Ver1 2015
ENVIRONMENTAL PRODUCT DECLARATION
in accordance with ISO 14025, ISO 21930 and EN 15804
Eier av deklarasjonen: Velde Betong AS
Programoperatør: Næringslivets Stiftelse for Miljødeklarasjoner
Utgiver: Næringslivets Stiftelse for Miljødeklarasjoner
Deklarasjonsnummer: NEPD-2508-1250-NO
Publiseringsnummer: NEPD-2508-1250-NO
ECO Platform registreringsnummer: -
Godkjent dato: 03.11.2020
Gyldig til: 03.11.2025
1 M3. B35 M45 - N4350 - Lavkarbon B
Velde Betong AS
www.epd-norge.no
NEPD-2508-1250-NO 1 M3. B35 M45 - N4350 - Lavkarbon B
1 / 8
Generell informasjon
Produkt: Eier av deklarasjonen:
1 M3. B35 M45 - N4350 - Lavkarbon B
Velde Betong AS
Kontaktperson: Hernan Mujica
Telefon: +47 40 10 92 29
e-post: hernan@veldeas.no
Programoperatør: Produsent:
Velde Betong AS
Næringslivets stiftelse for Miljødeklarasjoner
Pb. 5250 Majorstuen, 0303 Oslo
Phone: +47 23 08 80 00
e-post: post@epd-norge.no
Deklarasjonsnummer: Produksjonssted:
Velde Betong AS.
NEPD-2508-1250-NO Noredalsveien 294, 4308 Sandnes. Norge
ECO Platform registreringsnummer: Kvalitet/Miljøsystem:
Deklarasjonen er basert på PCR: Org. no.:
992 837 012
EN 15804:2012+A1:2013 tjener som kjerne-PCR
PCR for Precast Concrete Products, NPCR 20.2011
Erklæring om ansvar: Godkjent dato:
Eieren av deklarasjonen skal være ansvarlig for den 03.11.2020
underliggende informasjon og bevis. EPD Norge skal
ikke være ansvarlig med hensyn til produsent informasjon, Gyldig til:
livsløpsvurdering data og bevis.
03.11.2025
Deklarert enhet: Årstall for studien:
1 m3 1 M3. B35 M45 - N4350 - Lavkarbon B 2020
Deklarert enhet med opsjon: Sammenlignbarhet:
EPD av byggevarer er nødvendigvis ikke sammenlignbare hvis de ikke samsvarer
A1,A2,A3,A4
med NS-EN 15804 og ses i en bygningskontekst.
Funksjonell enhet: Miljødeklarasjonen er utarbeidet av:
Deklarasjonen er utviklet ved bruk av eEPD v4.0 fra LCA.no
Godkjenning:
Bedriftsspesifikke data er
Samlet og registrert av: Kåre Morten Eriksen
Kontrollert av: Hernan Mujica
Verifikasjon: Godkjent:
Uavhengig verifikasjon av data, annen miljøinformasjon og EPD er foretatt
etter ISO 14025:2010, kapittel 8.1.3 og 8.1.4
Ekstern
Tredjeparts verifikator:
Sign Sign
Seniorforsker Anne Rønning
(Uavhengig verifikator godkjent av EPD Norge)
NEPD-2508-1250-NO 1 M3. B35 M45 - N4350 - Lavkarbon B
2 / 8
Produkt
Produktbeskrivelse: Tekniske data:
-Fabrikkblandet betong produsert i henhold til NS-EN 206. -Fasthetsklasser B35.
-Produktene anvendes til støping av såle, gulv, dekker, vegger, søyler -Bestandighetsklasse M45
med mer. -Egenvekt 2300-2600 kg.
Produktspesifikasjon: Markedsområde:
Rogaland: Sandnes, Stavanger, Gjesdal, Hå, Klepp, Sola, Randaberg og
-Fabrikkblandet betong produsert i henhold til NS-EN 206.
Time Kommune
Material %
Levetid, produkt:
Cement 15,82
Aggregate 76,89
Water 7,12
Levetid, bygg:
Chemicals 0,17
LCA: Beregningsregler
Deklarert enhet: Allokering:
Allokering er gjort iht. bestemmelser i EN 15804. Inngående energi og vann,
1 m3 1 M3. B35 M45 - N4350 - Lavkarbon B
samt produksjon av avfall i egen produksjon er allokert likt mellom alle
Cut-off kriterier: produktene gjennom masseallokering. Miljøpåvirkning og ressursforbruk for
primærproduksjonen av resirkulerte materialer er allokert til det opprinnelige
Alle viktige råmaterialer og all viktig energibruk er inkludert.
produktsystemet. Bearbeidingsprosessen og transport av materialet til
Produksjonsprosessen for råmaterialene og energistrømmer som inngår
produksjonssted er allokert til analysen i denne EPDen.
med veldig små mengder (mindre enn 1%) er ikke inkludert. Disse cut-off
kriteriene gjelder ikke for farlige materialer og stoffer. Allokering er gjort I hht bestemmelser I EN 15804
Inngående energi og vann, samt produksjon av avfall i egen produksjon er
Alle viktige råmaterialer og all viktig energibruk er inkludert.
allokert likt mellom alle produktene gjennom masseallokering.
Produksjonsprosessen for råmaterialene og energistrømmer som inngår
Påvirkning for primærproduksjonen av resirkulerte materialer er allokert til
med veldig små mengder (<1%) er ikke inkludert.
hovedproduktet der materialet ble brukt. Resirkuleringsprosessen og transport
av materialet er allokert til denne analysen.
Datakvalitet:
Spesifikke data for produktsammensetningen er fremskaffet av produsenten. De representerer produksjonen av det deklarerte produktet og ble samlet inn for
EPD-​utvikling i det oppgitte året for studien. Bakgrunnsdata er basert på registrerte EPDer i henhold til EN 15804, Østfoldforskning sine databaser, ecoinvent og
andre LCA​databaser. Datakvaliteten for råmaterialene i A1 er presentert i tabellen nedenfor.
Materials Source Data quality Year
Chemicals EPD-EFC-20150086-IAG1-EN EPD 2015
Chemicals EPD-EFC-20150091-IAG1-EN EPD 2015
Water ecoinvent 3.4 Database 2017
Aggregate NEPD-1918-844 EPD 2019
Cement NEPD-2275-1028-NO EPD 2020
NEPD-2508-1250-NO 1 M3. B35 M45 - N4350 - Lavkarbon B
3 / 8
Systemgrenser:
Alle prosesser fra råvareuttak til produktet ut fra fabrikkporten er inkludert i analysen.
Flytskjemaet nedenfor illustrerer systemgrensene for analysen:
Teknisk tilleggsinformasjon
Velde Betong AS har produsert betongen i samsvar med NS-EN 206-1 eller Statens Vegvesens
prosesskode 2, og har dermed utført nødvendige tiltak for at den herdede betongen skal ha
tilfredsstillende bestandighet.
Håndtering:
Fersk fabrikkblandet betong har begrenset oppbevaringstid før herding starter, og må holdes i
bevegelse i blandemaskin eller transporttrommel inntil den fylles i formene. Tid fra blanding til bruk
varierer med temperatur og sammensetning. Leverandør gir beskjed om maks tid i det enkelte
tilfelle.
Transport:
Transporteres i bil med betongtrommel / frittfallsblander. Kan pumpes med spesialutstyr etter
nærmere veiledning fra leverandør. Under herdeprosessen må en unngå uttørking.
Service:
Produktene krever ingen service. Imidlertid vil surt miljø kunne skade betongens overflate. I slike
tilfeller kontaktes produsenten for veiledning om beskyttelse av betongen.
NEPD-2508-1250-NO 1 M3. B35 M45 - N4350 - Lavkarbon B
4 / 8
LCA: Scenarier og annen teknisk informasjon
Følgende informasjonen beskriver scenariene for modulene i EPDen.
Transport fra produksjonssted til bruker (A4)
Kapasitetsutnyttelse Brennstoff/Energi
Type Kjøretøytype Distanse km Enhet Verdi (l/t)
inkl retur % forbruk
Bil 53,0 % Concrete truck, EURO 6 20 0,020216 l/tkm 0,40
Jernbane l/tkm
Båt l/tkm
Annet l/tkm
NEPD-2508-1250-NO 1 M3. B35 M45 - N4350 - Lavkarbon B
5 / 8
LCA: Resultater
Systemgrenser (X=inkludert, MND=modul ikke deklarert, MNR=modul ikke relevant)
Construction Beyond the
Product stage installation User stage End of life stage . system
stage bondaries
A1 A2 A3 A4 A5 B1 B2 B3 B4 B5 B6 B7 C1 C2 C3 C4 . D
X X X X MNR MND MND MND MND MND MND MND MND MND MND MND . MND
Miljøpåvirkning (Environmental impact)
Parameter Unit A1 A2 A3 A4
GWP kg CO 2 -eq 2,33E+02 4,16E+00 6,21E-02 3,96E+00
ODP kg CFC11 -eq 1,35E-06 7,80E-07 5,87E-09 7,49E-07
POCP kg C 2H 4-eq 2,92E-02 7,95E-04 1,39E-05 7,02E-04
AP kg SO 2 -eq 3,17E-01 2,70E-02 2,90E-04 1,39E-02
EP kg PO 3- -eq 4,23E-01 5,57E-03 6,98E-05 2,90E-03
4
ADPM kg Sb -eq 2,03E-04 3,59E-06 1,02E-06 8,75E-06
ADPE MJ 1,04E+03 6,10E+01 6,30E-01 6,05E+01
GWP Global warming potential; ODP Depletion potential of the stratospheric ozone layer; POCP Formation potential of tropospheric photochemical oxidants;
AP Acidification potential of land and water; EP Eutrophication potential; ADPM Abiotic depletion potential for non fossil resources; ADPE Abiotic depletion
potential for fossil resources
"Leseeksempel 9,0 E-03 = 9,0*10 -3 = 0,009"
*INA Indicator Not Assessed
relairetamåR tropsnarT gninkrivliT tropsnarT
/snojskurtsnoK esafsnojsallatsni
kurB
dlohekildeV nojsarapeR regnitfikstU gnirevoneR llenojsarepO kurbigrene llenojsarepO kurbnnav gniretnomeD tropsnarT
gnildnahebsllafvA
lit
llafvA
gnildnahebttuls
/gninnivnejg/kurbnejG
-gnirelukriser elaisnetop
NEPD-2508-1250-NO 1 M3. B35 M45 - N4350 - Lavkarbon B
6 / 8
Ressursbruk (Resource use)
Parameter Unit A1 A2 A3 A4
RPEE MJ 2,95E+02 5,27E-01 8,17E+00 9,29E-01
RPEM MJ 0,00E+00 0,00E+00 0,00E+00 2,85E-01
TPE MJ 2,95E+02 5,27E-01 8,17E+00 1,21E+00
NRPE MJ 1,07E+03 6,19E+01 1,08E+00 6,17E+01
NRPM MJ 1,51E+01 0,00E+00 0,00E+00 0,00E+00
TRPE MJ 1,08E+03 6,19E+01 1,08E+00 6,17E+01
SM kg 9,07E+01 0,00E+00 0,00E+00 0,00E+00
RSF MJ 7,60E-03 0,00E+00 1,42E-03 0,00E+00
NRSF MJ 4,65E+02 0,00E+00 0,00E+00 0,00E+00
W m3 4,81E+02 7,84E-03 4,52E-04 5,50E-02
RPEE Renewable primary energy resources used as energy carrier; RPEM Renewable primary energy resources used as raw materials; TPE Total use of renewable
primary energy resources; NRPE Non renewable primary energy resources used as energy carrier; NRPM Non renewable primary energy resources used as
materials; TRPE Total use of non renewable primary energy resources; SM Use of secondary materials; RSF Use of renewable secondary fuels; NRSF Use of non
renewable secondary fuels; W Use of net fresh water
"Leseeksempel 9,0 E-03 = 9,0*10 -3 = 0,009"
*INA Indicator Not Assessed
Livsløpets slutt - Avfall (End of life - Waste)
Parameter Unit A1 A2 A3 A4
HW kg 4,52E-04 2,79E-05 1,39E-06 4,68E-05
NHW kg 2,50E+01 1,59E+00 8,21E-02 6,11E+00
RW kg INA* INA* INA* INA*
HW Hazardous waste disposed; NHW Non hazardous waste disposed; RW Radioactive waste disposed
"Leseeksempel 9,0 E-03 = 9,0*10 -3 = 0,009"
*INA Indicator Not Assessed
Livsløpets slutt - Utgangsfaktorer (End of life - Output flow)
Parameter Unit A1 A2 A3 A4
CR kg 0,00E+00 0,00E+00 0,00E+00 0,00E+00
MR kg 2,07E-05 0,00E+00 0,00E+00 0,00E+00
MER kg 0,00E+00 0,00E+00 0,00E+00 0,00E+00
EEE MJ INA* INA* INA* INA*
ETE MJ INA* INA* INA* INA*
CR Components for reuse; MR Materials for recycling; MER Materials for energy recovery; EEE Exported electric energy; ETE Exported thermal energy
"Leseeksempel 9,0 E-03 = 9,0*10 -3 = 0,009"
*INA Indicator Not Assessed
NEPD-2508-1250-NO 1 M3. B35 M45 - N4350 - Lavkarbon B
7 / 8
Norske tilleggskrav
Klimagassutslipp fra bruk av elektrisitet i produksjonsfasen
Nasjonal produksjonsmiks fra import, lavspenning (inkludert produksjon av overføringslinjer, i tillegg til direkte utslipp og tap i nett) er brukt for anvendt elektrisitet i
produksjonsprosessen (A3). Bakgrunnsdata er presentert i tabellen under. Karakteriseringsfaktorer fra EN15804:2012+A1:2013 er benyttet.
Elektrisitetsmiks Datakilde Mengde Enhet
El-mix, Norway (kWh) ecoinvent 3.4 31,04 g CO2-ekv/kWh
Farlige stoffer
Produktet er ikke tilført stoffer fra REACH Kandidatliste eller den norske prioritetslisten.
Inneklima
Bibliografi
NS-EN ISO 14025:2010 Miljømerker og deklarasjoner - Miljødeklarasjoner type III
NS-EN ISO 14044:2006 Miljøstyring - Livsløpsvurderinger - Krav og retningslinjer
NS-EN 15804:2012+A1:2013 Bærekraftig byggverk - Miljødeklarasjoner
ISO 21930:2017 Sustainability in buildings and civil engineering works
ecoinvent v3, Allocation, cut-off by classification, Swiss Centre of Life Cycle Inventories .
Iversen et al., (2018) eEPD v3 .0 - Background information for EPD gen. system. LCA.no OR 04.18
Vold et al. (2014) EPD-generator for betongindustrien, bakgrunnsinformasjon for verifisering, OR 04.14, Østfoldforskning,
NPCR Part A: Construction products and services. Ver. 1.0. April 2017, EPD-Norge.
NPCR 020 Part B for Concrete and concrete elements. Ver. 2.0 October 2018, EPD-Norge
VoldM.ogEdvardsenT.(2014);EPD-generatorforbetongindustrien,Bakgrunnsinformasjon for verifisering, OR 04.14 Østfoldforskning, Fredrikstad.
Vold M. og Edvardsen T. (2014); EPD-generator for betongindustrien,Brukerveileding, OR 05.14 Østfoldforskning, Fredrikstad.
NS-EN 206:2013+NA:2014 (Betong spesifikasjon, egenskaper, framstilling og samsvar)
Programoperatør og utgiver Telefon: +47 23 08 80 00
Næringslivets Stiftelse for Miljødeklarasjoner
Pb. 5250 Majorstuen e-post: post@epd-norge.no
0303 Oslo Norway web: www.epd-norge.no
Eier av deklarasjon Telefon: +47 40 10 92 29
Velde Betong AS Fax:
Noredalsveien 294 e-post: hernan@veldeas.no
4308 Sandnes web: www.veldeas.no
Forfatter av livsløpsrapporten Telefon: +47 69 35 11 00
Østfoldforskning AS Fax: +47 69 34 24 94
Stadion 4 e-post:
1671 Kråkerøy web: www.ostfoldforskning.no
Utvikler av EPD-generator Telefon: +47 916 50 916
LCA.no AS
Dokka 1C e-post: post@lca.no
1671 Kråkerøy web: www.lca.no
NEPD-2508-1250-NO 1 M3. B35 M45 - N4350 - Lavkarbon B
8 / 8
