UMWELT-PRODUKTDEKLARATION
nach ISO 14025 und EN 15804+A2
Deklarationsinhaber Hamberger Flooring GmbH & Co. KG
Herausgeber Institut Bauen und Umwelt e.V. (IBU)
Programmhalter Institut Bauen und Umwelt e.V. (IBU)
Deklarationsnummer EPD-HAM-20220203-ICD1-DE
Ausstellungsdatum 10.10.2022
Gültig bis 09.10.2027
3-Schicht-Parkett
Hamberger Flooring GmbH & Co. KG
www.ibu-epd.com | https://epd-online.com
1. Allgemeine Angaben
Name des Herstellers Name des Produktes
Programmhalter Inhaber der Deklaration
IBU – Institut Bauen und Umwelt e.V. Hamberger Flooring GmbH & Co. KG
Hegelplatz 1 Rohrdorfer Straße 133
10117 Berlin 83071 Stephanskirchen
Deutschland Deutschland
Deklarationsnummer Deklariertes Produkt/deklarierte Einheit
EPD-HAM-20220203-ICD1-DE 1 m² 3-Schicht-Parkett
Diese Deklaration basiert auf den Produktkategorien- Gültigkeitsbereich:
Regeln: Die vorliegende Produktdeklaration bezieht sich auf
Vollholzprodukte, 12.2018 einen durchschnittlichen Quadratmeter Hamberger 3-
(PCR geprüft und zugelassen durch den unabhängigen Schicht-Parkett, das in den Werken in Deutschland
Sachverständigenrat (SVR)) und Bulgarien hergestellt wird.
Ausstellungsdatum Der Inhaber der Deklaration haftet für die
10.10.2022 zugrundeliegenden Angaben und Nachweise; eine
Haftung des IBU in Bezug auf Herstellerinformationen,
Gültig bis Ökobilanzdaten und Nachweise ist ausgeschlossen.
09.10.2027 Die EPD wurde nach den Vorgaben der EN 15804+A2
erstellt. Im Folgenden wird die Norm vereinfacht als EN 15804
bezeichnet.
Verifizierung
Die Europäische Norm EN 15804 dient als Kern-PCR
Unabhängige Verifizierung der Deklaration und
Angaben gemäß ISO 14025:2011
Dipl. Ing. Hans Peters intern x extern
(Vorstandsvorsitzender des Instituts Bauen und Umwelt e.V.)
Dr. Alexander Röder Prof. Dr. Birgit Grahl,
(Geschäftsführer Instituts Bauen und Umwelt e.V.) Unabhängige/-r Verifizierer/-in
2. Produkt
2.1 Produktbeschreibung/Produktdefinition  Serie 2500 mit einer Deckbelagsdicke von 2,5
3-Schicht-Parkett der Firma Hamberger ist ein mm, einer Gesamtdicke von 12 mm, mit HDF-
Holzfußboden mit einer mindestens 2,5 mm dicken
oder Fichtenmittellage
Nutzschicht aus Massivholz. Die Nutzschicht besteht
 Manufakturparkett mit einer Deckbelagsdicke
aus sorgfältig ausgewählten Edelhölzern, zumeist
einheimischen Laubhölzern. Für die Mittellage wird von 3,5 mm bis 5 mm, einer Gesamtdicke von
Fichtenholz und zu einem geringen Anteil HDF (high 13,5 mm bis 18 mm und einer Trägerlage aus
density fiberboard) oder Birkensperrholz verwendet. Fichtenstäben oder Sperrholz
Die unterste Schicht bildet ein Gegenzugfurnier,  Sportparkett mit einer Deckbelagsdicke von
zumeist aus Fichte. Alle Schichten sind miteinander
mindestens 3,5 mm, einer Gesamtdicke von
verleimt.
mindestens 12 mm und einer Mittellage aus
Fichtenstäben oder Sperrholz
Das 3-Schicht-Parkett ist in folgenden Produktserien
erhältlich:
 Serie 4000 mit einer Deckbelagsdicke von 3,5 Für das Design Landhausdiele besteht die Decklage
mm, einer Gesamtdicke von 13,5 mm und einer Parkettdiele aus einer einzigen Lamelle, für das
einer Fichten-Stabmittellage Design Schiffsboden ist die Decklage aus mehreren
Lamellen zusammengefügt.
 Serie 3500 mit einer Deckbelagsdicke von 2,5
Eine Besonderheit stellt das 3-Schicht-Parkett der
mm, einer Gesamtdicke von 12 mm und einer
Manufaktur-Linie dar, das nicht nur im Design
HDF-Mittellage
Landhausdiele in XL-Formaten erhältlich ist, sondern
 Serie 3000 mit einer Deckbelagsdicke von 2,5 auch als Tafelparkett in verschiedenen
mm, einer Gesamtdicke von 11 mm und einer Verlegemustern.
HDF-Mittellage
Die Behandlung der Oberfläche erfolgt durch Lack
oder Öl.
2 Umwelt-Produktdeklaration Hamberger Flooring GmbH & Co. KG – 3-Schicht-Parkett
System 3 durch Hinzuziehen von notifizierten Stellen
Die Dielen sind an den Seiten umlaufend mit einem vorgenommen.
angefrästen Nut-Feder- oder Klick-Verbindungsprofil
ausgestattet.
2.4 Lieferzustand
Das deklarierte Produkt stellt einen flächengewichteten Das 3-Schicht-Sortiment umfasst Parkettdielen
Durchschnitt des innerhalb eines Jahres hergestellten verschiedener Formate:
3-Schicht-Parketts dar.  Längen von 1500 mm bis 4030 mm
 Breiten von 140 mm bis 650 mm
Für das Inverkehrbringen des Produkts in der
EU/EFTA (mit Ausnahme der Schweiz) gilt die
Verordnung (EU) Nr. 305/2011 (CPR). Das Produkt Eine Verpackungseinheit entspricht ca. 0,5–3,5 m², je
besitzt eine Leistungserklärung unter Berücksichtigung nach Format. Das Flächengewicht liegt zwischen 5
der harmonisierten Norm DIN EN 14342:2013-09, und 11 kg/m².
Holzfußböden und Parkett - Eigenschaften, Bewertung
der Konformität und Kennzeichnung und eine CE- Die Holzfeuchte beträgt bei der Auslieferung 7–9 %.
Kennzeichnung. Für die Verwendung gelten die
jeweiligen nationalen Bestimmungen. 2.5 Grundstoffe/Hilfsstoffe
Ein Quadratmeter 3-Schicht-Parkett, gemittelt über die
2.2 Anwendung in einem Jahr hergestellten Serien, setzt sich aus
Hamberger 3-Schicht-Parkett ist ein nach EN 13489 folgenden Materialkomponenten (in Masse-%)
hergestellter Holzbodenbelag für die gewerbliche und zusammen:
private Nutzung im trockenen Innenbereich, der  Massivholz 71 %
schwimmend verlegt oder auf dem Unterboden  HDF-Platte 17 %
vollflächig verklebt werden kann.  Sperrholz 0,4 %
Die Verlegung ist gemäß Verlegeanleitung, den
 Wassergehalt 6 %
Regeln des Fachs und dem Stand der Technik
 Klebstoff 5 %
auszuführen
 Oberflächenbehandlung 0,5 %
2.3 Technische Daten
Das Produkt/Erzeugnis/mindestens ein
Gemäß EU-Verordnung Nr. 305/2011 sind folgende
Teilerzeugnis enthält Stoffe der ECHA-Kandidatenliste
technische Daten der Produkte, die im
(Datum 08.07.2021) oberhalb von 0,1 Massen-%: nein.
Geltungsbereich der EPD liegen, anzugeben:
Das Produkt/Erzeugnis/mindestens ein Teilerzeugnis
enthält weitere CMR-Stoffe der Kategorie 1A oder 1B,
Bautechnische Daten
die nicht auf der Kandidatenliste stehen, oberhalb von
Bezeichnung Wert Einheit
0,1 Massen-% in mindestens einem Teilerzeugnis:
Holzfeuchte nach EN 13183-1 7 - 9 %
nein.
1,5 -
Länge (min. - max.) m
4,03
Dem vorliegenden Bauprodukt wurden Biozidprodukte
0,11 -
Breite (min. - max.) m zugesetzt oder es wurde mit Biozidprodukten
0,65
behandelt (es handelt sich damit um eine behandelte
Gesamtdicke (min. - max.) 11 - 18 mm Ware im Sinne der Biozidprodukteverordnung (EU) Nr.
Rohdichte nach DIN 68364 > 500 kg/m3 528/2012): nein.
min. Dfl-
Brandverhalten nach EN 14342 -
s1 2.6 Herstellung
0,117 - Für die Nutzschicht werden Friese und Schnittholz
Wärmeleitfähigkeit nach EN 12664 W/(mK)
0,174 sowie bereits fertige Deckbeläge aus Hartholz
Dauerhaftigkeitsklasse nach EN 350 Klasse 5 - eingekauft. Zum Einsatz kommen zumeist die
Formaldehydemissionen nach EN einheimische Laubhölzer Eiche, Buche, Ahorn, Esche
< 100 μg/m3
717-1 und Robinie, ferner Merbau und Nussbaum. Manche
< 5x 10- Holzarten werden durch ein farbgebendes Verfahren
Gehalt an PCP -
6n veredelt, wie zum Beispiel das Dämpfen von
keine Buchenholz. Die Friese und das Schnittholz werden zu
Eigensc Lamellen aufgetrennt und durchlaufen eine technische
Abgabe anderer gefährlicher Stoffe haft Trocknung. Nach dem Formatieren der Lamellen
festgeleg erfolgt eine optische Sortierung.
t
keine Für die Trägerlage werden Fichten- und Tannen-
Eigensc Schnittholz, HDF- und Sperrholz-Platten und Fichten-
Gleitwiderstand haft Messerfurnier zugekauft.
festgeleg Das Schnittholz wird nach der Anlieferung technisch
t getrocknet. Die Sortimente für die Trägerlage werden
zugeschnitten.
Die Leistungswerte des Produkts entsprechen der Die Lamellen der Decklage, die Stäbe der Mittellage
Leistungserklärung in Bezug auf dessen wesentliche und das Gegenzugs-Furnier werden miteinander
Merkmale gemäß EN 14342. Die Überprüfung und verleimt und verpresst. Manche Decklagen-
Bewertung der Leistungsbeständigkeit werden nach
3 Umwelt-Produktdeklaration Hamberger Flooring GmbH & Co. KG – 3-Schicht-Parkett
Sortierungen machen ein Kitten oder Spachteln von Die Verlegeanleitung kann in der Rubrik "Service" auf
Wuchsmerkmalen des Holzes nötig. www.haro.com heruntergeladen werden.
3-Schicht Produkte können schwimmend verlegt oder
Die Oberflächenbehandlung erfolgt durch mehrfache vollflächig mit dem Untergrund verklebt werden. Ein für
Schleif- und Auftragsvorgänge. Es werden Parkettböden freigegebener, emissionsarmer
lösemittelfreie UV-Lacke oder oxidativ trocknende Öle Klebstoff, z.B. HARO Elastikkleber, wird empfohlen.
eingesetzt. Bestimmte Produkte aus den Designs Landhausdiele
140 und Landhausdiele 180 sind unter Beachtung der
In der Endfertigung werden die Dielen auf ihre speziellen Verlegeanleitung auch für die Verlegung im
Fertigmaße formatiert und profiliert. Dabei wird dem Bad freigegeben.
jeweiligen Verbindungssystem entsprechend eine Nut-
Feder- oder Klick-Geometrie angefräst. 2.9 Verpackung
Die Verpackung setzt sich aus Karton und
Die Verpackung erfolgt in Karton und Folie, die das Polyethylen(PE)-Folie zusammen.
Parkett vor Klimaschwankungen und mechanischen
Einwirkungen schützen. Wurde das Parkett am Die verschiedenen Verpackungsmaterialien sind
Produktionsstandort in Bulgarien hergestellt, erfolgt der getrennt zu sammeln und entsprechend den lokalen
Transport zum Hamberger Logistikzentrum in rechtlichen Vorschriften dem Recycling zuzuführen.
Rosenheim.
2.10 Nutzungszustand
Das Unternehmen Hamberger Flooring trägt folgende Als hygroskopischer Werkstoff kann Holz
Zertifizierungen: Wasser(dampf) aufnehmen und abgeben. Ein
 Qualitäts-Management ISO 9001 seit 1995 Raumklima mit einer Temperatur von ca. 20 °C und
 Umwelt-Management nach ISO 14001 seit einer relativen Luftfeuchtigkeit zwischen 30 und 65%
schützt das Parkett vor ungewollter
1998
Dimensionsänderung.
 Energie-Management nach ISO 50001 seit
2012 Eine Reinigung und Auffrischung des Parketts
entsprechend der Pflegeanleitung ist empfohlen. Bei 3-
Schicht-Parkett mit geölter Oberfläche ist es ratsam,
2.7 Umwelt und Gesundheit während der den Boden nach dem Einbau und weiterhin in
Herstellung regelmäßigen Abständen nachzuölen. Die Länge der
Maßnahmen des Umweltschutzes im Herstellprozess: Intervalle richtet sich nach der Intensität der Nutzung.
 Einsatz von Holz bzw. Holzwerkstoffen von
Bei bestimmungsgemäßer Nutzung sind keine
Lieferanten mit PEFC-Zertifizierung
Schäden zu erwarten.
 Gewinnung von Strom und Wärme aus in der
Produktion anfallenden Holzresten 2.11 Umwelt und Gesundheit während der
 Stromerzeugung aus Wasserkraft Nutzung
Eine Gefährdung für Wasser und Boden kann bei
bestimmungsgemäßer Anwendung nicht entstehen.
Maßnahmen des Gesundheitsschutzes im
Herstellprozess:
Die Raumluftqualität wird durch Hamberger 3-Schicht-
 Bereitstellung von Gehörschutz
Parkett gemäß Emissionsprüfberichten nicht
 Bereitstellung Sicherheitsschuhen beeinträchtigt. Das Produkt erfüllt mindestens die
 Bereitstellung von Schutzkleidung, -brillen Kriterien folgender Vorgaben:
und Handschuhen, wo erforderlich  AgBB-Schema 2018
 Einsatz lösemittelfreier Lack- und  A+ émissions dans l'air intérieur gemäß
Klebstoffsysteme französischer VOC-Verordnung FR
 Unterweisungen zu Arbeitssicherheit und  DE-UZ 176 Blauer Engel
Verhalten im Notfall
 Ersthelferausbildung der Mitarbeiter
2.12 Referenz-Nutzungsdauer
Gemäß BBSR-Tabelle „Nutzungsdauern von Bauteilen
zur Lebenszyklusanalyse nach BNB“ (BNB, 2017)
2.8 Produktverarbeitung/Installation
beträgt die Nutzungsdauer von Mehrschichtparkett 40
3-Schicht-Parkett kann mit für die Vollholzverarbeitung
Jahre.
geeigneten Werkzeugen bearbeitet werden. Die für die
Holzverarbeitung geltenden Arbeitsschutzhinweise
Mehrschichtparkett mit einer mindestens 2,5 mm
(z.B. Gehörschutz, Schutzbrille) sind zu beachten. Bei
dicken Nutzschicht kann mindestens zweifach
der Entstehung von Holzstaub sollte auf eine
abgeschliffen und wieder versiegelt werden.
Absaugung oder das Tragen eines Atemschutzes
geachtet werden.
Fehlende Pflege, v. a. versäumtes Nachbehandeln von
Öl-Oberflächen, kann einen erhöhten Verschleiß des
Benötigte Werkzeuge dürfen nur bestimmungsgemäß
Parketts bewirken. Nicht bestimmungsgemäße
und entsprechend der Bedienungsanleitung des
Benutzung, z. B. das Verschieben schwerer Möbel,
Herstellers verwendet werden. Bei gewerblicher
kann negative Auswirkungen auf die optische
Verarbeitung sind die Vorschriften der
Erscheinung haben.
Berufsgenossenschaften zu beachten.
4 Umwelt-Produktdeklaration Hamberger Flooring GmbH & Co. KG – 3-Schicht-Parkett
Zu hohe Feuchtigkeit (Reinigung, Baufeuchte, 2.14 Nachnutzungsphase
Wasserschaden) kann das Parkett schädigen. Eine stoffliche Kaskadennutzung des Holzes, z.B. in
Holzwerkstoffplatten, ist im Sinne der
2.13 Außergewöhnliche Einwirkungen Kreislaufwirtschaft.
Brand 2.15 Entsorgung
Entsprechend der Brandprüfung nach EN 13501-1 Ausgebautes Parkett (unverschmutzt) und bei der
bzw. nach Tabelle 1 der EN 14342 ist Hamberger 3- Verlegung anfallendes Restmaterial gehören gemäß
Schicht-Parkett mindestens mit der Klassifikation D-s1 AltholzV der Altholzkategorie II an. Sie können der
fl
bewertet worden. AVV-Klasse 17 02 01 zugeordnet werden. Eine
stoffliche oder thermische Verwertung ist möglich.
Wasser
Es können keine Inhaltsstoffe, die wassergefärdend Die Verpackungsmaterialien Karton und PE-Folie
sein könnten, ausgewaschen werden. Gegen können getrennt den AVV-Klassen 20 01 01 (Papier
dauerhafte Wassereinwirkung ist das Parkett nicht und Pappe) und 15 01 02 (Verpackungen aus
beständig. Kunststoff) zugeordnet werden. Verschmutztes Parkett
ist als Baustellenabfall zu entsorgen.
Mechanische Zerstörung
Mechanische Beschädigungen können lokal repariert 2.16 Weitere Informationen
werden. Es besteht keine Gefahr für die Umwelt. An Weitere Produktinformationen und Unterlagen zu
Bruchkanten besteht Verletzungsgefahr. Verlegung, Pflege und erklärten Leistungen sind unter
www.haro.com abrufbar.
3. LCA: Rechenregeln
3.1 Deklarierte Einheit Modul C1 beschreibt den Rückbau.
Die deklarierte Einheit ist 1 m² durchschnittliches 3- Im Modul C2 werden die Transporte zu den
Schicht-Parkett. Entsorgungsprozessen betrachtet.
Der Durchschnitt wurde nach dem Das Modul C3 beinhaltet die notwendigen Prozesse für
Produktionsvolumen der einbezogenen Produkte die Abfallbehandlung am Ende des
gewichtet. Es wurden die gesamten Inputs, Outputs Produktlebenswegs. Die Lasten für die
sowie produzierten m2 für den Betrachtungszeitraum Abfallbehandlung werden hierin soweit abgebildet, bis
zugrunde gelegt. das Ende der Abfalleigenschaft erreicht ist. Dabei
entstehende Potenziale und vermiedene Lasten
Angabe der deklarierten Einheit außerhalb der Systemgrenze werden Modul D
Bezeichnung Wert Einheit zugeordnet.
Deklarierte Einheit 1 m2 Es werden keine Stoffe deponiert, sodass in Modul C4
Rohdichte > 500 kg/m3 keine Lasten/Nutzen bilanziert werden.
Flächengewicht 6,2 kg/m2
Holzfeuchte bei Auslieferung 7 - 9 %
Stärke 11 - 18 mm 3.3 Abschätzungen und Annahmen
Für Holzarten, für die kein passender Datensatz
vorliegt, wurde der Datensatz für Eichenholz
verwendet. Der Anteil dieser Holzarten ist so gering,
3.2 Systemgrenze dass kein signifikanter Einfluss auf die Ergebnisse der
Typ der EPD: Wiege bis Werkstor mit Optionen. Ökobilanz zu erwarten ist.
Module A1–A3 und A5 3.4 Abschneideregeln
In den Modulen A1–A3 wird die Produktion der Es kann davon ausgegangen werden, dass die
notwendigen Rohstoffe und Energien inklusive aller Summe der vernachlässigten Prozesse 5% der
entsprechenden Vorketten sowie der betrachteten Wirkungskategorien nicht überschreitet
Beschaffungstransporte berücksichtigt.
Außerdem wird die gesamte Herstellungsphase 3.5 Hintergrunddaten
inklusive der Behandlung von Produktionsabfällen bis Grundsätzlich wurde die Hintergrunddatenbank GaBi
zum Erreichen des End-of-Waste Status (EoW) in der Content Version 2021.1 genutzt. Waren keine
betrachtet. passenden Datensätze in der GaBi
In Modul A5 wird die Verwertung der Hintergrunddatenbank verfügbar, wurde auf
Verpackungsmaterialien bilanziert. Datensätze der ecoinvent 3.6 Datenbank
zurückgegriffen.
Module B2 und B5
In Modul B2 wird die Reinigung und das Ölen des 3.6 Datenqualität
Parketts einschließlich der dafür benötigten Hilfsstoffe Die Vordergrunddaten wurden von Hamberger zur
sowie Behandlung der dabei anfallenden Abfälle und Verfügung gestellt und auf Plausibilität geprüft. Die
Abwasser betrachtet. Qualität und Repräsentativität der Vordergrunddaten
In Modul B5 wird die Renovierung des Parketts können daher als hoch angesehen werden.
einschließlich der Behandlung der dabei anfallenden Die Datenqualität der Hintergrunddaten wurde
Abfälle deklariert. hinsichtlich der zeitlichen, technischen und
geographischen Repräsentativität als gut eingestuft.
Module C1–C4 und D
5 Umwelt-Produktdeklaration Hamberger Flooring GmbH & Co. KG – 3-Schicht-Parkett
Bezüglich der Robustheit der Ökobilanzwerte kann Für eingespeiste elektrische Energie wurde eine
festgehalten werden, dass die bilanzierten potentiellen ökonomische Allokation durchgeführt.
Umweltwirkungen größtenteils aus den
Hintergrunddaten resultieren. 3.9 Vergleichbarkeit
Grundsätzlich ist eine Gegenüberstellung oder die
3.7 Betrachtungszeitraum Bewertung von EPD-Daten nur möglich, wenn alle zu
Die Vordergrunddaten wurden für das Jahr 2019 vergleichenden Datensätze nach EN 15804 erstellt
erhoben. wurden und der Gebäudekontext bzw. die
produktspezifischen Leistungsmerkmale berücksichtigt
3.8 Allokation werden.
Modul A1–A3
Holzreste, die intern thermisch verwertet werden, Es wurde die GaBi-Hintergrunddatenbank Content
wurden im closed loop betrachtet. Version 2021.1 verwendet.
4. LCA: Szenarien und weitere technische Informationen
Charakteristische Produkteigenschaften
Biogener Kohlenstoff Referenz Nutzungsdauer
Bezeichnung Wert Einheit
Lebensdauer (nach BBSR) 40 a
Informationen zur Beschreibung des biogenen Lebensdauer nach Angabe Hersteller 50 a
Kohlenstoffgehalts am Werkstor
Bezeichnung Wert Einheit Ende des Lebenswegs (C1–C4)
Biogener Kohlenstoff im Produkt 2,71 kg C Bezeichnung Wert Einheit
Biogener Kohlenstoff in der Getrennt gesammelt (Altholz) 5,457 kg
0,05 kg C
zugehörigen Verpackung Zur Energierückgewinnung 5,457 kg
Zur Deponierung 0 kg
Die folgenden technischen Informationen wurden für Wiederverwendungs- Rückgewinnungs- und
die Modellierung zugrunde gelegt. Es wurde eine Recyclingpotential (D), relevante Szenarioangaben
Nutzungsdauer von 50 Jahren zugrunde gelegt. Bezeichnung Wert Einheit
Altholz 5,457 kg
Einbau ins Gebäude (A5)
Bezeichnung Wert Einheit
Output-Stoffe als Folge der
0,13 kg
Abfallbehandlung auf der Baustelle
Instandhaltung (B2)
Bezeichnung Wert Einheit
Informationen zu Unterhalt
(Staubsaugen, feuchte Reinigung, - -
Ölen)
Instandhaltungszyklus (Staubsaugen, Anzahl/
5200
2x wöchentlich) RSL
Stromverbrauch (Staubsaugen) 15,6 kWh
Instandhaltungszyklus (feuchte Anzahl/
1200
Reinigung) RSL
Wasserverbrauch (feuchte Reinigung) 0,24 m3
Reinigungsmittel (feuchte Reinigung) 0,48 Liter
Instandhatungszyklus (Ölen, alle 5 Anzahl/
7
Jahre) RSL
Wasserverbrauch (Ölen) 0,0007 m3
Reinigungsmittel (Ölen) 0,0014 Liter
Pads (Ölen) 0,12 Stück
Öl 0,11 kg
Erstatz (B4), Umbau/Erneuerung (B5)
Bezeichnung Wert Einheit
Anzahl/
Ersatzzyklus 2
RSL
Stromverbrauch (Schleifen) 1,32 kWh
Abnahme pro renovierungsvorgang 0,7 mm
Schleifmittel 0,2 Stück
Öl (50 % der Böden) 0,05 kg
Lack (50 % der Böden) 0,225 kg
6 Umwelt-Produktdeklaration Hamberger Flooring GmbH & Co. KG – 3-Schicht-Parkett
5. LCA: Ergebnisse
Die Ökobilanzergebnisse für die B-Module (Nutzungsphase) beziehen sich auf eine Nutzungsdauer von 50
Jahren. Die zugrunde gelegten Parameter sind Kapitel 4 zu entnehmen.
Für das Ende des Lebenswegs wurden zwei Szenarien betrachtet:
· Szenario 1: Thermische Verwertung
· Szenario 2: Stoffliche Verwertung
ANGABE DER SYSTEMGRENZEN (X = IN ÖKOBILANZ ENTHALTEN; ND = MODUL ODER INDIKATOR
NICHT DEKLARIERT; MNR = MODUL NICHT RELEVANT)
Stadium der Gutschriften
Produktionsstadiu Errichtung und Lasten
Nutzungsstadium Entsorgungsstadium
m des außerhalb der
Bauwerks Systemgrenze
7 Umwelt-Produktdeklaration Hamberger Flooring GmbH & Co. KG – 3-Schicht-Parkett
gnugrosrevffotshoR
tropsnarT gnulletsreH
mov
tropsnarT
muz
relletsreH
trosgnudnewreV
egatnoM
gnudnewnA/gnuztuN gnutlahdnatsnI
rutarapeR ztasrE gnureuenrE
sad rüf
ztasnieeigrenE
sed
nebierteB seduäbeG
sad rüf
ztasnieressaW
sed
nebierteB seduäbeG
ssirbA/uabkcüR
tropsnarT
gnuldnahebllafbA
gnugitieseB
,-sgnudnewrevredeiW -sgnunniwegkcüR
redo
laiznetopgnilcyceR
A1 A2 A3 A4 A5 B1 B2 B3 B4 B5 B6 B7 C1 C2 C3 C4 D
X X X ND X ND X MNR MNR X ND ND X X X X X
ERGEBNISSE DER ÖKOBILANZ – UMWELTAUSWIRKUNGEN nach EN 15804+A2: 1 m2 3-Schicht-Parkett
Kernindikator Einheit A1-A3 A5 B2 B5 C1 C2 C3/1 C3/2 C4 D/1 D/2
GWP-total [kg CO2-Äq.] -5,10E+0 2,58E-1 7,04E+0 1,46E+0 0,00E+0 6,39E-2 9,85E+0 9,75E+0 0,00E+0 -3,97E+0 -1,72E-1
GWP-fossil [kg CO2-Äq.] 4,79E+0 7,54E-2 7,03E+0 1,24E+0 0,00E+0 6,34E-2 1,46E-1 4,77E-2 0,00E+0 -3,97E+0 -1,71E-1
GWP-biogenic [kg CO2-Äq.] -9,92E+0 1,82E-1 0,00E+0 2,24E-1 0,00E+0 0,00E+0 9,70E+0 9,70E+0 0,00E+0 0,00E+0 0,00E+0
GWP-luluc [kg CO2-Äq.] 2,59E-2 1,24E-5 9,02E-3 1,12E-3 0,00E+0 5,19E-4 9,36E-5 1,08E-4 0,00E+0 -2,75E-3 -9,49E-4
ODP [kg CFC11-Äq.] 6,59E-8 5,82E-18 1,51E-13 1,56E-14 0,00E+0 1,25E-17 1,29E-15 3,99E-9 0,00E+0 -4,55E-14 -1,44E-8
AP [mol H+-Äq.] 2,99E-2 9,08E-6 1,43E-2 2,55E-3 0,00E+0 7,39E-5 1,40E-3 2,64E-4 0,00E+0 -5,19E-3 -9,52E-4
EP-freshwater [kg P-Äq.] 1,86E-4 5,10E-9 1,70E-4 2,76E-6 0,00E+0 1,89E-7 1,77E-7 4,59E-5 0,00E+0 -5,20E-6 -7,15E-5
EP-marine [kg N-Äq.] 1,29E-2 2,12E-6 3,98E-3 6,51E-4 0,00E+0 2,48E-5 4,61E-4 4,56E-5 0,00E+0 -1,48E-3 -2,43E-4
EP-terrestrial [mol N-Äq.] 1,41E-1 4,13E-5 3,60E-2 7,25E-3 0,00E+0 2,93E-4 6,69E-3 4,32E-4 0,00E+0 -1,58E-2 -2,53E-3
POCP [kg NMVOC-Äq.] 3,88E-2 6,11E-6 9,88E-3 2,03E-3 0,00E+0 6,50E-5 1,25E-3 1,13E-4 0,00E+0 -4,14E-3 -7,98E-4
ADPE [kg Sb-Äq.] 1,48E-5 2,14E-10 1,90E-6 2,35E-7 0,00E+0 5,63E-9 1,97E-8 1,84E-7 0,00E+0 -6,61E-7 -1,69E-6
ADPF [MJ] 8,51E+1 2,86E-2 1,28E+2 2,64E+1 0,00E+0 8,46E-1 2,15E+0 1,10E+0 0,00E+0 -6,88E+1 -2,63E+0
[m³ Welt-Äq.
WDP 5,34E-1 6,82E-3 1,13E+0 4,10E-1 0,00E+0 5,89E-4 1,02E+0 3,47E-2 0,00E+0 -3,05E-1 -4,35E-2
entzogen]
GWP = Globales Erwärmungspotenzial; ODP = Abbaupotenzial der stratosphärischen Ozonschicht; AP = Versauerungspotenzial von Boden und
Wasser; EP = Eutrophierungspotenzial; POCP = Bildungspotenzial für troposphärisches Ozon; ADPE = Potenzial für die Verknappung von
Legende
abiotischen Ressourcen – nicht fossile Ressourcen (ADP – Stoffe); ADPF = Potenzial für die Verknappung abiotischer Ressourcen – fossile
Brennstoffe (ADP – fossile Energieträger); WDP = Wasser-Entzugspotenzial (Benutzer)
ERGEBNISSE DER ÖKOBILANZ – INDIKATOREN ZUR BESCHREIBUNG DES RESSOURCENEINSATZES
nach EN 15804+A2: 1 m2 3-Schicht-Parkett
Indikator Einheit A1-A3 A5 B2 B5 C1 C2 C3/1 C3/2 C4 D/1 D/2
PERE [MJ] 2,29E+2 2,91E-3 5,18E+1 5,59E+0 0,00E+0 4,87E-2 9,73E+1 1,62E-1 0,00E+0 -1,56E+1 -2,45E+1
PERM [MJ] 9,91E+1 0,00E+0 0,00E+0 0,00E+0 0,00E+0 0,00E+0 -9,69E+1 0,00E+0 0,00E+0 0,00E+0 0,00E+0
PERT [MJ] 3,28E+2 2,91E-3 5,18E+1 5,59E+0 0,00E+0 4,87E-2 4,16E-1 1,62E-1 0,00E+0 -1,56E+1 -2,45E+1
PENRE [MJ] 7,62E+1 2,87E-2 1,28E+2 2,64E+1 0,00E+0 8,49E-1 1,09E+1 1,10E+0 0,00E+0 -6,88E+1 -2,63E+0
PENRM [MJ] 8,95E+0 0,00E+0 0,00E+0 0,00E+0 0,00E+0 0,00E+0 -8,77E+0 0,00E+0 0,00E+0 0,00E+0 0,00E+0
PENRT [MJ] 8,52E+1 2,87E-2 1,28E+2 2,64E+1 0,00E+0 8,49E-1 2,15E+0 1,10E+0 0,00E+0 -6,88E+1 -2,63E+0
SM [kg] 0,00E+0 0,00E+0 0,00E+0 0,00E+0 0,00E+0 0,00E+0 0,00E+0 0,00E+0 0,00E+0 0,00E+0 0,00E+0
RSF [MJ] 0,00E+0 0,00E+0 0,00E+0 0,00E+0 0,00E+0 0,00E+0 0,00E+0 0,00E+0 0,00E+0 9,69E+1 0,00E+0
NRSF [MJ] 0,00E+0 0,00E+0 0,00E+0 0,00E+0 0,00E+0 0,00E+0 0,00E+0 0,00E+0 0,00E+0 0,00E+0 0,00E+0
FW [m³] 2,51E-2 1,61E-4 5,32E-2 1,28E-2 0,00E+0 5,57E-5 2,40E-2 8,08E-4 0,00E+0 -1,53E-2 -1,01E-3
PERE = Erneuerbare Primärenergie als Energieträger; PERM = Erneuerbare Primärenergie zur stofflichen Nutzung; PERT = Total
erneuerbare Primärenergie; PENRE = Nicht-erneuerbare Primärenergie als Energieträger; PENRM = Nicht-erneuerbare Primärenergie
Legende
zur stofflichen Nutzung; PENRT = Total nicht erneuerbare Primärenergie; SM = Einsatz von Sekundärstoffen; RSF = Erneuerbare
Sekundärbrennstoffe; NRSF = Nicht-erneuerbare Sekundärbrennstoffe; FW = Nettoeinsatz von Süßwasserressourcen
ERGEBNISSE DER ÖKOBILANZ –ABFALLKATEGORIEN UND OUTPUTFLÜSSE nach EN 15804+A2:
1 m2 3-Schicht-Parkett
Indikator Einheit A1-A3 A5 B2 B5 C1 C2 C3/1 C3/2 C4 D/1 D/2
HWD [kg] 1,14E-7 2,64E-12 3,06E-8 5,30E-9 0,00E+0 4,47E-11 3,88E-10 0,00E+0 0,00E+0 -1,55E-8 0,00E+0
NHWD [kg] 1,37E-1 2,96E-4 3,40E-1 3,74E-2 0,00E+0 1,33E-4 7,09E-2 0,00E+0 0,00E+0 -3,24E-2 0,00E+0
RWD [kg] 1,59E-3 5,49E-7 1,67E-2 1,69E-3 0,00E+0 1,54E-6 1,19E-4 0,00E+0 0,00E+0 -5,03E-3 0,00E+0
CRU [kg] 0,00E+0 0,00E+0 0,00E+0 0,00E+0 0,00E+0 0,00E+0 0,00E+0 0,00E+0 0,00E+0 0,00E+0 0,00E+0
MFR [kg] 0,00E+0 1,03E-1 0,00E+0 0,00E+0 0,00E+0 0,00E+0 0,00E+0 0,00E+0 0,00E+0 0,00E+0 0,00E+0
MER [kg] 6,96E+0 2,36E-2 1,23E-1 9,68E-1 0,00E+0 0,00E+0 5,46E+0 0,00E+0 0,00E+0 0,00E+0 0,00E+0
EEE [MJ] 2,33E+1 1,58E-1 0,00E+0 2,71E+0 0,00E+0 0,00E+0 1,43E+1 0,00E+0 0,00E+0 0,00E+0 0,00E+0
EET [MJ] 0,00E+0 2,80E-1 0,00E+0 4,87E+0 0,00E+0 0,00E+0 2,56E+1 0,00E+0 0,00E+0 0,00E+0 0,00E+0
HWD = Gefährlicher Abfall zur Deponie; NHWD = Entsorgter nicht gefährlicher Abfall; RWD = Entsorgter radioaktiver Abfall; CRU =
Legende Komponenten für die Wiederverwendung; MFR = Stoffe zum Recycling; MER = Stoffe für die Energierückgewinnung; EEE = Exportierte
Energie – elektrisch; EET = Exportierte Energie – thermisch
ERGEBNISSE DER ÖKOBILANZ – zusätzliche Wirkungskategorien nach EN 15804+A2-optional:
1 m2 3-Schicht-Parkett
Indikator Einheit A1-A3 A5 B2 B5 C1 C2 C3/1 C3/2 C4 D/1 D/2
[Krankheitsf
PM ND ND ND ND ND ND ND ND ND ND ND
älle]
[kBq U235-
IRP ND ND ND ND ND ND ND ND ND ND ND
Äq.]
ETP-fw [CTUe] ND ND ND ND ND ND ND ND ND ND ND
HTP-c [CTUh] ND ND ND ND ND ND ND ND ND ND ND
HTP-nc [CTUh] ND ND ND ND ND ND ND ND ND ND ND
SQP [-] ND ND ND ND ND ND ND ND ND ND ND
PM = Potenzielles Auftreten von Krankheiten aufgrund von Feinstaubemissionen; IR = Potenzielle Wirkung durch Exposition des
Menschen mit U235; ETP-fw = Potenzielle Toxizitätsvergleichseinheit für Ökosysteme; HTP-c = Potenzielle Toxizitätsvergleichseinheit
Legende
für den Menschen (kanzerogene Wirkung); HTP-nc = Potenzielle Toxizitätsvergleichseinheit für den Menschen (nicht kanzerogene
Wirkung); SQP = Potenzieller Bodenqualitätsindex
Einschränkungshinweis 1 – gilt für den Indikator „Potenzielle Wirkung durch Exposition des Menschen mit U235“.
Diese Wirkungskategorie behandelt hauptsächlich die mögliche Wirkung einer ionisierenden Strahlung geringer
Dosis auf die menschliche Gesundheit im Kernbrennstoffkreislauf. Sie berücksichtigt weder Auswirkungen, die
auf mögliche nukleare Unfälle und berufsbedingte Exposition zurückzuführen sind, noch auf die Entsorgung
radioaktiver Abfälle in unterirdischen Anlagen. Die potenzielle vom Boden, von Radon und von einigen Baustoffen
ausgehende ionisierende Strahlung wird eben-falls nicht von diesem Indikator gemessen.
Einschränkungshinweis 2 – gilt für die Indikatoren: „Potenzial für die Verknappung abiotischer Ressourcen - nicht
fossile Ressourcen“, „Potenzial für die Verknappung abiotischer Ressourcen - fossile Brennstoffe“, „Wasser-
Entzugspotenzial (Benutzer)“, „Potenzielle Toxizitätsvergleichseinheit für Ökosysteme“, „Potenzielle
Toxizitätsvergleichseinheit für den Menschen - kanzerogene Wirkung“, „Potenzielle Toxizitätsvergleichseinheit für
den Menschen - nicht kanzerogene Wirkung“, „Potenzieller Bodenqualitätsindex".
Die Ergebnisse dieses Umweltwirkungsindikators müssen mit Bedacht angewendet werden, da die
Unsicherheiten bei diesen Ergebnissen hoch sind oder da es mit dem Indikator nur begrenzte Erfahrungen gibt.
6. LCA: Interpretation
8 Umwelt-Produktdeklaration Hamberger Flooring GmbH & Co. KG – 3-Schicht-Parkett
fossiler Brennstoffe (ADPF) werden von den
Die Dominanzanalyse zeigt, dass insbesondere die Holzinputs für die Deckschichten dominiert.
Herstellungsphase (Modul A1–A3) sowie die Die Indikatoren Versauerungspotenzial von Boden und
Instandhaltung (Modul B2) zu den potenziellen Wasser (AP), Eutrophierungspotenzial Salzwasser
Umweltwirkungen in der aufgeführten Indikatoren (EP-marine), Eutrophierungspotenzial Land (EP-
beiträgt. In Modul B2 hat insbesondere der terrestrial) und Bildungspotenzial für troposphärisches
Energiebedarf für das Staubsaugen Einfluss auf die Ozon (POCP) werden von der Verbrennung der
potentiellen Umweltwirkungen. Die Verwertung des Holzspäne sowie den Inputs für die Mittellage
Parkettbodens am Ende des Lebenswegs (Modul C3) dominiert.
trägt signifikant zu den Indikatoren Globales Potenzial für die Verknappung abiotischer Ressourcen
Erwärmungspotenzial – total (GWP-total), Globales – nicht fossile Ressourcen (ADPE) wird von den
Erwärmungspotenzial – biogen (GWP-biogenic) sowie Datensätzen für die Leime dominiert.
Wasser-Entzugspotenzial (WDP) bei. Bei der
thermischen Verwertung des Parkettbodens wird der Spanne der Ergebnisse
im Produkt gespeicherte biogene Kohlenstoff als Die betrachteten Böden variieren in Stärke, Gewicht
biogene CO2-Emissionen emittiert. Bei der stofflichen und Materialzusammensetzung. Folglich sind auch die
Verwertung verlässt der biogene Kohlenstoff die Ökobilanzergebnisse in der Herstellungsphase (Modul
Systemgrenze. Dies ist die Begründung dafür, dass die A1–A3) abhängig von diesen Faktoren. Werden
Summe der biogenen CO2-Emissionen über den beispielsweise die Indikatoren GWP-fossil und PENRT
Lebensweg des Produkts ausgeglichen ist. betrachtet, weisen Böden mit einer HDF-Trägerplatte
Globales Erwärmungspotenzial – fossil (GWP-fossil) höhere Indikatorwerte aus als Böden mit einer
wird von den Materialien für die Mittellage (32 %) Mittellage aus Fichte/Tanne.
dominiert. Globales Erwärmungspotenzial luluc (GWP- Die Indikatorergebnisse der Entsorgungsphase (C-
luluc) wird von den Holzinputs dominiert. Module) sind vom Gewicht der einzelnen Böden
Abbaupotenzial der stratosphärischen Ozonschicht abhängig.
(ODP), Eutrophierungspotenzial – Süßwasser (EP-
freshwater) und Potenzial für den Abbau abiotischer
7. Nachweise
Formaldehyd (nach EN 717-1) ≤ 0,1 ppm
AgBB-Ergebnisüberblick (3 Tage [µg/m³])
Bezeichnung Wert Einheit
110 -
TVOC (C6 - C16) μg/m3
310
AgBB-Ergebnisüberblick (28 Tage [µg/m³]) Summe SVOC (C16 - C22) < 5 - 30 μg/m3
Bezeichnung Wert Einheit R (dimensionslos) 0,1 - 0,5 -
TVOC (C6 - C16) 65 - μg/m3 VOC ohne NIK < 5 - 130 μg/m3
1000 Kanzerogene < 1 μg/m3
Summe SVOC (C16 - C22) < 5 - 100 μg/m3
R (dimensionslos) 0,07 - 1 - Die Prüfstellen und Prüfberichte sind in der
VOC ohne NIK < 5 - 100 μg/m3 nachfolgenden Tabelle aufgelistet.
Kanzerogene < 1 μg/m3
9 Umwelt-Produktdeklaration Hamberger Flooring GmbH & Co. KG – 3-Schicht-Parkett
8. Literaturhinweise
Normen
DIN 68364
EN 350 DIN 68364:2003-05, Kennwerte von Holzarten -
DIN EN 350:2016-12, Dauerhaftigkeit von Holz und Rohdichte, Elastizitätsmodul und Festigkeiten
Holzprodukten - Prüfung und Klassifizierung der
Dauerhaftigkeit von Holz und Holzprodukten gegen ISO 9001
biologischen Angriff DIN EN ISO 9001:2015-11,
Qualitätsmanagementsysteme - Anforderungen (ISO
EN 717-1 9001:2015)
DIN EN 717-1:2005-01, Holzwerkstoffe - Bestimmung
der Formaldehydabgabe - Teil 1: Formaldehydabgabe ISO 14001
nach der Prüfkammer-Methode. ISO 14001:2015-09, Umweltmanagementsysteme -
Anforderungen mit Anleitung zur Anwendung
EN 12664
DIN EN 12664:2001-05, Wärmetechnisches Verhalten ISO 14025
von Baustoffen und Bauprodukten - Bestimmung des DIN EN ISO 14025:2011-10, Umweltkennzeichnungen
Wärmedurchlasswiderstandes nach dem Verfahren mit und -deklarationen - Typ III Umweltdeklarationen -
dem Plattengerät und dem Wärmestrommessplatten- Grundsätze und Verfahren.
Gerät - Trockene und feuchte Produkte mit mittlerem
und niedrigem Wärmedurchlasswiderstand. ISO 14040
DIN EN ISO 14040:2021-02, Umweltmanagement -
EN 13489 Ökobilanz - Grundsätze und Rahmenbedingungen.
DIN EN 13489:2017-12, Holzfußböden und Parkett –
Mehrschichtparkettelemente. ISO 14044
DIN EN ISO 14044:2021-02, Umweltmanagement -
EN 13183-1 Ökobilanz - Anforderungen und Anleitungen.
DIN EN 13183-1:2002-07, Feuchtegehalt eines
Stückes Schnittholz - Teil 1: Bestimmung durch ISO 50001
Darrverfahren ISO 50001:2018-08, Energiemanagementsysteme -
Anforderungen mit Anleitung zur Anwendung
EN 13501-1
DIN EN 13501-1:2019-05, Klassifizierung von Weitere Literatur
Bauprodukten und Bauarten zu ihrem Brandverhalten -
Teil 1: Klassifizierung mit den Ergebnissen aus den AltholzV
Prüfungen zum Brandverhalten von Bauprodukten. Verordnung über Anforderungen an die Verwertung
und Beseitigung von Altholz vom 15. August 2002
EN 14342 (BGBI. I S. 3302), die zuletzt durch Artikel 120 der
DIN EN 14342:2013-09, Holzfußböden und Parkett - Verordnung vom 19. Juni 2ß2ß (BGBI. I S. 1328)
Eigenschaften, Bewertung der Konformität und geändert worden ist.
Kennzeichnung.
AVV
EN 15804 Abfallverzeichnis-Verordnung (AVV) vom 10.
DIN EN 15804:2012+A2:2019, Nachhaltigkeit von Dezember 2001 (BGBl. I S. 3379), die zuletzt durch
Bauwerken – Umweltproduktdeklarationen – Artikel 2 der Verordnung vom 30. Juni 2020 (BGBl. I S.
Grundregeln für die Produktkategorie Bauprodukte. 1533) geändert worden ist.
10 Umwelt-Produktdeklaration Hamberger Flooring GmbH & Co. KG – 3-Schicht-Parkett
e.V., 2021
Blauer Engel www.ibu-epd.com
RAL-UZ 176; Vergabeordnung für Umweltzeichen für
emmissionsarme Bodenbeläge, Panele und Türen aus PEFC
Holz und Holzwerkstoffen für Innenräume. Programme for the Endorsement of Forest Certification
Schemes.
BNB
Nutzungsdauern von Bauteilen für PCR Teil A
Lebenszyklusanalysen nach Bewertungssystem Produktkategorie-Regeln für gebäudebezogene
Nachhaltiges Bauen, 2011. Produkte und Dienstleistungen. Teil A: Re-chenregeln
für die Ökobilanz und Anforderungen an den
ECHA-Kandidatenliste Projektbericht nach EN 15804+A2:2019, Version 1.1.
Liste der für eine Zulassung in Frage kommenden Berlin: Institut Bauen und Umwelt e.V. (Hrsg.),
besonders besorgniserregenden Stoffe (ECHA 08.01.2021.
Kandidatenliste), vom 19.01.2021, veröffentlicht
gemäß Artikel 59 Absatz 10 der REACH-Verordnung. PCR: Vollholzprodukte
Helsinki: European Chemicals Agency. Produktkategorie-Regeln für gebäudebezogene
Produkte und Dienstleistungen. Teil B: Anforderung an
eco Institut Köln die EPD für Vollholzprodukte, Version 1.1. Berlin:
eco-INSTITUT Germany GmbH, Schanzenstraße 6-10, Institut Bauen und Umwelt e.V. (Hrsg.), 10.12.2018.
Carlswerk 1.19, 51063 Köln
RALgGmbH
ecoinvent 3.6 RAL gGmbH, Fränkische Straße 7, 53229 Bonn
ecoinvent 3.6 Database on Life Cycle Inventories (Life
Cycle Inventory data), ecoinvent Association, Zürich, Verordnung (EU) Nr. 305/2011
2020. Verordnung (EU) Nr. 305/2011 des Europäischen
Parlaments und des Rates vom 9. März 2011 zur
EPH Dresden Festlegung harmonisierter Bedingungen für die
Entwicklungs- und Prüflabor Holztechnologie GmbH, Vermarktung von Bauprodukten und zur Aufhebung
Zellescher Weg 24, 01217 Dresden, NB No.: 0766 der Richtlinie 89/106/EWG des Rates.
https://eur-lex.europa.eu/legal-
GaBi 10.5 content/DE/TXT/PDF/?uri=CELEX:02011R0305-
GaBi 10.5: Software System and Database for Life 20210716&from=EN
Cycle Engineering, Sphera Solutions GmbH,
Leinfelden-Echterdingen, 2021. VOC-Verordnung FR
A+ émissions dans l'air intérieur gemäß französischer
IBU 2021 VOC-Verordnung.
Institut Bauen und Umwelt e.V.: Allgemeine Anleitung
für das EPD-Programm des Institut Bauen und Umwelt
e.V., Version 2.0, Berlin: Institut Bauen und Umwelt
11 Umwelt-Produktdeklaration Hamberger Flooring GmbH & Co. KG – 3-Schicht-Parkett
Herausgeber
Institut Bauen und Umwelt e.V. Tel +49 (0)30 3087748- 0
Hegelplatz 1 Fax +49 (0)30 3087748- 29
10117 Berlin Mail info@ibu-epd.com
Deutschland Web www.ibu-epd.com
Programmhalter
Institut Bauen und Umwelt e.V. Tel +49 (0)30 3087748- 0
Hegelplatz 1 Fax +49 (0)30 3087748- 29
10117 Berlin Mail info@ibu-epd.com
Deutschland Web www.ibu-epd.com
Ersteller der Ökobilanz
brands & values GmbH Tel +49 421 70 90 84 33
Altenwall 14 Fax +49 421 70 90 84 35
28195 Bremen Mail info@brandsandvalues.com
Germany Web www.brandsandvalues.com
Inhaber der Deklaration
Hamberger Flooring GmbH & Co. KG Tel +49 8031 700714
Rohrdorfer Straße 133 Fax +49 8031 700299
83071 Stephanskirchen Mail info@haro.com
Germany Web www.haro.com
