Environmental product declaration
in accordance with ISO 14025 and EN 15804+A2
ABM type C
Deklarationens ejer: Programoperatør:
NCC Industry A/S Næringslivets stiftelse for
Miljødeklarasjoner
Produkt:
ABM type C Deklarationsnummer:
NEPD-7630-7005-DK
Deklareret enhed:
1 tonne Publiseringsnummer:
NEPD-7630-7005-DK
Deklarationen er baseret på PCR:
EN 15804:2012+A2:2019 tjener som kerne-PCR Godkendt dato:
NPCR 025:2022 Part B for Asphalt 24.09.2024
Næringslivets stiftelse for
Gyldig til:
Miljødeklarasjoner
24.09.2029
EPD software:
LCAno EPD generator ID: 534017
1 / 12
Generel information
Produkt Deklarationens ejer:
ABM type C NCC Industry A/S
Kontaktperson: Bjarne Bo Lund-Jensen
Telefon: +45 27 88 21 40
e-post: bbj@ncc.dk
Programoperatør: Producent:
Næringslivets stiftelse for Miljødeklarasjoner NCC Industry A/S
Post Box 5250 Majorstuen, 0303 Oslo, Norway
Telefon: +47 977 22 020
web: www.epd-norge.no
Deklarationsnummer: Produktionssted:
NCC Industry A/S
NEPD-7630-7005-DK
Vestermøllevej 11
8380 Trige, Denmark
Deklarationen er baseret på PCR: Kvalitet/Miljøsystem:
EN 15804:2012+A2:2019 tjener som kerne-PCR ISO9001, ISO14001 samt ISO45001
NPCR 025:2022 Part B for Asphalt
Erklæring om ansvar: Org. no.:
Ejeren af deklarationen er ansvarlig for den underliggende CVR.nr. 26708435
information og dokumentation. EPD Norge er ikke ansvarlig for
producentinformationer, data om livscyklusvurdering og
dokumentation
Deklareret enhed: Godkendt dato:
1 tonne ABM type C 24.09.2024
Deklareret enhed med option: Gyldig til:
A1,A2,A3,A4,C1,C2,C3,C4,D 24.09.2029
Årstal for studiet:
2023
Funktionel enhed: Sammenlignelighed:
Miljøvaredeklarationer for byggevarer er muligvis ikke
sammenlignelige hvis ikke de overholder kravene i EN 15804. EPD
data er muligvis ikke sammenlignelig med mindre alle anvendte
datasæt er udviklet i henhold til EN 15804 og baggrundssystemerne
baseres på samme database.
Generelt om verifikation af EPD fra værktøj: Udarbejdelse og verifikation af miljødeklarationen
Uafhængig verifikation af data, anden miljøinformation og EPD er Deklarationen er udarbejdet og verificeret ved brug af EPDværktøj
foretaget efter ISO 14025:2010, kapitel 8.1.3 og 8.1.4. Individuel lca.tools ver EPD2022.03, udviklet af LCA.no AS. EPDværktøjet er
tredjepartsverificering af hver EPD er ikke nødvendig når værktøjet er integreret i virksomhedens miljøledelsessystem, og godkendt af EPD-
i)integreret i virksomhedens miljøledelsessystem, ii) procedurer for Norge, NEPDT06 Asfalt
brug af værktøjet er godkendt af EPD-Norge og iii) processen
granskes årlig. Se bilag G i EPD-Norges retningslinjer for yderligere EPD er udarbejdet af: Susanne Carlsen
information om EPDværktøj.
Virksomhedssspecifikke data og EPD er kontrolleret af: Marianne
Olsen
Verifikation af EPD- værktøj: Godkendt:
Uafhængig tredjepartsverifikation af værktøj, baggrundsdata og test-
EPD er foretaget i henhold til EPD-Norges procedurer og
retningslinjer for verificering og godkendelse af EPD-værktøj.
Tredjeparts verifikator:
Martin Erlandsson, IVL Swedish Res. Inst
(kræver ikke signatur)
2 / 12
Produkt
Produktbeskrivelse:
Modificeret asfaltbeton (ABM) anvendes næsten udelukkende i forbindelse med brobelægninger som beskyttelseslag imellem drænasfaltlaget
(ÅAB) og slidlaget. Stenmaterialerne, som overvejende er helknuste, sammensættes med filler og hård bitumen på en sådan måde, at der opnås
en meget høj tæthed og høj stabilitet i asfaltmaterialet. Oftest anvendes modificering i bitumen. ABM afdækkes med slidlag, inden der åbnes for
trafik
Produktspecifikation:
Asfalt produceres på asfaltfabrikker, hvor råmaterialer gennemgår en termisk blandeproces med en temperatur på ca. 120 - 180 grader. Asfalten
består af over 90 % stenmaterialer og ca. 5 % bitumen som bruges som bindemiddel. Herudover kommer en mængde filler m.m. Som filler
anvendes kalk eller egenproduceret filler.
Materialesammensætningen for produktet er vist i tabellen nedenfor
Materialer kg %
Bitumen 29,00 2,90
Cement 13,98 1,40
Fremmedfiller 0,01 0,00
Polymermodifisert bitumen (PMB) 29,00 2,90
Tilslag 928,01 92,80
Total 1000,00 100,00
Tekniske data:
Asfaltproduktet er 100% genanvendeligt.
Tilslaget er produceret i henhold til DS EN 13043. Bitumen er produceret i henhold til DS EN14023 og DS EN 12591.
Produktet er i overensstemmelse med kravene i DS EN 13108-1 og er omfattet af kravene til type test og løbende overvågning i
overensstemmelse med DS EN 13108-20 og DS EN 13108-21.
Asfaltrecepten er udarbejdet i 2024 af NCC's centrale asfaltlaboratorium, der er akkrediteret i henhold til ISO 17025.
Markedsområde:
Danmark
Levetid, produkt:
Levetiden er i henhold til EN 15804 ikke deklareret, da denne miljøvaredeklaration er baseret på en vugge til port livscyklusvurdering med tilvalg
af modul A4.
Levetid, anlæg:
Ikke relevant for asfaltbelægninger
LCA: Beregningsregler
Deklareret enhed:
1 tonne ABM type C
Cut-off kriterier:
Alle vigtige råmaterialer og alle vigtige energiforbrug er inkluderet. Produktionsprocesser for råmaterialer og energistrømme som indgår med
meget små mængder (mindre end 1%) kan udelades iht. EN 15804. Disse cut​off kriterier gælder ikke for farlige materialer og stoffer.
Allokering:
Allokering er foretaget iht. bestemmelser i EN 15804. Indgående energi og vand, samt produktion af affald i egen produktion er allokeret lige
mellem alle produkterne gennem masseallokering. Miljøpåvirkninger og ressourceforbrug for primærproduktion af recirkulerede materialer er
allokeret til det oprindelige produktsystem. For bitumenproduktion er udvinding og transport af råolie allokeret efter masse, mens
slutprodukterne fra olieraffineriet er allokeret efter økonomiske faktorer.
Datakvalitet:
Specifikke data for produktsammensætningen er fremskaffet af producenten. De repræsenterer productionen af det deklarerede produkt og blev
indsamlet til udarbejdelsen af denne EPDen i det angivne studieår Baggrundsdata er baseret på EPDer iht. til EN 15804, og forskellige LCA
databaser Datakvaliteten for råmaterialerne i A1 er præsenteret i tabellen under. eurobitume (2019) anses ikke for konservativ iht. til EN 15804,
men bruges på grund af almindelig praksis i andre LCA-værktøjer og PCR.
3 / 12
Materialer Source Data quality Year
Life Cycle
Bitumen Eurobitume (2022) 2022
Inventory
Bitumen LCA.no Database 2021
Cement S-P-09883 EPD 2023
Fremmedfiller ecoinvent 3.6 Database 2019
Life Cycle
Polymermodifisert bitumen (PMB) Eurobitume (2022) and Eurobitume (2012) 2022
Inventory
Tilslag ecoinvent 3.6 Database 2019
Tilslag LCA.no Database 2021
4 / 12
Systemgrænser (X=inkluderet, MND=modul ikke deklareret, MNR=modul ikke relevant)
Construction Beyond the system
Product stage Use stage End of life stage
installation stage boundaries
A1 A2 A3 A4 A5 B1 B2 B3 B4 B5 B6 B7 C1 C2 C3 C4 D
X X X X MND MND MND MND MND MND MND MND X X X X X
Systemgrænser:
Dette er en ”vugge til port”-EPD (A1-A3) inkl. genanvendelsesfasen (C1-C4+D). Der er ingen deklarerede moduler i anvendelsesfasen (B1-B7) i
henhold til EN 15804:2012+A2:2019.
Brugsfasen for en asfaltbelægning inkluderer vedligehold af asfaltbelægningen, herunder reparation i forbindelse med udgravning til kabler, rør etc.
Bortskaffelse af en asfaltbelægning sker typisk først efter en længere årrække. Asfaltindustrien har på baggrund af industriens egne oplysninger og
Miljøstyrelsens affaldsstatistik defineret generiske bortskaffelsesscenarier for asfalt i Danmark. Scenarierne har været præsenteret for
Vejdirektoratet.
Det er ikke almindeligt i Danmark, at drænlag brydes op, så længe vejen er i drift. Da der som udgangspunkt ikke nedlægges eksisterende
asfaltveje i Danmark vil bærelagets levetid overstige livscyklussens tidsperspektiv. Der er derfor set bort fra påvirkninger fra bortskaffelse af
bærelag (Modulerne C1-C2).
Tillægsinformation
Dette er en ”vugge til port”-EPD (A1-A3) med tilvalg for A4 inkl. genanvendelsesfasen (C1-C4+D). Der er ingen deklarerede moduler i
anvendelsesfasen (B1-B7) i henhold til EN 15804:2012+A2:2019.
Brugsfasen for en asfaltbelægning inkluderer vedligehold af asfaltbelægningen, herunder reparation i forbindelse med udgravning til kabler, rør etc.
Bortskaffelse af en asfaltbelægning sker typisk først efter en længere årrække. Asfaltindustrien har på baggrund af industriens egne oplysninger og
Miljøstyrelsens affaldsstatistik defineret generiske bortskaffelsesscenarier for asfalt i Danmark. Scenarierne har været præsenteret for
Vejdirektoratet.
gnidnivdU fa r​effotsår tropsnarT lit gnillitsmerf
gnillitsmerfelairetaM
tropsnarT lit sdalpeggyb noitallatsnI gurB dlohegildeV noitarapeR gnintfiksdU gnirevoneR igrenE gurbdnaV gninvirdeN tropsnarT lit
gnildnahebsdlaffa gnildnahebsdlaffA
gnirenopeD
,eslednevnaneG
relle/go
gnidnivneg
elaitnetopsgurbneg
5 / 12
LCA: Scenarier og anden teknisk information
Følgende information beskriver scenariene for modulerne i EPDen.
NCC køber oprindelsesgarantier på grøn strøm. Såfremt anvendelse af grøn strøm tages i betragtning reduceres EPD'ens CO2-aftryk med kg CO2
pr. tons produceret asfalt.
ABM type C kan produceres med PMB eller PBS. Denne produkt-EPD er beregnet med tilsætning af PMB. Såfremt recepten produceres med PBS
vil CO2-aftrykket reduceres med 3,1 kg til et CO2-aftryk på 53,9 kg CO2 pr. tons produceret asfalt.
Capacity utilisation Value
Transport til byggeplads (A4) Distance (km) Fuel/Energy Consumption Enhed
(incl. return) % (Liter/tonn)
Asfaltbil med hænger, EURO 6 (km) 55,0 % 50 0,023 l/tkm 1,15
Affaldsbehandling (C3) Enhed Værdi
Affaldsbehandling, asfalt til genanvendelse (kg) kg 1000,00
Genbrugs-, genanvendelses– el.
Enhed Værdi
genvindingspotentiale (D)
Substitution af primær asfalt med netto
kg 700,00
recirkuleret asfalt (kg)
6 / 12
LCA: Resultater
Miljøpåvirkning (Environmental impact)
Indicator Enhed A1 A2 A3 A4 C1 C2 C3 C4 D
GWP-total kg CO2 -eq 2,46E+01 1,00E+01 2,24E+01 4,36E+00 0 0 2,12E+00 0 -2,99E+01
GWP-fossil kg CO2 -eq 2,45E+01 1,00E+01 2,23E+01 4,36E+00 0 0 2,12E+00 0 -2,99E+01
GWP-biogenic kg CO2 -eq 2,90E-02 2,70E-03 4,05E-02 3,30E-03 0 0 5,90E-04 0 0,00E+00
GWP-luluc kg CO2 -eq 6,66E-03 4,13E-03 3,61E-03 1,33E-03 0 0 1,67E-04 0 -2,38E-02
ODP kg CFC11 -eq 1,30E-06 2,05E-06 3,26E-06 1,05E-06 0 0 4,58E-07 0 -4,40E-05
AP mol H+ -eq 1,45E-01 2,03E-01 3,96E-02 1,40E-02 0 0 2,22E-02 0 -3,01E-01
EP-FreshWater kg P -eq 4,64E-04 4,87E-05 1,93E-04 3,47E-05 0 0 7,72E-06 0 -6,24E-04
EP-Marine kg N -eq 3,46E-02 4,63E-02 1,08E-02 3,07E-03 0 0 9,79E-03 0 -5,74E-02
EP-Terrestial mol N -eq 3,93E-01 5,16E-01 1,22E-01 3,43E-02 0 0 1,07E-01 0 -6,51E-01
POCP kg NMVOC -eq 1,20E-01 1,37E-01 3,79E-02 1,35E-02 0 0 2,95E-02 0 -3,57E-01
ADP-minerals&metals1 kg Sb-eq 5,36E-04 1,19E-04 2,94E-05 7,75E-05 0 0 3,25E-06 0 -2,65E-04
ADP-fossil1 MJ 2,01E+03 1,39E+02 3,36E+02 7,07E+01 0 0 2,92E+01 0 -2,81E+03
WDP1 m3 1,67E+03 6,96E+01 4,18E+02 5,42E+01 0 0 6,19E+00 0 -2,28E+04
GWP-total = Global Warming Potential total; GWP-fossil = Global Warming Potential fossil fuels; GWP-biogenic = Global Warming Potential biogenic; GWP-luluc =
Global Warming Potential land use and land use change; ODP = Depletion potential of the stratospheric ozone layer; AP = Acidification potential, Accumulated
Exceedance; EP-freshwater = Eutrophication potential, fraction of nutrients reaching freshwater end compartment: EP-marine = Eutrophication potential, fraction of
nutrients reaching marine end compartment; EP-terrestrial = Eutrophication potential, Accumulated Exceedance; POCP = Formation potential of tropospheric ozone;
ADP-minerals&metals = Abiotic depletion potential for non-fossil resources; ADP-fossil = Abiotic depletion for fossil resources potential; WDP = Water (user)
deprivation potential, deprivation-weighted water consumption
"Læseeksempel 9,0 E-03 = 9,0*10 -3 = 0,009"
*INA Indicator Not Assessed
1. The results of this environmental impact indicator shall be used with care as the uncertainties on these results are high or as there is limited experienced with the
indicator
Remarks to environmental impacts
7 / 12
Additional environmental impact indicators
Indicator Enhed A1 A2 A3 A4 C1 C2 C3 C4 D
PM Disease incidence 1,14E-06 3,06E-07 3,93E-07 3,50E-07 0 0 5,87E-07 0 -1,91E-06
IRP2 kgBq U235 -eq 4,42E-01 6,05E-01 5,03E-01 3,09E-01 0 0 1,25E-01 0 -1,41E+01
ETP-fw1 CTUe 6,38E+02 8,58E+01 9,49E+01 5,17E+01 0 0 1,60E+01 0 -1,78E+03
HTP-c1 CTUh 1,14E-08 0,00E+00 3,87E-09 0,00E+00 0 0 1,00E-09 0 -1,75E-08
HTP-nc1 CTUh 2,74E-07 4,23E-08 9,10E-08 5,00E-08 0 0 1,50E-08 0 -4,38E-07
SQP1 dimensionless 2,78E+02 6,18E+01 5,14E+01 8,11E+01 0 0 3,70E+00 0 -6,32E+02
PM = Particulate Matter emissions; IRP = Ionizing radiation – human health; ETP-fw = Eco toxicity – freshwater; HTP-c = Human toxicity – cancer effects; HTP-nc =
Human toxicity – non cancer effects; SQP = Potential Soil Quality Index (dimensionless)
"Læseeksempel 9,0 E-03 = 9,0*10 -3 = 0,009"
*INA Indicator Not Assessed
1. The results of this environmental impact indicator shall be used with care as the uncertainties on these results are high or as there is limited experienced with the
indicator
2. This impact category deals mainly with the eventual impact of low dose ionizing radiation on human health of the nuclear fuel cycle. It does not consider effects due
to possible nuclear accidents, occupational exposure nor due to radioactive waste disposal in underground facilities. Potential ionizing radiation from the soil, from
radon and from some construction materials is also not measured by this indicator.
8 / 12
Resourceforbrug (Resource use)
Indicator Enhed A1 A2 A3 A4 C1 C2 C3 C4 D
PERE MJ 3,00E+01 1,22E+00 2,12E+01 8,90E-01 0 0 1,58E-01 0 -1,55E+02
PERM MJ 3,20E-02 0,00E+00 0,00E+00 0,00E+00 0 0 0,00E+00 0 0,00E+00
PERT MJ 3,00E+01 1,22E+00 2,12E+01 8,90E-01 0 0 1,58E-01 0 -1,55E+02
PENRE MJ 4,38E+02 1,39E+02 3,67E+02 7,13E+01 0 0 2,90E+01 0 -2,81E+03
PENRM MJ 2,25E+03 0,00E+00 0,00E+00 0,00E+00 0 0 0,00E+00 0 0,00E+00
PENRT MJ 2,69E+03 1,39E+02 3,67E+02 7,13E+01 0 0 2,90E+01 0 -2,81E+03
SM kg 3,00E+02 4,64E-02 5,43E-02 2,44E-02 0 0 1,43E-02 0 -5,92E+01
RSF MJ 1,80E+01 4,38E-02 8,01E-01 3,12E-02 0 0 3,88E-03 0 -1,70E+00
NRSF MJ 1,48E+01 2,20E-01 2,17E-01 1,05E-01 0 0 5,72E-02 0 -7,07E-01
FW m3 5,68E-01 8,98E-03 8,38E-02 8,05E-03 0 0 1,50E-03 0 -1,38E+00
PERE = Use of renewable primary energy excluding renewable primary energy resources used as raw materials; PERM = Use of renewable primary energy resources used
as raw materials; PERT = Total use of renewable primary energy resources; PENRE = Use of non renewable primary energy excluding non-renewable primary energy
resources used as raw materials; PENRM = Use of non renewable primary energy resources used as raw materials; PENRT = Total use of non renewable primary energy
resources; SM = Use of secondary materials; RSF = Use of renewable secondary fuels; NRSF = Use of non-renewable secondary fuels; FW = Net use of fresh water
"Læseeksempel 9,0 E-03 = 9,0*10 -3 = 0,009"
*INA Indicator Not Assessed
9 / 12
Affaldskategorier (End of life - Waste)
Indicator Enhed A1 A2 A3 A4 C1 C2 C3 C4 D
HWD kg 2,42E-01 5,83E-03 1,21E-01 3,87E-03 0 0 8,59E-04 0 -1,13E+00
NHWD kg 1,07E+01 3,88E+00 3,96E-01 6,15E+00 0 0 3,46E-02 0 -3,64E+00
RWD kg 2,05E-02 9,67E-04 6,84E-04 4,83E-04 0 0 2,03E-04 0 -2,06E-02
HWD = Hazardous waste disposed; NHWD = Non-hazardous waste disposed; RWD = Radioactive waste disposed
"Læseeksempel 9,0 E-03 = 9,0*10 -3 = 0,009"
*INA Indicator Not Assessed
Output flows(End of life - Output flow)
Indicator Enhed A1 A2 A3 A4 C1 C2 C3 C4 D
CRU kg 0,00E+00 0,00E+00 0,00E+00 0,00E+00 0 0 0,00E+00 0 0,00E+00
MFR kg 7,85E-02 2,97E-02 3,47E-02 3,43E-04 0 0 4,36E-05 0 -2,52E-01
MER kg 1,32E-02 1,88E-02 4,93E-02 2,12E-02 0 0 1,41E-02 0 -1,77E-02
EEE MJ 3,43E-02 3,29E-03 7,86E-02 3,69E-03 0 0 1,50E-04 0 -5,67E+00
EET MJ 5,22E-01 4,99E-02 1,19E+00 5,60E-02 0 0 2,26E-03 0 -8,58E+01
CRU = Components for re-use; MFR = Materials for recycling; MER = Materials for energy recovery; EEE = Exported energy electrical; EET = Exported energy thermal
"Læseeksempel 9,0 E-03 = 9,0*10 -3 = 0,009"
*INA Indicator Not Assessed
Biogenic Carbon Content
Indicator Enhed At the factory gate
Biogenic carbon content in product​ kg C 0,00E+00
Biogenic carbon content in accompanying packaging kg C 0,00E+00
Note: 1 kg biogenic carbon is equivalent to 44/12 kg CO2
10 / 12
Supplerende information
Drivhusgasemission fra elektricitetsforbruget i produktionsfasen
National produktionsmix som inkluderer import, produktion af overføringslinjer og tab i net lav spænding), er brugt som elektricitetsmix.
Baggrundsdata er præsenteret i tabellen nedenfor. Karakteriseringsfaktorer fra EN15804:2012+A2:2019 er benyttet.
Electricity mix Source Amount Enhed
Elektricitet, Danmark (kWh) ecoinvent 3.6 338,20 g CO2-eq/kWh
Electricity, high voltage, wind power, offshore (kWh) - DK ecoinvent 3.6 15,43 g CO2-eq/kWh
Farlige stoffer
Produktet inneholder ikke stoffer over 100 ppm, 0,01 vekt%, fra REACH Kandidatliste.
Indeklima
Additional Environmental Information
Additional environmental impact indicators required in NPCR Part A for construction products
Indicator Enhed A1 A2 A3 A4 C1 C2 C3 C4 D
GWPIOBC kg CO2 -eq 2,47E+01 1,00E+01 2,25E+01 4,33E+00 0 0 2,00E+00 0 -2,91E+01
GWP-IOBC: Globalt opvarmningspotentiale beregnet efter princippet om øjeblikkelig oxidation. GWP-IOBC skaber klarhed over det biogene kulstofbidrag til
klimapåvirkningen.
11 / 12
Bibliografi
DS/EN ISO 14025:2010 Miljømærker og -deklarationer - Type III-miljøvaredeklarationer - Principper og procedurer. ​
DS/EN ISO 14044:2006/A1:2018 Miljøledelse – Livscyklusvurdering – Krav og vejledning​
DS/EN 15804:2012+A2:2019 Bæredygtighed inden for byggeri og anlæg - Miljøvaredeklarationer - Grundlæggende regler for produktkategorien
byggevarer​
ISO 21930:2017 Sustainability in buildings and civil engineering works, Core rules for environmental product declarations of construction
products.​
ecoinvent v3, Alloc Rec, Swiss Centre of Life Cycle Inventories.​
Iversen et al., (2021) eEPD v2021.09 Background information for EPD generator tool system verification, LCA.no Report number: 07.21​
Iversen et al., (2021) EPD generator for NPCR 025 Part B for Asphalt, Background information for EPD generator application and LCA data, LCA.no
Report number: 10.21. ​
NPCR Part A: Construction products and services. Ver. 2.0, 24.03.2021 EPD Norway.​
NPCR 025 Part B for asphalt, Ver. 1.1, 20.01.2022, EPD Norway.
Programoperatør og udgiver Telefon:+47 977 22 020
Næringslivets stiftelse for Miljødeklarasjoner e-post: post@epd-norge.no
Post Box 5250 Majorstuen, 0303 Oslo, Norway web: www.epd-norge.no
Deklarationens ejer: Telefon:+45 27 88 21 40
NCC Industry A/S e-post: bbj@ncc.dk
Vestermøllevej 11, 8380 Trige web: www.ncc.dk
Forfatter af livcyklussrapporten Telefon:+47 916 50 916
LCA.no AS e-post: post@lca.no
Dokka 6A, 1671 Kråkerøy web: www.lca.no
Udvikler af EPD-generator Telefon:+47 916 50 916
LCA.no AS e-post: post@lca.no
Dokka 6A, 1671 Kråkerøy web: www.lca.no
ECO Platform web: www.eco-platform.org
ECO Portal web: ECO Portal
12 / 12
