UMWELT-PRODUKTDEKLARATION
nach ISO 14025 und EN 15804+A2
Deklarationsinhaber Systea GmbH
Herausgeber Institut Bauen und Umwelt e.V. (IBU)
Programmhalter Institut Bauen und Umwelt e.V. (IBU)
Deklarationsnummer EPD­SYS­20220089­CBA1­DE
Ausstellungsdatum 24.05.2022
Gültig bis 23.05.2027
ALWI-S
Profilsystem für die sichtbare Befestigung großformatiger
Fassadentafeln
Systea GmbH
www.ibu-epd.com | https://epd-online.com
Allgemeine Angaben
Systea GmbH ALWI-S
Profilsystem für die sichtbare
Befestigung großformatiger
Fassadentafeln
Programmhalter Inhaber der Deklaration
IBU – Institut Bauen und Umwelt e.V. Systea GmbH
Hegelplatz 1 Margarete­Steiff­Str. 6
10117 Berlin 24558 Henstedt­Ulzburg
Deutschland Deutschland
Deklarationsnummer Deklariertes Produkt/deklarierte Einheit
EPD­SYS­20220089­CBA1­DE 1 m² ALWI-S Profilsystem für die sichtbare
Befestigung großformatiger Fassadentafeln.
Diese Deklaration basiert auf den Produktkategorien- Gültigkeitsbereich:
Regeln: Diese Deklaration gilt für das Profilsystem ALWI­S,
Dünnwandige Profile und Profiltafeln aus Metall, 01.2019 bestehend aus Wandhaltern, Verbindungsmitteln,
(PCR geprüft und zugelassen durch den unabhängigen Tragprofilen und thermischen Trennelementen, das am
Sachverständigenrat (SVR)) Standort Henstedt­Ulzburg in Deutschland hergestellt
wird. Es werden die Ökobilanzergebnisse des Systems
Ausstellungsdatum ALWI­S mit einem Flächengewicht von 1,85 kg/m²
24.05.2022 deklariert.
In einem Anhang werden die Ergebnisse der
Gültig bis Einzelkomponenten aus unterschiedlichen Materialien
in kg angegeben. Mit den Ergebnissen können alle
23.05.2027
spezifischen Produktkombinationen und Varianten,
sowie Ergänzungen berechnet werden.
Die Ökobilanz beruht auf durchschnittlichen
Produktionsdaten des Geschäftsjahres 2020. Diese
wurden von der Systea GmbH zur Verfügung gestellt.
Der Inhaber der Deklaration haftet für die
zugrundeliegenden Angaben und Nachweise; eine
Haftung des IBU in Bezug auf Herstellerinformationen,
Ökobilanzdaten und Nachweise ist ausgeschlossen.
Die EPD wurde nach den Vorgaben der EN 15804+A2
erstellt. Im Folgenden wird die Norm vereinfacht als EN 15804
bezeichnet.
Verifizierung
Die Europäische Norm EN 15804 dient als Kern­PCR
Unabhängige Verifizierung der Deklaration und
Angaben gemäß ISO 14025:2011
Dipl. Ing. Hans Peters intern x extern
(Vorstandsvorsitzender des Instituts Bauen und Umwelt e.V.)
Dr. Alexander Röder Matthias Schulz,
(Geschäftsführer Instituts Bauen und Umwelt e.V.) Unabhängige/­r Verifizierer/­in
Produkt
Produktbeschreibung/Produktdefinition Aluminium­Tragprofilen, Wandhaltern und optionalem
Zubehör. Die Wandhalter sind – je nach thermischer
Bei ALWI­S handelt es sich um ein Anforderung – aus Edelstahl oder alternativ aus
Unterkonstruktionssystem für vorgehängte hinterlüftete Aluminium. Die Edelstahl­Wandhalter verfügen über
Fassaden und hinterlüftete Deckenbekleidungen. eine Allgemeine Bauartengenehmigung und sind
Ein auf ALWI­S basierendes Unterkonstruktionssystem Passivhaus zertifiziert. Durch die Verwendung von
setzt sich zusammen aus vertikalen L­ und T­ Edelstahl­Wandhaltern lässt sich der
2 Umwelt­Produktdeklaration SYSTEA – ALWI­S Profilsystem
Wärmebrückenzuschlag des Systems minimieren und 12. Dauerhaftigkeit: unbehandelt bzw.
es sind wärmebrückenfreie Konstruktionen möglich. pulverbeschichtet nach EN 12206-1 bzw. eloxiert nach
ISO 7599
Das System setzt sich aus folgenden Bestandteilen 13. Bemessung: nach EN 1999; siehe
zusammen: Entwurfsvorgaben und Berechnungen extern
14. Herstellung: Nach der Bauteilspezifikation und EN
 Edelstahlwandhaltern (Standardausladungen 1090-2 und EN 1090-3
bis 400 mm) 15. Ausführungsklasse: EXC 2
16. Montage: NPD
 Alternativ Aluminium­Wandhaltern
 Thermostop­Elementen zur thermischen
Trennung Bautechnische Daten
 Aluminium­Tragprofilen
 Alternativ pulverbeschichteten Aluminium­ Die bautechnischen Daten sind repräsentativ für alle
Varianten, die auf dem Unterkonstruktionssystem
Tragprofilen
ALWI­S oder einzelnen Bestandteilen desselben
 Befestigungsmitteln
basieren.
 Optionalem Zubehör
Bezeichnung Wert Einheit
Ein auf ALWI­S basierendes Unterkonstruktionssystem Dicke der Edelstahl­Wandhalter 1,7 mm
kann für einlagige und mehrlagige horizontale und Dicke der Aluminium­Wandhalter ≥ 3 mm
vertikale Aufbauten verwendet werden und durch (Alternativ)
weitere Profile ergänzt werden. Flächengewicht mit
1,84 kg/m2
Edelstahlwandhaltern
Für das Inverkehrbringen des Produkts in der Flächengewicht mit Aluminium­
1,59 kg/m²
EU/EFTA (mit Ausnahme der Schweiz) gilt die Wandhaltern (Alternativ)
Verordnung (EU) Nr. 305/2011 (CPR). Das Produkt Höhe der Wandhalter ≥ 70 mm
benötigt eine Leistungserklärung unter Dicke der Tragprofile ≥ 2 mm
Berücksichtigung der DIN EN 1090-1:2012-02,
Ausführung von Stahltragwerken und Die Leistungswerte des Produkts entsprechend der
Aluminiumtragwerken - Teil 1: Leistungserklärung in Bezug auf die wesentlichen
Konformitätsnachweisverfahren für tragende Bauteile Merkmale gemäß DIN EN 1090-1:2012-2 Ausführung
und die CE­Kennzeichnung. von Stahltragwerken und Aluminiumtragwerken Teil1:
Für die Verwendung gelten die jeweiligen nationalen Konformitätsnachweisverfahren für tragende Bauteile.
Bestimmungen.
Anwendung
Das hier deklarierte System, seine Varianten und
Grundstoffe/Hilfsstoffe
Einzelkomponenten werden hauptsächlich als
Unterkonstruktionssystem für vorgehängte hinterlüftete
Bei den wesentlichen Grundstoffen bzw. Vorprodukten
Fassaden und hinterlüftete Deckenbekleidungen auf
handelt es sich um:
verschiedenen Untergründen verwendet.
 40–60 % Edelstahl
 40–60 % Aluminium
Technische Daten
 1–3 % Kunststoff
Technische Daten gemäß Leistungserklärung:  < 1 % Farbstoffe
1. Produktbeschreibung:
Die Anteile können sich je nach
Edelstahl­Unterkonstruktionssysteme und Aluminium­
Unterkonstruktionsaufbau, Ausladung sowie auf Grund
Unterkonstruktionssysteme
statischer Erfordernisse verändern.
2. Bauteilbezeichnung: Wandkonsolen (auch
Wandhalter genannt), Halter, Strangpressprofile,
1) Das Produkt/Erzeugnis/mindestens ein
Agraffen
Teilerzeugnis enthält Stoffe der ECHA­Kandidatenliste
3. Verwendungshinweis: Unterkonstruktion
der für eine Zulassung in Frage kommenden
vorgehängte hinterlüftete Fassaden
besonders besorgniserregenden Stoffe (en:
4. Baujahr: 2020
Substances of Very High Concern – SVHC) (Datum
5. Ausführungsnorm: EN 1090-2 und EN 1090-3
31.01.2022) oberhalb von 0,1 Massen­%: nein.
6. Geometrische Toleranzen: gem. EN 1090-2 /
2) Das Produkt/Erzeugnis/mindestens ein
Fertigung Kl. II und gem. EN 1090-3 / Fertigung Kl. II;
Teilerzeugnis enthält weitere CMR Stoffe der
7. Bruchzähigkeit: Für Edelstahl und Aluminium nicht
Kategorie 1A oder 1B, die nicht auf der Kandidatenliste
erfoderlich
stehen, oberhalb von 0,1 Massen­% in mindestens
8. Schweißeignung: VA­1.4404; VA­1.4571; VA­
einem Teilerzeugnis: nein.
1.4301; VA­1.4162 und EN AW 6063 T66; EN AW
3) Dem vorliegenden Bauprodukt wurden
6060 T66; EN AW 5754 H22/32 nach EN 1011-4 und
Biozidprodukte zugesetzt oder es wurde mit
EN 1999-1-1
Biozidprodukten behandelt (es handelt sich damit um
9. Brandverhalten: Material in Klasse A1 eingestuft
eine behandelte Ware im Sinne der
10. Freisetzung von Cadmium: NPD
Biozidprodukteverordnung (EU) Nr. 528/2012): nein.
11. Freisetzung radioaktiver Strahlung: NPD
3 Umwelt­Produktdeklaration SYSTEA – ALWI­S Profilsystem
Referenz-Nutzungsdauer einem wartungsfreien System ausgegangen werden,
Die Nutzungsdauer für das Profilsystem ALWI­S muss das am Ende der Lebensdauer problemlos
mindestens der Nutzungsdauer der darauf befestigten zurückgebaut und in seine Einzelkomponenten zerlegt
Bekleidung entsprechen. Es kann sicher davon werden kann.
ausgegangen werden, dass die Lebensdauer deutlich
darüber liegt und mindestens 70 Jahre beträgt.
Durch die verwendeten Werkstoffe kann bei einer
Unterkonstruktion mit dem Profilsystem ALWI­S von
LCA: Rechenregeln
Deklarierte Einheit  457 km Transport (A4) zur Baustelle und in
Die deklarierte Einheit (worst case) ist 1 m2 ALWI-S A5 (nur Entsorgung der Verpackung)
(Profilsystem für die sichtbare Befestigung
großformatiger Fassadentafeln) mit einem
Flächengewicht (Wandhalter und Verbindungsmittel Entsorgungsstadium (C1–C4)
aus Edelstahl, pulverbeschichtetes Aluminumprofil und  Manueller Rückbau
thermisches Trennelement aus PVC) von 1.85 kg/m².  Transport zur Entsorgung (50 km)
 Aufwände zur thermischen Verwertung von
In einem Anhang werden die Ergebnisse der
Kunststoffteilen und Energierückgewinnung
Einzelkomponenten aus unterschiedlichen Materialien
mit einem R1­Faktor von > 0,6 in C3
in kg angegeben. Mit den Ergebnissen können alle
 keine Aufwände in C4
spezifischen Produktkombinationen und Varianten,
sowie Ergänzungen berechnet werden.
Nutzenpotentiale und Lasten außerhalb der
Bezeichnung Wert Einheit Systemgrenzen (D)
Deklarierte Einheit 1 m2 Aufwände zur Entsorgung (Recycling für (Edel­)Stahl­
Flächengewicht Variante und Aluminiumkomponenten), Wiederverwendungs­,
1,85 kg/m2
Edelstahl Rückgewinnungs­ oder Recyclingpotenziale als
Nettoflüsse und Gutschriften bzw. Lasten für Stahl/
Mit den im Anhang dargestellten Ergebnissen können Edelstahl und aus der Energierückgewinnung aus der
abweichend aufgebaute Systeme, die beispielsweise thermischen Verwertung der Kunststoffteile.
durch andere Systemtiefen oder zusätzliche
horizontale oder vertikale Tragprofile andere Die einzelnen Bauteile (Wandhalter und
Flächengewichte aufweisen, berechnet werden. Verbindungsmittel, Tragprofil und thermisches
Trennelement) des deklarierten Systems „ALWI­S“
werden von den jeweiligen Herstellern verpackt
Systemgrenze geliefert. Die Verpackung wird unter Einhaltung der
Die EPD deckt die Ökobilanzergebnisse von Wiege bis Abschneidekriterien nicht betrachtet.
Werkstor ­ mit Optionen, Module C1–C4 und Modul D
(A1–A3, C und D) ab. Die folgenden Module sind
deklariert: Vergleichbarkeit
Grundsätzlich ist eine Gegenüberstellung oder die
Produktstadium (A1–A3) Bewertung von EPD­Daten nur möglich, wenn alle zu
 Bereitstellung und Transporte der vergleichenden Datensätze nach EN 15804 erstellt
Vorprodukte und Herstellung der wurden und der Gebäudekontext bzw. die
Einzelkomponenten, Verpackung produktspezifischen Leistungsmerkmale berücksichtigt
werden.
Stadium der Errichtung des Bauwerks (A4–A5) Die verwendete Hintergrunddatenbank ist GaBi ts
CUP2021.1.2.
LCA: Szenarien und weitere technische Informationen
Charakteristische Produkteigenschaften Transport zu Baustelle (A4)
Biogener Kohlenstoff Bezeichnung Wert Einheit
Das Produkt selbst enthält keinen biogenen Liter Treibstoff 0,0166 l/100km
Kohlenstoff. Transport Distanz 457 km
Auslastung (einschließlich
61 %
Leerfahrten)
Die folgenden technischen Informationen sind Flächengewicht des
1,85 kg/m²
Grundlage für die deklarierten Module oder können für transportierten Produkts
die Entwicklung von spezifischen Szenarien im Kontext
einer Gebäudebewertung genutzt werden, wenn
Module nicht deklariert werden (MND).
4 Umwelt­Produktdeklaration SYSTEA – ALWI­S Profilsystem
Einbau ins Gebäude (A5)
Dies gilt nur für die Verwendung von Aluminium­
Wandhaltern.
Bezeichnung Wert Einheit
Paletten (Holz) 0,00167 kg/m²
Karton 0,00110 kg/m²
PE­Folie 0,00003 kg/m²
Ende des Lebenswegs (C1-C4)
Bezeichnung Wert Einheit
Zum Recycling (Edelstahl, Stahl,
1,817 kg
Aluminium)
Zur Energierückgewinnung
0,031 kg
(Kunststoffteile)
Die potentiellen Nutzen außerhalb der Systemgrenze
für Strom und thermische Energie, die bei der
Verbrennung der Kunststoffkomponenten vergeben
werden, werden mit europäischen Datensätzen
verrechnet.
5 Umwelt­Produktdeklaration SYSTEA – ALWI­S Profilsystem
LCA: Ergebnisse
Alle deklarierten Lebenswegstadien sind in Tabelle 1 „Angabe der Systemgrenzen“ mit einem „X“, alle nicht
deklarierten mit „MND“ angegeben (standardisiert sind die Module B3, B4 und B5 auf MNR – Modul nicht relevant
gestellt).
ANGABE DER SYSTEMGRENZEN (X = IN ÖKOBILANZ ENTHALTEN; ND = MODUL ODER INDIKATOR
NICHT DEKLARIERT; MNR = MODUL NICHT RELEVANT)
Stadium der Gutschriften
Produktionsstadiu Errichtung und Lasten
Nutzungsstadium Entsorgungsstadium
m des außerhalb der
Bauwerks Systemgrenze
6 Umwelt­Produktdeklaration SYSTEA – ALWI­S Profilsystem
gnugrosrevffotshoR
tropsnarT gnulletsreH
mov
tropsnarT
muz
relletsreH
trosgnudnewreV
egatnoM
gnudnewnA/gnuztuN gnutlahdnatsnI
rutarapeR ztasrE gnureuenrE
sad rüf
ztasnieeigrenE
sed
nebierteB seduäbeG
sad rüf
ztasnieressaW
sed
nebierteB seduäbeG
ssirbA/uabkcüR
tropsnarT
gnuldnahebllafbA
gnugitieseB
,­sgnudnewrevredeiW ­sgnunniwegkcüR
redo
laiznetopgnilcyceR
A1 A2 A3 A4 A5 B1 B2 B3 B4 B5 B6 B7 C1 C2 C3 C4 D
X X X X X ND ND MNR MNR MNR ND ND X X X X X
ERGEBNISSE DER ÖKOBILANZ – UMWELTAUSWIRKUNGEN nach EN 15804+A2: 1 m² ALWI-S mit einem
Flächengewicht von 1.85 kg/m²
Kernindikator Einheit A1-A3 A4 A5 C1 C2 C3 C4 D
GWP­total [kg CO2­Äq.] 7,97E+0 5,13E­2 0,00E+0 0,00E+0 5,61E­3 8,03E­2 0,00E+0 ­4,54E+0
GWP­fossil [kg CO2­Äq.] 7,96E+0 5,07E­2 0,00E+0 0,00E+0 5,55E­3 8,03E­2 0,00E+0 ­4,53E+0
GWP­biogenic [kg CO2­Äq.] 9,14E­3 1,48E­4 0,00E+0 0,00E+0 1,62E­5 1,62E­5 0,00E+0 ­3,14E­3
GWP­luluc [kg CO2­Äq.] 6,31E­3 4,16E­4 0,00E+0 0,00E+0 4,55E­5 1,80E­5 0,00E+0 ­3,33E­3
ODP [kg CFC11­Äq.] 5,45E­12 6,49E­18 0,00E+0 0,00E+0 7,10E­19 1,29E­16 0,00E+0 8,12E­13
AP [mol H+­Äq.] 3,97E­2 4,81E­5 0,00E+0 0,00E+0 5,26E­6 2,18E­5 0,00E+0 ­2,21E­2
EP­freshwater [kg P­Äq.] 1,05E­5 1,51E­7 0,00E+0 0,00E+0 1,65E­8 1,98E­8 0,00E+0 ­2,25E­6
EP­marine [kg N­Äq.] 5,14E­3 1,48E­5 0,00E+0 0,00E+0 1,62E­6 7,27E­6 0,00E+0 ­2,94E­3
EP­terrestrial [mol N­Äq.] 5,60E­2 1,78E­4 0,00E+0 0,00E+0 1,95E­5 8,97E­5 0,00E+0 ­3,20E­2
POCP [kg NMVOC­Äq.] 1,67E­2 4,14E­5 0,00E+0 0,00E+0 4,53E­6 2,11E­5 0,00E+0 ­9,04E­3
ADPE [kg Sb­Äq.] 1,24E­4 3,87E­9 0,00E+0 0,00E+0 4,23E­10 1,84E­9 0,00E+0 ­3,43E­5
ADPF [MJ] 1,04E+2 6,76E­1 0,00E+0 0,00E+0 7,40E­2 1,49E­1 0,00E+0 ­5,61E+1
[m³ Welt­Äq.
WDP 1,07E+0 4,41E­4 0,00E+0 0,00E+0 4,83E­5 6,20E­3 0,00E+0 ­9,70E­1
entzogen]
GWP = Globales Erwärmungspotenzial; ODP = Abbaupotenzial der stratosphärischen Ozonschicht; AP = Versauerungspotenzial von Boden und
Wasser; EP = Eutrophierungspotenzial; POCP = Bildungspotenzial für troposphärisches Ozon; ADPE = Potenzial für die Verknappung von
Legende
abiotischen Ressourcen – nicht fossile Ressourcen (ADP – Stoffe); ADPF = Potenzial für die Verknappung abiotischer Ressourcen – fossile
Brennstoffe (ADP – fossile Energieträger); WDP = Wasser­Entzugspotenzial (Benutzer)
ERGEBNISSE DER ÖKOBILANZ – INDIKATOREN ZUR BESCHREIBUNG DES RESSOURCENEINSATZES
nach EN 15804+A2: 1 m² ALWI-S mit einem Flächengewicht von 1.85 kg/m²
Indikator Einheit A1-A3 A4 A5 C1 C2 C3 C4 D
PERE [MJ] 3,43E+1 3,77E­2 0,00E+0 0,00E+0 4,13E­3 3,32E­2 0,00E+0 ­2,26E+1
PERM [MJ] 0,00E+0 0,00E+0 0,00E+0 0,00E+0 0,00E+0 0,00E+0 0,00E+0 0,00E+0
PERT [MJ] 3,43E+1 3,77E­2 0,00E+0 0,00E+0 4,13E­3 3,32E­2 0,00E+0 ­2,26E+1
PENRE [MJ] 1,04E+2 6,77E­1 0,00E+0 0,00E+0 7,41E­2 7,69E­1 0,00E+0 ­5,61E+1
PENRM [MJ] 6,20E­1 0,00E+0 0,00E+0 0,00E+0 0,00E+0 ­6,20E­1 0,00E+0 0,00E+0
PENRT [MJ] 1,04E+2 6,77E­1 0,00E+0 0,00E+0 7,41E­2 1,49E­1 0,00E+0 ­5,61E+1
SM [kg] 1,18E+0 0,00E+0 0,00E+0 0,00E+0 0,00E+0 0,00E+0 0,00E+0 6,16E­1
RSF [MJ] 0,00E+0 0,00E+0 0,00E+0 0,00E+0 0,00E+0 0,00E+0 0,00E+0 0,00E+0
NRSF [MJ] 0,00E+0 0,00E+0 0,00E+0 0,00E+0 0,00E+0 0,00E+0 0,00E+0 0,00E+0
FW [m³] 7,48E­2 4,32E­5 0,00E+0 0,00E+0 4,73E­6 1,62E­4 0,00E+0 ­6,83E­2
PERE = Erneuerbare Primärenergie als Energieträger; PERM = Erneuerbare Primärenergie zur stofflichen Nutzung; PERT = Total
erneuerbare Primärenergie; PENRE = Nicht­erneuerbare Primärenergie als Energieträger; PENRM = Nicht­erneuerbare Primärenergie
Legende
zur stofflichen Nutzung; PENRT = Total nicht erneuerbare Primärenergie; SM = Einsatz von Sekundärstoffen; RSF = Erneuerbare
Sekundärbrennstoffe; NRSF = Nicht­erneuerbare Sekundärbrennstoffe; FW = Nettoeinsatz von Süßwasserressourcen
ERGEBNISSE DER ÖKOBILANZ –ABFALLKATEGORIEN UND OUTPUTFLÜSSE nach EN 15804+A2:
1 m² ALWI-S mit einem Flächengewicht von 1.85 kg/m²
Indikator Einheit A1-A3 A4 A5 C1 C2 C3 C4 D
HWD [kg] 5,06E­8 3,41E­11 0,00E+0 0,00E+0 3,73E­12 2,66E­11 0,00E+0 ­3,97E­9
NHWD [kg] 1,55E+0 1,01E­4 0,00E+0 0,00E+0 1,10E­5 4,93E­2 0,00E+0 ­1,12E+0
RWD [kg] 4,59E­3 8,19E­7 0,00E+0 0,00E+0 8,96E­8 4,38E­6 0,00E+0 ­2,63E­3
CRU [kg] 0,00E+0 0,00E+0 0,00E+0 0,00E+0 0,00E+0 0,00E+0 0,00E+0 0,00E+0
MFR [kg] 0,00E+0 0,00E+0 0,00E+0 0,00E+0 0,00E+0 1,81E+0 0,00E+0 0,00E+0
MER [kg] 0,00E+0 0,00E+0 0,00E+0 0,00E+0 0,00E+0 0,00E+0 0,00E+0 0,00E+0
EEE [MJ] 0,00E+0 0,00E+0 0,00E+0 0,00E+0 0,00E+0 8,10E­2 0,00E+0 0,00E+0
EET [MJ] 0,00E+0 0,00E+0 0,00E+0 0,00E+0 0,00E+0 1,48E­1 0,00E+0 0,00E+0
HWD = Gefährlicher Abfall zur Deponie; NHWD = Entsorgter nicht gefährlicher Abfall; RWD = Entsorgter radioaktiver Abfall; CRU =
Legende Komponenten für die Wiederverwendung; MFR = Stoffe zum Recycling; MER = Stoffe für die Energierückgewinnung; EEE = Exportierte
Energie – elektrisch; EET = Exportierte Energie – thermisch
ERGEBNISSE DER ÖKOBILANZ – zusätzliche Wirkungskategorien nach EN 15804+A2-optional:
1 m² ALWI-S mit einem Flächengewicht von 1.85 kg/m²
Indikator Einheit A1-A3 A4 A5 C1 C2 C3 C4 D
[Krankheitsf
PM 5,42E­7 2,93E­10 0,00E+0 0,00E+0 3,21E­11 5,53E­10 0,00E+0 ­2,80E­7
älle]
[kBq U235­
IRP 7,87E­1 1,17E­4 0,00E+0 0,00E+0 1,28E­5 4,55E­4 0,00E+0 ­5,46E­1
Äq.]
ETP­fw [CTUe] 3,66E+1 4,89E­1 0,00E+0 0,00E+0 5,35E­2 1,22E­1 0,00E+0 ­2,25E+1
HTP­c [CTUh] 1,28E­6 9,86E­12 0,00E+0 0,00E+0 1,08E­12 4,89E­12 0,00E+0 ­4,22E­9
HTP­nc [CTUh] 1,12E­7 5,09E­10 0,00E+0 0,00E+0 5,57E­11 5,19E­10 0,00E+0 ­4,77E­8
SQP [­] 1,52E+1 2,32E­1 0,00E+0 0,00E+0 2,54E­2 3,27E­2 0,00E+0 ­3,20E+0
PM = Potenzielles Auftreten von Krankheiten aufgrund von Feinstaubemissionen; IR = Potenzielle Wirkung durch Exposition des
Menschen mit U235; ETP­fw = Potenzielle Toxizitätsvergleichseinheit für Ökosysteme; HTP­c = Potenzielle Toxizitätsvergleichseinheit
Legende
für den Menschen (kanzerogene Wirkung); HTP­nc = Potenzielle Toxizitätsvergleichseinheit für den Menschen (nicht kanzerogene
Wirkung); SQP = Potenzieller Bodenqualitätsindex
Einschränkungshinweis 1 – gilt für den Indikator „Potenzielle Wirkung durch Exposition des Menschen mit U235“.
Diese Wirkungskategorie behandelt hauptsächlich die mögliche Wirkung einer ionisierenden Strahlung geringer
Dosis auf die menschliche Gesundheit im Kernbrennstoffkreislauf. Sie berücksichtigt weder Auswirkungen, die
auf mögliche nukleare Unfälle und berufsbedingte Exposition zurückzuführen sind, noch auf die Entsorgung
radioaktiver Abfälle in unterirdischen Anlagen. Die potenzielle vom Boden, von Radon und von einigen Baustoffen
ausgehende ionisierende Strahlung wird eben­falls nicht von diesem Indikator gemessen.
Einschränkungshinweis 2 – gilt für die Indikatoren: „Potenzial für die Verknappung abiotischer Ressourcen ­ nicht
fossile Ressourcen“, „Potenzial für die Verknappung abiotischer Ressourcen ­ fossile Brennstoffe“, „Wasser­
Entzugspotenzial (Benutzer)“, „Potenzielle Toxizitätsvergleichseinheit für Ökosysteme“, „Potenzielle
Toxizitätsvergleichseinheit für den Menschen ­ kanzerogene Wirkung“, „Potenzielle Toxizitätsvergleichseinheit für
den Menschen ­ nicht kanzerogene Wirkung“, „Potenzieller Bodenqualitätsindex".
Die Ergebnisse dieses Umweltwirkungsindikators müssen mit Bedacht angewendet werden, da die
Unsicherheiten bei diesen Ergebnissen hoch sind oder da es mit dem Indikator nur begrenzte Erfahrungen gibt.
Literaturhinweise
Normen DIN 18516
DIN 18516­1: 2010­06, Außenwandbekleidungen,
hinterlüftet ­ Teil 1: Anforderungen, Prüfgrundsätze.
PCR Teil A
Produktkategorie Regeln für gebäudebezogene EN 1090-1
Produkte und Dienstleistungen aus dem Programm für DIN EN 1090­1:2012­02, Ausführung von
Umwelt Produktdeklarationen des Instituts Bauen und Stahltragwerken und Aluminiumtragwerken ­ Teil 1:
Umwelt e.V. (IBU), Teil A: Rechenregeln für die Konformitätsnachweisverfahren für tragende Bauteile.
Ökobilanz und Anforderungen an den Projektbericht
nach EN15804+A2:2021. Version 1.2, 11/2021, EN 1090-2
www.ibu­epd.com DIN EN 1090­2:2018­09, Ausführung von
Stahltragwerken und Aluminiumtragwerken ­ Teil 2:
PCR: Dünnwandige Profile und Profiltafeln aus Technische Regeln für die Ausführung von
Metall Stahltragwerken.
Product Category Rules – Produktkategorie Regeln für
gebäudebezogene Produkte und Dienstleistungen. Teil EN 1090-3
B: Anforderungen an die EPD für dünnwandige Profile DIN EN 1090­3:2019­07, Ausführung von
und Profiltafeln aus Metall, 2017; www.ibu­epd.com. Stahltragwerken und Aluminiumtragwerken ­ Teil 2:
Institut Bauen und Umwelt e.V. (Hrsg.), Version 1.7, Technische Regeln für die Ausführung von
08.01.2019 Stahltragwerken Teil 3: Technische Regeln für die
Ausführung von
GaBi ts Aluminiumtragwerken.
Software & Dokumentation Sphera Solutions GmbH,
GaBi Software­System and Database for Life Cycle EN 1090-4
Engineering. Stuttgart, Leinfelden­Echterdingen, 1992­ DIN EN 1090­4:2020­06, Ausführung von
2020. CUP2021.1.2. Dokumentation der GaBi­­ Stahltragwerken und Aluminiumtragwerken ­ Teil 4:
Datensätze: http://documentation.gabi­­software.com/ Technische Anforderungen an tragende, kaltgeformte
Bauelemente aus Stahl und tragende, kaltgeformte
EN 15804 Bauteile für Dach­, Decken­, Boden­ und
EN 15804:2012+A2:2019 + AC:2021, Nachhaltigkeit Wandanwendungen.
von Bauwerken – Umweltproduktdeklarationen –
Grundregeln für die Produktkategorie Bauprodukte. EN 1011-4
DIN EN 1011­4:2001­02, Schweißen ­ Empfehlungen
ISO 14025 zum Schweißen metallischer Werkstoffe ­ Teil 4:
DIN EN ISO 14025:2011­10, Umweltkennzeichnungen Lichtbogenschweißen von Aluminium und
und ­deklarationen – Typ III Umweltdeklarationen – Alumiumlegierungen.
Grundsätze und Verfahren.
7 Umwelt­Produktdeklaration SYSTEA – ALWI­S Profilsystem
EN ISO 3834-3 EN 1993-1-1
DIN EN ISO 3834­3:2021­08, Qualitätsanforderungen DIN EN 1993­1­1:2010­12, Eurocode 3: Bemessung
für das Schmelzschweißen von metallischen und Konstruktion von Stahlbauten ­ Teil 1­1:
Werkstoffen ­ Teil 3: Standard­Qualitätsanforderungen Allgemeine Bemessungsregeln und Regeln für den
(ISO 3834­3:2021). Hochbau.
EN ISO 3834-4 EN 1999-1-1
DIN EN ISO 3834­4:2021­08, Qualitätsanforderungen DIN EN 1999­1­1:2014­03, Eurocode 9: Bemessung
für das Schmelzschweißen von metallischen und Konstruktion von Aluminiumtragwerken ­ Teil 1­1:
Werkstoffen ­ Teil 4: Elementare Allgemeine Bemessungsregeln.
Qualitätsanforderungen (ISO 3834­4:2021).
EN 1990
EN 10088-1 DIN EN 1990:2021­10, Eurocode: Grundlagen der
DIN EN 10088­1:2014­12, Nichtrostende Stähle ­ Teil Tragwerksplanung.
1: Verzeichnis der nichtrostenden Stähle.
EN 1990/NA
EN 10088-2 DIN EN 1990/NA:2010­12, Nationaler Anhang ­
DIN EN 10088­2:2014­12, Nichtrostende Stähle ­ Teil National festgelegte Parameter ­ Eurocode:
2: Technische Lieferbedingungen für Blech und Band Grundlagen der Tragwerksplanung
aus korrosionsbeständigen Stählen für allgemeine
Verwendung. Weitere Literatur
EN 755-1 IBU 2021
DIN EN 755­1:2016­10, Aluminium und Institut Bauen und Umwelt e.V., 2021: Allgemeine
Aluminiumlegierungen ­ Stranggepresste Stangen, Anleitung für das EPD­Programm des Institut Bauen
Rohre und Profile ­ Teil 1: Technische und Umwelt e.V. (Allgemeine Anleitung zum IBU­EPD­
Lieferbedingungen. Programm). Version 2.0. Berlin: Institut Bauen und
Umwelt e.V., www.ibu­epd.com
EN 755-2
DIN EN 755­2:2016­10, Aluminium und Z-14.4-850
Aluminiumlegierungen ­ Stranggepresste Stangen, Allgemeine Bauartgenehmigung, Nr. Z­14.4­850,
Rohre und Profile ­ Teil 2: Mechanische Anwendung von Systea Edelstahlhaltern „EH“ als
Eigenschaften. Bestandteil der Unterkonstruktion von vorgehängten
hinterlüfteten Fassaden und Deckenuntersichten,
EN ISO 7599 Deutsches Institut für Bautechnik (DIBt), 24.09.2020.
DIN EN ISO 7599:2018­05, Anodisieren von
Aluminium und Aluminiumlegierungen ­ Verfahren zur FVHF-Leitlinie
Spezifizierung dekorativer und schützender anodisch Planung und Ausführung von Vorgehängten
erzeugter Oxidschichten auf Aluminium (ISO Hinterlüfteten Fassaden (VHF), Fachverband
7599:2018). Baustoffe und Bauteile für vorgehängte hinterlüftete
Fassaden e. V. (FVHF), 2017.
EN 12206-1
DIN EN 12206­1:2021­07, Beschichtungsstoffe ­ Nutzungsdauern von Bauteilen
Beschichtungen auf Aluminium und Nutzungsdauern von Bauteilen für
Aluminiumlegierungen für Bauzwecke ­ Teil 1: Lebenszyklusanalysen nach Bewertungssystem
Beschichtungen aus Beschichtungspulvern. Nachhaltiges Bauen (BNB), Bundesministerium des
Inneren, für Bau und Heimat, 2017.
www.nachhaltigesbauen.de/austausch/nutzungsdauer
n­von­bauteilen/
8 Umwelt­Produktdeklaration SYSTEA – ALWI­S Profilsystem
Herausgeber
Institut Bauen und Umwelt e.V. Tel +49 (0)30 3087748­ 0
Hegelplatz 1 Fax +49 (0)30 3087748­ 29
10117 Berlin Mail info@ibu­epd.com
Deutschland Web www.ibu-epd.com
Programmhalter
Institut Bauen und Umwelt e.V. Tel +49 (0)30 3087748­ 0
Hegelplatz 1 Fax +49 (0)30 3087748­ 29
10117 Berlin Mail info@ibu­epd.com
Deutschland Web www.ibu-epd.com
Ersteller der Ökobilanz
Sphera Solutions GmbH Tel +49 711 341817­0
Hauptstraße 111­ 113 Fax +49 711 341817­25
70771 Leinfelden­Echterdingen Mail info@sphera.com
Germany Web www.sphera.com
Inhaber der Deklaration
Systea GmbH Tel +49 (0) 4193­9911­0
Margarete­Steiff­Str. 6 Fax +49 (0) 4193­9911­49
24558 Henstedt­Ulzburg Mail info@systea­systems.com
Germany Web www.systea-systems.com
