Ver1 2015
ENVIRONMENTAL PRODUCT DECLARATION
in accordance with ISO 14025, ISO 21930 and EN 15804
Eier av deklarasjonen: Vik Ørsta AS
Programoperatør: Næringslivets Stiftelse for Miljødeklarasjoner
Utgiver: Næringslivets Stiftelse for Miljødeklarasjoner
Deklarasjonsnummer: NEPD-2711-1416-NO
Publiseringsnummer: NEPD-2711-1416-NO
ECO Platform registreringsnummer: -
Godkjent dato: 08.03.2021
Gyldig til: 08.03.2026
Avtrappet mast med fotplate [kg mast] - Varmforsinket
Vik Ørsta AS
www.epd-norge.no
NEPD-2711-1416-NO Avtrappet mast med fotplate [kg mast] - Varmforsinket (ver2 080421)
1 / 8
Generell informasjon
Produkt: Eier av deklarasjonen:
Avtrappet mast med fotplate [kg mast] - Varmforsinket
Vik Ørsta AS
Kontaktperson: Teknisk sjef - Jan Olav Hoggen
Telefon: 0047 95170854
e-post: jan.olav.hoggen@vikorsta.no
Programoperatør: Produsent:
Vik Ørsta AS
Næringslivets stiftelse for Miljødeklarasjoner
Strandgata 59, , No-6150 Ørsta, Norway
Pb. 5250 Majorstuen, 0303 Oslo
Norway
Phone: +47 23 08 80 00
e-post: post@epd-norge.no
Deklarasjonsnummer: Produksjonssted:
Vik Ørsta AS, Skorgeura
NEPD-2711-1416-NO Nørestranda 383 , 6152 Ørsta
Norway
ECO Platform registreringsnummer: Kvalitet/Miljøsystem:
NS-EN ISO 9001:2015 NS-EN ISO 14001:2015
Deklarasjonen er basert på PCR: Org. no.:
985001952
EN 15804:2012+A1:2013 tjener som kjerne-PCR
NPCR 013:2019 Part B for Steel and aluminium construction products
Erklæring om ansvar: Godkjent dato: 08.03.2021
Eieren av deklarasjonen skal være ansvarlig for den
underliggende informasjon og bevis. EPD Norge skal Gyldig til: 08.03.2026
ikke være ansvarlig med hensyn til produsent informasjon,
livsløpsvurdering data og bevis.
Deklarert enhet: Årstall for studien:
1 kg Avtrappet mast med fotplate [kg mast] - Varmforsinket 2021
Deklarert enhet med opsjon: Sammenlignbarhet:
EPD av byggevarer er nødvendigvis ikke sammenlignbare hvis de ikke samsvarer
A1,A2,A3,A4,A5,C1,C2,C3,C4,D
med NS-EN 15804 og ses i en bygningskontekst.
Funksjonell enhet: Miljødeklarasjonen er utarbeidet av:
1 kg avtrappet mast med fotplate (inkl. koblingsluke) Deklarasjonen er utarbeidet og verifisert ved bruk av EPDverktøy lca.tools
ver EPD2020.11, utviklet av LCA.no AS. EPDverktøyet er integrert i
bedriftens miljøstyringssystem, og godkjent av EPD-Norge
Generelt om verifikasjon av EPD fra verktøy:
EPD er utarbeidet av:
Uavhengig verifikasjon av data, annen miljøinformasjon og EPD er foretatt
etter ISO 14025:2010, kapittel 8.1.3 og 8.1.4. Individuell Stig Robert Sporstøl
tredjepartsverifisering av hver EPD er ikke nødvendig når verktøyet er i)
integrert i bedriftens miljøstyringssystem, ii) prosedyrer for bruk av
Bedriftsspesifikke data og EPD er kontrollert av:
verktøyet er godkjent av EPD-Norge og iii) prosessen granskes årlig. Se
vedlegg G i EPD-Norges retningslinjer for ytterligere informasjon om EPD-
Atle Årseth
verktøy.
Verifikasjon av EPD-verktøy: Godkjent:
Uavhengig tredjepartsverifikasjon av verktøy, bakgrunnsdata og test-EPD
Sign
er gjort i henhold til EPD-Norge sine prosedyrer og retningslinjer for
verifisering og godkjenning av EPD-verktøy.
Ellen Soldal, Norsus AS
(krever ikke signatur) Håkon Hauan, Daglig leder EPD-Norge
NEPD-2711-1416-NO Avtrappet mast med fotplate [kg mast] - Varmforsinket (ver2 080421)
2 / 8
Produkt
Produktbeskrivelse: Tekniske data:
Denne miljødeklarasjonserklæringen er utarbeidet for alle typer Materialkvalitet: S355
avtrappet mast med fotplate (lyskilde er ikke inkludert). CE-godkjent: Ja
EPD-resultatene gjenspeiler prosentveid gjennomsnitt av de forskjellige
materialene som inngår i produktet. For tekniske data og egenvekt til beregning av EPD-verdier, vennligst se
produktkatalog eller www.vikorsta.no
Mastene er bygget opp med avtrappede rørdimensjoner og er
Markedsområde:
produsert iht. NS-EN 40 - Lysmaster.
Hovedsakelig i Norge, men kan selges i hele verden
For å lette transport og lagring, blir alle standard avtrappede lysmaster
med totallengde over 6,5 m levert i delt utførelse. Dette gir kortere Levetid, produkt:
leveringstid og større fleksibilitet ved utforming av mastetopper.
Opptil 50 år i korrosjonsklasse C3 (ISO 12944-2)
Vi har tre standard fotplatestørrelser på lysmaster fra 3-12 m.
Senteravstand mellom hull er 160, 200 eller 240 mm. Levetid, bygg:
Produktspesifikasjon: Ikke relevant
Vi har egen produksjon i Norge og bruker europeisk stål med høy kvalitet
som er produsert av 20-30% resirkulert skrapstål.
Varmforsinkingen er i henhold til EN ISO 1461:2009 og gir produktet
god korrosjonsbeskyttelse med lang levetid.
Mastene er dimensjonert for en projisert armaturflate for vindlast, og
dimensjonering av master blir utført iht. NS-EN 1991-1-4 Eurocode 1.
Alle våre lysmaster leveres CE-merket, følger standarden NS-EN 40 -
Lysmaster, og er produsert av operatører sertifisert iht. NS-EN ISO 9606-
1:2003
Materialer kg %
Steel 0,96 95,62
Zinc 0,04 4,38
Totalt: 1,00
LCA: Beregningsregler
Deklarert enhet: Allokering:
Allokering er gjort iht. bestemmelser i EN 15804. Inngående energi og vann,
1 kg Avtrappet mast med fotplate [kg mast] - Varmforsinket
samt produksjon av avfall i egen produksjon er allokert likt mellom alle
Cut-off kriterier: produktene gjennom masseallokering. Miljøpåvirkning og ressursforbruk for
primærproduksjonen av resirkulerte materialer er allokert til det opprinnelige
Alle viktige råmaterialer og all viktig energibruk er inkludert.
produktsystemet. Bearbeidingsprosessen og transport av materialet til
Produksjonsprosessen for råmaterialene og energistrømmer som inngår
produksjonssted er allokert til analysen i denne EPDen.
med veldig små mengder (mindre enn 1%) er ikke inkludert. Disse cut-
off kriteriene gjelder ikke for farlige materialer og stoffer.
Datakvalitet:
Spesifikke data for produktsammensetningen er fremskaffet av produsenten. De representerer produksjonen av det deklarerte produktet og ble samlet inn for
EPD- utvikling i det oppgitte året for studien. Bakgrunnsdata er basert på registrerte EPDer i henhold til EN 15804, Østfoldforskning sine databaser, ecoinvent
og andre LCA databaser. Datakvaliteten for råmaterialene i A1 er presentert i tabellen nedenfor.
EPD'en er basert på gjennomsnittsverdier av prosent materialforbruk og LCA resultatene er innenfor +/- 10% feilmargin
Materials Source Data quality Year
Steel Owner of product declaration EPD 2014
Steel NEPD-475-331-EN EPD 2016
Zinc ecoinvent 3.5 Database 2018
NEPD-2711-1416-NO Avtrappet mast med fotplate [kg mast] - Varmforsinket (ver2 080421)
3 / 8
Systemgrenser:
Flytskjemaet nedenfor illustrerer systemgrensene for analysen:
Teknisk tilleggsinformasjon
Vennligst besøk vår nettside www.vikorsta.no for teknisk tilleggsinformasjon på våre produkter.
NEPD-2711-1416-NO Avtrappet mast med fotplate [kg mast] - Varmforsinket (ver2 080421)
4 / 8
LCA: Scenarier og annen teknisk informasjon
Følgende informasjonen beskriver scenariene for modulene i EPDen.
Transport fra produksjonssted til bruker (A4)
Kapasitetsutnyttelse Brennstoff/Energi
Type Kjøretøytype Distanse km Enhet Verdi (l/t)
inkl retur % forbruk
Bil 55,0 % Truck, lorry over 32 tonnes, EURO 6 300 0,022606 l/tkm 6,78
Jernbane l/tkm
Båt l/tkm
Annet l/tkm
Byggefase A5 Sluttfase (C1,C3,C4)
. Enhet Verdi . Enhet Verdi
Hjelpematerialer kg Farlig avfall kg
Vannforbruk m3 Blandet avfall kg
Elektrisitetsforbruk kWh Gjenbruk kg
Andre energikilder MJ Resirkulering kg 0,9463
Materialtap kg Energigjenvinning kg
Materialer fra avfallsbehandling kg Til deponi kg 0,0096
Støv i luften kg
VOC utslipp kg
Transport avfallsbehandling (C2)
Kapasitetsutnyttelse FBrennstoff/Energi
Type Kjøretøytype Distanse km Enhet Verdi (l/t)
inkl retur % forbruk
Truck 55,0 % Truck, lorry over 32 tonnes, EURO 6 800 0,022606 l/tkm 18,08
Jernbane l/tkm
Båt l/tkm
Annen transport l/tkm
¨
Gevinst og belastninger etter endt levetid (D)
. Enhet Verdi
Substitution of reinforcing steel (kg) kg 0,92
NEPD-2711-1416-NO Avtrappet mast med fotplate [kg mast] - Varmforsinket (ver2 080421)
5 / 8
LCA: Resultater
LCA resultatene er presentert under for den deklarerte enheten som er definert på side 2 av EPD dokumentet.
Systemgrenser (X=inkludert, MND=modul ikke deklarert, MNR=modul ikke relevant)
Construction Beyond the
Product stage installation User stage End of life stage . system
stage bondaries
A1 A2 A3 A4 A5 B1 B2 B3 B4 B5 B6 B7 C1 C2 C3 C4 . D
X X X X X MND MND MND MND MND MND MND X X X X . X
Miljøpåvirkning (Environmental impact)
Parameter Unit A1-A3 A4 A5 C1 C2 C3 C4 D
GWP kg CO 2 -eq 2,92E+00 2,48E-02 3,38E-02 3,38E-02 6,62E-02 1,89E-04 4,95E-05 -1,98E+00
ODP kg CFC11 -eq 7,15E-08 5,10E-09 6,10E-09 6,10E-09 1,36E-08 2,00E-11 1,60E-11 -1,11E-07
POCP kg C 2H 4-eq 5,33E-04 3,88E-06 6,77E-06 6,77E-06 1,04E-05 5,19E-08 1,51E-08 -1,20E-03
AP kg SO 2 -eq 8,26E-03 6,41E-05 2,56E-04 2,56E-04 1,71E-04 1,18E-06 3,61E-07 -8,48E-03
EP kg PO 3- -eq 1,09E-03 8,84E-06 5,51E-05 5,51E-05 2,36E-05 1,81E-07 6,38E-08 -4,37E-03
4
ADPM kg Sb -eq 4,27E-04 5,91E-08 1,13E-08 1,13E-08 1,58E-07 1,40E-11 1,00E-12 -8,31E-06
ADPE MJ 3,04E+01 4,08E-01 4,88E-01 4,88E-01 1,09E+00 1,76E-03 1,39E-03 -2,03E+01
GWP Global warming potential; ODP Depletion potential of the stratospheric ozone layer; POCP Formation potential of tropospheric photochemical oxidants;
AP Acidification potential of land and water; EP Eutrophication potential; ADPM Abiotic depletion potential for non fossil resources; ADPE Abiotic depletion
potential for fossil resources
Leseeksempel 9,0 E-03 = 9,0*10 -3 = 0,009
*INA Indicator Not Assessed
relairetamåR tropsnarT gninkrivliT tropsnarT
/snojskurtsnoK esafsnojsallatsni
kurB
dlohekildeV nojsarapeR regnitfikstU gnirevoneR llenojsarepO kurbigrene llenojsarepO kurbnnav gniretnomeD tropsnarT
gnildnahebsllafvA
lit
llafvA
gnildnahebttuls
/gninnivnejg/kurbnejG
-gnirelukriser elaisnetop
NEPD-2711-1416-NO Avtrappet mast med fotplate [kg mast] - Varmforsinket (ver2 080421)
6 / 8
Ressursbruk (Resource use)
Parameter Unit A1-A3 A4 A5 C1 C2 C3 C4 D
RPEE MJ 4,24E+00 7,41E-03 2,80E-03 2,80E-03 1,98E-02 1,46E-02 1,14E-05 -1,13E+00
RPEM MJ 0,00E+00 0,00E+00 0,00E+00 0,00E+00 0,00E+00 0,00E+00 0,00E+00 0,00E+00
TPE MJ 4,24E+00 7,41E-03 2,80E-03 2,80E-03 1,98E-02 1,46E-02 1,14E-05 -1,13E+00
NRPE MJ 1,96E+01 4,20E-01 4,92E-01 4,92E-01 1,12E+00 2,37E-03 1,41E-03 -2,13E+01
NRPM MJ 1,15E+01 0,00E+00 0,00E+00 0,00E+00 0,00E+00 0,00E+00 0,00E+00 0,00E+00
TRPE MJ 3,12E+01 4,20E-01 4,92E-01 4,92E-01 1,12E+00 2,37E-03 1,41E-03 -2,13E+01
SM kg 1,79E-01 0,00E+00 0,00E+00 0,00E+00 0,00E+00 0,00E+00 0,00E+00 0,00E+00
RSF MJ 5,67E-04 0,00E+00 0,00E+00 0,00E+00 0,00E+00 0,00E+00 0,00E+00 0,00E+00
NRSF MJ 0,00E+00 0,00E+00 0,00E+00 0,00E+00 0,00E+00 0,00E+00 0,00E+00 0,00E+00
W m3 3,42E-02 9,95E-05 5,18E-05 5,18E-05 2,65E-04 9,75E-07 1,53E-06 -1,28E-02
RPEE Renewable primary energy resources used as energy carrier; RPEM Renewable primary energy resources used as raw materials; TPE Total use of renewable
primary energy resources; NRPE Non renewable primary energy resources used as energy carrier; NRPM Non renewable primary energy resources used as
materials; TRPE Total use of non renewable primary energy resources; SM Use of secondary materials; RSF Use of renewable secondary fuels; NRSF Use of non
renewable secondary fuels; W Use of net fresh water
Leseeksempel 9,0 E-03 = 9,0*10 -3 = 0,009
*INA Indicator Not Assessed
Livsløpets slutt - Avfall (End of life - Waste)
Parameter Unit A1-A3 A4 A5 C1 C2 C3 C4 D
HW kg 7,53E-02 2,24E-07 2,19E-07 2,19E-07 5,98E-07 5,85E-09 2,10E-09 -1,42E-04
NHW kg 5,16E-01 3,84E-02 2,36E-03 2,36E-03 1,02E-01 1,80E-04 9,56E-03 -2,00E+00
RW kg INA* INA* INA* INA* INA* INA* INA* INA*
HW Hazardous waste disposed; NHW Non hazardous waste disposed; RW Radioactive waste disposed
Leseeksempel 9,0 E-03 = 9,0*10 -3 = 0,009
*INA Indicator Not Assessed
Livsløpets slutt - Utgangsfaktorer (End of life - Output flow)
Parameter Unit A1-A3 A4 A5 C1 C2 C3 C4 D
CR kg 0,00E+00 0,00E+00 0,00E+00 0,00E+00 0,00E+00 0,00E+00 0,00E+00 0,00E+00
MR kg 9,80E-03 0,00E+00 0,00E+00 0,00E+00 0,00E+00 9,46E-01 0,00E+00 0,00E+00
MER kg 0,00E+00 0,00E+00 0,00E+00 0,00E+00 0,00E+00 0,00E+00 0,00E+00 0,00E+00
EEE MJ INA* INA* INA* INA* INA* INA* INA* INA*
ETE MJ INA* INA* INA* INA* INA* INA* INA* INA*
CR Components for reuse; MR Materials for recycling; MER Materials for energy recovery; EEE Exported electric energy; ETE Exported thermal energy
Leseeksempel 9,0 E-03 = 9,0*10 -3 = 0,009
*INA Indicator Not Assessed
NEPD-2711-1416-NO Avtrappet mast med fotplate [kg mast] - Varmforsinket (ver2 080421)
7 / 8
Norske tilleggskrav
Klimagassutslipp fra bruk av elektrisitet i produksjonsfasen
Nasjonal produksjonsmiks fra import, lavspenning (inkludert produksjon av overføringslinjer, i tillegg til direkte utslipp og tap i nett) er brukt for anvendt elektrisitet i
produksjonsprosessen (A3). Bakgrunnsdata er presentert i tabellen under. Karakteriseringsfaktorer fra EN15804:2012+A1:2013 er benyttet.
Elektrisitetsmiks Datakilde Mengde Enhet
El-mix, Norway (kWh) ecoinvent 3.4 31,04 g CO2-ekv/kWh
Farlige stoffer
Produktet er ikke tilført stoffer fra REACH Kandidatliste eller den norske prioritetslisten.
Inneklima
Bibliografi
NS-EN ISO 14025:2010 Miljømerker og deklarasjoner - Miljødeklarasjoner type III - Prinsipper og prosedyrer.
NS-EN ISO 14044:2006 Miljøstyring - Livsløpsvurderinger - Krav og retningslinjer.
NS-EN 15804:2012+A1:2013 Bærekraftig byggverk - Miljødeklarasjoner - Grunnleggende produktkategoriregler for byggevarer.
ISO 21930:2017 Sustainability in buildings and civil engineering works - Core rules for environmental product declarations of construction products.
ecoinvent v3, Allocation, cut-off by classification, Swiss Centre of Life Cycle Inventories.
Iversen et al., (2018) eEPD v3.0 - Background information for EPD generator system. LCA.no rapportnummer 04.18.
Vold et al., (2019) EPD generator for VikØrsta - Background information for customer application and LCA data, LCA.no rapportnummer 02.19.
NPCR Part A: Construction products and services. Ver. 1.0. April 2017, EPD-Norge.
NPCR 013 Part B for steel and aluminium construction products. Ver. 3.0 April 2019, EPD-Norge.
Programoperatør og utgiver Telefon: +47 23 08 80 00
Næringslivets Stiftelse for Miljødeklarasjoner e-post: post@epd-norge.no
PostBoks 5250 Majorstuen, 0303 Oslo,Norge web: www.epd-norge.no
Eier av deklarasjon Telefon: 0047 95170854
Vik Ørsta AS e-post: jan.olav.hoggen@vikorsta.no
Strandgata 59, , No-6150 Ørsta, Norway web: www.vikorsta.no
Forfatter av livsløpsrapporten Telefon: +47 916 50 916
LCA.no AS e-post: post@lca.no
Dokka 1C , 1671 Kråkerøy web: www.lca.no
Utvikler av EPD-generator Telefon: +47 916 50 916
LCA.no AS e-post: post@lca.no
Dokka 1C,1671 Kråkerøy web: www.lca.no
NEPD-2711-1416-NO Avtrappet mast med fotplate [kg mast] - Varmforsinket (ver2 080421)
8 / 8
