UMWELT-PRODUKTDEKLARATION
nach ISO 14025 und EN 15804+A2
Deklarationsinhaber Paul Bauder GmbH & Co. KG
Herausgeber Institut Bauen und Umwelt e.V. (IBU)
Programmhalter Institut Bauen und Umwelt e.V. (IBU)
Deklarationsnummer EPD-BAU-20220195-IBC1-DE
Ausstellungsdatum 20.10.2022
Gültig bis 19.10.2027
FPO Dach- und Dichtungsbahnen
BauderTHERMOPLAN
Paul Bauder GmbH & Co. KG
www.ibu-epd.com | https://epd-online.com
1. Allgemeine Angaben
Paul Bauder GmbH & Co. KG FPO Dach- und Dichtungsbahnen
BauderTHERMOPLAN
Programmhalter Inhaber der Deklaration
IBU – Institut Bauen und Umwelt e.V. Paul Bauder GmbH & Co. KG
Hegelplatz 1 Korntaler Landstraße 63
10117 Berlin D-70499 Stuttgart
Deutschland
Deklarationsnummer Deklariertes Produkt/deklarierte Einheit
EPD-BAU-20220195-IBC1-DE Die deklarierte Einheit ist die Herstellung von 1 m² des
nach der Produktionsmenge gewichteten Mittels für die
mechanisch oder unter Auflast befestigten, mittels
Heißluft abgedichteten BauderTHERMOPLAN FPO
Dach- und Dichtungsbahnen inklusive
Verpackungsmaterialien.
Diese Deklaration basiert auf den Produktkategorien- Gültigkeitsbereich:
Regeln: Dieses Dokument ist gültig für die FPO Dach- und
Dach- und Dichtungsbahnsysteme aus Kunststoffen und Dichtungsbahnen:
Elastomeren, 11.2017
 BauderTHERMOPLAN T (12/15/18/20),
(PCR geprüft und zugelassen durch den unabhängigen
 BauderTHERMOPLAN T (15/18/20) V,
Sachverständigenrat (SVR))
 Bauder THERMOPLAN SK (15/18/20)
Ausstellungsdatum
hergestellt im deutschen BAUDER Produktionswerk
20.10.2022
Schwepnitz.
Gültig bis
Der Inhaber der Deklaration haftet für die
19.10.2027
zugrundeliegenden Angaben und Nachweise; eine
Haftung des IBU in Bezug auf Herstellerinformationen,
Ökobilanzdaten und Nachweise ist ausgeschlossen.
Die EPD wurde nach den Vorgaben der EN 15804+A2
erstellt. Im Folgenden wird die Norm vereinfacht als EN 15804
bezeichnet.
Verifizierung
Die Europäische Norm EN 15804 dient als Kern-PCR
Unabhängige Verifizierung der Deklaration und
Angaben gemäß ISO 14025:2011
Dipl. Ing. Hans Peters intern x extern
(Vorstandsvorsitzender des Instituts Bauen und Umwelt e.V.)
Dr. Alexander Röder Matthias Schulz,
(Geschäftsführer Instituts Bauen und Umwelt e.V.) Unabhängige/-r Verifizierer/-in
2. Produkt
2.1 Produktbeschreibung/Produktdefinition Die ausgewiesenen Ergebnisse deklarieren einen
BauderTHERMOPLAN sind Kunststoffdach- und Durchschnitt über alle BauderTHERMOPLAN-
Dichtungsbahnen auf Basis von flexiblen Polyolefinen Produkte. Die Durchschnittsbildung basiert auf den
(FPO) mit einer Trägereinlage aus synthetischen entsprechenden Produktionsmengen (nach
Fasern. Die Produktpalette untergliedert sich in produzierter Fläche).
folgende Varianten:
 BauderTHERMOPLAN T (12/15/18/20) Für das Inverkehrbringen des Produkts in der
mittige Polyesterverstärkung EU/EFTA (mit Ausnahme der Schweiz) gilt die
Verordnung (EU) Nr. 305/2011(CPR). Das Produkt
 BauderTHERMOPLAN T (15/18/20) V
benötigt eine Leistungserklärung unter
mittige Polyesterverstärkung, unterseitige
Berücksichtigung der DIN EN 13956:2012
Spezialvlieskaschierung Abdichtungsbahnen - Kunststoff- und
 Bauder THERMOPLAN SK (15/18/20) Elastomerbahnen für Dachabdichtungen – Definitionen
mittige Spezialkombiverstärkung, unterseitige und Eigenschaften und DIN EN 13967:2012
Vlies- /Selbstklebeschicht Abdichtungsbahnen - Kunststoff- und
Elastomerbahnen für die Bauwerksabdichtung gegen
2 Umwelt-Produktdeklaration Paul Bauder GmbH & Co. KG – BauderTHERMOPLAN
Bodenfeuchte und Wasser - Definitionen und Abdichtungsbahnen - Kunststoff- und
Eigenschaften. Elastomerbahnen für Dachabdichtungen – Definitionen
Für die Verwendung gelten die jeweiligen nationalen und Eigenschaften und DIN EN 13967:2012,
Bestimmungen. Abdichtungsbahnen - Kunststoff- und
Elastomerbahnen für die Bauwerksabdichtung gegen
2.2 Anwendung Bodenfeuchte und Wasser - Definitionen und
Die FPO Dach- und Dichtungsbahnen werden einlagig Eigenschaften.
verlegt und an den Nähten heißluftverschweißt. Die
Windsogsicherung erfolgt durch mechanische 2.4 Lieferzustand
Befestigung, per Auflast oder per Verklebung. Die FPO Dach- und Dichtungsbahnen werden auf
Papphülsen aufgewickelt und einzeln mit einer
Dachabdichtung - Einlagige Abdichtung von nicht Schutzfolie umhüllt auf einer Europalette ab Werk
genutzten und genutzten Dächern in flacher und ausgeliefert. Die BauderTHERMOPLAN-Varianten
geneigter Form. besitzen folgende Abmessungen:
Bauwerksabdichtung - Einlagige Abdichtung von
nicht wasserdichten Bauwerken und Bauteilen gegen
Bodenfeuchte und nicht drückendes Wasser.
BauderTHERMOPLAN Dach- und Dichtungsbahnen
werden je nach Anforderung:
· mechanisch befestigt,
· unter Auflast oder
· verklebt verlegt.
2.3 Technische Daten
Bautechnische Daten
Bezeichnung Wert Einheit
Wasserdichtheit für Typ B nach
bestanden kPa/72 h
EN 1928 Verfahren B
Schälwiderstand der Fügenaht
≥ 300 N/50mm
nach EN 12316-2
≥ 500,
Abriss
Scherwiderstand der Fügenaht
außerhalb N/50mm
EN 12317-2
der
Fügenaht
längs: ≥ Farben weiß und granitschwarz auf Anfrage erhältlich.
Höchstzugkraft nach EN 12311-2
1200 quer: N/50 mm
A
≥ 1200 2.5 Grundstoffe/Hilfsstoffe
Höchstzugkraftdehnung nach EN längs: ≥ 19
%
12311-2 A quer: ≥ 19
Weiterreißwiderstand nach EN
> 320 N
12310-2
Widerstand gegen
Durchwurzelung nach EN FLL erfüllt -
13948/FLL
Maßhaltigkeit nach EN 1107-2 < 0,3 %
Falzen in der Kälte nach EN 495-5 < -30 °C
Bitumenverträglichkeit nach EN nicht
-
1548 (Dachbahnen) relevant
Widerstand gegen stoßartige
Belastung nach EN 12691 700 - 1250 mm
(Dichtungsbahnen)
UV-Bestrahlung (1000 h) nach EN erfüllt >
-
1297 5000 h
Wasserdampfdurchlässigkeit µ ca. Das Produkt/Erzeugnis/mindestens ein Teilerzeugnis
-
nach EN 1931 200.000 enthält Stoffe der ECHA-Liste der für eine Zulassung in
erfüllt nach Frage kommenden besonders besorgniserregenden
EN 13956 Stoffe (en: Substances of Very High Concern – SVHC)
Verhalten bei Einwirkung von
Ab. 5.2.1.8 - (Datum 11.04.2022) oberhalb von 0,1 Massen-%:
Bitumen nach EN 1548
Verfahren nein.
B
Das Produkt/Erzeugnis/mindestens ein Teilerzeugnis
Weitere technische Daten sind nicht relevant. enthält weitere CMR-Stoffe der Kategorie 1A oder 1B,
die nicht auf der Kandidatenliste stehen, oberhalb von
Leistungswerte des Produkts entsprechend der 0,1 Massen-% in mindestens einem Teilerzeugnis:
Leistungserklärung in Bezug auf dessen wesentliche nein.
Merkmale gemäß DIN EN 13956:2012,
3 Umwelt-Produktdeklaration Paul Bauder GmbH & Co. KG – BauderTHERMOPLAN
Dem vorliegenden Bauprodukt wurden Biozidprodukte Bei allen Installationsarten sind die einschlägigen
zugesetzt oder es wurde mit Biozidprodukten Normen und Richtlinien (z. B. DIN 18531, DIN 18195,
behandelt (es handelt sich damit um eine behandelte DIN 18532 und Fachregeln des Deutschen
Ware im Sinne der Biozidprodukteverordnung (EU) Nr. Dachdeckerhandwerks -Flachdachrichtlinien) sowie die
528/2012): nein. Verlegevorschriften und Herstellerinformationen zu
Es werden Aluminiumtrihydroxid als beachten.
Flammschutzmittel und Phosphit- und phenolische Reste von FPO Dach- und Dichtungsbahnen können
Derivate als Stabilisatoren verwendet. wiederverwendet werden oder als gemischte Bau- und
Abbruchabfälle (Abfallschlüsselnummer 17 09 04
2.6 Herstellung gemäß Abfallverzeichnis-Verordnung AVV) entsorgt
Die Fertigung der FPO Dach- und Dichtungsbahnen werden.
erfolgt in einem einstufigen Verfahren.
Die Mischung und Plastifizierung der Rohstoffe auf den 2.9 Verpackung
Extrudern erfolgt getrennt für Ober- und Unterfolie. Die FPO Dach- und Dichtungsbahnen werden auf
Die Polyestergewebeverstärkung wird zuerst mit der Papphülsen aufgewickelt, einzeln in PE-Schutzhüllen
Unterfolie, danach mit der Oberfolie beschichtet. verpackt und auf Holzpaletten ausgeliefert. Die
Ein Teil der FPO Dach- und Dichtungsbahnen erhält Ladungssicherung erfolgt über Polyethylen(PE)-
eine unterseitige Spezialvlieskaschierung. Stretchfolie. Alle Verpackungsmaterialien sind
Nach Abkühlung und endgültigem Randbeschnitt recyclingfähig.
werden die Produkte konfektioniert. Bei einer sortenreinen Erfassung erfolgt die
Alle anfallenden Produktionsabfälle werden Rücknahme über INTERSEROH (INTERSEROH-
innerbetrieblich behandelt. Verwertbare Anteile werden Zertifikat 27113).
recycelt und dem Fertigungsprozess direkt wieder
zugeführt. Nicht verwertbare Anteile werden der 2.10 Nutzungszustand
Entsorgung zugeführt. Für den Zeitraum der Nutzung der FPO Dach- und
Eine permanente Messung der Produktqualität und Dichtungsbahnen können Stoffe geringfügig migrieren.
kontinuierliche Verbesserung der internen Prozesse Es kommt zu keinen Veränderungen der
wird durch den Einsatz des Qualitätsmanagement- Eigenschaften während der Nutzungsdauer.
systems nach ISO 9001 gewährleistet.
2.11 Umwelt und Gesundheit während der
2.7 Umwelt und Gesundheit während der Nutzung
Herstellung Die geringen Gewichtsveränderungen nach
Die maximalen Arbeitsplatz-Konzentration(MAK)- verschiedene Prüfverfahren weisen darauf hin, dass
Grenzwerte werden in der Fertigung regelmäßig die ökologische Belastung durch migrierende Stoffe
überprüft und eingehalten. Zusätzlich zu den klein ist. Weitere Information siehe Burkhardt et al.
allgemeinen Arbeitsschutzmaßnahmen für 2020.
Gewerbebetriebe werden Vorsorgemaßnahmen
angeboten und durchgeführt. 2.12 Referenz-Nutzungsdauer
Im Herstellungsprozess werden die nationalen und Die Nutzungsdauer ist abhängig von der Dicke der
anlagenspezifischen Anforderungen an den Dach- und Dichtungsbahn und evtl. eingesetztem
Umweltschutz eingehalten. Das Kühlwasser für die Oberflächenschutz (Kies, Gründach).
Produktkühlung wird im Kreislauf geführt. Durch das Für BauderTHERMOPLAN wurde anhand der
Recycling wird ein optimaler Rohstoffeinsatz erzielt. Herstellmengen im Jahr 2020 eine durchschnittliche
Nutzungsdauer berechnet. Bei fachgerechter
2.8 Produktverarbeitung/Installation Verlegung kann von im Durchschnitt 35 Jahren
FPO Dach- und Dichtungsbahnen können ausgegangen werden.
folgendermaßen verlegt werden:
· Lose verlegt mechanisch befestigt 2.13 Außergewöhnliche Einwirkungen
Die Produkte werden lose verlegt und mit
zugelassenen Befestigungselementen im Saum oder Brand
Feldbereich mechanisch fixiert. Die
Nahtüberdeckungen oder Deckbänder werden mittels
Heißluft homogen verschweißt.
· Lose verlegt unter Auflast
Die Produkte werden lose verlegt und mit
nachfolgendem Auflastsystem aus Gründach, Kies * in definierten Dachaufbauten
oder Plattenbelag gesichert. Die Nahtüberdeckungen
werden mittels Heißluft homogen verschweißt. Brandschutz
Bezeichnung Wert
· Verklebt verlegt Baustoffklasse E
Die vlieskaschierten Produkte werden teil- oder Brennendes Abtropfen * -
vollflächig mit 1-Komponenten-Polyurethan-Klebern Rauchgasentwicklung * -
auf dem Untergrund verklebt. Die Nahtüberdeckungen * für Dach- und Dichtungsbahnen > 1 mm nicht
oder Deckbänder werden mittels Heißluft homogen vorgegeben.
verschweißt.
Die selbstklebenden Bahnen werden auf dem Wasser
Untergrund aufgelegt, die Schutzfolie abgezogen und Die deklarierten FPO Dach- und Dichtungsbahnen sind
angedrückt. Die Nahtüberdeckung oder Deckbänder bei bestimmungsgemäßer Verwendung wasser-
werden mittels Heißluft homogen verschweißt.
4 Umwelt-Produktdeklaration Paul Bauder GmbH & Co. KG – BauderTHERMOPLAN
unlöslich und beständig gegen Wassereinwirkung. Die Abfallverzeichnis-Verordnung (AVV) für die einzelnen
Wasserdichtheit ist nach EN 1928 geprüft. Produktbestandteile aufgelistet.
Mechanische Zerstörung Verpackung
Bei einer Zerstörung der FPO Dach- und Die Entsorgung der Verpackungsmaterialien erfolgt
Dichtungsbahnen entstehen keine umweltschädlichen über INTERSEHROH AG. Die Komponenten der
Produkte und Sonderabfälle. Verpackung, die beim Einbau ins Gebäude anfallen,
besitzen folgende Abfall-Schlüsselnummer:
2.14 Nachnutzungsphase · 15 01 01: Verpackungen aus Papier und Pappe
FPO Dach- und Dichtungsbahnen werden nach Ablauf · 15 01 02: Verpackungen aus Kunststoff
der Nutzungsdauer rückgebaut und stofflich recycelt. · 15 01 03: Verpackungen aus Holz
Lose verlegte Dachaufbauten eignen sich für einen
sortenreinen Rückbau. Bei verklebten Dachaufbauten End of Life
sind Kleberrückstände und Vliesanhaftungen Das Produkt am Ende seines Lebenswegs besitzt
unvermeidbar. folgende Abfall-Schlüsselnummer:
Nach einer gründlichen Reinigung erfolgt das stoffliche · 17 09 04: Gemischte Bau- und Abbruch-abfälle
Recycling durch Zerkleinerung und Separierung. mit Ausnahme derjenigen, die unter 17 09 01, 17 09 02
Danach werden die Altkunststoffe in den Stoffkreislauf und 17 09 03 fallen
rückgeführt und z. B. für Bodenschutzmatten
verwendet. Generell ist die stoffliche Verwertung (Recycling) der
Nach Ablauf der Nutzungsdauer ist eine thermische energetischen Verwertung
Verwertung ebenfalls möglich. Durch Verwendung in (Müllverbrennungsanlage(MVA)-Route) vorzuziehen.
Verbrennungsanlagen kann die in den deklarierten
Produkten enthaltene Energie zurückgewonnen 2.16 Weitere Informationen
werden. Kontaktdaten befinden sich auf der Rückseite der
vorliegenden Deklaration. Weiterführende Produkt-
2.15 Entsorgung informationen stehen online als Download zur
Im Folgenden werden die Abfall-Schlüsselnummern Verfügung (www.bauder.de).
nach dem Europäischen Abfallkatalog gemäß
3. LCA: Rechenregeln
3.1 Deklarierte Einheit Abriss der Dach- und Dichtungsbahn vom Dach.
Die deklarierte Einheit ist die Herstellung von 1 m² des
nach der Produktionsmenge gewichteten Mittels für die Modul C2-1
mechanisch oder unter Auflast befestigten, mittels Transporte im Rahmen der Recycling-Route.
Heißluft abgedichteten BauderTHERMOPLAN Dach-
und Dichtungsbahn-Varianten T (12/15/18/20) und Modul C2-2
T (15/18/20) V inklusive der Verpackungsmaterialien. Transporte im Rahmen der MVA-Route.
Deklarierte Einheit Modul C3-1
Bezeichnung Wert Einheit Stoffliche Verwertung (Recycling) des Produkts
Deklarierte Einheit 1 m2 inklusive Aufbereitungsaufwand.
Flächengewicht 2,2 kg/m2
Umrechnungsfaktor zu 1 kg 0,455 m²/kg Modul C3-2
Schichtdicke (Durchschnitt) 0,00174 m Energetische Verwertung (Verbrennung in einer MVA).
Module D-1 und D-2
Ausweis der durch die Abfallbehandlung in den
3.2 Systemgrenze Modulen A5, C3-1 und C3-2 entstandenen
Typ der EPD: von der Wiege bis zum Werkstor mit Gutschriften.
Optionen (Module A1–A3, C1–C4 und Modul D).
Deklariert werden gemäß EN 15804 die Module A1–5,
C1–4 und D. Folgende Punkte wurden bei der 3.3 Abschätzungen und Annahmen
Erstellung der Ökobilanz berücksichtigt: Es wurden keine Abschätzungen und Annahmen
getroffen, die für die Interpretation der
Modul A1–3 Ökobilanzergebnisse relevant wären.
Sämtliche Vorketten der verwendeten Rohstoffe und
Materialien, sowie deren Beschaffungstransporte. 3.4 Abschneideregeln
Produktionsprozesse inklusive Energie- und Alle in das Produktsystem eingehenden Stoff- und
Abfallströme (Wiege bis Werkstor). Anfallende Abfälle Energieflüsse wurden berücksichtigt. Ausnahme
werden bis zum End of Waste-Status berücksichtigt. stellen hier die wiederverwendeten Euro-Paletten als
Verpackung dar. Es kann davon ausgegangen werden,
Modul A4–5 dass die Summe der vernachlässigten Masseanteile 5
Die Transporte zur Baustelle und ein durchschnittlicher % der Ergebnisse aus den Wirkkategorien nicht
Installationsaufwand (Heißluftverklebung und übersteigen.
anfallende Verschnitte) sowie Befestigungsmaterial.
Verwertung des Verpackungsmaterials. 3.5 Hintergrunddaten
Zur Modellierung des Lebenszyklus wurde die
Modul C1 Software zur Ganzheitlichen Bilanzierung (GaBi 10.6)
5 Umwelt-Produktdeklaration Paul Bauder GmbH & Co. KG – BauderTHERMOPLAN
eingesetzt. Alle Hintergrund-Datensätze wurden
verschiedenen GaBi-Datenbanken sowie der 3.7 Betrachtungszeitraum
ecoinvent-Datenbank entnommen. Die Datenerhebung bezog sich auf den
Analysezeitraum vom 01.01.2020 bis 31.12.2020.
3.6 Datenqualität
Für die Bilanzierung wurden die aktuellen Hintergrund- 3.8 Allokation
Datensätze aus den GaBi-Datenbanken genutzt. Ein Die stofflichen Input- und Outputflüsse wurden anhand
verwendeter ecoinvent-Datensatz übersteigt das Alter der entsprechenden Produktionsmengen erhoben. Die
von 10 Jahren, ist jedoch am geeignetsten zur energetischen Input- und Outputflüsse wurden anhand
Modellierung des untersuchten Produktsystems. der entsprechenden Gesamtmengen aus dem
Dieser Datensatz wurde nur für einen Inhaltstoff Kalenderjahr 2020 berücksichtigt und auf Basis von
verwendet, der nicht in großen Mengen (< 1 %) in das Verbrauchsmessungen der Produktion zugeteilt.
Produkt einfließt. Die Gutschriften aus den Modulen A5 und C3-1
Die Datenerfassung für die untersuchten Produkte werden in Modul D-1, Gutschriften aus Modulen A5
erfolgte anhand von Auswertungen der internen und C3-2 in Modul D-2 ausgewiesen.
Produktions- und Umweltdaten und der Erhebung
LCA-relevanter Daten innerhalb der Lieferantenkette. 3.9 Vergleichbarkeit
Der geographische Bezug wurde bei der Verwendung Grundsätzlich ist eine Gegenüberstellung oder die
der Datensätze berücksichtigt. Die erhobenen Daten Bewertung von EPD-Daten nur möglich, wenn alle zu
wurden auf Plausibilität und Konsistenz überprüft, vergleichenden Datensätze nach EN 15804 erstellt
wodurch von einer guten Repräsentativität wurden und der Gebäudekontext bzw. die
auszugehen ist. produktspezifischen Leistungsmerkmale berücksichtigt
werden.
Die in dieser EPD betrachteten Varianten haben eine
vergleichbare Zusammensetzung und unterscheiden Es wurde die GaBi-Software 10.6 mit der Datenbank-
sich hauptsächlich im Flächengewicht. Dieses variiert Version 2022.2 verwendet. Vereinzelt, wenn nicht
zwischen -24 % und +24 % im Vergleich zum anders möglich, wurde auf ecoinvent 3.6
gewichteten Durchschnittsprodukt. Gleichermaßen zurückgegriffen.
variieren in etwa auch die potentiellen
Umweltwirkungen.
4. LCA: Szenarien und weitere technische Informationen
Charakteristische Produkteigenschaften
Biogener Kohlenstoff Der Energieverbrauch für Heißluft und Bohrmaschine
Der biogene Kohlenstoffgehalt wurde anhand der wurde berechnet, die Angabe zu den Materialverlusten
Produktbestandteile berechnet. Biogener Kohlenstoff basiert auf Erfahrungswerten. Die benötigten
befindet sich nur in der Verpackung (Pappe, Papier Hilfsstoffe für die drei verschiedenen Verlegearten
und Holz). wurden anteilig berücksichtigt.
Informationen zur Beschreibung des biogenen Nutzungsdauer
Kohlenstoffgehalts am Werkstor Die Nutzungsdauer ist abhängig von der Dicke der
Bezeichnung Wert Einheit Dach- und Dichtungsbahn und dem evtl. eingesetzten
Biogener Kohlenstoff im Produkt 0 kg C Oberflächenschutz (Kies, Gründach). Es wurde ein
Biogener Kohlenstoff in der gewichteter Mittelwert berechnet. Die Nutzungsdauer
0,0062 kg C
zugehörigen Verpackung basiert auf Erfahrung des Unternehmens.
Bezeichnung Wert Einheit
Lebensdauer nach Angabe
35 a
Hersteller
Transport zu Baustelle (A4)
Bezeichnung Wert Einheit Ende des Lebenswegs (C1-C4)
Transport Distanz 565 km
Auslastung (einschließlich Szenario 1:
85 %
Leerfahrten) Recycling-Route (C3-1) 100,0 %
Szenario 2:
Die Transportdistanz wurde anhand der MVA-Route (C3-2) 100,0 %
durchschnittlichen Entfernung zum Kundenstamm
modelliert. Aufgrund der europäischen Bezeichnung Wert Einheit
Distributionswege wurden europäische Datensätze Getrennt gesammelt 2,2 kg
genutzt. Als gemischter Bauabfall
- kg
gesammelt
Einbau ins Gebäude (A5) Zur Wiederverwendung - kg
Bezeichnung Wert Einheit Zum Recycling Szenario 1 2,09 kg
Hilfsstoff Befestiger 0,05 kg Zur Energierückgewinnung
2,09 kg
Hilfsstoff Kleber 0,02 kg Szenario 2
Stromverbrauch für Heißluft und Zur Deponierung - kg
0,049 kWh
Bohrmaschine Verlust (geschätzt) 5 %
Materialverlust 0,0215 kg
6 Umwelt-Produktdeklaration Paul Bauder GmbH & Co. KG – BauderTHERMOPLAN
Für die Modellierung des End of Life wurden zwei
unterschiedliche Szenarien gerechnet, die zwar jeweils
eine 100 %-Route darstellen, die aber auch eine
anteilsmäßige Berechnung (bspw. Szenario 1 = 30 % /
Szenario 2 = 70 %) erlauben. Die Prozesse im End of
Life werden mit Datensätzen modelliert, die den
europäischen Durchschnitt darstellen. Dabei wurden
innereuropäische Transporte und Verwertungsquoten
berücksichtigt.
Wiederverwendungs- Rückgewinnungs- und
Recyclingpotential (D)
In Modul D werden sowohl die Gutschriften aus der
energetischen Verwertung für das Produkt im End of
Life (resultierend aus Modulen C3-1 und C3-2) als
auch für die Verpackungsmaterialien (resultierend aus
Modul A5) abgebildet. Um die End of Life-Szenarien
voneinander getrennt betrachten zu können, werden
die Ergebnisse in den Modulen D-1 (Gutschriften,
resultierend aus Szenario 1) und D-2 (Gutschriften,
resultierend aus Szenario 2) abgebildet.
Im Recycling-Szenario wurde lediglich die Menge des
thermoplastischen Polyolefins (TPO) und
Flammschutzmittels mit einem Wertkorrekturfaktor von
0,73 als TPO gutgeschrieben.
7 Umwelt-Produktdeklaration Paul Bauder GmbH & Co. KG – BauderTHERMOPLAN
5. LCA: Ergebnisse
ANGABE DER SYSTEMGRENZEN (X = IN ÖKOBILANZ ENTHALTEN; ND = MODUL ODER INDIKATOR
NICHT DEKLARIERT; MNR = MODUL NICHT RELEVANT)
Stadium der Gutschriften
Produktionsstadiu Errichtung und Lasten
Nutzungsstadium Entsorgungsstadium
m des außerhalb der
Bauwerks Systemgrenze
8 Umwelt-Produktdeklaration Paul Bauder GmbH & Co. KG – BauderTHERMOPLAN
gnugrosrevffotshoR
tropsnarT gnulletsreH
mov
tropsnarT
muz
relletsreH
trosgnudnewreV
egatnoM
gnudnewnA/gnuztuN gnutlahdnatsnI
rutarapeR ztasrE gnureuenrE
sad rüf
ztasnieeigrenE
sed
nebierteB seduäbeG
sad rüf
ztasnieressaW
sed
nebierteB seduäbeG
ssirbA/uabkcüR
tropsnarT
gnuldnahebllafbA
gnugitieseB
,-sgnudnewrevredeiW -sgnunniwegkcüR
redo
laiznetopgnilcyceR
A1 A2 A3 A4 A5 B1 B2 B3 B4 B5 B6 B7 C1 C2 C3 C4 D
X X X X X ND ND MNR MNR MNR ND ND X X X X X
ERGEBNISSE DER ÖKOBILANZ – UMWELTAUSWIRKUNGEN nach EN 15804+A2: 1 m²
BauderTHERMOPLAN T (12/15/18/20), SK (15/18/20) und T (15/18/20) V inkl. Verpackung
Kernindikator Einheit A1-A3 A4 A5 C1 C2/1 C2/2 C3/1 C3/2 C4 D/1 D/2
GWP-total [kg CO2-Äq.] 3,32E+0 6,16E-2 3,93E-1 2,14E-2 3,27E-2 9,93E-3 8,24E-1 4,08E+0 0,00E+0 -2,44E+0 -2,02E+0
GWP-fossil [kg CO2-Äq.] 3,34E+0 6,12E-2 3,70E-1 2,14E-2 3,25E-2 9,88E-3 8,24E-1 4,08E+0 0,00E+0 -2,44E+0 -2,02E+0
GWP-biogenic [kg CO2-Äq.] -2,29E-2 4,04E-7 2,29E-2 -4,29E-8 0,00E+0 0,00E+0 0,00E+0 0,00E+0 0,00E+0 0,00E+0 0,00E+0
GWP-luluc [kg CO2-Äq.] 9,52E-4 4,17E-4 1,79E-5 1,39E-6 2,20E-4 4,53E-5 1,06E-4 6,56E-6 0,00E+0 -3,07E-4 -3,16E-4
ODP [kg CFC11-Äq.] 8,16E-10 6,07E-15 2,03E-10 2,12E-13 3,20E-15 1,75E-15 6,28E-12 5,86E-9 0,00E+0 -7,16E-12 -1,90E-11
AP [mol H+-Äq.] 6,07E-3 3,56E-4 7,41E-4 3,15E-5 1,05E-4 3,09E-5 1,15E-3 1,15E-3 0,00E+0 -3,96E-3 -2,22E-3
EP-freshwater [kg P-Äq.] 1,12E-5 2,21E-7 4,24E-7 9,62E-9 1,16E-7 2,37E-8 8,00E-6 7,86E-8 0,00E+0 -3,04E-6 -3,89E-6
EP-marine [kg N-Äq.] 1,64E-3 1,73E-4 1,77E-4 8,61E-6 4,75E-5 1,43E-5 3,03E-4 2,26E-4 0,00E+0 -1,08E-3 -7,25E-4
EP-terrestrial [mol N-Äq.] 1,77E-2 1,92E-3 1,74E-3 9,20E-5 5,33E-4 1,60E-4 3,09E-3 4,02E-3 0,00E+0 -1,15E-2 -7,70E-3
POCP [kg NMVOC-Äq.] 5,66E-3 3,34E-4 5,58E-4 2,43E-5 9,40E-5 2,80E-5 7,94E-4 6,31E-4 0,00E+0 -3,89E-3 -1,95E-3
ADPE [kg Sb-Äq.] 5,55E-7 6,23E-9 6,94E-6 2,55E-9 3,28E-9 9,90E-10 1,27E-7 7,03E-9 0,00E+0 -5,62E-7 -5,96E-7
ADPF [MJ] 1,01E+2 8,12E-1 5,19E+0 4,55E-1 4,28E-1 1,30E-1 1,11E+1 2,00E+0 0,00E+0 -8,66E+1 -3,01E+1
[m³ Welt-Äq.
WDP 1,18E+0 6,90E-4 4,15E-2 1,60E-3 3,64E-4 5,96E-5 1,17E-1 4,71E-1 0,00E+0 -1,80E-1 -7,63E-2
entzogen]
GWP = Globales Erwärmungspotenzial; ODP = Abbaupotenzial der stratosphärischen Ozonschicht; AP = Versauerungspotenzial von Boden und
Wasser; EP = Eutrophierungspotenzial; POCP = Bildungspotenzial für troposphärisches Ozon; ADPE = Potenzial für die Verknappung von
Legende
abiotischen Ressourcen – nicht fossile Ressourcen (ADP – Stoffe); ADPF = Potenzial für die Verknappung abiotischer Ressourcen – fossile
Brennstoffe (ADP – fossile Energieträger); WDP = Wasser-Entzugspotenzial (Benutzer)
ERGEBNISSE DER ÖKOBILANZ – INDIKATOREN ZUR BESCHREIBUNG DES RESSOURCENEINSATZES
nach EN 15804+A2: 1 m² BauderTHERMOPLAN T (12/15/18/20), SK (15/18/20) und T (15/18/20) V inkl.
Verpackung
Indikator Einheit A1-A3 A4 A5 C1 C2/1 C2/2 C3/1 C3/2 C4 D/1 D/2
PERE [MJ] 5,28E+0 5,63E-2 9,35E-1 6,57E-2 2,97E-2 8,70E-3 4,32E+0 2,00E-1 0,00E+0 -3,76E+0 -9,50E+0
PERM [MJ] 6,11E-1 0,00E+0 -6,11E-1 0,00E+0 0,00E+0 0,00E+0 0,00E+0 0,00E+0 0,00E+0 0,00E+0 0,00E+0
PERT [MJ] 5,89E+0 5,63E-2 3,24E-1 6,57E-2 2,97E-2 8,70E-3 4,32E+0 2,00E-1 0,00E+0 -3,76E+0 -9,50E+0
PENRE [MJ] 4,81E+1 8,15E-1 5,59E+0 4,55E-1 4,30E-1 1,31E-1 6,37E+1 5,45E+1 0,00E+0 -8,67E+1 -3,01E+1
PENRM [MJ] 5,29E+1 0,00E+0 -3,81E-1 0,00E+0 0,00E+0 0,00E+0 -5,25E+1 -5,25E+1 0,00E+0 0,00E+0 0,00E+0
PENRT [MJ] 1,01E+2 8,15E-1 5,21E+0 4,55E-1 4,30E-1 1,31E-1 1,12E+1 2,00E+0 0,00E+0 -8,67E+1 -3,01E+1
SM [kg] 0,00E+0 0,00E+0 0,00E+0 0,00E+0 0,00E+0 0,00E+0 0,00E+0 0,00E+0 0,00E+0 1,24E+0 3,49E-2
RSF [MJ] 0,00E+0 0,00E+0 0,00E+0 0,00E+0 0,00E+0 0,00E+0 0,00E+0 0,00E+0 0,00E+0 0,00E+0 0,00E+0
NRSF [MJ] 0,00E+0 0,00E+0 0,00E+0 0,00E+0 0,00E+0 0,00E+0 0,00E+0 0,00E+0 0,00E+0 0,00E+0 0,00E+0
FW [m³] 3,49E-2 6,50E-5 1,23E-3 9,95E-5 3,42E-5 7,61E-6 4,58E-3 1,10E-2 0,00E+0 -1,00E-2 -5,29E-3
PERE = Erneuerbare Primärenergie als Energieträger; PERM = Erneuerbare Primärenergie zur stofflichen Nutzung; PERT = Total
erneuerbare Primärenergie; PENRE = Nicht-erneuerbare Primärenergie als Energieträger; PENRM = Nicht-erneuerbare Primärenergie
Legende
zur stofflichen Nutzung; PENRT = Total nicht erneuerbare Primärenergie; SM = Einsatz von Sekundärstoffen; RSF = Erneuerbare
Sekundärbrennstoffe; NRSF = Nicht-erneuerbare Sekundärbrennstoffe; FW = Nettoeinsatz von Süßwasserressourcen
ERGEBNISSE DER ÖKOBILANZ –ABFALLKATEGORIEN UND OUTPUTFLÜSSE nach EN 15804+A2:
1 m² BauderTHERMOPLAN T (12/15/18/20), SK (15/18/20) und T (15/18/20) V inkl. Verpackung
Indikator Einheit A1-A3 A4 A5 C1 C2/1 C2/2 C3/1 C3/2 C4 D/1 D/2
HWD [kg] 1,80E-8 4,31E-12 2,94E-10 3,25E-11 2,27E-12 6,01E-13 1,28E-9 5,60E-11 0,00E+0 -6,32E-9 -4,84E-9
NHWD [kg] 1,00E-1 1,33E-4 5,12E-3 9,66E-5 7,00E-5 2,13E-5 2,32E-1 1,61E-2 0,00E+0 -1,26E-2 -8,30E-3
RWD [kg] 1,02E-3 1,51E-6 1,57E-4 7,56E-5 7,97E-7 1,84E-7 1,23E-3 1,15E-4 0,00E+0 -6,97E-4 -1,43E-3
CRU [kg] 0,00E+0 0,00E+0 0,00E+0 0,00E+0 0,00E+0 0,00E+0 0,00E+0 0,00E+0 0,00E+0 0,00E+0 0,00E+0
MFR [kg] 0,00E+0 0,00E+0 0,00E+0 0,00E+0 0,00E+0 0,00E+0 2,20E+0 3,49E-2 0,00E+0 0,00E+0 0,00E+0
MER [kg] 0,00E+0 0,00E+0 0,00E+0 0,00E+0 0,00E+0 0,00E+0 0,00E+0 0,00E+0 0,00E+0 0,00E+0 0,00E+0
EEE [MJ] 0,00E+0 0,00E+0 1,53E-1 0,00E+0 0,00E+0 0,00E+0 0,00E+0 7,39E+0 0,00E+0 0,00E+0 0,00E+0
EET [MJ] 0,00E+0 0,00E+0 2,72E-1 0,00E+0 0,00E+0 0,00E+0 0,00E+0 1,60E+1 0,00E+0 0,00E+0 0,00E+0
HWD = Gefährlicher Abfall zur Deponie; NHWD = Entsorgter nicht gefährlicher Abfall; RWD = Entsorgter radioaktiver Abfall; CRU =
Legende Komponenten für die Wiederverwendung; MFR = Stoffe zum Recycling; MER = Stoffe für die Energierückgewinnung; EEE = Exportierte
Energie – elektrisch; EET = Exportierte Energie – thermisch
ERGEBNISSE DER ÖKOBILANZ – zusätzliche Wirkungskategorien nach EN 15804+A2-optional:
1 m² BauderTHERMOPLAN T (12/15/18/20), SK (15/18/20) und T (15/18/20) V inkl. Verpackung
Indikator Einheit A1-A3 A4 A5 C1 C2/1 C2/2 C3/1 C3/2 C4 D/1 D/2
[Krankheitsf
PM ND ND ND ND ND ND ND ND ND ND ND
älle]
[kBq U235-
IRP ND ND ND ND ND ND ND ND ND ND ND
Äq.]
ETP-fw [CTUe] ND ND ND ND ND ND ND ND ND ND ND
HTP-c [CTUh] ND ND ND ND ND ND ND ND ND ND ND
HTP-nc [CTUh] ND ND ND ND ND ND ND ND ND ND ND
SQP [-] ND ND ND ND ND ND ND ND ND ND ND
PM = Potenzielles Auftreten von Krankheiten aufgrund von Feinstaubemissionen; IR = Potenzielle Wirkung durch Exposition des
Menschen mit U235; ETP-fw = Potenzielle Toxizitätsvergleichseinheit für Ökosysteme; HTP-c = Potenzielle Toxizitätsvergleichseinheit
Legende
für den Menschen (kanzerogene Wirkung); HTP-nc = Potenzielle Toxizitätsvergleichseinheit für den Menschen (nicht kanzerogene
Wirkung); SQP = Potenzieller Bodenqualitätsindex
Einschränkungshinweis
Betreffend die Indikatoren: Potenzial für den Abbau nicht fossiler abiotischer Ressourcen (ADPE), Potenzial für
den Abbau abiotischer fossiler Brennstoffe (ADPF), Wassernutzung (WDP): Die Ergebnisse dieser
Umweltwirkungsindikatoren müssen mit Bedacht angewendet werden, da die Unsicherheiten bei diesen
Ergebnissen hoch sind oder da es mit dem Indikator nur begrenzte Erfahrungen gibt. Die Indikatoren PM, IR,
ETP-fw, HTP-c, HTP-nc und SQP sind freiwillige Angaben und wurden aufgrund der noch vorhandenen
Unsicherheiten bei diesen Ergebnissen nicht deklariert.
Anmerkung
Die Wirkungsabschätzungsergebnisse sind nur relative Aussagen, die keine Aussagen machen über Endpunkte
der Wirkungskategorien, Überschreitungen von Schwellenwerten, Sicherheitsmargen oder über Risiken. Für alle
genannten Indikatoren wurden die Charakterisierungsfaktoren von EK-JRC angewendet.
6. LCA: Interpretation
Die Auswertung der Umweltwirkungen ermöglicht
folgende Interpretation:
Haupttreiber. Alle anderen Materialien tragen mit
Das Modul A1–A3 besitzt für fast alle jeweils weniger als 6 % zur Herstellungsphase bei.
Umweltwirkungen einen dominanten Einfluss. Im Der Transport zum Kunden besitzt keine größere
Folgenden werden die Umweltwirkungen am Beispiel Relevanz hinsichtlich GWP (A4). Die
des Treibhauspotenzials (GWP-total) analysiert, um Produktinstallation auf der Baustelle (A5) hat einen
die verantwortlichen Quellen entlang des Lebenszyklus Beitrag von 4 %. Der negative Beitrag zum GWP-
zu identifizieren. biogenic in A1-A3 und der positive Beitrag in A5 ist
Die Herstellungsphase (Modul A1–A3) impliziert einen durch die Nutzung von Verpackungen wie Pappe und
Beitrag zum gesamten Treibhauspotenzial von 38 %. Holz zu erklären, in denen biogener Kohlenstoff
Hier dominiert das hergestellte FPO-Gemisch mit 80 % gebunden ist.
die Gesamtemissionen des Moduls. Hier ist wiederum Die Entsorgungstransporte (C2-1/C2-2) besitzen kaum
das PP-/EPDM-Granulat mit circa 67 % der Einfluss auf das Ergebnis. Das Recycling des Produkts
9 Umwelt-Produktdeklaration Paul Bauder GmbH & Co. KG – BauderTHERMOPLAN
im End of Life impliziert mit 9 % geringe Da die Zusammensetzung der unterschiedlichen
Umweltwirkungen (C3-1), während die energetische Produkte sehr ähnlich ist, sind kaum Varianzen in den
Verwertung des Produkts und die hiermit verbundenen prozentualen Beiträgen zu erwarten. Die absoluten
Emissionen der Verbrennungsanlagen (C3-2) einen Werte variieren in Abhängigkeit der Dicke des
signifikant hohen Beitrag zum Gesamtergebnis (ca. 47 Produkts. GWP-total weist eine Varianz von -24 % und
%) leisten. +24 % im Vergleich zum Durchschnittsprodukt auf.
7. Nachweise
Keine Nachweise erforderlich.
8. Literaturhinweise
Normen Teil 2: Kunststoff- und Elastomerbahnen für
Dachabdichtungen.
EN 495-5
DIN EN 495-5:2013, Abdichtungsbahnen - EN 12311-2
Bestimmung des Verhaltens beim Falzen bei tiefen DIN EN 12311-2:2013 Abdichtungsbahnen -
Temperaturen - Teil 5: Kunststoff- und Bestimmung des Zug-Dehnungsverhaltens - Teil 2:
Elastomerbahnen für Dachabdichtungen. Kunststoff- und Elastomerbahnen für
Dachabdichtungen.
EN 1107-2
DIN EN 1107-2:2001,Abdichtungsbahnen - EN 12316-2
Bestimmung der Maßhaltigkeit - Teil 2: Kunststoff- und DIN EN 12316-2:2013, Abdichtungsbahnen -
Elastomerbahnen für Dachabdichtungen. Bestimmung des Schälwiderstandes der Fügenähte -
Teil 2: Kunststoff- und Elastomerbahnen für
DIN CEN TS 1187 Dachabdichtungen.
DIN CEN TS 1187,Prüfverfahren zur Beanspruchung
von Bedachungen durch Feuer von außen. EN 12317-2
DIN EN 12317-2:2010, Abdichtungsbahnen -
EN 1297 Bestimmung des Scherwiderstandes der Fügenähte -
DIN EN 1297, Abdichtungsbahnen - Bitumen-, Teil 2: Kunststoff- und Elastomerbahnen für
Kunststoff- und Elastomerbahnen für Dachabdichtungen.
Dachabdichtungen - Verfahren zur künstlichen
Alterung bei kombinierter Dauerbeanspruchung durch EN 12691
UV-Strahlung, erhöhte Temperatur und Wasser. DIN EN 12691:2018-05, Abdichtungsbahnen -
Bitumen-, Kunststoff- und Elastomerbahnen für
EN 1548 Dachabdichtungen - Bestimmung des Widerstandes
DIN EN 1548, Abdichtungsbahnen - Kunststoff- und gegen stoßartige Belastung.
Elastomerbahnen für Dachabdichtungen - Verhalten
nach Lagerung auf Bitumen. EN 13501-1
DIN EN 13501-1:2018, Klassifizierung von
EN 1928 Bauprodukten und Bauarten zu ihrem Brandverhalten -
DIN EN 1928, Abdichtungsbahnen - Bitumen-, Teil 1: Klassifizierung mit den Ergebnissen aus den
Kunststoff- und Elastomerbahnen für Prüfungen zum Brandverhalten von Bauprodukten.
Dachabdichtungen - Bestimmung der Wasserdichtheit.
EN 13948
EN 1931 DIN EN 13948:2007, Abdichtungsbahnen - Bitumen-,
DIN EN 1931, Abdichtungsbahnen - Bitumen-, Kunststoff- und Elastomerbahnen für
Kunststoff und Elastomerbahnen für Dachabdichtungen - Bestimmung des Widerstandes
Dachabdichtungen - Bestimmung der gegen Wurzelpenetration.
Wasserdampfdurchlässigkeit; Deutsche Fassung EN
1931:2000. EN 13956
DIN EN 13956:2012, Abdichtungsbahnen - Kunststoff-
ISO 9001 und Elastomerbahnen für Dachabdichtungen –
DIN EN ISO 9001:2015, Definitionen und Eigenschaften.
Qualitätsmanagementsysteme - Anforderungen.
EN 13967
ISO 11925-2 DIN EN 13967:2017, Abdichtungsbahnen - Kunststoff-
DIN EN ISO 11925-2:2020: Prüfungen zum und Elastomerbahnen für die Bauwerksabdichtung
Brandverhalten - Entzündbarkeit von Produkten bei gegen Bodenfeuchte und Wasser - Definitionen und
direkter Flammeneinwirkung - Teil 2: Eigenschaften.
Einzelflammentest.
ISO 14025
EN 12310-2 DIN EN ISO 14025:2011, Umweltkennzeichnungen
DIN EN 12310-2:2018, Abdichtungsbahnen - und -deklarationen - Typ III Umweltdeklarationen -
Bestimmung des Widerstandes gegen Weiterreißen - Grundsätze und Verfahren.
10 Umwelt-Produktdeklaration Paul Bauder GmbH & Co. KG – BauderTHERMOPLAN
Burkhardt et al. 2020
EN 14909 Burkhardt, M., Rohr, M., Heisterkamp, I. und Gartiser,
DIN EN 14909:2012, Abdichtungsbahnen - Kunststoff- S.: Niederschlagswasser von Kunststoffdachbahnen -
und Elastomer-Mauersperrbahnen - Definitionen und Auslaugung von Stoffen und deren Ökotoxizität für
Eigenschaften. aquatische Organismen. Korrespondenz
Wasserwirtschaft 2020 (13) Nr. 8.
EN 15804
DIN EN 15804:2012+A2:2019 + AC:2021, ecoinvent
Nachhaltigkeit von Bauwerken - ecoinvent 3.6: Datenbank zur Ökobilanzierung
Umweltproduktdeklarationen - Grundregeln für die (Sachbilanzdaten), Version 3.6. Swiss Centre for Life
Produktkategorie Bauprodukte. Cycle Inventories, St. Gallen.
DIN 18195 FLL
DIN 18195:2017-07, Abdichtung von Bauwerken – Forschungsgesellschaft Landschaftsentwicklung
Begriffe. Landschaftsbau (FLL-
Richtlinie):Dachbegrünungsrichtlinie 2008: FLL-
DIN 18531-1 Verfahren zur Untersuchung der Wurzelfestigkeit von
DIN 18531-1:2017-07, Abdichtung von Dächern sowie Bahnen und Beschichtungen für Dachbegrünungen;
von Balkonen, Loggien und Laubengängen – Teil 1: 2008.
Nicht genutzte und genutzte Dächer –
Anforderungen, Planungs- und GaBi
Ausführungsgrundsätze. GaBi 10.6: Software and Database for Life Cycle
Engineering, Sphera Solutions GmbH, Leinfelden-
DIN 18531-2 Echterdingen, 2022.
DIN 18531-2:2017-07, Abdichtung von Dächern sowie
von Balkonen, Loggien und Laubengängen –Teil 2: IBU 2021
Nicht genutzte und genutzte Dächer – Institut Bauen und Umwelt e.V., Berlin (Hrsg.): Die
Stoffe- Teil 2: Stoffe. Erstellung von Umwelt-Produktdeklarationen (EPD);
Allgemeine EPD-Programmanleitung des Institut
DIN 18531-3 Bauen und Umwelt e.V. (IBU). Version 2.0. 2021.
DIN 18531-3:2017-07, Abdichtung von Dächern sowie www.ibu-epd.com
von Balkonen, Loggien und Laubengängen –Teil 3:
Nicht genutzte und genutzte Dächer – PCR Teil A
Auswahl, Ausführung und Details. Institut Bauen und Umwelt e.V., Berlin (Hrsg.):
Produktkategorie-Regeln gebäudebezogene Produkte
DIN 18531-4 und Dienstleistungen. Teil A: Rechenregeln für die
DIN 18531-4:2017-75, Abdichtung von Dächern sowie Ökobilanz und Anforderungen an den
von Balkonen, Loggien und Laubengängen –Teil 4: Hintergrundbericht nach EN 15804+A2:2019 (v1.2),
Nicht genutzte und genutzte Dächer – 2021-01.
Instandhaltung.
PCR: Dach- und Dichtungsbahnsysteme aus
DIN 18531-5 Kunststoffen und Elastomeren
DIN 18531-5:2017-07, Abdichtung von Dächern sowie PCR-Anleitungstexte für gebäudebezogene Produkte
von Balkonen, Loggien und Laubengängen. und Dienstleistungen. Teil B: Anforderungen an die
Umwelt-Produktdeklaration für Dach- und
DIN 18532 Dichtungsbahnsysteme aus Kunststoffen und
DIN 18532-1 bis 6:2017-07, Abdichtung von Elastomeren, Version 1.6 (2022-07). Institut Bauen
befahrbaren Verkehrsflächen aus Beton. und Umwelt e.V., Berlin (Hrsg.).
Weitere Literatur Verordnung (EU) Nr. 305/2011
Verordnung (EU) Nr. 305/2011, Festlegung
AVV harmonisierter Bedingungen für die Vermarktung von
Abfallverzeichnis-Verordnung (AVV) vom 10. Bauprodukten und zur Aufhebung der Richtlinie
Dezember 2001 (BGBl. I S. 3379), die zuletzt durch 89/106/EWG des Rates.
Artikel 1 der Verordnung vom 30. Juni 2020 (BGBl. I S.
1533) geändert worden ist.
11 Umwelt-Produktdeklaration Paul Bauder GmbH & Co. KG – BauderTHERMOPLAN
Herausgeber
Institut Bauen und Umwelt e.V. Tel +49 (0)30 3087748- 0
Hegelplatz 1 Fax +49 (0)30 3087748- 29
10117 Berlin Mail info@ibu-epd.com
Deutschland Web www.ibu-epd.com
Programmhalter
Institut Bauen und Umwelt e.V. Tel +49 (0)30 3087748- 0
Hegelplatz 1 Fax +49 (0)30 3087748- 29
10117 Berlin Mail info@ibu-epd.com
Deutschland Web www.ibu-epd.com
Ersteller der Ökobilanz
brands & values GmbH Tel +49 421 70 90 84 33
Altenwall 14 Fax +49 421 70 90 84 35
28195 Bremen Mail info@brandsandvalues.com
Germany Web www.brandsandvalues.com
Inhaber der Deklaration
Paul Bauder GmbH & Co. KG Tel +49 711 88 07- 0
Korntaler Landstraße 63 Fax +49 711 88 07- 300
70499 Stuttgart Mail info@bauder.de
Germany Web www.bauder.de
