UMWELT-PRODUKTDEKLARATION
nach ISO 14025 und EN 15804+A2
Deklarationsinhaber Paul Bauder GmbH & Co. KG
Herausgeber Institut Bauen und Umwelt e.V. (IBU)
Programmhalter Institut Bauen und Umwelt e.V. (IBU)
Deklarationsnummer EPD-BAU-20220196-IBC1-DE
Ausstellungsdatum 20.10.2022
Gültig bis 19.10.2027
FPO Dachbahnen
BauderTHERMOPLEX
Paul Bauder GmbH & Co. KG
www.ibu-epd.com | https://epd-online.com
1. Allgemeine Angaben
Paul Bauder GmbH & Co. KG FPO Dachbahnen
BauderTHERMOPLEX
Programmhalter Inhaber der Deklaration
IBU – Institut Bauen und Umwelt e.V. Paul Bauder GmbH & Co. KG
Hegelplatz 1 Korntaler Landstraße 63
10117 Berlin D-70499 Stuttgart
Deutschland
Deklarationsnummer Deklariertes Produkt/deklarierte Einheit
EPD-BAU-20220196-IBC1-DE Die deklarierte Einheit ist die Herstellung von 1 m² des
nach der Produktionsmenge gewichteten Mittels für die
mechanisch oder unter Auflast befestigten, mittels
Heißluft abgedichteten BauderTHERMOPLEX FPO
Dachbahnen inklusive Verpackungsmaterialien.
Diese Deklaration basiert auf den Produktkategorien- Gültigkeitsbereich:
Regeln: Dieses Dokument ist gültig für die FPO Dachbahnen:
Dach- und Dichtungsbahnsysteme aus Kunststoffen und
· BauderTHERMOPLEX P (15/18/20),
Elastomeren, 11.2017
hergestellt im deutschen BAUDER Produktionswerk
(PCR geprüft und zugelassen durch den unabhängigen
Schwepnitz.
Sachverständigenrat (SVR))
Ausstellungsdatum
20.10.2022 Der Inhaber der Deklaration haftet für die
zugrundeliegenden Angaben und Nachweise; eine
Haftung des IBU in Bezug auf Herstellerinformationen,
Gültig bis
Ökobilanzdaten und Nachweise ist ausgeschlossen.
19.10.2027
Die EPD wurde nach den Vorgaben der EN 15804+A2
erstellt. Im Folgenden wird die Norm vereinfacht als EN 15804
bezeichnet.
Verifizierung
Die Europäische Norm EN 15804 dient als Kern-PCR
Unabhängige Verifizierung der Deklaration und
Angaben gemäß ISO 14025:2011
Dipl. Ing. Hans Peters intern x extern
(Vorstandsvorsitzender des Instituts Bauen und Umwelt e.V.)
Dr. Alexander Röder Matthias Schulz,
(Geschäftsführer Instituts Bauen und Umwelt e.V.) Unabhängige/-r Verifizierer/-in
2. Produkt
2.1 Produktbeschreibung/Produktdefinition Elastomerbahnen für Dachabdichtungen – Definitionen
BauderTHERMOPLEX sind Kunststoffdachbahnen auf und Eigenschaften und DIN EN 13967:2012,
Basis von flexiblen Polyolefinen (FPO) mit einer Abdichtungsbahnen - Kunststoff- und
Verstärkung aus Synthesefasern. Die Produktpalette Elastomerbahnen für die Bauwerksabdichtung gegen
besteht aus: Bodenfeuchte und Wasser - Definitionen und
 BauderTHERMOPLEX P (15/18/20) Eigenschaften.
mittige Verstärkung aus Synthesefasern
Für die Verwendung gelten die jeweiligen nationalen
Bestimmungen.
Die ausgewiesenen Ergebnisse deklarieren einen
Durchschnitt über alle BauderTHERMOPLEX- 2.2 Anwendung
Produkte. Die Durchschnittsbildung basiert auf den Die FPO Dachbahnen werden einlagig verlegt und an
entsprechenden Produktionsmengen (nach den Nähten heißluftverschweißt. Die
produzierter Fläche) für das Kalenderjahr 2020. Windsogsicherung erfolgt durch mechanische
Befestigung oder per Auflast.
Für das Inverkehrbringen des Produkts in der
EU/EFTA (mit Ausnahme der Schweiz) gilt die Dachabdichtung – Einlagige Abdichtung von nicht
Verordnung (EU) Nr. 305/2011(CPR). Das Produkt genutzten und genutzten Dächern in flacher und
benötigt eine Leistungserklärung unter geneigter Form.
Berücksichtigung der DIN EN 13956:2012, BauderTHERMOPLEX Dachbahnen werden je nach
Abdichtungsbahnen - Kunststoff- und Anforderung:
2 Umwelt-Produktdeklaration Paul Bauder GmbH & Co. KG – BauderTHERMOPLEX
· mechanisch befestigt oder 2.5 Grundstoffe/Hilfsstoffe
· unter Auflast verlegt.
2.3 Technische Daten
Bautechnische Daten
Bezeichnung Wert Einheit
Wasserdichtheit für Typ B nach
bestanden kPa/72 h
EN 1928 Verfahren B
Schälwiderstand der Fügenaht
≥ 300 N/50mm
nach EN 12316-2
≥ 500,
Abriss
Scherwiderstand der Fügenaht
außerhalb N/50mm
nach EN 12317-2
der
Das Produkt/Erzeugnis/mindestens ein Teilerzeugnis
Fügenaht
enthält Stoffe der ECHA-Liste der für eine Zulassung in
Höchstzugkraft nach EN 12311-2 ≥ 1000 N/50mm
Frage kommenden besonders besorgniserregenden
Höchstzugkraftdehnung nach EN
≥ 20 % Stoffe (en: Substances of Very High Concern – SVHC)
12311-2
(Datum 11.04.2022) oberhalb von 0,1 Massen-%:
Weiterreißwiderstand nach EN
> 350 N nein.
12310-2
Das Produkt/Erzeugnis/mindestens ein Teilerzeugnis
Widerstand gegen enthält weitere CMR-Stoffe der Kategorie 1A oder 1B,
Durchwurzelung nach EN FLL erfüllt - die nicht auf der Kandidatenliste stehen, oberhalb von
13948/FLL 0,1 Massen-% in mindestens einem Teilerzeugnis:
Maßhaltigkeit nach EN 1107-2 < 0,3 % nein.
Falzen in der Kälte nach EN 495-5 < -30 °C Dem vorliegenden Bauprodukt wurden Biozidprodukte
UV-Bestrahlung (1000 h) nach EN erfüllt > zugesetzt oder es wurde mit Biozidprodukten
-
1297 1000 h behandelt (es handelt sich damit um eine behandelte
Bitumenverträglichkeit nach EN nicht Ware im Sinne der Biozidprodukteverordnung (EU) Nr.
-
1548 (Dachbahnen) relevant 528/2012): nein.
Widerstand gegen stoßartige Es werden Aluminiumtrihydroxid als
Belastung nach EN 12691 700 - 1250 mm Flammschutzmittel und Phosphit- und phenolische
(Dichtungsbahnen) Derivate als Stabilisatoren verwendet.
Wasserdampf-durchlässigkeit µ ca.
-
nach EN 1931 200.000 2.6 Herstellung
Verhalten bei Einwirkung von Die Fertigung der FPO Dachbahnen erfolgt in einem
bestanden -
Bitumen nach EN 1548 einstufigen Verfahren.
Die Mischung und Plastifizierung der Rohstoffe auf den
Weitere technische Eigenschaften sind nicht relevant. Extrudern erfolgt getrennt für Ober- und Unterfolie.
Die Verstärkungslage wird zuerst mit der Unterfolie,
Leistungswerte des Produkts entsprechend der danach mit der Oberfolie beschichtet.
Leistungserklärung in Bezug auf dessen wesentliche Nach Abkühlung und endgültigem Randbeschnitt
Merkmale gemäß DIN EN 13956:2012, werden die Produkte konfektioniert.
Abdichtungsbahnen - Kunststoff- und Alle anfallenden Produktionsabfälle werden
Elastomerbahnen für Dachabdichtungen – Definitionen innerbetrieblich behandelt. Verwertbare Anteile werden
und Eigenschaften und DIN EN 13967:2012, recycelt und dem Fertigungsprozess direkt wieder
Abdichtungsbahnen - Kunststoff- und zugeführt. Nicht verwertbare Anteile werden der
Elastomerbahnen für die Bauwerksabdichtung gegen Entsorgung zugeführt.
Bodenfeuchte und Wasser - Definitionen und Eine permanente Messung der Produktqualität und
Eigenschaften. kontinuierliche Verbesserung der internen Prozesse
wird durch den Einsatz des Qualitätsmanagement-
2.4 Lieferzustand systems nach ISO 9001 gewährleistet.
Die FPO Dachbahnen werden auf Papphülsen
aufgewickelt und einzeln mit einer Schutzfolie umhüllt 2.7 Umwelt und Gesundheit während der
auf einer Europalette ab Werk ausgeliefert. Die Herstellung
BauderTHERMOPLEX-Varianten besitzen folgende Die maximalen Arbeitsplatz-Konzentration(MAK)-
Abmessungen: Grenzwerte werden in der Fertigung regelmäßig
überprüft und eingehalten. Zusätzlich zu den
allgemeinen Arbeitsschutzmaßnahmen für
Gewerbebetriebe werden Vorsorgemaßnahmen
angeboten und durchgeführt.
Im Herstellungsprozess werden die nationalen und
anlagenspezifischen Anforderungen an den
Umweltschutz eingehalten. Das Kühlwasser für die
Produktkühlung wird im Kreislauf geführt. Durch das
Recycling wird ein optimaler Rohstoffeinsatz erzielt.
3 Umwelt-Produktdeklaration Paul Bauder GmbH & Co. KG – BauderTHERMOPLEX
2.8 Produktverarbeitung/Installation
FPO Dachbahnen können folgendermaßen verlegt
werden: Brandschutz
· Lose verlegt mechanisch befestigt Bezeichnung Wert
Die Produkte werden lose verlegt und mit Baustoffklasse E
zugelassenen Befestigungselementen im Saum oder Brennendes Abtropfen * -
Feldbereich mechanisch fixiert. Die Rauchgasentwicklung * -
Nahtüberdeckungen oder Deckbänder werden mittels * für Dach- und Dichtungsbahnen > 1 mm nicht
Heißluft homogen verschweißt. vorgegeben.
· Lose verlegt unter Auflast
Die Produkte werden lose verlegt und mit Wasser
nachfolgendem Auflastsystem aus Gründach, Kies Die deklarierten FPO Dachbahnen sind bei
oder Plattenbelag gesichert. Die Nahtüberdeckungen bestimmungsgemäßer Verwendung wasser-unlöslich
werden mittels Heißluft homogen verschweißt. und beständig gegen Wassereinwirkung. Die
Wasserdichtheit ist nach DIN EN 1928 geprüft.
Bei allen Installationsarten sind die einschlägigen
Normen und Richtlinien (z.B. DIN 18531, DIN 18532 Mechanische Zerstörung
und Fachregeln des Deutschen Dachdeckerhandwerks Bei einer Zerstörung der FPO Dach- und Dichtungs-
-Flachdachrichtlinien) sowie die Verlegevorschriften bahnen entstehen keine umweltschädlichen Produkte
und Herstellerinformationen zu beachten. und Sonderabfälle.
Reste von FPO Dachbahnen können wiederverwendet
werden oder als gemischte Bau- und Abbruchabfälle 2.14 Nachnutzungsphase
(Abfallschlüsselnummer 17 09 04 gemäß FPO Dachbahnen werden nach Ablauf der
Abfallverzeichnis-Verordnung AVV) entsorgt werden. Nutzungsdauer rückgebaut und stofflich recycelt.
Lose verlegte Dachaufbauten eignen sich für einen
2.9 Verpackung sortenreinen Rückbau.
Die FPO Dachbahnen werden auf Papphülsen Nach einer gründlichen Reinigung erfolgt das stoffliche
aufgewickelt, einzeln in Polyethylen(PE)-Schutzhüllen Recycling durch Zerkleinerung und Separierung.
verpackt und auf Holzpaletten ausgeliefert. Die Danach werden die Altkunststoffe in den Stoffkreislauf
Ladungssicherung erfolgt über PE-Stretchfolie. Alle rückgeführt und z. B. für Bodenschutzmatten
Verpackungsmaterialien sind recyclingfähig. verwendet.
Bei einer sortenreinen Erfassung erfolgt die Nach Ablauf der Nutzungsdauer ist eine thermische
Rücknahme über INTERSEROH (INTERSEROH- Verwertung ebenfalls möglich. Die Verwertung in
Zertifikat 27113). Verbrennungsanlagen liefert die in den deklarierten
Produkten enthaltene Energie zurück.
2.10 Nutzungszustand
Für den Zeitraum der Nutzung der FPO Dach- und 2.15 Entsorgung
Dichtungsbahnen können Stoffe geringfügig migrieren. Im Folgenden werden die Abfall-Schlüsselnummern
Es kommt zu keinen Veränderungen der nach dem Europäischen Abfallkatalog gemäß
Eigenschaften während der Nutzungsdauer. Abfallverzeichnis-Verordnung (AVV) für die einzelnen
Produktbestandteile aufgelistet.
2.11 Umwelt und Gesundheit während der
Nutzung Verpackung
Die geringen Gewichtsveränderungen nach Die Entsorgung der Verpackungsmaterialien erfolgt
verschiedenen Prüfverfahren weisen darauf hin, dass über INTERSEHROH AG. Die Komponenten der
die ökologische Belastung durch migrierende Stoffe Verpackung, die beim Einbau ins Gebäude anfallen,
klein ist. Weitere Information siehe Burkhardt et al. besitzen folgende Abfall-Schlüsselnummer:
2020. · 15 01 01: Verpackungen aus Papier und Pappe
· 15 01 02: Verpackungen aus Kunststoff
2.12 Referenz-Nutzungsdauer · 15 01 03: Verpackungen aus Holz
Die Nutzungsdauer ist abhängig von der Dicke der
Dachbahn und evtl. eingesetztem Oberflächenschutz End of Life
(Kies, Gründach). Das Produkt am Ende seines Lebenswegs besitzt
Für BauderTHERMOPLEX P15 kann bei fachgerechter folgende Abfall-Schlüsselnummer:
Verlegung erfahrungsgemäß von einer zu erwartenden · 17 09 04: Gemischte Bau- und Abbruch-abfälle
Nutzungsdauer von 27Jahren ausgegangen werden. mit Ausnahme derjenigen, die unter 17 09 01, 17 09 02
Bei größeren Schichtdicken steigt die Nutzungsdauer und 17 09 03 fallen
entsprechend. Generell ist die stoffliche Verwertung (Recycling) der
thermischen Verwertung
(Müllverbrennungsanlage(MVA)-Route) vorzuziehen.
2.13 Außergewöhnliche Einwirkungen
2.16 Weitere Informationen
Brand Kontaktdaten befinden sich auf der Rückseite der
vorliegenden Deklaration. Weiterführende Produkt-
informationen stehen online als Download zur
Verfügung (www.bauder.de).
4 Umwelt-Produktdeklaration Paul Bauder GmbH & Co. KG – BauderTHERMOPLEX
3. LCA: Rechenregeln
3.1 Deklarierte Einheit 3.4 Abschneideregeln
Die deklarierte Einheit ist die Herstellung von 1 m² des Alle in das Produktsystem eingehenden Stoff- und
nach der Produktionsmenge gewichteten Mittels für die Energieflüsse wurden berücksichtigt. Ausnahme
mechanisch oder unter Auflast befestigten, mittels stellen hier die wiederverwendeten Euro-Paletten als
Heißluft abgedichteten BauderTHERMOPLEX Verpackung dar. Es kann davon ausgegangen werden,
Dachbahn-Varianten (15/18/20) inklusive dass die Summe der vernachlässigten Masseanteile 5
Verpackungsmaterialien. % der Ergebnisse aus den Wirkkategorien nicht
übersteigen.
Deklarierte Einheit
Bezeichnung Wert Einheit 3.5 Hintergrunddaten
Deklarierte Einheit 1 m2 Zur Modellierung des Lebenszyklus wurde die
Flächengewicht 1,94 kg/m2 Software zur Ganzheitlichen Bilanzierung (GaBi 10.6)
Umrechnungsfaktor zu 1 kg 0,51 m²/kg eingesetzt. Alle Hintergrund-Datensätze wurden
Schichtdicke (Durchschnitt) 0,0015 m verschiedenen GaBi-Datenbanken sowie der
ecoinvent-Datenbank 3.6 entnommen.
3.6 Datenqualität
Für die Bilanzierung wurden die aktuellen Hintergrund-
3.2 Systemgrenze Datensätze aus den GaBi-Datenbanken genutzt. Ein
Typ der EPD: von der Wiege bis zum Werkstor mit verwendeter ecoinvent-Datensatz übersteigt das Alter
Optionen (Module A1–A3, C1–C4 und Modul D). von 10 Jahren, ist jedoch am geeignetsten zur
Deklariert werden gemäß EN 15804 die Module Modellierung des untersuchten Produktsystems.
A1–A5, C1–C4 und D. Folgende Punkte wurden bei Dieser Datensatz wurde nur für einen Inhaltstoff
der Erstellung der Ökobilanz berücksichtigt: verwendet, der nicht in großen Mengen (< 1 %) in das
Produkt einfließt.
Modul A1–A3 Die Datenerfassung für die untersuchten Produkte
Sämtliche Vorketten der verwendeten Rohstoffe und erfolgte anhand von Auswertungen der internen
Materialien sowie deren Beschaffungstransporte. Produktions- und Umweltdaten und der Erhebung
Produktionsprozesse inklusive Energie- und LCA-relevanter Daten innerhalb der Lieferantenkette.
Abfallströme (Wiege bis Werkstor). Anfallende Abfälle Der geographische Bezug wurde bei der Verwendung
werden bis zum End-of-Waste-Status berücksichtigt. der Datensätze berücksichtigt. Die erhobenen Daten
wurden auf Plausibilität und Konsistenz überprüft,
Modul A4–A5 wodurch von einer guten Repräsentativität
Die Transporte zur Baustelle und ein durchschnittlicher auszugehen ist.
Installationsaufwand (Heißluftverklebung und
anfallende Verschnitte) sowie Befestigungsmaterial. Die in dieser EPD betrachteten Varianten haben eine
Verwertung des Verpackungsmaterials. vergleichbare Zusammensetzung und unterscheiden
sich hauptsächlich im Flächengewicht. Dieses variiert
Modul C1 zwischen 0 % und +29 % im Vergleich zum
Abriss der Dach- und Dichtungsbahn vom Dach. gewichteten Durchschnittsprodukt. Gleichermaßen
variieren in etwa auch die potentiellen
Modul C2-1 Umweltwirkungen.
Transporte im Rahmen der Recycling-Route.
3.7 Betrachtungszeitraum
Modul C2-2 Die Datenerhebung bezog sich auf den
Transporte im Rahmen der MVA-Route. Analysezeitraum vom 01.01.2020 bis 31.12.2020.
Modul C3-1 3.8 Allokation
Stoffliche Verwertung (Recycling) des Produkts Die stofflichen Input- und Outputflüsse wurden anhand
inklusive Aufbereitungsaufwand. der entsprechenden Produktionsmengen erhoben. Die
energetischen Input- und Outputflüsse wurden anhand
Modul C3-2 der entsprechenden Gesamtmengen aus dem
Energetische Verwertung (Verbrennung in einer MVA). Kalenderjahr 2020 berücksichtigt und auf Basis von
Verbrauchsmessungen der Produktion zugeteilt. Die
Module D-1 und D-2 Gutschriften aus Modulen A5 und C3-1 werden in
Ausweis der durch die Abfallbehandlung in den Modul D-1, Gutschriften aus Modulen A5 und C3-2 in
Modulen A5, C3-1 und C3-2 entstandenen Modul D-2 ausgewiesen.
Gutschriften.
3.9 Vergleichbarkeit
Grundsätzlich ist eine Gegenüberstellung oder die
3.3 Abschätzungen und Annahmen Bewertung von EPD-Daten nur möglich, wenn alle zu
Es wurden keine Abschätzungen und Annahmen vergleichenden Datensätze nach EN 15804 erstellt
getroffen, die für die Interpretation der wurden und der Gebäudekontext bzw. die
Ökobilanzergebnisse relevant wären. produktspezifischen Leistungsmerkmale berücksichtigt
werden.
5 Umwelt-Produktdeklaration Paul Bauder GmbH & Co. KG – BauderTHERMOPLEX
Es wurde die GaBi-Software 10.6 mit der Datenbank-
Version 2022.2 verwendet. Vereinzelt, wenn nicht
anders möglich, wurde auf ecoinvent 3.6
zurückgegriffen.
4. LCA: Szenarien und weitere technische Informationen
Charakteristische Produkteigenschaften Bezeichnung Wert Einheit
Biogener Kohlenstoff Getrennt gesammelt 1,94 kg
Der biogene Kohlenstoffgehalt wurde anhand der Als gemischter Bauabfall
- kg
Produktbestandteile berechnet. Biogener Kohlenstoff gesammelt
befindet sich nur in der Verpackung (Pappe, Papier Zur Wiederverwendung - kg
und Holz). Zum Recycling (Szenario 1) 1,85 kg
Zur Energierückgewinnung
1,85 kg
Informationen zur Beschreibung des biogenen (Szenario 2)
Kohlenstoffgehalts am Werkstor Zur Deponierung - kg
Bezeichnung Wert Einheit Verlust (geschätzt) 5 %
Biogener Kohlenstoff im Produkt 0 kg C
Biogener Kohlenstoff in der 0,0069 kg C Für die Modellierung des End of Life wurden zwei
zugehörigen Verpackung unterschiedliche Szenarien gerechnet, die zwar jeweils
eine 100 %-Route darstellen, die aber auch eine
anteilsmäßige Berechnung (bspw. Szenario 1 = 30 % /
Szenario 2 = 70 %) erlauben. Die Prozesse im End of
Life werden mit Datensätzen modelliert, die den
Transport zu Baustelle (A4) europäischen Durchschnitt darstellen. Dabei wurden
Bezeichnung Wert Einheit innereuropäische Transporte und Verwertungsquoten
Transport Distanz 1206 km berücksichtigt.
Auslastung (einschließlich
85 %
Leerfahrten) Wiederverwendungs- Rückgewinnungs- und
Recyclingpotential (D)
Die Transportdistanz wurde anhand der In Modul D werden sowohl die Gutschriften aus der
durchschnittlichen Entfernung zum Kundenstamm energetischen Verwertung für das Produkt im End of
modelliert. Aufgrund der europäischen Life (resultierend aus Modulen C3-1 und C3-2) als
Distributionswege wurden europäische Datensätze auch für die Verpackungsmaterialien (resultierend aus
genutzt. Modul A5) abgebildet. Um die End of Life-Szenarien
voneinander getrennt betrachten zu können, werden
Einbau ins Gebäude (A5) die Ergebnisse in den Modulen D-1 (Gutschriften,
Bezeichnung Wert Einheit resultierend aus Szenario 1) und D-2 (Gutschriften,
Hilfsstoff Befestiger 0,05 kg resultierend aus Szenario 2) abgebildet. Im Recycling-
Stromverbrauch für Heißluft und Szenario wurde lediglich die Menge des
0,047 kWh
Bohrmaschine thermoplastischen Polyolefins (TPO) und
Materialverlust 0,0189 kg Flammschutzmittels mit einem Wertkorrekturfaktor von
0,73 als TPO gutgeschrieben.
Der Energieverbrauch für Heißluft und Bohrmaschine
wurde berechnet, die Angabe zu den Materialverlusten
basiert auf Erfahrungswerten. Die benötigten
Hilfsstoffe für die zwei verschiedenen Verlegearten
wurden anteilig berücksichtigt.
Nutzungsdauer
Die Nutzungsdauer ist abhängig von der Dicke der
Dach- und Dichtungsbahn und dem evtl. eingesetzten
Oberflächenschutz (Kies, Gründach). Die
Nutzungsdauer basiert auf Erfahrung des
Unternehmens und bezieht sich auf die dünnste
Variante P15.
Bezeichnung Wert Einheit
Lebensdauer nach Angabe
27 a
Hersteller
Ende des Lebenswegs (C1-C4)
Szenario 1:
Recycling-Route (C3-1) 100,0 %
Szenario 2:
MVA-Route (C3-2) 100,0 %
6 Umwelt-Produktdeklaration Paul Bauder GmbH & Co. KG – BauderTHERMOPLEX
5. LCA: Ergebnisse
ANGABE DER SYSTEMGRENZEN (X = IN ÖKOBILANZ ENTHALTEN; ND = MODUL ODER INDIKATOR
NICHT DEKLARIERT; MNR = MODUL NICHT RELEVANT)
Stadium der Gutschriften
Produktionsstadiu Errichtung und Lasten
Nutzungsstadium Entsorgungsstadium
m des außerhalb der
Bauwerks Systemgrenze
7 Umwelt-Produktdeklaration Paul Bauder GmbH & Co. KG – BauderTHERMOPLEX
gnugrosrevffotshoR
tropsnarT gnulletsreH
mov
tropsnarT
muz
relletsreH
trosgnudnewreV
egatnoM
gnudnewnA/gnuztuN gnutlahdnatsnI
rutarapeR ztasrE gnureuenrE
sad rüf
ztasnieeigrenE
sed
nebierteB seduäbeG
sad rüf
ztasnieressaW
sed
nebierteB seduäbeG
ssirbA/uabkcüR
tropsnarT
gnuldnahebllafbA
gnugitieseB
,-sgnudnewrevredeiW -sgnunniwegkcüR
redo
laiznetopgnilcyceR
A1 A2 A3 A4 A5 B1 B2 B3 B4 B5 B6 B7 C1 C2 C3 C4 D
X X X X X ND ND MNR MNR MNR ND ND X X X X X
ERGEBNISSE DER ÖKOBILANZ – UMWELTAUSWIRKUNGEN nach EN 15804+A2: 1 m²
BauderTHERMOPLEX P (15/18/20) inkl. Verpackung
Kernindikator Einheit A1-A3 A4 A5 C1 C2/1 C2/2 C3/1 C3/2 C4 D/1 D/2
GWP-total [kg CO2-Äq.] 3,20E+0 1,16E-1 3,98E-1 1,76E-2 2,89E-2 8,86E-3 7,26E-1 3,88E+0 0,00E+0 -2,20E+0 -1,79E+0
GWP-fossil [kg CO2-Äq.] 3,22E+0 1,15E-1 3,73E-1 1,76E-2 2,87E-2 8,80E-3 7,26E-1 3,88E+0 0,00E+0 -2,20E+0 -1,79E+0
GWP-biogenic [kg CO2-Äq.] -2,52E-2 0,00E+0 2,52E-2 0,00E+0 0,00E+0 0,00E+0 0,00E+0 0,00E+0 0,00E+0 0,00E+0 0,00E+0
GWP-luluc [kg CO2-Äq.] 9,19E-4 7,85E-4 1,81E-5 1,14E-6 1,94E-4 5,95E-5 9,34E-5 4,05E-6 0,00E+0 -2,75E-4 -1,92E-4
ODP [kg CFC11-Äq.] 6,41E-10 1,14E-14 1,90E-10 1,74E-13 2,82E-15 8,67E-16 5,53E-12 4,50E-9 0,00E+0 -6,46E-12 -1,18E-11
AP [mol H+-Äq.] 5,17E-3 6,70E-4 7,44E-4 2,58E-5 9,23E-5 2,84E-5 1,01E-3 8,36E-4 0,00E+0 -3,56E-3 -2,41E-3
EP-freshwater [kg P-Äq.] 1,05E-5 4,16E-7 4,26E-7 7,89E-9 1,03E-7 3,15E-8 7,04E-6 4,91E-8 0,00E+0 -2,73E-6 -2,40E-6
EP-marine [kg N-Äq.] 1,39E-3 3,26E-4 1,78E-4 7,06E-6 4,19E-5 1,29E-5 2,67E-4 1,81E-4 0,00E+0 -9,74E-4 -6,41E-4
EP-terrestrial [mol N-Äq.] 1,53E-2 3,61E-3 1,75E-3 7,54E-5 4,70E-4 1,45E-4 2,73E-3 2,86E-3 0,00E+0 -1,03E-2 -6,82E-3
POCP [kg NMVOC-Äq.] 4,72E-3 6,30E-4 5,61E-4 1,99E-5 8,29E-5 2,55E-5 6,99E-4 5,21E-4 0,00E+0 -3,50E-3 -1,82E-3
ADPE [kg Sb-Äq.] 4,92E-7 1,17E-8 6,95E-6 2,09E-9 2,90E-9 8,90E-10 1,12E-7 3,99E-9 0,00E+0 -5,20E-7 -4,13E-7
ADPF [MJ] 8,57E+1 1,53E+0 5,22E+0 3,73E-1 3,77E-1 1,16E-1 9,82E+0 1,55E+0 0,00E+0 -7,76E+1 -3,00E+1
[m³ Welt-Äq.
WDP 1,02E+0 1,30E-3 4,22E-2 1,31E-3 3,21E-4 9,85E-5 1,03E-1 4,32E-1 0,00E+0 -1,63E-1 -1,94E-1
entzogen]
GWP = Globales Erwärmungspotenzial; ODP = Abbaupotenzial der stratosphärischen Ozonschicht; AP = Versauerungspotenzial von Boden und
Wasser; EP = Eutrophierungspotenzial; POCP = Bildungspotenzial für troposphärisches Ozon; ADPE = Potenzial für die Verknappung von
Legende
abiotischen Ressourcen – nicht fossile Ressourcen (ADP – Stoffe); ADPF = Potenzial für die Verknappung abiotischer Ressourcen – fossile
Brennstoffe (ADP – fossile Energieträger); WDP = Wasser-Entzugspotenzial (Benutzer)
ERGEBNISSE DER ÖKOBILANZ – INDIKATOREN ZUR BESCHREIBUNG DES RESSOURCENEINSATZES
nach EN 15804+A2: 1 m² BauderTHERMOPLEX P (15/18/20) inkl. Verpackung
Indikator Einheit A1-A3 A4 A5 C1 C2/1 C2/2 C3/1 C3/2 C4 D/1 D/2
PERE [MJ] 4,78E+0 1,06E-1 9,97E-1 5,39E-2 2,61E-2 8,03E-3 3,80E+0 1,51E-1 0,00E+0 -3,39E+0 -8,08E+0
PERM [MJ] 6,71E-1 0,00E+0 -6,71E-1 0,00E+0 0,00E+0 0,00E+0 0,00E+0 0,00E+0 0,00E+0 0,00E+0 0,00E+0
PERT [MJ] 5,45E+0 1,06E-1 3,26E-1 5,39E-2 2,61E-2 8,03E-3 3,80E+0 1,51E-1 0,00E+0 -3,39E+0 -8,08E+0
PENRE [MJ] 3,75E+1 1,54E+0 5,65E+0 3,73E-1 3,79E-1 1,16E-1 5,77E+1 4,95E+1 0,00E+0 -7,77E+1 -3,00E+1
PENRM [MJ] 4,83E+1 0,00E+0 -4,19E-1 0,00E+0 0,00E+0 0,00E+0 -4,79E+1 -4,79E+1 0,00E+0 0,00E+0 0,00E+0
PENRT [MJ] 8,58E+1 1,54E+0 5,23E+0 3,73E-1 3,79E-1 1,16E-1 9,82E+0 1,55E+0 0,00E+0 -7,77E+1 -3,00E+1
SM [kg] 0,00E+0 0,00E+0 0,00E+0 0,00E+0 0,00E+0 0,00E+0 0,00E+0 0,00E+0 0,00E+0 1,11E+0 3,50E-2
RSF [MJ] 0,00E+0 0,00E+0 0,00E+0 0,00E+0 0,00E+0 0,00E+0 0,00E+0 0,00E+0 0,00E+0 0,00E+0 0,00E+0
NRSF [MJ] 0,00E+0 0,00E+0 0,00E+0 0,00E+0 0,00E+0 0,00E+0 0,00E+0 0,00E+0 0,00E+0 0,00E+0 0,00E+0
FW [m³] 3,03E-2 1,22E-4 1,24E-3 8,16E-5 3,02E-5 9,27E-6 4,03E-3 1,01E-2 0,00E+0 -9,03E-3 -8,01E-3
PERE = Erneuerbare Primärenergie als Energieträger; PERM = Erneuerbare Primärenergie zur stofflichen Nutzung; PERT = Total
erneuerbare Primärenergie; PENRE = Nicht-erneuerbare Primärenergie als Energieträger; PENRM = Nicht-erneuerbare Primärenergie
Legende
zur stofflichen Nutzung; PENRT = Total nicht erneuerbare Primärenergie; SM = Einsatz von Sekundärstoffen; RSF = Erneuerbare
Sekundärbrennstoffe; NRSF = Nicht-erneuerbare Sekundärbrennstoffe; FW = Nettoeinsatz von Süßwasserressourcen
ERGEBNISSE DER ÖKOBILANZ –ABFALLKATEGORIEN UND OUTPUTFLÜSSE nach EN 15804+A2:
1 m² BauderTHERMOPLEX P (15/18/20) inkl. Verpackung
Indikator Einheit A1-A3 A4 A5 C1 C2/1 C2/2 C3/1 C3/2 C4 D/1 D/2
HWD [kg] 1,77E-8 8,13E-12 2,97E-10 2,67E-11 2,00E-12 6,16E-13 1,13E-9 4,22E-11 0,00E+0 -5,67E-9 -3,98E-9
NHWD [kg] 8,33E-2 2,50E-4 5,30E-3 7,92E-5 6,17E-5 1,90E-5 2,04E-1 1,52E-2 0,00E+0 -1,04E-2 -6,45E-3
RWD [kg] 6,98E-4 2,85E-6 1,58E-4 6,20E-5 7,03E-7 2,16E-7 1,09E-3 1,01E-4 0,00E+0 -6,34E-4 -2,33E-3
CRU [kg] 0,00E+0 0,00E+0 0,00E+0 0,00E+0 0,00E+0 0,00E+0 0,00E+0 0,00E+0 0,00E+0 0,00E+0 0,00E+0
MFR [kg] 0,00E+0 0,00E+0 0,00E+0 0,00E+0 0,00E+0 0,00E+0 1,94E+0 3,50E-2 0,00E+0 0,00E+0 0,00E+0
MER [kg] 0,00E+0 0,00E+0 0,00E+0 0,00E+0 0,00E+0 0,00E+0 0,00E+0 0,00E+0 0,00E+0 0,00E+0 0,00E+0
EEE [MJ] 0,00E+0 0,00E+0 1,57E-1 0,00E+0 0,00E+0 0,00E+0 0,00E+0 7,99E+0 0,00E+0 0,00E+0 0,00E+0
EET [MJ] 0,00E+0 0,00E+0 2,79E-1 0,00E+0 0,00E+0 0,00E+0 0,00E+0 1,42E+1 0,00E+0 0,00E+0 0,00E+0
HWD = Gefährlicher Abfall zur Deponie; NHWD = Entsorgter nicht gefährlicher Abfall; RWD = Entsorgter radioaktiver Abfall; CRU =
Legende Komponenten für die Wiederverwendung; MFR = Stoffe zum Recycling; MER = Stoffe für die Energierückgewinnung; EEE = Exportierte
Energie – elektrisch; EET = Exportierte Energie – thermisch
ERGEBNISSE DER ÖKOBILANZ – zusätzliche Wirkungskategorien nach EN 15804+A2-optional:
1 m² BauderTHERMOPLEX P (15/18/20) inkl. Verpackung
Indikator Einheit A1-A3 A4 A5 C1 C2/1 C2/2 C3/1 C3/2 C4 D/1 D/2
[Krankheitsf
PM ND ND ND ND ND ND ND ND ND ND ND
älle]
[kBq U235-
IRP ND ND ND ND ND ND ND ND ND ND ND
Äq.]
ETP-fw [CTUe] ND ND ND ND ND ND ND ND ND ND ND
HTP-c [CTUh] ND ND ND ND ND ND ND ND ND ND ND
HTP-nc [CTUh] ND ND ND ND ND ND ND ND ND ND ND
SQP [-] ND ND ND ND ND ND ND ND ND ND ND
PM = Potenzielles Auftreten von Krankheiten aufgrund von Feinstaubemissionen; IR = Potenzielle Wirkung durch Exposition des
Menschen mit U235; ETP-fw = Potenzielle Toxizitätsvergleichseinheit für Ökosysteme; HTP-c = Potenzielle Toxizitätsvergleichseinheit
Legende
für den Menschen (kanzerogene Wirkung); HTP-nc = Potenzielle Toxizitätsvergleichseinheit für den Menschen (nicht kanzerogene
Wirkung); SQP = Potenzieller Bodenqualitätsindex
Einschränkungshinweis
Betreffend die Indikatoren: Potenzial für den Abbau nicht fossiler abiotischer Ressourcen (ADPE), Potenzial für
den Abbau abiotischer fossiler Brennstoffe (ADPF), Wassernutzung (WDP): Die Ergebnisse dieser
Umweltwirkungsindikatoren müssen mit Bedacht angewendet werden, da die Unsicherheiten bei diesen
Ergebnissen hoch sind oder da es mit dem Indikator nur begrenzte Erfahrungen gibt. Die Indikatoren PM, IR,
ETP-fw, HTP-c, HTP-nc und SQP sind freiwillige Angaben und wurden aufgrund der noch vorhandenen
Unsicherheiten bei diesen Ergebnissen nicht deklariert.
Anmerkung
Die Wirkungsabschätzungsergebnisse sind nur relative Aussagen, die keine Aussagen machen über Endpunkte
der Wirkungskategorien, Überschreitungen von Schwellenwerten, Sicherheitsmargen oder über Risiken. Für alle
genannten Indikatoren wurden die Charakterisierungsfaktoren von EK-JRC angewendet.
6. LCA: Interpretation
Die Auswertung der Umweltwirkungen ermöglicht
folgende Interpretation:
wiederum das PP-/EPDM-Granulat mit circa 65 % der
Das Modul A1–A3 besitzt für fast alle Haupttreiber, gefolgt von der Verbrennung des
Umweltwirkungen einen dominanten Einfluss. Im Produktionsabfalls (12 %) und dem FPO-Gewebe (7
Folgenden werden die Umweltwirkungen am Beispiel %). Alle anderen Materialien tragen mit jeweils weniger
des Treibhauspotenzials (GWP-total) analysiert, um als 6 % zur Herstellungsphase bei.
die verantwortlichen Quellen entlang des Lebenszyklus Der Transport zum Kunden besitzt keine größere
zu identifizieren. Relevanz hinsichtlich GWP (A4). Die
Die Herstellungsphase (Modul A1–A3) impliziert einen Produktinstallation auf der Baustelle (A5) hat einen
Beitrag zum gesamten Treibhauspotenzial von 38 %. Beitrag von 5 %. Der negative Beitrag zum GWP-
Hier dominiert das hergestellte FPO-Gemisch mit 77 % biogenic in A1–A3 und der positive Beitrag in A5 ist
die Gesamtemissionen des Moduls. Davon ist durch die Nutzung von Verpackungen wie Pappe und
8 Umwelt-Produktdeklaration Paul Bauder GmbH & Co. KG – BauderTHERMOPLEX
Holz zu erklären, in denen biogener Kohlenstoff
gebunden ist. Da die Zusammensetzung der unterschiedlichen
Die Entsorgungstransporte (C2-1/C2-2) besitzen kaum Produkte sehr ähnlich ist, sind kaum Varianzen in den
Einfluss auf das Ergebnis. Das Recycling des Produkts prozentualen Beiträgen zu erwarten. Die absoluten
im End of Life impliziert mit 9 % geringe Werte variieren in Abhängigkeit der Dicke der Dach-
Umweltwirkungen (C3-1), während die energetische und Dichtungsbahnen. GWP-total weist eine Varianz
Verwertung des Produkts und die hiermit verbundenen von 0 % und +29 % im Vergleich zum
Emissionen der Verbrennungsanlagen (C3-2) einen Durchschnittsprodukt auf.
signifikant hohen Beitrag zum Gesamtergebnis (ca. 46
%) leisten.
7. Nachweise
Keine Nachweise erforderlich.
8. Literaturhinweise
Normen EN 12310-2
DIN EN 12310-2:2018, Abdichtungsbahnen -
EN 495-5 Bestimmung des Widerstandes gegen Weiterreißen -
DIN EN 495-5:2013, Abdichtungsbahnen - Teil 2: Kunststoff- und Elastomerbahnen für
Bestimmung des Verhaltens beim Falzen bei tiefen Dachabdichtungen.
Temperaturen - Teil 5: Kunststoff- und
Elastomerbahnen für Dachabdichtungen. EN 12311-2
DIN EN 12311-2:2013 Abdichtungsbahnen -
EN 1107-2 Bestimmung des Zug-Dehnungsverhaltens - Teil 2:
DIN EN 1107-2:2001,Abdichtungsbahnen - Kunststoff- und Elastomerbahnen für
Bestimmung der Maßhaltigkeit - Teil 2: Kunststoff- und Dachabdichtungen.
Elastomerbahnen für Dachabdichtungen.
EN 12316-2
DIN CEN TS 1187 DIN EN 12316-2:2013, Abdichtungsbahnen -
DIN CEN TS 1187,Prüfverfahren zur Beanspruchung Bestimmung des Schälwiderstandes der Fügenähte -
von Bedachungen durch Feuer von außen. Teil 2: Kunststoff- und Elastomerbahnen für
Dachabdichtungen.
EN 1297
DIN EN 1297, Abdichtungsbahnen - Bitumen-, EN 12317-2
Kunststoff- und Elastomerbahnen für DIN EN 12317-2:2010, Abdichtungsbahnen -
Dachabdichtungen - Verfahren zur künstlichen Bestimmung des Scherwiderstandes der Fügenähte -
Alterung bei kombinierter Dauerbeanspruchung durch Teil 2: Kunststoff- und Elastomerbahnen für
UV-Strahlung, erhöhte Temperatur und Wasser. Dachabdichtungen.
EN 1548 EN 12691
DIN EN 1548, Abdichtungsbahnen - Kunststoff- und DIN EN 12691:2018-05, Abdichtungsbahnen -
Elastomerbahnen für Dachabdichtungen - Verhalten Bitumen-, Kunststoff- und Elastomerbahnen für
nach Lagerung auf Bitumen. Dachabdichtungen - Bestimmung des Widerstandes
gegen stoßartige Belastung.
EN 1928
DIN EN 1928, Abdichtungsbahnen - Bitumen-, EN 13501-1
Kunststoff- und Elastomerbahnen für DIN EN 13501-1:2018, Klassifizierung von
Dachabdichtungen - Bestimmung der Wasserdichtheit. Bauprodukten und Bauarten zu ihrem Brandverhalten -
Teil 1: Klassifizierung mit den Ergebnissen aus den
EN 1931 Prüfungen zum Brandverhalten von Bauprodukten.
DIN EN 1931, Abdichtungsbahnen - Bitumen-,
Kunststoff und Elastomerbahnen für EN 13948
Dachabdichtungen - Bestimmung der DIN EN 13948:2007, Abdichtungsbahnen - Bitumen-,
Wasserdampfdurchlässigkeit; Deutsche Fassung EN Kunststoff- und Elastomerbahnen für
1931:2000. Dachabdichtungen - Bestimmung des Widerstandes
gegen Wurzelpenetration.
ISO 9001
DIN EN ISO 9001:2015, EN 13956
Qualitätsmanagementsysteme - Anforderungen. DIN EN 13956:2012, Abdichtungsbahnen - Kunststoff-
und Elastomerbahnen für Dachabdichtungen –
ISO 11925-2 Definitionen und Eigenschaften.
DIN EN ISO 11925-2:2020: Prüfungen zum
Brandverhalten - Entzündbarkeit von Produkten bei EN 13967
direkter Flammeneinwirkung - Teil 2: DIN EN 13967:2017, Abdichtungsbahnen - Kunststoff-
Einzelflammentest. und Elastomerbahnen für die Bauwerksabdichtung
9 Umwelt-Produktdeklaration Paul Bauder GmbH & Co. KG – BauderTHERMOPLEX
gegen Bodenfeuchte und Wasser - Definitionen und
Eigenschaften. Burkhardt et al. 2020
Burkhardt, M., Rohr, M., Heisterkamp, I. und Gartiser,
ISO 14025 S.: Niederschlagswasser von Kunststoffdachbahnen -
DIN EN ISO 14025:2011, Umweltkennzeichnungen Auslaugung von Stoffen und deren Ökotoxizität für
und -deklarationen - Typ III Umweltdeklarationen - aquatische Organismen. Korrespondenz
Grundsätze und Verfahren. Wasserwirtschaft 2020 (13) Nr. 8.
EN 14909 ecoinvent
DIN EN 14909:2012, Abdichtungsbahnen - Kunststoff- ecoinvent 3.6: Datenbank zur Ökobilanzierung
und Elastomer-Mauersperrbahnen - Definitionen und (Sachbilanzdaten), Version 3.6. Swiss Centre for Life
Eigenschaften. Cycle Inventories, St. Gallen.
EN 15804 FLL
DIN EN 15804:2012+A2:2019 + AC:2021, Forschungsgesellschaft Landschaftsentwicklung
Nachhaltigkeit von Bauwerken - Landschaftsbau (FLL-
Umweltproduktdeklarationen - Grundregeln für die Richtlinie):Dachbegrünungsrichtlinie 2008: FLL-
Produktkategorie Bauprodukte. Verfahren zur Untersuchung der Wurzelfestigkeit von
Bahnen und Beschichtungen für Dachbegrünungen;
DIN 18531-1 2008.
DIN 18531-1:2017-07, Abdichtung von Dächern sowie
von Balkonen, Loggien und Laubengängen – Teil 1: GaBi
Nicht genutzte und genutzte Dächer – GaBi 10.6: Software and Database for Life Cycle
Anforderungen, Planungs- und Engineering, Sphera Solutions GmbH, Leinfelden-
Ausführungsgrundsätze. Echterdingen, 2022.
DIN 18531-2 IBU 2021
DIN 18531-2:2017-07, Abdichtung von Dächern sowie Institut Bauen und Umwelt e.V., Berlin (Hrsg.): Die
von Balkonen, Loggien und Laubengängen –Teil 2: Erstellung von Umwelt-Produktdeklarationen (EPD);
Nicht genutzte und genutzte Dächer – Allgemeine EPD-Programmanleitung des Institut
Stoffe- Teil 2: Stoffe. Bauen und Umwelt e.V. (IBU). Version 2.0. 2021.
www.ibu-epd.com
DIN 18531-3
DIN 18531-3:2017-07, Abdichtung von Dächern sowie PCR Teil A
von Balkonen, Loggien und Laubengängen –Teil 3: Institut Bauen und Umwelt e.V., Berlin (Hrsg.):
Nicht genutzte und genutzte Dächer – Produktkategorie-Regeln gebäudebezogene Produkte
Auswahl, Ausführung und Details. und Dienstleistungen. Teil A: Rechenregeln für die
Ökobilanz und Anforderungen an den
DIN 18531-4 Hintergrundbericht nach EN 15804+A2:2019 (v1.2),
DIN 18531-4:2017-75, Abdichtung von Dächern sowie 2021-01.
von Balkonen, Loggien und Laubengängen –Teil 4:
Nicht genutzte und genutzte Dächer – PCR: Dach- und Dichtungsbahnsysteme aus
Instandhaltung. Kunststoffen und Elastomeren
PCR-Anleitungstexte für gebäudebezogene Produkte
DIN 18531-5 und Dienstleistungen. Teil B: Anforderungen an die
DIN 18531-5:2017-07, Abdichtung von Dächern sowie Umwelt-Produktdeklaration für Dach- und
von Balkonen, Loggien und Laubengängen. Dichtungsbahnsysteme aus Kunststoffen und
Elastomeren, Version 1.6 (2022-07). Institut Bauen
DIN 18532 und Umwelt e.V., Berlin (Hrsg.).
DIN 18532-1 bis 6:2017-07, Abdichtung von
befahrbaren Verkehrsflächen aus Beton. Verordnung (EU) Nr. 305/2011
Verordnung (EU) Nr. 305/2011, Festlegung
Weitere Literatur harmonisierter Bedingungen für die Vermarktung von
Bauprodukten und zur Aufhebung der Richtlinie
AVV 89/106/EWG des Rates.
Abfallverzeichnis-Verordnung (AVV) vom 10.
Dezember 2001 (BGBl. I S. 3379), die zuletzt durch
Artikel 1 der Verordnung vom 30. Juni 2020 (BGBl. I S.
1533) geändert worden ist.
10 Umwelt-Produktdeklaration Paul Bauder GmbH & Co. KG – BauderTHERMOPLEX
Herausgeber
Institut Bauen und Umwelt e.V. Tel +49 (0)30 3087748- 0
Hegelplatz 1 Fax +49 (0)30 3087748- 29
10117 Berlin Mail info@ibu-epd.com
Deutschland Web www.ibu-epd.com
Programmhalter
Institut Bauen und Umwelt e.V. Tel +49 (0)30 3087748- 0
Hegelplatz 1 Fax +49 (0)30 3087748- 29
10117 Berlin Mail info@ibu-epd.com
Deutschland Web www.ibu-epd.com
Ersteller der Ökobilanz
brands & values GmbH Tel +49 421 70 90 84 33
Altenwall 14 Fax +49 421 70 90 84 35
28195 Bremen Mail info@brandsandvalues.com
Germany Web www.brandsandvalues.com
Inhaber der Deklaration
Paul Bauder GmbH & Co. KG Tel +49 711 88 07- 0
Korntaler Landstraße 63 Fax +49 711 88 07- 300
70499 Stuttgart Mail info@bauder.de
Germany Web www.bauder.de
