UMWELT-PRODUKTDEKLARATION
nach ISO 14025 und EN 15804+A1
Deklarationsinhaber Lanxess Deutschland GmbH
Herausgeber Institut Bauen und Umwelt e.V. (IBU)
Programmhalter Institut Bauen und Umwelt e.V. (IBU)
Deklarationsnummer EPD-LAN-20210302-IBG1-DE
Ausstellungsdatum 07.01.2022
Gültig bis 06.01.2027
BAYFERROX® 920 - Eisenhydroxid-Gelbpigment (FeOOH)
Lanxess Deutschland GmbH
www.ibu-epd.com | https://epd-online.com
1. Allgemeine Angaben
LANXESS Deutschland GmbH BAYFERROX® 920
Programmhalter Inhaber der Deklaration
IBU – Institut Bauen und Umwelt e.V. Lanxess Deutschland GmbH
Panoramastr. 1 BU Inorganic Pigments
10178 Berlin Chempark Krefeld-Uerdingen, Gebäude R54
Deutschland Rheinuferstr. 7-9
47829 Krefeld
Deklarationsnummer Deklariertes Produkt/deklarierte Einheit
EPD-LAN-20210302-IBG1-DE 1.000 kg BAYFERROX® 920 Eisenhydroxid-
Gelbpigment (gewichteter Durchschnitt)
Diese Deklaration basiert auf den Produktkategorien- Gültigkeitsbereich:
Regeln: Diese EPD gilt für die Eisenhydroxid-Gelbpigmente
Anorganische Pigmente in verschiedenen Lieferformen, BAYFERROX® 920 in den Lieferformen Kompaktat
03.2021 (920 C), Pulver (920) und Granulat (920 G).
(PCR geprüft und zugelassen durch den unabhängigen
Es handelt sich um eine Durchschnitts-EPD, für die der
Sachverständigenrat (SVR))
gewichtete Durchschnitt der drei Lieferformen
basierend auf dem massenbezogenen
Ausstellungsdatum Produktionsverhältnis der letzten fünf Jahre (2016-
07.01.2022 2020) berechnet wurde.
Betrachtet wurde die Produktion der Pigmente in
Gültig bis Deutschland.
06.01.2027
Der Inhaber der Deklaration haftet für die
zugrundeliegenden Angaben und Nachweise; eine
Haftung des IBU in Bezug auf Herstellerinformationen,
Ökobilanzdaten und Nachweise ist ausgeschlossen.
Die EPD wurde nach den Vorgaben der EN 15804+A1
erstellt. Im Folgenden wird die Norm vereinfacht als EN 15804
bezeichnet.
Verifizierung
Die Europäische Norm EN 15804 dient als Kern-PCR
Unabhängige Verifizierung der Deklaration und
Angaben gemäß ISO 14025:2010
Dipl. Ing. Hans Peters intern x extern
(Vorstandsvorsitzender des Instituts Bauen und Umwelt e.V.)
Dr. Alexander Röder Matthias Klingler,
(Geschäftsführer Instituts Bauen und Umwelt e.V.) Unabhängige/-r Verifizierer/-in
2. Produkt
2.1 Produktbeschreibung/Produktdefinition zum Einfärben von zement- und/oder kalkgebundenen
Unter anorganischen Pigmenten versteht man im Baustoffen - Anforderungen und Prüfverfahren und die
Anwendungsmedium unlösliche Substanzen (ISO CE-Kennzeichnung.
18451-1), die durch chemische Synthese hergestellt
werden. Diese EPD umfasst das Produkt Für die Verwendung gelten die jeweiligen nationalen
BAYFERROX® 920 in den typischen Lieferformen Bestimmungen.
Pulver, Granulat und Kompaktat.
2.2 Anwendung
Die Durchschnittswerte der hier deklarierten Anorganische Eisenoxid-Pigmente dienen zum
anorganischen Pigmente richten sich nach dem Einfärben von Baustoffen aus Zement, Zement-
Produktionsvolumen in den aufgezeigten Lieferformen. /Kalkmischungen, Kalkmörtel sowie bituminösen
Anwendungen.
Für das Inverkehrbringen des Produkts in der
EU/EFTA (mit Ausnahme der Schweiz) gilt 2.3 Technische Daten
die Verordnung (EU) Nr. 305/2011 (CPR). Das Produkt Die technischen Daten des Produkts, die im
benötigt eine Leistungserklärung unter Geltungsbereich der EPD liegen, sind unter Verweis
Berücksichtigung der DIN EN 12878:2014, Pigmente
2 Umwelt-Produktdeklaration Lanxess Deutschland GmbH – BAYFERROX® 920 - Eisenhydroxid-Gelbpigment
(Durchschnitt)
auf die der EN 12878 zugrundeliegenden Prüfregeln in 2.4 Lieferzustand
nachfolgender Tabelle genannt. Typische Lieferformen von BAYFERROX® 920 sind
Pulver, Kompaktat und Granulat. Die Bandbreite der
Bautechnische Daten - Einfluss auf die Verpackungen reicht typischerweise von 25 kg
Betoneigenschaften Polyethylen (PE)/Papier-Säcken bis hin zu Big Bags
Bezeichnung Wert Einheit von einer Tonne Füllgewicht. Den Berechnungen
Erstarrungszeit Erstarrungsbeginn dieser EPD liegt eine Betrachtung von Big Bag
160 min
mind. 1h Material zugrunde. Aufgrund des sehr geringen Anteils
Erstarrungszeit (Erstarrungsende des Verpackungsmaterials an den berechneten
260 min
max. 12h) Umweltauswirkungen, wurden als
Einfluss auf die Zementerstarrung Verpackungsvariante nur Big Bags aus Polypropylen
Delta-Mischung mit und ohne -47 min (PP) und Low Density Polyethylen (LDPE) betrachtet.
Pigment max. + / - 60 min
Druckfestigkeit (Mörtel 28 Tage 2.5 Grundstoffe/Hilfsstoffe
(Vergleich Mischung mit und -0,8 %
ohne Pigment)) (Kategorie A) Das Farbpigment BAYFERROX® 920 setzt sich im
Druckfestigkeit (Mörtel 28 Tage Durchschnitt aus folgenden Grund- und Hilfsstoffen
(Vergleich Mischung mit und zusammen:
-1,9 %
ohne Pigment)) (Kategorie B max
-8%) Bezeichnung Wert Einheit
Chloridgehalt (Gesamtchlorid; Eisensulfat 49,2 Masse-%
0,14 %
Kategorie A) Natronlauge 50,0 Masse-%
Chloridgehalt (Gesamtchlorid; Kühlwasser 0,8 Masse-%
0,03 %
Kategorie B max 0,1%)
Gehalt an löslichem Chlorid 1) Das Produkt/Erzeugnis/mindestens ein
0,07 %
Kategorie A Teilerzeugnis enthält Stoffe der ECHA-Liste der für
Gehalt an löslichem Chlorid eine Zulassung in Frage kommenden besonders
(Gesamtchlorid; Kategorie B max 0,03 % besorgniserregenden Stoffe (en: Substances of Very
0,1%) High Concern – SVHC) (Datum 08.07.2021) oberhalb
Gehalt an wasserlöslichen von 0,1 Massen-%: nein.
1,14 %
Substanzen (Kategorie A)
Gehalt an wasserlöslichen 2) Das Produkt/Erzeugnis/mindestens ein
Substanzen (Kategorie B max. 0,5 1,29 % Teilerzeugnis enthält weitere CMR-Stoffe der
%)* Kategorie 1A oder 1B, die nicht auf der Kandidatenliste
stehen, oberhalb von 0,1 Massen-% in mindestens
einem Teilerzeugnis: nein.
*) Unter der Voraussetzung, dass die wasserlöslichen
Anteile der EN 934-1 entsprechen. 3) Dem vorliegenden Bauprodukt wurden
Biozidprodukte zugesetzt oder es wurde mit
Der Gehalt an wasserlößlichen Substanzen, nach EN Biozidprodukten behandelt (es handelt sich damit um
934-1 Absatz 5.2.3 bestimmt, darf nicht größer sein als eine behandelte Ware im Sinne der
Biozidprodukteverordnung (EU) Nr. 528/2012): nein.
 Kategorie A: vom Hersteller angegebener
Wert 2.6 Herstellung
 Kategorie B: 0,5 % Massenanteil für Eine Lösung von Eisensulfat, das als Abfallprodukt aus
Einzelpigmente und Pigment-Mischungen. der Stahlindustrie bezogen wird, wird unter Luft- bzw.
Sauerstoffzufuhr kontrolliert mit Natronlauge versetzt.
Werden für pulverförmige oder nicht-
pulverförmige Präparationen Zusatzmittel wie
2 FeSO + 4 NaOH +½ O → 2 FeOOH + 2 Na SO +
z.B. Dispergiermittel, Bindemittel und/oder 4 2 2 4
H O
2
Mahlhilfen verwendet, muss ihr
wasserlößlicher Gesamtgehalt gleich oder Nach der anschließenden Trocknung erfolgt die
kleiner als 5,5 % Massenanteil (bei Waschung mit anschließender Mahlung.
Pigmentruß 8,0 %), bezogen auf den
2.7 Umwelt und Gesundheit während der
Feststoff, sein. Die verwendeten Zusatzmittel
Herstellung
müssen EN 934-1, Anhang A.1, entsprechen.
LANXESS investiert kontinuierlich in moderne
Herstellungsverfahren an allen Standorten. Die
Zum Nachweis der Normkonformität werden in den Business Unit Inorganic Pigments und ihre Anlagen
bautechnischen Daten jeweils die extremalen Werte sind nach ISO 9001, 14001 und 50001 zertifiziert.
(Worst-Case-Betrachtung) über die drei betrachteten BAYFERROX® Eisenoxidpigmente sind für Ihren
Lieferformen herangezogen. hohen Anteil an wiederverwerteten Rohstoffen durch
SCS Global Services zertifiziert.
Leistungswerte des Produkts entsprechend der
Leistungserklärung in Bezug auf dessen wesentliche 2.8 Produktverarbeitung/Installation
Merkmale gemäß DIN EN 12878:2014, Pigmente zum Die vorliegende EPD betrachtet die Module A1–A3 und
Einfärben von zement- und/oder kalkgebundenen D (Cradle-to-Gate), so dass lediglich eine grobe
Baustoffen - Anforderungen und Prüfverfahren. Beschreibung der Anwendungsprozesse beigefügt ist.
3 Umwelt-Produktdeklaration Lanxess Deutschland GmbH – BAYFERROX® 920 - Eisenhydroxid-Gelbpigment
(Durchschnitt)
Typischerweise nutzen Kunden Dosieranlagen, um 2.12 Referenz-Nutzungsdauer
BAYFERROX® 920 zu spezifischen Farbmischungen Die vorliegende EPD betrachtet die Module A1–A3 und
zu dosieren und in zementgebundenen, D (Cradle-to-Gate). Die Nutzungsdauer entspricht der
kalkgebundenen oder bituminösen Produkten typischen Nutzung im jeweiligen Anwendungsfall.
weiterzuverarbeiten.
2.9 Verpackung 2.13 Außergewöhnliche Einwirkungen
Das Farbpigment BAYFERROX® 920 wird in allen
Lieferformen gleich verpackt. Das fertige Produkt wird Brand
i. d. R. in PE/Papier-Säcke mit einem Füllgewicht von FeOOH ist nicht brennbar.
25 kg bis hin zu Big Bags von einer Tonne Füllgewicht
aus PP und LDPE verpackt. Wasser
Durch Kontakt mit Wasser werden keinerlei
Die den Berechnungen der EPD zugrundeliegenden Gefahrstoffe freigesetzt.
Big Bags aus PP und LDPE können laut IK
Industrievereinigung Kunststoffverpackungen e.V. in Mechanische Zerstörung
einem Closed-Loop-System unter bestimmten Nicht anwendbar.
Bedingungen für das gleiche Produkt wiederverwendet
werden (max. 2 Jahre). Zum End-of-Life können die 2.14 Nachnutzungsphase
Big Bags recycelt werden. Zur werkstofflichen Die vorliegende EPD betrachtet die Module A1–A3 und
Verwertung werden die gebrauchten Kunststoffgewebe D (Cradle-to-Gate). Aufgrund der Bindung des
mechanisch aufbereitet, ohne Veränderung der BAYFERROX® 920 im Anwendungsmedium wird eine
chemischen Struktur. Das Rezyklat kann in Wiederverwendung aufgrund des sehr hohen
verschiedenen Anwendungen eingesetzt werden und thermischen Aufwands bzw. der zum aktuellen
neues Granulat ersetzen. Zeitpunkt zur Verfügung stehenden technischen
Möglichkeiten nicht verfolgt. Im Rahmen einer
2.10 Nutzungszustand Kreislaufwirtschaft bestehen Einzelfälle die eine
Die vorliegende EPD betrachtet die Module A1–A3 und Nutzung des gebundenen Pigments ermöglichen.
D (Cradle-to-Gate). Innerhalb der empfohlenen
Anwendungsgrenzen ist von keiner stofflichen 2.15 Entsorgung
Veränderung auszugehen. Die Entsorgung erfolgt zusammen mit und in
Abhängigkeit von dem jeweiligen
2.11 Umwelt und Gesundheit während der Anwendungsmedium.
Nutzung Der Abfallcode für Eisenoxid lautet 060316 (gemäß
Das Produkt ist kein Gefahrstoff (gemäß CLP- Abfallverzeichnis-Verordnung).
Verordnung). Bei Umgang und Verarbeitung unter
Einhaltung der jeweils gültigen Vorschriften am 2.16 Weitere Informationen
Arbeitsplatz ist keine Gefährdung gegeben. Weitere Informationen zu BAYFERROX® 920 sowie
weiteren Produkten und Leistungen von Lanxess IPG
sind unter www.bayferrox.de einsehbar.
3. LCA: Rechenregeln
3.1 Deklarierte Einheit D: Wiederverwendungs-, Rückgewinnungs- und/oder
Die gewählte deklarierte Einheit bezieht sich auf ein Recyclingpotentiale
Durchschnittsprodukt. Der Durchschnitt wurde als
gewichtetes Mittel aus den Jahresproduktionsmengen Die Nutzen- und Entsorgungsphase wird bei den
der Lieferformen Kompaktat, Pulver und Granulat der Ökobilanzberechnungen nicht berücksichtigt.
letzten fünf Jahre (2016–2020) gebildet
(Massenbezug).
3.3 Abschätzungen und Annahmen
Deklarierte Einheit Für den Transport des Eisensulfats und der
Bezeichnung Wert Einheit Natronlauge (Modul A2) und für Produktionsprozesse
Deklarierte Einheit 1000 kg vor Ort bei der Lanxess Deutschland GmbH (Modul
Rohdichte - kg/m3 A3) wurden Primärdaten über alle Lieferformen
Umrechnungsfaktor verwendet. Für den Transport via Rohrleitung wurde
1000
[Masse/Deklarierte Einheit] ein Stromverbrauch von 0,072 MJ pro tkm
angenommen.
Für die Produktion der Eingangsprodukte (Modul A1)
3.2 Systemgrenze wurden generische Daten verwendet, da diese nicht
Typ der EPD: Wiege bis Werkstor mit Optionen von der Lanxess Deutschland GmbH selbst produziert
werden und keine detaillierten Informationen zur
Zur Berechnung der Ökobilanz wurden folgende Verfügung standen.
Module berücksichtigt
A1: Rohstoffversorgung Gutschriften für die vermiedene Erzeugung von
A2: Transport der Rohstoffe zum Hersteller Elektrizität und Dampf in einem anderen
A3: Herstellung des Produktes (inkl. benötigte Energie Produktsystem durch die Verbrennungsprozesse von
und Wasser) sowie Herstellung der Verpackung des Produktionsabfällen wurden ebenfalls berücksichtigt
Produktes (Modul D). Hierbei wurde von einer 100%igen
4 Umwelt-Produktdeklaration Lanxess Deutschland GmbH – BAYFERROX® 920 - Eisenhydroxid-Gelbpigment
(Durchschnitt)
Verbrennung inkl. Energierückgewinnung (Strom- und hochwertiger, gemessener Aktivitätsdaten handelt. Alle
Dampf) ausgegangen. verwendeten Daten sind als repräsentativ anzusehen.
3.4 Abschneideregeln 3.7 Betrachtungszeitraum
Alle Primärdaten der Produktionsprozesse wurden Der Betrachtungszeitraum ist 2020. Alle
berücksichtigt. Es wurden keine Abschneideregeln betriebseigenen Daten wurden in diesem Zeitraum
verwendet. erhoben und im Anschluss für die
Durchschnittsbetrachtung entsprechend gewichtet
3.5 Hintergrunddaten gemittelt.
Zur Modellierung der Ökobilanz des Produktes wurde
das von Sphera entwickelte Software-System GaBi 9 3.8 Allokation
verwendet. Die enthaltenen Datensätze sind entweder Für das eingesetzte Eisensulfat werden in Modul A1
aus der GaBi Professional-Datenbank selbst oder aus keine Lasten angerechnet, da es sich um Abfall vor
der Ecoinvent-Datenbank (v 3.5). Gebrauch (Pre-Consumer Material) gemäß ISO 14021
handelt. Das eingesetzte Material stammt zu einem
3.6 Datenqualität Teil aus der Ilmenitaufarbeitung eines
Für die Lebenszyklusmodellierungen der betrachteten Titandioxidbetriebs und zu einem anderen Teil aus der
Produkte wurden die GaBi-Software: System für Beizerei von Roheisen in der Stahlindustrie.
Lebenszyklus-Analysen und die GaBi Professional-
Datenbank sowie die Ecoinvent Datenbank (v 3.5) Alle Gutschriften aus zurückgewonnener Energie aus
verwendet. Die produzierten Mengen für 2020 wurden Verbrennungsprozessen von Produktionsabfällen
von Lanxess erhoben. wurden Modul D zugeteilt.
Für die eingesetzten Vorprodukte lagen entsprechende 3.9 Vergleichbarkeit
Datensätze vor, welche ggf. noch hinsichtlich der Grundsätzlich ist eine Gegenüberstellung oder die
Konzentration angepasst wurden. Das Alter der Bewertung von EPD-Daten nur möglich, wenn alle zu
verwendeten Hintergrunddaten (2016–2020) liegt unter vergleichenden Datensätze nach EN 15804 erstellt
15 Jahren und kann für den Betrachtungszeitraum als wurden und der Gebäudekontext bzw. die
repräsentativ angesehen werden. produktspezifischen Leistungsmerkmale berücksichtigt
werden.
Die Ökobilanzwerte der Durchschnitts-
EPD (gewichteter Mittelwert über die letzten 5 Jahre Hintergrunddaten wurden aus der GaBi Professional-
(2016–2020)) sind als robust anzusehen, da es sich Datenbank übernommen. Bei vereinzelten Lücken
um einen gewichteten Durchschnitt qualitativ wurden Datensätze aus Ecoinvent (v 3.5) verwendet
4. LCA: Szenarien und weitere technische Informationen
Die folgenden technischen Informationen sind
Grundlage für die deklarierten Module oder können für
die Entwicklung von spezifischen Szenarien im Kontext
einer Gebäudebewertung genutzt werden, wenn
Module nicht deklariert werden (MND).
Da die Entsorgung des Verpackungsmaterials auf der
Baustelle (Modul A5) nicht deklariert wird, werden
nachfolgend die bilanzierten Mengen an
Verpackungsmaterialien angegeben:
 Big Bag (PP): 1,94 kg / 1.000 kg Produkt
 Big Bag (LDPE): 0,88 kg / 1.000 kg Produkt
Modul D umfasst die Gutschriften der
Verbrennungsprozesse (d. h. Gutschriften für Strom
und Dampf durch die Verbrennung von
Produktionsabfällen). Die Gutschriften erfolgen über
deutsche Durchschnittsdaten für elektrische und
thermische Energie.
5 Umwelt-Produktdeklaration Lanxess Deutschland GmbH – BAYFERROX® 920 - Eisenhydroxid-Gelbpigment
(Durchschnitt)
5. LCA: Ergebnisse
Die folgenden Tabellen zeigen die umweltrelevanten Ergebnisse nach EN 15804 für 1.000 kg BAYFERROX® 920
Eisenhydroxid-Gelbpigment (gewichteter Durchschnitt aus den Lieferformen Kompaktat, Pulver und Granulat). In
Modul D ist die Verbrennung von Produktionsabfällen dargestellt und reflektiert die thermische Behandlung mit
Energierückgewinnung.
ANGABE DER SYSTEMGRENZEN (X = IN ÖKOBILANZ ENTHALTEN; MND = MODUL NICHT DEKLARIERT;
MNR = MODUL NICHT RELEVANT)
Stadium der Gutschriften
Produktionsstadiu Errichtung und Lasten
Nutzungsstadium Entsorgungsstadium
m des außerhalb der
Bauwerks Systemgrenze
6 Umwelt-Produktdeklaration Lanxess Deutschland GmbH – BAYFERROX® 920 - Eisenhydroxid-Gelbpigment
(Durchschnitt)
gnugrosrevffotshoR
tropsnarT gnulletsreH
mov
tropsnarT
muz
relletsreH
trosgnudnewreV
egatnoM
gnudnewnA/gnuztuN gnutlahdnatsnI
rutarapeR ztasrE gnureuenrE
sad rüf
ztasnieeigrenE
sed
nebierteB seduäbeG
sad rüf
ztasnieressaW
sed
nebierteB seduäbeG
ssirbA/uabkcüR
tropsnarT
gnuldnahebllafbA
gnugitieseB
,-sgnudnewrevredeiW -sgnunniwegkcüR
redo
laiznetopgnilcyceR
A1 A2 A3 A4 A5 B1 B2 B3 B4 B5 B6 B7 C1 C2 C3 C4 D
X X X MND MND MND MND MNR MNR MNR MND MND MND MND MND MND X
ERGEBNISSE DER ÖKOBILANZ – UMWELTAUSWIRKUNGEN nach EN 15804+A1: 1.000 kg BAYFERROX®
920 (Durchschnittsprodukt)
Parameter Einheit A1 A2 A3 D
Globales Erwärmungspotenzial [kg CO2-Äq.] 1,12E+3 1,17E+1 1,03E+3 -1,71E+1
Abbaupotenzial der stratosphärischen Ozonschicht [kg CFC11-Äq.] 3,33E-11 1,16E-13 1,59E-11 -4,60E-13
Versauerungspotenzial von Boden und Wasser [kg SO2-Äq.] 1,83E+0 2,08E-2 7,41E-1 -1,43E-2
Eutrophierungspotenzial [kg (PO4)3--Äq.] 3,84E-1 4,75E-3 1,34E-1 -2,72E-3
Bildungspotenzial für troposphärisches Ozon [kg Ethen-Äq.] 1,64E-1 -5,55E-3 8,22E-2 -1,47E-3
Potenzial für die Verknappung abiotischer Ressourcen -
[kg Sb-Äq.] 3,29E-4 1,87E-6 1,85E-4 -4,71E-6
nicht fossile Ressourcen
Potenzial für die Verknappung abiotischer Ressourcen -
[MJ] 1,29E+4 1,50E+2 1,42E+4 -2,28E+2
fossile Brennstoffe
ERGEBNISSE DER ÖKOBILANZ – INDIKATOREN ZUR BESCHREIBUNG DES RESSOURCENEINSATZES
nach EN 15804+A1: 1.000 kg BAYFERROX® 920 (Durchschnittsprodukt)
Parameter Einheit A1 A2 A3 D
Erneuerbare Primärenergie als Energieträger [MJ] 5,91E+3 2,65E+1 2,76E+3 -7,72E+1
Erneuerbare Primärenergie zur stofflichen Nutzung [MJ] 0,00E+0 0,00E+0 0,00E+0 0,00E+0
Total erneuerbare Primärenergie [MJ] 5,91E+3 2,65E+1 2,76E+3 -7,72E+1
Nicht-erneuerbare Primärenergie als Energieträger [MJ] 1,50E+4 1,56E+2 1,55E+4 -2,50E+2
Nicht-erneuerbare Primärenergie zur stofflichen Nutzung [MJ] 3,93E+2 2,37E-10 1,25E+2 -2,82E-10
Total nicht erneuerbare Primärenergie [MJ] 1,54E+4 1,56E+2 1,56E+4 -2,50E+2
Einsatz von Sekundärstoffen [kg] 2,94E+3 0,00E+0 0,00E+0 0,00E+0
Erneuerbare Sekundärbrennstoffe [MJ] 0,00E+0 0,00E+0 0,00E+0 0,00E+0
Nicht-erneuerbare Sekundärbrennstoffe [MJ] 0,00E+0 0,00E+0 0,00E+0 0,00E+0
Nettoeinsatz von Süßwasserressourcen [m³] 4,98E+0 1,48E-2 1,55E+0 -3,31E-2
ERGEBNISSE DER ÖKOBILANZ –ABFALLKATEGORIEN UND OUTPUTFLÜSSE nach EN 15804+A1:
1.000 kg BAYFERROX® 920 (Durchschnittsprodukt)
Parameter Einheit A1 A2 A3 D
Gefährlicher Abfall zur Deponie [kg] 4,52E-5 4,87E-6 7,27E-6 -1,33E-7
Entsorgter nicht gefährlicher Abfall [kg] 1,54E+1 4,42E-2 9,61E+0 -1,21E-1
Entsorgter radioaktiver Abfall [kg] 8,65E-1 2,29E-3 3,61E-1 -8,74E-3
Komponenten für die Wiederverwendung [kg] 0,00E+0 0,00E+0 0,00E+0 0,00E+0
Stoffe zum Recycling [kg] 0,00E+0 0,00E+0 0,00E+0 0,00E+0
Stoffe für die Energierückgewinnung [kg] 0,00E+0 0,00E+0 0,00E+0 0,00E+0
Exportierte elektrische Energie [MJ] 0,00E+0 0,00E+0 7,55E+1 0,00E+0
Exportierte thermische Energie [MJ] 0,00E+0 0,00E+0 1,76E+2 0,00E+0
Die umweltrelevanten Ergebnisse (Ressourceneinsatz, Output-Flüsse und Abfallkategorien) nach EN 15804 für
1.000 kg BAYFERROX® 920 Eisenhydroxid-Gelbpigment in den einzelnen Lieferformen (Kompaktat, Pulver,
Granulat) sind im Anhang dargestellt.
6. LCA: Interpretation
Das Produkt wird im Folgenden für den gewichteten Alle Wirkungskategorien werden maßgeblich von der
Durchschnitt aus den drei Lieferformen Kompaktat, Bereitstellung der Rohstoffe (Modul A1) und der
Pulver und Granulat ausgewertet. Produktion (Modul A3) geprägt, mit einer Relevanz von
99 %.
Haupttreiber in allen Wirkungskategorien in den
Rohstoffen (Modul A1) ist die eingesetzte Natronlauge
(100 % in Modul A1), da das Gelbpigment aus zwei
Rohstoffen hergestellt wird und Eisensulfat lastenfrei in
die Bilanz eingeht. In Modul A3 sind die Haupttreiber
die eingesetzten Energieträger, v. a. Strom und
Erdgas.
Transportprozesse (Modul A2) haben im Vergleich zu
den anderen Modulen einen sehr geringen Einfluss auf
die Wirkungskategorien (ca. 1 %). Weiterhin führt die
getrennte Auswertung der Energierückgewinnung
(Modul D) zu Gutschriften in allen Wirkungskategorien.
In der folgenden Abbildung sind die Ergebnisse der
Der größte Anteil des Brutto-Energiebedarfs (PENRT +
Ökobilanz-Wirkungskategorien über alle Lieferformen
PERT) von ca. 21.300 MJ wird der Bereitstellung der
des Produktes abzulesen.
Rohstoffe zugeschrieben (Modul A1). Ca. 330 MJ
werden für die Energierückgewinnung (Modul D) beim
Verbrennungsprozess der Produktionsabfälle
gutgeschrieben.
In der folgenden Abbildung ist das Globale
Erderwärmungspotenzial (GWP) für das
Durchschnittsprodukt sowie für die drei Lieferformen
abzulesen. Während das GWP für Kompaktat und
Pulver fast gleich ausfällt, liegt es beim Granulat um
ca. 457 kg CO e höher. Dies ist auf den
2
energieintensiveren Herstellungsprozess (Modul A3)
zurückzuführen.
7. Nachweise
Für diese EPD müssen keine Nachweise erbracht
werden, da keine Gefahrstoffe gem. CLP-Verordnung
zum Einsatz kommen.
8. Literaturhinweise
Normen
ISO 14021
EN 934-1 DIN EN ISO 14021:2016, Umweltkennzeichnungen
DIN EN 934-1:2008-04, Zusatzmittel für Beton, Mörtel und -deklarationen – Umweltbezogene
und Einpressmörtel - Teil 1: Gemeinsame Anbietererklärungen (Umweltkennzeichnung Typ II).
Anforderungen.
ISO 14025
EN 12878 DIN EN ISO 14025:2011-10, Umweltkennzeichnungen
DIN EN 12878:2014, Pigmente zum Einfärben von und -deklarationen – Typ III Umweltdeklarationen –
zement- und/oder kalkgebundenen Baustoffen - Grundsätze und Verfahren.
Anforderungen und Prüfverfahren.
ISO 18451-1
EN 15804 DIN EN ISO 18451-1:2019, Pigmente, Farbstoffe und
DIN EN 15804:2012-04+A1 2013, Nachhaltigkeit von Füllstoffe - Begriffe - Teil 1: Allgemeine Begriffe.
Bauwerken – Umweltproduktdeklarationen –
Grundregeln für die Produktkategorie Bauprodukte. ISO 50001
DIN EN ISO 50001:2018,
ISO 9001 Energiemanagementsysteme - Anforderungen mit
DIN EN ISO 9001:2015, Anleitung zur Anwendung.
Qualitätsmanagementsysteme – Anforderungen.
Weitere Literatur
ISO 14001
DIN EN ISO 14001:2015, Umweltmanagementsysteme Abfallverzeichnis-Verordnung (AVV)
- Anforderungen mit Anleitung zur Anwendung. Verordnung über das Europäische Abfallverzeichnis,
Abfallverzeichnis-Verordnung vom 10. Dezember 2001
(BGBl. I S. 3379), die zuletzt durch Artikel 1 der
Verordnung vom 30. Juni 2020 (BGBl. I S. 1533)
geändert worden ist.
7 Umwelt-Produktdeklaration Lanxess Deutschland GmbH – BAYFERROX® 920 - Eisenhydroxid-Gelbpigment
(Durchschnitt)
CLP-Verordnung IBU 2021
Verordnung (EG) Nr. 1272/2008 des Europäischen Institut Bauen und Umwelt e.V.: Allgemeine Anleitung
Parlaments und des Rates vom 16. Dezember 2008 für das EPD-Programm des Institut Bauen und Umwelt
über die Einstufung, Kennzeichnung und Verpackung e.V. (IBU). Version 2.0, Berlin: Institut Bauen und
von Stoffen und Gemischen, zur Änderung und Umwelt e.V., 2021.
Aufhebung der Richtlinien 67/548/EWG und www.ibu-epd.com
1999/45/EG und zur Änderung der Verordnung (EG)
Nr. 1907/2006 (ABl. L 353 vom 31.12.2008, S. 1- PCR Teil A
1355), zuletzt geändert durch Delegierte Verordnung Produktkategorie-Regeln für gebäudebezogene
(EU) 2021/1962 der Kommission vom 12. August 2021 Produkte und Dienstleistungen. Teil A: Rechenregeln
(ABl. L 400/16). für die Ökobilanz und Anforderungen an den
Hintergrundbericht, v. 2.0. Berlin: Institut Bauen und
Ecoinvent-Datenbank Umwelt e.V. (Hrsg.), 2021.
Ecoinvent-Datenbank Version 3.5, 2020
PCR: Anorganische Pigmente in verschiedenen
GaBi Professional-Datenbank Lieferformen
GaBi Professional-Datenbank Version 9.2.1, 2020 Produktkategorie-Regeln für gebäudebezogene
Produkte und Dienstleistungen. Teil B: Anforderungen
an die EPD für Anorganische Pigmente in
verschiedenen Lieferformen, v.1.0. Berlin: Institut
Bauen und Umwelt e.V. (Hrsg.), 2021.
8 Umwelt-Produktdeklaration Lanxess Deutschland GmbH – BAYFERROX® 920 - Eisenhydroxid-Gelbpigment
(Durchschnitt)
Herausgeber
Institut Bauen und Umwelt e.V. Tel +49 (0)30 3087748- 0
Panoramastr.1 Fax +49 (0)30 3087748- 29
10178 Berlin Mail info@ibu-epd.com
Deutschland Web www.ibu-epd.com
Programmhalter
Institut Bauen und Umwelt e.V. Tel +49 (0)30 3087748- 0
Panoramastr.1 Fax +49 (0)30 3087748- 29
10178 Berlin Mail info@ibu-epd.com
Deutschland Web www.ibu-epd.com
Ersteller der Ökobilanz
TÜV Rheinland Energy GmbH Tel +49 (0)221 806 0
Am Grauen Stein 33 Fax +49 (0)221 806 1349
51105 Köln Mail carbon@de.tuv.com
Germany Web www.tuv.com
Inhaber der Deklaration
Lanxess Deutschland GmbH, BU Tel +49 221 8885 5179
Inorganic Pigments Fax +49 2151 88 8634
Rheinuferstr. 7 - 9 Mail uwe.hempelmann@lanxess.com
47829 Krefeld Web https://lanxess.com/de-
Germany DE/Produkte-und-
L%C3%B6sungen/Marken/Bayferrox
