UMWELT-PRODUKTDEKLARATION
nach ISO 14025 und EN 15804+A2
Deklarationsinhaber Holzwerk Gebr. Schneider GmbH
Herausgeber Institut Bauen und Umwelt e.V. (IBU)
Programmhalter Institut Bauen und Umwelt e.V. (IBU)
Deklarationsnummer EPD-HWS-20230344-IBA2-DE
Ausstellungsdatum 20.09.2023
Gültig bis 19.09.2028
best wood Holzfaser-Dämmplatten
Holzwerk Gebr. Schneider GmbH
www.ibu-epd.com | https://epd-online.com
1. Allgemeine Angaben
Holzwerk Gebr. Schneider GmbH best wood Holzfaser-Dämmplatten
Programmhalter Inhaber der Deklaration
IBU – Institut Bauen und Umwelt e.V. Holzwerk Gebr. Schneider GmbH
Hegelplatz 1 Kappel 28
10117 Berlin 88436 Eberhardzell
Deutschland Deutschland
Deklarationsnummer Deklariertes Produkt/deklarierte Einheit
EPD-HWS-20230344-IBA2-DE 1 m³ Holzfaser-Dämmplatte mit einer repräsentativen Dichte von 160
kg/m³.
Diese Deklaration basiert auf den Produktkategorien-Regeln: Gültigkeitsbereich:
Holzwerkstoffe, 01.08.2021 Die vorliegende Umwelt-Produktdeklaration bezieht sich auf im
(PCR geprüft und zugelassen durch den unabhängigen Trockenverfahren hergestellte Holzfaser-Dämmplatten der Firma Holzwerk
Sachverständigenrat (SVR)) Gebr. Schneider GmbH am Produktionsstandort Eberhardzell
(Deutschland).
Folgende Produkte sind dabei inkludiert:
Ausstellungsdatum MULTITHERM 110, MULTITHERM 140, TOP 140, TOP 160, TOP 180,
TOP 220, ROOM 140, FLOOR 160, FLOOR 220, WALL 140 sowie WALL
20.09.2023
180.
Der Inhaber der Deklaration haftet für die zugrundeliegenden Angaben und
Gültig bis
Nachweise; eine Haftung des IBU in Bezug auf Herstellerinformationen,
19.09.2028 Ökobilanzdaten und Nachweise ist ausgeschlossen.
Die EPD wurde nach den Vorgaben der EN 15804+A2 erstellt. Im
Folgenden wird die Norm vereinfacht als EN 15804 bezeichnet.
Verifizierung
Die Europäische Norm EN 15804 dient als Kern-PCR
Unabhängige Verifizierung der Deklaration und Angaben gemäß ISO
14025:2011
intern X extern
Dipl.-Ing. Hans Peters
(Vorstandsvorsitzender des Instituts Bauen und Umwelt e.V.)
Florian Pronold Matthias Klingler,
(Geschäftsführer des Instituts Bauen und Umwelt e.V.) Unabhängige/-r Verifizierer/-in
1 Umwelt-Produktdeklaration - Holzwerk Gebr. Schneider GmbH - best wood Holzfaser-Dämmplatten
2. Produkt
Bezeichnung Wert Einheit
2.1 Produktbeschreibung/Produktdefinition
Holzfasern 94 %
Best wood SCHNEIDER Holzfaser-Dämmplatten sind nach EN
Bindemittel 4 %
13171 aus Holzfasern hergestellte, plattenförmige
Holzwerkstoffe. Diese werden im Trockenverfahren unter Hydrophobierungsmittel 1 %
Zugabe von Bindemittel gefertigt. Die Dämmplatten werden in Oberflächenbeschichtung 1 %
der Produktion aufgeteilt, teilweise profiliert und zu
Die im Rahmen dieser EPD betrachteten Produkte haben
Verpackungseinheiten konfektioniert. Die betrachtete
grundsätzlich die gleiche stoffliche Zusammensetzung
Produktgruppe umfasst dabei folgende konkrete Produkte:
unabhängig von ihrer Dichte. Neben den für die Dämmwirkung
MULTITHERM 110, MULTITHERM 140, TOP 140, TOP 160,
verantwortlichen Holzfasern, bestehen die Produkte aus einem
TOP 180, TOP 220, ROOM 140, FLOOR 160, FLOOR 220,
Bindemittel zur Erhöhung der Stabilität und einem
WALL 140 und WALL 180.
Hydrophobierungsmittel mit wasserabweisenden
Eigenschaften. Bei den Produkten der Gruppe TOP wird
Für das Inverkehrbringen der Produkte in der EU/EFTA (mit
zusätzlich eine Oberflächenbeschichtung eingesetzt.
Ausnahme der Schweiz) gilt die Verordnung (EU) Nr.
305/2011(CPR). Das Produkt benötigt eine Leistungserklärung
Das Produkt/Erzeugnis/mindestens ein Teilerzeugnis enthält
unter Berücksichtigung der DIN EN 13171:2015-04 -
Stoffe der ECHA-Liste der für eine Zulassung in Frage
Wärmedämmstoffe für Gebäude - Werkmäßig hergestellte
kommenden besonders besorgniserregenden Stoffe (en:
Produkte aus Holzfasern (WF) - Spezifikation (EN
Substances of Very High Concern – SVHC) (Datum
13171:2012+A1:2015) und die CE-Kennzeichnung.
14.03.2023) oberhalb von 0,1 Massen-%: nein.
Für die Verwendung gelten die jeweiligen nationalen
Das Produkt/Erzeugnis/mindestens ein Teilerzeugnis enthält
Bestimmungen.
weitere CMR-Stoffe der Kategorie 1A oder 1B, die nicht auf der
2.2 Anwendung ECHA-Kandidatenliste stehen, oberhalb von 0,1 Massen-% in
mindestens einem Teilerzeugnis: nein.
Die best wood Schneider Holzfaser-Dämmplatten können
sowohl im Neubau als auch im Altbau eingesetzt werden. Der
Dem vorliegenden Bauprodukt wurden Biozidprodukte
Anwendungsbereich ist dabei sehr vielseitig und reicht von
zugesetzt oder es wurde mit Biozidprodukten behandelt (es
Wärmedämmverbundsystemen für Fassaden über Aufdach-
handelt sich damit um eine behandelte Ware im Sinne der
und/oder Gefachdämmung bis hin zur Dämmung von
Biozidprodukteverordnung (EU) Nr. 528/2012): nein.
Installationsebenen, Wanddämmungen im Innen- und
Außenbereich, Geschossdecken und Trittschalldämmung für
Additive wie Brandhemmer oder Weichmacher werden nicht
Fußböden.
eingesetzt.
Die Anwendungsbereiche nach DIN 4108-10 für die jeweiligen
2.6 Herstellung
Produkte sind online unter www.schneider-holz.com zu finden.
Den Anfang des Produktionskreislaufs der Holzfaser-
2.3 Technische Daten Dämmplatte bildet der Refiner. Holzhackschnitzel werden unter
Zugabe von Dampf zunächst drucklos voraufgeschlossen und
Die im Folgenden dargestellten Bereiche der bautechnischen
auf Temperatur gebracht. Über die Stopfschnecke wird dem
Daten sind im Auslieferungszustand für die Holzfaser-
Rohmaterial zum einen Wasser entzogen und gleichzeitig das
Dämmstoffplatten gültig. Details zu den einzelnen Produkten
Material in den unter Druck stehenden Kocher befördert.
können den online verfügbaren Unterlagen entnommen
Hierbei wird die Faser vollständig aufgeschlossen. Zur
werden.
Verbesserung der Resistenz bei Feuchteeinwirkung der fertigen
Bautechnische Daten Holzfaserplatten wird den Fasern ein Hydrophobierungsmittel
Bezeichnung Wert Einheit zugesetzt. Anschließend erfolgen die Fasertrocknung im
Rohdichte 110 - 220 kg/m3 Stromrohrtrockner sowie die Separierung in einem Zyklon. Zu
Beginn der Formstraße wird bei den druckfesten Holzfaser-
Materialfeuchte bei Auslieferung 8 - 10 %
Platten Klebstoff zugegeben. Unter Zugabe von Wärme und
Zugfestigkeit rechtwinklig 10 - 30 N/mm2 Feuchtigkeit in Form von Dampf wird das Fertigprodukt
Wärmeleitfähigkeit 0,038 - 0,047 W/(mK) hergestellt. Dieses wird im Anschluss noch auf Endmaß
Wasserdampfdiffusionswiderstandszahl 1 - 5 - gefertigt und mit dem jeweiligen Kantenprofil versehen.
Produziert wird größtenteils auftragsbezogen. Die Auslieferung
Leistungswerte des Produkts entsprechend der
erfolgt somit direkt aus der Produktion über eigene Logistik
Leistungserklärung in Bezug auf dessen wesentliche Merkmale
direkt zum Kunden.
gemäß DIN EN 13171:2015-04 - Wärmedämmstoffe für
Gebäude - Werkmäßig hergestellte Produkte aus Holzfasern 2.7 Umwelt und Gesundheit während der Herstellung
(WF) - Spezifikation (EN 13171:2012+A1:2015). Die gesetzlichen Vorschriften bezüglich Umwelt- und
Gesundheitsschutz während des Herstellungsprozesses
2.4 Lieferzustand
werden eingehalten. Gesetzliche Grenzwerte werden
best wood Holzfaser-Dämmplatten werden in Dicken bis 240
unterschritten. Darüber hinaus werden Mitarbeitern außerhalb
mm geliefert. Die genauen Abmessungen der einzelnen
des Herstellungsprozess zahlreiche gesundheitsfördernde
Produktypen sind online einsehbar.
Maßnahmen angeboten.
2.5 Grundstoffe/Hilfsstoffe
Das im Produktionsprozess anfallende Abwasser wird intern
Massebezogene Zusammensetzung mittels Eindampfanlage aufbereitet und wiederverwertet. Es fällt
somit kein Produktionsabwasser an und der
Frischwasserbedarf wird ebenfalls reduziert.
2 Umwelt-Produktdeklaration - Holzwerk Gebr. Schneider GmbH - best wood Holzfaser-Dämmplatten
werden.
Die Firmengruppe SCHNEIDER betreibt ein zertifiziertes Einflüsse auf die Produktalterung bei Anwendung nach den
Energiemanagementsystem nach ISO 50001. Regeln der Technik sind nicht bekannt oder zu erwarten.
2.8 Produktverarbeitung/Installation 2.13 Außergewöhnliche Einwirkungen
Für den Zuschnitt der Holzfaser-Dämmplatten eignen sich alle Brand
gängigen Holzschneidewerkzeuge wie Tisch- und Das Brandverhalten der deklarierten Produkte ist wie folgt
Handkreissägen. Darüber hinaus können diese auch per Hand definiert:
zugeschnitten werden. Aufgrund der entstehenden
Brandschutz
Staubentwicklung beim Bearbeiten von Holzfaser-Dämmplatten
Bezeichnung Wert
wird generell eine Absaugung empfohlen. Für die Befestigung
werden meist Schrauben verwendet. Bei der Verarbeitung bzw. Brandverhalten nach EN13501-1 E
beim Einbau von Holzfaser-Dämmplatten werden keine Baustoffklasse nach DIN 4102-1 B2
Umweltbelastungen verursacht, daher sind keine besonderen
Schutzmaßnahmen vonnöten. Verarbeitungsrichtlinien zu den
Wasser
Produkten von best wood SCHNEIDER stehen unter
Bei unvorhergesehener Einwirkung von Wasser auf das
www.schneider-holz.com zur Verfügung.
Produkt, wie z. B. Hochwasser, werden keine
2.9 Verpackung wassergefährdenden Inhaltsstoffe ausgewaschen.
Die Holzfaser-Dämmplatten werden auf Holzpaletten gestapelt,
Mechanische Zerstörung
mit Folien aus Polyethylen (PE) umwickelt und mit einem
Bei unvorhergesehener mechanischer Zerstörung sind keine
Kantenschutz aus Pappe und Kartonagen ausgestattet. Alle
negativen Beeinträchtigungen für die Umwelt zu erwarten.
Verpackungsmaterialien sind sortenrein trennbar und in
weiterer Folge recycelbar und energetisch verwertbar.
2.14 Nachnutzungsphase
2.10 Nutzungszustand Eine stoffliche Verwertung der Holzfaser-Dämmplatten z. B.
durch Rückführung in den Produktionsprozess ist bei
Bei bestimmungsgemäßer Verwendung sind während der
sortenreinem Rückbau des Dämmmaterials möglich. Alternativ
Nutzungsphase keine stofflichen Veränderungen der
kann das Material auch einer thermischen Verwertung zur
Zusammensetzung zu erwarten.
Energierückgewinnung zugeführt werden.
2.11 Umwelt und Gesundheit während der Nutzung
2.15 Entsorgung
Bei bestimmungsgemäßer Verwendung von Holzfaser-
In Fällen, in denen keine Verwertung der Dämmplatten
Dämmplatten ist mit keinen negativen Beeinträchtigungen für
durchgeführt wird, können diese einer Entsorgung mittels
Umwelt bzw. Gesundheit zu rechnen.
thermischer Behandlung zugeführt werden.
2.12 Referenz-Nutzungsdauer
Bei fachgerechtem Einbau und bestimmungsgemäßer Abfallcode nach europäischem Abfallverzeichnis
Verwendung ist kein vorzeitiges Ende der Beständigkeit der (EAK-Abfallschlüsselnummer): 030105 bzw. 170201.
Dämmstoffe bekannt oder zu erwarten. Somit liegt die
2.16 Weitere Informationen
durchschnittliche Nutzungsdauer des Produktes in der
Weitere Informationen und Unterlagen wie technische
Größenordnung der Nutzungsdauer des Gebäudes. Unter
Datenblätter, Zertifikate, etc. sind unter www.schneider-
mitteleuropäischen Klima-Rahmenbedingungen können als
holz.com verfügbar.
konservativ geschätzte Nutzungsdauer 50 Jahre angenommen
3. LCA: Rechenregeln
Bindemittel, Hydrophobierungsmittel und
3.1 Deklarierte Einheit Oberflächenbeschichtung) sowie der Verpackung inklusive der
Die deklarierte Einheit für die vorliegende Umwelt- jeweiligen Vorketten bis hin zur Rohstoffgewinnung. Darüber
Produktdeklaration ist nach den Vorgaben der entsprechenden hinaus ist auch der Transport der Komponenten sowie der
PCR: Holzwerkstoffe mit 1 m³ festgelegt. Verpackungsmaterialien zum Produktionsstandort
Deklarierte Einheit und Massebezug berücksichtigt. Innerhalb der Werksgrenzen werden alle
Aufwendungen zur Herstellung der Dämmplatten
Bezeichnung Wert Einheit
berücksichtigt, das beinhaltet auch die Entsorgung der
Deklarierte Einheit 1 m3 anfallenden Produktionsabfälle.
Massenbezug 160 kg/m3
A4–A5 | Baustadium
Die in dieser EPD dargestellten Ergebnisse wurden auf Basis
Dieses Stadium bildet einerseits den Transport der
einer Rohdichte von 160 kg/m³ berechnet. Für Produkte mit
Dämmplatten zur Baustelle ab (A4) sowie andererseits die
abweichender Dichte ist eine Umrechnung der Ergebnisse
Aufwendungen für den Einbau ins Gebäude (A5). Darüber
mittels des Dichtverhältnisses möglich und wird im Sinne der
hinaus werden im Modul A5 auch die Produktion, der Transport
Repräsentativität auch immer empfohlen.
sowie die Entsorgung des Verschnitts betrachtet. Weiters wird
3.2 Systemgrenze hier auch die Entsorgung der Verpackungsabfälle
berücksichtigt.
Bei der vorliegenden EPD handelt es sich um eine Betrachtung
von der Wiege zur Bahre und Modul D, sie beinhaltet die
B1–B7 | Nutzungsstadium
folgenden Lebenszyklusphasen:
Dieses Stadium behandelt die Nutzungsphase des Produkts.
Bei sachgemäßer Nutzung treten allerdings über den Zeitraum
A1–A3 | Produktionsstadium
der Nutzung keine umweltrelevanten Prozesse auf.
Das Produktionsstadium umfasst die Herstellung aller
Komponenten des deklarierten Produkts (Holzfasern,
3 Umwelt-Produktdeklaration - Holzwerk Gebr. Schneider GmbH - best wood Holzfaser-Dämmplatten
C1–C4 | Entsorgungsstadium diesen Zeitraum dar.
Das Entsorgungsstadium umfasst unter anderem den Rückbau
(C1), welcher im vorliegenden Fall als manueller Prozess mit 3.8 Geographische Repräsentativität
vernachlässigbaren Umweltauswirkungen angenommen wurde. Land oder Region, in dem/r das deklarierte Produktsystem
Weiters sind der Transport des ausgebauten und somit als hergestellt und ggf. genutzt sowie am Lebensende behandelt
Abfall anfallenden Produkts zur Abfallbehandlungsanlage (C2) wird: Deutschland
sowie dessen thermische Verwertung (C3) berücksichtigt. Für
den vorliegenden Fall sind in C4 keine umweltrelevanten
3.9 Allokation
Prozesse bilanziert.
Allgemein
Die materialinhärenten Eigenschaften des Produktes (biogener
D | Vorteile und Lasten außerhalb der Systemgrenze
Kohlenstoff sowie die enthaltene Primärenergie) werden nach
Hier werden die Vorteile für die thermische Verwertung des
dem physikalischen Kriterium der Masse zugeordnet.
Verschnitts und der Verpackungsabfälle (aus A5) sowie des
Produktes selbst (aus C3) betrachtet.
Modul A1–A3
3.3 Abschätzungen und Annahmen Die Abbildung der Vorketten der jeweiligen Einsatzstoffe erfolgt
Es wurden keine weiteren Annahmen und Abschätzungen durch die Nutzung generischer Datensätze. Allokationsregeln in
getroffen, die nicht an anderer Stelle in dieser EPD angeführt diesen Datensätzen sind grundsätzlich der jeweiligen
sind. Datensatzdokumentation zu entnehmen. Die mit den
Holzhackschnitzeln verbundenen Flüsse/Belastungen aus Forst
3.4 Abschneideregeln und Sägewerk wurden standardmäßig mittels ökonomischer
Es sind alle Inputs und Outputs, für die Daten vorliegen und Allokation modelliert.
von denen ein wesentlicher Beitrag zu erwarten ist, im
Ökobilanzmodell enthalten. Es wurden lediglich Daten mit Im Rahmen der Herstellung des deklarierten Produkts
einem Beitrag von weniger als 1 % abgeschnitten. Das entstehen laut dem Hersteller keine weiteren Produkte
Vernachlässigen dieser Daten ist durch die Geringfügigkeit der (Nebenprodukte), eine Allokation ist daher auf dieser Ebene
zu erwartenden Wirkung zu rechtfertigen. Somit wurden keine nicht nötig.
Prozesse, Materialien oder Emissionen vernachlässigt, von
welchen ein erheblicher Beitrag zur Umweltwirkung der Module A5 & C3
betrachteten Produkte zu erwarten ist. Es ist davon Die thermische Verwertung der Verpackungsabfälle und des
auszugehen, dass die Daten vollständig erfasst wurden und die Verschnitts (A5) sowie des Produkts selbst (C3) erfolgt in einer
Gesamtsumme der vernachlässigten Inputflüsse nicht mehr als Müllverbrennungsanlage (MVA). Die hiermit verbundenen
5 % des Energie- und Masseeinsatzes beträgt. Aufwendungen Lasten sind in den jeweiligen Modulen deklariert. Bei der MVA
für Maschinen und Infrastruktur wurden nicht berücksichtigt. handelt es sich um einen Multi-Input-Prozess. Die
diesbezügliche Allokation erfolgt über die gewählten GaBi-
3.5 Hintergrunddaten Hintergrunddatensätze – Details sind den jeweiligen
Die Modellierung erfolgte mit der Software Umberto LCA+ auf Datensatzdokumentationen zu entnehmen.
Basis dort integrierter GaBi-Datenbanken. Hintergrunddaten
stammen aus den Datenbanken GaBi Professional database Modul D
(2021.2) (GaBi A), GaBi Extension database XIIIb: ecoinvent Verpackungsabfälle und Verschnitt (beim Einbau) sowie das
3.7.1 integrated (2021.2) (GaBi B) sowie GaBi Extension deklarierte Produkt selbst werden thermisch verwertet. Die
database XIV: Construction materials (2021.2) (GaBi C). Darstellung der damit verbundenen Vorteile durch Substitution
primärer Energieträger erfolgt in Modul D. Die Aufteilung auf
3.6 Datenqualität
elektrische und thermische Energie ist der entsprechenden
Die Datenerhebung folgte den in ISO 14044 beschriebenen Dokumentation des GaBi-Datensatzes zu entnehmen.
Prinzipien. Die Vordergrunddaten der Produktion wurden für
das Jahr 2021 von der Holzwerk Gebr. Schneider GmbH mittels 3.10 Vergleichbarkeit
firmeninterner Aufzeichnungen erhoben. Grundsätzlich ist eine Gegenüberstellung oder die Bewertung
von EPD-Daten nur möglich, wenn alle zu vergleichenden
Bei der Auswahl der Hintergrunddaten wurde auf die Datensätze nach EN 15804 erstellt wurden und der
technologische, geographische und zeitbezogene Gebäudekontext bzw. die produktspezifischen
Repräsentativität der Datengrundlage geachtet. Leistungsmerkmale berücksichtigt werden.
3.7 Betrachtungszeitraum
Die Vordergrunddaten der Produktion wurden für das Jahr 2021
erhoben. Sämtliche Werte stellen somit einen Durchschnitt über
4. LCA: Szenarien und weitere technische Informationen
Bezeichnung Wert Einheit
Charakteristische Produkteigenschaften biogener
Biogener Kohlenstoff im Produkt 68,59 kg C
Kohlenstoff
Biogener Kohlenstoff in der zugehörigen
Der biogene Kohlenstoff aus den Holzfasern sowie in der 0,23 kg C
Verpackung
Produktverpackung (Holzpalette und Karton) wurde in A1–A3
als Aufnahme berücksichtigt und im Rahmen der Entsorgung
(A5 Verpackung bzw. C3 Produkt) wieder ausgebucht. 1 kg Die folgenden technischen Informationen sind Grundlage für
biogener Kohlenstoff ist dabei äquivalent zu 44/12 kg CO 2. die deklarierten Module oder können für die Entwicklung von
spezifischen Szenarien im Kontext einer Gebäudebewertung
Informationen zur Beschreibung des biogenen
genutzt werden, wenn Module nicht deklariert werden (MND).
Kohlenstoffgehalts am Werkstor
Die Werte in den nachfolgenden Tabellen beziehen sich dabei,
4 Umwelt-Produktdeklaration - Holzwerk Gebr. Schneider GmbH - best wood Holzfaser-Dämmplatten
sofern nicht anders definiert, auf die deklarierte Einheit von 1
m³ (= 160 kg).
Transport zu Baustelle (A4) Ende des Lebenswegs (C1–C4)
Bezeichnung Wert Einheit Bezeichnung Wert Einheit
Liter Treibstoff 33,5 l/100km Als gemischter Bauabfall gesammelt 160 kg
Transport Distanz 157 km Zur Energierückgewinnung 160 kg
Auslastung (einschließlich Leerfahrten) 65 % Es wird eine Transportdistanz von 200 km zur thermischen
Rohdichte der transportierten Produkte 160 kg/m3 Behandlungsanlage (mit R1 > 65 %) angenommen. Die
Volumen-Auslastungsfaktor 1 - Sammelrate wird mit 100 % festgelegt.
Einbau ins Gebäude (A5)
Wiederverwendungs-, Rückgewinnungs- und
Bezeichnung WertEinheit Recyclingpotential (D), relevante Szenarioangaben
Hilfsstoff 0 kg Bezeichnung Wert Einheit
Wasserverbrauch 0 m3 Energierückgewinnung elek. aus A5 6,09 MJ
Sonstige Ressourcen 0 kg Energierückgewinnung therm. aus A5 10,94 MJ
Stromverbrauch 0,06 kWh Energierückgewinnung elek. aus C3 418,62 MJ
Sonstige Energieträger 0 MJ Energierückgewinnung therm. aus C3 751,84 MJ
Materialverlust 1,6 kg Die Wirkungsgrade der thermischen Verwertung sind in den
Output-Stoffe als Folge der Abfallbehandlung auf verwendeten Hintergrunddaten für die MVA festgelegt und
- kg
der Baustelle variieren dabei abhängig vom Brennstoff leicht. Für die
Holzverpackung zur therm. Verwertung 0,25 kg Hauptkomponente Holz liegen diese bei 14,54 % (elektrisch)
sowie 26,11 % (thermisch), der Gesamtwirkungsgrad beträgt
Papierverpackung zur therm. Verwertung 0,25 kg
somit 40,64 %.
Kunststoffverpackung (PE) zur therm.
0,07 kg
Verwertung
5 Umwelt-Produktdeklaration - Holzwerk Gebr. Schneider GmbH - best wood Holzfaser-Dämmplatten
5. LCA: Ergebnisse
Nachfolgend sind die Ergebnisse für 1 m³ best wood Holzfaser-Dämmplatten auf Basis einer Rohdichte von 160 kg/m³ dargestellt. Für
Produkte mit abweichender Dichte ist eine Umrechnung der Ergebnisse mittels des Dichtverhältnisses möglich und wird im Sinne der
Repräsentativität auch immer empfohlen.
ANGABE DER SYSTEMGRENZEN (X = IN ÖKOBILANZ ENTHALTEN; ND = MODUL ODER INDIKATOR NICHT DEKLARIERT;
MNR = MODUL NICHT RELEVANT)
Gutschriften
Stadium der
und Lasten
Produktionsstadium Errichtung Nutzungsstadium Entsorgungsstadium
außerhalb der
des Bauwerks
Systemgrenze
g n u g ro s re v ffo ts h o R tro p s n a rT g n u lle ts re H m o v tro p s n a rT m u z re lle ts re Htro s g n u d n e w re V e g a tn o M g n u d n e w n A /g n u z tu N g n u tla h d n a ts n I ru ta ra p e R z ta s rE g n u re u e n rE rü f z ta s n ie e ig re n E n e b ie rte B s a ds e d u ä b e G s e d rü f z ta s n ie re s s a W n e b ie rte B s a ds e d u ä b e G s e d s s irb A /u a b k c ü R tro p s n a rT g n u ld n a h e b lla fb A g n u g itie s e B ,-s g n u d n e w re v re d e iW -s g n u n n iw e g k c ü R re d ola iz n e to p g n ilc y c e R
A1 A2 A3 A4 A5 B1 B2 B3 B4 B5 B6 B7 C1 C2 C3 C4 D
X X X X X X X X X X X X X X X X X
ERGEBNISSE DER ÖKOBILANZ – UMWELTAUSWIRKUNGEN nach EN 15804+A2: 1 m³ Holzfaser-Dämmplatte (160 kg/m³)
Indikator Einheit A1-A3 A4 A5 B1 B2 B3 B4 B5 B6 B7 C1 C2 C3 C4 D
-1,74E
GWP-total kg CO 2-Äq.
+02
1,6E+00 2,09E+00 0 0 0 0 0 0 0 0 7,12E+00 2,56E+02 0 -9,64E+01
GWP-fossil kg CO 2-Äq. 7,84E+01 1,59E+00 1,24E+00 0 0 0 0 0 0 0 0 7,06E+00 4,28E+00 0 -9,64E+01
GWP- -2,52E
biogenic
kg CO 2-Äq.
+02
0 8,51E-01 0 0 0 0 0 0 0 0 0 2,52E+02 0 0
GWP-luluc kg CO 2-Äq. 2,35E-01 1,3E-02 3,38E-03 0 0 0 0 0 0 0 0 5,83E-02 2,75E-03 0 -6,58E-02
kg CFC11-
ODP 5,72E-08 3,15E-16 5,72E-10 0 0 0 0 0 0 0 0 1,41E-15 3,8E-14 0 -1,08E-12
Äq.
AP mol H+-Äq. 2,43E-01 1,72E-03 3,65E-03 0 0 0 0 0 0 0 0 3,78E-02 4,12E-02 0 -1,25E-01
EP-
kg P-Äq. 1,32E-03 4,73E-06 1,37E-05 0 0 0 0 0 0 0 0 2,12E-05 5,2E-06 0 -1,24E-04
freshwater
EP-marine kg N-Äq. 8,68E-02 5,53E-04 1,35E-03 0 0 0 0 0 0 0 0 1,83E-02 1,35E-02 0 -3,56E-02
EP-
mol N-Äq. 8,17E-01 6,55E-03 1,42E-02 0 0 0 0 0 0 0 0 2,03E-01 1,96E-01 0 -3,81E-01
terrestrial
kg
POCP NMVOC- 2,23E-01 1,49E-03 3,34E-03 0 0 0 0 0 0 0 0 3,56E-02 3,67E-02 0 -1E-01
Äq.
ADPE kg Sb-Äq. 3,06E-05 1,41E-07 3,32E-07 0 0 0 0 0 0 0 0 6,33E-07 5,79E-07 0 -1,58E-05
ADPF MJ 1,73E+03 2,12E+01 2,02E+01 0 0 0 0 0 0 0 0 9,51E+01 6,3E+01 0 -1,67E+03
m3 Welt-
WDP Äq. 6,52E+00 1,48E-02 4,97E-01 0 0 0 0 0 0 0 0 6,62E-02 2,99E+01 0 -7,18E+00
entzogen
GWP = Globales Erwärmungspotenzial; ODP = Abbaupotenzial der stratosphärischen Ozonschicht; AP = Versauerungspotenzial von Boden und
Wasser; EP = Eutrophierungspotenzial; POCP = Bildungspotenzial für troposphärisches Ozon; ADPE = Potenzial für die Verknappung von abiotischen
Ressourcen – nicht fossile Ressourcen (ADP – Stoffe); ADPF = Potenzial für die Verknappung abiotischer Ressourcen – fossile Brennstoffe (ADP –
fossile Energieträger); WDP = Wasser-Entzugspotenzial (Benutzer)
ERGEBNISSE DER ÖKOBILANZ – INDIKATOREN ZUR BESCHREIBUNG DES RESSOURCENEINSATZES nach EN 15804+A2: 1
m³ Holzfaser-Dämmplatte (160 kg/m³)
Indikator Einheit A1-A3 A4 A5 B1 B2 B3 B4 B5 B6 B7 C1 C2 C3 C4 D
PERE MJ 1,29E+031,22E+004,79E+01 0 0 0 0 0 0 0 0 5,47E+00 2,63E+03 0 -3,71E+02
-8,27E -2,62E
PERM MJ 2,63E+03 0 0 0 0 0 0 0 0 0 0 0 0
+00 +03
PERT MJ 3,91E+031,22E+003,96E+01 0 0 0 0 0 0 0 0 5,47E+00 1,22E+01 0 -3,71E+02
PENRE MJ 1,46E+032,13E+012,41E+01 0 0 0 0 0 0 0 0 9,54E+01 3,23E+02 0 -1,67E+03
-3,89E
PENRM MJ 2,64E+02 0 0 0 0 0 0 0 0 0 0 -2,6E+02 0 0
+00
PENRT MJ 1,73E+032,13E+012,02E+01 0 0 0 0 0 0 0 0 9,54E+01 6,3E+01 0 -1,67E+03
SM kg 0 0 0 0 0 0 0 0 0 0 0 0 0 0 0
RSF MJ 0 0 0 0 0 0 0 0 0 0 0 0 0 0 0
NRSF MJ 0 0 0 0 0 0 0 0 0 0 0 0 0 0 0
FW m3 6,39E-01 1,4E-03 1,67E-02 0 0 0 0 0 0 0 0 6,26E-03 7,04E-01 0 -3,62E-01
PERE = Erneuerbare Primärenergie als Energieträger; PERM = Erneuerbare Primärenergie zur stofflichen Nutzung; PERT = Total erneuerbare
Primärenergie; PENRE = Nicht-erneuerbare Primärenergie als Energieträger; PENRM = Nicht-erneuerbare Primärenergie zur stofflichen Nutzung;
PENRT = Total nicht erneuerbare Primärenergie; SM = Einsatz von Sekundärstoffen; RSF = Erneuerbare Sekundärbrennstoffe; NRSF = Nicht-
erneuerbare Sekundärbrennstoffe; FW = Nettoeinsatz von Süßwasserressourcen
6 Umwelt-Produktdeklaration - Holzwerk Gebr. Schneider GmbH - best wood Holzfaser-Dämmplatten
ERGEBNISSE DER ÖKOBILANZ –ABFALLKATEGORIEN UND OUTPUTFLÜSSE nach EN 15804+A2:
1 m³ Holzfaser-Dämmplatte (160 kg/m³)
Indikator Einheit A1-A3 A4 A5 B1 B2 B3 B4 B5 B6 B7 C1 C2 C3 C4 D
HWD kg 3,83E-06 1,12E-09 3,87E-08 0 0 0 0 0 0 0 0 5,03E-09 1,14E-08 0 -3,75E-07
NHWD kg 1,62E+00 3,34E-03 5,5E-02 0 0 0 0 0 0 0 0 1,5E-02 2,08E+00 0 -7,78E-01
RWD kg 4,53E-02 3,86E-05 5,72E-04 0 0 0 0 0 0 0 0 1,73E-04 3,49E-03 0 -1,19E-01
CRU kg 0 0 0 0 0 0 0 0 0 0 0 0 0 0 0
MFR kg 0 0 0 0 0 0 0 0 0 0 0 0 0 0 0
MER kg 0 0 0 0 0 0 0 0 0 0 0 0 0 0 0
EEE MJ 0 0 6,09E+00 0 0 0 0 0 0 0 0 0 4,19E+02 0 0
EET MJ 0 0 1,09E+01 0 0 0 0 0 0 0 0 0 7,52E+02 0 0
HWD = Gefährlicher Abfall zur Deponie; NHWD = Entsorgter nicht gefährlicher Abfall; RWD = Entsorgter radioaktiver Abfall; CRU = Komponenten für
die Wiederverwendung; MFR = Stoffe zum Recycling; MER = Stoffe für die Energierückgewinnung; EEE = Exportierte Energie – elektrisch; EET =
Exportierte Energie – thermisch
ERGEBNISSE DER ÖKOBILANZ – zusätzliche Wirkungskategorien nach EN 15804+A2-optional:
1 m³ Holzfaser-Dämmplatte (160 kg/m³)
Indikator Einheit A1-A3 A4 A5 B1 B2 B3 B4 B5 B6 B7 C1 C2 C3 C4 D
PM Krankheitsfälle 4,77E-06 1,17E-08 5,36E-08 0 0 0 0 0 0 0 0 1,49E-07 2,06E-07 0 -1,07E-06
-1,95E
IR kBq U235-Äq. 4,14E+00 5,65E-03 6,07E-02 0 0 0 0 0 0 0 0 2,53E-02 5,54E-01 0
+01
-3,43E
ETP-fw CTUe 6,82E+021,57E+018,56E+00 0 0 0 0 0 0 0 0 7,05E+012,72E+01 0
+02
HTP-c CTUh 2,8E-08 3,18E-10 3,35E-10 0 0 0 0 0 0 0 0 1,43E-09 1,83E-09 0 -1,59E-08
HTP-nc CTUh 1,72E-06 1,65E-08 1,96E-08 0 0 0 0 0 0 0 0 7,84E-08 6,52E-08 0 -6,27E-07
-2,55E
SQP SQP 6,22E+037,29E+006,31E+01 0 0 0 0 0 0 0 0 3,27E+011,72E+01 0
+02
PM = Potenzielles Auftreten von Krankheiten aufgrund von Feinstaubemissionen; IR = Potenzielle Wirkung durch Exposition des Menschen mit U235;
ETP-fw = Potenzielle Toxizitätsvergleichseinheit für Ökosysteme; HTP-c = Potenzielle Toxizitätsvergleichseinheit für den Menschen (kanzerogene
Wirkung); HTP-nc = Potenzielle Toxizitätsvergleichseinheit für den Menschen (nicht kanzerogene Wirkung); SQP = Potenzieller Bodenqualitätsindex
Einschränkungshinweis 1 – gilt für den Indikator „Potenzielle Wirkung durch Exposition des Menschen mit U235“.
DieseWirkungskategorie behandelt hauptsächlich die mögliche Wirkung einer ionisierenden Strahlung geringer Dosis auf die
menschliche Gesundheit im Kernbrennstoffkreislauf. Sie berücksichtigt weder Auswirkungen, die auf mögliche nukleare Unfälle und
berufsbedingte Exposition zurückzuführen sind, noch auf die Entsorgung radioaktiver Abfälle in unterirdischen Anlagen. Die potenzielle
vom Boden, von Radon und von einigen Baustoffen ausgehende ionisierende Strahlung wird ebenfalls nicht von diesem Indikator
gemessen.
Einschränkungshinweis 2 – gilt für die Indikatoren: „Potenzial für die Verknappung abiotischer Ressourcen - nicht fossile Ressourcen“,
„Potenzial für die Verknappung abiotischer Ressourcen - fossile Brennstoffe“, „Wasser-Entzugspotenzial (Benutzer)“, „Potenzielle
Toxizitätsvergleichseinheit für Ökosysteme“, „Potenzielle Toxizitätsvergleichseinheit für den Menschen - kanzerogene Wirkung“,
„Potenzielle Toxizitätsvergleichseinheit für den Menschen - nicht kanzerogene Wirkung“, „Potenzieller Bodenqualitätsindex".
Die Ergebnisse dieses Umweltwirkungsindikators müssen mit Bedacht angewendet werden, da die Unsicherheiten bei diesen
Ergebnissen hoch sind oder da es mit dem Indikator nur begrenzte Erfahrungen gibt.
6. LCA: Interpretation
Eine genauere Betrachtung der in Kapitel 5 dargestellten signifikante Rolle spielt.
Ergebnisse zeigt, dass die Herstellungsphase (A1–A3) in
nahezu allen Fällen den mit Abstand größten Einfluss hat. Eine Eine detaillierte Betrachtung des Moduls A1–A3 zeigt, dass die
Ausnahme stellt der Wirkungsindikator GWP-biogen dar, im Rahmen der Produktion eingesetzte Energie sowie die
welcher unter (der durchaus üblichen) Vernachlässigung von Herstellung des Bindemittels die zentralen Einflussfaktoren für
biogenem Methan über den gesamten Lebenszyklus des fast alle Kernindikatoren der Wirkungsabschätzung sind.
betrachteten Produkts Null ist. Die in A1–A3 verursachten
Gutschriften (bedingt durch die CO -Aufnahme in den Die meisten Indikatoren der Sachbilanz werden ebenfalls
2
eingesetzten Holzfasern sowie der Verpackung) werden im hauptsächlich vom Modul A1–A3 beeinflusst. Für die
Rahmen der Entsorgung (A5 und C3) ausgeglichen. Da diese nichtgefährlichen Abfälle sowie den Frischwasserverbrauch
Werte jene des GWP-fossil übersteigen, ist dieser Effekt auch spielt zusätzlich das Modul C3 eine große Rolle.
beim GWP-total sichtbar, wo das Modul C3 somit ebenfalls eine
7. Nachweise
7.1 Formaldehyd 7.3 Prüfung auf Vorbehandlung der Einsatzstoffe
Das eingesetzte Klebsystem enthält kein Formaldehyd. Somit Es wird kein Altholz in der Produktion eingesetzt. Somit entfällt
entfällt der entsprechende Nachweis. der entsprechende Nachweis.
7.2 MDI 7.4 VOC-Emissionen
Die Analyseergebnisse (Bremer Umweltinstitut, Analysebericht Die nachstehenden VOC-Emissionen wurden vom Bremer
L 3904 FM vom 28.05.2021) zeigen, dass der Wert für MDI Umweltinstitut bestimmt - Analyseberichtsnummer: L 3904 FM
unter der Bestimmungsgrenze von 0,04 µg/m³ liegt. vom 28.05.2021. Die Angabe "n.n." steht dabei für nicht
nachweisbar, der Messwert liegt daher unterhalb der
7 Umwelt-Produktdeklaration - Holzwerk Gebr. Schneider GmbH - best wood Holzfaser-Dämmplatten
Nachweisgrenze von 1 µg/m³.
AgBB-Ergebnisüberblick (3 Tage [µg/m³])
AgBB-Ergebnisüberblick (28 Tage [µg/m³]) Bezeichnung Wert Einheit
Bezeichnung Wert Einheit TVOC (C6 - C16) 370 μg/m3
TVOC (C6 - C16) 77 μg/m3 Summe SVOC (C16 - C22) 5 μg/m3
Summe SVOC (C16 - C22) n.n. μg/m3 R (dimensionslos) 0,86 -
R (dimensionslos) 0,511 - VOC ohne NIK 1 μg/m3
VOC ohne NIK n.n. μg/m3 Kanzerogene n.n. μg/m3
Kanzerogene n.n. μg/m3
8. Literaturhinweise
Normen Anforderungen mit Anleitung zur Anwendung.
DIN 4108-10 Weitere Quellen
DIN 4108-10:2021-11, Wärmeschutz und Energie-Einsparung
in Gebäuden - Teil 10: Anwendungsbezogene Anforderungen EAK
an Wärmedämmstoffe. Europäischer Abfallartenkatalog.
EN 13171 ECHA-Kandidatenliste
DIN EN 13171:2015-04, Wärmedämmstoffe für Gebäude - Liste der für eine Zulassung in Frage kommenden besonders
Werkmäßig hergestellte Produkte aus Holzfasern (WF) - besorgniserregenden Stoffe (veröffentlicht gemäß Artikel 59
Spezifikation. Absatz 10 der REACH-Verordnung).
EN 13501-1 GaBi A
DIN EN 13501-1:2019-05, Klassifizierung von Bauprodukten GaBi Professional database (2021.2), Sphera Solutions GmbH,
und Bauarten zu ihrem Brandverhalten - Teil 1: Klassifizierung Leinfelden-Echterdingen.
mit den Ergebnissen aus den Prüfungen zum Brandverhalten
von Bauprodukten. GaBi B
GaBi ext. DB XIIIb - ecoinvent integrated v3.7.1 (2021.2),
EN 13986 Sphera Solutions GmbH, Leinfelden-Echterdingen.
DIN EN 13986:2015-06, Holzwerkstoffe zur Verwendung im
Bauwesen - Eigenschaften, Bewertung der Konformität und GaBi C
Kennzeichnung. Extension database XIV: Construction materials (2021.2),
Sphera Solutions GmbH, Leinfelden-Echterdingen.
ISO 14025
DIN EN ISO 14025:2011-10, Umweltkennzeichnungen und - IBU 2022
deklarationen - Typ III Umweltdeklarationen - Grundsätze und Allgemeine Anleitung für das EPD-Programm des Institut
Verfahren. Bauen und Umwelt e.V., Version 2.1, vom 01.10.2022.
ISO 14040 PCR Teil A
DIN EN ISO 14040:2021-02, Umweltmanagement - Ökobilanz - Produktkategorie-Regeln für gebäudebezogene Produkte und
Grundsätze und Rahmenbedingungen (ISO 14040:2006 + Amd Dienstleistungen - Teil A: Rechenregeln für die Ökobilanz und
1:2020). Anforderungen an den Projektbericht nach EN 15804+A2:2019,
Version 1.3, vom 28.08.2022.
ISO 14044
DIN EN ISO 14044:2021-02, Umweltmanagement - Ökobilanz - PCR: Holzwerkstoffe
Anforderungen und Anleitungen (ISO 14044:2006 + Amd PCR-Anleitungstexte für gebäudebezogene Produkte und
1:2017 + Amd 2:2020). Dienstleistungen – Teil B: Anforderungen an die EPD für
Holzwerkstoffe, Version 2, vom 31.05.2023.
EN 15804
DIN EN 15804+A2+AC:2022-03, Nachhaltigkeit von Umberto
Bauwerken - Umweltdeklarationen für Produkte - Grundregeln Umberto LCA + 10.0.3, iPoint-systems GmbH, Reutlingen.
für die Produktkategorie Bauprodukte.
CEN/TR 15941 Verordnung (EU) Nr. 305/2011 (CPR)
CEN/TR 15941:2010-03: Nachhaltigkeit von Bauwerken - Verordnung (EU) Nr. 305/2011 des Europäischen Parlaments
Umweltproduktdeklarationen - Methoden für Auswahl und und des Rates vom 9. März 2011 zur Festlegung harmonisierter
Verwendung von generischen Daten. Bedingungen für die Vermarktung von Bauprodukten und zur
Aufhebung der Richtlinie 89/106/EWG des Rates Text von
ISO 50001 Bedeutung für den EWR.
DIN EN ISO 50001:2018-12, Energiemanagementsysteme -
8 Umwelt-Produktdeklaration - Holzwerk Gebr. Schneider GmbH - best wood Holzfaser-Dämmplatten
Herausgeber
Institut Bauen und Umwelt e.V. +49 (0)30 3087748- 0
Hegelplatz 1 info@ibu-epd.com
10117 Berlin www.ibu-epd.com
Deutschland
Programmhalter
Institut Bauen und Umwelt e.V. +49 (0)30 3087748- 0
Hegelplatz 1 info@ibu-epd.com
10117 Berlin www.ibu-epd.com
Deutschland
Ersteller der Ökobilanz
IBO - Österreichisches Institut für Bauen und +43 13192005
Ökologie GmbH ibo@ibo.at
Alserbachstraße 5/8 www.ibo.at
1090 Wien
Österreich
Inhaber der Deklaration
Holzwerk Gebr. Schneider GmbH +49 7355 9320 0
Kappel 28 info@schneider-holz.com
88436 Eberhardzell www.schneider-holz.com
Deutschland
9 Umwelt-Produktdeklaration - Holzwerk Gebr. Schneider GmbH - best wood Holzfaser-Dämmplatten
