UMWELT-PRODUKTDEKLARATION
nach ISO 14025 und EN 15804+A2
Deklarationsinhaber Holzwerk Gebr. Schneider GmbH
Herausgeber Institut Bauen und Umwelt e.V. (IBU)
Programmhalter Institut Bauen und Umwelt e.V. (IBU)
Deklarationsnummer EPD-HWS-20230342-IBA2-DE
Ausstellungsdatum 20.09.2023
Gültig bis 19.09.2028
best wood FIBRE
Holzwerk Gebr. Schneider GmbH
www.ibu-epd.com | https://epd-online.com
1. Allgemeine Angaben
Holzwerk Gebr. Schneider GmbH best wood FIBRE
Programmhalter Inhaber der Deklaration
IBU – Institut Bauen und Umwelt e.V. Holzwerk Gebr. Schneider GmbH
Hegelplatz 1 Kappel 28
10117 Berlin 88436 Eberhardzell
Deutschland Deutschland
Deklarationsnummer Deklariertes Produkt/deklarierte Einheit
EPD-HWS-20230342-IBA2-DE 1 kg holzbasierte Einblasdämmung FIBRE
Diese Deklaration basiert auf den Produktkategorien-Regeln: Gültigkeitsbereich:
Einblasdämmstoffe aus Zellulose- und Holzfasern, 01.08.2021 Die vorliegende Umwelt-Produktdeklaration bezieht sich auf das Produkt
(PCR geprüft und zugelassen durch den unabhängigen best wood FIBRE, welches von der Firma Holzwerk Gebr. Schneider
Sachverständigenrat (SVR)) GmbH am Standort Eberhardzell (Deutschland) hergestellt wird.
Der Inhaber der Deklaration haftet für die zugrundeliegenden Angaben und
Ausstellungsdatum Nachweise; eine Haftung des IBU in Bezug auf Herstellerinformationen,
Ökobilanzdaten und Nachweise ist ausgeschlossen.
20.09.2023
Die EPD wurde nach den Vorgaben der EN 15804+A2 erstellt. Im
Folgenden wird die Norm vereinfacht als EN 15804 bezeichnet.
Gültig bis
19.09.2028 Verifizierung
Die Europäische Norm EN 15804 dient als Kern-PCR
Unabhängige Verifizierung der Deklaration und Angaben gemäß ISO
14025:2011
intern X extern
Dipl.-Ing. Hans Peters
(Vorstandsvorsitzender des Instituts Bauen und Umwelt e.V.)
Florian Pronold Matthias Klingler,
(Geschäftsführer des Instituts Bauen und Umwelt e.V.) Unabhängige/-r Verifizierer/-in
1 Umwelt-Produktdeklaration - Holzwerk Gebr. Schneider GmbH - best wood FIBRE
2. Produkt
Leistungswerte des Produkts entsprechend der
2.1 Produktbeschreibung/Produktdefinition Leistungserklärung in Bezug auf dessen wesentliche Merkmale
Die best wood FIBRE Einblasdämmung ist eine gemäß ETA Nr. 16/0954, 09.03-2018, best wood FIBRE,
Gefachdämmung für Dach und Holzrahmenbauweise. Die Wärmedämmstoffe aus losen, ungebundenen Holzfasern.
Hauptbestandteile sind Holzfasern, welche aus dem
Herstellungsprozess der Holzfaserdämmplattenherstellung 2.4 Lieferzustand
entnommen und zu Ballen verpresst werden. Die best wood FIBRE Einblasdämmung wird in Quaderballen
(800 x 420 x 320 mm) verpresst und in dieser Form
Für das Inverkehrbringen des Produkts in der EU/EFTA (mit ausgeliefert.
Ausnahme der Schweiz) gilt die Verordnung (EU) Nr. 305/2011
(CPR). Das Produkt benötigt eine Leistungserklärung unter 2.5 Grundstoffe/Hilfsstoffe
Berücksichtigung der ETA-16/0954 und die CE-Kennzeichnung. Massebezogene Zusammensetzung
Bezeichnung Wert Einheit
Für die Verwendung gelten die jeweiligen nationalen
Holzfasern 94 %
Bestimmungen.
Flammschutzmittel 6 %
2.2 Anwendung
Das deklarierte Produkt besteht primär aus den für die
Die best wood FIBRE Einblasdämmung ist eine
Dämmwirkung verantwortlichen Holzfasern, welche mit einem
Gefachdämmung. Die Einsatzbereiche reichen von
Flammschutzmittel auf Basis von biologisch abbaubaren
Holzrahmenbauweise über Sanierungsarbeiten bis zu der
Substanzen vermengt sind.
industriellen Vorfertigung und inkludieren u. a. die
Anwendungen Zwischensparrendämmung, Gefachdämmung
Das Produkt/Erzeugnis/mindestens ein Teilerzeugnis enthält
von Wänden in Holzrahmen- und Holzständerbauweise,
Stoffe der ECHA-Liste der für eine Zulassung in Frage
Dämmung von Holzbalkendecken, Dämmung der obersten
kommenden besonders besorgniserregenden Stoffe (en:
Geschossdecken und Dämmung von Aufrippungen auf
Substances of Very High Concern – SVHC) (Datum
mineralischen Untergründen.
14.03.2023) oberhalb von 0,1 Massen-%: nein.
Anwendungsgebiete nach DIN 4108-10: DZ, DI-zk, WH, WI-zk
Das Produkt/Erzeugnis/mindestens ein Teilerzeugnis enthält
& WTR.
weitere CMR-Stoffe der Kategorie 1A oder 1B, die nicht auf der
ECHA-Kandidatenliste stehen, oberhalb von 0,1 Massen-% in
2.3 Technische Daten
mindestens einem Teilerzeugnis: nein.
Die im Folgenden dargestellten bautechnischen Daten sind im
Auslieferungszustand für die FIBRE Einblasdämmung gültig.
Dem vorliegenden Bauprodukt wurden Biozidprodukte
Bautechnische Daten zugesetzt oder es wurde mit Biozidprodukten behandelt (es
Bezeichnung Wert Einheit handelt sich damit um eine behandelte Ware im Sinne der
Setzmaß nach EN 15101, durch Biozidprodukteverordnung (EU) Nr. 528/2012): nein.
≤ 15 %
Stoßanregung
2.6 Herstellung
Setzmaß nach EN 15101, bei Schwingungen
≤ 1 % Ausgangsrohstoffe für den Herstellungsprozess sind
im Wandhohlraum
Hackschnitzel, hergestellt aus naturbelassenen rindenfreien
Wasserdampfdiffusionswiderstandszahl µ 1 - 2 - Nadelhölzern. Das Eingangsmaterial wird im Refiner unter
(bezogen auf angegebene Dichte) Einwirkung von Wasserdampf zunächst aufgeweicht und
Längenbezogener Strömungswiderstand > 5 (kPa*s)/m² anschließend zerfasert. Nach der Trocknung der Holzfasern im
Wärmeleitfähigkeit Nennwert, freiliegend 0,041 W/(mK) Fasertrockner auf die gewünschte Restfeuchte, wird den
Holzfasern das Flammschuztmittel beigefügt. Die best wood
Wärmeleitfähigkeit Nennwert, raumfüllend 0,039 W/(mK)
FIBRE Dämmung wird im Anschluss verkaufsfähig verpackt
Feuchte Umrechnungsfaktor Fm der
und bis zur tatsächlichen Auslieferung gelagert.
Wärmeleitfähigkeit (23 °C, 50 % rel. 1,02 -
Luftfeuchte – 23°C, 80 % relative Luftfeuchte) 2.7 Umwelt und Gesundheit während der Herstellung
Brandverhalten Klassifizierung nach EN Die gesetzlichen Vorschriften bezüglich Umwelt- und
E -
13501-1 Gesundheitsschutz während des Herstellungsprozesses
Resistenz gegen Schimmelwachstum nach werden eingehalten. Gesetzliche Grenzwerte werden
0
ISO 846 unterschritten. Darüber hinaus werden Mitarbeitern außerhalb
Metallkorrosion nach Annex E des CUAPs NPD - des Herstellungsprozess zahlreiche gesundheitsfördernde
Maßnahmen angeboten.
Hygroskopische Sorptionseigenschaften NPD
Kritischer Feuchtegehalt NPD
Das im Produktionsprozess anfallende Abwasser wird intern
25 - mittels Eindampfanlage aufbereitet und wiederverwertet. Es fällt
Dichtebereich freiliegend kg/m³
34 somit kein Produktionsabwasser an und der
35 - Frischwasserbedarf wird ebenfalls reduziert.
Dichtebereich raumfüllend kg/m³
45
Die Firmengruppe SCHNEIDER betreibt ein zertifziertes
Der vom Hersteller empfohlene Dichtebereich ist laut
Energiemanagementsystem nach ISO 50001.
technischem Datenblatt bei ca. 28 kg/m³ (freiliegend) bzw. 35 –
38 kg/m³ (raumfüllend). 2.8 Produktverarbeitung/Installation
Das Produkt best wood FIBRE darf nur nach Teilnahme an der
Einblasschulung der Firma best wood SCHNEIDER verarbeitet
2 Umwelt-Produktdeklaration - Holzwerk Gebr. Schneider GmbH - best wood FIBRE
werden. Weiterführende Informationen dazu sind online unter Das Brandverhalten des deklarierten Produkts ist wie folgt
www.schneider-holz.com/de/service/das-plus-an-service- definiert:
zubehor/schulungen/ zu finden. Verarbeitungsrichtlinien zu den
Brandschutz
Produkten von best wood SCHNEIDER stehen unter
Bezeichnung Wert
www.schneider-holz.com zur Verfügung.
Brandverhalten nach EN13501-1 E
2.9 Verpackung Baustoffklasse nach DIN 4102-1 B2
Die Einblasdämmung wird in Form von Ballen auf einer
Europalette gestapelt und mit Folie aus Polyethylen (PE)
Wasser
umwickelt. Alle Verpackungsmaterialien sind sortenrein
Bei unvorhergesehener Einwirkung von Wasser auf das
trennbar und in weiterer Folge recycelbar und energetisch
Produkt wie z. B. Hochwasser, werden keine
verwertbar.
wassergefährdenden Inhaltsstoffe ausgewaschen.
2.10 Nutzungszustand
Bei bestimmungsgemäßer Verwendung sind während der Mechanische Zerstörung
Nutzungsphase keine stofflichen Veränderungen der Bei unvorhergesehener mechanischer Zerstörung sind keine
Zusammensetzung zu erwarten. negativen Beeinträchtigungen für die Umwelt zu erwarten.
2.11 Umwelt und Gesundheit während der Nutzung 2.14 Nachnutzungsphase
Bei bestimmungsgemäßer Verwendung der Einblasdämmung Eine stoffliche Verwertung des Dämmstoffs z. B. durch
ist mit keinen negativen Beeinträchtigungen für Umwelt bzw. Rückführung in den Produktionsprozess ist bei sortenreinem
Gesundheit zu rechnen. Rückbau möglich. Alternativ kann das Material auch einer
thermischen Verwertung zur Energierückgewinnung zugeführt
2.12 Referenz-Nutzungsdauer werden.
Bei fachgerechtem Einbau und bestimmungsgemäßer
2.15 Entsorgung
Verwendung ist kein vorzeitiges Ende der Beständigkeit der
Dämmstoffe bekannt oder zu erwarten. Somit liegt die In Fällen, in denen keine Verwertung des Dämmmaterials
durchschnittliche Nutzungsdauer des Produktes in der durchgeführt wird, kann dieses einer Entsorgung mittels
Größenordnung der Nutzungsdauer des Gebäudes. Unter thermischer Behandlung zugeführt werden.
mitteleuropäischen Klima-Rahmenbedingungen können als
konservativ geschätzte Nutzungsdauer 50 Jahre angenommen Abfallcode nach europäischem Abfallverzeichnis
werden. (EAK-Abfallschlüsselnummer): 030105 bzw. 170201.
Einflüsse auf die Produktalterung bei Anwendung nach den
2.16 Weitere Informationen
Regeln der Technik sind nicht bekannt oder zu erwarten.
Weitere Informationen und Unterlagen wie tchnische
2.13 Außergewöhnliche Einwirkungen Datenblätter, Zertifikate etc. sind unter www.schneider-holz.com
Brand verfügbar.
3. LCA: Rechenregeln
Aufwendungen zur Herstellung der Einblasdämmung
3.1 Deklarierte Einheit berücksichtigt, das beinhaltet auch die Entsorgung der
Die deklarierte Einheit für die vorliegende anfallenden Produktionsabfälle.
Umwelt.Produktdeklaration ist nach den Vorgaben der
entsprechenden PCR: Einblasdämmstoffe aus Zellulose- und A4–A5 | Baustadium
Holzfasern mit 1 kg festgelegt. Für die Bilanzierung auf Dieses Stadium bildet einerseits den Transport der
Gebäudeebene sind je nach Anwendungsfall unterschiedliche Dämmmatten zur Baustelle ab (A4) sowie andererseits die
Dichten anzunehmen (siehe "2.3 Technische Daten"). Aufwendungen für den Einbau ins Gebäude (A5). Darüber
Deklarierte Einheit hinaus wird hier auch die Entsorgung der Verpackungsabfälle
berücksichtigt. Laut Hersteller fällt im Rahmen des Einbaus
Bezeichnung Wert Einheit
kein Produktverschnitt an.
Deklarierte Einheit 1 kg
Dichte (bezogen auf angegebene 25 - kg/m3 B1–B7 | Nutzungsstadium
Wärmeleitfähigkeit) 45 Dieses Stadium behandelt die Nutzungsphase des Produkts.
Bei sachgemäßer Nutzung treten allerdings über den Zeitraum
der Nutzung keine umweltrelevanten Prozesse auf.
3.2 Systemgrenze C1–C4 | Entsorgungsstadium
Bei der vorliegenden EPD handelt es sich um eine Betrachtung Das Entsorgungsstadium umfasst unter anderem den Rückbau
von der Wiege zur Bahre und Modul D, sie beinhaltet die (C1), welcher im vorliegenden Fall als manueller Prozess mit
folgenden Lebenszyklusphasen: vernachlässigbaren Umweltauswirkungen angenommen wurde.
Weiters sind der Transport des ausgebauten und somit als
A1–A3 | Produktionsstadium Abfall anfallenden Produkts zur Abfallbehandlungsanlage (C2)
Das Produktionsstadium umfasst die Herstellung aller sowie dessen thermische Verwertung (C3) berücksichtigt. Für
Komponenten des deklarierten Produkts (Holzfasern und den vorliegenden Fall sind in C4 keine umweltrelevanten
Flammschutzmittel) sowie der Verpackung inklusive der Prozesse bilanziert.
jeweiligen Vorketten bis hin zur Rohstoffgewinnung. Darüber
hinaus ist auch der Transport der Komponenten sowie der D | Vorteile und Lasten außerhalb der Systemgrenze
Verpackungsmaterialien zum Produktionsstandort Hier werden die Vorteile für die thermische Verwertung des
berücksichtigt. Innerhalb der Werksgrenzen werden alle Verschnitts und der Verpackungsabfälle (aus A5) sowie des
3 Umwelt-Produktdeklaration - Holzwerk Gebr. Schneider GmbH - best wood FIBRE
Produktes selbst (aus C3) betrachtet.
3.9 Allokation
3.3 Abschätzungen und Annahmen Allgemein
Es wurden keine weiteren Annahmen und Abschätzungen Die materialinhärenten Eigenschaften des Produktes (biogener
getroffen, die nicht an anderer Stelle in dieser EPD angeführt Kohlenstoff sowie die enthaltene Primärenergie) werden nach
sind. dem physikalischen Kriterium der Masse zugeordnet.
3.4 Abschneideregeln Modul A1–A3
Es sind alle Inputs und Outputs, für die Daten vorliegen und Die Abbildung der Vorketten der jeweiligen Einsatzstoffe erfolgt
von denen ein wesentlicher Beitrag zu erwarten ist, im durch die Nutzung generischer Datensätze. Allokationsregeln in
Ökobilanzmodell enthalten. Es wurden lediglich Daten mit diesen Datensätzen sind grundsätzlich der jeweiligen
einem Beitrag von weniger als 1 % abgeschnitten. Das Datensatzdokumentation zu entnehmen. Die mit den
Vernachlässigen dieser Daten ist durch die Geringfügigkeit der Holzhackschnitzeln verbundenen Flüsse/Belastungen aus Forst
zu erwartenden Wirkung zu rechtfertigen. Somit wurden keine und Sägewerk wurden standardmäßig mittels ökonomischer
Prozesse, Materialien oder Emissionen vernachlässigt, von Allokation modelliert.
welchen ein erheblicher Beitrag zur Umweltwirkung der
betrachteten Produkte zu erwarten ist. Es ist davon Im Rahmen der Herstellung des deklarierten Produkts
auszugehen, dass die Daten vollständig erfasst wurden und die entstehen laut dem Hersteller keine weiteren Produkte
Gesamtsumme der vernachlässigten Inputflüsse nicht mehr als (Nebenprodukte), eine Allokation ist daher auf dieser Ebene
5 % des Energie- und Masseeinsatzes beträgt. Aufwendungen nicht nötig.
für Maschinen und Infrastruktur wurden nicht berücksichtigt.
Module A5 & C3
3.5 Hintergrunddaten
Die thermische Verwertung der Verpackungsabfälle (A5) sowie
Die Modellierung erfolgte mit der Software Umberto LCA+ auf des Produkts selbst (C3) erfolgt in einer
Basis dort integrierter GaBi-Datenbanken. Hintergrunddaten Müllverbrennungsanlage (MVA). Die hiermit verbundenen
stammen aus den Datenbanken GaBi Professional database Lasten sind in den jeweiligen Modulen deklariert. Bei der MVA
(2021.2) (GaBi A), GaBi Extension database XIIIb: ecoinvent handelt es sich um einen Multi-Input-Prozess. Die Allokation
3.7.1 integrated (2021.2) (GaBi B) sowie GaBi Extension erfolgt über die gewählten GaBi-Hintergrunddatensätze –
database XIV: Construction materials (2021.2) (GaBi C). Details sind den jeweiligen Datensatzdokumentationen zu
entnehmen.
3.6 Datenqualität
Die Datenerhebung folgte den in ISO 14044 beschriebenen
Modul D
Prinzipien. Die Vordergrunddaten der Produktion wurden für
Verpackungsabfälle und Verschnitt (beim Einbau) sowie das
das Jahr 2021 von der Holzwerk Gebr. Schneider GmbH mittels
deklarierte Produkt selbst werden thermisch verwertet. Die
firmeninterner Aufzeichnungen erhoben.
Darstellung der damit verbundenen Vorteile durch Substitution
primärer Energieträger erfolgt in Modul D. Die Aufteilung auf
Bei der Auswahl der Hintergrunddaten wurde auf die
elektrische und thermische Energie ist der entsprechenden
technologische, geographische und zeitbezogene
Dokumentation des GaBi-Datensatzes zu entnehmen.
Repräsentativität der Datengrundlage geachtet.
3.10 Vergleichbarkeit
3.7 Betrachtungszeitraum
Grundsätzlich ist eine Gegenüberstellung oder die Bewertung
Die Vordergrunddaten der Produktion wurden für das Jahr 2021
von EPD-Daten nur möglich, wenn alle zu vergleichenden
erhoben. Sämtliche Werte stellen somit einen Durchschnitt über
Datensätze nach EN 15804 erstellt wurden und der
diesen Zeitraum dar.
Gebäudekontext bzw. die produktspezifischen
3.8 Geographische Repräsentativität Leistungsmerkmale berücksichtigt werden.
Land oder Region, in dem/r das deklarierte Produktsystem
hergestellt und ggf. genutzt sowie am Lebensende behandelt
wird: Deutschland
4. LCA: Szenarien und weitere technische Informationen
spezifischen Szenarien im Kontext einer Gebäudebewertung
Charakteristische Produkteigenschaften biogener genutzt werden, wenn Module nicht deklariert werden (MND).
Kohlenstoff Die Werte in den nachfolgenden Tabellen beziehen sich dabei,
Der biogene Kohlenstoff aus den Holzfasern sowie in der sofern nicht anders definiert, auf die deklarierte Einheit von 1
Produktverpackung (Holzpalette) wurde in A1–A3 als Aufnahme kg.
berücksichtigt und im Rahmen der Entsorgung (A5 Verpackung
Transport zu Baustelle (A4)
bzw. C3 Produkt) wieder ausgebucht. 1 kg biogener Kohlenstoff
ist dabei äquivalent zu 44/12 kg CO . Bezeichnung Wert Einheit
2
Liter Treibstoff 33,5 l/100km
Informationen zur Beschreibung des biogenen
Transport Distanz 157 km
Kohlenstoffgehalts am Werkstor
Auslastung (einschließlich Leerfahrten) 0,65 %
Bezeichnung Wert Einheit
Rohdichte der transportierten Produkte 25 - 44 kg/m3
Biogener Kohlenstoff im Produkt 0,43 kg C
Volumen-Auslastungsfaktor 1 -
Biogener Kohlenstoff in der zugehörigen
0,0007 kg C
Verpackung
Einbau ins Gebäude (A5)
Die folgenden technischen Informationen sind Grundlage für
die deklarierten Module oder können für die Entwicklung von
4 Umwelt-Produktdeklaration - Holzwerk Gebr. Schneider GmbH - best wood FIBRE
Bezeichnung Wert Einheit Es wird eine Transportdistanz von 200 km zur thermischen
Behandlungsanlage (mit R1 > 65 %) angenommen. Die
Hilfsstoff 0 kg
Sammelrate wird mit 100 % festgelegt.
Wasserverbrauch 0 m3
Sonstige Ressourcen 0 kg
Wiederverwendungs-, Rückgewinnungs- und
4,55E-
Stromverbrauch kWh Recyclingpotential (D), relevante Szenarioangaben
03
Bezeichnung Wert Einheit
Sonstige Energieträger 0 MJ
Energierückgewinnung elek. aus A5 0,007 MJ
Materialverlust 0 kg
Energierückgewinnung therm. aus A5 0,012 MJ
1,73E-
Holzverpackung zur therm. Verwertung kg Energierückgewinnung elek. aus C3 2,62 MJ
03
Energierückgewinnung therm. aus C3 4,70 MJ
Kunststoffverpackung (PE) zur therm. 3,60E-
kg
Verwertung 04 Die Wirkungsgrade der thermischen Verwertung sind in den
verwendeten Hintergrunddaten für die MVA festgelegt und
variieren dabei abhängig vom Brennstoff leicht. Für die
Hauptkomponente Holz liegen diese bei 14,54 % (elektrisch)
Ende des Lebenswegs (C1–C4) sowie 26,11 % (thermisch), der Gesamtwirkungsgrad beträgt
Bezeichnung Wert Einheit somit 40,64 %.
Als gemischter Bauabfall gesammelt 1 kg
Zur Energierückgewinnung 1 kg
5 Umwelt-Produktdeklaration - Holzwerk Gebr. Schneider GmbH - best wood FIBRE
5. LCA: Ergebnisse
Nachfolgend sind die Ergebnisse für 1 kg best wood FIBRE Einblasdämmung dargestellt.
ANGABE DER SYSTEMGRENZEN (X = IN ÖKOBILANZ ENTHALTEN; ND = MODUL ODER INDIKATOR NICHT DEKLARIERT;
MNR = MODUL NICHT RELEVANT)
Gutschriften
Stadium der
und Lasten
Produktionsstadium Errichtung Nutzungsstadium Entsorgungsstadium
außerhalb der
des Bauwerks
Systemgrenze
g n u g ro s re v ffo ts h o R tro p s n a rT g n u lle ts re H m o v tro p s n a rT m u z re lle ts re Htro s g n u d n e w re V e g a tn o M g n u d n e w n A /g n u z tu N g n u tla h d n a ts n I ru ta ra p e R z ta s rE g n u re u e n rE rü f z ta s n ie e ig re n E n e b ie rte B s a ds e d u ä b e G s e d rü f z ta s n ie re s s a W n e b ie rte B s a ds e d u ä b e G s e d s s irb A /u a b k c ü R tro p s n a rT g n u ld n a h e b lla fb A g n u g itie s e B ,-s g n u d n e w re v re d e iW -s g n u n n iw e g k c ü R re d ola iz n e to p g n ilc y c e R
A1 A2 A3 A4 A5 B1 B2 B3 B4 B5 B6 B7 C1 C2 C3 C4 D
X X X X X X X X X X X X X X X X X
ERGEBNISSE DER ÖKOBILANZ – UMWELTAUSWIRKUNGEN nach EN 15804+A2: 1 kg Einblasdämmstoff
Indikator Einheit A1-A3 A4 A5 B1 B2 B3 B4 B5 B6 B7 C1 C2 C3 C4 D
GWP-total kg CO 2-Äq. -1,3E+00 1E-02 5,56E-03 0 0 0 0 0 0 0 0 4,45E-02 1,6E+00 0 -5,96E-01
GWP-fossil kg CO 2-Äq. 2,77E-01 9,95E-03 3,06E-03 0 0 0 0 0 0 0 0 4,41E-02 2,67E-02 0 -5,95E-01
GWP- -1,57E
biogenic
kg CO 2-Äq.
+00
0 2,49E-03 0 0 0 0 0 0 0 0 0 1,57E+00 0 0
GWP-luluc kg CO 2-Äq. 1,04E-03 8,14E-05 3,24E-06 0 0 0 0 0 0 0 0 3,65E-04 1,72E-05 0 -4,07E-04
kg CFC11-
ODP 1,13E-08 1,97E-18 4,39E-17 0 0 0 0 0 0 0 0 8,81E-18 2,37E-16 0 -6,69E-15
Äq.
AP mol H+-Äq. 1,48E-03 1,07E-05 4,74E-06 0 0 0 0 0 0 0 0 2,36E-04 2,57E-04 0 -7,69E-04
EP-
kg P-Äq. 3,4E-05 2,96E-08 5,16E-09 0 0 0 0 0 0 0 0 1,33E-07 3,25E-08 0 -7,69E-07
freshwater
EP-marine kg N-Äq. 4,53E-04 3,46E-06 1,27E-06 0 0 0 0 0 0 0 0 1,14E-04 8,45E-05 0 -2,2E-04
EP-
mol N-Äq. 4,22E-03 4,1E-05 1,43E-05 0 0 0 0 0 0 0 0 1,27E-03 1,23E-03 0 -2,36E-03
terrestrial
kg
POCP NMVOC- 1,37E-03 9,34E-06 3,29E-06 0 0 0 0 0 0 0 0 2,22E-04 2,3E-04 0 -6,17E-04
Äq.
ADPE kg Sb-Äq. 9,33E-07 8,83E-10 5,47E-10 0 0 0 0 0 0 0 0 3,95E-09 3,62E-09 0 -9,79E-08
ADPF MJ 5,61E+00 1,33E-01 3,41E-02 0 0 0 0 0 0 0 0 5,94E-01 3,93E-01 0 -1,03E+01
m3 Welt-
WDP Äq. 1,22E-01 9,24E-05 7,19E-04 0 0 0 0 0 0 0 0 4,14E-04 1,87E-01 0 -4,43E-02
entzogen
GWP = Globales Erwärmungspotenzial; ODP = Abbaupotenzial der stratosphärischen Ozonschicht; AP = Versauerungspotenzial von Boden und
Wasser; EP = Eutrophierungspotenzial; POCP = Bildungspotenzial für troposphärisches Ozon; ADPE = Potenzial für die Verknappung von abiotischen
Ressourcen – nicht fossile Ressourcen (ADP – Stoffe); ADPF = Potenzial für die Verknappung abiotischer Ressourcen – fossile Brennstoffe (ADP –
fossile Energieträger); WDP = Wasser-Entzugspotenzial (Benutzer)
ERGEBNISSE DER ÖKOBILANZ – INDIKATOREN ZUR BESCHREIBUNG DES RESSOURCENEINSATZES nach EN 15804+A2: 1
kg Einblasdämmstoff
Indikator Einheit A1-A3 A4 A5 B1 B2 B3 B4 B5 B6 B7 C1 C2 C3 C4 D
PERE MJ 6,33E+00 7,63E-03 4,06E-02 0 0 0 0 0 0 0 0 3,42E-02 1,64E+01 0 -2,29E+00
-1,64E
PERM MJ 1,64E+01 0 -2,55E-02 0 0 0 0 0 0 0 0 0 0 0
+01
PERT MJ 2,27E+01 7,63E-03 1,51E-02 0 0 0 0 0 0 0 0 3,42E-02 7,63E-02 0 -2,29E+00
PENRE MJ 5,61E+00 1,33E-01 3,73E-02 0 0 0 0 0 0 0 0 5,96E-01 3,94E-01 0 -1,03E+01
PENRM MJ 3,21E-03 0 -3,21E-03 0 0 0 0 0 0 0 0 0 0 0 0
PENRT MJ 5,62E+00 1,33E-01 3,41E-02 0 0 0 0 0 0 0 0 5,96E-01 3,94E-01 0 -1,03E+01
SM kg 0 0 0 0 0 0 0 0 0 0 0 0 0 0 0
RSF MJ 0 0 0 0 0 0 0 0 0 0 0 0 0 0 0
NRSF MJ 0 0 0 0 0 0 0 0 0 0 0 0 0 0 0
FW m3 4,02E-03 8,74E-06 2,46E-05 0 0 0 0 0 0 0 0 3,92E-05 4,4E-03 0 -2,23E-03
PERE = Erneuerbare Primärenergie als Energieträger; PERM = Erneuerbare Primärenergie zur stofflichen Nutzung; PERT = Total erneuerbare
Primärenergie; PENRE = Nicht-erneuerbare Primärenergie als Energieträger; PENRM = Nicht-erneuerbare Primärenergie zur stofflichen Nutzung;
PENRT = Total nicht erneuerbare Primärenergie; SM = Einsatz von Sekundärstoffen; RSF = Erneuerbare Sekundärbrennstoffe; NRSF = Nicht-
erneuerbare Sekundärbrennstoffe; FW = Nettoeinsatz von Süßwasserressourcen
ERGEBNISSE DER ÖKOBILANZ –ABFALLKATEGORIEN UND OUTPUTFLÜSSE nach EN 15804+A2:
1 kg Einblasdämmstoff
Indikator Einheit A1-A3 A4 A5 B1 B2 B3 B4 B5 B6 B7 C1 C2 C3 C4 D
6 Umwelt-Produktdeklaration - Holzwerk Gebr. Schneider GmbH - best wood FIBRE
HWD kg 2,02E-08 7,01E-12 8,72E-12 0 0 0 0 0 0 0 0 3,14E-11 7,1E-11 0 -2,32E-09
NHWD kg 6,24E-03 2,09E-05 5E-05 0 0 0 0 0 0 0 0 9,35E-05 1,3E-02 0 -4,81E-03
RWD kg 1,35E-04 2,41E-07 4,85E-06 0 0 0 0 0 0 0 0 1,08E-06 2,18E-05 0 -7,35E-04
CRU kg 0 0 0 0 0 0 0 0 0 0 0 0 0 0 0
MFR kg 0 0 0 0 0 0 0 0 0 0 0 0 0 0 0
MER kg 0 0 0 0 0 0 0 0 0 0 0 0 0 0 0
EEE MJ 0 0 6,93E-03 0 0 0 0 0 0 0 0 0 2,62E+00 0 0
EET MJ 0 0 1,24E-02 0 0 0 0 0 0 0 0 0 4,7E+00 0 0
HWD = Gefährlicher Abfall zur Deponie; NHWD = Entsorgter nicht gefährlicher Abfall; RWD = Entsorgter radioaktiver Abfall; CRU = Komponenten für
die Wiederverwendung; MFR = Stoffe zum Recycling; MER = Stoffe für die Energierückgewinnung; EEE = Exportierte Energie – elektrisch; EET =
Exportierte Energie – thermisch
ERGEBNISSE DER ÖKOBILANZ – zusätzliche Wirkungskategorien nach EN 15804+A2-optional:
1 kg Einblasdämmstoff
Indikator Einheit A1-A3 A4 A5 B1 B2 B3 B4 B5 B6 B7 C1 C2 C3 C4 D
PM Krankheitsfälle 3,05E-08 7,3E-11 3,63E-11 0 0 0 0 0 0 0 0 9,3E-10 1,29E-09 0 -6,62E-09
IR kBq U235-Äq. 1,63E-02 3,53E-05 7,95E-04 0 0 0 0 0 0 0 0 1,58E-04 3,46E-03 0 -1,2E-01
-2,12E
ETP-fw CTUe 2,94E+00 9,84E-02 1,47E-02 0 0 0 0 0 0 0 0 4,41E-01 1,7E-01 0
+00
HTP-c CTUh 3,08E-10 1,99E-12 4,26E-13 0 0 0 0 0 0 0 0 8,92E-12 1,14E-11 0 -9,79E-11
HTP-nc CTUh 6,73E-09 1,03E-10 1,63E-11 0 0 0 0 0 0 0 0 4,9E-10 4,08E-10 0 -3,87E-09
-1,58E
SQP SQP 3,5E+01 4,56E-02 1,08E-02 0 0 0 0 0 0 0 0 2,04E-01 1,08E-01 0
+00
PM = Potenzielles Auftreten von Krankheiten aufgrund von Feinstaubemissionen; IR = Potenzielle Wirkung durch Exposition des Menschen mit U235;
ETP-fw = Potenzielle Toxizitätsvergleichseinheit für Ökosysteme; HTP-c = Potenzielle Toxizitätsvergleichseinheit für den Menschen (kanzerogene
Wirkung); HTP-nc = Potenzielle Toxizitätsvergleichseinheit für den Menschen (nicht kanzerogene Wirkung); SQP = Potenzieller Bodenqualitätsindex
Einschränkungshinweis 1 – gilt für den Indikator „Potenzielle Wirkung durch Exposition des Menschen mit U235“.
Diese Wirkungskategorie behandelt hauptsächlich die mögliche Wirkung einer ionisierenden Strahlung geringer Dosis auf die
menschliche Gesundheit im Kernbrennstoffkreislauf. Sie berücksichtigt weder Auswirkungen, die auf mögliche nukleare Unfälle und
berufsbedingte Exposition zurückzuführen sind, noch auf die Entsorgung radioaktiver Abfälle in unterirdischen Anlagen. Die potenzielle
vom Boden, von Radon und von einigen Baustoffen ausgehende ionisierende Strahlung wird ebenfalls nicht von diesem Indikator
gemessen.
Einschränkungshinweis 2 – gilt für die Indikatoren: „Potenzial für die Verknappung abiotischer Ressourcen - nicht fossile Ressourcen“,
„Potenzial für die Verknappung abiotischer Ressourcen - fossile Brennstoffe“, „Wasser-Entzugspotenzial (Benutzer)“, „Potenzielle
Toxizitätsvergleichseinheit für Ökosysteme“, „Potenzielle Toxizitätsvergleichseinheit für den Menschen - kanzerogene Wirkung“,
„Potenzielle Toxizitätsvergleichseinheit für den Menschen - nicht kanzerogene Wirkung“, „Potenzieller Bodenqualitätsindex".
Die Ergebnisse dieses Umweltwirkungsindikators müssen mit Bedacht angewendet werden, da die Unsicherheiten bei diesen
Ergebnissen hoch sind oder da es mit dem Indikator nur begrenzte Erfahrungen gibt.
6. LCA: Interpretation
Eine genauere Betrachtung der in Kapitel 5 dargestellten signifikante Rolle spielt.
Ergebnisse zeigt, dass die Herstellungsphase (A1–A3) in
nahezu allen Fällen den mit Abstand größten Einfluss hat. Eine Eine detaillierte Betrachtung des Moduls A1–A3 zeigt, dass die
Ausnahme stellt der Wirkungsindikator GWP-biogen dar, im Rahmen der Produktion eingesetzte Energie sowie die
welches unter (der durchaus üblichen) Vernachlässigung von Herstellung des Flammschutzmittels die zentralen
biogenem Methan über den gesamten Lebenszyklus des Einflussfaktoren für fast alle Kernindikatoren der
betrachteten Produkts Null ist. Die in A1–A3 verursachten Wirkungsabschätzung sind.
Gutschriften (bedingt durch die CO -Aufnahme in den
2
eingesetzten Holzfasern sowie der Verpackung) werden im Die meisten Indikatoren der Sachbilanz werden hauptsächlich
Rahmen der Entsorgung (A5 und C3) ausgeglichen. Da diese ebenfalls vom Modul A1–A3 beeinflusst. Für die
Werte jene des GWP-fossil übersteigen, ist dieser Effekt auch nichtgefährlichen Abfälle sowie den Frischwasserverbrauch
beim GWP-total sichtbar, wo das Modul C3 somit ebenfalls eine spielt zusätzlich das Modul C3 eine große Rolle.
7. Nachweise
nachweisbar, der Messwert liegt daher unterhalb der
7.1 Prüfung auf Vorbehandlung der Einsatzstoffe Nachweisgrenze von 1 μg/m³.
Es wird kein Altholz in der Produktion eingesetzt. Somit entfällt
AgBB Ergebnisüberblick (28 Tage)
der entsprechende Nachweis.
Bezeichnung Wert Einheit
7.2 Toxizität der Brandgase TVOC (C6 - C16) 83 μg/m3
Für das deklarierte Produkt nicht relevant. Der Nachweis Summe SVOC (C16 - C22) 5 μg/m3
entfällt daher.
R (dimensionslos) 0,162 -
VOC ohne NIK 12 μg/m3
7.3 VOC-Emissionen
Die nachstehenden VOC-Emissionen wurden vom Bremer Kanzerogene n.n. μg/m3
Umweltinstitut bestimmt - Analyseberichtsnummer: L 3906 FM
vom 08.06.2021. Die Angabe "n.n." steht dabei für nicht
7 Umwelt-Produktdeklaration - Holzwerk Gebr. Schneider GmbH - best wood FIBRE
8. Literaturhinweise
Normen EAK
Europäischer Abfallartenkatalog.
DIN 4108-10 ECHA-Kandidatenliste
DIN 4108-10:2021-11, Wärmeschutz und Energie-Einsparung Liste der für eine Zulassung in Frage kommenden besonders
in Gebäuden - Teil 10: Anwendungsbezogene Anforderungen besorgniserregenden Stoffe (veröffentlicht gemäß Artikel 59
an Wärmedämmstoffe. Absatz 10 der REACH-Verordnung).
EN 13501-1 ETA-16/0954
DIN EN 13501-1:2019-05, Klassifizierung von Bauprodukten ETA Nr. 16/0954, 09.03.2018, best wood FIBRE,
und Bauarten zu ihrem Brandverhalten - Teil 1: Klassifizierung Wärmedämmstoffe aus losen, ungebundenen Holzfasern.
mit den Ergebnissen aus den Prüfungen zum Brandverhalten
von Bauprodukten. GaBi A
GaBi Professional database (2021.2), Sphera Solutions GmbH,
EN 13986 Leinfelden-Echterdingen.
DIN EN 13986:2015-06, Holzwerkstoffe zur Verwendung im
Bauwesen - Eigenschaften, Bewertung der Konformität und GaBi B
Kennzeichnung. GaBi ext. DB XIIIb - ecoinvent integrated v3.7.1 (2021.2),
Sphera Solutions GmbH, Leinfelden-Echterdingen.
ISO 14025
DIN EN ISO 14025:2011-10, Umweltkennzeichnungen und - GaBi C
deklarationen - Typ III Umweltdeklarationen - Grundsätze und Extension database XIV: Construction materials (2021.2),
Verfahren. Sphera Solutions GmbH, Leinfelden-Echterdingen.
ISO 14040 IBU 2022
DIN EN ISO 14040:2021-02, Umweltmanagement - Ökobilanz - Allgemeine Anleitung für das EPD-Programm des Institut
Grundsätze und Rahmenbedingungen (ISO 14040:2006 + Amd Bauen und Umwelt e.V., Version 2.1, vom 01.10.2022.
1:2020).
PCR Teil A
ISO 14044 Produktkategorie-Regeln für gebäudebezogene Produkte und
DIN EN ISO 14044:2021-02, Umweltmanagement - Ökobilanz - Dienstleistungen - Teil A: Rechenregeln für die Ökobilanz und
Anforderungen und Anleitungen (ISO 14044:2006 + Amd Anforderungen an den Projektbericht nach EN 15804+A2:2019,
1:2017 + Amd 2:2020). Version 1.3, vom 28.08.2022.
EN 15804 PCR: Einblasdämmstoffe aus Zellulose- und Holzfasern
DIN EN 15804+A2+AC:2022-03, Nachhaltigkeit von PCR-Anleitungstexte für gebäudebezogene Produkte und
Bauwerken - Umweltdeklarationen für Produkte - Grundregeln Dienstleistungen – Teil B: Anforderungen an die EPD für
für die Produktkategorie Bauprodukte. Einblasdämmstoffe aus Zellulose und Holzfasern, Version 2,
vom 31.05.2023.
CEN/TR 15941
CEN/TR 15941:2010-03: Nachhaltigkeit Umberto
von Bauwerken - Umweltproduktdeklarationen - Methoden für Umberto LCA + 10.0.3, iPoint-systems GmbH, Reutlingen.
Auswahl und Verwendung von generischen Daten.
Verordnung (EU) Nr. 305/2011 (CPR)
ISO 50001 Verordnung (EU) Nr. 305/2011 des Europäischen Parlaments
DIN EN ISO 50001:2018-12, Energiemanagementsysteme - und des Rates vom 9. März 2011 zur Festlegung harmonisierter
Anforderungen mit Anleitung zur Anwendung. Bedingungen für die Vermarktung von Bauprodukten und zur
Aufhebung der Richtlinie 89/106/EWG des Rates Text von
Weitere Quellen Bedeutung für den EWR.
8 Umwelt-Produktdeklaration - Holzwerk Gebr. Schneider GmbH - best wood FIBRE
Herausgeber
Institut Bauen und Umwelt e.V. +49 (0)30 3087748- 0
Hegelplatz 1 info@ibu-epd.com
10117 Berlin www.ibu-epd.com
Deutschland
Programmhalter
Institut Bauen und Umwelt e.V. +49 (0)30 3087748- 0
Hegelplatz 1 info@ibu-epd.com
10117 Berlin www.ibu-epd.com
Deutschland
Ersteller der Ökobilanz
IBO - Österreichisches Institut für Bauen und +43 13192005
Ökologie GmbH ibo@ibo.at
Alserbachstraße 5/8 www.ibo.at
1090 Wien
Österreich
Inhaber der Deklaration
Holzwerk Gebr. Schneider GmbH +49 7355 9320 0
Kappel 28 info@schneider-holz.com
88436 Eberhardzell www.schneider-holz.com
Deutschland
9 Umwelt-Produktdeklaration - Holzwerk Gebr. Schneider GmbH - best wood FIBRE
