UMWELT-PRODUKTDEKLARATION
nach ISO 14025 und EN 15804+A2
Deklarationsinhaber Holzwerk Gebr. Schneider GmbH
Herausgeber Institut Bauen und Umwelt e.V. (IBU)
Programmhalter Institut Bauen und Umwelt e.V. (IBU)
Deklarationsnummer EPD-HWS-20240043-IBA2-DE
Ausstellungsdatum 04.04.2024
Gültig bis 03.04.2029
best wood CLT
Holzwerk Gebr. Schneider GmbH
www.ibu-epd.com | https://epd-online.com
1. Allgemeine Angaben
Holzwerk Gebr. Schneider GmbH best wood CLT
Programmhalter Inhaber der Deklaration
IBU – Institut Bauen und Umwelt e.V. Holzwerk Gebr. Schneider GmbH
Hegelplatz 1 Kappel 28
10117 Berlin 88436 Eberhardzell
Deutschland Deutschland
Deklarationsnummer Deklariertes Produkt/deklarierte Einheit
EPD­HWS­20240043­IBA2­DE 1 m³ Brettsperrholz best wood CLT
Diese Deklaration basiert auf den Produktkategorien-Regeln: Gültigkeitsbereich:
Vollholzprodukte, 01.08.2021 Die vorliegende Umwelt­Produktdeklaration bezieht sich auf 1 m³ best
(PCR geprüft und zugelassen durch den unabhängigen wood CLT, welches von der Firma Holzwerk Gebr. Schneider GmbH am
Sachverständigenrat (SVR)) Standort Eberhardzell (Deutschland) hergestellt wird.
Der Inhaber der Deklaration haftet für die zugrundeliegenden Angaben und
Nachweise; eine Haftung des IBU in Bezug auf Herstellerinformationen,
Ausstellungsdatum Ökobilanzdaten und Nachweise ist ausgeschlossen.
04.04.2024
Die EPD wurde nach den Vorgaben der EN 15804+A2 erstellt. Im
Folgenden wird die Norm vereinfacht als EN 15804 bezeichnet.
Gültig bis
Verifizierung
03.04.2029
Die Europäische Norm EN 15804 dient als Kern­PCR
Unabhängige Verifizierung der Deklaration und Angaben gemäß ISO
14025:2011
intern X extern
Dipl.­Ing. Hans Peters
(Vorstandsvorsitzende/r des Instituts Bauen und Umwelt e.V.)
Florian Pronold Matthias Klingler,
(Geschäftsführer/in des Instituts Bauen und Umwelt e.V.) (Unabhängige/­r Verifizierer/­in)
1 Umwelt­Produktdeklaration ­ Holzwerk Gebr. Schneider GmbH ­ best wood CLT
2. Produkt
gemäß ETA-21/0568 vom 13.07.2021 basierend auf EAD
2.1 Produktbeschreibung/Produktdefinition 130005-00-0304 ­ Massivholzelement für tragende Zwecke in
Best wood CLT ist ein Massivholzelement für tragende Zwecke. Bauwerken.
Es besteht aus mindestens drei Lagen kreuzweise verleimten
Massivholzplatten. Aufgrund seiner bauphysikalischen 2.4 Lieferzustand
Eigenschaften eignet es sich für jede bauliche Anforderung. Breiten von 900 mm bis 1200 mm
Für das Inverkehrbringen des Produkts in der EU/EFTA (mit Höhen von 60 mm bis 280 mm
Ausnahme der Schweiz) gilt die Verordnung (EU) Nr. 305/2011 Längen von 2,30 bis 16 m
(CPR). Das Produkt benötigt eine Leistungserklärung unter
Berücksichtigung der ETA-21/0568 vom 13.07.2021 basierend Die Lieferung erfolgt nach Losgröße 1. Das Produkt muss
auf EAD 130005-00-0304 ­ Massivholzelement für tragende trocken und unter Dach gelagert werden.
Zwecke in Bauwerken und die CE­Kennzeichnung.
2.5 Grundstoffe/Hilfsstoffe
Für die Verwendung gelten die jeweiligen nationalen Massebezogene Zusammensetzung
Bestimmungen.
Bezeichnung Wert Einheit
2.2 Anwendung Nadelholz ca. 90,5 %
Das Produkt best wood CLT wird im konstruktiven Bereich des Wasser ca. 9,0 %
modernen Holzbaus eingesetzt. Der Wohnungs­, Industrie­ und Klebstoff ca. 0,5 %
Brückenbau gehören zu den Einsatzgebieten. Die Verwendung
Beim eingesetzten Nadelholz handelt es sich vorwiegend um
kann in den Nutzungsklassen 1 und 2 gemäß EN 1995-1-1
Fichte. Die eingesetzten Klebstoffe basieren auf Polyurethan
erfolgen.
(PUR) und sind formaldehydfrei.
2.3 Technische Daten
Die im Folgenden dargestellten bautechnischen Daten sind im Das Produkt/Erzeugnis/mindestens ein Teilerzeugnis enthält
Auslieferungszustand für das Produkt best wood CLT gültig. Je Stoffe der ECHA-Kandidatenliste der für eine Zulassung in
nach Querschnittaufbau (Lagenanzahl, Lagendicke) und der Frage kommenden besonders besorgniserregenden Stoffe (en:
Laststellung des best wood CLT variieren die Substances of Very High Concern – SVHC) (Datum
bauphysikalischen Eigenschaften wie Bauteilwiderstand oder 14.03.2023) oberhalb von 0,1 Massen­%: nein.
Feuerwiderstand. Die Festigkeitsklasse nach EN 1995-1-1 ist
C24. Das Produkt/Erzeugnis/mindestens ein Teilerzeugnis enthält
weitere CMR­Stoffe der Kategorie 1A oder 1B, die nicht auf der
Bautechnische Daten
ECHA-Kandidatenliste stehen, oberhalb von 0,1 Massen­% in
Bezeichnung Wert Einheit mindestens einem Teilerzeugnis: nein.
Holzarten nach Handelsnamen nach EN Fichte,
­
1912 Tanne Dem vorliegenden Bauprodukt wurden Biozidprodukte
Holzfeuchte nach EN 13183­1 < 15 % zugesetzt oder es wurde mit Biozidprodukten behandelt (es
handelt sich damit um eine behandelte Ware im Sinne der
Holzschutzmittelverwendung (das
nicht Biozidprodukteverordnung (EU) Nr. 528/2012): nein.
Prüfprädikat des Holzschutzmittels nach ­
vorhanden
DIN 68800­3 ist anzugeben) 2.6 Herstellung
Druckfestigkeit rechtwinklig nach EN 1995 3 N/mm2 Das Produkt best wood CLT wird aus Fichte­ oder Tanne
Zugfestigkeit rechtwinklig nach EN 1995 0,4 N/mm2 hergestellt. Für die Herstellung von CLT wird Schnittholz
zunächst auf 8–15 % Holzfeuchte getrocknet, vorgehobelt und
Elastizitätsmodul nach EN 1995 12000 N/mm2
visuell oder maschinell nach der Festigkeit sortiert. Durch
Schub­/ Scherfestigkeit nach EN 1995 4 N/mm2
Keilzinkenverbindungen werden die sortierten Lamellen zu
Schubmodul nach EN 1995 690 N/mm2 endlos langen Lamellen zusammengezinkt. Die keilgezinkten
Maßabweichung (Länge) ±5 mm Lamellen werden anschließend mit einem Hobel egalisiert und
durch Verklebung an der Schmalseite zu 1­Schichtplatten
Maßabweichung (Breite) ±2 mm
zusammengefügt. Aus den 1­Schichtplatten wird im
Maßabweichung (Höhe) ±2 mm
Folgeablauf aus Quer­ und Längslagen eine 3–7­lagige CLT­
Rohdichte tragende Bauteile nach EN 338 Platte verpresst. Nach Aushärtung der Verklebung erfolgt die
bzw. DIN 1052, nichttragende Bauteile: 430 kg/m3 finale Oberflächenbearbeitung mittels Profilier­Hobel sowie der
nach DIN 68364 kundenspezifische Abbund und die Verpackung. Bei Bedarf
Sicht­ kann vor dem Verpacken eine Oberflächenveredelung erfolgen.
Oberflächenqualität (mögliche Qualität,
Ausprägungsformen sind zu benennen) Nichtsicht­ ­ 2.7 Umwelt und Gesundheit während der Herstellung
Qualität Die gesetzlichen Vorschriften bezüglich des Umwelt­ und
Gesundheitsschutzes während des Herstellungsprozesses
Wärmeleitfähigkeit nach EN 12664 0,12 W/(mK)
werden eingehalten. Gesetzliche Grenzwerte werden
Spezifische Wärmekapazität nach EN
1,6 kJ/kgK unterschritten. Darüber hinaus werden Mitarbeitern auch
12664
außerhalb des Herstellungsprozess zahlreiche
20 (feucht)
Wasserdampfdiffusionswiderstandszahl gesundheitsfördernde Maßnahmen angeboten.
50 ­
nach EN ISO 12572
(trocken)
Die Firmengruppe SCHNEIDER betreibt ein zertifiziertes
Leistungswerte des Produkts entsprechend der Energiemanagementsystem nach ISO 50001.
Leistungserklärung in Bezug auf dessen wesentliche Merkmale
2.8 Produktverarbeitung/Installation
2 Umwelt­Produktdeklaration ­ Holzwerk Gebr. Schneider GmbH ­ best wood CLT
Das Produkt best wood CLT kann mit den üblichen für die
Brandschutz
Vollholzbearbeitung geeigneten Werkzeugen bearbeitet
Bezeichnung Wert
werden. Hinweise zum Arbeitsschutz sind bei der
Verarbeitung/Montage zu beachten. Baustoffklasse D
Brennendes Abtropfen d0
2.9 Verpackung
Rauchgasentwicklung s2
Die Produkte werden mit einer Folie aus Polyethylen (PE)
umwickelt und somit vor Feuchtigkeit und UV­Strahlung
geschützt. Das Verpackungsmaterial ist nach Gebrauch Wasser
recycelbar oder energetisch verwertbar. Bei unvorhergesehener Einwirkung von Wasser auf das
Produkt, wie z. B. Hochwasser, werden keine
2.10 Nutzungszustand wassergefährdenden Inhaltsstoffe ausgewaschen.
Bei bestimmungsgemäßer Verwendung sind während der
Nutzungsphase keine stofflichen Veränderungen der Mechanische Zerstörung
Zusammensetzung zu erwarten. Während der Nutzung sind in Best wood CLT weist ein für Vollholz typisches Bruchbild auf.
dem Produkt rund 194,5 kg Kohlenstoff gebunden. Dies Bei unvorhergesehener mechanischer Zerstörung sind keine
entspricht bei einer vollständigen Oxidation ca. 713,1 kg CO . negativen Beeinträchtigungen für die Umwelt zu erwarten.
2
2.11 Umwelt und Gesundheit während der Nutzung 2.14 Nachnutzungsphase
Bei bestimmungsgemäßer Verwendung ist mit keinen negativen Nach einem selektiven Rückbau lässt sich das Produkt
Beeinträchtigungen für Umwelt bzw. Gesundheit zu rechnen. grundsätzlich problemlos weiter­ oder wiederverwenden.
Alternativ kann das Material auch einer thermischen
2.12 Referenz-Nutzungsdauer Verwertung zur Energierückgewinnung zugeführt werden.
Bei fachgerechtem Einbau und bestimmungsgemäßer
2.15 Entsorgung
Verwendung ist kein vorzeitiges Ende der Beständigkeit des
CLT bekannt oder zu erwarten. Somit liegt die durchschnittliche In Fällen, in denen keine Verwertung des CLT durchgeführt
Nutzungsdauer des Produktes in der Größenordnung der wird, kann das Produkt einer Entsorgung mittels thermischer
Nutzungsdauer des Gebäudes. Unter mitteleuropäischen Behandlung zugeführt werden. Eine Deponierung von Altholz
Klima­Rahmenbedingungen können als konservativ geschätzte ist nicht zulässig.
Nutzungsdauer 100 Jahre angenommen werden. Einflüsse auf
die Produktalterung bei Anwendung nach den Regeln der Abfallcode nach europäischem Abfallverzeichnis
Technik sind nicht bekannt oder zu erwarten. (EAK­Abfallschlüsselnummer): 170201.
2.13 Außergewöhnliche Einwirkungen 2.16 Weitere Informationen
Brand Weitere Informationen und Unterlagen wie technische
Das Brandverhalten des deklarierten Produkts ist wie folgt Datenblätter, Zertifikate etc. sind unter www.schneider­holz.com
definiert: verfügbar.
3. LCA: Rechenregeln
berücksichtigt.
3.1 Deklarierte Einheit
Die deklarierte Einheit für die vorliegende Umwelt­ A4–A5 | Baustadium
Produktdeklaration ist nach den Vorgaben der entsprechenden Dieses Stadium bildet einerseits den Transport der CLT­
PCR: Vollholzprodukt mit 1 m³ festgelegt. Die Rohdichte des Elemente zur Baustelle ab (A4) sowie andererseits die
betrachteten Produkts beträgt 430 kg/m³ bei einer Aufwendungen für den Einbau ins Gebäude (A5). Weiters wird
Auslieferungsfeuchte von 10 %. hier auch die Entsorgung der Verpackungsabfälle
Deklarierten Einheit und Massebezug berücksichtigt.
Bezeichnung Wert Einheit
B1–B7 | Nutzungsstadium
Deklarierte Einheit 1 m3 Dieses Stadium behandelt die Nutzungsphase des Produkts.
Rohdichte 430 kg/m3 Bei sachgemäßer Nutzung treten allerdings über den Zeitraum
Holzfeuchte bei Auslieferung 10 % der Nutzung keine umweltrelevanten Prozesse auf.
Für die eingesetzten PUR­Klebstoffe wurden im Rahmen der
C1–C4 | Entsorgungsstadium
Modellierung spezifische Daten verwendet.
Das Entsorgungsstadium umfasst unter anderem den Rückbau
(C1), welcher im vorliegenden Fall als Prozess mit
3.2 Systemgrenze
vernachlässigbaren Umweltauswirkungen angenommen wurde.
Bei der vorliegenden EPD handelt es sich um eine Betrachtung
Weiters sind der Transport des ausgebauten und somit als
von der Wiege zur Bahre und Modul D, sie beinhaltet die
Abfall anfallenden Produkts zur Abfallbehandlungsanlage (C2)
folgenden Lebenszyklusphasen:
sowie dessen thermische Verwertung (C3) berücksichtigt. Für
den vorliegenden Fall sind in C4 keine umweltrelevanten
A1–A3 | Produktionsstadium
Prozesse bilanziert.
Das Produktionsstadium umfasst die Herstellung aller
Komponenten des deklarierten Produkts (Holzlamellen und
D | Vorteile und Lasten außerhalb der Systemgrenze
Klebstoffe) sowie der Verpackung inklusive der jeweiligen
Hier werden die Vorteile und Lasten für die thermische
Vorketten bis hin zur Rohstoffgewinnung. Darüber hinaus ist
Verwertung der Verpackungsabfälle (aus A5) sowie des
auch der Transport der Komponenten sowie der
Produktes selbst (aus C3) betrachtet.
Verpackungsmaterialien zum Produktionsstandort
berücksichtigt. Innerhalb der Werksgrenzen werden alle 3.3 Abschätzungen und Annahmen
Aufwendungen zur Herstellung der CLT­Elemente
3 Umwelt­Produktdeklaration ­ Holzwerk Gebr. Schneider GmbH ­ best wood CLT
Die angegebene Dichte des deklarierten Produktes entspricht Allgemein
jener des eingesetzten Holzes. Die durch den Klebstoff Die materialinhärenten Eigenschaften des Produktes (biogener
bedingte Änderung wurde als sehr gering eingestuft und daher Kohlenstoff sowie die enthaltene Primärenergie) werden nach
für die Bilanzierung nicht berücksichtigt. dem physikalischen Kriterium der Masse zugeordnet.
3.4 Abschneideregeln Modul A1–A3
Es sind alle Inputs und Outputs, für die Daten vorliegen und Die Abbildung der Vorketten der jeweiligen Einsatzstoffe erfolgt
von denen ein wesentlicher Beitrag zu erwarten ist, im durch die Nutzung generischer Datensätze. Allokationsregeln in
Ökobilanzmodell enthalten. Es wurden lediglich Daten mit diesen Datensätzen sind grundsätzlich der jeweiligen
einem Beitrag von weniger als 1 % abgeschnitten. Das Datensatzdokumentation zu entnehmen. Die mit den
Vernachlässigen dieser Daten ist durch die Geringfügigkeit der Holzlamellen verbundenen Flüsse/Belastungen aus Forst und
zu erwartenden Wirkung zu rechtfertigen. Somit wurden keine Sägewerk wurden standardmäßig mittels ökonomischer
Prozesse, Materialien oder Emissionen vernachlässigt, von Allokation modelliert.
welchen ein erheblicher Beitrag zur Umweltwirkung der
betrachteten Produkte zu erwarten ist. Es ist davon Im Rahmen der Herstellung des deklarierten Produkts
auszugehen, dass die Daten vollständig erfasst wurden und die entstehen laut dem Hersteller keine weiteren
Gesamtsumme der vernachlässigten Inputflüsse nicht mehr als (Neben­)Produkte, eine Allokation ist daher auf dieser Ebene
5 % des Energie­ und Masseeinsatzes beträgt. Aufwendungen nicht nötig.
für Maschinen und Infrastruktur wurden nicht berücksichtigt.
Module A5 & C3
3.5 Hintergrunddaten
Die thermische Verwertung der Verpackungsabfälle (A5) sowie
Die Modellierung erfolgte mit der Software Umberto LCA+ auf des Produkts selbst (C3) erfolgt in einer
Basis dort integrierter GaBi­Datenbanken. Hintergrunddaten Müllverbrennungsanlage (MVA). Die hiermit verbundenen
stammen aus den Datenbanken GaBi Professional database Lasten sind in den jeweiligen Modulen deklariert. Bei der MVA
(2021.2) (GaBi A), GaBi Extension database XIIIb: ecoinvent handelt es sich um einen Multi­Input­Prozess. Die
3.7.1 integrated (2021.2) (GaBi B) sowie GaBi Extension diesbezügliche Allokation erfolgt über die gewählten GaBi­
database XIV: Construction materials (2021.2) (GaBi C). Hintergrunddatensätze – Details sind den jeweiligen
Datensatzdokumentationen zu entnehmen.
3.6 Datenqualität
Die Datenerhebung folgte den in ISO 14044 beschriebenen
Modul D
Prinzipien. Die Vordergrunddaten der Produktion wurden für
Verpackungsabfälle sowie das deklarierte Produkt selbst
das Jahr 2021 von der Holzwerk Gebr. Schneider GmbH mittels
werden thermisch verwertet. Die Darstellung der damit
firmeninterner Aufzeichnungen erhoben.
verbundenen Vorteile durch Substitution primärer Energieträger
erfolgt in Modul D. Die Aufteilung auf elektrische und
Bei der Auswahl der Hintergrunddaten wurde auf die
thermische Energie ist der entsprechenden Dokumentation des
technologische, geographische und zeitbezogene
GaBi­Datensatzes zu entnehmen.
Repräsentativität der Datengrundlage geachtet.
3.10 Vergleichbarkeit
3.7 Betrachtungszeitraum
Grundsätzlich ist eine Gegenüberstellung oder die Bewertung
Die Vordergrunddaten der Produktion wurden für das Jahr 2021
von EPD­Daten nur möglich, wenn alle zu vergleichenden
erhoben. Sämtliche Werte stellen somit einen Durchschnitt über
Datensätze nach EN 15804 erstellt wurden und der
diesen Zeitraum dar.
Gebäudekontext bzw. die produktspezifischen
3.8 Geographische Repräsentativität Leistungsmerkmale berücksichtigt werden.
Im Rahmen der Modellierung wurden GaBi­Hintergrunddaten
Land oder Region, in dem/r das deklarierte Produktsystem
aus GaBi Professional database (2021.2), GaBi Extension
hergestellt und ggf. genutzt sowie am Lebensende behandelt
database XIIIb: ecoinvent 3.7.1 integrated (2021.2) sowie GaBi
wird: Deutschland
Extension database XIV: Construction materials (2021.2)
verwendet.
3.9 Allokation
4. LCA: Szenarien und weitere technische Informationen
die deklarierten Module oder können für die Entwicklung von
Charakteristische Produkteigenschaften biogener spezifischen Szenarien im Kontext einer Gebäudebewertung
Kohlenstoff genutzt werden, wenn Module nicht deklariert werden (MND).
Der biogene Kohlenstoff im Holz wurde in A1–A3 als Aufnahme Die Werte in den nachfolgenden Tabellen beziehen sich, sofern
berücksichtigt und am Ende des Lebens (C3) wieder nicht anders definiert, auf die deklarierte Einheit von 1 m³ (=
ausgebucht. 430 kg).
Notiz: 1 kg biogener Kohlenstoff ist dabei äquivalent zu 44/12
Transport zu Baustelle (A4)
kg CO .
2
Bezeichnung Wert Einheit
Informationen zur Beschreibung des biogenen
Liter Treibstoff 34,2 l/100km
Kohlenstoffgehalts am Werkstor
Transport Distanz 138 km
Bezeichnung Wert Einheit
Auslastung (einschließlich Leerfahrten) 65 %
Biogener Kohlenstoff im Produkt 194,5 kg C
Rohdichte der transportierten Produkte 430 kg/m3
Biogener Kohlenstoff in der zugehörigen
­ kg C Volumen­Auslastungsfaktor 1 ­
Verpackung
Einbau ins Gebäude (A5)
Die folgenden technischen Informationen sind Grundlage für
4 Umwelt­Produktdeklaration ­ Holzwerk Gebr. Schneider GmbH ­ best wood CLT
Bezeichnung Wert Einheit Ende des Lebenswegs (C1–C4)
Hilfsstoff ­ kg
Bezeichnung Wert Einheit
Wasserverbrauch ­ m3 Getrennt gesammelt Abfalltyp Altholz 430 kg
Sonstige Ressourcen ­ kg Zur Energierückgewinnung 430 kg
Stromverbrauch 0,048 kWh
Wiederverwendungs-, Rückgewinnungs- und
Sonstige Energieträger ­ MJ
Recyclingpotential (D), relevante Szenarioangaben
Materialverlust ­ kg
Bezeichnung Wert Einheit
Kunststoffverpackung zur therm.
0,43 kg Energierückgewinnung elek. aus A5 2,87 MJ
Abfallbehandlung
Energierückgewinnung therm. aus A5 5,11 MJ
Staub in die Luft ­ kg
Energierückgewinnung elek. aus C3 1125,03 MJ
VOC in die Luft ­ kg
Energierückgewinnung therm. aus C3 2020,57 MJ
5 Umwelt­Produktdeklaration ­ Holzwerk Gebr. Schneider GmbH ­ best wood CLT
5. LCA: Ergebnisse
Nachfolgend sind die Ergebnisse für 1 m³ best wood CLT mit einer Rohdichte von 430 kg/m³ dargestellt.
ANGABE DER SYSTEMGRENZEN (X = IN ÖKOBILANZ ENTHALTEN; MND = MODUL ODER INDIKATOR NICHT DEKLARIERT;
MNR = MODUL NICHT RELEVANT)
Gutschriften
Stadium der
und Lasten
Produktionsstadium Errichtung Nutzungsstadium Entsorgungsstadium
außerhalb der
des Bauwerks
Systemgrenze
g n u g ro s re v ffo ts h o R tro p s n a rT g n u lle ts re H m o v tro p s n a rT m u z re lle ts re Htro s g n u d n e w re V e g a tn o M g n u d n e w n A /g n u z tu N g n u tla h d n a ts n I ru ta ra p e R z ta s rE g n u re u e n rE rü f z ta s n ie e ig re n E n e b ie rte B s a ds e d u ä b e G s e d rü f z ta s n ie re s s a W n e b ie rte B s a ds e d u ä b e G s e d s s irb A /u a b k c ü R tro p s n a rT g n u ld n a h e b lla fb A g n u g itie s e B ,­s g n u d n e w re v re d e iW ­s g n u n n iw e g k c ü R re d ola iz n e to p g n ilc y c e R
A1 A2 A3 A4 A5 B1 B2 B3 B4 B5 B6 B7 C1 C2 C3 C4 D
X X X X X X X MNR MNR MNR MND MND X X X X X
ERGEBNISSE DER ÖKOBILANZ – UMWELTAUSWIRKUNGEN nach EN 15804+A2: 1 m³ Brettsperrholz CLT (430 kg/m³)
Indikator Einheit A1-A3 A4 A5 B1 B2 C1 C2 C3 C4 D
GWP­total kg CO 2­Äq. ­5,05E+02 4,78E+00 1,39E+00 0 0 0 1,91E+01 7,25E+02 0 ­2,56E+02
GWP­fossil kg CO 2­Äq. 2,07E+02 4,74E+00 1,39E+00 0 0 0 1,9E+01 1,15E+01 0 ­2,56E+02
GWP­
biogenic
kg CO 2­Äq. ­7,13E+02 0 0 0 0 0 0 7,13E+02 0 0
GWP­luluc kg CO 2­Äq. 6,86E­01 3,88E­02 1,91E­04 0 0 0 1,57E­01 7,38E­03 0 ­1,75E­01
ODP kg CFC11­Äq. 2,05E­07 9,38E­16 5,66E­16 0 0 0 3,79E­15 1,02E­13 0 ­2,88E­12
AP mol H+­Äq. 6,38E­01 5,1E­03 2,76E­04 0 0 0 1,02E­01 1,11E­01 0 ­3,31E­01
EP­
kg P­Äq. 1,2E­03 1,41E­05 1,22E­07 0 0 0 5,7E­05 1,4E­05 0 ­3,3E­04
freshwater
EP­marine kg N­Äq. 2,66E­01 1,64E­03 8,69E­05 0 0 0 4,92E­02 3,63E­02 0 ­9,45E­02
EP­
mol N­Äq. 2,87E+00 1,95E­02 1,27E­03 0 0 0 5,45E­01 5,27E­01 0 ­1,01E+00
terrestrial
kg NMVOC­
POCP 7,67E­01 4,44E­03 2,05E­04 0 0 0 9,56E­02 9,87E­02 0 ­2,65E­01
Äq.
ADPE kg Sb­Äq. 7,68E­05 4,21E­07 8,89E­09 0 0 0 1,7E­06 1,55E­06 0 ­4,21E­05
ADPF MJ 2,89E+03 6,33E+01 7,63E­01 0 0 0 2,55E+02 1,69E+02 0 ­4,43E+03
m3 Welt­Äq.
WDP 1,46E+01 4,41E­02 1,27E­01 0 0 0 1,78E­01 8,05E+01 0 ­1,91E+01
entzogen
GWP = Globales Erwärmungspotenzial; ODP = Abbaupotenzial der stratosphärischen Ozonschicht; AP = Versauerungspotenzial von Boden und
Wasser; EP = Eutrophierungspotenzial; POCP = Bildungspotenzial für troposphärisches Ozon; ADPE = Potenzial für die Verknappung von abiotischen
Ressourcen – nicht fossile Ressourcen (ADP – Stoffe); ADPF = Potenzial für die Verknappung abiotischer Ressourcen – fossile Brennstoffe (ADP –
fossile Energieträger); WDP = Wasser­Entzugspotenzial (Benutzer)
ERGEBNISSE DER ÖKOBILANZ – INDIKATOREN ZUR BESCHREIBUNG DES RESSOURCENEINSATZES nach EN 15804+A2: 1
m³ Brettsperrholz CLT (430 kg/m³)
Indikator Einheit A1-A3 A4 A5 B1 B2 C1 C2 C3 C4 D
PERE MJ 7,3E+02 3,64E+00 2,05E­01 0 0 0 1,47E+01 7,46E+03 0 ­9,86E+02
PERM MJ 7,42E+03 0 0 0 0 0 0 ­7,42E+03 0 0
PERT MJ 8,15E+03 3,64E+00 2,05E­01 0 0 0 1,47E+01 3,28E+01 0 ­9,86E+02
PENRE MJ 2,81E+03 6,35E+01 1,9E+01 0 0 0 2,56E+02 2,23E+02 0 ­4,44E+03
PENRM MJ 7,2E+01 0 ­1,83E+01 0 0 0 0 ­5,38E+01 0 0
PENRT MJ 2,89E+03 6,35E+01 7,64E­01 0 0 0 2,56E+02 1,69E+02 0 ­4,44E+03
SM kg 0 0 0 0 0 0 0 0 0 0
RSF MJ 0 0 0 0 0 0 0 0 0 0
NRSF MJ 0 0 0 0 0 0 0 0 0 0
FW m3 8,32E­01 4,17E­03 3,08E­03 0 0 0 1,68E­02 1,89E+00 0 ­9,6E­01
PERE = Erneuerbare Primärenergie als Energieträger; PERM = Erneuerbare Primärenergie zur stofflichen Nutzung; PERT = Total erneuerbare
Primärenergie; PENRE = Nicht­erneuerbare Primärenergie als Energieträger; PENRM = Nicht­erneuerbare Primärenergie zur stofflichen Nutzung;
PENRT = Total nicht erneuerbare Primärenergie; SM = Einsatz von Sekundärstoffen; RSF = Erneuerbare Sekundärbrennstoffe; NRSF = Nicht­
erneuerbare Sekundärbrennstoffe; FW = Nettoeinsatz von Süßwasserressourcen
ERGEBNISSE DER ÖKOBILANZ –ABFALLKATEGORIEN UND OUTPUTFLÜSSE nach EN 15804+A2:
1 m³ Brettsperrholz CLT (430 kg/m³)
Indikator Einheit A1-A3 A4 A5 B1 B2 C1 C2 C3 C4 D
HWD kg 8,3E­07 3,35E­09 1,34E­10 0 0 0 1,35E­08 3,05E­08 0 ­9,96E­07
NHWD kg 2,14E+00 9,96E­03 5,62E­03 0 0 0 4,02E­02 5,59E+00 0 ­2,07E+00
RWD kg 1,28E­01 1,15E­04 6,09E­05 0 0 0 4,65E­04 9,39E­03 0 ­3,16E­01
CRU kg 0 0 0 0 0 0 0 0 0 0
MFR kg 0 0 0 0 0 0 0 0 0 0
6 Umwelt­Produktdeklaration ­ Holzwerk Gebr. Schneider GmbH ­ best wood CLT
MER kg 0 0 0 0 0 0 0 0 0 0
EEE MJ 0 0 2,87E+00 0 0 0 0 1,13E+03 0 0
EET MJ 0 0 5,11E+00 0 0 0 0 2,02E+03 0 0
HWD = Gefährlicher Abfall zur Deponie; NHWD = Entsorgter nicht gefährlicher Abfall; RWD = Entsorgter radioaktiver Abfall; CRU = Komponenten für
die Wiederverwendung; MFR = Stoffe zum Recycling; MER = Stoffe für die Energierückgewinnung; EEE = Exportierte Energie – elektrisch; EET =
Exportierte Energie – thermisch
ERGEBNISSE DER ÖKOBILANZ – zusätzliche Wirkungskategorien nach EN 15804+A2-optional:
1 m³ Brettsperrholz CLT (430 kg/m³)
Indikator Einheit A1-A3 A4 A5 B1 B2 C1 C2 C3 C4 D
PM Krankheitsfälle 1,17E­04 3,47E­08 1,53E­09 0 0 0 4E­07 5,55E­07 0 ­2,85E­06
IR kBq U235­Äq. 1,18E+01 1,68E­02 9,93E­03 0 0 0 6,8E­02 1,49E+00 0 ­5,17E+01
ETP­fw CTUe 1,48E+03 4,69E+01 4,08E­01 0 0 0 1,9E+02 7,31E+01 0 ­9,12E+02
HTP­c CTUh 1,16E­07 9,49E­10 1,66E­11 0 0 0 3,84E­09 4,91E­09 0 ­4,21E­08
HTP­nc CTUh 8,22E­06 4,93E­08 6,37E­10 0 0 0 2,11E­07 1,75E­07 0 ­1,66E­06
SQP SQP 1,29E+05 2,17E+01 2,42E­01 0 0 0 8,78E+01 4,63E+01 0 ­6,77E+02
PM = Potenzielles Auftreten von Krankheiten aufgrund von Feinstaubemissionen; IR = Potenzielle Wirkung durch Exposition des Menschen mit U235;
ETP­fw = Potenzielle Toxizitätsvergleichseinheit für Ökosysteme; HTP­c = Potenzielle Toxizitätsvergleichseinheit für den Menschen (kanzerogene
Wirkung); HTP­nc = Potenzielle Toxizitätsvergleichseinheit für den Menschen (nicht kanzerogene Wirkung); SQP = Potenzieller Bodenqualitätsindex
Einschränkungshinweis 1 – gilt für den Indikator "Potenzielle Wirkung durch Exposition des Menschen mit U235".
Diese Wirkungskategorie behandelt hauptsächlich die mögliche Wirkung einer ionisierenden Strahlung geringer Dosis auf die
menschliche Gesundheit im Kernbrennstoffkreislauf. Sie berücksichtigt weder Auswirkungen, die auf mögliche nukleare Unfälle und
berufsbedingte Exposition zurückzuführen sind, noch auf die Entsorgung radioaktiver Abfälle in unterirdischen Anlagen. Die potenzielle
vom Boden, von Radon und von einigen Baustoffen ausgehende ionisierende Strahlung wird ebenfalls nicht von diesem Indikator
gemessen.
Einschränkungshinweis 2 – gilt für die Indikatoren: "Potenzial für die Verknappung abiotischer Ressourcen ­ nicht fossile Ressourcen",
"Potenzial für die Verknappung abiotischer Ressourcen ­ fossile Brennstoffe", "Wasser­Entzugspotenzial (Benutzer)", "Potenzielle
Toxizitätsvergleichseinheit für Ökosysteme", "Potenzielle Toxizitätsvergleichseinheit für den Menschen ­ kanzerogene Wirkung",
"Potenzielle Toxizitätsvergleichseinheit für den Menschen ­ nicht kanzerogene Wirkung", "Potenzieller Bodenqualitätsindex".
Die Ergebnisse dieses Umweltwirkungsindikators müssen mit Bedacht angewendet werden, da die Unsicherheiten bei diesen
Ergebnissen hoch sind oder da es mit dem Indikator nur begrenzte Erfahrungen gibt.
6. LCA: Interpretation
Eine genauere Betrachtung der in Kapitel 5 dargestellten hiervon sind EP­freshwater, ADPE, ADPF und WDP welche
Ergebnisse zeigt, dass die Herstellungsphase (A1–A3) in ebenfalls signifikant durch die Herstellung des Klebstoffs sowie
nahezu allen Fällen den mit Abstand größten Einfluss hat. Eine die im Prozess benötigte elektrische Energie beeinflusst
Ausnahme stellt der Wirkungsindikator GWP­biogen dar, werden.
welcher unter über den gesamten Lebenszyklus des
betrachteten Produkts Null ist. Die in A1–A3 verursachten Die meisten Indikatoren der Sachbilanz werden für das
Gutschriften (bedingt durch die CO ­Aufnahme im eingesetzten betrachtete Produkt ebenfalls primär vom Modul A1–A3
2
Holz) werden im Rahmen der Entsorgung (Modul C3) beeinflusst. Für den erneuerbaren Energieverbrauch (PERE),
ausgeglichen. Da diese Werte jene des GWP­fossil die nicht gefährlichen Abfälle (NHWD) sowie den
übersteigen, ist dieser Effekt auch beim GWP­total sichtbar, wo Frischwasserverbrauch (FW) spielt das Modul C3 die größte
das Modul C3 somit ebenfalls eine signifikante Rolle spielt. Rolle. Darüber hinaus ist dieses Modul erwartungsgemäß auch
bei der exportierten Energie (EEE und EET) am
Bei einer detaillierten Betrachtung des Moduls A1–A3 ist zu bedeutendsten. Alle anderen Module nehmen durchweg eine
sehen, dass das eingesetzte Holz (inkl. Vorkette) den zentralen untergeordnete Rolle ein.
Einflussfaktor für die meisten Indikatoren darstellt. Ausnahmen
7. Nachweise
7.1 Formaldehyd Umweltinstitut bestimmt ­ Analyseberichtsnummer: L 6605 FM­
Das eingesetzte Klebsystem enthält kein Formaldehyd. Somit 1 vom 25.11.2022. Die Angabe "n.n." steht dabei für nicht
entfällt der entsprechende Nachweis. nachweisbar, der Messwert liegt daher unterhalb der
Nachweisgrenze von 1 μg/m³.
7.2 MDI
Das deklarierte Produkt ist ein kaltverklebtes tragendes
AgBB-Ergebnisüberblick (28 Tage [µg/m³])
Vollholzprodukt, welches feuchtevernetzte Einkomponenten­
Bezeichnung Wert Einheit
Polyurethanklebstoffe enthält. Somit entfällt der Nachweis.
TVOC (C6 ­ C16) 47 μg/m3
7.3 Toxizität der Brandgase Summe SVOC (C16 ­ C22) n.n. μg/m3
Die Toxizität der beim Brand von Brettsperrholz entstehenden
R (dimensionslos) 0,059 ­
Brandgase entspricht jenen, die beim Brand von
VOC ohne NIK n.n. μg/m3
naturbelassenem Holz entstehen.
Kanzerogene n.n. μg/m3
7.4 VOC-Emissionen
Die nachstehenden VOC­Emissionen wurden vom Bremer AgBB-Ergebnisüberblick (3 Tage [µg/m³])
7 Umwelt­Produktdeklaration ­ Holzwerk Gebr. Schneider GmbH ­ best wood CLT
Bezeichnung Wert Einheit
TVOC (C6 ­ C16) 206 μg/m3
Summe SVOC (C16 ­ C22) n.n. μg/m3
R (dimensionslos) 0,214 ­
VOC ohne NIK 2 μg/m3
Kanzerogene n.n. μg/m3
8. Literaturhinweise
Normen EAD 130005-00-0304
European Assessment Document EAD 130005­00­0304, 2015­
EN 1995-1-1 03, Solid wood slab element to be used as a structural element
DIN EN 1995­1­1:2010­12, Eurocode 5: Bemessung und in buildings.
Konstruktion von Holzbauten ­ Teil 1­1: Allgemeines ­
Allgemeine Regeln und Regeln für den Hochbau (EN 1995­1­ ECHA-Kandidatenliste
1:2004 + AC:2006 + A1:2008). Liste der für eine Zulassung in Frage kommenden besonders
besorgniserregenden Stoffe (veröffentlicht gemäß Artikel 59
EN 13501-1 Absatz 10 der REACH­Verordnung).
DIN EN 13501­1:2019­05, Klassifizierung von Bauprodukten
und Bauarten zu ihrem Brandverhalten ­ Teil 1: Klassifizierung ETA-21/0568
mit den Ergebnissen aus den Prüfungen zum Brandverhalten ETA­21/0568, 13.07.2021, best wood CLT,
von Bauprodukten. Brettsperrholzelemente zur Verwendung als tragende Bauteile
in Bauwerken.
ISO 14025
DIN EN ISO 14025:2011­10, Umweltkennzeichnungen und ­ GaBi A
deklarationen ­ Typ III Umweltdeklarationen ­ Grundsätze und GaBi Professional database (2021.2), Sphera Solutions GmbH,
Verfahren. Leinfelden­Echterdingen.
ISO 14040 GaBi B
DIN EN ISO 14040:2021­02, Umweltmanagement ­ Ökobilanz ­ GaBi ext. DB XIIIb ­ ecoinvent integrated v3.7.1 (2021.2),
Grundsätze und Rahmenbedingungen (ISO 14040:2006 + Amd Sphera Solutions GmbH, Leinfelden­Echterdingen.
1:2020).
GaBi C
ISO 14044 Extension database XIV: Construction materials (2021.2),
DIN EN ISO 14044:2021­02, Umweltmanagement ­ Ökobilanz ­ Sphera Solutions GmbH, Leinfelden­Echterdingen.
Anforderungen und Anleitungen (ISO 14044:2006 + Amd
1:2017 + Amd 2:2020). IBU 2022
Allgemeine Anleitung für das EPD­Programm des Institut
EN 15804 Bauen und Umwelt e.V., Version 2.1, vom 01.10.2022.
DIN EN 15804:2022­03, Nachhaltigkeit von Bauwerken ­
Umweltdeklarationen für Produkte ­ Grundregeln für die PCR Teil A
Produktkategorie Bauprodukte. Produktkategorie­Regeln für gebäudebezogene Produkte und
Dienstleistungen ­ Teil A: Rechenregeln für die Ökobilanz und
CEN/TR 15941 Anforderungen an den Projektbericht nach EN 15804+A2:2019,
CEN/TR 15941:2010­03, Nachhaltigkeit von Bauwerken ­ Version 1.3, vom 28.08.2022.
Umweltproduktdeklarationen ­ Methoden für Auswahl und
Verwendung von generischen Daten. PCR: Vollholzprodukte
PCR­Anleitungstexte für gebäudebezogene Produkte und
ISO 50001 Dienstleistungen – Teil B: Anforderungen an die EPD für
DIN EN ISO 50001:2018­12, Energiemanagementsysteme ­ Vollholzprodukte, Version 5, vom 18.07.2023.
Anforderungen mit Anleitung zur Anwendung.
Umberto
Weitere Quellen Umberto LCA + 10.0.3, iPoint­systems GmbH, Reutlingen.
EAK Verordnung (EU) Nr. 305/2011 (CPR)
Europäischer Abfallartenkatalog nach Abfallverzeichnis­ Verordnung (EU) Nr. 305/2011 des Europäischen Parlaments
Verordnung (AVV) vom 10. Dezember 2001 (BGBl. I S. 3379), und des Rates vom 9. März 2011 zur Festlegung harmonisierter
zuletzt geändert durch Artikel 1 der Verordnung vom 30. Juni Bedingungen für die Vermarktung von Bauprodukten und zur
2020 (BGBl. I S. 1533). Aufhebung der Richtlinie 89/106/EWG des Rates.
8 Umwelt­Produktdeklaration ­ Holzwerk Gebr. Schneider GmbH ­ best wood CLT
Herausgeber
Institut Bauen und Umwelt e.V. +49 (0)30 3087748­ 0
Hegelplatz 1 info@ibu­epd.com
10117 Berlin www.ibu­epd.com
Deutschland
Programmhalter
Institut Bauen und Umwelt e.V. +49 (0)30 3087748­ 0
Hegelplatz 1 info@ibu­epd.com
10117 Berlin www.ibu­epd.com
Deutschland
Ersteller der Ökobilanz
IBO ­ Österreichisches Institut für Bauen und +43 13192005
Ökologie GmbH ibo@ibo.at
Alserbachstraße 5/8 www.ibo.at
1090 Wien
Österreich
Inhaber der Deklaration
Holzwerk Gebr. Schneider GmbH +49 7355 9320 0
Kappel 28 info@schneider­holz.com
88436 Eberhardzell www.schneider­holz.com
Deutschland
9 Umwelt­Produktdeklaration ­ Holzwerk Gebr. Schneider GmbH ­ best wood CLT
