UMWELT-PRODUKTDEKLARATION
nach ISO 14025 und EN 15804+A2
Deklarationsinhaber Rinn Beton- und Naturstein GmbH & Co.KG
Herausgeber Institut Bauen und Umwelt e.V. (IBU)
Programmhalter Institut Bauen und Umwelt e.V. (IBU)
Deklarationsnummer EPD-RIN-20210087-ICL1-DE
Ausstellungsdatum 17.06.2021
Gültig bis 16.06.2026
Beton-Pflastersteine mit bis zu
40 % Recyclinganteil
Rinn Beton- und Naturstein GmbH & Co. KG
www.ibu-epd.com | https://epd-online.com
1. Allgemeine Angaben
Rinn Beton- und Naturstein GmbH & Beton-Pflastersteine mit bis zu 40 %
Co.KG Recyclinganteil
Programmhalter Inhaber der Deklaration
IBU – Institut Bauen und Umwelt e.V. Rinn Beton- und Naturstein GmbH & Co.KG
Panoramastr. 1 Rodheimer Straße 83
10178 Berlin 35452 Heuchelheim
Deutschland
Deklarationsnummer Deklariertes Produkt/deklarierte Einheit
EPD-RIN-20210087-ICL1-DE 1 m² Beton- Pflastersteine
Diese Deklaration basiert auf den Produktkategorien- Gültigkeitsbereich:
Regeln: Die vorliegende Umweltproduktdeklaration bildet
Oberbaumaterialien für Verkehrswege im Aussenbereich, Beton- Pflastersteine mit bis zu 40 % Recyclinganteil
11.2017 hergestellt von der Rinn Beton und Naturstein GmbH &
(PCR geprüft und zugelassen durch den unabhängigen Co. KG ab. Betrachtet wurden die
Sachverständigenrat (SVR)) Produktionsstandorte in Heuchelheim, Steinbach und
Stadtroda. Die Ergebnisse der Ökobilanz beruhen auf
Ausstellungsdatum dem Produkt (Beton- Pflastersteine mit bis zu 40 %
17.06.2021 Recyclinganteil) mit den höchsten
Umweltauswirkungen (Muster- EPD) in den o. g.
Werken. Die in den Werken hergestellten
Gültig bis
Pflastersteine aus Beton haben eine Rohdichte von
16.06.2026
2,40 t/m³. Als Grundlage für die Berechnung dient eine
im Jahr 2020 durchgeführte Datenerhebung in den
oben genannten Werken.
Der Inhaber der Deklaration haftet für die
zugrundeliegenden Angaben und Nachweise; eine
Haftung des IBU in Bezug auf Herstellerinformationen,
Ökobilanzdaten und Nachweise ist ausgeschlossen.
Die EPD wurde nach den Vorgaben der EN 15804+A2
erstellt. Im Folgenden wird die Norm vereinfacht als EN 15804
bezeichnet.
Verifizierung
Die Europäische Norm EN 15804 dient als Kern-PCR
Unabhängige Verifizierung der Deklaration und
Angaben gemäß ISO 14025:2010
Dipl. Ing. Hans Peters intern x extern
(Vorstandsvorsitzender des Instituts Bauen und Umwelt e.V.)
Dr. Alexander Röder Dr.-Ing. Andreas Ciroth,
(Geschäftsführer Instituts Bauen und Umwelt e.V.) Unabhängige/-r Verifizierer/-in
2. Produkt
2.1 Beschreibung des Unternehmens 2.2 Produktbeschreibung/Produktdefinition
Rinn Beton- und Naturstein wird in der vierten und Die deklarierten Produkte sind Pflastersteine aus
fünften Generation geführt. Der Hauptsitz ist in Beton unterschiedlicher Formate und Größen zur
Heuchelheim bei Gießen. Weitere Standorte und Verwendung als Bodenbelag im Freien, in Räumen
Produktionsstätten sind in Fernwald-Steinbach bei und auf Dächern. Der Beton wird aus
Gießen und in Stadtroda bei Jena. Über 500 Gesteinskörnungen (Zuschlägen) mit bis zu 40 %
Mitarbeiter arbeiten bei Rinn, einem der größten Recyclinganteil, sowie Wasser, hydraulischen
Hersteller für Betonstein in Deutschland. Seit 2014 Bindemitteln (Zement), Zusatzmitteln und
produziert Rinn klimaneutral. Rinn ist Preisträger des Zusatzstoffen hergestellt. Diese Deklaration ist erstellt
Deutschen Nachhaltigkeitspreises 2018 in der für das Produkt mit den höchsten
Kategorie mittelgroße Unternehmen. Im Oktober 2020 Umweltauswirkungen (Worst- Case) und dessen LCA-
erhielt Rinn den Deutschen Rohstoffeffizienz-Preis Ergebnisse werden deklariert.. Die hier dargestellten
2020 vom BMWi in der Kategorie Unternehmen. Produkte sind Beton-Pflastersteine je Quadratmeter
mit einem mittleren Flächengewicht von ca.180 kg/m²
für einen Pflasterstein mit 8 cm Dicke. Sie werden im
Markt mit ihrer Handelsbezeichnung z.B. Lukano
2 Umwelt-Produktdeklaration Rinn Beton- und Naturstein GmbH & Co.KG – Beton-Pflastersteine mit bis zu 40 %
Recyclinganteil
Pflaster und dem Zusatz „RC 25" bzw. „RC 40“ Dauerhaftigkeit
verwendet. (Frost/Tauwiderstad) unter
ausreichen
Normalbedingungen und/oder in kg/m²
d
Für das Inverkehrbringen des Produkts in der Gegenwart von Tausalzen
EU/EFTA (mit Ausnahme der Schweiz) gilt die gemäß EN 1338
Verordnung (EU) Nr. 305/2011(CPR). Das Produkt
benötigt eine Leistungserklärung unter
Berücksichtigung der DIN EN 1338: 2011-03 bzw. DIN Leistungswerte des Produkts entsprechend der
EN 1339:2003-08 Platten aus Beton- Anforderungen Leistungserklärung in Bezug auf dessen wesentliche
und Prüfverfahren und die CE-Kennzeichnung. Für die Merkmale gemäß EN 1338.bzw. DIN EN 1339
Verwendung gelten die jeweiligen nationalen
Bestimmungen.
2.5 Lieferzustand
Hergestellt werden Beton-Pflastersteine mit einer
2.3 Anwendung Pflasterdicke von 6- 18 cm, einer Breite von bis zu 90
Beton-Pflastersteine für die Verwendung als cm und einer Länge von bis zu 125 cm.
Bodenbelag im Freien, in Räumen und auf Dächern.
2.6 Grundstoffe/Hilfsstoffe
2.4 Technische Daten RC- Pflastersteine der Rinn Beton- und Naturstein
Es gelten die Daten entsprechend den GmbH & Co. KG weisen folgende Zusammensetzung
Leistungserklärungen nach DIN EN auf:
1338:20011 Pflastersteine aus Beton-Anforderungen
und Prüfverfahren bzw. DIN EN 1339:2003 Platten aus Natursand: 25 (M-%)
Beton-Anforderungen und Prüfverfahren. Das Produkt Natursplitt: 15 (M-%)
RC- 25 bzw. RC 40 Pflasterstein unterliegt der Rezyklierte Gesteinskörnung: 25- 40 (M-%)
Bauproduktenverordnung und erhält eine CE- Zement: 12 (M-%)
Kennzeichnung auf der Verpackung. Gesteinsmehl incl. Pigment: 3 (M-%)
Wasser: 5 (M-%)
Bautechnische Daten
Bezeichnung Wert Einheit Zusätzlich können Tenside und Siliconemulsionen in
Gleitwiderstand und Mengen < 0,1 Masse% enthalten sein.
Rutschwiderstand gemäß EN >-45 - Das Produkt mindestens ein Teilerzeugnis enthält
1338 (USRV) Stoffe der ECHA-Kandidatenliste (20.12.2018) der für
Wasseraufnahme gemäß EN eine Zulassung in Frage kommenden besonders
<5,0 M.-%
1338 besorgniserregenden Stoffe oberhalb von 0,1 Massen-
Bruchlast gemäß EN 1338 >250 N/mm %: „nein.”
Druckfestigkeit >50 N/mm2
Rohdichte (Mittelwert) 2,40 kg/m3 Das Produkt mindestens ein Teilerzeugnis enthält
Abweichung von den weitere CMR-Stoffe der Kategorie 1A oder 1B, die
Abmessungen (zulässig) gemäß +-2 mm nicht auf der Kandidatenliste stehen, oberhalb von 0,1
EN 1338, Länge und Breite Massen-% in mindestens einem Teilerzeugnis: „nein.”
Biegezugfestigkeit gemäß DIN EN
>5,0 MPa
1339 Dem vorliegenden Bauprodukt wurden Biozidprodukte
Wärmeleitfähigkeit 1,56 W/(mK) zugesetzt oder es wurde mit Biozidprodukten
Witterungsbeständigkeit gemäß behandelt (es handelt sich damit um eine behandelte
EN 1338 (Masseverlust) <0,1 kg/m2 Ware im Sinne der Biozidprodukteverordnung (EU) Nr.
528/2012): „nein.”
Spaltzugfestigkeit
(charakteristisch) gemäß DIN EN >3,6 MPa
2.7 Herstellung
1338
Die gesamte Produktion der Firma Rinn Beton- und
Brandverhalten Klasse A1 -
Naturstein GmbH & Co. KG ist in allen Werken seit
Nicht
Freisetzung von Asbest - dem Jahr 2014 CO2-neutral. Sie beziehen zu 100 %
gegeben
Ökostrom (aus Wasserkraft). Alle untersuchten
Nicht
Gefährliche Stoffe - Pflastersteine bestehen aus einem zweischichtigen
gegeben
Beton, dem Vorsatz- und Kernbeton. Bei der
Abweichung von den
Herstellung werden in zwei getrennten Mischern
Abmessungen (Zulässig) gemäß +-3 mm
jeweils der Kernbeton und der Vorsatzbeton nach fest
DIN EN 1338, Dicke
vorgegebenen Rezepten gemischt. Dazu werden
Abriebwiderstand gemäß EN cm^3/50c
<12000 jeweils die Betonrohstoffe Sand, Splitt, Kies, Zement,
1338 m^2
Steinmehl, rezyklierte Gesteinskörnungen,
Zulässige Differenz der beiden
Zusatzmittel und ggf. Betonfarben in einem Mischer
Diagonalen (Nur bei
dosiert und unter Zugabe von Brauch- und
rechtwinkligen Steinen mit 3 mm
Frischwasser zu einem erdfeuchten Beton vermischt.
Diagonalen über 300 mm.)
Der fertige Frischbeton wird zu einem
gemäß EN 1338
Pflastersteinfertiger transportiert und dort
Grenzabmaße der Ebenheit und
2 mm weiterverarbeitet. Dabei wird in einem Druck- und
Wölbung gemäß EN 1338
Rüttelprozess der Beton in einer Stahlform zu
Verhalten bei Brandeinwirkung Ausreichen Pflastersteinen unterschiedlichster Größen und
von außen d Aussehen verdichtet. Der Kernbeton und der ca. 10
Biegezugfestigkeit gemäß EN >5 ,0 MPa mm dicke Vorsatzbeton werden dabei untrennbar
1339
3 Umwelt-Produktdeklaration Rinn Beton- und Naturstein GmbH & Co.KG – Beton-Pflastersteine mit bis zu 40 %
Recyclinganteil
miteinander verbunden. Die Vorsatzschicht besteht 2.8 Umwelt und Gesundheit während der
aus unterschiedlich farbigen Gesteinskörnungen, Herstellung
Zementen und Farben und bildet die später sichtbare
Oberfläche und Nutzschicht des Pflastersteins. Gesundheitsschutz
Direkt nach der Herstellung werden die Pflastersteine Arbeits- und Gesundheitsschutz ist beider Rinn Beton-
in eine thermisch regulierte Erhärtungskammer und Naturstein GmbH & Co. KG ein gleichberechtigtes
gefahren. Dort verbleiben die Steine bis zur Unternehmensziel neben den ökonomischen Zielen.
Auslagerung oder weiteren Oberflächenbearbeitung
mindestens 24 Stunden. Staub
Wenn die Steine ausgelagert oder weiterbearbeitet Die Maschinen zur Herstellung der Produkte sind mit
werden, haben sie bereits eine typische Steinfestigkeit Entstaubungsanlagen ausgestattet und die
von mind. 50 % ihrer Normfestigkeit. Dies ist Arbeitsplätze werden regelmäßig durch
ausreichend, um weitere Oberflächenbearbeitungen Staubmessungen überprüft. Alle Bindemittelsilos sind
wie z. B. Schleifen, Strahlen, Stocken oder ebenso mit Entstaubungsanlagen ausgerüstet.
Beschichten durchzuführen. Die Normfestigkeit wird
spätestens 28 Tage nach der Herstellung erreicht. Die Lärm
Fertigung wird nach definierten Qualitätskriterien eines Die Produktionsstätten sind schallschutztechnisch
modernen integrierten QM-Systems kontrolliert und auf vollständig eingehaust, ebenso wie die Steuerwarte,
allen Ebenen dokumentiert. von der aus die Maschinisten die Produktionsanlagen
Während des Herstellprozess werden die bedienen und überwachen. Alle Arbeitsplätze werden
Pflastersteine regelmäßig auf Aussehen, Maßhaltigkeit mittels regelmäßiger Schallpegelmessungen
und Formstabilität kontrolliert. Pflastersteine, die nicht überwacht und liegen weit unter den geforderten
den Qualitätskriterien der Firma Rinn entsprechen, Werten. Schallpegelmessungen haben gezeigt, dass
werden unterschieden in B-Ware und Ausschuss. Die alle außerhalb der Produktionsstätten ermittelten
B-Ware wird zu einem deutlich geringeren Preis Werte aufgrund getroffener Schallschutzmaßnahmen
verkauft. Die als Ausschuss gekennzeichneten weit unter den geforderten Werten der technischen
Pflastersteine werden einem Recyclingprozess Normen liegen.
zugeführt und als recyclierte Gesteinskörnungen
wiedereingesetzt. Im Herstellprozess entstehende 2.9 Produktverarbeitung/Installation
Stäube, Feinkörnungen und Restbetone werden in den Der Einbau und die Verarbeitung von Beton-
Aufbereitungsanlagen wieder dem Herstellprozess Pflastersteinen erfolgt üblicherweise durch einen
zugeführt. Fachbetrieb. Die Betonsteine werden auf die
vorbereitete Tragschicht und Bettung verlegt. Je nach
Größe und Gewicht der Steine werden diese von Hand
verlegt oder durch Hilfe von mechanischen oder
Vakuum-Verlegehilfen eingebaut. Während der
Verarbeitung des Bauproduktes sind keine
Maßnahmen zum Schutz der Umwelt zu treffen. Bei
der Verarbeitung/ Montage von Beton-Pflastersteinen
entstehen in der Regel nur geringe Materialreste.
Betonreste sind unter Beachtung der örtlichen
Bestimmungen als Bauschutt wiederverwertbar bzw.
zu entsorgen, oder einem Recyclingprozess
zuzuführen.
2.10 Verpackung
Beton-Pflastersteine werden auf Holz-
Transportpaletten verladen und anschließend mithilfe
von LKWs transportiert. Die Mehrwegpaletten aus Holz
werden über den Baustoff-Fachhandel
zurückgenommen (Mehrwegpaletten gegen
Rückvergütung im Pfandsystem), Folien und Bänder
zum Schutz der Produkte während der Lagerung und
des Transportes, werden vom Hersteller
zurückgenommen und einem Recyclingprozess
zugeführt
2.11 Nutzungszustand
Bei bestimmungsgemäßer Nutzung ändert sich die
Zusammensetzung von Beton-Pflastersteinen nicht. Es
bestehen demnach keine unmittelbaren Gefahren.
2.12 Umwelt und Gesundheit während der
Nutzung
Umfangreiche Test zur Auslaugung und Ökotoxizität,
haben gezeigt, dass es keinerlei negative
Auswirkungen auf die Umwelt während der Nutzung
der Pflastersteine gibt. Siehe auch 7.
4 Umwelt-Produktdeklaration Rinn Beton- und Naturstein GmbH & Co.KG – Beton-Pflastersteine mit bis zu 40 %
Recyclinganteil
2.13 Referenz-Nutzungsdauer zu einer Auswaschung von Stoffen, die
Die Referenz-Nutzungsdauer (RSL) konnte unter wassergefährdend sein können.
Beachtung von ISO 15686 nicht ermittelt werden
Gemäß den Nutzungsdauern von Bauteilen für Mechanische Zerstörung
Lebenszyklusanalysen nach dem Bewertungssystem Bei mechanischer Zerstörung können Beton-
Nachhaltiges Bauen (BBSR), liegt die Pflastersteine zerbrechen. Es besteht ggf.
Referenznutzungsdauer von Betonpflastersteinen bei Verletzungsgefahr durch Stürze infolge unebener
über 50 Jahren. Pflasteroberflächen.
2.15 Nachnutzungsphase
2.14 Außergewöhnliche Einwirkungen Problemlos können ungebunden verbaute
Pflastersteine aus Beton ausgebaut und an anderer
Brand Stelle wieder eingebaut werden.
Pflastersteine aus Beton besitzen ohne Prüfung das
Brandverhalten nach Klasse A1 2.16 Entsorgung
(Komissionsentscheidung 96/603/EG). Es wird davon Nach dem Rückbau von Beton-Pflastersteinen können
ausgegangen, dass Pflastersteinen aus Beton als diese vollständig durch entsprechende
Belag auf Dächern ohne Prüfung (siehe Recyclingverfahren als Recyclingsplitt und
Kommissionsentscheidung 2000/553/EG), die Recyclingsand in der Betonsteinproduktion
Anforderungen an die Brandbeanspruchung von wiedereingesetzt werden oder als Material im Straßen-
außen erfüllen. und Wegebau zum Einsatz kommen oder unter
Beachtung der örtlichen Bestimmungen als Bauschutt
Brandschutz entsorgt werden. Abfallcode nach europäischem
Bezeichnung Wert Einheit Abfallverzeichnis (AVV):
Baustoffklasse nach EN 1338
A1 -
bzw. EN 1339 101314 - Betonabfälle und Betonschlamm
1701 - Beton, Ziegel ,Fliesen und Keramik
Wasser 170101 - Beton
Unter Wassereinwirkung (z. B. Hochwasser) verändert
sich Normalbeton nicht. Es kommt insbesondere nicht 2.17 Weitere Informationen
www.rinn.net
3. LCA: Rechenregeln
3.1 Deklarierte Einheit (Modul C4), 94% können weiterverwertet werden.
Die Deklaration bezieht sich auf die Herstellung von Gutschriften infolge des Recyclings von
einem Quadratmeter (m²) Beton-Pflasterstein Betonpflastersteinen sind in Modul D deklariert. Das
(Pflastersteindicke: 8 cm), hergestellt aus Zuschlägen Nutzungsstadium (Modul B1- B7) wird in dieser Studie
der unter 2.6 genannten Zusammensetzung. Die nicht berücksichtigt.
Durchschnittsbildung erfolgte absatzbezogen auf Basis
der in den unter Punkt 1 genannten Werke der Rinn 3.3 Abschätzungen und Annahmen
Beton- und Naturstein GmbH & Co. KG hergestellten Die Datensätze Strahlstaub und Plastifizierer liegen in
Beton-Pflastersteine. der GaBi 9 -Datenbank nicht vor. Sie können unter
Einhaltung der 1 %- Regel vernachlässigt werden, da
Deklarierte Einheit sie einen geringen Masse- Anteil am Produkt
Bezeichnung Wert Einheit darstellen (weit unter 1% der Gesamtmasse).
Deklarierte Einheit 1 m2 Der eingesetzte Zusatzstoff „Füller" wurde mit dem
Flächengewicht (ca.) 180 kg/m2 Datensatz: "DE: Lava Körnung" substituiert.
Schichtdicke 0,08 m Die für das deklarierte Produkt primär verantwortlichen
Umrechnungsfaktor zu 1 kg verantwortlichen Faktoren der entstehenden
180 -
(Masse pro deklarierter Einheit) Umweltwirkungen, sind unter 6 (LCA: Interpretation)
dargestellt.
3.4 Abschneideregeln
3.2 Systemgrenze Wie unter 3.3 erwähnt konnten nicht alle Daten aus der
Typ der EPD: Cradle to gate (von der Wiege bis zum Betriebsdatenerhebung in der GaBi 9- Software erfasst
Werkstor)- mit Optionen. werden. Die gesamte gemäß Rezeptur eingesetzte
Die Ökobilanz berücksichtigt die Rohstoffgewinnung, thermische Energie sowie der Stromverbrauch sind in
die Rohstofftransporte und die eigentliche der Bilanzierung berücksichtigt. Die vernachlässigten
Produktherstellung inklusive der Prozesse wie der Strahlstaub und der Plastifizierer
Verpackungsmaterialien (Module A1- A3).sowie den weisen nur einen sehr geringen Anteil an der
Transport zur Baustelle (Modul A4). Nach Ablauf der Gesamtmasse auf (weit unter 1 %). Als Hilfsstoff
Nutzungsdauer wird das Produkt rückgebaut (Modul werden Polyethylen (PE)- Folie und PE- Bänder für die
C1). Der energetische Einsatz ist bezogen auf die Verpackung verwendet, für den Transport
deklarierte Einheit so marginal, dass dieser unter Mehrwegpalletten aus Holz. Der Abnutzungsfaktor der
Beachtung der 1 %- Regel abgeschnitten wurde. Holzpalette sowie in der Herstellung benötigte
Die Sammelquote wird mit 100 % angesetzt. Maschinen, Anlagen und Infrastruktur werden unter
Nach dem Transport des rückgebauten Produktes Einhaltung der 1 %- Regel abgeschnitten.
(Modul C2) ist für rund 6% der Betonpflastersteine eine Es kann davon ausgegangen werden, dass die
Deponierung auf einer Inertstoffdeponie vorgesehen vernachlässigten Prozesse weniger als jeweils 5 % zu
5 Umwelt-Produktdeklaration Rinn Beton- und Naturstein GmbH & Co.KG – Beton-Pflastersteine mit bis zu 40 %
Recyclinganteil
den berücksichtigten Wirkungskategorien beigetragen
hätten. 3.8 Allokation
Die Werksdaten des Herstellers beziehen sich
3.5 Hintergrunddaten ausschließlich auf die deklarierten Produkte. Die
Zur Modellierung des Produktionsstadiums von Beton Datengrundlage basiert auf diesen spezifischen
Pflastersteinen der Rinn Beton-und Naturstein GmbH Prozessen. Die Daten bezüglich der
& Co. KG wurde das von der thinkstep AG entwickelte Zusammensetzung und den verwendeten Rohstoffen
Software-System zur Ganzheitlichen Bilanzierung sind spezifisch für diese Produkte vorhanden. Durch
GaBi eingesetzt. Alle für die Herstellung relevanten die Angabe der jeweiligen Produktionsmengen für 1m²
Hintergrund-Datensätze wurden der Beton-Pflastersteine erfolgte die Zuordnung zu einem
Datenbank der Software GaBi 9 SP 40 entnommen. Produkt über die jeweiligen Massen. Die Zuordnung
Die dazugehörigen Mengenangaben (Masse- der Stromverbräuche für bspw. die Mischanlage oder
/Sachbilanz) wurden durch den Hersteller zur die Trockenkammer zu dem konkreten Produkt, wird
Verfügung gestellt. über die Aufteilung des gesamten Strom- und
Energieverbrauchs nach Massenanteile im Werk
3.6 Datenqualität während der Herstellung alloziiert. Maßgebend ist hier
Der Revisionszeitpunkt der Hintergrunddaten liegt der Anteil der Produktionsmengen der hier
weniger als 10 Jahre zurück. Die durch den Hersteller betrachteten Beton-Pflastersteine am jeweiligen
zur Verfügung gestellten Daten liegen in einer hohen Gesamtstromverbrauch. Somit ergibt sich für den
Qualität vor und stammen aus dem Geschäftsjahr Herstellungsprozess ein massenbezogener anteiliger
2020. Verbrauchswert an eingesetzter Energie.
3.7 Betrachtungszeitraum 3.9 Vergleichbarkeit
Die Datengrundlage der vorliegenden Ökobilanz Grundsätzlich ist eine Gegenüberstellung oder die
beruht auf aktuellen Datenaufnahmen, durchgeführt in Bewertung von EPD-Daten nur möglich, wenn alle zu
den Werken des Herstellers Rinn Beton-und Naturstein vergleichenden Datensätze nach EN 15804 erstellt
GmbH & Co. KG aus dem Geschäftsjahr 2020. Mit wurden und der Gebäudekontext bzw. die
Hilfe von Fragebögen zur Erfassung der Input- und produktspezifischen Leistungsmerkmale berücksichtigt
Output Flüsse wurden alle relevanten Material- und werden.
Energieflüsse aus dem Bezugsjahr 2020 erfasst und
auf das jeweilige Endprodukt von 1m² Beton- Aus der GaBi 9- Datenbank 2020, Servicepack 40,
Pflastersteine bezogen. stammen die Hintergrunddaten..
4. LCA: Szenarien und weitere technische Informationen
Charakteristische Produkteigenschaften Ende des Lebenswegs (C1- C4)
Biogener Kohlenstoff Bezeichnung Wert Einheit
Die Gesamtmasse der biogenen kohlenstoffhaltigen Getrennt gesammelt 0 kg
Materialien beträgt weniger als 5 % der Gesamtmasse Als gemischter Bauabfall
180 kg
des Produkts. Die Verpackungsmaterialien enthalten gesammelt
keinen biogenen Kohlestoff. Zur Wiederverwendung 0 kg
Zum Recycling 168,8 kg
Zur Energierückgewinnung 0 kg
Zur Deponierung 11,2 kg
Transport zu Baustelle (A4) Wiederverwendungs- Rückgewinnungs- und
Bezeichnung Wert Einheit Recyclingpotential (D)
Liter Treibstoff 0,423 l/100km
Transport Distanz 128 km Szenario D:Gutschriften infolge des Recyclings der
Auslastung (einschließlich Bauschuttaufbereitung
85 %
Leerfahrten)
Rohdichte der transportierten
2400 kg/m3
Produkte
Referenz Nutzungsdauer
Bezeichnung Wert Einheit
Referenz Nutzungsdauer (nach
- a
ISO 15686-1, -2, -7 und -8)
Lebensdauer (nach BBSR) 50 a
Lebensdauer nach Angabe
- a
Hersteller
6 Umwelt-Produktdeklaration Rinn Beton- und Naturstein GmbH & Co.KG – Beton-Pflastersteine mit bis zu 40 %
Recyclinganteil
5. LCA: Ergebnisse
Die folgenden Tabellen zeigen die Ergebnisse der Indikatoren der Wirkungsabschätzung, des
Ressourceneinsatzes sowie zu Abfällen und sonstigen Output-Strömen bezogen auf einen Quadratmeter Beton-
Pflasterstein.
Wichtiger Hinweis:
EP-freshwater: Dieser Indikator wurde in Übereinstimmung mit dem Charakterisierungsmodell (EUTREND-
Modell, Struijs et al., 2009b, wie in ReCiPe umgesetzt; http://eplca.jrc.ec.europa.eu/LCDN/developerEF.xhtml))
als „kg P-Äq.“ berechnet.
ANGABE DER SYSTEMGRENZEN (X = IN ÖKOBILANZ ENTHALTEN; ND = MODUL ODER INDIKATOR
NICHT DEKLARIERT; MNR = MODUL NICHT RELEVANT)
Stadium der Gutschriften
Produktionsstadiu Errichtung und Lasten
Nutzungsstadium Entsorgungsstadium
m des außerhalb der
Bauwerks Systemgrenze
7 Umwelt-Produktdeklaration Rinn Beton- und Naturstein GmbH & Co.KG – Beton-Pflastersteine mit bis zu 40 %
Recyclinganteil
gnugrosrevffotshoR
tropsnarT gnulletsreH
mov
tropsnarT
muz
relletsreH
trosgnudnewreV
egatnoM
gnudnewnA/gnuztuN gnutlahdnatsnI
rutarapeR ztasrE gnureuenrE
sad rüf
ztasnieeigrenE
sed
nebierteB seduäbeG
sad rüf
ztasnieressaW
sed
nebierteB seduäbeG
ssirbA/uabkcüR
tropsnarT
gnuldnahebllafbA
gnugitieseB
,-sgnudnewrevredeiW -sgnunniwegkcüR
redo
laiznetopgnilcyceR
A1 A2 A3 A4 A5 B1 B2 B3 B4 B5 B6 B7 C1 C2 C3 C4 D
X X X X ND ND ND MNR MNR MNR ND ND X X X X X
ERGEBNISSE DER ÖKOBILANZ – UMWELTAUSWIRKUNGEN nach EN 15804+A2: 1 m² Beton-
Pflasterstein
Kernindikator Einheit A1 A2 A3 A4 C1 C2 C3 C4 D
GWP-total [kg CO2-Äq.] 1,78E+1 5,59E-1 1,30E-1 1,51E+0 0,00E+0 5,90E-1 4,52E-1 1,57E-1 -2,63E+0
GWP-fossil [kg CO2-Äq.] 1,78E+1 5,56E-1 1,30E-1 1,50E+0 0,00E+0 5,87E-1 4,49E-1 1,70E-1 -2,63E+0
GWP-biogenic [kg CO2-Äq.] 1,86E-2 2,24E-4 1,38E-4 6,05E-4 0,00E+0 2,36E-4 8,58E-4 -1,35E-2 -1,78E-3
GWP-luluc [kg CO2-Äq.] 7,14E-3 2,33E-3 2,69E-5 6,29E-3 0,00E+0 2,46E-3 1,66E-3 4,90E-4 -1,59E-3
ODP [kg CFC11-Äq.] 6,42E-14 1,36E-16 2,69E-16 3,69E-16 0,00E+0 1,44E-16 1,91E-15 6,37E-16 -6,65E-15
AP [mol H+-Äq.] 1,76E-2 5,16E-4 6,26E-4 1,40E-3 0,00E+0 5,45E-4 4,22E-3 1,22E-3 -2,92E-3
EP-freshwater [kg PO4-Äq.] 9,81E-6 1,21E-6 1,36E-7 3,27E-6 0,00E+0 1,28E-6 1,08E-6 2,93E-7 -1,66E-6
EP-marine [kg N-Äq.] 6,18E-3 1,61E-4 1,01E-4 4,34E-4 0,00E+0 1,70E-4 2,08E-3 3,14E-4 -1,08E-3
EP-terrestrial [mol N-Äq.] 6,74E-2 1,95E-3 1,09E-3 5,27E-3 0,00E+0 2,06E-3 2,29E-2 3,45E-3 -1,19E-2
POCP [kg NMVOC-Äq.] 1,89E-2 4,25E-4 3,40E-4 1,15E-3 0,00E+0 4,49E-4 6,03E-3 9,50E-4 -2,91E-3
ADPE [kg Sb-Äq.] 9,44E-7 4,62E-8 6,79E-8 1,25E-7 0,00E+0 4,88E-8 4,95E-7 1,53E-8 -2,24E-7
ADPF [MJ] 7,53E+1 7,38E+0 2,59E+0 2,00E+1 0,00E+0 7,80E+0 8,48E+0 2,23E+0 -4,12E+1
[m³ Welt-Äq.
WDP 1,99E-1 2,39E-3 4,31E-1 6,47E-3 0,00E+0 2,53E-3 7,59E-2 1,78E-2 -1,88E-2
entzogen]
GWP = Globales Erwärmungspotenzial; ODP = Abbaupotenzial der stratosphärischen Ozonschicht; AP = Versauerungspotenzial von Boden und
Wasser; EP = Eutrophierungspotenzial; POCP = Bildungspotenzial für troposphärisches Ozon; ADPE = Potenzial für die Verknappung von
Legende
abiotischen Ressourcen – nicht fossile Ressourcen (ADP – Stoffe); ADPF = Potenzial für die Verknappung abiotischer Ressourcen – fossile
Brennstoffe (ADP – fossile Energieträger); WDP = Wasser-Entzugspotenzial (Benutzer)
ERGEBNISSE DER ÖKOBILANZ – INDIKATOREN ZUR BESCHREIBUNG DES RESSOURCENEINSATZES
nach EN 15804+A2: 1 m² Beton- Pflasterstein
Indikator Einheit A1 A2 A3 A4 C1 C2 C3 C4 D
PERE [MJ] 1,53E+1 4,30E-1 5,53E+0 1,16E+0 0,00E+0 4,54E-1 7,13E-1 2,93E-1 -1,79E+0
PERM [MJ] 0,00E+0 0,00E+0 0,00E+0 0,00E+0 0,00E+0 0,00E+0 0,00E+0 0,00E+0 0,00E+0
PERT [MJ] 1,53E+1 4,30E-1 5,53E+0 1,12E+0 0,00E+0 4,54E-1 7,13E-1 2,93E-1 -1,79E+0
PENRE [MJ] 7,53E+1 7,38E+0 2,59E+0 2,00E+1 0,00E+0 7,80E+0 8,48E+0 2,23E+0 -3,12E+1
PENRM [MJ] 0,00E+0 0,00E+0 0,00E+0 0,00E+0 0,00E+0 0,00E+0 0,00E+0 0,00E+0 0,00E+0
PENRT [MJ] 7,53E+1 7,38E+0 2,59E+0 2,00E+1 0,00E+0 7,80E+0 8,48E+0 2,23E+0 -4,12E+1
SM [kg] 4,08E+1 0,00E+0 0,00E+0 0,00E+0 0,00E+0 0,00E+0 0,00E+0 0,00E+0 0,00E+0
RSF [MJ] 0,00E+0 0,00E+0 0,00E+0 0,00E+0 0,00E+0 0,00E+0 0,00E+0 0,00E+0 0,00E+0
NRSF [MJ] 0,00E+0 0,00E+0 0,00E+0 0,00E+0 0,00E+0 0,00E+0 0,00E+0 0,00E+0 0,00E+0
FW [m³] 1,59E-2 3,85E-4 1,55E-2 1,04E-3 0,00E+0 4,07E-4 2,22E-3 5,61E-4 -5,54E-3
PERE = Erneuerbare Primärenergie als Energieträger; PERM = Erneuerbare Primärenergie zur stofflichen Nutzung; PERT = Total
erneuerbare Primärenergie; PENRE = Nicht-erneuerbare Primärenergie als Energieträger; PENRM = Nicht-erneuerbare Primärenergie
Legende
zur stofflichen Nutzung; PENRT = Total nicht erneuerbare Primärenergie; SM = Einsatz von Sekundärstoffen; RSF = Erneuerbare
Sekundärbrennstoffe; NRSF = Nicht-erneuerbare Sekundärbrennstoffe; FW = Nettoeinsatz von Süßwasserressourcen
ERGEBNISSE DER ÖKOBILANZ –ABFALLKATEGORIEN UND OUTPUTFLÜSSE nach EN 15804+A2:
1 m² Beton- Pflasterstein
Indikator Einheit A1 A2 A3 A4 C1 C2 C3 C4 D
HWD [kg] 2,21E-7 2,76E-7 6,61E-10 7,46E-7 0,00E+0 2,91E-7 1,78E-7 3,40E-8 -1,27E-7
NHWD [kg] 2,34E+0 1,30E-3 3,63E-3 3,50E-3 0,00E+0 1,37E-3 2,55E-3 1,12E+1 -3,53E+0
RWD [kg] 2,19E-3 7,77E-6 9,42E-6 2,10E-5 0,00E+0 8,21E-6 6,81E-5 2,50E-5 -2,30E-4
CRU [kg] 0,00E+0 0,00E+0 0,00E+0 0,00E+0 0,00E+0 0,00E+0 0,00E+0 0,00E+0 0,00E+0
MFR [kg] 0,00E+0 0,00E+0 0,00E+0 0,00E+0 0,00E+0 0,00E+0 0,00E+0 0,00E+0 0,00E+0
MER [kg] 0,00E+0 0,00E+0 0,00E+0 0,00E+0 0,00E+0 0,00E+0 0,00E+0 0,00E+0 0,00E+0
EEE [MJ] 0,00E+0 0,00E+0 0,00E+0 0,00E+0 0,00E+0 0,00E+0 0,00E+0 0,00E+0 0,00E+0
EET [MJ] 0,00E+0 0,00E+0 0,00E+0 0,00E+0 0,00E+0 0,00E+0 0,00E+0 0,00E+0 0,00E+0
HWD = Gefährlicher Abfall zur Deponie; NHWD = Entsorgter nicht gefährlicher Abfall; RWD = Entsorgter radioaktiver Abfall; CRU =
Legende Komponenten für die Wiederverwendung; MFR = Stoffe zum Recycling; MER = Stoffe für die Energierückgewinnung; EEE = Exportierte
Energie – elektrisch; EET = Exportierte Energie – thermisch
ERGEBNISSE DER ÖKOBILANZ – zusätzliche Wirkungskategorien nach EN 15804+A2-optional:
1 m² Beton- Pflasterstein
Indikator Einheit A1 A2 A3 A4 C1 C2 C3 C4 D
[Krankheitsf
PM ND ND ND ND ND ND ND ND ND
älle]
[kBq U235-
IR ND ND ND ND ND ND ND ND ND
Äq.]
ETP-fw [CTUe] ND ND ND ND ND ND ND ND ND
HTP-c [CTUh] ND ND ND ND ND ND ND ND ND
HTP-nc [CTUh] ND ND ND ND ND ND ND ND ND
SQP [-] ND ND ND ND ND ND ND ND ND
PM = Potentielles Auftreten von Krankheiten aufgrund von Feinstaubemissionen; IR = Potentielle Wirkung durch Exposition des
Menschen mit U235; ETP-fw = Potentielle Toxizitätsvergleichseinheit für Ökosysteme; HTP-c = Potentielle Toxizitätsvergleichseinheit für
Legende
den Menschen (kanzerogene Wirkung); HTP-nc = Potentielle Toxizitätsvergleichseinheit für den Menschen (nicht kanzerogene Wirkung);
SQP = Potentieller Bodenqualitätsindex
6. LCA: Interpretation
Die Auswertung der ökobilanziellen Ergebnisse der sekundäre Rolle nehmen die Zuschläge und der
deklarierten Beton- Pflastersteine zeigt auf, dass die Transport ein.
Umweltwirkungen in allen Umweltkategorien speziell Rund 30 % der erneuerbaren Primärenergie im
vom eingesetzten Zement dominiert werden. Eine Herstellungsprozess resultieren aus dem Strombedarf.
Dieser besteht aus 100 % Wasserkraft.
8 Umwelt-Produktdeklaration Rinn Beton- und Naturstein GmbH & Co.KG – Beton-Pflastersteine mit bis zu 40 %
Recyclinganteil
Die überwiegende Anzahl von Abfällen begründet sich eingesetzten Grund- und Hilfsstoffe liegen
in den Vorketten der Rohstoffe. Dabei entstehen entsprechende konsistente Datensätze in der GaBi-
überwiegend nicht gefährliche Abfälle. Die radioaktiven Datenbank vor. Für wenige Stoffe wurden die
Abfälle entstehen im Rahmen der Produktion für die Prozesse mit in der Herstellung und den
Produktion der Rohstoffe. Umweltauswirkungen ähnlichen Vorprodukten
Die Datenqualität für die Modellierung der Beton- abgeschätzt.
Pflastersteine der Rinn Beton- und Naturstein GmbH &
Co. KG kann als gut bewertet werden. Für die
7. Nachweise
7.1. Radioaktivität Die Bestimmungsgrenze ist die kleinste Konzentration,
Messstelle: Verein für Kernverfahrenstechnik und an der ein Messwert bestimmt werden kann.
Analytik Rossendorf e.V. in Dresden, Prüfbericht Nr..: Messwerte, die mit > Bestimmungsgrenze (z.B. 0,005)
2639.2, 15.12.2020, Messverfahren: Bestimmung von angegeben werden, bedeuten, dass der Parameter im
Radionukliden mittels Gammaspektrometrie nach Eluat nicht nachweisbar ist.
Dokument der EU- Kommission "Radiaton Protection
112" (RP 112). Für alle Werte der 7.3 VOC- Emissionen
Baustoffflächendichte übersteigt der Aktivitätsindex I Messstelle: eco- Institut GmbH in Köln, Prüfbericht-Nr.:
nicht den Wert 1. Diese Aussage gilt auch für 55908-001, 01.02.2021 Messverfahren: eco- Institut
Dünnschichtmaterialien. Der Prüfgegenstand unterliegt GmbH in Köln, Untersuchung der Betonprobe (Beton-
somit nicht den Regelungen nach StrlSchG und Pflasterstein) auf VOC-Emissionen. Bestimmung der
StrlSchV. VOC- Emissionen durch Messungen in einer
Die untersuchten Materialien sind entsprechend RP Prüfkammer nach DIN EN ISO 16000-3 und DIN EN
112 als Baumaterial uneingeschränkt ISO 16000-9. Bewertungsgrundlage ist das "Schema
verwendungsfähig. zur gesundheitlichen Bewertung von VOC- uns SVOC-
Emissionen aus Bauprodukten" des Ausschusses zur
7.2 Auslaugung gesundheitlichen Bewertung von Bauprodukten
Messstelle: INDIKATOR GmbH in Wuppertal, (AgBB), Stand: 2018, Messzeitpunkt: 3- bzw. 28 Tage
Prüfbericht- Nr.: 2020/6885, 15. Dezember 2020. nach Prüfkammerbeladung
Messverfahren: Quantitative Bestimmung gemäß DIN
EN ISO 17294-2 "Bestimmung von 62 Elementen
durch ICP-M"." Verwendung von Rhodium und
Rhenium als interne Standards; Kalibrierung des ICP-
MS mittels Multielementstandards (simple linear)
1) Bei der Summe VOC (C6-C16) und bei der Summe
SVOC (C16-C22) werden nur Substanzen ≤5µg/m³
berücksichtigt.
Die Produkte Pflastersteine und Platten aus Beton
erfüllen die Emissions- Anforderungen des AgBB-
Schemas.
8. Literaturhinweise
PCR Teil A+A2 2019 im Außenbereich, Version 1.6. Berlin: Institut Bauen
Produktkategorie- Regeln für gebäudebezogene und Umwelt e.V. (Hrsg.), 30.11.2017.
Produkte und Dienstleistungen Teil A: Rechenregeln ISO 14025
für die Ökobilanz und Anforderungen an den DIN EN ISO 14025:2011-10, Environmental labels and
Hintergrundbericht, Version 1.0. Berlin: Institut Bauen declarations - Type III environmental declarations -
und Umwelt e.V. (Hrsg.), 01.07.2020. Principles and procedures.
PCR Oberbaumaterialien für Verkehrswege im EN 15804
Außenbereich EN 15804:2012+A2:2019, Sustainability of
Produktkategorie-Regeln für gebäudebezogene construction works - Environmental product
Produkte und Dienstleistungen Teil B: Anforderungen declarations - Core rules for the product category of
an die EPD für Oberbaumaterialien für Verkehrswege construction products.
9 Umwelt-Produktdeklaration Rinn Beton- und Naturstein GmbH & Co.KG – Beton-Pflastersteine mit bis zu 40 %
Recyclinganteil
ECHA- Kandidatenliste
Verordnung (EG) Nr. 1907/2006 des europäischen 96/603/EG
Parlaments und des Rates vom 18. Dezember 2006: Entscheidung 96/603/EG der Kommission vom 4.
Zur Registrierung, Bewertung, Zulassung und Oktober 1996 zur Festlegung eines Verzeichnisses
Beschränkung chemischer Stoffe (REACH), zur von Produkten, die in der Kategorie "Kein Beitrag zum
Schaffung einer Europäischen Chemikalienagentur, Brand" gemäß der Entscheidung 94/611/EG zur
zur Änderung der Richtlinie 1999/45/EG und zur Durchführung von Artikel 20 der Richtlinie
Aufhebung der Verordnung (EWG) Nr. 793/93 des 89/106/EWG des Rates über Bauprodukte einzustufen
Rates, der Verordnung (EG) Nr. 1488/94 der sind.
Kommission, der Richtlinie 76/769/EWG des Rates
sowie der Richtlinien 91/155/EWG, 93/105/EG der 2000/553/EG
Kommission Entscheidung 2000/553/EG der Kommission vom 6.
September 2000 zur Durchführung der Richtlinie
EN 1338 89/106/EWG des Rates hinsichtlich des Verhaltens
DIN EN 1338:2011-03, Pflastersteine aus Beton- von Bedachungen bei einem Brand von außen
Anforderungen und Prüfverfahren
ISO 14040
BBSR DIN EN ISO 14040:2009-11, Umweltmanagement -
Bewertungssystem für Nachhaltiges Bauen, Ökobilanz - Prinzipien und allgemeine Anforderungen
16.06.2021
AVV
Verordnung (EU) Nr. 305/2011 Verordnung über das Europäische Abfallverzeichnis
Verordnung (EU) Nr. 305/2011 des Europäischen (Abfallverzeichnis-Verordnung-AVV).
Parlaments und des Rates vom 9. März 2011 zur Abfallverzeichnis- Verordnung vom 10. Dezember
Festlegung harmonisierter Bedingungen für die 2011 (BGBIIS.3379), die zuletzt durch Artikel 5 Absatz
Vermarktung von Bauprodukten und zur Aufhebung 22 des Gesetzes vom 24. Februar 2012 (BGBI. IS.212)
der Richtlinie 89/106/EWG des Rates, geändert worden ist.
„Bauproduktenverordnung“ (CPR).
ISO 15686
EN 1339 ISO 15686-1:2011-05: Hochbau und Bauwerke -
EN 1339:2003-08, Platten aus Beton - Anforderungen Planung der Lebensdauer - Teil 1: Allgemeine
und Prüfverfahren Grundlagen und Rahmenbedingungen
Prüfbericht Nr. 2639.2, 15.12.2020 DIN EN ISO 17294
Verein für Kernverfahrenstechnik und Analytik DIN EN ISO 17294-2:2017-01: Wasserbeschaffenheit -
Rossendorf e.V. in Dresden, Prüfberichts-Nr.: 2639.2, Anwendung der induktiv gekoppelten Plasma-
15.12.2020. Massenspektrometrie (ICP-MS) - Teil 2: Bestimmung
von ausgewählten Elementen einschließlich Uran-
Prüfbericht Nr. 2020/6885, 15. Dezember 2020 Isotope (ISO 17294-2:2016); Deutsche Fassung
INDIKATOR GmbH in Wuppertal, Prüfberichts-Nr.: EN ISO 17294-2:2016
2020/688[b1] , 15.Dezemeber 2020.
Prüfbericht Nr. 55908-001, 01.02.2021 DIN EN ISO 16000
Messstelle: eco-Institut GmbH in Köln, Prüfbericht-Nr. DIN ISO 16000-3:2013-01:
55908-001, 01.02.2021. Innenraumluftverunreinigungen - Teil 3: Messen von
[b1]Im Text (unter 7.) steht 2020/6885. Bitte Formaldehyd und anderen Carbonylverbindungen in
überprüfen und entsprechenden korrigieren. der Innenraumluft und in Prüfkammern - Probenahme
GaBi 9 mit einer Pumpe (ISO 16000-3:2011)
Gabi 9: Software und Datenbank zur Ganzheitlichen DIN EN ISO 16000-9:2008-04:
Bilanzierung. LBP, Universität Stuttgart und Sphera Innenraumluftverunreinigungen - Teil 9: Bestimmung
Solutions GmbH, 2021. der Emission von flüchtigen organischen
Verbindungen aus Bauprodukten und
GaBi Dokumentation Einrichtungsgegenständen - Emissionsprüfkammer-
GaBi 9: Dokumentation der GaBi 9-Datensätze der Verfahren (ISO 16000-9:2006); Deutsche Fassung
Datenbank zur Ganzheitlichen Bilanzierung. LBP, EN ISO 16000-9:2006
Universität Stuttgart und Sphera Solutions GmbH.
http://documentation.gabi-software.com/
WECOBIS
Ökologisches Baustoffinformationssystem des
Bundesministeriums für Verkehr, Bau und
Stadtentwicklung, 2013.
DIN 4102-2:
DIN 4102-2:1977-09, Brandverhalten von Baustoffen
und Bauteilen Teil: Begriffe, Anforderungen und
Prüfungen
10 Umwelt-Produktdeklaration Rinn Beton- und Naturstein GmbH & Co.KG – Beton-Pflastersteine mit bis zu 40 %
Recyclinganteil
Herausgeber
Institut Bauen und Umwelt e.V. Tel +49 (0)30 3087748- 0
Panoramastr.1 Fax +49 (0)30 3087748- 29
10178 Berlin Mail info@ibu-epd.com
Deutschland Web www.ibu-epd.com
Programmhalter
Institut Bauen und Umwelt e.V. Tel +49 (0)30 3087748- 0
Panoramastr.1 Fax +49 (0)30 3087748- 29
10178 Berlin Mail info@ibu-epd.com
Deutschland Web www.ibu-epd.com
Ersteller der Ökobilanz
LCEE - Life Cycle Engineering Experts Tel +49 6151 1309860
GmbH Fax -
Birkenweg 24 Mail t.mielecke@lcee.de
64295 Darmstadt Web www.lcee.de
Germany
Inhaber der Deklaration
Rinn Beton- und Naturstein GmbH & Tel 0641 6009-0
Co.KG Fax 0641 6009-111
Rodheimer Straße 83 Mail info@rinn.net
35452 Heuchelheim Web www.rinn.net
Germany
