UMWELT-PRODUKTDEKLARATION
nach ISO 14025 und EN 15804+A2
Deklarationsinhaber Baustahlgewebe GmbH
Herausgeber Institut Bauen und Umwelt e.V. (IBU)
Programmhalter Institut Bauen und Umwelt e.V. (IBU)
Deklarationsnummer EPD-BSW-20210265-CBA1-DE
Ausstellungsdatum 02.03.2022
Gültig bis 01.03.2027
Betonstahl in Ringen und Betonstabstahl
Badische Stahlwerke GmbH
www.ibu-epd.com | https://epd-online.com
Allgemeine Angaben
Badische Stahlwerke GmbH Betonstahl in Ringen und
Betonstabstahl
Programmhalter Inhaber der Deklaration
IBU – Institut Bauen und Umwelt e.V. Baustahlgewebe GmbH
Panoramastr. 1 Friedrichstraße 16
10178 Berlin 69412 Eberbach
Deutschland Deutschland
Deklarationsnummer Deklariertes Produkt/deklarierte Einheit
EPD-BSW-20210265-CBA1-DE 1 t Betonstahl in Ringen und Betonstabstahl
Diese Deklaration basiert auf den Produktkategorien- Gültigkeitsbereich:
Regeln: Diese EPD gilt für Betonstahl zur Bewehrung von
Baustähle, 30.11.2017 Beton in den Lieferformen Betonstahl im Ring und
(PCR geprüft und zugelassen durch den unabhängigen Stabstahl der Firma Baustahlgewebe GmbH. Der
Sachverständigenrat (SVR)) Stabstahl und der Walzdraht für die Herstellung von
Betonstahl im Ring wird bei der Badischen Stahlwerke
Ausstellungsdatum GmbH (Stahl- und Walzwerk) in Kehl hergestellt.
02.03.2022 Standorte für die Verarbeitung des Walzdrahtes zu
Betonstahl im Ring sind die BDW GmbH in Kehl, HBS
GmbH in Hattersheim, BBS GmbH in Dinkelscherben,
Gültig bis
BESTA GmbH in Lübbecke, Baustahlgewebe GmbH in
01.03.2027
Mülheim und SBS GmbH in Glaubitz.
Der Inhaber der Deklaration haftet für die
zugrundeliegenden Angaben und Nachweise; eine
Haftung des IBU in Bezug auf Herstellerinformationen,
Ökobilanzdaten und Nachweise ist ausgeschlossen.
Die EPD wurde nach den Vorgaben der EN 15804+A2
erstellt. Im Folgenden wird die Norm vereinfacht als EN 15804
bezeichnet.
Verifizierung
Die Europäische Norm EN 15804 dient als Kern-PCR
Unabhängige Verifizierung der Deklaration und
Angaben gemäß ISO 14025:2010
Dipl. Ing. Hans Peters intern x extern
(Vorstandsvorsitzender des Instituts Bauen und Umwelt e.V.)
Dr. Alexander Röder Matthias Schulz,
(Geschäftsführer Instituts Bauen und Umwelt e.V.) Unabhängige/-r Verifizierer/-in
Produkt
Produktbeschreibung/Produktdefinition Anwendung
Betonstahl zur Bewehrung von Beton. Die in dieser EPD deklarierte Produkte kommen
typischerweise zur Bewehrung von
Für die Verwendung des Produkts gelten die jeweiligen Stahlbetonbauteilen in der Baubranche zum Einsatz.
nationalen Bestimmungen am Ort der Verwendung, in Der Betonstahl wird dabei so angeordnet, dass später
Deutschland zum Beispiel die Bauordnungen der im Stahlbetonbauteil auftretende Zugkräfte über den
Länder, und die technischen Bestimmungen aufgrund Betonstahl abgetragen werden können.
dieser Vorschriften.
Technische Daten
Die Leistungswerte des Produkts in Bezug auf dessen
Merkmale richten sich nach der maßgebenden
technischen Bestimmung (keine CE-Kennzeichnung).
2 Umwelt-Produktdeklaration Baustahlgewebe GmbH – Betonstahl in Ringen und Betonstabstahl
Bautechnische Daten Grundstoffe/Hilfsstoffe
Bezeichnung Wert Einheit Fe 98,1%, C 0,2%, Si 0,2%, Mn 0,8%, weitere
Dichte 7850 kg/m3 Begleitelemente 0,7%.
Streckgrenze Re (länderspezifisch
> 500 MPa
unterschiedlich)  Das Produkt enthält Stoffe der ECHA-Liste
Streckgrenzenverhältnis Rm/Re der für eine Zulassung in Frage kommenden
> 1,05
(je nach Duktilitätsklasse) besonders besorgniserregenden Stoffe (en:
Dehnung unter Höchstlast Agt (je
> 2,5 % Substances of Very High Concern – SVHC)
nach Duktilitätsklasse)
(Datum 08.07.2021) oberhalb von 0,1
Massen-%: nein.
Die weiteren in IBU Part B angegebenen
bautechnischen Daten sind für die in dieser EPD
deklarierten Produkte nicht relevant.
Referenz-Nutzungsdauer
Die Referenz-Nutzungsdauer von Betonstahl in
Ringen und Betonstabstahl der Baustahlgewebe
GmbH wird nicht spezifiziert.
LCA: Rechenregeln
Deklarierte Einheit Systemgrenze
Die vorliegende Umwelt-Produktdeklaration bezieht Typ der EPD: Wiege bis Werkstor - mit Modulen
sich auf eine deklarierte Einheit von 1t Betonstahl in C1–C4 und Modul D (A1–A3 + C + D).
Ringen und Betonstabstahl der Baustahlgewebe
GmbH. Die Ökobilanz umfasst die folgenden Module:
 Produktstadium mit Rohstoffversorgung (A1),
Die Ergebnisse basieren auf Produktionsdaten des Transport (A2) und Herstellung (A3)
Jahres 2019 und wurden zur Ergebnisberechnung
 Entsorgungsstadium mit Rückbau/Abriss
entsprechend der produzierten Jahresmengen
(C1), Transport (C2), Abfallbehandlung (C3)
gewichtet.
und -beseitigung (C4)
Deklarierte Einheit  Gutschriften und Lasten außerhalb der
Bezeichnung Wert Einheit Systemgrenze (D, Recyclingpotential)
Deklarierte Einheit 1 t
Die betrachteten Produkte beziehen sich auf
durchschnittlichen Betonstabstahl und Betonstahl in
Vergleichbarkeit
Ringen. Beide Produkte werden über den
Grundsätzlich ist eine Gegenüberstellung oder die
Elektrolichtbogenofen mit anschließendem Walzwerk
Bewertung von EPD-Daten nur möglich, wenn alle zu
hergestellt. Zur Herstellung des Betonstahls in Ringen
vergleichenden Datensätze nach EN 15804 erstellt
folgt noch eine Reckanlage. Die Ökobilanzergebnisse
wurden und der Gebäudekontext bzw. die
der beiden Produkte für Modul A variieren im Bereich
produktspezifischen Leistungsmerkmale berücksichtigt
0–7%. Für die Module C und D ergeben sich keine
werden.
Unterschiede.
Zur Berechnung der Ökobilanz wurde die GaBi
Hintergrunddatenbank (2021.2) verwendet.
LCA: Szenarien und weitere technische Informationen
Charakteristische Produkteigenschaften Ende des Lebenswegs (C1-C4)
Biogener Kohlenstoff Bezeichnung Wert Einheit
Das deklarierte Produkt enthält keinen biogenen Getrennt gesammelt Stahlschrotte 1000 kg
Kohlenstoff. Zum Recycling 950 kg
Zur Deponierung 50 kg
Verpackung wurde im Rahmen der vorliegenden EPD
nicht betrachtet.
3 Umwelt-Produktdeklaration Baustahlgewebe GmbH – Betonstahl in Ringen und Betonstabstahl
Wiederverwendungs- Rückgewinnungs- und
Recyclingpotential (D), relevante Szenarioangaben
Bezeichnung Wert Einheit
Netto Stahlschrotte -180 kg
Das vorliegende Szenario beinhaltet eine
Recyclingquote von 95%. Da die Baustahlgewebe
GmbH externen Schrott zur Produktion zukauft, wird
dieser mit dem Brutto-Stahlschrott, der dem Recycling
zugeführt wird, verrechnet. Über den gesamten
Lebenszyklus ergibt sich somit ein Nettoverbrauch von
180kg Stahlschrott zur Herstellung von 1t Betonstahl in
Ringen und Betonstabstahl.
4 Umwelt-Produktdeklaration Baustahlgewebe GmbH – Betonstahl in Ringen und Betonstabstahl
LCA: Ergebnisse
Wichtiger Hinweis:
EP-freshwater: Dieser Indikator wurde in Übereinstimmung mit dem Charakterisierungsmodell (EUTREND-
Modell, Struijs et al., 2009b, wie in ReCiPe umgesetzt; http://eplca.jrc.ec.europa.eu/LCDN/developerEF.xhtml) als
„kg P-Äq.“ berechnet.
ANGABE DER SYSTEMGRENZEN (X = IN ÖKOBILANZ ENTHALTEN; ND = MODUL ODER INDIKATOR
NICHT DEKLARIERT; MNR = MODUL NICHT RELEVANT)
Stadium der Gutschriften
Produktionsstadiu Errichtung und Lasten
Nutzungsstadium Entsorgungsstadium
m des außerhalb der
Bauwerks Systemgrenze
5 Umwelt-Produktdeklaration Baustahlgewebe GmbH – Betonstahl in Ringen und Betonstabstahl
gnugrosrevffotshoR
tropsnarT gnulletsreH
mov
tropsnarT
muz
relletsreH
trosgnudnewreV
egatnoM
gnudnewnA/gnuztuN gnutlahdnatsnI
rutarapeR ztasrE gnureuenrE
sad rüf
ztasnieeigrenE
sed
nebierteB seduäbeG
sad rüf
ztasnieressaW
sed
nebierteB seduäbeG
ssirbA/uabkcüR
tropsnarT
gnuldnahebllafbA
gnugitieseB
,-sgnudnewrevredeiW -sgnunniwegkcüR
redo
laiznetopgnilcyceR
A1 A2 A3 A4 A5 B1 B2 B3 B4 B5 B6 B7 C1 C2 C3 C4 D
X X X ND ND ND ND MNR MNR MNR ND ND X X X X X
ERGEBNISSE DER ÖKOBILANZ – UMWELTAUSWIRKUNGEN nach EN 15804+A2: 1 t Betonstabstahl &
Betonstahl in Ringen
Kernindikator Einheit A1-A3 C1 C2 C3 C4 D
Globales Erwärmungspotenzial - total [kg CO2-Äq.] 4,74E+2 2,23E+0 1,27E-1 0,00E+0 7,36E-1 3,49E+2
Globales Erwärmungspotenzial - fossil [kg CO2-Äq.] 4,70E+2 2,85E+0 1,26E-1 0,00E+0 7,56E-1 3,49E+2
Globales Erwärmungspotenzial - biogen [kg CO2-Äq.] 3,83E+0 -7,59E-1 -1,50E-4 0,00E+0 -2,20E-2 -6,09E-1
Globales Erwärmungspotenzial - luluc [kg CO2-Äq.] 2,08E-1 1,38E-1 1,03E-3 0,00E+0 2,22E-3 8,21E-3
Abbaupotenzial der stratosphärischen Ozonschicht [kg CFC11-Äq.] 1,29E-11 1,05E-14 2,49E-17 0,00E+0 2,94E-15 -1,63E-12
Versauerungspotenzial, kumulierte Überschreitung [mol H+-Äq.] 1,29E+0 1,10E-2 1,28E-4 0,00E+0 5,39E-3 9,65E-1
Eutrophierungspotenzial - Süßwasser [kg P-Äq.] 1,27E-3 5,10E-5 3,74E-7 0,00E+0 1,27E-6 6,04E-5
Eutrophierungspotenzial - Salzwasser [kg N-Äq.] 2,90E-1 2,13E-3 3,95E-5 0,00E+0 1,40E-3 2,00E-1
Eutrophierungspotenzial, kumulierte Überschreitung [mol N-Äq.] 3,11E+0 2,78E-2 4,71E-4 0,00E+0 1,54E-2 2,17E+0
Bildungspotenzial für troposphärisches Ozon [kg NMVOC-Äq.] 8,84E-1 8,35E-3 1,10E-4 0,00E+0 4,24E-3 6,70E-1
Potenzial für die Verknappung abiotischer Ressourcen -
[kg Sb-Äq.] 2,22E-4 1,41E-6 1,12E-8 0,00E+0 7,13E-8 -7,47E-6
nicht fossile Ressourcen
Potenzial für die Verknappung abiotischer Ressourcen -
[MJ] 5,54E+3 2,41E+2 1,68E+0 0,00E+0 1,00E+1 2,55E+3
fossile Brennstoffe
Wasser-Entzugspotenzial (Benutzer) [m³ Welt-Äq.
2,49E+1 2,08E-1 1,17E-3 0,00E+0 8,11E-2 -7,18E+0
entzogen]
ERGEBNISSE DER ÖKOBILANZ – INDIKATOREN ZUR BESCHREIBUNG DES RESSOURCENEINSATZES
nach EN 15804+A2: 1 t Betonstabstahl & Betonstahl in Ringen
Indikator Einheit A1-A3 C1 C2 C3 C4 D
Erneuerbare Primärenergie als Energieträger [MJ] 2,94E+3 1,53E+1 9,65E-2 0,00E+0 1,35E+0 -3,25E+2
Erneuerbare Primärenergie zur stofflichen Nutzung [MJ] 0,00E+0 0,00E+0 0,00E+0 0,00E+0 0,00E+0 0,00E+0
Total erneuerbare Primärenergie [MJ] 2,94E+3 1,53E+1 9,65E-2 0,00E+0 1,35E+0 -3,25E+2
Nicht-erneuerbare Primärenergie als Energieträger [MJ] 5,54E+3 2,41E+2 1,68E+0 0,00E+0 1,00E+1 2,58E+3
Nicht-erneuerbare Primärenergie zur stofflichen Nutzung [MJ] 0,00E+0 0,00E+0 0,00E+0 0,00E+0 0,00E+0 0,00E+0
Total nicht erneuerbare Primärenergie [MJ] 5,54E+3 2,41E+2 1,68E+0 0,00E+0 1,00E+1 2,58E+3
Einsatz von Sekundärstoffen [kg] 1,13E+3 0,00E+0 0,00E+0 0,00E+0 0,00E+0 -1,79E+2
Erneuerbare Sekundärbrennstoffe [MJ] 0,00E+0 0,00E+0 0,00E+0 0,00E+0 0,00E+0 0,00E+0
Nicht-erneuerbare Sekundärbrennstoffe [MJ] 0,00E+0 0,00E+0 0,00E+0 0,00E+0 0,00E+0 0,00E+0
Nettoeinsatz von Süßwasserressourcen [m³] 1,45E+0 1,72E-2 1,11E-4 0,00E+0 2,48E-3 2,35E-1
ERGEBNISSE DER ÖKOBILANZ –ABFALLKATEGORIEN UND OUTPUTFLÜSSE nach EN 15804+A2:
1 t Betonstabstahl & Betonstahl in Ringen
Indikator Einheit A1-A3 C1 C2 C3 C4 D
Gefährlicher Abfall zur Deponie [kg] 1,06E-6 1,30E-8 8,87E-11 0,00E+0 1,07E-9 -3,12E-7
Entsorgter nicht gefährlicher Abfall [kg] 3,92E+0 3,87E-2 2,64E-4 0,00E+0 5,00E+1 5,05E+0
Entsorgter radioaktiver Abfall [kg] 2,83E-1 1,19E-3 3,05E-6 0,00E+0 1,05E-4 -4,19E-2
Komponenten für die Wiederverwendung [kg] 0,00E+0 0,00E+0 0,00E+0 0,00E+0 0,00E+0 0,00E+0
Stoffe zum Recycling [kg] 0,00E+0 0,00E+0 0,00E+0 9,50E+2 0,00E+0 0,00E+0
Stoffe für die Energierückgewinnung [kg] 0,00E+0 0,00E+0 0,00E+0 0,00E+0 0,00E+0 0,00E+0
Exportierte elektrische Energie [MJ] 0,00E+0 0,00E+0 0,00E+0 0,00E+0 0,00E+0 0,00E+0
Exportierte thermische Energie [MJ] 0,00E+0 0,00E+0 0,00E+0 0,00E+0 0,00E+0 0,00E+0
ERGEBNISSE DER ÖKOBILANZ – zusätzliche Wirkungskategorien nach EN 15804+A2-optional:
1 t Betonstabstahl & Betonstahl in Ringen
Indikator Einheit A1-A3 C1 C2 C3 C4 D
Potentielles Auftreten von Krankheiten aufgrund von [Krankheitsf
ND ND ND ND ND ND
Feinstaubemissionen älle]
Potentielle Wirkung durch Exposition des Menschen mit U235 [kBq U235-
ND ND ND ND ND ND
Äq.]
Potentielle Toxizitätsvergleichseinheit für Ökosysteme [CTUe] ND ND ND ND ND ND
Potentielle Toxizitätsvergleichseinheit für den Menschen -
[CTUh] ND ND ND ND ND ND
kanzerogene Wirkung
Potentielle Toxizitätsvergleichseinheit für den Menschen - nicht
[CTUh] ND ND ND ND ND ND
kanzerogene Wirkung
Potentieller Bodenqualitätsindex [-] ND ND ND ND ND ND
Einschränkungshinweis 1 – gilt für den Indikator „Potenzielle Wirkung durch Exposition des Menschen mit U235“.
Diese Wirkungskategorie behandelt hauptsächlich die mögliche Wirkung einer ionisierenden Strahlung geringer
Dosis auf die menschliche Gesundheit im Kernbrennstoffkreislauf. Sie berücksichtigt weder Auswirkungen, die
auf mögliche nukleare Unfälle und berufsbedingte Exposition zurückzuführen sind, noch auf die Entsorgung
radioaktiver Abfälle in unterirdischen Anlagen. Die potenzielle vom Boden, von Radon und von einigen Baustoffen
ausgehende ionisierende Strahlung wird ebenfalls nicht von diesem Indikator gemessen.
Einschränkungshinweis 2 – gilt für die Indikatoren: „Potenzial für die Verknappung von abiotischen Ressourcen
für nicht fossile Ressourcen“, „Potenzial für die Verknappung von abiotischen Ressourcen für fossile
Ressourcen“, „Wasser-Entzugspotenzial (Benutzer), entzugsgewichteter Wasserverbrauch“, „Potenzielle
Toxizitätsvergleichseinheit für Ökosysteme“, „Potenzielle Toxizitätsvergleichseinheit für den Menschen -
kanzerogene Wirkung“, „Potenzielle Toxizitätsvergleichseinheit für den Menschen - nicht kanzerogene Wirkung“,
„Potenzieller Bodenqualitätsindex“. Die Ergebnisse dieses Umweltwirkungsindikators müssen mit Bedacht
angewendet werden, da die Unsicherheiten bei diesen Ergebnissen hoch sind oder da es mit dem Indikator nur
begrenzte Erfahrungen gibt.
Die zusätzlichen und optionalen Wirkungskategorien nach EN 15804+A2 werden nicht deklariert, da dies gemäß
IBU Part A nicht gefordert ist.
Literaturhinweise
Normen Weitere Literatur
EN 15804 GaBi
DIN EN 15804:2019-04+A2, Nachhaltigkeit von GaBi Software System and Databases for Life Cycle
Bauwerken – Umweltproduktdeklarationen – Engineering, Sphera Solution GmbH, Leinfelden-
Grundregeln für die Produktkategorie Bauprodukte. Echterdingen, 2021
ISO 14025 IBU Part A
DIN EN ISO 14025:2011-10, Umweltkennzeichnungen PCR - Part A: Produktkategorieregeln für
und -deklarationen – Typ III Umweltdeklarationen – gebäudebezogene Produkte und Dienstleistungen,
Grundsätze und Verfahren. Rechenregeln für die Ökobilanz und Anforderungen an
den Projektbericht nach EN 15804+A2:2019, Version
1.2, Institut Bauen und Umwelt e.V., www.bau-
umwelt.com
IBU Part B
PCR – Part B: PCR Anleitungstexte für
gebäudebezogene Produkte und Dienstleistungen,
Anforderungen an die EPD für Baustähle, Version 1.6,
Institut Bauen und Umwelt e.V., www.bau-umwelt.com
6 Umwelt-Produktdeklaration Baustahlgewebe GmbH – Betonstahl in Ringen und Betonstabstahl
Herausgeber
Institut Bauen und Umwelt e.V. Tel +49 (0)30 3087748- 0
Panoramastr.1 Fax +49 (0)30 3087748- 29
10178 Berlin Mail info@ibu-epd.com
Deutschland Web www.ibu-epd.com
Programmhalter
Institut Bauen und Umwelt e.V. Tel +49 (0)30 3087748- 0
Panoramastr.1 Fax +49 (0)30 3087748- 29
10178 Berlin Mail info@ibu-epd.com
Deutschland Web www.ibu-epd.com
Ersteller der Ökobilanz
Sphera Solutions GmbH Tel +49 711 341817-0
Hauptstraße 111- 113 Fax +49 711 341817-25
70771 Leinfelden-Echterdingen Mail info@sphera.com
Germany Web www.sphera.com
Inhaber der Deklaration
Baustahlgewebe GmbH Tel +49(0)6271/82-100
Friedrichstraße 16 Fax +49(0)7851/83-586
69412 Eberbach Mail mail@baustahlgewebe.com
Germany Web www.baustahlgewebe.com
