Environmental product declaration
in accordance with ISO 14025 and EN 15804+A2
Betonrør Ø300-Ø1600 med GGBS
Deklarationens ejer: Programoperatør:
CRH Concrete A/S Næringslivets stiftelse for
Miljødeklarasjoner
Produkt:
Betonrør Ø300-Ø1600 med GGBS Deklarationsnummer:
Deklareret enhed: Publiseringsnummer:
1 tonne
Godkendt dato:
Deklarationen er baseret på PCR:
EN 15804:2012+A2:2019 tjener som kerne-PCR Gyldig til:
NS-EN 16757:2022 for Concrete and concrete elements
Næringslivets stiftelse for EPD software:
Miljødeklarasjoner LCAno EPD generator ID: 350019
1 / 12
Generel information
Produkt Deklarationens ejer:
Betonrør Ø300-Ø1600 med GGBS CRH Concrete A/S
Kontaktperson: Gunnar Hansen
Telefon: +45 7010 3510
e-post: gha@crhconcrete.dk
Programoperatør: Producent:
Næringslivets stiftelse for Miljødeklarasjoner CRH Concrete A/S
Post Box 5250 Majorstuen, 0303 Oslo, Norway Vestergade 25
Telefon: +47 977 22 020 DK-4130 Viby Sj., Denmark
web: www.epd-norge.no
Deklarationsnummer: Produktionssted:
CRH Concrete A/S prod.site RC Beton A/S(Rødkærsbro)
Bjerrevej 80
8840 Rødkærsbro, Denmark
Deklarationen er baseret på PCR: Kvalitet/Miljøsystem:
EN 15804:2012+A2:2019 tjener som kerne-PCR FPC in accordance with DS/EN product standards on precast concrete
NS-EN 16757:2022 for Concrete and concrete elements elements, standards for lightweight aggregate concrete products and
Danish standards for pavers, pips, blocs, and tiles
Erklæring om ansvar: Org. no.:
Ejeren af deklarationen er ansvarlig for den underliggende 21474878
information og dokumentation. EPD Norge er ikke ansvarlig for
producentinformationer, data om livscyklusvurdering og
dokumentation
Deklareret enhed: Godkendt dato:
1 tonne Betonrør Ø300-Ø1600 med GGBS
Deklareret enhed med option: Gyldig til:
A1,A2,A3,A4,C1,C2,C3,C4,D
Årstal for studiet:
2023
Funktionel enhed: Sammenlignelighed:
- EPDer for byggevarer er muligvis ikke sammenlignelige hvis ikke de
overholder kravene i EN 15804 og ses i en byggesammenhæng.
Generelt om verifikation af EPD fra værktøj: Udarbejdelse og verifikation af miljødeklarationen
Uafhængig verifikation af data, anden miljøinformation og EPD er Deklarationen er udarbejdet og verificeret ved brug af EPDværktøj
foretaget efter ISO 14025:2010, kapitel 8.1.3 og 8.1.4. Individuel lca.tools ver EPD2022.03, udviklet af LCA.no AS. EPDværktøjet er
tredjepartsverificering af hver EPD er ikke nødvendig når værktøjet er integreret i virksomhedens miljøledelsessystem, og godkendt af EPD-
i) integreret i virksomhedens miljøledelsessystem, ii) procedurer for Norge, NEPDT62 EPD generator for Dansk Beton
brug af værktøjet er godkendt af EPD-Norge og iii) processen
granskes årlig. Se bilag G i EPD-Norges retningslinjer for yderligere EPD er udarbejdet af: Camilla Dyring
information om EPDværktøj.
Virksomhedssspecifikke data og EPD er kontrolleret af: Gunnar
Hansen
Verifikation af EPD- værktøj: Godkendt:
Uafhængig tredjepartsverifikation af værktøj, baggrundsdata og test-
EPD er foretaget i henhold til EPD-Norges procedurer og
retningslinjer for verificering og godkendelse af EPD-værktøj.
Tredjeparts verifikator:
Alexander Borg, Asplan Viak AS
(kræver ikke signatur)
2 / 12
Produkt
Produktbeskrivelse:
Betonrør Ø300-Ø1600 med GGBS (slagge)
Betonrør anvendes til afløbssystemer til håndtering af spilde- og regnvand. Derudover bliver betonrør brugt i tilknytning til bygværker, som f.eks.
forsinkelsesbassiner til regnvand.
Produktspecifikation:
Projekt EPD for Betonrør uarmeret i dimension Ø300-Ø1600 med GGBS.
Projekt EPD refererer til Produkt EPD nr.: NEPD-6301-5561 Betonrør Ø300-Ø1600.
Vægt per produkttype (udvalgt):
Ø300 Cirkulære rør - ST: 0,170 ton/m
Ø400 Cirkulære rør - ST: 0,269 ton/m
Ø500 Cirkulære rør - ST: 0,382 ton/m
Ø600 Fodrør - ST: 0,627 ton/m
Ø700 Fodrør - ST: 0,878 ton/m
Ø800 Fodrør - ST: 1,071 ton/m
Ø900 Fodrør - ST: 1,258 ton/m
Ø1000 Fodrør - ST: 1,649 ton/m
Ø1200 Fodrør - ST: 2,213 ton/m
Ø1400 Fodrør - ST: 3,071 ton/m
Ø1600 Fodrør - ST: 4,056 ton/m
For yderligere produkter, dimensioner og vægt henvises til produktkatalog.
Armerede rør:
For opnåelse af større bæreevne/lægningsdybder kan rørdimensionerne Ø400-Ø1600 armeres.
Kontakt os for nærmere oplysninger.
Materials kg %
Aggregate 447,79 44,78
Cement 77,38 7,74
Chemical 1,28 0,13
Metal - Steel 0,12 0,01
Sand 325,49 32,55
Slag - GGBS 94,53 9,45
Water 53,41 5,34
Total 1000,00 100,00
Tekniske data:
Betonrør skal efterleve kravene i den harmoniserede standard DS/EN-1916 og DS 2420-1.
Markedsområde:
Danmark
Levetid, produkt:
Levetiden regnes som 100 år (RSL) jf. Annex F i ”DS/EN 16757:2022 – ”Bæredygtighed inden for byggeri og anlæg – miljøvaredeklarationer –
Produktkategoriregler for beton og betonelementer”
Levetid, anlæg:
Betragtningsperiode 50 år
LCA: Beregningsregler
Deklareret enhed:
1 tonne Betonrør Ø300-Ø1600 med GGBS
Cut-off kriterier:
Alle vigtige råmaterialer og alle vigtige energiforbrug er inkluderet. Produktionsprocesser for råmaterialer og energistrømme som indgår med
meget små mængder (mindre end 1%) kan udelades iht. EN 15804. Disse cut​off kriterier gælder ikke for farlige materialer og stoffer.
Allokering:
3 / 12
Allokering er foretaget iht. bestemmelser i EN 15804. Indgående energi og vand, samt produktion af affald i egen produktion er allokeret lige
mellem alle produkterne gennem masseallokering. Miljøpåvirkninger og ressourceforbrug for primærproduktion af recirkulerede materialer er
allokeret til det oprindelige produktsystem.
Datakvalitet:
Specifikke data for produktsammensætningen er fremskaffet af producenten. De repræsenterer productionen af det deklarerede produkt og blev
indsamlet til udarbejdelsen af denne EPDen i det angivne studieår Baggrundsdata er baseret på EPDer iht. til EN 15804, og forskellige LCA
databaser Datakvaliteten for råmaterialerne i A1 er præsenteret i tabellen under.
Gennemsnits Produkt EPD er udarbejdet på baggrund af anvendte recepter til betonrør Ø300-1600 (vægtet gennemsnit).
Materials Source Data quality Year
Aggregate ecoinvent 3.6 Database 2019
Cement S-P-06380 EPD 2020
Chemical EPD-EFC-20210194-IBG1-EN EPD 2021
Chemical EPD-EFC-20210198-IBG1-EN EPD 2021
Metal - Steel ecoinvent 3.6 Database 2019
Sand ecoinvent 3.6 Database 2019
Slag - GGBS S-P-07419 Published EPD 2021
Water ecoinvent 3.6 Database 2019
4 / 12
Systemgrænser (X=inkluderet, MND=modul ikke deklareret, MNR=modul ikke relevant)
Construction Beyond the system
Product stage Use stage End of life stage
installation stage boundaries
A1 A2 A3 A4 A5 B1 B2 B3 B4 B5 B6 B7 C1 C2 C3 C4 D
X X X X MND MND MND MND MND MND MND MND X X X X X
Systemgrænser:
Tillægsinformation
gnidnivdU fa r​effotsår tropsnarT lit gnillitsmerf
gnillitsmerfelairetaM
tropsnarT lit sdalpeggyb noitallatsnI gurB dlohegildeV noitarapeR gnintfiksdU gnirevoneR igrenE gurbdnaV gninvirdeN tropsnarT lit
gnildnahebsdlaffa gnildnahebsdlaffA
gnirenopeD
,eslednevnaneG
relle/go
gnidnivneg
elaitnetopsgurbneg
5 / 12
LCA: Scenarier og anden teknisk information
Følgende information beskriver scenariene for modulerne i EPDen.
Produktfasen (A1-A3):
Produktfasen omfatter tilvejebringelsen af alle råmaterialer, produkter og energi, transport til produktionen, blandingsproces, intern transport
samt affaldsbehandling frem til ”end-of-waste” eller endelig bortskaffelse.
Betonrør fremkommer ved en produktionsmetode, hvor alle delmaterialer blandes sammen iht. relevante standarder i en fritfalds- eller
tvangsblander. Den færdige blanding fyldes i en form evt. med præinstallerede beslag. Herefter opbevares betonrøret på lager indtil levering til
byggepladsen.
Transport (A4):
Transport fra fabriksporten til byggepladsen er oplyst som gennemsnit.
Installation af produktet (A5) - ikke deklareret
Udgravning, transport og håndtering af jord- og grusmaterialer samt andre nødvendige tiltag for at kunne installere produktet vurderes at høre
under miljøbelastningen for det relevante byggeri og er ikke medtaget i denne EPD.
Brugsfasen (B1-B7) - ikke deklareret:
Når produktet først er installeret, i henhold til gældende anvisninger og standarder, vil der under normale brugsforhold ikke være behov for
vedligehold, reparationer, udskiftninger eller renovering. Ligeledes er der heller ikke hverken energi- eller vandforbrug forbundet med produktet i
brugsfasen. Optag af CO2, som følge af karbonatisering i produktet, er ikke medtaget i LCA'en (modul B1)
Endt levetid (C1-C4):
I forbindelse med nedlæggelse af kloaksystemer foretages der ofte en afpropning af rørene, hvorefter de efterlades i jorden som inert materiale. I
nogle tilfælde opgraves og fjernes rørene. Dette foretages f.eks. hvis der skal lægges nye kloakrør i samme ledningstracé.
I LCA'en er der taget udgangspunkt i, at rørene efterlades i jorden som inert materiale og der er
derfor ikke medtaget et potentiale for genanvendelse af knust beton i modul D.
Potentiale for genbrug, genanvendelse og energigenvinding (D):
Da rør antages efterladt i jorden er der ikke potentiale for at genvinde materialet til anden
anvendelse.
Capacity utilisation Value
Transport til byggeplads (A4) Distance (km) Fuel/Energy Consumption Unit
(incl. return) % (Liter/tonn)
Concrete truck, EURO 5 (km) - Europe 53,3 % 55 0,023 l/tkm 1,27
6 / 12
LCA: Resultater
Miljøpåvirkning (Environmental impact)
Indicator Unit A1 A2 A3 A4 C1 C2 C3 C4 D
GWP-total kg CO2 -eq 6,90E+01 1,15E+01 8,45E+00 5,00E+00 0 0 0 0 0
GWP-fossil kg CO2 -eq 6,88E+01 1,15E+01 8,44E+00 5,00E+00 0 0 0 0 0
GWP-biogenic kg CO2 -eq 2,86E-01 4,12E-03 6,08E-03 2,05E-03 0 0 0 0 0
GWP-luluc kg CO2 -eq 1,49E-02 3,85E-03 2,23E-03 1,46E-03 0 0 0 0 0
ODP kg CFC11 -eq 2,06E-06 2,51E-06 1,66E-06 1,16E-06 0 0 0 0 0
AP mol H+ -eq 2,19E-01 1,10E-01 6,91E-02 2,10E-02 0 0 0 0 0
EP-FreshWater kg P -eq 2,82E-03 7,68E-05 9,61E-05 3,81E-05 0 0 0 0 0
EP-Marine kg N -eq 3,10E-02 2,73E-02 1,13E-02 6,32E-03 0 0 0 0 0
EP-Terrestial mol N -eq 4,16E-01 3,04E-01 1,25E-01 6,99E-02 0 0 0 0 0
POCP kg NMVOC -eq 1,30E-01 8,45E-02 3,78E-02 2,25E-02 0 0 0 0 0
ADP-minerals&metals1 kg Sb-eq 3,18E-04 2,53E-04 1,40E-04 8,54E-05 0 0 0 0 0
ADP-fossil1 MJ 3,55E+02 1,67E+02 1,10E+02 7,77E+01 0 0 0 0 0
WDP1 m3 1,48E+03 1,37E+02 9,37E+01 5,96E+01 0 0 0 0 0
GWP-total = Global Warming Potential total; GWP-fossil = Global Warming Potential fossil fuels; GWP-biogenic = Global Warming Potential biogenic; GWP-luluc =
Global Warming Potential land use and land use change; ODP = Depletion potential of the stratospheric ozone layer; AP = Acidification potential, Accumulated
Exceedance; EP-freshwater = Eutrophication potential, fraction of nutrients reaching freshwater end compartment: EP-marine = Eutrophication potential, fraction of
nutrients reaching marine end compartment; EP-terrestrial = Eutrophication potential, Accumulated Exceedance; POCP = Formation potential of tropospheric ozone;
ADP-minerals&metals = Abiotic depletion potential for non-fossil resources; ADP-fossil = Abiotic depletion for fossil resources potential; WDP = Water (user)
deprivation potential, deprivation-weighted water consumption
"Læseeksempel 9,0 E-03 = 9,0*10 -3 = 0,009"
*INA Indicator Not Assessed
1. The results of this environmental impact indicator shall be used with care as the uncertainties on these results are high or as there is limited experienced with the
indicator
Remarks to environmental impacts
7 / 12
Additional environmental impact indicators
Indicator Unit A1 A2 A3 A4 C1 C2 C3 C4 D
PM Disease incidence 2,21E-06 7,63E-07 8,36E-07 4,40E-07 0 0 0 0 0
IRP2 kgBq U235 -eq 1,75E+03 7,32E-01 4,71E-01 3,40E-01 0 0 0 0 0
ETP-fw1 CTUe 7,00E+02 1,16E+02 9,94E+01 5,69E+01 0 0 0 0 0
HTP-c1 CTUh 9,33E-08 0,00E+00 3,71E-09 0,00E+00 0 0 0 0 0
HTP-nc1 CTUh 8,40E-07 1,09E-07 1,02E-07 5,50E-08 0 0 0 0 0
SQP1 dimensionless 1,68E+02 9,79E+01 1,90E+01 8,92E+01 0 0 0 0 0
PM = Particulate Matter emissions; IRP = Ionizing radiation – human health; ETP-fw = Eco toxicity – freshwater; HTP-c = Human toxicity – cancer effects; HTP-nc =
Human toxicity – non cancer effects; SQP = Potential Soil Quality Index (dimensionless)
"Læseeksempel 9,0 E-03 = 9,0*10 -3 = 0,009"
*INA Indicator Not Assessed
1. The results of this environmental impact indicator shall be used with care as the uncertainties on these results are high or as there is limited experienced with the
indicator
2. This impact category deals mainly with the eventual impact of low dose ionizing radiation on human health of the nuclear fuel cycle. It does not consider effects due
to possible nuclear accidents, occupational exposure nor due to radioactive waste disposal in underground facilities. Potential ionizing radiation from the soil, from
radon and from some construction materials is also not measured by this indicator.
8 / 12
Resourceforbrug (Resource use)
Indicator Unit A1 A2 A3 A4 C1 C2 C3 C4 D
PERE MJ 6,96E+01 2,06E+00 4,69E+01 9,79E-01 0 0 0 0 0
PERM MJ 2,05E-02 0,00E+00 0,00E+00 0,00E+00 0 0 0 0 0
PERT MJ 6,96E+01 2,06E+00 4,69E+01 9,79E-01 0 0 0 0 0
PENRE MJ 3,80E+02 1,67E+02 1,10E+02 7,78E+01 0 0 0 0 0
PENRM MJ 9,36E+00 0,00E+00 0,00E+00 0,00E+00 0 0 0 0 0
PENRT MJ 3,90E+02 1,67E+02 1,10E+02 7,78E+01 0 0 0 0 0
SM kg 9,74E+01 0,00E+00 0,00E+00 0,00E+00 0 0 0 0 0
RSF MJ 1,50E-01 7,45E-02 2,99E-02 3,42E-02 0 0 0 0 0
NRSF MJ 1,54E-01 2,77E-01 7,47E-02 1,15E-01 0 0 0 0 0
FW m3 1,27E+00 1,51E-02 1,82E-01 8,85E-03 0 0 0 0 0
PERE = Use of renewable primary energy excluding renewable primary energy resources used as raw materials; PERM = Use of renewable primary energy resources used
as raw materials; PERT = Total use of renewable primary energy resources; PENRE = Use of non renewable primary energy excluding non-renewable primary energy
resources used as raw materials; PENRM = Use of non renewable primary energy resources used as raw materials; PENRT = Total use of non renewable primary energy
resources; SM = Use of secondary materials; RSF = Use of renewable secondary fuels; NRSF = Use of non-renewable secondary fuels; FW = Net use of fresh water
"Læseeksempel 9,0 E-03 = 9,0*10 -3 = 0,009"
*INA Indicator Not Assessed
9 / 12
Affaldskategorier (End of life - Waste)
Indicator Unit A1 A2 A3 A4 C1 C2 C3 C4 D
HWD kg 1,59E+00 7,86E-03 1,65E-02 4,26E-03 0 0 0 0 0
NHWD kg 3,43E+01 6,56E+00 5,08E-01 6,76E+00 0 0 0 0 0
RWD kg 1,36E-03 1,15E-03 7,34E-04 5,31E-04 0 0 0 0 0
HWD = Hazardous waste disposed; NHWD = Non-hazardous waste disposed; RWD = Radioactive waste disposed
"Læseeksempel 9,0 E-03 = 9,0*10 -3 = 0,009"
*INA Indicator Not Assessed
Output flows(End of life - Output flow)
Indicator Unit A1 A2 A3 A4 C1 C2 C3 C4 D
CRU kg 1,65E+00 0,00E+00 0,00E+00 0,00E+00 0 0 0 0 0
MFR kg 3,47E-01 0,00E+00 3,00E+01 0,00E+00 0 0 0 0 0
MER kg 1,78E-01 0,00E+00 3,30E-02 0,00E+00 0 0 0 0 0
EEE MJ 0,00E+00 0,00E+00 2,45E-02 0,00E+00 0 0 0 0 0
EET MJ 0,00E+00 0,00E+00 3,70E-01 0,00E+00 0 0 0 0 0
CRU = Components for re-use; MFR = Materials for recycling; MER = Materials for energy recovery; EEE = Exported energy electrical; EET = Exported energy thermal
"Læseeksempel 9,0 E-03 = 9,0*10 -3 = 0,009"
*INA Indicator Not Assessed
Biogenic Carbon Content
Indicator Unit At the factory gate
Biogenic carbon content in product​ kg C 0,00E+00
Biogenic carbon content in accompanying packaging kg C 0,00E+00
Note: 1 kg biogenic carbon is equivalent to 44/12 kg CO2
10 / 12
Supplerende information
Drivhusgasemission fra elektricitetsforbruget i produktionsfasen
National produktionsmix som inkluderer import, produktion af overføringslinjer og tab i net lav spænding), er brugt som elektricitetsmix.
Baggrundsdata er præsenteret i tabellen nedenfor. Karakteriseringsfaktorer fra EN15804:2012+A2:2019 er benyttet.
Electricity mix Source Amount Unit
Electricity, Denmark, solar (kWh) ecoinvent 3.6 77,03 g CO2-eq/kWh
Farlige stoffer
Produktet er ikke tilført stoffer fra REACH Kandidatliste.
Indeklima
Additional Environmental Information
Additional environmental impact indicators
Indicator Unit A1 A2 A3 A4 C1 C2 C3 C4 D
GWPIOBC kg CO2 -eq 6,89E+01 1,15E+01 8,43E+00 5,00E+00 0 0 0 0 0
GWP-IOBC: Globalt opvarmningspotentiale beregnet efter princippet om øjeblikkelig oxidation. GWP-IOBC skaber klarhed over det biogene kulstofbidrag til
klimapåvirkningen.
11 / 12
Bibliografi
DS/EN ISO 14025:2010 Miljømærker og -deklarationer - Type III-miljøvaredeklarationer - Principper og procedurer.
DS/EN ISO 14044:2006/A1:2018 Miljøledelse – Livscyklusvurdering – Krav og vejledning
DS/EN 15804:2012+A2:2019 Bæredygtighed inden for byggeri og anlæg - Miljøvaredeklarationer - Grundlæggende regler for produktkategorien
byggevarer
ISO 21930:2017 Sustainability in buildings and civil engineering works, Core rules for environmental product declarations of construction
products.
ecoinvent v3, Alloc Rec, Swiss Centre of Life Cycle Inventories.
Iversen et al., (2021) eEPD v2021.09 Background information for EPD generator tool system verification, LCA.no Report number: 07.21
Vold et al., (2022) EPD generator for concrete and concrete elements
Background information for EPD generator application and LCA data, LCA.no report number: 06.22
Graafland et al., (2024) EPD generator for concrete and concrete elements, EN 16757 Background information for EPD generator application and
LCA data, LCA.no report number: 01.24
NS-EN 16757:2022 for concrete and concrete elements, Ver. 1.0, 04.11.2022, Standard Norway.
Programoperatør og udgiver Telefon:+47 977 22 020
Næringslivets stiftelse for Miljødeklarasjoner e-post: post@epd-norge.no
Post Box 5250 Majorstuen, 0303 Oslo, Norway web: www.epd-norge.no
Deklarationens ejer: Telefon:+45 7010 3510
CRH Concrete A/S e-post: gha@crhconcrete.dk
Vestergade 25, DK-4130 Viby Sj. web: www.crh.dk
Forfatter af livcyklussrapporten Telefon:+47 916 50 916
LCA.no AS e-post: post@lca.no
Dokka 6B, 1671 web: www.lca.no
Udvikler af EPD-generator Telefon:+47 916 50 916
LCA.no AS e-post: post@lca.no
Dokka 6B,1671 Kråkerøy web: www.lca.no
ECO Platform web: www.eco-platform.org
ECO Portal web: ECO Portal
12 / 12
