UMWELT-PRODUKTDEKLARATION
nach ISO 14025 und EN 15804+A2
Deklarationsinhaber SCHAKO Ferdinand Schad KG
Herausgeber Institut Bauen und Umwelt e.V. (IBU)
Programmhalter Institut Bauen und Umwelt e.V. (IBU)
Deklarationsnummer EPD-SCA-20200193-IBA1-DE
Ausstellungsdatum 10.03.2021
Gültig bis 09.03.2026
Brandschutzklappe BSK-RPR
SCHAKO Ferdinand Schad KG
www.ibu-epd.com | https://epd-online.com
1. Allgemeine Angaben
SCHAKO Ferdinand Schad KG Brandschutzklappe BSK-RPR
Programmhalter Inhaber der Deklaration
IBU – Institut Bauen und Umwelt e.V. SCHAKO Ferdinand Schad KG
Panoramastr. 1 Steigstraße 25-27
10178 Berlin 78600 Kolbingen
Deutschland Deutschland
Deklarationsnummer Deklariertes Produkt/deklarierte Einheit
EPD-SCA-20200193-IBA1-DE 1 Stk. Brandschutzklappe BSK-RPR
Diese Deklaration basiert auf den Produktkategorien- Gültigkeitsbereich:
Regeln: Gegenstand der vorliegenden EPD ist die
Brandschutzklappen und Brandschutzventile und Brandschutzklappe BSK-RPR der SCHAKO Ferdinand
Entrauchungsklappen, 11.2017 Schad KG. Die EPD berücksichtigt die Herstellung,
(PCR geprüft und zugelassen durch den unabhängigen den Transport, den Einbau, die Wasser- und
Sachverständigenrat (SVR)) Energieverbräuche in der Nutzungsphase und die
Entsorgung der Brandschutzklappe.
Ausstellungsdatum Produktionsstandort des Produkts ist ausschließlich
10.03.2021 das Werk in Meßkirch, Deutschland. Die
Produktionsdaten beziehen sich auf das Geschäftsjahr
2019.
Gültig bis
09.03.2026
Der Inhaber der Deklaration haftet für die
zugrundeliegenden Angaben und Nachweise; eine
Haftung des IBU in Bezug auf Herstellerinformationen,
Ökobilanzdaten und Nachweise ist ausgeschlossen.
Die EPD wurde nach den Vorgaben der EN 15804+A2
erstellt. Im Folgenden wird die Norm vereinfacht als EN 15804
bezeichnet.
Verifizierung
Die Europäische Norm EN 15804 dient als Kern-PCR
Unabhängige Verifizierung der Deklaration und
Angaben gemäß ISO 14025:2010
Dipl. Ing. Hans Peters intern x extern
(Vorstandsvorsitzender des Instituts Bauen und Umwelt e.V.)
Dr. Alexander Röder Juliane Franze,
(Geschäftsführer Instituts Bauen und Umwelt e.V.) Unabhängige/-r Verifizierer/-in vom SVR bestellt
2. Produkt
2.1 Produktbeschreibung/Produktdefinition Einbau in leichten Trennwänden mit Metallständerwerk
Bei dem deklarierten Produkt BSK-RPR handelt es und beidseitiger Beplankung möglich.
sich um eine Brandschutzklappe. Dieses Bauprodukt
wird als Brandschutzeinrichtung in Lüftungsleitungen Die Brandschutzklappe BSK-RPR ist grundsätzlich
eingebaut. Standardmäßig besteht die wartungsfrei. Gegebenenfalls sind Reinigungsarbeiten
Brandschutzklappe aus einem verzinkten durchzuführen.
Stahlgehäuse mit einer eingebauten
Absperrvorrichtung aus Kalziumsilikat. Optional sind Für das Inverkehrbringen des Produkts in der
eine elektrische Auslöseeinheit (Federrücklaufantrieb) EU/EFTA (mit Ausnahme der Schweiz) gilt die
sowie ein Anbaurahmen in passender Größe erhältlich. Verordnung (EU) Nr. 305/2011(CPR). Das Produkt
benötigt eine Leistungserklärung unter
Die Brandschutzklappe BSK-RPR kann in Berücksichtigung der DIN EN 15650:2010-09 , Lüftung
Lüftungsleitungen in Wänden und Decken eingebaut von Gebäuden - Brandschutzklappen und die CE-
werden. Der Einbau erfolgt in massiven Wänden mit Kennzeichnung.
vollständiger Ausmörtelung. Alternativ kann sie mittels
eines Anbaurahmens an oder entfernt von massiven Für die Verwendung gelten die jeweiligen nationalen
Wänden (von der Decke abgehängt) eingebaut Bestimmungen.
werden. Auf massiven Decken kann der Einbau
stehend mittels Betonsockel erfolgen. Zudem ist der
2 Umwelt-Produktdeklaration SCHAKO Ferdinand Schad KG – Brandschutzklappe BSK-RPR
 Kunststoff (POM, EPDM): 0,07 %
2.2 Anwendung
Dieses Bauprodukt wird als Brandschutzeinrichtung in
Thermoelektrische Auslöseeinrichtung mit
Lüftungsleitungen eingebaut. Im Brandfall schließen
Anbauplatte:
Brandschutzklappen infolge thermischer Auslösung
 Stahl verzinkt: 74 %
automatisch. Die Auslösung erfolgt mittels
Schmelzloten („mechanisch“) oder thermoelektrisch  Kautschuk: 0,6 %
(bei Verwendung von elektrischen  Kunststoff (PE, PP, PVC, PA): 21 %
Federrücklaufantrieben). Somit verhindern  Elektronische Komponenten: 4 %
Brandschutzklappen die Ausbreitung des Brandes und
die Übertragung von Rauch in angrenzende
Brandabschnitte. Die Einbaulage ist dabei unabhängig Anbaurahmen für DN100:
von der Luftstromrichtung.  Stahl verzinkt: 26 %
 Intumeszenzdichtung: 0,6 %
2.3 Technische Daten  Kalziumsulfat (Gips): 73 %
Das Produkt erfüllt die Anforderung gemäß
Produktnorm EN 15650:2010-09 Lüftung von
Gebäuden - Brandschutzklappen sowie gemäß
Prüfnorm EN 1366-2:2015-09 Das Produkt enthält Stoffe der ECHA-Liste der für eine
Feuerwiderstandsprüfungen für Installationen - Teil 2: Zulassung in Frage kommenden besonders
Brandschutzklappen. besorgniserregenden Stoffe (en: Substances of Very
High Concern – SVHC) (Datum 13.08.2020) oberhalb
Die Brandschutzklappe ist in verschiedenen von 0,1 Massen-%: nein.
Durchmessern (Nenndurchmesser DN100 - DN500)
und zwei Längen erhältlich. Das Produkt enthält weitere CMR-Stoffe der Kategorie
1A oder 1B, die nicht auf der Kandidatenliste stehen,
Bautechnische Daten oberhalb von 0,1 Massen-% in mindestens einem
Teilerzeugnis: nein.
Bezeichnung Wert Einheit
DN 100, DN 125, DN
140, DN 160, DN 180, Dem vorliegenden Bauprodukt wurden Biozidprodukte
DN 200, DN 224, DN zugesetzt oder es wurde mit Biozidprodukten
Nenndurchmesser 250, DN 280, DN 315, behandelt (es handelt sich damit um eine behandelte
DN 355, DN 400, DN Ware im Sinne der Biozidprodukteverordnung (EU) Nr.
450, DN 500 528/2012): nein.
Länge 455, 580 mm
2.6 Herstellung
Klassifizierung
Nach der Anlieferung der jeweiligen Rohstoffe erfolgt
Brandschutzklappe
EI 30 (Ve, i↔o) S EI die Vorfertigung der einzelnen Komponenten für das
nach DIN EN 13501-3 -
90 (Ve, ho i↔o) S Produkt.
(z.B. EI90 (ve, ho, i<-
 Bleche für das Gehäuse werden entweder per
>o)S)
Dichtheitsklasse nach Stanz- oder Laserschneidverfahren
C -
DIN EN 1751 zugeschnitten und anschließend gekantet
oder gewalzt.
Die Leistungswerte des Produkts entsprechen der  Das Klappenblatt aus Kalziumsilikat wird
Leistungserklärung in Bezug auf dessen wesentliche
durch Wasserstrahlschneiden in Form
Merkmale gemäß EN 15650:2010-09, Lüftung von
gebracht und gefräst.
Gebäuden - Brandschutzklappen.
 Der Anbaurahmen wird mittels
Laserschneiden und Vernieten vorbereitet
und nach der Montage mit Gips ausgefüllt.
 Für die thermoelektrische Auslöseeinheit wird
2.4 Lieferzustand
eine Anbauplatte ausgestanzt, gebogen und
Die Brandschutzklappe BSK-RPR wird im verpackten
anschließend mit dem Federrücklaufantrieb
Zustand, angeliefert, entweder einzeln in einem Karton
oder mehrere Exemplare mit Folie umwickelt auf einer zusammengefügt.
Transportpalette.
Um unnötigen Verschnitt zu vermeiden, werden die
2.5 Grundstoffe/Hilfsstoffe jeweiligen Zuschnitte mittels eines Programms optimal
Bei den folgenden Angaben handelt es sich um auf der Rohstoffplatte ausgelegt.
gerundete Massen-%.
Nach der beschriebenen Vorarbeit werden die
BSK-RPR DN 100 (ohne elektrischen einzelnen Komponenten in der zuständigen Abteilung
Antrieb/Auslöseeinrichtung/Anbaurahmen): montiert und im Zuge der Qualitätssicherung nach ISO
 Stahl verzinkt: 89 % 9001 geprüft. Abschließend wird das Produkt verpackt
 Edelstahl: 4 % und für den Versand bereitgestellt.
 Intumeszenzdichtung (Vermiculargraphit auf
2.7 Umwelt und Gesundheit während der
einem Glasfasergewebe): 0,7 %
Herstellung
 Kalziumsilikat: 4 %
Eine programmgestützte, optimale Auslegung des
 Kautschuk: 1,4 % Zuschnitts hilft, unnötige Abfälle zu vermeiden.
3 Umwelt-Produktdeklaration SCHAKO Ferdinand Schad KG – Brandschutzklappe BSK-RPR
Betriebsmittel wie Wasser und Öl werden durch 2.13 Außergewöhnliche Einwirkungen
Sammlung und Wiederverwendung weitestgehend
recycelt. Des Weiteren ist die SCHAKO KG Brand
zertifizierter Inhaber eines Umweltmanagement- Brandschutzklappen müssen in wesentlichen Teilen
systems nach ISO 14001. aus nichtbrennbaren Materialien bestehen. Die
Mindestklassen sind in der Tabelle unten angegeben.
2.8 Produktverarbeitung/Installation
Die Technische Dokumentation mit Einbau-, Montage- Brandschutz
und Betriebsanleitung, die Leistungserklärung der Bezeichnung Wert
Firma SCHAKO KG sowie weiterführende gängige Baustoffklasse A2
Verordnungen für den Einbau sind zu beachten. Brennendes Abtropfen s1
Rauchgasentwicklung d0
2.9 Verpackung
Das Produkt wird je nach Größe und Stückzahl Wasser
entweder in Kartons verpackt oder mit Polyethylen Das Produkt ist für den Einbau in raumlufttechnische
(PE)-Folie umwickelt auf einer Transportpalette, die je Anlagen vorgesehen, in denen keine extremen
nach Losgröße in den Abmaßen variiert. Die Wassermengen entstehen. Lediglich bei untypischen
Entsorgung des überschüssigen Wassermengen können die einzelnen Materialien
Verpackungsmaterials erfolgt durch entsprechende durchnässen und Rost bilden. Die BSK-RPR ist dann
Firmen. Mehrwegpaletten werden im Tauschverfahren instandzusetzen oder auszutauschen. Für die Umwelt
mit den lokalen Anbietern wiederverwendet. sind hierbei keine negativen Folgen zu erwarten.
2.10 Nutzungszustand Mechanische Zerstörung
Während der Nutzungszeit ergibt sich keine stoffliche Bei mechanischer Zerstörung müssen die
Veränderung. beschädigten Komponenten ersetzt werden.
Ansonsten gibt es keine relevanten Auswirkungen auf
2.11 Umwelt und Gesundheit während der die Umwelt.
Nutzung
Während der Nutzungszeit sind keine negativen 2.14 Nachnutzungsphase
Auswirkungen auf Umwelt und Gesundheit zu Recycelbare Komponenten können verwertet werden.
erwarten. Weitere Bestandteile wie Kalziumsilikat müssen als
Bauschutt entsorgt werden.
2.12 Referenz-Nutzungsdauer
Eine Referenz-Nutzungsdauer ist für die LCA- 2.15 Entsorgung
Berechnung nicht relevant. Gemäß /BBSR-Tabelle/ ist Reststoffe werden gemäß der entsprechenden
bei bestimmungsgemäßer Nutzung für die Abfallcodes nach europäischem Abfallverzeichnis AVV
Brandschutzklappe BSK-RPR eine Nutzungsdauer von entsorgt: 17 04 05 (Eisen und Stahl), 17 02 03
25 Jahren zu erwarten. (Kunststoff), 17 01 07 (Beton / Kalziumsilikat).
2.16 Weitere Informationen
www.schako.com
3. LCA: Rechenregeln
3.1 Deklarierte Einheit Produktstadium (A1–A3): Gewinnung von Rohstoffen,
Die deklarierte Einheit ist 1 Stück Brandschutzklappe Herstellung von Vorprodukten, Herstellung der
BSK-RPR inklusive einer thermoelektrischen Verpackung, Transport von Rohstoffen und
Auslöseeinrichtung und eines Anbaurahmens in Vorprodukten, Bereitstellung von Energie, Fertigung
passender Ausführung. Die gewählte Klappengröße ist der Komponenten (Rundrohreinheit, Klappenblatt,
DN 100. Je nach konkret betrachteter Ausführung Auslöseeinheit, Anbaurahmen), Montage der
ergeben sich unterschiedliche Massen und damit auch Brandschutzklappe, Behandlung von
unterschiedliche Umrechnungsfaktoren auf 1 kg. Die Produktionsabfällen
Ökobilanzergebnisse für andere Klappengrößen und
Ausführungen können bei der SCHAKO Ferdinand Baustadium (A4–A5): Transport im verpackten
Schad KG angefragt werden. Zustand zur Baustelle und Einbau in das Gebäude
sowie Behandlung der Verpackungsabfälle.
Deklarierte Einheit
Bezeichnung Wert Einheit Nutzungsstadium (B6): Energieeinsatz für das
Deklarierte Einheit 1 Stk. Betreiben der Brandschutzklappe im Gebäude
Massebezug 6,827 kg/Stk
Umrechnungsfaktor zu 1 kg 6,827 - Entsorgungsstadium (C1–C4): Rückbau und Abriss,
Transport zur Abfallbehandlung, Abfallbewirtschaftung
(Metallrecycling) und Beseitigung von Restabfällen
(gemischte Kunststoffe, Kalziumsilikat).
3.2 Systemgrenze
Die Systemgrenzen dieser EPD „Wiege bis Werkstor, Vorteile und Belastungen außerhalb der Systemgrenze
mit Optionen“ sind entsprechend EN 15804 modular (Modul D): Wiederverwendungs-, Rückgewinnungs-
gestaltet. Die EPD berücksichtigt folgende Module und und Recyclingpotentiale durch Metallrecycling sowie
Prozesse: durch die Erzeugung von Strom und Wärme bei der
Verbrennung der gemischten Kunststoffabfälle.
4 Umwelt-Produktdeklaration SCHAKO Ferdinand Schad KG – Brandschutzklappe BSK-RPR
spezifischen Daten ist daher als sehr gut
Das Nutzungsstadium (Module B1–B7) wurde, mit einzuschätzen.
Ausnahme des Moduls B6, nicht betrachtet.
In den meisten Fällen wurden Hintergrunddaten mit
hoher Repräsentativität verwendet. In einzelnen Fällen
3.3 Abschätzungen und Annahmen wurden Datensätze mit einer geringeren
Sofern keine spezifischen Informationen zu Repräsentativität verwendet. Die Qualität der
Transporten vorlagen, wurden durchschnittliche Hintergrunddaten ist daher ebenfalls als sehr gut
Transportentfernungen aus Literaturdaten entnommen. einzuschätzen.
Für den eingesetzten Sprühlack zum Abdecken der Für die Abschätzung der Umweltauswirkungen aller
Schweißnaht wurden Daten für einen ähnlichen Brandschutzklappen wurden exemplarisch vier
Prozess mit gleicher Funktion (Pulverbeschichtung) spezifische Produkte betrachtet: DN100 (kleinste
herangezogen. Größe), DN250 (mittlere Größe) sowie DN500 (größte
Größe) - jeweils inkl. Motor und Anbaurahmen
Bezüglich des Einbaus und Rückbaus der (optionale Bestandteile) sowie DN100-HAN (kleinste
Brandschutzklappe wurde angenommen, dass die Größe, ohne optionale Anbauteile). Die
Umweltlasten proportional zum umbauten Volumen Ökobilanzergebnisse anderer Größen und
sind. Bei den Verpackungsabfällen wurde Ausführungen kann durch Skalierung der Ergebnisse
angenommen, dass der Karton 100 % thermisch dieser vier Produkte erhalten werden. Eine
verwertet wird. Der Fall einer Verpackung auf Einschätzung der Robustheit dieser Abschätzungen für
Transportpaletten wurde nicht berücksichtigt. andere, nicht spezifisch betrachtete Größen, erfolgt in
Kapitel 6.
Für das End-of-Life wurde angenommen, dass
Kunststoff- und Metallkomponenten abgetrennt
werden. Die Kunststoffbestandteile werden unter 3.7 Betrachtungszeitraum
Energierückgewinnung verbrannt. Die Die erhobenen Vordergrunddaten/Produktionsdaten
Stahlkomponenten werden als Stahlschrott beziehen sich auf den Zeitraum Januar bis Dezember
angesehen, der recycelt wird. Etwaige Kupfer- und 2019.
Messingkomponenten werden ebenfalls separat
recycelt. Die übrigen Bestandteile werden als 3.8 Allokation
Bauschutt angesehen und deponiert. Für in der Herstellung (Modul A1–A3) von
Brandschutzklappen anfallende Produktionsabfälle
Bei der Produktion oder Entsorgung entstehende wurde folgender Ansatz gewählt: Für recycelbare
Stäube und Emissionen wurden nur anhand Abfälle, insbesondere Stahlschrott (Verschnitt
generischer Daten mitbetrachtet. Laserschneiden), wurde eine Closed-Loop-Verwertung
angenommen. Der Stahlschrott dient hierbei anteilig
3.4 Abschneideregeln als Input für Prozesse, die wiederum Vorprodukte aus
In der vorliegenden Studie wurden alle bekannten Stahl für die Brandschutzklappe bereitstellen.
Inputs und Outputs bei der Bilanzierung einbezogen.
Datenlücken wurden mit konservativen Annahmen und Bei Betriebs- und Hilfsstoffen erfolgt z. T. keine
generischen Daten gefüllt. Lediglich Materialien mit spezifische Erfassung des Verbrauchs bezogen auf
einem Masseanteil < 1 g wurden aufgrund ihrer einzelne Produktvarianten. Hier wurde eine
dementsprechend sehr geringen Relevanz nicht Aggregation auf Basis der produzierten Stückzahl
berücksichtigt. Zudem wurden interne Transporte und vorgenommen.
Transporte < 1 km vernachlässigt.
In Modul D ergeben sich Nutzen und Lasten aus dem
3.5 Hintergrunddaten Metallrecycling und der damit verbundenen,
Die Modellierung des Lebenszyklus wurde in der wertbezogenen Substitution der Metallrohstoffe sowie
Software GaBi ts durchgeführt. Die Hintergrunddaten durch die Erzeugung von Strom und Wärme bei der
wurden den darin enthaltenen Datenbanken „GaBi Verbrennung von Restabfällen.
Professional“ sowie „GaBi-Zusatzdatenbanken“
entnommen. Dabei wurden möglichst spezifische, 3.9 Vergleichbarkeit
aktuelle und repräsentative Daten verwendet. Die Grundsätzlich ist eine Gegenüberstellung oder die
verwendeten Daten sind nicht älter als 10 Jahre. Bewertung von EPD-Daten nur möglich, wenn alle zu
vergleichenden Datensätze nach EN 15804 erstellt
3.6 Datenqualität wurden und der Gebäudekontext bzw. die
Zur Modellierung der Herstellung der Brandschutz- produktspezifischen Leistungsmerkmale berücksichtigt
klappe wurden die von der Firma SCHAKO erhobenen werden.
Daten für das Produktionsjahr 2019 verwendet. Alle
relevanten Informationen und Daten zur Modellierung Die GaBi-Datenbank (Content Version: 2020.2) wurde
der untersuchten Brandschutzklappe liegen vor. als Hintergrunddatenbank verwendet.
Die Art und Menge der Input- und Outputmaterialien
für die Herstellung sowie Daten zur Verpackung
stammen direkt vom Produzenten. Zudem wurde für
jeden einzelnen Stoff die spezifische Transportdistanz
zum Werk berücksichtigt. In einzelnen Fällen wurden
approximative Daten verwendet. Die Qualität der .
5 Umwelt-Produktdeklaration SCHAKO Ferdinand Schad KG – Brandschutzklappe BSK-RPR
4. LCA: Szenarien und weitere technische Informationen
Die folgenden technischen Informationen sind
Grundlage für die deklarierten Module oder können für
die Entwicklung von spezifischen Szenarien im Kontext
einer Gebäudebewertung genutzt werden.
Transport zu Baustelle (A4)
Bezeichnung Wert Einheit
l /
Treibstoff (Diesel) 0,0175
tonnenkm
Transport Distanz 333 km
Auslastung (einschließlich
61 %
Leerfahrten)
Einbau ins Gebäude (A5)
Bezeichnung Wert Einheit
Stromverbrauch 0,0012 kWh
Sonstige Energieträger (Diesel) 0,06 MJ
Nutzungsdauer
Bezeichnung Wert Einheit
Referenz Nutzungsdauer (nach nicht
a
ISO 15686-1, -2, -7 und -8) relevant
Lebensdauer (nach BBSR) 25 a
Überprüfungsintervall der
Funktionsfähigkeit nach Angabe 6-12 Monate
Hersteller
Betrieblicher Energieeinsatz (B6)
Bezeichnung Wert Einheit
Stromverbrauch pro Jahr 7 kWh
Ende des Lebenswegs (C1-C4)
Bezeichnung Wert Einheit
Getrennt gesammelt 100 %
Zum Recycling 3,53 kg
Zur Energierückgewinnung 0,437 kg
Zur Deponierung 2,75 kg
Wiederverwendungs- Rückgewinnungs- und
Recyclingpotential (D), relevante Szenarioangaben
Bezeichnung Wert Einheit
Substitutionsquote Stahlschrott 33 %
Biogener Kohlenstoff
Biogener Kohlenstoff ist lediglich in der Verpackung
enthalten, die Menge beträgt 0,050 kg C.
6 Umwelt-Produktdeklaration SCHAKO Ferdinand Schad KG – Brandschutzklappe BSK-RPR
5. LCA: Ergebnisse
Die Ergebnisse der Wirkungsabschätzung der Brandschutzklappe BSK-RPR DN100 sind den nachfolgenden
Tabellen zu entnehmen. Als Berechnungsgrundlage wurden die Wirkungskategorien nach EN 15804 +A2
verwendet. Dabei beziehen sich die Angaben für das Modul B6 auf einen Zeitraum von einem Jahr. Für die
Gesamtökobilanz müssen die Auswirkungen dieses Moduls mit der tatsächlichen Nutzungsdauer in Jahren
multipliziert werden.
Die Ökobilanzergebnisse für andere Klappengrößen und Ausführungen sind auf Anfrage bei der SCHAKO
Ferdinand Schad KG erhältlich.
Wichtiger Hinweis:
EP-freshwater: Dieser Indikator wurde in Übereinstimmung mit dem Charakterisierungsmodell (EUTREND-
Modell, Struijs et al., 2009b, wie in ReCiPe umgesetzt; http://eplca.jrc.ec.europa.eu/LCDN/developerEF.xhtml))
als „kg P-Äq.“ berechnet.
ANGABE DER SYSTEMGRENZEN (X = IN ÖKOBILANZ ENTHALTEN; ND = MODUL ODER INDIKATOR
NICHT DEKLARIERT; MNR = MODUL NICHT RELEVANT)
Stadium der Gutschriften
Produktionsstadiu Errichtung und Lasten
Nutzungsstadium Entsorgungsstadium
m des außerhalb der
Bauwerks Systemgrenze
7 Umwelt-Produktdeklaration SCHAKO Ferdinand Schad KG – Brandschutzklappe BSK-RPR
gnugrosrevffotshoR
tropsnarT gnulletsreH
mov
tropsnarT
muz
relletsreH
trosgnudnewreV
egatnoM
gnudnewnA/gnuztuN gnutlahdnatsnI
rutarapeR ztasrE gnureuenrE
sad rüf
ztasnieeigrenE
sed
nebierteB seduäbeG
sad rüf
ztasnieressaW
sed
nebierteB seduäbeG
ssirbA/uabkcüR
tropsnarT
gnuldnahebllafbA
gnugitieseB
,-sgnudnewrevredeiW -sgnunniwegkcüR
redo
laiznetopgnilcyceR
A1 A2 A3 A4 A5 B1 B2 B3 B4 B5 B6 B7 C1 C2 C3 C4 D
X X X X X ND ND MNR MNR MNR X ND X X X X X
ERGEBNISSE DER ÖKOBILANZ – UMWELTAUSWIRKUNGEN nach EN 15804+A2: 1 Stk. BSK-RPR
Kernindikator Einheit A1-A3 A4 A5 B6 C1 C2 C3 C4 D
GWP-total [kg CO2-Äq.] 2,07E+1 1,77E-1 1,12E-1 2,84E+0 5,74E-3 1,15E-2 1,17E+0 3,69E-2 -1,42E+0
GWP-fossil [kg CO2-Äq.] 2,09E+1 1,76E-1 -4,88E-2 2,82E+0 5,70E-3 1,14E-2 1,17E+0 3,99E-2 -1,41E+0
GWP-biogenic [kg CO2-Äq.] -1,65E-1 -2,96E-4 1,61E-1 9,41E-3 -4,06E-6 -1,92E-5 -1,35E-4 -3,17E-3 -2,81E-3
GWP-luluc [kg CO2-Äq.] 2,15E-2 1,43E-3 5,22E-5 4,09E-3 4,24E-5 9,26E-5 5,92E-4 1,15E-4 -2,36E-3
ODP [kg CFC11-Äq.] 2,26E-9 3,23E-17 -5,72E-16 6,21E-14 2,18E-17 2,10E-18 4,79E-16 1,48E-16 -1,98E-14
AP [mol H+-Äq.] 5,48E-2 2,03E-4 -1,98E-5 6,23E-3 6,84E-6 1,32E-5 3,90E-4 2,87E-4 -6,82E-3
EP-freshwater [kg PO4-Äq.] 6,18E-5 5,36E-7 -6,65E-8 7,54E-6 1,81E-8 3,48E-8 2,79E-7 6,86E-8 -2,87E-6
EP-marine [kg N-Äq.] 1,14E-2 6,25E-5 3,99E-7 1,38E-3 2,10E-6 4,06E-6 1,45E-4 7,37E-5 -8,02E-4
EP-terrestrial [mol N-Äq.] 1,23E-1 7,42E-4 3,66E-5 1,45E-2 2,45E-5 4,82E-5 1,82E-3 8,10E-4 -8,59E-3
POCP [kg NMVOC-Äq.] 3,63E-2 1,69E-4 -9,93E-6 3,79E-3 5,61E-6 1,10E-5 4,15E-4 2,23E-4 -2,62E-3
ADPE [kg Sb-Äq.] 7,86E-4 1,42E-8 -9,03E-9 8,17E-7 6,62E-10 9,25E-10 2,97E-8 3,59E-9 -1,90E-4
ADPF [MJ] 2,47E+2 2,35E+0 -8,86E-1 4,96E+1 7,55E-2 1,53E-1 1,56E+0 5,24E-1 -1,80E+1
[m³ Welt-Äq.
WDP 3,01E-1 1,72E-3 1,64E-2 6,15E-1 6,40E-5 1,12E-4 1,19E-1 4,19E-3 -2,25E-1
entzogen]
GWP = Globales Erwärmungspotenzial; ODP = Abbaupotenzial der stratosphärischen Ozonschicht; AP = Versauerungspotenzial von Boden und
Wasser; EP = Eutrophierungspotenzial; POCP = Bildungspotenzial für troposphärisches Ozon; ADPE = Potenzial für die Verknappung von
Legende
abiotischen Ressourcen – nicht fossile Ressourcen (ADP – Stoffe); ADPF = Potenzial für die Verknappung abiotischer Ressourcen – fossile
Brennstoffe (ADP – fossile Energieträger); WDP = Wassernutzung
ERGEBNISSE DER ÖKOBILANZ – RESSOURCENEINSATZ nach EN 15804+A2: 1 Stk. BSK-RPR
Indikator Einheit A1-A3 A4 A5 B6 C1 C2 C3 C4 D
PERE [MJ] 3,55E+1 1,36E-1 -2,03E-1 2,20E+1 8,76E-3 8,82E-3 1,90E-1 6,86E-2 -5,12E+0
PERM [MJ] 1,75E+0 0,00E+0 0,00E+0 0,00E+0 0,00E+0 0,00E+0 0,00E+0 0,00E+0 0,00E+0
PERT [MJ] 3,72E+1 1,36E-1 -2,03E-1 2,20E+1 8,76E-3 8,82E-3 1,90E-1 6,86E-2 -5,12E+0
PENRE [MJ] 2,34E+2 2,36E+0 -8,86E-1 4,96E+1 7,58E-2 1,53E-1 1,56E+0 5,24E-1 -1,80E+1
PENRM [MJ] 1,54E+1 0,00E+0 0,00E+0 0,00E+0 0,00E+0 0,00E+0 0,00E+0 0,00E+0 0,00E+0
PENRT [MJ] 2,49E+2 2,36E+0 -8,86E-1 4,96E+1 7,58E-2 1,53E-1 1,56E+0 5,24E-1 -1,80E+1
SM [kg] 1,25E+0 0,00E+0 0,00E+0 2,54E-2 0,00E+0 0,00E+0 0,00E+0 0,00E+0 0,00E+0
RSF [MJ] 0,00E+0 0,00E+0 0,00E+0 0,00E+0 0,00E+0 0,00E+0 0,00E+0 0,00E+0 0,00E+0
NRSF [MJ] 0,00E+0 0,00E+0 0,00E+0 2,05E-8 0,00E+0 0,00E+0 0,00E+0 0,00E+0 0,00E+0
FW [m³] 5,73E-2 1,58E-4 3,76E-4 2,54E-2 7,16E-6 1,03E-5 2,90E-3 1,32E-4 -7,65E-3
PERE = Erneuerbare Primärenergie als Energieträger; PERM = Erneuerbare Primärenergie zur stofflichen Nutzung; PERT = Total
erneuerbare Primärenergie; PENRE = Nicht erneuerbare Primärenergie als Energieträger; PENRM = Nicht erneuerbare Primärenergie
Legende
zur stofflichen Nutzung; PENRT = Total nicht erneuerbare Primärenergie; SM = Einsatz von Sekundärstoffen; RSF = Erneuerbare
Sekundärbrennstoffe; NRSF = Nicht erneuerbare Sekundärbrennstoffe; FW = Einsatz von Süßwasserressourcen
ERGEBNISSE DER ÖKOBILANZ – OUTPUT-FLÜSSE UND ABFALLKATEGORIEN nach EN 15804+A2:
1 Stk. BSK-RPR
Indikator Einheit A1-A3 A4 A5 B6 C1 C2 C3 C4 D
HWD [kg] 3,26E-6 1,09E-7 3,02E-9 2,05E-8 3,12E-9 7,08E-9 4,31E-8 7,99E-9 -3,45E-8
NHWD [kg] 4,66E-1 3,74E-4 4,67E-3 3,52E-2 1,72E-5 2,43E-5 1,06E-1 2,64E+0 9,23E-2
RWD [kg] 7,16E-3 4,35E-6 -7,30E-5 7,53E-3 8,34E-7 2,82E-7 3,64E-5 5,95E-6 -6,49E-4
CRU [kg] 0,00E+0 0,00E+0 0,00E+0 0,00E+0 0,00E+0 0,00E+0 0,00E+0 0,00E+0 0,00E+0
MFR [kg] 1,14E+0 0,00E+0 0,00E+0 0,00E+0 0,00E+0 0,00E+0 3,53E+0 0,00E+0 0,00E+0
MER [kg] 0,00E+0 0,00E+0 1,17E-1 0,00E+0 0,00E+0 0,00E+0 4,37E-1 0,00E+0 0,00E+0
EEE [MJ] 0,00E+0 0,00E+0 2,50E-1 0,00E+0 0,00E+0 0,00E+0 2,43E+0 0,00E+0 0,00E+0
EET [MJ] 0,00E+0 0,00E+0 4,54E-1 0,00E+0 0,00E+0 0,00E+0 4,37E+0 0,00E+0 0,00E+0
HWD = Gefährlicher Abfall zur Deponie; NHWD = Entsorgter nicht gefährlicher Abfall; RWD = Entsorgter radioaktiver Abfall; CRU =
Legende Komponenten für die Wiederverwendung; MFR = Stoffe zum Recycling; MER = Stoffe für die Energierückgewinnung; EEE = Exportierte
Energie – elektrisch; EET = Exportierte Energie – thermisch
ERGEBNISSE DER ÖKOBILANZ – zusätzliche Wirkungskategorien nach EN 15804+A2-optional:
1 Stk. BSK-RPR
Indikator Einheit A1-A3 A4 A5 B6 C1 C2 C3 C4 D
[Krankheitsf
PM ND ND ND ND ND ND ND ND ND
älle]
[kBq U235-
IR ND ND ND ND ND ND ND ND ND
Äq.]
ETP-fw [CTUe] ND ND ND ND ND ND ND ND ND
HTP-c [CTUh] ND ND ND ND ND ND ND ND ND
HTP-nc [CTUh] ND ND ND ND ND ND ND ND ND
SQP [-] ND ND ND ND ND ND ND ND ND
PM = Potentielles Auftreten von Krankheiten aufgrund von Feinstaubemissionen; IR = Potentielle Wirkung durch Exposition des
LegendeMenschen mit U235; ETP-fw = Potentielle Toxizitätsvergleichseinheit für Ökosysteme; HTP-c = Potentielle Toxizitätsvergleichseinheit für
Menschen; HTP-nc = Potentielle Toxizitätsvergleichseinheit für den Menschen; SQP = Potentieller Bodenqualitätsindex
Einschränkungshinweis 1 – gilt für den Indikator IR
Diese Wirkungskategorie behandelt hauptsächlich die mögliche Wirkung einer ionisierenden Strahlung geringer
Dosis auf die menschliche Gesundheit im Kernbrennstoffkreislauf. Sie berücksichtigt weder Auswirkungen, die
auf mögliche nukleare Unfälle und berufsbedingte Exposition zurückzuführen sind, noch auf die Entsorgung
radioaktiver Abfälle in unterirdischen Anlagen. Die potenzielle vom Boden, von Radon und von einigen Baustoffen
ausgehende ionisierende Strahlung wird ebenfalls nicht von diesem Indikator gemessen.
Einschränkungshinweis 2 – gilt für die Indikatoren ADPE, ADPF, WDP, ETP-fw, HTP-c, HTP-nc, SQP
Die Ergebnisse dieses Umweltwirkungsindikators müssen mit Bedacht angewendet werden, da die
Unsicherheiten bei diesen Ergebnissen hoch sind oder da es mit dem Indikator nur begrenzte Erfahrungen gibt.
6. LCA: Interpretation
Die meisten Wirkungskategorien werden von der Wasserverbräuchen, am Anteil der Kernkraft bzw.
Herstellungsphase (Module A1-A3) dominiert (> 50 %), erneuerbaren Brennstoffen bei der Energieerzeugung.
insbesondere von den Stahlbauteilen. Angesichts des In den übrigen Wirkungskategorien liegt der Anteil
großen Massenanteils dieser Bauteile erscheint dieses dieses Moduls bei bis zu 16 %.
Ergebnis plausibel.
Bei MFR, MER, EEE und EET ergibt sich ein
In einzelnen Wirkungskategorien haben andere dominanter Beitrag (> 50 Absolut-%) durch Modul C3.
Komponenten, wie die Glasfasern der Dies resultiert aus dem Recycling der
Intumeszenzdichtung, dominante Anteile. Die Metallbestandteile bzw. der energetischen Verwertung
Umweltwirkungen weiterer Komponenten, z. B. aus der Kunststoffanteile, und erscheint daher plausibel.
Edelstahl, Kalziumsilikat oder Kunststoff, sind dagegen
gering (< 10 %). Modul D hat zumeist Anteile von 0 bis 19 Absolut-%.
Diese Ergebnisse sind angesichts der wertbezogenen
Die Anteile der Vorprodukte sind deutlich größer als Substitution von Metallrohstoffen durch recycelte
die Anteile der Herstellungsprozesse selbst. Zudem Metallbauteile sowie der Erzeugung von Strom und
ergibt sich dadurch eine große Abhängigkeit von den Wärme bei Verbrennung der Restabfälle (v. a.
verwendeten Hintergrunddaten. Kunststoff) stimmig.
Die Bindung von biogenem Kohlenstoff (GWP-
biogenic) in der Verpackung (A1-A3) wird durch Die übrigen Module (A4, C1, C2, C4) haben in den
dessen Freisetzung durch Verbrennung in A5 wieder weiteren Wirkungskategorien Anteile < 10 %. Da nur
nahezu ausgeglichen. Es verbleibt ein geringer geringe Aufwendungen für den Transport zur Baustelle
Residualwert, der vermutlich auf inkonsistente Daten (A4), den Rückbau (C1), den Transport zur
zurückzuführen ist. Durch die Verbrennung der Abfallverwertung (C2) sowie die Entsorgung (C4)
Verpackung hat Modul A5 zudem bei MER einen Anteil anfallen, erscheint dies stimmig.
von 21 %, sowie Anteile von 9 % bei EEE und EET.
Die folgenden Grafiken zeigen die relativen Anteile der
Das Modul B6 verursacht bei WDP und RWD mit Module an den Umweltwirkungen. Die Werte sind
knapp 50 Absolut-% den größten Beitrag und bei jeweils so skaliert, dass alle Balken gleich hoch sind.
PERE, PERT und FW einen Anteil von 27 bis 35 % der Wirkungskategorien mit Wert Null zeigen keinen
Auswirkungen. Dies liegt jeweils an Balken.
8 Umwelt-Produktdeklaration SCHAKO Ferdinand Schad KG – Brandschutzklappe BSK-RPR
Die Varianz der LCIA-Ergebnisse verschiedener
Brandschutzklappen ergibt sich aufgrund
unterschiedlicher Baugrößen sowie optionaler
Komponenten. Die Skalierung der
Ökobilanzergebnisse auf andere Baugrößen und
Varianten verursacht in den meisten Modulen und
Wirkungskategorien Abweichungen von weniger als
10%. In einzelnen Fällen sind Abweichungen von bis
zu 35% zu erwarten, die jedoch aufgrund jeweils
geringer Umweltrelevanz oder geringer methodischer
Robustheit toleriert werden können.
7. Nachweise
Die Beständigkeit gegen Reinigungs- und
7.1 Hygiene Desinfektionsmittel ist für BSK-RPR bisher nicht
Die Brandschutzklappe BSK-RPR erfüllt die relevant.
Hygieneanforderungen u. a. der Norm VDI 6022-1.
Entsprechende Nachweise sind auf Anfrage bei
SCHAKO erhältlich.
8. Literaturhinweise
Normen DIN EN 15650
EN 15804 DIN EN 15650: 2010-09, Lüftung von Gebäuden –
DIN EN 15804:2012+A2:2019 , Nachhaltigkeit von Brandschutzklappen
Bauwerken – Umweltproduktdeklarationen –
Grundregeln für die Produktkategorie Bauprodukte. DIN EN 1366-2
DIN EN 1366-2:2015-09, Feuerwiderstandsprüfungen
ISO 14025 für Installationen - Teil 2: Brandschutzklappen
DIN EN ISO 14025:2011-10, Umweltkennzeichnungen
und -deklarationen – Typ III Umweltdeklarationen – DIN EN 1751
Grundsätze und Verfahren. DIN EN 1751:2014-06, Lüftung von Gebäuden -
Geräte des Luftverteilungssystems - Aerodynamische
DIN EN 13501-3 Prüfungen von Drossel- und Absperrelementen
DIN EN 13501-3:2010-02, Klassifizierung von
Bauprodukten und Bauarten zu ihrem Brandverhalten - ISO 9001
Teil 3: Klassifizierung mit den Ergebnissen aus den DIN EN ISO 9001:2015-11,
Feuerwiderstandsprüfungen an Bauteilen von Qualitätsmanagementsysteme - Anforderungen
haustechnischen Anlagen: Feuerwiderstandsfähige
Leitungen und Brandschutzklappen
9 Umwelt-Produktdeklaration SCHAKO Ferdinand Schad KG – Brandschutzklappe BSK-RPR
ISO 14001 Institut Bauen und Umwelt e.V.: Allgemeine EPD-
DIN EN ISO 14001:2015-11, Programmanleitung des Institut Bauen und Umwelt
Umweltmanagementsysteme - Anforderungen mit e.V. (IBU). Version 1.1, Berlin: Institut Bauen und
Anleitung zur Anwendung Umwelt e.V., 2016.
www.ibu-epd.com
VDI 6022-1
VDI 6022 Blatt 1:2018-01, Raumlufttechnik, Leistungserklärung
Raumluftqualität - Hygieneanforderungen an Entsprechend jeweils aktuellem Stand für BSK-RPR
raumlufttechnische Anlagen und Geräte verfügbar auf www.schako.com
Weitere Literatur PCR Teil A
AVV Institut Bauen und Umwelt e.V.:
Verordnung über das Europäische Abfallverzeichnis Produktkategorieregeln für Bauprodukte Teil A:
(Abfallverzeichnis-Verordnung - AVV) vom 10. Rechenregeln für die Ökobilanz und Anforderungen an
Dezember 2001 (BGBl . I S. 3379), zuletzt geändert den Projektbericht, Version 1.8, 2019
durch Artikel 1 der Verordnung vom 30. Juni 2020
(BGBl. I S. 3005) PCR Teil B
Institut Bauen und Umwelt e.V.:
BBSR-Tabelle Produktkategorieregeln für Bauprodukte Teil A:
Nutzungsdauern von Bauteilen zur Anforderungen an die EPD für Brandschutzklappen
Lebenszyklusanalyse nach BNB, und Brandschutzventile und Entrauchungsklappen,
http://www.nachhaltigesbauen.de/baustoff-und- Version 1.1, 2015
gebaeudedaten/nutzungsdauern-von-bauteilen.html,
2017 Technische Dokumentation
Entsprechend jeweils aktuellem Stand für BSK-RPR
GaBi ts verfügbar auf www.schako.com
GaBi ts, Version 9.5, Leinfelden-Echterdingen: Sphera
Solutions GmbH, 2020
IBU 2016
10 Umwelt-Produktdeklaration SCHAKO Ferdinand Schad KG – Brandschutzklappe BSK-RPR
Herausgeber
Institut Bauen und Umwelt e.V. Tel +49 (0)30 3087748- 0
Panoramastr.1 Fax +49 (0)30 3087748- 29
10178 Berlin Mail info@ibu-epd.com
Deutschland Web www.ibu-epd.com
Programmhalter
Institut Bauen und Umwelt e.V. Tel +49 (0)30 3087748- 0
Panoramastr.1 Fax +49 (0)30 3087748- 29
10178 Berlin Mail info@ibu-epd.com
Deutschland Web www.ibu-epd.com
Ersteller der Ökobilanz
SKZ - Das Kunststoff-Zentrum Tel +49 931 4104-433
Friedrich-Bergius-Ring 22 Fax +49 931 4104-707
97076 Würzburg Mail kfe@skz.de
Germany Web www.skz.de
Inhaber der Deklaration
SCHAKO Ferdinand Schad KG Tel +4974639800
Steigstr. 25-27 Fax +497463980200
78600 Kolbingen Mail info@schako.com
Germany Web www.schako.com
