UMWELT-PRODUKTDEKLARATION
nach ISO 14025 und EN 15804+A2
Deklarationsinhaber HASSLACHER Holding GmbH
Herausgeber Institut Bauen und Umwelt e.V. (IBU)
Programmhalter Institut Bauen und Umwelt e.V. (IBU)
Deklarationsnummer EPD­HAS­20210172­IBD1­DE
Ausstellungsdatum 03.08.2021
Gültig bis 02.08.2026
Brettsperrholz
HASSLACHER CROSS LAMINATED TIMBER
nach ETA­12/0281, ausgestellt am 09.11.2020
HASSLACHER Holding GmbH
www.ibu-epd.com | https://epd-online.com
1. Allgemeine Angaben
HASSLACHER Holding GmbH Brettsperrholz
HASSLACHER CROSS LAMINATED
TIMBER
Programmhalter Inhaber der Deklaration
IBU – Institut Bauen und Umwelt e.V. HASSLACHER Holding GmbH
Panoramastr. 1 Feistritz 1
10178 Berlin 9751 Sachsenburg
Deutschland Österreich
Deklarationsnummer Deklariertes Produkt/deklarierte Einheit
EPD­HAS­20210172­IBD1­DE 1 m³ Brettsperrholz HASSLACHER CROSS
LAMINATED TIMBER mit einer durchschnittlichen
Rohdichte von 470 kg/m³
(Auslieferungsfeuchte = 11 %)
Diese Deklaration basiert auf den Produktkategorien- Gültigkeitsbereich:
Regeln: Dieses Dokument bezieht sich durchschnittliches
Vollholzprodukte, 12.2018 HASSLACHER Brettsperrholz HASSLACHER CROSS
(PCR geprüft und zugelassen durch den unabhängigen LAMINATED TIMBER der HASSLACHER Gruppe.
Sachverständigenrat (SVR))
In die vorliegende EPD sind die Daten der NORITEC
Holzindustrie GmbH in Stall im Mölltal (Österreich)
Ausstellungsdatum eingeflossen. Dies entspricht 100% der HASSLACHER
03.08.2021 Brettsperrholz­Produktion des betrachteten
Referenzjahres.
Gültig bis
02.08.2026 Der Inhaber der Deklaration haftet für die
zugrundeliegenden Angaben und Nachweise; eine
Haftung des IBU in Bezug auf Herstellerinformationen,
Ökobilanzdaten und Nachweise ist ausgeschlossen.
Die EPD wurde nach den Vorgaben der EN 15804+A2
erstellt. Im Folgenden wird die Norm vereinfacht als EN 15804
bezeichnet.
Verifizierung
Die Europäische Norm EN 15804 dient als Kern­PCR
Unabhängige Verifizierung der Deklaration und
Angaben gemäß ISO 14025:2010
Dipl. Ing. Hans Peters intern x extern
(Vorstandsvorsitzender des Instituts Bauen und Umwelt e.V.)
Dr. Alexander Röder Matthias Klingler,
(Geschäftsführer Instituts Bauen und Umwelt e.V.) Unabhängige/­r Verifizierer/­in
2. Produkt
2.1 Produktbeschreibung/Produktdefinition des Produktionsstandorts der NORITEC Holzindustrie
Brettsperrholz HASSLACHER CROSS LAMINATED GmbH in Stall im Mölltal (Österreich) für das
TIMBER der HASSLACHER Gruppe ist ein massives, Referenzjahr 2019 eingeflossen. Die NORDLAM
plattenförmiges Holzbauelement, welches aus GmbH Magdeburg produziert mit den gleichen
zueinander rechtwinkelig verklebten Nadelholzlagen Technologien.
besteht.
Hergestellt wird das Brettsperrholz HASSLACHER Die kreuzweise Verklebung der einzelnen Lamellen
CROSS LAMINATED TIMBER nach der ETA-12/0281 und der in der Regel symmetrische Aufbau des
vom 09.11.2020. Brettsperrholzes HASSLACHER CROSS LAMINATED
TIMBER birgt den Vorteil einer äußerst hohen
Brettsperrholz HASSLACHER CROSS LAMINATED Formstabilität, sowie einer potentiellen Lastabtragung
TIMBER wird an den Standorten NORITEC sowohl längs als auch quer zur Haupttragrichtung.
Holzindustrie GmbH in Stall im Mölltal (Österreich) und
seit 2021 in der NORDLAM GmbH in Magdeburg Brettsperrholz HASSLACHER CROSS LAMINATED
(Deutschland) gefertigt. In diese EPD sind die Daten TIMBER definiert sich im Querschnittaufbau durch eine
2 Umwelt­Produktdeklaration HASSLACHER Holding GmbH – Brettsperrholz HASSLACHER CROSS LAMINATED
TIMBER
minimale Lagenanzahl von mindestens drei Lagen, anzugeben) *3
wobei sich die maximale Lagenanzahl auf elf Lagen Charakteristische
beschränkt. Druckfestigkeit parallel
zur Faser der
21,0 | 24,5 N/mm2
Brettsperrholz HASSLACHER CROSS LAMINATED Nadelholzlamellen nach
TIMBER steht gemäß ETA-12/0281 in zwei ETA­12/0281 mit EN 338
unterschiedlichen Festigkeitsklassen d.h. CL26E11.8 *4
und CL36E14.7 zur Verfügung. Charakteristische
Druckfestigkeit
Aufgrund der vorhandenen, in die Produktionswerke rechtwinkelig zur Faser
2,5 N/mm^2
integrierten Abbund­ und der Nadelholzlamellen
Oberflächenveredelungsmöglichkeiten kann ein hoher nach ETA­12/0281 mit
Vorfertigungsgrad und somit eine massiv verkürzte EN 338 *4
Bauzeit erreicht werden. Charakteristische
Zugfestigkeit parallel zur
Die Herstellung unterliegt einer Eigen­ und Faser der
14,0 | 19,5 N/mm^2
Fremdüberwachung gemäß ETA-12/0281. Nadelholzlamellen nach
ETA­12/0281 mit EN 338
Für das Inverkehrbringen der Produkte in der *4
EU/EFTA (mit Ausnahme der Schweiz) gilt die Charakteristische
Verordnung (EU) Nr. 305/2011 (CPR) vom 09.03.2011. Zugfestigkeit
rechtwinkelig zur Faser 0,12 N/mm^2
Das Produkt benötigt eine Leistungserklärung unter der Nadelholzlamellen
Berücksichtigung der ETA-12/0281, HASSLACHER nach ETA­12/0281 *4
CROSS LAMINATED TIMBER und die CE­
Elastizitätsmodul bei
Kennzeichnung.
Scheibenbeanspruchung
11600 | 14700 N/mm^2
parallel zur Faserrichtung
Für die Verwendung gelten die jeweiligen nationalen
nach ETA­012/0281 *4
Bestimmungen.
Elastizitätsmodul bei
Plattenbeanspruchung
2.2 Anwendung 11800 | 14700 N/mm^2
parallel zur Faserrichtung
Brettsperrholz HASSLACHER CROSS LAMINATED
nach ETA­12/0281 *4
TIMBER findet Anwendung in allen konstruktiven
Rollschubfestigkeit bei
Bereichen des modernen Holzbaus in den
Plattenbeanspruchung 1,50 N/mm^2
Nutzungsklassen 1 und 2 nach EN 1995-1-1 in Form
nach ETA­12/0281 *4
von Bauteilen mit vorwiegend ruhenden
Rollschubmodul bei
Verkehrslasten.
Plattenbeanspruchung
50 N/mm^2
nach ETA­12/0281 *4
Die Verwendung eines vorbeugenden chemischen
(Mittelwert)
Holzschutzes nach DIN 68800-3 ist unüblich und nur
Länge, Breite (< 3 m):
zulässig, wenn der bauliche Holzschutz nach DIN
+0/­5 mm;
68800-2 alleine nicht ausreichend ist. Sofern in
(> 3 m): +0/­7 mm;
Ausnahmefällen ein vorbeugendes chemisches
Dicke: + 2 mm für
Holzschutzmittel zum Einsatz kommt, muss dieses
Wände &
über eine allgemeine bauaufsichtliche Zulassung oder Maßabweichungen nach
Deckenelemente;
Zulassung nach Biozidrichtlinie geregelt sein. nach Prüfplan OIB­205­
+ 4 mm für mm
082/15­PPL der ETA­
Dachelemente;
2.3 Technische Daten 12/0281
Diagonale (< 6 m):
Angegeben sind die bautechnischen Daten für
+ 5 mm;
Brettsperrholz HASSLACHER CROSS LAMINATED
(> 6 m): + 7 mm;
TIMBER nach ETA-12/0281.
Öffnungsmaße:
+ 3 mm
Bautechnische Daten
Durchschnittliche
Bezeichnung Wert Einheit
Rohdichte tragender 420 | 480 kg/m3
PCAB (Gemeine
Bauteile
Fichte)
Exzellentoberfläche
ABAL (Weißtanne)
Holzarten nach EN 1912 Sichtqualität
PNSY (Gemeine Oberflächenqualität ­
und Buchstabencodes, Industriesichtqualität
Kiefer)
sofern vorhanden, in Industriequalität
LADC (Europ. Lärche)
Übereinstimmung mit EN Wärmeleitfähigkeit
LASI (Sib. Lärche)
13556 *1 (senkrecht zur Faser) 0,12 W/(mK)
zusätzlich Nadel­ und
nach ISO 10456
Laubholz gemäß
Spezifische
ETA­12/0281
Wärmekapazität nach 1600 J/(kgK
Mittlere Holzfeuchte nach
11 ± 2 % ISO 10456
EN 13183­1 *2
Wasserdampfdiffusionswi
Holzschutzmittelverwend μ = 50 (trocken) bis
derstandszahl nach ISO ­
ung (das Prüfprädikat des 20 (nass)
Iv, P und W ­ 10456 *5
Holzschutzmittels nach
*1) Für Brettsperrholz aus vorwiegend Nadelholz.
DIN 68800­3 ist
*2) ETA-012/281 erlaubt andere gleichwertige
3 Umwelt­Produktdeklaration HASSLACHER Holding GmbH – Brettsperrholz HASSLACHER CROSS LAMINATED
TIMBER
Messverfahren.
*3) Eine Holzschutzmittelbehandlung ist nach DIN Dem vorliegenden Bauprodukt wurden Biozidprodukte
68800-1 nur dann zulässig, wenn die baulichen zugesetzt oder es wurde mit Biozidprodukten
Maßnahmen ausgeschöpft sind und daher unüblich. behandelt (es handelt sich damit um eine behandelte
*4) Gemäß ETA-12/0281 mit EN 338 und EN 16351 Ware im Sinne der Biozidprodukteverordnung (EU) Nr.
werden die Querschnittseigenschaften ermittelt. 528/2012): nein.
Je nach Festigkeitsklasse des Brettsperrholzes werden
die Festigkeitsklassen C24/L25 oder T14 sowie 2.6 Herstellung
C40/L40 oder T26. Die deklarierte Rohdichtewerte Brettsperrholz HASSLACHER CROSS LAMINATED
können aufgrund von unterschiedlichen Dichten der TIMBER wird aus Fichten­, Tannen­, Kiefer­, Lärchen­,
eingesetzten Holzarten von diesen Mittelwerten Birke­, Eichen­ und Zirbenholz gefertigt, wobei die
abweichen. Holzarten Lärche, Birke, Eiche und Zirbe vornehmlich
*5) Die wasserdampfdiffusionsäquivalente in Form von Exzellentlamellen für Decklagen in
Luftschichtdicke ermittelt sich aus dem Produkt der sogenannter Exzellentqualität eingesetzt werden.
Schichtdicke mit der Für die Herstellung von Brettsperrholz HASSLACHER
Wassdampfdiffusionswiderstandszahl. CROSS LAMINATED TIMBER wird konventionelles
Schnittholz zunächst auf unter 15 % Holzfeuchte
Leistungswerte des Produktes Brettsperrholz (Zielfeuchte: ca. 12 + 2 %) getrocknet, vorgehobelt und
HASSLACHER CROSS LAMINATED TIMBER visuell oder maschinell nach der Festigkeit sortiert.
entsprechend der Leistungserklärung in Bezug auf Identifizierte Bereiche mit festigkeitsmindernden
dessen wesentliche Merkmale gemäß ETA-12/0281, Stellen werden abhängig von der erwünschten
HASSLACHER CROSS LAMINATED TIMBER (nicht Festigkeitsklasse ausgekappt. Durch
Bestandteil der CE­Kennzeichnung). Keilzinkenverbindungen werden die ausgekappten
Lamellen zu endlos langen Lamellen
2.4 Lieferzustand zusammengezinkt. Das Dickenspektrum der
Brettsperrholz HASSLACHER CROSS LAMINATED gehobelten Einzellamellen liegt im Bereich von 19 bis
TIMBER wird in folgenden Abmessungen her­ und 45 mm, bei einer Breite von 80 bis 300 mm.
bereitgestellt: Die kreuzweise Verklebung der Lamellen erfolgt unter
der Verwendung des in Kapitel 2.5 gelisteten
Klebstoffs.
Bei der Herstellung können für die Sichtqualitäten auch
Exzellentlamellen gemäß ETA-12/0281 oder
Holzwerkstoffplatten gemäß EN 13986 verwendet
werden.
Nach vollständiger Aushärtung der Verklebung erfolgt
2.5 Grundstoffe/Hilfsstoffe die finale Oberflächenbearbeitung sowie der
Brettsperrholz HASSLACHER CROSS LAMINATD kundenspezifische Abbund und die Verpackung. Bei
TIMBER setzt sich aus mindestens drei kreuzweise Bedarf kann vor dem Verpacken eine Behandlung mit
miteinander verklebten Brettlamellen zusammen, Holzschutzmitteln oder Oberflächenveredelungen
welche zuvor technisch getrocknet und visuell oder (Hirnholzschutz, UV­Schutz, etc.) erfolgen.
maschinell nach der Festigkeit sortiert worden sind.
Für die hitzebeständige und schubstarre 2.7 Umwelt und Gesundheit während der
Flächenverklebung der Brettlagen werden 2­ Herstellung
komponentige Melamin­Harnstoff­Formaldehyd­ Die entstehende Abluft wird gemäß den gesetzlichen
Klebstoffe (2­K­MUF) verwendet. Für die optionale Bestimmungen gereinigt. Es entstehen keine
Schmalseitenverklebung der Lamellen kommen Belastungen von Wasser und Boden. Die
ebenfalls 2­komponentige Melamin­Harnstoff­ entstehenden Abwässer werden in das lokale
Formaldehyd­Klebstoffe zum Einsatz. Abwassersystem eingespeist.
Die Emission von Formaldehyd wird gemäß EN 14080
deklariert. 2.8 Produktverarbeitung/Installation
Brettsperrholz HASSLACHER CROSS LAMINATED
Die für die Umwelt­Produktdeklaration gemittelten TIMBER kann mit den üblichen für die
Anteile an Inhaltsstoffen je m³ Brettsperrholz Vollholzbearbeitung geeigneten Werkzeugen
HASSLACHER CROSS LAMINATED TIMBER bearbeitet werden. Auf Wunsch können die Produkte
betragen: auch werkseitig bearbeitet werden.
­ Nadelholz, vorwiegend Fichte, ca. 88 ­ 90 % Die Hinweise zum Arbeitsschutz sind auch bei der
­ Wasser ca. 9 ­ 10 % Verarbeitung/Montage zu beachten
­ MUF­Klebstoffe ca. 1 ­ 2 %
Das Produkt hat eine durchschnittliche Rohdichte von 2.9 Verpackung
470 kg/m³. Es werden Polyethylen, Holz, Papier und Pappe sowie
zu kleinen Anteilen andere Kunststoffe verwendet.
Das Produkt/Erzeugnis/mindestens ein Teilerzeugnis
enthält Stoffe der ECHA-Kandidatenliste (19.01.2021) 2.10 Nutzungszustand
oberhalb von 0,1 Massen­%: nein. Die Zusammensetzung für den Zeitraum der Nutzung
entspricht der Grundstoffzusammensetzung nach
Das Produkt/Erzeugnis/mindestens ein Teilerzeugnis Abschnitt 2.5 „Grundstoffe/Hilfsstoffe“.
enthält weitere CMR­Stoffe der Kategorie 1A oder 1B, Während der Nutzung sind in dem Produkt rund 200
die nicht auf der Kandidatenliste stehen, oberhalb von kg Kohlenstoff gebunden. Dies entspricht bei einer
0,1 Massen­% in mindestens einem Teilerzeugnis: vollständigen Oxidation rund 750 kg CO .
2
nein.
4 Umwelt­Produktdeklaration HASSLACHER Holding GmbH – Brettsperrholz HASSLACHER CROSS LAMINATED
TIMBER
2.11 Umwelt und Gesundheit während der Brandwiderstand
Nutzung Der Abbrandrate von HASSLACHER CROSS
Umweltschutz: Gefährdungen für Wasser, Luft und LAMINATED TIMBER beträgt für die 1. Lage 0,65
Boden können bei bestimmungsgemäßer Anwendung mm/min und für jede weitere Lage 0,80 mm/min.
der Produkte nach heutigem Erkenntnisstand nicht Der „Zero­Strength­Layer“ d0 beträgt 7 mm.
entstehen.
Wasser
Gesundheitsschutz: Nach heutigem Erkenntnisstand Es werden keine Inhaltsstoffe ausgewaschen, die
sind keine gesundheitlichen Schäden und wassergefährdend sein können.
Beeinträchtigungen zu erwarten.
Im Hinblick auf Formaldehyd ist Brettsperrholz Mechanische Zerstörung
HASSLACHER CROSS LAMINATED TIMBER Das Bruchbild von Brettsperrholz HASSLACHER
emissionsarm (Formaldehydemissionsklasse E1). CROSS LAMINATED TIMBER weist eine für Vollholz
Eine Abgabe von MDI ist bei mit MUF­Klebstoffen typische Erscheinung auf.
verklebtem Brettsperrholz HASSLACHER CROSS
LAMINATED TIMBER nicht möglich, da diese 2.14 Nachnutzungsphase
Klebstoffe kein MDI enthalten. HASSLACHER CROSS LAMINATED TIMBER kann
im Falle eines selektiven Rückbaus nach Beendigung
2.12 Referenz-Nutzungsdauer der Nutzungsphase problemlos im Sinne einer
Brettsperrholz HASSLACHER CROSS LAMINATED kaskadischen Nutzung wieder­ oder weiterverwendet
TIMBER entspricht in seinen Komponenten und der („Re­Use“) werden.
Herstellung Lamellen von Brettschichtholz (BSH). Kann Brettsperrholz HASSLACHER CROSS
Brettschichtholz wird seit mehr als 100 Jahren LAMINATED TIMBER keiner Wiederverwendung oder
eingesetzt. Weiterverwendung („Re­Use“) zugeführt werden, wird
Bei bestimmungsgerechter Verwendung ist kein Ende es aufgrund des hohen Heizwerts von ca. 19 MJ/kg
der Beständigkeit bekannt oder zu erwarten. einer thermischen Verwertung zur Erzeugung von
Die Nutzungsdauer von Brettsperrholz HASSLACHER Prozesswärme und Strom zugeführt
CROSS LAMINATED TIMBER liegt somit bei
bestimmungsgerechter Verwendung bei der 2.15 Entsorgung
Nutzungsdauer des Gebäudes. Eine Deponierung von Altholz ist nicht zulässig.
Abfallspezifizierung: Spezifizierungscode 17218
2.13 Außergewöhnliche Einwirkungen (Holzabfälle, organisch behandelt) laut
Abfallverzeichnis gemäß Anlage 5 der
Brand Österreichischen Abfallverzeichnisverordnung;
Brandverhalten nach EN 13501-1 Abfallschlüssel nach Europäischem Abfallkatalog
 Brennbarkeitsklasse D – normal entflammbar (EAK): 17 02 01.
 Rauchklasse s2 – normale Rauchentwicklung
2.16 Weitere Informationen
 Brennendes Abtropfen d0 – nicht tropfend
Weiterführende Informationen finden sich unter
 Die Toxizität der Brandgase entspricht jener
www.hasslacher.com
von naturbelassenem Holz.
3. LCA: Rechenregeln
3.1 Deklarierte Einheit Die Berechnung der deklarierten Einheit erfolgte
Die vorliegende Umwelt­Produktdeklaration bezieht volumengewichtet.
sich auf eine deklarierte Einheit von 1 m³ Die vorliegende EPD bezieht sich auf ein
Brettsperrholz HASSLACHER CROSS LAMINATED durchschnittliches Produkt produziert an einem
TIMBER mit einer durchschnittlichen Rohdichte von Standort. Es handelt sich um einheitliche
470 kg/m³ und einer Auslieferungsfeuchte von 11 %. Produktionsbedingungen für alle betrachteten
Produkte. Eine mögliche Variabilität ist lediglich durch
Angabe der deklarierten Einheit den Einsatz unterschiedlicher Holzarten zu erwarten.
Bezeichnung Wert Einheit Hierbei wird die Vorkette für Fichtenholz als
Deklarierte Einheit 1 m3 repräsentativ angesetzt. Die Robustheit der
Rohdichte 470 kg/m3 deklarierten Ökobilanzwerte ist damit als gut
Holzfeuchte bei Auslieferung 11 % einzustufen.
Umrechnungsfaktor
470 ­
[Masse/deklarierte Einheit]
3.2 Systemgrenze
HASSLACHER CROSS LAMINATED wird an den Die Ökobilanz von Brettsperrholz HASSLACHER
Standorten der HASSLACHER Gruppe in Stall im CROSS LAMINATED TIMBER beinhaltet eine cradle­
Mölltal (Österreich) und seit 2021 in Magdeburg to­gate­Betrachtung (Wiege bis zum Werkstor) der
(Deutschland) produziert. In die vorliegende EPD sind auftretenden Umweltwirkungen mit den Modulen C1­
die Daten der NORITEC Holzindustrie GmbH in Stall C4 und Modul D (A1­A3, +C, +D). Die folgenden
im Mölltall (Österreich für das Referenzjahr 2019 Lebenszyklusphasen werden in der Analyse
eingeflossen. berücksichtigt:
5 Umwelt­Produktdeklaration HASSLACHER Holding GmbH – Brettsperrholz HASSLACHER CROSS LAMINATED
TIMBER
Modul A1-A3 | Produktionsstadium
Das Produktionsstadium beinhaltet die Aufwendungen 3.4 Abschneideregeln
der Rohstoffversorgung (Schnittholz, Herstellung des Es sind alle Inputs und Outputs, für die Daten
Leimsystems etc.) sowie der damit verbundenen vorliegen und von denen ein wesentlicher Beitrag zu
Transporte bezogen auf den Produktionsstandort in erwarten ist, im Ökobilanzmodell enthalten.
Stall. Innerhalb der Werksgrenzen werden die Datenlücken werden bei verfügbarer Datenbasis mit
Sortierung, das Hobeln, das Keilzinken, das Verkleben konservativen Annahmen von Durchschnittsdaten bzw.
und der Abbund inklusive der Verpackung des generischen Daten gefüllt und sind entsprechend
Produkts berücksichtigt. Der Anteil des mit grünem dokumentiert. Es wurden lediglich Daten mit einem
Strom gedeckten Strombedarfs am Beitrag von weniger als 1 % abgeschnitten. Das
Gesamtstrombedarf beträgt 100 % (Emissionsfaktor Vernachlässigen dieser Daten ist durch die
GWP­Gesamt: 13 g CO ­Äquivalent/kWh). Die Geringfügigkeit der zu erwartenden Wirkung
2
Wärmebereitstellung erfolgt durch die energetische zurechtfertigen. Somit wurden keine Prozesse,
Nutzung der hölzernen Reststoffe aus der Produktion. Materialien oder Emissionen vernachlässigt, von
welchen ein erheblicher Beitrag zur Umweltwirkung der
Modul C1 | Rückbau/Abriss betrachteten Produkte zu erwarten ist. Es ist davon
Nach dem Ablösen der auf dem Produkt liegenden auszugehen, dass die Daten vollständig erfasst
Bauteilschichten können die Verbindungen durch wurden und die Gesamtsumme der vernachlässigten
Schrauben oder Sägen einfach gelöst und mittels Input­Flüsse nicht mehr als 5 % des Energie­ und
Kränen zum Ort des Abtransports gehoben werden. Masseeinsatzes beträgt.
Der dafür anfallende Energieaufwand ist gering und
kann vernachlässigt werden. Der tatsächliche 3.5 Hintergrunddaten
Energieeinsatz ist abhängig vom Einbau der Produkte Für die Abbildung des Hintergrundsystems im
und kann damit im jeweiligen Gebäudekontext stark Ökobilanzmodell werden Sekundärdaten
variieren. herangezogen. Diese entstammen einerseits der GaBi-
Datenbank 2021.1 und andererseits anerkannten
Modul C2 | Transport zur Abfallbehandlung Literaturquellen (bspw. Rüter & Diederichs, 2012).
Modul C2 beinhaltet den Transport zur
Abfallbehandlung. Dazu wird der Transport via LKW 3.6 Datenqualität
über 50 km Transportdistanz als repräsentatives Die Sammlung der Daten erfolgt dabei über spezifisch
Szenario angesetzt. für die Branche angepasste Tabellenblätter
(Excel). Rückfragen wurden in einem iterativen
Modul C3 | Abfallbehandlung Prozess schriftlich via E­Mail, telefonisch bzw. in
In Modul C3 wird das Hacken nach Ausbau der persönlichen/Web­Meetings geklärt. Durch die
Produkte betrachtet. Die Holzprodukte und mit ihnen intensive Diskussion zur möglichst realitätsnahen
die materialinhärenten Eigenschaften verlassen das Abbildung der Stoff­ und Energieflüsse im
Produktsystem als Sekundärbrennstoff in Modul C3. Unternehmen zwischen HASSLACHER und Daxner &
Merl ist von einer hohen Qualität der erhobenen
Modul C4 | Beseitigung Vordergrunddaten auszugehen. Es wurde ein
Das angesetzte Szenario deklariert die energetische konsistentes und einheitliches Berechnungsverfahren
Verwertung der Holzprodukte, wodurch keine gemäß ISO 14044 angewandt.
Umweltauswirkungen aus der Abfallbehandlung der
Produkte in C4 zu erwarten sind. Bei der Auswahl der Hintergrunddaten wurde auf die
technologische, geographische und zeitbezogene
Modul D | Nutzen und Lasten außerhalb der Repräsentativität der Datengrundlage geachtet. Bei
Systemgrenze Fehlen spezifischer Daten wurde auf generische
In Modul D wird die energetische Verwertung des Datensätze bzw. einen repräsentativen Durchschnitt
Produktes am Lebensende inklusive den zurückgegriffen. Die eingesetzten GaBi-
entsprechenden energetischen Hintergrunddatensätze sind nicht älter als zehn Jahre.
Substitutionspotenzialen in Form eines europäischen
Durchschnittsszenarios beschrieben. 3.7 Betrachtungszeitraum
Im Rahmen der Sammlung der Vordergrunddaten
wurde die Sachbilanz für das Produktionsjahr 2019
3.3 Abschätzungen und Annahmen erhoben. Die Daten beruhen auf den eingesetzten und
Bei Fehlen eines repräsentativen produzierten Jahresmengen.
Hintergrunddatensatzes zur Abbildung der
Umweltwirkung gewisser Rohstoffe werden Annahmen 3.8 Allokation
und Abschätzungen verwendet. Alle Annahmen sind Kohlenstoffgehalt und Primärenergiegehalt der
durch eine detaillierte Dokumentation belegt und Produkte wurden basierend auf ihren
entsprechen einer, hinsichtlich der verfügbaren materialinhärenten Eigenschaften entsprechend
Datenbasis, bestmöglichen Abbildung der Realität. zugrundeliegenden physikalischen Zusammenhängen
bilanziert. Die Allokation in der Forstkette beruht auf
Ein großer Teil des von HASSLACHER verarbeiteten der Veröffentlichung von Hasch 2002 und deren
Holzes stellt Nadelfaserholz dar. Der zur Abbildung der Aktualisierung von Rüter & Albrecht 2007.
Forstvorkette eingesetzte Datensatz bezieht sich auf
Fichtenholz und stellt somit eine Annäherung für alle Bei der Produktion der betrachteten Produkte
anderen Holzarten dar. entstehen neben den deklarierten Produkten hölzerne
Nebenprodukte wie Verschnitt, Späne, Kapp­ und
Die Emissionen aus der Holztrocknung wurden gemäß Hobelverluste, etc. Die verkauften Nebenprodukte
Rüter & Diederichs (2012) in den Berechnungen werden in Anlehnung an die Empfehlungen der EN
berücksichtigt.
6 Umwelt­Produktdeklaration HASSLACHER Holding GmbH – Brettsperrholz HASSLACHER CROSS LAMINATED
TIMBER
16485 als Koppelprodukte behandelt und basierend wurden und der Gebäudekontext bzw. die
auf den derzeit gültigen Marktpreisen alloziert. produktspezifischen Leistungsmerkmale berücksichtigt
werden.
3.9 Vergleichbarkeit
Grundsätzlich ist eine Gegenüberstellung oder die Zur Berechnung der Ökobilanz wurde die GaBi-
Bewertung von EPD­Daten nur möglich, wenn alle zu Hintergrunddatenbank 2021.1 in der GaBi-Software­
vergleichenden Datensätze nach EN 15804 erstellt Version 10 verwendet.
4. LCA: Szenarien und weitere technische Informationen
Charakteristische Produkteigenschaften
Biogener Kohlenstoff
Während des Baumwachstumes assimiliert das Holz
Kohlendioxid und speichert biogenen Kohlenstoff ein.
Der im Produkt gespeicherte Kohlenstoff ist in
folgender Tabelle deklariert.
Informationen zur Beschreibung des biogenen
Kohlenstoffgehalts am Werkstor
Bezeichnung Wert Einheit
Biogener Kohlenstoff im Produkt 204 kg C
Die Verpackung beläuft sich auf weit unter 5% der
Produktmasse. Damit muss der in der Verpackung
gespeicherte biogene Kohlenstoff nicht in der EPD
deklariert werden.
Ende des Lebenswegs (C1-C4)
Bezeichnung Wert Einheit
Zur Energierückgewinnung 470 kg
Wiederverwendungs- Rückgewinnungs- und
Recyclingpotential (D), relevante Szenarioangaben
Bezeichnung Wert Einheit
Aufbereitungsquote 100 %
Wirkungsgrad der Anlage 61 %
Das Produkt erreicht das Ende der Abfalleigenschaft
nach dem Ausbau aus dem Gebäude, dem Transport
zur Aufbereitung und dem Hacken des Produkts. Für
das Lebensende des HASSLACHER Vollholz­
Produktes wird eine energetische Verwertung als
Sekundärbrennstoff angenommen. Die energetische
Verwertung erfolgt in einem Biomassekraftwerk.
Anlagenspezifische Kennwerte entsprechen einem
europäischen Durchschnittsszenario (EU28), da sich
der Hauptabsatzmarkt der HASSLACHER Produkte
auf den europäischen Raum konzentriert. Das
Szenario sieht eine Aufbereitungsquote der
Vollholzprodukte nach Ausbau aus dem Gebäude von
100 % vor. Diese Annahme ist bei der Anwendung der
Ergebnisse im Gebäudekontext entsprechend
anzupassen. Am Lebensende des Produktes wird eine
vergleichbare Ausgleichsfeuchte zur
Auslieferungsfeuchte angenommen. Dieser Wert kann
abhängig von der Lagerung des Produktes vor der
energetischen Verwertung stark schwanken.
7 Umwelt­Produktdeklaration HASSLACHER Holding GmbH – Brettsperrholz HASSLACHER CROSS LAMINATED
TIMBER
5. LCA: Ergebnisse
Die folgende Tabelle enthält die Ökobilanzergebnisse für eine deklarierte Einheit von 1 m³ Brettsperrholz
HASSLACHER CROSS LAMINATED TIMBER mit einer durchschnittlichen Rohdichte von 470 kg/m³ (etwa 11 %
Feuchte).
Wichtiger Hinweis:
EP­freshwater: Dieser Indikator wurde in Übereinstimmung mit dem Charakterisierungsmodell (EUTREND­
Modell, Struijs et al., 2009b, wie in ReCiPe umgesetzt; http://eplca.jrc.ec.europa.eu/LCDN/developerEF.xhtml) als
„kg P­Äq.“ berechnet.
ANGABE DER SYSTEMGRENZEN (X = IN ÖKOBILANZ ENTHALTEN; ND = MODUL ODER INDIKATOR
NICHT DEKLARIERT; MNR = MODUL NICHT RELEVANT)
Stadium der Gutschriften
Produktionsstadiu Errichtung und Lasten
Nutzungsstadium Entsorgungsstadium
m des außerhalb der
Bauwerks Systemgrenze
8 Umwelt­Produktdeklaration HASSLACHER Holding GmbH – Brettsperrholz HASSLACHER CROSS LAMINATED
TIMBER
gnugrosrevffotshoR
tropsnarT gnulletsreH
mov
tropsnarT
muz
relletsreH
trosgnudnewreV
egatnoM
gnudnewnA/gnuztuN gnutlahdnatsnI
rutarapeR ztasrE gnureuenrE
sad rüf
ztasnieeigrenE
sed
nebierteB seduäbeG
sad rüf
ztasnieressaW
sed
nebierteB seduäbeG
ssirbA/uabkcüR
tropsnarT
gnuldnahebllafbA
gnugitieseB
,­sgnudnewrevredeiW ­sgnunniwegkcüR
redo
laiznetopgnilcyceR
A1 A2 A3 A4 A5 B1 B2 B3 B4 B5 B6 B7 C1 C2 C3 C4 D
X X X ND ND ND ND MNR MNR MNR ND ND X X X X X
ERGEBNISSE DER ÖKOBILANZ – UMWELTAUSWIRKUNGEN nach EN 15804+A2: 1 m³ Brettsperrholz
HASSLACHER CROSS LAMINATED TIMBER (470 kg/m³)
Kernindikator Einheit A1-A3 C1 C2 C3 C4 D
Globales Erwärmungspotenzial ­ total [kg CO2­Äq.] ­6,60E+2 0,00E+0 1,42E+0 7,53E+2 0,00E+0 ­4,10E+2
Globales Erwärmungspotenzial ­ fossil [kg CO2­Äq.] 9,30E+1 0,00E+0 1,41E+0 3,74E+0 0,00E+0 ­4,08E+2
Globales Erwärmungspotenzial ­ biogen [kg CO2­Äq.] ­7,54E+2 0,00E+0 ­1,67E­3 7,50E+2 0,00E+0 ­1,42E+0
Globales Erwärmungspotenzial ­ luluc [kg CO2­Äq.] 6,72E­1 0,00E+0 1,15E­2 5,29E­3 0,00E+0 ­3,19E­1
Abbaupotenzial der stratosphärischen Ozonschicht [kg CFC11­Äq.] 1,88E­12 0,00E+0 2,77E­16 8,95E­14 0,00E+0 ­5,32E­12
Versauerungspotenzial, kumulierte Überschreitung [mol H+­Äq.] 6,11E­1 0,00E+0 4,66E­3 7,78E­3 0,00E+0 3,05E­1
Eutrophierungspotenzial ­ Süßwasser [kg P­Äq.] 2,42E­3 0,00E+0 4,17E­6 1,00E­5 0,00E+0 ­6,05E­4
Eutrophierungspotenzial ­ Salzwasser [kg N­Äq.] 2,65E­1 0,00E+0 2,14E­3 1,85E­3 0,00E+0 5,77E­2
Eutrophierungspotenzial, kumulierte Überschreitung [mol N­Äq.] 2,57E+0 0,00E+0 2,39E­2 1,94E­2 0,00E+0 6,98E­1
Bildungspotenzial für troposphärisches Ozon [kg NMVOC­Äq.] 6,90E­1 0,00E+0 4,20E­3 5,01E­3 0,00E+0 2,62E­1
Potenzial für die Verknappung abiotischer Ressourcen ­
[kg Sb­Äq.] 4,35E­5 0,00E+0 1,25E­7 1,10E­6 0,00E+0 ­7,47E­5
nicht fossile Ressourcen
Potenzial für die Verknappung abiotischer Ressourcen ­
[MJ] 1,36E+3 0,00E+0 1,87E+1 6,65E+1 0,00E+0 ­7,17E+3
fossile Brennstoffe
Wasser­Entzugspotenzial (Benutzer) [m³ Welt­Äq.
1,60E+1 0,00E+0 1,30E­2 6,00E­1 0,00E+0 ­1,05E+1
entzogen]
ERGEBNISSE DER ÖKOBILANZ – INDIKATOREN ZUR BESCHREIBUNG DES RESSOURCENEINSATZES
nach EN 15804+A2: 1 m³ Brettsperrholz HASSLACHER CROSS LAMINATED TIMBER (470 kg/m³)
Indikator Einheit A1-A3 C1 C2 C3 C4 D
Erneuerbare Primärenergie als Energieträger [MJ] 3,18E+3 0,00E+0 1,08E+0 7,68E+3 0,00E+0 ­1,83E+3
Erneuerbare Primärenergie zur stofflichen Nutzung [MJ] 7,67E+3 0,00E+0 0,00E+0 ­7,65E+3 0,00E+0 0,00E+0
Total erneuerbare Primärenergie [MJ] 1,08E+4 0,00E+0 1,08E+0 3,06E+1 0,00E+0 ­1,83E+3
Nicht­erneuerbare Primärenergie als Energieträger [MJ] 1,30E+3 0,00E+0 1,88E+1 6,65E+1 0,00E+0 ­7,17E+3
Nicht­erneuerbare Primärenergie zur stofflichen Nutzung [MJ] 6,11E+1 0,00E+0 0,00E+0 0,00E+0 0,00E+0 0,00E+0
Total nicht erneuerbare Primärenergie [MJ] 1,36E+3 0,00E+0 1,88E+1 6,65E+1 0,00E+0 ­7,17E+3
Einsatz von Sekundärstoffen [kg] 0,00E+0 0,00E+0 0,00E+0 0,00E+0 0,00E+0 0,00E+0
Erneuerbare Sekundärbrennstoffe [MJ] 0,00E+0 0,00E+0 0,00E+0 0,00E+0 0,00E+0 7,65E+3
Nicht­erneuerbare Sekundärbrennstoffe [MJ] 0,00E+0 0,00E+0 0,00E+0 0,00E+0 0,00E+0 0,00E+0
Nettoeinsatz von Süßwasserressourcen [m³] 1,48E+0 0,00E+0 1,23E­3 2,98E­2 0,00E+0 ­1,20E+0
ERGEBNISSE DER ÖKOBILANZ –ABFALLKATEGORIEN UND OUTPUTFLÜSSE nach EN 15804+A2:
1 m³ Brettsperrholz HASSLACHER CROSS LAMINATED TIMBER (470 kg/m³)
Indikator Einheit A1-A3 C1 C2 C3 C4 D
Gefährlicher Abfall zur Deponie [kg] 2,67E­6 0,00E+0 9,90E­10 1,76E­8 0,00E+0 ­1,61E­6
Entsorgter nicht gefährlicher Abfall [kg] 2,63E+0 0,00E+0 2,95E­3 4,72E­2 0,00E+0 2,72E­1
Entsorgter radioaktiver Abfall [kg] 2,94E­2 0,00E+0 3,41E­5 9,90E­3 0,00E+0 ­5,89E­1
Komponenten für die Wiederverwendung [kg] 0,00E+0 0,00E+0 0,00E+0 0,00E+0 0,00E+0 0,00E+0
Stoffe zum Recycling [kg] 0,00E+0 0,00E+0 0,00E+0 0,00E+0 0,00E+0 0,00E+0
Stoffe für die Energierückgewinnung [kg] 0,00E+0 0,00E+0 0,00E+0 4,70E+2 0,00E+0 0,00E+0
Exportierte elektrische Energie [MJ] 0,00E+0 0,00E+0 0,00E+0 0,00E+0 0,00E+0 0,00E+0
Exportierte thermische Energie [MJ] 0,00E+0 0,00E+0 0,00E+0 0,00E+0 0,00E+0 0,00E+0
ERGEBNISSE DER ÖKOBILANZ – zusätzliche Wirkungskategorien nach EN 15804+A2-optional:
1 m³ Brettsperrholz HASSLACHER CROSS LAMINATED TIMBER (470 kg/m³)
Indikator Einheit A1-A3 C1 C2 C3 C4 D
Potentielles Auftreten von Krankheiten aufgrund von [Krankheitsf
ND ND ND ND ND ND
Feinstaubemissionen älle]
Potentielle Wirkung durch Exposition des Menschen mit U235 [kBq U235­
ND ND ND ND ND ND
Äq.]
Potentielle Toxizitätsvergleichseinheit für Ökosysteme [CTUe] ND ND ND ND ND ND
Potentielle Toxizitätsvergleichseinheit für den Menschen ­
[CTUh] ND ND ND ND ND ND
kanzerogene Wirkung
Potentielle Toxizitätsvergleichseinheit für den Menschen ­ nicht
[CTUh] ND ND ND ND ND ND
kanzerogene Wirkung
Potentieller Bodenqualitätsindex [­] ND ND ND ND ND ND
Die zusätzlichen und optionalen Wirkungskategorien nach EN 15804+A2 werden nicht deklariert, da dies gemäß
PCR Teil A nicht gefordert ist.
Einschränkungshinweis 1 – gilt für den Indikator Potentielle Wirkung durch Exposition des Menschen mit U235:
Diese Wirkungskategorie behandelt hauptsächlich die mögliche Wirkung einer ionisierenden Strahlung geringer
Dosis auf die menschliche Gesundheit im Kernbrennstoffkreislauf. Sie berücksichtigt weder Auswirkungen, die
auf mögliche nukleare Unfälle und berufsbedingte Exposition zurückzuführen sind, noch auf die Entsorgung
radioaktiver Abfälle in unterirdischen Anlagen. Die potenzielle vom Boden, von Radon und von einigen Baustoffen
ausgehende ionisierende Strahlung wird ebenfalls nicht von diesem Indikator gemessen.
Einschränkungshinweis 2 – gilt für die Indikatoren Potenzial für die Verknappung abiotischer Ressourcen ­ nicht
fossile Ressourcen, Potenzial für die Verknappung abiotischer Ressourcen ­ fossile Brennstoffe, Wasser­
Entzugspotenzial (Benutzer), Potentielle Toxizitätsvergleichseinheit für Ökosysteme, Potentielle
Toxizitätsvergleichseinheit für den Menschen ­ kanzerogene Wirkung, Potentielle Toxizitätsvergleichseinheit für
den Menschen ­ nicht kanzerogene Wirkung, Potentieller Bodenqualitätsindex:
Die Ergebnisse dieses Umweltwirkungsindikators müssen mit Bedacht angewendet werden, da die
Unsicherheiten bei diesen Ergebnissen hoch sind oder da es mit dem Indikator nur begrenzte Erfahrungen gibt.
6. LCA: Interpretation
Die folgende Interpretation enthält eine Brettsperrholz HASSLACHER CROSS LAMINATED
Zusammenfassung der Ökobilanzergebnisse bezogen TIMBER.
auf eine deklarierte Einheit von 1 m³ durchschnittliches
9 Umwelt­Produktdeklaration HASSLACHER Holding GmbH – Brettsperrholz HASSLACHER CROSS LAMINATED
TIMBER
Für die potenzielle Klimaerwärmung (GWP) in der mehr Emissionen (hauptsächlich fossiler)
Produktionsphase (Modul A1­A3) von Brettsperrholz Energieträger vermieden, als durch die Nutzung der im
ergibt sich in Summe ein negativer Wert. Dies ist durch Holz gespeicherten Energie emittiert werden.
den stofflichen Einsatz von Holz in der Produktion zu Umweltlasten (AP, EP, POCP) in Modul D entstehen
erklären. Während des Baumwachstumes speichert durch die Emissionen aus der Verbrennung der
das Holz Kohlendioxid in Form von biogenem Biomasse.
Kohlenstoff ein (negatives Treibhauspotential) und ist
somit nicht treibhauswirksam, solange dieser im Die Interpretation der Ergebnisse der
Produkt gespeichert ist. Erst bei der energetischen Wirkungsindikatoren identifiziert die Aufwände aus der
Verwertung am Lebensende des Produktes (Modul Vorkette des Schnittholzeinsatzes als Haupttreiber im
C3) wird der gespeicherte Kohlenstoff in Form von Umweltprofil des Brettsperrholzes. Dabei spielen die
Kohlendioxid­Emissionen in die Atmosphäre entlassen Umweltauswirkungen aus dem Forstprozess eine
und trägt zu einer potenziellen Klimaerwärmung bei. wesentliche Rolle. Durch den Bezug von Ökostrom in
der Produktion stellt die Strombereitstellung am
Die negativen Werte in Modul D sind damit zu Standort einen untergeordneten Beitragsfaktor (mit
erklären, dass die durch die energetische Verwertung Ausnahme des elementaren Ressourceneinsatzes)
des Produktes erzeugte Energie die Verbrennung von dar.
fossilen Energieträgern ersetzen kann. Somit werden
7. Nachweise
7.1 Formaldehyd 7.4 VOC-Emissionen
Messstelle Messstelle
Entwicklungs­ und Prüflabor Holztechnologie GmbH Holzforschung Austria – Österreichische Gesellschaft
für Holzforschung
Ort der Prüfung
Zellescher Weg 24, D­01217 Dresden Ort der Prüfung
Franz­Grill­Straße 7, A­1030 Wien
Prüfbericht
Prüfbericht Nr. 2513316 vom 13.08.2013 Prüfbericht und Prüfzeitraum
Prüfbericht Nr. 1317/2014/2 – HC
Prüfmethodik Prüfzeitraum vom 24.02.2015 bis 19.03.2015
Prüfkammer­Methode EN 717-1;
Chemische Analyse Formaldehyd: Acetylaceton­ Messmethodik und Ergebnis
Verfahren Die Prüfkammeruntersuchung erfolgte entsprechend
der ISO 16000-9. Die VOC­Emissionen wurden nach
Prüfergebnis ISO 16000-6 analysiert.
Formaldehydemission 0,02 ppm HCHO/m³ Luft (nach
216 h) d.h. weit unter dem Höchstwert der AgBB-Ergebnisüberblick (28 Tage [μg/m³])
Formaldehydklasse E1 mit < 0,1 ppm HCHO/m³ Luft. Bezeichnung Wert Einheit
TVOC (C6 ­ C16) k.A. μg/m3
7.2 MDI R (dimensionslos) k.A. ­
Bei der Verklebung von Brettsperrholz HASSLACHER k.A. ­ keine Angabe
CROSS LAMINATED TIMBER werden 2­
komponentige­Melamin­Harnstoff­Formaldehyd­ Es besteht die Möglichkeit bei geringen Emissionen
Klebstoffe verwendet, die kein MDI beinhalten. Eine eine Prüfung nach frühestens 7 Tagen und einer
MDI­Emission aus dem ausgehärteten Brettsperrholz zusätzlichen Probennahme abzubrechen. Die
ist somit nicht möglich. untersuchte Brettsperrholzprobe entsprach den
vorgegebenen Abbruchkriterien am Tag 7.
7.3 Toxizität der Brandgase
Die Toxizität der beim Brand von Brettsperrholz AgBB-Ergebnisüberblick (3 Tage [μg/m³])
entstehenden Brandgase entspricht jenen, die beim Bezeichnung Wert Einheit
Brand von naturbelassenem Holz entstehen. TVOC (C6 ­ C16) 311 μg/m3
R (dimensionslos) 0,1 ­
8. Literaturhinweise
Normen DIN 68800-2
DIN 68800­2:2012­02, Holzschutz – Teil 2:
DIN 68800-1 Vorbeugende bauliche Maßnahmen im Hochbau.
DIN 68800­1:2019­06, Holzschutz – Teil 1:
Allgemeines. DIN 68800-3
DIN 68800­3:2020­03, Holzschutz – Teil 3:
Vorbeugender Schutz von Holz mit Holzschutzmitteln.
10 Umwelt­Produktdeklaration HASSLACHER Holding GmbH – Brettsperrholz HASSLACHER CROSS LAMINATED
TIMBER
ISO 14025
EN 338 ÖNORM EN ISO 14025:2010­07­01,
ÖNORM EN 338:2016­06­01, Bauholz für tragende Umweltkennzeichnungen und ­deklarationen – Typ III
Zwecke – Festigkeitsklassen. Umweltdeklarationen – Grundsätze und Verfahren.
EN 717-1 ISO 14044
ÖNORM EN 717­1:2005­02­01, Holzwerkstoffe – DIN EN ISO 14044:2006­10. Umweltmanagement –
Bestimmung der Formaldehydabgabe, Teil 1: Ökobilanz – Anforderungen und Anleitungen.
Formaldehydabgabe nach der Prüfkammer­Methode.
ISO 16000-6
EN 1912 DIN ISO 16000­6:2012­11,
ÖNORM EN 1912:2013­10­15, Bauholz für tragende Innenraumluftverunreinigungen ­ Teil 6: Bestimmung
Zwecke – Festigkeitsklassen – Zuordnung von von VOC in der Innenraumluft und in Prüfkammern,
visuellen Sortierklassen und Holzarten. Probenahme auf Tenax TA®, thermische Desorption
und Gaschromatographie mit MS oder MS­FID.
EN 13183-1
ÖNORM EN 13183­1:2004­02­01, Feuchtegehalt eines ISO 16000-9
Stückes Schnittholz – Teil 1: Bestimmung durch OENORM EN ISO 16000­9:2011­12­15,
Darrverfahren. Innenraumluftverunreinigungen ­ Teil 9: Bestimmung
der Emission von flüchtigen organischen
EN 13501-1 Verbindungen aus Bauprodukten und
ÖNORM EN 13501­1:2020­01­15, Klassifizierung von Einrichtungsgegenständen ­ Emissionsprüfkammer­
Bauprodukten zu ihrem Brandverhalten – Teil 1: Verfahren.
Klassifizierung mit den Ergebnissen aus den
Prüfungen zum Brandverhalten von Bauprodukten. ETA-12/0281
ETA­12/0281 vom 09.11.2020, Europäisch Technische
EN 13556 Bewertung für HASSLACHER CROSS LAMINATED
ÖNORM EN 13556:2003­09­01, Rund­ und Schnittholz TIMBER.
– Nomenklatur der in Europa verwendeten
Handelshölzer.
Weitere Literatur
EN 13986
ÖNORM EN 13986:2015­06­01, Holzwerkstoffe zur Abfallverzeichnisverordnung
Verwendung im Bauwesen – Eigenschaften, Abfallverzeichnis gemäß Anlage 5 der
Bewertung der Konformität und Kennzeichnung. Österreichischen Abfallverzeichnisverordnung.
Verordnung der Bundesministerin für Nachhaltigkeit
EN 14080 und Tourismus über ein Abfallverzeichnis
ÖNORM EN 14080:2013­08­01, Holzbauwerke – (Abfallverzeichnisverordnung 2020).
Brettschichtholz und Balkenschichtholz ­
Anforderungen. AgBB
Ausschuss zur gesundheitlichen Bewertung von
EN 15804 Bauprodukten (AgBB): Vorgehensweise bei der
ÖNORM EN 15804+A2:2020­02­15, Nachhaltigkeit gesundheitlichen Bewertung der Emissionen von
von Bauwerken – Umweltproduktdeklarationen – flüchtigen organischen Verbindungen (VOC und
Grundregeln für die Produktkategorie Bauprodukte. SVOC) aus Bauprodukten.
EN 16351 Biozidprodukteverordnung
ÖNORM EN 16351:2015­11­15, Holzbauwerke – Verordnung (EU) Nr. 528/2012 des europäischen
Brettsperrholz – Anforderungen. Parlaments und des Rates vom 22. Mai 2012 über die
Bereitstellung auf dem Markt und die Verwendung von
EN 16485 Biozidprodukten.
ÖNORM EN 16485:2014­05­01, Rund­ und Schnittholz
– Umweltproduktdeklarationen – CPR
Produktkategorieregeln für Holz und Holzwerkstoffe im Verordnung (EU) Nr. 305/2011 des Europäischen
Bauwesen. Parlaments und des Rates vom 9. März 2011 zur
Festlegung harmonisierter Bedingungen für die
EN 1995-1-1 Vermarktung von Bauprodukten und zur Aufhebung
ÖNORM EN 1995­1­1:2019­06­01, Eurocode 5: der Richtlinie 89/106/EWG des Rates.
Bemessung und Konstruktion von Holzbauten – Teil 1­
1: Allgemeines – Allgemeine Regeln und Regeln für EAK
den Hochbau. Europäischer Abfallkatalog – EAK, Verordnung über
das Europäische Abfallverzeichnis
ISO 10456 (Abfallverzeichnis­Verordnung ­ AVV)
ÖNORM EN ISO 10456:2010­02­15, Baustoffe und Abfallverzeichnis­Verordnung vom 10. Dezember 2001
Bauprodukte – Wärme­ und feuchtetechnische (BGBl. I S. 3379), die zuletzt durch Artikel 5 Absatz 22
Eigenschaften – Tabellierte Bemessungswerte und des Gesetzes vom 24. Februar 2012 (BGBl. I S. 212)
Verfahren zur Bestimmung der geändert worden ist.
wärmeschutztechnischen Nenn­ und
Bemessungswerte. ECHA-Kandidatenliste
Liste der für eine Zulassung in Frage kommenden
besonders besorgniserregenden Stoffe (Stand
11 Umwelt­Produktdeklaration HASSLACHER Holding GmbH – Brettsperrholz HASSLACHER CROSS LAMINATED
TIMBER
19.01.2021) gemäß Artikel 59 Absatz 10 der REACH­ 1.1. Berlin: Institut Bauen und Umwelt e.V. (Hrsg.),
Verordnung. European Chemicals Agency. 2021.
GaBi PCR: Vollholzprodukte
GaBi 10, Software­System and Database for Life Cycle Produktkategorie­Regeln für gebäudebezogene
Engineering. DB v8.7 2020.2. Stuttgart, Echterdingen: Produkte und Dienstleistungen. Teil B:
Sphera, 1992­2020. Verfügbar in: Anforderungenan die EPD für Vollholzprodukte.
http://documentation.gabi­software.com. Version 1.1. Berlin: Institut Bauen und Umwelt e.V.,
10.12.2018.
Hasch 2002, Rüter & Albrecht 2007
Ökologische Betrachtung von Holzspan und Prüfplan OIB-205-082/15-PPL
Holzfaserplatten, Diss., Uni Hamburg überarbeitet Prüfplan der ETA­12/0281 vom 09. 11. 2020,
2007: Rüter, S. (BFH HAMBURG; Holztechnologie), Europäisch Technische Bewertung für HASSLACHER
Albrecht, S. (Uni Stuttgart, GaBi). CROSS LAMINATED TIMBER.
IBU 2021 Rüter & Diederichs 2012
Institut Bauen und Umwelt e.V.: Allgemeine Anleitung Ökobilanz­Basisdaten für Bauprodukte aus Holz.
für das EPD­Programm des Institut Bauen und Umwelt Arbeitsbericht aus dem Institut für Holztechnologie und
e.V. (IBU). Version 2.0, Berlin: Institut Bauen und Holzbiologie Nr. 2012/1. Hamburg: Johann
Umwelt e.V., 2021. Heinrichvon Thünen­Institut.
www.ibu­epd.com
PCR Teil A
Produktkategorie­Regeln für gebäudebezogene
Produkte und Dienstleistungen. Teil A: Rechenregeln
für die Ökobilanz und Anforderungen an den
Projektbericht gemäß EN 15804+A2:2019. Version
12 Umwelt­Produktdeklaration HASSLACHER Holding GmbH – Brettsperrholz HASSLACHER CROSS LAMINATED
TIMBER
Herausgeber
Institut Bauen und Umwelt e.V. Tel +49 (0)30 3087748­ 0
Panoramastr.1 Fax +49 (0)30 3087748­ 29
10178 Berlin Mail info@ibu­epd.com
Deutschland Web www.ibu-epd.com
Programmhalter
Institut Bauen und Umwelt e.V. Tel +49 (0)30 3087748­ 0
Panoramastr.1 Fax +49 (0)30 3087748­ 29
10178 Berlin Mail info@ibu­epd.com
Deutschland Web www.ibu-epd.com
Ersteller der Ökobilanz
Daxner & Merl GmbH Tel +43 676 849477826
Lindengasse 39/8 Fax +43 42652904
1070 Wien Mail office@daxner­merl.com
Austria Web www.daxner-merl.com
Inhaber der Deklaration
HASSLACHER Holding GmbH Tel 0043 4769 22 49 0
Feistritz 1 Fax 0043 4769 22 49 129
9751 Sachsenburg Mail info@hasslacher.com
Austria Web www.hasslacher.com
