Environmental product declaration
in accordance with ISO 14025 and EN 15804+A2
Confalt - Semifleksibel belægning (SFB)
Deklarationens ejer: Programoperatør:
Peab Asfalt Danmark A/S Næringslivets stiftelse for
Miljødeklarasjoner
Produkt:
Confalt - Semifleksibel belægning (SFB) Deklarationsnummer:
Deklareret enhed: Publiseringsnummer:
1 m2
Godkendt dato:
Deklarationen er baseret på PCR:
EN 15804:2012+A2:2019 tjener som kerne-PCR Gyldig til:
NPCR 025:2022 Part B for Asphalt
Næringslivets stiftelse for EPD Software:
Miljødeklarasjoner LCA.no EPD generator ID: 57806
1 / 12
Generel information
Produkt Deklarationens ejer:
Confalt - Semifleksibel belægning (SFB) Peab Asfalt Danmark A/S
Kontaktperson: Lotte R. Josephsen
Telefon:
e-post: lotte.r.josephsen@peabasfalt.dk
Programoperatør: Producent:
Post Box 5250 Majorstuen, 0303 Oslo, Norway Peab Asfalt Danmark A/S
Næringslivets stiftelse for Miljødeklarasjoner
Telefon: +47 23 08 80 00
web: post@epd-norge.no
Deklarationsnummer: Produktionssted:
Peab Asfalt Danmark A/S
Nørreskov Bakke 1
8600 Silkeborg, Denmark
Deklarationen er baseret på PCR: Kvalitet/Miljøsystem:
EN 15804:2012+A2:2019 tjener som kerne-PCR ISO 14001:2015 Certifikat nr. 12666-01 ISO 9001:2015 Certifikat nr.
NPCR 025:2022 Part B for Asphalt 12664-01 DS/ISO 45001:2018 P.nr.: 1007635687
Erklæring om ansvar: Org. no.:
Ejeren af deklarationen er ansvarlig for den underliggende CVR-nr. 18 29 85 03
information og dokumentation. EPD Norge er ikke ansvarlig for
producentinformationer, data om livscyklusvurdering og
dokumentation
Deklareret enhed: Godkendt dato:
1 m2 Confalt - Semifleksibel belægning (SFB)
Deklareret enhed med option: Gyldig til:
A1,A2,A3,A4,C1,C2,C3,C4,D
Årstal for studiet:
2022
Funktionel enhed: Sammenlignelighed:
1 m2 i 3 cm lagtykkelse - asfalt og mørtel 55 kg + 19,2 kg= 74,2 kg Miljøvaredeklarationer for byggevarer er muligvis ikke
sammenlignelige hvis ikke de overholder kravene i EN 15804. EPD
data er muligvis ikke sammenlignelig med mindre alle anvendte
datasæt er udviklet i henhold til EN 15804 og baggrundssystemerne
baseres på samme database.
Generelt om verifikation af EPD fra værktøj: Udarbejdelse og verifikation af miljødeklarationen
Uafhængig verifikation af data, anden miljøinformation og EPD er Deklarationen er udarbejdet og verificeret ved brug af EPDværktøj
foretaget efter ISO 14025:2010, kapitel 8.1.3 og 8.1.4. Individuel lca.tools ver EPD2022.03, udviklet af LCA.no AS. EPDværktøjet er
tredjepartsverificering af hver EPD er ikke nødvendig når værktøjet er integreret i virksomhedens miljøledelsessystem, og godkendt af EPD-
i) integreret i virksomhedens miljøledelsessystem, ii) procedurer for Norge, NEPDT06 Asfalt
brug af værktøjet er godkendt af EPD-Norge og iii) processen
granskes årlig. Se bilag G i EPD-Norges retningslinjer for yderligere EPD er udarbejdet af: Lotte R. Josephsen
information om EPDværktøj.
Virksomhedssspecifikke data og EPD er kontrolleret af: Karen Marie
Hansen
Verifikation af EPD- værktøj: Godkendt:
Uafhængig tredjepartsverifikation af værktøj, baggrundsdata og test-
EPD er foretaget i henhold til EPD-Norges procedurer og
retningslinjer for verificering og godkendelse af EPD-værktøj.
Tredjeparts verifikator:
Martin Erlandsson, IVL Swedish Environmental Research Institute Håkon Hauan, CEO EPD-Norge
(kræver ikke signatur)
2 / 12
Produkt
Produktbeskrivelse:
Confalt er en fugefri belægning, der kombinerer den høje styrke i den cementbaserede Confalt mørtel med fleksibiliteten i den åbne asfalt.
Store besparelser i byggefasen:
Et Confalt-gulv med CG-valsebeton som bærelag kan give store omkostningsbesparelser i byggefasen. Valsebetonen udlægges umiddelbart efter,
fundamenterne er støbt, og skaber et stabilt, plant og vedligeholdelsesfrit underlag, hvor der kan køres med mobilkraner, byggelifte og andet
materiel til den efterfølgende byggeproces. Valsebetonen kan også med store fordele anvendes til fastgørelse af skråstivere til montage af
betonelementer. Se Peab EPD for CG Valsebeton.
Confalt kan desuden udlægges på underlag af asfalt eller andet beton.
Confalt leveres som standard med en ensartet struktur som frembringes ved aftrækning med gummirager. Confalt kan også leveres som fugefrit
underlag for andre overflader.
Anvendelse af Confalt®:
Confalt er specielt velegnet til anvendelse på veje med tung trafik og stor belastning.
Confalt kan anvendes såvel uden- som indendørs og har en skridsikker overflade på grund af strukturen i overfladen.
Anvendelsesområder
• Lagergulve, industrigulve, højlagergulve
• Underlag for linoleum, vinyl og epoxy
• Container og fragtterminaler
• Lufthavns-standpladser og busterminaler
• De-icing og vaskearealer
• Busstoppesteder og busterminaler
• Havnearealer, parkeringsdæk, brobelægning
• Renovering af beton- og asfaltbelægning
Produktspecifikation:
Confaltens styrke og fleksibilitet opnås ved at udlægge en åben graderet asfalt, hvis hulrum på 25-30% fyldes med en højstyrke, cementbaseret
Confalt-mørtel, fremstillet specielt til formålet. Confalt-mørtel har en kort afbindingstid, der muliggør ibrugtagning allerede efter 12-18 timer.
Mørtelen er svindkompenseret, så tendensen til mikrorevner og skadelige revner reduceres, hvilket gør belægningen fugefri.
Den åbne asfalt blandes på et asfaltværk og udlægningen udføres med en asfaltudlægger på solidt underlag.
Efter udlægningen tromles belægningen til en jævn og ensartet overflade. Når asfaltbelægningen er afkølet, blandes Confalt-mørtelen i vores
mobile blandebil. Herefter pumpes mørtelen ud på den åbne asfalt og penetrerer ned i hulrummene.
1 m2 i 3 cm lagtykkelse - asfalt og mørtel 55 kg + 19,2 kg= 74,2 kg/m2
Materials Verdi Unit
Tilslagsmaterialer 51,6 kg
Bitumen 2,1 kg
Filler 1,2 kg
Fibre 0,1 kg
Mørtel 14,4 kg
Vand 4,8 kg
Tekniske data:
Confalt er 100% genanvendeligt.
Tilslaget er produceret i henhold til DS EN 13043. Bitumen er produceret i henhold til DS EN 12591
Drænasfalten i Confalt er i overensstemmelse med kravene i DS EN 13108-7 og er omfattet af kravene til type test og løbende overvågning i
overensstemmelse med DS EN 13108-20 og DS EN 13108-21
Markedsområde:
Danmark
Levetid, produkt:
Levetiden (reference service life) er i henhold til EN 15804 ikke
deklareret
Levetid, anlæg:
Levetiden (reference service life) er i henhold til EN 15804 ikke
deklareret
LCA: Beregningsregler
3 / 12
Deklareret enhed:
1 m2 Confalt - Semifleksibel belægning (SFB)
Cut-off kriterier:
Alle vigtige råmaterialer og alle vigtige energiforbrug er inkluderet. Produktionsprocesser for råmaterialer og energistrømme som indgår med
meget små mængder (mindre end 1%) kan udelades iht. EN 15804. Disse cut​off kriterier gælder ikke for farlige materialer og stoffer.
Allokering:
Allokering er foretaget iht. bestemmelser i EN 15804. Indgående energi og vand, samt produktion af affald i egen produktion er allokeret lige
mellem alle produkterne gennem masseallokering. Miljøpåvirkninger og ressourceforbrug for primærproduktion af recirkulerede materialer er
allokeret til det oprindelige produktsystem. For bitumenproduktion er udvinding og transport af råolie allokeret efter masse, mens
slutprodukterne fra olieraffineriet er allokeret efter økonomiske faktorer.
Datakvalitet:
Specifikke data for produktsammensætningen er fremskaffet af producenten. De repræsenterer productionen af det deklarerede produkt og blev
indsamlet til udarbejdelsen af denne EPDen i det angivne studieår Baggrundsdata er baseret på EPDer iht. til EN 15804, og forskellige LCA
databaser Datakvaliteten for råmaterialerne i A1 er præsenteret i tabellen under. eurobitume (2019) anses ikke for konservativ iht. til EN 15804,
men bruges på grund af almindelig praksis i andre LCA-værktøjer og EPD'er.
Materials Source Data quality Year
Mørtel EPD
Tilsetningsstoffer ecoinvent 3.6 Database 2019
Tilslag ecoinvent 3.6 Database 2019
Water ecoinvent 3.6 Database 2019
Life Cycle
Bitumen Eurobitume (2022) 2022
Inventory
Filler MD-20026-DA EPD 2020
4 / 12
Systemgrænser (X=inkluderet, MND=modul ikke deklareret, MNR=modul ikke relevant)
Construction Beyond the system
Product stage Use stage End of life stage
installation stage boundaries
A1 A2 A3 A4 A5 B1 B2 B3 B4 B5 B6 B7 C1 C2 C3 C4 D
X X X X MND MND MND MND MND MND MND MND X X X X X
Systemgrænser:
Tillægsinformation
I denne EPD er anvendt en typisk lagtykkelse på 3 cm, hvilket giver 74,2 kg/m2. Der er anvendt et gennemsnitligt areal på 7500 m2.
Der er desuden regnet med gennemsnitlige afstande for hhv. råvarer og fragt af blandeanlæg.
gnidnivdU fa r​effotsår tropsnarT lit gnillitsmerf
gnillitsmerfelairetaM
tropsnarT lit sdalpeggyb noitallatsnI gurB dlohegildeV noitarapeR gnintfiksdU gnirevoneR igrenE gurbdnaV gninvirdeN tropsnarT lit
gnildnahebsdlaffa gnildnahebsdlaffA
gnirenopeD
,eslednevnaneG
relle/go
gnidnivneg
elaitnetopsgurbneg
5 / 12
LCA: Scenarier og anden teknisk information
Følgende information beskriver scenariene for modulerne i EPDen.
I A4 transport er kun medtaget asfaltdelen, idet mørtelen fragtes som råvare og blandes med vand på stedet.
Transport af blandeanlæg og blanding af mørtel er medtaget i A3 Produktion.
Capacity utilisation Value
Transport til byggeplads (A4) Distance (km) Fuel/Energy Consumption Unit
(incl. return) % (Liter/tonn)
Asfaltbil med hænger, EURO 6 (km) 55,0 % 37 0,023 l/tkm 0,85
Nedrivning (C1) Unit Verdi
Feje/sugebil, dieselforbrug (L) L/DU 0,20
Fræser, dieselforbrug (L) L/DU 0,70
Transport av maskiner, Lastbil med hænger, EURO
kgkm/DU 100,00
6 (kgkm/ totalt antall tonn prosjekt)
Vand (L) kg/DU 7,00
Capacity utilisation Value
Transport affaldsbehandling (C2) Distance (km) Fuel/Energy Consumption Unit
(incl. return) % (Liter/tonn)
Lastebil med hænger, EURO 6 (km) 55,0 % 50 0,023 l/tkm 1,15
Affaldsbehandling (C3) Unit Verdi
Affaldsbehandling, asfalt til genanvendelse (kg) kg 55,00
Affaldsbehandling, asfalt til genanvendelse (kg) kg/DU 14,40
Genbrugs-, genanvendelses– el.
Unit Verdi
genvindingspotentiale (D)
Substitution af primær asfalt med netto
kg 55,00
recirkuleret asfalt (kg)
Substitution af stenmaterialer med netto
kg/DU 14,40
recirkuleret asfalt (kg)
6 / 12
LCA: Resultater
Miljøpåvirkning (Environmental impact)
Indicator Unit A1 A2 A3 A4 C1 C2 C3 C4 D
GWP-total kg CO2 -eq 6,12E+00 1,27E+00 1,18E+00 2,40E-01 3,19E+00 3,24E-01 1,47E-01 0 -2,38E+00
GWP-fossil kg CO2 -eq 6,10E+00 1,27E+00 1,18E+00 2,40E-01 3,19E+00 3,23E-01 1,47E-01 0 -2,38E+00
GWP-biogenic kg CO2 -eq 1,61E-02 4,17E-04 4,46E-04 1,81E-04 9,40E-04 2,45E-04 4,09E-05 0 -6,58E-04
GWP-luluc kg CO2 -eq 1,75E-03 4,08E-04 5,23E-05 7,29E-05 2,57E-04 9,83E-05 1,16E-05 0 -1,90E-03
ODP kg CFC11 -eq 2,17E-07 2,71E-07 1,72E-07 5,77E-08 6,89E-07 7,79E-08 3,18E-08 0 -3,47E-06
AP mol H+ -eq 2,20E-02 2,53E-02 2,18E-03 7,70E-04 3,33E-02 1,04E-03 1,54E-03 0 -2,39E-02
EP-FreshWater kg P -eq 9,19E-05 5,87E-06 2,14E-06 1,91E-06 1,18E-05 2,57E-06 5,36E-07 0 -4,99E-05
EP-Marine kg N -eq 4,46E-03 5,79E-03 8,09E-04 1,69E-04 1,47E-02 2,28E-04 6,80E-04 0 -4,62E-03
EP-Terrestial mol N -eq 4,81E-02 6,45E-02 8,87E-03 1,88E-03 1,61E-01 2,54E-03 7,46E-03 0 -5,24E-02
POCP kg NMVOC -eq 1,50E-02 1,71E-02 2,62E-03 7,40E-04 4,43E-02 9,98E-04 2,05E-03 0 -2,84E-02
ADP-minerals&metals1 kg Sb -eq 7,00E-05 1,38E-05 1,44E-06 4,26E-06 5,10E-06 5,75E-06 2,26E-07 0 -2,37E-05
ADP-fossil1 MJ 1,25E+02 1,77E+01 1,83E+01 3,89E+00 4,40E+01 5,25E+00 2,03E+00 0 -2,21E+02
WDP1 m3 2,04E+02 8,85E+00 3,20E+00 2,98E+00 1,01E+01 4,02E+00 4,30E-01 0 -1,81E+03
GWP-total = Global Warming Potential total; GWP-fossil = Global Warming Potential fossil fuels; GWP-biogenic = Global Warming Potential biogenic; GWP-luluc =
Global Warming Potential land use and land use change; ODP = Depletion potential of the stratospheric ozone layer; AP = Acidification potential, Accumulated
Exceedance; EP-freshwater = Eutrophication potential, fraction of nutrients reaching freshwater end compartment: EP-marine = Eutrophication potential, fraction of
nutrients reaching marine end compartment; EP-terrestrial = Eutrophication potential, Accumulated Exceedance; POCP = Formation potential of tropospheric ozone;
ADP-minerals&metals = Abiotic depletion potential for non-fossil resources; ADP-fossil = Abiotic depletion for fossil resources potential; WDP = Water (user)
deprivation potential, deprivation-weighted water consumption
"Læseeksempel 9,0 E-03 = 9,0*10 -3 = 0,009"
*INA Indicator Not Assessed
1. The results of this environmental impact indicator shall be used with care as the uncertainties on these results are high or as there is limited experienced with the
indicator
Remarks to environmental impacts
7 / 12
Additional environmental impact indicators
Indicator Unit A1 A2 A3 A4 C1 C2 C3 C4 D
PM Disease incidence 2,08E-07 5,01E-08 3,72E-08 1,92E-08 8,81E-07 2,60E-08 4,07E-08 0 -1,56E-07
IRP2 kgBq U235 -eq 8,28E-02 7,73E-02 1,45E-02 1,70E-02 1,89E-01 2,29E-02 8,68E-03 0 -1,11E+00
ETP-fw1 CTUe 7,78E+01 1,08E+01 1,92E+00 2,84E+00 2,41E+01 3,84E+00 1,11E+00 0 -1,41E+02
HTP-c1 CTUh 4,15E-09 0,00E+00 1,50E-10 0,00E+00 9,28E-10 0,00E+00 6,80E-11 0 -1,41E-09
HTP-nc1 CTUh 3,06E-08 5,01E-09 2,09E-09 2,75E-09 2,22E-08 3,71E-09 1,04E-09 0 -3,51E-08
SQP1 dimensionless 2,27E+01 8,64E+00 4,71E-01 4,46E+00 5,73E+00 6,02E+00 2,57E-01 0 -4,84E+01
PM = Particulate Matter emissions; IRP = Ionizing radiation – human health; ETP-fw = Eco toxicity – freshwater; HTP-c = Human toxicity – cancer effects; HTP-nc =
Human toxicity – non cancer effects; SQP = Potential Soil Quality Index (dimensionless)
"Læseeksempel 9,0 E-03 = 9,0*10 -3 = 0,009"
*INA Indicator Not Assessed
1. The results of this environmental impact indicator shall be used with care as the uncertainties on these results are high or as there is limited experienced with the
indicator
2. This impact category deals mainly with the eventual impact of low dose ionizing radiation on human health of the nuclear fuel cycle. It does not consider effects due
to possible nuclear accidents, occupational exposure nor due to radioactive waste disposal in underground facilities. Potential ionizing radiation from the soil, from
radon and from some construction materials is also not measured by this indicator.
8 / 12
Resourceforbrug (Resource use)
Indicator Unit A1 A2 A3 A4 C1 C2 C3 C4 D
PERE MJ 2,79E+00 1,49E-01 1,34E+00 4,89E-02 2,44E-01 6,60E-02 1,10E-02 0 -1,23E+01
PERM MJ 1,73E+00 0,00E+00 0,00E+00 0,00E+00 0,00E+00 0,00E+00 0,00E+00 0 0,00E+00
PERT MJ 4,52E+00 1,49E-01 1,34E+00 4,89E-02 2,44E-01 6,60E-02 1,10E-02 0 -1,23E+01
PENRE MJ 4,14E+01 1,78E+01 2,04E+01 3,92E+00 4,37E+01 5,29E+00 2,01E+00 0 -2,21E+02
PENRM MJ 8,39E+01 0,00E+00 0,00E+00 0,00E+00 0,00E+00 0,00E+00 0,00E+00 0 0,00E+00
PENRT MJ 1,25E+02 1,78E+01 2,04E+01 3,92E+00 4,37E+01 5,29E+00 2,01E+00 0 -2,21E+02
SM kg 1,26E+00 5,09E-03 1,81E-03 1,34E-03 2,17E-02 1,81E-03 9,95E-04 0 -4,65E+00
RSF MJ 2,31E-02 5,52E-03 2,91E-03 1,71E-03 6,34E-03 2,31E-03 2,70E-04 0 -1,36E-01
NRSF MJ 3,11E-02 2,35E-02 2,41E-01 5,75E-03 8,64E-02 7,75E-03 3,97E-03 0 -5,83E-02
FW m3 4,18E-02 1,11E-03 4,85E-04 4,43E-04 9,31E-03 5,97E-04 1,04E-04 0 -1,29E-01
PERE = Use of renewable primary energy excluding renewable primary energy resources used as raw materials; PERM = Use of renewable primary energy resources used
as raw materials; PERT = Total use of renewable primary energy resources; PENRE = Use of non renewable primary energy excluding non-renewable primary energy
resources used as raw materials; PENRM = Use of non renewable primary energy resources used as raw materials; PENRT = Total use of non renewable primary energy
resources; SM = Use of secondary materials; RSF = Use of renewable secondary fuels; NRSF = Use of non-renewable secondary fuels; FW = Net use of fresh water
"Læseeksempel 9,0 E-03 = 9,0*10 -3 = 0,009"
*INA Indicator Not Assessed
9 / 12
Affaldskategorier (End of life - Waste)
Indicator Unit A1 A2 A3 A4 C1 C2 C3 C4 D
HWD kg 1,32E-01 7,14E-04 2,30E-04 2,13E-04 1,30E-03 2,87E-04 5,96E-05 0 -8,87E-02
NHWD kg 3,13E+00 5,57E-01 1,03E-02 3,38E-01 6,46E-02 4,56E-01 2,40E-03 0 -2,90E-01
RWD kg 1,28E-03 1,24E-04 2,22E-05 2,66E-05 3,05E-04 3,58E-05 1,41E-05 0 -1,62E-03
HWD = Hazardous waste disposed; NHWD = Non-hazardous waste disposed; RWD = Radioactive waste disposed
"Læseeksempel 9,0 E-03 = 9,0*10 -3 = 0,009"
*INA Indicator Not Assessed
Output flows(End of life - Output flow)
Indicator Unit A1 A2 A3 A4 C1 C2 C3 C4 D
CRU kg 1,23E-01 0,00E+00 0,00E+00 0,00E+00 0,00E+00 0,00E+00 0,00E+00 0 0,00E+00
MFR kg 3,43E-02 2,61E-03 3,57E-05 1,88E-05 7,06E-05 2,54E-05 3,03E-06 0 -1,98E-02
MER kg 1,40E-02 2,49E-03 1,72E-03 1,16E-03 2,13E-02 1,57E-03 9,77E-04 0 -1,39E-03
EEE MJ 2,97E-03 4,29E-04 1,57E-04 2,03E-04 2,40E-04 2,73E-04 1,04E-05 0 -4,46E-01
EET MJ 4,50E-02 6,51E-03 2,38E-03 3,08E-03 3,64E-03 4,16E-03 1,57E-04 0 -6,74E+00
CRU = Components for re-use; MFR = Materials for recycling; MER = Materials for energy recovery; EEE = Exported energy electrical; EET = Exported energy thermal
"Læseeksempel 9,0 E-03 = 9,0*10 -3 = 0,009"
*INA Indicator Not Assessed
Biogenic Carbon Content
Indicator Unit At the factory gate
Biogenic carbon content in product​ kg C 4,55E-02
Biogenic carbon content in accompanying packaging kg C 6,64E-04
Note: 1 kg biogenic carbon is equivalent to 44/12 kg CO2
10 / 12
Supplerende information
Drivhusgasemission fra elektricitetsforbruget i produktionsfasen
National produktionsmix som inkluderer import, produktion af overføringslinjer og tab i net lav spænding), er brugt som elektricitetsmix.
Baggrundsdata er præsenteret i tabellen nedenfor. Karakteriseringsfaktorer fra EN15804:2012+A2:2019 er benyttet.
Electricity mix Data source Amount Unit
Fornybar elektricitet, baseret på 100 % vindkraft, med oprindelsesgaranti fra Centrica Energy Trading A/S 2022 (kWh) ecoinvent 3.6 15,43 g CO2-eq/kWh
Farlige stoffer
Produktet indeholder stoffer som er under 0,1 vægt % fra REACH Kandidatliste eller den danske liste over uønskede stoffer.
Indeklima
Additional Environmental Information
Additional environmental impact indicators required in NPCR Part A for construction products
Indicator Unit A1 A2 A3 A4 C1 C2 C3 C4 D
GWPIOBC kg CO2 -eq 5,82E+00 1,27E+00 1,15E+00 2,38E-01 3,01E+00 3,22E-01 1,39E-01 0 -2,32E+00
GWP-IOBC: Globalt oppvarmingspotensial beregnet etter prinsippet om umiddelbar oksidasjon. For å øke tydeligheten av biogent karbonbidrag til klimapåvirkning,
kreves indikatoren GWP-IOBC da den erklærer klimapåvirkninger beregnet i henhold til prinsippet om øyeblikkelig oksidasjon. GWP-IOBC er også referert til som GWP-
GHG i sammenheng med svensk lov om offentlige anskaffelser.
11 / 12
Bibliografi
DS/EN ISO 14025:2010 Miljømærker og -deklarationer - Type III-miljøvaredeklarationer - Principper og procedurer. ​
DS/EN ISO 14044:2006/A1:2018 Miljøledelse – Livscyklusvurdering – Krav og vejledning​
DS/EN 15804:2012+A2:2019 Bæredygtighed inden for byggeri og anlæg - Miljøvaredeklarationer - Grundlæggende regler for produktkategorien
byggevarer​
ISO 21930:2017 Sustainability in buildings and civil engineering works, Core rules for environmental product declarations of construction
products.​
ecoinvent v3, Alloc Rec, Swiss Centre of Life Cycle Inventories.​
Iversen et al., (2021) eEPD v2021.09 Background information for EPD generator tool system verification, LCA.no Report number: 07.21​
Iversen et al., (2021) EPD generator for NPCR 025 Part B for Asphalt, Background information for EPD generator application and LCA data, LCA.no
Report number: 10.21. ​
NPCR Part A: Construction products and services. Ver. 2.0, 24.03.2021 EPD Norway.​
NPCR 025 Part B for asphalt, Ver. 1.1, 20.01.2022, EPD Norway.
Programoperatør og udgiver Telefon:+47 23 08 80 00
Næringslivets stiftelse for Miljødeklarasjoner e-post: post@epd-norge.no
Post Box 5250 Majorstuen, 0303 Oslo, Norway web: www.epd-norge.no
Deklarationens ejer: Telefon:
Peab Asfalt Danmark A/S e-post: lotte.r.josephsen@peabasfalt.dk
Nørreskov Bakke 1, 8600 Silkeborg web: www.peabasfalt.dk
Forfatter af livcyklussrapporten Telefon:+47 916 50 916
LCA.no AS e-post: post@lca.no
Dokka 6B, 1671 web: www.lca.no
Udvikler af EPD-generator Telefon:+47 916 50 916
LCA.no AS e-post: post@lca.no
Dokka 6B,1671 Kråkerøy web: www.lca.no
ECO Platform web: www.eco-platform.org
ECO Portal web: ECO Portal
12 / 12
