Environmental Product
Declaration
I henhold til ISO 14025 og EN 15804 +A2
Eier av deklarasjonen : PRODUKT:
Larvik Impregneringskompani
Creolimpregnert takbord
Programoperatør:
Næringslivets Stiftelse for Miljødeklarasjoner
Deklarasjonsnummer:
NEPD-3862-2813-NO
Registreringsnummer: PRODUSENT:
NEPD-3862-2813-NO
Larvik
Impregneringskompani
Utgivelsesdato: 02.11.2022
Gyldig til: 02.11.2027
The Norwegian
EPD Foundation
Generell informasjon
Produkt:
Creolimpregnert takbord
Eier av deklarasjonen:
Programoperatør: Larvik Impregneringskompani
Næringslivets Stiftelse for Miljødeklerasjoner Kontakt person: Kim André Jensen
Postboks 5250 Majorstuen 0303 Oslo Tlf: +47 33 14 11 33
Tlf: +47 23 08 82 92 e-post: post@Larvikimp.no
e-post: post@epd-norge.no
Produsent:
Deklarasjonsnummer: Larvik Impregneringskompani, Revet 2, 3263 Larvik
NEPD-3862-2813-NO
Produksjonssted:
Deklarasjon er basert på PCR: Larvik
NPCR Part A:2021 Construction products and
services Ver 2 Kvalitet/Miljøsystem:
NPCR 015 Part B for wood and wood-based products
PEFC ST 2001:2020.
4.0
Org. No:
Erklæring om ansvar:
965 698 590 MVA
Eieren av deklarasjonen skal være ansvarlig for den
underliggende informasjon og bevis. EPD Norge skal
Godkjent dato:
ikke være ansvarlig med hensyn til produsent
02.11.2022
informasjon, livsløpsvurdering data og bevis.
Gyldig Til:
Deklarert enhet:
02.11.2027
Produksjon av 1 m2 creolimpregnert takbord i furu.
Årstall for studien:
Deklarert enhet med opsjon:
Forbruksdata: 2021. LCA analyse utført vår 2022.
Ikke relevant
Sammenlignbarhet:
Funksjonell enhet:
EPD av byggevarer er nødvendigvis ikke
1 m2 creolimpregnert takbord i furu, fra vugge-til-
sammenlignbare hvis de ikke samsvarer med NS-EN
grav med en referanselevetid på 60 år
15804 og ses i en bygningskontekst
Verifikasjon
Miljødeklarasjonen er utarbeidet av:
Uavhengig verifikasjon av data, annen
Oddbjørn Dahlstrøm Andvik
miljøinformasjon og EPD er foretatt etter ISO
Asplan Viak AS
14025:2010
internt eksternt
Sign
Julie Lyslo Skullestad, Aase Teknikk AS Godkjent
Uavhengig verifikator godkjent av EPD Norge Daglig Leder av EPD-Norge
EPD for the best environmental decision 2
Produkt
Produktbeskrivelse:
Creolimpregnert trelast i furu. Råstoffet er nordisk heltre av furu. Produktet er først imprengert med
Tanalith® E 3463 og etterimpregnert med Tanalith® E-Creol.
Produktspesifikasjon:
Creolimpregnert trelast blir brukt som takbord. Produktet kan også benyttes på fasade og terasse.
Takbord som er benyttet i beregningene er med en tykkelse på 22 mm og en bredde på 148 mm. Det
kreves 8,3 løpemeter bord pr m2 tak. Det kreves 0,0270 m3 Creolimpregnert trelast per
kvadratmeter tak.
EPD-en omfatter alle dimensjoner og profiler av creolimpregnert trelast. Beregninger er basert på 1
m2 takbord som består av 8,3 løpemeter av 148*22 mm takbord (0,0270 m3 trelast).
Materialer kg/m2 %
Trevirke av furu, tørrvekt 11,8 84%
Vann, i trevirke, 17% 2,0 14%
Impregneringsmiddel Tanalith® E 3463 0,12 1%
Impregneringsmiddel Tanalith® E-Creol 0,20 1%
Sum (uten emballasje) 14,1
Treemballasje 0,008
Stålemballasje 0,011
Sum (med emballasje) 14,1
Tekniske data:
Trelast av furu har en tørrvekt på 435 kg/m3, Ved 17 % trefuktighet har trevirket en densitet på 509
kg/m3.
Trykkimpregnert creolbehandlet takbord av heltre produseres etter NS-EN 351-1 og NS-EN 14915.
Produktet og produksjonsprosessen er kontrollert av Norsk Impregneringskontroll i henhold til NTR
dokument nr.3 og norsk standard NS-EN 351-2. Larvik Impregneringskompani er Medlem av Norsk
Impregneringskontroll.
Trevirket er impregnert i Klasse AB for bruk over bakken.
Standard dimensjon er 22 mm * 148 mm. For teknisk data, FDV dokumenter, PEFC sertifikat og
annen utfyllende informasjon, se: http://impregneringen.no/
Markedsområde:
Norge
EPD for the best environmental decision 3
Levetid:
Referanselevetid for impregnert trelast i klasse AB er 60 år. Den faktiske levetiden avhenger av
klimatiske forhold og ytre påvirkning.
LCA: Beregningsregler
Deklarert Enhet:
1 m2 creolbehandlet takbord i furu
Datakvalitet:
Produksjonsdata er basert på forbruksdata fra 2021. Trevirke kjøpes ferdig høvlet og profilert. Data
for høvlet og profilert trevirke er basert på EPD S-P-02657 Swedish sawn and planed wood product.
Data for eksportert energi fra energigjennvinning er basert på data fra Statistisk Sentralbyrå og
gjelder for 2020 (2020a, b og c).
Resterende data er basert på Ecoinvent v3.8, allocation, cut-off by classification (Nov 2021) og
SimaPro v 9.3.0.3. Det er benyttet karakteriseringsfaktorer fra EN15804:2012 + A2: 2019.
Allokering:
Allokering er gjort i henhold til bestemmelser i EN 15804:2012 + A2: 2019. For trelast er det
benyttet økonomisk allokering. I produksjonen er alt forbruk og avfall masseallokert til produksjon
av impregnert trevirke. Primærproduksjonen av resirkulerte materialer er allokert til
hovedproduktet der materialet ble brukt. Material-, og energibruk i produksjonen av ulike profiler
antas å være lik da produktene prosesseres på tilnærmet samme måte.
Systemgrenser:
Flytskjema for produksjon (A1-A3) og transport A4 er vist figur under.
EPD for the best environmental decision 4
Cut-off kriterier:
Alle viktige råmaterialer og all viktig energibruk er inkludert. Produksjonsprosessen for
råmaterialene og energistrømmer som inngår med veldig små mengder (<1%) er ikke inkludert.
Disse cut-off kriteriene gjelder ikke for farlige materialer og stoffer.
Beregning av biogent karboninnhold:
Opptak og utslipp av biogent karbon er beregnet etter NS-EN 16485:2014. Dette er basert på
modularitetsprinsippet i EN 15804:2012: utslipp skal telles med i den modulen hvor det faktisk skjer.
Mengden karbondioksid er beregnet i henhold til NS-EN 16449:2014. Bidraget til GWP fra biogent
karbon er vist for hver modul under LCA resultater GWP-biogent.
435 kg/m3 tørrvekt for furu gir et karboninnhold omregnet til karbondioksid på 797 kg CO pr m3
2
trevirke. Omregnet til m2 er karboninnholdet på 21,6 kg CO pr m2.
2
Trevirke kommer fra bærekraftig skogbruk og er PEFC sertifisert.
LCA: Scenarier og annen teknisk informasjon
Følgende informasjonen beskriver scenariene for modulene i EPDen. Alle tall pr m2 dekket tak med
creolimpregnert bord, basert på 8,3 løpemeter, 22 mm * 148 mm bord.
Transport fra produksjonssted til bruker (A4)
Kapasitetsutnyttelse inkl. Brennstoff/ Verdi
Type Kjøretype Distanse km
retur (%) Energiforbruk (l/t)
53% Latebil, >32t, 250 0,017 l/tkm 4,25 l/t
Bil
EURO 6
All produksjon går som regel direkte fra Larvik til byggeplass eller via byggevareutsalg. Det er regnet
som scenario en avstand på 250 km lastebil >32 t.
Byggefase (A5)
Enhet Verdi
0
Hjelpematerialer Kg
0
Vannforbruk m3
0,0075
Elektrisitetsforbruk kWh
0
Andre energikilder MJ
5%: 0,70
Materialtap Kg
0,30
Emballasje: tre Kg
0,40
Emballasje: stål Kg
0
Støv i luften kg
Det er antatt 5% svinn på byggeplass og 0,0270 MJ/m2 energiforbruk for oppføring (1 MJ/m3).
Avfallshåndtering av emballasje er inkludert i A5.
EPD for the best environmental decision 5
Montert produkter i bruk (B1)
Ingen aktiviteter forbundet med produktet. Tester på utlekking av kobber fra trevirket er ikke utført.
Vedlikehold (B2)/Reperasjon (B3)
Enhet Verdi
Velikeholdsfrekvens år
10
kg
Hjelpematerialer - vaskemiddel 0,01
kg
Andre ressurser - maling 0,55
liter
Vannforbruk - vask 0,21
Elektrisitetsforbruk MJ
0
Andre energikilder MJ
0
Materialtap Kg
10%: 1,41
Verdier i tabelen over er totalt for hele levetiden på 60 år.
For creolbehandlet takbord er det ikke behov for ny overflatebehandling eller annet vedlihehold i
levetiden (B2), men det er likevel anbefalt med ny overflatebehandling hvert 8. til 10. år.
I beregningene er i gjennomsnitt antatt behov for ett nytt strøk i hvert 10. år: 1 strøk med creololje,
0,11 kg/m2. Det er antatt at trevirket vaskes før ny overflatebehandling. Frekvens på vedlikehold,
maling og vask avhenger av klimatiske forhold og ytre påvirkning og må vurderes i forhold til bruk.
Det er antatt at 10% av takbord/kledningen skiftes ut i løpet av levetiden (B3).
Utskiftning (B4)/Renovering (B5)
Referanselevetid for impregnert trelast i klasse AB er 60 år. Den faktiske levetiden avhenger av
klimatiske forhold og ytre påvirkning.
Drifts energi (B6) og vannbruk (B7)
Ved bruk som utvendig takbord/kledning har produktet ingen drifts energi eller vannbruk.
Sluttfase (C1, C3, C4)
Enhet Verdi
Farlig avfall Kg
0
Blandet avfall Kg
14,1
Hvorav gjenbruk Kg
0
Hvorav resirkulering Kg
0
Hvorav energigjenvinning Kg
14,1
Hvorav deponert Kg
0
EPD for the best environmental decision 6
Avfall av CU-impregnert treverk er klassifisert som behandlet trevirke (1142) i NS 9431:2011, men er
ofte sammenliknet med CCA-impregnert trevirke (7098) pga lik farge. CU-impregnert treverk sendes
til forbrenning med energiutnyttelse (0007) i anlegg med tillatelse til det.
Transport avfallsbehandling (C2)
Kapasitetsutnyttelse inkl. Brennstoff/ Verdi
Type Kjøretype Distanse KM
retur (%) Energiforbruk (l/t)
Lastebil 16-
Lastebil 36,67 % (Ecoinventprosess) 50 0,045 l/tkm 3,8 l/t
32t, Euro 5
Gjennomsnittsavstand for transport av treavfall er antatt å være 50 km
Gevinst og belastninger etter end levetid (D)
Enhet Verdi
Erstattet levert elektrisitet MJ 6,45
Erstattet levert fjernrvarme MJ 200
Substitusjon av råmaterialer kg 0
Gevinsten av eksportert energi fra energigjenvinning i kommunalt avfallsanlegg er beregnet med
erstatning av norsk el-miks og norsk fjernvarmemiks.
Data for el-miks er samme som brukt i A1-A3 (Norge) og fjernvarmemiks er basert på produksjonen i
2020 (Statistisk Sentralbyrå 2020)
EPD for the best environmental decision 7
[Tekst]
Systemgrenser (X = inkludert, MID = modul ikke deklarert, MIR = modul ikke relevant)
Gevinst og
Sammenstilling
Produktfase Bruksfase Sluttfase belastninger etter end
fase
levetid
EPD for the best environmental decision 8
relairetamåR tropsnarT gninkrivliT tropsnarT
gnintesnemmaS
kurB
dlohekildeV nojsarepeR regnintfikstU gnirevoneR
kurbrofigrene
llenojsarepO
kurbnnav
llenojsarepO
gniretnomeD tropsnarT
gnildnahebsllafvA
ngildnaehbttuls
lit
llafvA
-gninnivnejg-kurbnejG elaisnetop-gnirelukriser
LCA: Resultater
A1 A2 A3 A4 A5 B1 B2 B3 B4 B5 B6 B7 C1 C2 C3 C4 D
X X X X X X X X X X X X X X X X X
Kjerneindikatorer for miljøpåvrikning
Indikator Enhet A1-A3 A4 A5 B2 B3 C1 C2 C3 C4 D
GWP-total kg CO2 ekv. -1,82E+01 2,00E-01 2,00E-01 1,92E+00 6,19E-01 1,55E-04 9,05E-02 2,42E+01 6,29E-04 -6,31E-01
GWP-fossil kg CO2 ekv. 3,23E+00 2,00E-01 1,99E-01 1,82E+00 6,16E-01 1,54E-04 9,05E-02 2,71E+00 6,28E-04 -6,29E-01
GWP-biogent kg CO2 ekv. -2,15E+01 0,00E+00 0,00E+00 0,00E+00 0,00E+00 0,00E+00 0,00E+00 2,15E+01 0,00E+00 0,00E+00
GWP-LULUC kg CO2 ekv. 2,03E-02 8,84E-05 1,02E-03 9,87E-02 2,23E-03 8,32E-07 3,62E-05 4,13E-05 1,94E-07 -2,17E-03
ODP kg CFC11 ekv. 2,24E+03 4,79E-08 1,12E+02 2,81E-07 2,35E+02 6,07E-12 2,10E-08 1,33E-08 3,13E-10 -6,82E-08
AP mol H⁺ ekv. 2,37E-02 6,77E-04 1,23E-03 1,25E-02 3,56E-03 1,13E-06 2,57E-04 3,30E-03 5,66E-06 -6,00E-03
EP-ferskvann kg PO4 ekv. -1,47E-02 1,52E-05 -7,32E-04 -6,13E-02 -1,52E-03 1,03E-07 5,93E-06 6,32E-05 5,04E-08 -1,78E-04
EP-marint kg N ekv. 3,25E-03 1,61E-04 1,73E-04 3,35E-03 6,87E-04 1,42E-07 5,22E-05 1,62E-03 2,00E-06 -2,19E-03
EP-terrestrisk mol N ekv. 2,94E-02 1,76E-03 1,58E-03 2,28E-02 6,84E-03 1,62E-06 5,69E-04 1,76E-02 2,19E-05 -2,46E-02
POCP kg NMVOC ekv. 1,59E-02 6,92E-04 8,39E-04 7,53E-03 2,89E-03 4,45E-07 2,19E-04 4,62E-03 6,41E-06 -6,36E-03
ADP-M&M kg Sb ekv. 1,76E-04 5,69E-07 8,85E-06 6,38E-06 1,92E-05 1,79E-08 3,21E-07 4,60E-07 1,71E-09 -1,72E-05
ADP-fossil MJ 4,92E+01 3,19E+00 2,64E+00 3,29E+00 8,64E+00 2,55E-03 1,37E+00 1,07E+00 2,23E-02 -9,27E+00
WDP m³ 1,01E+01 1,30E-02 5,08E-01 3,85E+01 1,08E+00 1,56E-04 4,04E-03 2,58E-02 1,08E-04 -1,97E-01
GWP Globalt oppvarmingspotensial; GWP-fossil: Globalt oppvarmingspotensial fosile brensler; GWP-biogent: Globalt oppvarmingspotensial biogene kilder; GWP-LULUC:
Globalt oppvarmingspotensial arealbruk endringer i bruk av arealer; ODP Potensial for nedbryting av stratosfærisk ozon; AP Forsurningspotensial for kilder på land og vann;
EP Overgjødslingspotensial til ferskvann, hav og jord; POCP Potensial for fotokjemisk oksidantdanning; ADP-M&M Abiotisk utarmingspotensial for ikke-fossile ressurser;
ADP-fossil Abiotisk utarmingspotensial for fossile ressurser; WDP Utarmingspotensial for vannressurser
Supplerende indikatorer for miljøpåvirkning
Indikator Enhet A1-A3 A4 A5 B2 B3 C1 C2 C3 C4 D
PM Sykdoms-tilfeller 9,26E-08 2,06E-08 5,78E-09 5,21E-08 3,39E-08 8,39E-12 5,73E-09 2,60E-08 1,14E-10 -4,11E-07
IRP kBq U235 ekv. 2,15E-01 1,66E-02 1,18E-02 6,32E-02 4,05E-02 1,11E-04 7,07E-03 4,64E-03 1,04E-04 -1,42E-01
ETP-fw CTUe 9,06E+01 2,68E+00 4,70E+00 1,45E+01 1,26E+01 7,88E-03 1,08E+00 3,36E+00 1,21E-02 -5,12E+01
HTP-c CTUh 2,78E-09 8,04E-11 1,88E-10 3,77E-10 4,85E-09 4,93E-13 3,46E-11 4,14E-08 2,87E-13 -1,07E-09
HTP-nc CTUh 9,60E-08 3,14E-09 5,03E-09 1,11E-08 1,46E-08 1,10E-11 1,09E-09 1,35E-08 5,76E-12 -3,68E-08
SQP Dimensjonsløs 1,54E+01 4,41E+00 1,01E+00 4,91E+00 6,19E+00 1,11E-03 9,56E-01 3,25E-01 6,98E-02 -1,73E+02
PM: Partikkelutslipp; IRP: Ioniserende stråling (helseeffekt); ETP-fw: Økotoksisitet (ferskvann); HTP-c: Toksisitet påvirkning på mennesker, kreft; HTP-nc: Toksisitet
påvirkning på mennesker, andre effekter enn kreft; SQP: Påvirkninger knyttet til arealbruksendringer / jordkvalitet
EPD for the best environmental decision 9
Klassifisering av forbehold knyttet til erklæring av kjerne- og supplerende indikatorer for miljøpåvirkning
ILCD klassifisering Indikator Forbehold
Globalt oppvarmingspotensial (GWP) Ingen
ILCD type / level 1 Potensial for nedbryting av stratosfærisk ozon (ODP) Ingen
Potensial for sykdomstilfeller kynntet til partikkelutslipp (PM) Ingen
Forsurningspotensial for kilder på land og vann (AP) Ingen
Overgjødslingspotensial til ferskvann (EP-freshwater) Ingen
Overgjødslingspotensial til hav (EP-marine) Ingen
ILCD type / level 2
Overgjødslingspotensial til jord (EP-terrestrial) Ingen
Potensial for fotokjemisk oksidantdanning (POCP) Ingen
Ioniserende stråling (helseeffekt); relativt til U235 (IRP) 1
Abiotisk utarmingspotensial for ikke-fossile ressurser (ADP-minerals&metals) 2
Abiotisk utarmingspotensial for fossile ressurser (ADP-fossil) 2
Utarmingspotensial for vannressurser (WDP) 2
ILCD type / level 3 Økotoksisitet (ferskvann) (ETP-fw) 2
Toksisitet påvirkning på mennesker, kreft (HTP-c) 2
Toksisitet påvirkning på mennesker, andre effekter enn kreft (HTP-nc) 2
Påvirkninger knyttet til arealbruksendringer / jordkvalitet (SQP) 2
Forbehold 1 – Denne påvirkningskategorien omhandler hovedsakelig den eventuelle effekten av lavdose ioniserende stråling på menneskers helse i atombrenselsyklusen. Den tar ikke
hensyn til effekter på grunn av mulige atomulykker, yrkesmessig eksponering eller på grunn av fjerning av radioaktivt avfall i underjordiske anlegg. Potensiell ioniserende stråling fra jorda,
fra radon og fra noen byggematerialer måles heller ikke av denne indikatoren.
Forbehold 2 – Resultatene av denne miljøpåvirkningsindikatoren skal brukes med forsiktighet ettersom usikkerheten til resultatene er høy eller det er begrenset erfaring med bruk av
indikatoren
EPD for the best environmental decision 10
Ressursbruk
Parameter Enhet A1-A3 A4 A5 B2 B3 C1 C2 C3 C4 D
RPEE MJ 3,03E+01 4,80E-02 1,54E+00 2,67E+00 3,26E+00 2,46E-02 1,96E-02 5,51E-02 5,98E-04 -6,20E+01
RPEM MJ 1,76E+02 0,00E+00 8,79E+00 0,00E+00 1,85E+01 0,00E+00 0,00E+00 0,00E+00 0,00E+00 0,00E+00
TPE MJ 2,06E+02 4,80E-02 1,03E+01 2,67E+00 2,17E+01 2,46E-02 1,96E-02 5,51E-02 5,98E-04 -6,20E+01
NRPE MJ 4,98E+01 3,19E+00 2,68E+00 4,22E+00 8,70E+00 2,55E-03 1,37E+00 1,07E+00 2,23E-02 -9,27E+00
NRPM MJ 0,00E+00 0,00E+00 0,00E+00 0,00E+00 0,00E+00 0,00E+00 0,00E+00 0,00E+00 0,00E+00 0,00E+00
TRPE MJ 5,19E+01 3,19E+00 2,78E+00 1,25E+01 8,92E+00 2,55E-03 1,37E+00 1,07E+00 2,23E-02 -9,27E+00
SM kg 0,00E+00 0,00E+00 0,00E+00 0,00E+00 0,00E+00 0,00E+00 0,00E+00 0,00E+00 0,00E+00 0,00E+00
RSF MJ 0,00E+00 0,00E+00 0,00E+00 0,00E+00 0,00E+00 0,00E+00 0,00E+00 0,00E+00 0,00E+00 0,00E+00
NRSF MJ 0,00E+00 0,00E+00 0,00E+00 0,00E+00 0,00E+00 0,00E+00 0,00E+00 0,00E+00 0,00E+00 0,00E+00
W m3 1,74E-01 4,24E-04 8,90E-03 2,56E-02 1,94E-02 1,80E-04 1,45E-04 5,09E-03 2,90E-05 -1,87E-01
RPEE Fornybar primærenergi brukt som energibærer; RPEM Fornybar primærenergi brukt som råmateriale; TPE Total bruk av fornybar primærenergi; NRPE Ikke fornybar
primærenergi brukt som energibærer; NRPM Ikke fornybar primærenergi brukt som råmateriale; TRPE Total bruk av ikke fornybar primærenergi; SM Bruk av sekundære
materialer; RSF Bruk av fornybart sekundære brensel; NRSF Bruk av ikke fornybart sekundære brensel; W Netto bruk av ferskvann
Livsløpets slutt – Avfall
Parameter Enhet A1-A3 A4 A5 B2 B3 C1 C2 C3 C4 D
HW kg 7,97E-03 2,03E-04 4,95E-04 5,43E-03 7,72E-03 1,31E-06 7,06E-05 9,60E-04 5,95E-02 -6,03E-03
NHW kg 1,04E+00 3,68E-01 7,24E-02 1,52E-01 4,98E-01 1,50E-04 7,18E-02 8,65E-02 5,12E-02 -2,39E-01
RW kg 3,72E-04 2,14E-05 1,98E-05 4,10E-05 6,18E-05 2,56E-08 9,27E-06 2,64E-06 1,39E-07 -4,56E-05
HW Avhendet farlig avfall; NHW Avhendet ikke-farlig avfall; RW Avhendet radioaktivt avfall
EPD for the best environmental decision 11
Livsløpets slutt – Utgangsfaktorer
Parameter Enhet A1-A3 A4 A5 B2 B3 C1 C2 C3 C4 D
CR kg 0,00E+00 0,00E+00 0,00E+00 0,00E+00 0,00E+00 0,00E+00 0,00E+00 0,00E+00 0,00E+00 0,00E+00
MR kg 3,75E-03 0,00E+00 1,54E-01 0,00E+00 1,58E-02 0,00E+00 0,00E+00 0,00E+00 0,00E+00 0,00E+00
MER kg 2,45E-02 0,00E+00 1,23E-03 0,00E+00 1,14E+00 0,00E+00 0,00E+00 0,00E+00 0,00E+00 0,00E+00
EEE MJ 1,20E-03 0,00E+00 6,01E-05 4,80E-03 1,26E-04 0,00E+00 0,00E+00 0,00E+00 0,00E+00 0,00E+00
ETE MJ 6,93E-03 0,00E+00 3,47E-04 2,77E-02 7,28E-04 0,00E+00 0,00E+00 0,00E+00 0,00E+00 0,00E+00
CR Komponenter for gjenbruk, MR Materialer for resirkulering, MER Materialer for energigjenvinning, EEE Eksportert elektrisk energi; ETE Eksportert termisk energi
Leseeksempel: 9,0 E-03 = 9,0*10-3 = 0,009
Informasjon om innholdet av biogent karbon ved port
Innhold av biogent karbon Enhet Verdi
Innhold av biogent karbon i produkt kg C 5,85
Innhold av biogent karbon i den medfølgene emballasjen kg C 0
EPD for the best environmental decision 12
Norske tillegskrav
Klimagassutslipp fra bruk av elektrisitet i produksjonsfasen
Nasjonal produksjonsmiks fra import, lavspenning (produksjon av overføringslinjer, i tillegg til
direkte utslipp og tap i nettet) av anvendt elektrisitet i produksjonprosessen (A3).
Nasjonalt strømnett Enhet Verdi
Electricity, low voltage {NO}| market for | Cut-off, U – Ecoinvent kg CO2 ekv/kWh 0,0256
Ytterligere indikatorer for miljøpåvirkning nødvendig i NPCR Part A for construction
products
For å øke tydeligheten av biogent karbon sitt bidrag til klimapåvirkning, er indikatoren for GWP
oppdelt i de følgende underindikatorene:
GWP-IOBC Klimapåvirkning beregnet etter prinsippet om umiddelbar oksidasjon av biogent karbon.
GWP-BC Klimapåvirkning fra netto opptak og utslipp av biogent karbon fra materialene I hver modul.
I tillegg skal EP-ferskvann også deklareres i PO4 ekv.
Indikator Enhet A1-A3 A4 A5 B2 B3 C1 C2 C3 C4 D
EP- kg PO4
2,93E-03 1,20E-04 1,58E-04 1,41E-03 7,71E-04 3,89E-07 4,42E-05 3,26E-03 9,37E-07 -1,59E-03
ferskvann* ekv.
kg CO2
GWP-IOBC 3,23E+00 2,00E-01 1,99E-01 1,82E+00 6,16E-01 1,54E-04 9,05E-02 2,71E+00 6,28E-04 -6,29E-01
ekv.
kg CO2
GWP-BC -2,15E+01 0,00E+00 0,00E+00 -7,46E-02 -4,97E-02 0,00E+00 0,00E+00 2,15E+01 0,00E+00 0,00E+00
ekv.
kg CO2
GWP -1,82E+01 2,00E-01 1,99E-01 1,74E+00 5,67E-01 1,54E-04 9,05E-02 2,42E+01 6,28E-04 -6,29E-01
ekv.
EP-ferskvann* Overgjødslingspotensial, andel av næringsstoffer som når endelig ferskvannsreservoar.
Dekalerers som PO4 ekv. GWP-IOBC Globalt oppvarmingspotensial beregnet etter prinsippet om umiddelbar
oksidasjon av biogent karbon. GWP-BC Globalt oppvarmingspotensial fra netto opptak og utslipp av biogent
karbon fra materialene I hver modul. GWP Globalt oppvarmingspotensial
Farlige stoffer
Erklæringen er basert på sikkerhetsdatablad levert til EPD-verifikator (CAS-nr) og egenerklæring fra
produsent av Tanalith E 3463 på fravær av stoffer på A20 sjekkliste.
☒Produktet inneholder ingen stoffer fra REACH Kandidatliste eller den norske prioritetslisten
☐Produktet inneholde stoffer som er under 0,1 vekt% på REACH Kandidatliste eller den norske
prioritetslisten.
☐Produktet inneholde stoffer fra REACH Kandidatliste eller den norske prioritetslisten, se
tabell under Spesifikke norske krav.
☐Produktet inneholder ingen stoffer på REACH Kandidatliste eller den norske prioritetslisten.
Produktet kan karakteriseres som farlig avfall (etter Avfallsforskiften, Vedlegg III), se tabell
under.
EPD for the best environmental decision 13
Inneklima
Ikke relevant for dette produktet da det tiltenkte bruket er utendørs.
PEFC
PEFC sertifikatet som dokumenterer bærekraftig skogbruk er ikke gyldig i hele gyldighetsperioden
(gyldig til 2026-10-28) for EPD og må derfor oppdateres innen utløpstid for at EPD skal være gyldig i
hele perioden. (PEFC 2020).
Bibliografi
NS-EN ISO 14025:2010 Miljømerker og deklarasjoner - Miljødeklarasjoner type III -
Prinsipper og prosedyrer.
NS-EN ISO 14044:2006 Miljøstyring - Livsløpsvurderinger - Krav og retningslinjer
NS-EN 15804:2012+A2:2019 Bærekraftig byggverk - Miljødeklarasjoner - Grunnleggende
produktkategoriregler for byggevarer
ISO 21930:2007 Bærekraftige bygninger og anlegg - Grunnleggende
produktkategoriregler for miljødeklarasjoner for byggevarer og
tjenester
PEFC 2020 PEFC ST 2001:2020 - Chain of custody of forest based products.
Sertifikatsnummer: NTI-PEFC-COC-605. Gyldig til 2026-10-28
EPD S-P-02657 Swedish sawn and planed wood product.
https://portal.environdec.com/api/api/v1/EPDLibrary/Files/8ef0515
2-0174-4b7f-4141-08d92a4c0fd0/Data
Programoperatør tlf +47 23 08 80 00
Næringslivets Stiftelse for
Miljødeklarasjoner
Postboks 5250 Majorstuen, 0303 Oslo e-post: post@epd-norge.no
Norge web www.epd-norge.no
Utgiver av deklarasjonen tlf +47 23 08 80 00
Næringslivets Stiftelse for
Miljødeklarasjoner
Postboks 5250 Majorstuen, 0303 Oslo e-post: post@epd-norge.no
Norge web www.epd-norge.no
Eier av deklarasjonen tlf +47 33 14 11 33
Larvik Impregneringskompani AS
Revet 2, 3263 Larvik e-post: post@Larvikimp.no
Norge web http://impregneringen.no/
Forfatter av livssyklusrapporten tlf +47 417 99 417
Asplan Viak AS, Oddbjørn Dahlstrøm Andvik
Kjørboveien 20, 1337 Sandvika e-post: oddbjorn.dahlstrom@asplanviak.no
Norge web www.asplanviak.no
EPD for the best environmental decision 14
EPD for the best
environmental
decision
Næringslivets Stiftelse for Miljødeklarasjoner
www.epd-norge.no
EPD for the best environmental decision 15
