UMWELT-PRODUKTDEKLARATION
nach ISO 14025 und EN 15804+A2
Deklarationsinhaber CAPAROL Farben Lacke Bautenschutz GmbH
Herausgeber Institut Bauen und Umwelt e.V. (IBU)
Programmhalter Institut Bauen und Umwelt e.V. (IBU)
Deklarationsnummer EPD-CPL-20230411-CBC1-DE
Ausstellungsdatum 07/12/2023
Gültig bis 06/12/2028
Dalmatiner Fassadendämmplatten 032
CAPAROL - Farben Lacke Bautenschutz
GmbH
www.ibu-epd.com | https://epd-online.com
Allgemeine Angaben
CAPAROL - Farben Lacke Bautenschutz Dalmatiner Fassadendämmplatten 032
GmbH
Programmhalter Inhaber der Deklaration
IBU – Institut Bauen und Umwelt e.V. CAPAROL Farben Lacke Bautenschutz GmbH
Hegelplatz 1 Roßdörfer Straße 50
10117 Berlin 64372 Ober­Ramstadt
Deutschland Deutschland
Deklarationsnummer Deklariertes Produkt/deklarierte Einheit
EPD­CPL­20230411­CBC1­DE Die deklarierte Einheit ist 1 m³ expandierter Polystyrol­Hartschaum aus
grauem und weißem EPS zur Wärme­ und Schalldämmung
(Dalmatinerplatte). Die durchschnittliche Rohdichte beträgt 15,5 kg/m³.
Diese Deklaration basiert auf den Produktkategorien-Regeln: Gültigkeitsbereich:
Dämmstoffe aus Schaumkunststoffen, 01/08/2021 Die vorliegende EPD beschreibt die EPS­Hartschaumprodukte mit
(PCR geprüft und zugelassen durch den unabhängigen Wärmestrahlungsabsorber zur Wärme­ und Schalldämmung von Wänden,
Sachverständigenrat (SVR)) Decken und Dächern mit einer durchschnittlichen Rohdichte von 15,5
kg/m³.
Ausstellungsdatum Die EPD basiert auf der Datensammlung, die im Rahmen der EPD­
Erstellung des Industrieverband Hartschaum e.V. (IVH) 2020 durchgeführt
07/12/2023
wurde. Die teilnehmenden Mitgliedsunternehmen repräsentieren für das
Jahr 2020 mit ihrer Produktion 90 % nach Volumen der Gesamtmenge
aller IVH­Mitgliedsunternehmen. Das in dieser EPD deklarierte Produkt
Gültig bis
wird im Auftrag der DAW SE durch andere IVH­Mitgliedsunternehmen
06/12/2028 hergestellt. Laut DAW SE sind die aus der IVH­Datensammlung
abgeleiteten durchschnittlichen Produktionsdaten repräsentativ für die
gesamte deutschlandweite Herstellung der Dalmatinerdämmplatte.
Der Inhaber der Deklaration haftet für die zugrundeliegenden Angaben und
Nachweise; eine Haftung des IBU in Bezug auf Herstellerinformationen,
Ökobilanzdaten und Nachweise ist ausgeschlossen.
Die EPD wurde nach den Vorgaben der EN 15804+A2 erstellt. Im
Folgenden wird die Norm vereinfacht als EN 15804 bezeichnet.
Verifizierung
Die Europäische Norm EN 15804 dient als Kern­PCR
Dipl.­Ing. Hans Peters
Unabhängige Verifizierung der Deklaration und Angaben gemäß ISO
(Vorstandsvorsitzender des Instituts Bauen und Umwelt e.V.)
14025:2011
intern X extern
Florian Pronold Matthias Schulz,
(Geschäftsführer des Instituts Bauen und Umwelt e.V.) Unabhängige/­r Verifizierer/­in
1 Umwelt­Produktdeklaration ­ CAPAROL ­ Farben Lacke Bautenschutz GmbH ­ Dalmatiner Fassadendämmplatten 032
Produkt
Produktbeschreibung/Produktdefinition
Weitere Anwendungsgebiete für Produkte dieser Umwelt­
Produktdeklaration sind entsprechend der Anwendungstypen
In dieser Umwelt­Produktdeklaration (EPD) wird die EPS­­ mit den Kurzzeichen nach DIN 4108-10, Tabelle 1 beschrieben:
Fassadendämmplatte aus grauem und weißem expandierten WI, DI, WZ, DZ,
Polystyrol (Dalmatinerplatte) 032 beschrieben. WAP, WAB und DES.
Die Dalmatiner ­Fassadendämmplatten sind partiell mit einem
• WI: Innendämmung der Wand
Infrarotstrahlungsabsorber (Graphit) ausgestattet, der eine
• DI: Innendämmung der Decke (unterseitig) oder des
erhebliche Steigerung der Dämmleistung bewirkt. Die
Daches, Dämmung unter den Sparren/der
Dalmatiner Fassadendämmplatten 032 erreichen bei
Tragkonstruktion, abgehängte Decke usw.
vergleichbarer Rohdichte trotz geringerem Graphit­­einsatz die
• DZ: Zwischensparrendämmung, zweischaliges Dach,
gleichen Wärmeleitfähigkeiten wie graue Dämmplatten. Die
nicht begehbare, aber zugängliche oberste
Mischung für die EPS­­Platte mit einem Lambda­­Wert von
Geschossdecken
0,032 W/m*K liegt bei 86 % grauem und 14 % weißem EPS.
• WAP: Außendämmung der Wand unter Putz; auch für
Die Rohdichte der grau­weißen Dämmplatte liegt bei
den Anwendungsfall von unten gegen Außenluft; WAP
durchschnittlich 15,5 kg/m³.
gilt nicht bei Einbindung ins Erdreich und für
Dämmstoffplatten in Wärmedämm­Verbundsystemen
Die EPD basiert auf der Datensammlung, die im Rahmen der
(WDVS)
EPD­Erstellung des Industrieverband Hartschaum e.V. (IVH)
2020 durchgeführt wurde. EPS­Produkte der IVH­Mitglieder Technische Daten
werden für den Wärme­ und Schallschutz von Gebäuden
Folgende (bau)technische Daten im Lieferzustand sind für das
eingesetzt.
deklarierte WDVS­Produkt relevant.
Hergestellt werden die Dämmstoffe werkmäßig in Form von Bautechnische Daten
Platten oder als loser, wärmedämmender Füllstoff. Die Bezeichnung Wert Einheit
vorliegende EPD beschreibt die EPS­Hartschaumprodukte mit Rohdichte durchschnittlich 15,5 kg/m3
niedriger Rohdichte für verschiedene Anwendungsgebiete wie
Bemessungswert Wärmeleitfähigkeit nach DIN
Fassaden vorzugsweise in Wärmedämm­Verbundsystemen 0,032 W/(mK)
4108­4
(WDVS).
Wärmeleitfähigkeit Nennwert nach EN 12664 0,031 W/(mK)
EPS­Hartschaum ist ein fester Dämmstoff mit Zellstruktur, der >=
Biegefestigkeit nach EN12089 N/mm²
aus verschweißtem, geblähtem Polystyrol oder einem seiner 0,10
Co­Polymere hergestellt wird. Er hat eine geschlossenzellige, >=
Scherfestigkeit nach EN 12090 N/mm²
mit Luft gefüllte Struktur (98 % Luft). EPS­Platten sind harte 0,05
Dämmstoffprodukte (geschnitten, geformt oder kontinuierlich Schermodudul nach EN 12090 >= 1,0 N/mm²
geschäumt) mit rechtwinkliger Form. Die Plattenkanten können
>=
mit Stufenfalz oder Nut und Feder ausgestattet sein. EPS als Querzugfestigkeit nach EN1607 N/mm²
0,10
loser Füllstoff wird in Form luftgefüllter Perlen (Ø ca. 6 mm)
werkmäßig hergestellt. Diese Umwelt­Produktdeklaration Leistungswerte der Produkte entsprechend den
betrachtet den homogenen EPS­Dämmstoff ohne Leistungserklärungen in Bezug auf deren wesentliche
Materialkombination zu Verbundplatten oder kaschierten Merkmale gemäß DIN EN 13163:2012+A1:2015,
Dämmplatten. Wärmedämmstoffe für Gebäude – Werkmäßig hergestellte
Produkte aus expandiertem Polystyrol (EPS) – Spezifikation.
Wesentliche kennzeichnende Eigenschaften sind die
Wärmeleitfähigkeit, die Biegefestigkeit und die
Querzugfestigkeit. Für das Inverkehrbringen des Produkts in
der EU/EFTA (mit Ausnahme der Schweiz) gilt die Verordnung Zusätzliche freiwillige Angaben für das Produkt erfolgen
(EU) Nr. 305/2011 (CPR). Das Produkt benötigt eine außerhalb der CE­Kennzeichnung.
Leistungserklärung unter Berück­sichtigung der DIN EN
Grundstoffe/Hilfsstoffe
13163:2012+A1:2015, Wärmedämmstoffe für Gebäude -
Werkmäßig hergestellte Produkte aus expandiertem Polystyrol Das polymere Basisprodukt für EPS­Hartschaum ist Polystyrol
(EPS) - Spezifikation, und die CE­Kennzeichnung. (PS). Es wird durch Polymerisation von monomerem Styrol
Für die Verwendung gelten die jeweiligen nationalen nach verschiedenen Verfahren hergestellt.
Bestimmungen.
Das am häufigsten eingesetzte Rohstoff­Herstellungsverfahren
Anwendung ist die Polymerisation in einer Styrol/Wasser­Suspension, wobei
Hauptanwendungsgebiet für die hier deklarierten Produkte ist das Treibmittel Pentan gegen Ende der Polymerisation
die Fassadendämmung mit Wärmedämm- zugesetzt wird. Das so gewonnene PS­Granulat wird in
Verbundsystemen (WDVS). nachgelagerten physikalischen Verarbeitungsschritten zum
Schaumstoff weiterverarbeitet.
Eigenschaften hier deklarierter EPS­Platten für Wärmedämm­ Die in dieser Deklaration berücksichtigten Produkte sind mit
Verbundsysteme sind durch die gemeinsamen dem Flammschutzmittel Polymer­FR ausgerüstet. Der
Qualitätsrichtlinien für EPS in WDVS, 2020, zusätzlich definiert. Basisrohstoff für die Dämmstoffherstellung wird in Form von
perlenförmigem Granulat an den Dämmstoffhersteller geliefert
2 Umwelt­Produktdeklaration ­ CAPAROL ­ Farben Lacke Bautenschutz GmbH ­ Dalmatiner Fassadendämmplatten 032
und dort physikalisch umgeformt/­aufgeschäumt und das Treibmittel eingeschlossen ist, mit überhitztem
nachbearbeitet. Wasserdampf erweicht und anschließend durch das
Verdampfen des Treibmittels aufgebläht. Im Anschluss wird das
Zusammensetzung von expandiertem Polystyrol für EPS- expandierte Granulat in luftdurchlässigen Silos
Hartschaum zwischengelagert. Durch die eindiffundierende Luft erhalten die
EPS­Schaumstoff­partikel die für die Weiterverarbeitung
Anteil in Massen-% notwendige Stabilität.
Polystyrol­Granulat: 90–93% Polymer­FR: 1–5% Graphit: < 5% Das am häufigsten angewendete Verfahren zur Herstellung von
Pentan (bezogen auf Masse­% im Rohstoff): 5–6% Rezyklat: EPS­Dämmstoffplatten ist das Blockschäumen mit
0–12% anschließendem Heißdraht­Schneiden.
Das zum Aufschäumen zugesetzte Pentan ist ein C5­ Die vorgeschäumten und dann zwischengelagerten EPS­
Kohlenwasserstoff. Während der Fertigungs­ und Schaumstoffpartikel werden hierzu in quaderförmige
Lagerprozesse wird das Pentan abgebaut. Blockformen eingefüllt und durch Dampfzufuhr bei 110 °C bis
120 °C ausgeschäumt. Diesem Prozess wird auch Rezyklat
Zur Herstellung von flammgeschütztem Polystyrol­Granulat aus Produktionsabschnitten und Baustellenabschnitten
wird während der Polymerisation zusätzlich ein zugeführt und im Modul A3 der Ökobilanz Rechnung getragen.
Flammschutzmittel in geringen Mengen zugesetzt. Als
Flammschutzmittel für die in dieser EPD deklarierten Produkte Nach kurzer Abkühlzeit werden die Blöcke entformt und
wird Polymer­FR verwendet. Polymer­FR ist ein bromiertes abgelagert. Anschließend werden die Blöcke auf mechanischen
Styrol­Butadien­Copolymerisat. oder thermischen Schneidanlagen zu Platten geschnitten.
Zusätzliche Randprofilierungen (Nut und Feder oder Stufenfalz)
1) Das Produkt/Erzeugnis/mindestens ein Teilerzeugnis enthält können durch fräsende Bearbeitung erzeugt werden.
Stoffe der Kandidatenliste der für eine Zulassung in Frage
kommenden besonders besorgniserregenden Stoffe (en: Platten als Formteile (zweithäufigstes Verfahren) lassen sich
Substances of Very High Concern – SVHC) (Stand 17.01.2023) auch auf vollautomatischen Maschinen (Formteilautomaten)
oberhalb von 0,1 Massen%: nein. herstellen. Dabei liegen die fertigen Platten dann sofort in der
gewünschten Endform z. B. gefalzt vor.
2) Das Produkt/Erzeugnis/mindestens ein Teilerzeugnis enthält
weitere CMR­Stoffe der Kategorie 1A oder 1B, die nicht auf der Beim Bandschäumen (dritthäufigstes Verfahren) werden
Kandidatenliste stehen, oberhalb von 0,1 Massen­% in Platten in einem kontinuierlichen Prozess auf einer
mindestens einem Teilerzeugnis: nein. Doppelbandanlage zwischen umlaufenden Stahlbändern
geschäumt. Dabei werden die Platten in der gewünschten
3) Dem vorliegenden Bauprodukt wurden Biozidprodukte Dicke und Länge hergestellt und abgetrennt.
zugesetzt oder es wurde mit Biozidprodukten behandelt (es
handelt sich damit um eine behandelte Ware im Sinne der Um die EPS­Dämmstoffproduktion nachhaltiger zu gestalten,
Biozidprodukteverordnung (EU) Nr. 528/2012): nein. wird dem eigentlichen Rohstoff zusätzliches Recyclingmaterial
aus Produktionsabschnitten oder Montageresten von
Herstellung Baustellen zugeführt. Im Sinne einer Weiterverwendung solcher
Abschnitte und Reste wird Abfall vermieden. Die Verwendung
Die EPS­Hartschaumherstellung erfolgt in den der Abschnitte und Reste ist deshalb auch nicht in den Modulen
Verarbeitungsstufen Vorschäumen, Zwischenlagern, C1–C4 (Entsorgungsstadium) und D (Gutschriften und Lasten
Ausschäumen: außerhalb der Systemgrenzen) dieser Umwelt­
Produktdeklaration berücksichtigt.
Beim Vorschäumen wird das perlenförmige Granulat, in dem
3 Umwelt­Produktdeklaration ­ CAPAROL ­ Farben Lacke Bautenschutz GmbH ­ Dalmatiner Fassadendämmplatten 032
alterungsbeständig und feuchtigkeitsresistent. Die
Dämmleistung sowie die mechanischen Eigenschaften von
Umwelt und Gesundheit während der Herstellung EPS­Hartschaum bleiben während der gesamten
Nutzungsdauer unverändert erhalten.
Es ist grundsätzlich die Technische Regel TRGS 900
hinsichtlich maximaler Arbeitsplatzgrenzwerte zu beachten. Des Umwelt & Gesundheit während der Nutzung
Weiteren sind keine über die allgemeinen
Arbeitsschutzmaßnahmen hinausgehenden Maßnahmen EPS­Dämmstoffe sind seit über 60 Jahren im Einsatz. Negative
notwendig. Auswirkungen auf Menschen, Tiere und Umwelt sind nicht
bekannt.
EPS­Hartschaum herstellende Betriebe gehören nicht zu den
genehmigungsbedürftigen Anlagen gemäß TA Luft. Zusätzliche, Gemäß dem Ausschuss zur gesundheitlichen Bewertung von
die gesetzliche Anforderung übersteigende Maßnahmen sind Bauprodukten (AgBB-Schema) sind EPS­Dämmstoffe zur
ebenfalls nicht erforderlich. Verwendung in Innenräumen geeignet.
Im Sinne einer sauberen Produktion unterstützen die EPS­ Referenz-Nutzungsdauer
herstellenden Unternehmen im IVH die Initiative Operation Die Nutzungsdauer von EPS­Hartschaum­Dämmstoffen ist bei
Clean Sweep, OCS, eine weltweite freiwillige Initiative der fachgerechter Verarbeitung und Verwendung unbegrenzt ­
Kunststoffindustrie zur Verringerung der Plastik­ ohne Einbuße der Leistungsfähigkeit.
Meeresverschmutzung.
Im Rahmen von OCS hat der IVH die IVH-Initiative Null- Eine Begrenzung der Nutzungsdauer wird ausschließlich durch
Granulatverlust aufgelegt, die speziell auf Logistik­ und die Nutzungsdauer der Bauteile und ­systeme, in denen EPS
Herstellungsprozesse zur Dämmstoffherstellung ausgerichtet mitverbaut ist, bestimmt. Festgelegt sind solche
ist und der sich alle IVH­Mitglieder angeschlossen haben. Nutzungsdauern in der BBSR-Tabelle 'Nutzungsdauern von
Bauteilen zur Lebenszyklusanalyse nach Bewertungssystem
Produktverarbeitung/Installation Nachhaltiges Bauen (BNB)' des Bundesinstituts für Bau­, Stadt­
und Raumforschung im Bundesamt für Bauwesen und
Die EPS­Produkte sind u. a. auf Grund ihres relativ geringen Raumordnung (BBSR). Für Wärmedämm­Verbundsysteme auf
Gewichtes hervorragend ver­ und bearbeitbar. Basis von EPS­Hartschaum beträgt die Nutzungsdauer
demnach 40 Jahre. Für alle anderen Anwendungsgebiete zur
Die Platten sind formstabil und sie nehmen praktisch keine Wärmedämmung von Gebäuden mit EPS­Hartschaum beträgt
Feuchtigkeit auf, was sowohl für die gesamte Lebensphase des die Nutzungsdauer ≥ 50 Jahre.
Gebäudes als auch für die Bauphase von Bedeutung ist.
Bei allen Anwendungen sind die einschlägigen Normen und
Richtlinien (z. B. Qualitätsrichtlinien für EPS in WDVS, 2020 Außergewöhnliche Einwirkungen
und Fachregeln der Handwerks­verbände) sowie
Herstellerhinweise zu beachten. Zusätzliche bauphysikalische
Nachweise (z. B. Feuchteschutz) unterstützen die
energieeffizienz­steigernde Optimierung. Brandschutz
Die Platten für WDVS werden an der Fassade verlegt und Die in dieser EPD deklarierten EPS­Hartschaumplatten sind
verputzt. Für das eventuell erforderliche Zuschneiden der schwerentflammbar, nicht brennend abtropfend; Baustoffklasse
Dämmstoffplatten auf der Baustelle wird das Heizdraht­ B1 nach DIN 4102-1.
Schneiden empfohlen.
Damit können exakte Schnitte durchgeführt werden und
zusätzlich unnötige Schnittreste vermieden werden.
Die Befestigung erfolgt durch Verkleben und ggf. durch
zusätzliche mechanische Befestigung. Die Anwendung ist
systemgebunden und erfordert eine allgemeine
Bauartgenehmigung, in der die Systemkomponenten sowie die
Verarbeitung definiert sind.
Verpackung
Wasser
EPS­Dämmplatten werden in Polyethylen­Folie verpackt, mit
Kartonage gegen Stoßschäden gesichert und auf Holzpaletten
EPS­Hartschaum ist chemisch neutral, nicht wasserlöslich und
ausgeliefert. Gängige Praxis ist ebenfalls die Auslieferung auf
gibt keine wasserlöslichen Stoffe ab, die zu einer
EPS­Füßen als Alternative zu Holzpaletten. Die Entsorgung der
Verunreinigung des Grundwassers, der Flüsse und Meere
Verpackungsmaterialien erfolgt über qualifizierte
führen könnten.
Entsorgungsunternehmen, die EPS­Transportfüße werden
Wegen ihrer geschlossenen Zellstruktur können Dämmstoffe
recycelt.
aus EPS­Hartschaum i. d. R. auch bei erheblichem
Feuchtigkeitsgehalt im vorhandenen Konstruktionsaufbau
Nutzungszustand
verbleiben. Die Dämmwirkung bleibt weitgehend erhalten.
Der mit Luft gefüllte Hartschaum sorgt für sehr gute
Wärmedämmeigenschaften. Alle zur Dämmplattenherstellung
eingesetzten Stoffe im Polystyrol sind im Einbauzustand
4 Umwelt­Produktdeklaration ­ CAPAROL ­ Farben Lacke Bautenschutz GmbH ­ Dalmatiner Fassadendämmplatten 032
Unter bestimmten Randbedingungen ist es auch möglich,
Mechanische Zerstörung Dämmplatten aus Recycling­Material herzustellen. Daneben
kann gemahlenes Recycling­Material als Leichtzuschlag für
Angaben zum Verhalten des Produktes, einschließlich Mörtel, Beton und Estriche genutzt werden. Es wird auch als
möglicher Folgen für die Umwelt, bei unvorhergesehener Zuschlagsstoff für Styropor­Leichtbeton, Dämmputze und
mechanischer Zerstörung sind nicht relevant. Leichtputze sowie in der Tonindustrie verwendet.
Prinzipiell ist ebenfalls die stoffliche Verwertung von EPS­
Nachnutzungsphase Abfällen zur Herstellung neuer EPS­Rohstoffe möglich. Durch
ein Auflösen des Hartschaum­Dämmstoffs und anschließende
EPS­Hartschaum kann nach der Nutzungsphase Trennung des Polystyrols von Störstoffen durch Ausfällung
weiterverwendet werden oder recycelt werden. EPS ist zu 100 kann das Polystyrol als Rohstoff zurückgewonnen werden. Die
% recyclefähig. Prozesse werden über das 'Creasolve­Verfahren" gesteuert
und mit der PolyStyreneLoop­Initiative der europäischen EPS­
Da wegen der langen Lebensdauer von EPS aktuell und auch Industrie im industriellen Maßstab durchgeführt
in naher Zukunft nur sehr wenig EPS­Dämmstoffabfall aus dem (PolyStyreneLoop-Leitfaden 2020). Diese stoffliche Verwertung
Gebäuderückbau anfällt, werden für das EPS­Recycling in ist in die Berechnung der Ökobilanzdaten noch nicht
erster Linie Materialreste aus der Dämmstoffherstellung aufgenommen, weil die Abfallmenge für ein Recycling auf
verwendet. Dies wurde bei der Berechnung der ökologischen Grund der langen EPS­Lebensdauer zu gering ist. Das
Kennzahlen zur Herstellung mit einbezogen. Saubere Standard­Nachnutzungsszenario ist heute noch die thermische
Montageabschnitte, die von der Baustelle zum EPS­Hersteller Verwertung.
zurückgeführt und dort weiter recycelt werden, sind bei der
Berechnung der ökologischen Kennzahlen nicht berücksichtigt.
LCA: Rechenregeln
In der EPD werden die folgenden Lebenswegzyklusstadien
Deklarierte Einheit berücksichtigt:
1 m³ EPS­Fassadendämmplatte aus grauem und weißem
expandierten Polystyrol (Dalmatinerplatte) 032 mit Produktstadium (A1–A3):
Wärmestrahlungsabsorber und einer Rohdichte von 15,5 kg/m³.
• A1 Rohstoffbereitstellung und ­verarbeitung und
Die Mischung für die EPS­­Platte mit einem Lambda Wert von Verarbeitungsprozesse von als Input dienenden
0,032 W/m*K liegt bei 86 % grauem und 14 % weißem EPS. Sekundärstoffen (z. B. Recyclingprozesse),
Die Rohdichte der grau­weißen Dämmplatte liegt bei
durchschnittlich 15,5 kg/m³ und dient hier als • A2 Transporte der Rohstoffe zu den Werken (Bezugsraum
Berechnungsgrundlage. Für die Dalmatinerplatte werden die Deutschland),
durchschnittlichen Zusammensetzungen (PS, Polymer­FR,
Pentan und ggfs. Graphitanteil) des weißen und des grauen • A3 Herstellung EPS­Hartschaum im Werk (inkl.
EPS aus den 2022 aktualisierten IVH ­Daten ermittelt. Energiebereitstellung, Wasserbereitstellung, Bereitstellung von
Da laut Hersteller keine Änderung der Produktion Hilfsstoffen, Zuführung von Recyclingmaterial aus
vorgenommen wurde, ergeben sich die 2022 Produktionsabschnitten und Baustellenabschnitten, Entsorgung
aktualisierten IVH­Daten aus den 2020 erhobenen Daten der Produktionsabfälle, Herstellung der
entsprechend der Gewichtung aus grauem und weißem EPS. Verpackungsmaterialien).
Die durchschnittlichen Zusammensetzungen des grauen und
des weißen EPS werden aus den 2022 aktualisierten IVH­
Daten ermittelt. Für die Rezeptur des grauen und des weißen
EPS wird die für die IVH­EPD ermittelte Rezeptur von EPS­
Hartschaum mit einer Rohdichte von 15,5 kg/m³ verwendet. Die
Herstellung der grau­weißen EPS­­Platte entspricht der
gleichen Technik wie bei der Herstellung der grauen und
weißen Hartschaum ­Platten.
Deklarierte Einheit Transporte zur Baustelle (A4):
Bezeichnung Wert Einheit
• A4 Transport: LKW­Transport (100 km) zur Baustelle.
Deklarierte Einheit 1 m3
Rohdichte 15,5 kg/m3 Die Transportentfernung kann ggfs. auf Gebäudeebene
Umrechnungsfaktor [Masse/deklarierte Einheit] angepasst werden (z. B. bei 200 km tatsächlicher
zu 1 kg 0,0645 ­ Transportentfernung: Multiplikation der Ökobilanzwerte mit dem
Faktor 2),
Systemgrenze
Stadium der Errichtung des Bauwerks (A5):
Typ der EPD: von der Wiege bis zum Werkstor mit Optionen,
Module C1–C4 und Modul D (A1–A3 + C + D und zusätzliche
• A5 Montage: nur die Entsorgung der Verpackung, weitere
Module).
Installationsaufwände werden nicht betrachtet.
5 Umwelt­Produktdeklaration ­ CAPAROL ­ Farben Lacke Bautenschutz GmbH ­ Dalmatiner Fassadendämmplatten 032
Entsorgungsstadium (C1–C4): End-of-Life-Szenario:
100 % thermische Verwertung Vergleichbarkeit
Grundsätzlich ist eine Gegenüberstellung oder die Bewertung
• C1 manueller Ausbau ohne ökobilanziell relevante Aufwände, von EPD­Daten nur möglich, wenn alle zu vergleichenden
Datensätze nach EN 15804 erstellt wurden und der
• C2 LKW­Transport (50 km) zur Aufbereitung. Gebäudekontext bzw. die produktspezifischen
Transportentfernung kann ggfs. auf Gebäudeebene angepasst Leistungsmerkmale berücksichtigt werden.
werden (z. B. bei 100 km tatsächlicher Transportentfernung: Die Hintergrunddaten entstammen den Sphera MLC­
Multiplikation der Ökobilanzwerte mit dem Faktor 2), Datenbanken (LCA FE-Software und MLC-Datenbanken,
vormals GaBi).
• C3 100 % thermische Verwertung des EPS­Hartschaums,
• C4 keine weiteren Aufwände durch Deponierung/ Entsorgung.
Gutschriften und Lasten außerhalb der Systemgrenzen (D):
Modul D umfasst: energetische Rückgewinnungspotentiale aus
der thermischen Verwertung der Verpackung und des EPS­
Hartschaums am Lebensende.
Geographische Repräsentativität
Land oder Region, in dem/r das deklarierte Produktsystem
hergestellt und ggf. genutzt sowie am Lebensende behandelt
wird: Deutschland
LCA: Szenarien und weitere technische Informationen
Einbau ins Gebäude (A5)
Charakteristische Produkteigenschaften biogener
Kohlenstoff A5 enthält die Entsorgung der Verpackung, weitere
Das Produkt selbst enthält keinen biogenen Kohlenstoff, Installationsaufwände (z. B. Verschnitte) werden nicht
lediglich die Transportverpackung in Form von Holzpaletten betrachtet.
und Kartonage. Für die Erstellung von Gebäudeökobilanzen ist
zu berücksichtigen, dass in Modul A5 (Einbau in das Bauwerk)
die in Modul A1–A3 gebundeneMenge biogenes CO der
2 Referenz Nutzungsdauer
Verpackung rechnerisch ausgebucht wird.
Bezeichnung Wert Einheit
Informationen zur Beschreibung des biogenen
Referenz Nutzungsdauer (nach BBSR) 40 a
Kohlenstoffgehalts am Werkstor
Bezeichnung WertEinheit Ende des Lebenswegs (C1–C4)
Biogener Kohlenstoff im Produkt ­ kg C Bezeichnung Wert Einheit
Biogener Kohlenstoff in der zugehörigen Zur Wiederverwendung ­ kg
0,05 kg C
Verpackung Zum Recycling ­ kg
Notiz: 1 kg biogener Kohlenstoff ist äquivalent zu 44/12 kg Zur Energierückgewinnung 15,5 kg
CO 2. Zur Deponierung ­ kg
Wiederverwendungs-, Rückgewinnungs- und
Die folgenden technischen Informationen sind Grundlage für
Recyclingpotential (D), relevante Szenarioangaben
die deklarierten Module oder können für die Entwicklung von
spezifischen Szenarien im Kontext einer Gebäudebewertung
genutzt werden, wenn Module nicht deklariert werden (MND).
Modul D umfasst:
Transport zu Baustelle (A4) energetische Rückgewinnungspotentiale aus der thermischen
Bezeichnung Wert Einheit Verwertung der Verpackung und des EPS­Hartschaums am
Lebensende. Es wurde eine Abfallverbrennungsanlage mit
Liter Treibstoff 0,075l/100km
einem R1­Wert > 0,6 angenommen.
Transport Distanz 100 km
Auslastung (einschließlich Leerfahrten) ,
20 %
massebezogen
Rohdichte der transportierten Produkte 15,5 kg/m3
Volumen­Auslastungsfaktor 1 ­
6 Umwelt­Produktdeklaration ­ CAPAROL ­ Farben Lacke Bautenschutz GmbH ­ Dalmatiner Fassadendämmplatten 032
LCA: Ergebnisse
In den folgenden Tabellen werden die Ergebnisse der Indikatoren der Wirkungsabschätzung, des Ressourceneinsatzes sowie zu
Abfällen und sonstigen Output­Strömen bezogen auf 1 m³ EPS-Hartschaum aus grauem und weißem Polystyrol
(Dalmatinerplatte) 032 mit einer Rohdichte von 15,5 kg/m³ dargestellt.
ANGABE DER SYSTEMGRENZEN (X = IN ÖKOBILANZ ENTHALTEN; ND = MODUL ODER INDIKATOR NICHT DEKLARIERT;
MNR = MODUL NICHT RELEVANT)
Gutschriften
Stadium der
und Lasten
Produktionsstadium Errichtung Nutzungsstadium Entsorgungsstadium
außerhalb der
des Bauwerks
Systemgrenze
g n u g ro s re v ffo ts h o R tro p s n a rT g n u lle ts re H m o v tro p s n a rT m u z re lle ts re Htro s g n u d n e w re V e g a tn o M g n u d n e w n A /g n u z tu N g n u tla h d n a ts n I ru ta ra p e R z ta s rE g n u re u e n rE rü f z ta s n ie e ig re n E n e b ie rte B s a ds e d u ä b e G s e d rü f z ta s n ie re s s a W n e b ie rte B s a ds e d u ä b e G s e d s s irb A /u a b k c ü R tro p s n a rT g n u ld n a h e b lla fb A g n u g itie s e B ,­s g n u d n e w re v re d e iW ­s g n u n n iw e g k c ü R re d ola iz n e to p g n ilc y c e R
A1 A2 A3 A4 A5 B1 B2 B3 B4 B5 B6 B7 C1 C2 C3 C4 D
X X X X X MND MND MNR MNR MNR MND MND X X X X X
ERGEBNISSE DER ÖKOBILANZ – UMWELTAUSWIRKUNGEN nach EN 15804+A2: 1 m³ EPS-Hartschaum aus grauem und
weißem Polystyrol (Dalmatinerplatte) 032 mit einer Rohdichte von 15,5 kg/m³
Indikator Einheit A1-A3 A4 A5 C1 C2 C3 C4 D
GWP­total kg CO 2­Äq. 5,45E+01 2,31E­01 4,25E­01 0 1,15E­01 5,2E+01 0 ­2,36E+01
GWP­fossil kg CO 2­Äq. 5,44E+01 2,3E­01 2,59E­01 0 1,14E­01 5,2E+01 0 ­2,34E+01
GWP­biogenic kg CO 2­Äq. 4,51E­02 2,45E­04 1,66E­01 0 1,96E­04 2,66E­03 0 ­1,74E­01
GWP­luluc kg CO 2­Äq. 9,49E­03 8,53E­04 7,46E­06 0 4,24E­04 1,02E­04 0 ­4,12E­03
ODP kg CFC11­Äq. 1,67E­10 3,26E­14 1,09E­13 0 1,62E­14 4,07E­12 0 ­2,48E­10
AP mol H+­Äq. 9,51E­02 2,29E­04 8,8E­05 0 1,14E­04 6,94E­03 0 ­2,32E­02
EP­freshwater kg P­Äq. 5,85E­05 4,73E­07 2,74E­08 0 2,35E­07 9,17E­07 0 ­5,07E­05
EP­marine kg N­Äq. 2,41E­02 7,94E­05 2,4E­05 0 3,95E­05 1,17E­03 0 ­8,42E­03
EP­terrestrial mol N­Äq. 2,64E­01 9,42E­04 4,09E­04 0 4,69E­04 3,25E­02 0 ­8,97E­02
kg NMVOC­
POCP 7,07E­01 2,03E­04 6,41E­05 0 1,01E­04 3,16E­03 0 ­2,18E­02
Äq.
ADPE kg Sb­Äq. 5,35E­06 2,36E­08 2,65E­09 0 1,17E­08 9,97E­08 0 ­5,85E­06
ADPF MJ 1,39E+03 3,04E+00 1,68E­01 0 1,51E+00 7,21E+00 0 ­3,4E+02
m3 Welt­Äq.
WDP 5,51E+00 9,01E­04 4,31E­02 0 4,48E­04 4,22E+00 0 ­2,93E­01
entzogen
GWP = Globales Erwärmungspotenzial; ODP = Abbaupotenzial der stratosphärischen Ozonschicht; AP = Versauerungspotenzial von Boden und
Wasser; EP = Eutrophierungspotenzial; POCP = Bildungspotenzial für troposphärisches Ozon; ADPE = Potenzial für die Verknappung von abiotischen
Ressourcen – nicht fossile Ressourcen (ADP – Stoffe); ADPF = Potenzial für die Verknappung abiotischer Ressourcen – fossile Brennstoffe (ADP –
fossile Energieträger); WDP = Wasser­Entzugspotenzial (Benutzer)
ERGEBNISSE DER ÖKOBILANZ – INDIKATOREN ZUR BESCHREIBUNG DES RESSOURCENEINSATZES nach EN 15804+A2: 1
m³ EPS-Hartschaum aus grauem und weißem Polystyrol (Dalmatinerplatte) 032 mit einer Rohdichte von 15,5 kg/m³
Indikator Einheit A1-A3 A4 A5 C1 C2 C3 C4 D
PERE MJ 5,76E+01 1,81E­01 2,16E+00 0 8,98E­02 1,9E+00 0 ­1,15E+02
PERM MJ 2,1E+00 0 ­2,1E+00 0 0 0 0 0
PERT MJ 5,97E+01 1,81E­01 5,16E­02 0 8,98E­02 1,9E+00 0 ­1,15E+02
PENRE MJ 7,96E+02 3,04E+00 4,39E+00 0 1,51E+00 5,96E+02 0 ­3,4E+02
PENRM MJ 5,93E+02 0 ­4,22E+00 0 0 ­5,89E+02 0 0
PENRT MJ 1,39E+03 3,04E+00 1,68E­01 0 1,51E+00 7,21E+00 0 ­3,4E+02
SM kg 4,19E­01 0 0 0 0 0 0 0
RSF MJ 0 0 0 0 0 0 0 0
NRSF MJ 0 0 0 0 0 0 0 0
FW m3 2,41E­01 1,57E­04 1,02E­03 0 7,83E­05 9,9E­02 0 ­4,74E­02
PERE = Erneuerbare Primärenergie als Energieträger; PERM = Erneuerbare Primärenergie zur stofflichen Nutzung; PERT = Total erneuerbare
Primärenergie; PENRE = Nicht­erneuerbare Primärenergie als Energieträger; PENRM = Nicht­erneuerbare Primärenergie zur stofflichen Nutzung;
PENRT = Total nicht erneuerbare Primärenergie; SM = Einsatz von Sekundärstoffen; RSF = Erneuerbare Sekundärbrennstoffe; NRSF = Nicht­
erneuerbare Sekundärbrennstoffe; FW = Nettoeinsatz von Süßwasserressourcen
ERGEBNISSE DER ÖKOBILANZ –ABFALLKATEGORIEN UND OUTPUTFLÜSSE nach EN 15804+A2:
1 m³ EPS-Hartschaum aus grauem und weißem Polystyrol (Dalmatinerplatte) 032 mit einer Rohdichte von 15,5 kg/m³
Indikator Einheit A1-A3 A4 A5 C1 C2 C3 C4 D
HWD kg 1,22E­07 1,41E­11 1,49E­11 0 6,99E­12 7,24E­10 0 ­5,9E­08
NHWD kg 3,19E+00 4,82E­04 2,77E­02 0 2,4E­04 3,16E­01 0 ­2E­01
RWD kg 9,13E­03 3,06E­06 5,6E­06 0 1,52E­06 2,1E­04 0 ­1,27E­02
CRU kg 0 0 0 0 0 0 0 0
7 Umwelt­Produktdeklaration ­ CAPAROL ­ Farben Lacke Bautenschutz GmbH ­ Dalmatiner Fassadendämmplatten 032
MFR kg 0 0 0 0 0 0 0 0
MER kg 0 0 0 0 0 0 0 0
EEE MJ 0 0 5,99E­01 0 0 8,01E+01 0 0
EET MJ 0 0 1,39E+00 0 0 1,85E+02 0 0
HWD = Gefährlicher Abfall zur Deponie; NHWD = Entsorgter nicht gefährlicher Abfall; RWD = Entsorgter radioaktiver Abfall; CRU = Komponenten für
die Wiederverwendung; MFR = Stoffe zum Recycling; MER = Stoffe für die Energierückgewinnung; EEE = Exportierte Energie – elektrisch; EET =
Exportierte Energie – thermisch
ERGEBNISSE DER ÖKOBILANZ – zusätzliche Wirkungskategorien nach EN 15804+A2-optional:
1 m³ EPS-Hartschaum aus grauem und weißem Polystyrol (Dalmatinerplatte) 032 mit einer Rohdichte von 15,5 kg/m³
Indikator Einheit A1-A3 A4 A5 C1 C2 C3 C4 D
PM Krankheitsfälle 1,02E­06 1,31E­09 7,35E­10 0 6,54E­10 4,31E­08 0 ­1,7E­07
IR kBq U235­Äq. 9,94E­01 2,98E­04 5,55E­04 0 1,48E­04 2,08E­02 0 ­1,26E+00
ETP­fw CTUe 7,34E+02 2,41E+00 6,69E­02 0 1,2E+00 2,88E+00 0 ­5,76E+01
HTP­c CTUh 1,65E­08 4,79E­11 5,13E­12 0 2,38E­11 2,94E­10 0 ­3,61E­09
HTP­nc CTUh 6,9E­07 2,39E­09 4,12E­10 0 1,19E­09 9,78E­09 0 ­1,63E­07
SQP SQP 5,39E+01 9,55E­01 5,13E­02 0 4,75E­01 2,09E+00 0 ­7,81E+01
PM = Potenzielles Auftreten von Krankheiten aufgrund von Feinstaubemissionen; IR = Potenzielle Wirkung durch Exposition des Menschen mit U235;
ETP­fw = Potenzielle Toxizitätsvergleichseinheit für Ökosysteme; HTP­c = Potenzielle Toxizitätsvergleichseinheit für den Menschen (kanzerogene
Wirkung); HTP­nc = Potenzielle Toxizitätsvergleichseinheit für den Menschen (nicht kanzerogene Wirkung); SQP = Potenzieller Bodenqualitätsindex
Einschränkungshinweis 1 – gilt für den Indikator „Potenzielle Wirkung durch Exposition des Menschen mit U235“. Diese
Wirkungskategorie behandelt hauptsächlich die mögliche Wirkung einer ionisierenden Strahlung geringer Dosis auf die menschliche
Gesundheit im Kernbrennstoffkreislauf. Sie berücksichtigt weder Auswirkungen, die auf mögliche nukleare Unfälle und berufsbedingte
Exposition zurückzuführen sind, noch auf die Entsorgung radioaktiver Abfälle in unterirdischen Anlagen. Die potenzielle vom Boden,
von Radon und von einigen Baustoffen ausgehende ionisierende Strahlung wird eben­falls nicht von diesem Indikator gemessen.
Einschränkungshinweis 2 – gilt für die Indikatoren: „Potenzial für die Verknappung abiotischer Ressourcen ­ nicht fossile Ressourcen“,
„Potenzial für die Verknappung abiotischer Ressourcen ­ fossile Brennstoffe“, „Wasser­Entzugspotenzial (Benutzer)“, „Potenzielle
Toxizitätsvergleichseinheit für Ökosysteme“, „Potenzielle Toxizitätsvergleichseinheit für den Menschen ­ kanzerogene Wirkung“,
„Potenzielle Toxizitätsvergleichseinheit für den Menschen ­ nicht kanzerogene Wirkung“, „Potenzieller Bodenqualitätsindex". Die
Ergebnisse dieses Umweltwirkungsindikators müssen mit Bedacht angewendet werden, da die Unsicherheiten bei diesen Ergebnissen
hoch sind oder da es mit dem Indikator nur begrenzte Erfahrungen gibt. Grundsätzlich ist EPS Radon frei.
Literaturhinweise
Normen
EN 15804+A2:2019+AC:2021, Nachhaltigkeit von Bauwerken –
DIN 4102-1 Umweltproduktdeklarationen – Grundregeln für die
Produktkategorie Bauprodukte.
DIN 4102­1:1998­05, Brandverhalten von Baustoffen und
Bauteilen ­ Teil 1: Baustoffe; Begriffe, Anforderungen und
Prüfungen.
ISO 14025
DIN 4108-4 DIN EN ISO 14025:2011­10, Umweltkennzeichnungen und ­
deklarationen – Typ III Umweltdeklarationen – Grundsätze und
DIN 4108­4:2017­03, Wärmeschutz und Energieeinsparung in Verfahren.
Gebäuden ­ Teil 4: Wärme­ und feuchteschutztechnische
Bemessungswerte.
DIN 4108-10
DIN 4108­10:2021­11, Wärmeschutz und Energieeinsparung in
Gebäuden ­ Teil 10: Anwendungsbezogene Anforderungen an
Wärmedämmstoffe ­ Werkmäßig hergestellte
Wärmedämmstoffe.
EN 13163 Gesetze und Verordnungen
DIN EN 13163:2015­04, Wärmedämmstoffe für Gebäude –
Werkmäßig hergestellte Produkte aus expandiertem Polystyrol
(EPS) – Spezifikation. BBSR-Tabelle
Nutzungsdauern von Bauteilen zur Lebenszyklusanalysen nach
Bewertungssystem Nachhaltiges Bauen (BNB) des
EN 15804 Bundesinstituts für Bau­, Stadt­ und Raumforschung im
8 Umwelt­Produktdeklaration ­ CAPAROL ­ Farben Lacke Bautenschutz GmbH ­ Dalmatiner Fassadendämmplatten 032
Bundesamt für Bauwesen und Raumordnung (BBSR), online Insulation Materials, Condensed report Version 1.3; Zürich:
verfügbar unter Büro für Umweltchemie.
https://www.nachhaltigesbauen.de/austausch/nutzungsdauern­
von­bauteilen/; Stand 24.02.2017.
Forschungsinstitut für Wärmeschutz 2022
Forschungsinstitut für Wärmeschutz, 2022: Graue Energie und
Graue Emissionen von EPS­Dämmstoffen im Vergleich zu
TA Luft deren Herstellaufwand, Gräfelfing.
Technische Anleitung zur Reinhaltung der Luft (TA Luft: 2021­
08­18); Erste Allgemeine Verwaltungsvorschrift zum Bundes­
Immissionsschutzgesetz.
Forschungsinstitut für Wärmeschutz, Fraunhofer Institut
für Bauphysik 2019
TRGS 900 Forschungsinstitut für Wärmeschutz, Fraunhofer Institut für
Bauphysik, 2019: Energieeffizienzsteigerung durch
Technische Regeln für Gefahrstoffe (TRGS 900), Ausgabe: Innendämmsysteme ­ Anwendungsbereiche, Chancen
Januar 2006, zuletzt geändert und ergänzt in TRGS 900 Änd und Grenzen, mit Wärmebrückenkatalogen 'EPS weiß' und
2021­06:2021­06­11. 'EPS­Gips­Verbundplatte'. Gräfelfing, Holzkirchen.
PCR: Dämmstoffe aus Schaumkunststoffen
Institut für Energie- und
Product Category Rules – Produktkategorie­Regeln für Umweltforschung 2019
gebäudebezogene Produkte und Dienstleistungen. Teil B:
Anforderungen an die Umwelt­Produktdeklaration für
Dämmstoffe aus Schaumkunststoffen. Institut Bauen und
Umwelt e.V. (Hrsg.), Version 1.8, 01/2019. Institut für Energie­ und
Umweltforschung, 2019: Ganzheitliche Bewertung von
verschiedenen
Dämmstoffalternativen, Endbericht 2019; Heidelberg: Institut für
PCR Teil A Energie­ und
Umweltforschung, ifeu.
Produktkategorie­Regeln für gebäudebezogene Produkte und Weitere Dokumente
Dienstleistungen aus dem Programm für Umwelt­
Produktdeklarationen des Institut Bauen und Umwelt e.V. (IBU),
Teil A: Rechenregeln für die Ökobilanz und Anforderungen an
den Projektbericht. Version 1.3, 08/2022. www.ibu­epd.com EPS Cycle - Recycling von EPS-Hartschaum
EPS­Cycle ­ Industrieverband Hartschaum, IVH, 2021.
LCA FE Software und MLC Datenbanken (f.k.a. GaBi https://www.ivh.de/umwelt/recycling/
software)
MLC­Datensatz Dokumentation für das Software­System und
die Datenbanken, LBP (Universität Stuttgart) und Sphera
Solutions GmbH, Leinfelden­Echterdingen, 2023, Version CUP
2022.2
(https://sphera.com/product­sustainability­gabi­data­search/).
EPS zur Verwendung als Sockelplatten in
Spritzwasserbereichen, 2021
Industrieverband Hartschaum, IVH, 2021:
Technische Information für Dämmstoffe aus expandiertem
Polystyrol­Hartschaum
(EPS): EPS zur Verwendung als Sockelplatten in
Spritzwasserbereichen. Berlin:
Industrieverband Hartschaum e.V.
Literatur
EPS-Leitfaden für Weiterverwertung und Recycling, 2021
Büro für Umweltchemie 2018 Industrieverband Hartschaum, IVH, 2021: EPS­Leitfaden für
Weiterverwertung und Recycling. Berlin: Industrieverband
Büro für Umweltchemie, 2018: Multi­criteria Comparison of Hartschaum e.V.
9 Umwelt­Produktdeklaration ­ CAPAROL ­ Farben Lacke Bautenschutz GmbH ­ Dalmatiner Fassadendämmplatten 032
IBU 2021
Allgemeine EPD­Programmanleitung des Institut Bauen und Operation Clean Sweep
Umwelt e.V. (IBU). Version 2.1, Berlin: Institut Bauen und
Umwelt e.V., 2022. Plastics Industry Association, 2021: Operation Clean Sweep.
www.ibu­epd.com https://www.opcleansweep.eu/, Brüssel: Plastics Industry
Association
IVH 2022; Projektbericht und EPDs des Industrieverband
Hartschaum e.V. (IVH):
'EPS­Hartschaum – weiß mit niedriger Rohdichte'; EPD­Nr.: Nachhaltig Dämmen mit EPS
EPD­IVH­20220129­CBG1­DE
'EPS­Hartschaum – grau mit niedriger Rohdichte'; EPD­Nr.: Industrieverband Hartschaum, 2022: Nachhaltig Dämmen mit
EPD­IVH­20220127­CBG1­DE EPS. http://www.ivh.de/. Berlin: Industrieverband Hartschaum
Ausstellungsdatum der EPDs 15.08.2022; online verfügbar e.V.
unter:
https://ibu­epd.com/veroeffentlichte­epds/
PolyStyreneLoop-Leitfaden 2020
PolyStyreneLoop, Industrieverband Hartschaum e.V., IVH,
IVH-Initiative Null-Granulatverlust 2020: Leitfaden für die Sammlung und Vorbehandlung von
Polystyrol­Schäumen von Abbruch­Baustellen für
Industrieverband Hartschaum, 2021: Initiative Null­ PolyStyreneLoop. Terneuzen,
Granulatverlust. Berlin: Industrieverband Hartschaum e.V. Berlin: PolyStyrene Loop, Industrieverband Hartschaum e.V.
http://www.ivh.de/initiative­null­granulat­verlust
Mit Sicherheit EPS Qualitätsrichtlinien für EPS in WDVS, 2020
Forum für sicheres Dämmen mit EPS (FSDE), 2022: Industrieverband Hartschaum e.V., IVH, Verband für
https://mit­sicherheit­eps.de/infocenter . Berlin: Forum für Dämmsysteme, Putz und Mörtel e.V., VDPM, 2020:
sicheres Dämmen mit EPS. Qualitätsrichtlinien für Dämmstoffe zur Verwendung in
Wärmedämm­Verbundsystemen (WDVS) aus expandiertem
Polystyrol­Hartschaum (EPS). Berlin: Industrieverband
AgBB Hartschaum
e.V., Verband für Dämmsysteme, Putz und Mörtel e.V.
Ausschuss zur gesundheitlichen Bewertung von Bauprodukten Die in der Umwelt­Produktdeklaration referenzierte Literatur ist
https://www.umweltbundesamt.de/dokument/agbb­ ausgehend von folgenden Quellenangaben vollständig zu
bewertungsschema­2021 zitieren. In der EPD bereits vollständig zitierte Normen und
Berlin: Umweltbundesamt Normen zu den Nachweisen bzw. technischen Eigenschaften
müssen hier nicht aufgeführt werden.
10 Umwelt­Produktdeklaration ­ CAPAROL ­ Farben Lacke Bautenschutz GmbH ­ Dalmatiner Fassadendämmplatten 032
Herausgeber
Institut Bauen und Umwelt e.V. +49 (0)30 3087748­ 0
Hegelplatz 1 info@ibu­epd.com
10117 Berlin www.ibu­epd.com
Deutschland
Programmhalter
Institut Bauen und Umwelt e.V. +49 (0)30 3087748­ 0
Hegelplatz 1 info@ibu­epd.com
10117 Berlin www.ibu­epd.com
Deutschland
Ersteller der Ökobilanz
Sphera Solutions GmbH +49 711 341817­0
Hauptstraße 111­ 113 info@sphera.com
70771 Leinfelden­Echterdingen www.sphera.com
Deutschland
Inhaber der Deklaration
CAPAROL Farben Lacke Bautenschutz GmbH +49 (0) 6154 710
Roßdörfer Straße 50 info@caparol.de
64372 Ober­Ramstadt www.caparol.de
Deutschland
11 Umwelt­Produktdeklaration ­ CAPAROL ­ Farben Lacke Bautenschutz GmbH ­ Dalmatiner Fassadendämmplatten 032
