UMWELT-PRODUKTDEKLARATION
nach ISO 14025 und EN 15804+A2
Deklarationsinhaber Schröder Bauzentrum GmbH, Garding & CO. KG
Herausgeber Institut Bauen und Umwelt e.V. (IBU)
Programmhalter Institut Bauen und Umwelt e.V. (IBU)
Deklarationsnummer EPD-SBZ-20240384-IBC1-DE
Ausstellungsdatum 17.12.2024
Gültig bis 16.12.2029
DeFries Wiederverwendeter Ziegel
Schröder Bauzentrum GmbH, Garding & CO.
KG
www.ibu-epd.com | https://epd-online.com
1. Allgemeine Angaben
Schröder Bauzentrum GmbH, Garding & CO. DeFries Wiederverwendeter Ziegel
KG
Programmhalter Inhaber der Deklaration
IBU – Institut Bauen und Umwelt e.V. Schröder Bauzentrum GmbH, Garding & CO. KG
Hegelplatz 1 Süderstraße 53
10117 Berlin 25836 Garding
Deutschland Deutschland
Deklarationsnummer Deklariertes Produkt/deklarierte Einheit
EPD-SBZ-20240384-IBC1-DE 1 m³ DeFries Reuse-Brick
Diese Deklaration basiert auf den Produktkategorien-Regeln: Gültigkeitsbereich:
Ziegel, 01.08.2021 Die vorliegende Produktdeklaration bezieht sich auf einen 1 m³
(PCR geprüft und zugelassen durch den unabhängigen wiederverwendeten Vollziegel, welcher in einem Werk in Deutschland
Sachverständigenrat (SVR)) wiederaufbereitet wird. Es handelt sich hierbei um eine Durchschnitts-
EPD, wobei die betrachteten Ziegel sich in ihrer Rohdichte unterscheiden.
Im Mittel liegt diese bei 1.801 kg/m³.
Ausstellungsdatum Der Inhaber der Deklaration haftet für die zugrundeliegenden Angaben und
Nachweise; eine Haftung des IBU in Bezug auf Herstellerinformationen,
17.12.2024
Ökobilanzdaten und Nachweise ist ausgeschlossen.
Die EPD wurde nach den Vorgaben der EN 15804+A2 erstellt. Im
Gültig bis
Folgenden wird die Norm vereinfacht als EN 15804 bezeichnet.
16.12.2029
Verifizierung
Die Europäische Norm EN 15804 dient als Kern-PCR
Unabhängige Verifizierung der Deklaration und Angaben gemäß ISO
14025:2011
intern X extern
Dipl.-Ing. Hans Peters
(Vorstandsvorsitzende/r des Instituts Bauen und Umwelt e.V.)
Florian Pronold Dr. Eva Schmincke,
(Geschäftsführer/in des Instituts Bauen und Umwelt e.V.) (Unabhängige/-r Verifizierer/-in)
1 Umwelt-Produktdeklaration - Schröder Bauzentrum GmbH, Garding & CO. KG - DeFries Wiederverwendeter Ziegel
2. Produkt
• Allgemeine bauaufsichtliche Zulassung des Deutschen
2.1 Produktbeschreibung/Produktdefinition Instituts für Bautechnik des jeweiligen Herstellers
Bei den betrachteten Ziegeln von DeFries handelt es sich um • Allgemeine Bauartgenehmigung des Deutschen Instituts
wiederverwendete, vor Jahrzehnten von Hand gefertigte für Bautechnik des jeweiligen Herstellers Fremd- und
Produkte, welche geborgen und von Hand aufgearbeitet Eigenüberwachung der Produkte mit allgemeiner
werden. Die verschiedenen Steine entsprechen dabei dem bauaufsichtlicher Zulassung des jeweiligen Herstellers
Stand der Technik, wurden jedoch zu Zeiten gefertigt, in denen
es noch keine genaueren Produktvorgaben wie beispielsweise
DIN-Normen gab. Mit historischen Ziegeln schafft man es, 2.4 Lieferzustand
klassische Fassaden zu erstellen. Mit jeder Lieferung erhält Die Ziegel weisen gemäß DIN EN 772-16 die folgenden
man ein Unikat. Die Verarbeitung erfolgt nach allgemeinen mittleren Abmessungen auf:
Verarbeitungsrichtlinien. Für das Inverkehrbringen des Produkts
• Länge: 196 mm
in der EU/EFTA (mit Ausnahme der Schweiz) gilt die
• Breite: 92 mm
Verordnung (EU) Nr.305/2011(CPR). Das Produkt benötigt eine
• Höhe: 50 mm
Leistungserklärung unter Berücksichtigung der DIN EN 771-
1:2015-11 Festlegung für Mauersteine – Teil 1: Mauerziegel
und die CE-Kennzeichung. 2.5 Grundstoffe/Hilfsstoffe
Für die Verwendung gelten die jeweiligen nationalen Die Vormauerziegel bestehen aus den Grundstoffen Ton/Lehm
Bestimmungen, in Deutschland die (rund 85%) und Sand (rund 8%) sowie bereits enthaltenen
- DIN 20000-401 Zuschlagstoffen.
- Musterliste der technischen Baubestimmung MVV TB
- Allgemeine bauaufsichtliche Zulassung des Deutschen Ton/Lehm:
Instituts für Bautechnik des jeweiligen Herstellers Naturbelassene Erden unterschiedlicher mineralogischer
- Allgemeine Bauartgenehmigung des Deutschen Instituts für Zusammensetzung (Aluminiumoxid Al O , Siliciumoxid SiO ,
2 3 2
Bautechnik des jeweiligen Herstellers Fremd- und
Eisen(III)oxid (Fe O ))
Eigenüberwachung der Produkte mit allgemeiner 2 3
bauaufsichtlicher Zulassung des jeweiligen Herstellers
Sonstige natürliche Tonbestandteile:
2.2 Anwendung Tone/Lehme enthalten erdgeschichtlich bedingte abgelagerte
Vormauerziegel werden für Ziegelsichtmauerwerk und natürliche Bestandteile in schwankenden Mengenanteilen, wie
Verblendmauerwerk verwendet und als Voll- oder Lochziegel z.B. farbgebende Eisenoxide. Weiterhin können Tone/Lehme
hergestellt. Vormauerziegel dienen vorwiegend der Kalk und Dolomit enthalten.
Fassadengestaltung und bleiben am Bau im Allgemeinen
sichtbar. Vormauerziegel gibt es in verschiedenen Strukturen Sand und Ziegelbruch:Diese werden als Magerungsmittel zum
und Farben. Da Sie der Witterung ausgesetzt sind, müssen sie Ausgleich der natürlichen Schwankungen der mineralogischen
frostwiderstandsfähig sein. Mauerziegel werden unter anderem Zusammensetzung des Rohtons bei sehr feinkörnigen Tonen
für die Errichtung von Wänden (Mauern) verwendet. zugesetzt.
Klinker sind besonders dicht gebrannte Ziegel, deren
Oberfläche gesintert ist. Sinterung bedeutet, dass infolge der Das Produkt/Erzeugnis/mindestens ein Teilerzeugnis enthält
hohen Brenntemperatur bei der Klinkerherstellung die Stoffe der ECHA-Liste der für eine Zulassung in Frage
Sichtflächen einen glasigen dichten Charakter erhalten. Klinker kommenden besonders besorgniserregenden Stoffe (en:
sind frostwiderstandsfähig und werden daher unter anderem für Substances of Very High Concern – SVHC) oberhalb von 0,1
den Sockelbereich, Schornstein oder für Wege und Plätze Massen-%: nein
verwendet.
Das Produkt/Erzeugnis/mindestens ein Teilerzeugnis enthält
2.3 Technische Daten weitere CMR-Stoffe der Kategorie 1A oder 1B, die nicht auf der
Die untenstehenden Eigenschaften gelten für die Gesamtheit Kandidatenliste stehen, oberhalb von 0,1 Massen-% in
der von DeFries wiederaufbereiteten Ziegel und stellen einen mindestens einem Teilerzeugnis: nein
Mittelwert der Vormauerziegel dar. Aufgrund der Herkunft der
Ziegel kann es zu chargenspezifischen Abweichungen Dem vorliegenden Bauprodukt wurden Biozid Produkte
kommen. zugesetzt oder es wurde mit Biozid Produkten behandelt (es
handelt es sich damit um eine behandelte Ware im Sinne der
Bautechnische Daten
Biozid-Produkteverordnung (EU) Nr. 528/2012): nein
Bezeichnung Wert Einheit
Druckfestigkeit nach DIN EN 772-1 (für HMZ, Dem Produkt werden keine weiteren Hilfsmittel, Additive oder
21,5 N/mm2
VMZ) Zusatzstoffe zugesetzt.
Rohdichte nach DIN EN 772-13 (für HMZ und
1801 kg/m3 2.6 Herstellung
VMZ)
Bei den Ziegeln von DeFries handelt es sich um vor
Wasseraufnahme nach DIN EN 772-21, DIN
11 M.-% Jahrzehnten per Hand gefertigte alte Produkte, welche
EN 10545-3 (für VMZ und Riemchen)
geborgen und per Hand aufgearbeitet wurden. Dabei werden
Aktive lösliche Salze nach DIN EN 772-5 (für Klasse
- Mörtelreste ggf. mit einem Druckluft-Meißelhammer oder einer
VMZ) S2
Bürste entfernt und somit gereinigt. Weitere
Leistungswerte des Produkts entsprechend Herstellungsprozesse finden nicht statt
• DIN 20000-401 2.7 Umwelt und Gesundheit während der Herstellung
• Musterliste der technischen Baubestimmung MVV TB
2 Umwelt-Produktdeklaration - Schröder Bauzentrum GmbH, Garding & CO. KG - DeFries Wiederverwendeter Ziegel
Gesundheitsschutz bei der Herstellung:
Es gilt das Regelwerk der Berufsgenossenschaften, besondere 2.13 Außergewöhnliche Einwirkungen
Maßnahmen zum Gesundheitsschutz der Mitarbeiter sind nicht Brand
zu treffen. Im Brandfall entstehen keine Gase und Dämpfe mit
sichtbehindernder- oder toxischer Wirkung. Die Vormauerziegel
Wasser/Boden: erfüllen die Anforderungen der Brandstoffklasse A1 nach DIN
Belastungen von Wasser und Boden bestehen nicht. 4102 und DIN EN 13501-1 'nicht brennbar'.
Brandschutz
Luft:
Bezeichnung Wert
Es entstehen keine Luftbelastungen im Aufbereitungsprozess
Baustoffklasse A1
der Ziegel.
Brennendes Abtropfen
Lärm: Rauchgasentwicklung
Aufgrund von Schallschutzmaßnehmen liegen die Messwerte
(Arbeitsplatz und Außenraum) weit unter den geforderten
Wasser
Grenzwerten.
Unter Wassereinwirkung (z.B. Schlagregen, Hochwasser)
2.8 Produktverarbeitung/Installation können aufgrund der festen, keramischen Bindung keine
wassergefährdenden Inhaltsstoffe ausgewaschen werden.
Die Verbindung der Vormauerziegel untereinander erfolgt mit
Normalmauermörtel nach DIN EN 998-2 gemäß DIN EN 1996-
Mechanische Zerstörung
2.
Durch unvorhergesehene mechanische Zerstörung sind keine
2.9 Verpackung Risiken für die die Umwelt und für lebende Organismen
Die Ziegel werden mit einer Folie aus Polyethylen verpackt. Für bekannt.
diese Folie wird am Ende des Lebenszyklus eine thermische
2.14 Nachnutzungsphase
Entsorgung angenommen.
Die ReUse Ziegel von DeFries können am Ende des
2.10 Nutzungszustand Lebenszyklus gemahlen und erneut in der Produktion neuer
Wie unter 'Grundstoffe' aufgeführt, bestehen Ziegel Ziegel wiederverwertet werden. Potenziell ist es auch möglich,
überwiegend aus Ton, Lehm und Sand. Die Ziegelinhaltsstoffe die Ziegel am Ende des Lebenszyklus erneut aufzubereiten
sind im Nutzungszustand als feste Stoffe gebunden und sie so direkt wiederzuverwenden.
(keramische Bindung).
2.15 Entsorgung
Bei bestimmungsgemäßer Anwendung sind sie unbegrenzt
Am Ende des Lebenszyklus können Keramikerzeugnisse und
beständig, ungezieferbeständig, verrottungsbeständig,
keramische Baustoffe wie Ziegel, Fliesen oder Steinzeug
bewuchsresistent, säure- und laugenfest.
stofflich wiederverwertet werden oder ggf. auf einer
2.11 Umwelt und Gesundheit während der Nutzung Inertdeponierung abgelagert werden. Der Abfallcode gemäß
Mauerziegel emittieren keine umwelt- oder des europäischen Abfallverzeichnis (EAV) lautet 10 12 08.
gesundheitsgefährdenden Stoffe. Eine solche Entsorgung ist für den DeFries ReUse Ziegel nicht
vorgesehen.
2.12 Referenz-Nutzungsdauer
2.16 Weitere Informationen
Die Referenz- Nutzungsdauer beträgt bei Einbau gemäß den
Regeln der Technik 150 Jahre (PCR Dokument des Optionale Angaben, Angabe der Bezugsquelle von weiteren
europäischen Ziegelindustrieverbandes: TBE PCR document). Informationen, z. B. Website, Bezugsquelle für
Gebäude, die mit Mauerziegeln errichtet werden, können Sicherheitsdatenblatt.
ebenso lange betrieben werden.
3. LCA: Rechenregeln
3.1 Deklarierte Einheit 3.2 Systemgrenze
Diese Deklaration bezieht sich auf einen Kubikmeter Es handelt sich um eine EPD des Typs von der Wiege bis zum
wiederverwendeter Ziegelsteine mit einer mittleren Rohdichte Werkstor mit Optionen. Die Ökobilanz berücksichtigt die
von 1.801 kg/m³. Die Rohdichte wurde im Jahr 2022 anhand Rohstoffgewinnung, die Rohstofftransporte und die
einer Stichprobe von zehn Ziegelchargen ermittelt. Die Produktherstellung inklusive der Verpackungsmaterialien
Rohdichte aller Stichproben umfasst dabei eine Spanne von (Module A1-A3). Ebenfalls enthalten sind der Transport des
1726 kg/m³ bis 1892 kg/m². Produktes zur Baustelle (Modul A4) sowie der Einbau des
Produktes inklusive der Behandlung von
Deklarierte Einheit und Massebezug
Verpackungsmaterialien (Modul A5). Nach der Nutzungsdauer
Bezeichnung Wert Einheit
wird der Rückbau des Produktes (Modul C1) sowie der
Deklarierte Einheit 1 m3 Transport zur Behandlung der Ziegel (Modul C2) in
Rohdichte 1801 kg/m3 Vorbereitung auf die Weiterverwertung (Modul C3) bzw.
Deponierung (Modul C4) eben jener Ziegel enthalten. Dabei
Umrechnungsfaktor 1801 -
werden im Rahmen dieser EPD die Ziegel entweder zu 100%
Bei den betrachteten wiederverwendeten DeFries Ziegeln rezykliert (Szenario 1) oder zu 100% deponiert (Szenario 2). In
handelte es sich um vor Jahrzehnten von Hand gefertigte Modul D sind Gutschriften aufgrund der thermischen
Produkte, welche geborgen und von Hand aufgearbeitet Verwertung der Verpackungsmaterialien dargestellt.
werden. Die verschiedenen Steine entsprechen dabei dem
Stand der Technik, wurden jedoch zu Zeiten gefertigt, in denen 3.3 Abschätzungen und Annahmen
es noch keine genaueren Produktvorgaben wie beispielsweise Es wurde angenommen, dass die Ziegel über einen
DIN-Normen gab. standardisierten Rückbau aus alten Gebäuden bezogen wird.
3 Umwelt-Produktdeklaration - Schröder Bauzentrum GmbH, Garding & CO. KG - DeFries Wiederverwendeter Ziegel
Somit entfallen gemäß PCR Teil A - Anhang ReUse innerhalb 2023 und 2024 erhoben.
des Moduls A1 keine Lasten hinsichtlich der Produktion der • Technische Repräsentativität - Die Elementarflüsse und
Ziegel an. Die deklarierten Auswirkungen beziehen sich Aktivitätsdaten entsprechen genau der Technologie des
vollständig auf den Transport zur Aufbereitungsstätte, den neu entwickelten Datensatzes (Qualitätsniveau 1):
Bezug elektrischer Energie zur Nutzung des Druckluft- Aufgrund des geringen technischen Einsatzes bzw.
Meißelhammers sowie die Bereitstellung der Verpackungsfolie. durch den großen Anteil an manueller Arbeit müssen
Hinsichtlich der Verwertung am Ende des Lebenszyklus wird lediglich generische Datensätze bezüglich der
angenommen, dass die Verpackungsfolie verbrannt und Transporte, des Recyclings und des Strommixes
energetisch genutzt wird. verwendet werden. Diese sind als gut einzustufen.
• Geographische Repräsentativität - Die Aktivitätsdaten
3.4 Abschneideregeln und die Elementarflüsse entsprechen teilweise dem
Es wurden alle erhobenen Betriebsdaten berücksichtigt. Dies geographischen Ort, an dem der Prozess für den neu
umfasst den Transport zur Aufbereitungsstätte in Garding, die entwickelten Datensatz stattfindet bzw. modelliert wird
Nutzung elektrischer Energie zum Betrieb des Druckluft- (Qualitätsniveau 2): Die verwendeten Datensätze sind
Meißelhammers, die Menge an verwendeter Verpackungsfolie immer bezogen auf Deutschland oder Europa. Einzelne
sowie etwaige Materialverluste. Somit sind auch Material- und Abweichungen beschränken sich auf Datensätze aus
Energieströme mit einem Anteil von weniger als 1% der Schweiz, wobei die geographische Nähe zu
berücksichtigt. Deutschland hier als ausreichend angesehen wird.
3.5 Hintergrunddaten 3.7 Betrachtungszeitraum
Die Hintergrunddaten zur Berechnung der Ökobilanz Die Datenerhebung erfolgte im Jahr 2023 über einen Zeitraum
entstammen der Datenbank Ecoinvent Version 3.9.1 unter von zwölf Monaten. Die Material- und Energieflüsse für
Verwendung des EN 15804 Add-On. Bei der verwendeten einzelne Chargen innerhalb dieses Zeitraums wurden für die
Software handelt es sich um OpenLCA Version 2.0.4. Verwendung in dieser Deklaration gemittelt.
3.6 Datenqualität 3.8 Geographische Repräsentativität
Zur Modellierung des Produktsystems wurden Betriebsdaten Land oder Region, in dem/r das deklarierte Produktsystem
der Firma Schröder Bauzentrum GmbH, Garding & Co. KG aus hergestellt und ggf. genutzt sowie am Lebensende behandelt
dem Jahr 2023 verwendet. Die physikalischen Eigenschaften, wird: Deutschland
wie z.B. die Rohdichte nach DIN EN 772-13 oder die
Druckfestigkeit nach DIN EN 772-1, wurden im Jahr 2022 auf
Basis von zehn Stichproben erhoben. 3.9 Allokation
Alle weiteren Daten entstammen der Hintergrunddatenbank Die Produktion erzeugt keine Nebenprodukte sodass keine
Ecoinvent Version 3.9.1, welche im Jahr 2023 veröffentlich Allokation im Modell vorgenommen werden musste. Etwaige
wurde. Materialverluste, welche im Einbau (A5) entstehen, können ggf.
Das Produktsystem wurde vollständig abgebildet und mit den wiederverwertet werden. Da die Ziegel jedoch bereits zu 100%
geographisch bestmöglich passendsten Datensätzen der aus Sekundärmaterial bestehen, werden hierfür keine
Hintergrunddatenbank verknüpft. Gutschriften in Modul D vergeben. Modul D enthält lediglich die
Bewertung der Datenqualität der Sachbilanzdaten des energetische Verwertung der Verpackungsfolie.
Vordergrundsystems gemäß PEF Tabelle:
3.10 Vergleichbarkeit
• Erhebung - Gemessen / berechnet und intern verifiziert,
Grundsätzlich ist eine Gegenüberstellung oder die Bewertung
Plausibilitätscheck durch Prüfer (Qualitätsniveau 2): Die
von EPD-Daten nur möglich, wenn alle zu vergleichenden
Daten wurden durch DeFries erhoben und geprüft.
Datensätze nach EN 15804 erstellt wurden und der
Physikalische Eigenschaften der Ziegel wurden
Gebäudekontext bzw. die produktspezifischen
zusätzlich durch ein externes Gutachten bescheinigt.
Leistungsmerkmale berücksichtigt werden. Die verwendete
• Zeitliche Repräsentativität - Die Daten beziehen sich auf
Hintergrunddatenbank ist Ecoinvent Version 3.9.1. Das
eine jährliche Verwaltungsperiode, die maximal 2 Jahre
zugrundeliegende Systemmodell der Datenbank ist das Cutoff
in Bezug auf das Datum der EPD Veröffentlichung
Unit Process Modell inklusive des EN 15804 Add-On.
zurückliegt (Qualitätsniveau 2): Die erhobenen Daten
wurden über einen zwölfmonatigen Zeitraum zwischen
4. LCA: Szenarien und weitere technische Informationen
Bezeichnung Wert Einheit
Charakteristische Produkteigenschaften biogener
Liter Treibstoff 2,28 l/100km
Kohlenstoff
Transport Distanz 100 km
Die Ziegel selbst sowie die zugehörige Verpackungsfolie
weisen keinen biogenen Kohlenstoff auf. Auslastung (einschließlich Leerfahrten) 61 %
Notiz: 1 kg biogener Kohlenstoff ist äquivalent zu 44/12 kg Rohdichte der transportierten Produkte 1801 kg/m3
CO .
2 Volumen-Auslastungsfaktor - -
Der oben genannte Treibstoffverbrauch gilt pro transportierter
Tonne. Die Auslastung errechnet sich aus der
Die folgenden technischen Informationen sind Grundlage für
durchschnittlichen Auslastung in t sowie dem Gesamtgewicht
die deklarierten Module oder können für die Entwicklung von
des Fahrzeuges. Beide Werte entstammen dem zugehörigen
spezifischen Szenarien im Kontext einer Gebäudebewertung
Transportdatensatz aus der Ecoinvent Datenbank.
genutzt werden, wenn Module nicht deklariert werden (MND).
Transport zu Baustelle (A4)
Einbau ins Gebäude (A5)
4 Umwelt-Produktdeklaration - Schröder Bauzentrum GmbH, Garding & CO. KG - DeFries Wiederverwendeter Ziegel
Bezeichnung Wert Einheit Ende des Lebenswegs (C1-C4)
Output-Stoffe als Folge der Innerhalb dieser EPD werden zwei unterschiedliche Szenarien
Abfallbehandlung auf der 1,47 kg angenommen. In Szenario 1 werden die Ziegel zu 100% einem
Baustelle Recycling zugeführt. In Szenario 2 werden die Auswirkung
Siehe untenstehende dargestellt, die eine Deponierung von 100% der Ziegel nach
Materialverlust
Beschreibung sich zieht. Die beiden Szenarien können miteinander
kombiniert werden, um ein spezifisches Szenario des Ende des
Materialverluste während des Einbaus sind abhängig vom
Lebensweges abzubilden. Gemäß Tiles & Bricks Europe liegt
Gebäude selbst und somit nicht in dieser Ökobilanz enthalten.
das Verhältnis in Europa dabei üblicherweise bei 70%
Etwaige Verluste können gebäudespezifisch ermittelt werden,
Recycling und 30% Deponierung.
indem die LCA Ergebnisse mit einem Verlustfaktor multipliziert
werden. Beispielsweise können 10% Materialverlust dargestellt Bezeichnung Wert Einheit
werden, indem die Ergebnisse mit dem Verlustfaktor 1,1 Zum Recycling (Szenario 1) 1801 kg
multipliziert werden. Zur Deponierung (Szenario 2) 1801 kg
Wiederverwendungs- Rückgewinnungs- und
Wird eine Referenz-Nutzungsdauer nach den geltenden ISO- Recyclingpotential (D), relevante Szenarioangaben
Normen deklariert, so sind die Annahmen und Die Gutschriften entstehen aus der Verbrennung der
Verwendungsbedingungen, die der ermittelten RSL zugrunde Verpackungsfolie und der daraus resultierenden Verdrängung
liegen, zu deklarieren. Weiter muss genannt werden, dass die der Verbrennung von Erdgas. Für das Recycling werden
deklarierte RSL nur unter den genannten Referenz- Gutschriften nach Abzug des bereits im Produkt enthaltenen
Nutzungsbedingungen gilt. Gleiches gilt für eine vom Hersteller Sekundäranteils vergeben. Da dieser bei 100% liegt, entstehen
deklarierte Lebensdauer. keine weitere Gutschriften für das Recycling der Ziegel.
Bezeichnung Wert Einheit
Verbrennung PE Verpackungsfolie 1,47 kg
Entsprechende Informationen zu Referenz-
Nutzungsbedingungen müssen für eine Nutzungsdauer gemäß Heizwertgehalt PE Folie 12,2 kWh/kg
Tabelle des BNB nicht deklariert werden.
Referenz Nutzungsdauer
Bezeichnung WertEinheit
Referenz Nutzungsdauer (nach ISO 15686-1, -
150 a
2, -7 und -8)
5 Umwelt-Produktdeklaration - Schröder Bauzentrum GmbH, Garding & CO. KG - DeFries Wiederverwendeter Ziegel
5. LCA: Ergebnisse
Die folgenden Tabellen zeigen die Ergebnisse der Wirkungsabschätzung hinsichtlich der Umweltauswirkungen, des
Ressourceneinsatzes, der Abfallströme und zusätzlicher Wirkungskategorien für einen Kubikmeter eines wiederverwendeten Ziegels
mit einer Dichte von 1.801 kg/m³. Die Ergebnisse können auf eine massenbezogene Einheit umgerechnet werden, indem die
Ergebnisse durch die spezifische Dichte geteilt werden (für Ergebnisse pro kg) und dann ggf. mit 1.000 multipliziert werden (für
Ergebnisse in t).
Die Ergebnisse basieren auf den Charakterisierungsfaktoren der originalen EN 15804 Wirkabschätzungsmethode Environmental
Footprint 3.1 der Europäischen Kommission. Sie stellen lediglich relative Aussagen dar und lassen keine Aussagen bezüglich der
Endpunkte einzelner Wirkkategorien oder der Überschreitung von Schwellenwerten zu.
ANGABE DER SYSTEMGRENZEN (X = IN ÖKOBILANZ ENTHALTEN; MND = MODUL ODER INDIKATOR NICHT DEKLARIERT;
MNR = MODUL NICHT RELEVANT)
Gutschriften
Stadium der
und Lasten
Produktionsstadium Errichtung Nutzungsstadium Entsorgungsstadium
außerhalb der
des Bauwerks
Systemgrenze
g n u g ro s re v ffo ts h o R tro p s n a rT g n u lle ts re H m o v tro p s n a rT m u z re lle ts re Htro s g n u d n e w re V e g a tn o M g n u d n e w n A /g n u z tu N g n u tla h d n a ts n I ru ta ra p e R z ta s rE g n u re u e n rE rü f z ta s n ie e ig re n E n e b ie rte B s a ds e d u ä b e G s e d rü f z ta s n ie re s s a W n e b ie rte B s a ds e d u ä b e G s e d s s irb A /u a b k c ü R tro p s n a rT g n u ld n a h e b lla fb A g n u g itie s e B ,-s g n u d n e w re v re d e iW -s g n u n n iw e g k c ü R re d ola iz n e to p g n ilc y c e R
A1 A2 A3 A4 A5 B1 B2 B3 B4 B5 B6 B7 C1 C2 C3 C4 D
X X X X X MND MND MNR MNR MNR MND MND X X X X X
ERGEBNISSE DER ÖKOBILANZ – UMWELTAUSWIRKUNGEN nach EN 15804+A2: 1 m³ DeFries Reuse-Brick
Indikator Einheit A1-A3 A4 A5 C1 C2 C2/1 C3 C3/1 C4 C4/1 D D/1
GWP-total kg CO 2-Äq. 3,99E+01 2,19E+01 4,4E+00 5,82E-01 1,87E+01 1,87E+01 6,42E+00 0 0 2,37E+01 -3,14E+00 -3,14E+00
GWP-fossil kg CO 2-Äq. 4E+01 2,18E+01 4,4E+00 5,82E-01 1,87E+01 1,87E+01 6,42E+00 0 0 2,36E+01 -2,98E+00 -2,98E+00
GWP-
biogenic
kg CO 2-Äq. -4,46E-02 1,61E-02 2,07E-04 2,53E-04 1,38E-02 1,38E-02 1,39E-03 0 0 3,88E-02 -1,52E-01 -1,52E-01
GWP-luluc kg CO 2-Äq. 2,04E-02 1,03E-02 9,53E-06 7,34E-05 8,8E-03 8,8E-03 7,22E-04 0 0 6,25E-03 -2,72E-03 -2,72E-03
kg CFC11-
ODP 7,99E-07 4,77E-07 2,05E-09 1,22E-08 4,09E-07 4,09E-07 1,02E-07 0 0 6,08E-07 -8,3E-08 -8,3E-08
Äq.
AP mol H+-Äq. 1,46E-01 7,35E-02 4,87E-04 5,14E-03 6,29E-02 6,29E-02 5,95E-02 0 0 1,58E-01 -5,65E-03 -5,65E-03
EP-
kg P-Äq. 3,79E-03 1,55E-03 4,3E-06 2,72E-05 1,33E-03 1,33E-03 1,97E-04 0 0 1,2E-03 -2,28E-03 -2,28E-03
freshwater
EP-marine kg N-Äq. 4,93E-02 2,54E-02 2,42E-04 2,39E-03 2,18E-02 2,18E-02 2,76E-02 0 0 6,93E-02 -1,58E-03 -1,58E-03
EP-
mol N-Äq. 5,21E-01 2,69E-01 2,56E-03 2,59E-02 2,3E-01 2,3E-01 3E-01 0 0 7,47E-01 -1,34E-02 -1,34E-02
terrestrial
kg NMVOC-
POCP 2,16E-01 1,14E-01 6,94E-04 7,81E-03 9,8E-02 9,8E-02 8,87E-02 0 0 2,59E-01 -5,24E-03 -5,24E-03
Äq.
ADPE kg Sb-Äq. 1,12E-04 6,03E-05 9,75E-08 2,64E-07 5,17E-05 5,17E-05 2,3E-06 0 0 3,61E-05 -1,79E-05 -1,79E-05
ADPF MJ 6,4E+02 3,21E+02 1,95E-01 7,6E+00 2,75E+02 2,75E+02 8,46E+01 0 0 4,46E+02 -4,59E+01 -4,59E+01
m3 Welt-Äq.
WDP 5,74E+00 1,65E+00 3,26E-02 2,71E-02 1,42E+00 1,42E+00 2,09E-01 0 0 1,96E+00 -4,14E-01 -4,14E-01
entzogen
GWP = Globales Erwärmungspotenzial; ODP = Abbaupotenzial der stratosphärischen Ozonschicht; AP = Versauerungspotenzial von Boden und
Wasser; EP = Eutrophierungspotenzial; POCP = Bildungspotenzial für troposphärisches Ozon; ADPE = Potenzial für die Verknappung von abiotischen
Ressourcen – nicht fossile Ressourcen (ADP – Stoffe); ADPF = Potenzial für die Verknappung abiotischer Ressourcen – fossile Brennstoffe (ADP –
fossile Energieträger); WDP = Wasser-Entzugspotenzial (Benutzer)
ERGEBNISSE DER ÖKOBILANZ – INDIKATOREN ZUR BESCHREIBUNG DES RESSOURCENEINSATZES nach EN 15804+A2: 1
m³ DeFries Reuse-Brick
Indikator Einheit A1-A3 A4 A5 C1 C2 C2/1 C3 C3/1 C4 C4/1 D D/1
PERE MJ 1,3E+01 4,67E+00 1,15E-02 6,83E-02 4E+00 4E+00 4,78E-01 0 0 9,33E+00 -6,79E+00 -6,79E+00
PERM MJ 0 0 0 0 0 0 0 0 0 0 0 0
PERT MJ 1,3E+01 4,67E+00 1,15E-02 6,83E-02 4E+00 4E+00 4,78E-01 0 0 9,33E+00 -6,79E+00 -6,79E+00
PENRE MJ 5,95E+02 2,94E+02 1,87E-01 6,93E+00 2,52E+02 2,52E+02 1,41E+02 6,46E+01 0 4,08E+02 -4,45E+01 -4,45E+01
PENRM MJ 1,1E+02 2,74E+01 8,06E-03 6,69E-01 2,35E+01 2,35E+01 -5,69E+01 -6,46E+01 0 3,88E+01 -1,31E+00 -1,31E+00
PENRT MJ 7,05E+02 3,21E+02 1,95E-01 7,6E+00 2,75E+02 2,75E+02 8,46E+01 0 0 4,46E+02 -4,59E+01 -4,59E+01
SM kg 1,8E+03 1,82E-01 7,17E-04 5,92E-03 1,56E-01 1,56E-01 3,77E-02 0 0 1,83E-01 -1,65E-01 -1,65E-01
RSF MJ 1,05E-01 3,8E-02 8,72E-05 5,78E-04 3,26E-02 3,26E-02 2,58E-03 0 0 6,01E-02 -3,65E-01 -3,65E-01
NRSF MJ 4,51E-01 1,27E-01 3,07E-04 2,14E-03 1,09E-01 1,09E-01 1,32E-02 0 0 1,36E-01 -3,22E-01 -3,22E-01
FW m3 1,15E-01 4,29E-02 7,76E-04 4,22E-04 3,68E-02 3,68E-02 4,53E-03 0 0 3,22E-01 -1,27E-02 -1,27E-02
PERE = Erneuerbare Primärenergie als Energieträger; PERM = Erneuerbare Primärenergie zur stofflichen Nutzung; PERT = Total erneuerbare
Primärenergie; PENRE = Nicht-erneuerbare Primärenergie als Energieträger; PENRM = Nicht-erneuerbare Primärenergie zur stofflichen Nutzung;
PENRT = Total nicht erneuerbare Primärenergie; SM = Einsatz von Sekundärstoffen; RSF = Erneuerbare Sekundärbrennstoffe; NRSF = Nicht-
erneuerbare Sekundärbrennstoffe; FW = Nettoeinsatz von Süßwasserressourcen
6 Umwelt-Produktdeklaration - Schröder Bauzentrum GmbH, Garding & CO. KG - DeFries Wiederverwendeter Ziegel
ERGEBNISSE DER ÖKOBILANZ –ABFALLKATEGORIEN UND OUTPUTFLÜSSE nach EN 15804+A2:
1 m³ DeFries Reuse-Brick
Indikator Einheit A1-A3 A4 A5 C1 C2 C2/1 C3 C3/1 C4 C4/1 D D/1
HWD kg 6,16E-01 3,02E-01 1,94E-02 1,01E-02 2,58E-01 2,58E-01 7,03E-02 0 0 3,08E-01 -2,91E-02 -2,91E-02
NHWD kg 9,15E+01 2,77E+01 3,12E-02 6,17E-03 2,37E+01 2,37E+01 5,21E-02 0 0 3,61E+03 -1,35E-01 -1,35E-01
RWD kg 2,78E-04 9,73E-05 1,97E-07 1,5E-06 8,34E-05 8,34E-05 9,2E-06 0 0 1,13E-04 -1,1E-04 -1,1E-04
CRU kg 0 0 0 0 0 0 0 0 0 0 0 0
MFR kg 3,01E+02 2,76E-01 7,51E-04 6,8E-03 2,36E-01 2,36E-01 1,8E+03 0 0 3,32E-01 -1,27E+00 -1,27E+00
MER kg 0 0 0 0 0 0 1,47E+00 1,47E+00 0 0 0 0
EEE MJ 0 0 0 0 0 0 3,59E+00 3,59E+00 0 0 0 0
EET MJ 0 0 0 0 0 0 7,17E+00 7,17E+00 0 0 0 0
HWD = Gefährlicher Abfall zur Deponie; NHWD = Entsorgter nicht gefährlicher Abfall; RWD = Entsorgter radioaktiver Abfall; CRU = Komponenten für
die Wiederverwendung; MFR = Stoffe zum Recycling; MER = Stoffe für die Energierückgewinnung; EEE = Exportierte Energie – elektrisch; EET =
Exportierte Energie – thermisch
ERGEBNISSE DER ÖKOBILANZ – zusätzliche Wirkungskategorien nach EN 15804+A2-optional:
1 m³ DeFries Reuse-Brick
Indikator Einheit A1-A3 A4 A5 C1 C2 C2/1 C3 C3/1 C4 C4/1 D D/1
PM Krankheitsfälle 6,4E-06 2,21E-06 3,92E-09 1,45E-07 1,89E-06 1,89E-06 1,51E-05 0 0 1,74E-05 -2,83E-08 -2,83E-08
IR kBq U235-Äq. 1,12E+00 4,03E-01 7,87E-04 6,23E-03 3,45E-01 3,45E-01 3,99E-02 0 0 4,79E-01 -3,7E-01 -3,7E-01
ETP-fw CTUe 2,61E+02 1,54E+02 8,28E-01 3,21E+00 1,32E+02 1,32E+02 4,02E+01 0 0 1,99E+02 -7,35E+00 -7,35E+00
HTP-c CTUh 1,66E-08 9,49E-09 5,25E-10 2,81E-10 8,13E-09 8,13E-09 1,97E-09 0 0 9,44E-09 -8,21E-10 -8,21E-10
HTP-nc CTUh 3,99E-07 2,31E-07 3,55E-09 1,47E-09 1,98E-07 1,98E-07 1,38E-08 0 0 1,39E-07 -2,83E-08 -2,83E-08
SQP SQP 5,29E+02 3,24E+02 6,3E-02 5,16E-01 2,78E+02 2,78E+02 5,64E+00 0 0 6,18E+02 -6,04E+00 -6,04E+00
PM = Potenzielles Auftreten von Krankheiten aufgrund von Feinstaubemissionen; IR = Potenzielle Wirkung durch Exposition des Menschen mit U235;
ETP-fw = Potenzielle Toxizitätsvergleichseinheit für Ökosysteme; HTP-c = Potenzielle Toxizitätsvergleichseinheit für den Menschen (kanzerogene
Wirkung); HTP-nc = Potenzielle Toxizitätsvergleichseinheit für den Menschen (nicht kanzerogene Wirkung); SQP = Potenzieller Bodenqualitätsindex
Einschränkungshinweis 1 – gilt für den Indikator 'Potenzielle Wirkung durch Exposition des Menschen mit U235'.
Diese Wirkungskategorie behandelt hauptsächlich die mögliche Wirkung einer ionisierenden Strahlung geringer Dosis auf die
menschliche Gesundheit im Kernbrennstoffkreislauf. Sie berücksichtigt weder Auswirkungen, die auf mögliche nukleare Unfälle und
berufsbedingte Exposition zurückzuführen sind, noch auf die Entsorgung radioaktiver Abfälle in unterirdischen Anlagen. Die potenzielle
vom Boden, von Radon und von einigen Baustoffen ausgehende ionisierende Strahlung wird eben-falls nicht von diesem Indikator
gemessen.
Einschränkungshinweis 2 – gilt für die Indikatoren: 'Potenzial für die Verknappung abiotischer Ressourcen - nicht fossile Ressourcen',
'Potenzial für die Verknappung abiotischer Ressourcen - fossile Brennstoffe', 'Wasser-Entzugspotenzial (Benutzer)', 'Potenzielle
Toxizitätsvergleichseinheit für Ökosysteme', 'Potenzielle Toxizitätsvergleichseinheit für den Menschen - kanzerogene Wirkung',
'Potenzielle Toxizitätsvergleichseinheit für den Menschen - nicht kanzerogene Wirkung', 'Potenzieller Bodenqualitätsindex".
Die Ergebnisse dieses Umweltwirkungsindikators müssen mit Bedacht angewendet werden, da die Unsicherheiten bei diesen
Ergebnissen hoch sind oder da es mit dem Indikator nur begrenzte Erfahrungen gibt.
6. LCA: Interpretation
Die Ergebnisse der Ökobilanz werden allen voran durch den für eine Rohdichte von 1.801 kg/m³. Die Bandbreite der
Transport der Ziegel zur Produktionsstätte, von der möglichen Dichten der Ziegel liegt zwischen 1.726 kg/m³ und
Produktionsstätte zur Baustelle und von der Baustelle zur 1.892 kg/m³. Zusätzlich zu den Transportprozessen wirkt sich
Entsorgung dominiert. Dies liegt daran, dass es sich beim die Rohdichte auch auf die zu verwertende Masse am Ende
Rohmaterial um ein vollständig wiederverwendetes Material des Lebenszyklus aus. Wird die geringste Rohdichte für die
handelt, welchem gemäß PCR Teil A - Anhang ReUse kaum Ziegel zugrunde gelegt und deren Masse somit reduziert,
Umweltauswirkungen in der Produktion zuzuordnen ist. Mit reduzieren sich die Ergebnisse aller Umweltwirkkategorien um
Ausnahme der Umweltwirkkategorie PM weist der Transport 3,7% bzw. über alle Ergebniskategorien um 4,0%. Bei der
aus den Lebenszyklusmodule A2, A4 und C2 in allen größtmöglichen Dichte von 1.892 kg/m³ steigt die Masse der
Umweltwirkkategorien einen mittleren Anteil an der Ziegel und die Ergebnisse innerhalb der Umweltwirkkategorien
Gesamtwirkung von 74% auf. erhöhen sich im Schnitt um 4,5%. Die Ergebnisse aller
Da die Auswirkungen des Transportes von der tatsächlich Kategorien erhöht sich in diesem Fall im Mittel um 4,2%.
transportierten Masse abhängen, wurde eine Analyse der
Auswirkung der Materialdichte auf die Ergebnisse Somit lässt sich eine nahezu lineare Änderung der Ergebnisse
vorgenommen. Die in Kapitel 5 aufgelisteten Ergebnisse gelten in Abhängigkeit von der Rohdichte der Ziegel feststellen.
7. Nachweise
Die physikalischen Eigenschaften des in dieser EPD Ra-226 und bei bis zu 98 Bq/kg für Th-228 (BfS). Somit liegen
vorgestellten Mauerziegels entstammen dem Prüfzeugnis Nr. die Werte allesamt unterhalb der Durchschnittswerte für
43 419 der staatlich anerkannten Prüfstelle Keramisch- natürliche Radioaktivität dieser Radionuklide in Böden in
Technologisches Baustofflaboratorium Hamburg e.V. Gemäß Deutschland, sodass die Baustoffe als bedenkenfrei eingestuft
des Bundesamtes für Strahlenschutz liegen die Nuklidgehalte werden können.
von Ziegeln bei bis zu 1.300 Bq/kg für K-40, bis zu 63 Bq/kg für
7 Umwelt-Produktdeklaration - Schröder Bauzentrum GmbH, Garding & CO. KG - DeFries Wiederverwendeter Ziegel
8. Literaturhinweise
Normen Weitere Literatur
EN 15804
EN 15804:2012+A2:2019+AC:2021, Nachhaltigkeit von
Bauwerken – Umweltproduktdeklarationen – Grundregeln für BfS
die Produktkategorie Bauprodukte. Bundesamt für Strahlenschutz: Natürliche Radioaktivität in
ISO 14025 Baumaterialien und die daraus resultierende
EN ISO 14025:2011, Umweltkennzeichnungen und - Strahlenexposition, Fachbereich Strahlenschutz und Umwelt,
deklarationen – Typ III Umweltdeklarationen – Grundsätze und Salzgitter, 2012
Verfahren. IBU 2021
DIN EN 771-1 Institut Bauen und Umwelt e.V.: Allgemeine Anleitung für das
DIN EN 771-1:2015-11, Festlegung für Mauersteine - Teil 1: EPD-Programm des Institut Bauen und Umwelt e.V., Version
Mauerziegel. 2.0, Berlin: Institut Bauen und Umwelt e.V., 2021
Verordnung (EU) Nr. 305/2011 http://www.ibu-epd.com
Verordnung (EU) Nr. 305/2011 des Europäischen Parlaments IBU 2023
und des Rates vom 09. März 2011 zur Festlegung Institut für Bauen und Umwelt e.V.: PCR Anleitungstexte für
harmonisierter Bedingungen für die Vermarktung von gebäudebezogene Produkte und Dienstleistungen aus dem
Bauprodukten und zur Aufhebung der Richtlinie 89/106/EWG Programm für die Umwelt-Produktdeklarationen des Instituts für
des Rates. Bauen und Umwelt e.V. (IBU) - Teil B: Anforderungen an die
DIN 20000-401 EPD für Ziegel.
DIN 20000-401:2017-01, Anwendung von Bauprodukten in IBU 2024
Bauwerken - Teil 401: Regeln für die Verwendung von Institut für Bauen und Umwelt e.V.: Produktkategorieregeln für
Mauerziegeln nach DIN EN 771-1:2015-11. gebäudebezogene Produkte und Dienstleistungen aus dem
DIN EN 772-16 Programm für Umwelt-Produktdeklarationen des Instituts für
DIN EN 772-16:2011-07, Prüfverfahren für Mauersteine - Teil Bauen und Umwelt e.V. (IBU) - Teil A: Rechenregeln für die
16: Bestimmung der Maße. Ökobilanz und Anforderungen an den Projektbericht nach EN
DIN EN 998-2 15804+A2:2019.
DIN EN 998-2:2017-02, Festlegung für Mörtel im Keramlabor
Mauerwerksbau - Teil 2: Mauermörtel. Keramisch-Technologisches Baustofflaboratorium Hamburg
DIN EN 1996-2 e.V.: Prüfzeugnis Nr. 43 419, Reinbek, 2022
DIN EN 1996-2:2010-12, Eurocode 6: Bemessung und PEF
Konstruktion von Mauerwerksbauten - Teil 2: Planung, Auswahl Zampori et al.: Suggestions for updating the Product
der Baustoffe und Ausführung von Mauerwerk. Environmental Footprint (PEF) method, 2019
DIN 4102 TBE PCR Document
DIN 4102-4/A1:2016-05, Brandverhalten von Baustoffen und Tiles & Bricks Europe: Internal Guidance Document On TBE
Bauteilen - Teil 4: Zusammenstellung und Anwendung PCR For Clay Construction Products, 2020
klassifizierter Baustoffe, Bauteile und Sonderbauteile. ECHA Kandidatenliste
DIN 13501-1 Liste der für eine Zulassung in Frage kommenden besonders
DIN 13501-1:2019-05, Klassifizierung von Bauprodukten und besorgniserregende Stoffe veröffentlicht gemäß Artikel 59
Bauarten zu ihrem Brandverhalten - Teil 1: Klassifizierung mit Absatz 10 der REACH-Verordnung, online abrufbar unter:
den Ergebnissen aus den Prüfungen zum Brandverhalten von https://echa.europa.eu/de/candidate-list-table (zuletzt
Bauprodukten. aufgerufen Dezember 2024).
DIN EN 772-13 BNBNutzungsdauern von Bauteilen für Lebenszyklusanalysen
DIN EN 772-13:200-09, Prüfverfahren für Mauersteine - Teil 13: nach Bewertungssystem Nachhaltiges Bauen (BNB), STand
Bestimmung der Netto- und Brutto-Trockenrohdichte von 24.02.2017.
Mauersteinen (außer Natursteinen).
DIN EN 772-1 Software / Datenbank
DIN EN 772-1:2016-05, Prüfverfahren für Mauersteine - Teil 1:
Bestimmung der Druckfestigkeit. Software
ISO 15686-8 Greendelta: OpenLCA Version 2.0.4, Berlin, 2023,
ISO 15686-8:2008, Buildings and constructed assets - Service- https://www.openlca.org
life planning - Part 8: Reference service life and service-life Datenbank
estimation. Ecoinvent: Ecoinvent Version 3.9.1. Cutoff Unit Process EN
15804, Zürich, 2023, https://ecoinvent.org
8 Umwelt-Produktdeklaration - Schröder Bauzentrum GmbH, Garding & CO. KG - DeFries Wiederverwendeter Ziegel
Herausgeber
Institut Bauen und Umwelt e.V. +49 (0)30 3087748- 0
Hegelplatz 1 info@ibu-epd.com
10117 Berlin www.ibu-epd.com
Deutschland
Programmhalter
Institut Bauen und Umwelt e.V. +49 (0)30 3087748- 0
Hegelplatz 1 info@ibu-epd.com
10117 Berlin www.ibu-epd.com
Deutschland
Ersteller der Ökobilanz
EPEA GmbH - Part of Drees & Sommer +49 711 1317 150
Obere Waldplätze 11 epea@epea.com
70569 Stuttgart www.epea.com
Deutschland
Inhaber der Deklaration
Schröder Bauzentrum GmbH, Garding & CO. KG +49 (0)4862 10448-44
Süderstraße 53 info@defries.com
25836 Garding www.defries.com
Deutschland
9 Umwelt-Produktdeklaration - Schröder Bauzentrum GmbH, Garding & CO. KG - DeFries Wiederverwendeter Ziegel
