UMWELT-PRODUKTDEKLARATION
nach ISO 14025 und EN 15804+A2
Deklarationsinhaber Parador GmbH
Herausgeber Institut Bauen und Umwelt e.V. (IBU)
Programmhalter Institut Bauen und Umwelt e.V. (IBU)
Deklarationsnummer EPD-PAR-20210151-IBC1-DE
Ausstellungsdatum 04.03.2022
Gültig bis 03.03.2027
Designboden Modular ONE
Parador GmbH
www.ibu-epd.com | https://epd-online.com
1. Allgemeine Angaben
Parador GmbH Designboden Modular ONE
Programmhalter Inhaber der Deklaration
IBU – Institut Bauen und Umwelt e.V. Parador GmbH
Hegelplatz 1 Millenkamp 7-8
10117 Berlin D-48653 Coesfeld
Deutschland
Deklarationsnummer Deklariertes Produkt/deklarierte Einheit
EPD-PAR-20210151-IBC1-DE Die deklarierte Einheit ist ein Quadratmeter (1 m²)
Designboden Modular ONE.
Diese Deklaration basiert auf den Produktkategorien- Gültigkeitsbereich:
Regeln: Die vorliegende EPD bezieht sich auf Herstellung,
Bodenbeläge, 02/2018 Transport, Installation und Entsorgung eines
(PCR geprüft und zugelassen durch den unabhängigen durchschnittlichen Quadratmeters Designboden
Sachverständigenrat (SVR)) Modular ONE von Parador. Die technischen
Eigenschaften werden in Kapitel 2.3 dargestellt.
Ausstellungsdatum Produktionsstandort des Produkts ist Coesfeld in
04.03.2022 Deutschland.
Gültig bis Der Inhaber der Deklaration haftet für die
03.03.2027 zugrundeliegenden Angaben und Nachweise; eine
Haftung des IBU in Bezug auf Herstellerinformationen,
Ökobilanzdaten und Nachweise ist ausgeschlossen.
Die EPD wurde nach den Vorgaben der EN 15804+A2
erstellt. Im Folgenden wird die Norm vereinfacht als EN 15804
bezeichnet.
Verifizierung
Die Europäische Norm EN 15804 dient als Kern-PCR
Unabhängige Verifizierung der Deklaration und
Angaben gemäß ISO 14025:2011
Dipl. Ing. Hans Peters intern x extern
(Vorstandsvorsitzender des Instituts Bauen und Umwelt e.V.)
Dr. Alexander Röder Angela Schindler,
(Geschäftsführer Instituts Bauen und Umwelt e.V.) Unabhängige/-r Verifizierer/-in
2. Produkt
2.1 Produktbeschreibung/Produktdefinition und die CE-Kennzeichnung. Für die Verwendung
Der mehrschichtige Aufbau der Modular ONE-Böden gelten die jeweiligen nationalen Bestimmungen.
zeichnet sich durch die Beschichtung des
Dekorpapieres mit dem Werkstoff Polypropylen (PP) 2.2 Anwendung
aus. Diese Beschichtung lässt eine authentische Designböden sind geeignet für eine private und
Strukturierung des Dekorpapieres zu und ermöglicht gewerbliche Nutzung im Innenbereich. Sie werden
so die naturgetreue Nachbildung echter entweder auf Estrich oder bestehenden anderen
Holzoberflächen. Unterböden in Verbindung mit geeigneten Unterlagen
Trägermaterial der Modular ONE-Böden ist eine (Dämmunterlagen) schwimmend verlegt oder
feuchtraumgeeignete hochdichte Faserplatte (HDF- vollflächig auf dem Estrich verklebt. Die Grundsätze
Platte), die dem Boden eine flexible Festigkeit gibt und ordnungsgemäßer Verlegung können der beiliegenden
dank Spezialbeschichtung eine Wasserresistenz des Verlege-Anleitung bzw. dem „Ratgeber Designboden
Bodens von bis zu 4 Stunden bei stehendem Wasser Vinyl und Modular ONE“ entnommen werden.
garantiert.
Für das Inverkehrbringen in der Europäischen
Union/EFTA (mit Ausnahme der Schweiz) gilt die
Verordnung (EU) Nr. 305/2011
(Bauproduktenverordnung). Das Produkt benötigt eine
Leistungserklärung unter Berücksichtigung der
harmonisierten Norm DIN EN 14041:2004/AC:2006,
Elastische, textile, Laminat- und modulare
mehrschichtige Bodenbeläge – Wesentliche Merkmale;
2 Umwelt-Produktdeklaration Parador GmbH – Designboden Modular ONE
2.3 Technische Daten Dem vorliegenden Bauprodukt wurden keine Biozid-
Produkte zugesetzt noch wurde es mit Biozid-
Produkten behandelt (es handelt sich damit um eine
Bautechnische Daten unbehandelte Ware im Sinne der Biozid-
Bezeichnung Wert Einheit Produkteverordnung (Verordnung (EU) Nr. 528/2012)):
Elementdicke 8 mm ja.
Nutzungsklasse 23/33
lt. aktueller 2.6 Herstellung
Länge der Deckschicht mm
Typenliste Die HDF-Trägerplatte, die Nutzschicht und der Kork-
lt. aktueller Gegenzug werden unter Verwendung eines Leims /
Breite der Deckschicht mm
Typenliste PUR-Klebers miteinander verpresst.
Flächengewicht 6320 g/m2
Kaschierun Anschließend werden die Dielen formatiert und mit
Herstellungsart g - einem Längs- und Querprofil versehen. Nach der
Qualitätskontrolle der einzelnen Bodenelemente
Weitere technische Informationen finden Sie unter: werden diese in Halbschalen-Kartons abgepackt und
https://parador.de/pcms/downloads/downloadfile/file_id in Polyethylen(PE)-Schrumpffolie verpackt. Diese
/231/ einzelnen Verpackungseinheiten werden entsprechend
den unterschiedlichen Formaten auf Paletten gestapelt
Zertifikate finden Sie unter: und im Lager für die nachfolgende Auslieferung
https://parador.de/services/downloads/elastische- bereitgestellt.
bodenbelaege und dort unter der Rubrik Zertifikate
Alle Prozesse werden im Rahmen der werkseigenen
Leistungswerte des Produkts entsprechend der Factory Production Control (FPC) kontinuierlich
Leistungserklärung in Bezug auf dessen wesentliche überprüft und dokumentiert.
Merkmale gemäß EN 14041:2004/AC:2006 Elastische,
textile, Laminat- und modulare mehrschichtige 2.7 Umwelt und Gesundheit während der
Bodenbeläge -Wesentliche Merkmale. Herstellung
Am Standort Coesfeld werden anfallende Holzspäne in
einem Feststoffkessel zur Wärmegewinnung
Die Leistungserklärungen finden Sie unter:
verbrannt.
https://parador.de/pcms/downloads/downloadfile/file_id
/391/
Parador ist nach dem Europäischen
Umweltmanagementsystem EMAS zertifiziert, das
neben den umweltbedingten ebenfalls die
energetischen Aspekte des Standorts überprüft und
einer kontinuierlichen Verbesserung unterwirft.
2.4 Lieferzustand 2.8 Produktverarbeitung/Installation
Die Modular ONE-Böden werden in folgendem Für die Verlegung dieser modularen Böden empfiehlt
Zustand ausgeliefert: Parador die Verwendung der nachfolgenden
Werkzeuge: Maßband, Cutter, Klebeband, Bleistift,
Hammer und Stichsäge oder Kreis-/Kappsäge (hierbei
ist auf eine möglichst feine Zahnung und die Eignung
zur Holzverarbeitung zu achten). Zusätzlich helfen
Rastkeile, Zugeisen, Schlagschutz sowie ein MultiTool.
Die üblichen Sicherheitsvorkehrungen (z. B.
Schutzbrille und Staubmaske beim Sägen) sind zu
berücksichtigen. Die entstehenden Sägespäne und -
stäube sollten abgesaugt werden. Bei der
2.5 Grundstoffe/Hilfsstoffe gewerblichen Verarbeitung gelten die Bestimmungen
Die für die EPD gemittelten Anteile der Inhaltsstoffe je der Berufsgenossenschaft.
m² in Massen-% betragen:
Das anfallende Restmaterial und die Verpackung sind
 HDF-Trägerplatte: 92 % getrennt nach Abfallfraktion zu entsorgen.
 Kork-Gegenzug: 4 %
 PP-Nutz-/Deckschicht: 3 % Weitere Informationen können der dem Produkt
beiliegenden Verlege-Anleitung bzw. dem„Ratgeber
 Dispersionsleim / PUR-Kleber: 1 %
Designboden Vinyl und Modular ONE “
(https://parador.de/pcms/downloads/downloadfile/file_i
Das Produkt/Erzeugnis/mindestens ein Teilerzeugnis d/100/) entnommen werden.
enthält Stoffe der Kandidatenliste (ECHA) (Datum
08.07.2021) oberhalb von 0,1 Massen-%: nein. 2.9 Verpackung
Die Dielen werden in Halbschalen-Kartons verpackt,
Das Produkt/Erzeugnis/mindestens ein Teilerzeugnis die zum besseren Schutz gegen Feuchtigkeit mit einer
enthält weitere CMR-Stoffe der Kategorie 1A oder 1B, PE-Schrumpffolie ummantelt werden. Zum Transport
die nicht auf der Kandidatenliste (ECHA) stehen, kommen zusätzlich Europaletten im Austausch und
oberhalb von 0,1 Massen-% in mindestens einem PET-Umreifungsbänder zum Einsatz. Alle
Teilerzeugnis: nein. Verpackungsbestandteile können je Fraktion der
entsprechenden Wiederverwertung zugeführt werden.
3 Umwelt-Produktdeklaration Parador GmbH – Designboden Modular ONE
2.10 Nutzungszustand Wasser
Holz ist ein hygroskopischer Werkstoff, das heißt es Gegen kurzfristige Wassereinwirkung existiert ein
kann Feuchtigkeit aufnehmen und wieder abgeben. Im Kantenquellschutz. Gegen dauerhafte
Zuge der Nutzung ist es daher wichtig für ein Wassereinwirkung ist dieser elastische Bodenbelag
ausgeglichenes Raumklima zu sorgen, um mögliche nicht beständig, es ist ein irreversibles Aufquellen
Dimensionsveränderungen zu vermeiden. Das möglich. Mit einer gefährlichen Umweltbelastung bei
Raumklima sollte ganzjährig bei einer Temperatur von Wassereinwirkung ist jedoch nicht zu rechnen.
ca. 20°C und einer relativen Luftfeuchtigkeit zwischen
35 und 60 % liegen. Mechanische Zerstörung
Bei mechanischer Zerstörung sind keine negativen
2.11 Umwelt und Gesundheit während der Folgen für die Umwelt zu erwarten.
Nutzung
Es sind keine negativen Wirkungsbeziehungen 2.14 Nachnutzungsphase
zwischen Produkt, Umwelt und Gesundheit bekannt. Das Produkt kann im Falle eines selektiven Rückbaus
Gefährdungen für Wasser, Luft und Boden können bei auch nach Beendigung der Nutzungsphase problemlos
bestimmungsgemäßer Anwendung nicht entstehen. wieder- oder weiterverwendet werden. Reste und
Emissionen von Schadstoffen bewegen sich deutlich Abfälle von modularen Böden sind nach AVV 17 02 01
unterhalb der gesetzlichen Grenzwerte. und AVV 20 01 38 zu verwerten. Sollte eine
Bezüglich Emissionsverhalten erfüllen die modularen wiederholte Nutzung als Bodenbelag nicht mehr
Böden die Vergabegrundlagen des DE-UZ176 (Blauer möglich sein, wird das Produkt aufgrund des hohen
Engel) „Vertrag 32508“. Heizwerts von ca. 17 MJ/kg einer thermischen
Verwertung zur Erzeugung von Prozesswärme und
2.12 Referenz-Nutzungsdauer Strom zugeführt.
Das Bewertungssystem Nachhaltiges Bauen (BNB) Eine offene Verbrennung oder Verbrennung im Kamin
legt unter Code-Nr. 352.711 eine Nutzungsdauer von ist nicht möglich, da die Verbrennung von behandeltem
20 Jahren zugrunde. Holz und Kunststoffen zu schädlichen Emissionen
führt. Eine Verbrennung sollte daher in einer Anlage
mit angeschlossener Rauchgasreinigung erfolgen, wie
2.13 Außergewöhnliche Einwirkungen z. B. einer Müllverbrennungsanlage.
Brand 2.15 Entsorgung
Im Bereich des Brandschutzes wird nachfolgende Eine Deponierung von Altholz ist nach AltholzV, AVV
Baustoffklasse nach EN 13501-1 eingehalten: 17 02 01 und 20 01 38 nicht zulässig.
Brandschutz Es gilt die Altholzkategorie A II: verleimtes,
Bezeichnung Wert gestrichenes, beschichtetes, lackiertes oder
Baustoffklasse Cfl anderweitig behandeltes Altholz ohne
Brennendes Abtropfen N.r. halogenorganische Verbindungen in der Beschichtung
Rauchgasentwicklung s1 und ohne Holzschutzmittel.
N.r.: Nicht relevant für Bodenbeläge
2.16 Weitere Informationen
Weiterführende Informationen zum Unternehmen und
zu weiteren Produkten, sowie Informationsbroschüren
– u. a. die EMAS-Umwelterklärung – zum Download
erhalten Sie unter: www.parador.de
3. LCA: Rechenregeln
3.1 Deklarierte Einheit Vorketten sowie der tatsächlichen
Die Deklarierte Einheit ist ein Quadratmeter (1 m²) Beschaffungstransporte. Weiterhin wurde die gesamte
Designboden Modular ONE inkl. Herstellungsphase abgebildet, inkl. der Behandlung
Verpackungsmaterialien. von Produktionsabfällen bis zum Erreichen des End-of-
Waste-Status (EoW). Ferner wurden sowohl die
Deklarierte Einheit Distributionstransporte ab Coesfeld/DE (A4) als auch
Bezeichnung Wert Einheit der bei der Installation (A5) entstehende
Deklarierte Einheit 1 m2 Verpackungsabfall berücksichtigt. Produktverluste
Verpackungsmaterialien 0,095 kg/m² sowie Strom verbrauchende Werkzeuge, Hilfsstoffe,
Schichtdicke 0,008 m und Installationsmaterialen wurden in A5 hingegen
Gesamt 6,317 kg/m² nicht berücksichtigt.
Flächengewicht 6,221 kg/m2
Module C1-C4
Die Module beinhalten die Umweltwirkungen für die
Behandlung der Abfallfraktionen bis zum Erreichen des
3.2 Systemgrenze End-of-Waste-Status (EoW) inklusive der zugehörigen
Typ der EPD: Wiege bis Werkstor mit Optionen. Transporte am Ende des Produktlebenswegs.
Module A1-A3, A4 und A5 Modul C1 wird abgeschnitten, da der Designboden
Das Produktstadium (A1-A3) beginnt mit der Modular ONE von Hand abzubauen ist und keinerlei
Berücksichtigung der Produktion der notwendigen energiebetriebenen Werkzeuge benötigt werden.
Rohstoffe und Energien inklusive aller entsprechenden Modul C4 enthält keine Werte, da der gesamte
4 Umwelt-Produktdeklaration Parador GmbH – Designboden Modular ONE
Bodenbelag in anderer Form wiederverwendet werden wurde der aktuellen Version der GaBi-Datenbank
kann und nicht deponiert wird. entnommen. Ecoinvent-Datensätze wurden nur für
Stoffe verwendet, die ohnehin nur einen sehr geringen
Modul D Masseanteil haben und theoretisch abgeschnitten
Ausweisung der Lasten und Nutzen des Produktes werden könnten.
außerhalb der Systemgrenze. Diese bestehen aus
Energie-Gutschriften aus der thermischen Verwertung Die in den Datenbanken enthaltenen Datensätze sind
(C3) in Form vom durchschnittlichen europäischen online dokumentiert. Für die Module A1-A3 wurden –
Strommix bzw. von thermischer Energie aus Erdgas. wo möglich – deutsche, für die Distributionstransporte
(A4) und Entsorgungsszenarien (C-Module) die
entsprechenden europäischen Datensätze genutzt.
3.3 Abschätzungen und Annahmen
Das Verhältnis der in A1-A3 anfallenden Holzabfälle, 3.6 Datenqualität
die über die MVA-Route (Müllverbrennungsanlage) Die für die Bilanzierung genutzten Hintergrund-
bzw. bei Parador verbrannt werden, wurde über einen Datensätze stammen aus den zum Zeitpunkt der
Jahresmittelwert bestimmt und beträgt 45 % zu 55 %. Berechnung aktuellen GaBi-Datenbanken.
Dieses Verhältnis wurde auch bei der vorliegenden
EPD angenommen. Die Datenerfassung für die untersuchten Produkte
Die Verbrennung des Kork-Anteils im End-of-Life erfolgte anhand von Auswertungen der internen
wurde im Modell mit der HDF-Platte zusammen gelegt, Produktions- und Umweltdaten, der Erhebung LCA-
da ein spezifischer Datensatz nicht erhältlich ist. Die relevanter Daten innerhalb der Lieferantenkette sowie
angewandte Lösung folgt dem Worst-Case-Prinzip. durch die Auswertung relevanter Daten für die
Energiebereitstellung. Die erhobenen Daten wurden
Es wurde außerdem angenommen, dass es sich bei auf Plausibilität und Konsistenz überprüft. Es ist von
der thermischen Abfallverwertung im End-of-Life um einer guten Repräsentativität auszugehen.
Anlagen handelt, deren R1-Faktor (Wirkungsgrad der
Energieumwandlung resp. Energieeffizienz von 3.7 Betrachtungszeitraum
Müllverbrennungsanlagen gemäß europäischer Für die Durchschnittsberechnung wurde der
Abfallrahmenrichtlinie) >0,6 ist. Verkaufsmengenanteil im ersten Halbjahr 2018
zugrunde gelegt.
3.4 Abschneideregeln 3.8 Allokation
Komponenten in der Dekor-/Nutzschicht, für die keine Alle benötigten Energien, Roh-, Hilfs- und
passenden Datensätze vorliegen und deren Betriebsstoffe konnten eindeutig dem deklarierten
Massenanteil jeweils deutlich unter 0,1% liegt, wurden Produkt zugeordnet werden. Es entstehen keine
teilweise abgeschnitten. Koppelprodukte und es wird keine Allokation benötigt.
Europaletten zum Transport des Bodens wurden Verpackungsmaterialien und das Produkt werden am
abgeschnitten. Auch PET-Umreifungsbänder, die zur Lebensende in einer MVA verbrannt. Dabei
Sicherung der Pakete auf der Palette eingesetzt auftretende Emissionen sind im Modell berücksichtigt.
werden, wurden aufgrund des offensichtlich geringen Entsprechend ihrer elementaren Zusammensetzung
Anteils (exakter Anteil wurde nicht bestimmt) am und der daraus resultierenden Heizwerte werden
Gesamtgewicht vernachlässigt. Gutschriften für die Verwertung in Modul D
Die Summe der vernachlässigten Stoffe unterschreitet berücksichtigt.
5 % des Materialeinsatzes bzw. des Einflusses in den
Wirkungskategorien. 3.9 Vergleichbarkeit
Grundsätzlich ist eine Gegenüberstellung oder die
3.5 Hintergrunddaten Bewertung von EPD-Daten nur möglich, wenn alle zu
Zur Modellierung des Lebenszyklus wurde das vergleichenden Datensätze nach EN 15804 erstellt
Softwaresystem zur Ganzheitlichen Bilanzierung GaBi wurden und der Gebäudekontext bzw. die
eingesetzt. Der gesamte Herstellungsprozess sowie produktspezifischen Leistungsmerkmale berücksichtigt
der Energieeinsatz wurden anhand der werden.
herstellerspezifischen Daten modelliert. Für die
Upstream- und Downstream-Prozesse wurden Bei der verwendeten Hintergrunddatenbank handelt es
hingegen generische Hintergrunddatensätze genutzt. sich um GaBi in Version 10.5, Content Version 2021.2
Der Großteil der genutzten Hintergrund-Datensätze
4. LCA: Szenarien und weitere technische Informationen
Charakteristische Produkteigenschaften
Biogener Kohlenstoff
Transport zu Baustelle (A4)
Bezeichnung Wert Einheit
Informationen zur Beschreibung des biogenen Transport Distanz 713 km
Kohlenstoffgehalts am Werkstor Auslastung (einschließlich Leerfahrten) 50 %
Bezeichnung Wert Einheit
Biogener Kohlenstoff im Produkt 2,43 kg C Einbau ins Gebäude (A5)
Biogener Kohlenstoff in der Beim Einbau kann damit gerechnet werden, dass
0,03 kg C
zugehörigen Verpackung aufgrund von Verschnitt und übrigbleibenden Dielen
ca. 5 % mehr Material benötigt wird, als theoretisch für
die Belegung der Fläche erforderlich ist. Dieser
5 Umwelt-Produktdeklaration Parador GmbH – Designboden Modular ONE
Umstand ist in den Ergebnissen dieser EPD jedoch
nicht berücksichtigt. Die Ergebnisse können
stattdessen vom Anwender um einen entsprechenden
Faktor angepasst werden.
Bezeichnung Wert Einheit
Verpackungsabfälle 0,0954 kg
Das Bewertungssystem Nachhaltiges Bauen (BNB)
legt für die modularen Böden unter Code-Nr. 352.711
eine Nutzungsdauer von 20 Jahren zugrunde.
Referenz Nutzungsdauer
Bezeichnung Wert Einheit
Lebensdauer (nach BBSR) 20 a
Ende des Lebenswegs (C1 - C4)
Bezeichnung Wert Einheit
Zur Energierückgewinnung Abfalltyp 6,22 kg
Transportdistanz LKW zu MVA 75 km
Auslastung LKW (einschließlich
50 %
Leerfahrten)
Wiederverwendungs-, Rückgewinnungs- und
Recyclingpotential (D)- , relevante
Szenarioangaben
Bezeichnung Wert Einheit
Verbrennungsgut 6,22 kg
R1-Faktor MVA >60 %
Unterer Heizwert 17 MJ/kg
Das gesamte Produkt wird in einem
Müllheizkraftwerk thermisch verwertet. Modul D
enthält Gutschriften aus der energetischen
Verwertung von Verpackungsabfällen in Modul A5
sowie der elastischen Bodenbeläge in Modul C3.
6 Umwelt-Produktdeklaration Parador GmbH – Designboden Modular ONE
5. LCA: Ergebnisse
Im Folgenden sind die Umweltwirkungen für 1 m² durchschnittlichen Designboden Modular ONE dargestellt. Die
folgenden Tabellen zeigen die Ergebnisse der Wirkungsabschätzung, des Ressourceneinsatzes sowie zu
Abfällen und sonstigen Output-Strömen bezogen auf die deklarierte Einheit.
Wichtiger Hinweis:
EP-freshwater: Dieser Indikator wurde in Übereinstimmung mit dem Charakterisierungsmodell (EUTREND-
Modell, Struijs et al., 2009b, wie in ReCiPe umgesetzt; http://eplca.jrc.ec.europa.eu/LCDN/developerEF.xhtml) als
„kg P-Äq.“ berechnet.
ANGABE DER SYSTEMGRENZEN (X = IN ÖKOBILANZ ENTHALTEN; ND = MODUL ODER INDIKATOR
NICHT DEKLARIERT; MNR = MODUL NICHT RELEVANT)
Stadium der Gutschriften
Produktionsstadiu Errichtung und Lasten
Nutzungsstadium Entsorgungsstadium
m des außerhalb der
Bauwerks Systemgrenze
7 Umwelt-Produktdeklaration Parador GmbH – Designboden Modular ONE
gnugrosrevffotshoR
tropsnarT gnulletsreH
mov
tropsnarT
muz
relletsreH
trosgnudnewreV
egatnoM
gnudnewnA/gnuztuN gnutlahdnatsnI
rutarapeR ztasrE gnureuenrE
sad rüf
ztasnieeigrenE
sed
nebierteB seduäbeG
sad rüf
ztasnieressaW
sed
nebierteB seduäbeG
ssirbA/uabkcüR
tropsnarT
gnuldnahebllafbA
gnugitieseB
,-sgnudnewrevredeiW -sgnunniwegkcüR
redo
laiznetopgnilcyceR
A1 A2 A3 A4 A5 B1 B2 B3 B4 B5 B6 B7 C1 C2 C3 C4 D
X X X X X ND ND MNR MNR MNR ND ND X X X X X
ERGEBNISSE DER ÖKOBILANZ – UMWELTAUSWIRKUNGEN nach EN 15804+A2: 1 m² Designboden
Modular ONE
Kernindikator Einheit A1-A3 A4 A5 C1 C2 C3 C4 D
GWP-total [kg CO2-Äq.] -4,40E+0 3,48E-1 1,64E-1 0,00E+0 4,26E-2 9,78E+0 0,00E+0 -3,16E+0
GWP-fossil [kg CO2-Äq.] 4,62E+0 3,46E-1 3,70E-2 0,00E+0 4,22E-2 8,83E-1 0,00E+0 -3,15E+0
GWP-biogenic [kg CO2-Äq.] -9,03E+0 0,00E+0 1,27E-1 0,00E+0 0,00E+0 8,90E+0 0,00E+0 3,49E-6
GWP-luluc [kg CO2-Äq.] 8,65E-3 2,81E-3 5,49E-6 0,00E+0 3,45E-4 1,35E-4 0,00E+0 -2,17E-3
ODP [kg CFC11-Äq.] 6,75E-10 6,80E-17 2,85E-18 0,00E+0 8,33E-18 3,88E-11 0,00E+0 -3,59E-14
AP [mol H+-Äq.] 1,54E-2 1,16E-3 5,95E-6 0,00E+0 1,51E-4 5,27E-3 0,00E+0 -4,11E-3
EP-freshwater [kg P-Äq.] 3,09E-5 1,02E-6 2,29E-9 0,00E+0 1,25E-7 2,64E-7 0,00E+0 -4,11E-6
EP-marine [kg N-Äq.] 6,80E-3 5,32E-4 1,84E-6 0,00E+0 7,02E-5 2,47E-3 0,00E+0 -1,17E-3
EP-terrestrial [mol N-Äq.] 5,72E-2 5,93E-3 2,90E-5 0,00E+0 7,83E-4 2,88E-2 0,00E+0 -1,25E-2
POCP [kg NMVOC-Äq.] 1,43E-2 1,04E-3 4,36E-6 0,00E+0 1,37E-4 6,36E-3 0,00E+0 -3,29E-3
ADPE [kg Sb-Äq.] 3,19E-6 3,05E-8 9,85E-11 0,00E+0 3,74E-9 2,92E-8 0,00E+0 -5,23E-7
ADPF [MJ] 9,85E+1 4,58E+0 1,31E-2 0,00E+0 5,62E-1 3,30E+0 0,00E+0 -5,47E+1
[m³ Welt-Äq.
WDP 4,24E+0 3,19E-3 3,35E-3 0,00E+0 3,92E-4 1,10E+0 0,00E+0 -2,41E-1
entzogen]
GWP = Globales Erwärmungspotenzial; ODP = Abbaupotenzial der stratosphärischen Ozonschicht; AP = Versauerungspotenzial von Boden und
Wasser; EP = Eutrophierungspotenzial; POCP = Bildungspotenzial für troposphärisches Ozon; ADPE = Potenzial für die Verknappung von
Legende
abiotischen Ressourcen – nicht fossile Ressourcen (ADP – Stoffe); ADPF = Potenzial für die Verknappung abiotischer Ressourcen – fossile
Brennstoffe (ADP – fossile Energieträger); WDP = Wasser-Entzugspotenzial (Benutzer)
ERGEBNISSE DER ÖKOBILANZ – INDIKATOREN ZUR BESCHREIBUNG DES RESSOURCENEINSATZES
nach EN 15804+A2: 1 m² Designboden Modular ONE
Indikator Einheit A1-A3 A4 A5 C1 C2 C3 C4 D
PERE [MJ] 2,18E+1 2,64E-1 1,43E+0 0,00E+0 3,23E-2 1,20E+2 0,00E+0 -1,23E+1
PERM [MJ] 1,21E+2 0,00E+0 -1,42E+0 0,00E+0 0,00E+0 -1,19E+2 0,00E+0 0,00E+0
PERT [MJ] 1,43E+2 2,64E-1 1,37E-3 0,00E+0 3,23E-2 5,40E-1 0,00E+0 -1,23E+1
PENRE [MJ] 8,80E+1 4,60E+0 4,78E-1 0,00E+0 5,64E-1 1,33E+1 0,00E+0 -5,47E+1
PENRM [MJ] 1,05E+1 0,00E+0 -4,65E-1 0,00E+0 0,00E+0 -1,00E+1 0,00E+0 0,00E+0
PENRT [MJ] 9,85E+1 4,60E+0 1,31E-2 0,00E+0 5,64E-1 3,31E+0 0,00E+0 -5,47E+1
SM [kg] 0,00E+0 0,00E+0 0,00E+0 0,00E+0 0,00E+0 0,00E+0 0,00E+0 0,00E+0
RSF [MJ] 0,00E+0 0,00E+0 0,00E+0 0,00E+0 0,00E+0 0,00E+0 0,00E+0 0,00E+0
NRSF [MJ] 0,00E+0 0,00E+0 0,00E+0 0,00E+0 0,00E+0 0,00E+0 0,00E+0 0,00E+0
FW [m³] 1,15E-1 3,02E-4 7,90E-5 0,00E+0 3,70E-5 2,60E-2 0,00E+0 -1,20E-2
PERE = Erneuerbare Primärenergie als Energieträger; PERM = Erneuerbare Primärenergie zur stofflichen Nutzung; PERT = Total
erneuerbare Primärenergie; PENRE = Nicht-erneuerbare Primärenergie als Energieträger; PENRM = Nicht-erneuerbare Primärenergie
Legende
zur stofflichen Nutzung; PENRT = Total nicht erneuerbare Primärenergie; SM = Einsatz von Sekundärstoffen; RSF = Erneuerbare
Sekundärbrennstoffe; NRSF = Nicht-erneuerbare Sekundärbrennstoffe; FW = Nettoeinsatz von Süßwasserressourcen
ERGEBNISSE DER ÖKOBILANZ –ABFALLKATEGORIEN UND OUTPUTFLÜSSE nach EN 15804+A2:
1 m² Designboden Modular ONE
Indikator Einheit A1-A3 A4 A5 C1 C2 C3 C4 D
HWD [kg] 8,54E-8 2,42E-10 1,25E-12 0,00E+0 2,97E-11 6,85E-10 0,00E+0 -1,23E-8
NHWD [kg] 1,24E-1 7,22E-4 1,45E-4 0,00E+0 8,85E-5 1,04E-1 0,00E+0 -2,56E-2
RWD [kg] 3,37E-3 8,35E-6 2,68E-7 0,00E+0 1,02E-6 1,41E-4 0,00E+0 -3,97E-3
CRU [kg] 0,00E+0 0,00E+0 0,00E+0 0,00E+0 0,00E+0 0,00E+0 0,00E+0 0,00E+0
MFR [kg] 0,00E+0 0,00E+0 0,00E+0 0,00E+0 0,00E+0 0,00E+0 0,00E+0 0,00E+0
MER [kg] 2,82E-1 0,00E+0 1,16E-2 0,00E+0 0,00E+0 6,12E+0 0,00E+0 0,00E+0
EEE [MJ] 0,00E+0 0,00E+0 7,75E-2 0,00E+0 0,00E+0 1,34E+1 0,00E+0 0,00E+0
EET [MJ] 0,00E+0 0,00E+0 1,38E-1 0,00E+0 0,00E+0 2,45E+1 0,00E+0 0,00E+0
HWD = Gefährlicher Abfall zur Deponie; NHWD = Entsorgter nicht gefährlicher Abfall; RWD = Entsorgter radioaktiver Abfall; CRU =
Legende Komponenten für die Wiederverwendung; MFR = Stoffe zum Recycling; MER = Stoffe für die Energierückgewinnung; EEE = Exportierte
Energie – elektrisch; EET = Exportierte Energie – thermisch
ERGEBNISSE DER ÖKOBILANZ – zusätzliche Wirkungskategorien nach EN 15804+A2-optional:
1 m² Designboden Modular ONE
Indikator Einheit A1-A3 A4 A5 C1 C2 C3 C4 D
[Krankheitsf
PM ND ND ND ND ND ND ND ND
älle]
[kBq U235-
IRP ND ND ND ND ND ND ND ND
Äq.]
ETP-fw [CTUe] ND ND ND ND ND ND ND ND
HTP-c [CTUh] ND ND ND ND ND ND ND ND
HTP-nc [CTUh] ND ND ND ND ND ND ND ND
SQP [-] ND ND ND ND ND ND ND ND
PM = Potenzielles Auftreten von Krankheiten aufgrund von Feinstaubemissionen; IR = Potenzielle Wirkung durch Exposition des
Menschen mit U235; ETP-fw = Potenzielle Toxizitätsvergleichseinheit für Ökosysteme; HTP-c = Potenzielle Toxizitätsvergleichseinheit
Legende
für den Menschen (kanzerogene Wirkung); HTP-nc = Potenzielle Toxizitätsvergleichseinheit für den Menschen (nicht kanzerogene
Wirkung); SQP = Potenzieller Bodenqualitätsindex
Die Ausweisung der zusätzlichen Indikatoren nach der EN 15804+A2 ist optional. Die Indikatoren werden in der
EPD nicht ausgewiesen ("ND").
Einschränkungshinweis 1 – gilt für den Indikator IRP
Diese Wirkungskategorie behandelt hauptsächlich die mögliche Wirkung einer ionisierenden Strahlung geringer
Dosis auf die menschliche Gesundheit im Kernbrennstoffkreislauf. Sie berücksichtigt weder Auswirkungen, die
auf mögliche nukleare Unfälle und berufsbedingte Exposition zurückzuführen sind, noch auf die Entsorgung
radioaktiver Abfälle in unterirdischen Anlagen. Die potenzielle vom Boden, von Radon und von einigen Baustoffen
ausgehende ionisierende Strahlung wird ebenfalls nicht von diesem Indikator gemessen.
Einschränkungshinweis 2 – gilt für die Indikatoren ADPE, ADPF, WDP, ETP-fw, HTP-c, HTP-nc, SQP
Die Ergebnisse dieses Umweltwirkungsindikators müssen mit Bedacht angewendet werden, da die
Unsicherheiten bei diesen Ergebnissen hoch sind oder da es mit dem Indikator nur begrenzte Erfahrungen gibt.
6. LCA: Interpretation
Umweltwirkungen Bodenbelags der im Produkt gespeicherte biogene
Die Dominanzanalyse zeigt, dass die Kohlenstoff als biogene CO2-Emissionen emittiert
Herstellungsphase (Module A1-A3) über den wird. Dies ist auch die Begründung dafür, dass die
Lebenszyklus des Bodenbelags in den meisten Summe der biogenen CO2-Emissionen über den
Wirkungskategorien dominant ist. Eine Ausnahme Lebensweg des Produkts ausgeglichen ist.
stellen die Indikatoren Globales Erwärmungspotential
total (GWP-total) sowie Globales Erwärmungspotential In der Herstellungsphase (Modul A1-A3) trägt der für
biogen (GWP-biogenic) dar. Hier hat die Entsorgung die HDF-Platte verwendete Datensatz in den meisten
des Bodenbelags (Modul C3) den größten Anteil an der betrachteten Kategorien den größten Teil zu den
den Emissionen. Dies ist damit zu begründen, dass bei potentiellen Umweltwirkungen bei. Dies ist durch den
der angenommenen thermischen Verwertung des hohen Massenanteil der HDF-Platte am Produkt zu
8 Umwelt-Produktdeklaration Parador GmbH – Designboden Modular ONE
begründen. So trägt die HDF-Platte zu 69 % der Datensatz für Nickel 30 % zu den potentiellen
fossilen CO2-Emissionen (GWP-fossil) in den Modulen Umweltwirkungen bei.
A1-A3 bei. Die eingesetzte elektrische Energie hat
einen Anteil von 11 %, der Leim (PVAc-Kleber) einen Primärenergie
Anteil von 8 %, das Polypropylen einen Anteil von 7 % Sowohl bei erneuerbarer als auch nicht erneuerbarer
am GWP-fossil. Primärenergie (PERT bzw. PENRT) liegen die
Einflüsse zum größten Teil in der Herstellungsphase
Eine Ausnahme stellt der Indikator Abbaupotential der und dort in der Herstellung der HDF-Trägerplatte.
stratosphärischen Ozonschicht (ODP) dar. Hier tragen
die Datensätze für das Zinkoxid mit 65 % sowie der
7. Nachweise
Im Folgenden sind die für das Produkt und den Prüfverfahren: Klassifizierung zum Brandverhalten
Hersteller gültigen Zertifikate aufgeführt. gemäß EN 13501-1
VOC-Emissionen Zertifikat DE-UZ176 Blauer Engel
Prüfstelle: Modular ONE (Vertrag Nr. 32508) darf aufgrund der
eco-INSTITUT Germany GmbH genannten Zeichennutzungsverträge der RAL gGmbH,
Schanzenstraße 6-20 Fränkische Straße 7, 53229 Bonn und des
Carlswerk 1.19 Umweltbundesamtes das Umweltzeichen „Der Blaue
D-51063 Köln Engel“, weil emissionsarm, führen.
Prüfbericht: 5655-001 Zertifikat PEFC
Mit dem Zertifikat Nr. TT-PEFC-COC180 vom
Prüfverfahren: Emissionsanalyse nach EN 16516 01.12.2018 wird bestätigt, dass die Verfahren für die
Produktion der Modularen Böden der Parador GmbH
den Anforderungen nach dem PEFC Standard „PEFC
ST 2002:2013“ der Chain of Custody nach der
Prozentsatzmethode entsprechen.
https://parador.de/pcms/downloads/downloadfile/file_id
/670/
Brandverhalten
Prüfstelle:
TFI Aachen GmbH
Charlottenburger Allee 41
D-52068 Aachen
Prüfbericht: 472046-03
8. Literaturhinweise
Normen DIN EN ISO 14025:2011-10, Umweltkennzeichnungen
und -deklarationen – Typ III Umweltdeklarationen –
EN 13501-1 Grundsätze und Verfahren.
DIN EN 13501-1:2019-05, Klassifizierung von
Bauprodukten und Bauarten zu ihrem Brandverhalten - Weitere Literatur
Teil 1: Klassifizierung mit den Ergebnissen aus den
Prüfungen zum Brandverhalten von Bauprodukten. AltholzV
Verordnung über Anforderungen an die Verwertung
EN 14041 und Beseitigung von Altholz (Altholzverordnung),
DIN EN 14041:2004/AC:2006, Elastische, textile, 15.08.2002.
Laminat- und modulare mehrschichtige Bodenbeläge -
Wesentliche Merkmale. AVV
Abfallverzeichnis-Verordnung (AVV) vom 10.
EN 15804 Dezember 2001 (BGBl. I S. 3379), die zuletzt durch
DIN EN 15804:2020-03, Nachhaltigkeit von Bauwerken Artikel 1 der Verordnung vom 30. Juni 2020 (BGBl. I S.
- Umweltproduktdeklarationen - Grundregeln für die 3005) geändert worden ist.
Produktkategorie Bauprodukte.
BNB
EN 16516 BNB Code-Nr. 352.711 Nutzungsdauern von Bauteilen
DIN EN 16516:2020-10, Bauprodukte: Bewertung der für Lebenszyklusanalysen nach Bewertungssystem
Freisetzung von gefährlichen Stoffen - Bestimmung Nachhaltiges Bauen, 2011: Linoleum, Laminat, PVC,
von Emissionen in die Innenraumluft. Kunststoff-Parkett, Kork, Kautschuk,
Sporthallenbeläge. Berlin: Bundesministerium des
ISO 14025 Innern, für Bau und Heimat.
9 Umwelt-Produktdeklaration Parador GmbH – Designboden Modular ONE
DE-UZ 176
Umweltzeichen „Blauer Engel“ für emissionsarme PCR: Bodenbeläge
Bodenbeläge, Paneele und Türen aus Holz und Produktkategorie-Regeln für gebäudebezogene
Holzwerkstoffen für Innenräume. Produkte und Dienstleistungen. Teil B: Anforderungen
Modular ONE Vertrag Nr.: 32508; Bonn: RAL gGmbH, an die Umwelt-Produktdeklaration für Bodenbeläge,
Dessau-Roßlau: Umweltbundesamt, 23.07.2020. Version 1.2. Berlin: Institut Bauen und Umwelt e.V.
https://parador.de/pcms/downloads/downloadfile/file_id (Hrsg.), 14.02.2018.
/951/
PEFC
ECHA Programme for the Endorsement of Forest Certification
Liste der für eine Zulassung in Frage kommenden Schemes. PEFC ST 2002:2013 - Production and
besonders besorgniserregenden Stoffe (ECHA- distribution of laminate, resilient flooring, parquet,
Kandidatenliste), vom 19.01.2021, veröffentlicht ceilings and other wood products (Herstellung und
gemäß Artikel 59 Absatz 10 der REACH-Verordnung. Vertrieb von Laminat, elastischen Bodenbelägen,
Helsinki: European Chemicals Agency. Parkett, Decken und anderen Holzprodukten);
Parador-Zertifikat-Nr.: TT-PEFC-COC180; Riga: BM
ecoinvent 3.6 TRADA Latvia Ltd. im Auftrag von BM TRADA
ecoinvent 3.6 Database on Life Cycle Assessment Deutschland GmbH, 1.12.2018.
Inventories (Life Cycle Inventory data). Zürich:
ecoinvent Association, 2020. Prüfbericht: 5655-001
Emissionsanalyse von Modular ONE nach EN 16516.
EMAS Köln: eco-INSTITUT Germany GmbH, 24.08.2021.
Verordnung (EG) Nr. 1221/2009 des Europäischen
Parlaments und des Rates über die freiwillige Prüfbericht: 472046-03
Teilnahme von Organisationen an einem Prüfverfahren: Klassifizierung von Modular ONE zum
Gemeinschaftssystem für Umweltmanagement und Brandverhalten gemäß EN 13501-1:2010. Aachen: TFI
Umweltbetriebsprüfung und zur Aufhebung der Aachen GmbH, 07.03.2018.
Verordnung (EG) Nr. 761/2001, sowie der Beschlüsse
der Kommission 2001/681/EG und 2006/193/EG. Verordnung (EU) Nr. 305/2011
https://www.emas.de/home/ Verordnung (EU) Nr. 305/2011 des Europäischen
Parlaments und des Rates vom 9. März 2011 zur
GaBi 10.5 Festlegung harmonisierter Bedingungen für die
GaBi 10.5: Software System and Database for Life Vermarktung von Bauprodukten und zur Aufhebung
Cycle Engineering, Sphera Solutions GmbH, der Richtlinie 89/106/EWG des Rates.
Leinfelden-Echterdingen, 2021. https://eur-lex.europa.eu/legal-
content/DE/TXT/PDF/?uri=CELEX:32011R0305&from
IBU 2021 =DE
Institut Bauen und Umwelt e.V.: Allgemeine Anleitung
für das EPD-Programm des Institut Bauen und Umwelt Verordnung (EU) Nr. 528/2012
e.V., Version 2.0, Berlin: Institut Bauen und Umwelt Verordnung (EU) Nr. 528/2012 des Europäischen
e.V., 2021 Parlaments und des Rates vom 22. Mai 2012 über die
www.ibu-epd.com Bereitstellung auf dem Markt und die Verwendung von
Biozidprodukten.
PCR Teil A
Produktkategorie-Regeln für gebäudebezogene
Produkte und Dienstleistungen. Teil A: Rechenregeln
für die Ökobilanz und Anforderungen an den
Projektbericht nach EN 15804+A2:2019, Version 1.2
Berlin: Institut Bauen und Umwelt e.V. (Hrsg.), 2021.
10 Umwelt-Produktdeklaration Parador GmbH – Designboden Modular ONE
Herausgeber
Institut Bauen und Umwelt e.V. Tel +49 (0)30 3087748- 0
Hegelplatz 1 Fax +49 (0)30 3087748- 29
10117 Berlin Mail info@ibu-epd.com
Deutschland Web www.ibu-epd.com
Programmhalter
Institut Bauen und Umwelt e.V. Tel +49 (0)30 3087748- 0
Hegelplatz 1 Fax +49 (0)30 3087748- 29
10117 Berlin Mail info@ibu-epd.com
Deutschland Web www.ibu-epd.com
Ersteller der Ökobilanz
brands & values GmbH Tel +49 421 70 90 84 33
Altenwall 14 Fax +49 421 70 90 84 35
28195 Bremen Mail info@brandsandvalues.com
Germany Web www.brandsandvalues.com
Inhaber der Deklaration
Parador GmbH Tel 02541 736 678
Millenkamp 7-8 Fax -
48653 Coesfeld Mail info@parador.de
Germany Web www.parador.de
