UMWELT-PRODUKTDEKLARATION
nach ISO 14025 und EN 15804+A1
Deklarationsinhaber Etex Building Performance International
Herausgeber Institut Bauen und Umwelt e.V. (IBU)
Programmhalter Institut Bauen und Umwelt e.V. (IBU)
Deklarationsnummer EPD-ETE-20190128-CCA1-DE
Ausstellungsdatum 06.01.2020
Gültig bis 05.01.2025
EQUITONE [Linea / Lunara] Faserzementtafeln
ETEX
www.ibu-epd.com | https://epd-online.com
Allgemeine Angaben
Eternit NV EQUITONE [Linea / Lunara]
Programmhalter Inhaber der Deklaration
IBU – Institut Bauen und Umwelt e.V. Etex Building Performance International
Panoramastr. 1 500 Rue Marcel Demonque
10178 Berlin F-84915 Avignon
Deutschland Frankreich
Deklarationsnummer Deklariertes Produkt/deklarierte Einheit
EPD-ETE-20190128-CCA1-DE Die Produktion von 1 m² „EQUITONE [Linea/Lunara]“
Faserzementtafeln mit einer Dicke von 10 mm und die
damit verbundenen Auswirkungen in den
verschiedenen Lebenszyklusstadien von der Wiege bis
zur Bahre, wobei die erwartete durchschnittliche
Referenz-Nutzungsdauer des Produkts 50 Jahre
beträgt.
Diese Deklaration basiert auf den Produktkategorien- Gültigkeitsbereich:
Regeln: Diese EPD behandelt ein Durchschnittsprodukt der
Faserzement / Faserbeton, 07.2014 beiden Produkte EQUITONE Linea und Lunara
(PCR geprüft und zugelassen durch den unabhängigen Faserzementtafeln. Bei diesem Durchschnittsprodukt
Sachverständigenrat (SVR)) handelt es sich um autoklavierte Eternit-
Faserzementtafeln aus Calciumsilikat, die von ETEX
Ausstellungsdatum Services NV im Werk Kapelle-op-den-Bos in Belgien
06.01.2020 hergestellt und in Deutschland verkauft werden.
Gültig bis Der Inhaber der Deklaration haftet für die
05.01.2025 zugrundeliegenden Angaben und Nachweise; eine
Haftung des IBU in Bezug auf Herstellerinformationen,
Ökobilanzdaten und Nachweise ist ausgeschlossen.
Die EPD wurde nach den Vorgaben der EN 15804+A1
erstellt. Im Folgenden wird die Norm vereinfacht als EN 15804
bezeichnet.
Verifizierung
Die Europäische Norm EN 15804 dient als Kern-PCR
Unabhängige Verifizierung der Deklaration und
Angaben gemäß ISO 14025:2010
Dipl. Ing. Hans Peters intern x extern
(Vorstandsvorsitzender des Instituts Bauen und Umwelt e.V.)
Dr. Alexander Röder Mr Carl-Otto Neven,
(Geschäftsführer Instituts Bauen und Umwelt e.V.) Unabhängige/-r Verifizierer/-in
Produkt
Produktbeschreibung/Produktdefinition LUNARA unterscheiden sich lediglich durch ihre
EQUITONE [LINEA/LUNARA] ist eine autoklavierte Pigmentierung und Textur.
Eternit-Faserzementtafel aus Calciumsilikat, die im Alle Produkte aus dieser Reihe:
Werk Kapelle-op-den-Bos, Belgien, hergestellt wird. · wurden nach demselben industriellen Verfahren
Die EPD basiert auf der Jahresproduktion von hergestellt;
Linea/Lunara aus dem Jahr 2016, wobei alle · haben gleichartige physikalische Eigenschaften;
ausgewiesenen Daten auf Basis der · haben die gleiche Dichte;
Produktionsmengen als standortspezifischer · sind seit 2007 auf dem europäischen Markt
Gesamtwert berechnet wurden. Die Tafeln bestehen erhältlich;
hauptsächlich aus Sand, Zement, Cellulose, · werden seit 2007 in einem Werk (Kapelle-op-den-
Wollastonit, Ton und Kalk. Dieses Produkt wird als Bos) hergestellt.
Tafel für die Verkleidung von Außenwänden (und
Innenwänden) verwendet. Dieses Für das Inverkehrbringen des Produkts in der
Durchschnittsprodukt ist repräsentativ für die folgende Europäischen Union/Europäischen
Farbpalette: TE 20, TE 60 und TE 90 der 10 mm Freihandelsassoziation (EU/EFTA) (mit Ausnahme der
dicken Tafeln. EQUITONE LINEA und EQUITONE Schweiz) gilt die Verordnung (EU) Nr. 305/2011
(/BauPVO[BS1]/). Für das Bauprodukt gilt die
2 Umwelt-Produktdeklaration Eternit NV – EQUITONE Linea / Lunara Faserzementtafeln
harmonisierte Leistungserklärung Nr. · Zement: 25 - 40 %
S650_01_153_V02 vom 01.08.2015 gemäß · Cellulose: < 10 %
/EN 12467:2012 + A1: 2016 + A2: 2006 – · Wollastonit: < 10 %
Faserzement-Tafeln. Für die Anwendung und Nutzung · Ton: < 10 %
gelten die jeweiligen nationalen Vorschriften. · Wasser: 5 - 20 %
· Sonstige – ca. 5%
Anwendung Die Produktzusammensetzung enthält keine
Das Produkt EQUITONE [LINEA/LUNARA] wird besonders besorgniserregenden Stoffe (SVHC).
hauptsächlich für hinterlüftete Wand- und
Deckenbekleidungen im Außenbereich sowie für Herstellung
isolierte Leichtbaufassaden verwendet. Die Tafeln Die Herstellung von Fassadentafeln aus Faserzement
selbst werden auf einer Unterkonstruktion aus Holz erfolgt nach einem weitgehend automatisierten
oder Metall befestigt. Diese Unterkonstruktion wird auf Wickelverfahren: Die Rohstoffe werden mit Wasser zu
einer tragenden Wand in Massivbauweise (z. B. einem homogenen Gemisch aufbereitet. In diesen
Ziegel, Beton, ...), einem Rahmen in Leichtbauweise Faserzementbrei tauchen rotierende Siebzylinder, die
(Stahl, Holz) oder einer vorgefertigten Lösung montiert. nach innen entwässern. Die Sieboberfläche belegt sich
Der Anwendungsbereich umfasst Neubauten und die dabei mit einem dünnen Faserzementfilz, der auf ein
Renovierung von niedrigen, mittelhohen und hohen endlos umlaufendes Transportband übertragen wird.
Gebäuden. Von dort gelangt er auf eine Formatwalze, die sich
Die Tafeln werden auch als Deckenbekleidungen im nach und nach mit einer dicker werdenden Schicht aus
Außenbereich und als Abdeckplatten (sog. Faserzement belegt. Ist die gewünschte Materialdicke
Dachuntersichten) für Dachtraufen und Ortgänge erreicht, wird die noch feuchte und formbare
verwendet. Im kleineren Rahmen können EQUITONE Faserzementschicht (Faserzementvlies) aufgetrennt
[LINEA/LUNARA] Tafeln als Schutz für isolierte und von der Formatwalze abgenommen. Das
Fundamente verwendet werden. Faserzementvlies wird zugeschnitten. Anfallende
Reste werden in den Produktionsprozess
Technische Daten zurückgeführt, sodass kein Abfall entsteht. Das Vlies
Die folgenden Tabellen enthalten die technischen wird dann auf Schablonen gelegt, gepresst und in
Daten für das Produkt EQUITONE [LINEA/LUNARA]. einem Autoklaven dampfgehärtet. Die Fassadentafeln
werden dann kalibriert, geschliffen,
Bautechnische Daten oberflächenstrukturiert und hydrophobiert, bevor sie
Bezeichnung Wert Einheit verpackt und an den Kunden versandt werden.
Wärmeleitfähigkeit 39 W/(mK)
Wasserdampfdiffusionswiderstand Verpackung
szahl gemäß DIN V 4108-4, EN 214 - Das fertige Linea/Lunara Produkt wird auf einer
ISO 12572 maßgefertigten, nicht wiederverwendbaren Holzpalette
Rohdichte 1580 kg/m3 gestapelt. Auf jeder Palette werden 10 Linea/Lunara
Druckfestigkeit - N/mm2 Tafeln gestapelt, die durch einen Papier-/Kartonbogen
Zugfestigkeit - N/mm2 voneinander getrennt sind. Die gesamte Palette mit
Biegefestigkeit 32-22 32-22 N/mm2 den Linea/Lunara Tafeln wird mit einem PE-Band
Elastizitätsmodul 14000 N/mm2 zusammengebunden.
Verpackungsmaterial pro Funktionseinheit:
Ausgleichsfeuchtegehalt bei 23
6 M.-% Palette – 0,2278 kg
°C, 80% Luftfeuchte
Karton – 0,0146 kg
Temperaturdehnzahl 10 10-6K-1
PE-Band – 0,0012 kg.
Chemische Beständigkeit - -
Alterungsbeständigkeit - -
Referenz-Nutzungsdauer
Temperaturdauerbeständigkeit 80 °C
Linea/Lunara ist ein relativ neues Produkt auf dem
Markt (2007) und es gibt noch keine umfassenden
Nachweise bezüglich seiner Referenz-Nutzungsdauer.
Leistungsdaten des Produkts gemäß der
Es wird geschätzt, dass die Referenz-Nutzungsdauer
Leistungserklärung im Hinblick auf seine wesentlichen
von Linea/Lunara der durchschnittlichen Lebensdauer
Merkmale nach /EN 12467/, Nr.
eines Gebäudes von 50 Jahren entspricht. Dies
S650_01_107_159_VO01 vom 20.06.2013.
entspricht auch der Kategorie des Bundesinstituts für
Bau-, Stadt- und Raumforschung (BBSR) mit dem
Grundstoffe/Hilfsstoffe
Code 335.511.
Die in der Zusammensetzung von EQUITONE
Bei Anwendung nach den Regeln der Technik gibt es
[LINEA/LUNARA] enthaltenen Grundstoffe sind:
keine Einflüsse auf die Alterung des Produktes.
· Sand: 25 - 40 %
· Kalk: < 10 %
· Pigmentierungsstoffe: 10 %
LCA: Rechenregeln
Deklarierte Einheit verschiedenen Lebenszyklusstadien von der
Die Funktionseinheit ist definiert als: die Wiege bis zur Bahre, wobei die erwartete
Produktion von 1 m2 (Dicke 10 mm) des durchschnittliche Referenz-Nutzungsdauer des
Durchschnitts der beiden Produkte EQUITONE Produkts 50 Jahre beträgt.
LINEA und EQUITONE LUNARA Tafeln und die Die Anhänge der EPD enthalten auch die
damit verbundenen Auswirkungen in den Umweltprofile für die beiden Aufbauvarianten:
3 Umwelt-Produktdeklaration Eternit NV – EQUITONE Linea / Lunara Faserzementtafeln
Holzrahmen mit Stahlschrauben und einzigen nicht vordergründig berücksichtigten
Aluminiumrahmen mit Aluminiumnieten, beide auf Prozesse sind im Folgenden aufgeführt:
einer EPDM-Schicht. Unbeabsichtigte Verschmutzung ist oft nur schwer von
Emissionen zu unterscheiden, die unter normalen
Deklarierte Einheit Bedingungen auftreten (unbeabsichtigte
Bezeichnung Wert Einheit Verschmutzung wird nicht gemessen und nicht
Deklarierte Einheit 1 m² gesondert gemeldet), und wird daher in dieser EPD
Flächengewicht 10 mm dicke nicht berücksichtigt.
16,5 kg/m²
Tafel · Umweltauswirkungen durch das Personal der
Dieses Produkt ist repräsentativ für Belgien, wo Daten Produktionsstätten sind in der Ökobilanz nicht
für das Jahr 2017 erhoben wurden. berücksichtigt, z. B. Abfälle aus der Kantine und den
Sanitäranlagen, unfallbedingte Verschmutzung durch
menschliches Versagen oder Umweltauswirkungen
Systemgrenze durch Pendlerverkehr. Auch das Heizen oder Kühlen
Diese EPD behandelt den Lebensweg von der Wiege der Werke, um z. B. ein angenehmes Raumklima für
bis zur Bahre für die EQUITONE [LINEA/LUNARA] das Personal zu gewährleisten, wird vernachlässigt.
Tafeln mit den folgenden Lebenszyklusstadien: A1, A2, · Die Verpackung der Rohstoffe für den Aufbau
A3, A4, A5, B1-7, C1, C2, C3, C4 und D. wird in dieser Studie nicht berücksichtigt, da sie unter
Für A1, A2 und A3 wurden spezifische Mengen und den Abschneidekriterien liegt.
Entfernungen von ETEX NV erfasst und von VITO · Im Rahmen der Sachbilanz von Cedral wurde
verarbeitet. Für den Transport wurde der eine Sensitivitätsanalyse durchgeführt, die zu dem
Standardauslastungsfaktor der Transportdatensätze Ergebnis führte, dass die abnutzbaren Siebe und
verwendet, da alle Transporte massenbasiert waren. Schneidmesser eine vernachlässigbare Wirkung von
Zudem sind in den Anhängen die Umweltprofile der weniger als 1 % auf jede Schadenskategorie haben.
beiden möglichen Aufbauvarianten aufgeführt, die bei Aus diesem Grund wurden diese Inputs in dieser EPD
Berechnungen auf Gebäudeebene zu verwenden sind. nicht berücksichtigt.
Für die Aufbauszenarien werden die folgenden
Lebenszyklusstadien berücksichtigt: A1, A2, A3, A4, Hintergrunddaten
C2, C3, C4 und D. Die Auswirkungen in den Die Ökobilanz von EQUITONE [LINEA/LUNARA]
Lebenszyklusstadien A5, B1-7 und C1 werden wurde mit der Software SimaPro 8.5 und der
vollständig dem Produkt EQUITONE [LINEA/LUNARA] Datenbank Ecoinvent 3.5 erstellt.
zugeordnet.
Abschätzungen und Annahmen Datenqualität
Die Mehrheit der Rohstoffe wurde mit Datensätzen von In der Ökobilanz gibt es verschiedene Anforderungen
Ecoinvent 3.5 modelliert. In einigen wenigen Fällen an die Daten und unterschiedliche Ebenen der
(Pigmentierungsstoffe) wurde kein spezifischer Datenerfassung. Es wird zwischen
Datensatz in der Datenbank gefunden, daher kam unternehmensspezifischen, anwendungsspezifischen
stattdessen ein Proxy zum Einsatz. und generischen Daten unterschieden.
Bei der Analyse wurden alle Betriebsdaten Unternehmensspezifische Daten von Etex:
berücksichtigt, d. h. alle eingesetzten Ausgangsstoffe, Unternehmensspezifische Daten sind die Daten für die
die thermische Energie, der interne Kraftstoffverbrauch Produktion der EQUITONE [LINEA/LUNARA] Tafeln.
sowie der Stromverbrauch, alle direkten Die Daten für den Produktionsprozess wurden VITO
Produktionsabfälle sowie alle zur Verfügung stehenden von Etex in Form eines Fragebogens zur Verfügung
Emissionsmessungen. gestellt. Die EPD wurde mit industriellen Daten aus
dem Jahr 2017 erstellt.
Die Verpackungsmaterialien, die biogenen Kohlenstoff Die gesammelten Daten sind von sehr guter Qualität.
enthalten, sind Holzplatten und Kartonagen. Es wird Auch die Hintergrunddaten sind von sehr guter
keine Aufnahme oder Freisetzung von biogenem Qualität, mit wenigen Ausnahmen, in denen wir Proxys
Kohlenstoff modelliert. Der im Verpackungsmaterial verwenden mussten.
der Rohstoffe (aus A1) enthaltene biogene Kohlenstoff
verlässt das System während des Anwendungsspezifische Daten
Produktionsstadiums (in A3) mit der Entsorgung der Die anwendungsspezifischen Daten betreffen alle
jeweiligen Verpackungsmaterialien. Der im Lebenszyklusstadien vom Transport der verpackten
Verpackungsmaterial der EQUITONE EQUITONE [LINEA/LUNARA] Tafeln zur Baustelle
[LINEA/LUNARA] Tafeln enthaltene biogene über den Transport zur Entsorgung bis hin zur
Kohlenstoff (aus A3) verlässt das System bei der endgültigen Entsorgung. Einige der zugehörigen
Installation (in A5) mit der Entsorgung der jeweiligen Szenarien (für den Transport zur Baustelle, den
Verpackungsmaterialien. Die Verpackungsmaterialien, Bauprozess, das Nutzungsstadium und den Abriss)
die biogenen Kohlenstoff enthalten, sind Holzplatten wurden von Etex zur Verfügung gestellt, andere
und Papierverpackungen. wurden von VITO und Etex gemeinsam auf der
Grundlage spezifischer Quellen entwickelt. Die
Abschneideregeln Datenqualität ist daher von sehr guter Qualität, wenn
Für diese Studie wurden die Abschneidekriterien von konkrete Entfernungen und Entsorgungsszenarien
1 % des erneuerbaren und nicht erneuerbaren angegeben wurden, und von guter Qualität, wenn
Primärenergieeinsatzes und 1 % der Gesamtmasse durchschnittliche Entfernungen und PCR-
dieses Einheitsprozesses gemäß EN 15804 Standardszenarien verwendet wurden.
eingehalten. Bei der Datenerhebung wurden alle
bekannten Inputs und Outputs berücksichtigt, und die Generische Daten
4 Umwelt-Produktdeklaration Eternit NV – EQUITONE Linea / Lunara Faserzementtafeln
VITO sammelt öffentlich zugängliche generische Daten EQUITONE [LINEA/LUNARA] werden jedoch nur auf
für alle Hintergrundprozesse, z. B. die bestimmten Produktionslinien hergestellt, ohne dass
Stromerzeugung, den Transport mit einem bestimmten dabei Nebenprodukte anfallen. Für den
LKW usw. Die wichtigste Sachbilanzquelle für diese Stromverbrauch, den Einsatz von Erdgas usw. waren
Art von Hintergrundprozessen ist die Datenbank nur Daten auf Werksebene verfügbar. Die Daten auf
Ecoinvent v3.5 (Ecoinvent, Oktober 2019). Werksebene wurden anhand des jeweiligen jährlichen
Die generischen Daten sind von guter Qualität. Die Produktionsvolumens (physische Beziehung) dem
Geografie wird beim Strommix im gesamten System analysierten Produkt zugeordnet, daher wird eine
berücksichtigt. Die zeitliche Repräsentativität ist die Mengenallokation angewendet. Materialinputs und
der generischen Ecoinvent-Datensätze, wobei nur ‑outputs, die auf Produktebene nicht verfügbar waren,
gültige Datensätze verwendet wurden. Gleiches gilt für wie z. B. Abfälle, wurden auf ähnliche Weise
Genauigkeit und Vollständigkeit, da die Verbesserung zugeordnet.
dieser Qualitätskriterien für die spezielle Studie den
Rahmen dieser Studie sprengen würde.
Vergleichbarkeit
Betrachtungszeitraum Grundsätzlich ist eine Gegenüberstellung oder die
Für das Jahr 2017 wurden Daten für den Bewertung von EPD-Daten nur möglich, wenn alle zu
Produktionsprozess von EQUITONE [LINEA/LUNARA] vergleichenden Datensätze nach EN 15804 erstellt
in Belgien erhoben. wurden und der Gebäudekontext bzw. die
produktspezifischen Leistungsmerkmale berücksichtigt
Allokation werden.
Bei Etex werden verschiedene Arten von
Faserzementprodukten hergestellt. Die Produkte
LCA: Szenarien und weitere technische Informationen
Für die spezifischen Anwendungen, bei denen
EQUITONE [LINEA/LUNARA] zum Einsatz kommt,
Transport zur Baustelle (A4) sind die Gebrauchs- und Installationsanweisungen des
Für diese EPD werden in Deutschland installierte Produkts zu befolgen.
EQUITONE [LINEA/LUNARA] Produkte betrachtet. Im Folgenden sind Aufbaualternativen aufgeführt und
Der Transport der Linea/Lunara Produkte und der in den Anhängen werden die Umweltprofile dieser
zusätzlichen Aufbaukomponenten zur Baustelle erfolgt Aufbauten für die Verwendung auf Gebäudeebene
per LKW in 2 Schritten: (1) vom Etex-Werk zum erläutert.
Händler mit einem großen LKW (16 - 32 t), (2) vom
Händler zur Baustelle (85 % mit einem großen LKW
· Aufbauszenario 1: Befestigung von
(16 - 32 t) und 15% mit einem kleinen LKW (3,5 - 7,5
EQUITONE Tafeln an Fassaden mittels EQUITONE
t)).
UNI-Schrauben (/EN 14567/) oder TTAP® Torx-
Schrauben aus Edelstahl, A2 (304), ISR T20, an einer
Bezeichnung Wert Einheit Unterkonstruktion aus Holzrahmen. Diese
Entfernung vom Werk zum Empfehlungen gelten für die gängigsten
545 km
Händler Anwendungsbereiche. Verbrauch pro m²: 2,389 kg
Entfernung vom Händler zur Holz, 0,033 kg Edelstahlschrauben und 0,018 kg
35 km
Baustelle EPDM-Dichtungsband.
Einbau ins Gebäude (A5) · Aufbauszenario 2: Befestigung von
Die Installation erfordert 0,0216 kWh pro Schraube, die EQUITONE Tafeln an Fassaden mit EQUITONE UNI-
zur Befestigung der EQUITONE [LINEA/LUNARA ] Nieten aus Aluminium oder Edelstahl an einer
Produkte verwendet wird, wobei 15 Schrauben für eine Unterkonstruktion aus verstellbaren
Funktionseinheit erforderlich sind. Der für die Aluminiumschienen und -winkeln. Verbrauch pro m²:
Modellierung der Wirkungen verwendete Datensatz ist 1,610 kg Aluminium und 0,016 kg Aluminiumnieten
„Electricity, low voltage {DE}| market for | Cut-off, S“. und 0,018 kg Dichtungsband aus Ethylen-Propylen-
Dien-Monomer (EPDM).
Bei der Installation kommt es je nach Zuschnitt der
EQUITONE [LINEA/LUNARA] Tafeln und in Nutzung oder Anwendung des installierten
Abhängigkeit von der Gebäudeform zu einem Verlust Produkts (B1) siehe Abschnitt 2.12 „Nutzung“
zwischen 5 und 30 %. Für diese EPD wird eine Über die 50 Jahre der Referenz-Lebensdauer gibt es
durchschnittliche Verlustquote von 10 % zugrunde bei ordnungsgemäßer Installation keine Auswirkungen
gelegt. während des Nutzungsstadiums.
Sämtliches Verpackungsmaterial für das EQUITONE
[LINEA/LUNARA] Produkt wird zu Entsorgung Instandhaltung (B2)
transportiert und entsprechend den Der Wartungsbedarf hängt von der jeweiligen
Entsorgungsszenarien für Deutschland entsorgt. Konstruktion und Anwendung ab. Normalerweise
verändert EQUITONE [LINEA/LUNARA] die
Zusammensetzung der Materialien nicht, sodass keine
Bezeichnung Wert Einheit
Instandhaltung erforderlich ist.
0,0216
Stromverbrauch kWh pro kWh
Schraube
5 Umwelt-Produktdeklaration Eternit NV – EQUITONE Linea / Lunara Faserzementtafeln
Referenz-Nutzungsdauer
Bezeichnung Wert Einheit
Lebensdauer (nach BBSR) 50 a
Ende des Lebenswegs (C1-C4)
Am Ende der Lebensdauer des Gebäudes wird das
EQUITONE [LINEA/LUNARA] Produkt zusammen mit
den Aufbaukomponenten gemäß den
Entsorgungsszenarien entsorgt. Das
Entsorgungsszenario für EQUITONE [LINEA/LUNARA]
entspricht der derzeitigen Situation, in der EQUITONE
[LINEA/LUNARA] weder recycelt noch als
Sekundärbrennstoff verwendet wird.
Der Rückbau von Linea/Lunara Tafeln erfordert die
gleiche Energiemenge wie die Installation, d. h.
0,0216 kWh pro Schraube, wenn 15 Schrauben
verwendet werden.
Linea/Lunara Tafeln werden zu 100 % deponiert. Der
Abfall fällt nach dem Europäischen Abfallkatalog
(/EWC/) unter Schlüssel 10 13 11. Der Aufbau folgt
dem Entsorgungsszenario für Metalle oder
Holzwerkstoffe in Deutschland.
Wiederverwendungs-, Rückgewinnungs- und/oder
Recyclingpotenzial (D), relevante
Szenarioinformationen
Studien haben gezeigt, dass EQUITONE
[LINEA/LUNARA] Produkte wiederverwendet und
recycelt werden können. Die Faserzementprodukte
können je nach Befestigungssystem durch
Abschrauben oder Aufbohren der Nieten
zerstörungsfrei abgenommen werden.
Die vorliegende EPD geht davon aus, dass das
Produkt am Ende seines Lebenswegs zu 100 % auf
einer Deponie entsorgt wird.
Bezeichnung Wert Einheit
Gesamtmenge der Materialien für
2,108 kg
das Recycling Lunara
Gesamtmenge der Materialien für
1,082 kg
die Energierückgewinnung Lunara
Gesamtmenge der Materialien für
0,940 kg
das Recycling Aufbau 1
Gesamtmenge der Materialien für
die Energierückgewinnung Aufbau 1,450 kg
1
Gesamtmenge der Materialien für
1,460 kg
das Recycling Aufbau 2
Gesamtmenge der Materialien für
die Energierückgewinnung Aufbau 0,180 kg
2
6 Umwelt-Produktdeklaration Eternit NV – EQUITONE Linea / Lunara Faserzementtafeln
LCA: Ergebnisse
ANGABE DER SYSTEMGRENZEN (X = IN ÖKOBILANZ ENTHALTEN; MND = MODUL NICHT DEKLARIERT;
MNR = MODUL NICHT RELEVANT)
Stadium der Gutschriften
Produktionsstadiu Errichtung und Lasten
Nutzungsstadium Entsorgungsstadium
m des außerhalb der
Bauwerks Systemgrenze
7 Umwelt-Produktdeklaration Eternit NV – EQUITONE Linea / Lunara Faserzementtafeln
gnugrosrevffotshoR
tropsnarT gnulletsreH
mov
tropsnarT
muz
relletsreH
trosgnudnewreV
egatnoM
gnudnewnA/gnuztuN gnutlahdnatsnI
rutarapeR ztasrE gnureuenrE
sad rüf
ztasnieeigrenE
sed
nebierteB seduäbeG
sad rüf
ztasnieressaW
sed
nebierteB seduäbeG
ssirbA/uabkcüR
tropsnarT
gnuldnahebllafbA
gnugitieseB
,-sgnudnewrevredeiW -sgnunniwegkcüR
redo
laiznetopgnilcyceR
A1 A2 A3 A4 A5 B1 B2 B3 B4 B5 B6 B7 C1 C2 C3 C4 D
X X X X X X X X X X X X X X X X X
ERGEBNISSE DER ÖKOBILANZ – UMWELTAUSWIRKUNGEN nach EN 15804+A1: 1 m² “EQUITONE
[LINEA / LUNARA]” cement sheets
Parameter Einheit A1 A2 A3 A4 A5 B1 B2 B3 B4 B5 B6 B7 C1 C2 C3 C4 D
7,80E+8,96E-1,09E+1,58E+1,37E+0,00E+0,00E+0,00E+0,00E+0,00E+0,00E+0,00E+1,96E-1,29E-0,00E+7,96E--4,22E-
GWP [kg CO2-Äq.]
0 1 0 0 0 0 0 0 0 0 0 0 1 1 0 2 1
6,40E-1,53E-3,20E-2,91E-1,56E-0,00E+0,00E+0,00E+0,00E+0,00E+0,00E+0,00E+9,63E-2,38E-0,00E+2,91E--4,36E-
ODP [kg CFC11-Äq.]
7 7 7 7 7 0 0 0 0 0 0 0 9 8 0 8 8
2,62E-1,25E-4,72E-5,08E-5,89E-0,00E+0,00E+0,00E+0,00E+0,00E+0,00E+0,00E+8,99E-4,16E-0,00E+5,24E--1,06E-
AP [kg SO2-Äq.]
2 2 3 3 3 0 0 0 0 0 0 0 4 4 0 4 3
4,25E-1,24E-1,01E-8,48E-1,01E-0,00E+0,00E+0,00E+0,00E+0,00E+0,00E+0,00E+2,46E-6,95E-0,00E+1,02E--1,30E-
EP [kg (PO4)3--Äq.]
3 3 3 4 3 0 0 0 0 0 0 0 4 5 0 4 4
1,29E-4,18E-2,38E-2,59E-2,47E-0,00E+0,00E+0,00E+0,00E+0,00E+0,00E+0,00E+1,89E-2,11E-0,00E+1,98E--8,83E-
POCP [kg Ethen-Äq.]
3 4 4 4 4 0 0 0 0 0 0 0 5 5 0 5 5
8,44E-1,26E-1,59E-4,86E-2,00E-0,00E+0,00E+0,00E+0,00E+0,00E+0,00E+0,00E+2,86E-3,88E-0,00E+1,01E--1,89E-
ADPE [kg Sb-Äq.]
6 6 6 6 6 0 0 0 0 0 0 0 7 7 0 7 7
-
5,31E+1,37E+2,84E+2,54E+1,47E+0,00E+0,00E+0,00E+0,00E+0,00E+0,00E+0,00E+2,13E+2,08E+0,00E+2,35E+
ADPF [MJ] 1,01E+
1 1 1 1 1 0 0 0 0 0 0 0 0 0 0 0
1
GWP = Globales Erwärmungspotenzial; ODP = Abbaupotenzial der stratosphärischen Ozonschicht; AP = Versauerungspotenzial von Boden und
Wasser; EP = Eutrophierungspotenzial; POCP = Bildungspotenzial für troposphärisches Ozon; ADPE = Potenzial für die Verknappung von
Legende
abiotischen Ressourcen – nicht fossile Ressourcen (ADP – Stoffe); ADPF = Potenzial für die Verknappung abiotischer Ressourcen – fossile
Brennstoffe (ADP – fossile Energieträger)
ERGEBNISSE DER ÖKOBILANZ – INDIKATOREN ZUR BESCHREIBUNG DES RESSOURCENEINSATZES
nach EN 15804+A1: 1 m² “EQUITONE [LINEA / LUNARA]” cement sheets
Parameter Einheit A1 A2 A3 A4 A5 B1 B2 B3 B4 B5 B6 B7 C1 C2 C3 C4 D
0,00E+0,00E+0,00E+0,00E+0,00E+0,00E+0,00E+0,00E+0,00E+0,00E+0,00E+0,00E+0,00E+0,00E+0,00E+0,00E+0,00E+
PERE [MJ]
0 0 0 0 0 0 0 0 0 0 0 0 0 0 0 0 0
0,00E+0,00E+0,00E+0,00E+0,00E+0,00E+0,00E+0,00E+0,00E+0,00E+0,00E+0,00E+0,00E+0,00E+0,00E+0,00E+0,00E+
PERM [MJ]
0 0 0 0 0 0 0 0 0 0 0 0 0 0 0 0 0
-
5,59E+ 1,05E+ 7,10E+0,00E+0,00E+0,00E+0,00E+0,00E+0,00E+0,00E+ 0,00E+
PERT [MJ] 2,30E-1 2,52E-1 4,06E-12,05E-2 6,86E-24,66E+
1 1 0 0 0 0 0 0 0 0 0
0
0,00E+0,00E+0,00E+0,00E+0,00E+0,00E+0,00E+0,00E+0,00E+0,00E+0,00E+0,00E+0,00E+0,00E+0,00E+0,00E+0,00E+
PENRE [MJ]
0 0 0 0 0 0 0 0 0 0 0 0 0 0 0 0 0
0,00E+0,00E+0,00E+0,00E+0,00E+0,00E+0,00E+0,00E+0,00E+0,00E+0,00E+0,00E+0,00E+0,00E+0,00E+0,00E+0,00E+
PENRM [MJ]
0 0 0 0 0 0 0 0 0 0 0 0 0 0 0 0 0
-
7,29E+1,37E+4,34E+2,45E+1,97E+0,00E+0,00E+0,00E+0,00E+0,00E+0,00E+0,00E+3,70E+2,00E+0,00E+2,67E+
PENRT [MJ] 1,27E+
1 1 1 1 1 0 0 0 0 0 0 0 0 0 0 0
1
0,00E+0,00E+0,00E+0,00E+0,00E+0,00E+0,00E+0,00E+0,00E+0,00E+0,00E+0,00E+0,00E+0,00E+0,00E+0,00E+0,00E+
SM [kg]
0 0 0 0 0 0 0 0 0 0 0 0 0 0 0 0 0
0,00E+0,00E+0,00E+0,00E+0,00E+0,00E+0,00E+0,00E+0,00E+0,00E+0,00E+0,00E+0,00E+0,00E+0,00E+0,00E+0,00E+
RSF [MJ]
0 0 0 0 0 0 0 0 0 0 0 0 0 0 0 0 0
0,00E+0,00E+0,00E+0,00E+0,00E+0,00E+0,00E+0,00E+0,00E+0,00E+0,00E+0,00E+0,00E+0,00E+0,00E+0,00E+0,00E+
NRSF [MJ]
0 0 0 0 0 0 0 0 0 0 0 0 0 0 0 0 0
0,00E+0,00E+0,00E+0,00E+0,00E+0,00E+0,00E+ 0,00E+ -2,17E-
FW [m³] 1,10E-12,28E-31,49E-23,83E-31,42E-2 8,44E-43,14E-4 2,53E-3
0 0 0 0 0 0 0 0 3
PERE = Erneuerbare Primärenergie als Energieträger; PERM = Erneuerbare Primärenergie zur stofflichen Nutzung; PERT = Total
erneuerbare Primärenergie; PENRE = Nicht-erneuerbare Primärenergie als Energieträger; PENRM = Nicht-erneuerbare Primärenergie
Legende
zur stofflichen Nutzung; PENRT = Total nicht erneuerbare Primärenergie; SM = Einsatz von Sekundärstoffen; RSF = Erneuerbare
Sekundärbrennstoffe; NRSF = Nicht-erneuerbare Sekundärbrennstoffe; FW = Nettoeinsatz von Süßwasserressourcen
ERGEBNISSE DER ÖKOBILANZ –ABFALLKATEGORIEN UND OUTPUTFLÜSSE nach EN 15804+A1:
1 m² “EQUITONE [LINEA / LUNARA]” cement sheets
Parameter Einheit A1 A2 A3 A4 A5 B1 B2 B3 B4 B5 B6 B7 C1 C2 C3 C4 D
0,00E+0,00E+0,00E+0,00E+0,00E+0,00E+0,00E+ 0,00E+ -8,54E-
HWD [kg] 5,29E-58,11E-64,14E-51,55E-52,29E-5 1,07E-51,25E-6 1,12E-6
0 0 0 0 0 0 0 0 6
1,12E+ 1,13E+ 0,00E+0,00E+0,00E+0,00E+0,00E+0,00E+0,00E+ 0,00E+1,42E+-4,32E-
NHWD [kg] 2,87E-11,58E-1 4,11E-1 1,05E-29,36E-2
0 0 0 0 0 0 0 0 0 0 1 3
0,00E+0,00E+0,00E+0,00E+0,00E+0,00E+0,00E+ 0,00E+ -3,18E-
RWD [kg] 3,17E-48,85E-52,15E-41,64E-49,46E-5 1,28E-51,34E-5 1,97E-5
0 0 0 0 0 0 0 0 5
0,00E+0,00E+0,00E+0,00E+0,00E+0,00E+0,00E+0,00E+0,00E+0,00E+0,00E+0,00E+0,00E+0,00E+0,00E+0,00E+0,00E+
CRU [kg]
0 0 0 0 0 0 0 0 0 0 0 0 0 0 0 0 0
0,00E+0,00E+0,00E+0,00E+0,00E+0,00E+0,00E+0,00E+0,00E+0,00E+0,00E+0,00E+0,00E+0,00E+0,00E+0,00E+2,11E+
MFR [kg]
0 0 0 0 0 0 0 0 0 0 0 0 0 0 0 0 0
0,00E+0,00E+0,00E+0,00E+0,00E+0,00E+0,00E+0,00E+0,00E+0,00E+0,00E+0,00E+0,00E+0,00E+0,00E+0,00E+1,08E+
MER [kg]
0 0 0 0 0 0 0 0 0 0 0 0 0 0 0 0 0
0,00E+0,00E+0,00E+0,00E+0,00E+0,00E+0,00E+0,00E+0,00E+0,00E+0,00E+0,00E+0,00E+0,00E+0,00E+0,00E+0,00E+
EEE [MJ]
0 0 0 0 0 0 0 0 0 0 0 0 0 0 0 0 0
0,00E+0,00E+0,00E+0,00E+0,00E+0,00E+0,00E+0,00E+0,00E+0,00E+0,00E+0,00E+0,00E+0,00E+0,00E+0,00E+0,00E+
EET [MJ]
0 0 0 0 0 0 0 0 0 0 0 0 0 0 0 0 0
HWD = Gefährlicher Abfall zur Deponie; NHWD = Entsorgter nicht gefährlicher Abfall; RWD = Entsorgter radioaktiver Abfall; CRU =
Legende Komponenten für die Wiederverwendung; MFR = Stoffe zum Recycling; MER = Stoffe für die Energierückgewinnung; EEE = Exportierte
Energie – elektrisch; EET = Exportierte Energie – thermisch
Einschränkungshinweis 1 – gilt für den Indikator „Potenzielle Wirkung durch Exposition des Menschen mit U235“.
Diese Wirkungskategorie behandelt hauptsächlich die mögliche Wirkung einer ionisierenden Strahlung geringer
Dosis auf die menschliche Gesundheit im Kernbrennstoffkreislauf. Sie berücksichtigt weder Auswirkungen, die
auf mögliche nukleare Unfälle und berufsbedingte Exposition zurückzuführen sind, noch auf die Entsorgung
radioaktiver Abfälle in unterirdischen Anlagen. Die potenzielle vom Boden, von Radon und von einigen Baustoffen
ausgehende ionisierende Strahlung wird eben-falls nicht von diesem Indikator gemessen.
Einschränkungshinweis 2 – gilt für die Indikatoren: „Potenzial für die Verknappung abiotischer Ressourcen - nicht
fossile Ressourcen“, „Potenzial für die Verknappung abiotischer Ressourcen - fossile Brennstoffe“, „Wasser-
Entzugspotenzial (Benutzer)“, „Potenzielle Toxizitätsvergleichseinheit für Ökosysteme“, „Potenzielle
Toxizitätsvergleichseinheit für den Menschen - kanzerogene Wirkung“, „Potenzielle Toxizitätsvergleichseinheit für
den Menschen - nicht kanzerogene Wirkung“, „Potenzieller Bodenqualitätsindex".
Die Ergebnisse dieses Umweltwirkungsindikators müssen mit Bedacht angewendet werden, da die
Unsicherheiten bei diesen Ergebnissen hoch sind oder da es mit dem Indikator nur begrenzte Erfahrungen gibt.
Literaturhinweise
IBU (2017). PCR Anleitungstexte für EN 14567:1999 Persönliche Schutzausrüstung zum
gebäudebezogene Produkte und Dienstleistungen. Teil Schutz gegen Absturz – Anschlageinrichtungen
B: Anforderungen an die EPD für
Faserzement/Faserbeton, Version 1.6 Durability of Autoclaved Cellulose Fiber Cement
Composites (Haltbarkeit autoklavierter Cellulosefaser-
Internationale Organisation für Normung, Schweiz, Zement-Verbundwerkstoffe); A. M. Cooke, Managing
ISO-Normen: Director Building Materials and Technology Pty Ltd.,
· ISO 12572:2016: Wärme- und Sydney, NSW, Australien
feuchtetechnisches Verhalten von Baustoffen und
Bauprodukten – Bestimmung der Ecoinvent 3.5, 2019, Ecoinvent Centre,
Wasserdampfdurchlässigkeit – Verfahren mit einem www.ecoinvent.orgInformation sheet
Prüfgefäß http://noam.equitone.com/file.php?id=05baa7d0-7e8c-
· ISO 14001;2015: Umweltmanagementsysteme – 47af-bd2d-b00a6737a2d2
Anforderungen mit Anleitung zur Anwendung
· ISO 14025:2006: Umweltkennzeichnungen und - Europäischer Abfallkatalog (/EWC/), eingeführt durch
deklarationen – Allgemeine Grundsätze den Beschluss 2000/532/EG der Kommission
· ISO 14040:2006: Umweltmanagement –
Ökobilanz – Grundsätze und Rahmenbedingungen Messstelle/Protokoll/Datum: Hygiene-Institut des
· ISO 14044:2006: Umweltmanagement – Ruhrgebietes, Gelsenkirchen; Nr. A-234757-13-To,
Ökobilanz – Anforderungen und Anleitungen 12.09.2013.
· ISO 9001:2015: Qualitätsmanagementsysteme –
Anforderungen Occupational, Health and Safety Assessment Series
DIN V 4108-4: 2007: Wärmeschutz und Energie- (OHSAS) 18001;2007
Einsparung in Gebäuden – Teil 4: Wärme- und
feuchteschutztechnische Bemessungswerte Pre Consultants, SimaPro 8.5 Software 2018
EN 12467:2012 + A1:2016 + A2:2006 Faserzement- Verordnung (EU) Nr. 305/2011 des Europäischen
Tafeln – Produktspezifikation und Prüfverfahren Parlaments und des Rates vom 9. März 2011 zur
Festlegung harmonisierter Bedingungen für die
EN 13501-1+A1:2007 Klassifizierung von Vermarktung von Bauprodukten und zur Aufhebung
Bauprodukten und Bauarten zu ihrem Brandverhalten. der Richtlinie 89/106/EWG des Rates Text von
Klassifizierung mit den Ergebnissen aus den Bedeutung für den EWR (BauPVO)
Prüfungen zum Brandverhalten von Bauprodukten
8 Umwelt-Produktdeklaration Eternit NV – EQUITONE Linea / Lunara Faserzementtafeln
9 Umwelt-Produktdeklaration Eternit NV – EQUITONE Linea / Lunara Faserzementtafeln
Herausgeber
Institut Bauen und Umwelt e.V. Tel +49 (0)30 3087748- 0
Panoramastr.1 Fax +49 (0)30 3087748- 29
10178 Berlin Mail info@ibu-epd.com
Deutschland Web www.ibu-epd.com
Programmhalter
Institut Bauen und Umwelt e.V. Tel +49 (0)30 3087748- 0
Panoramastr.1 Fax +49 (0)30 3087748- 29
10178 Berlin Mail info@ibu-epd.com
Deutschland Web www.ibu-epd.com
Ersteller der Ökobilanz
VITO NV / EnergyVille Tel +32 14 335511
Boeretang 200 Fax +32 14 335599
2400 Mol Mail mihaela.thuring@vito.be
Belgium Web https://www.vito.be/en
Inhaber der Deklaration
Eternit NV Tel +32 800 14 144
Kuiermansstraat 1 Fax +32 15 71 71 79
1880 Kapelle-op-den-Bos Mail info@eternit.be
Belgium Web www.eternit.be
Etex Building Performance Tel +32 2 778 12 11
International Fax +32 2 778 12 12
Rue Marcel Demonque 500 Mail info@etexgroup.com
84915 Avignon Cedex 9 Web http://www.etexgroup.com
France
