UMWELT-PRODUKTDEKLARATION
nach ISO 14025 und EN 15804+A2
Deklarationsinhaber Chemofast Anchoring GmbH
Herausgeber Institut Bauen und Umwelt e.V. (IBU)
Programmhalter Institut Bauen und Umwelt e.V. (IBU)
Deklarationsnummer EPD-CHE-20230357-CBA5-DE
Ausstellungsdatum 14.09.2023
Gültig bis 13.09.2028
EP 1000
Chemofast Anchoring GmbH
www.ibu-epd.com | https://epd-online.com
Allgemeine Angaben
Chemofast Anchoring GmbH EP 1000
Programmhalter Inhaber der Deklaration
IBU – Institut Bauen und Umwelt e.V. Chemofast Anchoring GmbH
Hegelplatz 1 Hanns-Martin-Schleyer-Str. 23
10117 Berlin 47877 Willich
Deutschland Deutschland
Deklarationsnummer Deklariertes Produkt/deklarierte Einheit
EPD-CHE-20230357-CBA5-DE Das deklarierte Produkt ist der 2-Komponenten- Reaktionsharzmörtel EP
1000 der Chemofast Anchoring GmbH. Die deklarierte Einheit bezieht sich
auf 1 kg Reaktionsharzprodukt in dem zur Verarbeitung nötigen
Mischungsverhältnis der beiden Komponenten. Die Verpackung ist
zusätzlich in der Berechnung enthalten, da das Produkt seitens Chemofast
mit Verpackung
verkauft wird. Die Angabe der deklarierten Einheit erfolgt in [kg].
Diese Deklaration basiert auf den Produktkategorien-Regeln: Gültigkeitsbereich:
Reaktionsharzprodukte, 01.08.2021 Dieses Dokument bezieht sich auf den 2- Komponenten-
(PCR geprüft und zugelassen durch den unabhängigen Reaktionsharzmörtel EP 1000. Für die Erstellung der Ökobilanz wurden
Sachverständigenrat (SVR)) spezifische Daten aus dem Herstellerwerk der Chemofast Anchoring
GmbH, in Willich, Deutschland, erhoben. Es werden Daten aus dem Jahr
2020 zu Grunde gelegt, welche dem Jahresdurchschnitt entsprechen.
Ausstellungsdatum Der Inhaber der Deklaration haftet für die zugrundeliegenden Angaben und
Nachweise; eine Haftung des IBU in Bezug auf Herstellerinformationen,
14.09.2023
Ökobilanzdaten und Nachweise ist ausgeschlossen.
Die EPD wurde nach den Vorgaben der EN 15804+A2 erstellt. Im
Gültig bis
Folgenden wird die Norm vereinfacht als EN 15804 bezeichnet.
13.09.2028
Verifizierung
Die Europäische Norm EN 15804 dient als Kern-PCR
Unabhängige Verifizierung der Deklaration und Angaben gemäß ISO
14025:2011
intern X extern
Dipl.-Ing. Hans Peters
(Vorstandsvorsitzende/r des Instituts Bauen und Umwelt e.V.)
Florian Pronold Angela Schindler,
(Geschäftsführer/in des Instituts Bauen und Umwelt e.V.) (Unabhängige/-r Verifizierer/-in)
1 Umwelt-Produktdeklaration - Chemofast Anchoring GmbH - EP 1000
Produkt
+ 15°C 1080 Min.
Produktbeschreibung/Produktdefinition + 20°C 720 Min.
Bei dem deklarierten Produkt EP 1000 handelt es sich um + 25°C 540 Min.
einen 2-Komponenten Reaktionsharzmörtel auf Basis von + 35°C 360 Min.
Epoxidharz, der in einer 2-Komponenten-Kunststoffkartusche + 40°C 240 Min.
geliefert wird. Das Hochleistungsprodukt wird mit einer Hand-,
Akku- oder auch Pneumatikpistole über einen Statikmischer Für nähere Informationen beachten Sie bitte das gültige
verarbeitet. Es wurde speziell für die Befestigung von technische Datenblatt.
Gewindestangen, Bewehrungseisen oder Innengewindehülsen
in Beton entwickelt. Für das Inverkehrbringen des Produkts in Leistungswerte des Produkts entsprechend der
der EU/EFTA (mit Ausnahme der Schweiz) gilt die Verordnung Leistungserklärung in Bezug auf dessen wesentliche Merkmale
(EU) Nr. 305/2011(CPR). Das Produkt benötigt eine gemäß ETA-19/0201 und ETA-19/0200.
Leistungserklärung unter Berücksichtigung der ETA-19/0201
und ETA-19/0200 und der CE-Kennzeichnung. Grundstoffe/Hilfsstoffe
Das deklarierte Produkt EP 1000 wird in Form einer 2-
Anwendung Komponenten-Kunststoffkartusche geliefert und
Das Injektionssystem EP 1000 wird zur sicheren Befestigung besteht aus einer Harzkomponente und einer
von Gewindestangen, Innengewindehülsen und nachträglich Härterkomponente im Volumenverhältnis 3:1. Das
eingemörtelte Bewehrungsanschlüsse in gerissenem und Mischungsverhältnis von Harz- und Härterkomponente wird
ungerissenem Beton C20/25 bis C50/60 für eine beim Auspressvorgang automatisch eingestellt. Die Härtung
Nutzungsdauer bis 100 Jahren verwendet und ist für die beginnt unmittelbar nach dem Mischen der Komponenten.
Installation in hammergebohrten (Standard SDS und
Holhlbohrer), sowie diamantgebohrten Löchern bei einer 1) 'Das Produkt/Erzeugnis/mindestens ein Teilerzeugnis enthält
Umgebungstemperatur zwischen 0°C und 40°C geeignet. Das Stoffe der ECHA-Liste der für
EP 1000 System besitzt ETA Bewertungen und ICC eine Zulassung in Frage kommenden besonders
Zulassungen inkl. Erdbeben Kategorie C1 und C2 für die besorgniserregenden Stoffe (en: Substances of Very High
Verankerung von M8 bis M30 und für Bewehrungsanschlüsse Concern – SVHC) (17.01.2023) oberhalb von 0,1 Massen-%:
inkl. Erdbeben von 8mm bis 40mm und kann für den Brandfall nein.'
bemessen werden.
2) 'Das Produkt/Erzeugnis/mindestens ein Teilerzeugnis enthält
Technische Daten
weitere CMR-Stoffe der Kategorie 1A oder 1B, die nicht auf der
Folgende bautechnische Daten sind für das deklarierte Produkt ECHA-Kandidatenliste stehen, oberhalb von 0,1 Massen-% in
EP 1000 im Lieferzustand relevant: mindestens einem Teilerzeugnis: nein.'
Bautechnische Daten
3) 'Dem vorliegenden Bauprodukt wurden Biozidprodukte
Bezeichnung Wert Einheit
zugesetzt oder es wurde mit Biozidprodukten behandelt (es
Dichte nach DIN 51757 für Mischung der beiden
1,4 g/cm³ handelt sich damit um eine behandelte Ware im Sinne der
Komponenten
Biozidprodukteverordnung (EU) Nr. 528/2012): nein.'
Druckfestigkeit nach DIN EN 196 Teil 1 121,8 N/mm²
Biegefestigkei nach DIN EN 196 Teil 1 66 N/mm² Das in dieser EPD betrachtete Produkt enthält die einzelnen
Bestandteile in den folgenden Spannen:
Lagerung:
kühl, trocken und dunkel lagern; Lagertemperatur:
Harzkomponente:
+5°C bis +35°C
Epoxidharz: 40 bis 75 Gew.-%
Mineralische Füllstoffe: 30 bis 40 Gew.-%
Haltbarkeit:
sonstige Bestandteile: < 5 Gew.-%
24 Monate bei Kartuschenstystemen
Härterkomponente:
Gel- und Verarbeitungszeit:
diverse Polyamine: 40 bis 50 Gew.-%
0°C 90 Min.
Mineralische Füllstoffe: 30 bis 50 Gew.-%
+ 5°C 80 Min.
sonstige Bestandteile: < 5 Gew.-%
+ 10°C 60 Min.
+ 15°C 40 Min.
Referenz-Nutzungsdauer
+ 20°C 30 Min.
Das deklarierte Produkt EP 1000 wird während der
+ 25°C 12 Min.
Nutzungsphase den unterschiedlichsten Umweltbedingungen
+ 35°C 8 Min.
ausgesetzt. Die zu erwartende Referenz-Nutzungsdauer ist
+ 40 °C 8 Min.
abhängig von der spezifischen Einbausituation und damit
verbundenen Exposition des Produktes. Die Hauptfaktoren zur
Aushärtezeit in trockenem Untergrund:
Beeinflussung der Nutzungsdauer sind Witterung sowie
0°C 8640 Min.
mechanische und chemische Belastung.
+ 5°C 2880 Min.
+ 10°C 1680 Min.
LCA: Rechenregeln
Das deklarierte Produkt ist ein 2-Komponenten-
Deklarierte Einheit Reaktionsharzmörtel der Chemofast Anchoring GmbH mit der
2 Umwelt-Produktdeklaration - Chemofast Anchoring GmbH - EP 1000
Bezeichnung EP 1000. Die deklarierte Einheit bezieht sich auf
1 kg Reaktionsharzprodukt in dem zur Verarbeitung nötigen
Mischungsverhältnis der beiden Komponenten. Das Masse
Mischungsverhältnis von Harz- und Härterkomponente beträgt
4:1 (Volumenverhältnis 3:1). Die Verpackung, bezogen auf 1 kg
Reaktionsharzprodukt, ist zusätzlich in der Berechnung mit
0,1435 kg enthalten. Folgende Tabelle zeigt die Daten der
deklarierten Einheit.
Angabe der deklarierten Einheit
Bezeichnung Wert Einheit
Deklarierte Einheit 1 kg
Andere deklarierte Einheiten sind zulässig, wenn die Abbildung 1 Informationsmodule A 1 bis A3 des Produkts
Umrechnung transparent dargestellt wird.
Systemgrenze
Typ der EPD: Wiege bis Werkstor mit Optionen. Folgende
Informationsmodule werden in dieser Studie als Systemgrenze
definiert:
Produktionsstadium (A1–A3): Abbildung 2 Informationsmodule A 1 bis A3 der Verpackung
• A1, Rohstoffgewinnung, In den Informationsmodulen C1 bis C4 werden der Rückbau
• A2, Transport zum Hersteller, bzw. der Abriss aus dem Gebäude, der Transport zur
• A3, Herstellung. Abfallbeseitigung, die Abfallbehandlung und Beseitigung des
Ende des Lebenswegs (C1-C4): Produkts erfasst. Des Weiteren werden Wiederverwendungs-
Rückgewinnungs- und Recyclingpotential im Informationsmodul
• C1, Rückbau/Abriss,
D ausgewiesen.
• C2, Transport,
• C3, Abfallbehandlung , Geographische Repräsentativität
• C4, Beseitigung. Land oder Region, in dem/r das deklarierte Produktsystem
Wiederverwendungs- Rückgewinnungs- und Recyclingpotential hergestellt und ggf. genutzt sowie am Lebensende behandelt
(D) wird: Deutschland
Um die Indikatoren und Umweltwirkungen der deklarierten
Einheit genau zu erfassen, werden insgesamt 8 Vergleichbarkeit
Informationsmodule betrachtet. Grundsätzlich ist eine Gegenüberstellung oder die Bewertung
Die Informationsmodule A1 bis A3 beschreiben die von EPD-Daten nur möglich, wenn alle zu vergleichenden
Materialbereitstellung, den Transport zur Produktionsstätte, Datensätze nach EN 15804 erstellt wurden und der
sowie die Produktionsprozesse des Produkts selbst. Gebäudekontext bzw. die produktspezifischen
Leistungsmerkmale berücksichtigt werden. Unter dem
Die Vorprodukte werden aus Deutschland bezogen. Der folgenden Link ist die Datenbasis der Hintergrunddaten der
Transport erfolgt ausschließlich mittels LKW.. Die folgenden LCA for Experts und ecoinvent 3.9.1- Datenbanken
Ablaufdiagramme veranschaulichen den hier zu Grunde dokumentiert, auf die sich diese Studie bezieht .
liegenden Produktionsprozess. (Sphera). 2023.1 http://www.gabi-software.com/deutsch/index/
(ecoinvent 3.9.1).
http://ecoquery.ecoinvent.org/3.9.1/cutoff/search
LCA: Szenarien und weitere technische Informationen
Der Abriss des Produkts erfolgt mittels eines elektrischen
Charakteristische Produkteigenschaften biogener Meißels. Der elektrische Energieverbrauch für das Werkzeug
Kohlenstoff wird für die deklarierte Einheit mit 0,05 MJ angenommen. Der
Im Produkt und in der Verpackung werden keine Stromverbrauch, wird mit einen Europäischen Strom- Mix
nachwachsenden Rohstoffe verwendet. Daher wird der biogene berechnet. Der Bauabfall wird mittels eines LKW 200 km zur
Kohlenstoff mit Null ausgewiesen. Abfallbehandlungsanlage transportiert. In der
Verpackung pro deklarierte Einheit Abfallbehandlungsanlage wird der Bauabfall geschreddert und
anschließend deponiert.
Bezeichnung Wert Einheit
Bezeichnung Wert Einheit
Verpackung PP 0,1188 kg
Als gemischter Bauabfall gesammelt 1 kg
Verpackung PA6 0,0082 kg
Zerkleinerung im Schredder 1 kg
Verpackung PE-LD 0,0165 kg
Deponierung 1 kg
Wiederverwendungs- Rückgewinnungs- und
Ende des Lebenswegs (C1–C4) Recyclingpotential (D), relevante Szenarioangaben
3 Umwelt-Produktdeklaration - Chemofast Anchoring GmbH - EP 1000
Beim Produkt entstehen keine Wiederverwendungs- Bezeichnung WertEinheit
Rückgewinnungs- und Recyclingpotentiale. Daher wird das
Wiederverwendungs- Rückgewinnungs- und
Informationsmodul D deklariert und mit Null ausgewiesen. 0 kg
Recyclingpotentiale
4 Umwelt-Produktdeklaration - Chemofast Anchoring GmbH - EP 1000
LCA: Ergebnisse
Die Ergebnisse in dieser Berechnung beziehen sich auf die Charakterisierungsfaktoren EN 15840+A2/EF 3.1.
ANGABE DER SYSTEMGRENZEN (X = IN ÖKOBILANZ ENTHALTEN; MND = MODUL ODER INDIKATOR NICHT DEKLARIERT;
MNR = MODUL NICHT RELEVANT)
Gutschriften
Stadium der
und Lasten
Produktionsstadium Errichtung Nutzungsstadium Entsorgungsstadium
außerhalb der
des Bauwerks
Systemgrenze
g n u g ro s re v ffo ts h o R tro p s n a rT g n u lle ts re H m o v tro p s n a rT m u z re lle ts re Htro s g n u d n e w re V e g a tn o M g n u d n e w n A /g n u z tu N g n u tla h d n a ts n I ru ta ra p e R z ta s rE g n u re u e n rE rü f z ta s n ie e ig re n E n e b ie rte B s a ds e d u ä b e G s e d rü f z ta s n ie re s s a W n e b ie rte B s a ds e d u ä b e G s e d s s irb A /u a b k c ü R tro p s n a rT g n u ld n a h e b lla fb A g n u g itie s e B ,-s g n u d n e w re v re d e iW -s g n u n n iw e g k c ü R re d ola iz n e to p g n ilc y c e R
A1 A2 A3 A4 A5 B1 B2 B3 B4 B5 B6 B7 C1 C2 C3 C4 D
X X X MND MND MND MND MNR MNR MNR MND MND X X X X X
ERGEBNISSE DER ÖKOBILANZ – UMWELTAUSWIRKUNGEN nach EN 15804+A2: 1 kg Chemofast EP 1000
Indikator Einheit A1-A3 C1 C2 C3 C4 D
Globales Erwärmungspotenzial total (GWP-total) kg CO 2-Äq. 4,1E+00 4,58E-03 1,75E-02 2,58E-03 1,46E-02 0
Globales Erwärmungspotenzial fossil (GWP-fossil) kg CO 2-Äq. 3,97E+00 4,53E-03 1,73E-02 2,56E-03 1,46E-02 0
Globales Erwärmungspotenzial biogen (GWP-biogenic) kg CO 2-Äq. 1,26E-01 4,91E-05 0 0 0 0
Globales Erwärmungspotenzial luluc (GWP-luluc) kg CO 2-Äq. 8,91E-04 4,87E-07 1,58E-04 1,92E-05 4,53E-05 0
Abbau Potential der stratosphärischen Ozonschicht (ODP) kg CFC11-Äq. 2,19E-10 8,27E-14 1,49E-15 4,28E-15 3,71E-14 0
Versauerungspotenzial von Boden und Wasser (AP) mol H+-Äq. 5,13E-03 9,57E-06 6,48E-05 1,34E-05 1,03E-04 0
Eutrophierungspotenzial Süßwasser (EP-freshwater) kg P-Äq. 2,24E-05 1,67E-08 6,21E-08 8,71E-09 2,93E-08 0
Eutrophierungspotenzial Salzwasser (EP-marine) kg N-Äq. 1,76E-03 2,29E-06 3,03E-05 6,13E-06 2,67E-05 0
Eutrophierungspotenzial Land (EP-terrestrial) mol N-Äq. 1,89E-02 2,39E-05 3,39E-04 6,77E-05 2,94E-04 0
kg NMVOC-
Bildungspotential für troposphärisches Ozon (POCP) 5,94E-03 6,11E-06 5,84E-05 1,66E-05 8,06E-05 0
Äq.
Potenzial für den abiotischen Abbau nicht fossiler Ressourcen
kg Sb-Äq. 2,08E-07 6,95E-10 1,1E-09 2,74E-09 6,72E-10 0
(ADPE)
Potenzial für den abiotischen Abbau fossiler Brennstoffe (ADPF) MJ 8,8E+01 9,43E-02 2,32E-01 5,04E-02 1,94E-01 0
m3 Welt-Äq.
Wassernutzung (WDP) 1,21E-01 9,98E-04 1,96E-04 4,98E-04 1,6E-03 0
entzogen
ERGEBNISSE DER ÖKOBILANZ – INDIKATOREN ZUR BESCHREIBUNG DES RESSOURCENEINSATZES nach EN 15804+A2: 1
kg Chemofast EP 1000
Indikator Einheit A1-A3 C1 C2 C3 C4 D
Erneuerbare Primärenergie als Energieträger (PERE) MJ 8,76E+00 5,64E-02 1,64E-02 4,68E-03 3,16E-02 0
Erneuerbare Primärenergie zur stofflichen Nutzung (PERM) MJ 0 0 0 0 0 0
Total erneuerbare Primärenergie (PERT) MJ 8,76E+00 5,64E-02 1,64E-02 4,68E-03 3,16E-02 0
Nicht-erneuerbare Primärenergie als Energieträger (PENRE) MJ 6,69E+01 9,43E-02 2,32E-01 5,05E-02 1,94E-01 0
Nicht-erneuerbare Primärenergie zur stofflichen Nutzung
MJ 2,11E+01 0 0 0 0 0
(PENRM)
Total nicht erneuerbare Primärenergie (PENRT) MJ 8,81E+01 9,43E-02 2,32E-01 5,05E-02 1,94E-01 0
Einsatz von Sekundärstoffen (SM) kg 0 0 0 0 0 0
Erneuerbare Sekundärbrennstoffe (RSF) MJ 0 0 0 0 0 0
Nicht erneuerbare Sekundärbrennstoffe (NRSF) MJ 0 0 0 0 0 0
Einsatz von Süßwasserressourcen (FW) m3 1,18E-02 4,55E-05 1,81E-05 1,44E-05 4,9E-05 0
ERGEBNISSE DER ÖKOBILANZ –ABFALLKATEGORIEN UND OUTPUTFLÜSSE nach EN 15804+A2:
1 kg Chemofast EP 1000
Indikator Einheit A1-A3 C1 C2 C3 C4 D
Gefährlicher Abfall zur Deponie (HWD) kg 7,4E-09 7,38E-12 8,59E-13 1,31E-13 4,23E-12 0
Entsorgter nicht gefährlicher Abfall (NHWD) kg 6,94E-02 6,91E-05 3,35E-05 1,33E-05 9,71E-01 0
Entsorgter radioaktiver Abfall (RWD) kg 1,31E-03 1,5E-05 3E-07 6,77E-07 2,21E-06 0
Komponenten für die Wiederverwendung (CRU) kg 0 0 0 0 0 0
Stoffe zum Recycling (MFR) kg 0 0 0 0 0 0
Stoffe für die Energierückgewinnung (MER) kg 0 0 0 0 0 0
Exportierte elektrische Energie (EEE) MJ 0 0 0 0 0 0
Exportierte thermische Energie (EET) MJ 0 0 0 0 0 0
ERGEBNISSE DER ÖKOBILANZ – zusätzliche Wirkungskategorien nach EN 15804+A2-optional:
1 kg Chemofast EP 1000
Indikator Einheit A1-A3 C1 C2 C3 C4 D
Auftreten von Krankheiten aufgrund von Feinstaubemissionen
Krankheitsfälle ND ND ND ND ND ND
(PM)
5 Umwelt-Produktdeklaration - Chemofast Anchoring GmbH - EP 1000
Wirkung durch Exposition des Menschen mit U235 (IR) kBq U235-Äq. ND ND ND ND ND ND
Toxizitätsvergleichseinheit für Ökosysteme (ETP-fw) CTUe ND ND ND ND ND ND
Toxizitätsvergleichseinheit für Menschen (krebserregend) (HTP-c) CTUh ND ND ND ND ND ND
Toxizitätsvergleichseinheit für Menschen (nicht krebserregend)
CTUh ND ND ND ND ND ND
(HTP-nc)
Bodenqualitätsindex (SQP) SQP ND ND ND ND ND ND
Einschränkungshinweis 2 – gilt für die Indikatoren: -'Potenzial für die Verknappung abiotischer Ressourcen - nicht fossile
Ressourcen"-, -'Potenzial für die Verknappung abiotischer Ressourcen - fossile Brennstoffe"-, -'Wasser-Entzugspotenzial
(Benutzer)"-, -'Potenzielle Toxizitätsvergleichseinheit für Ökosysteme"-, -'Potenzielle Toxizitätsvergleichseinheit für den Menschen -
kanzerogene Wirkung"-, -'Potenzielle Toxizitätsvergleichseinheit für den Menschen - nicht kanzerogene Wirkung"-, -'Potenzieller
Bodenqualitätsindex." Die Ergebnisse dieses Umweltwirkungsindikators müssen mit Bedacht angewendet werden, da die
Unsicherheiten bei diesen Ergebnissen hoch sind oder da es mit dem Indikator nur begrenzte Erfahrungen gibt.
Literaturhinweise
DIN 51757 ecoinvent 3.9.1
DIN 51757:2011-01 Prüfung von Mineralölen und verwandten Hintergrunddatenbank: ecoinvent 3.9.1 Zürich: ecoinvent
Stoffen - Bestimmung der Dichte. (Hrsg.) http://www.ecoinvent.org (26.05.2023)
EN 196 ETA-19/0201
DIN EN 196-1:2016-11 Prüfverfahren für Zement - Teil 1: European Technical Assessment
Bestimmung der Festigkeit.
ETA-19/0200
EN 15804 European Technical Assessment
EN 15804+A2:2019+AC:2021, Nachhaltigkeit von Bauwerken –
Umweltproduktdeklarationen – Grundregeln für die IBU 2021
Produktkategorie Bauprodukte. Allgemeine Anleitung für das EPD-Programm des Institut
Bauen und Umwelt e.V., Version 2.0, Berlin: Institut Bauen und
EN/TR 15941 Umwelt e.V., 2021 www.ibu-epd.com
CEN/TR 15941:2010-03: Nachhaltigkeit von Bauwerken –
Umweltproduktdeklarationen-M thoden für Auswahl und PCR Teil A
Verwendung von generischen Daten Produktkategorie Regeln für gebäudebezogene Produkte und
Dienstleistungen - Rechenregeln für die Ökobilanz und
ISO 14025 Anforderungen an den Projektbericht V1.3, Institut Bauen und
DIN EN ISO 14025:2011-10, Umweltkennzeichnungen und Umwelt e.V., 08.2022.
deklarationen - Typ III Umweltdeklarationen - Grundsätze und
Verfahren PCR: Reaktionsharzprodukte
Produktkategorienregeln für gebäudebezogene Produkte und
ISO 14044 Dienstleistungen - Teil B: Anforderungen an die Umwelt-
DIN EN ISO 14044:2006-10, Umweltmanagement - Ökobilanz - Produktdeklaration für Reaktionsharzprodukte, 01.08.2021
Anforderungen und Anleitungen
Sphera
Weitere Literatur LCA for Experts 2023.1 Leinfelden-Echterdingen; Sphera
Solution GmbH (Hrsg.) http://www.gabi-
ECHA-Kandidatenliste software.com/deutsch/index/ (26.05.2023)
https://echa.europa.eu/de/candiate-list-substances-in-articles
Verordnung (EU) Nr. 305/2011 (CPR)
ECHA-Liste
https://echa.europa.eu/de/candiate-list-table Verordnung (EU) Nr. 528/2012 (Biozid-Verordnung)
6 Umwelt-Produktdeklaration - Chemofast Anchoring GmbH - EP 1000
Herausgeber
Institut Bauen und Umwelt e.V. +49 (0)30 3087748- 0
Hegelplatz 1 info@ibu-epd.com
10117 Berlin www.ibu-epd.com
Deutschland
Programmhalter
Institut Bauen und Umwelt e.V. +49 (0)30 3087748- 0
Hegelplatz 1 info@ibu-epd.com
10117 Berlin www.ibu-epd.com
Deutschland
Ersteller der Ökobilanz
FIT-Umwelttechnik GmbH 05362 72 69 474
Westerstr. 13 bertram@fit-umwelttechnik.de
38442 Wolfsburg www.fit-umwelttechnik.com
Deutschland
Inhaber der Deklaration
Chemofast Anchoring GmbH +49 2154 8123 0
Hanns-Martin-Schleyer-Str. 23 info@chemofast.de
47877 Willich www.chemofast.de
Deutschland
7 Umwelt-Produktdeklaration - Chemofast Anchoring GmbH - EP 1000
