UMWELT-PRODUKTDEKLARATION
nach ISO 14025 und EN 15804+A2
Deklarationsinhaber Kermi GmbH
Herausgeber Institut Bauen und Umwelt e.V. (IBU)
Programmhalter Institut Bauen und Umwelt e.V. (IBU)
Deklarationsnummer EPD-KER-20230254-CCB1-DE
Ausstellungsdatum 29.08.2023
Gültig bis 28.08.2028
Heizkörper aus Stahl
Kermi GmbH
www.ibu-epd.com | https://epd-online.com
Allgemeine Angaben
Kermi GmbH Heizkörper aus Stahl
Programmhalter Inhaber der Deklaration
IBU – Institut Bauen und Umwelt e.V. Kermi GmbH
Hegelplatz 1 Pankofen-Bahnhof 1
10117 Berlin 94447 Plattling
Deutschland Deutschland
Deklarationsnummer Deklariertes Produkt/deklarierte Einheit
EPD-KER-20230254-CCB1-DE Die Umweltproduktdeklaration bezieht sich auf die deklarierte Einheit von 1
kg Stahlheizkörper.
Diese Deklaration basiert auf den Produktkategorien-Regeln: Gültigkeitsbereich:
Heizkörper, 24.07.2023 Dieses Dokument bezieht sich auf die Herstellung, den Transport, die
(PCR geprüft und zugelassen durch den unabhängigen Installation, den Betrieb und die Entsorgung von Stahlheizkörpern. Die
Sachverständigenrat (SVR)) Produkte werden in Deutschland und in der Tschechischen Republik
hergestellt. Die Produktionsdaten wurden in den Werken Pankofen und
Stříbro im Jahr 2021 erhoben.
Ausstellungsdatum
Diese EPD gilt für folgende Produktgruppen:
29.08.2023
• Flachheizkörper/Plattenheizkörper
Gültig bis • Heizwände/Flachrohrheizkörper
28.08.2028
• Konvektoren/Flachrohrheizkörper
• Designheizkörper/Rundrohrheizkörper
Der Inhaber der Deklaration haftet für die zugrundeliegenden Angaben und
Nachweise; eine Haftung des IBU in Bezug auf Herstellerinformationen,
Ökobilanzdaten und Nachweise ist ausgeschlossen.
Die EPD wurde nach den Vorgaben der EN 15804+A2 erstellt. Im
Folgenden wird die Norm vereinfacht als EN 15804 bezeichnet.
Verifizierung
Dipl.-Ing. Hans Peters
(Vorstandsvorsitzende/r des Instituts Bauen und Umwelt e.V.) Die Europäische Norm EN 15804 dient als Kern-PCR
Unabhängige Verifizierung der Deklaration und Angaben gemäß ISO
14025:2011
intern X extern
Florian Pronold Mr Olivier Muller,
(Geschäftsführer/in des Instituts Bauen und Umwelt e.V.) (Unabhängige/-r Verifizierer/-in)
1 Umwelt-Produktdeklaration - Kermi GmbH - Heizkörper aus Stahl
Produkt
Folgende Daten beziehen sich auf das gesamte
Produktbeschreibung/Produktdefinition Stahlheizkörpersortiment. Genaue Angaben zu den einzelnen
Stahlheizkörper sind Teil von Heizsystemen in Gebäuden. Als Typen finden Sie in der Dokumentation des Herstellers.
Wärmetauscher geben die aus Stahl gefertigten Hohlkörper
Bezeichnung Wert Einheit
einen Teil der vom Heizmedium (Wasser) transportierten
Wärmeleistung bei Raumtemperatur 20 °C -
Wärmeenergie an die Umgebung ab, um die Raumtemperatur 88 - 8017 W
75/65 °C
zu erhöhen.
Die Wärme wird hauptsächlich durch Konduktion an die Gewicht 2,58 - kg
Umgebungsluft übertragen, die dann die Wärme durch 252,3
natürliche Konvektion (Wärmestrom) sowie in 0,1 -
Wasserinhalt l
unterschiedlichem Maße durch Wärmestrahlung im Raum 77,14
verteilt. Vorlauftemperatur max. 110 °C
Wie viel Wärme ein Plattenheizkörper abgibt, hängt von der
Betriebsdruck max. 10 bar
Temperatureinstellung der Thermostate ab und davon, wie viel
Art der Lackierung Pulver -
Wasser durch ihn fließt.
Die Leistungswerte des Produkts entsprechend der
Weitere Informationen finden Sie in der Dokumentation des Leistungserklärung in Bezug auf dessen wesentliche Merkmale
Herstellers. Die Verordnung (EU) Nr. 305/2011(CPR) gilt für das gemäß der EN 442 "Heizkörper und Konvektoren".
Inverkehrbringen des Produkts in der EU/EFTA (außer der
Schweiz). Grundstoffe/Hilfsstoffe
Die erforderlichen Leistungserklärungen und die CE- Die nachfolgende Tabelle zeigt den prozentualen Anteil an
Kennzeichnung wurden in Übereinstimmung mit den Grund- und Hilfsstoffen bei Stahlheizkörpern aus den
Anforderungen der harmonisierten Normen EN 442-1:2014 Produktionsstandorten Plattling und Stříbro.
"Radiatoren und Konvektoren - Teil 1: Technische Bezeichnung Wert Einheit
Spezifikationen und Anforderungen" und EN 442-2:2014
BF Stahlblech 74,48 %
"Radiatoren und Konvektoren - Teil 2: Prüfverfahren und
Stahlrohre 23,29 %
Leistungsangabe" erstellt.
Epoxy-Polyester-Pulverlack 0,80 %
Für die Verwendung gelten die jeweiligen nationalen
Vorschriften. Kathodische / Anodische Tauchlackierung 0,68 %
Stützeinlage 0,30 %
Anwendung
Korrolan 0,45 %
Stahlheizkörper werden in Innenräumen für private oder
gewerbliche Nutzung zur Erhöhung der Raumtemperatur
verwendet.
Referenz-Nutzungsdauer
Technische Daten Bei Stahlheizkörper handelt es sich um langlebige Produkte.
Die Produkte erfüllen die Anforderungen nach den Bei sachgemäßer Verwendung erstreckt sich ihre
harmonisierten Vorschriften zur CE-Kennzeichnung, der durchschnittliche Lebensdauer über mehrere Jahrzehnte. In der
Gütesicherung RAL-GZ 618 und der EN 442. Regel erreichen Stahlheizkörper eine Referenznutzungsdauer
von mindestens 30 Jahren, wobei natürlich auch eine deutlich
Bautechnische Daten
längere Nutzungsdauer möglich ist.
LCA: Rechenregeln
- A4 Transport zur Baustelle 100 km per LKW,
Deklarierte Einheit - A5 Lastfreie manuelle Installation, Lasten aus der Behandlung
Die deklarierte Einheit ist 1 kg Stahlheizkörper. von Verpackungsmaterialien.
Bezeichnung Wert Einheit
Deklarierte Einheit 1 kg Entsorgungsstadium (C1-C4): Das Entsorgungsstadium
besteht aus:
Durch Skalierung der Umweltindikatoren in Bezug auf 1 kg
- C1 Lastfreiem, manuellem Rückbau,
Heizkörper können die LCA-Ergebnisse verschiedener
- C2 Transport von 50 km zur Abfallverwertungsanlage per Lkw,
Produktvarianten angenähert werden.
- C3 Materialrecycling ohne Aufwand für Trennung und
Sortierung
Systemgrenze
- C4 Nicht relevant
Art der EPD: Von der Wiege bis zum Werkstor (A1-A3, C1-C4
und Modul D) mit Optionen (A4, A5):
Nutzen und Lasten jenseits der Systemgrenze (D): Modul D
umfasst: Rückgewinnung aus dem Stahlrecycling,
Produktionsstadium (A1-A3): Das Produktionsstadium
Energierückgewinnungspotenziale aus der elektrischen und
umfasst:
thermischen Verwertung der gemischten Kunststoffabfälle aus
- A1 Rohstoffversorgung und Verarbeitung,
Verpackungen mit Ausnahme von Kunststoffen.
- A2 Transport von Rohstoffen zum Hersteller per Lkw,
- A3 - Produktion von Stahlheizkörpern (inkl. Geographische Repräsentativität
Energiebereitstellung, Wasserversorgung, Entsorgung von
Land oder Region, in dem/r das deklarierte Produktsystem
Produktionsabfällen, Herstellung von Verpackungsmaterial)
hergestellt und ggf. genutzt sowie am Lebensende behandelt
wird: Europa
Stadium der Errichtung des Bauwerks (A4-A5): Die
Konstruktionsphase umfasst:
2 Umwelt-Produktdeklaration - Kermi GmbH - Heizkörper aus Stahl
Gebäudekontext bzw. die produktspezifischen
Vergleichbarkeit Leistungsmerkmale berücksichtigt werden. Die
Grundsätzlich ist eine Gegenüberstellung oder die Bewertung Hintergrunddaten stammen aus der GaBi-Datenbank
von EPD-Daten nur möglich, wenn alle zu vergleichenden GaBi Software Version CUP2022.2
Datensätze nach EN 15804 erstellt wurden und der
LCA: Szenarien und weitere technische Informationen
Einbau ins Gebäude
Charakteristische Produkteigenschaften biogener
Kohlenstoff Modul A5 umfasst die Installation des Produkts ohne Maschine
sowie die Behandlung und Entsorgung des
Verpackungsmaterials.
Bezeichnung Wert Einheit
Informationen zur Beschreibung des biogenen
Kohlenstoffgehalts am Werkstor Holzpaletten 0.1321 kg
Karton 0.006 kg
Bezeichnung Wert Einheit
Polyethylen 0,002 kg
Biogener Kohlenstoff im Produkt - kg C
Biogener Kohlenstoff in der zugehörigen 0,0571 kg C Ende des Lebenswegs (C1-C4)
Verpackung
Bezeichnung Wert Einheit
Anmerkung: 1 kg biogener Kohlenstoff entspricht 44/12 kg Zum Recycling 1 kg
CO .
2
Wiederverwendungs-, Rückgewinnungs- und/oder
Recyclingpotenzial (D), Informationen zu relevanten
Szenarien
Transport zur Baustelle (A4) 100% Sammelquote
Bezeichnung Wert Einheit
Transport Distanz 100 km
3 Umwelt-Produktdeklaration - Kermi GmbH - Heizkörper aus Stahl
LCA: Ergebnisse
ANGABE DER SYSTEMGRENZEN (X = IN ÖKOBILANZ ENTHALTEN; MND = MODUL ODER INDIKATOR NICHT DEKLARIERT;
MNR = MODUL NICHT RELEVANT)
Gutschriften
Stadium der
und Lasten
Produktionsstadium Errichtung Nutzungsstadium Entsorgungsstadium
außerhalb der
des Bauwerks
Systemgrenze
g n u g ro s re v ffo ts h o R tro p s n a rT g n u lle ts re H m o v tro p s n a rT m u z re lle ts re Htro s g n u d n e w re V e g a tn o M g n u d n e w n A /g n u z tu N g n u tla h d n a ts n I ru ta ra p e R z ta s rE g n u re u e n rE rü f z ta s n ie e ig re n E n e b ie rte B s a ds e d u ä b e G s e d rü f z ta s n ie re s s a W n e b ie rte B s a ds e d u ä b e G s e d s s irb A /u a b k c ü R tro p s n a rT g n u ld n a h e b lla fb A g n u g itie s e B ,-s g n u d n e w re v re d e iW -s g n u n n iw e g k c ü R re d ola iz n e to p g n ilc y c e R
A1 A2 A3 A4 A5 B1 B2 B3 B4 B5 B6 B7 C1 C2 C3 C4 D
X X X X X MND MND MNR MNR MNR MND MND X X X X X
ERGEBNISSE DER ÖKOBILANZ – UMWELTAUSWIRKUNGEN nach EN 15804+A2: 1 kilogram Steel radiator
Indikator Einheit A1-A3 A4 A5 C1 C2 C3 C4 D
GWP-total kg CO 2-Äq. 2,66E+00 7,5E-03 2,16E-01 0 3,29E-03 0 0 -1,59E+00
GWP-fossil kg CO 2-Äq. 2,87E+00 7,47E-03 8,85E-03 0 3,28E-03 0 0 -1,59E+00
GWP-biogenic kg CO 2-Äq. -2,06E-01 3,74E-06 2,07E-01 0 1,64E-06 0 0 8,98E-05
GWP-luluc kg CO 2-Äq. 8,83E-04 2,88E-05 8,22E-07 0 1,26E-05 0 0 -4,7E-05
ODP kg CFC11-Äq. 3,16E-12 1,53E-15 3,46E-14 0 6,72E-16 0 0 -9,67E-13
AP mol H+-Äq. 6,99E-03 7,25E-06 4,65E-05 0 3,18E-06 0 0 -3,31E-03
EP-freshwater kg P-Äq. 2,27E-06 1,49E-08 7,9E-09 0 6,54E-09 0 0 -4,69E-07
EP-marine kg N-Äq. 1,62E-03 2,45E-06 1,32E-05 0 1,07E-06 0 0 -5,99E-04
EP-terrestrial mol N-Äq. 1,75E-02 2,89E-05 2,22E-04 0 1,27E-05 0 0 -5,32E-03
kg NMVOC-
POCP 5,27E-03 6,49E-06 3,46E-05 0 2,85E-06 0 0 -2,38E-03
Äq.
ADPE kg Sb-Äq. 5,34E-06 7,49E-10 8,46E-10 0 3,29E-10 0 0 -3,76E-06
ADPF MJ 2,86E+01 9,92E-02 5,88E-02 0 4,35E-02 0 0 -1,51E+01
m3 Welt-Äq.
WDP 1,83E-01 3,21E-05 2,62E-02 0 1,41E-05 0 0 -2,8E-01
entzogen
GWP = Globales Erwärmungspotenzial; ODP = Abbaupotenzial der stratosphärischen Ozonschicht; AP = Versauerungspotenzial von Boden und
Wasser; EP = Eutrophierungspotenzial; POCP = Bildungspotenzial für troposphärisches Ozon; ADPE = Potenzial für die Verknappung von abiotischen
Ressourcen – nicht fossile Ressourcen (ADP – Stoffe); ADPF = Potenzial für die Verknappung abiotischer Ressourcen – fossile Brennstoffe (ADP –
fossile Energieträger); WDP = Wasser-Entzugspotenzial (Benutzer)
ERGEBNISSE DER ÖKOBILANZ – INDIKATOREN ZUR BESCHREIBUNG DES RESSOURCENEINSATZES nach EN 15804+A2: 1
kilogram Steel radiator
Indikator Einheit A1-A3 A4 A5 C1 C2 C3 C4 D
PERE MJ 2,27E+00 6,53E-03 2,08E+00 0 2,86E-03 0 0 4,2E-01
PERM MJ 2,06E+00 0 -2,06E+00 0 0 0 0 0
PERT MJ 4,33E+00 6,53E-03 1,64E-02 0 2,86E-03 0 0 4,2E-01
PENRE MJ 2,87E+01 9,93E-02 1,44E-01 0 4,35E-02 0 0 -1,51E+01
PENRM MJ 8,55E-02 0 -8,55E-02 0 0 0 0 0
PENRT MJ 2,87E+01 9,93E-02 5,88E-02 0 4,35E-02 0 0 -1,51E+01
SM kg 1,89E-01 0 0 0 0 0 0 8,66E-01
RSF MJ 0 0 0 0 0 0 0 0
NRSF MJ 0 0 0 0 0 0 0 0
FW m3 4,3E-03 5,06E-06 6,16E-04 0 2,22E-06 0 0 -6,48E-03
PERE = Erneuerbare Primärenergie als Energieträger; PERM = Erneuerbare Primärenergie zur stofflichen Nutzung; PERT = Total erneuerbare
Primärenergie; PENRE = Nicht-erneuerbare Primärenergie als Energieträger; PENRM = Nicht-erneuerbare Primärenergie zur stofflichen Nutzung;
PENRT = Total nicht erneuerbare Primärenergie; SM = Einsatz von Sekundärstoffen; RSF = Erneuerbare Sekundärbrennstoffe; NRSF = Nicht-
erneuerbare Sekundärbrennstoffe; FW = Nettoeinsatz von Süßwasserressourcen
ERGEBNISSE DER ÖKOBILANZ –ABFALLKATEGORIEN UND OUTPUTFLÜSSE nach EN 15804+A2:
1 kilogram Steel radiator
Indikator Einheit A1-A3 A4 A5 C1 C2 C3 C4 D
HWD kg 2,51E-09 4,33E-13 6,27E-12 0 1,9E-13 0 0 -3,36E-10
NHWD kg 3,58E-02 1,62E-05 2,34E-03 0 7,08E-06 0 0 2,08E-01
RWD kg 5,74E-04 1,25E-07 1,91E-06 0 5,47E-08 0 0 -4,78E-05
CRU kg 0 0 0 0 0 0 0 0
MFR kg 5,51E-02 0 0 0 0 1E+00 0 0
MER kg 0 0 0 0 0 0 0 0
4 Umwelt-Produktdeklaration - Kermi GmbH - Heizkörper aus Stahl
EEE MJ 0 0 3,14E-01 0 0 0 0 0
EET MJ 0 0 7,25E-01 0 0 0 0 0
HWD = Gefährlicher Abfall zur Deponie; NHWD = Entsorgter nicht gefährlicher Abfall; RWD = Entsorgter radioaktiver Abfall; CRU = Komponenten für
die Wiederverwendung; MFR = Stoffe zum Recycling; MER = Stoffe für die Energierückgewinnung; EEE = Exportierte Energie – elektrisch; EET =
Exportierte Energie – thermisch
ERGEBNISSE DER ÖKOBILANZ – zusätzliche Wirkungskategorien nach EN 15804+A2-optional:
1 kilogram Steel radiator
Indikator Einheit A1-A3 A4 A5 C1 C2 C3 C4 D
PM Krankheitsfälle 1,15E-07 4,61E-11 2,49E-10 0 2,02E-11 0 0 -4,62E-08
IR kBq U235-Äq. 4,94E-02 1,27E-05 2,01E-04 0 5,56E-06 0 0 2,88E-02
ETP-fw CTUe 6,58E+00 7,59E-02 2,47E-02 0 3,33E-02 0 0 -1,07E+00
HTP-c CTUh 3,07E-09 1,52E-12 1,69E-12 0 6,68E-13 0 0 -6,27E-10
HTP-nc CTUh 3,16E-08 7,65E-11 6,61E-11 0 3,36E-11 0 0 -2,09E-08
SQP SQP 3,3E+01 2,97E-02 1,83E-02 0 1,3E-02 0 0 -1,38E-01
PM = Potenzielles Auftreten von Krankheiten aufgrund von Feinstaubemissionen; IR = Potenzielle Wirkung durch Exposition des Menschen mit U235;
ETP-fw = Potenzielle Toxizitätsvergleichseinheit für Ökosysteme; HTP-c = Potenzielle Toxizitätsvergleichseinheit für den Menschen (kanzerogene
Wirkung); HTP-nc = Potenzielle Toxizitätsvergleichseinheit für den Menschen (nicht kanzerogene Wirkung); SQP = Potenzieller Bodenqualitätsindex
Einschränkungshinweis 1 – gilt für den Indikator „Potenzielle Wirkung durch Exposition des Menschen mit U235“.
Diese Wirkungskategorie behandelt hauptsächlich die mögliche Wirkung einer ionisierenden Strahlung geringer Dosis auf die
menschliche Gesundheit im Kernbrennstoffkreislauf. Sie berücksichtigt weder Auswirkungen, die auf mögliche nukleare Unfälle und
berufsbedingte Exposition zurückzuführen sind, noch auf die Entsorgung radioaktiver Abfälle in unterirdischen Anlagen. Die potenzielle
vom Boden, von Radon und von einigen Baustoffen ausgehende ionisierende Strahlung wird eben-falls nicht von diesem Indikator
gemessen.
Einschränkungshinweis 2 – gilt für die Indikatoren: „Potenzial für die Verknappung abiotischer Ressourcen - nicht fossile Ressourcen“,
„Potenzial für die Verknappung abiotischer Ressourcen - fossile Brennstoffe“, „Wasser-Entzugspotenzial (Benutzer)“, „Potenzielle
Toxizitätsvergleichseinheit für Ökosysteme“, „Potenzielle Toxizitätsvergleichseinheit für den Menschen - kanzerogene Wirkung“,
„Potenzielle Toxizitätsvergleichseinheit für den Menschen - nicht kanzerogene Wirkung“, „Potenzieller Bodenqualitätsindex".
Die Ergebnisse dieses Umweltwirkungsindikators müssen mit Bedacht angewendet werden, da die Unsicherheiten bei diesen
Ergebnissen hoch sind oder da es mit dem Indikator nur begrenzte Erfahrungen gibt.
Literaturhinweise
Normen des Rates
EN 442-1 EWC
DIN EN 442-1:2014, Radiatoren und Konvektoren - Teil 1: European Waste Catalogue
Technische Spezifikationen und Anforderungen
RAL-GZ 618
EN 442-2 RAL-GZ 618:2017-08, Heizkörper aus Stahl - Gütesicherung
DIN EN 442-2:2014, Radiatoren und Konvektoren - Teil 2:
Prüfverfahren und Leistungsangabe Weitere Referenzen
ISO 14025 BNB
DIN EN ISO 14025:2011-10: Umweltkennzeichnungen und - BBSR-Tabelle (Deutsch): 'Nutzungsdauern von Bauteilen zur
deklarationen — Typ III Umweltdeklarationen — Grundsätze Lebenszyklusanalyse nach BNB', Bundesinstitut für Bau-,
und Verfahren Stadt- und Raumforschung, Referat II Nachhaltiges Bauen;
online verfügbar unter
ISO 14040 https://www.nachhaltigesbauen.de/austausch/nutzungsdauern-
EN ISO 14040:2006, Umweltmanagement - Ökobilanz - von-bauteilen/
Grundsätze und Rahmenbedingungen.
GaBi
ISO 14044 Sphera Solutions GmbH GaBi Softwaresystem und Datenbank
EN ISO 14044:2006, Umweltmanagement - Ökobilanz - für Life Cycle Engineering CUP Version: 2022.2 Universität
Anforderungen und Anleitungen Stuttgart Leinfelden Echterdingen
DIN EN 15804 GaBi Dokumentation
EN 15804:2012+A2:2019+AC:2021, Nachhaltigkeit von GaBi life cycle inventory data documentation
Bauwerken — Umweltproduktdeklarationen — Grundregeln für (https://www.gabisoftware.com/support/gabi/gabidatab
die Produktkategorie Bauprodukte ase2020lcidocumentation/)
EU Nr. 305/2011 (EU-BauPVO) IBU PCR Teil A
VERORDNUNG (EU) Nr. 305/2011 DES EUROPÄISCHEN Produktkategorieregeln für gebäudebezogene Produkte
PARLAMENTS UND DES EUROPÄISCHEN RATES vom 9. und Dienstleistungen. Teil A, PCR - Teil A: Rechenregeln für die
März 2011 zur Festlegung Ökobilanz und Anforderungen an den Hintergrundbericht
harmonisierter Bedingungen für die Vermarktung von gemäß EN 15804+A2:2019, Version 1.3, Institut Bauen und
Bauprodukten und zur Aufhebung der Richtlinie 89/106/EWG Umwelt e.V., www.ibu-epd.com, 2022
5 Umwelt-Produktdeklaration - Kermi GmbH - Heizkörper aus Stahl
IBU PCR Teil B IBU 2021
PCR - Teil B: Anforderungen an die EPD für Heizkörper, Institut Bauen und Umwelt e.V.: Allgemeine Hinweise für das
Version 1.0, Institut Bauen und Umwelt e.V., www.ibu-epd.com, EPD-Programm des Institut Bauen und Umwelt e.V., Version
2023 2.0, Berlin: Institut Bauen und Umwelt e.V., 2021
6 Umwelt-Produktdeklaration - Kermi GmbH - Heizkörper aus Stahl
Herausgeber
Institut Bauen und Umwelt e.V. +49 (0)30 3087748- 0
Hegelplatz 1 info@ibu-epd.com
10117 Berlin www.ibu-epd.com
Deutschland
Programmhalter
Institut Bauen und Umwelt e.V. +49 (0)30 3087748- 0
Hegelplatz 1 info@ibu-epd.com
10117 Berlin www.ibu-epd.com
Deutschland
Ersteller der Ökobilanz
Sphera Solutions GmbH +49 711 341817-0
Hauptstraße 111- 113 info@sphera.com
70771 Leinfelden-Echterdingen www.sphera.com
Deutschland
Inhaber der Deklaration
Kermi GmbH +49 (0) 9931 501-0
Pankofen-Bahnhof 1 info@kermi.de
94447 Plattling www.kermi.de
Deutschland
7 Umwelt-Produktdeklaration - Kermi GmbH - Heizkörper aus Stahl
