UMWELT-PRODUKTDEKLARATION
nach ISO 14025 und EN 15804+A2
Deklarationsinhaber Adolf Würth GmbH & Co. KG
Herausgeber Institut Bauen und Umwelt e.V. (IBU)
Programmhalter Institut Bauen und Umwelt e.V. (IBU)
Deklarationsnummer EPD-AWU-20230406-CBA3-DE
Ausstellungsdatum 15.09.2023
Gültig bis 16.01.2028
WIT-VM 250
Adolf Würth GmbH & Co. KG
www.ibu-epd.com | https://epd-online.com
Allgemeine Angaben
Adolf Würth GmbH & Co. KG WIT-VM 250
Programmhalter Inhaber der Deklaration
IBU – Institut Bauen und Umwelt e.V. Adolf Würth GmbH & Co. KG
Hegelplatz 1 Reinhold-Würth-Str. 12-17
10117 Berlin 74653 Künzelsau
Deutschland Deutschland
Deklarationsnummer Deklariertes Produkt/deklarierte Einheit
EPD-AWU-20230406-CBA3-DE Das deklarierte Produkt ist der 2-Komponenten-Reaktionsharzmörtel WIT-
VM 250. Die deklarierte Einheit bezieht sich auf 1 kg Reaktionsharzprodukt
in dem zur Verarbeitung nötigen Mischungsverhältnis der beiden
Komponenten. Die Verpackung ist zusätzlich in der Berechnung enthalten,
da das Produkt seitens Adolf Würth GmbH & Co. KG mit Verpackung
verkauft wird. Die Angabe der deklarierten Einheit erfolgt in [kg].
Diese Deklaration basiert auf den Produktkategorien-Regeln: Gültigkeitsbereich:
Reaktionsharzprodukte, 01.08.2021 Dieses Dokument bezieht sich auf den 2-Komponenten-
(PCR geprüft und zugelassen durch den unabhängigen Reaktionsharzmörtel WIT-VM 250. Für die Erstellung der Ökobilanz
Sachverständigenrat (SVR)) wurden spezifische Daten aus dem Herstellerwerk in Willich erhoben. Es
werden Daten aus dem Jahr 2020 zu Grunde gelegt, welche dem
Jahresdurchschnitt entsprechen. Die Vorgehensweise, wie die Daten der
Ausstellungsdatum deklarierten Einheit zugeordnet werden, ist unter dem Kapitel Allokation
dargestellt.
15.09.2023
Der Inhaber der Deklaration haftet für die zugrundeliegenden Angaben und
Nachweise; eine Haftung des IBU in Bezug auf Herstellerinformationen,
Ökobilanzdaten und Nachweise ist ausgeschlossen.
Gültig bis
16.01.2028 Die EPD wurde nach den Vorgaben der EN 15804+A2 erstellt. Im
Folgenden wird die Norm vereinfacht als EN 15804 bezeichnet.
Verifizierung
Die Europäische Norm EN 15804 dient als Kern-PCR
Unabhängige Verifizierung der Deklaration und Angaben gemäß ISO
14025:2011
intern X extern
Dipl.-Ing. Hans Peters
(Vorstandsvorsitzender des Instituts Bauen und Umwelt e.V.)
Florian Pronold Angela Schindler,
(Geschäftsführer des Instituts Bauen und Umwelt e.V.) Unabhängige/-r Verifizierer/-in
1 Umwelt-Produktdeklaration - Adolf Würth GmbH & Co. KG - WIT-VM 250
Produkt
-5°C 90 Min.
Produktbeschreibung/Produktdefinition 0°C 45 Min.
Bei dem deklarierten Produkt WIT-VM 250 handelt es sich um +5°C 25 Min.
einen 2-Komponenten-Reaktionsharzmörtel auf Basis von +10°C 15 Min.
Vinylesterharz, der in einer 2-Komponenten- +20°C 6 Min.
Kunststoffkartusche geliefert wird. +30°C 4 Min.
Das Hochleistungsprodukt wird mit einer Hand-, Akku- oder +35°C 2 Min.
auch Pneumatikpistole über einen Statikmischer verarbeitet. Es +40°C 1,5 Min.
wurde speziell für die Befestigung von Gewindestangen, Aushärtezeit in trockenem Untergrund:
Bewehrungseisen oder Innengewindehülsen in Vollstein, Beton, -10°C 1440 Min.
Poren- und Leichtbeton entwickelt. Aufgrund der -5°C 840 Min.
hervorragenden Standfestigkeit ist, durch die Verwendung einer 0°C 420 Min.
speziellen Siebhülse, auch der Einsatz in Lochstein möglich. +5°C 120 Min.
Der WIT-VM 250-Mörtel zeichnet sich durch seine großen +10°C 80 Min.
Anwendungsmöglichkeiten bei Installationstemperaturen ab - +20°C 45 Min.
10°C und Anwendungstemperaturen bis 120°C, sowie durch +30°C 25 Min.
seine hohe chemische Beständigkeit in extremen Umgebungen +35°C 20 Min.
wie Schwimmbädern (Chlor) oder Seenähe (Salz) aus. Mit dem +40°C 15 Min.
breiten Spektrum an nationalen und internationalen
Zulassungen und Zertifikaten ist nahezu jede Anwendung Für nähere Informationen beachten Sie bitte das gültige
möglich. Für das Inverkehrbringen des Produkts in der technische Datenblatt.
EU/EFTA (mit Ausnahme der Schweiz) gilt die Verordnung (EU)
Nr. 305/2011(CPR). Das Produkt benötigt eine Leistungswerte des Produkts entsprechend der
Leistungserklärung unter Berücksichtigung der ETA-12/0164, Leistungserklärung in Bezug auf dessen wesentliche Merkmale
ETA-20/0854, ETA-12/0166, ETA-16/0757 und der CE- gemäß ETA-12/0164, ETA-20/0854, ETA-12/0166 und ETA-
Kennzeichnung. 16/0757.
Anwendung Grundstoffe/Hilfsstoffe
Das deklarierte Produkt WIT-VM 250 dient zur sicheren Das deklarierte Produkt WIT-VM 250 wird in Form
Befestigung von Gewindestangen, Innengewindehülsen und einer 2-Komponenten-Kunststoffkartusche geliefert und besteht
nachträglichen Bewehrungsanschlüssen in trockenem und aus einer Harzkomponente und einer Härterkomponente im
feuchtem Beton oder Mauerwerk. Auch für mit Wasser gefüllte Volumenverhältnis 10:1. Das Mischungsverhältnis von Harz-
Bohrlöcher ist das Produkt WIT-VM 250 verwendbar. Das und Härterkomponente wird beim Auspressvorgang
deklarierte Produkt WIT-VM 250 besitzt sehr gute mechanische automatisch eingestellt. Die Härtung beginnt unmittelbar nach
und thermische Eigenschaften, sowie eine sehr hohe dem Mischen der Komponenten.
chemische Beständigkeit. Es ist verwendbar in aggressiver
Umgebung. Das deklarierte Produkt WIT-VM 250 besitzt nur 1) 'Das Produkt/Erzeugnis/mindestens
eine geringe Geruchsbildung. ein Teilerzeugnis enthält Stoffe der ECHA-Liste der für eine
Zulassung in Frage kommenden besonders
Anwendungsbeispiele besorgniserregenden Stoffe (en: Substances of Very High
Concern – SVHC) (10.06.2022) oberhalb von 0,1 Massen-%:
Geeignet zur Befestigung von Fassaden, Vordächern, nein.'
Holzkonstruktionen, Metallkonstruktionen, Metallprofilen,
Stützen, Trägern, Konsolen, Geländern, Gitter, 2) 'Das Produkt/Erzeugnis/mindestens
Sanitärgegenständen, Rohrleitungen, Kabeltrassen, ein Teilerzeugnis enthält weitere CMR-Stoffe der Kategorie 1A
nachträgliche Bewehrungsanschlüsse (Sanierung oder oder 1B, die nicht auf der Kandidatenliste stehen, oberhalb von
Verstärkung), etc. 0,1 Massen-% in mindestens einem Teilerzeugnis: nein.'
Technische Daten
3) 'Dem vorliegenden Bauprodukt wurden
Folgende bautechnische Daten sind für das deklarierte Produkt Biozidprodukte zugesetzt oder es wurde mit Biozidprodukten
WIT-VM 250 im Lieferzustand relevant: behandelt (es handelt sich damit um eine behandelte Ware im
Technische Daten Sinne der Biozidprodukteverordnung (EU) Nr.528/2012): nein.'
Bezeichnung Wert Einheit
Das in dieser EPD betrachtete Produkt
Dichte nach DIN 51757 für Mischung der beiden
1,6 g/ml enthält die einzelnen Bestandteile in den folgenden Spannen:
Komponenten
Druckfestigkeit nach DIN EN 196 Teil 1 100,6 N/mm² Harzkomponente:
Biegefestigkeit nach DIN EN 196 Teil 1 14,7 N/mm² Vinylesterharz: 30 bis 40 Gew.-%
Mineralische Füllstoffe. 50 bis 70 Gew.-%
Lagerung: kühl, trocken und dunkel lagern; Lagertemperatur:
Sonstige Bestandteile: < 5 Gew.-%
+5°C bis +25°C
Härterkomponente:
Haltbarkeit: 18 Monate im Standard-Kartuschenstystemen, 18
Dibenzoylperoxid: 10 bis 15 Gew.-%
Monate in Schlauchfoliengebinden
Mineralische Füllstoffe:
Gel- und Verarbeitungszeit:
40 bis 60 Gew.-%
-10°C 90 Min.
2 Umwelt-Produktdeklaration - Adolf Würth GmbH & Co. KG - WIT-VM 250
Sonstige Bestandteile: ausgesetzt. Die zu erwartende Referenz-Nutzungsdauer ist
10 bis 35 Gew.-% abhängig von der spezifischen Einbausituation und damit
verbundenen Exposition des Produktes. Die Hauptfaktoren zur
Referenz-Nutzungsdauer Beeinflussung der Nutzungsdauer sind Witterung sowie
Das deklarierte Produkt WIT-VM 250 wird während der mechanische und chemische Belastung.
Nutzungsphase den unterschiedlichsten Umweltbedingungen
LCA: Rechenregeln
Materialbereitstellung, den Transport zur Produktionsstätte,
Deklarierte Einheit sowie die Produktionsprozesse des Produkts selbst.
Das deklarierte Produkt ist hier ein 2-Komponenten-
Reaktionsharzmörtelmit der Bezeichnung WIT-VM 250. Die Die Vorprodukte werden aus Deutschland, England und
deklarierte Einheit bezieht sich auf 1 kg Reaktionsharzprodukt Frankreich bezogen. Der Transport erfolgt überwiegend mittels
in dem zur Verarbeitung nötigen Mischungsverhältnis der LKW. Lediglich der Transport aus England erfolgt per Bahn.
beiden Komponenten. Die folgenden Ablaufdiagramme veranschaulichen den hier zu
Das Mischungsverhältnis von Harz- und Härterkomponente Grunde liegenden Produktionsprozess.
beträgt 9:1 [m/m] (Volumenverhältnis 10:1). Die Verpackung,
bezogen auf 1 kg Reaktionsharzprodukt, ist zusätzlich in der
Berechnung mit 0,3013 kg enthalten. Folgende Tabelle zeigt die
Daten der deklarierten Einheit.
Angabe der deklarierten Einheit
Bezeichnung Wert Einheit
Deklarierte Einheit 1 kg
Für IBU-Kern-EPDs (bei denen Kap. 3.6 nicht deklariert wird):
Bei Durchschnitts-EPDs muss eine Einschätzung der
Robustheit der Ökobilanzwerte vorgenommen werden, z. B.
hinsichtlich der Variabilität des Produktionsprozesses, der
geographischen Repräsentativität und des Einflusses der
Hintergrunddaten und Vorprodukte im Vergleich zu den
Umweltwirkungen, die durch die eigentliche Produktion
verursacht werden.
Systemgrenze
Abbildung 1 Informationsmodule A 1 bis A3 des Produkts
Typ der EPD: Wiege bis Werkstor mit Optionen. Folgende
Informationsmodule werden in dieser Studie als Systemgrenze
definiert:
Produktionsstadium (A1–A3):
• A1, Rohstoffgewinnung,
Abbildung 2 Informationsmodule A 1 bis A3 der
• A2, Transport zum Hersteller,
Verpackung
• A3, Herstellung.
Ende des Lebenswegs (C1–C4):
Geographische Repräsentativität
• C1, Rückbau/Abriss, Land oder Region, in dem/r das deklarierte Produktsystem
• C2, Transport, hergestellt und ggf. genutzt sowie am Lebensende behandelt
• C3, Abfallbehandlung, wird: Deutschland
• C4, Beseitigung.
Wiederverwendungs- Rückgewinnungs- und Recyclingpotential
(D) Vergleichbarkeit
Grundsätzlich ist eine Gegenüberstellung oder die Bewertung
Um die Indikatoren und Umweltwirkungen der deklarierten von EPD-Daten nur möglich, wenn alle zu vergleichenden
Einheit genau zu erfassen, werden insgesamt 8 Datensätze nach EN 15804 erstellt wurden und der
Informationsmodule betrachtet. Gebäudekontext bzw. die produktspezifischen
Die Informationsmodule A1 bis A3 beschreiben die Leistungsmerkmale berücksichtigt werden.
LCA: Szenarien und weitere technische Informationen
Bezeichnung Wert Einheit
Charakteristische Produkteigenschaften biogener
Verpackung PP 0,0318 kg
Kohlenstoff
Verpackung PA6 0,2696 kg
Im Produkt und in der Verpackung werden keine
nachwachsenden Rohstoffe verwendet. Daher wird der biogene
Kohlenstoff mit Null ausgewiesen. Folgende technische Szenarioangaben sind für deklarierte
Verpackung pro deklarierte Einheit Module zwingend, für nicht deklarierte Module optional.
Module, für die keine Informationen deklariert werden, können
gelöscht werden; bei Bedarf können weitere Angaben
zusätzlich aufgeführt werden.
3 Umwelt-Produktdeklaration - Adolf Würth GmbH & Co. KG - WIT-VM 250
Beispielhafte Einleitung: „Die folgenden technischen Tabelle des BNB nicht deklariert werden.
Informationen sind Grundlage für die deklarierten Module oder
können für die Entwicklung von spezifischen Szenarien im
Ende des Lebenswegs (C1-C4)
Kontext einer Gebäudebewertung genutzt werden, wenn
Der Abriss des Produkts erfolgt mittels eines elektrischen
Module nicht deklariert werden (MND).“
Meißels. Der elektrische Energieverbrauch für das Werkzeug
wird für die deklarierte Einheit mit 0,05 MJ angenommen. Der
Wird in EPDs in Modul A3 die Verwendung von
Stromverbrauch, wird mit einen Europäischen Strom-Mix
Verpackungsmaterial für das deklarierte Produkt bilanziert,
berechnet. Der Bauabfall wird mittels eines LKW 200 km zur
dabei aber Modul A5 mit der Entsorgung des
Abfallbehandlungsanlage transportiert. In der
Verpackungsmaterials auf der Baustelle nicht deklariert, so
Abfallbehandlungsanlage wird der Bauabfall geschreddert und
müssen die bilanzierten Mengen an Verpackungsmaterialien
anschließend deponiert.
als technische Szenarioinformationen für Modul A5 in der EPD
(Kap. 4), deklariert werden.
Bezeichnung Wert Einheit
Als gemischter Bauabfall gesammelt 1 kg
Zerkleinerung im Schredder 1 kg
Wird eine Referenz-Nutzungsdauer nach den geltenden ISO-
Deponierung 1 kg
Normen deklariert, so sind die Annahmen und
Verwendungsbedingungen, die der ermittelten RSL zugrunde Wiederverwendungs- Rückgewinnungs- und
liegen, zu deklarieren. Weiter muss genannt werden, dass die Recyclingpotential (D), relevante Szenarioangaben
deklarierte RSL nur unter den genannten Referenz-
Beim Produkt entstehen keine Wiederverwendungs-
Nutzungsbedingungen gilt. Gleiches gilt für eine vom Hersteller
Rückgewinnungs- und Recyclingpotentiale. Daher wird das
deklarierte Lebensdauer.
Informationsmodul D deklariert und mit Null ausgewiesen.
Bezeichnung WertEinheit
Entsprechende Informationen zu Referenz- Wiederverwendungs- Rückgewinnungs- und
0 kg
Nutzungsbedingungen müssen für eine Nutzungsdauer gemäß Recyclingpotentiale
4 Umwelt-Produktdeklaration - Adolf Würth GmbH & Co. KG - WIT-VM 250
LCA: Ergebnisse
Alle deklarierten Lebenswegstadien sind in Tabelle 1 „Angabe der Systemgrenzen“ mit einem „X“, alle nicht deklarierten mit „MND“
anzugeben (standardisiert sind die Module B3, B4 und B5 auf MNR – Modul nicht relevant gestellt).
In den folgenden Tabellen dürfen die Spalten für nicht deklarierte Module gelöscht werden. Die Angabe der Zahlenwerte ist mit drei
gültigen Stellen anzugeben und kann ggf. in exponentieller Darstellung erfolgen (Bsp. 1,23E-5 = 0,0000123). Je Wirkungsindikator
sollte ein einheitliches Zahlenformat gewählt werden. Werden mehrere Module nicht deklariert bzw. aus der Ergebnistabelle gelöscht,
so können die Abkürzungen für die Umweltindikatoren durch die vollständigen Namen ersetzt werden, wobei die Lesbarkeit und
Übersichtlichkeit gewahrt werden muss.
Bestehen relevante Datenlücken in den Hintergrund- oder Vordergrunddaten, sodass ein Indikator nicht robust ausgewiesen werden
kann, so sollte für diesen Indikator die Abkürzung „IND“ (Indikator nicht deklariert) verwendet werden. Die Verwendung von Null und
IND ist hierbei nicht zu verwechseln:
• 0 - berechneter Wert ist 0
• 0 - Wert fällt unter die Abschneidekriterien
• 0 - Annahme, die alle Ströme ausschließt (z. B.
exportierter Strom A1-A3)
• IND - In Fällen, in denen die Bestandsaufnahme den
methodischen Ansatz oder die Berechnung des
spezifischen Indikators nicht unterstützt, ist IND
anzuwenden.
Wird keine Referenz-Nutzungsdauer deklariert (siehe auch Kapitel 2.12 „Referenz-Nutzungsdauer“) sind die Ergebnisse der Ökobilanz
der Module B1–B2 und B6–B7 jeweils auf einen Zeitraum von einem Jahr zu beziehen. Dies ist in einem erläuternden Text in Kapitel 5
„LCA: Ergebnisse“ zu dokumentieren. Außerdem muss in diesem Fall die Berechnungsformel für die Gesamtökobilanz angegeben
werden.
ANGABE DER SYSTEMGRENZEN (X = IN ÖKOBILANZ ENTHALTEN; ND = MODUL ODER INDIKATOR NICHT DEKLARIERT;
MNR = MODUL NICHT RELEVANT)
Gutschriften
Stadium der
und Lasten
Produktionsstadium Errichtung Nutzungsstadium Entsorgungsstadium
außerhalb der
des Bauwerks
Systemgrenze
g n u g ro s re v ffo ts h o R tro p s n a rT g n u lle ts re H m o v tro p s n a rT m u z re lle ts re Htro s g n u d n e w re V e g a tn o M g n u d n e w n A /g n u z tu N g n u tla h d n a ts n I ru ta ra p e R z ta s rE g n u re u e n rE rü f z ta s n ie e ig re n E n e b ie rte B s a ds e d u ä b e G s e d rü f z ta s n ie re s s a W n e b ie rte B s a ds e d u ä b e G s e d s s irb A /u a b k c ü R tro p s n a rT g n u ld n a h e b lla fb A g n u g itie s e B ,-s g n u d n e w re v re d e iW -s g n u n n iw e g k c ü R re d ola iz n e to p g n ilc y c e R
A1 A2 A3 A4 A5 B1 B2 B3 B4 B5 B6 B7 C1 C2 C3 C4 D
X X X MND MND MND MND MNR MNR MNR MND MND X X X X X
ERGEBNISSE DER ÖKOBILANZ – UMWELTAUSWIRKUNGEN nach EN 15804+A2: 1 kg WIT-VM 250
Indikator Einheit A1-A3 C1 C2 C3 C4 D
Globales Erwärmungspotenzial total (GWP-total) kg CO 2-Äq. 4,68E+00 5,12E-03 1,51E-02 2,6E-03 1,45E-02 0
Globales Erwärmungspotenzial fossil (GWP-fossil) kg CO 2-Äq. 4,68E+00 5,12E-03 1,5E-02 2,59E-03 1,45E-02 0
Globales Erwärmungspotenzial biogen (GWP-biogenic) kg CO 2-Äq. 0 0 0 0 0 0
Globales Erwärmungspotenzial luluc (GWP-luluc) kg CO 2-Äq. 8E-04 1,08E-06 8,28E-05 1,2E-05 2,67E-05 0
Abbau Potential der stratosphärischen Ozonschicht (ODP) kg CFC11-Äq. 6,24E-09 7,5E-14 8,9E-16 3,85E-15 3,4E-14 0
Versauerungspotenzial von Boden und Wasser (AP) mol H+-Äq. 7,09E-03 1,12E-05 4,67E-05 1,34E-05 1,03E-04 0
Eutrophierungspotenzial Süßwasser (EP-freshwater) kg P-Äq. 2,57E-05 1,49E-08 4,43E-08 7,43E-09 2,45E-08 0
Eutrophierungspotenzial Salzwasser (EP-marine) kg N-Äq. 2,29E-03 2,52E-06 2,15E-05 6,11E-06 2,62E-05 0
Eutrophierungspotenzial Land (EP-terrestrial) mol N-Äq. 2,1E-02 2,65E-05 2,4E-04 6,74E-05 2,88E-04 0
kg NMVOC-
Bildungspotential für troposphärisches Ozon (POCP) 6,57E-03 6,82E-06 4,22E-05 1,66E-05 7,97E-05 0
Äq.
Potenzial für den abiotischen Abbau nicht fossiler Ressourcen
kg Sb-Äq. 1,14E-06 1,4E-09 1,24E-09 2,87E-09 1,48E-09 0
(ADPE)
Potenzial für den abiotischen Abbau fossiler Brennstoffe (ADPF) MJ 9,01E+01 9,29E-02 1,98E-01 5,06E-02 1,9E-01 0
m3 Welt-Äq.
Wassernutzung (WDP) 1,49E-01 1,17E-03 1,33E-04 4,99E-04 1,59E-03 0
entzogen
ERGEBNISSE DER ÖKOBILANZ – INDIKATOREN ZUR BESCHREIBUNG DES RESSOURCENEINSATZES nach EN 15804+A2: 1
kg WIT-VM 250
Indikator Einheit A1-A3 C1 C2 C3 C4 D
Erneuerbare Primärenergie als Energieträger (PERE) MJ 1,17E+01 5,16E-02 1,13E-02 4,06E-03 2,85E-02 0
Erneuerbare Primärenergie zur stofflichen Nutzung (PERM) MJ 0 0 0 0 0 0
Total erneuerbare Primärenergie (PERT) MJ 1,17E+01 5,16E-02 1,13E-02 4,06E-03 2,85E-02 0
5 Umwelt-Produktdeklaration - Adolf Würth GmbH & Co. KG - WIT-VM 250
Nicht-erneuerbare Primärenergie als Energieträger (PENRE) MJ 6,07E+01 9,3E-02 1,99E-01 5,07E-02 1,9E-01 0
Nicht-erneuerbare Primärenergie zur stofflichen Nutzung
MJ 2,95E+01 0 0 0 0 0
(PENRM)
Total nicht erneuerbare Primärenergie (PENRT) MJ 9,02E+01 9,3E-02 1,99E-01 5,07E-02 1,9E-01 0
Einsatz von Sekundärstoffen (SM) kg 0 0 0 0 0 0
Erneuerbare Sekundärbrennstoffe (RSF) MJ 0 0 0 0 0 0
Nicht erneuerbare Sekundärbrennstoffe (NRSF) MJ 0 0 0 0 0 0
Einsatz von Süßwasserressourcen (FW) m3 1,33E-02 4,92E-05 1,28E-05 1,42E-05 4,82E-05 0
ERGEBNISSE DER ÖKOBILANZ –ABFALLKATEGORIEN UND OUTPUTFLÜSSE nach EN 15804+A2:
1 kg WIT-VM 250
Indikator Einheit A1-A3 C1 C2 C3 C4 D
Gefährlicher Abfall zur Deponie (HWD) kg 9,76E-09 8,04E-12 9,53E-13 6,34E-13 9,75E-12 0
Entsorgter nicht gefährlicher Abfall (NHWD) kg 8,53E-02 7E-05 2,85E-05 1,34E-05 9,71E-01 0
Entsorgter radioaktiver Abfall (RWD) kg 1,33E-03 1,49E-05 2,45E-07 6,68E-07 2,11E-06 0
Komponenten für die Wiederverwendung (CRU) kg 0 0 0 0 0 0
Stoffe zum Recycling (MFR) kg 0 0 0 0 0 0
Stoffe für die Energierückgewinnung (MER) kg 0 0 0 0 0 0
Exportierte elektrische Energie (EEE) MJ 0 0 0 0 0 0
Exportierte thermische Energie (EET) MJ 0 0 0 0 0 0
ERGEBNISSE DER ÖKOBILANZ – zusätzliche Wirkungskategorien nach EN 15804+A2-optional:
1 kg WIT-VM 250
Indikator Einheit A1-A3 C1 C2 C3 C4 D
Auftreten von Krankheiten aufgrund von Feinstaubemissionen
Krankheitsfälle ND ND ND ND ND ND
(PM)
Wirkung durch Exposition des Menschen mit U235 (IR) kBq U235-Äq. ND ND ND ND ND ND
Toxizitätsvergleichseinheit für Ökosysteme (ETP-fw) CTUe ND ND ND ND ND ND
Toxizitätsvergleichseinheit für Menschen (krebserregend) (HTP-c) CTUh ND ND ND ND ND ND
Toxizitätsvergleichseinheit für Menschen (nicht krebserregend)
CTUh ND ND ND ND ND ND
(HTP-nc)
Bodenqualitätsindex (SQP) SQP ND ND ND ND ND ND
In Bezugnahme auf die vorangegangene EPD, wurde der Datensatz DE: Epoxid Harz, Quelle: Sphera, Referenzjahr: 2021 aktualisiert.
Da dieser Datensatz einen starken Einfluss auf die Gesamtberechnung hat, sind die Ergebnisse in Bezug auf die vorangegangenen
EPD aus dem Jahr 2015 erhöht
Literaturhinweise
Normen
DIN 51757 ETA-12/0166
DIN 51757:2011-01 Prüfung von Mineralölen und verwandten European Technical Assessment
Stoffen - Bestimmung der Dichte.
ETA-16/0757
EN 196 European Technical Assessment
DIN EN 196-1:2016-11
Prüfverfahren für Zement - Teil 1: Bestimmung der Festigkeit. ETA-20/0854
Deutsche Fassung EN 196-1:2016 European Technical Assessment
EN 15804 IBU 2021
EN 15804:2019-04+A2, Nachhaltigkeit von Bauwerken – Institut Bauen und Umwelt e.V.: Allgemeine Anleitung für das
Umweltproduktdeklarationen – Grundregeln für die EPD-Programm des Institut Bauen und Umwelt e.V., Version
Produktkategorie Bauprodukte. 2.0, Berlin: Institut Bauen und Umwelt e.V., 2021. www.ibu-
epd.com
ISO 14025
DIN EN ISO 14025:2011-10, Umweltkennzeichnungen und - PCR Teil A
deklarationen - Typ III Umweldeklarationen - Grundsätze und Produktkategorienregeln für gebäudebezogene Produkte und
Verfahren. Dienstleistungen - Rechenregeln für die Ökobilanz und
Anforderungen an den Projektbericht V2.1, Institut Bauen und
ISO 14044 Umwelt e.V., 11.2021.
DIN EN ISO 14044:2006-10, Umweltmanagement - Ökobilanz -
Anforderungen und Anleitungen. PCR: Reaktionsharzprodukte
Produktkategorie-Regeln für gebäudebezogene Produkte und
Weitere Literatur Dienstleistungen. Teil B: Anforderungen an die Umwelt-
Produktdeklaration für Reaktionsharzprodukte, Version 1.3.
ecoinvent 3.7.1 Berlin: Institut Bauen und Umwelt e.V. (Hrsg.),07.2014.
Hintergrunddatenbank: ecoinvent 3.7.1 Zürich: ecoinvent
(Hrsg.) http://www.ecoinvent.org (25.03.2022) Sphera
GaBi 10 Software: Ganzheitliche Bilanzierung Leinfelden-
ETA-12/0164 Echterdingen; Sphera Solution GmbH (Hrsg.). http://www.gabi-
European Technical Assessment software.com/deutsch/index/ (25.03.2022)
6 Umwelt-Produktdeklaration - Adolf Würth GmbH & Co. KG - WIT-VM 250
Verordnung (EU) Nr. 305/2011 (CPR) Verordnung (EU) Nr. 528/2012 (Biozid-Verordnung)
7 Umwelt-Produktdeklaration - Adolf Würth GmbH & Co. KG - WIT-VM 250
Herausgeber
Institut Bauen und Umwelt e.V. +49 (0)30 3087748- 0
Hegelplatz 1 info@ibu-epd.com
10117 Berlin www.ibu-epd.com
Deutschland
Programmhalter
Institut Bauen und Umwelt e.V. +49 (0)30 3087748- 0
Hegelplatz 1 info@ibu-epd.com
10117 Berlin www.ibu-epd.com
Deutschland
Ersteller der Ökobilanz
FIT-Umwelttechnik GmbH 05362 72 69 474
Westerstr. 13 bertram@fit-umwelttechnik.de
38442 Wolfsburg www.fit-umwelttechnik.com
Deutschland
Inhaber der Deklaration
Adolf Würth GmbH & Co. KG +49 7940/15-0
Reinhold-Würth-Str. 12-17 info@wuerth.com
74653 Künzelsau www.wuerth.de
Deutschland
8 Umwelt-Produktdeklaration - Adolf Würth GmbH & Co. KG - WIT-VM 250
