UMWELT-PRODUKTDEKLARATION
nach ISO 14025 und EN 15804+A2
Deklarationsinhaber Karl Späh GmbH & Co. KG
Herausgeber Institut Bauen und Umwelt e.V. (IBU)
Programmhalter Institut Bauen und Umwelt e.V. (IBU)
Deklarationsnummer EPD-SPH-20210147-IBA1-DE
Ausstellungsdatum 19.07.2021
Gültig bis 18.07.2026
designed acoustic ceiling I 24 mm
Karl Späh GmbH & Co. KG
www.ibu-epd.com | https://epd-online.com
1. Allgemeine Angaben
Name des Herstellers Name des Produktes
Programmhalter Inhaber der Deklaration
IBU – Institut Bauen und Umwelt e.V. Karl Späh GmbH & Co. KG
Panoramastr. 1 Industriestrasse 4-12
10178 Berlin 72516 Scheer
Deutschland Deutschland
Deklarationsnummer Deklariertes Produkt/deklarierte Einheit
EPD-SPH-20210147-IBA1-DE 1 m² designed acoustic ceiling 24 mm
Diese Deklaration basiert auf den Produktkategorien- Gültigkeitsbereich:
Regeln: Die vorliegende Umwelt-Produktdeklaration bezieht
Tafeln und Platten aus Kunststoff (Innenanwendung), sich auf eine deklarierte Einheit von 1 m² designed
11.2017 acoustic ceiling 24 mm, produziert am Standort
(PCR geprüft und zugelassen durch den unabhängigen Scheer, Deutschland. Es handelt sich um Akustikfilz
Sachverständigenrat (SVR)) aus recycelten PET-Flaschen.
Ausstellungsdatum
Der Inhaber der Deklaration haftet für die
19.07.2021 zugrundeliegenden Angaben und Nachweise; eine
Haftung des IBU in Bezug auf Herstellerinformationen,
Gültig bis Ökobilanzdaten und Nachweise ist ausgeschlossen.
18.07.2026 Die EPD wurde nach den Vorgaben der EN 15804+A2
erstellt. Im Folgenden wird die Norm vereinfacht als EN 15804
bezeichnet.
Verifizierung
Die Europäische Norm EN 15804 dient als Kern-PCR
Unabhängige Verifizierung der Deklaration und
Angaben gemäß ISO 14025:2010
Dipl. Ing. Hans Peters intern x extern
(Vorstandsvorsitzender des Instituts Bauen und Umwelt e.V.)
Dr. Alexander Röder Matthias Klingler,
(Geschäftsführer Instituts Bauen und Umwelt e.V.) Unabhängige/-r Verifizierer/-in
2. Produkt
2.1 Produktbeschreibung/Produktdefinition Deutschland zum Beispiel die Bauordnungen der
Das deklarierte Produkt „designed acoustic ceiling 24 Länder, und die technischen Bestimmungen aufgrund
mm“ ist eine von der Decke abgehängte dieser Vorschriften.
Akustiklösung. Das Produkt besteht aus sogenanntem
greenPET, welches aus bis zu 100 % recycelten 2.2 Anwendung
Polyethylenterephthalat(PET)-Flaschen hergestellt Der Einsatz erfolgt als Akustikabsorber in
wird. Aufgrund der schallabsorbierenden Innenräumen zur Verbesserung bzw. Verringerung der
Eigenschaften dieses Materials eignet sich das Nachhallzeit. Das Produkt wird als Segel von der
akustische Deckensegel als nachträgliche Decke abgehängt.
Akustikmaßnahme und für die Einhaltung von
Schallschutznormen und Arbeitsrichtlinien, wie ASR 2.3 Technische Daten
A3.7:2021-03, Lärm, oder der DIN 18041:2016-03, Die bautechnischen Daten des Produktes sind in der
Hörsamkeit in Räumen - Anforderungen, folgenden Tabelle aufgeführt.
Empfehlungen und Hinweise für die Planung. Es ist
sowohl mit abgeschrägter als auch mit gerader
Kantenausführung und in verschiedenen Größen
erhältlich. Dank eines höhenverstellbaren
Drahtseilsystems, welches an einem rückseitig Bautechnische Daten
aufgebrachten Alurahmen befestigt ist, wird das Bezeichnung Wert Einheit
Akustiksegel einfach und schnell montiert. Darüber Dicke 24 mm
hinaus sind individuelle Designs bis zur Integration von Rohdichte (PET-Vliesstoff) 130 kg/m3
Leuchtmitteln möglich. Biegezugfestigkeit nach ISO 178 n.r. N/mm2
Zulässige Materialspannung n.r. N/mm2
Für die Verwendung des Produkts gelten die jeweiligen Elastizitätsmodul nach ISO 527-2/1B/1 n.r. N/mm2
nationalen Bestimmungen am Ort der Verwendung, in Schubmodul nach ISO 537 n.r. N/mm2
2 Umwelt-Produktdeklaration Karl Späh GmbH & Co. KG – designed acoustic ceiling 24 mm
Mindestens zul. Kaltbiegeradius n.r. mm 2.7 Umwelt und Gesundheit während der
Schalldämmmaß (bewertet) n.r. dB Herstellung
Transmissionsgrad nach DIN 5036-3 n.r. % Während der Herstellung sind keine Auswirkungen auf
Gesamtenergiedurchlassgrad nach die Umwelt oder die Gesundheit bekannt. Die Karl
n.r. %
DIN EN 410 Späh GmbH & Co. KG ist zertifiziert nach ISO 14001.
Temperaturdehnzahl n.r. 10-6K-1
UV-Durchlässigkeit n.r. % 2.8 Produktverarbeitung/Installation
Die Installation erfolgt mittels Drahtseilsystem.
Wärmeleitfähigkeit nach DIN 52612 n.r. W/(mK)
Folgende Werkzeuge und Hilfsmittel werden benötigt:
Spezifische Wärmekapazität n.r. kJ/kgK
Formungstemperatur n.r. °C
 Akkuschrauber/Bohrer,
Maximale Oberflächentemperatur n.r. °C
Dauergebrauchstemperatur n.r. °C  Dübel,
Rückformungstemperatur n.r. °C  Leiter/Gerüst,
n.r. = nicht relevant  Einmesswerkzeuge (Zollstock, Laser).
Leistungswerte des Produkts in Bezug auf dessen
Nach der Installation der Drahtseile wird das designed
Merkmale nach der maßgebenden technischen
acoustic ceiling am rückseitig aufgebrachten
Bestimmung (keine CE-Kennzeichnung).
Aluminium-Profilrahmen an diesen aufgehängt und
ausgerichtet.
2.4 Lieferzustand
Die Akustiklösungen werden üblicherweise auf
2.9 Verpackung
Holzmehrwegpaletten mit Kantenschutz aus Karton
Die Auslieferung erfolgt auf Mehrwegpaletten aus Holz
ausgeliefert. Gängige Formate sind dabei:
mit einem Kantenschutz aus Karton. Zur Befestigung
600 mm x 600 mm, 600 mm x 1200 mm,
der designed acoustic ceilings auf der Palette werden
600 mm x 2400 mm, 1200 mm x 1200 mm,
Stretchfolie und Kunststoffspannriemen eingesetzt.
1200 mm x 2400 mm.
Dabei entstehende Verpackungsabfälle können
Sonderformate sind ebenfalls möglich.
thermisch verwertet werden.
Im Lieferumfang enthalten sind die Akustikplatten aus
greenPET, Aluprofilrahmen und die
2.10 Nutzungszustand
Drahtseilaufhängung.
In der Nutzungsphase des designed acoustic ceiling
sind keine Emissionen zu erwarten. Für das
2.5 Grundstoffe/Hilfsstoffe
beschriebene Produkt sind keine wiederkehrenden
Instandhaltungsmaßnamen erforderlich.
Materialzusammensetzung des „designed acoustic
ceiling 24 mm“
2.11 Umwelt und Gesundheit während der
Bezeichnung Wert Einheit
Nutzung
Kunststoff (PET-Vliesstoff) 66 %
Gefährdungen für Wasser, Luft und Boden können bei
Aluminium 29 %
bestimmungsgemäßer Anwendung der beschriebenen
Stahl und Edelstahl 4 %
Produkte nach heutigem Erkenntnisstand nicht
Klebstoff 1 %
entstehen.
Das Produkt/Erzeugnis/mindestens ein Teilerzeugnis
2.12 Referenz-Nutzungsdauer
enthält Stoffe der ECHA-Liste der für eine Zulassung in
Die Nutzungsdauer ist auf 50 Jahre ausgelegt. Jedoch
Frage kommenden besonders besorgniserregenden
richtet sich diese auch nach der Nutzungsdauer des
Stoffe (en: Substances of Very High Concern – SVHC)
gesamten Gebäudes.
(20.04.2021) oberhalb von 0,1 Massen-%: nein.
Aufgrund der stofflichen Zusammensetzung des
Das Produkt/Erzeugnis/mindestens ein Teilerzeugnis
Produktes sind keine Alterungsprozesse bekannt.
enthält weitere CMR-Stoffe der Kategorie 1A oder 1B,
die nicht auf der Kandidatenliste stehen, oberhalb von
2.13 Außergewöhnliche Einwirkungen
0,1 Massen-% in mindestens einem Teilerzeugnis:
nein.
Brand
Die Angabe der Baustoffklasse erfolgt nach EN 13501-
Dem vorliegenden Bauprodukt wurden Biozidprodukte
1.
zugesetzt oder es wurde mit Biozidprodukten
behandelt (es handelt sich damit um eine behandelte
Ware im Sinne der Biozidprodukteverordnung (EU) Nr.
528/2012): nein.
Die in der Vliesstoffplatte eingesetzten Brandhemmer
Brandschutz
lagen in einer Stoffanalyse unter der Nachweisgrenze.
Bezeichnung Wert
2.6 Herstellung
Baustoffklasse nach EN 13501-1 B
Der Zuschnitt der Rohplatte erfolgt mittels Computer-
Brennendes Abtropfen nach EN 13501-1 d0
Aided Design(CAD)-gestütztem Plotter. Anschließend
Rauchgasentwicklung nach EN 13501-1 s1
wird der Aluminiumprofilrahmen auf der Rückseite
aufgebracht und mittels Kleber und Schrauben
Wasser
befestigt.
Die stoffliche Zusammensetzung ändert sich durch
Kontakt mit Wasser nicht. Es werden keine
wassergefährdenden Inhaltsstoffe ausgewaschen.
3 Umwelt-Produktdeklaration Karl Späh GmbH & Co. KG – designed acoustic ceiling 24 mm
Nach einer Trocknung kann das Produkt im dafür 2.15 Entsorgung
vorgesehenen Sinne weiterverwendet werden. Neben dem Recycling ist ebenfalls eine thermische
Verwertung der eingesetzten Kunststoffe möglich.
Mechanische Zerstörung Darüber hinaus kann das Produkt problemlos
Dieser Punkt ist für das Produkt nicht relevant, da es deponiert werden.
im Falle einer unvorhergesehenen Zerstörung zu
keiner Beeinträchtigung der Umwelt kommt. Es wäre Abfallcode nach Europäischem Abfallverzeichnis
ein rein optischer Mangel. (Abfallverzeichnis-Verordnung - AVV): 20 01 39 -
Kunststoffe.
2.14 Nachnutzungsphase
Die verwendeten Materialien können nach stofflicher Abfallcode nach Europäischem Abfallverzeichnis
Trennung wieder komplett recycelt werden. Die (Abfallverzeichnis-Verordnung - AVV): 20 01 40
Rückführung der Materialen in den Stoffkreislauf hängt - Metalle.
dabei allerdings vom Nutzer ab.
2.16 Weitere Informationen
Weitere Informationen sind auf der Website
https://spaeh-da.com/de/produkte/da_ceiling zu finden.
3. LCA: Rechenregeln
3.1 Deklarierte Einheit Modul A4–A5
Die EPD bezieht sich auf eine deklarierte Einheit von Das Lebenszyklusmodul A4 beschreibt den Transport
1 m² „designed acoustic ceiling 24 mm“. Das des Produktes zur Baustelle bzw. zum Gebäude. In
repräsentative Flächengewicht liegt bei 4,742 kg. den Transportprozessen werden Leerfahrten
mitberücksichtigt.
Deklarierte Einheit Das Lebenszyklusmodul A5 beschreibt die Montage
Bezeichnung Wert Einheit bzw. den Einbau des Produktes in das Gebäude.
Deklarierte Einheit 1 m2 Hierfür muss lediglich das Befestigungsmaterial mittels
Schichtdicke 0,024 m Akkuschrauber und Bohrer angebracht werden. Für
Flächengewicht 4,742 kg/m2 das Aufladen und Betreiben des Akkuschraubers und
Umrechnungsfaktor Bohrers wurde eine geringe Menge elektrischer
4,742 -
[Masse/deklarierte Einheit] Energie abgeschätzt. In Modul A5 fallen zudem
Verpackungsabfälle zur Entsorgung an. Alle
Das Produkt kann in unterschiedlichen Flächengrößen Verpackungskomponenten werden getrennt,
gefertigt werden. Für die ökobilanziellen Ergebnisse ist transportiert und einer geeigneten Abfallverbrennung
das Verhältnis von PET-Vliesstoff zu den Metallen zur zugeführt.
Befestigung und dem Klebstoff maßgebend. Dieses
Verhältnis ist bei allen angebotenen Größen nahezu Modul B1–B5
gleich. Somit ist eine lineare Umrechnung über die Während der Nutzung des Produktes fallen keine
deklarierte Einheit möglich. relevanten Energie- oder Massenflüsse an. Die
Reinigung wird händisch mit einem nebelfeuchten
Tuch vorgenommen. Inspektion und Wartung sind
3.2 Systemgrenze nicht notwendig, ebenfalls muss bei sachgemäßem
Für die EPD wurde eine cradle-to-grave-Betrachtung Umgang keine Reparatur sowie kein Austausch oder
gewählt (Wiege bis Bahre). Dabei werden folgende Ersatz vorgenommen werden. Ebenfalls ist keine
Lebenszyklusmodule betrachtet. Verbesserung oder Modernisierung vorgesehen.
Modul A1–A3 Modul C1–C4
Das Lebenszyklusmodul A1 umfasst alle relevanten Das Lebenszyklusmodul C1 umfasst den Rückbau des
Prozesse, die zur Bereitstellung der Rohstoffe und Produktes. Analog zum Einbau, kann das Produkt
Vorprodukte notwendig sind. Neben den mittels Akkuschrauber von der Gebäudesubstanz
Metallerzeugnissen, die später als demontiert werden. Hierfür muss lediglich das
Befestigungsmaterialien dienen, umfasst dies auch die Befestigungsmaterial mittels Akkuschrauber entfernt
Herstellung der PET-Vliesstoffplatte sowie die werden. Für das Aufladen und Betreiben des
Beschaffung des Klebstoffes. Akkuschraubers wurde eine geringe Menge
Das Lebenszyklusmodul A2 bildet alle relevanten elektrischer Energie abgeschätzt. Beim Rückbau kann
Transportprozesse der Rohstoffe und Vorprodukte das Produkt bereits in seine einzelnen Komponenten
zum Produktionsstandort ab. zerlegt und somit sortenrein getrennt werden.
Das Lebenszyklusmodul A3 beschreibt die Herstellung Das Lebenszyklusmodul C2 bildet den Transport zur
des deklarierten Produktes am Produktionsstandort. Abfallbehandlung (Modul C3) ab. An dieser Stelle
Die PET-Vliesstoffplatte wird im Werk auf die werden die verschiedenen Metallfraktionen sortiert.
entsprechende Größe zugeschnitten, die Das Lebenszyklusmodul C3 erfordert keine
Befestigungsmaterialien werden mittels Klebstoff umweltrelevanten Energie- und Massenflüsse.
angebracht. Die Bereitstellung von elektrischer Energie Das Lebenszyklusmodul C4 umfasst die Beseitigung
erfolgt zum Teil durch Stromeigenproduktion am der einzelnen Komponenten. Metallschrott kann dabei
Standort mittels eigener Photovoltaikanlage, ein Teil wieder recycelt werden. Der PET-Vliesstoff wird mit
wird als Strom aus Wasserkraft zugekauft. Darüber den Klebstoffresten am Lebensende der
hinaus betrachtet das Modul A3 die Bereitstellung der Abfallverbrennung zugeführt.
Verpackungsmaterialen.
Modul D
4 Umwelt-Produktdeklaration Karl Späh GmbH & Co. KG – designed acoustic ceiling 24 mm
Das Lebenszyklusmodul D umfasst bezüglich der Genauigkeit in den jeweiligen
Wiederverwendungs-, Rückgewinnungs- und/oder Datensätzen dokumentiert. Die verwendeten Daten im
Recyclingpotenziale. Diese werden als Nettoflüsse und Vorder- sowie im Hintergrundsystem stellen
Vorteile angegeben. Die Recyclingpotenziale des regionalspezifische Daten dar. Die geographische
eingesetzten Primärmaterials aus Edelstahl, Stahl Repräsentativität gilt daher als hoch.Alle gesammelten
sowie Aluminium werden in diesem Modul Daten des Vordergrundsystems wurden auf dem
angerechnet. Darüber hinaus wird eine Stromgutschrift gleichen Detaillierungslevel gesammelt. Alle Daten des
generiert, welche aus dem Verbrennen des primären Hintergrundsystems entstammen derselben GaBi-
PET-Anteils resultiert. Eine Gutschrift für thermische Datenbank. Dadurch kann die Konsistenz der Daten
Energie wird nicht gegeben. sichergestellt werden. Die Eingangs- und
Ausgangsflüsse aller Massen- und Energieströme und
der zugeordneten Prozesse und Datensätze werden
3.3 Abschätzungen und Annahmen auf transparente Weise erfasst und offengelegt.
Es wird angenommen, dass eine Holzpalette als Mithilfe dieser Informationen ist es möglich, unter
Verpackung 20-mal wiederverwendet werden kann. Einhaltung der Methode und der Verwendung gleicher
Zudem wird bei der Herstellung der PET- Datensätze, die Ergebnisse dieser Studie zu
Vliesstoffplatte von einem Primäranteil an PET-Fasern reproduzieren.
von 20 % und einem Sekundäranteil von 80 %
ausgegangen. Das sekundäre PET-Material betritt das 3.7 Betrachtungszeitraum
System lastenfrei. Der Großteil der Primärdaten der Massen- und
Energieflüsse wurde im Jahr 2020 erhoben. Einige
3.4 Abschneideregeln Energiedaten wurden bereits im Jahr 2019 erfasst, da
Das sekundäre PET-Material betritt das System aber keine wesentlichen Technologieänderungen
lastenfrei. Ebenfalls nicht betrachtet wird der Einsatz bekannt sind, gelten die Daten dennoch als
von brandhemmenden Additiven in der Herstellung des repräsentativ für das Jahr 2020. Die Daten im
PET-Vliesstoffes. Eine 2019 durchgeführte Hintergrundsystem stammen aus der GaBi 9-
Materialanalyse gibt keine Hinweise auf den Einsatz Datenbank 2020 und sind ebenfalls für den
von Stoffen, die signifikante Umweltwirkungen, angegebenen Zeitraum repräsentativ.
insbesondere auf Boden, Wasser und Luft erwarten
lassen. Die brandhemmenden Additive liegen 3.8 Allokation
unterhalb der Nachweisgrenze und werden laut den Im Vordergrundsystem und den damit verbundenen
Abschneidekriterien und -Regeln nach PCR Teil A Produktionsprozessen ergeben sich keine weiteren
sowie EN 15804, Kapitel 6.3, abgeschnitten. Neben- oder Koppelprodukte. Deshalb mussten keine
Der Einsatz von Putzmitteln, Wasser und Allokationen vorgenommen werden. Bei der
Reinigungsutensilien zur Reinigung des Produktes Verwendung von Hintergrunddaten aus der GaBi-
während der Nutzungsphase wird aufgrund der Datenbank kann nicht ausgeschlossen werden, dass in
geringen Menge ebenfalls abgeschnitten. den Datensätzen keine Allokationen angewendet
Gleiches gilt für Energie- und Massenflüsse, sowie wurden. Die Allokationsverfahren für die
Anlagen zur Sortierung bzw. Klassierung der Hintergrunddaten, die aus den GaBi 9-Datenbanken
Metallkomponenten am Lebensende. In der stammen, sind in den jeweiligen Datensätzen
Herstellung benötigte Anlagen, Maschinen und dokumentiert.
Infrastruktur wurden ebenfalls vernachlässigt und nicht
betrachtet. 3.9 Vergleichbarkeit
Grundsätzlich ist eine Gegenüberstellung oder die
3.5 Hintergrunddaten Bewertung von EPD-Daten nur möglich, wenn alle zu
Zur Modellierung des Ökobilanzmodells wurden vergleichenden Datensätze nach EN 15804 erstellt
Sekundärdaten verwendet. Die im Hintergrundsystem wurden und der Gebäudekontext bzw. die
verwendeten Datensätze stammen aus der GaBi 9- produktspezifischen Leistungsmerkmale berücksichtigt
Datenbank und sind online einsehbar und werden.
dokumentiert.
Zur Erstellung der Ökobilanz wurde die GaBi 9-
3.6 Datenqualität Datenbank verwendet.
Alle Prozesse im Vordergrundsystem werden auf eine
geschlossene Massenbilanz sowie eine vollständige
Erfassung der Emissionen geprüft. Die Vollständigkeit
im Vordergrundsystem gilt somit als hoch. Verwendete
Hintergrunddaten, die alle der GaBi 9-Datenbank
entstammen, sind jeweils bezüglich der Vollständigkeit
in den jeweiligen Datensätzen dokumentiert. Der
Großteil der verwendeten Vordergrunddaten wurde
messtechnisch erfasst oder berechnet. Daher kann die
Genauigkeit der Daten im Vordergrundsystem als hoch
angesehen werden. Verwendete Hintergrunddaten, die
alle der GaBi 9-Datenbank entstammen, sind jeweils
4. LCA: Szenarien und weitere technische Informationen
Charakteristische Produkteigenschaften Biogener Kohlenstoff
Aufgrund der Materialzusammensetzung besitzt das
Produkt am Werkstor keinen nennenswerten biogenen
5 Umwelt-Produktdeklaration Karl Späh GmbH & Co. KG – designed acoustic ceiling 24 mm
Kohlenstoffgehalt. Zwar werden Holz und Pappe als sortenrein getrennt werden. Die Komponenten werden
Verpackungsmaterialien eingesetzt, welche biogenen jeweils separat mittels dieselbetriebenem Euro 5
Kohlenstoff enthalten, jedoch beträgt deren Masse Sattelzug zur Abfallbehandlung transportiert.
weniger als 0,5 % der Gesamtmasse. Entsprechend Entsprechender Metallschrott wird als in-loop direkt
der Vorgaben wird der biogene Kohlenstoff nicht den Datensätzen in A1 rückgeführt. Das
separat ausgewertet. Lebenszyklusmodul C4 umfasst die Beseitigung.
Theoretisch ist ein nahezu vollständiges Recycling
möglich. Diese Option liegt aber außerhalb des
Transport zur Baustelle (A4) Handlungsfeldes des Herstellers. Somit wird gewählt,
Für den Transport zur Baustelle wird ein dass die PET-Vliesstoffplatte inklusive
dieselbetriebener Euro 5 Sattelzug angenommen. Kleberrückständen der Müllverbrennung zugeführt
wird. Die aus der Verbrennung des primären PET-
Transport zu Baustelle (A4) Materials resultierende elektrische Energie in einer
Bezeichnung Wert Einheit Höhe von insgesamt 2,41 MJ wird exportiert. Es wird
Liter Treibstoff 37 l/100km ein unterer Heizwert von 21,7 MJ/kg angesetzt. Der
Transport Distanz 100 km R1-Wert der Verbrennungsanlage liegt unter 0,6.
Auslastung (einschließlich Leerfahrten) 61 %
Rohdichte der transportierten Produkte 198,7 kg/m3 Ende des Lebenswegs (C1–C4)
Bezeichnung Wert Einheit
Einbau ins Gebäude (A5) Getrennt gesammelt Abfalltyp 3,18 kg
Für den Einbau in das Gebäude wurde der Einsatz Als gemischter Bauabfall gesammelt 0 kg
elektrischer Energie abgeschätzt. Der Strombedarf Zur Wiederverwendung 0 kg
wird auf 0,1 kWh geschätzt. Verpackungsabfall wird in Zum Recycling 1,56 kg
diesem Modul getrennt und einer geeigneten Zur Energierückgewinnung 0,625 kg
Abfallverbrennung zugeführt. Die Sammelrate des Zur Deponierung 0 kg
Verpackungsabfalls beträgt 100 %. Daraus Liter Treibstoff 37 l/100km
gewonnener Strom wird in einer Höhe von 0,554 MJ Transport Distanz 50 km
exportiert und gutgeschrieben. Dies setzt sich aus Auslastung (einschl. Leerfahrten) 61 %
0,0726 MJ für die Verbrennung der Holzpalette, 0,0516 Rohdichte der transportierten Produkte 197,6 kg/m3
MJ für die Verbrennung des Kartons, sowie 0,4298 MJ
für die Verbrennung der Kunststoffverpackung
Vorteile und Lasten außerhalb der Systemgrenze
zusammen. Für Holz wird ein Nettoheizwert von 16,7
(D)
MJ/kg vorausgesetzt, für Karton 15,0 MJ/kg und für die Modul D umfasst Wiederverwendungs-,
Kunststoffe 36,0 MJ/kg. Der R1-Wert der
Rückgewinnungs- und/oder Recyclingpotenziale.
Verbrennungsanlage liegt unter 0,6. Die resultierende
Diese werden als Nettoflüsse und Vorteile angegeben.
Gutschrift bildet dabei den deutschen Strommix ab, da
Die Recyclingpotenziale des eingesetzten
die aus der Müllverbrennung resultierende elektrische
Primärmaterials aus Edelstahl (0,00411 kg), Stahl
Energie ins deutsche Stromnetz eingespeist wird.
(0,166 kg) sowie Aluminium (1,39 kg) werden in
diesem Modul angerechnet. Da es sich um
Einbau ins Gebäude (A5)
mechanisch und zerstörungsfrei zu lösende
Bezeichnung Wert Einheit Metallkomponenten handelt, kann angenommen
Hilfsstoff 0 kg
werden, dass die eingesetzten Metalle vollständig dem
Wasserverbrauch 0 m3 Recycling zugeführt werden können (100 %
Sonstige Ressourcen 0 kg Sammelrate). Innerhalb des Recyclings wird von
Stromverbrauch 0,1 kWh einem Recyclingverlust von 5 % ausgegangen.
Sonstige Energieträger 0 MJ Darüber hinaus wird eine Stromgutschrift des
Materialverlust 0 kg deutschen Strommixes in einer Höhe von 2,41 MJ
Output-Stoffe als Folge der generiert, welche aus dem Verbrennen des primären
0,054 kg
Abfallbehandlung auf der Baustelle PET-Anteils in C4 resultiert. Eine Gutschrift für
Staub in die Luft 0 kg elektrische Energie aus der Verbrennung des
VOC in die Luft 0 kg sekundären PET-Materials sowie für thermische
Energie wird nicht gegeben.
Nutzungsstadium (B1–B5)
Während der Nutzung des Produktes fallen keine
relevanten Energie- oder Massenflüsse an. Die
Reinigung kann händisch vorgenommen werden. Der
Einsatz von Putzmitteln, welche eine signifikante
Wirkung auf die Umwelt haben, ist nicht zu erwarten.
Inspektion und Wartung sind nicht notwendig,
ebenfalls muss bei sachgemäßem Umgang keine
Reparatur sowie kein Austausch oder Ersatz
vorgenommen werden. Ebenfalls ist keine
Verbesserung oder Modernisierung vorgesehen.
Ende des Lebenswegs (C1–C4)
Die Demontage erfolgt analog zur Montage. Der
Einsatz elektrischer Energie wird ebenfalls auf 0,1 kWh
geschätzt. Beim Rückbau kann das Produkt bereits in
seine einzelnen Komponenten zerlegt und somit
6 Umwelt-Produktdeklaration Karl Späh GmbH & Co. KG – designed acoustic ceiling 24 mm
5. LCA: Ergebnisse
Die folgende Tabelle enthält die Ökobilanz-Ergebnisse für eine deklarierte Einheit von 1 m² „designed acoustic
ceiling 24 mm“. Das repräsentative Flächengewicht liegt bei 4,742 kg.
Wichtiger Hinweis:
EP-freshwater: Dieser Indikator wurde in Übereinstimmung mit dem Charakterisierungsmodell (EUTREND-
Modell, Struijs et al., 2009b, wie in ReCiPe umgesetzt; http://eplca.jrc.ec.europa.eu/LCDN/developerEF.xhtml))
als „kg P-Äq.“ berechnet.
ANGABE DER SYSTEMGRENZEN (X = IN ÖKOBILANZ ENTHALTEN; ND = MODUL ODER INDIKATOR
NICHT DEKLARIERT; MNR = MODUL NICHT RELEVANT)
Stadium der Gutschriften
Produktionsstadiu Errichtung und Lasten
Nutzungsstadium Entsorgungsstadium
m des außerhalb der
Bauwerks Systemgrenze
7 Umwelt-Produktdeklaration Karl Späh GmbH & Co. KG – designed acoustic ceiling 24 mm
gnugrosrevffotshoR
tropsnarT gnulletsreH
mov
tropsnarT
muz
relletsreH
trosgnudnewreV
egatnoM
gnudnewnA/gnuztuN gnutlahdnatsnI
rutarapeR ztasrE gnureuenrE
sad rüf
ztasnieeigrenE
sed
nebierteB seduäbeG
sad rüf
ztasnieressaW
sed
nebierteB seduäbeG
ssirbA/uabkcüR
tropsnarT
gnuldnahebllafbA
gnugitieseB
,-sgnudnewrevredeiW -sgnunniwegkcüR
redo
laiznetopgnilcyceR
A1 A2 A3 A4 A5 B1 B2 B3 B4 B5 B6 B7 C1 C2 C3 C4 D
X X X X X X X MNR MNR MNR ND ND X X X X X
ERGEBNISSE DER ÖKOBILANZ – UMWELTAUSWIRKUNGEN nach EN 15804+A2: 1 m² designed acoustic
ceiling 24 mm
Kernindikator Einheit A1-A3 A4 A5 B1 B2 C1 C2 C3 C4 D
GWP-total [kg CO2-Äq.] 2,80E+1 3,03E-2 1,40E-1 0,00E+0 0,00E+0 1,99E-2 1,84E-2 0,00E+0 7,32E+0 -1,21E+1
GWP-fossil [kg CO2-Äq.] 2,80E+1 2,89E-2 1,11E-1 0,00E+0 0,00E+0 1,97E-2 1,76E-2 0,00E+0 7,32E+0 -1,21E+1
GWP-biogenic [kg CO2-Äq.] 1,74E-3 1,35E-3 2,96E-2 0,00E+0 0,00E+0 1,29E-4 8,19E-4 0,00E+0 3,60E-4 -4,91E-4
GWP-luluc [kg CO2-Äq.] 1,33E-2 1,70E-6 6,73E-5 0,00E+0 0,00E+0 5,00E-5 1,03E-6 0,00E+0 1,64E-4 -4,75E-3
ODP [kg CFC11-Äq.] 4,33E-11 9,68E-18 7,99E-16 0,00E+0 0,00E+0 6,05E-16 5,87E-18 0,00E+0 1,68E-15 -4,53E-14
AP [mol H+-Äq.] 1,16E-1 8,38E-5 6,82E-5 0,00E+0 0,00E+0 3,00E-5 5,39E-5 0,00E+0 2,17E-3 -4,50E-2
EP-freshwater [kg PO4-Äq.] 3,77E-5 7,07E-9 1,09E-7 0,00E+0 0,00E+0 8,16E-8 4,29E-9 0,00E+0 2,94E-7 -6,78E-6
EP-marine [kg N-Äq.] 2,49E-2 3,91E-5 2,16E-5 0,00E+0 0,00E+0 9,20E-6 2,53E-5 0,00E+0 6,68E-4 -7,68E-3
EP-terrestrial [mol N-Äq.] 2,71E-1 4,29E-4 2,71E-4 0,00E+0 0,00E+0 9,61E-5 2,78E-4 0,00E+0 1,03E-2 -8,36E-2
POCP [kg NMVOC-Äq.] 7,53E-2 7,65E-5 5,52E-5 0,00E+0 0,00E+0 2,31E-5 4,92E-5 0,00E+0 1,75E-3 -2,30E-2
ADPE [kg Sb-Äq.] 5,71E-5 1,19E-9 9,89E-9 0,00E+0 0,00E+0 7,42E-9 7,22E-10 0,00E+0 2,38E-8 -1,72E-6
ADPF [MJ] 3,77E+2 4,07E-1 3,56E-1 0,00E+0 0,00E+0 2,46E-1 2,47E-1 0,00E+0 1,91E+0 -1,59E+2
[m³ Welt-Äq.
WDP 4,09E+0 3,48E-5 1,28E-2 0,00E+0 0,00E+0 4,36E-4 2,11E-5 0,00E+0 7,45E-1 -6,87E-1
entzogen]
GWP = Globales Erwärmungspotenzial; ODP = Abbaupotenzial der stratosphärischen Ozonschicht; AP = Versauerungspotenzial von Boden und
Wasser; EP = Eutrophierungspotenzial; POCP = Bildungspotenzial für troposphärisches Ozon; ADPE = Potenzial für die Verknappung von
Legende
abiotischen Ressourcen – nicht fossile Ressourcen (ADP – Stoffe); ADPF = Potenzial für die Verknappung abiotischer Ressourcen – fossile
Brennstoffe (ADP – fossile Energieträger); WDP = Wasser-Entzugspotenzial (Benutzer)
ERGEBNISSE DER ÖKOBILANZ – INDIKATOREN ZUR BESCHREIBUNG DES RESSOURCENEINSATZES
nach EN 15804+A2: 1 m² designed acoustic ceiling 24 mm
Indikator Einheit A1-A3 A4 A5 B1 B2 C1 C2 C3 C4 D
PERE [MJ] 8,25E+1 2,60E-3 4,57E-1 0,00E+0 0,00E+0 1,41E-1 1,58E-3 0,00E+0 3,96E-1 -5,30E+1
PERM [MJ] 2,70E-1 0,00E+0 -2,70E-1 0,00E+0 0,00E+0 0,00E+0 0,00E+0 0,00E+0 0,00E+0 0,00E+0
PERT [MJ] 8,28E+1 2,60E-3 1,87E-1 0,00E+0 0,00E+0 1,41E-1 1,58E-3 0,00E+0 3,96E-1 -5,30E+1
PENRE [MJ] 3,63E+2 4,07E-1 1,51E+0 0,00E+0 0,00E+0 2,46E-1 2,47E-1 0,00E+0 1,59E+1 -1,60E+2
PENRM [MJ] 1,52E+1 0,00E+0 -1,15E+0 0,00E+0 0,00E+0 0,00E+0 0,00E+0 0,00E+0 -1,40E+1 0,00E+0
PENRT [MJ] 3,78E+2 4,07E-1 3,56E-1 0,00E+0 0,00E+0 2,46E-1 2,47E-1 0,00E+0 1,91E+0 -1,60E+2
SM [kg] 2,64E+0 0,00E+0 0,00E+0 0,00E+0 0,00E+0 0,00E+0 0,00E+0 0,00E+0 0,00E+0 0,00E+0
RSF [MJ] 0,00E+0 0,00E+0 0,00E+0 0,00E+0 0,00E+0 0,00E+0 0,00E+0 0,00E+0 0,00E+0 0,00E+0
NRSF [MJ] 0,00E+0 0,00E+0 0,00E+0 0,00E+0 0,00E+0 0,00E+0 0,00E+0 0,00E+0 0,00E+0 0,00E+0
FW [m³] 1,97E-1 2,45E-6 2,50E-4 0,00E+0 0,00E+0 7,65E-5 1,49E-6 0,00E+0 1,25E-2 -1,04E-1
PERE = Erneuerbare Primärenergie als Energieträger; PERM = Erneuerbare Primärenergie zur stofflichen Nutzung; PERT = Total
erneuerbare Primärenergie; PENRE = Nicht-erneuerbare Primärenergie als Energieträger; PENRM = Nicht-erneuerbare Primärenergie
Legende
zur stofflichen Nutzung; PENRT = Total nicht erneuerbare Primärenergie; SM = Einsatz von Sekundärstoffen; RSF = Erneuerbare
Sekundärbrennstoffe; NRSF = Nicht-erneuerbare Sekundärbrennstoffe; FW = Nettoeinsatz von Süßwasserressourcen
ERGEBNISSE DER ÖKOBILANZ –ABFALLKATEGORIEN UND OUTPUTFLÜSSE nach EN 15804+A2:
1 m² designed acoustic ceiling 24 mm
Indikator Einheit A1-A3 A4 A5 B1 B2 C1 C2 C3 C4 D
HWD [kg] 5,17E-7 8,65E-11 3,60E-10 0,00E+0 0,00E+0 0,00E+0 0,00E+0 0,00E+0 0,00E+0 0,00E+0
NHWD [kg] 3,63E+0 5,74E-5 9,06E-3 0,00E+0 0,00E+0 0,00E+0 0,00E+0 0,00E+0 0,00E+0 0,00E+0
RWD [kg] 1,69E-2 4,72E-7 2,71E-5 0,00E+0 0,00E+0 0,00E+0 0,00E+0 0,00E+0 0,00E+0 0,00E+0
CRU [kg] 0,00E+0 0,00E+0 0,00E+0 0,00E+0 0,00E+0 0,00E+0 0,00E+0 0,00E+0 0,00E+0 0,00E+0
MFR [kg] 6,38E-2 0,00E+0 0,00E+0 0,00E+0 0,00E+0 0,00E+0 0,00E+0 0,00E+0 1,56E+0 0,00E+0
MER [kg] 2,08E-2 0,00E+0 1,56E-1 0,00E+0 0,00E+0 0,00E+0 0,00E+0 0,00E+0 6,25E-2 0,00E+0
EEE [MJ] 8,01E-2 0,00E+0 5,54E-2 0,00E+0 0,00E+0 0,00E+0 0,00E+0 0,00E+0 2,41E+0 0,00E+0
EET [MJ] 0,00E+0 0,00E+0 0,00E+0 0,00E+0 0,00E+0 0,00E+0 0,00E+0 0,00E+0 0,00E+0 0,00E+0
HWD = Gefährlicher Abfall zur Deponie; NHWD = Entsorgter nicht gefährlicher Abfall; RWD = Entsorgter radioaktiver Abfall; CRU =
Legende Komponenten für die Wiederverwendung; MFR = Stoffe zum Recycling; MER = Stoffe für die Energierückgewinnung; EEE = Exportierte
Energie – elektrisch; EET = Exportierte Energie – thermisch
ERGEBNISSE DER ÖKOBILANZ – zusätzliche Wirkungskategorien nach EN 15804+A2-optional:
1 m² designed acoustic ceiling 24 mm
Indikator Einheit A1-A3 A4 A5 B1 B2 C1 C2 C3 C4 D
[Krankheitsf
PM 1,47E-6 4,68E-10 5,55E-10 0,00E+0 0,00E+0 2,47E-10 2,95E-10 0,00E+0 1,20E-8 -4,39E-7
älle]
[kBq U235-
IRP 3,25E+0 4,35E-5 2,44E-3 0,00E+0 0,00E+0 1,85E-3 2,64E-5 0,00E+0 5,15E-3 -2,63E+0
Äq.]
ETP-fw [CTUe] 1,34E+2 3,28E-1 1,38E-1 0,00E+0 0,00E+0 9,51E-2 1,99E-1 0,00E+0 7,38E-1 -5,85E+1
HTP-c [CTUh] 2,69E-8 6,35E-12 5,92E-12 0,00E+0 0,00E+0 3,42E-12 3,85E-12 0,00E+0 7,57E-11 -4,87E-9
HTP-nc [CTUh] 5,15E-7 3,23E-10 3,18E-10 0,00E+0 0,00E+0 1,31E-10 1,97E-10 0,00E+0 4,79E-9 -1,16E-7
SQP [-] 3,55E+1 2,68E-3 1,69E-1 0,00E+0 0,00E+0 1,25E-1 1,63E-3 0,00E+0 5,29E-1 -1,14E+1
PM = Potenzielles Auftreten von Krankheiten aufgrund von Feinstaubemissionen; IR = Potenzielle Wirkung durch Exposition des
Menschen mit U235; ETP-fw = Potenzielle Toxizitätsvergleichseinheit für Ökosysteme; HTP-c = Potenzielle Toxizitätsvergleichseinheit
Legende
für den Menschen (kanzerogene Wirkung); HTP-nc = Potenzielle Toxizitätsvergleichseinheit für den Menschen (nicht kanzerogene
Wirkung); SQP = Potenzieller Bodenqualitätsindex
Einschränkungshinweis 1 – gilt für den Indikator IRP: Diese Wirkungskategorie behandelt hauptsächlich die
mögliche Wirkung einer ionisierenden Strahlung geringer Dosis auf die menschliche Gesundheit im
Kernbrennstoffkreislauf. Sie berücksichtigt weder Auswirkungen, die auf mögliche nukleare Unfälle und
berufsbedingte Exposition zurückzuführen sind, noch auf die Entsorgung radioaktiver Abfälle in unterirdischen
Anlagen. Die potenzielle vom Boden, von Radon und von einigen Baustoffen ausgehende ionisierende Strahlung
wird ebenfalls nicht von diesem Indikator gemessen.
Einschränkungshinweis 2 – gilt für die Indikatoren ADPE, ADPF, WDP, ETP-fw, HTP-c, HTP-nc, SQP: Die
Ergebnisse dieses Umweltwirkungsindikators müssen mit Bedacht angewendet werden, da die Unsicherheiten
bei diesen Ergebnissen hoch sind oder da es mit dem Indikator nur begrenzte Erfahrungen gibt.
6. LCA: Interpretation
Die Interpretation basiert auf den beschriebenen der Methoden als auch bezüglich der Daten. Zur
Annahmen und Einschränkungen, sowohl bezüglich Interpretation wird eine Dominanzanalyse verwendet.
8 Umwelt-Produktdeklaration Karl Späh GmbH & Co. KG – designed acoustic ceiling 24 mm
Transporte mittels LKW haben keinen maßgeblichen
Deutlich zu erkennen ist der bedeutende Einfluss des Einfluss.
Lebenszyklusmoduls A1 auf alle hier dargestellten
Umweltwirkungskategorien. Dieser generiert sich Im Hinblick auf den Klimawandel und die
hauptsächlich aus der PET-Vliesstoff-Herstellung Wasserknappheit zeigt sich zudem die Beseitigung
sowie aus der Bereitstellung des C-Profils aus des deklarierten Produktes am Lebensende (Modul
Aluminium. Hauptverantwortlich für den relativen C4) als ziemlich wichtig.
Wirkungsbeitrag der PET-Vliesstoff-Herstellung ist die
Bereitstellung von elektrischer Energie für die Alle weiteren Module haben einen geringen oder
Fertigungsschritte, die mit dem chinesischen Strommix vernachlässigbaren Einfluss auf die Ökobilanz.
gedeckt wird. Zur Versauerung (terrestrisch und
Süßwasser), Eutrophierung mariner und terrestrischer Vorteile, die aus dem Modul D entstammen, sind
Ökosysteme sowie dem fotochemischen insbesondere für die Ergebnisse der Gesamtbilanz
Ozonbildungspotenzial trägt ebenfalls das wichtig. Der maßgebliche Anteil an den vergebenen
Lebenszyklusmodul A2, also der Transport der Vorteilen resultiert dabei fast ausschließlich aus den
Rohstoffe bzw. der Vorprodukte zum Herstellungsort Recyclingpotenzialen der eingesetzten
des deklarierten Produktes, bei. Der hohe Eintrag Metallerzeugnisse.
resultiert dabei in erster Linie aus der Nutzung des
Frachtschiffes zum Transport der PET-Vliesstoffplatte.
7. Nachweise
Das Produkt hält Schallschutznormen und AgBB Ergebnisüberblick (28 Tage)
Arbeitsrichtlinien, wie ASR A3.7, und die DIN 18041 Bezeichnung Wert Einheit
ein. TVOC (C6 - C16) 5 μg/m3
Summe SVOC (C16 - C22) 0 μg/m3
Die Karl Späh GmbH & Co. KG ist zertifiziert nach ISO R (dimensionslos) 0,002 -
14001. VOC ohne NIK 0 μg/m3
Kanzerogene 0 μg/m3
7.1 VOC-Emissionen 7.2 SVHC Untersuchung
Auf Basis des AgBB-Schemas 2018 wurde das Das Produkt wurde im Jahr 2019 einer SVHC-Prüfung
Produkt einem 28-tägigen Prüfkammerexperiment nach ICP OES gemäß ISO 11885 unterzogen.
nach EN 16516 unterzogen.
7.3 Brandschutz
Im Jahr 2019 wurde das Produkt gemäß EN 13501-1
einer Brandschutzprüfung zur Klassifizierung der
Brandschutzklassen unterzogen.
9 Umwelt-Produktdeklaration Karl Späh GmbH & Co. KG – designed acoustic ceiling 24 mm
8. Literaturhinweise
Normen ISO 14001
DIN EN ISO 14001:2015-11,
ASR A3.7 Umweltmanagementsysteme - Anforderungen mit
ASR A3.7:2021-03, Lärm. Anleitung zur Anwendung.
DIN 18041 ISO 14025
DIN 18041:2016-03, Hörsamkeit in Räumen - DIN EN ISO 14025:2011-10, Umweltkennzeichnungen
Anforderungen, Empfehlungen und Hinweise für die und -deklarationen – Typ III Umweltdeklarationen –
Planung. Grundsätze und Verfahren.
EN 410 DIN 52612-2
DIN EN 410:2011-04, Glas im Bauwesen - DIN 52612-2:1984-06, Wärmeschutztechnische
Bestimmung der lichttechnischen und Prüfungen; Bestimmung der Wärmeleitfähigkeit mit
strahlungsphysikalischen Kenngrößen von dem Plattengerät; Weiterbehandlung der Meßwerte für
Verglasungen. die Anwendung im Bauwesen.
ISO 537 Weitere Literatur
ISO 537:1989-12, Kunststoffe;
Torsionsschwingversuch. AgBB
Ausschuss zur gesundheitlichen Bewertung von
EN 13501-1 Bauprodukten (AgBB): Anforderungen an die
DIN EN 13501-1:2019-05, Klassifizierung von Innenraumluftqualität in Gebäuden: Gesundheitliche
Bauprodukten und Bauarten zu ihrem Brandverhalten - Bewertung der Emissionen von flüchtigen organischen
Teil 1: Klassifizierung mit den Ergebnissen aus den Verbindungen (VVOC, VOC und SVOC) aus
Prüfungen zum Brandverhalten von Bauprodukten. Bauprodukten.
EN 15804 AVV
DIN EN 15804:2020-03, Nachhaltigkeit von Bauwerken Abfallverzeichnis-Verordnung (AVV) vom 10.
- Umweltproduktdeklarationen - Grundregeln für die Dezember 2001 (BGBl. I S. 3379), die zuletzt durch
Produktkategorie Bauprodukte. Artikel 1 der Verordnung vom 30. Juni 2020 (BGBl. I S.
1533) geändert worden ist.
EN 16516
DIN EN 16516:2018, Bauprodukte – Bewertung der GaBi 9
Freisetzung von gefährlichen Stoffen – Bestimmung GaBi 9.5. Software-System und Datenbank zur
von Emissionen in der Innenraumluft. Ganzheitlichen Bilanzierung, Version 9.5.2.49 – 2020.1
(ehemals SP 40). Stuttgart, Leinfelden-Echterdingen:
ISO 178 Sphera Solutions GmbH, 2020.
DIN EN ISO 178:2019-08, Kunststoffe - Bestimmung
der Biegeeigenschaften. IBU 2016
Allgemeine EPD-Programmanleitung des Institut
ISO 527-2 Bauen und Umwelt e.V. (IBU). Version 1.1, Berlin:
DIN EN ISO 527-2:2012-06, Kunststoffe - Bestimmung Institut Bauen und Umwelt e.V., 2016.
der Zugeigenschaften - Teil 2: Prüfbedingungen für
Form- und Extrusionsmassen. PCR Teil A
Produktkategorieregeln für gebäudebezogene
DIN 5036-3 Produkte und Dienstleistungen. Teil A: Rechenregeln
DIN 5036-3:1979-11, Strahlungsphysikalische und für die Ökobilanz und Anforderungen an den
lichttechnische Eigenschaften von Materialien; Projektbericht, Version 2.0. Berlin: Institut Bauen und
Meßverfahren für lichttechnische und spektrale Umwelt e.V. (Hrsg.), 2021.
strahlungsphysikalische Kennzahlen.
PCR: Tafeln und Platten aus Kunststoff
ISO 11885 (Innenanwendung)
DIN EN ISO 11885:2009-09, Wasserbeschaffenheit - PCR Anleitungstexte für gebäudebezogene
Bestimmung von ausgewählten Elementen durch Produkte und Dienstleistungen. Teil B: Anforderungen
induktiv gekoppelte Plasma-Atom- an die EPD für Tafeln und Platten aus Kunststoff
Emissionsspektrometrie (ICP-OES). (Innenanwendung), Version 1.6. Berlin: Institut Bauen
und Umwelt e.V. (Hrsg.), 30.11.2017.
10 Umwelt-Produktdeklaration Karl Späh GmbH & Co. KG – designed acoustic ceiling 24 mm
Herausgeber
Institut Bauen und Umwelt e.V. Tel +49 (0)30 3087748- 0
Panoramastr.1 Fax +49 (0)30 3087748- 29
10178 Berlin Mail info@ibu-epd.com
Deutschland Web www.ibu-epd.com
Programmhalter
Institut Bauen und Umwelt e.V. Tel +49 (0)30 3087748- 0
Panoramastr.1 Fax +49 (0)30 3087748- 29
10178 Berlin Mail info@ibu-epd.com
Deutschland Web www.ibu-epd.com
Ersteller der Ökobilanz
Fraunhofer-Institut für Bauphysik, Abt. Tel 0711 / 970 3151
Ganzheitliche Bilanzierung Fax 0711 / 970 3190
Wankelstraße 5 Mail gabi@ibp.fraunhofer.de
70563 Stuttgart Web www.ibp.fraunhofer.de
Germany
Inhaber der Deklaration
Karl Späh GmbH & Co. KG Tel +49 7572 602-248
Industriestrasse 4-12 Fax +49 7572 602-5190
72516 Scheer Mail info@spaeh-da.com
Germany Web www.spaeh-da.com
