UMWELT-PRODUKTDEKLARATION
nach ISO 14025 und EN 15804+A2
Deklarationsinhaber ARDEX GmbH
Herausgeber Institut Bauen und Umwelt e.V. (IBU)
Programmhalter Institut Bauen und Umwelt e.V. (IBU)
Deklarationsnummer EPD-ADX-20230247-IBA1-DE
Ausstellungsdatum 16/02/2024
Gültig bis 15/02/2029
ARDEX A 828 COMFORT
ARDEX GmbH
www.ibu-epd.com | https://epd-online.com
1. Allgemeine Angaben
ARDEX GmbH ARDEX A 828 COMFORT
Programmhalter Inhaber der Deklaration
IBU – Institut Bauen und Umwelt e.V. ARDEX GmbH
Hegelplatz 1 Friedrich - Ebert - Str. 45
10117 Berlin 58453 Witten
Deutschland Deutschland
Deklarationsnummer Deklariertes Produkt/deklarierte Einheit
EPD-ADX-20230247-IBA1-DE 1 kg Gipsspachtelmasse ARDEX A 828 COMFORT mit einer Schüttdichte
von 900–1100 kg/m³
Diese Deklaration basiert auf den Produktkategorien-Regeln: Gültigkeitsbereich:
Mineralische Werkmörtel, 01/08/2021 Diese verifizierte EPD erlaubt es dem Halter, das Siegel des Instituts
(PCR geprüft und zugelassen durch den unabhängigen Bauen und Umwelt e. V. zu tragen. Sie umfasst exklusiv das am Standort
Sachverständigenrat (SVR)) Witten, Deutschland hergestellte Produkt ARDEX A 828 COMFORT.
Der Inhaber der Deklaration haftet für die zugrundeliegenden Angaben und
Nachweise; eine Haftung des IBU in Bezug auf Herstellerinformationen,
Ausstellungsdatum Ökobilanzdaten und Nachweise ist ausgeschlossen.
16/02/2024
Die EPD wurde nach den Vorgaben der EN 15804+A2 erstellt. Im
Folgenden wird die Norm vereinfacht als EN 15804 bezeichnet.
Gültig bis
Verifizierung
15/02/2029
Die Europäische Norm EN 15804 dient als Kern-PCR
Unabhängige Verifizierung der Deklaration und Angaben gemäß ISO
14025:2011
intern X extern
Dipl.-Ing. Hans Peters
(Vorstandsvorsitzende/r des Instituts Bauen und Umwelt e.V.)
Florian Pronold Matthias Schulz,
(Geschäftsführer/in des Instituts Bauen und Umwelt e.V.) (Unabhängige/-r Verifizierer/-in)
1 Umwelt-Produktdeklaration - ARDEX GmbH - ARDEX A 828 COMFORT
2. Produkt
Der ARDEX A 828 COMFORT besteht aus drei
2.1 Produktbeschreibung/Produktdefinition Hauptkomponenten (in Massen-%):
Die Gipsspachtelmasse A 828 COMFORT ist ein weißer und
Bezeichnung Wert Einheit
hochergiebiger, abbindender Fugenspachtel für die
70–
Fugenverspachtelung ohne Fugendeckstreifen auf Gips- Calciumsulfat (natürliches Gestein) %
90
Kunststoff-Basis mit Leichtfüllstoffen nach EN 13963 (Typ 4B)
und dient zum Glätten und Spachteln von Wand- und Füllstoffe 10– %
Deckenflächen, sowie dem Füllen von Fugen bei Gipskarton- 20
und Gipsfaserplatten. Sie zeichnet sich durch eine schnelle Additive (Stellmittel, Stabilisatoren,
0–10 %
Anrührzeit und leichte Verarbeitung aus sowie durch eine hohe Abbindeverzögerer, Kunststoffvergüter)
Standfestigkeit und gutes Füllvermögen. ARDEX A 828
1. Das Produkt enthält Stoffe der ECHA-Liste der für eine
COMFORT ist diffusionsoffen und ist zur Aufnahme von
Zulassung in Frage kommenden besonders
Farben, Gestaltungstechniken und Tapeten geeignet.
besorgniserregenden Stoffe (en: Substances of Very
High Concern – SVHC) (Datum 21.02.2023) oberhalb
Die Qualitätssicherung des Produkts erfolgt nach EN 13055.
von 0,1 Massen-%: nein.
Die Übereinstimmung der Gipsspachtelmasse mit den
2. Das Produkt enthält weitere CMR-Stoffe der Kategorie
Anforderungen der EN 13963 wird mit einem CE‑Kennzeichen
1A oder 1B, die nicht auf der Kandidatenliste stehen,
gekennzeichnet. Für das Inverkehrbringen gilt die Verordnung
oberhalb von 0,1 Massen-% in mindestens einem
(EU) Nr. 305/2011 vom 9. März 2011.
Teilerzeugnis: nein.
2.2 Anwendung 3. Dem vorliegenden Bauprodukt wurden Biozidprodukte
zugesetzt oder es wurde mit Biozidprodukten behandelt
Die Gipsspachtelmasse A 828 COMFORT wird hauptsächlich
(es handelt sich damit um eine behandelte Ware im
im Trockenbau verwendet und dient dort dem Ausgleich von
Sinne der Biozidprodukteverordnung (EU) Nr.
Wandunebenheiten in Innenräumen.
528/2012): nein.
2.3 Technische Daten
2.6 Herstellung
Bei dem Produkt ARDEX A 828 COMFORT handelt es sich um
Die Gipsspachtelmasse ARDEX A 828 COMFORT wird am
eine Gipsspachtelmasse mit einer Schüttdichte von 900–1100
Produktionsstandort aus pulverförmigen Rohstoffen
kg/m³. Sie trägt eine CE-Kennzeichnung nach folgenden
abgemischt. Dabei kommen entsprechende Maschinen und
Leistungsmerkmalen:
Apparate zum Einsatz. Die Produktion erfolgt ohne thermische
Bautechnische Daten Verfahren.
Bezeichnung Wert Einheit
2.7 Umwelt und Gesundheit während der Herstellung
Druckfestigkeit - N/mm2
Bei der Produktion anfallender Abfall wird nach Möglichkeit
Haftscherfestigkeit - N/mm2 sofort wieder dem Prozess hinzugefügt. Dies geschieht durch
Wasseraufnahme - mg Maßnahmen zur Staubreduktion, die eine Rückführung
Wasserdampfdiffusionsäquivalente ermöglichen und Staubemissionen vermeiden. Dies betrifft
- m
Luftschichtdicke auch Abluftströme, die durch entsprechende Maßnahmen
aufgereinigt werden.
Wärmeleitfähigkeit - W/(mK)
Haftzugfestigkeit - N/mm2
Wasser stellt keinen Rohstoff dar, wird jedoch am Standort von
Biegezugfestigkeit - N/mm2 den Mitarbeitenden im normalen Hausgebrauch verwendet.
Schallabsorptionsgrad - %
In Bereichen mit hoher Lärmbelastung ist das Tragen
Brandverhalten A1 -
entsprechender Schutzausrüstung Pflicht. Diese wird den
>
Biegebruchlast N Mitarbeitenden zur Verfügung gestellt.
400
Nicht angegebene Daten sind für die üblichen Anwendungsfälle Das Müllaufkommen am Standort Witten besteht hauptsächlich
nicht relevant. aus Produktionsabfällen und gewerblichem Müll. Dieser wird
entsprechend getrennt und entsorgt.
Leistungswerte des Produkts entsprechend der
Leistungserklärung in Bezug auf dessen wesentliche Merkmale 2.8 Produktverarbeitung/Installation
gemäß EN 13963:2014 Materialien für das Verspachteln von Das Produkt ARDEX A 828 COMFORT wird in der Regel
Gipsplattenfugen – Begriffe, Anforderungen und Prüfverfahren. händisch verarbeitet. Zur Verarbeitung des Produkts müssen
Zusätzliche technische Daten: Schutzhandschuhe getragen werden, im Falle von
Staubentwicklung eine dichtschließende Schutzbrille. Ist die
• Materialbedarf: 0,7 kg Pulver pro m² und mm
Belüftungssituation unzureichend, muss ein Atemschutz
Schichtdicke
getragen werden. Alle Schutzmaßnahmen können dem
• Anmischverhältnis: 0,72 kg Wasser pro kg Produkt
Produkt-Sicherheitsdatenblatt entnommen werden.
• Verarbeitungszeit: 60 min
2.4 Lieferzustand Die Freisetzung in die Umwelt ist zu vermeiden. Ebenso ist die
Das trockene, pulverförmige Produkt wird in einer Entsorgung über das Abwasser nicht zulässig. Müll und Abfall
entsprechenden Anlage abgefüllt und an den Abnehmer in müssen getrennt gesammelt und entsorgt werden.
Säcken zu 15 kg ausgeliefert.
2.9 Verpackung
2.5 Grundstoffe/Hilfsstoffe Das Produkt wird in dreilagige Säcke abgefüllt, deren äußere
und innere Lage aus Kraftliner bestehen. Dazwischen liegt ein
2 Umwelt-Produktdeklaration - ARDEX GmbH - ARDEX A 828 COMFORT
Polyethylen (PE)-Liner. gewässergefährdend sind, ausgewaschen, wenn der
ausgehärtete ARDEX A 828 COMFORT größeren Mengen
2.10 Nutzungszustand Wasser ausgesetzt wird (z.B. im Falle einer Überflutung).
Das Produkt ist biologisch stabil und zersetzt sich nicht,
solange es ordnungsgemäß verarbeitet wurde.
Mechanische Zerstörung
2.11 Umwelt und Gesundheit während der Nutzung
Die (unbeabsichtigte) mechanische Zerstörung des
Die Emissionen des ausgehärteten Produkts sind äußerst ausgehärteten ARDEX A 828 COMFORT führt nicht zu
gering und gesundheitlich unbedenklich, wenn es Zerfallsprodukten, die gefährlich für Umwelt oder Gesundheit
ordnungsgemäß verarbeitet wurde. Es bestehen keine Risiken sind. Staubentwicklung während eines Abrisses sollte
für Wasser, Luft und Boden. Das Produkt ist nach dem vermieden werden durch entsprechende Maßnahmen, wie z. B.
EMICODE-System einsortiert in der Klasse: EC 1 Plus – sehr eine Befeuchtung.
emissionsarm.
2.14 Nachnutzungsphase
2.12 Referenz-Nutzungsdauer
Der A 828 COMFORT ist ein nicht recyclingfähiges Bauprodukt.
Aufgrund der vielen unterschiedlichen potenziellen Die Verpackung kann thermisch verwertet werden.
Anwendungsgebiete für ARDEX A 828 COMFORT wird keine
Referenz-Nutzungsdauer angegeben. 2.15 Entsorgung
Die Entsorgung, auch der Verpackung, muss gemäß den
Die Nutzungsdauer hängt stark von der Umgebung ab, in der örtlichen behördlichen Vorschriften erfolgen. Das bedingt die
das Produkt zum Einsatz gebracht wird. Daraus können sich Restentleerung der Gebinde und falls möglich das Trennen der
Einflüsse aus mechanischer oder chemischer Belastung Materialien.
ergeben, die die Nutzungsdauer verkürzen können.
Überschüssig angerührte und abgebundene Spachtelmasse ist,
2.13 Außergewöhnliche Einwirkungen
wie auch das abgerissene, verbaute Produkt, gesondert zu
Brand entsorgen. Der folgende Abfallcode ist anzuwenden: EAK 17 09
Das Produkt ist nicht brennbar. Es wird daher nach EN 13501-1 04 "Gemischte Bau-und Abbruchabfälle mit Ausnahme
in der Klasse A1 geführt und entsprechend EN 13963 geprüft. derjenigen, die unter 17 09 01, 17 09 02 und 17 09 03 fallen".
Brandschutz
2.16 Weitere Informationen
Bezeichnung Wert
Alle technischen Daten zum ARDEX A 828 COMFORT, ein
Baustoffklasse A1
Sicherheitsdatenblatt (SDS), die Leistungserklärung zur CE-
Brennendes Abtropfen -- Kennzeichnung, das Nachhaltigkeitsdatenblatt, die Umwelt-
Rauchgasentwicklung -- Produktdeklaration (EPD) selbst sowie die EMICODE-Lizenz
können der Dokumentation auf der Herstellerseite entnommen
werden unter:
Wasser
https://www.ardex.de/produkte/wandspachtelmassen/produktdetails/ardex-
Bei Kontakt mit Wasser kann das Produkt erweichen und seine
-828-comfort
technischen Eigenschaften verlieren. Es werden jedoch keine
relevanten Mengen wasserlöslicher Substanzen, die
3. LCA: Rechenregeln
Es werden alle potenziellen Umweltauswirkungen des Produkts
3.1 Deklarierte Einheit von der Wiege bis zur Entsorgung betrachtet. Da es sich bei
Die deklarierte Einheit des Produkts ARDEX A 828 COMFORT der Gipsspachtelmasse ARDEX A 828 COMFORT um das
ist 1 kg mit einer Schüttdichte von 900–1100 kg/m³. Der Hauptprodukt eines Herstellungsprozesses handelt, wird das
Deklarationstyp entspricht nach EN 15804 einer EPD von der System lediglich an zwei Stellen begrenzt. Die erste Grenze
Wiege bis zum Werkstor mit Optionen und umfasst die Module bildet die Auslieferung an den Abnehmer, was im Allgemeinen
A1-A3, A4, A5, C1, C2, C4, D. den Transport zu einer Baustelle sowie die Montageumstände
Deklarierte Einheit und Massebezug und damit auch den Einsatz von Wasser miteinschließt.
Dadurch umfassen die Module A1–A3 alle Prozesse zur
Bezeichnung Wert Einheit
Herstellung der einzelnen Rohstoffe, den jeweiligen Transport
Deklarierte Einheit 1 kg
zum Standort sowie die Fertigung am Standort mit
Rohdichte 1200 kg/m3 Energieinputs und Wasserbedarf, aber auch
Materialbedarf 0,7 kg/(m²*mm) Verpackungsproduktion und Abfallbehandlung. Die
Systemgrenze der Herstellungsphase bildet das fertige Produkt
Die EPD bezieht sich auf den Produktionsstandort Witten,
daher nach seinem Einbau, der nach dem Transport zur
Deutschland.
Baustelle inklusive Treibstoff und dem Anrühren mit Wasser
modellseitig abgeschlossen ist. Nach EN 15804 entspricht dies
3.2 Systemgrenze
den Produktphasen A1–A3, A4 und A5.
3 Umwelt-Produktdeklaration - ARDEX GmbH - ARDEX A 828 COMFORT
Da die Gipsspachtelmasse in vielen verschiedenen 3.5 Hintergrunddaten
Gebäudearten mit unterschiedlichsten Nutzungen, Ansprüchen Für diese EPD wurden die Sphera-Datenbank (Content-Version
an die Haltbarkeit und Lebensdauer und anderen Eigenheiten 2023.2) der LCA for Experts-Software (Version 10.7.1.28,
verwendet werden kann und wird, ist es praktisch nicht möglich, ehemals GaBi) und Produktionsdaten verwendet.
eine begründete Aussage über eine entsprechende
3.6 Datenqualität
Verallgemeinerung des Moduls B zu treffen. Dieses wird daher
nicht deklariert. Die Datenqualität kann insgesamt als mittel bis hoch eingestuft
werden. In der Betriebsdatenerhebung konnten die relevanten
Der ARDEX A 828 COMFORT ist ein aktuell praktisch nicht prozessspezifischen Daten erhoben werden. Für alle Inputs
recyclingfähiges Bauprodukt. Seine Entsorgung lässt sich und Outputs der Herstellungsphase liegen konsistente
jedoch, im Unterschied zur baulichen Nutzung, abschätzen. Datensätze der Gabi-Datenbank vor. Die Hintergrunddaten
Das Modul C1 umfasst dabei ein recht einfaches Szenario, da erfüllen die Anforderungen der EN 15804. Es kann von einer
ein expliziter Abriss der Spachtelmasse im Kontext des guten Repräsentativität der Daten für das deklarierte Produkt
Produkts beispielsweise aufgrund seiner tatsächlichen ausgegangen werden.
Lebensdauer im Gebäude ähnlich unvorhersehbar ist wie die
eigentliche Verwendung. Grundlage ist ein Abrissbagger samt Die prozessspezifischen Daten werden bereitgestellt. Es wird
Treibstoffbedarf, der eine Wand abreißt, auf der das Produkt die allgemeine Regel eingehalten, dass spezifische Daten von
aufgetragen ist. Die anfallenden Reste und Abfälle lassen sich spezifischen Produktionsprozessen oder Durchschnittsdaten,
durch die Module C2 (Transport mit Treibstoff) und C4 die von spezifischen Prozessen abgeleitet sind, bei der
(Deponierung) beschreiben. Da sich die Masse weder stofflich Berechnung der Ökobilanz zum Zwecke der Erstellung einer
noch energetisch sinnvoll verwerten lässt, ist das Modul C3 EPD Priorität haben müssen. Daten für Prozesse, auf die der
nicht relevant. Hersteller keinen Einfluss hat, wurden mit generischen Daten
belegt.
In Modul D wird dargestellt, wie die Verwertung des
3.7 Betrachtungszeitraum
Verpackungsmülls des Produkts thermische und elektrische
Die Produktionsdaten sind für das Betriebsjahr 2021 erfasst
Energie freisetzt, die den Einsatz herkömmlicher Energien
worden.
substituiert. Herkömmlich bedeutet hierbei thermische Energie
aus Erdgas und elektrische Energie aus nicht rein "grünem" 3.8 Geographische Repräsentativität
Strommix, sondern aus dem allgemeinen deutschen Strommix.
Land oder Region, in dem/r das deklarierte Produktsystem
Da das Produkt selbst aktuell kein Verwertungspotential
hergestellt und ggf. genutzt sowie am Lebensende behandelt
aufweist, erreicht das verbaute Produkt mit der Deponierung
wird: Deutschland
seine Abfalleigenschaft.
3.3 Abschätzungen und Annahmen
3.9 Allokation
Für die Umweltauswirkungen wurde der Einsatz von grünem
Allokiert werden Wasser- und Stromverbrauch. Wasser stellt
Strom am Standort unter Berücksichtigung des Reststrommixes
keinen Rohstoff dar, wird jedoch am Standort von den
für den übrigen Strom berechnet. Der Anteil des mit grünem
Mitarbeitenden im normalen Hausgebrauch verwendet. Strom
Strom gedeckten Strombedarfs am Gesamtstrombedarf des
wird zum Betrieb der Anlagen sowie ebenfalls zu allgemeinen
Standorts in Modul A3 beträgt 100 %. Für den Strombedarf der
Zwecken benötigt. Daher wird der Gesamtwasserverbrauch des
Prozesse außerhalb der ARDEX GmbH können nur die
Standorts Witten sowie der Gesamtstromverbrauch des
Hintergrunddaten der jeweiligen Prozesse zugrunde gelegt
Standorts des Jahres 2021 auf die gesamte Menge in kg aller
werden.
hergestellten Produkte aufgeschlagen, an denen der ARDEX A
828 COMFORT einen bezifferbaren Anteil hat. Strom und
Für die Entsorgung des Produktes wurde die Deponierung als
Wasser werden auf diese Weise auf die deklarierte Einheit von
"worst-case"-Szenario angenommen. Für die Verpackung
1 kg allokiert.
wurde eine Verbrennung angenommen.
Es möge angemerkt sein, dass auch zur Montage des Produkts
3.4 Abschneideregeln
Wasser aufgewandt wird. Dieses wird ebenfalls berücksichtigt,
Die meisten Rohstoffe, die zur Produktion des ARDEX A 828
in spezifischer Menge dort, wo es tatsächlich eingesetzt wird.
COMFORT eingesetzt werden, finden Berücksichtigung.
Ausnahmen gibt es jedoch für einzelne Additive, die in einer
In gleicher Weise werden Kraftstoffe, Gas und Abfälle allokiert.
nach EN 15804 vernachlässigbaren Menge von < 1 %
Auch diese lassen sich auf den Anteil des ARDEX A 828
eingesetzt werden. Die Summe der fraglichen Flüsse
COMFORT an der Gesamtproduktion zurückführen.
überschreitet die gesetzten 5 % nicht.
3.10 Vergleichbarkeit
Die Herstellung der Produktionsanlagen und der Bau des
Grundsätzlich ist eine Gegenüberstellung oder die Bewertung
Standorts sind nicht im LCA berücksichtigt. Auch der Transport
von EPD-Daten nur möglich, wenn alle zu vergleichenden
des Verpackungsmaterials ist nicht eingeschlossen.
4 Umwelt-Produktdeklaration - ARDEX GmbH - ARDEX A 828 COMFORT
Datensätze nach EN 15804 erstellt wurden und der wurden die Sphera-Datenbank (Content-Version 2023.2) der
Gebäudekontext bzw. die produktspezifischen GaBi-Software (Version 10.7.1.28) und Produktionsdaten
Leistungsmerkmale berücksichtigt werden. Für diese EPD verwendet.
4. LCA: Szenarien und weitere technische Informationen
Bezeichnung Wert Einheit
Charakteristische Produkteigenschaften biogener
Wasserverbrauch 0,00072 m3
Kohlenstoff
Der biogene Kohlenstoffanteil im Produkt ist nicht deklariert, da Materialverlust 0,0136 kg
der Anteil weit weniger als 5 % beträgt. Die Verpackung besteht Verpackungsmüll 0,0084 kg
zu ca. 90 % aus Papier, damit aus biogenem Kohlenstoff und
Der Materialverlust besteht aus der Verpackung des Produkts,
wird wie folgt deklariert.
also 0,0084 kg Verpackung pro 1 kg A 828 COMFORT
aufgeteilt nach 0,00765 kg Papier aus erster und dritter
Notiz: 1 kg biogener Kohlenstoff ist äquivalent zu 44/12 kg
Gebindelage und 0,00071 kg aus dem PE-Inlay, sowie dem
CO .
2 Rest der angerührten Spachtelmasse, die nicht mehr
Informationen zur Beschreibung des biogenen verarbeitet werden kann. Dazu gehört im Mittel das Material,
Kohlenstoffgehalts am Werkstor das von vornherein überschüssig angerührt wurde, aber auch
Material, das unverarbeitbar im Anrührgefäß abgebunden hat.
Bezeichnung Wert Einheit
Diese Menge wird auf 1 % der deklarierten Einheit Pulver
Biogener Kohlenstoff im Produkt - kg C
geschätzt.
Biogener Kohlenstoff in der zugehörigen
0,0034 kg C
Verpackung
Ende des Lebenswegs (C1–C4)
Die folgenden technischen Informationen sind Grundlage für
Bezeichnung Wert Einheit
die deklarierten Module oder können für die Entwicklung von
Als gemischter Bauabfall gesammelt 1,36 kg
spezifischen Szenarien im Kontext einer Gebäudebewertung
Zur Deponierung 1,36 kg
genutzt werden, wenn Module nicht deklariert werden (MND).
Transportdistanz 500 km
Transport zu Baustelle (A4)
Bezeichnung Wert Einheit Es wird geschätzt, dass das Wasser zu gleichen Anteilen
verdunstet und eingebunden wird, wodurch 0,36 kg des
Transportdistanz 1000 km
Anmachwassers dauerhaft im angerührten und ausgehärteten
Gesamtgewicht (LKW) 14–20 t
Produkt verbleiben.
Frachtgewicht 11,4 t
Einbau ins Gebäude (A5)
5 Umwelt-Produktdeklaration - ARDEX GmbH - ARDEX A 828 COMFORT
5. LCA: Ergebnisse
ANGABE DER SYSTEMGRENZEN (X = IN ÖKOBILANZ ENTHALTEN; MND = MODUL ODER INDIKATOR NICHT DEKLARIERT;
MNR = MODUL NICHT RELEVANT)
Gutschriften
Stadium der
und Lasten
Produktionsstadium Errichtung Nutzungsstadium Entsorgungsstadium
außerhalb der
des Bauwerks
Systemgrenze
g n u g ro s re v ffo ts h o R tro p s n a rT g n u lle ts re H m o v tro p s n a rT m u z re lle ts re Htro s g n u d n e w re V e g a tn o M g n u d n e w n A /g n u z tu N g n u tla h d n a ts n I ru ta ra p e R z ta s rE g n u re u e n rE rü f z ta s n ie e ig re n E n e b ie rte B s a ds e d u ä b e G s e d rü f z ta s n ie re s s a W n e b ie rte B s a ds e d u ä b e G s e d s s irb A /u a b k c ü R tro p s n a rT g n u ld n a h e b lla fb A g n u g itie s e B ,-s g n u d n e w re v re d e iW -s g n u n n iw e g k c ü R re d ola iz n e to p g n ilc y c e R
A1 A2 A3 A4 A5 B1 B2 B3 B4 B5 B6 B7 C1 C2 C3 C4 D
X X X X X MND MND MNR MNR MNR MND MND X X MND X X
ERGEBNISSE DER ÖKOBILANZ – UMWELTAUSWIRKUNGEN nach EN 15804+A2: 1 kg ARDEX A 828 COMFORT
Indikator Einheit A1-A3 A4 A5 C1 C2 C4 D
GWP-total kg CO 2-Äq. 1,84E-01 1,2E-01 1,33E-02 4,76E-04 8,16E-02 3,51E-02 -4,85E-03
GWP-fossil kg CO 2-Äq. 2,07E-01 1,19E-01 2,77E-03 4,75E-04 8,12E-02 2,01E-02 -4,81E-03
GWP-biogenic kg CO 2-Äq. -2,33E-02 0 1,06E-02 -1,68E-06 0 1,49E-02 -3,33E-05
GWP-luluc kg CO 2-Äq. 3,09E-04 7,2E-04 7,3E-07 2,81E-06 4,9E-04 6,35E-05 -4,32E-07
ODP kg CFC11-Äq. 1E-09 2,97E-14 3,49E-15 1,16E-16 2,02E-14 5,25E-14 -6,6E-14
AP mol H+-Äq. 3,26E-04 2,41E-04 5,36E-06 2,39E-06 1,64E-04 1,45E-04 -4,88E-06
EP-freshwater kg P-Äq. 2,93E-06 2,84E-07 9,43E-09 1,11E-09 1,93E-07 4,13E-08 -1,25E-08
EP-marine kg N-Äq. 1,2E-04 1,04E-04 1,66E-06 1,13E-06 7,07E-05 3,74E-05 -1,8E-06
EP-terrestrial mol N-Äq. 1,3E-03 1,18E-03 2,21E-05 1,25E-05 8,01E-04 4,12E-04 -1,91E-05
kg NMVOC-
POCP 3,27E-04 2,21E-04 4,41E-06 3,16E-06 1,5E-04 1,13E-04 -4,63E-06
Äq.
ADPE kg Sb-Äq. 1,3E-07 8,72E-09 3,16E-11 3,4E-11 5,93E-09 9,47E-10 -4,18E-10
ADPF MJ 3,58E+00 1,64E+00 7,51E-03 6,4E-03 1,11E+00 2,72E-01 -7,54E-02
m3 Welt-Äq.
WDP 3,59E-02 6,32E-04 2,55E-03 2,47E-06 4,3E-04 2,24E-03 -6,48E-05
entzogen
GWP = Globales Erwärmungspotenzial; ODP = Abbaupotenzial der stratosphärischen Ozonschicht; AP = Versauerungspotenzial von Boden und
Wasser; EP = Eutrophierungspotenzial; POCP = Bildungspotenzial für troposphärisches Ozon; ADPE = Potenzial für die Verknappung von abiotischen
Ressourcen – nicht fossile Ressourcen (ADP – Stoffe); ADPF = Potenzial für die Verknappung abiotischer Ressourcen – fossile Brennstoffe (ADP –
fossile Energieträger); WDP = Wasser-Entzugspotenzial (Benutzer)
ERGEBNISSE DER ÖKOBILANZ – INDIKATOREN ZUR BESCHREIBUNG DES RESSOURCENEINSATZES nach EN 15804+A2: 1
kg ARDEX A 828 COMFORT
Indikator Einheit A1-A3 A4 A5 C1 C2 C4 D
PERE MJ 1,14E+00 1,1E-01 1,18E-01 4,29E-04 7,46E-02 4,45E-02 -2,94E-02
PERM MJ 1,16E-01 0 -1,16E-01 0 0 0 0
PERT MJ 1,25E+00 1,1E-01 1,9E-03 4,29E-04 7,46E-02 4,45E-02 -2,94E-02
PENRE MJ 2,91E+00 1,64E+00 3,59E-02 6,41E-03 1,12E+00 2,72E-01 -7,54E-02
PENRM MJ 6,76E-01 0 -2,84E-02 0 0 0 0
PENRT MJ 3,58E+00 1,64E+00 7,52E-03 6,41E-03 1,12E+00 2,72E-01 -7,54E-02
SM kg 0 0 0 0 0 0 0
RSF MJ 0 0 0 0 0 0 0
NRSF MJ 0 0 0 0 0 0 0
FW m3 7,01E-04 9,77E-05 7,58E-04 3,82E-07 6,64E-05 6,86E-05 -1,02E-05
PERE = Erneuerbare Primärenergie als Energieträger; PERM = Erneuerbare Primärenergie zur stofflichen Nutzung; PERT = Total erneuerbare
Primärenergie; PENRE = Nicht-erneuerbare Primärenergie als Energieträger; PENRM = Nicht-erneuerbare Primärenergie zur stofflichen Nutzung;
PENRT = Total nicht erneuerbare Primärenergie; SM = Einsatz von Sekundärstoffen; RSF = Erneuerbare Sekundärbrennstoffe; NRSF = Nicht-
erneuerbare Sekundärbrennstoffe; FW = Nettoeinsatz von Süßwasserressourcen
ERGEBNISSE DER ÖKOBILANZ –ABFALLKATEGORIEN UND OUTPUTFLÜSSE nach EN 15804+A2:
1 kg ARDEX A 828 COMFORT
Indikator Einheit A1-A3 A4 A5 C1 C2 C4 D
HWD kg 1,84E-09 2,76E-12 1,31E-13 1,08E-14 1,88E-12 5,86E-12 -4,94E-12
NHWD kg 1,8E-02 2,45E-04 1,41E-02 9,59E-07 1,67E-04 1,36E+00 -4,09E-05
RWD kg 2,95E-05 2,16E-06 1,8E-07 8,43E-09 1,47E-06 3,06E-06 -2,95E-06
CRU kg 0 0 0 0 0 0 0
MFR kg 0 0 0 0 0 0 0
MER kg 0 0 0 0 0 0 0
EEE MJ 0 0 1,79E-02 0 0 0 0
6 Umwelt-Produktdeklaration - ARDEX GmbH - ARDEX A 828 COMFORT
EET MJ 0 0 4,15E-02 0 0 0 0
HWD = Gefährlicher Abfall zur Deponie; NHWD = Entsorgter nicht gefährlicher Abfall; RWD = Entsorgter radioaktiver Abfall; CRU = Komponenten für
die Wiederverwendung; MFR = Stoffe zum Recycling; MER = Stoffe für die Energierückgewinnung; EEE = Exportierte Energie – elektrisch; EET =
Exportierte Energie – thermisch
ERGEBNISSE DER ÖKOBILANZ – zusätzliche Wirkungskategorien nach EN 15804+A2-optional:
1 kg ARDEX A 828 COMFORT
Indikator Einheit A1-A3 A4 A5 C1 C2 C4 D
PM Krankheitsfälle ND ND ND ND ND ND ND
IR kBq U235-Äq. ND ND ND ND ND ND ND
ETP-fw CTUe ND ND ND ND ND ND ND
HTP-c CTUh ND ND ND ND ND ND ND
HTP-nc CTUh ND ND ND ND ND ND ND
SQP SQP ND ND ND ND ND ND ND
PM = Potenzielles Auftreten von Krankheiten aufgrund von Feinstaubemissionen; IR = Potenzielle Wirkung durch Exposition des Menschen mit U235;
ETP-fw = Potenzielle Toxizitätsvergleichseinheit für Ökosysteme; HTP-c = Potenzielle Toxizitätsvergleichseinheit für den Menschen (kanzerogene
Wirkung); HTP-nc = Potenzielle Toxizitätsvergleichseinheit für den Menschen (nicht kanzerogene Wirkung); SQP = Potenzieller Bodenqualitätsindex
Einschränkungshinweis 1 – gilt für den Indikator "Potenzielle Wirkung durch Exposition des Menschen mit U235". Diese
Wirkungskategorie behandelt hauptsächlich die mögliche Wirkung einer ionisierenden Strahlung geringer Dosis auf die menschliche
Gesundheit im Kernbrennstoffkreislauf. Sie berücksichtigt weder Auswirkungen, die auf mögliche nukleare Unfälle und berufsbedingte
Exposition zurückzuführen sind, noch auf die Entsorgung radioaktiver Abfälle in unterirdischen Anlagen. Die potenzielle vom Boden,
von Radon und von einigen Baustoffen ausgehende ionisierende Strahlung wird ebenfalls nicht von diesem Indikator gemessen.
Einschränkungshinweis 2 – gilt für die Indikatoren: "Potenzial für die Verknappung abiotischer Ressourcen - nicht fossile Ressourcen",
"Potenzial für die Verknappung abiotischer Ressourcen - fossile Brennstoffe", "Wasser-Entzugspotenzial (Benutzer)", "Potenzielle
Toxizitätsvergleichseinheit für Ökosysteme", "Potenzielle Toxizitätsvergleichseinheit für den Menschen - kanzerogene Wirkung",
"Potenzielle Toxizitätsvergleichseinheit für den Menschen - nicht kanzerogene Wirkung", "Potenzieller Bodenqualitätsindex". Die
Ergebnisse dieses Umweltwirkungsindikators müssen mit Bedacht angewendet werden, da die Unsicherheiten bei diesen Ergebnissen
hoch sind oder da es mit dem Indikator nur begrenzte Erfahrungen gibt.
Die zusätzlichen und optionalen Wirkungskategorien nach EN 15804+A2 werden nicht deklariert, da die Unsicherheit dieser
Indikatoren als hoch einzustufen ist.
6. LCA: Interpretation
Die obige Tabelle zeigt, dass trotz des vergleichsweise hohen überschritten wird, da das chemisch eingebundene Wasser
Einsatzes erneuerbarer Primärenergie in den Modulen A1–A3 gewissermaßen mitentsorgt wird. Genauso spiegelt sich das
der Einsatz nicht erneuerbarer Primärenergie überwiegt. Das zurzeit praktisch nicht genutzte Potenzial zur Rückgewinnung
liegt an der Last, die das Produkt durch seine Rohstoffe (A1– des Gipses wider. Darüber hinaus zeigt die Tabelle die Beiträge
A3) mitführt, da nur der Strommix am Standort ausschließlich der einzelnen Module zur globalen Erwärmung (GWP). Gut
auf erneuerbaren Energien beruht und fossile Energiequellen erkennbar ist, dass der Beitrag aus fossilen Quellen dominiert.
wie z. B. Diesel dort vernachlässigbar sind. Nicht jedoch in den Der negative Beitrag aus biogener Quelle in A1–A3 stammt aus
Transporten A4 und C2, in denen die hohen Transportdistanzen der Verpackung und einem zu weit unter 5 % hinzugefügten
für das GWP, aber auch das Eutrophierungspotenzial zu Buche Additiv. Der einzige nennenswerte CO2‑Ausstoß aus biogener
schlagen. Rohstoffseitig ist der Gipsrohstoff durch seinen Quelle lässt sich in A5 auf die Entsorgung und Verbrennung der
Massenanteil dominant. Wie zu erwarten war, ist aber auch der Verpackung zurückführen, die zum Großteil aus Zellstoff
Anteil der Kunststoffvergüter im Produkt trotz insgesamt besteht. Die Entsorgung auf Deponien (GWP-luluc) macht sich
geringen Massenanteils keinesfalls vernachlässigbar, was sich ebenfalls bemerkbar.
besonders im WDP niederschlägt.
Besonders auffällig ist für die restlichen Indikatoren das
Weiterhin wird deutlich, dass die Entsorgung des Verhältnis der Transporte (A4, C2) im Vergleich zur Produktion
Abrissmaterials der Spachtelmasse in Modul C4 den Aspekt der (A1–A3). Hier erkennt man, dass der Beitrag absolut signifikant
Entsorgung dominiert. Erneut wird ebenfalls der Eintrag des ist und beide Transporte zusammen mit der Produktion (A1–A3)
Anmachwassers deutlich, wodurch das Gewicht der vergleichbar sind.
deklarierten Einheit von 1 kg Pulver A 828 COMFORT
7. Nachweise
Innenräumen verbaut wird, wurden keine Prüfungen zur
Auslaugung Auslaugung durchgeführt. Diese müssten in Anlehnung an DIN
Da es sich um ein Produkt handelt, das vorwiegend in EN 12457-3:2021-03 durchgeführt werden.
8. Literaturhinweise
Normen EN 13055
EN 13055:2016-11, Leichte Gesteinskörnungen
DIN 1045
DIN 1045-1:2023-08, Tragwerke aus Beton, Stahlbeton und EN 13501
Spannbeton - Teil 1: Planung, Bemessung und Konstruktion EN 13501-1:2019-05, Klassifizierung von Bauprodukten und
Bauarten zu ihrem Brandverhalten - Teil 1: Klassifizierung mit
7 Umwelt-Produktdeklaration - ARDEX GmbH - ARDEX A 828 COMFORT
den Ergebnissen aus den Prüfungen zum Brandverhalten von Weitere Literatur
Bauprodukten
IBU 2021
DIN 13963 Allgemeine Anleitung für das EPD-Programm des Institut
EN 13963:2014-09, Materialien für das Verspachteln von Bauen und Umwelt e.V., Version 2.0, Berlin: Institut Bauen und
Gipsplattenfugen - Begriffe, Anforderungen und Prüfverfahren Umwelt e.V., 2021, www.ibu-epd.com
ISO 14025 Sphera-Datenbank
ISO 14025:2011, Umweltkennzeichnungen und -deklarationen Sphera-Datenbank (Content-Version 2023.2), GaBi-Software
– Typ III Umweltdeklarationen – Grundsätze und Verfahren. (Version 10.7.1.28).
Sphera Solutions GmbH, Leinfelden-Echterdingen, 2023
ISO 14040
ISO 14040:2021-02, Umweltmanagement - Ökobilanz - PCR Teil A
Grundsätze und Rahmenbedingungen Institut Bauen und Umwelt e.V., Produktkategorie-Regeln für
gebäudebezogene Produkte und Dienstleistungen. Teil A:
ISO 14044 Rechenregeln für die Ökobilanz und Anforderungen an den
ISO 14044:2021-02, Umweltmanagement - Ökobilanz - Projektbericht nach EN 15804+A2:2019, Version 1.3
Anforderungen und Anleitungen
PCR: Mineralische Werkmörtel
EN 15804 Institut Bauen und Umwelt e.V., PCR-Anleitungstexte für
EN 15804:2012+A2:2019+AC:2021, Nachhaltigkeit von gebäudebezogene Produkte und Dienstleistungen. Teil B:
Bauwerken – Umweltproduktdeklarationen – Grundregeln für Anforderungen an die EPD für Mineralische Werkmörtel,
die Produktkategorie Bauprodukte Version 1.1
8 Umwelt-Produktdeklaration - ARDEX GmbH - ARDEX A 828 COMFORT
Herausgeber
Institut Bauen und Umwelt e.V. +49 (0)30 3087748- 0
Hegelplatz 1 info@ibu-epd.com
10117 Berlin www.ibu-epd.com
Deutschland
Programmhalter
Institut Bauen und Umwelt e.V. +49 (0)30 3087748- 0
Hegelplatz 1 info@ibu-epd.com
10117 Berlin www.ibu-epd.com
Deutschland
Ersteller der Ökobilanz
ARDEX GmbH +49 2302 / 664 - 0
Friedrich - Ebert - Str. 45 kundendienst@ardex.de
58453 Witten www.ardex.de
Deutschland
Inhaber der Deklaration
ARDEX GmbH +49 2302 / 664 - 0
Friedrich - Ebert - Str. 45 kundendienst@ardex.de
58453 Witten www.ardex.de
Deutschland
9 Umwelt-Produktdeklaration - ARDEX GmbH - ARDEX A 828 COMFORT
