UMWELT-PRODUKTDEKLARATION
nach ISO 14025 und EN 15804+A2
Deklarationsinhaber Chemofast Anchoring GmbH
Herausgeber Institut Bauen und Umwelt e.V. (IBU)
Programmhalter Institut Bauen und Umwelt e.V. (IBU)
Deklarationsnummer EPD-CHE-20240040-CBA4-DE
Ausstellungsdatum 13.02.2024
Gültig bis 12.02.2029
EP 500
Chemofast Anchoring GmbH
www.ibu-epd.com | https://epd-online.com
Allgemeine Angaben
Chemofast Anchoring GmbH EP 500
Programmhalter Inhaber der Deklaration
IBU – Institut Bauen und Umwelt e.V. Chemofast Anchoring GmbH
Hegelplatz 1 Hanns-Martin-Schleyer-Str. 23
10117 Berlin 47877 Willich
Deutschland Deutschland
Deklarationsnummer Deklariertes Produkt/deklarierte Einheit
EPD-CHE-20240040-CBA4-DE Das deklarierte Produkt ist der 2-Komponenten- Reaktionsharzmörtel EP
500 der Chemofast Anchoring GmbH. Die deklarierte Einheit bezieht sich
auf 1 kg Reaktionsharzprodukt in dem zur Verarbeitung nötigen
Mischungsverhältnis der beiden Komponenten. Die Verpackung ist
zusätzlich in der Berechnung enthalten, da das Produkt seitens Chemofast
mit Verpackung verkauft wird. Die Angabe der deklarierten Einheit erfolgt
in [kg].
Diese Deklaration basiert auf den Produktkategorien-Regeln: Gültigkeitsbereich:
Reaktionsharzprodukte, 01.08.2021 Dieses Dokument bezieht sich auf den 2- Komponenten-
(PCR geprüft und zugelassen durch den unabhängigen Reaktionsharzmörtel EP 500. Für die Erstellung der Ökobilanz wurden
Sachverständigenrat (SVR)) spezifische Daten aus dem Herstellerwerk der Chemofast Anchoring
GmbH, in Willich, Deutschland, erhoben. Es werden Daten aus dem Jahr
2020 zu Grunde gelegt, welche dem Jahresdurchschnitt entsprechen.
Ausstellungsdatum Der Inhaber der Deklaration haftet für die zugrundeliegenden Angaben und
Nachweise; eine Haftung des IBU in Bezug auf Herstellerinformationen,
13.02.2024
Ökobilanzdaten und Nachweise ist ausgeschlossen.
Die EPD wurde nach den Vorgaben der EN 15804+A2 erstellt. Im
Gültig bis
Folgenden wird die Norm vereinfacht als EN 15804 bezeichnet.
12.02.2029
Verifizierung
Die Europäische Norm EN 15804 dient als Kern-PCR
Unabhängige Verifizierung der Deklaration und Angaben gemäß ISO
14025:2011
intern X extern
Dipl.-Ing. Hans Peters
(Vorstandsvorsitzende/r des Instituts Bauen und Umwelt e.V.)
Florian Pronold Angela Schindler,
(Geschäftsführer/in des Instituts Bauen und Umwelt e.V.) (Unabhängige/-r Verifizierer/-in)
1 Umwelt-Produktdeklaration - Chemofast Anchoring GmbH - EP 500
Produkt
+ 20°C 720 Min.
Produktbeschreibung/Produktdefinition + 25°C 600 Min.
Bei dem deklarierten Produkt EP 500 handelt es sich um einen + 35°C 420 Min.
2-Komponenten Reaktionsharzmörtel auf Basis vonEpoxidharz, + 40°C 240 Min.
der in einer 2-Komponenten-Kunststoffkartuschegeliefert wird.
Das Hochleistungsprodukt wird mit einer Hand-,Akku- oder Für nähere Informationen beachten Sie bitte das gültige
auch Pneumatikpistole über einen Statikmischerverarbeitet. Es technische Datenblatt.
wurde speziell für die Befestigung vonGewindestangen oder
Bewehrungseisen in Beton entwickelt. Für das Leistungswerte des Produkts entsprechend der
Inverkehrbringen des Produkts in der EU/EFTA (mit Ausnahme Leistungserklärung in Bezug auf dessen wesentliche Merkmale
der Schweiz) gilt die Verordnung (EU) Nr. 305/2011(CPR). Das gemäß ETA-20/0201 und ETA-20/0200.
Produkt benötigt eine Leistungserklärung unter
Berücksichtigung der ETA-20/0201 und ETA-20/0200 und der Grundstoffe/Hilfsstoffe
CE-Kennzeichnung. Das deklarierte Produkt EP 500 wird in Form einer 2-
Komponenten-Kunststoffkartusche geliefert und besteht aus
Anwendung einer Harzkomponente und einer Härterkomponente im
Das Injektionssystem EP 500 wird zur sicheren Befestigung Volumenverhältnis 3:1. Das Mischungsverhältnis von Harz- und
von Gewindestangen und nachträglich Härterkomponente wird beim Auspressvorgang automatisch
eingemörtelteBewehrungsanschlüsse in gerissenem und eingestellt. Die Härtung beginnt unmittelbar nach dem Mischen
ungerissenemBeton C20/25 bis C50/60 für eine Nutzungsdauer der Komponenten.
bis 50 Jahren verwendet und ist für die Installation
inhammergebohrten Löchern (Standard SDS und 1) 'Das Produkt/Erzeugnis/mindestens ein Teilerzeugnis enthält
Hohlbohrer)bei einer Umgebungstemperatur zwischen 5°C und Stoffe der ECHA-Liste der für eine Zulassung in Frage
40°Cgeeignet. Das EP 500 System besitzt ETA-Bewertungen kommenden besonders besorgniserregenden Stoffe (en:
fürdie Verankerung von M8 bis M30 und Substances of Very High Concern – SVHC) (17.01.2023)
fürBewehrungsanschlüsse von 8mm bis 40mm und kann für oberhalb von 0,1 Massen-%: nein.'
denBrandfall bemessen werden.
2) 'Das Produkt/Erzeugnis/mindestens ein Teilerzeugnis enthält
Technische Daten
weitere CMR-Stoffe der Kategorie 1A oder 1B, die nicht auf der
Folgende bautechnische Daten sind für das deklarierte Produkt ECHA-Kandidatenliste stehen, oberhalb von 0,1 Massen-% in
EP 500 im Lieferzustand relevant: mindestens einem Teilerzeugnis: nein.'
Bautechnische Daten
3) 'Dem vorliegenden Bauprodukt wurden Biozidprodukte
Bezeichnung Wert Einheit
zugesetzt oder es wurde mit Biozidprodukten behandelt (es
Dichte nach DIN 51757 für Mischung der beiden
1,4 g/cm³ handelt sich damit um eine behandelte Ware im Sinne der
Komponenten
Biozidprodukteverordnung (EU) Nr. 528/2012): nein.'
Druckfestigkeit nach DIN EN 196 Teil 1 121,8 N/mm²
Biegefestigkei nach DIN EN 196 Teil 1 66 N/mm² Das in dieser EPD betrachtete Produkt enthält die einzelnen
Bestandteile in den folgenden Spannen:
Lagerung:
kühl, trocken und dunkel lagern; Lagertemperatur:
Harzkomponente:
+5°C bis +35°C
Epoxidharz: 40 bis 75 Gew.-%
Mineralische Füllstoffe: 30 bis 40 Gew.-%
Haltbarkeit:
sonstige Bestandteile: < 5 Gew.-%
24 Monate bei Kartuschenstystemen
Härterkomponente:
Gel- und Verarbeitungszeit:
diverse Polyamine: 40 bis 50 Gew.-%
+ 5°C 80 Min.
Mineralische Füllstoffe: 30 bis 50 Gew.-%
+ 10°C 60 Min.
sonstige Bestandteile: < 5 Gew.-%
+ 15°C 40 Min.
+ 20°C 30 Min.
Referenz-Nutzungsdauer
+ 25°C 12 Min.
Das deklarierte Produkt EP 500 wird während der
+ 35°C 8 Min.
Nutzungsphase den unterschiedlichsten Umweltbedingungen
+ 40 °C 8 Min.
ausgesetzt. Die zu erwartende Referenz-Nutzungsdauer ist
abhängig von der spezifischen Einbausituation und damit
Aushärtezeit in trockenem Untergrund:
verbundenen Exposition des Produktes. Die Hauptfaktoren zur
+ 5°C 3600 Min.
Beeinflussung der Nutzungsdauer sind Witterung sowie
+ 10°C 2880 Min.
mechanische und chemische Belastung.
+ 15°C 1440 Min.
LCA: Rechenregeln
kg Reaktionsharzprodukt in dem zur Verarbeitung nötigen
Deklarierte Einheit Mischungsverhältnis der beiden Komponenten. Das Masse
Das deklarierte Produkt ist ein 2-Komponenten- Mischungsverhältnis von Harz- und Härterkomponente beträgt
Reaktionsharzmörtel der Chemofast Anchoring GmbH mit der 4:1 (Volumenverhältnis 3:1). Die Verpackung, bezogen auf 1 kg
Bezeichnung EP 500. Die deklarierte Einheit bezieht sich auf 1 Reaktionsharzprodukt, ist zusätzlich in der Berechnung mit
2 Umwelt-Produktdeklaration - Chemofast Anchoring GmbH - EP 500
0,1435 kg enthalten. Folgende Tabelle zeigt die Daten der
deklarierten Einheit.
Angabe der deklarierten Einheit
Bezeichnung Wert Einheit
Deklarierte Einheit 1 kg
Andere deklarierte Einheiten sind zulässig, wenn die
Umrechnung transparent dargestellt wird.
Systemgrenze
Typ der EPD: Wiege bis Werkstor mit Optionen. Folgende
Informationsmodule werden in dieser Studie als Systemgrenze
definiert:
Produktionsstadium (A1–A3):
• A1, Rohstoffgewinnung, Abbildung 1 Informationsmodule A 1 bis A3 des Produkts
• A2, Transport zum Hersteller,
• A3, Herstellung.
Ende des Lebenswegs (C1-C4):
• C1, Rückbau/Abriss,
• C2, Transport,
• C3, Abfallbehandlung ,
• C4, Beseitigung.
Wiederverwendungs- Rückgewinnungs- und Recyclingpotential Abbildung 2 Informationsmodule A 1 bis A3 der Verpackung
(D)
In den Informationsmodulen C1 bis C4 werden der Rückbau
Um die Indikatoren und Umweltwirkungen der deklarierten bzw. der Abriss aus dem Gebäude, der Transport zur
Einheit genau zu erfassen, werden insgesamt 8 Abfallbeseitigung, die Abfallbehandlung und Beseitigung des
Informationsmodule betrachtet. Die Informationsmodule A1 bis Produkts erfasst. Des Weiteren werden Wiederverwendungs-
A3 beschreiben die Materialbereitstellung, den Rückgewinnungs- und Recyclingpotential im Informationsmodul
Transport zur Produktionsstätte, sowie die D ausgewiesen.
Produktionsprozesse des Produkts selbst.
Geographische Repräsentativität
Land oder Region, in dem/r das deklarierte Produktsystem
Die Vorprodukte werden aus Deutschland bezogen. Der
hergestellt und ggf. genutzt sowie am Lebensende behandelt
Transport erfolgt ausschließlich mittels LKW.. Die folgenden
wird: Deutschland
Ablaufdiagramme veranschaulichen den hier zu Grunde
liegenden Produktionsprozess.
Vergleichbarkeit
Grundsätzlich ist eine Gegenüberstellung oder die Bewertung
von EPD-Daten nur möglich, wenn alle zu vergleichenden
Datensätze nach EN 15804 erstellt wurden und der
Gebäudekontext bzw. die produktspezifischen
Leistungsmerkmale berücksichtigt werden. Unter dem
folgenden Link ist die Datenbasis der Hintergrunddaten der
LCA for Experts und ecoinvent 3.9.1- Datenbanken
dokumentiert, auf die sich diese Studie bezieht .
(Sphera). 2023.1 http://www.gabi-software.com/deutsch/index/
(ecoinvent 3.9.1).
http://ecoquery.ecoinvent.org/3.9.1/cutoff/search
LCA: Szenarien und weitere technische Informationen
Bezeichnung Wert Einheit
Charakteristische Produkteigenschaften biogener
Verpackung PP 0,1188 kg
Kohlenstoff
Verpackung PA6 0,0082 kg
Im Produkt und in der Verpackung werden keine
nachwachsenden Rohstoffe verwendet. Daher wird der biogene Verpackung PE-LD 0,0165 kg
Kohlenstoff mit Null ausgewiesen.
Verpackung pro deklarierte Einheit
Ende des Lebenswegs (C1–C4)
Der Abriss des Produkts erfolgt mittels eines elektrischen
Meißels. Der elektrische Energieverbrauch für das Werkzeug
wird für die deklarierte Einheit mit 0,05 MJ angenommen. Der
3 Umwelt-Produktdeklaration - Chemofast Anchoring GmbH - EP 500
Stromverbrauch, wird mit einen Europäischen Strom- Mix
Wiederverwendungs- Rückgewinnungs- und
berechnet. Der Bauabfall wird mittels eines LKW 200 km zur
Recyclingpotential (D), relevante Szenarioangaben
Abfallbehandlungsanlage transportiert. In der
Beim Produkt entstehen keine Wiederverwendungs-
Abfallbehandlungsanlage wird der Bauabfall geschreddert und
Rückgewinnungs- und Recyclingpotentiale. Daher wird das
anschließend deponiert.
Informationsmodul D deklariert und mit Null ausgewiesen.
Bezeichnung Wert Einheit
Bezeichnung WertEinheit
Als gemischter Bauabfall gesammelt 1 kg
Wiederverwendungs- Rückgewinnungs- und
Zerkleinerung im Schredder 1 kg 0 kg
Recyclingpotentiale
Deponierung 1 kg
4 Umwelt-Produktdeklaration - Chemofast Anchoring GmbH - EP 500
LCA: Ergebnisse
Die Ergebnisse in dieser Berechnung beziehen sich auf die Charakterisierungsfaktoren EN 15840+A2/EF 3.1.
ANGABE DER SYSTEMGRENZEN (X = IN ÖKOBILANZ ENTHALTEN; MND = MODUL ODER INDIKATOR NICHT DEKLARIERT;
MNR = MODUL NICHT RELEVANT)
Gutschriften
Stadium der
und Lasten
Produktionsstadium Errichtung Nutzungsstadium Entsorgungsstadium
außerhalb der
des Bauwerks
Systemgrenze
g n u g ro s re v ffo ts h o R tro p s n a rT g n u lle ts re H m o v tro p s n a rT m u z re lle ts re Htro s g n u d n e w re V e g a tn o M g n u d n e w n A /g n u z tu N g n u tla h d n a ts n I ru ta ra p e R z ta s rE g n u re u e n rE rü f z ta s n ie e ig re n E n e b ie rte B s a ds e d u ä b e G s e d rü f z ta s n ie re s s a W n e b ie rte B s a ds e d u ä b e G s e d s s irb A /u a b k c ü R tro p s n a rT g n u ld n a h e b lla fb A g n u g itie s e B ,-s g n u d n e w re v re d e iW -s g n u n n iw e g k c ü R re d ola iz n e to p g n ilc y c e R
A1 A2 A3 A4 A5 B1 B2 B3 B4 B5 B6 B7 C1 C2 C3 C4 D
X X X MND MND MND MND MNR MNR MNR MND MND X X X X X
ERGEBNISSE DER ÖKOBILANZ – UMWELTAUSWIRKUNGEN nach EN 15804+A2: 1 kg EP 500
Indikator Einheit A1-A3 C1 C2 C3 C4 D
Globales Erwärmungspotenzial total (GWP-total) kg CO 2-Äq. 4,1E+00 4,58E-03 1,75E-02 2,58E-03 1,46E-02 0
Globales Erwärmungspotenzial fossil (GWP-fossil) kg CO 2-Äq. 3,97E+00 4,53E-03 1,73E-02 2,56E-03 1,46E-02 0
Globales Erwärmungspotenzial biogen (GWP-biogenic) kg CO 2-Äq. 1,26E-01 4,91E-05 0 0 0 0
Globales Erwärmungspotenzial luluc (GWP-luluc) kg CO 2-Äq. 8,91E-04 4,87E-07 1,58E-04 1,92E-05 4,53E-05 0
Abbau Potential der stratosphärischen Ozonschicht (ODP) kg CFC11-Äq. 2,19E-10 8,27E-14 1,49E-15 4,28E-15 3,71E-14 0
Versauerungspotenzial von Boden und Wasser (AP) mol H+-Äq. 5,13E-03 9,57E-06 6,48E-05 1,34E-05 1,03E-04 0
Eutrophierungspotenzial Süßwasser (EP-freshwater) kg P-Äq. 2,24E-05 1,67E-08 6,21E-08 8,71E-09 2,93E-08 0
Eutrophierungspotenzial Salzwasser (EP-marine) kg N-Äq. 1,76E-03 2,29E-06 3,03E-05 6,13E-06 2,67E-05 0
Eutrophierungspotenzial Land (EP-terrestrial) mol N-Äq. 1,89E-02 2,39E-05 3,39E-04 6,77E-05 2,94E-04 0
kg NMVOC-
Bildungspotential für troposphärisches Ozon (POCP) 5,94E-03 6,11E-06 5,84E-05 1,66E-05 8,06E-05 0
Äq.
Potenzial für den abiotischen Abbau nicht fossiler Ressourcen
kg Sb-Äq. 2,08E-07 6,95E-10 1,1E-09 2,74E-09 6,72E-10 0
(ADPE)
Potenzial für den abiotischen Abbau fossiler Brennstoffe (ADPF) MJ 8,8E+01 9,43E-02 2,32E-01 5,04E-02 1,94E-01 0
m3 Welt-Äq.
Wassernutzung (WDP) 1,21E-01 9,98E-04 1,96E-04 4,98E-04 1,6E-03 0
entzogen
ERGEBNISSE DER ÖKOBILANZ – INDIKATOREN ZUR BESCHREIBUNG DES RESSOURCENEINSATZES nach EN 15804+A2: 1
kg EP 500
Indikator Einheit A1-A3 C1 C2 C3 C4 D
Erneuerbare Primärenergie als Energieträger (PERE) MJ 8,76E+00 5,64E-02 1,64E-02 4,68E-03 3,16E-02 0
Erneuerbare Primärenergie zur stofflichen Nutzung (PERM) MJ 0 0 0 0 0 0
Total erneuerbare Primärenergie (PERT) MJ 8,76E+00 5,64E-02 1,64E-02 4,68E-03 3,16E-02 0
Nicht-erneuerbare Primärenergie als Energieträger (PENRE) MJ 6,69E+01 9,43E-02 2,32E-01 5,05E-02 1,94E-01 0
Nicht-erneuerbare Primärenergie zur stofflichen Nutzung
MJ 2,11E+01 0 0 0 0 0
(PENRM)
Total nicht erneuerbare Primärenergie (PENRT) MJ 8,81E+01 9,43E-02 2,32E-01 5,05E-02 1,94E-01 0
Einsatz von Sekundärstoffen (SM) kg 0 0 0 0 0 0
Erneuerbare Sekundärbrennstoffe (RSF) MJ 0 0 0 0 0 0
Nicht erneuerbare Sekundärbrennstoffe (NRSF) MJ 0 0 0 0 0 0
Einsatz von Süßwasserressourcen (FW) m3 1,18E-02 4,55E-05 1,81E-05 1,44E-05 4,9E-05 0
ERGEBNISSE DER ÖKOBILANZ –ABFALLKATEGORIEN UND OUTPUTFLÜSSE nach EN 15804+A2:
1 kg EP 500
Indikator Einheit A1-A3 C1 C2 C3 C4 D
Gefährlicher Abfall zur Deponie (HWD) kg 7,4E-09 7,38E-12 8,59E-13 1,31E-13 4,23E-12 0
Entsorgter nicht gefährlicher Abfall (NHWD) kg 6,94E-02 6,91E-05 3,35E-05 1,33E-05 9,71E-01 0
Entsorgter radioaktiver Abfall (RWD) kg 1,31E-03 1,5E-05 3E-07 6,77E-07 2,21E-06 0
Komponenten für die Wiederverwendung (CRU) kg 0 0 0 0 0 0
Stoffe zum Recycling (MFR) kg 0 0 0 0 0 0
Stoffe für die Energierückgewinnung (MER) kg 0 0 0 0 0 0
Exportierte elektrische Energie (EEE) MJ 0 0 0 0 0 0
Exportierte thermische Energie (EET) MJ 0 0 0 0 0 0
ERGEBNISSE DER ÖKOBILANZ – zusätzliche Wirkungskategorien nach EN 15804+A2-optional:
1 kg EP 500
Indikator Einheit A1-A3 C1 C2 C3 C4 D
Auftreten von Krankheiten aufgrund von Feinstaubemissionen
Krankheitsfälle ND ND ND ND ND ND
(PM)
5 Umwelt-Produktdeklaration - Chemofast Anchoring GmbH - EP 500
Wirkung durch Exposition des Menschen mit U235 (IR) kBq U235-Äq. ND ND ND ND ND ND
Toxizitätsvergleichseinheit für Ökosysteme (ETP-fw) CTUe ND ND ND ND ND ND
Toxizitätsvergleichseinheit für Menschen (krebserregend) (HTP-c) CTUh ND ND ND ND ND ND
Toxizitätsvergleichseinheit für Menschen (nicht krebserregend)
CTUh ND ND ND ND ND ND
(HTP-nc)
Bodenqualitätsindex (SQP) SQP ND ND ND ND ND ND
Einschränkungshinweis 2 – gilt für die Indikatoren: -'Potenzial für die Verknappung abiotischer Ressourcen - nicht fossile
Ressourcen"-, -'Potenzial für die Verknappung abiotischer Ressourcen - fossile Brennstoffe"-, -'Wasser-Entzugspotenzial
(Benutzer)"-, -'Potenzielle Toxizitätsvergleichseinheit für Ökosysteme"-, -'Potenzielle Toxizitätsvergleichseinheit für den Menschen -
kanzerogene Wirkung"-, -'Potenzielle Toxizitätsvergleichseinheit für den Menschen - nicht kanzerogene Wirkung"-, -'Potenzieller
Bodenqualitätsindex." Die Ergebnisse dieses Umweltwirkungsindikators müssen mit Bedacht angewendet werden, da die
Unsicherheiten bei diesen Ergebnissen hoch sind oder da es mit dem Indikator nur begrenzte Erfahrungen gibt.
Literaturhinweise
DIN 51757 ecoinvent 3.9.1
DIN 51757:2011-01 Prüfung von Mineralölen und verwandten Hintergrunddatenbank: ecoinvent 3.9.1 Zürich: ecoinvent
Stoffen - Bestimmung der Dichte. (Hrsg.) http://www.ecoinvent.org (26.05.2023)
EN 196 ETA-20/0201
DIN EN 196-1:2016-11 Prüfverfahren für Zement - Teil 1: European Technical Assessment
Bestimmung der Festigkeit.
ETA-20/0200
EN 15804 European Technical Assessment
N 15804+A2:2019+AC:2021, Nachhaltigkeit von Bauwerken –
Umweltproduktdeklarationen – Grundregeln für die IBU 2021
Produktkategorie Bauprodukte. Allgemeine Anleitung für das EPD-Programm des Institut
Bauen und Umwelt e.V., Version 2.0, Berlin: Institut Bauen und
EN/TR 15941 Umwelt e.V., 2021 www.ibu-epd.com
CEN/TR 15941:2010-03: Nachhaltigkeit von Bauwerken –
Umweltproduktdeklarationen-M thoden für Auswahl und PCR Teil A
Verwendung von generischen Daten Produktkategorie Regeln für gebäudebezogene Produkte und
Dienstleistungen - Rechenregeln für die Ökobilanz und
ISO 14025 Anforderungen an den Projektbericht V1.3, Institut Bauen und
DIN EN ISO 14025:2011-10, Umweltkennzeichnungen und Umwelt e.V., 08.2022.
deklarationen - Typ III Umweltdeklarationen - Grundsätze und
Verfahren PCR: Reaktionsharzprodukte
Produktkategorienregeln für gebäudebezogene Produkte und
ISO 14044 Dienstleistungen - Teil B: Anforderungen an die Umwelt-
DIN EN ISO 14044:2006-10, Umweltmanagement - Ökobilanz - Produktdeklaration für Reaktionsharzprodukte, 01.08.2021
Anforderungen und Anleitungen
Sphera
Weitere Literatur LCA for Experts 2023.1 Leinfelden-Echterdingen; Sphera
Solution GmbH (Hrsg.) http://www.gabi-
ECHA-Kandidatenliste software.com/deutsch/index/ (26.05.2023)
https://echa.europa.eu/de/candiate-list-substances-in-articles
Verordnung (EU) Nr. 305/2011 (CPR)
ECHA-Liste
https://echa.europa.eu/de/candiate-list-table Verordnung (EU) Nr. 528/2012 (Biozid-Verordnung)
6 Umwelt-Produktdeklaration - Chemofast Anchoring GmbH - EP 500
Herausgeber
Institut Bauen und Umwelt e.V. +49 (0)30 3087748- 0
Hegelplatz 1 info@ibu-epd.com
10117 Berlin www.ibu-epd.com
Deutschland
Programmhalter
Institut Bauen und Umwelt e.V. +49 (0)30 3087748- 0
Hegelplatz 1 info@ibu-epd.com
10117 Berlin www.ibu-epd.com
Deutschland
Ersteller der Ökobilanz
FIT-Umwelttechnik GmbH 05362 72 69 474
Westerstr. 13 bertram@fit-umwelttechnik.de
38442 Wolfsburg www.fit-umwelttechnik.com
Deutschland
Inhaber der Deklaration
Chemofast Anchoring GmbH +49 2154 8123 0
Hanns-Martin-Schleyer-Str. 23 info@chemofast.de
47877 Willich www.chemofast.de
Deutschland
7 Umwelt-Produktdeklaration - Chemofast Anchoring GmbH - EP 500
