UMWELT-PRODUKTDEKLARATION
nach ISO 14025 und EN 15804+A2
Deklarationsinhaber Xella Baustoffe GmbH
Herausgeber Institut Bauen und Umwelt e.V. (IBU)
Programmhalter Institut Bauen und Umwelt e.V. (IBU)
Deklarationsnummer EPD-XEL-20210286-IAD2-DE
Ausstellungsdatum 15.12.2021
Gültig bis 14.12.2026
Ytong®-Porenbeton
Xella Baustoffe GmbH
www.ibu-epd.com | https://epd-online.com
1. Allgemeine Angaben
Xella Baustoffe GmbH Ytong®-Porenbeton
Programmhalter Inhaber der Deklaration
IBU – Institut Bauen und Umwelt e.V. Xella Baustoffe GmbH
Panoramastr. 1 Düsseldorfer Landstraße 395
10178 Berlin 47259 Duisburg
Deutschland
Deklarationsnummer Deklariertes Produkt/deklarierte Einheit
EPD-XEL-20210286-IAD2-DE 1m³ unbewehrter Ytong®-Porenbeton mit einer
durchschnittlichen Rohdichte von 388 kg/m³.
Diese Deklaration basiert auf den Produktkategorien- Gültigkeitsbereich:
Regeln: Die Ökobilanz beruht auf auf den Verbrauchsdaten des
Porenbeton, 11.2017 Xella Porenbetonwerkes Brück und der Datenbasis
(PCR geprüft und zugelassen durch den unabhängigen des Jahres 2020.
Sachverständigenrat (SVR))
Der Inhaber der Deklaration haftet für die
Ausstellungsdatum zugrundeliegenden Angaben und Nachweise; eine
15.12.2021 Haftung des IBU in Bezug auf Herstellerinformationen,
Ökobilanzdaten und Nachweise ist ausgeschlossen.
Gültig bis Die EPD wurde nach den Vorgaben der EN 15804+A2
14.12.2026 erstellt. Im Folgenden wird die Norm vereinfacht als EN 15804
bezeichnet.
Verifizierung
Die Europäische Norm EN 15804 dient als Kern-PCR
Unabhängige Verifizierung der Deklaration und
Angaben gemäß ISO 14025:2010
Dipl. Ing. Hans Peters intern x extern
(Vorstandsvorsitzender des Instituts Bauen und Umwelt e.V.)
Dr. Alexander Röder Matthias Klingler,
(Geschäftsführer Instituts Bauen und Umwelt e.V.) Unabhängige/-r Verifizierer/-in
2. Produkt
2.1 Produktbeschreibung/Produktdefinition Bautechnische Daten
Die genannten Produkte sind unbewehrte Bausteine Bezeichnung Wert Einheit
unterschiedlicher Formate aus Porenbeton. Rohdichte 250 - 800 kg/m3
Porenbeton gehört zur Gruppe der porosierten Druckfestigkeit 1,6 - 10 N/mm2
dampfgehärteten Leichtbetone. Zugfestigkeit 0,24 - 1,2 N/mm2
Biegezugfestigkeit (längs) 0,44 - 2,2 N/mm2
Für das Inverkehrbringen des Produkts in der Elastizitätsmodul 750 - 3250 N/mm2
EU/EFTA (mit Ausnahme der Schweiz) gilt die Ausgleichsfeuchte bei 23 °C, 80
Verordnung (EU) Nr. 305/2011 CPR. Das Produkt % < 4 M.-%
benötigt eine Leistungserklärung unter Schwindung nach EN 680 < 0,2 mm/m
Berücksichtigung der EN 771-4:2015-11, Festlegungen
Wärmeleitfähigkeit nach EN
für Mauersteine - Teil 4: Porenbetonsteine und die CE- 0,07 - 0,18 W/(mK)
12664
Kennzeichnung. Für die Verwendung gelten die
Wasserdampfdiffusionswiderstand
jeweiligen nationalen Bestimmungen. 5/10 -
szahl nach DIN 4108-4
Schallschutz nach DIN 4109-32
2.2 Anwendung 32-48 [dB]
für m' ≤ 150 [kg/m²]
Unbewehrte Bausteine für gemauerte, monolithische,
Schallschutz nach DIN 4109-32
tragende und nichttragende Wände. 48-56 [dB]
für m' > 150 [kg/m²]
Bestimmungsgemäß wird ein direkter Kontakt mit
Wasser bautechnisch vermieden.
Leistungswerte des Produkts entsprechend der
2.3 Technische Daten
Leistungserklärung in Bezug auf dessen wesentliche
Siehe Leistungserklärung für das jeweilige Produkt.
Merkmale gemäß EN 771-4: 2015-11, Festlegungen
Allgemeine Angaben enthält die nachfolgende Tabelle.
für Mauersteine - Teil 4: Porenbetonsteine.
2 Umwelt-Produktdeklaration Xella Baustoffe GmbH – Ytong®-Porenbeton
2.4 Lieferzustand 2.6 Herstellung
Bausteine nach DIN 20000-404 und DIN 4166. Der gemahlene Quarzsand wird mit Kalk, Zement und
L · B · H zerkleinertem Porenbeton-Recyclingmaterial, unter
L = 499 / 599 mm Zugabe von Wasser und Aluminiumpulver oder -paste,
B = 50 / 75 / 100 / 115 / 150 / 175 / 200 / 240 / 300 / in einem Mischer zu einer wässrigen Suspension
365 / 425 / 480 mm gemischt und in Gießformen gegossen. Das Wasser
H = 199 / 249 / 374 / 399 / 499 / 599 mm löscht unter Wärmeentwicklung den Kalk. Das
Aluminium reagiert im alkalischen Milieu. Dabei bildet
2.5 Grundstoffe/Hilfsstoffe sich gasförmiger Wasserstoff, der die Poren in der
Masse erzeugt und ohne Rückstände entweicht. Die
Bezeichnung Wert Einheit Poren besitzen meist einen Durchmesser von 0,5-1,5
Sand 50-70 M.-% mm und sind ausschließlich mit Luft gefüllt. Nach dem
Zement 15-30 M.-% ersten Abbinden entstehen halbfeste Rohblöcke, aus
Branntkalk 10-20 M.-% denen maschinell und mit hoher Genauigkeit die
Anhydrit/Gips 2-5 M.-% Porenbetonbauteile geschnitten werden.
Aluminium 0,05-0,1 M.-% Die Ausbildung der endgültigen
Schalöl Hilfsstoff - Porenbetoneigenschaften erfolgt während der
Zusätzlich werden 50-75 M.-% Wasser (bezogen auf anschließenden Dampfhärtung über 5-12 Stunden bei
die Feststoffe) eingesetzt. etwa 190 °C und einem Druck von ca. 12 bar in
Dampfdruckkesseln, den sog. Autoklaven. Hier bilden
Sand: Der eingesetzte Sand ist ein natürlicher sich aus den eingesetzten Stoffen Calcium-
Rohstoff, der neben dem Hauptmineral Quarz (SiO ) Silikathydrate, die dem in der Natur vorkommenden
2
natürliche Neben- und Spurenminerale enthält. Er ist Mineral Tobermorit entsprechen. Die Reaktion des
ein wesentlicher Grundstoff für die hydrothermale Materials ist mit der Entnahme aus dem Autoklav
Reaktion während der Dampfhärtung. abgeschlossen. Der Dampf wird nach Abschluss des
Zement: gem. EN 197-1; Zement dient als Bindemittel Härtungsprozesses für weitere Autoklavzyklen
und wird vorwiegend aus Kalksteinmergel oder einem verwandt. Das anfallende Kondensat wird als
Gemisch aus Kalkstein und Ton hergestellt. Die Prozesswasser genutzt. Auf diese Weise wird Energie
natürlichen Rohstoffe werden gebrannt und eingespart und eine Belastung der Umwelt mit heißem
anschließend gemahlen. Abdampf und Abwasser vermieden.
Branntkalk: gem. EN 459-1; Branntkalk dient als Porenbeton-Bausteine werden anschließend auf
Bindemittel und wird durch Brennen von natürlichem Holzpaletten gestapelt und in recycelbare
Kalkstein hergestellt. Schrumpffolie aus Polyethylen (PE) eingeschweißt.
Anhydrit/Gips: gem. EN 13279-1; Der eingesetzte
Sulfatträger dient zur Beeinflussung der 2.7 Umwelt und Gesundheit während der
Erstarrungszeit des Porenbetons und stammt aus Herstellung
natürlichen Vorkommen oder wird technisch erzeugt. Es gilt das Regelwerk der Berufsgenossenschaften,
Aluminium: Aluminiumpulver oder -paste dient als besondere Maßnahmen zum Gesundheitsschutz der
Porosierungsmittel. Das metallische Aluminium Mitarbeiter sind nicht zu treffen.
reagiert im alkalischen Milieu unter Abgabe von
Wasserstoffgas, das die Poren bildet und nach 2.8 Produktverarbeitung/Installation
Abschluss des Treibprozesses entweicht. Die Verarbeitung von Porenbetonsteinen erfolgt von
Wasser: Das Vorhandensein von Wasser ist Hand, bei Bauteilen mit einer Masse über 25 kg sind
Grundlage für die hydraulische Reaktion der Hebezeuge erforderlich. Das Zerteilen von Bauteilen
Bindemittel. Wasser ist außerdem zum Herstellen erfolgt mit Bandsägen oder von Hand mit Hartmetall-
einer homogenen Suspension notwendig. Sägen, weil diese praktisch nur Grob- und keinen
Schalöl: Schalöl findet als Trennmittel zwischen Form Feinstaub generieren. Schnelllaufende Werkzeuge wie
und Porenbetonmasse Verwendung. Eingesetzt z. B. Trennschleifer sind auf Grund der Freisetzung
werden PAK (Polycyclische aromatische von Feinstaub für die Bearbeitung von Porenbeton
Kohlenwasserstoffe) - freie mineralische Öle unter ungeeignet!
Zusatz von langkettigen Additiven zur Die Verbindung der Porenbeton-Bauteile
Viskositätserhöhung. Damit wird ein Ablaufen in der untereinander sowie mit anderen genormten
Form verhindert und ein sparsamer Einsatz ermöglicht. Baustoffen erfolgt im Dünnbettverfahren nach EN
1996-1-1 in Verbindung mit EN 1996-1-1/NA/A2 und
Das Produkt/Erzeugnis/mindestens ein Teilerzeugnis EN 1996-2 in Verbindung mit EN 1996-2/NA mit oder
enthält Stoffe der ECHA-Liste der für eine Zulassung in ohne Stoßfugenvermörtelung. In besonderen Fällen
Frage kommenden besonders besorgniserregenden auch mit Normal- oder Leichtmörtel (11 kg Mörtel / m³).
Stoffe (en: Substances of Very High Concern – SVHC) Die Porenbeton-Bauteile können verputzt, beschichtet
oberhalb von 0,1 Massen-%: nein. oder mit einem Anstrich versehen werden. Auch eine
Das Produkt/Erzeugnis/mindestens ein Teilerzeugnis Bekleidung mit kleinformatigen Teilen oder die
enthält weitere CMR-Stoffe der Kategorie 1A oder 1B, Anbringung von Vormauerschalen ist möglich.
die nicht auf der Kandidatenliste stehen, oberhalb von Es gilt das Regelwerk der Berufsgenossenschaften.
0,1 Massen-% in mindestens einem Teilerzeugnis: Während der Verarbeitung des Bauproduktes sind
nein. keine besonderen Maßnahmen zum Schutz der
Dem vorliegenden Bauprodukt wurden Biozidprodukte Umwelt zu treffen.
zugesetzt oder es wurde mit Biozidprodukten
behandelt (es handelt sich damit um eine behandelte 2.9 Verpackung
Ware im Sinne der Biozidprodukteverordnung (EU) Nr. Auf der Baustelle anfallende Verpackungen und
528/2012): nein. Paletten sind getrennt zu sammeln. Die Polyethylen-
Schrumpffolien sind recycelbar. Nicht verschmutzte
PE-Folien und Mehrwegpaletten aus Holz werden
3 Umwelt-Produktdeklaration Xella Baustoffe GmbH – Ytong®-Porenbeton
durch den Baustoffhandel zurückgenommen Im Brandfall können keine toxischen Gase und
(Mehrwegpaletten gegen Rückvergütung im Dämpfe entstehen.
Pfandsystem) und von diesem an die
Porenbetonwerke zurückgegeben. Diese leiten die
Folien an die Folienhersteller zum Recyceln weiter. Brandschutz nach EN 13501 – 1
Bezeichnung Wert
2.10 Nutzungszustand Baustoffklasse A1
Wie unter Punkt 2.6 „Herstellung“ ausgeführt, besteht Rauchgasentwicklung s1
Porenbeton überwiegend aus Tobermorit. Außerdem Brennendes Abtropfen d0
sind nicht reagierte Ausgangskomponenten enthalten,
vorwiegend grober Quarz sowie ggf. Karbonate. Wasser
Porenbeton recarbonatisiert nach dem Verlassen des Unter Wassereinwirkung (z. B. Hochwasser) reagiert
Autoklaven über Jahrzehnte. Dies führt zu keiner Porenbeton schwach alkalisch. Es werden keine Stoffe
nachteiligen Beeinflussung der Produkteigenschaften. ausgewaschen, die wassergefährdend sein können.
Die Poren sind vollständig mit Luft gefüllt.
Mechanische Zerstörung
2.11 Umwelt und Gesundheit während der Nicht relevant
Nutzung
Porenbeton emittiert nach derzeitigem Kenntnisstand 2.14 Nachnutzungsphase
keine schädlichen Stoffe wie z. B. flüchtige organische Porenbeton-Verschnittreste von den Baustellen
Verbindungen. werden über ein BigBag System vom Porenbetonwerk
Die natürliche ionisierende Strahlung der Porenbeton- zurückgenommen. Sonstige sortenreine
Produkte ist äußerst gering und erlaubt aus Porenbetonreste können von den
radiologischer Sicht einen uneingeschränkten Einsatz Porenbetonherstellern ebenfalls zurückgenommen und
dieses Materials (vergleiche 7.1 "Radioaktivität"). wieder- bzw. weiterverwertet werden. Dies wird für
Produktionsbruch und Baustellenabfälle bereits
2.12 Referenz-Nutzungsdauer praktiziert. Dieses Material wird entweder zu
Bei bestimmungsgemäßer Anwendung ist Porenbeton Granulatprodukten verarbeitet oder als Sandersatz der
unbegrenzt beständig. Die durchschnittliche Porenbetonmischung zugegeben.
Nutzungsdauer von Massivgebäuden aus Porenbeton
entspricht der von Massivgebäuden überhaupt. Das 2.15 Entsorgung
RSL wird nach den vorliegenden Daten mit 80 Jahren Gemäß der in Deutschland gültigen
angesetzt. Xella 2021a. Deponieverordnung vom 27.04.2009 DepV ist
Porenbeton auf Deponien der Klasse I abzulagern (vgl.
7.2 "Auslaugverhalten").
2.13 Außergewöhnliche Einwirkungen Abfallschlüssel nach EAKV: 17 01 01.
Brand 2.16 Weitere Informationen
Weitere Informationen finden Sie unter www.ytong-
silka.de.
3. LCA: Rechenregeln
3.1 Deklarierte Einheit Verpackungsmaterial. Behandlung von
Die deklarierte Einheit ist 1 m³ unbewehrter Produktionsabfällen und Abwasser. Allokation aller
Porenbeton mit einer Rohdichte von 388 kg/m³. Diese Umweltlasten nach Masse zwischen verbundenen Co-
durchschnittliche Rohdichte wurde aus dem Produkten (z.B. Bruch zur Verwendung und
Gesamtmaterialeinsatz im Bezugsjahr sowie den Vermarktung als Katzenstreu oder Ölbinder) und
Produktionsmengen an Porenbetonsteinen und Hauptprodukt.
Porenbetongranulat durch Division ermittelt.
Deklarierte Einheit Stadium der Errichtung des Bauwerks (A4-A5)
Modul A4: LKW-Transport zur Baustelle (100 km).
Bezeichnung Wert Einheit Transportentfernung kann ggfs. auf Gebäudeebene
Deklarierte Einheit 1 m3 angepasst werden (z.B. bei 200 km tatsächlicher
Rohdichte 388 kg/m3 Transportentfernung: Multiplikation der Ökobilanzwerte
Umrechnungsfaktor zu 1 kg 388 - mit dem Faktor 2).
Modul A5: Thermische Verpackungsbehandlung und
resultierende Gutschriften in Modul D. Verschnitte
3.2 Systemgrenze wurden nicht berücksichtigt, da diese stark vom
Typ der EPD: Wiege bis Werkstor mit Optionen. Gebäudekontext abhängen. Verschnitte können
näherungsweise über die deklarierten Werte für das
Beschreibung der Lebenszyklusphasen: Produktionsstadium abgeschätzt werden (z.B. 5 %
Verschnitte: Multiplikation der Ökobilanzwerte mit dem
Produktstadium (A1-A3) Faktor 0,05).
Rohstoffbereitstellung sowie LKW-Transport der Die Installation der Produkte selbst erfolgt in der Regel
Rohstoffe zum Werk. Produktionsaufwendungen, manuell (lastenfrei). Mörtel ist in dieser EPD nicht
insbesondere Bereitstellung und Einsatz an berücksichtigt.
Energieträgern und Hilfsstoffen, sowie
4 Umwelt-Produktdeklaration Xella Baustoffe GmbH – Ytong®-Porenbeton
Nutzungsstadium (B1) berücksichtigt.
Recarbonatisierung reaktiver Produktbestandteile (z.B. Es kann davon ausgegangen werden, dass die
CaO). Es wird von einer Recarbonatisierungsrate von vernachlässigten Prozesse weniger als 5 % zu den
95 % ausgegangen, Xella 2021b. berücksichtigten Wirkungskategorien beigetragen
hätten.
Entsorgungsstadium (C1-C4)
Modul C1: Maschineller Rückbau (Bagger). 3.5 Hintergrunddaten
Zur Modellierung der Porenbeton-Herstellung wurde
Modul C2: LKW-Transport zur Abfallaufbereitung das von der Sphera Solutions GmbH entwickelte
(50km). Transportentfernung kann ggfs. auf Software-System zur Ganzheitlichen Bilanzierung
Gebäudeebene angepasst werden (z.B. bei 100 km "GaBi 10.5" eingesetzt. Im Sinne des
tatsächlicher Transportentfernung: Multiplikation der Hintergrundsystems wurden GaBi Datensätze mit dem
Ökobilanzwerte mit dem Faktor 2). Content Update (CUP) 2021.1 verwendet.
Modul C3: (Szenario stoffliches Recycling): 3.6 Datenqualität
Abfallaufbereitung und stoffliches Recycling als Alle für die Herstellung relevanten Hintergrund-
Füllmaterial (inkl. Gutschriften für Substitution von Kies Datensätze wurden der Datenbank der Software GaBi
in Modul D) . 10.5 CUP 2021.1 GaBi ts entnommen. Die letzte
Revision der verwendeten Hintergrunddaten liegt
Modul C4: (Szenario Deponierung): Durchschnittliche weniger als 3 Jahre zurück.
Emissionen aus Deponierung.
3.7 Betrachtungszeitraum
Gutschriften und Lasten außerhalb der Die Datengrundlage der vorliegenden Ökobilanz
Systemgrenzen (D) beruht auf Datenaufnahmen für die
Gutschriften aus ersparten Aufwendungen durch Porenbetonherstellung aus dem Jahr 2020 im Werk
Substitution von Kies als Verfüllmaterial (aus Modul Brück.
C3) und Gutschriften für Energiesubstitution aus
Verpackungsbehandlung. 3.8 Allokation
Bei der Produktion fällt jeweils Porenbetonbruch an,
der zu Porenbetongranulat weiter veredelt wird. Die
3.3 Abschätzungen und Annahmen Umweltwirkungen der Porenbetonsteinherstellung und
Das Produktsystem enthält keine wichtigen Annahmen des Bruches, der zur Herstellung von
oder Abschätzungen in Bezug auf die Interpretation Porenbetongranulat verwendet wird, wurden hierbei
der Ökobilanz-Ergebnisse. Wenige Hilfsstoffe mit nach Masse alloziiert. Etwa 13 % der
einem Massenanteil von zusammen unter einem Umweltlasten und eingesetzen Rohstoffe werden auf
Massenprozent am Gesamtsystem wurden mit das Porenbetongranulat alloziert.
technologisch ähnlichen Vorkettenprozessen
abgeschätzt. Im Produktionsprozess fällt außerdem
Porenbetonbruch und Porenbetonmehl an, welche in
3.4 Abschneideregeln den Produktionsprozess zurückgeführt wird
Es wurden alle Daten aus der Betriebsdatenerhebung, (closedloop-recycling). Diese interne Verwertung
d.h. alle nach Rezeptur eingesetzten Ausgangsstoffe, wurde in der Berechnung berücksichtigt.
die eingesetzte thermische Energie sowie der
Stromverbrauch und Dieselverbrauch in der 3.9 Vergleichbarkeit
Bilanzierung berücksichtigt. Grundsätzlich ist eine Gegenüberstellung oder die
Für alle Rohstoffe wurden spezifische Bewertung von EPD-Daten nur möglich, wenn alle zu
Transportdistanzen berücksichtigt. vergleichenden Datensätze nach EN 15804 erstellt
Damit wurden auch Stoff- und Energieströme mit wurden und der Gebäudekontext bzw. die
einem Anteil < 1 % berücksichtigt. produktspezifischen Leistungsmerkmale berücksichtigt
Die Herstellung der zur Produktion der betrachteten werden.
Artikel benötigten Maschinen, Anlagen und sonstigen
Infrastruktur wurde in den Ökobilanzen nicht
4. LCA: Szenarien und weitere technische Informationen
Charakteristische Produkteigenschaften
Biogener Kohlenstoff Transport zu Baustelle (A4)
In der Bilanz sind 0,524 kg Mehrweg-Holzpaletten
(Verpackungsmaterial) enthalten. Bezeichnung Wert Einheit
Liter Treibstoff 0,597 l/100km
Informationen zur Beschreibung des biogenen Transport Distanz 100 km
Kohlenstoffgehalts am Werkstor Auslastung (einschließlich
61 %
Leerfahrten)
Bezeichnung Wert Einheit Rohdichte der transportierten
388 kg/m3
Biogener Kohlenstoff im Produkt 0 kg C Produkte
Biogener Kohlenstoff in der
0,24 kg C
zugehörigen Verpackung Einbau ins Gebäude (Modul A5)
Verpackungsmaterialien werden in Modul A5
thermisch behandelt. Die Gutschriften durch ersparte
Aufwendungen werden Modul D zugerechnet.
5 Umwelt-Produktdeklaration Xella Baustoffe GmbH – Ytong®-Porenbeton
Nutzung (B1)
Siehe 2.10 Nutzungszustand und 2.12 Referenz-
Nutzungsdauer
Bezeichnung Wert Einheit
Recarbonatisierungsrate (Xella
95 %
2021b)
Referenz Nutzungsdauer
Bezeichnung Wert Einheit
Lebensdauer nach (Xella 2021a) 80 a
Ende des Lebenswegs (C1-C4)
Bezeichnung Wert Einheit
Dieselverbrauch Rückbau kg je dekl.
0,06
(Bagger) Modul C1 Einheit
Transportentfernung zur
Entsorgung/Abfallbehandlung 50 km
(Modul C2)
Zum Recycling (Modul C3,
376 kg
Nettoflussmenge)
Zur Deponierung (Modul C4) 388 kg
Weitere Details zu den Szenarien finden sich in Kapitel
3.2 Systemgrenze.
6 Umwelt-Produktdeklaration Xella Baustoffe GmbH – Ytong®-Porenbeton
5. LCA: Ergebnisse
Es folgt die Darstellung der Umweltwirkungen für 1 m³ Ytong®-Porenbeton unbewehrt mit einer Rohdichte von
388 kg/m³, hergestellt von Xella im Werk Brück. Die in der Übersicht mit „x“ gekennzeichneten Module nach EN
15804 werden hierbei adressiert, die mit „MND“ (Modul nicht deklariert) gekennzeichneten Module sind nicht
Gegenstand der Betrachtung. Die folgenden Tabellen zeigen die Ergebnisse der Indikatoren der
Wirkungsabschätzung, des Ressourceneinsatzes sowie zu Abfällen und sonstigen Output-Strömen bezogen auf
die deklarierte Einheit.
Wichtiger Hinweis:
EP-freshwater: Dieser Indikator wurde in Übereinstimmung mit dem Charakterisierungsmodell (EUTREND-
Modell, Struijs et al., 2009b, wie in ReCiPe umgesetzt; http://eplca.jrc.ec.europa.eu/LCDN/developerEF.xhtml) als
„kg P-Äq.“ berechnet.
ANGABE DER SYSTEMGRENZEN (X = IN ÖKOBILANZ ENTHALTEN; ND = MODUL ODER INDIKATOR
NICHT DEKLARIERT; MNR = MODUL NICHT RELEVANT)
Stadium der Gutschriften
Produktionsstadiu Errichtung und Lasten
Nutzungsstadium Entsorgungsstadium
m des außerhalb der
Bauwerks Systemgrenze
7 Umwelt-Produktdeklaration Xella Baustoffe GmbH – Ytong®-Porenbeton
gnugrosrevffotshoR
tropsnarT gnulletsreH
mov
tropsnarT
muz
relletsreH
trosgnudnewreV
egatnoM
gnudnewnA/gnuztuN gnutlahdnatsnI
rutarapeR ztasrE gnureuenrE
sad rüf
ztasnieeigrenE
sed
nebierteB seduäbeG
sad rüf
ztasnieressaW
sed
nebierteB seduäbeG
ssirbA/uabkcüR
tropsnarT
gnuldnahebllafbA
gnugitieseB
,-sgnudnewrevredeiW -sgnunniwegkcüR
redo
laiznetopgnilcyceR
A1 A2 A3 A4 A5 B1 B2 B3 B4 B5 B6 B7 C1 C2 C3 C4 D
X X X X X X ND MNR MNR MNR ND ND X X X X X
ERGEBNISSE DER ÖKOBILANZ – UMWELTAUSWIRKUNGEN nach EN 15804+A2: 1m³ Ytong®-Porenbeton
mit einer Rohdichte von 388 kg/m³
Kernindikator Einheit A1-A3 A4 A5 B1 C1 C2 C3 C4 D
GWP-total [kg CO2-Äq.] 1,66E+2 2,38E+0 3,76E+0 -7,69E+1 2,53E-1 1,18E+0 1,04E+0 5,89E+0 -2,56E+0
GWP-fossil [kg CO2-Äq.] 1,66E+2 2,33E+0 2,70E+0 -7,69E+1 2,51E-1 1,16E+0 1,04E+0 5,87E+0 -2,57E+0
GWP-biogenic [kg CO2-Äq.] -5,16E-1 2,52E-2 1,05E+0 0,00E+0 3,74E-4 1,25E-2 2,66E-3 2,33E-4 1,23E-2
GWP-luluc [kg CO2-Äq.] 9,22E-2 1,93E-2 2,45E-5 0,00E+0 1,97E-3 9,61E-3 5,67E-3 1,72E-2 -3,55E-3
ODP [kg CFC11-Äq.] 7,03E-13 4,66E-16 3,40E-16 0,00E+0 4,77E-17 2,32E-16 4,62E-15 2,28E-14 -1,78E-14
AP [mol H+-Äq.] 1,35E-1 2,50E-3 4,19E-4 0,00E+0 1,21E-3 1,25E-3 9,65E-3 4,18E-2 -7,49E-3
EP-freshwater [kg P-Äq.] 1,10E-4 7,01E-6 4,60E-8 0,00E+0 7,17E-7 3,49E-6 2,36E-6 9,85E-6 -3,77E-6
EP-marine [kg N-Äq.] 4,65E-2 7,99E-4 1,06E-4 0,00E+0 5,67E-4 3,98E-4 4,77E-3 1,09E-2 -2,81E-3
EP-terrestrial [mol N-Äq.] 5,07E-1 9,49E-3 1,98E-3 0,00E+0 6,28E-3 4,73E-3 5,25E-2 1,19E-1 -3,08E-2
POCP [kg NMVOC-Äq.] 1,35E-1 2,18E-3 3,02E-4 0,00E+0 1,59E-3 1,08E-3 1,39E-2 3,29E-2 -8,09E-3
ADPE [kg Sb-Äq.] 1,42E-5 2,09E-7 5,16E-9 0,00E+0 2,14E-8 1,04E-7 1,14E-6 5,54E-7 -2,95E-7
ADPF [MJ] 1,05E+3 3,14E+1 5,59E-1 0,00E+0 3,22E+0 1,57E+1 1,95E+1 7,78E+1 -4,53E+1
[m³ Welt-Äq.
WDP -1,49E+1 2,19E-2 3,57E-1 0,00E+0 2,24E-3 1,09E-2 1,74E-1 6,30E-1 -1,45E-1
entzogen]
GWP = Globales Erwärmungspotenzial; ODP = Abbaupotenzial der stratosphärischen Ozonschicht; AP = Versauerungspotenzial von Boden und
Wasser; EP = Eutrophierungspotenzial; POCP = Bildungspotenzial für troposphärisches Ozon; ADPE = Potenzial für die Verknappung von
Legende
abiotischen Ressourcen – nicht fossile Ressourcen (ADP – Stoffe); ADPF = Potenzial für die Verknappung abiotischer Ressourcen – fossile
Brennstoffe (ADP – fossile Energieträger); WDP = Wasser-Entzugspotenzial (Benutzer)
ERGEBNISSE DER ÖKOBILANZ – INDIKATOREN ZUR BESCHREIBUNG DES RESSOURCENEINSATZES
nach EN 15804+A2: 1m³ Ytong®-Porenbeton mit einer Rohdichte von 388 kg/m³
Indikator Einheit A1-A3 A4 A5 B1 C1 C2 C3 C4 D
PERE [MJ] 1,96E+2 1,81E+0 8,76E+0 0,00E+0 1,85E-1 9,01E-1 1,73E+0 1,05E+1 -5,03E+0
PERM [MJ] 8,65E+0 0,00E+0 -8,65E+0 0,00E+0 0,00E+0 0,00E+0 0,00E+0 0,00E+0 0,00E+0
PERT [MJ] 2,04E+2 1,81E+0 1,10E-1 0,00E+0 1,85E-1 9,01E-1 1,73E+0 1,05E+1 -5,03E+0
PENRE [MJ] 1,01E+3 3,16E+1 4,00E+1 0,00E+0 3,23E+0 1,57E+1 1,95E+1 7,79E+1 -4,53E+1
PENRM [MJ] 3,95E+1 0,00E+0 -3,95E+1 0,00E+0 0,00E+0 0,00E+0 0,00E+0 0,00E+0 0,00E+0
PENRT [MJ] 1,05E+3 3,16E+1 5,59E-1 0,00E+0 3,23E+0 1,57E+1 1,95E+1 7,79E+1 -4,53E+1
SM [kg] 2,58E+1 0,00E+0 0,00E+0 0,00E+0 0,00E+0 0,00E+0 0,00E+0 0,00E+0 3,76E+2
RSF [MJ] 0,00E+0 0,00E+0 0,00E+0 0,00E+0 0,00E+0 0,00E+0 0,00E+0 0,00E+0 0,00E+0
NRSF [MJ] 0,00E+0 0,00E+0 0,00E+0 0,00E+0 0,00E+0 0,00E+0 0,00E+0 0,00E+0 0,00E+0
FW [m³] -2,33E-1 2,07E-3 8,38E-3 0,00E+0 2,12E-4 1,03E-3 5,07E-3 1,92E-2 -7,56E-3
PERE = Erneuerbare Primärenergie als Energieträger; PERM = Erneuerbare Primärenergie zur stofflichen Nutzung; PERT = Total
erneuerbare Primärenergie; PENRE = Nicht-erneuerbare Primärenergie als Energieträger; PENRM = Nicht-erneuerbare Primärenergie
Legende
zur stofflichen Nutzung; PENRT = Total nicht erneuerbare Primärenergie; SM = Einsatz von Sekundärstoffen; RSF = Erneuerbare
Sekundärbrennstoffe; NRSF = Nicht-erneuerbare Sekundärbrennstoffe; FW = Nettoeinsatz von Süßwasserressourcen
ERGEBNISSE DER ÖKOBILANZ –ABFALLKATEGORIEN UND OUTPUTFLÜSSE nach EN 15804+A2:
1m³ Ytong®-Porenbeton mit einer Rohdichte von 388 kg/m³
Indikator Einheit A1-A3 A4 A5 B1 C1 C2 C3 C4 D
HWD [kg] 2,39E-7 1,66E-9 1,00E-10 0,00E+0 1,70E-10 8,28E-10 1,14E-9 8,27E-9 -6,85E-9
NHWD [kg] 1,54E+0 4,95E-3 1,83E-2 0,00E+0 5,06E-4 2,47E-3 5,63E-3 3,88E+2 -1,57E+1
RWD [kg] 2,67E-2 5,72E-5 3,15E-5 0,00E+0 5,85E-6 2,85E-5 1,44E-4 8,18E-4 -3,79E-3
CRU [kg] 0,00E+0 0,00E+0 0,00E+0 0,00E+0 0,00E+0 0,00E+0 0,00E+0 0,00E+0 0,00E+0
MFR [kg] 0,00E+0 0,00E+0 0,00E+0 0,00E+0 0,00E+0 0,00E+0 3,88E+2 0,00E+0 0,00E+0
MER [kg] 0,00E+0 0,00E+0 0,00E+0 0,00E+0 0,00E+0 0,00E+0 0,00E+0 0,00E+0 0,00E+0
EEE [MJ] 0,00E+0 0,00E+0 7,27E+0 0,00E+0 0,00E+0 0,00E+0 0,00E+0 0,00E+0 0,00E+0
EET [MJ] 0,00E+0 0,00E+0 1,30E+1 0,00E+0 0,00E+0 0,00E+0 0,00E+0 0,00E+0 0,00E+0
HWD = Gefährlicher Abfall zur Deponie; NHWD = Entsorgter nicht gefährlicher Abfall; RWD = Entsorgter radioaktiver Abfall; CRU =
Legende Komponenten für die Wiederverwendung; MFR = Stoffe zum Recycling; MER = Stoffe für die Energierückgewinnung; EEE = Exportierte
Energie – elektrisch; EET = Exportierte Energie – thermisch
ERGEBNISSE DER ÖKOBILANZ – zusätzliche Wirkungskategorien nach EN 15804+A2-optional:
1m³ Ytong®-Porenbeton mit einer Rohdichte von 388 kg/m³
Indikator Einheit A1-A3 A4 A5 B1 C1 C2 C3 C4 D
[Krankheitsf
PM ND ND ND ND ND ND ND ND ND
älle]
[kBq U235-
IRP ND ND ND ND ND ND ND ND ND
Äq.]
ETP-fw [CTUe] ND ND ND ND ND ND ND ND ND
HTP-c [CTUh] ND ND ND ND ND ND ND ND ND
HTP-nc [CTUh] ND ND ND ND ND ND ND ND ND
SQP [-] ND ND ND ND ND ND ND ND ND
PM = Potentielles Auftreten von Krankheiten aufgrund von Feinstaubemissionen; IR = Potentielle Wirkung durch Exposition des
Menschen mit U235; ETP-fw = Potentielle Toxizitätsvergleichseinheit für Ökosysteme; HTP-c = Potentielle Toxizitätsvergleichseinheit für
Legende
den Menschen (kanzerogene Wirkung); HTP-nc = Potentielle Toxizitätsvergleichseinheit für den Menschen (nicht kanzerogene Wirkung);
SQP = Potentieller Bodenqualitätsindex
Einschränkungshinweis 1 – gilt für den Indikator IRP: Diese Wirkungskategorie behandelt hauptsächlich die
mögliche Wirkung einer ionisierenden Strahlung geringer Dosis auf die menschliche Gesundheit im
Kernbrennstoffkreislauf. Sie berücksichtigt weder Auswirkungen, die auf mögliche nukleare Unfälle und
berufsbedingte Exposition zurückzuführen sind, noch auf die Entsorgung radioaktiver Abfälle in unterirdischen
Anlagen. Die potenzielle vom Boden, von Radon und von einigen Baustoffen ausgehende ionisierende Strahlung
wird ebenfalls nicht von diesem Indikator gemessen.
Einschränkungshinweis 2 – gilt für die Indikatoren ADPE, ADPF, WDP, ETP-fw, HTP-c, HTP-nc, SQP: Die
Ergebnisse dieses Umweltwirkungsindikators müssen mit Bedacht angewendet werden, da die Unsicherheiten
bei diesen Ergebnissen hoch sind oder da es mit dem Indikator nur begrenzte Erfahrungen gibt.
6. LCA: Interpretation
Von höchster Wichtigkeit für das Umweltprofil des beim Pflanzenwachstum im Zusammenhang mit
Produkts ist die Herstellungsphase (Module A1-A3). Verpackung (Holzpalette). Die Verpackung liefert in
Alle Wirkungskategorien mit Ausnahme von GWP- allen Wirkungskategorien moderate Beiträge.
biog. werden dabei durch die eingesetzten Bindemittel
dominiert. Relevante Beiträge zu den Indikatoren Versauerung,
Ressourcenverbrauch (Mineralien und Metalle) und
Von hoher Wichtigkeit für das Umweltprofil sind Wasserverbrauch entstehen durch den Einsatz von
weiterhin die eingesetzten Energieträger. Sowohl der Aluminiumpulver.
Einsatz von thermischer Energie als auch eingesetzte
elektrische Energie liefern relevante Beiträge in allen Die Vorkettenprozesse von der eingesetzten
Wirkungskategorien. Gesteinskörnungen liefern insgesamt geringe Beiträge
in allen Wirkungskategorien, obwohl es sich
Beim biogenen Treibhauspotential zeigt sich die massenmäßig um die größte Fraktion handelt.
Aufnahme von atmosphärischem Kohlenstoffdioxid
7. Nachweise
Es liegt eine Herstellererklärung vor, wonach die Ergebnis: Die Bewertung der Proben erfolgte gemäß
Grundstoffzusammensetzung, das der Richtlinie der Europäischen Kommission
Herstellungsverfahren und die Produkteigenschaften "Radiation Protection 112" (Radiological Protection
der genannten Xella®-Produkte seit dem Zeitpunkt der Principles concerning the Natural Radioactivity of
Ausstellung der nachfolgend genannten Nachweise Building Materials, 1999). Die ermittelten Index-Werte I
unverändert geblieben sind. Die Nachweise sind sind in allen Fällen niedriger als das Ausschlusslevel,
deshalb vollinhaltlich gültig. damit sind keine weiteren Kontrollen erforderlich. Die
natürliche Radioaktivität dieses Baustoffes erlaubt aus
7.1 Radioaktivität radiologischer Sicht einen uneingeschränkten Einsatz
Methode: Messungen des Nuklidgehalts in Bq/kg, desselben.
Bestimmung des Aktivitäts-Index I.
Zusammenfassender Bericht: BfS-SW-14/12,
Salzgitter, November 2012.
8 Umwelt-Produktdeklaration Xella Baustoffe GmbH – Ytong®-Porenbeton
7.2 Auslaugverhalten Ergebnis:
Das Auslaugverhalten von Porenbeton ist für die Sämtliche Kriterien für die Deponierung auf Deponien
Beurteilung seines Umwelteinflusses nach der der Klasse I gemäß der in Deutschland gültigen
Nutzung bei Deponierung von Bedeutung. LGA 2007, Deponieverordnung vom 27.04.2009 DepV werden
LGA 2011 erfüllt. Gemäß der Entscheidung des Rates
Messstelle: LGA Institut für Umweltgeologie und (2003/33/EG) vom 19. Dezember 2002 ist Porenbeton
Altlasten GmbH, Nürnberg der Deponieklasse „Nicht gefährliche Abfälle“
zuzuordnen.
8. Literaturhinweise
ISO 14025
DIN EN ISO 14025:2011-10 Umweltkennzeichnungen EN 1996-2
und -deklarationen - Typ III Umweltdeklarationen - DIN EN 1996-2: 2010-12; Eurocode 6: Bemessung
Grundsätze und Verfahren (ISO 14025:2006) und Konstruktion von Mauerwerksbauten - Teil 2:
Planung, Auswahl der Baustoffe und Ausführung von
EN 15804 Mauerwerk; Deutsche Fassung EN 1996-2:2006 +
DIN EN 15804:2020-03 Nachhaltigkeit von Bauwerken AC:2009
- Umweltproduktdeklarationen - Grundregeln für die
Produktkategorie Bauprodukte EN 1996-2/NA
DIN EN 1996-2/NA: 2012-01; Nationaler Anhang -
CPR National festgelegte Parameter - Eurocode 6:
Bauproduktenrichtlinie, Regulation (EU) No 305/2011 Bemessung und Konstruktion von Mauerwerksbauten -
of the European parliament and of the council of 9 Teil 2: Planung, Auswahl der Baustoffe und
March 2011 laying down harmonised conditions for the Ausführung von Mauerwerk
marketing of construction products and repealing
Council Directive 89/106/EEC DIN 4108-4
DIN 4108-4: 2017-03 Wärmeschutz und Energie-
EN 13279-1 Einsparung in Gebäuden - Teil 4: Wärme- und
DIN EN 13279-1:2008-11; Gipsbinder und Gips- feuchteschutztechnische Bemessungswerte
Trockenmörtel - Teil 1: Begriffe und Anforderungen
EN 459-1
ECHA Kandidatenliste DIN EN 459-1: 2010-12; Baukalk - Teil 1: Begriffe,
Liste der für eine Zulassung in Frage kommenden Anforderungen und Konformitätskriterien
besonders besorgniserregenden Stoffe (veröffentlicht
gemäß Artikel 59 Absatz 10 der REACH-Verordnung) DIN 4109-32
https://echa.europa.eu/de/candidate-list-table, Stand DIN 4109-32:2016-07; Schallschutz im Hochbau - Teil
13.12.2021 32: Daten für die rechnerischen Nachweise des
Schallschutzes (Bauteilkatalog) – Massivbau.
EN 12664
DIN EN 12664:2001-05; Wärmetechnisches Verhalten Xella 2021a
von Baustoffen und Bauprodukten - Bestimmung des Walther, H.: Nutzungsdauer von Porenbeton, LB-RS-
Wärmedurchlasswiderstandes nach dem Verfahren mit 461, Xella Technologie- und Forschungsgesellschaft
dem Plattengerät und dem Wärmestrommessplatten- mbH 2021
Gerät - Trockene und feuchte Produkte mit mittlerem
und niedrigem Wärmedurchlasswiderstand Xella 2021b
Walther, H.: CO2-Einbindung während der
DIN 20000-404 Nutzungsphase von Porenbeton durch
DIN 20000-404: 2015-12; Anwendung von Recarbonatisierung, LB-RS-460, Xella Technologie-
Bauprodukten in Bauwerken - Teil 404: Regeln für die und Forschungsgesellschaft mbH 2021
Verwendung von Porenbetonsteinen nach DIN EN
771-4:2011-07 EAKV
Europäischer Abfallkatalog EAK oder „European
DIN 4166 Waste Cataloge EWC“ in der Fassung der
DIN 4166:1997-10 Porenbeton-Bauplatten und Entscheidung der Kommission 2001/118/EG vom 16.
Porenbeton-Planbauplatten Januar 2001 zur Änderung der Entscheidung
2000/532/EG über ein Abfallverzeichnis
EN 1996-1-1
DIN EN 1996-1-1: 2013-02; Eurocode 6: Bemessung EN 197-1
und Konstruktion von Mauerwerksbauten - Teil 1-1: DIN EN 197-1: 2011-11; Zement - Teil 1:
Allgemeine Regeln für bewehrtes und unbewehrtes Zusammensetzung, Anforderungen und
Mauerwerk Konformitätskriterien von Normalzement
EN 1996-1-1/NA/A2 EN 680
DIN EN 1996-1-1/NA/A2: 2015-01; Nationaler Anhang DIN EN 680: 2005-12; Bestimmung des Schwindens
- National festgelegte Parameter - Eurocode 6: von dampfgehärtetem Porenbeton
Bemessung und Konstruktion von Mauerwerksbauten -
Teil 1-1: Allgemeine Regeln für bewehrtes und EN 771-4
unbewehrtes Mauerwerk; Änderung A2 DIN EN 771-4: 2015-11; Festlegungen für Mauersteine
9 Umwelt-Produktdeklaration Xella Baustoffe GmbH – Ytong®-Porenbeton
- Teil 4: Porenbetonsteine Gehrke, K. Hoffmann, B., Schkade, U., Schmidt, V.,
Wichterey, K.: Natürliche Radioaktivität in
EN 13501-1 Baumaterialien und die daraus resultierende
DIN EN 13501-1:2010-01 +A1:2009: Klassifizierung Strahlenexposition - BfS-SW-14/12, urn:nbn:de:0221-
von 201210099810, Salzgitter, 2012
Bauprodukten und Bauarten zu ihrem Brandverhalten -
Teil 1: Klassifizierung mit den Ergebnissen aus den Richtlinie der Europäischen Kommission
Prüfungen zum Brandverhalten von Bauprodukten "Radiation Protection 112"
European Commission: Radiological Protection
EPD Porenbetongranulat: Principles concerning the Natural Radioactivity of
Ytong® - Granulat Building Materials, 1999
EPD-XEL-20170148-IAD-1-DE
LGA 2007
PCR Teil A: Kluge, Ch.: Auslaugtests an Porenbeton zur
Produktkategorie-Regeln für gebäudebezogene Bewertung von Umweltrisiken im Bezug zu den
Produkte und Dienstleistungen. Teil A: Rechenregeln Geringfügigkeitsschwellen (GFS) der LAWA (IUA
für die Ökobilanz und 2007249), LGA Institut für Umweltgeologie und Alt-
Anforderungen an den Projektbericht nach EN lasten GmbH, Nürnberg 2007, 19 S.
15804+A2:2019, Version 1.1, 2021.Berlin: Institut
Bauen und Umwelt e.V. (Hrsg.) www.ibu-epd.com LGA 2011
Kluge, Ch.: Untersuchung von Porenbeton hinsichtlich
PCR: Porenbeton der Entsorgung (IUA2011170), LGA Institut für
Produktkategorie-Regeln für gebäudebezogene Umweltgeologie und Altlasten GmbH, Nürnberg 2011,
Produkte und Dienstleistungen. Teil B: Anforderungen 10 S.
an eine EPD für Porenbeton, Version 1.6, 2017. Berlin:
Institut Bauen und Umwelt e.V. (Hrsg.). www.ibu- GaBi ts
epd.com GaBi ts dataset documentation for the software-system
and databases, LBP (University of Stuttgart) and
Entscheidung des Rates (2003/33/EG) thinkstep AG, Leinfelden-Echterdingen, 2016
vom 19. Dezember 2002 zur Festlegung von Kriterien (http://www.gabi-
und Verfahren für die Annahme von Abfällen auf software.com/deutsch/databases/gabi-databases/)
Abfalldeponien gemäß Artikel 16 und Anhang II der
Richtlinie 1999/31/EG; Rat der europäischen Union; Xella LCA Tool
veröffentlicht im Amtsblatt der Europäischen Die Deklaration beruht auf Berechnungen der Xella
Gemeinschaften; Brüssel; 19. Dezember 2002 Baustoffe GmbH unter Verwendung einer
vorverifizierten LCA Tools auf GaBi Envision Basis:
DepV (2009) Xella LCA Tool, Version 1.0, 2021.
Verordnung über Deponien und Langzeitlager –
Deponieverordnung vom 27.04.2009 (BGBI I S. 900);
zuletzt geändert durch Art. 7 V vom 26.11.2010
BfS-SW-14/12
10 Umwelt-Produktdeklaration Xella Baustoffe GmbH – Ytong®-Porenbeton
Herausgeber
Institut Bauen und Umwelt e.V. Tel +49 (0)30 3087748- 0
Panoramastr.1 Fax +49 (0)30 3087748- 29
10178 Berlin Mail info@ibu-epd.com
Deutschland Web www.ibu-epd.com
Programmhalter
Institut Bauen und Umwelt e.V. Tel +49 (0)30 3087748- 0
Panoramastr.1 Fax +49 (0)30 3087748- 29
10178 Berlin Mail info@ibu-epd.com
Deutschland Web www.ibu-epd.com
Ersteller der Ökobilanz
Sphera Solutions GmbH Tel +49 711 341817-0
Hauptstraße 111- 113 Fax +49 711 341817-25
70771 Leinfelden-Echterdingen Mail info@sphera.com
Germany Web www.sphera.com
Inhaber der Deklaration
Xella Baustoffe GmbH Tel 0800 - 5 23 56 65
Düsseldorfer Landstraße 395 Fax 0800 - 5 23 65 78
47259 Duisburg Mail info@xella.com
Germany Web www.xella.de
