UMWELT-PRODUKTDEKLARATION
nach ISO 14025 und EN 15804+A1
Deklarationsinhaber Lanxess Deutschland GmbH
Herausgeber Institut Bauen und Umwelt e.V. (IBU)
Programmhalter Institut Bauen und Umwelt e.V. (IBU)
Deklarationsnummer EPD-LAN-20210301-IBG1-DE
Ausstellungsdatum 07.01.2022
Gültig bis 06.01.2027
BAYFERROX® 330 - Eisenoxid-Schwarzpigment (Fe O )
3 4
Lanxess Deutschland GmbH
www.ibu-epd.com | https://epd-online.com
1. Allgemeine Angaben
LANXESS Deutschland GmbH BAYFERROX® 330
Programmhalter Inhaber der Deklaration
IBU – Institut Bauen und Umwelt e.V. Lanxess Deutschland GmbH
Panoramastr. 1 BU Inorganic Pigments
10178 Berlin Chempark Krefeld-Uerdingen, Gebäude R54
Deutschland Rheinuferstr. 7-9
47829 Krefeld
Deklarationsnummer Deklariertes Produkt/deklarierte Einheit
EPD-LAN-20210301-IBG1-DE 1.000 kg BAYFERROX® 330 Eisenoxid-
Schwarzpigment (gewichteter Durchschnitt)
Diese Deklaration basiert auf den Produktkategorien- Gültigkeitsbereich:
Regeln: Diese EPD gilt für die Eisenoxid-Schwarzpigmente
Anorganische Pigmente in verschiedenen Lieferformen, BAYFERROX® 330 in den Lieferformen Kompaktat
03.2021 (330 C), Pulver (330) und Granulat (330 G).
(PCR geprüft und zugelassen durch den unabhängigen
Es handelt sich um eine Durchschnitts-EPD, für die der
Sachverständigenrat (SVR))
gewichtete Durchschnitt der drei Lieferformen
basierend auf dem massenbezogenen
Ausstellungsdatum Produktionsverhältnis der letzten fünf Jahre (2016-
07.01.2022 2020) berechnet wurde.
Betrachtet wurde die Produktion der Pigmente in
Gültig bis Deutschland.
06.01.2027
Der Inhaber der Deklaration haftet für die
zugrundeliegenden Angaben und Nachweise; eine
Haftung des IBU in Bezug auf Herstellerinformationen,
Ökobilanzdaten und Nachweise ist ausgeschlossen.
Die EPD wurde nach den Vorgaben der EN 15804+A1
erstellt. Im Folgenden wird die Norm vereinfacht als EN 15804
bezeichnet.
Verifizierung
Die Europäische Norm EN 15804 dient als Kern-PCR
Unabhängige Verifizierung der Deklaration und
Angaben gemäß ISO 14025:2010
Dipl. Ing. Hans Peters intern x extern
(Vorstandsvorsitzender des Instituts Bauen und Umwelt e.V.)
Dr. Alexander Röder Matthias Klingler,
(Geschäftsführer Instituts Bauen und Umwelt e.V.) Unabhängige/-r Verifizierer/-in
2. Produkt
2.1 Produktbeschreibung/Produktdefinition zum Einfärben von zement- und/oder kalkgebundenen
Unter anorganischen Pigmenten versteht man im Baustoffen - Anforderungen und Prüfverfahren und die
Anwendungsmedium unlösliche Substanzen ISO CE-Kennzeichnung.
18451-1, die durch chemische Synthese hergestellt
werden. Diese EPD umfasst das Produkt Bayferrox® Für die Verwendung gelten die jeweiligen nationalen
330 in den typischen Lieferformen Pulver, Granulat Bestimmungen.
und Kompaktat.
2.2 Anwendung
Die Durchschnittswerte der hier deklarierten Anorganische Eisenoxid-Pigmente dienen zum
anorganischen Pigmente richten sich nach dem Einfärben von Baustoffen aus Zement, Zement-
Produktionsvolumen in den aufgezeigten Lieferformen. /Kalkmischungen, Kalkmörtel sowie bituminösen
Anwendungen.
Für das Inverkehrbringen des Produkts in der
EU/EFTA (mit Ausnahme der Schweiz) gilt 2.3 Technische Daten
die Verordnung (EU) Nr. 305/2011(CPR). Das Produkt Die technischen Daten des Produkts, die im
benötigt eine Leistungserklärung unter Geltungsbereich der EPD liegen, sind unter Verweis
Berücksichtigung der DIN EN 12878:2014, Pigmente
2 Umwelt-Produktdeklaration Lanxess Deutschland GmbH – BAYFERROX® 330 - Eisenoxid-Schwarzpigment
(Durchschnitt)
auf die der EN 12878 zugrundeliegenden Prüfregeln in 2.4 Lieferzustand
nachfolgender Tabelle genannt. Typische Lieferformen von BAYFERROX® 330 sind
Pulver, Kompaktat und Granulat. Die Bandbreite der
Bautechnische Daten - Einfluss auf die Verpackungen reicht typischer Weise von 25kg
Betoneigenschaften Polyethylen (PE)/Papier-Säcken bis hin zu Big Bags
Bezeichnung Wert Einheit von einer Tonne Füllgewicht. Den Berechnungen
Erstarrungszeit Erstarrungsbeginn dieser EPD liegt eine Betrachtung von Big Bag
177 min
mind. 1h Material zugrunde. Aufgrund des sehr geringen Anteils
Erstarrungszeit (Erstarrungsende des Verpackungsmaterials an den berechneten
269 min
max. 12h) Umweltauswirkungen, wurden als
Einfluss auf die Zementerstarrung Verpackungsvariante nur Big Bags aus Polypropylen
Delta-Mischung mit und ohne 22 min (PP) und Low Density Polyethylen (LDPE) betrachtet.
Pigment max. + / - 60 min
Druckfestigkeit (Mörtel 28 Tage 2.5 Grundstoffe/Hilfsstoffe
(Vergleich Mischung mit und -0,6 %
ohne Pigment)) (Kategorie A) Bezeichnung Wert Einheit
Druckfestigkeit (Mörtel 28 Tage Eisenspäne 34,5 Masse-%
(Vergleich Mischung mit und Eisenschwamm 17,3 Masse-%
0,9 %
ohne Pigment)) (Kategorie B max Schwefelsäure 0,5 Masse-%
-8%) Eisen-(II)-chlorid
14,2 Masse-%
Chloridgehalt (Gesamtchlorid; Lösung
0,08 %
Kategorie A) Phosphorsäure 0,1 Masse-%
Chloridgehalt (Gesamtchlorid; Natronlauge 0,001 Masse-%
0,06 %
Kategorie B max 0,1%) Nitrobenzol 30,9 Masse-%
Gehalt an löslichem Chlorid Kühlwasser 2,6 Masse-%
0,05 %
Kategorie A
Gehalt an löslichem Chlorid 1) Das Produkt/Erzeugnis/mindestens ein
(Gesamtchlorid; Kategorie B max 0,03 % Teilerzeugnis enthält Stoffe der ECHA-Liste der für
0,1%) eine Zulassung in Frage kommenden besonders
Gehalt an wasserlöslichen besorgniserregenden Stoffe (en: Substances of Very
1,57 %
Substanzen (Kategorie A) High Concern – SVHC) (Datum 08.07.2021) oberhalb
Gehalt an wasserlöslichen von 0,1 Massen-%: nein.
Substanzen (Kategorie B max. 0,5 1,62 %
%)* 2) Das Produkt/Erzeugnis/mindestens ein
Teilerzeugnis enthält weitere CMR-Stoffe der
Kategorie 1A oder 1B, die nicht auf der Kandidatenliste
*) Unter der Voraussetzung, dass die wasserlöslichen stehen, oberhalb von 0,1 Massen-% in mindestens
Anteile der EN 934-1 entsprechen. einem Teilerzeugnis: nein.
Der Gehalt an wasserlößlichen Substanzen, nach EN 3) Dem vorliegenden Bauprodukt wurden
934-1 Absatz 5.2.3 bestimmt, darf nicht größer sein als Biozidprodukte zugesetzt oder es wurde mit
 Kategorie A: vom Hersteller angegebener Biozidprodukten behandelt (es handelt sich damit um
eine behandelte Ware im Sinne der
Wert
Biozidprodukteverordnung (EU) Nr. 528/2012): nein.
 Kategorie B: 0,5% Massenanteil für
Einzelpigmente und Pigment-Mischungen. 2.6 Herstellung
Werden für pulverförmige oder nicht- Das Produkt wird mit dem Laux Prozess hergestellt,
pulverförmige Präparationen Zusatzmittel wie der hochwertige Eisenoxidpigmente durch die
z.B. Dispergiermittel, Bindemittel und/oder Reduktion von Nitrobenzol durch Eisen darstellt. Als
Rohstoff werden Gusseisenspäne verwendet, die in
Mahlhilfen verwendet, muss ihr
der stahlverarbeitenden Industrie als Abfall anfallen.
wasserlößlicher Gesamtgehalt gleich oder
Die exotherme Reaktion wird so gesteuert, dass Fe O
kleiner als 5,5% Massenanteil (bei 3 4
entsteht.
Pigmentruß 8,0%), bezogen auf den
Feststoff, sein. Die verwendeten Zusatzmittel 4 C H NO + 9 Fe + 4 H O → 4 C H NH + 3 Fe O
6 5 2 2 6 5 2 3 4
müssen EN 934-1, Anhang A.1, entsprechen.
Das Anilin wird durch eine Wasserdampfdestillation
aus der Reaktionsmischung entfernt. Das Resteisen
Zum Nachweis der Normkonformität werden in den
wird durch einen Fliehkraftabscheider abgetrennt. Die
bautechnischen Daten jeweils die extremalen Werte
restliche Mischung wird aufkonzentriert und
(Worst-Case-Betrachtung) über die drei betrachteten
gewaschen, um lösliche Bestandteile abzutrennen.
Lieferformen herangezogen.
2.7 Umwelt und Gesundheit während der
Leistungswerte des Produkts entsprechend der
Herstellung
Leistungserklärung in Bezug auf dessen wesentliche
LANXESS investiert kontinuierlich in moderne
Merkmale gemäß DIN EN 12878:2014, Pigmente zum
Herstellungsverfahren an allen Standorten. Die
Einfärben von zement- und/oder kalkgebundenen
Business Unit Inorganic Pigments und ihre Anlagen
Baustoffen - Anforderungen und Prüfverfahren.
sind nach ISO 9001, 14001 und 50001 zertifiziert.
BAYFERROX® Eisenoxidpigmente sind für Ihren
3 Umwelt-Produktdeklaration Lanxess Deutschland GmbH – BAYFERROX® 330 - Eisenoxid-Schwarzpigment
(Durchschnitt)
hohen Anteil an wiederverwerteten Rohstoffen durch Einhaltung der jeweils gültigen Vorschriften am
SCS Global Services zertifiziert. Arbeitsplatz ist keine Gefährdung gegeben.
2.8 Produktverarbeitung/Installation 2.12 Referenz-Nutzungsdauer
Die vorliegende EPD betrachtet die Module A1–A3 und Die vorliegende EPD betrachtet die Module A1–A3 und
D (Cradle-to-Gate), so dass lediglich eine grobe D (Cradle-to-Gate). Die Nutzungsdauer entspricht der
Beschreibung der Anwendungsprozesse beigefügt ist. typischen Nutzung im jeweiligen Anwendungsfall.
Typischerweise nutzen Kunden Dosieranlagen, um
BAYFERROX® 330 zu spezifischen Farbmischungen 2.13 Außergewöhnliche Einwirkungen
zu dosieren und in zementgebundenen,
kalkgebundenen oder bituminösen Produkten Brand
weiterzuverarbeiten. Fe O ist nicht brennbar. Das Produkt ist nicht gemäß
3 4
CLP-Verordnung eingestuft.
2.9 Verpackung
Das Farbpigment BAYFERROX® 330 wird in allen Wasser
Lieferformen gleich verpackt. Das fertige Produkt wird Durch Kontakt mit Wasser werden keinerlei
i. d. R. in PE/Papier-Säcke mit einem Füllgewicht von Gefahrstoffe freigesetzt.
25 kg bis hin zu Big Bags von einer Tonne Füllgewicht
aus PP und LDPE verpackt. Mechanische Zerstörung
Nicht anwendbar.
Die den Berechnungen der EPD zugrundeliegenden
Big Bags aus PP und LDPE können laut IK 2.14 Nachnutzungsphase
Industrievereinigung Kunststoffverpackungen e.V. in Die vorliegende EPD betrachtet die Module A1–A3 und
einem Closed-Loop-System unter bestimmten D (Cradle-to-Gate). Aufgrund der Bindung des
Bedingungen für das gleiche Produkt wiederverwendet BAYFERROX® 330 im Anwendungsmedium wird eine
werden (max. 2 Jahre). Zum End-of-Life können die Wiederverwendung aufgrund des sehr hohen
Big Bags recycelt werden. Zur werkstofflichen thermischen Aufwands bzw. der zum aktuellen
Verwertung werden die gebrauchten Kunststoffgewebe Zeitpunkt zur Verfügung stehenden technischen
mechanisch aufbereitet, ohne Veränderung der Möglichkeiten nicht verfolgt. Im Rahmen einer
chemischen Struktur. Das Rezyklat kann in Kreislaufwirtschaft bestehen Einzelfälle die eine
verschiedenen Anwendungen eingesetzt werden und Nutzung des gebundenen Pigments ermöglichen.
neues Granulat ersetzen.
2.15 Entsorgung
2.10 Nutzungszustand Die Entsorgung erfolgt zusammen mit und in
Die vorliegende EPD betrachtet die Module A1–A3 und Abhängigkeit von dem jeweiligen
D (Cradle-to-Gate). Innerhalb der empfohlenen Anwendungsmedium.
Anwendungsgrenzen ist von keiner stofflichen Der Abfallcode für Eisenoxid lautet 060316 (gemäß
Veränderung auszugehen. Abfallverzeichnis-Verordnung).
2.11 Umwelt und Gesundheit während der 2.16 Weitere Informationen
Nutzung Weitere Informationen zu BAYFERROX® 330 sowie
Das Produkt ist kein Gefahrstoff (gemäß CLP- weiteren Produkten und Leistungen von Lanxess IPG
Verordnung). Bei Umgang und Verarbeitung unter sind unter www.bayferrox.de einsehbar.
3. LCA: Rechenregeln
3.1 Deklarierte Einheit A2: Transport der Rohstoffe zum Hersteller
Die gewählte deklarierte Einheit bezieht sich auf ein A3: Herstellung des Produktes (inkl. benötigte Energie
Durchschnittsprodukt. Der Durchschnitt wurde als und Wasser) sowie Herstellung der Verpackung des
gewichtetes Mittel aus den Jahresproduktionsmengen Produktes
der Lieferformen Kompaktat, Pulver und Granulat der D: Wiederverwendungs-, Rückgewinnungs- und/oder
letzten fünf Jahre (2016–2020) gebildet Recyclingpotentiale
(Massenbezug).
Die Nutzen- und Entsorgungsphase wird bei den
Deklarierte Einheit Ökobilanzberechnungen nicht berücksichtigt.
Bezeichnung Wert Einheit
Deklarierte Einheit 1000 kg
Rohdichte - kg/m3 3.3 Abschätzungen und Annahmen
Umrechnungsfaktor Für den Transport der Eisenspäne und der
1000
[Masse/Deklarierte Einheit] Natronlauge (Modul A2) und für Produktionsprozesse
vor Ort bei der Lanxess Deutschland GmbH (Modul
A3) wurden Primärdaten über alle Lieferformen
verwendet. Für die Transporte aller weiteren Input-
3.2 Systemgrenze Materialien (Modul A2) wurde eine Entfernung von
Typ der EPD: Wiege bis Werkstor mit Optionen 1.000 km (innerhalb Europas) angenommen. Für den
Transport via Rohrleitung wurde ein Stromverbrauch
Zur Berechnung der Ökobilanz wurden folgende von 0,072 MJ pro tkm angenommen.
Module berücksichtigt
A1: Rohstoffversorgung
4 Umwelt-Produktdeklaration Lanxess Deutschland GmbH – BAYFERROX® 330 - Eisenoxid-Schwarzpigment
(Durchschnitt)
Für die Produktion der Eingangsprodukte (Modul A1) (2016–2020)) sind als robust anzusehen, da es sich
wurden generische Daten verwendet, da diese nicht um einen gewichteten Durchschnitt qualitativ
von der Lanxess Deutschland GmbH selbst produziert hochwertiger, gemessener Aktivitätsdaten handelt. Alle
werden und keine detaillierten Informationen zur verwendeten Daten sind als repräsentativ anzusehen.
Verfügung standen.
3.7 Betrachtungszeitraum
Gutschriften für die vermiedene Erzeugung von Der Betrachtungszeitraum ist 2020. Alle
Elektrizität und Dampf in einem anderen betriebseigenen Daten wurden in diesem Zeitraum
Produktsystem durch die Verbrennungsprozesse von erhoben und im Anschluss für die
Produktionsabfällen wurden ebenfalls berücksichtigt Durchschnittsbetrachtung entsprechend gewichtet
(Modul D). Hierbei wurde von einer 100%igen gemittelt.
Verbrennung inkl. Energierückgewinnung (Strom- und
Dampf) ausgegangen. 3.8 Allokation
Für die eingesetzten Eisenspäne werden in Modul A1
3.4 Abschneideregeln nur die Aufwendungen für die Aufbereitung
Alle Primärdaten der Produktionsprozesse wurden berücksichtigt, da es sich um Abfall vor Gebrauch
berücksichtigt. Es wurden keine Abschneideregeln (Pre-Consumer Material) gemäß ISO 14021 handelt.
verwendet.
Bei der Herstellung des Eisenoxid-Schwarzpigments
3.5 Hintergrunddaten entsteht Anilin als Co-Produkt. Gemäß den
Zur Modellierung der Ökobilanz des Produktes wurde Anforderungen der EN 15804 (Kap. 6.4.3.2) wurde in
das von Sphera entwickelte Software-System GaBi 9 den Modulen A1 und A3 eine Allokation beruhend auf
verwendet. Die enthaltenen Datensätze sind entweder physikalischen Eigenschaften (Masse) durchgeführt.
aus der Gabi Professional-Datenbank selbst oder aus 71 % der Stoffströme wurden dem Produkt
der Ecoinvent-Datenbank (v 3.5). zugeordnet.
3.6 Datenqualität Alle Gutschriften aus zurückgewonnener Energie aus
Für die Lebenszyklusmodellierungen der betrachteten Verbrennungsprozessen von Produktionsabfällen
Produkte wurden die GaBi-Software: System für wurden Modul D zugeteilt.
Lebenszyklus-Analysen und die GaBi Professional-
Datenbank sowie die Ecoinvent-Datenbank (v 3.5) 3.9 Vergleichbarkeit
verwendet. Die produzierten Mengen für 2020 wurden Grundsätzlich ist eine Gegenüberstellung oder die
von Lanxess erhoben. Bewertung von EPD-Daten nur möglich, wenn alle zu
vergleichenden Datensätze nach EN 15804 erstellt
Für die eingesetzten Vorprodukte lagen entsprechende wurden und der Gebäudekontext bzw. die
Datensätze vor, welche ggf. noch hinsichtlich der produktspezifischen Leistungsmerkmale berücksichtigt
Konzentration angepasst wurden. Das Alter der werden.
verwendeten Hintergrunddaten (2016–2020) liegt unter
15 Jahren und kann für den Betrachtungszeitraum als Hintergrunddaten wurden aus der GaBi Professional-
repräsentativ angesehen werden. Datenbank übernommen. Bei vereinzelten Lücken
wurden Datensätze aus Ecoinvent (v 3.5) verwendet.
Die Ökobilanzwerte der Durchschnitts-
EPD (gewichteter Mittelwert über die letzten 5 Jahre
4. LCA: Szenarien und weitere technische Informationen
Die folgenden technischen Informationen sind
Grundlage für die deklarierten Module oder können für
die Entwicklung von spezifischen Szenarien im Kontext
einer Gebäudebewertung genutzt werden, wenn
Module nicht deklariert werden (MND).
Da die Entsorgung des Verpackungsmaterials auf der
Baustelle (Modul A5) nicht deklariert wird, werden
nachfolgend die bilanzierten Mengen an
Verpackungsmaterialien angegeben:
 Big Bag (PP): 1,90 kg / 1.000 kg Produkt
 Big Bag (LDPE): 0,95 kg / 1.000 kg Produkt
Modul D umfasst die Gutschriften der
Verbrennungsprozesse (d. h. Gutschriften für Strom
und Dampf durch die Verbrennung von
Produktionsabfällen). Die Gutschriften erfolgen über
deutsche Durchschnittsdaten für elektrische und
thermische Energie.
5 Umwelt-Produktdeklaration Lanxess Deutschland GmbH – BAYFERROX® 330 - Eisenoxid-Schwarzpigment
(Durchschnitt)
5. LCA: Ergebnisse
Die folgenden Tabellen zeigen die umweltrelevanten Ergebnisse nach EN 15804 für 1.000 kg BAYFERROX® 330
Eisenoxid-Schwarzpigment (gewichteter Durchschnitt aus den Lieferformen Kompaktat, Pulver und Granulat). In
Modul D ist die Verbrennung von Produktionsabfällen dargestellt und reflektiert die thermische Behandlung mit
Energierückgewinnung.
ANGABE DER SYSTEMGRENZEN (X = IN ÖKOBILANZ ENTHALTEN; MND = MODUL NICHT DEKLARIERT;
MNR = MODUL NICHT RELEVANT)
Stadium der Gutschriften
Produktionsstadiu Errichtung und Lasten
Nutzungsstadium Entsorgungsstadium
m des außerhalb der
Bauwerks Systemgrenze
6 Umwelt-Produktdeklaration Lanxess Deutschland GmbH – BAYFERROX® 330 - Eisenoxid-Schwarzpigment
(Durchschnitt)
gnugrosrevffotshoR
tropsnarT gnulletsreH
mov
tropsnarT
muz
relletsreH
trosgnudnewreV
egatnoM
gnudnewnA/gnuztuN gnutlahdnatsnI
rutarapeR ztasrE gnureuenrE
sad rüf
ztasnieeigrenE
sed
nebierteB seduäbeG
sad rüf
ztasnieressaW
sed
nebierteB seduäbeG
ssirbA/uabkcüR
tropsnarT
gnuldnahebllafbA
gnugitieseB
,-sgnudnewrevredeiW -sgnunniwegkcüR
redo
laiznetopgnilcyceR
A1 A2 A3 A4 A5 B1 B2 B3 B4 B5 B6 B7 C1 C2 C3 C4 D
X X X MND MND MND MND MNR MNR MNR MND MND MND MND MND MND X
ERGEBNISSE DER ÖKOBILANZ – UMWELTAUSWIRKUNGEN nach EN 15804+A1: 1.000 kg BAYFERROX®
330 (Durchschnittsprodukt)
Parameter Einheit A1 A2 A3 D
Globales Erwärmungspotenzial [kg CO2-Äq.] 8,59E+2 1,20E+1 6,52E+2 -3,43E+1
Abbaupotenzial der stratosphärischen Ozonschicht [kg CFC11-Äq.] 5,83E-6 2,28E-13 8,48E-12 -9,26E-13
Versauerungspotenzial von Boden und Wasser [kg SO2-Äq.] 1,74E+0 1,99E-2 4,40E-1 -2,88E-2
Eutrophierungspotenzial [kg (PO4)3--Äq.] 3,62E-1 4,48E-3 8,01E-2 -5,48E-3
Bildungspotenzial für troposphärisches Ozon [kg Ethen-Äq.] 1,93E-1 -4,34E-3 4,71E-2 -2,95E-3
Potenzial für die Verknappung abiotischer Ressourcen -
[kg Sb-Äq.] 1,49E-3 2,75E-6 9,95E-5 -9,48E-6
nicht fossile Ressourcen
Potenzial für die Verknappung abiotischer Ressourcen -
[MJ] 2,24E+4 1,47E+2 7,81E+3 -4,59E+2
fossile Brennstoffe
ERGEBNISSE DER ÖKOBILANZ – INDIKATOREN ZUR BESCHREIBUNG DES RESSOURCENEINSATZES
nach EN 15804+A1: 1.000 kg BAYFERROX® 330 (Durchschnittsprodukt)
Parameter Einheit A1 A2 A3 D
Erneuerbare Primärenergie als Energieträger [MJ] 5,26E+2 4,39E+1 1,46E+3 -1,55E+2
Erneuerbare Primärenergie zur stofflichen Nutzung [MJ] 0,00E+0 0,00E+0 0,00E+0 0,00E+0
Total erneuerbare Primärenergie [MJ] 5,26E+2 4,39E+1 1,46E+3 -1,55E+2
Nicht-erneuerbare Primärenergie als Energieträger [MJ] 2,27E+4 1,59E+2 9,35E+3 -5,04E+2
Nicht-erneuerbare Primärenergie zur stofflichen Nutzung [MJ] 1,03E+3 2,63E-10 1,25E+2 -5,67E-10
Total nicht erneuerbare Primärenergie [MJ] 2,38E+4 1,59E+2 9,48E+3 -5,04E+2
Einsatz von Sekundärstoffen [kg] 4,36E+2 0,00E+0 0,00E+0 0,00E+0
Erneuerbare Sekundärbrennstoffe [MJ] 0,00E+0 0,00E+0 0,00E+0 0,00E+0
Nicht-erneuerbare Sekundärbrennstoffe [MJ] 0,00E+0 0,00E+0 0,00E+0 0,00E+0
Nettoeinsatz von Süßwasserressourcen [m³] 2,61E+0 2,16E-2 1,10E+0 -6,66E-2
ERGEBNISSE DER ÖKOBILANZ –ABFALLKATEGORIEN UND OUTPUTFLÜSSE nach EN 15804+A1:
1.000 kg BAYFERROX® 330 (Durchschnittsprodukt)
Parameter Einheit A1 A2 A3 D
Gefährlicher Abfall zur Deponie [kg] 4,96E-6 4,04E-6 4,13E-6 -2,68E-7
Entsorgter nicht gefährlicher Abfall [kg] 9,03E+0 6,11E-2 1,41E+1 -2,44E-1
Entsorgter radioaktiver Abfall [kg] 7,89E-2 4,39E-3 1,90E-1 -1,76E-2
Komponenten für die Wiederverwendung [kg] 0,00E+0 0,00E+0 0,00E+0 0,00E+0
Stoffe zum Recycling [kg] 0,00E+0 0,00E+0 0,00E+0 0,00E+0
Stoffe für die Energierückgewinnung [kg] 0,00E+0 0,00E+0 0,00E+0 0,00E+0
Exportierte elektrische Energie [MJ] 0,00E+0 0,00E+0 1,16E+2 0,00E+0
Exportierte thermische Energie [MJ] 0,00E+0 0,00E+0 2,69E+2 0,00E+0
Die umweltrelevanten Ergebnisse (Ressourceneinsatz, Output-Flüsse und Abfallkategorien) nach EN 15804 für
1.000 kg BAYFERROX® 330 Eisenoxid-Schwarzpigment in den einzelnen Lieferformen (Kompaktat, Pulver,
Granulat) sind im Anhang dargestellt.
6. LCA: Interpretation
Das Produkt wird im Folgenden für den gewichteten Alle Wirkungskategorien werden maßgeblich von der
Durchschnitt aus den drei Lieferformen Kompaktat, Bereitstellung der Rohstoffe (Modul A1) und der
Pulver und Granulat ausgewertet. Produktion (Modul A3) geprägt, mit einer Relevanz von
99 %.
Hauptreiber hinsichtlich des Globalen
Erderwärmungspotenzials (GWP) und des Potenzials
für die Verknappung abiotischer Ressourcen in den
Rohstoffen (Modul A1) sind weitestgehend das
eingesetzte Nitrobenzol (67 % bzw. 79 % in Modul A1)
und die Eisenschwämme (Direct Reduced Iron) (25 %
bzw. 17 % in Modul A1).
Transportprozesse (Modul A2) haben im Vergleich zu
den anderen Modulen einen sehr geringen Einfluss auf
die Wirkungskategorien (ca. 1 %). Weiterhin führt die
getrennte Auswertung der Energierückgewinnung
(Modul D) zu Gutschriften in allen Wirkungskategorien.
In der folgenden Abbildung sind die Ergebnisse der
Ökobilanz-Wirkungskategorien über alle Lieferformen
Der größte Anteil des Brutto-Energiebedarfs (PENRT +
des Produktes abzulesen.
PERT) von ca. 24.300 MJ wird der Bereitstellung der
Rohstoffe zugeschrieben (Modul A1). Ca. 660 MJ
werden für die Energierückgewinnung (Modul D) beim
Verbrennungsprozess der Produktionsabfälle
gutgeschrieben.
In der folgenden Abbildung ist das GWP für das
Durchschnittsprodukt sowie für die drei Lieferformen
abzulesen. Während das GWP für Kompaktat und
Pulver fast gleich ausfällt, liegt es beim Granulat um
ca. 74 kg CO e höher. Dies ist auf den
2
energieintensiveren Herstellungsprozess (Modul A3)
zurückzuführen.
7. Nachweise
Für diese EPD müssen keine Nachweise erbracht
werden, da keine Gefahrstoffe gemäß CLP-
Verordnung zum Einsatz kommen.
8. Literaturhinweise
Normen ISO 14021
DIN EN ISO 14021:2016, Umweltkennzeichnungen
EN 934-1 und -deklarationen – Umweltbezogene
DIN EN 934-1:2008-04, Zusatzmittel für Beton, Mörtel Anbietererklärungen (Umweltkennzeichnung Typ II).
und Einpressmörtel - Teil 1: Gemeinsame
Anforderungen. ISO 14025
DIN EN ISO 14025:2011-10, Umweltkennzeichnungen
EN 12878 und -deklarationen – Typ III Umweltdeklarationen –
DIN EN 12878:2014, Pigmente zum Einfärben von Grundsätze und Verfahren.
zement- und/oder kalkgebundenen Baustoffen -
Anforderungen und Prüfverfahren. ISO 18451-1
DIN EN ISO 18451-1:2019, Pigmente, Farbstoffe und
EN 15804 Füllstoffe - Begriffe - Teil 1: Allgemeine Begriffe.
DIN EN 15804:2012-04+A1 2013, Nachhaltigkeit von
Bauwerken – Umweltproduktdeklarationen – ISO 50001
Grundregeln für die Produktkategorie Bauprodukte. DIN EN ISO 50001:2018,
Energiemanagementsysteme - Anforderungen mit
ISO 9001 Anleitung zur Anwendung.
DIN EN ISO 9001:2015,
Qualitätsmanagementsysteme – Anforderungen. Weitere Literatur
ISO 14001 Abfallverzeichnis-Verordnung (AVV)
DIN EN ISO 14001:2015, Umweltmanagementsysteme Verordnung über das Europäische Abfallverzeichnis,
- Anforderungen mit Anleitung zur Anwendung Abfallverzeichnis-Verordnung vom 10. Dezember 2001
(BGBl. I S. 3379), die zuletzt durch Artikel 1 der
Verordnung vom 30. Juni 2020 (BGBl. I S. 1533)
geändert worden ist.
7 Umwelt-Produktdeklaration Lanxess Deutschland GmbH – BAYFERROX® 330 - Eisenoxid-Schwarzpigment
(Durchschnitt)
CLP-Verordnung IBU 2021
Verordnung (EG) Nr. 1272/2008 des Europäischen Institut Bauen und Umwelt e.V.: Allgemeine Anleitung
Parlaments und des Rates vom 16. Dezember 2008 für das EPD-Programm des Institut Bauen und Umwelt
über die Einstufung, Kennzeichnung und Verpackung e.V. (IBU). Version 2.0, Berlin: Institut Bauen und
von Stoffen und Gemischen, zur Änderung und Umwelt e.V., 2021.
Aufhebung der Richtlinien 67/548/EWG und www.ibu-epd.com
1999/45/EG und zur Änderung der Verordnung (EG)
Nr. 1907/2006 (ABl. L 353 vom 31.12.2008, S. 1- PCR Teil A
1355), zuletzt geändert durch Delegierte Verordnung Produktkategorie-Regeln für gebäudebezogene
(EU) 2021/1962 der Kommission vom 12. August 2021 Produkte und Dienstleistungen. Teil A: Rechenregeln
(ABl. L 400/16). für die Ökobilanz und Anforderungen an den
Hintergrundbericht, v. 2.0. Berlin: Institut Bauen und
Ecoinvent-Datenbank Umwelt e.V. (Hrsg.), 2021.
Ecoinvent-Datenbank Version 3.5, 2020
PCR: Anorganische Pigmente in verschiedenen
GaBi Professional-Datenbank Lieferformen
GaBi Professional-Datenbank Version 9.2.1, 2020 Produktkategorie-Regeln für gebäudebezogene
Produkte und Dienstleistungen. Teil B: Anforderungen
an die EPD für Anorganische Pigmente in
verschiedenen Lieferformen, v.1.0. Berlin: Institut
Bauen und Umwelt e.V. (Hrsg.), 2021.
8 Umwelt-Produktdeklaration Lanxess Deutschland GmbH – BAYFERROX® 330 - Eisenoxid-Schwarzpigment
(Durchschnitt)
Herausgeber
Institut Bauen und Umwelt e.V. Tel +49 (0)30 3087748- 0
Panoramastr.1 Fax +49 (0)30 3087748- 29
10178 Berlin Mail info@ibu-epd.com
Deutschland Web www.ibu-epd.com
Programmhalter
Institut Bauen und Umwelt e.V. Tel +49 (0)30 3087748- 0
Panoramastr.1 Fax +49 (0)30 3087748- 29
10178 Berlin Mail info@ibu-epd.com
Deutschland Web www.ibu-epd.com
Ersteller der Ökobilanz
TÜV Rheinland Energy GmbH Tel +49 (0)221 806 0
Am Grauen Stein 33 Fax +49 (0)221 806 1349
51105 Köln Mail carbon@de.tuv.com
Germany Web www.tuv.com
Inhaber der Deklaration
Lanxess Deutschland GmbH, BU Tel +49 221 8885 5179
Inorganic Pigments Fax +49 2151 88 8634
Rheinuferstr. 7 - 9 Mail uwe.hempelmann@lanxess.com
47829 Krefeld Web https://lanxess.com/de-
Germany DE/Produkte-und-
L%C3%B6sungen/Marken/Bayferrox
