UMWELT-PRODUKTDEKLARATION
nach ISO 14025 und EN 15804+A1
Deklarationsinhaber Sika Deutschland CH AG & Co KG
Herausgeber Institut Bauen und Umwelt e.V. (IBU)
Programmhalter Institut Bauen und Umwelt e.V. (IBU)
Deklarationsnummer EPD-SIK-20200030-IBA3-DE
Ausstellungsdatum 17.06.2020
Gültig bis 16.06.2025
Sarnafil AT
Sika Deutschland CH AG & Co KG
www.ibu-epd.com | https://epd-online.com
1. Allgemeine Angaben
Sika Deutschland CH AG & Co KG Sarnafil AT
Programmhalter Inhaber der Deklaration
IBU – Institut Bauen und Umwelt e.V. Sika Deutschland CH AG & Co KG
Hegelplatz 1 Kornwestheimer Straße 103 - 107
10117 Berlin 70439 Stuttgart
Deutschland Deutschland
Deklarationsnummer Deklariertes Produkt/deklarierte Einheit
EPD-SIK-20200030-IBA3-DE 1 m2 Sarnafil® AT Kunststoffabdichtungsbahn
Diese Deklaration basiert auf den Produktkategorien-Regeln: Gültigkeitsbereich:
Dach- und Dichtungsbahnsysteme aus Kunststoffen und Dieses Dokument bezieht sich auf die von der Sika AG in CH-6060 Sarnen
Elastomeren, 01.08.2021 (Schweiz) hergestellten Sarnafil® AT Kunststoffabdichtungsbahnen in den
(PCR geprüft und zugelassen durch den unabhängigen Dicken 1,5, 1,8, 2,0 und 2,5 mm.
Sachverständigenrat (SVR)) Die EPD umfasst die Produktion der Dachbahn, den Transport des
Produkts
zur Baustelle, die Installation der Dachbahn, die Entsorgung sowie
Ausstellungsdatum Potenziale und
Lasten außerhalb der Systemgrenze. Das Modell wur-de auf Basis der
17.06.2020
Produktionsdaten aus dem Jahr 2018 von der Sika Technology AG für die
Dicke von 1,8
mm modelliert.
Gültig bis
Der Inhaber der Deklaration haftet für die zugrundeliegenden Angaben und
16.06.2025 Nachweise; eine Haftung des IBU in Bezug auf Herstellerinformationen,
Ökobilanzdaten und Nachweise ist ausgeschlossen.
Die EPD wurde nach den Vorgaben der EN 15804+A1 erstellt. Im
Folgenden wird die Norm vereinfacht als EN 15804 bezeichnet.
Verifizierung
Die Europäische Norm EN 15804 dient als Kern-PCR
Unabhängige Verifizierung der Deklaration und Angaben gemäß ISO
14025:2011
intern X extern
Dipl.-Ing Hans Peters
(Vorstandsvorsitzender des Instituts Bauen und Umwelt e.V.)
Florian Pronold Juliane Franze,
(Geschäftsführer des Instituts Bauen und Umwelt e.V.) Unabhängige/-r Verifizierer/-in
1 Umwelt-Produktdeklaration - Sika Deutschland CH AG & Co KG - Sarnafil AT
2. Produkt
Bezeichnung Wert Einheit
2.1 Produktbeschreibung/Produktdefinition
Wasserdichtigkeit nach EN 1928 bestanden kPa
Sarnafil® AT Kunststoffabdichtungsbahnen bestehen aus
Zugdehnungsverhalten nach EN
flexiblen Polyolefinen (FPO) und werden zusätz-lich mit UV- ≥ 18 %
12311-2
Lichtschutzmittel ausgerüstet. Als Verstär-kung dient eine
innenliegende Kombination aus Glas-vlies und Schälwiderstand der Fügenaht Versagensart: C,
Polyestergewebe. Unterseitig ist die Bahn mit einem nach EN 12316-2 kein Versagen der -
Polypropylenvlies ausgestattet (max. 70 g/m²). Fügenaht
Scherwiderstand der Fügenaht
≥ 400 N/50mm
Die Sarnafil® AT Kunststoffabdichtungsbahnen sind nach EN 12317-2
in folgenden Dicken erhältlich: Weiterreißwiderstand nach EN
≥ 300 N
12310-2
• 1,5 mm (Sarnafil® AT-15) Künstliche Alterung nach EN 1297 bestanden (> -
• 1,8 mm (Sarnafil® AT-18) 5.000 h)
• 2,0 mm (Sarnafil® AT-20) Maßhaltigkeit nach EN 1107-2 ≤ 0,4 bis ≤ 0,2 %
• 2,5 mm (Sarnafil® AT-25) Falzen in der Kälte nach EN 495-
≤ -50 °C
Für das Inverkehrbringen des Produkts in der EU/EFTA (mit 5
Ausnahme der Schweiz) gilt die Verord-nung (EU) Nr. 305/2011 Bitumenverträglichkeit nach EN
bestanden -
(CPR). Das Produkt benötigt eine Leistungserklärung unter 1548
Berücksichtigung der EN 13956:2012, Abdichtungsbahnen und Widerstand gegen
die CE-Kennzeichnung. Für die Verwendung gelten die jewei- Durchwurzelung (bei
ligen nationalen Bestimmungen, in Deutschland die Gründächern) nach EN 13948 bestanden -
Anwendungsnorm DIN SPEC 20000-201. bzw. FLL-Verfahren
2.2 Anwendung Leistungswerte des
Sarnafil® AT Kunststoffabdichtungsbahnen dienen Produkts entsprechend der Leistungserklärung in Bezug auf
dessen wesentliche
hauptsächlich der Abdichtung von Flachdächern. Die
Merkmale gemäß DIN EN 13956:2012, Abdichtungs-bahnen.
Dachbahnen können auf Dächern bis zu einer Dach-neigung
von < 20° lose verlegt und mechanisch befes-tigt werden. Die
2.4 Lieferzustand
Verlegung auf Dächern mit Auflast und Begrünung ist ebenfalls
Sarnafil® AT wird abhängig
möglich.
von der Materialdicke in unterschiedlichen Abmessungen auf
2.3 Technische Daten Paletten
Die technischen Daten der Produkte, die im Geltungsbereich ausgeliefert:
der EPD liegen, sind unter Verweis auf die den einzelnen Daten
zugrundeliegenden Prüfregeln (z. B. Normen) zu nennen. •
Bei Produkten mit CE-Kennzeichnung müssen insbesondere
die Leistungen gemäß Leistungserklärung angegeben werden. Sarnafil® AT-15: 20 m x 1 m oder 20
In der nachfolgenden Tabelle sind die für das Produkt
m x 2 m
relevanten Eigenschaften anzugeben. Werden für • Sarnafil® AT-18: 15 m x 1 m oder 15
Eigenschaften keine Angaben gemacht, ist im
m x 2 m
Hintergrundbericht zur EPD zu erläutern, warum die
• Sarnafil® AT-20: 15 m x 1 m oder 15
Eigenschaft für das Produkt nicht relevant ist.
m x 2 m
• Sarnafil® AT-25: 10 m x 1 m oder 10 m x 2 m
Bautechnische Daten
2.5 Grundstoffe/Hilfsstoffe
Die Grund- und Hilfsstoffe der Sarnafil® AT Kunststoff-
abdichtungsbahnen können folgendermaßen angege-ben
werden:
• Thermoplastisches Polyolefin inkl. Elastomer: 50–70 %
• Stabilisatoren (UV / Hitze): 0–1 %
• Flammschutzmittel (anorganisch): 25–35 %
• Trägermaterial (Glasvlies / Polyester): 5–7 %
• Farbstoff: 0–5 %
• Polypropylen (PP)-Vlies: 0–3 %
• Hilfsstoffe: 0–2 %
Das Produkt/Erzeugnis/mindestens ein Teilerzeugnis enthält
Stoffe der Kandidatenliste (Datum 03.12.2018) oberhalb von
0,1 Massen-%: nein.
2 Umwelt-Produktdeklaration - Sika Deutschland CH AG & Co KG - Sarnafil AT
davon auszugehen, dass der Zustand der Sarnafil® AT
Kunststoffabdichtungsbahnen bei fach-gerechtem Einbau sowie
sachgemäßer Nutzung und sachgemäßem Unterhalt während
der Nutzungsdauer ebenso unverändert bleibt wie die stoffliche
Zusam-mensetzung.
Das Produkt/Erzeugnis/mindestens ein Teilerzeugnis enthält 2.11 Umwelt und Gesundheit während der Nutzung
weitere CMR-Stoffe (cancerogen mutagen reprotoxic) der Das Produkt enthält keine Stoffe, die bei üblicher Anwendung
Kategorie 1A oder aus dem Erzeugnis freigesetzt werden. Weder die Umwelt noch
1B, die nicht auf der Kandidatenliste stehen, oberhalb von 0,1 die Gesundheit der Nutzer werden während der Nutzungsdauer
Massen-% in negativ beein-flusst. Es ist nicht bekannt, dass Emissionen in
mindestens einem Teilerzeugnis: nein. die Umwelt abgegeben werden.
2.12 Referenz-Nutzungsdauer
Die Nutzungsdauer hängt von den klimatischen Bedin-gungen,
der Dicke der Kunststoffabdichtungsbahn, der Farbe und der
Anwendung ab. Basierend auf der Stu-die Dauerhaftigkeit der
Kunststoffabdichtungsbahnen Sarnafil® T aus dem Jahr 2014
kann eine Lebensdauer der neuen Generation Sarnafil® AT bei
Dem vorliegende Bauprodukt wurden Biozidprodukte zugesetzt korrekter An-wendung und Pflege von bis zu 50 Jahren
oder es wurde mit Biozidprodukten behan-delt (es handelt sich angenommen werden. Dieses Ergebnis spiegelt die hohe
damit um eine Witterungs- und Alterungsbeständigkeit des Produktes bei
behandelte Ware im Sinne der Biozidprodukteverordnung (EU) sach-gemäßer Anwendung wider.
Nr. 528/2012): nein.
2.13 Außergewöhnliche Einwirkungen
2.6 Herstellung Brand
Der Herstellungsprozess der Sarnafil® AT Kunststoff- Sarnafil® AT Kunststoffabdichtungsbahnen sind nach EN
abdichtungsbahnen verläuft auf eigens entwickelten 13501-1 in Baustoffklasse E eingestuft.
Produktionsanlagen in folgenden Schritten:
Brandschutz
Bezeichnung Wert
• Aufschmelzen der Kunststoffkomponenten sowie ihrer
Baustoffklasse E
Additive in Extrudern
Brennendes Abtropfen
• Dispergieren der aufgeschmolzenen Materialien
• Aufbringen der Schichten auf den Träger bzw. die Rauchgasentwicklung
Armierung, so dass eine homogene Einbettung erfolgt
• Kühlen der Kunststoffabdichtungsbahn
Wasser
• Aufwickeln der Kunststoffabdichtungsbahn auf Bei Wassereinwirkung auf die installierten Sarnafil® AT
Rollenkerne aus Altpapierkartonage
Kunststoffabdichtungsbahnen sind keine Auswirkun-gen auf die
• Verpacken der einzelnen Rollen
Umwelt bekannt.
Das Werk Sarnen verfügt seit 1993 über ein zertifizier-tes
Qualitätsmanagementsystem nach ISO 9001.
Mechanische Zerstörung
2.7 Umwelt und Gesundheit während der Herstellung Die Sarnafil® AT Kunststoffabdichtungsbahnen sind
mechanisch widerstandsfähig und hoch beanspruch-bar. Bei
Das Werk Sarnen verfügt über ein zertifiziertes
unvorhergesehener mechanischer Zerstörung sind keine
Auswirkungen auf die Umwelt bekannt.
Umweltmanagementsystem nach ISO 14001.
In Anlehnung an die Studie Dauerhaftigkeit der Kunst-
2.8 Produktverarbeitung/Installation stoffdichtungsbahnen Sarnafil® T aus dem Jahr 2014 ist für die
Sarnafil® AT Kunststoffabdichtungsbahnen werden lose verlegt Dachbahnen selbst nach 25 Jahren von kei-nen signifikanten
mit mechanischer Befestigung für Dächer ohne Auflast, bis zu Veränderungen der mechanischen Eigenschaften auszugehen.
einer Dachneigung von < 20°. Die Ausführung von Dächern mit
2.14 Nachnutzungsphase
Auflast (z. B. Kies, Beton-platten) und Begrünung (intensiv und
extensiv) ist ebenfalls möglich. Die Verbindung der Bei Umbau oder Nutzungsende können die Sarnafil® AT
Dachbahnen erfolgt mittels Heißluftschweißung, zur Kunststoffabdichtungsbahnen selektiv zurückge-baut und
Befestigung werden vom Hersteller die Sika- recycelt werden. Dies erlaubt die Schließung des
Befestigungssysteme Sarnabar® oder Sarnafast® empfohlen. Materialkreislaufes und ermöglicht eine zuneh-mende
werkstoffliche Verwertung von Kunststoff-abdichtungsbahnen.
Für jedes Produkt ist grundsätzlich das jeweils aktuelle
2.15 Entsorgung
länderspezifische Produktdatenblatt zu beachten.
Um den Materialkreislauf zu schließen, ist das stoff-liche
2.9 Verpackung Recycling der Sarnafil® AT Kunststoffabdich-tungsbahnen
Die Rollen der Kunststoffabdichtungsbahnen werden einzeln in anzustreben. Die gesäuberten und zurückgebauten
Polyethylen (PE)-Folie verpackt und auf Paletten versandt. Der Altdachbahnen können in Zerkleine-rungsanlagen zu Mahlgut
Rollenkern besteht aus Alt-papierkartonage. Bei sortenreiner verarbeitet werden. Die aus diesen Bahnen gewonnenen
Sammlung können die Verpackungsmaterialien dem Recycling Rezyklate können dem Stoffkreislauf wieder zugeführt werden,
zugeführt werden. z. B. durch Einarbeitung in Schutzbahnen. Sollte die
Möglichkeit einer Rücknahme nicht gegeben sein, sind die
2.10 Nutzungszustand Abdich-tungsbahnen der thermischen Verwertung zuzuführen.
In Anlehnung an die externe Studie Dauerhaftigkeit der
Kunststoffdichtungsbahnen Sarnafil® T aus dem Jahr 2014 ist Die Sarnafil® AT Kunststoffabdichtungsbahnen können nach
3 Umwelt-Produktdeklaration - Sika Deutschland CH AG & Co KG - Sarnafil AT
Europäischem Abfallverzeichnis dem Abfallcode 070213 Weitere Informationen zum Unternehmen und seinen
zugeordnet werden. Produkten stehen im Internet zur Verfügung (www.sika.com).
2.16 Weitere Informationen
3. LCA: Rechenregeln
Recycling (Szenario 1 - C3/1)
3.1 Deklarierte Einheit oder thermische Verwertung (Szenario 2 - C3/2)
Diese Deklaration bezieht sich auf 1 m2 verlegte Sarnafil® AT • C4: Abfallentsorgung der rückgebauten Abdich-
Kunststoffabdichtungsbahn mit der Dicke 1,8 mm. tungsbahnen auf Deponien
Für andere Dicken wird in Kapitel 5 eine Formel zur • D: Wiederverwendungs-, Rückgewinnungs- und
eigenständigen Berechnung der Werte angegeben. Recyclingpotenziale (aus der thermischen Verwer-
tung und dem stofflichen
Deklarierte Einheit
Recycling der Kunststoff-abdichtungsbahnen sowie
Bezeichnung Wert Einheit
der Wiederverwendung der
Deklarierte Einheit 1 m2 Holzpaletten)
Flächengewicht 1,8 kg/m2
Abdichtungsart Heißluftschweißen -
3.3 Abschätzungen und Annahmen
Schichtdicke 0,0018 m Verschiedene Stabilisatoren und Pigmente wurden mit einem
Umrechnungsfaktor zu 1 kg 1,8 - allgemeinen chemischen Datensatz abgeschätzt (konservativer
Ansatz). Der Massenanteil ist < 1 %.
Für IBU-Kern-EPDs (bei denen Kap. 3.6 nicht deklariert wird):
Bei Durchschnitts-EPDs muss eine Einschätzung der
Am Ende der Nutzungsdauer wird entweder ein stoff-liches
Robustheit der Ökobilanzwerte vorgenommen werden, z. B.
Recycling von 100 % (Szenario 1) oder eine thermische
hinsichtlich der Variabilität des Produktionsprozesses, der
Verwertung von 100 % (Szenario 2) angenommen.
geographischen Repräsentativität und des Einflusses der
Hintergrunddaten und Vorprodukte im Vergleich zu den
3.4 Abschneideregeln
Umweltwirkungen, die durch die eigentliche Produktion
Das
verursacht werden.
Vordergrundsystem wurde komplett modelliert, mit Ausnahme
der zur Herstellung
3.2 Systemgrenze benötigten Maschinen, Anlagen und sonstigen Infrastruktur.
Typ der EPD: Wiege bis Werkstor - mit Optionen
3.5 Hintergrunddaten
Die Hintergrunddaten entstammen den Datenbanken der GaBi
Die
9-Software und der ecoinvent Version 3.4.
Systemgrenze der EPD folgt dem modularen Auf-bau gemäß
EN 15804. In 3.6 Datenqualität
der Ökobilanz werden die folgenden Module berücksichtigt:
Die Gesamtqualität der Daten wurde unter Berück-sichtigung
• A1–A3: der zeitlichen, geographischen und techno-logischen
Gewinnung, Abdeckung sowie der Vollständigkeit und Plausibilität als gut
Verarbeitung und Transport von Rohstoffen (u.a. bewertet. Die Primärdaten zur Bilanzierung der
Polymere, Pigmente, Produktionsprozesse stammen aus
Verar-beitungshilfsmittel, Stabilisatoren, Füllstoffe, dem Jahr 2018 und wurden direkt im Werk erhoben. Alle
Flammschutzmittel und Hintergrund-Datensätze sind
Trägermaterialien), die für die Herstellung der jünger als 10 Jahre.
Vorprodukte und der Dachbah-nen
verwendet werden sowie der Verpackungs- 3.7 Betrachtungszeitraum
materialien, die zum Verpacken der Der Betrachtungszeitraum umfasst das Jahr 2018 (01.01.–
Dachbahnen verwendet werden, wie z. B. 31.12.2018).
Holzpaletten, Karton und PE-Folie, zum
3.8 Geographische Repräsentativität
Werk.
Land oder Region, in dem/r das deklarierte Produktsystem
Abfallverarbeitung von Produktionsabfällen (Rand- hergestellt und ggf. genutzt sowie am Lebensende behandelt
beschnitt), die bei der wird: Deutschland
Herstellung der Dachbah-nen anfallen.
• A4: Transport der
3.9 Allokation
Kunststoffabdichtungsbahnen zur Baustelle
Für die Produktion wurde eine Massenallokation angewendet.
• A5: Einbau der
Kunststoffabdichtungsbahnen ins Gebäude mittels
Heißluftschweißen (inkl.
Schweißenergie und Wasserverbrauch), Entsor-
gung bzw. stoffliches Recycling von
Verpackung und Verschnitt der Dachbahn
• C1: Manueller Rückbau der Dachabdichtung
• C2: Transport der rückgebauten Abdichtungs-bahnen
Intern wieder eingesetzte Produktionsabfälle sowie aus
zur
Verbrennungsprozessen von Produktionsabfällen gewonnene
Abfallbewirtschaftung
Energie werden als
• C3: Abfallverarbeitung der
Closed-Loop-Recyc-ling in den Modulen A1–A3 modelliert. Das
rückgebauten Abdich-tungsbahnen über stoffliches
4 Umwelt-Produktdeklaration - Sika Deutschland CH AG & Co KG - Sarnafil AT
Material für die Membran als
Herstellung des Produktes und die Produktions-abfälle weisen entsprechen-des Polypropylen-Potenzial mit einem Downgrade
die gleiche betrachtet.
Qualität auf.
Die Potenziale durch die Verpackungs-, Verschnitt- und
Bei der Verbrennung von Produktionsabfällen werden die Dachbahnentsorgung
Potenziale für werden Modul D zugeord-net; dies gilt auch für die
Strom und thermische Energie input-spezifisch, unter Wiederverwendung von
Berücksichtigung der Holzpaletten.
elementaren Zusammensetzung sowie des Heizwertes,
berechnet. 3.10 Vergleichbarkeit
Grundsätzlich ist eine Gegenüberstellung oder die Bewertung
von EPD-Daten nur möglich, wenn alle zu vergleichenden
Datensätze nach EN 15804 erstellt wurden und der
Beim stofflichen Recycling der demontierten Gebäudekontext bzw. die produktspezifischen
Kunst-stoffabdichtungsbahnen sowie der Abfälle, die aus dem Leistungsmerkmale berücksichtigt werden. Die
Verschnitt während Hintergrunddaten stammen aus den Datenbanken
der Installation anfallen, wird die Menge an recycelbarer der GaBi 9-Software und der ecoinvent Version 3.4
4. LCA: Szenarien und weitere technische Informationen
Bezeichnung Wert Einheit
Die folgenden technischen Informationen sind Grund-lage für
Informationen zum Reparaturprozess - -
die deklarierten Module oder können für die Entwicklung von
Informationen zum Inspektionsprozess - -
spezifischen Szenarien im Kontext einer Gebäudebewertung
Reparaturzyklus - Anzahl/RSL
genutzt werden.
Wasserverbrauch - m3
Transport zur Baustelle (A4)
Hilfsstoff - kg
Bezeichnung Wert Einheit
Sonstige Ressourcen - kg
Liter Treibstoff 0,0066 l/100km
Stromverbrauch - kWh
Transport Distanz 600 km
Sonstige Energieträger - MJ
Auslastung 85 %
Materialverlust - kg
Rohdichte der transportierten Produkte 1100 kg/m3
Volumen-Auslastungsfaktor 100 % Replacement (B4) / Refurbishment (B5)
Bezeichnung Wert Einheit
Einbau ins Gebäude (A5)
Ersatzzyklus - Anzahl/RSL
Bezeichnung Wert Einheit
Stromverbrauch - kWh
Stromverbrauch 0,016 kWh
Liter Treibstoff - l/100km
Materialverlust (Membran) 2 %
Austausch von abgenutzten Teilen - kg
Überlappung (Membran) 6 %
Use or application of the installed product (B1) see section Wird eine Referenz-Nutzungsdauer nach den geltenden ISO-
2.12 "Use" Normen deklariert, so sind die Annahmen und
Bezeichnung Wert Einheit Verwendungsbedingungen, die der ermittelten RSL zugrunde
liegen, zu deklarieren. Weiter muss genannt werden, dass die
Maintenance (B2) deklarierte RSL nur unter den genannten Referenz-
Bezeichnung Wert Einheit Nutzungsbedingungen gilt. Gleiches gilt für eine vom Hersteller
deklarierte Lebensdauer.
Informationen zu Unterhalt - -
Instandhaltungszyklus - Anzahl/RSL
Wasserverbrauch - m3 Entsprechende Informationen zu Referenz-
Hilfsstoff - kg Nutzungsbedingungen müssen für eine Nutzungsdauer gemäß
Tabelle des BNB nicht deklariert werden.
Sonstige Ressourcen - kg
Stromverbrauch - kWh
Referenz-Nutzungsdauer
Sonstige Energieträger - MJ
Bezeichnung Wert Einheit
Materialverlust - kg
Lebensdauer nach Angabe Hersteller 50 a
Repair (B3)
Bei fachgerechtem Einbau und sachgemäßer Nutzung der
Dachbahnen beträgt die Nutzungsdauer erfah-rungsgemäß ca.
50 Jahre.
5 Umwelt-Produktdeklaration - Sika Deutschland CH AG & Co KG - Sarnafil AT
Operational energy use (B6) and Operational water use Bezeichnung WertEinheit
(B7) Zum stofflichen Recycling (Szenario 1: C1, C2/1,
100 %
C3/1, C4)
Bezeichnung Wert Einheit
Wasserverbrauch - m3 Transport zum stofflichen Recyc-ling (Szenario 1: 250 km
C1, C2/1, C3/1, C4)
Stromverbrauch - kWh
Zur Energierückgewinnung (Szenario 2: C1,
Sonstige Energieträger - MJ 100 %
C2/2, C3/2, C4)
Leistung der Ausrüstung - kW
Transport zur Energierückgewin-nung (Szenario
50 km
2: C1, C2/2, C3/2, C4)
Ende des Lebensweges (C1-C4)
Für die Modellierung des End-of-Life wurden zwei Reuse, recovery and/or recycling potentials (D), relevant
unterschiedliche Szenarien gerechnet, die jeweils ein 100 %- scenario information
Szenario darstellen, jedoch auch eine anteils-mäßige
Bezeichnung Wert Einheit
Berechnung erlauben (beispielsweise Szenario 1 = 80 % /
Szenario 2 = 20 %).
6 Umwelt-Produktdeklaration - Sika Deutschland CH AG & Co KG - Sarnafil AT
5. LCA: Ergebnisse
Die dargestellten Ergebnisse beziehen sich auf Sarnafil® AT-18. Um Ergebnisse für weitere Dicken zu
berechnen, verwenden Sie bitte folgende Formel:
I = ((x-1,22)/0,58)* I
x 1,8
[I =nichtvorhandener Parameterwert für Sarnafil® AT-Produkte mit einer Dicke von "x" mm (z. B. 1,5 mm)]
x
Im End-of-Life und Modul D wurden zwei Szenarien gerechnet:
Szenario 1 (C2/1, C3/1, D/1) beschreibt die Auswirkungen eines 100 % stofflichen Recyclings, während sich Szenario 2 (C2/2, C3/2,
D/2) auf 100 % thermische Verwertung bezieht.
ANGABE DER SYSTEMGRENZEN (X = IN ÖKOBILANZ ENTHALTEN; MND = MODUL NICHT DEKLARIERT; MNR = MODUL
NICHT RELEVANT)
Gutschriften
Stadium der
und Lasten
Produktionsstadium Errichtung Nutzungsstadium Entsorgungsstadium
außerhalb der
des Bauwerks
Systemgrenze
g n u g ro s re v ffo ts h o R tro p s n a rT g n u lle ts re H m o v tro p s n a rT m u z re lle ts re Htro s g n u d n e w re V e g a tn o M g n u d n e w n A /g n u z tu N g n u tla h d n a ts n I ru ta ra p e R z ta s rE g n u re u e n rE rü f z ta s n ie e ig re n E n e b ie rte B s a ds e d u ä b e G s e d rü f z ta s n ie re s s a W n e b ie rte B s a ds e d u ä b e G s e d s s irb A /u a b k c ü R tro p s n a rT g n u ld n a h e b lla fb A g n u g itie s e B ,-s g n u d n e w re v re d e iW -s g n u n n iw e g k c ü R re d ola iz n e to p g n ilc y c e R
A1 A2 A3 A4 A5 B1 B2 B3 B4 B5 B6 B7 C1 C2 C3 C4 D
X X X X X MND MND MNR MNR MNR MND MND X X X X X
ERGEBNISSE DER ÖKOBILANZ – UMWELTAUSWIRKUNGEN nach EN 15804+A1: 1 m² Dachbahn
Indikator Einheit A1-A3 A4 A5 C1 C2/1 C2/2 C3/1 C3/2 C4 D/1 D/2
GWP kg CO 2-Äq. 3,44E+00 8,69E-02 4,74E-01 0 3,63E-02 7,26E-03 2,28E-01 6,21E+00 0 -2,61E+00 -2,22E+00
kg CFC11-
ODP 7,33E-09 2,96E-17 5,87E-10 0 5,99E-18 1,2E-18 4,36E-15 5,77E-16 0 -2,41E-09 -2,41E-09
Äq.
AP kg SO 2-Äq. 1,08E-02 1,93E-04 9,15E-04 0 8,45E-05 1,69E-05 2,1E-04 4E-04 0 -4,23E-03 -3,19E-03
EP kg PO 43-Äq. 1,25E-03 4,81E-05 1,1E-04 0 2,11E-05 4,23E-06 3,51E-05 8,47E-05 0 -5,87E-04 -3,58E-04
POCP kg Ethen-Äq. 1,27E-03 -6,83E-05 9,79E-05 0 -2,82E-05 -5,65E-06 1,35E-05 4,1E-05 0 -7,66E-04 -3,44E-04
ADPE kg Sb-Äq. 6,27E-06 8,2E-09 5,08E-07 0 2,79E-09 5,59E-10 4,86E-08 3,4E-08 0 -6,91E-07 -6,21E-07
ADPF MJ 9,72E+01 1,16E+00 7,99E+00 0 4,91E-01 9,83E-02 1,06E+00 6,52E-01 0 -1,08E+02 -3,26E+01
GWP = Globales Erwärmungspotenzial; ODP = Abbaupotenzial der stratosphärischen Ozonschicht; AP = Versauerungspotenzial von Boden und
Wasser; EP = Eutrophierungspotenzial; POCP = Bildungspotenzial für troposphärisches Ozon; ADPE = Potenzial für die Verknappung von abiotischen
Ressourcen – nicht fossile Ressourcen (ADP – Stoffe); ADPF = Potenzial für die Verknappung abiotischer Ressourcen – fossile Brennstoffe (ADP –
fossile Energieträger)
ERGEBNISSE DER ÖKOBILANZ – INDIKATOREN ZUR BESCHREIBUNG DES RESSOURCENEINSATZES nach EN 15804+A1: 1
m² Dachbahn
Indikator Einheit A1-A3 A4 A5 C1 C2/1 C2/2 C3/1 C3/2 C4 D/1 D/2
PERE MJ 7,83E+00 7,08E-02 1,02E+00 0 2,86E-02 5,72E-03 7,21E-01 1,38E-01 0 -5,67E+00 -6,31E+00
PERM MJ 1,99E+00 0 -1,59E-01 0 0 0 0 0 0 0 0
PERT MJ 9,81E+00 7,08E-02 8,59E-01 0 2,86E-02 5,72E-03 7,21E-01 1,38E-01 0 -5,67E+00 -6,31E+00
PENRE MJ 5,49E+01 1,17E+00 4,67E+00 0 4,93E-01 9,86E-02 5,2E+01 5,14E+01 0 -1,1E+02 -1,3E+02
PENRM MJ 4,79E+01 0 3,81E+00 0 0 0 -5,06E+01 -5,06E+01 0 0 0
PENRT MJ 1,03E+02 1,17E+00 8,47E+00 0 4,93E-01 9,86E-02 1,38E+00 7,78E-01 0 -1,1E+02 -1,3E+02
SM kg 6,25E-02 0 5E-03 0 0 0 0 0 0 -1,88E+00 0
RSF MJ 0 0 0 0 0 0 0 0 0 0 0
NRSF MJ 0 0 0 0 0 0 0 0 0 0 0
FW m3 1,68E-02 8,12E-05 1,81E-03 0 4,84E-05 9,67E-06 7,53E-04 1,34E-02 0 -1,27E-02 -1,46E-02
PERE = Erneuerbare Primärenergie als Energieträger; PERM = Erneuerbare Primärenergie zur stofflichen Nutzung; PERT = Total erneuerbare
Primärenergie; PENRE = Nicht-erneuerbare Primärenergie als Energieträger; PENRM = Nicht-erneuerbare Primärenergie zur stofflichen Nutzung;
PENRT = Total nicht erneuerbare Primärenergie; SM = Einsatz von Sekundärstoffen; RSF = Erneuerbare Sekundärbrennstoffe; NRSF = Nicht-
erneuerbare Sekundärbrennstoffe; FW = Nettoeinsatz von Süßwasserressourcen
ERGEBNISSE DER ÖKOBILANZ –ABFALLKATEGORIEN UND OUTPUTFLÜSSE nach EN 15804+A1:
1 m² Dachbahn
Indikator Einheit A1-A3 A4 A5 C1 C2/1 C2/2 C3/1 C3/2 C4 D/1 D/2
HWD kg 2,4E-06 6,63E-08 1,98E-07 0 2,75E-08 5,51E-09 1,33E-09 6,19E-10 0 -2,75E-08 -2,01E-08
NHWD kg 4,19E-01 7,81E-05 3,55E-02 0 4,01E-05 8,02E-06 1,85E-02 2,46E-02 0 -1,47E-02 -3,21E-02
RWD kg 2,06E-03 1,38E-06 1,77E-04 0 6,69E-07 1,34E-07 1,27E-04 4,99E-05 0 -1,08E-03 -5,42E-03
7 Umwelt-Produktdeklaration - Sika Deutschland CH AG & Co KG - Sarnafil AT
CRU kg 0 0 0 0 0 0 0 0 0 0 0
MFR kg 0 0 0 0 0 0 1,88E+00 0 0 0 0
MER kg 0 0 0 0 0 0 0 0 0 0 0
EEE MJ 0 0 3,54E-01 0 0 0 4,93E-01 1,36E+01 0 0 0
EET MJ 0 0 6,31E-01 0 0 0 8,92E-01 2,42E+01 0 0 0
HWD = Gefährlicher Abfall zur Deponie; NHWD = Entsorgter nicht gefährlicher Abfall; RWD = Entsorgter radioaktiver Abfall; CRU = Komponenten für
die Wiederverwendung; MFR = Stoffe zum Recycling; MER = Stoffe für die Energierückgewinnung; EEE = Exportierte Energie – elektrisch; EET =
Exportierte Energie – thermisch
6. LCA: Interpretation
In folgenden Abbildungen sind die relativen Beiträge der der Umweltauswirkungen und zum Primär-energieeinsatz in
einzelnen Module zu den verschiedenen Wirkungs-kategorien einer Dominanzanalyse dargestellt.
8 Umwelt-Produktdeklaration - Sika Deutschland CH AG & Co KG - Sarnafil AT
sich aus den zur Herstellung der Kunststoff-abdichtungsbahn
eingesetzten Rohstoffen, die jeweils mindestens 88 % der
Auswirkungen ausmachen. Eine Ausnahme bildet das
Die Produktionsphase (Module A1–A3) trägt zu allen Ozonabbaupotenzial (ODP), bei dem die Haupteinflussfaktoren
Indikatoren am stärksten bei. Ausnahme ist das Treib- in der Produktions-phase das Herstellungsverfahren (61 %)
hauspotenzial (GWP): Zu den Ergebnissen dieser und die Verpackung (39 %) sind. Innerhalb der Rohstoffe
Wirkungskategorie tragen die Treibhausgasemissionen aus der spielen die Polymere eine wichtige Rolle in Bezug auf das
thermischen Verwertung der Kunststoffabdich-tungsbahn in GWP (72 %), das Versauerungspotenzial (AP) (64 %), das
Modul C3 bei. Aus diesem Grund wird in der folgenden Eutrophierungspotenzial (EP) (57 %), das Bildungspotenzial für
Interpretation das Produktionsstadium näher betrachtet. troposphärisches Ozon (POCP) (73 %), das Potenzial für den
abiotischen Abbau fossiler Brennstoffe (ADPF) (77 %) und das
Indikatoren der Sachbilanz: Potenzial für den abiotischen Abbau nicht-fossiler Ressourcen
(ADPE) (57 %). Der Einfluss von Pigmenten (haupt-sächlich
Aufgrund des Stromverbrauchs machen die Herstel-lung des Titandioxid) ist bei ADPE (29 %) und AP (12 %) offensichtlich.
Vorprodukts (50 %), die Verpackung (29 %) und der Die Trägermaterialien beeinflussen die Parameter ADPE (57 %)
Herstellungsprozess (20 %) den gesamten Einsatz und GWP (21 %), wäh-rend sich die Verarbeitungshilfsmittel
erneuerbarer Primärenergiequellen (PERT) aus. Die und Stabilisa-toren auf das ODP auswirken (30 % bzw. 27 %).
Herstellung von Polymeren in der Produk-tionsphase (76 %) Die Rohstoffe, die den höchsten Anteil an der Membran-masse
hat den größten Einfluss auf die Nutzung nicht erneuerbarer ausmachen (Polymere, Trägermaterial und Pigmente), haben
Primärenergiequellen (PENRT), während der Einfluss des den größten Einfluss auf die Wir-kungsindikatoren. Den größten
Produktions-prozesses (Elektrizität) 3 % beträgt. Einfluss auf den Herstellungsprozess der Membranen hat der
Strom-verbrauch. Der Produktionsprozess trägt am meisten
Indikatoren der Wirkungsabschätzung: zum GWP (3 %) und EP (2 %) bei.
Der dominierende Einfluss in allen Wirkungskategorien ergibt
7. Nachweise
9 Umwelt-Produktdeklaration - Sika Deutschland CH AG & Co KG - Sarnafil AT
Für Sarnafil® AT Kunststoffabdichtungsbahnen sind keine Nachweise erforderlich.
8. Literaturhinweise
IBU 2016 DIN SPEC 20000-201:2018, Anwendung von Bau-produkten in
Bauwerken - Teil 201: Anwendungsnorm für
Abdichtungsbahnen nach Europäischen Produkt-normen zur
Verwendung in Dachabdichtungen.
IBU (2016): Allgemeine EPD-Programmanleitung des Institut EN 1928
Bauen und DIN EN 1928:2000-07, Abdichtungsbahnen - Bitumen-,
Umwelt e.V. (IBU). Version 1.1, Institut Bauen und Umwelt e.V., Kunststoff- und Elastomerbahnen für Dachabdich-tungen -
Berlin. Bestimmung der Wasserdichtheit.
EN 12311-2
DIN EN 12311-2:2010, Abdichtungsbahnen - Bestimmung des
Zug-Dehnungsverhaltens - Teil 2: Kunststoff- und
Elastomerbahnen für Dachabdich-tungen.
EN 12316-2
ISO 14025 DIN EN 12316-2:2013, Abdichtungsbahnen - Bestimmung des
Schälwiderstandes der Fügenähte - Teil 2: Kunststoff- und
Elastomerbahnen für Dach-abdichtungen.
EN 12317-2
DIN EN ISO 14025:2011-10, Umweltkennzeichnungen und - DIN EN 12317-2:2010, Bestimmung des Scherwider-standes
deklarationen - der Fügenähte - Teil 2: Kunststoff- und Elastomerbahnen für
Typ III Umweltdeklarationen - Grundsätze und Verfahren. Dachabdichtungen.
EN 12310-2
DIN EN 12310-2:2000, Abdichtungsbahnen - Bestimmung des
Widerstandes gegen Weiterreißen - Teil 2: Kunststoff- und
Elastomerbahnen für Dach-Abdichtungen.
EN 1297
EN 15804 DIN EN 1297:2004, Abdichtungsbahnen - Bitumen-, Kunststoff-
und Elastomerbahnen für Dachabdichtun-gen - Verfahren zur
künstlichen Alterung bei kombi-nierter Dauerbeanspruchung
durch UV-Strahlung, erhöhte Temperatur und Wasser.
EN 15804:2012-04+A1 2013, Nachhaltigkeit von Bauwerken -
Umweltproduktdeklarationen - Grundregeln für die EN 1107-2
Produktkategorie Bauprodukte.
DIN EN 1107-2:2001, Abdichtungsbahnen - Bestimmung der
Maßhaltigkeit - Teil 2: Kunststoff- und Elastomerbahnen für
PCR Teil B Dachabdichtungen.
Produktkategorienregeln für Bauprodukte Teil B: PCR EN 495-5
Anleitungstexte für gebäudebezogene Produkte und DIN EN 495-5:2013, Abdichtungsbahnen - Bestimmung des
Dienstleistungen der Bauproduktgruppe Dach- und Verhaltens beim Falzen bei tiefen Temperaturen - Teil 5:
Dichtungsbahnsysteme aus Kunststoffen und Elasto-meren. Kunststoff- und Elastomer-bahnen für Dachabdichtungen.
Institut Bauen und Umwelt e.V. (Hrsg.), 2017. EN 1548
DIN EN 1548:2007, Abdichtungsbahnen - Kunststoff- und
Elastomerbahnen für Dachabdichtungen - Verhalten nach
Lagerung auf Bitumen.
Verordnung (EU) 305/2011 EN 13948
DIN EN 13948:2007, Abdichtungsbahnen - Bitumen-,
Kunststoff- und Elastomerbahnen für Dachabdich-tungen -
Bestimmung des Widerstandes gegen Wurzelpenetration.
Verordnung (EU) Nr. 305/2011 des Europäischen Parlaments FLL-Verfahren
und des Rates Verfahren zur Untersuchung der Wurzelfestigkeit von Bahnen
vom 9. März 2011 zur Festlegung harmonisierter Bedingungen und Beschichtungen für Dachbegrünungen. Prüfverfahren der
für die Vermarktung Forschungsgesellschaft Landschaftsentwicklung
von Bauprodukten und zur Aufhebung der Richtlinie Landschaftsbau e.V. (FLL), Ausgabe 2008.
89/106/EWG des Rates (Text Kandidatenliste
von Bedeutung für den EWR). REACH-Kandidatenliste der besonders besorgnis-erregenden
Stoffe für die Zulassung. Die fortgeschrie-bene Kandidatenliste
finden Sie auf der folgenden ECHA-Seite:
https://echa.europa.eu/candidate-list-table.
EN 13956
Biozidprodukteverordnung (EU) Nr. 528/2012
DIN EN 13956:2012, Abdichtungsbahnen - Kunststoff- und
Elastomerbahnen für Dachabdichtungen - Definitionen und
Eigenschaften.
DIN SPEC 20000-201 Verordnung (EU) Nr. 528/2012 des Europäischen Parlaments
10 Umwelt-Produktdeklaration - Sika Deutschland CH AG & Co KG - Sarnafil AT
und des Rates vom 22. Mai 2012 über die Bereitstellung auf Klassifizierung mit den Ergebnissen aus den Prüfungen zum
dem Markt und die Verwendung von Biozidprodukten, Text von Brandverhalten von Bauprodukten.
Bedeutung für den EWR.
ISO 9001 Europäisches Abfallverzeichnis
DIN EN ISO 9001:2015, Qualitätsmanagementsysteme -
Anforderungen. Verordnung über das Europäische Abfallverzeichnis
(Abfallverzeichnis-Verordnung - AVV), 2001.
ISO 14001
DIN EN ISO 14001:2015, Umweltmanagementsysteme - GaBi 9
Anforderungen mit Anleitung zur Anwendung. Software und Datenbank zur Ganzheitlichen Bilanzie-rung,
Version 9.2.0.58. thinkstep AG, Leinfelden-Echterdingen, 1992-
Dauerhaftigkeit der Kunststoffdichtungsbahnen 2019.
Sarnafil® T ecoinvent Version 3.4
Studie des Instituts für Bautenschutz, Baustoffe und Bauphysik, Datenbank für Ökobilanzdaten. Swiss Centre for Life Cycle
Dr. Rieche und Dr. Schürger GmbH & Co. KG, Fellbach. Inventories (ecoinvent Centre), 2017.
Kurzbericht, 2014. Die in der Umwelt-Produktdeklaration referenzierte Literatur ist
ausgehend von folgenden Quellenangaben vollständig zu
EN 13501-1 zitieren. In der EPD bereits vollständig zitierte Normen und
DIN EN 13501-1:2007 + A1:2009, Klassifizierung von Normen zu den Nachweisen bzw. technischen Eigenschaften
Bauprodukten und Bauarten zu Ihrem Brandverhalten – Teil 1: müssen hier nicht aufgeführt werden.
11 Umwelt-Produktdeklaration - Sika Deutschland CH AG & Co KG - Sarnafil AT
Herausgeber
Institut Bauen und Umwelt e.V. +49 (0)30 3087748- 0
Hegelplatz 1 info@ibu-epd.com
10117 Berlin www.ibu-epd.com
Deutschland
Programmhalter
Institut Bauen und Umwelt e.V. +49 (0)30 3087748- 0
Hegelplatz 1 info@ibu-epd.com
10117 Berlin www.ibu-epd.com
Deutschland
Ersteller der Ökobilanz
Sika Technology AG +41 (0)58 436 40 40
Tüffenwies 16 product.sustainability@ch.sika.com
8048 Zürich www.sika.com/sustainability
Schweiz
Inhaber der Deklaration
Sika Deutschland CH AG & Co KG +49 (0)711 80 09-0
Kornwestheimer Straße 103 - 107 info@de.sika.com
70439 Stuttgart www.sika.de
Deutschland
12 Umwelt-Produktdeklaration - Sika Deutschland CH AG & Co KG - Sarnafil AT
