UMWELT-PRODUKTDEKLARATION
nach ISO 14025 und EN 15804+A1
Deklarationsinhaber Sto SE & Co. KGaA
Herausgeber Institut Bauen und Umwelt e.V. (IBU)
Programmhalter Institut Bauen und Umwelt e.V. (IBU)
Deklarationsnummer EPD-STO-20200208-CBA1-DE
Ausstellungsdatum 08.06.2021
Gültig bis 03.12.2025
StoVentec Glass
Sto SE & Co. KGaA
www.ibu-epd.com | https://epd-online.com
Allgemeine Angaben
Sto SE & Co. KGaA StoVentec Glass
Programmhalter Inhaber der Deklaration
IBU – Institut Bauen und Umwelt e.V. Sto SE & Co. KGaA
Panoramastr. 1 Ehrenbachstr. 1
10178 Berlin 79780 Stühlingen
Deutschland Deutschland
Deklarationsnummer Deklariertes Produkt/deklarierte Einheit
EPD-STO-20200208-CBA1-DE 1 m² StoVentec Glass mit einem Systemgewicht
(einschl. Sto-Agraffenprofil) von 31,8 kg/m2
Diese Deklaration basiert auf den Produktkategorien- Gültigkeitsbereich:
Regeln: Diese Deklaration bezieht sich ausschließlich auf das
Vorhangfassaden, 11.2017 hinterlüftete Fassadensystem StoVentec Glass und
(PCR geprüft und zugelassen durch den unabhängigen umfasst keine Daten für die Unterkonstruktion und
Sachverständigenrat (SVR)) Dämmung.
Ausstellungsdatum Die Produktkomponenten werden von Sto SE & Co.
08.06.2021 KGaA (Produktionsstandorte in Lauingen,
Deutschland) und von externen Lieferanten hergestellt.
Gültig bis Anschließend werden die Systemkomponenten zum
03.12.2025 Lager in Schweden transportiert, wo das System
kommissioniert, verpackt und ausgeliefert wird.
Der Inhaber der Deklaration haftet für die
zugrundeliegenden Angaben und Nachweise; eine
Haftung des IBU in Bezug auf Herstellerinformationen,
Ökobilanzdaten und Nachweise ist ausgeschlossen.
Die EPD wurde nach den Vorgaben der EN 15804+A1
erstellt. Im Folgenden wird die Norm vereinfacht als EN 15804
bezeichnet.
Verifizierung
Die Europäische Norm EN 15804 dient als Kern-PCR
Unabhängige Verifizierung der Deklaration und
Angaben gemäß ISO 14025:2010
Dipl. Ing. Hans Peters intern x extern
(Vorstandsvorsitzender des Instituts Bauen und Umwelt e.V.)
Dr. Alexander Röder Matthias Schulz,
(Geschäftsführer Instituts Bauen und Umwelt e.V.) Unabhängige/-r Verifizierer/-in
Produkt
Produktbeschreibung/Produktdefinition Das Produkt StoVentec Glass ist ein
Sto SE & Co. KGaA ist ein international führender Verbundwerkstoff-Fassadenelement aus gehärtetem,
Hersteller von Produkten und Systemen für emailliertem Glas, das mit einer leichten Trägerplatte
Gebäudebeschichtungen mit mehr als (aus Blähglasgranulat) verklebt ist und auf der
5.500 Mitarbeitern. Der Umsatz 2019 betrug Rückseite über ein integriertes Plattentragprofil verfügt.
1,39 Milliarden Euro. Zum Kernsortiment gehören Das Fassadenelement wird in vorgehängten
Fassadensysteme in Form von Wärmedämm- Fassadensystemen mit fugenbetontem Design
Verbundsystemen (WDVS) sowie vorgehängten verwendet.
hinterlüfteten Fassadensystemen (VHF). Sto
Scandinavia AB operiert in Nordeuropa (Schweden, Das Produkt StoVentec Glass bietet mit
Norwegen, Dänemark und Finnland) als vollständige unterschiedlichen Formaten, Formen, Glasarten und
Tochtergesellschaft von Sto SE & Co KGaA. Die Glasoberflächen eine große Bandbreite verschiedener
geschäftlichen Aktivitäten umfassen die Entwicklung, Gestaltungsmöglichkeiten. Die vorgefertigten
Produktion und Vermarktung sowie den Vertrieb von Fassadenelemente können vor Ort einfach und
Produkten, Systemen und Lösungen für Fassaden, witterungsunabhängig montiert werden.
Beton, Innenräume und Böden.
Diese Umwelt-Produktdeklaration umfasst
Produktbeschreibung/Produktdefinition ausschließlich das Fassadenelement an sich sowie
2 Umwelt-Produktdeklaration Sto SE & Co. KGaA – StoVentec Glass
das Agraffenprofil zum Einhängen in die
Unterkonstruktion/Wand, nicht jedoch die Dämmung Grundstoffe/Hilfsstoffe
sowie die für das vorgehängte Fassadensystem Leistungswerte des Produkts in Bezug auf dessen
verwendete Unterkonstruktion. wesentliche Merkmale nach der maßgebenden
technischen Bestimmung (keine CE-Kennzeichnung).
Für die Verwendung des Produkts gelten die jeweiligen
nationalen Bestimmungen am Ort der Verwendung, in Grundstoffe/Hilfsstoffe
Deutschland zum Beispiel die Bauordnungen der Diese EPD gilt für das unten angegebene
Länder, und die nationalen technischen Bestimmungen Paneelgewicht einschließlich des Gewichts des Sto-
aufgrund dieser Vorschriften. Agraffenprofils.
Diese Deklaration bezieht sich auf Paneel StoVentec
Glass (einschließlich Sto-Agraffenprofil) mit einer
Anwendung Gesamtmasse von etwa 31,8 kg/m2 und den
Das deklarierte Produkt StoVentec Glass wird als folgenden Komponenten:
fugenbetonte Fassadenplatte in vorgehängten
hinterlüfteten Fassadensystemen (VHF) verwendet. · Einscheiben-Sicherheitsglas: 6 mm (15 kg/m²)
Für die Verarbeitung und Verwendung gelten die · Kleber auf Silikonbasis (3 kg/m²)
jeweiligen nationalen Bestimmungen. In Deutschland · 20 mm StoVentec Trägerplatte (10 kg/m²)
ist dies beispielsweise die Allgemeine bauaufsichtliche · Sto-Plattentragprofil (1,8 kg/m²)
Zulassung Z-10.3-720 des Deutschen Instituts für · Sto-Agraffenprofil (2 kg/m²)
Bautechnik (DiBt), Berlin.
Das Produkt/Erzeugnis/mindestens ein Teilerzeugnis
Technische Daten enthält Stoffe der Liste der für eine Zulassung in Frage
kommenden besonders besorgniserregenden Stoffe
(Kandidatenliste) (Datum: 25.06.2020) oberhalb von
0,1 Massen-%: Nein.
Bezeichnung Wert Einheit
Wärmedurchgangskoeffizient Ucw DIN Das Produkt/Erzeugnis/mindestens ein Teilerzeugnis
- W/(m2K)
EN ISO 12631 enthält weitere CMR-Stoffe (als krebserzeugend,
max. erbgutverändernd oder fortpflanzungsgefährdend
Formate vertikal m
1,25x4,5 eingestufte Stoffe) der Kategorien 1A oder 1B, die
max. nicht auf der Kandidatenliste stehen, oberhalb von
Formate horizontal m
3,75x1,5 0,1 Massen-%: Nein.
Plattengewicht (je nach Glasdicke 6) 30 kg/m²
Paneeldicke (ohne Schiene auf der Dem vorliegenden Bauprodukt wurden Biozidprodukte
30 mm
Rückseite) zugesetzt oder es wurde mit Biozidprodukten
Feuerwiderstandsklasse nach EN behandelt (es handelt sich damit um eine behandelte
13501-1 B-s1,d0 Klasse Ware im Sinne der Biozidprodukteverordnung (EU) Nr.
Schlagregendichtheit nach EN 12154 NR Pa 528/2012): Nein.
Luftdurchlässigkeit NR Pa
Referenz-Nutzungsdauer
Feuerwiderstandsklasse NR Klasse
Bei regulärer Montage und ordnungsgemäßer
Beständigkeit gegenüber
NR - Instandhaltung kann das System die Nutzungsdauer
Eigengewicht
des Gebäudes nach Lengsfeld 2015 erreichen. Das
Direkte Luftschalldämmung -1 NR dB
Bewertungssystem Nachhaltiges Bauen (BNB) gibt
Strahlungseigenschaften nach EN 410
mehr als 50 Jahre an. Eine Referenz-Nutzungsdauer
or 13363-1 and -2: Total energy NR %
(RSL) nach ISO 15686 wird nicht deklariert.
transmittance g
Strahlungseigenschaften nach EN 410
Instandhaltung
or 13363-1 and -2: Total energy NR %
Die Oberflächengüte wird im Laufe der Zeit durch auf
transmittance g
das System wirkende Klima- und Umwelteinflüsse
NR = nicht relevant
beeinträchtigt.
Leistungswerte des Produkts in Bezug auf dessen
wesentliche Merkmale nach der maßgebenden
technischen Bestimmung (keine CE-Kennzeichnung).
LCA: Rechenregeln
Deklarierte Einheit Umrechnungsfaktor
318 -
Die Deklaration bezieht sich auf 1 m² Fassadensystem [Masse/deklarierte Einheit]
StoVentec Glass mit einer Oberflächenmasse von Schichtdicke 0,062 m
31,80 kg/m² und einer Dicke von 30 mm ohne Flächengewicht 318 kg/m2
Agraffenprofile und 62 mm mit Agraffenprofilen.
Deklarierte Einheit
Systemgrenze
Bezeichnung Wert Einheit Cradle to gate - mit Optionen
Deklarierte Einheit 1 m2
3 Umwelt-Produktdeklaration Sto SE & Co. KGaA – StoVentec Glass
Beschreibung der Systemgrenzen: Faktoren abhängig sind. Schätzwerte für
Montageverluste können anhand der Ergebnisse aus
Modul A1 bis A3: der Ökobilanz für die Herstellung und Entsorgung
Dieses Modul berücksichtigt die Herstellung der beispielsweise mittels Skalierung bestimmt werden.
Systemkomponenten (z. B. Trägerplatte,
Befestigungen, Putz usw.), ihren Transport zur
Baustelle in Schweden sowie die Modul C1 bis C4:
Herstellung/Zusammenstellung der Komponenten des C1: Manueller Rückbau, keine Umweltlasten.
Fassadensystems. Auch die Auswirkungen für die C2: 50 km Lkw-Transport zur Abfallaufbereitung (je
Herstellung des Verpackungsmaterials wurden nach Gebäude anpassbar).
berücksichtigt. C3: Keine zusätzliche Abfallbehandlung, keine
Umweltlasten.
Modul A4: C4: Deklariert wird das europäische Szenario für
Dieses Modul berücksichtigt eine Transportstrecke von durchschnittliche Emissionen bei der Deponierung.
100 km per Lkw zur Baustelle. Die Transportstrecke
kann projektspezifisch angepasst werden. Modul D:
Gutschriften und Lasten für Metallkomponenten und
Modul A5: vermiedene Lasten aus der Verpackungsverwertung.
Verwertung und Entsorgung des
Verpackungsmaterials. Gutschriften für potenziell
vermiedene Strom- und Wärmeenergieerzeugung Vergleichbarkeit
werden im Modul D deklariert und betreffen nur den Grundsätzlich ist eine Gegenüberstellung oder die
Anteil der neuen Materialien. Bewertung von EPD-Daten nur möglich, wenn alle zu
vergleichenden Datensätze nach EN 15804 erstellt
Ein durchschnittlicher Stromverbrauch für die Montage wurden und der Gebäudekontext bzw. die
wird berücksichtigt. produktspezifischen Leistungsmerkmale berücksichtigt
werden.
Montageverluste wurden nicht berücksichtigt, da
solche Verluste in hohem Maße von der jeweiligen
Gebäudegeometrie und weiteren standortspezifischen
LCA: Szenarien und weitere technische Informationen
Transport from the gate to the site (A4)
Bezeichnung Wert Einheit
Liter Treibstoff 0,0259 l/100km
Transport Distanz 100 km
Auslastung (einschließlich Leerfahrten) 61 %
Assembly (A5)
Bezeichnung Wert Einheit
Stromverbrauch 0,2362 MJ/m²
Referenz-Nutzungsdauer
Bezeichnung Wert Einheit
Lebensdauer (nach BBSR) ≤50 a
Lebensdauer (nach BBSR) ≤50 a
Ende des Lebenszyklus (C1-C4)
Bezeichnung Wert Einheit
Getrennt gesammelt Abfalltyp 31,8 kg
Zum Recycling 3,8 kg
Zur Deponierung 28 kg
4 Umwelt-Produktdeklaration Sto SE & Co. KGaA – StoVentec Glass
LCA: Ergebnisse
ANGABE DER SYSTEMGRENZEN (X = IN ÖKOBILANZ ENTHALTEN; MND = MODUL NICHT DEKLARIERT;
MNR = MODUL NICHT RELEVANT)
Stadium der Gutschriften
Produktionsstadiu Errichtung und Lasten
Nutzungsstadium Entsorgungsstadium
m des außerhalb der
Bauwerks Systemgrenze
5 Umwelt-Produktdeklaration Sto SE & Co. KGaA – StoVentec Glass
gnugrosrevffotshoR
tropsnarT gnulletsreH
mov
tropsnarT
muz
relletsreH
trosgnudnewreV
egatnoM
gnudnewnA/gnuztuN gnutlahdnatsnI
rutarapeR ztasrE gnureuenrE
sad rüf
ztasnieeigrenE
sed
nebierteB seduäbeG
sad rüf
ztasnieressaW
sed
nebierteB seduäbeG
ssirbA/uabkcüR
tropsnarT
gnuldnahebllafbA
gnugitieseB
,-sgnudnewrevredeiW -sgnunniwegkcüR
redo
laiznetopgnilcyceR
A1 A2 A3 A4 A5 B1 B2 B3 B4 B5 B6 B7 C1 C2 C3 C4 D
X X X X X MND MND MNR MNR MNR MND MND X X MND X X
ERGEBNISSE DER ÖKOBILANZ – UMWELTAUSWIRKUNGEN nach EN 15804+A1: 1 m² StoVentec Glass
ventilated facade system
Parameter Einheit A1-A3 A4 A5 C1 C2 C4 D
GWP [kg CO2-Äq.] 92,81 0,22 4,98 0,00 0,11 0,38 -30,00
ODP [kg CFC11-Äq.] 8,52E-12 3,59E-17 1,50E-15 0,00E+0 1,79E-17 2,10E-15 -5,98E-14
AP [kg SO2-Äq.] 3,73E-1 1,72E-4 4,67E-4 0,00E+0 8,58E-5 2,43E-3 -1,28E-1
EP [kg (PO4)3--Äq.] 3,49E-2 3,16E-5 9,64E-5 0,00E+0 1,58E-5 2,73E-4 -6,42E-3
POCP [kg Ethen-Äq.] 5,12E-3 -7,77E-7 4,02E-5 0,00E+0 -3,88E-7 1,84E-4 -7,13E-3
ADPE [kg Sb-Äq.] 8,38E-4 1,61E-8 1,70E-8 0,00E+0 8,04E-9 3,85E-8 -3,74E-6
ADPF [MJ] 1247,22 2,97 1,09 0,00 1,49 5,42 -324,00
GWP = Globales Erwärmungspotenzial; ODP = Abbaupotenzial der stratosphärischen Ozonschicht; AP = Versauerungspotenzial von Boden und
Wasser; EP = Eutrophierungspotenzial; POCP = Bildungspotenzial für troposphärisches Ozon; ADPE = Potenzial für die Verknappung von
Legende
abiotischen Ressourcen – nicht fossile Ressourcen (ADP – Stoffe); ADPF = Potenzial für die Verknappung abiotischer Ressourcen – fossile
Brennstoffe (ADP – fossile Energieträger)
ERGEBNISSE DER ÖKOBILANZ – INDIKATOREN ZUR BESCHREIBUNG DES RESSOURCENEINSATZES
nach EN 15804+A1: 1 m² StoVentec Glass ventilated facade system
Parameter Einheit A1-A3 A4 A5 C1 C2 C4 D
PERE [MJ] 400,62 0,17 22,40 0,00 0,08 2,04 -174,00
PERM [MJ] 23,34 0,00 -22,00 0,00 0,00 -1,31 0,00
PERT [MJ] 423,96 0,17 0,38 0,00 0,08 0,73 -174,00
PENRE [MJ] 1274,98 2,98 15,60 0,00 1,49 90,50 -385,00
PENRM [MJ] 99,15 0,00 -14,20 0,00 0,00 -84,90 0,00
PENRT [MJ] 1374,13 2,98 1,41 0,00 1,49 5,58 -385,00
SM [kg] 8,45 0,00 0,00 0,00 0,00 0,00 0,00
RSF [MJ] 0,00 0,00 0,00 0,00 0,00 0,00 0,00
NRSF [MJ] 0,00 0,00 0,00 0,00 0,00 0,00 0,00
FW [m³] 7,48E-1 1,94E-4 1,16E-2 0,00E+0 9,70E-5 1,41E-3 -4,40E-1
PERE = Erneuerbare Primärenergie als Energieträger; PERM = Erneuerbare Primärenergie zur stofflichen Nutzung; PERT = Total
erneuerbare Primärenergie; PENRE = Nicht-erneuerbare Primärenergie als Energieträger; PENRM = Nicht-erneuerbare Primärenergie
Legende
zur stofflichen Nutzung; PENRT = Total nicht erneuerbare Primärenergie; SM = Einsatz von Sekundärstoffen; RSF = Erneuerbare
Sekundärbrennstoffe; NRSF = Nicht-erneuerbare Sekundärbrennstoffe; FW = Nettoeinsatz von Süßwasserressourcen
ERGEBNISSE DER ÖKOBILANZ –ABFALLKATEGORIEN UND OUTPUTFLÜSSE nach EN 15804+A1:
1 m² StoVentec Glass ventilated facade system
Parameter Einheit A1-A3 A4 A5 C1 C2 C4 D
HWD [kg] 6,19E-6 1,39E-7 8,45E-10 0,00E+0 6,94E-8 8,50E-8 -1,56E-7
NHWD [kg] 1,82E+1 4,56E-4 3,13E-2 0,00E+0 2,28E-4 2,80E+1 -8,17E+0
RWD [kg] 5,02E-2 3,69E-6 1,25E-4 0,00E+0 1,85E-6 6,34E-5 -2,39E-2
CRU [kg] 0,00 0,00 0,00 0,00 0,00 0,00 0,00
MFR [kg] 0,00 0,00 0,00 3,80 0,00 0,00 0,00
MER [kg] 0,00 0,00 0,00 0,00 0,00 0,00 0,00
EEE [MJ] 0,00 0,00 7,60 0,00 0,00 0,00 0,00
EET [MJ] 0,00 0,00 13,60 0,00 0,00 0,00 0,00
HWD = Gefährlicher Abfall zur Deponie; NHWD = Entsorgter nicht gefährlicher Abfall; RWD = Entsorgter radioaktiver Abfall; CRU =
Legende Komponenten für die Wiederverwendung; MFR = Stoffe zum Recycling; MER = Stoffe für die Energierückgewinnung; EEE = Exportierte
Energie – elektrisch; EET = Exportierte Energie – thermisch
Literaturhinweise
AbZ: Z-10.3-720
Allgemeine bauaufsichtliche Zulassung Z-10.3-720
über „StoVentec Glass“ Paneele zur Verwendung bei
hinterlüfteten Außenwand- oder Deckenbekleidungen, ISO 14025
ausgestellt vom Deutschen Institut für Bautechnik DIN EN ISO 14025:2011-10: Umweltkennzeichnungen
(DiBt), Berlin und -deklarationen – Typ III Umweltdeklarationen –
Grundsätze und Verfahren.
EAD 090019-00-0404
Bausätze für hinterlüftete Außenwandbekleidungen ISO 15686
aus auf einer Unterkonstruktion befestigten Hochbau und Bauwerke – Planung der Lebensdauer.
Leichtbauplatten mit einer bauseits aufgebrachten
Putzbeschichtung und mit oder ohne BBSR
Wärmedämmung. Nutzungsdauern von Bauteilen; Version 03.11.2011;
https://www.nachhaltigesbauen.de/austausch/nutzungs
dauern-von-bauteilen/.
DIN EN 410
DIN EN 410 beschreibt Berechnungsverfahren zur
Bestimmung der lichttechnischen und Kandidatenliste
strahlungsphysikalischen Kenngrößen von Liste der für eine Zulassung in Frage kommenden
Verglasungen. besonders besorgniserregenden Stoffe, veröffentlicht
gemäß Artikel 59 Absatz 10 der REACH-Verordnung.
DIN EN 12154
DIN EN 12154:2000-06, Vorhangfassaden – IBU 2016
Schlagregendichtheit – Leistungsanforderungen und Institut Bauen und Umwelt e.V.: Allgemeine EPD-
Klassifizierung. Programmanleitung des Instituts Bauen und Umwelt
e.V. Version 1, Berlin: Institut Bauen und Umwelt e.V.,
DIN EN 13363-1 2016.
Sonnenschutzeinrichtungen in Kombination mit „http://www.ibu-epd.“ www.ibu-epd.com.
Verglasungen – Berechnung der Solarstrahlung und
des Lichttransmissionsgrades – Teil 1: Vereinfachtes Lengsfeld 2015
Verfahren Lengsfeld, Kristin: Beurteilung der Langzeitbewährung
von Ausgeführten Wärmedämmverbundsystemen,
DIN EN 13363-2 Fraunhofer IBP-Bericht HTB-06/2015, beauftragt vom
Sonnenschutzeinrichtungen in Kombination mit Fachverband Wärmedämmverbundsystem e. V., Juni
Verglasungen – Berechnung der Solarstrahlung und 2015.
des Lichttransmissionsgrades – Teil 2: Detailliertes
Berechnungsverfahren PCR A: Produktkategorie-Regeln für
gebäudebezogene Produkte und Dienstleistungen.
DIN EN 13501 Teil A: Rechenregeln für die Ökobilanz und
DIN EN 13501-1:2019-05: Klassifizierung von Anforderungen an den Projektbericht. Version 1.8.
Bauprodukten und Bauarten zu ihrem Brandverhalten Berlin: Institut Bauen und Umwelt e.V. (Ed.),
– Teil 1: Klassifizierung mit den Ergebnissen aus den 04.07.2019.
Prüfungen zum Brandverhalten von Bauprodukten;
Deutsche Fassung EN 13501-1:2018. PCR B: Vorhangfassaden
PCR Anleitungstexte für gebäudebezogene Produkte
EN 15804 und Dienstleistungen. Teil B: Anforderungen an die
EN 15804:2012-04+A1 2013: Nachhaltigkeit von EPD für Vorhangfassaden, Version 1.6 Berlin: Institut
Bauwerken – Umweltproduktdeklarationen – Bauen und Umwelt e.V. (Ed.), 30.11.2017.
Grundregeln für die Produktkategorie Bauprodukte.
6 Umwelt-Produktdeklaration Sto SE & Co. KGaA – StoVentec Glass
Herausgeber
Institut Bauen und Umwelt e.V. Tel +49 (0)30 3087748- 0
Panoramastr.1 Fax +49 (0)30 3087748- 29
10178 Berlin Mail info@ibu-epd.com
Deutschland Web www.ibu-epd.com
Programmhalter
Institut Bauen und Umwelt e.V. Tel +49 (0)30 3087748- 0
Panoramastr.1 Fax +49 (0)30 3087748- 29
10178 Berlin Mail info@ibu-epd.com
Deutschland Web www.ibu-epd.com
Ersteller der Ökobilanz
Sphera Solutions GmbH Tel +49 711 341817-0
Hauptstraße 111- 113 Fax +49 711 341817-25
70771 Leinfelden-Echterdingen Mail info@sphera.com
Germany Web www.sphera.com
Inhaber der Deklaration
Sto SE & Co. KGaA Tel +49 7744 57-1010
Ehrenbachstr. 1 Fax +49 7744 57-2010
79780 Stühlingen Mail infoservice@sto.com
Germany Web www.sto.com
