UMWELT-PRODUKTDEKLARATION
nach ISO 14025 und EN 15804+A2
Deklarationsinhaber Industrieverband Hartschaum e.V., IVH
Herausgeber Institut Bauen und Umwelt e.V. (IBU)
Programmhalter Institut Bauen und Umwelt e.V. (IBU)
Deklarationsnummer EPD­IVH­20220132­CBG1­DE
Ausstellungsdatum 15.08.2022
Gültig bis 14.08.2027
EPS­Hartschaum – weiß mit hoher Rohdichte
vorzugsweise für Perimeter und Sockeldämmung,
sehr hohe Druckbelastbarkeit
Industrieverband Hartschaum e.V. (IVH)
www.ibu-epd.com | https://epd-online.com
Allgemeine Angaben
Industrieverband Hartschaum e.V. (IVH) EPS­Hartschaum (Rohdichte 30 kg/m³)
Programmhalter Inhaber der Deklaration
IBU – Institut Bauen und Umwelt e.V. Industrieverband Hartschaum e.V., IVH
Hegelplatz 1 Friedrichstraße 95, Pb 152
10117 Berlin 10117 Berlin
Deutschland
Deklarationsnummer Deklariertes Produkt/deklarierte Einheit
EPD­IVH­20220132­CBG1­DE Die deklarierte Einheit ist 1m³ expandierter Polystyrol­
Hartschaum zur Wärme­ und Schalldämmung. Die
durchschnittliche Rohdichte beträgt 30 kg/m³.
Diese Deklaration basiert auf den Produktkategorien- Gültigkeitsbereich:
Regeln: Die vorliegende EPD beschreibt die EPS­
Dämmstoffe aus Schaumkunststoffen, 01.2019 Hartschaumprodukte zur Wärme­ und Schalldämmung
(PCR geprüft und zugelassen durch den unabhängigen mit einer durchschnittlichen Rohdichte von 30 kg/m³.
Sachverständigenrat (SVR))
Die teilnehmenden Mitgliedsunternehmen
repräsentieren für das Jahr 2020 mit ihrer Produktion
Ausstellungsdatum 90 % nach Volumen der Gesamtmenge aller IVH­
15.08.2022 Mitgliedsunternehmen.
Gültig bis Der Inhaber der Deklaration haftet für die
14.08.2027 zugrundeliegenden Angaben und Nachweise; eine
Haftung des IBU in Bezug auf Herstellerinformationen,
Ökobilanzdaten und Nachweise ist ausgeschlossen.
Die EPD wurde nach den Vorgaben der EN 15804+A2
erstellt. Im Folgenden wird die Norm vereinfacht als EN 15804
bezeichnet.
Verifizierung
Die Europäische Norm EN 15804 dient als Kern­PCR
Unabhängige Verifizierung der Deklaration und
Angaben gemäß ISO 14025:2011
Dipl. Ing. Hans Peters intern x extern
(Vorstandsvorsitzender des Instituts Bauen und Umwelt e.V.)
Dr. Alexander Röder Matthias Schulz,
(Geschäftsführer Instituts Bauen und Umwelt e.V.) Unabhängige/­r Verifizierer/­in
Produkt
Produktbeschreibung/Produktdefinition kontinuierlich geschäumt) mit rechtwinkliger Form. Die
Plattenkanten können mit Stufenfalz oder Nut und
In dieser Umwelt­Produktdeklaration (EPD) werden Feder ausgestattet sein. EPS als loser Füllstoff wird in
Hartschaum­Dämmstoffprodukte aus expandiertem Form luftgefüllter Perlen (Ø ca. 6 mm) werkmäßig
Polystyrol (EPS) der IVH­Mitglieder beschrieben. hergestellt. Diese Umwelt­Produktdeklaration
betrachtet den homogenen EPS­Dämmstoff ohne
EPS­Produkte der IVH­Mitglieder werden für den Materialkombination zu Verbundplatten oder
Wärme­ und Schallschutz von Gebäuden eingesetzt. kaschierten Dämmplatten.
Hergestellt werden die Dämmstoffe werkmäßig in Wesentliche kennzeichnende Eigenschaften sind die
Form von Platten oder als loser, wärmedämmender Wärmeleitfähigkeit und die Druckfestigkeit.
Füllstoff. Die vorliegende EPD beschreibt weiße EPS­
Hartschaumprodukte mit hoher Rohdichte für Für das Inverkehrbringen des Produkts in der
verschiedene Anwendungsgebiete wie vorzugsweise EU/EFTA (mit Ausnahme der Schweiz) gilt die
die Perimeter­ oder Sockeldämmung. Verordnung (EU) Nr. 305/2011 (CPR). Das Produkt
benötigt eine Leistungserklärung unter
EPS­Hartschaum ist ein fester Dämmstoff mit Berücksichtigung der DIN EN 13163:2012+A1:2015,
Zellstruktur, der aus verschweißtem, geblähtem Wärmedämmstoffe für Gebäude -
Polystyrol oder einem seiner Co­Polymere hergestellt Werkmäßig hergestellte Produkte aus expandiertem
wird. Er hat eine geschlossenzellige, mit Luft gefüllte Polystyrol (EPS) - Spezifikation, oder eine Europäische
Struktur (98 % Luft). EPS­Platten sind harte Technische Bewertung (ETA) auf Basis
Dämmstoffprodukte (geschnitten, geformt oder
2 Umwelt­Produktdeklaration Industrieverband Hartschaum e.V., IVH – EPS­Hartschaum (Rohdichte 30 kg/m³)
des Europäischen Bewertungsdokuments EAD Grundstoffe/Hilfsstoffe
040773­00­1201 sowie die CE­Kennzeichnung.
Für die Verwendung gelten die jeweiligen nationalen Das polymere Basisprodukt für EPS­Hartschaum ist
Bestimmungen. Polystyrol (PS). Es wird durch Polymerisation von
monomerem Styrol nach verschiedenen Verfahren
Anwendung hergestellt.
Hauptanwendungsgebiete für die hier deklarierten Das am häufigsten eingesetzte Rohstoff­
Produkte sind die Perimeter- und die Herstellungsverfahren ist die Polymerisation in einer
Sockeldämmung sowie die Flachdach­ und die Styrol/Wasser­Suspension, wobei das Treibmittel
Bodendämmung mit sehr hoher Druckbelastbarkeit. Pentan gegen Ende der Polymerisation zugesetzt wird.
Das so gewonnene PS­Granulat wird in
Mindestanforderungen an die Flachdach­, Boden und nachgelagerten physikalischen Verarbeitungsschritten
Sockeldämmung sind in DIN 4108-10, gemäß der zum Schaumstoff weiterverarbeitet.
Typen DAA ds, DEO ds und WAS beschrieben.
Die in dieser Deklaration berücksichtigten Produkte
 DAA ds: Außendämmung von Dach oder sind mit dem Flammschutzmittel Polymer­FR
Decke, vor Bewitterung geschützt, Dämmung ausgerüstet. Der Basisrohstoff für die
Dämmstoffherstellung wird in Form von
unter Abdichtungen; sehr hohe
perlenförmigem Granulat an den Dämmstoffhersteller
Druckbelastbarkeit
geliefert und dort physikalisch umgeformt/
 DEO ds: Innendämmung der Decke oder aufgeschäumt und nachbearbeitet.
Bodenplatte (oberseitig) unter Estrich ohne
Schallschutzanforderungen; sehr hohe Zusammensetzung von expandiertem Polystyrol
Druckbelastbarkeit für EPS-Hartschaum
 WAS: Außendämmung der Wand im
Anteil in Massen-%
Spritzwasserbereich auch mit teilweiser
Polystyrol­Granulat: 90–93 %
Einbindung ins Erdreich, Sockel
Polymer­FR: 1–5 %
Pentan (bezogen auf Masse­% im Rohstoff): 5–6 %
Rezyklat: 0–12 %
Mindestanforderungen für Perimeter­Produkte dieser
Umwelt­Produktdeklaration sind im Europäischen Das zum Aufschäumen zugesetzte Pentan ist ein C5­
Bewertungsdokument EAD 040773­00­1201 Kohlenwasserstoff. Während der Fertigungs­ und
beschrieben. Lagerprozesse wird das Pentan abgebaut.
Zur Herstellung von flammgeschütztem Polystyrol­
Granulat wird während der Polymerisation zusätzlich
Technische Daten ein Flammschutzmittel in geringen Mengen zugesetzt.
Als Flammschutzmittel für die in dieser EPD
Folgende (bau)technische Daten im Lieferzustand sind deklarierten Produkte wird Polymer­FR verwendet.
für das deklarierte Produkt relevant. Entsprechende Nachweise für die Produkte sind durch
die Hersteller zu erbringen. Polymer­FR ist ein
Bautechnische Daten bromiertes Styrol­Butadien­Copolymerisat.
Bezeichnung Wert Einheit
Rohdichte durchschnittlich 30 kg/m3 1) Das Produkt/Erzeugnis/mindestens ein
Druckfestigkeit nach EN 826 >= 0,200 N/mm2 Teilerzeugnis enthält Stoffe der Kandidatenliste der für
Bemessungswert eine Zulassung in Frage kommenden besonders
Wärmeleitfähigkeit nach DIN 0,035 W/(mK) besorgniserregenden Stoffe (en: Substances of Very
4108­4 High Concern – SVHC) (Datum 17.01.2022) oberhalb
von 0,1 Massen%: nein
Wärmeleitfähigkeit Nennwert nach
0,034 W/(mK)
EN 12664
2) Das Produkt/Erzeugnis/mindestens ein
Biegefestigkeit nach EN12089 >= 0,25 N/mm²
Teilerzeugnis enthält weitere CMR­Stoffe
der Kategorie 1A oder 1B, die nicht auf der
Hinweis: Der Bemessungswert der Wärmeleitfähigkeit
Kandidatenliste stehen, oberhalb von 0,1 Massen­%
für Perimeterplatten im erdberührten Bereich wird
in mindestens einem Teilerzeugnis: nein
durch allgemeine Bauartgenehmigungen geregelt.
3) Dem vorliegenden Bauprodukt wurden
Leistungswerte des Produkts entsprechend der
Biozidprodukte zugesetzt oder es wurde mit
Leistungserklärung nach der CPR in Bezug auf dessen
Biozidprodukten behandelt (es handelt sich damit um
wesentliche Merkmale gemäß DIN EN
eine behandelte Ware im Sinne der
13163:2012+A1:2015, Wärmedämmstoffe für
Biozidprodukteverordnung (EU) Nr. 528/2012): nein
Gebäude – Werkmäßig hergestellte Produkte aus
expandiertem Polystyrol (EPS) – Spezifikation bzw.
Herstellung
ETA des Herstellers.
Die EPS­Hartschaumherstellung erfolgt in den
Freiwillige Angaben für das Produkt: Quelle, Datum,
Verarbeitungsstufen
Titel (nicht Bestandteil der CE­Kennzeichnung)
Vorschäumen, Zwischenlagern, Ausschäumen:
3 Umwelt­Produktdeklaration Industrieverband Hartschaum e.V., IVH – EPS­Hartschaum (Rohdichte 30 kg/m³)
Beim Vorschäumen wird das perlenförmige Granulat,
in dem das Treibmittel eingeschlossen ist, mit Platten als Formteile (zweithäufigstes Verfahren)
überhitztem Wasserdampf erweicht und anschließend lassen sich auch auf vollautomatischen Maschinen
durch das Verdampfen des Treibmittels aufgebläht. Im (Formteilautomaten) herstellen. Dabei liegen die
Anschluss wird das expandierte Granulat in fertigen Platten dann sofort in der gewünschten
luftdurchlässigen Silos zwischengelagert. Durch die Endform z. B. gefalzt vor.
eindiffundierende Luft erhalten die EPS­Schaumstoff­
Partikel die für die Weiterverarbeitung notwendige Beim Bandschäumen (dritthäufigstes Verfahren)
Stabilität. werden Platten in einem kontinuierlichen Prozess auf
einer Doppelbandanlage zwischen umlaufenden
Das am häufigsten angewendete Verfahren zur Stahlbändern geschäumt. Dabei werden die Platten in
Herstellung von EPS­Dämmstoffplatten ist das der gewünschten Dicke und Länge hergestellt und
Blockschäumen mit anschließendem Heizdraht­ abgetrennt.
Schneiden.
Die vorgeschäumten und dann zwischengelagerten Um die EPS­Dämmstoffproduktion nachhaltiger zu
EPS­Schaumstoffpartikel werden hierzu in gestalten, wird dem eigentlichen Rohstoff zusätzliches
quaderförmige Blockformen eingefüllt und durch Recyclingmaterial aus Produktionsabschnitten oder
Dampfzufuhr bei 110 °C bis 120 °C ausgeschäumt. Montageresten von Baustellen zugeführt. Im Sinne
Diesem Prozess wird auch Rezyklat aus einer Weiterverwendung solcher Abschnitte und Reste
Produktionsabschnitten und Baustellenabschnitten wird Abfall vermieden. Die Verwendung der Abschnitte
zugeführt und im Modul A3 der Ökobilanz Rechnung und Reste ist deshalb auch nicht in den Modulen
getragen. C1–C4 (Entsorgungsstadium) und D (Gutschriften und
Lasten außerhalb der Systemgrenzen) dieser Umwelt­
Nach kurzer Abkühlzeit werden die Blöcke entformt Produktdeklaration berücksichtigt. Saubere
und abgelagert. Anschließend werden die Blöcke auf Montageabschnitte, die von der Baustelle zum EPS­
mechanischen oder thermischen Schneidanlagen zu Hersteller zurückgeführt und dort weiter recycelt
Platten geschnitten. Zusätzliche Randprofilierungen werden, sind bei der Berechnung der ökologischen
(Nut und Feder oder Stufenfalz) können durch Kennzahlen nicht berücksichtigt.
fräsende Bearbeitung erzeugt werden.
Im Rahmen von OCS hat der IVH die IVH- Initiative
Umwelt und Gesundheit während der Herstellung Null-Granulatverlust aufgelegt, die speziell auf Logistik­
und Herstellungsprozesse zur Dämmstoffherstellung
Es ist grundsätzlich die Technische Regel TRGS ausgerichtet ist und der sich alle IVH­Mitglieder
900 hinsichtlich maximaler Arbeitsplatzgrenzwerte zu angeschlossen haben.
beachten. Des Weiteren sind keine über die
allgemeinen Arbeitsschutzmaßnahmen Produktverarbeitung/Installation
hinausgehenden Maßnahmen notwendig.
Die EPS­Produkte sind u. a. auf Grund ihres relativ
EPS­Hartschaum herstellende Betriebe gehören nicht geringen Gewichtes hervorragend ver­ und
zu den genehmigungsbedürftigen Anlagen gemäß TA bearbeitbar.
Luft. Zusätzliche, die gesetzliche Anforderung
übersteigende Maßnahmen sind ebenfalls nicht Die Platten sind formstabil und sie nehmen praktisch
erforderlich. keine Feuchtigkeit auf, was sowohl für die gesamte
Lebensphase des Gebäudes als auch für die
Im Sinne einer sauberen Produktion unterstützen die Bauphase von Bedeutung ist.
EPS­herstellenden Unternehmen im IVH die Initiative
Operation Clean Sweep, OCS, eine weltweite Bei allen Anwendungen sind die einschlägigen
freiwillige Initiative der Kunststoffindustrie zur Normen und Richtlinien (z.B. IVH­Hinweise EPS zur
Verringerung der Plastik­Meeresverschmutzung. Verwendung als Sockelplatten in
Spritzwasserbereichen und Fachregeln der
4 Umwelt­Produktdeklaration Industrieverband Hartschaum e.V., IVH – EPS­Hartschaum (Rohdichte 30 kg/m³)
Handwerks­verbände) sowie Herstellerhinweise zu Außergewöhnliche Einwirkungen
beachten. Zusätzliche bauphysikalische Nachweise (z.
B. Feuchteschutz) unterstützen die Brandschutz
energieeffizienzsteigernde Optimierung.
Die in dieser EPD deklarierten EPS­Hartschaumplatten
Für das eventuell erforderliche Zuschneiden der sind schwerentflammbar, nicht brennend abtropfend;
Dämmstoffplatten auf der Baustelle wird das Baustoffklasse B1 nach DIN 4102-1.
Heißdraht­Schneiden empfohlen. Damit können exakte
Schnitte durchgeführt werden und zusätzlich unnötige
Schnittreste vermieden werden.
Die Befestigung erfolgt durch Verkleben und ggf. durch
zusätzliche mechanische Befestigung. Die Anwendung
ist systemgebunden und erfordert eine allgemeine
Bauartgenehmigung, in der die Systemkomponenten
sowie die Verarbeitung definiert sind.
Verpackung
Wasser
EPS­Dämmplatten werden in der Regel in Polyethlen­
EPS­Hartschaum ist chemisch neutral, nicht
Folie verpackt, mit Kartonage gegen Stoßschäden
wasserlöslich und gibt keine wasserlöslichen Stoffe ab,
gesichert und auf Holzpaletten ausgeliefert. Gängige
die zu einer Verunreinigung des Grundwassers, der
Praxis ist ebenfalls die Auslieferung auf EPS­Füßen
Flüsse und Meere führen könnten.
als Alternative zu Holzpaletten. Die Entsorgung der
Verpackungsmaterialien erfolgt über qualifizierte
Wegen ihrer geschlossenen Zellstruktur können
Entsorgungsunternehmen, die EPS­Transportfüße
Dämmstoffe aus EPS­Hartschaum i. d. R. auch bei
werden recycelt.
erheblichem Feuchtigkeitsgehalt im vorhandenen
Konstruktionsaufbau verbleiben. Die Dämmwirkung
Nutzungszustand
bleibt weitgehend erhalten.
Der mit Luft gefüllte Hartschaum sorgt für sehr gute
Mechanische Zerstörung
Wärmedämmeigenschaften. Alle zur
Dämmplattenherstellung eingesetzten Stoffe im
Angaben zum Verhalten des Produktes, einschließlich
Polystyrol sind im Einbauzustand alterungsbeständig
möglicher Folgen für die Umwelt, bei
und feuchtigkeitsresistent. Die Dämmleistung sowie
unvorhergesehener mechanischer Zerstörung sind
die mechanischen Eigenschaften von EPS­
nicht relevant.
Hartschaum bleiben während der gesamten
Nutzungsdauer unverändert erhalten.
Nachnutzungsphase
Umwelt & Gesundheit während der Nutzung
EPS­Hartschaum kann nach der Nutzungsphase
weiterverwendet werden oder recycelt werden. EPS ist
EPS­Dämmstoffe sind seit über 60 Jahren im Einsatz.
zu 100 % recyclefähig.
Negative Auswirkungen auf Menschen, Tiere und
Umwelt sind nicht bekannt.
Da wegen der langen Lebensdauer von EPS aktuell
und auch in naher Zukunft nur sehr wenig EPS­
Gemäß dem Ausschuss zur gesundheitlichen
Dämmstoffabfall aus dem Gebäuderückbau anfällt,
Bewertung von Bauprodukten (AgBB-Schema) sind
werden für das EPS­Recycling in erster Linie
EPS­Dämmstoffe zur Verwendung in Innenräumen
Materialreste aus der Dämmstoffherstellung
geeignet.
verwendet. Dies wurde bei der Berechnung der
ökologischen Kennzahlen zur Herstellung mit
Referenz-Nutzungsdauer
einbezogen. Saubere Montageabschnitte, die von der
Baustelle zum EPS­Hersteller zurückgeführt und dort
Die Nutzungsdauer von EPS­Hartschaum­
weiter recycelt werden, sind bei der Berechnung der
Dämmstoffen ist bei fachgerechter Verarbeitung und
ökologischen Kennzahlen nicht berücksichtigt.
Verwendung unbegrenzt ­ ohne Einbuße der
Leistungsfähigkeit.
Unter bestimmten Randbedingungen ist es auch
möglich, Dämmplatten aus Recycling­Material
Eine Begrenzung der Nutzungsdauer wird
herzustellen. Daneben kann gemahlenes Recycling­
ausschließlich durch die Nutzungsdauer der Bauteile
Material als Leichtzuschlag für Mörtel, Beton und
und ­systeme, in denen EPS mitverbaut ist, bestimmt.
Estriche genutzt werden. Es wird auch als
Festgelegt sind solche Nutzungsdauern in der BBSR­
Zuschlagsstoff für Styropor­Leichtbeton, Dämmputze
Tabelle „Nutzungsdauern von Bauteilen zur
und Leichtputze sowie in der Tonindustrie
Lebenszyklusanalyse nach Bewertungssystem
verwendet.
Nachhaltiges Bauen (BNB)“ des Bundesinstituts für
Bau­, Stadt­ und Raumforschung im Bundesamt für
Prinzipiell ist ebenfalls die stoffliche Verwertung von
Bauwesen und Raumordnung (BBSR). Für
EPS­Abfällen zur Herstellung neuer EPS­Rohstoffe
Wärmedämm­Verbundsysteme auf Basis von EPS­
möglich. Durch ein Auflösen des Hartschaum­
Hartschaum beträgt die Nutzungsdauer demnach 40
Dämmstoffs und anschließende Trennung des
Jahre. Für alle anderen Anwendungsgebiete zur
Polystyrols von Störstoffen durch Ausfällung kann das
Wärmedämmung von Gebäuden mit EPS­Hartschaum
Polystyrol als Rohstoff zurückgewonnen werden. Die
beträgt die Nutzungsdauer ≥ 50 Jahre.
Prozesse werden über das „Creasolve­Verfahren"
5 Umwelt­Produktdeklaration Industrieverband Hartschaum e.V., IVH – EPS­Hartschaum (Rohdichte 30 kg/m³)
gesteuert und mit der PolyStyrene-Loop-Initiative der EPS­Lebensdauer zu gering ist. Das Standard­
europäischen EPS­Industrie im industriellen Maßstab Nachnutzungsszenario ist heute noch die thermische
durchgeführt (PolyStyreneLoop-Leitfaden 2020). Diese Verwertung.
stoffliche Verwertung ist in die Berechnung der
Ökobilanzdaten noch nicht aufgenommen, weil die
Abfallmenge für ein Recycling auf Grund der langen
LCA: Rechenregeln
Deklarierte Einheit • A3 Herstellung EPS­Hartschaum im Werk, (inkl.
1 m³ EPS­Hartschaum mit einer Rohdichte von 30 Energiebereitstellung, Wasserbereitstellung,
kg/m³. Bereitstellung von Hilfsstoffen, Zuführung von
Recyclingmaterial aus Produktionsabschnitten und
Deklarierte Einheit Baustellenabschnitten, Entsorgung der
Bezeichnung Wert Einheit Produktionsabfälle, Herstellung der
Deklarierte Einheit 1 m3 Verpackungsmaterialien).
Rohdichte 30 kg/m3
Stadium der Errichtung des Bauwerks (A5):
Herstellergruppen EPD: • A5 Montage: nur die Entsorgung der Verpackung,
Deklaration eines spezifischen Produkts gemittelt aus weitere Installationsaufwände werden nicht betrachtet.
mehreren Werken mehrerer Hersteller.
Die Durchschnittsbildung erfolgte nach Gewichtung Entsorgungsstadium (C1–C4): End-of-Life-
entsprechend den volumenbezogenen Szenario: 100 % thermische Verwertung
Gesamtproduktionsmengen der deklarierten Produkte • C1 manueller Ausbau ohne ökobilanziell relevante
der Mitgliedsfirmen. Aufwände,
Hinsichtlich der Schwankungsbreite zeigen sich für • C2 LKW­Transport (50 km) zur Aufbereitung.
den Einsatz des Hauptrezepturbestandteils Polystyrol­ Transportentfernung kann ggfs. auf Gebäudeebene
Granulat nur geringe Abweichungen von max. 3 %. Die angepasst werden (z. B. bei 100 km tatsächlicher
Variabilität der Energieaufwände ist bedingt durch die Transportentfernung: Multiplikation der Ökobilanzwerte
unterschiedlichen Betriebsgrößen und mit dem Faktor 2).
produktionsbedingte Unterschiede relativ groß. Die • C3 100 % thermische Verwertung des EPS­
Beiträge von Stromverbrauch und dem Verbrauch von Hartschaums.
thermischer Energie zum Gesamtergebnis liegen in • C4 keine weiteren Aufwände durch Deponierung/
den meisten Wirkkategorien jedoch unter 15 %, so Entsorgung.
dass der Einfluss dieser Schwankungen gering ist.
Gutschriften und Lasten außerhalb der
Systemgrenzen (D):
Systemgrenze Modul D umfasst: energetische
Typ der EPD: von der Wiege bis zum Werkstor mit Rückgewinnungspotentiale aus der thermischen
Optionen, Module C1–C4 und Modul D (A1–A3 + C + Verwertung der Verpackung und des EPS­
D und zusätzliche Module). Hartschaums am Lebensende.
In der EPD werden die folgenden
Lebenswegzyklusstadien berücksichtigt: Vergleichbarkeit
Grundsätzlich ist eine Gegenüberstellung oder die
Bewertung von EPD­Daten nur möglich, wenn alle zu
Produktstadium (A1–A3): vergleichenden Datensätze nach EN 15804 erstellt
• A1 Rohstoffbereitstellung und ­Verarbeitung und wurden und der Gebäudekontext bzw. die
Verarbeitungsprozesse von als Input dienenden produktspezifischen Leistungsmerkmale berücksichtigt
Sekundärstoffen (z. B. Recyclingprozesse), werden.
• A2 Transporte der Rohstoffe zu den Werken
(Bezugsraum Deutschland), Die Hintergrunddaten entstammen der GaBi­
Datenbank (GaBi software).
LCA: Szenarien und weitere technische Informationen
Charakteristische Produkteigenschaften Biogener Kohlenstoff im Produkt 0 kg C
Biogener Kohlenstoff Biogener Kohlenstoff in der
0,05 kg C
Das Produkt selbst enthält keinen biogenen zugehörigen Verpackung
Kohlenstoff, lediglich die Transportverpackung. Für die
Erstellung von Gebäudeökobilanzen ist zu
berücksichtigen, dass in Modul A5 (Einbau in das Die folgenden technischen Informationen sind
Bauwerk) die in Modul A1–A3 gebundene biogene Grundlage für die deklarierten Module oder können für
Menge CO 2 der Verpackung rechnerisch ausgebucht die Entwicklung von spezifischen Szenarien im Kontext
wird. einer Gebäudebewertung genutzt werden, wenn
Module nicht deklariert werden (MND).
Informationen zur Beschreibung des biogenen
Kohlenstoffgehalts am Werkstor Einbau ins Gebäude (A5)
Bezeichnung Wert Einheit
6 Umwelt­Produktdeklaration Industrieverband Hartschaum e.V., IVH – EPS­Hartschaum (Rohdichte 30 kg/m³)
A5 enthält nur die Entsorgung der Verpackung, weitere
Installationsaufwände ( z. B. Verschnitte) werden nicht
betrachtet.
Ende des Lebenswegs (C1–C4)
Bezeichnung Wert Einheit
Als gemischter Bauabfall
30 kg
gesammelt
Zur Energierückgewinnung 30 kg
Wiederverwendungs-, Rückgewinnungs- und
Recyclingpotential (D), relevante Szenarioangaben
Modul D umfasst: energetische
Rückgewinnungspotentiale aus der thermischen
Verwertung der Verpackung und des EPS­
Hartschaums am Lebensende. Es wurde eine
Abfallverbrennungsanlage mit einem R1­Wert > 0,6
angenommen.
7 Umwelt­Produktdeklaration Industrieverband Hartschaum e.V., IVH – EPS­Hartschaum (Rohdichte 30 kg/m³)
LCA: Ergebnisse
In den folgenden Tabellen werden die Ergebnisse der Indikatoren der Wirkungsabschätzung, des
Ressourceneinsatzes sowie zu Abfällen und sonstigen Output­Strömen bezogen auf 1 m³ EPS-Hartschaum mit
einer Rohdichte von 30 kg/m³ dargestellt.
ANGABE DER SYSTEMGRENZEN (X = IN ÖKOBILANZ ENTHALTEN; ND = MODUL ODER INDIKATOR
NICHT DEKLARIERT; MNR = MODUL NICHT RELEVANT)
Stadium der Gutschriften
Produktionsstadiu Errichtung und Lasten
Nutzungsstadium Entsorgungsstadium
m des außerhalb der
Bauwerks Systemgrenze
8 Umwelt­Produktdeklaration Industrieverband Hartschaum e.V., IVH – EPS­Hartschaum (Rohdichte 30 kg/m³)
gnugrosrevffotshoR
tropsnarT gnulletsreH
mov
tropsnarT
muz
relletsreH
trosgnudnewreV
egatnoM
gnudnewnA/gnuztuN gnutlahdnatsnI
rutarapeR ztasrE gnureuenrE
sad rüf
ztasnieeigrenE
sed
nebierteB seduäbeG
sad rüf
ztasnieressaW
sed
nebierteB seduäbeG
ssirbA/uabkcüR
tropsnarT
gnuldnahebllafbA
gnugitieseB
,­sgnudnewrevredeiW ­sgnunniwegkcüR
redo
laiznetopgnilcyceR
A1 A2 A3 A4 A5 B1 B2 B3 B4 B5 B6 B7 C1 C2 C3 C4 D
X X X ND X ND ND MNR MNR MNR ND ND X X X X X
ERGEBNISSE DER ÖKOBILANZ – UMWELTAUSWIRKUNGEN nach EN 15804+A2: 1 m³ EPS-Hartschaum
mit einer Rohdichte von 30 kg/m³
Kernindikator Einheit A1-A3 A5 C1 C2 C3 C4 D
GWP­total [kg CO2­Äq.] 8,77E+1 5,71E­1 0,00E+0 9,07E­2 1,01E+2 0,00E+0 ­4,17E+1
GWP­fossil [kg CO2­Äq.] 8,74E+1 3,79E­1 0,00E+0 8,98E­2 1,01E+2 0,00E+0 ­4,15E+1
GWP­biogenic [kg CO2­Äq.] 2,92E­1 1,91E­1 0,00E+0 3,33E­4 5,55E­3 0,00E+0 ­1,91E­1
GWP­luluc [kg CO2­Äq.] 2,75E­2 2,72E­5 0,00E+0 5,78E­4 1,10E­3 0,00E+0 ­2,52E­2
ODP [kg CFC11­Äq.] 6,45E­13 2,50E­16 0,00E+0 2,30E­17 1,31E­14 0,00E+0 ­4,14E­13
AP [mol H+­Äq.] 1,27E­1 1,09E­4 0,00E+0 7,75E­5 1,35E­2 0,00E+0 ­5,05E­2
EP­freshwater [kg P­Äq.] 1,05E­4 3,64E­8 0,00E+0 1,85E­7 1,81E­6 0,00E+0 ­4,77E­5
EP­marine [kg N­Äq.] 3,43E­2 2,79E­5 0,00E+0 2,42E­5 2,29E­3 0,00E+0 ­1,48E­2
EP­terrestrial [mol N­Äq.] 3,75E­1 5,05E­4 0,00E+0 2,93E­4 6,31E­2 0,00E+0 ­1,59E­1
POCP [kg NMVOC­Äq.] 1,39E+0 7,55E­5 0,00E+0 6,63E­5 6,20E­3 0,00E+0 ­4,18E­2
ADPE [kg Sb­Äq.] 9,29E­6 3,44E­9 0,00E+0 7,82E­9 1,88E­7 0,00E+0 ­6,29E­6
ADPF [MJ] 2,60E+3 2,27E­1 0,00E+0 1,19E+0 1,48E+1 0,00E+0 ­7,17E+2
[m³ Welt­Äq.
WDP 6,53E+0 5,96E­2 0,00E+0 3,50E­4 8,17E+0 0,00E+0 ­2,78E+0
entzogen]
GWP = Globales Erwärmungspotenzial; ODP = Abbaupotenzial der stratosphärischen Ozonschicht; AP = Versauerungspotenzial von Boden und
Wasser; EP = Eutrophierungspotenzial; POCP = Bildungspotenzial für troposphärisches Ozon; ADPE = Potenzial für die Verknappung von
Legende
abiotischen Ressourcen – nicht fossile Ressourcen (ADP – Stoffe); ADPF = Potenzial für die Verknappung abiotischer Ressourcen – fossile
Brennstoffe (ADP – fossile Energieträger); WDP = Wasser­Entzugspotenzial (Benutzer)
ERGEBNISSE DER ÖKOBILANZ – INDIKATOREN ZUR BESCHREIBUNG DES RESSOURCENEINSATZES
nach EN 15804+A2: 1 m³ EPS-Hartschaum mit einer Rohdichte von 30 kg/m³
Indikator Einheit A1-A3 A5 C1 C2 C3 C4 D
PERE [MJ] 5,27E+1 1,50E+0 0,00E+0 6,92E­2 3,19E+0 0,00E+0 ­1,43E+2
PERM [MJ] 1,44E+0 ­1,44E+0 0,00E+0 0,00E+0 0,00E+0 0,00E+0 0,00E+0
PERT [MJ] 5,41E+1 6,14E­2 0,00E+0 6,92E­2 3,19E+0 0,00E+0 ­1,43E+2
PENRE [MJ] 1,46E+3 6,43E+0 0,00E+0 1,19E+0 1,15E+3 0,00E+0 ­7,18E+2
PENRM [MJ] 1,15E+3 ­6,21E+0 0,00E+0 0,00E+0 ­1,14E+3 0,00E+0 0,00E+0
PENRT [MJ] 2,61E+3 2,27E­1 0,00E+0 1,19E+0 1,48E+1 0,00E+0 ­7,18E+2
SM [kg] 4,78E­1 0,00E+0 0,00E+0 0,00E+0 0,00E+0 0,00E+0 0,00E+0
RSF [MJ] 0,00E+0 0,00E+0 0,00E+0 0,00E+0 0,00E+0 0,00E+0 0,00E+0
NRSF [MJ] 0,00E+0 0,00E+0 0,00E+0 0,00E+0 0,00E+0 0,00E+0 0,00E+0
FW [m³] 3,52E­1 1,42E­3 0,00E+0 6,15E­5 1,92E­1 0,00E+0 ­1,39E­1
PERE = Erneuerbare Primärenergie als Energieträger; PERM = Erneuerbare Primärenergie zur stofflichen Nutzung; PERT = Total
erneuerbare Primärenergie; PENRE = Nicht­erneuerbare Primärenergie als Energieträger; PENRM = Nicht­erneuerbare Primärenergie
Legende
zur stofflichen Nutzung; PENRT = Total nicht erneuerbare Primärenergie; SM = Einsatz von Sekundärstoffen; RSF = Erneuerbare
Sekundärbrennstoffe; NRSF = Nicht­erneuerbare Sekundärbrennstoffe; FW = Nettoeinsatz von Süßwasserressourcen
ERGEBNISSE DER ÖKOBILANZ –ABFALLKATEGORIEN UND OUTPUTFLÜSSE nach EN 15804+A2:
1 m³ EPS-Hartschaum mit einer Rohdichte von 30 kg/m³
Indikator Einheit A1-A3 A5 C1 C2 C3 C4 D
HWD [kg] 2,45E­7 4,93E­11 0,00E+0 4,98E­11 3,10E­9 0,00E+0 ­1,58E­7
NHWD [kg] 6,64E­1 4,12E­2 0,00E+0 1,92E­4 6,12E­1 0,00E+0 ­3,17E­1
RWD [kg] 1,30E­2 7,45E­6 0,00E+0 1,14E­6 3,92E­4 0,00E+0 ­4,58E­2
CRU [kg] 0,00E+0 0,00E+0 0,00E+0 0,00E+0 0,00E+0 0,00E+0 0,00E+0
MFR [kg] 0,00E+0 0,00E+0 0,00E+0 0,00E+0 0,00E+0 0,00E+0 0,00E+0
MER [kg] 0,00E+0 0,00E+0 0,00E+0 0,00E+0 0,00E+0 0,00E+0 0,00E+0
EEE [MJ] 0,00E+0 9,36E­1 0,00E+0 0,00E+0 1,55E+2 0,00E+0 0,00E+0
EET [MJ] 0,00E+0 2,16E+0 0,00E+0 0,00E+0 3,58E+2 0,00E+0 0,00E+0
HWD = Gefährlicher Abfall zur Deponie; NHWD = Entsorgter nicht gefährlicher Abfall; RWD = Entsorgter radioaktiver Abfall; CRU =
Legende Komponenten für die Wiederverwendung; MFR = Stoffe zum Recycling; MER = Stoffe für die Energierückgewinnung; EEE = Exportierte
Energie – elektrisch; EET = Exportierte Energie – thermisch
ERGEBNISSE DER ÖKOBILANZ – zusätzliche Wirkungskategorien nach EN 15804+A2-optional:
1 m³ EPS-Hartschaum mit einer Rohdichte von 30 kg/m³
Indikator Einheit A1-A3 A5 C1 C2 C3 C4 D
[Krankheitsf
PM 9,06E­7 1,07E­9 0,00E+0 4,86E­10 8,45E­8 0,00E+0 ­4,36E­7
älle]
[kBq U235­
IRP 1,55E+0 6,89E­4 0,00E+0 1,09E­4 3,62E­2 0,00E+0 ­7,51E+0
Äq.]
ETP­fw [CTUe] 1,48E+3 8,44E­2 0,00E+0 9,90E­1 5,77E+0 0,00E+0 ­1,32E+2
HTP­c [CTUh] 3,07E­8 7,12E­12 0,00E+0 1,96E­11 5,85E­10 0,00E+0 ­6,63E­9
HTP­nc [CTUh] 1,36E­6 6,31E­10 0,00E+0 9,67E­10 2,01E­8 0,00E+0 ­2,64E­7
SQP [­] 6,69E+1 6,63E­2 0,00E+0 3,73E­1 4,05E+0 0,00E+0 ­9,75E+1
PM = Potenzielles Auftreten von Krankheiten aufgrund von Feinstaubemissionen; IR = Potenzielle Wirkung durch Exposition des
Menschen mit U235; ETP­fw = Potenzielle Toxizitätsvergleichseinheit für Ökosysteme; HTP­c = Potenzielle Toxizitätsvergleichseinheit
Legende
für den Menschen (kanzerogene Wirkung); HTP­nc = Potenzielle Toxizitätsvergleichseinheit für den Menschen (nicht kanzerogene
Wirkung); SQP = Potenzieller Bodenqualitätsindex
Einschränkungshinweis 1 – gilt für den Indikator „Potenzielle Wirkung durch Exposition des Menschen mit U235“.
Diese Wirkungskategorie behandelt hauptsächlich die mögliche Wirkung einer ionisierenden Strahlung geringer
Dosis auf die menschliche Gesundheit im Kernbrennstoffkreislauf. Sie berücksichtigt weder Auswirkungen, die
auf mögliche nukleare Unfälle und berufsbedingte Exposition zurückzuführen sind, noch auf die Entsorgung
radioaktiver Abfälle in unterirdischen Anlagen. Die potenzielle vom Boden, von Radon und von einigen Baustoffen
ausgehende ionisierende Strahlung wird ebenfalls nicht von diesem Indikator gemessen.
Einschränkungshinweis 2 – gilt für die Indikatoren: „Potenzial für die Verknappung abiotischer Ressourcen ­ nicht
fossile Ressourcen“, „Potenzial für die Verknappung abiotischer Ressourcen ­ fossile Brennstoffe“, „Wasser­
Entzugspotenzial (Benutzer)“, „Potenzielle Toxizitätsvergleichseinheit für Ökosysteme“, „Potenzielle
Toxizitätsvergleichseinheit für den Menschen ­ kanzerogene Wirkung“, „Potenzielle Toxizitätsvergleichseinheit für
den Menschen ­ nicht kanzerogene Wirkung“, „Potenzieller Bodenqualitätsindex". Die Ergebnisse dieses
Umweltwirkungsindikators müssen mit Bedacht angewendet werden, da die Unsicherheiten bei diesen
Ergebnissen hoch sind oder da es mit dem Indikator nur begrenzte Erfahrungen gibt.
Grundsätzlich ist EPS Radon frei.
Literaturhinweise
Normen EN 15804+A2:2019+AC:2021, Nachhaltigkeit von
Bauwerken – Umweltproduktdeklarationen –
DIN 4102-1 Grundregeln für die Produktkategorie Bauprodukte.
DIN 4102­1:1998­05, Brandverhalten von Baustoffen
und Bauteilen ­ Teil 1: Baustoffe; Begriffe, ISO 14025
Anforderungen und Prüfungen DIN EN ISO 14025:2011­10, Umweltkennzeichnungen
und ­deklarationen – Typ III Umweltdeklarationen –
DIN 4108-4 Grundsätze und Verfahren.
DIN 4108­­4:2017­03, Wärmeschutz und
Energieeinsparung in Gebäuden ­ Teil 4: Wärme­ und
feuchteschutztechnische Bemessungswerte. Gesetze und Verordnungen
DIN 4108-10 AVV
DIN 4108­­10:2021­11, Wärmeschutz und Abfallverzeichnis­Verordnung (AVV) vom 10.
Energieeinsparung in Gebäuden ­ Teil 10: Dezember 2001 (BGBl. I S. 3379), die zuletzt durch
Anwendungsbezogene Anforderungen an Artikel 1 der Verordnung vom 30. Juni 2020 (BGBl. I S.
Wärmedämmstoffe ­ Werkmäßig hergestellte 1533) geändert worden ist.
Wärmedämmstoffe.
BBSR-Tabelle
EN 13163 Nutzungsdauern von Bauteilen zur
DIN EN 13163:2015­04, Wärmedämmstoffe für Lebenszyklusanalysen nach Bewertungssystem
Gebäude – Werkmäßig hergestellte Produkte aus Nachhaltiges Bauen (BNB) des Bundesinstituts für
expandiertem Polystyrol (EPS) – Spezifikation. Bau­, Stadt­ und Raumforschung im Bundesamt für
Bauwesen und Raumordnung (BBSR).
EN 13501-1
DIN EN 13501­1:2019­05, Klassifizierung von TA Luft
Bauprodukten und Bauarten zu ihrem Brandverhalten ­ Technische Anleitung zur Reinhaltung der Luft (TA
Teil 1: Klassifizierung mit den Ergebnissen aus den Luft:2021­08­18); Erste Allgemeine
Prüfungen zum Brandverhalten von Bauprodukten. Verwaltungsvorschrift zum Bundes­
Immissionsschutzgesetz.
EN 15804
TRGS 900
Technische Regeln für Gefahrstoffe (TRGS 900),
9 Umwelt­Produktdeklaration Industrieverband Hartschaum e.V., IVH – EPS­Hartschaum (Rohdichte 30 kg/m³)
Ausgabe: Januar 2006, zuletzt geändert und ergänzt in
TRGS 900 Änd 2021­06:2021­06­11. EPS zur Verwendung als Sockelplatten in
Spritzwasserbereichen, 2021
PCR: Dämmstoffe aus Schaumkunststoffen Industrieverband Hartschaum, IVH, 2021: Technische
Product Category Rules – Produktkategorie­Regeln für Information für Dämmstoffe aus expandiertem
gebäudebezogene Produkte und Dienstleistungen. Teil Polystyrol­Hartschaum (EPS): EPS zur Verwendung
B: Anforderungen an die Umwelt­Produktdeklaration als Sockelplatten in Spritzwasserbereichen. Berlin:
für Dämmstoffe aus Schaumkunststoffen. Institut Industrieverband Hartschaum e.V.
Bauen und Umwelt e.V. (Hrsg.), Version 1.8, 2019.
EPS-Leitfaden für Weiterverwertung und
PCR Teil A Recycling, 2021
Produktkategorie­Regeln für gebäudebezogene Industrieverband Hartschaum, IVH, 2021: EPS­
Produkte und Dienstleistungen aus dem Programm für Leitfaden für Weiterverwertung und Recycling. Berlin:
Umwelt­Produktdeklarationen des Institut Bauen und Industrieverband Hartschaum e.V.
Umwelt e.V. (IBU), Teil A: Rechenregeln für die
Ökobilanz und Anforderungen an den Projektbericht. IBU 2021
Version 1.2, 11/2021, www.ibu­epd.com Institut Bauen und Umwelt e.V.: Allgemeine EPD­
Programmanleitung des Institut Bauen und Umwelt
GaBi software e.V. (IBU). Version 2.0, Berlin: Institut Bauen und
GaBi­Datensatz Dokumentation für das Software­ Umwelt e.V., 2021.
System und die Datenbanken, LBP (Universität www.ibu­epd.com
Stuttgart) und Sphera Solutions GmbH, Leinfelden­
Echterdingen, 2021, Version CUP 2021.1.2 IVH-Initiative Null-Granulatverlust
(https://gabi.sphera.com/international/support/gabi/gabi Industrieverband Hartschaum, 2021: Initiative Null­
­database­2021­lci­documentation/) Granulatverlust. Berlin: Industrieverband Hartschaum
e.V.
http://www.ivh.de/initiative­null­granulat­verlust
Literatur
Mit Sicherheit EPS
Büro für Umweltchemie 2018 Forum für sicheres Dämmen mit EPS (FSDE), 2022:
Büro für Umweltchemie, 2018: Multi­criteria https://mit­sicherheit­eps.de/infocenter . Berlin: Forum
Comparison of Insulation Materials, Condensed report für sicheres Dämmen mit EPS.
Version 1.3; Zürich: Büro für Umweltchemie
Operation Clean Sweep
Forschungsinstitut für Wärmeschutz 2022 Plastics Industry Association, 2021:
Forschungsinstitut für Wärmeschutz, 2022: Graue https://www.opcleansweep.eu/, Brüssel: Plastics
Energie und Graue Emissionen von EPS­Dämmstoffen Industry Association.
im Vergleich zu deren Herstellaufwand, Gräfelfing.
Nachhaltig Dämmen mit EPS
Forschungsinstitut für Wärmeschutz, Fraunhofer Industrieverband Hartschaum, 2022:
Institut für Bauphysik 2019 http://www.ivh.de/. Berlin: Industrieverband
Forschungsinstitut für Wärmeschutz, Fraunhofer Hartschaum e.V.
Institut für Bauphysik, 2019: Energieeffizienzsteigerung
durch Innendämmsysteme ­ Anwendungsbereiche, PolyStyreneLoop-Leitfaden 2020
Chancen und Grenzen, mit Wärmebrückenkatalogen PolyStyreneLoop, Industrieverband Hartschaum e.V.,
„EPS weiß“ und „EPS­Gips­Verbundplatte“. Gräfelfing, IVH, 2020: Leitfaden für die Sammlung und
Holzkirchen. Vorbehandlung von Polystyrol­Schäumen von
Abbruch­Baustellen für PolyStyreneLoop. Terneuzen,
Fraunhofer Institut für Bauphysik 2015 Berlin: PolyStyrene Loop, Industrieverband
Fraunhofer Institut für Bauphysik, 2015: Beurteilung Hartschaum e.V.
der Langzeitbewährung von ausgeführten
Wärmedämmverbundsystemen: IBP­Bericht HtB­ Qualitätsrichtlinien für EPS in WDVS, 2020
06/2015. Holzkirchen, 2015. Industrieverband Hartschaum e.V., IVH, Verband für
Dämmsysteme, Putz und Mörtel e.V., VDPM, 2020:
Institut für Energie- und Umweltforschung 2019 Qualitätsrichtlinien für Dämmstoffe zur Verwendung in
Institut für Energie­ und Umweltforschung, 2019: Wärmedämm­Verbundsystemen (WDVS) aus
Ganzheitliche Bewertung von verschiedenen expandiertem Polystyrol­Hartschaum (EPS). Berlin:
Dämmstoffalternativen, Endbericht 2019; Heidelberg: Industrieverband Hartschaum e.V., Verband für
Institut für Energie­ und Umweltforschung, ifeu. Dämmsysteme, Putz und Mörtel e.V.
Weitere Dokumente
EPS Cycle
Industrieverband Hartschaum, 2021.
10 Umwelt­Produktdeklaration Industrieverband Hartschaum e.V., IVH – EPS­Hartschaum (Rohdichte 30 kg/m³)
Herausgeber
Institut Bauen und Umwelt e.V. Tel +49 (0)30 3087748­ 0
Hegelplatz 1 Fax +49 (0)30 3087748­ 29
10117 Berlin Mail info@ibu­epd.com
Deutschland Web www.ibu-epd.com
Programmhalter
Institut Bauen und Umwelt e.V. Tel +49 (0)30 3087748­ 0
Hegelplatz 1 Fax +49 (0)30 3087748­ 29
10117 Berlin Mail info@ibu­epd.com
Deutschland Web www.ibu-epd.com
Ersteller der Ökobilanz
Sphera Solutions GmbH Tel +49 711 341817­0
Hauptstraße 111­ 113 Fax +49 711 341817­25
70771 Leinfelden­Echterdingen Mail info@sphera.com
Germany Web www.sphera.com
Inhaber der Deklaration
IVH ­ Industrieverband Hartschaum Tel +49 30 2096 1051
e.V. Fax +49 30 2096 1055
Friedrichstraße 95 Mail info@ivh.de
10117 Berlin Web http://www.ivh.de/
Germany
llllll
Tel +49 30 2096 1051
EPS Cycle im IVH Fax +49 30 2096 1055
Friedrichstraße 95 Mail info@ivh.de
10117 Berlin Web http://www.ivh.de
Germany
