UMWELT-PRODUKTDEKLARATION
nach ISO 14025 und EN 15804+A2
Deklarationsinhaber CAPAROL Farben Lacke Bautenschutz GmbH
Herausgeber Institut Bauen und Umwelt e.V. (IBU)
Programmhalter Institut Bauen und Umwelt e.V. (IBU)
Deklarationsnummer EPD-CPL-20230412-CBC1-DE
Ausstellungsdatum 07/12/2023
Gültig bis 06/12/2028
Dalmatiner Fassadendämmplatten 034
CAPAROL - Farben Lacke Bautenschutz
GmbH
www.ibu-epd.com | https://epd-online.com
Allgemeine Angaben
CAPAROL - Farben Lacke Bautenschutz Dalmatiner Fassadendämmplatten 034
GmbH
Programmhalter Inhaber der Deklaration
IBU – Institut Bauen und Umwelt e.V. CAPAROL Farben Lacke Bautenschutz GmbH
Hegelplatz 1 Roßdörfer Straße 50
10117 Berlin 64372 Ober­Ramstadt
Deutschland Deutschland
Deklarationsnummer Deklariertes Produkt/deklarierte Einheit
EPD­CPL­20230412­CBC1­DE Die deklarierte Einheit ist 1m³ expandierter Polystyrol­Hartschaum aus
grauem und weißem EPS zur Wärme­und Schalldämmung
(Dalmatinerplatte). Die durchschnittliche Rohdichte beträgt 14,5 kg/m³.
Diese Deklaration basiert auf den Produktkategorien-Regeln: Gültigkeitsbereich:
Dämmstoffe aus Schaumkunststoffen, 01/08/2021 Die vorliegende EPD beschreibt die EPS­Hartschaumprodukte mit
(PCR geprüft und zugelassen durch den unabhängigen Wärmestrahlungsabsorber zur Wärme­ und Schalldämmung von Wänden,
Sachverständigenrat (SVR)) Decken und Dächern mit einer durchschnittlichen Rohdichte von 14,5
kg/m³.
Ausstellungsdatum Die EPD basiert auf der Datensammlung, die im Rahmen der EPD
Erstellung des Industrieverband Hartschaum e.V. (IVH) 2020 durchgeführt
07/12/2023
wurde. Die teilnehmenden Mitgliedsunternehmen repräsentieren für das
Jahr 2020 mit ihrer Produktion 90 % nach Volumen der Gesamtmenge
aller IVH Mitgliedsunternehmen. Das in dieser EPD deklarierte Produkt
Gültig bis
wird im Auftrag der DAW SE durch andere IVH­Mitgliedsunternehmen
06/12/2028 hergestellt. Laut DAW SE sind die aus der IVH Datensammlung
abgeleiteten durchschnittlichen Produktionsdaten repräsentativ für die
gesamte deutschlandweite Herstellung der Dalmatinerdämmplatte.
Der Inhaber der Deklaration haftet für die zugrundeliegenden Angaben und
Nachweise; eine Haftung des IBU in Bezug auf Herstellerinformationen,
Ökobilanzdaten und Nachweise ist ausgeschlossen.
Die EPD wurde nach den Vorgaben der EN 15804+A2 erstellt. Im
Folgenden wird die Norm vereinfacht als EN 15804 bezeichnet.
Verifizierung
Die Europäische Norm EN 15804 dient als Kern­PCR
Dipl.­Ing. Hans Peters
Unabhängige Verifizierung der Deklaration und Angaben gemäß ISO
(Vorstandsvorsitzender des Instituts Bauen und Umwelt e.V.)
14025:2011
intern X extern
Florian Pronold Matthias Schulz,
(Geschäftsführer des Instituts Bauen und Umwelt e.V.) Unabhängige/­r Verifizierer/­in
1 Umwelt­Produktdeklaration ­ CAPAROL ­ Farben Lacke Bautenschutz GmbH ­ Dalmatiner Fassadendämmplatten 034
Produkt
Produktbeschreibung/Produktdefinition Eigenschaften hier deklarierter EPS­Platten für Wärmedämm­
Verbundsysteme sind durch die gemeinsamen
Qualitätsrichtlinien für EPS in WDVS, 2020, zusätzlich definiert.
In dieser Umwelt­Produktdeklaration (EPD) wird die EPS­­
Fassadendämmplatte aus grauem und weißem expandierten Weitere Anwendungsgebiete für Produkte dieser Umwelt­
Polystyrol (Dalmatinerplatte) 034 beschrieben. Produktdeklaration sind entsprechend der Anwendungstypen
Die Dalmatiner ­Fassadendämmplatten sind partiell mit einem mit den Kurzzeichen nach DIN 4108-10, Tabelle 1 beschrieben:
Infrarotstrahlungsabsorber (Graphit) ausgestattet, der eine WI, DI, WZ, DZ, WAP, WAB und DES.
erhebliche Steigerung der Dämmleistung bewirkt. Die
Dalmatiner Fassadendämmplatten 034 erreichen bei
• WI: Innendämmung der Wand
vergleichbarer Rohdichte trotz geringerem Graphit­einsatz die
• DI: Innendämmung der Decke (unterseitig) oder des
gleichen Wärmeleitfähigkeiten wie graue Dämmplatten. Die
Daches, Dämmung unter den Sparren/der
Mischung für die EPS­ Platte mit einem Lambda­­Wert von
Tragkonstruktion, abgehängte Decke usw.
0,034 W/m*K liegt bei 54 % grauem und 46 % weißem EPS.
• DZ: Zwischensparrendämmung, zweischaliges Dach,
Die Rohdichte der grau­weißen Dämmplatte liegt bei
nicht begehbare, aber zugängliche oberste
durchschnittlich 14,5 kg/m³.
Geschossdecken
• WAP: Außendämmung der Wand unter Putz; auch für
Die EPD basiert auf der Datensammlung, die im Rahmen der
den Anwendungsfall von unten gegen Außenluft; WAP
EPD­Erstellung des Industrieverband Hartschaum e.V. (IVH)
gilt nicht bei Einbindung ins Erdreich und für
2020 durchgeführt wurde. EPS­Produkte der IVH­Mitglieder
Dämmstoffplatten i
werden für den Wärme­ und Schallschutz von Gebäuden
• Wärmedämm­Verbundsystemen (WDVS)
eingesetzt.
Technische Daten
Hergestellt werden die Dämmstoffe werkmäßig in Form von
Folgende (bau)technische Daten im Lieferzustand sind für das
Platten oder als loser, wärmedämmender Füllstoff. Die
deklarierte WDVS­Produkt relevant.
vorliegende EPD beschreibt die EPS­Hartschaumprodukte mit
niedriger Rohdichte für verschiedene Anwendungsgebiete wie Bautechnische Daten
Fassaden vorzugsweise in Wärmedämm­Verbundsystemen Bezeichnung Wert Einheit
(WDVS). Rohdichte durchschnittlich 14,5 kg/m3
Bemessungswert Wärmeleitfähigkeit nach DIN
EPS­Hartschaum ist ein fester Dämmstoff mit Zell­struktur, der 0,034 W/(mK)
4108­4
aus verschweißtem, geblähtem Polystyrol oder einem seiner
Wärmeleitfähigkeit Nennwert nach EN 12664 0,033 W/(mK)
Co­Polymere hergestellt wird. Er hat eine geschlossenzellige,
mit Luft gefüllte Struktur (98 % Luft). EPS­Platten sind harte >=
Biegefestigkeit nach EN12089 N/mm²
Dämmstoffprodukte (geschnitten, geformt oder kontinuierlich 0,10
geschäumt) mit rechtwinkliger Form. Die Plattenkanten können >=
Scherfestigkeit nach EN 12090 N/mm²
mit Stufenfalz oder Nut und Feder ausgestattet sein. EPS als 0,05
loser Füllstoff wird in Form luftgefüllter Perlen (Ø ca. 6 mm) Schermodudul nach EN 12090 >= 1,0 N/mm²
werkmäßig hergestellt. Diese Umwelt­Produktdeklaration
>=
betrachtet den homogenen EPS­Dämmstoff ohne Querzugfestigkeit nach EN1607 N/mm²
0,10
Materialkombination zu Verbundplatten oder kaschierten
Dämmplatten. Leistungswerte der Produkte entsprechend den
Leistungserklärungen in Bezug auf deren wesentliche
Wesentliche kennzeichnende Eigenschaften sind die Merkmale gemäß DIN EN 13163:2012+A1:2015,
Wärmeleitfähigkeit, die Biegefestigkeit und die Wärmedämmstoffe für Gebäude – Werkmäßig hergestellte
Querzugfestigkeit. Für das Inverkehrbringen des Produkts in Produkte aus expandiertem Polystyrol (EPS) – Spezifikation.
der EU/EFTA (mit Ausnahme der Schweiz) gilt die Verordnung
(EU) Nr. 305/2011_(CPR). Das Produkt benötigt eine Zusätzliche freiwillige Angaben für das Produkt erfolgen
Leistungserklärung unter Berück­sichtigung der DIN EN außerhalb der CE­Kennzeichnung.
13163:2012+A1:2015, Wärmedämmstoffe für Gebäude -
Grundstoffe/Hilfsstoffe
Werkmäßig hergestellte Produkte aus expandiertem Polystyrol
(EPS) ­ Spezifikation, und die CE­Kennzeichnung. Das polymere Basisprodukt für EPS­Hartschaum ist Polystyrol
Für die Verwendung gelten die jeweiligen nationalen (PS). Es wird durch Polymerisation von monomerem Styrol
Bestimmungen. nach verschiedenen Verfahren hergestellt.
Das am häufigsten eingesetzte Rohstoff­Herstellungsverfahren
ist die Polymerisation in einer Styrol/Wasser­Suspension, wobei
das Treibmittel Pentan gegen Ende der Polymerisation
zugesetzt wird. Das so gewonnene PS­Granulat wird in
nachgelagerten physikalischen Verarbeitungsschritten zum
Schaumstoff weiterverarbeitet.
Anwendung Die in dieser Deklaration berücksichtigten Produkte sind mit
Hauptanwendungsgebiet für die hier deklarierten Produkte ist dem Flammschutzmittel Polymer­FR ausgerüstet. Der
die Fassadendämmung mit Wärmedämm- Basisrohstoff für die Dämmstoffherstellung wird in Form von
Verbundsystemen (WDVS). perlenförmigem Granulat an den Dämmstoffhersteller geliefert
2 Umwelt­Produktdeklaration ­ CAPAROL ­ Farben Lacke Bautenschutz GmbH ­ Dalmatiner Fassadendämmplatten 034
und dort physikalisch umgeformt/ aufgeschäumt und das Treibmittel eingeschlossen ist, mit überhitztem
nachbearbeitet. Wasserdampf erweicht und anschließend durch das
Verdampfen des Treibmittels aufgebläht. Im Anschluss wird das
Zusammensetzung von expandiertem Polystyrol für EPS- expandierte Granulat in luftdurchlässigen Silos
Hartschaum Anteil in Massen-% zwischengelagert. Durch die eindiffundierende Luft erhalten die
EPS­Schaumstoff­partikel die für die Weiterverarbeitung
Polystyrol­Granulat: 90–93 % notwendige Stabilität.
Polymer­FR: 1–5 %
Graphit: < 3,5 % Das am häufigsten angewendete Verfahren zur Herstellung von
Pentan (bezogen auf Masse­% im Rohstoff): 5–6 % EPS­Dämmstoffplatten ist das Blockschäumen mit
Rezyklat: 0–12 % anschließendem Heißdraht­Schneiden.
Das zum Aufschäumen zugesetzte Pentan ist ein C5­ Die vorgeschäumten und dann zwischengelagerten EPS­
Kohlenwasserstoff. Während der Fertigungs­ und Schaumstoffpartikel werden hierzu in quaderförmige
Lagerprozesse wird das Pentan abgebaut. Blockformen eingefüllt und durch Dampfzufuhr bei 110 °C bis
120 °C ausgeschäumt. Diesem Prozess wird auch Rezyklat
Zur Herstellung von flammgeschütztem Polystyrol­Granulat aus Produktionsabschnitten und Baustellenabschnitten
wird während der Polymerisation zusätzlich ein zugeführt und im Modul A3 der Ökobilanz Rechnung getragen.
Flammschutzmittel in geringen Mengen zugesetzt. Als
Flammschutzmittel für die in dieser EPD deklarierten Produkte Nach kurzer Abkühlzeit werden die Blöcke entformt und
wird Polymer­FR verwendet. Polymer­FR ist ein bromiertes abgelagert. Anschließend werden die Blöcke auf mechanischen
Styrol­Butadien­Copolymerisat. oder thermischen Schneidanlagen zu Platten geschnitten.
Zusätzliche Randprofilierungen (Nut und Feder oder Stufenfalz)
1) Das Produkt/Erzeugnis/mindestens ein Teilerzeugnis enthält können durch fräsende Bearbeitung erzeugt werden.
Stoffe der Kandidatenliste der für eine Zulassung in Frage
kommenden besonders besorgniserregenden Stoffe (en: Platten als Formteile (zweithäufigstes Verfahren) lassen sich
Substances of Very High Concern – SVHC) (Stand 17.01.2023) auch auf vollautomatischen Maschinen (Formteilautomaten)
oberhalb von 0,1 Massen%: nein. herstellen. Dabei liegen die fertigen Platten dann sofort in der
gewünschten Endform z. B. gefalzt vor.
2) Das Produkt/Erzeugnis/mindestens ein Teilerzeugnis enthält
weitere CMR­Stoffe der Kategorie 1A oder 1B, die nicht auf der Beim Bandschäumen (dritthäufigstes Verfahren) werden
Kandidatenliste stehen, oberhalb von 0,1 Massen­% in Platten in einem kontinuierlichen Prozess auf einer
mindestens einem Teilerzeugnis: nein. Doppelbandanlage zwischen umlaufenden Stahlbändern
geschäumt. Dabei werden die Platten in der gewünschten
3) Dem vorliegenden Bauprodukt wurden Biozidprodukte Dicke und Länge hergestellt und abgetrennt.
zugesetzt oder es wurde mit Biozidprodukten behandelt (es
handelt sich damit um eine behandelte Ware im Sinne der Um die EPS­Dämmstoffproduktion nachhaltiger zu gestalten,
Biozidprodukteverordnung (EU) Nr. 528/2012): nein wird dem eigentlichen Rohstoff zusätzliches Recyclingmaterial
aus Produktionsabschnitten oder Montageresten von
Herstellung Baustellen zugeführt. Im Sinne einer Weiterverwendung solcher
Abschnitte und Reste wird Abfall vermieden. Die Verwendung
Die EPS­Hartschaumherstellung erfolgt in den der Abschnitte und Reste ist deshalb auch nicht in den Modulen
Verarbeitungsstufen Vorschäumen, Zwischenlagern, C1–C4 (Entsorgungsstadium) und D (Gutschriften und Lasten
Ausschäumen: außerhalb der Systemgrenzen) dieser Umwelt­
Produktdeklaration berücksichtigt.
Beim Vorschäumen wird das perlenförmige Granulat, in dem
3 Umwelt­Produktdeklaration ­ CAPAROL ­ Farben Lacke Bautenschutz GmbH ­ Dalmatiner Fassadendämmplatten 034
Dämmleistung sowie die mechanischen Eigenschaften von
EPS­Hartschaum bleiben während der gesamten
Umwelt und Gesundheit während der Herstellung Nutzungsdauer unverändert erhalten.
Es ist grundsätzlich die Technische Regel TRGS 900 Umwelt & Gesundheit während der Nutzung
hinsichtlich maximaler Arbeitsplatzgrenzwerte zu beachten. Des
Weiteren sind keine über die allgemeinen EPS­Dämmstoffe sind seit über 60 Jahren im Einsatz. Negative
Arbeitsschutzmaßnahmen hinausgehenden Maßnahmen Auswirkungen auf Menschen, Tiere und Umwelt sind nicht
notwendig. bekannt.
Gemäß dem Ausschuss zur gesundheitlichen Bewertung von
EPS­Hartschaum herstellende Betriebe gehören nicht zu den Bauprodukten (AgBB-Schema) sind EPS­Dämmstoffe zur
genehmigungsbedürftigen Anlagen gemäß TA Luft. Zusätzliche, Verwendung in Innenräumen geeignet.
die gesetzliche Anforderung übersteigende Maßnahmen sind
ebenfalls nicht erforderlich. Referenz-Nutzungsdauer
Die Nutzungsdauer von EPS­Hartschaum­Dämmstoffen ist bei
Im Sinne einer sauberen Produktion unterstützen die EPS­ fachgerechter Verarbeitung und Verwendung unbegrenzt ­
herstellenden Unternehmen im IVH die Initiative Operation ohne Einbuße der Leistungsfähigkeit.
Clean Sweep, OCS, eine weltweite freiwillige Initiative der
Kunststoffindustrie zur Verringerung der Plastik­ Eine Begrenzung der Nutzungsdauer wird ausschließlich durch
Meeresverschmutzung. die Nutzungsdauer der Bauteile und ­systeme, in denen EPS
mit verbaut ist, bestimmt. Festgelegt sind solche
Im Rahmen von OCS hat der IVH die IVH-Initiative Null- Nutzungsdauern in der BBSR-Tabelle 'Nutzungsdauern von
Granulatverlust aufgelegt, die speziell auf Logistik­ und Bauteilen zur Lebenszyklusanalyse nach Bewertungssystem
Herstellungsprozesse zur Dämmstoffherstellung ausgerichtet Nachhaltiges Bauen (BNB)' des Bundesinstituts für Bau­, Stadt­
ist und der sich alle IVH­Mitglieder angeschlossen haben. und Raumforschung im Bundesamt für Bauwesen und
Raumordnung (BBSR). Für Wärmedämm­Verbundsysteme auf
Produktverarbeitung/Installation Basis von EPS­Hartschaum beträgt die Nutzungsdauer
demnach 40 Jahre. Für alle anderen Anwendungsgebiete zur
Die EPS­Produkte sind u. a. auf Grund ihres relativ geringen Wärmedämmung von Gebäuden mit EPS­Hartschaum beträgt
Gewichtes hervorragend ver­ und bearbeitbar. die Nutzungsdauer ≥ 50 Jahre.
Die Platten sind formstabil und sie nehmen praktisch keine
Feuchtigkeit auf, was sowohl für die gesamte Lebensphase des Außergewöhnliche Einwirkungen
Gebäudes als auch für die Bauphase von Bedeutung ist.
Brandschutz
Bei allen Anwendungen sind die einschlägigen Normen und
Richtlinien (z. B. Qualitätsrichtlinien für EPS in WDVS, 2020 Die in dieser EPD deklarierten EPS­Hartschaumplatten sind
und Fachregeln der Handwerks­verbände) sowie schwerentflammbar, nicht brennend abtropfend; Baustoffklasse
Herstellerhinweise zu beachten. Zusätzliche bauphysikalische B1 nach DIN 4102-1.
Nachweise (z. B. Feuchteschutz) unterstützen die
energieeffizienz­steigernde Optimierung.
Die Platten für WDVS werden an der Fassade verlegt und
verputzt. Für das eventuell erforderliche Zuschneiden der
Dämmstoffplatten auf der Baustelle wird das Heizdraht­
Schneiden empfohlen. Damit können exakte Schnitte
durchgeführt werden und zusätzlich unnötige Schnittreste
vermieden werden.
Wasser
Die Befestigung erfolgt durch Verkleben und ggf. durch
zusätzliche mechanische Befestigung. Die Anwendung ist
EPS­Hartschaum ist chemisch neutral, nicht wasserlöslich und
systemgebunden und erfordert eine allgemeine
gibt keine wasserlöslichen Stoffe ab, die zu einer
Bauartgenehmigung, in der die Systemkomponenten sowie die
Verunreinigung des Grundwassers, der Flüsse und Meere
Verarbeitung definiert sind.
führen könnten.
Verpackung
Wegen ihrer geschlossenen Zellstruktur können Dämmstoffe
aus EPS­Hartschaum i. d. R. auch bei erheblichem
EPS­Dämmplatten werden in Polyethylen­Folie verpackt, mit
Feuchtigkeitsgehalt im vorhandenen Konstruktionsaufbau
Kartonage gegen Stoßschäden gesichert und auf Holzpaletten
verbleiben. Die Dämmwirkung bleibt weitgehend erhalten.
ausgeliefert. Gängige Praxis ist ebenfalls die Auslieferung auf
EPS­Füßen als Alternative zu Holzpaletten. Die Entsorgung der
Mechanische Zerstörung
Verpackungsmaterialien erfolgt über qualifizierte
Entsorgungsunternehmen, die EPS­Transportfüße werden
Angaben zum Verhalten des Produktes, einschließlich
recycelt.
möglicher Folgen für die Umwelt, bei unvorhergesehener
mechanischer Zerstörung sind nicht relevant.
Nutzungszustand
Nachnutzungsphase
Der mit Luft gefüllte Hartschaum sorgt für sehr gute
Wärmedämmeigenschaften. Alle zur Dämmplattenherstellung
EPS­Hartschaum kann nach der Nutzungsphase
eingesetzten Stoffe im Polystyrol sind im Einbauzustand
weiterverwendet werden oder recycelt werden. EPS ist zu 100
alterungsbeständig und feuchtigkeitsresistent. Die
4 Umwelt­Produktdeklaration ­ CAPAROL ­ Farben Lacke Bautenschutz GmbH ­ Dalmatiner Fassadendämmplatten 034
% recyclebar. Leichtputze sowie in der Tonindustrie verwendet.
Da wegen der langen Lebensdauer von EPS aktuell und auch Prinzipiell ist ebenfalls die stoffliche Verwertung von EPS­
in naher Zukunft nur sehr wenig EPS­Dämmstoffabfall aus dem Abfällen zur Herstellung neuer EPS­Rohstoffe möglich. Durch
Gebäuderückbau anfällt, werden für das EPS­Recycling in ein Auflösen des Hartschaum­Dämmstoffs und anschließende
erster Linie Materialreste aus der Dämmstoffherstellung Trennung des Polystyrols von Störstoffen durch Ausfällung
verwendet. Dies wurde bei der Berechnung der ökologischen kann das Polystyrol als Rohstoff zurückgewonnen werden. Die
Kennzahlen zur Herstellung mit einbezogen. Saubere Prozesse werden über das 'Creasolve­Verfahren" gesteuert
Montageabschnitte, die von der Baustelle zum EPS­Hersteller und mit der PolyStyreneLoop­Initiative der europäischen EPS­
zurückgeführt und dort weiter recycelt werden, sind bei der Industrie im industriellen Maßstab durchgeführt
Berechnung der ökologischen Kennzahlen nicht berücksichtigt. (PolyStyreneLoop-Leitfaden 2020). Diese stoffliche Verwertung
ist in die Berechnung der Ökobilanzdaten noch nicht
Unter bestimmten Randbedingungen ist es auch möglich, aufgenommen, weil die Abfallmenge für ein Recycling auf
Dämmplatten aus Recycling­Material herzustellen. Daneben Grund der langen EPS­Lebensdauer zu gering ist. Das
kann gemahlenes Recycling­Material als Leichtzuschlag für Standard­Nachnutzungsszenario ist heute noch die thermische
Mörtel, Beton und Estriche genutzt werden. Es wird auch als Verwertung.
Zuschlagsstoff für Styropor­Leichtbeton, Dämmputze und
LCA: Rechenregeln
Deutschland),
Deklarierte Einheit
1 m³ EPS­Fassadendämmplatte aus grauem und weißem • A3 Herstellung EPS­Hartschaum im Werk (inkl.
expandierten Polystyrol (Dalmatinerplatte) 034 mit Energiebereitstellung, Wasserbereitstellung, Bereitstellung von
Wärmestrahlungsabsorber und einer Rohdichte von 14,5 kg/m³. Hilfsstoffen, Zuführung von Recyclingmaterial aus
Die Mischung für die EPS­­Platte mit einem Lambda­Wert von Produktionsabschnitten und Baustellenabschnitten, Entsorgung
0,034 W/m*K liegt bei 54 % grauem und 46 % weißem EPS. der Produktionsabfälle, Herstellung der
Die Rohdichte der grau­weißen Dämmplatte liegt bei Verpackungsmaterialien).
durchschnittlich 14,5 kg/m³ und dient hier als
Berechnungsgrundlage. Für die Dalmatinerplatte werden die
durchschnittlichen Zusammensetzungen (PS, Polymer­FR, Transporte zur Baustelle (A4):
Pentan und ggfs. Graphitanteil) des weißen und des grauen
EPS aus den 2022 aktualisierten IVH­Daten ermittelt. Da laut • A4 Transport: LKW­Transport (100 km) zur Baustelle.
Hersteller keine Änderung der Produktion vorgenommen
wurde, ergeben sich die 2022 aktualisierten IVH­Daten aus den Die Transportentfernung kann ggfs. auf Gebäudeebene
2020 erhobenen Daten entsprechend der Gewichtung aus angepasst werden (z. B. bei 200 km tatsächlicher
grauem und weißem EPS. Die durchschnittlichen Transportentfernung: Multiplikation der Ökobilanzwerte mit dem
Zusammensetzungen des grauen und des weißen EPS werden Faktor 2).
aus den 2022 aktualisierten IVH­­Daten ermittelt. Für die
Rezeptur des grauen und des weißen EPS wird die für die IVH­
EPD ermittelte Rezeptur von EPS­Hartschaum mit einer Stadium der Errichtung des Bauwerks (A5):
Rohdichte von 14,5 kg/m³ verwendet. Die Herstellung der grau
weißen EPS­­Platte entspricht der gleichen Technik wie bei der • A5 Montage: nur die Entsorgung der Verpackung, weitere
Herstellung der grauen und weißen Hartschaum ­Platten. Installationsaufwände werden nicht betrachtet.
Deklarierte Einheit
Bezeichnung Wert Einheit
Entsorgungsstadium (C1–C4): End-of-Life-Szenario:
Deklarierte Einheit 1 m3 100 % thermische Verwertung
Rohdichte 14,5 kg/m3
Umrechnungsfaktor [Masse/deklarierte Einheit] • C1 manueller Ausbau ohne ökobilanziell relevante Aufwände,
0,069 ­
zu 1 kg
• C2 LKW­Transport (50 km) zur Aufbereitung.
Transportentfernung kann ggfs. auf Gebäudeebene angepasst
werden (z. B. bei 100 km tatsächlicher Transportentfernung:
Systemgrenze
Multiplikation der Ökobilanzwerte mit dem Faktor 2),
Typ der EPD: von der Wiege bis zum Werkstor mit Optionen,
Module C1–C4 und Modul D (A1–A3 + C + D und zusätzliche
• C3 100 % thermische Verwertung des EPS­Hartschaums,
Module).
• C4 keine weiteren Aufwände durch Deponierung/ Entsorgung.
In der EPD werden die folgenden Lebenswegzyklusstadien
berücksichtigt:
Gutschriften und Lasten außerhalb der Systemgrenzen (D):
Produktstadium (A1–A3):
Modul D umfasst: energetische Rückgewinnungspotentiale aus
der thermischen Verwertung der Verpackung und des EPS­
• A1 Rohstoffbereitstellung und ­Verarbeitung und
Hartschaums am Lebensende.
Verarbeitungsprozesse von als Input dienenden
Sekundärstoffen (z. B. Recyclingprozesse), Geographische Repräsentativität
Land oder Region, in dem/r das deklarierte Produktsystem
• A2 Transporte der Rohstoffe zu den Werken (Bezugsraum
hergestellt und ggf. genutzt sowie am Lebensende behandelt
5 Umwelt­Produktdeklaration ­ CAPAROL ­ Farben Lacke Bautenschutz GmbH ­ Dalmatiner Fassadendämmplatten 034
wird: Deutschland Gebäudekontext bzw. die produktspezifischen
Leistungsmerkmale berücksichtigt werden.
Vergleichbarkeit
Die Hintergrunddaten entstammen den Sphera MLC­
Grundsätzlich ist eine Gegenüberstellung oder die Bewertung Datenbanken (LCA FE-Software und MLC-Datenbanken,
von EPD­Daten nur möglich, wenn alle zu vergleichenden vormals GaBi).
Datensätze nach EN 15804 erstellt wurden und der
LCA: Szenarien und weitere technische Informationen
Charakteristische Produkteigenschaften biogener
Kohlenstoff Einbau ins Gebäude (A5)
Das Produkt selbst enthält keinen biogenen Kohlenstoff, A5 enthält die Entsorgung der Verpackung, weitere
lediglich die Transportverpackung in Form von Holzpaletten Installationsaufwände (z. B. Verschnitte) werden nicht
und Kartonage. Für die Erstellung von Gebäudeökobilanzen ist betrachtet.
zu berücksichtigen, dass in Modul A5 (Einbau in das Bauwerk)
die in Modul A1–A3 gebundene Menge biogenes CO der
2
Verpackung rechnerisch ausgebucht wird.
Informationen zur Beschreibung des biogenen Referenz Nutzungsdauer
Kohlenstoffgehalts am Werkstor Bezeichnung Wert Einheit
Bezeichnung WertEinheit Referenz Nutzungsdauer (nach BBSR) 40 a
Biogener Kohlenstoff im Produkt ­ kg C
Ende des Lebenswegs (C1–C4)
Biogener Kohlenstoff in der zugehörigen
0,04 kg C
Verpackung Bezeichnung Wert Einheit
Zur Wiederverwendung ­ kg
Notiz: 1 kg biogener Kohlenstoff ist äquivalent zu 44/12 kg
CO . Zum Recycling ­ kg
2
Zur Energierückgewinnung 14,5 kg
Zur Deponierung ­ kg
Die folgenden technischen Informationen sind Grundlage für
die deklarierten Module oder können für die Entwicklung von
Wiederverwendungs-, Rückgewinnungs- und
spezifischen Szenarien im Kontext einer Gebäudebewertung
Recyclingpotential (D), relevante Szenarioangaben
genutzt werden, wenn Module nicht deklariert werden (MND).
Transport zu Baustelle (A4)
Bezeichnung WertEinheit Modul D umfasst:
energetische Rückgewinnungspotentiale aus der thermischen
Liter Treibstoff 0,07 l/100km
Verwertung der Verpackung und des EPS­Hartschaums am
Transport Distanz 100 km
Lebensende. Es wurde eine Abfallverbrennungsanlage mit
Auslastung (einschließlich Leerfahrten) , einem R1­Wert > 0,6 angenommen.
20 %
massebezogen
Rohdichte der transportierten Produkte 14,5 kg/m3
Volumen­Auslastungsfaktor 1 ­
6 Umwelt­Produktdeklaration ­ CAPAROL ­ Farben Lacke Bautenschutz GmbH ­ Dalmatiner Fassadendämmplatten 034
LCA: Ergebnisse
In den folgenden Tabellen werden die Ergebnisse der Indikatoren der Wirkungsabschätzung, des Ressourceneinsatzes sowie zu
Abfällen und sonstigen Output­Strömen bezogen auf 1 m³ EPS-Hartschaum aus grauem und weißem Polystyrol
(Dalmatinerplatte) 034 mit einer
Rohdichte von 14,5 kg/m³ dargestellt.
ANGABE DER SYSTEMGRENZEN (X = IN ÖKOBILANZ ENTHALTEN; ND = MODUL ODER INDIKATOR NICHT DEKLARIERT;
MNR = MODUL NICHT RELEVANT)
Gutschriften
Stadium der
und Lasten
Produktionsstadium Errichtung Nutzungsstadium Entsorgungsstadium
außerhalb der
des Bauwerks
Systemgrenze
g n u g ro s re v ffo ts h o R tro p s n a rT g n u lle ts re H m o v tro p s n a rT m u z re lle ts re Htro s g n u d n e w re V e g a tn o M g n u d n e w n A /g n u z tu N g n u tla h d n a ts n I ru ta ra p e R z ta s rE g n u re u e n rE rü f z ta s n ie e ig re n E n e b ie rte B s a ds e d u ä b e G s e d rü f z ta s n ie re s s a W n e b ie rte B s a ds e d u ä b e G s e d s s irb A /u a b k c ü R tro p s n a rT g n u ld n a h e b lla fb A g n u g itie s e B ,­s g n u d n e w re v re d e iW ­s g n u n n iw e g k c ü R re d ola iz n e to p g n ilc y c e R
A1 A2 A3 A4 A5 B1 B2 B3 B4 B5 B6 B7 C1 C2 C3 C4 D
X X X X X MND MND MNR MNR MNR MND MND X X X X X
ERGEBNISSE DER ÖKOBILANZ – UMWELTAUSWIRKUNGEN nach EN 15804+A2: 1 m³ EPS-Hartschaum aus grauem und
weißen Polystyrol (Dalmatinerplatte) 034 mit einer Rohdichte von 14,5 kg/m³
Indikator Einheit A1-A3 A4 A5 C1 C2 C3 C4 D
GWP­total kg CO 2­Äq. 4,86E+01 2,16E­01 4,75E­01 0 1,08E­01 4,87E+01 0 ­2,21E+01
GWP­fossil kg CO 2­Äq. 4,85E+01 2,15E­01 3,52E­01 0 1,07E­01 4,87E+01 0 ­2,19E+01
GWP­biogenic kg CO 2­Äq. 7,29E­02 2,3E­04 1,23E­01 0 1,83E­04 2,49E­03 0 ­1,63E­01
GWP­luluc kg CO 2­Äq. 7,7E­03 7,98E­04 8,86E­06 0 3,96E­04 9,56E­05 0 ­3,86E­03
ODP kg CFC11­Äq. 1,22E­10 3,05E­14 1,3E­13 0 1,52E­14 3,8E­12 0 ­2,32E­10
AP mol H+­Äq. 7,88E­02 2,15E­04 9,18E­05 0 1,07E­04 6,5E­03 0 ­2,17E­02
EP­freshwater kg P­Äq. 5,32E­05 4,42E­07 3,23E­08 0 2,2E­07 8,58E­07 0 ­4,75E­05
EP­marine kg N­Äq. 2,04E­02 7,43E­05 2,35E­05 0 3,7E­05 1,09E­03 0 ­7,89E­03
EP­terrestrial mol N­Äq. 2,24E­01 8,82E­04 4,26E­04 0 4,39E­04 3,04E­02 0 ­8,41E­02
kg NMVOC­
POCP 6,7E­01 1,9E­04 6,35E­05 0 9,45E­05 2,96E­03 0 ­2,05E­02
Äq.
ADPE kg Sb­Äq. 4,89E­06 2,21E­08 3,15E­09 0 1,1E­08 9,32E­08 0 ­5,48E­06
ADPF MJ 1,29E+03 2,85E+00 1,96E­01 0 1,41E+00 6,74E+00 0 ­3,18E+02
m3 Welt­Äq.
WDP 4,6E+00 8,44E­04 4,67E­02 0 4,19E­04 3,95E+00 0 ­2,74E­01
entzogen
GWP = Globales Erwärmungspotenzial; ODP = Abbaupotenzial der stratosphärischen Ozonschicht; AP = Versauerungspotenzial von Boden und
Wasser; EP = Eutrophierungspotenzial; POCP = Bildungspotenzial für troposphärisches Ozon; ADPE = Potenzial für die Verknappung von abiotischen
Ressourcen – nicht fossile Ressourcen (ADP – Stoffe); ADPF = Potenzial für die Verknappung abiotischer Ressourcen – fossile Brennstoffe (ADP –
fossile Energieträger); WDP = Wasser­Entzugspotenzial (Benutzer)
ERGEBNISSE DER ÖKOBILANZ – INDIKATOREN ZUR BESCHREIBUNG DES RESSOURCENEINSATZES nach EN 15804+A2: 1
m³ EPS-Hartschaum aus grauem und weißen Polystyrol (Dalmatinerplatte) 034 mit einer Rohdichte von 14,5 kg/m³
Indikator Einheit A1-A3 A4 A5 C1 C2 C3 C4 D
PERE MJ 4,5E+01 1,69E­01 1,61E+00 0 8,4E­02 1,78E+00 0 ­1,08E+02
PERM MJ 1,55E+00 0 ­1,55E+00 0 0 0 0 0
PERT MJ 4,65E+01 1,69E­01 6,17E­02 0 8,4E­02 1,78E+00 0 ­1,08E+02
PENRE MJ 7,35E+02 2,85E+00 5,97E+00 0 1,42E+00 5,58E+02 0 ­3,18E+02
PENRM MJ 5,57E+02 0 ­5,78E+00 0 0 ­5,51E+02 0 0
PENRT MJ 1,29E+03 2,85E+00 1,96E­01 0 1,42E+00 6,75E+00 0 ­3,18E+02
SM kg 3,2E­01 0 0 0 0 0 0 0
RSF MJ 0 0 0 0 0 0 0 0
NRSF MJ 0 0 0 0 0 0 0 0
FW m3 2,14E­01 1,47E­04 1,11E­03 0 7,32E­05 9,26E­02 0 ­4,44E­02
PERE = Erneuerbare Primärenergie als Energieträger; PERM = Erneuerbare Primärenergie zur stofflichen Nutzung; PERT = Total erneuerbare
Primärenergie; PENRE = Nicht­erneuerbare Primärenergie als Energieträger; PENRM = Nicht­erneuerbare Primärenergie zur stofflichen Nutzung;
PENRT = Total nicht erneuerbare Primärenergie; SM = Einsatz von Sekundärstoffen; RSF = Erneuerbare Sekundärbrennstoffe; NRSF = Nicht­
erneuerbare Sekundärbrennstoffe; FW = Nettoeinsatz von Süßwasserressourcen
ERGEBNISSE DER ÖKOBILANZ –ABFALLKATEGORIEN UND OUTPUTFLÜSSE nach EN 15804+A2:
1 m³ EPS-Hartschaum aus grauem und weißen Polystyrol (Dalmatinerplatte) 034 mit einer Rohdichte von 14,5 kg/m³
Indikator Einheit A1-A3 A4 A5 C1 C2 C3 C4 D
HWD kg 1,08E­07 1,32E­11 1,71E­11 0 6,54E­12 6,77E­10 0 ­5,53E­08
NHWD kg 2E+00 4,51E­04 3,62E­02 0 2,24E­04 2,96E­01 0 ­1,87E­01
RWD kg 8,28E­03 2,86E­06 6,69E­06 0 1,42E­06 1,96E­04 0 ­1,19E­02
7 Umwelt­Produktdeklaration ­ CAPAROL ­ Farben Lacke Bautenschutz GmbH ­ Dalmatiner Fassadendämmplatten 034
CRU kg 0 0 0 0 0 0 0 0
MFR kg 0 0 0 0 0 0 0 0
MER kg 0 0 0 0 0 0 0 0
EEE MJ 0 0 6,87E­01 0 0 7,5E+01 0 0
EET MJ 0 0 1,59E+00 0 0 1,73E+02 0 0
HWD = Gefährlicher Abfall zur Deponie; NHWD = Entsorgter nicht gefährlicher Abfall; RWD = Entsorgter radioaktiver Abfall; CRU = Komponenten für
die Wiederverwendung; MFR = Stoffe zum Recycling; MER = Stoffe für die Energierückgewinnung; EEE = Exportierte Energie – elektrisch; EET =
Exportierte Energie – thermisch
ERGEBNISSE DER ÖKOBILANZ – zusätzliche Wirkungskategorien nach EN 15804+A2-optional:
1 m³ EPS-Hartschaum aus grauem und weißen Polystyrol (Dalmatinerplatte) 034 mit einer Rohdichte von 14,5 kg/m³
Indikator Einheit A1-A3 A4 A5 C1 C2 C3 C4 D
PM Krankheitsfälle 7,56E­07 1,23E­09 8,49E­10 0 6,11E­10 4,03E­08 0 ­1,59E­07
IR kBq U235­Äq. 9,18E­01 2,79E­04 6,63E­04 0 1,38E­04 1,95E­02 0 ­1,18E+00
ETP­fw CTUe 6,88E+02 2,26E+00 7,68E­02 0 1,12E+00 2,7E+00 0 ­5,39E+01
HTP­c CTUh 1,5E­08 4,48E­11 6,18E­12 0 2,23E­11 2,75E­10 0 ­3,38E­09
HTP­nc CTUh 6,35E­07 2,23E­09 5,31E­10 0 1,11E­09 9,15E­09 0 ­1,52E­07
SQP SQP 4,35E+01 8,94E­01 5,96E­02 0 4,44E­01 1,96E+00 0 ­7,32E+01
PM = Potenzielles Auftreten von Krankheiten aufgrund von Feinstaubemissionen; IR = Potenzielle Wirkung durch Exposition des Menschen mit U235;
ETP­fw = Potenzielle Toxizitätsvergleichseinheit für Ökosysteme; HTP­c = Potenzielle Toxizitätsvergleichseinheit für den Menschen (kanzerogene
Wirkung); HTP­nc = Potenzielle Toxizitätsvergleichseinheit für den Menschen (nicht kanzerogene Wirkung); SQP = Potenzieller Bodenqualitätsindex
Einschränkungshinweis 1 – gilt für den Indikator 'Potenzielle Wirkung durch Exposition des Menschen mit U235'. Diese
Wirkungskategorie behandelt hauptsächlich die mögliche Wirkung einer ionisierenden Strahlung geringer Dosis auf die menschliche
Gesundheit im Kernbrennstoffkreislauf. Sie berücksichtigt weder Auswirkungen, die auf mögliche nukleare Unfälle und berufsbedingte
Exposition zurückzuführen sind, noch auf die Entsorgung radioaktiver Abfälle in unterirdischen Anlagen. Die potenzielle vom Boden,
von Radon und von einigen Baustoffen ausgehende ionisierende Strahlung wird eben­falls nicht von diesem Indikator gemessen.
Einschränkungshinweis 2 – gilt für die Indikatoren: 'Potenzial für die Verknappung abiotischer Ressourcen ­ nicht fossile Ressourcen',
'Potenzial für die Verknappung abiotischer Ressourcen ­
fossile Brennstoffe', 'Wasser­Entzugspotenzial (Benutzer)', 'Potenzielle Toxizitätsvergleichseinheit für Ökosysteme', 'Potenzielle
Toxizitätsvergleichseinheit für den Menschen ­ kanzerogene Wirkung', 'Potenzielle Toxizitätsvergleichseinheit für den Menschen ­ nicht
kanzerogene Wirkung', 'Potenzieller Bodenqualitätsindex". Die Ergebnisse dieses Umweltwirkungsindikators müssen mit Bedacht
angewendet werden, da die Unsicherheiten bei diesen Ergebnissen hoch sind oder da es mit dem Indikator nur begrenzte Erfahrungen
gibt. Grundsätzlich ist EPS radon frei. Diese EPD wurde mit einem Software­Tool erstellt.
Literaturhinweise
Normen
DIN EN ISO 14025:2011­10,
Umweltkennzeichnungen und ­deklarationen – Typ III
DIN 4102-1 Umweltdeklarationen –
Grundsätze und Verfahren.
DIN 4102­1:1998­05, Brandverhalten von Baustoffen und e
Bemessungswerte.
DIN 4108-10
DIN 4108­10:2021­11, Wärmeschutz und Energieeinsparung in
Gebäuden ­ Teil 10: Anwendungsbezogene Anforderungen an
Wärmedämmstoffe ­ Werkmäßig hergestellte
Wärmedämmstoffe.
Gesetze und Verordnungen
EN 13163
DIN EN 13163:2015­04, Wärmedämmstoffe für Gebäude – BBSR-Tabelle
Werkmäßig hergestellte Produkte aus expandiertem Polystyrol
(EPS) – Spezifikation. Nutzungsdauern von Bauteilen zur Lebenszyklusanalysen nach
Bewertungssystem Nachhaltiges Bauen (BNB) des
Bundesinstituts für Bau­, Stadt­ und Raumforschung im
EN 15804 Bundesamt für Bauwesen und Raumordnung (BBSR), online
verfügbar unter
EN 15804+A2:2019+AC:2021, Nachhaltigkeit von Bauwerken – https://www.nachhaltigesbauen.de/austausch/nutzungsdauern­
Umweltproduktdeklarationen – Grundregeln für die von­bauteilen/; Stand
Produktkategorie Bauprodukte. 24.02.2017.
ISO 14025 TA Luft
8 Umwelt­Produktdeklaration ­ CAPAROL ­ Farben Lacke Bautenschutz GmbH ­ Dalmatiner Fassadendämmplatten 034
Forschungsinstitut für Wärmeschutz, Fraunhofer Institut für
Technische Anleitung zur Reinhaltung der Luft (TA Luft: 2021­ Bauphysik, 2019: Energieeffizienzsteigerung durch
08­18); Erste Allgemeine Verwaltungsvorschrift zum Bundes­ Innendämmsysteme ­ Anwendungsbereiche, Chancen und
Immissionsschutzgesetz. Grenzen, mit Wärmebrückenkatalogen 'EPS weiß' und 'EPS­
Gips­Verbundplatte'. Gräfelfing, Holzkirchen.
TRGS 900
Technische Regeln für Gefahrstoffe (TRGS 900), Ausgabe:
Januar 2006, zuletzt geändert und ergänzt in TRGS 900 Änd Institut für Energie- und
2021­06:2021­06­11. Umweltforschung 2019
Institut für Energie­ und Umweltforschung, 2019: Ganzheitliche
PCR: Dämmstoffe aus Schaumkunststoffen Bewertung von verschiedenen
Dämmstoffalternativen, Endbericht 2019; Heidelberg: Institut für
Product Category Rules – Produktkategorie­Regeln für Energie­ und Umweltforschung, ifeu.
gebäudebezogene Produkte und Dienstleistungen. Teil B:
Anforderungen an die Umwelt­Produktdeklaration für
Dämmstoffe aus Schaumkunststoffen. Institut Bauen und
Umwelt e.V. (Hrsg.), Version 1.8, 01/2019.
PCR Teil A
Produktkategorie­Regeln für gebäudebezogene Produkte und
Dienstleistungen aus dem Programm für Umwelt­
Produktdeklarationen des Institut Bauen und Umwelt e.V. (IBU),
Teil A: Rechenregeln für die Ökobilanz und Anforderungen an Weitere Dokumente
den Projektbericht. Version 1.3, 08/2022. www.ibu­epd.com
EPS Cycle - Recycling von EPS-Hartschaum
LCA FE Software und MLC Datenbanken (f.k.a. GaBi)
EPS­ Cycle ­ Industrieverband Hartschaum, IVH, 2021.
MLC­Datensatz Dokumentation für das Software­System und https://www.ivh.de/umwelt/recycling/
die Datenbanken, LBP (Universität Stuttgart) und Sphera
Solutions GmbH, Leinfelden­Echterdingen, 2023, Version CUP
2022.2 (https://sphera.com/product­sustainability­gabi­data­
search/).
EPS zur Verwendung als Sockelplatten in
Spritzwasserbereichen, 2021
Industrieverband Hartschaum, IVH, 2021: Technische
Information für Dämmstoffe aus expandiertem Polystyrol­
Hartschaum (EPS): EPS zur Verwendung als Sockelplatten in
Spritzwasserbereichen. Berlin: Industrieverband Hartschaum
e.V.
Literatur
Büro für Umweltchemie 2018
Büro für Umweltchemie, 2018: Multi­criteria Comparison of
Insulation Materials, Condensed report Version 1.3; Zürich: EPS-Leitfaden für Weiterverwertung und Recycling, 2021
Büro für Umweltchemie.
Industrieverband Hartschaum, IVH, 2021: EPS­Leitfaden für
Weiterverwertung und Recycling. Berlin: Industrieverband
Hartschaum e.V.
Forschungsinstitut für Wärmeschutz 2022
Forschungsinstitut für Wärmeschutz, 2022: Graue Energie und
Graue Emissionen von EPS­Dämmstoffen im Vergleich zu IBU 2021
deren Herstellaufwand, Gräfelfing.
Allgemeine EPD­Programmanleitung des Institut Bauen und
Umwelt e.V. (IBU).
Version 2.1, Berlin: Institut Bauen und Umwelt e.V., 2022.
Forschungsinstitut für Wärmeschutz, www.ibu­epd.com
Fraunhofer Institut für Bauphysik 2019
9 Umwelt­Produktdeklaration ­ CAPAROL ­ Farben Lacke Bautenschutz GmbH ­ Dalmatiner Fassadendämmplatten 034
Berlin: Umweltbundesamt
IVH 2022; Projektbericht undEPDs des Industrieverband
Hartschaum e.V. (IVH):
'EPS­Hartschaum – weiß mit niedriger Rohdichte'; EPD­Nr.: Operation Clean Sweep
EPD­IVH­20220129­CBG1­DE
Plastics Industry Association, 2021: Operation Clean Sweep.
'EPS­Hartschaum – grau mit niedriger Rohdichte'; EPD­Nr.: https://www.opcleansweep.eu/, Brüssel: Plastics Industry
EPD­IVH­20220127­CBG1­DE Association
Ausstellungsdatum der EPDs 15.08.2022; online verfügbar
unter:
https://ibu­epd.com/veroeffentlichte­epds/
Nachhaltig Dämmen mit EPS
Industrieverband Hartschaum, 2022: Nachhaltig Dämmen mit
IVH-Initiative Null-Granulatverlust EPS. http://www.ivh.de/. Berlin: Industrieverband Hartschaum
e.V.
Industrieverband Hartschaum, 2021: Initiative Null­
Granulatverlust. Berlin: Industrieverband Hartschaum e.V.
http://www.ivh.de/initiative­null­granulat­verlust PolyStyreneLoop-Leitfaden 2020
PolyStyreneLoop, Industrieverband Hartschaum e.V., IVH,
2020: Leitfaden für die Sammlung und Vorbehandlung von
Polystyrol­Schäumen von Abbruch­Baustellen für
PolyStyreneLoop. Terneuzen, Berlin: PolyStyrene Loop,
Industrieverband Hartschaum e.V.
Mit Sicherheit EPS
Qualitätsrichtlinien für EPS in WDVS, 2020
Forum für sicheres Dämmen mit EPS (FSDE), 2022: https://mit­
sicherheit­eps.de/infocenter . Berlin: Forum für sicheres Industrieverband Hartschaum e.V., IVH,
Dämmen Verband für Dämmsysteme, Putz und Mörtel e.V., VDPM, 2020:
mit EPS. Qualitätsrichtlinien für Dämmstoffe zur Verwendung in
Wärmedämm­Verbundsystemen (WDVS) aus expandiertem
Polystyrol­Hartschaum (EPS). Berlin: Industrieverband
Hartschaum e.V., Verband für Dämmsysteme, Putz und Mörtel
e.V.
Die in der Umwelt­Produktdeklaration referenzierte Literatur ist
AgBB ausgehend von folgenden Quellenangaben vollständig zu
zitieren. In der EPD bereits vollständig zitierte Normen und
Ausschuss zur gesundheitlichen Bewertung von Bauprodukten Normen zu den Nachweisen bzw. technischen Eigenschaften
https://www.umweltbundesamt.de/dokument/agbbbewertungsschema müssen hier nicht aufgeführt werden.
2021
10 Umwelt­Produktdeklaration ­ CAPAROL ­ Farben Lacke Bautenschutz GmbH ­ Dalmatiner Fassadendämmplatten 034
Herausgeber
Institut Bauen und Umwelt e.V. +49 (0)30 3087748­ 0
Hegelplatz 1 info@ibu­epd.com
10117 Berlin www.ibu­epd.com
Deutschland
Programmhalter
Institut Bauen und Umwelt e.V. +49 (0)30 3087748­ 0
Hegelplatz 1 info@ibu­epd.com
10117 Berlin www.ibu­epd.com
Deutschland
Ersteller der Ökobilanz
Sphera Solutions GmbH +49 711 341817­0
Hauptstraße 111­ 113 info@sphera.com
70771 Leinfelden­Echterdingen www.sphera.com
Deutschland
Inhaber der Deklaration
CAPAROL Farben Lacke Bautenschutz GmbH +49 (0) 6154 710
Roßdörfer Straße 50 info@caparol.de
64372 Ober­Ramstadt www.caparol.de
Deutschland
11 Umwelt­Produktdeklaration ­ CAPAROL ­ Farben Lacke Bautenschutz GmbH ­ Dalmatiner Fassadendämmplatten 034
