UMWELT-PRODUKTDEKLARATION
nach ISO 14025 und EN 15804+A2
Deklarationsinhaber Bundesverband der Gipsindustrie e.V.
Herausgeber Institut Bauen und Umwelt e.V. (IBU)
Programmhalter Institut Bauen und Umwelt e.V. (IBU)
Deklarationsnummer EPD-BVG-20220073-IAG1-DE
Ausstellungsdatum 04.04.2022
Gültig bis 03.04.2027
MASSIVE GIPS-WANDBAUPLATTE
NACH DIN EN 12859
Bundesverband der Gipsindustrie e.V.
www.ibu-epd.com | https://epd-online.com
1. Allgemeine Angaben
Bundesverband der Gipsindustrie e.V. MASSIVE GIPS-WANDBAUPLATTE
NACH DIN EN 12859
Programmhalter Inhaber der Deklaration
IBU – Institut Bauen und Umwelt e.V. Bundesverband der Gipsindustrie e.V.
Panoramastr. 1 Kochstraße 6-7
10178 Berlin 10969 Berlin
Deutschland
Deklarationsnummer Deklariertes Produkt/deklarierte Einheit
EPD-BVG-20220073-IAG1-DE Masssive Gips-Wandbauplatte nach /DIN EN 12859/
1m2 (84 kg)
Diese Deklaration basiert auf den Produktkategorien- Gültigkeitsbereich:
Regeln: Die EPD gilt für die Mitgliedsunternehmen des
Gipsplatten, 01.2019 Bundesverbandes der Gipsindustrie e.V. gemäß
(PCR geprüft und zugelassen durch den unabhängigen aktueller Mitgliederliste auf
Sachverständigenrat (SVR))
https://www.gips.de/epd-ansprechpartner/gips-
wandbauplatten/
Ausstellungsdatum für die in Deutschland hergestellten Produkte. Die
04.04.2022 Ökobilanz berücksichtigt spezifische Informationen der
Hersteller. Mit der EPD wird der gesamte
Gültig bis Lebenszyklus von der Rohstoffgewinnung bis zur
03.04.2027 Entsorgung abgedeckt.
Der Inhaber der Deklaration haftet für die
zugrundeliegenden Angaben und Nachweise; eine
Haftung des IBU in Bezug auf Herstellerinformationen,
Ökobilanzdaten und Nachweise ist ausgeschlossen.
Die EPD wurde nach den Vorgaben der EN 15804+A2
erstellt. Im Folgenden wird die Norm vereinfacht als EN 15804
bezeichnet.
Verifizierung
Die Europäische Norm EN 15804 dient als Kern-PCR
Unabhängige Verifizierung der Deklaration und
Angaben gemäß ISO 14025:2010
Dipl. Ing. Hans Peters intern x extern
(Vorstandsvorsitzender des Instituts Bauen und Umwelt e.V.)
Dr. Alexander Röder Dr.-Ing. Wolfram Trinius,
(Geschäftsführer Instituts Bauen und Umwelt e.V.) Unabhängige/-r Verifizierer/-in
2. Produkt
2.1 Produktbeschreibung/Produktdefinition nach /DIN 4103-2/ im Wohnungs- und im
Die Deklaration umfasst 1 m2 massive Gips- Nichtwohnungsbau eingesetzt.
Wandbauplatten mit einem Flächengewicht von ca. 84 Neben ein- und zweischaligen Trennwänden mit
kg/m2 (Rohdichte ca. 850 kg/m3). hohem Schallschutz sind Installationswände,
Schachtwände, Vorsatzschalen und
Für das Inverkehrbringen des Produkts in der Stützenverkleidungen weitere Einsatzmöglichkeiten für
EU/EFTA (mit Ausnahme der Schweiz) gilt die Gips-Wandbauplatten.
Verordnung (EU) Nr. 305/2011(CPR). Das Produkt Der Einsatz kann in öffentlichen, privaten oder
benötigt eine Leistungserklärung unter gewerblich genutzten Gebäuden erfolgen.
Berücksichtigung der DIN EN 12859:2011-05 Gips-
Wandbauplatten - Begriffe, Anforderungen und
Prüfverfahrenl und die CE-Kennzeichnung. Für die 2.3 Technische Daten
Verwendung gelten die jeweiligen nationalen Technische Daten sind den Informationen der
Bestimmungen. Hersteller zu entnehmen. Aufgrund der ständigen
Fortschreibung technischer Normen oder Zulassungen
2.2 Anwendung erfolgt keine Aufführung im Rahmen der Umwelt-
Massive Gips-Wandbauplatten werden für die Produktdeklaration.
Errichtung von nichttragenden inneren Trennwänden
2 Umwelt-Produktdeklaration Bundesverband der Gipsindustrie e.V. – Massive Gips-Wandbauplatte nach DIN EN 12859 /
Tool
Angaben zu wesentlichen Anforderungen können dem Wasser eine homogene, fließfähige Masse hergestellt,
CE-Zeichen und/oder der Leistungserklärung die in Edelstahlformkästen schnell abbindet Die Platten
entnommen werden /Bauproduktenverordnung/. werden danach getrocknet. Sie kommen in
Plattenpaketen auf die Baustelle /Gips-Datenbuch/.
Aktuelle technische Informationen können bei den auf
der Seite https://www.gips.de/epd- Die herstellenden Unternehmen verfügen über ein
ansprechpartner/gips-wandbauplatten/ aufgeführten Qualitätsmanagementsystem und sind nach /DIN EN
Herstellern von Gips-Wandbauplatten abgefragt ISO 9001/ zertifiziert.
werden.
2.7 Umwelt und Gesundheit während der
Herstellung
Die Herstellung von Gips-Wandbauplatten erfolgt in
Leistungswerte des Produkts entsprechend der emissionsschutzrechtlich genehmigten Anlagen nach
Leistungserklärung in Bezug auf dessen wesentliche den Vorgaben des Bundes-Immissionsschutzgesetzes.
Merkmale gemäß DIN EN 12859:2011-05 Gips- Die Werke verfügen über ein
Wandbauplatten - Begriffe, Anforderungen und Energiemanagementsystem nach /DIN EN
Prüfverfahren. ISO 50001/.
2.4 Lieferzustand 2.8 Produktverarbeitung/Installation
Gips-Wandbauplatten werden mit unterschiedlichen Die Verarbeitung der Produkte erfolgt nach den
Maßen, Dicken und Rohdichten geliefert. Die Tabellen einschlägigen Merkblättern des Bundesverbandes der
1 und 2 geben eine Übersicht: Gipsindustrie e.V. und der Hersteller.
Beim Zuschneiden, Sägen oder Schleifen der
Gipsprodukte ist der Arbeitsplatzgrenzwert von 6
mg/m3 alveolengängiger Staub (A-Staub) für
Calciumsulfat als Schichtmittelwert einzuhalten gemäß
/TRGS 900/.
2.9 Verpackung
Gips-Wandbauplatten werden unverpackt oder in
folienverpackten, wassergeschützten Paketen auf
Euro-Paletten angeliefert. In dieser
Umweltproduktdeklaration wird die Auslieferung ohne
Verpackung bilanziert.
2.5 Grundstoffe/Hilfsstoffe 2.10 Nutzungszustand
Die Herstellung von Gips-Wandbauplatten erfolgt in Die Nutzungsdauer der hier betrachteten Gips-
automatisierten Produktionsanlagen. In Brenn-, Dosier- Wandbauplatten ist im Regelfall als Innenkonstruktion
und Mischaggregaten wird aus Gips und Wasser eine für die gesamte Lebensdauer des Gebäudes
homogene, fließfähige Masse hergestellt, die in vorgesehen. Eine Beanspruchung von außen erfolgt
Edelstahlformkästen schnell abbindet Die Platten nicht.
werden danach getrocknet. Sie kommen in
Plattenpaketen auf die Baustelle. 2.11 Umwelt und Gesundheit während der
Nutzung
Angabe zu SVHC, CMR-Stoffen Kat. 1A oder 1B Während der Nutzungsphase erfolgt keine Freisetzung
und Bioziden: von gefährlichen Stoffen oberhalb der
Das Produkt enthält Stoffe der ECHA-Liste der Grenzwerte des Prüfschemas der /AgBB/.
für eine Zulassung in Frage kommenden besonders Gips-Wandbauplatten wurden vom Fraunhofer Institut
besorgniserregenden Stoffe (en: Substances of Very für Bauphysik untersucht /Fraunhofer IBP/.
High Concern – SVHC) (Datum 16.04.2021) oberhalb Das Untersuchungsergebnis zeigt, dass von Gips-
von 0,1 Massen-% /ECHA2021/: nein. Wandbauplatten keinerlei Beeinträchtigungen der
Das Produkt enthält weitere CMR-Stoffe der Innenraumluftqualität ausgehen.
Kategorie 1A oder 1B, die nicht auf der Kandidatenliste
stehen, oberhalb von 0,1 Massen-% in mindestens
einem Teilerzeugnis: nein. 2.12 Referenz-Nutzungsdauer
Dem vorliegenden Bauprodukt wurden Biozidprodukte Die Referenz-Nutzungsdauern sind von den jeweiligen
zugesetzt oder es wurde mit Biozidprodukten Anwendungen abhängig.
behandelt (es handelt sich damit um Nach der Tabelle „Nutzungsdauern von Bauteilen für
eine behandelte Ware im Sinne der Lebenszyklusanalysen nach dem Bewertungssystem
Biozidprodukteverordnung (EU) Nr. 528/2012): nein. Nachhaltiges Bauen (BNB)“ des BBSR, Stand
vom 22.02.2017, beträgt diese beispielsweise für
Wände gemäß Code-Nummer 342.511 „Nichttragende
Innenwände – Gips-Wandbauplatten" > 50 Jahre
/BBSR Nutzungsdauer/.
2.6 Herstellung
Die Herstellung von Gips-Wandbauplatten erfolgt in Einflüsse auf die Alterung bei Anwendung nach den
automatisierten Produktionsanlagen. Aus Gips wird Regeln der Technik bestehen nicht.
zunächst Stuckgips durch Calcinierung hergestellt. In
Dosier- und Mischaggregaten wird aus Stuckgips und
3 Umwelt-Produktdeklaration Bundesverband der Gipsindustrie e.V. – Massive Gips-Wandbauplatte nach DIN EN 12859 /
Tool
2.13 Außergewöhnliche Einwirkungen Gips-Wandbauplatten sind nicht in unveränderter
Form für die gleiche Anwendung wieder verwendbar.
Brand Für die übrigen Nachnutzungen / Entsorgungen wird
Trennwände aus massiven Gips-Wandbauplatten eine Trennung von anderen Baustoffen bereits auf
zeichnen sich aus durch ihren homogenen Aufbau aus der Baustelle empfohlen.
dem Brandschutzbaustoff Gips. Alle Platten
gehören zur Baustoffklasse A1 (nichtbrennbar) nach Weiterverwendung
/DIN 4102-1/. Einschalige Wände erreichen bei einer Neuwertige Gips-Wandbauplatten (z.B.
Dicke von 60 mm den Feuerwiderstand F 30, bei 80 Verschnittreste) können nach Zerkleinerung gemäß
mm Dicke F 120 und bei 100 mm Dicke F 180. Absprache mit dem Abnehmer als
Zweischalige Wände werden wie zwei einzelne Rekultivierungsmaterial im Bergbau, zur Verwertung
einschalige Wände betrachtet, sodass die Einzelschale auf Deponien, als Bodenverbesserer,
mit der größeren Dicke den Feuerwiderstand Düngemittelkomponente oder Abbinderegler für
bestimmt. Wegen des homogenen Aufbaus der Wände Zement unter Beachtung behördlicher Vorschriften
gilt der Feuerwiderstand für einen Brandangriff von weiter verwendet werden.
beiden Seiten.
Wiederverwertung
Recyclinggips kann nach Behandlung in speziell für
Gipsabfälle vorgesehenen Recyclinganlagen nach
Zerkleinerung dem Herstellungsprozess neuer Platten
Wasser zugeführt werden. Alternativ kann der
Alle Gipsprodukte sind, sofern nicht vom Hersteller wiedergewonnene Gips in den unter
ausdrücklich für diesen Zweck vorgesehen, vor Weiterverwendung angesprochenen Bereichen
andauernder Durchfeuchtung zu schützen. eingesetzt werden. Diese Recyclinganlagen für
Für die Beseitigung von durch Überflutung Gipsabfälle sorgen auch für die Abtrennung
entstandenen Schäden an Bauteilen aus Gips ist ein bautypischer Verunreinigungen (Metalle, Fliesen,
Merkblatt beim Bundesverband der Gipsindustrie e.V. Tapeten, etc.).
verfügbar /Merkblatt Überflutung/.
Mechanische Zerstörung 2.15 Entsorgung
Mechanische Beschädigungen können grundsätzlich Die Entsorgung erfolgt nach dem Abfallschlüssel:
aufgrund der Reparaturfreundlichkeit der
Gips-Wandbauplatten mit gipsbasierten /17 08 02 Baustoffe auf Gipsbasis/ mit Ausnahme
Spachtelmaterialien ausgeglichen werden, ohne dass derjenigen, die unter 17 08 01 fallen
die Funktionsfähigkeit beeinträchtigt wird.
Gips-Wandbauplatten können bei größeren Baustoffe auf Gipsbasis halten die
Beschädigungen problemlos gegen neue Ablagerungsbedingungen ab Deponieklasse 1 der
Platten ausgetauscht werden. Deponieverordnung für den Fall der Beseitigung ein.
Folgen auf die Umwelt bei unvorhergesehener
mechanischer Zerstörung sind nicht zu erwarten. 2.16 Weitere Informationen
www.gips.de
2.14 Nachnutzungsphase
Wiederverwendung
3. LCA: Rechenregeln
3.1 Deklarierte Einheit
Modul A4 enthält den Transport zur Baustelle.
Deklarierte Einheit Modul A5 umfasst den manuellen Einbau auf der
Bezeichnung Wert Einheit Baustelle.
Deklarierte Einheit 1 m2
Modul C1 deklariert den manuellen Rückbau.
Modul C2 enthält den Transport zum Ort der
3.2 Systemgrenze Verwertung.
Typ der EPD gemäß /EN 15804/ von der Wiege bis
zum Werkstor mit Modul C3 umfasst das Zerkleinern und Aufbereiten der
- Optionen (A4–A5), Gipsprodukte.
- Module C1–C4 und
- Modul D Modul C4 wird in der Regel nicht betrachtet, da die
(A1–A3 + C + D und zusätzliche Module: A4 und A5). Gewerbeabfallverordnung eine Zuführung von Gips-
Wandbauplatten zum Recycling vorsieht. In der
Die Module A1–A3 (Produktionsstadium) enthalten die vorliegenden Ökobilanz wird zusätzlich ein
Rohstoffproduktion unter Berücksichtigung deutscher Deponierungsszenario berechnet, um
Randbedingungen und deren Transporte, die Legalausnahmen der Gewerbeabfallverordnung mit
Energiebereitstellung (Strom-Mix Deutschland) sowie abzudecken.
Herstellungsprozesse, die für die Produktion
sämtlicher Komponenten für das Erzeugnis massive Modul D enthält potenzielle Gutschriften des
Gips-Wandbauplatte erforderlich sind. Gipsrecyclings.
4 Umwelt-Produktdeklaration Bundesverband der Gipsindustrie e.V. – Massive Gips-Wandbauplatte nach DIN EN 12859 /
Tool
berechnet, Literaturwerte oder geschätzt),
Vollständigkeit (z.B. nicht berichtete Emissionen),
Konsistenz (Grad der Einheitlichkeit der angewandten
Methoden) und Repräsentativität (geographisch,
3.3 Abschätzungen und Annahmen zeitlich, technologisch).
Für die Modellierung der Szenarien im Lebenszyklus Um diesen Aspekten gerecht zu werden und somit
wurden in den entsprechenden Modulen zuverlässige Ergebnisse sicherzustellen, wurden
Annäherungen und Abschätzungen für die Prozesse Industriedaten aus erster Hand zusammen mit
und Materialien getroffen. konsistenten Hintergrunddaten aus den /GaBi/ 2021-
Für Modul C1 wird ein verlustfreier (100 %) manueller Datenbanken verwendet.
Ausbau mit handgeführten Werkzeugen angenommen.
In der Berechnung des End-of-Life sind keine Verluste 3.7 Betrachtungszeitraum
(z. B. Sammelverluste) beim Rückbau berücksichtigt. Die Erfassung der Vordergrunddaten bezieht sich auf
Die gesamte hergestellte Menge wird innerhalb des das Jahr 2021.
Recyclings aufbereitet (Szenario 1). In einem weiteren
Szenario erfolgt die Deklaration eines 3.8 Allokation
Deponierungsszenario (Szenario 2). Die verwendeten Allokationsverfahren in
Hintergrunddaten (Materialien und Energie), die aus
Verpackungsmaterialien sind in der Bilanz nicht den /GaBi/-Datenbanken stammen, sind online unter
berücksichtigt, die Daten gelten für das unverpackte http://www.gabi-software.com dokumentiert.
Produkt.
Alle verwendeten Verbrennungsprozesse werden
3.4 Abschneideregeln durch Teilstrombetrachtungen der jeweiligen
In Übereinstimmung mit der Zieldefinition wurden alle Materialien abgebildet.
relevanten Input- und Output-Flüsse, die im
Zusammenhang mit dem betrachteten Produkt Für alle Abfallverbrennungsanlagen wird ein R1-Faktor
auftreten, identifiziert und quantifiziert. von größer 0,6 angenommen.
In der Ökobilanz werden somit alle verfügbaren Daten
aus dem Produktionsprozess berücksichtigt, d. h. alle Umweltlasten aus Verbrennungsprozessen im
verwendeten Rohstoffe, die verwendete Errichtungs-, Nutzungs- und Entsorgungsstadium
Wärmeenergie und der Stromverbrauch. werden dem Modul zugeordnet, in dem sie entstehen.
Damit werden auch Material- und Energieflüsse Potenzielle Nutzen aus diesen Prozessen werden dem
berücksichtigt, die weniger als 1 % der Masse oder Modul D zugeordnet.
Energie beitragen. Die Vorgabe, dass höchstens 5 %
des Energie- und Masseneinsatzes vernachlässigt Die aus der Energiesubstitution resultierenden
werden dürfen, wird damit eingehalten. potenziellen Gutschriften erfolgen über deutsche
Durchschnittsdaten für elektrische Energie und
3.5 Hintergrunddaten thermische Energie aus Erdgas.
Die verwendeten Datensätze stammen aus /GaBi/-
Datenbanken. 3.9 Vergleichbarkeit
Die zugrundeliegende Hintergrunddatenbank basiert Grundsätzlich ist eine Gegenüberstellung oder die
auf der Version /GaBi/ 2021, Service Pack 40/CUP Bewertung von EPD-Daten nur möglich, wenn alle zu
2020.1. Die /GaBi/-Datenbank liefert die vergleichenden Datensätze nach EN 15804 erstellt
Lebenszyklusinventardaten für Roh- und wurden und der Gebäudekontext bzw. die
Prozessmaterialien, Transporte und Energie. produktspezifischen Leistungsmerkmale berücksichtigt
werden.
3.6 Datenqualität
Die Datenqualität der Sachbilanzinventare wird Die verwendete Hintergrunddatenbank ist /GaBi/ ts
bewertet anhand ihrer Präzision (gemessen, (SP40).
4. LCA: Szenarien und weitere technische Informationen
Charakteristische Produkteigenschaften
Biogener Kohlenstoff
Informationen zur Beschreibung des biogenen Transport zu Baustelle (A4)
Kohlenstoffgehalts am Werkstor Bezeichnung Wert Einheit
Bezeichnung Wert Einheit Transport Distanz 100 km
Biogener Kohlenstoff im Produkt 0 kg C Auslastung (einschließlich
60 %
Leerfahrten)
Die EPD deklariert eine Transportdistanz von 100 km
Technischen Informationen über die Anwendung sind für A4. Dies ermöglicht die einfache Umrechnung
die Grundlage für die Entwicklung von spezifischen spezifischer Transportentfernungen auf
Szenarien im Kontext einer Gebäudebewertung. Gebäudeebene.
Einbau ins Gebäude (A5)
Der Einbau ins Gebäude erfolgt manuell und ist daher Ende des Lebenswegs (C1-C4)
nicht mit Umweltlasten verbunden.
5 Umwelt-Produktdeklaration Bundesverband der Gipsindustrie e.V. – Massive Gips-Wandbauplatte nach DIN EN 12859 /
Tool
Gips-Wandbauplatten werden manuell ausgebaut und
per LKW zu einer Recyclinganlage (Szenario 1) bzw.
zur Deponierung (Szenario 2) transportiert. Modul C2
wird jeweils mit 50km berechnet.
Bezeichnung Wert Einheit
Getrennt gesammelt Abfalltyp 84 kg
Zum Recycling Szenario 1 84 kg
Zur Deponierung Szenario 2 84 kg
Wiederverwendungs- Rückgewinnungs- und
Recyclingpotenzial (D), relevante Szenarioangaben
Modul D enthält potenzielle Gutschriften für die
Substitution von Naturgips aus dem Recyclingprozess
(Modul C3).
6 Umwelt-Produktdeklaration Bundesverband der Gipsindustrie e.V. – Massive Gips-Wandbauplatte nach DIN EN 12859 /
Tool
5. LCA: Ergebnisse
Die folgende Tabelle zeigt die Ökobilanzergebnisse für den Lebenszyklus von 1m² Gips-Wandbauplatten.
Anzumerken ist, dass im Entsorgungsstadium für Gips-Wandbauplatten 2 Szenarien berechnet werden, die nach
dem für beide Szenarien gleichen Rückbau (C1) beginnen und sich durch unterschiedliche Aufwendungen bei
der Entsorgung unterscheiden:
Szenario 1 beinhaltet die Annahme eines 100% Recyclingszenarios mit den Schritten C2, C3/1 und D/1. In
diesem Szenario erfolgt keine Deponierung, deswegen gibt es keine Beiträge zu Indikatoren in C4/1
(Beseitigung), die mit Null in der nachfolgenden Tabelle aufgeführt werden.
Szenario 2 beinhaltet die vollständige Beseitigung auf einer Deponie mit den Schritten C2 und C4/2. Für eine
Deponierung ist keine Abfallbehandlung erforderlich, deswegen ist das Modul C3/2 bei allen Indikatoren mit Null
versehen und in der nachfolgenden Tabelle so aufgeführt. Ebenso erfolgen keine Gutschriften im Modul D/2,
welches deshalb ebenfalls mit Null dargestellt wird.
Wichtiger Hinweis:
EP-freshwater: Dieser Indikator wurde in Übereinstimmung mit dem Charakterisierungsmodell (EUTREND-
Modell, Struijs et al., 2009b, wie in ReCiPe umgesetzt; http://eplca.jrc.ec.europa.eu/LCDN/developerEF.xhtml) als
„kg P-Äq.“ berechnet.
ANGABE DER SYSTEMGRENZEN (X = IN ÖKOBILANZ ENTHALTEN; ND = MODUL ODER INDIKATOR
NICHT DEKLARIERT; MNR = MODUL NICHT RELEVANT)
Stadium der Gutschriften
Produktionsstadiu Errichtung und Lasten
Nutzungsstadium Entsorgungsstadium
m des außerhalb der
Bauwerks Systemgrenze
7 Umwelt-Produktdeklaration Bundesverband der Gipsindustrie e.V. – Massive Gips-Wandbauplatte nach DIN EN 12859 /
Tool
gnugrosrevffotshoR
tropsnarT gnulletsreH
mov
tropsnarT
muz
relletsreH
trosgnudnewreV
egatnoM
gnudnewnA/gnuztuN gnutlahdnatsnI
rutarapeR ztasrE gnureuenrE
sad rüf
ztasnieeigrenE
sed
nebierteB seduäbeG
sad rüf
ztasnieressaW
sed
nebierteB seduäbeG
ssirbA/uabkcüR
tropsnarT
gnuldnahebllafbA
gnugitieseB
,-sgnudnewrevredeiW -sgnunniwegkcüR
redo
laiznetopgnilcyceR
A1 A2 A3 A4 A5 B1 B2 B3 B4 B5 B6 B7 C1 C2 C3 C4 D
X X X X X ND ND MNR MNR MNR ND ND X X X X X
ERGEBNISSE DER ÖKOBILANZ – UMWELTAUSWIRKUNGEN nach EN 15804+A2: 1 m2 = 84 kg Massive
Gips-Wandbauplatte
Kernindikator Einheit A1-A3 A4 A5 C1 C2 C3/1 C3/2 C4/1 C4/2 D/1 D/2
GWP-total [kg CO2-Äq.] 1,86E+1 1,56E+0 0,00E+0 0,00E+0 5,28E-1 1,02E+2 0,00E+0 0,00E+0 1,28E+0 -4,53E+2 0,00E+0
GWP-fossil [kg CO2-Äq.] 1,86E+1 1,56E+0 0,00E+0 0,00E+0 5,05E-1 1,01E+2 0,00E+0 0,00E+0 1,27E+0 -4,51E+2 0,00E+0
GWP-biogenic [kg CO2-Äq.] 5,23E-2 4,40E-3 0,00E+0 0,00E+0 2,32E-2 3,38E-1 0,00E+0 0,00E+0 5,31E-5 1,68E+0 0,00E+0
GWP-luluc [kg CO2-Äq.] 1,01E-2 8,48E-4 0,00E+0 0,00E+0 1,20E-5 1,47E-1 0,00E+0 0,00E+0 3,67E-3 -3,28E+0 0,00E+0
ODP [kg CFC11-Äq.] 1,14E-13 9,61E-15 0,00E+0 0,00E+0 5,31E-17 2,23E-12 0,00E+0 0,00E+0 4,72E-15 -8,71E-13 0,00E+0
AP [mol H+-Äq.] 1,71E-2 1,44E-3 0,00E+0 0,00E+0 4,74E-4 2,24E-1 0,00E+0 0,00E+0 9,14E-3 -1,67E+0 0,00E+0
EP-freshwater [kg PO4-Äq.] 1,72E-5 1,44E-6 0,00E+0 0,00E+0 1,08E-7 2,71E-4 0,00E+0 0,00E+0 2,19E-6 -1,54E-3 0,00E+0
EP-marine [kg N-Äq.] 5,93E-3 4,98E-4 0,00E+0 0,00E+0 1,44E-4 4,97E-2 0,00E+0 0,00E+0 2,35E-3 -6,98E-1 0,00E+0
EP-terrestrial [mol N-Äq.] 6,46E-2 5,43E-3 0,00E+0 0,00E+0 1,61E-3 5,23E-1 0,00E+0 0,00E+0 2,59E-2 -7,96E+0 0,00E+0
POCP [kg NMVOC-Äq.] 1,69E-2 1,42E-3 0,00E+0 0,00E+0 4,20E-4 1,36E-1 0,00E+0 0,00E+0 7,12E-3 -1,78E+0 0,00E+0
ADPE [kg Sb-Äq.] 2,20E-6 1,85E-7 0,00E+0 0,00E+0 1,51E-8 2,94E-5 0,00E+0 0,00E+0 1,14E-7 -4,39E-5 0,00E+0
ADPF [MJ] 2,81E+2 2,36E+1 0,00E+0 0,00E+0 7,13E+0 1,78E+3 0,00E+0 0,00E+0 1,67E+1 -6,21E+3 0,00E+0
[m³ Welt-Äq.
WDP 4,00E-1 3,36E-2 0,00E+0 0,00E+0 9,85E-4 2,21E+1 0,00E+0 0,00E+0 1,34E-1 -2,71E+1 0,00E+0
entzogen]
GWP = Globales Erwärmungspotenzial; ODP = Abbaupotenzial der stratosphärischen Ozonschicht; AP = Versauerungspotenzial von Boden und
Wasser; EP = Eutrophierungspotenzial; POCP = Bildungspotenzial für troposphärisches Ozon; ADPE = Potenzial für die Verknappung von
Legende
abiotischen Ressourcen – nicht fossile Ressourcen (ADP – Stoffe); ADPF = Potenzial für die Verknappung abiotischer Ressourcen – fossile
Brennstoffe (ADP – fossile Energieträger); WDP = Wasser-Entzugspotenzial (Benutzer)
ERGEBNISSE DER ÖKOBILANZ – INDIKATOREN ZUR BESCHREIBUNG DES RESSOURCENEINSATZES
nach EN 15804+A2: 1 m2 = 84 kg Massive Gips-Wandbauplatte
Indikator Einheit A1-A3 A4 A5 C1 C2 C3/1 C3/2 C4/1 C4/2 D/1 D/2
PERE [MJ] 2,70E+1 2,27E+0 0,00E+0 0,00E+0 2,25E-2 7,90E+2 0,00E+0 0,00E+0 2,19E+0 -6,42E+2 0,00E+0
PERM [MJ] 0,00E+0 0,00E+0 0,00E+0 0,00E+0 0,00E+0 0,00E+0 0,00E+0 0,00E+0 0,00E+0 0,00E+0 0,00E+0
PERT [MJ] 2,70E+1 2,27E+0 0,00E+0 0,00E+0 2,25E-2 7,90E+2 0,00E+0 0,00E+0 2,19E+0 -6,42E+2 0,00E+0
PENRE [MJ] 2,81E+2 2,36E+1 0,00E+0 0,00E+0 7,13E+0 1,78E+3 0,00E+0 0,00E+0 1,67E+1 -6,24E+3 0,00E+0
PENRM [MJ] 0,00E+0 0,00E+0 0,00E+0 0,00E+0 0,00E+0 0,00E+0 0,00E+0 0,00E+0 0,00E+0 0,00E+0 0,00E+0
PENRT [MJ] 2,81E+2 2,36E+1 0,00E+0 0,00E+0 7,13E+0 1,78E+3 0,00E+0 0,00E+0 1,67E+1 -6,24E+3 0,00E+0
SM [kg] 0,00E+0 0,00E+0 0,00E+0 0,00E+0 0,00E+0 0,00E+0 0,00E+0 0,00E+0 0,00E+0 0,00E+0 0,00E+0
RSF [MJ] 0,00E+0 0,00E+0 0,00E+0 0,00E+0 0,00E+0 0,00E+0 0,00E+0 0,00E+0 0,00E+0 0,00E+0 0,00E+0
NRSF [MJ] 0,00E+0 0,00E+0 0,00E+0 0,00E+0 0,00E+0 0,00E+0 0,00E+0 0,00E+0 0,00E+0 0,00E+0 0,00E+0
FW [m³] 8,37E-2 7,03E-3 0,00E+0 0,00E+0 4,03E-5 9,14E-1 0,00E+0 0,00E+0 4,22E-3 -8,85E-1 0,00E+0
PERE = Erneuerbare Primärenergie als Energieträger; PERM = Erneuerbare Primärenergie zur stofflichen Nutzung; PERT = Total
erneuerbare Primärenergie; PENRE = Nicht-erneuerbare Primärenergie als Energieträger; PENRM = Nicht-erneuerbare Primärenergie
Legende
zur stofflichen Nutzung; PENRT = Total nicht erneuerbare Primärenergie; SM = Einsatz von Sekundärstoffen; RSF = Erneuerbare
Sekundärbrennstoffe; NRSF = Nicht-erneuerbare Sekundärbrennstoffe; FW = Nettoeinsatz von Süßwasserressourcen
ERGEBNISSE DER ÖKOBILANZ –ABFALLKATEGORIEN UND OUTPUTFLÜSSE nach EN 15804+A2:
1 m2 = 84 kg Massive Gips-Wandbauplatte
Indikator Einheit A1-A3 A4 A5 C1 C2 C3/1 C3/2 C4/1 C4/2 D/1 D/2
HWD [kg] 1,49E-7 1,25E-8 0,00E+0 0,00E+0 6,92E-10 7,38E-7 0,00E+0 0,00E+0 2,55E-7 -3,15E-4 0,00E+0
NHWD [kg] 1,20E-1 1,00E-2 0,00E+0 0,00E+0 7,29E-4 1,27E+0 0,00E+0 0,00E+0 8,41E+1 -1,32E+0 0,00E+0
RWD [kg] 3,90E-3 3,28E-4 0,00E+0 0,00E+0 7,66E-6 2,71E-1 0,00E+0 0,00E+0 1,90E-4 -1,11E-1 0,00E+0
CRU [kg] 0,00E+0 0,00E+0 0,00E+0 0,00E+0 0,00E+0 0,00E+0 0,00E+0 0,00E+0 0,00E+0 0,00E+0 0,00E+0
MFR [kg] 0,00E+0 0,00E+0 0,00E+0 0,00E+0 0,00E+0 5,71E+4 0,00E+0 0,00E+0 0,00E+0 0,00E+0 0,00E+0
MER [kg] 0,00E+0 0,00E+0 0,00E+0 0,00E+0 0,00E+0 0,00E+0 0,00E+0 0,00E+0 0,00E+0 0,00E+0 0,00E+0
EEE [MJ] 0,00E+0 0,00E+0 0,00E+0 0,00E+0 0,00E+0 0,00E+0 0,00E+0 0,00E+0 0,00E+0 0,00E+0 0,00E+0
EET [MJ] 0,00E+0 0,00E+0 0,00E+0 0,00E+0 0,00E+0 0,00E+0 0,00E+0 0,00E+0 0,00E+0 0,00E+0 0,00E+0
HWD = Gefährlicher Abfall zur Deponie; NHWD = Entsorgter nicht gefährlicher Abfall; RWD = Entsorgter radioaktiver Abfall; CRU =
Legende Komponenten für die Wiederverwendung; MFR = Stoffe zum Recycling; MER = Stoffe für die Energierückgewinnung; EEE = Exportierte
Energie – elektrisch; EET = Exportierte Energie – thermisch
ERGEBNISSE DER ÖKOBILANZ – zusätzliche Wirkungskategorien nach EN 15804+A2-optional:
1 m2 = 84 kg Massive Gips-Wandbauplatte
Indikator Einheit A1-A3 A4 A5 C1 C2 C3/1 C3/2 C4/1 C4/2 D/1 D/2
[Krankheitsf
PM 5,89E-7 4,95E-8 0,00E+0 0,00E+0 2,57E-9 1,88E-6 0,00E+0 0,00E+0 1,13E-7 -7,58E-4 0,00E+0
älle]
[kBq U235-
IRP 3,52E-1 2,96E-2 0,00E+0 0,00E+0 1,09E-3 4,44E+1 0,00E+0 0,00E+0 1,95E-2 -2,03E+1 0,00E+0
Äq.]
ETP-fw [CTUe] 3,81E+1 3,20E+0 0,00E+0 0,00E+0 5,05E+0 7,63E+2 0,00E+0 0,00E+0 9,55E+0 -4,37E+3 0,00E+0
HTP-c [CTUh] 2,51E-9 2,11E-10 0,00E+0 0,00E+0 9,50E-11 2,11E-8 0,00E+0 0,00E+0 1,42E-9 -9,45E-8 0,00E+0
HTP-nc [CTUh] 1,08E-7 9,07E-9 0,00E+0 0,00E+0 4,06E-9 7,76E-7 0,00E+0 0,00E+0 1,56E-7 -5,29E-6 0,00E+0
SQP [-] 2,45E+1 2,06E+0 0,00E+0 0,00E+0 1,83E-2 5,68E+2 0,00E+0 0,00E+0 3,48E+0 -1,95E+3 0,00E+0
PM = Potenzielles Auftreten von Krankheiten aufgrund von Feinstaubemissionen; IR = Potenzielle Wirkung durch Exposition des
Menschen mit U235; ETP-fw = Potenzielle Toxizitätsvergleichseinheit für Ökosysteme; HTP-c = Potenzielle Toxizitätsvergleichseinheit
Legende
für den Menschen (kanzerogene Wirkung); HTP-nc = Potenzielle Toxizitätsvergleichseinheit für den Menschen (nicht kanzerogene
Wirkung); SQP = Potenzieller Bodenqualitätsindex
Einschränkungshinweis 1 – gilt für den Indikator „Potenzielle Wirkung durch Exposition des Menschen mit U235“.
Diese Wirkungskategorie behandelt hauptsächlich die mögliche Wirkung einer ionisierenden Strahlung geringer
Dosis auf die menschliche Gesundheit im Kernbrennstoffkreislauf. Sie berücksichtigt weder Auswirkungen, die
auf mögliche nukleare Unfälle und berufsbedingte Exposition zurückzuführen sind, noch auf die Entsorgung
radioaktiver Abfälle in unterirdischen Anlagen. Die potenzielle vom Boden, von Radon und von einigen Baustoffen
ausgehende ionisierende Strahlung wird eben-falls nicht von diesem Indikator gemessen.
Einschränkungshinweis 2 – gilt für die Indikatoren: „Potenzial für die Verknappung abiotischer Ressourcen - nicht
fossile Ressourcen“, „Potenzial für die Verknappung abiotischer Ressourcen - fossile Brennstoffe“, „Wasser-
Entzugspotenzial (Benutzer)“, „Potenzielle Toxizitätsvergleichseinheit für Ökosysteme“, „Potenzielle
Toxizitätsvergleichseinheit für den Menschen - kanzerogene Wirkung“, „Potenzielle Toxizitätsvergleichseinheit für
den Menschen - nicht kanzerogene Wirkung“, „Potenzieller Bodenqualitätsindex".
Die Ergebnisse dieses Umweltwirkungsindikators müssen mit Bedacht angewendet werden, da die
Unsicherheiten bei diesen Ergebnissen hoch sind oder da es mit dem Indikator nur begrenzte Erfahrungen gibt.
6. LCA: Interpretation
Die Nebeneinanderstellung der deklarierten Module Transporte zur Baustelle (A4) und zum Recycling bzw.
zeigt, dass die Herstellungsphase (A1–A3) die zur Deponierung (C2) am Lebensende sind von
Ökobilanz dominiert. geringer Bedeutung.
Daneben spielen die Treibhausgasemissionen in
Modul C3 eine Rolle. In Modul D sind die potenziellen Gutschriften aus dem
Recycling-Prozess sichtbar.
7. Nachweise
Schwermetallgehalte liegen deutlich unterhalb der
7.1 Auslaugung (Sulfat + Schwermetalle) Zuordnungskriterien der Deponieklasse I.
Das Produkt zeigt bei Analyse nach der
Deponieverordnung die für Gips typische Die sachgerechte Entsorgung ist anhand der
Sulfatkonzentration im Sättigungsbereich (ca. 1500 Parameter vorzunehmen, die u.a. von der Nutzung,
mg/l), weshalb eine Beseitigung erst ab der der Sortiertiefe beim Rückbau, der Sammlung -
Deponieklasse I möglich ist. getrennt oder gemeinsam mit anderen Bauabfällen -
Gips ist als Listenstoff in die WGK 1 (schwach und der Aufbereitung abhängen können und in der
wassergefährdend) eingestuft.
8 Umwelt-Produktdeklaration Bundesverband der Gipsindustrie e.V. – Massive Gips-Wandbauplatte nach DIN EN 12859 /
Tool
Verantwortlichkeit des Abfallerzeugers zu bestimmen 7.3 VOC-Emissionen
sind. Die Anforderungen nach dem Prüfschema der
AgBB werden hinsichtlich aller
. bestehenden Prüfpunkte erfüllt /Fraunhofer IBP/:
7.2 Radioaktivität TVOC3 ≤ 10 mg/m3
Das Produkt kann mit Gesamtdosisbeiträgen deutlich Kanzerogene3 EU-Kat. 1 und 2 ≤ 0,01 mg/m3
unterhalb 0,3 mSv/a, bestimmt aus der TVOC28 < 1,0 mg/m3
Indexberechnung nach RP 112 und der SVOC28 ≤ 0,1 mg/m3
Radonkonzentration, uneingeschränkt verwendet Kanzerogene28 EU-Kat. 1 und 2 ≤ 0,001 mg/m3
werden /Bericht BfS/. Summe VOC28 ohne NIK ≤ 0,1 mg/m3
Summe VOC mit NIK R = Σ Ci/NIKi < 1
8. Literaturhinweise
Normen und zur Aufhebung der Richtlinie 89/106/EWG des
/EN 15804/ Rates;
EN 15804:2012-04+A1 2013, Nachhaltigkeit von ABl. EU L88/5 vom 4.4.2011
Bauwerken – Umweltproduktdeklarationen –
Grundregeln für die Produktkategorie Bauprodukte. /BBSR Nutzungsdauer/
EN 15804:2019-04+A2 (in Druck), Nachhaltigkeit von BBSR-Tabelle "Nutzungsdauern von Bauteilen zur
Bauwerken – Umweltproduktdeklarationen – Lebenszyklusanalyse nach BNB"
Grundregeln für die Produktkategorie Bauprodukte. „Informationsportal Nachhaltiges Bauen“ des
Bundesministeriums für Verkehr, Bau und
Stadtentwicklung:
/ISO 14025/ http://www.nachhaltigesbauen.de/baustoff-und-
DIN EN ISO 14025:2011-10, Umweltkennzeichnungen gebaeudedaten/nutzungsdauern-von-bauteilen.html
und -deklarationen – Typ III Umweltdeklarationen – Stand: 22.02.2017
Grundsätze und Verfahren.
/Bericht BfS/
Natürliche Radioaktivität in Baumaterialien und die
/DIN 4102-1/ daraus resultierende Strahlenexposition
DIN 4102-1:1998-05 Fachbereich Strahlenschutz und Umwelt
Titel (deutsch): Brandverhalten von Baustoffen und Gehrcke, K.; Hoffmann, B.; Schkade, U.; Schmidt, V.;
Bauteilen - Teil 1: Baustoffe; Begriffe, Anforderungen Wichterey, K;
und Prüfungen Bundesamt für Strahlenschutz
Salzgitter, November 2012
http://nbn-resolving.de/urn:nbn:de:0221-
/DIN 4103-2/ 201210099810
DIN 4103-2:2010-11
Titel (deutsch): Nichttragende innere Trennwände -
Teil 2: Trennwände aus Gips-Wandbauplatten /ECHA 2021/
European Chemicals Agency (ECHA)
Candidate List of Substances of Very High Concern for
/DIN EN ISO 9001/ Authorisation (published in accordance with Article
DIN EN ISO 9001:2015-11 59(10) of the REACH Regulation)
Qualitätsmanagementsysteme - Anforderungen (ISO http://echa.europa.eu/de/candidate-list-table , Stand:
9001:2015); Deutsche und Englische Fassung EN ISO 16. April 2021.
9001:2015
/Fraunhofer IBP/
IBP-Prüfbericht Nr. UHS-035/2018/281
/DIN EN 12859/ Bewertung von drei IBP-Prüfberichten anhand
DIN EN 12859:2011-05 verschiedener AgBB-Schemata
Titel (deutsch): Gips-Wandbauplatten - Begriffe, Fraunhofer-Institut für Bauphysik IBP, Holzkirchen
Anforderungen und Prüfverfahren; Deutsche Fassung (2018)
EN 12859:2011
/Gips-Datenbuch/
/DIN EN ISO 50001/ GIPS-Datenbuch
DIN EN ISO 50001:2018-12 Hrsg.: Bundesverband der Gipsindustrie e. V.
Energiemanagementsysteme - Anforderungen mit Kochstraße 6–7, 10969 Berlin
Anleitung zur Anwendung (ISO 50001:2018) Veröffentlicht auf: www.gips.de (Rubrik: Downloads,
Publikationen, Bücher), Stand: Mai 2013
Weitere Literatur
/IBU 2021/
/Bauproduktenverordnung/ Institut Bauen und Umwelt e.V.: Allgemeine Anleitung
VERORDNUNG (EU) Nr. 305/2011 DES für das EPD-Programm des Institut Bauen und Umwelt
EUROPÄISCHEN PARLAMENTS UND DES RATES e.V. (IBU). Version 2.0, Berlin: Institut Bauen und
vom 9. März 2011 zur Festlegung harmonisierter Umwelt e.V., 2021.
Bedingungen für die Vermarktung von Bauprodukten www.ibu-epd.com
9 Umwelt-Produktdeklaration Bundesverband der Gipsindustrie e.V. – Massive Gips-Wandbauplatte nach DIN EN 12859 /
Tool
/LCA-Tool/
/Merkblatt Überflutung/ BV Gips LCA Tool, version 1.0. erstellt durch Sphera
Beseitigung von durch Überflutung entstandenen Solutions GmbH
Schäden an Bauteilen aus Gips oder an Gipsputzen
BVG Informationsdienst Nr. 01 /PCR Teil A/
Veröffentlicht auf: Institut Bauen und Umwelt e.V., Berlin (Hrsg.):
www.gips.de (Rubrik: Downloads, Publikationen, Produktkategorie-Regeln für gebäudebezogene
Informationsdienste), Stand: Juni 2013 Produkte und Dienstleistungen. Teil A: Rechenregeln
für die Ökobilanz und Anforderungen an den
/TRGS 900/ Projektbericht nach EN 15804+A2:2019, Version 1.1.1.
TRGS 900 „Arbeitsplatzgrenzwerte“ (Ausgabe: Januar
2006 /PCR: Gipsplatten/
BArBl. Heft 1/2006 S. 41-55. Zuletzt geändert und Institut Bauen und Umwelt e.V., Berlin (Hrsg.):
ergänzt: GMBl 2021, S. 580 [Nr. 25] (vom 23.04.2021)) Produktkategorie-Regeln für gebäudebezogene
Produkte und Dienstleistungen. Teil B: Anforderungen
/GaBi/ an die EPD für Gipsplatten,Version 1.7.
GaBi 10.0 dataset documentation for the
softwaresystem
and databases, Sphera
Solutions GmBH, Leinfelden-Echterdingen, 2020
(http://documentation.gabi-software.com/)
10 Umwelt-Produktdeklaration Bundesverband der Gipsindustrie e.V. – Massive Gips-Wandbauplatte nach DIN EN 12859 /
Tool
Herausgeber
Institut Bauen und Umwelt e.V. Tel +49 (0)30 3087748- 0
Panoramastr.1 Fax +49 (0)30 3087748- 29
10178 Berlin Mail info@ibu-epd.com
Deutschland Web www.ibu-epd.com
Programmhalter
Institut Bauen und Umwelt e.V. Tel +49 (0)30 3087748- 0
Panoramastr.1 Fax +49 (0)30 3087748- 29
10178 Berlin Mail info@ibu-epd.com
Deutschland Web www.ibu-epd.com
Ersteller der Ökobilanz
Bundesverband der Gipsindustrie e.V. Tel +49 30 31169822-0
Kochstraße 6-7 Fax +49 30 31169822-9
10969 Berlin Mail info@gips.de
Germany Web www.gips.de
Sphera Solutions GmbH Tel +49 711 341817-0
Hauptstraße 111- 113 Fax +49 711 341817-25
70771 Leinfelden-Echterdingen Mail info@sphera.com
Germany Web www.sphera.com
Inhaber der Deklaration
Bundesverband der Gipsindustrie e.V. Tel +49 30 31169822-0
Kochstraße 6-7 Fax +49 30 31169822-9
10969 Berlin Mail info@gips.de
Germany Web www.gips.de
