UMWELT-PRODUKTDEKLARATION
nach ISO 14025 und EN 15804+A2
Deklarationsinhaber BETOMAX systems GMBH & Co. KG
Herausgeber Institut Bauen und Umwelt e.V. (IBU)
Programmhalter Institut Bauen und Umwelt e.V. (IBU)
Deklarationsnummer EPD-BET-20220197-ICC1-DE
Ausstellungsdatum 03.08.2022
Gültig bis 02.08.2027
Rückbiegeanschluss-System COMAX
BETOMAX systems GmbH & Co. KG
www.ibu-epd.com | https://epd-online.com
1. Allgemeine Angaben
BETOMAX systems COMAX
Programmhalter Inhaber der Deklaration
IBU – Institut Bauen und Umwelt e.V. BETOMAX systems GmbH & Co. KG
Hegelplatz 1 Dyckhofstraße 1
10117 Berlin 41460 Neuss
Deutschland Deutschland
Deklarationsnummer Deklariertes Produkt/deklarierte Einheit
EPD-BET-20220197-ICC1-DE 1 kg Bewehrungsrückbiegeanschluss COMAX Typ P
mit Bewehrungsstabstahl B500B und Verwahrkasten
aus verzinktem Blech inkl. Verpackung.
Diese Deklaration basiert auf den Produktkategorien- Gültigkeitsbereich:
Regeln: Die vorliegende EPD repräsentiert die Ökobilanz
Bewehrungsstahl, 11.2017 bezogen auf den Lebenszyklus der COMAX P-
(PCR geprüft und zugelassen durch den unabhängigen Rückbiegeanschlüsse der Firma BETOMAX systems
Sachverständigenrat (SVR)) mit in den Kasten eingebogenem Betonstabstahl der
Durchmesser 8, 10 und12 mm. Die
Ausstellungsdatum Bewehrungsanschlüsse werden in dem für diesen
03.08.2022 Bericht berücksichtigten Produktionsstandort Halle
(Saale) in der kurzen Kastenlänge von 0,83 m oder der
Standardlänge 1,25 m gefertigt. Die
Gültig bis
Rückbiegeanschlusskästen verfügen neben dem
02.08.2027
Betonstahl und den verzinkten Verwahrkästen über
eine Kunststoff-Abdeckhaube und jeweils zwei
Kunststoff-Endkappen. Die ökobilanziellen Kennzahlen
wurden für das Jahr 2020 erhoben und verifiziert.
Der Inhaber der Deklaration haftet für die
zugrundeliegenden Angaben und Nachweise; eine
Haftung des IBU in Bezug auf Herstellerinformationen,
Ökobilanzdaten und Nachweise ist ausgeschlossen.
Die EPD wurde nach den Vorgaben der EN 15804+A2
erstellt. Im Folgenden wird die Norm vereinfacht als EN 15804
bezeichnet.
Verifizierung
Die Europäische Norm EN 15804 dient als Kern-PCR
Unabhängige Verifizierung der Deklaration und
Angaben gemäß ISO 14025:2011
Dipl. Ing. Hans Peters intern x extern
(Vorstandsvorsitzender des Instituts Bauen und Umwelt e.V.)
Dr. Alexander Röder Matthias Klingler,
(Geschäftsführer Instituts Bauen und Umwelt e.V.) Unabhängige/-r Verifizierer/-in
2. Produkt
2.1 Produktbeschreibung/Produktdefinition Allgemeine Bemessungsregeln und Regeln für den
Das Rückbiegeanschluss-System COMAX Typ P dient Hochbau.
der Verbindung von zu unterschiedlichen Zeitpunkten
hergestellten Stahlbetonbauteilen und findet seine Der Vertrieb des COMAX-Rückbiegeanschlusses
Anwendung im Geltungsbereich der Norm DIN EN erfolgt nach der Richtlinie zum Inverkehrbringen von
1992-1-1:2011-01, Eurocode 2: Bemessung und Bauprodukten im europäischen Raum nach
Konstruktion von Stahlbeton- und Verordnung (EU) Nr. 305/2011 des Europäischen
Spannbetontragwerken - Teil 1-1: Allgemeine Parlaments und des Rates vom 9. März 2011 zur
Bemessungsregeln und Regeln für den Hochbau in Festlegung harmonisierter Bedingungen für die
Verbindung mit der Norm DIN EN 1992-1-1/NA:2013- Vermarktung von Bauprodukten und zur Aufhebung
04, Nationaler Anhang - National festgelegte der Richtlinie 89/106/EWG des Rates.
Parameter - Eurocode 2: Bemessung und Konstruktion
von Stahlbeton- und Spannbetontragwerken - Teil 1-1:
2 Umwelt-Produktdeklaration BETOMAX systems GmbH & Co. KG – COMAX Rückbiegeanschluss-System
2.2 Anwendung Lochungen in Längsachse der Kästen sind mit 100,
Der Einsatz von Rückbiegekästen ermöglicht nach 150, 200, 250 und 300 mm beziffert. Die COMAX P-
dem Ausschalen eines ersten Kästen werden mit Stabstählen der Durchmesser 8, 10
Stahlbetonbausegmentes ein einfaches Ausbiegen der und 12 mm ausgerüstet.
Bewehrungsstähle aus dem Verwahrkasten im 90°- Die Auslieferung erfolgt auf recyclingfähigen
Winkel zur Fortführung der geplanten Verbindung und Europaletten, welche im Regelfall bis 1,70 m hoch
anschließenden Betonage des zweiten Betonbauteils. gestapelt werden.
Die Bemessung ist anhand der geltenden
Stahlbetonbaunorm sowie der nationalen Zulassung 2.5 Grundstoffe/Hilfsstoffe
unter Berücksichtigung des landesspezifischen Gewichtsverteilung in prozentualer Aufstellung ohne
Anhanges des Eurocodes durchzuführen. Die Verpackung am Beispiel des repräsentativen COMAX
Handhabung des Bauproduktes COMAX P wird durch P-Kastens des Bügeltyps S1 mit einer Blechbreite von
die BETOMAX allgemeine bauaufsichtliche Zulassung 140 mm, einem Stabdurchmesser von 12 mm und
(abZ) Z-21.8-2056 beschrieben. einem Bügelabstand von 200 mm. Die
Verankerungslänge am betrachteten Element beträgt
2.3 Technische Daten 150 mm, die Bügelbreite ist mit 110 mm und die
Allgemeine technische Kennzahlen für COMAX P auf Ausbiegelänge des Bewehrungsstabes der Güte
Grundlage geltender Bemessungsrichtlinien. B500B mit 460 mm bemessen.
Bemessungswerte des Blechtyps P quer zur Fuge
Bezeichnung Wert Einheit
Bewehrungsstahl B500B -
Streckgrenze 435 N/mm²
Reduzierte Streckgrenze 348 N/mm²
Koeffizient c 0,5 -
Das Produkt enthält Stoffe der ECHA-Liste der für eine
Zulassung in Frage kommenden besonders
Leistungswerte des Bewehrungsstahls entsprechend
besorgniserregenden Stoffe (en: Substances of Very
der Leistungserklärung in Bezug auf dessen
High Concern – SVHC) (Datum 17.01.2022) oberhalb
wesentliche Merkmale gemäß DIN EN 10080:2005-08,
von 0,1 Massen-%: nein.
Stahl für die Bewehrung von Beton -
Das Produkt enthält weitere CMR-Stoffe der Kategorie
Schweißgeeigneter Betonstahl - Allgemeines.
1A oder 1B, die nicht auf der Kandidatenliste stehen,
oberhalb von 0,1 Massen-% in mindestens einem
2.4 Lieferzustand
Teilerzeugnis: nein.
Die Standardkastenlänge entspricht 1,25 m, zudem
Dem vorliegenden Bauprodukt wurden Biozidprodukte
gibt es noch die seriell produzierte kurze Kastenlänge
zugesetzt oder es wurde mit Biozidprodukten
von 0,83 m. Längere oder kürzere Kastenlängen
behandelt (es handelt sich damit um eine behandelte
werden auftragsbezogen gefertigt. Die Kastenhöhe
Ware im Sinne der Biozidprodukteverordnung (EU) Nr.
inklusive Abdeckung beträgt 30 mm, durch die
528/2012): nein.
Strukturierung mit leichter Perforierung entlang des
Kastenbodens entsteht dazu noch ein geringfügiger
2.6 Herstellung
Überstand an der Kastenunterseite.
Der Bewehrungsstahl der Rückbiegekästen wird in
COMAX-Rückbiegeanschlüsse bestehen im
Coils zum Werk geliefert und in die geforderte
Wesentlichen aus zwei Teilen. Einem geformten
Bügelform weiterverarbeitet. Verzinktes Blech wird auf
Verwahrkasten aus verzinktem Blech und einem zum
einer Profilstrasse in die Form der Verwahrkästen mit
Teil in diesen Kasten eingebogenen Betonstahl. Die im
Rollen gekantet und durch Walzen perforiert. Die
Auslieferungszustand auskragende Eisenlänge wird
COMAX-Abdeckfolie wird aus Hart-
hauptsächlich in einer Bügelform oder Hakengeometrie
Polyvinylchlorid(PVC)-Recycling Ware erzeugt und im
ausgebildet. Der andere Teil der Bewehrungsstähle
Verlauf der Montage nur noch aufgezogen. Das
befindet sich im eingebogenen Zustand in der
Material der vorgefertigten COMAX-Endkappen ist
Kastentiefe und wird über die Länge des Kastens
Polypropylen(PP)-Regranulat und wird ebenfalls
durch eine Abdeckhaube verschlossen. An den
während des Montagevorgangs eingesteckt.
Längsenden wird das System mit zwei jeweils in der
Fertigung eingesetzten Endkappen verschlossen.
Fertigungsablauf der COMAX P-Rückbiegekästen
Die Verwahrkästen werden in den Breiten 60, 80, 110,
am ISO 9001 zertifizierten Produktionsstandort in Halle
140, 160, 190, 220 und 240 mm produziert. Die
(Saale):
standardmäßigen nominalen Achsabstände der
3 Umwelt-Produktdeklaration BETOMAX systems GmbH & Co. KG – COMAX Rückbiegeanschluss-System
2.8 Produktverarbeitung/Installation
2.7 Umwelt und Gesundheit während der Die Rückbiegekästen werden ordnungsgemäß mit der
Herstellung Abdeckhaube anliegend zur Schalung angenagelt und
Während der Herstellung entstehen keine anschließend im geplanten Bauteil mit Beton
gesundheitsgefährdenden Emissionen von Stäuben übergossen. Nach Aushärten des Betons und
oder Lösemitteln. Es wird bei der Produktion kein Beseitigung der Schalung kann man die Abdeckung
Prozesswasser benötigt, so findet neben dem Einsatz einfach anhand von zwei perforierten Linien, welche an
von normalem Haushaltswasser keine den Kastenflanken ausgebildet entlang der
Abwasserverschmutzung oder Behandlung statt. Kastenlängsachse laufen, entfernen. Im Kasten
Aktuelle Messwerte über chemisch-biologische liegende, gerade auslaufende Bewehrungsstähle
Bestandteile im Abwasser werden daher nicht geführt. können mithilfe eines Rückbiegerohres ausgebogen
werden.
4 Umwelt-Produktdeklaration BETOMAX systems GmbH & Co. KG – COMAX Rückbiegeanschluss-System
2.9 Verpackung mit einer ausreichenden Betondeckung entsprechend
Die Auslieferung der COMAX-Rückbiegekästen erfolgt EN 1992-1-1 bei korrekter Beachtung der Lastfälle zu
auf recyclingfähigen Paletten, wobei die Fracht mit schützen.
Folie umwickelt und gesichert wird. Jeweils vier
Bewehrungsstähle sichern die Transportware gegen 2.13 Außergewöhnliche Einwirkungen
seitliches abrutschen.
Brand
2.10 Nutzungszustand Der Rückbiegekasten ist im einbetonierten Zustand
Um den Rückbiegekasten über den Zeitraum der gegen Brandeinwirkung durch eine ausreichende
Nutzungsphase vor mechanischem Versagen am Betondeckung zu schützen. Die Festlegung des
Bauteil zu schützen, sind entsprechende Lastfälle nach Stahlbetonbauteils mit eingebautem COMAX-
EN 1991-1-1 anzusetzen. Unter Ausschluss Rückbiegekasten zur erwarteten
außergewöhnlicher Einwirkungen sind weiterläufige Feuerwiderstandsdauer und der
Veränderungen der stofflichen Zusammensetzung Feuerwiderstandsklasse erfolgt gemäß EN 13501-2.
nicht zu erwarten.
Wasser
2.11 Umwelt und Gesundheit während der Das Produkt trägt im eingebauten Zustand auch
Nutzung aufgrund der Einbausituation bei üblicher Wetterlage
Verwahrkästen mit rückgebogenem Betonstahl sind oder auch Hochwasser zu keiner Verunreinigung des
über den Nutzungszeitraum in Beton nach EN Grundwassers, der Luft oder des Bodens bei.
206 eingebaut. Portlandzementklinker ist gemäß
REACH (en: Registration, Evaluation, Authorisation Mechanische Zerstörung
and Restriction of Chemicals) von der Statische Bemessungen unter Berücksichtigung der
Registrierungspflicht befreit und ist in Verbindung mit Aspekte der Standsicherheit sind an allen geplanten
Verordnung (EU) Nr. 453/2010 für den Bauwerken durchzuführen. Rückbiegekästen sind mit
zementgebunden Baustoff zu verwenden. Es ist kein duktilem Bewehrungsstahl bestückt und unterstützen
Sicherheitsdatenblatt für die Verwendung des COMAX eine umsichtige Planung.
P-Kastens erforderlich. Die Handhabung ist daher bei
fachgerechtem Umgang mit den 2.14 Nachnutzungsphase
Bewehrungsanschlüssen als unbedenklich Der im Gebäude eingesetzte COMAX-Kasten wird bei
einzustufen. Abriss des Gebäudes und der einhergehenden
Trennung von Stahl und Beton schließlich der
2.12 Referenz-Nutzungsdauer Wiederverwertung zugeführt. Bewehrungsstahl kann
Die Nutzungsdauer eines Rückbiegekastens im zu 100 % erneut dem Herstellungsprozess zugeführt
eingebauten Zustand unter Beachtung entsprechender werden. Der Stahl wird mit dem Beton zusammen
Richtlinien wird in der Planungsphase anhand der abgerissen und recycelt. Die weiteren Abfallprodukte
Norm EN 1990 festgelegt. Im Allgemeinen darf die können normal entsorgt werden oder gehen in die
Standzeit für den Hochbau mit 50 Jahren und Wiederaufbereitung des Altbetons.
Regelungsklasse 4 angenommen werden. Der
Nutzungszeitraum des eingebauten Rückbiegekastens 2.15 Entsorgung
kann jedoch aufgrund der Materialbeschaffenheit Der Abfallschlüssel nach AVV für die Entsorgung von
erheblich länger ausfallen. Stahl und Eisen entsprechend der Kategorie Bau- und
Es bestehen keine Auswertungen zur Referenz- Abbruchabfälle lautet 17 04 05.
Nutzungsdauer (en: Reference Service Life – kurz:
RSL) nach ISO 15686-4. 2.16 Weitere Informationen
Zusätzliche Informationen zum COMAX-
Um die Gefahr vorzeitiger Alterung durch Korrosion zu Rückbiegeanschluss finden Sie unter
verhindern, ist der Bewehrungsstahl vor Wassereintrag www.betomax.de.
3. LCA: Rechenregeln
3.1 Deklarierte Einheit
Die deklarierte Einheit ist ein (1) kg des Modul A1–A3
repräsentativen Produkts COMAX P 140-12/20 Typ S1 Sämtliche Vorketten der verwendeten Rohstoffe und
inkl. Verpackungsmaterialien. Davon entfallen 0,965 kg Materialien, sowie deren Beschaffungstransporte.
auf den COMAX-Rückbiegeanschluss und 0,035 kg Produktionsprozesse inklusive Energie- und
auf die Verpackung. Abfallströme (Wiege bis Werkstor). Anfallende Abfälle
werden bis zum End of Waste-Status berücksichtigt.
Deklarierte Einheit
Bezeichnung Wert Einheit Modul A5
Deklarierte Einheit 1 kg Verwertung des Verpackungsmaterials.
Dichte (Rohdichte) 7850 kg/m3
Modul C1
Der Rückbau des Rückbiegeanschlusses aus dem
Gebäude.
3.2 Systemgrenze
Typ der EPD: Wiege bis Werkstor (mit Optionen). Modul C2
Verwendet werden gemäß EN 15804 die Module Transporte zum Entsorger.
A1–A3, A5, C1–C4 und D. Folgende Punkte wurden
bei der Erstellung der Ökobilanz berücksichtigt: Modul C3
5 Umwelt-Produktdeklaration BETOMAX systems GmbH & Co. KG – COMAX Rückbiegeanschluss-System
Stoffliche Verwertung (Recycling) des Produkts. Produktionsdaten und der Erhebung LCA-relevanter
Daten innerhalb der Lieferantenkette. Der
Module D geographische Bezug wurde bei der Verwendung der
Ausweis der durch die Abfallbehandlung in den Datensätze berücksichtigt. Die erhobenen Daten
Modulen A5 und C3 entstandenen Gutschriften. wurden auf Plausibilität und Konsistenz überprüft,
wodurch von einer guten Repräsentativität
auszugehen ist.
3.3 Abschätzungen und Annahmen
Es wurden keine Abschätzungen und Annahmen 3.7 Betrachtungszeitraum
getroffen, die für die Interpretation der Ökobilanz- Die Datenerhebung bezieht sich auf den
ergebnisse relevant wären. Analysezeitraum vom 01.01.2020 bis 31.12.2020.
3.4 Abschneideregeln 3.8 Allokation
Nahezu alle in das Produktsystem eingehenden Stoff- Die stofflichen Input- und Outputflüsse wurden anhand
und Energieflüsse wurden berücksichtigt. Es wurden der entsprechenden Produktionsmengen erhoben. Die
0,28 Masse-% abgeschnitten. Es kann davon energetischen Input- und Outputflüsse wurden anhand
ausgegangen werden, dass die Summe der der entsprechenden Gesamtmengen aus dem
vernachlässigten Masseanteile 5 % der Ergebnisse Kalenderjahr 2020 berücksichtigt und auf Basis der
aus den Wirkkategorien nicht übersteigen. Produktionsmenge der Produktion von COMAX P
zugeteilt. Die Gutschriften aus Modul A5 werden in
3.5 Hintergrunddaten Modul D ausgewiesen.
Zur Modellierung des Lebenszyklus wurde die
"Software zur Ganzheitlichen Bilanzierung" (GaBi 10.6) 3.9 Vergleichbarkeit
mit der Datenbank-Version 2022.1 eingesetzt. Grundsätzlich ist eine Gegenüberstellung oder die
Bewertung von EPD-Daten nur möglich, wenn alle zu
3.6 Datenqualität vergleichenden Datensätze nach EN 15804 erstellt
Für die Bilanzierung wurden die aktuellsten wurden und der Gebäudekontext bzw. die
Hintergrund-Datensätze aus den GaBi-Datenbanken produktspezifischen Leistungsmerkmale berücksichtigt
genutzt. Verwendete Datensätze sind nicht älter als 10 werden.
Jahre, größtenteils sind sie nicht älter als 3 Jahre. Die
Datenerfassung für die untersuchten Produkte erfolgte Es wurde die GaBi 10.6-Software mit der Datenbank-
anhand von Auswertungen der internen Version 2022.1 verwendet.
4. LCA: Szenarien und weitere technische Informationen
Charakteristische Produkteigenschaften Ende des Lebenswegs (C1-C4)
Biogener Kohlenstoff Bezeichnung Wert Einheit
Der biogene Kohlenstoffgehalt wurde anhand der Getrennt gesammelt Stahl 0,87 kg
Produktbestandteile berechnet. Biogener Kohlenstoff Als gemischter Bauabfall
- kg
befindet sich nur in der Verpackung (Holzpalette) . gesammelt
Zur Wiederverwendung - kg
Informationen zur Beschreibung des biogenen Zum Recycling 0,84 kg
Kohlenstoffgehalts am Werkstor Zur Energierückgewinnung - kg
Bezeichnung Wert Einheit Zur Deponierung - kg
Biogener Kohlenstoff im Produkt 0 kg C Verlust (geschätzt) 3 %
Biogener Kohlenstoff in der
0,013 kg C
zugehörigen Verpackung Die Prozesse im End of Life werden mit Datensätzen
modelliert, die den europäischen Durchschnitt
darstellen. Dabei wurden innereuropäische Transporte
Die folgenden technischen Informationen sind und Verwertungsquoten berücksichtigt.
Grundlage für die deklarierten Module oder können für
die Entwicklung von spezifischen Szenarien im Kontext Wiederverwendungs- Rückgewinnungs- und
einer Gebäudebewertung genutzt werden, wenn Recyclingpotential (D)
Module nicht deklariert werden (MND). In Modul D werden die Gutschriften aus der
energetischen Verwertung der Verpackungsmaterialien
Entsorgung der Verpackung (A5) (resultierend aus Modul A5) abgebildet. Gutschriften
In Modul A5 wird nur die Entsorgung der Verpackung für den Rückbiegeanschluss am End of Life erfolgen
ausgewiesen. nicht, da das Produkt zu 100% aus Sekundärmaterial
besteht.
Bezeichnung Wert Einheit
Verpackung Metall 0,004 kg
Verpackung Kunststoff (Folie,
0,096 kg
Abdeckung, Endkappen)
Verpackung Euro-Palette 0,03 kg
6 Umwelt-Produktdeklaration BETOMAX systems GmbH & Co. KG – COMAX Rückbiegeanschluss-System
5. LCA: Ergebnisse
ANGABE DER SYSTEMGRENZEN (X = IN ÖKOBILANZ ENTHALTEN; ND = MODUL ODER INDIKATOR
NICHT DEKLARIERT; MNR = MODUL NICHT RELEVANT)
Stadium der Gutschriften
Produktionsstadiu Errichtung und Lasten
Nutzungsstadium Entsorgungsstadium
m des außerhalb der
Bauwerks Systemgrenze
7 Umwelt-Produktdeklaration BETOMAX systems GmbH & Co. KG – COMAX Rückbiegeanschluss-System
gnugrosrevffotshoR
tropsnarT gnulletsreH
mov
tropsnarT
muz
relletsreH
trosgnudnewreV
egatnoM
gnudnewnA/gnuztuN gnutlahdnatsnI
rutarapeR ztasrE gnureuenrE
sad rüf
ztasnieeigrenE
sed
nebierteB seduäbeG
sad rüf
ztasnieressaW
sed
nebierteB seduäbeG
ssirbA/uabkcüR
tropsnarT
gnuldnahebllafbA
gnugitieseB
,-sgnudnewrevredeiW -sgnunniwegkcüR
redo
laiznetopgnilcyceR
A1 A2 A3 A4 A5 B1 B2 B3 B4 B5 B6 B7 C1 C2 C3 C4 D
X X X ND X ND ND MNR MNR MNR ND ND X X X X X
ERGEBNISSE DER ÖKOBILANZ – UMWELTAUSWIRKUNGEN nach EN 15804+A2: 1 kg COMAX P
Rückbiegeanschluss (0,965 kg) inkl. Verpackung (0,035 kg)
Kernindikator Einheit A1-A3 A5 C1 C2 C3 C4 D
GWP-total [kg CO2-Äq.] 5,55E-1 2,99E-1 2,58E-2 7,12E-3 0,00E+0 0,00E+0 -1,07E-1
GWP-fossil [kg CO2-Äq.] 6,04E-1 2,51E-1 2,56E-2 7,07E-3 0,00E+0 0,00E+0 -5,86E-2
GWP-biogenic [kg CO2-Äq.] -4,88E-2 4,88E-2 0,00E+0 0,00E+0 0,00E+0 0,00E+0 -4,88E-2
GWP-luluc [kg CO2-Äq.] 1,84E-4 2,44E-5 1,68E-4 4,77E-5 0,00E+0 0,00E+0 -6,41E-6
ODP [kg CFC11-Äq.] 1,30E-10 2,34E-13 5,64E-15 6,95E-16 0,00E+0 0,00E+0 -3,94E-13
AP [mol H+-Äq.] 1,55E-3 6,77E-5 9,46E-5 2,51E-5 0,00E+0 0,00E+0 -7,68E-5
EP-freshwater [kg P-Äq.] 1,98E-6 6,26E-8 9,00E-8 2,53E-8 0,00E+0 0,00E+0 -8,01E-8
EP-marine [kg N-Äq.] 3,84E-4 2,29E-5 4,36E-5 1,16E-5 0,00E+0 0,00E+0 -2,09E-5
EP-terrestrial [mol N-Äq.] 4,07E-3 2,84E-4 4,87E-4 1,30E-4 0,00E+0 0,00E+0 -2,24E-4
POCP [kg NMVOC-Äq.] 1,27E-3 6,40E-5 8,91E-5 2,26E-5 0,00E+0 0,00E+0 -5,84E-5
ADPE [kg Sb-Äq.] 1,54E-7 5,82E-9 4,85E-9 7,14E-10 0,00E+0 0,00E+0 -8,80E-9
ADPF [MJ] 9,38E+0 4,45E-1 3,51E-1 9,29E-2 0,00E+0 0,00E+0 -9,97E-1
[m³ Welt-Äq.
WDP 1,53E-1 1,95E-2 6,95E-4 7,90E-5 0,00E+0 0,00E+0 -6,14E-3
entzogen]
GWP = Globales Erwärmungspotenzial; ODP = Abbaupotenzial der stratosphärischen Ozonschicht; AP = Versauerungspotenzial von Boden und
Wasser; EP = Eutrophierungspotenzial; POCP = Bildungspotenzial für troposphärisches Ozon; ADPE = Potenzial für die Verknappung von
Legende
abiotischen Ressourcen – nicht fossile Ressourcen (ADP – Stoffe); ADPF = Potenzial für die Verknappung abiotischer Ressourcen – fossile
Brennstoffe (ADP – fossile Energieträger); WDP = Wasser-Entzugspotenzial (Benutzer)
ERGEBNISSE DER ÖKOBILANZ – INDIKATOREN ZUR BESCHREIBUNG DES RESSOURCENEINSATZES
nach EN 15804+A2: 1 kg COMAX P Rückbiegeanschluss (0,965 kg) inkl. Verpackung (0,035 kg)
Indikator Einheit A1-A3 A5 C1 C2 C3 C4 D
PERE [MJ] 3,80E+0 1,16E-1 2,48E-2 6,44E-3 0,00E+0 0,00E+0 -2,72E-1
PERM [MJ] 0,00E+0 0,00E+0 0,00E+0 0,00E+0 0,00E+0 0,00E+0 0,00E+0
PERT [MJ] 3,80E+0 1,16E-1 2,48E-2 6,44E-3 0,00E+0 0,00E+0 -2,72E-1
PENRE [MJ] 9,34E+0 4,95E-1 3,52E-1 9,33E-2 0,00E+0 0,00E+0 -9,97E-1
PENRM [MJ] 5,00E-2 -5,00E-2 0,00E+0 0,00E+0 0,00E+0 0,00E+0 0,00E+0
PENRT [MJ] 9,39E+0 4,45E-1 3,52E-1 9,33E-2 0,00E+0 0,00E+0 -9,97E-1
SM [kg] 1,08E+0 0,00E+0 0,00E+0 0,00E+0 0,00E+0 0,00E+0 0,00E+0
RSF [MJ] 0,00E+0 0,00E+0 0,00E+0 0,00E+0 0,00E+0 0,00E+0 0,00E+0
NRSF [MJ] 0,00E+0 0,00E+0 0,00E+0 0,00E+0 0,00E+0 0,00E+0 0,00E+0
FW [m³] 4,94E-3 5,08E-4 3,69E-5 7,44E-6 0,00E+0 0,00E+0 -2,60E-4
PERE = Erneuerbare Primärenergie als Energieträger; PERM = Erneuerbare Primärenergie zur stofflichen Nutzung; PERT = Total
erneuerbare Primärenergie; PENRE = Nicht-erneuerbare Primärenergie als Energieträger; PENRM = Nicht-erneuerbare Primärenergie
Legende
zur stofflichen Nutzung; PENRT = Total nicht erneuerbare Primärenergie; SM = Einsatz von Sekundärstoffen; RSF = Erneuerbare
Sekundärbrennstoffe; NRSF = Nicht-erneuerbare Sekundärbrennstoffe; FW = Nettoeinsatz von Süßwasserressourcen
ERGEBNISSE DER ÖKOBILANZ –ABFALLKATEGORIEN UND OUTPUTFLÜSSE nach EN 15804+A2:
1 kg COMAX P Rückbiegeanschluss (0,965 kg) inkl. Verpackung (0,035 kg)
Indikator Einheit A1-A3 A5 C1 C2 C3 C4 D
HWD [kg] 8,32E-10 3,38E-11 2,18E-12 4,94E-13 0,00E+0 0,00E+0 -1,35E-10
NHWD [kg] 2,80E-2 1,49E-1 6,19E-5 1,52E-5 0,00E+0 0,00E+0 -5,02E-4
RWD [kg] 8,26E-4 1,38E-5 1,15E-6 1,73E-7 0,00E+0 0,00E+0 -7,80E-5
CRU [kg] 0,00E+0 0,00E+0 0,00E+0 0,00E+0 0,00E+0 0,00E+0 0,00E+0
MFR [kg] 2,42E-2 4,30E-3 0,00E+0 0,00E+0 8,44E-1 0,00E+0 0,00E+0
MER [kg] 0,00E+0 0,00E+0 0,00E+0 0,00E+0 0,00E+0 0,00E+0 0,00E+0
EEE [MJ] 0,00E+0 2,43E-1 0,00E+0 0,00E+0 0,00E+0 0,00E+0 0,00E+0
EET [MJ] 0,00E+0 -4,77E-1 0,00E+0 0,00E+0 0,00E+0 0,00E+0 0,00E+0
HWD = Gefährlicher Abfall zur Deponie; NHWD = Entsorgter nicht gefährlicher Abfall; RWD = Entsorgter radioaktiver Abfall; CRU =
Legende Komponenten für die Wiederverwendung; MFR = Stoffe zum Recycling; MER = Stoffe für die Energierückgewinnung; EEE = Exportierte
Energie – elektrisch; EET = Exportierte Energie – thermisch
ERGEBNISSE DER ÖKOBILANZ – zusätzliche Wirkungskategorien nach EN 15804+A2-optional:
1 kg COMAX P Rückbiegeanschluss (0,965 kg) inkl. Verpackung (0,035 kg)
Indikator Einheit A1-A3 A5 C1 C2 C3 C4 D
[Krankheitsf
PM ND ND ND ND ND ND ND
älle]
[kBq U235-
IRP ND ND ND ND ND ND ND
Äq.]
ETP-fw [CTUe] ND ND ND ND ND ND ND
HTP-c [CTUh] ND ND ND ND ND ND ND
HTP-nc [CTUh] ND ND ND ND ND ND ND
SQP [-] ND ND ND ND ND ND ND
PM = Potenzielles Auftreten von Krankheiten aufgrund von Feinstaubemissionen; IR = Potenzielle Wirkung durch Exposition des
Menschen mit U235; ETP-fw = Potenzielle Toxizitätsvergleichseinheit für Ökosysteme; HTP-c = Potenzielle Toxizitätsvergleichseinheit
Legende
für den Menschen (kanzerogene Wirkung); HTP-nc = Potenzielle Toxizitätsvergleichseinheit für den Menschen (nicht kanzerogene
Wirkung); SQP = Potenzieller Bodenqualitätsindex
Einschränkungshinweis 1 – gilt für den Indikator „Potenzielle Wirkung durch Exposition des Menschen mit U235“.
Diese Wirkungskategorie behandelt hauptsächlich die mögliche Wirkung einer ionisierenden Strahlung geringer
Dosis auf die menschliche Gesundheit im Kernbrennstoffkreislauf. Sie berücksichtigt weder Auswirkungen, die
auf mögliche nukleare Unfälle und berufsbedingte Exposition zurückzuführen sind, noch auf die Entsorgung
radioaktiver Abfälle in unterirdischen Anlagen. Die potenzielle vom Boden, von Radon und von einigen Baustoffen
ausgehende ionisierende Strahlung wird ebenfalls nicht von diesem Indikator gemessen.
Einschränkungshinweis 2 – gilt für die Indikatoren: „Potenzial für die Verknappung abiotischer Ressourcen - nicht
fossile Ressourcen“, „Potenzial für die Verknappung abiotischer Ressourcen - fossile Brennstoffe“, „Wasser-
Entzugspotenzial (Benutzer)“, „Potenzielle Toxizitätsvergleichseinheit für Ökosysteme“, „Potenzielle
Toxizitätsvergleichseinheit für den Menschen - kanzerogene Wirkung“, „Potenzielle Toxizitätsvergleichseinheit für
den Menschen - nicht kanzerogene Wirkung“, „Potenzieller Bodenqualitätsindex".
Die Ergebnisse dieses Umweltwirkungsindikators müssen mit Bedacht angewendet werden, da die
Unsicherheiten bei diesen Ergebnissen hoch sind oder da es mit dem Indikator nur begrenzte Erfahrungen gibt.
Die Wirkungsabschätzungsergebnisse sind nur relative Aussagen, die keine Aussagen machen über Endpunkte
der Wirkungskategorien, Überschreitungen von Schwellenwerten, Sicherheitsmargen oder über Risiken. Für alle
genannten Indikatoren wurden die Charakterisierungsfaktoren von EK-JRC angewendet.
6. LCA: Interpretation
In nahezu allen Wirkungskategorien ist das Modul A1–A3 ausschlaggebend, welches die Bereitstellung der
Rohstoffe und die Verarbeitung enthält. Der Rückbiegeanschluss COMAX P verursacht in Modul A1–A3 einen
GWP von 0,55 kg CO -eq. Davon werden 63 % durch die Bereitstellung der Stahlbögen hervorgerufen, gefolgt
total 2
von dem Spaltband mit 18%. Die verwendeten Sekundär-Kunststoffe spielen eine untergeordnete Rolle. Das
Modul A5, welches die Verpackungsbehandlung darstellt, trägt mit 34 % zum GWP bei. Ausschlaggebend ist
total
hier die Verbrennung der Abdeckplatte. In den meisten anderen Kategorien haben ebenfalls die Stahlbögen den
größten Einfluss. Der negative Beitrag des GWP in Modul A1–A3 wird durch die Verwendung von Euro-
biogenic
Holzpaletten hervorgerufen. In A5 verlässt der biogen gebundene Kohlenstoff das System wieder. Der Anteil von
Modul C1 am GWP (40 %) ist hauptsächlich durch den Bedarf an Diesel zum Abriss und zur Demontage des
luluc
COMAX P aus dem Gebäude zu erklären. Es ist von einer geringen Varianz zwischen den in dieser EPD
8 Umwelt-Produktdeklaration BETOMAX systems GmbH & Co. KG – COMAX Rückbiegeanschluss-System
abgedeckten COMAX P Rückbiegeanschlüssen auszugehen, da sich lediglich das Gewichtsverhältnis von Stahl
zu Kunststoff geringfügig ändert.
7. Nachweise
Keine Nachweise erforderlich.
8. Literaturhinweise
Normen
Weitere Literatur
EN 206
DIN EN 206:2021-06, Beton - Festlegung, AVV
Eigenschaften, Herstellung und Konformität. Verordnung über das Europäische Abfallverzeichnis:
Abfallverzeichnis-Verordnung (AVV) vom 10.
EN 1990 Dezember 2001 (BGBI. I S. 3379), die zuletzt durch
DIN EN 1990:2021-10, Eurocode: Grundlagen der Artikel 1 der Verordnung vom 30. Juni 2020 (BGBI. I
Tragwerksplanung. S.1533) geändert worden ist.
EN 1991-1-1 EK-JRC
EN 1991-1-1:2010-12, Eurocode 1: Einwirkungen auf European Commission - LCA, EF 3.0,
Tragwerke - Teil 1-1: Allgemeine Einwirkungen auf http://eplca.jrc.ec.europa.eu/LCDN/developerEF.xhtml
Tragwerke - Wichten, Eigengewicht und Nutzlasten im
Hochbau. GaBi 10.6
Software and Database for Life Cycle
EN 1992-1-1 Engineering, Sphera Solutions GmbH, Leinfelden-
DIN EN 1992-1-1:2011-01, Eurocode 2: Bemessung Echterdingen, 2022.
und Konstruktion von Stahlbeton- und
Spannbetontragwerken - Teil 1-1: Allgemeine IBU 2021
Bemessungsregeln und Regeln für den Hochbau. Institut Bauen und Umwelt e.V.: Allgemeine Anleitung
für das EPD-Programm des Institut Bauen und Umwelt
EN 1992-1-1/NA:2013-04 e.V., Version 2.0, Berlin: Institut Bauen und Umwelt
DIN EN 1992-1-1/NA:2013-04, Nationaler Anhang - e.V., 2021. www.ibu-epd.com
National festgelegte Parameter - Eurocode 2:
Bemessung und Konstruktion von Stahlbeton- und PCR Teil A
Spannbetontragwerken - Teil 1-1: Allgemeine Institut Bauen und Umwelt e.V, Berlin (Herausgeber),
Bemessungsregeln für den Hochbau. Produktkategorie-Regeln für gebäudebezogene
Produkte und Dienstleistungen aus dem Programm für
EN 10080 Umwelt-Produktdeklarationen des Instituts Bauen und
DIN EN 10080:2005-08, Stahl für die Bewehrung von Umwelt e.V. (IBU), Teil A: Rechenregeln für die
Beton - Schweißgeeigneter Betonstahl - Allgemeines. Ökobilanz und Anforderungen an den Projektbericht,
v1.2, November 2021. www.ibu-epd.com
EN 13501-2
DIN EN 13501-2:2016-12, Klassifizierung von PCR Teil B
Bauprodukten und Bauarten zu ihrem Brandverhalten - Institut Bauen und Umwelt e.V., Berlin (Herausgeber),
Teil 2: Klassifizierung mit den Ergebnissen aus den PCR Anleitungstexte für gebäudebezogene Produkte
Feuerwiderstandsprüfungen, mit Ausnahme von und Dienstleistungen, aus dem Programm für Umwelt-
Lüftungsanlagen. Produktdeklarationen des Instituts Bauen und Umwelt
e.V. (IBU), Teil B: Anforderungen an die EPD für
EN 15804 Bewehrungsstahl, v1.6, November 2017. www.ibu-
EN 15804:2012+A2:2019+AC:2021, Nachhaltigkeit epd.com
von Bauwerken - Umweltproduktdeklarationen –-
Grundregeln für die Produktkategorie Bauprodukte. REACH
Verordnung (EG) Nr. 1907/2006 des Europäischen
ISO 9001 Parlaments und des Rates vom 18. Dezember 2006
BS EN ISO 9001:2015-11, zur Registrierung, Bewertung, Zulassung und
Qualitätsmanagementsystem - Anforderungen. Beschränkung chemischer Stoffe (REACH), zur
Schaffung einer Europäischen Chemikalienagentur,
ISO 14025 zur Änderung der Richtlinie 1999/45/EG und zur
EN ISO 14025:2011, Umweltkennzeichnungen und - Aufhebung der Verordnung (EWG) Nr. 793/93 des
deklarationen - Typ III Umweltdeklarationen - Rates, der Verordnung (EG) Nr. 1488/94 der
Grundsätze und Verfahren. Kommission, der Richtlinie 76/769/EWG des Rates
sowie der Richtlinien 91/155/EWG, 93/105/EG und
ISO 15686-4 2000/21/EG der Kommission.
ISO 15686-4:2014-01, Hochbau - Planung der
Lebensdauer - Teil 4: Planung der Lebensdauer unter
Verwendung der Gebäudeinformationen.
9 Umwelt-Produktdeklaration BETOMAX systems GmbH & Co. KG – COMAX Rückbiegeanschluss-System
Verordnung (EU) Nr. 305/2011 1907/2006 des Europäischen Parlaments und des
Richtlinie zum Inverkehrbringen von Bauprodukten im Rates zur Registrierung, Bewertung, Zulassung und
europäischen Raum nach Verordnung (EU) Beschränkung chemischer Stoffe.
Nr. 305/2011 des Europäischen Parlaments und des
Rates vom 9. März 2011 zur Festlegung Z-21.8-2056
harmonisierter Bedingungen für die Vermarktung von Allgemeine bauaufsichtliche Zulassung (abZ) Z-21.8-
Bauprodukten und zur Aufhebung der Richtlinie 2056 für den BETOMAX systems COMAX vom
89/106/EWG des Rates. 23.11.2020, Berlin: Deutsches Institut für Bautechnik.
Verordnung (EU) Nr. 453/2010
Verordnung (EU) Nr. 453/2010 der Kommission vom
20. Mai 2010 zur Änderung der Verordnung (EG) Nr.
10 Umwelt-Produktdeklaration BETOMAX systems GmbH & Co. KG – COMAX Rückbiegeanschluss-System
Herausgeber
Institut Bauen und Umwelt e.V. Tel +49 (0)30 3087748- 0
Hegelplatz 1 Fax +49 (0)30 3087748- 29
10117 Berlin Mail info@ibu-epd.com
Deutschland Web www.ibu-epd.com
Programmhalter
Institut Bauen und Umwelt e.V. Tel +49 (0)30 3087748- 0
Hegelplatz 1 Fax +49 (0)30 3087748- 29
10117 Berlin Mail info@ibu-epd.com
Deutschland Web www.ibu-epd.com
Ersteller der Ökobilanz
brands & values GmbH Tel +49 421 70 90 84 33
Altenwall 14 Fax +49 421 70 90 84 35
28195 Bremen Mail info@brandsandvalues.com
Germany Web www.brandsandvalues.com
Inhaber der Deklaration
BETOMAX systems GmbH & Co. KG Tel +49 (0)2131 2797- 0
Dyckhofstraße 1 Fax +49 (0)2131 2797- 70
41460 Neuss Mail info@betomax.de
Germany Web www.betomax.de
