UMWELT-PRODUKTDEKLARATION
nach ISO 14025 und EN 15804+A2
Deklarationsinhaber ARDEX GmbH
Herausgeber Institut Bauen und Umwelt e.V. (IBU)
Programmhalter Institut Bauen und Umwelt e.V. (IBU)
Deklarationsnummer EPD-ADX-20230537-IBA1-DE
Ausstellungsdatum 16/02/2024
Gültig bis 15/02/2029
ARDEX X 90
ARDEX GmbH
www.ibu-epd.com | https://epd-online.com
1. Allgemeine Angaben
ARDEX GmbH ARDEX X 90
Programmhalter Inhaber der Deklaration
IBU – Institut Bauen und Umwelt e.V. ARDEX GmbH
Hegelplatz 1 Friedrich - Ebert - Str. 45
10117 Berlin 58453 Witten
Deutschland Deutschland
Deklarationsnummer Deklariertes Produkt/deklarierte Einheit
EPD-ADX-20230537-IBA1-DE 1 kg MicroteC3 Flexkleber ARDEX X 90 mit einer Schüttdichte von 900–
1100 kg/m³
Diese Deklaration basiert auf den Produktkategorien-Regeln: Gültigkeitsbereich:
Mineralische Werkmörtel, 01/08/2021 Diese verifizierte EPD erlaubt es dem Halter, das Siegel des Instituts
(PCR geprüft und zugelassen durch den unabhängigen Bauen und Umwelt e. V. zu tragen. Sie umfasst exklusiv das am Standort
Sachverständigenrat (SVR)) Witten, Deutschland hergestellte Produkt ARDEX X 90.
Der Inhaber der Deklaration haftet für die zugrundeliegenden Angaben und
Nachweise; eine Haftung des IBU in Bezug auf Herstellerinformationen,
Ausstellungsdatum Ökobilanzdaten und Nachweise ist ausgeschlossen.
16/02/2024
Die EPD wurde nach den Vorgaben der EN 15804+A2 erstellt. Im
Folgenden wird die Norm vereinfacht als EN 15804 bezeichnet.
Gültig bis
Verifizierung
15/02/2029
Die Europäische Norm EN 15804 dient als Kern-PCR
Unabhängige Verifizierung der Deklaration und Angaben gemäß ISO
14025:2011
intern X extern
Dipl.-Ing. Hans Peters
(Vorstandsvorsitzende/r des Instituts Bauen und Umwelt e.V.)
Florian Pronold Matthias Schulz,
(Geschäftsführer/in des Instituts Bauen und Umwelt e.V.) (Unabhängige/-r Verifizierer/-in)
1 Umwelt-Produktdeklaration - ARDEX GmbH - ARDEX X 90
2. Produkt
Leistungswerte des Produkts entsprechend der
2.1 Produktbeschreibung/Produktdefinition Leistungserklärung in Bezug auf dessen wesentliche Merkmale
Der MicroteC3 Flexkleber ARDEX X 90 ist ein zementärer gemäß EN 12004-1:2017-05, Mörtel und Klebstoffe für
Fliesenkleber nach EN 12004 mit der Kennzeichnung C2 FTE keramische Fliesen und Platten - Teil 1: Anforderungen,
S1, der zur Herstellung eines flexiblen Kleberbettes im Innen- Bewertung und Überprüfung der Leistungsbeständigkeit,
und Außenbereich, sowie auf Wand und Boden geeignet ist. Einstufung und Kennzeichnung. Zusätzliche technische Daten:
Die Verlegung und Ansetzung von Fliesen aus Steingut,
• pH-Wert: 11,5
Steinzeug und Feinsteinzeug, Mosaik aus Glas und Porzellan,
• Löslichkeit (Wasser): 0,1-1,5 g/l
Betonwerksteinplatten oder auch feuchtigkeitsunempfindlichen
• Anmischverhältnis (Wasser): 3,57 kg/l
Naturwerksteinplatten ist möglich.
2.4 Lieferzustand
Der MicroteC3 Flexkleber eignet sich für Kleberbettdicken bis
Das Produkt wird in einer entsprechenden Anlage abgefüllt und
15 mm, ermöglicht eine vollsatte Einbettung ohne
an den Abnehmer in Säcken zu 25 kg ausgeliefert.
Fließbettverhalten bei sehr hoher Anfangshaftung, hat eine
lange Verarbeitungszeit von 1 Stunde und ist bereits nach 3 2.5 Grundstoffe/Hilfsstoffe
Stunden verfugbar. Die Übereinstimmung des MicroteC3 Der ARDEX X 90 besteht aus den folgenden Komponenten (in
Flexklebers mit den Anforderungen der EN 12004 wird mit Massen-%):
einem CE‑Kennzeichen gekennzeichnet.
Bezeichnung Wert Einheit
Für das Inverkehrbringen gilt die Verordnung (EU) Nr. 305/2011
40–
vom 9. März 2011. Bindemittel zementär %
60
2.2 Anwendung 40–
Füllstoffe %
Der MicroteC3 Flexkleber ARDEX X 90 wird hauptsächlich als 60
Fliesenkleber verwendet. Zusätzlich ist es möglich, im Zuge der Additive (Stellmittel, Stabilisatoren,
0–10 %
Untergrundvorbereitung Wand- oder Bodenunebenheiten vor Abbindeverzögerer, Kunststoffvergüter)
dem Verlegen beizuspachteln. Der Anwendungsbereich
1. Das Produkt enthält Stoffe der ECHA-Liste der für eine
erstreckt sich von Plattierungen auf Heizestrichen, Balkonen
Zulassung in Frage kommenden besonders
und Terrassen über Schwimmbecken bis hin in hochbelastete
besorgniserregenden Stoffe (en: Substances of Very
Industrie- und Gewerbebereiche. Besonders geeignet ist der
High Concern – SVHC) (Datum 14.06.2023) oberhalb
MicroteC3 Flexkleber ARDEX X 90 für die Verlegung von
von 0,1 Massen-%: nein.
großformatigen Fliesen im Außen- und Dauernassbereich, z.B.
2. Das Produkt enthält weitere CMR-Stoffe der Kategorie
begehbare Duschen. Auch an Fassaden oder noch
1A oder 1B, die nicht auf der Kandidatenliste stehen,
schwindenden Untergründen aus Beton und Mauerwerk mit
oberhalb von 0,1 Massen-% in mindestens einem
einem Mindestalter von 3 Monaten lassen sich keramische
Teilerzeugnis: nein.
Bekleidungen mit dem MicroteC3 Flexkleber ansetzen.
3. Dem vorliegenden Bauprodukt wurden Biozidprodukte
2.3 Technische Daten zugesetzt oder es wurde mit Biozidprodukten behandelt
Der ARDEX X 90 ist ein Fliesenkleber mit einer Schüttdichte (es handelt sich damit um eine behandelte Ware im
von 900–1100 kg/m³. Er trägt eine CE-Kennzeichnung nach Sinne der Biozidprodukteverordnung (EU) Nr.
folgenden Leistungsmerkmalen: 528/2012): nein.
Bautechnische Daten 2.6 Herstellung
Bezeichnung Wert Einheit Der MicroteC3 Flexkleber ARDEX X 90 wird am
Brandverhalten E [-] Produktionsstandort aus pulverförmigen Rohstoffen
abgemischt. Dabei kommen entsprechende Maschinen und
Haftzugfestigkeit nach Trockenlagerung >1,0 N/mm²
Apparate zum Einsatz. Dazu zählen beispielsweise
Haftzugfestigkeit nach Wasserlagerung >1,0 N/mm²
Förderanlagen, Dosieranlagen, Mischanlagen und
Haftzugfestigkeit nach Warmlagerung >1,0 N/mm² Abfüllanlagen. Die Produktion erfolgt ohne thermische
Haftzugfestigkeit nach Frost- Verfahren.
>1,0 N/mm²
Tauwechsellagerung
2.7 Umwelt und Gesundheit während der Herstellung
Bestimmung der offenen Zeit nach mind. 30
min ≥0,5 N/mm² Bei der Produktion anfallender Abfall wird nach Möglichkeit
sofort wieder dem Prozess hinzugefügt. Dies geschieht durch
Bestimmung des Abrutschens ≤0,5 mm
Maßnahmen zur Staubreduktion, die eine Rückführung
Bestimmung der Verformung, Messwert x 2,5≤x<5 mm
ermöglichen und Staubemissionen vermeiden. Dies betrifft
Druckfestigkeit - N/mm2 auch Abluftströme, die durch entsprechende Maßnahmen
Haftscherfestigkeit - N/mm2 aufgereinigt werden.
Wasser stellt keinen Rohstoff dar, wird jedoch am Standort von
Biegezugfestigkeit - N/mm2
den Mitarbeitenden im normalen Hausgebrauch verwendet.
Wasseraufnahme - mg
Wärmeleitfähigkeit - W/(mK) Neben allgemeiner Schutzkleidung wie z. B. verstärktem
Wasserdampfdiffusionsäquivalente Schuhwerk oder Schutzbrillen ist auch in Bereichen mit hoher
- m
Luftschichtdicke Lärmbelastung das Tragen entsprechender Schutzausrüstung
Schallabsorptionsgrad (ggf.) - % Pflicht. Diese wird den Mitarbeitenden zur Verfügung gestellt.
Nicht alle bautechnischen Daten sind für die üblichen Das Müllaufkommen am Standort Witten besteht hauptsächlich
Anwendungsfälle relevant. aus Produktionsabfällen und gewerblichem Müll. Dieser wird
entsprechend getrennt und entsorgt.
2 Umwelt-Produktdeklaration - ARDEX GmbH - ARDEX X 90
2.8 Produktverarbeitung/Installation Wasser
Das Produkt ARDEX X 90 wird in der Regel händisch Es werden keine relevanten Mengen wasserlöslicher
verarbeitet. Zur Verarbeitung des Produkts müssen Substanzen, die gewässergefährdend sind, ausgewaschen,
Schutzhandschuhe getragen werden, im Falle von wenn der ausgehärtete ARDEX X 90 größeren Mengen Wasser
Staubentwicklung eine dichtschließende Schutzbrille. Ist die ausgesetzt wird (z.B. im Falle einer Überflutung).
Belüftungssituation unzureichend, muss ein Atemschutz
getragen werden. Alle Schutzmaßnahmen können dem Mechanische Zerstörung
Produkt-Sicherheitsdatenblatt entnommen werden. Die (unbeabsichtigte) mechanische Zerstörung des
ausgehärteten ARDEX X 90 führt nicht zu Zerfallsprodukten,
Die Freisetzung in die Umwelt ist zu vermeiden. Ebenso ist die die gefährlich für Umwelt oder Gesundheit sind.
Entsorgung über das Abwasser nicht zulässig. Müll und Staubentwicklung während eines Abrisses sollte vermieden
Abfallmüssen getrennt gesammelt und entsorgt werden. werden durch entsprechende Maßnahmen, wie z. B. eine
Befeuchtung.
2.9 Verpackung
Das Produkt wird in dreilagige Säcke abgefüllt, deren äußere 2.14 Nachnutzungsphase
und innere Lage aus Kraftliner bestehen. Dazwischen liegt ein Der ARDEX X 90 ist ein nicht recyclingfähiges Bauprodukt. Die
Polyethylen (PE)-Liner. Verpackung kann thermisch verwertet werden.
2.10 Nutzungszustand 2.15 Entsorgung
Das Produkt ist biologisch stabil und zersetzt sich nicht, Die Entsorgung, auch der Verpackung, muss gemäß den
solange es ordnungsgemäß verarbeitet wurde. örtlichen behördlichen Vorschriften erfolgen. Das bedingt die
Restentleerung der Gebinde und falls möglich das Trennen der
2.11 Umwelt und Gesundheit während der Nutzung
Materialien.
Die Emissionen des ausgehärteten Produkts sind äußerst Überschüssig angerührter und abgebundener Flexkleber ist,
gering und gesundheitlich unbedenklich, wenn es wie auch das abgerissene, verbaute Produkt, gesondert zu
ordnungsgemäß verarbeitet wurde. Es bestehen keine Risiken entsorgen. Die folgenden Abfallcodes sind anzuwenden: EAK
für Wasser, Luft und Boden. Das Produkt ist nach dem 17 01 01 "Beton", 10 13 14 "Betonabfälle und Betonschlämme"
EMICODE-System einsortiert in der Klasse: EC 1 Plus – sehr und bei Resten 01 04 07* "gefährliche Stoffe enthaltende
emissionsarm. Abfälle aus der physikalischen und chemischen
Weiterverarbeitung von nichtmetallhaltigen Bodenschätzen".
2.12 Referenz-Nutzungsdauer
Aufgrund der vielen unterschiedlichen potenziellen 2.16 Weitere Informationen
Anwendungsgebiete für ARDEX X 90 wird keine Referenz- Alle technischen Daten zum ARDEX X 90, ein
Nutzungsdauer angegeben. Die Nutzungsdauer hängt stark Sicherheitsdatenblatt (SDS), die Leistungserklärung zur CE-
von der Umgebung ab, in der das Produkt zum Einsatz Kennzeichnung, das Nachhaltigkeitsdatenblatt, die Umwelt-
gebracht wird. Daraus können sich Einflüsse aus mechanischer Produktdeklaration (EPD) selbst sowie die EMICODE-Lizenz
oder chemischer Belastung ergeben, die die Nutzungsdauer können der Dokumentation auf der Herstellerseite entnommen
verkürzen können. Ungeöffnete Gebinde sind frostfrei ca. 12 werden unter:
Monate in trockenen Räumen lagerfähig. https://www.ardex.de/produkte/fliesenkleber/produktdetails/ardex-
-90
2.13 Außergewöhnliche Einwirkungen
Brand
Das Produkt ist nicht brennbar. Es wird daher nach EN 13501-1
in der Klasse E geführt und entsprechend EN 12004 geprüft.
Brandschutz
Bezeichnung Wert
Baustoffklasse E
Brennendes Abtropfen -
Rauchgasentwicklung -
3. LCA: Rechenregeln
3.1 Deklarierte Einheit 3.2 Systemgrenze
Die deklarierte Einheit des Produkts ARDEX X 90 ist 1 kg mit Es werden alle potenziellen Umweltauswirkungen des Produkts
einer Schüttdichte von 900–1100 kg/m³. Der Deklarationstyp von der Wiege bis zur Entsorgung betrachtet. Da es sich bei
entspricht nach EN 15804 einer EPD von der Wiege bis zum dem MicroteC3 Flexkleber ARDEX X 90 um das Hauptprodukt
Werkstor mit Optionen und umfasst die Module A1–A3, A4, A5, eines Herstellungsprozesses handelt, wird das System lediglich
C1, C2, C4, D. an zwei Stellen begrenzt. Dadurch umfassen die Module A1–
A3 alle Prozesse zur Herstellung der einzelnen Rohstoffe, den
Deklarierte Einheit und Massebezug
jeweiligen Transport zum Standort sowie die Fertigung am
Bezeichnung Wert Einheit
Standort mit Energieinputs und Wasserbedarf, aber auch
Deklarierte Einheit 1 kg Verpackungsproduktion und Abfallbehandlung. Die
Rohdichte 1600 kg/m3 Systemgrenze der Herstellungsphase bildet das fertige Produkt
daher nach seinem Einbau, der nach dem Transport zur
Materialbedarf 8x8x8 mm Zahnung 2,6 kg/m²
Baustelle inklusive Treibstoff und dem Anrühren mit Wasser
Die EPD bezieht sich auf den Produktionsstandort Witten, modellseitig abgeschlossen ist. Nach EN 15804 entspricht dies
Deutschland. den Produktphasen A1–A3, A4 und A5.
3 Umwelt-Produktdeklaration - ARDEX GmbH - ARDEX X 90
Da der Flexkleber in vielen verschiedenen Gebäudearten mit 3.6 Datenqualität
unterschiedlichsten Nutzungen, Ansprüchen an die Haltbarkeit Die Datenqualität kann insgesamt als mittel bis hoch eingestuft
und Lebensdauer und anderen Eigenheiten verwendet werden werden. In der Betriebsdatenerhebung konnten die relevanten
kann und wird, ist es praktisch nicht möglich, eine begründete prozessspezifischen Daten erhoben werden. Für alle Inputs
Aussage über eine entsprechende Verallgemeinerung des und Outputs der Herstellungsphase liegen konsistente
Moduls B zu treffen. Dieses wird daher nicht deklariert. Datensätze der Sphera-Datenbank vor. Die
Hintergrunddatenerfüllen die Anforderungen der EN 15804. Es
Der ARDEX X 90 ist ein aktuell praktisch nicht recyclingfähiges kann von einer guten Repräsentativität der Daten für das
Bauprodukt. Seine Entsorgung lässt sich jedoch, im deklarierte Produkt ausgegangen werden. Die
Unterschied zur baulichen Nutzung, abschätzen. Das Modul C1 prozessspezifischen Daten werden bereitgestellt. Es wird die
umfasst dabei ein recht einfaches Szenario, da ein expliziter allgemeine Regel eingehalten, dass spezifische Daten von
Abriss des Flexklebers im Kontext des Produkts beispielsweise spezifischen Produktionsprozessen oder Durchschnittsdaten,
aufgrund seiner tatsächlichen Lebensdauer im Gebäude die von spezifischen Prozessen abgeleitet sind, bei der
ähnlich unvorhersehbar ist, wie die eigentliche Verwendung. Berechnung der Ökobilanz zum Zwecke der Erstellung einer
Grundlage ist ein Abrissbagger samt Treibstoffbedarf, der eine EPD Priorität haben müssen. Daten für Prozesse, auf die der
Wand abreißt, auf der das Produkt aufgetragen ist. Die Hersteller keinen Einfluss hat, wurden mit generischen
anfallenden Reste und Abfälle lassen sich durch die Module C2 Datenbelegt.
(Transport mit Treibstoff) und C4 (Deponierung) beschreiben.
3.7 Betrachtungszeitraum
Die anfallenden Reste und Abfälle hingegen lassen sich durch
die Module Transport (C2) und Deponierung (C4) beschreiben. Die Produktionsdaten sind für das Betriebsjahr 2021 erfasst
Da sich die Masse weder stofflich noch energetisch sinnvoll worden.
verwerten lässt, ist das Modul C3 nicht relevant.
3.8 Geographische Repräsentativität
Land oder Region, in dem/r das deklarierte Produktsystem
In Modul D wird dargestellt, wie die Verwertung des
hergestellt und ggf. genutzt sowie am Lebensende behandelt
Verpackungsmülls des Produkts thermische und elektrische
wird: Deutschland
Energie freisetzt, die den Einsatz herkömmlicher Energien
substituiert. Herkömmlich bedeutet hierbei thermische Energie
aus Erdgas und elektrische Energie aus nicht rein "grünem" 3.9 Allokation
Strommix, sondern aus dem allgemeinen deutschen Strommix.
Allokiert werden Wasser- und Stromverbrauch. Wasser stellt
Da das Produkt selbst aktuell kein Verwertungspotential
keinen Rohstoff dar, wird jedoch am Standort von den
aufweist, erreicht das verbaute Produkt mit der Deponierung
Mitarbeitenden im normalen Hausgebrauch verwendet. Strom
das Ende seiner Abfalleigenschaft.
wird zum Betrieb der Anlagen, sowie ebenfalls zu allgemeinen
Zwecken benötigt. Daher wird der Gesamtwasserverbrauch des
3.3 Abschätzungen und Annahmen
Standorts Witten sowie der Gesamtstromverbrauch des
Für die Umweltauswirkungen wurde der Einsatz von grünem
Standorts des Jahres 2021 auf die gesamte Menge in kg aller
Strom am Standort unter Berücksichtigung des Reststrommixes
hergestellten Produkte aufgeschlagen, an denen der ARDEX X
für den übrigen Strom berechnet. Der Anteil des mit grünem
90 einen bezifferbaren Anteil hat. Strom und Wasser werden
Strom gedeckten Strombedarfs am Gesamtstrombedarf des
auf diese Weise auf die deklarierte Einheit von 1 kg allokiert.
Standorts in Modul A3 beträgt 100 %. Für den Strombedarf der
Prozesse außerhalb der ARDEX GmbH können nur die
Es möge angemerkt sein, dass auch zur Montage des Produkts
Hintergrunddaten der jeweiligen Prozesse zugrunde gelegt
Wasser aufgewandt wird. Dieses wird ebenfalls berücksichtigt,
werden.
in spezifischer Menge dort, wo es tatsächlich eingesetzt wird.
Für die Entsorgung des Produktes wurde die Deponierung als
In gleicher Weise werden Kraftstoffe, Gas und Abfälle allokiert.
"worst-case"-Szenario angenommen. Für die Verpackung
Auch diese lassen sich auf den Anteil des ARDEX X 90 an der
wurde eine Verbrennung angenommen.
Gesamtproduktion zurückführen.
3.4 Abschneideregeln
3.10 Vergleichbarkeit
Alle Rohstoffinputs finden Berücksichtigung. Die Herstellung
Grundsätzlich ist eine Gegenüberstellung oder die Bewertung
der Produktionsanlagen und der Bau des Standorts sind nicht
von EPD-Daten nur möglich, wenn alle zu vergleichenden
im LCA berücksichtigt. Auch der Transport des
Datensätze nach EN 15804 erstellt wurden und der
Verpackungsmaterials ist nicht eingeschlossen.
Gebäudekontext bzw. die produktspezifischen
3.5 Hintergrunddaten Leistungsmerkmale berücksichtigt werden. Für diese EPD
wurden die Sphera-Datenbank (Content-Version 2023.2) der
Für diese EPD wurden die Sphera-Datenbank (Content-Version
LCA for Experts-Software (Version 10.7.1.28) und
2023.2) der LCA for Experts-Software (Version 10.7.1.28,
Produktionsdaten verwendet.
ehemals GaBi) und Produktionsdaten verwendet.
4 Umwelt-Produktdeklaration - ARDEX GmbH - ARDEX X 90
4. LCA: Szenarien und weitere technische Informationen
Einbau ins Gebäude (A5)
Charakteristische Produkteigenschaften biogener
Kohlenstoff Bezeichnung Wert Einheit
Der biogene Kohlenstoffanteil im Produkt ist nicht deklariert, da Wasserverbrauch 0,00034 m3
der Anteil weit weniger als 5 % beträgt. Die Verpackung besteht Materialverlust 0,0117 kg
zu ca. 90 % aus Papier, damit aus biogenem Kohlenstoff und
Verpackungsmüll 0,0058 kg
wird wie folgt deklariert.
Der Materialverlust besteht aus der Verpackung des Produkts,
Notiz: 1 kg biogener Kohlenstoff ist äquivalent zu 44/12 kg also 0,0058 kg Verpackung pro 1 kg ARDEX X 90 aufgeteilt
CO . nach 0,00467 kg Papier aus erster und dritter Gebindelage und
2
0,00109 kg aus dem PE-Inlay, sowie dem Rest des
Informationen zur Beschreibung des biogenen
angerührten Flexklebers, der nicht mehr verarbeitet werden
Kohlenstoffgehalts am Werkstor
kann. Dazugehört im Mittel das Material, das von vornherein
Bezeichnung Wert Einheit überschüssig angerührt wurde, aber auch Material, das
Biogener Kohlenstoff im Produkt - kg C unverarbeitbar im Anrührgefäß abgebunden hat. Diese Menge
wird auf 1 % der deklarierten Einheit Pulver geschätzt.
Biogener Kohlenstoff in der zugehörigen
0,0021 kg C
Verpackung
Ende des Lebenswegs (C1–C4)
Die folgenden technischen Informationen sind Grundlage für Bezeichnung Wert Einheit
die deklarierten Module oder können für die Entwicklung von Zur Deponierung Bauabfall 1,17 kg
spezifischen Szenarien im Kontext einer Gebäudebewertung Transportdistanz 500 km
genutzt werden, wenn Module nicht deklariert werden (MND).
Es wird geschätzt, dass das Wasser zu gleichen Anteilen
Transport zu Baustelle (A4)
verdunstet und eingebunden wird, wodurch 0,17 kg des
Bezeichnung Wert Einheit Anmachwassers dauerhaft im angerührten und ausgehärteten
Transport Distanz 1000 km Produkt verbleiben.
Gesamtgewicht (LKW) 14–20 t
Frachtgewicht 11,4 t
5 Umwelt-Produktdeklaration - ARDEX GmbH - ARDEX X 90
5. LCA: Ergebnisse
ANGABE DER SYSTEMGRENZEN (X = IN ÖKOBILANZ ENTHALTEN; MND = MODUL ODER INDIKATOR NICHT DEKLARIERT;
MNR = MODUL NICHT RELEVANT)
Gutschriften
Stadium der
und Lasten
Produktionsstadium Errichtung Nutzungsstadium Entsorgungsstadium
außerhalb der
des Bauwerks
Systemgrenze
g n u g ro s re v ffo ts h o R tro p s n a rT g n u lle ts re H m o v tro p s n a rT m u z re lle ts re Htro s g n u d n e w re V e g a tn o M g n u d n e w n A /g n u z tu N g n u tla h d n a ts n I ru ta ra p e R z ta s rE g n u re u e n rE rü f z ta s n ie e ig re n E n e b ie rte B s a ds e d u ä b e G s e d rü f z ta s n ie re s s a W n e b ie rte B s a ds e d u ä b e G s e d s s irb A /u a b k c ü R tro p s n a rT g n u ld n a h e b lla fb A g n u g itie s e B ,-s g n u d n e w re v re d e iW -s g n u n n iw e g k c ü R re d ola iz n e to p g n ilc y c e R
A1 A2 A3 A4 A5 B1 B2 B3 B4 B5 B6 B7 C1 C2 C3 C4 D
X X X X X MND MND MNR MNR MNR MND MND X X MND X X
ERGEBNISSE DER ÖKOBILANZ – UMWELTAUSWIRKUNGEN nach EN 15804+A2: 1 kg ARDEX X 90
Indikator Einheit A1-A3 A4 A5 C1 C2 C4 D
GWP-total kg CO 2-Äq. 5,93E-01 1,2E-01 1,03E-02 1,23E-02 7,02E-02 4,4E-02 -3,98E-03
GWP-fossil kg CO 2-Äq. 6,22E-01 1,19E-01 3,82E-03 1,22E-02 6,98E-02 1,73E-02 -3,96E-03
GWP-biogenic kg CO 2-Äq. -2,88E-02 0 6,46E-03 0 0 2,66E-02 -2,74E-05
GWP-luluc kg CO 2-Äq. 4,79E-04 7,2E-04 6,04E-07 7,24E-05 4,21E-04 5,46E-05 -3,55E-07
ODP kg CFC11-Äq. 1,24E-08 2,97E-14 2,39E-15 2,99E-15 1,74E-14 4,52E-14 -5,43E-14
AP mol H+-Äq. 2E-03 2,41E-04 3,94E-06 6,14E-05 1,41E-04 1,25E-04 -4,01E-06
EP-freshwater kg P-Äq. 9,84E-06 2,84E-07 4,76E-09 2,85E-08 1,66E-07 3,55E-08 -1,03E-08
EP-marine kg N-Äq. 6,99E-04 1,04E-04 1,15E-06 2,91E-05 6,08E-05 3,22E-05 -1,48E-06
EP-terrestrial mol N-Äq. 6,08E-03 1,18E-03 1,6E-05 3,23E-04 6,89E-04 3,54E-04 -1,57E-05
kg NMVOC-
POCP 1,44E-03 2,21E-04 3,1E-06 8,14E-05 1,29E-04 9,72E-05 -3,81E-06
Äq.
ADPE kg Sb-Äq. 7,89E-07 8,72E-09 2,26E-11 8,76E-10 5,1E-09 8,15E-10 -3,44E-10
ADPF MJ 6,02E+00 1,64E+00 5,46E-03 1,65E-01 9,58E-01 2,34E-01 -6,2E-02
m3 Welt-Äq.
WDP 1,08E-01 6,32E-04 1,62E-03 6,36E-05 3,7E-04 1,92E-03 -5,33E-05
entzogen
GWP = Globales Erwärmungspotenzial; ODP = Abbaupotenzial der stratosphärischen Ozonschicht; AP = Versauerungspotenzial von Boden und
Wasser; EP = Eutrophierungspotenzial; POCP = Bildungspotenzial für troposphärisches Ozon; ADPE = Potenzial für die Verknappung von abiotischen
Ressourcen – nicht fossile Ressourcen (ADP – Stoffe); ADPF = Potenzial für die Verknappung abiotischer Ressourcen – fossile Brennstoffe (ADP –
fossile Energieträger); WDP = Wasser-Entzugspotenzial (Benutzer)
ERGEBNISSE DER ÖKOBILANZ – INDIKATOREN ZUR BESCHREIBUNG DES RESSOURCENEINSATZES nach EN 15804+A2: 1
kg ARDEX X 90
Indikator Einheit A1-A3 A4 A5 C1 C2 C4 D
PERE MJ 1,55E+00 1,1E-01 7,14E-02 1,1E-02 6,42E-02 3,83E-02 -2,42E-02
PERM MJ 2,43E-01 0 -7,01E-02 0 0 0 0
PERT MJ 1,8E+00 1,1E-01 1,33E-03 1,1E-02 6,42E-02 3,83E-02 -2,42E-02
PENRE MJ 3,98E+00 1,64E+00 4,94E-02 1,65E-01 9,6E-01 2,34E-01 -6,2E-02
PENRM MJ 2,08E+00 0 -4,39E-02 0 0 0 0
PENRT MJ 6,05E+00 1,64E+00 5,46E-03 1,65E-01 9,6E-01 2,34E-01 -6,2E-02
SM kg 0 0 0 0 0 0 0
RSF MJ 0 0 0 0 0 0 0
NRSF MJ 0 0 0 0 0 0 0
FW m3 2,19E-03 9,77E-05 3,68E-04 9,82E-06 5,71E-05 5,9E-05 -8,37E-06
PERE = Erneuerbare Primärenergie als Energieträger; PERM = Erneuerbare Primärenergie zur stofflichen Nutzung; PERT = Total erneuerbare
Primärenergie; PENRE = Nicht-erneuerbare Primärenergie als Energieträger; PENRM = Nicht-erneuerbare Primärenergie zur stofflichen Nutzung;
PENRT = Total nicht erneuerbare Primärenergie; SM = Einsatz von Sekundärstoffen; RSF = Erneuerbare Sekundärbrennstoffe; NRSF = Nicht-
erneuerbare Sekundärbrennstoffe; FW = Nettoeinsatz von Süßwasserressourcen
ERGEBNISSE DER ÖKOBILANZ –ABFALLKATEGORIEN UND OUTPUTFLÜSSE nach EN 15804+A2:
1 kg ARDEX X 90
Indikator Einheit A1-A3 A4 A5 C1 C2 C4 D
HWD kg 5,76E-04 2,76E-12 9,58E-14 2,78E-13 1,62E-12 5,04E-12 -4,05E-12
NHWD kg 1,41E-01 2,45E-04 1,2E-02 2,47E-05 1,44E-04 1,17E+00 -3,37E-05
RWD kg 6,56E-05 2,16E-06 1,24E-07 2,17E-07 1,26E-06 2,63E-06 -2,43E-06
CRU kg 0 0 0 0 0 0 0
MFR kg 0 0 0 0 0 0 0
MER kg 0 0 0 0 0 0 0
EEE MJ 0 0 1,47E-02 0 0 0 0
EET MJ 0 0 3,41E-02 0 0 0 0
6 Umwelt-Produktdeklaration - ARDEX GmbH - ARDEX X 90
HWD = Gefährlicher Abfall zur Deponie; NHWD = Entsorgter nicht gefährlicher Abfall; RWD = Entsorgter radioaktiver Abfall; CRU = Komponenten für
die Wiederverwendung; MFR = Stoffe zum Recycling; MER = Stoffe für die Energierückgewinnung; EEE = Exportierte Energie – elektrisch; EET =
Exportierte Energie – thermisch
ERGEBNISSE DER ÖKOBILANZ – zusätzliche Wirkungskategorien nach EN 15804+A2-optional:
1 kg ARDEX X 90
Indikator Einheit A1-A3 A4 A5 C1 C2 C4 D
PM Krankheitsfälle ND ND ND ND ND ND ND
IR kBq U235-Äq. ND ND ND ND ND ND ND
ETP-fw CTUe ND ND ND ND ND ND ND
HTP-c CTUh ND ND ND ND ND ND ND
HTP-nc CTUh ND ND ND ND ND ND ND
SQP SQP ND ND ND ND ND ND ND
PM = Potenzielles Auftreten von Krankheiten aufgrund von Feinstaubemissionen; IR = Potenzielle Wirkung durch Exposition des Menschen mit U235;
ETP-fw = Potenzielle Toxizitätsvergleichseinheit für Ökosysteme; HTP-c = Potenzielle Toxizitätsvergleichseinheit für den Menschen (kanzerogene
Wirkung); HTP-nc = Potenzielle Toxizitätsvergleichseinheit für den Menschen (nicht kanzerogene Wirkung); SQP = Potenzieller Bodenqualitätsindex
Einschränkungshinweis 1 – gilt für den Indikator "Potenzielle Wirkung durch Exposition des Menschen mit U235". Diese
Wirkungskategorie behandelt hauptsächlich die mögliche Wirkung einer ionisierenden Strahlung geringer Dosis auf die menschliche
Gesundheit im Kernbrennstoffkreislauf. Sie berücksichtigt weder Auswirkungen, die auf mögliche nukleare Unfälle und berufsbedingte
Exposition zurückzuführen sind, noch auf die Entsorgung radioaktiver Abfälle in unterirdischen Anlagen. Die potenzielle vom Boden,
von Radon und von einigen Baustoffen ausgehende ionisierende Strahlung wird ebenfalls nicht von diesem Indikator gemessen.
Einschränkungshinweis 2 – gilt für die Indikatoren: "Potenzial für die Verknappung abiotischer Ressourcen - nicht fossile Ressourcen",
"Potenzial für die Verknappung abiotischer Ressourcen - fossile Brennstoffe", "Wasser-Entzugspotenzial (Benutzer)", "Potenzielle
Toxizitätsvergleichseinheit für Ökosysteme", "Potenzielle Toxizitätsvergleichseinheit für den Menschen - kanzerogene Wirkung",
"Potenzielle Toxizitätsvergleichseinheit für den Menschen - nicht kanzerogene Wirkung", "Potenzieller Bodenqualitätsindex". Die
Ergebnisse dieses Umweltwirkungsindikators müssen mit Bedacht angewendet werden, da die Unsicherheiten bei diesen Ergebnissen
hoch sind oder da es mit dem Indikator nur begrenzte Erfahrungen gibt.
Die zusätzlichen und optionalen Wirkungskategorien nach EN 15804+A2 werden nicht deklariert, da die Unsicherheit dieser
Indikatoren als hoch einzustufen ist.
6. LCA: Interpretation
Die obige Tabelle zeigt, dass trotz des vergleichsweise hohen zurzeit praktisch nicht genutzte Potenzial zum Recycling des
Einsatzes erneuerbarer Primärenergie in den Modulen A1–A3 Produkts wider.
der Einsatz nicht erneuerbarer Primärenergie überwiegt. Das
liegt an der Last, die das Produkt durch seine Rohstoffe (A1– Darüber hinaus zeigt die Tabelle die Beiträge der einzelnen
A3) mitführt, da nur der Strommix am Standort ausschließlich Module zur globalen Erwärmung (GWP). Gut erkennbar ist,
auf erneuerbaren Energien beruht und fossile Energiequellen dass der Beitrag aus fossilen Quellen dominiert. Der negative
wie z. B. Diesel dort vernachlässigbar sind. Nicht jedoch in den Beitrag aus biogener Quelle in A1–A3 stammt aus der
Transporten A4 und C2, in denen die hohen Transportdistanzen Verpackung und einem zu weit unter 5 % hinzugefügten Additiv.
zu Buche schlagen. Rohstoffseitig ist das Bindemittel durch Der einzige nennenswerte CO2‑Ausstoß aus biogener Quelle
seinen Massenanteil dominant. Wie zu erwarten war, ist aber lässt sich in A5 auf die Entsorgung und Verbrennung der
auch der Kunststoffanteil des Produkts trotz insgesamt Verpackung zurückführen, die zum Großteil aus Zellstoff
geringen Massenanteils keinesfalls vernachlässigbar. besteht. Die Entsorgung auf Deponien (GWP-luluc) macht sich
ebenfalls bemerkbar.
Weiterhin wird deutlich, dass die Entsorgung des
Abrissmaterials des Flexklebers in Modul C4 den Aspekt der Besonders auffällig ist für die restlichen Indikatoren das
Entsorgung massenanteilig (NHWD) dominiert. Erneut wird Verhältnis der Transporte (A4, C2) im Vergleich zur Produktion
ebenfalls der Eintrag des Anmachwassers deutlich, wodurch (A1–A3). Hier erkennt man, dass der Beitrag absolut signifikant
das Gewicht der deklarierten Einheit von 1 kg Pulver ARDEX X ist und beide Transporte zusammen mit der Produktion (A1–A3)
90 überschritten wird, da das chemisch eingebundene Wasser vergleichbar sind.
gewissermaßen mitentsorgt wird. Genauso spiegelt sich das
7. Nachweise
8. Literaturhinweise
Normen Kennzeichnung
EN 12004-2:2017-05, Mörtel und Klebstoffe für keramische
DIN 1045 Fliesen und Platten - Teil 2: Prüfverfahren
DIN 1045-1:2023-08, Tragwerke aus Beton, Stahlbeton und
Spannbeton - Teil 1: Planung, Bemessung und Konstruktion EN 13501
EN 13501-1:2019-05, Klassifizierung von Bauprodukten und
EN 12004 Bauarten zu ihrem Brandverhalten - Teil 1: Klassifizierung mit
EN 12004-1:2017-05, Mörtel und Klebstoffe für keramische den Ergebnissen aus den Prüfungen zum Brandverhalten von
Fliesen und Platten - Teil 1: Anforderungen, Bewertung und Bauprodukten
Überprüfung der Leistungsbeständigkeit, Einstufung und
7 Umwelt-Produktdeklaration - ARDEX GmbH - ARDEX X 90
ISO 14025
ISO 14025:2011, Umweltkennzeichnungen und -deklarationen PCR Teil A
– Typ III Umweltdeklarationen – Grundsätze und Verfahren Institut Bauen und Umwelt e.V.: Produktkategorie-Regeln für
gebäudebezogene Produkte und Dienstleistungen. Teil A:
ISO 14040 Rechenregeln für die Ökobilanz und Anforderungen an den
ISO 14040:2021-02, Umweltmanagement - Ökobilanz - Projektbericht nach EN 15804+A2:2019, Version 1.3, Berlin,
Grundsätze und Rahmenbedingungen 08/2022
ISO 14044 PCR: Mineralische Werkmörtel
ISO 14044:2021-02, Umweltmanagement - Ökobilanz - Institut Bauen und Umwelt e.V.: PCR Anleitungstexte für
Anforderungen und Anleitungen gebäudebezogene Produkte und Dienstleistungen. Teil B:
Anforderungen an die EPD für Mineralische Werkmörtel,
EN 15804 Version 1.1, Berlin, 2022.
EN 15804:2012+A2:2019+AC:2021, Nachhaltigkeit von
Bauwerken – Umweltproduktdeklarationen – Grundregeln für ARDEX X 90
die Produktkategorie Bauprodukte "ARDEX X 90", ARDEX GmbH,
https://www.ardex.de/produkte/fliesenkleber/ardex-x-90
Weitere Literatur
Hintergrunddatenbank
IBU 2021 Sphera-Datenbank (Content-Version 2023.2), LCA for Experts-
Allgemeine Anleitung für das EPD-Programm des Institut Software (Version 10.7.1.28). Sphera Solutions GmbH,
Bauen und Umwelt e.V., Version 2.0, Berlin: Institut Bauen und Leinfelden-Echterdingen, 2023
Umwelt e.V., 2021, http://www.ibu-epd.com
8 Umwelt-Produktdeklaration - ARDEX GmbH - ARDEX X 90
Herausgeber
Institut Bauen und Umwelt e.V. +49 (0)30 3087748- 0
Hegelplatz 1 info@ibu-epd.com
10117 Berlin www.ibu-epd.com
Deutschland
Programmhalter
Institut Bauen und Umwelt e.V. +49 (0)30 3087748- 0
Hegelplatz 1 info@ibu-epd.com
10117 Berlin www.ibu-epd.com
Deutschland
Ersteller der Ökobilanz
ARDEX GmbH +49 2302 / 664 - 0
Friedrich - Ebert - Str. 45 kundendienst@ardex.de
58453 Witten www.ardex.de
Deutschland
Inhaber der Deklaration
ARDEX GmbH +49 2302 / 664 - 0
Friedrich - Ebert - Str. 45 kundendienst@ardex.de
58453 Witten www.ardex.de
Deutschland
9 Umwelt-Produktdeklaration - ARDEX GmbH - ARDEX X 90
