UMWELT-PRODUKTDEKLARATION
nach ISO 14025 und EN 15804+A2
Deklarationsinhaber ROMA KG
Herausgeber Institut Bauen und Umwelt e.V. (IBU)
Programmhalter Institut Bauen und Umwelt e.V. (IBU)
Deklarationsnummer EPD-ROM-20240062-CBJ1-DE
Ausstellungsdatum 28.05.2024
Gültig bis 27.05.2029
Raffstore
ROMA KG
www.ibu-epd.com | https://epd-online.com
Allgemeine Angaben
ROMA KG Raffstore
Programmhalter Inhaber der Deklaration
IBU – Institut Bauen und Umwelt e.V. ROMA KG
Hegelplatz 1 Ostpreußenstraße 9
10117 Berlin 89331 Burgau
Deutschland Deutschland
Deklarationsnummer Deklariertes Produkt/deklarierte Einheit
EPD­ROM­20240062­CBJ1­DE Die deklarierte Einheit ist 1 m² eines repräsentativen Raffstores der Firma
ROMA.
Diese Deklaration basiert auf den Produktkategorien-Regeln: Gültigkeitsbereich:
Sonnenschutzsysteme, 01.08.2021 Die Ergebnisse der EPD sind repräsentativ für Raffstore­Systeme der
(PCR geprüft und zugelassen durch den unabhängigen Firma ROMA KG (Handelsname: 'ROMA Raffstore'), hergestellt an den
Sachverständigenrat (SVR)) Standorten Burgau, Rostock, Oschatz und Ludwigshafen (Deutschland).
Hier werden jeweils einzelne Komponenten der Sonnenschutzsysteme
gefertigt. Die konkrete Konfiguration der Raffstore­Komponenten wurde
Ausstellungsdatum auf Basis des Bestsellers ausgewählt. Für jede einzelne Komponente
wurde die Variante mit der höchsten Umweltlast betrachtet.
28.05.2024
Basis der EPD sind Produktionsdaten aus dem Jahr 2022.
Der Inhaber der Deklaration haftet für die zugrundeliegenden Angaben und
Nachweise; eine Haftung des IBU in Bezug auf Herstellerinformationen,
Gültig bis
Ökobilanzdaten und Nachweise ist ausgeschlossen.
27.05.2029
Die EPD wurde nach den Vorgaben der EN 15804+A2 erstellt. Im
Folgenden wird die Norm vereinfacht als EN 15804 bezeichnet.
Verifizierung
Die Europäische Norm EN 15804 dient als Kern­PCR
Unabhängige Verifizierung der Deklaration und Angaben gemäß ISO
14025:2011
intern X extern
Dipl.­Ing. Hans Peters
(Vorstandsvorsitzende/r des Instituts Bauen und Umwelt e.V.)
Florian Pronold Angela Schindler,
(Geschäftsführer/in des Instituts Bauen und Umwelt e.V.) (Unabhängige/­r Verifizierer/­in)
1 Umwelt­Produktdeklaration ­ ROMA KG ­ Raffstore
Produkt
Verschattung einer Gebäudeöffnung und damit die
Produktbeschreibung/Produktdefinition Verhinderung von übermäßiger Aufheizung des geschlossenen
Raffstore sind außenliegende Sonnenschutzprodukte. Der Innenraums in Abwägung optimaler Tageslichtnutzung.
Behang besteht aus horizontal verlaufenden rollgeformten Für die Verwendung der Produkte gelten die jeweiligen
Lamellen. Die Lamellen sind seitlich in Führungsschienen oder nationalen Bestimmungen.
seilgeführt gelagert und können vom Nutzer je nach
Sonnenstand ausgerichtet werden. Technische Daten
Der Raffstorebehang wird im zusammen gefahrenen Zustand in Es gelten die Daten auf Grund der Leistungserklärung nach der
einem Kasten aus Aluminium verstaut. CPR und der harmonisierten Normen auf Grund der
Maschinenrichtlinie sowie folgende Daten.
Raffstoren von Roma können aus den Lamellentypen "flach",
Bautechnische Daten
"gebördelt", "dreibogen", "Z" und "Comfort­ und Design"
Bezeichnung WertEinheit
hergestellt werden. Die Lamellen werden in 16 Standard­
Farben geliefert und sind mit Kurbel­ und Motorantrieb Windwiderstandsklasse entsprechend Prüfung
­ ­
gebräuchlich. nach EN 1932
Abminderungsfaktor des Energiedurchlassgrades
0,15 ­
Physikalische Eigenschaften sind abhängig vom (Fc) nach EN 4108/2
Einbauzustand in Abhängigkeit vom Montagezeitpunkt und der
Produkt nach CPR mit hEN:
Randausbildung. Je nach Einbauzustand, Einbauort und
Position sind die technischen Möglichkeiten und Eigenschaften
Leistungswerte des Produkts entsprechend der
unterschiedlich zu bewerten.
Leistungserklärung in Bezug auf dessen wesentliche Merkmale
gemäß EN 13659: Windwiderstandsklasse
Zum Schutz des Systems vor Schäden durch Wind wird bei
Motorsteuerung eine Kombination mit Windwächter empfohlen. Grundstoffe/Hilfsstoffe
1m2 eines repräsentativen ROMA Raffstores besteht aus den
Ein Vorteil bei außen liegenden Raffstoren ist, dass ein
folgenden Materialien.
sommerlicher Wärmeschutz erreicht werden kann. Die aus der
Sonneneinstrahlung resultierende Absorptionswärme wird bei • Aluminium: 89%
diesem System bereits außen vor dem zu verschattenden • Stahl: 1%
Fensterbauteil abgeführt. Das unerwünschte Eindringen von • Motor + Elektronik: 1%
solaren Wärmeeinträgen in das Gebäudeinnere wird minimiert. • Kunststoffe: 9%
In dieser Übersicht ist kein Verpackungsmaterial berücksichtigt.
Abhängig von der Lamellenform kann der jeweilige Behang
nahezu komplett abdunkeln. Durch die Einstelloptionen kann je Das Produkt enthält Stoffe der ECHA-Liste der für eine
nach Sonnenstand Durchsicht, Tageslichtnutzung und Zulassung in Frage kommenden besonders
Verschattung gegeneinander abgewogen werden. Dies besorgniserregenden Stoffe (en: Substances of Very High
reduziert die Überhitzung von Gebäuden und minimiert Concern – SVHC) (Datum 12.02.2024)
benötigte Kühlenergie sowie Energie zur künstlichen oberhalb von 0,1 Massen­%: nein.
Beleuchtung. Für das Inverkehrbringen des Produkts in der
Referenz-Nutzungsdauer
EU/EFTA (mit Ausnahme der Schweiz) gelten die CPR und die
Die Nutzungsdauer des Produktes wird maßgeblich durch die
RICHTLINIE 2006/42/EG (Maschinenrichtlinie).
Häufigkeit der Anwendung / Bedienung bestimmt. Laut
Herstellerangaben beträgt die Zahl der Bedienzyklen gemäß
Das Produkt benötigt eine Leistungserklärung nach der CPR
Prüfnorm EN 14201 20.000 Auf­ und Abfahrten (1 Zyklus = 1
unter Berücksichtigung der EN 13561.
Auf­/Abfahrt).
Die CE­Kennzeichnung erfolgt für das Produkt unter Beachtung
Die Nutzungsdauer ist abhängig von Gebrauchsweise,
der Leistungserklärung nach der CPR und des Nachweises der
Bedienart, Einbausituation und Gebäudestandort.
Konformität mit den harmonisierten Normen auf Grund der
Maschinenrichtlinie.
Unter der Annahme, dass ein Raffstore mit 5 Wendungen pro
Anwendung Tag bedient wird, beträgt bei 20.000 Wendungen die
Aufgabe eines Raffstores ist der Sonnenschutz, somit die Lebensdauer über 10 Jahre.
LCA: Rechenregeln
Bezeichnung Wert Einheit
Deklarierte Einheit
Deklarierte Einheit 1 m2
Das Flächengewicht eines repräsentativen ROMA Raffstoren
beträgt 6,49 kg (ohne Verpackungsmaterialien). Flächengewicht 6,49 kg/m2
Dabei wurde ein Breiten­/Längenverhältnis von 2,0 m (Breite) x Umrechnungsfaktor zu 1 kg 0,154 ­
2,5 m (Behanglänge) als repräsentativ angenommen.
Insgesamt ergibt sich somit eine Gesamtfläche von 5 m².
Alle in diesem repräsentativen Sonnenschutzsystem
verwendeten Material­ und Energieströme wurden für die Systemgrenze
Berechnung der LCA­Ergebnisse auf die nach PCR definierte
Typ der EPD: Wiege bis Werkstor mit Optionen.
deklarierte Einheit von 1 m² skaliert
Deklarierte Einheit A1-A3 Das Produktionsstadium enthält die
2 Umwelt­Produktdeklaration ­ ROMA KG ­ Raffstore
Rohstoffbereitstellung und Herstellung von Vorprodukten und
extern produzierten Komponenten sowie deren Transport zu D Recyclingpotential (inkl. Einschmelzprozess und Gutschrift
den ROMA­Werken. Alle Aufwendungen für des wiedergewonnenen Metalls) sowie Potentiale aus der
Fertigungsprozesse bei ROMA wurden berücksichtigt (inkl. Energiesubstitution der thermischen Verwertung in den
Energie­, Wasserbereitstellung, Bereitstellung von Hilfsstoffen, Modulen A3, A5 und C3. Für die thermische und elektrische
Entsorgung von Abfällen). Die Transportaufwendungen (A2) Energie, die in den Modulen A5 und C3 durch die thermische
sowie die Herstellungsprozesse (A3) basieren auf Behandlung der Produktions­, Verpackungs­ und
produktspezifischen Daten. Die Herstellungsprozesse der Produktabfällen entstehen, wurden die Potentiale aus der
Rohstoffe, Vorprodukte und extern produzierten Komponenten Energiesubstitution durch die Energieerzeugung des
(A1) basieren auf Hintergrunddaten aus Sphera's MLC- Netzstrom­Mixes und der thermischen Energie aus Erdgas
Datenbanken. unter Verwendung europäischer Datensätze berechnet.
A4 Transport zum Ort der Installation (LKW, Diesel, 100 km). Betrachtungszeitraum:
Der untersuchte Zeitraum für die Erhebung der
A5 Installation der Produkte: Thermische Verwertung von Produktionsdaten bezieht sich auf das Jahr 2022.
Verpackungsabfällen.
Geographische Repräsentativität
B6 Energiebedarf in der Nutzungsphase. Der Energiebedarf Land oder Region, in dem/r das deklarierte Produktsystem
wird über die Leistungsaufnahme des verwendeten Motors und hergestellt und ggf. genutzt sowie am Lebensende behandelt
die Einsatzdauer während der definierten Bedienzyklen (20.000 wird: Deutschland
Zyklen) berechnet.
Vergleichbarkeit
C1 Deinstallation der Produkte: Manueller Ausbau (lastenfrei).
Grundsätzlich ist eine Gegenüberstellung oder die Bewertung
von EPD­Daten nur möglich, wenn alle zu vergleichenden
C2 Transport zum Ort der Entsorgung (LKW, Diesel, 50 km).
Datensätze nach EN 15804 erstellt wurden und der
Gebäudekontext bzw. die produktspezifischen
C3 Entsorgungsstadium: Abfallbehandlung (thermische
Leistungsmerkmale berücksichtigt werden.
Verwertung von Kunststoffen, Schreddern von Elektronik­
Hintergrunddatensätze stammen aus Sphera's aktuellen MLC­
Schrott).
Datenbanken (LCAfE), Version Cup 2023.1.
C4 Deponie von Inertmaterialien.
LCA: Szenarien und weitere technische Informationen
Modul A5 berücksichtigt ausschließlich die Entsorgung bzw.
Charakteristische Produkteigenschaften biogener Verwertung des Verpackungsmaterials. Es besteht zu ca. 15%
Kohlenstoff aus Polyethylen­Folie und 85% Pappe/Papier.
Das Produkt enthält keinen biogenen Kohlenstoff. Der biogene
Kohlenstoffgehalt in der Verpackung ist nachstehend
aufgeführt.
Betriebliche Energie (B6)
Notiz: 1 kg biogener Kohlenstoff ist äquivalent zu 44/12 kg
Während der Lebensdauer der Produkte werden gemäß
CO .
2 Hersteller 20.000 Bedienzyklen (1 Zyklus = je 1 Auf­/Abfahrt)
Informationen zur Beschreibung des biogenen nach EN 14201 angegeben.
Kohlenstoffgehalts am Werkstor
Bezeichnung Wert Einheit
Bezeichnung WertEinheit Stromverbrauch je 20.000 Bedienzyklen 29,4 kWh
Biogener Kohlenstoff im Produkt ­ kg C
Ende des Lebenswegs (C1-C4)
Biogener Kohlenstoff in der zugehörigen
0,77 kg C
Verpackung Bezeichnung Wert Einheit
Als gemischter Bauabfall gesammelt 6,49 kg
Die nachstehend aufgeführten technischen Informationen sind Zum Recycling 5,91 kg
Grundlage für die in dieser EPD deklarierten Module. Zur Energierückgewinnung 0,58 kg
Transport zu Baustelle (A4) Zur Deponierung ­ kg
Bezeichnung Wert Einheit Wiederverwendungs- Rückgewinnungs- und
Liter Treibstoff (je kg Transportgut) 0,0026 l/100km Recyclingpotential (D), relevante Szenarioangaben
Die Recyclingpotenziale für Metalle werden für die Menge der
Transport Distanz 100 km
Netto­Schrottströme berechnet und in Modul D angegeben.
Auslastung (einschließlich Leerfahrten) 70 %
Potentiale aus der Energiesubstitution durch energetische
Volumen­Auslastungsfaktor 1 ­
Verwertungsprozesse in Modul A3, A5 und C3 werden ebenfalls
in Modul D ausgewiesen. Keine Potentiale werden für die
Einbau ins Gebäude (A5)
Pulverlackbeschichtung eingerechnet.
Bezeichnung WertEinheit
Sonstige Ressourcen ­ kg
Output­Stoffe als Folge der Abfallbehandlung auf
2,02 kg
der Baustelle
3 Umwelt­Produktdeklaration ­ ROMA KG ­ Raffstore
LCA: Ergebnisse
Die folgenden Informationen zu den Umweltwirkungen werden mit den Charakterisierungsfaktoren nach EF 3.0 ermittelt, die der EN
15804+A2 entsprechen.
ANGABE DER SYSTEMGRENZEN (X = IN ÖKOBILANZ ENTHALTEN; MND = MODUL ODER INDIKATOR NICHT DEKLARIERT;
MNR = MODUL NICHT RELEVANT)
Gutschriften
Stadium der
und Lasten
Produktionsstadium Errichtung Nutzungsstadium Entsorgungsstadium
außerhalb der
des Bauwerks
Systemgrenze
g n u g ro s re v ffo ts h o R tro p s n a rT g n u lle ts re H m o v tro p s n a rT m u z re lle ts re Htro s g n u d n e w re V e g a tn o M g n u d n e w n A /g n u z tu N g n u tla h d n a ts n I ru ta ra p e R z ta s rE g n u re u e n rE rü f z ta s n ie e ig re n E n e b ie rte B s a ds e d u ä b e G s e d rü f z ta s n ie re s s a W n e b ie rte B s a ds e d u ä b e G s e d s s irb A /u a b k c ü R tro p s n a rT g n u ld n a h e b lla fb A g n u g itie s e B ,­s g n u d n e w re v re d e iW ­s g n u n n iw e g k c ü R re d ola iz n e to p g n ilc y c e R
A1 A2 A3 A4 A5 B1 B2 B3 B4 B5 B6 B7 C1 C2 C3 C4 D
X X X X X MND MND MNR MNR MNR X MND X X X X X
ERGEBNISSE DER ÖKOBILANZ – UMWELTAUSWIRKUNGEN nach EN 15804+A2: 1 m² ROMA Raffstore
Indikator Einheit A1-A3 A4 A5 B6 C1 C2 C3 C4 D
GWP­total kg CO 2­Äq. 5,95E+01 6,66E­02 3,52E+00 1,24E+01 0 2,54E­02 4,41E­01 0 ­4,39E+01
GWP­fossil kg CO 2­Äq. 6,21E+01 6,6E­02 6,97E­01 1,24E+01 0 2,52E­02 4,41E­01 0 ­4,37E+01
GWP­biogenic kg CO 2­Äq. ­2,67E+00 2,4E­04 2,83E+00 6,17E­03 0 9,13E­05 5,07E­05 0 ­1,87E­01
GWP­luluc kg CO 2­Äq. 2,65E­02 3,94E­04 4,76E­05 1,13E­03 0 1,5E­04 1,19E­05 0 ­9,8E­03
ODP kg CFC11­Äq. 1,36E­10 1,63E­14 3,45E­14 1,22E­10 0 6,2E­15 1,36E­13 0 ­5,29E­11
AP mol H+­Äq. 1,97E­01 2,38E­04 9,63E­05 1,89E­02 0 9,09E­05 2,03E­04 0 ­1,53E­01
EP­freshwater kg P­Äq. 9,78E­05 1,55E­07 2,62E­08 1,23E­05 0 5,92E­08 3,91E­08 0 ­1,89E­05
EP­marine kg N­Äq. 4,16E­02 1,12E­04 2,76E­05 5,33E­03 0 4,28E­05 9,32E­05 0 ­2,64E­02
EP­terrestrial mol N­Äq. 4,48E­01 1,26E­03 4,69E­04 5,63E­02 0 4,79E­04 1,09E­03 0 ­2,87E­01
kg NMVOC­
POCP 1,26E­01 2,16E­04 6,81E­05 1,47E­02 0 8,24E­05 2,42E­04 0 ­8,22E­02
Äq.
ADPE kg Sb­Äq. 4,5E­05 4,75E­09 8,68E­10 6,01E­07 0 1,81E­09 1,22E­09 0 ­3,24E­05
ADPF MJ 8,95E+02 8,96E­01 1,88E­01 2,72E+02 0 3,42E­01 3,25E­01 0 ­5,84E+02
m3 Welt­Äq.
WDP 4,09E+00 3,46E­04 6,36E­02 1,04E+00 0 1,32E­04 4,62E­02 0 ­3,52E+00
entzogen
GWP = Globales Erwärmungspotenzial; ODP = Abbaupotenzial der stratosphärischen Ozonschicht; AP = Versauerungspotenzial von Boden und
Wasser; EP = Eutrophierungspotenzial; POCP = Bildungspotenzial für troposphärisches Ozon; ADPE = Potenzial für die Verknappung von abiotischen
Ressourcen – nicht fossile Ressourcen (ADP – Stoffe); ADPF = Potenzial für die Verknappung abiotischer Ressourcen – fossile Brennstoffe (ADP –
fossile Energieträger); WDP = Wasser­Entzugspotenzial (Benutzer)
ERGEBNISSE DER ÖKOBILANZ – INDIKATOREN ZUR BESCHREIBUNG DES RESSOURCENEINSATZES nach EN 15804+A2: 1
m² ROMA Raffstore
Indikator Einheit A1-A3 A4 A5 B6 C1 C2 C3 C4 D
PERE MJ 2,99E+02 6,01E­02 3,24E+01 3,73E+01 0 2,29E­02 7,42E­02 0 ­2,25E+02
PERM MJ 3,24E+01 0 ­3,24E+01 0 0 0 0 0 0
PERT MJ 3,31E+02 6,01E­02 2,8E­02 3,73E+01 0 2,29E­02 7,42E­02 0 ­2,25E+02
PENRE MJ 8,82E+02 8,98E­01 9,65E+00 2,72E+02 0 3,42E­01 5,68E+00 0 ­5,85E+02
PENRM MJ 1,48E+01 0 ­9,46E+00 0 0 0 ­5,35E+00 0 0
PENRT MJ 8,96E+02 8,98E­01 1,89E­01 2,72E+02 0 3,42E­01 3,25E­01 0 ­5,85E+02
SM kg 1,17E+00 0 0 0 0 0 0 0 5,12E+00
RSF MJ 0 0 0 0 0 0 0 0 0
NRSF MJ 0 0 0 0 0 0 0 0 0
FW m3 4,97E­01 5,35E­05 1,49E­03 6,25E­02 0 2,04E­05 1,11E­03 0 ­4,07E­01
PERE = Erneuerbare Primärenergie als Energieträger; PERM = Erneuerbare Primärenergie zur stofflichen Nutzung; PERT = Total erneuerbare
Primärenergie; PENRE = Nicht­erneuerbare Primärenergie als Energieträger; PENRM = Nicht­erneuerbare Primärenergie zur stofflichen Nutzung;
PENRT = Total nicht erneuerbare Primärenergie; SM = Einsatz von Sekundärstoffen; RSF = Erneuerbare Sekundärbrennstoffe; NRSF = Nicht­
erneuerbare Sekundärbrennstoffe; FW = Nettoeinsatz von Süßwasserressourcen
ERGEBNISSE DER ÖKOBILANZ –ABFALLKATEGORIEN UND OUTPUTFLÜSSE nach EN 15804+A2:
1 m² ROMA Raffstore
Indikator Einheit A1-A3 A4 A5 B6 C1 C2 C3 C4 D
HWD kg 1,4E­06 1,51E­12 2,02E­12 1,58E­08 0 5,77E­13 7,38E­12 0 6,47E­09
NHWD kg 1,23E+01 1,34E­04 2,75E­03 6,01E­02 0 5,12E­05 6,53E­02 0 ­1E+01
RWD kg 5,43E­02 1,18E­06 5,07E­06 4,24E­02 0 4,51E­07 1,09E­05 0 ­4,35E­02
CRU kg 0 0 0 0 0 0 0 0 0
MFR kg 0 0 1,8E+00 0 0 0 5,9E+00 0 0
MER kg 0 0 0 0 0 0 0 0 0
4 Umwelt­Produktdeklaration ­ ROMA KG ­ Raffstore
EEE MJ 0 0 1,47E+00 0 0 0 6,63E­01 0 0
EET MJ 0 0 2,61E+00 0 0 0 1,19E+00 0 0
HWD = Gefährlicher Abfall zur Deponie; NHWD = Entsorgter nicht gefährlicher Abfall; RWD = Entsorgter radioaktiver Abfall; CRU = Komponenten für
die Wiederverwendung; MFR = Stoffe zum Recycling; MER = Stoffe für die Energierückgewinnung; EEE = Exportierte Energie – elektrisch; EET =
Exportierte Energie – thermisch
ERGEBNISSE DER ÖKOBILANZ – zusätzliche Wirkungskategorien nach EN 15804+A2-optional:
1 m² ROMA Raffstore
Indikator Einheit A1-A3 A4 A5 B6 C1 C2 C3 C4 D
PM Krankheitsfälle 2,11E­06 1,34E­09 5,57E­10 1,71E­07 0 5,1E­10 1,25E­09 0 ­1,67E­06
IR kBq U235­Äq. 1,1E+01 1,27E­04 8,11E­04 6,37E+00 0 4,83E­05 1,48E­03 0 ­9,43E+00
ETP­fw CTUe 3,16E+02 6,48E­01 1,15E­01 7,8E+01 0 2,47E­01 1,87E­01 0 ­2,08E+02
HTP­c CTUh 2,28E­08 1,3E­11 6,03E­12 1,41E­09 0 4,97E­12 8,58E­12 0 ­1,78E­08
HTP­nc CTUh 7E­07 7,69E­10 2,25E­10 7,21E­08 0 2,93E­10 6,83E­10 0 ­4,61E­07
SQP SQP 4,82E+02 3,19E­01 6,37E­02 3,69E+01 0 1,22E­01 7,19E­02 0 ­2,7E+02
PM = Potenzielles Auftreten von Krankheiten aufgrund von Feinstaubemissionen; IR = Potenzielle Wirkung durch Exposition des Menschen mit U235;
ETP­fw = Potenzielle Toxizitätsvergleichseinheit für Ökosysteme; HTP­c = Potenzielle Toxizitätsvergleichseinheit für den Menschen (kanzerogene
Wirkung); HTP­nc = Potenzielle Toxizitätsvergleichseinheit für den Menschen (nicht kanzerogene Wirkung); SQP = Potenzieller Bodenqualitätsindex
Einschränkungshinweis 1 – gilt für den Indikator „Potenzielle Wirkung durch Exposition des Menschen mit U235“.
Diese Wirkungskategorie behandelt hauptsächlich die mögliche Wirkung einer ionisierenden Strahlung geringer Dosis auf die
menschliche Gesundheit im Kernbrennstoffkreislauf. Sie berücksichtigt weder Auswirkungen, die auf mögliche nukleare Unfälle und
berufsbedingte Exposition zurückzuführen sind, noch auf die Entsorgung radioaktiver Abfälle in unterirdischen Anlagen. Die potenzielle
vom Boden, von Radon und von einigen Baustoffen ausgehende ionisierende Strahlung wird eben­falls nicht von diesem Indikator
gemessen.
Einschränkungshinweis 2 – gilt für die Indikatoren: „Potenzial für die Verknappung abiotischer Ressourcen ­ nicht fossile Ressourcen“,
„Potenzial für die Verknappung abiotischer Ressourcen ­ fossile Brennstoffe“, „Wasser­Entzugspotenzial (Benutzer)“, „Potenzielle
Toxizitätsvergleichseinheit für Ökosysteme“, „Potenzielle Toxizitätsvergleichseinheit für den Menschen ­ kanzerogene Wirkung“,
„Potenzielle Toxizitätsvergleichseinheit für den Menschen ­ nicht kanzerogene Wirkung“, „Potenzieller Bodenqualitätsindex".
Die Ergebnisse dieses Umweltwirkungsindikators müssen mit Bedacht angewendet werden, da die Unsicherheiten bei diesen
Ergebnissen hoch sind oder da es mit dem Indikator nur begrenzte Erfahrungen gibt.
Literaturhinweise
Normen Rates vom 17. Mai 2006 über Maschinen und zur Änderung der
Richtlinie 95/16/EG (Neufassung).
EN 1932
DIN EN 1932: 2013­09 Weitere Quellen
Abschlüsse und Markisen — Windwiderstand gegen Windlast­
Prüfverfahren CPR
und Nachweiskriterien; Deutsche Fassung EN 1932: 2013. Verordnung (EU) Nr. 305/2011 des europäischen Parlaments
und des Rates vom 9. März 2011 zur Festlegung harmonisierter
EN 4108/2 Bedingungen für die Vermarktung von Bauprodukten und zur
DIN EN 4108/2 2013/02 Wärme­ und Energieeinsparung in Aufhebung der Richtlinie 89/106/EWG des Rates.
Gebäuden Teil 2 Mindestanforderungen an Wärmeschutz.
LCAfE Software and MLC Databases
EN 13561 LCAfE and MLC databases (f.k.a. GaBi) by Sphera. Version
EN 13561:2004+A1:2008 CUP 2023.1. Sphera Solutions GmbH,
Markisen — Leistungs­ und Sicherheitsanforde­rungen über https://sphera.com/product­sustainability­gabi­data­search/,
Maschinen und zur Änderung der Richtlinie 95/16/EG 2023.
(Neufassung).
IBU 2021
EN 13659 Institut Bauen und Umwelt e.V.: Allgemeine Anleitung für das
DIN EN 13659: 2015/07 Abschlüsse außen und Außenjalousien EPD­Programm des Institut Bauen und Umwelt e.V., Version
Leistungs­ und Sicherheitsanforderungen; Deutsche Fassung. 2.0, Berlin: Institut Bauen und Umwelt e.V., 2021
EN 14201 PCR Teil A 2021
DIN EN 14201:2004­04, Abschlüsse und Läden ­ Widerstand Institut Bauen und Umwelt e.V., Königswinter (Hrsg.):
gegen wiederholte Bedienungen (mechanische Lebensdauer) Produktkategorienregeln für Bauprodukte aus dem Programm
— Prüfverfahren; Deutsche Fassung EN 14201:2004. für Umwelt­Produktdeklarationen des Instituts Bauen und
Umwelt (IBU) Teil A: Rechenregeln für die Ökobilanz und
EN 15804+A2 Anforderungen an den Hintergrundberichtversion 1.3, 08/2021
EN 15804:2012+A2:2019+AC:2021, Nachhaltigkeit von
Bauwerken – Umweltproduktdeklarationen – Grundregeln für PCR Teil B 2021
die Produktkategorie Bauprodukte Institut Bauen und Umwelt e.V., Königswinter (Hrsg.):
Produktkategorienregeln für Bauprodukte aus dem Programm
RICHTLINIE 2006/42/EG für Umwelt­Produktdeklarationen des Instituts Bauen und
Richtlinie 2006/42/EG des europäischen Parlaments und des Umwelt (IBU) Teil B: Anforderungen an die EPD für
5 Umwelt­Produktdeklaration ­ ROMA KG ­ Raffstore
Sonnenschutzsysteme, 08/2021 (www.bau­ umwelt.de) Zulassung in Frage kommenden besonders
besorgniserregenden Stoffe. (https://echa.europa.eu/)
ECHA
Europäische Chemikalienagentur (ECHA): Liste der für eine
6 Umwelt­Produktdeklaration ­ ROMA KG ­ Raffstore
Herausgeber
Institut Bauen und Umwelt e.V. +49 (0)30 3087748­ 0
Hegelplatz 1 info@ibu­epd.com
10117 Berlin www.ibu­epd.com
Deutschland
Programmhalter
Institut Bauen und Umwelt e.V. +49 (0)30 3087748­ 0
Hegelplatz 1 info@ibu­epd.com
10117 Berlin www.ibu­epd.com
Deutschland
Ersteller der Ökobilanz
Sphera Solutions GmbH +49 (0)711 341817­0
Hauptstraße 111­ 113 info@sphera.com
70771 Leinfelden­Echterdingen www.sphera.com
Deutschland
Inhaber der Deklaration
ROMA KG +49 8222 ­ 40000
Ostpreußenstraße 9 info@roma.de
89331 Burgau www.roma.de
Deutschland
7 Umwelt­Produktdeklaration ­ ROMA KG ­ Raffstore
