UMWELT-PRODUKTDEKLARATION
nach ISO 14025 und EN 15804+A2
Deklarationsinhaber Bundesverband der Gipsindustrie e.V.
Herausgeber Institut Bauen und Umwelt e.V. (IBU)
Programmhalter Institut Bauen und Umwelt e.V. (IBU)
Deklarationsnummer EPD-BVG-20210343-IBE1-DE
Ausstellungsdatum 04.04.2022
Gültig bis 03.04.2027
GIPSPLATTE - FEUERSCHUTZ
Bundesverband der Gipsindustrie e.V.
www.ibu-epd.com | https://epd-online.com
1. Allgemeine Angaben
Bundesverband der Gipsindustrie e.V. GIPSPLATTE - FEUERSCHUTZ
Programmhalter Inhaber der Deklaration
IBU – Institut Bauen und Umwelt e.V. Bundesverband der Gipsindustrie e.V.
Panoramastr. 1 Kochstraße 6-7
10178 Berlin 10969 Berlin
Deutschland
Deklarationsnummer Deklariertes Produkt/deklarierte Einheit
EPD-BVG-20210343-IBE1-DE Gipsplatte nach DIN EN 520 und DIN 18180
1 m2 (10 kg)
Diese Deklaration basiert auf den Produktkategorien- Gültigkeitsbereich:
Regeln: Die EPD gilt für die Mitgliedsunternehmen des
Gipsplatten, 01.2019 Bundesverbandes der Gipsindustrie e.V. gemäß
(PCR geprüft und zugelassen durch den unabhängigen aktueller Mitgliederliste auf https://www.gips.de/epd-
Sachverständigenrat (SVR)) ansprechpartner/gipsplatten/ für die in
Deutschland hergestellten Produkte. Die Ökobilanz
Ausstellungsdatum berücksichtigt spezifische Informationen der Hersteller
04.04.2022 und der Zulieferer von Komponenten für den gesamten
Lebenszyklus.
Gültig bis
03.04.2027 Der Inhaber der Deklaration haftet für die
zugrundeliegenden Angaben und Nachweise; eine
Haftung des IBU in Bezug auf Herstellerinformationen,
Ökobilanzdaten und Nachweise ist ausgeschlossen.
Die EPD wurde nach den Vorgaben der EN 15804+A2
erstellt. Im Folgenden wird die Norm vereinfacht als EN 15804
bezeichnet.
Verifizierung
Die Europäische Norm EN 15804 dient als Kern-PCR
Unabhängige Verifizierung der Deklaration und
Angaben gemäß ISO 14025:2010
Dipl. Ing. Hans Peters intern x extern
(Vorstandsvorsitzender des Instituts Bauen und Umwelt e.V.)
Dr. Alexander Röder Dr.-Ing. Wolfram Trinius,
(Geschäftsführer Instituts Bauen und Umwelt e.V.) Unabhängige/-r Verifizierer/-in
2. Produkt
2.1 Produktbeschreibung/Produktdefinition
Die Deklaration umfasst 1 m2 Gipsplatte mit einem
Flächengewicht von 10 kg/m2. Der Einsatz kann in öffentlichen, privaten oder
gewerblich genutzten Gebäuden erfolgen.
Für das Inverkehrbringen des Produkts in der
EU/EFTA (mit Ausnahme der Schweiz) gilt die 2.3 Technische Daten
Verordnung (EU) Nr. 305/2011(CPR). Die Produkte Technische Daten sind den Informationen der
benötigen eine Leistungserklärung unter Hersteller zu entnehmen. Aufgrund der ständigen
Berücksichtigung von DIN EN 520: 2009-12 Fortschreibung technischer Normen oder Zulassungen
Gipsplatten - Begriffe, Anforderungen und erfolgt keine Aufführung im Rahmen der Umwelt-
Prüfverfahren und die CE-Kennzeichnung. Für Produktdeklaration.
die Verwendung gelten die jeweiligen nationalen Angaben zu wesentlichen Anforderungen können dem
Bestimmungen. CE-Zeichen und/oder der Leistungserklärung
entnommen werden /Bauproduktenverordnung/.
2.2 Anwendung
Gipsplatten werden als Trockenputz direkt auf den
Untergrund geklebt; als Beplankungen für Wand- und Bei den Herstellern können aktuelle technische
Deckenbekleidungen, Montagewände und Informationen abgefragt werden:
Unterdecken aus Holz oder verzinktem Metall sowie https://www.gips.de/epd-ansprechpartner/gipsplatten/
für die Herstellung vorgefertigter Bauteile, wie z.B. im
Fertighausbau verschraubt oder genagelt.
2 Umwelt-Produktdeklaration Bundesverband der Gipsindustrie e.V. – GIPSPLATTE - FEUERSCHUTZ / Tool
2.5 Grundstoffe/Hilfsstoffe
Leistungswerte des Produkts entsprechen der Gipsplatten werden aus Stuckgips und Zusatzstoffen
Leistungserklärung in Bezug auf dessen wesentliche für den Gipskern (u.a. Stärke und Schaummittel) sowie
Merkmale gemäß der DIN EN 520: 2009-12 hochwertigem, mehrfach vergautschtem Karton auf
Gipsplatten - Begriffe, Anforderungen und großen Bandanlagen im kontinuierlichen Betrieb
Prüfverfahren. hergestellt.
Es können z.B. Brandverhalten, Scherfestigkeit, Die für eine durchschnittliche Betrachtung angesetzte
Wasserdampfdiffusionswiderstand, Wärmeleitfähigkeit, Menge an Grundstoffen umfasst rund 93 % Gips, 3,5
gefährliche Substanzen, Stoßwiderstand oder % Recyclingpapier (für Karton) und 3,5 % mineralische
Schallabsorption deklariert werden. Zuschläge und bauchemische Verbindungen.
Für die Verwendung gelten die jeweiligen nationalen
Bestimmungen, in Deutschland die /DIN 18180/ als Angabe zu SVHC, CMR-Stoffen Kat. 1A oder 1B
nationale Anwendungsnorm. Für die Verarbeitung der und Bioziden:
Platten gilt /DIN 18181/. Das Produkt enthält Stoffe der ECHA-Liste der
Für nichttragende innere Trennwände gilt generell /DIN für eine Zulassung in Frage kommenden besonders
4103-1/, /DIN 4103-4/ für Holzständerwände sowie besorgniserregenden Stoffe (en: Substances of Very
/DIN 18183-1/ für Metallständerwände; bei High Concern – SVHC) (Datum 16.04.2021) oberhalb
Unterdecken und Deckenbekleidungen sind /DIN von 0,1 Massen-% /ECHA2021/: nein.
18168-1/ und /DIN 18168-2/ zu beachten. Das Produkt enthält weitere CMR-Stoffe der
Kategorie 1A oder 1B, die nicht auf der Kandidatenliste
2.4 Lieferzustand stehen, oberhalb von 0,1 Massen-% in mindestens
Gipsplatten können in unterschiedlichen Abmessungen einem Teilerzeugnis: nein.
geliefert werden, die sowohl unterschiedliche Dicken Dem vorliegenden Bauprodukt wurden Biozidprodukte
wie auch individuelle Anforderungen berücksichtigen zugesetzt oder es wurde mit Biozidprodukten
können. behandelt (es handelt sich damit um
eine behandelte Ware im Sinne der
Gipsplatten - Feuerschutz (Typ F nach /DIN EN 520/) Biozidprodukteverordnung (EU) Nr. 528/2012): nein.
sind Gipsplatten mit verbessertem
Gefügezusammenhalt des Kerns bei hohen 2.6 Herstellung
Temperaturen, erkennbar auch durch die rote Der Herstellungsprozess umfasst die in Abbildung 1
Aufdruckfarbe der Kennzeichung. Dies werden in gezeigten Schritte.
imprägnierter und nicht-imprägnierter Ausführung
angeboten.
Abbildung 1: Fertigungsprozess von Gipsplatten nach - Abbindestrecke mit Schere als Schneidevorrichtung
/Gips-Datenbuch/ (4–5)
- Wendetisch mit Eintrag in einen Mehretagentrockner
- Zulauf des Kartons unten, der die Sichtseite der (6–8)
Platte bildet und für die Kantenformung angeritzt wird
(1) - Plattenaustrag mit Besäumung der Querkanten und
- Zulauf von Gipsbrei mit Verteilung durch die Plattenbündelung (9–11)
Formstation mit gleichzeitigem Kartonzulauf von oben
(2–3)
3 Umwelt-Produktdeklaration Bundesverband der Gipsindustrie e.V. – GIPSPLATTE - FEUERSCHUTZ / Tool
Die herstellenden Unternehmen verfügen über ein
Qualitätsmanagementsystem und sind nach /DIN EN Einflüsse auf die Alterung bei Anwendung nach den
ISO 9001/ zertifiziert. Regeln der Technik bestehen nicht.
Die Nutzungsdauer ist für die gesamte Lebensdauer
2.7 Umwelt und Gesundheit während der des Gebäudes vorgesehen. Eine Beanspruchung von
Herstellung außen erfolgt nicht.
Die Herstellung von Gipsplatten erfolgt in
emissionsschutzrechtlich genehmigten Anlagen nach 2.13 Außergewöhnliche Einwirkungen
den Vorgaben des Bundes-Immissionsschutzgesetzes.
Die Werke verfügen über ein Brand
Energiemanagementsystem nach /DIN EN ISO Gipsplatten bieten im Hinblick auf ihre geringe Dicke
50001/. Ab einer kumulierten Feuerungswärmeleistung sehr guten Feuerschutz. Das ist darin begründet, dass
von > 20 MW sind Gipswerke dem Europäischen der Gipskern etwa 20 % Kristallwasser enthält,
Emissionshandel unterstellt. Unterhalb dessen erfolgt welches bei Brandeinwirkung verdampft und dabei
eine Kontrolle der Einhaltung der Klimaschutzziele durch Umwandlung Energie verzehrt. Die Temperatur
über den deutschen Brennstoffemissionshandel. auf der dem Feuer abgewandten Seite bleibt über
längere Zeit in Abhängigkeit von der Plattendicke bei
2.8 Produktverarbeitung/Installation etwa 110 °C konstant. Die dann entstehende
Die Verarbeitung der Produkte erfolgt nach den entwässerte Gipsschicht bietet eine erhöhte
einschlägigen Merkblättern des Bundesverbandes der Wärmedämmung.
Gipsindustrie e.V. und der Hersteller. Gemäß Anhang B der /DIN EN 520/ werden
Gipsplatten hinsichtlich ihres Brandverhaltens in der
Beim Zuschneiden, Sägen oder Schleifen der Regel A2-s1, d0 klassifiziert. Bei dieser Klassifizierung
Gipsprodukte ist gemäß /TRGS 900/ der nach /DIN EN 13501-1/ bedeutet:
Arbeitsplatzgrenzwert von 6 mg/m3 alveolengängiger A2 = nichtbrennbar, s1 = kein Rauch, d0 = kein
Staub (A-Staub) für Calciumsulfat als Schichtmittelwert brennendes Abfallen/Abtropfen.
einzuhalten.
Die in den Feuerschutzplatten eingesetzten Glasfasern
sind sogenannte Endlosfilament-Glasfasern, die mit Wasser
definiertem Durchmesser hergestellt werden. Fasern Alle Gipsprodukte sind, sofern nicht vom Hersteller
mit einem Durchmesser über 3 Mikrometer sind nicht ausdrücklich für diesen Zweck vorgesehen, vor
lungengängig. Nur solche werden in andauernder Durchfeuchtung zu schützen.
Feuerschutzplatten eingesetzt; diese spleißen auch bei Für die Beseitigung von durch Überflutung
einer Weiterverarbeitung nicht auf. Damit entstehen entstandenen Schäden an Bauteilen aus Gips ist ein
auch keine "Faserstäube" nach /TRGS 521/. /Merkblatt Überflutung/ beim Bundesverband der
Gipsindustrie e.V. verfügbar.
2.9 Verpackung
Gipsplatten werden palettiert und nicht verpackt
angeliefert. Die verwendeten Holzpaletten gibt es als
Mehrweg- oder Einwegpaletten.
Mechanische Zerstörung
2.10 Nutzungszustand Mechanische Beschädigungen können grundsätzlich
Die bautechnische Nutzung der hier betrachteten aufgrund der Reparaturfreundlichkeit der
Gipsplatten erfolgt im Regelfall im Innenbereich, als Gipsplatten mit Fugenspachtel
Element von Innenkonstruktionen für Wand-, Decken- ausgeglichen werden, ohne dass die
oder Bodenbereiche. Funktionsfähigkeit beeinträchtigt wird.
Gipsplatten können bei größeren
2.11 Umwelt und Gesundheit während der Beschädigungen problemlos gegen neue
Nutzung Platten ausgetauscht werden. Folgen auf die Umwelt
Während der Nutzungsphase erfolgt keine Freisetzung bei unvorhergesehener mechanischer Zerstörung sind
von gefährlichen Stoffen oberhalb der nicht zu erwarten.
Grenzwerte des Prüfschemas der /AgBB/.
Gipsplatten wurden vom Fraunhofer Institut für 2.14 Nachnutzungsphase
Bauphysik untersucht /Scherer 2010/.
Das Untersuchungsergebnis zeigt, dass von den Recycling
Gipsplatten keinerlei Beeinträchtigungen des Nach der Gewerbeabfallverordnung sind Gipsabfälle
Innenraumes ausgehen. einem Recycling zuzuführen. Der dort gewonnene
Recyclinggips kann nach der Behandlung der Platten
in speziell für Gipsabfälle vorgesehenen
2.12 Referenz-Nutzungsdauer Recyclinganlagen nach Zerkleinerung und Abtrennung
Die Referenz-Nutzungsdauern sind von den jeweiligen des Kartons dem Herstellungsprozess neuer Platten
Anwendungen abhängig. zugeführt werden.
Nach der Tabelle „Nutzungsdauern von Bauteilen für Alternativ kann der wiedergewonnene Gips in anderen
Lebenszyklusanalysen nach dem Bewertungssystem für Gips geeigneten Bereichen eingesetzt werden
Nachhaltiges Bauen (BNB)“ des BBSR, Stand (Abbinderegler für Zement, Landwirtschaft,
24.02.2017, beträgt diese beispielsweise für Düngemittelproduktion).
Wände gemäß Code-Nummer 342.411 „Nichttragende Die Recyclinganlagen für Gipsabfälle sorgen auch für
Innenwände – Ständersysteme“ > 50 Jahre /BBSR die Magnetabscheidung noch enthaltener Schrauben
Nutzungsdauer/. oder Nägel.
4 Umwelt-Produktdeklaration Bundesverband der Gipsindustrie e.V. – GIPSPLATTE - FEUERSCHUTZ / Tool
Dort abgetrennter Karton kann als Sekundärbrennstoff derjenigen, die unter 17 08 01 fallen
verwendet oder dem
Papierrecycling zugeführt werden, abgeschiedene Baustoffe auf Gipsbasis halten die
Metalle werden als Schrott verwertet. Ablagerungsbedingungen ab Deponieklasse I der
/Deponieverordnung/ für den Fall der Beseitigung ein.
2.15 Entsorgung
Die Entsorgung erfolgt nach dem /Abfallschlüssel/: 2.16 Weitere Informationen
www.gips.de
17 08 02 Baustoffe auf Gipsbasis mit Ausnahme
3. LCA: Rechenregeln
3.1 Deklarierte Einheit
Die deklarierte Einheit ist 1m² Gipsplatte-Feuerschutz Modul D enthält potenzielle Gutschriften des
nach /DIN EN 520/ und /DIN 18180/ mit einem Gipsrecyclings.
Flächengewicht von 10 kg.
Deklarierte Einheit 3.3 Abschätzungen und Annahmen
Bezeichnung Wert Einheit Für die Modellierung der Szenarien im Lebenszyklus
Deklarierte Einheit 1 m2 wurden in den entsprechenden Modulen
Annäherungen und Abschätzungen für die Prozesse
Die Ergebnisse beziehen sich auf eine repräsentative und Materialien getroffen.
Rezeptur gültig für die Mitglieder des Bundesverband Für Modul C1 wird ein verlustfreier (100 %) manueller
der Gipsindustrie e.V. mit einer Produktion in Ausbau mit handgeführten Werkzeugen angenommen.
Deutschland, die mehrere Dicken und In der Berechnung des End-of-Life sind keine Verluste
Flächengewichte in Form der für statistische (z. B. Sammelverluste) beim Rückbau berücksichtigt.
Meldungen anzuwendenden Normierung umfasst. Die gesamte hergestellte Menge wird innerhalb des
Recyclings aufbereitet (Szenario 1). In einem weiteren
Szenario erfolgt die Deklaration eines
3.2 Systemgrenze Deponierungsszenario (Szenario 2).
Typ der EPD gemäß /EN 15804/ von der Wiege bis
zum Werkstor mit 3.4 Abschneideregeln
- Optionen (A4–A5), In Übereinstimmung mit der Zieldefinition wurden alle
- Module C1–C4 und relevanten Input- und Output-Flüsse, die im
- Modul D Zusammenhang mit dem betrachteten Produkt
(A1–A3 + C + D und zusätzliche Module: A4 und A5). auftreten, identifiziert und quantifiziert.
In der Ökobilanz werden somit alle verfügbaren Daten
Die Module A1–A3 (Produktionsstadium) enthalten die aus dem Produktionsprozess berücksichtigt, d. h. alle
Rohstoffproduktion unter Berücksichtigung deutscher verwendeten Rohstoffe, die verwendete
Randbedingungen und deren Transporte, die Wärmeenergie und der Stromverbrauch.
Energiebereitstellung (Strom-Mix Deutschland) sowie Damit werden auch Material- und Energieflüsse
Herstellungsprozesse, die für die Produktion berücksichtigt, die weniger als 1 % der Masse oder
sämtlicher Komponenten für das Erzeugnis Gipsplatte Energie beitragen. Die Vorgabe, dass höchstens 5 %
erforderlich sind. Da im Allgemeinen die Gipsplatten des Energie- und Masseneinsatzes vernachlässigt
auf Mehrwegpaletten mit Ladungssicherungsbändern werden dürfen, wird damit eingehalten.
zur Baustelle transportiert werden ist keine
Verpackung berücksichtigt. 3.5 Hintergrunddaten
Die verwendeten Datensätze stammen aus /GaBi/-
Modul A4 enthält den Transport zur Baustelle. Datenbanken.
Die zugrundeliegende Hintergrunddatenbank basiert
Modul A5 umfasst den Einbau auf der Baustelle. Eine auf der Version /GaBi/ 2021, Service Pack 40/CUP
Entsorgung etwaiger Verpackung ist hier nicht 2020.1. Die /GaBi/-Datenbank liefert die
erforderlich (unverpacktes Produkt auf Lebenszyklusinventardaten für Roh- und
Mehrwegpaletten). Prozessmaterialien, Transporte und Energie.
Modul C1 deklariert den manuellen Rückbau. 3.6 Datenqualität
Die Datenqualität der Sachbilanzinventare wird
Modul C2 enthält den Transport zum Ort der bewertet anhand ihrer Präzision (gemessen,
Verwertung. berechnet, Literaturwerte oder geschätzt),
Vollständigkeit (z.B. nicht berichtete Emissionen),
Modul C3 umfasst das Zerkleinern und Aufbereiten der Konsistenz (Grad der Einheitlichkeit der angewandten
Gipsprodukte. Methoden) und Repräsentativität (geographisch,
zeitlich, technologisch).
Modul C4 wird in der Regel nicht betrachtet, da die Um diesen Aspekten gerecht zu werden und somit
Gewerbeabfallverordnung eine Zuführung von zuverlässige Ergebnisse sicherzustellen, wurden
Gipsplatten zum Recycling vorsieht. In der Industriedaten aus erster Hand zusammen mit
vorliegenden Ökobilanz wird zusätzlich ein konsistenten Hintergrunddaten aus den /GaBi/ 2021-
Deponierungsszenario berechnet, um Datenbanken verwendet.
Legalausnahmen der Gewerbeabfallverordnung mit
abzudecken.
5 Umwelt-Produktdeklaration Bundesverband der Gipsindustrie e.V. – GIPSPLATTE - FEUERSCHUTZ / Tool
3.7 Betrachtungszeitraum werden dem Modul zugeordnet, in dem sie entstehen.
Die Erfassung der Vordergrunddaten bezieht sich auf Potenzielle Nutzen aus diesen Prozessen werden dem
das Jahr 2020. Modul D zugeordnet.
3.8 Allokation Die aus der Energiesubstitution resultierenden
Die verwendeten Allokationsverfahren in potenziellen Gutschriften erfolgen über deutsche
Hintergrunddaten (Materialien und Energie), die aus Durchschnittsdaten für elektrische Energie und
den /GaBi/-Datenbanken stammen, sind online unter thermische Energie aus Erdgas.
http://www.gabi-software.com dokumentiert.
3.9 Vergleichbarkeit
Alle verwendeten Verbrennungsprozesse werden Grundsätzlich ist eine Gegenüberstellung oder die
durch Teilstrombetrachtungen der jeweiligen Bewertung von EPD-Daten nur möglich, wenn alle zu
Materialien abgebildet. vergleichenden Datensätze nach EN 15804 erstellt
wurden und der Gebäudekontext bzw. die
Für alle Abfallverbrennungsanlagen wird ein R1-Faktor produktspezifischen Leistungsmerkmale berücksichtigt
von größer 0,6 angenommen. werden.
Umweltlasten aus Verbrennungsprozessen im Die verwendete Hintergrunddatenbank ist /GaBi/ ts
Errichtungs-, Nutzungs- und Entsorgungsstadium (SP40).
4. LCA: Szenarien und weitere technische Informationen
Charakteristische Produkteigenschaften
Biogener Kohlenstoff
Bezeichnung Wert Einheit
Zum Recycling (Szenario 1) 10 kg
Informationen zur Beschreibung des biogenen Zur Deponierung (Szenario 2) 10 kg
Kohlenstoffgehalts am Werkstor
Bezeichnung Wert Einheit Wiederverwendungs- Rückgewinnungs- und
Biogener Kohlenstoff im Produkt 0,15 kg C Recyclingpotential (D), relevante Szenarioangaben
Der Anteil an biogenem Kohlenstoff resultiert aus der Modul D enthält potenzielle Gutschriften für die
Kartonlage der Gipsplatte. Dabei wird von einem Substitution von Naturgips aus dem Recyclingprozess
Kohlenstoffgehalt von ca. 0,43 kg pro kg Karton (Modul C3).
ausgegangen.
Technische Informationen über die Anwendung sind
die Grundlage für die Entwicklung von spezifischen
Szenarien im Kontext einer Gebäudebewertung.
Transport zu Baustelle (A4)
Bezeichnung Wert Einheit
Transport Distanz 100 km
Auslastung (einschließlich
60 %
Leerfahrten)
Die EPD deklariert eine Transportdistanz von 100 km
für A4. Dies ermöglicht die einfache Umrechnung
spezifischer Transportentfernungen auf
Gebäudeebene.
Einbau ins Gebäude (A5)
Der Einbau ins Gebäude umfasst den Stromverbrauch
zum Verschrauben der Gipsplatten. Die Schrauben
selbst sind nicht Teil der Betrachtung.
Einbau ins Gebäude (A5)
Bezeichnung Wert Einheit
Stromverbrauch 0,0025 kWh
Ende des Lebenswegs (C1–C4)
Die Gipsplatten werden manuell ausgebaut und per
LKW zu einer Recyclinganlage (Szenario 1) bzw. zur
Deponierung (Szenario 2) transportiert. Modul C2 wird
jeweils mit 50km berechnet.
6 Umwelt-Produktdeklaration Bundesverband der Gipsindustrie e.V. – GIPSPLATTE - FEUERSCHUTZ / Tool
5. LCA: Ergebnisse
Die folgende Tabelle zeigt die Ökobilanzergebnisse für den Lebenszyklus von 1m² Gipsplatten. Anzumerken ist,
dass im Entsorgungsstadium für die Gipsplatten 2 Szenarien berechnet werden, die nach dem für beide
Szenarien gleichen Rückbau (C1) beginnen und sich durch unterschiedliche Aufwendungen bei der Entsorgung
unterscheiden:
Szenario 1 beinhaltet die Annahme eines 100%-igen Recyclingszenarios mit den Schritten C2, C3/1 und D/1. In
diesem Szenario erfolgt keine Deponierung, deswegen gibt es keine Beiträge zu Indikatoren in C4/1
(Beseitigung), die mit Null in der nachfolgenden Tabelle aufgeführt werden.
Szenario 2 beinhaltet die vollständige Beseitigung auf einer Deponie mit den Schritten C2 und C4/2. Für eine
Deponierung ist keine Abfallbehandlung erforderlich, deswegen ist das Modul C3/2 bei allen Indikatoren mit Null
versehen und in der nachfolgenden Tabelle so aufgeführt. Ebenso erfolgen keine Gutschriften im Modul D/2,
welches deshalb ebenfalls mit Null dargestellt wird.
Wichtiger Hinweis:
EP-freshwater: Dieser Indikator wurde in Übereinstimmung mit dem Charakterisierungsmodell (EUTREND-
Modell, Struijs et al., 2009b, wie in ReCiPe umgesetzt; http://eplca.jrc.ec.europa.eu/LCDN/developerEF.xhtml) als
„kg P-Äq.“ berechnet.
ANGABE DER SYSTEMGRENZEN (X = IN ÖKOBILANZ ENTHALTEN; ND = MODUL ODER INDIKATOR
NICHT DEKLARIERT; MNR = MODUL NICHT RELEVANT)
Stadium der Gutschriften
Produktionsstadiu Errichtung und Lasten
Nutzungsstadium Entsorgungsstadium
m des außerhalb der
Bauwerks Systemgrenze
7 Umwelt-Produktdeklaration Bundesverband der Gipsindustrie e.V. – GIPSPLATTE - FEUERSCHUTZ / Tool
gnugrosrevffotshoR
tropsnarT gnulletsreH
mov
tropsnarT
muz
relletsreH
trosgnudnewreV
egatnoM
gnudnewnA/gnuztuN gnutlahdnatsnI
rutarapeR ztasrE gnureuenrE
sad rüf
ztasnieeigrenE
sed
nebierteB seduäbeG
sad rüf
ztasnieressaW
sed
nebierteB seduäbeG
ssirbA/uabkcüR
tropsnarT
gnuldnahebllafbA
gnugitieseB
,-sgnudnewrevredeiW -sgnunniwegkcüR
redo
laiznetopgnilcyceR
A1 A2 A3 A4 A5 B1 B2 B3 B4 B5 B6 B7 C1 C2 C3 C4 D
X X X X X ND ND MNR MNR MNR ND ND X X X X X
ERGEBNISSE DER ÖKOBILANZ – UMWELTAUSWIRKUNGEN nach EN 15804+A2: 1 m2 = 10 kg Gipsplatte
- Feuerschutz
Kernindikator Einheit A1-A3 A4 A5 C1 C2 C3/1 C3/2 C4/1 C4/2 D/1 D/2
GWP-total [kg CO2-Äq.] 1,17E+0 1,16E-1 1,01E-3 0,00E+0 6,29E-2 6,92E-1 0,00E+0 0,00E+0 7,23E-1 -3,09E-2 0,00E+0
GWP-fossil [kg CO2-Äq.] 1,72E+0 1,11E-1 1,01E-3 0,00E+0 6,01E-2 6,91E-1 0,00E+0 0,00E+0 7,22E-1 -3,08E-2 0,00E+0
GWP-biogenic [kg CO2-Äq.] -5,55E-1 5,09E-3 3,35E-6 0,00E+0 2,77E-3 5,21E-2 0,00E+0 0,00E+0 5,17E-2 1,14E-4 0,00E+0
GWP-luluc [kg CO2-Äq.] 3,06E-3 2,62E-6 1,46E-6 0,00E+0 1,42E-6 1,75E-4 0,00E+0 0,00E+0 4,37E-4 -2,24E-4 0,00E+0
ODP [kg CFC11-Äq.] 1,66E-10 1,16E-17 2,21E-17 0,00E+0 6,32E-18 2,66E-15 0,00E+0 0,00E+0 5,62E-16 -5,95E-17 0,00E+0
AP [mol H+-Äq.] 2,97E-3 1,04E-4 2,22E-6 0,00E+0 5,64E-5 2,67E-4 0,00E+0 0,00E+0 1,09E-3 -1,14E-4 0,00E+0
EP-freshwater [kg PO4-Äq.] 1,12E-5 2,36E-8 2,69E-9 0,00E+0 1,28E-8 3,23E-7 0,00E+0 0,00E+0 2,60E-7 -1,05E-7 0,00E+0
EP-marine [kg N-Äq.] 9,04E-4 3,15E-5 4,93E-7 0,00E+0 1,71E-5 5,92E-5 0,00E+0 0,00E+0 2,80E-4 -4,77E-5 0,00E+0
EP-terrestrial [mol N-Äq.] 9,45E-3 3,52E-4 5,18E-6 0,00E+0 1,92E-4 6,22E-4 0,00E+0 0,00E+0 3,08E-3 -5,44E-4 0,00E+0
POCP [kg NMVOC-Äq.] 2,41E-3 9,20E-5 1,35E-6 0,00E+0 5,00E-5 1,62E-4 0,00E+0 0,00E+0 8,48E-4 -1,21E-4 0,00E+0
ADPE [kg Sb-Äq.] 2,37E-7 3,30E-9 2,91E-10 0,00E+0 1,79E-9 3,50E-8 0,00E+0 0,00E+0 1,36E-8 -3,00E-9 0,00E+0
ADPF [MJ] 2,52E+1 1,56E+0 1,77E-2 0,00E+0 8,48E-1 2,12E+0 0,00E+0 0,00E+0 1,99E+0 -4,24E-1 0,00E+0
[m³ Welt-Äq.
WDP 1,26E-1 2,16E-4 2,19E-4 0,00E+0 1,17E-4 2,63E-2 0,00E+0 0,00E+0 1,59E-2 -1,85E-3 0,00E+0
entzogen]
GWP = Globales Erwärmungspotenzial; ODP = Abbaupotenzial der stratosphärischen Ozonschicht; AP = Versauerungspotenzial von Boden und
Wasser; EP = Eutrophierungspotenzial; POCP = Bildungspotenzial für troposphärisches Ozon; ADPE = Potenzial für die Verknappung von
Legende
abiotischen Ressourcen – nicht fossile Ressourcen (ADP – Stoffe); ADPF = Potenzial für die Verknappung abiotischer Ressourcen – fossile
Brennstoffe (ADP – fossile Energieträger); WDP = Wasser-Entzugspotenzial (Benutzer)
ERGEBNISSE DER ÖKOBILANZ – INDIKATOREN ZUR BESCHREIBUNG DES RESSOURCENEINSATZES
nach EN 15804+A2: 1 m2 = 10 kg Gipsplatte - Feuerschutz
Indikator Einheit A1-A3 A4 A5 C1 C2 C3/1 C3/2 C4/1 C4/2 D/1 D/2
PERE [MJ] 3,53E+0 4,92E-3 7,84E-3 0,00E+0 2,68E-3 5,84E+0 0,00E+0 0,00E+0 5,16E+0 -4,39E-2 0,00E+0
PERM [MJ] 4,90E+0 0,00E+0 0,00E+0 0,00E+0 0,00E+0 -4,90E+0 0,00E+0 0,00E+0 -4,90E+0 0,00E+0 0,00E+0
PERT [MJ] 8,43E+0 4,92E-3 7,84E-3 0,00E+0 2,68E-3 9,41E-1 0,00E+0 0,00E+0 2,61E-1 -4,39E-2 0,00E+0
PENRE [MJ] 2,52E+1 1,56E+0 1,77E-2 0,00E+0 8,49E-1 2,12E+0 0,00E+0 0,00E+0 1,99E+0 -4,26E-1 0,00E+0
PENRM [MJ] 0,00E+0 0,00E+0 0,00E+0 0,00E+0 0,00E+0 0,00E+0 0,00E+0 0,00E+0 0,00E+0 0,00E+0 0,00E+0
PENRT [MJ] 2,52E+1 1,56E+0 1,77E-2 0,00E+0 8,49E-1 2,12E+0 0,00E+0 0,00E+0 1,99E+0 -4,26E-1 0,00E+0
SM [kg] 5,30E+0 0,00E+0 0,00E+0 0,00E+0 0,00E+0 0,00E+0 0,00E+0 0,00E+0 0,00E+0 0,00E+0 0,00E+0
RSF [MJ] 0,00E+0 0,00E+0 0,00E+0 0,00E+0 0,00E+0 0,00E+0 0,00E+0 0,00E+0 0,00E+0 0,00E+0 0,00E+0
NRSF [MJ] 0,00E+0 0,00E+0 0,00E+0 0,00E+0 0,00E+0 0,00E+0 0,00E+0 0,00E+0 0,00E+0 0,00E+0 0,00E+0
FW [m³] 6,16E-3 8,83E-6 9,07E-6 0,00E+0 4,80E-6 1,09E-3 0,00E+0 0,00E+0 5,02E-4 -6,05E-5 0,00E+0
PERE = Erneuerbare Primärenergie als Energieträger; PERM = Erneuerbare Primärenergie zur stofflichen Nutzung; PERT = Total
erneuerbare Primärenergie; PENRE = Nicht-erneuerbare Primärenergie als Energieträger; PENRM = Nicht-erneuerbare Primärenergie
Legende
zur stofflichen Nutzung; PENRT = Total nicht erneuerbare Primärenergie; SM = Einsatz von Sekundärstoffen; RSF = Erneuerbare
Sekundärbrennstoffe; NRSF = Nicht-erneuerbare Sekundärbrennstoffe; FW = Nettoeinsatz von Süßwasserressourcen
ERGEBNISSE DER ÖKOBILANZ –ABFALLKATEGORIEN UND OUTPUTFLÜSSE nach EN 15804+A2:
1 m2 = 10 kg Gipsplatte - Feuerschutz
Indikator Einheit A1-A3 A4 A5 C1 C2 C3/1 C3/2 C4/1 C4/2 D/1 D/2
HWD [kg] 1,23E-6 1,52E-10 7,32E-12 0,00E+0 8,24E-11 8,79E-10 0,00E+0 0,00E+0 3,03E-8 -2,15E-8 0,00E+0
NHWD [kg] 2,36E-2 1,60E-4 1,26E-5 0,00E+0 8,68E-5 1,51E-3 0,00E+0 0,00E+0 1,00E+1 -9,01E-5 0,00E+0
RWD [kg] 3,49E-4 1,68E-6 2,69E-6 0,00E+0 9,11E-7 3,22E-4 0,00E+0 0,00E+0 2,26E-5 -7,58E-6 0,00E+0
CRU [kg] 0,00E+0 0,00E+0 0,00E+0 0,00E+0 0,00E+0 0,00E+0 0,00E+0 0,00E+0 0,00E+0 0,00E+0 0,00E+0
MFR [kg] 0,00E+0 0,00E+0 0,00E+0 0,00E+0 0,00E+0 3,90E+0 0,00E+0 0,00E+0 0,00E+0 0,00E+0 0,00E+0
MER [kg] 0,00E+0 0,00E+0 0,00E+0 0,00E+0 0,00E+0 0,00E+0 0,00E+0 0,00E+0 0,00E+0 0,00E+0 0,00E+0
EEE [MJ] 0,00E+0 0,00E+0 0,00E+0 0,00E+0 0,00E+0 0,00E+0 0,00E+0 0,00E+0 0,00E+0 0,00E+0 0,00E+0
EET [MJ] 0,00E+0 0,00E+0 0,00E+0 0,00E+0 0,00E+0 0,00E+0 0,00E+0 0,00E+0 0,00E+0 0,00E+0 0,00E+0
HWD = Gefährlicher Abfall zur Deponie; NHWD = Entsorgter nicht gefährlicher Abfall; RWD = Entsorgter radioaktiver Abfall; CRU =
Legende Komponenten für die Wiederverwendung; MFR = Stoffe zum Recycling; MER = Stoffe für die Energierückgewinnung; EEE = Exportierte
Energie – elektrisch; EET = Exportierte Energie – thermisch
ERGEBNISSE DER ÖKOBILANZ – zusätzliche Wirkungskategorien nach EN 15804+A2-optional:
1 m2 = 10 kg Gipsplatte - Feuerschutz
Indikator Einheit A1-A3 A4 A5 C1 C2 C3/1 C3/2 C4/1 C4/2 D/1 D/2
[Krankheitsf
PM 7,55E-8 5,63E-10 1,86E-11 0,00E+0 3,06E-10 2,24E-9 0,00E+0 0,00E+0 1,35E-8 -5,18E-8 0,00E+0
älle]
[kBq U235-
IRP 4,47E-2 2,40E-4 4,41E-4 0,00E+0 1,30E-4 5,29E-2 0,00E+0 0,00E+0 2,32E-3 -1,39E-3 0,00E+0
Äq.]
ETP-fw [CTUe] 1,49E+1 1,11E+0 7,57E-3 0,00E+0 6,01E-1 9,08E-1 0,00E+0 0,00E+0 1,14E+0 -2,99E-1 0,00E+0
HTP-c [CTUh] 2,31E-10 2,08E-11 2,09E-13 0,00E+0 1,13E-11 2,51E-11 0,00E+0 0,00E+0 1,68E-10 -6,46E-12 0,00E+0
HTP-nc [CTUh] 1,24E-8 8,90E-10 7,70E-12 0,00E+0 4,84E-10 9,24E-10 0,00E+0 0,00E+0 1,86E-8 -3,62E-10 0,00E+0
SQP [-] 7,60E+0 4,01E-3 5,63E-3 0,00E+0 2,18E-3 6,76E-1 0,00E+0 0,00E+0 4,15E-1 -1,33E-1 0,00E+0
PM = Potenzielles Auftreten von Krankheiten aufgrund von Feinstaubemissionen; IR = Potenzielle Wirkung durch Exposition des
Menschen mit U235; ETP-fw = Potenzielle Toxizitätsvergleichseinheit für Ökosysteme; HTP-c = Potenzielle Toxizitätsvergleichseinheit
Legende
für den Menschen (kanzerogene Wirkung); HTP-nc = Potenzielle Toxizitätsvergleichseinheit für den Menschen (nicht kanzerogene
Wirkung); SQP = Potenzieller Bodenqualitätsindex
Einschränkungshinweis 1 – gilt für den Indikator „Potenzielle Wirkung durch Exposition des Menschen mit U235“.
Diese Wirkungskategorie behandelt hauptsächlich die mögliche Wirkung einer ionisierenden Strahlung geringer
Dosis auf die menschliche Gesundheit im Kernbrennstoffkreislauf. Sie berücksichtigt weder Auswirkungen, die
auf mögliche nukleare Unfälle und berufsbedingte Exposition zurückzuführen sind, noch auf die Entsorgung
radioaktiver Abfälle in unterirdischen Anlagen. Die potenzielle vom Boden, von Radon und von einigen Baustoffen
ausgehende ionisierende Strahlung wird eben-falls nicht von diesem Indikator gemessen.
Einschränkungshinweis 2 – gilt für die Indikatoren: „Potenzial für die Verknappung abiotischer Ressourcen - nicht
fossile Ressourcen“, „Potenzial für die Verknappung abiotischer Ressourcen - fossile Brennstoffe“, „Wasser-
Entzugspotenzial (Benutzer)“, „Potenzielle Toxizitätsvergleichseinheit für Ökosysteme“, „Potenzielle
Toxizitätsvergleichseinheit für den Menschen - kanzerogene Wirkung“, „Potenzielle Toxizitätsvergleichseinheit für
den Menschen - nicht kanzerogene Wirkung“, „Potenzieller Bodenqualitätsindex".
Die Ergebnisse dieses Umweltwirkungsindikators müssen mit Bedacht angewendet werden, da die
Unsicherheiten bei diesen Ergebnissen hoch sind oder da es mit dem Indikator nur begrenzte Erfahrungen gibt.
6. LCA: Interpretation
Die Nebeneinanderstellung der deklarierten Module Transporte zur Baustelle (A4) und zum Recycling bzw.
zeigt, dass die Herstellungsphase (A1–A3) die zur Deponierung (C2) am Lebensende sind von
Ökobilanz dominiert. geringer Bedeutung.
Daneben spielen die Treibhausgasemissionen in
Modul C3 eine Rolle. In Modul D sind die potenziellen Gutschriften aus dem
Recycling-Prozess sichtbar.
7. Nachweise
Gips ist als Listenstoff in die
7.1 Auslaugung (Sulfat + Schwermetalle) Wassergefährdungsklasse (WGK) 1 (schwach
Das Produkt zeigt bei Analyse nach der wassergefährdend) eingestuft.
/Deponieverordnung/ die für Gips typische Schwermetallgehalte liegen deutlich unterhalb der
Sulfatkonzentration im Sättigungsbereich (ca. 1500 Zuordnungskriterien der Deponieklasse I.
mg/l), weshalb eine Beseitigung erst ab der
Deponieklasse I möglich ist. Die sachgerechte Entsorgung ist anhand der
Parameter vorzunehmen, die u. a. von der Nutzung,
der Sortiertiefe beim Rückbau, der Sammlung -
8 Umwelt-Produktdeklaration Bundesverband der Gipsindustrie e.V. – GIPSPLATTE - FEUERSCHUTZ / Tool
getrennt oder gemeinsam mit anderen Bauabfällen - 7.3 VOC-Emissionen
und der Aufbereitung abhängen können und in der Die Anforderungen nach dem Prüfschema der
Verantwortlichkeit des Abfallerzeugers zu bestimmen /AgBB/ werden hinsichtlich aller
sind. bestehenden Prüfpunkte erfüllt /Scherer 2010/:
TVOC3 ≤ 10 mg/m3
. Kanzerogene3 EU-Kat. 1 und 2 ≤ 0,01 mg/m3
7.2 Radioaktivität TVOC28 < 1,0 mg/m3
Das Produkt kann mit Gesamtdosisbeiträgen deutlich SVOC28 ≤ 0,1 mg/m3
unterhalb von 0,3 mSv/a, bestimmt aus der Kanzerogene28 EU-Kat. 1 und 2 ≤ 0,001 mg/m3
Indexberechnung nach RP 112 und der Summe VOC28 ohne NIK ≤ 0,1 mg/m3
Radonkonzentration, uneingeschränkt verwendet Summe VOC mit NIK R = Σ Ci/NIKi < 1
werden /Bericht BfS/.
Zum Nachweis der Einhaltung des aktuellen /AgBB/-
Schemas wurde dem Hintergrundbericht ein aktueller
Prüfberichte beigefügt.
8. Literaturhinweise
Normen: /DIN EN 13501-1/
DIN EN 13501-1:2019-05
/DIN 4103-1/ Klassifizierung von Bauprodukten und Bauarten zu
DIN 4103-1:2014-03 ihrem Brandverhalten - Teil 1: Klassifizierung mit den
Nichttragende innere Trennwände - Teil 1: Ergebnissen aus den Prüfungen zum Brandverhalten
Anforderungen und Nachweise von Bauprodukten
/DIN 4103-4/ /ISO 14025/
DIN 4103-4:1988-11 DIN EN ISO 14025:2011-10
Nichttragende innere Trennwände; Unterkonstruktion Umweltkennzeichnungen und -deklarationen - Typ III
in Holzbauart Umweltdeklarationen - Grundsätze und Verfahren
(ISO 14025:2006); Deutsche und Englische Fassung
/DIN 18168-1/ EN ISO 14025:2011
DIN 18168-1:2007-04
Gipsplatten-Deckenbekleidungen und Unterdecken - /DIN EN 15804/
Teil 1: Anforderungen an die Ausführung DIN EN 15804:2020-03
Nachhaltigkeit von Bauwerken -
/DIN 18168-2/ Umweltproduktdeklarationen - Grundregeln für die
DIN 18168-2:2008-05 Produktkategorie Bauprodukte; Deutsche Fassung EN
Gipsplatten-Deckenbekleidungen und Unterdecken - 15804:2012+A2:2019
Teil 2: Nachweis der Tragfähigkeit von
Unterkonstruktionen und Abhängern aus Metall /DIN EN ISO 50001/
DIN EN ISO 50001:2018-12
/DIN 18180/ Energiemanagementsysteme - Anforderungen mit
DIN 18180:2014-09 Anleitung zur Anwendung (ISO 50001:2018)
Gipsplatten - Arten und Anforderungen
/DIN 18181/ Weitere Literatur:
DIN 18181:2019-04
Gipsplatten im Hochbau - Verarbeitung /Abfallschlüssel/
AVV - Abfallverzeichnis-Verordnung vom 10.
/DIN 18183-1/ Dezember 2001 (BGBl. I S. 3379), die zuletzt durch
DIN 18183-1:2018-05 Artikel 1 der Verordnung vom 30. Juni 2020 (BGBl. I S.
Trennwände und Vorsatzschalen aus Gipsplatten mit 1533) geändert worden ist
Metallunterkonstruktionen - Teil 1: Beplankung mit
Gipsplatten
/AgBB/
/DIN EN 520/ AgBB - Anforderungen an die Innenraumluftqualität in
DIN EN 520:2009-12 Gebäuden: Gesundheitliche Bewertung der
Gipsplatten - Begriffe, Anforderungen und Emissionen von flüchtigen organischen Verbindungen
Prüfverfahren; Deutsche Fassung (VVOC, VOC und SVOC) aus Bauprodukten
EN 520:2004+A1:2009 Ausschuss zur gesundheitlichen Bewertung von
Bauprodukten
/DIN EN ISO 9001/ https://www.umweltbundesamt.de/themen/gesundheit/
DIN EN ISO 9001:2015-11 kommissionen-arbeitsgruppen/ausschuss-zur-
Qualitätsmanagementsysteme - Anforderungen (ISO gesundheitlichen-bewertung-von#agbb-
9001:2015); Deutsche und Englische Fassung EN ISO gesundheitliche-bewertung-der-emissionen-von-
9001:2015 fluchtigen-organischen-verbindungen-aus-
bauprodukten
9 Umwelt-Produktdeklaration Bundesverband der Gipsindustrie e.V. – GIPSPLATTE - FEUERSCHUTZ / Tool
/Bauproduktenverordnung/ Beseitigung von durch Überflutung entstandenen
VERORDNUNG (EU) Nr. 305/2011 DES Schäden an Bauteilen aus Gips oder an Gipsputzen
EUROPÄISCHEN PARLAMENTS UND DES RATES BVG Informationsdienst Nr. 01
vom 9. März 2011 zur Festlegung harmonisierter Veröffentlicht auf:
Bedingungen für die Vermarktung von Bauprodukten www.gips.de (Rubrik: Download, Publikationen,
und zur Aufhebung der Richtlinie 89/106/EWG des Informationsdienste), Stand: Juni 2013
Rates;
ABl. EU L88/5 vom 4.4.2011 /Scherer 2010/
Fraunhofer-Institut für Bauphysik IBP, Holzkirchen
/BBSR Nutzungsdauer/ Prüfbericht
BBSR-Tabelle "Nutzungsdauern von Bauteilen zur Querschnittsuntersuchung zum Emissionspotenzial an
Lebenszyklusanalyse nach BNB" flüchtigen organischen Verbindungen von
„Informationsportal Nachhaltiges Bauen“ des Gipsbauteilen und Gipsprodukten des
Bundesministeriums für Verkehr, Bau und Wohninnenraums (Juli 2010)
Stadtentwicklung: Veröffentlicht auf: www.gips.de (Rubrik:
http://www.nachhaltigesbauen.de/baustoff- Forschungsvereinigung, Projekte, 2010). Dieser
undgebaeudedaten/ Bericht ist durch aktuelle Nachweise zum
nutzungsdauern-von-bauteilen.html Hintergrundbericht ergänzt worden.
Stand 24.02.2017
/TRGS 521/
TRGS 521 "Abbruch-, Sanierungs- und
/Bericht BfS/ Instandhaltungsarbeiten mit alter Mineralwolle"
Natürliche Radioaktivität in Baumaterialien und die (Ausgabe: Februar 2008;
daraus resultierende Strahlenexposition https://www.baua.de/DE/Angebote/Rechtstexte-und-
Fachbereich Strahlenschutz und Umwelt Technische-Regeln/Regelwerk/TRGS/TRGS-521.html)
Gehrcke, K.; Hoffmann, B.; Schkade, U.; Schmidt, V.;
Wichterey, K; /TRGS 900/
Bundesamt für Strahlenschutz TRGS 900 „Arbeitsplatzgrenzwerte“ (Ausgabe: Januar
Salzgitter, November 2012 2006
http://nbn-resolving.de/urn:nbn:de:0221- BArBl. Heft 1/2006 S. 41-55. Zuletzt geändert und
201210099810 ergänzt: GMBl 2021, S. 580 [Nr. 25] (vom 23.04.2021))
/Deponieverordnung/ /GaBi/
Deponieverordnung vom 27. April 2009 (BGBl. I S. GaBi 10.0 dataset documentation for the
900), die zuletzt durch Artikel 3 der Verordnung vom 9. softwaresystem
Juli 2021 (BGBl. I S. 2598) geändert worden ist and databases, Sphera
Solutions GmBH, Leinfelden-Echterdingen, 2020
(http://documentation.gabi-software.com/)
/ECHA 2021/
European Chemicals Agency (ECHA) /LCA-Tool/
Candidate List of Substances of Very High Concern for BV Gips LCA Tool, version 1.0. erstellt durch Sphera
Authorisation (published in accordance with Article Solutions GmbH
59(10) of the REACH Regulation)
http://echa.europa.eu/de/candidate-list-table , Stand: /PCR Teil A/
16. April 2021. Institut Bauen und Umwelt e.V., Berlin (Hrsg.):
Produktkategorie-Regeln für gebäudebezogene
/Gips-Datenbuch/ Produkte und Dienstleistungen. Teil A: Rechenregeln
GIPS-Datenbuch für die Ökobilanz und Anforderungen an den
Hrsg.: Bundesverband der Gipsindustrie e. V. Projektbericht nach EN 15804+A2:2019, Version 1.1.1.
Kochstraße 6–7, 10969 Berlin
Veröffentlicht auf: www.gips.de (Rubrik: Publikationen /PCR: Gipsplatten/
/ Bücher), Stand: Mai 2013 Institut Bauen und Umwelt e.V., Berlin (Hrsg.):
Produktkategorie-Regeln für gebäudebezogene
/IBU 2021/ Produkte und Dienstleistungen. Teil B: Anforderungen
Institut Bauen und Umwelt e.V.: Allgemeine Anleitung an die EPD für Gipsplatten,Version 1.7.
für das EPD-Programm des Institut Bauen und Umwelt
e.V. (IBU). Version 2.0, Berlin: Institut Bauen und
Umwelt e.V., 2021.
www.ibu-epd.com
/Merkblatt Überflutung/
10 Umwelt-Produktdeklaration Bundesverband der Gipsindustrie e.V. – GIPSPLATTE - FEUERSCHUTZ / Tool
Herausgeber
Institut Bauen und Umwelt e.V. Tel +49 (0)30 3087748- 0
Panoramastr.1 Fax +49 (0)30 3087748- 29
10178 Berlin Mail info@ibu-epd.com
Deutschland Web www.ibu-epd.com
Programmhalter
Institut Bauen und Umwelt e.V. Tel +49 (0)30 3087748- 0
Panoramastr.1 Fax +49 (0)30 3087748- 29
10178 Berlin Mail info@ibu-epd.com
Deutschland Web www.ibu-epd.com
Ersteller der Ökobilanz
Bundesverband der Gipsindustrie e.V. Tel +49 30 31169822-0
Kochstraße 6-7 Fax +49 30 31169822-9
10969 Berlin Mail info@gips.de
Germany Web www.gips.de
Sphera Solutions GmbH Tel +49 711 341817-0
Hauptstraße 111- 113 Fax +49 711 341817-25
70771 Leinfelden-Echterdingen Mail info@sphera.com
Germany Web www.sphera.com
Inhaber der Deklaration
Bundesverband der Gipsindustrie e.V. Tel +49 30 31169822-0
Kochstraße 6-7 Fax +49 30 31169822-9
10969 Berlin Mail info@gips.de
Germany Web www.gips.de
