UMWELT-PRODUKTDEKLARATION
nach ISO 14025 und EN 15804+A2
Deklarationsinhaber STARK Deutschland GmbH
Herausgeber Institut Bauen und Umwelt e.V. (IBU)
Programmhalter Institut Bauen und Umwelt e.V. (IBU)
Deklarationsnummer EPD-STR-20210144-CBD1-DE
Ausstellungsdatum 20.01.2021
Gültig bis 19.01.2026
VOTEC PP Geotextil Vlies
Mechanisch verfestigtes Polypropylen Endlosfaser-
Spinnvlies
STARK Deutschland GmbH
www.ibu-epd.com | https://epd-online.com
Allgemeine Angaben
STARK Deutschland GmbH VOTEC PP Geotextil Vlies
Programmhalter Inhaber der Deklaration
IBU – Institut Bauen und Umwelt e.V. STARK Deutschland GmbH
Panoramastr. 1 Hafeninsel 9
10178 Berlin 63067 Offenbach/Main
Deutschland Deutschland
Deklarationsnummer Deklariertes Produkt/deklarierte Einheit
EPD-STR-20210144-CBD1-DE 1 m2 VOTEC PP Geotextil
Diese Deklaration basiert auf den Produktkategorien- Gültigkeitsbereich:
Regeln: Die Deklaration gilt für das VOTEC PP Geotextil der
Technische Textilien, 11.2017 Firma STARK Deutschland GmbH. Die Produkte
(PCR geprüft und zugelassen durch den unabhängigen werden in Österreich im Werk Linz sowie in Frankreich
Sachverständigenrat (SVR)) im Werk Bezons der Firma TenCate Geosynthetics
gefertigt. Die zu Grunde liegende EPD stützt sich auf
Ausstellungsdatum den Hintergrundbericht, der für das deklarierte Produkt
20.01.2021 erstellt worden ist.
Gültig bis Der Inhaber der Deklaration haftet für die
19.01.2026 zugrundeliegenden Angaben und Nachweise; eine
Haftung des IBU in Bezug auf Herstellerinformationen,
Ökobilanzdaten und Nachweise ist ausgeschlossen.
Die EPD wurde nach den Vorgaben der EN 15804+A2
erstellt. Im Folgenden wird die Norm vereinfacht als EN 15804
bezeichnet.
Verifizierung
Die Europäische Norm EN 15804 dient als Kern-PCR
Unabhängige Verifizierung der Deklaration und
Angaben gemäß ISO 14025:2010
Dipl. Ing. Hans Peters intern x extern
(Vorstandsvorsitzender des Instituts Bauen und Umwelt e.V.)
Dr. Alexander Röder Dr. Eva Schmincke,
(Geschäftsführer Instituts Bauen und Umwelt e.V.) Unabhängige/-r Verifizierer/-in
Produkt
Produktbeschreibung/Produktdefinition EN 13252:2016 Dränanlagen
Das VOTEC PP Geotextil ist ein mechanisch EN 13253:2016 Oberflächennaher Erosionsschutz
verfestigtes Polypropylen- Endlosfaser-Spinnvlies. Die EN 13254:2016 Rückhaltebecken und Staudämme
Formmasse, die mit speziellen Stabilisatoren versehen EN 13255:2016 Kanalbau
wird, wird im Schmelzspinnverfahren kontinuierlich EN 13256:2016 Tunnelbau und unterirdische Anlage
geschmolzen, extrudiert und zu endlosen Fasern EN 13257:2016 Deponien für feste Abfallstoffe
gesponnen. Die abgelegten Endlosfasern werden EN 13265:2016 Deponien für flüssige Abfallstoffe
anschließend mechanisch verfestigt, in die benötigte
Breite verstreckt (patentiert) und aufgewickelt. Für die Verwendung gelten die jeweiligen nationalen
Bestimmungen.
Für das Inverkehrbringen des Produkts in der
EU/EFTA (mit Ausnahme der Schweiz) gilt die Anwendung
Verordnung (EU) Nr. 305/2011 (CPR). Das Produkt Das deklarierte Produkt findet Anwendung im
benötigt eine Leistungserklärung unter geotechnischen und bautechnischen Bereich und
Berücksichtigung der im Folgenden angeführten erfüllt die Funktionen Trennen, Filtern, Drainen und
Normen und die CE-Kennzeichnung. Schutz. Durch den Einsatz des Geotextils wird eine
Vermischung verschiedener Böden und/oder
EN 13249:2016 Straßen und sonstige Verkehrsflächen Füllmaterialien dauerhaft verhindert. Auch ein
EN 13250:2016 Eisenbahnen unkontrolliertes Passieren von Partikeln oder
EN 13251:2016 Erd- und Grundbau und Störstoffen bei gleichzeitigem Durchgang von
Stützbauwerke Flüssigkeit wird verhindert, wodurch eine optimale
2 Umwelt-Produktdeklaration STARK Deutschland GmbH – VOTEC PP Geotextil Vlies
Filterwirkung gegeben ist. Das Geotextil findet zudem einem
Anwendung als Schutzmaterial von bestimmten pH-Wert
Elementen, wie beispielsweise Dichtungsbahnen, und > 4 und
bewahrt diese vor mechanischer Schädigung. < 9 und
einer
VOTEC PP Geotextil gibt es in verschiedenen Marken Bodente
und Ausführungen, die vollständig auf der Website von mperatur
STARK Deutschland GmbH einsehbar sind. < 25° C
VOTEC PP Geotextil wird in verschiedenen
Ausführungen angeboten. Die Produkte finden in Leistungswerte des Produkts entsprechen der
unterschiedlichen Bereichen Anwendung. Leistungserklärung in Bezug auf dessen wesentliche
Merkmale gemäß der folgenden europäischen
Normen:
Technische Daten EN 13249:2016 Straßen und sonstige Verkehrsflächen
EN 13250:2016 Eisenbahnen
EN 13251:2016 Erd- und Grundbau und
Bautechnische Daten Stützbauwerke
Bezeichnung Wert Einheit EN 13252:2016 Dränanlagen
Lineare Garn Dichte (DIN ISO 2060) 7 - 12 dtex EN 13253:2016 Oberflächennaher Erosionsschutz
Stempeldurchdrückkfraft (EN ISO 700 - EN 13254:2016 Rückhaltebecken und Staudämme
N
12236) 14000 EN 13255:2016 Kanalbau
Kegel-Falltest (Lochdurchmesser) (EN EN 13256:2016 Tunnelbau und unterirdische Anlage
0 - 50 mm
ISO 13433) EN 13257:2016 Deponien für feste Abfallstoffe
Öffnungsweite O90 (EN ISO 12956) 60 - 260 μm EN 13265:2016 Deponien für flüssige Abfallstoffe
Wasserdurchlässigkeit (vertikal; delta h l/m²s
10 - 250
50 mm)) (EN ISO 11058) (mm/s) Grundstoffe/Hilfsstoffe
Dicke (2kPa) (EN ISO 9863-1) 0,6 - 9,0 mm Das deklarierte Produkt besteht zu 100% aus
Masse je Flächeneinheit (EN ISO 70 - Polypropylen und ist mit einem UV-Stabilisator sowie
g/m²
9864) 1200 einem Farbstoff versetzt.
Zugfestigkeit (längs) (EN ISO 10319) 4 - 100 kN/m
Zugfestigkeit (quer) (EN ISO 10319) 4 - 100 kN/m Das Produkt enthält Stoffe der ECHA-Kandidatenliste
oberhalb 0,1 %: Nein.
Dehnung bei Nennkraft (längs) (EN zw. 50 -
%
ISO 10319) 150
Dehnung bei Nennkraft (quer) (EN ISO zw. 20 -
% Referenz-Nutzungsdauer
10319) 180
Bei der Verwendung von Geokunststoffen ist von einer
1 Monat
Witterungsbeständigkeit (EN 12224) vorgesehenen Nutzungsdauer von 100 Jahren
Freilager
auszugehen.
mehr als
100
Beständigkeit (EN 13249 ff. Anhang
Jahre in
B)
Böden
mit
LCA: Rechenregeln
Deklarierte Einheit Herstellung der VOTEC PP Geotextilien detailliert
Die deklarierte Einheit ist 1 m² Geotextil, die Masse je aufgelistet:
Flächengewicht nach EN ISO 9864 beträgt 0,07 bis 1,3
kg/m². Im Zuge der Ökobilanzierung dieser EPD wurde A1-A3:
mit dem Flächengewicht 0,195 kg/m² gerechnet.  Produktion der Roh-, Hilfs- und Betriebsstoffe
inkl. Transport zum Werk
Deklarierte Einheit
 Produktion der Verpackungsmaterialien für
Bezeichnung Wert Einheit
das Endprodukt inkl. Transport zum Werk
Deklarierte Einheit 1 m2
Flächengewicht 0,195 kg/m2  Wasser- und Wasserdampfverbrauch
Rohdichte 1 kg/m³  Energiebereitstellung für die Produktion
 Interne Transporte (innerhalb eines
Firmenstandorts)
 Produktion der Verpackungsmaterialien der
Systemgrenze
Rohstoffe inklusive Transport zur Verwertung
Die Art der EPD nach einbezogenen Phasen des
Lebenszyklus entspricht einer Betrachtung von der mit anschließender Verwertung
Wiege bis zum Werkstor mit den Modulen A1-A3, C1-  Transport der Produktionsabfälle zum Ort der
C4 und dem Modul D. Verwertung inklusive Verwertung
Im Folgenden sind die berücksichtigten
Lebenswegabschnitte bzw. Prozessmodule für die
C1 – C4:
 Rückbau des Geokunststoffes mittels Bagger
3 Umwelt-Produktdeklaration STARK Deutschland GmbH – VOTEC PP Geotextil Vlies
 Transport zum Ort der Verwertung
 Deponierung
Vergleichbarkeit
 Das Modul Abfallbehandlung (C3) ist nicht
Grundsätzlich ist eine Gegenüberstellung oder die
relevant, da die Geokunststoffe keiner
Bewertung von EPD-Daten nur möglich, wenn alle zu
Abfallbehandlung unterzogen werden. vergleichenden Datensätze nach EN 15804 erstellt
wurden und der Gebäudekontext bzw. die
D: produktspezifischen Leistungsmerkmale berücksichtigt
werden.
 Wiederverwendungs- Rückgewinnungs- und
Recyclingpotential
LCA: Szenarien und weitere technische Informationen
Charakteristische Produkteigenschaften
Biogener Kohlenstoff Bezeichnung Wert Einheit
Der Gehalt an biogenem Kohlenstoff quantifiziert die
Menge an biogenem Kohlenstoff in einem Bauprodukt,
das das Werkstor verlässt. Die Gesamtmasse der
biogenen kohlenstoffhaltigen Materialien betragen Instandhaltung (B2)
weniger als 5 % der Gesamtmasse des Produkts und Bezeichnung Wert Einheit
der zugehörigen Verpackung. Informationen zu Unterhalt - -
Anzahl/RS
Instandhaltungszyklus -
Informationen zur Beschreibung des biogenen L
Kohlenstoffgehalts am Werkstor Wasserverbrauch - m3
Bezeichnung Wert Einheit Hilfsstoff - kg
Biogener Kohlenstoff im Produkt - kg C Sonstige Ressourcen - kg
Biogener Kohlenstoff in der Stromverbrauch - kWh
- kg C
zugehörigen Verpackung Sonstige Energieträger - MJ
Materialverlust - kg
Die folgenden technischen Informationen sind
Grundlage für die deklarierten Module oder können für
die Entwicklung von spezifischen Szenarien im Kontext
einer Gebäudebewertung genutzt werden. Nicht Reparatur (B3)
deklarierte Module sind mit der Abkürzung MND Bezeichnung Wert Einheit
(Modul nicht deklariert) gekennzeichnet. Informationen zum
- -
Reparaturprozess
Informationen zum
Transport vom Hersteller zum Verwendungsort Inspektionsprozess - -
(A4)
Anzahl/RS
Reparaturzyklus -
L
Wasserverbrauch - m3
Bezeichnung Wert Einheit
Hilfsstoff - kg
Liter Treibstoff - l/100km
Sonstige Ressourcen - kg
Transport Distanz - km
Stromverbrauch - kWh
Auslastung (einschließlich
- % Sonstige Energieträger - MJ
Leerfahrten)
Materialverlust - kg
Rohdichte der transportierten
- kg/m3
Produkte
Volumen-Auslastungsfaktor - -
Ersatz (B4)/Umbau/Erneuerung (B5)
Bezeichnung Wert Einheit
Montage (A5)
Anzahl/RS
Bezeichnung Wert Einheit Ersatzzyklus -
L
Hilfsstoff - kg
Stromverbrauch - kWh
Wasserverbrauch - m3
Liter Treibstoff - l/100km
Sonstige Ressourcen - kg
Austausch von abgenutzten
Stromverbrauch - kWh - kg
Teilen
Sonstige Energieträger - MJ
Materialverlust - kg
Output-Stoffe als Folge der
- kg
Abfallbehandlung auf der Baustelle
Staub in die Luft - kg
VOC in die Luft - kg Referenz Nutzungsdauer
Bezeichnung Wert Einheit
Nutzung (B1) siehe Kapitel 2.12 "Nutzung" Referenz Nutzungsdauer (nach ISO - a
4 Umwelt-Produktdeklaration STARK Deutschland GmbH – VOTEC PP Geotextil Vlies
15686-1, -2, -7 und -8)
Lebensdauer (nach BBSR) - a
Lebensdauer nach Angabe Hersteller - a
Deklarierte Produkteigenschaften (am
Werkstor) und Angaben zur - -
Ausführung
Parameter für die geplante
Anwendung (wenn durch den
Hersteller angegeben), einschließlich
- -
der Hinweise für eine angemessene
Anwendung sowie
Anwendungsvorschriften
Die angenommene
Ausführungsqualität, wenn
- -
entsprechend den Herstellerangaben
durchgeführt
Außenbedingungen (bei
Außenanwendung), z. B.
Wettereinwirkung, Schadstoffe, UV
- -
und Windexposition,
Gebäudeausrichtung, Beschattung,
Temperatur
Innenbedingungen (bei
Innenanwendung), z. B. Temperatur, - -
Feuchtigkeit, chemische Exposition
Nutzungsbedingungen, z. B. Häufigkeit
der Nutzung, mechanische - -
Beanspruchung
Inspektion, Wartung, Reinigung. z. B.
erforderliche Häufigkeit, Art und
- -
Qualität sowie Austausch von
Bauteilen
Betriebliche Energie und Wassereinsatz (B7)
Bezeichnung Wert Einheit
Wasserverbrauch - m3
Stromverbrauch - kWh
Sonstige Energieträger - MJ
Leistung der Ausrüstung - kW
Ende des Lebenswegs (C1-C4)
Bezeichnung Wert Einheit
Getrennt gesammelt nicht gefährlicher
0,195 kg
Abfall zur Deponierung
Als gemischter Bauabfall gesammelt 0 kg
Zur Wiederverwendung 0 kg
Zum Recycling 0 kg
Zur Energierückgewinnung 0 kg
Zur Deponierung 0,195 kg
Wiederverwendungs- Rückgewinnungs- und
Recyclingpotential (D), relevante Szenarioangaben
Das deklarierte Produkt wird, sofern es nicht im Boden
belassen wird, deponiert. Die entstehenden Lasten der
Deponierung werden bereits in Modul C4 erfasst. Ein
Wiederverwendungs-, Rückgewinnungs-, oder
Recyclingpotential ist aufgrund der Art der Verwertung
nicht vorhanden, weshalb auch keine Gutschriften
entstehen.
Wiederverwendungs- Rückgewinnungs- und
Recyclingpotential (D), relevante Szenarioangaben
Das deklarierte Produkt wird, sofern es nicht im Boden
belassen wird, deponiert. Die entstehenden Lasten der
Deponierung werden bereits in Modul C4 erfasst. Ein
Wiederverwendungs-, Rückgewinnungs-, oder
Recyclingpotential ist aufgrund der Art der Verwertung
nicht vorhanden, weshalb auch keine Gutschriften
entstehen.
Bezeichnung Wert Einheit
5 Umwelt-Produktdeklaration STARK Deutschland GmbH – VOTEC PP Geotextil Vlies
LCA: Ergebnisse
Die Ergebnisse der Wirkungsabschätzung der VOTEC PP Geotextil sind der nachstehenden Tabelle zu
entnehmen. Als Berechnungsgrundlage wurden die Wirkungskategorien nach EN 15804 +A2 verwendet.
Wichtiger Hinweis:
EP-freshwater: Dieser Indikator wurde in Übereinstimmung mit dem Charakterisierungsmodell (EUTREND-
Modell, Struijs et al., 2009b, wie in ReCiPe umgesetzt; http://eplca.jrc.ec.europa.eu/LCDN/developerEF.xhtml) als
„kg P-Äq.“ berechnet.
ANGABE DER SYSTEMGRENZEN (X = IN ÖKOBILANZ ENTHALTEN; ND = MODUL ODER INDIKATOR
NICHT DEKLARIERT; MNR = MODUL NICHT RELEVANT)
Stadium der Gutschriften
Produktionsstadiu Errichtung und Lasten
Nutzungsstadium Entsorgungsstadium
m des außerhalb der
Bauwerks Systemgrenze
6 Umwelt-Produktdeklaration STARK Deutschland GmbH – VOTEC PP Geotextil Vlies
gnugrosrevffotshoR
tropsnarT gnulletsreH
mov
tropsnarT
muz
relletsreH
trosgnudnewreV
egatnoM
gnudnewnA/gnuztuN gnutlahdnatsnI
rutarapeR ztasrE gnureuenrE
sad rüf
ztasnieeigrenE
sed
nebierteB seduäbeG
sad rüf
ztasnieressaW
sed
nebierteB seduäbeG
ssirbA/uabkcüR
tropsnarT
gnuldnahebllafbA
gnugitieseB
,-sgnudnewrevredeiW -sgnunniwegkcüR
redo
laiznetopgnilcyceR
A1 A2 A3 A4 A5 B1 B2 B3 B4 B5 B6 B7 C1 C2 C3 C4 D
X X X ND ND ND ND MNR MNR MNR ND ND X X X X X
ERGEBNISSE DER ÖKOBILANZ – UMWELTAUSWIRKUNGEN nach EN 15804+A2: 1 m² Geotextil
Kernindikator Einheit A1-A3 C1 C2 C3 C4 D
Globales Erwärmungspotenzial - total [kg CO2-Äq.] 3,93E-1 3,35E-2 5,59E-4 0,00E+0 1,30E-2 0,00E+0
Globales Erwärmungspotenzial - fossil [kg CO2-Äq.] 3,96E-1 3,32E-2 5,61E-4 0,00E+0 1,34E-2 0,00E+0
Globales Erwärmungspotenzial - biogen [kg CO2-Äq.] -2,99E-3 -2,55E-5 -6,90E-6 0,00E+0 -4,07E-4 0,00E+0
Globales Erwärmungspotenzial - luluc [kg CO2-Äq.] 2,58E-4 2,66E-4 5,53E-6 0,00E+0 1,09E-5 0,00E+0
Abbaupotenzial der stratosphärischen Ozonschicht [kg CFC11-Äq.] 3,83E-10 3,95E-18 9,71E-20 0,00E+0 3,04E-17 0,00E+0
Versauerungspotenzial, kumulierte Überschreitung [mol H+-Äq.] 1,23E-3 4,42E-4 1,20E-6 0,00E+0 4,06E-5 0,00E+0
Eutrophierungspotenzial - Süßwasser [kg P-Äq.] 1,15E-5 9,98E-8 2,72E-9 0,00E+0 2,45E-6 0,00E+0
Eutrophierungspotenzial - Salzwasser [kg N-Äq.] 2,73E-4 1,99E-4 4,72E-7 0,00E+0 9,01E-6 0,00E+0
Eutrophierungspotenzial, kumulierte Überschreitung [mol N-Äq.] 2,93E-3 2,19E-3 5,46E-6 0,00E+0 9,89E-5 0,00E+0
Bildungspotenzial für troposphärisches Ozon [kg NMVOC-Äq.] 1,19E-3 6,46E-4 1,01E-6 0,00E+0 2,93E-5 0,00E+0
Potenzial für die Verknappung abiotischer Ressourcen -
[kg Sb-Äq.] 1,09E-7 2,35E-9 4,86E-11 0,00E+0 9,04E-10 0,00E+0
nicht fossile Ressourcen
Potenzial für die Verknappung abiotischer Ressourcen -
[MJ] 2,44E+1 4,37E-1 7,37E-3 0,00E+0 1,92E-1 0,00E+0
fossile Brennstoffe
Wasser-Entzugspotenzial (Benutzer) [m³ Welt-Äq.
3,00E-1 2,93E-4 6,76E-6 0,00E+0 -1,50E-4 0,00E+0
entzogen]
ERGEBNISSE DER ÖKOBILANZ – INDIKATOREN ZUR BESCHREIBUNG DES RESSOURCENEINSATZES
nach EN 15804+A2: 1 m² Geotextil
Indikator Einheit A1-A3 C1 C2 C3 C4 D
Erneuerbare Primärenergie als Energieträger [MJ] 1,23E+0 2,46E-2 5,05E-4 0,00E+0 1,35E-2 0,00E+0
Erneuerbare Primärenergie zur stofflichen Nutzung [MJ] 0,00E+0 0,00E+0 0,00E+0 0,00E+0 0,00E+0 0,00E+0
Total erneuerbare Primärenergie [MJ] 1,23E+0 2,46E-2 5,05E-4 0,00E+0 1,35E-2 0,00E+0
Nicht-erneuerbare Primärenergie als Energieträger [MJ] 1,64E+1 4,38E-1 7,41E-3 0,00E+0 1,92E-1 0,00E+0
Nicht-erneuerbare Primärenergie zur stofflichen Nutzung [MJ] 8,05E+0 0,00E+0 0,00E+0 0,00E+0 0,00E+0 0,00E+0
Total nicht erneuerbare Primärenergie [MJ] 2,44E+1 4,38E-1 7,41E-3 0,00E+0 1,92E-1 0,00E+0
Einsatz von Sekundärstoffen [kg] 0,00E+0 0,00E+0 0,00E+0 0,00E+0 0,00E+0 0,00E+0
Erneuerbare Sekundärbrennstoffe [MJ] 0,00E+0 0,00E+0 0,00E+0 0,00E+0 0,00E+0 0,00E+0
Nicht-erneuerbare Sekundärbrennstoffe [MJ] 0,00E+0 0,00E+0 0,00E+0 0,00E+0 0,00E+0 0,00E+0
Nettoeinsatz von Süßwasserressourcen [m³] 7,93E-3 2,84E-5 7,09E-7 0,00E+0 2,36E-6 0,00E+0
ERGEBNISSE DER ÖKOBILANZ –ABFALLKATEGORIEN UND OUTPUTFLÜSSE nach EN 15804+A2:
1 m² Geotextil
Indikator Einheit A1-A3 C1 C2 C3 C4 D
Gefährlicher Abfall zur Deponie [kg] 6,79E-9 2,04E-8 6,11E-10 0,00E+0 7,02E-10 0,00E+0
Entsorgter nicht gefährlicher Abfall [kg] 1,99E-3 6,70E-5 1,36E-6 0,00E+0 1,84E-1 0,00E+0
Entsorgter radioaktiver Abfall [kg] 5,58E-4 5,42E-7 2,38E-8 0,00E+0 2,32E-6 0,00E+0
Komponenten für die Wiederverwendung [kg] 0,00E+0 0,00E+0 0,00E+0 0,00E+0 0,00E+0 0,00E+0
Stoffe zum Recycling [kg] 8,34E-3 0,00E+0 0,00E+0 0,00E+0 0,00E+0 0,00E+0
Stoffe für die Energierückgewinnung [kg] 0,00E+0 0,00E+0 0,00E+0 0,00E+0 0,00E+0 0,00E+0
Exportierte elektrische Energie [MJ] 0,00E+0 0,00E+0 0,00E+0 0,00E+0 0,00E+0 0,00E+0
Exportierte thermische Energie [MJ] 0,00E+0 0,00E+0 0,00E+0 0,00E+0 0,00E+0 0,00E+0
ERGEBNISSE DER ÖKOBILANZ – zusätzliche Wirkungskategorien nach EN 15804+A2-optional:
1 m² Geotextil
Indikator Einheit A1-A3 C1 C2 C3 C4 D
Potentielles Auftreten von Krankheiten aufgrund von [Krankheitsf
1,37E-8 1,78E-8 6,86E-12 0,00E+0 3,96E-10 0,00E+0
Feinstaubemissionen älle]
Potentielle Wirkung durch Exposition des Menschen mit U235 [kBq U235-
1,47E-1 7,83E-5 2,03E-6 0,00E+0 3,29E-4 0,00E+0
Äq.]
Potentielle Toxizitätsvergleichseinheit für Ökosysteme [CTUe] 3,77E+0 3,10E-1 5,56E-3 0,00E+0 1,89E-1 0,00E+0
Potentielle Toxizitätsvergleichseinheit für den Menschen -
[CTUh] 8,55E-11 6,47E-12 1,15E-13 0,00E+0 8,56E-12 0,00E+0
kanzerogene Wirkung
Potentielle Toxizitätsvergleichseinheit für den Menschen - nicht
[CTUh] 2,99E-9 6,11E-10 6,13E-12 0,00E+0 6,88E-10 0,00E+0
kanzerogene Wirkung
Potentieller Bodenqualitätsindex [-] 1,93E+0 1,53E-1 2,60E-3 0,00E+0 1,35E-2 0,00E+0
Einschränkungshinweis 1 – gilt für den Indikator „Potenzielle Wirkung durch Exposition des Menschen mit U235“.
Diese Wirkungskategorie behandelt hauptsächlich die mögliche Wirkung einer ionisierenden Strahlung geringer
Dosis auf die menschliche Gesundheit im Kernbrennstoffkreislauf. Sie berücksichtigt weder Auswirkungen, die
auf mögliche nukleare Unfälle und berufsbedingte Exposition zurückzuführen sind, noch auf die Entsorgung
radioaktiver Abfälle in unterirdischen Anlagen. Die potenzielle vom Boden, von Radon und von einigen Baustoffen
ausgehende ionisierende Strahlung wird eben-falls nicht von diesem Indikator gemessen.
Einschränkungshinweis 2 – gilt für die Indikatoren: „Potenzial für die Verknappung von abiotischen Ressourcen
für nicht fossile Ressourcen“, „Potenzial für die Verknappung von abiotischen Ressourcen für fossile
Ressourcen“, „Wasser-Entzugspotenzial (Benutzer), entzugsgewichteter Wasserverbrauch“, „Potenzielle
Toxizitätsvergleichseinheit für Ökosysteme“, „Potenzielle Toxizitätsvergleichseinheit für den Menschen -
kanzerogene Wirkung“, „Potenzielle Toxizitätsvergleichseinheit für den Menschen - nicht kanzerogene Wirkung“,
„Potenzieller Bodenqualitätsindex“.
Die Ergebnisse dieses Umweltwirkungsindikators müssen mit Bedacht angewendet werden, da die
Unsicherheiten bei diesen Ergebnissen hoch sind oder da es mit dem Indikator nur begrenzte Erfahrungen gibt.
Literaturhinweise
Normen EN 13253
DIN EN 13253:2016-12, Geotextilien und
EN 15804 geotextilverwandte Produkte - Geforderte
DIN EN 15804:2019-04+A2, Nachhaltigkeit von Eigenschaften für die Anwendung in
Bauwerken – Umweltproduktdeklarationen – Erosionsschutzanlagen (Küstenschutz,
Grundregeln für die Produktkategorie Bauprodukte. Deckwerksbau).
ISO 14025 EN 13254
DIN EN ISO 14025:2011-10, Umweltkennzeichnungen DIN EN 13254:2016-12, Geotextilien und
und -deklarationen – Typ III Umweltdeklarationen – geotextilverwandte Produkte - Geforderte
Grundsätze und Verfahren. Eigenschaften für die Anwendung beim Bau von
Rückhaltebecken und Staudämmen.
EN 13249
DIN EN 13249:2016-12, Geotextilien und EN 13255
geotextilverwandte Produkte - Geforderte DIN EN 13255:2016-12, Geotextilien und
Eigenschaften für die Anwendung beim Bau von geotextilverwandte Produkte - Geforderte
Straßen und sonstigen Verkehrsflächen (mit Eigenschaften für die Anwendung beim Kanalbau.
Ausnahme von Eisenbahnbau und Asphaltoberbau).
EN 13256
EN 13250 DIN EN 13256:2016-12
DIN EN 13250:2016-12, Geotextilien und Geotextilien und geotextilverwandte Produkte -
geotextilverwandte Produkte - Geforderte Geforderte Eigenschaften für die Anwendung im
Eigenschaften für die Anwendung beim Eisenbahnbau. Tunnelbau und in Tiefbauwerken.
EN 13251 EN 13257
DIN EN 13251:2016-12, Geotextilien und DIN EN 13257:2016-12, Geotextilien und
geotextilverwandte Produkte - Geforderte geotextilverwandte Produkte - Geforderte
Eigenschaften für die Anwendung im Erd- und Eigenschaften für die Anwendung in Deponien für
Grundbau sowie in Stützbauwerken. feste Abfallstoffe.
EN 13252 EN 13265
DIN EN 13252:2016-12, Geotextilien und DIN EN 13265:2016-12
geotextilverwandte Produkte - Geforderte Geotextilien und geotextilverwandte Produkte -
Eigenschaften für die Anwendung in Dränanlagen. Geforderte Eigenschaften für die Anwendung in
Projekten zum Einschluss flüssiger Abfallstoffe.
7 Umwelt-Produktdeklaration STARK Deutschland GmbH – VOTEC PP Geotextil Vlies
EN ISO 9864
DIN EN ISO 9864:2005-05, Geokunststoffe - Verwendete Software
Prüfverfahren zur Bestimmung der flächenbezogenen
Masse von Geotextilien und geotextilverwandten GaBi ts
Produkten. GaBi ts von sphera
Verwendete Datenbanken: GaBi Professional +
Weitere Literatur Extension und ecoinvent 3.6 integrated [03.07.2020]
IBU 2016
Institut Bauen und Umwelt e.V.: Allgemeine EPD-
Programmanleitung des Institut Bauen und Umwelt
e.V. (IBU). Version 1.1, Berlin: Institut Bauen und
Umwelt e.V., 2016. http://www.ibu-epd.com
8 Umwelt-Produktdeklaration STARK Deutschland GmbH – VOTEC PP Geotextil Vlies
Herausgeber
Institut Bauen und Umwelt e.V. Tel +49 (0)30 3087748- 0
Panoramastr.1 Fax +49 (0)30 3087748- 29
10178 Berlin Mail info@ibu-epd.com
Deutschland Web www.ibu-epd.com
Programmhalter
Institut Bauen und Umwelt e.V. Tel +49 (0)30 3087748- 0
Panoramastr.1 Fax +49 (0)30 3087748- 29
10178 Berlin Mail info@ibu-epd.com
Deutschland Web www.ibu-epd.com
Ersteller der Ökobilanz
SKZ - Das Kunststoff-Zentrum Tel +49 931 4104-433
Friedrich-Bergius-Ring 22 Fax +49 931 4104-707
97076 Würzburg Mail kfe@skz.de
Germany Web www.skz.de
Inhaber der Deklaration
STARK Deutschland GmbH Tel 0696681100
Hafeninsel 9 Fax 0696681100
63067 Offenbach/Main Mail remy.mugard@stark-
Germany deutschland.de
Web https://www.stark-
deutschland.de/
