UMWELT-PRODUKTDEKLARATION
nach ISO 14025 und EN 15804+A2
Deklarationsinhaber Sika Deutschland GmbH
Herausgeber Institut Bauen und Umwelt e.V. (IBU)
Programmhalter Institut Bauen und Umwelt e.V. (IBU)
Deklarationsnummer EPD-SIK-20210140-IBA1-DE
ECO EPD Ref. No.
Ausstellungsdatum 14.09.2021
Gültig bis 13.09.2026
Sikaplan® G
Sika Deutschland GmbH
www.ibu-epd.com | https://epd-online.com
1. Allgemeine Angaben
Sika Deutschland GmbH Sikaplan® G
Programmhalter Inhaber der Deklaration
IBU – Institut Bauen und Umwelt e.V. Sika Deutschland GmbH
Panoramastr. 1 Kornwestheimer Straße 103-107
10178 Berlin 70439 Stuttgart
Deutschland Deutschland
Deklarationsnummer Deklariertes Produkt/deklarierte Einheit
EPD-SIK-20210140-IBA1-DE 1 m² Sikaplan® G Kunststoffabdichtungsbahn
Diese Deklaration basiert auf den Produktkategorien- Gültigkeitsbereich:
Regeln: Dieses Dokument bezieht sich auf die von der Sika
Dach- und Dichtungsbahnsysteme aus Kunststoffen und Trocal GmbH in D-53840 Troisdorf hergestellten
Elastomeren, 11.2017 Sikaplan® G Kunststoffabdichtungsbahnen in den
(PCR geprüft und zugelassen durch den unabhängigen Dicken 1,5, 1,8, 2,0 und 2,4 mm.
Sachverständigenrat (SVR))
Die EPD umfasst die Produktion der Dachbahn, den
Transport des Produkts zur Baustelle, die Installation
Ausstellungsdatum der Dachbahn, die Entsorgung sowie Potenziale und
14.09.2021 Lasten außerhalb der Systemgrenze. Das Modell
wurde auf Basis der Produktionsdaten aus dem Jahr
Gültig bis 2020 von der Sika Technology AG für die Dicke 1,5
13.09.2026 mm modelliert.
Der Inhaber der Deklaration haftet für die
zugrundeliegenden Angaben und Nachweise; eine
Haftung des IBU in Bezug auf Herstellerinformationen,
Ökobilanzdaten und Nachweise ist ausgeschlossen.
Die EPD wurde nach den Vorgaben der EN 15804+A2
erstellt. Im Folgenden wird die Norm vereinfacht als EN 15804
bezeichnet.
Verifizierung
Die Europäische Norm EN 15804 dient als Kern-PCR
Unabhängige Verifizierung der Deklaration und
Angaben gemäß ISO 14025:2010
Dipl. Ing. Hans Peters intern x extern
(Vorstandsvorsitzender des Instituts Bauen und Umwelt e.V.)
Dr. Alexander Röder Dr.-Ing. Andreas Ciroth,
(Geschäftsführer Instituts Bauen und Umwelt e.V.) Unabhängige/-r Verifizierer/-in
2. Produkt
2.1 Beschreibung des Unternehmens 2.2 Produktbeschreibung/Produktdefinition
Sika ist ein Unternehmen der Spezialitätenchemie mit Sikaplan® G ist eine mehrschichtige Kunststoffabdich-
Hauptsitz in Baar (Schweiz), führend in der Entwick- tungsbahn, basierend auf Polyvinylchlorid (PVC) mit
lung und Produktion von Systemen und Produkten innenliegendem Polyestergewebe (DE/E1 PVC-P-NB-
zum Kleben, Dichten, Dämpfen, Verstärken und V-PG).
Schützen für die Bauindustrie und die industrielle Die Sikaplan® G Kunststoffabdichtungsbahnen sind in
Fertigung. den Dicken 1,5 mm (G-15), 1,8 mm (G-18), 2,0 mm
(G-20) und 2,4 mm (G-24) erhältlich.
Sika ist weltweit präsent mit Tochtergesellschaften in
über 100 Ländern. In Deutschland ist Sika mit der Sika Bei der Berechnung der Ökobilanz erfolgte keine
Deutschland GmbH vertreten, die es sich zur Aufgabe Durchschnittsbildung über verschiedene Dicken der
gemacht hat, Wege und Lösungen zum nachhaltigen Kunststoffabdichtungsbahn Sikaplan® G. Alle angege-
Bauen aufzuzeigen. benen Werte beziehen sich auf Sikaplan® G-15; eine
Formel zur eigenständigen Berechnung weiterer
Nähere Informationen sind auf www.sika.de und Dicken findet sich in Kapitel 5.
www.sika.com verfügbar.
Für das Inverkehrbringen des Produkts in der
EU/EFTA (mit Ausnahme der Schweiz) gilt die
Verordnung (EU) Nr. 305/2011 (CPR). Das Produkt
2 Umwelt-Produktdeklaration Sika Deutschland GmbH – Sikaplan G
benötigt eine Leistungserklärung unter Berücksich-
tigung der EN 13956:2012, Abdichtungsbahnen und 2.6 Grundstoffe/Hilfsstoffe
die CE-Kennzeichnung. Die Grund- und Hilfsstoffe der Sikaplan® G Kunststoff-
Für die Verwendung gelten die jeweiligen nationalen abdichtungsbahnen können folgendermaßen
Bestimmungen, in Deutschland die Anwendungsnorm angegeben werden:
DIN SPEC 20000-201.  Polyvinylchlorid (PVC): 50–70 %
 Weichmacher (Phthalatweichmacher): 34–40 %
 Stabilisatoren (UV/Hitze): 0–2 %
2.3 Anwendung
Sikaplan® G Kunststoffabdichtungsbahnen dienen  Träger-/Verstärkungsmaterial, mittig (Polyester):
hauptsächlich der Abdichtung von Flachdächern. Die 1–3 %
Dachbahnen können auf Dächern bis zu einer Dach-  Farbstoff (Pigmente): 0–8 %
neigung von ≤ 20° lose verlegt und mechanisch
befestigt werden.
Das Produkt/Erzeugnis/mindestens ein Teilerzeugnis
enthält Stoffe der Kandidatenliste (Datum 03.12.2018)
2.4 Technische Daten
oberhalb 0,1 Massen-%: nein
Das Produkt/Erzeugnis/mindestens ein Teilerzeugnis
Bautechnische Daten
enthält weitere CMR-Stoffe (cancerogen mutagen
Bezeichnung Wert Einheit
reprotoxic) der Kategorie 1A oder 1B, die nicht auf der
Wasserdichtigkeit nach EN 1928 bestanden -
Kandidatenliste stehen, oberhalb 0,1 Massen-% in
Wasserdichtigkeit nach DIN SPEC
400 kPa mindestens einem Teilerzeugnis: nein
20000-201 / EN 1928
Zugdehnungsverhalten nach EN
≥ 15 % Dem vorliegende Bauprodukt wurden Biozidprodukte
12311-2
zugesetzt oder es wurde mit Biozidprodukten
Schälwiderstand der Fügenaht
≥ 300 N/50mm behandelt (es handelt sich damit um eine behandelte
nach EN 12316-2
Ware im Sinne der Biozidprodukteverordnung (EU) Nr.
Scherwiderstand der Fügenaht
≥ 600 N/50mm 528/2012): nein
nach EN 12317-2
Abriss
Scherwiderstand der Fügenaht 2.7 Herstellung
außerhalb
nach DIN SPEC 20000-201 / EN - Der Herstellungsprozess der Sikaplan® G Kunststoff-
der
12317-2 abdichtungsbahn verläuft in folgenden Schritten:
Fügenaht
Weiterreißfestigkeit nach EN
≥ 150 N  Dosierung der einzelnen Rohstoffe und Plastifi-
12310-2
zierung der Mischung in einem Extruder
bestanden
Künstliche Alterung nach EN 1297 -  Auswalzen des Plastifikats zu Kunststofffolien im
(> 5.000 h)
Maßhaltigkeit nach EN 1107-2 ≤ 0,5 % Kalander-Verfahren sowie anschließendes Kühlen
Falzen in der Kälte nach EN 495-5 ≤ -25 °C und Aufrollen der Membranen
Bitumenverträglichkeit nach EN keine  Zusammenfügen von Ober- und Unterbahn (mit
-
1548 Anforderung bereits am Kalander eingebettetem Polyester-
Widerstand gegen Durchwurze- keine gewebe) auf einer Triplieranlage durch Erhitzen
lung (bei Gründächern) nach EN -
Anforderung  Zuschneiden und Aufwickeln der Kunststoff-
13948 bzw. FLL-Verfahren
abdichtungsbahn auf Rollenkerne aus Altpapier-
kartonage
Leistungswerte des Produkts entsprechend der  Palettierung und Verpacken der Rollen mit einer
Leistungserklärung in Bezug auf dessen wesentliche Polyethylen (PE)-Stretch-Folie
Merkmale gemäß EN 13956:2012, Abdichtungs-
bahnen.
Das Werk Troisdorf verfügt über zertifizierte Qualitäts-
und Energiemanagementsysteme nach ISO 9001 und
ISO 50001.
2.5 Lieferzustand
Die Produkte werden abhängig von der Materialdicke
In CH-3186 Düdingen befindet sich eine weitere Pro-
in unterschiedlichen Abmessungen auf Paletten aus-
duktionsstätte der Kunststoffdachabdichtungsbahn
geliefert:
Sikaplan® G. Die Dachbahnen für den deutschen
Markt stammen im Normalfall aus dem Werk Troisdorf,
 Sikaplan® G-15: 20 m x 2 m, 20 m x 1,54 m oder
auf das sich die Daten dieser EPD beziehen.
20 m x 1 m
 Sikaplan® G-18: 15 m x 2 m, 20 m x 1,54 m oder 2.8 Umwelt und Gesundheit während der
15 m x 1 m Herstellung
 Sikaplan® G-20: 15 m x 2 m, 20 m x 1,54 m oder Das Werk Troisdorf verfügt über ein zertifiziertes
Umweltmanagementsystem nach ISO 14001.
15 m x 1 m
 Sikaplan® G-24: 15 m x 2 m oder 15 m x 1,54 m
2.9 Produktverarbeitung/Installation
Sikaplan® G Kunststoffabdichtungsbahnen werden
lose verlegt mit mechanischer Befestigung für Dächer
ohne Auflast, bis zu einer Dachneigung von 20°. Die
Verbindung der Dachbahnen erfolgt mittels Heißluft-
3 Umwelt-Produktdeklaration Sika Deutschland GmbH – Sikaplan G
schweißung, die Befestigung wird vorzugsweise linear
durchgeführt. Brandschutz
Bezeichnung Wert
Für jedes Produkt ist grundsätzlich das jeweils aktuelle Baustoffklasse E
Produktdatenblatt auf www.sika.de zu beachten. Brennendes Abtropfen -
Rauchgasentwicklung -
2.10 Verpackung
Die Rollen der Kunststoffabdichtungsbahnen werden Wasser
auf Paletten, in PE-Folie verpackt, versandt. Der Rol- Bei Wassereinwirkung auf die installierten Sikaplan® G
lenkern besteht aus Altpapierkartonage. Bei sorten- Kunststoffabdichtungsbahnen sind keine Auswirkun-
reiner Sammlung können die Verpackungsmaterialien gen auf die Umwelt bekannt.
dem Recycling zugeführt werden.
Mechanische Zerstörung
2.11 Nutzungszustand Die Sikaplan® G Kunststoffabdichtungsbahnen sind
Bei fachgerechtem Einbau und bestimmungsgemäßer widerstandsfähig und hoch beanspruchbar. Bei unvor-
Nutzung bleibt der Zustand der Sikaplan® G Kunst- hergesehener mechanischer Zerstörung sind keine
stoffabdichtungsbahnen während der Nutzungsdauer Auswirkungen auf die Umwelt bekannt.
unverändert. Dies wurde im Jahr 2019 durch die exter-
ne Studie Sika Waterproofing Membranes – Sikaplan 2.15 Nachnutzungsphase
G and VG Mechanically Fastened Membranes bestä- Bei Umbau oder Nutzungsende können die Sikaplan®
tigt. G Kunststoffabdichtungsbahnen selektiv zurückgebaut
und recycelt werden. Dies erlaubt die Schließung des
2.12 Umwelt und Gesundheit während der Materialkreislaufes und ermöglicht eine zunehmende
Nutzung werkstoffliche Verwertung von Kunststoffabdichtungs-
Das Produkt enthält keine Stoffe, die bei üblicher bahnen.
Anwendung aus dem Erzeugnis freigesetzt werden. Die Sika Deutschland GmbH ist angeschlossen an
Weder die Umwelt noch die Gesundheit der Nutzer Roofcollect - das Recyclingsystem für Kunststoff-Dach-
werden während der Nutzungsdauer negativ beein- und Dichtungsbahnen.
flusst. Es ist nicht bekannt, dass Emissionen in die
Umwelt abgegeben werden. 2.16 Entsorgung
Um den Materialkreislauf zu schließen, ist das stoff-
2.13 Referenz-Nutzungsdauer liche Recycling der Sikaplan® G Kunststoffabdich-
Die Referenz-Nutzungsdauer der Sikaplan® G Kunst- tungsbahnen anzustreben. Die gesäuberten und
stoffabdichtungsbahnen beträgt mindestens 35 Jahre. zurückgebauten Altdachbahnen können in Zerkleine-
Die bisherigen Erfahrungen mit Sikaplan® Kunststoff- rungsanlagen zu Mahlgut verarbeitet werden. Die aus
abdichtungsbahnen lassen laut der Studie Sika Water- diesen Bahnen gewonnenen Rezyklate können dem
proofing Membranes – Sikaplan G and VG Mechani- Stoffkreislauf wieder zugeführt werden, z. B. durch
cally Fastened Membranes aus dem Jahr 2019 bei Einarbeitung in Schutzbahnen. Sollte die Möglichkeit
Einhaltung der Normbedingungen sowie der Anwen- einer Rücknahme nicht gegeben sein, sind die Abdich-
dungs- und Unterhaltungsvorschriften auf eine Nutz- tungsbahnen der thermischen Verwertung zuzuführen.
ungsdauer von über 35 Jahren schließen.
Die Sikaplan® G Kunststoffabdichtungsbahnen können
Dieses Ergebnis spiegelt somit die hohe Witterungs- nach Europäischem Abfallverzeichnis dem Abfallcode
und Alterungsbeständigkeit des Produktes bei bestim- 070213 zugeordnet werden.
mungsgemäßer Anwendung wider.
2.17 Weitere Informationen
2.14 Außergewöhnliche Einwirkungen Weitere Informationen zum Unternehmen und seinen
Produkten stehen im Internet unter www.sika.de zur
Brand Verfügung.
Sikaplan® G Kunststoffabdichtungsbahnen sind nach Details zu Kunststoffabdichtungsbahnen finden Sie
EN 13501-1 in Baustoffklasse E eingestuft. unter www.sika.de/flachdachabdichtungen.
3. LCA: Rechenregeln
3.1 Deklarierte Einheit
Diese Deklaration bezieht sich auf 1 m² Sikaplan® G 3.2 Systemgrenze
Kunststoffabdichtungsbahn mit der Dicke 1,5 mm. Für Typ der EPD: Wiege bis Werkstor - mit Optionen
andere Dicken wird eine Formel zur eigenständigen
Berechnung der Werte angegeben. Die Systemgrenze der EPD folgt dem modularen Auf-
bau gemäß EN 15804. In der Ökobilanz werden die
Deklarierte Einheit folgenden Module berücksichtigt:
Bezeichnung Wert Einheit
Deklarierte Einheit 1 m2  A1-A3: Gewinnung, Verarbeitung und Transport
Flächengewicht 1,8 kg/m2 von Rohstoffen (u.a. Polymere, Pigmente, Verar-
Abdichtungsart Heißluftschweißen - beitungshilfsmittel, Stabilisatoren, Füllstoffe,
Schichtdicke 0,0015 m
Flammschutzmittel und Trägermaterialien), die für
Umrechnungsfaktor
1,8 - die Herstellung der Vorprodukte und der Dach-
[Masse/deklarierte Einheit]
bahnen verwendet werden, sowie der Verpack-
ungsmaterialien, die zum Verpacken der Dach-
4 Umwelt-Produktdeklaration Sika Deutschland GmbH – Sikaplan G
bahnen verwendet werden, wie z. B. Holzpaletten,
Karton und PE-Folie, zum Werk. 3.6 Datenqualität
Die Gesamtqualität der Daten wurde unter Berück-
Abfallverarbeitung von Produktionsabfällen (Rand-
sichtigung der zeitlichen, geographischen und techno-
beschnitt), die bei der Herstellung der Dachbah-
logischen Abdeckung sowie der Vollständigkeit und
nen anfallen.
Plausibilität als gut bewertet. Die Primärdaten zur
 A4: Transport der Kunststoffabdichtungsbahnen Bilanzierung der Produktionsprozesse stammen aus
zur Baustelle dem Jahr 2020 und wurden direkt in den Werken
 A5: Einbau der Kunststoffabdichtungsbahnen ins erhoben. Alle Hintergrund-Datensätze sind jünger als
10 Jahre.
Gebäude mittels Heißluftschweißen (inkl.
Schweißenergie und Wasserverbrauch), Entsor-
3.7 Betrachtungszeitraum
gung bzw. stoffliches Recycling von Verpackung
Der Betrachtungszeitraum umfasst das Jahr 2020
und Verschnitt der Dachbahn (01.01.–31.12.2020).
 C1: Manueller Rückbau der Dachabdichtung
 C2: Transport der rückgebauten Abdichtungs- 3.8 Allokation
Für die Produktion wurde eine Massenallokation
bahnen zur Abfallbewirtschaftung
angewendet.
 C3: Abfallverarbeitung der rückgebauten
Intern wieder eingesetzte Produktionsabfälle sowie aus
Abdichtungsbahnen über stoffliches Recycling
Verbrennungsprozessen von Produktionsabfällen ge-
(Szenario 1 - C3/1) oder thermische Verwertung wonnene Energie werden als Closed-Loop-Recycling
(Szenario 2 - C3/2) in den Modulen A1–A3 modelliert. Das Material für die
 C4: Abfallentsorgung der rückgebauten Abdich- Herstellung des Produktes und die Produktionsabfälle
weisen die gleiche Qualität auf.
tungsbahnen auf Deponien
 D: Wiederverwendungs-, Rückgewinnungs- und
Bei der Verbrennung von Produktionsabfällen werden
Recyclingpotenziale (aus der thermischen Verwer-
die Potenziale für Strom und thermische Energie input-
tung und dem stofflichen Recycling der Kunststoff- spezifisch, unter Berücksichtigung der elementaren
abdichtungsbahnen sowie der Wiederverwendung Zusammensetzung sowie des Heizwertes, berechnet.
der Holzpaletten)
Beim stofflichen Recycling der demontierten Kunst-
stoffabdichtungsbahnen sowie der Abfälle, die aus
dem Verschnitt während der Installation anfallen, wird
3.3 Abschätzungen und Annahmen
die Menge an recycelbarer Membran als entsprechen-
Verschiedene Stabilisatoren und Pigmente wurden mit
des Polypropylen-Potenzial mit einem Downgrade
einem allgemeinen chemischen Datensatz abge-
betrachtet.
schätzt (konservativer Ansatz). Der Massenanteil ist
< 1 %.
Die Potenziale durch die Verpackungs-, Verschnitt-
und Dachbahnentsorgung werden Modul D zugeord-
Am Ende der Nutzungsdauer wird entweder ein stoff-
net; dies gilt auch für die Wiederverwendung von Holz-
liches Recycling von 100 % (Szenario 1) oder eine
paletten.
thermische Verwertung von 100 % (Szenario 2)
angenommen.
3.9 Vergleichbarkeit
Grundsätzlich ist eine Gegenüberstellung oder die
3.4 Abschneideregeln
Bewertung von EPD-Daten nur möglich, wenn alle zu
Das Vordergrundsystem wurde komplett modelliert, mit
vergleichenden Datensätze nach EN 15804 erstellt
Ausnahme der zur Herstellung benötigten Maschinen,
wurden und der Gebäudekontext bzw. die
Anlagen und sonstigen Infrastruktur.
produktspezifischen Leistungsmerkmale berücksichtigt
werden.
3.5 Hintergrunddaten
Die Hintergrunddaten entstammen den Datenbanken
Die Hintergrunddaten stammen aus den Datenbanken
der GaBi 10-Software und der ecoinvent Version 3.6.
der GaBi 10-Software und der ecoinvent Version 3.6.
4. LCA: Szenarien und weitere technische Informationen
Charakteristische Produkteigenschaften Entwicklung von spezifischen Szenarien im Kontext
Biogener Kohlenstoff einer Gebäudebewertung genutzt werden.
Transport zu Baustelle (A4)
Informationen zur Beschreibung des biogenen Bezeichnung Wert Einheit
Kohlenstoffgehalts am Werkstor Liter Treibstoff 0,0065 l/100km
Bezeichnung Wert Einheit Transport Distanz 400 km
Biogener Kohlenstoff im Produkt ND kg C Auslastung (einschließlich Leerfahrten) 61 %
Biogener Kohlenstoff in der Rohdichte der transportierten Produkte 1200 kg/m3
0,0483 kg C
zugehörigen Verpackung Volumen-Auslastungsfaktor 100 %
Einbau ins Gebäude (A5)
Die folgenden technischen Informationen sind Grund- Bezeichnung Wert Einheit
lage für die deklarierten Module oder können für die Hilfsstoff - kg
Wasserverbrauch - m3
5 Umwelt-Produktdeklaration Sika Deutschland GmbH – Sikaplan G
Sonstige Ressourcen - kg
Stromverbrauch 0,016 kWh/m²
Sonstige Energieträger - MJ
Materialverlust (Membran) 2 %
Überlappung (Membran) 6 %
Output-Stoffe als Folge der
- kg
Abfallbehandlung auf der Baustelle
Staub in die Luft - kg
VOC in die Luft - kg
Ende des Lebenswegs (C1-C4)
Für die Modellierung des End-of-Life wurden zwei
unterschiedliche Szenarien gerechnet, die jeweils ein
100 %-Szenario darstellen, jedoch auch eine
anteilsmäßige Berechnung erlauben (beispielsweise
Szenario 1 = 80 % / Szenario 2 = 20 %).
Bezeichnung Wert Einheit
Zum stofflichen Recycling
100 %
(Szenario 1: C1, C2/1, C3/1, C4)
Transport zum stofflichen Recycling
350 km
(Szenario 1: C1, C2/1, C3/1, C4)
Zur Energierückgewinnung
100 %
(Szenario 2: C1, C2/2, C3/2, C4)
Transport zur Energierückgewinnung
50 km
(Szenario 2: C1, C2/2, C3/2, C4)
6 Umwelt-Produktdeklaration Sika Deutschland GmbH – Sikaplan G
5. LCA: Ergebnisse
Die dargestellten Ergebnisse beziehen sich auf Sikaplan® G-15. Um Ergebnisse für weitere Dicken zu berechnen,
verwenden Sie bitte folgende Formel:
I = ((x+0,04)/1,54) I
x 1,5
[I =nichtvorhandener Parameterwert für Sikaplan® G-Produkte mit einer Dicke von "x" mm (z. B. 2,0 mm)]
x
Im End-of-Life und Modul D wurden zwei Szenarien gerechnet:
Szenario 1 (C2/1, C3/1, D/1) beschreibt die Auswirkungen eines 100 % stofflichen Recyclings, während sich
Szenario 2 (C2/2, C3/2, D/2) auf 100 % thermische Verwertung bezieht.
Wichtiger Hinweis:
EP-freshwater: Dieser Indikator wurde in Übereinstimmung mit dem Charakterisierungsmodell (EUTREND-
Modell, Struijs et al., 2009b, wie in ReCiPe umgesetzt; http://eplca.jrc.ec.europa.eu/LCDN/developerEF.xhtml) als
„kg P-Äq.“ berechnet.
ANGABE DER SYSTEMGRENZEN (X = IN ÖKOBILANZ ENTHALTEN; ND = MODUL ODER INDIKATOR
NICHT DEKLARIERT; MNR = MODUL NICHT RELEVANT)
Stadium der Gutschriften
Produktionsstadiu Errichtung und Lasten
Nutzungsstadium Entsorgungsstadium
m des außerhalb der
Bauwerks Systemgrenze
7 Umwelt-Produktdeklaration Sika Deutschland GmbH – Sikaplan G
gnugrosrevffotshoR
tropsnarT gnulletsreH
mov
tropsnarT
muz
relletsreH
trosgnudnewreV
egatnoM
gnudnewnA/gnuztuN gnutlahdnatsnI
rutarapeR ztasrE gnureuenrE
sad rüf
ztasnieeigrenE
sed
nebierteB seduäbeG
sad rüf
ztasnieressaW
sed
nebierteB seduäbeG
ssirbA/uabkcüR
tropsnarT
gnuldnahebllafbA
gnugitieseB
,-sgnudnewrevredeiW -sgnunniwegkcüR
redo
laiznetopgnilcyceR
A1 A2 A3 A4 A5 B1 B2 B3 B4 B5 B6 B7 C1 C2 C3 C4 D
X X X X X ND ND MNR MNR MNR ND ND X X X X X
ERGEBNISSE DER ÖKOBILANZ – UMWELTAUSWIRKUNGEN nach EN 15804+A2: 1 m² Sikaplan® G-15
Kernindikator Einheit A1-A3 A4 A5 C1 C2/1 C2/2 C3/1 C3/2 C4 D/1 D/2
GWP-total [kg CO2-Äq.] 4,62E+0 5,99E-2 6,22E-1 0,00E+0 5,33E-3 7,62E-4 2,62E-1 4,95E+0 0,00E+0 -3,47E+0 -1,46E+0
GWP-fossil [kg CO2-Äq.] 4,78E+0 5,95E-2 4,96E-1 0,00E+0 7,22E-3 1,03E-3 2,58E-1 4,95E+0 0,00E+0 -3,44E+0 -1,45E+0
GWP-biogenic [kg CO2-Äq.] -2,22E-1 3,18E-5 1,20E-1 0,00E+0 -2,31E-3 -3,29E-4 3,41E-3 1,32E-3 0,00E+0 -2,90E-2 -1,20E-2
GWP-luluc [kg CO2-Äq.] 6,24E-2 3,67E-4 5,06E-3 0,00E+0 4,15E-4 5,93E-5 2,43E-4 1,11E-3 0,00E+0 -4,47E-3 -2,04E-3
ODP [kg CFC11-Äq.] 3,16E-9 1,49E-17 2,53E-10 0,00E+0 6,48E-18 9,25E-19 3,23E-15 7,92E-15 0,00E+0 -2,15E-10 -2,70E-14
AP [mol H+-Äq.] 7,67E-3 1,50E-4 6,92E-4 0,00E+0 2,98E-5 4,26E-6 2,17E-4 1,34E-3 0,00E+0 -5,21E-3 -1,54E-3
EP-freshwater [kg PO4-Äq.] 3,64E-5 1,18E-7 2,97E-6 0,00E+0 1,50E-7 2,15E-8 4,03E-7 1,22E-6 0,00E+0 -7,45E-6 -3,36E-6
EP-marine [kg N-Äq.] 2,48E-3 4,14E-5 2,23E-4 0,00E+0 5,70E-6 8,14E-7 7,72E-5 4,49E-4 0,00E+0 -1,73E-3 -5,51E-4
EP-terrestrial [mol N-Äq.] 2,62E-2 4,70E-4 2,40E-3 0,00E+0 7,63E-5 1,09E-5 8,37E-4 5,54E-3 0,00E+0 -1,90E-2 -5,86E-3
POCP [kg NMVOC-Äq.] 1,30E-2 1,15E-4 1,11E-3 0,00E+0 2,27E-5 3,25E-6 1,91E-4 1,30E-3 0,00E+0 -9,02E-3 -1,44E-3
ADPE [kg Sb-Äq.] 5,50E-6 5,05E-9 4,45E-7 0,00E+0 3,86E-9 5,51E-10 3,89E-8 1,13E-7 0,00E+0 -6,61E-7 -3,75E-7
ADPF [MJ] 1,13E+2 7,89E-1 9,43E+0 0,00E+0 6,75E-1 9,64E-2 1,24E+0 9,16E+0 0,00E+0 -8,50E+1 -2,15E+1
[m³ Welt-Äq.
WDP -3,92E-3 2,26E-4 2,41E-2 0,00E+0 4,40E-4 6,29E-5 1,70E-2 3,81E-1 0,00E+0 2,13E-1 -1,75E-2
entzogen]
GWP = Globales Erwärmungspotenzial; ODP = Abbaupotenzial der stratosphärischen Ozonschicht; AP = Versauerungspotenzial von Boden und
Wasser; EP = Eutrophierungspotenzial; POCP = Bildungspotenzial für troposphärisches Ozon; ADPE = Potenzial für die Verknappung von
Legende
abiotischen Ressourcen – nicht fossile Ressourcen (ADP – Stoffe); ADPF = Potenzial für die Verknappung abiotischer Ressourcen – fossile
Brennstoffe (ADP – fossile Energieträger); WDP = Wasser-Entzugspotenzial (Benutzer)
ERGEBNISSE DER ÖKOBILANZ – INDIKATOREN ZUR BESCHREIBUNG DES RESSOURCENEINSATZES
nach EN 15804+A2: 1 m² Sikaplan® G-15
Indikator Einheit A1-A3 A4 A5 C1 C2/1 C2/2 C3/1 C3/2 C4 D/1 D/2
PERE [MJ] 1,16E+1 4,41E-2 2,66E-1 0,00E+0 3,77E-2 5,38E-3 7,84E-1 2,04E+0 0,00E+0 -8,92E+0 -6,53E+0
PERM [MJ] 2,47E+0 0,00E+0 -1,16E-1 0,00E+0 0,00E+0 0,00E+0 0,00E+0 0,00E+0 0,00E+0 0,00E+0 0,00E+0
PERT [MJ] 1,41E+1 4,41E-2 1,49E-1 0,00E+0 3,77E-2 5,38E-3 7,84E-1 2,04E+0 0,00E+0 -8,92E+0 -6,53E+0
PENRE [MJ] 8,40E+1 7,89E-1 6,37E+0 0,00E+0 6,76E-1 9,65E-2 4,18E+1 4,97E+1 0,00E+0 -8,50E+1 -2,15E+1
PENRM [MJ] 2,89E+1 0,00E+0 3,05E+0 0,00E+0 0,00E+0 0,00E+0 -4,05E+1 -4,05E+1 0,00E+0 0,00E+0 0,00E+0
PENRT [MJ] 1,13E+2 7,89E-1 9,43E+0 0,00E+0 6,76E-1 9,65E-2 1,24E+0 9,16E+0 0,00E+0 -8,50E+1 -2,15E+1
SM [kg] 7,11E-2 0,00E+0 5,69E-3 0,00E+0 0,00E+0 0,00E+0 0,00E+0 0,00E+0 0,00E+0 -1,81E+0 0,00E+0
RSF [MJ] 0,00E+0 0,00E+0 0,00E+0 0,00E+0 0,00E+0 0,00E+0 0,00E+0 0,00E+0 0,00E+0 0,00E+0 0,00E+0
NRSF [MJ] 0,00E+0 0,00E+0 0,00E+0 0,00E+0 0,00E+0 0,00E+0 0,00E+0 0,00E+0 0,00E+0 0,00E+0 0,00E+0
FW [m³] 2,27E-2 3,93E-5 2,44E-3 0,00E+0 4,31E-5 6,16E-6 7,19E-4 9,97E-3 0,00E+0 -1,36E-2 -3,10E-3
PERE = Erneuerbare Primärenergie als Energieträger; PERM = Erneuerbare Primärenergie zur stofflichen Nutzung; PERT = Total
erneuerbare Primärenergie; PENRE = Nicht-erneuerbare Primärenergie als Energieträger; PENRM = Nicht-erneuerbare Primärenergie
Legende
zur stofflichen Nutzung; PENRT = Total nicht erneuerbare Primärenergie; SM = Einsatz von Sekundärstoffen; RSF = Erneuerbare
Sekundärbrennstoffe; NRSF = Nicht-erneuerbare Sekundärbrennstoffe; FW = Nettoeinsatz von Süßwasserressourcen
ERGEBNISSE DER ÖKOBILANZ –ABFALLKATEGORIEN UND OUTPUTFLÜSSE nach EN 15804+A2:
1 m² Sikaplan® G-15
Indikator Einheit A1-A3 A4 A5 C1 C2/1 C2/2 C3/1 C3/2 C4 D/1 D/2
HWD [kg] 1,01E-6 3,19E-11 8,08E-8 0,00E+0 3,40E-11 4,86E-12 4,42E-10 1,63E-9 0,00E+0 -1,69E-6 -6,91E-9
NHWD [kg] 5,59E-2 1,25E-4 6,42E-2 0,00E+0 1,00E-4 1,43E-5 1,74E-2 3,03E+0 0,00E+0 -3,87E-2 -1,14E-2
RWD [kg] 1,78E-3 7,61E-7 1,65E-4 0,00E+0 8,17E-7 1,17E-7 9,74E-5 2,69E-4 0,00E+0 -1,55E-3 -8,02E-4
CRU [kg] 0,00E+0 0,00E+0 0,00E+0 0,00E+0 0,00E+0 0,00E+0 0,00E+0 0,00E+0 0,00E+0 0,00E+0 0,00E+0
MFR [kg] 0,00E+0 0,00E+0 0,00E+0 0,00E+0 0,00E+0 0,00E+0 1,81E+0 0,00E+0 0,00E+0 0,00E+0 0,00E+0
MER [kg] 0,00E+0 0,00E+0 0,00E+0 0,00E+0 0,00E+0 0,00E+0 0,00E+0 0,00E+0 0,00E+0 0,00E+0 0,00E+0
EEE [MJ] 0,00E+0 0,00E+0 3,14E-1 0,00E+0 0,00E+0 0,00E+0 1,34E-1 4,99E+0 0,00E+0 0,00E+0 0,00E+0
EET [MJ] 0,00E+0 0,00E+0 5,68E-1 0,00E+0 0,00E+0 0,00E+0 2,51E-1 9,09E+0 0,00E+0 0,00E+0 0,00E+0
HWD = Gefährlicher Abfall zur Deponie; NHWD = Entsorgter nicht gefährlicher Abfall; RWD = Entsorgter radioaktiver Abfall; CRU =
Legende Komponenten für die Wiederverwendung; MFR = Stoffe zum Recycling; MER = Stoffe für die Energierückgewinnung; EEE = Exportierte
Energie – elektrisch; EET = Exportierte Energie – thermisch
ERGEBNISSE DER ÖKOBILANZ – zusätzliche Wirkungskategorien nach EN 15804+A2-optional:
1 m² Sikaplan® G-15
Indikator Einheit A1-A3 A4 A5 C1 C2/1 C2/2 C3/1 C3/2 C4 D/1 D/2
[Krankheitsf
PM 5,15E+1 6,52E-1 4,38E+0 0,00E+0 4,88E-1 6,97E-2 4,81E-1 7,50E+0 0,00E+0 -4,22E+1 -3,87E+0
älle]
[kBq U235-
IR 1,97E-9 1,29E-11 1,67E-10 0,00E+0 9,84E-12 1,41E-12 2,01E-11 3,01E-10 0,00E+0 -1,21E-9 -2,46E-10
Äq.]
ETP-fw [CTUe] 1,49E-7 6,35E-10 1,27E-8 0,00E+0 5,01E-10 7,16E-11 9,28E-10 3,19E-8 0,00E+0 -5,06E-8 -1,23E-8
HTP-c [CTUh] 3,16E+1 2,37E-1 2,63E+0 0,00E+0 2,32E-1 3,31E-2 6,18E-1 2,01E+0 0,00E+0 -7,53E+0 -5,11E+0
HTP-nc [CTUh] 0,00E+0 0,00E+0 0,00E+0 0,00E+0 0,00E+0 0,00E+0 0,00E+0 0,00E+0 0,00E+0 0,00E+0 0,00E+0
SQP [-] 0,00E+0 0,00E+0 0,00E+0 0,00E+0 0,00E+0 0,00E+0 0,00E+0 0,00E+0 0,00E+0 0,00E+0 0,00E+0
PM = Potentielles Auftreten von Krankheiten aufgrund von Feinstaubemissionen; IR = Potentielle Wirkung durch Exposition des
Menschen mit U235; ETP-fw = Potentielle Toxizitätsvergleichseinheit für Ökosysteme; HTP-c = Potentielle Toxizitätsvergleichseinheit für
Legende
den Menschen (kanzerogene Wirkung); HTP-nc = Potentielle Toxizitätsvergleichseinheit für den Menschen (nicht kanzerogene Wirkung);
SQP = Potentieller Bodenqualitätsindex
6. LCA: Interpretation
Die folgenden Abbildungen zeigen die relativen Wirkungskategorien der Umweltauswirkungen und
Beiträge der einzelnen Module zu den verschiedenen zum Primärenergieeinsatz in einer Dominanzanalyse.
8 Umwelt-Produktdeklaration Sika Deutschland GmbH – Sikaplan G
Die Produktionsphase (Module A1-A3) hat den mit freshwater sind die Hauptverursacher die Vorpro-
Abstand größten Einfluss auf fast alle Indikatoren. Dies duktherstellung (76 %) und die Verpackung (21 %).
gilt für alle, nur das Treibhauspotenzial (GWP-total) in
Szenario 2 wird auch durch die Treibhausgase aus der Innerhalb der Vorproduktherstellung spielen PVC-
thermischen Energierückgewinnung (C3) maßgeblich Polymere eine dominierende Rolle in Bezug auf das
beeinflusst. Aus diesem Grund wird in der folgenden GWP-total (43 %), das Versauerungspotenzial (AP)
Interpretation die Produktionsphase näher betrachtet. (41 %), EP-marine (42 %), EP-terrestrial (44 %), das
Bildungspotenzial für troposphärisches Ozon (POCP)
Indikatoren der Sachbilanz: (41 %) und das Potenzial für den abiotischen Abbau
Den größten Anteil am Einsatz erneuerbarer Primär- fossiler Brennstoffe (ADPF) (40 %). Weichmacher
energieressourcen (PERT) hat die Herstellung des spielen eine dominante Rolle hinsichtlich GWP-total
Vorprodukts (72 %), gefolgt von der Verpackung (15 (36 %), POCP (41 %) und ADPF (41 %). Die Stabili-
%) und dem Herstellungsprozess (13 %). Von den satoren spielen eine dominante Rolle in Bezug auf
Rohstoffen hat die Herstellung von Polymeren und ODP (90 %), EP-freshwater (63 %) und das Potenzial
Weichmachern (85 %) den größten Einfluss auf den für den abiotischen Abbau nicht-fossiler Ressourcen
Einsatz von nicht erneuerbaren Primärenergiequellen (ADPE) (86 %). Die Pigmente beeinflussen haupt-
(PENRT), während der Einfluss des Produktions- sächlich das Wasser-Entzugspotenzial (WDP) (74 %).
prozesses (elektrische Energie) 3 % beträgt.
Die Rohstoffe mit dem größten Einfluss auf die Auswir-
Indikatoren der Wirkungsabschätzung: kungen weisen auch den größten Massenanteil an der
Der dominante Einfluss der Vorproduktherstellung ist polymeren Dichtungsbahn auf: PVC-Polymere und
in allen Wirkungskategorien ersichtlich und macht über Weichmacher. Stabilisatoren und Pigmente tragen
alle Wirkungskategorien hinweg mehr als 92 % aus. ebenfalls zu den Auswirkungen in einigen Kategorien
Die Ausnahmen sind das biogene Treibhauspotenzial bei, obwohl sie in geringeren Anteilen im Produkt
(GWP-biogenic), das Ozonabbaupotenzial (ODP) und vorhanden sind.
das Eutrophierungspotenzial (EP-freshwater). Für
GWP-biogenic sind die Hauptverursacher die Verpack- Der Stromverbrauch hat die größten Auswirkungen im
ung (74 %) und die Vorproduktherstellung (27 %). Für Produktionsprozess der Abdichtungsbahn. Der Pro-
ODP sind die Hauptverursacher die Vorprodukther- duktionsprozess trägt am meisten zu GWP-total (6 %),
stellung (60 %) und die Verpackung (40 %). Für EP- AP (4 %) und EP-marine / -terrestrial (4 %) bei.
7. Nachweise
Für die Sikaplan® G Kunststoffabdichtungsbahnen sind
keine Nachweise erforderlich.
9 Umwelt-Produktdeklaration Sika Deutschland GmbH – Sikaplan G
8. Literaturhinweise
IBU 2016 EN 12317-2
IBU (2016): Allgemeine EPD-Programmanleitung des DIN EN 12317-2:2010, Bestimmung des Scher-
Institut Bauen und Umwelt e.V. (IBU). Version 1.1, widerstandes der Fügenähte – Teil 2: Kunststoff- und
Institut Bauen und Umwelt e.V., Berlin. Elastomerbahnen für Dachabdichtungen.
ISO 14025 EN 12310-2
DIN EN ISO 14025:2011-10, Umweltkennzeichnungen DIN EN 12310-2:2000, Abdichtungsbahnen –
und -deklarationen – Typ III Umweltdeklarationen – Bestimmung des Widerstandes gegen Weiterreißen –
Grundsätze und Verfahren. Teil 2: Kunststoff- und Elastomerbahnen für
Dachabdichtungen.
EN 15804
EN 15804:2012+A2:2019, Nachhaltigkeit von EN 1297
Bauwerken – Umweltproduktdeklarationen – DIN EN 1297:2004, Abdichtungsbahnen – Bitumen-,
Grundregeln für die Produktkategorie Bauprodukte. Kunststoff- und Elastomerbahnen für Dachabdich-
tungen – Verfahren zur künstlichen Alterung bei
PCR Teil B kombinierter Dauerbeanspruchung durch UV-
Produktkategorienregeln für Bauprodukte Teil B: PCR Strahlung, erhöhte Temperatur und Wasser.
Anleitungstexte für gebäudebezogene Produkte und
Dienstleistungen der Bauproduktgruppe Dach- und EN 1107-2
Dichtungsbahnsysteme aus Kunststoffen und DIN EN 1107-2:2001, Abdichtungsbahnen –
Elastomeren. Institut Bauen und Umwelt e.V. (Hrsg.), Bestimmung der Maßhaltigkeit – Teil 2: Kunststoff- und
2017. Elastomerbahnen für Dachabdichtungen.
PCR Teil A EN 495-5
Produktkategorienregeln für Bauprodukte Teil A: PCR DIN EN 495-5:2013, Abdichtungsbahnen –
Rechenregeln für die Ökobilanz und Anforderungen an Bestimmung des Verhaltens beim Falzen bei tiefen
den Projektbericht, Version 1.6, Institut Bauen und Temperaturen – Teil 5: Kunststoff- und Elastomer-
Umwelt e.V. (Hrsg.), 2017. bahnen für Dachabdichtungen.
Verordnung (EU) 305/2011 EN 1548
Verordnung (EU) Nr. 305/2011 des Europäischen DIN EN 1548:2007, Abdichtungsbahnen – Kunststoff-
Parlaments und des Rates vom 9. März 2011 zur und Elastomerbahnen für Dachabdichtungen –
Festlegung harmonisierter Bedingungen für die Verhalten nach Lagerung auf Bitumen.
Vermarktung von Bauprodukten und zur Aufhebung
der Richtlinie 89/106/EWG des Rates (Text von EN 13948
Bedeutung für den EWR). DIN EN 13948:2007, Abdichtungsbahnen – Bitumen-,
Kunststoff- und Elastomerbahnen für Dachabdich-
EN 13956 tungen – Bestimmung des Widerstandes gegen
DIN EN 13956:2012, Abdichtungsbahnen – Kunststoff- Wurzelpenetration.
und Elastomerbahnen für Dachabdichtungen –
Definitionen und Eigenschaften. FLL-Verfahren
Verfahren zur Untersuchung der Wurzelfestigkeit von
DIN SPEC 20000-201 Bahnen und Beschichtungen für Dachbegrünungen.
DIN SPEC 20000-201:2018, Anwendung von Prüfverfahren der Forschungsgesellschaft
Bauprodukten in Bauwerken – Teil 201: Landschaftsentwicklung Landschaftsbau e.V. (FLL),
Anwendungsnorm für Abdichtungsbahnen nach Ausgabe 2008.
Europäischen Produktnormen zur Verwendung in
Dachabdichtungen. Kandidatenliste
Kandidatenliste der besonders besorgniserregenden
EN 1928 Stoffe für die Zulassung. Die fortgeschriebene
DIN EN 1928:2000-07, Abdichtungsbahnen – Kandidatenliste finden Sie auf der folgenden ECHA-
Bitumen-, Kunststoff- und Elastomerbahnen für Seite: https://echa.europa.eu/candidate-list-table.
Dachabdichtungen – Bestimmung der Wasserdichtheit.
Biozidprodukteverordnung (EU) Nr. 528/2012
EN 12311-2 Verordnung (EU) Nr. 528/2012 des Europäischen
DIN EN 12311-2:2010, Abdichtungsbahnen – Parlaments und des Rates vom 22. Mai 2012 über die
Bestimmung des Zug-Dehnungsverhaltens – Teil 2: Bereitstellung auf dem Markt und die Verwendung von
Kunststoff- und Elastomerbahnen für Biozidprodukten (Text von Bedeutung für den EWR).
Dachabdichtungen.
ISO 9001
EN 12316-2 DIN EN ISO 9001:2015, Qualitätsmanagement-
DIN EN 12316-2:2013, Abdichtungsbahnen – systeme – Anforderungen.
Bestimmung des Schälwiderstandes der Fügenähte –
Teil 2: Kunststoff- und Elastomerbahnen für ISO 50001
Dachabdichtungen. DIN EN ISO 50001:2018, Energiemanagement-
systeme – Anforderungen mit Anleitung zur
Anwendung.
10 Umwelt-Produktdeklaration Sika Deutschland GmbH – Sikaplan G
ISO 14001 Europäisches Abfallverzeichnis
DIN EN ISO 14001:2015, Umweltmanagementsysteme Verordnung über das Europäische Abfallverzeichnis
– Anforderungen mit Anleitung zur Anwendung. (Abfallverzeichnis-Verordnung – AVV), 2001.
Sika Waterproofing Membranes – Sikaplan G and GaBi 10
VG Mechanically Fastened Membranes Software und Datenbank zur Ganzheitlichen
Studie des British Board of Agrément (BBA), 2019. Bilanzierung, Version 10. thinkstep AG, Leinfelden-
Echterdingen, 1992-2021.
EN 13501-1
DIN EN 13501-1:2007 + A1:2009, Klassifizierung von ecoinvent Version 3.6
Bauprodukten und Bauarten zu Ihrem Brandverhalten Datenbank für Ökobilanzdaten. Swiss Centre for Life
– Teil 1: Klassifizierung mit den Ergebnissen aus den Cycle Inventories (ecoinvent Centre), 2019.
Prüfungen zum Brandverhalten von Bauprodukten.
11 Umwelt-Produktdeklaration Sika Deutschland GmbH – Sikaplan G
Herausgeber
Institut Bauen und Umwelt e.V. Tel +49 (0)30 3087748- 0
Panoramastr.1 Fax +49 (0)30 3087748- 29
10178 Berlin Mail info@ibu-epd.com
Deutschland Web www.ibu-epd.com
Programmhalter
Institut Bauen und Umwelt e.V. Tel +49 (0)30 3087748- 0
Panoramastr.1 Fax +49 (0)30 3087748- 29
10178 Berlin Mail info@ibu-epd.com
Deutschland Web www.ibu-epd.com
Ersteller der Ökobilanz
Sika Technology AG Tel +41 (0)58 436 40 40
Tüffenwies 16 Fax +41 (0)58 436 43 43
8048 Zürich Mail product.sustainability@ch.sika.com
Switzerland Web www.sika.com/sustainability
Inhaber der Deklaration
Sika Deutschland GmbH Tel +49 (0)711 80 09-0
Kornwestheimer Straße 103 - 107 Fax +49 (0)711 80 09-321
70439 Stuttgart Mail info@de.sika.com
Germany Web www.sika.de
