UMWELT-PRODUKTDEKLARATION
nach ISO 14025 und EN 15804+A2
Deklarationsinhaber braun-steine GmbH
Herausgeber Institut Bauen und Umwelt e.V. (IBU)
Programmhalter Institut Bauen und Umwelt e.V. (IBU)
Deklarationsnummer EPD-BRS-20220172-CBC1-DE
Ausstellungsdatum 06.07.2022
Gültig bis 05.07.2027
Betonpflasterstein "Lambada Forte" - mit 30 %
Recyclinganteil
braun-steine GmbH
www.ibu-epd.com | https://epd-online.com
Allgemeine Angaben
braun-steine GmbH Betonpflasterstein "Lambada Forte"
mit 30 % Recyclinganteil
Programmhalter Inhaber der Deklaration
IBU – Institut Bauen und Umwelt e.V. braun-steine GmbH
Hegelplatz 1 Hauptstraße 5-7
10117 Berlin 73340 Amstetten
Deutschland
Deklarationsnummer Deklariertes Produkt/deklarierte Einheit
EPD-BRS-20220172-CBC1-DE 1 m² Beton-Pflasterstein
Diese Deklaration basiert auf den Produktkategorien- Gültigkeitsbereich:
Regeln: Die vorliegende Umwelt-Produktdeklaration bezieht
Oberbaumaterialien für Verkehrswege im Aussenbereich, sich auf zweischichtige Betonpflastersteine mit einem
11.2017 Recyclingzuschlag von 30 %, welche von der braun-
(PCR geprüft und zugelassen durch den unabhängigen steine GmbH im Produktionswerk in Tübingen-
Sachverständigenrat (SVR)) Hirschau hergestellt werden. Die Deklaration und
Ökobilanzierung basiert auf einer im Jahr 2021
Ausstellungsdatum durchgeführten Datenerhebung im Produktionsstandort
06.07.2022 Tübingen-Hirschau.
Gültig bis Der Inhaber der Deklaration haftet für die
05.07.2027 zugrundeliegenden Angaben und Nachweise; eine
Haftung des IBU in Bezug auf Herstellerinformationen,
Ökobilanzdaten und Nachweise ist ausgeschlossen.
Die EPD wurde nach den Vorgaben der EN 15804+A2
erstellt. Im Folgenden wird die Norm vereinfacht als EN 15804
bezeichnet.
Verifizierung
Die Europäische Norm EN 15804 dient als Kern-PCR
Unabhängige Verifizierung der Deklaration und
Angaben gemäß ISO 14025:2011
Dipl. Ing. Hans Peters intern x extern
(Vorstandsvorsitzender des Instituts Bauen und Umwelt e.V.)
Dr. Alexander Röder Matthias Klingler,
(Geschäftsführer Instituts Bauen und Umwelt e.V.) Unabhängige/-r Verifizierer/-in
Produkt
Produktbeschreibung/Produktdefinition
Für das Inverkehrbringen der Produkte in der
Die deklarierten Produkte sind zweischichtige EU/EFTA (mit Ausnahme der Schweiz) gilt die
Pflastersteine aus Beton in unterschiedlichen Verordnung (EU) Nr. 305/2011 (CPR). Das Produkt
Formaten (bezogen auf Länge und Breite), welche als benötigt eine Leistungserklärung unter
Bodenbelag in Außenbereichen, Räumen oder als Berücksichtigung der DIN EN 1338:2003,
Belag auf Dächern verbaut und genutzt werden. Pflastersteine aus Beton - Anforderungen und
Prüfverfahren und eine CE-Kennzeichnung.
Die Betonpflastersteine werden aus Zuschlagsstoffen
(natürlichen Gesteinskörnungen mit einem Für die Verwendung gelten die jeweiligen nationalen
Recyclinganteil von 30 %), Wasser, hydraulischen Bestimmungen.
Bindemitteln (Zement) sowie Zusatzmitteln und -
stoffen hergestellt. Anwendung
Betonpflastersteine werden für die Verwendung als
Die Steine weisen eine Dicke von 8 cm und ein Bodenbelag in Außenbereichen, in Räumen und auf
Flächengewicht von 175 kg / m² auf. Vertrieben Dächern eingesetzt.
werden die Betonsteine unter der Handelsbezeichnung
„Lambada Forte“. Die Vorsatzschicht ist kugelgestrahlt, Technische Daten
und nicht geschliffen oder poliert oder so hergestellt, Folgende technische Eigenschaften sind nach EN
dass sie eine glatte Oberfläche aufweist. 1338 im Lieferzustand gegeben:
Bautechnische Daten
2 Umwelt-Produktdeklaration braun-steine GmbH – Lambada Forte Betonpflasterstein
Grundstoffe/Hilfsstoffe
Bezeichnung Wert Einheit Lambada Forte Betonpflastersteine weisen folgende
Gleitwiderstand und Ausreichen Zusammensetzung auf:
-
Rutschwiederstand d
Bruchlast > 250 N/mm  natürliche Gesteinskörnungen: ca. 81 M.%
Druckfestigkeit > 50 N/mm2  (davon rezyklierte Gesteinskörnungen: 30
Abweichung von den M.%)
Abmessungen (zulässig) gemäß +- 3 mm
 Zement: ca. 13 M.%
EN 1338 (Dicke)
 Wasser: ca. 5 M.%
Wärmeleitfähigkeit 1,56 W/(mK)
Zulässige Differenz der beiden  Zusatzstoffe: ca. 1 M.%
Diagonalen (nur bei rechtwinkligen  Farbstoffe und Zusatzmittel: ca. 0,1 M.%
≤ 3 mm
Steinen mit Diagonalen über 300
mm)
Spaltzugfestigkeit
≥ 3,6 MPa
(charakteristisch)
Das Produkt enthält Stoffe der ECHA-Liste der für eine
Spaltzugfestigkeit (Einzelwert) ≥ 2,9 MPa
Zulassung in Frage kommenden besonders
Brandverhalten Klasse A1 -
besorgniserregenden Stoffe (REACH-Verordnung,
nicht
Freisetzung von Asbest - Stand: 03.2022) oberhalb von 0,1 Massen-%: Nein
enthalten
Grenzabmaße Ebenheit der ≤ 1,5 bzw. mm Das Produkt enthält weitere CMR-Stoffe der Kategorie
Oberfläche - konvex ≤ 2 1A oder 1B, die nicht auf der Kandidatenliste stehen,
Grenzabmaße Ebenheit der ≤ 1 bzw. ≤ mm oberhalb von 0,1 Massen-% in mindestens einem
Oberfläche - konkav 1,5 Teilerzeugnis: Nein
Abriebwiderstand
< 20 mm
Referenzverfahren Dem vorliegenden Bauprodukt wurden Biozidprodukte
Abweichung von den zugesetzt oder es wurde mit Biozidprodukten
Abmessungen (zulässig) gemäß +- 2 mm behandelt (es handelt sich damit um eine behandelte
EN 1338 (Länge und Breite) Ware im Sinne der Biozidprodukteverordnung (EU)
Witterungswiderstand Nr.528/2012): Nein
Masseverlust nach Frost-Tausalz- ≤ 1 kg / m²
Prüfung - Mittelwert Referenz-Nutzungsdauer
Witterungswiderstand Die Nutzungsdauer des gesamten Oberbaus
Masseverlust nach Frost-Tausalz- ≤ 1,5 kg / m² (Oberkante (OK) Planum bis OK Belag) ist sehr
Prüfung - Einzelwert unterschiedlich und abhängig von der tatsächlichen
mm³ / Beanspruchung des späteren Straßenaufbaus.
Abriebwiderstand "Böhme-Test" < 18000
5000 mm²
Die Referenz-Nutzungsdauer von Pflastersteinen aus
Beton liegt bei ca. 50 Jahren. Sie variiert je nach
Leistungswerte des Produkts entsprechend der Einsatzbereich und wird nicht deklariert.
Leistungserklärung in Bezug auf dessen wesentliche
Merkmale gemäß DIN EN 1338, Pflastersteine aus
Beton – Anforderungen und Prüfverfahren.
LCA: Rechenregeln
Deklarierte Einheit
Die Deklaration bezieht sich auf das  A1: Rohstoffbereitstellung und – verarbeitung
Produktionsstadium und das Lebensende von 1 m² und Verarbeitungsprozesse von als Input
Lambada Forte Betonpflastersteinen mit einem
dienenden Sekundärstoffen(z. B.
Flächengewicht von 175 kg/m² und einer
Recyclingprozesse),
Pflastersteindicke von 8 cm.
 A2: Transporte der Rohstoffe zu den Werken
Deklarierte Einheit (Bezugsraum Deutschland),
Bezeichnung Wert Einheit  A3: Herstellung der Betonsteine im Werk
Deklarierte Einheit 1 m2 (inkl. Energiebereitstellung,
Flächengewicht 175 kg/m2
Wasserbereitstellung, Bereitstellung von
Schichtdicke 0,08 m
Hilfsstoffen, Entsorgung der
Produktionsabfälle, Herstellung der
Verpackungsmaterialien).
Systemgrenze
Die Systemgrenzen der EPD folgen dem modularen
Ansatz der EN 15804. Typ der EPD: Cradle to gate Entsorgungsstadium (C1–C4): Das
(von der Wiege bis zum Werkstor) - mit Optionen. Entsorgungsstadium der Lambada Forte
Betonpflastersteine (End of Life (EoL)-Szenario: 100 %
Produktstadium (A1–A3): Das Produktstadium der Recycling, Bauschuttaufbereitung mit stofflichen
Lambada Forte Betonpflastersteine umfasst:
3 Umwelt-Produktdeklaration braun-steine GmbH – Lambada Forte Betonpflasterstein
Gutschriften in D aus dem Einbau als Transportaufwendungen werden für alle
Sekundärmaterial im Straßenbau) umfasst: Basismaterialien einbezogen.
 C1: maschineller Ausbau mit einer
Baumaschine, In der Herstellung benötigte Maschinen, Anlagen und
Infrastruktur werden vernachlässigt. Der Transport der
 C2: LKW-Transport (100 km) zur
Hilfsstoffe und der Verpackungen wird wegen der
Aufbereitung,
geringen Mengen und damit verbundenen geringen
 C3: Aufbereitung der Betonsteine: 100 % Relevanz nicht berücksichtigt.
Recycling (Bauschuttaufbereitung: Brechen
der Betonsteine), Die Erhebung der Vordergrunddaten bezieht sich auf
 C4:keine weiteren Aufwände durch das Jahr 2021. Alle Produktionsstätten liegen in
Deutschland.
Deponierung / Entsorgung.
Vergleichbarkeit
Gutschriften und Lasten außerhalb Grundsätzlich ist eine Gegenüberstellung oder die
der Systemgrenzen (D): Modul D der Lambada Forte Bewertung von EPD-Daten nur möglich, wenn alle zu
Betonpflastersteine umfasst: vergleichenden Datensätze nach EN 15804 erstellt
 Rückgewinnungspotentiale / stoffliche wurden und der Gebäudekontext bzw. die
Gutschriften aus dem Einbau als produktspezifischen Leistungsmerkmale berücksichtigt
werden.
Sekundärmaterial im Straßenoberbau.
Die Hintergrunddatensätze stammen aus der aktuellen
GaBi-Datenbank Cup 2020.2 der GaBi ts. Das letzte
Einflüsse von Abfällen werden in den Modulen Update der Datenbank erfolgte im Januar 2020.
berücksichtigt, in denen diese anfallen.
LCA: Szenarien und weitere technische Informationen
Charakteristische Produkteigenschaften Baumaschine (Diesel) 0,1 l
Biogener Kohlenstoff
Das Produkt selbst enthält keinen biogenen Transport zur Aufbereitung (C2)
Kohlenstoff, lediglich die Produktverpackung enthält Transportdistanz zur Aufbereitung wird mit 100 km
4,99E-01 kg biogenen Kohlenstoff pro deklarierter angenommen. LKW-Transport: EURO 6, 34 - 40 t
Einheit. Gesamtgewicht, 27 t Nutzlast.
Informationen zur Beschreibung des biogenen
Kohlenstoffgehalts am Werkstor Aufbereitung (C3)
Bezeichnung Wert Einheit
Biogener Kohlenstoff im Produkt 0 kg C
Biogener Kohlenstoff in der Bezeichnung Wert Einheit
0,499 kg C
zugehörigen Verpackung Gesammelter Bauschutt 175 kg
Zur Aufbereitung 175 kg
Technische Informationen Keine Aufwände in C4
Die folgenden technischen Informationen sind
Grundlage für die deklarierten Module oder können für Wiederverwendungs-, Rückgewinnungs- und
die Entwicklung von spezifischen Szenarien im Kontext Recyclingpotential (D), relevante Szenarioangaben
einer Gebäudebewertung genutzt werden, wenn Das Modul D enthält die Gutschriften des Materials
Module nicht deklariert werden (MND). nach dem Aufbereitungsprozesses in C3 (Brechen der
Betonsteine in einer Bauschuttaufbereitungsanlage):
Einbau in das Bauwerk (A5) Einbau als Sekundärmaterial (Datensatz: DE
A5 enthält nur die Entsorgung der Verpackung, weitere Limestone, crushed gravel, grain size 2/15) (EN 15804
Installationsaufwände (z. B. Verschnitte) werden nicht A1 - A3) als Schotter in einer Schicht des
betrachtet. Straßenoberbaus.
Die Herstellung der folgenden Verpackungsmaterialien
ist in der Ökobilanz berücksichtigt:
Bezeichnung Wert Einheit
Paletten (Holz) 0,0001 kg
Kunststoffband (PP) 0,0111 kg
Kunststofffolie (PE) 0,0058 kg
Ende des Lebenswegs (C1 - C4)
Rückbau (C1)
Verlustfreier maschineller Ausbau der Pflastersteine
mit einer Baumaschine.
Bezeichnung Wert Einheit
4 Umwelt-Produktdeklaration braun-steine GmbH – Lambada Forte Betonpflasterstein
LCA: Ergebnisse
Die folgenden Tabellen bilden die Umweltwirkungen und Sachbilanzparameter entsprechend der Norm EN 15804
für die Herstellung und das Lebensende von 1 m² Betonpflasterstein "Lambada Forte", mit einer Dicke von 8
cm und einem Flächengewicht von 175 kg/m² ab.
ANGABE DER SYSTEMGRENZEN (X = IN ÖKOBILANZ ENTHALTEN; ND = MODUL ODER INDIKATOR
NICHT DEKLARIERT; MNR = MODUL NICHT RELEVANT)
Stadium der Gutschriften
Produktionsstadiu Errichtung und Lasten
Nutzungsstadium Entsorgungsstadium
m des außerhalb der
Bauwerks Systemgrenze
5 Umwelt-Produktdeklaration braun-steine GmbH – Lambada Forte Betonpflasterstein
gnugrosrevffotshoR
tropsnarT gnulletsreH
mov
tropsnarT
muz
relletsreH
trosgnudnewreV
egatnoM
gnudnewnA/gnuztuN gnutlahdnatsnI
rutarapeR ztasrE gnureuenrE
sad rüf
ztasnieeigrenE
sed
nebierteB seduäbeG
sad rüf
ztasnieressaW
sed
nebierteB seduäbeG
ssirbA/uabkcüR
tropsnarT
gnuldnahebllafbA
gnugitieseB
,-sgnudnewrevredeiW -sgnunniwegkcüR
redo
laiznetopgnilcyceR
A1 A2 A3 A4 A5 B1 B2 B3 B4 B5 B6 B7 C1 C2 C3 C4 D
X X X ND X ND ND MNR MNR MNR ND ND X X X X X
ERGEBNISSE DER ÖKOBILANZ – UMWELTAUSWIRKUNGEN nach EN 15804+A2: 1 m² Betonpflasterstein
Kernindikator Einheit A1-A3 A5 C1 C2 C3 C4 D
GWP-total [kg CO2-Äq.] 2,63E+1 2,43E-1 3,53E-1 1,01E+0 4,68E-1 0,00E+0 -2,55E+0
GWP-fossil [kg CO2-Äq.] 2,63E+1 2,43E-1 3,51E-1 1,01E+0 4,66E-1 0,00E+0 -2,53E+0
GWP-biogenic [kg CO2-Äq.] 4,70E-3 8,00E-6 5,78E-5 4,05E-4 8,90E-4 0,00E+0 -1,29E-2
GWP-luluc [kg CO2-Äq.] 1,65E-2 2,72E-6 1,49E-3 4,21E-3 1,72E-3 0,00E+0 -6,92E-3
ODP [kg CFC11-Äq.] 2,36E-11 3,05E-17 8,72E-17 2,47E-16 1,98E-15 0,00E+0 -6,10E-14
AP [mol H+-Äq.] 3,46E-2 3,76E-5 3,98E-3 2,91E-3 4,38E-3 0,00E+0 -4,67E-3
EP-freshwater [kg P-Äq.] 1,96E-5 4,61E-9 7,74E-7 2,19E-6 1,11E-6 0,00E+0 -9,22E-6
EP-marine [kg N-Äq.] 1,08E-2 6,00E-6 2,02E-3 1,33E-3 2,16E-3 0,00E+0 -1,61E-3
EP-terrestrial [mol N-Äq.] 1,16E-1 1,74E-4 1,74E-4 2,22E-2 1,49E-2 0,00E+0 -1,79E-2
POCP [kg NMVOC-Äq.] 3,20E-2 1,63E-5 5,84E-3 2,58E-3 6,25E-3 0,00E+0 -4,00E-3
ADPE [kg Sb-Äq.] 2,16E-5 4,38E-10 2,95E-8 8,37E-8 5,13E-7 0,00E+0 -7,90E-7
ADPF [MJ] 1,21E+2 3,77E-2 4,72E+0 1,34E+1 8,79E+0 0,00E+0 -3,24E+1
[m³ Welt-Äq.
WDP 5,36E-1 2,22E-2 1,53E-3 4,34E-3 7,87E-2 0,00E+0 -4,15E-1
entzogen]
GWP = Globales Erwärmungspotenzial; ODP = Abbaupotenzial der stratosphärischen Ozonschicht; AP = Versauerungspotenzial von Boden und
Wasser; EP = Eutrophierungspotenzial; POCP = Bildungspotenzial für troposphärisches Ozon; ADPE = Potenzial für die Verknappung von
Legende
abiotischen Ressourcen – nicht fossile Ressourcen (ADP – Stoffe); ADPF = Potenzial für die Verknappung abiotischer Ressourcen – fossile
Brennstoffe (ADP – fossile Energieträger); WDP = Wasser-Entzugspotenzial (Benutzer)
ERGEBNISSE DER ÖKOBILANZ – INDIKATOREN ZUR BESCHREIBUNG DES RESSOURCENEINSATZES
nach EN 15804+A2: 1 m² Betonpflasterstein
Indikator Einheit A1-A3 A5 C1 C2 C3 C4 D
PERE [MJ] 2,07E+1 1,22E+1 2,75E-1 7,79E-1 7,39E-1 0,00E+0 -1,46E+1
PERM [MJ] 1,22E+1 -1,22E+1 0,00E+0 0,00E+0 0,00E+0 0,00E+0 0,00E+0
PERT [MJ] 3,30E+1 7,20E-3 2,75E-1 7,79E-1 7,39E-1 0,00E+0 -1,46E+1
PENRE [MJ] 1,18E+2 3,06E+0 4,72E+0 1,34E+1 8,79E+0 0,00E+0 -3,24E+1
PENRM [MJ] 3,03E+0 -3,03E+0 0,00E+0 0,00E+0 0,00E+0 0,00E+0 0,00E+0
PENRT [MJ] 1,21E+2 3,77E-2 4,72E+0 1,34E+1 8,79E+0 0,00E+0 -3,24E+1
SM [kg] 4,02E+1 0,00E+0 0,00E+0 0,00E+0 0,00E+0 0,00E+0 0,00E+0
RSF [MJ] 0,00E+0 0,00E+0 0,00E+0 0,00E+0 0,00E+0 0,00E+0 0,00E+0
NRSF [MJ] 0,00E+0 0,00E+0 0,00E+0 0,00E+0 0,00E+0 0,00E+0 0,00E+0
FW [m³] 3,97E-2 5,22E-4 2,46E-4 6,98E-4 2,30E-3 0,00E+0 -1,66E-2
PERE = Erneuerbare Primärenergie als Energieträger; PERM = Erneuerbare Primärenergie zur stofflichen Nutzung; PERT = Total
erneuerbare Primärenergie; PENRE = Nicht-erneuerbare Primärenergie als Energieträger; PENRM = Nicht-erneuerbare Primärenergie
Legende
zur stofflichen Nutzung; PENRT = Total nicht erneuerbare Primärenergie; SM = Einsatz von Sekundärstoffen; RSF = Erneuerbare
Sekundärbrennstoffe; NRSF = Nicht-erneuerbare Sekundärbrennstoffe; FW = Nettoeinsatz von Süßwasserressourcen
ERGEBNISSE DER ÖKOBILANZ –ABFALLKATEGORIEN UND OUTPUTFLÜSSE nach EN 15804+A2:
1 m² Betonpflasterstein
Indikator Einheit A1-A3 A5 C1 C2 C3 C4 D
HWD [kg] 4,54E-4 2,94E-11 1,76E-7 5,00E-7 1,85E-7 0,00E+0 -2,39E-7
NHWD [kg] 2,07E+0 9,79E-4 8,29E-4 2,35E-3 2,64E-3 0,00E+0 -2,08E-2
RWD [kg] 8,39E-2 1,04E-6 4,97E-6 1,41E-5 7,05E-5 0,00E+0 -2,08E-3
CRU [kg] 0,00E+0 0,00E+0 0,00E+0 0,00E+0 0,00E+0 0,00E+0 0,00E+0
MFR [kg] 0,00E+0 0,00E+0 0,00E+0 0,00E+0 1,70E+2 0,00E+0 0,00E+0
MER [kg] 0,00E+0 0,00E+0 0,00E+0 0,00E+0 0,00E+0 0,00E+0 0,00E+0
EEE [MJ] 0,00E+0 4,41E-1 0,00E+0 0,00E+0 0,00E+0 0,00E+0 0,00E+0
EET [MJ] 0,00E+0 1,02E+0 0,00E+0 0,00E+0 0,00E+0 0,00E+0 0,00E+0
HWD = Gefährlicher Abfall zur Deponie; NHWD = Entsorgter nicht gefährlicher Abfall; RWD = Entsorgter radioaktiver Abfall; CRU =
Legende Komponenten für die Wiederverwendung; MFR = Stoffe zum Recycling; MER = Stoffe für die Energierückgewinnung; EEE = Exportierte
Energie – elektrisch; EET = Exportierte Energie – thermisch
ERGEBNISSE DER ÖKOBILANZ – zusätzliche Wirkungskategorien nach EN 15804+A2-optional:
1 m² Betonpflasterstein
Indikator Einheit A1-A3 A5 C1 C2 C3 C4 D
[Krankheitsf
PM ND ND ND ND ND ND ND
älle]
[kBq U235-
IRP ND ND ND ND ND ND ND
Äq.]
ETP-fw [CTUe] ND ND ND ND ND ND ND
HTP-c [CTUh] ND ND ND ND ND ND ND
HTP-nc [CTUh] ND ND ND ND ND ND ND
SQP [-] ND ND ND ND ND ND ND
PM = Potenzielles Auftreten von Krankheiten aufgrund von Feinstaubemissionen; IR = Potenzielle Wirkung durch Exposition des
Menschen mit U235; ETP-fw = Potenzielle Toxizitätsvergleichseinheit für Ökosysteme; HTP-c = Potenzielle Toxizitätsvergleichseinheit
Legende
für den Menschen (kanzerogene Wirkung); HTP-nc = Potenzielle Toxizitätsvergleichseinheit für den Menschen (nicht kanzerogene
Wirkung); SQP = Potenzieller Bodenqualitätsindex
Einschränkungshinweis 1 – gilt für den Indikator „Potenzielle Wirkung durch Exposition des Menschen mit U235“.
Diese Wirkungskategorie behandelt hauptsächlich die mögliche Wirkung einer ionisierenden Strahlung geringer
Dosis auf die menschliche Gesundheit im Kernbrennstoffkreislauf. Sie berücksichtigt weder Auswirkungen, die
auf mögliche nukleare Unfälle und berufsbedingte Exposition zurückzuführen sind, noch auf die Entsorgung
radioaktiver Abfälle in unterirdischen Anlagen. Die potenzielle vom Boden, von Radon und von einigen Baustoffen
ausgehende ionisierende Strahlung wird eben-falls nicht von diesem Indikator gemessen.
Einschränkungshinweis 2 – gilt für die Indikatoren: „Potenzial für die Verknappung abiotischer Ressourcen - nicht
fossile Ressourcen“, „Potenzial für die Verknappung abiotischer Ressourcen - fossile Brennstoffe“, „Wasser-
Entzugspotenzial (Benutzer)“, „Potenzielle Toxizitätsvergleichseinheit für Ökosysteme“, „Potenzielle
Toxizitätsvergleichseinheit für den Menschen - kanzerogene Wirkung“, „Potenzielle Toxizitätsvergleichseinheit für
den Menschen - nicht kanzerogene Wirkung“, „Potenzieller Bodenqualitätsindex".
Die Ergebnisse dieses Umweltwirkungsindikators müssen mit Bedacht angewendet werden, da die
Unsicherheiten bei diesen Ergebnissen hoch sind oder da es mit dem Indikator nur begrenzte Erfahrungen gibt.
Literaturhinweise
Normen
PCR: Oberbaumaterialien für Verkehrswege im
EN 1338 Außenbereich
DIN EN 1338:2003-08, Pflastersteine aus Beton - Produktkategorie-Regeln für gebäudebezogene
Anforderungen und Prüfverfahren, März 2005. Produkte und Dienstleistungen, Teil B: Anforderungen
an die Umwelt-Produktdeklaration für
ISO 14025 Oberbaumaterialien für Verkehrswege im
DIN EN ISO 14025:2011-10, Umweltkennzeichnungen Außenbereich, Institut Bauen und Umwelt e.V. (Hrsg.),
und -deklarationen – Typ III Umweltdeklarationen – Version 1.6, 2017.
Grundsätze und Verfahren.
PCR Teil A
EN 15804 Produktkategorie-Regeln für gebäudebezogene
DIN EN 15804:2012+A2: 2020+AC:2021, Produkte und Dienstleistungen aus dem Programm für
Nachhaltigkeit von Umwelt-Produktdeklarationen des Instituts Bauen und
Bauwerken – Umweltproduktdeklarationen – Umwelt e.V. (IBU), Teil A: Rechenregeln für die
Grundregeln für die Produktkategorie Bauprodukte. Ökobilanz und Anforderungen an den Projektbericht.
Version 1.8, 07/2019. (www.ibu-epd.com).
Weitere Literatur
REACH-Verordnung
GaBi ts Verordnung (EG) Nr. 1907/2006 des Europäischen
GaBi 9 dataset documentation for the software system Parlaments und Rates vom 18. Dezember 2006 zur
and databases, LBP (University of Stuttgart) and Registrierung, Bewertung, Zulassung und
thinkstep AG, Leinfelden-Echterdingen, 2020. Beschränkung chemischer Stoffe.
(http://www.gabisoftware.com/deutsch/databases/gabi
databases/) TL Pflaster-StB 06/15
Technische Lieferbedingungen für Bauprodukte zur
(DE): GaBi 9-Datensatz-Dokumentation für das Herstellung von Pflasterdecken, Plattenbelägen und
Softwaresystem Einfassungen, Ausgabe 2006/Fassung 2015. Hrsg.:
und Datenbanken, LBP (Universität Stuttgart) und Forschungsgesellschaft für Straßen und
thinkstep AG, Leinfelden-Echterdingen, 2020. Verkehrswesen (FGSV). FGSV Verlag Köln
(http://www.gabisoftware.com/deutsch/databases/gabi 2006/Fassung 2015.
databases/) .
IBU 2021
IBU (2021): Allgemeine EPD-Programmanleitung des
Institut Bauen und Umwelt e.V. (IBU). Version 2.0,
Institut Bauen und Umwelt e.V., Berlin.
6 Umwelt-Produktdeklaration braun-steine GmbH – Lambada Forte Betonpflasterstein
Herausgeber
Institut Bauen und Umwelt e.V. Tel +49 (0)30 3087748- 0
Hegelplatz 1 Fax +49 (0)30 3087748- 29
10117 Berlin Mail info@ibu-epd.com
Deutschland Web www.ibu-epd.com
Programmhalter
Institut Bauen und Umwelt e.V. Tel +49 (0)30 3087748- 0
Hegelplatz 1 Fax +49 (0)30 3087748- 29
10117 Berlin Mail info@ibu-epd.com
Deutschland Web www.ibu-epd.com
Ersteller der Ökobilanz
Sphera Solutions GmbH Tel +49 711 341817-0
Hauptstraße 111- 113 Fax +49 711 341817-25
70771 Leinfelden-Echterdingen Mail info@sphera.com
Germany Web www.sphera.com
Inhaber der Deklaration
braun-steine GmbH Tel 07331/3003-0
Hauptstraße 5 - 7 Fax 07331 3003-63
73340 Amstetten Mail info@braun-steine.de
Germany Web www.braun-steine.de
