UMWELT-PRODUKTDEKLARATION
nach ISO 14025 und EN 15804+A2
Deklarationsinhaber Schilliger Holz AG
Herausgeber Institut Bauen und Umwelt e.V. (IBU)
Programmhalter Institut Bauen und Umwelt e.V. (IBU)
Deklarationsnummer EPD-SLH-20230514-IBC3-DE
Ausstellungsdatum 07/03/2024
Gültig bis 06/03/2029
Schilliger-Leimholz nach EN 14080
Schilliger Holz AG
www.ibu-epd.com | https://epd-online.com
1. Allgemeine Angaben
Schilliger Holz AG Schilliger-Leimholz nach EN 14080
Programmhalter Inhaber der Deklaration
IBU – Institut Bauen und Umwelt e.V. Schilliger Holz AG
Hegelplatz 1 Haltikon 33
10117 Berlin 6403 Küssnacht
Deutschland Schweiz
Deklarationsnummer Deklariertes Produkt/deklarierte Einheit
EPD­SLH­20230514­IBC3­DE 1m3 Schilliger­Leimholz
Diese Deklaration basiert auf den Produktkategorien-Regeln: Gültigkeitsbereich:
Vollholzprodukte, 01/08/2021 Diese Deklaration umfasst das von der Schilliger Holz AG gefertigte
(PCR geprüft und zugelassen durch den unabhängigen Leimholz gemäß EN 14080:
Sachverständigenrat (SVR))
• Brettschichtholz (BSH)
Balkenschichtholz­Produkte:
Ausstellungsdatum
• Massivholzträger (MHT),
07/03/2024
• Lamellenbalken (LAM),
• Rigibalken (RBS)
• Rahmenbaukanteln (RBK).
Gültig bis
06/03/2029 Der Produktionsstandort ist das Werk in Küssnacht, Schweiz.
Der Inhaber der Deklaration haftet für die zugrundeliegenden Angaben und
Nachweise; eine Haftung des IBU in Bezug auf Herstellerinformationen,
Ökobilanzdaten und Nachweise ist ausgeschlossen.
Die EPD wurde nach den Vorgaben der EN 15804+A2 erstellt. Im
Folgenden wird die Norm vereinfacht als EN 15804 bezeichnet.
Verifizierung
Die Europäische Norm EN 15804 dient als Kern­PCR
Unabhängige Verifizierung der Deklaration und Angaben gemäß ISO
Dipl.­Ing. Hans Peters
14025:2011
(Vorstandsvorsitzende/r des Instituts Bauen und Umwelt e.V.)
intern X extern
Florian Pronold Angela Schindler,
(Geschäftsführer/in des Instituts Bauen und Umwelt e.V.) (Unabhängige/­r Verifizierer/­in)
1 Umwelt­Produktdeklaration ­ Schilliger Holz AG ­ Schilliger­Leimholz nach EN 14080
2. Produkt
GL32c produziert. Die mechanischen Eigenschaften des
2.1 Produktbeschreibung/Produktdefinition BalkenSH entsprechen der Festigkeitsklasse C24 nach EN
Das Schilliger­Leimholz ist ein industriell gefertigtes 338.
Holzprodukt für tragende Konstruktionen. Es wird im Gebäude­
und Brückenbau eingesetzt. Der Aufbau ist symmetrisch und Die Produkte können gemäß den technischen Merkblättern in
besteht aus mindestens zwei faserparallel miteinander Sicht­ oder Industriequalität hergestellt werden. Ein
verklebten getrockneten Brettern oder Holzlamellen aus Holzschutzmittel nach DIN 68800-3 wird nicht verwendet.
Nadelvollholz. Es ist in Folge der Festigkeitssortierung des
Bezeichnung Wert Einheit
Ausgangsmaterials und der Homogenisierung durch
Holzarten nach Handelsnamen nach
schichtweisen Aufbau vergütet und hat höhere Tragfähigkeiten Fichte, Tanne ­
EN 1912
als übliches Bauholz. Gemäß der EN 14080 werden die
Produktgruppen Brettschichtholz (BSH) und Balkenschichtholz Holzfeuchte nach EN 13183­1 12 %
(BalkenSH) definiert (Zertifikat 1359-CPR-0622). Holzschutzmittelverwendung (das
kein
Prüfprädikat des Holzschutzmittels ­
Holzschutzmittel
Das BSH ist durch die Lamellenstärke von 40 mm nach DIN 68800­3 ist anzugeben)
gekennzeichnet und aufgrund seiner hohen Festigkeiten und Druckfestigkeit parallel nach EN 1995 16 ­ 30 N/mm2
variablen Produktausprägungen in einem breiten
Druckfestigkeit rechtwinklig nach EN
Anwendungsgebiet einsetzbar. Das BalkenSH weist von 40 mm 2 ­ 3 N/mm2
1995
abweichend dünnere oder dickere Lagen auf und ist für
spezielle Anforderungen entwickelt: Hierunter fallen die
Zugfestigkeit parallel nach EN 1995 7,2 ­ 33,5 N/mm2
betriebseigenen Produkte Massivholzträger (MHT), Zugfestigkeit rechtwinklig nach EN
0,4 N/mm2
Lamellenbalken (LAM), Rigibalken (RBS) sowie 1995
Rahmenbaukanteln (RBK). Elastizitätsmodul nach EN 1995 7000 ­ 16000 N/mm2
Schub­/ Scherfestigkeit nach EN 1995 3 ­ 4 N/mm2
Eine ausführliche Beschreibung der BSH­ und BalkenSH­
Produkte befindet sich auf der Firmen­Webpage Schubmodul nach EN 1995 440 ­ 1000 N/mm2
www.schilliger.ch. Maßabweichung s. unten mm
Länge (min. ­ max.) s. unten m
Für das Inverkehrbringen des Produkts in der EU/EFTA (mit
Breite (min. ­ max.) s. unten m
Ausnahme der Schweiz) gilt die Verordnung (EU) Nr. 305/2011
Höhe (min. ­ max.) s. unten m
(CPR). Das Produkt benötigt eine Leistungserklärung unter
Berücksichtigung der EN 14080:2013, Holzbauwerke — Rohdichte tragende Bauteile nach EN
Brettschichtholz und Balkens¬chichtholz — Anforderungen und 338 bzw. DIN 1052, nichttragende 350 ­ 520 kg/m3
die CE­Kennzeichnung.Für die Verwendung gelten die Bauteile: nach DIN 68364
jeweiligen nationalen Bestimmungen. Oberflächenqualität (mögliche 4­seitig
Ausprägungsformen sind zu gehobelt und ­
2.2 Anwendung benennen) gefast
Das BSH wird im Konstruktionsbau als tragendes Element Gefährdungsklasse nach 68800­3 nicht relevant ­
eingesetzt, z.B. in Brücken und Gebäuden, als sichtbares oder
Spezifische Wärmekapazität nach EN
verdecktes Trägerteil. 1600 kJ/kgK
10456
MHT, LAM und RBS finden ebenfalls im Konstruktionsbau
Bemessungswert Wärmeleitfähigkeit
Anwendung, Rahmenbaukanteln sind als Ständer für den 0,12 W/(mK)
nach EN 10456
Holzrahmenbau und als Spurschwellen für den Elementbau
vorgesehen. Wasserdampfdiffusionswiderstandszahl
20 ­ 50 ­
nach EN ISO 12572
2.3 Technische Daten
Brettschichtholz: Mittelwert der
Das Schilliger­Leimholz erfüllt die Anforderungen nach EN Rohdichte für die übliche 420 kg/m³
14080 (Zertifikat Nr. 1359-CPR-0622). Festigkeitsklasse GL 24h EN 14080
Balkenschichtholz: Mittelwert der
Diese werden in den Leistungserklärungen für Brettschichtholz
Rohdichte für die übliche 420 kg/m³
BSH Fi/Ta / SHI / 01­01062022 vom 01.06.2022 und für
Festigkeitsklasse C24 EN 338
Balkenschichtholz Fi/Ta / SHI / 04­01062022 vom 01.06.2022
weiter ausgeführt.
Maßabweichungen nach CH-Holzhandelsgebräuchen
Einzelheiten zu den Querschnittsaufbauten und Lignum 2021:
Produkteigenschaften können auch den Technischen
Merkblättern entnommen werden, welche der Hersteller Brettschichtholz
Schilliger zu jedem Produkt auf seiner Internetseite
veröffentlicht. • Länge: Überlänge toleriert +/­0 mm
• Größte Abmessung < 400 mm
Bautechnische Daten
• Breite und Höhe:
Das Schilliger­Leimholz wird aus Fichten­ und Tannen­Holz
‒ Dimension < 100 mm: Abweichung +1/­1 mm
hergestellt. Für die Verklebung werden Einkomponenten­
‒ Dimension > 100 mm: Abweichung +2/­2 mm
Klebstoffe nach 2.5 verwendet.
‒ Größte Abmessung > 400 mm
Das Leimholz wird mit einer durchschnittlichen Holzfeuchte von
• Länge: Überlänge toleriert +/­ 0 mm·
12 % hergestellt. Es wird mit Maßen nach 2.4 geliefert.
• Breite: Abweichung +2/­2 mm
Das BSH wird in den mechanischen Eigenschaften der
• Höhe: Abweichung +1 %/­0.5 %
Festigkeitsklassen GL24h, GL28h, GL32h bzw. GL28c und
2 Umwelt­Produktdeklaration ­ Schilliger Holz AG ­ Schilliger­Leimholz nach EN 14080
weiteren Hobelvorgang werden die Lamellen verleimt und
Balkenschichtholz gepresst: Fünf Pressen auf einer Trommel kommen flexibel
zum Einsatz. Das fertige Produkt wird abschließend gehobelt,
• Länge: Überlänge toleriert +/­ 0 mm
gefast und endkontrolliert. Die Kommissionspakete werden zur
• Breite und Höhe:
Auslieferung in der Folieranlage verpackt.
‒ Dimension < 100 mm: Abweichung +1/­1 mm
‒ Dimension > 100 mm: Abweichung +1,5/­1,5 mm
Während des Produktionsprozesses werden die
Die spezifischen bauphysikalischen Werte können den
Qualitätsanforderungen der ISO 9001 eingehalten.
technischen Merkblättern der Produkte entnommen werden. ­
2.7 Umwelt und Gesundheit während der Herstellung
2.4 Lieferzustand
Bei der Produktion entstehen keine Abluft, keine Gase oder
Die Produkte werden in folgenden Dimensionen produziert:
schädlichen Emissionen für Luft, Boden und Wasser.
Brettschichtholz (BSH):
Produktionsbedingt entstehen Holzstäube; die Anlagen sind
Breiten von 100 mm bis 280 mm
daher mit Filtersystemen für Stäube gemäß den gesetzlichen
Höhen von 80 mm bis 2.000 mm
Vorgaben ausgestattet. Die Arbeitsbedingungen am
Längen bis 18 m
Arbeitsplatz unterliegen Kontrollen des kantonalen
Arbeitsinspektorates und der SUVA (Schweizerische Unfall­
Balkenschichtholz:
Versicherungs­Anstalt).
Breiten von 100 mm bis 240 mm
Höhen von 60 mm bis 240 mm
2.8 Produktverarbeitung/Installation
Längen bis 18 m.
Schilliger­Leimholz kann mit den üblichen für die
2.5 Grundstoffe/Hilfsstoffe Vollholzbearbeitung geeigneten Werkzeugen bearbeitet
werden.
Verwendung finden außchliesslich Einkomponenten­Klebstoffe
Die Hinweise zum Arbeitsschutz sind auch bei der
auf Basis von Polyurethan (PUR). Den Produkten werden keine
Verarbeitung/Montage zu beachten.
weiteren Hilfs­oder Zusatzstoffe zugesetzt. Die Keilzink­ und
Flächenverklebung erfolgt gemäß EN 15425 und entsprechend
2.9 Verpackung
der Vorgaben der EN 14080.
Zur Auslieferung wird das Schilliger­Leimholz in Polyethylen­
Folie verpackt.
Die für die Umwelt­Produktdeklaration gemittelten Gewichts­%
Die Folie kann entweder auf der Baustelle separat erfasst und
an Inhaltsstoffen je m³ Schilliger­Leimholz betragen:
rezykliert oder der Kehrichtverbrennung zur
Energierückgewinnung zugeführt werden.
­ Nadelholz, vorwiegend Fichte: 88,5 %
­ Wasser: 10,7 % 2.10 Nutzungszustand
­ PUR­Klebstoffe 0,8 %
Die Zusammensetzung für den Zeitraum der Nutzung entspricht
der Grundstoffzusammensetzung nach Kapitel 2.5.
Das Produkt hat eine durchschnittliche Rohdichte von 424
Während der Nutzung sind in dem Produkt etwa 186 kg
kg/m3.
Kohlenstoff gebundenen. Dies entspricht bei einer vollständigen
Oxidation etwa 682 kg CO .
2
1) Das Produkt/Erzeugnis/mindestens ein Teilerzeugnis enthält
Stoffe der ECHA-Kandidatenliste der für eine Zulassung in 2.11 Umwelt und Gesundheit während der Nutzung
Frage kommenden besonders besorgniserregenden Stoffe (en:
Umweltschutz: Gefährdungen für Wasser, Luft und Boden
Substances of Very High Concern – SVHC) (Datum
können bei bestimmungsgemäßer Anwendung der Produkte
10.03.2023) oberhalb von 0,1 Massen­%:
nach heutigem Erkenntnisstand nicht entstehen.
• nein
2) Das Produkt/Erzeugnis/mindestens ein Teilerzeugnis enthält Gesundheitsschutz: Nach heutigem Erkenntnisstand sind
weitere krebserregende (C, für cancer), mutagene (M) oder keine gesundheitlichen Schäden und Beeinträchtigungen zu
reproduktionstoxische (R) CMR­Stoffe der Kategorie 1A oder erwarten. Mit PUR­Klebstoffen verklebtes Leimholz weist
1B, die nicht auf der ECHA-Kandidatenliste stehen, oberhalb Formaldehydemissionswerte im Bereich des naturbelassenen
von 0,1 Massen­% in mindestens einem Teilerzeugnis: Holzes auf (um 0,004 ml/m3). Eine Abgabe von MDI ist bei mit
PUR­Klebstoffen verklebtem Leimholz im Rahmen der
• nein
Nachweisgrenze von 0,05 μg/m³ nicht messbar. Auf Grund der
3) Dem vorliegenden Bauprodukt wurden Biozidprodukte
hohen Reaktivität des MDI gegenüber Wasser (Luft­ und
zugesetzt oder es wurde mit Biozidprodukten behandelt (es
Holzfeuchte) ist davon auszugehen, dass derartig verklebtes
handelt sich damit um eine behandelte Ware im Sinne der
Leimholz bereits kurze Zeit nach Herstellung eine Emission
Biozidprodukteverordnung (EU) Nr. 528/2012):
vom MDI im Bereich des Nullwertes aufweist.
• nein
2.12 Referenz-Nutzungsdauer
Eine Referenznutzungsdauer nach ISO 15686 wird nicht
2.6 Herstellung
angegeben.
Verwendet wird nur betriebsintern produziertes Schnittholz, das
Für Verwendungen von Leimholz in tragenden Anwendungen
auf 12 % Holzfeuchte vorgetrocknet und unbehandelt ist.
kann laut Tabelle des BBSR 2017 zur Lebensdauer von
Bauprodukten von einer Nutzungsdauer von mehr als 50
Die Holzfeuchte jeder Lamelle wird gemessen, nach einer
Jahren ausgegangen werden. Die Nutzungsdauer von
visuellen Vorsortierung werden diese 4­seitig gehobelt.
Leimholz entspricht in der Regel der Planungsdauer bzw.
Anschließend durchlaufen sie den Qualitätsscanner, welcher
Lebensdauer des Gebäudes.
Fehlerstellen für die Auskappung markiert und die Lamellen
Bei bestimmungsgerechter Verwendung ist kein Ende der
nach ihrer Qualität sortiert. Nachdem die Fehlerstellen
Beständigkeit bekannt oder zu erwarten.
ausgekappt sind, werden die Lamellen zu einem Endlosstrang
keilgezinkt und kommissionsbezogen abgelängt. Nach einem
3 Umwelt­Produktdeklaration ­ Schilliger Holz AG ­ Schilliger­Leimholz nach EN 14080
2.13 Außergewöhnliche Einwirkungen 2.14 Nachnutzungsphase
Brand Leimholz kann im Falle eines selektiven Rückbaus nach
Angabe der Baustoffklasse nach EN 13501-1: Beendigung der Nutzungsphase problemlos wieder oder
weiterverwendet werden.
Brandschutz
Kann Leimholz keiner Wiederverwertung zugeführt werden,
Bezeichnung Wert
wird es aufgrund des hohen Heizwerts von ca. 15 MJ/kg einer
Baustoffklasse D thermischen Verwertung in einer Altholzfeuerung oder einer
Brennendes Abtropfen d0 Kehrichtverbrennungsanlage zur Erzeugung von
Rauchgasentwicklung s2 Prozesswärme und Strom zugeführt.
Die Toxizität der Brandgase entspricht naturbelassenem Holz. 2.15 Entsorgung
Eine Deponierung von Holz ist laut schweizer (VVEA, Anhang
5) bzw. deutscher Gesetzgebung (§9 AltholzV) nicht zulässig.
Wasser
Es werden keine Inhaltsstoffe ausgewaschen, die Einteilung gemäß Europäischem Abfallschlüssel (AVV):
wassergefährdend sein könnten.
17 02 01 (behandeltes Leimholz je nach Holzschutzmitteltyp
Abfallschlüssel: 17 02 04).
Mechanische Zerstörung
Das Bruchbild von Leimholz weist eine für Vollholz typische 2.16 Weitere Informationen
Erscheinung auf. Weiterführende Angaben finden Sie unter:
http://www.schilliger.ch
3. LCA: Rechenregeln
In Modul A4 wird ein durchschnittlicher Transport des
3.1 Deklarierte Einheit Leimholzes über 90 km auf die Baustelle bilanziert.
Die deklarierten Umweltkennzahlen beziehen sich auf 1 m3
Leimholz gemäß EN 14080. Darunter fallen Brettschichtholz Modul A5 umfasst die Entsorgung der PE­Verpackung in einer
(BSH) sowie Balkenschichtholz, wobei alle Produkte mit PUR­ Müllverbrennungsanlage (KVA). Die in der KVA erzeugte
Kleber verleimt sind. Wärme und Strom werden als exportierte Energie in Modul D
Angabe der deklarierten Einheit verrechnet.
Installationsmaterial wird in Modul A5 nicht verrechnet, da sich
Bezeichnung Wert Einheit
Art und Menge des Installationsmaterials je nach Verwendung
Deklarierte Einheit 1 m3 des Leimholzes unterscheiden; Installationsmaterial muss bei
Rohdichte 424 kg/m3 der Bilanzierung eines Gebäudes entsprechend ergänzt
Holzfeuchte bei Auslieferung 12 % werden.
Modul C1 umfasst den Rückbau, wobei von einem manuellen
Es wird ein durchschnittliches Produkt deklariert. Bei der
Rückbau ausgegangen wird; Aufwendung für elektrische
Modellierung wurde für die Sägereiprozesse konservativ von
Straubenzieher bzw. für eine Demontagekran werden
der Herstellung von Brettern (nicht von Balken) ausgegangen;
vernachlässigt.
für den Leimverbrauch wurde aber der nach
Produktionsvolumen gewichtete Leimverbrauch für BSH bzw.
Modul C2 umfasst den Transport des rückgebauten
Balkenschichtholz verwendet.
Leimholzes zu einem Biomassekraftwerk.
3.2 Systemgrenze
In Modul C3 wird das Hacken des rückgebauten Leimholzes
EPD von der Wiege bis zum Werkstor mit Optionen, mit
abgebildet; es wird in Übereinstimmung mit EN 16485 davon
Modulen C1 ­ C4 und Modul D (A1­A3, A4, A5, C1­C4, D und
ausgegangen, dass nicht druckbehandeltes Altholz das Ende
Zusatzmodule).
der Abfalleigenschaften erreicht, wenn es als Hackschnitzel
verfügbar wird und als Sekundärbrennstoff mit dem
Die Herstellung der Leimholzprodukte (Module A1-A3) umfasst
entsprechenden Gehalt an biogenem Kohlenstoff (als
die Forstprozesse, den Transport des Rundholzes zur Sägerei,
CO ­Äquivalent) und der gespeicherten erneuerbaren
die Herstellung der Sägeware und daraus des Leimholzes 2
Primärenergie den Bilanzraum verlässt.
sowie die damit zusammenhängenden Hintergrundprozesse
(Stromgewinnung, Gewinnung fossiler Treib­ und Brennstoffe
In Modul C4 fallen keine Prozesse/Umweltwirkungen an.
etc.). Weiter wird die Herstellung des Leimes sowie der
Verpackung mit bilanziert. Die benötigte Infrastruktur für die
In Modul D ist die energetische Verwertung der Hackschnitzel
Sägerei und das Leimholzwerk werden abgeschätzt.
in einem Biomassekraftwerk verrechnet. Dabei wird davon
Der Gehalt an biogenem CO wird gemäß PCR beim
2 ausgegangen, dass die rückgewonnene Energie den Strommix
Treibhausgaspotenzial (GWP) als negativer Input verrechnet.
Schweiz sowie Wärme ab industrielle Erdgasfeuerung ersetzt.
Im Blockheizkraftwerk, von dem Wärme und ein Teil des
Analog verrechnet wird die exportierte Energie aus der
Stromverbrauchs bezogen wird, wird neben Waldenergieholz
energetischen Nutzung der PE­Verpackung aus Modul A5.
und industriellem Restholz auch Sekundärbrennstoffe
eingesetzt. 3.3 Abschätzungen und Annahmen
Abfälle oder Sekundärmaterialien werden in der Produktion
Über die in diesem Kapitel 3 und in Kap. 4 ausgeführten Punkte
nicht eingesetzt. Rinde, Hackschnitzel/Hobelspäne und weitere
hinaus mussten keine weiteren Annahmen und Abschätzungen
rohe Sägeware verlassen das Produktsystem als Ko­Produkte.
getroffen werden, die für das Ergebnis relevant wären.
4 Umwelt­Produktdeklaration ­ Schilliger Holz AG ­ Schilliger­Leimholz nach EN 14080
3.4 Abschneideregeln 3.7 Betrachtungszeitraum
Es wurden keine Daten vernachlässigt, die aus der Die Daten der Ökobilanz repräsentierten die
Betriebserhebung verfügbar sind. Luftemissionen aus der Produktionsbedingungen für das Jahr 2022.
Heizung wurden betriebsspezifisch modelliert und um die
Emissionen aus dem verwendeten Hintergrunddatensatz 3.8 Geographische Repräsentativität
(KBOB et al. 2022) ergänzt. VOC­Emissionen aus der Land oder Region, in dem/r das deklarierte Produktsystem
Holzverarbeitung und ­trocknung wurden als äquivalent zu hergestellt und ggf. genutzt sowie am Lebensende behandelt
natürlichen Emissionen angesehen; entsprechende Messungen wird: Schweiz
liegen nicht vor. Der Bedarf an Infrastruktur für die Sägerei bzw.
das Leimwerk wurde aus den verwendeten
3.9 Allokation
Hintergrunddatensätzen (KBOB et al. 2022) übernommen.
Die Allokation der Forstprozesse wurde aus ecoinvent
Mit diesem Ansatz wurden auch Massen­ und Energieflüsse
übernommen – dabei sind die Forstprozesse nach realen
< 1% bilanziert; es kann auch davon ausgegangen werden,
Aufwendungen, d.h. nach Masse alloziert.
dass keine Prozesse vernachlässigt wurden, die den
Die Sägereiprozesse bei der Schilliger Holz AG wurden
Projektverantwortlichen bekannt gewesen wären und signifikant
ökonomisch nach Erlös aus den einzelnen Kuppelprodukten
zu den Indikatoren der Wirkungsabschätzung beigetragen
alloziert; dabei wurden Aufwendungen, die direkt einem der
hätten.
Kuppelprodukte zuzuordnen sind, nur diesem Kuppelprodukt
3.5 Hintergrunddaten angerechnet (das Hacken den Schnitzeln, das Absaugen dem
Die verwendete Hintergrunddatenbank ist eine aktualisierte Sägemehl, etc.). Vereinfachend wurde das Entrinden auf die
Version der Datenbank ecoinvent 2.2 (KBOB et al. 2022; Rinde bzw. den entrindeten Stamm alloziert – die Rinde wird
Werner 2017), die in der Schweiz für Umweltkennzahlen für weitestgehend zur Wärmeerzeugung für die Trocknung
Bauprodukte verwendet wird. eingesetzt, womit diese Allokation für das Endresultat von
untergeordneter Bedeutung ist.
Weitere Ausführungen zu Sekundärmaterialien,
3.6 Datenqualität Sekundärbrennstoffen, exportierter Energie, etc. finden sich in
Die Vordergrunddaten beruhen auf einer umfangreichen und Kapitel 3.2.
detaillierten Datenerhebung am Produktionsstandort. Die
3.10 Vergleichbarkeit
Vordergrunddaten konnten dabei vollständig mit
entsprechenden Datensätzen aus einer aktualisierten Version Grundsätzlich ist eine Gegenüberstellung oder die Bewertung
von ecoinvent 2.2 (KBOB et al. 2022) verknüpft werden. von EPD­Daten nur möglich, wenn alle zu vergleichenden
Datensätze nach EN 15804 erstellt wurden und der
Die Hintergrunddaten wurden im Jahr 2022 z.B. bezüglich Gebäudekontext bzw. die produktspezifischen
Strommix aktualisiert; einzelne Hintergrunddatensätze – so z.B. Leistungsmerkmale berücksichtigt werden.
für die Herstellung von MDI – sind bereits älter, lassen aber Die verwendete Hintergrunddatenbank ist eine aktualisierte
eine Überprüfung auf Aktualität nicht zu, da sie nur aggregiert Version der Datenbank ecoinvent 2.2 (KBOB et al. 2022;
verfügbar sind. Somit ist die Qualität der Vordergrunddaten als Werner 2017), die in der Schweiz für Umweltkennzahlen für
sehr gut, die Qualität der Hintergrunddaten als genügend zu Bauprodukte verwendet wird.
beurteilen.
4. LCA: Szenarien und weitere technische Informationen
• Transportentfernung und Transportmittel für die
Charakteristische Produkteigenschaften biogener
Entsorgung der Verpackung: 30 km mit der
Kohlenstoff
durchschnittlichen LKW Flotte > 28 t in der Schweiz
Informationen zur Beschreibung des biogenen • Heizwert der Polyethylen­Verpackung: 83 MJ/m3
Kohlenstoffgehalts am Werkstor Produkt
Bezeichnung WertEinheit • Effizienz der Müllverbrennungsanalge: Wirkungsgrad
Biogener Kohlenstoff im Produkt 186 kg C von 28,3 % für die Wärmeerzeugung und von 14,8 % für
die Stromerzeugung gemäß CEWEP-Energiebericht III
Biogener Kohlenstoff in der zugehörigen
k.A. kg C (immer bezogen auf den unteren Heizwert des Abfalls)
Verpackung
Notiz: 1 kg biogener Kohlenstoff ist äquivalent zu 44/12 kg
Nutzungsdauer
CO .
2 Eine Referenznutzungsdauer nach ISO 15686 wird nicht
angegeben. Für Verwendungen von Leimholz in tragenden
Anwendungen kann laut Tabelle des BBSR 2017 zur
Lebensdauer von Bauprodukten von einer Nutzungsdauer von
Transport auf die Baustelle
mehr als 50 Jahren ausgegangen werden. Die Nutzungsdauer
von Leimholz entspricht in der Regel der Planungsdauer des
Für den Transport auf die Baustelle wird angenommen (A4):
Gebäudes.
• Transportentfernung und Transportmittel: 90 km mit der
Bezeichnung Wert Einheit
durchschnittlichen LKW Flotte > 28 t in der Schweiz
Lebensdauer (nach BBSR) > 50 a
• Transportgewicht: 424 kg/m3 Produkt plus 1,9 kg
Polyethylen­Verpackung Ende des Lebensweges
Entsorgung der Verpackung auf der Baustelle Als Entsorgungsszenario für das Leimholz wird eine
vollständige Sammlung und energetische Verwertung als
Für die Modellierung in Modul A5 wird angenommen: Sekundärbrennstoff in einem Biomassekraftwerk angenommen.
5 Umwelt­Produktdeklaration ­ Schilliger Holz AG ­ Schilliger­Leimholz nach EN 14080
• Input an Post­Consumer­Altholz für die Erzeugung von
Für den Transport zum Biomassekraftwerk wird angenommen Wärme und Strom gemäß ecoinvent Datensatz: 82,9 kg
(C2): Holz (u=0%); Nettomenge Altholz: 371.1 kg (Holzanteil)
­minus 82,9 kg = 292,2 kg Holz (u=0%); entsprechend
• Transportentfernung und Transportmittel: 30 km mit der wird obiger Heizwert pro m3 mit dem Wert (375,1–
durchschnittlichen LKW Flotte > 28 t in der Schweiz 82,9)/375,1=0,779 skaliert.
Für das Hacken des Altholzes wird angenommen (C3): • Effizienz des Biomassekraftwerks: 68 % bezogen auf
• Hacken mit einem stationären Elektrohacker den unteren Heizwert, davon 54 % Wärme und 46 %
Für die Modellierung in Modul D wird angenommen: Strom
• Heizwert des Leimholzes bei einem Wassergehalt von
Als substituierte Prozesse werden angenommen:
10 %: 6584 MJ/m3
• heat, natural gas, at boiler modulating >100kW/RER
• electricity, medium voltage, at grid/kWh/CH
6 Umwelt­Produktdeklaration ­ Schilliger Holz AG ­ Schilliger­Leimholz nach EN 14080
5. LCA: Ergebnisse
Charakterisierung der Umweltwirkungen mittels der Charakterisierungsfaktoren EF3.0.
Hinweis: die Werte in Modul A5 beziehen sich nur auf die Entsorgung der Transportverpackung. Die Aufwendungen für die Installation
(bzw. für die Deinstallation) werden vernachlässigt.
ANGABE DER SYSTEMGRENZEN (X = IN ÖKOBILANZ ENTHALTEN; MND = MODUL ODER INDIKATOR NICHT DEKLARIERT;
MNR = MODUL NICHT RELEVANT)
Gutschriften
Stadium der
und Lasten
Produktionsstadium Errichtung Nutzungsstadium Entsorgungsstadium
außerhalb der
des Bauwerks
Systemgrenze
g n u g ro s re v ffo ts h o R tro p s n a rT g n u lle ts re H m o v tro p s n a rT m u z re lle ts re Htro s g n u d n e w re V e g a tn o M g n u d n e w n A /g n u z tu N g n u tla h d n a ts n I ru ta ra p e R z ta s rE g n u re u e n rE rü f z ta s n ie e ig re n E n e b ie rte B s a ds e d u ä b e G s e d rü f z ta s n ie re s s a W n e b ie rte B s a ds e d u ä b e G s e d s s irb A /u a b k c ü R tro p s n a rT g n u ld n a h e b lla fb A g n u g itie s e B ,­s g n u d n e w re v re d e iW ­s g n u n n iw e g k c ü R re d ola iz n e to p g n ilc y c e R
A1 A2 A3 A4 A5 B1 B2 B3 B4 B5 B6 B7 C1 C2 C3 C4 D
X X X X X MND MND MNR MNR MNR MND MND X X X X X
ERGEBNISSE DER ÖKOBILANZ – UMWELTAUSWIRKUNGEN nach EN 15804+A2: 1 m³ Leimholz (424 kg/m³)
Indikator Einheit A1-A3 A4 A5 C1 C2 C3 C4 D
GWP­total kg CO 2­Äq. ­5,59E+02 7,13E+00 5,77E+00 0 2,36E+00 6,86E+02 0 ­2,6E+02
GWP­fossil kg CO 2­Äq. 1,23E+02 7,11E+00 5,77E+00 0 2,35E+00 4,4E+00 0 ­2,6E+02
GWP­biogenic kg CO 2­Äq. ­6,82E+02 0 0 0 0 6,82E+02 0 0
GWP­luluc kg CO 2­Äq. 2,49E­01 2,91E­02 6,76E­05 0 9,63E­03 2,64E­03 0 ­8,32E­02
ODP kg CFC11­Äq. 2,96E­06 2,23E­07 6,77E­09 0 7,4E­08 2,02E­07 0 ­2,89E­05
AP mol H+­Äq. 7,85E­01 2,66E­02 7,74E­04 0 8,21E­03 1,84E­02 0 ­6E­01
EP­freshwater kg P­Äq. 3,38E­03 1,39E­04 1,24E­06 0 4,61E­05 3,91E­04 0 ­1,21E­02
EP­marine kg N­Äq. 2,48E­01 8,6E­03 3,63E­04 0 2,54E­03 2,51E­03 0 ­9,04E­02
EP­terrestrial mol N­Äq. 2,85E+00 8,7E­02 3,92E­03 0 2,55E­02 2,81E­02 0 ­8,71E­01
kg NMVOC­
POCP 1,28E+00 3,25E­02 9,84E­04 0 9,94E­03 8,82E­03 0 ­4,04E­01
Äq.
ADPE kg Sb­Äq. 3,03E­04 1,75E­05 9,71E­08 0 5,81E­06 2,21E­06 0 ­1,22E­04
ADPF MJ 1,77E+03 9,86E+01 8,81E­01 0 3,27E+01 7,96E+01 0 ­6,73E+03
m3 Welt­Äq.
WDP 7,85E+03 3,99E+02 3,81E+00 0 1,32E+02 1,58E+03 0 ­2,24E+04
entzogen
GWP = Globales Erwärmungspotenzial; ODP = Abbaupotenzial der stratosphärischen Ozonschicht; AP = Versauerungspotenzial von Boden und
Wasser; EP = Eutrophierungspotenzial; POCP = Bildungspotenzial für troposphärisches Ozon; ADPE = Potenzial für die Verknappung von abiotischen
Ressourcen – nicht fossile Ressourcen (ADP – Stoffe); ADPF = Potenzial für die Verknappung abiotischer Ressourcen – fossile Brennstoffe (ADP –
fossile Energieträger); WDP = Wasser­Entzugspotenzial (Benutzer)
ERGEBNISSE DER ÖKOBILANZ – INDIKATOREN ZUR BESCHREIBUNG DES RESSOURCENEINSATZES nach EN 15804+A2: 1
m³ Leimholz (424 kg/m³)
Indikator Einheit A1-A3 A4 A5 C1 C2 C3 C4 D
PERE MJ 1,55E+03 4,85E+00 2,36E­02 0 1,6E+00 7,95E+00 0 ­2,32E+02
PERM MJ 7,16E+03 0 0 0 0 ­7,16E+03 0 0
PERT MJ 8,7E+03 4,85E+00 2,36E­02 0 1,6E+00 ­7,15E+03 0 ­2,32E+02
PENRE MJ 1,68E+03 1,02E+02 8,39E+01 0 3,38E+01 9,92E+01 0 ­7,36E+03
PENRM MJ 1,79E+02 0 ­8,3E+01 0 0 ­9,6E+01 0 0
PENRT MJ 1,86E+03 1,02E+02 9,42E­01 0 3,38E+01 3,24E+00 0 ­7,36E+03
SM kg 0 0 0 0 0 0 0 0
RSF MJ 1,58E+03 0 0 0 0 0 0 5,5E+03
NRSF MJ 0 0 0 0 0 0 0 7,44E+01
FW m3 2,17E+00 3,91E­02 1,55E­03 0 1,3E­02 1,4E­01 0 ­4,59E+00
PERE = Erneuerbare Primärenergie als Energieträger; PERM = Erneuerbare Primärenergie zur stofflichen Nutzung; PERT = Total erneuerbare
Primärenergie; PENRE = Nicht­erneuerbare Primärenergie als Energieträger; PENRM = Nicht­erneuerbare Primärenergie zur stofflichen Nutzung;
PENRT = Total nicht erneuerbare Primärenergie; SM = Einsatz von Sekundärstoffen; RSF = Erneuerbare Sekundärbrennstoffe; NRSF = Nicht­
erneuerbare Sekundärbrennstoffe; FW = Nettoeinsatz von Süßwasserressourcen
ERGEBNISSE DER ÖKOBILANZ –ABFALLKATEGORIEN UND OUTPUTFLÜSSE nach EN 15804+A2:
1 m³ Leimholz (424 kg/m³)
Indikator Einheit A1-A3 A4 A5 C1 C2 C3 C4 D
HWD kg 2,39E­03 1,06E­04 5,74E­06 0 3,52E­05 9,76E­05 0 ­6,1E­03
NHWD kg 2,96E+01 8,14E­01 9,8E­02 0 2,7E­01 4,86E­01 0 2,64E+00
RWD kg 2,07E­03 1,29E­04 1E­06 0 4,27E­05 7,05E­04 0 ­6,98E­02
CRU kg 0 0 0 0 0 0 0 0
7 Umwelt­Produktdeklaration ­ Schilliger Holz AG ­ Schilliger­Leimholz nach EN 14080
MFR kg 0 0 0 0 0 0 0 0
MER kg 0 0 0 0 0 4,24E+02 0 0
EEE MJ 0 0 1,24E+01 0 0 0 0 0
EET MJ 0 0 2,36E+01 0 0 0 0 0
HWD = Gefährlicher Abfall zur Deponie; NHWD = Entsorgter nicht gefährlicher Abfall; RWD = Entsorgter radioaktiver Abfall; CRU = Komponenten für
die Wiederverwendung; MFR = Stoffe zum Recycling; MER = Stoffe für die Energierückgewinnung; EEE = Exportierte Energie – elektrisch; EET =
Exportierte Energie – thermisch
ERGEBNISSE DER ÖKOBILANZ – zusätzliche Wirkungskategorien nach EN 15804+A2-optional:
1 m³ Leimholz (424 kg/m³)
Indikator Einheit A1-A3 A4 A5 C1 C2 C3 C4 D
PM Krankheitsfälle 1,5E­05 5,9E­07 3,87E­09 0 1,9E­07 5,01E­08 0 7,38E­05
IR kBq U235­Äq. 3,27E+00 2,07E­01 1,57E­03 0 6,87E­02 1,05E+00 0 ­1,01E+02
ETP­fw CTUe 1,88E+03 1,09E+02 1,34E+00 0 3,59E+01 3,68E+01 0 2,22E+03
HTP­c CTUh 5,07E­07 2,22E­09 1,86E­10 0 7,11E­10 1,55E­09 0 2,79E­08
HTP­nc CTUh 4,02E­06 1,22E­07 8,06E­09 0 3,99E­08 3,06E­08 0 6,67E­07
SQP SQP 3,1E+03 ­1,54E+01 4E­02 0 ­5,09E+00 6,32E+00 0 1,18E+01
PM = Potenzielles Auftreten von Krankheiten aufgrund von Feinstaubemissionen; IR = Potenzielle Wirkung durch Exposition des Menschen mit U235;
ETP­fw = Potenzielle Toxizitätsvergleichseinheit für Ökosysteme; HTP­c = Potenzielle Toxizitätsvergleichseinheit für den Menschen (kanzerogene
Wirkung); HTP­nc = Potenzielle Toxizitätsvergleichseinheit für den Menschen (nicht kanzerogene Wirkung); SQP = Potenzieller Bodenqualitätsindex
Einschränkungshinweis 1 – gilt für den Indikator „Potenzielle Wirkung durch Exposition des Menschen mit U235“.
Diese Wirkungskategorie behandelt hauptsächlich die mögliche Wirkung einer ionisierenden Strahlung geringer Dosis auf die
menschliche Gesundheit im Kernbrennstoffkreislauf. Sie berücksichtigt weder Auswirkungen, die auf mögliche nukleare Unfälle und
berufsbedingte Exposition zurückzuführen sind, noch auf die Entsorgung radioaktiver Abfälle in unterirdischen Anlagen. Die potenzielle
vom Boden, von Radon und von einigen Baustoffen ausgehende ionisierende Strahlung wird eben­falls nicht von diesem Indikator
gemessen.
Einschränkungshinweis 2 – gilt für die Indikatoren: „Potenzial für die Verknappung abiotischer Ressourcen ­ nicht fossile Ressourcen“,
„Potenzial für die Verknappung abiotischer Ressourcen ­ fossile Brennstoffe“, „Wasser­Entzugspotenzial (Benutzer)“, „Potenzielle
Toxizitätsvergleichseinheit für Ökosysteme“, „Potenzielle Toxizitätsvergleichseinheit für den Menschen ­ kanzerogene Wirkung“,
„Potenzielle Toxizitätsvergleichseinheit für den Menschen ­ nicht kanzerogene Wirkung“, „Potenzieller Bodenqualitätsindex".
Die Ergebnisse dieses Umweltwirkungsindikators müssen mit Bedacht angewendet werden, da die Unsicherheiten bei diesen
Ergebnissen hoch sind oder da es mit dem Indikator nur begrenzte Erfahrungen gibt.
6. LCA: Interpretation
Abbildung 1 veranschaulicht den Beitrag der einzelnen Lebenszyklus aus der Produktionsphase stammen, die für rund
Lebenszyklusphasen zu den Gesamtindikatorergebnissen der 80 % aller Wirkungswerte verantwortlich ist; rund 10 %
Wirkungsabschätzung für Brettschichtholz der Schilliger Holz entstehen bei der Aufbereitung des Sekundärbrennstoffs in
AG. Modul C3.
Abbildung 1 zeigt, dass die Hauptwirkungen über den
8 Umwelt­Produktdeklaration ­ Schilliger Holz AG ­ Schilliger­Leimholz nach EN 14080
Abbildung 2: Kohlenstoff-Fußabdruck von Brettschichtholz
Abbildung 1: Umweltauswirkungen von Brettschichtholz entlang seines Lebenszyklus
entlang seines Lebenszyklus
Aufgrund von Schwankungen bei der Holzdichte, den
Der Nutzen und die Belastungen in Modul D sind beträchtlich: Dimensionen der verwendeten Lamellen und dem damit
So beträgt das GWPfossil in Modul D etwa ­180 % der verbundenen Klebstoffeinsatz sind Schwankungen von 15 %
Gesamtauswirkungen der Module A1–C4. Andere bis 20 % beim GWPfossil möglich.
Belastungswerte in Modul D reichen von ­30 % (POCP, EP­
terrestrisch) bis ­835 % (ODP). Für die Herstellung von MDI wurde ein Datensatz aus dem
UVEK:2022­Datenbestand verwendet. Hier sei darauf
Abbildung 2 zeigt den 'carbon footprint' von Schilliger Leimholz hingewiesen, dass von PlasticsEurope ein aktueller Datensatz
über seinen Lebenszyklus. Das GWP wird durch den zu Verfügung steht, der aber vollaggregiert ist und mit der
temporären Speichereffekt von biogenem Kohlenstoff im Datenbank GaBi gerechnet wurde. Im Sinne der Konsistenz der
Produkt dominiert, d.h. das Äquivalent von etwa dem 6­fachen Wahl der Hintergrunddatenbank wurde auf die Verwendung des
der fossilen CO ­Emissionen aus der Herstellung von PlasticsEurope­Datensatzes verzichtet.
2
Brettschichtholz wird über die Lebensdauer im Endprodukt
gespeichert; am Ende des Lebenszyklus wird die im Produkt
gespeicherte Menge an biogenem Kohlenstoff in ein nächstes
Produktsystem exportiert, d.h. die Entnahmen von biogenem
Kohlenstoff heben sich über den Produktlebenszyklus auf. Bei
der Verwendung als Sekundärbrennstoff am Ende des
Lebenszyklus können die Treibhausgasemissionen aus der
Produktion durch die Substitution fossiler Brennstoffe um etwa
das Zweifache gemindert werden (Abbildung 2).
9 Umwelt­Produktdeklaration ­ Schilliger Holz AG ­ Schilliger­Leimholz nach EN 14080
7. Nachweise
Bestimmung der Formaldehydemission aus EN 717-1 ist eine
MDI­Abgabe nicht nachweisbar (Nachweisgrenze: 0,05 μg/m³).
7.1 Formaldehyd
Es wird kein formaldehydhaltiger Kleber eingesetzt.
7.3 Toxizität der Brandgase
Als optional wird dieser Nachweis nicht erbracht.
VOC Emissionsmessungen durch das Prüfinstitut Bau­ und
Umweltchemie, Zürich, vom 7. Juni 2011 an Großformatplatten 7.4 VOC-Emissionen
aus Fichte bzw. Tanne. Die Emissionsanalyse in der Prüfzelle VOC­Emissionsmessungen durch das Prüfinstitut Bau­ und
erfolge basierend auf ISO 16000-9 und ISO 16000-11. Das Umweltchemie, Zürich, vom 7. Juni 2011 an Großformatplatten
Messverfahren stützt sich zudem auf die ISO 16000-6 ab. aus Fichte bzw. Tanne. Die Emissionsanalyse in der Prüfzelle
Bezeichnung Wert Einheit erfolgte basierend auf ISO 16000-9 und ISO 16000-11. Das
Messverfahren stützt sich zudem auf die ISO 16000-6 ab.
Formaldehyd (28 Tage) 6 ­ 8 µg/m³
Bezeichnung Wert Einheit
Die Formaldehyd­Emission des geprüften Produktes
TVOC (C6 ­ C16) 53 ­ 75 μg/m3
unterschreitet den E1­Wert und die Anforderungswerte für
emissionsarme Baustoffe. Summe SVOC (C16 ­ C22) n. n. μg/m3
R (dimensionslos) ­ ­
7.2 MDI
Kanzerogene n.n. μg/m3
Bei der Verklebung des Leimholzes reagiert das in den
verwendeten feuchtevernetzenden Einkomponenten­ n.n.: nicht nachweisbar
Polyurethanklebstoffen enthaltene MDI vollständig aus. Eine
MDI­Emission aus dem ausgehärteten Leimholz ist damit nicht Die geprüften Großformatplatten (Tanne bzw. Fichte) weisen
möglich; eine Prüfnorm existiert nicht. geringe TVOC­Emissionen auf. Die Produkte können für den
Bei Prüfungen in Anlehnung an die Messmethodik zur Einsatz in Innenräumen empfohlen werden.
8. Literaturhinweise
Produktkategorie-Regeln des IBU von Bauprodukten.
IBU PCR Teil A (2022) EN 14080
Institut Bauen und Umwelt e.V. (2022) (Hrsg.): EN 14080:2013­09, Holzbauwerke — Brettschichtholz und
Produktkategorie­Regeln für gebäudebezogene Produkte und Balkenschichtholz — Anforderungen.
Dienstleistungen. Teil A: Rechenregeln für die Ökobilanz und
Anforderungen an den Projektbericht, Version 1.3, Institut EN 15425
Bauen und Umwelt e.V., Berlin. DIN EN 15425:2008­06, Klebstoffe — Einkomponenten­
Klebstoffe auf Polyurethanbasis (PUR) für tragende
IBU PCR: Vollholzprodukte (2023) Holzbauteile — Klassifizierung und Leistungsanforderungen.
Institut Bauen und Umwelt e.V. (2023) (Hrsg.): PCR­
Anleitungstexte für gebäudebezogene Produkte und EN 15804
Dienstleistungen. Teil B: Anforderungen an die EPD für DIN EN 15804+A2:2022­03, Nachhaltigkeit von Bauwerken —
Vollholzprodukte, Version 2023­04. Institut Bauen und Umwelt Umweltproduktdeklarationen — Grundregeln für die
e.V., Berlin. Produktkategorie Bauprodukte.
Normen und Gesetzestexte EN 16485
DIN EN 16485:2014­07, Rund­ und Schnittholz —
DIN 20000-3 Umweltproduktdeklarationen — Produktkategorieregeln für
DIN 20000­3:2015­02, Anwendung von Bauprodukten in Holz und Holzwerkstoffe im Bauwesen.
Bauwerken ­ Teil 3: Brettschichtholz und Balkenschichtholz
nach DIN EN 14080. ISO 9001
DIN EN ISO 9001:2015­11, Qualitätsmanagement­Systeme —
DIN 68800-3 Anforderungen (ISO 9001:2015).
DIN 68800­3:2020­03, Holzschutz — Teil 3: Vorbeugender
Schutz von Holz mit Holzschutzmitteln. ISO 14025
DIN EN ISO 14025:2011­10, Umweltkennzeichnungen und ­
EN 338 deklarationen — Typ III Umweltdeklarationen — Grundsätze
DIN EN 338:2016­07, Bauholz für tragende Zwecke — und Verfahren (ISO 14025:2006).
Festigkeitsklassen; Deutsche Fassung EN 338:2016.
ISO 14044
EN 717-1 EN ISO 14044:2021­02, Umweltmanagement — Ökobilanz ­
DIN EN 717­1:2005­01, Holzwerkstoffe — Bestimmung der Anforderungen und Anleitungen (ISO 14044:2006 + Amd
Formaldehydabgabe — Teil 1: Formaldehydabgabe nach der 1:2017 + Amd 2:2020).
Prüfkammermethode; Deutsche Fassung EN 717­1:2004.
ISO 15686
EN 13501-1 ISO 15686, Teile 1 bis 3, Hochbau und Bauwerke — Planung
DIN EN 13501­1:2019­05, Klassifizierung von Bauprodukten der Lebensdauer.
und Bauarten zu ihrem Brandverhalten ­ Teil 1: Klassifizierung
mit den Ergebnissen aus den Prüfungen zum Brandverhalten
10 Umwelt­Produktdeklaration ­ Schilliger Holz AG ­ Schilliger­Leimholz nach EN 14080
ISO 16000-6 VERORDNUNG (EU) Nr. 1179/2012
ISO 16000­6:2011­12, Innenraumluftverunreinigungen — Teil 6: VERORDNUNG (EU) Nr. 1179/2012 DER KOMMISSION vom
Bestimmung von VOC in der Innenraumluft und in 10. Dezember 2012 mit Kriterien zur Festlegung, wann
Prüfkammern, Probenahme auf Tenax TA®, thermische bestimmte Arten von Bruchglas gemäß der Richtlinie
Desorption und Gaschromatographie mit MS FID. 2008/98/EG des Europäischen Parlaments und des Rates nicht
mehr als Abfall anzusehen sind.
ISO 16000-9
ISO 16000­9:2006­02, Messen von VVEA
Innenraumluftverunreinigungen — Teil 9: Bestimmung der Verordnung über die Vermeidung und die Entsorgung von
Emission von flüchtigen organischen Verbindungen — Abfällen (Abfallverordnung, VVEA) vom 4. Dezember 2015
Emissionsprüfkammer­Verfahren. (Stand am 1. Januar 2018); SR 814.600.
ISO 16000-11 Weitere Referenzen
ISO 16000­11:2006­02, Messen von
Innenraumluftverunreinigungen — Teil 11: Bestimmung der 1359-CPR-0622
Emission von flüchtigen organischen Verbindungen — Holzforschung Austria: Bescheiniung der
Probenahme, Lagerung der Proben und Vorbereitung der Leistungsbeständigkeit für das Bauprodukt Brettschichthlz,
Prüfstücke. Balkenschichtholz der Fimra Schilliger Holz AG.
Zertifikatsnummer: 1359­CPR­0622, Datum der Ausstellung:
AltholzV 18.12.2017.
Verordnung über Anforderungen an die Verwertung und
Beseitigung von Altholz (Altholzverordnung ­ AltholzV) vom BBSR 2017
15.08.2002. Zuletzt geändert durch Art. 5 Abs. 26 G v. BBSR­Tabelle 'Nutzungsdauern von Bauteilen zur
24.2.2012 I 212. Lebenszyklusanalyse nach BNB', Stand: 24.02.2017; online:
(https://www.nachhaltigesbauen.de/austausch/nutzungsdauern­
AVV von­bauteilen/).
Abfallverzeichnis­Verordnung vom 10. Dezember 2001 (BGBl. I
S. 3379), die zuletzt durch Artikel 2 der Verordnung vom 17. CEWEP Energiebericht III
Juli 2017 (BGBl. I S. 2644) geändert worden ist. Reimann D.O. (2013): CEWEP Energy Report III (Status 2007
http://www.gesetze­im­internet.de/avv/anlage.html. – 2010); Results of Specific Data for Energy, R1 Plant
Efficiency Factor and NCV of 314 European Waste­to­Energy
ECHA-Kandidatenliste (WtE) Plants. CEWEP, Würzburg/Brussels, 2013.
Die Kandidatenliste der für eine Zulassung in Frage
kommenden besonders besorgniserregenden Substanzen, KBOB et al. 2022
European Chemicals Agency, Helsinki. Verfügbar unter: KBOB, eco­bau und IPB (2022): UVEK Ökobilanzdatenbestand
https://echa.europa.eu/nl/­/four­newsubstances­added­to­the DQRv2:2022; Grundlage für die KBOB Empfehlung
candidate­list. 2009/1:2022: Ökobilanzdaten im Baubereich. Vorversion 2021,
Koordinationskonferenz der Bau­ und Liegenschaftsor­gane der
Verordnung (EU) Nr. 305/2011 (CPR) öffentlichen Bauherren c/o BBL Bundesamt für Bauten und Lo
VERORDNUNG (EU) Nr. 305/2011 DES EUROPÄISCHEN gistik, Bern.
PARLAMENTS UND DES RATES vom 9. März 2011 zur
Festlegung harmonisierter Bedingungen für die Vermarktung Lignum 2021
von Bauprodukten und zur Aufhebung der Richtlinie Lignum (2021): Qualitätskriterien für Holz und Holzwerkstoffe
89/106/EWG des Rates. im Bau und Ausbau. Handelsgebräuche für die Schweiz,
Ausgabe 2021. Lignum, Zürich.
Biozidprodukteverordnung
VERORDNUNG (EU) Nr. 528/2012 DES EUROPÄISCHEN Werner 2017
PARLAMENTS UND DES RATES vom 22. Mai 2012 über die Werner F (2017): Background report for the life cycle
Bereitstellung auf dem Markt und die Verwendung von inventories of wood and wood­based products for updates of
Biozidprodukten. ecoinvent 2.2. Werner Umwelt & Entwicklung, Zürich.
11 Umwelt­Produktdeklaration ­ Schilliger Holz AG ­ Schilliger­Leimholz nach EN 14080
Herausgeber
Institut Bauen und Umwelt e.V. +49 (0)30 3087748­ 0
Hegelplatz 1 info@ibu­epd.com
10117 Berlin www.ibu­epd.com
Deutschland
Programmhalter
Institut Bauen und Umwelt e.V. +49 (0)30 3087748­ 0
Hegelplatz 1 info@ibu­epd.com
10117 Berlin www.ibu­epd.com
Deutschland
Ersteller der Ökobilanz
Dr. Frank Werner ­ Umwelt & Entwicklung + 41 (0)44 241 39 06
Kammelenbergstrasse 30 frank@frankwerner.ch
9011 St. Gallen http://www.frankwerner.ch/
Schweiz
Inhaber der Deklaration
Schilliger Holz AG +41 41 854 08 00
Haltikon 33 info@schilliger.ch
6403 Küssnacht www.schilliger.ch
Schweiz
12 Umwelt­Produktdeklaration ­ Schilliger Holz AG ­ Schilliger­Leimholz nach EN 14080
