UMWELT-PRODUKTDEKLARATION
nach ISO 14025 und EN 15804+A2
Deklarationsinhaber Parador GmbH
Herausgeber Institut Bauen und Umwelt e.V. (IBU)
Programmhalter Institut Bauen und Umwelt e.V. (IBU)
Deklarationsnummer EPD-PAR-20230153-IBC1-DE
Ausstellungsdatum 21.09.2023
Gültig bis 20.09.2028
Designboden Vinyl mit SPC-Trägerplatte, Vinyl zum Verkleben,
Vinyl aus Vollmaterial
Parador GmbH
www.ibu-epd.com | https://epd-online.com
1. Allgemeine Angaben
Parador GmbH Designboden Vinyl mit SPC-Trägerplatte, Vinyl
zum Verkleben, Vinyl aus Vollmaterial
Programmhalter Inhaber der Deklaration
IBU – Institut Bauen und Umwelt e.V. Parador GmbH
Hegelplatz 1 Millenkamp 7-8
10117 Berlin 48653 Coesfeld
Deutschland Deutschland
Deklarationsnummer Deklariertes Produkt/deklarierte Einheit
EPD-PAR-20230153-IBC1-DE Die deklarierte Einheit ist ein durchschnittlicher Quadratmeter (1m2) Vinyl-
Designboden.
Diese Deklaration basiert auf den Produktkategorien-Regeln: Gültigkeitsbereich:
Bodenbeläge, 13.06.2023 Die vorliegende Produktdeklaration bezieht sich auf einen
(PCR geprüft und zugelassen durch den unabhängigen durchschnittlichen Quadratmeter Vinyl Designboden. Der Durchschnitt
Sachverständigenrat (SVR)) wurde nach der in einem Jahr produzierten Fläche berechnet.
Der Inhaber der Deklaration haftet für die zugrundeliegenden Angaben und
Nachweise; eine Haftung des IBU in Bezug auf Herstellerinformationen,
Ausstellungsdatum Ökobilanzdaten und Nachweise ist ausgeschlossen.
21.09.2023
Die EPD wurde nach den Vorgaben der EN 15804+A2 erstellt. Im
Folgenden wird die Norm vereinfacht als EN 15804 bezeichnet.
Gültig bis
Verifizierung
20.09.2028
Die Europäische Norm EN 15804 dient als Kern-PCR
Unabhängige Verifizierung der Deklaration und Angaben gemäß ISO
14025:2011
intern X extern
Dipl.-Ing. Hans Peters
(Vorstandsvorsitzender des Instituts Bauen und Umwelt e.V.)
Florian Pronold Prof. Dr. Birgit Grahl,
(Geschäftsführer des Instituts Bauen und Umwelt e.V.) Unabhängige/-r Verifizierer/-in
1 Umwelt-Produktdeklaration - Parador GmbH - Designboden Vinyl mit SPC-Trägerplatte, Vinyl zum Verkleben, Vinyl aus Vollmaterial
2. Produkt
Weitere technische Informationen finden Sie unter:
2.1 Produktbeschreibung/Produktdefinition https://parador.de/services/downloads/designboden
Designböden (Vinyl) sind eine ganze Produktfamilie von
Bodenbelagslösungen, die in verschiedenen Formaten, Zertifikate finden Sie unter:
Varianten und Designs erhältlich sind. Sie eignen sich je nach https://parador.de/services/downloads/designboden und dort
Aufbau für eine Vielzahl von privaten und gewerblichen unter der Rubrik Zertifikate.
Anwendungen.
Leistungswerte des Produkts entsprechend der
Der Durchschnittswert für die deklarierte Einheit in dieser EPD Leistungserklärung in Bezug auf dessen wesentliche Merkmale
wurde von 3 folgenden Produkten abgeleitet: Vinyl mit Stone- gemäß EN 14041.
Polymer-Composite (SPC)- Trägerplatte, Vinyl aus Vollmaterial
und Vinyl zum Verkleben. Die Leistungserklärungen finden Sie unter:
https://parador.de/services/downloads/designboden und dort
Vinyl-Designböden bestehen aus einer Nutzschicht und unter der Rubrik Leistungserklärungen.
anderen kompakten Schichten – bei Parador unterscheidet
man folgende Aufbauten: Vinylböden mit dimensionsstabiler 2.4 Lieferzustand
SPC Trägerplatte und Klicksystem zur einfachen Verlegung. Die Vinylböden werden in folgendem Zustand ausgeliefert.
Vinyl aus Vollmaterial mit Vinyl-Trägerschicht und Klicksystem Designboden Vinyl mit SPC-Trägerplatte
zur einfachen Verlegung.
Vinyl zum Verkleben mit extradünner Vinyl-Trägerschicht zur
vollflächigen Verklebung.
Je nach Ausführung lassen sich die Vinylböden dank
Klicksystem leicht verlegen und / oder aber vollflächig Designboden Vinyl aus Vollmaterial
verkleben.
Für das Inverkehrbringen des Produkts in der EU/EFTA (mit
Ausnahme der Schweiz) gilt die Verordnung (EU) Nr.
305/2011(CPR). Das Produkt benötigt eine Leistungserklärung
unter Berücksichtigung der EN 14041 und CE-Kennzeichnung.
Designboden Vinyl zum Verkleben
Für die Verwendung gelten die jeweiligen nationalen
Bestimmungen.
2.2 Anwendung
Vinylböden mit einer SPC-Trägerplatte oder aus Vollmaterial
sind geeignet für eine private und gewerbliche Nutzung im
2.5 Grundstoffe/Hilfsstoffe
Innenbereich. Sie werden entweder auf Estrich oder
Die für die EPD gemittelten Anteile der Inhaltsstoffe je m² in
bestehenden anderen Unterböden in Verbindung mit einer
Massen-% betragen:
geeigneten Verlegeunterlage schwimmend verlegt oder
vollflächig verklebt.
Durchschnittsprodukt
Vinyl zum Verkleben ist entsprechend der Bezeichnung nur zur • Vinyl-Träger-/Dekor-/Nutzschicht: 98 % (mit 65,6%
vollflächigen Verklebung geeignet oder in Kombination mit Calciumcarbonat (CaCO 3) und 28,6% Polyvinylchlorid
speziellen, klebenden Verlegeunterlagen. (PVC))
• Akustik-Gegenzug (Polyolefin): 1 %
Die Grundsätze ordnungsgemäßer Verlegung können der den • PUR(Polyurethan)-Kleber: < 1 %
Paketen beiliegenden Verlegeanleitung bzw. dem 'Ratgeber • Fasenlack(Wasserbasierter Lack): < 1%
Designboden Vinyl und Modular ONE' entnommen werden
(sehe: https://parador.de/services/downloads/designboden). Designboden Vinyl mit SPC-Trägerplatte
• Vinyl-Träger-/Dekor-/Nutzschicht: 97 %
2.3 Technische Daten
• Akustik-Gegenzug: 2 %
• PUR-Kleber: < 1 %
Bautechnische Daten • Fasenlack: < 1 %
Bezeichnung Wert Einheit
Designboden Vinyl aus Vollmaterial / zum Verkleben
Produktdicke 2 – 6 mm
Dichte 1900 ± 10% kg/m3 • Vinyl-Träger-/Dekor-/Nutzschicht: > 99 %
• Fasenlack: < 1 %
Nutzschichtstärke ≤ 0,55 mm
Produktform Dielen -
Das Produkt/Erzeugnis/mindestens ein Teilerzeugnis enthält
Herstellungsart Kaschierung / Profilierung - Stoffe der ECHA-Liste der für eine Zulassung in Frage
Länge der Deckschicht 598 – 1.522 mm kommenden besonders besorgniserregenden Stoffe (en:
Breite der Deckschicht 219 – 457 mm Substances of Very High Concern – SVHC) (Datum
18.08.2022) oberhalb von 0,1 Massen-%: nein.
Flächengewicht 3.500 – 10.200 g/m2
2 Umwelt-Produktdeklaration - Parador GmbH - Designboden Vinyl mit SPC-Trägerplatte, Vinyl zum Verkleben, Vinyl aus Vollmaterial
entstehenden Sägespäne und -stäube sollten abgesaugt
Das Produkt/Erzeugnis/mindestens ein Teilerzeugnis enthält werden. Bei der gewerblichen Verarbeitung gelten die
weitere CMR-Stoffe der Kategorie 1A oder 1B, die nicht auf der Bestimmungen der Berufsgenossenschaft.
ECHA-Kandidatenliste stehen, oberhalb von 0,1 Massen-% in
mindestens einem Teilerzeugnis: nein. Das anfallende Restmaterial und die Verpackung sind getrennt
nach Abfallfraktion zu entsorgen.
Dem vorliegenden Bauprodukt wurden Biozidprodukte
zugesetzt oder es wurde mit Biozidprodukten behandelt (es Weitere Informationen können der dem Produkt beiliegenden
handelt sich damit um eine behandelte Ware im Sinne der Verlege-Anleitung bzw. dem 'Ratgeber Designboden Vinyl und
Biozidprodukteverordnung (EU) Nr. 528/2012): nein. Modular ONE' entnommen werden (sehe
https://parador.de/services/downloads/designboden).
2.6 Herstellung
Für alle Designböden Vinyl gilt: 2.9 Verpackung
Im ersten Fertigungsschritt werden die einzelnen Schichten des Die Dielen werden in Halbschalen-Kartons verpackt, die zum
Bodenbelags (Nutz-, Dekor- und Trägerschicht (und in Teilen besseren Schutz gegen Feuchtigkeit und Verschmutzung mit
ein Akustikgegenzug)) in einer Presse miteinander verbunden einer PE-Schrumpffolie ummantelt werden. Zum Transport
und auf ein großflächiges Format gebracht. kommen zusätzlich Europaletten im Austausch und
Polyethylene Terepthalate (PET)-Umreifungsbänder zum
Diese sogenannten Halbteile werden anschließen in den Einsatz.
Fertigungsanlagen formatiert.
Alle Verpackungsbestandteile können je Fraktion der
Hier endet die Fertigung der Variante zur vollflächigen entsprechenden Wiederverwertung zugeführt werden.
Verklebung.
2.10 Nutzungszustand
Die Varianten Designboden Vinyl mit SPC-Trägerplatte und Vinyl aus Vollmaterial besitzt, so wie alle Kunststoffe, eine
Vinyl aus Vollmaterial werden nun im weiteren physikalische Eigenschaft bei Temperaturänderungen ein
Fertigungsverlauf zusätzlich mit einem Klickprofil und in Teilen Ausdehnungsverhalten zu zeigen, welches bei starker
mit einer Fasenlackierung versehen. Aufheizung z.B. durch Sonneneinstrahlung auch in Verbindung
mit bodentiefen Fenstern / Türen besonders zu berücksichtigen
Nach der nun folgenden Qualitätskontrolle der einzelnen ist (in solchen Einbausituationen empfiehlt sich die Verwendung
Bodenelemente werden diese in Halbschalen-Kartons von Vinyl mit SPC-Trägerplatte oder auch Vinyl zum
abgepackt und in Polyethylen (PE)- Schrumpffolie verpackt. Verkleben).
Diese einzelnen Verpackungseinheiten werden entsprechend Das Raumklima sollte ganzjährig bei einer Temperatur von ca.
den unterschiedlichen Formaten auf Paletten gestapelt und im 20 °C und einer relativen Luftfeuchtigkeit zwischen 35 und 60
Lager für die nachfolgende Auslieferung bereitgestellt. % liegen.
Alle Prozesse werden im Rahmen der werkseigenen Factory Die Reinigung und Pflege dieser Parador Produkte hat
Production Control (FPC) kontinuierlich überprüft und entsprechend dem 'Ratgeber Designboden Vinyl und Modular
dokumentiert. ONE' zu erfolgen (sehe
https://parador.de/services/downloads/designboden).
Das Qualitätsmanagementsystem von Parador ist nach ISO
2.11 Umwelt und Gesundheit während der Nutzung
9001 zertifiziert und stellt sicher, dass alle Prozesse
dokumentiert und bei Bedarf angepasst werden. Es sind keine negativen Wirkungsbeziehungen zwischen
Produkt, Umwelt und Gesundheit bekannt. Gefährdungen für
2.7 Umwelt und Gesundheit während der Herstellung Wasser, Luft und Boden können bei bestimmungsgemäßer
Am Standort Coesfeld werden anfallende Vinylspäne über Anwendung nicht entstehen. Emissionen von Schadstoffen
Entsorgungsfachbetriebe einer gezielten Entsorgung zugeführt. bewegen sich unterhalb der gesetzlichen Grenzwerte.
Bezüglich Emissionsverhalten erfüllen die Designböden Vinyl
Parador ist nach dem Europäischen die Anforderungen des AgBB-Schemas, sowie der Klasse A+
Umweltmanagementsystem EMAS zertifiziert, das neben den nach der französischen VOC-Verordnung (Décret no 2011-
umweltbedingten ebenfalls die energetischen Aspekte des 321).
Standorts überprüft und einer kontinuierlichen Verbesserung
2.12 Referenz-Nutzungsdauer
unterwirft.
Das Bewertungssystem Nachhaltiges Bauen (BNB) legt unter
2.8 Produktverarbeitung/Installation Code-Nr. 352.711 eine Nutzungsdauer von 20 Jahren
Für die Verlegung dieser Designböden empfiehlt Parador die zugrunde.
Verwendung der nachfolgenden Werkzeuge und Hilfsmittel:
2.13 Außergewöhnliche Einwirkungen
Maßband bzw. Gliedermaßstab, Cuttermesser, Stift, Handsäge,
Parador Kunststoff-Rastkeile, Parador MultiTool, Parador Brand
Verlegehilfe-Vinyl, Hammer, Bohrmaschine sowie Stich-, Kapp- Im Bereich des Brandschutzes wird nachfolgende
oder Kreissäge. Baustoffklasse nach EN 13501-1 eingehalten:
Brandschutz
Je nach Anwendung können weitere Werkzeuge erforderlich
Bezeichnung Wert
werden: Vinyl zum Verkleben: Spachtel zum Kleberauftrag
Baustoffklasse Bfl - Cfl
(Spachtelzahnung A1 – A2); Andruckwalze (ca. 50 kg); 'Pistole'
für Montagekleber; Metallsäge für Aluminiumprofile. Rauchgasentwicklung s1
Siehe hierzu die Informationen auf den technischen
Die üblichen Sicherheitsvorkehrungen (z. B. Schutzbrille und Datenblättern der Produkte – diese finden Sie unter
Staubmaske beim Sägen) sind zu berücksichtigen. Die https://parador.de/services/downloads/designboden (dort unter
3 Umwelt-Produktdeklaration - Parador GmbH - Designboden Vinyl mit SPC-Trägerplatte, Vinyl zum Verkleben, Vinyl aus Vollmaterial
der Rubrik Technische Datenblätter). sind grundsätzlich nach AVV 17 02 03 zu verwerten.
2.15 Entsorgung
Wasser Die Entsorgung ist unter nachfolgendem AVV-Schlüssel zu
Bei diesen Vinylböden handelt es sich um wasserfeste organisieren: AVV-Schlüssel 17 02 03.
Produkte. Diese Böden können ohne zeitliche Einschränkung in
Feuchträumen verlegt werden (wobei stehendes Wasser Sollte eine wiederholte Nutzung als Bodenbelag nicht mehr
zwischen dem Bodenprodukt und Untergrund vermieden möglich sein, kann das Produkt einer thermischen Verwertung
werden muss (Gefahr der Schimmelbildung)). Mit einer zur Erzeugung von Wärme und Strom zugeführt werden.
gefährlichen Umweltbelastung bei Wassereinwirkung ist jedoch
nicht zu rechnen. Eine offene Verbrennung oder Verbrennung im Kamin ist nicht
möglich, da die Verbrennung von Kunststoffen zu schädlichen
Mechanische Zerstörung Emissionen führt. Eine Verbrennung sollte daher in einer
Bei mechanischer Zerstörung sind keine negativen Folgen für Anlage mit angeschlossener Rauchgasreinigung erfolgen, wie
die Umwelt zu erwarten. z. B. eine Müllverbrennungsanlage.
2.14 Nachnutzungsphase 2.16 Weitere Informationen
Vinyl aus Vollmaterial und mit SPC-Trägerplatte können bei Weiterführende Informationen zum Unternehmen und zu
schwimmender Verlegung im Falle eines selektiven Rückbaus weiteren Produkten, sowie Informationsbroschüren – u. a. die
auch nach Beendigung der Nutzungsphase problemlos wieder- EMAS-Umwelterklärung – zum Download erhalten Sie unter:
oder weiterverwendet werden (dies ist bei vollflächig verklebten www.parador.de
Vinylböden nicht möglich). Reste und Abfälle von Vinylböden
3. LCA: Rechenregeln
Modul D
3.1 Deklarierte Einheit Ausweisung der Lasten und Nutzen des Produktes außerhalb
Die deklarierte Einheit ist ein durchschnittlicher Quadratmeter der Systemgrenze. Diese bestehen aus den deklarierten
(1m2) Vinyl-Designboden. Der Durchschnittswert wurde aus der Vorteilen und Lasten den Nettoflüssen aus der thermischen
Datenerhebung der Einsatzmengen der Komponenten auf der Verwertung (C3) in Form vom durchschnittlichen europäischen
Grundlage der Mengen 12.2020 - 11.2021 berechnet. Strommix bzw. thermischer Energie aus Erdgas.
Deklarierte Einheit
3.3 Abschätzungen und Annahmen
Bezeichnung Wert Einheit Es wurde angenommen, dass es sich bei der thermischen
Deklarierte Einheit 1 m2 Abfallverwertung im End-of-Life um Anlagen handelt, deren R1-
Flächengewicht 7,733 kg/m2 Faktor (Wirkungsgrad der Energieumwandlung resp.
Energieeffizienz von Müllverbrennungsanlagen gemäß
Schichtdicke 0,0041 m
europäischer Abfallrahmenrichtlinie) > 0,6 ist.
Rohdichte 1900 kg/m3
3.4 Abschneideregeln
Komponenten in der Dekor-/Nutzschicht, für die keine
3.2 Systemgrenze passenden Datensätze vorliegen und deren Massenanteil
Typ der EPD: Wiege bis Werkstor mit Optionen. jeweils deutlich unter 0,1 % liegt, wurden teilweise
abgeschnitten.
Module A1–A3 und A5
Das Produktstadium (A1–A3) beginnt mit der Berücksichtigung Die Summe der vernachlässigten Stoffe unterschreitet 5 % des
der Produktion der notwendigen Rohstoffe und Energien Materialeinsatzes und des Einflusses in den
inklusive aller entsprechenden Vorketten sowie der Wirkungskategorien.
Beschaffungstransporte. Weiterhin wurde die gesamte
3.5 Hintergrunddaten
Herstellungsphase abgebildet, inkl. der Behandlung von
Zur Modellierung des Lebenszyklus wurde das Softwaresystem
Produktionsabfällen bis zum Erreichen des End-of-Waste-
zur Ganzheitlichen Bilanzierung GaBi sowie die GaBi-
Status (EoW). In Modul A5 wird die Entsorgung der
Datenbank eingesetzt. Der gesamte Herstellungsprozess sowie
Verpackungsmaterialien berücksichtigt. Produktverluste sowie
der Energieeinsatz wurden anhand der herstellerspezifischen
Strom verbrauchende Werkzeuge, Hilfsstoffe und
Daten modelliert. Für die Upstream- und Downstream-Prozesse
Installationsmaterialen wurden in A5 hingegen nicht
wurden hingegen generische Hintergrunddatensätze genutzt.
berücksichtigt, da die Verschnittmenge von der Art des Raumes
Für die Module A1–A3 wurden – sofern möglich –
(bei verwinkelten Räumen ist mit mehr Verschnitt zu rechnen
länderspezifische, und für die Entsorgungsszenarien (C-
als bei rechteckigen Räumen) abhängig ist.
Module) die entsprechenden europäischen Datensätze genutzt.
Module C1–C4
3.6 Datenqualität
Die Module beinhalten die Umweltwirkungen für die
Die Vordergrunddaten wurden von Parador zur Verfügung
Behandlung der Abfallfraktionen bis zum Erreichen des End-of-
gestellt und auf Plausibilität geprüft. Die Qualität und
Waste-Status (EoW) inklusive der zugehörigen Transporte am
Repräsentativität der Vordergrunddaten können daher als hoch
Ende des Produktlebenswegs. Für den Rückbau (Modul C1)
angesehen werden.
werden keine Aufwendungen betrachtet, da ein manueller
Rückbau zugrunde gelegt wird. In Modul C3 wird eine
Die Datenqualität der Hintergrunddaten wurde hinsichtlich der
thermische Verwertung modelliert. Es werden keine Stoffe
zeitlichen, technischen und geographischen Repräsentativität
deponiert, sodass in Modul C4 keine Lasten/Nutzen
als gut eingestuft.
berücksichtigt werden.
4 Umwelt-Produktdeklaration - Parador GmbH - Designboden Vinyl mit SPC-Trägerplatte, Vinyl zum Verkleben, Vinyl aus Vollmaterial
Bezüglich der Robustheit der Ökobilanzwerte kann festgehalten Profilierung) und dann nach Gewicht der verarbeiteten
werden, dass die bilanzierten potenziellen Umweltwirkungen Materialien aufgeteilt.
größtenteils aus den Hintergrunddaten resultieren. Somit ist der
Einfluss der Hintergrunddaten und Vorprodukte im Vergleich zu In Module A1–A3 werden die deklarierten Vorteile und Lasten
den Umweltwirkungen, die durch die eigentliche Produktion aus den Nettoflüssen für die thermische Verwertung von
verursacht werden, hoch. Produktionsabfällen verrechnet. Verpackungsmaterialien und
das Produkt werden am Lebensende in einer MVA verbrannt.
3.7 Betrachtungszeitraum Dabei auftretende Emissionen sind im Modell berücksichtigt.
Die Vordergrunddaten wurden für den Zeitraum 12/2020 bis Die deklarierten Vorteile und Lasten aus den Nettoflüssen,
11/2021 erhoben. resultierend aus der thermischen Verwertung der
Verpackungsabfälle – PE-Folie (Modul A5) und aus den
3.8 Geographische Repräsentativität
Verwertungsprozessen bezogen auf das Produkt im End of Life
Land oder Region, in dem/r das deklarierte Produktsystem (Modul C3) werden Modul D zugeordnet. Kartonage in A5
hergestellt und ggf. genutzt sowie am Lebensende behandelt wurde als Pappe in Senke modelliert. Da Sekundärmaterial
wird: Europa lastenfrei in das System gegangen ist, wird im End of Life für
Wellpappe keine deklarierten Vorteile und Lasten aus den
Nettoflüssen gegeben.
3.9 Allokation
Alle benötigten Energien, Roh-, Hilfs- und Betriebsstoffe 3.10 Vergleichbarkeit
konnten eindeutig dem deklarierten Produkt zugeordnet
Grundsätzlich ist eine Gegenüberstellung oder die Bewertung
werden. Es entstehen keine Koppelprodukte und es wird keine
von EPD-Daten nur möglich, wenn alle zu vergleichenden
Allokation benötigt.
Datensätze nach EN 15804 erstellt wurden und der
Gebäudekontext bzw. die produktspezifischen
Die Input-Energie wurde auf die untersuchten Produkte
Leistungsmerkmale berücksichtigt werden. Bei der
aufgeteilt. Die Gesamtenergie, die für die Produktion von
verwendeten Hintergrunddatenbank handelt es sich um GaBi in
Bodenbelägen verbraucht wird, wurde nach Fläche der
der Version 10.6.2.9, Content Version 2022.2.
verschiedenen Produktionsprozesse (d.h. Kaschierung und
4. LCA: Szenarien und weitere technische Informationen
Charakteristische Produkteigenschaften biogener
Kohlenstoff
Referenz Nutzungsdauer
Das Produkt enthält weniger als 5 % biogenen Kohlenstoff. Von
daher wird auf die Angabe des biogenen Kohlenstoffgehalts im Bezeichnung Wert Einheit
Produkt verzichtet. Lebensdauer (nach BBSR) 20 a
Notiz: 1 kg biogener Kohlenstoff ist äquivalent zu 44/12 kg CO Ende des Lebenswegs (C1-C4)
2
Bezeichnung Wert Einheit
Informationen zur Beschreibung des biogenen
Zur Energierückgewinnung Abfalltyp 7,73 kg
Kohlenstoffgehalts am Werkstor
Zur Deponierung Abfalltyp - kg
Bezeichnung Wert Einheit
Transportdistanz LKW zu MVA 75 km
< 5
Biogener Kohlenstoff im Produkt % kg C Auslastung LKW (einschließlich Leerfahrten) 50 %
Biogener Kohlenstoff in der zugehörigen
0,034 kg C Wiederverwendungs-, Rückgewinnungs-, und
Verpackung
Recyclingpotential (D), relevante Szenarioangaben
Bezeichnung Wert Einheit
Vebrenunngsgut 7,73 kg
R1-Faktor MVA > 60 %
Unterer Heizwert 7,77 MJ/kg
5 Umwelt-Produktdeklaration - Parador GmbH - Designboden Vinyl mit SPC-Trägerplatte, Vinyl zum Verkleben, Vinyl aus Vollmaterial
5. LCA: Ergebnisse
Im Folgenden sind die Umweltwirkungen für 1 m² Vinylboden dargestellt. Die folgenden Tabellen zeigen die Ergebnisse der
Wirkungsabschätzung, des Ressourceneinsatzes sowie zu Abfällen und sonstigen Output-Strömen bezogen auf die deklarierte Einheit.
ANGABE DER SYSTEMGRENZEN (X = IN ÖKOBILANZ ENTHALTEN; ND = MODUL ODER INDIKATOR NICHT DEKLARIERT;
MNR = MODUL NICHT RELEVANT)
Gutschriften
Stadium der
und Lasten
Produktionsstadium Errichtung Nutzungsstadium Entsorgungsstadium
außerhalb der
des Bauwerks
Systemgrenze
g n u g ro s re v ffo ts h o R tro p s n a rT g n u lle ts re H m o v tro p s n a rT m u z re lle ts re Htro s g n u d n e w re V e g a tn o M g n u d n e w n A /g n u z tu N g n u tla h d n a ts n I ru ta ra p e R z ta s rE g n u re u e n rE rü f z ta s n ie e ig re n E n e b ie rte B s a ds e d u ä b e G s e d rü f z ta s n ie re s s a W n e b ie rte B s a ds e d u ä b e G s e d s s irb A /u a b k c ü R tro p s n a rT g n u ld n a h e b lla fb A g n u g itie s e B ,-s g n u d n e w re v re d e iW -s g n u n n iw e g k c ü R re d ola iz n e to p g n ilc y c e R
A1 A2 A3 A4 A5 B1 B2 B3 B4 B5 B6 B7 C1 C2 C3 C4 D
X X X MND X MND MND MNR MNR MNR MND MND X X X X X
ERGEBNISSE DER ÖKOBILANZ – UMWELTAUSWIRKUNGEN nach EN 15804+A2: 1 m² Vinylboden
Indikator Einheit A1-A3 A5 C1 C2 C3 C4 D
GWP-total kg CO 2-Äq. 1,07E+01 1,52E-01 0 5,63E-02 7,48E+00 0 -1,84E+00
GWP-fossil kg CO 2-Äq. 1,09E+01 2,87E-02 0 5,59E-02 7,48E+00 0 -1,84E+00
GWP-biogenic kg CO 2-Äq. -1,23E-01 1,23E-01 0 0 0 0 0
GWP-luluc kg CO 2-Äq. 7,23E-03 4,19E-06 0 3,77E-04 7,74E-04 0 -1,98E-04
ODP kg CFC11-Äq. 3,82E-10 1,26E-15 0 5,5E-15 9,21E-12 0 -1,21E-11
AP mol H+-Äq. 7,17E-02 5,02E-06 0 2,01E-04 3,12E-03 0 -2,38E-03
EP-freshwater kg P-Äq. 5,74E-05 2,49E-09 0 2E-07 3,48E-06 0 -2,47E-06
EP-marine kg N-Äq. 1,91E-02 1,61E-06 0 9,27E-05 1,07E-03 0 -6,51E-04
EP-terrestrial mol N-Äq. 2,12E-01 2,46E-05 0 1,04E-03 1,27E-02 0 -6,98E-03
kg NMVOC-
POCP 5,82E-02 3,74E-06 0 1,81E-04 2,97E-03 0 -1,83E-03
Äq.
ADPE kg Sb-Äq. 3,55E-05 9,13E-11 0 5,64E-09 2,27E-07 0 -2,73E-07
ADPF MJ 2,04E+02 1,14E-02 0 7,35E-01 1,92E+01 0 -3,13E+01
m3 Welt-Äq.
WDP 1,21E+00 2,6E-03 0 6,25E-04 1,19E+00 0 -1,89E-01
entzogen
GWP = Globales Erwärmungspotenzial; ODP = Abbaupotenzial der stratosphärischen Ozonschicht; AP = Versauerungspotenzial von Boden und
Wasser; EP = Eutrophierungspotenzial; POCP = Bildungspotenzial für troposphärisches Ozon; ADPE = Potenzial für die Verknappung von abiotischen
Ressourcen – nicht fossile Ressourcen (ADP – Stoffe); ADPF = Potenzial für die Verknappung abiotischer Ressourcen – fossile Brennstoffe (ADP –
fossile Energieträger); WDP = Wasser-Entzugspotenzial (Benutzer)
ERGEBNISSE DER ÖKOBILANZ – INDIKATOREN ZUR BESCHREIBUNG DES RESSOURCENEINSATZES nach EN 15804+A2: 1
m² Vinylboden
Indikator Einheit A1-A3 A5 C1 C2 C3 C4 D
PERE MJ 3,18E+01 3,6E+00 0 5,09E-02 5,27E+00 0 -8,37E+00
PERM MJ 3,6E+00 -3,6E+00 0 0 0 0 0
PERT MJ 3,54E+01 1,33E-03 0 5,09E-02 5,27E+00 0 -8,37E+00
PENRE MJ 1,49E+02 1,61E-01 0 7,38E-01 7,55E+01 0 -3,13E+01
PENRM MJ 5,65E+01 -1,5E-01 0 0 -5,63E+01 0 0
PENRT MJ 2,06E+02 1,14E-02 0 7,38E-01 1,92E+01 0 -3,13E+01
SM kg 7,27E-02 0 0 0 0 0 9,3E-03
RSF MJ 0 0 0 0 0 0 0
NRSF MJ 0 0 0 0 0 0 0
FW m3 5,07E-02 6,13E-05 0 5,88E-05 3E-02 0 -8E-03
PERE = Erneuerbare Primärenergie als Energieträger; PERM = Erneuerbare Primärenergie zur stofflichen Nutzung; PERT = Total erneuerbare
Primärenergie; PENRE = Nicht-erneuerbare Primärenergie als Energieträger; PENRM = Nicht-erneuerbare Primärenergie zur stofflichen Nutzung;
PENRT = Total nicht erneuerbare Primärenergie; SM = Einsatz von Sekundärstoffen; RSF = Erneuerbare Sekundärbrennstoffe; NRSF = Nicht-
erneuerbare Sekundärbrennstoffe; FW = Nettoeinsatz von Süßwasserressourcen
ERGEBNISSE DER ÖKOBILANZ –ABFALLKATEGORIEN UND OUTPUTFLÜSSE nach EN 15804+A2:
1 m² Vinylboden
Indikator Einheit A1-A3 A5 C1 C2 C3 C4 D
HWD kg 2,57E-06 3,51E-13 0 3,9E-12 1,77E-09 0 -4,27E-09
NHWD kg 4,17E-01 1,13E-04 0 1,2E-04 5,96E+00 0 -1,56E-02
RWD kg 3,34E-03 2,13E-07 0 1,37E-06 9,65E-04 0 -2,4E-03
CRU kg 0 0 0 0 0 0 0
MFR kg 0 3,74E-07 0 0 0 0 0
MER kg 4,91E-01 8,96E-03 0 0 7,73E+00 0 0
6 Umwelt-Produktdeklaration - Parador GmbH - Designboden Vinyl mit SPC-Trägerplatte, Vinyl zum Verkleben, Vinyl aus Vollmaterial
EEE MJ 0 5,99E-02 0 0 7,99E+00 0 8,05E+00
EET MJ 0 1,06E-01 0 0 1,51E+01 0 1,52E+01
HWD = Gefährlicher Abfall zur Deponie; NHWD = Entsorgter nicht gefährlicher Abfall; RWD = Entsorgter radioaktiver Abfall; CRU = Komponenten für
die Wiederverwendung; MFR = Stoffe zum Recycling; MER = Stoffe für die Energierückgewinnung; EEE = Exportierte Energie – elektrisch; EET =
Exportierte Energie – thermisch
ERGEBNISSE DER ÖKOBILANZ – zusätzliche Wirkungskategorien nach EN 15804+A2-optional:
1 m² Vinylboden
Indikator Einheit A1-A3 A5 C1 C2 C3 C4 D
PM Krankheitsfälle ND ND ND ND ND ND ND
IR kBq U235-Äq. ND ND ND ND ND ND ND
ETP-fw CTUe ND ND ND ND ND ND ND
HTP-c CTUh ND ND ND ND ND ND ND
HTP-nc CTUh ND ND ND ND ND ND ND
SQP SQP ND ND ND ND ND ND ND
PM = Potenzielles Auftreten von Krankheiten aufgrund von Feinstaubemissionen; IR = Potenzielle Wirkung durch Exposition des Menschen mit U235;
ETP-fw = Potenzielle Toxizitätsvergleichseinheit für Ökosysteme; HTP-c = Potenzielle Toxizitätsvergleichseinheit für den Menschen (kanzerogene
Wirkung); HTP-nc = Potenzielle Toxizitätsvergleichseinheit für den Menschen (nicht kanzerogene Wirkung); SQP = Potenzieller Bodenqualitätsindex
Die Ausweisung der zusätzlichen Indikatoren nach der EN 15804+A2 ist optional. Die Indikatoren werden in der EPD nicht
ausgewiesen ("ND").
Einschränkungshinweis 1 – gilt für den Indikator: Potentielle Wirkung durch Exposition des Menschen mit U235 (IR)Diese
Wirkungskategorie behandelt hauptsächlich die mögliche Wirkung einer ionisierenden Strahlung geringer Dosis auf die menschliche
Gesundheit im Kernbrennstoffkreislauf. Sie berücksichtigt weder Auswirkungen, die auf mögliche nukleare Unfälle und berufsbedingte
Exposition zurückzuführen sind, noch auf die Entsorgung radioaktiver Abfälle in unterirdischen Anlagen. Die potenzielle vom Boden,
von Radon und von einigen Baustoffen ausgehende ionisierende Strahlung wird ebenfalls nicht von diesem Indikator gemessen.
Einschränkungshinweis 2 – gilt für die Indikatoren: Potenzial für die Verknappung von abiotischen Ressourcen – nicht fossille
Ressourcen (ADPE), Potenzial für die Verknappung abiotischer Ressourcen – fossile Brennstoffe (ADPF), Wasser-Entzugspotenzial
(WDP), Potentielle Toxizitätsvergleichseinheit für Ökosysteme (ETP-fw), Potentielle Toxizitätsvergleichseinheit für den Menschen
(HTP-c), Potentielle Toxizitätsvergleichseinheit für den Menschen (HTP-nc), Potentieller Bodenqualitätsindex (SQP) Die Ergebnisse
dieses Umweltwirkungsindikators müssen mit Bedacht angewendet werden, da die Unsicherheiten bei diesen Ergebnissen hoch sind
oder da es mit dem Indikator nur begrenzte Erfahrungen gibt.
6. LCA: Interpretation
Umweltwirkungen Erwärmungspotenzial biogen (GWP-biogenic) dar. GWP-
Die Dominanzanalyse zeigt, dass die Herstellungsphase biogenic in Modul A1–A3 ist durch den Anteil an biogenem
(Module A1–A3) über den Lebenszyklus des Bodenbelags in Kohlenstoff in der Kartonage für die Verpackung negativ. Bei
den meisten Wirkungskategorien dominant ist. der Verwertung der Verpackung in Modul A5 verlässt der
biogene Kohlenstoff das betrachtete Produktsystem und wird
Eine Ausnahme stellt der Indikator Globales somit ausgeglichen.
7 Umwelt-Produktdeklaration - Parador GmbH - Designboden Vinyl mit SPC-Trägerplatte, Vinyl zum Verkleben, Vinyl aus Vollmaterial
Eutrophierungspotenzial Süßwasser (EP-freshwater) und
Nachfolgend wird auf die modellierten Einflüsse in der Potenzial für den abiotischen Abbau nicht fossiler Ressourcen
Herstellungsphase (Module A1–A3) der betrachteten (ADPE) werden von den Zusätzen für die Vinylschichten
Umweltwirkungsindikatoren eingegangen. dominiert, die Wassernutzung (WDP) von der Energie zur
Herstellung der Vinylschichten.
Der Anteil PVC der Vinylschichten dominiert die bilanzierten
Umweltwirkungen der Indikatoren Globales Primärenergie
Erwärmungspotenzial fossil (GWP-fossil), Globales Sowohl bei der erneuerbaren als auch bei der nicht
Erwärmungspotenzial luluc (GWP-luluc), Abbau Potential der erneuerbaren Primärenergie (PERT bzw. PENRT) liegen die
stratosphärischen Ozonschicht (ODP) und Potenzial für den Einflüsse hauptsächlich in der Herstellungsphase und dort in
abiotischen Abbau fossiler Brennstoffe (ADPF). den Vorketten des PVCs.
Die Indikatoren Versauerungspotenzial von Boden und Wasser Spanne der Ergebnisse
(AP), Eutrophierungspotenzial Salzwasser (EP-marine), Die Variabilität der Ergebnisse resultiert aus der Spanne des
Eutrophierungspotenzial Land (EP-terrestrial) und Produktgewichts sowie den Energiedaten aus den Vorketten.
Bildungspotential für troposphärisches Ozon (POCP) werden Für den Indikator GWP-fossil in Modul A1-A3 wurde eine
von den Containerschifftransporten dominiert. Spanne der Ergebnisse von -56 % bis +50 % im Vergleich zum
deklarierten Durchschnitt berechnet.
7. Nachweise
Im Folgenden sind die für das Produkt und den Hersteller Prüfverfahren: Emissionsanalyse nach EN 16516
gültigen Nachweise / Zertifikate aufgeführt.
Erfüllung der Emissions-Anforderungen der Klasse A+
VOC-Emissionen AgBB
Prüfstelle: Brandverhalten
eco-INSTITUT Germany GmbH Prüfstelle:
Schanzenstraße 6-20 TFI Aachen GmbH
Carlswerk 1.19 Charlottenburger Allee 41
D-51063 Köln D-52068 Aachen
Prüfbericht 57544-A005 vom 06.09.2022: Prüfberichte: 20-000667-02 vom 20.08.2020
Prüfverfahren: Emissionsanalyse nach EN 16516 490310-05 vom 03.04.2019
Prüfverfahren: Klassifizierung zum Brandverhalten gemäß EN
Ergebnisüberblick (28 Tage)
13501-1
Bezeichnung Wert Einheit
Weichmacherscreening (regelmäßige Überwachung)
TVOC 88 µg/m3 Prüfstelle:
TSVOC 5 µg/m3 eco-INSTITUT Germany GmbH
Schanzenstraße 6-20
KMR1 < 1 µg/m3
Carlswerk 1.19
Erfüllung der Anforderungen des AgBB-Schemas. D-51063 Köln
VOC-Emissionen Frz. VOC-Verordnung Prüfbericht: 57362-005 vom 17.05.2022
(Décret no 2011-321)
Prüfstelle: Prüfverfahren: Gaschromatische Bestimmung von
eco-INSTITUT Germany GmbH Weichmachern mit GC/MSD in Bedarfsgegenständen
Schanzenstraße 6-20
Carlswerk 1.19
D-51063 Köln Ergebnis: Keine Abweichungen zur internen Vorgabe.
Prüfbericht: 57544-A005-FVO-L vom 06.09.2022
8. Literaturhinweise
Normen deklarationen - Typ III Umweltdeklarationen - Grundsätze und
Verfahren.
ISO 9001
DIN EN ISO 9001:2015-11, Qualitätsmanagementsysteme – EN 14041
Anforderungen. DIN EN 14041:2018-05, Elastische, textile, Laminat- und
modulare mehrschichtige Bodenbeläge – Wesentliche
EN 13501-1 Merkmale.
DIN EN 13501-1:2019-05, Klassifizierung von Bauprodukten
und Bauarten zu ihrem Brandverhalten - Teil 1: Klassifizierung EN 16516
mit den Ergebnissen aus den Prüfungen zum Brandverhalten DIN EN 16516:2020-10, Bauprodukte: Bewertung der
von Bauprodukten. Freisetzung von gefährlichen Stoffen - Bestimmung von
Emissionen in die Innenraumluft.
ISO 14025
DIN EN ISO 14025:2011-10, Umweltkennzeichnungen und - Weitere Literatur
8 Umwelt-Produktdeklaration - Parador GmbH - Designboden Vinyl mit SPC-Trägerplatte, Vinyl zum Verkleben, Vinyl aus Vollmaterial
Anforderungen an den Projektbericht nach EN 15804+A2:2019,
AgBB Version 1.3. Berlin: Institut Bauen und Umwelt e.V. (Hrsg.),
Anforderungen an die Innenraumluftqualität in Gebäuden: 31.08.2022.
gesundheitlichen Bewertung der Emissionen von flüchtigen
organischen Verbindungen (VVOC, VOC und SVOC) aus PCR: Bodenbeläge
Bauprodukten. PCR Anleitungstexte für gebäudebezogene Produkte und
Dienstleistungen. Teil B: Anforderungen an die EPD für
AVV Bodenbeläge, Version v4. Berlin: Institut Bauen und Umwelt
Abfallverzeichnis-Verordnung (AVV) vom 10. Dezember 2001 e.V. (Hrsg.), 13.06.2023
(BGBl. I S. 3379), die zuletzt durch Artikel 2 der Verordnung
vom 30. Juni 2020 (BGBl. I S. 1533) geändert worden ist. Prüfbericht 57544-A005
Emissionsanalyse von Vinylboden nach EN 16516. Köln: eco-
BNB INSTITUT Germany GmbH.06.09.2022.
BNB Code-Nr. 352.711 Nutzungsdauern von Bauteilen für
Lebenszyklusanalysen nach Bewertungssystem Nachhaltiges Prüfbericht: 57544-A005-FVO-L
Bauen, 2017: Linoleum, Laminat, PVC, Kunststoff-Parkett, Emissionsanalyse von Vinylboden nach EN 16516. Köln: eco-
Kork, Kautschuk, Sporthallenbeläge. Berlin: Bundesministerium INSTITUT Germany GmbH. 06.09.2022.
des Innern, für Bau und Heimat.
Prüfbericht: 20-000667-02
ECHA Klassifizierung von Vinylboden zum Brandverhalten gemäß EN
Liste der für eine Zulassung in Frage kommenden besonders 13501-1:2010. Aachen: TFI Aachen GmbH. 20.08.2020.
besorgniserregenden Stoffe (ECHA-Kandidatenliste), vom
17.01.2022, veröffentlicht gemäß Artikel 59 Absatz 10 der Prüfbericht: 490310-05
REACH-Verordnung. Helsinki: European Chemicals Agency. Klassifizierung von Vinylboden zum Brandverhalten gemäß EN
13501-1:2010. Aachen: TFI Aachen GmbH. 20.08.2020.
EMAS
Verordnung (EG) Nr. 1221/2009 des Europäischen Parlaments Prüfbericht: 57362-005
und des Rates über die freiwillige Teilnahme von Gaschromatische Bestimmung von Weichmachern mit
Organisationen an einem Gemeinschaftssystem für GC/MSD in Bedarfsgegenständen. Köln: eco-INSTITUT
Umweltmanagement und Umweltbetriebsprüfung und zur Germany GmbH. 17.05.2022.
Aufhebung der Verordnung (EG) Nr. 761/2001, sowie der
Beschlüsse der Kommission 2001/681/EG und 2006/193/EG. Verordnung (EU) Nr. 305/2011
https://www.emas.de/home/ Verordnung (EU) Nr. 305/2011 des EuropäischenParlaments
und des Rates vom 9. März 2011 zur Festlegung harmonisierter
GaBi Bedingungen für die Vermarktung von Bauprodukten und zur
GaBi 10.6.2.9 : Software System and Database for Life Cycle Aufhebung der Richtlinie 89/106/EWG des Rates. https://eur-
Engineering, Sphera Solutions GmbH, Leinfelden- lex.europa.eu/legalcontent/DE/TXT/PDF/?
Echterdingen, 2022. uri=CELEX:02011R0305-20210716&from=ENVOC-Verordnung
IBU 2021 Verordnung (EU) Nr. 528/2012
Institut Bauen und Umwelt e.V.: Allgemeine Anleitung für das Verordnung (EU) Nr. 528/2012 des Europäischen Parlaments
EPD-Programm des Institut Bauen und Umwelt e.V. (IBU). und des Rates vom 22. Mai 2012 über die Bereitstellung auf
Version 2.0, Berlin: Institut Bauen und Umwelt e.V., 2021. dem Markt und die Verwendung von Biozidprodukten.
www.ibu-epd.com
VOC-Verordnung FR
PCR Teil A A+ émissions dans l'air intérieur gemäß französischer VOC-
Produktkategorie-Regeln für gebäudebezogene Produkte und Verordnung, Frankreich, 2011.
Dienstleistungen. Teil A: Rechenregeln für die Ökobilanz und
9 Umwelt-Produktdeklaration - Parador GmbH - Designboden Vinyl mit SPC-Trägerplatte, Vinyl zum Verkleben, Vinyl aus Vollmaterial
Herausgeber
Institut Bauen und Umwelt e.V. +49 (0)30 3087748- 0
Hegelplatz 1 info@ibu-epd.com
10117 Berlin www.ibu-epd.com
Deutschland
Programmhalter
Institut Bauen und Umwelt e.V. +49 (0)30 3087748- 0
Hegelplatz 1 info@ibu-epd.com
10117 Berlin www.ibu-epd.com
Deutschland
Ersteller der Ökobilanz
brands & values GmbH +49 421 70 90 84 33
Altenwall 14 info@brandsandvalues.com
28195 Bremen www.brandsandvalues.com
Deutschland
Inhaber der Deklaration
Parador GmbH 02541 736 678
Millenkamp 7-8 info@parador.de
48653 Coesfeld www.parador.de
Deutschland
10 Umwelt-Produktdeklaration - Parador GmbH - Designboden Vinyl mit SPC-Trägerplatte, Vinyl zum Verkleben, Vinyl aus Vollmaterial
