UMWELT-PRODUKTDEKLARATION
nach ISO 14025 und EN 15804+A2
Deklarationsinhaber Industrieverband Hartschaum e.V., IVH
Herausgeber Institut Bauen und Umwelt e.V. (IBU)
Programmhalter Institut Bauen und Umwelt e.V. (IBU)
Deklarationsnummer EPD­IVH­20220128­CBG1­DE
Ausstellungsdatum 15.08.2022
Gültig bis 14.08.2027
EPS­Hartschaum ­ grau mit mittlerer Rohdichte
vorzugsweise für Flachdach­ und Bodendämmung
Industrieverband Hartschaum e.V. (IVH)
www.ibu-epd.com | https://epd-online.com
Allgemeine Angaben
Industrieverband Hartschaum e.V. (IVH) EPS­Hartschaum (grau, Rohdichte 20
bis 25 kg/m³)
Programmhalter Inhaber der Deklaration
IBU – Institut Bauen und Umwelt e.V. Industrieverband Hartschaum e.V., IVH
Hegelplatz 1 Friedrichstraße 95, Pb 152
10117 Berlin 10117 Berlin
Deutschland
Deklarationsnummer Deklariertes Produkt/deklarierte Einheit
EPD­IVH­20220128­CBG1­DE Die deklarierte Einheit ist 1m³ expandierter Polystyrol­
Hartschaum zur Wärme­ und Schalldämmung. Die
durchschnittliche Rohdichte der EPS­Produkte mit 20
bis 25 kg/m³ beträgt 20,94 kg/m³ (gewichtet nach
produzierten m³ der teilnehmenden IVH­Mitglieder).
Diese Deklaration basiert auf den Produktkategorien- Gültigkeitsbereich:
Regeln: Die vorliegende EPD beschreibt die grauen EPS­
Dämmstoffe aus Schaumkunststoffen, 01.2019 Hartschaumprodukte zur Wärme­ und Schalldämmung
(PCR geprüft und zugelassen durch den unabhängigen mit einer durchschnittlichen Rohdichte von 20,94
Sachverständigenrat (SVR)) kg/m³.
Die teilnehmenden Mitgliedsunternehmen
Ausstellungsdatum repräsentieren für das Jahr 2020 mit ihrer Produktion
15.08.2022 90 % nach Volumen der Gesamtmenge aller IVH­
Mitgliedsunternehmen.
Gültig bis
14.08.2027 Der Inhaber der Deklaration haftet für die
zugrundeliegenden Angaben und Nachweise; eine
Haftung des IBU in Bezug auf Herstellerinformationen,
Ökobilanzdaten und Nachweise ist ausgeschlossen.
Die EPD wurde nach den Vorgaben der EN 15804+A2
erstellt. Im Folgenden wird die Norm vereinfacht als EN 15804
bezeichnet.
Verifizierung
Die Europäische Norm EN 15804 dient als Kern­PCR
Unabhängige Verifizierung der Deklaration und
Angaben gemäß ISO 14025:2011
Dipl. Ing. Hans Peters intern x extern
(Vorstandsvorsitzender des Instituts Bauen und Umwelt e.V.)
Dr. Alexander Röder Matthias Schulz,
(Geschäftsführer Instituts Bauen und Umwelt e.V.) Unabhängige/­r Verifizierer/­in
Produkt
Produktbeschreibung/Produktdefinition
EPS­Hartschaum ist ein fester Dämmstoff mit Zell­
In dieser Umwelt­Produktdeklaration (EPD) werden struktur, der aus verschweißtem, geblähtem Polystyrol
graue Hartschaum­Dämmstoffprodukte aus oder einem seiner Co­Polymere hergestellt wird. Er hat
expandiertem Polystyrol (EPS) der IVH­Mitglieder eine geschlossenzellige, mit Luft gefüllte Struktur (98
beschrieben. % Luft). EPS­Platten sind harte Dämmstoffprodukte
(geschnitten, geformt oder kontinuierlich geschäumt)
EPS­Produkte der IVH­Mitglieder werden für den mit rechtwinkliger Form. Die Plattenkanten können mit
Wärme­ und Schallschutz von Gebäuden eingesetzt. Stufenfalz oder Nut und Feder ausgestattet sein. EPS
als loser Füllstoff wird in Form luftgefüllter Perlen (Ø
Hergestellt werden die Dämmstoffe werkmäßig in ca. 6 mm) werkmäßig hergestellt. Diese Umwelt­
Form von Platten oder als loser, wärmedämmender Produktdeklaration betrachtet den homogenen EPS­
Füllstoff. Die vorliegende EPD beschreibt die grauen Dämmstoff ohne Materialkombination zu
EPS­Hartschaumprodukte mit mittlerer Rohdichte und Verbundplatten oder kaschierten Dämmplatten.
Graphit für verschiedene Anwendungsgebiete,
vorzugsweise Flachdach. Das Graphit dient als Wesentliche kennzeichnende Eigenschaften sind die
Wärmestrahlungsabsorber und bewirkt eine erhebliche Wärmeleitfähigkeit und die Druckfestigkeit.
Steigerung der Dämmleistung.
2 Umwelt­Produktdeklaration Industrieverband Hartschaum e.V., IVH – EPS­Hartschaum (grau, Rohdichte 20 bis 25 kg/m³)
Für das Inverkehrbringen des Produkts in der EN 12664 0,031
EU/EFTA (mit Ausnahme der Schweiz) gilt die >= 0,15;
Biegefestigkeit nach EN12089 N/mm²
Verordnung (EU) Nr. 305/2011 (CPR). Das Produkt >= 0,20
benötigt eine Leistungserklärung unter Berück­
sichtigung der DIN EN 13163:2012+A1:2015,
Wärmedämmstoffe für Gebäude - Leistungswerte der Produkte entsprechend den
Werkmäßig hergestellte Produkte aus expandiertem Leistungserklärungen in Bezug auf deren wesentliche
Polystyrol (EPS) - Spezifikation, und die CE­ Merkmale gemäß DIN EN 13163:2012+A1:2015,
Kennzeichnung. Wärmedämmstoffe für Gebäude – Werkmäßig
Für die Verwendung gelten die jeweiligen nationalen hergestellte Produkte aus expandiertem Polystyrol
Bestimmungen. (EPS) – Spezifikation.
Anwendung Zusätzliche freiwillige Angaben für das Produkt
erfolgen außerhalb der CE­Kennzeichnung.
Hauptanwendungsgebiete für die hier deklarierten
Produkte sind die Flachdach- und die Grundstoffe/Hilfsstoffe
Bodendämmung. Mindestanforderungen an diese
Anwendungsgebiete sind in DIN 4108-10, gemäß der Das polymere Basisprodukt für EPS­Hartschaum ist
Typen DAA dm und DAA dh sowie der Typen DEO dm Polystyrol (PS). Es wird durch Polymerisation von
und DEO dh beschrieben. monomerem Styrol nach verschiedenen Verfahren
hergestellt.
Weitere Anwendungsgebiete für Produkte dieser
Umwelt­Produktdeklaration entsprechend der Das am häufigsten eingesetzte Rohstoff­
Anwendungstypen nach DIN 4108-10, Tabelle 1: WAS, Herstellungsverfahren ist die Polymerisation in einer
DAD, WAA. Styrol/Wasser­Suspension, wobei das Treibmittel
Pentan und das Graphit gegen Ende der
 DAA dm: Außendämmung von Dach oder Polymerisation zugesetzt werden. Das so gewonnene
Decke, vor Bewitterung geschützt, Dämmung PS­Granulat wird in nachgelagerten physikalischen
unter Abdichtungen; mittlere Verarbeitungsschritten zum Schaumstoff
weiterverarbeitet.
Druckbelastbarkeit
 DAA dh: Außendämmung von Dach oder
Die in dieser Deklaration berücksichtigten Produkte
Decke, vor Bewitterung geschützt, Dämmung sind mit dem Flammschutzmittel Polymer­FR
unter Abdichtungen; hohe Druckbelastbarkeit ausgerüstet. Der Basisrohstoff für die
 DAD: Außendämmung von Dach oder Decke, Dämmstoffherstellung wird in Form von
vor Bewitterung geschützt, Dämmung unter perlenförmigem Granulat an den Dämmstoffhersteller
geliefert und dort physikalisch umgeformt/
Deckungen
aufgeschäumt und nachbearbeitet.
 DEO dm: Innendämmung der Decke oder
Bodenplatte (oberseitig) unter Estrich ohne Zusammensetzung von grauem expandiertem
Schallschutzanforderungen; mittlere Polystyrol für EPS-Hartschaum
Druckbelastbarkeit
 DEO dh: Innendämmung der Decke oder Anteil in Massen-%
Polystyrol­Granulat: 80–90 %
Bodenplatte (oberseitig) unter Estrich ohne
Polymer­FR: 1–5 %
Schallschutzanforderungen; hohe
Graphit: 3,5–10 %
Druckbelastbarkeit
Pentan (bezogen auf Masse­% im Rohstoff): 5–6 %
 WAS: Außendämmung der Wand im Rezyklat: 0–12 %
Spritzwasserbereich auch mit teilweiser
Einbindung ins Erdreich, Sockel Das zum Aufschäumen zugesetzte Pentan ist ein C5­
Kohlenwasserstoff. Während der Fertigungs­ und
 WAA: Außendämmung der Wand hinter
Lagerprozesse wird das Pentan abgebaut.
Abdichtung
Zur Herstellung von flammgeschütztem Polystyrol­
Granulat wird während der Polymerisation zusätzlich
ein Flammschutzmittel in geringen Mengen zugesetzt.
Als Flammschutzmittel für die in dieser EPD
Technische Daten deklarierten Produkte wird Polymer­FR verwendet.
Entsprechende Nachweise für die Produkte sind durch
Folgende (bau)technische Daten im Lieferzustand sind die Hersteller zu erbringen. Polymer­FR ist ein
für das deklarierte Produkt relevant. bromiertes Styrol­Butadien­Copolymerisat.
Bautechnische Daten 1) Das Produkt/Erzeugnis/mindestens ein
Bezeichnung Wert Einheit Teilerzeugnis enthält Stoffe der Kandidatenliste der für
Rohdichte durchschnittlich 20,94 kg/m3 eine Zulassung in Frage kommenden besonders
Druckfestigkeit nach EN 826 0,1 ­ 0,15 N/mm2 besorgniserregenden Stoffe (en: Substances of Very
Bemessungswert High Concern – SVHC) (Datum 17.01.2022) oberhalb
0,031 ­
Wärmeleitfähigkeit nach DIN W/(mK) von 0,1 Massen%: nein
0,032
4108­4
Wärmeleitfähigkeit Nennwert nach 0,03 ­ W/(mK)
3 Umwelt­Produktdeklaration Industrieverband Hartschaum e.V., IVH – EPS­Hartschaum (grau, Rohdichte 20 bis 25 kg/m³)
2) Das Produkt/Erzeugnis/mindestens ein Dampfzufuhr bei 110 °C bis 120 °C ausgeschäumt.
Teilerzeugnis enthält weitere CMR­Stoffe Diesem Prozess wird auch Rezyklat aus
der Kategorie 1A oder 1B, die nicht auf der Produktionsabschnitten und Baustellenabschnitten
Kandidatenliste zugeführt und im Modul A3 der Ökobilanz Rechnung
stehen, oberhalb von 0,1 Massen­% getragen.
in mindestens einem Teilerzeugnis: nein
Nach kurzer Abkühlzeit werden die Blöcke entformt
3) Dem vorliegenden Bauprodukt wurden und abgelagert. Anschließend werden die Blöcke auf
Biozidprodukte zugesetzt oder es wurde mit mechanischen oder thermischen Schneidanlagen zu
Biozidprodukten behandelt (es handelt sich damit um Platten geschnitten. Zusätzliche Randprofilierungen
eine behandelte Ware im Sinne der (Nut und Feder oder Stufenfalz) können durch
Biozidprodukteverordnung (EU) Nr. 528/2012): nein fräsende Bearbeitung erzeugt werden.
Herstellung Platten als Formteile (zweithäufigstes Verfahren)
lassen sich auch auf vollautomatischen Maschinen
Die EPS­Hartschaumherstellung erfolgt in den (Formteilautomaten) herstellen. Dabei liegen die
Verarbeitungsstufen fertigen Platten dann sofort in der gewünschten
Vorschäumen, Zwischenlagern, Ausschäumen: Endform z. B. gefalzt vor.
Beim Vorschäumen wird das perlenförmige Granulat, Beim Bandschäumen (dritthäufigstes Verfahren)
in dem das Treibmittel eingeschlossen ist, mit werden Platten in einem kontinuierlichen Prozess auf
überhitztem Wasserdampf erweicht und anschließend einer Doppelbandanlage zwischen umlaufenden
durch das Verdampfen des Treibmittels aufgebläht. Im Stahlbändern geschäumt. Dabei werden die Platten in
Anschluss wird das expandierte Granulat in der gewünschten Dicke und Länge hergestellt und
luftdurchlässigen Silos zwischengelagert. Durch die abgetrennt.
eindiffundierende Luft erhalten die EPS­Schaumstoff­
Partikel die für die Weiterverarbeitung notwendige Um die EPS­Dämmstoffproduktion nachhaltiger zu
Stabilität. gestalten, wird dem eigentlichen Rohstoff zusätzliches
Recyclingmaterial aus Produktionsabschnitten oder
Das am häufigsten angewendete Verfahren zur Montageresten von Baustellen zugeführt. Im Sinne
Herstellung von EPS­Dämmstoffplatten ist das einer Weiterverwendung solcher Abschnitte und Reste
Blockschäumen mit anschließendem Heißdraht­ wird Abfall vermieden. Die Verwendung der Abschnitte
Schneiden. und Reste ist deshalb auch nicht in den Modulen
Die vorgeschäumten und dann zwischengelagerten C1–C4 (Entsorgungsstadium) und D (Gutschriften und
EPS­Schaumstoffpartikel werden hierzu in Lasten außerhalb der Systemgrenzen) dieser Umwelt­
quaderförmige Blockformen eingefüllt und durch Produktdeklaration berücksichtigt.
Umwelt und Gesundheit während der Herstellung Im Sinne einer sauberen Produktion unterstützen die
EPS­herstellenden Unternehmen im IVH die Initiative
Es ist grundsätzlich die Technische Regel TRGS Operation Clean Sweep, OCS, eine weltweite
900 hinsichtlich maximaler Arbeitsplatzgrenzwerte zu freiwillige Initiative der Kunststoffindustrie zur
beachten. Des Weiteren sind keine über die Verringerung der Plastik­Meeresverschmutzung.
allgemeinen Arbeitsschutzmaßnahmen Im Rahmen von OCS hat der IVH die IVH-Initiative
hinausgehenden Maßnahmen notwendig. Null-Granulatverlust aufgelegt, die speziell auf Logistik­
und Herstellungsprozesse zur Dämmstoffherstellung
EPS­Hartschaum herstellende Betriebe gehören nicht ausgerichtet ist, und der sich alle IVH­Mitglieder
zu den genehmigungsbedürftigen Anlagen gemäß TA angeschlossen haben.
Luft. Zusätzliche, die gesetzliche Anforderung
übersteigende Maßnahmen sind ebenfalls nicht Produktverarbeitung/Installation
erforderlich.
4 Umwelt­Produktdeklaration Industrieverband Hartschaum e.V., IVH – EPS­Hartschaum (grau, Rohdichte 20 bis 25 kg/m³)
Die EPS­Produkte sind u.a. auf Grund ihres relativ Eine Begrenzung der Nutzungsdauer wird
geringen Gewichtes hervorragend ver­ und ausschließlich durch die Nutzungsdauer der Bauteile
bearbeitbar. und ­systeme, in denen EPS mitverbaut ist, bestimmt.
Festgelegt sind solche Nutzungsdauern in der BBSR-
Die Platten sind formstabil und sie nehmen praktisch Tabelle „Nutzungsdauern von Bauteilen zur
keine Feuchtigkeit auf, was sowohl für die gesamte Lebenszyklusanalyse nach Bewertungssystem
Lebensphase des Gebäudes als auch für die Nachhaltiges Bauen (BNB)“ des Bundesinstituts für
Bauphase von Bedeutung ist. Bau­, Stadt­ und Raumforschung im Bundesamt für
Bauwesen und Raumordnung (BBSR). Für
Bei allen Anwendungen sind die einschlägigen Wärmedämm­Verbundsysteme auf Basis von EPS­
Normen und Richtlinien (z.B. IVH­Hinweise EPS zur Hartschaum beträgt die Nutzungsdauer demnach 40
Verwendung als Sockelplatten in Jahre. Für alle anderen Anwendungsgebiete zur
Spritzwasserbereichen und Fachregeln der Wärmedämmung von Gebäuden mit EPS­Hartschaum
Handwerks­verbände) sowie Herstellerhinweise zu beträgt die Nutzungsdauer ≥ 50 Jahre.
beachten. Zusätzliche bauphysikalische Nachweise
(z.B. Feuchteschutz) unterstützen die Außergewöhnliche Einwirkungen
energieeffizienzsteigernde Optimierung.
Brandschutz
Für das eventuell erforderliche Zuschneiden der
Dämmstoffplatten auf der Baustelle wird das Die in dieser EPD deklarierten EPS­Hartschaumplatten
Heißdraht­Schneiden empfohlen. Damit können exakte sind schwerentflammbar, nicht brennend abtropfend;
Schnitte durchgeführt werden und zusätzlich unnötige Baustoffklasse B1 nach DIN 4102-1.
Schnittreste vermieden werden.
Die Befestigung erfolgt durch verkleben ggf. durch
zusätzliche mechanische Befestigung. Die Anwendung
können systemgebunden sein, d.h.
Systemkomponenten sowie die Verarbeitung sind
definiert.
Verpackung
EPS­Dämmplatten werden in der Regel in Polyethylen­
Wasser
Folie verpackt, mit Kartonage gegen Stoßschäden
gesichert und auf Holzpaletten ausgeliefert. Gängige
EPS­Hartschaum ist chemisch neutral, nicht
Praxis ist ebenfalls die Auslieferung auf EPS­Füßen
wasserlöslich und gibt keine wasserlöslichen Stoffe ab,
als Alternative zu Holzpaletten. Die Entsorgung der
die zu einer Verunreinigung des Grundwassers, der
Verpackungsmaterialien erfolgt über qualifizierte
Flüsse und Meere führen könnten.
Entsorgungsunternehmen, die EPS­Transportfüße
werden recycelt.
Wegen ihrer geschlossenen Zellstruktur können
Dämmstoffe aus EPS­Hartschaum i.d.R. auch bei
Nutzungszustand
erheblichem Feuchtigkeitsgehalt im vorhandenen
Konstruktionsaufbau verbleiben. Die Dämmwirkung
Der mit Luft gefüllte Hartschaum sorgt für sehr gute
bleibt weitgehend erhalten.
Wärmedämmeigenschaften. Alle zur
Dämmplattenherstellung eingesetzten Stoffe im
Mechanische Zerstörung
Polystyrol sind im Einbauzustand alterungsbeständig
und feuchtigkeitsresistent. Die Dämmleistung sowie
Angaben zum Verhalten des Produktes, einschließlich
die mechanischen Eigenschaften von EPS­
möglicher Folgen für die Umwelt bei
Hartschaum bleiben während der gesamten
unvorhergesehener mechanischer Zerstörung, sind
Nutzungsdauer unverändert
nicht relevant.
erhalten.
Nachnutzungsphase
Umwelt & Gesundheit während der Nutzung
EPS­Hartschaum kann nach der Nutzungsphase
EPS­Dämmstoffe sind seit über 60 Jahren im Einsatz.
weiterverwendet werden oder recycelt werden.
Negative Auswirkungen auf Menschen, Tiere und
Umwelt sind nicht bekannt.
Da wegen der langen Lebensdauer von EPS aktuell
und auch in naher Zukunft nur sehr wenig EPS­
Gemäß dem Ausschuss zur gesundheitlichen
Dämmstoffabfall aus dem Gebäuderückbau anfällt,
Bewertung von Bauprodukten (AgBB-Schema) sind
werden für das EPS­Recycling in erster Linie
EPS­Dämmstoffe zur Verwendung in Innenräumen
Materialreste aus der Dämmstoffherstellung
geeignet.
verwendet. Dies wurde bei der Berechnung der
ökologischen Kennzahlen zur Herstellung mit
Referenz-Nutzungsdauer
einbezogen. Saubere Montageabschnitte, die von der
Baustelle zum EPS­Hersteller zurückgeführt und dort
Die Nutzungsdauer von EPS­Hartschaum­
weiter recycelt werden, sind bei der Berechnung der
Dämmstoffen ist bei fachgerechter Verarbeitung und
ökologischen Kennzahlen nicht berücksichtigt.
Verwendung unbegrenzt ­ ohne Einbuße der
Leistungsfähigkeit.
5 Umwelt­Produktdeklaration Industrieverband Hartschaum e.V., IVH – EPS­Hartschaum (grau, Rohdichte 20 bis 25 kg/m³)
Unter bestimmten Randbedingungen ist es auch Prozesse werden über das „Creasolve­Verfahren"
möglich, Dämmplatten aus Recycling­Material gesteuert und mit der PolyStyrene-Loop-Initiative der
herzustellen. Daneben kann gemahlenes Recycling­ europäischen EPS­Industrie im industriellen Maßstab
Material als Leichtzuschlag für Mörtel, Beton und durchgeführt (PolyStyreneLoop­Leitfaden 2020). Diese
Estriche genutzt werden. Es wird auch als stoffliche Verwertung ist in die Berechnung der
Zuschlagsstoff für Styropor­Leichtbeton, Dämmputze Ökobilanzdaten noch nicht aufgenommen, weil die
und Leichtputze sowie in der Tonindustrie verwendet. Abfallmenge für ein Recycling auf Grund der langen
EPS­Lebensdauer zu gering ist. Das Standard­
Prinzipiell ist ebenfalls die stoffliche Verwertung von Nachnutzungsszenario ist heute noch die thermische
EPS­Abfällen zur Herstellung neuer EPS­Rohstoffe Verwertung.
möglich. Durch ein Auflösen des Hartschaum­
Dämmstoffs und anschließender Trennung des
Polystyrols von Störstoffen durch Ausfällung kann das
Polystyrol als Rohstoff zurückgewonnen werden. Die
LCA: Rechenregeln
Deklarierte Einheit • A3 Herstellung EPS­Hartschaum im Werk, (inkl.
1 m³ EPS­Hartschaum mit einer Rohdichte von 20 bis Energiebereitstellung, Wasserbereitstellung,
25 kg/m³ (gewichteter Durchschnitt: 20,94 kg/m³).. Bereitstellung von Hilfsstoffen, Zuführung von
Recyclingmaterial aus Produktionsabschnitten und
Deklarierte Einheit Baustellenabschnitten, Entsorgung der
Bezeichnung Wert Einheit Produktionsabfälle, Herstellung der
Deklarierte Einheit 1 m3 Verpackungsmaterialien).
Rohdichte 20,94 kg/m3
Stadium der Errichtung des Bauwerks (A5):
Herstellergruppen EPD • A5 Montage: nur die Entsorgung der Verpackung,
Deklaration eines durchschnittlichen Produkts gemittelt weitere Installationsaufwände werden nicht betrachtet.
aus mehreren Werken mehrerer Hersteller.
Die Durchschnittsbildung erfolgte nach Gewichtung Entsorgungsstadium (C1–C4): End-of-Life-
entsprechend den volumenbezogenen Szenario: 100 % thermische Verwertung
Gesamtproduktionsmengen der deklarierten Produkte • C1 manueller Ausbau ohne ökobilanziell relevante
der Mitgliedsfirmen. Aufwände,
Hinsichtlich der Schwankungsbreite zeigen sich für • C2 LKW­Transport (50 km) zur Aufbereitung.
den Einsatz des Hauptrezepturbestandteils Polystyrol­ Transportentfernung kann ggfs. auf Gebäudeebene
Granulat nur geringe Abweichungen von max. 3 %. angepasst werden (z. B. bei 100 km tatsächlicher
Der Einsatz des Strahlungsabsorbers ist in den Transportentfernung: Multiplikation der Ökobilanzwerte
Rezepturen je nach Hersteller unterschiedlich mit mit dem Faktor 2).
Anteilen von bis zu 10 %. Die Variabilität der • C3 100 % thermische Verwertung des EPS­
Energieaufwände ist bedingt durch die Hartschaums.
unterschiedlichen Betriebsgrößen und • C4 keine weiteren Aufwände durch Deponierung/
produktionsbedingte Unterschiede relativ groß. Die Entsorgung.
Beiträge von Stromverbrauch und dem Verbrauch von
thermischer Energie zum Gesamtergebnis liegen in Gutschriften und Lasten außerhalb der
den meisten Wirkkategorien jedoch unter 15 %, so Systemgrenzen (D):
dass der Einfluss dieser Schwankungen gering ist. Modul D umfasst: energetische
Rückgewinnungspotentiale aus der thermischen
Verwertung der Verpackung und des EPS­
Systemgrenze Hartschaums am Lebensende.
Typ der EPD: von der Wiege bis zum Werkstor mit
Optionen, Module C1–C4 und Modul D (A1–A3 + C +
D und zusätzliche Module). Vergleichbarkeit
In der EPD werden die folgenden Grundsätzlich ist eine Gegenüberstellung oder die
Lebenswegzyklusstadien berücksichtigt: Bewertung von EPD­Daten nur möglich, wenn alle zu
vergleichenden Datensätze nach EN 15804 erstellt
Produktstadium (A1-A3): wurden und der Gebäudekontext bzw. die
• A1 Rohstoffbereitstellung und ­Verarbeitung und produktspezifischen Leistungsmerkmale berücksichtigt
Verarbeitungsprozesse von als Input dienenden werden.
Sekundärstoffen (z. B. Recyclingprozesse),
• A2 Transporte der Rohstoffe zu den Werken Die Hintergrunddaten entstammen der GaBi­
(Bezugsraum Deutschland), Datenbank /GaBi software/.
LCA: Szenarien und weitere technische Informationen
Charakteristische Produkteigenschaften von Gebäudeökobilanzen ist zu berücksichtigen, dass
Biogener Kohlenstoff in Modul A5 (Einbau in das Bauwerk) die in Modul
Das Produkt selbst enthält keinen biogenen A1–A3 gebundene biogene Menge CO der
2
Kohlenstoff, lediglich die Transportverpackung in Form Verpackung rechnerisch ausgebucht wird.
von Holzpaletten und Kartonage. Für die Erstellung
6 Umwelt­Produktdeklaration Industrieverband Hartschaum e.V., IVH – EPS­Hartschaum (grau, Rohdichte 20 bis 25 kg/m³)
Informationen zur Beschreibung des biogenen
Kohlenstoffgehalts am Werkstor
Bezeichnung Wert Einheit
Biogener Kohlenstoff im Produkt 0 kg C
Biogener Kohlenstoff in der
0,02 kg C
zugehörigen Verpackung
Die folgenden technischen Informationen sind
Grundlage für die deklarierten Module oder können für
die Entwicklung von spezifischen Szenarien im Kontext
einer Gebäudebewertung genutzt werden, wenn
Module nicht deklariert werden (MND).
Einbau ins Gebäude (A5)
A5 enthält nur die Entsorgung der Verpackung, weitere
Installationsaufwände ( z. B. Verschnitte) werden nicht
betrachtet.
Ende des Lebenswegs (C1–C4)
Bezeichnung Wert Einheit
Als gemischter Bauabfall
20,94 kg
gesammelt
Zur Energierückgewinnung 20,94 kg
Wiederverwendungs-, Rückgewinnungs- und
Recyclingpotential (D), relevante Szenarioangaben
Modul D umfasst: energetische
Rückgewinnungspotentiale aus der thermischen
Verwertung der Verpackung und des EPS­
Hartschaums am Lebensende. Es wurde eine
Abfallverbrennungsanlage mit einem R1­Wert > 0,6
angenommen.
7 Umwelt­Produktdeklaration Industrieverband Hartschaum e.V., IVH – EPS­Hartschaum (grau, Rohdichte 20 bis 25 kg/m³)
LCA: Ergebnisse
In den folgenden Tabellen werden die Ergebnisse der Indikatoren der Wirkungsabschätzung, des
Ressourceneinsatzes sowie zu Abfällen und sonstigen Output­Strömen bezogen auf 1 m³ EPS-Hartschaum
(grau) mit einer Rohdichte von 20,94 kg/m³ dargestellt.
ANGABE DER SYSTEMGRENZEN (X = IN ÖKOBILANZ ENTHALTEN; ND = MODUL ODER INDIKATOR
NICHT DEKLARIERT; MNR = MODUL NICHT RELEVANT)
Stadium der Gutschriften
Produktionsstadiu Errichtung und Lasten
Nutzungsstadium Entsorgungsstadium
m des außerhalb der
Bauwerks Systemgrenze
8 Umwelt­Produktdeklaration Industrieverband Hartschaum e.V., IVH – EPS­Hartschaum (grau, Rohdichte 20 bis 25 kg/m³)
gnugrosrevffotshoR
tropsnarT gnulletsreH
mov
tropsnarT
muz
relletsreH
trosgnudnewreV
egatnoM
gnudnewnA/gnuztuN gnutlahdnatsnI
rutarapeR ztasrE gnureuenrE
sad rüf
ztasnieeigrenE
sed
nebierteB seduäbeG
sad rüf
ztasnieressaW
sed
nebierteB seduäbeG
ssirbA/uabkcüR
tropsnarT
gnuldnahebllafbA
gnugitieseB
,­sgnudnewrevredeiW ­sgnunniwegkcüR
redo
laiznetopgnilcyceR
A1 A2 A3 A4 A5 B1 B2 B3 B4 B5 B6 B7 C1 C2 C3 C4 D
X X X ND X ND ND MNR MNR MNR ND ND X X X X X
ERGEBNISSE DER ÖKOBILANZ – UMWELTAUSWIRKUNGEN nach EN 15804+A2: 1 m³ EPS-Hartschaum
(grau) mit einer Rohdichte von 20,94 kg/m³
Kernindikator Einheit A1-A3 A5 C1 C2 C3 C4 D
GWP­total [kg CO2­Äq.] 7,67E+1 4,24E­1 0,00E+0 6,33E­2 7,03E+1 0,00E+0 ­2,91E+1
GWP­fossil [kg CO2­Äq.] 7,64E+1 3,68E­1 0,00E+0 6,27E­2 7,03E+1 0,00E+0 ­2,90E+1
GWP­biogenic [kg CO2­Äq.] 2,55E­1 5,64E­2 0,00E+0 2,33E­4 3,87E­3 0,00E+0 ­1,33E­1
GWP­luluc [kg CO2­Äq.] 4,27E­2 2,36E­5 0,00E+0 4,03E­4 7,70E­4 0,00E+0 ­1,76E­2
ODP [kg CFC11­Äq.] 4,21E­13 2,10E­16 0,00E+0 1,61E­17 9,14E­15 0,00E+0 ­2,90E­13
AP [mol H+­Äq.] 1,70E­1 7,67E­5 0,00E+0 5,41E­5 9,43E­3 0,00E+0 ­3,53E­2
EP­freshwater [kg P­Äq.] 8,07E­5 3,06E­8 0,00E+0 1,29E­7 1,26E­6 0,00E+0 ­3,33E­5
EP­marine [kg N­Äq.] 3,97E­2 1,84E­5 0,00E+0 1,69E­5 1,60E­3 0,00E+0 ­1,04E­2
EP­terrestrial [mol N­Äq.] 4,34E­1 3,55E­4 0,00E+0 2,04E­4 4,41E­2 0,00E+0 ­1,11E­1
POCP [kg NMVOC­Äq.] 9,77E­1 5,06E­5 0,00E+0 4,63E­5 4,33E­3 0,00E+0 ­2,92E­2
ADPE [kg Sb­Äq.] 7,95E­6 2,87E­9 0,00E+0 5,46E­9 1,31E­7 0,00E+0 ­4,39E­6
ADPF [MJ] 1,94E+3 1,86E­1 0,00E+0 8,32E­1 1,03E+1 0,00E+0 ­5,01E+2
[m³ Welt­Äq.
WDP 7,74E+0 4,38E­2 0,00E+0 2,44E­4 5,70E+0 0,00E+0 ­1,94E+0
entzogen]
GWP = Globales Erwärmungspotenzial; ODP = Abbaupotenzial der stratosphärischen Ozonschicht; AP = Versauerungspotenzial von Boden und
Wasser; EP = Eutrophierungspotenzial; POCP = Bildungspotenzial für troposphärisches Ozon; ADPE = Potenzial für die Verknappung von
Legende
abiotischen Ressourcen – nicht fossile Ressourcen (ADP – Stoffe); ADPF = Potenzial für die Verknappung abiotischer Ressourcen – fossile
Brennstoffe (ADP – fossile Energieträger); WDP = Wasser­Entzugspotenzial (Benutzer)
ERGEBNISSE DER ÖKOBILANZ – INDIKATOREN ZUR BESCHREIBUNG DES RESSOURCENEINSATZES
nach EN 15804+A2: 1 m³ EPS-Hartschaum (grau) mit einer Rohdichte von 20,94 kg/m³
Indikator Einheit A1-A3 A5 C1 C2 C3 C4 D
PERE [MJ] 7,35E+1 4,85E­1 0,00E+0 4,83E­2 2,23E+0 0,00E+0 ­9,96E+1
PERM [MJ] 4,33E­1 ­4,33E­1 0,00E+0 0,00E+0 0,00E+0 0,00E+0 0,00E+0
PERT [MJ] 7,40E+1 5,17E­2 0,00E+0 4,83E­2 2,23E+0 0,00E+0 ­9,96E+1
PENRE [MJ] 1,14E+3 6,24E+0 0,00E+0 8,32E­1 8,06E+2 0,00E+0 ­5,01E+2
PENRM [MJ] 8,02E+2 ­6,06E+0 0,00E+0 0,00E+0 ­7,96E+2 0,00E+0 0,00E+0
PENRT [MJ] 1,94E+3 1,86E­1 0,00E+0 8,32E­1 1,03E+1 0,00E+0 ­5,01E+2
SM [kg] 1,83E­1 0,00E+0 0,00E+0 0,00E+0 0,00E+0 0,00E+0 0,00E+0
RSF [MJ] 0,00E+0 0,00E+0 0,00E+0 0,00E+0 0,00E+0 0,00E+0 0,00E+0
NRSF [MJ] 0,00E+0 0,00E+0 0,00E+0 0,00E+0 0,00E+0 0,00E+0 0,00E+0
FW [m³] 3,57E­1 1,04E­3 0,00E+0 4,29E­5 1,34E­1 0,00E+0 ­9,73E­2
PERE = Erneuerbare Primärenergie als Energieträger; PERM = Erneuerbare Primärenergie zur stofflichen Nutzung; PERT = Total
erneuerbare Primärenergie; PENRE = Nicht­erneuerbare Primärenergie als Energieträger; PENRM = Nicht­erneuerbare Primärenergie
Legende
zur stofflichen Nutzung; PENRT = Total nicht erneuerbare Primärenergie; SM = Einsatz von Sekundärstoffen; RSF = Erneuerbare
Sekundärbrennstoffe; NRSF = Nicht­erneuerbare Sekundärbrennstoffe; FW = Nettoeinsatz von Süßwasserressourcen
ERGEBNISSE DER ÖKOBILANZ –ABFALLKATEGORIEN UND OUTPUTFLÜSSE nach EN 15804+A2:
1 m³ EPS-Hartschaum (grau) mit einer Rohdichte von 20,94 kg/m³
Indikator Einheit A1-A3 A5 C1 C2 C3 C4 D
HWD [kg] 1,96E­7 4,01E­11 0,00E+0 3,48E­11 2,16E­9 0,00E+0 ­1,10E­7
NHWD [kg] 4,21E+0 3,88E­2 0,00E+0 1,34E­4 4,27E­1 0,00E+0 ­2,21E­1
RWD [kg] 1,23E­2 6,26E­6 0,00E+0 7,99E­7 2,73E­4 0,00E+0 ­3,20E­2
CRU [kg] 0,00E+0 0,00E+0 0,00E+0 0,00E+0 0,00E+0 0,00E+0 0,00E+0
MFR [kg] 0,00E+0 0,00E+0 0,00E+0 0,00E+0 0,00E+0 0,00E+0 0,00E+0
MER [kg] 0,00E+0 0,00E+0 0,00E+0 0,00E+0 0,00E+0 0,00E+0 0,00E+0
EEE [MJ] 0,00E+0 7,50E­1 0,00E+0 0,00E+0 1,08E+2 0,00E+0 0,00E+0
EET [MJ] 0,00E+0 1,72E+0 0,00E+0 0,00E+0 2,50E+2 0,00E+0 0,00E+0
HWD = Gefährlicher Abfall zur Deponie; NHWD = Entsorgter nicht gefährlicher Abfall; RWD = Entsorgter radioaktiver Abfall; CRU =
Legende Komponenten für die Wiederverwendung; MFR = Stoffe zum Recycling; MER = Stoffe für die Energierückgewinnung; EEE = Exportierte
Energie – elektrisch; EET = Exportierte Energie – thermisch
ERGEBNISSE DER ÖKOBILANZ – zusätzliche Wirkungskategorien nach EN 15804+A2-optional:
1 m³ EPS-Hartschaum (grau) mit einer Rohdichte von 20,94 kg/m³
Indikator Einheit A1-A3 A5 C1 C2 C3 C4 D
[Krankheitsf
PM 1,76E­6 8,84E­10 0,00E+0 3,40E­10 5,90E­8 0,00E+0 ­3,05E­7
älle]
[kBq U235­
IRP 1,29E+0 5,78E­4 0,00E+0 7,60E­5 2,53E­2 0,00E+0 ­5,25E+0
Äq.]
ETP­fw [CTUe] 1,04E+3 6,82E­2 0,00E+0 6,91E­1 4,03E+0 0,00E+0 ­9,26E+1
HTP­c [CTUh] 2,38E­8 6,00E­12 0,00E+0 1,37E­11 4,08E­10 0,00E+0 ­4,64E­9
HTP­nc [CTUh] 1,03E­6 5,79E­10 0,00E+0 6,75E­10 1,41E­8 0,00E+0 ­1,84E­7
SQP [­] 5,67E+1 5,42E­2 0,00E+0 2,61E­1 2,83E+0 0,00E+0 ­6,82E+1
PM = Potenzielles Auftreten von Krankheiten aufgrund von Feinstaubemissionen; IR = Potenzielle Wirkung durch Exposition des
Menschen mit U235; ETP­fw = Potenzielle Toxizitätsvergleichseinheit für Ökosysteme; HTP­c = Potenzielle Toxizitätsvergleichseinheit
Legende
für den Menschen (kanzerogene Wirkung); HTP­nc = Potenzielle Toxizitätsvergleichseinheit für den Menschen (nicht kanzerogene
Wirkung); SQP = Potenzieller Bodenqualitätsindex
Einschränkungshinweis 1 – gilt für den Indikator „Potenzielle Wirkung durch Exposition des Menschen mit U235“.
Diese Wirkungskategorie behandelt hauptsächlich die mögliche Wirkung einer ionisierenden Strahlung geringer
Dosis auf die menschliche Gesundheit im Kernbrennstoffkreislauf. Sie berücksichtigt weder Auswirkungen, die
auf mögliche nukleare Unfälle und berufsbedingte Exposition zurückzuführen sind, noch auf die Entsorgung
radioaktiver Abfälle in unterirdischen Anlagen. Die potenzielle vom Boden, von Radon und von einigen Baustoffen
ausgehende ionisierende Strahlung wird ebenfalls nicht von diesem Indikator gemessen.
Einschränkungshinweis 2 – gilt für die Indikatoren: „Potenzial für die Verknappung abiotischer Ressourcen ­ nicht
fossile Ressourcen“, „Potenzial für die Verknappung abiotischer Ressourcen ­ fossile Brennstoffe“, „Wasser­
Entzugspotenzial (Benutzer)“, „Potenzielle Toxizitätsvergleichseinheit für Ökosysteme“, „Potenzielle
Toxizitätsvergleichseinheit für den Menschen ­ kanzerogene Wirkung“, „Potenzielle Toxizitätsvergleichseinheit für
den Menschen ­ nicht kanzerogene Wirkung“, „Potenzieller Bodenqualitätsindex". Die Ergebnisse dieses
Umweltwirkungsindikators müssen mit Bedacht angewendet werden, da die Unsicherheiten bei diesen
Ergebnissen hoch sind oder da es mit dem Indikator nur begrenzte Erfahrungen gibt.
Grundsätzlich ist EPS Radon frei.
Literaturhinweise
Normen
ISO 14025
DIN 4102-1 DIN EN ISO 14025:2011­10, Umweltkennzeichnungen
DIN 4102­1:1998­05, Brandverhalten von Baustoffen und ­deklarationen – Typ III Umweltdeklarationen –
und Bauteilen ­ Teil 1: Baustoffe; Begriffe, Grundsätze und Verfahren.
Anforderungen und Prüfungen.
DIN 4108-4 Gesetze und Verordnungen
DIN 4108­4:2017­03, Wärmeschutz und
Energieeinsparung in Gebäuden ­ Teil 4: Wärme­ und AVV
feuchteschutztechnische Bemessungswerte. Abfallverzeichnis­Verordnung (AVV) vom 10.
Dezember 2001 (BGBl. I S. 3379), die zuletzt durch
DIN 4108-10 Artikel 1 der Verordnung vom 30. Juni 2020 (BGBl. I S.
DIN 4108­10:2021­11, Wärmeschutz und 1533) geändert worden ist.
Energieeinsparung in Gebäuden ­ Teil 10:
Anwendungsbezogene Anforderungen an BBSR-Tabelle
Wärmedämmstoffe ­ Werkmäßig hergestellte Nutzungsdauern von Bauteilen zur
Wärmedämmstoffe. Lebenszyklusanalysen nach Bewertungssystem
Nachhaltiges Bauen (BNB) des Bundesinstituts für
EN 13163 Bau­, Stadt­ und Raumforschung im Bundesamt für
DIN EN 13163:2015­04, Wärmedämmstoffe für Bauwesen und Raumordnung (BBSR).
Gebäude – Werkmäßig hergestellte Produkte aus
expandiertem Polystyrol (EPS) – Spezifikation. TA Luft
Technische Anleitung zur Reinhaltung der Luft (TA
EN 13501-1 Luft: 2021­08­18); Erste Allgemeine
DIN EN 13501­1:2019­05, Klassifizierung von Verwaltungsvorschrift zum Bundes­
Bauprodukten und Bauarten zu ihrem Brandverhalten ­ Immissionsschutzgesetz.
Teil 1: Klassifizierung mit den Ergebnissen aus den
Prüfungen zum Brandverhalten von Bauprodukten. TRGS 900
Technische Regeln für Gefahrstoffe (TRGS 900),
EN 15804 Ausgabe: Januar 2006, zuletzt geändert und ergänzt in
EN 15804+A2:2019+AC:2021, Nachhaltigkeit von TRGS 900 Änd 2021­06:2021­06­11.
Bauwerken – Umweltproduktdeklarationen –
Grundregeln für die Produktkategorie Bauprodukte. PCR: Dämmstoffe aus Schaumkunststoffen
9 Umwelt­Produktdeklaration Industrieverband Hartschaum e.V., IVH – EPS­Hartschaum (grau, Rohdichte 20 bis 25 kg/m³)
Product Category Rules – Produktkategorie­Regeln für als Sockelplatten in Spritzwasserbereichen. Berlin:
gebäudebezogene Produkte und Dienstleistungen. Teil Industrieverband Hartschaum e.V.
B: Anforderungen an die Umwelt­Produktdeklaration
für Dämmstoffe aus Schaumkunststoffen. Institut EPS-Leitfaden für Weiterverwertung und
Bauen und Umwelt e.V. (Hrsg.), Version 1.8, 2019. Recycling, 2021
Industrieverband Hartschaum, IVH, 2021: EPS­
PCR Teil A Leitfaden für Weiterverwertung und Recycling. Berlin:
Produktkategorieregeln für gebäudebezogene Industrieverband Hartschaum e.V.
Produkte und Dienstleistungen aus dem Programm für
Umwelt­Produktdeklarationen des Institut Bauen und IBU 2021
Umwelt e.V. (IBU), Teil A: Rechenregeln für die Institut Bauen und Umwelt e.V.: Allgemeine EPD­
Ökobilanz und Anforderungen an den Projektbericht. Programmanleitung des Institut Bauen und Umwelt
Version 1.2, 11/2021. www.ibu­epd.com e.V. (IBU). Version 2.0, Berlin: Institut Bauen und
Umwelt e.V., 2021.
GaBi software www.ibu­epd.com
GaBi­Datensatz Dokumentation für das Software­
System und die Datenbanken, LBP (Universität IVH-Initiative Null-Granulatverlust
Stuttgart) und Sphera Solutions GmbH, Leinfelden­ Industrieverband Hartschaum, 2021: Initiative Null­
Echterdingen, 2021, Version CUP 2021.1.2 Granulatverlust. Berlin: Industrieverband Hartschaum
(https://gabi.sphera.com/international/support/gabi/gabi e.V.
­database­2021­lci­documentation/) http://www.ivh.de/initiative­null­granulat­verlust
Mit Sicherheit EPS
Literatur Forum für sicheres Dämmen mit EPS (FSDE), 2022:
https://mit­sicherheit­eps.de/infocenter . Berlin: Forum
Forschungsinstitut für Wärmeschutz 2022 für sicheres Dämmen mit EPS .
Forschungsinstitut für Wärmeschutz, 2022: Graue
Energie und Graue Emissionen von EPS­Dämmstoffen Operation Clean Sweep
im Vergleich zu deren Herstellaufwand, Gräfelfing. Plastics Industry Association, 2021:
https://www.opcleansweep.eu/, Brüssel: Plastics
Forschungsinstitut für Wärmeschutz, Fraunhofer Industry Association.
Institut für Bauphysik 2019
Forschungsinstitut für Wärmeschutz, Fraunhofer Nachhaltig Dämmen mit EPS
Institut für Bauphysik, 2019: Energieeffizienzsteigerung Industrieverband Hartschaum, 2022:
durch Innendämmsysteme ­ Anwendungsbereiche, http://www.ivh.de/. Berlin: Industrieverband
Chancen und Grenzen, mit Wärmebrückenkatalogen Hartschaum e.V.
„EPS weiß“ und „EPS­Gips­Verbundplatte“. Gräfelfing,
Holzkirchen. PolyStyreneLoop-Leitfaden 2020
PolyStyreneLoop, Industrieverband Hartschaum e.V.,
Institut für Energie- und Umweltforschung 2019 IVH, 2020: Leitfaden für die Sammlung und
Institut für Energie­ und Umweltforschung, 2019: Vorbehandlung von Polystyrol­Schäumen von
Ganzheitliche Bewertung von verschiedenen Abbruch­Baustellen für PolyStyreneLoop. Terneuzen,
Dämmstoffalternativen, Endbericht 2019; Heidelberg: Berlin: PolyStyrene Loop, Industrieverband
Institut für Energie­ und Umweltforschung, ifeu. Hartschaum e.V.
Weitere Dokumente Qualitätsrichtlinien für EPS in WDVS, 2020
Industrieverband Hartschaum e.V., IVH, Verband für
EPS Cycle Dämmsysteme, Putz und Mörtel e.V., VDPM, 2020:
Industrieverband Hartschaum, 2021. Qualitätsrichtlinien für Dämmstoffe zur Verwendung in
Wärmedämm­Verbundsystemen (WDVS) aus
EPS zur Verwendung als Sockelplatten in expandiertem Polystyrol­Hartschaum (EPS). Berlin:
Spritzwasserbereichen, 2021 Industrieverband Hartschaum e.V., Verband für
Industrieverband Hartschaum, IVH, 2021: Technische Dämmsysteme, Putz und Mörtel e.V.
Information für Dämmstoffe aus expandiertem
Polystyrol­Hartschaum (EPS): EPS zur Verwendung
10 Umwelt­Produktdeklaration Industrieverband Hartschaum e.V., IVH – EPS­Hartschaum (grau, Rohdichte 20 bis 25 kg/m³)
Herausgeber
Institut Bauen und Umwelt e.V. Tel +49 (0)30 3087748­ 0
Hegelplatz 1 Fax +49 (0)30 3087748­ 29
10117 Berlin Mail info@ibu­epd.com
Deutschland Web www.ibu-epd.com
Programmhalter
Institut Bauen und Umwelt e.V. Tel +49 (0)30 3087748­ 0
Hegelplatz 1 Fax +49 (0)30 3087748­ 29
10117 Berlin Mail info@ibu­epd.com
Deutschland Web www.ibu-epd.com
Ersteller der Ökobilanz
Sphera Solutions GmbH Tel +49 711 341817­0
Hauptstraße 111­ 113 Fax +49 711 341817­25
70771 Leinfelden­Echterdingen Mail info@sphera.com
Germany Web www.sphera.com
Inhaber der Deklaration
IVH ­ Industrieverband Hartschaum Tel +49 30 2096 1051
e.V. Fax +49 30 2096 1055
Friedrichstraße 95 Mail info@ivh.de
10117 Berlin Web http://www.ivh.de/
Germany
llllll
Tel +49 30 2096 1051
EPS Cycle im IVH Fax +49 30 2096 1055
Friedrichstraße 95 Mail info@ivh.de
10117 Berlin Web http://www.ivh.de
Germany
