UMWELT-PRODUKTDEKLARATION
nach ISO 14025 und EN 15804+A2
Deklarationsinhaber fischerwerke GmbH & Co. KG
Herausgeber Institut Bauen und Umwelt e.V. (IBU)
Programmhalter Institut Bauen und Umwelt e.V. (IBU)
Deklarationsnummer EPD-FIW-20230530-CBA1-DE
Ausstellungsdatum 18.04.2024
Gültig bis 17.04.2029
FIS EM Plus
fischerwerke GmbH & Co. KG
www.ibu-epd.com | https://epd-online.com
Allgemeine Angaben
fischerwerke GmbH & Co. KG FIS EM Plus
Programmhalter Inhaber der Deklaration
IBU – Institut Bauen und Umwelt e.V. fischerwerke GmbH & Co. KG
Hegelplatz 1 Klaus-Fischer-Straße 1
10117 Berlin 72178 Waldachtal
Deutschland Deutschland
Deklarationsnummer Deklariertes Produkt/deklarierte Einheit
EPD-FIW-20230530-CBA1-DE fischerwerke GmbH & Co. KG
EIN UNTERNEHMEN DER UNTERNEHMENSGRUPPE
FISCHER
Otto-Hahn-Straße 15
79211 Denzlingen DEUTSCHLAND
Diese Deklaration basiert auf den Produktkategorien-Regeln: Gültigkeitsbereich:
Reaktionsharzprodukte, 01.08.2021 Die deklarierte Einheit ist 1 kg Injektionsmörtel. Das deklarierte Produkt ist
(PCR geprüft und zugelassen durch den unabhängigen ein in 2-Komponenten-Kunststoffkartuschen abgefüllter Injektionsmörtel,
Sachverständigenrat (SVR)) der jeweils aus einer Komponente A und einer Härter-Komponente B
besteht. Die Produktbezeichnung ist FIS EM Plus in den Größen 390 ml,
585 ml und 1500 ml. Die Herstellung des Produkts FIS EM Plus sowie der
Ausstellungsdatum Spritzgussteile für das Unternehmen fischerwerke GmbH & Co. KG erfolgt
im eigenen Werk. Für die Ökobilanz wurden Daten von den
18.04.2024
Produktionsstandorten Denzlingen und Horb verwendet.
Werk in Denzlingen: Otto-Hahn-Straße 15, 79211 Denzlingen
Werk in Horb: Hindenburgstraße 81, 72160 Horb am Neckar
Gültig bis
Der Inhaber der Deklaration haftet für die zugrundeliegenden Angaben und
17.04.2029 Nachweise; eine Haftung des IBU in Bezug auf Herstellerinformationen,
Ökobilanzdaten und Nachweise ist ausgeschlossen.
Die EPD wurde nach den Vorgaben der EN 15804+A2 erstellt. Im
Folgenden wird die Norm vereinfacht als EN 15804 bezeichnet.
Verifizierung
Die Europäische Norm EN 15804 dient als Kern-PCR
Unabhängige Verifizierung der Deklaration und Angaben gemäß ISO
14025:2011
intern X extern
Dipl.-Ing. Hans Peters
(Vorstandsvorsitzender des Instituts Bauen und Umwelt e.V.)
Florian Pronold Matthias Klingler,
(Geschäftsführer des Instituts Bauen und Umwelt e.V.) Unabhängige/-r Verifizierer/-in
1 Umwelt-Produktdeklaration - fischerwerke GmbH & Co. KG - FIS EM Plus
Produkt
Produktbeschreibung/Produktdefinition
Das deklarierte Produkt ist ein in 2-Komponenten-
Kunststoffkartuschen abgefüllter Injektionsmörtel, der jeweils
aus einer Komponente A und einer Härter-Komponente B
besteht. Die Komponente A besteht aus einer
Epoxidharzmischung. Als Härter werden i. d. R. Polyamine
eingesetzt. Des Weiteren können je nach Produktart Füllstoffe,
Hilfsstoffe und Lösemittel enthalten sein.
Bei dem zu deklarierenden Injektionsmörtel mit der
Produktbezeichnung FIS EM Plus handelt es sich um einen
Produktdurchschnitt in den Kartuschengrößen 390 ml, 585 ml
und 1500 ml. Für das Inverkehrbringen des Produkts in der
EU/EFTA (mit Ausnahme der Schweiz) gilt die Verordnung (EU)
Nr. 305/2011 (CPR). Das Produkt benötigt eine
Leistungserklärung unter folgenden Berücksichtigungen:
- ETA-17/0979 (Verbunddübel zur Verankerung in Beton),
- ETA-17/1056 (Injektionssystem für nachträglich eingemörtelte
Bewehrungsanschlüsse),
- ETA-22/0001 (Nachträglich eingemörtelte
Bewehrungsanschlüsse mit verbessertem Verbund- und
Spaltverhalten),
- CE-Kennzeichnung.
- Für die Verwendung gelten die jeweiligen nationalen
Bestimmungen.
Anwendung
FIS EM Plus ist zum Beispiel für Verankerungen mit höchster
Tragfähigkeit in gerissenem und ungerissenem Beton sowie für
Seismik-Anwendungen der Leistungskategorie C1, C2
empfohlen. Weiters ist er für Aufbeton-Verbinder, Hochregale
oder schwere Stahlkonstruktionen im Innen- und Außenbereich
geeignet. Der Injektionsmörtel wird mit den zugelassenen
Systemkomponenten, aber auch mit Bewehrungseisen
verarbeitet. Der Epoxidharzmörtel ist ideal für
Bewehrungsanschlüsse geeignet, die mit einem großen
Bohrdurchmesser und einer großen Verankerungstiefe gesetzt
werden. Er kann auch für diamantgebohrte und wassergefüllte
Bohrlöcher verwendet werden. Darüber hinaus ist FIS EM Plus Technische Daten Stand August 2023, Änderungen
mit einer allgemeinen Bauartgenehmigung für FD/FDE-Beton vorbehalten.
und einem Gutachten für beschichteten Beton für die Die Leistungswerte des Produkts entsprechend der
Verankerung nach WHG qualifiziert. Leistungserklärung in Bezug auf dessen wesentliche Merkmale
gemäß:
Technische Daten - ETA-17/0979 (Verbunddübel zur Verankerung in Beton),
Nachfolgend sind die bautechnischen Daten des im Rahmen - ETA-17/1056 (Injektionssystem für nachträglich eingemörtelte
der Ökobilanzstudie betrachteten Produkts in tabellarischer Bewehrungsanschlüsse),
Form dargestellt. - ETA-22/0001 (Nachträglich eingemörtelte
Bautechnische Daten Bewehrungsanschlüsse mit verbessertem Verbund- und
Spaltverhalten),
Bezeichnung Wert Einheit
Dichte 1,54 kg/m3 Grundstoffe/Hilfsstoffe
Zugscherfestigkeit nach DIN EN 14293 - N/mm2 Die Ökobilanz bezieht sich auf das Produktsystem 1 kg
Injektionsmörtelmasse. Bei dem zu deklarierenden
Haftzugfestigkeit nach DIN EN 14293 - N/mm2
Injektionsmörtel handelt es sich um einen Produktdurchschnitt
Die Zugscher- und Haftzugfestigkeit nach DIN EN 14293 sind in unterschiedlichen Kartuschengrößen.
für das Produkt nicht relevant. Die Hauptkomponenten des Produkts bestehen aus:
• Kartusche
• Statikmischer
• Mörtelmasse
• Härtermasse
Für die Ökobilanz wurden folgende Zusammensetzungen für
die Komponenten A und B berücksichtigt:
Komponente A
• Epoxidharzmischung 5–40 %
• Zement 30–40 %
2 Umwelt-Produktdeklaration - fischerwerke GmbH & Co. KG - FIS EM Plus
• Sonstiges < 3 % oberhalb von 0,1 Massen-%: ja. Es handelt sich um
Komponente B Trimethylolpropantriglycidylether (10-15%, CAS 30499-70-0,
eingestuft als Repr. 1B, H360F)
• Vernetzer 30–40 %
• Zement 30–40 %
Dem vorliegenden Bauprodukt wurden keine Biozidprodukte
• Härter 15–25 %
zugesetzt oder es wurde nicht mit Biozidprodukten behandelt
• Beschleuniger 5–15 %
(behandelte Ware im Sinne der Biozidprodukteverordnung (EU)
• Sonstiges < 3 %
Nr. 528/2012).
Das Produkt enthält keine Stoffe der ECHA-Liste der für eine
Zulassung in Frage kommenden besonders
Referenz-Nutzungsdauer
besorgniserregenden Stoffe (en:Substances of Very High
Es werden keine Module aus der Nutzungsphase deklariert.
Concern – SVHC) oberhalb von 0,1 Massen-%.
Aus diesem Grund wird keine Referenz-Nutzungsdauer
angegeben.
Das Produkt enthält weitere CMR-Stoffe der Kategorie 1A oder
1B, die nicht auf der Kandidatenliste (ECHA-Liste) stehen,
LCA: Rechenregeln
Belastungen außerhalb der Systemgrenze (Modul D). Die
Deklarierte Einheit Module A1 (Rohstoffbereitstellung), A2 (Transport) und A3
Gemäß PCR Teil B ist die deklarierte Einheit 1 kg (Herstellung) werden in der Auswertung aggregiert als Modul
Injektionsmörtel. Der in 2-Komponenten-Kunststoffkartuschen A1–A3 dargestellt.
abgefüllte Injektionsmörtel besteht jeweils aus einer
Komponente A und einer Härterkomponente B. Die
Komponente A nimmt einen Anteil von 84 % ein, während die
Komponente B 16 % des gesamten fertigen Produkts einnimmt.
Rohstoffe, die sowohl im Härter als auch im Mörtel eingesetzt
wurden, wurden im Zuge der Sachbilanz dem Mörtel
zugeschrieben, da eine Aufteilung nicht möglich war. Aus
diesem Grund ist der Anteil der einzelnen Komponenten am
gesamten Produkt nur abschätzbar.
Deklarierte Einheit und Massebezug
Bezeichnung Wert Einheit
Deklarierte Einheit 1 kg
Rohdichte 1,54 kg/m3
Massebezug 390 ml (ohne Verpackung) 0,5995 kg/Stk. Geographische Repräsentativität
Massebezug 585ml (ohne Verpackung) 0,856 kg/Stk. Land oder Region, in dem/r das deklarierte Produktsystem
Massebezug 1500ml (ohne Verpackung) 2,235 kg/Stk. hergestellt und ggf. genutzt sowie am Lebensende behandelt
wird: EU-27 Mitgliedsstaaten
Das bilanzierte Produktionsvolumen basiert auf den Angaben
des Herstellers für das Bezugsjahr und wurde auf die
deklarierte Einheit umgerechnet. Insgesamt wird von einer Vergleichbarkeit
guten Repräsentativität und Robustheit der Daten Grundsätzlich ist eine Gegenüberstellung oder die Bewertung
ausgegangen. von EPD-Daten nur möglich, wenn alle zu vergleichenden
Datensätze nach EN 15804 erstellt wurden und der
Systemgrenze
Gebäudekontext bzw. die produktspezifischen
Es wurde die Systemgrenze "Wiege bis Werkstor – mit
Leistungsmerkmale berücksichtigt werden. Die
Optionen" gewählt. Der Lebenszyklus ist entsprechend EN
Hintergrunddaten wurden der Datenbank "Managed LCA
15804 modular gestaltet. Die der vorliegenden EPD
Content" (vormals "GaBi Professional") entnommen, die in der
zugrundeliegende Ökobilanz berücksichtigt das Produktstadium
Software LCA for Experts implementiert ist (Sphera, 2023).
(A1–A3), das Entsorgungsstadium (C1–C4) sowie Vorteile und
LCA: Szenarien und weitere technische Informationen
deklarierte Einheit.
Charakteristische Produkteigenschaften biogener
Informationen zur Beschreibung des biogenen
Kohlenstoff
Kohlenstoffgehalts am Werkstor
Der biogene Kohlenstoffgehalt quantifiziert die Menge an
biogenem Kohlenstoff in einem Bauprodukt, wenn es das Bezeichnung Wert Einheit
Werkstor verlässt. Im Bauprodukt selbst ist kein biogener Biogener Kohlenstoff in der zugehörigen
0,071 kg C
Kohlenstoff gebunden. Lediglich die verwendeten Rohstoff- und Verpackung
Produktverpackungen aus Holz bzw. Karton weisen laut
Hintergrunddatensatz für Holz ca. 47,7 % und für Karton ca. 43
% biogenen Kohlenstoff auf. Da das Modul A5 nicht Teil der
Systemgrenze ist, wurde die Bindung dieses Kohlenstoffs in
Modul A1-A3 im Indikator "Globales Erwärmungspotenzial Einbau ins Gebäude (A5)
biogen (GWP-biogenic)" nicht einbezogen. Im Zuge der ökobilanziellen Betrachtung wurde sowohl die
Die folgende Tabelle zeigt den Anteil des biogenen Herstellung der Injektionsmörtelmasse als auch die der
Kohlenstoffgehalts in der Verpackung bezogen auf die Kunststoffkartuschen, Statikmischer und Kunststoffdeckel
(Spritzgussbauteile) berücksichtigt, da diese von fischerwerke
3 Umwelt-Produktdeklaration - fischerwerke GmbH & Co. KG - FIS EM Plus
GmbH & Co KG produziert werden. Die Entsorgung der Quelle: EPD-DBC-FIW-20220088-IBE2-DE
Spritzgussbauteile findet in Modul A5 statt, nachdem das
Produkt angewendet wurde. Dieses Modul wird in der
Wiederverwendungs- Rückgewinnungs- und
vorliegenden Studie jedoch nicht betrachtet. Die vorliegende
Recyclingpotential (D), relevante Szenarioangaben
Information zur Entsorgung der primären Produktverpackung ist
Im Modul D werden grundsätzlich die aus der thermischen und
eine rein informative Angabe.
stofflichen Verwertung der Abfälle zurückgewonnenen Energien
Bezeichnung Wert Einheit (thermische Energie und Strom) bzw. das entstehende
Spritzgussbauteil zur Entsorgung 0,1391 kg Recyclingmaterial gutgeschrieben. Da es sich bei dem
Injektionsmörtel um ein deponiertes inertes Material handelt,
entsteht in Modul C4 kein Deponiegas, das zur
Ende des Lebenswegs (C1–C4) Energierückgewinnung bereitstehen könnte. Aus diesem Grund
Für die Überführung zur stofflichen und thermischen fallen für dieses Bauprodukt in der vorliegenden Studie keine
Verwertung bzw. Deponierung sind keine herstellerspezifischen Gutschriften und Lasten außerhalb der Systemgrenzen an.
Daten bekannt. Die Injektionsmörtel verbleiben in der Wand
Bezeichnung Wert Einheit
bzw. im Gebäude bis zum Abriss. Aus diesem Grund wird die
Exportierte elektrische Energie 0 kWh
konventionelle Annahme einer 100-prozentigen Deponie des
Exportierte thermische Energie 0 MJ
inerten Materials getroffen.
Bezeichnung Wert Einheit
Zur Deponierung 1 kg
Stomverbrauch 0,0033 kWh
Materialverlust 0,01 kg
4 Umwelt-Produktdeklaration - fischerwerke GmbH & Co. KG - FIS EM Plus
LCA: Ergebnisse
In diesem Kapitel sind die Ergebnisse der Sachbilanz und Wirkungsabschätzung für den untersuchten Injektionsmörtel detailliert
aufgelistet. Die Berechnungen und die verwendeten Hintergrunddatensätze wurden ausschließlich in der Software GaBi durchgeführt
bzw. den zugehörigen Datenbanken entnommen (Sphera, 2023).
ANGABE DER SYSTEMGRENZEN (X = IN ÖKOBILANZ ENTHALTEN; ND = MODUL ODER INDIKATOR NICHT DEKLARIERT;
MNR = MODUL NICHT RELEVANT)
Gutschriften
Stadium der
und Lasten
Produktionsstadium Errichtung Nutzungsstadium Entsorgungsstadium
außerhalb der
des Bauwerks
Systemgrenze
g n u g ro s re v ffo ts h o R tro p s n a rT g n u lle ts re H m o v tro p s n a rT m u z re lle ts re Htro s g n u d n e w re V e g a tn o M g n u d n e w n A /g n u z tu N g n u tla h d n a ts n I ru ta ra p e R z ta s rE g n u re u e n rE rü f z ta s n ie e ig re n E n e b ie rte B s a ds e d u ä b e G s e d rü f z ta s n ie re s s a W n e b ie rte B s a ds e d u ä b e G s e d s s irb A /u a b k c ü R tro p s n a rT g n u ld n a h e b lla fb A g n u g itie s e B ,-s g n u d n e w re v re d e iW -s g n u n n iw e g k c ü R re d ola iz n e to p g n ilc y c e R
A1 A2 A3 A4 A5 B1 B2 B3 B4 B5 B6 B7 C1 C2 C3 C4 D
X X X MND MND MND MND MNR MNR MNR MND MND X X X X X
ERGEBNISSE DER ÖKOBILANZ – UMWELTAUSWIRKUNGEN nach EN 15804+A2: 1 kg Injektionsmörtel
Indikator Einheit A1-A3 C1 C2 C3 C4 D
Globales Erwärmungspotenzial total (GWP-total) kg CO 2-Äq. 4,59E+00 1,07E-03 4,41E-03 0 1,49E-02 0
Globales Erwärmungspotenzial fossil (GWP-fossil) kg CO 2-Äq. 4,54E+00 1,06E-03 4,37E-03 0 1,48E-02 0
Globales Erwärmungspotenzial biogen (GWP-biogenic) kg CO 2-Äq. 5,68E-02 9,25E-06 0 0 0 0
Globales Erwärmungspotenzial luluc (GWP-luluc) kg CO 2-Äq. 1,35E-03 1,16E-07 3,96E-05 0 4,67E-05 0
Abbau Potential der stratosphärischen Ozonschicht (ODP) kg CFC11-Äq. 1,9E-11 1,96E-14 5,56E-16 0 3,82E-14 0
Versauerungspotenzial von Boden und Wasser (AP) mol H+-Äq. 6,93E-03 2,27E-06 7,28E-06 0 1,07E-04 0
Eutrophierungspotenzial Süßwasser (EP-freshwater) kg P-Äq. 2,93E-05 3,97E-09 1,56E-08 0 3,03E-08 0
Eutrophierungspotenzial Salzwasser (EP-marine) kg N-Äq. 2,02E-03 5,44E-07 2,87E-06 0 2,75E-05 0
Eutrophierungspotenzial Land (EP-terrestrial) mol N-Äq. 2,15E-02 5,68E-06 3,29E-05 0 3,03E-04 0
kg NMVOC-
Bildungspotential für troposphärisches Ozon (POCP) 6,58E-03 1,45E-06 6,5E-06 0 8,31E-05 0
Äq.
Potenzial für den abiotischen Abbau nicht fossiler Ressourcen
kg Sb-Äq. 2,47E-07 1,65E-10 2,83E-10 0 6,94E-10 0
(ADPE)
Potenzial für den abiotischen Abbau fossiler Brennstoffe (ADPF) MJ 9,3E+01 2,24E-02 5,82E-02 0 2E-01 0
m3 Welt-Äq.
Wassernutzung (WDP) 1,28E+00 2,37E-04 5,17E-05 0 1,65E-03 0
entzogen
ERGEBNISSE DER ÖKOBILANZ – INDIKATOREN ZUR BESCHREIBUNG DES RESSOURCENEINSATZES nach EN 15804+A2: 1
kg Injektionsmörtel
Indikator Einheit A1-A3 C1 C2 C3 C4 D
Erneuerbare Primärenergie als Energieträger (PERE) MJ 1,84E+01 1,34E-02 4,24E-03 0 3,26E-02 0
Erneuerbare Primärenergie zur stofflichen Nutzung (PERM) MJ 2,16E+00 0 0 0 0 0
Total erneuerbare Primärenergie (PERT) MJ 2,05E+01 1,34E-02 4,24E-03 0 3,26E-02 0
Nicht-erneuerbare Primärenergie als Energieträger (PENRE) MJ 9,97E+01 2,24E-02 5,85E-02 0 2E-01 0
Nicht-erneuerbare Primärenergie zur stofflichen Nutzung
MJ 2,37E+01 0 0 0 0 0
(PENRM)
Total nicht erneuerbare Primärenergie (PENRT) MJ 1,23E+02 2,24E-02 5,85E-02 0 2E-01 0
Einsatz von Sekundärstoffen (SM) kg 0 0 0 0 0 0
Erneuerbare Sekundärbrennstoffe (RSF) MJ 0 0 0 0 0 0
Nicht erneuerbare Sekundärbrennstoffe (NRSF) MJ 0 0 0 0 0 0
Einsatz von Süßwasserressourcen (FW) m3 4,01E-02 1,08E-05 4,64E-06 0 5,05E-05 0
ERGEBNISSE DER ÖKOBILANZ –ABFALLKATEGORIEN UND OUTPUTFLÜSSE nach EN 15804+A2:
1 kg Injektionsmörtel
Indikator Einheit A1-A3 C1 C2 C3 C4 D
Gefährlicher Abfall zur Deponie (HWD) kg 3,1E-07 -1,75E-12 1,81E-13 0 4,36E-12 0
Entsorgter nicht gefährlicher Abfall (NHWD) kg 6,68E-02 1,64E-05 8,91E-06 0 1E+00 0
Entsorgter radioaktiver Abfall (RWD) kg 1,04E-03 3,56E-06 1,09E-07 0 2,28E-06 0
Komponenten für die Wiederverwendung (CRU) kg 0 0 0 0 0 0
Stoffe zum Recycling (MFR) kg 1,79E-04 0 0 0 0 0
Stoffe für die Energierückgewinnung (MER) kg 0 0 0 0 0 0
Exportierte elektrische Energie (EEE) MJ 1,13E+00 0 0 0 0 0
Exportierte thermische Energie (EET) MJ 2,02E+00 0 0 0 0 0
ERGEBNISSE DER ÖKOBILANZ – zusätzliche Wirkungskategorien nach EN 15804+A2-optional:
1 kg Injektionsmörtel
Indikator Einheit A1-A3 C1 C2 C3 C4 D
5 Umwelt-Produktdeklaration - fischerwerke GmbH & Co. KG - FIS EM Plus
Auftreten von Krankheiten aufgrund von Feinstaubemissionen
Krankheitsfälle 6,46E-08 1,91E-11 4,84E-11 0 1,31E-09 0
(PM)
Wirkung durch Exposition des Menschen mit U235 (IR) kBq U235-Äq. 1,21E-01 5,93E-04 1,63E-05 0 2,64E-04 0
Toxizitätsvergleichseinheit für Ökosysteme (ETP-fw) CTUe 3,9E+01 6,23E-03 4,17E-02 0 1,08E-01 0
Toxizitätsvergleichseinheit für Menschen (krebserregend) (HTP-c) CTUh 2,07E-09 3,3E-13 8,47E-13 0 1,68E-11 0
Toxizitätsvergleichseinheit für Menschen (nicht krebserregend)
CTUh 1,38E-07 5,25E-12 3,77E-11 0 1,77E-09 0
(HTP-nc)
Bodenqualitätsindex (SQP) SQP 3,15E+01 8,79E-03 2,43E-02 0 4,86E-02 0
Einschränkungshinweis 1 – gilt für den Indikator „Potenzielle Wirkung durch Exposition des Menschen mit U235“.
Diese Wirkungskategorie behandelt hauptsächlich die mögliche Wirkung einer ionisierenden Strahlung geringer Dosis auf die
menschliche Gesundheit im Kernbrennstoffkreislauf. Sie berücksichtigt weder Auswirkungen, die auf mögliche nukleare Unfälle und
berufsbedingte Exposition zurückzuführen sind, noch auf die Entsorgung radioaktiver Abfälle in unterirdischen Anlagen. Die potenzielle
vom Boden, von Radon und von einigen Baustoffen ausgehende ionisierende Strahlung wird eben-falls nicht von diesem Indikator
gemessen.
Einschränkungshinweis 2 – gilt für die Indikatoren: „Potenzial für die Verknappung abiotischer Ressourcen - nicht fossile Ressourcen“,
„Potenzial für die Verknappung abiotischer Ressourcen - fossile Brennstoffe“, „Wasser-Entzugspotenzial (Benutzer)“, „Potenzielle
Toxizitätsvergleichseinheit für Ökosysteme“, „Potenzielle Toxizitätsvergleichseinheit für den Menschen - kanzerogene Wirkung“,
„Potenzielle Toxizitätsvergleichseinheit für den Menschen - nicht kanzerogene Wirkung“, „Potenzieller Bodenqualitätsindex".
Die Ergebnisse dieses Umweltwirkungsindikators müssen mit Bedacht angewendet werden, da die Unsicherheiten bei diesen
Ergebnissen hoch sind oder da es mit dem Indikator nur begrenzte Erfahrungen gibt.
Literaturhinweise
ECHA-Liste Verfahren
Candidate List of substances of very high concern
forAuthorisation, https://www.echa.europa.eu/candidate-list- ISO 14040
table DIN EN ISO 14040:2006-10, Umweltmanagement - Ökobilanz -
Grundsätze und Rahmenbedingungen
ISO 14044
EN 15804 DIN EN ISO 14044:2006-10, Umweltmanagement - Ökobilanz -
DIN EN 15804:2012+A2:2019: Nachhaltigkeit von Bauwerken - Anforderungen und Anleitungen
Umweltdeklarationen für Produkte - Grundregeln für die
Produktkategorie Bauprodukte
PCR Teil A
EPD-DBC-FIW-20220088-IBE2-DE Institut Bauen und Umwelt e.V.: Produktkategorieregeln für
Umwelt-Produktdeklaration für fischer Injektionsmörtel auf gebäudebezogene
Methacrylat-Basis (FIS V Plus, FIS VW Plus, FIS VS, FIS HB, Produkte und Dienstleistungen. Teil A: Rechenregeln für die
FIS SB); EPD-DBC-FIW-20220088-IBE2-DE; IBU 2022. Ökobilanz und Anforderungen an den Projektbericht nach EN
15804+A2:2019, Version 1.3, 2022
ETA-17/0979
Europäische Technische Bewertung: Verbunddübel zur PCR Teil B
Verankerung in Beton, Deutsches Institut für Bautechnik, 2020 Institut Bauen und Umwelt e.V.: Produktkategorieregeln für
gebäudebezogene
ETA-17/1056 Produkte und Dienstleistungen. Teil B: Anforderungen an die
Europäische Technische Bewertung: Injektionssystem für EPD für Reaktionsharzprodukte, 01.08.2021
nachträglich eingemörtelte
Bewehrungsanschlüsse, 2020 Programmanleitung
Institut Bauen und Umwelt e.V.: Allgemeine EPD-
ETA-22/0001 Programmanleitung des Institut Bauen und Umwelt e.V. (IBU).
Europäische Technische Bewertung: Nachträglich Version 2.0, 2021
eingemörtelte Bewehrungsanschlüsse mit verbessertem
Verbund- und Spaltverhalten, 2023 Sphera, 2023
LCA for Experts, Version 10.7, 2023. Leinfelden-Echterdingen:
ISO 14025 Sphera Solutions GmbH
DIN EN ISO 14025:2011-10, Umweltkennzeichnungen und -
deklarationen - Typ III Umweltdeklarationen - Grundsätze und
6 Umwelt-Produktdeklaration - fischerwerke GmbH & Co. KG - FIS EM Plus
Herausgeber
Institut Bauen und Umwelt e.V. +49 (0)30 3087748- 0
Hegelplatz 1 info@ibu-epd.com
10117 Berlin www.ibu-epd.com
Deutschland
Programmhalter
Institut Bauen und Umwelt e.V. +49 (0)30 3087748- 0
Hegelplatz 1 info@ibu-epd.com
10117 Berlin www.ibu-epd.com
Deutschland
Ersteller der Ökobilanz
SKZ - Das Kunststoff-Zentrum +49 931 4104-433
Friedrich-Bergius-Ring 22 kfe@skz.de
97076 Würzburg www.skz.de
Deutschland
Inhaber der Deklaration
fischerwerke GmbH & Co. KG +49 (0)7443 12-0
Klaus-Fischer-Straße 1 info@fischer.de
72178 Waldachtal www.fischer.de
Deutschland
7 Umwelt-Produktdeklaration - fischerwerke GmbH & Co. KG - FIS EM Plus
