UMWELT-PRODUKTDEKLARATION
nach ISO 14025 und EN 15804+A2
Deklarationsinhaber EHL AG
Herausgeber Institut Bauen und Umwelt e.V. (IBU)
Programmhalter Institut Bauen und Umwelt e.V. (IBU)
Deklarationsnummer EPD-EHL-20240001-CBB1-DE
Ausstellungsdatum 13.02.2024
Gültig bis 12.02.2029
Pflastersteine und Platten aus Beton in 6 cm Stärke
EHL AG
www.ibu-epd.com | https://epd-online.com
Allgemeine Angaben
EHL AG Pflastersteine und Platten aus Beton in 6 cm
Stärke
Programmhalter Inhaber der Deklaration
IBU – Institut Bauen und Umwelt e.V. EHL AG
Hegelplatz 1 Alte Chaussee 127
10117 Berlin 56642 Kruft
Deutschland Deutschland
Deklarationsnummer Deklariertes Produkt/deklarierte Einheit
EPD-EHL-20240001-CBB1-DE 1m² Betonsteine, 6 cm Stärke, mit grauer Vorsatzschicht
Diese Deklaration basiert auf den Produktkategorien-Regeln: Gültigkeitsbereich:
Oberbaumaterialien für Verkehrswege im Aussenbereich, Die vorliegende Umweltproduktdeklaration bezieht sich auf 6 cm starke
01.08.2021 Betonsteine mit grauer Vorsatzschicht, die von den relevanten Standorten
(PCR geprüft und zugelassen durch den unabhängigen der EHL AG hergestellt werden. Sie beruht auf Produktionsdaten mit dem
Sachverständigenrat (SVR)) Bezugsjahr 2022, die in den u. g. Werken erhoben und nach
massenseitiger Produktionsmenge gewichtet wurden.
Ausstellungsdatum Kruft, Neu-Bamberg, Beckum, Roßla, Dessau, Dachwig, Hainichen,
Falkenrehde, Siewisch, Kindsbach, Lutterberg, Bernau, Kretz,
13.02.2024
Thannhausen, Baar-Ebenhausen, Ahlhorn und Peine.
Der Inhaber der Deklaration haftet für die zugrundeliegenden Angaben und
Nachweise; eine Haftung des IBU in Bezug auf Herstellerinformationen,
Gültig bis
Ökobilanzdaten und Nachweise ist ausgeschlossen.
12.02.2029
Die EPD wurde nach den Vorgaben der EN 15804+A2 erstellt. Im
Folgenden wird die Norm vereinfacht als EN 15804 bezeichnet.
Verifizierung
Die Europäische Norm EN 15804 dient als Kern-PCR
Unabhängige Verifizierung der Deklaration und Angaben gemäß ISO
14025:2011
intern X extern
Dipl.-Ing. Hans Peters
(Vorstandsvorsitzende/r des Instituts Bauen und Umwelt e.V.)
Florian Pronold Matthias Klingler,
(Geschäftsführer/in des Instituts Bauen und Umwelt e.V.) (Unabhängige/-r Verifizierer/-in)
1 Umwelt-Produktdeklaration - EHL AG - Pflastersteine und Platten aus Beton in 6 cm Stärke
Produkt
Leistungswerte des Produkts entsprechend der
Produktbeschreibung/Produktdefinition Leistungserklärung in Bezug auf dessen wesentliche Merkmale
Die deklarierten Produkte sind zweischichtige Pflastersteine gemäß EN 1338:2003 "Pflastersteine aus Beton,
aus Beton unterschiedlicher Formate und Größen zur Anforderungen und Prüfverfahren" i. V. m. EN 1338/AC:2006,
Verwendung als Bodenbelag im Freien, in Räumen und auf sowie für Platten gem. EN: 1339:2003 "Platten aus Beton,
Dächern. Der Beton wird aus Gesteinskörnungen (Zuschlägen), Anforderungen und Prüfverfahren" i. V. m. EN 1339/AC:2006.
Wasser, hydraulischen Bindemitteln (Zement), Zusatzmitteln
und Zusatzstoffen hergestellt. Grundstoffe/Hilfsstoffe
In die Betrachtung sind nur Produkte mit grauem Vorsatzbeton Die Betonsteine weisen folgende durchschnittliche
und einer betonglatten Oberfläche eingeflossen, d. h. die nicht Zusammensetzung in Massenanteilen für 1 m² auf:
durch einen nachgelagerten Arbeitsgang (wie z. B. Füller ca. 0,2%
Kugelstrahlen oder Imprägnieren) veredelt wurden. Kies ca. 12,5%
Ferner haben alle betrachteten Produkte eine Stärke von 6 cm Sand ca. 42,1%
und einem Flächengewicht von ca. 130-140 kg/m². Für das Splitt ca. 28,0%
Inverkehrbringen des Produkts in der EU/EFTA (mit Ausnahme Zement ca. 12,8%
der Schweiz) gilt die Verordnung (EU) Nr. 305/2011(CPR). Das Zusatzmittel ca. 0,1%
Produkt benötigt eine Leistungserklärung unter Wasser ca. 4,3%
Berücksichtigung der EN 1338:2003 "Pflastersteine aus Beton,
Anforderungen und Prüfverfahren" in Verbindung mit EN
1338/AC:2006 bzw. der EN 1339:2003 "Platten aus Beton, Das Produkt/Erzeugnis/mindestens ein Teilerzeugnis enthält
Anforderungen und Prüfverfahren" in Verbindung mit EN Stoffe der ECHA-Liste der für eine Zulassung in Frage
1339/AC:2006, und die CE-Kennzeichnung. kommenden besonders besorgniserregenden Stoffe (en:
Substances of Very High Concern – SVHC) (Stand 09.2023)
Anwendung oberhalb von 0,1 Massen-%: Nein.
Betonpflastersteine werden u. a. als Bodenbelag im
Außenbereich für Industrie- und Gewerbestraßen, dörfliche Referenz-Nutzungsdauer
Hauptstraßen, Busverkehrs- und Abstellflächen sowie sonstige Die Nutzungsdauer des gesamten Oberbaus (Oberkante
Wege und Plätze auf öffentlichen und privaten Verkehrsflächen Planum bis Oberkante Belag) ist sehr unterschiedlich und
eingesetzt. abhängig von der tatsächlichen Beanspruchung des späteren
Straßenaufbaus.
Technische Daten
Folgende technische Eigenschaften sind im Lieferzustand gem. Die Referenz-Nutzungsdauer von Pflastersteinen aus Beton
EN 1338 bzw. EN 1339 gegeben: liegt bei ca. 50 Jahren. Sie variiert je nach Einsatzbereich und
Bautechnische Daten wird nicht deklariert.
Bezeichnung Wert Einheit
Brandverhalten Klasse A1 -
Verhalten bei Brandeinwirkung von
ausreichend -
außen
nicht
Freisetzung von Asbest -
enthalten
Bruchlast bei Platten (Pflaster:
Klasse 3 (U) N/mm
ausreichend)
Gleitwiderstand und Rutschwiderstand ausreichend -
Wärmeleitfähigkeit als Bodenbelag in
1,56 W/(mK)
Räumen
Dauerhaftigkeit der Festigkeit ausreichend -
Gleitwiderstand und Rutschwiderstand
ausreichend -
(Dauerhaftigkeit)
LCA: Rechenregeln
Die Daten für die Herstellung wurden durch EHL AG
Deklarierte Einheit aufgenommen.
Die Deklaration bezieht sich auf Herstellung und das
Lebensende von 1 m² Pflasterstein mit einem Flächengewicht Systemgrenze
von 130 - 140 kg/m² und einer Betonsteindicke von 6 cm. Bei Die Systemgrenzen der EPD folgen dem modularen Ansatz der
dem deklarierten Flächengewicht von 135 kg/m² handelt es sich EN 15804+ A2.
um einen nach Produktionsmengen gewichteten Durchschnitt. Typ der EPD: Wiege bis Werkstor mit Optionen, Module C1–C4
und Modul D (A1–A3 + C + D und zusätzliche Module: A4, A5).
Deklarierte Einheit und Massebezug
In der vorliegenden EPD werden die Herstellung in den
Bezeichnung Wert Einheit
Betonsteinwerken der EHL AG, der Transporte zur Baustelle,
Deklarierte Einheit 1 m2 die Entsorgung der Verpackung und das Lebensende der
Flächengewicht 135 kg/m2 Betonsteine wie folgt betrachtet:
Schichtdicke 0,06 m
Produktstadium (A1–A3): Das Produktstadium der Betonstein
2 Umwelt-Produktdeklaration - EHL AG - Pflastersteine und Platten aus Beton in 6 cm Stärke
umfasst: • A4: Transport zum Verwendungsort (71,5 km),
• A1: Rohstoffbereitstellung und -verarbeitung und • A5: Montage: nur Entsorgung (thermische Verwertung) der
Verarbeitungsprozesse von als Input dienenden Verpackung (Kunststoffe und Holzpaletten). Es werden keine
Sekundärstoffen, z.B. Herstellung von Zement, Sand, Splitt, weiteren Installationsaufwände deklariert.
Füller und Plastifizierer,
Der Prozess 'Einbau' ist nicht deklariert.
• A2: Transporte der Rohstoffe zu den Werken (Bezugsraum
Deutschland), Geographische Repräsentativität
Land oder Region, in dem/r das deklarierte Produktsystem
• A3: Herstellung der Betonsteine im Werk (inkl. hergestellt und ggf. genutzt sowie am Lebensende behandelt
Energiebereitstellung z.B. Betonmischer, Formanlagen, wird: Deutschland
Trockenkammer und Oberflächenbearbeitung),
Wasserbereitstellung (Anmachwasser), Bereitstellung von
Vergleichbarkeit
Hilfsstoffen (z.B. Schmierstoffe für die Anlagen), Aufbereitung
Grundsätzlich ist eine Gegenüberstellung oder die Bewertung
der Produktionsabfälle (internes Recycling) und Herstellung der
von EPD-Daten nur möglich, wenn alle zu vergleichenden
Verpackungsmaterialien (wie z.B. Folien, Bänder und
Datensätze nach EN 15804 erstellt wurden und der
Holzpalette).
Gebäudekontext bzw. die produktspezifischen
Leistungsmerkmale berücksichtigt werden.
Stadium der Errichtung des Bauwerkes (A4–A5): Das
Hintergrunddatensätze stammen aus der aktuellen LCA FE
Stadium der Errichtung des Bauwerkes der EHL AG Betonstein
(GaBi) Datenbank Cup 2023.1
umfasst:
LCA: Szenarien und weitere technische Informationen
Ende des Lebenswegs (C1-C4)
Charakteristische Produkteigenschaften biogener
Kohlenstoff Rückbau (C1)
Manueller verlustfreier Ausbau (lastenfrei)
Informationen zur Beschreibung des biogenen Transport zur Abfallbehandlung (C2)
Kohlenstoffgehalts am Werkstor Transport zur End-of-Life-Behandlung: 50 km mit LKW,
Das Produkt selbst enthält keinen biogenen Kohlenstoff, Standardauslastung.
lediglich die Transportverpackung (Holzpaletten).
Bezeichnung WertEinheit 2 End-of-Life-Szenarien (100 %):
1. 100 % Aufbereitung (C3): Repräsentative Lasten für
Biogener Kohlenstoff im Produkt - kg C
Bauschutt Aufbereitung, 3% Verluste sind im Datensatz
Biogener Kohlenstoff in der zugehörigen
0,16 kg C berücksichtigt.
Verpackung
2. 100 % Deponierung (C4)
Notiz: 1 kg biogener Kohlenstoff ist äquivalent zu 44/12 kg CO2
Bezeichnung Wert Einheit
Zur Deponierung (C4) 135 kg
Gesammelter Bauschutt 131 kg
Zur Aufbereitung (C3) 135 kg
Transport zu Baustelle (A4)
Wiederverwendungs- Rückgewinnungs- und
Bezeichnung Wert Einheit Recyclingpotential (D) , relevante Szenarioangaben
Liter Treibstoff 0,3 l/100km Das Modul D/1 ist dem beschriebenen End-of-Life Szenario 1
Transport Distanz 81 km zuzuordnen. D/1 enthält potenzielle Materialgutschriften nach
dem Aufbereitungsprozess in C3 (Brechen der Betonsteine in
Auslastung (einschließlich Leerfahrten) 60 %
einer Bauschuttaufbereitungsanlage): Einbau als
Die Angabe der Dieselmenge bezieht sich auf die deklarierte Sekundärmaterial (Datensatz: DE Limestone, crushed gravel,
Einheit. grain size 2/15) (EN
15804 A1–A3) als Schotter in einer Schicht des
Einbau ins Bauwerk (A5) Straßenoberbaus sowie potenzielle energetische Gutschriften
In A5 werden nur die Aufwände für die thermische Verwertung infolge der thermischen Verwertung der Verpackungsmaterialen
der Verpackungsmaterialien deklariert. Die Gutschriften aus der aus A5.
Energiesubstitution werden in D deklariert.
Es werden keine weiteren Installationsaufwände deklariert. Das Modul D/2 enthält potenzielle energetische Gutschriften
Der Prozess 'Einbau' ist nicht deklariert. infolge der thermischen Verwertung der Verpackungsmaterialen
Die Herstellung der folgenden Verpackungsmaterialien ist in aus A5.
der Ökobilanz berücksichtigt:
Bezeichnung Wert Einheit
Nettoflussberechnung des Abfalls:
Paletten (Holz) 0,404 kg
Nettofluss = Produktmasse – Verluste bei der Aufbereitung –
Polyethylen Folie 0,007 kg Recyclinganteil
PET Band 0,034 kg 135 kg- 4 kg -1,5 kg= 129,5kg
3 Umwelt-Produktdeklaration - EHL AG - Pflastersteine und Platten aus Beton in 6 cm Stärke
Bezeichnung Wert Einheit
Gesammelte Bauschutt für die Bilanzierung von
129,5 kg
Module D
4 Umwelt-Produktdeklaration - EHL AG - Pflastersteine und Platten aus Beton in 6 cm Stärke
LCA: Ergebnisse
ANGABE DER SYSTEMGRENZEN (X = IN ÖKOBILANZ ENTHALTEN; MND = MODUL ODER INDIKATOR NICHT DEKLARIERT;
MNR = MODUL NICHT RELEVANT)
Gutschriften
Stadium der
und Lasten
Produktionsstadium Errichtung Nutzungsstadium Entsorgungsstadium
außerhalb der
des Bauwerks
Systemgrenze
g n u g ro s re v ffo ts h o R tro p s n a rT g n u lle ts re H m o v tro p s n a rT m u z re lle ts re Htro s g n u d n e w re V e g a tn o M g n u d n e w n A /g n u z tu N g n u tla h d n a ts n I ru ta ra p e R z ta s rE g n u re u e n rE rü f z ta s n ie e ig re n E n e b ie rte B s a ds e d u ä b e G s e d rü f z ta s n ie re s s a W n e b ie rte B s a ds e d u ä b e G s e d s s irb A /u a b k c ü R tro p s n a rT g n u ld n a h e b lla fb A g n u g itie s e B ,-s g n u d n e w re v re d e iW -s g n u n n iw e g k c ü R re d ola iz n e to p g n ilc y c e R
A1 A2 A3 A4 A5 B1 B2 B3 B4 B5 B6 B7 C1 C2 C3 C4 D
X X X X X MND MND MNR MNR MNR MND MND X X X X X
ERGEBNISSE DER ÖKOBILANZ – UMWELTAUSWIRKUNGEN nach EN 15804+A2: 1 m² grauer Betonpflasterstein 6 cm
Indikator Einheit A1-A3 A4 A5 C1 C2 C3 C4 D/1 D/2
GWP-total kg CO 2-Äq. 1,64E+01 9,29E-01 7,06E-01 0 5,71E-01 3,5E-01 2,04E+00 -1,16E+00 -2,4E-01
GWP-fossil kg CO 2-Äq. 1,7E+01 9,2E-01 1,12E-01 0 5,66E-01 3,49E-01 2,02E+00 -1,15E+00 -2,37E-01
GWP-biogenic kg CO 2-Äq. -5,51E-01 3,32E-03 5,94E-01 0 2,06E-03 5,34E-05 8,23E-03 -1,02E-02 -2,14E-03
GWP-luluc kg CO 2-Äq. 7,79E-03 5,52E-03 1,29E-05 0 3,39E-03 1,68E-03 6,28E-03 -2,24E-03 -2,16E-05
ODP kg CFC11-Äq. 3,81E-11 2,27E-13 1,02E-13 0 1,4E-13 1,05E-12 5,14E-12 -1,73E-11 -2,88E-12
AP mol H+-Äq. 1,63E-02 1,22E-03 1,26E-04 0 7,52E-04 1,75E-03 1,43E-02 -2,53E-03 -2,38E-04
EP-freshwater kg P-Äq. 1,23E-05 2,17E-06 2,89E-08 0 1,34E-06 9,08E-07 4,07E-06 -4,63E-06 -6,38E-07
EP-marine kg N-Äq. 5,36E-03 4,56E-04 3,48E-05 0 2,8E-04 8,15E-04 3,71E-03 -1E-03 -8,83E-05
EP-terrestrial mol N-Äq. 5,91E-02 5,4E-03 6,05E-04 0 3,32E-03 9E-03 4,08E-02 -1,13E-02 -9,38E-04
kg NMVOC-
POCP 1,54E-02 1,08E-03 9,1E-05 0 6,66E-04 2,2E-03 1,12E-02 -2,38E-03 -2,27E-04
Äq.
ADPE kg Sb-Äq. 5,66E-06 6,64E-08 8,89E-10 0 4,08E-08 3,73E-07 9,32E-08 -1,46E-07 -2,05E-08
ADPF MJ 8,61E+01 1,25E+01 1,81E-01 0 7,71E+00 6,71E+00 2,69E+01 -1,63E+01 -3,7E+00
m3 Welt-Äq.
WDP 3,47E-01 4,84E-03 7,06E-02 0 2,98E-03 6,08E-02 2,22E-01 -3,01E-01 -3,11E-03
entzogen
GWP = Globales Erwärmungspotenzial; ODP = Abbaupotenzial der stratosphärischen Ozonschicht; AP = Versauerungspotenzial von Boden und
Wasser; EP = Eutrophierungspotenzial; POCP = Bildungspotenzial für troposphärisches Ozon; ADPE = Potenzial für die Verknappung von abiotischen
Ressourcen – nicht fossile Ressourcen (ADP – Stoffe); ADPF = Potenzial für die Verknappung abiotischer Ressourcen – fossile Brennstoffe (ADP –
fossile Energieträger); WDP = Wasser-Entzugspotenzial (Benutzer)
ERGEBNISSE DER ÖKOBILANZ – INDIKATOREN ZUR BESCHREIBUNG DES RESSOURCENEINSATZES nach EN 15804+A2: 1
m² grauer Betonpflasterstein 6 cm
Indikator Einheit A1-A3 A4 A5 C1 C2 C3 C4 D/1 D/2
PERE MJ 2,1E+01 8,4E-01 6,01E+00 0 5,17E-01 7,37E-01 4,39E+00 -8,68E+00 -1,4E+00
PERM MJ 5,96E+00 0 -5,96E+00 0 0 0 0 0 0
PERT MJ 2,7E+01 8,4E-01 5,1E-02 0 5,17E-01 7,37E-01 4,39E+00 -8,68E+00 -1,4E+00
PENRE MJ 8,5E+01 1,26E+01 1,27E+00 0 7,72E+00 6,71E+00 2,7E+01 -1,63E+01 -3,7E+00
PENRM MJ 1,09E+00 0 -1,09E+00 0 0 0 0 0 0
PENRT MJ 8,61E+01 1,26E+01 1,81E-01 0 7,72E+00 6,71E+00 2,7E+01 -1,63E+01 -3,7E+00
SM kg 1,5E+00 0 0 0 0 0 0 1,29E+02 0
RSF MJ 0 0 0 0 0 0 0 0 0
NRSF MJ 0 0 0 0 0 0 0 0 0
FW m3 2,52E-02 7,48E-04 1,66E-03 0 4,6E-04 1,77E-03 6,8E-03 -9,77E-03 -4,98E-04
PERE = Erneuerbare Primärenergie als Energieträger; PERM = Erneuerbare Primärenergie zur stofflichen Nutzung; PERT = Total erneuerbare
Primärenergie; PENRE = Nicht-erneuerbare Primärenergie als Energieträger; PENRM = Nicht-erneuerbare Primärenergie zur stofflichen Nutzung;
PENRT = Total nicht erneuerbare Primärenergie; SM = Einsatz von Sekundärstoffen; RSF = Erneuerbare Sekundärbrennstoffe; NRSF = Nicht-
erneuerbare Sekundärbrennstoffe; FW = Nettoeinsatz von Süßwasserressourcen
ERGEBNISSE DER ÖKOBILANZ –ABFALLKATEGORIEN UND OUTPUTFLÜSSE nach EN 15804+A2:
1 m² grauer Betonpflasterstein 6 cm
Indikator Einheit A1-A3 A4 A5 C1 C2 C3 C4 D/1 D/2
HWD kg -1,67E-09 2,12E-11 1,75E-12 0 1,3E-11 -7,18E-11 5,87E-10 1,15E-09 -2,3E-10
NHWD kg 4,96E+00 1,88E-03 4,89E-03 0 1,16E-03 1,88E-03 1,35E+02 -9,86E-03 -1,98E-03
RWD kg 2,83E-03 1,65E-05 5,14E-06 0 1,02E-05 5,5E-05 3,07E-04 -8,77E-04 -1,45E-04
CRU kg 0 0 0 0 0 0 0 0 0
MFR kg 0 0 0 0 0 1,31E+02 0 0 0
MER kg 0 0 0 0 0 0 0 0 0
5 Umwelt-Produktdeklaration - EHL AG - Pflastersteine und Platten aus Beton in 6 cm Stärke
EEE MJ 0 0 8,65E-01 0 0 0 0 0 0
EET MJ 0 0 2,03E+00 0 0 0 0 0 0
HWD = Gefährlicher Abfall zur Deponie; NHWD = Entsorgter nicht gefährlicher Abfall; RWD = Entsorgter radioaktiver Abfall; CRU = Komponenten für
die Wiederverwendung; MFR = Stoffe zum Recycling; MER = Stoffe für die Energierückgewinnung; EEE = Exportierte Energie – elektrisch; EET =
Exportierte Energie – thermisch
ERGEBNISSE DER ÖKOBILANZ – zusätzliche Wirkungskategorien nach EN 15804+A2-optional:
1 m² grauer Betonpflasterstein 6 cm
Indikator Einheit A1-A3 A4 A5 C1 C2 C3 C4 D/1 D/2
PM Krankheitsfälle 5,15E-07 1,05E-08 6,83E-10 0 6,46E-09 3,38E-08 1,76E-07 -7,93E-08 -1,73E-09
IR kBq U235-Äq. 2,79E-01 1,77E-03 5,43E-04 0 1,09E-03 5,78E-03 3,55E-02 -9,31E-02 -1,53E-02
ETP-fw CTUe 3,93E+01 9,06E+00 8,02E-02 0 5,57E+00 4,78E+00 1,47E+01 -7,4E+00 -6,24E-01
HTP-c CTUh 1,84E-09 1,82E-10 5,22E-12 0 1,12E-10 1,05E-10 2,26E-09 -2,93E-10 -4,48E-11
HTP-nc CTUh 1,54E-07 9,26E-09 1,91E-10 0 5,7E-09 5,28E-09 2,49E-07 -1,27E-08 -1,4E-09
SQP SQP 1,11E+02 4,46E+00 6,24E-02 0 2,74E+00 1,69E+00 6,54E+00 -7,52E+00 -9,72E-01
PM = Potenzielles Auftreten von Krankheiten aufgrund von Feinstaubemissionen; IR = Potenzielle Wirkung durch Exposition des Menschen mit U235;
ETP-fw = Potenzielle Toxizitätsvergleichseinheit für Ökosysteme; HTP-c = Potenzielle Toxizitätsvergleichseinheit für den Menschen (kanzerogene
Wirkung); HTP-nc = Potenzielle Toxizitätsvergleichseinheit für den Menschen (nicht kanzerogene Wirkung); SQP = Potenzieller Bodenqualitätsindex
Einschränkungshinweis 1 – gilt für den Indikator „Potenzielle Wirkung durch Exposition des Menschen mit U235“.
Diese Wirkungskategorie behandelt hauptsächlich die mögliche Wirkung einer ionisierenden Strahlung geringer Dosis auf die
menschliche Gesundheit im Kernbrennstoffkreislauf. Sie berücksichtigt weder Auswirkungen, die auf mögliche nukleare Unfälle und
berufsbedingte Exposition zurückzuführen sind, noch auf die Entsorgung radioaktiver Abfälle in unterirdischen Anlagen. Die potenzielle
vom Boden, von Radon und von einigen Baustoffen ausgehende ionisierende Strahlung wird eben-falls nicht von diesem Indikator
gemessen.
Einschränkungshinweis 2 – gilt für die Indikatoren: „Potenzial für die Verknappung abiotischer Ressourcen - nicht fossile Ressourcen“,
„Potenzial für die Verknappung abiotischer Ressourcen - fossile Brennstoffe“, „Wasser-Entzugspotenzial (Benutzer)“, „Potenzielle
Toxizitätsvergleichseinheit für Ökosysteme“, „Potenzielle Toxizitätsvergleichseinheit für den Menschen - kanzerogene Wirkung“,
„Potenzielle Toxizitätsvergleichseinheit für den Menschen - nicht kanzerogene Wirkung“, „Potenzieller Bodenqualitätsindex".
Die Ergebnisse dieses Umweltwirkungsindikators müssen mit Bedacht angewendet werden, da die Unsicherheiten bei diesen
Ergebnissen hoch sind oder da es mit dem Indikator nur begrenzte Erfahrungen gibt.
Literaturhinweise
Normen IBU 2021
EN 15804 IBU (2021): Allgemeine EPD-Programmanleitung des Institut
EN 15804:2012+A2:2019+AC:2021, Nachhaltigkeit von Bauen und Umwelt e.V. (IBU). Version 2.0,
Bauwerken –Umweltproduktdeklarationen Grundregeln für die Institut Bauen und Umwelt e.V., Berlin.
ProduktkategorieBauprodukte.
PCR Teil A
ISO 14025 Produktkategorie-Regeln für gebäudebezogeneProdukte und
DIN EN ISO 14025:2011-10, Umweltkennzeichnungen und - Dienstleistungen. Teil A: Rechenregelnfür die Ökobilanz
deklarationen – Typ III Umweltdeklarationen – Grundsätze und Anforderungen an den Projektbericht, Berlin:Institut Bauen
undVerfahren. und Umwelt e.V. (Hrsg.), Version 1.3,08/2022 (www.ibu-
epd.com).
EN 1338:2003/AC:2006
Pflastersteine aus Beton — Anforderungen und Prüfverfahren PCR Teil B
Oberbaumaterialien für Verkehrswege im Außenbereich
EN 1339:2003/AC:2006 Produktkategorie-Regeln für gebäudebezogene Produkte und
Platten aus Beton — Anforderungen und Prüfverfahren Dienstleistungen, Teil B:Anforderungenan die Umwelt-
Produktdeklaration fürOberbaumaterialien für Verkehrs
Weitere Literatur wege imAußenbereich, Institut Bauen und Umwelt e.V.
(Hrsg.),Version 1, 2023.
LCA FE (GaBi) documentation
GaBi life cycle inventory data documentation REACH
(https://sphera.com/product-sustainability-gabi-data-search/) Verordnung (EG) Nr. 1907/2006 des Europäischen Parlaments
und Rates vom 18. Dezember 2006 zur Registrierung,
LCA FE (GaBi) software Bewertung, Zulassung und Beschränkung chemischer Stoffe
Sphera Solutions GmbH:
GaBi Software System and Database for Life Cycle
Engineering, CUP Version: 2023.1. University of Stuttgart,
Leinfelden Echterdingen
6 Umwelt-Produktdeklaration - EHL AG - Pflastersteine und Platten aus Beton in 6 cm Stärke
Herausgeber
Institut Bauen und Umwelt e.V. +49 (0)30 3087748- 0
Hegelplatz 1 info@ibu-epd.com
10117 Berlin www.ibu-epd.com
Deutschland
Programmhalter
Institut Bauen und Umwelt e.V. +49 (0)30 3087748- 0
Hegelplatz 1 info@ibu-epd.com
10117 Berlin www.ibu-epd.com
Deutschland
Ersteller der Ökobilanz
Sphera GmbH +49711341817-0
Hauptstrasse 111 info@sphera.com
70771 Echterdingen-Leinfelden www.sphera.com
Deutschland
Inhaber der Deklaration
EHL AG +49 2652 8008 0
Alte Chaussee 127 info@ehl.de
56642 Kruft www.ehl.de
Deutschland
7 Umwelt-Produktdeklaration - EHL AG - Pflastersteine und Platten aus Beton in 6 cm Stärke
