UMWELT-PRODUKTDEKLARATION
nach ISO 14025 und EN 15804+A2
Deklarationsinhaber fischerwerke GmbH & Co. KG
Herausgeber Institut Bauen und Umwelt e.V. (IBU)
Programmhalter Institut Bauen und Umwelt e.V. (IBU)
Deklarationsnummer EPD-FIW-20230531-CBA1-DE
Ausstellungsdatum 18.04.2024
Gültig bis 17.04.2029
FIS V Zero
fischerwerke GmbH & Co. KG
www.ibu-epd.com | https://epd-online.com
Allgemeine Angaben
fischerwerke GmbH & Co. KG FIS V Zero
Programmhalter Inhaber der Deklaration
IBU – Institut Bauen und Umwelt e.V. fischerwerke GmbH & Co. KG
Hegelplatz 1 Klaus-Fischer-Straße 1
10117 Berlin 72178 Waldachtal
Deutschland Deutschland
Deklarationsnummer Deklariertes Produkt/deklarierte Einheit
EPD-FIW-20230531-CBA1-DE fischerwerke GmbH & Co. KG
EIN UNTERNEHMEN DER UNTERNEHMENSGRUPPE
FISCHER
Otto-Hahn-Straße 15
79211 Denzlingen DEUTSCHLAND
Diese Deklaration basiert auf den Produktkategorien-Regeln: Gültigkeitsbereich:
Reaktionsharzprodukte, 01.08.2021 Die deklarierte Einheit ist 1 kg Injektionsmörtel. Das deklarierte Produkt ist
(PCR geprüft und zugelassen durch den unabhängigen ein in 2-Komponenten-Kunststoffkartuschen abgefüllter Injektionsmörtel,
Sachverständigenrat (SVR)) der jeweils aus einer Komponente A und einer Härter-Komponente B
besteht. Die Produktbezeichnung ist FIS V Zero in den Größen 300 ml und
2 x Statikmischer, bzw. 360 ml und 2 x Statikmischer. Die Herstellung des
Ausstellungsdatum Produkts FIS V Zero sowie der Spritzgussteile für das Unternehmen
fischerwerke GmbH & Co. KG erfolgt im eigenen Werk. Für die Ökobilanz
18.04.2024
wurden Daten von den Produktionsstandorten Denzlingen und Horb
verwendet.
Werk in Denzlingen: Otto-Hahn-Straße 15, 79211 Denzlingen
Gültig bis
Werk in Horb: Hindenburgstraße 81, 72160 Horb am Neckar
17.04.2029 Der Inhaber der Deklaration haftet für die zugrundeliegenden Angaben und
Nachweise; eine Haftung des IBU in Bezug auf Herstellerinformationen,
Ökobilanzdaten und Nachweise ist ausgeschlossen.
Die EPD wurde nach den Vorgaben der EN 15804+A2 erstellt. Im
Folgenden wird die Norm vereinfacht als EN 15804 bezeichnet.
Verifizierung
Die Europäische Norm EN 15804 dient als Kern-PCR
Unabhängige Verifizierung der Deklaration und Angaben gemäß ISO
14025:2011
Dipl.-Ing. Hans Peters intern X extern
(Vorstandsvorsitzender des Instituts Bauen und Umwelt e.V.)
Florian Pronold Matthias Klingler,
(Geschäftsführer des Instituts Bauen und Umwelt e.V.) Unabhängige/-r Verifizierer/-in
1 Umwelt-Produktdeklaration - fischerwerke GmbH & Co. KG - FIS V Zero
Produkt
Produktbeschreibung/Produktdefinition
Das deklarierte Produkt ist ein in 2-Komponenten-
Kunststoffkartuschen abgefüllter Injektionsmörtel, der jeweils
aus einer Komponente A und einer Härter-Komponente B
besteht. Im Falle des Injektionsmörtels FIS V Zero besteht die
Komponente A aus einer Vinylesterharzmischung und
mineralischen Füllstoffen während Komponente B
Polymerisationsinitatioren und mineralische Füllstoffe enthält.
Der Injektionsmörtel erfüllt alle Arbeitsschutzanforderungen und
ist gemäß der CLP-Verordnung als "kennzeichnungsfrei"
eingestuft. Der Universalmörtel FIS V Zero ist frei von
Dibenzoylperoxid, was als umweltgefährdend, sensibilisierend
und augenreizend eingestuft ist und ermöglicht dadurch seinen
Anwendern ein sicheres Verarbeiten. Bei dem zu
deklarierenden Injektionsmörtel mit der Produktbezeichnung
FIS V Zero handelt es sich um ein Produktdurchschnitt in den Technische Daten Stand August 2023, Änderungen
Kartuschengrößen 300 ml und 360 ml. Für das vorbehalten.
Inverkehrbringen des Produkts in der EU/EFTA (mit Ausnahme Die
der Schweiz) gilt die Verordnung (EU) Nr. 305/2011(CPR). Das Leistungswerte des Produkts entsprechend der
Produkt benötigt eine Leistungserklärung unter folgenden Leistungserklärung in Bezug auf dessen wesentliche Merkmale
Berücksichtigungen: gemäß:
- ETA-20/0572 (Verbunddübel zur Verankerung in Beton), - ETA-20/0572 (Verbunddübel zur Verankerung in Beton),
- ETA-20/0574 (Injektionssystem für nachträglich eingemörtelte - ETA-20/0574 (Injektionssystem für nachträglich eingemörtelte
Bewehrungsanschlüsse), Bewehrungsanschlüsse),
- ETA-21/0267 (Metall-Injektionsdübel zur Verankerung im - ETA-21/0267 (Metall-Injektionsdübel zur Verankerung im
Mauerwerk), Mauerwerk).
- CE-Kennzeichnung.
- Für die Verwendung gelten die jeweiligen nationalen
Grundstoffe/Hilfsstoffe
Bestimmungen.
Die Ökobilanz bezieht sich auf das Produktsystem 1 kg
Anwendung Injektionsmörtelmasse. Bei dem zu deklarierenden
FIS V Zero ist ein Universalmörtel und bietet sicheren Halt in Injektionsmörtel handelt es sich um einen Produktdurchschnitt
gängigen Baustoffen. Der Injektionsmörtel ist zugelassen für in unterschiedlichen Kartuschengrößen.
Verankerungen in Beton und Mauerwerk, für nachträgliche Die Hauptkomponenten des Produkts bestehen aus:
Bewehrungsanschlüsse sowie für wassergefüllte Bohrlöcher. • Kartusche
Die möglichen Installationstemperaturen von -10 bis 40°C • Statikmischer
erlauben die ganzjährige Verarbeitung für einen universellen • Mörtelmasse
Einsatz. Zugelassen ist FIS V Zero für folgende Materialien: • Härtermasse
• Beton C20/25 bis C50/60, gerissen und ungerissen Für die Ökobilanz wurden folgende Zusammensetzungen für
• Hohlblock aus Leichtbeton die Komponenten A und B berücksichtigt:
• Hochlochziegel
• Kalksand-Lochstein Komponente A
• Kalksand-Vollstein • Vinylesterharzmischung 30–40 %
• Vollziegel • mineralische Füllstoffe 60–70 %
• Sonstiges < 3 %
Technische Daten
Nachfolgend sind die bautechnischen Daten des im Rahmen Komponente B
der Ökobilanzstudie betrachteten Produkts in tabellarischer
• mineralische Füllstoffe 50–60 %
Form dargestellt.
• Polymerisationsinitiator 50–60 %
Bautechnische Daten • Sonstiges < 4 %
Bezeichnung Wert Einheit
Dichte 1,75 kg/m3 Das Produkt enthält keine Stoffe der ECHA-Liste der für eine
Zulassung in Fragekommenden besonders
Zugscherfestigkeit nach DIN EN 14293 - N/mm2
besorgniserregenden Stoffe (en:Substances of Very High
Haftzugfestigkeit nach DIN EN 14293 - N/mm2 Concern – SVHC) oberhalb von 0,1 Massen-%.
Die Zugscher- und Haftzugfestigkeit nach DIN EN 14293 sind
Das Produkt enthält keine CMR-Stoffe der Kategorie 1A oder
für das Produkt nicht relevant.
1B, die nicht auf der Kandidatenliste (ECHA-Liste) stehen,
oberhalb von 0,1 Massen-%.
Dem vorliegenden Bauprodukt wurden keine Biozidprodukte
zugesetzt oder es wurde nicht mit Biozidprodukten behandelt
(behandelte Ware im Sinne der Biozidprodukteverordnung (EU)
Nr. 528/2012).
2 Umwelt-Produktdeklaration - fischerwerke GmbH & Co. KG - FIS V Zero
Aus diesem Grund wird keine Referenz-Nutzungsdauer
Referenz-Nutzungsdauer angegeben.
Es werden keine Module aus der Nutzungsphase deklariert.
LCA: Rechenregeln
Module A1 (Rohstoffbereitstellung), A2 (Transport) und A3
Deklarierte Einheit (Herstellung) werden in der Auswertung aggregiert als Modul
Gemäß PCR Teil B ist die deklarierte Einheit 1 kg A1–A3 dargestellt.
Injektionsmörtel. Der in 2-Komponenten-Kunststoffkartuschen
abgefüllte Injektionsmörtel besteht jeweils aus einer
Komponente A und einer Härterkomponente B. Die
Komponente A nimmt einen Anteil von 96 % ein, während die
Komponente B 4 % des gesamten fertigen Produkts einnimmt.
Rohstoffe, die sowohl im Härter als auch im Mörtel eingesetzt
wurden, wurden im Zuge der Sachbilanz dem Mörtel
zugeschrieben, da eine Aufteilung nicht möglich war. Aus
diesem Grund ist der Anteil der einzelnen Komponenten am
gesamten Produkt nur abschätzbar.
Deklarierte Einheit und Massebezug
Bezeichnung Wert Einheit
Deklarierte Einheit 1 kg
Rohdichte 1,75 kg/m3
Geographische Repräsentativität
Massebezug 300ml (ohne Verpackung) 0,492 kg/Stk. Land oder Region, in dem/r das deklarierte Produktsystem
Massebezug 360ml (ohne Verpackung) 0,615 kg/Stk. hergestellt und ggf. genutzt sowie am Lebensende behandelt
wird: EU-27 Mitgliedsstaaten
Das bilanzierte Produktionsvolumen basiert auf den Angaben
des Herstellers für das Bezugsjahr und wurde auf die
deklarierte Einheit umgerechnet. Insgesamt wird von einer Vergleichbarkeit
guten Repräsentativität und Robustheit der Daten
Grundsätzlich ist eine Gegenüberstellung oder die Bewertung
ausgegangen.
von EPD-Daten nur möglich, wenn alle zu vergleichenden
Datensätze nach EN 15804 erstellt wurden und der
Systemgrenze
Gebäudekontext bzw. die produktspezifischen
Es wurde die Systemgrenze "Wiege bis Werkstor – mit
Leistungsmerkmale berücksichtigt werden. Die
Optionen" gewählt. Der Lebenszyklus ist entsprechend EN
Hintergrunddaten wurden der Datenbank "Managed LCA
15804 modular gestaltet. Die der vorliegenden EPD
Content" (vormals "GaBi Professional") entnommen, die in der
zugrundeliegende Ökobilanz berücksichtigt das Produktstadium
Software LCA for Experts implementiert ist (Sphera, 2023).
(A1–A3), das Entsorgungsstadium (C1–C4) sowie Vorteile und
Belastungen außerhalb der Systemgrenze (Modul D). Die
LCA: Szenarien und weitere technische Informationen
Im Zuge der ökobilanziellen Betrachtung wurde sowohl die
Charakteristische Produkteigenschaften biogener Herstellung der Injektionsmörtelmasse als auch die der
Kohlenstoff Kunststoffkartuschen, Statikmischer und Kunststoffdeckel
Der biogene Kohlenstoffgehalt quantifiziert die Menge an (Spritzgussbauteile) berücksichtigt, da diese von fischerwerke
biogenem Kohlenstoff in einem Bauprodukt, wenn es das GmbH & Co KG produziert werden. Die Entsorgung der
Werkstor verlässt. Im Bauprodukt selbst ist kein biogener Spritzgussbauteile findet in Modul A5 statt, nachdem das
Kohlenstoff gebunden. Lediglich die verwendeten Rohstoff- und Produkt angewendet wurde. Dieses Modul wird in der
Produktverpackungen aus Holz bzw. Karton weisen laut vorliegenden Studie jedoch nicht betrachtet. Die vorliegende
Hintergrunddatensatz für Holz ca. 47,7 % und für Karton ca. 43 Information zur Entsorgung der primären Produktverpackung ist
% biogenen Kohlenstoff auf. Da das Modul A5 nicht Teil der eine rein informative Angabe.
Systemgrenze ist, wurde die Bindung dieses Kohlenstoffs in
Bezeichnung Wert Einheit
Modul A1-A3 im Indikator "Globales
Spritzgussbauteil zur Entsorgung 0,1170 kg
Erwärmungspotenzialbiogen (GWP-biogenic)" nicht
einbezogen.
Die folgende Tabelle zeigt den Anteil des biogenen
Ende des Lebenswegs (C1-C4)
Kohlenstoffgehalts in der Verpackung bezogen auf die
Für die Überführung zur stofflichen und thermischen
deklarierte Einheit.
Verwertung bzw. Deponierung sind keine herstellerspezifischen
Informationen zur Beschreibung des biogenen Daten bekannt. Die Injektionsmörtel verbleiben in der Wand
Kohlenstoffgehalts am Werkstor bzw. im Gebäude bis zum Abriss. Aus diesem Grund wird die
Bezeichnung Wert Einheit konventionelle Annahme einer 100-prozentigen Deponie des
Biogener Kohlenstoff in der zugehörigen inerten Materials getroffen.
0,058 kg C
Verpackung Bezeichnung Wert Einheit
Zur Deponierung 1 kg
Stromverbrauch 0,0033 kWh
Materialverlust 0,01 kg
Einbau ins Gebäude (A5)
3 Umwelt-Produktdeklaration - fischerwerke GmbH & Co. KG - FIS V Zero
Energierückgewinnung bereitstehen könnte. Aus diesem Grund
Wiederverwendungs- Rückgewinnungs- und
fallen für dieses Bauprodukt in der vorliegenden Studie keine
Recyclingpotential (D), relevante Szenarioangaben
Gutschriften und Lasten außerhalb der Systemgrenzen an.
Im Modul D werden grundsätzlich die aus der thermischen und
stofflichen Verwertung der Abfälle zurückgewonnenen Energien Bezeichnung Wert Einheit
(thermische Energie und Strom) bzw. das entstehende Exportierte elektrische Energie 0 kWh
Recyclingmaterial gutgeschrieben. Da es sich bei den Exportierte thermische Energie 0 MJ
Injektionsmörteln um ein deponiertes inertes Material handelt,
entsteht in Modul C4 kein Deponiegas, das zur
4 Umwelt-Produktdeklaration - fischerwerke GmbH & Co. KG - FIS V Zero
LCA: Ergebnisse
In diesem Kapitel sind die Ergebnisse der Sachbilanz und Wirkungsabschätzung für den untersuchten Injektionsmörtel detailliert
aufgelistet. Die Berechnungen und die verwendeten Hintergrunddatensätze wurden ausschließlich in der Software GaBi durchgeführt
bzw. den zugehörigen Datenbanken entnommen (Sphera, 2023).
ANGABE DER SYSTEMGRENZEN (X = IN ÖKOBILANZ ENTHALTEN; ND = MODUL ODER INDIKATOR NICHT DEKLARIERT;
MNR = MODUL NICHT RELEVANT)
Gutschriften
Stadium der
und Lasten
Produktionsstadium Errichtung Nutzungsstadium Entsorgungsstadium
außerhalb der
des Bauwerks
Systemgrenze
g n u g ro s re v ffo ts h o R tro p s n a rT g n u lle ts re H m o v tro p s n a rT m u z re lle ts re Htro s g n u d n e w re V e g a tn o M g n u d n e w n A /g n u z tu N g n u tla h d n a ts n I ru ta ra p e R z ta s rE g n u re u e n rE rü f z ta s n ie e ig re n E n e b ie rte B s a ds e d u ä b e G s e d rü f z ta s n ie re s s a W n e b ie rte B s a ds e d u ä b e G s e d s s irb A /u a b k c ü R tro p s n a rT g n u ld n a h e b lla fb A g n u g itie s e B ,-s g n u d n e w re v re d e iW -s g n u n n iw e g k c ü R re d ola iz n e to p g n ilc y c e R
A1 A2 A3 A4 A5 B1 B2 B3 B4 B5 B6 B7 C1 C2 C3 C4 D
X X X MND MND MND MND MNR MNR MNR MND MND X X X X X
ERGEBNISSE DER ÖKOBILANZ – UMWELTAUSWIRKUNGEN nach EN 15804+A2: 1 kg Injektionsmörtel
Indikator Einheit A1-A3 C1 C2 C3 C4 D
Globales Erwärmungspotenzial total (GWP-total) kg CO 2-Äq. 2,36E+00 1,07E-03 8,63E-03 0 1,49E-02 0
Globales Erwärmungspotenzial fossil (GWP-fossil) kg CO 2-Äq. 2,36E+00 1,06E-03 8,68E-03 0 1,48E-02 0
Globales Erwärmungspotenzial biogen (GWP-biogenic) kg CO 2-Äq. -6,31E-04 9,25E-06 -1,27E-04 0 0 0
Globales Erwärmungspotenzial luluc (GWP-luluc) kg CO 2-Äq. 1,02E-03 1,16E-07 8E-05 0 4,67E-05 0
Abbau Potential der stratosphärischen Ozonschicht (ODP) kg CFC11-Äq. 6,01E-12 1,96E-14 1,12E-15 0 3,82E-14 0
Versauerungspotenzial von Boden und Wasser (AP) mol H+-Äq. 4,48E-03 2,27E-06 1,46E-05 0 1,07E-04 0
Eutrophierungspotenzial Süßwasser (EP-freshwater) kg P-Äq. 1,41E-05 3,97E-09 3,16E-08 0 3,03E-08 0
Eutrophierungspotenzial Salzwasser (EP-marine) kg N-Äq. 1,07E-03 5,44E-07 5,71E-06 0 2,75E-05 0
Eutrophierungspotenzial Land (EP-terrestrial) mol N-Äq. 1,23E-02 5,68E-06 6,55E-05 0 3,03E-04 0
kg NMVOC-
Bildungspotential für troposphärisches Ozon (POCP) 3,84E-03 1,45E-06 1,3E-05 0 8,31E-05 0
Äq.
Potenzial für den abiotischen Abbau nicht fossiler Ressourcen
kg Sb-Äq. 1,17E-07 1,65E-10 5,73E-10 0 6,94E-10 0
(ADPE)
Potenzial für den abiotischen Abbau fossiler Brennstoffe (ADPF) MJ 5,36E+01 2,24E-02 1,18E-01 0 2E-01 0
m3 Welt-Äq.
Wassernutzung (WDP) 1,18E+00 2,37E-04 1,04E-04 0 1,65E-03 0
entzogen
ERGEBNISSE DER ÖKOBILANZ – INDIKATOREN ZUR BESCHREIBUNG DES RESSOURCENEINSATZES nach EN 15804+A2: 1
kg Injektionsmörtel
Indikator Einheit A1-A3 C1 C2 C3 C4 D
Erneuerbare Primärenergie als Energieträger (PERE) MJ 8,84E+00 1,34E-02 8,56E-03 0 3,26E-02 0
Erneuerbare Primärenergie zur stofflichen Nutzung (PERM) MJ 1,34E+00 0 0 0 0 0
Total erneuerbare Primärenergie (PERT) MJ 1,02E+01 1,34E-02 8,56E-03 0 3,26E-02 0
Nicht-erneuerbare Primärenergie als Energieträger (PENRE) MJ 6,01E+01 2,24E-02 1,18E-01 0 2E-01 0
Nicht-erneuerbare Primärenergie zur stofflichen Nutzung
MJ 1,44E+01 0 0 0 0 0
(PENRM)
Total nicht erneuerbare Primärenergie (PENRT) MJ 7,45E+01 2,24E-02 1,18E-01 0 2E-01 0
Einsatz von Sekundärstoffen (SM) kg 0 0 0 0 0 0
Erneuerbare Sekundärbrennstoffe (RSF) MJ 0 0 0 0 0 0
Nicht erneuerbare Sekundärbrennstoffe (NRSF) MJ 0 0 0 0 0 0
Einsatz von Süßwasserressourcen (FW) m3 3,36E-02 1,08E-05 9,38E-06 0 5,05E-05 0
ERGEBNISSE DER ÖKOBILANZ –ABFALLKATEGORIEN UND OUTPUTFLÜSSE nach EN 15804+A2:
1 kg Injektionsmörtel
Indikator Einheit A1-A3 C1 C2 C3 C4 D
Gefährlicher Abfall zur Deponie (HWD) kg 3,32E-08 -1,75E-12 3,66E-13 0 4,36E-12 0
Entsorgter nicht gefährlicher Abfall (NHWD) kg 4,11E-02 1,64E-05 1,8E-05 0 1E+00 0
Entsorgter radioaktiver Abfall (RWD) kg 4,45E-04 3,56E-06 2,21E-07 0 2,28E-06 0
Komponenten für die Wiederverwendung (CRU) kg 0 0 0 0 0 0
Stoffe zum Recycling (MFR) kg 1,56E-02 0 0 0 0 0
Stoffe für die Energierückgewinnung (MER) kg 0 0 0 0 0 0
Exportierte elektrische Energie (EEE) MJ 1,11E+00 0 0 0 0 0
Exportierte thermische Energie (EET) MJ 1,98E+00 0 0 0 0 0
ERGEBNISSE DER ÖKOBILANZ – zusätzliche Wirkungskategorien nach EN 15804+A2-optional:
1 kg Injektionsmörtel
Indikator Einheit A1-A3 C1 C2 C3 C4 D
5 Umwelt-Produktdeklaration - fischerwerke GmbH & Co. KG - FIS V Zero
Auftreten von Krankheiten aufgrund von Feinstaubemissionen
Krankheitsfälle 4,12E-08 1,91E-11 9,68E-11 0 1,31E-09 0
(PM)
Wirkung durch Exposition des Menschen mit U235 (IR) kBq U235-Äq. 5,44E-02 5,93E-04 3,3E-05 0 2,64E-04 0
Toxizitätsvergleichseinheit für Ökosysteme (ETP-fw) CTUe 1,58E+01 6,23E-03 8,43E-02 0 1,08E-01 0
Toxizitätsvergleichseinheit für Menschen (krebserregend) (HTP-c) CTUh 5,34E-10 3,3E-13 1,71E-12 0 1,68E-11 0
Toxizitätsvergleichseinheit für Menschen (nicht krebserregend)
CTUh 1,87E-08 5,25E-12 7,61E-11 0 1,77E-09 0
(HTP-nc)
Bodenqualitätsindex (SQP) SQP 2,73E+01 8,79E-03 4,92E-02 0 4,86E-02 0
Einschränkungshinweis 1 – gilt für den Indikator „Potenzielle Wirkung durch Exposition des Menschen mit U235“.
Diese Wirkungskategorie behandelt hauptsächlich die mögliche Wirkung einer ionisierenden Strahlung geringer Dosis auf die
menschliche Gesundheit im Kernbrennstoffkreislauf. Sie berücksichtigt weder Auswirkungen, die auf mögliche nukleare Unfälle und
berufsbedingte Exposition zurückzuführen sind, noch auf die Entsorgung radioaktiver Abfälle in unterirdischen Anlagen. Die potenzielle
vom Boden, von Radon und von einigen Baustoffen ausgehende ionisierende Strahlung wird eben-falls nicht von diesem Indikator
gemessen.
Einschränkungshinweis 2 – gilt für die Indikatoren: „Potenzial für die Verknappung abiotischer Ressourcen - nicht fossile Ressourcen“,
„Potenzial für die Verknappung abiotischer Ressourcen - fossile Brennstoffe“, „Wasser-Entzugspotenzial (Benutzer)“, „Potenzielle
Toxizitätsvergleichseinheit für Ökosysteme“, „Potenzielle Toxizitätsvergleichseinheit für den Menschen - kanzerogene Wirkung“,
„Potenzielle Toxizitätsvergleichseinheit für den Menschen - nicht kanzerogene Wirkung“, „Potenzieller Bodenqualitätsindex".
Die Ergebnisse dieses Umweltwirkungsindikators müssen mit Bedacht angewendet werden, da die Unsicherheiten bei diesen
Ergebnissen hoch sind oder da es mit dem Indikator nur begrenzte Erfahrungen gibt.
Literaturhinweise
DE102015118134A1 DIN EN ISO 14025:2011-10, Umweltkennzeichnungen und -
Patent, 2015; Aldimine und Ketimine als Initiatoren in deklarationen - Typ III Umweltdeklarationen - Grundsätze und
Härtersystemen und entsprechende Harzzusammensetzungen Verfahren
unter anderem für die Befestigungstechnik;
https://patents.google.com/patent/DE102015118134A1/de ISO 14040
[Zugriff am 20.06.2023] DIN EN ISO 14040:2006-10, Umweltmanagement - Ökobilanz -
Grundsätze und Rahmenbedingungen
ECHA-Liste
Candidate List of substances of very high concern for ISO 14044
Authorisation, https://www.echa.europa.eu/candidate-list-table DIN EN ISO 14044:2006-10, Umweltmanagement - Ökobilanz -
Anforderungen und Anleitungen
EN 15804
DIN EN 15804:2012+A2:2019: Nachhaltigkeit von Bauwerken - PCR Teil A
Umweltdeklarationen für Produkte - Grundregeln für die Institut Bauen und Umwelt e.V.: Produktkategorieregeln für
Produktkategorie Bauprodukte gebäudebezogene
Produkte und Dienstleistungen. Teil A: Rechenregeln für die
EPD-DBC-FIW-20220088-IBE2-DE Ökobilanz und Anforderungen an den Projektbericht nach EN
Umweltproduktdeklaration für fischer Injektionsmörtel auf 15804+A2:2019, Version 1.3, 2022
Methacrylat-Basis (FIS V Plus, FIS VW Plus, FIS VS, FIS HB,
FIS SB); EPD-DBC-FIW-20220088-IBE2-DE; IBU 2022. PCR Teil B
Institut Bauen und Umwelt e.V.: Produktkategorieregeln für
ETA-20/0572 gebäudebezogene
Europäische Technische Bewertung: Verbunddübel zur Produkte und Dienstleistungen. Teil B: Anforderungen an die
Verankerung in Beton, DiBT, 2021 EPD für Reaktionsharzprodukte, 01.08.2021
ETA-20/0574 Programmanleitung
Europäische Technische Bewertung: Injektionssystem für Institut Bauen und Umwelt e.V.: Allgemeine EPD-
nachträglich eingemörtelte Bewehrungsanschlüsse, DiBT, 2021 Programmanleitung des Institut Bauen und Umwelt e.V. (IBU).
Version 2.0, 2021
ETA-21/0267
Europäische Technische Bewertung: Metall-Injektionsdübel zur
Verankerung im Mauerwerk, DiBT, 2021 Sphera, 2023
GaBi ts Professional + Extension, Version
ISO 14025 10.7, 2023. Leinfelden-Echterdingen: Sphera Solutions GmbH
6 Umwelt-Produktdeklaration - fischerwerke GmbH & Co. KG - FIS V Zero
Herausgeber
Institut Bauen und Umwelt e.V. +49 (0)30 3087748- 0
Hegelplatz 1 info@ibu-epd.com
10117 Berlin www.ibu-epd.com
Deutschland
Programmhalter
Institut Bauen und Umwelt e.V. +49 (0)30 3087748- 0
Hegelplatz 1 info@ibu-epd.com
10117 Berlin www.ibu-epd.com
Deutschland
Ersteller der Ökobilanz
SKZ - Das Kunststoff-Zentrum +49 931 4104-433
Friedrich-Bergius-Ring 22 kfe@skz.de
97076 Würzburg www.skz.de
Deutschland
Inhaber der Deklaration
fischerwerke GmbH & Co. KG +49 (0)7443 12-0
Klaus-Fischer-Straße 1 info@fischer.de
72178 Waldachtal www.fischer.de
Deutschland
7 Umwelt-Produktdeklaration - fischerwerke GmbH & Co. KG - FIS V Zero
