UMWELT-PRODUKTDEKLARATION
nach ISO 14025 und EN 15804+A2
Deklarationsinhaber REHAU Industries SE & Co. KG
Herausgeber Institut Bauen und Umwelt e.V. (IBU)
Programmhalter Institut Bauen und Umwelt e.V. (IBU)
Deklarationsnummer EPD-REH-20240087-ICC1-DE
Ausstellungsdatum 08.07.2024
Gültig bis 07.07.2029
AWADUKT PP
REHAU Industries SE & Co. KG
www.ibu-epd.com | https://epd-online.com
1. Allgemeine Angaben
REHAU Industries SE & Co. KG AWADUKT PP
Programmhalter Inhaber der Deklaration
IBU – Institut Bauen und Umwelt e.V. REHAU Industries SE & Co. KG
Hegelplatz 1 Helmut Wagner Straße 1
10117 Berlin 95111 Rehau
Deutschland Deutschland
Deklarationsnummer Deklariertes Produkt/deklarierte Einheit
EPD-REH-20240087-ICC1-DE 1 kg AWADUKT PP Kanalrohrsystem
Diese Deklaration basiert auf den Produktkategorien-Regeln: Gültigkeitsbereich:
Drucklose Abwasserrohrsysteme aus Kunststoff, 23.04.2024 Die EPD gilt für die Kanalrohrsysteme
(PCR geprüft und zugelassen durch den unabhängigen
• AWADUKT PP SN10
Sachverständigenrat (SVR))
• AWADUKT HPP SN16
• AWADUKT PP SN10 BLUE
• AWADUKT HPP SN16 BLUE
Ausstellungsdatum
• AWADUKT PP SN10 OIL PROTECT
08.07.2024 • AWADUKT HPP SN16 OIL PROTECT
• AWADUKT PP SN10 FUSION
• AWADUKT HPP SN16 FUSION
Gültig bis • AWADUKT PP SN4
• AWADUKT PP SN8
07.07.2029
hergestellt im
• REHAU-Werk Viechtach, Deutschland
der Firma
• REHAU Industries SE & Co. KG.
Es handelt sich um eine Durchschnitts-EPD, bei der die oben genannten
Produkte über einen durchschnittliche Produktvariante deklariert werden.
Der Inhaber der Deklaration haftet für die zugrundeliegenden Angaben und
Nachweise; eine Haftung des IBU in Bezug auf Herstellerinformationen,
Dipl.-Ing. Hans Peters Ökobilanzdaten und Nachweise ist ausgeschlossen.
(Vorstandsvorsitzende/r des Instituts Bauen und Umwelt e.V.)
Die EPD wurde nach den Vorgaben der EN 15804+A2 erstellt. Im
Folgenden wird die Norm vereinfacht als EN 15804 bezeichnet.
Verifizierung
Die Europäische Norm EN 15804 dient als Kern-PCR
Unabhängige Verifizierung der Deklaration und Angaben gemäß ISO
14025:2011
intern X extern
Florian Pronold Matthias Klingler,
(Geschäftsführer/in des Instituts Bauen und Umwelt e.V.) (Unabhängige/-r Verifizierer/-in)
1 Umwelt-Produktdeklaration - REHAU Industries SE & Co. KG - AWADUKT PP
2. Produkt
* Mit einem Anteil von > 98% wird ausschließlich Polypropylen
2.1 Produktbeschreibung/Produktdefinition betrachtet.
Die EPD gilt für die Kanalrohrsysteme:
• AWADUKT PP SN10
2.4 Lieferzustand
• AWADUKT HPP SN16
Die Rohrsysteme sind mit Nennweiten von DN110 bis DN800
• AWADUKT PP SN10 BLUE
verfügbar, bei Baulängen zwischen 1000mm und 6000mm. Je
• AWADUKT HPP SN16 BLUE
nach Nennweite erfolgt die Lieferung mit einer
• AWADUKT PP SN10 OIL PROTECT
unterschiedlichen Anzahl Rohren pro Holzrahmenverschlag:
• AWADUKT HPP SN16 OIL PROTECT
von 80 Rohren pro Holzrahmenverschlag bei DN110 bis 2
• AWADUKT PP SN10 FUSION
Rohre pro Holzrahmenverschlag bei DN630.
• AWADUKT HPP SN16 FUSION
• AWADUKT PP SN4
2.5 Grundstoffe/Hilfsstoffe
• AWADUKT PP SN8
Zusammensetzung des Rohrsystems
Es handelt sich um Kanalrohrsysteme aus füllstofffreiem Das AWADUKT PP Rohrsystem besteht aus glatten Rohren,
Polypropylen. Die Systeme bestehen jeweils aus glatten Formteilen zur Verbindung zwischen den Rohren und
Rohren und aufgesetzten Formteilen mit Dichtring als Dichtungsringen am Übergang zwischen Rohr und Formteilen.
Verbindungsstücke. Die statistische Zusammensetzung des Rohrsystems in Masse-
% bezogen auf die deklarierte Einheit ist in der unteren Tabelle
Die Herstellung der Kanalrohrsysteme erfolgt in Deutschland. angegeben.
Die Produkte werden weltweit verwendet, mit dem Fokus auf Bezeichnung Wert Einheit
Europa.
Rohr 93 Masse-%
Formteil 6 Masse-%
Für die Verwendung des Produkts gelten die jeweiligen
Bestimmungen am Ort der Verwendung und die technischen Dichtungsring 1 Masse-%
Bestimmungen aufgrund dieser Vorschriften. Das Rohr und das Formteil des Systems AWADUKT PP
enthalten folgende Grund- und Hilfsstoffe:
2.2 Anwendung
Das Rohrsystem AWADUKT PP wird für Kanäle im Tiefbau • > 98% Polypropylen
eingesetzt. Die Rohrsysteme werden angewandt zur Leitung • 0,8 - 2,0% Farbmasterbatch
von Abwässern aller Art: Schmutz- und Mischwässer,
Regenwasser oder auch öl- und benzinhaltige Abwässer. Die 1) Das Produkt/Erzeugnis/mindestens ein Teilerzeugnis enthält
Rohrsysteme können zur kommunalen Entwässerung für keine Stoffe der ECHA-Liste gemäß der
Neuerschließungen oder bei der Auswechslung von Kanälen Chemikalienverordnung (EG) Nr. 1907/2006 der für eine
eingesetzt werden. Zulassung in Frage kommenden besonders
besorgniserregenden Stoffe (en: Substances of Very High
2.3 Technische Daten Concern – SVHC) (Datum 14.06.2023) oberhalb von 0,1
Die technischen Daten der Produkte, die im Geltungsbereich Massen-%.
der EPD liegen, sind unter Verweis auf die den einzelnen Daten
zugrundeliegenden Prüfregeln genannt. 2) Das Produkt/Erzeugnis/mindestens ein Teilerzeugnis enthält
Die Leistungswerte des Produkts in Bezug auf dessen keine weiteren CMR-Stoffe der Kategorie 1A oder 1B, die nicht
Merkmale gelten nach der maßgebenden technischen auf der Kandidatenliste gemäß der Chemikalienverordnung
Bestimmung (EN 1852). (EG) Nr. 1907/2006 stehen, oberhalb von 0,1 Massen-% in
mindestens einem Teilerzeugnis.
Bautechnische Daten
Bezeichnung Wert Einheit 3) Dem vorliegenden Bauprodukt wurden keine Biozidprodukte
Reines zugesetzt oder es wurde nicht mit Biozidprodukten behandelt
Werkstoff -
Polypropylen (PP) (es handelt sich damit nicht um eine behandelte Ware im Sinne
Dichte des Werkstoffs 900 kg/m3 der Biozidprodukteverordnung (EU) Nr. 528/2012).
Mittlere Dichte ≥ 900 kg/m³ -
2.6 Herstellung
Innendurchmesser 99,6 - 739,4 mm Die Rohre werden im Extrusionsverfahren hergestellt. Dabei
Außendurchmesser Toleranzmitte 110,2 - 803 mm erfolgt eine Trocknung des Granulats und eine anschließende
Wandstärke Toleranzmitte 3,7 - 31,8 mm Verarbeitung und Formgebung im Extruder. Die abgekühlten
Rohre werden zugeschnitten und in Holzrahmenverschlägen
Ringsteifigkeit nach DIN EN ISO
4 - 16 kN/m2 verpackt.
9969
Kurzzeit-E-Modul ≥ 1700 N/mm2
Die verschiedenen Formteile werden im Spritzgussverfahren
Langzeit-E-Modul ≥ 425 N/mm2 hergestellt unter derselben Rezeptur wie die glatten Rohre.
Längenausdehnungskoeffizienz 0,14 mm/(mK)
Chemische Beständigkeit 1 - 13 pH Das REHAU-Werk in Viechtach arbeitet mit einem zertifizierten
Qualitätsmanagementsystem nach ISO 9001.
Oberflächenwiderstand > 10E12 Ω
Kurzzeit-Biegefestigkeit 39 N/mm2 2.7 Umwelt und Gesundheit während der Herstellung
Langzeit-Biegefestigkeit 17 N/mm2 Die gesetzliche Vorschriften zum Umgang mit Abluft, Abwasser,
Abfällen und Lärmemission werden eingehalten oder
unterschritten. Die Gesundheit der Mitarbeitenden wird
2 Umwelt-Produktdeklaration - REHAU Industries SE & Co. KG - AWADUKT PP
während der Herstellung nicht gefährdet.
2.13 Außergewöhnliche Einwirkungen
Im REHAU-Werk Viechtach werden zertifizierte Brand
Managementsysteme zur Umwelt nach ISO 14001 und zur Durch die Verlegung im Erdboden sind die Auswirkungen eines
Energie nach ISO 50001 genutzt. Außerdem nimmt das Werk Brandes nicht relevant für die Betrachtung des Rohrsystems.
an der "Operation Clean Sweep" teil, zur Vermeidung der Wasser
Emissionen von Kunststoffgranulat in die Umwelt. Die Rohre sind auf Fremdwasserdichtheit bei permanentem
Überdruck per Hochwassersimulation geprüft und mit dem
2.8 Produktverarbeitung/Installation Qualitätssiegel "IKT Fremdwasserdicht" ausgezeichnet.
Zur Installation des Kanalrohrsystems werden die Bauteile per
Hand oder per Absenkvorrichtung in den Rohrgraben Mechanische Zerstörung
abgelassen. Bei der Verbindung der Rohre über Steckmuffen Von einer mechanischen Zerstörung des Produkts während der
sind die Steck- und Spitzenden vor dem Zusammenstecken mit Nutzung ist nicht auszugehen.
einem Lappen zu reinigen und mit REHAU Gleitmittel
einzustreichen. 2.14 Nachnutzungsphase
Müssen Rohre abgelängt werden, ist eine feinzahnige Säge, Aktuell werden auszuwechselnde Kanalrohrsysteme in den
ein Rohrabschneider oder spezielles Werkzeug, bereitgestellt meisten Fällen im Boden belassen und das neue System
von REHAU, zu verwenden. parallel dazu gebaut. Wird das Rohrsystem stattdessen
ausgehoben, kann es gesammelt und werkstofflich
Bei der Produktvariante AWADUKT PP FUSION werden die wiederverwendet werden. Dafür bietet REHAU ein
Komponenten per Heizelementstumpfschweißen oder Rücknahmesystem an, mit dem Rohr-Restmengen und
Heizwendelschweißen verbunden. Hierfür ist qualifiziertes Rückbaumaterial zurückgeholt und werkstofflich recycelt
Personal und Maschinen nach DVS 2208-1 zu verwenden. werden. Diese Materialien können wieder zur Herstellung von
Rohrsystemen genutzt werden.
2.9 Verpackung
Das Produktsystem wird zum Schutz mit einem Wenn keine werkstoffliche Verwertung möglich oder gewünscht
Holzrahmenverschlag ausgeliefert. Je nach Rohrlänge besteht ist, kann AWADUKT PP am Ende des Lebenszyklus thermisch
dieser aus zwei bis drei Holzrahmen. Zwischen den Rohren unter Energierückgewinnung verwertet werden.
werden Distanzklötze aus Holz oder Polypropylen (PP)
platziert, um den Kontakt untereinander zu vermeiden. Zur Auf das mechanische Recycling mit Wiederverwertung
Befestigung wird der Verschlag mit PET-Band gebändert. (Szenario 1) sowie auf die energetische Verwertung (Szenario
Die Produktverpackung kann über lokale Wertstoffsammlungen 2) wird in Kapitel 4 und 6 eingegangen.
verwertet werden.
2.15 Entsorgung
2.10 Nutzungszustand Je nach lokalen Gegebenheiten kann statt der werkstofflichen
Die Polymere sind stabilisiert und hoch alterungsbeständig. oder thermischen Verwertung eine Deponierung stattfinden.
2.11 Umwelt und Gesundheit während der Nutzung Abfallschlüssel nach europäischem Abfallverzeichnis (AVV):
Es bestehen keine Hinweise auf eine Wirkungsbeziehung 20 01 39 Kunststoffe
zwischen dem Rohrsystem und der Umwelt oder der
Gesundheit während der Nutzung. 2.16 Weitere Informationen
Weitere Informationen können der Produktseite sowie dem
2.12 Referenz-Nutzungsdauer Katalog entnommen werden, auffindbar unter:
Für AWADUKT PP ist mit einer Lebensdauer von mindestens
100 Jahren auszugehen. Die Polymere von AWADUKT PP sind https://bs.rehau.com/de-de/loesungen-fuer-den-
hochgradig stabilisiert und alterungsbeständig über die tiefbau/abwasser/kanalrohre-awadukt-pp
Nutzungsdauer. Dazu kommt eine chemische Beständigkeit bei
pH-Werten zwischen 1 (sauer) und 13 (basisch).
3. LCA: Rechenregeln
Angabe der deklarierten Einheit
3.1 Deklarierte Einheit
Als deklarierte Einheit wird "1 kg Rohrsystem ohne Bezeichnung Wert Einheit
Produktverpackung" verwendet, das die Komponenten glattes Deklarierte Einheit 1 kg
Rohr, Formteil und Dichtungsring umfasst. Eine Massenbezug 1,07 - 49,83 kg/lfm
massenanteilige Aufteilung der Komponenten ist in 2.5
Rohdichte 900 kg/m3
dargestellt. Die Produktverpackung wird separat zum Produkt
betrachtet und ist ebenfalls Teil der Ökobilanz. Andere deklarierte Einheiten sind zulässig, wenn die
Umrechnung transparent dargestellt wird.
Für die LCA wurde eine Durchschnittsvariante des
Rohrsystems AWADUKT PP bilanziert. Es basiert auf den
3.2 Systemgrenze
Verkaufsmengen für das Bezugsjahr 2022 und deckt damit alle
Es wird der gesamte Produktlebenszyklus von AWADUKT PP
Produktvarianten (gelistet in 2.1) ab. Der Massebezug
betrachtet - siehe Fließschema.
unterscheidet sich je nach Nennweite des Rohres. Die
Typ der EPD: Wiege bis Bahre (Module A, B, C, D).
Massebezüge für alle Varianten sind im Anhang zu finden.
Das nachfolgende Fließschema zeigt die Systemgrenzen bei
der Bilanzierung von AWADUKT PP:
3 Umwelt-Produktdeklaration - REHAU Industries SE & Co. KG - AWADUKT PP
Grünstrom berechnet, jeglicher andere Strombedarf mit dem
deutschen Residualmix. Der Anteil des mit grünem Strom
gedeckten Strombedarfs am Gesamtstrombedarf im REHAU-
Werk Viechtach beträgt 100 %.
Während die Kanalrohrsysteme in Deutschland hergestellt
werden, kann die Verwendung global passieren. Der Fokus
liegt allerdings auf Europa. Die Verwertung am
Lebenswegsende richtet sich nach dem Ort der Verwendung.
Für die Modellierung wurde daher ein europäisches Szenario
am Lebenswegsende angenommen.
3.4 Abschneideregeln
In der vorliegenden EPD wurden alle relevanten Inputs und
Outputs bei der Bilanzierung mit einbezogen. Aufgrund der sehr
geringen Relevanz wurden einzelne Prozesse bzw. Materialien
Im Folgenden sind die berücksichtigten Lebenswegabschnitte
nicht berücksichtigt, für die keine Daten vorhanden waren. Alle
bzw. Prozessmodule für die Herstellung der Rohrsysteme
nicht berücksichtigten Prozesse haben einen jeweiligen Masse-
detailliert aufgelistet:
und Energieanteil von <1% und gemeinsam einen Masse- und
Energieanteil von <5% im Bezug zur deklarierten Einheit.
A1 – A3 Herstellungsphase
• Produktion der Roh-, Hilfs- und Betriebsstoffe sowie der 3.5 Hintergrunddaten
Vorprodukte inkl. Transport zum jeweiligen Werk Für die Ökobilanz wurden ausschließlich Hintergrunddaten aus
• Energiebereitstellung für die Produktion der Datenbank Managed LCA Content von Sphera (Version
• Produktion und Verpackung des Rohrsystems im Werk 2023.2, ehemals GaBi-Datenbank) herangezogen. Die
Viechtach Modellierung wurde mit der Software LCA for Experts von
• Interne Wiederaufbereitung der Produktionsabfälle und Sphera (Version 10.7, ehemals GaBi) durchgeführt.
Rückführung in Produktion
• Verwertung weiterer Abfälle inkl. Transport 3.6 Datenqualität
Die spezifischen Vordergrunddaten für die Herstellung von
A4 - A5 Aufbauphase AWADUKT PP stammen von REHAU Industries SE & CO. KG.
Die geographische und technische Repräsentativität wird als
• Transport des Produkts zur Baustelle
sehr gut eingestuft. Die zeitliche Repräsentativität wird als gut
• Einbau des Rohrsystems
bis sehr gut eingestuft. Insgesamt werden weit über 80% der
• Verwertung der Produktverpackung
spezifischen Daten als gut bis sehr gut eingeschätzt.
B Nutzungsphase
Die Hintergrunddaten aus der Datenbank Managed LCA
• Nutzung des Rohrsystems (B1) Content weisen eine gute bis sehr gute Repräsentativität
• Instandhaltung des Rohrsystems (B2) (geographisch, technisch, zeitlich) bei mindestens 80% aller
Kernindikatoren auf.
C1 – C4 Entsorgung
Es werden drei 100%-Entsorgungsszenarien angenommen: 3.7 Betrachtungszeitraum
Die spezifischen Daten zur Herstellung von AWADUKT PP
1. End-of-Life (EoL) Szenario 1: 100% Rückbau des
wurden über das Produktionsjahr 2022 erhoben. Die
Rohrsystems mit anschließender werkstofflicher
Energiebedarfe wurden über das Produktionsjahr 2020
Verwertung (Modul C3/1 und D/1 in der Auswertung).
gemessen.
2. EoL-Szenario 2: 100% Rückbau des Rohrsystems mit
anschließender energetischer Verwertung (Modul C3/2
3.8 Geographische Repräsentativität
und D/2 in der Auswertung).
Land oder Region, in dem/r das deklarierte Produktsystem
3. EoL-Szenario 3: 100% Rückbau des Rohrsystems und
hergestellt und ggf. genutzt sowie am Lebensende behandelt
Entsorgung auf einer lokalen Deponie statt (Modul C4/3
wird: Deutschland
und D/3 in der Auswertung)
D Wiederverwendungs-, Rückgewinnungs- und/oder 3.9 Allokation
Recyclingpotentiale
Modul A1-A3:
Wiederverwendungs-, Rückgewinnungs-, und/oder
Bei der Herstellung von AWADUKT PP entstehen keine Co-
Recyclingpotentiale sind in den Entsorgungsszenarien
Produkte. Bei der Ermittlung der Energieaufwendungen für das
vorhanden, da hier die Rohrsysteme einer energetischen bzw.
Rohrsystem wurde die gemessene Energie über die anteilige
stofflichen Verwertung zugeführt werden, aus denen Energie
produzierte Tonnage von AWADUKT PP allokiert.
bzw. Sekundärmaterialien zurückgewonnen werden, die
außerhalb der Systemgrenze genutzt werden können.
Modul C3/1:
Bei der werkstofflichen Verwertung des Rohrsystems am Ende
3.3 Abschätzungen und Annahmen
des Lebenszyklus werden die Auswirkungen des Recyclings bis
Von REHAU Industries SE & Co. KG stammen die Primärdaten
einschließlich des "Mahlens" dem Rohrsystem zugerechnet. Als
zur Zusammensetzung des Rohrsystems sowie die Daten zur
Mahlgut verliert das Rezyklat seinen Abfallstatus und tritt aus
Energienutzung, den Transportstrecken sowie den
der Systemgrenze aus.
Verpackungen von Produkt und Rohstoffen. Im Fall von
vorhandenen Datenlücken wurden diese mit statistischen
Modul D:
Durchschnitts- und Erfahrungswerten gefüllt.
Es wird konservativ angenommen, dass das Rezyklat
außerhalb der Systemgrenze nur zu 50% Polymer-Neuware
Für die Produktion in Viechtach wurde der Energiebedarf mit
ersetzen kann. In die Vorteile aus der Nachnutzung von
4 Umwelt-Produktdeklaration - REHAU Industries SE & Co. KG - AWADUKT PP
Sekundärmaterial wird daher ein Faktor S = 0,5 einbezogen. Gebäudekontext bzw. die produktspezifischen
Leistungsmerkmale berücksichtigt werden.
3.10 Vergleichbarkeit Hintergrunddatenbank: Managed LCA Content von Sphera
Grundsätzlich ist eine Gegenüberstellung oder die Bewertung (Version 2023.2, ehemals GaBi-Datenbank)
von EPD-Daten nur möglich, wenn alle zu vergleichenden
Datensätze nach EN 15804 erstellt wurden und der
4. LCA: Szenarien und weitere technische Informationen
Charakteristische Produkteigenschaften biogener
Bezeichnung Wert Einheit
Kohlenstoff
Energie (Diesel) MJ 1,78
Die Masse des im Rohrsystem gebundenen biogenen
Kohlenstoffs macht weniger als 5% des Produktgewichts aus. Wasser kg 36,97
Auf eine genaue Angabe wird daher verzichtet. Die verwendete Weitere Auswirkungen fallen über die Nutzungsphase nicht an.
Produktverpackung aus Holz weist laut Hintergrunddatensatz je Somit entstehen in den Modulen B1, B6 und B7 keine
kg Holz ca. 43,5% biogenen Kohlenstoff auf. Umweltauswirkungen.
Biogener Kohlenstoffgehalt von AWADUKT PP
Für das Rohrsystem AWADUKT PP ist mit einer Lebensdauer
Bezeichnung Wert Einheit
von 100 Jahren auszugehen.
kg C /
Biogener Kohlenstoff im Produkt < 0,05 d.E. EoL-Szenario 1 (100% Werkstoffliche Verwertung):
Das gesamte Rohrsystem wird mittels eines Baggers
Biogener Kohlenstoff in der kg C /
0,021 ausgegraben (C1). Der Transport zur lokalen Entsorgung
Produktverpackung d.E.
erfolgt per Lkw über eine Distanz von 77 km (C2). Das
Rohrsystem wird zu 100 % werkstofflich recycelt, gewaschen,
Die folgenden technischen Informationen sind Grundlage für getrocknet, geschreddert und gemahlen unter Einsatz von
die deklarierten Module oder können für die Entwicklung von Wasser und Strom. Beim Aufarbeiten entstehen Ausschüsse
spezifischen Szenarien im Kontext einer Gebäudebewertung von 5 %, die thermisch verwertet werden. 95 % bleiben als
genutzt werden, wenn Module nicht deklariert werden (MND). Mahlgut übrig (C3/1).
Es entstehen Vorteile oder Lasten außerhalb der
Transport zur Baustelle (A4) Systemgrenzen durch eine mögliche Nutzung des Mahlguts
Der Transport des Produktsystems zur Baustelle erfolgt über anstatt Neuware-Kunststoff. Mit einem konservativen
eine Distanz von 450 km. Substitutionsfaktor S = 0,5 wird berücksichtigt, dass Mahlgut
nur teilweise Neuware ersetzen kann. Zusätzliche Vorteile
Bezeichnung Wert Einheit
entstehen durch die Nutzung der Energie aus der Verbrennung
Diesel für Transport 1,20E-02 kg
der Ausschüsse (D/1).
Einbau ins Gebäude (A5) Bezeichnung Wert Einheit
Zum Einbau des Rohres wird ein Graben mittels Bagger Exportierte elektrische Energie 0,334 MJ
ausgehoben. Die verlegten Rohre werden mit Sand unterfüttert Exportierte thermische Energie 0,594 MJ
und der Boden verdichtet. Die Produktverpackung wird lokal Weiterverwendbares Recyclingmaterial (mit
0,475 kg
energetisch verwertet. Es entstehen Vorteile oder Lasten Substitutionsfaktor S=0,5)
außerhalb der Systemgrenzen durch die mögliche Nutzung der
rückgewonnenen Energie (Modul D). EoL-Szenario 2 (100 % Energetische Verwertung):
Bezeichnung Wert Einheit Die Module C1 und C2 sind identisch zu EoL-Szenario 1. Das
Rohrsystem wird zu 100 % energetisch verwertet
3,35E-
Sand zur Unterfüllung (Transport über 10 km) kg (Müllverbrennungsanlage mit R1-Wert > 0,6) mit
04
Energierückgewinnung (C3/2). Es entstehen Vorteile oder
4,93E-
Gleitmittel für Verbindung kg Lasten außerhalb der Systemgrenzen durch die mögliche
06
Nutzung der rückgewonnenen Energie (D/2).
Mechnische Energie in Form von Diesel (für
MJ 0,043 Bezeichnung Wert Einheit
Aushub, Verdichtung und Befüllung der Grube)
Exportierte elektrische Energie 6,68 MJ
Produktverpackung (energetische Verwertung) kg 0,049
Exportierte thermische Energie 11,9 MJ
2,17E-
Rohrverschnitt (Recycling bei REHAU) kg
04
EoL-Szenario 3 (100 % Deponierung):
Die Module C1 und C2 sind identisch zu EoL-Szenario 1. Das
Instandhaltung (B2)
Rohrsystem wird zu 100 % auf der Deponie entsorgt (C4/3). Es
Zur Instandhaltung des Rohrsystems (Modul B2) erfolgt alle 10
entstehen keine zusätzlichen Vorteile oder Lasten außerhalb
Jahre eine Spülung der Rohre unter Einsatz von Wasser und
der Systemgrenzen (Modul D/3).
Treibstoff für die Spülanlage. Es wird eine Nutzungsdauer von
100 Jahren berücksichtigt, wodurch insgesamt 10 Spülgänge Bezeichnung Wert Einheit
bilanziert werden. Pro Spülgang werden pro deklarierter Einheit Abgelagerter Abfall (auf Deponie) 1 kg
ein Volumen von 3,70 L Wasser und 0,178 MJ Energie in Form
von Diesel benötigt.
5 Umwelt-Produktdeklaration - REHAU Industries SE & Co. KG - AWADUKT PP
5. LCA: Ergebnisse
Im Folgenden werden die Ergebnisse der Ökobilanzierung und der Wirkungsabschätzung für das untersuchte Rohrsystem AWADUKT
PP detailliert aufgelistet. Das EoL-Szenario 1 (100 % werkstoffliche Verwertung) umfasst die Module C1, C2, C3/1 und D/1, das EoL-
Szenario 2 (100 % energetische Verwertung) umfasst die Module C1, C2, C3/2 und D/2 und das EoL-Szenario 3 (100 % Deponierung)
die Module C1, C2, C4/3 und D/3). In der Nutzungsphase ist nur die Instandhaltung des Rohrsystems (B2) relevant. Weitere Module in
dieser Phase (B1, B6 und B7) wurden betrachtet, sind aber nicht relevant für die Ergebnisse der Ökobilanz.
ANGABE DER SYSTEMGRENZEN (X = IN ÖKOBILANZ ENTHALTEN; MND = MODUL ODER INDIKATOR NICHT DEKLARIERT;
MNR = MODUL NICHT RELEVANT)
Gutschriften
Stadium der
und Lasten
Produktionsstadium Errichtung Nutzungsstadium Entsorgungsstadium
außerhalb der
des Bauwerks
Systemgrenze
g n u g ro s re v ffo ts h o R tro p s n a rT g n u lle ts re H m o v tro p s n a rT m u z re lle ts re Htro s g n u d n e w re V e g a tn o M g n u d n e w n A /g n u z tu N g n u tla h d n a ts n I ru ta ra p e R z ta s rE g n u re u e n rE rü f z ta s n ie e ig re n E n e b ie rte B s a ds e d u ä b e G s e d rü f z ta s n ie re s s a W n e b ie rte B s a ds e d u ä b e G s e d s s irb A /u a b k c ü R tro p s n a rT g n u ld n a h e b lla fb A g n u g itie s e B ,-s g n u d n e w re v re d e iW -s g n u n n iw e g k c ü R re d ola iz n e to p g n ilc y c e R
A1 A2 A3 A4 A5 B1 B2 B3 B4 B5 B6 B7 C1 C2 C3 C4 D
X X X X X X X MNR MNR MNR X X X X X X X
ERGEBNISSE DER ÖKOBILANZ – UMWELTAUSWIRKUNGEN nach EN 15804+A2: 1 kg Rohrsystem
Indikator Einheit A1-A3 A4 A5 B1 B2 B6 B7 C1 C2 C3/1 C3/2 C4/3 D/1 D/2 D/3
kg 3,13E -1,52E
GWP-total 1,75E+004,05E-028,23E-02 0 1,99E-01 0 0 1,3E-03 6,61E-032,46E-01 6,77E-02 -8,99E-01 -2,56E-02
CO 2-Äq. +00 +00
kg 3,13E -1,51E
GWP-fossil 1,8E+00 4,01E-025,75E-03 0 1,79E-01 0 0 1,3E-03 6,54E-032,46E-01 6,85E-02 -8,94E-01 -2,55E-02
CO 2-Äq. +00 +00
GWP- kg
-6,02E-021,14E-047,65E-02 0 2,01E-02 0 0 0 1,5E-05 4,53E-058,37E-05 0 -4,96E-03-6,11E-03-9,39E-05
biogenic CO 2-Äq.
kg
GWP-luluc 6,43E-04 2,43E-042,64E-05 0 1,04E-05 0 0 1,19E-056,13E-058,32E-063,09E-06 5,66E-05 -1,85E-04-1,05E-03-1,52E-05
CO -Äq.
2
kg CFC11-
ODP 1,98E-11 1E-14 1,53E-14 0 2,72E-13 0 0 1,38E-168,61E-161,24E-141,48E-13 1,16E-13 -2,84E-12-1,79E-14-8,63E-16
Äq.
AP mol H+-Äq. 2,98E-03 5,46E-052,03E-05 0 2,16E-04 0 0 6,66E-069,86E-061,68E-043,09E-04 2,06E-04 -1,31E-03-1,98E-03-3,09E-05
EP-
kg P-Äq. 5,58E-06 9,57E-08 1,4E-08 0 2,34E-05 0 0 4,7E-09 2,42E-084,42E-083,51E-08 1,32E-05 -1,32E-06-1,99E-06-2,89E-08
freshwater
EP-marine kg N-Äq. 8,64E-04 2,05E-055,39E-06 0 1,67E-04 0 0 3,13E-06 3,6E-06 4,35E-056,47E-05 4,72E-05 -3,76E-04-5,67E-04-9,14E-06
EP-
mol N-Äq. 9,09E-03 2,42E-048,58E-05 0 8,27E-04 0 0 3,47E-054,25E-055,09E-041,45E-03 5,19E-04 -3,98E-03-6,07E-03-9,83E-05
terrestrial
kg
POCP NMVOC- 3,22E-03 4,84E-051,42E-05 0 2,23E-04 0 0 8,76E-068,66E-061,22E-041,92E-04 1,5E-04 -1,46E-03-1,59E-03-2,59E-05
Äq.
ADPE kg Sb-Äq. 4,41E-07 2,94E-094,23E-10 0 3,21E-09 0 0 8,44E-11 4,39E-109,81E-101,38E-09 1,82E-09 -5,65E-08-2,53E-07-3,81E-09
2,31E 1,37E -2,66E
ADPF MJ 6,93E+015,52E-01 8,1E-02 0 0 0 1,75E-029,01E-02 3,72E-011,03E+00 -3,4E+01 -4,5E-01
+00 +00 +01
m3 Welt-
WDP Äq. 1,07E-01 2,13E-048,83E-03 0 3,19E-03 0 0 1,52E-057,99E-058,65E-022,89E-01-9,71E-04-5,58E-02-1,15E-01-1,65E-03
entzogen
GWP = Globales Erwärmungspotenzial; ODP = Abbaupotenzial der stratosphärischen Ozonschicht; AP = Versauerungspotenzial von Boden und
Wasser; EP = Eutrophierungspotenzial; POCP = Bildungspotenzial für troposphärisches Ozon; ADPE = Potenzial für die Verknappung von abiotischen
Ressourcen – nicht fossile Ressourcen (ADP – Stoffe); ADPF = Potenzial für die Verknappung abiotischer Ressourcen – fossile Brennstoffe (ADP –
fossile Energieträger); WDP = Wasser-Entzugspotenzial (Benutzer)
ERGEBNISSE DER ÖKOBILANZ – INDIKATOREN ZUR BESCHREIBUNG DES RESSOURCENEINSATZES nach EN 15804+A2: 1
kg Rohrsystem
Indikator Einheit A1-A3 A4 A5 B1 B2 B6 B7 C1 C2 C3/1 C3/2 C4/3 D/1 D/2 D/3
1,01E -1,88E -5,93E
PERE MJ 7,4E-01 1,1E-02 0 1,35E-01 0 0 1,26E-036,56E-03 6,68E-02 9,64E-02 9,26E-02 -8,52E-02
+01 +00 +00
PERM MJ 7,05E-01 0 -7,03E-01 0 0 0 0 0 0 -1,54E-03-1,54E-03 0 0 0 0
1,08E -1,88E
PERT MJ 7,4E-01 -6,92E-01 0 1,35E-01 0 0 1,26E-036,56E-03 6,52E-02 9,48E-02 9,26E-02 -5,97E-09-2,66E-10
+01 +00
6,94E 2,31E 1,03E -2,66E
PENRE MJ 5,53E-01 8,11E-02 0 0 0 1,76E-029,04E-023,55E+004,41E+01 -3,4E+01 -4,5E-01
+01 +00 +00 +01
4,37E -4,37E -4,37E
PENRM MJ 0 1,87E-04 0 0 0 0 0 0 0 0 0 0
+01 +01 +01
1,13E 2,31E -4,02E 1,03E -2,66E
PENRT MJ 5,53E-01 8,13E-02 0 0 0 1,76E-029,04E-02 3,72E-01 -3,4E+01 -4,5E-01
+02 +00 +01 +00 +01
SM kg 3,55E-02 0 0 0 0 0 0 0 0 0 0 0 9,5E-01 0 0
RSF MJ 0 0 0 0 0 0 0 0 0 0 0 0 0 0 0
NRSF MJ 0 0 0 0 0 0 0 0 0 0 0 0 0 0 0
6 Umwelt-Produktdeklaration - REHAU Industries SE & Co. KG - AWADUKT PP
FW m3 8,22E-033,29E-05 2,11E-04 0 1,78E-04 0 0 1,38E-067,18E-06 2,03E-03 6,76E-03 1,01E-05-3,86E-03-5,77E-03-8,35E-05
PERE = Erneuerbare Primärenergie als Energieträger; PERM = Erneuerbare Primärenergie zur stofflichen Nutzung; PERT = Total erneuerbare
Primärenergie; PENRE = Nicht-erneuerbare Primärenergie als Energieträger; PENRM = Nicht-erneuerbare Primärenergie zur stofflichen Nutzung;
PENRT = Total nicht erneuerbare Primärenergie; SM = Einsatz von Sekundärstoffen; RSF = Erneuerbare Sekundärbrennstoffe; NRSF = Nicht-
erneuerbare Sekundärbrennstoffe; FW = Nettoeinsatz von Süßwasserressourcen
ERGEBNISSE DER ÖKOBILANZ –ABFALLKATEGORIEN UND OUTPUTFLÜSSE nach EN 15804+A2:
1 kg Rohrsystem
Indikator Einheit A1-A3 A4 A5 B1 B2 B6 B7 C1 C2 C3/1 C3/2 C4/3 D/1 D/2 D/3
HWD kg 3,75E-09 9,32E-13 2,29E-13 0 -1,17E-11 0 0 6,01E-14 2,8E-13 4,45E-11 8,37E-12 8,65E-11-2,87E-09-5,97E-09-9,77E-11
NHWD kg 1,92E-02 8,28E-05 1,16E-03 0 3,72E-02 0 0 2,6E-06 1,38E-05 1,42E-03 1,24E-02 9,96E-01-8,13E-03-1,24E-02-1,94E-04
RWD kg 4,33E-04 7,28E-07 8,24E-07 0 1,43E-05 0 0 2,75E-08 1,69E-07 1,1E-04 2,24E-05 1,22E-05-3,13E-04 -1,9E-03 -2,72E-05
CRU kg 0 0 0 0 0 0 0 0 0 0 0 0 0 0 0
MFR kg 3,55E-02 0 2,17E-04 0 0 0 0 0 0 9,5E-01 0 0 0 0 0
MER kg 0 0 0 0 0 0 0 0 0 0 0 0 0 0 0
6,68E
EEE MJ 1,13E-02 0 9,68E-02 0 0 0 0 0 0 3,34E-01 0 0 0 0
+00
1,19E
EET MJ 2,61E-02 0 2,28E-01 0 0 0 0 0 0 5,94E-01 0 0 0 0
+01
HWD = Gefährlicher Abfall zur Deponie; NHWD = Entsorgter nicht gefährlicher Abfall; RWD = Entsorgter radioaktiver Abfall; CRU = Komponenten für
die Wiederverwendung; MFR = Stoffe zum Recycling; MER = Stoffe für die Energierückgewinnung; EEE = Exportierte Energie – elektrisch; EET =
Exportierte Energie – thermisch
ERGEBNISSE DER ÖKOBILANZ – zusätzliche Wirkungskategorien nach EN 15804+A2-optional:
1 kg Rohrsystem
Indikator Einheit A1-A3 A4 A5 B1 B2 B6 B7 C1 C2 C3/1 C3/2 C4/3 D/1 D/2 D/3
-9,16E- -1,71E- -2,66E-
PM Krankheitsfälle3,46E-084,48E-101,38E-10 0 1,45E-09 0 0 7,53E-11 8,16E-111,43E-091,81E-09 2E-09
09 08 10
-4,47E- -4,45E-
IR kBq U235-Äq. 5,65E-02 7,8E-05 8,68E-05 0 1,49E-03 0 0 4,04E-062,52E-051,02E-023,62E-03 1,8E-03 -3,11E-01
02 03
3,49E -1,58E -3,66E -5,61E-
ETP-fw CTUe 4,03E-015,16E-02 0 2,6E+00 0 0 1,24E-026,45E-021,85E-011,46E-018,76E-01
+01 +01 +00 02
-2,53E- -4,15E-
HTP-c CTUh 9,17E-108,04E-121,64E-12 0 1,54E-10 0 0 2,52E-131,31E-129,22E-122,03E-11 4,5E-11 -3,9E-10
10 12
-1,37E-
HTP-nc CTUh 2,89E-083,37E-107,01E-11 0 1,24E-08 0 0 1,12E-11 5,83E-113,18E-101,52E-103,59E-09 -1,4E-08 -8,11E-09
10
2,34E -1,33E -4,07E -5,85E-
SQP SQP 1,97E-012,86E-02 0 1,02E-01 0 0 7,32E-033,76E-021,18E-011,17E-018,89E-02
+01 +00 +00 02
PM = Potenzielles Auftreten von Krankheiten aufgrund von Feinstaubemissionen; IR = Potenzielle Wirkung durch Exposition des Menschen mit U235;
ETP-fw = Potenzielle Toxizitätsvergleichseinheit für Ökosysteme; HTP-c = Potenzielle Toxizitätsvergleichseinheit für den Menschen (kanzerogene
Wirkung); HTP-nc = Potenzielle Toxizitätsvergleichseinheit für den Menschen (nicht kanzerogene Wirkung); SQP = Potenzieller Bodenqualitätsindex
Einschränkungshinweis 1 – gilt für den Indikator 'Potenzielle Wirkung durch Exposition des Menschen mit U235'.
Diese Wirkungskategorie behandelt hauptsächlich die mögliche Wirkung einer ionisierenden Strahlung geringer Dosis auf die
menschliche Gesundheit im Kernbrennstoffkreislauf. Sie berücksichtigt weder Auswirkungen, die auf mögliche nukleare Unfälle und
berufsbedingte Exposition zurückzuführen sind, noch auf die Entsorgung radioaktiver Abfälle in unterirdischen Anlagen. Die potenzielle
vom Boden, von Radon und von einigen Baustoffen ausgehende ionisierende Strahlung wird eben-falls nicht von diesem Indikator
gemessen.
Einschränkungshinweis 2 – gilt für die Indikatoren: 'Potenzial für die Verknappung abiotischer Ressourcen - nicht fossile Ressourcen',
'Potenzial für die Verknappung abiotischer Ressourcen - fossile Brennstoffe', 'Wasser-Entzugspotenzial (Benutzer)', 'Potenzielle
Toxizitätsvergleichseinheit für Ökosysteme', 'Potenzielle Toxizitätsvergleichseinheit für den Menschen - kanzerogene Wirkung',
'Potenzielle Toxizitätsvergleichseinheit für den Menschen - nicht kanzerogene Wirkung', 'Potenzieller Bodenqualitätsindex".
Die Ergebnisse dieses Umweltwirkungsindikators müssen mit Bedacht angewendet werden, da die Unsicherheiten bei diesen
Ergebnissen hoch sind oder da es mit dem Indikator nur begrenzte Erfahrungen gibt.
6. LCA: Interpretation
Im Folgenden Abschnitt folgt die Interpretation der Herstellung den größten Anteil an den meisten Kernindikatoren.
Ökobilanzergebnisse. Graphisch dargestellt sind die Bei EP dominiert dagegen die Nutzungsphase durch
freshwater
prozentualen Anteile der Module an den Kernindikatoren für die die Spülung des Kanalrohrs. Der Wasserverbrauch für die
verschiedenen EoL-Szenarien: Die Mehrheit der Reinigung des Abfalls in C3/1 hat beim Wasser-
Kernindikatoren zu den Umweltwirkungen werden für Entzugspotential (WDP) den zweithöchsten Beitrag nach der
AWADUKT PP von der Herstellungsphase (Module A1-A3) Herstellungsphase A1–A3. Die Vorteile der Nachnutzung des
dominiert. Dies gilt auch für die Mehrheit der Indikatoren zum Sekundärmaterials in einem nachfolgenden Produkt erreichen
Ressourceneinsatz, den Outputs, Abfällen und optionalen bis zu 32% der Wirkungen innerhalb der Systemgrenzen.
Indikatoren.
Anteile der Module an Umweltwirkungsindikatoren im EoL-
Szenario 1:
Bei der werkstofflichen Verwertung im EoL (Szenario 1) hat die
7 Umwelt-Produktdeklaration - REHAU Industries SE & Co. KG - AWADUKT PP
Anteile der Module an Umweltwirkungsindikatoren im EoL-
Anteile der Module an Umweltwirkungsindikatoren im EoL- Szenario 3:
Szenario 2: Im EoL-Szenario 3 (100% Deponierung) dominiert in fast allen
Bei der energetischen Verwertung am Ende des Lebenszyklus Kernindikatoren die Herstellungsphase A1-A3. Ausnahmen
(Szenario 2) hat die Verfeuerung des Abfalls in C3/2 einen davon stellen das Süßwasser-Eutrophierungspotenzial
dominierenden Anteil am gesamten und fossilen (EP ) dar, bei dem die Nutzungsphase dominiert und
freshwater
Treibhausgaspotenzial (GWP total und GWP fossil) und am WDP. der GWP biogenic, dominiert von der Bauphase.
Die meisten anderen Kernindikatoren werden von der
Herstellung dominiert. Ausnahmen sind der GWP , bei
biogenic
dem die Verwertung der Produktverpackung in der Bauphase
ausschlagend ist und die dominante Nutzungsphase für
EP . Die möglichen Vorteile aus der Nachnutzung der
freshwater
thermischen und elektrischen Energien erreichen 23 % beim
GWP , 36 % beim Versauerungspotenzial (AP), 33 % beim
total
Salzwasser-Eutrophierungspotenzial (EP ) und 36 % bei
marine
der Verknappung von abiotischen Ressourcen für nicht-fossile
Rohstoffe (ADPE).
8 Umwelt-Produktdeklaration - REHAU Industries SE & Co. KG - AWADUKT PP
zusätzliche Treibhausgasemissionen. Die Vorteile der Nutzung
der Energie außerhalb der Systemgrenzen in Modul D sind
Einfluss der einzelnen Produktsysteme in der mit -1,52 kg CO -Äq. nur etwa halb so groß wie die
2
Durchschnitts-EPD: zusätzlichen THG-Emissionen der Verbrennung.
Die Produktsysteme, die in der Durchschnitts-EPD
zusammengefasst sind, unterscheiden sich durch die
Farbgebung mittels Pigmente im Masterbatch und der
Kautschukart im Dichtungsring. Das Farbpigment mit den
höchsten Auswirkungen auf die Ökobilanzergebnisse hat im
Mittel 0,18 % Anteil an der Gesamtwirkungen. Der Rohstoff
EPDM-Kautschuk hat in Bezug zu den Gesamtauswirkungen
der Indikatoren ein Mittel von 0,3 %. Beide Rohstoffe bleiben in
ihren Auswirkungen < 1,0 % an den Indikatoren. Das
Zusammenfassen der Produktsysteme in einer Durchschnitts-
EPD scheint damit gerechtfertigt.
Direkter Vergleich der EoL-Szenarien hinsichtlich des
GWP :
total
Wird nur der Einfluss auf den Klimawandel über das GWP
total
betrachtet, zeigt sich die unterschiedliche Auswirkung der EoL-
Szenarien. Es treten nur Unterschiede in den Modulen C und D
auf zwischen den Szenarien. Bei der Deponierung entstehen in
Modul C die geringsten Emissionen bzgl. des GWP. Es werden
keine zusätzlichen Vorteile außerhalb der Systemgrenzen
durch die Entsorgung des Produkts gewonnen. Die
Deponierung hat in anderen Umweltkategorien wie dem
Eutrophierungspotenzial dagegen die höchsten
Umweltauswirkungen der EoL-Szenarien.
Beim Recycling treten mit 0,25 kg CO -Äq. geringe zusätzliche
2
Treibhausgasemissionen auf durch die Sammlung und
Aufbereitung des Abfalls. Es entstehen potenzielle Vorteile
von -0,90 kg CO -Äq. außerhalb der Systemgrenzen (Modul D)
2
durch den möglichen Einsatz des gewonnenen Rezyklats
anstelle von Neuware-Kunststoffen.
Bei der energetischen Verwertung entstehen durch die
Verbrennung des Kunststoffes mit 3,13 kg CO -Äq. hohe
2
7. Nachweise
Gesonderte Nachweise sind bei dieser EPD nicht erforderlich.
8. Literaturhinweise
Normen: Version 2.1.
EN 15804 PCR-Teil A
EN 15804:2012+A2:2019+AC:2021, Nachhaltigkeit von Institut Bauen und Umwelt e. V (2022): Produktkategorieregeln
Bauwerken – Umweltproduktdeklarationen – Grundregeln für für gebäudebezogene Produkte und Dienstleistungen. Teil A:
die Produktkategorie Bauprodukte. Rechenregeln für die Ökobilanz und Anforderungen an den
Projektbericht nach EN 15804+A2:2019. Version 1.3.
ISO 14025
EN ISO 14025:2011, Umweltkennzeichnungen und - PCR-Teil B
deklarationen – Typ III Umweltdeklarationen – Grundsätze und Institut Bauen und Umwelt e. V (2023): PCR Anleitungstexte für
Verfahren. gebäudebezogene Produkte und Dienstleistungen. Teil B:
Anforderungen an die EPD für Drucklose Abwasserrohrsysteme
ISO 14040 aus Kunststoff. Version 1
EN ISO 14040:2006, Umweltmanagement – Ökobilanz -
Grundsätze und Rahmenbedingungen. Produktkatalog AWADUKT PP
REHAU Building Solutions (2023): AWADUKT PP
ISO 14044 Kanalrohrsysteme - https://bs.rehau.com/de-de/loesungen-fuer-
EN ISO 14044:2006, Umweltmanagement - Ökobilanz - den-tiefbau/abwasser/kanalrohre-awadukt-pp (abgerufen am
Anforderungen und Anleitungen 18.09.2023).
Weitere Literatur: Datenblatt AWADUKT PP
REHAU Building Solutions (2023): AWADUKT PP
Allgemeine Anleitung Kanalrohrsysteme, Technische Daten.
Institut Bauen und Umwelt e. V (2022): Allgemeine Anleitung für
das EPD-Programm des Institut Bauen und Umwelt e. V.
9 Umwelt-Produktdeklaration - REHAU Industries SE & Co. KG - AWADUKT PP
2023.2. Chicago (USA): Sphera Solutions, Inc. (Zugriff zuletzt
26.10.2023).
Titel der Software/Datenbank:
Software
Datenbank LCA for Experts (ehemals GaBi), Version 10.7. Chicago (USA):
Managed LCA Content (ehemals GaBi-Datenbank), Version Sphera Solutions, Inc. (Zugriff zuletzt 26.10.2023).
10 Umwelt-Produktdeklaration - REHAU Industries SE & Co. KG - AWADUKT PP
Herausgeber
Institut Bauen und Umwelt e.V. +49 (0)30 3087748- 0
Hegelplatz 1 info@ibu-epd.com
10117 Berlin www.ibu-epd.com
Deutschland
Programmhalter
Institut Bauen und Umwelt e.V. +49 (0)30 3087748- 0
Hegelplatz 1 info@ibu-epd.com
10117 Berlin www.ibu-epd.com
Deutschland
Ersteller der Ökobilanz
SKZ - Das Kunststoff-Zentrum +49 931 4104-433
Friedrich-Bergius-Ring 22 kfe@skz.de
97076 Würzburg www.skz.de
Deutschland
Inhaber der Deklaration
REHAU Industries SE & Co. KG +49 9131 92-0
Helmut Wagner Straße 1 abwassertechnik@rehau.com
95111 Rehau https://bs.rehau.com/de-
Deutschland de/kontakt/kontaktformular
11 Umwelt-Produktdeklaration - REHAU Industries SE & Co. KG - AWADUKT PP
