UMWELT-PRODUKTDEKLARATION
nach ISO 14025 und EN 15804+A2
Deklarationsinhaber H+L Baustoff GmbH
Herausgeber Institut Bauen und Umwelt e.V. (IBU)
Programmhalter Institut Bauen und Umwelt e.V. (IBU)
Deklarationsnummer EPD-HLB-20230185-CBB1-DE
Ausstellungsdatum 27.06.2023
Gültig bis 26.06.2028
haufwerksporiger Leichtbeton - klimaVER
H+L Baustoff GmbH
www.ibu-epd.com | https://epd-online.com
Allgemeine Angaben
H+L Baustoff GmbH haufwerksporiger Leichtbeton - klimaVER
Programmhalter Inhaber der Deklaration
IBU – Institut Bauen und Umwelt e.V. H+L Baustoff GmbH
Hegelplatz 1 Am Lungwitzbach 1
10117 Berlin 08371 Glauchau
Deutschland Deutschland
Deklarationsnummer Deklariertes Produkt/deklarierte Einheit
EPD-HLB-20230185-CBB1-DE 1 m² haufwerkporige klimaVER-Wandelemente in den Stärken d=36,5cm
und d=42,5 cm
Diese Deklaration basiert auf den Produktkategorien-Regeln: Gültigkeitsbereich:
Leichtbeton, 01.08.2021 Die H+L Baustoff GmbH produzieren an den Standorten
(PCR geprüft und zugelassen durch den unabhängigen Glauchau/Sachsen und Uehlfeld/Bayern die großformatigen
Sachverständigenrat (SVR)) Wandelemente für den Wohnungs- und Gesellschaftsbau.
Als Systemanbieter werden mit den Fertigteilen bundesweit Rohbauten
Ausstellungsdatum geplant und erstellt.
27.06.2023
Der Schwerpunkt liegt auf der Herstellung von haufwerksporigen und
gefügedichten großformatigen Wandbauteilen.
Gültig bis
Der Inhaber der Deklaration haftet für die zugrundeliegenden Angaben und
26.06.2028 Nachweise; eine Haftung des IBU in Bezug auf Herstellerinformationen,
Ökobilanzdaten und Nachweise ist ausgeschlossen.
Die EPD wurde nach den Vorgaben der EN 15804+A2 erstellt. Im
Folgenden wird die Norm vereinfacht als EN 15804 bezeichnet.
Verifizierung
Die Europäische Norm EN 15804 dient als Kern-PCR
Unabhängige Verifizierung der Deklaration und Angaben gemäß ISO
14025:2011
intern X extern
Dipl.-Ing. Hans Peters
(Vorstandsvorsitzender des Instituts Bauen und Umwelt e.V.)
Dipl.-Ing. Hans Peters Angela Schindler,
(Geschäftsführer des Instituts Bauen und Umwelt e.V.) Unabhängige/-r Verifizierer/-in
1 Umwelt-Produktdeklaration - H+L Baustoff GmbH - haufwerksporiger Leichtbeton - klimaVER
Produkt
Bezeichnung WertEinheit
Produktbeschreibung/Produktdefinition
Rohdichte 450 kg/m3
Bei der klimaVER®-Wand handelt es sich um ein vorgefertigtes
Wandelement aus haufwerksporigem Leichtbeton. Druckfestigkeit 2 N/mm2
Zugfestigkeit - N/mm2
Der Leichtbeton wird hergestellt aus Blähglasgranulat Biegezugfestigkeit 0,85 N/mm2
(Zuschlag), Wasser und hydraulischem Bindemittel (Zement).
Elastizitätsmodul 1638N/mm2
Das Blähglasgranulat basiert überwiegend auf Recyclingstoffen
(Altglas). Wärmeleitfähigkeit nach DIN 52614 0,11 W/mK
Wasserdampfdiffusionswiderstandszahl nach DIN
0,5 -
Für die Herstellung und das Inverkehrbringen der Wände gilt 4108-4
die DIN EN 1520:2011-06: Vorgefertigte Bauteile aus Ausgleichsfeuchtegehalt bei 23 °C, 80%
haufwerksporigem Leichtbeton und die CE-Kennzeichnung. Luftfeuchte 4,5 M.-%
Verformungskennwerte nach DIN 1053-1 - -
Für die Verwendung gelten die jeweiligen nationalen
Bewertetes Schalldämmmaß gemäß Einstufung
Bestimmungen in Deutschland DIN 4213: 2015-10
der Steinrohdichte in der Messkurve der DIN 50 dB
4109
Für das Inverkehrbringen des Produkts in der EU/EFTA (mit
Ausnahme der Schweiz) gilt die Verordnung (EU) Nr. Schallabsorptionsgrad (sofern relevant) - %
305/2011(CPR) (Reg.Nr. 1794-CPR-12.187.00-14992) Das
Produkt nach CPR mit hEN]: Leistungswerte des Produkts
Produkt benötigt eine Leistungserklärung unter
entsprechend der Leistungserklärung in Bezug auf dessen
Berücksichtigung der DIN EN 14992:2007+A1:2012:
wesentliche Merkmale gemäß EN 12664:2001-05
Betonfertigteile - Wandelemente und die CE-Kennzeichnung.
Datum:19.07.2022, Bestimmung der Wärmeleitfähigkeit von
Für die Verwendung gelten die jeweiligen nationalen
haufwerksporigem Leichtbeton "klimaVER" nach EN 1520 LAC
Bestimmungen; in Deutschland DIN 4213:2015-10.
2 D=0,45 Quelle: MFPA
Anwendung
Grundstoffe/Hilfsstoffe
Wandelemente unterschiedlicher Abmaße in den Wandstärken
Bezeichnung Wert Einheit
d=36,5cm, sowie d=42,5 cm mit Tragfunktion.
Zement ca. 36 M.-%
Technische Daten Wasser ca. 21,9 M.-%
Maßgebundene Prüfnormen sind: Blähglasgranulat ca. 42 M.-%
Zusatzmittel Stabilisierer ca. 0,1 M.-%
EN 12350 / DIN EN 12390
Hilfsstoffe:
DIN 1048-5 und DAfStb Heft 422 'Prüfung von Beton: Schalöl als Trennmittel
Empfehlung und Hinweise als Ergänzung zu DIN 1048 Verbindungsschlaufen (Kunststoff/Stahl zu gleichen Anteilen)
Transportanker
EN 12664:2001-05 Transportbewehrung
Bautechnische Daten
Maßgebundene Prüfnormen sind: Das Produkt/Erzeugnis/mindestens ein Teilerzeugnis enthält
Stoffe der ECHA-Liste der für eine Zulassung in Frage
EN 12350 / EN 12390 kommenden besonders besorgniserregenden Stoffe (en:
Substances of Very High Concern – SVHC) (Datum
DIN 1048-5 und DAfStb Heft 422 'Prüfung von Beton: 21.03.2023) oberhalb von 0,1 Massen-%: nein.
Empfehlung und Hinweise als Ergänzung zu DIN 1048
Referenz-Nutzungsdauer
EN 12664 Die Nutzungsdauer ist abhängig von vielen Faktoren und
theoretisch unbegrenzt.
Festgelegt sind Nutzungsdauern von Bauteilen und Systemen
in der BBSR-Tabelle "Nutzungsdauern von Bauteilen zur
Lebenszyklusanalyse nach Bewertungssystem Nachhaltiges
Bauen (BNB)" des Bundesinstituts für Bau-, Stadt und
Raumforschung im Bundesamt für Bauwesen und
Raumordnung. Für Betonwände beträgt die Nutzungsdauer
demnach ≥ 50 Jahre.
LCA: Rechenregeln
Deklarierte Einheit LCA-spezifische Informationen sowie die Ergebnisse eines
Die deklarierte Einheit bezieht sich auf einen Quadratmeter Wandelements mit einer Wanddicke von 42,5 cm sind in einem
eines Wandelements aus haufwerksporigem Leichtbeton mit öffentlichen Anhang zur EPD aufgeführt.
einer Wanddicke von 36,5 cm. Der in der nachstehenden
Tabelle genannte Umrechnungsfaktor ermöglicht die
Berechnung der LCA-Ergebnisse von m² auf m³.
2 Umwelt-Produktdeklaration - H+L Baustoff GmbH - haufwerksporiger Leichtbeton - klimaVER
Bezeichnung Wert Einheit dieselbetriebenen Baumaschinen.
Deklarierte Einheit 1 m²
Modul C2: 50 km Transport mit Diesel-LKW
Umrechnungsfaktor (von m² auf m³) 2,74 -
Dichte (Mittelwert) 450 kg/m3 Module C3: Bauschuttaufbereitung der einzelnen Bestandteile
Schichtdicke 0,365 m aus Leichtbeton; Aufbrechen und Zerkleinerung des Bauschutts
Flächengewicht 164,25 kg/m2 zu dessen Wiederverwendung.
Modul C4: Deponierung des Mörtels aus Modul A5
Modul D:
Systemgrenze
Alle Stoffe erreichen nach der Bauschuttaufbereitung in Modul
Modul A1 bis A3:
C3 das Ende des Abfallstatus. Gutschriften für die vermiedene
Die Herstellungsphase umfasst die Bereitstellung aller
Produktion von Primärmaterial durch den Einsatz der Stoffe als
Materialien, Produkte und Energie sowie die Abfallbehandlung
Recyclingmaterial sind dem Modul D zugeordnet.
bis zum Ende des Abfallstatus bzw. die Entsorgung von
Abfällen während der Herstellungsphase.
Den Stahlkomponenten wird die Primärproduktion von Stahl
gutgeschrieben unter Berücksichtigung der Netto-
Diese Module berücksichtigen die Herstellung aller
Schrottmenge. Für inerte Materialien wird davon ausgegangen,
eingesetzten Rohstoffe (insbesondere Blähglasgranulat,
dass die Produktion von Kies durch den Einsatz des
Zement, Stabilisator usw.), den Transport zu den
aufbereiteten Bauschutts substituiert wird.
Produktionsstätten (Glauchau, Uehlfeld) und die
Produktionsprozesse des untersuchten Produkts. Geographische Repräsentativität
Land oder Region, in dem/r das deklarierte Produktsystem
Modul A4: hergestellt und ggf. genutzt sowie am Lebensende behandelt
Dieses Modul berücksichtigt einen LKW-Transport über 100 km wird: Deutschland
zum Installationsort.
Modul A5: Vergleichbarkeit
Die Installation erfolgt mittels eines dieselbetriebene Krans. Grundsätzlich ist eine Gegenüberstellung oder die Bewertung
Berücksichtigte Hilfsmittel für den Einbau: Mörtel, Wasser, von EPD-Daten nur möglich, wenn alle zu vergleichenden
Diesel Datensätze nach EN 15804 erstellt wurden und der
Aufwände für die Entsorgung des Mörtels nach dem Ende des Gebäudekontext bzw. die produktspezifischen
Lebenswegs sind in den Modulen C2 und C4 deklariert. Leistungsmerkmale berücksichtigt werden.
Die Hintergrunddaten entstammen den GaBi - Datenbanken,
Module C1 bis C4: Version CUP 2022.2 (GaBi software).
Modul C1: maschinenunterstützter Ausbau mit
LCA: Szenarien und weitere technische Informationen
Bezeichnung Wert Einheit
Charakteristische Produkteigenschaften biogener
Liter Treibstoff 0,41 l/100km
Kohlenstoff
Transport Distanz 100 km
Bei der Herstellung des Blähglasgranulats im
Hintergrundsystem kommt ein biobasierter Stoff zum Einsatz. Auslastung (einschließlich Leerfahrten) 61 %
Dies führt zu einer Speicherung von biogenem Kohlenstoff im Rohdichte der transportierten Produkte 450 kg/m3
Produkt.
Volumen-Auslastungsfaktor 1 -
Die Wandelemente aus haufwerksporigem Leichtbeton werden
ohne Verpackung gelagert und transportiert, daher ist der Wert
für die Verpackung mit null beziffert.
Informationen zur Beschreibung des biogenen
Kohlenstoffgehalts am Werkstor
Einbau ins Gebäude (A5)
Bezeichnung WertEinheit
Modul A5: Mörtel kommt an der Unterseite von Wandelementen
Biogener Kohlenstoff im Produkt 1,3 kg C
aus haufwerksporigem Leichtbeton klimaVER über die gesamte
Biogener Kohlenstoff in der zugehörigen - kg C Länge als Bettfüllung zum Einsatz sowie an den Stirnseiten als
Verpackung Füllstoff zwischen Wandelement und Gebäudestruktur. Die
Ermittlung der Mörtelmenge erfolgte über eine Beispielwand mit
Der Transport zum Installationsort in Modul A4 erfolgt mittels typischer Größe.
Diesel-LKW (EURO 6, 28 - 32 Tonnen Gesamtlast, 61 % Bezeichnung Wert Einheit
Auslastung). Die Transportstrecke kann bei Bedarf durch Mörtel 9,8 kg
lineare Skalierung projektspezifisch angepasst werden (z.B. bei
Wasserverbrauch 0,0021 m3
einer Entfernung von 200 km: Multiplikation der
Diesel (Baumaschinen) 0,26 kg
Ökobilanzergebnisse aus Modul A4 mit dem Faktor 2). Für den
Transport in Modul C2 wurde bis auf die Transportstrecke mit zur Deponierung (am Ende des Lebenswegs) 0 kg
denselben Parametern wie in Modul A4 gerechnet.
Ende des Lebenswegs (C1-C4)
Transport zu Baustelle (A4)
3 Umwelt-Produktdeklaration - H+L Baustoff GmbH - haufwerksporiger Leichtbeton - klimaVER
In dem Szenario am Ende des Lebenswegs wird von einer
Sammelquote von 100 % ausgegangen. Bei der Substitution von Primärstoffen in Modul D
Bauschuttaufbereitung des Produkts sind Verluste von ca. 3 % Als Substitutionsprozesse für die Mengen zum stofflichen
eingerechnet. Das Ende des Lebensweges des eingesetzten Recycling wurden Datensätze für die Herstellung von Kies
Mörtels ist nachfolgend separat aufgelistet. (interne Materialien) und für die Herstellung von Stahl (Netto--
Bezeichnung Wert Einheit Schrottmenge der Stahlkomponenten) verwendet.
Als gemischter Bauabfall gesammelt 164,25 kg
Zur Wiederverwendung - kg
Zum Recycling 159,38 kg
Zur Energierückgewinnung - kg
Als gemischter Bauabfall gesammelt (Mörtel
9,8 kg
aus A5)
Zur Deponierung (Mörtel aus A5) 9,8 kg
4 Umwelt-Produktdeklaration - H+L Baustoff GmbH - haufwerksporiger Leichtbeton - klimaVER
LCA: Ergebnisse
Die nachfolgenden Tabellen zeigen die Ökobilanzergebnisse für 1 m² haufwerksporiger Leichtbeton klimaVer, Wanddicke 36,5 cm,
Flächengewicht 164,25 kg/m².
ANGABE DER SYSTEMGRENZEN (X = IN ÖKOBILANZ ENTHALTEN; ND = MODUL ODER INDIKATOR NICHT DEKLARIERT;
MNR = MODUL NICHT RELEVANT)
Gutschriften
Stadium der
und Lasten
Produktionsstadium Errichtung Nutzungsstadium Entsorgungsstadium
außerhalb der
des Bauwerks
Systemgrenze
g n u g ro s re v ffo ts h o R tro p s n a rT g n u lle ts re H m o v tro p s n a rT m u z re lle ts re Htro s g n u d n e w re V e g a tn o M g n u d n e w n A /g n u z tu N g n u tla h d n a ts n I ru ta ra p e R z ta s rE g n u re u e n rE rü f z ta s n ie e ig re n E n e b ie rte B s a ds e d u ä b e G s e d rü f z ta s n ie re s s a W n e b ie rte B s a ds e d u ä b e G s e d s s irb A /u a b k c ü R tro p s n a rT g n u ld n a h e b lla fb A g n u g itie s e B ,-s g n u d n e w re v re d e iW -s g n u n n iw e g k c ü R re d ola iz n e to p g n ilc y c e R
A1 A2 A3 A4 A5 B1 B2 B3 B4 B5 B6 B7 C1 C2 C3 C4 D
X X X X X MND MND MNR MNR MNR MND MND X X X X X
ERGEBNISSE DER ÖKOBILANZ – UMWELTAUSWIRKUNGEN nach EN 15804+A2: 1 m² haufwerksporiger Leichtbeton
klimaVER, Wanddicke 36,5 cm, Flächengewicht 164,25 kg/m²
Indikator Einheit A1-A3 A4 A5 C1 C2 C3 C4 D
GWP-total kg CO 2-Äq. 8,42E+01 1,25E+00 2,64E+00 9,33E-01 6,69E-01 5,05E+00 1,47E-01 -4,23E+00
GWP-fossil kg CO 2-Äq. 8,87E+01 1,24E+00 2,63E+00 9,3E-01 6,6E-01 4,34E-01 1,46E-01 -4,24E+00
GWP-biogenic kg CO 2-Äq. -4,6E+00 4,52E-03 2,56E-03 1,18E-05 7,38E-03 4,62E+00 4,45E-07 6,32E-03
GWP-luluc kg CO 2-Äq. 2,62E-02 4,78E-03 5,34E-03 3,62E-03 2,53E-03 1,32E-03 2,7E-04 -1,55E-03
ODP kg CFC11-Äq. 1,74E-10 2,54E-13 1,37E-12 1,93E-13 1,35E-13 1,17E-12 3,48E-13 9,53E-12
AP mol H+-Äq. 1,15E-01 1,2E-03 7,02E-03 5,24E-03 6,34E-04 2,13E-03 1,04E-03 -1,17E-02
EP-freshwater kg P-Äq. 3,89E-04 2,48E-06 3,08E-06 1,88E-06 1,31E-06 9,95E-07 2,49E-07 -1,3E-06
EP-marine kg N-Äq. 3,66E-02 4,03E-04 3,16E-03 2,59E-03 2,14E-04 9,95E-04 2,65E-04 -2,58E-03
EP-terrestrial mol N-Äq. 3,72E-01 4,76E-03 3,49E-02 2,86E-02 2,52E-03 1,1E-02 2,91E-03 -2,79E-02
kg NMVOC-
POCP 8,79E-02 1,07E-03 8,41E-03 6,88E-03 5,68E-04 2,68E-03 8,06E-04 -8,33E-03
Äq.
ADPE kg Sb-Äq. 1,95E-05 1,24E-07 1,21E-06 9,43E-08 6,59E-08 4,92E-07 1,51E-08 4,2E-08
ADPF MJ 6,27E+02 1,65E+01 1,95E+01 1,25E+01 8,72E+00 8,21E+00 1,92E+00 -3,27E+01
m3 Welt-Äq.
WDP 2,23E+00 5,34E-03 7,52E-02 4,04E-03 2,83E-03 7,37E-02 1,6E-02 7,93E-02
entzogen
GWP = Globales Erwärmungspotenzial; ODP = Abbaupotenzial der stratosphärischen Ozonschicht; AP = Versauerungspotenzial von Boden und
Wasser; EP = Eutrophierungspotenzial; POCP = Bildungspotenzial für troposphärisches Ozon; ADPE = Potenzial für die Verknappung von abiotischen
Ressourcen – nicht fossile Ressourcen (ADP – Stoffe); ADPF = Potenzial für die Verknappung abiotischer Ressourcen – fossile Brennstoffe (ADP –
fossile Energieträger); WDP = Wasser-Entzugspotenzial (Benutzer)
ERGEBNISSE DER ÖKOBILANZ – INDIKATOREN ZUR BESCHREIBUNG DES RESSOURCENEINSATZES nach EN 15804+A2: 1
m² haufwerksporiger Leichtbeton klimaVER, Wanddicke 36,5 cm, Flächengewicht 164,25 kg/m²
Indikator Einheit A1-A3 A4 A5 C1 C2 C3 C4 D
PERE MJ 1,47E+02 1,08E+00 1,73E+00 8,21E-01 5,74E-01 8,05E-01 2,88E-01 3,5E+00
PERM MJ 0 0 0 0 0 0 0 0
PERT MJ 1,46E+02 1,08E+00 1,73E+00 8,21E-01 5,74E-01 8,05E-01 2,88E-01 3,5E+00
PENRE MJ 6,27E+02 1,65E+01 1,95E+01 1,25E+01 8,73E+00 8,22E+00 1,92E+00 -3,31E+01
PENRM MJ 0 0 0 0 0 0 0 0
PENRT MJ 6,27E+02 1,65E+01 1,95E+01 1,25E+01 8,73E+00 8,22E+00 1,92E+00 -3,31E+01
SM kg 7,05E+01 0 0 0 0 0 0 0
RSF MJ 0 0 0 0 0 0 0 0
NRSF MJ 0 0 0 0 0 0 0 0
FW m3 1,92E-01 8,4E-04 4,92E-03 6,36E-04 4,45E-04 2,13E-03 4,86E-04 -3,08E-03
PERE = Erneuerbare Primärenergie als Energieträger; PERM = Erneuerbare Primärenergie zur stofflichen Nutzung; PERT = Total erneuerbare
Primärenergie; PENRE = Nicht-erneuerbare Primärenergie als Energieträger; PENRM = Nicht-erneuerbare Primärenergie zur stofflichen Nutzung;
PENRT = Total nicht erneuerbare Primärenergie; SM = Einsatz von Sekundärstoffen; RSF = Erneuerbare Sekundärbrennstoffe; NRSF = Nicht-
erneuerbare Sekundärbrennstoffe; FW = Nettoeinsatz von Süßwasserressourcen
ERGEBNISSE DER ÖKOBILANZ –ABFALLKATEGORIEN UND OUTPUTFLÜSSE nach EN 15804+A2:
1 m² haufwerksporiger Leichtbeton klimaVER, Wanddicke 36,5 cm, Flächengewicht 164,25 kg/m²
Indikator Einheit A1-A3 A4 A5 C1 C2 C3 C4 D
HWD kg 7,6E-08 7,19E-11 2E-10 5,45E-11 3,81E-11 1,11E-10 9,86E-11 1,38E-09
NHWD kg 2,59E+00 2,68E-03 4,06E-01 2,03E-03 1,42E-03 2,46E-03 9,81E+00 -1,91E+00
RWD kg 1,11E-02 2,07E-05 8,98E-05 1,57E-05 1,1E-05 6,33E-05 2,1E-05 4,16E-04
CRU kg 0 0 0 0 0 0 0 0
MFR kg 0 0 0 0 0 1,59E+02 0 0
5 Umwelt-Produktdeklaration - H+L Baustoff GmbH - haufwerksporiger Leichtbeton - klimaVER
MER kg 0 0 0 0 0 0 0 0
EEE MJ 0 0 0 0 0 0 0 0
EET MJ 0 0 0 0 0 0 0 0
HWD = Gefährlicher Abfall zur Deponie; NHWD = Entsorgter nicht gefährlicher Abfall; RWD = Entsorgter radioaktiver Abfall; CRU = Komponenten für
die Wiederverwendung; MFR = Stoffe zum Recycling; MER = Stoffe für die Energierückgewinnung; EEE = Exportierte Energie – elektrisch; EET =
Exportierte Energie – thermisch
ERGEBNISSE DER ÖKOBILANZ – zusätzliche Wirkungskategorien nach EN 15804+A2-optional:
1 m² haufwerksporiger Leichtbeton klimaVER, Wanddicke 36,5 cm, Flächengewicht 164,25 kg/m²
Indikator Einheit A1-A3 A4 A5 C1 C2 C3 C4 D
PM Krankheitsfälle 1,76E-06 7,62E-09 1,22E-07 1,06E-07 4,04E-09 4,13E-08 1,28E-08 -1,88E-07
IR kBq U235-Äq. 1,12E+00 2,1E-03 9,96E-03 1,59E-03 1,11E-03 6,25E-03 2,29E-03 4,32E-02
ETP-fw CTUe 5,07E+02 1,26E+01 1,53E+01 9,55E+00 6,68E+00 6,2E+00 1,07E+00 -6,93E+00
HTP-c CTUh 1,15E-08 2,53E-10 3,41E-10 1,91E-10 1,34E-10 1,33E-10 1,64E-10 -6,44E-09
HTP-nc CTUh 1,35E-06 1,27E-08 2,42E-08 1,2E-08 6,75E-09 6,94E-09 1,81E-08 -3,06E-08
SQP SQP 3,58E+02 4,94E+00 5,85E+00 3,74E+00 2,61E+00 1,82E+00 4,17E-01 1,25E+00
PM = Potenzielles Auftreten von Krankheiten aufgrund von Feinstaubemissionen; IR = Potenzielle Wirkung durch Exposition des Menschen mit U235;
ETP-fw = Potenzielle Toxizitätsvergleichseinheit für Ökosysteme; HTP-c = Potenzielle Toxizitätsvergleichseinheit für den Menschen (kanzerogene
Wirkung); HTP-nc = Potenzielle Toxizitätsvergleichseinheit für den Menschen (nicht kanzerogene Wirkung); SQP = Potenzieller Bodenqualitätsindex
Einschränkungshinweis 1 – gilt für den Indikator „Potenzielle Wirkung durch Exposition des Menschen mit U235“.
Diese Wirkungskategorie behandelt hauptsächlich die mögliche Wirkung einer ionisierenden Strahlung geringer Dosis auf die
menschliche Gesundheit im Kernbrennstoffkreislauf. Sie berücksichtigt weder Auswirkungen, die auf mögliche nukleare Unfälle und
berufsbedingte Exposition zurückzuführen sind, noch auf die Entsorgung radioaktiver Abfälle in unterirdischen Anlagen. Die potenzielle
vom Boden, von Radon und von einigen Baustoffen ausgehende ionisierende Strahlung wird eben-falls nicht von diesem Indikator
gemessen.
Einschränkungshinweis 2 – gilt für die Indikatoren: „Potenzial für die Verknappung abiotischer Ressourcen - nicht fossile Ressourcen“,
„Potenzial für die Verknappung abiotischer Ressourcen - fossile Brennstoffe“, „Wasser-Entzugspotenzial (Benutzer)“, „Potenzielle
Toxizitätsvergleichseinheit für Ökosysteme“, „Potenzielle Toxizitätsvergleichseinheit für den Menschen - kanzerogene Wirkung“,
„Potenzielle Toxizitätsvergleichseinheit für den Menschen - nicht kanzerogene Wirkung“, „Potenzieller Bodenqualitätsindex".
Die Ergebnisse dieses Umweltwirkungsindikators müssen mit Bedacht angewendet werden, da die Unsicherheiten bei diesen
Ergebnissen hoch sind oder da es mit dem Indikator nur begrenzte Erfahrungen gibt. Diese EPD wurde mit einem Software-Tool
erstellt.
Literaturhinweise
Normen EN 12644
EN 12644:2001-05; Wärmetechnisches Verhalten von
DIN 1048-5 Baustoffen und Bauprodukten - Bestimmung des
DIN 1048-5: 1991-06; Prüfverfahren für Beton; sowie DAfStb Wärmedurchlasswiderstandes nach dem Verfahren mit dem
Heft 422 'Prüfung von Beton: Empfehlung und Hinweise als Plattengerät und dem Wärmestrommessplatten-Gerät -
Ergänzung zu DIN 1048 Trockene und freuchte Produkte mit mittlerem und niedrigem
Wärmedurchlasswiderstand
DIN 4213
DIN 4213:2015-10; Anwendung von vorgefertigten Bauteilen EN 15804
aus haufwerksporigem Leichtbeton mit statisch anrechenbarer EN 15804:2012+A2:2019+AC:2021, Nachhaltigkeit von
oder nicht anrechenbarer Bewehrung in Bauwerken Bauwerken – Umweltproduktdeklarationen – Grundregeln für
die Produktkategorie Bauprodukte.
EN 14992
DIN EN 14992:2007+A1:2012; Betonfertigteile - Wandelemente EU/EFTA Nr. 305/2011 (CPR) (Reg-Nr. 1794-CPR-12.187.00-
und die CE-Kennzeichnung. Für die Verwendung gelten die 14992)
jeweiligen nationalen Bestimmungen; in Deutschland DIN 4213.
ISO 14025
EN 1520 EN ISO 14025:2011, Umweltkennzeichnungen und -
DIN EN 1520:2011-06; Vorgefertigte Bauteile aus deklarationen – Typ III Umweltdeklarationen – Grundsätze und
haufwerksporigem Leichtbeton und die CE- Kennzeichnung Verfahren.
EN 12350 Weitere Literatur
EN 12350-1:2019-09; Prüfung von Frischbeton - Teil 1:
Probenahme und Prüfgeräte; Deutsche Fassung; EN 12350- IBU 2021
2:2019; Prüfung von Frischbeton - Teil 2: Setzmaß; Deutsche Allgemeine Anleitung für das EPD-Programm des Institut
Fassung Bauen und Umwelt e.V., Version 2.0, Berlin: Institut Bauen und
Umwelt e.V., 2021
EN 12390-1 http://www.ibu-epd.com
EN 12390-1:2021-09; Prüfung von Festbeton - Teil 1: Form,
Maße und andere Anforderungen für Probekörper und Formen; IBU PCR Teil A
Deutsche Fassung EN 12390-1:2021 Produktkategorie-Regeln für gebäudebezogene Produkte und
6 Umwelt-Produktdeklaration - H+L Baustoff GmbH - haufwerksporiger Leichtbeton - klimaVER
Dienstleistungen. Teil A: Rechenregeln für die Ökobilanz und
Anforderungen an den Projektbericht nach EN 15804+A2:2019; BBSR-Tabelle
Version 1.3 vom 31.08.2022 Nutzungsdauern von Bauteilen zur Lebenszyklusanalysen nach
Bewertungssystem Nachhaltiges Bauen (BNB) des
IBU PCR: Leichtbeton Bundesinstituts für Bau, Stadt- und Raumforschung im
Produktkategorie-Regeln für gebäudebezogene Produkte und Bundesamt für Bauwesen und Raumordnung (BBSR).
Dienstleistungen. Teil B: Anforderungen an die EPD für
Leichtbeton; Version v0 vom 08.03.2023
Weitere Literatur
MFPA
Materialforschungs- und Prüfanstalt an der Bauhaus-Universität GaBi software
Weimar (MFPA Amtliche Prüfstelle), 03.08.2022 (nicht GaBi Datensatz-Dokumentation für das Software-System
Bestandteil der CE-Kennzeichnung). und die Datenbanken, LBP (Universität Stuttgart) und Sphera
Solutions GmbH, Leinfelden-Echterdingen, 2022, Version CUP
2022.2
Gesetze und Verordnungen (https://sphera.com/product-sustainability-gabi-data-search/)
7 Umwelt-Produktdeklaration - H+L Baustoff GmbH - haufwerksporiger Leichtbeton - klimaVER
Herausgeber
Institut Bauen und Umwelt e.V. +49 (0)30 3087748- 0
Hegelplatz 1 info@ibu-epd.com
10117 Berlin www.ibu-epd.com
Deutschland
Programmhalter
Institut Bauen und Umwelt e.V. +49 (0)30 3087748- 0
Hegelplatz 1 info@ibu-epd.com
10117 Berlin www.ibu-epd.com
Deutschland
Ersteller der Ökobilanz
Sphera Solutions GmbH +49 711 341817-0
Hauptstraße 111- 113 info@sphera.com
70771 Leinfelden-Echterdingen www.sphera.com
Deutschland
Inhaber der Deklaration
H+L Baustoff GmbH 03763-50900
Am Lungwitzbach 1 info@hl-baustoff.de
08371 Glauchau www.hl-baustoff.com
Deutschland
8 Umwelt-Produktdeklaration - H+L Baustoff GmbH - haufwerksporiger Leichtbeton - klimaVER
