UMWELT-PRODUKTDEKLARATION
nach ISO 14025 und EN 15804+A2
Deklarationsinhaber ARDEX GmbH
Herausgeber Institut Bauen und Umwelt e.V. (IBU)
Programmhalter Institut Bauen und Umwelt e.V. (IBU)
Deklarationsnummer EPD-ADX-20230536-IBA1-DE
Ausstellungsdatum 16/02/2024
Gültig bis 15/02/2029
ARDEX K 22 F
ARDEX GmbH
www.ibu-epd.com | https://epd-online.com
1. Allgemeine Angaben
ARDEX GmbH ARDEX K 22 F
Programmhalter Inhaber der Deklaration
IBU – Institut Bauen und Umwelt e.V. ARDEX GmbH
Hegelplatz 1 Friedrich - Ebert - Str. 45
10117 Berlin 58453 Witten
Deutschland Deutschland
Deklarationsnummer Deklariertes Produkt/deklarierte Einheit
EPD-ADX-20230536-IBA1-DE 1 kg faserarmierte Calciumsulfat-Spachtelmasse ARDEX K 22 F mit einer
Schüttdichte von 900–1300 kg/m³
Diese Deklaration basiert auf den Produktkategorien-Regeln: Gültigkeitsbereich:
Mineralische Werkmörtel, 01/08/2021 Diese verifizierte EPD erlaubt es dem Halter, das Siegel des Instituts
(PCR geprüft und zugelassen durch den unabhängigen Bauen und Umwelt e. V. zu tragen. Sie umfasst exklusiv das am Standort
Sachverständigenrat (SVR)) Witten, Deutschland hergestellte Produkt ARDEX K 22 F.
Der Inhaber der Deklaration haftet für die zugrundeliegenden Angaben und
Nachweise; eine Haftung des IBU in Bezug auf Herstellerinformationen,
Ausstellungsdatum Ökobilanzdaten und Nachweise ist ausgeschlossen.
16/02/2024
Die EPD wurde nach den Vorgaben der EN 15804+A2 erstellt. Im
Folgenden wird die Norm vereinfacht als EN 15804 bezeichnet.
Gültig bis
Verifizierung
15/02/2029
Die Europäische Norm EN 15804 dient als Kern-PCR
Unabhängige Verifizierung der Deklaration und Angaben gemäß ISO
14025:2011
intern X extern
Dipl.-Ing. Hans Peters
(Vorstandsvorsitzende/r des Instituts Bauen und Umwelt e.V.)
Florian Pronold Matthias Schulz,
(Geschäftsführer/in des Instituts Bauen und Umwelt e.V.) (Unabhängige/-r Verifizierer/-in)
1 Umwelt-Produktdeklaration - ARDEX GmbH - ARDEX K 22 F
2. Produkt
Das trockene, pulverförmige Produkt wird in einer
2.1 Produktbeschreibung/Produktdefinition entsprechenden Anlage abgefüllt und an den Abnehmer in
Die faserarmierte Calciumsulfat-Spachtelmasse ARDEX K 22 F Säcken zu 25 kg ausgeliefert.
ist eine Bodenspachtelmasse nach EN 13813 zum Spachteln
und Ausgleichen von Böden mit Eignung für die 2.5 Grundstoffe/Hilfsstoffe
Bodensanierung im Innenbereich auf unterschiedlichen und Der ARDEX K 22 F besteht aus drei Hauptkomponenten (in
labilen Altuntergründen, die als kritisch für die nachfolgenden Massen-%):
Gewerke eingestuft werden. Die spannungsarme Bezeichnung Wert Einheit
Calciumsulfat-Spachtelmasse eignet sich zum Spachteln,
40–
Ausgleichen und Nivellieren und schafft somit Verlegeflächen Calciumsulfat (natürliches Gestein) %
70
zur Aufnahme von elastischen und textilen Bodenbelägen,
30–
Parkett und Fliesenbelägen. Sie kann auf Calciumsulfat-, Füllstoffe %
60
Zement-, Gussasphalt- und Magnesitestrichen,
Trockenestrichen, Holzspanplatten, Fliesen- und Additive (Stellmittel, Stabilisatoren,
0–20 %
Plattenbelägen, Untergründen mit alten wasserfesten Klebstoff- Abbindeverzögerer, Kunststoffvergüter)
und Spachtelmassenresten sowie anderen Untergründen 1. Das Produkt enthält Stoffe der ECHA-Liste der für eine
eingesetzt werden. Mit einer schnellen und hohen Zulassung in Frage kommenden besonders
Festigkeitsentwicklung bietet sie Sicherheit durch besorgniserregenden Stoffe (en: Substances of Very
Faserverstärkung bei Spannungsarmut und ist bereits nach ca. High Concern – SVHC) (Datum 21.02.2023) oberhalb
90 Minuten begehbar. Die Übereinstimmung der Calciumsulfat- von 0,1 Massen-%: nein.
Spachtelmasse mit den Anforderungen der EN 13813 wird mit 2. Das Produkt enthält weitere CMR-Stoffe der
einem CE‑Kennzeichen gekennzeichnet. Für das Kategorie1A oder 1B, die nicht auf der Kandidatenliste
Inverkehrbringen gilt die Verordnung (EU) Nr. 305/2011 vom 9. stehen, oberhalb von 0,1 Massen-% in mindestens
März 2011. einem Teilerzeugnis: nein.
3. Dem vorliegenden Bauprodukt wurden Biozidprodukte
2.2 Anwendung
zugesetzt oder es wurde mit Biozidprodukten behandelt
Die faserarmierte Calciumsulfat-Spachtelmasse ARDEX K 22 F
(es handelt sich damit um eine behandelte Ware im
wird hauptsächlich zum Ausgleich von Bodenunebenheiten in
Sinne der Biozidprodukteverordnung (EU) Nr.528/2012):
Innenräumen verwendet.
nein.
2.3 Technische Daten
2.6 Herstellung
Bei dem Produkt ARDEX K 22 F handelt es sich um eine
Die Gipsspachtelmasse ARDEX K 22 F wird am
Calciumsulfat-Spachtelmasse mit einer Schüttdichte von 900–
Produktionsstandort aus pulverförmigen Rohstoffen
1300kg/m³. Sie trägt eine CE-Kennzeichnung nach folgenden
abgemischt. Dabei kommen entsprechende Maschinen und
Leistungsmerkmalen:
Apparate zum Einsatz. Dazu zählen beispielsweise
Bautechnische Daten Förderanlagen, Dosieranlagen, Mischanlagen und
Bezeichnung WertEinheit Abfüllanlagen. Die Produktion erfolgt ohne thermische
Verfahren.
Druckfestigkeit ≥ 35 N/mm2
Biegezugfestigkeit ≥ 10 N/mm2 2.7 Umwelt und Gesundheit während der Herstellung
pH-Wert ≥ 7 [-] Bei der Produktion anfallender Abfall wird nach Möglichkeit
sofort wieder dem Prozess hinzugefügt. Dies geschieht durch
Brandverhalten E [-]
Maßnahmen zur Staubreduktion, die eine Rückführung
Haftscherfestigkeit - N/mm2
ermöglichen und Staubemissionen vermeiden. Dies betrifft
Wasseraufnahme - mg auch Abluftströme, die durch entsprechende Maßnahmen
Wasserdampfdiffusionsäquivalente aufgereinigt werden.
- m
Luftschichtdicke
Wärmeleitfähigkeit - W/(mK) Wasser stellt keinen Rohstoff dar, wird jedoch am Standort von
den Mitarbeitenden im normalen Hausgebrauch verwendet.
Haftzugfestigkeit - N/mm2
Schallabsorptionsgrad (ggf.) - %
In Bereichen mit hoher Lärmbelastung ist das Tragen
Nicht angegebene Daten sind für die üblichen Anwendungsfälle entsprechender Schutzausrüstung Pflicht. Diese wird den
nicht relevant. Mitarbeitenden zur Verfügung gestellt.
Leistungswerte des Produkts entsprechend der
Leistungserklärung in Bezug auf dessen wesentliche Merkmale Das Müllaufkommen am Standort Witten besteht hauptsächlich
gemäß EN 13813:2003-01, Estrichmörtel, Estrichmassen und aus Produktionsabfällen und gewerblichem Müll. Dieser wird
Estriche - Estrichmörtel und Estrichmassen - Eigenschaften entsprechend getrennt und entsorgt.
und Anforderungen.
2.8 Produktverarbeitung/Installation
Zusätzliche technische Daten:
Das Produkt ARDEX K 22 F wird in der Regel händisch
• Materialbedarf: 1,5 kg Pulver pro m² und mm
verarbeitet. Zur Verarbeitung des Produkts müssen
Schichtdicke
Schutzhandschuhe getragen werden, im Falle von
• Anmischverhältnis: 0,22 kg Wasser pro kg Produkt
Staubentwicklung eine dichtschließende Schutzbrille. Ist die
• Begehbarkeit: 90 min
Belüftungssituation unzureichend, muss ein Atemschutz
getragen werden. Alle Schutzmaßnahmen können dem
2.4 Lieferzustand
Produkt-Sicherheitsdatenblatt entnommen werden.
Die Freisetzung in die Umwelt ist zu vermeiden. Ebenso ist die
2 Umwelt-Produktdeklaration - ARDEX GmbH - ARDEX K 22 F
Entsorgung über das Abwasser nicht zulässig. Müll und Eigenschaften verlieren. Es werden jedoch keine relevanten
Abfallmüssen getrennt gesammelt und entsorgt werden. Mengen wasserlöslicher Substanzen, die gewässergefährdend
sind, ausgewaschen, wenn der ausgehärtete ARDEX K 22 F
2.9 Verpackung größeren Mengen Wasser ausgesetzt wird (z.B. im Falle einer
Das Produkt wird in dreilagige Säcke abgefüllt, deren äußere Überflutung).
und innere Lage aus Kraftliner bestehen. Dazwischen liegt ein
Polyethylen (PE)-Liner. Mechanische Zerstörung
Die (unbeabsichtigte) mechanische Zerstörung des
2.10 Nutzungszustand
ausgehärteten ARDEX K 22 F führt nicht zu Zerfallsprodukten,
Das Produkt ist biologisch stabil und zersetzt sich nicht, die gefährlich für Umwelt oder Gesundheit sind.
solange es ordnungsgemäß verarbeitet wurde. Staubentwicklung während eines Abrisses sollte vermieden
werden durch entsprechende Maßnahmen, wie z. B. eine
2.11 Umwelt und Gesundheit während der Nutzung
Befeuchtung.
Die Emissionen des ausgehärteten Produkts sind äußerst
gering und gesundheitlich unbedenklich, wenn es 2.14 Nachnutzungsphase
ordnungsgemäß verarbeitet wurde. Es bestehen keine Risiken Der ARDEX K 22 F ist ein nicht recyclingfähiges Bauprodukt.
für Wasser, Luft und Boden. Das Produkt ist nach dem Die Verpackung kann thermisch verwertet werden.
EMICODE-System einsortiert in der Klasse: EC 1 Plus – sehr
emissionsarm. 2.15 Entsorgung
Die Entsorgung, auch der Verpackung, muss gemäß den
2.12 Referenz-Nutzungsdauer
örtlichen behördlichen Vorschriften erfolgen. Das bedingt die
Aufgrund der vielen unterschiedlichen potenziellen Restentleerung der Gebinde und falls möglich das Trennen der
Anwendungsgebiete für ARDEX K 22 F wird keine Referenz- Materialien.
Nutzungsdauer angegeben.
Die Nutzungsdauer hängt stark von der Umgebung ab, in der Überschüssig angerührte und abgebundene Spachtelmasse ist,
das Produkt zum Einsatz gebracht wird. Daraus können sich wie auch das abgerissene, verbaute Produkt, gesondert zu
Einflüsse aus mechanischer oder chemischer Belastung entsorgen. Die folgenden Abfallcodes sind anzuwenden: 17 01
ergeben, die die Nutzungsdauer verkürzen können. 01 "Beton" und 10 13 14 "Betonabfälle und Betonschlämme",
sowie bei Resten 01 04 07* "gefährliche Stoffe enthaltende
2.13 Außergewöhnliche Einwirkungen
Abfälle aus der physikalischen und chemischen
Brand
Weiterverarbeitung von nichtmetallhaltigen Bodenschätzen".
Das Produkt ist nicht brennbar. Es wird nach EN 13501-1 in der
Klasse E geführt und entsprechend EN 13813 geprüft. 2.16 Weitere Informationen
Brandschutz Alle technischen Daten zum ARDEX K 22 F, ein
Sicherheitsdatenblatt (SDS), die Leistungserklärung zur CE-
Bezeichnung Wert
Kennzeichnung, das Nachhaltigkeitsdatenblatt, die Umwelt-
Baustoffklasse E
Produktdeklaration (EPD) selbst sowie die EMICODE-Lizenz
Brennendes Abtropfen -- können der Dokumentation auf der Herstellerseite entnommen
Rauchgasentwicklung -- werden unter:
https://www.ardex.de/produkte/bodenspachtelmassen/produktdetails/ardex-
Wasser
-22-f
Bei Kontakt mit Wasser kann das Produkt seine technischen
3. LCA: Rechenregeln
Es werden alle potenziellen Umweltauswirkungen des Produkts
3.1 Deklarierte Einheit von der Wiege bis zur Entsorgung betrachtet. Da es sich bei
Die deklarierte Einheit des Produkts ARDEX K 22 F ist 1 kg mit der faserarmierten Calciumsulfat-Spachtelmasse ARDEX K 22
einer Schüttdichte von 900–1300 kg/m³. Der Deklarationstyp F um das Hauptprodukt eines Herstellungsprozesses handelt,
entspricht nach EN 15804 einer EPD von der Wiege bis zum wird das System lediglich an zwei Stellen begrenzt. Die erste
Werkstor mit Optionen und umfasst die Module A1–A3, A4, A5, Grenze bildet die Auslieferung an den Abnehmer, was im
C1, C2, C4, D. Allgemeinen den Transport zu einer Baustelle, sowie die
Deklarierte Einheit und Massebezug Montageumstände und damit auch den Einsatz von Wasser
miteinschließt. Dadurch umfassen die Module A1–A3 alle
Bezeichnung Wert Einheit
Prozesse zur Herstellung der einzelnen Rohstoffe, den
Deklarierte Einheit 1 kg
jeweiligen Transport zum Standort sowie die Fertigung am
Rohdichte 1900 kg/m3 Standort mit Energieinputs und Wasserbedarf, aber auch
Verpackungsproduktion und Abfallbehandlung. Die
Die EPD bezieht sich auf den Produktionsstandort Witten,
Systemgrenze der Herstellungsphase bildet das fertige
Deutschland.
Produktdaher nach seinem Einbau, der nach dem Transport zur
3.2 Systemgrenze Baustelle inklusive Treibstoff und dem Anrühren mit
Wassermodellseitig abgeschlossen ist. Nach EN 15804
entspricht dies den Produktphasen A1–A3, A4 und A5.
3 Umwelt-Produktdeklaration - ARDEX GmbH - ARDEX K 22 F
Da die Gipsspachtelmasse in vielen verschiedenen Die Datenqualität kann insgesamt als mittel bis hoch eingestuft
Gebäudearten mit unterschiedlichsten Nutzungen, Ansprüchen werden. In der Betriebsdatenerhebung konnten die relevanten
an die Haltbarkeit und Lebensdauer und anderen Eigenheiten prozessspezifischen Daten erhoben werden. Für alle Inputsund
verwendet werden kann und wird, ist es praktisch nicht möglich, Outputs der Herstellungsphase liegen konsistente Datensätze
eine begründete Aussage über eine entsprechende der Sphera-Datenbank vor. Die Hintergrunddatenerfüllen die
Verallgemeinerung des Moduls B zu treffen. Dieses wird daher Anforderungen der EN 15804. Es kann von einer guten
nicht deklariert. Repräsentativität der Daten für das deklarierte Produkt
ausgegangen werden.
Der ARDEX K 22 F ist ein aktuell praktisch nicht
recyclingfähiges Bauprodukt. Seine Entsorgung lässt sich Die prozessspezifischen Daten werden bereitgestellt. Es wird
jedoch, im Unterschied zur baulichen Nutzung, abschätzen. die allgemeine Regel eingehalten, dass spezifische Daten von
Das Modul C1 umfasst dabei ein recht einfaches Szenario, da spezifischen Produktionsprozessen oder Durchschnittsdaten,
ein expliziter Abriss der Spachtelmasse im Kontext des die von spezifischen Prozessen abgeleitet sind, bei der
Produkts beispielsweise aufgrund seiner tatsächlichen Berechnung der Ökobilanz zum Zwecke der Erstellung einer
Lebensdauer im Gebäude ähnlich unvorhersehbar ist, wie die EPD Priorität haben müssen. Daten für Prozesse, auf die der
eigentliche Verwendung. Grundlage ist eine Bodenfräse samt Hersteller keinen Einfluss hat, wurden mit generischen Daten
Strombedarf, die eine Schicht des Produkts abträgt. Die belegt.
anfallenden Reste und Abfälle lassen sich durch die Module C2
(Transport mit Treibstoff) und C4 (Deponierung) beschreiben. 3.7 Betrachtungszeitraum
Da sich die Masse weder stofflich noch energetisch sinnvoll Die Produktionsdaten sind für das Betriebsjahr 2021 erfasst
verwerten lässt, ist das Modul C3 nicht relevant. worden.
3.8 Geographische Repräsentativität
In Modul D wird dargestellt, wie die Verwertung des
Verpackungsmülls des Produkts thermische und elektrische Land oder Region, in dem/r das deklarierte Produktsystem
Energie freisetzt, die den Einsatz herkömmlicher Energien hergestellt und ggf. genutzt sowie am Lebensende behandelt
substituiert. Herkömmlich bedeutet hierbei thermische Energie wird: Deutschland
aus Erdgas und elektrische Energie aus nicht rein "grünem"
Strommix, sondern aus dem allgemeinen deutschen Strommix.
3.9 Allokation
Da das Produkt selbst aktuell kein Verwertungspotential
Allokiert werden Wasser- und Stromverbrauch. Wasser stellt
aufweist, erreicht das verbaute Produkt mit der Deponierung
keinen Rohstoff dar, wird jedoch am Standort von den
seine Abfalleigenschaft.
Mitarbeitenden im normalen Hausgebrauch verwendet. Strom
3.3 Abschätzungen und Annahmen wird zum Betrieb der Anlagen, sowie ebenfalls zu allgemeinen
Für die Umweltauswirkungen wurde der Einsatz von grünem Zwecken benötigt. Daher wird der Gesamtwasserverbrauch des
Strom am Standort unter Berücksichtigung des Reststrommixes Standorts Witten sowie der Gesamtstromverbrauch des
für den übrigen Strom berechnet. Der Anteil des mit grünem Standorts des Jahres 2021 auf die gesamte Menge in kg aller
Strom gedeckten Strombedarfs am Gesamtstrombedarf des hergestellten Produkte aufgeschlagen, an denen der ARDEX K
Standorts in Modul A3 beträgt 100 %. Für den Strombedarf der 22 F einen bezifferbaren Anteil hat. Strom und Wasser werden
Prozesse außerhalb der ARDEX GmbH können nur die auf diese Weise auf die deklarierte Einheit von1 kg allokiert.
Hintergrunddaten der jeweiligen Prozesse zugrunde gelegt
werden. Es möge angemerkt sein, dass auch zur Montage des Produkts
Wasser aufgewandt wird. Dieses wird ebenfalls berücksichtigt,
Für die Entsorgung des Produktes wurde die Deponierung als in spezifischer Menge dort, wo es tatsächlich eingesetzt wird.
"worst-case"-Szenario angenommen. Für die Verpackung
wurde eine Verbrennung angenommen. In gleicher Weise werden Kraftstoffe, Gas und Abfälle allokiert.
Auch diese lassen sich auf den Anteil des ARDEX K 22 F an
3.4 Abschneideregeln der Gesamtproduktion zurückführen.
Alle Rohstoffinputs finden Berücksichtigung. Die Herstellung
3.10 Vergleichbarkeit
der Produktionsanlagen und der Bau des Standorts sind nicht
im LCA berücksichtigt. Auch der Transport des Grundsätzlich ist eine Gegenüberstellung oder die Bewertung
Verpackungsmaterials ist nicht eingeschlossen. von EPD-Daten nur möglich, wenn alle zu vergleichenden
Datensätze nach EN 15804 erstellt wurden und der
3.5 Hintergrunddaten Gebäudekontext bzw. die produktspezifischen
Für diese EPD wurden die Sphera-Datenbank (Content-Version Leistungsmerkmale berücksichtigt werden. Für diese EPD
2023.2) der LCA for Experts-Software (Version 10.7.1.28, wurden die Sphera-Datenbank (Content-Version 2023.2) der
ehemals GaBi) und Produktionsdaten verwendet. LCA for Experts-Software (Version 10.7.1.28) und
Produktionsdaten verwendet.
3.6 Datenqualität
4 Umwelt-Produktdeklaration - ARDEX GmbH - ARDEX K 22 F
4. LCA: Szenarien und weitere technische Informationen
Einbau ins Gebäude (A5)
Charakteristische Produkteigenschaften biogener
Kohlenstoff Bezeichnung Wert Einheit
Der biogene Kohlenstoffanteil im Produkt ist nicht deklariert, da Wasserverbrauch 0,00022 m3
der Anteil weit weniger als 5 % beträgt. Die Verpackung besteht Materialverlust 0,011 kg
zu ca. 90 % aus Papier, damit aus biogenem Kohlenstoff und
Verpackungsmüll 0,0048 kg
wird wie folgt deklariert.
Der Materialverlust besteht aus der Verpackung des Produkts,
Notiz: 1 kg biogener Kohlenstoff ist äquivalent zu 44/12 kg also 0,0048 kg Verpackung pro 1 kg ARDEX K 22 F aufgeteilt
CO . nach 0,004436 kg Papier aus erster und dritter Gebindelage
2
und 0,00039 kg aus dem PE-Inlay, sowie dem Rest der
Informationen zur Beschreibung des biogenen
angerührten Spachtelmasse, die nicht mehr verarbeitet werden
Kohlenstoffgehalts am Werkstor
kann. Dazu gehört im Mittel das Material, das von vornherein
Bezeichnung Wert Einheit überschüssig angerührt wurde, aber auch Material, das
Biogener Kohlenstoff im Produkt - kg C unverarbeitbar im Anrührgefäß abgebunden hat. Diese Menge
wird auf 1 % der deklarierten Einheit Pulver geschätzt.
Biogener Kohlenstoff in der zugehörigen
0,0019 kg C
Verpackung
Ende des Lebenswegs (C1–C4)
Die folgenden technischen Informationen sind Grundlage für Bezeichnung Wert Einheit
die deklarierten Module oder können für die Entwicklung von Als gemischter Bauabfall gesammelt 1,11 kg
spezifischen Szenarien im Kontext einer Gebäudebewertung Zur Deponierung 1,11 kg
genutzt werden, wenn Module nicht deklariert werden (MND).
Transportdistanz 500 km
Transport zu Baustelle (A4)
Es wird geschätzt, dass das Wasser zu gleichen Anteilen
Bezeichnung Wert Einheit verdunstet und eingebunden wird, wodurch 0,11 kg des
Transport Distanz 1000 km Anmachwassers dauerhaft im angerührten und ausgehärteten
Gesamtgewicht (LKW) 14–20 t Produkt verbleiben.
Frachtgewicht 11,4 t
5 Umwelt-Produktdeklaration - ARDEX GmbH - ARDEX K 22 F
5. LCA: Ergebnisse
ANGABE DER SYSTEMGRENZEN (X = IN ÖKOBILANZ ENTHALTEN; MND = MODUL ODER INDIKATOR NICHT DEKLARIERT;
MNR = MODUL NICHT RELEVANT)
Gutschriften
Stadium der
und Lasten
Produktionsstadium Errichtung Nutzungsstadium Entsorgungsstadium
außerhalb der
des Bauwerks
Systemgrenze
g n u g ro s re v ffo ts h o R tro p s n a rT g n u lle ts re H m o v tro p s n a rT m u z re lle ts re Htro s g n u d n e w re V e g a tn o M g n u d n e w n A /g n u z tu N g n u tla h d n a ts n I ru ta ra p e R z ta s rE g n u re u e n rE rü f z ta s n ie e ig re n E n e b ie rte B s a ds e d u ä b e G s e d rü f z ta s n ie re s s a W n e b ie rte B s a ds e d u ä b e G s e d s s irb A /u a b k c ü R tro p s n a rT g n u ld n a h e b lla fb A g n u g itie s e B ,-s g n u d n e w re v re d e iW -s g n u n n iw e g k c ü R re d ola iz n e to p g n ilc y c e R
A1 A2 A3 A4 A5 B1 B2 B3 B4 B5 B6 B7 C1 C2 C3 C4 D
X X X X X MND MND MNR MNR MNR MND MND X X MND X X
ERGEBNISSE DER ÖKOBILANZ – UMWELTAUSWIRKUNGEN nach EN 15804+A2: 1 kg ARDEX K 22 F
Indikator Einheit A1-A3 A4 A5 C1 C2 C4 D
GWP-total kg CO 2-Äq. 2,26E-01 1,2E-01 7,73E-03 4,4E-02 6,66E-02 1,65E-02 -2,79E-03
GWP-fossil kg CO 2-Äq. 2,27E-01 1,19E-01 1,6E-03 4,34E-02 6,62E-02 1,64E-02 -2,77E-03
GWP-biogenic kg CO 2-Äq. -6,72E-04 0 6,13E-03 6,07E-04 0 0 -1,92E-05
GWP-luluc kg CO 2-Äq. 2,43E-04 7,2E-04 5,67E-07 6,93E-06 4E-04 5,18E-05 -2,49E-07
ODP kg CFC11-Äq. 1,12E-09 2,97E-14 2,03E-15 1,19E-12 1,65E-14 4,29E-14 -3,8E-14
AP mol H+-Äq. 7,58E-04 2,41E-04 3,41E-06 6,67E-05 1,34E-04 1,18E-04 -2,81E-06
EP-freshwater kg P-Äq. 2,12E-05 2,84E-07 3,29E-09 2,61E-07 1,58E-07 3,37E-08 -7,17E-09
EP-marine kg N-Äq. 2E-04 1,04E-04 1,04E-06 2,18E-05 5,77E-05 3,06E-05 -1,03E-06
EP-terrestrial mol N-Äq. 2,19E-03 1,18E-03 1,37E-05 2,26E-04 6,54E-04 3,36E-04 -1,1E-05
kg NMVOC-
POCP 6,59E-04 2,21E-04 2,8E-06 5,23E-05 1,23E-04 9,22E-05 -2,67E-06
Äq.
ADPE kg Sb-Äq. 2,61E-07 8,72E-09 1,97E-11 7,94E-09 4,84E-09 7,73E-10 -2,41E-10
ADPF MJ 3,59E+00 1,64E+00 4,76E-03 6,15E-01 9,09E-01 2,22E-01 -4,34E-02
m3 Welt-Äq.
WDP 4,28E-02 6,32E-04 1,21E-03 1,25E-03 3,51E-04 1,83E-03 -3,73E-05
entzogen
GWP = Globales Erwärmungspotenzial; ODP = Abbaupotenzial der stratosphärischen Ozonschicht; AP = Versauerungspotenzial von Boden und
Wasser; EP = Eutrophierungspotenzial; POCP = Bildungspotenzial für troposphärisches Ozon; ADPE = Potenzial für die Verknappung von abiotischen
Ressourcen – nicht fossile Ressourcen (ADP – Stoffe); ADPF = Potenzial für die Verknappung abiotischer Ressourcen – fossile Brennstoffe (ADP –
fossile Energieträger); WDP = Wasser-Entzugspotenzial (Benutzer)
ERGEBNISSE DER ÖKOBILANZ – INDIKATOREN ZUR BESCHREIBUNG DES RESSOURCENEINSATZES nach EN 15804+A2: 1
kg ARDEX K 22 F
Indikator Einheit A1-A3 A4 A5 C1 C2 C4 D
PERE MJ 8,88E-01 1,1E-01 6,77E-02 5,78E-01 6,09E-02 3,63E-02 -1,69E-02
PERM MJ 6,65E-02 0 -6,65E-02 0 0 0 0
PERT MJ 9,55E-01 1,1E-01 1,15E-03 5,78E-01 6,09E-02 3,63E-02 -1,69E-02
PENRE MJ 2,85E+00 1,64E+00 2,07E-02 6,15E-01 9,1E-01 2,22E-01 -4,34E-02
PENRM MJ 7,4E-01 0 -1,59E-02 0 0 0 0
PENRT MJ 3,59E+00 1,64E+00 4,76E-03 6,15E-01 9,1E-01 2,22E-01 -4,34E-02
SM kg 0 0 0 0 0 0 0
RSF MJ 0 0 0 0 0 0 0
NRSF MJ 0 0 0 0 0 0 0
FW m3 1,03E-03 9,77E-05 2,42E-04 2,03E-04 5,42E-05 5,6E-05 -5,86E-06
PERE = Erneuerbare Primärenergie als Energieträger; PERM = Erneuerbare Primärenergie zur stofflichen Nutzung; PERT = Total erneuerbare
Primärenergie; PENRE = Nicht-erneuerbare Primärenergie als Energieträger; PENRM = Nicht-erneuerbare Primärenergie zur stofflichen Nutzung;
PENRT = Total nicht erneuerbare Primärenergie; SM = Einsatz von Sekundärstoffen; RSF = Erneuerbare Sekundärbrennstoffe; NRSF = Nicht-
erneuerbare Sekundärbrennstoffe; FW = Nettoeinsatz von Süßwasserressourcen
ERGEBNISSE DER ÖKOBILANZ –ABFALLKATEGORIEN UND OUTPUTFLÜSSE nach EN 15804+A2:
1 kg ARDEX K 22 F
Indikator Einheit A1-A3 A4 A5 C1 C2 C4 D
HWD kg 2,47E-06 2,76E-12 8,32E-14 -1,2E-10 1,53E-12 4,78E-12 -2,85E-12
NHWD kg 2,32E-02 2,45E-04 1,13E-02 5,64E-04 1,36E-04 1,11E+00 -2,35E-05
RWD kg 2E-05 2,16E-06 1,06E-07 6E-05 1,2E-06 2,5E-06 -1,7E-06
CRU kg 0 0 0 0 0 0 0
MFR kg 0 0 0 0 0 0 0
MER kg 0 0 0 0 0 0 0
EEE MJ 0 0 1,03E-02 0 0 0 0
EET MJ 0 0 2,39E-02 0 0 0 0
6 Umwelt-Produktdeklaration - ARDEX GmbH - ARDEX K 22 F
HWD = Gefährlicher Abfall zur Deponie; NHWD = Entsorgter nicht gefährlicher Abfall; RWD = Entsorgter radioaktiver Abfall; CRU = Komponenten für
die Wiederverwendung; MFR = Stoffe zum Recycling; MER = Stoffe für die Energierückgewinnung; EEE = Exportierte Energie – elektrisch; EET =
Exportierte Energie – thermisch
ERGEBNISSE DER ÖKOBILANZ – zusätzliche Wirkungskategorien nach EN 15804+A2-optional:
1 kg ARDEX K 22 F
Indikator Einheit A1-A3 A4 A5 C1 C2 C4 D
PM Krankheitsfälle ND ND ND ND ND ND ND
IR kBq U235-Äq. ND ND ND ND ND ND ND
ETP-fw CTUe ND ND ND ND ND ND ND
HTP-c CTUh ND ND ND ND ND ND ND
HTP-nc CTUh ND ND ND ND ND ND ND
SQP SQP ND ND ND ND ND ND ND
PM = Potenzielles Auftreten von Krankheiten aufgrund von Feinstaubemissionen; IR = Potenzielle Wirkung durch Exposition des Menschen mit U235;
ETP-fw = Potenzielle Toxizitätsvergleichseinheit für Ökosysteme; HTP-c = Potenzielle Toxizitätsvergleichseinheit für den Menschen (kanzerogene
Wirkung); HTP-nc = Potenzielle Toxizitätsvergleichseinheit für den Menschen (nicht kanzerogene Wirkung); SQP = Potenzieller Bodenqualitätsindex
Einschränkungshinweis 1 – gilt für den Indikator "Potenzielle Wirkung durch Exposition des Menschen mit U235". Diese
Wirkungskategorie behandelt hauptsächlich die mögliche Wirkung einer ionisierenden Strahlung geringer Dosis auf die menschliche
Gesundheit im Kernbrennstoffkreislauf. Sie berücksichtigt weder Auswirkungen, die auf mögliche nukleare Unfälle und berufsbedingte
Exposition zurückzuführen sind, noch auf die Entsorgung radioaktiver Abfälle in unterirdischen Anlagen. Die potenzielle vom Boden,
von Radon und von einigen Baustoffen ausgehende ionisierende Strahlung wird ebenfalls nicht von diesem Indikator gemessen.
Einschränkungshinweis 2 – gilt für die Indikatoren: "Potenzial für die Verknappung abiotischer Ressourcen - nicht fossile Ressourcen",
"Potenzial für die Verknappung abiotischer Ressourcen - fossile Brennstoffe", "Wasser-Entzugspotenzial (Benutzer)", "Potenzielle
Toxizitätsvergleichseinheit für Ökosysteme", "Potenzielle Toxizitätsvergleichseinheit für den Menschen - kanzerogene Wirkung",
"Potenzielle Toxizitätsvergleichseinheit für den Menschen - nicht kanzerogene Wirkung", "Potenzieller Bodenqualitätsindex". Die
Ergebnisse dieses Umweltwirkungsindikators müssen mit Bedacht angewendet werden, da die Unsicherheiten bei diesen Ergebnissen
hoch sind oder da es mit dem Indikator nur begrenzte Erfahrungen gibt.
Die zusätzlichen und optionalen Wirkungskategorien nach EN 15804+A2 werden nicht deklariert, da die Unsicherheit dieser
Indikatoren als hoch einzustufen ist.
6. LCA: Interpretation
Die obige Tabelle zeigt, dass trotz des vergleichsweise hohen deklarierten Einheit von 1 kg Pulver ARDEX K 22 F
Einsatzes erneuerbarer Primärenergie in den Modulen A1–A3 überschritten wird, da das chemisch eingebundene Wasser
der Einsatz nicht erneuerbarer Primärenergie überwiegt. Das gewissermaßen mitentsorgt wird. Genauso spiegelt sich das
liegt an der Last, die das Produkt durch seine Rohstoffe (A1– zurzeit praktisch nicht genutzte Potenzial zur Rückgewinnung
A3) mitführt, da nur der Strommix am Standort ausschließlich des Gipses wider. Darüber hinaus zeigt die Tabelle die Beiträge
auf erneuerbaren Energien beruht und fossile Energiequellen der einzelnen Module zur globalen Erwärmung (GWP). Gut
wie z. B. Diesel dort vernachlässigbar sind. Nicht jedoch in den erkennbar ist, dass der Beitrag aus fossilen Quellen dominiert.
Transporten A4 und C2, in denen die hohen Transportdistanzen Der negative Beitrag aus biogener Quelle in A1–A3 stammt aus
für das GWP, aber auch das Eutrophierungspotenzial zu Buche der Verpackung. Der einzige nennenswerte CO2‑Ausstoß aus
schlagen. Rohstoffseitig ist zwar der Gipsrohstoff durch seinen biogener Quelle lässt sich in A5 auf die Entsorgung und
Massenanteil bestimmend, wodurch sich zusammen mit dem Verbrennung der Verpackung zurückführen, die zum Großteil
Transport ein Anteil am GWP-total von 36 % ergibt. Wie zu aus Zellstoff besteht. Die Entsorgung auf Deponien (GWP-
erwarten war, ist aber auch der Anteil der Kunststoffvergüter im luluc) macht sich ebenfalls bemerkbar.
Produkt trotz insgesamt geringen Massenanteils keinesfalls
vernachlässigbar, was sich besonders im WDP niederschlägt. Besonders auffällig ist für die restlichen Indikatoren das
Verhältnis der Transporte (A4, C2) im Vergleich zur
Weiterhin wird deutlich, dass die Entsorgung des Produktion(A1–A3). Hier erkennt man, dass der Beitrag absolut
Abrissmaterials der Spachtelmasse in Modul C4 den Aspekt der signifikant ist und beide Transporte zusammen mit der
Entsorgung dominiert. Erneut wird ebenfalls der Eintrag des Produktion (A1–A3) vergleichbar sind.
Anmachwassers deutlich, wodurch das Gewicht der
7. Nachweise
Innenräumen verbaut wird, wurden keine Prüfungen zur
Auslaugung durchgeführt. Diese müssten in Anlehnung an EN
Auslaugung 12457 durchgeführt werden.
Da es sich um ein Produkt handelt, das vorwiegend in
8. Literaturhinweise
Normen Bauprodukten
EN 13501 EN 13813
EN 13501-1:2019-05, Klassifizierung von Bauprodukten und EN 13813:2003-01, Estrichmörtel, Estrichmassen und
Bauarten zu ihrem Brandverhalten - Teil 1: Klassifizierung mit Estriche - Estrichmörtel und Estrichmassen - Eigenschaften
den Ergebnissen aus den Prüfungen zum Brandverhalten von und Anforderungen
7 Umwelt-Produktdeklaration - ARDEX GmbH - ARDEX K 22 F
Allgemeine Anleitung für das EPD-Programm des Institut
ISO 14025 Bauen und Umwelt e.V., Version 2.0, Berlin: Institut Bauen
ISO 14025:2011, Umweltkennzeichnungen und -deklarationen undUmwelt e.V., 2021, www.ibu-epd.com
– Typ III Umweltdeklarationen – Grundsätze und Verfahren
PCR Teil A
ISO 14040 Institut Bauen und Umwelt e.V., Produktkategorie-Regeln für
ISO 14040:2021-02, Umweltmanagement - Ökobilanz - gebäudebezogene Produkte und Dienstleistungen. Teil A:
Grundsätze und Rahmenbedingungen Rechenregeln für die Ökobilanz und Anforderungen an den
Projektbericht nach EN 15804+A2:2019, Version 1.3, 08/2022
ISO 14044
ISO 14044:2021-02, Umweltmanagement - Ökobilanz - PCR: Mineralische Werkmörtel
Anforderungen und Anleitungen Institut Bauen und Umwelt e.V., PCR-Anleitungstexte für
gebäudebezogene Produkte und Dienstleistungen. Teil B:
EN 15804 Anforderungen an die EPD für Mineralische Werkmörtel,
EN 15804:2012+A2:2019+AC:2021, Nachhaltigkeit von Version 1.1, 2022
Bauwerken – Umweltproduktdeklarationen – Grundregeln für
die Produktkategorie Bauprodukte Sphera-Datenbank
Sphera-Datenbank (Content-Version 2023.2), LCA for Experts-
Weitere Literatur Software (Version 10.7.1.28). Sphera Solutions GmbH,
Leinfelden-Echterdingen, 2023
IBU 2021
8 Umwelt-Produktdeklaration - ARDEX GmbH - ARDEX K 22 F
Herausgeber
Institut Bauen und Umwelt e.V. +49 (0)30 3087748- 0
Hegelplatz 1 info@ibu-epd.com
10117 Berlin www.ibu-epd.com
Deutschland
Programmhalter
Institut Bauen und Umwelt e.V. +49 (0)30 3087748- 0
Hegelplatz 1 info@ibu-epd.com
10117 Berlin www.ibu-epd.com
Deutschland
Ersteller der Ökobilanz
ARDEX GmbH +49 2302 / 664 - 0
Friedrich - Ebert - Str. 45 kundendienst@ardex.de
58453 Witten www.ardex.de
Deutschland
Inhaber der Deklaration
ARDEX GmbH +49 2302 / 664 - 0
Friedrich - Ebert - Str. 45 kundendienst@ardex.de
58453 Witten www.ardex.de
Deutschland
9 Umwelt-Produktdeklaration - ARDEX GmbH - ARDEX K 22 F
