UMWELT-PRODUKTDEKLARATION
nach ISO 14025 und EN 15804+A2
Deklarationsinhaber Chemofast Anchoring GmbH
Herausgeber Institut Bauen und Umwelt e.V. (IBU)
Programmhalter Institut Bauen und Umwelt e.V. (IBU)
Deklarationsnummer EPD-CHE-20230134-CBA1-DE
Ausstellungsdatum 24.06.2023
Gültig bis 23.06.2028
PASF
Chemofast Anchoring GmbH
www.ibu-epd.com | https://epd-online.com
Allgemeine Angaben
Chemofast Anchoring GmbH PASF
Programmhalter Inhaber der Deklaration
IBU – Institut Bauen und Umwelt e.V. Chemofast Anchoring GmbH
Hegelplatz 1 Hanns-Martin-Schleyer-Str. 23
10117 Berlin 47877 Willich
Deutschland Deutschland
Deklarationsnummer Deklariertes Produkt/deklarierte Einheit
EPD-CHE-20230134-CBA1-DE Das deklarierte Produkt ist der 2-Komponenten-Reaktionsharzmörtel PASF
der Chemofast Anchoring GmbH. Die deklarierte Einheit bezieht sich auf 1
kg Reaktionsharzprodukt in dem zur Verarbeitung nötigen
Mischungsverhältnis der beiden Komponenten. Die Verpackung ist
zusätzlich in der Berechnung enthalten, da das Produkt seitens Chemofast
mit Verpackung verkauft wird. Die Angabe der deklarierten Einheit erfolgt
in [kg].
Diese Deklaration basiert auf den Produktkategorien-Regeln: Gültigkeitsbereich:
Reaktionsharzprodukte, 01.08.2021 Dieses Dokument bezieht sich auf den 2-Komponenten-
(PCR geprüft und zugelassen durch den unabhängigen Reaktionsharzmörtel PASF. Für die Erstellung der Ökobilanz wurden
Sachverständigenrat (SVR)) spezifische Daten aus dem Herstellerwerk in Willich der Chemofast
Anchoring GmbH erhoben.
Es werden Daten aus dem Jahr 2020 zu Grunde gelegt, welche dem
Ausstellungsdatum Jahresdurchschnitt entsprechen. Die Vorgehensweise, wie die Daten der
deklarierten Einheit zugeordnet werden, ist unter dem Kapitel Allokation
24.06.2023
dargestellt.
Der Inhaber der Deklaration haftet für die zugrundeliegenden Angaben und
Nachweise; eine Haftung des IBU in Bezug auf Herstellerinformationen,
Gültig bis
Ökobilanzdaten und Nachweise ist ausgeschlossen.
23.06.2028
Die EPD wurde nach den Vorgaben der EN 15804+A2 erstellt. Im
Folgenden wird die Norm vereinfacht als EN 15804 bezeichnet.
Verifizierung
Die Europäische Norm EN 15804 dient als Kern-PCR
Unabhängige Verifizierung der Deklaration und Angaben gemäß ISO
14025:2011
intern X extern
Dipl.-Ing. Hans Peters
(Vorstandsvorsitzende/r des Instituts Bauen und Umwelt e.V.)
Florian Pronold Angela Schindler,
(Geschäftsführer/in des Instituts Bauen und Umwelt e.V.) (Unabhängige/-r Verifizierer/-in)
1 Umwelt-Produktdeklaration - Chemofast Anchoring GmbH - PASF
Produkt
Aushärtezeit in trockenem Untergrund:
Produktbeschreibung/Produktdefinition -5 °C 360 Min.
Bei dem deklarierten Produkt PASF handelt es sich um einen 2- 0 °C 180 Min.
Komponenten-Reaktionsharzmörtel auf Basis von +5 °C 120 Min.
Polyesterharz, der in einer 2-Komponenten-Kunststoffkartusche +10 °C 100 Min.
oder in einer Schlauchfolienkartusche geliefert wird. Das +20 °C 45 Min.
Produkt PASF wird mit einer Hand-, Akku- oder auch +30 °C 25 Min.
Pneumatikpistole über einen Statikmischer verarbeitet. Es +35 °C 20 Min.
wurde als kostengünstige Alternative für die Befestigung von Für nähere Informationen beachten Sie bitte das gültige
Gewindestangen und Innengewindehülsen in zugelassenen technische Datenblatt.
Bereichen entwickelt. Durch die Verwendung einer Siebhülse
sind Anwendungen in Lochstein einfach und sicher zu Leistungswerte des Produkts entsprechend der
realisieren. Der PASF zeichnet sich durch seine guten Leistungserklärung in Bezug auf dessen wesentliche Merkmale
Anwendungsmöglichkeiten bei Umgebungstemperaturen von gemäß ETA-11/0285 und ETA 12/0341, European Technical
bis zu 80°C aus. Für das Inverkehrbringen des Produkts in der Assessment Chemofast PASF.
EU/EFTA (mit Ausnahme der Schweiz) gilt die Verordnung (EU)
Nr. 305/2011(CPR). Das Produkt benötigt eine Grundstoffe/Hilfsstoffe
Leistungserklärung unter Berücksichtigung der ETA-11/0285 Das deklarierte Produkt PASF wird in Form einer 2-
und ETA-12/0341 und der CE-Kennzeichnung, European Komponenten-Kunststoffkartusche geliefert und besteht aus
Technical Assessment Chemofast PASF. einer Harzkomponente und einer Härterkomponente im
Volumenverhältnis 10:1. Das Mischungsverhältnis von Harz-
Anwendung und Härterkomponente wird beim Auspressvorgang
Das deklarierte Produkt PASF dient zur sicheren Befestigung automatisch eingestellt. Die Härtung beginnt unmittelbar nach
von Gewindestangen und Innengewindehülsen. Die dem Mischen der Komponenten.
Anwendungen können im ungerissenen Beton, Voll- und
Lochstein mit handelsüblichen Ankerstangen durchgeführt 1) Das Produkt/Erzeugnis/mindestens ein Teilerzeugnis enthält
werden. Stoffe der ECHA-Liste der für eine Zulassung in Frage
kommenden besonders besorgniserregenden Stoffe (en:
Anwendungsbeispiele Substances of Very High Concern – SVHC) (10.06.2022)
oberhalb von 0,1 Massen-%: nein.
Geeignet zur Befestigung von Fassaden, Vordächern,
Holzkonstruktionen, Metallkonstruktionen, Metallprofilen, 2) Das Produkt/Erzeugnis/mindestens ein Teilerzeugnis enthält
Konsolen, Geländern, Gitter, Sanitärgegenständen, weitere CMR-Stoffe der Kategorie 1A oder 1B, die nicht auf der
Rohrleitungen, Kabeltrassen, etc. Kandidatenliste stehen, oberhalb von 0,1 Massen-% in
mindestens einem Teilerzeugnis: nein.
Technische Daten
Folgende bautechnische Daten sind für das deklarierte Produkt 3) Dem vorliegenden Bauprodukt wurden Biozidprodukte
PASF im Lieferzustand relevant: zugesetzt oder es wurde mit Biozidprodukten behandelt (es
Bautechnische Daten handelt sich damit um eine behandelte Ware im Sinne der
Biozidprodukteverordnung (EU) Nr. 528/2012): nein.
Bezeichnung WertEinheit
Dichte nach DIN 51757 für Mischung der beiden
1,7 g/ml Das in dieser EPD betrachtete Produkt enthält die einzelnen
Komponenten
Bestandteile in den folgenden Spannen:
Druckfestigkeit nach DIN EN 196 Teil 1 88,1 N/mm²
Biegefestigkeit nach DIN EN 196 Teil 1 31,5 N/mm² Harzkomponente:
Polyesterharz: 30 bis 40 Gew.-%
Mineralische Füllstoffe: 50 bis 70 Gew.-%
Lagerung:
Sonstige Bestandteile: < 5 Gew.-%
Kühl, trocken und dunkel lagern; Lagertemperatur: +5 °C bis
+25 °C
Härterkomponente:
Dibenzoylperoxid: 10 bis 15 Gew.-%
Haltbarkeit:
Mineralische Füllstoffe: 40 bis 60 Gew.-%
18 Monate in Standard-Kartuschensystemen
Sonstige Bestandteile: 10 bis 35 Gew.-%
12 Monate in Schlauchfoliengebinden
Referenz-Nutzungsdauer
Gel- und Verarbeitungszeit:
Das deklarierte Produkt PASF wird während der
-5 °C 90 Min.
Nutzungsphase den unterschiedlichsten Umweltbedingungen
0 °C 45 Min.
ausgesetzt. Die zu erwartende Referenz-Nutzungsdauer ist
+5 °C 25 Min.
abhängig von der spezifischen Einbausituation und damit
+10 °C 20 Min.
verbundenen Exposition des Produktes. Die Hauptfaktoren zur
+20 °C 6 Min.
Beeinflussung der Nutzungsdauer sind Witterung sowie
+30 °C 4 Min.
mechanische und chemische Belastung.
+35 °C 2 Min.
LCA: Rechenregeln
2 Umwelt-Produktdeklaration - Chemofast Anchoring GmbH - PASF
selbst.
Deklarierte Einheit
Das deklarierte Produkt ist ein 2-Komponenten- Die Vorprodukte werden aus Deutschland, Belgien, Italien und
Reaktionsharzmörtel der Chemofast Anchoring GmbH mit der Frankreich bezogen.
Bezeichnung PASF. Die deklarierte Einheit bezieht sich auf 1 kg Der Transport erfolgt ausschließlich mittels LKW. Die folgenden
Reaktionsharzprodukt in dem zur Verarbeitung nötigen Ablaufdiagramme
Mischungsverhältnis der beiden Komponenten. Das veranschaulichen den hier zu Grunde liegenden
Mischungsverhältnis von Harz- und Härterkomponente beträgt Produktionsprozess.
9:1 [m/m] (Volumenverhältnis 10:1). Die Verpackung, bezogen
auf 1 kg Reaktionsharzprodukt, ist zusätzlich in der
Berechnung mit 0,3013 kg enthalten. Folgende Tabelle zeigt die
Daten der deklarierten Einheit.
Angabe der deklarierten Einheit
Bezeichnung Wert Einheit
Deklarierte Einheit 1 kg
Andere deklarierte Einheiten sind zulässig, wenn die
Umrechnung transparent dargestellt wird.
Systemgrenze
Typ der EPD: Wiege bis Werkstor mit Optionen. Folgende
Informationsmodule werden in dieser Studie als Systemgrenze
definiert:
Produktionsstadium (A1-A3):
• A1,
Rohstoffgewinnung, Abbildung 1 Informationsmodule A1 bis A3 des Produkts
• A2,
Transport zum Hersteller,
• A3,
Herstellung.
Ende des Lebenswegs (C1-C4):
Abbildung 2 Informationsmodule A1 bis A3 der Verpackung
• C1,
Rückbau/Abriss
• C2,
Transport zum,
Geographische Repräsentativität
• C3,
Land oder Region, in dem/r das deklarierte Produktsystem
Abfallbehandlung,
hergestellt und ggf. genutzt sowie am Lebensende behandelt
• C4, wird: Deutschland
Beseitigung.
Wiederverwendungs- Rückgewinnungs- und Recyclingpotential Vergleichbarkeit
(D) Grundsätzlich ist eine Gegenüberstellung oder die Bewertung
von EPD-Daten nur möglich, wenn alle zu vergleichenden
Um die Indikatoren und Umweltwirkungen der deklarierten Datensätze nach EN 15804 erstellt wurden und der
Einheit genau zu erfassen, werden insgesamt 8 Gebäudekontext bzw. die produktspezifischen
Informationsmodule betrachtet. Leistungsmerkmale berücksichtigt werden. Unter dem
Die Informationsmodule A1 bis A3 beschreiben die folgenden Link ist die Datenbasis der Hintergrunddaten der
Materialbereitstellung, den LCA for Experts - Datenbanken dokumentiert, auf die sich auch
Transport zur Produktionsstätte, sowie die diese Studie bezieht (Sphera). 2023.1
Produktionsprozesse des Produkts http://www.gabi-software.com/deutsch/index/
LCA: Szenarien und weitere technische Informationen
Charakteristische Produkteigenschaften biogener
Kohlenstoff
Ende des Lebenswegs (C1-C4)
Im Produkt und in der Verpackung werden keine
Der Abriss des Produkts erfolgt mittels eines elektrischen
nachwachsenden Rohstoffe verwendet. Daher wird der biogene
Meißels. Der elektrische Energieverbrauch für das Werkzeug
Kohlenstoff mit Null ausgewiesen.
wird für die deklarierte Einheit mit 0,05 MJ angenommen. Der
Verpackung pro deklarierte Einheit Stromverbrauch, wird mit einen Europäischen Strom- Mix
Bezeichnung Wert Einheit berechnet. Der Bauabfall wird mittels eines LKW 200 km zur
Verpackung PP 0,0318 kg Abfallbehandlungsanlage transportiert. In der
Abfallbehandlungsanlage wird der Bauabfall geschreddert und
Verpackung PA6 0,2696 kg
3 Umwelt-Produktdeklaration - Chemofast Anchoring GmbH - PASF
anschließend deponiert. Beim Produkt entstehen keine Wiederverwendungs-
Bezeichnung Wert Einheit Rückgewinnungs- und Recyclingpotentiale. Daher wird das
Informationsmodul D deklariert und mit Null ausgewiesen.
Als gemischter Bauabfall gesammelt 1 kg
Bezeichnung WertEinheit
Zerkleinerung im Schredder 1 kg
Wiederverwendungs- Rückgewinnungs- und
Deponierung 1 kg 0 kg
Recyclingpotentiale
Wiederverwendungs- Rückgewinnungs- und
Recyclingpotential (D), relevante Szenarioangaben
4 Umwelt-Produktdeklaration - Chemofast Anchoring GmbH - PASF
LCA: Ergebnisse
ANGABE DER SYSTEMGRENZEN (X = IN ÖKOBILANZ ENTHALTEN; MND = MODUL ODER INDIKATOR NICHT DEKLARIERT;
MNR = MODUL NICHT RELEVANT)
Gutschriften
Stadium der
und Lasten
Produktionsstadium Errichtung Nutzungsstadium Entsorgungsstadium
außerhalb der
des Bauwerks
Systemgrenze
g n u g ro s re v ffo ts h o R tro p s n a rT g n u lle ts re H m o v tro p s n a rT m u z re lle ts re Htro s g n u d n e w re V e g a tn o M g n u d n e w n A /g n u z tu N g n u tla h d n a ts n I ru ta ra p e R z ta s rE g n u re u e n rE rü f z ta s n ie e ig re n E n e b ie rte B s a ds e d u ä b e G s e d rü f z ta s n ie re s s a W n e b ie rte B s a ds e d u ä b e G s e d s s irb A /u a b k c ü R tro p s n a rT g n u ld n a h e b lla fb A g n u g itie s e B ,-s g n u d n e w re v re d e iW -s g n u n n iw e g k c ü R re d ola iz n e to p g n ilc y c e R
A1 A2 A3 A4 A5 B1 B2 B3 B4 B5 B6 B7 C1 C2 C3 C4 D
X X X MND MND MND MND MNR MNR MNR MND MND X X X X X
ERGEBNISSE DER ÖKOBILANZ – UMWELTAUSWIRKUNGEN nach EN 15804+A2: 1 kg Chemofast PASF
Indikator Einheit A1-A3 C1 C2 C3 C4 D
Globales Erwärmungspotenzial total (GWP-total) kg CO 2-Äq. 3,45E+00 4,58E-03 1,75E-02 2,58E-03 1,46E-02 0
Globales Erwärmungspotenzial fossil (GWP-fossil) kg CO 2-Äq. 3,38E+00 4,53E-03 1,73E-02 2,56E-03 1,46E-02 0
Globales Erwärmungspotenzial biogen (GWP-biogenic) kg CO 2-Äq. 7,32E-02 4,91E-05 0 0 0 0
Globales Erwärmungspotenzial luluc (GWP-luluc) kg CO 2-Äq. 6,39E-04 4,87E-07 1,58E-04 1,92E-05 4,53E-05 0
Abbau Potential der stratosphärischen Ozonschicht (ODP) kg CFC11-Äq. 6,23E-09 8,27E-14 1,49E-15 4,28E-15 3,71E-14 0
Versauerungspotenzial von Boden und Wasser (AP) mol H+-Äq. 5,38E-03 9,57E-06 6,48E-05 1,34E-05 1,03E-04 0
Eutrophierungspotenzial Süßwasser (EP-freshwater) kg P-Äq. 1,63E-05 1,67E-08 6,21E-08 8,71E-09 2,93E-08 0
Eutrophierungspotenzial Salzwasser (EP-marine) kg N-Äq. 1,73E-03 2,29E-06 3,03E-05 6,13E-06 2,67E-05 0
Eutrophierungspotenzial Land (EP-terrestrial) mol N-Äq. 1,5E-02 2,39E-05 3,39E-04 6,77E-05 2,94E-04 0
kg NMVOC-
Bildungspotential für troposphärisches Ozon (POCP) 5,46E-03 6,11E-06 5,84E-05 1,66E-05 8,06E-05 0
Äq.
Potenzial für den abiotischen Abbau nicht fossiler Ressourcen
kg Sb-Äq. 4,89E-07 6,95E-10 1,1E-09 2,74E-09 6,72E-10 0
(ADPE)
Potenzial für den abiotischen Abbau fossiler Brennstoffe (ADPF) MJ 7,38E+01 9,43E-02 2,32E-01 5,04E-02 1,94E-01 0
m3 Welt-Äq.
Wassernutzung (WDP) 1,1E-01 9,98E-04 1,96E-04 4,98E-04 1,6E-03 0
entzogen
ERGEBNISSE DER ÖKOBILANZ – INDIKATOREN ZUR BESCHREIBUNG DES RESSOURCENEINSATZES nach EN 15804+A2: 1
kg Chemofast PASF
Indikator Einheit A1-A3 C1 C2 C3 C4 D
Erneuerbare Primärenergie als Energieträger (PERE) MJ 4,87E+00 5,64E-02 1,64E-02 4,68E-03 3,16E-02 0
Erneuerbare Primärenergie zur stofflichen Nutzung (PERM) MJ 0 0 0 0 0 0
Total erneuerbare Primärenergie (PERT) MJ 4,87E+00 5,64E-02 1,64E-02 4,68E-03 3,16E-02 0
Nicht-erneuerbare Primärenergie als Energieträger (PENRE) MJ 5,49E+01 9,43E-02 2,32E-01 5,05E-02 1,94E-01 0
Nicht-erneuerbare Primärenergie zur stofflichen Nutzung
MJ 1,89E+01 0 0 0 0 0
(PENRM)
Total nicht erneuerbare Primärenergie (PENRT) MJ 7,39E+01 9,43E-02 2,32E-01 5,05E-02 1,94E-01 0
Einsatz von Sekundärstoffen (SM) kg 0 0 0 0 0 0
Erneuerbare Sekundärbrennstoffe (RSF) MJ 0 0 0 0 0 0
Nicht erneuerbare Sekundärbrennstoffe (NRSF) MJ 0 0 0 0 0 0
Einsatz von Süßwasserressourcen (FW) m3 1,07E-02 4,55E-05 1,81E-05 1,44E-05 4,9E-05 0
ERGEBNISSE DER ÖKOBILANZ –ABFALLKATEGORIEN UND OUTPUTFLÜSSE nach EN 15804+A2:
1 kg Chemofast PASF
Indikator Einheit A1-A3 C1 C2 C3 C4 D
Gefährlicher Abfall zur Deponie (HWD) kg 6,55E-09 7,38E-12 8,59E-13 1,31E-13 4,23E-12 0
Entsorgter nicht gefährlicher Abfall (NHWD) kg 3,26E-02 6,91E-05 3,35E-05 1,33E-05 9,71E-01 0
Entsorgter radioaktiver Abfall (RWD) kg 1,11E-03 1,5E-05 3E-07 6,77E-07 2,21E-06 0
Komponenten für die Wiederverwendung (CRU) kg 0 0 0 0 0 0
Stoffe zum Recycling (MFR) kg 0 0 0 0 0 0
Stoffe für die Energierückgewinnung (MER) kg 0 0 0 0 0 0
Exportierte elektrische Energie (EEE) MJ 0 0 0 0 0 0
Exportierte thermische Energie (EET) MJ 0 0 0 0 0 0
ERGEBNISSE DER ÖKOBILANZ – zusätzliche Wirkungskategorien nach EN 15804+A2-optional:
1 kg Chemofast PASF
Indikator Einheit A1-A3 C1 C2 C3 C4 D
Auftreten von Krankheiten aufgrund von Feinstaubemissionen
Krankheitsfälle ND ND ND ND ND ND
(PM)
Wirkung durch Exposition des Menschen mit U235 (IR) kBq U235-Äq. ND ND ND ND ND ND
5 Umwelt-Produktdeklaration - Chemofast Anchoring GmbH - PASF
Toxizitätsvergleichseinheit für Ökosysteme (ETP-fw) CTUe ND ND ND ND ND ND
Toxizitätsvergleichseinheit für Menschen (krebserregend) (HTP-c) CTUh ND ND ND ND ND ND
Toxizitätsvergleichseinheit für Menschen (nicht krebserregend)
CTUh ND ND ND ND ND ND
(HTP-nc)
Bodenqualitätsindex (SQP) SQP ND ND ND ND ND ND
Einschränkungshinweis – gilt für die Indikatoren: "Potenzial für die Verknappung abiotischer Ressourcen - nicht fossile Ressourcen",
"Potenzial für die Verknappung abiotischer Ressourcen - fossile Brennstoffe", "Wasser-Entzugspotenzial (Benutzer)", "Potenzielle
Toxizitätsvergleichseinheit für Ökosysteme", "Potenzielle Toxizitätsvergleichseinheit für den Menschen - kanzerogene Wirkung",
"Potenzielle Toxizitätsvergleichseinheit für den Menschen - nicht kanzerogene Wirkung", "Potenzieller Bodenqualitätsindex". Die
Ergebnisse dieses Umweltwirkungsindikators müssen mit Bedacht angewendet werden, da die Unsicherheiten bei diesen Ergebnissen
hoch sind oder da es mit dem Indikator nur begrenzte Erfahrungen gibt.
Literaturhinweise
Normen
ecoinvent 3.9
DIN 51757 Hintergrunddatenbank: ecoinvent 3.9.1
DIN 51757:2011-01, Prüfung von Mineralölen Zürich: ecoinvent (Hrsg.)
und verwandten Stoffen - Bestimmung der Dichte. http://www.ecoinvent.org
(28.04.2023)
EN 196
DIN EN 196-1:2016-11, Prüfverfahren für ETA-11/0285
Zement - Teil 1: Bestimmung der Festigkeit. European Technical Assessment Chemofast PASF.
EN 12504 ETA-12/0341
DIN EN 12504-4:2021-10, Prüfung von Beton in Bauwerken - European Technical Assessment Chemofast PASF.
Teil 4:
Bestimmung der Ultraschall-Impulsgeschwindigkeit. IBU 2021
Allgemeine Anleitung für das EPD-Programm des Institut
EN 15804 Bauen und Umwelt.
EN 15804:2019-04+A2 (in Druck), Nachhaltigkeit von e.V., Version 2.0, Berlin: Institut Bauen und Umwelt e.V., 2021
Bauwerken – Umweltproduktdeklarationen – Grundregeln für www.ibu-epd.com
die Produktkategorie
Bauprodukte. PCR Teil A
Produktkategorienregeln für Bauprodukte und
EN/TR 15941 Dienstleistungen - Teil A: Rechenregeln für die Ökobilanz und
CEN/TR 15941:2010-03, Nachhaltigkeit Anforderungen an den Hintergrundbericht V1.3, Institut Bauen
von Bauwerken – Umweltproduktdeklarationen - Methoden und Umwelt e.V., 08.2022.
für Auswahl und Verwendung von
generischen Daten PCR: Reaktionsharzprodukte
Produktkategorienregeln für gebäudebezogene Produkte und
ISO 14025 Dienstleistungen -
DIN EN ISO 14025:2011-10, Umweltkennzeichnungen Teil B: Anforderungen an die Umwelt-Produktdeklaration für
und -deklarationen - Typ III Umweltdeklarationen - Grundsätze Reaktionsharzprodukte,
und Version 1.3.
Verfahren. Berlin: Institut Bauen und Umwelt e.V. (Hrsg.), 04.2023.
ISO 14044 Sphera
DIN EN ISO 14044:2006-10, LCA for Experts: 2023.1
Umweltmanagement - Ökobilanz - Anforderungen und Leinfelden-Echterdingen; Sphera
Anleitungen. Solution GmbH (Hrsg.)
http://www.gabi-software.com/deutsch/index/
(28.04.2023)
Weitere Literatur
6 Umwelt-Produktdeklaration - Chemofast Anchoring GmbH - PASF
Herausgeber
Institut Bauen und Umwelt e.V. +49 (0)30 3087748- 0
Hegelplatz 1 info@ibu-epd.com
10117 Berlin www.ibu-epd.com
Deutschland
Programmhalter
Institut Bauen und Umwelt e.V. +49 (0)30 3087748- 0
Hegelplatz 1 info@ibu-epd.com
10117 Berlin www.ibu-epd.com
Deutschland
Ersteller der Ökobilanz
FIT-Umwelttechnik GmbH 05362 72 69 474
Westerstr. 13 bertram@fit-umwelttechnik.de
38442 Wolfsburg www.fit-umwelttechnik.com
Deutschland
Inhaber der Deklaration
Chemofast Anchoring GmbH +49 2154 8123 0
Hanns-Martin-Schleyer-Str. 23 info@chemofast.de
47877 Willich www.chemofast.de
Deutschland
7 Umwelt-Produktdeklaration - Chemofast Anchoring GmbH - PASF
