UMWELT-PRODUKTDEKLARATION
nach ISO 14025 und EN 15804+A2
Deklarationsinhaber EJOT SE & Co. KG
Herausgeber Institut Bauen und Umwelt e.V. (IBU)
Programmhalter Institut Bauen und Umwelt e.V. (IBU)
Deklarationsnummer EPD-EJO-20240117-CBA1-DE
Ausstellungsdatum 03.04.2024
Gültig bis 13.09.2028
EJOT MULTIFIX SE1000 SEISMIC / Sormat ITH-EPOXe+
EJOT SE & Co. KG
www.ibu-epd.com | https://epd-online.com
Allgemeine Angaben
EJOT SE & Co. KG EJOT MULTIFIX SE1000 SEISMIC / Sormat ITH-
EPOXe+
Programmhalter Inhaber der Deklaration
IBU – Institut Bauen und Umwelt e.V. EJOT SE & Co. KG
Hegelplatz 1 In der Stockwiese 35
10117 Berlin 57334 Bad Laasphe
Deutschland Deutschland
Deklarationsnummer Deklariertes Produkt/deklarierte Einheit
EPD-EJO-20240117-CBA1-DE Das deklarierte Produkt ist der 2-Komponenten- Reaktionsharzmörtel
EJOT MULTIFIX SE1000 SEISMIC / Sormat ITH-EPOXe+ der EJOT SE &
Co. KG. Die deklarierte Einheit bezieht sich auf 1 kg Reaktionsharzprodukt
in dem zur Verarbeitung nötigen Mischungsverhältnis der beiden
Komponenten. Die Verpackung ist zusätzlich in der Berechnung enthalten,
da das Produkt seitens EJOT SE & Co. KG mit Verpackung verkauft wird.
Die Angabe der deklarierten Einheit erfolgt in [kg].
Diese Deklaration basiert auf den Produktkategorien-Regeln: Gültigkeitsbereich:
Reaktionsharzprodukte, 01.08.2021 Dieses Dokument bezieht sich auf den 2- Komponenten-
(PCR geprüft und zugelassen durch den unabhängigen Reaktionsharzmörtel EJOT MULTIFIX SE1000 SEISMIC / Sormat ITH-
Sachverständigenrat (SVR)) EPOXe+. Für die Erstellung der Ökobilanz wurden spezifische Daten aus
dem Herstellerwerk der EJOT SE & Co. KG, in Deutschland, erhoben. Es
werden Daten aus dem Jahr 2020 zu Grunde gelegt, welche dem
Ausstellungsdatum Jahresdurchschnitt entsprechen.
Der Inhaber der Deklaration haftet für die zugrundeliegenden Angaben und
03.04.2024
Nachweise; eine Haftung des IBU in Bezug auf Herstellerinformationen,
Ökobilanzdaten und Nachweise ist ausgeschlossen.
Gültig bis
Die EPD wurde nach den Vorgaben der EN 15804+A2 erstellt. Im
13.09.2028 Folgenden wird die Norm vereinfacht als EN 15804 bezeichnet.
Verifizierung
Die Europäische Norm EN 15804 dient als Kern-PCR
Unabhängige Verifizierung der Deklaration und Angaben gemäß ISO
14025:2011
intern X extern
Dipl.-Ing. Hans Peters
(Vorstandsvorsitzende/r des Instituts Bauen und Umwelt e.V.)
Florian Pronold Angela Schindler,
(Geschäftsführer/in des Instituts Bauen und Umwelt e.V.) (Unabhängige/-r Verifizierer/-in)
1 Umwelt-Produktdeklaration - EJOT SE & Co. KG - EJOT MULTIFIX SE1000 SEISMIC / Sormat ITH-EPOXe+
Produkt
+ 10°C 1680 Min.
Produktbeschreibung/Produktdefinition + 15°C 1080 Min.
Bei dem deklarierten Produkt EJOT MULTIFIX SE1000 + 20°C 720 Min.
SEISMIC / Sormat ITH-EPOXe+ handelt es sich um einen 2- + 25°C 540 Min.
Komponenten Reaktionsharzmörtel auf Basis von Epoxidharz, + 35°C 360 Min.
der in einer 2-Komponenten-Kunststoffkartusche geliefert wird. + 40°C 240 Min.
Das Hochleistungsprodukt wird mit einer Hand-, Akku- oder
auch Pneumatikpistole über einen Statikmischer verarbeitet. Es Für nähere Informationen beachten Sie bitte das gültige
wurde speziell für die Befestigung von Gewindestangen, technische Datenblatt.
Bewehrungseisen oder Innengewindehülsen in Beton
entwickelt. Für das Inverkehrbringen des Produkts in der Leistungswerte des Produkts entsprechend der
EU/EFTA (mit Ausnahme der Schweiz) gilt die Verordnung (EU) Leistungserklärung in Bezug auf dessen wesentliche Merkmale
Nr. 305/2011(CPR). Das Produkt benötigt eine gemäß ETA-20/1280 und ETA-22/0365.
Leistungserklärung unter
Berücksichtigung der ETA-20/1280 und ETA-22/0365 und der Grundstoffe/Hilfsstoffe
CE-Kennzeichnung. Das deklarierte Produkt EJOT MULTIFIX SE1000 SEISMIC /
Sormat ITH-EPOXe+ wird in Form einer 2- Komponenten-
Anwendung Kunststoffkartusche geliefert und besteht aus einer
Das Injektionssystem EJOT MULTIFIX SE1000 SEISMIC / Harzkomponente und einer Härterkomponente im
Sormat ITH-EPOXe+ wird zur sicheren Befestigung von Volumenverhältnis 3:1. Das Mischungsverhältnis von Harz- und
Gewindestangen, Innengewindehülsen und nachträglich Härterkomponente wird beim Auspressvorgang automatisch
eingemörtelte Bewehrungsanschlüsse in gerissenem und eingestellt. Die Härtung beginnt unmittelbar nach dem Mischen
ungerissenem Beton C20/25 bis C50/60 für eine der Komponenten.
Nutzungsdauer bis 100 Jahren verwendet und ist für die
Installation in hammergebohrten (Standard SDS und 1) 'Das Produkt/Erzeugnis/mindestens ein Teilerzeugnis enthält
Holhlbohrer), sowie diamantgebohrten Löchern bei einer Stoffe der ECHA-Liste der für
Umgebungstemperatur zwischen 0°C und 40°C geeignet. Das eine Zulassung in Frage kommenden besonders
Injektionssystem EJOT MULTIFIX Epoxy / Sormat ITH Epoxy besorgniserregenden Stoffe (en: Substances of Very High
besitzt ETA Bewertungen und ICC Zulassungen inkl. Erdbeben Concern – SVHC) (17.01.2023) oberhalb von 0,1 Massen-%:
Kategorie C1 und C2 für die Verankerung von M8 bis M30 und nein.'
für Bewehrungsanschlüsse inkl. Erdbeben von 8mm bis 40mm
und kann für den Brandfall bemessen werden. 2) 'Das Produkt/Erzeugnis/mindestens ein Teilerzeugnis enthält
weitere CMR-Stoffe der Kategorie 1A oder 1B, die nicht auf der
Technische Daten
ECHA-Kandidatenliste stehen, oberhalb von 0,1 Massen-% in
Folgende bautechnische Daten sind für das deklarierte Produkt mindestens einem Teilerzeugnis: nein.'
EJOT MULTIFIX SE1000 SEISMIC / Sormat ITH-EPOXe+ im
Lieferzustand relevant: 3) 'Dem vorliegenden Bauprodukt wurden Biozidprodukte
Bautechnische Daten zugesetzt oder es wurde mit Biozidprodukten behandelt (es
handelt sich damit um eine behandelte Ware im Sinne der
Bezeichnung Wert Einheit
Biozidprodukteverordnung (EU) Nr. 528/2012): nein.'
Dichte nach DIN 51757 für Mischung der beiden
1,4 g/cm³
Komponenten
Das in dieser EPD betrachtete Produkt enthält die einzelnen
Druckfestigkeit nach DIN EN 196 Teil 1 121,8 N/mm² Bestandteile in den folgenden Spannen:
Biegefestigkei nach DIN EN 196 Teil 1 66 N/mm²
Harzkomponente:
Lagerung:
Epoxidharz: 40 bis 75 Gew.-%
kühl, trocken und dunkel lagern; Lagertemperatur:
Mineralische Füllstoffe: 30 bis 40 Gew.-%
+5°C bis +35°C
sonstige Bestandteile: < 5 Gew.-%
Haltbarkeit:
Härterkomponente:
24 Monate bei Kartuschenstystemen
diverse Polyamine: 40 bis 50 Gew.-%
Mineralische Füllstoffe: 30 bis 50 Gew.-%
Gel- und Verarbeitungszeit:
sonstige Bestandteile: < 5 Gew.-%
0°C 90 Min.
+ 5°C 80 Min.
Referenz-Nutzungsdauer
+ 10°C 60 Min.
Das deklarierte Produkt EJOT MULTIFIX SE1000 SEISMIC /
+ 15°C 40 Min.
Sormat ITH-EPOXe+ wird während der Nutzungsphase den
+ 20°C 30 Min.
unterschiedlichsten Umweltbedingungen ausgesetzt. Die zu
+ 25°C 12 Min.
erwartende Referenz-Nutzungsdauer ist abhängig von der
+ 35°C 8 Min.
spezifischen Einbausituation und damit verbundenen
+ 40 °C 8 Min.
Exposition des Produktes. Die Hauptfaktoren zur Beeinflussung
der Nutzungsdauer sind Witterung sowie mechanische und
Aushärtezeit in trockenem Untergrund:
chemische Belastung.
0°C 8640 Min.
+ 5°C 2880 Min.
LCA: Rechenregeln
2 Umwelt-Produktdeklaration - EJOT SE & Co. KG - EJOT MULTIFIX SE1000 SEISMIC / Sormat ITH-EPOXe+
Deklarierte Einheit
Das deklarierte Produkt ist ein 2-Komponenten-
Reaktionsharzmörtel der EJOT SE & Co. KG mit der
Bezeichnung EJOT MULTIFIX SE1000 SEISMIC / Sormat ITH-
EPOXe+. Die deklarierte Einheit bezieht sich auf 1 kg
Reaktionsharzprodukt in dem zur Verarbeitung nötigen
Mischungsverhältnis der beiden Komponenten. Das Masse
Mischungsverhältnis von Harz- und Härterkomponente beträgt
4:1 (Volumenverhältnis 3:1). Die Verpackung, bezogen auf 1 kg
Reaktionsharzprodukt, ist zusätzlich in der Berechnung mit
0,1435 kg enthalten. Folgende Tabelle zeigt die Daten der
deklarierten Einheit.
Angabe der deklarierten Einheit
Abbildung 1 Informationsmodule A 1 bis A3 des Produkts
Bezeichnung Wert Einheit
Deklarierte Einheit 1 kg
Systemgrenze
Typ der EPD: Wiege bis Werkstor mit Optionen. Folgende
Informationsmodule
werden in dieser Studie als Systemgrenze definiert:
Abbildung 2 Informationsmodule A 1 bis A3 der Verpackung
Produktionsstadium (A1–A3):
• A1, Rohstoffgewinnung,
In den Informationsmodulen C1 bis C4 werden der Rückbau
• A2, Transport zum Hersteller,
bzw. der Abriss aus dem Gebäude, der Transport zur
• A3, Herstellung.
Abfallbeseitigung, die Abfallbehandlung und Beseitigung des
Produkts erfasst. Des Weiteren werden Wiederverwendungs-
Ende des Lebenswegs (C1-C4):
Rückgewinnungs- und Recyclingpotential im Informationsmodul
• C1, Rückbau/Abriss, D ausgewiesen.
• C2, Transport,
• C3, Abfallbehandlung , Geographische Repräsentativität
• C4, Beseitigung. Land oder Region, in dem/r das deklarierte Produktsystem
hergestellt und ggf. genutzt sowie am Lebensende behandelt
Wiederverwendungs- Rückgewinnungs- und Recyclingpotential wird: Deutschland
(D)
Um die Indikatoren und Umweltwirkungen der deklarierten Vergleichbarkeit
Einheit genau zu erfassen, werden insgesamt 8 Grundsätzlich ist eine Gegenüberstellung oder die Bewertung
Informationsmodule betrachtet. von EPD-Daten nur möglich, wenn alle zu vergleichenden
Die Informationsmodule A1 bis A3 beschreiben die Datensätze nach EN 15804 erstellt wurden und der
Materialbereitstellung, den Gebäudekontext bzw. die produktspezifischen
Transport zur Produktionsstätte, sowie die Leistungsmerkmale berücksichtigt werden. Unter dem
Produktionsprozesse des Produkts folgenden Link ist die Datenbasis der Hintergrunddaten der
selbst. LCA for Experts und ecoinvent 3.9.1- Datenbanken
dokumentiert, auf die sich diese Studie bezieht .
Die Vorprodukte werden aus Deutschland bezogen. Der (Sphera). 2023.1 http://www.gabi-software.com/deutsch/index/
Transport erfolgt ausschließlich (ecoinvent 3.9.1).
mittels LKW.. Die folgenden Ablaufdiagramme http://ecoquery.ecoinvent.org/3.9.1/cutoff/search
veranschaulichen den hier zu Grunde
liegenden Produktionsprozess.
LCA: Szenarien und weitere technische Informationen
Ende des Lebenswegs (C1–C4)
Charakteristische Produkteigenschaften biogener
Kohlenstoff Der Abriss des Produkts erfolgt mittels eines elektrischen
Meißels. Der elektrische Energieverbrauch für das Werkzeug
Im Produkt und in der Verpackung werden keine
wird für die deklarierte Einheit mit 0,05 MJ angenommen. Der
nachwachsenden Rohstoffe verwendet. Daher wird der biogene
Stromverbrauch, wird mit einen Europäischen Strom- Mix
Kohlenstoff mit Null ausgewiesen.
berechnet. Der Bauabfall wird mittels eines LKW 200 km zur
Verpackung pro deklarierte Einheit Abfallbehandlungsanlage transportiert. In der
Bezeichnung Wert Einheit Abfallbehandlungsanlage wird der Bauabfall geschreddert und
Verpackung PP 0,1188 kg anschließend deponiert.
Verpackung PA6 0,0082 kg Bezeichnung Wert Einheit
Verpackung PE-LD 0,0165 kg Als gemischter Bauabfall gesammelt 1 kg
Zerkleinerung im Schredder 1 kg
Deponierung 1 kg
3 Umwelt-Produktdeklaration - EJOT SE & Co. KG - EJOT MULTIFIX SE1000 SEISMIC / Sormat ITH-EPOXe+
Wiederverwendungs- Rückgewinnungs- und Bezeichnung WertEinheit
Recyclingpotential (D), relevante Szenarioangaben Wiederverwendungs- Rückgewinnungs- und
0 kg
Beim Produkt entstehen keine Wiederverwendungs- Recyclingpotentiale
Rückgewinnungs- und Recyclingpotentiale. Daher wird das
Informationsmodul D deklariert und mit Null ausgewiesen.
4 Umwelt-Produktdeklaration - EJOT SE & Co. KG - EJOT MULTIFIX SE1000 SEISMIC / Sormat ITH-EPOXe+
LCA: Ergebnisse
Die Ergebnisse in dieser Berechnung beziehen sich auf die Charakterisierungsfaktoren EN 15840+A2/EF 3.1.
ANGABE DER SYSTEMGRENZEN (X = IN ÖKOBILANZ ENTHALTEN; MND = MODUL ODER INDIKATOR NICHT DEKLARIERT;
MNR = MODUL NICHT RELEVANT)
Gutschriften
Stadium der
und Lasten
Produktionsstadium Errichtung Nutzungsstadium Entsorgungsstadium
außerhalb der
des Bauwerks
Systemgrenze
g n u g ro s re v ffo ts h o R tro p s n a rT g n u lle ts re H m o v tro p s n a rT m u z re lle ts re Htro s g n u d n e w re V e g a tn o M g n u d n e w n A /g n u z tu N g n u tla h d n a ts n I ru ta ra p e R z ta s rE g n u re u e n rE rü f z ta s n ie e ig re n E n e b ie rte B s a ds e d u ä b e G s e d rü f z ta s n ie re s s a W n e b ie rte B s a ds e d u ä b e G s e d s s irb A /u a b k c ü R tro p s n a rT g n u ld n a h e b lla fb A g n u g itie s e B ,-s g n u d n e w re v re d e iW -s g n u n n iw e g k c ü R re d ola iz n e to p g n ilc y c e R
A1 A2 A3 A4 A5 B1 B2 B3 B4 B5 B6 B7 C1 C2 C3 C4 D
X X X MND MND MND MND MNR MNR MNR MND MND X X X X X
ERGEBNISSE DER ÖKOBILANZ – UMWELTAUSWIRKUNGEN nach EN 15804+A2: 1 kg EJOT MULTIFIX SE1000 SEISMIC /
Sormat ITH-EPOXe+
Indikator Einheit A1-A3 C1 C2 C3 C4 D
Globales Erwärmungspotenzial total (GWP-total) kg CO 2-Äq. 4,1E+00 4,58E-03 1,75E-02 2,58E-03 1,46E-02 0
Globales Erwärmungspotenzial fossil (GWP-fossil) kg CO 2-Äq. 3,97E+00 4,53E-03 1,73E-02 2,56E-03 1,46E-02 0
Globales Erwärmungspotenzial biogen (GWP-biogenic) kg CO 2-Äq. 1,26E-01 4,91E-05 0 0 0 0
Globales Erwärmungspotenzial luluc (GWP-luluc) kg CO 2-Äq. 8,91E-04 4,87E-07 1,58E-04 1,92E-05 4,53E-05 0
Abbau Potential der stratosphärischen Ozonschicht (ODP) kg CFC11-Äq. 2,19E-10 8,27E-14 1,49E-15 4,28E-15 3,71E-14 0
Versauerungspotenzial von Boden und Wasser (AP) mol H+-Äq. 5,13E-03 9,57E-06 6,48E-05 1,34E-05 1,03E-04 0
Eutrophierungspotenzial Süßwasser (EP-freshwater) kg P-Äq. 2,24E-05 1,67E-08 6,21E-08 8,71E-09 2,93E-08 0
Eutrophierungspotenzial Salzwasser (EP-marine) kg N-Äq. 1,76E-03 2,29E-06 3,03E-05 6,13E-06 2,67E-05 0
Eutrophierungspotenzial Land (EP-terrestrial) mol N-Äq. 1,89E-02 2,39E-05 3,39E-04 6,77E-05 2,94E-04 0
kg NMVOC-
Bildungspotential für troposphärisches Ozon (POCP) 5,94E-03 6,11E-06 5,84E-05 1,66E-05 8,06E-05 0
Äq.
Potenzial für den abiotischen Abbau nicht fossiler Ressourcen
kg Sb-Äq. 2,08E-07 6,95E-10 1,1E-09 2,74E-09 6,72E-10 0
(ADPE)
Potenzial für den abiotischen Abbau fossiler Brennstoffe (ADPF) MJ 8,8E+01 9,43E-02 2,32E-01 5,04E-02 1,94E-01 0
m3 Welt-Äq.
Wassernutzung (WDP) 1,21E-01 9,98E-04 1,96E-04 4,98E-04 1,6E-03 0
entzogen
ERGEBNISSE DER ÖKOBILANZ – INDIKATOREN ZUR BESCHREIBUNG DES RESSOURCENEINSATZES nach EN 15804+A2: 1
kg EJOT MULTIFIX SE1000 SEISMIC / Sormat ITH-EPOXe+
Indikator Einheit A1-A3 C1 C2 C3 C4 D
Erneuerbare Primärenergie als Energieträger (PERE) MJ 8,76E+00 5,64E-02 1,64E-02 4,68E-03 3,16E-02 0
Erneuerbare Primärenergie zur stofflichen Nutzung (PERM) MJ 0 0 0 0 0 0
Total erneuerbare Primärenergie (PERT) MJ 8,76E+00 5,64E-02 1,64E-02 4,68E-03 3,16E-02 0
Nicht-erneuerbare Primärenergie als Energieträger (PENRE) MJ 6,69E+01 9,43E-02 2,32E-01 5,05E-02 1,94E-01 0
Nicht-erneuerbare Primärenergie zur stofflichen Nutzung
MJ 2,11E+01 0 0 0 0 0
(PENRM)
Total nicht erneuerbare Primärenergie (PENRT) MJ 8,81E+01 9,43E-02 2,32E-01 5,05E-02 1,94E-01 0
Einsatz von Sekundärstoffen (SM) kg 0 0 0 0 0 0
Erneuerbare Sekundärbrennstoffe (RSF) MJ 0 0 0 0 0 0
Nicht erneuerbare Sekundärbrennstoffe (NRSF) MJ 0 0 0 0 0 0
Einsatz von Süßwasserressourcen (FW) m3 1,18E-02 4,55E-05 1,81E-05 1,44E-05 4,9E-05 0
ERGEBNISSE DER ÖKOBILANZ –ABFALLKATEGORIEN UND OUTPUTFLÜSSE nach EN 15804+A2:
1 kg EJOT MULTIFIX SE1000 SEISMIC / Sormat ITH-EPOXe+
Indikator Einheit A1-A3 C1 C2 C3 C4 D
Gefährlicher Abfall zur Deponie (HWD) kg 7,4E-09 7,38E-12 8,59E-13 1,31E-13 4,23E-12 0
Entsorgter nicht gefährlicher Abfall (NHWD) kg 6,94E-02 6,91E-05 3,35E-05 1,33E-05 9,71E-01 0
Entsorgter radioaktiver Abfall (RWD) kg 1,31E-03 1,5E-05 3E-07 6,77E-07 2,21E-06 0
Komponenten für die Wiederverwendung (CRU) kg 0 0 0 0 0 0
Stoffe zum Recycling (MFR) kg 0 0 0 0 0 0
Stoffe für die Energierückgewinnung (MER) kg 0 0 0 0 0 0
Exportierte elektrische Energie (EEE) MJ 0 0 0 0 0 0
Exportierte thermische Energie (EET) MJ 0 0 0 0 0 0
ERGEBNISSE DER ÖKOBILANZ – zusätzliche Wirkungskategorien nach EN 15804+A2-optional:
1 kg EJOT MULTIFIX SE1000 SEISMIC / Sormat ITH-EPOXe+
Indikator Einheit A1-A3 C1 C2 C3 C4 D
Auftreten von Krankheiten aufgrund von Feinstaubemissionen Krankheitsfälle ND ND ND ND ND ND
5 Umwelt-Produktdeklaration - EJOT SE & Co. KG - EJOT MULTIFIX SE1000 SEISMIC / Sormat ITH-EPOXe+
(PM)
Wirkung durch Exposition des Menschen mit U235 (IR) kBq U235-Äq. ND ND ND ND ND ND
Toxizitätsvergleichseinheit für Ökosysteme (ETP-fw) CTUe ND ND ND ND ND ND
Toxizitätsvergleichseinheit für Menschen (krebserregend) (HTP-c) CTUh ND ND ND ND ND ND
Toxizitätsvergleichseinheit für Menschen (nicht krebserregend)
CTUh ND ND ND ND ND ND
(HTP-nc)
Bodenqualitätsindex (SQP) SQP ND ND ND ND ND ND
Einschränkungshinweis 2 – gilt für die Indikatoren: -'Potenzial für die Verknappung abiotischer Ressourcen - nicht fossile
Ressourcen"-, -'Potenzial für die Verknappung abiotischer Ressourcen - fossile Brennstoffe"-, -'Wasser-Entzugspotenzial
(Benutzer)"-, -'Potenzielle Toxizitätsvergleichseinheit für Ökosysteme"-, -'Potenzielle Toxizitätsvergleichseinheit für den Menschen -
kanzerogene Wirkung"-, -'Potenzielle Toxizitätsvergleichseinheit für den Menschen - nicht kanzerogene Wirkung"-, -'Potenzieller
Bodenqualitätsindex." Die Ergebnisse dieses Umweltwirkungsindikators müssen mit Bedacht angewendet werden, da die
Unsicherheiten bei diesen Ergebnissen hoch sind oder da es mit dem Indikator nur begrenzte Erfahrungen gibt.
Literaturhinweise
DIN 51757 (Hrsg.)
DIN 51757:2011-01 http://www.ecoinvent.org
Prüfung von Mineralölen und verwandten Stoffen - Bestimmung (26.05.2023)
der Dichte.
ETA-20/1280
EN 196 European Technical Assessment
DIN EN 196-1:2016-11
Prüfverfahren für Zement - Teil 1: Bestimmung der Festigkeit. ETA-22/0365
European Technical Assessment
EN 15804 IBU 2021
N 15804+A2:2019+AC:2021, Nachhaltigkeit von Bauwerken – Allgemeine Anleitung für das EPD-Programm des Institut
Umweltproduktdeklarationen – Grundregeln für die Bauen und Umwelt e.V., Version 2.0, Berlin: Institut Bauen und
Produktkategorie Bauprodukte. Umwelt e.V., 2021
www.ibu-epd.com
EN/TR 15941
CEN/TR 15941:2010-03: Nachhaltigkeit von Bauwerken – PCR Teil A
Umweltproduktdeklarationen-M Produktkategorie Regeln für gebäudebezogene Produkte und
thoden für Auswahl und Verwendung von generischen Daten Dienstleistungen - Rechenregeln für die Ökobilanz und
Anforderungen an den Projektbericht V1.3, Institut Bauen und
ISO 14025 Umwelt e.V.,
DIN EN ISO 14025:2011-10, Umweltkennzeichnungen und 08.2022.
deklarationen - Typ III Umweltdeklarationen
- Grundsätze und Verfahren PCR: Reaktionsharzprodukte
Produktkategorienregeln für gebäudebezogene Produkte und
ISO 14044 Dienstleistungen -
DIN EN ISO 14044:2006-10, Umweltmanagement - Ökobilanz - Teil B: Anforderungen an die Umwelt-Produktdeklaration für
Anforderungen und Anleitungen Reaktionsharzprodukte,
01.08.2021
Weitere Literatur
Sphera
ECHA-Kandidatenliste LCA for Experts 2023.1
https://echa.europa.eu/de/candiate-list-substances-in-articles Leinfelden-Echterdingen; Sphera Solution GmbH (Hrsg.)
http://www.gabi-software.com/deutsch/index/ (26.05.2023)
ECHA-Liste
https://echa.europa.eu/de/candiate-list-table Verordnung (EU) Nr. 305/2011 (CPR)
ecoinvent 3.9.1 Verordnung (EU) Nr. 528/2012 (Biozid-Verordnung)
Hintergrunddatenbank: ecoinvent 3.9.1 Zürich: ecoinvent
6 Umwelt-Produktdeklaration - EJOT SE & Co. KG - EJOT MULTIFIX SE1000 SEISMIC / Sormat ITH-EPOXe+
Herausgeber
Institut Bauen und Umwelt e.V. +49 (0)30 3087748- 0
Hegelplatz 1 info@ibu-epd.com
10117 Berlin www.ibu-epd.com
Deutschland
Programmhalter
Institut Bauen und Umwelt e.V. +49 (0)30 3087748- 0
Hegelplatz 1 info@ibu-epd.com
10117 Berlin www.ibu-epd.com
Deutschland
Ersteller der Ökobilanz
FIT-Umwelttechnik GmbH 05362 72 69 474
Westerstr. 13 bertram@fit-umwelttechnik.de
38442 Wolfsburg www.fit-umwelttechnik.com
Deutschland
Inhaber der Deklaration
EJOT SE & Co. KG +49 2752 9080
In der Stockwiese 35 construction@ejot.com
57334 Bad Laasphe www.ejot.de
Deutschland
7 Umwelt-Produktdeklaration - EJOT SE & Co. KG - EJOT MULTIFIX SE1000 SEISMIC / Sormat ITH-EPOXe+
