UMWELT-PRODUKTDEKLARATION
nach ISO 14025 und EN 15804+A1
Deklarationsinhaber Industrieverband Hartschaum e.V., IVH
Herausgeber Institut Bauen und Umwelt e.V. (IBU)
Programmhalter Institut Bauen und Umwelt e.V. (IBU)
Deklarationsnummer EPD­IVH­20220227­CBG1­DE
Ausstellungsdatum 17.08.2022
Gültig bis 16.08.2027
EPS­Hartschaum – grau mit niedriger Rohdichte
vorzugsweise für WDVS und Innendämmung
Industrieverband Hartschaum e.V. (IVH)
www.ibu-epd.com | https://epd-online.com
Allgemeine Angaben
Industrieverband Hartschaum e.V. (IVH) EPS­Hartschaum (grau, Rohdichte 15
kg/m³)
Programmhalter Inhaber der Deklaration
IBU – Institut Bauen und Umwelt e.V. Industrieverband Hartschaum e.V., IVH
Hegelplatz 1 Friedrichstraße 95, Pb 152
10117 Berlin 10117 Berlin
Deutschland
Deklarationsnummer Deklariertes Produkt/deklarierte Einheit
EPD­IVH­20220227­CBG1­DE Die deklarierte Einheit ist 1m³ expandierter Polystyrol­
Hartschaum zur Wärme­und Schalldämmung. Die
durchschnittliche Rohdichte beträgt 15 kg/m³.
Diese Deklaration basiert auf den Produktkategorien- Gültigkeitsbereich:
Regeln: Die vorliegende EPD beschreibt die grauen EPS­
Dämmstoffe aus Schaumkunststoffen, 01.2019 Hartschaumprodukte zur Wärme­ und Schall­
(PCR geprüft und zugelassen durch den unabhängigen dämmung mit einer durchschnittlichen Rohdichte von
Sachverständigenrat (SVR)) 15 kg/m³.
Die teilnehmenden Mitgliedsunternehmen
Ausstellungsdatum repräsentieren für das Jahr 2020 mit ihrer Produktion
17.08.2022 90 % nach Volumen der Gesamtmenge aller IVH­
Mitgliedsunternehmen.
Gültig bis
16.08.2027 Der Inhaber der Deklaration haftet für die
zugrundeliegenden Angaben und Nachweise; eine
Haftung des IBU in Bezug auf Herstellerinformationen,
Ökobilanzdaten und Nachweise ist ausgeschlossen.
Die EPD wurde nach den Vorgaben der EN 15804+A1
erstellt. Im Folgenden wird die Norm vereinfacht als EN 15804
bezeichnet.
Verifizierung
Die Europäische Norm EN 15804 dient als Kern­PCR
Unabhängige Verifizierung der Deklaration und
Angaben gemäß ISO 14025:2011
Dipl. Ing. Hans Peters intern x extern
(Vorstandsvorsitzender des Instituts Bauen und Umwelt e.V.)
Dr. Alexander Röder Matthias Schulz,
(Geschäftsführer Instituts Bauen und Umwelt e.V.) Unabhängige/­r Verifizierer/­in
Produkt
Produktbeschreibung/Produktdefinition
EPS­Hartschaum ist ein fester Dämmstoff mit Zell­
In dieser Umwelt­Produktdeklaration (EPD) werden struktur, der aus verschweißtem, geblähtem Polystyrol
graue Hartschaum­Dämmstoffprodukte aus oder einem seiner Co­Polymere hergestellt wird. Er hat
expandiertem Polystyrol (EPS) der IVH­Mitglieder eine geschlossenzellige, mit Luft gefüllte Struktur (98
beschrieben. % Luft). EPS­Platten sind harte Dämmstoffprodukte
(geschnitten, geformt oder kontinuierlich geschäumt)
EPS­Produkte der IVH­Mitglieder werden für den mit rechtwinkliger Form. Die Plattenkanten können mit
Wärme­ und Schallschutz von Gebäuden eingesetzt. Stufenfalz oder Nut und Feder ausgestattet sein. EPS
als loser Füllstoff wird in Form luftgefüllter Perlen (Ø
Hergestellt werden die Dämmstoffe werkmäßig in ca. 6 mm) werkmäßig hergestellt. Diese Umwelt­
Form von Platten oder als loser, wärmedämmender Produktdeklaration betrachtet den homogenen EPS­
Füllstoff. Dämmstoff ohne Materialkombination zu
Die vorliegende EPD beschreibt die grauen EPS­ Verbundplatten oder kaschierten Dämmplatten.
Hartschaumprodukte mit niedriger Rohdichte für
verschiedene Anwendungsgebiete wie Fassaden Wesentliche kennzeichnende Eigenschaften sind die
vorzugsweise in Wärmedämm­Verbundsystemen Wärmeleitfähigkeit, die Biegefestigkeit und die
(WDVS). Das Graphit dient als Querzugfestigkeit.
Wärmestrahlungsabsorber und bewirkt eine erhebliche
Steigerung der Dämmleistung. .
2 Umwelt­Produktdeklaration Industrieverband Hartschaum e.V., IVH – EPS­Hartschaum (grau, Rohdichte 15 kg/m³)
Für das Inverkehrbringen des Produkts in der Leistungswerte der Produkte entsprechend den
EU/EFTA (mit Ausnahme der Schweiz) gilt die Leistungserklärungen in Bezug auf deren wesentliche
Verordnung (EU) Nr. 305/2011(CPR). Das Produkt Merkmale gemäß DIN EN 13163:2012+A1:2015,
benötigt eine Leistungserklärung unter Berück­ Wärmedämmstoffe für Gebäude – Werkmäßig
sichtigung der DIN EN 13163:2012+A1:2015, hergestellte Produkte aus expandiertem Polystyrol
Wärmedämmstoffe für Gebäude - (EPS) – Spezifikation.
Werkmäßig hergestellte Produkte aus expandiertem
Polystyrol (EPS) - Spezifikation, und die CE­ Zusätzliche freiwillige Angaben für das Produkt
Kennzeichnung. erfolgen außerhalb der CE­Kennzeichnung.
Für die Verwendung gelten die jeweiligen nationalen
Bestimmungen Grundstoffe/Hilfsstoffe
Das polymere Basisprodukt für EPS­Hartschaum ist
Anwendung Polystyrol (PS). Es wird durch Polymerisation von
monomerem Styrol nach verschiedenen Verfahren
Hauptanwendungsgebiet für die hier deklarierten hergestellt.
Produkte ist die Fassadendämmung mit
Wärmedämm-Verbundsystemen (WDVS). Das am häufigsten eingesetzte Rohstoff­
Herstellungsverfahren ist die Polymerisation in einer
Eigenschaften hier deklarierter EPS­Platten für Styrol/Wasser­Suspension, wobei das Treibmittel
Wärmedämm­Verbundsysteme sind durch die Pentan und das Graphit gegen Ende der
gemeinsamen Qualitätsrichtlinien für EPS in WDVS, Polymerisation zugesetzt werden. Das so gewonnene
2020., zusätzlich definiert. PS­Granulat wird in nachgelagerten physikalischen
Verarbeitungsschritten zum Schaumstoff
Weitere Anwendungsgebiete für Produkte dieser weiterverarbeitet.
Umwelt­Produktdeklaration sind entsprechend der
Anwendungstypen nach DIN 4108-10, Tabelle 1: WI, Die in dieser Deklaration berücksichtigten Produkte
DI, WZ, DZ, WAP, WAB und DES. sind mit dem Flammschutzmittel Polymer­FR
ausgerüstet. Der Basisrohstoff für die
· WI: Innendämmung der Wand Dämmstoffherstellung wird in Form von
· DI: Innendämmung der Decke (unterseitig) oder perlenförmigem Granulat an den Dämmstoffhersteller
des Daches, Dämmung unter den Sparren/der geliefert und dort physikalisch umgeformt/
Tragkonstruktion, abgehängte Decke usw. aufgeschäumt und nachbearbeitet.
· WZ: Dämmung von zweischaligen Wänden,
Kerndämmung Zusammensetzung von grauem expandiertem
· DZ: Zwischensparrendämmung, zweischaliges Polystyrol für EPS-Hartschaum
Dach, nicht begehbare, aber zugängliche oberste
Geschossdecken Anteil in Massen-%
· WAP: Außendämmung der Wand unter Putz; Polystyrol­Granulat: 80–90 %
auch für den Anwendungsfall von unten gegen Polymer­FR: 1–5 %
Außenluft; WAP gilt nicht bei Einbindung ins Erdreich Graphit: 3,5–10 %
und für Dämmstoffplatten in Wärmedämm­ Pentan (bezogen auf Masse­% im Rohstoff): 5–6 %
Verbundsystemen (WDVS). Rezyklat: 0–12 %
· WAB: Außendämmung der Wand hinter
Bekleidung; Auch für den Anwendungsfall von unten Das zum Aufschäumen zugesetzte Pentan ist ein C5­
gegen Außenluft Kohlenwasserstoff. Während der Fertigungs­ und
· DES: Innendämmung der Decke oder Lagerprozesse wird das Pentan abgebaut.
Bodenplatte (oberseitig) unter Estrich mit
Schallschutzanforderungen Zur Herstellung von flammgeschütztem Polystyrol­
Granulat wird während der Polymerisation zusätzlich
ein Flammschutzmittel in geringen Mengen zugesetzt.
Technische Daten Als Flammschutzmittel für die in dieser EPD
deklarierten Produkte wird Polymer­FR verwendet.
Folgende (bau)technische Daten im Lieferzustand sind Entsprechende Nachweise für die Produkte sind durch
für das deklarierte WDVS­Produkt relevant. die Hersteller zu erbringen. Polymer­FR ist ein
bromiertes Styrol­Butadien­Copolymerisat.
Bautechnische Daten
Bezeichnung Wert Einheit 1) Das Produkt/Erzeugnis/mindestens ein
Rohdichte durchschnittlich 15 kg/m3 Teilerzeugnis enthält Stoffe der Kandidatenliste der für
Bemessungswert Wärmeleitfähigkeit 0,031 ­ eine Zulassung in Frage kommenden besonders
W/(mK)
nach DIN 4108­4 0,034 besorgniserregenden Stoffe (en: Substances of Very
Wärmeleitfähigkeit Nennwert nach EN 0,03 ­ High Concern – SVHC) (Datum 17.01.2022) oberhalb
W/(mK)
12664 0,033 von 0,1 Massen%: nein
>= 0,10;
Biegefestigkeit nach EN12089 N/mm²
>= 0,15 2) Das Produkt/Erzeugnis/mindestens ein
Scherfestigkeit nach EN 12090 >= 0,05 N/mm² Teilerzeugnis enthält weitere CMR­Stoffe
Schermodudul nach EN 12090 >= 1,0 N/mm² der Kategorie 1A oder 1B, die nicht auf der
>= 0,08; Kandidatenliste
Querzugfestigkeit nach EN1607 >= 0,10 N/mm² stehen, oberhalb von 0,1 Massen­%
in mindestens einem Teilerzeugnis: nein
3 Umwelt­Produktdeklaration Industrieverband Hartschaum e.V., IVH – EPS­Hartschaum (grau, Rohdichte 15 kg/m³)
3) Dem vorliegenden Bauprodukt wurden
Biozidprodukte zugesetzt oder es wurde mit Nach kurzer Abkühlzeit werden die Blöcke entformt
Biozidprodukten behandelt (es handelt sich damit um und abgelagert. Anschließend werden die Blöcke auf
eine behandelte Ware im Sinne der mechanischen oder thermischen Schneidanlagen zu
Biozidprodukteverordnung (EU) Nr. 528/2012): nein Platten geschnitten. Zusätzliche Randprofilierungen
(Nut und Feder oder Stufenfalz) können durch
Herstellung fräsende Bearbeitung erzeugt werden.
Die EPS­Hartschaumherstellung erfolgt in den Platten als Formteile (zweithäufigstes Verfahren)
Verarbeitungsstufen lassen sich auch auf vollautomatischen Maschinen
Vorschäumen, Zwischenlagern, Ausschäumen: (Formteilautomaten) herstellen. Dabei liegen die
fertigen Platten dann sofort in der gewünschten
Beim Vorschäumen wird das perlenförmige Granulat, Endform z.B. gefalzt vor.
in dem das Treibmittel eingeschlossen ist, mit
überhitztem Wasserdampf erweicht und anschließend Beim Bandschäumen (dritthäufigstes Verfahren)
durch das Verdampfen des Treibmittels aufgebläht. Im werden Platten in einem kontinuierlichen Prozess auf
Anschluss wird das expandierte Granulat in einer Doppelbandanlage zwischen umlaufenden
luftdurchlässigen Stahlbändern geschäumt. Dabei werden die Platten in
Silos zwischengelagert. Durch die eindiffundierende der gewünschten Dicke und Länge hergestellt und
Luft erhalten die EPS­Schaumstoff­Partikel die für die abgetrennt.
Weiterverarbeitung notwendige Stabilität.
Um die EPS­Dämmstoffproduktion nachhaltiger zu
Das am häufigsten angewendete Verfahren zur gestalten, wird dem eigentlichen Rohstoff zusätzliches
Herstellung von EPS­Dämmstoffplatten ist das Recyclingmaterial aus Produktionsabschnitten oder
Blockschäumen mit anschließendem Heißdraht­ Montageresten von Baustellen zugeführt. Im Sinne
Schneiden. einer Weiterverwendung solcher Abschnitte und Reste
Die vorgeschäumten und dann zwischengelagerten wird Abfall vermieden. Die Verwendung der Abschnitte
EPS­Schaumstoffpartikel werden hierzu in und Reste ist deshalb auch nicht in den Modulen
quaderförmige Blockformen eingefüllt und durch C1–C4 (Entsorgungsstadium) und D (Gutschriften und
Dampfzufuhr bei 110 °C bis 120 °C ausgeschäumt. Lasten außerhalb der Systemgrenzen) dieser Umwelt­
Diesem Prozess wird auch Rezyklat aus Produktdeklaration berücksichtigt.
Produktionsabschnitten und Baustellenabschnitten
zugeführt und im Modul A3 der Ökobilanz Rechnung
getragen.
Umwelt und Gesundheit während der Herstellung Im Sinne einer sauberen Produktion unterstützen die
EPS­herstellenden Unternehmen im IVH die Initiative
Es ist grundsätzlich die Technische Regel TRGS Operation Clean Sweep, OCS, eine weltweite
900 hinsichtlich maximaler Arbeitsplatzgrenzwerte zu freiwillige Initiative der Kunststoffindustrie zur
beachten. Des Weiteren sind keine, über die Verringerung der Plastik­Meeresverschmutzung.
allgemeinen Arbeitsschutzmaßnahmen Im Rahmen von OCS hat der IVH die IVH-Initiative
hinausgehenden Maßnahmen notwendig. Null-Granulatverlust aufgelegt, die speziell auf Logistik­
und Herstellungsprozesse zur Dämmstoffherstellung
ausgerichtet ist, und der sich alle IVH­Mitglieder
angeschlossen haben.
EPS­Hartschaum herstellende Betriebe gehören nicht
zu den genehmigungsbedürftigen Anlagen gemäß TA Produktverarbeitung/Installation
Luft. Zusätzliche, die gesetzliche Anforderung
übersteigende Maßnahmen sind ebenfalls nicht Die EPS­Produkte sind u.a. auf Grund ihres relativ
erforderlich.
4 Umwelt­Produktdeklaration Industrieverband Hartschaum e.V., IVH – EPS­Hartschaum (grau, Rohdichte 15 kg/m³)
geringen Gewichtes hervorragend ver­ und Festgelegt sind solche Nutzungsdauern in der BBSR-
bearbeitbar. Tabelle „Nutzungsdauern von Bauteilen zur
Lebenszyklusanalyse nach Bewertungssystem
Die Platten sind formstabil und sie nehmen praktisch Nachhaltiges Bauen (BNB)“ des Bundesinstituts für
keine Feuchtigkeit auf, was sowohl für die gesamte Bau­, Stadt­ und Raumforschung im Bundesamt für
Lebensphase des Gebäudes als auch für die Bauwesen und Raumordnung (BBSR). Für
Bauphase von Bedeutung ist. Wärmedämm­Verbundsysteme auf Basis von EPS­
Hartschaum beträgt die Nutzungsdauer demnach 40
Bei allen Anwendungen sind die einschlägigen Jahre. Für alle anderen Anwendungsgebiete zur
Normen und Richtlinien (z. B. Qualitätsrichtlinien für Wärmedämmung von Gebäuden mit EPS­Hartschaum
EPS in WDVS, 2020 und Fachregeln der Handwerks­ beträgt die Nutzungsdauer ≥ 50 Jahre.
verbände) sowie Herstellerhinweise zu beachten.
Zusätzliche bauphysikalische Nachweise (z. B. Außergewöhnliche Einwirkungen
Feuchteschutz) unterstützen die energieeffizienz­
steigernde Optimierung. Brandschutz
Die Platten für WDVS werden an der Fassade verlegt Die in dieser EPD deklarierten EPS­Hartschaumplatten
und verputzt. Für das eventuell erforderliche sind schwerentflammbar, nicht brennend abtropfend;
Zuschneiden der Dämmstoffplatten auf der Baustelle Baustoffklasse B1 nach DIN 4102-1.
wird das Heizdraht­Schneiden empfohlen. Damit
können exakte Schnitte durchgeführt werden und
zusätzlich unnötige Schnittreste vermieden werden.
Die Befestigung erfolgt durch Verkleben und ggf. durch
zusätzliche mechanische Befestigung. Die Anwendung
ist systemgebunden und erfordert eine allgemeine
Bauartgenehmigung, in der die Systemkomponenten
sowie die Verarbeitung definiert sind.
Verpackung
Wasser
EPS­Dämmplatten werden in der Regel in Polyethylen­
EPS­Hartschaum ist chemisch neutral, nicht
Folie verpackt, mit Kartonage gegen Stoßschäden
wasserlöslich und gibt keine wasserlöslichen Stoffe ab,
gesichert und auf Holzpaletten ausgeliefert. Gängige
die zu einer Verunreinigung des Grundwassers, der
Praxis ist ebenfalls die Auslieferung auf EPS­Füßen
Flüsse und Meere führen könnten.
als Alternative zu Holzpaletten. Die Entsorgung der
Verpackungsmaterialien erfolgt über qualifizierte
Wegen ihrer geschlossenen Zellstruktur können
Entsorgungsunternehmen, die EPS­Transportfüße
Dämmstoffe aus EPS­Hartschaum i.d.R. auch bei
werden recycelt..
erheblichem Feuchtigkeitsgehalt im vorhandenen
Konstruktionsaufbau verbleiben. Die Dämmwirkung
Nutzungszustand
bleibt weitgehend erhalten.
Der mit Luft gefüllte Hartschaum sorgt für sehr gute
Mechanische Zerstörung
Wärmedämmeigenschaften. Alle zur
Dämmplattenherstellung eingesetzten Stoffe im
Angaben zum Verhalten des Produktes, einschließlich
Polystyrol sind im Einbauzustand alterungsbeständig
möglicher Folgen für die Umwelt bei
und feuchtigkeitsresistent. Die Dämmleistung sowie
unvorhergesehener mechanischer Zerstörung, sind
die mechanischen Eigenschaften von EPS­
nicht relevant.
Hartschaum bleiben während der gesamten
Nutzungsdauer unverändert
Nachnutzungsphase
erhalten.
EPS­Hartschaum kann nach der Nutzungsphase
Umwelt & Gesundheit während der Nutzung
weiterverwendet werden oder recycelt werden.
EPS­Dämmstoffe sind seit über 60 Jahren im Einsatz.
Da wegen der langen Lebensdauer von EPS aktuell
Negative Auswirkungen auf Menschen, Tiere und
und auch in naher Zukunft nur sehr wenig EPS­
Umwelt sind nicht bekannt.
Dämmstoffabfall aus dem Gebäuderückbau anfällt,
werden für das EPS­Recycling in erster Linie
Gemäß dem Ausschuss zur gesundheitlichen
Materialreste aus der Dämmstoffherstellung
Bewertung von Bauprodukten (AgBB-Schema) sind
verwendet. Dies wurde bei der Berechnung der
EPS­Dämmstoffe zur Verwendung in Innenräumen
ökologischen Kennzahlen zur Herstellung mit
geeignet.
einbezogen. Saubere Montageabschnitte, die von der
Baustelle zum EPS­Hersteller zurückgeführt und dort
Referenz-Nutzungsdauer
weiter recycelt werden, sind bei der Berechnung der
Die Nutzungsdauer von EPS­Hartschaum­
ökologischen Kennzahlen nicht berücksichtigt.
Dämmstoffen ist bei fachgerechter Verarbeitung und
Verwendung unbegrenzt ­ ohne Einbuße der
Unter bestimmten Randbedingungen ist es auch
Leistungsfähigkeit.
möglich, Dämmplatten aus Recycling­Material
herzustellen. Daneben kann gemahlenes Recycling­
Eine Begrenzung der Nutzungsdauer wird
Material als Leichtzuschlag für Mörtel, Beton und
ausschließlich durch die Nutzungsdauer der Bauteile
Estriche genutzt werden. Es wird auch als
und ­systeme, in denen EPS mitverbaut ist, bestimmt.
5 Umwelt­Produktdeklaration Industrieverband Hartschaum e.V., IVH – EPS­Hartschaum (grau, Rohdichte 15 kg/m³)
Zuschlagsstoff für Styropor­Leichtbeton, Dämmputze europäischen EPS­Industrie im industriellen Maßstab
und Leichtputze sowie in der Tonindustrie durchgeführt (PolyStyreneLoop-Leitfaden 2020). Diese
verwendet. stoffliche Verwertung ist in die Berechnung der
Ökobilanzdaten noch nicht aufgenommen, weil die
Prinzipiell ist ebenfalls die stoffliche Verwertung von Abfallmenge für ein Recycling auf Grund der langen
EPS­Abfällen zur Herstellung neuer EPS­Rohstoffe EPS­Lebensdauer zu gering ist. Das Standard­
möglich. Durch ein Auflösen des Hartschaum­ Nachnutzungsszenario ist heute noch die thermische
Dämmstoffs und anschließende Trennung des Verwertung.
Polystyrols von Störstoffen durch Ausfällung kann das
Polystyrol als Rohstoff zurückgewonnen werden. Die
Prozesse werden über das „Creasolve­Verfahren"
gesteuert und mit der PolyStyreneLoop­Initiative der
LCA: Rechenregeln
Deklarierte Einheit • A3 Herstellung EPS­Hartschaum im Werk (inkl.
1 m³ EPS­Hartschaum mit einer Rohdichte von 15 Energiebereitstellung, Wasserbereitstellung,
kg/m³. Bereitstellung von Hilfsstoffen, Zuführung von
Recyclingmaterial aus Produktionsabschnitten und
Deklarierte Einheit Baustellenabschnitten, Entsorgung der
Bezeichnung Wert Einheit Produktionsabfälle, Herstellung der
Deklarierte Einheit 1 m3 Verpackungsmaterialien).
Rohdichte 15 kg/m3
Stadium der Errichtung des Bauwerks (A5):
Herstellergruppen­EPD: Deklaration eines spezifischen • A5 Montage: nur die Entsorgung der Verpackung,
Produkts gemittelt aus mehreren Werken mehrerer weitere Installationsaufwände werden nicht betrachtet.
Hersteller.
Die Durchschnittsbildung erfolgte nach Gewichtung Entsorgungsstadium (C1–C4): End-of-Life-
entsprechend den volumenbezogenen Szenario: 100 % thermische Verwertung
Gesamtproduktionsmengen der deklarierten Produkte • C1 manueller Ausbau ohne ökobilanziell relevante
der Mitgliedsfirmen. Aufwände,
Hinsichtlich der Schwankungsbreite zeigen sich für • C2 LKW­Transport (50 km) zur Aufbereitung.
den Einsatz des Hauptrezepturbestandteils Polystyrol­ Transportentfernung kann ggfs. auf Gebäudeebene
Granulat nur geringe Abweichungen von max. 3 %. angepasst werden (z. B. bei 100 km tatsächlicher
Der Einsatz des Strahlungsabsorbers ist in den Transportentfernung: Multiplikation der Ökobilanzwerte
Rezepturen je nach Hersteller unterschiedlich mit mit dem Faktor 2),
Anteilen von bis zu 10 %. Die Variabilität der • C3 100 % thermische Verwertung des EPS­
Energieaufwände ist bedingt durch die Hartschaums,
unterschiedlichen Betriebsgrößen und • C4 keine weiteren Aufwände durch Deponierung/
produktionsbedingte Unterschiede relativ groß. Die Entsorgung.
Beiträge von Stromverbrauch und dem Verbrauch von
thermischer Energie zum Gesamtergebnis liegen in Gutschriften und Lasten außerhalb der
den meisten Wirkkategorien jedoch unter 15 %, so Systemgrenzen (D):
dass der Einfluss dieser Schwankungen gering ist. Modul D umfasst: energetische
Rückgewinnungspotentiale aus der thermischen
Verwertung der Verpackung und des EPS­
Systemgrenze Hartschaums am Lebensende.
Typ der EPD: von der Wiege bis zum Werkstor mit
Optionen, Module C1– C4 und Modul D (A1–A3 + C +
D und zusätzliche Module). Vergleichbarkeit
In der EPD werden die folgenden Grundsätzlich ist eine Gegenüberstellung oder die
Lebenswegzyklusstadien berücksichtigt: Bewertung von EPD­Daten nur möglich, wenn alle zu
vergleichenden Datensätze nach EN 15804 erstellt
Produktstadium (A1-A3): wurden und der Gebäudekontext bzw. die
• A1 Rohstoffbereitstellung und ­Verarbeitung und produktspezifischen Leistungsmerkmale berücksichtigt
Verarbeitungsprozesse von als Input dienenden werden.
Sekundärstoffen (z. B. Recyclingprozesse),
• A2 Transporte der Rohstoffe zu den Werken Die Hintergrunddaten entstammen der GaBi­
(Bezugsraum Deutschland), Datenbank /GaBi software/.
LCA: Szenarien und weitere technische Informationen
Die folgenden technischen Informationen sind A5 enthält nur die Entsorgung der Verpackung, weitere
Grundlage für die deklarierten Module oder können für Installationsaufwände (wie z. B. Verschnitte) werden
die Entwicklung von spezifischen Szenarien im Kontext nicht betrachtet.
einer Gebäudebewertung genutzt werden.
Einbau ins Gebäude (A5) Ende des Lebenswegs (C1–C4)
Bezeichnung Wert Einheit
6 Umwelt­Produktdeklaration Industrieverband Hartschaum e.V., IVH – EPS­Hartschaum (grau, Rohdichte 15 kg/m³)
Als gemischter Bauabfall
15 kg
gesammelt
Zur Energierückgewinnung 15 kg
Wiederverwendungs-, Rückgewinnungs- und
Recyclingpotential (D), relevante Szenarioangaben
Modul D umfasst: energetische
Rückgewinnungspotentiale aus der thermischen
Verwertung der Verpackung und des EPS­
Hartschaums am Lebensende. Es wurde eine
Abfallverbrennungsanlage mit einem R1­Wert > 0,6
angenommen
7 Umwelt­Produktdeklaration Industrieverband Hartschaum e.V., IVH – EPS­Hartschaum (grau, Rohdichte 15 kg/m³)
LCA: Ergebnisse
In den folgenden Tabellen werden die Ergebnisse der Indikatoren der Wirkungsabschätzung, des
Ressourceneinsatzes sowie zu Abfällen und sonstigen Output­Strömen bezogen auf 1 m³ EPS-Hartschaum
(grau) mit einer Rohdichte von 15 kg/m³ dargestellt.
ANGABE DER SYSTEMGRENZEN (X = IN ÖKOBILANZ ENTHALTEN; MND = MODUL NICHT DEKLARIERT;
MNR = MODUL NICHT RELEVANT)
Stadium der Gutschriften
Produktionsstadiu Errichtung und Lasten
Nutzungsstadium Entsorgungsstadium
m des außerhalb der
Bauwerks Systemgrenze
8 Umwelt­Produktdeklaration Industrieverband Hartschaum e.V., IVH – EPS­Hartschaum (grau, Rohdichte 15 kg/m³)
gnugrosrevffotshoR
tropsnarT gnulletsreH
mov
tropsnarT
muz
relletsreH
trosgnudnewreV
egatnoM
gnudnewnA/gnuztuN gnutlahdnatsnI
rutarapeR ztasrE gnureuenrE
sad rüf
ztasnieeigrenE
sed
nebierteB seduäbeG
sad rüf
ztasnieressaW
sed
nebierteB seduäbeG
ssirbA/uabkcüR
tropsnarT
gnuldnahebllafbA
gnugitieseB
,­sgnudnewrevredeiW ­sgnunniwegkcüR
redo
laiznetopgnilcyceR
A1 A2 A3 A4 A5 B1 B2 B3 B4 B5 B6 B7 C1 C2 C3 C4 D
X X X MND X MND MND MNR MNR MNR MND MND X X X X X
ERGEBNISSE DER ÖKOBILANZ – UMWELTAUSWIRKUNGEN nach EN 15804+A1: 1 m³ EPS-Hartschaum
(grau) mit einer Rohdichte von 15 kg/m³
Parameter Einheit A1-A3 A5 C1 C2 C3 C4 D
GWP [kg CO2­Äq.] 5,67E+1 3,77E­1 0,00E+0 4,43E­2 5,03E+1 0,00E+0 ­2,04E+1
ODP [kg CFC11­Äq.] 7,41E­13 2,23E­16 0,00E+0 1,53E­17 8,73E­15 0,00E+0 ­2,77E­13
AP [kg SO2­Äq.] 1,08E­1 4,44E­5 0,00E+0 2,85E­5 3,93E­3 0,00E+0 ­1,97E­2
EP [kg (PO4)3­­Äq.] 1,19E­2 9,96E­6 0,00E+0 5,38E­6 8,95E­4 0,00E+0 ­3,00E­3
POCP [kg Ethen­Äq.] 3,67E­1 3,91E­6 0,00E+0 ­6,03E­7 2,94E­4 0,00E+0 ­2,10E­3
ADPE [kg Sb­Äq.] 7,06E­6 2,33E­9 0,00E+0 3,92E­9 9,52E­8 0,00E+0 ­3,29E­6
ADPF [MJ] 1,40E+3 1,39E­1 0,00E+0 5,94E­1 6,87E+0 0,00E+0 ­3,00E+2
GWP = Globales Erwärmungspotenzial; ODP = Abbaupotenzial der stratosphärischen Ozonschicht; AP = Versauerungspotenzial von Boden und
Wasser; EP = Eutrophierungspotenzial; POCP = Bildungspotenzial für troposphärisches Ozon; ADPE = Potenzial für die Verknappung von
Legende
abiotischen Ressourcen – nicht fossile Ressourcen (ADP – Stoffe); ADPF = Potenzial für die Verknappung abiotischer Ressourcen – fossile
Brennstoffe (ADP – fossile Energieträger)
ERGEBNISSE DER ÖKOBILANZ – INDIKATOREN ZUR BESCHREIBUNG DES RESSOURCENEINSATZES
nach EN 15804+A1: 1 m³ EPS-Hartschaum (grau) mit einer Rohdichte von 15 kg/m³
Parameter Einheit A1-A3 A5 C1 C2 C3 C4 D
PERE [MJ] 6,76E+1 9,24E­1 0,00E+0 3,46E­2 1,60E+0 0,00E+0 ­7,14E+1
PERM [MJ] 8,83E­1 ­8,83E­1 0,00E+0 0,00E+0 0,00E+0 0,00E+0 0,00E+0
PERT [MJ] 6,85E+1 4,12E­2 0,00E+0 3,46E­2 1,60E+0 0,00E+0 ­7,14E+1
PENRE [MJ] 8,61E+2 4,40E+0 0,00E+0 5,96E­1 5,77E+2 0,00E+0 ­3,59E+2
PENRM [MJ] 5,74E+2 ­4,25E+0 0,00E+0 0,00E+0 ­5,70E+2 0,00E+0 0,00E+0
PENRT [MJ] 1,44E+3 1,52E­1 0,00E+0 5,96E­1 7,38E+0 0,00E+0 ­3,59E+2
SM [kg] 4,38E­1 0,00E+0 0,00E+0 0,00E+0 0,00E+0 0,00E+0 0,00E+0
RSF [MJ] 0,00E+0 0,00E+0 0,00E+0 0,00E+0 0,00E+0 0,00E+0 0,00E+0
NRSF [MJ] 0,00E+0 0,00E+0 0,00E+0 0,00E+0 0,00E+0 0,00E+0 0,00E+0
FW [m³] 2,82E­1 9,36E­4 0,00E+0 3,08E­5 9,58E­2 0,00E+0 ­6,98E­2
PERE = Erneuerbare Primärenergie als Energieträger; PERM = Erneuerbare Primärenergie zur stofflichen Nutzung; PERT = Total
erneuerbare Primärenergie; PENRE = Nicht­erneuerbare Primärenergie als Energieträger; PENRM = Nicht­erneuerbare Primärenergie
Legende
zur stofflichen Nutzung; PENRT = Total nicht erneuerbare Primärenergie; SM = Einsatz von Sekundärstoffen; RSF = Erneuerbare
Sekundärbrennstoffe; NRSF = Nicht­erneuerbare Sekundärbrennstoffe; FW = Nettoeinsatz von Süßwasserressourcen
ERGEBNISSE DER ÖKOBILANZ –ABFALLKATEGORIEN UND OUTPUTFLÜSSE nach EN 15804+A1:
1 m³ EPS-Hartschaum (grau) mit einer Rohdichte von 15 kg/m³
Parameter Einheit A1-A3 A5 C1 C2 C3 C4 D
HWD [kg] 1,59E­7 3,29E­11 0,00E+0 2,49E­11 1,55E­9 0,00E+0 ­7,91E­8
NHWD [kg] 3,53E+0 2,80E­2 0,00E+0 9,62E­5 3,06E­1 0,00E+0 ­1,59E­1
RWD [kg] 9,53E­3 4,99E­6 0,00E+0 5,72E­7 1,96E­4 0,00E+0 ­2,29E­2
CRU [kg] 0,00E+0 0,00E+0 0,00E+0 0,00E+0 0,00E+0 0,00E+0 0,00E+0
MFR [kg] 0,00E+0 0,00E+0 0,00E+0 0,00E+0 0,00E+0 0,00E+0 0,00E+0
MER [kg] 0,00E+0 0,00E+0 0,00E+0 0,00E+0 0,00E+0 0,00E+0 0,00E+0
EEE [MJ] 0,00E+0 6,26E­1 0,00E+0 0,00E+0 7,76E+1 0,00E+0 0,00E+0
EET [MJ] 0,00E+0 1,44E+0 0,00E+0 0,00E+0 1,79E+2 0,00E+0 0,00E+0
HWD = Gefährlicher Abfall zur Deponie; NHWD = Entsorgter nicht gefährlicher Abfall; RWD = Entsorgter radioaktiver Abfall; CRU =
Legende Komponenten für die Wiederverwendung; MFR = Stoffe zum Recycling; MER = Stoffe für die Energierückgewinnung; EEE = Exportierte
Energie – elektrisch; EET = Exportierte Energie – thermisch
Grundsätzlich ist EPS radonfrei.
Literaturhinweise
Normen für Dämmstoffe aus Schaumkunststoffen. Institut
Bauen und Umwelt e.V. (Hrsg.), Version 1.8, 2019.
DIN 4102-1
DIN 4102­1:1998­05, Brandverhalten von Baustoffen PCR Teil A
und Bauteilen ­ Teil 1: Baustoffe; Begriffe, Produktkategorieregeln für gebäudebezogene
Anforderungen und Prüfungen. Produkte und Dienstleistungen aus dem Programm für
Umwelt­Produktdeklarationen des Institut Bauen und
DIN 4108-4 Umwelt e.V. (IBU), Teil A: Rechenregeln für die
DIN 4108­4:2017­03, Wärmeschutz und Ökobilanz und Anforderungen an den Projektbericht.
Energieeinsparung in Gebäuden ­ Teil 4: Wärme­ und Version 1.2, 11/2021. www.ibu­epd.com
feuchteschutztechnische Bemessungswerte.
GaBi Software
DIN 4108-10 GaBi­Datensatz Dokumentation für das Software­
DIN 4108­10:2021­11, Wärmeschutz und System und die Datenbanken, LBP (Universität
Energieeinsparung in Gebäuden ­ Teil 10: Stuttgart) und Sphera Solutions GmbH, Leinfelden­
Anwendungsbezogene Anforderungen an Echterdingen, 2021, Version CUP 2021.1.2
Wärmedämmstoffe ­ Werkmäßig hergestellte (https://gabi.sphera.com/international/support/gabi/gabi
Wärmedämmstoffe. ­database­2021­lci­documentation/) .
EN 13163 Literatur
DIN EN 13163:2015­04, Wärmedämmstoffe für
Gebäude – Werkmäßig hergestellte Produkte aus Forschungsinstitut für Wärmeschutz 2022
expandiertem Polystyrol (EPS) – Spezifikation. Forschungsinstitut für Wärmeschutz, 2022: Graue
Energie und Graue Emissionen von EPS­Dämmstoffen
EN 13501-1 im Vergleich zu deren Herstellaufwand, Gräfelfing.
DIN EN 13501­1:2019­05, Klassifizierung von
Bauprodukten und Bauarten zu ihrem Brandverhalten ­ Forschungsinstitut für Wärmeschutz, Fraunhofer
Teil 1: Klassifizierung mit den Ergebnissen aus den Institut für Bauphysik 2019
Prüfungen zum Brandverhalten von Bauprodukten. Forschungsinstitut für Wärmeschutz, Fraunhofer
Institut für Bauphysik, 2019: Energieeffizienzsteigerung
EN 15804 durch Innendämmsysteme ­ Anwendungsbereiche,
EN 15804:201204+A1 2013, Nachhaltigkeit von Chancen und Grenzen, mit Wärmebrückenkatalogen
Bauwerken – Umweltproduktdeklarationen – „EPS weiß“ und „EPS­Gips­Verbundplatte“. Gräfelfing,
Grundregeln für die Produktkategorie Bauprodukte. Holzkirchen.
ISO 14025 Institut für Energie- und Umweltforschung 2019
DIN EN ISO 14025:2011­10, Umweltkennzeichnungen Institut für Energie­ und Umweltforschung, 2019:
und ­deklarationen – Typ III Umweltdeklarationen – Ganzheitliche Bewertung von verschiedenen
Grundsätze und Verfahren. Dämmstoffalternativen, Endbericht 2019; Heidelberg:
Institut für Energie­ und Umweltforschung, ifeu.
Gesetze und Verordnungen
Weitere Dokumente
AVV
Abfallverzeichnis­Verordnung (AVV) vom 10. EPS Cycle
Dezember 2001 (BGBl. I S. 3379), die zuletzt durch Industrieverband Hartschaum, 2021.
Artikel 1 der Verordnung vom 30. Juni 2020 (BGBl. I S.
1533) geändert worden ist. EPS zur Verwendung als Sockelplatten in
Spritzwasserbereichen, 2021
BBSR-Tabelle Industrieverband Hartschaum, IVH, 2021: Technische
Nutzungsdauern von Bauteilen zur Information für Dämmstoffe aus expandiertem
Lebenszyklusanalysen nach Bewertungssystem Polystyrol­Hartschaum (EPS): EPS zur Verwendung
Nachhaltiges Bauen (BNB) des Bundesinstituts für als Sockelplatten in Spritzwasserbereichen. Berlin:
Bau­, Stadt­ und Raumforschung im Bundesamt für Industrieverband Hartschaum e.V.
Bauwesen und Raumordnung (BBSR).
EPS-Leitfaden für Weiterverwertung und
TA Luft Recycling, 2021
Technische Anleitung zur Reinhaltung der Luft (TA Industrieverband Hartschaum, IVH, 2021: EPS­
Luft: 2021­08­18); Erste Allgemeine Leitfaden für Weiterverwertung und Recycling. Berlin:
Verwaltungsvorschrift zum Bundes­ Industrieverband Hartschaum e.V.
Immissionsschutzgesetz.
IBU 2021
TRGS 900 Institut Bauen und Umwelt e.V.: Allgemeine EPD­
Technische Regeln für Gefahrstoffe (TRGS 900), Programmanleitung des Institut Bauen und Umwelt
Ausgabe: Januar 2006, zuletzt geändert und ergänzt in e.V. (IBU). Version 2.0, Berlin: Institut Bauen und
TRGS 900 Änd 2021­06:2021­06­11. Umwelt e.V., 2021.
www.ibu­epd.com
PCR: Dämmstoffe aus Schaumkunststoffen
Product Category Rules – Produktkategorie­Regeln für IVH-Initiative Null-Granulatverlust
gebäudebezogene Produkte und Dienstleistungen. Teil Industrieverband Hartschaum, 2021: Initiative Null­
B: Anforderungen an die Umwelt­Produktdeklaration Granulatverlust. Berlin: Industrieverband Hartschaum
9 Umwelt­Produktdeklaration Industrieverband Hartschaum e.V., IVH – EPS­Hartschaum (grau, Rohdichte 15 kg/m³)
e.V. IVH, 2020: Leitfaden für die Sammlung und
http://www.ivh.de/initiative­null­granulat­verlust Vorbehandlung von Polystyrol­Schäumen von
Abbruch­Baustellen für PolyStyreneLoop. Terneuzen,
Mit Sicherheit EPS Berlin: PolyStyrene Loop, Industrieverband
Forum für sicheres Dämmen mit EPS (FSDE), 2022: Hartschaum e.V.
https://mit­sicherheit­eps.de/infocenter . Berlin: Forum
für sicheres Dämmen mit EPS. Qualitätsrichtlinien für EPS in WDVS, 2020
Industrieverband Hartschaum e.V., IVH, Verband für
Operation Clean Sweep Dämmsysteme, Putz und Mörtel e.V., VDPM, 2020:
Plastics Industry Association, 2021: Qualitätsrichtlinien für Dämmstoffe zur Verwendung in
https://www.opcleansweep.eu/, Brüssel: Plastics Wärmedämm­Verbundsystemen (WDVS) aus
Industry Association. expandiertem Polystyrol­Hartschaum (EPS). Berlin:
Industrieverband Hartschaum e.V., Verband für
Nachhaltig Dämmen mit EPS Dämmsysteme, Putz und Mörtel e.V.
Industrieverband Hartschaum, 2022:
http://www.ivh.de/. Berlin: Industrieverband
Hartschaum e.V.
PolyStyreneLoop-Leitfaden 2020
PolyStyreneLoop, Industrieverband Hartschaum e.V.,
10 Umwelt­Produktdeklaration Industrieverband Hartschaum e.V., IVH – EPS­Hartschaum (grau, Rohdichte 15 kg/m³)
Herausgeber
Institut Bauen und Umwelt e.V. Tel +49 (0)30 3087748­ 0
Hegelplatz 1 Fax +49 (0)30 3087748­ 29
10117 Berlin Mail info@ibu­epd.com
Deutschland Web www.ibu-epd.com
Programmhalter
Institut Bauen und Umwelt e.V. Tel +49 (0)30 3087748­ 0
Hegelplatz 1 Fax +49 (0)30 3087748­ 29
10117 Berlin Mail info@ibu­epd.com
Deutschland Web www.ibu-epd.com
Ersteller der Ökobilanz
Sphera Solutions GmbH Tel +49 711 341817­0
Hauptstraße 111­ 113 Fax +49 711 341817­25
70771 Leinfelden­Echterdingen Mail info@sphera.com
Germany Web www.sphera.com
Inhaber der Deklaration
IVH ­ Industrieverband Hartschaum Tel +49 30 2096 1051
e.V. Fax +49 30 2096 1055
Friedrichstraße 95 Mail info@ivh.de
10117 Berlin Web http://www.ivh.de/
Germany
Tel +49 30 2096 1051
EPS Cycle im IVH Fax +49 30 2096 1055
Friedrichstraße 95 Mail info@ivh.de
10117 Berlin Web http://www.ivh.de
Germany
