UMWELT-PRODUKTDEKLARATION
nach ISO 14025 und EN 15804+A2
Deklarationsinhaber Xella Baustoffe GmbH
Herausgeber Institut Bauen und Umwelt e.V. (IBU)
Programmhalter Institut Bauen und Umwelt e.V. (IBU)
Deklarationsnummer EPD-XEL-20240161-IBA1-DE
Ausstellungsdatum 26.06.2024
Gültig bis 25.06.2029
Ytong Porenbeton 2.5/0.40 RO
Xella Baustoffe GmbH
www.ibu-epd.com | https://epd-online.com
1. Allgemeine Angaben
Xella Baustoffe GmbH Ytong Porenbeton 2.5/0.40 RO
Programmhalter Inhaber der Deklaration
IBU – Institut Bauen und Umwelt e.V. Xella Baustoffe GmbH
Hegelplatz 1 Düsseldorfer Landstraße 395
10117 Berlin 47259 Duisburg
Deutschland Deutschland
Deklarationsnummer Deklariertes Produkt/deklarierte Einheit
EPD-XEL-20240161-IBA1-DE 1m³ unbewehrter Porenbeton (Ytong®) mit einer durchschnittlichen
Rohdichte von 383 kg/m³.
Diese Deklaration basiert auf den Produktkategorien-Regeln: Gültigkeitsbereich:
Porenbeton, 01.08.2021 Die Ökobilanz beruht auf auf den Verbrauchsdaten des rumänischen Xella
(PCR geprüft und zugelassen durch den unabhängigen Porenbetonwerkes in Paulesti und der Datenbasis des Jahres 2022.
Sachverständigenrat (SVR)) Der Inhaber der Deklaration haftet für die zugrundeliegenden Angaben und
Nachweise; eine Haftung des IBU in Bezug auf Herstellerinformationen,
Ökobilanzdaten und Nachweise ist ausgeschlossen.
Ausstellungsdatum
Die EPD wurde nach den Vorgaben der EN 15804+A2 erstellt. Im
26.06.2024
Folgenden wird die Norm vereinfacht als EN 15804 bezeichnet.
Verifizierung
Gültig bis
25.06.2029 Die Europäische Norm EN 15804 dient als Kern-PCR
Unabhängige Verifizierung der Deklaration und Angaben gemäß ISO
14025:2011
intern X extern
Dipl.-Ing. Hans Peters
(Vorstandsvorsitzende/r des Instituts Bauen und Umwelt e.V.)
Florian Pronold Matthias Klingler,
(Geschäftsführer/in des Instituts Bauen und Umwelt e.V.) (Unabhängige/-r Verifizierer/-in)
1 Umwelt-Produktdeklaration - Xella Baustoffe GmbH - Ytong Porenbeton 2.5/0.40 RO
2. Produkt
Bezeichnung Wert Einheit
2.1 Produktbeschreibung/Produktdefinition
Sand 50–70 M.-%
Die genannten Produkte sind unbewehrte Bausteine
Zement 15–30 M.-%
unterschiedlicher Formate aus Porenbeton. Porenbeton gehört
zur Gruppe der porosierten dampfgehärteten Leichtbetone. Für Branntkalk 8–20 M.-%
das Inverkehrbringen des Produkts in der EU/EFTA (mit Anhydrit/Gips 2–6 M.-%
Ausnahme der Schweiz) gilt die Verordnung (EU) Nr. 305/2011 Aluminium 0,05–0,1 M.-%
CPR. Das Produkt benötigt eine Leistungserklärung unter
Schalöl Hilfsstoff
Berücksichtigung der EN 771-4:2015, Festlegungen für
Mauersteine - Teil 4: Porenbetonsteine und die CE- Zusätzlich werden 50–75 M.-% Wasser (bezogen auf die
Kennzeichnung. Für die Verwendung gelten die jeweiligen Feststoffe) eingesetzt.
nationalen Bestimmungen.
Sand: Der eingesetzte Sand ist ein natürlicher Rohstoff, der
2.2 Anwendung neben dem Hauptmineral Quarz (SiO ) natürliche Neben- und
2
Unbewehrte Bausteine für gemauerte, monolithische, tragende Spurenminerale enthält. Er ist ein wesentlicher Grundstoff für
und nichttragende Wände. Bestimmungsgemäß wird ein die hydrothermale Reaktion während der Dampfhärtung.
direkter Kontakt mit Wasser bautechnisch vermieden. Zement: Gem. EN 197-1; Zement dient als Bindemittel und
wird vorwiegend aus Kalksteinmergel oder einem Gemisch aus
2.3 Technische Daten
Kalkstein und Ton hergestellt. Die natürlichen Rohstoffe werden
Siehe Leistungserklärung für das jeweilige Produkt. Allgemeine
gebrannt und anschließend gemahlen.
Angaben enthält die nachfolgende Tabelle.
Branntkalk: Gem. EN 459-1; Branntkalk dient als Bindemittel
Bautechnische Daten und wird durch Brennen von natürlichem Kalkstein hergestellt.
Anhydrit/Gips: Gem. EN 13279-1; Der eingesetzte
Bezeichnung Wert Einheit
Sulfatträger dient zur Beeinflussung der Erstarrungszeit des
250 -
Rohdichte kg/m3 Porenbetons und stammt aus natürlichen Vorkommen oder wird
800
technisch erzeugt.
Druckfestigkeit 1,8 - 6 N/mm2 Aluminium: Aluminiumpulver oder -paste dient als
0,24 - Porosierungsmittel. Das metallische Aluminium reagiert im
Zugfestigkeit N/mm2
1,2 alkalischen Milieu unter Abgabe von Wasserstoffgas, das die
0,44 - Poren bildet und nach Abschluss des Treibprozesses
Biegezugfestigkeit (längs)
2,2
N/mm2
entweicht.
Wasser: Das Vorhandensein von Wasser ist Grundlage für die
750 -
Elastizitätsmodul N/mm2 hydraulische Reaktion der Bindemittel. Wasser ist außerdem
3250
zum Herstellen einer homogenen Suspension notwendig.
Ausgleichsfeuchte bei 23 °C, 80 % < 4 M.-%
Schalöl: Schalöl findet als Trennmittel zwischen Form und
Schwindung nach EN 680 < 0,2 mm/m Porenbetonmasse Verwendung. Eingesetzt werden PAK
0,07 - (Polycyclische aromatische Kohlenwasserstoffe) - freie
Wärmeleitfähigkeit nach EN 12664 W/(mK)
0,18 mineralische Öle unter Zusatz von langkettigen Additiven zur
Wasserdampfdiffusionswiderstandszahl nach Viskositätserhöhung. Damit wird ein Ablaufen in der Form
5/10 -
EN 1745 verhindert und ein sparsamer Einsatz ermöglicht.
Schallschutz nach DIN 4109-32 für m' ≤ 150
32-48 [dB] Das Produkt/Erzeugnis/mindestens ein Teilerzeugnis enthält
[kg/m²]
Stoffe der ECHA-Liste der für eine Zulassung in Frage
Schallschutz nach DIN 4109-32 für m' > 150
48-56 [dB] kommenden besonders besorgniserregenden Stoffe (en:
[kg/m²]
Substances of Very High Concern – SVHC) oberhalb von 0,1
Leistungswerte des Produkts entsprechend der Massen-%: nein.
Leistungserklärung in Bezug auf dessen wesentliche Merkmale Das Produkt/Erzeugnis/mindestens ein Teilerzeugnis enthält
gemäß EN 771-4: 2015, Festlegungen für Mauersteine - Teil 4: weitere CMR-Stoffe der Kategorie 1A oder 1B, die nicht auf der
Porenbetonsteine. Kandidatenliste stehen, oberhalb von 0,1 Massen-% in
mindestens einem Teilerzeugnis: nein.
Dem vorliegenden Bauprodukt wurden Biozidprodukte
2.4 Lieferzustand
zugesetzt oder es wurde mit Biozidprodukten behandelt (es
Bausteine handelt sich damit um eine behandelte Ware im Sinne der
nach EN 771-4. Biozidprodukteverordnung (EU) Nr. 528/2012): nein.
L · B · H
L = 499 bis 624 mm 2.6 Herstellung
B = 50 bis 500 mm Der gemahlene Quarzsand wird mit Kalk, Zement und
H = 199 bis 599 mm zerkleinertem Porenbeton-Recyclingmaterial, unter Zugabe von
Wasser, recycliertem Schlamm und Aluminiumpulver oder -
2.5 Grundstoffe/Hilfsstoffe
paste, in einem Mischer zu einer wässrigen Suspension
gemischt und in Gießformen gegossen. Das Wasser löscht
unter Wärmeentwicklung den Kalk. Das Aluminium reagiert im
alkalischen Milieu. Dabei bildet sich gasförmiger Wasserstoff,
der die Poren in der Masse erzeugt und ohne Rückstände
entweicht. Die Poren besitzen meist einen Durchmesser von
0,5–1,5 mm und sind ausschließlich mit Luft gefüllt. Nach dem
ersten Abbinden entstehen halbfeste Rohblöcke, aus denen
2 Umwelt-Produktdeklaration - Xella Baustoffe GmbH - Ytong Porenbeton 2.5/0.40 RO
maschinell und mit hoher Genauigkeit die Porenbetonbauteile
geschnitten werden. Abgeschnittenes Material wird 2.11 Umwelt und Gesundheit während der Nutzung
aufgeschlämmt und in die Produktion zurückgeführt. Porenbeton emittiert nach derzeitigem Kenntnisstand keine
Die Ausbildung der endgültigen Porenbetoneigenschaften schädlichen Stoffe wie z. B. flüchtige organische Verbindungen.
erfolgt während der anschließenden Dampfhärtung über 5–12 Die natürliche ionisierende Strahlung der Porenbeton-Produkte
Stunden bei etwa 190 °C und einem Druck von ca. 12 bar in ist äußerst gering und erlaubt aus radiologischer Sicht einen
Dampfdruckkesseln, den sog. Autoklaven. Hier bilden sich aus uneingeschränkten Einsatz dieses Materials (vergleiche 7.1
den eingesetzten Stoffen Calcium-Silikathydrate, die dem in der "Radioaktivität").
Natur vorkommenden Mineral Tobermorit entsprechen. Die
2.12 Referenz-Nutzungsdauer
Reaktion des Materials ist mit der Entnahme aus dem Autoklav
abgeschlossen. Der Dampf wird nach Abschluss des Bei bestimmungsgemäßer Anwendung ist Porenbeton
Härtungsprozesses für weitere Autoklavzyklen verwandt. Das unbegrenzt beständig. Die durchschnittliche Nutzungsdauer
anfallende Kondensat wird als Prozesswasser genutzt. Auf von Massivgebäuden aus Porenbeton entspricht der von
diese Weise wird Energie eingespart und eine Belastung der Massivgebäuden überhaupt. Das RSL wird nach den
Umwelt mit heißem Abdampf und Abwasser vermieden. vorliegenden Daten mit 80 Jahren angesetzt (Xella 2021).
Porenbeton-Bausteine werden anschließend auf Holzpaletten
2.13 Außergewöhnliche Einwirkungen
gestapelt und in recycelbare Schrumpffolie aus Polyethylen
Brand
(PE) eingeschweißt oder in Folie aus Polypropylen (PP)
Im Brandfall können keine toxischen Gase und Dämpfe
gestretcht.
entstehen.
2.7 Umwelt und Gesundheit während der Herstellung Brandschutz nach EN 13501-1
Es gilt das gesetzliche Regelwerk, besondere Maßnahmen zum
Bezeichnung Wert
Gesundheitsschutz der Mitarbeiter sind nicht zu treffen.
Baustoffklasse A1
2.8 Produktverarbeitung/Installation Rauchgasentwicklung s1
Die Verarbeitung von Porenbetonsteinen gemäß rumänischem Brennendes Abtropfen d0
Recht erfolgt von Hand, bzw. unter Nutzung von Hebezeugen.
Das Zerteilen von Bauteilen erfolgt mit Bandsägen oder von
Wasser
Hand mit Hartmetall-Sägen, weil diese praktisch nur Grob- und
Unter Wassereinwirkung (z. B. Hochwasser) reagiert
keinen Feinstaub generieren.
Porenbeton schwach alkalisch. Es werden keine Stoffe
Die Verbindung der Porenbeton-Bauteile untereinander sowie
ausgewaschen, die wassergefährdend sein können.
mit anderen genormten Baustoffen erfolgt im
Dünnbettverfahren nach EN 1996-1-1 in Verbindung mit EN
Mechanische Zerstörung
1996-1-1/NA und EN 1996-2 in Verbindung mit EN 1996-2/NA
Nicht relevant.
mit oder ohne Stoßfugenvermörtelung. Die Porenbeton-
Bauteile können verputzt, beschichtet oder mit einem Anstrich 2.14 Nachnutzungsphase
versehen werden. Auch eine Bekleidung mit kleinformatigen
Sortenreine Porenbetonreste können von den
Teilen oder die Anbringung von Vormauerschalen ist möglich.
Porenbetonherstellern zurückgenommen und wieder- bzw.
Während der Verarbeitung des Bauproduktes sind keine
weiterverwertet werden. Dies wird für Produktionsbruch bereits
besonderen Maßnahmen zum Schutz der Umwelt zu treffen.
seit Jahrzehnten praktiziert. Dieses Material wird entweder zu
Die nationalen Regelwerke sind zu beachten.
Granulatprodukten verarbeitet oder als Sandersatz der
Porenbetonmischung zugegeben. Porenbeton-Produkte sind in
2.9 Verpackung
vollem Umfang recyclingfähig.
Auf der Baustelle anfallende Verpackungen und Paletten sind
Aufbereitetes Porenbeton-Abbruchmaterial kann aufgrund von
getrennt zu sammeln.
Forschungsergebnissen für verschiedene Verwertungspfade
Die PE-Schrumpf- bzw. PP-Stretchfolien sind recycelbar. Die
verwendet werden: z.B. zur Bioaktivierung von Porenbeton-
Mehrwegpaletten aus Holz werden durch den Baustoffhandel
und Kalksandstein-Recyclinggranulaten mit Methan
zurückgenommen (Pfandsystem) und von diesem an das
oxidierenden Bakterien zur Reduktion von Methanausgasungen
Porenbetonwerk zurückgegeben.
aus Hausmülldeponien (Fb 118 2015, Hlawatsch et al. 2018).
2.10 Nutzungszustand
2.15 Entsorgung
Wie unter Punkt 2.6 'Herstellung' ausgeführt, besteht
Gemäß der Richtlinie 2008/98/EG gilt Porenbeton als nicht
Porenbeton überwiegend aus Tobermorit. Außerdem sind nicht
gefährlicher Abfall und kann entsprechend entsorgt werden
reagierte Ausgangskomponenten enthalten, vorwiegend grober
(vgl. 7.2 "Entsorgungseigenschaften").
Quarz sowie ggf. Karbonate. Porenbeton rekarbonatisiert nach
Abfallschlüssel nach EAKV: 17 01 01.
dem Verlassen des Autoklaven über Jahrzehnte. Dies führt zu
keiner nachteiligen Beeinflussung der Produkteigenschaften. 2.16 Weitere Informationen
Die Poren sind vollständig mit Luft gefüllt.
Weitere Informationen finden Sie unter www.xella.ro.
3. LCA: Rechenregeln
Bezeichnung Wert Einheit
3.1 Deklarierte Einheit
Deklarierte Einheit 1 m3
Die deklarierte Einheit ist 1 m³ unbewehrter Porenbeton der
Rohdichteklasse 0,4 mit einer Rohdichte von 383 kg/m³. Diese Rohdichte 383 kg/m3
durchschnittliche Rohdichte wurde aus dem Umrechnungsfaktor zu 1 kg 0,0026 -
Gesamtmaterialeinsatz im Bezugsjahr sowie den
Produktionsmengen an Porenbetonsteinen durch Division 3.2 Systemgrenze
ermittelt.
Typ der EPD: Wiege bis Werkstor mit Optionen.
Deklarierte Einheit
3 Umwelt-Produktdeklaration - Xella Baustoffe GmbH - Ytong Porenbeton 2.5/0.40 RO
Beschreibung der Lebenszyklusphasen: Dieselverbrauch in der Bilanzierung berücksichtigt.
Für alle Rohstoffe wurden spezifische Transportdistanzen
Produktstadium (A1–A3) berücksichtigt.
Rohstoffbereitstellung sowie LKW-Transport der Rohstoffe zum Damit wurden auch Stoff- und Energieströme mit einem Anteil
Werk. Produktionsaufwendungen, insbesondere Bereitstellung < 1 % berücksichtigt.
und Einsatz an Energieträgern und Hilfsstoffen, sowie Die Herstellung der zur Produktion der betrachteten Artikel
Verpackungsmaterial. Behandlung von Produktionsabfällen und benötigten Maschinen, Anlagen und sonstigen Infrastruktur
Abwasser. wurde in der Ökobilanz nicht berücksichtigt.
Es kann davon ausgegangen werden, dass die
Stadium der Errichtung des Bauwerks (A4-A5) vernachlässigten Prozesse weniger als 5 % zu den
Modul A4: LKW-Transport zur Baustelle (100 km). berücksichtigten Wirkungskategorien beigetragen hätten.
Transportentfernung kann ggfs. auf Gebäudeebene angepasst
werden (z.B. bei 200 km tatsächlicher Transportentfernung: 3.5 Hintergrunddaten
Multiplikation der Ökobilanzwerte mit dem Faktor 2). Zur Modellierung der Porenbeton-Herstellung wurde das von
Modul A5: Thermische Verpackungsbehandlung und der Sphera Solutions GmbH entwickelte Software-System zur
resultierende Gutschriften in Modul D. Ganzheitlichen Bilanzierung "GaBi 10.5" eingesetzt (GaBi ts).
Verschnitte wurden nicht berücksichtigt, da diese stark vom Im Sinne des Hintergrundsystems wurden GaBi Datensätze mit
Gebäudekontext abhängen. dem Content Update (CUP) 2021.1 verwendet.
Verschnitte können näherungsweise über die deklarierten
3.6 Datenqualität
Werte für das Produktionsstadium abgeschätzt werden (z.B. 5
% Verschnitte: Multiplikation der Ökobilanzwerte mit dem Alle für die Herstellung relevanten Hintergrund-Datensätze
Faktor 0,05). wurden der Datenbank der Software GaBi 10.5 CUP 2021.1
Die Installation der Produkte selbst erfolgt in der Regel manuell (GaBi ts) entnommen. Die letzte Revision der verwendeten
(lastenfrei). Mörtel ist in dieser EPD nicht berücksichtigt. Hintergrunddaten liegt weniger als 4 Jahre zurück.
3.7 Betrachtungszeitraum
Nutzungsstadium (B1)
Die Datengrundlage der vorliegenden Ökobilanz beruht auf
Rekarbonatisierung reaktiver Produktbestandteile (z.B. CaO).
Datenaufnahmen für die Porenbetonherstellung aus dem Jahr
Es wird von einer Rekarbonatisierungsrate von 95 %
2022 im Werk Paulesti in Rumänien.
ausgegangen (Walther 2022).
Das Werk hat 2023 den Bezug an Elektroenergie
ausschließlich auf Strom aus Wasserkraft umgestellt, deshalb
Entsorgungsstadium (C1-C4)
wurde diese in der Ökobilanz zugrunde gelegt.
Modul C1: Maschineller Rückbau (Bagger).
Modul C2: LKW-Transport zur Abfallaufbereitung (50 km). 3.8 Geographische Repräsentativität
Transportentfernung kann ggfs. auf Gebäudeebene angepasst
Land oder Region, in dem/r das deklarierte Produktsystem
werden (z.B. bei 100 km tatsächlicher Transportentfernung:
hergestellt und ggf. genutzt sowie am Lebensende behandelt
Multiplikation der Ökobilanzwerte mit dem Faktor 2).
wird: Rumänien
Modul C3: (Szenario stoffliches Recycling): Abfallaufbereitung
und stoffliches Recycling als Füllmaterial (inkl. Gutschriften für
Substitution von Kies in Modul D) . 3.9 Allokation
Modul C4: (Szenario Deponierung): Durchschnittliche In dem betrachteten Werk werden neben der deklarierten
Emissionen aus Deponierung. Güteklasse auch Porenbetonsteine mit anderen Eigenschaften
hergestellt. Roh- und Hilfsstoffe werden dabei unter
Gutschriften und Lasten außerhalb der Systemgrenzen (D) Berücksichtigung der Rezeptur nach Masse alloziiert (Walther
Gutschriften aus ersparten Aufwendungen durch Substitution 2023).
von Kies als Verfüllmaterial (aus Modul C3) und Gutschriften für Im Produktionsprozess fallen Porenbetonbruch und
Energiesubstitution aus Verpackungsbehandlung. Porenbetonmehl an, welche in den Produktionsprozess
zurückgeführt werden (closed-loop recycling). Diese interne
3.3 Abschätzungen und Annahmen
Verwertung wurde in der Berechnung berücksichtigt.
Das Produktsystem enthält keine wichtigen Annahmen oder
Abschätzungen in Bezug auf die Interpretation der Ökobilanz- 3.10 Vergleichbarkeit
Ergebnisse. Wenige Hilfsstoffe mit einem Massenanteil von Grundsätzlich ist eine Gegenüberstellung oder die Bewertung
zusammen unter einem Massenprozent am Gesamtsystem von EPD-Daten nur möglich, wenn alle zu vergleichenden
wurden mit technologisch ähnlichen Vorkettenprozessen Datensätze nach EN 15804 erstellt wurden und der
abgeschätzt. Gebäudekontext bzw. die produktspezifischen
Leistungsmerkmale berücksichtigt werden. Im Sinne des
3.4 Abschneideregeln
Hintergrundsystems wurden GaBi Datensätze mit dem Content
Es wurden alle Daten aus der Betriebsdatenerhebung, d. h. alle
Update (CUP) 2021.1 verwendet.
nach Rezeptur eingesetzten Ausgangsstoffe, die eingesetzte
thermische Energie sowie der Stromverbrauch und
4. LCA: Szenarien und weitere technische Informationen
Bezeichnung WertEinheit
Charakteristische Produkteigenschaften biogener
Biogener Kohlenstoff im Produkt - kg C
Kohlenstoff
Biogener Kohlenstoff in der zugehörigen
In der Bilanz sind 3,32 kg Mehrweg-Holzpaletten 1,37 kg C
Verpackung
(Verpackungsmaterial) enthalten.
Informationen zur Beschreibung des biogenen Notiz: 1 kg biogener Kohlenstoff ist äquivalent zu 44/12 kg
Kohlenstoffgehalts am Werkstor CO 2.
4 Umwelt-Produktdeklaration - Xella Baustoffe GmbH - Ytong Porenbeton 2.5/0.40 RO
Bezeichnung Wert Einheit
Die folgenden technischen Informationen sind Grundlage für
Rekarbonatisierungsrate (Walther 2022) 95 %
die deklarierten Module oder können für die Entwicklung von
spezifischen Szenarien im Kontext einer Gebäudebewertung Referenz Nutzungsdauer
genutzt werden, wenn Module nicht deklariert werden (MND).
Bezeichnung Wert Einheit
Transport zu Baustelle (A4) Lebensdauer (Xella 2021) > 80 a
Bezeichnung Wert Einheit
Ende des Lebenswegs (C1–C4)
Liter Treibstoff 0,597 l/100km
Bezeichnung Wert Einheit
Transport Distanz 100 km
Dieselverbrauch Rückbau (Bagger) Modul kg je dekl.
Auslastung (einschließlich Leerfahrten) 61 % 0,06
C1 Einheit
Rohdichte der transportierten Produkte 383 kg/m3
Transportentfernung zur
50 km
Entsorgung/Abfallbehandlung (Modul C2)
Einbau ins Gebäude (Modul A5) Zum Recycling (Modul C3, Nettoflussmenge) 443 kg
Verpackungsmaterialien werden in Modul A5 thermisch
Zur Deponierung (Modul C4) 457 kg
behandelt. Die Gutschriften durch ersparte Aufwendungen
werden Modul D zugerechnet. In den Modulen C3 und C4 werden zwei alternative Szenarien
deklariert. Die Umweltlasten dieser Module dürfen deshalb
nicht addiert werden.
Nutzung (B1)
Weitere Details zu den Szenarien finden sich in Kapitel 3.2
Siehe 2.10 "Nutzungszustand" und 2.12 "Referenz-
Systemgrenze.
Nutzungsdauer"
5 Umwelt-Produktdeklaration - Xella Baustoffe GmbH - Ytong Porenbeton 2.5/0.40 RO
5. LCA: Ergebnisse
Es folgt die Darstellung der Umweltwirkungen für 1 m³ Porenbeton (Ytong®) unbewehrt mit einer Rohdichte von 383 kg/m³, hergestellt
von Xella im Werk Paulesti/Rumänien. Die in der Übersicht mit 'x' gekennzeichneten Module nach EN 15804 werden hierbei adressiert,
die mit 'ND' (nicht deklariert) gekennzeichneten Module sind nicht Gegenstand der Betrachtung und mit "MNR" bezeichnete Module
sind nicht relevant.
Die folgenden Tabellen zeigen die Ergebnisse der Indikatoren der Wirkungsabschätzung, des Ressourceneinsatzes sowie zu Abfällen
und sonstigen Output-Strömen bezogen auf die deklarierte Einheit.
ANGABE DER SYSTEMGRENZEN (X = IN ÖKOBILANZ ENTHALTEN; MND = MODUL ODER INDIKATOR NICHT DEKLARIERT;
MNR = MODUL NICHT RELEVANT)
Gutschriften
Stadium der
und Lasten
Produktionsstadium Errichtung Nutzungsstadium Entsorgungsstadium
außerhalb der
des Bauwerks
Systemgrenze
g n u g ro s re v ffo ts h o R tro p s n a rT g n u lle ts re H m o v tro p s n a rT m u z re lle ts re Htro s g n u d n e w re V e g a tn o M g n u d n e w n A /g n u z tu N g n u tla h d n a ts n I ru ta ra p e R z ta s rE g n u re u e n rE rü f z ta s n ie e ig re n E n e b ie rte B s a ds e d u ä b e G s e d rü f z ta s n ie re s s a W n e b ie rte B s a ds e d u ä b e G s e d s s irb A /u a b k c ü R tro p s n a rT g n u ld n a h e b lla fb A g n u g itie s e B ,-s g n u d n e w re v re d e iW -s g n u n n iw e g k c ü R re d ola iz n e to p g n ilc y c e R
A1 A2 A3 A4 A5 B1 B2 B3 B4 B5 B6 B7 C1 C2 C3 C4 D
X X X X X X MND MNR MNR MNR MND MND X X X X X
ERGEBNISSE DER ÖKOBILANZ – UMWELTAUSWIRKUNGEN nach EN 15804+A2: 1m³ Ytong®-Porenbeton mit einer
Rohdichte von 383 kg/m³
Indikator Einheit A1-A3 A4 A5 B1 C1 C2 C3 C4 D
GWP-total kg CO 2-Äq. 1,72E+02 2,36E+00 7,76E+00 -7,43E+01 2,5E-01 1,17E+00 1,03E+00 5,81E+00 -3,8E+00
GWP-fossil kg CO 2-Äq. 1,77E+02 2,32E+00 1,78E+00 -7,43E+01 2,48E-01 1,15E+00 1,02E+00 5,79E+00 -3,8E+00
GWP-biogenic kg CO 2-Äq. -4,8E+00 2,5E-02 5,98E+00 0 3,69E-04 1,24E-02 2,62E-03 2,3E-04 1,07E-02
GWP-luluc kg CO 2-Äq. 5,21E-02 1,92E-02 6,63E-05 0 1,95E-03 9,49E-03 5,6E-03 1,7E-02 -3,63E-03
ODP kg CFC11-Äq. 2,42E-13 4,63E-16 9,18E-16 0 4,7E-17 2,29E-16 4,56E-15 2,25E-14 -2,48E-14
AP mol H+-Äq. 2,42E-01 2,49E-03 1,03E-03 0 1,2E-03 1,23E-03 9,53E-03 4,13E-02 -8,8E-03
EP-freshwater kg P-Äq. 5,14E-05 6,97E-06 1,25E-07 0 7,08E-07 3,45E-06 2,33E-06 9,72E-06 -4,02E-06
EP-marine kg N-Äq. 7,96E-02 7,94E-04 3,17E-04 0 5,6E-04 3,93E-04 4,71E-03 1,07E-02 -3,21E-03
EP-terrestrial mol N-Äq. 8,72E-01 9,42E-03 4,88E-03 0 6,2E-03 4,67E-03 5,18E-02 1,18E-01 -3,52E-02
kg NMVOC-
POCP 2,34E-01 2,16E-03 8,71E-04 0 1,57E-03 1,07E-03 1,37E-02 3,24E-02 -9,24E-03
Äq.
ADPE kg Sb-Äq. 1,13E-05 2,08E-07 1,4E-08 0 2,11E-08 1,03E-07 1,13E-06 5,47E-07 -4,01E-07
ADPF MJ 1,27E+03 3,12E+01 1,52E+00 0 3,17E+00 1,55E+01 1,93E+01 7,68E+01 -6,85E+01
m3 Welt-Äq.
WDP 2,84E+01 2,18E-02 7,8E-01 0 2,21E-03 1,08E-02 1,72E-01 6,22E-01 -1,95E-01
entzogen
GWP = Globales Erwärmungspotenzial; ODP = Abbaupotenzial der stratosphärischen Ozonschicht; AP = Versauerungspotenzial von Boden und
Wasser; EP = Eutrophierungspotenzial; POCP = Bildungspotenzial für troposphärisches Ozon; ADPE = Potenzial für die Verknappung von abiotischen
Ressourcen – nicht fossile Ressourcen (ADP – Stoffe); ADPF = Potenzial für die Verknappung abiotischer Ressourcen – fossile Brennstoffe (ADP –
fossile Energieträger); WDP = Wasser-Entzugspotenzial (Benutzer)
ERGEBNISSE DER ÖKOBILANZ – INDIKATOREN ZUR BESCHREIBUNG DES RESSOURCENEINSATZES nach EN 15804+A2:
1m³ Ytong®-Porenbeton mit einer Rohdichte von 383 kg/m³
Indikator Einheit A1-A3 A4 A5 B1 C1 C2 C3 C4 D
PERE MJ 1,82E+02 1,8E+00 4,96E+01 0 1,83E-01 8,9E-01 1,7E+00 1,04E+01 -6,35E+00
PERM MJ 4,93E+01 0 -4,93E+01 0 0 0 0 0 0
PERT MJ 2,32E+02 1,8E+00 2,95E-01 0 1,83E-01 8,9E-01 1,7E+00 1,04E+01 -6,35E+00
PENRE MJ 1,24E+03 3,13E+01 2,64E+01 0 3,19E+00 1,55E+01 1,93E+01 7,69E+01 -6,85E+01
PENRM MJ 2,49E+01 0 -2,49E+01 0 0 0 0 0 0
PENRT MJ 1,27E+03 3,13E+01 1,52E+00 0 3,19E+00 1,55E+01 1,93E+01 7,69E+01 -6,85E+01
SM kg 0 0 0 0 0 0 0 0 3,71E+02
RSF MJ 0 0 0 0 0 0 0 0 0
NRSF MJ 0 0 0 0 0 0 0 0 0
FW m3 7,58E-01 2,06E-03 1,83E-02 0 2,09E-04 1,02E-03 5E-03 1,9E-02 -1,05E-02
PERE = Erneuerbare Primärenergie als Energieträger; PERM = Erneuerbare Primärenergie zur stofflichen Nutzung; PERT = Total erneuerbare
Primärenergie; PENRE = Nicht-erneuerbare Primärenergie als Energieträger; PENRM = Nicht-erneuerbare Primärenergie zur stofflichen Nutzung;
PENRT = Total nicht erneuerbare Primärenergie; SM = Einsatz von Sekundärstoffen; RSF = Erneuerbare Sekundärbrennstoffe; NRSF = Nicht-
erneuerbare Sekundärbrennstoffe; FW = Nettoeinsatz von Süßwasserressourcen
ERGEBNISSE DER ÖKOBILANZ –ABFALLKATEGORIEN UND OUTPUTFLÜSSE nach EN 15804+A2:
1m³ Ytong®-Porenbeton mit einer Rohdichte von 383 kg/m³
Indikator Einheit A1-A3 A4 A5 B1 C1 C2 C3 C4 D
HWD kg 1,89E-07 1,65E-09 2,74E-10 0 1,68E-10 8,18E-10 1,12E-09 8,16E-09 -1,03E-08
6 Umwelt-Produktdeklaration - Xella Baustoffe GmbH - Ytong Porenbeton 2.5/0.40 RO
NHWD kg 2,23E+00 4,92E-03 5,01E-02 0 5E-04 2,43E-03 5,55E-03 3,83E+02 -1,55E+01
RWD kg 3,1E-02 5,69E-05 8,46E-05 0 5,78E-06 2,81E-05 1,42E-04 8,07E-04 -5,88E-03
CRU kg 0 0 0 0 0 0 0 0 0
MFR kg 0 0 0 0 0 0 4,43E+02 0 0
MER kg 0 0 0 0 0 0 0 0 0
EEE MJ 0 0 1,23E+01 0 0 0 0 0 0
EET MJ 0 0 2,21E+01 0 0 0 0 0 0
HWD = Gefährlicher Abfall zur Deponie; NHWD = Entsorgter nicht gefährlicher Abfall; RWD = Entsorgter radioaktiver Abfall; CRU = Komponenten für
die Wiederverwendung; MFR = Stoffe zum Recycling; MER = Stoffe für die Energierückgewinnung; EEE = Exportierte Energie – elektrisch; EET =
Exportierte Energie – thermisch
ERGEBNISSE DER ÖKOBILANZ – zusätzliche Wirkungskategorien nach EN 15804+A2-optional:
1m³ Ytong®-Porenbeton mit einer Rohdichte von 383 kg/m³
Indikator Einheit A1-A3 A4 A5 B1 C1 C2 C3 C4 D
PM Krankheitsfälle ND ND ND ND ND ND ND ND ND
IR kBq U235-Äq. ND ND ND ND ND ND ND ND ND
ETP-fw CTUe ND ND ND ND ND ND ND ND ND
HTP-c CTUh ND ND ND ND ND ND ND ND ND
HTP-nc CTUh ND ND ND ND ND ND ND ND ND
SQP SQP ND ND ND ND ND ND ND ND ND
PM = Potenzielles Auftreten von Krankheiten aufgrund von Feinstaubemissionen; IR = Potenzielle Wirkung durch Exposition des Menschen mit U235;
ETP-fw = Potenzielle Toxizitätsvergleichseinheit für Ökosysteme; HTP-c = Potenzielle Toxizitätsvergleichseinheit für den Menschen (kanzerogene
Wirkung); HTP-nc = Potenzielle Toxizitätsvergleichseinheit für den Menschen (nicht kanzerogene Wirkung); SQP = Potenzieller Bodenqualitätsindex
Einschränkungshinweis 1 – gilt für den Indikator IRP: Diese Wirkungskategorie behandelt hauptsächlich die mögliche Wirkung einer
ionisierenden Strahlung geringer Dosis auf die menschliche Gesundheit im Kernbrennstoffkreislauf. Sie berücksichtigt weder
Auswirkungen, die auf mögliche nukleare Unfälle und berufsbedingte Exposition zurückzuführen sind, noch auf die Entsorgung
radioaktiver Abfälle in unterirdischen Anlagen. Die potenzielle vom Boden, von Radon und von einigen Baustoffen ausgehende
ionisierende Strahlung wird ebenfalls nicht von diesem Indikator gemessen.
Einschränkungshinweis 2 – gilt für die Indikatoren ADPE, ADPF, WDP, ETP-fw, HTP-c, HTP-nc, SQP: Die Ergebnisse dieses
Umweltwirkungsindikators müssen mit Bedacht angewendet werden, da die Unsicherheiten bei diesen Ergebnissen hoch sind oder da
es mit dem Indikator nur begrenzte Erfahrungen gibt.
Diese EPD wurde mit einem Software-Tool erstellt.
6. LCA: Interpretation
Von höchster Wichtigkeit für das Umweltprofil des Produkts ist Zusammenhang mit Verpackung (Holzpalette). Die Verpackung
die Herstellungsphase (Module A1–A3). Alle liefert in allen Wirkungskategorien moderate Beiträge.
Wirkungskategorien mit Ausnahme von GWP-biog. werden Relevante Beiträge zu den Indikatoren Versauerung,
dabei durch die eingesetzten Bindemittel dominiert. Ressourcenverbrauch (Mineralien und Metalle) und
Von hoher Wichtigkeit für das Umweltprofil sind weiterhin die Wasserverbrauch entstehen durch den Einsatz von
eingesetzten Energieträger. Sowohl der Einsatz von Aluminiumpulver.
thermischer Energie als auch eingesetzte elektrische Energie Die Vorkettenprozesse von der eingesetzten
liefern relevante Beiträge in allen Wirkungskategorien. Gesteinskörnungen liefern insgesamt geringe Beiträge in allen
Beim biogenen Treibhauspotential zeigt sich die Aufnahme von Wirkungskategorien, obwohl es sich massenmäßig um die
atmosphärischem Kohlenstoffdioxid beim Pflanzenwachstum im größte Fraktion handelt.
7. Nachweise
Es liegt eine Herstellererklärung vor, wonach die erforderlich. Die natürliche Radioaktivität dieses Baustoffes
Grundstoffzusammensetzung, das Herstellungsverfahren und erlaubt aus radiologischer Sicht einen uneingeschränkten
die Produkteigenschaften der genannten Xella®-Produkte seit Einsatz desselben.
dem Zeitpunkt der Ausstellung der nachfolgend genannten
Nachweise unverändert geblieben sind. Die Nachweise sind 7.2 Entsorgungseigenschaften
deshalb vollinhaltlich gültig. Die Entsorgungseigenschaften von Porenbeton sind für die
7.1 Radioaktivität Beurteilung seines Umwelteinflusses nach der Nutzung von
Methode: Messungen des Nuklidgehalts in Bq/kg, Bestimmung Bedeutung, Xella 2023.
des Aktivitäts-Index I. Messstelle:
Zusammenfassender Bericht: BfS-SW-14/12, Salzgitter, CLG Chemisches Labor Dr. Graser KG
November 2012. Ergebnis:
Ergebnis: Die Bewertung der Proben erfolgte gemäß der Gemäß der Richtlinie 2003/33/EG vom 19. Dezember 2002 ist
Richtlinie der Europäischen Kommission "Radiation Protection Porenbeton der Deponieklasse 'Nicht gefährliche Abfälle'
112". Die ermittelten Index-Werte I sind in allen Fällen niedriger zuzuordnen.
als das Ausschlusslevel, damit sind keine weiteren Kontrollen
8. Literaturhinweise
Normen, Richtlinien und Verordnungen Bauen und Umwelt e.V., Version 2.1, 01.10.2022. Berlin: Institut
Bauen und Umwelt e.V. (Hrsg.) www.ibu-epd.com.
Allgemeine Anleitung
Allgemeine Anleitung für das EPD-Programm des Institut Biozid-Verordnung
7 Umwelt-Produktdeklaration - Xella Baustoffe GmbH - Ytong Porenbeton 2.5/0.40 RO
Verordnung (EU) Nr. 528/2012 über die Bereitstellung auf dem
Markt und die Verwendung von Biozidprodukte. EN 15804+A2
EN 15804:2012 + A2:2019 + AC:2021; Nachhaltigkeit von
CPR Bauwerken - Umweltproduktdeklarationen - Grundregeln für die
Bauproduktenverordnung: Verordnung (EU) Nr. 305/2011 des Produktkategorie Bauprodukte.
Europäischen Parlaments und des Rates vom 9. März 2011 zur
Festlegung harmonisierter Bedingungen für die Vermarktung EN 1996-1-1
von Bauprodukten und zur Aufhebung der Richtlinie EN 1996-1-1:2005+A1:2012; Eurocode 6: Bemessung und
89/106/EWG des Rates. Konstruktion von Mauerwerksbauten - Teil 1-1: Allgemeine
Regeln für bewehrtes und unbewehrtes Mauerwerk.
DIN 4108-4
DIN 4108-4: 2020-11 Wärmeschutz und Energie-Einsparung in EN 1996-1-1/NA
Gebäuden - Teil 4: Wärme- und feuchteschutztechnische DIN EN 1996-1-1/NA: 2019-12; Nationaler Anhang - National
Bemessungswerte. festgelegte Parameter - Eurocode 6: Bemessung und
Konstruktion von Mauerwerksbauten - Teil 1-1: Allgemeine
DIN 4109-32 Regeln für bewehrtes und unbewehrtes Mauerwerk.
DIN 4109-32:2016-07; Schallschutz im Hochbau - Teil 32:
Daten für die rechnerischen Nachweise des Schallschutzes EN 1996-2
(Bauteilkatalog) – Massivbau. EN 1996-2:2006 + AC:2009; Eurocode 6: Bemessung und
Konstruktion von Mauerwerksbauten - Teil 2: Planung, Auswahl
EAKV der Baustoffe und Ausführung von Mauerwerk.
Europäischer Abfallkatalog EAK oder 'European Waste
Cataloge EWC' in der Fassung der Entscheidung der EN 1996-2/NA
Kommission 2001/118/EG vom 16. Januar 2001 zur Änderung DIN EN 1996-2/NA: 2012-01; Nationaler Anhang - National
der Entscheidung 2000/532/EG über ein Abfallverzeichnis. festgelegte Parameter - Eurocode 6: Bemessung und
Konstruktion von Mauerwerksbauten - Teil 2: Planung, Auswahl
ECHA-Liste der Baustoffe und Ausführung von Mauerwerk.
Liste der für eine Zulassung in Frage kommenden besonders
besorgniserregenden Stoffe (veröffentlicht gemäß Artikel 59 ISO 14025
Absatz 10 der REACH-Verordnung) ISO 14025:2006-07 Umweltkennzeichnungen und -
https://echa.europa.eu/de/candidate-list-table, Stand deklarationen - Typ III Umweltdeklarationen - Grundsätze und
13.12.2021. Verfahren.
EN 197-1 PCR: Porenbeton
EN 197-1:2011; Zement - Teil 1: Zusammensetzung, Produktkategorie-Regeln für gebäudebezogene Produkte und
Anforderungen und Konformitätskriterien von Normalzement. Dienstleistungen. Teil B: Anforderungen an eine EPD für
Porenbeton, Version 01.08.2021. Berlin: Institut Bauen und
EN 459-1 Umwelt e.V. (Hrsg.). www.ibu-epd.com.
EN 459-1:2015; Baukalk - Teil 1: Begriffe, Anforderungen und
Konformitätskriterien. Radiation Protection 112
Richtlinie der Europäischen Kommission Radiation Protection
EN 680 112: Radiological protection principles concerning the natural
DIN EN 680:2005; Bestimmung des Schwindens von radioactivity of building materials, European Communities,
dampfgehärtetem Porenbeton. 2000.
EN 771-4 Richtlinie 2003/33/EG
EN 771-4:2011+A1:2015; Festlegungen für Mauersteine - Teil Richtlinie 2003/33/EG des Europäischen Parlaments und des
4: Porenbetonsteine. Rates vom 19. Dezember 2002 zur Festlegung von Kriterien
und Verfahren für die Annahme von Abfällen auf Abfalldeponien
EN 998-2 gemäß Artikel 16 und Anhang II der Richtlinie 1999/31/EG.
EN 998-2:2016 Festlegungen für Mörtel im Mauerwerksbau -
Teil 2: Mauermörtel.
Richtlinie 2008/98/EG
EN 12664 Richtlinie 2008/98/EG des Europäischen Parlaments und des
DIN EN 12664:2001; Wärmetechnisches Verhalten von Rates vom 19. November 2008 über Abfälle und zur Aufhebung
Baustoffen und Bauprodukten - Bestimmung des bestimmter Richtlinien.
Wärmedurchlasswiderstandes nach dem Verfahren mit dem
Plattengerät und dem Wärmestrommessplatten-Gerät - Weitere Literatur
Trockene und feuchte Produkte mit mittlerem und niedrigem
Wärmedurchlasswiderstand. BfS-SW-14/12
Gehrke, K. Hoffmann, B., Schkade, U., Schmidt, V., Wichterey,
EN 13279-1 K.: Natürliche Radioaktivität in Baumaterialien und die daraus
DIN EN 13279-1:2008; Gipsbinder und Gips-Trockenmörtel - resultierende Strahlenexposition - BfS-SW-14/12,
Teil 1: Begriffe und Anforderungen. urn:nbn:de:0221-201210099810, Salzgitter, 2012.
EN 13501-1 EPD Porenbetongranulat
DIN EN 13501-1:2018; Klassifizierung von Bauprodukten und Ytong® - Granulat EPD-XEL-20170148-IAD-1-DE.
Bauarten zu ihrem Brandverhalten - Teil 1: Klassifizierung mit
den Ergebnissen aus den Prüfungen zum Brandverhalten von Fb 118 2015
Bauprodukten. Eden, W.; Kurkowski, H.;Lau, J.J.; Middendorf, B.:
8 Umwelt-Produktdeklaration - Xella Baustoffe GmbH - Ytong Porenbeton 2.5/0.40 RO
Bioaktivierung von porenbeton- und Kalksandsteingranulaten 1/2022, S. 18-29.
mit Methan oxidierenden Bakterien zur Reduktion von
Methanausgasungen aus Hausmülldeponien - ein Beitrag zum Walther 2023
Klima- und Ressourcenschutz - Methanox II. Forschunsgbericht Walther, H.B.: Calculation of EPD for individual AAC product
Nr. 118 der Forschungsvereinigung Kalk-Sand e.V. zum AiF- classes, ce papers 6/2023, S. 210-214.
Forschungsvorhaben 16637 N, Hannover 2015.
Xella 2021
GaBi ts Walther, H.: Nutzungsdauer von Porenbeton, LB-RS-461, Xella
GaBi ts dataset documentation for the software-system and Technologie- und Forschungsgesellschaft mbH 2021.
databases, LBP (University of Stuttgart) and thinkstep AG,
Leinfelden-Echterdingen, 2016 (http://www.gabi- Xella 2023
software.com/deutsch/databases/gabi-databases/). Walther, H.: Entsorgungseigenschaften von Xella-Porenbeton
gemäß der Entscheidung des Rates (2003/33/EG) vom 19.
Hlawatsch et al. 2018 Dezember 2002, LB-Z-462, Xella Technologie- und
Hlawatsch, F.; Aycil, H.; Kropp, J.: Hochwertige Forschungsgesellschaft mbH 2023.
Verwertungswege für Porenbetonbruch in Mörteln und
Leichtsteinen aus Mauerwerk, Bremen 2018. Xella LCA Tool
Die Deklaration beruht auf Berechnungen der Xella Baustoffe
Walther 2022 GmbH unter Verwendung eines vorverifizierten LCA Tools auf
Walther, H.B.: CO2 absorption during the use phase of GaBi Envision Basis: Xella LCA Tool, Version 1.0, 2021
autoclaved aerated concrete by recarbonation, AAC worldwide, korrigiert 2023.
9 Umwelt-Produktdeklaration - Xella Baustoffe GmbH - Ytong Porenbeton 2.5/0.40 RO
Herausgeber
Institut Bauen und Umwelt e.V. +49 (0)30 3087748- 0
Hegelplatz 1 info@ibu-epd.com
10117 Berlin www.ibu-epd.com
Deutschland
Programmhalter
Institut Bauen und Umwelt e.V. +49 (0)30 3087748- 0
Hegelplatz 1 info@ibu-epd.com
10117 Berlin www.ibu-epd.com
Deutschland
Ersteller der Ökobilanz
Sphera Solutions GmbH +49 711 341817-0
Hauptstraße 111- 113 info@sphera.com
70771 Leinfelden-Echterdingen www.sphera.com
Deutschland
Inhaber der Deklaration
Xella Baustoffe GmbH 0800 - 5 23 56 65
Düsseldorfer Landstraße 395 info@xella.com
47259 Duisburg www.xella.de
Deutschland
10 Umwelt-Produktdeklaration - Xella Baustoffe GmbH - Ytong Porenbeton 2.5/0.40 RO
