UMWELT-PRODUKTDEKLARATION
nach ISO 14025 und EN 15804+A2
Deklarationsinhaber Hamberger Flooring GmbH & Co. KG
Herausgeber Institut Bauen und Umwelt e.V. (IBU)
Programmhalter Institut Bauen und Umwelt e.V. (IBU)
Deklarationsnummer EPD-HAM-20220202-ICD1-DE
Ausstellungsdatum 10.10.2022
Gültig bis 09.10.2027
2-Schicht-Parkett
Hamberger Flooring GmbH & Co. KG
www.ibu-epd.com | https://epd-online.com
1. Allgemeine Angaben
Name des Herstellers Name des Produktes
Programmhalter Inhaber der Deklaration
IBU – Institut Bauen und Umwelt e.V. Hamberger Flooring GmbH & Co. KG
Hegelplatz 1 Rohrdorfer Straße 133
10117 Berlin 83071 Stephanskirchen
Deutschland Deutschland
Deklarationsnummer Deklariertes Produkt/deklarierte Einheit
EPD-HAM-20220202-ICD1-DE 1 m² 2-Schicht-Parkett
Diese Deklaration basiert auf den Produktkategorien- Gültigkeitsbereich:
Regeln: Die vorliegende Produktdeklaration bezieht sich auf
Vollholzprodukte, 12.2018 einen durchschnittlichen Quadratmeter Hamberger 2-
(PCR geprüft und zugelassen durch den unabhängigen Schicht-Parkett, das in den Werken in Deutschland
Sachverständigenrat (SVR)) und Bulgarien hergestellt wird.
Ausstellungsdatum Der Inhaber der Deklaration haftet für die
10.10.2022 zugrundeliegenden Angaben und Nachweise; eine
Haftung des IBU in Bezug auf Herstellerinformationen,
Gültig bis Ökobilanzdaten und Nachweise ist ausgeschlossen.
09.10.2027 Die EPD wurde nach den Vorgaben der EN 15804+A2
erstellt. Im Folgenden wird die Norm vereinfacht als EN 15804
bezeichnet.
Verifizierung
Die Europäische Norm EN 15804 dient als Kern-PCR
Unabhängige Verifizierung der Deklaration und
Angaben gemäß ISO 14025:2011
Dipl. Ing. Hans Peters intern x extern
(Vorstandsvorsitzender des Instituts Bauen und Umwelt e.V.)
Dr. Alexander Röder Prof. Dr. Birgit Grahl,
(Geschäftsführer Instituts Bauen und Umwelt e.V.) Unabhängige/-r Verifizierer/-in
2. Produkt
2.1 Produktbeschreibung/Produktdefinition von mindestens 10 mm und einer
2-Schicht-Parkett der Firma Hamberger ist ein Trägerschicht aus Fichtenstäben oder
Holzfußboden mit einer mindestens 2,5 mm dicken
Sperrholz
Nutzschicht aus Massivholz. Die Nutzschicht besteht
 Sportparkett mit einer Deckbelagsdicke von
aus Edelhölzern und wird aus zumeist einheimischen
mindestens 3,5 mm, einer Gesamtdicke von
Laubhölzern sorgfältig ausgewählt. Für die
Trägerschicht wird Fichtenholz und ein geringer Anteil mindestens 10 mm und einer Trägerschicht
HDF (high density fiberboard) oder Birkensperrholz aus Fichtenstäben oder Sperrholz
verwendet. Nutzschicht und Trägerschicht sind
miteinander verleimt.
Die Behandlung der Oberfläche erfolgt durch Lack
oder Öl.
Das 2-Schicht-Parkett ist in folgenden Produktserien
erhältlich:
Die Dielen sind an den Seiten umlaufend mit einem
 Serie 6000 mit einer Deckbelagsdicke von 5,4
angefrästen Nut-Feder- oder Klick-Verbindungsprofil
mm, einer Gesamtdicke von 12 mm und einer ausgestattet.
Trägerschicht aus Fichtenstäben
 Serie 4000 mit einer Deckbelagsdicke von 3,5 Das deklarierte Produkt stellt einen flächengewichteten
mm, einer Gesamtdicke von 11 mm und einer Durchschnitt des innerhalb eines Jahres hergestellten
2-Schicht-Parketts dar.
Trägerschicht aus Fichtenstäben
 Serie 3000 mit einer Deckbelagsdicke von 2,5
Für das Inverkehrbringen des Produkts in der
mm, einer Gesamtdicke von 9 mm und einer EU/EFTA (mit Ausnahme der Schweiz) gilt die
Trägerschicht aus HDF Verordnung (EU) Nr. 305/2011 (CPR). Das Produkt
 Manufakturparkett mit einer Deckbelagsdicke besitzt eine Leistungserklärung unter Berücksichtigung
von mindestens 3,5 mm, einer Gesamtdicke der harmonisierten Norm DIN EN 14342:2013-09,
2 Umwelt-Produktdeklaration Hamberger Flooring GmbH & Co. KG – 2-Schicht-Parkett
Holzfußböden und Parkett - Eigenschaften, Bewertung
der Konformität und Kennzeichnung und eine CE- 2.5 Grundstoffe/Hilfsstoffe
Kennzeichnung. Für die Verwendung gelten die Ein Quadratmeter 2-Schicht-Parkett, gemittelt über die
jeweiligen nationalen Bestimmungen. in einem Jahr hergestellten Serien, setzt sich aus
folgenden Materialkomponenten (in Masse-%)
2.2 Anwendung zusammen
Hamberger 2-Schicht-Parkett ist ein nach EN 13489  Massivholz 75 %
hergestellter Holzbodenbelag für die gewerbliche und  HDF-Platte 2 %
private Nutzung im trockenen Innenbereich, der
 Sperrholz 12 %
schwimmend verlegt oder auf dem Unterboden
 Wassergehalt 6,5 %
vollflächig verklebt werden kann.
Die Verlegung ist gemäß Verlegeanleitung, den  Klebstoff 4 %
Regeln des Fachs und dem Stand der Technik  Oberflächenbehandlung 0,5 %
auszuführen.
Das Produkt/Erzeugnis/mindestens ein
2.3 Technische Daten
Teilerzeugnis enthält Stoffe der ECHA-Kandidatenliste
Gemäß EU-Verordnung Nr. 305/2011 sind folgende
(Datum 08.07.2021) oberhalb von 0,1 Massen-%: nein.
technische Daten der Produkte, die im
Geltungsbereich der EPD liegen, anzugeben:
Das Produkt/Erzeugnis/mindestens ein Teilerzeugnis
enthält weitere CMR-Stoffe der Kategorie 1A oder 1B,
die nicht auf der Kandidatenliste stehen, oberhalb von
Bautechnische Daten
0,1 Massen-% in mindestens einem Teilerzeugnis:
Bezeichnung Wert Einheit
nein.
Holzfeuchte nach EN 13183-1 7 - 9 %
0,49 -
Länge (min. - max.) m Dem vorliegenden Bauprodukt wurden Biozidprodukte
2,2
zugesetzt oder es wurde mit Biozidprodukten
0,07 -
Breite (min. - max.) m behandelt (es handelt sich damit um eine behandelte
0,221
Ware im Sinne der Biozidprodukteverordnung (EU) Nr.
Gesamtdicke (min. - max.) 9 - 18 mm
528/2012): nein.
Rohdichte nach DIN 68364 > 500 kg/m3
min. Dfl
Brandverhalten nach EN 14342 - 2.6 Herstellung
- s1
Für die Nutzschicht werden Friese und Schnittholz
0,121 -
Wärmeleitfähigkeit nach EN 12664 W/(mK) sowie bereits fertige Deckbeläge aus Hartholz
0,186
eingekauft. Zum Einsatz kommen zumeist die
Dauerhaftigkeitsklasse nach EN 350 Klasse 5 - einheimischen Laubhölzer Eiche, Buche, Ahorn, Esche
Formaldehydemissionen nach EN < 100 μg/m3 und Robinie, ferner Merbau und Nussbaum. Manche
717-1 Holzarten werden durch ein farbgebendes Verfahren
≤ 5 x 10- veredelt, wie zum Beispiel das Dämpfen von
Gehalt an PCP -
6n Buchenholz. Die Friese und das Schnittholz werden zu
keine Lamellen aufgetrennt und durchlaufen eine technische
Eigensc Trocknung. Nach dem Formatieren der Lamellen
Abgabe anderer gefährlicher Stoffe haft erfolgt eine optische Sortierung.
festgeleg
t Für die Trägerlage werden Fichten- und Tannen-
keine Schnittholz sowie HDF- und Sperrholz-Platten
Eigensc zugekauft.
Gleitwiderstand haft Das Schnittholz wird nach der Anlieferung technisch
festgeleg getrocknet. Die Sortimente für die Trägerlage werden
t zugeschnitten.
Decklage und Trägerlage werden miteinander verleimt
Die Leistungswerte des Produkts entsprechen der und verpresst. Manche Decklagen-Sortierungen
Leistungserklärung in Bezug auf dessen wesentliche machen ein Kitten oder Spachteln von
Merkmale gemäß EN 14342. Die Überprüfung und Wuchsmerkmalen des Holzes nötig.
Bewertung der Leistungsbeständigkeit werden nach
System 3 durch Hinzuziehen von notifizierten Stellen Die Oberflächenbehandlung erfolgt durch mehrfache
vorgenommen. Schleif- und Auftragsvorgänge. Es werden
lösemittelfreie UV-Lacke oder oxidativ trocknende Öle
2.4 Lieferzustand eingesetzt.
Das 2-Schicht-Sortiment umfasst Parkettdielen
verschiedener Formate: In der Endfertigung werden die Dielen auf ihre
 Längen von 490 mm bis 2200 mm Fertigmaße formatiert und profiliert. Dabei wird dem
 Breiten von 70 mm bis 221 mm jeweiligen Verbindungssystem entsprechend eine Nut-
Feder- oder Klick-Geometrie angefräst.
Eine Verpackungseinheit entspricht ca. 2,5 bis 3,5 m², Die Verpackung erfolgt in Karton und Folie, die das
je nach Format. Das Flächengewicht liegt zwischen 5 Parkett vor Klimaschwankungen und mechanischen
und 10 kg/m². Einwirkungen schützen. Wurde das Parkett am
Produktionsstandort in Bulgarien hergestellt, erfolgt der
Die Holzfeuchte beträgt bei der Auslieferung 7–9 %.
3 Umwelt-Produktdeklaration Hamberger Flooring GmbH & Co. KG – 2-Schicht-Parkett
Transport zum Hamberger Logistikzentrum in Die verschiedenen Verpackungsmaterialien sind
Rosenheim. getrennt zu sammeln und entsprechend den lokalen
rechtlichen Vorschriften dem Recycling zuzuführen.
Das Unternehmen Hamberger Flooring trägt folgende
Zertifizierungen: 2.10 Nutzungszustand
 Qualitäts-Management ISO 9001 seit 1995 Als hygroskopischer Werkstoff kann Holz
 Umwelt-Management nach ISO 14001 seit Wasser(dampf) aufnehmen und abgeben. Ein
Raumklima mit einer Temperatur von ca. 20 °C und
1998
einer relativen Luftfeuchtigkeit zwischen 30 und 65 %
 Energie-Management nach ISO 50001 seit
schützt das Parkett vor ungewollter
2012 Dimensionsänderung.
Eine Reinigung und Auffrischung des Parketts
2.7 Umwelt und Gesundheit während der entsprechend der Pflegeanleitung ist empfohlen. Bei 2-
Herstellung Schicht-Parkett mit geölter Oberfläche ist es ratsam,
Maßnahmen des Umweltschutzes im Herstellprozess: den Boden nach dem Einbau und nach Bedarf
regelmäßig nachzuölen.
 Einsatz von Holz bzw. Holzwerkstoffen von
Lieferanten mit PEFC-Zertifizierung
Bei bestimmungsgemäßer Nutzung sind keine
 Gewinnung von Strom und Wärme aus in der
Schäden zu erwarten.
Produktion anfallenden Holzresten
 Stromerzeugung aus Wasserkraft 2.11 Umwelt und Gesundheit während der
Nutzung
Eine Gefährdung für Wasser und Boden kann bei
bestimmungsgemäßer Anwendung nicht entstehen.
Maßnahmen des Gesundheitsschutzes im
Herstellprozess:
Die Raumluftqualität wird durch Hamberger 2-Schicht-
 Bereitstellung von Gehörschutz
Parkett gemäß Emissionsprüfberichten nicht
 Bereitstellung Sicherheitsschuhen beeinträchtigt. Das Produkt erfüllt mindestens die
 Bereitstellung von Schutzkleidung, -brillen Kriterien folgender Vorgaben:
und Handschuhen, wo erforderlich  AgBB-Schema 2018
 Einsatz lösemittelfreier Lack- und  A+ émissions dans l'air intérieur gemäß
Klebstoffsysteme französischer VOC-Verordnung FR
 Unterweisungen zu Arbeitssicherheit und  DE-UZ 176 Blauer Engel
Verhalten im Notfall
 Ersthelferausbildung der Mitarbeiter
2.12 Referenz-Nutzungsdauer
Gemäß BBSR-Tabelle „Nutzungsdauern von Bauteilen
zur Lebenszyklusanalyse nach BNB“ (BNB, 2017)
2.8 Produktverarbeitung/Installation
beträgt die Nutzungsdauer von Mehrschichtparkett 40
2-Schicht-Parkett kann mit für die Vollholzverarbeitung
Jahre.
geeigneten Werkzeugen bearbeitet werden. Die für die
Holzverarbeitung geltenden Arbeitsschutzhinweise
Mehrschichtparkett mit einer mindestens 2,5 mm
(z.B. Gehörschutz, Schutzbrille) sind zu beachten. Bei
dicken Nutzschicht kann mindestens zweifach
der Entstehung von Holzstaub sollte auf eine
abgeschliffen und wieder versiegelt werden.
Absaugung oder das Tragen eines Atemschutzes
geachtet werden.
Fehlende Pflege, v. a. versäumtes Nachbehandeln von
Benötigte Werkzeuge dürfen nur bestimmungsgemäß
Öl-Oberflächen, kann einen erhöhen Verschleiß des
und entsprechend der Bedienungsanleitung des
Parketts bewirken.
Herstellers verwendet werden. Bei gewerblicher
Nicht bestimmungsgemäße Benutzung, z. B. das
Verarbeitung sind die Vorschriften der
Verschieben schwerer Möbel, kann negative
Berufsgenossenschaften zu beachten.
Auswirkungen auf die optische Erscheinung haben.
Zu hohe Feuchtigkeit (Reinigung, Baufeuchte,
Die Verlegeanleitung kann in der Rubrik "Service" auf
Wasserschaden) kann das Parkett schädigen.
www.haro.com heruntergeladen werden.
2-Schicht Produkte müssen vollflächig mit dem
2.13 Außergewöhnliche Einwirkungen
Untergrund verklebt werden. Ein für Parkettböden
freigegebener, emissionsarmer Klebstoff, z.B. HARO
Brand
Elastikkleber, wird empfohlen.
Entsprechend der Brandprüfung nach EN 13501-1
Bestimmte Produkte aus den Designs Maxim, Duna
bzw. nach Tabelle 1 der EN 14342 ist Hamberger 2-
und Prestige mit naturalin plus Oberfläche sind unter
Schicht-Parkett mindestens mit der Klassifikation D-s1
Beachtung der speziellen Verlegeanleitung auch für fl
bewertet worden.
die Verlegung im Bad freigegeben.
Wasser
2.9 Verpackung
Es können keine Inhaltsstoffe, die wassergefährdend
Die Verpackung setzt sich aus Karton und
sein könnten, ausgewaschen werden. Gegen
Polyethylen(PE)-Folie zusammen.
4 Umwelt-Produktdeklaration Hamberger Flooring GmbH & Co. KG – 2-Schicht-Parkett
dauerhafte Wassereinwirkung ist das Parkett nicht AltholzV der Altholzkategorie II an. Sie können der
beständig. AVV-Klasse 17 02 01 zugeordnet werden. Eine
stoffliche oder thermische Verwertung ist möglich.
Mechanische Zerstörung
Mechanische Beschädigungen können lokal repariert Die Verpackungsmaterialien Karton und PE-Folie
werden. Es besteht keine Gefahr für die Umwelt. An können getrennt den AVV-Klassen 20 01 01 (Papier
Bruchkanten besteht Verletzungsgefahr. und Pappe) und 15 01 02 (Verpackungen aus
Kunststoff) zugeordnet werden. Verschmutztes Parkett
2.14 Nachnutzungsphase ist als Baustellenabfall zu entsorgen.
Eine stoffliche Kaskadennutzung des Holzes, z.B. in
Holzwerkstoffplatten, ist im Sinne der 2.16 Weitere Informationen
Kreislaufwirtschaft. Weitere Produktinformationen und Unterlagen zu
Verlegung, Pflege und erklärten Leistungen sind unter
www.haro.com abrufbar.
2.15 Entsorgung
Ausgebautes Parkett (unverschmutzt) und bei der
Verlegung anfallendes Restmaterial gehören gemäß
3. LCA: Rechenregeln
3.1 Deklarierte Einheit Abfallbehandlung werden hierin soweit abgebildet, bis
Die deklarierte Einheit ist 1 m² durchschnittliches 2- das Ende der Abfalleigenschaft erreicht ist. Dabei
Schicht-Parkett. entstehende Potenziale und vermiedene Lasten
Der Durchschnitt wurde nach dem außerhalb der Systemgrenze werden Modul D
Produktionsvolumen der einbezogenen Produkte zugeordnet.
gewichtet. Es wurden die gesamten Inputs, Outputs Es werden keine Stoffe deponiert, sodass in Modul C4
sowie produzierten m2 für den Betrachtungszeitraum keine Lasten/Nutzen bilanziert werden.
zugrunde gelegt.
Angabe der deklarierten Einheit 3.3 Abschätzungen und Annahmen
Bezeichnung Wert Einheit Für Holzarten, für die kein passender Datensatz
Deklarierte Einheit 1 m2 vorliegt, wurde der Datensatz für Eichenholz
Flächengewicht 7,7 kg/m2 verwendet. Der Anteil dieser Holzarten ist so gering,
Rohdichte > 500 kg/m3 dass kein signifikanter Einfluss auf die Ergebnisse der
Holzfeuchte bei Auslieferung 7 - 9 % Ökobilanz zu erwarten ist.
Stärke 9 - 18 mm
3.4 Abschneideregeln
Es kann davon ausgegangen werden, dass die
Summe der vernachlässigten Prozesse 5 % der
3.2 Systemgrenze betrachteten Wirkungskategorien nicht überschreitet
Typ der EPD: Wiege bis Werkstor mit Optionen.
3.5 Hintergrunddaten
Module A1–A3 und A5 Grundsätzlich wurde die Hintergrunddatenbank GaBi
In den Modulen A1–A3 wird die Produktion der in der Content Version 2021.1 genutzt. Waren keine
notwendigen Rohstoffe und Energien inklusive aller passenden Datensätze in der GaBi-
entsprechenden Vorketten sowie der Hintergrunddatenbank verfügbar, wurde auf
Beschaffungstransporte berücksichtigt. Datensätze der ecoinvent 3.6-Datenbank
Außerdem wird die gesamte Herstellungsphase zurückgegriffen.
inklusive der Behandlung von Produktionsabfällen bis
zum Erreichen des End-of-Waste-Status (EoW) 3.6 Datenqualität
betrachtet. Die Vordergrunddaten wurden von Hamberger zur
In Modul A5 wird die Verwertung der Verfügung gestellt und auf Plausibilität geprüft. Die
Verpackungsmaterialien bilanziert. Qualität und Repräsentativität der Vordergrunddaten
können daher als hoch angesehen werden.
Module B2 und B5 Die Datenqualität der Hintergrunddaten wurde
In Modul B2 wird die Reinigung und das Ölen des hinsichtlich der zeitlichen, technischen und
Parketts einschließlich der dafür benötigten Hilfsstoffe geographischen Repräsentativität als gut eingestuft.
sowie die Behandlung der dabei anfallenden Abfälle
und Abwasser betrachtet. Bezüglich der Robustheit der Ökobilanzwerte kann
In Modul B5 wird die Renovierung des Parketts festgehalten werden, dass die bilanzierten potentiellen
einschließlich der Behandlung der dabei anfallenden Umweltwirkungen größtenteils aus den
Abfälle deklariert. Hintergrunddaten resultieren.
Module C1–C4 und D 3.7 Betrachtungszeitraum
Modul C1 beschreibt den Rückbau. Die Vordergrunddaten wurden für das Jahr 2019
Im Modul C2 werden die Transporte zu den erhoben.
Entsorgungsprozessen betrachtet.
Das Modul C3 beinhaltet die notwendigen Prozesse für 3.8 Allokation
die Abfallbehandlung am Ende des Modul A1–A3
Produktlebenswegs. Die Lasten für die
5 Umwelt-Produktdeklaration Hamberger Flooring GmbH & Co. KG – 2-Schicht-Parkett
Holzreste, die intern thermisch verwertet werden, wurden und der Gebäudekontext bzw. die
wurden im closed loop betrachtet. produktspezifischen Leistungsmerkmale berücksichtigt
werden.
3.9 Vergleichbarkeit
Grundsätzlich ist eine Gegenüberstellung oder die Es wurde die GaBi-Hintergrunddatenbank Content
Bewertung von EPD-Daten nur möglich, wenn alle zu Version 2021.1 verwendet.
vergleichenden Datensätze nach EN 15804 erstellt
4. LCA: Szenarien und weitere technische Informationen
Charakteristische Produkteigenschaften
Biogener Kohlenstoff
Ende des Lebenswegs (C1–C4)
Bezeichnung Wert Einheit
Informationen zur Beschreibung des biogenen Getrennt gesammelt (Altholz) 6,957 kg
Kohlenstoffgehalts am Werkstor Zum Recycling (Szenario 2) 6,957 kg
Bezeichnung Wert Einheit Zur Energierückgewinnung (Szenario
6,957 kg
Biogener Kohlenstoff im Produkt 3,25 kg C 1)
Biogener Kohlenstoff in der Zur Deponierung 0 kg
0,05 kg C
zugehörigen Verpackung
Wiederverwendungs- Rückgewinnungs- und
Recyclingpotential (D), relevante Szenarioangaben
Die folgenden technischen Informationen wurden für Bezeichnung Wert Einheit
die Modellierung zugrunde gelegt. Es wurde eine Altholz 6,957 kg
Nutzungsdauer von 50 Jahren zugrunde gelegt.
Einbau ins Gebäude (A5)
Bezeichnung Wert Einheit
Output-Stoffe als Folge der
0,145 kg
Abfallbehandlung auf der Baustelle
Instandhaltung (B2)
Bezeichnung Wert Einheit
Informationen zu Unterhalt
(Staubsaugen, feuchte Renigung, - -
Ölen)
Instandhaltungszyklus (Staubsaugen, Anzahl/
5200
2x wöchentlich) RSL
Stromverbrauch (Staubsaugen) 15,6 kWh
Instandhatungszyklus (feuchte Anzahl/
1200
Reinigung, 2x monatlich) RSL
Wasservebrauch (feuchte Reinigung) 0,25 m3
Reinigungsmittel (feuchte Reinigung) 0,48 Liter
Instandhaltungszyklus (Ölen, alle 5 Anzahl/
7
Jahre) RSL
Wasserverbrauch (Ölen) 0,0007 m3
Reinigungsmittel (Ölen) 0,0014 Liter
Pads (Ölen) 0,12 Stück
Öl 0,11 kg
Erstatz (B4)/Umbau/Erneuerung (B5)
Bezeichnung Wert Einheit
Anzahl/
Ersatzzyklus 2
RSL
Stromverbrauch 1,32 kWh
Abnahme pro Renovierungsvorgang 0,7 mm
Schleifmittel 0,2 Stück
Öl (50 % der Böden) 0,05 kg
Lack (50 % der Böden) 0,225 kg
Referenz Nutzungsdauer
Bezeichnung Wert Einheit
Lebensdauer (nach BBSR) 40 a
Lebensdauer nach Angabe
50 a
Hersteller
6 Umwelt-Produktdeklaration Hamberger Flooring GmbH & Co. KG – 2-Schicht-Parkett
5. LCA: Ergebnisse
Die Ökobilanzergebnisse für die B-Module (Nutzungsphase) beziehen sich auf eine Nutzungsdauer von 50
Jahren. Die zugrunde gelegten Parameter sind Kapitel 4 zu entnehmen.
Für das Ende des Lebenswegs wurden zwei Szenarien betrachtet:
· Szenario 1: Thermische Verwertung
· Szenario 2: Stoffliche Verwertung
ANGABE DER SYSTEMGRENZEN (X = IN ÖKOBILANZ ENTHALTEN; ND = MODUL ODER INDIKATOR
NICHT DEKLARIERT; MNR = MODUL NICHT RELEVANT)
Stadium der Gutschriften
Produktionsstadiu Errichtung und Lasten
Nutzungsstadium Entsorgungsstadium
m des außerhalb der
Bauwerks Systemgrenze
7 Umwelt-Produktdeklaration Hamberger Flooring GmbH & Co. KG – 2-Schicht-Parkett
gnugrosrevffotshoR
tropsnarT gnulletsreH
mov
tropsnarT
muz
relletsreH
trosgnudnewreV
egatnoM
gnudnewnA/gnuztuN gnutlahdnatsnI
rutarapeR ztasrE gnureuenrE
sad rüf
ztasnieeigrenE
sed
nebierteB seduäbeG
sad rüf
ztasnieressaW
sed
nebierteB seduäbeG
ssirbA/uabkcüR
tropsnarT
gnuldnahebllafbA
gnugitieseB
,-sgnudnewrevredeiW -sgnunniwegkcüR
redo
laiznetopgnilcyceR
A1 A2 A3 A4 A5 B1 B2 B3 B4 B5 B6 B7 C1 C2 C3 C4 D
X X X ND X ND X MNR MNR X ND ND X X X X X
ERGEBNISSE DER ÖKOBILANZ – UMWELTAUSWIRKUNGEN nach EN 15804+A2: 1 m2 2-Schicht-Parkett
Kernindikator Einheit A1-A3 A5 B2 B5 C1 C2 C3/1 C3/2 C4 D/1 D/2
GWP-total [kg CO2-Äq.] 6,53E+0 2,58E-1 7,04E+0 1,46E+0 0,00E+0 8,15E-2 1,19E+1 1,18E+1 0,00E+0 -4,88E+0 -2,19E-1
GWP-fossil [kg CO2-Äq.] 1,86E+1 7,56E-2 7,03E+0 1,24E+0 0,00E+0 8,09E-2 1,86E-1 6,09E-2 0,00E+0 -4,87E+0 -2,18E-1
GWP-biogenic [kg CO2-Äq.] -1,21E+1 1,82E-1 0,00E+0 2,24E-1 0,00E+0 0,00E+0 1,17E+1 1,17E+1 0,00E+0 0,00E+0 0,00E+0
GWP-luluc [kg CO2-Äq.] 2,42E-2 1,40E-5 9,02E-3 1,12E-3 0,00E+0 6,62E-4 1,19E-4 1,37E-4 0,00E+0 -3,38E-3 -1,21E-3
ODP [kg CFC11-Äq.] 2,68E-8 5,86E-18 1,51E-13 1,56E-14 0,00E+0 1,60E-17 1,65E-15 5,09E-9 0,00E+0 -5,59E-14 -1,83E-8
AP [mol H+-Äq.] 8,34E-2 9,30E-6 1,43E-2 2,55E-3 0,00E+0 9,42E-5 1,79E-3 3,36E-4 0,00E+0 -6,38E-3 -1,21E-3
EP-freshwater [kg P-Äq.] 1,18E-4 5,67E-9 1,70E-4 2,76E-6 0,00E+0 2,40E-7 2,26E-7 5,85E-5 0,00E+0 -6,39E-6 -9,12E-5
EP-marine [kg N-Äq.] 1,68E-2 2,20E-6 3,98E-3 6,51E-4 0,00E+0 3,16E-5 5,88E-4 5,81E-5 0,00E+0 -1,81E-3 -3,10E-4
EP-terrestrial [mol N-Äq.] 1,78E-1 4,22E-5 3,60E-2 7,25E-3 0,00E+0 3,73E-4 8,53E-3 5,51E-4 0,00E+0 -1,94E-2 -3,23E-3
POCP [kg NMVOC-Äq.] 5,55E-2 6,31E-6 9,88E-3 2,03E-3 0,00E+0 8,29E-5 1,60E-3 1,44E-4 0,00E+0 -5,09E-3 -1,02E-3
ADPE [kg Sb-Äq.] 1,30E-5 2,31E-10 1,90E-6 2,35E-7 0,00E+0 7,17E-9 2,52E-8 2,35E-7 0,00E+0 -8,13E-7 -2,16E-6
ADPF [MJ] 2,93E+2 3,11E-2 1,28E+2 2,64E+1 0,00E+0 1,08E+0 2,74E+0 1,40E+0 0,00E+0 -8,46E+1 -3,35E+0
[m³ Welt-Äq.
WDP 4,50E+0 6,82E-3 1,13E+0 4,10E-1 0,00E+0 7,51E-4 1,30E+0 4,42E-2 0,00E+0 -3,75E-1 -5,55E-2
entzogen]
GWP = Globales Erwärmungspotenzial; ODP = Abbaupotenzial der stratosphärischen Ozonschicht; AP = Versauerungspotenzial von Boden und
Wasser; EP = Eutrophierungspotenzial; POCP = Bildungspotenzial für troposphärisches Ozon; ADPE = Potenzial für die Verknappung von
Legende
abiotischen Ressourcen – nicht fossile Ressourcen (ADP – Stoffe); ADPF = Potenzial für die Verknappung abiotischer Ressourcen – fossile
Brennstoffe (ADP – fossile Energieträger); WDP = Wasser-Entzugspotenzial (Benutzer)
ERGEBNISSE DER ÖKOBILANZ – INDIKATOREN ZUR BESCHREIBUNG DES RESSOURCENEINSATZES
nach EN 15804+A2: 1 m2 2-Schicht-Parkett
Indikator Einheit A1-A3 A5 B2 B5 C1 C2 C3/1 C3/2 C4 D/1 D/2
PERE [MJ] 1,98E+2 3,06E-3 5,18E+1 5,59E+0 0,00E+0 6,20E-2 1,19E+2 2,07E-1 0,00E+0 -1,92E+1 -3,12E+1
PERM [MJ] 1,21E+2 0,00E+0 0,00E+0 0,00E+0 0,00E+0 0,00E+0 -1,19E+2 0,00E+0 0,00E+0 0,00E+0 0,00E+0
PERT [MJ] 3,19E+2 3,06E-3 5,18E+1 5,59E+0 0,00E+0 6,20E-2 5,31E-1 2,07E-1 0,00E+0 -1,92E+1 -3,12E+1
PENRE [MJ] 2,77E+2 3,12E-2 1,28E+2 2,64E+1 0,00E+0 1,08E+0 1,78E+1 1,40E+0 0,00E+0 -8,46E+1 -3,35E+0
PENRM [MJ] 1,61E+1 0,00E+0 0,00E+0 0,00E+0 0,00E+0 0,00E+0 -1,50E+1 0,00E+0 0,00E+0 0,00E+0 0,00E+0
PENRT [MJ] 2,93E+2 3,12E-2 1,28E+2 2,64E+1 0,00E+0 1,08E+0 2,74E+0 1,40E+0 0,00E+0 -8,46E+1 -3,35E+0
SM [kg] 0,00E+0 0,00E+0 0,00E+0 0,00E+0 0,00E+0 0,00E+0 0,00E+0 0,00E+0 0,00E+0 0,00E+0 0,00E+0
RSF [MJ] 0,00E+0 0,00E+0 0,00E+0 0,00E+0 0,00E+0 0,00E+0 0,00E+0 0,00E+0 0,00E+0 1,19E+2 0,00E+0
NRSF [MJ] 0,00E+0 0,00E+0 0,00E+0 0,00E+0 0,00E+0 0,00E+0 0,00E+0 0,00E+0 0,00E+0 0,00E+0 0,00E+0
FW [m³] 1,83E-1 1,61E-4 5,32E-2 1,28E-2 0,00E+0 7,10E-5 3,06E-2 1,03E-3 0,00E+0 -1,88E-2 -1,29E-3
PERE = Erneuerbare Primärenergie als Energieträger; PERM = Erneuerbare Primärenergie zur stofflichen Nutzung; PERT = Total
erneuerbare Primärenergie; PENRE = Nicht-erneuerbare Primärenergie als Energieträger; PENRM = Nicht-erneuerbare Primärenergie
Legende
zur stofflichen Nutzung; PENRT = Total nicht erneuerbare Primärenergie; SM = Einsatz von Sekundärstoffen; RSF = Erneuerbare
Sekundärbrennstoffe; NRSF = Nicht-erneuerbare Sekundärbrennstoffe; FW = Nettoeinsatz von Süßwasserressourcen
ERGEBNISSE DER ÖKOBILANZ –ABFALLKATEGORIEN UND OUTPUTFLÜSSE nach EN 15804+A2:
1 m2 2-Schicht-Parkett
Indikator Einheit A1-A3 A5 B2 B5 C1 C2 C3/1 C3/2 C4 D/1 D/2
HWD [kg] 7,52E-7 2,78E-12 3,06E-8 5,30E-9 0,00E+0 5,70E-11 4,94E-10 0,00E+0 0,00E+0 -1,90E-8 0,00E+0
NHWD [kg] 2,14E-1 2,96E-4 3,40E-1 3,74E-2 0,00E+0 1,70E-4 9,04E-2 0,00E+0 0,00E+0 -3,98E-2 0,00E+0
RWD [kg] 3,28E-2 5,53E-7 1,67E-2 1,69E-3 0,00E+0 1,96E-6 1,52E-4 0,00E+0 0,00E+0 -6,18E-3 0,00E+0
CRU [kg] 0,00E+0 0,00E+0 0,00E+0 0,00E+0 0,00E+0 0,00E+0 0,00E+0 0,00E+0 0,00E+0 0,00E+0 0,00E+0
MFR [kg] 0,00E+0 1,19E-1 0,00E+0 0,00E+0 0,00E+0 0,00E+0 0,00E+0 0,00E+0 0,00E+0 0,00E+0 0,00E+0
MER [kg] 7,09E+0 2,36E-2 1,23E-1 9,68E-1 0,00E+0 0,00E+0 6,96E+0 0,00E+0 0,00E+0 0,00E+0 0,00E+0
EEE [MJ] 0,00E+0 1,58E-1 0,00E+0 2,71E+0 0,00E+0 0,00E+0 1,82E+1 0,00E+0 0,00E+0 0,00E+0 0,00E+0
EET [MJ] 0,00E+0 2,80E-1 0,00E+0 4,87E+0 0,00E+0 0,00E+0 3,27E+1 0,00E+0 0,00E+0 0,00E+0 0,00E+0
HWD = Gefährlicher Abfall zur Deponie; NHWD = Entsorgter nicht gefährlicher Abfall; RWD = Entsorgter radioaktiver Abfall; CRU =
Legende Komponenten für die Wiederverwendung; MFR = Stoffe zum Recycling; MER = Stoffe für die Energierückgewinnung; EEE = Exportierte
Energie – elektrisch; EET = Exportierte Energie – thermisch
ERGEBNISSE DER ÖKOBILANZ – zusätzliche Wirkungskategorien nach EN 15804+A2-optional:
1 m2 2-Schicht-Parkett
Indikator Einheit A1-A3 A5 B2 B5 C1 C2 C3/1 C3/2 C4 D/1 D/2
[Krankheitsf
PM ND ND ND ND ND ND ND ND ND ND ND
älle]
[kBq U235-
IRP ND ND ND ND ND ND ND ND ND ND ND
Äq.]
ETP-fw [CTUe] ND ND ND ND ND ND ND ND ND ND ND
HTP-c [CTUh] ND ND ND ND ND ND ND ND ND ND ND
HTP-nc [CTUh] ND ND ND ND ND ND ND ND ND ND ND
SQP [-] ND ND ND ND ND ND ND ND ND ND ND
PM = Potenzielles Auftreten von Krankheiten aufgrund von Feinstaubemissionen; IR = Potenzielle Wirkung durch Exposition des
Menschen mit U235; ETP-fw = Potenzielle Toxizitätsvergleichseinheit für Ökosysteme; HTP-c = Potenzielle Toxizitätsvergleichseinheit
Legende
für den Menschen (kanzerogene Wirkung); HTP-nc = Potenzielle Toxizitätsvergleichseinheit für den Menschen (nicht kanzerogene
Wirkung); SQP = Potenzieller Bodenqualitätsindex
Einschränkungshinweis 1 – gilt für den Indikator „Potenzielle Wirkung durch Exposition des Menschen mit U235“.
Diese Wirkungskategorie behandelt hauptsächlich die mögliche Wirkung einer ionisierenden Strahlung geringer
Dosis auf die menschliche Gesundheit im Kernbrennstoffkreislauf. Sie berücksichtigt weder Auswirkungen, die
auf mögliche nukleare Unfälle und berufsbedingte Exposition zurückzuführen sind, noch auf die Entsorgung
radioaktiver Abfälle in unterirdischen Anlagen. Die potenzielle vom Boden, von Radon und von einigen Baustoffen
ausgehende ionisierende Strahlung wird eben-falls nicht von diesem Indikator gemessen.
Einschränkungshinweis 2 – gilt für die Indikatoren: „Potenzial für die Verknappung abiotischer Ressourcen - nicht
fossile Ressourcen“, „Potenzial für die Verknappung abiotischer Ressourcen - fossile Brennstoffe“, „Wasser-
Entzugspotenzial (Benutzer)“, „Potenzielle Toxizitätsvergleichseinheit für Ökosysteme“, „Potenzielle
Toxizitätsvergleichseinheit für den Menschen - kanzerogene Wirkung“, „Potenzielle Toxizitätsvergleichseinheit für
den Menschen - nicht kanzerogene Wirkung“, „Potenzieller Bodenqualitätsindex".
Die Ergebnisse dieses Umweltwirkungsindikators müssen mit Bedacht angewendet werden, da die
Unsicherheiten bei diesen Ergebnissen hoch sind oder da es mit dem Indikator nur begrenzte Erfahrungen gibt.
6. LCA: Interpretation
8 Umwelt-Produktdeklaration Hamberger Flooring GmbH & Co. KG – 2-Schicht-Parkett
Abbaupotenzial der stratosphärischen Ozonschicht
Die Dominanzanalyse zeigt, dass insbesondere die (ODP) und Eutrophierungspotenzial – Süßwasser (EP-
Herstellungsphase (Modul A1–A3) sowie die freshwater) werden von den Holzinputs für die
Instandhaltung (Modul B2) zu den potenziellen Deckschichten dominiert.
Umweltwirkungen in den aufgeführten Indikatoren Eutrophierungspotenzial Salzwasser (EP-marine),
beiträgt. In Modul B2 hat insbesondere der Eutrophierungspotenzial Land (EP-terrestrial) und
Energiebedarf für das Staubsaugen Einfluss auf die Bildungspotenzial für troposphärisches Ozon (POCP)
potenziellen Umweltwirkungen. Die Verwertung des wird von dem Bedarf an elektrischer Energie sowie
Parkettbodens am Ende des Lebenswegs (Modul C3) den Materialinputs für die Mittellage dominiert.
trägt signifikant zu den Indikatoren Globales Potenzial für die Verknappung abiotischer Ressourcen
Erwärmungspotenzial – total (GWP-total), Globales – nicht fossile Ressourcen (ADPE) werden von den
Erwärmungspotenzial – biogen (GWP-biogenic) sowie Datensätzen für die Leime dominiert.
Wasser-Entzugspotenzial (WDP) bei. Bei der
thermischen Verwertung des Parkettbodens wird der Spanne der Ergebnisse
im Produkt gespeicherte biogene Kohlenstoff als Die betrachteten Böden variieren in Stärke, Gewicht
biogene CO -Emissionen emittiert. Bei der stofflichen und Materialzusammensetzung. Folglich sind auch die
2
Verwertung verlässt der biogene Kohlenstoff die Ökobilanzergebnisse in der Herstellungsphase (Modul
Systemgrenze. Dies ist die Begründung dafür, dass die A1-A3) abhängig von diesen Faktoren. Werden
Summe der biogenen CO -Emissionen über den beispielsweise die Indikatoren GWP-fossil und PENRT
2
Lebensweg des Produkts ausgeglichen ist. betrachtet, weisen Böden mit einer HDF-Trägerplatte
Der Bedarf an elektrischer Energie dominiert die höhere Indikatorwerte aus als Böden mit einer
Indikatoren Globales Erwärmungspotenzial – fossil Mittellage aus Fichte/Tanne.
(GWP-fossil), Versauerungspotenzial von Boden und Die Indikatorergebnisse der Entsorgungsphase (C-
Wasser (AP) und Potenzial für den Abbau abiotischer Module) sind vom Gewicht der einzelnen Böden
fossiler Brennstoffe (ADPF) zu über 65 %. abhängig.
Globales Erwärmungspotenzial luluc (GWP-luluc) wird
von den Holzinputs dominiert.
7. Nachweise
AgBB-Ergebnisüberblick (3 Tage [µg/m³])
Bezeichnung Wert Einheit
110 -
TVOC (C6 - C16) μg/m3
310
Summe SVOC (C16 - C22) < 5 - 30 μg/m3
AgBB-Ergebnisüberblick (28 Tage [µg/m³]) R (dimensionslos) 0,1 - 0,5 -
Bezeichnung Wert Einheit VOC ohne NIK < 5 - 130 μg/m3
TVOC (C6 - C16) 65 - μg/m3 Kanzerogene < 1 μg/m3
1000
Summe SVOC (C16 - C22) < 5 - 100 μg/m3
R (dimensionslos) 0,07 - 1 - Die Prüfstellen und Prüfberichte sind in der
VOC ohne NIK < 5 - 100 μg/m3 nachfolgenden Tabelle aufgelistet.
Kanzerogene < 1 μg/m3
9 Umwelt-Produktdeklaration Hamberger Flooring GmbH & Co. KG – 2-Schicht-Parkett
8. Literaturhinweise
Normen EN 15804
DIN EN 15804:2012+A2:2019, Nachhaltigkeit von
DIN 68364 Bauwerken – Umweltproduktdeklarationen –
DIN 68364:2003-05, Kennwerte von Holzarten - Grundregeln für die Produktkategorie Bauprodukte.
Rohdichte, Elastizitätsmodul und Festigkeiten
ISO 9001
EN 350 DIN EN ISO 9001:2015-11,
DIN EN 350:2016-12, Dauerhaftigkeit von Holz und Qualitätsmanagementsysteme - Anforderungen (ISO
Holzprodukten - Prüfung und Klassifizierung der 9001:2015)
Dauerhaftigkeit von Holz und Holzprodukten gegen
biologischen Angriff ISO 14001
ISO 14001:2015-09, Umweltmanagementsysteme -
EN 717-1 Anforderungen mit Anleitung zur Anwendung
DIN EN 717-1:2005-01, Holzwerkstoffe - Bestimmung
der Formaldehydabgabe - Teil 1: Formaldehydabgabe ISO 14025
nach der Prüfkammer-Methode. DIN EN ISO 14025:2011-10, Umweltkennzeichnungen
und -deklarationen - Typ III Umweltdeklarationen -
EN 12664 Grundsätze und Verfahren.
DIN EN 12664:2001-05, Wärmetechnisches Verhalten
von Baustoffen und Bauprodukten - Bestimmung des ISO 14040
Wärmedurchlasswiderstandes nach dem Verfahren mit DIN EN ISO 14040:2021-02, Umweltmanagement -
dem Plattengerät und dem Wärmestrommessplatten- Ökobilanz - Grundsätze und Rahmenbedingungen.
Gerät - Trockene und feuchte Produkte mit mittlerem
und niedrigem Wärmedurchlasswiderstand. ISO 14044
DIN EN ISO 14044:2021-02, Umweltmanagement -
EN 13489 Ökobilanz - Anforderungen und Anleitungen.
DIN EN 13489:2017-12, Holzfußböden und Parkett –
Mehrschichtparkettelemente. ISO 50001
ISO 50001:2018-08, Energiemanagementsysteme -
EN 13183-1 Anforderungen mit Anleitung zur Anwendung
DIN EN 13183-1:2002-07, Feuchtegehalt eines
Stückes Schnittholz - Teil 1: Bestimmung durch Weitere Literatur
Darrverfahren
AltholzV
EN 13501-1 Verordnung über Anforderungen an die Verwertung
DIN EN 13501-1:2019-05, Klassifizierung von und Beseitigung von Altholz vom 15. August 2002
Bauprodukten und Bauarten zu ihrem Brandverhalten - (BGBI. I S. 3302), die zuletzt durch Artikel 120 der
Teil 1: Klassifizierung mit den Ergebnissen aus den Verordnung vom 19. Juni 2020 (BGBI. I S. 1328)
Prüfungen zum Brandverhalten von Bauprodukten. geändert worden ist.
EN 14342 AVV
DIN EN 14342:2013-09, Holzfußböden und Parkett - Abfallverzeichnis-Verordnung (AVV) vom 10.
Eigenschaften, Bewertung der Konformität und Dezember 2001 (BGBl. I S. 3379), die zuletzt durch
Kennzeichnung. Artikel 2 der Verordnung vom 30. Juni 2020 (BGBl. I S.
1533) geändert worden ist.
10 Umwelt-Produktdeklaration Hamberger Flooring GmbH & Co. KG – 2-Schicht-Parkett
Blauer Engel e.V., 2021
RAL-UZ 176; Vergabeordnung für Umweltzeichen für www.ibu-epd.com
emmissionsarme Bodenbeläge, Panele und Türen aus
Holz und Holzwerkstoffen für Innenräume. PEFC
Programme for the Endorsement of Forest Certification
BNB Schemes.
Nutzungsdauern von Bauteilen für
Lebenszyklusanalysen nach Bewertungssystem PCR Teil A
Nachhaltiges Bauen, 2011. Produktkategorie-Regeln für gebäudebezogene
Produkte und Dienstleistungen. Teil A: Re-chenregeln
ECHA-Kandidatenliste für die Ökobilanz und Anforderungen an den
Liste der für eine Zulassung in Frage kommenden Projektbericht nach EN 15804+A2:2019, Version 1.1.
besonders besorgniserregenden Stoffe (ECHA Berlin: Institut Bauen und Umwelt e.V. (Hrsg.),
Kandidatenliste), vom 19.01.2021, veröffentlicht 08.01.2021.
gemäß Artikel 59 Absatz 10 der REACH-Verordnung.
Helsinki: European Chemicals Agency. PCR: Vollholzprodukte
Produktkategorie-Regeln für gebäudebezogene
eco Institut Köln Produkte und Dienstleistungen. Teil B: Anforderung an
eco-INSTITUT Germany GmbH, Schanzenstraße 6-10, die EPD für Vollholzprodukte, Version 1.1. Berlin:
Carlswerk 1.19, 51063 Köln Institut Bauen und Umwelt e.V. (Hrsg.), 10.12.2018.
ecoinvent 3.6 RALgGmbH
ecoinvent 3.6 Database on Life Cycle Inventories (Life RAL gGmbH, Fränkische Straße 7, 53229 Bonn
Cycle Inventory data), ecoinvent As-sociation, Zürich,
2020. Verordnung (EU) Nr. 305/2011
des Europäischen Parlaments und des Rates vom 9.
EPH Dresden März 2011 zur Festlegung harmonisierter
Entwicklungs- und Prüflabor Holztechnologie GmbH, Bedingungen für die Vermarktung von Bauprodukten
Zellescher Weg 24, 01217 Dresden, NB No.: 0766 und zur Aufhebung der Richtlinie 89/106/EWG des
Rates Text von Bedeutung für den EWR.
GaBi https://eur-lex.europa.eu/legal-
GaBi 10.5: Software System and Database for Life content/DE/TXT/PDF/?uri=CELEX:02011R0305-
Cycle Engineering, Sphera Solutions GmbH, 20210716&from=EN
Leinfelden-Echterdingen, 2021.
VOC-Verordnung FR
IBU 2021 A+ émissions dans l'air intérieur gemäß französischer
Institut Bauen und Umwelt e.V.: Allgemeine Anleitung VOC-Verordnung.
für das EPD-Programm des Institut Bauen und Umwelt
e.V., Version 2.0, Berlin: Institut Bauen und Umwelt
11 Umwelt-Produktdeklaration Hamberger Flooring GmbH & Co. KG – 2-Schicht-Parkett
Herausgeber
Institut Bauen und Umwelt e.V. Tel +49 (0)30 3087748- 0
Hegelplatz 1 Fax +49 (0)30 3087748- 29
10117 Berlin Mail info@ibu-epd.com
Deutschland Web www.ibu-epd.com
Programmhalter
Institut Bauen und Umwelt e.V. Tel +49 (0)30 3087748- 0
Hegelplatz 1 Fax +49 (0)30 3087748- 29
10117 Berlin Mail info@ibu-epd.com
Deutschland Web www.ibu-epd.com
Ersteller der Ökobilanz
brands & values GmbH Tel +49 421 70 90 84 33
Altenwall 14 Fax +49 421 70 90 84 35
28195 Bremen Mail info@brandsandvalues.com
Germany Web www.brandsandvalues.com
Inhaber der Deklaration
Hamberger Flooring GmbH & Co. KG Tel +49 8031 700714
Rohrdorfer Straße 133 Fax +49 8031 700299
83071 Stephanskirchen Mail info@haro.com
Germany Web www.haro.com
