UMWELT-PRODUKTDEKLARATION
nach ISO 14025 und EN 15804+A2
Deklarationsinhaber Betonverband Straße, Landschaft, Garten e.V.
Herausgeber Institut Bauen und Umwelt e.V. (IBU)
Programmhalter Institut Bauen und Umwelt e.V. (IBU)
Deklarationsnummer EPD-SLG-20210055-CBE1-DE
Ausstellungsdatum 06.07.2021
Gültig bis 05.07.2026
Betonpflasterstein grau mit Vorsatz
Betonverband Straße, Landschaft, Garten e.V.
(SLG)
www.ibu-epd.com | https://epd-online.com
Allgemeine Angaben
Betonverband Straße, Landschaft, Garten Betonpflasterstein grau mit Vorsatz
e.V. (SLG)
Programmhalter Inhaber der Deklaration
IBU – Institut Bauen und Umwelt e.V. Betonverband Straße, Landschaft, Garten e.V. (SLG)
Panoramastr. 1 Schloßallee 10
10178 Berlin 53179 Bonn
Deutschland
Deklarationsnummer Deklariertes Produkt/deklarierte Einheit
EPD-SLG-20210055-CBE1-DE 1 m² Betonpflasterstein grau mit Vorsatz
Diese Deklaration basiert auf den Produktkategorien- Gültigkeitsbereich:
Regeln: Die vorliegende Umwelt-Produktdeklaration bezieht
Oberbaumaterialien für Verkehrswege im Aussenbereich, sich auf graue Betonpflastersteine mit Vorsatzschicht,
11.2017 die von den Mitgliedern des Betonverbandes Straße,
(PCR geprüft und zugelassen durch den unabhängigen Landschaft, Garten e.V. (SLG), Bonn hergestellt
Sachverständigenrat (SVR)) werden.
Sie beruht auf Produktionsdaten mit dem Bezugsjahr
Ausstellungsdatum 2018, die in Betonsteinwerken verschiedener Region
06.07.2021 und Größe in Deutschland erhoben und nach
massenseitiger Produktionsmenge gewichtet wurden.
Gültig bis
05.07.2026 Der Inhaber der Deklaration haftet für die
zugrundeliegenden Angaben und Nachweise; eine
Haftung des IBU in Bezug auf Herstellerinformationen,
Ökobilanzdaten und Nachweise ist ausgeschlossen.
Die EPD wurde nach den Vorgaben der EN 15804+A2
erstellt. Im Folgenden wird die Norm vereinfacht als EN 15804
bezeichnet.
Verifizierung
Die Europäische Norm EN 15804 dient als Kern-PCR
Unabhängige Verifizierung der Deklaration und
Angaben gemäß ISO 14025:2010
Dipl. Ing. Hans Peters intern x extern
(Vorstandsvorsitzender des Instituts Bauen und Umwelt e.V.)
Dr. Alexander Röder Dr.-Ing. Wolfram Trinius,
(Geschäftsführer Instituts Bauen und Umwelt e.V.) Unabhängige/-r Verifizierer/-in
Produkt
Beschreibung des Unternehmens Oberseite ist nicht geschliffen oder poliert oder so
Seit seiner Gründung im Jahr 1997 bündelt der in hergestellt, dass sie glatt ist.
Bonn ansässige Betonverband Straße, Landschaft, Das mittlere Flächengewicht beträgt 230 kg/m².
Garten e. V. (SLG) das Know-how namhafter
deutscher Hersteller. Er ist damit die Anlaufstelle für Für das Inverkehrbringen des Produkts in der
alle Bauweisen mit Betonsteinen. Eines der Kernziele EU/EFTA (mit Ausnahme der Schweiz) gilt die
des Betonverbands SLG ist die fachgerecht erstellte Verordnung (EU) Nr. 305/2011(CPR). Das Produkt
Pflasterbauweise aus Betonprodukten. Eingebunden in benötigt eine Leistungserklärung unter
zahlreiche Organisationen, die mit Berücksichtigung der DIN EN 1338 Pflastersteine aus
Interessensvertretung und Erstellung von technischen Beton – Anforderungen und Prüfverfahren und die CE-
Regeln für die Pflasterbauweise befasst sind, bestimmt Kennzeichnung.
der Betonverband SLG die Entwicklung mit.
Für die Verwendung gelten die jeweiligen nationalen
Produktbeschreibung/Produktdefinition Bestimmungen.
Pflastersteine aus Beton werden aus natürlichen
Gesteinskörnungen, Zement und Wasser, mit oder
ohne Zugabe von Zusatzmitteln und Zusatzstoffen Anwendung
maschinell hergestellt. Betonpflastersteine werden u. a. als Bodenbelag für
Industrie- und Gewerbestraßen, dörfliche
Die Steine haben unterschiedliche Formate Hauptstraßen, Busverkehrs- und Abstellflächen sowie
(Breite/Länge) und eine Dicke von 10 cm. Ihre sonstige Wege und Plätze eingesetzt.
2 Umwelt-Produktdeklaration Betonverband Straße, Landschaft, Garten e.V. (SLG) – A2-Betonpflaster- Standardstein grau
mit Vorsatz
Technische Daten Leistungswerte des Produkts entsprechend der
Folgende technische Eigenschaften sind im Leistungserklärung in Bezug auf dessen wesentliche
Lieferzustand gem. DIN EN 1338 gegeben: Merkmale gemäß DIN EN 1338 Pflastersteine aus
Beton – Anforderungen und Prüfverfahren.
Bautechnische Daten
Bezeichnung Wert Einheit
Bruchlast ≥ 250 N/mm
Abweichung von den Grundstoffe/Hilfsstoffe
Abmessungen (zulässig) - Länge, +/- 3 mm Die Betonsteine weisen folgende durchschnittliche
Breite Zusammensetzung in Massenanteilen für 1 m²
Abweichung von den Betonsteinfläche auf:
+/- 4 mm
Abmessungen (zulässig) - Dicke Zement: ca. 12 M.%
Zulässige Differenz der beiden Flugasche: ca. 2 M.%
Diagonalen (Nur bei Gesteinskörnung: ca. 82 M.%
≤ 3 mm
rechtwinkligen Steinen mit Wasser: ca. 4 M.%
Diagonalen über 300 mm.) Zusatzmittel: ca. 0,1 M.%
Witterungswiderstand
Masseverlust nach Frost-Tausalz- ≤ 1,0 kg/m² Hilfsstoffe: Brettpflegemittel, Schmierstoffe
Prüfung - Mittelwert
Witterungswiderstand Das Produkt enthält Stoffe der ECHA-Liste der für eine
Masseverlust nach Frost-Tausalz- ≤ 1,5 kg/m² Zulassung in Frage kommenden besonders
Prüfung - Einzelwert besorgniserregenden Stoffe (REACH-Verordnung,
Spaltzugfestigkeit Stand: 12.2020) oberhalb von 0,1 Massen-%: Nein
≥ 3,6 MPa
(charakteristisch)
Das Produkt enthält weitere CMR-Stoffe der Kategorie
Spaltzugfestigkeit (Einzelwert) ≥ 2,9 MPa
1A oder 1B, die nicht auf der Kandidatenliste
Grenzabmaße - Ebenheit der ≤ 1,5 oder
mm stehen,oberhalb von 0,1 Massen-% in mindestens
Oberfläche - konvex ≤ 2,0
einem Teilerzeugnis: Nein
Grenzabmaße - Ebenheit der ≤ 1,0 oder
mm
Oberfläche - konkav ≤ 1,5
Dem vorliegenden Bauprodukt wurden Biozidprodukte
Abriebwiderstand
≤ 20 mm zugesetzt oder es wurde mit Biozidprodukten
Referenzverfahren
behandelt (es handelt sich damit um eine behandelte
cm³ / 50
Abriebwiderstand "Böhme-Test" ≤ 18 Ware im Sinne der Biozidprodukteverordnung (EU)
cm²
Nr.528/2012): Nein
Die deklarierten Betonpflastersteine sind so
Referenz-Nutzungsdauer
hergestellt, dass sie einen ausreichenden Gleit-
Die Nutzungsdauer des gesamten Oberbaus
/Rutschwiderstand aufweisen.
(Oberkante (OK) Planum bis OK Belag) ist sehr
unterschiedlich und abhängig von der tatsächlichen
Die Anforderung an den Witterungswiderstand ergibt
Beanspruchung des späteren Straßenaufbaus.
sich aufgrund der in Deutschland gültigen
Anwendungsregel "Technische Lieferbedingungen für
Die Referenz-Nutzungsdauer von Pflastersteinen aus
Bauprodukte zur Herstellung von Pflasterdecken,
Beton liegt bei ca. 50 Jahren. Sie variiert je nach
Plattenbelägen und Einfassungen" TL Pflaster-StB 06.
Einsatzbereich und wird nicht deklariert.
Die zulässigen Abweichungen von der Ebenheit der
Oberfläche sind abhängig von der Messlänge.
LCA: Rechenregeln
Deklarierte Einheit errechneten Durchschnittsdaten wurden diese von der
Die Deklaration bezieht sich auf Herstellung und das SLG als repräsentativ für die Berechnung der
Lebensende von 1 m² Betonpflastersteine grau mit Ökobilanzergebnisse der Verbands-EPD
Vorsatz mit einem mittleren Flächengewicht von 230 „Betonpflasterstein grau mit Vorsatz“ eingestuft und
kg/m² und einer Pflastersteindicke von 10 cm. bestätigt.
Deklarierte Einheit Systemgrenze
Bezeichnung Wert Einheit Die Systemgrenzen der EPD folgen dem modularen
Deklarierte Einheit 1 m2 Ansatz der EN 15804. Typ der EPD: Wiege bis
Flächengewicht 230 kg/m2 Werkstor mit Optionen.
Umrechnungsfaktor zu 1 kg
230 kg/m2
(kg/m²) In der vorliegenden EPD werden die Herstellung in den
Schichtdicke 0,1 m Betonsteinwerken der beteiligten SLG-Mitgliedsfirmen
Rohdichte 2300 kg/m³ und das Lebensende der Pflastersteine betrachtet:
Die aktualisierten Daten für die Herstellung wurden Produktstadium (A1–A3): Das Produktstadium der
durch 5 teilnehmende SLG-Mitgliedsfirmen SLG Betonpflastersteine grau mit Vorsatz umfasst:
aufgenommen. Nach Plausibilitätsprüfung der
3 Umwelt-Produktdeklaration Betonverband Straße, Landschaft, Garten e.V. (SLG) – A2-Betonpflaster- Standardstein grau
mit Vorsatz
 A1 Rohstoffbereitstellung und –verarbeitung Gutschriften und Lasten außerhalb der
und Verarbeitungsprozesse von als Input Systemgrenzen (D): Modul D der SLG
Betonpflastersteine grau mit Vorsatz umfasst:
dienenden Sekundärstoffen, (z.B.
 Rückgewinnungspotentiale/ stoffliche
Recyclingprozesse),
Gutschriften aus dem Einbau als
 A2 Transporte der Rohstoffe zu den Werken
Sekundärmaterial im Straßenoberbau.
(Bezugsraum Deutschland),
 A3 Herstellung der Betonsteine im Werk,
Einflüsse von Abfällen werden in den Modulen
(inkl. Energiebereitstellung,
berücksichtigt, in denen diese anfallen.
Wasserbereitstellung, Bereitstellung von
Transportaufwendungen werden für alle
Hilfsstoffen, Entsorgung der
Basismaterialien einbezogen.
Produktionsabfälle, Herstellung der
Verpackungsmaterialien). In der Herstellung benötigte Maschinen, Anlagen und
Infrastruktur werden vernachlässigt. Der Transport der
Hilfsstoffe und der Verpackungen wird wegen der
Entsorgungsstadium (C1–C4): Das
geringen Mengen und damit verbundenen geringen
Entsorgungsstadium der SLG Betonpflastersteine grau
Relevanz nicht berücksichtigt.
mit Vorsatz (EoL-Szenario: 100 % Recycling,
Bauschuttaufbereitung mit stofflichen Gutschriften in D
Die Erhebung der Vordergrunddaten bezieht sich auf
aus dem Einbau als Sekundärmaterial im Straßenbau)
das Jahr 2018. Es handelt sich in allen Fällen um
umfasst:
jährliche Durchschnittszahlen. Alle Produktionsstätten
 C1 maschineller Ausbau mit einer
liegen in Deutschland.
Baumaschine,
 C2 LKW-Transport (100 km) zur Vergleichbarkeit
Aufbereitung, Grundsätzlich ist eine Gegenüberstellung oder die
 C3 Aufbereitung der Betonsteine: 100% Bewertung von EPD-Daten nur möglich, wenn alle zu
vergleichenden Datensätze nach EN 15804 erstellt
Recycling (Bauschuttaufbereitung: Brechen
wurden und der Gebäudekontext bzw. die
der Betonsteine),
produktspezifischen Leistungsmerkmale berücksichtigt
 C4 keine weiteren Aufwände durch werden.
Deponierung/ Entsorgung
. Hintergrunddatensätze stammen aus der aktuellen
GaBi Datenbank Cup 2020.2 der GaBi ts. Das letzte
Update der Datenbank erfolgte im Januar 2020.
LCA: Szenarien und weitere technische Informationen
Charakteristische Produkteigenschaften
Biogener Kohlenstoff
Das Produkt selbst enthält keinen biogenen Bezeichnung Wert Einheit
Kohlenstoff, lediglich die Transportverpackung. Für die Paletten (Holz) 0,0001 kg
Erstellung von Gebäudeökobilanzen ist zu Kunststoffband (PP) 0,0111 kg
berücksichtigen, dass in Modul A5 (Einbau in das Kunststofffolie (PE) 0,0058 kg
Bauwerk) die in Modul A1–A3 gebundene biogene
Menge CO2 (4,03E-6 kg CO2-Äq.) der Verpackung
rechnerisch ausgebucht wird. Ende des Lebenswegs (C1–C4)
Rückbau (C1)
Technische Informationen Verlustfreier maschineller Ausbau der Pflastersteine
Die folgenden technischen Informationen sind mit einer Baumaschine.
Grundlage für die deklarierten Module oder können für
die Entwicklung von spezifischen Szenarien im Kontext Bezeichnung Wert Einheit
einer Gebäudebewertung genutzt werden, wenn Baumaschine (Diesel) 0,1 l
Module nicht deklariert werden (MND).
In der EPD wird in Modul A3 die Verwendung von Transport zur Aufbereitung (C2)
Verpackungsmaterial für das deklarierte Produkt Transportdistanz zur Aufbereitung wird mit 100 km
bilanziert, dabei wird aber Modul A5 mit der angenommen.
Entsorgung des Verpackungsmaterials auf der LKW Transport: EURO 6, 34 - 40 t Gesamtgewicht, 27
Baustelle nicht deklariert. Die bilanzierten Mengen an t Nutzlast.
Verpackungsmaterialien werden als technische
Szenarioinformationen für Modul A5 in der EPD Aufbereitung (C3):
deklariert.
Bezeichnung Wert Einheit
A5 Einbau in das Bauwerk Gesammelter Bauschutt 230 kg
Die Herstellung der folgenden Verpackungsmaterialien Zur Aufbereitung 230 kg
ist in der Ökobilanz berücksichtigt, jedoch nicht deren
Entsorgung: keine Aufwände in C4
4 Umwelt-Produktdeklaration Betonverband Straße, Landschaft, Garten e.V. (SLG) – A2-Betonpflaster- Standardstein grau
mit Vorsatz
Wiederverwendungs- Rückgewinnungs- und
Recyclingpotential (D), relevante Szenarioangaben
Das Modul D enthält die Gutschriften des Materials
nach dem Aufbereitungsprozesses in C3 (Brechen der
Betonsteine in einer Bauschuttaufbereitungsanlage):
Einbau als Sekundärmaterial (Datensatz: DE
Limestone, crushed gravel, grain size 2/15) (EN 15804
A1–A3) als Schotter in einer Schicht des
Straßenoberbaus.
5 Umwelt-Produktdeklaration Betonverband Straße, Landschaft, Garten e.V. (SLG) – A2-Betonpflaster- Standardstein grau
mit Vorsatz
LCA: Ergebnisse
Die folgenden Tabellen bilden die Umweltwirkungen und Sachbilanzparameter entsprechend der Norm EN 15804
für die Herstellung und das Lebensende von 1 m² Betonpflastersteine, grau mit Vorsatz, mit einer Dicke von 10
cm und einem Flächengewicht von 230 kg/m² ab.
Wichtiger Hinweis:
EP-freshwater: Dieser Indikator wurde in Übereinstimmung mit dem Charakterisierungsmodell (EUTREND-
Modell, Struijs et al., 2009b, wie in ReCiPe umgesetzt; http://eplca.jrc.ec.europa.eu/LCDN/developerEF.xhtml))
als „kg P-Äq.“ berechnet.
ANGABE DER SYSTEMGRENZEN (X = IN ÖKOBILANZ ENTHALTEN; ND = MODUL ODER INDIKATOR
NICHT DEKLARIERT; MNR = MODUL NICHT RELEVANT)
Stadium der Gutschriften
Produktionsstadiu Errichtung und Lasten
Nutzungsstadium Entsorgungsstadium
m des außerhalb der
Bauwerks Systemgrenze
6 Umwelt-Produktdeklaration Betonverband Straße, Landschaft, Garten e.V. (SLG) – A2-Betonpflaster- Standardstein grau
mit Vorsatz
gnugrosrevffotshoR
tropsnarT gnulletsreH
mov
tropsnarT
muz
relletsreH
trosgnudnewreV
egatnoM
gnudnewnA/gnuztuN gnutlahdnatsnI
rutarapeR ztasrE gnureuenrE
sad rüf
ztasnieeigrenE
sed
nebierteB seduäbeG
sad rüf
ztasnieressaW
sed
nebierteB seduäbeG
ssirbA/uabkcüR
tropsnarT
gnuldnahebllafbA
gnugitieseB
,-sgnudnewrevredeiW -sgnunniwegkcüR
redo
laiznetopgnilcyceR
A1 A2 A3 A4 A5 B1 B2 B3 B4 B5 B6 B7 C1 C2 C3 C4 D
X X X ND ND ND ND MNR MNR MNR ND ND X X X X X
ERGEBNISSE DER ÖKOBILANZ – UMWELTAUSWIRKUNGEN nach EN 15804+A2: 1 m² Betonpflasterstein,
10 cm (230 kg/m²)
Kernindikator Einheit A1-A3 C1 C2 C3 C4 D
Globales Erwärmungspotenzial - total [kg CO2-Äq.] 25,01 0,35 1,33 0,62 0,00 -3,17
Globales Erwärmungspotenzial - fossil [kg CO2-Äq.] 24,96 0,35 1,33 0,61 0,00 -3,15
Globales Erwärmungspotenzial - biogen [kg CO2-Äq.] 3,26E-2 5,78E-5 5,33E-4 1,17E-3 0,00E+0 -1,62E-2
Globales Erwärmungspotenzial - luluc [kg CO2-Äq.] 1,51E-2 1,49E-3 5,54E-3 2,26E-3 0,00E+0 -8,86E-3
Abbaupotenzial der stratosphärischen Ozonschicht [kg CFC11-Äq.] 8,20E-12 8,72E-17 3,25E-16 2,61E-15 0,00E+0 -7,74E-14
Versauerungspotenzial, kumulierte Überschreitung [mol H+-Äq.] 3,01E-2 3,98E-3 3,83E-3 5,75E-3 0,00E+0 -5,93E-3
Eutrophierungspotenzial - Süßwasser [kg PO4-Äq.] 2,00E-5 7,74E-7 2,88E-6 1,46E-6 0,00E+0 -1,17E-5
Eutrophierungspotenzial - Salzwasser [kg N-Äq.] 1,08E-2 2,02E-3 1,75E-3 2,83E-3 0,00E+0 -2,05E-3
Eutrophierungspotenzial, kumulierte Überschreitung [mol N-Äq.] 1,17E-1 2,22E-2 1,96E-2 3,11E-2 0,00E+0 -2,29E-2
Bildungspotenzial für troposphärisches Ozon [kg NMVOC-Äq.] 3,14E-2 5,84E-3 3,39E-3 8,22E-3 0,00E+0 -5,08E-3
Potenzial für die Verknappung abiotischer Ressourcen -
[kg Sb-Äq.] 6,22E-6 2,95E-8 1,10E-7 6,74E-7 0,00E+0 -9,98E-7
nicht fossile Ressourcen
Potenzial für die Verknappung abiotischer Ressourcen -
[MJ] 116,53 4,72 17,58 11,55 0,00 -39,95
fossile Brennstoffe
Wasser-Entzugspotenzial (Benutzer) [m³ Welt-Äq.
3,70E-1 1,53E-3 5,70E-3 1,03E-1 0,00E+0 -5,43E-1
entzogen]
ERGEBNISSE DER ÖKOBILANZ – INDIKATOREN ZUR BESCHREIBUNG DES RESSOURCENEINSATZES
nach EN 15804+A2: 1 m² Betonpflasterstein, 10 cm (230 kg/m²)
Indikator Einheit A1-A3 C1 C2 C3 C4 D
Erneuerbare Primärenergie als Energieträger [MJ] 29,88 0,27 1,02 0,97 0,00 -18,52
Erneuerbare Primärenergie zur stofflichen Nutzung [MJ] 0,00E+0 0,00E+0 0,00E+0 0,00E+0 0,00E+0 0,00E+0
Total erneuerbare Primärenergie [MJ] 29,88 0,27 1,02 0,97 0,00 -18,52
Nicht-erneuerbare Primärenergie als Energieträger [MJ] 114,85 4,72 17,58 11,55 0,00 -39,96
Nicht-erneuerbare Primärenergie zur stofflichen Nutzung [MJ] 1,71 0,00 0,00 0,00 0,00 0,00
Total nicht erneuerbare Primärenergie [MJ] 116,56 4,72 17,58 11,55 0,00 -39,96
Einsatz von Sekundärstoffen [kg] 37,83 0,00 0,00 0,00 0,00 0,00
Erneuerbare Sekundärbrennstoffe [MJ] 0,00E+0 0,00E+0 0,00E+0 0,00E+0 0,00E+0 0,00E+0
Nicht-erneuerbare Sekundärbrennstoffe [MJ] 0,00E+0 0,00E+0 0,00E+0 0,00E+0 0,00E+0 0,00E+0
Nettoeinsatz von Süßwasserressourcen [m³] 4,61E-2 2,46E-4 9,17E-4 3,02E-3 0,00E+0 -2,15E-2
ERGEBNISSE DER ÖKOBILANZ –ABFALLKATEGORIEN UND OUTPUTFLÜSSE nach EN 15804+A2:
1 m² Betonpflasterstein, 10 cm (230 kg/m²)
Indikator Einheit A1-A3 C1 C2 C3 C4 D
Gefährlicher Abfall zur Deponie [kg] 1,57E-4 1,76E-7 6,57E-7 2,43E-7 0,00E+0 -3,13E-7
Entsorgter nicht gefährlicher Abfall [kg] 3,37 0,00 0,00 0,00 0,00 -0,03
Entsorgter radioaktiver Abfall [kg] 4,20E-3 4,97E-6 1,85E-5 9,27E-5 0,00E+0 -2,64E-3
Komponenten für die Wiederverwendung [kg] 0,00E+0 0,00E+0 0,00E+0 0,00E+0 0,00E+0 0,00E+0
Stoffe zum Recycling [kg] 0,00E+0 0,00E+0 0,00E+0 2,23E+2 0,00E+0 0,00E+0
Stoffe für die Energierückgewinnung [kg] 0,00E+0 0,00E+0 0,00E+0 0,00E+0 0,00E+0 0,00E+0
Exportierte elektrische Energie [MJ] 0,00E+0 0,00E+0 0,00E+0 0,00E+0 0,00E+0 0,00E+0
Exportierte thermische Energie [MJ] 0,00E+0 0,00E+0 0,00E+0 0,00E+0 0,00E+0 0,00E+0
ERGEBNISSE DER ÖKOBILANZ – zusätzliche Wirkungskategorien nach EN 15804+A2-optional:
1 m² Betonpflasterstein, 10 cm (230 kg/m²)
Indikator Einheit A1-A3 C1 C2 C3 C4 D
Potentielles Auftreten von Krankheiten aufgrund von [Krankheitsf
ND ND ND ND ND ND
Feinstaubemissionen älle]
Potentielle Wirkung durch Exposition des Menschen mit U235 [kBq U235-
ND ND ND ND ND ND
Äq.]
Potentielle Toxizitätsvergleichseinheit für Ökosysteme [CTUe] ND ND ND ND ND ND
Potentielle Toxizitätsvergleichseinheit für den Menschen -
[CTUh] ND ND ND ND ND ND
kanzerogene Wirkung
Potentielle Toxizitätsvergleichseinheit für den Menschen - nicht
[CTUh] ND ND ND ND ND ND
kanzerogene Wirkung
Potentieller Bodenqualitätsindex [-] ND ND ND ND ND ND
Einschränkungshinweis 1 – gilt für den Indikator IRP Diese Wirkungskategorie behandelt hauptsächlich die
mögliche Wirkung einer ionisierenden Strahlung geringer Dosis auf die menschliche Gesundheit im
Kernbrennstoffkreislauf. Sie berücksichtigt weder Auswirkungen, die auf mögliche nukleare Unfälle und
berufsbedingte Exposition zurückzuführen sind, noch auf die Entsorgung radioaktiver Abfälle in unterirdischen
Anlagen. Die potenzielle vom Boden, von Radon und von einigen Baustoffen ausgehende ionisierende Strahlung
wird eben-falls nicht von diesem Indikator gemessen.
Einschränkungshinweis 2 – gilt für die Indikatoren ADPE, ADPF, WDP, ETP-fw, HTP-c, HTP-nc, SQP Die
Ergebnisse dieses Umweltwirkungsindikators müssen mit Bedacht angewendet werden, da die Unsicherheiten
bei diesen Ergebnissen hoch sind oder da es mit dem Indikator nur begrenzte Erfahrungen gibt.
Literaturhinweise
PCR Teil A GaBi ts
Produktkategorie-Regeln für gebäudebezogene GaBi 9 dataset documentation for the software system
Produkte und Dienstleistungen aus dem Programm für and databases, LBP (University of Stuttgart) and
Umwelt-Produktdeklarationen des Instituts Bauen und thinkstep AG, Leinfelden-Echterdingen, 2020.
Umwelt e.V. (IBU), Teil A: Rechenregeln für die (http://www.gabisoftware.com/deutsch/databases/gabi
Ökobilanz und Anforderungen an den Projektbericht. databases/)
Version 1.8, 07/2019. (www.ibu-epd.com)
DIN EN 1338
PCR: Oberbaumaterialien für Verkehrswege im DIN EN 1338:2003-08, Pflastersteine aus Beton -
Außenbereich Anforderungen und Prüfverfahren, März 2005.
Produktkategorie-Regeln für gebäudebezogene
Produkte und Dienstleistungen, Teil B: Anforderungen
an die Umwelt-Produktdeklaration für REACH
Oberbaumaterialien für Verkehrswege im Verordnung (EG) Nr. 1907/2006 des Europäischen
Außenbereich, Institut Bauen und Umwelt e.V. (Hrsg.), Parlaments und Rates vom 18. Dezember 2006 zur
Version 1.6, 2017. Registrierung, Bewertung, Zulassung und
Beschränkung chemischer Stoffe.
EN 15804
EN 15804:2012+A2 2020, Nachhaltigkeit von TL Pflaster-StB 06/15
Bauwerken – Umweltproduktdeklarationen – Technische Lieferbedingungen für Bauprodukte zur
Grundregeln für die Produktkategorie Bauprodukte. Herstellung von Pflasterdecken, Plattenbelägen und
Einfassungen, Ausgabe 2006/Fassung 2015. Hrsg.:
ISO 14025 Forschungsgesellschaft für Straßen und
DIN EN ISO 14025:2011-10, Umweltkennzeichnungen Verkehrswesen (FGSV). FGSV Verlag Köln
und -deklarationen – Typ III Umweltdeklarationen – 2006/Fassung 2015.
Grundsätze und Verfahren.
IBU 2019
Institut Bauen und Umwelt e.V.: Allgemeine EPD-
Programmanleitung des Institut Bauen und Umwelt
e.V. (IBU). Version 1.8, Berlin: Institut Bauen und
Umwelt e.V., 2019. (http://www.ibu-epd.com)
7 Umwelt-Produktdeklaration Betonverband Straße, Landschaft, Garten e.V. (SLG) – A2-Betonpflaster- Standardstein grau
mit Vorsatz
Herausgeber
Institut Bauen und Umwelt e.V. Tel +49 (0)30 3087748- 0
Panoramastr.1 Fax +49 (0)30 3087748- 29
10178 Berlin Mail info@ibu-epd.com
Deutschland Web www.ibu-epd.com
Programmhalter
Institut Bauen und Umwelt e.V. Tel +49 (0)30 3087748- 0
Panoramastr.1 Fax +49 (0)30 3087748- 29
10178 Berlin Mail info@ibu-epd.com
Deutschland Web www.ibu-epd.com
Ersteller der Ökobilanz
Sphera Solutions GmbH Tel +49 711 341817-0
Hauptstraße 111- 113 Fax +49 711 341817-25
70771 Leinfelden-Echterdingen Mail info@sphera.com
Germany Web www.sphera.com
Inhaber der Deklaration
Betonverband Straße, Landschaft, Tel 0228 95456 21
Garten e.V. Fax 0228 95456 90
Schloßallee 10 Mail slg@betoninfo.de
53179 Bonn Web www.betonstein.org
Germany
