UMWELT-PRODUKTDEKLARATION
nach ISO 14025 und EN 15804+A2
Deklarationsinhaber Hamberger Flooring GmbH & Co. KG
Herausgeber Institut Bauen und Umwelt e.V. (IBU)
Programmhalter Institut Bauen und Umwelt e.V. (IBU)
Deklarationsnummer EPD-HAM-20220105-ICB1-DE
Ausstellungsdatum 08.08.2022
Gültig bis 07.08.2027
DISANO Designboden
Hamberger Flooring GmbH & Co. KG
www.ibu-epd.com | https://epd-online.com
1. Allgemeine Angaben
Hamberger Flooring GmbH & Co. KG DISANO Designboden
Programmhalter Inhaber der Deklaration
IBU – Institut Bauen und Umwelt e.V. Hamberger Flooring GmbH & Co. KG
Panoramastr. 1 Rohrdorfer Straße 133
10178 Berlin 83071 Stephanskirchen
Deutschland Deutschland
Deklarationsnummer Deklariertes Produkt/deklarierte Einheit
EPD-HAM-20220105-ICB1-DE 1 m² DISANO by HARO Designboden
Diese Deklaration basiert auf den Produktkategorien- Gültigkeitsbereich:
Regeln: Die vorliegende Produktdeklaration bezieht sich auf
Bodenbeläge, 02.2018 einen durchschnittlichen Quadratmeter Hamberger
(PCR geprüft und zugelassen durch den unabhängigen Designboden, der im Werk in Deutschland hergestellt
Sachverständigenrat (SVR)) wird. Der Durchschnitt wurde nach der in einem Jahr
produzierten Fläche berechnet.
Ausstellungsdatum
08.08.2022 Der Inhaber der Deklaration haftet für die
zugrundeliegenden Angaben und Nachweise; eine
Gültig bis Haftung des IBU in Bezug auf Herstellerinformationen,
07.08.2027 Ökobilanzdaten und Nachweise ist ausgeschlossen.
Die EPD wurde nach den Vorgaben der EN 15804+A2
erstellt. Im Folgenden wird die Norm vereinfacht als EN 15804
bezeichnet.
Verifizierung
Die Europäische Norm EN 15804 dient als Kern-PCR
Unabhängige Verifizierung der Deklaration und
Angaben gemäß ISO 14025:2010
Dipl. Ing. Hans Peters intern x extern
(Vorstandsvorsitzender des Instituts Bauen und Umwelt e.V.)
Dr. Alexander Röder Prof. Dr. Birgit Grahl,
(Geschäftsführer Instituts Bauen und Umwelt e.V.) Unabhängige/-r Verifizierer/-in
2. Produkt
2.1 Produktbeschreibung/Produktdefinition
DISANO ist ein in Anlehnung an EN 16511 DISANO Saphir: Eine Kunststoff-Folie auf einer
hergestellter mehrschichtiger, modularer Design- Vollkunststoff-Trägerplatte bildet den vollständig
Fußbodenbelag der Firma Hamberger. Durch die wasserfesten Fußboden.
Kombination von Lagen und Materialien zu Die erhältlichen Formate sind Fliese und Kurzdiele mit
verschiedenen Produktaufbauten entstehen in dieser 4,5 mm Höhe.
Sortimentslinie Bodenbeläge für verschiedenste
Anwendungsfälle und Bedürfnisse. DISANO Project: Der komplett wasserdichte
Bodenbelag ist auf einer elastischen Trägermatte
DISANO ClassicAqua: Die Oberfläche des aufgebaut. Der Bodenbelag ist nur für die vollflächige
Designbodens ist für maximalen Geh-Komfort mit einer Verklebung geeignet und ist mit nur 2 mm Höhe
Druckverteilungsschicht ausgestattet. Der besonders renovierungsfreundlich. Als Fliese oder
ClassicAqua-Bodenbelag ist in vielen Stein- und Kurzdiele erhältlich.
Holzdesigns im Fliesen- und Dielen-Format mit Höhe
9,3 mm erhältlich. Die Oberfläche ist bei allen Produktgruppen mit einer
dekorativen Holz- oder Stein-Optik bedruckt. Durch
DISANO LifeAqua und HydroStar: Die Sortimente Prägung der Oberflächenstruktur kann eine
LifeAqua und HydroStar unterscheiden sich in den authentische Kopie natürlicher Materialien erzeugt
Designs der Oberfläche, in den Formaten der Dielen werden. Die Dielen sind, mit der Ausnahme von
und Fliesen und in der Höhe (LifeAqua: 8,5 mm, DISANO Project, an den Seiten umlaufend mit einem
HydroStar: 6,5 mm). angefrästen Verbindungsprofil für die leimlose
Verlegung ausgestattet. Alle Schichten sind
DISANO WaveAqua: Der besonders kratzfeste miteinander verklebt. Das deklarierte Produkt stellt
Bodenbelag ist in Holz-Designs als Kurzdiele oder einen flächengewichteten Durchschnitt der innerhalb
Landhausdiele erhältlich (Höhe 8 mm). eines Jahres hergestellten Designböden dar.
2 Umwelt-Produktdeklaration Hamberger Flooring GmbH & Co. KG – Designboden DISANO
Für das Inverkehrbringen des Produkts in der
EU/EFTA (mit Ausnahme der Schweiz) gilt die Die Leistungswerte des Produkts entsprechen der
Verordnung (EU) Nr. 305/2011 (CPR). Das Produkt Leistungserklärung in Bezug auf dessen wesentliche
besitzt eine Leistungserklärung unter Berücksichtigung Merkmale gemäß EN 14041. Die Bewertung und
der harmonisierten Norm DIN EN 14041:2018, Überprüfung der Leistungsbeständigkeit werden nach
Elastische, textile, Laminat- und modulare System 3 durch Hinzuziehen von notifizierten Stellen
mehrschichtige Bodenbeläge – Wesentliche Merkmale vorgenommen.
und eine CE-Kennzeichnung. Für die Verwendung
gelten die jeweiligen nationalen Bestimmungen. 2.4 Lieferzustand
Das DISANO-Sortiment umfasst Bodenbelagsdielen
2.2 Anwendung verschiedener Formate:
DISANO ist ein in Anlehnung an EN 16511  Fliesen mit Steinoptik mit Längen von 631 bis
hergestellter mehrschichtiger, halbstarrer, modularer 650 mm und Breiten von 310 bis 313 mm
Bodenbelag für die gewerbliche und private Nutzung
 Dielen in Holzoptik mit Längen von 1282 bis
im trockenen Innenbereich, der schwimmend oder
2200 mm und Breiten von 193 bis 248 mm
vollflächig verklebt verlegt werden kann (DISANO
Project: nur verklebt möglich)
Die Verlegung ist gemäß Verlegeanleitung, den Die Holzfeuchte der hochdichten Holzfaserplatte (HDF)
Regeln des Fachs und dem Stand der Technik beträgt bei der Auslieferung ca. 5 %.
auszuführen.
Eine Verpackungseinheit entspricht ca. 1,4 bis 3,5 m²,
2.3 Technische Daten je nach Format. Das Flächengewicht liegt zwischen 3,3
Gemäß Verordnung (EU) Nr. 305/2011 sind folgende und 8,7 kg/m².
technische Daten der Produkte, die im
Geltungsbereich der EPD liegen, anzugeben: 2.5 Grundstoffe/Hilfsstoffe
Ein Quadratmeter DISANO-Bodenbelag, gemittelt
Bautechnische Daten DISANO ClassicAqua, über die Fläche, die in einem Jahr von jeder Sorte
HydroStar, LifeAqua, Saphir und WaveAqua hergestellt wurde, setzt sich aus folgenden
 Gesamtdicke: 6,5–9,3 mm Materialkomponenten (in Masse-%) zusammen:
 Flächengewicht: 5,6–8,7 kg/m²  HDF-Trägerplatte 67 %
 Produktform: Fliese, Diele  Wassergehalt 4 %
 Länge der Deckschicht: 631–2200 mm  Polyethylenterephthalat(PET)-Trägerplatte 5
 Breite der Deckschicht: 193–313 mm %
 Nutzungsklasse: 23/33  PET-Dekorschicht 7 %
 Emissionen VOC: ≤ 0,025 mg/m³  Polyethylen(PE)-Dämm-Matte 9 %
 Formaldehydemissionen nach EN 717-1: <  Kork 4 %
100 μg/m³  Polyurethan(PUR)-Klebstoff 4 %
 Gehalt an gefährlichen Stoffen: konform, nicht  Lack < 1 %
aktiv hinzugefügt
 Wärmeleitfähigkeit: 0,125–0,15 W/(m*K) Das Produkt/Erzeugnis/mindestens ein Teilerzeugnis
 Gleitwiderstand: μ ≥ 0,30 enthält Stoffe der ECHA-Kandidatenliste der für eine
Zulassung in Frage kommenden besonders
 Elektrisches Verhalten: keine Eigenschaft
besorgniserregenden Stoffe (en: Substances of Very
festgelegt
High Concern – SVHC) (Datum 08.07.2021) oberhalb
 Wasserdichtigkeit: keine Eigenschaft von 0,1 Massen-%: nein.
festgelegt
Das Produkt/Erzeugnis/mindestens ein Teilerzeugnis
enthält weitere CMR-Stoffe der Kategorie 1A oder 1B,
Bautechnische Daten DISANO Project
die nicht auf der Kandidatenliste stehen, oberhalb von
 Gesamtdicke: 2 mm
0,1 Massen-% in mindestens einem Teilerzeugnis:
 Flächengewicht: 3,33 kg/m²
nein.
 Produktform: Fliese, Diele
 Länge der Deckschicht: 650–1300 mm Dem vorliegenden Bauprodukt wurden Biozidprodukte
zugesetzt oder es wurde mit Biozidprodukten
 Breite der Deckschicht: 248–310 mm
behandelt (es handelt sich damit um eine behandelte
 Emissionen VOC: ≤ 0,017 mg/m³
Ware im Sinne der Biozidprodukteverordnung (EU) Nr.
 Formaldehydemissionen nach EN 717-1: < 528/2012): nein.
100 μg/m³
 Gehalt an gefährlichen Stoffen: konform, nicht 2.6 Herstellung
aktiv hinzugefügt Zur Herstellung der DISANO-Bodenbeläge
ClassicAqua, LifeAqua und HydroStar wird eine HDF-
 Wärmeleitfähigkeit: 0,147 W/(m*K)
Trägerplatte beidseitig kaschiert. Auf die Unterseite
 Gleitwiderstand: μ ≥ 0,30
werden eine Dampfbremse sowie eine Korkmatte
 Elektrisches Verhalten: Antistatisch aufgeklebt. Für ClassicAqua wird eine dekorativ
 Wasserdichtigkeit: keine Eigenschaft bedruckte Kunststoff-Folie über einer elastische
festgelegt Druckverteilungsschicht als Oberfläche auf die Platte
kaschiert. Für LifeAqua und HydroStar Bodenbeläge
3 Umwelt-Produktdeklaration Hamberger Flooring GmbH & Co. KG – Designboden DISANO
wird die Kunststoff-Folie direkt auf die HDF-Platte der Entstehung von Staub sollte auf eine Absaugung
aufgebracht. oder das Tragen eines Atemschutzes geachtet
werden.
Für DISANO WaveAqua werden eine Polymer-
Oberfläche und eine geprägte Unterseite auf eine Benötigte Werkzeuge dürfen nur bestimmungsgemäß
HDF-Platte aufgepresst. Die Versiegelung der und entsprechend der Bedienungsanleitung des
Oberfläche erfolgt durch eine mehrschichtige Herstellers verwendet werden. Bei gewerblicher
Lackierung. Verarbeitung sind die Vorschriften der
Berufsgenossenschaften zu beachten.
Zur Herstellung der Bodenbeläge DISANO Saphir und
Project wird eine Kunststoff-Folie auf ein wasserfestes Die Verlegeanleitung kann in der Rubrik "Service" auf
Trägermaterial kaschiert; bei Saphir auf eine www.haro.com heruntergeladen werden.
Kunststoff-Platte, bei Project auf eine elastische Die Designböden können schwimmend verlegt oder
mineral-gefüllte Dämm-Matte. vollflächig mit dem Untergrund verklebt werden. Ein für
Bodenbeläge freigegebener, emissionsarmer Klebstoff,
Zur Verklebung wird bei allen DISANO-Varianten z. B. HARO Elastikkleber, wird empfohlen. DISANO
lösemittelfreier Schmelzklebstoff eingesetzt. Project muss vollflächig verklebt werden.
DISANO Project und DISANO Saphir sind auch für die
In der Endfertigung werden die verklebten Platten in Verlegung im Bad freigegeben.
die Dielen- bzw. Fliesen-Maße aufgetrennt und
profiliert. Dabei wird eine dem jeweiligen 2.9 Verpackung
Verbindungssystem entsprechende Geometrie Die Verpackung setzt sich aus Karton und PE-Folie
angefräst. DISANO Project wird glattkantig zusammen. Die verschiedenen
zugeschnitten. Verpackungsmaterialien sind getrennt zu sammeln und
entsprechend den lokalen rechtlichen Vorschriften dem
Die Verpackung erfolgt in Karton und Folie, die die Recycling zuzuführen.
Elemente vor Klimaschwankungen und mechanischen
Einwirkungen schützen. 2.10 Nutzungszustand
Holzwerkstoffe können Wasser(dampf) aufnehmen
Das Unternehmen Hamberger Flooring trägt folgende und abgeben. Besteht die Trägerplatte des
Zertifizierungen: Designbodens aus einer hochdichten Faserplatte,
 Qualitäts-Management nach ISO 9001 seit schützt ein Raumklima mit einer Temperatur von ca.
1995 20 °C und einer relativen Luftfeuchtigkeit zwischen 30
und 65 % den Boden vor ungewollter
 Umwelt-Management nach ISO 14001 seit
Dimensionsänderung.
1998
 Energie-Management nach ISO 50001 seit Eine Reinigung des Bodens entsprechend der
2012 Pflegeanleitung ist empfohlen.
Bei bestimmungsgemäßer Nutzung sind keine
Schäden zu erwarten.
2.7 Umwelt und Gesundheit während der
Herstellung
2.11 Umwelt und Gesundheit während der
Maßnahmen des Umweltschutzes im Herstellprozess:
Nutzung
 Einsatz von Holzwerkstoffen von Lieferanten
Gefährdungen für Wasser und Boden können bei
mit PEFC-Zertifizierung
bestimmungsgemäßer Anwendung nicht entstehen.
 Gewinnung von Strom und Wärme aus in der
Produktion anfallenden Holzresten Die Raumluftqualität wird durch DISANO gemäß
 Stromerzeugung aus Wasserkraft Emissionsprüfberichten nicht beeinträchtigt. Das
Produkt erfüllt die Kriterien folgender Vorgaben:
 AgBB-Schema - August 2018
Maßnahmen des Gesundheitsschutzes im
 A+ émissions dans l'air intérieur gemäß
Herstellprozess:
französischer VOC-Verordnung FR
 Bereitstellung von Gehörschutz
 DE-UZ 176 Blauer Engel; DISANO Project:
 Bereitstellung von Sicherheitsschuhen
DE-UZ 120 Blauer Engel
 Bereitstellung von Schutzkleidung, -brillen
und Handschuhen, wo erforderlich
 Einsatz lösemittelfreier Lack- und
2.12 Referenz-Nutzungsdauer
Klebstoffsysteme
Gemäß BBSR-Tabelle „Nutzungsdauern von Bauteilen
 Unterweisungen zu Arbeitssicherheit und
zur Lebenszyklusanalyse nach BNB“ beträgt die
Verhalten im Notfall Nutzungsdauer 20 Jahre (Code Nr. 352.711).
 Ersthelferausbildung der Mitarbeiter
Bei bestimmungsgemäßer Nutzung sind keine
Schäden zu erwarten.
2.8 Produktverarbeitung/Installation
2.13 Außergewöhnliche Einwirkungen
DISANO kann mit für die Holzverarbeitung geeigneten
Werkzeugen bearbeitet werden. Die für die
Brand
Holzverarbeitung geltenden Arbeitsschutzhinweise (z.
B. Gehörschutz, Schutzbrille) sind zu beachten. Bei
4 Umwelt-Produktdeklaration Hamberger Flooring GmbH & Co. KG – Designboden DISANO
Entsprechend der Brandprüfung nach EN 13501-1 ist
der Designbodenbelag mit den folgenden 2.14 Nachnutzungsphase
Klassifikationen bewertet worden: Schwimmend verlegte Designbodenbeläge können
 DISANO Project: C -s1 zerstörungsfrei ausgebaut und erneut verlegt werden.
fl
 DISANO Saphir: D-s2; bei vollflächiger
fl
2.15 Entsorgung
Verklebung: C-s2
fl Eine Entsorgung des Bodenbelags über den Hausmüll
 DISANO ClassicAqua: D -s1
fl (AVV-Klasse 20 03 01) ist möglich.
 DISANO LifeAqua und WaveAqua: C-s1
fl
Die Verpackungsmaterialien Karton und PE-Folie
können getrennt den AVV-Klassen 20 01 01 (Papier
und Pappe) und 15 01 02 (Verpackungen aus
Wasser
Kunststoff) zugeordnet werden. Mit Klebstoffresten
Es können keine Inhaltsstoffe, die wassergefärdend
verunreinigte Bodenbeläge können als Baustellenabfall
sein könnten, ausgewaschen werden. Bodenbeläge
entsorgt werden.
mit einer HDF-Trägerplatte sind gegen dauerhafte
Wassereinwirkung nicht beständig.
2.16 Weitere Informationen
Weitere Produktinformationen und Unterlagen zu
Mechanische Zerstörung
Verlegung, Pflege und erklärten Leistungen sind unter
Mechanische Beschädigungen können lokal repariert
www.haro.com abrufbar.
werden. Es besteht keine Gefahr für die Umwelt. An
Bruchkanten besteht Verletzungsgefahr.
3. LCA: Rechenregeln
3.1 Deklarierte Einheit
Die deklarierte Einheit ist ein Quadratmeter (1 m2) Modul D
durchschnittlicher DISANO Designboden inkl. Ausweisung der Lasten und Nutzen des Produktes
Verpackungsmaterialien. Der Durchschnitt wurde außerhalb der Systemgrenze. Diese bestehen aus
anhand der im Jahr 2020 produzierten m2 der Energie-Gutschriften aus der thermischen Verwertung
betrachteten Böden gebildet. (C3) in Form vom durchschnittlichen europäischen
Strommix bzw. thermischer Energie aus Erdgas.
Deklarierte Einheit
Bezeichnung Wert Einheit
Deklarierte Einheit 1 m2 3.3 Abschätzungen und Annahmen
Flächengewicht 6,52 kg/m2 Es wurde angenommen, dass sämtliche Verschnitte
Verpackungsmaterialien 0,11 kg/m^2 aus der Herstellung thermisch verwertet werden und
Gesamt 6,63 kg/m^2 dass Korkreste in A1–A3 zusammen mit Holzspäne
Schichtdicke 0,0072 m thermisch verwertet werden.
Rohdichte 905 kg/m3
Es wurde angenommen, dass es sich bei der
thermischen Abfallverwertung im End-of-Life um
Anlagen handelt, deren R1-Faktor (Wirkungsgrad der
3.2 Systemgrenze Energieumwandlung resp. Energieeffizienz von
Typ der EPD: Wiege bis Werkstor mit Optionen. Müllverbrennungsanlagen gemäß europäischer
Abfallrahmenrichtlinie) > 0,6 ist.
Module A1–A3 und A5
Das Produktstadium (A1–A3) beginnt mit der 3.4 Abschneideregeln
Berücksichtigung der Produktion der notwendigen Die Dampfbremse aus Polyolefin sowie die
Rohstoffe und Energien inklusive aller entsprechenden Verbindungsprofile wurden abgeschnitten.
Vorketten sowie der Beschaffungstransporte.
Weiterhin wurde die gesamte Herstellungsphase Die Summe der vernachlässigten Prozesse beträgt < 1
abgebildet, inkl. der Behandlung von % der Materialinputs. Es kann daher davon
Produktionsabfällen bis zum Erreichen des End-of- ausgegangen werden, dass die Summe der
Waste-Status (EoW). In Modul A5 wird die Entsorgung vernachlässigten Prozesse 5 % der betrachteten
der Verpackungsmaterialien berücksichtigt. Wirkungskategorien nicht überschreitet.
Produktverluste sowie Strom verbrauchende
Werkzeuge, Hilfsstoffe und Installationsmaterialen 3.5 Hintergrunddaten
wurden in A5 hingegen nicht berücksichtigt. Grundsätzlich wurde die Hintergrunddatenbank GaBi
10.5 in der Content Version 2021.2 genutzt. Waren
Module C1–C4 keine passenden Datensätze in der GaBi-
Die Module beinhalten die Umweltwirkungen für die Hintergrunddatenbank verfügbar, wurde auf
Behandlung der Abfallfraktionen bis zum Erreichen des Datensätze der ecoinvent 3.6-Datenbank
End-of-Waste-Status (EoW) inklusive der zugehörigen zurückgegriffen.
Transporte am Ende des Produktlebenswegs. Für den
Rückbau (Modul C1) werden keine Aufwendungen 3.6 Datenqualität
betrachtet, da ein manueller Rückbau zugrunde gelegt Die Vordergrunddaten wurden von der Hamberger
wird. In Modul C3 wird eine thermische Verwertung Flooring GmbH & Co. KG bereitgestellt und auf
modelliert. Es werden keine Stoffe deponiert, sodass in Plausibilität geprüft. Die Qualität und Repräsentativität
Modul C4 keine Lasten/Nutzen berücksichtigt werden. der erhobenen Daten können daher als hoch
angesehen werden.
5 Umwelt-Produktdeklaration Hamberger Flooring GmbH & Co. KG – Designboden DISANO
Modul A1–A3
Die Datenqualität der verwendeten Hintergrunddaten Holzreste, die intern thermisch verwertet werden,
wurde hinsichtlich der technischen, geographischen wurden im closed loop betrachtet.
und zeitlichen Repräsentativität als gut eingestuft. Der Auf eine ökonomische Allokation der Nebenprodukte
Großteil der verwendeten Hintergrunddaten stammt wurde verzichtet, da der Produktwert den der
aus dem Referenzjahr 2020. Nebenprodukte um ein Vielfaches überschreitet und
kein signifikanter Einfluss auf die Ökobilanzergebnisse
Bezüglich der Robustheit der Ökobilanzwerte kann zu erwarten ist.
festgehalten werden, dass die bilanzierten potentiellen
Umweltwirkungen größtenteils aus den 3.9 Vergleichbarkeit
Hintergrunddaten resultieren. Somit ist der Einfluss der Grundsätzlich ist eine Gegenüberstellung oder die
Hintergrunddaten und Vorprodukte im Vergleich zu Bewertung von EPD-Daten nur möglich, wenn alle zu
den Umweltwirkungen, die durch die eigentliche vergleichenden Datensätze nach EN 15804 erstellt
Produktion verursacht werden, hoch. wurden und der Gebäudekontext bzw. die
produktspezifischen Leistungsmerkmale berücksichtigt
3.7 Betrachtungszeitraum werden.
Die Datengrundlage der vorliegenden Ökobilanz
beruht auf Datenaufnahmen aus dem Jahr 2021. Es wurde die GaBi 10.5-Hintergrunddatenbank in der
Content Version 2021.2 verwendet.
3.8 Allokation
4. LCA: Szenarien und weitere technische Informationen
Charakteristische Produkteigenschaften
Biogener Kohlenstoff
Informationen zur Beschreibung des biogenen
Kohlenstoffgehalts am Werkstor
Bezeichnung Wert Einheit
Biogener Kohlenstoff im Produkt 1,983 kg C
Biogener Kohlenstoff in der
0,04 kg C
zugehörigen Verpackung
Referenz Nutzungsdauer
Bezeichnung Wert Einheit
Lebensdauer (nach BBSR) 20 a
Ende des Lebenswegs (C1–C4)
Bezeichnung Wert Einheit
Zur Energierückgewinnung 6,52 kg
Zur Deponierung 0 kg
Transportdistanz LKW zu MVA 75 km
Auslastung LKW (einschließlich
50 %
Leerfahrten)
Wiederverwendungs-, Rückgewinnungs- und
Recyclingpotential (D), relevante Szenarioangaben
Bezeichnung Wert Einheit
Vebrenunngsgut 6,52 kg
R1-Faktor MVA > 60 %
Unterer Heizwert 16,7 MJ/kg
6 Umwelt-Produktdeklaration Hamberger Flooring GmbH & Co. KG – Designboden DISANO
5. LCA: Ergebnisse
Wichtiger Hinweis:
EP-freshwater: Dieser Indikator wurde in Übereinstimmung mit dem Charakterisierungsmodell (EUTREND-
Modell, Struijs et al., 2009b, wie in ReCiPe umgesetzt; http://eplca.jrc.ec.europa.eu/LCDN/developerEF.xhtml))
als „kg P-Äq.“ berechnet.
ANGABE DER SYSTEMGRENZEN (X = IN ÖKOBILANZ ENTHALTEN; ND = MODUL ODER INDIKATOR
NICHT DEKLARIERT; MNR = MODUL NICHT RELEVANT)
Stadium der Gutschriften
Produktionsstadiu Errichtung und Lasten
Nutzungsstadium Entsorgungsstadium
m des außerhalb der
Bauwerks Systemgrenze
7 Umwelt-Produktdeklaration Hamberger Flooring GmbH & Co. KG – Designboden DISANO
gnugrosrevffotshoR
tropsnarT gnulletsreH
mov
tropsnarT
muz
relletsreH
trosgnudnewreV
egatnoM
gnudnewnA/gnuztuN gnutlahdnatsnI
rutarapeR ztasrE gnureuenrE
sad rüf
ztasnieeigrenE
sed
nebierteB seduäbeG
sad rüf
ztasnieressaW
sed
nebierteB seduäbeG
ssirbA/uabkcüR
tropsnarT
gnuldnahebllafbA
gnugitieseB
,-sgnudnewrevredeiW -sgnunniwegkcüR
redo
laiznetopgnilcyceR
A1 A2 A3 A4 A5 B1 B2 B3 B4 B5 B6 B7 C1 C2 C3 C4 D
X X X ND X ND ND MNR MNR MNR ND ND X X X X X
ERGEBNISSE DER ÖKOBILANZ – UMWELTAUSWIRKUNGEN nach EN 15804+A2: 1 m2 DISANO
Designboden
Kernindikator Einheit A1-A3 A5 C1 C2 C3 C4 D
GWP-total [kg CO2-Äq.] 1,25E+0 2,01E-1 0,00E+0 4,43E-2 1,16E+1 0,00E+0 -4,12E+0
GWP-fossil [kg CO2-Äq.] 8,65E+0 5,55E-2 0,00E+0 4,39E-2 4,31E+0 0,00E+0 -4,12E+0
GWP-biogenic [kg CO2-Äq.] -7,42E+0 1,45E-1 0,00E+0 1,95E-8 7,27E+0 0,00E+0 4,29E-5
GWP-luluc [kg CO2-Äq.] 2,09E-2 6,73E-6 0,00E+0 3,59E-4 2,12E-4 0,00E+0 -2,78E-3
ODP [kg CFC11-Äq.] 4,62E-9 4,25E-18 0,00E+0 8,67E-18 2,41E-15 0,00E+0 -4,58E-14
AP [mol H+-Äq.] 2,35E-2 8,28E-6 0,00E+0 1,57E-4 5,03E-3 0,00E+0 -5,31E-3
EP-freshwater [kg PO4-Äq.] 1,14E-4 2,89E-9 0,00E+0 1,30E-7 3,56E-7 0,00E+0 -5,25E-6
EP-marine [kg N-Äq.] 1,01E-2 2,46E-6 0,00E+0 7,31E-5 2,26E-3 0,00E+0 -1,52E-3
EP-terrestrial [mol N-Äq.] 9,57E-2 4,02E-5 0,00E+0 8,15E-4 2,73E-2 0,00E+0 -1,63E-2
POCP [kg NMVOC-Äq.] 2,55E-2 5,96E-6 0,00E+0 1,42E-4 5,85E-3 0,00E+0 -4,27E-3
ADPE [kg Sb-Äq.] 3,57E-6 1,32E-10 0,00E+0 3,89E-9 3,76E-8 0,00E+0 -6,72E-7
ADPF [MJ] 2,05E+2 1,72E-2 0,00E+0 5,85E-1 3,71E+0 0,00E+0 -7,14E+1
[m³ Welt-Äq.
WDP 4,70E+0 5,05E-3 0,00E+0 4,07E-4 1,24E+0 0,00E+0 -3,08E-1
entzogen]
GWP = Globales Erwärmungspotenzial; ODP = Abbaupotenzial der stratosphärischen Ozonschicht; AP = Versauerungspotenzial von Boden und
Wasser; EP = Eutrophierungspotenzial; POCP = Bildungspotenzial für troposphärisches Ozon; ADPE = Potenzial für die Verknappung von
Legende
abiotischen Ressourcen – nicht fossile Ressourcen (ADP – Stoffe); ADPF = Potenzial für die Verknappung abiotischer Ressourcen – fossile
Brennstoffe (ADP – fossile Energieträger); WDP = Wasser-Entzugspotenzial (Benutzer)
ERGEBNISSE DER ÖKOBILANZ – INDIKATOREN ZUR BESCHREIBUNG DES RESSOURCENEINSATZES
nach EN 15804+A2: 1 m2 DISANO Designboden
Indikator Einheit A1-A3 A5 C1 C2 C3 C4 D
PERE [MJ] 5,12E+1 1,61E+0 0,00E+0 3,36E-2 8,29E+1 0,00E+0 -1,58E+1
PERM [MJ] 8,38E+1 -1,61E+0 0,00E+0 0,00E+0 -8,22E+1 0,00E+0 0,00E+0
PERT [MJ] 1,35E+2 1,92E-3 0,00E+0 3,36E-2 6,91E-1 0,00E+0 -1,58E+1
PENRE [MJ] 1,51E+2 7,67E-1 0,00E+0 5,87E-1 5,68E+1 0,00E+0 -7,14E+1
PENRM [MJ] 5,38E+1 -7,50E-1 0,00E+0 0,00E+0 -5,31E+1 0,00E+0 0,00E+0
PENRT [MJ] 2,05E+2 1,72E-2 0,00E+0 5,87E-1 3,71E+0 0,00E+0 -7,14E+1
SM [kg] 7,48E-2 0,00E+0 0,00E+0 0,00E+0 0,00E+0 0,00E+0 0,00E+0
RSF [MJ] 0,00E+0 0,00E+0 0,00E+0 0,00E+0 0,00E+0 0,00E+0 0,00E+0
NRSF [MJ] 0,00E+0 0,00E+0 0,00E+0 0,00E+0 0,00E+0 0,00E+0 0,00E+0
FW [m³] 1,80E-1 1,19E-4 0,00E+0 3,85E-5 2,92E-2 0,00E+0 -1,54E-2
PERE = Erneuerbare Primärenergie als Energieträger; PERM = Erneuerbare Primärenergie zur stofflichen Nutzung; PERT = Total
erneuerbare Primärenergie; PENRE = Nicht-erneuerbare Primärenergie als Energieträger; PENRM = Nicht-erneuerbare Primärenergie
Legende
zur stofflichen Nutzung; PENRT = Total nicht erneuerbare Primärenergie; SM = Einsatz von Sekundärstoffen; RSF = Erneuerbare
Sekundärbrennstoffe; NRSF = Nicht-erneuerbare Sekundärbrennstoffe; FW = Nettoeinsatz von Süßwasserressourcen
ERGEBNISSE DER ÖKOBILANZ –ABFALLKATEGORIEN UND OUTPUTFLÜSSE nach EN 15804+A2:
1 m2 DISANO Designboden
Indikator Einheit A1-A3 A5 C1 C2 C3 C4 D
HWD [kg] 1,14E-6 1,75E-12 0,00E+0 3,09E-11 7,75E-10 0,00E+0 -1,60E-8
NHWD [kg] 2,45E-1 2,18E-4 0,00E+0 9,21E-5 2,31E-1 0,00E+0 -3,31E-2
RWD [kg] 3,42E-3 3,99E-7 0,00E+0 1,06E-6 1,52E-4 0,00E+0 -5,07E-3
CRU [kg] 0,00E+0 0,00E+0 0,00E+0 0,00E+0 0,00E+0 0,00E+0 0,00E+0
MFR [kg] 0,00E+0 9,86E-2 0,00E+0 0,00E+0 0,00E+0 0,00E+0 0,00E+0
MER [kg] 1,80E-1 1,75E-2 0,00E+0 0,00E+0 6,52E+0 0,00E+0 0,00E+0
EEE [MJ] 0,00E+0 1,17E-1 0,00E+0 0,00E+0 1,72E+1 0,00E+0 1,73E+1
EET [MJ] 1,95E+0 2,07E-1 0,00E+0 0,00E+0 3,26E+1 0,00E+0 3,28E+1
HWD = Gefährlicher Abfall zur Deponie; NHWD = Entsorgter nicht gefährlicher Abfall; RWD = Entsorgter radioaktiver Abfall; CRU =
Legende Komponenten für die Wiederverwendung; MFR = Stoffe zum Recycling; MER = Stoffe für die Energierückgewinnung; EEE = Exportierte
Energie – elektrisch; EET = Exportierte Energie – thermisch
ERGEBNISSE DER ÖKOBILANZ – zusätzliche Wirkungskategorien nach EN 15804+A2-optional:
1 m2 DISANO Designboden
Indikator Einheit A1-A3 A5 C1 C2 C3 C4 D
[Krankheitsf
PM ND ND ND ND ND ND ND
älle]
[kBq U235-
IRP ND ND ND ND ND ND ND
Äq.]
ETP-fw [CTUe] ND ND ND ND ND ND ND
HTP-c [CTUh] ND ND ND ND ND ND ND
HTP-nc [CTUh] ND ND ND ND ND ND ND
SQP [-] ND ND ND ND ND ND ND
PM = Potenzielles Auftreten von Krankheiten aufgrund von Feinstaubemissionen; IR = Potenzielle Wirkung durch Exposition des
Menschen mit U235; ETP-fw = Potenzielle Toxizitätsvergleichseinheit für Ökosysteme; HTP-c = Potenzielle Toxizitätsvergleichseinheit
Legende
für den Menschen (kanzerogene Wirkung); HTP-nc = Potenzielle Toxizitätsvergleichseinheit für den Menschen (nicht kanzerogene
Wirkung); SQP = Potenzieller Bodenqualitätsindex
Einschränkungshinweis 1 – gilt für den Indikator „Potenzielle Wirkung durch Exposition des Menschen mit U235“
(IR). Diese Wirkungskategorie behandelt hauptsächlich die mögliche Wirkung einer ionisierenden Strahlung
geringer Dosis auf die menschliche Gesundheit im Kernbrennstoffkreislauf. Sie berücksichtigt weder
Auswirkungen, die auf mögliche nukleare Unfälle und berufsbedingte Exposition zurückzuführen sind, noch auf
die Entsorgung radioaktiver Abfälle in unterirdischen Anlagen. Die potenzielle vom Boden, von Radon und von
einigen Baustoffen ausgehende ionisierende Strahlung wird ebenfalls nicht von diesem Indikator gemessen.
Einschränkungshinweis 2 – gilt für die Indikatoren: „Potenzial für die Verknappung abiotischer Ressourcen - nicht
fossile Ressourcen“ (ADPE), „Potenzial für die Verknappung abiotischer Ressourcen - fossile Brennstoffe“
(ADPF), „Wasser-Entzugspotenzial (Benutzer)“ (WDP), „Potenzielle Toxizitätsvergleichseinheit für Ökosysteme“
(ETP-fw), „Potenzielle Toxizitätsvergleichseinheit für den Menschen - kanzerogene Wirkung“ (HTP-c),
„Potenzielle Toxizitätsvergleichseinheit für den Menschen - nicht kanzerogene Wirkung“ (HTP-nc), „Potenzieller
Bodenqualitätsindex" (SQP). Die Ergebnisse dieses Umweltwirkungsindikators müssen mit Bedacht angewendet
werden, da die Unsicherheiten bei diesen Ergebnissen hoch sind oder da es mit dem Indikator nur begrenzte
Erfahrungen gibt.
6. LCA: Interpretation
Anteil zu den potentiellen Umweltwirkungen bei. Dies
Umweltwirkungen ist damit zu begründen, dass bei der angenommenen
Die Dominanzanalyse zeigt, dass die thermischen Verwertung des Bodenbelags der im
Herstellungsphase (Module A1–A3) über den Produkt gespeicherte biogene Kohlenstoff als biogene
betrachteten Lebensweg des Designbodens DISANO CO -Emissionen emittiert wird. Dies ist auch die
2
in den meisten Wirkungskategorien dominant ist. Eine Begründung dafür, dass die Summe der biogenen
Ausnahme stellen die Indikatoren Globales CO -Emissionen über den Lebensweg des Produkts
2
Erwärmungspotenzial total (GWP-total) sowie Globales ausgeglichen (gleich 0) ist.
Erwärmungspotenzial biogen (GWP-biogenic) dar. Hier
trägt die Entsorgung des Designbodens den größten
8 Umwelt-Produktdeklaration Hamberger Flooring GmbH & Co. KG – Designboden DISANO
In der Herstellungsphase (Module A1–A3) tragen
insbesondere die für die HDF-Platte sowie den PUR- Primärenergie
Kleber verwendeten Datensätze in den meisten der Der Bedarf an erneuerbarer Primärenergie wird
betrachteten Kategorien den größten Teil zu den hauptsächlich von der Herstellungsphase und dort vom
potenziellen Umweltwirkungen bei. Datensatz für die HDF-Platte beeinflusst. Der Bedarf
Die Indikatoren Globales Erwärmungspotenzial luluc an nicht erneuerbarer Primärenergie wird von der
(GWP-luluc), Eutrophierungspotenzial Süßwasser (EP- Kunststoff-Trägerplatte, PET-Dekorfolie und der
freshwater), Potenzial für die Verknappung von Dämm-Matte-Herstellung beeinflusst.
abiotischen Ressourcen – nicht fossile Ressourcen
(ADPE) und Wasser-Entzugspotenzial (WDP) werden Spanne der Ergebnisse
am meisten von dem Datensatz für den PUR-Kleber Für die Spanne der Ergebnisse wurden die Indikatoren
beeinflusst. Den größten Einfluss auf die Indikatoren GWP-fossil sowie PENRT betrachtet. Für beide
Versauerungspotenzial von Boden und Wasser (AP), Indikatoren sind sowohl in der Herstellungsphase
Eutrophierungspotenzial Salzwasser (EP-marine), (Module A1–A3) als auch über alle betrachteten
Eutrophierungspotenzial kumulierte Überschreitung Module (ohne Modul D) die höchsten Werte für Böden,
(EP-terrestrial) und Bildungspotenzial für die vollständig aus Kunststoffkomponenten bestehen,
troposphärisches Ozon (POCP) hat die HDF-Platte. zu verzeichnen. Niedrigere Indikatorwerte wurden für
Den größten Einfluss auf Potenzial für die Böden mit einer HDF-Trägerplatte und somit
Verknappung abiotischer Ressourcen – fossile geringerem Kunststoffanteil berechnet.
Brennstoffe (ADPF) haben Kunststoffbestandteile des
Bodenbelags.
7. Nachweise
VOC-Emissionen
Nachweise Brandverhalten Umweltzeichen „Blauer Engel“
8. Literaturhinweise
Normen EN 13183-1
DIN EN 13183-1:2002-07, Feuchtegehalt eines
EN 717-1 Stückes Schnittholz - Teil 1: Bestimmung durch
DIN EN 717-1:2005-01, Holzwerkstoffe - Bestimmung Darrverfahren.
der Formaldehydabgabe - Teil 1: Formaldehydabgabe
nach der Prüfkammer-Methode. EN 13489
DIN EN 13489:2017-12, Holzfußböden und Parkett –
ISO 9001 Mehrschichtparkettelemente.
DIN EN ISO 9001:2015-11,
Qualitätsmanagementsysteme – Anforderungen. EN 13501-1
DIN EN 13501-1:2010-01, Klassifizierung von
EN 12664 Bauprodukten und Bauarten zu ihrem Brandverhalten -
DIN EN 12664:2001-05, Wärmetechnisches Verhalten Teil 1: Klassifizierung mit den Ergebnissen aus den
von Baustoffen und Bauprodukten - Bestimmung des Prüfungen zum Brandverhalten von Bauprodukten.
Wärmedurchlasswiderstandes nach dem Verfahren mit
dem Plattengerät und dem Wärmestrommessplatten- ISO 14001
Gerät - Trockene und feuchte Produkte mit mittlerem DIN EN ISO 14001:2015-11,
und niedrigem Wärmedurchlasswiderstand. Umweltmanagementsysteme - Anforderungen mit
Anleitung zur Anwendung.
9 Umwelt-Produktdeklaration Hamberger Flooring GmbH & Co. KG – Designboden DISANO
Umweltzeichen „Blauer Engel“ für emissionsarme
ISO 14025 Bodenbeläge,
DIN EN ISO 14025:2011-10, Umweltkennzeichnungen Paneele und Türen aus Holz und Holzwerkstoffen für
und -deklarationen - Typ III Umweltdeklarationen - Innenräume. Saphir, Vertrag Nr.:32002; Bonn: RAL
Grundsätze und Verfahren. gGmbH, Dessau-Roßlau: Umweltbundesamt,
04.04.2018.
EN 14041
DIN EN 14041:2018, Elastische, textile, Laminat- und DE-UZ 120 b
modulare mehrschichtige Bodenbeläge – Wesentliche Umweltzeichen „Blauer Engel“ für emissionsarme
Merkmale. Bodenbeläge, Paneele und Türen aus Holz und
Holzwerkstoffen für Innenräume. Project, Vertrag Nr.:
EN 14342 32003; Bonn: RAL gGmbH, Dessau-Roßlau:
DIN EN 14342:2013-09, Holzfußböden und Parkett - Umweltbundesamt, 28.03.2018.
Eigenschaften, Bewertung der Konformität und
Kennzeichnung. DE-UZ 176 a
Umweltzeichen „Blauer Engel“ für emissionsarme
EN 15804 Bodenbeläge, Paneele und Türen aus Holz und
DIN EN 15804:2012+A2:2019, Nachhaltigkeit von Holzwerkstoffen für Innenräume. ClassicAqua, Vertrag
Bauwerken – Umweltproduktdeklarationen – Nr.:31327; Bonn: RAL gGmbH, Dessau-Roßlau:
Grundregeln für die Produktkategorie Bauprodukte. Umweltbundesamt, 12.10.2017.
EN 16511 DE-UZ 176 b
DIN EN 16511:2019-07, Paneele für schwimmende Umweltzeichen „Blauer Engel“ für emissionsarme
Verlegung - Halbstarre, mehrlagige, modulare Bodenbeläge, Paneele und Türen aus Holz und
Fußbodenbeläge (MMF) mit abriebbeständiger Holzwerkstoffen für Innenräume. LifeAqua, Vertrag
Decklage. Nr.:34351; Bonn: RAL gGmbH, Dessau-Roßlau:
Umweltbundesamt, 27.02.2020.
EN 16516
DIN EN 16516:2020-10, Bauprodukte: Bewertung der DE-UZ 176 c
Freisetzung von gefährlichen Stoffen - Bestimmung Umweltzeichen „Blauer Engel“ für emissionsarme
von Emissionen in die Innenraumluft. Bodenbeläge, Paneele und Türen aus Holz und
Holzwerkstoffen für Innenräume. WaveAqua, Vertrag
ISO 50001 Nr.: 35273; Bonn: RAL gGmbH, Dessau-Roßlau:
DIN EN ISO 50001:2018-12, Umweltbundesamt, 28.01.2021.
Energiemanagementsysteme - Anforderungen mit
Anleitung zur Anwendung. ECHA-Kandidatenliste
Liste der für eine Zulassung in Frage kommenden
DIN 68364 besonders besorgniserregenden Stoffe (ECHA-
DIN 68364:2003-05, Kennwerte von Holzarten - Kandidatenliste), vom 08.07.2021, veröffentlicht
Rohdichte, Elastizitätsmodul und Festigkeiten. gemäß Artikel 59 Absatz 10 der REACH-Verordnung
(Verordnung (EG) Nr. 1907/2006). Helsinki: European
Chemicals Agency.
Weitere Literatur
ecoinvent 3.6
AgBB-Schema - August 2018 ecoinvent 3.6 Database on Life Cycle Assessment
Anforderungen an die Innenraumluftqualität in Inventories (Life Cycle Inventory data); Datenbank für
Gebäuden: gesundheitlichen Bewertung der Ökobilanz-Inventare (Ökoinventardaten). Zürich:
Emissionen von flüchtigen organischen Verbindungen ecoinvent Association, 2020.
(VVOC, VOC und SVOC) aus Bauprodukten.
EMAS
AltholzV Verordnung (EG) Nr. 1221/2009 des Europäischen
Verordnung über Anforderungen an die Verwertung Parlaments und des Rates über die freiwillige
und Beseitigung von Altholz (Altholzverordnung), Teilnahme von Organisationen an einem
15.08.2002. Gemeinschaftssystem für Umweltmanagement und
Umweltbetriebsprüfung (Eco Management and Audit
AVV Scheme - EMAS) und zur Aufhebung der Verordnung
Abfallverzeichnis-Verordnung (AVV) vom 10. (EG) Nr. 761/2001, sowie der Beschlüsse der
Dezember 2001 (BGBl. I S. 3379), die zuletzt durch Kommission 2001/681/EG und 2006/193/EG.
Artikel 2 der Verordnung vom 30. Juni 2020 (BGBl. I S. https://www.emas.de/home/
1533) geändert worden ist.
GaBi 10.5
BNB GaBi 10.5: Software System and Database for Life
Nutzungsdauern von Bauteilen für Cycle Engineering, Sphera Solutions GmbH,
Lebenszyklusanalysen nach Bewertungssystem Leinfelden-Echterdingen, 2021.
Nachhaltiges Bauen: Linoleum, Laminat, PVC,
Kunststoff-Parkett, Kork, Kautschuk, IBU 2021
Sporthallenbeläge. Berlin: Bundesministerium des Institut Bauen und Umwelt e.V.: Allgemeine Anleitung
Innern, für Bau und Heimat, 2017. für das EPD-Programm des Institut Bauen und Umwelt
e.V. (IBU). Version 1.1, Berlin: Institut Bauen und
DE-UZ 120 a Umwelt e.V., 2021.
www.ibu-epd.com
10 Umwelt-Produktdeklaration Hamberger Flooring GmbH & Co. KG – Designboden DISANO
PCR Teil A Prüfbericht: 2718343/2
Produktkategorie-Regeln für gebäudebezogene Prüfbericht: 2718343/2, Klassifizierung von Classic
Produkte und Dienstleistungen. Teil A: Rechenregeln Aqua zum Brandverhalten gemäß EN 13501-1:2010.
für die Ökobilanz und Anforderungen an den Dresden: EPH Dresden: Entwicklungs- und Prüflabor
Projektbericht nach EN 15804+A2:2019, Version 1.2 Holztechnologie GmbH. 31.08.2018.
Berlin: Institut Bauen und Umwelt e.V. (Hrsg.), 2021.
Prüfbericht: 2719648/2
PCR: Bodenbeläge Prüfbericht: 2719648/2, Klassifizierung von Life Aqua
Produktkategorie-Regeln für gebäudebezogene zum Brandverhalten gemäß EN 13501-1:2010.
Produkte und Dienstleistungen. Teil B: Anforderung an Dresden: EPH Dresden: Entwicklungs- und Prüflabor
die EPD für Bodenbeläge, Version 1.2. Berlin: Institut Holztechnologie GmbH. 17.12.2019.
Bauen und Umwelt e.V. (Hrsg.), 14.02.2018.
Prüfbericht: 2720009
PEFC Prüfbericht: 2720009, Klassifizierung von Wave Aqua
Programme for the Endorsement of Forest Certification zum Brandverhalten gemäß EN 13501-1:2010.
Schemes (Programm für die Anerkennung von Dresden: EPH Dresden: Entwicklungs- und Prüflabor
Waldzertifizierungssystemen). PEFC ST 2002:2013 - Holztechnologie GmbH. 18.02.2020.
Herstellung und Vertrieb von Laminat, elastischen
Bodenbelägen, Parkett, Decken und anderen Prüfbericht: 2718343/3_A1
Holzprodukten. Hamberger-Zertifikat-Nr: HW-CoC- Prüfbericht: 2718343/3_A1, Klassifizierung von Saphir
0005-18. Attenkirchen: HW-Zert GmbH, 10.12.2018. zum Brandverhalten gemäß EN 13501-1:2010.
Dresden: EPH Dresden: Entwicklungs- und Prüflabor
Prüfbericht: 56368-001-AgBB-L Holztechnologie GmbH. 23.10.2018.
Prüfbericht: 56368-001-AgBB-L, Emissionsanalyse von
Classic Aqua nach EN 16516. Köln: eco-INSTITUT Prüfbericht: 2717255
Germany GmbH. 16.07.2021. Prüfbericht: 2717255, Klassifizierung von Project zum
Brandverhalten gemäß EN 13501-1:2010. Dresden:
Prüfbericht: 56359-002-AgBB-L EPH Dresden: Entwicklungs- und Prüflabor
Prüfbericht: 56359-002-AgBB-L, Emissionsanalyse von Holztechnologie GmbH. 29.05.2017.
Life Aqua nach EN 16516. Köln: eco-INSTITUT
Germany GmbH. 02.08.2021. Verordnung (EU) Nr. 305/2011
Verordnung (EU) Nr. 305/2011 des Europäischen
Prüfbericht: 55212-B001 II Parlaments und des Rates vom 9. März 2011 zur
Prüfbericht: 55212-B001 II, Emissionsanalyse von Festlegung harmonisierter Bedingungen für die
Wave Aqua nach EN 16516. Köln: eco-INSTITUT Vermarktung von Bauprodukten und zur Aufhebung
Germany GmbH. 06.07.2020. der Richtlinie 89/106/EWG des Rates
https://eur-lex.europa.eu/legal-
Prüfbericht: 54163-002-007 III content/DE/TXT/PDF/?uri=CELEX:02011R0305-
Prüfbericht: 54163-002-007 III, Emissionsanalyse von 20210716&from=EN
Saphir nach EN 16516. Köln: eco-INSTITUT Germany
GmbH. 10.03.2020. VOC-Verordnung FR
A+ émissions dans l'air intérieur gemäß französischer
Prüfbericht: 56359-001-AgBB-L VOC-Verordnung, Frankreich, 2011.
Prüfbericht: 56359-001-AgBB-L, Emissionsanalyse von
Project nach EN 16516. Köln: eco-INSTITUT Germany
GmbH. 05.08.2021.
11 Umwelt-Produktdeklaration Hamberger Flooring GmbH & Co. KG – Designboden DISANO
Herausgeber
Institut Bauen und Umwelt e.V. Tel +49 (0)30 3087748- 0
Panoramastr.1 Fax +49 (0)30 3087748- 29
10178 Berlin Mail info@ibu-epd.com
Deutschland Web www.ibu-epd.com
Programmhalter
Institut Bauen und Umwelt e.V. Tel +49 (0)30 3087748- 0
Panoramastr.1 Fax +49 (0)30 3087748- 29
10178 Berlin Mail info@ibu-epd.com
Deutschland Web www.ibu-epd.com
Ersteller der Ökobilanz
brands & values GmbH Tel +49 421 70 90 84 33
Altenwall 14 Fax +49 421 70 90 84 35
28195 Bremen Mail info@brandsandvalues.com
Germany Web www.brandsandvalues.com
Inhaber der Deklaration
Hamberger Flooring GmbH & Co. KG Tel +49 8031 700714
Rohrdorfer Straße 133 Fax +49 8031 700299
83071 Stephanskirchen Mail info@haro.com
Germany Web www.haro.com
