UMWELT-PRODUKTDEKLARATION
nach ISO 14025 und EN 15804+A2
Deklarationsinhaber Rubner Holding AG - S.p.A.
Herausgeber Institut Bauen und Umwelt e.V. (IBU)
Programmhalter Institut Bauen und Umwelt e.V. (IBU)
Deklarationsnummer EPD-HOL-20230236-IBC1-DE
Ausstellungsdatum 28.06.2023
Gültig bis 27.06.2028
holzius – Vollholzelemente (Update)
holzius GmbH - S.r.l.
www.ibu-epd.com | https://epd-online.com
1. Allgemeine Angaben
holzius GmbH - S.r.l. holzius – Vollholzelemente (Update)
Programmhalter Inhaber der Deklaration
IBU – Institut Bauen und Umwelt e.V. Rubner Holding AG - S.p.A.
Hegelplatz 1 Handwerkerzone 2
10117 Berlin 39030 Kiens
Deutschland Italien
Deklarationsnummer Deklariertes Produkt/deklarierte Einheit
EPD-HOL-20230236-IBC1-DE 1 m3 HOLZIUS Vollholzelemente mit einer durchschnittlichen Rohdichte
von 495 kg/m3.
Diese Deklaration basiert auf den Produktkategorien-Regeln: Gültigkeitsbereich:
Vollholzprodukte, 01.08.2021 Diese Umwelt-Produktdeklaration (EPD) bezieht sich auf eine deklarierte
(PCR geprüft und zugelassen durch den unabhängigen Einheit von 1 m³ Vollholzelemente (495 kg/m³ Rohdichte bei einer
Sachverständigenrat (SVR)) Holzfeuchte von 13 %), die von HOLZIUS in Prad/Eyrs (Italien) hergestellt
wird.
Ausstellungsdatum Der Inhaber der Deklaration haftet für die zugrundeliegenden Angaben und
Nachweise; eine Haftung des IBU in Bezug auf Herstellerinformationen,
28.06.2023
Ökobilanzdaten und Nachweise ist ausgeschlossen.
Die EPD wurde nach den Vorgaben der EN 15804+A2 erstellt. Im
Gültig bis
Folgenden wird die Norm vereinfacht als EN 15804 bezeichnet.
27.06.2028
Verifizierung
Die Europäische Norm EN 15804 dient als Kern-PCR
Unabhängige Verifizierung der Deklaration und Angaben gemäß ISO
14025:2011
intern X extern
Dipl.-Ing. Hans Peters
(Vorstandsvorsitzender des Instituts Bauen und Umwelt e.V.)
Florian Pronold Matthias Schulz,
(Geschäftsführer des Instituts Bauen und Umwelt e.V.) Unabhängige/-r Verifizierer/-in
1 Umwelt-Produktdeklaration - holzius GmbH - S.r.l. - holzius – Vollholzelemente (Update)
2. Produkt
Bezeichnung Wert Einheit
2.1 Produktbeschreibung/Produktdefinition
Holzarten nach Handelsnamen gem. Fichte, Kiefer,
HOLZIUS Vollholzelemente werden als Massivholzwände, -
EN 1912 Lärche
Massivholzdecken und Massivholzdächer insbesondere im
Holzfeuchte gem. EN 13183-2 < 17 %
ökologischen Massivholzbau, für Einfamilienhäuser sowie für
mehrgeschossige Gebäude eingesetzt. HOLZIUS wenn andere
Holzschutzmittelverwendung (der
Vollholzelemente werden als mehrschichtige Schutzmittel
Holzschutzmittel–Test gem. DIN -
Massivholzelemente auf Basis von vertikal ausgerichteten unzureichend
68800–3 ist anzugeben)
Bohlen leim- und metallfrei hergestellt. Die einzelnen Bohlen sind
innerhalb einer Lage sind durch Nut- und Federprofile Biegefestigkeit gem. EN 338 24 N/mm2
verbunden. Die einzelnen Lagen sind durch Druckfestigkeit parallel gem. EN 338 21 N/mm2
schwalbenschwanzförmige Gradleisten kraftschlüssig
Druckfestigkeit rechtwinklig gem. EN
verbunden. Durch die vertikale Anordnung der Bohlen sind 2,5 N/mm2
338
HOLZIUS Vollholzelemente setzungsfrei.
HOLZIUS Vollholzdecken und Dachelemente bestehen aus Zugfestigkeit parallel gem. EN 338 14,5 N/mm2
parallel angeordneten Kanthölzern, die mit Nut- und Zugfestigkeit rechtwinklig gem. EN 338 0,4 N/mm2
Federprofilen und mittels Holzschrauben in der Ebene
Elastizitätsmodul gem. EN 338 11000 N/mm2
verbunden sind.
Durch die Nut-Feder-Verbindung sind HOLZIUS
Schub-/ Scherfestigkeit gem. EN 338 4 N/mm2
Vollholzelemente luftdicht, ohne dass zusätzliche Folien Schubmodul gem. EN 338 690 N/mm2
benötigt werden. Maßabweichung gem. ETA-15/729 und je nach geom.
Exakt bemessene Freiräume zwischen den Kanthölzern ETA-17/745 Abmessungen mm
innerhalb der einzelnen Lagen der HOLZIUS Vollholzelemente
Länge < 13,50 m
ermöglichen eine Formstabilität, unabhängig von
Breite < 3,5 m
Feuchtigkeitsschwankungen.
HOLZIUS Vollholzelemente werden aus Nadelholz nach EN je nach
1912 hergestellt. Höhe (min.—max.) statischen m
Anforderungen
Für das Inverkehrbringen des Produkts in der Europäischen Rohdichte gem. EN 338 420 kg/m3
Union/Europäischen Freihandelsassoziation (EU/EFTA) (mit
Oberflächenqualität n.r. -
Ausnahme der Schweiz) gilt die Verordnung (EU) Nr. 305/2011/
Gefährdungsklasse gem. DIN 68800-3 4 -
(CPR). Das Produkt erfordert eine Leistungserklärung gemäß
Spezifische Wärmekapazität gem. EN
ETA-15/729, 20.12.2017, HOLZIUS Vollholzwand, HOLZIUS 1,6 kJ/kgK
12664
Rippendecke und ETA-17/745, 26.03.2008, HOLZIUS
Vollholzelemente und eine CE-Kennzeichnung. Für die Wärmeleitfähigkeit gem. EN 12664 0,11 W/(mK)
Verwendung gelten die jeweiligen nationalen Bestimmungen. Bemessungswert Wärmeleitfähigkeit n.r. W/(mK)
Wasserdampfdiffusionsäquivalente
2.2 Anwendung n.r. m
Luftschichtdicke gem. ISO 12572
HOLZIUS Vollholzelemente werden hauptsächlich als
Wasserdampfdiffusionswiderstandszahl
strukturelle Bauelemente für Holzgebäude eingesetzt. 20–50 -
gem. ISO 12572
2.3 Technische Daten Formaldehydemissionen gem. EN
n.r. μg/m3
Die Leistungswerte des Produkts entsprechen der 717–1
Leistungserklärung (DOP) in Bezug auf dessen wesentliche
HOLZIUS Vollholzelemente werden gemäß ETA-15/729 und
Merkmale gemäß ETA-15/729, 20.12.2017, HOLZIUS
ETA-17/745 aus Nadelholz hergestellt, vornehmlich aus Fichte,
Vollholzwand, HOLZIUS Rippendecke und ETA-17/745,
Tanne, Kiefer oder Lärche. Andere Nadelholzarten sind
26.03.2008, HOLZIUS Vollholzelemente.
zulässig, aber nicht üblich. HOLZIUS Vollholzelemente werden
HOLZIUS Vollholzelemente werden gemäß ETA-15/729 und
aus technisch getrocknetem Nadelholz hergestellt, mit einer
ETA-17/745 mit unterschiedlichen Festigkeitsklassen
durchschnittlichen Holzfeuchte von 13 % bei Auslieferung.
hergestellt. Für die Festigkeitsklasse C24 gilt:
Die mechanischen Eigenschaften von HOLZIUS
Bautechnische Daten Vollholzelementen entsprechen den Festigkeitsanforderungen
gemäß ETA-15/729 und ETA-17/745, es gelten die
Leistungserklärungen (DOP) in ihren aktuellen Ausgaben. Die
Maßtoleranzen sind gemäß ETA-15/729 und ETA-17/745
definiert.
Die Holzprodukte werden in den Güteklassen
Wohnsichtqualität, Sichtqualität und industrielle Qualität
hergestellt.
Der Einsatz von chemischen Holzschutzmitteln gemäß DIN
68800-3 ist nicht üblich und nur dann zulässig, wenn andere
Schutzmaßnahmen gemäß DIN 68800-2 allein nicht
ausreichen.
2.4 Lieferzustand
HOLZIUS Vollholzelemente werden mit den Abmessungen
gemäß Kapitel 2.3 hergestellt und in den Güteklassen
Wohnsichtqualität, Sichtqualität und industrielle Qualität
2 Umwelt-Produktdeklaration - holzius GmbH - S.r.l. - holzius – Vollholzelemente (Update)
geliefert. Die Toleranzen gemäß ETA-15/729 und ETA-17/745
werden eingehalten. 2.8 Produktverarbeitung/Installation
HOLZIUS Vollholzelemente können mit marktüblichen
2.5 Grundstoffe/Hilfsstoffe Werkzeugen bearbeitet werden. Dabei sind die Anweisungen
HOLZIUS Vollholzelemente bestehen aus technisch für die Arbeitssicherheit und Montagetechnik zu beachten.
getrocknetem Nadelholz gemäß EN 14081–1. Laubholz wird in
geringen Mengen für die Herstellung von 2.9 Verpackung
Verbindungselementen verwendet. Um HOLZIUS Vollholzelemente vor Witterungseinflüssen zu
schützen, werden beim Transport Polyethylenfolien in geringen
HOLZIUS Vollholzelemente enthalten durchschnittlich folgende Mengen benutzt.
Inhaltstoffe pro m³:
2.10 Nutzungszustand
• Nadelholz (atro), hauptsächlich Fichte, ca. 88–90 %
Die Zusammensetzung von HOLZIUS Vollholzelementen
• Wasser ca. 10–12 %
entspricht während der gesamten Nutzungsdauer der
• Beimischung: 0 %
Zusammensetzung gemäß Abschnitt 2.5.
Die Produkte haben eine durchschnittliche Rohdichte von 2.11 Umwelt und Gesundheit während der Nutzung
495 kg/m³. Umweltschutz: Gemäß aktuellem Wissensstand stellt der
vorgesehene Einsatz von HOLZIUS Vollholzelementen keine
Das Produkt/Artikel/mindestens ein Teilerzeugnis enthält Stoffe, Gefahr für oder Beeinträchtigung von Grundwasser, Luft oder
der Kandidatenliste (Datum: 17.01.2023) oberhalb 0,1 Erdreich dar.
Massenprozent: nein. Gesundheitsschutz: Bei normalen Nutzungsbedingungen ist
von HOLZIUS Vollholzelementen keine Gefährdung oder
Das Produkt/Erzeugnis/mindestens ein Teilerzeugnis enthält Schädigung der Gesundheit zu erwarten.
weitere krebserregende, mutagene, erbgutverändernde (CMR-) HOLZIUS Vollholzelemente setzen im Laufe des Lebenszyklus
Stoffe der Kategorie 1A oder 1B, die nicht auf der Formaldehyd frei.
Kandidatenliste stehen, oberhalb von 0,1 Massenprozent in Die Formaldehyd-Emissionswerte von HOLZIUS
mindestens einem Teilerzeugnis: nein. Vollholzelementen liegen im Bereich des unbehandelten
Rohstoffs Holz (Schnittholz = 0,004 ml/m³, Meyer, 1994).
Dem vorliegenden Bauprodukt wurden Biozidprodukte Aufgrund der Produktzusammensetzung werden keine
zugesetzt oder es wurde mit Biozidprodukten behandelt (es Schadstoffe, die später emittiert werden könnten, in das
handelt sich damit um eine behandelte Ware im Sinne der Produkt eingebracht.
Biozidprodukteverordnung (EU) Nr. 528/2012): nein.
2.12 Referenz-Nutzungsdauer
2.6 Herstellung
Vollholz ist im Ingenieurholzbau seit mehr als 100 Jahren im
HOLZIUS Vollholzelemente werden aus aus nachhaltiger Einsatz.
Waldwirtschaft stammendem Holz (PEFC) hergestellt. Das Bei bestimmungsgerechtem Einsatz ist aufgrund seiner
nass gesägte Holz wird auf einen Feuchtegehalt von ca. 13 % natürlichen Haltbarkeit (Feuchteschutz) keine Begrenzung der
technisch getrocknet und vorgehobelt. Zur Sicherstellung der Lebensdauer zu erwarten. Bei bestimmungsgerechtem Einsatz
Eigenschaften von HOLZIUS Vollholzelementen werden alle kann die Lebensdauer von HOLZIUS Vollholzelementen mit der
einzelnen Bretter visuell sortiert gemäß EN 14081-1. Bereiche Nutzungsdauer des entsprechenden Bauwerks gleichgesetzt
der Bretter, die aufgrund natürlicher Wachstumsmerkmale die werden.
Festigkeit oder Steifigkeit beeinträchtigen, werden je nach
Güteklasse herausgeschnitten. Die sortierten Kanthölzer 2.13 Außergewöhnliche Einwirkungen
werden anschließend auf die gewünschte Länge für die weitere Brand
Produktion zugeschnitten. HOLZIUS Vollholzelemente werden gemäß ETA-15/729 und
Anschließend werden die erforderlichen ETA-17/745 wie folgt klassifiziert:
Schwalbenschwanzprofile gefräst bzw. Schraubenlöcher
Brandschutz
gebohrt, um die Einzelteile anschließend zu einem HOLZIUS
Bezeichnung Wert
Vollholzelement zusammenzusetzen.
Falls erforderlich, werden die Rohlinge auf ihre endgültige Form Baustoffklasse D
zugeschnitten sowie die Oberflächen veredelt. Zur Brennendes Abtropfen d0
Sicherstellung der Produktqualität während des Transports zur Rauchgasentwicklung s2
Baustelle, der Lagerung oder Montage kann das Aufbringen
eines Witterungsschutzes erforderlich sein.
Wasser
2.7 Umwelt und Gesundheit während der Herstellung Aus den HOLZIUS Vollholzelementen werden keine
Während der Herstellung entstehen keine negativen Inhaltsstoffe ausgewaschen, die das Grundwasser
Auswirkungen auf das Grundwasser oder das Erdreich. Das beeinträchtigen könnten.
Abwasser der Herstellung wird in die lokale
Abwasserkanalisation geleitet und vorschriftsgemäß geklärt. Mechanische Zerstörung
Auch die entstehende Abluft wird vorschriftsmäßig gereinigt. Das Bruchverhalten von HOLZIUS Vollholzelementen
Die Geräuschentwicklung der Industrieanlagen wird durch entspricht dem typischen Verhalten von Massivholz.
bauliche Maßnahmen reduziert und vorschriftsmäßig gedämpft.
2.14 Nachnutzungsphase
Der oben beschriebene Herstellungsprozess gilt in allen von
dieser Umwelt-Produktdeklaration (EPD) abgedeckten Bei einem gezielten Rückbau können HOLZIUS
Fertigungsstätten. Vollholzelemente grundsätzlich wieder verbaut werden, selbst
Der Arbeiterschutz während des Herstellungsprozesses erfüllt nach Ablauf der Lebensdauer des entsprechenden Bauwerks.
die jeweiligen länderspezifischen Anforderungen, das Personal Der bevorzugte Einsatz von HOLZIUS Vollholzelementen ist die
ist mit persönlichen Schutzausrüstungen ausgestattet. Wiederverwendung nach den jeweiligen länderspezifischen
Anforderungen.
3 Umwelt-Produktdeklaration - holzius GmbH - S.r.l. - holzius – Vollholzelemente (Update)
Wenn sie nicht wiederverwendet werden, werden sie für die sie gemäß den länderspezifischen Vorschriften entsorgt
Wärme- oder Stromerzeugung (Heizwert von ca. 16,5 MJ/kg werden. Eine Entsorgung ist möglich, aber nicht üblich.
bei einer Feuchte von u = 12 %) verwendet, ebenfalls unter HOLZIUS Vollholzelemente sind dem Abfallcode 17 02 01 des
Beachtung der länderspezifischen Vorschriften. Europäischen Abfallkatalogs 2014/955/EU zugeordnet.
2.15 Entsorgung 2.16 Weitere Informationen
Falls die Holzabfälle keine andere Verwendung finden, müssen Weitere Informationen sind verfügbar unter: www.holzius.com
3. LCA: Rechenregeln
wird der Transport via LKW über 50 km Transportdistanz als
3.1 Deklarierte Einheit Szenario angesetzt.
Die vorliegende Umwelt-Produktdeklaration bezieht sich auf
eine deklarierte Einheit von 1 m³ HOLZIUS Vollholzelemente Modul C3 | Abfallbehandlung
mit einer durchschnittlichen Rohdichte von 495 kg/m³ und einer In Modul C3 wird das Hacken nach Ausbau der Produkte
Auslieferungsfeuchte von 13 %. betrachtet. Die Holzprodukte und mit ihnen die
Deklarierte Einheit materialinhärenten Eigenschaften verlassen das Produktsystem
als Sekundärbrennstoff in Modul C3.
Bezeichnung Wert Einheit
Deklarierte Einheit 1 m3 Modul C4 | Beseitigung
Rohdichte 495 kg/m3 Das angesetzte Szenario deklariert die energetische
Holzfeuchte bei Auslieferung 13 % Verwertung der Holzprodukte, wodurch keine
Umweltauswirkungen aus der Abfallbehandlung der Produkte in
Die analysierten Produkte stellen durchschnittliche HOLZIUS
C4 zu erwarten sind.
Vollholzelemente dar, die am Standort in Prad (IT) hergestellt
werden.
Modul D | Nutzen und Lasten außerhalb der Systemgrenze
In Modul D wird die energetische Verwertung des Produktes am
Die Berechnung der deklarierten Einheit erfolgte
Lebensende inklusive der entsprechenden energetischen
volumengewichtet. Die vorliegende EPD bezieht sich auf ein
Substitutionspotenziale in Form eines europäischen
durchschnittliches Produkt, produziert an einem Standort. Es
Durchschnittsszenarios beschrieben.
handelt sich um einheitliche Produktionsbedingungen für alle
betrachteten Produkte. Eine mögliche Variabilität ist lediglich 3.3 Abschätzungen und Annahmen
durch den Einsatz unterschiedlicher Holzarten zu erwarten. Alle Annahmen sind durch eine detaillierte Dokumentation
Hierbei wird die Vorkette für Fichtenholz als repräsentativ belegt und entsprechen einer hinsichtlich der verfügbaren
angesetzt. Die Robustheit der deklarierten Ökobilanzwerte ist Datenbasis bestmöglichen Abbildung der Realität. Als
damit als gut einzustufen. Hintergrunddatensatz für Rundholz wurde ein generischer
Datensatz für Fichten-Rundholz aus der GaBi-Datenbank
3.2 Systemgrenze
verwendet. Einen Großteil des von HOLZIUS verarbeiteten
Die Ökobilanz von HOLZIUS Vollholzelementen beinhaltet eine
Holzes stellt Fichtenholz dar. Für andere eingesetzte Holzarten
Cradle-to-Gate-Betrachtung (Wiege bis zum Werkstor) der
ist der Datensatz für Fichtenrundholz als Annäherung zu
auftretenden Umweltwirkungen mit den Modulen C1–C4 und
betrachten.
Modul D (A1–A3, +C, +D). Die folgenden Lebenszyklusphasen
werden in der Analyse berücksichtigt:
Die regionale Anwendbarkeit der eingesetzten
Hintergrunddatensätze bezieht sich zu einem Großteil auf
Modul A1–A3 | Produktionsstadium
Durchschnittsdaten für den europäischen oder
Das Produktionsstadium beinhaltet die Aufwendungen der
deutschsprachigen Raum. Deutsche Daten wurden für den
Rohstoffversorgung (v. a. frisches und trockenes Schnittholz)
italienischen Markt verwendet, wenn keine europäischen oder
sowie der damit verbundenen Transporte bezogen auf den
regionalisierten Durchschnittsdaten verfügbar waren.
Produktionsstandort in Prad (Italien). Die Schnittholzproduktion
umfasst direkte Emissionen aus Trocknungsprozessen, diese
Die Emissionen aus der Holztrocknung wurden gemäß Rüter &
beruhen auf Worst-Case-Annahmen und sind in der Studie
Diederichs 2012 in den Berechnungen berücksichtigt.
enthalten. Thermische Energie wird von der Fernwärme in Prad
geliefert. Die gelieferte elektrische Energie stammt von einem 3.4 Abschneideregeln
regionalen Versorger, der Wasserkraft für seine Erzeugung Es sind alle Inputs und Outputs, für die Daten vorliegen und
nutzt. Da keine Stromzertifikate vorliegen, werden die von denen ein wesentlicher Beitrag zu erwarten ist, im
Ökobilanzergebnisse auf der Grundlage des italienischen Ökobilanzmodell enthalten. Datenlücken werden bei
Resiudal-Mixes berechnet. verfügbarer Datenbasis mit konservativen Annahmen von
Durchschnittsdaten bzw. generischen Daten gefüllt und sind
Modul C1 | Rückbau/Abriss entsprechend dokumentiert. Es wurden lediglich Daten mit
Nach dem Ablösen der auf dem Produkt liegenden einem Beitrag von weniger als 1 % abgeschnitten. Das
Bauteilschichten können die Verbindungen durch Schrauben Vernachlässigen dieser Daten ist durch die Geringfügigkeit der
oder Sägen einfach gelöst und mittels Kränen zum Ort des zu erwartenden Wirkung zu rechtfertigen. Somit wurden keine
Abtransports gehoben werden. Der dafür anfallende Prozesse, Materialien oder Emissionen vernachlässigt, von
Energieaufwand ist gering und kann vernachlässigt werden. welchen ein erheblicher Beitrag zur Umweltwirkung der
Der tatsächliche Energieeinsatz ist abhängig vom Einbau der betrachteten Produkte zu erwarten ist. Es ist davon
Produkte und kann damit im jeweiligen Gebäudekontext stark auszugehen, dass die Daten vollständig erfasst wurden und die
variieren. Gesamtsumme der vernachlässigten Input-Flüsse nicht mehr
als 5 % des Energie- und Masseeinsatzes beträgt.
Modul C2 | Transport zur Abfallbehandlung Aufwendungen für Maschinen und Infrastruktur wurden nicht
Modul C2 beinhaltet den Transport zur Abfallbehandlung. Dazu berücksichtigt.
4 Umwelt-Produktdeklaration - holzius GmbH - S.r.l. - holzius – Vollholzelemente (Update)
3.5 Hintergrunddaten 3.7 Betrachtungszeitraum
Für die Abbildung des Hintergrundsystems im Ökobilanzmodell Im Rahmen der Sammlung der Vordergrunddaten wurde die
werden Sekundärdaten herangezogen. Diese entstammen Sachbilanz für das Produktionsjahr 2021 erhoben. Die Daten
einerseits der GaBi-Datenbank 2022.2 und andererseits beruhen auf den eingesetzten und produzierten Jahresmengen.
anerkannten Literaturquellen (bspw. Rüter & Diederichs 2012).
3.8 Geographische Repräsentativität
3.6 Datenqualität Land oder Region, in dem/r das deklarierte Produktsystem
Die Sammlung der Daten erfolgt über spezifisch für die hergestellt und ggf. genutzt sowie am Lebensende behandelt
Produkte angepasste Tabellenblätter (Excel). Rückfragen wird: Italien
wurden in einem iterativen Prozess schriftlich via E-Mail,
telefonisch bzw. in persönlichen/Web-Meetings geklärt. Durch
3.9 Allokation
die intensive Diskussion zur möglichst realitätsnahen Abbildung
der Stoff und Energieflüsse im Unternehmen zwischen der Kohlenstoffgehalt und Primärenergiegehalt der Produkte
RUBNER Gruppe und Daxner & Merl ist von einer hohen wurden basierend auf ihren materialinhärenten Eigenschaften
Qualität der erhobenen Vordergrunddaten auszugehen. Es entsprechend zugrundeliegenden physikalischen
wurde ein konsistentes und einheitliches Zusammenhängen bilanziert.
Berechnungsverfahren gemäß ISO 14044 angewandt.
3.10 Vergleichbarkeit
Grundsätzlich ist eine Gegenüberstellung oder die Bewertung
Bei der Auswahl der Hintergrunddaten wurde auf die
von EPD-Daten nur möglich, wenn alle zu vergleichenden
technologische, geographische und zeitbezogene
Datensätze nach EN 15804 erstellt wurden und der
Repräsentativität der Datengrundlage geachtet. Bei Fehlen
Gebäudekontext bzw. die produktspezifischen
spezifischer Daten wurde auf generische Datensätze bzw.
Leistungsmerkmale berücksichtigt werden.
einen repräsentativen Durchschnitt zurückgegriffen. Die
eingesetzten GaBi-Hintergrunddatensätze beziehen sich auf
Zur Berechnung der Ökobilanz wurde die GaBi-
die neuesten verfügbaren Versionen und sind sorgfältig
Hintergrunddatenbank 2022.2 in der GaBi-Software Version 10
ausgewählt.
verwendet.
Die Bewertung der Robustheit des Durchschnitts ist in Abschnitt
3.1 zu finden.
4. LCA: Szenarien und weitere technische Informationen
Ende des Lebenswegs (C1–C4)
Charakteristische Produkteigenschaften biogener
Kohlenstoff Bezeichnung Wert Einheit
Während des Baumwachstumes assimiliert das Holz Zur Energierückgewinnung 495 kg
Kohlendioxid und speichert biogenen Kohlenstoff ein. Der im
Produkt gespeicherte Kohlenstoff ist in folgender Tabelle Wiederverwendungs-, Rückgewinnungs- und
deklariert. Recyclingpotential (D), relevante Szenarioangaben
Notiz: 1 kg biogener Kohlenstoff ist äquivalent zu 44/12 kg Bezeichnung Wert Einheit
CO 2. Aufbereitungsquote 100 %
Informationen zur Beschreibung des biogenen Wirkungsgrad der Anlage 68 %
Kohlenstoffgehalts am Werkstor
Das Produkt erreicht das Ende der Abfalleigenschaft nach dem
Bezeichnung Wert Einheit Ausbau aus dem Gebäude, dem Transport zur Aufbereitung
Biogener Kohlenstoff im Produkt 219 kg C und dem Hacken des Produkts. Für das Lebensende des
HOLZIUS Vollholzelement-Produktes wird eine energetische
Verwertung als Sekundärbrennstoff angenommen. Die
energetische Verwertung erfolgt in einem Biomassekraftwerk.
Anlagenspezifische Kennwerte entsprechen einem
Einbau ins Gebäude (A5) europäischen Durchschnittsszenario (EU), da sich der
Das Ende des Lebenswegs der Produktverpackung wird nicht Hauptabsatzmarkt der Produkte auf den europäischen Raum
in Modul A5 deklariert. konzentriert. Das Szenario sieht eine Aufbereitungsquote der
Vollholzprodukte nach Ausbau aus dem Gebäude von 100 %
Bezeichnung Wert Einheit
vor. Diese Annahme ist bei der Anwendung der Ergebnisse im
Verpackung (Polyethylen) 0,490 kg
Gebäudekontext entsprechend anzupassen. Am Lebensende
Das in dieser LCA-Studie angesetzte End-of-Life-Szenario des Produktes wird eine vergleichbare Ausgleichsfeuchte zur
basiert auf den folgenden Annahmen: Auslieferungsfeuchte angenommen. Dieser Wert kann
abhängig von der Lagerung des Produktes vor der
energetischen Verwertung stark schwanken.
5 Umwelt-Produktdeklaration - holzius GmbH - S.r.l. - holzius – Vollholzelemente (Update)
5. LCA: Ergebnisse
Die folgende Tabelle enthält die Ökobilanzergebnisse für eine deklarierte Einheit von 1 m³ HOLZIUS Vollholzprodukt (495 kg/m³).
ANGABE DER SYSTEMGRENZEN (X = IN ÖKOBILANZ ENTHALTEN; ND = MODUL ODER INDIKATOR NICHT DEKLARIERT;
MNR = MODUL NICHT RELEVANT)
Gutschriften
Stadium der
und Lasten
Produktionsstadium Errichtung Nutzungsstadium Entsorgungsstadium
außerhalb der
des Bauwerks
Systemgrenze
g n u g ro s re v ffo ts h o R tro p s n a rT g n u lle ts re H m o v tro p s n a rT m u z re lle ts re Htro s g n u d n e w re V e g a tn o M g n u d n e w n A /g n u z tu N g n u tla h d n a ts n I ru ta ra p e R z ta s rE g n u re u e n rE rü f z ta s n ie e ig re n E n e b ie rte B s a ds e d u ä b e G s e d rü f z ta s n ie re s s a W n e b ie rte B s a ds e d u ä b e G s e d s s irb A /u a b k c ü R tro p s n a rT g n u ld n a h e b lla fb A g n u g itie s e B ,-s g n u d n e w re v re d e iW -s g n u n n iw e g k c ü R re d ola iz n e to p g n ilc y c e R
A1 A2 A3 A4 A5 B1 B2 B3 B4 B5 B6 B7 C1 C2 C3 C4 D
X X X MND MND MND MND MNR MNR MNR MND MND X X X X X
ERGEBNISSE DER ÖKOBILANZ – UMWELTAUSWIRKUNGEN nach EN 15804+A2: 1 m³ HOLZIUS Vollholzelement (495 kg/m³)
Indikator Einheit A1-A3 C1 C2 C3 C4 D
Globales Erwärmungspotenzial total (GWP-total) kg CO 2-Äq. -6,81E+02 0 1,56E+00 8,14E+02 0 -4,36E+02
Globales Erwärmungspotenzial fossil (GWP-fossil) kg CO 2-Äq. 1,24E+02 0 1,49E+00 3,65E+00 0 -4,11E+02
Globales Erwärmungspotenzial biogen (GWP-biogenic) kg CO 2-Äq. -8,06E+02 0 6,49E-02 8,1E+02 0 -2,44E+01
Globales Erwärmungspotenzial luluc (GWP-luluc) kg CO 2-Äq. 4,14E-01 0 1E-02 7,72E-04 0 -4,91E-02
Abbau Potential der stratosphärischen Ozonschicht (ODP) kg CFC11-Äq. 8,65E-09 0 1,46E-13 5,34E-11 0 -3,18E-09
Versauerungspotenzial von Boden und Wasser (AP) mol H+-Äq. 6,63E-01 0 4,97E-03 8,02E-03 0 3,41E-01
Eutrophierungspotenzial Süßwasser (EP-freshwater) kg P-Äq. 2,11E-03 0 5,31E-06 1,07E-05 0 -6,42E-04
Eutrophierungspotenzial Salzwasser (EP-marine) kg N-Äq. 2,86E-01 0 2,27E-03 1,8E-03 0 7,38E-02
Eutrophierungspotenzial Land (EP-terrestrial) mol N-Äq. 2,92E+00 0 2,54E-02 1,89E-02 0 8,75E-01
kg NMVOC-
Bildungspotential für troposphärisches Ozon (POCP) 7,76E-01 0 4,46E-03 4,86E-03 0 3,13E-01
Äq.
Potenzial für den abiotischen Abbau nicht fossiler Ressourcen
kg Sb-Äq. 2,66E-05 0 1,5E-07 9,95E-07 0 -6,83E-05
(ADPE)
Potenzial für den abiotischen Abbau fossiler Brennstoffe (ADPF) MJ 1,62E+03 0 1,95E+01 6,63E+01 0 -7,11E+03
m3 Welt-Äq.
Wassernutzung (WDP) 1,75E+01 0 1,66E-02 8,33E-01 0 -2,34E+01
entzogen
ERGEBNISSE DER ÖKOBILANZ – INDIKATOREN ZUR BESCHREIBUNG DES RESSOURCENEINSATZES nach EN 15804+A2: 1
m³ HOLZIUS Vollholzelement (495 kg/m³)
Indikator Einheit A1-A3 C1 C2 C3 C4 D
Erneuerbare Primärenergie als Energieträger (PERE) MJ 1,88E+03 0 1,35E+00 8,14E+03 0 -2,19E+03
Erneuerbare Primärenergie zur stofflichen Nutzung (PERM) MJ 8,1E+03 0 0 -8,1E+03 0 0
Total erneuerbare Primärenergie (PERT) MJ 9,98E+03 0 1,35E+00 3,68E+01 0 -2,19E+03
Nicht-erneuerbare Primärenergie als Energieträger (PENRE) MJ 1,6E+03 0 1,96E+01 6,63E+01 0 -7,11E+03
Nicht-erneuerbare Primärenergie zur stofflichen Nutzung
MJ 2,12E+01 0 0 0 0 0
(PENRM)
Total nicht erneuerbare Primärenergie (PENRT) MJ 1,62E+03 0 1,96E+01 6,63E+01 0 -7,11E+03
Einsatz von Sekundärstoffen (SM) kg 0 0 0 0 0 0
Erneuerbare Sekundärbrennstoffe (RSF) MJ 0 0 0 0 0 8,1E+03
Nicht erneuerbare Sekundärbrennstoffe (NRSF) MJ 0 0 0 0 0 0
Einsatz von Süßwasserressourcen (FW) m3 6,73E-01 0 1,56E-03 3,51E-02 0 -1,49E+00
ERGEBNISSE DER ÖKOBILANZ –ABFALLKATEGORIEN UND OUTPUTFLÜSSE nach EN 15804+A2:
1 m³ HOLZIUS Vollholzelement (495 kg/m³)
Indikator Einheit A1-A3 C1 C2 C3 C4 D
Gefährlicher Abfall zur Deponie (HWD) kg 5,29E-06 0 1,04E-10 5,73E-09 0 -8,81E-07
Entsorgter nicht gefährlicher Abfall (NHWD) kg 2,09E+00 0 3,19E-03 4,99E-02 0 2,46E-01
Entsorgter radioaktiver Abfall (RWD) kg 4,66E-02 0 3,63E-05 1,06E-02 0 -6,3E-01
Komponenten für die Wiederverwendung (CRU) kg 0 0 0 0 0 0
Stoffe zum Recycling (MFR) kg 0 0 0 0 0 0
Stoffe für die Energierückgewinnung (MER) kg 0 0 0 4,95E+02 0 0
Exportierte elektrische Energie (EEE) MJ 0 0 0 0 0 0
Exportierte thermische Energie (EET) MJ 0 0 0 0 0 0
ERGEBNISSE DER ÖKOBILANZ – zusätzliche Wirkungskategorien nach EN 15804+A2-optional:
1 m³ HOLZIUS Vollholzelement (495 kg/m³)
Indikator Einheit A1-A3 C1 C2 C3 C4 D
6 Umwelt-Produktdeklaration - holzius GmbH - S.r.l. - holzius – Vollholzelemente (Update)
Auftreten von Krankheiten aufgrund von Feinstaubemissionen
Krankheitsfälle ND ND ND ND ND ND
(PM)
Wirkung durch Exposition des Menschen mit U235 (IR) kBq U235-Äq. ND ND ND ND ND ND
Toxizitätsvergleichseinheit für Ökosysteme (ETP-fw) CTUe ND ND ND ND ND ND
Toxizitätsvergleichseinheit für Menschen (krebserregend) (HTP-c) CTUh ND ND ND ND ND ND
Toxizitätsvergleichseinheit für Menschen (nicht krebserregend)
CTUh ND ND ND ND ND ND
(HTP-nc)
Bodenqualitätsindex (SQP) SQP ND ND ND ND ND ND
Die zusätzlichen und optionalen Wirkungskategorien nach EN 15804+A2 werden nicht deklariert, da die Unsicherheit dieser
Indikatoren als hoch einzustufen ist.
Einschränkungshinweis 1 – gilt für den Indikator "Potenzielle Wirkung durch Exposition des Menschen mit U235".
Diese Wirkungskategorie behandelt hauptsächlich die mögliche Wirkung einer ionisierenden Strahlung geringer Dosis auf die
menschliche Gesundheit im Kernbrennstoffkreislauf. Sie berücksichtigt weder Auswirkungen, die auf mögliche nukleare Unfälle und
berufsbedingte Exposition zurückzuführen sind, noch auf die Entsorgung radioaktiver Abfälle in unterirdischen Anlagen. Die potenzielle
vom Boden, von Radon und von einigen Baustoffen ausgehende ionisierende Strahlung wird eben-falls nicht von diesem Indikator
gemessen.
Einschränkungshinweis 2 – gilt für die Indikatoren: "Potenzial für die Verknappung abiotischer Ressourcen - nicht fossile Ressourcen",
"Potenzial für die Verknappung abiotischer Ressourcen - fossile Brennstoffe", "Wasser-Entzugspotenzial (Benutzer)", "Potenzielle
Toxizitätsvergleichseinheit für Ökosysteme", "Potenzielle Toxizitätsvergleichseinheit für den Menschen - kanzerogene Wirkung",
"Potenzielle Toxizitätsvergleichseinheit für den Menschen - nicht kanzerogene Wirkung", "Potenzieller Bodenqualitätsindex".
Die Ergebnisse dieses Umweltwirkungsindikators müssen mit Bedacht angewendet werden, da die Unsicherheiten bei diesen
Ergebnissen hoch sind oder da es mit dem Indikator nur begrenzte Erfahrungen gibt.
6. LCA: Interpretation
Die folgende Interpretation enthält eine Zusammenfassung der ist. Erst bei der energetischen Verwertung am Lebensende des
Ökobilanzergebnisse bezogen auf eine deklarierte Einheit von Produktes (Modul C3) wird der gespeicherte Kohlenstoff in
1 m³ durchschnittlichem HOLZIUS Vollholzelement. Form von Kohlendioxid-Emissionen in die Atmosphäre
entlassen und trägt zu einer potenziellen Klimaerwärmung bei.
Für die potenzielle Klimaerwärmung (GWP) in der
Produktionsphase (Modul A1–A3) von HOLZIUS Die negativen Werte in Modul D sind damit zu erklären, dass
Vollholzelementen ergibt sich in Summe ein negativer Wert. die durch die energetische Verwertung des Produktes erzeugte
Dies ist durch den stofflichen Einsatz von Holz in der Energie die Verbrennung von fossilen Energieträgern ersetzen
Produktion zu erklären. Während des Baumwachstumes kann. Somit werden mehr Emissionen von (hauptsächlich
speichert das Holz Kohlendioxid in Form von biogenem fossilen) Energieträgern vermieden, als durch die Nutzung der
Kohlenstoff ein (negatives Treibhauspotenzial) und ist somit im Holz gespeicherten Energie emittiert werden.
nicht treibhauswirksam, solange dieser im Produkt gespeichert
7 Umwelt-Produktdeklaration - holzius GmbH - S.r.l. - holzius – Vollholzelemente (Update)
Im Umweltprofil der HOLZIUS Vollholzelemente stellt die Prad (italienischer Residual-Mix) einen zentralen Treiber dar.
Lieferkette des trocken zugekauften Schnittholzes eine Die Ergebnisse der vorangegangenen EPD für HOLZIUS solid
treibende Kraft dar. Beim Beitrag zur globalen Erwärmung wood slab elements (Vollholzelemente) (EPD-RUB-20180062-
(GWP) und dem fossilen Ressourceneinsatz stellt neben der IBB1-EN) sind mit der vorliegenden, aktualisierten Version
Lieferkette des trocken zugekauften Schnittholzes der aufgrund der Aktualisierung der zugrunde gelegten Methodik
Strombedarf für die Trocknung und den Produktionsprozess in gemäß EN 15804+A2 nicht direkt vergleichbar.
7. Nachweise
Für ökologische und gesundheitliche Belange sind folgende Gaszusammensetzung für einen repräsentativen Querschnitt
Nachweise beigebracht worden. zu.
7.1 Formaldehyde 7.4 VOC-Emissionen
Nicht relevant, da im Rahmen des Produktionsprozesses kein Für den Nachweis der VOC-Emissionen ist ein Prüfbericht (Nr.
Einsatz formaldehydhaltiger Klebstoffe gegeben ist. Ein 51005-002 III B, 2016) einer Emissionsanalyse von reinem Holz
Prüfbericht (Nr. 2117078/CT/2022/1/A1, 2022) bestätigt eine gemäß AgBB-Schema 2015 verfügbar. Die Analyse wurde
Formaldehyd-Emission unterhalb der technischen gemäß ISO 16000-3 und ISO 16000-6 durchgeführt.
Nachweisgrenze.
VOC-Emissionen
Bezeichnung Wert Einheit
7.2 MDI
Bei der Herstellung werden dem Holz keine MDI-haltigen Stoffe AgBB-Ergebnissüberblick (28 Tage) - μg/m3
hinzugefügt. TVOC (C6 - C16) gem. AgBB 2015 10 μg/m3
Summe SVOC (C16 - C22) gem. AgBB 2015 < 5 μg/m3
7.3 Brandgastoxizität
R (dimensionslos) gem. AgBB 2015 0,086 -
Wegen der heterogenen Struktur von HOLZIUS
Vollholzelementen und der Nichtanwendbarkeit der DIN 53436, VOC ohne NIK gem. AgBB 2015 < 5 μg/m3
stehen keine relevanten Messergebnisse zur Verfügung und Kanzerogene < 1 μg/m3
die Geometrie des Prüflings lässt keine Abbildung der realen
8. Literaturhinweise
Normen Messverfahren.
DIN 53436 EN 15804
DIN 53436:2015, Erzeugung thermischer Zersetzungsprodukte DIN EN 15804:2012+A2:2019+AC:2021, Nachhaltigkeit von
von Werkstoffen für ihre analytisch-toxikologische Prüfung. Bauwerken - Umweltproduktdeklarationen - Grundregeln für die
Produktkategorie Bauprodukte.
DIN 68800-2
DIN 68800-2:2012-02, Holzschutz - Teil 2: Vorbeugende ETA-15/729
bauliche Maßnahmen im Hochbau. ETA-15/729:20.12.2017, holzius Vollholzwand, holzius
Rippendecke.
DIN 68800-3
DIN 68800-3:2012-02, Holzschutz - Teil 3: Vorbeugender ETA-17/745
Schutz von Holz mit Holzschutzmitteln. ETA-17/745:26.03.2018, holzius Vollholzelemente.
EN 338 EN 14081
DIN EN 338:2016-07, Bauholz für tragende Zwecke - DIN EN 14081-1:2005, Holzbauwerke - Nach Festigkeit
Festigkeitsklassen. sortiertes Bauholz für tragende Zwecke mit rechteckigem
Querschnitt - Teil 1: Allgemeine Anforderungen.
EN 717-1
DIN EN 717-1:2005-01, Holzwerkstoffe - Bestimmung der ISO 12572
Formaldehydabgabe - Teil 1: Formaldehydabgabe nach der DIN EN ISO 12572:2016, Wärme- und feuchtetechnisches
Prüfkammer-Methode. Verhalten von Baustoffen und Bauprodukten - Bestimmung der
Wasserdampfdurchlässigkeit - Verfahren mit einem Prüfgefäß.
EN 1912
DIN EN 1912:2013-10-15, Bauholz für tragende Zwecke - ISO 14025
Festigkeitsklassen - Zuordnung von visuellen Sortierklassen DIN EN ISO 14025:2011-10, Umweltkennzeichnungen und -
und Holzarten. deklarationen - Typ III Umweltdeklarationen - Grundsätze und
Verfahren.
EN 12664
DIN EN 12664:2001, Wärmetechnisches Verhalten von ISO 14044
Baustoffen und Bauprodukten - Bestimmung des DIN EN ISO 14044:2006-10, Umweltmanagement - Ökobilanz -
Wärmedurchlasswiderstandes nach dem Verfahren mit dem Anforderungen und Anleitungen.
Plattengerät und dem Wärmestrommessplatten-Gerät -
Trockene und feuchte Produkte mit mittlerem und niedrigem ISO 16000-3
Wärmedurchlasswiderstand. DIN ISO 16000-3:2011, Innenraumluftverunreinigungen - Teil 3:
Messen von Formaldehyd und anderen Carbonylverbindungen
EN 13183-2 in der Innenraumluft und in Prüfkammern - Probenahme mit
DIN EN 13183-2:2002, Feuchtegehalt eines Stückes einer Pumpe.
Schnittholz - Teil 2: Schätzung durch elektrisches Widerstands-
8 Umwelt-Produktdeklaration - holzius GmbH - S.r.l. - holzius – Vollholzelemente (Update)
ISO 16000-6 Chemicals Agency.
DIN ISO 16000-6:2011, Innenraumluftverunreinigungen - Teil 6:
Bestimmung von VOC in der Innenraumluft und in Meyer, 1994
Prüfkammern, Probenahme auf Tenax TA®, thermische Meyer, B., Boehme, C.: 1994, Formaldehydabgabe von
Desorption und Gaschromatographie mit MS oder MS-FID. natürlich gewachsenem Holz, Holzzentralblatt 122
(Formaldehyd release of naturally grown wood), S 1969-1972.
Weitere Literatur PCR Teil A
Produktkategorie-Regeln für gebäudebezogene Produkte und
AgBB-Schema 2015 Dienstleistungen. Teil A: Rechenregeln für die Ökobilanz und
Ausschuss zur gesundheitlichen Bewertung von Bauprodukten Anforderungen an den Projektbericht gemäß EN
(AgBB): Vorgehensweise bei der gesundheitlichen Bewertung 15804+A2:2019. Version 1.3. Berlin: Institut Bauen und Umwelt
der Emissionen von flüchtigen organischen Verbindungen e.V. (Hrsg.), 2022.
(VVOC, VOC und SVOC) aus Bauprodukten.
PCR: Vollholzprodukte
Biozidprodukteverordnung Produktkategorie-Regeln für gebäudebezogene Produkte und
VERORDNUNG (EU) Nr. 528/2012 DES EUROPÄISCHEN Dienstleistungen. Teil B: Anforderungen an die EPD für
PARLAMENTS UND DES RATES vom 22. Mai 2012 über die Vollholzprodukte. Version 5, Berlin: Institut Bauen und Umwelt
Bereitstellung auf dem Markt und die Verwendung von e.V., 18.07.2023.
Biozidprodukten.
Rüter & Diederichs 2012
CPR Rüter, S.; Diederichs, S.: Ökobilanz-Basisdaten für
VERORDNUNG (EU) Nr. 305/2011 DES EUROPÄISCHEN Bauprodukte aus Holz. Arbeitsbericht aus dem Institut für
PARLAMENTS UND DES RATES vom 9. März 2011 zur Holztechnologie und Holzbiologie Nr. 2012/1. Hamburg: Johann
Festlegung harmonisierter Bedingungen für die Vermarktung Heinrich von Thünen-Institut.
von Bauprodukten und zur Aufhebung der Richtlinie
89/106/EWG des Rates. 1907/2006/EG
VERORDNUNG (EG) Nr. 1907/2006 DES EUROPÄISCHEN
GaBi PARLAMENTS UND DES RATES vom 18. Dezember 2006 zur
GaBi 10, Software-System and Database for Life Cycle Registrierung, Bewertung, Zulassung und Beschränkung
Engineering. DB 2022.2. Sphera, 1992-2022. Verfügbar in: chemischer Stoffe (REACH).
https://sphera.com/product-sustainability-gabi-data-search
2014/955/EU
IBU 2021 2014/955/EU, BESCHLUSS DER KOMMISSION vom 18.
Allgemeine Anleitung für das EPD-Programm des Institut Dezember 2014 zur Änderung der Entscheidung 2000/532/EG
Bauen und Umwelt e.V. (IBU). Version 2.0, Berlin: Institut über ein Abfallverzeichnis gemäß der Richtlinie 2008/98/EG
Bauen und Umwelt e.V., 2021. www.ibuepd.com des Europäischen Parlaments und des Rates.
Kandidatenliste
Liste der für eine Zulassung in Frage kommenden besonders
besorgniserregenden Stoffe (17.01.2023), veröffentlicht gemäß
Artikel 59 Absatz 10 der REACH-Verordnung. European
9 Umwelt-Produktdeklaration - holzius GmbH - S.r.l. - holzius – Vollholzelemente (Update)
Herausgeber
Institut Bauen und Umwelt e.V. +49 (0)30 3087748- 0
Hegelplatz 1 info@ibu-epd.com
10117 Berlin www.ibu-epd.com
Deutschland
Programmhalter
Institut Bauen und Umwelt e.V. +49 (0)30 3087748- 0
Hegelplatz 1 info@ibu-epd.com
10117 Berlin www.ibu-epd.com
Deutschland
Ersteller der Ökobilanz
Daxner & Merl GmbH +43 676 849477826
Schleifmühlgasse 13/24 office@daxner-merl.com
1040 Wien www.daxner-merl.com
Österreich
Inhaber der Deklaration
Rubner Holding AG - S.p.A. 0039 0474 563 777
Handwerkerzone 2 info@rubner.com
39030 Kiens www.rubner.com
Italien
10 Umwelt-Produktdeklaration - holzius GmbH - S.r.l. - holzius – Vollholzelemente (Update)
