UMWELT-PRODUKTDEKLARATION
nach ISO 14025 und EN 15804+A2
Deklarationsinhaber Pollmeier Furnierwerkstoffe GmbH
Herausgeber Institut Bauen und Umwelt e.V. (IBU)
Programmhalter Institut Bauen und Umwelt e.V. (IBU)
Deklarationsnummer EPD-POL-20230327-IBA4-DE
Ausstellungsdatum 18.12.2023
Gültig bis 17.12.2028
Pollmeier Fichte LVL
Pollmeier Furnierwerkstoffe GmbH
www.ibu-epd.com | https://epd-online.com
1. Allgemeine Angaben
Pollmeier Furnierwerkstoffe GmbH Pollmeier Fichte LVL
Programmhalter Inhaber der Deklaration
IBU – Institut Bauen und Umwelt e.V. Pollmeier Furnierwerkstoffe GmbH
Hegelplatz 1 Pferdsdorfer Weg 6
10117 Berlin 99831 Amt Creuzburg
Deutschland Deutschland
Deklarationsnummer Deklariertes Produkt/deklarierte Einheit
EPD-POL-20230327-IBA4-DE Die Deklaration bezieht sich auf 1 m³ Pollmeier Fichte LVL S
Furnierschichtholz mit einer Dichte von 540 kg/m³ und einer Holzfeuchte
von ~7,5 %.
Diese Deklaration basiert auf den Produktkategorien-Regeln: Gültigkeitsbereich:
Holzwerkstoffe, 01.08.2021 Diese Deklaration gilt für Pollmeier Fichte LVL S Furnierschichtholz.
(PCR geprüft und zugelassen durch den unabhängigen Für die zugrundeliegende Ökobilanz wurden 100% der im
Sachverständigenrat (SVR)) Referenzzeitraum produzierten Pollmeier Fichte LVL der Pollmeier
Furnierwerkstoffe GmbH berücksichtigt.
Der Inhaber der Deklaration haftet für die zugrundeliegenden Angaben und
Ausstellungsdatum Nachweise; eine Haftung des IBU in Bezug auf Herstellerinformationen,
Ökobilanzdaten und Nachweise ist ausgeschlossen.
18.12.2023
Die EPD wurde nach den Vorgaben der EN 15804+A2 erstellt. Im
Folgenden wird die Norm vereinfacht als EN 15804 bezeichnet.
Gültig bis
17.12.2028 Verifizierung
Die Europäische Norm EN 15804 dient als Kern-PCR
Unabhängige Verifizierung der Deklaration und Angaben gemäß ISO
14025:2011
intern X extern
Dipl.-Ing. Hans Peters
(Vorstandsvorsitzende/r des Instituts Bauen und Umwelt e.V.)
Florian Pronold Matthias Klingler,
(Geschäftsführer/in des Instituts Bauen und Umwelt e.V.) (Unabhängige/-r Verifizierer/-in)
1 Umwelt-Produktdeklaration - Pollmeier Furnierwerkstoffe GmbH - Pollmeier Fichte LVL
2. Produkt
• Füllstoffe für PF-Harz 1,09 %
2.1 Produktbeschreibung/Produktdefinition
Die Fichten-LVL-Produkte sind industriell gefertigte Das Produkt/Erzeugnis/mindestens ein Teilerzeugnis enthält
Furnierschichtholz-Produkte (Laminated Veneer Lumber - LVL) Stoffe der ECHA-Liste der für eine Zulassung in Frage
für tragende und nichttragende Zwecke. Diese bestehen aus kommenden besonders besorgniserregenden Stoffe (en:
miteinander verleimten Furnierlagen aus Fichtenholz. Die Substances of Very High Concern – SVHC) (Stand:
Furniere sind längslagig (in Faserrichtung) orientiert. Bei 11.01.2023) oberhalb von 0,1 Massen-%: nein
Querlageprodukten werden einzelne Furnierlagen kreuzweise
zueinander verleimt. Diese Querlagen erhöhen die Das Produkt/Erzeugnis/mindestens ein Teilerzeugnis enthält
Formstabilität der Platten. weitere CMR-Stoffe der Kategorie 1A oder 1B, die nicht auf der
Kandidatenliste stehen, oberhalb von 0,1 Massen-% in
Für das Inverkehrbringen des Produkts in der EU/EFTA (mit mindestens einem Teilerzeugnis: nein
Ausnahme der Schweiz) gilt die Verordnung (EU) Nr.
305/2011(CPR). Das Produkt benötigt eine Leistungserklärung Dem vorliegenden Bauprodukt wurden Biozidprodukte
unter Berücksichtigung der EN 14374: 2005 und die CE- zugesetzt oder es wurde mit Biozidprodukten behandelt (es
Kennzeichnung (Zertifikat der Leistungsbestätigung / Nr. 0672- handelt sich damit um eine behandelte Ware im Sinne der
CPR-0415 der MPA Stuttgart). Biozidprodukteverordnung (EU) Nr. 528/2012): nein
2.2 Anwendung 2.6 Herstellung
Furnierschichtholz nach DIN EN 14374:2005-02, Am Anfang der Prozesskette steht die Plastifizierung des
Holzbauwerke - Furnierschichtholz für tragende Zwecke - Rundholzes. Hierzu wird das Rundholz in heißem Wasser
Anforderungen, für alle tragenden, aussteifenden oder gekocht. Dabei steigt die Temperatur und Holzfeuchte im
nichttragenden Bauteile. Rundholz an und das Holz wird schälbar gemacht. Die fertig
gekochten Stämme werden entrindet und auf Länge gekappt.
2.3 Technische Daten
Anschließend kann das Furnier geschält werden. Die
Die technischen Daten des Produktes 'Pollmeier Fichte LVL S' Furnierbänder werden auf definierte Längen und Breiten
können aus der entsprechenden Leistungserklärungen formatiert, sodass aus den langen Furnierbändern einzelne
entnommen werden. Furnierblätter entstehen. Im nachgestellten Durchlauftrockner
Bautechnische Daten werden diese getrocknet und mithilfe von Scannertechnik nach
Qualität sortiert. Die Furniere fahren im nächsten Schritt durch
Bezeichnung Wert Einheit
eine Beleimung und werden stufenförmig
Rohdichte 540 kg/m3
übereinandergestapelt. Die so entstehenden 'Bücher' werden
Biegefestigkeit flachkant 50 N/mm² kontinuierlich vor der Presse abgelegt und es entsteht eine
Biegefestigkeit hochkant 44 N/mm² Endlosplatte, welche im Anschluss zum Pressvorgang auf
Elastizitätsmodul parallel zur Faser 14000 N/mm² definierte Längen aufgetrennt wird. Diese Platten werden im
Zuschnitt zu Lamellen formatiert und können nun zu Träger
Materialfeuchte bei Auslieferung 6 %
verpresst und/oder für den Versand verpackt werden.
Zugfestigkeit parallel zur Faser 31 N/mm²
Zugfestigkeit quer zur Faser 0,9 N/mm²
Formaldehydemissionen nach EN 717-1 E1
Die Leistungswerte des Produkts entsprechen der
Leistungserklärung in Bezug auf dessen wesentliche Merkmale
gemäß DIN EN 14374:2005-02, Holzbauwerke –
Furnierschichtholz für tragende Zwecke – Anforderungen.
2.4 Lieferzustand
Die Produkte sind in verschiedenen Größen wählbar.
Maximale Stärke: 81 mm
Maximale Breite: 1820 mm
Maximale Länge: 18000 mm 2.7 Umwelt und Gesundheit während der Herstellung
Bei bestimmungsgemäßer Anwendung der Produkte sind nach
2.5 Grundstoffe/Hilfsstoffe
heutigem Erkenntnisstand Gefährdungen für Wasser, Luft und
Pollmeier 'Fichten LVL S' besteht aus ca. 3 mm starken
Boden auszuschließen.
Fichtenfurnieren, welche mit einem Phenolharz-Klebstoff (PF)
verklebt werden. Die Schäftung der obersten Lage ist mit einem
Gesundheitliche Schäden und Beeinträchtigungen für den
Melaminharz-Klebstoff (MUF) verklebt, um eine saubere
Menschen sind nach heutigem Erkenntnisstand nicht zu
Plattenoberfläche zu generieren.
erwarten.
Die Anteile in Masse - % der Inhaltsstoffe in Pollmeier LVL- 2.8 Produktverarbeitung/Installation
Produkten sind im Folgenden dargestellt.
Die Furnierschichtholz-Produkte der Firma Pollmeier können
mit üblichen Holzbearbeitungsmaschinen und Werkzeugen
• Holz (exkl. Wasser) 86,96% bearbeitet werden.
• Wasser 6,54 %
2.9 Verpackung
• PF 5,37 %
• MUF 0,03 %
2 Umwelt-Produktdeklaration - Pollmeier Furnierwerkstoffe GmbH - Pollmeier Fichte LVL
Die Furnierschichtholz-Produkte werden in der werksinternen Brand
Versandabteilung in Folie gepackt und gebündelt für den Angabe der Baustoffklasse nach EN 13501-1
Transport bereitgestellt. Die zur Folierung und Bündelung
Brandschutz
verwendeten Materialien sind im Folgenden je Kubikmeter
Bezeichnung Wert
Endprodukt angegeben.
Baustoffklasse D
• PE-Folie: 1,09 kg
• PVC-Folie: 0,02 kg Brennendes Abtropfen d0
• Andere Kunststoffe: 0,02 kg Rauchgasentwicklung S1
• Metallteile: 0,03 kg
• Papier und Pappe: 0,04 kg
Wasser
• Kanthölzer: 5,20 kg
Unter ordnungsgemäßer Verwendung des Furnierschichtholzes
werden keine Inhaltsstoffe ausgewaschen, welche
2.10 Nutzungszustand
wassergefährdend sein können.
Die stoffliche Zusammensetzung für den Zeitraum der Nutzung
entspricht der Grundstoffzusammensetzung nach Abschnitt 2.5
Mechanische Zerstörung
Grundstoffe/Hilfsstoffe.
Mögliche Folgen auf die Umwelt bei unvorhergesehener
2.11 Umwelt und Gesundheit während der Nutzung mechanischer Zerstörung sind derzeit nicht bekannt.
Nach heutigem Erkenntnisstand können bei
2.14 Nachnutzungsphase
bestimmungsgerechter Anwendung von Furnierschichtholz
Unter Berücksichtigung der im Abschnitt 2.12 Referenz-
generelle Gefährdungen für Wasser, Luft und Boden
Nutzungsdauer aufgelisteten Punkte, kann nach Rückbau des
ausgeschlossen werden. Gesundheitliche Schäden und
Objektes das Furnierschichtholz wieder- bzw. weiterverwendet
Beeinträchtigungen für den Menschen, sind bei sinngemäßer
werden.
Verwendung und Verarbeitung nicht zu erwarten.
Kann das Furnierschichtholz keiner Wiederverwertung
Die Furnierschichtholz-Produkte erfüllen die Klasse E1 bei der
zugeführt werden, so kann es aufgrund des hohen Heizwertes
Formaldehydabgabe in Anlehnung an die Vorgaben der EN
einer thermischen Verwertung zur Erzeugung von
14374:2005.
Prozesswärme und/oder Strom genutzt werden.
2.12 Referenz-Nutzungsdauer
2.15 Entsorgung
Unter Einhaltung der Holzschutz-Norm DIN 68800 und dem
Der Abfallschlüssel nach AVV für Pollmeier LVL ist
Einsatz des Furnierschichtholzes in der dafür vorgesehenen
030105/170201 (Holz, einfache Entsorgung wie Holz und
Gebrauchsklasse sind der Nutzungsdauer an sich keine
Holzwerkstoffe). Der Abfallschlüssel nach AVV für die
Grenzen gesetzt. Regelmäßige Kontrollen sind unabhängig
Folienverpackung ist 150102
vom Produkt immer zu empfehlen.
(Verpackungen /Kunststoff).
Bei bestimmungsgerechter Verwendung entspricht die
Nutzungsdauer des Furnierschichtholzes der Nutzungsdauer 2.16 Weitere Informationen
des Objektes.
Weiterführende Informationen sind unter www.pollmeier.com zu
finden.
2.13 Außergewöhnliche Einwirkungen
3. LCA: Rechenregeln
werden in Modul A2 berücksichtigt. Modul A3 umfasst die
3.1 Deklarierte Einheit Bereitstellung der Brennstoffe, Betriebsstoffe,
Die deklarierte Einheit der ökologischen Betrachtung ist die Produktverpackung und des Stroms sowie die
Bereitstellung von 1 m³ Furnierschichtholz aus Fichte mit einer Herstellungsprozesse vor Ort. Diese sind im Wesentlichen das
Dichte von 540 kg/m³ bei einem Wasseranteil von 6,54 % und Furnierschälen, die Trocknung, das Verleimen und die
einem Klebstoffanteilanteil von etwa 6,5 %. Endfertigung des Produktes. In Modul A5 wird ausschließlich
Deklarierte Einheit und Massebezug die Entsorgung der Produktverpackung abgebildet. In der
Produktionsphase wird abweichend zur IBU PCR Teil A für die
Bezeichnung Wert Einheit
Bereitstellung von Strom nicht der residual grid mix und
Deklarierte Einheit 1 m3 nachgewiesene Anteile grünen Stroms verwendet, sondern der
Rohdichte 540 kg/m3 deutsche Strommix aus der GaBi Professional Datenbank
Holzfeuchte bei Auslieferung ~ 7,5 % 2022.2. Mit einem Emissionsfaktor von 0,505 kg CO 2-Äq./kWh
ist dieser im Vergleich zur lokalen Zusammensetzung laut
3.2 Systemgrenze Netzanbieter mit 0,276 kg CO 2-Äq./kWh als konservativer
Der Deklarationstyp entspricht einer EPD von der Wiege bis Ansatz zu werten.
zum Werkstor – mit Optionen. Inhalte sind das Stadium der
Produktion, also von der Bereitstellung der Rohstoffe bis zum In Modul C1 wird ein manueller Ausbau ohne anfallende Lasten
Werkstor der Produktion (cradle-to-gate, Module A1 bis A3), angenommen. Modul C2 berücksichtigt den Transport zum
sowie das Modul A5 und das Endes des Lebensweges (Module Entsorger und Modul C3 die Aufbereitung und Sortierung des
C1 bis C4). Darüber hinaus erfolgt eine Betrachtung der Altholzes. Zudem werden in Modul C3 gemäß EN 16485 die
potenziellen Nutzen und Lasten über den Lebensweg des CO 2-Äquivalente des im Produkt befindlichen holzinhärenten
Produktes hinaus (Modul D). Kohlenstoffs sowie die im Produkt enthaltene erneuerbare und
nicht erneuerbare Primärenergie (PERM und PENRM) als
Im Einzelnen werden in Modul A1 die Bereitstellung der Abgänge verbucht. In Modul C4 fallen keine Lasten an, da das
Holzrohstoffe sowie die Bereitstellung der Klebstoffe bilanziert. Produkt die Systemgrenze in Form von Altholz in Modul C3
Die Transporte der stofflich genutzten Rohstoffe zum Werk verlässt.
3 Umwelt-Produktdeklaration - Pollmeier Furnierwerkstoffe GmbH - Pollmeier Fichte LVL
aus den Jahren 1994 bis 1997 beruht. Dabei handelt es sich
Modul D bilanziert die thermische Verwertung des Produktes um Angaben zu Prozessen der Waldwirtschaft, welche für die
als Sekundärbrennstoff am Ende seines Lebenswegs sowie die Nutzung in dieser EPD einer Aktualitätsprüfung unterzogen
daraus resultierenden potenziellen Nutzen und Lasten in Form wurden. Alle anderen Angaben wurden der GaBi Professional
einer Systemerweiterung. Datenbank 2022.2 entnommen und sind nicht älter als fünf
Jahre.
3.3 Abschätzungen und Annahmen
Grundsätzlich wurden alle Stoff- und Energieströme der zur Geographische Repräsentativität
Produktion benötigten Prozesse auf Grundlage von Die gesamte bilanzierte Produktion findet in Deutschland statt.
Fragebögen ermittelt. Die vor Ort auftretenden Emissionen der Die Hintergrunddaten decken dies über regional spezifische
Verbrennung von Holz werden auf Basis eines Prozesse ab.
Hintergrunddatensatzes der GaBi Professional Datenbank
2022.2 abgeschätzt. Emissionen aus der Holztrocknung 3.7 Betrachtungszeitraum
basieren auf Literaturangaben und werden ausführlich in Rüter, Die Datenerhebung wurde für den Zeitraum des
Diederichs 2012 dokumentiert. Alle anderen Daten beruhen auf Referenzjahres 2021 durchgeführt. Jede Information beruht
Durchschnittswerten. somit auf den gemittelten Angaben 12 zusammenhängender
Monate.
3.4 Abschneideregeln
Eine Entscheidung über die zu beachtenden Flüsse resultiert 3.8 Geographische Repräsentativität
aus vorhandenen Studien zur Bilanzierung von Holzprodukten. Land oder Region, in dem/r das deklarierte Produktsystem
Es wurden mindestens diejenigen Stoff- und Energieströme hergestellt und ggf. genutzt sowie am Lebensende behandelt
beurteilt, die 1 % des Einsatzes an erneuerbarer bzw. nicht wird: Deutschland
erneuerbarer Primärenergie oder Masse ausmachen, wobei die
Gesamtsumme der nicht beachteten Flüsse nicht größer als 5
3.9 Allokation
% ist. Darüber hinaus wurde sichergestellt, dass keine Stoff-
und Energieströme vernachlässigt wurden, welche ein Flüsse der materialinhärenten Eigenschaften (biogener
besonderes Potenzial für signifikante Einflüsse in Bezug auf die Kohlenstoff und enthaltene Primärenergie) wurden
Umweltindikatoren aufweisen. grundsätzlich nach physikalischen Kausalitäten zugeordnet.
Alle weiteren Allokationen bei verbundenen Co-Produktionen
Die Aufwendungen für die Bereitstellung der Infrastruktur erfolgten auf ökonomischer Basis.
(Maschinen, Gebäude etc.) des gesamten Vordergrundsystems
wurden nicht berücksichtigt. Dies beruht auf der Annahme, Modul A1
dass die Aufwendungen zur Errichtung und Wartung der • Forst: Alle Aufwendungen der Forst-Vorkette wurden
Infrastruktur insgesamt oben bereits beschriebene 1 % der über ökonomische Allokationsfaktoren auf die Produkte
Gesamtaufwendungen nicht überschreiten. Die zur Betreibung Stammholz und Industrieholz auf Basis ihrer Preise
der Infrastruktur nötigen energetischen Aufwendungen in Form alloziert.
von Wärme und Strom wurden dagegen berücksichtigt.
Modul A3
3.5 Hintergrunddaten
• Holzverarbeitende Industrie: Bei verbundenen Co-
Alle Hintergrunddaten wurden der GaBi Professional
Produktionen wurden Aufwendungen ökonomisch auf
Datenbank 2022.2 sowie dem Abschlussbericht 'Ökobilanz-
die Hauptprodukte und Reststoffe auf Basis ihrer Preise
Basisdaten für Bauprodukte aus Holz' von Rüter, Diederichs
alloziert.
2012 entnommen. Letzterer stellt die Grundlage für eine
• Produzierte thermische und elektrische Energie aus der
regelmäßig aktualisierte, interne Datenbank dar, aus der die
Entsorgung von in Modul A3 entstehenden Abfällen wird
Modellierung der Forst-Vorkette sowie die Prozesse zur
nach IBU PCR Teil A als Outputfluss behandelt.
Abbildung der im Rahmen von 3.3 aufgezählten Annahmen
entnommen wurden.
Modul D
3.6 Datenqualität
• Die in Modul D durchgeführte Systemraumerweiterung
Die Validierung der erfragten Vordergrunddaten erfolgte auf entspricht einem energetischen Verwertungsszenario für
Basis einer Massenbilanz und nach Plausibilitätskriterien. Altholz.
Abdeckung der Vordergrunddaten 3.10 Vergleichbarkeit
Die für diese EPD bilanzierte Produktionsmenge deckt 100 % Grundsätzlich ist eine Gegenüberstellung oder die Bewertung
der Gesamtproduktion von Fichte Furnierschichtholz der von EPD-Daten nur möglich, wenn alle zu vergleichenden
Pollmeier Furnierwerkstoffe GmbH im Referenzjahr 2021 ab. Datensätze nach EN 15804 erstellt wurden und der
Gebäudekontext bzw. die produktspezifischen
Zeitliche Repräsentativität Leistungsmerkmale berücksichtigt werden. Die
Vordergrunddaten beziehen sich auf das Referenzjahr 2021. Ökobilanzmodellierung wurde mithilfe der Software GaBi ts
Die aus der Literatur entnommenen Hintergrunddaten für 2022 in der Version 10.6.2.9 durchgeführt. Alle
stofflich und energetisch genutzte Holzrohstoffe mit Ausnahme Hintergrunddaten wurden der GaBi Professional Datenbank
von Waldholz stammen aus den Jahren 2008 bis 2012. Die 2022.2 entnommen oder stammen aus Literaturangaben.
Bereitstellung von Waldholz wurde einer Veröffentlichung aus
dem Jahr 2008 entnommen, die im Wesentlichen auf Angaben
4. LCA: Szenarien und weitere technische Informationen
Informationen zur Beschreibung des biogenen
Charakteristische Produkteigenschaften biogener
Kohlenstoffgehalts am Werkstor
Kohlenstoff
4 Umwelt-Produktdeklaration - Pollmeier Furnierwerkstoffe GmbH - Pollmeier Fichte LVL
Bezeichnung Wert Einheit Ende des Lebenswegs (C1-C4)
Biogener Kohlenstoff im Produkt 234,79 kg C Es wird ein Szenario zum Ende des Lebensweges in
Biogener Kohlenstoff in der zugehörigen Deutschland angenommen. Für die Aufbereitung des Materials
2,62 kg C
Verpackung wird demnach der deutsche Strommix angesetzt.
Notiz: 1 kg biogener Kohlenstoff ist äquivalent zu 44/12 kg
CO . Bezeichnung WertEinheit
2
Produktanteil zur Verwendung als
540 kg
Am Werkstor der Fertigung und während der Nutzung enthält Sekundärbrennstoff
das Produkt 234,79 kg biogenen Kohlenstoff je Kubikmeter, Redistributionstransportdistanz des Altholzes
50 km
was einem CO -Äquivalent von 860,89 kg entspricht. (Modul C2)
2
Notiz: 1 kg biogener Kohlenstoff ist äquivalent zu 44/12 kg
Für das Szenario der thermischen Verwertung wird eine
CO .
2 Sammelrate von 100 % ohne Verluste durch die Zerkleinerung
des Materials angenommen.
Im Folgenden werden die Szenarien, auf denen die Ökobilanz
Wiederverwendungs- Rückgewinnungs- und
beruht, genauer beschrieben.
Recyclingpotential (D), relevante Szenarioangaben
Einbau ins Gebäude (A5)
Bezeichnung Wert Einheit
Das Modul A5 wird deklariert, es enthält jedoch lediglich
Altholz (atro, je Nettofluss der deklarierten
Angaben zur Entsorgung der Produktverpackung und keinerlei 469,6 kg
Einheit)
Angaben zum eigentlichen Einbau des Produktes ins Gebäude.
Klebstoff (je Nettofluss der deklarierten
Die Menge an Verpackungsmaterial, welches in Modul A5 je m³ 35,1 kg
Einheit)
Produkt als Abfallstoff zur thermischen Verwertung anfällt, und
die resultierende exportierte Energie sind in der folgenden Erzeugter Strom (je Nettofluss der 492,05 kWh
Tabelle als technische Szenarioinformation angegeben. deklarierten Einheit)
Genutzte Abwärme (je Nettofluss der
3587,50 MJ
deklarierten Einheit)
Bezeichnung WertEinheit
Kunststoffverpackung zur thermischen Das Produkt wird in der gleichen Zusammensetzung wie die
1,13 kg
Abfallbehandlung beschriebene deklarierte Einheit am Ende des Lebenswegs
Gesamteffizienz der thermischen verwertet. Es wird von einer energetischen Verwertung in
Abfallverwertung (Kunststoffe) 38 % einem Biomasseheizkraftwerk mit einem Gesamtwirkungsgrad
von 55 % und einem elektrischen Wirkungsgrad von 18,19 %
Holzverpackung zur thermischen
5,20 kg ausgegangen. Dabei werden bei der Verbrennung von 1 t Holz
Abfallbehandlung
(lufttrocken, ca. 6,16 % Holzfeuchte, 18 MJ/kg) etwa 909 kWh
Gesamteffizienz der thermischen
44 % Strom und 6630 MJ nutzbare Wärme erzeugt. Da in der
Abfallverwertung (Holz)
Herstellungsphase (A1–A3) kein Sekundärbrennstoff eingesetzt
Gesamt exportierte elektrische Energie 26,9 MJ wird, entspricht der Nettofluss, welcher in Modul D eingeht, der
Gesamt exportierte thermische Energie 51,8 MJ Produktzusammensetzung am Werkstor. Unter
Berücksichtigung des Anteils der Klebstoffe werden in Modul D
je deklarierte Einheit 492,05 kWh Strom und 3587,50 MJ
Für die Entsorgung der Produktverpackung wird eine
thermische Energie produziert.
Transportdistanz von 50 km angenommen. Die Gesamteffizienz
der Müllverbrennung sowie die Anteile an Strom- und
Die exportierte Energie substituiert Brennstoffe aus fossilen
Wärmeerzeugung durch Kraft-Wärme-Kopplung entsprechen
Quellen, wobei in diesem Szenario für die Verwertung in
dem zugeordneten Müllverbrennungsprozess der GaBi
Deutschland unterstellt wird, dass die thermische Energie aus
Professional Datenbank 2022.2.
Erdgas erzeugt wird und der substituierte Strom dem
deutschen Strommix aus dem Jahr 2018 entspricht.
5 Umwelt-Produktdeklaration - Pollmeier Furnierwerkstoffe GmbH - Pollmeier Fichte LVL
5. LCA: Ergebnisse
ANGABE DER SYSTEMGRENZEN (X = IN ÖKOBILANZ ENTHALTEN; MND = MODUL ODER INDIKATOR NICHT DEKLARIERT;
MNR = MODUL NICHT RELEVANT)
Gutschriften
Stadium der
und Lasten
Produktionsstadium Errichtung Nutzungsstadium Entsorgungsstadium
außerhalb der
des Bauwerks
Systemgrenze
g n u g ro s re v ffo ts h o R tro p s n a rT g n u lle ts re H m o v tro p s n a rT m u z re lle ts re Htro s g n u d n e w re V e g a tn o M g n u d n e w n A /g n u z tu N g n u tla h d n a ts n I ru ta ra p e R z ta s rE g n u re u e n rE rü f z ta s n ie e ig re n E n e b ie rte B s a ds e d u ä b e G s e d rü f z ta s n ie re s s a W n e b ie rte B s a ds e d u ä b e G s e d s s irb A /u a b k c ü R tro p s n a rT g n u ld n a h e b lla fb A g n u g itie s e B ,-s g n u d n e w re v re d e iW -s g n u n n iw e g k c ü R re d ola iz n e to p g n ilc y c e R
A1 A2 A3 A4 A5 B1 B2 B3 B4 B5 B6 B7 C1 C2 C3 C4 D
X X X MND X MND MND MNR MNR MNR MND MND X X X X X
ERGEBNISSE DER ÖKOBILANZ – UMWELTAUSWIRKUNGEN nach EN 15804+A2: 1 m³ Fichte LVL
Indikator Einheit A1 A2 A3 A5 C1 C2 C3 C4 D
GWP-total kg CO 2-Äq. -7,59E+02 2,29E+01 1,34E+02 1,36E+01 0 6,28E-01 8,72E+02 0 -3,85E+02
GWP-fossil kg CO 2-Äq. 1,02E+02 2,29E+01 1,43E+02 3,97E+00 0 6,28E-01 1,15E+01 0 -3,85E+02
GWP-biogenic kg CO 2-Äq. -8,61E+02 0 -9,59E+00 9,59E+00 0 0 8,61E+02 0 0
GWP-luluc kg CO 2-Äq. ND ND ND ND ND ND ND ND ND
ODP kg CFC11-Äq. 2,4E-10 4,32E-12 2,82E-09 1,35E-12 0 3,89E-14 2,5E-10 0 -5,36E-09
AP mol H+-Äq. 3,79E-01 1,34E-01 5,47E-01 2,87E-03 0 3,79E-03 1,63E-02 0 -3,18E-01
EP-freshwater kg P-Äq. 1,64E-04 4,84E-05 6,41E-04 4,79E-07 0 1,94E-06 5,04E-05 0 -1,09E-03
EP-marine kg N-Äq. 1,69E-01 6,63E-02 2,16E-01 8,93E-04 0 1,86E-03 5,24E-03 0 -1,3E-01
EP-terrestrial mol N-Äq. 1,86E+00 7,33E-01 2,47E+00 1,38E-02 0 2,06E-02 5,46E-02 0 -1,05E+00
kg NMVOC-
POCP 4,96E-01 1,25E-01 6,72E-01 2,3E-03 0 3,51E-03 1,28E-02 0 -3,32E-01
Äq.
ADPE kg Sb-Äq. 1,58E-05 2,26E-06 6,1E-05 3,75E-08 0 5,43E-08 5,25E-06 0 -1,25E-04
ADPF MJ 2,59E+03 3,05E+02 1,86E+03 4,17E+00 0 8,68E+00 1,46E+02 0 -6,79E+03
m3 Welt-Äq.
WDP 3,5E-01 1,6E-02 5,45E-01 4,2E-02 0 5,58E-04 4,66E-02 0 1,34E+00
entzogen
GWP = Globales Erwärmungspotenzial; ODP = Abbaupotenzial der stratosphärischen Ozonschicht; AP = Versauerungspotenzial von Boden und
Wasser; EP = Eutrophierungspotenzial; POCP = Bildungspotenzial für troposphärisches Ozon; ADPE = Potenzial für die Verknappung von abiotischen
Ressourcen – nicht fossile Ressourcen (ADP – Stoffe); ADPF = Potenzial für die Verknappung abiotischer Ressourcen – fossile Brennstoffe (ADP –
fossile Energieträger); WDP = Wasser-Entzugspotenzial (Benutzer)
ERGEBNISSE DER ÖKOBILANZ – INDIKATOREN ZUR BESCHREIBUNG DES RESSOURCENEINSATZES nach EN 15804+A2: 1
m³ Fichte LVL
Indikator Einheit A1 A2 A3 A5 C1 C2 C3 C4 D
PERE MJ 1,4E+02 1,97E+01 5,59E+03 8,51E-01 0 4,94E-01 1,16E+02 0 6,55E+03
PERM MJ 9,05E+03 0 1E+02 -1E+02 0 0 -9,05E+03 0 0
PERT MJ 9,19E+03 1,97E+01 5,69E+03 -9,94E+01 0 4,94E-01 -8,93E+03 0 6,55E+03
PENRE MJ 2,59E+03 3,05E+02 1,86E+03 4,17E+00 0 8,7E+00 1,46E+02 0 -5,85E+03
PENRM MJ 9,42E+02 0 4,06E+01 -4,06E+01 0 0 -9,42E+02 0 0
PENRT MJ 3,53E+03 3,05E+02 1,9E+03 -3,65E+01 0 8,7E+00 -7,96E+02 0 -5,85E+03
SM kg 0 0 0 0 0 0 0 0 0
RSF MJ 0 0 0 0 0 0 0 0 9,05E+03
NRSF MJ 0 0 0 0 0 0 0 0 9,42E+02
FW m3 3,5E-01 1,6E-02 5,45E-01 4,2E-02 0 5,58E-04 4,66E-02 0 1,34E+00
PERE = Erneuerbare Primärenergie als Energieträger; PERM = Erneuerbare Primärenergie zur stofflichen Nutzung; PERT = Total erneuerbare
Primärenergie; PENRE = Nicht-erneuerbare Primärenergie als Energieträger; PENRM = Nicht-erneuerbare Primärenergie zur stofflichen Nutzung;
PENRT = Total nicht erneuerbare Primärenergie; SM = Einsatz von Sekundärstoffen; RSF = Erneuerbare Sekundärbrennstoffe; NRSF = Nicht-
erneuerbare Sekundärbrennstoffe; FW = Nettoeinsatz von Süßwasserressourcen
ERGEBNISSE DER ÖKOBILANZ –ABFALLKATEGORIEN UND OUTPUTFLÜSSE nach EN 15804+A2:
1 m³ Fichte LVL
Indikator Einheit A1 A2 A3 A5 C1 C2 C3 C4 D
HWD kg 2,07E-07 1,35E-09 2,12E-07 3,39E-10 0 4,17E-11 1,52E-08 0 -1,15E-06
NHWD kg 6,72E-01 4,89E-02 4,71E+00 1,18E-01 0 1,25E-03 1,44E-01 0 1,08E+01
RWD kg 1,35E-02 3,82E-04 1,48E-01 1,87E-04 0 1,07E-05 1,28E-02 0 -2,75E-01
CRU kg 0 0 0 0 0 0 0 0 0
MFR kg 0 0 0 0 0 0 0 0 0
MER kg 0 0 0 5,2E+00 0 0 5,4E+02 0 0
EEE MJ 0 0 8,65E-01 2,69E+01 0 0 0 0 0
EET MJ 0 0 2,01E+00 5,18E+01 0 0 0 0 0
6 Umwelt-Produktdeklaration - Pollmeier Furnierwerkstoffe GmbH - Pollmeier Fichte LVL
HWD = Gefährlicher Abfall zur Deponie; NHWD = Entsorgter nicht gefährlicher Abfall; RWD = Entsorgter radioaktiver Abfall; CRU = Komponenten für
die Wiederverwendung; MFR = Stoffe zum Recycling; MER = Stoffe für die Energierückgewinnung; EEE = Exportierte Energie – elektrisch; EET =
Exportierte Energie – thermisch
ERGEBNISSE DER ÖKOBILANZ – zusätzliche Wirkungskategorien nach EN 15804+A2-optional:
1 m³ Fichte LVL
Indikator Einheit A1 A2 A3 A5 C1 C2 C3 C4 D
PM Krankheitsfälle ND ND ND ND ND ND ND ND ND
IR kBq U235-Äq. ND ND ND ND ND ND ND ND ND
ETP-fw CTUe ND ND ND ND ND ND ND ND ND
HTP-c CTUh ND ND ND ND ND ND ND ND ND
HTP-nc CTUh ND ND ND ND ND ND ND ND ND
SQP SQP ND ND ND ND ND ND ND ND ND
PM = Potenzielles Auftreten von Krankheiten aufgrund von Feinstaubemissionen; IR = Potenzielle Wirkung durch Exposition des Menschen mit U235;
ETP-fw = Potenzielle Toxizitätsvergleichseinheit für Ökosysteme; HTP-c = Potenzielle Toxizitätsvergleichseinheit für den Menschen (kanzerogene
Wirkung); HTP-nc = Potenzielle Toxizitätsvergleichseinheit für den Menschen (nicht kanzerogene Wirkung); SQP = Potenzieller Bodenqualitätsindex
Der Indikator GWP-luluc wurde nicht deklariert, da dessen Beitrag weniger als 5 % von GWP-gesamt über die deklarierten Module A -
C ausmacht. Zum einen stammt die Rohstoffherkunft im Fall des vorliegenden Produktes ausschließlich aus Deutschland. Circa 80 %
des verwendeten Nadelstammholzes stammt aus den Bundesländern Niedersachsen, Thüringen und Hessen. Zum anderen wird im
Rahmen der internationalen Treibhausgasberichterstattung unter der Klimarahmenkonvention (UNFCCC) sowie der EU-Verordnung
(EU) 2018/841 die Menge des jährlich anfallenden Derbholzabgangs aus bestehenden Wäldern in Deutschland, inklusive des Anteil
der aus der Landnutzungsänderung 'Entwaldung' stammenden Holzmengen abgeschätzt (Umweltbundesamt 2023). Für das
Referenzjahr 2021 lag der Anteil der mit Entwaldung verbundenen Holzabgänge bei bundesweit 1,86 %. Zugleich ist davon
auszugehen, dass mit einer Änderung der Landnutzungsart verbundene Holzsortimente aufgrund des unregelmäßigen Angebots kaum
zum Einsatz kommen können (räumlich sowie zeitlich und somit logistisch nicht planbar), da die Herstellung des vorliegenden
Produktes auf eine kontinuierliche Versorgung mit bestimmten Rohholzsortimenten gleichbleibender Qualität und Dimension (hier:
Nadelstammholz) angewiesen ist.
Die stofflich genutzte Primärenergie (PERM und PENRM) wird nach EN 16485 als materialinhärente Eigenschaft aufgefasst. In der
Konsequenz verlässt sie das Produktsystem stets mit dem Material und wird aus dem entsprechenden Indikator als negativer Wert
ausgebucht. RSF und NRSF sind als Teil von PERE und PENRE zu verstehen und dort enthalten.
Einschränkungshinweis 1 – gilt für den Indikator Potentielle Wirkung durch Exposition des Menschen mit U235: Diese
Wirkungskategorie behandelt hauptsächlich die mögliche Wirkung einer ionisierenden Strahlung geringer Dosis auf die menschliche
Gesundheit im Kernbrennstoffkreislauf. Sie berücksichtigt weder Auswirkungen, die auf mögliche nukleare Unfälle und berufsbedingte
Exposition zurückzuführen sind, noch auf die Entsorgung radioaktiver Abfälle in unterirdischen Anlagen. Die potenzielle vom Boden,
von Radon und von einigen Baustoffen ausgehende ionisierende Strahlung wird ebenfalls nicht von diesem Indikator gemessen.
Einschränkungshinweis 2 – gilt für die Indikatoren Potenzial für die Verknappung abiotischer Ressourcen – nicht fossile Ressourcen,
Potenzial für die Verknappung abiotischer Ressourcen - fossile Brennstoffe, Wasser-Entzugspotenzial (Benutzer), Potentielle
Toxizitätsvergleichseinheit für Ökosysteme, Potentielle Toxizitätsvergleichseinheit für den Menschen - kanzerogene Wirkung,
Potentielle Toxizitätsvergleichseinheit für den Menschen - nicht kanzerogene Wirkung, Potentieller Bodenqualitätsindex: Die
Ergebnisse dieses Umweltwirkungsindikators müssen mit Bedacht angewendet werden, da die Unsicherheiten bei diesen Ergebnissen
hoch sind oder da es mit dem Indikator nur begrenzte Erfahrungen gibt.
6. LCA: Interpretation
Der Fokus der Ergebnis-Interpretation liegt auf der Phase der Primärenergieeinsätzen (PERE, PENRE) sowie dem
Produktion (Module A1 bis A3), da diese auf konkreten Frischwassereinsatz und Abfällen. Im Folgenden werden somit
Angaben des Unternehmens beruht. Die Interpretation die bedeutendsten Faktoren zu den jeweiligen Kategorien
geschieht mittels einer Dominanzanalyse zu den aufgeführt.
Umweltauswirkungen (GWP-fossil, ODP, AP, EP-fw, POCP,
ADPE, ADPF) und den erneuerbaren/nicht erneuerbaren
7 Umwelt-Produktdeklaration - Pollmeier Furnierwerkstoffe GmbH - Pollmeier Fichte LVL
der Entsorgung der Verpackung in Modul A5. Die
Abb.1: Relative Anteile der Module A1–A3 am Einfluss auf die verbleibenden 860,9 kg CO verlassen das Produktsystem in
2
Umweltwirkungsindikatoren und den Primärenergieeinsatz Modul C3 in Form von verwertbarem Altholz.
(cradle-to-gate)
Die für die übrigen Umweltwirkungs- und
Zur Abbildung des GWP-biogen verdienen die holzinhärenten Ressourcenindikatoren relevantesten Prozesse werden im
CO 2-Produktsystemein- und -ausgänge eine gesonderte Folgenden als prozentuale Anteile an der Summe A1-A3
Betrachtung. aufgelistet.
GWP fossil:
47 % Stromverbrauch (A3)
24 % Bereitstellung der Klebstoffe (A1)
14 % Bereitstellung des Holz-Rohstoffes (A1)
8 % Transport des Holzrohstoffes (A2)
ODP:
90 % Stromverbrauch (A3)
4 % Bereitstellung der Klebstoffe (A1)
4 % Bereitstellung des Holz-Rohstoffes (A1)
AP:
30 % Wärmeerzeugung (A3)
28 % Bereitstellung des Holz-Rohstoffes (A1)
17 % Stromverbrauch (A3)
11 % Transport des Holzrohstoffes (A2)
8 % Bereitstellung der Klebstoffe (A1)
EP-fw:
65 % Stromverbrauch (A3)
10 % Bereitstellung des Holz-Rohstoffes (A1)
Abb.2: Holzinhärente CO -Produktsystemein- und -ausgänge
2
[kg CO -Äq.]. Die inverse Vorzeichengebung der In- und 9 % Bereitstellung der Klebstoffe (A1)
2
Outputs trägt der ökobilanziellen CO -Flussbetrachtung aus
2 POCP:
Sicht der Atmosphäre Rechnung.
31 % Bereitstellung des Holz-Rohstoffes (A1)
28 % Wärmeerzeugung (A3)
Durch das Wachstum des für die Produktion benötigten Holzes
werden in Modul A1 860,9 kg CO gebunden. Das Wachstum
2 13 % Betriebsstoffe und Verpackung (A3)
des in der Produktion energetisch genutzten Holzes bindet 11 % Stromverbrauch (A3)
darüber hinaus 403,5 kg CO , welche in das Modul A3
2
eingehen und durch die Verbrennung am Standort ebenfalls in 9 % Transport des Holzrohstoffes (A2)
diesem Modul wieder emittiert werden. In Modul A3 geht zudem 8 % Bereitstellung der Klebstoffe (A1)
das in Holz- und Papierverpackung enthaltene biogene CO in
2
Höhe von 9,59 kg ein. Dieses verlässt die Systemgrenze bei ADPE:
8 Umwelt-Produktdeklaration - Pollmeier Furnierwerkstoffe GmbH - Pollmeier Fichte LVL
73 % Stromverbrauch (A3) 34 % Stromverbrauch (A3)
13 % Bereitstellung der Klebstoffe (A1)
10 % Bereitstellung des Holz-Rohstoffes (A1)
ADPF: 6 % Transport des Holzrohstoffes (A2)
44 % Bereitstellung der Klebstoffe (A1)
34 % Stromverbrauch (A3) FW:
10 % Bereitstellung des Holz-Rohstoffes (A1) 56 % Stromverbrauch (A3)
34 % Bereitstellung der Klebstoffe (A1)
PERE:
73 % Wärmeerzeugung (A3) Sonderabfälle:
22 % Stromverbrauch (A3) 47 % Bereitstellung der Klebstoffe (A1)
40 % Stromverbrauch (A3)
PENRE:
44 % Bereitstellung der Klebstoffe (A1)
7. Nachweise
Das Klebstoffsystem zur Herstellung von Fichten-LVL enthält
7.1 Formaldehyd kein MDI.
Für Pollmeier Furnierschichtholz wurden Formaldehyd
Prüfungen nach EN 717-1 durchgeführt. Diese wurden extern 7.3 Prüfung auf Vorbehandlung der Einsatzstoffe Messung
vom WKI Braunschweig durchgeführt. Der ermittelte nach AltholzVO
Prüfkammerwert erfüllt die Formaldehyd-Emissionsklasse E1 Für die Produktion der Fichten-LVL wird kein Altholz eingesetzt.
für Furnierschichtholz der DIN EN 13986:2015 bzw. der
Chemikalien-Verordnung (Anforderung: ≤ 0,1 ppm). 7.4 VOC-Emissionen
Für Pollmeier Furnierschichtholz aus Fichte liegen keine VOC-
7.2 MDI Nachweise nach AgBB-Schema vor.
8. Literaturhinweise
Normen Prüfkammer-Methode.
DIN 68800 ISO 14025
DIN 68800-1:2019-06, Holzschutz - Teil 1: Allgemeines DIN EN ISO 14025:2011, Umweltkennzeichnungen und -
DIN 68800-2:2022-02, Holzschutz - Teil 2: Vorbeugende deklarationen – Typ III Umweltdeklarationen – Grundsätze und
bauliche Maßnahmen im Hochbau Verfahren.
DIN 68800-3:2020-03, Holzschutz - Teil 3: Vorbeugender
Schutz von Holz mit Holzschutzmitteln Weitere Literatur
DIN 68800-4:2020-12, Holzschutz - Teil 4:
Bekämpfungsmaßnahmen gegen Holz zerstörende Pilze und AVV
Insekten und Sanierungsmaßnahmen Abfallverzeichnis-Verordnung (AVV) vom 10. Dezember 2001
(BGBl. I S. 3379), die zuletzt durch Artikel 1 der Verordnung
EN 13501-1 vom 30. Juni 2020 (BGBl. I S. 1533) geändert worden ist
DIN EN 13501-1:2019-05, Klassifizierung von Bauprodukten (Stand: 30.03.2023).
und Bauarten zu ihrem Brandverhalten - Teil 1: Klassifizierung
mit den Ergebnissen aus den Prüfungen zum Brandverhalten Biozidprodukteverordnung (EU) Nr. 528/2012
von Bauprodukten. VERORDNUNG (EU) Nr. 528/2012 DES EUROPÄISCHEN
PARLAMENTS UND DES RATES vom 22. Mai 2012 über die
DIN EN 13986 Bereitstellung auf dem Markt und die Verwendung von
DIN EN 13986:2015-06, Holzwerkstoffe zur Verwendung im Biozidprodukten.
Bauwesen - Eigenschaften, Bewertung der Konformität und
Kennzeichnung GaBi Professional Datenbank 2022.2
GaBi Professional Datenbank 2022. Content Version 2022.2.
EN 14374 Sphera Solutions GmbH, 2022.
DIN EN 14374:2005-02, Holzbauwerke - Furnierschichtholz für
tragende Zwecke - Anforderungen. GaBi ts 2022
GaBi ts 2022, Version 10.6.2.9: Software und Datenbank zur
EN 15804 Ganzheitlichen Bilanzierung. Content Version 2022.2. Sphera
DIN EN 15804:2012+A2:2019+AC:2021, Nachhaltigkeit von Solutions GmbH, 2022.
Bauwerken – Umweltproduktdeklarationen – Grundregeln für
die Produktkategorie Bauprodukte. IBU PCR Teil A
Produktkategorie-Regeln für gebäudebezogene Produkte und
EN 16485 Dienstleistungen, Teil A: Rechenregeln für die Ökobilanz und
DIN EN 16485:2014-07, Rund- und Schnittholz - Anforderungen an den Projektbericht nach EN 15804+A2:2019.
Umweltproduktdeklarationen - Produktkategorieregeln für Holz Berlin: Institut Bauen und Umwelt e.V.; Stand 2022-08; Version
und Holzwerkstoffe im Bauwesen. 1.3.
EN 717-1 IBU-Programmanleitung
DIN EN 717-1:2005-01, Holzwerkstoffe - Bestimmung der Allgemeine Anleitung zum IBU-EPD-Programm. Die Erstellung
Formaldehydabgabe - Teil 1: Formaldehydabgabe nach der von Umwelt Produktdeklarationen. Berlin: Institut Bauen und
9 Umwelt-Produktdeklaration - Pollmeier Furnierwerkstoffe GmbH - Pollmeier Fichte LVL
Umwelt e.V.; Stand 2022-20; Version 2.1. Kyoto-Protokoll 2023 - Nationaler Inventarbericht zum
Deutschen Treibhausgasinventar 1990 – 2021. In: Günther, D.,
PCR: Holzwerkstoffe Gniffke, P., und Tarakji, Y. (Hrsg.) Umweltbundesamt, Clim
PCR-Anleitungstexte für gebäudebezogene Produkte und Change 28/2023, 981 S.
Dienstleistungen, Teil B: Anforderungen an die EPD für
Holzwerkstoffe. Berlin: Institut Bauen und Umwelt e.V.; Stand Verordnung (EU) Nr. 305/2011(CPR)
2023‑04; Version 1. Verordnung (EU) Nr. 305/2011(CPR) zur Festlegung
harmonisierter Bedingungen für die Vermarktung von
Rüter, Diederichs 2012 Bauprodukten und zur Aufhebung der Richtlinie 89/106/EWG
Rüter, Sebastian; Diederichs, Stefan (2012): Ökobilanz- des Rates.
Basisdaten für Bauprodukte aus Holz. Abschlussbericht,
Hamburg: Johann Heinrich von Thünen Institut, Institut für Zertifikat der Leistungsbestätigung / Nr. 0672-CPR-0415
Holztechnologie und Holzbiologie. Furnierschichtholz nach EN 14374:2005-02 für alle tragenden,
aussteifenden oder nichttragenden Bauteile, MPA Stuttgart.
Umweltbundesamt (2023) Berichterstattung unter der
Klimarahmenkonvention der Vereinten Nationen und dem
10 Umwelt-Produktdeklaration - Pollmeier Furnierwerkstoffe GmbH - Pollmeier Fichte LVL
Herausgeber
Institut Bauen und Umwelt e.V. +49 (0)30 3087748- 0
Hegelplatz 1 info@ibu-epd.com
10117 Berlin www.ibu-epd.com
Deutschland
Programmhalter
Institut Bauen und Umwelt e.V. +49 (0)30 3087748- 0
Hegelplatz 1 info@ibu-epd.com
10117 Berlin www.ibu-epd.com
Deutschland
Ersteller der Ökobilanz
Thünen-Institut für Holzforschung +49(0)40 73962 - 619
Leuschnerstr. 91 holzundklima@thuenen.de
21031 Hamburg www.thuenen.de
Deutschland
Inhaber der Deklaration
Pollmeier Furnierwerkstoffe GmbH +49 36926 945 0
Pferdsdorfer Weg 6 Info@Pollmeier.com
99831 Amt Creuzburg www.pollmeier.com
Deutschland
11 Umwelt-Produktdeklaration - Pollmeier Furnierwerkstoffe GmbH - Pollmeier Fichte LVL
