UMWELT-PRODUKTDEKLARATION
nach ISO 14025 und EN 15804+A2
Deklarationsinhaber Glas Trösch Holding AG
Herausgeber Institut Bauen und Umwelt e.V. (IBU)
Programmhalter Institut Bauen und Umwelt e.V. (IBU)
Deklarationsnummer EPD-GLS-20230184-IBB2-DE
Ausstellungsdatum 05.02.2024
Gültig bis 04.02.2029
Floatglas im Bauwesen: EUROFLOAT
Glas Trösch Holding AG
www.ibu-epd.com | https://epd-online.com
1. Allgemeine Angaben
Glas Trösch Holding AG Floatglas im Bauwesen: EUROFLOAT
Programmhalter Inhaber der Deklaration
IBU – Institut Bauen und Umwelt e.V. Glas Trösch Holding AG
Hegelplatz 1 Industriestrassse 29
10117 Berlin 4922 Bützberg
Deutschland Schweiz
Deklarationsnummer Deklariertes Produkt/deklarierte Einheit
EPD­GLS­20230184­IBB2­DE 1 m2 Floatglas, 4 mm
Diese Deklaration basiert auf den Produktkategorien-Regeln: Gültigkeitsbereich:
Flachglas im Bauwesen, 01.08.2021 Die EPD deckt 100 % der Herstellung von Floatglas der Glas Trösch
(PCR geprüft und zugelassen durch den unabhängigen Holding AG in den Werken Hombourg (F), Osterweddingen (D),
Sachverständigenrat (SVR)) Haldensleben (D) und Ujazd (PL) ab.
Der Inhaber der Deklaration haftet für die zugrundeliegenden Angaben und
Nachweise; eine Haftung des IBU in Bezug auf Herstellerinformationen,
Ausstellungsdatum Ökobilanzdaten und Nachweise ist ausgeschlossen.
05.02.2024
Die EPD wurde nach den Vorgaben der EN 15804+A2 erstellt. Im
Folgenden wird die Norm vereinfacht als EN 15804 bezeichnet.
Gültig bis
Verifizierung
04.02.2029
Die Europäische Norm EN 15804 dient als Kern­PCR
Unabhängige Verifizierung der Deklaration und Angaben gemäß ISO
14025:2011
intern X extern
Dipl.­Ing. Hans Peters
(Vorstandsvorsitzende/r des Instituts Bauen und Umwelt e.V.)
Florian Pronold Angela Schindler,
(Geschäftsführer/in des Instituts Bauen und Umwelt e.V.) (Unabhängige/­r Verifizierer/­in)
1 Umwelt­Produktdeklaration ­ Glas Trösch Holding AG ­ Floatglas im Bauwesen: EUROFLOAT
2. Produkt
Grundzusammensetzung. Sie lassen sich allgemein als
2.1 Produktbeschreibung/Produktdefinition Produkte beschreiben, die aus der Mischung von Rohstoffen
Das deklarierte Glas ist ein Natrium­Kalzium­Silikatglas (CAS­ entstehen, die in drei Hauptkategorien
Nr. 65997­17­3, EINECS­Nr. 266­046­0), das im Float­ unterteilt werden:
Verfahren hergestellt wird.
Materialien, die für die Glasbildung benötigt werden (ca. 63 %):
Floatglas ist heute das im Baubereich am häufigsten
• Sand
verwendete Glas.
• Glasscherben
Das Herstellungsverfahren ermöglicht die kosteneffiziente
Hilfsstoffe (ca. 37 %):
Produktion von transparentem Glas mit planparallelen
Oberflächen. Für das Inverkehrbringen des Produkts in der • Natriumkarbonat
EU/Europäischen Freihandelsassoziation (mit Ausnahme der • Dolomit
Schweiz) gilt die Verordnung (EU) Nr. 305/2011 (CPR). Das • Kalkstein
Produkt benötigt eine Leistungserklärung unter • Feldspat
Berücksichtigung der Europäischen Norm DIN EN 572-9:2005- • Natriumsulphat
01, Glas im Bauwesen - Basiserzeugnisse aus Kalk- Farb­ und Beschichtungsmittel (0,01%):
Natronsilicatglas - Teil 9: Konformitätsbewertung/Produktnorm; • Metalloxide und andere Metallverbindungen
Deutsche Fassung EN 572-9:2004 und die CE­Kennzeichnung. Dabei dienen Quarzsand und Scherben als Glaskörper und
verleihen dem Glas seine amorphe Struktur. Glasscherben
2.2 Anwendung
werden dabei zur Verbesserung des Schmelzvorganges
Floatglas wird weiterverarbeitet zu:
beigegeben. Sie sind zum Teil Eigenscherben, die an der
• Wärmedämm­Isolierglas Floatlinie selbst anfallen, zum Beispiel beim Zuschneiden auf
• Hochwärmedämmendem Glas für den Passivhausbau die Standardmaße. Hinzu kommen Fremdscherben, welche
• Schalldämm­Isolierglas von Glasverarbeitern oder aus dem Post­Consumer Bereich
• Sonnenschutz­Isolierglas kommen können.
• Verbund­Sicherheitsglas (VSG)
• Einscheibensicherheitsglas (ESG) Natriumkarbonat wird als Flussmittel verwendet, um die
• Teilvorgespanntes Glas (TVG) Schmelztemperatur von Quarzsand zu senken, und Kalkstein
• Brandschutzglas dient als Stabilisator, der dem Glas seine chemische
• Bedrucktem und emailliertem Glas Beständigkeit verleiht. Die anderen Bestandteile dienen dazu,
• Kombinationen von Gläsern für die mechanischen Eigenschaften und die
Multifunktionsanwendungen Witterungsbeständigkeit zu verbessern und dem Glas seine
und dient als Basismaterial für: Farbe zu verleihen.
Das Produkt/Erzeugnis/mindestens ein Teilerzeugnis enthält
• Gläser im konstruktiven Bau
Stoffe der ECHA-Kandidatenliste der für eine Zulassung in
• Fassaden und Fenster
Frage kommenden besonders besorgniserregenden Stoffe (en:
• Anwendungen im Innenbereich (z. B. Trennwände,
Substances of Very High Concern – SVHC) (22.11.2022)
Küche, Nasszellen)
oberhalb von 0,1 Massen­%:
• Industrielle Anwendungen
• nein
2.3 Technische Daten Das Produkt/Erzeugnis/mindestens ein Teilerzeugnis enthält
Bautechnische Daten: EUROFLOAT 4 mm weitere CMR­Stoffe ("cancerogen mutagen reprotoxic") der
Kategorie 1A oder 1B, die nicht auf der ECHA-Kandidatenliste
Bezeichnung Wert Einheit
stehen, oberhalb von 0,1 Massen­% in mindestens einem
Wärmedurchgangskoeffizient nach EN 673 5,8 W/(m2K) Teilerzeugnis:
Gesamtenergiedurchlassgrad nach EN 410 87 %
• nein
Lichttransmissionsgrad nach EN 410 90 % Dem vorliegenden Bauprodukt wurden Biozidprodukte
Schalldämmmaß nach EN 12758 29 dB zugesetzt oder es wurde mit Biozidprodukten behandelt (es
Lichtreflexion außen nach EN 410 8 % handelt sich damit um eine behandelte Ware im Sinne der
Biozidprodukteverordnung (Verordnung (EU) Nr. 528/2012)):
Leistungswerte des Produkts entsprechend der
Leistungserklärung in Bezug auf dessen wesentliche Merkmale • nein
gemäß DIN EN 572-9:2005-01, Glas im Bauwesen -
2.6 Herstellung
Basiserzeugnisse aus Kalk-Natronsilicatglas - Teil 9:
Floatglas wird in einem langen, stetigen Fluss hergestellt.
Konformitätsbewertung/Produktnorm; Deutsche Fassung EN
Dabei entsteht ein kontinuierliches Glasband. Nur höchste
572-9:2004.
Präzision über die ganze Produktionsstrecke von mehreren
2.4 Lieferzustand hundert Metern kann die hohe Qualität von Floatglas
Standardgröße in Europa, auch Bandmaß genannt: 6000 mm × garantieren.
3210 mm. Im Gemengehaus werden alle Rohstoffe gemischt und
gelangen dann in den Schmelzofen. Dort werden sie bei einer
Überlängen 9000 mm x 3210 mm und halbe Bandmaße sowie Temperatur von ca. 1550°C geschmolzen und blasenarm
Zuschnitte auf Kundenwunsch sind möglich. geläutert.
2.5 Grundstoffe/Hilfsstoffe Das flüssige Glas wird dem Floatbad zugeleitet, das eine
Trotz unterschiedlicher Eigenschaften und Funktionen in den Zinnschmelze unter Schutzgasatmosphäre enthält. Auf dem
verschiedenen Produktfamilien haben Floatgläser die gleiche geschmolzenen Zinn "floatet" die Glasmasse in Form eines
endlosen Bandes.
2 Umwelt­Produktdeklaration ­ Glas Trösch Holding AG ­ Floatglas im Bauwesen: EUROFLOAT
Durch die ebene Oberfläche des Zinnbades und das Heizen
von oben ergibt sich ein planparalleles Glas. Mit sogenannten 2.11 Umwelt und Gesundheit während der Nutzung
Toprollen wird das Glasband geformt und durch die Es sind keine Emissionen, namentlich von flüchtigen
Ziehgeschwindigkeit wird die Glasdicke eingestellt. organischen Verbindungen (VOC=volatile organic compounds)
von Floatglas bekannt.
Im Kühltunnel und im anschließenden offenen Rollengang wird
2.12 Referenz-Nutzungsdauer
das Glasband kontinuierlich von 600 auf 60°C abgekühlt,
mittels Kameratechnik auf Fehler kontrolliert und anschließend Die Nutzungsdauer von Floatglas richtet sich nach der
zu Glastafeln von vorwiegend 3210 x 6000 mm zugeschnitten. Nutzungsdauer des Produktes, für dessen Herstellung es
Alle Standorte, an denen Floatglas hergestellt wird, sind nach verwendet wird.
ISO 9001 zertifiziert. Für die Lebensdauer des Produkts können 30 Jahre
angenommen werden. Diese Dauer spiegelt nicht die
2.7 Umwelt und Gesundheit während der Herstellung tatsächliche Lebensdauer des Produkts wider, die im
Die Herstellungsbedingungen erfordern keine besonderen Allgemeinen durch die Lebensdauer bzw. Zeit bis zu einer
Maßnahmen zum Gesundheitsschutz. Die MAK­Werte (= Renovierung eines Gebäudes gegeben ist. Es geht lediglich
maximal zulässige Konzentration) (Deutschland) werden an darum, zu berücksichtigen, dass nach mehr als 30 Jahren eine
jeder Stelle der Anlage unterschritten. Sanierung z.B. von Fenstern angebracht sein kann.
2.13 Außergewöhnliche Einwirkungen
Emissionen in die Luft: Die bei der Produktion entstehende
Abluft wird entsprechend den gesetzlichen Vorgaben gereinigt. Brand
Die Emissionen liegen unterhalb der gesetzlichen Brandschutz nach EN 13501-1
länderspezifischen Grenzwerte.
Bezeichnung Wert
Baustoffklasse (EUROFLOAT 4 mm) A1
Emissionen in Wasser/Boden: Keine Verunreinigung von
Wasser und Boden. Keine produktionsbedingten Abwässer.
Wasser
Lärm: Schallschutzanalysen haben ergeben, dass alle Die Zusammensetzung und technischen Eigenschaften von
innerhalb und außerhalb der Produktionsanlagen Floatglas verändern sich durch unvorhergesehene
kommunizierten Werte unter den geltenden Normen liegen. Wassereinwirkung, z. B. Hochwasser, nicht.
Umweltschutz hat bei der Glas Trösch Gruppe eine hohe Mechanische Zerstörung
Priorität. Bei mechanischer Zerstörung von Floatglas entstehen scharfe
Kanten und Splitter.
Alle Standorte, an denen Floatglas hergestellt wird, sind nach
2.14 Nachnutzungsphase
ISO 14001 zertifiziert. Die Mehrzahl der Standorte verfügt
zudem über eine Zertifizierung nach ISO 50001. Floatglas ist zu 100% recyclingfähig. Saubere
Floatglasscherben können vollständig wieder zu Floatglas
2.8 Produktverarbeitung/Installation rezykliert werden.
Das Floatglas EUROFLOAT wird in erster Linie für Häufiger ist jedoch eine Wiederverwertung in der Herstellung
Verglasungen von Gebäuden eingesetzt. Es kann aber auch für von Glaswolle, Schaumglas etc., da die Qualitätsansprüche an
andere Anwendungen wie zum Beispiel im Interieurbereich die Scherben hier geringer sind. Floatglas aus dem Post­
oder für industrielle Applikationen verwendet werden. Floatglas Consumer­Bereich wird häufig deponiert.
ist ein Halbzeug oder ein Endprodukt, das in zahlreichen
2.15 Entsorgung
Anwendungen eingesetzt wird.
Floatglas kann als inerter Stoff problemlos deponiert werden.
2.9 Verpackung Als zu 100% recyclingfähiges Material sollte es jedoch in den
Das Glas wird auf einem geeigneten Metallgestell transportiert, Kreislauf zurückgeführt werden.
welches in das verwendete Transportsystem integriert und
wiederverwendbar ist. Um das Glas während des Transports zu Der Abfallcode nach europäischem Abfallverzeichnis (AVV)
schützen, werden geringe Mengen Karton und Holz verwendet. lautet: 17 02 02 (Glas)
Beides wird mehrfach verwendet, dann rezykliert oder
2.16 Weitere Informationen
energetisch verwertet.
Weitere Informationen zu Floatglas der Glas Trösch Holding AG
2.10 Nutzungszustand können bezogen werden unter:
Die Zusammensetzung des Produktes und dessen
materialinhärente Eigenschaften ändern sich über die https://www.glastroesch.com
Nutzungsdauer nicht.
3. LCA: Rechenregeln
Die deklarierten Werte bilden den über die Produktionsvolumen
3.1 Deklarierte Einheit gewichteten Mittelwert der 4 im Gültigkeitsbereich genannten
Es wird Flachglas in 4 mm Dicke als im Bauwesen Werke ab.
meistverkauftes und somit repräsentatives Produkt deklariert.
3.2 Systemgrenze
Deklarierte Einheit und Massebezug
Typ der EPD: "von der Wiege bis zum Werkstor mit den
Bezeichnung Wert Einheit
Modulen C1–C4 und Modul D (A1–A3, C und D)".
Deklarierte Einheit 1 m2
Flächengewicht 10 kg/m2 Bei der Herstellung von Flachgas (Module A1–A3) werden die
Rohstoffgemenge und Brennstoffe in den Ofen gegeben und
Schichtdicke 0,004 m
3 Umwelt­Produktdeklaration ­ Glas Trösch Holding AG ­ Floatglas im Bauwesen: EUROFLOAT
geschmolzen, so dass geschmolzenes Glas entsteht, das über bzw. analog für die Herstellung von Glaswolle, etc. Dabei wird
einen Förderkanal auf die Oberfläche eines geschlossenen eine Nettoflussberechnung im Bezug auf den Input und Output
Bades aus geschmolzenem Zinn unter einer inerten von Glasscherben vorgenommen.
Atmosphäre fließt. Das geschmolzene Glas schwimmt auf dem
Zinn und durch die ebene Oberfläche des Zinnbades und das Aus der Deponierung des Floatglases ergeben sich keine
Heizen von oben ergibt sich ein planparalleles Glas, daher der Vorteile außerhalb des Produktsystems.
Name Floatglastechnologie.
Flachglas wird in der Regel auf vielfach wiederverwendeten Auf die Deklaration von Vorteilen aus der Verwertung minimaler
Metallstaffeleien verladen; entsprechend fallen – falls Abfallmengen aus der Produktion bzw. minimalen
überhaupt – nur geringe Mengen an Verpackungsmaterial an, Verpackungsmengen aus Transportverpackungen wird in
das entsorgt werden muss. beiden D­Modulen verzichtet.
Im Zusammenhang mit der Modellierung der Herstellung von Es werden die entsprechenden Residualmixe aus der
Flachglas wurden folgende Systemgrenzen im Sinne des Datenbank ecoinvent v3.9.1 verwendet, wobei das Werk
"Endes der Abfalleigenschaften" angenommen: Osterweddingen zertifizierten Strom aus erneuerbaren Quellen
einkauft.
• Scherben werden gemäß VERORDNUNG (EU) Nr.
1179/2012 vom 10 Dezember 2012 als "Produkt"
3.3 Abschätzungen und Annahmen
betrachtet ­ Glasbruch hat den Status "Abfallende"
Über die in Kap. 3 und 4 genannten Annahmen und
erreicht, wenn er als sortierte Scherben zur Verfügung
Abschätzungen hinaus wurden keine Annahmen getroffen, die
steht. Externes Scherbenmaterial gelangt als sortiertes
für die Interpretation der Ökobilanz von Bedeutung wären.
Scherbenmaterial in das Produktsystem und ist somit
ein "Sekundärmaterial" gemäß EN 15804. 3.4 Abschneideregeln
Es wird kein Sekundärbrennstoff als Input für die Modellierung
In der Ökobilanz wurden alle Daten aus der detaillierten
verwendet.
Betriebsdatenerhebung berücksichtigt. Die Daten der einzelnen
Werke wurden im Quervergleich auf Plausibilität geprüft und
Modul A4 wird nicht deklariert, da die bilanzierten Gläser erst
auf falsche oder fehlende Werte geprüft.
zu Verarbeitern und dann weiter auf die Baustelle transportiert
Aufwendungen für Geschäftsleitung, Forschung und
werden; entsprechend müssen die Transporte in EPDs zu den
Entwicklung, Administration und Marketing sind, soweit
Produkten deklariert werden, in denen Flachglas verwendet
bekannt, nicht berück­sichtigt.
wird.
Mit diesem Ansatz wurden auch Stoff­ und Energieströme mit
Für die eigentliche Installation werden keine Inputs und Outputs
einem Anteil kleiner als 1 Prozent der in der Herstellung von
verrechnet, um Doppelzählungen beim Verwender von
Floatglas eingesetzten Gesamtstoff­ bzw.
Flachglas zu vermeiden. Flachglas wird in der Regel auf
Gesamtenergieströme bilanziert.
vielfach wiederverwendete Metallgestelle verladen;
entsprechend fallen – falls überhaupt – nur geringe Mengen an
Vernachlässigt wurde die Herstellung allfälliger Verpackungen
Verpackungsmaterial an, das entsorgt werden muss; Modul A5
für die Rohstoffe und Zusatzmittel. Falls überhaupt
wird deshalb nicht deklariert.
Verpackungen zum Einsatz kommen, werden Mehrweggebinde
verwendet, deren Mengen bzw. Umweltwirkungen für die
Der Unterhalt (Modul B2) des Flachglases, namentlich dessen
Ökobilanz nicht relevant sind.
Reinigung, wird nicht deklariert, da er stark vom Einsatzgebiet
Darüber hinaus wurden im Rahmen der Ökobilanz keine
des Flachglases abhängt. Diese Aufwendungen müssen bei
Material­ oder Energieflüsse vernachlässigt, die den
der Deklaration des Produktes berücksichtigt werden, in das
Projektverantwortlichen bekannt wären und die eine
das Flachglas verbaut wird.
maßgebliche Umweltwirkung hinsicht­lich der ausgewiesenen
Im End­of­Life werden 2 Szenarien deklariert:
Indikatoren erwarten ließen. Es kann also auch davon
• Szenario 1, Recycling: Recycling zu Flachglas; ausgegangen werden, dass die Summe der vernachlässigten
• Szenario 2, Entsorgung: Deponierung in einer Prozesse 5 % der Wirkkategorien nicht übersteigt.
Inertstoffdeponie
Da der Rückbau auf Stufe Endprodukt geschieht, wird Modul Damit sind die Kriterien für den Ausschluss von Inputs und
C1 nicht deklariert. Outputs nach EN 15804 erfüllt.
Modul C2_1 umfasst den Transport des Floatglases (verbaut in 3.5 Hintergrunddaten
einem Produkt) über 50 km zu einer Sortieranlage für Ecoinvent v3.9.1 (system model "cut­off by classification")
Baustoffe. wurde als Hintergrunddatenbank verwendet.
3.6 Datenqualität
Modul C2_2 umfasst den Transport des Floatglases (verbaut in
einem Produkt) über 50 km auf eine Inertstoffdeponie. Die Vordergrunddaten sind ohne signifikanten Datenlücken
erhoben und mit aktuellen Hintergrunddaten verknüpft.
Modul C3_1 beschreibt für Szenario 1 die Aufbereitung des
Floatglases zu wiederverwertbaren Scherben als Bekannte methodische Abweichungen der Hintergrunddaten
Rohstoffersatz für die Herstellung von Floatglas. von den Anforderungen der EN 15804 sind für die Ökobilanz
dieses Produktes nicht relevant.
Modul C4_2 beschreibt für Szenario 2 die Deponierung des
Floatglases. Es mussten keine methodischen Entscheidungen getroffen
werden, die nicht durch die EN 15804 gestützt sind.
Modul D_1 beschreibt für Szenario 1 die Vermeidung des
Einsatzes an primären Rohstoffen und die eingesparte Energie, Vor diesem Hintergrund gibt es weder methoden­ noch
die sich aus dem Recycling des rezyklierten Floatglases in der datenbezogen Einschränkungen für die Verwendung der
Herstellung von Floatglas ergeben ("closed­loop recycling2) Ergebnisse in einer EPD.
4 Umwelt­Produktdeklaration ­ Glas Trösch Holding AG ­ Floatglas im Bauwesen: EUROFLOAT
Die Repräsentativität für von der Glas Trösch Holding AG nach Vorgaben der EN 15804 model­liert. Das heißt, dass die
hergestelltem Floatglas beträgt 100 %. bei der Glasherstellung eingesetzten Sekundärstoffe –
namentlich Glasscherben aus externen Quellen – ab
3.7 Betrachtungszeitraum Systemgrenze des Produktsystems modelliert werden; sie
Die für die Modellierung verwendeten Prozessdaten und werden ab dort bilanziert, wo der Abfallfluss aus dem
Produktionsmengen bilden das Jahr 2021 ab. vorgelagerten System das Ende der Abfalleigenschaften
gemäß EN 15804 erreicht, und ohne Belastungen aus dem
3.8 Geographische Repräsentativität
vorgelagerten Produktsystem verrechnet.
Land oder Region, in dem/r das deklarierte Produktsystem
hergestellt und ggf. genutzt sowie am Lebensende behandelt Eigenscherben werden dahingegen als "closed­loop"
wird: Europa modelliert.
Bei der Glasherstellung entstehen keine Abfälle oder
3.9 Allokation
Sekundärmaterialien oder Rohstoffe, die in einem nächsten
Bei der Modellierung der eigentlichen Prozesse zur Herstellung
Produktsystem eingesetzt werden.
von Floatglas treten keine Prozessschritte auf, die eine Co­
Produkt Allokation erfordern würden. 3.10 Vergleichbarkeit
Die Aufteilung der Aufwendungen in den Werken auf die
Grundsätzlich ist eine Gegenüberstellung oder die Bewertung
Produktion von Floatglas und Verbund­Sicherheitsglas, das in 3
von EPD­Daten nur möglich, wenn alle zu vergleichenden
der 4 Floatglaswerke ebenfalls produziert wird, erfolgte
Datensätze nach EN 15804 erstellt wurden und der
prozessbezogen aufgrund unterschiedlicher Fertigungslinien.
Gebäudekontext bzw. die produktspezifischen
Innerhalb der Produktion von Floatglas erfolgte die Allokation
Leistungsmerkmale berücksichtigt werden. Ecoinvent v3.9.1
massebezogen.
(system model "cut­off by classification") wird als
Es wurden keine Prozesse modelliert, die eine Multi­Input­
Hintergrunddatenbank verwendet.
Allokation erfordert hätten.
Wiederverwertung, Recycling und Rückgewinnung wurden
4. LCA: Szenarien und weitere technische Informationen
Wiederverwendungs- Rückgewinnungs- und
Charakteristische Produkteigenschaften biogener Recyclingpotential (D), relevante Szenarioangaben
Kohlenstoff
Modul D_1 beschreibt für Szenario 1 die Vermeidung des
Informationen zur Beschreibung des biogenen Einsatzes von primären Rohstoffen und die eingesparte
Kohlenstoffgehalts am Werkstor Energie, die sich aus dem Recycling des rezyklierten
Floatglases in der Herstellung von Floatglas ergeben ("closed­
Bezeichnung WertEinheit
loop recycling") bzw. analog für die Herstellung von Glaswolle
Biogener Kohlenstoff im Produkt ­ kg C
etc. Dabei wird nach EN 17074 von 25 % Energieeinsparung
Biogener Kohlenstoff in der zugehörigen für den Anteil Scherben im Rohstoffmix ausgegangen. Es wird
­ kg C
Verpackung eine Nettoflussberechnung im Bezug auf den Input und Output
von Glasscherben vorgenommen.
Notiz: 1 kg biogener Kohlenstoff ist äquivalent zu 44/12 kg
Aus der Deponierung des Floatglases ergeben sich keine
CO .
2
Gutschriften.
Auf die Deklaration von Vorteilen aus der Verwertung minimaler
Abfallmengen aus der Produktion bzw. minimalen
Verpackungsmengen aus Transportverpackungen in Modul D
wird verzichtet.
Ende des Lebenswegs (C1–C4)
Im End­of­Life werden 2 Szenarien deklariert:
• Szenario 1, die Verwertung des rückgebauten Glases
Input an Scherben für die Produktion von Floatglas bzw.
Downcycling zu Glaswolle etc.
• Szenario 2, Entsorgung: Deponierung in einer
Inertstoffdeponie
Bezeichnung Wert Einheit
Getrennt gesammelt Abfalltyp ­ kg
Als gemischter Bauabfall gesammelt 10 kg
Zur Wiederverwendung ­ kg
Zum Recycling (Szenario 1) 10 kg
Zur Energierückgewinnung ­ kg
Zur Deponierung (Szenario 2) 10 kg
5 Umwelt­Produktdeklaration ­ Glas Trösch Holding AG ­ Floatglas im Bauwesen: EUROFLOAT
5. LCA: Ergebnisse
Verwendeten Charakterisierungsfaktoren: Version EF 3.1
ANGABE DER SYSTEMGRENZEN (X = IN ÖKOBILANZ ENTHALTEN; MND = MODUL ODER INDIKATOR NICHT DEKLARIERT;
MNR = MODUL NICHT RELEVANT)
Gutschriften
Stadium der
und Lasten
Produktionsstadium Errichtung Nutzungsstadium Entsorgungsstadium
außerhalb der
des Bauwerks
Systemgrenze
g n u g ro s re v ffo ts h o R tro p s n a rT g n u lle ts re H m o v tro p s n a rT m u z re lle ts re Htro s g n u d n e w re V e g a tn o M g n u d n e w n A /g n u z tu N g n u tla h d n a ts n I ru ta ra p e R z ta s rE g n u re u e n rE rü f z ta s n ie e ig re n E n e b ie rte B s a ds e d u ä b e G s e d rü f z ta s n ie re s s a W n e b ie rte B s a ds e d u ä b e G s e d s s irb A /u a b k c ü R tro p s n a rT g n u ld n a h e b lla fb A g n u g itie s e B ,­s g n u d n e w re v re d e iW ­s g n u n n iw e g k c ü R re d ola iz n e to p g n ilc y c e R
A1 A2 A3 A4 A5 B1 B2 B3 B4 B5 B6 B7 C1 C2 C3 C4 D
X X X MND MND MND MND MNR MNR MNR MND MND X X X X X
ERGEBNISSE DER ÖKOBILANZ – UMWELTAUSWIRKUNGEN nach EN 15804+A2: 1 m² Floatglas EUROFLOAT, 4 mm
Indikator Einheit A1-A3 C1 C2/1 C2/2 C3/1 C4/2 D/1 D/2
GWP­total kg CO 2­Äq. 9,83E+00 ND 5,15E­02 5,15E­02 2,16E­01 6,02E­02 ­2,56E+00 0
GWP­fossil kg CO 2­Äq. 9,7E+00 ND 5,14E­02 5,14E­02 1,35E­01 6E­02 ­2,55E+00 0
GWP­biogenic kg CO 2­Äq. 1,2E­01 ND 4,49E­05 4,49E­05 8,08E­02 1,93E­04 ­1,08E­02 0
GWP­luluc kg CO 2­Äq. 2,66E­03 ND 2,46E­05 2,46E­05 1,77E­04 1,12E­05 ­6,16E­04 0
ODP kg CFC11­Äq. 2,63E­07 ND 1,14E­09 1,14E­09 1,39E­09 1,96E­09 ­5,05E­08 0
AP mol H+­Äq. 5,84E­02 ND 1,24E­04 1,24E­04 4,49E­04 3,65E­04 ­1,1E­02 0
EP­freshwater kg P­Äq. 3,02E­04 ND 4,2E­07 4,2E­07 2,28E­06 3,24E­07 ­8,34E­05 0
EP­marine kg N­Äq. 8,9E­03 ND 3,31E­05 3,31E­05 1,78E­04 1,59E­04 ­1,25E­03 0
EP­terrestrial mol N­Äq. 1,46E­01 ND 3,47E­04 3,47E­04 1,64E­03 1,71E­03 ­3,07E­02 0
kg NMVOC­
POCP 3,08E­02 ND 2,02E­04 2,02E­04 5,44E­04 6,78E­04 ­5,31E­03 0
Äq.
ADPE kg Sb­Äq. 6,52E­05 ND 1,4E­07 1,4E­07 3,42E­07 5,96E­08 ­1,91E­05 0
ADPF MJ 1,13E+02 ND 7,6E­01 7,6E­01 1,2E+00 1,44E+00 ­2,71E+01 0
m3 Welt­Äq.
WDP 4,45E+00 ND 3,68E­03 3,68E­03 5,37E­02 5,24E­03 ­1,46E+00 0
entzogen
GWP = Globales Erwärmungspotenzial; ODP = Abbaupotenzial der stratosphärischen Ozonschicht; AP = Versauerungspotenzial von Boden und
Wasser; EP = Eutrophierungspotenzial; POCP = Bildungspotenzial für troposphärisches Ozon; ADPE = Potenzial für die Verknappung von abiotischen
Ressourcen – nicht fossile Ressourcen (ADP – Stoffe); ADPF = Potenzial für die Verknappung abiotischer Ressourcen – fossile Brennstoffe (ADP –
fossile Energieträger); WDP = Wasser­Entzugspotenzial (Benutzer)
ERGEBNISSE DER ÖKOBILANZ – INDIKATOREN ZUR BESCHREIBUNG DES RESSOURCENEINSATZES nach EN 15804+A2: 1
m² Floatglas EUROFLOAT, 4 mm
Indikator Einheit A1-A3 C1 C2/1 C2/2 C3/1 C4/2 D/1 D/2
PERE MJ 6,33E+00 ND 1,1E­02 1,1E­02 8,01E­02 2,78E­02 ­1,86E+00 0
PERM MJ 0 ND 0 0 0 0 0 0
PERT MJ 6,33E+00 ND 1,1E­02 1,1E­02 8,01E­02 2,78E­02 ­1,86E+00 0
PENRE MJ 1,14E+02 ND 7,6E­01 7,6E­01 1,2E+00 1,44E+00 ­2,71E+01 0
PENRM MJ 0 ND 0 0 0 0 0 0
PENRT MJ 1,14E+02 ND 7,6E­01 7,6E­01 1,2E+00 1,44E+00 ­2,71E+01 0
SM kg 1,96E+00 ND 0 0 0 0 8,04E+00 0
RSF MJ 0 ND 0 0 0 0 0 0
NRSF MJ 0 ND 0 0 0 0 0 0
FW m3 1,72E­01 ND 2,25E­04 2,25E­04 2,01E­03 1,95E­04 ­4,05E­02 0
PERE = Erneuerbare Primärenergie als Energieträger; PERM = Erneuerbare Primärenergie zur stofflichen Nutzung; PERT = Total erneuerbare
Primärenergie; PENRE = Nicht­erneuerbare Primärenergie als Energieträger; PENRM = Nicht­erneuerbare Primärenergie zur stofflichen Nutzung;
PENRT = Total nicht erneuerbare Primärenergie; SM = Einsatz von Sekundärstoffen; RSF = Erneuerbare Sekundärbrennstoffe; NRSF = Nicht­
erneuerbare Sekundärbrennstoffe; FW = Nettoeinsatz von Süßwasserressourcen
ERGEBNISSE DER ÖKOBILANZ –ABFALLKATEGORIEN UND OUTPUTFLÜSSE nach EN 15804+A2:
1 m² Floatglas EUROFLOAT, 4 mm
Indikator Einheit A1-A3 C1 C2/1 C2/2 C3/1 C4/2 D/1 D/2
HWD kg 4,23E­04 ND 4,72E­06 4,72E­06 5,96E­06 7,02E­06 ­1,06E­04 0
NHWD kg 1,68E+00 ND 6,69E­02 6,69E­02 5,83E­01 9,99E+00 ­3,34E­01 0
RWD kg 2,44E­04 ND 4,01E­07 4,01E­07 4,46E­06 5,55E­07 ­4,47E­05 0
CRU kg 0 ND 0 0 0 0 0 0
MFR kg 0 ND 0 0 1E+01 0 0 0
MER kg 0 ND 0 0 0 0 0 0
EEE MJ 0 ND 0 0 0 0 0 0
6 Umwelt­Produktdeklaration ­ Glas Trösch Holding AG ­ Floatglas im Bauwesen: EUROFLOAT
EET MJ 0 ND 0 0 0 0 0 0
HWD = Gefährlicher Abfall zur Deponie; NHWD = Entsorgter nicht gefährlicher Abfall; RWD = Entsorgter radioaktiver Abfall; CRU = Komponenten für
die Wiederverwendung; MFR = Stoffe zum Recycling; MER = Stoffe für die Energierückgewinnung; EEE = Exportierte Energie – elektrisch; EET =
Exportierte Energie – thermisch
ERGEBNISSE DER ÖKOBILANZ – zusätzliche Wirkungskategorien nach EN 15804+A2-optional:
1 m² Floatglas EUROFLOAT, 4 mm
Indikator Einheit A1-A3 C1 C2/1 C2/2 C3/1 C4/2 D/1 D/2
PM Krankheitsfälle 1,79E­04 ND 4,94E­09 4,94E­09 9,07E­09 9,21E­09 ­8,5E­08 0
IR kBq U235­Äq. 1,52E­01 ND 3,66E­04 3,66E­04 3,27E­03 5,62E­04 ­2,99E­02 0
ETP­fw CTUe 2,04E+02 ND 3,98E­01 3,98E­01 9,78E­01 6,38E­01 ­6,96E+01 0
HTP­c CTUh 2,69E­09 ND 2,23E­11 2,23E­11 1,85E­10 1,92E­11 ­7,83E­10 0
HTP­nc CTUh 1,09E­07 ND 6,84E­10 6,84E­10 1,93E­09 4,74E­10 ­3,24E­08 0
SQP SQP 3,01E+01 ND 7,71E­01 7,71E­01 1,02E+00 2,97E+00 ­1,15E+01 0
PM = Potenzielles Auftreten von Krankheiten aufgrund von Feinstaubemissionen; IR = Potenzielle Wirkung durch Exposition des Menschen mit U235;
ETP­fw = Potenzielle Toxizitätsvergleichseinheit für Ökosysteme; HTP­c = Potenzielle Toxizitätsvergleichseinheit für den Menschen (kanzerogene
Wirkung); HTP­nc = Potenzielle Toxizitätsvergleichseinheit für den Menschen (nicht kanzerogene Wirkung); SQP = Potenzieller Bodenqualitätsindex
Einschränkungshinweis 1 – gilt für den Indikator „Potenzielle Wirkung durch Exposition des Menschen mit U235“.
Diese Wirkungskategorie behandelt hauptsächlich die mögliche Wirkung einer ionisierenden Strahlung geringer Dosis auf die
menschliche Gesundheit im Kernbrennstoffkreislauf. Sie berücksichtigt weder Auswirkungen, die auf mögliche nukleare Unfälle und
berufsbedingte Exposition zurückzuführen sind, noch auf die Entsorgung radioaktiver Abfälle in unterirdischen Anlagen. Die potenzielle
vom Boden, von Radon und von einigen Baustoffen ausgehende ionisierende Strahlung wird ebenfalls nicht von diesem Indikator
gemessen.
Einschränkungshinweis 2 – gilt für die Indikatoren: „Potenzial für die Verknappung abiotischer Ressourcen ­ nicht fossile Ressourcen“,
„Potenzial für die Verknappung abiotischer Ressourcen ­ fossile Brennstoffe“, „Wasser­Entzugspotenzial (Benutzer)“, „Potenzielle
Toxizitätsvergleichseinheit für Ökosysteme“, „Potenzielle Toxizitätsvergleichseinheit für den Menschen ­ kanzerogene Wirkung“,
„Potenzielle Toxizitätsvergleichseinheit für den Menschen ­ nicht kanzerogene Wirkung“, „Potenzieller Bodenqualitätsindex".
Die Ergebnisse dieses Umweltwirkungsindikators müssen mit Bedacht angewendet werden, da die Unsicherheiten bei diesen
Ergebnissen hoch sind oder da es mit dem Indikator nur begrenzte Erfahrungen gibt.
6. LCA: Interpretation
7 Umwelt­Produktdeklaration ­ Glas Trösch Holding AG ­ Floatglas im Bauwesen: EUROFLOAT
In Abbildung 1 sind die Beiträge der einzelnen Abschnitte des Lebenszyklus für das EoL­Szenario "Recycling" dargestellt:
Recyclings von Floatglas je nach Indikator Vorteile in der
Abbildung 1: Relative Beiträge der einzelnen Abschnitte Größenordnung von 10 % bis 30 % der Gesamtwirkung des
des Lebenszyklus von Floatglas zu den Indikatoren der Lebenszyklus.
Wirkungsabschätzung (EoL-Szenario: Recycling); Module
A1–C4 = 100 % Im Fall der Deponierung ist das Modul D als "null" bilanziert;
entsprechend dominiert die Herstellung den gesamten
Hierbei wird ersichtlich, dass die Herstellung des Floatglases Lebenszyklus von Floatglas.
die Umweltwirkung über den Lebenszyklus betrachtet
dominiert. Je nach Indikator sind dabei in der Herstellung die Die deklarierten Werte decken 100 % des
Verwendung von Erdgas und die damit verbundenen Produktionsvolumens an Flachglas der Glas Trösch Holding AG
Emissionen am Standort, der Einsatz von Soda oder auch die in den im Geltungsbereich genannten Werken ab, wobei das
Bereitstellung von Stickstoff und Sauerstoff Hauptverursacher jeweils meistverkaufte Produkt – 4­mm­Flachglas – deklariert
für die Umweltwirkung. wird. Die deklarierten Werte können auf andere Dicken linear
skaliert werden.
Aus dem Recycling ergeben sich in Modul D im Falle des
7. Nachweise
8 Umwelt­Produktdeklaration ­ Glas Trösch Holding AG ­ Floatglas im Bauwesen: EUROFLOAT
Gemäß zugrunde liegender PCR sind keine Nachweise erforderlich.
8. Literaturhinweise
Normen
ISO 50001
ISO 14001 DIN EN ISO 50001:2018­12, Energiemanagementsysteme –
DIN EN ISO 14001:2015­11, Umweltmanagementsysteme – Anforderungen mit Anleitung zur Anwendung (ISO
Anforderungen mit Anleitung zur Anwendung. 50001:2018). Weitere Referenzen
ISO 14025 AVV
DIN EN ISO 14025:2007­10, Umweltkennzeichnungen und ­ Abfallverzeichnis­Verordnung vom 10. Dezember 2001 (BGBl.
deklaratio­nen – Typ III Umweltdeklarationen – Grundsätze und IS. 3379), die zuletzt durch Artikel 2 der Verordnung vom 17.
Verfahren. Juli 2017 (BGBl. I S. 2644) geändert worden ist.
http://www.gesetze­im­internet.de/avv/anlage.html
ISO 14044
DIN EN ISO 14044:2006­10, Umweltmanagement – Ökobilanz
– Anforde­run­gen und Anleitungen. ECHA-Kandidatenliste
Die Kandidatenliste besonders besorgniserregender
EN 410 Substanzen, verfügbar unter: https://echa.europa.eu/candidate­
DIN EN 410:2011­04, Glas im Bauwesen – Bestimmung der list­table.
lichttechnischen und strahlungsphysikalischen Kenngrößen von
Verglasungen. ecoinvent v3.9.1
ecoinvent v3.9.1, Ökobilanzdatenbank, 12/2022. ecoinvent,
EN 572-1 Zürich.
DIN EN 572­1:2016­06, Glas im Bauwesen – Basiserzeugnisse
aus Kalk­Natronsilicatglas – Teil 1: Definitionen und allgemeine IBU (2021)
physikalische und mechanische Eigenschaften. Institut Bauen und Umwelt e.V. (Hrsg.): Produktkategorie­
Regeln für gebäudebezogene Produkte und Dienstleistungen.
EN 572-9 Teil A: Rechenregeln für die Ökobilanz und Anforderungen an
DIN EN 572­9:2005­01, Glas im Bauwesen – Basiserzeugnisse den Projektbericht. Version 1.3, Berlin. www.ibu­epd.com.
aus Kalk­Natronsilicatglas – Teil 9: Konformitätsbewertung/
Produktnorm. IBU (2023)
Institut Bauen und Umwelt e.V. (Hrsg.): PCR­Anleitungstexte
EN 673 für gebäudebezogene Produkte und Dienstleistungen. Teil B:
DIN EN 673:2011­04, Glas im Bauwesen – Bestimmung des Anforderungen an die EPD für Flachglas im Bauwesen. 2023­
Wärmedurchgangskoeffizienten (U­Wert) – 07. Berlin.
Berechnungsverfahren.
Verordnung (EU) Nr. 305/2011 (CPR)
ISO 9001 VERORDNUNG (EU) Nr. 305/2011 DES EUROPÄISCHEN
DIN EN ISO 9001:2015­09, Qualitätsmanagementsysteme – PARLAMENTS UND DES RATES vom 9. März 2011 zur
Anforderungen. Festlegung harmonisierter Bedingungen für die Vermarktung
von Bauprodukten und zur Aufhebung der Richtlinie
EN 12758 89/106/EWG des Rates.
DIN EN 12758:2019­12, Glas im Bauwesen – Glas und
Luftschalldämmung – Produktbeschreibungen, Bestimmung der Verordnung (EU) Nr. 528/2012
Eigenschaften und Erweiterungsregeln. VERORDNUNG (EU) Nr. 528/2012 DES EUROPÄISCHEN
PARLAMENTS UND DES RATES vom 22. Mai 2012 über die
EN 15804 Bereitstellung auf dem Markt und die Verwendung von
DIN EN 15804+A2:2022­03, Nachhaltigkeit von Bauwerken – Biozidprodukten.
Umweltproduktdeklarationen – Grundregeln für die
Produktkategorie Bauprodukte. VERORDNUNG (EU) Nr. 1179/2012
VERORDNUNG (EU) Nr. 1179/2012 DER KOMMISSION vom
EN 17074 10. Dezember 2012 mit Kriterien zur Festlegung, wann
DIN EN 17074:2020­02, Glas im Bauwesen – bestimmte Arten von Bruchglas gemäß der Richtlinie
Umweltproduktdeklaration – Produktkategorieregeln für 2008/98/EG des Europäischen Parlaments und des Rates nicht
Flachglasprodukte. mehr als Abfall anzusehen sind.
9 Umwelt­Produktdeklaration ­ Glas Trösch Holding AG ­ Floatglas im Bauwesen: EUROFLOAT
Herausgeber
Institut Bauen und Umwelt e.V. +49 (0)30 3087748­ 0
Hegelplatz 1 info@ibu­epd.com
10117 Berlin www.ibu­epd.com
Deutschland
Programmhalter
Institut Bauen und Umwelt e.V. +49 (0)30 3087748­ 0
Hegelplatz 1 info@ibu­epd.com
10117 Berlin www.ibu­epd.com
Deutschland
Ersteller der Ökobilanz
Dr. Frank Werner ­ Umwelt & Entwicklung + 41 (0)44 241 39 06
Kammelenbergstrasse 30 frank@frankwerner.ch
9011 St. Gallen http://www.frankwerner.ch/
Schweiz
Inhaber der Deklaration
Glas Trösch Holding AG +41 800 11 88 51
Industriestrassse 29 press@glastroesch.com
4922 Bützberg www.glastroesch.com
Schweiz
Euroglas S.A +33 389 83 35 00
Zoning Industriel ­ hombourg@euroglas.com
68490 Hombourg www.euroglas.com
Frankreich
Euroglas Polska Sp. z o.o. +48 44 719 40 00
Osiedle Niewiadów 65 ujazd@euroglas.com
97­225 Ujazd www.euroglas.com
Polen
Euroglas AG +49 3904 6380
Euroglasstrasse ­ info@euroglas.com
39171 Osterweddingen www.euroglas.com
Deutschland
Euroglas GmbH +49 3904 6380
Dammmühlenweg 60 info@euroglas.com
39340 Haldensleben www.euroglas.com
Deutschland
10 Umwelt­Produktdeklaration ­ Glas Trösch Holding AG ­ Floatglas im Bauwesen: EUROFLOAT
