UMWELT-PRODUKTDEKLARATION
nach ISO 14025 und EN 15804+A2
Deklarationsinhaber ROMA KG
Herausgeber Institut Bauen und Umwelt e.V. (IBU)
Programmhalter Institut Bauen und Umwelt e.V. (IBU)
Deklarationsnummer EPD-ROM-20240061-CBJ1-DE
Ausstellungsdatum 28.05.2024
Gültig bis 27.05.2029
Rollladen
ROMA KG
www.ibu-epd.com | https://epd-online.com
Allgemeine Angaben
ROMA KG Rollladen
Programmhalter Inhaber der Deklaration
IBU – Institut Bauen und Umwelt e.V. ROMA KG
Hegelplatz 1 Ostpreußenstraße 9
10117 Berlin 89331 Burgau
Deutschland Deutschland
Deklarationsnummer Deklariertes Produkt/deklarierte Einheit
EPD-ROM-20240061-CBJ1-DE Die deklarierte Einheit ist 1 m2 eines repräsentativen Rollladens der Firma
ROMA.
Diese Deklaration basiert auf den Produktkategorien-Regeln: Gültigkeitsbereich:
Sonnenschutzsysteme, 01.08.2021 Die Ergebnisse der EPD sind repräsentativ für Rollladen-Systeme der
(PCR geprüft und zugelassen durch den unabhängigen Firma ROMA KG (Handelsname: 'ROMA Rollladen'), hergestellt an den
Sachverständigenrat (SVR)) Standorten Burgau, Rostock, Oschatz und Ludwigshafen (Deutschland).
Hier werden jeweils einzelne Komponenten der Sonnenschutzsysteme
gefertigt. Die konkrete Konfiguration der Rollladen-Komponenten wurde
Ausstellungsdatum auf Basis des Bestsellers ausgewählt. Für jede einzelne Komponente
wurde die Variante mit der höchsten Umweltlast betrachtet.
28.05.2024
Basis der EPD sind Produktionsdaten aus dem Jahr 2022.
Der Inhaber der Deklaration haftet für die zugrundeliegenden Angaben und
Nachweise; eine Haftung des IBU in Bezug auf Herstellerinformationen,
Gültig bis
Ökobilanzdaten und Nachweise ist ausgeschlossen.
27.05.2029
Die EPD wurde nach den Vorgaben der EN 15804+A2 erstellt. Im
Folgenden wird die Norm vereinfacht als EN 15804 bezeichnet.
Verifizierung
Die Europäische Norm EN 15804 dient als Kern-PCR
Unabhängige Verifizierung der Deklaration und Angaben gemäß ISO
14025:2011
intern X extern
Dipl.-Ing. Hans Peters
(Vorstandsvorsitzende/r des Instituts Bauen und Umwelt e.V.)
Florian Pronold Angela Schindler,
(Geschäftsführer/in des Instituts Bauen und Umwelt e.V.) (Unabhängige/-r Verifizierer/-in)
1 Umwelt-Produktdeklaration - ROMA KG - Rollladen
Produkt
jeweiligen nationalen Bestimmungen.
Produktbeschreibung/Produktdefinition
Das deklarierte Produkt ist ein Rollladenbehang mit Technische Daten
Aufsatzkasten. Der Behang besteht aus gelenkig miteinander Es gelten die Daten auf Grund der Leistungserklärung nach der
verbundenen Rollladenstäben (auch Rollladenprofile genannt). CPR und der harmonisierten Normen auf Grund der
Das Produkt dient zur außenliegenden Verdunklung und Maschinenrichtlinie sowie folgende technische Daten.
Beschattung von Fenstern. Die Behangprofile bestehen aus
Bautechnische Daten
einem dünnen Aluminiummantel (Al) mit einer
Bezeichnung Wert Einheit
Polyurethanfüllung (PUR). Beschreibungen des Produktes sind
immer aus der Perspektive Innen formuliert. Der Behang wird Temperaturfaktor (fRSI) WDVS 0,76 -
auf einer Welle aufgerollt und ist im eingefahrenen Zustand im Wärmedurchgangskoeffizient - linear (ψ) WDVS 0,13 W/(mK)
Aufsatzkasten über dem Fenster untergebracht. Im unteren Teil Wärmedurchgangskoeffizient (U-Wert) 0,48 W/(m2K)
des Panzers werden Profile mit Lichtschlitzen versehen. Durch
Bewertetes Schalldämmmaß Rw 42 dB
die Lichtschlitze können der Lichteinfall und die Lüftung
Windwiderstandsklasse entsprechend Prüfung
reguliert werden. - -
nach DIN EN 1932
Das Produkt gibt es mit Motor-, Kurbel- und Gurtbedienung. Die
physikalischen Eigenschaften sind abhängig vom Abminderungsfaktor des
0,1 -
Einbauzustand in Abhängigkeit vom Montagezeitpunkt und Energiedurchlassgrades (Fc) nach DIN 4108/2
Verlauf der wasserführenden Schicht. Je nach Einbauzustand,
Produkt nach CPR mit EN 13659:
Einbauort und Position sind die technischen Möglichkeiten und
Eigenschaften unterschiedlich zu bewerten.
Leistungswerte des Produkts entsprechen der
Leistungserklärung in Bezug auf dessen wesentliche Merkmale
Grundlegend dient der Rollladen zur Abdunklung von
gemäß EN 13659.
Wohnräumen vor dem Fenster.
Grundstoffe/Hilfsstoffe
Bei Verwendung als Sonnenschutz müssen die Lichtschlitze 1 m2 eines repräsentativen ROMA Rollladens besteht aus den
zur Verhinderung eines Hitzestaus zwischen Fenster und folgenden Materialien:
Behang geöffnet sein.
• Aluminium: 74%
• Stahl: 3%
Ein Vorteil bei außen liegenden Rollläden ist, dass ein hoher
• Motor + Elektronik: 1%
sommerlicher Wärmeschutz erreicht werden kann. Die aus der
• Kunststoffe: 22%
Sonneneinstrahlung resultierende Absorptionswärme wird bei
In dieser Übersicht ist kein Verpackungsmaterial berücksichtigt.
diesem System bereits außen vor dem zu verschattenden
Fensterbauteil abgeführt. Das unerwünschte Eindringen von
Das Produkt enthält Stoffe der ECHA-Liste der für eine
solaren Wärmeeinträgen in das Gebäudeinnere wird minimiert.
Zulassung in Frage kommenden besonders
Für das Inverkehrbringen des Produktes in der EU/EFTA (mit
besorgniserregenden Stoffe (en: Substances of Very High
Ausnahme der Schweiz) gelten die CPR und RICHTLINIE
Concern – SVHC) (Datum 12.02.2024)
2006/42/EG.
oberhalb von 0,1 Massen-%: nein.
Das Produkt benötigt eine Leistungserklärung nach der CPR
Referenz-Nutzungsdauer
unter Berücksichtigung der EN 13561 CE- Kennzeichnung.
Die Nutzungsdauer des Produktes wird maßgeblich durch die
Häufigkeit der Anwendung / Bedienung bestimmt. Laut
Die CE-Kennzeichnung erfolgt für das Produkt unter Beachtung
Herstellerangaben beträgt die Zahl der Bedienzyklen gemäß
der Leistungserklärung nach der CPR und des Nachweises der
Prüfnorm EN14201 10.000 Auf- und Abfahrten (1 Zyklus = 1
Konformität mit den harmonisierten Normen auf Grund der
Auf-/Abfahrt).
Maschinenrichtlinie RICHTLINIE 2006/42/EG.
Anwendung Die Nutzungsdauer ist abhängig von Gebrauchsweise,
Bedienart, Einbausituation und Gebäudestandort.
ROMA Rollladen werden sowohl als Verschattungslösungen
vor Fensterflächen zum sommerlichen und winterlichen
Unter der Annahme, dass ein Rollladen mit 2,5 Auf- und/oder
Wärmeschutz, sowie als Sicht- und Witterungsschutz
Abfahrten pro Tag bedient wird, beträgt bei 10.000 Zyklen die
eingesetzt. Der Behang dämmt Lärm, wirkt Einbruch hemmend
Lebensdauer über 10 Jahre.
und trägt zur Verbesserung der Sicherheit und dem Schutz der
Privatsphäre bei. Für die Verwendung der Produkte gelten die
LCA: Rechenregeln
deklarierte Einheit von 1 m² skaliert
Deklarierte Einheit
Deklarierte Einheit
Das Flächengewicht eines repräsentativen ROMA Rollladens
beträgt 6,69 kg (ohne Verpackungsmaterialien). Bezeichnung Wert Einheit
Dabei wurde ein Breiten-/Längenverhältnis von 2,0 m (Breite) x Deklarierte Einheit 1 m2
2,5 m (Behanglänge) als repräsentativ angenommen. Flächengewicht 6,69 kg/m2
Insgesamt ergibt sich somit eine Gesamtfläche von 5 m².
Umrechnungsfaktor zu 1 kg 0,149 -
Alle in diesem repräsentativen Sonnenschutzsystem
verwendeten Material- und Energieströme wurden für die
Berechnung der LCA-Ergebnisse auf die nach PCR definierte
2 Umwelt-Produktdeklaration - ROMA KG - Rollladen
Schrott).
Systemgrenze
Typ der EPD: Wiege bis Werkstor mit Optionen. C4 Deponie von Inertmaterialien.
A1-A3 Das Produktionsstadium enthält die D Recyclingpotential (inkl. Einschmelzprozess und Gutschrift
Rohstoffbereitstellung und Herstellung von Vorprodukten und des wiedergewonnenen Metalls) sowie Potentiale aus der
extern produzierten Komponenten sowie deren Transport zu Energiesubstitution der thermischen Verwertung in den
den ROMA-Werken. Alle Aufwendungen für Modulen A3, A5 und C3. Für die thermische und elektrische
Fertigungsprozesse bei ROMA wurden berücksichtigt (inkl. Energie, die in den Modulen A5 und C3 durch die thermische
Energie-, Wasserbereitstellung, Bereitstellung von Hilfsstoffen, Behandlung der Verpackungs- und Produktabfällen entstehen,
Entsorgung von Abfällen). Die Transportaufwendungen (A2) wurden die Potentiale aus der Energiesubstitution durch die
sowie die Herstellungsprozesse (A3) basieren auf Energieerzeugung des Netzstrom-Mixes und der thermischen
produktspezifischen Daten. Die Herstellungsprozesse der Energie aus Erdgas unter Verwendung europäischer
Rohstoffe, Vorprodukte und extern produzierten Komponenten Datensätze berechnet.
(A1) basieren auf Hintergrunddaten aus Sphera's
MLC-Datenbanken. Betrachtungszeitraum:
Der untersuchte Zeitraum für die Erhebung der
A4 Transport zum Ort der Installation (LKW, Diesel, 100 km). Produktionsdaten bezieht sich auf das Jahr 2022.
A5 Installation der Produkte: Thermische Verwertung von Geographische Repräsentativität
Verpackungsabfällen. Land oder Region, in dem/r das deklarierte Produktsystem
hergestellt und ggf. genutzt sowie am Lebensende behandelt
B6 Energiebedarf in der Nutzungsphase. Der Energiebedarf wird: Deutschland
wird über die Leistungsaufnahme des verwendeten Motors und
die Einsatzdauer während der definierten Bedienzyklen (10.000
Vergleichbarkeit
Zyklen) berechnet.
Grundsätzlich ist eine Gegenüberstellung oder die Bewertung
C1 Deinstallation der Produkte: Manueller Ausbau (lastenfrei). von EPD-Daten nur möglich, wenn alle zu vergleichenden
Datensätze nach EN 15804 erstellt wurden und der
C2 Transport zum Ort der Entsorgung (LKW, Diesel, 50 km). Gebäudekontext bzw. die produktspezifischen
Leistungsmerkmale berücksichtigt werden.
C3 Entsorgungsstadium: Abfallbehandlung (thermische Hintergrunddatensätze stammen aus Sphera's aktuellen MLC-
Verwertung von Kunststoffen, Schreddern von Elektronik- Datenbanken (LCAfE), Version Cup 2023.1.
LCA: Szenarien und weitere technische Informationen
Modul A5 berücksichtigt ausschließlich die Entsorgung bzw.
Charakteristische Produkteigenschaften biogener Verwertung des Verpackungsmaterials. Es besteht zu ca. 15%
Kohlenstoff aus Polyethylen-Folie und 85% Pappe/Papier.
Das Produkt enthält keinen biogenen Kohlenstoff. Der biogene
Kohlenstoffgehalt in der Verpackung ist nachstehend
aufgeführt.
Betriebliche Energie (B6)
Notiz: 1 kg biogener Kohlenstoff ist äquivalent zu 44/12 kg
Während der Lebensdauer der Produkte werden gemäß
CO .
2 Hersteller 10.000 Bedienzyklen (1 Zyklus = je 1 Auf-/Abfahrt)
Informationen zur Beschreibung des biogenen nach EN 14201 angegeben.
Kohlenstoffgehalts am Werkstor
Bezeichnung Wert Einheit
Bezeichnung WertEinheit Stromverbrauch je 10.000 Bedienzyklen 6,6 kWh
Biogener Kohlenstoff im Produkt - kg C
Ende des Lebenswegs (C1-C4)
Biogener Kohlenstoff in der zugehörigen
0,77 kg C
Verpackung Bezeichnung Wert Einheit
Als gemischter Bauabfall gesammelt 6,69 kg
Die nachstehend aufgeführten technischen Informationen sind Zum Recycling 5,24 kg
Grundlage für die in dieser EPD deklarierten Module. Zur Energierückgewinnung 1,45 kg
Transport zu Baustelle (A4) Zur Deponierung - kg
Bezeichnung Wert Einheit Wiederverwendungs- Rückgewinnungs- und
Liter Treibstoff (je kg Transportgut) 0,0026 l/100km Recyclingpotential (D), relevante Szenarioangaben
Die Recyclingpotenziale für Metalle werden für die Menge der
Transport Distanz 100 km
Netto-Schrottströme berechnet und in Modul D angegeben.
Auslastung (einschließlich Leerfahrten) 70 %
Potentiale aus der Energiesubstitution durch energetische
Volumen-Auslastungsfaktor 1 -
Verwertungsprozesse in Modul A3, A5 und C3 werden ebenfalls
in Modul D ausgewiesen. Keine Potentiale werden für die
Einbau ins Gebäude (A5)
Pulverlackbeschichtung eingerechnet.
Bezeichnung WertEinheit
Sonstige Ressourcen - kg
Output-Stoffe als Folge der Abfallbehandlung auf
2,02 kg
der Baustelle
3 Umwelt-Produktdeklaration - ROMA KG - Rollladen
LCA: Ergebnisse
Die folgenden Informationen zu den Umweltwirkungen werden mit den Charakterisierungsfaktoren nach EF 3.0 ermittelt, die der EN
15804+A2 entsprechen.
ANGABE DER SYSTEMGRENZEN (X = IN ÖKOBILANZ ENTHALTEN; MND = MODUL ODER INDIKATOR NICHT DEKLARIERT;
MNR = MODUL NICHT RELEVANT)
Gutschriften
Stadium der
und Lasten
Produktionsstadium Errichtung Nutzungsstadium Entsorgungsstadium
außerhalb der
des Bauwerks
Systemgrenze
g n u g ro s re v ffo ts h o R tro p s n a rT g n u lle ts re H m o v tro p s n a rT m u z re lle ts re Htro s g n u d n e w re V e g a tn o M g n u d n e w n A /g n u z tu N g n u tla h d n a ts n I ru ta ra p e R z ta s rE g n u re u e n rE rü f z ta s n ie e ig re n E n e b ie rte B s a ds e d u ä b e G s e d rü f z ta s n ie re s s a W n e b ie rte B s a ds e d u ä b e G s e d s s irb A /u a b k c ü R tro p s n a rT g n u ld n a h e b lla fb A g n u g itie s e B ,-s g n u d n e w re v re d e iW -s g n u n n iw e g k c ü R re d ola iz n e to p g n ilc y c e R
A1 A2 A3 A4 A5 B1 B2 B3 B4 B5 B6 B7 C1 C2 C3 C4 D
X X X X X MND MND MNR MNR MNR X MND X X X X X
ERGEBNISSE DER ÖKOBILANZ – UMWELTAUSWIRKUNGEN nach EN 15804+A2: 1 m² ROMA Rollladen
Indikator Einheit A1-A3 A4 A5 B6 C1 C2 C3 C4 D
GWP-total kg CO 2-Äq. 5,41E+01 6,82E-02 3,52E+00 2,79E+00 0 2,62E-02 2,96E+00 0 -3,74E+01
GWP-fossil kg CO 2-Äq. 5,67E+01 6,75E-02 6,97E-01 2,78E+00 0 2,59E-02 2,96E+00 0 -3,72E+01
GWP-biogenic kg CO 2-Äq. -2,69E+00 2,45E-04 2,83E+00 1,39E-03 0 9,41E-05 3,12E-04 0 -1,62E-01
GWP-luluc kg CO 2-Äq. 2,93E-02 4,03E-04 4,76E-05 2,55E-04 0 1,55E-04 7,24E-05 0 -8,4E-03
ODP kg CFC11-Äq. 1,37E-10 1,66E-14 3,45E-14 2,74E-11 0 6,39E-15 8,18E-13 0 -5,14E-11
AP mol H+-Äq. 1,72E-01 2,44E-04 9,63E-05 4,24E-03 0 9,36E-05 1,56E-03 0 -1,28E-01
EP-freshwater kg P-Äq. 1,04E-04 1,59E-07 2,62E-08 2,75E-06 0 6,1E-08 2,38E-07 0 -1,74E-05
EP-marine kg N-Äq. 3,74E-02 1,15E-04 2,76E-05 1,2E-03 0 4,41E-05 7,3E-04 0 -2,23E-02
EP-terrestrial mol N-Äq. 4,02E-01 1,28E-03 4,69E-04 1,26E-02 0 4,93E-04 8,45E-03 0 -2,41E-01
kg NMVOC-
POCP 1,17E-01 2,21E-04 6,81E-05 3,3E-03 0 8,49E-05 1,89E-03 0 -6,92E-02
Äq.
ADPE kg Sb-Äq. 4,71E-05 4,86E-09 8,68E-10 1,35E-07 0 1,87E-09 7,33E-09 0 -2,93E-05
ADPF MJ 8,48E+02 9,17E-01 1,88E-01 6,12E+01 0 3,52E-01 2E+00 0 -5,01E+02
m3 Welt-Äq.
WDP 3,68E+00 3,54E-04 6,36E-02 2,34E-01 0 1,36E-04 3,13E-01 0 -3,01E+00
entzogen
GWP = Globales Erwärmungspotenzial; ODP = Abbaupotenzial der stratosphärischen Ozonschicht; AP = Versauerungspotenzial von Boden und
Wasser; EP = Eutrophierungspotenzial; POCP = Bildungspotenzial für troposphärisches Ozon; ADPE = Potenzial für die Verknappung von abiotischen
Ressourcen – nicht fossile Ressourcen (ADP – Stoffe); ADPF = Potenzial für die Verknappung abiotischer Ressourcen – fossile Brennstoffe (ADP –
fossile Energieträger); WDP = Wasser-Entzugspotenzial (Benutzer)
ERGEBNISSE DER ÖKOBILANZ – INDIKATOREN ZUR BESCHREIBUNG DES RESSOURCENEINSATZES nach EN 15804+A2: 1
m² ROMA Rollladen
Indikator Einheit A1-A3 A4 A5 B6 C1 C2 C3 C4 D
PERE MJ 2,62E+02 6,15E-02 3,24E+01 8,38E+00 0 2,36E-02 4,44E-01 0 -1,91E+02
PERM MJ 3,24E+01 0 -3,24E+01 0 0 0 0 0 0
PERT MJ 2,95E+02 6,15E-02 2,8E-02 8,38E+00 0 2,36E-02 4,44E-01 0 -1,91E+02
PENRE MJ 8,04E+02 9,19E-01 9,65E+00 6,12E+01 0 3,53E-01 3,78E+01 0 -5,02E+02
PENRM MJ 4,52E+01 0 -9,46E+00 0 0 0 -3,57E+01 0 0
PENRT MJ 8,49E+02 9,19E-01 1,89E-01 6,12E+01 0 3,53E-01 2E+00 0 -5,02E+02
SM kg 1,03E+00 0 0 0 0 0 0 0 4,38E+00
RSF MJ 0 0 0 0 0 0 0 0 0
NRSF MJ 0 0 0 0 0 0 0 0 0
FW m3 4,35E-01 5,47E-05 1,49E-03 1,4E-02 0 2,1E-05 7,5E-03 0 -3,39E-01
PERE = Erneuerbare Primärenergie als Energieträger; PERM = Erneuerbare Primärenergie zur stofflichen Nutzung; PERT = Total erneuerbare
Primärenergie; PENRE = Nicht-erneuerbare Primärenergie als Energieträger; PENRM = Nicht-erneuerbare Primärenergie zur stofflichen Nutzung;
PENRT = Total nicht erneuerbare Primärenergie; SM = Einsatz von Sekundärstoffen; RSF = Erneuerbare Sekundärbrennstoffe; NRSF = Nicht-
erneuerbare Sekundärbrennstoffe; FW = Nettoeinsatz von Süßwasserressourcen
ERGEBNISSE DER ÖKOBILANZ –ABFALLKATEGORIEN UND OUTPUTFLÜSSE nach EN 15804+A2:
1 m² ROMA Rollladen
Indikator Einheit A1-A3 A4 A5 B6 C1 C2 C3 C4 D
HWD kg 7,9E-06 1,55E-12 2,02E-12 3,55E-09 0 5,94E-13 5,78E-11 0 6,08E-09
NHWD kg 1,02E+01 1,37E-04 2,75E-03 1,35E-02 0 5,28E-05 3,98E-01 0 -8,25E+00
RWD kg 4,63E-02 1,21E-06 5,07E-06 9,53E-03 0 4,64E-07 6,38E-05 0 -3,71E-02
CRU kg 0 0 0 0 0 0 0 0 0
MFR kg 0 0 1,8E+00 0 0 0 5,22E+00 0 0
MER kg 0 0 0 0 0 0 0 0 0
4 Umwelt-Produktdeklaration - ROMA KG - Rollladen
EEE MJ 0 0 1,47E+00 0 0 0 5,36E+00 0 0
EET MJ 0 0 2,61E+00 0 0 0 9,68E+00 0 0
HWD = Gefährlicher Abfall zur Deponie; NHWD = Entsorgter nicht gefährlicher Abfall; RWD = Entsorgter radioaktiver Abfall; CRU = Komponenten für
die Wiederverwendung; MFR = Stoffe zum Recycling; MER = Stoffe für die Energierückgewinnung; EEE = Exportierte Energie – elektrisch; EET =
Exportierte Energie – thermisch
ERGEBNISSE DER ÖKOBILANZ – zusätzliche Wirkungskategorien nach EN 15804+A2-optional:
1 m² ROMA Rollladen
Indikator Einheit A1-A3 A4 A5 B6 C1 C2 C3 C4 D
PM Krankheitsfälle 1,82E-06 1,37E-09 5,57E-10 3,83E-08 0 5,26E-10 8,57E-09 0 -1,39E-06
IR kBq U235-Äq. 9,17E+00 1,3E-04 8,11E-04 1,43E+00 0 4,97E-05 8,63E-03 0 -7,96E+00
ETP-fw CTUe 3,03E+02 6,63E-01 1,15E-01 1,75E+01 0 2,54E-01 1,14E+00 0 -1,75E+02
HTP-c CTUh 2,09E-08 1,33E-11 6,03E-12 3,16E-10 0 5,12E-12 5,31E-11 0 -1,53E-08
HTP-nc CTUh 6,04E-07 7,87E-10 2,25E-10 1,62E-08 0 3,02E-10 4,43E-09 0 -3,88E-07
SQP SQP 4,44E+02 3,26E-01 6,37E-02 8,28E+00 0 1,25E-01 4,32E-01 0 -2,32E+02
PM = Potenzielles Auftreten von Krankheiten aufgrund von Feinstaubemissionen; IR = Potenzielle Wirkung durch Exposition des Menschen mit U235;
ETP-fw = Potenzielle Toxizitätsvergleichseinheit für Ökosysteme; HTP-c = Potenzielle Toxizitätsvergleichseinheit für den Menschen (kanzerogene
Wirkung); HTP-nc = Potenzielle Toxizitätsvergleichseinheit für den Menschen (nicht kanzerogene Wirkung); SQP = Potenzieller Bodenqualitätsindex
Einschränkungshinweis 1 – gilt für den Indikator „Potenzielle Wirkung durch Exposition des Menschen mit U235“.
Diese Wirkungskategorie behandelt hauptsächlich die mögliche Wirkung einer ionisierenden Strahlung geringer Dosis auf die
menschliche Gesundheit im Kernbrennstoffkreislauf. Sie berücksichtigt weder Auswirkungen, die auf mögliche nukleare Unfälle und
berufsbedingte Exposition zurückzuführen sind, noch auf die Entsorgung radioaktiver Abfälle in unterirdischen Anlagen. Die potenzielle
vom Boden, von Radon und von einigen Baustoffen ausgehende ionisierende Strahlung wird eben-falls nicht von diesem Indikator
gemessen.
Einschränkungshinweis 2 – gilt für die Indikatoren: „Potenzial für die Verknappung abiotischer Ressourcen - nicht fossile Ressourcen“,
„Potenzial für die Verknappung abiotischer Ressourcen - fossile Brennstoffe“, „Wasser-Entzugspotenzial (Benutzer)“, „Potenzielle
Toxizitätsvergleichseinheit für Ökosysteme“, „Potenzielle Toxizitätsvergleichseinheit für den Menschen - kanzerogene Wirkung“,
„Potenzielle Toxizitätsvergleichseinheit für den Menschen - nicht kanzerogene Wirkung“, „Potenzieller Bodenqualitätsindex".
Die Ergebnisse dieses Umweltwirkungsindikators müssen mit Bedacht angewendet werden, da die Unsicherheiten bei diesen
Ergebnissen hoch sind oder da es mit dem Indikator nur begrenzte Erfahrungen gibt.
Literaturhinweise
Normen Richtlinie 2006/42/EG des europäischen Parlaments und des
Rates vom 17. Mai 2006 über Maschinen und zur Änderung der
EN 1932 Richtlinie 95/16/EG (Neufassung).
DIN EN1932: 2013-09
Abschlüsse und Markisen — Widerstand gegen Windlast- Weitere Quellen
Prüfverfahren und Nachweiskriterien; Deutsche Fassung EN
1932: 2013. CPR
Verordnung (EU) Nr. 305/2011 des europäischen Parlaments
EN 4108/2 und des Rates vom 9. März 2011 zur Festlegung harmonisierter
DIN EN 4108/2: 2013/02 Bedingungen für die Vermarktung von Bauprodukten und zur
Wärme- und Energieeinsparung in Gebäuden Teil 2 Aufhebung der Richtlinie 89/106/EWG des Rates.
Mindestanforderungen an Wärmeschutz.
ECHA
EN 13561 Europäische Chemikalienagentur (ECHA): Liste der für eine
DIN EN 13561:2004+A1:2008 Zulassung in Frage kommenden
Markisen — Leistungs- und Sicherheitsanforderungen. besondersbesorgniserregenden Stoffe.
(https://echa.europa.eu/)
EN 14201
DIN EN 14201:2004-04 LCAfE Software and MLC Databases
Abschlüsse und Läden — Widerstand gegen wiederholte LCAfE and MLC databases (f.k.a. GaBi) by Sphera. Version
Bedienungen (mechanische Lebensdauer) — Prüfverfahren; CUP 2023.1. Sphera Solutions GmbH,
Deutsche Fassung EN 14201:2004. https://sphera.com/product-sustainability-gabi-data-search/,
2023.
EN 13659
DIN EN 13659: 2015-07 IBU 2021
Abschlüsse außen und Außenjalousien Leistungs- und Institut Bauen und Umwelt e.V.: Allgemeine Anleitung für das
Sicherheitsanforderungen; Deutsche Fassung EN 13659: 2015. EPD-Programm des Institut Bauen und Umwelt e.V., Version
2.0, Berlin: Institut Bauen und Umwelt e.V., 2021
EN 15804+A2
EN 15804:2012+A2:2019+AC:2021, Nachhaltigkeit von PCR Teil A 2021
Bauwerken – Umweltproduktdeklarationen – Grundregeln für Institut Bauen und Umwelt e.V., Königswinter (Hrsg.):
die Produktkategorie Bauprodukte Produktkategorienregeln für Bauprodukte aus dem Programm
für Umwelt-Produktdeklarationen des Instituts Bauen und
RICHTLINIE 2006/42/EG Umwelt (IBU) Teil A: Rechenregeln für die Ökobilanz und
5 Umwelt-Produktdeklaration - ROMA KG - Rollladen
Anforderungen an den Hintergrundberichtversion 1.3, 08/2021 für Umwelt-Produktdeklarationen des Instituts Bauen und
Umwelt (IBU) Teil B: Anforderungen an die EPD für
PCR Teil B 2021 Sonnenschutzsysteme, 08/2021 (www.bau- umwelt.de)
Institut Bauen und Umwelt e.V., Königswinter (Hrsg.):
Produktkategorienregeln für Bauprodukte aus dem Programm
6 Umwelt-Produktdeklaration - ROMA KG - Rollladen
Herausgeber
Institut Bauen und Umwelt e.V. +49 (0)30 3087748- 0
Hegelplatz 1 info@ibu-epd.com
10117 Berlin www.ibu-epd.com
Deutschland
Programmhalter
Institut Bauen und Umwelt e.V. +49 (0)30 3087748- 0
Hegelplatz 1 info@ibu-epd.com
10117 Berlin www.ibu-epd.com
Deutschland
Ersteller der Ökobilanz
Sphera Solutions GmbH +49 (0)711 341817-0
Hauptstraße 111- 113 info@sphera.com
70771 Leinfelden-Echterdingen www.sphera.com
Deutschland
Inhaber der Deklaration
ROMA KG +49 8222 - 40000
Ostpreußenstraße 9 info@roma.de
89331 Burgau www.roma.de
Deutschland
7 Umwelt-Produktdeklaration - ROMA KG - Rollladen
