UMWELT-PRODUKTDEKLARATION
nach ISO 14025 und EN 15804+A2
Deklarationsinhaber Industrieverband Hartschaum e.V., IVH
Herausgeber Institut Bauen und Umwelt e.V. (IBU)
Programmhalter Institut Bauen und Umwelt e.V. (IBU)
Deklarationsnummer EPD­IVH­20220130­CBG1­DE
Ausstellungsdatum 15.08.2022
Gültig bis 14.08.2027
EPS­Hartschaum ­ weiß mit mittlerer Rohdichte
vorzugsweise für die Flachdach­ oder Bodendämmung
mittlere Druckbelastbarkeit
Industrieverband Hartschaum e.V. (IVH)
www.ibu-epd.com | https://epd-online.com
Allgemeine Angaben
Industrieverband Hartschaum e.V. (IVH) EPS­Hartschaum (Rohdichte 20 kg/m³)
Programmhalter Inhaber der Deklaration
IBU – Institut Bauen und Umwelt e.V. Industrieverband Hartschaum e.V., IVH
Hegelplatz 1 Friedrichstraße 95, Pb 152
10117 Berlin 10117 Berlin
Deutschland
Deklarationsnummer Deklariertes Produkt/deklarierte Einheit
EPD­IVH­20220130­CBG1­DE Die deklarierte Einheit ist 1m³ expandierter Polystyrol­
Hartschaum zur Wärme­und Schalldämmung. Die
durchschnittliche Rohdichte beträgt 20 kg/m³.
Diese Deklaration basiert auf den Produktkategorien- Gültigkeitsbereich:
Regeln: Die vorliegende EPD beschreibt die weißen EPS­
Dämmstoffe aus Schaumkunststoffen, 01.2019 Hartschaumprodukte zur Wärme­ und Schalldämmung
(PCR geprüft und zugelassen durch den unabhängigen mit einer durchschnittlichen Rohdichte von 20 kg/m³.
Sachverständigenrat (SVR))
Die teilnehmenden Mitgliedsunternehmen
repräsentieren für das Jahr 2020 mit ihrer Produktion
Ausstellungsdatum 90 % nach Volumen der Gesamtmenge aller IVH­
15.08.2022 Mitgliedsunternehmen.
Gültig bis Der Inhaber der Deklaration haftet für die
14.08.2027 zugrundeliegenden Angaben und Nachweise; eine
Haftung des IBU in Bezug auf Herstellerinformationen,
Ökobilanzdaten und Nachweise ist ausgeschlossen.
Die EPD wurde nach den Vorgaben der EN 15804+A2
erstellt. Im Folgenden wird die Norm vereinfacht als EN 15804
bezeichnet.
Verifizierung
Die Europäische Norm EN 15804 dient als Kern­PCR
Unabhängige Verifizierung der Deklaration und
Angaben gemäß ISO 14025:2011
Dipl. Ing. Hans Peters intern x extern
(Vorstandsvorsitzender des Instituts Bauen und Umwelt e.V.)
Dr. Alexander Röder Matthias Schulz,
(Geschäftsführer Instituts Bauen und Umwelt e.V.) Unabhängige/­r Verifizierer/­in
Produkt
Produktbeschreibung/Produktdefinition (geschnitten, geformt oder kontinuierlich geschäumt)
mit rechtwinkliger Form. Die Plattenkanten können mit
In dieser Umwelt­Produktdeklaration (EPD) werden Stufenfalz oder Nut und Feder ausgestattet sein. EPS
Hartschaum­Dämmstoffprodukte aus expandiertem als loser Füllstoff wird in Form luftgefüllter Perlen (Ø
Polystyrol (EPS) der IVH­Mitglieder beschrieben. ca. 6 mm) werkmäßig hergestellt. Diese Umwelt­
Produktdeklaration betrachtet den homogenen EPS­
EPS­Produkte der IVH­Mitglieder werden für den Dämmstoff ohne Materialkombination zu
Wärme­ und Schallschutz von Gebäuden eingesetzt. Verbundplatten oder kaschierten Dämmplatten.
Hergestellt werden die Dämmstoffe werkmäßig in Wesentliche kennzeichnende Eigenschaften sind die
Form von Platten oder als loser, wärmedämmender Wärmeleitfähigkeit, die Biegefestigkeit und die
Füllstoff. Die vorliegende EPD beschreibt die EPS­ Druckfestigkeit.
Hartschaumprodukte mit mittlerer Rohdichte und
mittlerer Druckbelastbarkeit für verschiedene Für das Inverkehrbringen des Produkts in der
Anwendungsgebiete wie die Flachdach­ und EU/EFTA (mit Ausnahme der Schweiz) gilt die
Bodendämmung mit mittlerer Druckbelastbarkeit. Verordnung (EU) Nr. 305/2011 (CPR). Das Produkt
benötigt eine Leistungserklärung unter Berück­
EPS­Hartschaum ist ein fester Dämmstoff mit Zell­ sichtigung der DIN EN 13163:2012+A1:2015,
struktur, der aus verschweißtem, geblähtem Polystyrol Wärmedämmstoffe für Gebäude -
oder einem seiner Co­Polymere hergestellt wird. Er hat Werkmäßig hergestellte Produkte aus expandiertem
eine geschlossenzellige, mit Luft gefüllte Struktur (98 Polystyrol (EPS) - Spezifikation, und die CE­
% Luft). EPS­Platten sind harte Dämmstoffprodukte Kennzeichnung.
2 Umwelt­Produktdeklaration Industrieverband Hartschaum e.V., IVH – EPS­Hartschaum (Rohdichte 20 kg/m³)
Für die Verwendung gelten die jeweiligen nationalen Styrol/Wasser­Suspension, wobei das Treibmittel
Bestimmungen. Pentan gegen Ende der Polymerisation zugesetzt wird.
Das so gewonnene PS­Granulat wird in
Anwendung nachgelagerten physikalischen Verarbeitungsschritten
zum Schaumstoff weiterverarbeitet.
Hauptanwendungsgebiete für die hier deklarierten
Produkte sind die Flachdach- und die Die in dieser Deklaration berücksichtigten Produkte
Bodendämmung. Mindestanforderungen an diese sind mit dem Flammschutzmittel Polymer­FR
Anwendungsgebiete sind in DIN 4108-10, gemäß der ausgerüstet. Der Basisrohstoff für die
Typen DAA dm und DEO dm beschrieben. Dämmstoffherstellung wird in Form von
perlenförmigem Granulat an den Dämmstoffhersteller
Weitere Anwendungsgebiete für Produkte dieser geliefert und dort physikalisch umgeformt/
Umwelt­Produktdeklaration sind die folgenden aufgeschäumt und nachbearbeitet.
Anwendungstypen mit den Kurzzeichen nach DIN
4108-10, Tabelle 1: DAD, WAA. Zusammensetzung von expandiertem Polystyrol
für EPS-Hartschaum
 DAA dm: Außendämmung von Dach oder
Decke, vor Bewitterung geschützt, Dämmung Anteil in Massen-%
Polystyrol­Granulat: 90–93 %
unter Abdichtungen; mittlere
Polymer­FR: 1–5 %
Druckbelastbarkeit
Pentan (bezogen auf Masse­% im Rohstoff): 5–6 %
 DAD: Außendämmung von Dach oder Decke, Rezyklat: 0–12 %
vor Bewitterung geschützt, Dämmung unter
Deckungen Das zum Aufschäumen zugesetzte Pentan ist ein C5­
 DEO dm: Innendämmung der Decke oder Kohlenwasserstoff. Während der Fertigungs­ und
Lagerprozesse wird das Pentan abgebaut.
Bodenplatte (oberseitig) unter Estrich ohne
Schallschutzanforderungen; mittlere
Zur Herstellung von flammgeschütztem Polystyrol­
Druckbelastbarkeit
Granulat wird während der Polymerisation zusätzlich
 WAA: Außendämmung der Wand hinter ein Flammschutzmittel in geringen Mengen zugesetzt.
Abdichtung Als Flammschutzmittel für die in dieser EPD
deklarierten Produkte wird Polymer­FR verwendet.
Entsprechende Nachweise für die Produkte sind durch
die Hersteller zu erbringen. Polymer­FR ist ein
bromiertes Styrol­Butadien­Copolymerisat.
Technische Daten
1) Das Produkt/Erzeugnis/mindestens ein
Folgende (bau)technische Daten im Lieferzustand sind
Teilerzeugnis enthält Stoffe der Kandidatenliste der für
für das deklarierte Produkt relevant.
eine Zulassung in Frage kommenden besonders
besorgniserregenden Stoffe (en: Substances of Very
Bautechnische Daten
High Concern – SVHC) (Datum 17.01.2022) oberhalb
Bezeichnung Wert Einheit
von 0,1 Massen%: nein
Rohdichte durchschnittlich 20 kg/m3
Druckfestigkeit nach EN 826 >= 0,10 N/mm2
2) Das Produkt/Erzeugnis/mindestens ein
Bemessungswert
Teilerzeugnis enthält weitere CMR­Stoffe
Wärmeleitfähigkeit nach DIN 0,035 W/(mK)
der Kategorie 1A oder 1B, die nicht auf der
4108­4
Kandidatenliste
Wärmeleitfähigkeit Nennwert nach
0,034 W/(mK) stehen, oberhalb von 0,1 Massen­%
EN 12664
in mindestens einem Teilerzeugnis: nein
Biegefestigkeit nach EN12089 >= 0,15 N/mm²
3) Dem vorliegenden Bauprodukt wurden
Biozidprodukte zugesetzt oder es wurde mit
Leistungswerte der Produkte entsprechend den Biozidprodukten behandelt (es handelt sich damit um
Leistungserklärungen in Bezug auf deren wesentliche eine behandelte Ware im Sinne der
Merkmale gemäß DIN EN 13163:2012+A1:2015, Biozidprodukteverordnung (EU) Nr. 528/2012): nein
Wärmedämmstoffe für Gebäude – Werkmäßig
hergestellte Produkte aus expandiertem Polystyrol
(EPS) – Spezifikation. Herstellung
Zusätzliche freiwillige Angaben für das Produkt Die EPS­Hartschaumherstellung erfolgt in den
erfolgen außerhalb der CE­Kennzeichnung. Verarbeitungsstufen
Vorschäumen, Zwischenlagern, Ausschäumen:
Grundstoffe/Hilfsstoffe
Beim Vorschäumen wird das perlenförmige Granulat,
Das polymere Basisprodukt für EPS­Hartschaum ist in dem das Treibmittel eingeschlossen ist, mit
Polystyrol (PS). Es wird durch Polymerisation von überhitztem Wasserdampf erweicht und anschließend
monomerem Styrol nach verschiedenen Verfahren durch das Verdampfen des Treibmittels aufgebläht. Im
hergestellt. Anschluss wird das expandierte Granulat in
luftdurchlässigen Silos zwischengelagert. Durch die
Das am häufigsten eingesetzte Rohstoff­ eindiffundierende Luft erhalten die EPS­Schaumstoff­
Herstellungsverfahren ist die Polymerisation in einer
3 Umwelt­Produktdeklaration Industrieverband Hartschaum e.V., IVH – EPS­Hartschaum (Rohdichte 20 kg/m³)
Partikel die für die Weiterverarbeitung notwendige Platten als Formteile (zweithäufigstes Verfahren)
Stabilität. lassen sich auch auf vollautomatischen Maschinen
(Formteilautomaten) herstellen. Dabei liegen die
Das am häufigsten angewendete Verfahren zur fertigen Platten dann sofort in der gewünschten
Herstellung von EPS­Dämmstoffplatten ist das Endform z. B. gefalzt vor.
Blockschäumen mit anschließendem Heißdraht­
Schneiden. Beim Bandschäumen (dritthäufigstes Verfahren)
Die vorgeschäumten und dann zwischengelagerten werden Platten in einem kontinuierlichen Prozess auf
EPS­Schaumstoffpartikel werden hierzu in einer Doppelbandanlage zwischen umlaufenden
quaderförmige Blockformen eingefüllt und durch Stahlbändern geschäumt. Dabei werden die Platten in
Dampfzufuhr bei 110 °C bis 120 °C ausgeschäumt. der gewünschten Dicke und Länge hergestellt und
Diesem Prozess wird auch Rezyklat aus abgetrennt.
Produktionsabschnitten und Baustellenabschnitten
zugeführt und im Modul A3 der Ökobilanz Rechnung Um die EPS­Produktion nachhaltiger zu gestalten, wird
getragen. dem eigentlichen Rohstoff zusätzliches
Recyclingmaterial aus Produktionsabschnitten oder
Nach kurzer Abkühlzeit werden die Blöcke entformt Montageresten von Baustellen zugeführt. Im Sinne
und abgelagert. Anschließend werden die Blöcke auf einer Weiterverwendung solcher Abschnitte und Reste
mechanischen oder thermischen Schneidanlagen zu wird Abfall vermieden. Die Verwendung der Abschnitte
Platten geschnitten. Zusätzliche Randprofilierungen und Reste ist deshalb auch nicht in den Modulen
(Nut und Feder oder Stufenfalz) können durch C1–C4 (Entsorgungsstadium) und D (Gutschriften und
fräsende Bearbeitung erzeugt werden. Lasten außerhalb der Systemgrenzen) dieser Umwelt­
Produktdeklaration berücksichtigt.
Umwelt und Gesundheit während der Herstellung Die EPS­Produkte sind u. a. auf Grund ihres relativ
geringen Gewichtes hervorragend ver­ und
Es ist grundsätzlich die Technische Regel TRGS bearbeitbar.
900 hinsichtlich maximaler Arbeitsplatzgrenzwerte zu
beachten. Des Weiteren sind keine über die Die Platten sind formstabil und sie nehmen praktisch
allgemeinen Arbeitsschutzmaßnahmen keine Feuchtigkeit auf, was sowohl für die gesamte
hinausgehenden Maßnahmen notwendig. Lebensphase des Gebäudes als auch für die
Bauphase von Bedeutung ist.
EPS­Hartschaum herstellende Betriebe gehören nicht
zu den genehmigungsbedürftigen Anlagen gemäß TA Bei allen Anwendungen sind die einschlägigen
Luft. Zusätzliche, die gesetzliche Anforderung Normen und Richtlinien (z. B. Fachregeln der
übersteigende Maßnahmen sind ebenfalls nicht Handwerks­verbände) sowie Herstellerhinweise zu
erforderlich. beachten. Zusätzliche bauphysikalische Nachweise (z.
B. Feuchteschutz) unterstützen die
Im Sinne einer sauberen Produktion unterstützen die energieeffizienzsteigernde Optimierung.
EPS­herstellenden Unternehmen im IVH die Initiative
Operation Clean Sweep, OCS, eine weltweite Für das eventuell erforderliche Zuschneiden der
freiwillige Initiative der Kunststoffindustrie zur Dämmstoffplatten auf der Baustelle wird das
Verringerung der Plastik­Meeresverschmutzung. Heißdraht­Schneiden empfohlen. Damit können exakte
Im Rahmen von OCS hat der IVH die IVH-Initiative Schnitte durchgeführt werden und zusätzlich unnötige
Null-Granulatverlust aufgelegt, die speziell auf Logistik­ Schnittreste vermieden werden.
und Herstellungsprozesse zur Dämmstoffherstellung Die Befestigung erfolgt durch Verkleben und ggf. durch
ausgerichtet ist und der sich alle IVH­Mitglieder zusätzliche mechanische Befestigung. Die Anwendung
angeschlossen haben. können systemgebunden sein, d.h.
Systemkomponenten sowie die Verarbeitung sind
Produktverarbeitung/Installation definiert
4 Umwelt­Produktdeklaration Industrieverband Hartschaum e.V., IVH – EPS­Hartschaum (Rohdichte 20 kg/m³)
Verpackung
EPS­Dämmplatten werden in der Regel in Polyethlen­
Folie verpackt, mit Kartonage gegen Stoßschäden
gesichert und auf Holzpaletten ausgeliefert. Gängige
Praxis ist ebenfalls die Auslieferung auf EPS­Füßen
als Alternative zu Holzpaletten. Die Entsorgung der
Verpackungsmaterialien erfolgt über qualifizierte
Wasser
Entsorgungsunternehmen, die EPS­Transportfüße
werden recycelt.
EPS­Hartschaum ist chemisch neutral, nicht
wasserlöslich und gibt keine wasserlöslichen Stoffe ab,
Nutzungszustand
die zu einer Verunreinigung des Grundwassers, der
Flüsse und Meere führen könnten.
Der mit Luft gefüllte Hartschaum sorgt für sehr gute
Wärmedämmeigenschaften. Alle zur
Wegen ihrer geschlossenen Zellstruktur können
Dämmplattenherstellung eingesetzten Stoffe im
Dämmstoffe aus EPS­Hartschaum i. d. R. auch bei
Polystyrol sind im Einbauzustand alterungsbeständig
erheblichem Feuchtigkeitsgehalt im vorhandenen
und feuchtigkeitsresistent. Die Dämmleistung sowie
Konstruktionsaufbau verbleiben. Die Dämmwirkung
die mechanischen Eigenschaften von EPS­
bleibt weitgehend erhalten.
Hartschaum bleiben während der gesamten
Nutzungsdauer unverändert
Mechanische Zerstörung
erhalten.
Angaben zum Verhalten des Produktes, einschließlich
Umwelt & Gesundheit während der Nutzung
möglicher Folgen für die Umwelt, bei
unvorhergesehener mechanischer Zerstörung sind
EPS­Dämmstoffe sind seit über 60 Jahren im Einsatz.
nicht relevant.
Negative Auswirkungen auf Menschen, Tiere und
Umwelt sind nicht bekannt.
Nachnutzungsphase
Gemäß dem Ausschuss zur gesundheitlichen
EPS­Hartschaum kann nach der Nutzungsphase
Bewertung von Bauprodukten (AgBB-Schema) sind
weiterverwendet werden oder recycelt werden. EPS ist
EPS­Dämmstoffe zur Verwendung in Innenräumen
zu 100 % recyclefähig.
geeignet.
Da wegen der langen Lebensdauer von EPS aktuell
Referenz-Nutzungsdauer
und auch in naher Zukunft nur sehr wenig EPS­
Dämmstoffabfall aus dem Gebäuderückbau anfällt,
Die Nutzungsdauer von EPS­Hartschaum­
werden für das EPS­Recycling in erster Linie
Dämmstoffen ist bei fachgerechter Verarbeitung und
Materialreste aus der Dämmstoffherstellung
Verwendung unbegrenzt ­ ohne Einbuße der
verwendet. Dies wurde bei der Berechnung der
Leistungsfähigkeit.
ökologischen Kennzahlen zur Herstellung mit
einbezogen. Saubere Montageabschnitte, die von der
Eine Begrenzung der Nutzungsdauer wird
Baustelle zum EPS­Hersteller zurückgeführt und dort
ausschließlich durch die Nutzungsdauer der Bauteile
weiter recycelt werden, sind bei der Berechnung der
und ­systeme, in denen EPS mitverbaut ist, bestimmt.
ökologischen Kennzahlen nicht berücksichtigt.
Festgelegt sind solche Nutzungsdauern in der BBSR-
Tabelle „Nutzungsdauern von Bauteilen zur
Unter bestimmten Randbedingungen ist es auch
Lebenszyklusanalyse nach Bewertungssystem
möglich, Dämmplatten aus Recycling­Material
Nachhaltiges Bauen (BNB)“ des Bundesinstituts für
herzustellen. Daneben kann gemahlenes Recycling­
Bau­, Stadt­ und Raumforschung im Bundesamt für
Material als Leichtzuschlag für Mörtel, Beton und
Bauwesen und Raumordnung (BBSR). Für
Estriche genutzt werden. Es wird auch als
Wärmedämm­Verbundsysteme auf Basis von EPS­
Zuschlagsstoff für Styropor­Leichtbeton, Dämmputze
Hartschaum beträgt die Nutzungsdauer demnach 40
und Leichtputze sowie in der Tonindustrie
Jahre. Für alle anderen Anwendungsgebiete zur
verwendet.
Wärmedämmung von Gebäuden mit EPS­Hartschaum
beträgt die Nutzungsdauer ≥ 50 Jahre.
Prinzipiell ist ebenfalls die stoffliche Verwertung von
EPS­Abfällen zur Herstellung neuer EPS­Rohstoffe
Außergewöhnliche Einwirkungen
möglich. Durch ein Auflösen des Hartschaum­
Dämmstoffs und anschließende Trennung des
Brandschutz
Polystyrols von Störstoffen durch Ausfällung kann das
Polystyrol als Rohstoff zurückgewonnen werden. Die
Die in dieser EPD deklarierten EPS­Hartschaumplatten
Prozesse werden über das „Creasolve­Verfahren“
sind schwerentflammbar, nicht brennend abtropfend;
gesteuert und mit der PolyStyrene-Loop-Initiative der
Baustoffklasse B1 nach DIN 4102-1.
europäischen EPS­Industrie im industriellen Maßstab
durchgeführt (PolyStyreneLoop-Leitfaden 2020). Diese
stoffliche Verwertung ist in die Berechnung der
Ökobilanzdaten noch nicht aufgenommen, weil die
Abfallmenge für ein Recycling auf Grund der langen
EPS­Lebensdauer zu gering ist.
5 Umwelt­Produktdeklaration Industrieverband Hartschaum e.V., IVH – EPS­Hartschaum (Rohdichte 20 kg/m³)
Das Standard­Nachnutzungsszenario ist heute noch
die thermische Verwertung.
LCA: Rechenregeln
Deklarierte Einheit • A3 Herstellung EPS­Hartschaum im Werk, (inkl.
1 m³ EPS­Hartschaum mit einer Rohdichte von 20 Energiebereitstellung, Wasserbereitstellung,
kg/m³. Bereitstellung von Hilfsstoffen, Zuführung von
Recyclingmaterial aus Produktionsabschnitten und
Deklarierte Einheit Baustellenabschnitten, Entsorgung der
Bezeichnung Wert Einheit Produktionsabfälle, Herstellung der
Deklarierte Einheit 1 m3 Verpackungsmaterialien).
Rohdichte 20 kg/m3
Stadium der Errichtung des Bauwerks (A5):
Herstellergruppen EPD: • A5 Montage: nur die Entsorgung der Verpackung,
Deklaration eines spezifischen Produkts gemittelt aus weitere Installationsaufwände werden nicht betrachtet.
mehreren Werken mehrerer Hersteller.
Die Durchschnittsbildung erfolgte nach Gewichtung Entsorgungsstadium (C1–C4): End-of-Life-
entsprechend den volumenbezogenen Szenario: 100 % thermische Verwertung
Gesamtproduktionsmengen der deklarierten Produkte • C1 manueller Ausbau ohne ökobilanziell relevante
der Mitgliedsfirmen. Aufwände,
Hinsichtlich der Schwankungsbreite zeigen sich für • C2 LKW­Transport (50 km) zur Aufbereitung.
den Einsatz des Hauptrezepturbestandteils Polystyrol­ Transportentfernung kann ggfs. auf Gebäudeebene
Granulat nur geringe Abweichungen von max. 3 %. Die angepasst werden (z.B. bei 100 km tatsächlicher
Variabilität der Energieaufwände ist bedingt durch die Transportentfernung: Multiplikation der Ökobilanzwerte
unterschiedlichen Betriebsgrößen und mit dem Faktor 2).
produktionsbedingte Unterschiede relativ groß. Die • C3 100 % thermische Verwertung des EPS­
Beiträge von Stromverbrauch und dem Verbrauch von Hartschaums.
thermischer Energie zum Gesamtergebnis liegen in • C4 keine weiteren Aufwände durch Deponierung/
den meisten Wirkkategorien jedoch unter 15 %, so Entsorgung.
dass der Einfluss dieser Schwankungen gering ist.
Gutschriften und Lasten außerhalb der
Systemgrenzen (D):
Systemgrenze Modul D umfasst: energetische
Typ der EPD: von der Wiege bis zum Werkstor mit Rückgewinnungspotentiale aus der thermischen
Optionen, Module C1–C4 und Modul D (A1–A3 + C + Verwertung der Verpackung und des EPS­
D und zusätzliche Module). Hartschaums am Lebensende.
In der EPD werden die folgenden
Lebenswegzyklusstadien berücksichtigt: Vergleichbarkeit
Grundsätzlich ist eine Gegenüberstellung oder die
Produktstadium (A1–A3): Bewertung von EPD­Daten nur möglich, wenn alle zu
• A1 Rohstoffbereitstellung und ­Verarbeitung und vergleichenden Datensätze nach EN 15804 erstellt
Verarbeitungsprozesse von als Input dienenden wurden und der Gebäudekontext bzw. die
Sekundärstoffen (z.B. Recyclingprozesse), produktspezifischen Leistungsmerkmale berücksichtigt
• A2 Transporte der Rohstoffe zu den Werken werden.
(Bezugsraum Deutschland),
Die Hintergrunddaten entstammen der GaBi­
Datenbank (GaBi software).
LCA: Szenarien und weitere technische Informationen
Charakteristische Produkteigenschaften
Biogener Kohlenstoff
Das Produkt selbst enthält keinen biogenen Die folgenden technischen Informationen sind
Kohlenstoff, lediglich die Transportverpackung. Für die Grundlage für die deklarierten Module oder können für
Erstellung von Gebäudeökobilanzen ist zu die Entwicklung von spezifischen Szenarien im Kontext
berücksichtigen, dass in Modul A5 (Einbau in das einer Gebäudebewertung genutzt werden, wenn
Bauwerk) die in Modul A1–A3 gebundene biogene Module nicht deklariert werden (MND).
Menge CO der Verpackung rechnerisch ausgebucht
2
wird. Einbau ins Gebäude (A5)
A5 enthält nur die Entsorgung der Verpackung, weitere
Informationen zur Beschreibung des biogenen Installationsaufwände ( z. B. Verschnitte) werden nicht
Kohlenstoffgehalts am Werkstor betrachtet.
Bezeichnung Wert Einheit
Biogener Kohlenstoff im Produkt 0 kg C
Biogener Kohlenstoff in der Ende des Lebenswegs (C1–C4)
0,03 kg C
zugehörigen Verpackung Bezeichnung Wert Einheit
6 Umwelt­Produktdeklaration Industrieverband Hartschaum e.V., IVH – EPS­Hartschaum (Rohdichte 20 kg/m³)
Als gemischter Bauabfall
20 kg
gesammelt
Zur Energierückgewinnung 20 kg
Wiederverwendungs-, Rückgewinnungs- und
Recyclingpotential (D), relevante Szenarioangaben
Modul D umfasst: energetische
Rückgewinnungspotentiale aus der thermischen
Verwertung der Verpackung und des EPS­Hartschaum
am Lebensende. Es wurde eine
Abfallverbrennungsanlage mit einem R1­Wert > 0,6
angenommen.
7 Umwelt­Produktdeklaration Industrieverband Hartschaum e.V., IVH – EPS­Hartschaum (Rohdichte 20 kg/m³)
LCA: Ergebnisse
In den folgenden Tabellen werden die Ergebnisse der Indikatoren der Wirkungsabschätzung, des
Ressourceneinsatzes sowie zu Abfällen und sonstigen Output­Strömen bezogen auf 1 m³ EPS-Hartschaum mit
einer Rohdichte von 20 kg/m³ dargestellt.
ANGABE DER SYSTEMGRENZEN (X = IN ÖKOBILANZ ENTHALTEN; ND = MODUL ODER INDIKATOR
NICHT DEKLARIERT; MNR = MODUL NICHT RELEVANT)
Stadium der Gutschriften
Produktionsstadiu Errichtung und Lasten
Nutzungsstadium Entsorgungsstadium
m des außerhalb der
Bauwerks Systemgrenze
8 Umwelt­Produktdeklaration Industrieverband Hartschaum e.V., IVH – EPS­Hartschaum (Rohdichte 20 kg/m³)
gnugrosrevffotshoR
tropsnarT gnulletsreH
mov
tropsnarT
muz
relletsreH
trosgnudnewreV
egatnoM
gnudnewnA/gnuztuN gnutlahdnatsnI
rutarapeR ztasrE gnureuenrE
sad rüf
ztasnieeigrenE
sed
nebierteB seduäbeG
sad rüf
ztasnieressaW
sed
nebierteB seduäbeG
ssirbA/uabkcüR
tropsnarT
gnuldnahebllafbA
gnugitieseB
,­sgnudnewrevredeiW ­sgnunniwegkcüR
redo
laiznetopgnilcyceR
A1 A2 A3 A4 A5 B1 B2 B3 B4 B5 B6 B7 C1 C2 C3 C4 D
X X X ND X ND ND MNR MNR MNR ND ND X X X X X
ERGEBNISSE DER ÖKOBILANZ – UMWELTAUSWIRKUNGEN nach EN 15804+A2: 1 m³ EPS-Hartschaum
mit einer Rohdichte von 20 kg/m³
Kernindikator Einheit A1-A3 A5 C1 C2 C3 C4 D
GWP­total [kg CO2­Äq.] 5,98E+1 3,90E­1 0,00E+0 6,04E­2 6,72E+1 0,00E+0 ­2,78E+1
GWP­fossil [kg CO2­Äq.] 5,97E+1 2,82E­1 0,00E+0 5,98E­2 6,72E+1 0,00E+0 ­2,76E+1
GWP­biogenic [kg CO2­Äq.] 2,09E­1 1,08E­1 0,00E+0 2,22E­4 3,70E­3 0,00E+0 ­1,27E­1
GWP­luluc [kg CO2­Äq.] 1,83E­2 1,94E­5 0,00E+0 3,85E­4 7,36E­4 0,00E+0 ­1,68E­2
ODP [kg CFC11­Äq.] 4,34E­13 1,76E­16 0,00E+0 1,53E­17 8,73E­15 0,00E+0 ­2,76E­13
AP [mol H+­Äq.] 8,66E­2 7,23E­5 0,00E+0 5,17E­5 9,01E­3 0,00E+0 ­3,37E­2
EP­freshwater [kg P­Äq.] 7,07E­5 2,57E­8 0,00E+0 1,23E­7 1,20E­6 0,00E+0 ­3,18E­5
EP­marine [kg N­Äq.] 2,35E­2 1,81E­5 0,00E+0 1,61E­5 1,53E­3 0,00E+0 ­9,88E­3
EP­terrestrial [mol N­Äq.] 2,57E­1 3,36E­4 0,00E+0 1,95E­4 4,21E­2 0,00E+0 ­1,06E­1
POCP [kg NMVOC­Äq.] 9,25E­1 4,93E­5 0,00E+0 4,42E­5 4,13E­3 0,00E+0 ­2,79E­2
ADPE [kg Sb­Äq.] 6,94E­6 2,42E­9 0,00E+0 5,22E­9 1,25E­7 0,00E+0 ­4,19E­6
ADPF [MJ] 1,76E+3 1,59E­1 0,00E+0 7,95E­1 9,84E+0 0,00E+0 ­4,78E+2
[m³ Welt­Äq.
WDP 4,39E+0 4,04E­2 0,00E+0 2,33E­4 5,44E+0 0,00E+0 ­1,85E+0
entzogen]
GWP = Globales Erwärmungspotenzial; ODP = Abbaupotenzial der stratosphärischen Ozonschicht; AP = Versauerungspotenzial von Boden und
Wasser; EP = Eutrophierungspotenzial; POCP = Bildungspotenzial für troposphärisches Ozon; ADPE = Potenzial für die Verknappung von
Legende
abiotischen Ressourcen – nicht fossile Ressourcen (ADP – Stoffe); ADPF = Potenzial für die Verknappung abiotischer Ressourcen – fossile
Brennstoffe (ADP – fossile Energieträger); WDP = Wasser­Entzugspotenzial (Benutzer)
ERGEBNISSE DER ÖKOBILANZ – INDIKATOREN ZUR BESCHREIBUNG DES RESSOURCENEINSATZES
nach EN 15804+A2: 1 m³ EPS-Hartschaum mit einer Rohdichte von 20 kg/m³
Indikator Einheit A1-A3 A5 C1 C2 C3 C4 D
PERE [MJ] 4,16E+1 8,40E­1 0,00E+0 4,61E­2 2,13E+0 0,00E+0 ­9,50E+1
PERM [MJ] 7,97E­1 ­7,97E­1 0,00E+0 0,00E+0 0,00E+0 0,00E+0 0,00E+0
PERT [MJ] 4,24E+1 4,34E­2 0,00E+0 4,61E­2 2,13E+0 0,00E+0 ­9,50E+1
PENRE [MJ] 9,89E+2 4,78E+0 0,00E+0 7,95E­1 7,70E+2 0,00E+0 ­4,78E+2
PENRM [MJ] 7,65E+2 ­4,62E+0 0,00E+0 0,00E+0 ­7,60E+2 0,00E+0 0,00E+0
PENRT [MJ] 1,76E+3 1,59E­1 0,00E+0 7,95E­1 9,84E+0 0,00E+0 ­4,78E+2
SM [kg] 3,34E­1 0,00E+0 0,00E+0 0,00E+0 0,00E+0 0,00E+0 0,00E+0
RSF [MJ] 0,00E+0 0,00E+0 0,00E+0 0,00E+0 0,00E+0 0,00E+0 0,00E+0
NRSF [MJ] 0,00E+0 0,00E+0 0,00E+0 0,00E+0 0,00E+0 0,00E+0 0,00E+0
FW [m³] 2,51E­1 9,62E­4 0,00E+0 4,10E­5 1,28E­1 0,00E+0 ­9,29E­2
PERE = Erneuerbare Primärenergie als Energieträger; PERM = Erneuerbare Primärenergie zur stofflichen Nutzung; PERT = Total
erneuerbare Primärenergie; PENRE = Nicht­erneuerbare Primärenergie als Energieträger; PENRM = Nicht­erneuerbare Primärenergie
Legende
zur stofflichen Nutzung; PENRT = Total nicht erneuerbare Primärenergie; SM = Einsatz von Sekundärstoffen; RSF = Erneuerbare
Sekundärbrennstoffe; NRSF = Nicht­erneuerbare Sekundärbrennstoffe; FW = Nettoeinsatz von Süßwasserressourcen
ERGEBNISSE DER ÖKOBILANZ –ABFALLKATEGORIEN UND OUTPUTFLÜSSE nach EN 15804+A2:
1 m³ EPS-Hartschaum mit einer Rohdichte von 20 kg/m³
Indikator Einheit A1-A3 A5 C1 C2 C3 C4 D
HWD [kg] 1,67E­7 3,45E­11 0,00E+0 3,32E­11 2,06E­9 0,00E+0 ­1,05E­7
NHWD [kg] 4,60E­1 3,02E­2 0,00E+0 1,28E­4 4,08E­1 0,00E+0 ­2,11E­1
RWD [kg] 8,79E­3 5,26E­6 0,00E+0 7,63E­7 2,61E­4 0,00E+0 ­3,05E­2
CRU [kg] 0,00E+0 0,00E+0 0,00E+0 0,00E+0 0,00E+0 0,00E+0 0,00E+0
MFR [kg] 0,00E+0 0,00E+0 0,00E+0 0,00E+0 0,00E+0 0,00E+0 0,00E+0
MER [kg] 0,00E+0 0,00E+0 0,00E+0 0,00E+0 0,00E+0 0,00E+0 0,00E+0
EEE [MJ] 0,00E+0 6,53E­1 0,00E+0 0,00E+0 1,03E+2 0,00E+0 0,00E+0
EET [MJ] 0,00E+0 1,51E+0 0,00E+0 0,00E+0 2,38E+2 0,00E+0 0,00E+0
HWD = Gefährlicher Abfall zur Deponie; NHWD = Entsorgter nicht gefährlicher Abfall; RWD = Entsorgter radioaktiver Abfall; CRU =
Legende Komponenten für die Wiederverwendung; MFR = Stoffe zum Recycling; MER = Stoffe für die Energierückgewinnung; EEE = Exportierte
Energie – elektrisch; EET = Exportierte Energie – thermisch
ERGEBNISSE DER ÖKOBILANZ – zusätzliche Wirkungskategorien nach EN 15804+A2-optional:
1 m³ EPS-Hartschaum mit einer Rohdichte von 20 kg/m³
Indikator Einheit A1-A3 A5 C1 C2 C3 C4 D
[Krankheitsf
PM 6,16E­7 7,49E­10 0,00E+0 3,24E­10 5,63E­8 0,00E+0 ­2,91E­7
älle]
[kBq U235­
IRP 1,04E+0 4,86E­4 0,00E+0 7,26E­5 2,41E­2 0,00E+0 ­5,01E+0
Äq.]
ETP­fw [CTUe] 9,98E+2 5,89E­2 0,00E+0 6,60E­1 3,85E+0 0,00E+0 ­8,84E+1
HTP­c [CTUh] 2,07E­8 5,04E­12 0,00E+0 1,31E­11 3,90E­10 0,00E+0 ­4,42E­9
HTP­nc [CTUh] 9,21E­7 4,60E­10 0,00E+0 6,44E­10 1,34E­8 0,00E+0 ­1,76E­7
SQP [­] 4,22E+1 4,64E­2 0,00E+0 2,49E­1 2,70E+0 0,00E+0 ­6,50E+1
PM = Potenzielles Auftreten von Krankheiten aufgrund von Feinstaubemissionen; IR = Potenzielle Wirkung durch Exposition des
Menschen mit U235; ETP­fw = Potenzielle Toxizitätsvergleichseinheit für Ökosysteme; HTP­c = Potenzielle Toxizitätsvergleichseinheit
Legende
für den Menschen (kanzerogene Wirkung); HTP­nc = Potenzielle Toxizitätsvergleichseinheit für den Menschen (nicht kanzerogene
Wirkung); SQP = Potenzieller Bodenqualitätsindex
Einschränkungshinweis 1 – gilt für den Indikator „Potenzielle Wirkung durch Exposition des Menschen mit U235“.
Diese Wirkungskategorie behandelt hauptsächlich die mögliche Wirkung einer ionisierenden Strahlung geringer
Dosis auf die menschliche Gesundheit im Kernbrennstoffkreislauf. Sie berücksichtigt weder Auswirkungen, die
auf mögliche nukleare Unfälle und berufsbedingte Exposition zurückzuführen sind, noch auf die Entsorgung
radioaktiver Abfälle in unterirdischen Anlagen. Die potenzielle vom Boden, von Radon und von einigen Baustoffen
ausgehende ionisierende Strahlung wird ebenfalls nicht von diesem Indikator gemessen.
Einschränkungshinweis 2 – gilt für die Indikatoren: „Potenzial für die Verknappung abiotischer Ressourcen ­ nicht
fossile Ressourcen“, „Potenzial für die Verknappung abiotischer Ressourcen ­ fossile Brennstoffe“, „Wasser­
Entzugspotenzial (Benutzer)“, „Potenzielle Toxizitätsvergleichseinheit für Ökosysteme“, „Potenzielle
Toxizitätsvergleichseinheit für den Menschen ­ kanzerogene Wirkung“, „Potenzielle Toxizitätsvergleichseinheit für
den Menschen ­ nicht kanzerogene Wirkung“, „Potenzieller Bodenqualitätsindex". Die Ergebnisse dieses
Umweltwirkungsindikators müssen mit Bedacht angewendet werden, da die Unsicherheiten bei diesen
Ergebnissen hoch sind oder da es mit dem Indikator nur begrenzte Erfahrungen gibt.
Grundsätzlich ist EPS Radon frei.
Literaturhinweise
Normen Bauwerken – Umweltproduktdeklarationen –
Grundregeln für die Produktkategorie Bauprodukte.
DIN 4102-1
DIN 4102­1:1998­05, Brandverhalten von Baustoffen ISO 14025
und Bauteilen ­ Teil 1: Baustoffe; Begriffe, DIN EN ISO 14025:2011­10, Umweltkennzeichnungen
Anforderungen und Prüfungen. und ­deklarationen – Typ III Umweltdeklarationen –
Grundsätze und Verfahren.
DIN 4108-4
DIN 4108­4:2017­03, Wärmeschutz und
Energieeinsparung in Gebäuden ­ Teil 4: Wärme­ und Gesetze und Verordnungen
feuchteschutztechnische Bemessungswerte.
AVV
DIN 4108-10 Abfallverzeichnis­Verordnung (AVV) vom 10.
DIN 4108­10:2021­11, Wärmeschutz und Dezember 2001 (BGBl. I S. 3379), die zuletzt durch
Energieeinsparung in Gebäuden ­ Teil 10: Artikel 1 der Verordnung vom 30. Juni 2020 (BGBl. I S.
Anwendungsbezogene Anforderungen an 1533) geändert worden ist.
Wärmedämmstoffe ­ Werkmäßig hergestellte
Wärmedämmstoffe. BBSR-Tabelle
Nutzungsdauern von Bauteilen zur
EN 13163 Lebenszyklusanalysen nach Bewertungssystem
DIN EN 13163:2015­04, Wärmedämmstoffe für Nachhaltiges Bauen (BNB) des Bundesinstituts für
Gebäude – Werkmäßig hergestellte Produkte aus Bau­, Stadt­ und Raumforschung im Bundesamt für
expandiertem Polystyrol (EPS) – Spezifikation. Bauwesen und Raumordnung (BBSR).
EN 13501-1 TA Luft
DIN EN 13501­1:2019­­05, Klassifizierung von Technische Anleitung zur Reinhaltung der Luft (TA
Bauprodukten und Bauarten zu ihrem Brandverhalten ­ Luft:2021­08­18); Erste Allgemeine
Teil 1: Klassifizierung mit den Ergebnissen aus den Verwaltungsvorschrift zum Bundes­
Prüfungen zum Brandverhalten von Bauprodukten. Immissionsschutzgesetz.
EN 15804 TRGS 900
EN 15804+A2:2019+AC:2021, Nachhaltigkeit von Technische Regeln für Gefahrstoffe (TRGS 900),
9 Umwelt­Produktdeklaration Industrieverband Hartschaum e.V., IVH – EPS­Hartschaum (Rohdichte 20 kg/m³)
Ausgabe: Januar 2006, zuletzt geändert und ergänzt in Industrieverband Hartschaum, IVH, 2021: Technische
TRGS 900 Änd 2021­06:2021­06­11. Information für Dämmstoffe aus expandiertem
Polystyrol­Hartschaum (EPS): EPS zur Verwendung
PCR: Dämmstoffe aus Schaumkunststoffen als Sockelplatten in Spritzwasserbereichen. Berlin:
Product Category Rules – Produktkategorie­Regeln für Industrieverband Hartschaum e.V.
gebäudebezogene Produkte und Dienstleistungen. Teil
B: Anforderungen an die Umwelt­Produktdeklaration EPS-Leitfaden für Weiterverwertung und
für Dämmstoffe aus Schaumkunststoffen. Institut Recycling, 2021
Bauen und Umwelt e.V. (Hrsg.), Version 1.8, 2019. Industrieverband Hartschaum, IVH, 2021: EPS­
Leitfaden für Weiterverwertung und Recycling. Berlin:
PCR Teil A Industrieverband Hartschaum e.V.
Produktkategorie­Regeln für gebäudebezogene
Produkte und Dienstleistungen aus dem Programm für IBU 2021
Umwelt­Produktdeklarationen des Institut Bauen und Institut Bauen und Umwelt e.V.: Allgemeine EPD­
Umwelt e.V. (IBU), Teil A: Rechenregeln für die Programmanleitung des Institut Bauen und Umwelt
Ökobilanz und Anforderungen an den Projektbericht. e.V. (IBU). Version 2.0, Berlin: Institut Bauen und
Version 1.2, 11/2021. www.ibu­epd.com Umwelt e.V., 2021.
www.ibu­epd.com
GaBi software
GaBi­Datensatz Dokumentation für das Software­ IVH-Initiative Null-GranulatverlustIndustrieverband
System und die Datenbanken, LBP (Universität Hartschaum, 2021: Initiative Null­Granulatverlust.
Stuttgart) und Sphera Solutions GmbH, Leinfelden­ Berlin: Industrieverband Hartschaum e.V.
Echterdingen, 2021, Version CUP 2021.1.2 http://www.ivh.de/initiative­null­granulat­verlust
(https://gabi.sphera.com/international/support/gabi/gabi
­database­2021­lci­documentation/) Mit Sicherheit EPS
Forum für sicheres Dämmen mit EPS (FSDE), 2022:
https://mit­sicherheit­eps.de/infocenter . Berlin: Forum
Literatur für sicheres Dämmen mit EPS.
Büro für Umweltchemie 2018 Operation Clean Sweep
Büro für Umweltchemie, 2018: Multi­criteria Plastics Industry Association, 2021:
Comparison of Insulation Materials, Condensed report https://www.opcleansweep.eu/, Brüssel: Plastics
Version 1.3; Zürich: Büro für Umweltchemie. Industry Association.
Forschungsinstitut für Wärmeschutz 2021 Nachhaltig Dämmen mit EPS
Forschungsinstitut für Wärmeschutz, 2021: Graue Industrieverband Hartschaum, 2022:
Energie und Graue Emissionen von Dämmstoffen im http://www.ivh.de/. Berlin: Industrieverband
Vergleich zum Einsparpotential; Forschungsbericht Hartschaum e.V.
FO­2020/06, Gräfelfing.
PolyStyreneLoop-Leitfaden 2020
Forschungsinstitut für Wärmeschutz, Fraunhofer PolyStyreneLoop, Industrieverband Hartschaum e.V.,
Institut für Bauphysik 2019 IVH, 2020: Leitfaden für die Sammlung und
Forschungsinstitut für Wärmeschutz, Fraunhofer Vorbehandlung von Polystyrol­Schäumen von
Institut für Bauphysik, 2019: Energieeffizienzsteigerung Abbruch­Baustellen für PolyStyreneLoop. Terneuzen,
durch Innendämmsysteme ­ Anwendungsbereiche, Berlin: PolyStyrene Loop, Industrieverband
Chancen und Grenzen, mit Wärmebrückenkatalogen Hartschaum e.V.
„EPS weiß“ und „EPS­Gips­Verbundplatte“. Gräfelfing,
Holzkirchen. Qualitätsrichtlinien für EPS in WDVS, 2020
Industrieverband Hartschaum e.V., IVH, Verband für
Fraunhofer Institut für Bauphysik 2015 Dämmsysteme, Putz und Mörtel e.V., VDPM, 2020:
Fraunhofer Institut für Bauphysik, 2015: Beurteilung Qualitätsrichtlinien für Dämmstoffe zur Verwendung in
der Langzeitbewährung von ausgeführten Wärmedämm­Verbundsystemen (WDVS) aus
Wärmedämmverbundsystemen: IBP­Bericht HtB­ expandiertem Polystyrol­Hartschaum (EPS). Berlin:
06/2015. Holzkirchen, 2015. Industrieverband Hartschaum e.V., Verband für
Dämmsysteme, Putz und Mörtel e.V.
Weitere Dokumente
EPS Cycle
Industrieverband Hartschaum, 2021.
EPS zur Verwendung als Sockelplatten in
Spritzwasserbereichen, 2021
10 Umwelt­Produktdeklaration Industrieverband Hartschaum e.V., IVH – EPS­Hartschaum (Rohdichte 20 kg/m³)
Herausgeber
Institut Bauen und Umwelt e.V. Tel +49 (0)30 3087748­ 0
Hegelplatz 1 Fax +49 (0)30 3087748­ 29
10117 Berlin Mail info@ibu­epd.com
Deutschland Web www.ibu-epd.com
Programmhalter
Institut Bauen und Umwelt e.V. Tel +49 (0)30 3087748­ 0
Hegelplatz 1 Fax +49 (0)30 3087748­ 29
10117 Berlin Mail info@ibu­epd.com
Deutschland Web www.ibu-epd.com
Ersteller der Ökobilanz
Sphera Solutions GmbH Tel +49 711 341817­0
Hauptstraße 111­ 113 Fax +49 711 341817­25
70771 Leinfelden­Echterdingen Mail info@sphera.com
Germany Web www.sphera.com
Inhaber der Deklaration
IVH ­ Industrieverband Hartschaum Tel +49 30 2096 1051
e.V. Fax +49 30 2096 1055
Friedrichstraße 95 Mail info@ivh.de
10117 Berlin Web http://www.ivh.de/
Germany
llllll
Tel +49 30 2096 1051
EPS Cycle im IVH Fax +49 30 2096 1055
Friedrichstraße 95 Mail info@ivh.de
10117 Berlin Web http://www.ivh.de
Germany
