UMWELT-PRODUKTDEKLARATION
nach ISO 14025 und EN 15804+A2
Deklarationsinhaber Sager AG
Herausgeber Institut Bauen und Umwelt e.V. (IBU)
Programmhalter Institut Bauen und Umwelt e.V. (IBU)
Deklarationsnummer EPD­SAR­20200270­CBA1­DE
Ausstellungsdatum 05.02.2021
Gültig bis 04.02.2026
SAGLAN Glaswolle, phenolgebunden
Sager AG
www.ibu-epd.com | https://epd-online.com
Allgemeine Angaben
Sager AG SAGLAN Glaswolle
Programmhalter Inhaber der Deklaration
IBU – Institut Bauen und Umwelt e.V. Sager AG
Panoramastr. 1 Dornhügelstrasse 10
10178 Berlin CH­5724 Dürrenäsch
Deutschland
Deklarationsnummer Deklariertes Produkt/deklarierte Einheit
EPD­SAR­20200270­CBA1­DE 1 kg unbeschichtete SAGLAN Glaswolle,
phenolharzgebunden.
Die Angaben pro kg können einfach auf die
eingesetzte Menge eines spezifischen Produktes als
Dichte x Dicke hochgerechnet werden.
Im Anhang finden sich Werte für folgende
Beschichtungen pro m2, die zu den Ökobilanzwerten
des unbeschichteten Produktes hinzugerechnet
werden können:
 Glasvlies natur (0,035 kg/m2)
 Glasvlies natur (längsverstärkt) (0,055
kg/m2)
 Glasvlies natur (0,100 kg/m2)
 Glasvlies schwarz (0,060 kg/m2)
 Glasgewebe (0,128 kg/m2)
 Reinalu gitterarmiert (0,079 kg/m2)
 Kraftpapier (0,105 kg/m2)
 Alu/PET/Alu/PE (0,125 kg/m2)
Diese Deklaration basiert auf den Produktkategorien- Gültigkeitsbereich:
Regeln: Die Deklaration bezieht sich auf SAGLAN Glaswolle,
Mineralische Dämmstoffe, 12.2018 die am Standort der Sager AG in Dürrenäsch/CH
(PCR geprüft und zugelassen durch den unabhängigen hergestellt wird.
Sachverständigenrat (SVR))
Der Inhaber der Deklaration haftet für die
Ausstellungsdatum zugrundeliegenden Angaben und Nachweise; eine
05.02.2021 Haftung des IBU in Bezug auf Herstellerinformationen,
Ökobilanzdaten und Nachweise ist ausgeschlossen.
Gültig bis Die EPD wurde nach den Vorgaben der EN 15804+A2
04.02.2026 erstellt. Im Folgenden wird die Norm vereinfacht als EN 15804
bezeichnet.
Verifizierung
Die Europäische Norm EN 15804 dient als Kern­PCR
Unabhängige Verifizierung der Deklaration und
Angaben gemäß ISO 14025:2010
Dipl. Ing. Hans Peters intern x extern
(Vorstandsvorsitzender des Instituts Bauen und Umwelt e.V.)
Dr. Alexander Röder Dr. Eva Schmincke,
(Geschäftsführer Instituts Bauen und Umwelt e.V.) Unabhängige/­r Verifizierer/­in
Produkt
Beschreibung des Unternehmens Umweltschonendes Wirtschaften ist für die Sager AG
Die Sager AG ist ein unabhängiges KMU für die ein wichtiger Unternehmensgrundsatz. Rohstoffe,
Produktion von Dämmstoffen. Wir wollen nach best Energie, Wasser und sonstige Ressourcen werden zur
practice produzieren, und die Stärke unserer Verringerung der Umwelteinwirkung möglichst
Produktionseinrichtungen – klein und flexibel – als sparsam eingesetzt. Die Umweltverträglichkeit der
Chance nutzen. Wir entwickeln unsere Produkte so, Produktionsverfahren und der Arbeitsabläufe wird
dass wir nicht nur die Kundenbedürfnisse erfüllen, ständig verbessert. Energiesparpotenziale werden
sondern auch immer wieder neue, qualitativ und kontinuierlich ermittelt und genutzt.
umwelttechnisch bessere Produkte anbieten können. Großen Wert legen wir auf die Verringerung des
Abfallaufkommens. Wenn immer möglich versuchen
2 Umwelt­Produktdeklaration Sager AG – SAGLAN Glaswolle, phenolharzgebunden +A2
wir den Abfall zu rezyklieren. Diese Grundsätze  Dämmung von Lüftungskanälen
werden bei Einkauf, Entwicklung und Planung aller  Dämmung von Klimakanälen
Verfahren und Prozesse berücksichtigt.
 Dämmung von Apparaturen
 Dämmung von Rohrleitungen
Produktbeschreibung/Produktdefinition
Die Produktedeklaration bezieht sich auf Produkte aus  Dämmung von Warmwasserspeichern
Glaswolle. Glaswolle besteht aus künstlich  Dämmung von Tanks
hergestellten monofilen Mineralfasern nicht kristalliner
 Verwendung bei industrieller Verarbeitung
Struktur. Der mittlere Faserdurchmesser beträgt
 Verwendung in der Automotive
zwischen 3 und 6 μm. Die Herstellung ist durch RAL
und EUCEB überwacht und zertifiziert. Die Glaswolle  Verwendung im Schiffbau
entspricht der Definition der Glaswolle nach  Verwendung bei Brandschutzelementen
deutschem Gefahrstoffrecht. Die Rohdichte der  Verarbeitung
SAGLAN­Produkte variiert von 12 bis 100 kg/m3. Die
durchschnittliche Dichte der Produkte liegt bei rund 30
kg/m3.
Technische Daten
Die Produkte werden unter der Bezeichnung SAGLAN
vertrieben. Sie sind in Rollenform oder als Platten im
Handel erhältlich.
Bezeichnung Wert Einheit
0,03 ­
Für das Inverkehrbringen des Produkts in der Wärmeleitfähigkeit W/(mK)
0,04
EU/EFTA (mit Ausnahme der Schweiz) gilt die
0,033 ­
Verordnung (EU) Nr. 305/2011 (CPR). Das Produkt Bemessungswert Wärmeleitfähigkeit W/(mK)
0,041
benötigt eine Leistungserklärung unter
Berücksichtigung der DIN EN 13162:2012+A1:2015, Wasserdampfdiffusionswiderstandsza 1 ­
Wärmedämmstoffe für Gebäude – Werkmäßig hl
hergestellte Produkte aus Mineralwolle Wasserdampfdiffusionsäquivalente μ x d m
(MW) –Spezifikation und die CE­Kennzeichnung. Für Luftschichtdicke
die Verwendung gelten die jeweiligen nationalen Schallabsorptionsgrad ­ %
Bestimmungen. Rohdichte 12 ­ 100 kg/m3
Druckfestigkeit 0 ­ 20 N/mm2
Formaldehydemissionen nach EN
3 ­ 6 μg/m3
Anwendung 717­1
Die Anwendungsgebiete sind im Hochbau als Temperaturbeständigkeit 250 °C
thermische Dämmung von haustechnischen Brandkennziffer A1
Installationen. Die Standardprodukte werden unter
dem Namen SAGLAN gehandelt, jene für die Technik Die Werte gelten für unbeschichtete Produkte.
unter der Bezeichnung SAGLAN T.
Als Wärmedämmung in Gebäuden werden die Platten Leistungswerte des Produkts entsprechend der
oder Rollen zwischen der Tragkonstruktion im Dach­ Leistungserklärung in Bezug auf dessen Wesentliche
/Wand­/Zwischendecken­ und Bodenbereich sowie Merkmale gemäß DIN EN 13162:2012+A1:2015,
innerhalb oder außerhalb der Tragkonstruktion Wärmedämmstoffe für Gebäude – Werkmäßig
eingebaut. hergestellte Produkte aus Mineralwolle
(MW) – Spezifikation.
Anwendungsbereich im Hochbau:
 die Wärme­ und Schalldämmung im Steildach
und Flachdach
Grundstoffe/Hilfsstoffe
 Aufdachdämmung
Die wesentlichen Rohstoffe für die Glaswolle­
 Wärmedämmung von zweischaligen
Herstellung sind Scherben (> 75 Masse­%), Sand,
Mauerwerken
Soda (ca. 5 %), Borax (ca. 8 %) und Phonolith. Die
 Wärmedämmung von hinterlüfteten Fassaden Vernetzung der Fasern wird durch den Einsatz von bis
 Wärmedämmverbundsysteme zu 8 % Bindemittel auf Basis eines
 Haustrennwände harnstoffmodifizierten Phenol­Formaldehydharzes im
fertigen Produkt erreicht.
 Trittschalldämmung in schwimmenden
Estrichböden
1) Das Produkt/Erzeugnis/mindestens ein
 Holzrahmenbau Teilerzeugnis enthält Stoffe der Kandidatenliste der
 Holzdecken ECHA (Datum 16.07.2019) oberhalb 0,1 Massen­
 Kassettenwände %: nein.
 Innendämmungen in Dach und Wand
Referenz-Nutzungsdauer
 Trennlagen
Eine Referenznutzungsdauer nach ISO 15686 kann
 Oberste Geschossdecke aufgrund der unterschiedlichen Einsatzgebiete von
 Tiefgaragen und Kellerdecken SAGLAN Glaswolle nicht deklariert werden.
 Akustikdecken
Die Nutzungsdauer von SAGLAN Glaswolle liegt in der
Größenordnung der Nutzungsdauer des jeweiligen
Im Bereich der Haustechnik: Bauteils bzw. Gebäudes.
 Dämmung von Heizungen
3 Umwelt­Produktdeklaration Sager AG – SAGLAN Glaswolle, phenolharzgebunden +A2
LCA: Rechenregeln
Deklarierte Einheit
Die deklarierten Werte beziehen sich auf 1 kg Modul A5 umfasst die Verbrennung der
unbeschichtete, phenolharzgebundene SAGLAN Transportverpackungen in einer
Glaswolle. Kehrichtverbrennungsanlage (KVA), wobei die
rückgewonnene Energie in Modul D exportiert wird.
Deklarierte Einheit Zusätzlich werden in Anlehnung an EN 16783 2%
Bezeichnung Wert Einheit Verschnitt angenommen, womit eine entsprechende
Deklarierte Einheit 1 kg Produktionsmenge inkl. Verpackung und Transport auf
Umrechnungsfaktor die Baustelle und deren Entsorgung (Verschnitt und
1 ­
[Masse/deklarierte Einheit] dessen Verpackung) in Modul A5 mitbilanziert werden.
Die Angaben pro kg können einfach auf die pro m2 Modul C1: während des Rückbaus werden
eingesetzte Menge eines spezifischen Produktes als Staubemissionen bilanziert.
Dichte (kg/m3) x Dicke (m) hochgerechnet werden.
Modul C2 umfasst den Transport der rückgebauten
Im Anhang finden sich Werte für folgende Glaswolle auf eine Inertstoffdeponie.
Beschichtungen pro m2, die zu den Ökobilanzwerten
des unbeschichteten Produktes hinzugerechnet Modul C3 aufgrund des angenommenen
werden können: Entsorgungsszenarios in einer Inertstoffdeponie fallen
 Glasvlies natur (0,035 kg/m2) in diesem Modul keine Umweltwirkungen an.
 Glasvlies natur (längsverstärkt) (0,055 kg/m2)
Modul C4 umfasst den Deponierungsprozess von
 Glasvlies natur (0,100 kg/m2)
Glaswolle ohne die Berücksichtigung der
 Glasvlies schwarz (0,060 kg/m2) energetischen Nutzung des Deponiegases aus den
 Glasgewebe (0,128 kg/m2) (geringen) organischen Bestandteilen.
 Reinalu gitterarmiert (0,079 kg/m2)
Modul D umfasst die Gutschriften aus der Produktion
 Kraftpapier (0,105 kg/m2)
von Strom und Wärme, die bei der thermischen
 Alu/PET/Alu/PE (0,125 kg/m2)
Behandlung der Verpackungsabfälle aus dem Einbau
der Glaswolle auf der Baustelle (inkl. 2 % der
Verpackung des Verschnitts) aus Modul A5 in einer
KVA erzeugt werden.
Systemgrenze
Typ der EPD: Wiege bis Werkstor – mit Optionen Vergleichbarkeit
Grundsätzlich ist eine Gegenüberstellung oder die
Die Module A1–A3 umfassen sämtliche Stoff­ und Bewertung von EPD­Daten nur möglich, wenn alle zu
Energieflüsse, die für die Herstellung von SAGLAN vergleichenden Datensätze nach EN 15804 erstellt
Glaswolle benötigt werden; die Systemgrenze für wurden und der Gebäudekontext bzw. die
Altglas wird an dem Punkt angenommen, an dem es produktspezifischen Leistungsmerkmale berücksichtigt
sortenrein vorliegt. werden.
Modul A4 umfasst den Transport auf die Baustelle. Als Hintergrunddatenbank wurde eine nachgeführte
Version von ecoinvent 2.2 (KBOB 2016) benutzt..
LCA: Szenarien und weitere technische Informationen
Charakteristische Produkteigenschaften zwischen Werk und Baustelle skaliert werden.
Biogener Kohlenstoff Die Transportaufwendungen wurden skaliert, um die
effektive Auslastung des LKWs zu berücksichtigen: die
im Datensatz angenommene Auslastung beträgt 9512
Informationen zur Beschreibung des biogenen kg/Ladung; die Beladung mit SAGLAN Glaswolle für
Kohlenstoffgehalts am Werkstor die Auslieferung in der Schweiz schwankt zwischen
Bezeichnung Wert Einheit 3960 kg/Ladung und 7040 kg/Ladung, wobei der
Biogener Kohlenstoff im Produkt 0 kg C Mittelwert von 5450 kg/Ladung verwendet wird.
Biogener Kohlenstoff in der
0,01 kg C
zugehörigen Verpackung Einbau ins Gebäude (A5)
Entsorgung der Verpackungsmaterialien in einer KVA
inkl. Transport, Herstellung, Transport zur Baustelle,
Transport auf die Baustelle (A4) Einbau und Entsorgung von 2 % Verschnitt inkl.
Die Transporte vom Werk auf die Baustelle werden dessen Verpackung. Es wird angenommen, dass die
pauschal mit einem Schweizer Flottendurchschnitt für PE­Folien und die Einwegpaletten in einer KVA zur
LKWs und einer Default­Distanz von 100 km gerechnet Energierückgewinnung genutzt werden. Dabei wird
– dies liegt für die Schweiz in einer realistischen von einem Wirkungsgrad von brutto 28,51 %
Größenordnung und kann bei projektspezifischen Nutzwärme und 15,84 % Elektrizität und einem
Berechnungen einfach auf die reale Transportdistanz aktuellen durchschnittlichen Eigenbezug der KVA von
4 Umwelt­Produktdeklaration Sager AG – SAGLAN Glaswolle, phenolharzgebunden +A2
0,1273 kWh Elektrizität und 0,4853 MJ Nutzwärme pro
Kilogramm Abfall ausgegangen (Stand Schweiz, 2011;
Doka 2015).
Zur KVA wird eine Transportdistanz von 10 km LKW­
Transport verrechnet.
Es wird angenommen, dass die Dämmstoffe auf der
Baustelle ohne weiteren Aufwand eingebaut werden
können.
Ende des Lebenswegs (C1–C4)
Modul C1
Der Dämmstoff wird ohne relevanten Energieaufwand,
aber unter Verursachung von Partikelemissionen
rückgebaut.
Modul C2
Der Transport vom rückgebauten Gebäude erfolgt mit
einem Lastwagen als Schweizer Flottendurchschnitt zu
einer Inertstoffdeponie als gemischter Bauabbruch,
angenommene Transportdistanz gemäß KBOB­
Berechnungen: 15 km.
Modul C3
Es wird von einem Szenario ausgegangen, bei dem
100 % der Glaswolle in einer Inertstoffdeponie entsorgt
werden. Deshalb werden in Modul C3 keine
Umweltwirkungen ausgewiesen.
Modul C4
100 % der rückgebauten Glaswolle werden als
gemischter Bauabbruch in einer Inertstoffdeponie
entsorgt, ohne die Berücksichtigung der energetischen
Nutzung des Deponiegases aus den (geringen)
organischen Bestandteilen.
Bezeichnung Wert Einheit
Als gemischter Bauabfall gesammelt 1 kg
Zur Deponierung 1 kg
Wiederverwendungs- Rückgewinnungs- und
Recyclingpotential (D)
Die brennbaren Abfälle aus Modul A5 werden in einer
KVA energetisch verwertet. Für die exportierte Energie
wird der CH­Strommix (Konsummix) bzw. Wärme ab
Erdgasfeuerung, kondensierend, modulierend <
100kW gutgeschrieben.
5 Umwelt­Produktdeklaration Sager AG – SAGLAN Glaswolle, phenolharzgebunden +A2
LCA: Ergebnisse
Wichtiger Hinweis:
EP-freshwater: Dieser Indikator wurde in Übereinstimmung mit dem Charakterisierungsmodell (EUTREND­
Modell, Struijs et al., 2009b, wie in ReCiPe umgesetzt; http://eplca.jrc.ec.europa.eu/LCDN/developerEF.xhtml))
als „kg P­Äq.“ berechnet.
ANGABE DER SYSTEMGRENZEN (X = IN ÖKOBILANZ ENTHALTEN; ND = MODUL ODER INDIKATOR
NICHT DEKLARIERT; MNR = MODUL NICHT RELEVANT)
Stadium der Gutschriften
Produktionsstadiu Errichtung und Lasten
Nutzungsstadium Entsorgungsstadium
m des außerhalb der
Bauwerks Systemgrenze
6 Umwelt­Produktdeklaration Sager AG – SAGLAN Glaswolle, phenolharzgebunden +A2
gnugrosrevffotshoR
tropsnarT gnulletsreH
mov
tropsnarT
muz
relletsreH
trosgnudnewreV
egatnoM
gnudnewnA/gnuztuN gnutlahdnatsnI
rutarapeR ztasrE gnureuenrE
sad rüf
ztasnieeigrenE
sed
nebierteB seduäbeG
sad rüf
ztasnieressaW
sed
nebierteB seduäbeG
ssirbA/uabkcüR
tropsnarT
gnuldnahebllafbA
gnugitieseB
,­sgnudnewrevredeiW ­sgnunniwegkcüR
redo
laiznetopgnilcyceR
A1 A2 A3 A4 A5 B1 B2 B3 B4 B5 B6 B7 C1 C2 C3 C4 D
X X X X X ND ND MNR MNR MNR ND ND X X X X X
ERGEBNISSE DER ÖKOBILANZ – UMWELTAUSWIRKUNGEN nach EN 15804+A2: 1 kg SAGLAN
Glaswolle, phenolharzgebunden
Kernindikator Einheit A1-A3 A4 A5 C1 C2 C3 C4 D
GWP­total [kg CO2­Äq.] 1,34E+0 2,41E­2 4,55E­1 0,00E+0 2,07E­3 0,00E+0 7,28E­3 ­5,33E­2
GWP­fossil [kg CO2­Äq.] 1,48E+0 2,41E­2 1,74E­1 0,00E+0 2,07E­3 0,00E+0 7,28E­3 ­5,32E­2
GWP­biogenic [kg CO2­Äq.] ­1,40E­1 ­6,74E­6 2,81E­1 0,00E+0 ­5,79E­7 0,00E+0 2,09E­7 ­5,34E­5
GWP­luluc [kg CO2­Äq.] 7,20E­4 1,53E­6 1,47E­5 0,00E+0 1,32E­7 0,00E+0 4,50E­7 ­4,01E­5
ODP [kg CFC11­Äq.] 1,40E­7 1,23E­9 3,24E­9 0,00E+0 1,05E­10 0,00E+0 7,96E­10 ­8,45E­9
AP [mol H+­Äq.] 1,04E­2 1,72E­4 2,66E­4 0,00E+0 1,47E­5 0,00E+0 5,72E­5 ­6,79E­5
EP­freshwater [kg PO4­Äq.] 5,03E­5 3,26E­7 1,07E­6 0,00E+0 2,80E­8 0,00E+0 6,19E­8 ­8,45E­7
EP­marine [kg N­Äq.] 9,95E­4 7,33E­5 4,77E­5 0,00E+0 6,30E­6 0,00E+0 2,38E­5 ­1,42E­5
EP­terrestrial [mol N­Äq.] 3,82E­2 8,06E­4 1,06E­3 0,00E+0 6,93E­5 0,00E+0 2,62E­4 ­1,57E­4
POCP [kg NMVOC­Äq.] 4,05E­3 2,28E­4 1,55E­4 0,00E+0 1,96E­5 0,00E+0 7,79E­5 ­5,36E­5
ADPE [kg Sb­Äq.] 2,55E­6 5,60E­8 5,62E­8 0,00E+0 4,81E­9 0,00E+0 6,78E­9 ­1,62E­8
ADPF [MJ] 3,36E+1 3,80E­1 7,44E­1 0,00E+0 3,26E­2 0,00E+0 1,84E­1 ­1,46E+0
[m³ Welt­Äq.
WDP 6,72E+2 1,14E+0 1,37E+1 0,00E+0 9,83E­2 0,00E+0 3,60E­1 ­3,93E+1
entzogen]
GWP = Globales Erwärmungspotenzial; ODP = Abbaupotenzial der stratosphärischen Ozonschicht; AP = Versauerungspotenzial von Boden und
Wasser; EP = Eutrophierungspotenzial; POCP = Bildungspotenzial für troposphärisches Ozon; ADPE = Potenzial für die Verknappung von
Legende
abiotischen Ressourcen – nicht fossile Ressourcen (ADP – Stoffe); ADPF = Potenzial für die Verknappung abiotischer Ressourcen – fossile
Brennstoffe (ADP – fossile Energieträger); WDP = Wasser­Entzugspotenzial (Benutzer)
ERGEBNISSE DER ÖKOBILANZ – INDIKATOREN ZUR BESCHREIBUNG DES RESSOURCENEINSATZES
nach EN 15804+A2: 1 kg SAGLAN Glaswolle, phenolharzgebunden
Indikator Einheit A1-A3 A4 A5 C1 C2 C3 C4 D
PERE [MJ] 4,44E+0 5,58E­3 8,99E­2 0,00E+0 4,80E­4 0,00E+0 1,72E­3 ­1,58E­1
PERM [MJ] 0,00E+0 0,00E+0 0,00E+0 0,00E+0 0,00E+0 0,00E+0 0,00E+0 0,00E+0
PERT [MJ] 4,44E+0 5,58E­3 8,99E­2 0,00E+0 4,80E­4 0,00E+0 1,72E­3 ­1,58E­1
PENRE [MJ] 3,36E+1 3,80E­1 7,45E­1 0,00E+0 3,26E­2 0,00E+0 1,84E­1 ­1,46E+0
PENRM [MJ] 0,00E+0 0,00E+0 0,00E+0 0,00E+0 0,00E+0 0,00E+0 0,00E+0 0,00E+0
PENRT [MJ] 3,36E+1 3,80E­1 7,45E­1 0,00E+0 3,26E­2 0,00E+0 1,84E­1 ­1,46E+0
SM [kg] 7,50E­1 0,00E+0 1,50E­2 0,00E+0 0,00E+0 0,00E+0 0,00E+0 0,00E+0
RSF [MJ] 0,00E+0 0,00E+0 0,00E+0 0,00E+0 0,00E+0 0,00E+0 0,00E+0 0,00E+0
NRSF [MJ] 0,00E+0 0,00E+0 0,00E+0 0,00E+0 0,00E+0 0,00E+0 0,00E+0 0,00E+0
FW [m³] 3,55E­2 1,77E­4 8,14E­4 0,00E+0 1,52E­5 0,00E+0 1,99E­4 ­6,82E­4
PERE = Erneuerbare Primärenergie als Energieträger; PERM = Erneuerbare Primärenergie zur stofflichen Nutzung; PERT = Total
erneuerbare Primärenergie; PENRE = Nicht­erneuerbare Primärenergie als Energieträger; PENRM = Nicht­erneuerbare Primärenergie
Legende
zur stofflichen Nutzung; PENRT = Total nicht erneuerbare Primärenergie; SM = Einsatz von Sekundärstoffen; RSF = Erneuerbare
Sekundärbrennstoffe; NRSF = Nicht­erneuerbare Sekundärbrennstoffe; FW = Nettoeinsatz von Süßwasserressourcen
ERGEBNISSE DER ÖKOBILANZ –ABFALLKATEGORIEN UND OUTPUTFLÜSSE nach EN 15804+A2:
1 kg SAGLAN Glaswolle, phenolharzgebunden
Indikator Einheit A1-A3 A4 A5 C1 C2 C3 C4 D
HWD [kg] 2,58E­5 4,30E­7 7,09E­7 0,00E+0 3,70E­8 0,00E+0 6,26E­8 ­5,05E­7
NHWD [kg] 1,98E­1 3,35E­3 2,97E­2 0,00E+0 2,88E­4 0,00E+0 9,99E­1 ­1,56E­3
RWD [kg] 2,52E­4 4,24E­7 5,12E­6 0,00E+0 3,64E­8 0,00E+0 1,32E­7 ­1,47E­5
CRU [kg] 0,00E+0 0,00E+0 0,00E+0 0,00E+0 0,00E+0 0,00E+0 0,00E+0 0,00E+0
MFR [kg] 0,00E+0 0,00E+0 0,00E+0 0,00E+0 0,00E+0 0,00E+0 0,00E+0 0,00E+0
MER [kg] 0,00E+0 0,00E+0 0,00E+0 0,00E+0 0,00E+0 0,00E+0 0,00E+0 0,00E+0
EEE [MJ] 0,00E+0 0,00E+0 3,39E­1 0,00E+0 0,00E+0 0,00E+0 0,00E+0 0,00E+0
EET [MJ] 0,00E+0 0,00E+0 6,51E­1 0,00E+0 0,00E+0 0,00E+0 0,00E+0 0,00E+0
HWD = Gefährlicher Abfall zur Deponie; NHWD = Entsorgter nicht gefährlicher Abfall; RWD = Entsorgter radioaktiver Abfall; CRU =
Legende Komponenten für die Wiederverwendung; MFR = Stoffe zum Recycling; MER = Stoffe für die Energierückgewinnung; EEE = Exportierte
Energie – elektrisch; EET = Exportierte Energie – thermisch
ERGEBNISSE DER ÖKOBILANZ – zusätzliche Wirkungskategorien nach EN 15804+A2-optional:
1 kg SAGLAN Glaswolle, phenolharzgebunden
Indikator Einheit A1-A3 A4 A5 C1 C2 C3 C4 D
[Krankheitsf
PM 7,95E­8 1,83E­9 2,17E­9 3,96E­9 1,57E­10 0,00E+0 1,07E­9 ­2,62E­10
älle]
[kBq U235­
IR 4,14E­1 6,78E­4 8,41E­3 0,00E+0 5,82E­5 0,00E+0 2,11E­4 ­2,44E­2
Äq.]
ETP­fw [CTUe] 1,80E+1 1,68E­1 4,24E­1 0,00E+0 1,45E­2 0,00E+0 6,14E­2 ­2,14E­1
HTP­c [CTUh] 1,93E­9 1,44E­11 5,00E­11 0,00E+0 1,24E­12 0,00E+0 2,53E­12 ­5,70E­12
HTP­nc [CTUh] 8,65E­9 2,66E­10 8,04E­10 0,00E+0 2,28E­11 0,00E+0 6,49E­11 ­1,15E­10
SQP [­] 1,40E+0 4,83E­2 4,18E­2 0,00E+0 4,15E­3 0,00E+0 3,23E­1 ­1,12E­2
PM = Potentielles Auftreten von Krankheiten aufgrund von Feinstaubemissionen; IR = Potentielle Wirkung durch Exposition des
Menschen mit U235; ETP­fw = Potentielle Toxizitätsvergleichseinheit für Ökosysteme; HTP­c = Potentielle Toxizitätsvergleichseinheit für
Legende
den Menschen (kanzerogene Wirkung); HTP­nc = Potentielle Toxizitätsvergleichseinheit für den Menschen (nicht kanzerogene Wirkung);
SQP = Potentieller Bodenqualitätsindex
Einschränkungshinweis 1 – gilt für den Indikator IRP
Diese Wirkungskategorie behandelt hauptsächlich die mögliche Wirkung einer ionisierenden Strahlung geringer
Dosis auf die menschliche Gesundheit im Kernbrennstoffkreislauf. Sie berücksichtigt weder Auswirkungen, die
auf mögliche nukleare Unfälle und berufsbedingte Exposition zurückzuführen sind, noch auf die Entsorgung
radioaktiver Abfälle in unterirdischen Anlagen. Die potenzielle vom Boden, von Radon und von einigen Baustoffen
ausgehende ionisierende Strahlung wird eben­falls nicht von diesem Indikator gemessen.
Einschränkungshinweis 2 – gilt für die Indikatoren ADPE, ADPF, WDP, ETP­fw, HTP­c, HTP­nc, SQP
Die Ergebnisse dieses Umweltwirkungsindikators müssen mit Bedacht angewendet werden, da die
Unsicherheiten bei diesen Ergebnissen hoch sind oder da es mit dem Indikator nur begrenzte Erfahrungen gibt.
Literaturhinweise
Normen den Projektbericht. Version 1.8, Berlin: Institut Bauen &
Umwelt, Berlin, 2019. www.ibu­epd.com
EN 15804
EN 15804:2019­04+A2, Nachhaltigkeit von Bauwerken IBU 2018
– Umweltproduktdeklarationen – Grundregeln für die Institut Bauen und Umwelt e.V.: PCR Teil B:
Produktkategorie Bauprodukte. Anforderungen an die EPD für Mineralische
Dämmstoffe. Version 2018/12, Berlin: Institut Bauen &
EN 13162:2012+A1:2015 Umwelt, Berlin, 2018. www.ibu­epd.com
DIN EN 13162:2012+A1:2015, Wärmedämmstoffe für
Gebäude – Werkmäßig hergestellte Produkte aus
Mineralwolle (MW) – Spezifikation. Doka 2015
Doka (2015): Aktualisierung der LCI Daten zu
EN 16783 Kehrichtverbrennung (Teilprojekt 8). In: Werner F.,
DIN EN 16783:2018­03, Wärmedämmstoffe – Bauer C., Büsser S., Doka G., Kaufmann E., Kono J.,
Produktkategorieregeln (PCR) für werkmäßig Luginbühl, U., Mina M., Frischknecht R., Thees O,
hergestellte und an der Verwendungsstelle hergestellte Wallbaum H., Zimmermann W., Hischier R. (2015):
Wärmedämmstoffe zur Erstellung von Aktualisierung der Modelle und Datensatze zu Holz
Umweltproduktdeklarationen. und Holzprodukten in der Datenbank ecoinvent.
Auftraggeberin: Bundesamt fur Umwelt, Aktionsplan
ISO 14025 Holz, Bern, Auftragnehmer: Eidgenössische
DIN EN ISO 14025:2011­10, Umweltkennzeichnungen Materialprufungs­ und Forschungsanstalt EMPA.
und ­deklarationen – Typ III Umweltdeklarationen – Schlussbericht 18. Februar 2015. S. 86­92.
Grundsätze und Verfahren.
ECHA
ISO 15686 The Candidate List of substances of very high concern,
Hochbau und Bauwerke ­ Planung der Lebensdauer; available via https://echa.europa.eu/nl/­/four­
verschiedene Teile newsubstances­added­to­the­candidate­list.
Weitere Literatur KBOB 2016
KBOB, eco­bau und IPB (2016) ecoinvent
IBU 2019 Datenbestand 2016 basierend auf Datenbestand
Institut Bauen und Umwelt e.V.: Allgemeine EPD­ ecoinvent 2.2; Grundlage für die KBOB Empfehlung
Programmanleitung des Institut Bauen und Umwelt 2009/1:2016: Ökobilanzdaten im Baubereich. Stand
e.V. (IBU). Version 1.1, Berlin: Institut Bauen und April 2016. Koordinationskonferenz der Bau­ und
Umwelt e.V., 2019. www.ibu­epd.com Liegenschaftsor­gane der öffentlichen Bauherren c/o
BBL Bundesamt für Bauten und Logistik.
IBU 2019
Institut Bauen und Umwelt e.V.: PCR Teil A:
Rechenregeln für die Ökobilanz und Anforderungen an
7 Umwelt­Produktdeklaration Sager AG – SAGLAN Glaswolle, phenolharzgebunden +A2
Herausgeber
Institut Bauen und Umwelt e.V. Tel +49 (0)30 3087748­ 0
Panoramastr.1 Fax +49 (0)30 3087748­ 29
10178 Berlin Mail info@ibu­epd.com
Deutschland Web www.ibu-epd.com
Programmhalter
Institut Bauen und Umwelt e.V. Tel +49 (0)30 3087748­ 0
Panoramastr.1 Fax +49 (0)30 3087748­ 29
10178 Berlin Mail info@ibu­epd.com
Deutschland Web www.ibu-epd.com
Ersteller der Ökobilanz
Dr. Frank Werner ­ Umwelt & Tel + 41 (0)44 241 39 06
Entwicklung Fax + 41 (0)44 461 33 28
Idaplatz 3 Mail frank@frankwerner.ch
8003 Zürich Web http://www.frankwerner.ch/
Switzerland
Inhaber der Deklaration
Sager AG Tel +41 62 767 87 87
Dornhügelstrasse 10 Fax +41 62 767 87 80
5724 Dürrenäsch Mail info@sager.ch
Switzerland Web www.sager.ch
