UMWELT-PRODUKTDEKLARATION
nach ISO 14025 und EN 15804+A2
Deklarationsinhaber Fabromont AG
Herausgeber Institut Bauen und Umwelt e.V. (IBU)
Programmhalter Institut Bauen und Umwelt e.V. (IBU)
Deklarationsnummer EPD-FAB-20230276-CBC1-DE
Ausstellungsdatum 25.07.2023
Gültig bis 24.07.2028
Textiler Bodenbelag Kugelgarn - Reval®
Fabromont AG
www.ibu-epd.com | https://epd-online.com
Allgemeine Angaben
Fabromont AG Textiler Bodenbelag Kugelgarn - Reval®
Programmhalter Inhaber der Deklaration
IBU – Institut Bauen und Umwelt e.V. Fabromont AG
Hegelplatz 1 Industriestraße 10
10117 Berlin 3185 Schmitten/FR
Deutschland Schweiz
Deklarationsnummer Deklariertes Produkt/deklarierte Einheit
EPD-FAB-20230276-CBC1-DE 1 m2 textiler Bodenbelag - Kugelgarn - Reval®
Diese Deklaration basiert auf den Produktkategorien-Regeln: Gültigkeitsbereich:
Bodenbeläge, 01.08.2021 Die Produkte werden im Fabromont-Werk Schmitten/FR, Schweiz,
(PCR geprüft und zugelassen durch den unabhängigen hergestellt.
Sachverständigenrat (SVR)) Die Deklaration ist nur in Verbindung mit einer gültigen GUT-PRODIS-
Lizenz des Produktes gültig.
Der Inhaber der Deklaration haftet für die zugrundeliegenden Angaben und
Ausstellungsdatum Nachweise; eine Haftung des IBU in Bezug auf Herstellerinformationen,
Ökobilanzdaten und Nachweise ist ausgeschlossen.
25.07.2023
Die EPD wurde nach den Vorgaben der EN 15804+A2 erstellt. Im
Folgenden wird die Norm vereinfacht als EN 15804 bezeichnet.
Gültig bis
24.07.2028 Verifizierung
Die Europäische Norm EN 15804 dient als Kern-PCR
Unabhängige Verifizierung der Deklaration und Angaben gemäß ISO
14025:2011
intern X extern
Dipl.-Ing. Hans Peters
(Vorstandsvorsitzender des Instituts Bauen und Umwelt e.V.)
Florian Pronold Angela Schindler,
(Geschäftsführer des Instituts Bauen und Umwelt e.V.) Unabhängige/-r Verifizierer/-in
1 Umwelt-Produktdeklaration - Fabromont AG - Textiler Bodenbelag Kugelgarn - Reval®
Produkt
Leistungswerte des Produkts entsprechend der
Produktbeschreibung/Produktdefinition Leistungserklärung in Bezug auf dessen wesentliche Merkmale
Polvlies Typ B3 gemäß EN 1307 als Bahnenware; gemäß DIN EN 14041: 2018-05, Elastische, textile, Laminat-
strukturierte Polschicht mit Faserkugeln; rückseitige und modulare mehrschichtige Bodenbeläge - Wesentliche
Latexierung. Merkmale.
Polschichtmaterial: Spinngefärbtes Polyamid 6 aus 100 % Weitere Produkteigenschaften gemäß EN 1307 können dem
Recyclingmaterial Produktinformationssystem PRODIS unter Verwendung der
Polschichtgewicht: 640 g/m2. PRODIS-Lizenznummer des Produktes (www.gut-prodis.eu)
Gesamt-Recyclinggehalt: 59 % oder den technischen Daten des Herstellers entnommen
werden.
Für das Inverkehrbringen des Produkts in der EU/EFTA (mit Grundstoffe/Hilfsstoffe
Ausnahme der Schweiz) gilt die Verordnung (EU) Nr. 305/2011 Bezeichnung Wert Einheit
(Construction Products Regulation - (CPR). Das Produkt Polyamid 6 32,0 %
benötigt eine Leistungserklärung unter Berücksichtigung der
Polyester 19,5 %
DIN EN 14041:2018-05, Elastische, textile, Laminat- und
Polypropylen 3,4 %
modulare mehrschichtige Bodenbeläge - Wesentliche
Merkmale und die CE-Kennzeichnung. Aluminiumhydroxid 37,8 %
SA-Latex 6,5 %
Die Leistungserklärung des Produktes kann dem GUT- Additive 1,0 %
Produktinformationssystem PRODIS unter Verwendung der
Das Produkt enthält Stoffe der ECHA-Kandidatenliste (Datum
PRODIS-Lizenznummer des Produktes oder den technischen
26.07.2022) oder weitere krebserregende, erbgut-verändernde
Daten des Herstellers entnommen werden. Für die Verwendung
oder fortpflanzungsgefährdende (CMR) Stoffe der Kategorie 1A
gelten die jeweiligen nationalen Bestimmungen.
oder 1B, die nicht auf der Kandidatenliste stehen, oberhalb von
Anwendung 0,1 Massen-%: nein.
Das Produkt entspricht der Gebrauchsklasse 33 gemäß EN
1307 und ist im Objektbereich mit jeweils starker Die Produkte sind im Produktinformationssystem PRODIS
Beanspruchung einsetzbar. registriert. PRODIS garantiert die Einhaltung von Grenzwerten
für verschiedene Chemikalien und Emissionen flüchtiger
organischer Verbindungen (VOC). Es schreibt ein
Verwendungsverbot für alle Stoffe vor, die als besonders
besorgniserregende Stoffe (Substances of Very High Concern –
SVHC) in REACH gelistet sind.
Technische Daten
Referenz-Nutzungsdauer
Konstruktionsdaten gemäß EN 1307 Die Lebensdauer von textilen Bodenbelägen hängt stark von
der korrekten Verlegung unter Berücksichtigung der
Bezeichnung Wert Einheit
deklarierten Nutzungsklasse und der Einhaltung der
Herstellungsart Polvlies-Bodenbelag -
Reinigungs- und Pflegehinweise ab.
Produktform 200 cm breite Bahnen - Eine Berechnung der Referenz-Nutzungsdauer nach ISO
Art der Polschicht Strukturiert mit Faserkugeln - 15686 ist nicht möglich. Alternativ kann eine Referenz-
Polschichtmaterial 100 % recyceltes Polyamid 6 - Lebensdauer von 10 Jahren angenommen werden, während
der die funktionelle und optische Qualität gewährleistet ist
Polschichtgewicht 640 g/m²
(BNB, Nutzungsdauer von Bauteilen). Die technische
Art der Färbung mehrfarbig ungemustert -
Nutzungsdauer kann deutlich länger sein.
Trägerart Polypropylen-Gewebe -
Zweitrücken keiner, latexierte Rückseite -
Teppichgesamtgewicht 2000 g/m2
LCA: Rechenregeln
EPD-Typ: Von der Wiege bis zum Werkstor mit Optionen,
Deklarierte Einheit Module C1–C4, Modul D und zusätzliche Module A4, A5, B1,
B2
Bezeichnung Wert Einheit
Deklarierte Einheit 1 m2 Systemgrenzen der Module A, B, C, D:
Flächengewicht 2 kg/m2
Die Module C3, C4 und D sind separat für die drei
Schichtdicke 0,0052 m Lebensende-Szenarien angegeben:
Rohdichte 385 kg/m3 1 - Entsorgung auf einer Deponie
2 - Verwertung in einer Müllverbrennungsanlage
Deklarierte Einheit ist 1 m2 produzierter textiler Bodenbelag. In
3 - Verwertung im Zementwerk
Modul A5 (Montage) bezieht sich der Output auf 1 m2 verlegten
Bodenbelag.
A1−A3 Produktion:
Energiebereitstellung und Produktion der Grundstoffe,
Systemgrenze
Aufbereitung von Sekundärmaterial, Hilfsstoffe, Transport der
2 Umwelt-Produktdeklaration - Fabromont AG - Textiler Bodenbelag Kugelgarn - Reval®
Materialien zum Produktionswerk, Emissionen, Der Rückbau des Bodenbelags geschieht durch Handarbeit
Abwasserbehandlung, Verpackungsmaterial und und verursacht keine weiteren Umweltbelastungen.
Abfallbewirtschaftungsprozesse bis zur Deponierung von
Restabfall (außer radioaktivem Abfall). Gutschriften aus der C2 Transport:
Verbrennung von Produktionsabfall für vermiedene Transport des Teppichbodenabfalls zur Deponie, zur
Primärenergienutzung zur Erzeugung der gewonnenen Energie Müllverbrennungsanlage (MVA) oder zur Abfallsammelstelle für
werden aggregiert. Recyclingprodukte.
Biogener Kohlenstoff, der in erneuerbarem Material C3 Abfallbehandlung:
(Verpackungskarton) gespeichert ist, sowie die damit C3/1: Eine Abfallbehandlung ist für die Deponierung von Abfall
verbundene Kohlendioxid-Aufnahme aus der Luft, aus der nicht erforderlich.
dieser biogene Kohlenstoff stammt, werden berücksichtigt. C3/2: Müllverbrennungsprozess in einer Anlage mit R1 > 0,6,
gewonnene elektrische und thermische Energie wird in der
A4 Transport: Ergebnistabelle als exportierte Energie aufgelistet.
Transport des verpackten textilen Bodenbelags vom Werkstor C3/3: Sammlung der Teppichabfälle zur Verwertung in der
bis zum Verlegeort. Zementindustrie, Abfallbehandlung (Granulierung), Transport
zum Zementwerk, Emissionen aus der Verbrennung.
A5 Verlegung: C4 Beseitigung:
Verlegung des textilen Bodenbelags, Produktion und Transport
von Hilfsstoffen, Abfallbewirtschaftungsprozesse bis zur C4/1: Umweltbelastungen infolge von Deponierung.
Deponierung von Restabfall (außer radioaktivem Abfall), C4/2: Der Teppichbodenabfall verlässt das Produktsystem in
Produktion der Teppichbodenmenge, die als Verlegeabfall Modul C3/2.
anfällt, einschließlich deren Transport zum Verlegeort. C4/3: Der vorbehandelte Teppichbodenabfall verlässt das
Beim Verbrennungsprozess erzeugte Energie wird in der Produktsystem in Modul C3/3.
Ergebnis-Tabelle als exportierte Energie aufgelistet.
D Recyclingpotential:
Biogener Kohlenstoff, der in nachwachsenden Rohstoffen im
Verpackungspapier gespeichert ist, wird am Ende des Die berechneten Gutschriften ergeben sich aus den Materialien
Lebenszyklus in Modul A5 als Kohlendioxid-Emissionen in die ohne Sekundärmaterialien (Nettomaterialien).
Luft abgegeben.
D/A5: Gutschriften für gewonnene Energie infolge der
Die Vorbereitung des Untergrundes sowie Herstellung und Verbrennung von Verpackungs- und Installationsabfällen
Transport von Verlege-Hilfsstoffen zählen nicht zum (Müllverbrennungsanlage mit R1 > 0,6),
Produktsystem.
D/1: Gutschriften für gewonnene Energie infolge der
B1 Nutzung: Deponierung von Teppichbodenabfall am Lebensende
Innenraumemissionen während des Nutzungsstadiums. D/2: Gutschriften für gewonnene Energie infolge der
Die VOC-Abklingkurven des Produktes zeigen, dass die Müllverbrennung von Teppichbodenabfall am Lebensende
produktbezogenen VOC-Emissionen nach dem ersten Jahr (Anlage mit R1 > 0,6).
nicht mehr relevant sind. D/3: Gutschriften für eingesparte fossile Brennstoffe und
eingesparte anorganische Materialien infolge der Verwertung
B2 Instandhaltung: von Teppichbodenabfall im Zementwerk.
Reinigung des textilen Bodenbelags während einer Periode von
1 Jahr: Geographische Repräsentativität
Staubsaugen - Stromeinsatz Land oder Region, in dem/r das deklarierte Produktsystem
Nassreinigung - Stromeinsatz, Wasserverbrauch, Produktion hergestellt und ggf. genutzt sowie am Lebensende behandelt
des Reinigungsmittels, Abwasserbehandlung. wird: Europa
Die deklarierten Werte in diesem Modul müssen mit der
angenommenen Lebenszeit des textilen Bodenbelags im
Vergleichbarkeit
betrachteten Gebäude multipliziert werden.
Grundsätzlich ist eine Gegenüberstellung oder die Bewertung
von EPD-Daten nur möglich, wenn alle zu vergleichenden
B3−B7:
Datensätze nach EN 15804 erstellt wurden und der
Die Module sind nicht relevant und werden deswegen nicht
Gebäudekontext bzw. die produktspezifischen
deklariert.
Leistungsmerkmale berücksichtigt werden. Die
Hintergrunddaten stammen aus der GaBi-Datenbank 2022-2.
C1 Rückbau:
LCA: Szenarien und weitere technische Informationen
Charakteristische Produkteigenschaften biogener
Kohlenstoff
Transport zu Baustelle (A4)
Informationen zur Beschreibung des biogenen
Bezeichnung Wert Einheit
Kohlenstoffgehalts am Werkstor
Liter Treibstoff (LKW Euro 0–6 Mix) 0,0046 l/100km
Bezeichnung Wert Einheit
Transport Distanz 700 km
Biogener Kohlenstoff in der zugehörigen
0,013 kg C Auslastung (einschließlich Leerfahrten) 55 %
Verpackung
Einbau ins Gebäude (A5)
3 Umwelt-Produktdeklaration - Fabromont AG - Textiler Bodenbelag Kugelgarn - Reval®
Bezeichnung Wert Einheit Ende des Lebenswegs (C1−C4)
Materialverlust 0,18 kg Es werden drei verschiedene Lebensende-Szenarien
Kunststoff-Verpackungsabfälle und Installationsabfälle werden angegeben, deren Ergebnisse in Modul C separat aufgeführt
in einer Müllverbrennungsanlage verbrannt. Pappe wird sind.
recycelt. Die Vorbereitung des Bodens und die Hilfsmittel Jedes Szenario wird als 100 %-Szenario berechnet.
(Klebstoffe, Befestigungsmittel usw.) werden nicht Szenario 1: 100 % Entsorgung auf einer Deponie
berücksichtigt. Szenario 2: 100 % Verwertung in einer
Müllverbrennungsanlage mit R1 > 0,6
Szenario 3: 100 % Verwertung in der Zementindustrie
Instandhaltung (B2)
Die Werte für die Reinigung beziehen sich auf 1 m2 Wenn Kombinationen dieser Szenarien berechnet werden
Bodenbelag im gewerblichen Bereich pro Jahr. Je nach müssen, sollte dies nach folgendem Schema geschehen:
Anwendung auf Basis der ISO 10874, der vom Hersteller Lebensende-Umweltwirkung =
empfohlenen technischen Nutzungsdauer und der zu x % Umweltwirkung Szenario 1
erwartenden Beanspruchung des Bodens durch den Kunden + y % Umweltwirkung Szenario 2
kann die fallspezifische Nutzungsdauer ermittelt werden. Zur + z % Umweltwirkung Szenario 3
Berechnung der umweltbezogenen Gesamtauswirkungen mit x % + y % + z % = 100 %
müssen die Auswirkungen des Moduls B2 anhand dieser
Bezeichnung WertEinheit
Nutzungsdauer errechnet werden.
Als gemischter Bauabfall gesammelt (Szenario 1
Bezeichnung Wert Einheit 2 kg
und 2)
Instandhaltungszyklus (Nassreinigung) 1,5 Anzahl/Jahr
Getrennt gesammelt (Szenario 3) 2 kg
Instandhaltungszyklus (Staubsaugen) 208 Anzahl/Jahr
Zur Deponierung (Szenario 1) 2 kg
Wasserverbrauch (Nassreinigung) 0,004 m3
Zur Energierückgewinnung (Szenario 2) 2 kg
Reinigungsmittel (Nassreinigung) 0,09 kg Zur Energierückgewinnung (Szenario 3) 1,28 kg
Stromverbrauch 0,314 kWh Zum Recycling (Szenario 3) 0,72 kg
Referenz Nutzungsdauer Wiederverwendungs-, Rückgewinnungs- und
Recyclingpotential (D) , relevante Szenarioangaben
Bezeichnung Wert Einheit
Die Rückgewinnungs- oder Recyclingpotentiale infolge der drei
Lebensdauer (nach BBSR) 10 a
Entsorgungs-Szenarien (Modul C) sind separat angegeben.
Deklarierte
Entsprechen den
Produkteigenschaften (am Spezifikationen der EN - Recycling in der Zementindustrie (Szenario 3)
Werkstor) und Angaben zur 1307 Das organische Material des Teppichbodens wird als
Ausführung Sekundärbrennstoff im Zementofen verwendet. Es substituiert
Die angenommene hauptsächlich Braunkohle (68,8 %), Steinkohle (23,6 %) und
Ausführungsqualität, wenn Petrolkoks (7,6 %). Das anorganische Material
Entspricht den Angaben
entsprechend den - (Aluminiumhydroxid) wird stofflich in den Zementklinker
des Herstellers
Herstellerangaben eingebaut und ersetzt mineralisches Material (VDZ e.V.).
durchgeführt
Verwendung in
Nutzungsbedingungen, z. B. Bereichen, die durch
Häufigkeit der Nutzung, die Nutzungsklasse -
mechanische Beanspruchung nach EN 1307 definiert
sind
Inspektion, Wartung,
Reinigung. z. B. erforderliche
Gemäß den
Häufigkeit, Art und Qualität -
Herstellerangaben
sowie Austausch von
Bauteilen
4 Umwelt-Produktdeklaration - Fabromont AG - Textiler Bodenbelag Kugelgarn - Reval®
LCA: Ergebnisse
Die angegebenen Ergebniszahlen in Modul B2 müssen mit der angenommenen Lebensdauer (in Jahren) des Bodenbelags im
betrachteten Gebäude multipliziert werden.
Informationen über nicht relevante Module: Die Module B3－B7 sind während der Nutzungsdauer des Teppichbodens nicht relevant.
Die Module C3/1, C4/2 und C4/3 verursachen keine zusätzlichen Umweltbelastungen (siehe Kapitel "LCA: Rechenregeln"). Modul C2
stellt den Transport für die Szenarien 1, 2 und 3 dar. Spalte D steht für Modul D/A5.
ANGABE DER SYSTEMGRENZEN (X = IN ÖKOBILANZ ENTHALTEN; ND = MODUL ODER INDIKATOR NICHT DEKLARIERT;
MNR = MODUL NICHT RELEVANT)
Gutschriften
Stadium der
und Lasten
Produktionsstadium Errichtung Nutzungsstadium Entsorgungsstadium
außerhalb der
des Bauwerks
Systemgrenze
g n u g ro s re v ffo ts h o R tro p s n a rT g n u lle ts re H m o v tro p s n a rT m u z re lle ts re Htro s g n u d n e w re V e g a tn o M g n u d n e w n A /g n u z tu N g n u tla h d n a ts n I ru ta ra p e R z ta s rE g n u re u e n rE rü f z ta s n ie e ig re n E n e b ie rte B s a ds e d u ä b e G s e d rü f z ta s n ie re s s a W n e b ie rte B s a ds e d u ä b e G s e d s s irb A /u a b k c ü R tro p s n a rT g n u ld n a h e b lla fb A g n u g itie s e B ,-s g n u d n e w re v re d e iW -s g n u n n iw e g k c ü R re d ola iz n e to p g n ilc y c e R
A1 A2 A3 A4 A5 B1 B2 B3 B4 B5 B6 B7 C1 C2 C3 C4 D
X X X X X X X MNR MNR MNR MND MND X X X X X
ERGEBNISSE DER ÖKOBILANZ – UMWELTAUSWIRKUNGEN nach EN 15804+A2: 1 m² textiler Bodenbelag
Indikator Einheit A1-A3 A4 A5 B1 B2 C1 C2 C3/2 C3/3 C4/1 D D/1 D/2 D/3
GWP-total kg CO 2-Äq. 3,18E+00 1,19E-01 6,19E-01 0 5,49E-01 0 6,65E-03 2,78E+002,81E+00 1,39E-01 -2,13E-02 0 -1,11E-01 -2,15E-01
GWP-fossil kg CO 2-Äq. 3,18E+00 1,17E-01 5,72E-01 0 3,48E-01 0 6,53E-03 2,78E+002,81E+00 1,39E-01 -2,12E-02 0 -1,11E-01 -2,15E-01
GWP-
biogenic
kg CO 2-Äq. -5,03E-03 1,51E-03 4,67E-02 0 4,16E-03 0 8,45E-05 3,36E-04 6,38E-04 -6,11E-07 -1,06E-04 0 -5,4E-04 -5,77E-04
GWP-luluc kg CO 2-Äq. 4,56E-03 6,6E-04 4,8E-04 0 1,96E-01 0 3,7E-05 7,61E-05 1,71E-04 6,76E-05 -2,27E-06 0 -1,15E-05 -1,28E-04
kg CFC11-
ODP 7,48E-09 7,09E-15 6,73E-10 0 3,42E-08 0 3,97E-16 2,41E-13 3,89E-13 1,87E-13 -1,39E-13 0 -6,95E-13 -5,67E-14
Äq.
AP mol H+-Äq. 1,12E-02 7,04E-04 1,34E-03 0 8,32E-04 0 3,95E-05 2,92E-03 3,04E-03 4,12E-04 -2,74E-05 0 -1,4E-04 -1,17E-03
EP-
kg P-Äq. 3,09E-05 3,53E-07 2,84E-06 0 5,19E-06 0 1,98E-08 2,92E-07 3,71E-07 2,59E-05 -2,83E-08 0 -1,42E-07 -2,63E-07
freshwater
EP-marine kg N-Äq. 3,84E-03 3,46E-04 5,09E-04 0 1,97E-04 0 1,94E-05 1,45E-03 1,5E-03 9,11E-05 -7,49E-06 0 -3,86E-05 -3,1E-04
EP-
mol N-Äq. 3,59E-02 3,83E-03 5,06E-03 0 2,83E-03 0 2,15E-04 1,62E-02 1,68E-02 9,99E-04 -8,03E-05 0 -4,14E-04 -3,4E-03
terrestrial
kg
POCP NMVOC- 9,65E-03 6,54E-04 1,27E-03 4,18E-04 9,83E-04 0 3,67E-05 3,71E-03 3,81E-03 2,93E-04 -2,1E-05 0 -1,08E-04 -8,84E-04
Äq.
ADPE kg Sb-Äq. 7,41E-07 9,89E-09 6,87E-08 0 2,3E-07 0 5,55E-10 1,15E-08 1,56E-08 9,63E-09 -3,13E-09 0 -1,59E-08 -2,32E-08
-1,88E -7,31E
ADPF MJ 4,76E+01 1,58E+004,56E+00 0 5,9E+00 0 8,86E-02 1,41E+001,82E+00 1,97E+00 -3,6E-01 0
+00 +00
m3 Welt-
WDP Äq. 3,7E+00 1,06E-03 3,67E-01 0 9,99E-02 0 5,93E-05 3,59E-01 3,61E-01 -1,47E-03 -2,16E-03 0 -1,08E-02 -2,47E-02
entzogen
GWP = Globales Erwärmungspotenzial; ODP = Abbaupotenzial der stratosphärischen Ozonschicht; AP = Versauerungspotenzial von Boden und
Wasser; EP = Eutrophierungspotenzial; POCP = Bildungspotenzial für troposphärisches Ozon; ADPE = Potenzial für die Verknappung von abiotischen
Ressourcen – nicht fossile Ressourcen (ADP – Stoffe); ADPF = Potenzial für die Verknappung abiotischer Ressourcen – fossile Brennstoffe (ADP –
fossile Energieträger); WDP = Wasser-Entzugspotenzial (Benutzer)
ERGEBNISSE DER ÖKOBILANZ – INDIKATOREN ZUR BESCHREIBUNG DES RESSOURCENEINSATZES nach EN 15804+A2: 1
m² textiler Bodenbelag
Indikator Einheit A1-A3 A4 A5 B1 B2 C1 C2 C3/2 C3/3 C4/1 D D/1 D/2 D/3
PERE MJ 3,88E+01 8,99E-02 3,62E+00 0 3,69E+00 0 5,04E-03 2,27E-01 3,41E-01 1,62E-01 -9,6E-02 0 -4,8E-01 -4,26E-01
PERM MJ 9E-02 0 -9E-02 0 0 0 0 0 0 0 0 0 0 0
PERT MJ 3,89E+01 8,99E-02 3,53E+00 0 3,69E+00 0 5,04E-03 2,27E-01 3,41E-01 1,62E-01 -9,6E-02 0 -4,8E-01 -4,26E-01
PENRE MJ 4,18E+01 1,59E+00 4,9E+00 0 5,9E+00 0 8,89E-02 6,93E+00 7,33E+00 1,97E+00 -3,6E-01 0 -1,88E+00-7,31E+00
-5,52E -5,52E
PENRM MJ 5,85E+00 0 -3,33E-01 0 0 0 0 0 0 0 0 0
+00 +00
PENRT MJ 4,77E+01 1,59E+00 4,57E+00 0 5,9E+00 0 8,89E-02 1,41E+00 1,82E+00 1,97E+00 -3,6E-01 0 -1,88E+00-7,31E+00
SM kg 1,26E+00 0 1,13E-01 0 0 0 0 0 0 0 0 0 0 4,1E-01
RSF MJ 0 0 0 0 0 0 0 0 0 0 0 0 0 0
NRSF MJ 0 0 0 0 0 0 0 0 0 0 0 0 0 0
FW m3 9,68E-02 1,02E-04 9,54E-03 0 3,34E-03 0 5,7E-06 8,47E-03 8,58E-03 2,31E-05 -9,17E-05 0 -4,59E-04 -1,11E-03
PERE = Erneuerbare Primärenergie als Energieträger; PERM = Erneuerbare Primärenergie zur stofflichen Nutzung; PERT = Total erneuerbare
Primärenergie; PENRE = Nicht-erneuerbare Primärenergie als Energieträger; PENRM = Nicht-erneuerbare Primärenergie zur stofflichen Nutzung;
PENRT = Total nicht erneuerbare Primärenergie; SM = Einsatz von Sekundärstoffen; RSF = Erneuerbare Sekundärbrennstoffe; NRSF = Nicht-
erneuerbare Sekundärbrennstoffe; FW = Nettoeinsatz von Süßwasserressourcen
5 Umwelt-Produktdeklaration - Fabromont AG - Textiler Bodenbelag Kugelgarn - Reval®
ERGEBNISSE DER ÖKOBILANZ –ABFALLKATEGORIEN UND OUTPUTFLÜSSE nach EN 15804+A2:
1 m² textiler Bodenbelag
Indikator Einheit A1-A3 A4 A5 B1 B2 C1 C2 C3/2 C3/3 C4/1 D D/1 D/2 D/3
HWD kg 1,87E-03 7,59E-12 1,68E-04 0 4,19E-05 0 4,26E-13 2,17E-10 2,34E-10 3,04E-10 -4,92E-11 0 -2,6E-10 -3,78E-10
NHWD kg 5,75E-01 2,27E-04 8,44E-02 0 7,3E-03 0 1,27E-05 3,6E-01 3,61E-01 1,95E+00 -1,79E-04 0 -9,17E-04 -2,81E-01
RWD kg 1,58E-03 1,95E-06 1,47E-04 0 3,76E-04 0 1,09E-07 4,99E-05 7,93E-05 2,42E-05 -2,75E-05 0 -1,38E-04 -1,02E-04
CRU kg 0 0 0 0 0 0 0 0 0 0 0 0 0 0
MFR kg 0 0 3E-02 0 0 0 0 0 5E-01 0 0 0 0 0
MER kg 0 0 0 0 0 0 0 0 0 0 0 0 0 0
EEE MJ 0 0 4,74E-01 0 0 0 0 4,7E+00 0 0 0 0 0 0
EET MJ 0 0 8,61E-01 0 0 0 0 8,57E+00 3,49E+01 0 0 0 0 0
HWD = Gefährlicher Abfall zur Deponie; NHWD = Entsorgter nicht gefährlicher Abfall; RWD = Entsorgter radioaktiver Abfall; CRU = Komponenten für
die Wiederverwendung; MFR = Stoffe zum Recycling; MER = Stoffe für die Energierückgewinnung; EEE = Exportierte Energie – elektrisch; EET =
Exportierte Energie – thermisch
ERGEBNISSE DER ÖKOBILANZ – zusätzliche Wirkungskategorien nach EN 15804+A2-optional:
1 m² textiler Bodenbelag
Indikator Einheit A1-A3 A4 A5 B1 B2 C1 C2 C3/2 C3/3 C4/1 D D/1 D/2 D/3
PM Krankheitsfälle 8,51E-08 4,07E-09 9,01E-09 0 6,84E-08 0 2,28E-10 1,06E-08 1,13E-08 3,96E-09 -2,27E-10 0 0 -1,73E-08
IR kBq U235-Äq. 2,59E-01 2,86E-04 2,41E-02 0 6,78E-02 0 1,6E-05 7,66E-03 1,26E-02 3,57E-03 -4,66E-03 0 0 -1,49E-02
-2,12E
ETP-fw CTUe 2,49E+01 1,1E+00 2,4E+00 3,6E-03 2,69E+00 0 6,15E-02 6,17E-01 8,51E-01 1,93E+00 -7,68E-02 0 0
+00
HTP-c CTUh 1,63E-09 2,22E-11 1,52E-10 0 6,21E-10 0 1,24E-12 3,31E-11 3,85E-11 8,66E-11 -3,6E-12 0 0 -6,96E-11
HTP-nc CTUh 4,32E-08 1,32E-09 4,19E-09 2,6E-11 9,46E-09 0 7,38E-11 1,93E-09 2,19E-09 7,26E-09 -1,39E-10 0 0 -5,34E-09
SQP SQP ND ND ND ND ND ND ND ND ND ND ND ND ND ND
PM = Potenzielles Auftreten von Krankheiten aufgrund von Feinstaubemissionen; IR = Potenzielle Wirkung durch Exposition des Menschen mit U235;
ETP-fw = Potenzielle Toxizitätsvergleichseinheit für Ökosysteme; HTP-c = Potenzielle Toxizitätsvergleichseinheit für den Menschen (kanzerogene
Wirkung); HTP-nc = Potenzielle Toxizitätsvergleichseinheit für den Menschen (nicht kanzerogene Wirkung); SQP = Potenzieller Bodenqualitätsindex
Der SQP-Indikator wird nicht angegeben, da die Berechnung mit erheblichen Unsicherheiten behaftet ist.
Einschränkungshinweis 1 – gilt für den Indikator 'Potenzielle Wirkung durch Exposition des Menschen mit U235'. Diese
Wirkungskategorie behandelt hauptsächlich die mögliche Wirkung einer ionisierenden Strahlung geringer Dosis auf die menschliche
Gesundheit im Kernbrennstoffkreislauf. Sie berücksichtigt weder Auswirkungen, die auf mögliche nukleare Unfälle und berufsbedingte
Exposition zurückzuführen sind, noch auf die Entsorgung radioaktiver Abfälle in unterirdischen Anlagen. Die potenzielle vom Boden,
von Radon und von einigen Baustoffen ausgehende ionisierende Strahlung wird ebenfalls nicht von diesem Indikator gemessen.
Einschränkungshinweis 2 – gilt für die Indikatoren: 'Potenzial für die Verknappung abiotischer Ressourcen - nicht fossile Ressourcen',
'Potenzial für die Verknappung abiotischer Ressourcen - fossile Brennstoffe', 'Wasser-Entzugspotenzial (Benutzer)', 'Potenzielle
Toxizitätsvergleichseinheit für Ökosysteme', 'Potenzielle Toxizitätsvergleichseinheit für den Menschen - kanzerogene Wirkung',
'Potenzielle Toxizitätsvergleichseinheit für den Menschen - nicht kanzerogene Wirkung', 'Potenzieller Bodenqualitätsindex". Die
Ergebnisse dieses Umweltwirkungsindikators müssen mit Bedacht angewendet werden, da die Unsicherheiten bei diesen Ergebnissen
hoch sind oder da es mit dem Indikator nur begrenzte Erfahrungen gibt.
Literaturhinweise
EN 1307 Laminat-Bodenbeläge - Klassifizierung.
DIN EN 1307:2014+A1:2016+A2:2018-05, Textile
Bodenbeläge - Einstufung. ISO 14025
DIN EN /ISO 14025:2011-10, Umweltkennzeichnungen und -
EN 13501-1 deklarationen - Typ III Umweltdeklarationen - Grundsätze und
DIN EN 13501-1:2019-05, Klassifizierung von Bauprodukten Verfahren.
und Bauarten zu ihrem Brandverhalten - Teil 1: Klassifizierung
mit den Ergebnissen aus den Prüfungen zum Brandverhalten. ISO 14040
DIN EN ISO 14040:2006+A1:2020, Umweltmanagement -
EN 14041 Ökobilanz - Grundsätze und Rahmenbedingungen.
DIN EN 14041:2018-05, Elastische, textile und laminierte
Bodenbeläge - Wesentliche Eigenschaften. ISO 14044
DIN EN ISO 14044:2006+A1:2018+A2:2020,
EN 15804 Umweltmanagement - Ökobilanz - Anforderungen und
DIN EN 15804:2012+A2:2019+AC:2021, Nachhaltigkeit von Anleitungen.
Bauwerken - Umweltproduktdeklarationen - Grundregeln für die
Produktkategorie Bauprodukte. ISO 15686
ISO 15686, Hochbau und Bauwerke - Planung der
EN 16810 Lebensdauer.
DIN EN 16810:2017-08, Elastische, textile und Laminat- ISO 15686-1:2011-05, Teil 1: Allgemeine Grundlagen
Bodenbeläge - Umweltproduktdeklarationen - und Rahmenbedingungen.
Produktkategorieregeln. ISO 15686-2:2012-05, Teil 2: Verfahren zur
Voraussage der Lebensdauer.
ISO 10874 ISO 15686-7:2017-04, Teil 7: Leistungsbewertung für
DIN EN ISO 10874:2012+A1:2021-04, Elastische, textile und die Rückmeldung von Daten über die
6 Umwelt-Produktdeklaration - Fabromont AG - Textiler Bodenbelag Kugelgarn - Reval®
Nutzungsdauer aus der Praxis. Bauen und Umwelt e.V., Berlin. www.ibu-epd.com
ISO 15686-8:2008-06, Teil 8: Referenznutzungsdauer PCR Teil A
und Bestimmung der Nutzungsdauer. Produktkategorie-Regeln für gebäudebezogene Produkte und
Dienstleistungen, Teil A: Rechenregeln für die Ökobilanz und
BBSR Anforderungen an den Projektbericht, V1.9, Berlin: Institut
Bundesinstitut für Bau-, Stadt- und Raumforschung (BBSR) im Bauen und Umwelt e.V. (IBU), August 2022.
Bundesamt für Bauwesen und Raumordnung (BBR), Bonn.
PCR Teil B
PCR-Anleitungstexte für gebäudebezogene Produkte und
BNB, Nutzungsdauer von Bauteilen Dienstleistungen, Teil B: Anforderungen an die EPD für
Bewertungssystem Nachhaltiges Bauen (BNB), Nutzungsdauer Bodenbeläge, V1.2, Berlin: Institut Bauen und Umwelt e.V.
von Bauteilen, Bundesministerium des Inneren, für Bau (IBU), September 2022.
undHeimat, 24.02.2017
PRODIS
CML-Charakterisierungsfaktoren Produktinformationssystem (PRODIS) der Europäischen
Charakterisierungsfaktoren für die Folgenabschätzung, Version Teppichindustrie, Gemeinschaft umweltfreundlicher
4.7, August 2016, Institut für Umweltwissenschaften - 'Centrum Teppichboden e.V (GUT) und European Carpet and Rug
voor Milieuwetenschappen in Leiden' (CML), Leiden, die Association (ECRA). http://www.pro-dis.info
Niederlande.
REACH
ECHA-Kandidatenliste Verordnung (EG) Nr. 1907/2006 des Europäischen Parlaments
Kandidatenliste der für eine Zulassung in Frage kommenden und des Rates vom 18. Dezember 2006 zur Registrierung,
besonders besorgniserregenden Stoffe (SVHC), 08.07.2021, Bewertung, Zulassung und Beschränkung von Chemikalien
letzte Aktualisierung 26.07.2022, Europäische (REACH), Juni 2017.
Chemikalienagentur (ECHA), Helsinki, Finnland.
VDZ e.V.
GaBi-Datenbank 2022-2 Verein Deutscher Zementwerke e.V. (Hrsg.), Umweltdaten der
GaBi Software-System und Datenbank für Life Cycle deutschen Zementindustrie 2020.
Engineering, Sphera, Leinfelden-Echterdingen, 2022-2.
Verordnung (EU) Nr. 305/2011
IBU 2021 Verordnung (EU) Nr. 305/2011: Bauproduktenverordnung
(CPR) des Europäischen Rates und des Europäischen
Allgemeine Programmhinweise für die Erstellung von EPDs Parlaments, April 2011.
beim Institut Bauen und Umwelt e.V., 2021, Version 2.0. Institut
7 Umwelt-Produktdeklaration - Fabromont AG - Textiler Bodenbelag Kugelgarn - Reval®
Herausgeber
Institut Bauen und Umwelt e.V. +49 (0)30 3087748- 0
Hegelplatz 1 info@ibu-epd.com
10117 Berlin www.ibu-epd.com
Deutschland
Programmhalter
Institut Bauen und Umwelt e.V. +49 (0)30 3087748- 0
Hegelplatz 1 info@ibu-epd.com
10117 Berlin www.ibu-epd.com
Deutschland
Ersteller der Ökobilanz
Gemeinschaft umweltfreundlicher Teppichboden +49 (0)241 96843 410
(GUT) e.V. mail@gut-ev.de
Schönebergstraße 2 www.gut-ev.org
52068 Aachen
Deutschland
Inhaber der Deklaration
Fabromont AG +41 26 497 88 11
Industriestraße 10 kontakt@fabromont.ch
3185 Schmitten/FR www.fabromont.ch
Schweiz
8 Umwelt-Produktdeklaration - Fabromont AG - Textiler Bodenbelag Kugelgarn - Reval®
