UMWELT-PRODUKTDEKLARATION
nach ISO 14025 und EN 15804+A1
Deklarationsinhaber CARLISLE Construction Materials GmbH
Herausgeber Institut Bauen und Umwelt e.V. (IBU)
Programmhalter Institut Bauen und Umwelt e.V. (IBU)
Deklarationsnummer EPD-CCM-20200227-IBB1-DE
Ausstellungsdatum 02.06.2021
Gültig bis 01.06.2026
RESITRIX® MB und RESITRIX® CL
CARLISLE Construction Materials GmbH
www.ibu-epd.com | https://epd-online.com
1. Allgemeine Angaben
CARLISLE Construction Materials GmbH RESITRIX® MB und CL
Programmhalter Inhaber der Deklaration
IBU – Institut Bauen und Umwelt e.V. CARLISLE Construction Materials GmbH
Panoramastr. 1 Schellerdamm 16
10178 Berlin 21079 Hamburg
Deutschland
Deklarationsnummer Deklariertes Produkt/deklarierte Einheit
EPD-CCM-20200227-IBB1-DE 1 m² RESITRIX® MB und RESITRIX® CL
Diese Deklaration basiert auf den Produktkategorien- Gültigkeitsbereich:
Regeln: Die vorliegende Ökobilanz bezieht sich auf den
Dach- und Dichtungsbahnsysteme aus Kunststoffen und Lebenszyklus der Dach- und
Elastomeren, 07.2014 Dichtungsbahnen RESITRIX® CL und RESITRIX® MB.
(PCR geprüft und zugelassen durch den unabhängigen Hersteller ist die Firma Carlisle Construction Materials
Sachverständigenrat (SVR)) GmbH mit Sitz in Hamburg.
Es handelt sich um heißluftverschweißbare
Ausstellungsdatum Abdichtungsbahnen auf der Basis des
02.06.2021 Synthesekautschuks EPDM mit einer Einlage aus
Glasgelege. Die Unterseite ist mit einer
Gültig bis polymermodifizierten Bitumenschicht versehen.
01.06.2026 Die EPDM-Schicht wird in Hamburg hergestellt. In
Waltershausen (Thüringen) erfolgt die Beschichtung
mit polymermodifiziertem Bitumen.
Der Inhaber der Deklaration haftet für die
zugrundeliegenden Angaben und Nachweise; eine
Haftung des IBU in Bezug auf Herstellerinformationen,
Ökobilanzdaten und Nachweise ist ausgeschlossen.
Die EPD wurde nach den Vorgaben der EN 15804+A1
erstellt. Im Folgenden wird die Norm vereinfacht als EN 15804
bezeichnet.
Verifizierung
Die Europäische Norm EN 15804 dient als Kern-PCR
Unabhängige Verifizierung der Deklaration und
Angaben gemäß ISO 14025:2010
Dipl. Ing. Hans Peters intern x extern
(Vorstandsvorsitzender des Instituts Bauen und Umwelt e.V.)
Dr. Alexander Röder Dr.-Ing. Andreas Ciroth,
(Geschäftsführer Instituts Bauen und Umwelt e.V.) Unabhängige/-r Verifizierer/-in
2. Produkt
2.1 Produktbeschreibung/Produktdefinition und Eigenschaften und EN 13967:2013-07,
RESITRIX® Classic (CL) und RESITRIX® MB sind Abdichtungsbahnen - Kunststoff- und
heißluftverschweißbare Dach- und Dichtungsbahnen Elastomerbahnen für die Bauwerksabdichtung gegen
auf der Basis des Synthesekautschuks EPDM mit Bodenfeuchte und Wasser, Definitionen und
einer Einlage aus Glasgelege. Die Unterseite ist mit Eigenschaften und die CE-Kennzeichnung.
einer polymermodifizierten Bitumenschicht versehen, Für die Verwendung gelten die jeweiligen nationalen
wobei die RESITRIX® CL eine Feinquarzabstreuung Bestimmungen.
und die RESITRIX® MB eine Polyethylen (PE)-Folie als
Trennlage besitzt. 2.2 Anwendung
RESITRIX® CL ist für alle Verlegearten (außer lose
Für das Inverkehrbringen des Produkts in der verlegt begrünt) geeignet. Vorzugsweise wird diese
EU/EFTA (mit Ausnahme der Schweiz) gilt die Dachabdichtungsbahn mittels Polyurethan (PU)-
Verordnung (EU) Nr. 305/2011(CPR). Das Produkt Klebstoff verklebt. Sie kann auch direkt auf
benötigt eine Leistungserklärung unter expandiertem Polystyrol (EPS) verklebt werden.
Berücksichtigung der EN 13956:2013-03, RESITRIX® MB wird vorzugsweise mechanisch fixiert.
Abdichtungsbahnen - Kunststoff- und Auch eine lose Verlegung mit Auflast (außer
Elastomerbahnen für Dachabdichtung, Definitionen Gründach) ist möglich.
2 Umwelt-Produktdeklaration CARLISLE Construction Materials GmbH – RESITRIX® MB und CL
Die Verlegeanleitung des Herstellers ist einzuhalten. Für die Verwendung gelten die jeweiligen nationalen
Bestimmungen, in Deutschland die
2.3 Technische Daten Bahnenbezeichnung nach DIN SPEC 20000-201:
DE/E1 EPDM-BV-V-GG-1,6-PBS sowie EN
13967:2012-07 (Abdichtungsbahnen für die
Bautechnische Daten Bauwerksabdichtung gegen Bodenfeuchte und
Bezeichnung Wert Einheit Wasser) und Bahnenbezeichung nach DIN SPEC
keine 20000-202: BA/MSB EPDM-BV-V-GG-1,6-PBS.
Falzen in der Kälte EN 495-5 - EN
Risse °C 
1109
bei -30
Istwert:
Reißkraft nach EN 12311-2 Sollwert: N/50
361 / 2.4 Lieferzustand
längs ≥ 250 / quer ≥ 200 mm
333 Gesamtdicke : 3,1 mm
Istwert: Flächengewicht : 3,5 kg/m²
Reißdehnung nach EN 12311-2
600 / % Standardlänge : 10 m/Rolle
Sollwert: längs ≥ 300 / quer ≥ 300
600 Lieferbreite : 1,00 m (Streifenware auf Anfrage)
Istwert: Farbe : schwarz
Maßhaltigkeit nach EN 1107-2
+0,1 / %
Sollwert: längs / quer ≤ 0,5
+0,2 2.5 Grundstoffe/Hilfsstoffe
Ozonbeständigkeit EN 1844 Sollwert: Istwert: RESITRIX® CL und MB bestehen aus einer
-
Stufe 0 Stufe 0 Oberplatte auf EPDM-Basis und einer Unterplatte auf
UV-Bestrahlung EN 1297 Sollwert: bestand Basis einer hochwertigen, polymermodifizierten
-
keine Risse en Bitumenschicht.
Scherwiderstand EN 12317-2 Sollwert: Istwert: N/50 EPDM steht für den unpolaren, gesättigten Ethylen-
≥ 200 700 mm Propylen-Terpolymer-Kautschuk. Angesichts seiner
Schälwiderstand EN 12316-2 Sollwert: Istwert: N/50 chemischen Konstitution ist dieser elastomere
≥ 80 300 mm Werkstoff quasi "maßgeschneidert" für den
Wasserdampfdiffusions- Außeneinsatz und die damit verbundenen komplexen
≥ 58000 -
widerstandszahl μ EN 1931 (Verf. B) Belastungsfaktoren. Die UV-, Ozon-, Oxidations- und
RESITRIX MB FM Standard Class 1 / Wärmebeständigkeit gegenüber chemischen und
erfüllt -
ROOF COVERS biologischen Einflüssen garantieren eine Elastizität des
Brandverhalten EN 13501, Teil 1 Istwert: Werkstoffes über Jahrzehnte.
Sollwert: Klasse E Klasse E - Die Oberplatte besteht aus 25–40 % EPDM-
Synthesekautschuk; 20–30 % Füllstoff; 15–20 % Ruß;
widersta
5–10 % Mineralöl; 1,5–2,5 % Vernetzungssystem und
ndsfähig
15–20 % Verarbeitungshilfsmittel.
gegen
Die Unterplatte besteht aus 60–75 % Bitumen,
Flugfeue
Brandverhalten nach DIN 4102-7 - 10–20 % Füllstoff und 10–20% Synthesekautschuk
r und
CEN/TS 1187 widerstandsfähig gegen - (SBS).
strahlen
Flugfeuer und strahlende Wärme
de
1) Das Produkt/Erzeugnis/mindestens ein
Wärme
Teilerzeugnis enthält Stoffe der ECHA-Liste der für
B roof t1
eine Zulassung in Frage kommenden besonders
und t2
besorgniserregenden Stoffe (en: Substances of Very
Widerstand gegen Hagelschlag starre Istwert:
m/s High Concern – SVHC) (Datum 25.06.2020) oberhalb
und flexible Unterlage EN 13583 35 / 50
von 0,1 Massen-%: nein.
Widerstand gegen stoßartige Istwert:
mm
Belastung EN 12691 Verfahren A + B 2000
2) Das Produkt/Erzeugnis/mindestens ein
Höchstzugkraft EN 12311-2 Sollwert: ≥ Istwert: N/50
Teilerzeugnis enthält weitere CMR-Stoffe der
500 700 mm
Kategorie 1A oder 1B, die nicht auf der Kandidatenliste
Istwert: 6
stehen, oberhalb von 0,1 Massen-% in mindestens
Wasserdichtigkeit EN 1928 bar / 72 erfüllt
einem Teilerzeugnis: nein.
h
Istwert:
Weiterreißwiderstand EN 12310-2 N 3) Dem vorliegenden Bauprodukt wurden
40
Biozidprodukte zugesetzt oder es wurde mit
bestand
Bitumenverträglichkeit EN 1548 - Biozidprodukten behandelt (es handelt sich damit um
en
eine behandelte Ware im Sinne der
künstliche Alterung > 5000 h erfüllt
Biozidprodukteverordnung (EU) Nr. 528/2012): nein.
2.6 Herstellung
Leistungswerte des Produkts entsprechend der
Die Mischungsherstellung aus den einzelnen
Leistungserklärung in Bezug auf dessen wesentliche
Polymeren und dazugehörigen Zuschlagstoffen erfolgt
Merkmale gemäß EN 13956:2013-
in Hamburg diskontinuierlich in einem Innenmischer, in
3, Abdichtungsbahnen - Kunststoff- und
den die Mischungsbestandteile Polymere, Füllstoff,
Elastomerbahnen für Dachabdichtung, Definitionen
Ruß, Mineralöl, Verarbeitungshilfsmittel und das
und Eigenschaften bzw. EN 13967:2012-07,
Vernetzungssystem vollautomatisch über Dosier- und
Abdichtungsbahnen - Kunststoff- und
Verwiegeanlagen eingegeben werden. Die so
Elastomerbahnen für die Bauwerksabdichtung gegen
hergestellte Mischung wird in einem Vier-Walzen-
Bodenfeuchte und Wasser, Definitionen und
Kalander mit einer Glasgelege-Einlage zu Bahnen
Eigenschaften.
weiterverarbeitet. Anschließend folgt die Vernetzung
3 Umwelt-Produktdeklaration CARLISLE Construction Materials GmbH – RESITRIX® MB und CL
(Vulkanisation) der elastomeren Dichtungsbahnen in Die Aufführungen in der Verlege-und Planungsrichtlinie
automatischen Vulkanisationsmaschinen. Dieser sind zu beachten.
Herstellungsschritt erfolgt auch in Hamburg. Nach dem
Durchlauf durch eine strenge Qualitätskontrolle erfolgt 2.9 Verpackung
die Beschichtung mit polymermodifiziertem Bitumen in Die Rollen werden auf einen Pappkern gewickelt und
Waltershausen. Die Herstellung der mit einer Banderole versehen. Anschließend erfolgt die
polymermodifizierten Bitumenmasse erfolgt mittels Palettierung zu je 20 Rollen/Palette (= 200 m²/Palette).
eines Intensivmischers mit nachgeschalteten Die Paletten werden mit einer PE-Schrumpfhaube
Rührwerken. transportsicher verpackt.
In diesem vollautomatisch arbeitenden Prozess erfolgt Alle Verpackungsmaterialien sind recyclebar.
erneut eine Qualitätskontrolle, Ablängung,
Banderolierung und transportfeste Verpackung auf 2.10 Nutzungszustand
Paletten. Die chemische Konstitution des Elastomers EPDM
Die Entwicklung und Herstellung unterliegt dem verleiht den Dichtungsbahnen eine Lebensdauer von
eingeführten Qualitätsmanagementsystem nach ISO mehreren Jahrzenten. Es ist davon auszugehen, dass
9001. In regelmäßigen Abständen finden externe während des Nutzungszeitraums der deklarierten
Qualitätsüberwachungen und Prüfungen der Dach- und Dichtungsbahnen keine toxischen
werkseigenen Produktionskontrolle durch unabhängige Substanzen freigesetzt werden.
Prüfinstitute statt, z. B.: Während dieser Nutzungsdauer erfolgt keine
- Materialprüfungsamt NRW/Dortmund, Veränderung der Zusammensetzung, daher bewahren
- BBA (British Board of Agrѐment Cert. die Bahnen ausreichend Dehnbarkeit, um den
No.06/4329)/UK, thermischen und mechanischen Beanspruchungen auf
- FM Approvals (Approval Ident. No.PR452370)/USA, dem Dach widerstehen zu können.
- KIWA (KOMO attest K75248-01)/Niederlande,
- BUtgb (ATG 1790)/Belgien 2.11 Umwelt und Gesundheit während der
und andere. Nutzung
Die deklarierten Dach- und Dichtungsbahnen sind seit
2.7 Umwelt und Gesundheit während der über 35 Jahren im Einsatz. Negative Auswirkungen auf
Herstellung die Umwelt und Gesundheit während der
Bei der Mischungsherstellung und der Produktion der Nutzungsphase sind nicht bekannt.
Dichtungsbahnen besteht ein umfassendes
Rohstoffmanagement. Neu einzuführende Roh-, Hilfs- 2.12 Referenz-Nutzungsdauer
und Betriebsstoffe unterliegen einem Bei einem bestimmungsgemäßen Einsatz und bei
Freigabeverfahren, in dem sie auf fachgerechter Verlegung haben RESITRIX®-Dach- und
Gefahrstoffeigenschaften und REACH-Kompatibilität Dichtungsbahnen eine zu erwartende Gebrauchsdauer
überprüft und die Arbeitsbedingungen festgelegt von mehr als 50 Jahren (entsprechend SKZ-
werden. Schlussbericht 37236/99-V und Gutachten-Nr.
Eingeführte Stoffe werden kontinuierlich mit den 41544/00 inkl. Kurzfassung).
gesetzlichen Forderungen abgeglichen und wenn
möglich substituiert. So wurden alle SVHC-Stoffe bzw.
Kandidatenstoffe nach REACH in den 2.13 Außergewöhnliche Einwirkungen
Mischungsrezepturen oder bei der Produktion
ausgetauscht. Brand
Die nationalen und anlagenspezifischen Die deklarierten Produkte weisen folgende
Anforderungen an den Umweltschutz und die Brandschutz-Eigenschaften auf:
Arbeitssicherheit werden im gesamten
Herstellungsprozess sicher eingehalten. Die Brandschutz
Produktionsanlagen sind nach §4 BlmSchG durch die Bezeichnung Wert
BSU (Behörde für Stadtentwicklung und Umwelt) Reaktion bei Brandeinwirkung
Klasse E bestanden
genehmigt. Die Emissionen der Anlagen sind sehr EN 11925-2; EN 13501-1
gering, so dass keine behördlichen Messauflagen für Verhalten bei äußerer
B roof t1 und t2
Emissionsmessungen bestehen. Brandeinwirkung CEN/TS 1187;
bestanden
Bei Gefahrstoffmessungen in der Raumluft werden alle EN 13501-5
Grenzwerte eingehalten, so dass bestehende
Schutzmaßnahmen ausreichend sind. Wasser
Im Bereich der umweltorientierten Entwicklung und Alle verwendeten Rohstoffe von RESITRIX®-
Produktion ist das Umweltmanagement ISO 14001 Dachbahnen sind wasserunlöslich. Daher kann es
(Zertifikat Reg.Nr.543393QM15UM15) eingeführt. nicht zu wassergefährdenden Auswaschungen
Zum Gesundheitsschutz aller Mitarbeiter werden alle kommen.
Arbeitsplätze durch eine Sicherheitsfachkraft
begutachtet und überwacht. Zur physischen Entlastung Mechanische Zerstörung
und Optimierung der Arbeitsabläufe werden Mechanische Zerstörungen von RESITRIX®-
stetig verbesserte Arbeitsplatzgestaltungen umgesetzt. Dichtungsbahnen führen nicht zu Umweltbelastungen.
2.8 Produktverarbeitung/Installation 2.14 Nachnutzungsphase
RESITRIX® MB bzw. RESITRIX® CL werden auf der Die stoffliche Verwertung wird z. Zt. nicht empfohlen,
Dachfläche ausgerollt, lagesicher fixiert und mittels da der Energieeinsatz für die Gewinnung des
Heißluft in der Nahtüberlappung dauerhaft Rohstoffes aus Recyclat höher als derjenige für die
verschweißt. Gewinnung der konventionellen Rohstoffe ist.
Es sind keine besonderen Maßnahmen zum RESITRIX®-Dichtungsbahnen können energetisch
Gesundheitsschutz des Verarbeiters zu treffen.
4 Umwelt-Produktdeklaration CARLISLE Construction Materials GmbH – RESITRIX® MB und CL
verwertet werden. RESITRIX®-Dichtungsbahnen (Abfallverzeichnis-Verordnung - AVV) als gemischter
können energetisch verwertet werden. Bau- und Abbruchabfall entsorgt werden.
2.15 Entsorgung 2.16 Weitere Informationen
Das Material wird nach der Nutzung der thermischen Weitere umfangreiche Informationen zu RESITRIX®-
Verwertung zugeführt. Dichtungsbahnen sind auf der Website von CCM
Dach- und Dichtungsbahnenreste können als Europe GmbH (www.ccm-europe.com oder
Baustellenabfälle (Abfallschlüsselnummer 17 03 02 - www.RESITRIX.com) zu finden.
Verordnung über das Europäische Abfallverzeichnis
3. LCA: Rechenregeln
3.1 Deklarierte Einheit
Die deklarierte Einheit ist 1 m² produzierte 3.6 Datenqualität
Dachdichtungsbahn des RESITRIX®-Systems. Die Datenqualität kann als hoch angesehen werden.
Die Herstellung der Dachbahnen wurde mit
Deklarierte Einheit Primärdaten der CCM GmbH modelliert. Für alle
Bezeichnung Wert Einheit relevanten eingesetzten Vorprodukte lagen
Deklarierte Einheit 1 m2 entsprechende Hintergrund-Datensätze in der GaBi-
Flächengewicht 3,5 kg/m2 Datenbank vor. Die letzte Revision der verwendeten
Schichtdicke 0,0031 m Daten liegt maximal 4 Jahre zurück.
Umrechnungsfaktor zu 1 kg 3,5 kg/m2
3.7 Betrachtungszeitraum
Für die eingesetzten Mengen an Rohstoffen, Energie,
Hilfs- und Betriebsstoffen wurden Jahresmittelwerte
3.2 Systemgrenze des Jahres 2019 am Standort Hamburg und
Typ der EPD: Wiege bis Werkstor - mit Optionen. Die Waltershausen betrachtet.
Ökobilanz berücksichtigt die Rohstoff- und
Energiegewinnung, Rohstofftransporte und die 3.8 Allokation
Produktherstellung (Module A1–A3) sowie den Da in Hamburg nur das Halbfabrikat hergestellt wird
manuellen Rückbau (Modul C1), den Transport nach und dies für alle Varianten das Gleiche ist, mussten
dem Rückbau (Modul C2), die Abfallbehandlung hier keine Allokationen vorgenommen werden. Die
(thermische Verwertung, Modul C3) und potenzielle Energieverbräuche im Werk Waltershausen wurden
Gutschriften und Lasten außerhalb der Systemgrenze anhand der produzierten Flächen (m²) auf die
für die thermische Verwertung (Modul D). Varianten verteilt. Für die Rohstoffmengen wurden
Rezepturdaten eingesetzt.
Bei thermischer Verwertung in einer
3.3 Abschätzungen und Annahmen Müllverbrennungsanlage (MVA) werden input-
Abschätzungen wurden nur für einen massenmäßig spezifisch unter Berücksichtigung der elementaren
relevanten Füllstoff getroffen sowie für wenige weitere Zusammensetzung sowie des Heizwertes Gutschriften
Stoffe, die in massenmäßig irrelevanten Mengen (max. für Strom und thermische Energie in Modul D (aus C3
0,2 %) enthalten sind. Für alle weiteren Rohmaterialien im Falle der thermischen Verwertung der Dachbahnen
oder Produktionsprozesse standen spezifische GaBi 9- sowie aus A3 im Falle der Verpackungs- und
Daten zur Verfügung. Produktionsabfälle) berücksichtigt. Die
gutgeschriebenen Prozesse beziehen sich aufgrund
3.4 Abschneideregeln der Produktionsstandorte auf den Bezugsraum
Es wurden alle Daten aus der Betriebsdatenerhebung, Deutschland.
d. h. alle nach Rezeptur eingesetzten Ausgangsstoffe
sowie der Strom- und Wasserbedarf in der 3.9 Vergleichbarkeit
Bilanzierung berücksichtigt. Für alle berücksichtigten Grundsätzlich ist eine Gegenüberstellung oder die
Inputs wurden die Annahmen zu den Bewertung von EPD-Daten nur möglich, wenn alle zu
Transportaufwendungen betrachtet. vergleichenden Datensätze nach EN 15804 erstellt
Damit wurden gemäß PCR Teil A auch Stoff- und wurden und der Gebäudekontext bzw. die
Energieströme mit einem Anteil kleiner als 1 Prozent, produktspezifischen Leistungsmerkmale berücksichtigt
bezogen auf die Gesamtmasse des Produktes, werden.
berücksichtigt.
Die verwendete Hintergrunddatenbank ist GaBi ts,
3.5 Hintergrunddaten Servicepack SP40.
Alle Hintergrunddaten für das Ökobilanzmodell sind
der GaBi 9-Datenbank GaBi ts entnommen. Die
Repräsentativität kann als sehr gut eingestuft werden.
4. LCA: Szenarien und weitere technische Informationen
Die folgenden technischen Informationen sind
Grundlage für die deklarierten Module oder können für Transport zu Baustelle (A4)
die Entwicklung von spezifischen Szenarien im Kontext Bezeichnung Wert Einheit
einer Gebäudebewertung genutzt werden, wenn Liter Treibstoff 0,00159 l/100km
Module nicht deklariert werden (MND). Transport Distanz 403 km
5 Umwelt-Produktdeklaration CARLISLE Construction Materials GmbH – RESITRIX® MB und CL
Auslastung (einschließlich Leerfahrten) 85 %
Rohdichte der transportierten Produkte 1100 kg/m3
Modul A5 ist nicht deklariert. Dort wird lediglich die in
Modul A1-A3 gebundene Menge CO2 rechnerisch
wieder ausgebucht im Sinne der CO2-Neutralität.
Unter der Annahme eines C-Gehaltes von ca. 40% für
Holz und 38% für Papier ergeben sich ca. 80g
Kohlenstoff und damit 290g CO2.
Diese Menge gilt als eingebunden in Modul A1-A3 und
wird rechnerisch wieder ausgebucht in Modul A5 und
verlässt somit die Systemgrenzen.
Einbau ins Gebäude (A5)
Bezeichnung Wert Einheit
Hilfsstoff 0 kg
Wasserverbrauch 0 m3
Sonstige Ressourcen 0 kg
Stromverbrauch 0,427 kWh
Sonstige Energieträger 0 MJ
Output-Stoffe als Folge der
0 kg
Abfallbehandlung auf der Baustelle
Staub in die Luft 0 kg
VOC in die Luft 0 kg
Materialverlust 1 %
Referenz Nutzungsdauer
Bezeichnung Wert Einheit
Referenz Nutzungsdauer 50 a
Ende des Lebenswegs (C1-C4)
Der Rückbau (C1) erfolgt manuell. Der Transport zur
Verbrennung in der Nachnutzungsphase (C2) erfolgt
via LKW, 50km.
Bezeichnung Wert Einheit
Getrennt gesammelt Abfalltyp: EAK 17
3,5 kg
09 04
Als gemischter Bauabfall gesammelt 0 kg
Zur Wiederverwendung 0 kg
Zum Recycling - kg
Zur Energierückgewinnung 3,5 kg
Zur Deponierung 0 kg
Transportdistanz zur thermischen
50 km
Verwertung
Wiederverwendungs- Rückgewinnungs- und
Recyclingpotential (D), relevante Szenarioangaben
Bezeichnung Wert Einheit
Sammelquote 100 %
Das Modul D enthält die potenziellen Gutschriften der
Verbrennungsprozesse aus C3 (Verbrennung der
Dachbahn). Es wurde eine Abfallverbrennungsanlage
mit einem R1-Wert > 0,6 angenommen.
6 Umwelt-Produktdeklaration CARLISLE Construction Materials GmbH – RESITRIX® MB und CL
5. LCA: Ergebnisse
Im Folgenden werden die Ergebnisse der Indikatoren der Wirkungsabschätzung, des Ressourceneinsatzes sowie
zu Abfällen und sonstigen Output-Strömen bezogen auf 1 m² Dachbahn dargestellt.
ANGABE DER SYSTEMGRENZEN (X = IN ÖKOBILANZ ENTHALTEN; MND = MODUL NICHT DEKLARIERT;
MNR = MODUL NICHT RELEVANT)
Stadium der Gutschriften
Produktionsstadiu Errichtung und Lasten
Nutzungsstadium Entsorgungsstadium
m des außerhalb der
Bauwerks Systemgrenze
7 Umwelt-Produktdeklaration CARLISLE Construction Materials GmbH – RESITRIX® MB und CL
gnugrosrevffotshoR
tropsnarT gnulletsreH
mov
tropsnarT
muz
relletsreH
trosgnudnewreV
egatnoM
gnudnewnA/gnuztuN gnutlahdnatsnI
rutarapeR ztasrE gnureuenrE
sad rüf
ztasnieeigrenE
sed
nebierteB seduäbeG
sad rüf
ztasnieressaW
sed
nebierteB seduäbeG
ssirbA/uabkcüR
tropsnarT
gnuldnahebllafbA
gnugitieseB
,-sgnudnewrevredeiW -sgnunniwegkcüR
redo
laiznetopgnilcyceR
A1 A2 A3 A4 A5 B1 B2 B3 B4 B5 B6 B7 C1 C2 C3 C4 D
X X X MND MND MND MND MNR MNR MNR MND MND X X X MND X
ERGEBNISSE DER ÖKOBILANZ – UMWELTAUSWIRKUNGEN nach EN 15804+A1: 1 m² RESITRIX MB+CL
Parameter Einheit A1-A3 C1 C2 C3 D
Globales Erwärmungspotenzial [kg CO2-Äq.] 7,99E+0 0,00E+0 8,20E-3 6,47E+0 -4,19E+0
Abbaupotenzial der stratosphärischen Ozonschicht [kg CFC11-Äq.] 1,74E-12 0,00E+0 2,72E-18 2,52E-15 -8,81E-14
Versauerungspotenzial von Boden und Wasser [kg SO2-Äq.] 9,80E-3 0,00E+0 5,21E-6 6,66E-4 -4,01E-3
Eutrophierungspotenzial [kg (PO4)3--Äq.] 1,34E-3 0,00E+0 1,08E-6 1,53E-4 -7,14E-4
Bildungspotenzial für troposphärisches Ozon [kg Ethen-Äq.] 1,51E-3 0,00E+0 -2,37E-9 5,20E-5 -3,61E-4
Potenzial für die Verknappung abiotischer Ressourcen -
[kg Sb-Äq.] 3,83E-5 0,00E+0 7,58E-10 3,34E-7 -1,00E-6
nicht fossile Ressourcen
Potenzial für die Verknappung abiotischer Ressourcen -
[MJ] 2,25E+2 0,00E+0 1,10E-1 1,75E+0 -5,54E+1
fossile Brennstoffe
ERGEBNISSE DER ÖKOBILANZ – INDIKATOREN ZUR BESCHREIBUNG DES RESSOURCENEINSATZES
nach EN 15804+A1: 1 m² RESITRIX MB+CL
Parameter Einheit A1-A3 C1 C2 C3 D
Erneuerbare Primärenergie als Energieträger [MJ] 1,04E+1 0,00E+0 6,43E-3 4,55E-1 -1,55E+1
Erneuerbare Primärenergie zur stofflichen Nutzung [MJ] 3,03E+0 0,00E+0 0,00E+0 0,00E+0 0,00E+0
Total erneuerbare Primärenergie [MJ] 1,34E+1 0,00E+0 6,43E-3 4,55E-1 -1,55E+1
Nicht-erneuerbare Primärenergie als Energieträger [MJ] 1,24E+2 0,00E+0 1,10E-1 1,91E+0 -6,11E+1
Nicht-erneuerbare Primärenergie zur stofflichen Nutzung [MJ] 1,05E+2 0,00E+0 0,00E+0 0,00E+0 0,00E+0
Total nicht erneuerbare Primärenergie [MJ] 2,29E+2 0,00E+0 1,10E-1 1,91E+0 -6,11E+1
Einsatz von Sekundärstoffen [kg] 0,00E+0 0,00E+0 0,00E+0 0,00E+0 0,00E+0
Erneuerbare Sekundärbrennstoffe [MJ] 3,00E+0 0,00E+0 0,00E+0 0,00E+0 0,00E+0
Nicht-erneuerbare Sekundärbrennstoffe [MJ] 5,00E-1 0,00E+0 0,00E+0 0,00E+0 0,00E+0
Nettoeinsatz von Süßwasserressourcen [m³] 1,94E-2 0,00E+0 5,76E-6 1,93E-2 -8,44E-3
ERGEBNISSE DER ÖKOBILANZ –ABFALLKATEGORIEN UND OUTPUTFLÜSSE nach EN 15804+A1:
1 m² RESITRIX MB+CL
Parameter Einheit A1-A3 C1 C2 C3 D
Gefährlicher Abfall zur Deponie [kg] 3,09E-7 0,00E+0 4,13E-9 8,29E-9 -3,22E-8
Entsorgter nicht gefährlicher Abfall [kg] 1,39E-1 0,00E+0 1,94E-5 2,29E-1 -2,89E-2
Entsorgter radioaktiver Abfall [kg] 1,30E-3 0,00E+0 1,16E-7 6,46E-5 -2,24E-3
Komponenten für die Wiederverwendung [kg] 0,00E+0 0,00E+0 0,00E+0 0,00E+0 0,00E+0
Stoffe zum Recycling [kg] 0,00E+0 0,00E+0 0,00E+0 0,00E+0 0,00E+0
Stoffe für die Energierückgewinnung [kg] 0,00E+0 0,00E+0 0,00E+0 3,50E+0 0,00E+0
Exportierte elektrische Energie [MJ] 0,00E+0 0,00E+0 0,00E+0 1,40E+1 0,00E+0
Exportierte thermische Energie [MJ] 0,00E+0 0,00E+0 0,00E+0 3,18E+1 0,00E+0
6. LCA: Interpretation
Das Produktionsstadium (A1–A3) spielt bei fast allen Wirkungen des Produktionsstadiums bei (54 % -
Kategorien die größte Rolle; nur beim 99 %). Dabei spielen vor allem Ethylen-Propylen-
Treibhauspotential (Global Warming Potential (GWP)) Terpolymer-Kautschuke (EPDM), Synthesekautschuk
trägt auch das Szenario der Verbrennung der (SBS), Bitumen und Ruß eine Rolle. Nur bei dem
Dachbahnen (C3) einen sehr großen Teil bei. Das Parameter "Total erneuerbare Primärenergie" (Total
Modul C2 (Transport zur thermischen Verwertung) ist use of renewable primary energy resources
dabei vernachlässigbar gering. (PERT)) ist der Beitrag der Rohstoffe geringer, da hier
die Verpackung aus Holz und Papier den Großteil
Herstellung (Module A1–A3): Die Rohstoffe tragen in ausmacht.
fast allen Wirkungskategorien den größten Teil zu den
Die Transporte innerhalb des Produktionsstadiums dem End-of-Life-Szenarium deklariert. Die Gutschriften
haben einen sehr geringen Anteil (< 2 %). resultieren aus der Energiesubstitution (Annahme mit
Der Bedarf an Strom und thermischer Energie ist in deutschem Strommix und thermischer Energie aus
einigen Kategorien signifikant (Beispiel GWP: 35 %). Erdgas) bei der thermischen Verwertung der
Dachbahnen.
Modul D: Im Modul D werden die Gutschriften aus
7. Nachweise
Es sind keine Nachweise erforderlich.
8. Literaturhinweise
Normen EN 1844
EN 15804 DIN EN 1844:2013; Abdichtungsbahnen - Verhalten
EN 15804:2012-04+A1 2013, Nachhaltigkeit von bei Ozonbeanspruchung - Kunststoff- und
Bauwerken – Umweltproduktdeklarationen – Elastomerbahnen für Dachabdichtungen.
Grundregeln für die Produktkategorie Bauprodukte.
EN 1931
EN 15804 DIN EN 1931:2001; Abdichtungsbahnen - Bitumen-,
EN 15804:2019-04+A2, Nachhaltigkeit von Bauwerken Kunststoff- und Elastomerbahnen für
– Umweltproduktdeklarationen – Grundregeln für die Dachabdichtungen - Bestimmung der
Produktkategorie Bauprodukte. Wasserdampfdurchlässigkeit.
ISO 14025 EN 11925-2
DIN EN ISO 14025:2011-10, Umweltkennzeichnungen EN 11925-2: 2020; Prüfungen zum Brandverhalten -
und -deklarationen – Typ III Umweltdeklarationen – Entzündbarkeit von Produkten bei direkter
Grundsätze und Verfahren. Flammeneinwirkung - Teil 2: Einzelflammentest
DIN SPEC 20000-201 EN 12310-2
DIN SPEC 20000-201; November 2006; Anwendung DIN EN 12310-2:2000; Abdichtungsbahnen -
von Bauprodukten in Bauwerken - Teil 201: Bestimmung des Widerstandes gegen Weiterreißen -
Anwendungsnorm für Abdichtungsbahnen nach Teil 2: Kunststoff- und Elastomerbahnen für
Europäischen Produktnormen zur Verwendung in Dachabdichtungen.
Dachabdichtungen.
EN 12311-2
DIN SPEC 20000-202 DIN EN 12311-2:2010; Abdichtungsbahnen -
DIN SPEC 20000-202; Dezember 2007; Anwendung Bestimmung des Zug-Dehnungsverhaltens - Teil 2:
von Bauprodukten in Bauwerken - Teil 202: Kunststoff- und Elastomerbahnen für
Anwendungsnorm für Abdichtungsbahnen nach Dachabdichtungen.
Europäischen Produktnormen zur Verwendung in
Bauwerksabdichtungen. EN 12316-2
DIN EN 12316-2:2012; Abdichtungsbahnen -
EN 1109 Bestimmung des Schälwiderstandes der Fügenähte -
DIN EN 1109:2013-07; Abdichtungsbahnen - Teil 2: Kunststoff- und Elastomerbahnen für
Bitumenbahnen für Dachabdichtungen - Bestimmung Dachabdichtungen.
des Kaltbiegeverhaltens.
EN 12317-2
EN 495 - 5 DIN EN 12317-2:2010; Abdichtungsbahnen -
EN 495-5: 2013; Abdichtungsbahnen - Bestimmung Bestimmung des Scherwiderstandes der Fügenähte -
des Verhaltens beim Falzen bei tiefen Temperaturen - Teil 2: Kunststoff- und Elastomerbahnen für
Teil 5: Kunststoff- und Elastomerbahnen für Dachabdichtungen.
Dachabdichtungen
EN 12691
EN 1107-2 DIN EN 12691:2006; Abdichtungsbahnen - Bitumen-,
EN 1107-2:2001; Abdichtungsbahnen - Bestimmung Kunststoff- und Elastomerbahnen für
der Maßhaltigkeit - Teil 2: Kunststoff-und Dachabdichtungen - Bestimmung des Widerstandes
Elastomerbahnen für Dachabdichtungen gegen stoßartige Belastung.
EN 1297 EN 13501-1
EN 1297: 2004; Abdichtungsbahnen - Bitumen-, DIN EN 13501-1:2010; Klassifizierung von
Kunststoff- und Elastomerbahnen für Bauprodukten und Bauarten zu ihrem Brandverhalten -
Dachabdichtungen - Verfahren zur künstlichen Teil 1: Klassifizierung mit den Ergebnissen aus den
Alterung bei kombinierter Dauerbeanspruchung durch Prüfungen zum Brandverhalten von Bauprodukten.
UV-Strahlung, erhöhte Temperatur und Wasser
EN 13501-5
DIN EN 13501-5:2005; Klassifizierung von
Bauprodukten und Bauarten zu ihrem Brandverhalten -
Teil 5: Klassifizierung mit den Ergebnissen aus
8 Umwelt-Produktdeklaration CARLISLE Construction Materials GmbH – RESITRIX® MB und CL
Prüfungen von Bedachungen bei Beanspruchung Weitere Literatur
durch Feuer von außen.
IBU 2016
EN 13583 Institut Bauen und Umwelt e.V.: Allgemeine EPD-
DIN EN 13583:2012; Abdichtungsbahnen - Bitumen-, Programmanleitung des Institut Bauen und Umwelt
Kunststoff- und Elastomerbahnen für e.V. (IBU). Version 1.1, Berlin: Institut Bauen und
Dachabdichtungen - Bestimmung des Widerstandes Umwelt e.V., 2016. www.ibu-epd.com" www.ibu-
gegen Hagelschlag. epd.com
EN 13956 PCR Teil A
DIN EN 13956:2007; Abdichtungsbahnen - Kunststoff- Produktkategorieregeln für gebäudebezogene
und Elastomerbahnen für Dachabdichtungen - Produkte und Dienstleistungen aus dem Programm für
Definition und Eigenschaften. Umwelt-Produktdeklarationen des Instituts Bauen und
Umwelt e.V. (IBU), Teil A: Rechenregeln für die
EN 13967 Ökobilanz und Anforderungen an den Projektbericht.
DIN EN 13967:2007; Abdichtungsbahnen - Kunststoff- Version 1.8, 07/2019
und Elastomerbahnen für die Bauwerksabdichtung
gegen Bodenfeuchte und Wasser - Definition und PCR Teil B
Eigenschaften. Produktkategorie-Regeln für gebäudebezogene
Produkte und Dienstleistungen. Teil B: Anforderungen
DIN 18531 an die Umwelt-Produktdeklaration für Dach- und
DIN 18531:2017; Dachabdichtungen - Abdichtungen Dichtungsbahnsysteme aus Kunststoffen und
für nicht genutzte Dächer - Teil 1: Begriffe, Elastomeren. Berlin: Institut Bauen und Umwelt e.V.
Anforderungen, Planungsgrundsätze. (Hrsg.), 2017.
DIN 18533 GaBi ts
DIN 18533:2017; Bauwerksabdichtung erdberührter Software und Datenbank zur Ganzheitlichen
Bauteile. Bilanzierung, 1992-2020 (SP40), thinkstep AG,
Leinfelden-Echterdingen mit Anerkennung der LBP
DIN 4102-1 Universität Stuttgart.
DIN 4102-1; Brandverhalten von Baustoffen und
Bauteilen; Teil 1: Baustoffe, Begriffe, Anforderungen GaBi ts Doku
und Prüfungen. Dokumentation der GaBi 9-Datenbank: Datensätze der
Datenbank zur ganzheitlichen Bilanzierung, LBP
DIN 4102-7 (Universität Stuttgart) und thinkstep AG, Copyright,
DIN 4102-7; Brandverhalten von Baustoffen und Leinfelden-Echterdingen, 2020
Bauteilen; Teil 7: Bedachungen; Begriffe, (http://www.gabi-
Anforderungen und Prüfungen. software.com/deutsch/databases/gabi-databases/)
CEN/TS 1187
CEN/TS 1187;Prüfverfahren zur Beanspruchung von Abfallschlüsselnummer 170302:
Bedachungen durch Feuer von außen. Abfallschlüsselnummer 170302: Bitumengemische mit
Ausnahme derjenigen, die unter 170301 fallen.
Class 1 / Roof Covers Abfallverzeichnis-Verordnung (AVV) vom 10.
Approval Standard for Single-Ply, Polymer-Modified Dezember 2001 (BGBl. I S. 3379), die zuletzt durch
Bitumen Sheet, Built-Up Roof (BUR) and Liquid Artikel 1 der Verordnung vom 30. Juni 2020 (BGBl. I S.
Applied Roof Systems for use in Class 1 and 3005) geändert worden ist.
Noncombustible Roof Construction Class 4470
REACH
EN ISO 14001 REACH-Verordnung 1907/2006 zur Registrierung,
EN ISO 14001:2015; Umweltmanagementsysteme - Bewertung, Zulassung und Beschränkung chemischer
Anforderungen mit Anleitung zur Anwendung. Stoffe (REACH) des Europäischen Parlaments und
des Rates (Hrsg.).
ISO 9001
DIN EN ISO 9001:2015; BImSchG
Qualitätsmanagementsysteme - Erfolg durch Qualität. BImSchG:2013-05-17; Gesetz zum Schutz vor
schädlichen Umweltwirkungen durch
Luftverunreinigungen, Geräusche, Erschütterungen
und ähnliche Vorgänge.
9 Umwelt-Produktdeklaration CARLISLE Construction Materials GmbH – RESITRIX® MB und CL
Herausgeber
Institut Bauen und Umwelt e.V. Tel +49 (0)30 3087748- 0
Panoramastr.1 Fax +49 (0)30 3087748- 29
10178 Berlin Mail info@ibu-epd.com
Deutschland Web www.ibu-epd.com
Programmhalter
Institut Bauen und Umwelt e.V. Tel +49 (0)30 3087748- 0
Panoramastr.1 Fax +49 (0)30 3087748- 29
10178 Berlin Mail info@ibu-epd.com
Deutschland Web www.ibu-epd.com
Ersteller der Ökobilanz
Sphera Solutions GmbH Tel +49 711 341817-0
Hauptstraße 111- 113 Fax +49 711 341817-25
70771 Leinfelden-Echterdingen Mail info@sphera.com
Germany Web http://www.sphera.com
Inhaber der Deklaration
CARLISLE Construction Materials Tel +49 (0)40 788933 200
GmbH Fax +49 (0)40 788933 201
Schellerdamm 16 Mail info@ccm-europe.com
21079 Hamburg Web www.resitrix.com
Germany
