UMWELT-PRODUKTDEKLARATION
nach ISO 14025 und EN 15804+A2
Deklarationsinhaber Wilhelm Modersohn GmbH & Co. KG (Teil von Leviat)
Herausgeber Institut Bauen und Umwelt e.V. (IBU)
Programmhalter Institut Bauen und Umwelt e.V. (IBU)
Deklarationsnummer EPD-WIL-20230187-IBC1-DE
Ausstellungsdatum 23.11.2023
Gültig bis 22.11.2028
Ankerschiene
Wilhelm Modersohn GmbH & Co. KG (Teil
von Leviat)
www.ibu-epd.com | https://epd-online.com
1. Allgemeine Angaben
Wilhelm Modersohn GmbH & Co. KG (Teil von Ankerschiene
Leviat)
Programmhalter Inhaber der Deklaration
IBU – Institut Bauen und Umwelt e.V. Wilhelm Modersohn GmbH & Co. KG (Teil von Leviat)
Hegelplatz 1 Industriestraße 23
10117 Berlin 32139 Spenge
Deutschland Deutschland
Deklarationsnummer Deklariertes Produkt/deklarierte Einheit
EPD-WIL-20230187-IBC1-DE Die deklarierte Einheit ist ein laufender Meter Ankerschiene mit einem
Gewicht von 1,35 kg pro Meter. MODERSOHN® Ankerschienensystem
MBA-CE aus nichtrostendem Edelstahl CRC I-V, abgebildet anhand des
Beispiels MBA-CE 28/15 mit entsprechenden Hammerkopfschrauben Typ
MHK 28/15.
Diese Deklaration basiert auf den Produktkategorien-Regeln: Gültigkeitsbereich:
Dünnwandige Profile und Profiltafeln aus Metall, 01.08.2021 Dieses Dokument bezieht sich auf Ankerschienensysteme der Firma
(PCR geprüft und zugelassen durch den unabhängigen Wilhelm Modersohn GmbH & Co. KG (Teil von Leviat), hergestellt in
Sachverständigenrat (SVR)) Spenge, Deutschland und wird als Durchschnittsprodukt deklariert. Die
Datenerhebung erfolgte werksspezifisch mit aktuellen Jahresdaten von
2021.
Ausstellungsdatum Der Inhaber der Deklaration haftet für die zugrundeliegenden Angaben und
Nachweise; eine Haftung des IBU in Bezug auf Herstellerinformationen,
23.11.2023
Ökobilanzdaten und Nachweise ist ausgeschlossen.
Die EPD wurde nach den Vorgaben der EN 15804+A2 erstellt. Im
Gültig bis
Folgenden wird die Norm vereinfacht als EN 15804 bezeichnet.
22.11.2028
Verifizierung
Die Europäische Norm EN 15804 dient als Kern-PCR
Unabhängige Verifizierung der Deklaration und Angaben gemäß ISO
14025:2011
intern X extern
Dipl.-Ing. Hans Peters
(Vorstandsvorsitzende/r des Instituts Bauen und Umwelt e.V.)
Florian Pronold Angela Schindler,
(Geschäftsführer/in des Instituts Bauen und Umwelt e.V.) (Unabhängige/-r Verifizierer/-in)
1 Umwelt-Produktdeklaration - Wilhelm Modersohn GmbH & Co. KG (Teil von Leviat) - Ankerschiene
2. Produkt
Produkts gemäß der aufgrund der anderen
2.1 Produktbeschreibung/Produktdefinition Harmonisierungsrechtsvorschriften aufgeführten harmonisierten
Das Produktportfolio der Montageschienen von Normen.
MODERSOHN® umfasst die Ankerschienensysteme vom Typ
MBA-CE und MBA-ES/ESL. Die MODERSOHN® Ankerschiene 2.4 Lieferzustand
MBA wird für den Einsatz in gerissenem oder ungerissenem MODERSOHN® Ankerschienen und Schrauben werden
Beton C12/15 bis C90/105 (EN 206) verwendet und separat verpackt und können auch separat bestellt werden.
oberflächenbündig einbetoniert.
Die Ankerschiene MBA-CE verfügt über eine Europäische 2.5 Grundstoffe/Hilfsstoffe
Technische Zulassung (ETA-13/0224) und wird als Befestigung Hauptbestandteile der Ankerschienensysteme MBA:
für Montageteile im Ortbeton, oder als Einbauteil im Fertigteil • Kaltprofiliertes C-Profil, nichtrostender Edelstahl (CRC I-
verwendet. Sie besteht aus einer C-förmigen Schiene aus V) -> à ca. 94 M.-%
nichtrostendem Edelstahl der Korrosionsbeständigkeitsklasse • Anker (Bolzen-/Rund-/Wellen-/Flachanker) -> à ca. 5
CRC I-V mit mindestens zwei auf dem Profilrücken unlösbar M.-%
befestigten Ankern und Spezialschrauben. • Füllung (Polyethylen (PE)-Vollschaumfüllung) -> à ca. 1
Für das Inverkehrbringen des Produkts in der EU/EFTA (mit M.-%
Ausnahme der Schweiz) gilt die Verordnung (EU) Nr. 305/2011
(CPR). Das Produkt MODERSOHN® Ankerschiene MBA- Das Produkt/Erzeugnis/mindestens ein Teilerzeugnis enthält
ES/ESL benötigt eine Übereinstimmungserklärung auf der Stoffe der ECHA-Liste der für eine Zulassung in Frage
Grundlage einer werkseigenen Produktionskontrolle unter kommenden besonders besorgniserregenden Stoffe (en:
Berücksichtigung einer anerkannten Zertifizierungsstelle und Substances of Very High Concern – SVHC) oberhalb von 0,1
Überwachungsstelle. Die Übereinstimmungserklärung hat der Massen-%: nein.
Hersteller durch Kennzeichnung der Ankerschiene mit dem
Übereinstimmungszeichen (Ü-Zeichen) unter Hinweis auf den Das Produkt/Erzeugnis/mindestens ein Teilerzeugnis enthält
Verwendungszweck abzugeben. Für das Produkt weitere CMR-Stoffe der Kategorie 1A oder 1B, die nicht auf der
MODERSOHN® Ankerschiene MBA-CE benötigt man eine Kandidatenliste stehen, oberhalb von 0,1 Massen-% in
Leistungserklärung /CE-Kennzeichnung DoP-Mo002) unter der mindestens einem Teilerzeugnis: nein.
Berücksichtigung der ETA 13/0224, 03.März 2022, Modersohn
Ankerschiene MBA. Für die Verwendung gelten die jeweiligen Dem vorliegenden Bauprodukt wurden Biozidprodukte
nationalen Bestimmungen. zugesetzt oder es wurde mit Biozidprodukten behandelt (es
handelt sich damit um eine behandelte Ware im Sinne der
2.2 Anwendung
Biozidprodukteverordnung (EU) Nr. 528/2012): nein.
MODERSOHN® Ankerschienen werden oberflächenbündig in
Beton eingegossen. Dafür werden sie vor dem Betonieren an
der Betonschalung, der Bewehrung oder mit Hilfe einer 2.6 Herstellung
geeigneten Hilfskonstruktion befestigt. Typische Die C-Profile werden von ausgewählten Profilwerken innerhalb
Anwendungsgebiete sind beispielsweise die Aufhängung von Deutschlands gefertigt und angeliefert.
Sichtbetonfertigteilelementen oder Fertigteilstürze. Die Weiterverarbeitung erfolgt in der Produktionsstätte der
Wilhelm Modersohn GmbH & Co. KG (Teil von Leviat).
2.3 Technische Daten
Alle geometrischen Maße, produktspezifischen Parameter und
Hier werden je nach Ankerschienensystem die Bolzen-/Flach-
die statischen Tragfähigkeiten der verschiedenen
/Rund-/Wellenanker auf die vorab auf Länge geschnittenen C-
MODERSOHN® Ankerschienensysteme MBA-CE und MBA-
Profile aufgeschweißt.
ES/ESL sind in den folgenden technischen Spezifikationen
angegeben:
Anschließend werden die Schienen gestrahlt und die PE-
• MBA-CE Vollschaumfüllung eingezogen.
ETA-13/0224
• MBA-ES/ESL Der angefallene Metall-Verschnitt wird gelagert, durch einen
Z-21.4-1907 Schrotthändler abgeholt und vorschriftsgemäß recycelt.
Am Standort liegt folgende Zertifizierung vor:
Angaben zum Qualitätsmanagement ISO 3834;
Bautechnische Daten des Referenzproduktes MBA-CE
Qualitätsanforderungen für das Schmelzschweißen.
28/15
Bezeichnung Wert Einheit 2.7 Umwelt und Gesundheit während der Herstellung
Dicke des Blechs 2,30 mm Während des gesamten Herstellungsprozesses sind keine über
Gewicht 1,35 kg/m die üblichen Arbeitsschutzmaßnahmen für Gewerbebetriebe
hinausgehenden Maßnahmen zum Gesundheitsschutz
Breite des Profils 28,00 mm
erforderlich.
Höhe des Profils 15,00 mm
Die Einhaltung der Umwelt-/Schutz- und
Ankerschienenbreite gesamt 28,00 mm Sicherheitsmaßnahmen werden durch geschultes und
Ankerschienenhöhe gesamt 50,00 mm qualifiziertes Fachpersonal sichergestellt.
Mindest-Verankerungstiefe (hef) 45,00 mm
Alle Abfallarten wie Stahl, PE-Schaum, Holz (Holzpaletten) und
Leistungswerte des Produkts entsprechend der
Verpackungsmaterialien (Karton), die bei der Produktion des
Leistungserklärung nach der CPR in Bezug auf dessen
Produkts anfallen oder als überschüssiges Material übrig
wesentliche Merkmale gemäß Verordnung (EU) Nr. 305/2011
bleiben, werden nach Sorten getrennt und recycelt.
(CPR) bzw. ETA 13/0224, 03. März 2022. Leistungswerte des
2 Umwelt-Produktdeklaration - Wilhelm Modersohn GmbH & Co. KG (Teil von Leviat) - Ankerschiene
MBA Ankerschienen bei mindestens 50 Jahren.
2.8 Produktverarbeitung/Installation Das Produkt besteht aus Edelstahl und ist nach dem Einbau
MODERSOHN® Ankerschienen sind verlegefertig mit gegen äußere Einflüsse geschützt. Es weist daher keinerlei
Vollschaumfüllung und Nagellöchern ausgestattet. Abwitterung pro Jahr auf.
Die Schaumfüllung ist seitlich bündig mit der Ankerschiene
abzuschneiden. Die Ankerschienen werden nach 2.13 Außergewöhnliche Einwirkungen
Bewehrungsplan eingebaut und müssen bündig mit der Brand
Betonoberfläche abschließen. Um ein Verschieben während Die hier deklarierten MODERSOHN® MBA
des Betoniervorgangs zu verhindern, sind die MBA-Schienen Ankerschienensysteme aus nichtrostendem Stahl entsprechen
an der Schalung zu befestigen. einem nichtbrennbaren Baustoff der Baustoffklasse A nach DIN
4102.
2.9 Verpackung
Brandschutz
MBA Ankerschienensysteme werden verpackt und Langgüter in
Bündeln verschnürt geleifert. Bis zu einer Länge von 1,05 Bezeichnung Wert
Metern werden die Ankerschienen auf Paletten oder in Kartons Baustoffklasse A
geliefert. Die einzelnen Verpackungsmaterialien sollen nach
Sorten getrennt recycelt werden.
Wasser
Es werden keine wassergefährdenden Inhaltsstoffe
2.10 Nutzungszustand
ausgewaschen.
Die stoffliche Zusammensetzung von MODERSOHN® MBA
Ankerschienensystemen ändert sich während der
Mechanische Zerstörung
Nutzungsdauer nicht.
Bei mechanischer Zerstörung bleiben alle Stoffe in
2.11 Umwelt und Gesundheit während der Nutzung gebundenem Zustand. Es sind keine relevanten Auswirkungen
auf die Umwelt bei mechanischer Zerstörung vorhanden.
Durch Verarbeitung/Einbau der genannten Produkte werden
keine Gesundheits- und Umweltbelastungen ausgelöst.
2.14 Nachnutzungsphase
Besondere Maßnahmen zum Schutz der Umwelt sind nicht zu
Die Demontage der Ankerschienen ist nicht vorgesehen. Bei
treffen.
Rückbau des Betonfertigteils bleibt Bauschuttmaterial, das der
Wiederverwertung zugeführt werden. Eine Wiederverwendung
Gefährdungen für Luft und Boden können bei
ist nicht möglich.
bestimmungsgemäßer und fachgerechter Anwendung der
beschriebenen Produkte nach bestehendem Kenntnisstand 2.15 Entsorgung
ausgeschlossen werden.
Der Abfallschlüssel lauten gemäß der Abfallverzeichnis-
Verordnung (AVV): 17 04 05 – Eisen und Stahl.
2.12 Referenz-Nutzungsdauer
Die Referenz-Nutzungsdauer konnte unter Beachtung von ISO 2.16 Weitere Informationen
15686 nicht ermittelt werden. Gemäß den Nutzungsdauern von
Weitere technische Dokumente und Informationen zu den
Bauteilen für Lebenszyklusanalysen nach dem
MODERSOHN® Produkten stehen zum Download im Internet
Bewertungssystem Nachhaltiges Bauen (BBSR 2017), liegt die
unter: www.modersohn.eu/downloads/ zur Verfügung.
Nutzungsdauer von Stahleinbauteilen wie den MODERSOHN®
3. LCA: Rechenregeln
Vorketten anfallenden Stahlreste werden deponiert.
3.1 Deklarierte Einheit • C1: Rückbau/Abriss: Demontage mithilfe von
Die Deklaration bezieht sich auf die Herstellung von 1 Meter Baumaschinen zur Wiederverwertung des
MODERSOHN® MBA-CE 28/15 Ankerschiene aus Abrissmaterials. Für den Abbruch der Ankerschiene
nichtrostendem Stahl. muss das Gebäude mit einer Baumaschine abgerissen
Bezeichnung Wert Einheit werden, damit diese dem Bauschutt entnommen
Deklarierte Einheit 1 m werden kann.
• C2: Transport zur Abfallbewirtschaftung
Gewicht 1,35 kg/m
• C3: Abfallbewirtschaftung zur Wiederverwendung,
Umrechnungsfaktor 0,741 -
Rückgewinnung und/oder zum Recycling. .
Innerhalb der Produktgruppe variieren die Ankerschienen in • C4: Beseitigung der Sammel- und Recyclingverluste.
Größe und Gewicht. Das Produkt wurde auf Basis von Die Verluste aus dem Recyclingprozess (aus Modul D)
Jahresdurchschnittsdaten modelliert. werden als Deponieprozess modelliert.
• D: Wiederverwendungs-, Rückgewinnungs- oder
3.2 Systemgrenze Recyclingpotenzial als Nettoflüsse und Gutschriften
Die Ökobilanz betrachtet die Systemgrenzen "von der Wiege bzw. Lasten: Hierzu zählen die Materialgutschriften für
bis zum Werkstor - mit Optionen" und folgt dem modularen die rohstoffliche Verwertung der Anteile an primären
Aufbau nach EN 15804. Die Ökobilanz berücksichtigt folgende Materialien des eingesetzten Stahls und die
Module: Produktionsausschüsse im EoL. Diese können, nach
• A1: Herstellung der Vorprodukte (z.B. C-Profile) und Abzug von Recyclingverlusten (5 %), entsprechende
projektspezifische Vorkonfektionierung Primärmaterialien im Markt substituieren und damit
einzelner Komponenten (z.B. Fertigbolzen) Vorteile für ein nachfolgendes System für die
• A2: Transport zum Hersteller: Transport der Vorprodukte vermiedene Primärproduktion auf die enthaltenen
zum Fertigungsstandort Legierungsmetalle darstellen.
• A3: Herstellungsprozesse und -aufwendungen:
Konfektionierung und finale Bearbeitung der Schienen
zu Langgütern. Die innerhalb der Produktion und in
3 Umwelt-Produktdeklaration - Wilhelm Modersohn GmbH & Co. KG (Teil von Leviat) - Ankerschiene
Jahre 2009 bis 2021, wobei alle Datensätze für das Jahr 2021
3.3 Abschätzungen und Annahmen gültig sind.
Alle werks- und prozessspezifischen Daten wurden dem
Ökobilanzierer durch die MODERSOHN GmbH & Co. KG (Teil 3.6 Datenqualität
von Leviat) zur Verfügung gestellt. Fehlende Angaben wurden Datensätze zu Hintergrunddaten basieren auf der Datenbank
durch Abschätzungen ergänzt, welche auf vergleichbaren ecoinvent 3.8. Fehlende spezifische Daten von Vorprodukten
Substituten oder auf Angaben aus der Sekundärliteratur (z.B. Fertigung der Bolzen) wurden auf Basis von generischen
beruhen. In der Datenbank fehlende Datensätze wurden vom Datensätzen aus ecoinvent 3.8 unter Berücksichtigung
Ökobilanzierer modelliert. landesspezifischer Gegebenheiten modelliert. Für die
Abschätzungen umfassen insbesondere: technologische, geografische und zeitliche Repräsentativität
wurde eine Qualitätsbewertung vorgenommen. Die
• Sekundärmaterial für Spaltband inkl. Bolzen (Annahme
Datenqualität kann als gut eingestuft werden.
49 %): Diese Materialien fließen unter A1 / Vorprodukte
in die Bilanzierung ein. Aufgrund fehlender
3.7 Betrachtungszeitraum
materialspezifischer Daten des Lieferanten wurde hier
Die eingesetzten Mengen an Rohstoffen, Energien sowie die
auf generische Daten aus der verwendeten
Abfallmengen beziehen sich auf das Jahr 2021. Sie
Hintergrunddatenbank zurückgegriffen.
entsprechen dem aktuellen Stand der Technik und sind damit
• Energieaufwand für die Demontage der Ankerschienen
für den betrachteten Zeitraum repräsentativ.
(C1) abgeschätzt über einen Datensatz aus der
oekobaudat 2021-II. 3.8 Geographische Repräsentativität
Land oder Region, in dem/r das deklarierte Produktsystem
3.4 Abschneideregeln
hergestellt und ggf. genutzt sowie am Lebensende behandelt
Die eingesetzten Ausgangsstoffe, die eingesetzten
wird: Deutschland
Energieträger und alle Produktionsabfälle wurden aus einer
Betriebsdatenerhebung für die Sachbilanzierung als
Jahresdaten vollständig erfasst. Für die berücksichtigten In- 3.9 Allokation
und Outputs wurden die tatsächlichen Transportdistanzen und
Allokation im Vordergrundsystem
–mittel angesetzt.
Der Produktionsprozess erzeugt keine Co-Produkte. Das
Damit wurden auch Stoff- und Energieströme mit einem Anteil
angewendete Software-Modell enthält keine Allokationen.
kleiner als 1 % berücksichtigt. Die Summe der vernachlässigten
Prozesse liegt unter 5 % der Wirkungskategorien.
Allokation für Abfälle
Aufgrund fehlender Daten wird in Abweichung der
Allgemeine Betriebsmittel für die Verwaltung oder den Vertrieb
Normenfanforderungen für die EPD in der vorliegenden Studie
wurden nicht berücksichtigt. Weiterhin wurden alle
auf die Betrachtung der Produktverpackung für den Transport
Gewerbeabfälle in der Bilanzierung nicht berücksichtigt, die
zum Montageort verzichtet.
insgesamt einen Masseanteil von unter 1 % aufweisen und mit
Produktionsabfälle in der Vorkette (z.B. Verschnitt von Stahl)
einer GWP-Wirkung von unter 1 % abgeschätzt wurden. Die
werden closed-loop im Modell verrechnet (A1).
vernachlässigten Gewerbeabfälle beziehen sich auf die
Verschnitte bei der C-Schienenproduktion (A3) werden als
Verpackungen der Vorprodukte, die keinem Mehrwegsystem
Schrotte (worst-case-Szenario) deponiert. Im End-of-Life-
unterliegen. Ebenso wurden die Menge an PE-Schaumstoff und
Szenario wird mit einem Sammelverlust von 100 % gerechnet.
Betriebsmittel wie der Schmierstoff für das Kühlen während des
Die resultierenden Schrotte zur Wiederverwendung in einem
Sägens sowie das Entfettungsmittel für die Reinigung der
anderen Produktsystem werden abzüglich eines
Schienen nicht im Modell berücksichtigt.
Recyclingverlust von 5% als vermiedene Umweltbelastung in
Modul D deklariert. Die Recyclingverluste von 5 % werden als
Die Transporte innerhalb Deutschlands zum Montageort und
Deponieprozess (C4) modelliert. Es wurde eine
die Montage selbst sind nicht Gegenstand der vorliegenden
Nettoflussrechnung für die eingesetzten Metalle am
EPDs. Alle Umweltlasten aus diesen Lebenszyklusabschnitten
Lebensende vorgenommen.
werden daher in der vorliegenden Ökobilanz nicht mit
betrachtet. 3.10 Vergleichbarkeit
Grundsätzlich ist eine Gegenüberstellung oder die Bewertung
3.5 Hintergrunddaten
von EPD-Daten nur möglich, wenn alle zu vergleichenden
Alle für das Ökobilanzierungsmodell relevanten
Datensätze nach EN 15804 erstellt wurden und der
Hintergrunddaten wurden der Datenbank ecoinvent 3.8
Gebäudekontext bzw. die produktspezifischen
entnommen. Fehlende spezifische Daten aus vorgelagerten
Leistungsmerkmale berücksichtigt werden. Es wurde die
Prozessen wurden aus der Datenbank ecoinvent 3.8
Hintergrunddatenbank ecoinvent 3.8 verwendet.
entnommen.
Das Alter der Hintergrunddatensätze beläuft sich innerhalb der
4. LCA: Szenarien und weitere technische Informationen
Charakteristische Produkteigenschaften biogener Die Referenz-Nutzungsdauer konnte unter Beachtung von ISO
Kohlenstoff 15686 nicht ermittelt werden. Die Angabe der Nutzungsdauer
Das Produkt enthält anteilig an der Gesamtmasse des Produkts ist der Tabelle BBSR 2017, Nutzungsdauern von Bauteilen für
weniger als 5 % biogenen Kohlenstoff, weshalb auf die Angabe Lebenszyklusanalysen nach dem Bewertungssystem
in der vorliegenden EPD verzichtet wird. Nachhaltiges Bauen (BNB), entnommen.
Aufgrund fehlender Daten wird in Abweichung der
Die folgenden technischen Informationen sind Grundlage für Normenfanforderungen für die EPD in der vorliegenden Studie
die deklarierten Module oder können für die Entwicklung von auf die Betrachtung der Produktverpackung für den Transport
spezifischen Szenarien im Kontext einer Gebäudebewertung zum Montageort verzichtet.
genutzt werden.
4 Umwelt-Produktdeklaration - Wilhelm Modersohn GmbH & Co. KG (Teil von Leviat) - Ankerschiene
Referenz Nutzungsdauer Wiederverwendungs- Rückgewinnungs- und
Bezeichnung WertEinheit Recyclingpotential (D), relevante Szenarioangaben
Referenz Nutzungsdauer (nach ISO 15686-1, - Bezeichnung WertEinheit
- a
2, -7 und -8) Netto-Edelstahlschrotte am Ende des
0,65 kg
Lebensdauer (nach BBSR) 50 a Lebenszyklus
Netto-Stahlschrotte am Ende des Lebenszyklus 0,01 kg
Ende des Lebenswegs (C1-C4)
Das vorliegende Szenario beinhaltet für beide Materialien eine
Bezeichnung Wert Einheit
Recyclingquote von 95 %.
Getrennt gesammelt Abfalltyp Edelstahl 1,34 kg
Getrennt gesammelt Stahl 0,02 kg
Zum Recycling (100 %) 1,36 kg
Zur Deponierung Edelstahl (Recyclingverlust 5
0,07 kg
%)
Zur Deponierung Stahl (Recyclingverlust 5 %) 0,001 kg
5 Umwelt-Produktdeklaration - Wilhelm Modersohn GmbH & Co. KG (Teil von Leviat) - Ankerschiene
5. LCA: Ergebnisse
Die nachfolgende Tabelle fasst die Ergebnisse der Ökobilanzierung zusammen. Die Ergebnisse der Wirkungsabschätzung ermöglichen
keine Aussagen über Endpunkte der Wirkungskategorien, Überschreitungen von Schwellenwerten, Sicherheitsmargen oder über
Risiken. Langzeitemissionen >100 Jahre werden in der Wirkungsabschätzung nicht berücksichtigt. Die Wirkungsabschätzung basiert
auf der Auswertmethode EF 3.0 gemäß EN 15804.
ANGABE DER SYSTEMGRENZEN (X = IN ÖKOBILANZ ENTHALTEN; MND = MODUL ODER INDIKATOR NICHT DEKLARIERT;
MNR = MODUL NICHT RELEVANT)
Gutschriften
Stadium der
und Lasten
Produktionsstadium Errichtung Nutzungsstadium Entsorgungsstadium
außerhalb der
des Bauwerks
Systemgrenze
g n u g ro s re v ffo ts h o R tro p s n a rT g n u lle ts re H m o v tro p s n a rT m u z re lle ts re Htro s g n u d n e w re V e g a tn o M g n u d n e w n A /g n u z tu N g n u tla h d n a ts n I ru ta ra p e R z ta s rE g n u re u e n rE rü f z ta s n ie e ig re n E n e b ie rte B s a ds e d u ä b e G s e d rü f z ta s n ie re s s a W n e b ie rte B s a ds e d u ä b e G s e d s s irb A /u a b k c ü R tro p s n a rT g n u ld n a h e b lla fb A g n u g itie s e B ,-s g n u d n e w re v re d e iW -s g n u n n iw e g k c ü R re d ola iz n e to p g n ilc y c e R
A1 A2 A3 A4 A5 B1 B2 B3 B4 B5 B6 B7 C1 C2 C3 C4 D
X X X MND MND MND MND MNR MNR MNR MND MND X X X X X
ERGEBNISSE DER ÖKOBILANZ – UMWELTAUSWIRKUNGEN nach EN 15804+A2: 1 m Ankerschienensystem
Indikator Einheit A1-A3 C1 C2 C3 C4 D
Globales Erwärmungspotenzial total (GWP-total) kg CO 2-Äq. 9,24E+00 1,7E-02 6,31E-03 0 4,92E-04 -2,1E+00
Globales Erwärmungspotenzial fossil (GWP-fossil) kg CO 2-Äq. 9,09E+00 1,7E-02 6,31E-03 0 4,91E-04 -2,09E+00
Globales Erwärmungspotenzial biogen (GWP-biogenic) kg CO 2-Äq. 1,39E-01 2,74E-06 2,22E-06 0 2,75E-07 -4,43E-03
Globales Erwärmungspotenzial luluc (GWP-luluc) kg CO 2-Äq. 9,67E-03 1,68E-06 2,27E-06 0 4,64E-07 -1,85E-03
Abbau Potential der stratosphärischen Ozonschicht (ODP) kg CFC11-Äq. 4,96E-07 3,6E-09 1,51E-09 0 1,99E-10 -9,48E-08
Versauerungspotenzial von Boden und Wasser (AP) mol H+-Äq. 4,65E-02 6,12E-05 2,63E-05 0 4,62E-06 -1,49E-02
Eutrophierungspotenzial Süßwasser (EP-freshwater) kg P-Äq. 4,11E-03 5,23E-07 3,93E-07 0 4,5E-08 -6,66E-04
Eutrophierungspotenzial Salzwasser (EP-marine) kg N-Äq. 8,95E-03 2,06E-05 8,03E-06 0 1,61E-06 -2,58E-03
Eutrophierungspotenzial Land (EP-terrestrial) mol N-Äq. 8,99E-02 2,26E-04 8,78E-05 0 1,76E-05 -2,8E-02
kg NMVOC-
Bildungspotential für troposphärisches Ozon (POCP) 2,78E-02 6,93E-05 2,83E-05 0 5,12E-06 -7,89E-03
Äq.
Potenzial für den abiotischen Abbau nicht fossiler Ressourcen
kg Sb-Äq. 1,85E-04 8,68E-09 1,45E-08 0 1,12E-09 -8,17E-05
(ADPE)
Potenzial für den abiotischen Abbau fossiler Brennstoffe (ADPF) MJ 1,08E+02 2,31E-01 9,83E-02 0 1,37E-02 -2,3E+01
m3 Welt-Äq.
Wassernutzung (WDP) 2,88E+00 3,62E-04 3,38E-04 0 6,18E-04 -5E-01
entzogen
ERGEBNISSE DER ÖKOBILANZ – INDIKATOREN ZUR BESCHREIBUNG DES RESSOURCENEINSATZES nach EN 15804+A2: 1
m Ankerschienensystem
Indikator Einheit A1-A3 C1 C2 C3 C4 D
Erneuerbare Primärenergie als Energieträger (PERE) MJ 2,04E+01 1,3E-03 1,25E-03 0 1,17E-04 -8,3E+00
Erneuerbare Primärenergie zur stofflichen Nutzung (PERM) MJ 0 0 0 0 0 0
Total erneuerbare Primärenergie (PERT) MJ 2,04E+01 1,3E-03 1,25E-03 0 1,17E-04 -8,3E+00
Nicht-erneuerbare Primärenergie als Energieträger (PENRE) MJ 1,08E+02 2,31E-01 9,83E-02 0 1,37E-02 -2,3E+01
Nicht-erneuerbare Primärenergie zur stofflichen Nutzung
MJ 0 0 0 0 0 0
(PENRM)
Total nicht erneuerbare Primärenergie (PENRT) MJ 1,08E+02 2,31E-01 9,83E-02 0 1,37E-02 -2,3E+01
Einsatz von Sekundärstoffen (SM) kg 6,7E-01 0 0 0 0 6,6E-01
Erneuerbare Sekundärbrennstoffe (RSF) MJ 0 0 0 0 0 0
Nicht erneuerbare Sekundärbrennstoffe (NRSF) MJ 0 0 0 0 0 0
Einsatz von Süßwasserressourcen (FW) m3 8,41E-02 1,32E-05 1,17E-05 0 1,47E-05 -1,48E-02
ERGEBNISSE DER ÖKOBILANZ –ABFALLKATEGORIEN UND OUTPUTFLÜSSE nach EN 15804+A2:
1 m Ankerschienensystem
Indikator Einheit A1-A3 C1 C2 C3 C4 D
Gefährlicher Abfall zur Deponie (HWD) kg 9,94E-05 6,34E-07 2,38E-07 0 2,08E-08 -1,73E-05
Entsorgter nicht gefährlicher Abfall (NHWD) kg 7,23E+00 3,15E-04 9,2E-03 0 9,33E-02 -2,92E+00
Entsorgter radioaktiver Abfall (RWD) kg 3,3E-04 1,6E-06 6,66E-07 0 9E-08 -5,27E-05
Komponenten für die Wiederverwendung (CRU) kg 0 0 0 0 0 0
Stoffe zum Recycling (MFR) kg 0 0 0 1,36E+00 0 3,3E-02
Stoffe für die Energierückgewinnung (MER) kg 0 0 0 0 0 0
Exportierte elektrische Energie (EEE) MJ 0 0 0 0 0 0
Exportierte thermische Energie (EET) MJ 0 0 0 0 0 0
6 Umwelt-Produktdeklaration - Wilhelm Modersohn GmbH & Co. KG (Teil von Leviat) - Ankerschiene
ERGEBNISSE DER ÖKOBILANZ – zusätzliche Wirkungskategorien nach EN 15804+A2-optional:
1 m Ankerschienensystem
Indikator Einheit A1-A3 C1 C2 C3 C4 D
Auftreten von Krankheiten aufgrund von Feinstaubemissionen
Krankheitsfälle 6,4E-07 1,22E-09 7,42E-10 0 9,31E-11 -2,19E-07
(PM)
Wirkung durch Exposition des Menschen mit U235 (IR) kBq U235-Äq. 8,4E-01 1,04E-03 4,97E-04 0 6,09E-05 -1,31E-01
Toxizitätsvergleichseinheit für Ökosysteme (ETP-fw) CTUe 3,08E+02 1,35E-01 7,68E-02 0 8,67E-03 -8,14E+01
Toxizitätsvergleichseinheit für Menschen (krebserregend) (HTP-c) CTUh 1,47E-07 1,44E-11 2,12E-12 0 2,2E-13 -4,25E-08
Toxizitätsvergleichseinheit für Menschen (nicht krebserregend)
CTUh 1,88E-07 8,14E-11 8,4E-11 0 5,7E-12 -6,43E-08
(HTP-nc)
Bodenqualitätsindex (SQP) SQP 5,27E+01 2,99E-02 1,13E-01 0 2,92E-02 -1,53E+01
Einschränkungshinweis 1 – gilt für den Indikator „Potenzielle Wirkung durch Exposition des Menschen mit U235“.
Diese Wirkungskategorie behandelt hauptsächlich die mögliche Wirkung einer ionisierenden Strahlung geringer Dosis auf die
menschliche Gesundheit im Kernbrennstoffkreislauf. Sie berücksichtigt weder Auswirkungen, die auf mögliche nukleare Unfälle und
berufsbedingte Exposition zurückzuführen sind, noch auf die Entsorgung radioaktiver Abfälle in unterirdischen Anlagen. Die potenzielle
vom Boden, von Radon und von einigen Baustoffen ausgehende ionisierende Strahlung wird eben-falls nicht von diesem Indikator
gemessen.
Einschränkungshinweis 2 – gilt für die Indikatoren: „Potenzial für die Verknappung abiotischer Ressourcen - nicht fossile Ressourcen“,
„Potenzial für die Verknappung abiotischer Ressourcen - fossile Brennstoffe“, „Wasser-Entzugspotenzial (Benutzer)“, „Potenzielle
Toxizitätsvergleichseinheit für Ökosysteme“, „Potenzielle Toxizitätsvergleichseinheit für den Menschen - kanzerogene Wirkung“,
„Potenzielle Toxizitätsvergleichseinheit für den Menschen - nicht kanzerogene Wirkung“, „Potenzieller Bodenqualitätsindex".
Die Ergebnisse dieses Umweltwirkungsindikators müssen mit Bedacht angewendet werden, da die Unsicherheiten bei diesen
Ergebnissen hoch sind oder da es mit dem Indikator nur begrenzte Erfahrungen gibt.
6. LCA: Interpretation
In der folgenden Abbildung werden die relativen Beiträge
verschiedener Lebenszyklusprozesse in Form einer
Dominanzanalyse dargestellt.
Die Verteilung der Umweltwirkungen entlang des gesamten Das Ozonabbaupotential (ODP) wird fast ausschließlich durch
Lebenszyklus innerhalb der Lebenszyklusphasen wirkt sich für die Rohstoffversorgung (ca. 83 %) bestimmt.
alle Wirkungskategorien ähnlich aus. Das Versauerungspotential (AP) wird innerhalb der Produktion
mit 92 % durch den Einsatz der Primärrohstoffe und des
Aus dem Produktlebenszyklus resultieren im End-of-Life (EoL) Edelstahls bestimmt. Das Photochemische Oxidantienpotential
für nachfolgende Produktsysteme Vorteile für ein (POCP) wird zu etwa 90 % durch die Emissionen bei der
nachfolgendes System (-2.1 kgCO2e) und Lasten, die sich aus Rohstoffversorgung dominiert. Der Verbrauch abiotischer nicht-
der Nettoflussrechnung für die eingesetzten Schrotte des fossiler Ressourcen (ADP elementar) ebenso wie der
Produkts ergeben. Verbrauch abiotischer fossiler Ressourcen (ADP fossil) werden
innerhalb der Produktion (A1-A3) zu einem großen Teil durch
Die Wirkungskategorien entlang des Lebenszyklus werden die Emissionen aus der Rohstoffversorgung bestimmt (84 %).
überwiegend durch die Rohstoffversorgung und Herstellung
bestimmt. Hauptreiber hierfür sind insbesondere der Einsatz Die Qualität der Daten, nach denen diese EPD gemäß den
der Primärrohstoffe sowie der Edelstahl, die Anforderungen nach EN 15804 erstellt wurde, als gut eingestuft
mit einem Anteil von ca. 86 % zum GWP innerhalb der werden.
Produktion (A1-A3) beitragen.
7 Umwelt-Produktdeklaration - Wilhelm Modersohn GmbH & Co. KG (Teil von Leviat) - Ankerschiene
7. Nachweise
Nicht relevant.
8. Literaturhinweise
Normen
ISO 15686
DIN 4102 ISO 15686-1:2011-05: Hochbau und Bauwerke - Planung der
DIN 4102-1:1998-05: Brandverhalten von Baustoffen und Lebensdauer - Teil 1: Allgemeine Grundlagen und
Bauteilen - Teil 1: Baustoffe; Begriffe, Anforderungen und Rahmenbedingungen.
Prüfungen.
ISO 50001
EN 1992 ISO 50001:2018-12: Energiemanagementsysteme -
DIN EN 1992-4:2019-04: Eurocode 2 - Bemessung und Anforderungen mit Anleitung zur Anwendung (ISO
Konstruktion von Stahlbeton- und Spannbetontragwerken - Teil 50001:2018); Deutsche Fassung EN ISO 50001:2018.
4: Bemessung der Verankerung von Befestigungen in Beton.
weitere Literatur
EN 1993
DIN EN 1993-1-4:2015-10: Eurocode 3: Bemessung und AVV
Konstruktion von Stahlbauten - Teil 1-4: Allgemeine Verordnung über das Europäische Abfallverzeichnis
Bemessungsregeln - Ergänzende Regeln zur Anwendung von (Abfallverzeichnis-Verordnung - AVV), Bau- und Abbruchabfälle
nichtrostenden Stählen. (einschließlich Aushub von verunreinigten Standorten).
EN 1993 BBSR 2017
DIN EN 1993-1-4/NA:2020-11: Nationaler Anhang - National Bundesinstitut für Bau-, Stadt- und Raumforschung (BBSR):
festgelegte Parameter - Eurocode 3: Bemessung und Nutzungsdauern von Bauteilen. Nutzungsdauern von Bauteilen
Konstruktion von Stahlbauten - Teil 1-4: Allgemeine für Lebenszyklusanalysen nach Bewertungssystem
Bemessungsregeln - Ergänzende Regeln zur Anwendung von Nachhaltiges Bauen (BNB), in: Bundesministerium für Umwelt,
nichtrostenden Stählen. Naturschutz, Bau und Reaktorsicherheit (Hrsg.), 2017.
EN 15804 CPR
DIN EN 15804:2022-03: Nachhaltigkeit von Bauwerken - Verordnung (EU) Nr. 305/2011: Verordnung des Europäischen
Umweltproduktdeklarationen -Grundregeln für die Parlaments und des Rates vom 9. März 2011 zur Festlegung
Produktkategorie Bauprodukte; Deutsche Fassung EN harmonisierter Bedingungen für die Vermarktung von
15804:2012+A2:2019 + AC:2021. Bauprodukten und zur Aufhebung der Richtlinie 89/106/EWG
des Rates(EUBauPVO), in: Amtsblatt der Europäischen Union
ISO 3834 L 88/5, April 2011.
DIN EN ISO 3834-1:2022-01: Qualitätsanforderungen für das
Schmelzschweißen von metallischen Werkstoffen - Teil 1: ecoinvent 3.8
Kriterien für die Auswahl der geeigneten Stufe der ecoinvent V 3.8(2021): Ökoinventar Datenbank Version 3.8des
Qualitätsanforderungen (ISO 3834-1:2021); Deutsche Fassung Schweizerischen Zentrums für Ökoinventare, Dübendorf.
EN ISO 3834-1:202. www.ecoinvent.ch.
ISO 14025 ETA-13/0224
DIN EN ISO 14025: 2011-10: Umweltkennzeichnungen und - Europäisch Technische Bewertung ETA-13/0224, Modersohn
deklarationen-Typ III Umweltdeklarationen-Grundsätze und Ankerschiene MBA, 03.03.2022.
Verfahren; Deutsche und Englische Fassung EN ISO
14025:2011. IBU 2022
Institut Bauen und Umwelt e.V. (Hrsg.): Die Erstellung von
ISO 14040 Umweltproduktdeklarationen (EPD).
DIN EN ISO 14040:2021-02: Umweltmanagement -Ökobilanz - Allgemeine EPD-Programmanleitung des Institut Bauen und
Grundsätze und Rahmenbedingungen (ISO 14040:2006 + Amd Umwelt e.V. (IBU), Version 2.1, 2022.
1:2020); Deutsche Fassung EN ISO 14040:2006 + A1:2020.
Kandidatenliste
ISO 14044 Liste der für eine Zulassung in Frage kommenden besonders
DIN EN ISO 14044:2021-02:Umweltmanagement -Ökobilanz - besorgniserregenden Stoffe: European Chemical Agency
Anforderungen und Anleitungen (ISO 14044:2006 + Amd (ECHA): Candidate List of substances of very high concern for
1:2017 + Amd 2:2020); Deutsche Fassung EN ISO 14044:2006 Authorisation, in: https://echa.europa.eu/candidate-list-table,
+ A1:2018 + A2:2020. 2020.
ISO 9001 PCR Teil A
ISO 9001 DIN EN ISO 9001:2015-11, Institut Bauen und Umwelt e.V. (Hrsg.): Produktkategorieregeln
Qualitätsmanagementsysteme - Anforderungen. für gebäudebezogene Produkte und Dienstleistungen. Teil A:
Rechenregeln für die Ökobilanz und Anforderungen an den
ISO 14001 Projektbericht, Version 1.3, 2022.
Umweltmanagementsysteme - Anforderungen mit Anleitung zur
Anwendung (ISO 14001:2015); Deutsche und Englische
Fassung EN ISO 14001:2015.
8 Umwelt-Produktdeklaration - Wilhelm Modersohn GmbH & Co. KG (Teil von Leviat) - Ankerschiene
PCR: Dünnwandige Profile und Profiltafeln aus Metall Prüfbericht TP-19-0018
Institut Bauen und Umwelt e.V. (Hrsg.): PCR Anleitungstexte für Prüfbericht TP-19-0018, Modersohn, 2021, in: Prüfbericht TP-
gebäudebezogene Produkte und Dienstleistungen. Teil B: 19-0018 Typenpruefung_TP-19-0018.pdf (modersohn.eu).
Anforderungen an die EPD für Dünnwandige Profile und
Profiltafeln aus Metall, Version 3 vom 24.07.2023. Z-21.4-1907
Allgemeine bauaufsichtliche Zulassung Z-21.4-1907 des
Deutschen Instituts für Bautechnik (DIBt), MOSO-Ankerschiene
für Fertigteilstürze, 23.10.2019.
9 Umwelt-Produktdeklaration - Wilhelm Modersohn GmbH & Co. KG (Teil von Leviat) - Ankerschiene
Herausgeber
Institut Bauen und Umwelt e.V. +49 (0)30 3087748- 0
Hegelplatz 1 info@ibu-epd.com
10117 Berlin www.ibu-epd.com
Deutschland
Programmhalter
Institut Bauen und Umwelt e.V. +49 (0)30 3087748- 0
Hegelplatz 1 info@ibu-epd.com
10117 Berlin www.ibu-epd.com
Deutschland
Ersteller der Ökobilanz
myclimate Deutschland gGmbH +49 7121 9223 50
Kurrerstr. 40/3 kontakt@myclimate.de
72762 Reutlingen www.myclimate.de
Deutschland
Inhaber der Deklaration
Wilhelm Modersohn GmbH & Co. KG (Teil von +49(5225)8799-472
Leviat) info@modersohn.de
Industriestraße 23 www.modersohn.eu
32139 Spenge
Deutschland
10 Umwelt-Produktdeklaration - Wilhelm Modersohn GmbH & Co. KG (Teil von Leviat) - Ankerschiene
