UMWELT-PRODUKTDEKLARATION
nach ISO 14025 und EN 15804+A2
Deklarationsinhaber Bundesverband der Gipsindustrie e.V.
Herausgeber Institut Bauen und Umwelt e.V. (IBU)
Programmhalter Institut Bauen und Umwelt e.V. (IBU)
Deklarationsnummer EPD-BVG-20220091-IAG1-DE
Ausstellungsdatum 04.04.2022
Gültig bis 03.04.2027
TROCKENESTRICH - GIPSFASERPLATTE
Bundesverband der Gipsindustrie e.V.
www.ibu-epd.com | https://epd-online.com
1. Allgemeine Angaben
Bundesverband der Gipsindustrie e.V. TROCKENESTRICH -
GIPSFASERPLATTE
Programmhalter Inhaber der Deklaration
IBU – Institut Bauen und Umwelt e.V. Bundesverband der Gipsindustrie e.V.
Panoramastr. 1 Kochstraße 6-7
10178 Berlin 10969 Berlin
Deutschland
Deklarationsnummer Deklariertes Produkt/deklarierte Einheit
EPD-BVG-20220091-IAG1-DE Trockenestrich - Gipsfaserplatte
1m2 (24 kg)
Diese Deklaration basiert auf den Produktkategorien- Gültigkeitsbereich:
Regeln: Die EPD gilt für die Mitgliedsunternehmen des
Gipsplatten, 01.2019 Bundesverbandes der Gipsindustrie e.V. gemäß
(PCR geprüft und zugelassen durch den unabhängigen aktueller Herstellerliste
Sachverständigenrat (SVR)) https://www.gips.de/fileadmin/user_upload/Herstellerlis
ten_Ansprechpartner_EPDs/Herstellerlisten_fuer_EPD
Ausstellungsdatum s_-_Gipsfaserplattenhersteller.pdf
04.04.2022 für die in Deutschland hergestellten Produkte. Die
Ökobilanz berücksichtigt spezifische Informationen der
Gültig bis Hersteller und der Zulieferer von Komponenten für den
Gesamtlebenszyklus.
03.04.2027
Der Inhaber der Deklaration haftet für die
zugrundeliegenden Angaben und Nachweise; eine
Haftung des IBU in Bezug auf Herstellerinformationen,
Ökobilanzdaten und Nachweise ist ausgeschlossen.
Die EPD wurde nach den Vorgaben der EN 15804+A2
erstellt. Im Folgenden wird die Norm vereinfacht als EN 15804
bezeichnet.
Verifizierung
Die Europäische Norm EN 15804 dient als Kern-PCR
Unabhängige Verifizierung der Deklaration und
Angaben gemäß ISO 14025:2011
Dipl. Ing. Hans Peters intern x extern
(Vorstandsvorsitzender des Instituts Bauen und Umwelt e.V.)
Dr. Alexander Röder Dr.-Ing. Wolfram Trinius,
(Geschäftsführer Instituts Bauen und Umwelt e.V.) Unabhängige/-r Verifizierer/-in
2. Produkt
2.1 Produktbeschreibung/Produktdefinition
Die Deklaration umfasst Trockenestriche 2.2 Anwendung
aus Gipsfaserplatten. Diese können werkseitig als Die Verwendung der Trockenestriche aus
Mehrlagenelemente durch versetzt verklebte Gipsfaserplatten erfolgt als Fußbodenaufbau
(Stufenfalz-)Gipsfaserplatten oder als monolithische im Neubau und der Altbausanierung von Wohn- und
Elemente mit profilierter Kantenausbildung mit einem Bürogebäuden sowie öffentlichen Gebäuden.
Flächengewicht von 24kg/m2 hergestellt werden. Trockenestriche werden auf Trennlage oder
Dämmschicht auf ebenem, tragfähigem Untergrund
Für das Inverkehrbringen des Produkts in der verlegt. Unebene Untergründe werden vor dem
EU/EFTA (mit Ausnahme der Schweiz) gilt die Verlegen ausgeglichen. Die Elemente werden im
Verordnung (EU) Nr. 305/2011(CPR). Das Produkt Verbindungsbereich verkelbt und ggf. verschraubt.
benötigt eine Leistungserklärung unter Trockenestriche können mit allen üblichen
Berücksichtigung der DIN EN 15283-2: 2009-12, Bodenbelegen belegt werden und sind für
Faserverstärkte Gipsplatten- Begriffe, Anforderungen Fußbodenheizungssysteme geeignet.
und Prüfverfahren - Teil 2: Gipsfaserplatten; Deutsche
Fassung EN 15283-2:2008+A1:2009 /DIN EN 15283- 2.3 Technische Daten
2/. und die CE-Kennzeichnung.Für die Verwendung Technische Daten sind den Informationen der
gelten die jeweiligen nationalen Bestimmungen. Hersteller zu entnehmen. Aufgrund der ständigen
Fortschreibung technischer Normen oder Zulassungen
2 Umwelt-Produktdeklaration Bundesverband der Gipsindustrie e.V. – Trockenestrich - Gipsfaserplatte/Tool
erfolgt keine Aufführung im Rahmen der Umwelt-
Produktdeklaration.
Angaben zu wesentlichen Anforderungen können dem
CE-Zeichen und/oder der Leistungserklärung
entnommen werden /Bauproduktenverordnung/.
Bei den Herstellern können aktuelle technische
Informationen abgefragt werden:
https://www.gips.de/fileadmin/user_upload/Herstellerlis
ten_Ansprechpartner_EPDs/Herstellerlisten_fuer_EPD
s_-_Gipsfaserplattenhersteller.pdf
Leistungswerte des Produkts entsprechen der
Leistungserklärung in Bezug auf dessen wesentliche
Merkmale gemäß DIN EN 15283-2: 2009-12,
Faserverstärkte Gipsplatten- Begriffe, Anforderungen
und Prüfverfahren - Teil 2: Gipsfaserplatten; Deutsche
Fassung EN 15283-2:2008+A1:2009 /DIN EN 15283-
2/..
Abbildung 1: Fertigungsprozess von
2.4 Lieferzustand Gipsfaserplatten aus /Gips-Datenbuch/
Trockenestriche aus Gipsfaserplatten können unter
Verwendung von mehreren verklebten oder einer Die herstellenden Unternehmen verfügen über ein
Platten unterschiedlicher Maße geliefert werden. Die Qualitätsmanagementsystem und sind nach /DIN EN
flächenbezogene Masse beträgt zwischen 21,5 und 30 ISO 9001/ zertifiziert.
kg/m2. Die gewählte Referenzeinheit ist für
Elementdicken von 20 mm typisch. Die Deckmaße 2.7 Umwelt und Gesundheit während der
betragen 500 x 1.500 mm für Mehrlagenelemente und Herstellung
600 x 1.200 mm für monolithische Elemente. Die Herstellung von Estrichen aus Gipsfaserplatten
erfolgt in emissionsschutzrechtlich genehmigten
2.5 Grundstoffe/Hilfsstoffe Anlagen nach den Vorgaben des Bundes-
Gipsfaserplatten bestehen aus Gips und recycelten Immissionsschutzgesetzes.
Papierfasern. Diese beiden Rohstoffe werden Die Werke verfügen über ein Energiemanagement-
gemischt und nach Zugabe von Wasser, ohne weitere system nach /DIN EN ISO 50001/. Ab einer
Bindemittel, zu Platten geformt und getrocknet. Durch kumulierten Feuerungswärmeleistung von > 20 MW
das Wasser bindet der Gips ab, durchdringt und sind Gipswerke dem Emissionshandel unterstellt.
umhüllt die Fasern. Das bewirkt die hohe Stabilität und
Nichtbrennbarkeit von Gipsfaserplatten. 2.8 Produktverarbeitung/Installation
Für Trockenestriche werden Gipsfaserplatten Die Verarbeitung der Produkte erfolgt nach den
werkseitig entweder an den Kanten profiliert oder einschlägigen Merkblättern des Bundesverbandes der
versetzt verklebt. Gipsindustrie e.V. und der Hersteller.
Angabe zu SVHC, CMR-Stoffen Kat. 1A oder 1B
und Bioziden: Beim Zuschneiden, Sägen oder Schleifen der
Das Produkt enthält Stoffe der ECHA-Liste der Gipsprodukte ist der Arbeitsplatzgrenzwert von 6
für eine Zulassung in Frage kommenden besonders mg/m3 alveolengängiger Staub (A-Staub) für
besorgniserregenden Stoffe (en: Substances of Very Calciumsulfat als Schichtmittelwert gemäß /TRGS 900/
High Concern – SVHC) (Datum 16.04.2021) oberhalb einzuhalten.
von 0,1 Massen-% /ECHA2021/: nein.
Das Produkt enthält weitere CMR-Stoffe der 2.9 Verpackung
Kategorie 1A oder 1B, die nicht auf der Kandidatenliste Estriche aus Gipsfaserplatten werden palettiert und
stehen, oberhalb von 0,1 Massen-% in mindestens nicht verpackt angeliefert. Die verwendeten
einem Teilerzeugnis: nein. Holzpaletten gibt es als Mehrweg- oder
Dem vorliegenden Bauprodukt wurden Biozidprodukte Einwegpaletten.
zugesetzt oder es wurde mit Biozidprodukten
behandelt (es handelt sich damit um 2.10 Nutzungszustand
eine behandelte Ware im Sinne der Die Nutzungsdauer der hier betrachteten Estriche aus
Biozidprodukteverordnung (EU) Nr. 528/2012): nein. Gipsfaserplatten ist im Regelfall als Konstruktion für
die gesamte Lebensdauer des Gebäudes vorgesehen.
2.6 Herstellung Eine Beanspruchung von außen erfolgt nicht, wenn die
Der Herstellungsprozess umfasst die in Abbildung 1 Elemente wie üblich von Bodenbelägen bedeckt sind
gezeigten Schritte, und die herstellerspezifischen Informationen zur
(Punkt-)Nutzlast eingehalten werden.
2.11 Umwelt und Gesundheit während der
Nutzung
Während der Nutzungsphase erfolgt keine Freisetzung
von gefährlichen Stoffen oberhalb der
3 Umwelt-Produktdeklaration Bundesverband der Gipsindustrie e.V. – Trockenestrich - Gipsfaserplatte/Tool
Grenzwerte des Prüfschemas der /AgBB/. Mechanische Beschädigungen können grundsätzlich
Gipsfaserplatten wurden vom Institut für Bauphysik aufgrund der Reparaturfreundlichkeit der Estriche aus
untersucht /Scherer IBP/. Gipsfaserplatten mit Fugenspachtel ausgeglichen
Das Untersuchungsergebnis zeigt, dass von werden, ohne dass die Funktionsfähigkeit
Gipsfaserplatten keinerlei Beeinträchtigungen des beeinträchtigt wird.
Innenraumes ausgehen. Estriche aus Gipsfaserplatten können bei größeren
Beschädigungen problemlos gegen neue Elemente
2.12 Referenz-Nutzungsdauer ausgetauscht werden.
Die Referenz-Nutzungsdauern sind von den jeweiligen
Anwendungen abhängig. 2.14 Nachnutzungsphase
Nach der Tabelle „Nutzungsdauern von Bauteilen für Recycling
Lebenszyklusanalysen nach dem Bewertungssystem Nach der Gewerbeabfallverordnung sind Gipsabfälle
Nachhaltiges Bauen (BNB)“ des BBSR, Stand einem Recycling zuzuführen. Der dort gewonnene
22.02.2017, beträgt diese für den Code 352.112 Recyclinggips kann nach der Behandlung der Platten
"Trockenestriche (Systeme): ... Gipsfaserplatten..." >50 in speziell für Gipsabfälle vorgesehenen
Jahre /BBSR Nutzungsdauer/.. Recyclinganlagen nach Zerkleinerung und Abtrennung
der Papierfasern dem Herstellungsprozess neuer
Bei Anwendung nach den Regeln der Technik sind Platten
keine Einflüsse auf die Alterung bekannt. zugeführt werden.
Alternativ kann der wiedergewonnene Gips in anderen
2.13 Außergewöhnliche Einwirkungen für Gips geeigneten Bereichen eingesetzt werden
(Abbinderegler für Zement, Landwirtschaft,
Brand Düngemittelproduktion).
Trockenestriche aus Gipsfaserplatten sind "nicht Die Recyclinganlagen für Gipsabfälle sorgen auch für
brennbar" und werden gemäß /DIN EN 13501-1/ die Magnetabscheidung noch enthaltener Schrauben
hinsichtlich ihres Brandverhaltens in oder Nägel.
die Baustoffklassen A1 oder A2 eingestuft.
2.15 Entsorgung
Die Entsorgung erfolgt nach dem /Abfallschlüssel/:
Wasser
Alle Gipsprodukte sind, sofern nicht vom Hersteller 17 08 02 Baustoffe auf Gipsbasis mit Ausnahme
ausdrücklich für diesen Zweck vorgesehen, vor derjenigen, die unter 17 08 01 fallen
andauernder Durchfeuchtung zu schützen.
Für die Beseitigung von durch Überflutung Baustoffe auf Gipsbasis halten die
entstandenen Schäden an Bauteilen aus Gips ist ein Ablagerungsbedingungen ab Deponieklasse 1 der
Merkblatt beim Bundesverband der Gipsindustrie e.V. /Deponieverordnung/ für den Fall der Beseitigung ein.
verfügbar /Merkblatt Überflutung/.
2.16 Weitere Informationen
Mechanische Zerstörung www.gips.de
3. LCA: Rechenregeln
3.1 Deklarierte Einheit Energiebereitstellung (Strom-Mix Deutschland) sowie
Herstellungsprozesse, die für die Produktion
sämtlicher Komponenten für das Erzeugnis
Deklarierte Einheit Trockenestrich-Gipsfaserplatte erforderlich sind.
Bezeichnung Wert Einheit
Deklarierte Einheit 1 m2 Da im Allgemeinen die Estrichelemente auf
Mehrwegpaletten mit Ladungssicherungsbändern zur
Die Ergebnisse beziehen sich auf eine repräsentative Baustelle transportiert werden ist keine Verpackung
Rezeptur gültig für die Mitglieder des Bundesverband berücksichtigt
der Gipsindustrie e.V. mit einer Produktion in .
Deutschland, die mehrere Dicken und Modul A4 enthält den Transport zur Baustelle.
Flächengewichte umfasst, die auf das
durchschnittliche Plattengewicht eines Modul A5 umfasst den Einbau auf der Baustelle. Eine
Trockenestrichs-Gipsfaserplatte umgerechnet wurden. Entsorgung etwaiger Verpackung ist hier nicht
erforderlich (unverpacktes Produkt auf
Mehrwegpaletten).
3.2 Systemgrenze Modul C1 deklariert den manuellen Rückbau.
Typ der EPD gemäß /EN 15804/ von der Wiege bis
zum Werkstor mit Modul C2 enthält den Transport zum Ort der
- Optionen (A4–A5), Entsorgung.
- Module C1–C4 und
- Modul D Modul C3 umfasst das Zerkleinern und Aufbereiten der
(A1–A3 + C + D und zusätzliche Module: A4 und A5). Trockenestrich-Gipsfaserplatten.
Die Module A1–A3 (Produktionsstadium) enthalten die Modul C4 wird in der Regel nicht betrachtet, da die
Rohstoffproduktion unter Berücksichtigung deutscher Gewerbeabfallverordnung eine Zuführung von
Randbedingungen und deren Transporte, die
4 Umwelt-Produktdeklaration Bundesverband der Gipsindustrie e.V. – Trockenestrich - Gipsfaserplatte/Tool
Gipsabfällen zum Recycling vorsieht. In der 3.6 Datenqualität
vorliegenden Ökobilanz wird zusätzlich ein Die Datenqualität der Sachbilanzinventare wird
Deponierungsszenario berechnet, um bewertet anhand ihrer Präzision (gemessen,
Legalausnahmen der Gewerbeabfallverordnung mit berechnet, Literaturwerte oder geschätzt),
abzudecken. Vollständigkeit (z.B. nicht berichtete Emissionen),
Konsistenz (Grad der Einheitlichkeit der angewandten
Modul D enthält potenzielle Gutschriften des Methoden) und Repräsentativität (geographisch,
Gipsrecyclings. zeitlich, technologisch).
Um diesen Aspekten gerecht zu werden und somit
zuverlässige Ergebnisse sicherzustellen, wurden
3.3 Abschätzungen und Annahmen Industriedaten aus erster Hand zusammen mit
Für die Modellierung der Szenarien im Lebenszyklus konsistenten Hintergrunddaten aus den /GaBi/ 2021-
wurden in den entsprechenden Modulen Datenbanken verwendet.
Annäherungen und Abschätzungen für die Prozesse
und Materialien getroffen. 3.7 Betrachtungszeitraum
Für Modul C1 wird ein verlustfreier (100 %) manueller Die Erfassung der Vordergrunddaten bezieht sich auf
Ausbau mit handgeführten Werkzeugen angenommen. das Jahr 2020.
In der Berechnung des End-of-Life sind keine Verluste
(z. B. Sammelverluste) beim Rückbau berücksichtigt. 3.8 Allokation
Die gesamte hergestellte Menge wird innerhalb des Die verwendeten Allokationsverfahren in
Recyclings aufbereitet (Szenario 1). In einem weiteren Hintergrunddaten (Materialien und Energie), die aus
Szenario erfolgt die Deklaration eines den /GaBi/-Datenbanken stammen, sind online unter
Deponierungsszenario (Szenario 2). http://www.gabi-software.com dokumentiert.
Alle verwendeten Verbrennungsprozesse werden
3.4 Abschneideregeln durch Teilstrombetrachtungen der jeweiligen
In Übereinstimmung mit der Zieldefinition wurden alle Materialien abgebildet.
relevanten Input- und Output-Flüsse, die im Für alle Abfallverbrennungsanlagen wird ein R1-Faktor
Zusammenhang mit dem betrachteten Produkt von größer 0,6 angenommen.
auftreten, identifiziert und quantifiziert. Umweltlasten aus Verbrennungsprozessen im
In der Ökobilanz werden somit alle verfügbaren Daten Errichtungs-, Nutzungs- und Entsorgungsstadium
aus dem Produktionsprozess berücksichtigt, d. h. alle werden dem Modul zugeordnet, in dem sie entstehen.
verwendeten Rohstoffe, die verwendete Potenzielle Nutzen aus diesen Prozessen werden dem
Wärmeenergie und der Stromverbrauch. Modul D zugeordnet.
Damit werden auch Material- und Energieflüsse Die aus der Energiesubstitution resultierenden
berücksichtigt, die weniger als 1 % der Masse oder potenziellen Gutschriften erfolgen über deutsche
Energie beitragen. Die Vorgabe, dass höchstens 5 % Durchschnittsdaten für elektrische Energie und
des Energie- und Masseneinsatzes vernachlässigt thermische Energie aus Erdgas.
werden dürfen, wird damit eingehalten.
3.9 Vergleichbarkeit
3.5 Hintergrunddaten Grundsätzlich ist eine Gegenüberstellung oder die
Die verwendeten Datensätze stammen aus /GaBi/- Bewertung von EPD-Daten nur möglich, wenn alle zu
Datenbanken. vergleichenden Datensätze nach EN 15804 erstellt
Die zugrundeliegende Hintergrunddatenbank basiert wurden und der Gebäudekontext bzw. die
auf der Version /GaBi/ 2021, Service Pack 40/CUP produktspezifischen Leistungsmerkmale berücksichtigt
2020.1. Die /GaBi/-Datenbank liefert die werden.
Lebenszyklusinventardaten für Roh- und
Prozessmaterialien, Transporte und Energie. Die verwendete Hintergrunddatenbank ist /GaBi/ ts
(SP40).
4. LCA: Szenarien und weitere technische Informationen
Charakteristische Produkteigenschaften
Biogener Kohlenstoff
Der Anteil an biogenem Kohlenstoff resultiert aus den Transport zu Baustelle (A4)
Papierfasern der Gipsfaserplatte. Dabei wird von Bezeichnung Wert Einheit
einem Kohlenstoffgehalt von ca. 0,43 kg pro kg Transport Distanz 100 km
Papierfaser Auslastung (einschließlich
60 %
ausgegangen. Leerfahrten)
Informationen zur Beschreibung des biogenen Einbau ins Gebäude (A5)
Kohlenstoffgehalts am Werkstor Der Einbau ins Gebäude umfasst den Stromverbrauch
Bezeichnung Wert Einheit zum Verlegen des Trockenestrichs.
Biogener Kohlenstoff im Produkt 0,845 kg C Bezeichnung Wert Einheit
Stromverbrauch 0,0025 kWh
Technischen Informationen über die Anwendung sind
die Grundlage für die Entwicklung von spezifischen Ende des Lebenswegs (C1-C4)
Szenarien im Kontext einer Gebäudebewertung. Die Estrichelemente aus Gipsfaserplatten werden
manuell ausgebaut und per LKW zu einer
5 Umwelt-Produktdeklaration Bundesverband der Gipsindustrie e.V. – Trockenestrich - Gipsfaserplatte/Tool
Recyclinganlage (Szenario 1) bzw. zur Deponierung
(Szenario 2) transportiert. Modul C2 wird jeweils mit
50km berechnet.
Bezeichnung Wert Einheit
Zum Recycling 24 kg
Zur Deponierung 24 kg
Wiederverwendungs- Rückgewinnungs- und
Recyclingpotential (D), relevante Szenarioangaben
Modul D enthält potenzielle Gutschriften für die
Substitution von Naturgips aus dem Recyclingprozess
(Modul C3).
6 Umwelt-Produktdeklaration Bundesverband der Gipsindustrie e.V. – Trockenestrich - Gipsfaserplatte/Tool
5. LCA: Ergebnisse
Wichtiger Hinweis:
EP-freshwater: Dieser Indikator wurde in Übereinstimmung mit dem Charakterisierungsmodell (EUTREND-
Modell, Struijs et al., 2009b, wie in ReCiPe umgesetzt; http://eplca.jrc.ec.europa.eu/LCDN/developerEF.xhtml) als
„kg P-Äq.“ berechnet.
ANGABE DER SYSTEMGRENZEN (X = IN ÖKOBILANZ ENTHALTEN; ND = MODUL ODER INDIKATOR
NICHT DEKLARIERT; MNR = MODUL NICHT RELEVANT)
Stadium der Gutschriften
Produktionsstadiu Errichtung und Lasten
Nutzungsstadium Entsorgungsstadium
m des außerhalb der
Bauwerks Systemgrenze
7 Umwelt-Produktdeklaration Bundesverband der Gipsindustrie e.V. – Trockenestrich - Gipsfaserplatte/Tool
gnugrosrevffotshoR
tropsnarT gnulletsreH
mov
tropsnarT
muz
relletsreH
trosgnudnewreV
egatnoM
gnudnewnA/gnuztuN gnutlahdnatsnI
rutarapeR ztasrE gnureuenrE
sad rüf
ztasnieeigrenE
sed
nebierteB seduäbeG
sad rüf
ztasnieressaW
sed
nebierteB seduäbeG
ssirbA/uabkcüR
tropsnarT
gnuldnahebllafbA
gnugitieseB
,-sgnudnewrevredeiW -sgnunniwegkcüR
redo
laiznetopgnilcyceR
A1 A2 A3 A4 A5 B1 B2 B3 B4 B5 B6 B7 C1 C2 C3 C4 D
X X X X X ND ND MNR MNR MNR ND ND X X X X X
ERGEBNISSE DER ÖKOBILANZ – UMWELTAUSWIRKUNGEN nach EN 15804+A2: Trockenestrich-
Gipsfaserplatten 1m2 = 24kg
Kernindikator Einheit A1-A3 A4 A5 C1 C2 C3/1 C3/2 C4/1 C4/2 D/1 D/2
GWP-total [kg CO2-Äq.] 7,03E+0 2,19E-1 1,01E-3 0,00E+0 1,51E-1 3,92E+0 0,00E+0 0,00E+0 3,57E+0 -1,37E-1 0,00E+0
GWP-fossil [kg CO2-Äq.] 1,02E+1 2,09E-1 1,01E-3 0,00E+0 1,44E-1 3,91E+0 0,00E+0 0,00E+0 3,57E+0 -1,37E-1 0,00E+0
GWP-biogenic [kg CO2-Äq.] -3,16E+0 9,62E-3 3,35E-6 0,00E+0 6,64E-3 2,66E-1 0,00E+0 0,00E+0 2,63E-1 5,08E-4 0,00E+0
GWP-luluc [kg CO2-Äq.] 1,80E-2 4,96E-6 1,46E-6 0,00E+0 3,42E-6 1,03E-3 0,00E+0 0,00E+0 1,05E-3 -9,96E-4 0,00E+0
ODP [kg CFC11-Äq.] 2,72E-11 2,20E-17 2,21E-17 0,00E+0 1,52E-17 1,56E-14 0,00E+0 0,00E+0 1,35E-15 -2,64E-16 0,00E+0
AP [mol H+-Äq.] 1,22E-2 1,96E-4 2,22E-6 0,00E+0 1,35E-4 1,57E-3 0,00E+0 0,00E+0 2,61E-3 -5,07E-4 0,00E+0
EP-freshwater [kg P-Äq.] 6,92E-5 4,46E-8 2,69E-9 0,00E+0 3,07E-8 1,90E-6 0,00E+0 0,00E+0 6,25E-7 -4,67E-7 0,00E+0
EP-marine [kg N-Äq.] 4,52E-3 5,95E-5 4,93E-7 0,00E+0 4,10E-5 3,49E-4 0,00E+0 0,00E+0 6,72E-4 -2,12E-4 0,00E+0
EP-terrestrial [mol N-Äq.] 4,40E-2 6,67E-4 5,18E-6 0,00E+0 4,60E-4 3,66E-3 0,00E+0 0,00E+0 7,39E-3 -2,41E-3 0,00E+0
POCP [kg NMVOC-Äq.] 1,04E-2 1,74E-4 1,35E-6 0,00E+0 1,20E-4 9,55E-4 0,00E+0 0,00E+0 2,04E-3 -5,39E-4 0,00E+0
ADPE [kg Sb-Äq.] 2,35E-6 6,24E-9 2,91E-10 0,00E+0 4,31E-9 2,06E-7 0,00E+0 0,00E+0 3,27E-8 -1,33E-8 0,00E+0
ADPF [MJ] 1,43E+2 2,95E+0 1,77E-2 0,00E+0 2,04E+0 1,25E+1 0,00E+0 0,00E+0 4,78E+0 -1,88E+0 0,00E+0
[m³ Welt-Äq.
WDP 6,08E-1 4,08E-4 2,19E-4 0,00E+0 2,81E-4 1,55E-1 0,00E+0 0,00E+0 3,82E-2 -8,22E-3 0,00E+0
entzogen]
GWP = Globales Erwärmungspotenzial; ODP = Abbaupotenzial der stratosphärischen Ozonschicht; AP = Versauerungspotenzial von Boden und
Wasser; EP = Eutrophierungspotenzial; POCP = Bildungspotenzial für troposphärisches Ozon; ADPE = Potenzial für die Verknappung von
Legende
abiotischen Ressourcen – nicht fossile Ressourcen (ADP – Stoffe); ADPF = Potenzial für die Verknappung abiotischer Ressourcen – fossile
Brennstoffe (ADP – fossile Energieträger); WDP = Wasser-Entzugspotenzial (Benutzer)
ERGEBNISSE DER ÖKOBILANZ – INDIKATOREN ZUR BESCHREIBUNG DES RESSOURCENEINSATZES
nach EN 15804+A2: Trockenestrich-Gipsfaserplatten 1m2 = 24kg
Indikator Einheit A1-A3 A4 A5 C1 C2 C3/1 C3/2 C4/1 C4/2 D/1 D/2
PERE [MJ] 3,97E+1 9,31E-3 7,84E-3 0,00E+0 6,42E-3 3,30E+1 0,00E+0 0,00E+0 2,81E+1 -1,95E-1 0,00E+0
PERM [MJ] 2,75E+1 0,00E+0 0,00E+0 0,00E+0 0,00E+0 -2,75E+1 0,00E+0 0,00E+0 -2,75E+1 0,00E+0 0,00E+0
PERT [MJ] 6,72E+1 9,31E-3 7,84E-3 0,00E+0 6,42E-3 5,54E+0 0,00E+0 0,00E+0 6,25E-1 -1,95E-1 0,00E+0
PENRE [MJ] 1,43E+2 2,96E+0 1,77E-2 0,00E+0 2,04E+0 1,25E+1 0,00E+0 0,00E+0 4,78E+0 -1,89E+0 0,00E+0
PENRM [MJ] 0,00E+0 0,00E+0 0,00E+0 0,00E+0 0,00E+0 0,00E+0 0,00E+0 0,00E+0 0,00E+0 0,00E+0 0,00E+0
PENRT [MJ] 1,43E+2 2,96E+0 1,77E-2 0,00E+0 2,04E+0 1,25E+1 0,00E+0 0,00E+0 4,78E+0 -1,89E+0 0,00E+0
SM [kg] 1,44E+1 0,00E+0 0,00E+0 0,00E+0 0,00E+0 0,00E+0 0,00E+0 0,00E+0 0,00E+0 0,00E+0 0,00E+0
RSF [MJ] 0,00E+0 0,00E+0 0,00E+0 0,00E+0 0,00E+0 0,00E+0 0,00E+0 0,00E+0 0,00E+0 0,00E+0 0,00E+0
NRSF [MJ] 0,00E+0 0,00E+0 0,00E+0 0,00E+0 0,00E+0 0,00E+0 0,00E+0 0,00E+0 0,00E+0 0,00E+0 0,00E+0
FW [m³] 4,30E-2 1,67E-5 9,07E-6 0,00E+0 1,15E-5 6,41E-3 0,00E+0 0,00E+0 1,20E-3 -2,69E-4 0,00E+0
PERE = Erneuerbare Primärenergie als Energieträger; PERM = Erneuerbare Primärenergie zur stofflichen Nutzung; PERT = Total
erneuerbare Primärenergie; PENRE = Nicht-erneuerbare Primärenergie als Energieträger; PENRM = Nicht-erneuerbare Primärenergie
Legende
zur stofflichen Nutzung; PENRT = Total nicht erneuerbare Primärenergie; SM = Einsatz von Sekundärstoffen; RSF = Erneuerbare
Sekundärbrennstoffe; NRSF = Nicht-erneuerbare Sekundärbrennstoffe; FW = Nettoeinsatz von Süßwasserressourcen
ERGEBNISSE DER ÖKOBILANZ –ABFALLKATEGORIEN UND OUTPUTFLÜSSE nach EN 15804+A2:
Trockenestrich-Gipsfaserplatten 1m2 = 24kg
Indikator Einheit A1-A3 A4 A5 C1 C2 C3/1 C3/2 C4/1 C4/2 D/1 D/2
HWD [kg] 7,25E-7 2,87E-10 7,32E-12 0,00E+0 1,98E-10 5,18E-9 0,00E+0 0,00E+0 7,28E-8 -9,56E-8 0,00E+0
NHWD [kg] 1,08E-1 3,02E-4 1,26E-5 0,00E+0 2,08E-4 8,87E-3 0,00E+0 0,00E+0 2,40E+1 -4,00E-4 0,00E+0
RWD [kg] 4,60E-3 3,17E-6 2,69E-6 0,00E+0 2,19E-6 1,90E-3 0,00E+0 0,00E+0 5,43E-5 -3,37E-5 0,00E+0
CRU [kg] 0,00E+0 0,00E+0 0,00E+0 0,00E+0 0,00E+0 0,00E+0 0,00E+0 0,00E+0 0,00E+0 0,00E+0 0,00E+0
MFR [kg] 0,00E+0 0,00E+0 0,00E+0 0,00E+0 0,00E+0 1,73E+1 0,00E+0 0,00E+0 0,00E+0 0,00E+0 0,00E+0
MER [kg] 0,00E+0 0,00E+0 0,00E+0 0,00E+0 0,00E+0 0,00E+0 0,00E+0 0,00E+0 0,00E+0 0,00E+0 0,00E+0
EEE [MJ] 0,00E+0 0,00E+0 0,00E+0 0,00E+0 0,00E+0 0,00E+0 0,00E+0 0,00E+0 0,00E+0 0,00E+0 0,00E+0
EET [MJ] 0,00E+0 0,00E+0 0,00E+0 0,00E+0 0,00E+0 0,00E+0 0,00E+0 0,00E+0 0,00E+0 0,00E+0 0,00E+0
HWD = Gefährlicher Abfall zur Deponie; NHWD = Entsorgter nicht gefährlicher Abfall; RWD = Entsorgter radioaktiver Abfall; CRU =
Legende Komponenten für die Wiederverwendung; MFR = Stoffe zum Recycling; MER = Stoffe für die Energierückgewinnung; EEE = Exportierte
Energie – elektrisch; EET = Exportierte Energie – thermisch
ERGEBNISSE DER ÖKOBILANZ – zusätzliche Wirkungskategorien nach EN 15804+A2-optional:
Trockenestrich-Gipsfaserplatten 1m2 = 24kg
Indikator Einheit A1-A3 A4 A5 C1 C2 C3/1 C3/2 C4/1 C4/2 D/1 D/2
[Krankheitsf
PM 2,11E-7 1,06E-9 1,86E-11 0,00E+0 7,34E-10 1,32E-8 0,00E+0 0,00E+0 3,23E-8 -2,30E-7 0,00E+0
älle]
[kBq U235-
IRP 4,45E-1 4,53E-4 4,41E-4 0,00E+0 3,13E-4 3,11E-1 0,00E+0 0,00E+0 5,58E-3 -6,16E-3 0,00E+0
Äq.]
ETP-fw [CTUe] 3,04E+1 2,09E+0 7,57E-3 0,00E+0 1,44E+0 5,35E+0 0,00E+0 0,00E+0 2,73E+0 -1,33E+0 0,00E+0
HTP-c [CTUh] 1,51E-9 3,94E-11 2,09E-13 0,00E+0 2,71E-11 1,48E-10 0,00E+0 0,00E+0 4,04E-10 -2,87E-11 0,00E+0
HTP-nc [CTUh] 6,61E-8 1,68E-9 7,70E-12 0,00E+0 1,16E-9 5,44E-9 0,00E+0 0,00E+0 4,46E-8 -1,61E-9 0,00E+0
SQP [-] 5,74E+1 7,59E-3 5,63E-3 0,00E+0 5,23E-3 3,98E+0 0,00E+0 0,00E+0 9,96E-1 -5,92E-1 0,00E+0
PM = Potenzielles Auftreten von Krankheiten aufgrund von Feinstaubemissionen; IR = Potenzielle Wirkung durch Exposition des
Menschen mit U235; ETP-fw = Potenzielle Toxizitätsvergleichseinheit für Ökosysteme; HTP-c = Potenzielle Toxizitätsvergleichseinheit
Legende
für den Menschen (kanzerogene Wirkung); HTP-nc = Potenzielle Toxizitätsvergleichseinheit für den Menschen (nicht kanzerogene
Wirkung); SQP = Potenzieller Bodenqualitätsindex
Einschränkungshinweis 1 – gilt für den Indikator „Potenzielle Wirkung durch Exposition des Menschen mit U235“.
Diese Wirkungskategorie behandelt hauptsächlich die mögliche Wirkung einer ionisierenden Strahlung geringer
Dosis auf die menschliche Gesundheit im Kernbrennstoffkreislauf. Sie berücksichtigt weder Auswirkungen, die
auf mögliche nukleare Unfälle und berufsbedingte Exposition zurückzuführen sind, noch auf die Entsorgung
radioaktiver Abfälle in unterirdischen Anlagen. Die potenzielle vom Boden, von Radon und von einigen Baustoffen
ausgehende ionisierende Strahlung wird eben-falls nicht von diesem Indikator gemessen.
Einschränkungshinweis 2 – gilt für die Indikatoren: „Potenzial für die Verknappung abiotischer Ressourcen - nicht
fossile Ressourcen“, „Potenzial für die Verknappung abiotischer Ressourcen - fossile Brennstoffe“, „Wasser-
Entzugspotenzial (Benutzer)“, „Potenzielle Toxizitätsvergleichseinheit für Ökosysteme“, „Potenzielle
Toxizitätsvergleichseinheit für den Menschen - kanzerogene Wirkung“, „Potenzielle Toxizitätsvergleichseinheit für
den Menschen - nicht kanzerogene Wirkung“, „Potenzieller Bodenqualitätsindex".
Die Ergebnisse dieses Umweltwirkungsindikators müssen mit Bedacht angewendet werden, da die
Unsicherheiten bei diesen Ergebnissen hoch sind oder da es mit dem Indikator nur begrenzte Erfahrungen gibt.
6. LCA: Interpretation
Die Nebeneinanderstellung der deklarierten Module Transporte zur Baustelle (A4) und zum Recycling bzw.
zeigt, dass die Herstellungsphase (A1–A3) die zur Deponierung (C2) am Lebensende sind von
Ökobilanz dominiert. geringer Bedeutung.
Daneben spielen die Treibhausgasemissionen in In Modul D sind die potenziellen Gutschriften aus dem
Modul C3 eine Rolle. Recycling-Prozess sichtbar.
7. Nachweise
7.2 Radioaktivität
7.1 Auslaugung (Sulfat + Schwermetalle) Das Produkt kann mit Gesamtdosisbeiträgen deutlich
Das Produkt zeigt bei Analyse nach der unterhalb 0,3 mSv/a, bestimmt aus der
Deponieverordnung die für Gips typische Indexberechnung nach RP 112 und der
Sulfatkonzentration im Sättigungsbereich (ca. 1500 Radonkonzentration, uneingeschränkt verwendet
mg/l), weshalb eine Beseitigung erst ab der werden /Bericht BfS/.
Deponieklasse I möglich ist.
Gips ist als Listenstoff in die WGK 1 (schwach
wassergefährdend) eingestuft. 7.3 VOC-Emissionen
Schwermetallgehalte liegen deutlich unterhalb der Die Anforderungen nach dem Prüfschema der
Zuordnungskriterien der Deponieklasse I. AgBB Version 2008 werden hinsichtlich aller
bestehenden Prüfpunkte erfüllt /Scherer 2010/:
Die sachgerechte Entsorgung ist anhand der TVOC3 ≤ 10 mg/m3
Parameter vorzunehmen, die u.a. von der Nutzung, Kanzerogene3 EU-Kat. 1 und 2 ≤ 0,01 mg/m3
der Sortiertiefe beim Rückbau, der Sammlung - TVOC28 < 1,0 mg/m3
getrennt oder gemeinsam mit anderen Bauabfällen - SVOC28 ≤ 0,1 mg/m3
und der Aufbereitung abhängen können und in der Kanzerogene28 EU-Kat. 1 und 2 ≤ 0,001 mg/m3
Verantwortlichkeit des Abfallerzeugers zu bestimmen Summe VOC28 ohne NIK ≤ 0,1 mg/m3
sind. Summe VOC mit NIK R = Σ Ci/NIKi < 1
.
8 Umwelt-Produktdeklaration Bundesverband der Gipsindustrie e.V. – Trockenestrich - Gipsfaserplatte/Tool
8. Literaturhinweise
Normen BBSR-Tabelle "Nutzungsdauern von Bauteilen zur
Lebenszyklusanalyse nach BNB"
/DIN 4102-4/ „Informationsportal Nachhaltiges Bauen“ des
DIN 4102-4:2016-05 Bundesministeriums für Verkehr, Bau und
Brandverhalten von Baustoffen und Bauteilen - Teil 4: Stadtentwicklung:
Zusammenstellung und Anwendung klassifizierter http://www.nachhaltigesbauen.de/baustoff-
Baustoffe, Bauteile und Sonderbauteile undgebaeudedaten/
nutzungsdauern-von-bauteilen.html
/DIN 4103-1/ Stand: 24.02.2017
DIN 4103-1:2015-06
Nichttragende innere Trennwände - Teil 1: /Bericht BfS/
Anforderungen und Nachweise Natürliche Radioaktivität in Baumaterialien und die
daraus resultierende Strahlenexposition
/DIN 4103-4/ Fachbereich Strahlenschutz und Umwelt
DIN 4103-4:1988-11 Gehrcke, K.; Hoffmann, B.; Schkade, U.; Schmidt, V.;
Nichttragende innere Trennwände; Unterkonstruktion Wichterey, K;
in Holzbauart urn:nbn:de:0221-201210099810
Bundesamt für Strahlenschutz
/DIN EN ISO 9001/ Salzgitter, November 2012
DIN EN ISO 9001:2015-11 http://doris.bfs.de/jspui/bitstream/urn:nbn:de:0221-
Qualitätsmanagementsysteme - Anforderungen 201210099810/3/BfS_2012_SW_14_12.pdf
(ISO 9001:2015); Deutsche und Englische Fassung
EN ISO 9001:2015 /ECHA 2021/
European Chemicals Agency (ECHA)
/DIN EN 13501-1/ Candidate List of Substances of Very High Concern for
DIN EN 13501-1:2019-05 Authorisation (published in accordance with Article
Klassifizierung von Bauprodukten und Bauarten zu 59(10) of the REACH Regulation)
ihrem Brandverhalten - Teil 1: Klassifizierung mit den http://echa.europa.eu/de/candidate-list-table , Stand:
Ergebnissen aus den Prüfungen zum Brandverhalten 16. April 2021.
von Bauprodukten; Deutsche Fassung EN 13501-
1:2018 /Gips-Datenbuch/
GIPS-Datenbuch
/DIN EN 15804/ Hrsg.: Bundesverband der Gipsindustrie e. V.
EN 15804:2012-04+A1 2013, Nachhaltigkeit von Kochstraße 6–7, 10969 Berlin
Bauwerken – Umweltproduktdeklarationen – Veröffentlicht auf: www.gips.de (Rubrik: Publikationen
Grundregeln für die Produktkategorie Bauprodukte. / Bücher), Stand: Mai 2013
EN 15804:2019-04+A2 (in Druck), Nachhaltigkeit von /Merkblatt Überflutung/
Bauwerken – Umweltproduktdeklarationen – Beseitigung von durch Überflutung entstandenen
Grundregeln für die Produktkategorie Bauprodukte Schäden an Bauteilen aus Gips oder an Gipsputzen
BVG Informationsdienst Nr. 01
Veröffentlicht auf:
/ISO 14025/ www.gips.de (Rubrik: Download, Publikationen,
DIN EN ISO 14025:2011-10 Informationsdienste), Stand: Juni 2013
Umweltkennzeichnungen und -deklarationen - Typ III
Umweltdeklarationen - Grundsätze und Verfahren
(ISO 14025:2006); Deutsche und Englische Fassung /IBU 2021/
EN ISO 14025:2011 Institut Bauen und Umwelt e.V.: Allgemeine Anleitung
für das EPD-Programm des Institut Bauen und Umwelt
/DIN EN ISO 50001/ e.V. (IBU). Version 2.0, Berlin: Institut Bauen und
DIN EN ISO 50001:2018-12 Umwelt e.V., 2021.
Energiemanagementsysteme - Anforderungen mit www.ibu-epd.com
Anleitung zur Anwendung (ISO 50001:2018); Deutsche
Fassung EN ISO 50001:2018 /SchererIBP/
Fraunhofer-Institut für Bauphysik IBP, Holzkirchen
Weitere Literatur Prüfbericht
Querschnittsuntersuchung zum Emissionspotenzial an
/Bauproduktenverordnung/ flüchtigen organischen Verbindungen von
VERORDNUNG (EU) Nr. 305/2011 DES Gipsbauteilen und Gipsprodukten des
EUROPÄISCHEN PARLAMENTS UND DES RATES Wohninnenraums (Juli 2010)
vom 9. März 2011 zur Festlegung harmonisierter Veröffentlicht auf: www.gips.de (Rubrik:
Bedingungen für die Vermarktung von Bauprodukten Forschungsvereinigung, Projekte, 2010).
und zur Aufhebung der Richtlinie 89/106/EWG des Dieser Bericht ist durch aktuelle Messergebnisse
Rates; ergänzt.
ABl. EU L88/5 vom 4.4.2011
/TRGS 900/
/BBSR Nutzungsdauer/ TRGS 900 „Arbeitsplatzgrenzwerte“
Ausgabe: Januar 2006
9 Umwelt-Produktdeklaration Bundesverband der Gipsindustrie e.V. – Trockenestrich - Gipsfaserplatte/Tool
BArBl Heft 1/2006 S. 41-55 /PCR Teil A/
Zuletzt geändert und ergänzt: GMBl 2021, S. 893-894 Institut Bauen und Umwelt e.V., Berlin (Hrsg.):
[Nr. 39-40] (v. 02.07.2021) Produktkategorie-Regeln für gebäudebezogene
Produkte und Dienstleistungen. Teil A: Rechenregeln
/GaBi/ für die Ökobilanz und Anforderungen an den
GaBi 10.0 dataset documentation for the Projektbericht nach EN 15804+A2:2019, Version 1.1.1.
softwaresystem
and databases, Sphera Solutions GmBH, Leinfelden- /PCR: Gipsplatten/
Echterdingen, 2020 Institut Bauen und Umwelt e.V., Berlin (Hrsg.):
(http://documentation.gabi-software.com/) Produktkategorie-Regeln für gebäudebezogene
Produkte und Dienstleistungen. Teil B: Anforderungen
/LCA-Tool/ an die EPD für Gipsplatten,Version 1.7.
BV Gips LCA Tool, version 1.0. erstellt durch Sphera
Solutions GmbH
10 Umwelt-Produktdeklaration Bundesverband der Gipsindustrie e.V. – Trockenestrich - Gipsfaserplatte/Tool
Herausgeber
Institut Bauen und Umwelt e.V. Tel +49 (0)30 3087748- 0
Panoramastr.1 Fax +49 (0)30 3087748- 29
10178 Berlin Mail info@ibu-epd.com
Deutschland Web www.ibu-epd.com
Programmhalter
Institut Bauen und Umwelt e.V. Tel +49 (0)30 3087748- 0
Panoramastr.1 Fax +49 (0)30 3087748- 29
10178 Berlin Mail info@ibu-epd.com
Deutschland Web www.ibu-epd.com
Ersteller der Ökobilanz
Bundesverband der Gipsindustrie e.V. Tel +49 30 31169822-0
Kochstraße 6-7 Fax +49 30 31169822-9
10969 Berlin Mail info@gips.de
Germany Web www.gips.de
Sphera Solutions GmbH Tel +49 (0)711 341817-0
Hauptstraße 111- 113 Fax +49 (0)711 341817-25
70771 Leinfelden-Echterdingen Mail info@sphera.com
Germany Web www.sphera.com
Inhaber der Deklaration
Bundesverband der Gipsindustrie e.V. Tel +49 30 31169822-0
Kochstraße 6-7 Fax +49 30 31169822-9
10969 Berlin Mail info@gips.de
Germany Web www.gips.de
