UMWELT-PRODUKTDEKLARATION
nach /ISO 14025/ und /EN 15804/
Deklarationsinhaber Sto SE & Co. KGaA
Herausgeber Institut Bauen und Umwelt e.V. (IBU)
Programmhalter Institut Bauen und Umwelt e.V. (IBU)
Deklarationsnummer EPD-STO-20190105-IBA1-DE
Ausstellungsdatum 07.01.2020
Gültig bis 06.01.2025
Trägerplatten. Rezepturen in den Qualitäten (Klasse) B1
gemäß DIN 4102-1 und A2-s1, d0 gemäß EN 13501-1
Sto SE & Co. KGaA
www.ibu-epd.com / https://epd-online.com
1. Allgemeine Angaben
Sto SE & Co. KGaA Sto-Putzträgerplatte und StoPrefa
Putzträgerplatte
Programmhalter Inhaber der Deklaration
IBU - Institut Bauen und Umwelt e.V. Sto SE & Co. KGaA
Panoramastr. 1 Ehrenbachstraße 1
10178 Berlin 79780 Stühlingen
Deutschland
Deklarationsnummer Deklariertes Produkt/deklarierte Einheit
EPD-STO-20190105-IBA1-DE 1 m² Trägerplatte (20 mm) der Rezeptur in Qualität
(Klasse) A2-s1, d0 gemäß EN 13501-1.
Für die Berechnung von 1 m² Trägerplatte (12mm) der
Rezeptur in Qualität (Klasse) B1 gemäß DIN 4102-1
(Bezeichnungen: StoVentec Trägerplatte oder
StoPrefa Putzträgerplatte) und 1m² Trägerplatte der
Rezeptur in Qualität (Klasse) A2-s1, d0 gemäß EN
13501-1 (Bezeichnungen: StoVentec Trägerplatte A in
12 mm und StoPanel Plus in 12 mm und 20 mm)
stehen zusätzlich eine Umrechnungsformel und
Umrechnungsfaktoren (siehe Kapitel 4 und 5) zur
Verfügung.
Diese Deklaration basiert auf den Gültigkeitsbereich:
Produktkategorienregeln:
Diese EPD bezieht sich auf Trägerplatten (20 mm) mit
Leichtbauplatten aus Blähglasgranulat und reaktiven
Rezepturen in den Qualitäten (Klasse) B1 gemäß DIN
Harzen, 07.2014
4102-1 und A2-s1, d0 gemäß EN 13501-1. Diese
(PCR geprüft und zugelassen durch den unabhängigen
werden bei der Verotec GmbH, Hanns-Martin-
Sachverständigenrat (SVR))
Schleyer-Straße 1, D-89415 Lauingen produziert. Es
handelt sich hier um eine Umweltdeklaration für ein
Ausstellungsdatum
spezifisches Produkt.
07.01.2020
Gültig bis
06.01.2025 Der Inhaber der Deklaration haftet für die
zugrundeliegenden Angaben und Nachweise; eine
Haftung des IBU in Bezug auf Herstellerinformationen,
Ökobilanzdaten und Nachweise ist ausgeschlossen.
Verifizierung
Die Europäische Norm /EN 15804/ dient als Kern-PCR
Unabhängige Verifizierung der Deklaration und
Angaben gemäß /ISO 14025:2010/
Dipl. Ing. Hans Peters intern x extern
(Präsident des Instituts Bauen und Umwelt e.V.)
Dr. Alexander Röder Dr.-Ing. Wolfram Trinius,
(Vorstandsvorsitzender IBU) Unabhängige/r Verifizierer/in vom SVR bestellt
2. Produkt
2.1 Produktbeschreibung/Produktdefinition 2. Rezeptur in Qualität (Klasse) A2-s1, d0 gemäß
Gepresste Trägerplatte hergestellt aus /EN 13501-1/. Hierzu gehören die im Folgenden
Blähglasgranulat und reaktiven Harzen mit beidseitiger aufgeführten Produkte:
Bewehrung aus Glasgittergewebe. Das Blähglas-  StoVentec Trägerplatte A (12 mm)
granulat wird aus Recyclingglas hergestellt.  StoPanel Plus (12 mm, 20 mm)
Die Trägerplatten lassen sich in zwei Kategorien
einteilen:
1. Rezeptur in Qualität (Klasse) B1 gemäß /DIN In dieser EPD wurde die Trägerplatte mit einer Dicke
4102-1/. Hierzu gehören die im Folgenden von 20mm der Rezeptur in Qualität (Klasse) B1 gemäß
aufgeführten Produkte: /DIN 4102-1/ deklariert. Für die Berechnung von 1 m²
 StoVentec Trägerplatte (12 mm) Trägerplatte Rezeptur in Qualität (Klasse) B1 gemäß
/DIN 4102-1/ in 12 mm (Bezeichnungen: StoVentec
 Sto-Putzträgerplatte (20 mm)
Trägerplatte oder StoPrefa Putzträgerplatte) oder 1m²
 StoPrefa Putzträgerplatte (12 mm, 20 mm) Trägerplatte Rezeptur in Qualität (Klasse) A2-s1, d0
2 Umwelt Produktdeklaration Sto SE & Co. KGaA – Trägerplatten. Rezepturen in den Qualitäten (Klasse) B1 gemäß DIN
4102-1 und A2-s1, d0 gemäß EN 13501-1
gemäß /EN 13501-1/ (Bezeichnungen: StoVentec 2.5 Grundstoffe/Hilfsstoffe
Trägerplatte A in12 mm oder StoPanel Plus in 12 mm
und 20 mm) stehen zusätzlich eine
Umrechnungsformel und Umrechnungsfaktoren (siehe
Kapitel 4 und 5) zur Verfügung.
Für die Verwendung des Produkts gelten die jeweiligen
nationalen Bestimmungen, am Ort der Verwendung, in
Deutschland zum Beispiel die Bauordnungen der
Länder und die technischen Bestimmungen auf Grund
dieser Vorschriften.
2.6 Herstellung
2.2 Anwendung
Die Trägerplatten sind für die Anwendung in vorge-
hängten Fassadensystemen oder für
Deckenbekleidungen im Außenbereich geeignet.
Weitere Anwendungen sind in Verbindung mit
Wärmedämm-Verbundsystemen ebenso wie ein
Einsatz als Trägerplatte im Innenraum.
Inverkehrbringung/Anwendungsregeln
Z-10.3-717 und ETA-17/0406 StoVentec R
Fassadensystem mit Putzbeschichtung.
Z-33.2-776 StoVentec C/M/S mit Keramik, Naturstein
und Glasmosaik.
Z-10.3-710 und ETA-17/0406 StoVentec
Fassadensystem mit Putzbeschichtung auf
Holzunterkonstruktion
Z-10.3-720 StoVentec Glas Paneele zur Anwendung
bei hinterlüfteten Außenwand- oder
Deckenbekleidungen
Z-33.2-1152 StoVentec G Fassadensystem mit
Glasoberfläche Dieses Verfahren ist spezifisch für den Produktionsort.
Die Produktkomponenten werden dosiert und
gemischt. In der Pressform wird das Glasgittergewebe
2.3 Technische Daten vorgelegt und die Mischung verteilt. Nach dem
Pressvorgang bei erhöhter Temperatur werden die
Trägerplatten entformt und zugeschnitten.
Bautechnische Daten
2.7 Umwelt und Gesundheit während der
Bezeichnung Wert Einheit
Rohdichte TIAP 120 (Sto-intern) ca. 500 kg/m3 Herstellung
Staubabsaugung in den Bereichen Dosieren, Wiegen,
Wärmeleitfähigkeit /DIN 52612/ 0,09 W/(mK)
Mischen und Zuschnitt. Der Staub wird entsorgt. Beim
Quellverhalten in Wasser (23 °C)
0,4 mm/m Zuschneiden der fertigen Platten tragen die Mitarbeiter
VIAM 020 (Sto-intern)
Schutzbrille und Staubmaske P1.
Quellverhalten an der Luft (23 °C)
0,4 mm/m Beim Verteilen der Schüttung in die Pressform sind
VIAM 015 (Sto-intern)
Handschuhe zu tragen. Weitere Auswirkungen des
1700 –
Biege E-Modul /EN ISO 178/ N/mm² Herstellungsprozesses auf die Umwelt sind nicht
1900
bekannt.
Thermische Längenänderung
0,000011 1/K
VIAM 020 (Sto-intern)
2.8 Produktverarbeitung/Installation
Wasserdampfdiffusionswiderstand
19 µ Bei der Anwendung als Trägerplatte in der
zahl /EN ISO 7783-2/
vorgehängten, hinterlüfteten Fassade werden die
Platten auf den Tragprofilen der Unterkonstruktion (T-
/L-Profile aus Metall oder Holzlattung) verschraubt.
Leistungswerte des Produkts in Bezug auf dessen
Merkmale nach der maßgebenden technischen
Bei der Verschraubung wird als Werkzeug i.d.R. ein
Bestimmung (keine CE-Kennzeichnung).
Profi-Akkuschrauber verwendet.
Vorkehrungen zur Lärmminderung während der
2.4 Lieferzustand
Montage sind nicht erforderlich, da Akkuschrauber
keinen nennenswerten Lärm verursachen. Die
Lieferformate:
Montage der Platten erfolgt manuell wie es im
Es ist eine Produktion der Platten bis zu einer
gesamten Fassadenbau üblich ist.
maximalen Länge von 3.200 x 1.250mm möglich.
Bei der Verwendung in Verbindung mit Wärmedämm-
Verbundsystemen werden die Platten (8 oder 20mm)
3 Umwelt Produktdeklaration Sto SE & Co. KGaA – Trägerplatten. Rezepturen in den Qualitäten (Klasse) B1 gemäß DIN
4102-1 und A2-s1, d0 gemäß EN 13501-1
i.d.R. auf dem Untergrund verklebt und ggf. zusätzlich /Code Nr. 335.915 (BNB)/, / Wandbekleidungen
mechanisch mit Dübeln verankert. (Systeme): Kunststoff, Mehrschichtleichtbauplatten mit
einer Nutzungsdauer von 40 Jahren.
2.9 Verpackung Die Plattenstruktur aus Recyclingglas und Reaktivharz
Die Plattenformate bis 1200 x 800mm werden auf ist äußerst stabil im beschichteten Zustand. Die
Europaletten gestapelt. Die Europaletten werden im Referenz-Nutzungsdauer könnte daher mit der
Pfandumlauf wiederverwendet. Lebensdauer des Bauobjekts / Bauteils gleichgesetzt
Die Plattenformate > 1.200 x 800mm werden auf werden.
Einwegpaletten gestapelt. Die Einwegpaletten werden
zur Energiegewinnung thermisch verwertet. Alle
Platten werden durch Einwickeln mit einer 2.13 Außergewöhnliche Einwirkungen
Polyethylenfolie geschützt.
Der Abfallcode nach europäischem Abfallkatalog /EAK/ Brand
ist 15 01 02 für Verpackungen aus Kunststoff (PE Informationen zur Toxizität möglicher Brandgase CO /
Folie) und 15 01 03 für Verpackungen aus Holz CO2 und Stickoxide sind unter /ECOTOX Database/
(Holzpaletten). zu entnehmen.
Wasser
2.10 Nutzungszustand Durch Hochwasser und bei Entsorgung der Platten auf
Die Trägerplatten werden auf einer geeigneten der Deponie ist eine Wasserbelastung denkbar. Die
Unterkonstruktion Auslaugungsbestandteile sind im separaten Un-
befestigt oder auf dem Untergrund verklebt. Sie tersuchungsbericht dargestellt (siehe Kapitel 7).
werden immer beschichtet und sind der Witterung nicht
ausgesetzt. Mechanische Zerstörung
Während seiner Nutzungsphase bleibt das Produkt Folgen für die Umwelt bei mechanischer Zerstörung
unverändert. sind nicht zu erwarten.
2.11 Umwelt & Gesundheit während der Nutzung 2.14 Nachnutzungsphase
Die Trägerplatten werden im Außenbereich auf einer Die gebrauchten Platten werden nach dem
Unterkonstruktion befestigt bzw. auf dem Untergrund Rückbau/Abriss nicht weiterverwendet oder
verklebt und beschichtet. Eine Gefährdung der Umwelt weiterverwertet.
bzw. Gesundheit ist nicht bekannt und nicht zu
erwarten. 2.15 Entsorgung
Während der Nutzungsphase entstehen keine Die Platten werden nach Rückbau/Abriss deponiert.
Emissionen. Der Abfallcode nach europäischem Abfallkatalog
Epoxidharz reagiert während des Pressvorgangs mit (EAK) ist 17 09 04.
der Härterkomponente und diffundiert in der
Nutzungsphase nicht mehr aus 2.16 Weitere Informationen
Bezugsquelle für Technisches Merkblatt und Si-
2.12 Referenz-Nutzungsdauer cherheitsdatenblatt: www.sto.de
Gemäß Bewertungssystem Nachhaltiges Bauen BNB
vom 07.07.2011 entspricht die Trägerplatte annähernd
3. LCA: Rechenregeln
3.1 Deklarierte Einheit stehen zusätzlich eine Umrechnungsformel und
Die Deklaration bezieht sich auf jeweils 1 m² Umrechnungsfaktoren (siehe Kapitel 4 und 5) zur
Trägerplatte (20 mm) mit Rezeptur in Qualität (Klasse) Verfügung.
B1 gemäß /DIN 4102-1/ (Bezeichnungen: Sto-
Putzträgerplatte und StoPrefa Putzträgerplatte) und
einer errechneten Dichte von 526 kg/m³ für die 3.2 Systemgrenze
Berechnung der Ökobilanz. Das errechnete Typ der EPD: Wiege bis Werkstor - mit Optionen. Die
Flächengewicht beträgt 10,52 kg/m² für die 20 mm Ökobilanz berücksichtigt die Rohstoffgewinnung und
dicke Platte. Rohstofftransporte und die eigentliche
Produktherstellung mit Verpackungsmaterialien
Deklarierte Einheit (Module A1-A3), die Behandlung der
Bezeichnung Wert Einheit Verpackungsmaterialen in Müllverbrennungsanlagen
Deklarierte Einheit 1 m2 nach dem Einbau des Produktes (Modul A5), sowie
Rohdichte 526 kg/m3 den Transport nach dem Rückbau (Modul C2) und die
Flächengewicht 10,52 kg/m² Deponierung des Produkts auf einer Inertstoffdeponie
Dicke 0,02 m (Modul C4). Die Gutschriften für Strom und thermische
Energie aus der Entsorgung der Verpackung wurden
Für die Berechnung von 1 m² Trägerplatte Rezeptur in ebenfalls berücksichtigt (Modul D). Das
Qualität (Klasse) B1 gemäß /DIN 4102-1/ in 12 mm Nutzungsstadium (Modul B) ist in dieser Studie nicht
(Bezeichnungen: StoVentec Trägerplatte oder berücksichtigt.
StoPrefa Putzträgerplatte) oder 1m² Trägerplatte
Rezeptur in Qualität (Klasse) A2-s1, d0 gemäß /EN 3.3 Abschätzungen und Annahmen
13501-1/ (Bezeichnungen: StoVentec Trägerplatte A Außer den in den Kapiteln 3.8 und 4 beschriebenen
in12 mm oder StoPanel Plus in 12 mm und 20 mm) Annahmen für die Szenarien wurden keine
4 Umwelt Produktdeklaration Sto SE & Co. KGaA – Trägerplatten. Rezepturen in den Qualitäten (Klasse) B1 gemäß DIN
4102-1 und A2-s1, d0 gemäß EN 13501-1
Abschätzungen und Annahmen getroffen, da für alle Verpackungsmaterialien pro m² wurden von 2011
relevanten Rohmaterialien Produktionsprozesse mit übernommen.
GaBi-Daten zur Verfügung standen. Die herstellerspezifische Modellierung des Blähglases
wurde als Hintergrunddatensatz ebenfalls aktualisiert.
3.4 Abschneideregeln
Es wurden alle Daten aus der Betriebsdatenerhebung, 3.7 Betrachtungszeitraum
d.h. alle nach Rezeptur eingesetzten Ausgangsstoffe, Die Datengrundlage der vorliegenden Ökobilanz
die eingesetzte thermische Energie sowie der beruht auf Datenerfassungen aus dem Jahr 2017. Die
Stromverbrauch und alle direkten Produktionsabfälle in eingesetzten Mengen an Rohstoffen, Energien sowie
der Bilanzierung berücksichtigt. Hilfs- und Betriebsstoffen sind als Mittelwerte von 12
Monaten im Werk Lauingen berücksichtigt.
In der Herstellung benötigte Maschinen, Anlagen und
Infrastruktur werden vernachlässigt. 3.8 Allokation
Verpackungsmaterialien werden in einer
3.5 Hintergrunddaten Müllverbrennungsanlage verbrannt. Im Modell werden
Zur Modellierung des Lebenszyklus für die Herstellung diese input-spezifisch modelliert. Dabei auftretende
und Entsorgung der deklarierten Platten der Verotec Emissionen sind im Modell berücksichtigt (Modul A5).
GmbH wurde das von der thinkstep AG entwickelte Entsprechend ihrer elementaren Zusammensetzung
Software-System zur Ganzheitlichen Bilanzierung und der daraus resultierenden Heizwerte werden
"GaBi ts" /GaBi 8.7/ eingesetzt. Die in der GaBi- Gutschriften für die thermische Verwertung in Modul D
Datenbank enthaltenen Datensätze sind dokumentiert berücksichtigt.
und können online in der GaBi-Dokumentation /GaBi In dem Werk der Verotec GmbH entstehen keine
8.7 B/ eingesehen werden. Koppelprodukte.
Für das Update 2018 wurde der Strom-Mix 2014 aus
/GaBi 8.7/ verwendet. 3.9 Vergleichbarkeit
Grundsätzlich ist eine Gegenüberstellung oder die
3.6 Datenqualität Bewertung von EPD Daten nur möglich, wenn alle zu
Die Datenqualität kann insgesamt für die Modellierung vergleichenden Datensätze nach /EN 15804/ erstellt
als gut angesehen werden. Für alle relevanten wurden und der Gebäudekontext, bzw. die
eingesetzten Vorprodukte und Hilfsstoffe lagen produktspezifischen Leistungsmerkmale,
entsprechende konsistente Datensätze in der GaBi- berücksichtigt werden.
Datenbank vor. Die letzte Revision der verwendeten Die Bilanzierung erfolgt mit demvon der thinkstep AG
Daten liegt weniger als zwei Jahre zurück. entwickelten Software-System zur Ganzheitlichen
Bilanzierung "GaBi ts" /GaBi 8.7 2018/ und der GaBi-
Zur Modellierung wurden für alle relevanten Parameter Datenbank. Alle Datensätze sind dokumentiert und
Daten (Referenzjahr 2017) erhoben. Die Daten für die können online in der GaBi-Dokumentation /GaBi 8.7 B/
eingesehen werden.
4. LCA: Szenarien und weitere technische Informationen
Die folgenden technischen Informationen sind 20 mm nb = Umrechnungsfaktor (F) für die Rezeptur in
Grundlage für die deklarierten Module oder können für Qualität (Klasse) A2-s1, d0 gemäß EN 13501-1, der
die Entwicklung von spezifischen Szenarien im Kontext StoPanel Plus (20mm)
einer Gebäudebewertung genutzt werden. 12 mm nb = Umrechnungsfaktor (F) für die Rezeptur
in Qualität (Klasse) A2-s1, d0 gemäß EN 13501-1, der
Einbau ins Gebäude (A5) StoVentec Trägerplatte A (12mm) und StoPanel Plus
Auf der Baustelle fallen folgende (12mm)
Verpackungsmaterialien 12 mm = Umrechnungsfaktor (F) für die Rezeptur in
an: Qualität (Klasse) B1 gemäß DIN 4102-1, der
StoVentec Trägerplatte (12mm) und StoPrefa
Holzpaletten 0,348 kg Putzträgerplatte (12mm)
Papier 0,0334 kg
Polyethylen-Folie 0,00532 kg
Ende des Lebenswegs (C1-C4)
Modul C2 wird berücksichtigt. Die Transportentfernung
wird auf 50 km gesetzt (Annahme des Kunden).
Bezeichnung Wert Einheit
Als gemischter Bauabfall
10,5 kg
gesammelt
Zur Deponierung 10,5 kg
Die zwei im Folgenden aufgeführten Tabellen
enhalten die Umrechnungsfaktoren (F) für die
Berechnung der Ökobilanz:
Erklärung:
5 Umwelt Produktdeklaration Sto SE & Co. KGaA – Trägerplatten. Rezepturen in den Qualitäten (Klasse) B1 gemäß DIN
4102-1 und A2-s1, d0 gemäß EN 13501-1
Für die Ergebnisse der Module A5, C2, C4 und D ist
der Umrechnungsfaktor (F) für die Berechnung der
verschiedenen Indikatoren gleich.
6 Umwelt Produktdeklaration Sto SE & Co. KGaA – Trägerplatten. Rezepturen in den Qualitäten (Klasse) B1 gemäß DIN
4102-1 und A2-s1, d0 gemäß EN 13501-1
5. LCA: Ergebnisse
Alle deklarierten Lebenswegstadien sind in Tabelle 1 „Angabe der Systemgrenzen“ mit einem „X“, alle nicht
deklarierten mit „MND“ angegeben (Standardisiert sind die Module B3, B4 und B5 auf MNR - Modul nicht relevant
gestellt)
Die folgenden Tabellen zeigen die Ergebnisse der Indikatoren der Wirkungsabschätzung, des Ressourcen-
einsatzes sowie zu Abfällen und sonstigen Output-Strömen bezogen auf 1 m² Trägerplatte (20mm) der Rezeptur
in Qualität (Klasse) B1 gemäß DIN 4102-1, hergestellt bei der Verotec GmbH. Die Ergebnisse für 1 m² der
Rezeptur in Qualität (Klasse) B1 gemäß DIN 4102-1 und der Rezeptur in Qualität (Klasse) A2-s1, d0 gemäß EN
13501-1 können mit Hilfe folgender Umrechnungsformel errechnet werden. Es können die Trägerplatten in den
Dicken 12mm und 20mm berechnet werden.
ERGspez (spezifisches Ergebnis): ERGspez = ERGtab x F
ERG spez: spezifisches errechnetes Ergebnis, ERG tab: Wert aus der Ergebnistabelle, F: Umrechnungsfaktor
ANGABE DER SYSTEMGRENZEN (X = IN ÖKOBILANZ ENTHALTEN; MND = MODUL NICHT DEKLARIERT)
Stadium der Gutschriften
Produktionsstadiu Errichtung und Lasten
Nutzungsstadium Entsorgungsstadium
m des außerhalb der
Bauwerks Systemgrenze
7 Umwelt Produktdeklaration Sto SE & Co. KGaA – Trägerplatten. Rezepturen in den Qualitäten (Klasse) B1 gemäß DIN
4102-1 und A2-s1, d0 gemäß EN 13501-1
gnugrosrevffotshoR
tropsnarT gnulletsreH
mov
tropsnarT
muz
relletsreH
trosgnudnewreV
egatnoM
gnudnewnA
/
gnuztuN
gnutlahdnatsnI
rutarapeR ztasrE gnureuenrE
sad
rüf
ztasnieeigrenE
sed
nebierteB seduäbeG
sad
rüf
ztasnieressaW
sed
nebierteB seduäbeG
ssirbA
/
uabkcüR
tropsnarT
gnuldnahebllafbA
gnugitieseB
,-sgnudnewrevredeiW
-sgnunniwegkcüR
redo
laiznetopgnilcyceR
A1 A2 A3 A4 A5 B1 B2 B3 B4 B5 B6 B7 C1 C2 C3 C4 D
X X X MND X MND MND MNR MNR MNR MND MND MND X MND X X
ERGEBNISSE DER ÖKOBILANZ UMWELTAUSWIRKUNGEN: 1 m² Trägerplatte (20mm) der Rezeptur in
Qualität (Klasse) B1 gemäß 4102-1
Parameter Einheit A1-A3 A5 C2 C4 D
Globales Erwärmungspotenzial [kg CO2-Äq.] 1,50E+1 6,94E-1 4,32E-2 1,68E-1 -2,88E-1
Abbau Potenzial der stratosphärischen Ozonschicht [kg CFC11-Äq.] 6,69E-12 8,05E-15 9,09E-16 3,73E-14 -2,10E-13
Versauerungspotenzial von Boden und Wasser [kg SO2-Äq.] 2,83E-2 8,70E-5 3,51E-5 9,91E-4 -3,03E-4
Eutrophierungspotenzial [kg (PO4)3--Äq.] 5,25E-3 1,86E-5 7,92E-6 1,37E-4 -5,08E-5
Bildungspotenzial für troposphärisches Ozon [kg Ethen-Äq.] 2,31E-3 5,71E-6 -1,41E-6 7,71E-5 -2,62E-5
Potential für die Verknappung von abiotischen Ressourcen - nicht
[kg Sb-Äq.] 6,35E-5 1,03E-8 4,49E-9 6,45E-8 -1,05E-7
fossile Ressourcen
Potenzial für den abiotischen Abbau fossiler Brennstoffe [MJ] 2,27E+2 1,50E-1 5,79E-1 2,17E+0 -3,76E+0
ERGEBNISSE DER ÖKOBILANZ RESSOURCENEINSATZ: 1 m² Trägerplatte (20mm) der Rezeptur in
Qualität (Klasse) B1 gemäß 4102-1
Parameter Einheit A1-A3 A5 C2 C4 D
Erneuerbare Primärenergie als Energieträger [MJ] 2,94E+1 2,51E+1 IND 2,79E+1 IND
Erneuerbare Primärenergie zur stofflichen Nutzung [MJ] 2,48E+1 -2,48E+1 IND 0,00E+0 IND
Total erneuerbare Primärenergie [MJ] 3,19E+1 2,99E-2 3,91E-2 2,79E-1 -8,67E-1
Nicht-erneuerbare Primärenergie als Energieträger [MJ] 2,08E+2 3,67E+1 IND 3,47E+1 IND
Nicht-erneuerbare Primärenergie zur stofflichen Nutzung [MJ] 3,26E+1 -2,00E-1 IND -3,24E+1 IND
Total nicht erneuerbare Primärenergie [MJ] 2,41E+2 1,67E-1 5,81E-1 2,25E+0 -4,22E+0
Einsatz von Sekundärstoffen [kg] 9,15E+0 3,87E-1 IND IND IND
Erneuerbare Sekundärbrennstoffe [MJ] 0,00E+0 0,00E+0 0,00E+0 0,00E+0 0,00E+0
Nicht erneuerbare Sekundärbrennstoffe [MJ] 0,00E+0 0,00E+0 0,00E+0 0,00E+0 0,00E+0
Einsatz von Süßwasserressourcen [m³] 3,83E-2 1,70E-3 4,54E-5 4,28E-4 -5,53E-4
ERGEBNISSE DER ÖKOBILANZ OUTPUT-FLÜSSE UND ABFALLKATEGORIEN:
1 m² Trägerplatte (20mm) der Rezeptur in Qualität (Klasse) B1 gemäß 4102-1
Parameter Einheit A1-A3 A5 C2 C4 D
Gefährlicher Abfall zur Deponie [kg] 7,45E-7 1,66E-10 3,73E-8 3,87E-8 -2,35E-9
Entsorgter nicht gefährlicher Abfall [kg] 7,28E-1 3,70E-3 4,33E-5 1,05E+1 -2,19E-3
Entsorgter radioaktiver Abfall [kg] 5,30E-3 6,79E-6 7,02E-7 3,22E-5 -1,83E-4
Komponenten für die Wiederverwendung [kg] IND IND IND IND IND
Stoffe zum Recycling [kg] IND IND IND IND IND
Stoffe für die Energierückgewinnung [kg] IND IND IND IND IND
Exportierte elektrische Energie [MJ] IND 8,71E-1 IND IND IND
Exportierte thermische Energie [MJ] IND 1,99E+0 IND IND IND
6. LCA: Interpretation
der Herstellung der Vorprodukte) und Gittergewebe
(ca. 21 %). Die Bereitstellung von Strom und
Primärenergie nicht erneuerbar (PENRT) thermischer Energie tragen zu ca. 11 % zur
Die Vorprodukte Blähglas, Epoxidharz und das Versauerung bei.
Gittergewebe zeigen den größten Einsatz an nicht
erneuerbarer Primärenergie (knapp 87 %). Das Eutrophierungspotential (EP)
Epoxidharz hat dabei einen Anteil von ca. 44 %. Der Das Eutrophierungspotential wird vor allem von der
Strom und die thermische Energie der Bereitstellung des Blähglases (52 %) beeinflusst. Das
Plattenherstellung selbst machen ca. 8 % am Epoxidharz trägt zu 19 % zum EP bei und das
Gesamteinsatz aus. Gittergewebe beeinflusst das EP mit ca. 9 %.
Primärenergie erneuerbar (PERT) Bildungspotential für troposphärisches Ozon
Der Einfluss der drei Vorprodukte Blähglas, (POCP)
Epoxidharz und Gittergewebe liegt hier insgesamt bei Beim POCP haben das Epoxidharz (30 %), das
knapp 59 %. Der Stromverbrauch der Gittergewebe (18 %) und das Blähglas (33 %) den
Plattenherstellung selbst trägt mit ca. 18 % zum größten Einfluss, vor allem resultierend aus NMVOC-
Ergebnis bei. und Schwefeldioxidemissionen in den Vorketten.
Treibhauspotential (GWP) Potential für die Verknappung elementarer
Das Treibhauspotential wird zu ca. 83 % von den abiotischer Ressourcen (ADP Elemente)
Vorprodukten Blähglas (42 %), Epoxidharz (34 %) und Der abiotische Ressourcenverbrauch wird mit knapp
Gittergewebe (7 %) beeinflusst. Strom und thermische 56 % von der Bereitstellung des Gittergewebes
Energie liegen zusammen bei ca. 9 %. Grund hierfür dominiert. Dies ist auf die eingesetzten Rohstoffe für
sind Kohlendioxidemissionen in den Vorketten. die Beschichtung des Gittergewebes zurückzuführen.
Ozonabbaupotential (ODP) Potential für die Verknappung fossiler abiotischer
Das Ozonabbaupotential wird zu knapp 7 % von der Ressourcen (ADP fossile Brennstoffe)
Stromherstellung dominiert. Die relevanten Emissionen Der fossile abiotische Ressourcenverbrauch wird vom
dafür sind flüchtige organische Verbindungen ohne Epoxidharz (35 %) und dem Blähglas dominiert (ca.
Methan (NMVOCs). 33 %). Die wichtigsten Energieträger sind dabei
Erdgas und Erdöl. Strom und thermische Energie der
Versauerungspotential (AP) Plattenherstellung tragen ca.13 % zu dieser Kategorie
Das Versauerungspotential resultiert vor allem aus den bei.
Vorprodukten Blähglas (ca. 43 % aus der Herstellung
des Blähglases), Epoxidharz (ca. 17 %, vor allem aus
7. Nachweise
VOC ohne NIK <100 µg/m³
7.1 VOC-Emissionen cancerogene Stoffe <1 µg/m³
Die Trägerplatte StoPanel Plus wird auch im
Innenraum angewendet. Die Messungen wurden von 7.2 Auslaugung
der Abteilung TIAA - Analytik der Sto SE & Co.KGaA in Eluierbarkeit mit Wasser nach /LAGA EW 98 S/ in
Stühlingen am 23.03.2010 durchgeführt. Seither gab Bezug auf die Zuordnungskriterien zu Deponie-klassen
es keine Rezepturänderungen. gemäß DepV und VVerDR (2009). Laborbericht der
Sto SE Co. KGaA „Ventec TP MP-LAGA EW98S.xls
Emissionsmessungen vom 24.02.2012“.
Bezeichnung Wert Einheit
TVOC <1000 µg/m³ Die Trägerplatten werden anhand der Laborergebnisse
TSVOC <100 µg/m³ gemäß /DepV/ und /VVerDR/ der Deponieklasse 1
R-Wert <1 µg/m³ zugeordnet.
8. Literaturhinweise
/AgBB/ Code Nr. 335.915 (BNB); Bundesinstitut für Bau-,
Ausschuss zur gesundheitlichen Bewertung von Stadt- und Raumforschung (BBSR), 2011:
Bauprodukten: AgBB, 2010: Bewertungsschema für Nutzungsdauern von Bauteilen für
VOC aus Bauprodukte. 2010 Lebenszyklusanalysen nach Bewertungssystem
Nachhaltiges Bauen (BNB):
https://www.nachhaltigesbauen.de/fileadmin/pdf/baust
/CML/ off_gebauededaten/BNB_Nutzungsdauern_von_Bautei
CML-IA Characterisation Factors; Institute of len_2017-02-24.pdf, Stand: 24.02.2017
Environmental Sciences, 2013-02-05:
http://cml.leiden.edu/software/data-cmlia.html /DIN 18516-1/
DIN 18516-1:2010-06 Außenwandbekleidungen,
/Code Nr. 335.915/ hinterlüftet - Teil 1: Anforderungen, Prüfgrundsätze
8 Umwelt Produktdeklaration Sto SE & Co. KGaA – Trägerplatten. Rezepturen in den Qualitäten (Klasse) B1 gemäß DIN
4102-1 und A2-s1, d0 gemäß EN 13501-1
/DIN 4102/ dataset, thinkstep 2018. http://www.gabi-
DIN 4102:1998 Brandverhalten von Baustoffen und software.com/international/databases
Bauteilen- Teil 1: Baustoffe; Begriffe, Anforderungen
und Prüfungen /PCR Teil A/
PCR Teil A: Produktkategorie-Regeln für
/DIN 52612/ gebäudebezogene Produkte und Dienstleistungen. Teil
DIN 52612:1984 Wärmeschutztechnische Prüfun-gen; A: Rechenregeln für die Ökobilanz und Anforderungen
Bestimmung der Wärmeleitfähigkeit mit dem an den Projektbericht, Version 1.7. Berlin: Institut
Plattengerät; Weiterbehandlung der Messwerte für die Bauen und Umwelt e.V. (Hrsg.), 2018.
Anwendung im Bauwesen
/PCR Teil B/
/DIN EN 15804/ PCR Teil B: Produktkategorie-Regeln für
DIN EN 15804 Nachhaltigkeit von Bauwerken - gebäudebezogene Produkte und Dienstleistungen. Teil
Umweltproduktdeklarationen - Grundregeln für die B: Anforderungen an die EPD für Leichtbauplatten aus
Produktkategorie Bauprodukte; Deutsche Fassung EN Blähglasgranulat und reaktiven Harzen, Version 1.6.
15804:2012, 2012-04 Berlin: Institut Bauen und Umwelt e.V. (Hrsg.), 2017-
11.
/DIN EN ISO 14025/
DIN EN ISO 14025: Environmental labels and dec- /EAK/
larations — Type III environmental declarations — EAK Europäischer Abfallkatalog; Verordnung (EG) Nr.
Principles and procedures, 2009-11 1272/2008 des Europäischen Parlaments und des
Rates vom 16. Dezember 2008 über die Einstufung,
/DIN EN ISO 178/ Kennzeichnung und Verpackung von Stoffen und
DIN EN ISO 178: 2010 Kunststoffe - Bestimmung der Gemischen, zur Änderung und Aufhebung der
Biegeeigenschaften (ISO 178:2010); Deutsche Richtlinien 67/548/EWG und 1999/45/EG und zur
Fassung EN ISO 178:2010, 2011-04 Änderung der Verordnung (EG) Nr. 1907/2006
/DIN EN 13501-1/ /LAGA EW 98 S/
DIN EN 13501-1 Klassifizierung von Bauprodukten und LAGA EW 98S Bund/Länder-Arbeitsgemeinschaft
Bauarten zu ihrem Brandverhalten - Teil 1: Abfall (LAGA) 33
Klassifizierung mit den Ergebnissen aus den https://www.umwelt-
Prüfungen zum Brandverhalten von Bauprodukten; online.de/recht/abfall/laga/m33_ges.htm, September
Deutsche Fassung EN 13501-1:2007+A1:2009, 2010- 2017
01
/DepV/ und /VVerDR/
/EN ISO 7783-2/ DepV Deponieverordnung und VVerDR Verordung zur
EN ISO 7783-2: 1999 Lacke und Anstrichstoffe - Vereinfachung des Deponierechts: 2009
Beschichtungsstoffe und Beschichtungssysteme für Bundesministerium der Justiz und für
mineralische Untergründe und Beton im Außenbereich Verbraucherschutz sowie des Bundesamt für Justiz
- Teil 2: Bestimmung und Einteilung der Wasserdampf- https://www.gesetze-im-
Diffusionsstromdichte (Permeabilität) (ISO 7783- internet.de/depv_2009/DepV.pdf, 27.04.2009
2:1999), 1999-06
/IBU 2016/
/ECOTOX Database/ IBU (2016):Allgemeine EPD-Programmanleitung des
ECOTOX Database https://cfpub.epa.gov/ecotox/, Institut Bauen und Umwelt e.V. (IBU). Version 1.1,
2019-06 Institut Bauen und Umwelt e.V., Berlin.
/ISO 14025/
/GaBi 8.7/ DIN EN /ISO 14025:2011-10/,
GaBi 8.7 Software-System and Database for Life Cycle Umweltkennzeichnungen und -deklarationen - Typ III
Engineering. Copyright, TM. Stuttgart, Echterdingen, Umweltdeklarationen - Grundsätze und Verfahren.
2018. http://www.gabi-software.com/international/
support/ /EN 15804/
/EN 15804:2012-04+A1 2013/, Nachhaltigkeit von
/GaBi 8.7 B/ Bauwerken - Umweltproduktdeklarationen -
GaBi 8.7 B 2018 GaBi database documentation: Grundregeln für die Produktkategorie Bauprodukte.
Extensive GaBi database LCI documentation - by
9 Umwelt Produktdeklaration Sto SE & Co. KGaA – Trägerplatten. Rezepturen in den Qualitäten (Klasse) B1 gemäß DIN
4102-1 und A2-s1, d0 gemäß EN 13501-1
Herausgeber
Institut Bauen und Umwelt e.V. Tel +49 (0)30 3087748- 0
Panoramastr.1 Fax +49 (0)30 3087748- 29
10178 Berlin Mail info@ibu-epd.com
Deutschland Web www.ibu-epd.com
Programmhalter
Institut Bauen und Umwelt e.V. Tel +49 (0)30 3087748- 0
Panoramastr.1 Fax +49 (0)30 3087748- 29
10178 Berlin Mail info@ibu-epd.com
Deutschland Web www.ibu-epd.com
Ersteller der Ökobilanz
thinkstep AG Tel +49 711 341817-0
Hauptstraße 111- 113 Fax +49 711 341817-25
70771 Leinfelden-Echterdingen Mail info@thinkstep.com
Germany Web http://www.thinkstep.com
Inhaber der Deklaration
Sto SE & Co. KGaA Tel +49 7744 57-1010
Ehrenbachstr. 1 Fax +49 7744 57-2010
79780 Stühlingen Mail infoservice@sto.com
Germany Web www.sto.com
