UMWELT-PRODUKTDEKLARATION
nach ISO 14025 und EN 15804+A2
Deklarationsinhaber Bundesverband der Gipsindustrie e.V.
Herausgeber Institut Bauen und Umwelt e.V. (IBU)
Programmhalter Institut Bauen und Umwelt e.V. (IBU)
Deklarationsnummer EPD-BVG-20210342-IBE1-DE
Ausstellungsdatum 04.04.2022
Gültig bis 03.04.2027
GIPSPLATTE - LOCHPLATTE
Bundesverband der Gipsindustrie e.V.
www.ibu-epd.com | https://epd-online.com
1. Allgemeine Angaben
Bundesverband der Gipsindustrie e.V. GIPSPLATTE - LOCHPLATTE
Programmhalter Inhaber der Deklaration
IBU – Institut Bauen und Umwelt e.V. Bundesverband der Gipsindustrie e.V.
Panoramastr. 1 Kochstraße 6-7
10178 Berlin 10969 Berlin
Deutschland
Deklarationsnummer Deklariertes Produkt/deklarierte Einheit
EPD-BVG-20210342-IBE1-DE Gipsplatte - Lochplatte nach /DIN EN 14190/
1 m2 (8,5 kg)
Diese Deklaration basiert auf den Produktkategorien- Gültigkeitsbereich:
Regeln: Die EPD gilt für die Mitgliedsunternehmen des
Gipsplatten, 01.2019 Bundesverbandes der Gipsindustrie e.V. gemäß
(PCR geprüft und zugelassen durch den unabhängigen aktueller Mitgliederliste auf https://www.gips.de/epd-
Sachverständigenrat (SVR)) ansprechpartner/gipsplatten/ für die in
Deutschland hergestellten Produkte. Die Ökobilanz
Ausstellungsdatum berücksichtigt spezifische Informationen der Hersteller
04.04.2022 und der Zulieferer von Komponenten für den gesamten
Lebenszyklus.
Gültig bis
03.04.2027 Der Inhaber der Deklaration haftet für die
zugrundeliegenden Angaben und Nachweise; eine
Haftung des IBU in Bezug auf Herstellerinformationen,
Ökobilanzdaten und Nachweise ist ausgeschlossen.
Die EPD wurde nach den Vorgaben der EN 15804+A2
erstellt. Im Folgenden wird die Norm vereinfacht als EN 15804
bezeichnet.
Verifizierung
Die Europäische Norm EN 15804 dient als Kern-PCR
Unabhängige Verifizierung der Deklaration und
Angaben gemäß ISO 14025:2010
Dipl. Ing. Hans Peters intern x extern
(Vorstandsvorsitzender des Instituts Bauen und Umwelt e.V.)
Dr. Alexander Röder Dr.-Ing. Wolfram Trinius,
(Geschäftsführer Instituts Bauen und Umwelt e.V.) Unabhängige/-r Verifizierer/-in
2. Produkt
2.1 Produktbeschreibung/Produktdefinition bieten.
Die Deklaration umfasst 1 m2 Gipsplatte - Lochplatte Quadratische gelochte Gipsplatten bezeichnet man als
mit einem Flächengewicht von 8,5 kg/m2. Gipsplattenkassetten.
Die Löcher können in verschiedener Form, z.B. als
Für das Inverkehrbringen des Produkts in der Rundloch oder Schlitz und in verschiedener Größe
EU/EFTA (mit Ausnahme der Schweiz) gilt die gestaltet sein.
Verordnung (EU) Nr. 305/2011(CPR). Die Produkte
benötigen eine Leistungserklärung unter Der Einsatz kann in öffentlichen, privaten oder
Berücksichtigung von DIN EN 14190:2014-09 gewerblich genutzten Gebäuden erfolgen.
Gipsplatten-Produkte aus der Weiterverarbeitung -
Begriffe, Anforderungen und Prüfverfahren und die 2.3 Technische Daten
CE-Kennzeichnung. Für die Verwendung gelten die Technische Daten sind den Informationen der
jeweiligen nationalen Bestimmungen. Hersteller zu entnehmen. Aufgrund der ständigen
Fortschreibung technischer Normen oder Zulassungen
2.2 Anwendung erfolgt keine Aufführung im Rahmen der Umwelt-
Gipsplatten - Lochplatten gehören zu den Produktdeklaration.
Gipsplattenprodukten aus der Weiterverarbeitung. Angaben zu wesentlichen Anforderungen können dem
Diese sind für die Verwendung in Wänden oder CE-Zeichen und/oder der Leistungserklärung
Decken vorgesehen, und können individuell als entnommen werden /Bauproduktenverordnung/.
freistehende oder abgehängte Bekleidung funktionale,
ästhetische oder dekorative Lösungen für Innenräume
2 Umwelt-Produktdeklaration Bundesverband der Gipsindustrie e.V. – GIPSPLATTE - LOCHPLATTE / Tool
Bei den Herstellern können aktuelle technische % Recyclingpapier (für Karton) und 3,5 % mineralische
Informationen abgefragt werden: Zuschläge und bauchemische Verbindungen.
https://www.gips.de/epd-ansprechpartner/gipsplatten/ Für die Betrachtung ist ein durchschnittlicher
Lochanteil von 15 % einer nicht gelochten Gipsplatte
mit 12,5 mm Dicke zugrundegelegt worden.
Leistungswerte des Produkts entsprechen der Angabe zu SVHC, CMR-Stoffen Kat. 1A oder 1B
Leistungserklärung in Bezug auf dessen wesentliche und Bioziden:
Merkmale gemäß der DIN EN 14190:2014-09 Das Produkt enthält Stoffe der ECHA-Liste der
Gipsplatten-Produkte aus der Weiterverarbeitung - für eine Zulassung in Frage kommenden besonders
Begriffe, Anforderungen und Prüfverfahren. besorgniserregenden Stoffe (en: Substances of Very
High Concern – SVHC) (Datum 16.04.2021) oberhalb
von 0,1 Massen-% /ECHA2021/: nein.
2.4 Lieferzustand Das Produkt enthält weitere CMR-Stoffe der
Gipsplatten - Lochplatten können in unterschiedlichen Kategorie 1A oder 1B, die nicht auf der Kandidatenliste
Abmessungen als Platte oder Kassette geliefert stehen, oberhalb von 0,1 Massen-% in mindestens
werden, die sowohl unterschiedliche Dicken wie auch einem Teilerzeugnis: nein.
individuelle Anforderungen berücksichtigen können. Dem vorliegenden Bauprodukt wurden Biozidprodukte
zugesetzt oder es wurde mit Biozidprodukten
behandelt (es handelt sich damit um
2.5 Grundstoffe/Hilfsstoffe eine behandelte Ware im Sinne der
Gipsplatten werden aus Stuckgips und Zusatzstoffen Biozidprodukteverordnung (EU) Nr. 528/2012): nein.
für den Gipskern (u.a. Stärke und Schaummittel) sowie
hochwertigem, mehrfach vergautschtem Karton auf 2.6 Herstellung
großen Bandanlagen im kontinuierlichen Betrieb Der Herstellungsprozess umfasst die in Abbildung 1
hergestellt. gezeigten Schritte.
Die für eine durchschnittliche Betrachtung angesetzte
Menge an Grundstoffen umfasst rund 93 % Gips, 3,5
Abbildung 1: Fertigungsprozess von Gipsplatten nach
/Gips-Datenbuch/ In der nachgeschalteten Bearbeitung werden die
Platten durch Stanzen, Fräsen oder Bohren gelocht.
- Zulauf des Kartons unten, der die Sichtseite der
Platte bildet und für die Kantenformung angeritzt wird Die herstellenden Unternehmen verfügen über ein
(1) Qualitätsmanagementsystem und sind nach /DIN EN
- Zulauf von Gipsbrei mit Verteilung durch die ISO 9001/ zertifiziert.
Formstation mit gleichzeitigem Kartonzulauf von oben
(2–3) 2.7 Umwelt und Gesundheit während der
- Abbindestrecke mit Schere als Schneidevorrichtung Herstellung
(4–5) Die Herstellung von Gipsplatten erfolgt in
- Wendetisch mit Eintrag in einen Mehretagentrockner emissionsschutzrechtlich genehmigten Anlagen nach
(6–8) den Vorgaben des Bundes-Immissionsschutzgesetzes.
Die Werke verfügen über ein
- Plattenaustrag mit Besäumung der Querkanten und Energiemanagementsystem nach /DIN EN ISO
Plattenbündelung (9–11) 50001/. Ab einer kumulierten Feuerungswärmeleistung
3 Umwelt-Produktdeklaration Bundesverband der Gipsindustrie e.V. – GIPSPLATTE - LOCHPLATTE / Tool
von > 20 MW sind Gipswerke dem Europäischen 2.13 Außergewöhnliche Einwirkungen
Emissionshandel unterstellt. Unterhalb dessen erfolgt
eine Kontrolle der Einhaltung der Klimaschutzziele Brand
über den deutschen Brennstoffemissionshandel. Gipsplatten bieten im Hinblick auf ihre geringe Dicke
sehr guten Feuerschutz. Das ist darin begründet, dass
2.8 Produktverarbeitung/Installation der Gipskern etwa 20 % Kristallwasser enthält,
Die Verarbeitung der Produkte erfolgt nach den welches bei Brandeinwirkung verdampft und dabei
einschlägigen Merkblättern des Bundesverbandes der durch Umwandlung Energie verzehrt.
Gipsindustrie e.V. und der Hersteller.
Gemäß Anhang B der /DIN EN 520/ werden
Beim Zuschneiden, Sägen oder Schleifen der Gipsplatten hinsichtlich ihres Brandverhaltens in der
Gipsprodukte ist gemäß /TRGS 900/ der Regel A2-s1, d0 klassifiziert. Bei dieser Klassifizierung
Arbeitsplatzgrenzwert von 6 mg/m3 alveolengängiger nach /DIN EN 13501-1/ bedeutet:
Staub (A-Staub) für Calciumsulfat als Schichtmittelwert A2 = nichtbrennbar, s1 = kein Rauch, d0 = kein
einzuhalten. brennendes Abfallen/Abtropfen.
Die in den Lochplatten eingesetzten Glasfasern sind
sogenannte Endlosfilament-Glasfasern, die mit
definiertem Durchmesser hergestellt werden. Fasern Wasser
mit einem Durchmesser über 3 Mikrometer sind nicht Alle Gipsprodukte sind, sofern nicht vom Hersteller
lungengängig. Nur solche werden in Lochplatten ausdrücklich für diesen Zweck vorgesehen, vor
eingesetzt; diese spleißen auch bei einer andauernder Durchfeuchtung zu schützen.
Weiterverarbeitung nicht auf. Damit entstehen auch Für die Beseitigung von durch Überflutung
keine "Faserstäube" nach /TRGS 521/. entstandenen Schäden an Bauteilen aus Gips ist ein
/Merkblatt Überflutung/ beim Bundesverband der
Gipsindustrie e.V. verfügbar.
2.9 Verpackung
Gipsplatten werden palettiert und nicht verpackt
angeliefert. Die verwendeten Holzpaletten gibt es als
Mehrweg- oder Einwegpaletten. Mechanische Zerstörung
Mechanische Beschädigungen können grundsätzlich
2.10 Nutzungszustand aufgrund der Reparaturfreundlichkeit der
Die Nutzungsdauer der hier betrachteten Gipsplatten Gipsplatten mit Fugenspachtel
ist im Regelfall als Innenkonstruktion für die gesamte ausgeglichen werden, ohne dass die
Lebensdauer des Gebäudes vorgesehen. Funktionsfähigkeit beeinträchtigt wird.
Eine Beanspruchung von außen erfolgt nicht. Gipsplatten können bei größeren
Beschädigungen problemlos gegen neue
2.11 Umwelt und Gesundheit während der Platten ausgetauscht werden. Folgen auf die Umwelt
Nutzung bei unvorhergesehener mechanischer Zerstörung sind
Während der Nutzungsphase erfolgt keine Freisetzung nicht zu erwarten.
von gefährlichen Stoffen oberhalb der
Grenzwerte des Prüfschemas der /AgBB/. 2.14 Nachnutzungsphase
Gipsplatten wurden vom Fraunhofer Institut für Wiederverwendung
Bauphysik untersucht /Scherer 2010/. Die gelochten Gipsplatten gibt es auch in
Das Untersuchungsergebnis zeigt, dass von den demontierbarer Ausführung zum Wiederverwenden,
Gipsplatten keinerlei Beeinträchtigungen des insbesondere wenn die Deckenhohlräume dauerhaft
Innenraumes ausgehen. zugänglich bleiben sollen.
Recycling
2.12 Referenz-Nutzungsdauer Nach der Gewerbeabfallverordnung sind Gipsabfälle
Die Referenz-Nutzungsdauern sind von den jeweiligen einem Recycling zuzuführen. Der dort gewonnene
Anwendungen abhängig. Recyclinggips kann nach der Behandlung der Platten
Nach der Tabelle „Nutzungsdauern von Bauteilen für in speziell für Gipsabfälle vorgesehenen
Lebenszyklusanalysen nach dem Bewertungssystem Recyclinganlagen nach Zerkleinerung und Abtrennung
Nachhaltiges Bauen (BNB)“ des BBSR, Stand des Kartons dem Herstellungsprozess neuer Platten
Stand 24.02.2017, beträgt diese beispielsweise für zugeführt werden.
Wände gemäß Code-Nummer 353.413 Alternativ kann der wiedergewonnene Gips in anderen
"Sonderkonstruktionen, inklusive Befestigung: für Gips geeigneten Bereichen eingesetzt werden
Akustikdecken, Akustikelemente, Akustikschaum, (Abbinderegler für Zement, Landwirtschaft,
Schallabsorber" 40 Jahre oder gemäß Code 353.111 Düngemittelproduktion).
"Gipskartonbekleidungen" > 50 Jahre /BBSR Die Recyclinganlagen für Gipsabfälle sorgen auch für
Nutzungsdauer/. die Magnetabscheidung noch enthaltener Schrauben
oder Nägel.
Dort abgetrennter Karton kann als Sekundärbrennstoff
Einflüsse auf die Alterung bei Anwendung nach den verwendet oder dem
Regeln der Technik bestehen nicht. Papierrecycling zugeführt werden, abgeschiedene
Die Nutzungsdauer ist für die gesamte Lebensdauer Metalle werden als Schrott verwertet.
des Gebäudes vorgesehen. Eine Beanspruchung von
außen erfolgt nicht. 2.15 Entsorgung
Die Entsorgung erfolgt nach dem /Abfallschlüssel/:
4 Umwelt-Produktdeklaration Bundesverband der Gipsindustrie e.V. – GIPSPLATTE - LOCHPLATTE / Tool
17 08 02 Baustoffe auf Gipsbasis mit Ausnahme
derjenigen, die unter 17 08 01 fallen 2.16 Weitere Informationen
www.gips.de
Baustoffe auf Gipsbasis halten die
Ablagerungsbedingungen ab Deponieklasse I der
/Deponieverordnung/ für den Fall der Beseitigung ein.
3. LCA: Rechenregeln
3.1 Deklarierte Einheit Annäherungen und Abschätzungen für die Prozesse
Die deklarierte Einheit ist 1m² Gipsplatte- Lochplatte und Materialien getroffen.
nach /DIN EN 14190/ mit einem Flächengewicht von Für Modul C1 wird ein verlustfreier (100 %) manueller
8,5 kg. Ausbau mit handgeführten Werkzeugen angenommen.
In der Berechnung des End-of-Life sind keine Verluste
Deklarierte Einheit (z. B. Sammelverluste) beim Rückbau berücksichtigt.
Bezeichnung Wert Einheit Die gesamte hergestellte Menge wird innerhalb des
Deklarierte Einheit 1 m2 Recyclings aufbereitet (Szenario 1). In einem weiteren
Szenario erfolgt die Deklaration eines
Deponierungsszenario (Szenario 2).
3.4 Abschneideregeln
3.2 Systemgrenze In Übereinstimmung mit der Zieldefinition wurden alle
Typ der EPD gemäß /EN 15804/ von der Wiege bis relevanten Input- und Output-Flüsse, die im
zum Werkstor mit Zusammenhang mit dem betrachteten Produkt
- Optionen (A4–A5), auftreten, identifiziert und quantifiziert.
- Module C1–C4 und In der Ökobilanz werden somit alle verfügbaren Daten
- Modul D aus dem Produktionsprozess berücksichtigt, d. h. alle
(A1–A3 + C + D und zusätzliche Module: A4 und A5). verwendeten Rohstoffe, die verwendete
Wärmeenergie und der Stromverbrauch.
Die Module A1–A3 (Produktionsstadium) enthalten die Damit werden auch Material- und Energieflüsse
Rohstoffproduktion unter Berücksichtigung deutscher berücksichtigt, die weniger als 1 % der Masse oder
Randbedingungen und deren Transporte, die Energie beitragen. Die Vorgabe, dass höchstens 5 %
Energiebereitstellung (Strom-Mix Deutschland) sowie des Energie- und Masseneinsatzes vernachlässigt
Herstellungsprozesse, die für die Produktion werden dürfen, wird damit eingehalten.
sämtlicher Komponenten für das Erzeugnis Gipsplatte
erforderlich sind. Da im Allgemeinen die Gipsplatten 3.5 Hintergrunddaten
auf Mehrwegpaletten mit Ladungssicherungsbändern Die verwendeten Datensätze stammen aus /GaBi/-
zur Baustelle transportiert werden ist keine Datenbanken.
Verpackung berücksichtigt. Die zugrundeliegende Hintergrunddatenbank basiert
auf der Version /GaBi/ 2021, Service Pack 40/CUP
Modul A4 enthält den Transport zur Baustelle. 2020.1. Die /GaBi/-Datenbank liefert die
Lebenszyklusinventardaten für Roh- und
Modul A5 umfasst den Einbau auf der Baustelle. Eine Prozessmaterialien, Transporte und Energie.
Entsorgung etwaiger Verpackung ist hier nicht
erforderlich (unverpacktes Produkt auf 3.6 Datenqualität
Mehrwegpaletten). Die Datenqualität der Sachbilanzinventare wird
bewertet anhand ihrer Präzision (gemessen,
Modul C1 deklariert den manuellen Rückbau. berechnet, Literaturwerte oder geschätzt),
Vollständigkeit (z.B. nicht berichtete Emissionen),
Modul C2 enthält den Transport zum Ort der Konsistenz (Grad der Einheitlichkeit der angewandten
Verwertung. Methoden) und Repräsentativität (geographisch,
zeitlich, technologisch).
Modul C3 umfasst das Zerkleinern und Aufbereiten der Um diesen Aspekten gerecht zu werden und somit
Gipsprodukte. zuverlässige Ergebnisse sicherzustellen, wurden
Industriedaten aus erster Hand zusammen mit
Modul C4 wird in der Regel nicht betrachtet, da die konsistenten Hintergrunddaten aus den /GaBi/ 2021-
Gewerbeabfallverordnung eine Zuführung von Datenbanken verwendet.
Gipsplatten zum Recycling vorsieht. In der
vorliegenden Ökobilanz wird zusätzlich ein 3.7 Betrachtungszeitraum
Deponierungsszenario berechnet, um Die Erfassung der Vordergrunddaten bezieht sich auf
Legalausnahmen der Gewerbeabfallverordnung mit das Jahr 2020.
abzudecken.
3.8 Allokation
Modul D enthält potenzielle Gutschriften des Die verwendeten Allokationsverfahren in
Gipsrecyclings. Hintergrunddaten (Materialien und Energie), die aus
den /GaBi/-Datenbanken stammen, sind online unter
http://www.gabi-software.com dokumentiert.
3.3 Abschätzungen und Annahmen
Für die Modellierung der Szenarien im Lebenszyklus Alle verwendeten Verbrennungsprozesse werden
wurden in den entsprechenden Modulen
5 Umwelt-Produktdeklaration Bundesverband der Gipsindustrie e.V. – GIPSPLATTE - LOCHPLATTE / Tool
durch Teilstrombetrachtungen der jeweiligen Durchschnittsdaten für elektrische Energie und
Materialien abgebildet. thermische Energie aus Erdgas.
Für alle Abfallverbrennungsanlagen wird ein R1-Faktor 3.9 Vergleichbarkeit
von größer 0,6 angenommen. Grundsätzlich ist eine Gegenüberstellung oder die
Bewertung von EPD-Daten nur möglich, wenn alle zu
Umweltlasten aus Verbrennungsprozessen im vergleichenden Datensätze nach EN 15804 erstellt
Errichtungs-, Nutzungs- und Entsorgungsstadium wurden und der Gebäudekontext bzw. die
werden dem Modul zugeordnet, in dem sie entstehen. produktspezifischen Leistungsmerkmale berücksichtigt
Potenzielle Nutzen aus diesen Prozessen werden dem werden.
Modul D zugeordnet.
Die verwendete Hintergrunddatenbank ist /GaBi/ ts
Die aus der Energiesubstitution resultierenden (SP40).
potenziellen Gutschriften erfolgen über deutsche
4. LCA: Szenarien und weitere technische Informationen
Charakteristische Produkteigenschaften
Biogener Kohlenstoff
Bezeichnung Wert Einheit
Zum Recycling (Szenario 1) 8,5 kg
Informationen zur Beschreibung des biogenen Zur Deponierung (Szenario 2) 8,5 kg
Kohlenstoffgehalts am Werkstor
Bezeichnung Wert Einheit Wiederverwendungs- Rückgewinnungs- und
Biogener Kohlenstoff im Produkt 0,13 kg C Recyclingpotential (D), relevante Szenarioangaben
Der Anteil an biogenem Kohlenstoff resultiert aus der Modul D enthält potenzielle Gutschriften für die
Kartonlage der Gipsplatte. Dabei wird von einem Substitution von Naturgips aus dem Recyclingprozess
Kohlenstoffgehalt von ca. 0,43 kg pro kg Karton (Modul C3).
ausgegangen.
Technische Informationen über die Anwendung sind
die Grundlage für die Entwicklung von spezifischen
Szenarien im Kontext einer Gebäudebewertung.
Transport zu Baustelle (A4)
Bezeichnung Wert Einheit
Transport Distanz 100 km
Auslastung (einschließlich
60 %
Leerfahrten)
Die EPD deklariert eine Transportdistanz von 100 km
für A4. Dies ermöglicht die einfache Umrechnung
spezifischer Transportentfernungen auf
Gebäudeebene.
Einbau ins Gebäude (A5)
Der Einbau ins Gebäude umfasst den Stromverbrauch
zum Verschrauben der Gipsplatten. Die Schrauben
selbst sind nicht Teil der Betrachtung.
Einbau ins Gebäude (A5)
Bezeichnung Wert Einheit
Stromverbrauch 0,0025 kWh
Ende des Lebenswegs (C1–C4)
Die Gipsplatten werden manuell ausgebaut und per
LKW zu einer Recyclinganlage (Szenario 1) bzw. zur
Deponierung (Szenario 2) transportiert. Modul C2 wird
jeweils mit 50 km berechnet.
6 Umwelt-Produktdeklaration Bundesverband der Gipsindustrie e.V. – GIPSPLATTE - LOCHPLATTE / Tool
5. LCA: Ergebnisse
Die folgende Tabelle zeigt die Ökobilanzergebnisse für den Lebenszyklus von 1m² Gipsplatten. Anzumerken ist,
dass im Entsorgungsstadium für die Gipsplatten 2 Szenarien berechnet werden, die nach dem für beide
Szenarien gleichen Rückbau (C1) beginnen und sich durch unterschiedliche Aufwendungen bei der Entsorgung
unterscheiden:
Szenario 1 beinhaltet die Annahme eines 100%-igen Recyclingszenarios mit den Schritten C2, C3/1 und D/1. In
diesem Szenario erfolgt keine Deponierung, deswegen gibt es keine Beiträge zu Indikatoren in C4/1
(Beseitigung), die mit Null in der nachfolgenden Tabelle aufgeführt werden.
Szenario 2 beinhaltet die vollständige Beseitigung auf einer Deponie mit den Schritten C2 und C4/2. Für eine
Deponierung ist keine Abfallbehandlung erforderlich, deswegen ist das Modul C3/2 bei allen Indikatoren mit Null
versehen und in der nachfolgenden Tabelle so aufgeführt. Ebenso erfolgen keine Gutschriften im Modul D/2,
welches deshalb ebenfalls mit Null dargestellt wird.
Wichtiger Hinweis:
EP-freshwater: Dieser Indikator wurde in Übereinstimmung mit dem Charakterisierungsmodell (EUTREND-
Modell, Struijs et al., 2009b, wie in ReCiPe umgesetzt; http://eplca.jrc.ec.europa.eu/LCDN/developerEF.xhtml) als
„kg P-Äq.“ berechnet.
ANGABE DER SYSTEMGRENZEN (X = IN ÖKOBILANZ ENTHALTEN; ND = MODUL ODER INDIKATOR
NICHT DEKLARIERT; MNR = MODUL NICHT RELEVANT)
Stadium der Gutschriften
Produktionsstadiu Errichtung und Lasten
Nutzungsstadium Entsorgungsstadium
m des außerhalb der
Bauwerks Systemgrenze
7 Umwelt-Produktdeklaration Bundesverband der Gipsindustrie e.V. – GIPSPLATTE - LOCHPLATTE / Tool
gnugrosrevffotshoR
tropsnarT gnulletsreH
mov
tropsnarT
muz
relletsreH
trosgnudnewreV
egatnoM
gnudnewnA/gnuztuN gnutlahdnatsnI
rutarapeR ztasrE gnureuenrE
sad rüf
ztasnieeigrenE
sed
nebierteB seduäbeG
sad rüf
ztasnieressaW
sed
nebierteB seduäbeG
ssirbA/uabkcüR
tropsnarT
gnuldnahebllafbA
gnugitieseB
,-sgnudnewrevredeiW -sgnunniwegkcüR
redo
laiznetopgnilcyceR
A1 A2 A3 A4 A5 B1 B2 B3 B4 B5 B6 B7 C1 C2 C3 C4 D
X X X X X ND ND MNR MNR MNR ND ND X X X X X
ERGEBNISSE DER ÖKOBILANZ – UMWELTAUSWIRKUNGEN nach EN 15804+A2: 1 m2 = 8,5 kg Gipsplatte
- Lochplatte
Kernindikator Einheit A1-A3 A4 A5 C1 C2 C3/1 C3/2 C4/1 C4/2 D/1 D/2
GWP-total [kg CO2-Äq.] 1,08E+0 9,66E-2 1,01E-3 0,00E+0 5,34E-2 5,87E-1 0,00E+0 0,00E+0 6,13E-1 -1,82E-2 0,00E+0
GWP-fossil [kg CO2-Äq.] 1,55E+0 9,24E-2 1,01E-3 0,00E+0 5,11E-2 5,87E-1 0,00E+0 0,00E+0 6,13E-1 -1,82E-2 0,00E+0
GWP-biogenic [kg CO2-Äq.] -4,71E-1 4,25E-3 3,35E-6 0,00E+0 2,35E-3 4,46E-2 0,00E+0 0,00E+0 4,43E-2 6,74E-5 0,00E+0
GWP-luluc [kg CO2-Äq.] 2,65E-3 2,19E-6 1,46E-6 0,00E+0 1,21E-6 1,49E-4 0,00E+0 0,00E+0 3,71E-4 -1,32E-4 0,00E+0
ODP [kg CFC11-Äq.] 1,41E-10 9,71E-18 2,21E-17 0,00E+0 5,37E-18 2,26E-15 0,00E+0 0,00E+0 4,78E-16 -3,51E-17 0,00E+0
AP [mol H+-Äq.] 2,42E-3 8,67E-5 2,22E-6 0,00E+0 4,79E-5 2,27E-4 0,00E+0 0,00E+0 9,25E-4 -6,72E-5 0,00E+0
EP-freshwater [kg PO4-Äq.] 9,63E-6 1,97E-8 2,69E-9 0,00E+0 1,09E-8 2,74E-7 0,00E+0 0,00E+0 2,21E-7 -6,20E-8 0,00E+0
EP-marine [kg N-Äq.] 7,78E-4 2,63E-5 4,93E-7 0,00E+0 1,45E-5 5,03E-5 0,00E+0 0,00E+0 2,38E-4 -2,81E-5 0,00E+0
EP-terrestrial [mol N-Äq.] 8,12E-3 2,94E-4 5,18E-6 0,00E+0 1,63E-4 5,29E-4 0,00E+0 0,00E+0 2,62E-3 -3,20E-4 0,00E+0
POCP [kg NMVOC-Äq.] 2,06E-3 7,68E-5 1,35E-6 0,00E+0 4,25E-5 1,38E-4 0,00E+0 0,00E+0 7,21E-4 -7,15E-5 0,00E+0
ADPE [kg Sb-Äq.] 2,09E-7 2,76E-9 2,91E-10 0,00E+0 1,53E-9 2,97E-8 0,00E+0 0,00E+0 1,16E-8 -1,77E-9 0,00E+0
ADPF [MJ] 2,27E+1 1,30E+0 1,77E-2 0,00E+0 7,21E-1 1,80E+0 0,00E+0 0,00E+0 1,69E+0 -2,50E-1 0,00E+0
[m³ Welt-Äq.
WDP 1,04E-1 1,80E-4 2,19E-4 0,00E+0 9,96E-5 2,24E-2 0,00E+0 0,00E+0 1,35E-2 -1,09E-3 0,00E+0
entzogen]
GWP = Globales Erwärmungspotenzial; ODP = Abbaupotenzial der stratosphärischen Ozonschicht; AP = Versauerungspotenzial von Boden und
Wasser; EP = Eutrophierungspotenzial; POCP = Bildungspotenzial für troposphärisches Ozon; ADPE = Potenzial für die Verknappung von
Legende
abiotischen Ressourcen – nicht fossile Ressourcen (ADP – Stoffe); ADPF = Potenzial für die Verknappung abiotischer Ressourcen – fossile
Brennstoffe (ADP – fossile Energieträger); WDP = Wasser-Entzugspotenzial (Benutzer)
ERGEBNISSE DER ÖKOBILANZ – INDIKATOREN ZUR BESCHREIBUNG DES RESSOURCENEINSATZES
nach EN 15804+A2: 1 m2 = 8,5 kg Gipsplatte - Lochplatte
Indikator Einheit A1-A3 A4 A5 C1 C2 C3/1 C3/2 C4/1 C4/2 D/1 D/2
PERE [MJ] 3,11E+0 4,11E-3 7,84E-3 0,00E+0 2,27E-3 4,96E+0 0,00E+0 0,00E+0 4,38E+0 -2,58E-2 0,00E+0
PERM [MJ] 4,16E+0 0,00E+0 0,00E+0 0,00E+0 0,00E+0 -4,16E+0 0,00E+0 0,00E+0 -4,16E+0 0,00E+0 0,00E+0
PERT [MJ] 7,26E+0 4,11E-3 7,84E-3 0,00E+0 2,27E-3 8,00E-1 0,00E+0 0,00E+0 2,21E-1 -2,58E-2 0,00E+0
PENRE [MJ] 2,27E+1 1,31E+0 1,77E-2 0,00E+0 7,22E-1 1,80E+0 0,00E+0 0,00E+0 1,69E+0 -2,51E-1 0,00E+0
PENRM [MJ] 0,00E+0 0,00E+0 0,00E+0 0,00E+0 0,00E+0 0,00E+0 0,00E+0 0,00E+0 0,00E+0 0,00E+0 0,00E+0
PENRT [MJ] 2,27E+1 1,31E+0 1,77E-2 0,00E+0 7,22E-1 1,80E+0 0,00E+0 0,00E+0 1,69E+0 -2,51E-1 0,00E+0
SM [kg] 4,50E+0 0,00E+0 0,00E+0 0,00E+0 0,00E+0 0,00E+0 0,00E+0 0,00E+0 0,00E+0 0,00E+0 0,00E+0
RSF [MJ] 0,00E+0 0,00E+0 0,00E+0 0,00E+0 0,00E+0 0,00E+0 0,00E+0 0,00E+0 0,00E+0 0,00E+0 0,00E+0
NRSF [MJ] 0,00E+0 0,00E+0 0,00E+0 0,00E+0 0,00E+0 0,00E+0 0,00E+0 0,00E+0 0,00E+0 0,00E+0 0,00E+0
FW [m³] 5,34E-3 7,37E-6 9,07E-6 0,00E+0 4,08E-6 9,25E-4 0,00E+0 0,00E+0 4,27E-4 -3,56E-5 0,00E+0
PERE = Erneuerbare Primärenergie als Energieträger; PERM = Erneuerbare Primärenergie zur stofflichen Nutzung; PERT = Total
erneuerbare Primärenergie; PENRE = Nicht-erneuerbare Primärenergie als Energieträger; PENRM = Nicht-erneuerbare Primärenergie
Legende
zur stofflichen Nutzung; PENRT = Total nicht erneuerbare Primärenergie; SM = Einsatz von Sekundärstoffen; RSF = Erneuerbare
Sekundärbrennstoffe; NRSF = Nicht-erneuerbare Sekundärbrennstoffe; FW = Nettoeinsatz von Süßwasserressourcen
ERGEBNISSE DER ÖKOBILANZ –ABFALLKATEGORIEN UND OUTPUTFLÜSSE nach EN 15804+A2:
1 m2 = 8,5 kg Gipsplatte - Lochplatte
Indikator Einheit A1-A3 A4 A5 C1 C2 C3/1 C3/2 C4/1 C4/2 D/1 D/2
HWD [kg] 1,05E-6 1,27E-10 7,32E-12 0,00E+0 7,00E-11 7,47E-10 0,00E+0 0,00E+0 2,58E-8 -1,27E-8 0,00E+0
NHWD [kg] 1,75E-2 1,33E-4 1,26E-5 0,00E+0 7,38E-5 1,28E-3 0,00E+0 0,00E+0 8,51E+0 -5,31E-5 0,00E+0
RWD [kg] 2,98E-4 1,40E-6 2,69E-6 0,00E+0 7,75E-7 2,74E-4 0,00E+0 0,00E+0 1,92E-5 -4,46E-6 0,00E+0
CRU [kg] 0,00E+0 0,00E+0 0,00E+0 0,00E+0 0,00E+0 0,00E+0 0,00E+0 0,00E+0 0,00E+0 0,00E+0 0,00E+0
MFR [kg] 0,00E+0 0,00E+0 0,00E+0 0,00E+0 0,00E+0 2,30E+0 0,00E+0 0,00E+0 0,00E+0 0,00E+0 0,00E+0
MER [kg] 0,00E+0 0,00E+0 0,00E+0 0,00E+0 0,00E+0 0,00E+0 0,00E+0 0,00E+0 0,00E+0 0,00E+0 0,00E+0
EEE [MJ] 0,00E+0 0,00E+0 0,00E+0 0,00E+0 0,00E+0 0,00E+0 0,00E+0 0,00E+0 0,00E+0 0,00E+0 0,00E+0
EET [MJ] 0,00E+0 0,00E+0 0,00E+0 0,00E+0 0,00E+0 0,00E+0 0,00E+0 0,00E+0 0,00E+0 0,00E+0 0,00E+0
HWD = Gefährlicher Abfall zur Deponie; NHWD = Entsorgter nicht gefährlicher Abfall; RWD = Entsorgter radioaktiver Abfall; CRU =
Legende Komponenten für die Wiederverwendung; MFR = Stoffe zum Recycling; MER = Stoffe für die Energierückgewinnung; EEE = Exportierte
Energie – elektrisch; EET = Exportierte Energie – thermisch
ERGEBNISSE DER ÖKOBILANZ – zusätzliche Wirkungskategorien nach EN 15804+A2-optional:
1 m2 = 8,5 kg Gipsplatte - Lochplatte
Indikator Einheit A1-A3 A4 A5 C1 C2 C3/1 C3/2 C4/1 C4/2 D/1 D/2
[Krankheitsf
PM 6,35E-8 4,70E-10 1,86E-11 0,00E+0 2,60E-10 1,90E-9 0,00E+0 0,00E+0 1,15E-8 -3,05E-8 0,00E+0
älle]
[kBq U235-
IRP 3,66E-2 2,00E-4 4,41E-4 0,00E+0 1,11E-4 4,49E-2 0,00E+0 0,00E+0 1,98E-3 -8,17E-4 0,00E+0
Äq.]
ETP-fw [CTUe] 1,27E+1 9,24E-1 7,57E-3 0,00E+0 5,11E-1 7,72E-1 0,00E+0 0,00E+0 9,66E-1 -1,76E-1 0,00E+0
HTP-c [CTUh] 2,06E-10 1,74E-11 2,09E-13 0,00E+0 9,61E-12 2,13E-11 0,00E+0 0,00E+0 1,43E-10 -3,81E-12 0,00E+0
HTP-nc [CTUh] 1,09E-8 7,43E-10 7,70E-12 0,00E+0 4,11E-10 7,86E-10 0,00E+0 0,00E+0 1,58E-8 -2,13E-10 0,00E+0
SQP [-] 6,60E+0 3,35E-3 5,63E-3 0,00E+0 1,85E-3 5,75E-1 0,00E+0 0,00E+0 3,53E-1 -7,86E-2 0,00E+0
PM = Potenzielles Auftreten von Krankheiten aufgrund von Feinstaubemissionen; IR = Potenzielle Wirkung durch Exposition des
Menschen mit U235; ETP-fw = Potenzielle Toxizitätsvergleichseinheit für Ökosysteme; HTP-c = Potenzielle Toxizitätsvergleichseinheit
Legende
für den Menschen (kanzerogene Wirkung); HTP-nc = Potenzielle Toxizitätsvergleichseinheit für den Menschen (nicht kanzerogene
Wirkung); SQP = Potenzieller Bodenqualitätsindex
Einschränkungshinweis 1 – gilt für den Indikator „Potenzielle Wirkung durch Exposition des Menschen mit U235“.
Diese Wirkungskategorie behandelt hauptsächlich die mögliche Wirkung einer ionisierenden Strahlung geringer
Dosis auf die menschliche Gesundheit im Kernbrennstoffkreislauf. Sie berücksichtigt weder Auswirkungen, die
auf mögliche nukleare Unfälle und berufsbedingte Exposition zurückzuführen sind, noch auf die Entsorgung
radioaktiver Abfälle in unterirdischen Anlagen. Die potenzielle vom Boden, von Radon und von einigen Baustoffen
ausgehende ionisierende Strahlung wird eben-falls nicht von diesem Indikator gemessen.
Einschränkungshinweis 2 – gilt für die Indikatoren: „Potenzial für die Verknappung abiotischer Ressourcen - nicht
fossile Ressourcen“, „Potenzial für die Verknappung abiotischer Ressourcen - fossile Brennstoffe“, „Wasser-
Entzugspotenzial (Benutzer)“, „Potenzielle Toxizitätsvergleichseinheit für Ökosysteme“, „Potenzielle
Toxizitätsvergleichseinheit für den Menschen - kanzerogene Wirkung“, „Potenzielle Toxizitätsvergleichseinheit für
den Menschen - nicht kanzerogene Wirkung“, „Potenzieller Bodenqualitätsindex".
Die Ergebnisse dieses Umweltwirkungsindikators müssen mit Bedacht angewendet werden, da die
Unsicherheiten bei diesen Ergebnissen hoch sind oder da es mit dem Indikator nur begrenzte Erfahrungen gibt.
6. LCA: Interpretation
Die Nebeneinanderstellung der deklarierten Module Transporte zur Baustelle (A4) und zum Recycling bzw.
zeigt, dass die Herstellungsphase (A1–A3) die zur Deponierung (C2) am Lebensende sind von
Ökobilanz dominiert. geringer Bedeutung.
Daneben spielen die Treibhausgasemissionen in
Modul C3 eine Rolle. In Modul D sind die potenziellen Gutschriften aus dem
Recycling-Prozess sichtbar.
7. Nachweise
Gips ist als Listenstoff in die
7.1 Auslaugung (Sulfat + Schwermetalle) Wassergefährdungsklasse (WGK) 1 (schwach
Das Produkt zeigt bei Analyse nach der wassergefährdend) eingestuft.
/Deponieverordnung/ die für Gips typische Schwermetallgehalte liegen deutlich unterhalb der
Sulfatkonzentration im Sättigungsbereich (ca. 1500 Zuordnungskriterien der Deponieklasse I.
mg/l), weshalb eine Beseitigung erst ab der
Deponieklasse I möglich ist. Die sachgerechte Entsorgung ist anhand der
Parameter vorzunehmen, die u. a. von der Nutzung,
der Sortiertiefe beim Rückbau, der Sammlung -
8 Umwelt-Produktdeklaration Bundesverband der Gipsindustrie e.V. – GIPSPLATTE - LOCHPLATTE / Tool
getrennt oder gemeinsam mit anderen Bauabfällen - 7.3 VOC-Emissionen
und der Aufbereitung abhängen können und in der Die Anforderungen nach dem Prüfschema der
Verantwortlichkeit des Abfallerzeugers zu bestimmen /AgBB/ werden hinsichtlich aller
sind. bestehenden Prüfpunkte erfüllt /Scherer 2010/:
TVOC3 ≤ 10 mg/m3
. Kanzerogene3 EU-Kat. 1 und 2 ≤ 0,01 mg/m3
7.2 Radioaktivität TVOC28 < 1,0 mg/m3
Das Produkt kann mit Gesamtdosisbeiträgen deutlich SVOC28 ≤ 0,1 mg/m3
unterhalb von 0,3 mSv/a, bestimmt aus der Kanzerogene28 EU-Kat. 1 und 2 ≤ 0,001 mg/m3
Indexberechnung nach RP 112 und der Summe VOC28 ohne NIK ≤ 0,1 mg/m3
Radonkonzentration, uneingeschränkt verwendet Summe VOC mit NIK R = Σ Ci/NIKi < 1
werden /Bericht BfS/.
Zum Nachweis der Einhaltung des aktuellen /AgBB/-
Schemas wurde dem Hintergrundbericht ein aktueller
Prüfbericht beigefügt.
8. Literaturhinweise
Normen: 9001:2015); Deutsche und Englische Fassung EN ISO
9001:2015
/DIN 4103-1/
DIN 4103-1:2014-03 /DIN EN 13501-1/
Nichttragende innere Trennwände - Teil 1: DIN EN 13501-1:2019-05
Anforderungen und Nachweise Klassifizierung von Bauprodukten und Bauarten zu
ihrem Brandverhalten - Teil 1: Klassifizierung mit den
/DIN 4103-4/ Ergebnissen aus den Prüfungen zum Brandverhalten
DIN 4103-4:1988-11 von Bauprodukten
Nichttragende innere Trennwände; Unterkonstruktion
in Holzbauart /ISO 14025/
DIN EN ISO 14025:2011-10
/DIN EN 14190/ Umweltkennzeichnungen und -deklarationen - Typ III
DIN EN 14190:2014-09 Gipsplatten-Produkte aus der Umweltdeklarationen - Grundsätze und Verfahren
Weiterverarbeitung - Begriffe, Anforderungen und (ISO 14025:2006); Deutsche und Englische Fassung
Prüfverfahren EN ISO 14025:2011
/DIN 18168-1/ /DIN EN 15804/
DIN 18168-1:2007-04 DIN EN 15804:2020-03
Gipsplatten-Deckenbekleidungen und Unterdecken - Nachhaltigkeit von Bauwerken -
Teil 1: Anforderungen an die Ausführung Umweltproduktdeklarationen - Grundregeln für die
Produktkategorie Bauprodukte; Deutsche Fassung EN
/DIN 18168-2/ 15804:2012+A2:2019
DIN 18168-2:2008-05
Gipsplatten-Deckenbekleidungen und Unterdecken - /DIN EN ISO 50001/
Teil 2: Nachweis der Tragfähigkeit von DIN EN ISO 50001:2018-12
Unterkonstruktionen und Abhängern aus Metall Energiemanagementsysteme - Anforderungen mit
Anleitung zur Anwendung (ISO 50001:2018)
/DIN 18180/
DIN 18180:2014-09 Weitere Literatur:
Gipsplatten - Arten und Anforderungen
/DIN 18181/ /Abfallschlüssel/
DIN 18181:2019-04 AVV - Abfallverzeichnis-Verordnung vom 10.
Gipsplatten im Hochbau - Verarbeitung Dezember 2001 (BGBl. I S. 3379), die zuletzt durch
Artikel 1 der Verordnung vom 30. Juni 2020 (BGBl. I S.
/DIN 18183-1/ 1533) geändert worden ist
DIN 18183-1:2018-05
Trennwände und Vorsatzschalen aus Gipsplatten mit
Metallunterkonstruktionen - Teil 1: Beplankung mit /AgBB/
Gipsplatten AgBB - Anforderungen an die Innenraumluftqualität in
Gebäuden: Gesundheitliche Bewertung der
/DIN EN 520/ Emissionen von flüchtigen organischen Verbindungen
DIN EN 520:2009-12 (VVOC, VOC und SVOC) aus Bauprodukten
Gipsplatten - Begriffe, Anforderungen und Ausschuss zur gesundheitlichen Bewertung von
Prüfverfahren; Deutsche Fassung Bauprodukten
EN 520:2004+A1:2009 https://www.umweltbundesamt.de/themen/gesundheit/
kommissionen-arbeitsgruppen/ausschuss-zur-
/DIN EN ISO 9001/ gesundheitlichen-bewertung-von#agbb-
DIN EN ISO 9001:2015-11 gesundheitliche-bewertung-der-emissionen-von-
Qualitätsmanagementsysteme - Anforderungen (ISO fluchtigen-organischen-verbindungen-aus-
bauprodukten
9 Umwelt-Produktdeklaration Bundesverband der Gipsindustrie e.V. – GIPSPLATTE - LOCHPLATTE / Tool
Beseitigung von durch Überflutung entstandenen
/Bauproduktenverordnung/ Schäden an Bauteilen aus Gips oder an Gipsputzen
VERORDNUNG (EU) Nr. 305/2011 DES BVG Informationsdienst Nr. 01
EUROPÄISCHEN PARLAMENTS UND DES RATES Veröffentlicht auf:
vom 9. März 2011 zur Festlegung harmonisierter www.gips.de (Rubrik: Download, Publikationen,
Bedingungen für die Vermarktung von Bauprodukten Informationsdienste), Stand: Juni 2013
und zur Aufhebung der Richtlinie 89/106/EWG des
Rates; /Scherer 2010/
ABl. EU L88/5 vom 4.4.2011 Fraunhofer-Institut für Bauphysik IBP, Holzkirchen
Prüfbericht
/BBSR Nutzungsdauer/ Querschnittsuntersuchung zum Emissionspotenzial an
BBSR-Tabelle "Nutzungsdauern von Bauteilen zur flüchtigen organischen Verbindungen von
Lebenszyklusanalyse nach BNB" Gipsbauteilen und Gipsprodukten des
„Informationsportal Nachhaltiges Bauen“ des Wohninnenraums (Juli 2010)
Bundesministeriums für Verkehr, Bau und Veröffentlicht auf: www.gips.de (Rubrik:
Stadtentwicklung: Forschungsvereinigung, Projekte, 2010). Dieser
http://www.nachhaltigesbauen.de/baustoff- Bericht ist durch aktuelle Nachweise zum
undgebaeudedaten/ Hintergrundbericht ergänzt worden.
nutzungsdauern-von-bauteilen.html
Stand 24.02.2017 /TRGS 521/
TRGS 521 "Abbruch-, Sanierungs- und
Instandhaltungsarbeiten mit alter Mineralwolle"
/Bericht BfS/ (Ausgabe: Februar 2008;
Natürliche Radioaktivität in Baumaterialien und die https://www.baua.de/DE/Angebote/Rechtstexte-und-
daraus resultierende Strahlenexposition Technische-Regeln/Regelwerk/TRGS/TRGS-521.html)
Fachbereich Strahlenschutz und Umwelt
Gehrcke, K.; Hoffmann, B.; Schkade, U.; Schmidt, V.; /TRGS 900/
Wichterey, K; TRGS 900 „Arbeitsplatzgrenzwerte“ (Ausgabe: Januar
Bundesamt für Strahlenschutz 2006
Salzgitter, November 2012 BArBl. Heft 1/2006 S. 41-55. Zuletzt geändert und
http://nbn-resolving.de/urn:nbn:de:0221- ergänzt: GMBl 2021, S. 580 [Nr. 25] (vom 23.04.2021))
201210099810
/GaBi/
/Deponieverordnung/ GaBi 10.0 dataset documentation for the
Deponieverordnung vom 27. April 2009 (BGBl. I S. softwaresystem
900), die zuletzt durch Artikel 3 der Verordnung vom 9. and databases, Sphera
Juli 2021 (BGBl. I S. 2598) geändert worden ist Solutions GmBH, Leinfelden-Echterdingen, 2020
(http://documentation.gabi-software.com/)
/ECHA 2021/
European Chemicals Agency (ECHA) /LCA-Tool/
Candidate List of Substances of Very High Concern for BV Gips LCA Tool, version 1.0. erstellt durch Sphera
Authorisation (published in accordance with Article Solutions GmbH
59(10) of the REACH Regulation)
http://echa.europa.eu/de/candidate-list-table , Stand: /PCR/
16. April 2021. PCR Teil A
Institut Bauen und Umwelt e.V., Berlin (Hrsg.):
/Gips-Datenbuch/ Produktkategorie-Regeln für gebäudebezogene
GIPS-Datenbuch Produkte und Dienstleistungen. Teil A: Rechenregeln
Hrsg.: Bundesverband der Gipsindustrie e. V. für die Ökobilanz und Anforderungen an den
Kochstraße 6–7, 10969 Berlin Projektbericht nach EN 15804+A2:2019, Version 1.1.1.
Veröffentlicht auf: www.gips.de (Rubrik: Publikationen
/ Bücher), Stand: Mai 2013 /PCR: Gipsplatten/
Institut Bauen und Umwelt e.V., Berlin (Hrsg.):
/IBU 2021/ Produktkategorie-Regeln für gebäudebezogene
Institut Bauen und Umwelt e.V.: Allgemeine Anleitung Produkte und Dienstleistungen. Teil B: Anforderungen
für das EPD-Programm des Institut Bauen und Umwelt an die EPD für Gipsplatten,Version 1.7.
e.V. (IBU). Version 2.0, Berlin: Institut Bauen und
Umwelt e.V., 2021.
www.ibu-epd.com
/Merkblatt Überflutung/
10 Umwelt-Produktdeklaration Bundesverband der Gipsindustrie e.V. – GIPSPLATTE - LOCHPLATTE / Tool
Herausgeber
Institut Bauen und Umwelt e.V. Tel +49 (0)30 3087748- 0
Panoramastr.1 Fax +49 (0)30 3087748- 29
10178 Berlin Mail info@ibu-epd.com
Deutschland Web www.ibu-epd.com
Programmhalter
Institut Bauen und Umwelt e.V. Tel +49 (0)30 3087748- 0
Panoramastr.1 Fax +49 (0)30 3087748- 29
10178 Berlin Mail info@ibu-epd.com
Deutschland Web www.ibu-epd.com
Ersteller der Ökobilanz
Bundesverband der Gipsindustrie e.V. Tel +49 30 31169822-0
Kochstraße 6-7 Fax +49 30 31169822-9
10969 Berlin Mail info@gips.de
Germany Web www.gips.de
Sphera Solutions GmbH Tel +49 711 341817-0
Hauptstraße 111- 113 Fax +49 711 341817-25
70771 Leinfelden-Echterdingen Mail info@sphera.com
Germany Web www.sphera.com
Inhaber der Deklaration
Bundesverband der Gipsindustrie e.V. Tel +49 30 31169822-0
Kochstraße 6-7 Fax +49 30 31169822-9
10969 Berlin Mail info@gips.de
Germany Web www.gips.de
