UMWELT-PRODUKTDEKLARATION
nach ISO 14025 und EN 15804+A2
Deklarationsinhaber SCHAKO Ferdinand Schad KG
Herausgeber Institut Bauen und Umwelt e.V. (IBU)
Programmhalter Institut Bauen und Umwelt e.V. (IBU)
Deklarationsnummer EPD-SCA-20210175-IBA1-DE
Ausstellungsdatum 09.12.2021
Gültig bis 08.12.2026
Brandschutzklappe BKP-EN
SCHAKO Ferdinand Schad KG
www.ibu-epd.com | https://epd-online.com
1. Allgemeine Angaben
SCHAKO Ferdinand Schad KG Brandschutzklappe BKP-EN
Programmhalter Inhaber der Deklaration
IBU – Institut Bauen und Umwelt e.V. SCHAKO Ferdinand Schad KG
Panoramastr. 1 Steigstraße 25-27
10178 Berlin 78600 Kolbingen
Deutschland Deutschland
Deklarationsnummer Deklariertes Produkt/deklarierte Einheit
EPD-SCA-20210175-IBA1-DE 1 Stk. Brandschutzklappe BKP-EN
Diese Deklaration basiert auf den Produktkategorien- Gültigkeitsbereich:
Regeln: Gegenstand der vorliegenden EPD ist die
Brandschutzklappen und Brandschutzventile und Brandschutzklappe BKP-EN der SCHAKO Ferdinand
Entrauchungsklappen, 11.2017 Schad KG. Die EPD berücksichtigt die Herstellung,
(PCR geprüft und zugelassen durch den unabhängigen den Transport, den Einbau, Rückbau und die
Sachverständigenrat (SVR)) Verwertung und Entsorgung der Brandschutzklappe.
Produktionsstandort des Produkts ist ausschließlich
Ausstellungsdatum das Werk in Meßkirch, Deutschland. Die
09.12.2021 Produktionsdaten beziehen sich auf das Geschäftsjahr
2019.
Gültig bis
08.12.2026 Der Inhaber der Deklaration haftet für die
zugrundeliegenden Angaben und Nachweise; eine
Haftung des IBU in Bezug auf Herstellerinformationen,
Ökobilanzdaten und Nachweise ist ausgeschlossen.
Die EPD wurde nach den Vorgaben der EN 15804+A2
erstellt. Im Folgenden wird die Norm vereinfacht als EN 15804
bezeichnet.
Verifizierung
Die Europäische Norm EN 15804 dient als Kern-PCR
Unabhängige Verifizierung der Deklaration und
Angaben gemäß ISO 14025:2010
Dipl. Ing. Hans Peters intern x extern
(Vorstandsvorsitzender des Instituts Bauen und Umwelt e.V.)
Dr. Alexander Röder Matthias Schulz,
(Geschäftsführer Instituts Bauen und Umwelt e.V.) Unabhängige/-r Verifizierer/-in
2. Produkt
2.1 Produktbeschreibung/Produktdefinition Einbau in leichten Trennwänden mit Metallständerwerk
Bei dem deklarierten Produkt BKP-EN handelt es sich und beidseitiger Beplankung möglich.
um eine Brandschutzklappe. Dieses Bauprodukt wird
als Brandschutzeinrichtung in Lüftungsleitungen Die Brandschutzklappe BKP-EN ist grundsätzlich
eingebaut. Standardmäßig besteht die wartungsfrei. Gegebenenfalls sind Reinigungsarbeiten
Brandschutzklappe aus einem verzinkten durchzuführen.
Stahlgehäuse mit einer eingebauten
Absperrvorrichtung aus Kalziumsilikat. Optional sind Für das Inverkehrbringen des Produkts in der
eine elektrische Auslöseeinheit (Federrücklaufantrieb) EU/EFTA (mit Ausnahme der Schweiz) gilt die
sowie ein Anbaurahmen in passender Größe erhältlich. Verordnung (EU) Nr. 305/2011(CPR). Das Produkt
benötigt eine Leistungserklärung unter
Die Brandschutzklappe BKP-EN kann in Berücksichtigung der DIN EN 15650:2010-09, Lüftung
Lüftungsleitungen in Wänden und Decken eingebaut von Gebäuden - Brandschutzklappen und die CE-
werden. Der Einbau erfolgt in massiven Wänden mit Kennzeichnung.
vollständiger Ausmörtelung. Alternativ kann sie mittels
eines Anbaurahmens an oder entfernt von massiven Für die Verwendung gelten die jeweiligen nationalen
Wänden (von der Decke abgehängt) eingebaut Bestimmungen.
werden. Auf massiven Decken kann der Einbau
stehend mittels Betonsockel erfolgen. Zudem ist der
2 Umwelt-Produktdeklaration SCHAKO Ferdinand Schad KG – BKP-EN
2.2 Anwendung  Kalziumsilikat: 18 %
Dieses Bauprodukt wird als Brandschutzeinrichtung in  Kunststoff (POM, EPDM): 0,9 %
Lüftungsleitungen eingebaut. Im Brandfall schließen
Brandschutzklappen infolge thermischer Auslösung
automatisch. Die Auslösung erfolgt mittels
Schmelzloten („mechanisch“) oder thermoelektrisch Das Produkt enthält Stoffe der ECHA-Liste der für eine
(bei Verwendung von elektrischen Zulassung in Frage kommenden besonders
Federrücklaufantrieben). Somit verhindern besorgniserregenden Stoffe (en: Substances of Very
Brandschutzklappen die Ausbreitung des Brandes und High Concern – SVHC) (Datum 13.08.2020) oberhalb
die Übertragung von Rauch in angrenzende von 0,1 Massen-%: nein.
Brandabschnitte. Die Einbaulage ist dabei unabhängig
von der Luftstromrichtung. Das Produkt enthält weitere CMR-Stoffe der Kategorie
1A oder 1B, die nicht auf der Kandidatenliste stehen,
2.3 Technische Daten oberhalb von 0,1 Massen-% in mindestens einem
Das Produkt erfüllt die Anforderung gemäß Teilerzeugnis: nein.
Produktnorm EN 15650:2010-09 Lüftung von
Gebäuden - Brandschutzklappen sowie gemäß Dem vorliegenden Bauprodukt wurden Biozidprodukte
Prüfnorm EN 1366-2:2015-09, zugesetzt oder es wurde mit Biozidprodukten
Feuerwiderstandsprüfungen für Installationen - Teil 2: behandelt (es handelt sich damit um eine behandelte
Brandschutzklappen. Ware im Sinne der Biozidprodukteverordnung (EU) Nr.
528/2012): nein.
Die Brandschutzklappe ist in verschiedenen Breiten
(100 bis 800 mm), und Höhen (100 bis 250 mm) 2.6 Herstellung
erhältlich. Nach der Anlieferung der jeweiligen Rohstoffe erfolgt
die Vorfertigung der einzelnen Komponenten für das
Bautechnische Daten Produkt.
Bezeichnung Wert Einheit  Bleche für das Gehäuse werden entweder per
100, 150, Stanz- oder Laserschneidverfahren
200, 250, zugeschnitten und anschließend gekantet
Breite 300, 400, mm
oder gewalzt.
500, 600,
 Das Klappenblatt aus Kalziumsilikat wird
700, 800
durch Wasserstrahlschneiden in Form
100, 125,
150, 160, gebracht und gefräst.
Höhe mm
175, 200,  Der optionale Anbaurahmen wird mittels
225, 250 Laserschneiden und Vernieten vorbereitet
Länge 330 mm und nach der Montage mit Gips ausgefüllt.
Klassifizierung Brandschutzklappe EI 90(120)
 Für die optionale thermoelektrische
nach DIN EN 13501-3 (z.B. EI90 (ve, ho -
Auslöseeinheit wird eine Anbauplatte
(ve, ho, i<->o)S) i↔o) S
ausgestanzt, gebogen und anschließend mit
Dichtheitsklasse nach DIN EN
1751 C - dem Federrücklaufantrieb zusammengefügt.
Klassifizierung
Entrauchungsklappe nach DIN EN nicht - Um unnötigen Verschnitt zu vermeiden, werden die
13501-4 (z.B. EI 90 (wew how - relevant jeweiligen Zuschnitte mittels eines Programms optimal
i<->o) S1 500Cmod MAmulti) auf der Rohstoffplatte ausgelegt.
Nach der beschriebenen Vorarbeit werden die
Die Leistungswerte des Produkts entsprechen der einzelnen Komponenten in der zuständigen Abteilung
Leistungserklärung in Bezug auf dessen wesentliche montiert und im Zuge der Qualitätssicherung nach ISO
Merkmale gemäß EN 15650:2010-09, Lüftung von 9001 geprüft. Abschließend wird das Produkt verpackt
Gebäuden - Brandschutzklappen. und für den Versand bereitgestellt.
2.4 Lieferzustand 2.7 Umwelt und Gesundheit während der
Die Brandschutzklappe BKP-EN wird im verpackten Herstellung
Zustand, angeliefert, entweder einzeln in einem Karton Eine programmgestützte, optimale Auslegung des
(Abmessung 500mm x 100mm x 100mm) oder Zuschnitts hilft, unnötige Abfälle zu vermeiden.
mehrere Exemplare mit Folie umwickelt auf einer Betriebsmittel wie Wasser und Öl werden durch
Transportpalette (Abmessung 600mm x 800mm x Sammlung und Wiederverwendung weitestgehend
140mm). recycelt. Des Weiteren ist die SCHAKO KG
zertifizierter Inhaber eines
2.5 Grundstoffe/Hilfsstoffe Umweltmanagementsystems nach ISO 14001.
Bei den folgenden Angaben handelt es sich um
gerundete Massen-%. 2.8 Produktverarbeitung/Installation
BKP-EN 100 (ohne elektrischen Die Technische Dokumentation mit Einbau-, Montage-
Antrieb/Auslöseeinrichtung/Anbaurahmen): und Betriebsanleitung, die Leistungserklärung der
 Stahl verzinkt: 78 % Firma SCHAKO KG sowie weiterführende gängige
 Edelstahl: 2,6 % Verordnungen für den Einbau sind zu beachten.
 Intumeszenzdichtung (Vermiculargraphit auf
einem Glasfasergewebe): 0,5 %
3 Umwelt-Produktdeklaration SCHAKO Ferdinand Schad KG – BKP-EN
2.9 Verpackung Brandschutz
Das Produkt wird je nach Größe und Stückzahl Bezeichnung Wert
entweder in Kartons verpackt oder mit Polyethylen Baustoffklasse A2
(PE)-Folie umwickelt auf einer Transportpalette, die je Brennendes Abtropfen s1
nach Losgröße in den Abmaßen variiert. Die Rauchgasentwicklung d0
Entsorgung des überschüssigen
Verpackungsmaterials erfolgt durch entsprechende Wasser
Firmen. Mehrwegpaletten werden im Tauschverfahren Das Produkt ist für den Einbau in raumlufttechnische
mit den lokalen Anbietern wiederverwendet. Anlagen vorgesehen, in denen keine extremen
Wassermengen entstehen. Lediglich bei untypischen
2.10 Nutzungszustand Wassermengen können die einzelnen Materialien
Während der Nutzungszeit ergibt sich keine stoffliche durchnässen und Rost bilden. BKP-EN ist dann
Veränderung. instandzusetzen oder auszutauschen. Für die Umwelt
sind hierbei keine negativen Folgen zu erwarten.
2.11 Umwelt und Gesundheit während der
Nutzung Mechanische Zerstörung
Während der Nutzungszeit sind keine negativen Bei mechanischer Zerstörung müssen die
Auswirkungen auf Umwelt und Gesundheit zu beschädigten Komponenten ersetzt werden.
erwarten. Ansonsten gibt es keine relevanten Auswirkungen auf
die Umwelt.
2.12 Referenz-Nutzungsdauer
Eine Referenz-Nutzungsdauer ist für die LCA- 2.14 Nachnutzungsphase
Berechnung nicht relevant. Gemäß /BBSR-Tabelle/ ist Recycelbare Komponenten können verwertet werden.
bei bestimmungsgemäßer Nutzung für die Weitere Bestandteile wie Kalziumsilikat müssen als
Brandschutzklappe BKP-EN eine Nutzungsdauer von Bauschutt entsorgt werden.
25 Jahren zu erwarten.
2.15 Entsorgung
Reststoffe werden gemäß der entsprechenden
Abfallcodes nach europäischem Abfallverzeichnis AVV
2.13 Außergewöhnliche Einwirkungen entsorgt: 17 04 05 (Eisen und Stahl), 17 02 03
(Kunststoff), 17 01 07 (Beton / Kalziumsilikat).
Brand
Brandschutzklappen müssen in wesentlichen Teilen
aus nichtbrennbaren Materialien bestehen. Die 2.16 Weitere Informationen
Mindestklassen sind in der Tabelle unten angegeben. www.schako.com
3. LCA: Rechenregeln
3.1 Deklarierte Einheit Auslöseeinheit), Montage der Brandschutzklappe,
Die deklarierte Einheit ist 1 Stück Brandschutzklappe Behandlung von Produktionsabfällen
BKP-EN mit thermomechanischer Auslöseeinrichtung
und ohne Anbaurahmen. Die gewählte Klappengröße: Baustadium (A4–A5): Transport im verpackten
Breite 100 mm, Höhe 100 mm, Länge 330 mm. Je Zustand zur Baustelle und Einbau in das Gebäude
nach konkret betrachteter Ausführung ergeben sich sowie Behandlung der Verpackungsabfälle.
unterschiedliche Massen und damit auch
unterschiedliche Umrechnungsfaktoren auf 1 kg. Die Entsorgungsstadium (C1–C4): Rückbau und Abriss,
Ökobilanzergebnisse für andere Klappengrößen und Transport zur Abfallbehandlung, Abfallbewirtschaftung
Ausführungen können bei der SCHAKO Ferdinand (Metallrecycling) und Beseitigung von Restabfällen
Schad KG angefragt werden. (gemischte Kunststoffe, Kalziumsilikat).
Deklarierte Einheit Vorteile und Belastungen außerhalb der Systemgrenze
Bezeichnung Wert Einheit (Modul D): Wiederverwendungs-, Rückgewinnungs-
Deklarierte Einheit 1 Stk. und Recyclingpotentiale durch Metallrecycling sowie
Massebezug 7,53 kg/Stk durch die Erzeugung von Strom und Wärme bei der
Verbrennung der gemischten Kunststoffabfälle.
Das Nutzungsstadium (Module B1–B7) wurde nicht
3.2 Systemgrenze betrachtet.
Die Systemgrenzen dieser EPD „Wiege bis Werkstor,
mit Optionen, Module C1-C4 und Modul D“ sind
entsprechend EN 15804 modular gestaltet. Die EPD 3.3 Abschätzungen und Annahmen
berücksichtigt folgende Module und Prozesse: Sofern keine spezifischen Informationen zu
Transporten vorlagen, wurden durchschnittliche
Produktstadium (A1–A3): Gewinnung von Rohstoffen, Transportentfernungen aus Literaturdaten entnommen.
Herstellung von Vorprodukten, Herstellung der Dies betrifft die Module A2, A4 und C2.
Verpackung, Transport von Rohstoffen und
Vorprodukten, Bereitstellung von Energie, Fertigung Bezüglich des Einbaus und Rückbaus der
der Komponenten (Rundrohreinheit, Klappenblatt, Brandschutzklappe wurde angenommen, dass die
Umweltlasten proportional zum umbauten Volumen
4 Umwelt-Produktdeklaration SCHAKO Ferdinand Schad KG – BKP-EN
sind. Bei den Verpackungsabfällen wurde zum Werk berücksichtigt. In einzelnen Fällen wurden
angenommen, dass der Karton 100 % thermisch approximative Daten verwendet. Die Qualität der
verwertet wird. Der Fall einer Verpackung auf spezifischen Daten ist daher als sehr gut
Transportpaletten wurde nicht berücksichtigt. einzuschätzen.
Für das End-of-Life wurde angenommen, dass In den meisten Fällen wurden Hintergrunddaten mit
Kunststoff- und Metallkomponenten abgetrennt hoher Repräsentativität verwendet. In einzelnen Fällen
werden. Die Kunststoffbestandteile werden unter wurden Datensätze mit einer geringeren
Energierückgewinnung verbrannt. Die Repräsentativität verwendet. Die Qualität der
Stahlkomponenten werden als Stahlschrott Hintergrunddaten ist daher ebenfalls als sehr gut
angesehen, der recycelt wird. Die übrigen Bestandteile einzuschätzen.
werden als Bauschutt angesehen und deponiert.
3.7 Betrachtungszeitraum
Bei der Produktion oder Entsorgung entstehende Die erhobenen Vordergrunddaten/Produktionsdaten
Stäube und Emissionen wurden nur anhand beziehen sich auf den Zeitraum Januar bis Dezember
generischer Daten mitbetrachtet. 2019.
3.4 Abschneideregeln 3.8 Allokation
In der vorliegenden Studie wurden alle bekannten Bei der Herstellung der Brandschutzklappe und
Inputs und Outputs bei der Bilanzierung einbezogen. weiteren Prozessen entstehen keine Co-Produkte.
Datenlücken wurden mit konservativen Annahmen und Daher war keine Co-Produkt Allokation nötig.
generischen Daten gefüllt. Lediglich Materialien mit
einem Masseanteil < 5 g pro Stück wurden aufgrund Für Energieverbräuche und Produktionsabfälle in A1-
ihrer dementsprechend sehr geringen Relevanz nicht A3 erfolgt eine prozessspezifische Erfassung, sodass
berücksichtigt. Zudem wurden interne Transporte und keine Allokation notwendig war. Bei Betriebs- und
Transporte < 1 km vernachlässigt. Hilfsstoffen erfolgt z. T. keine spezifische Erfassung
des Verbrauchs bezogen auf einzelne
3.5 Hintergrunddaten Produktvarianten. Hier wurde eine Allokation der
Die Modellierung des Lebenszyklus wurde im dem Jahresmengen der gesamten Produktion auf einzelne
LCA-Tool SchakoLCA durchgeführt. Die Produktvarianten über die Masse produzierter
Hintergrunddaten stammen aus den GaBi- Produkte verwendet.
Datenbanken „GaBi Professional“ sowie „GaBi-
Zusatzdatenbanken“. Dabei wurden möglichst In Modul D ergeben sich Nutzen und Lasten aus dem
spezifische, aktuelle und repräsentative Daten Metallrecycling und der damit verbundenen
verwendet. Die verwendeten Daten sind nicht älter als Substitution der Metallrohstoffe sowie durch die
10 Jahre. Erzeugung von Strom und Wärme bei der
Verbrennung von Restabfällen.
3.6 Datenqualität
Zur Modellierung der Herstellung der Brandschutz- 3.9 Vergleichbarkeit
klappe wurden die von der Firma SCHAKO erhobenen Grundsätzlich ist eine Gegenüberstellung oder die
Daten für das Produktionsjahr 2019 verwendet. Alle Bewertung von EPD-Daten nur möglich, wenn alle zu
relevanten Informationen und Daten zur Modellierung vergleichenden Datensätze nach EN 15804 erstellt
der untersuchten Brandschutzklappe liegen vor. wurden und der Gebäudekontext bzw. die
produktspezifischen Leistungsmerkmale berücksichtigt
Die Art und Menge der Input- und Outputmaterialien werden.
für die Herstellung sowie Daten zur Verpackung
stammen direkt vom Produzenten. Zudem wurde für Die GaBi-Datenbank (Content Version: 2021.1) wurde
jeden einzelnen Stoff die spezifische Transportdistanz als Hintergrunddatenbank verwendet.
4. LCA: Szenarien und weitere technische Informationen
Charakteristische Produkteigenschaften Bezeichnung Wert Einheit
Biogener Kohlenstoff l /
Treibstoff (Diesel) 0,0175
Biogener Kohlenstoff ist lediglich in der Verpackung tonnenkm
enthalten. Transport Distanz 333 km
Auslastung (einschließlich
61 %
Leerfahrten)
Informationen zur Beschreibung des biogenen
Kohlenstoffgehalts am Werkstor Einbau ins Gebäude (A5)
Bezeichnung Wert Einheit Bezeichnung Wert Einheit
Biogener Kohlenstoff in der Stromverbrauch 0,0012 kWh
0,048 kg C
zugehörigen Verpackung Sonstige Energieträger (Diesel) 0,06 MJ
Output-Stoffe als Folge der
Abfallbehandlung auf der 0,116 kg
Die folgenden technischen Informationen sind Baustelle (Verpackung)
Grundlage für die deklarierten Module oder können für
die Entwicklung von spezifischen Szenarien im Kontext
einer Gebäudebewertung genutzt werden. Referenz Nutzungsdauer
Bezeichnung Wert Einheit
Transport zu Baustelle (A4) Referenz Nutzungsdauer (nach nicht a
5 Umwelt-Produktdeklaration SCHAKO Ferdinand Schad KG – BKP-EN
ISO 15686-1, -2, -7 und -8) relevant
Lebensdauer (nach BBSR) 25 a
Überprüfungsintervall der
Funktionsfähigkeit nach Angabe 6-12 Monate
Hersteller
Ende des Lebenswegs (C1-C4)
Bezeichnung Wert Einheit
Getrennt gesammelt 100 %
Zum Recycling 5,91 kg
Zur Energierückgewinnung 0,144 kg
Zur Deponierung 1,38 kg
Wiederverwendungs- Rückgewinnungs- und
Recyclingpotential (D), relevante Szenarioangaben
Bezeichnung Wert Einheit
Nettofluss Sekundärstahl 6,10 kg
6 Umwelt-Produktdeklaration SCHAKO Ferdinand Schad KG – BKP-EN
5. LCA: Ergebnisse
Die Ergebnisse der Wirkungsabschätzung der Brandschutzklappe BKP-EN 100 sind den nachfolgenden Tabellen
zu entnehmen. Als Berechnungsgrundlage wurden die Wirkungskategorien nach EN 15804 +A2 verwendet.
Die Ökobilanzergebnisse für andere Klappengrößen und Ausführungen sind auf Anfrage bei der SCHAKO
Ferdinand Schad KG erhältlich.
Wichtiger Hinweis:
EP-freshwater: Dieser Indikator wurde in Übereinstimmung mit dem Charakterisierungsmodell (EUTREND-
Modell, Struijs et al., 2009b, wie in ReCiPe umgesetzt; http://eplca.jrc.ec.europa.eu/LCDN/developerEF.xhtml) als
„kg P-Äq.“ berechnet.
ANGABE DER SYSTEMGRENZEN (X = IN ÖKOBILANZ ENTHALTEN; ND = MODUL ODER INDIKATOR
NICHT DEKLARIERT; MNR = MODUL NICHT RELEVANT)
Stadium der Gutschriften
Produktionsstadiu Errichtung und Lasten
Nutzungsstadium Entsorgungsstadium
m des außerhalb der
Bauwerks Systemgrenze
7 Umwelt-Produktdeklaration SCHAKO Ferdinand Schad KG – BKP-EN
gnugrosrevffotshoR
tropsnarT gnulletsreH
mov
tropsnarT
muz
relletsreH
trosgnudnewreV
egatnoM
gnudnewnA/gnuztuN gnutlahdnatsnI
rutarapeR ztasrE gnureuenrE
sad rüf
ztasnieeigrenE
sed
nebierteB seduäbeG
sad rüf
ztasnieressaW
sed
nebierteB seduäbeG
ssirbA/uabkcüR
tropsnarT
gnuldnahebllafbA
gnugitieseB
,-sgnudnewrevredeiW -sgnunniwegkcüR
redo
laiznetopgnilcyceR
A1 A2 A3 A4 A5 B1 B2 B3 B4 B5 B6 B7 C1 C2 C3 C4 D
X X X X X ND ND MNR MNR MNR ND ND X X X X X
ERGEBNISSE DER ÖKOBILANZ – UMWELTAUSWIRKUNGEN nach EN 15804+A2: 1 Stk.
Brandschutzklappe BKP-EN
Kernindikator Einheit A1-A3 A4 A5 C1 C2 C3 C4 D
GWP-total [kg CO2-Äq.] 2,45E+1 1,95E-1 2,08E-1 5,55E-3 1,27E-2 4,26E-1 6,19E-2 -7,68E+0
GWP-fossil [kg CO2-Äq.] 2,47E+1 1,94E-1 9,97E-3 5,45E-3 1,26E-2 4,26E-1 6,17E-2 -7,68E+0
GWP-biogenic [kg CO2-Äq.] -1,49E-1 0,00E+0 1,98E-1 5,80E-5 0,00E+0 1,91E-5 0,00E+0 -5,20E-3
GWP-luluc [kg CO2-Äq.] 2,27E-2 1,57E-3 4,80E-5 4,19E-5 1,02E-4 9,08E-4 1,77E-4 9,64E-4
ODP [kg CFC11-Äq.] 8,51E-10 3,57E-17 4,45E-17 1,24E-17 2,32E-18 3,54E-16 2,28E-16 -1,42E-14
AP [mol H+-Äq.] 6,04E-2 2,24E-4 5,29E-5 6,46E-6 1,46E-5 3,94E-4 4,42E-4 -1,37E-2
EP-freshwater [kg P-Äq.] 1,27E-4 5,91E-7 2,32E-8 1,63E-8 3,84E-8 3,78E-7 1,06E-7 -1,77E-6
EP-marine [kg N-Äq.] 1,34E-2 6,88E-5 1,89E-5 2,00E-6 4,47E-6 1,60E-4 1,14E-4 -2,07E-3
EP-terrestrial [mol N-Äq.] 1,46E-1 8,17E-4 2,34E-4 2,34E-5 5,32E-5 1,84E-3 1,25E-3 -2,02E-2
POCP [kg NMVOC-Äq.] 4,14E-2 1,86E-4 5,01E-5 5,40E-6 1,21E-5 4,58E-4 3,44E-4 -1,05E-2
ADPE [kg Sb-Äq.] 6,97E-4 1,57E-8 1,11E-9 5,88E-10 1,02E-9 3,71E-8 5,52E-9 -1,65E-5
ADPF [MJ] 2,62E+2 2,60E+0 1,34E-1 7,57E-2 1,69E-1 1,92E+0 8,08E-1 -6,81E+1
[m³ Welt-Äq.
WDP -1,07E-1 1,89E-3 2,06E-2 1,23E-4 1,23E-4 3,89E-2 6,45E-3 -1,49E+0
entzogen]
GWP = Globales Erwärmungspotenzial; ODP = Abbaupotenzial der stratosphärischen Ozonschicht; AP = Versauerungspotenzial von Boden und
Wasser; EP = Eutrophierungspotenzial; POCP = Bildungspotenzial für troposphärisches Ozon; ADPE = Potenzial für die Verknappung von
Legende
abiotischen Ressourcen – nicht fossile Ressourcen (ADP – Stoffe); ADPF = Potenzial für die Verknappung abiotischer Ressourcen – fossile
Brennstoffe (ADP – fossile Energieträger); WDP = Wasser-Entzugspotenzial (Benutzer)
ERGEBNISSE DER ÖKOBILANZ – INDIKATOREN ZUR BESCHREIBUNG DES RESSOURCENEINSATZES
nach EN 15804+A2: 1 Stk. Brandschutzklappe BKP-EN
Indikator Einheit A1-A3 A4 A5 C1 C2 C3 C4 D
PERE [MJ] 5,13E+1 1,49E-1 1,77E+0 7,78E-3 9,72E-3 1,94E-1 1,06E-1 5,45E+0
PERM [MJ] 1,75E+0 0,00E+0 -1,75E+0 0,00E+0 0,00E+0 0,00E+0 0,00E+0 0,00E+0
PERT [MJ] 5,30E+1 1,49E-1 1,81E-2 7,78E-3 9,72E-3 1,94E-1 1,06E-1 5,45E+0
PENRE [MJ] 2,60E+2 2,60E+0 1,34E-1 7,59E-2 1,69E-1 6,00E+0 8,08E-1 -6,82E+1
PENRM [MJ] 3,89E+0 0,00E+0 0,00E+0 0,00E+0 0,00E+0 -3,89E+0 0,00E+0 0,00E+0
PENRT [MJ] 2,64E+2 2,60E+0 1,34E-1 7,59E-2 1,69E-1 1,93E+0 8,08E-1 -6,82E+1
SM [kg] 1,50E+0 0,00E+0 0,00E+0 0,00E+0 0,00E+0 0,00E+0 0,00E+0 6,10E+0
RSF [MJ] 0,00E+0 0,00E+0 0,00E+0 0,00E+0 0,00E+0 0,00E+0 0,00E+0 0,00E+0
NRSF [MJ] 0,00E+0 0,00E+0 0,00E+0 0,00E+0 0,00E+0 0,00E+0 0,00E+0 0,00E+0
FW [m³] 7,09E-2 1,74E-4 4,92E-4 8,87E-6 1,13E-5 1,04E-3 2,04E-4 -3,35E-2
PERE = Erneuerbare Primärenergie als Energieträger; PERM = Erneuerbare Primärenergie zur stofflichen Nutzung; PERT = Total
erneuerbare Primärenergie; PENRE = Nicht-erneuerbare Primärenergie als Energieträger; PENRM = Nicht-erneuerbare Primärenergie
Legende
zur stofflichen Nutzung; PENRT = Total nicht erneuerbare Primärenergie; SM = Einsatz von Sekundärstoffen; RSF = Erneuerbare
Sekundärbrennstoffe; NRSF = Nicht-erneuerbare Sekundärbrennstoffe; FW = Nettoeinsatz von Süßwasserressourcen
ERGEBNISSE DER ÖKOBILANZ –ABFALLKATEGORIEN UND OUTPUTFLÜSSE nach EN 15804+A2:
1 Stk. Brandschutzklappe BKP-EN
Indikator Einheit A1-A3 A4 A5 C1 C2 C3 C4 D
HWD [kg] 1,30E-5 1,20E-7 3,13E-9 3,12E-9 7,82E-9 7,01E-8 1,23E-8 1,72E-8
NHWD [kg] 4,45E-1 4,13E-4 5,22E-3 1,67E-5 2,68E-5 3,20E-2 4,06E+0 7,86E-1
RWD [kg] 8,99E-3 4,79E-6 4,10E-6 1,41E-6 3,11E-7 7,35E-5 9,17E-6 -1,98E-4
CRU [kg] 0,00E+0 0,00E+0 0,00E+0 0,00E+0 0,00E+0 0,00E+0 0,00E+0 0,00E+0
MFR [kg] 1,63E+0 0,00E+0 0,00E+0 0,00E+0 0,00E+0 5,91E+0 0,00E+0 0,00E+0
MER [kg] 0,00E+0 0,00E+0 0,00E+0 0,00E+0 0,00E+0 0,00E+0 0,00E+0 0,00E+0
EEE [MJ] 0,00E+0 0,00E+0 2,51E-1 0,00E+0 0,00E+0 6,73E-1 0,00E+0 0,00E+0
EET [MJ] 0,00E+0 0,00E+0 4,55E-1 0,00E+0 0,00E+0 1,21E+0 0,00E+0 0,00E+0
HWD = Gefährlicher Abfall zur Deponie; NHWD = Entsorgter nicht gefährlicher Abfall; RWD = Entsorgter radioaktiver Abfall; CRU =
Legende Komponenten für die Wiederverwendung; MFR = Stoffe zum Recycling; MER = Stoffe für die Energierückgewinnung; EEE = Exportierte
Energie – elektrisch; EET = Exportierte Energie – thermisch
ERGEBNISSE DER ÖKOBILANZ – zusätzliche Wirkungskategorien nach EN 15804+A2-optional:
1 Stk. Brandschutzklappe BKP-EN
Indikator Einheit A1-A3 A4 A5 C1 C2 C3 C4 D
[Krankheitsf
PM ND ND ND ND ND ND ND ND
älle]
[kBq U235-
IRP ND ND ND ND ND ND ND ND
Äq.]
ETP-fw [CTUe] ND ND ND ND ND ND ND ND
HTP-c [CTUh] ND ND ND ND ND ND ND ND
HTP-nc [CTUh] ND ND ND ND ND ND ND ND
SQP [-] ND ND ND ND ND ND ND ND
PM = Potentielles Auftreten von Krankheiten aufgrund von Feinstaubemissionen; IR = Potentielle Wirkung durch Exposition des
Menschen mit U235; ETP-fw = Potentielle Toxizitätsvergleichseinheit für Ökosysteme; HTP-c = Potentielle Toxizitätsvergleichseinheit für
Legende
den Menschen (kanzerogene Wirkung); HTP-nc = Potentielle Toxizitätsvergleichseinheit für den Menschen (nicht kanzerogene Wirkung);
SQP = Potentieller Bodenqualitätsindex
Einschränkungshinweis 1 – gilt für den Indikator „Potenzielle Wirkung durch Exposition des Menschen mit U235“.
Diese Wirkungskategorie behandelt hauptsächlich die mögliche Wirkung einer ionisierenden Strahlung geringer
Dosis auf die menschliche Gesundheit im Kernbrennstoffkreislauf. Sie berücksichtigt weder Auswirkungen, die
auf mögliche nukleare Unfälle und berufsbedingte Exposition zurückzuführen sind, noch auf die Entsorgung
radioaktiver Abfälle in unterirdischen Anlagen. Die potenzielle vom Boden, von Radon und von einigen Baustoffen
ausgehende ionisierende Strahlung wird eben-falls nicht von diesem Indikator gemessen.
Einschränkungshinweis 2 – gilt für die Indikatoren: „Potenzial für die Verknappung von abiotischen Ressourcen
für nicht fossile Ressourcen“, „Potenzial für die Verknappung von abiotischen Ressourcen für fossile
Ressourcen“, „Wasser-Entzugspotenzial (Benutzer), entzugsgewichteter Wasserverbrauch“, „Potenzielle
Toxizitätsvergleichseinheit für Ökosysteme“, „Potenzielle Toxizitätsvergleichseinheit für den Menschen -
kanzerogene Wirkung“, „Potenzielle Toxizitätsvergleichseinheit für den Menschen - nicht kanzerogene Wirkung“,
„Potenzieller Bodenqualitätsindex“. Die Ergebnisse dieses Umweltwirkungsindikators müssen mit Bedacht
angewendet werden, da die Unsicherheiten bei diesen Ergebnissen hoch sind oder da es mit dem Indikator nur
begrenzte Erfahrungen gibt.
6. LCA: Interpretation
Die Herstellungsphase (Module A1-A3) dominiert (> 50 Verbrennung in A5 überwiegend ausgeglichen, ebenso
%) die meisten Wirkungskategorien. Dies ist die stoffliche Nutzung erneuerbarer Primärenergie
insbesondere auf die Stahlbauteile und deren großen (PERM). Durch die Verbrennung der Verpackung hat
Masseanteil innerhalb der Brandschutzklappe Modul A5 zudem Anteile von 27 % an der gesamten
zurückzuführen. Der Stromverbrauch bei der Menge exportierter elektrischer und thermischer
Herstellung verursacht in den meisten Energie (EEE, EET).
Wirkungskategorien 0 bis 24 %, bei GWP-luluc und
EP-freshwater sogar ca. 50 % der Auswirkungen. In Bei MFR, EEE und EET ergibt sich ein dominanter
einzelnen Wirkungskategorien haben andere Beitrag (> 50 Absolut-%) durch Modul C3. Dies
Komponenten, wie die Glasfasern der resultiert aus dem Recycling der Metallbestandteile
Intumeszenzdichtung, dominante Anteile. Die bzw. aus der energetischen Verwertung der
Umweltwirkungen weiterer Komponenten, z. B. aus Kunststoffanteile. Diese erklärt auch den großen
Edelstahl, Kalziumsilikat oder Kunststoff, sind dagegen negativen Beitrag bei PENRM, der den stofflichen
gering (< 10 %). Einsatz von nicht-erneuerbarer Primärenergie bei der
Herstellung ausgleicht. Dagegen hat Modul C3 nur
Beim Ressourceneinsatz ist ebenfalls zumeist ein sehr geringe Anteile an den übrigen Indikatoren (bis 2
großer Beitrag durch die Module A1-A3 zu %).
verzeichnen, insbesondere durch den Stromverbrauch
(PERE 72 %, PENRE 24 %). Die Anteile der Modul D beschreibt Gutschriften und Lasten außerhalb
Vorprodukte sind dabei in vielen Fällen größer als die der Systemgrenzen. Diese haben zumeist Anteile von
Anteile der Herstellungsprozesse selbst. Dadurch 0 bis 24 Absolut-% an den gesamten
ergibt sich eine große Abhängigkeit von den Indikatorergebnissen. Demnach kann durch die
verwendeten Hintergrunddaten. vorhandenen Recyclingpotenziale ein Teil der Lasten
aus der Herstellungsphase ausgeglichen werden.
Die Bindung von biogenem Kohlenstoff (GWP- Lediglich bei WDP, SM und FW liegt der Beitrag mit
biogenic) in der Verpackung (A1-A3) wird durch die 89, 80 bzw. 32 Absolut-% höher. Die Ergebnisse
8 Umwelt-Produktdeklaration SCHAKO Ferdinand Schad KG – BKP-EN
ergeben sich vorrangig aus der Substitution von
Metallrohstoffen durch recycelte Metallbauteile sowie
der Erzeugung von Strom und Wärme bei
Verbrennung der Restabfälle (v. a. Kunststoff).
Die übrigen Module (A4, C1, C2, C4) haben in den
weiteren Wirkungskategorien meist Anteile < 10
Absolut-%. Dies ergibt sich aus den im Vergleich
geringen Aufwendungen für den Transport zur
Baustelle (A4), den Rückbau (C1), den Transport zur
Abfallverwertung (C2) sowie die Entsorgung (C4).
Lediglich bei NHWD hat C4 erwartungsgemäß einen
dominanten Beitrag (76 %).
Die folgenden Grafiken zeigen die relativen Anteile der
Module an den Umweltauswirkungen und an den
Indikatoren der Sachbilanz. Die Werte sind jeweils so
skaliert, dass alle Balken gleich hoch sind.
Wirkungskategorien mit Wert Null zeigen keinen
Balken.
7. Nachweise
Die Beständigkeit gegen Reinigungs- und
Die Brandschutzklappe BKP-EN erfüllt die Desinfektionsmittel ist für BKP-EN bisher nicht
Hygieneanforderungen u. a. der Norm VDI 6022-1. relevant.
Entsprechende Nachweise sind auf Anfrage bei
SCHAKO erhältlich.
8. Literaturhinweise
EN 15804 DIN EN 1366-2:2015-09, Feuerwiderstandsprüfungen
DIN EN 15804:2012+A2:2019 , Nachhaltigkeit von für Installationen - Teil 2: Brandschutzklappen
Bauwerken – Umweltproduktdeklarationen –
Grundregeln für die Produktkategorie Bauprodukte. EN 1751
DIN EN 1751:2014-06, Lüftung von Gebäuden -
ISO 14025 Geräte des Luftverteilungssystems - Aerodynamische
DIN EN ISO 14025:2011-10, Umweltkennzeichnungen Prüfungen von Drossel- und Absperrelementen
und -deklarationen – Typ III Umweltdeklarationen –
Grundsätze und Verfahren. ISO 9001
DIN EN ISO 9001:2015-11,
DIN EN 13501-3 Qualitätsmanagementsysteme - Anforderungen
DIN EN 13501-3:2010-02, Klassifizierung von
Bauprodukten und Bauarten zu ihrem Brandverhalten - ISO 14001
Teil 3: Klassifizierung mit den Ergebnissen aus den DIN EN ISO 14001:2015-11,
Feuerwiderstandsprüfungen an Bauteilen von Umweltmanagementsysteme - Anforderungen mit
haustechnischen Anlagen: Feuerwiderstandsfähige Anleitung zur Anwendung
Leitungen und Brandschutzklappen
VDI 6022-1
DIN EN 15650 VDI 6022 Blatt 1:2018-01, Raumlufttechnik,
DIN EN 15650: 2010-09, Lüftung von Gebäuden – Raumluftqualität - Hygieneanforderungen an
Brandschutzklappen raumlufttechnische Anlagen und Geräte
DIN EN 1366-2
9 Umwelt-Produktdeklaration SCHAKO Ferdinand Schad KG – BKP-EN
Weitere Literatur www.ibu-epd.com
AVV
Verordnung über das Europäische Abfallverzeichnis Leistungserklärung
(Abfallverzeichnis-Verordnung - AVV) vom 10. Entsprechend jeweils aktuellem Stand für BSK-RPR
Dezember 2001 (BGBl . I S. 3379), zuletzt geändert verfügbar auf www.schako.com
durch Artikel 1 der Verordnung vom 30. Juni 2020
(BGBl. I S. 3005) PCR Teil A
Institut Bauen und Umwelt e.V.:
BBSR-Tabelle Produktkategorieregeln für gebäudebezogene
Nutzungsdauern von Bauteilen zur Produkte und Dienstleistungen Teil A: Rechenregeln
Lebenszyklusanalyse nach BNB, für die Ökobilanz und Anforderungen an den
http://www.nachhaltigesbauen.de/baustoff-und- Projektbericht nach EN 15804+A2:2019, Version 1.1,
gebaeudedaten/nutzungsdauern-von-bauteilen.html, 2021
2017
PCR Teil B
GaBi Institut Bauen und Umwelt e.V.:
GaBi ts, Version 10.0, Leinfelden-Echterdingen: Produktkategorieregeln für Bauprodukte Teil A:
Sphera Solutions GmbH, 2020 Anforderungen an die EPD für Brandschutzklappen
und Brandschutzventile und Entrauchungsklappen,
IBU 2021 Version 1.6, 2017
Institut Bauen und Umwelt e.V.: Allgemeine Anleitung
für das EPD-Programm des Institut Bauen und Umwelt Technische Dokumentation
e.V., Version 2.0, Berlin: Institut Bauen und Umwelt Entsprechend jeweils aktuellem Stand für BSK-EN
e.V., 2021. verfügbar auf www.schako.com
10 Umwelt-Produktdeklaration SCHAKO Ferdinand Schad KG – BKP-EN
Herausgeber
Institut Bauen und Umwelt e.V. Tel +49 (0)30 3087748- 0
Panoramastr.1 Fax +49 (0)30 3087748- 29
10178 Berlin Mail info@ibu-epd.com
Deutschland Web www.ibu-epd.com
Programmhalter
Institut Bauen und Umwelt e.V. Tel +49 (0)30 3087748- 0
Panoramastr.1 Fax +49 (0)30 3087748- 29
10178 Berlin Mail info@ibu-epd.com
Deutschland Web www.ibu-epd.com
Ersteller der Ökobilanz
SKZ - Das Kunststoff-Zentrum Tel +49 931 4104-433
Friedrich-Bergius-Ring 22 Fax +49 931 4104-707
97076 Würzburg Mail kfe@skz.de
Germany Web www.skz.de
Inhaber der Deklaration
SCHAKO Ferdinand Schad KG Tel +4974639800
Steigstr. 25-27 Fax +497463980200
78600 Kolbingen Mail info@schako.com
Germany Web www.schako.com
