UMWELT-PRODUKTDEKLARATION
nach ISO 14025 und EN 15804+A1
Deklarationsinhaber Fabromont AG
Herausgeber Institut Bauen und Umwelt e.V. (IBU)
Programmhalter Institut Bauen und Umwelt e.V. (IBU)
Deklarationsnummer EPD-FAB-20220050-CBC1-DE
Ausstellungsdatum 23.02.2022
Gültig bis 22.02.2027
Textiler Bodenbelag
Kugelgarn® - Reval
Fabromont AG
www.ibu-epd.com | https://epd-online.com
Allgemeine Angaben
Fabromont AG Textiler Bodenbelag
Kugelgarn® - Reval
Programmhalter Inhaber der Deklaration
IBU – Institut Bauen und Umwelt e.V. Fabromont AG
Panoramastr. 1 Industriestraße 10
10178 Berlin 3185 Schmitten/FR
Schweiz
Deutschland
Deklarationsnummer Deklariertes Produkt/deklarierte Einheit
EPD-FAB-20220050-CBC1-DE 1 m2 textiler Bodenbelag - Kugelgarn® - Reval
Diese Deklaration basiert auf den Produktkategorien- Gültigkeitsbereich:
Regeln: Die Produkte werden im Fabromont-Werk
Bodenbeläge, 02/2018 Schmitten/FR, Schweiz, hergestellt.
(PCR geprüft und zugelassen durch den unabhängigen Die Deklaration ist nur in Verbindung mit einer gültigen
Sachverständigenrat (SVR))
GUT-PRODIS-Lizenz des Produktes gültig.
Ausstellungsdatum
Der Inhaber der Deklaration haftet für die
23.02.2022
zugrundeliegenden Angaben und Nachweise; eine
Haftung des IBU in Bezug auf Herstellerinformationen,
Gültig bis Ökobilanzdaten und Nachweise ist ausgeschlossen.
22.02.2027 Die EPD wurde nach den Vorgaben der EN 15804+A1
erstellt. Im Folgenden wird die Norm vereinfacht als EN 15804
bezeichnet.
Verifizierung
Die Europäische Norm EN 15804 dient als Kern-PCR
Unabhängige Verifizierung der Deklaration und
Angaben gemäß ISO 14025:2010
Dipl. Ing. Hans Peters intern x extern
(Vorstandsvorsitzender des Instituts Bauen und Umwelt e.V.)
Dr. Alexander Röder Angela Schindler,
(Geschäftsführer Instituts Bauen und Umwelt e.V.) Unabhängige/-r Verifizierer/-in
Produkt
Produktbeschreibung/Produktdefinition
Polvlies Typ B3 gemäß EN 1307 als Bahnenware, Anwendung
strukturierte Polschicht mit Faserkugeln, rückseitige Das Produkt entspricht der Gebrauchsklasse 33
Latexierung. gemäß EN 1307 und ist im Objektbereich mit jeweils
Polschichtzusammensetzung: Spinngefärbte starker Beanspruchung einsetzbar.
Fasermischung aus 50% Polyamid 6 aus 100%
Recyclingmaterial, 50% Polypropylen.
Polschichtgewicht: 640 g/m2.
Gesamt-Recyclinggehalt: 43%
PRODIS-Lizenznummer: C6BAC6A3
Technische Daten
Für das Inverkehrbringen des Produkts in der
EU/EFTA (mit Ausnahme der Schweiz) gilt die
Verordnung (EU) Nr. 305/2011 Construction Product
Einh
Regulation (CPR). Das Produkt benötigt eine Bezeichnung Wert
eit
Leistungserklärung unter Berücksichtigung der EN Herstellungsart Polvlies-Bodenbelag -
14041: 2018-05 Elastische, textile, Laminat- und
Produktform 200 cm breite Bahnen -
modulare mehrschichtige Bodenbeläge - Wesentliche
Art der Polschicht Strukturiert mit Faserkugeln -
Merkmale und die CE-Kennzeichnung.
Polschicht- 50% recyceltes Polyamid 6,
Die Leistungserklärung des Produktes kann dem GUT- -
zusammensetzung 50% Polypropylen
Produktinformationssystem PRODIS unter
Polschichtgewicht 640 g/m²
Verwendung der PRODIS-Lizenznummer des
Art der Färbung mehrfarbig ungemustert -
Produktes oder den technischen Daten des Herstellers
Trägerart Polypropylen-Gewebe -
entnommen werden. Für die Verwendung gelten die
Zweitrücken keiner, latexierte Rückseite -
jeweiligen nationalen Bestimmungen.
Teppichgesamtgewicht 1960 g/m2
2 Umwelt-Produktdeklaration Fabromont AG – Textiler Bodenbelag Kugelgarn® - Reval
Das Produkt enthält Stoffe der ECHA-Kandidatenliste
(Datum 08.07.2021) oder weitere krebserregende,
Leistungswerte des Produkts entsprechend der erbgut-verändernde oder fortpflanzungsgefährdende
Leistungserklärung in Bezug auf dessen wesentliche (CMR) Stoffe der Kategorie 1A oder 1B, die nicht auf
Merkmale gemäß EN 14041: 2018-05, Elastische, der Kandidatenliste stehen, oberhalb von 0,1 Massen-
textile, Laminat- und modulare mehrschichtige %: nein
Bodenbeläge - Wesentliche Merkmale.
Weitere Produkteigenschaften gemäß EN 1307 Die Produkte sind im Produktinformationssystem
können dem Produktinformationssystem PRODIS PRODIS registriert. PRODIS garantiert die Einhaltung
unter Verwendung der PRODIS-Lizenznummer des von Grenzwerten für verschiedene Chemikalien und
Produktes (www.gut-prodis.eu) oder den technischen Emissionen flüchtiger organischer Verbindungen
Daten des Herstellers entnommen werden. (VOC). Es schreibt ein Verwendungsverbot für alle
Stoffe vor, die als besonders besorgniserregende
Grundstoffe/Hilfsstoffe Stoffe (Substances of Very High Concern – SVHC) in
REACH gelistet sind.
Bezeichnung Wert Einheit
Polyamid 6 16,3 % Referenz-Nutzungsdauer
Polyester 20,0 % Eine Referenz-Nutzungsdauer nach ISO 15686 kann
Polypropylen 19,7 % nicht deklariert werden. Die Nutzungsdauer des
Aluminiumhydroxid 36,6 % textilen Bodenbelags hängt stark von der
SA-Latex 6,4 % sachgemäßen Verlegung ab, wobei die deklarierte
Additive 1,0 % Gebrauchsklasse und die Reinigungs- und
Pflegeanleitung des Herstellers zu berücksichtigen
sind.
Eine minimale Nutzungsdauer von 10 Jahren kann
angenommen werden, die technische Nutzungsdauer
kann wesentlich länger sein.
LCA: Rechenregeln
Deklarierte Einheit Biogener Kohlenstoff, der in erneuerbarem Material
(Verpackungskarton) gespeichert ist, sowie die damit
verbundene Kohlendioxid-Aufnahme aus der Luft, aus
Bezeichnung Wert Einheit der dieser biogene Kohlenstoff stammt, werden
Deklarierte Einheit 1 m2 berücksichtigt.
Umrechnungsfaktor
1,96 -
[Masse/deklarierte Einheit] A4 Transport:
Umrechnungsfaktor zu 1 kg 0,5102 - Transport des verpackten textilen Bodenbelags vom
Schichtdicke 0,0055 m Werkstor bis zum Verlegeort.
Rohdichte 392 kg/m3
Deklarierte Einheit ist 1 m2 produzierter textiler A5 Verlegung:
Bodenbelag. In Modul A5 (Montage) bezieht sich der Verlegung des textilen Bodenbelags, Produktion und
Output auf 1 m2 verlegten Bodenbelag. Transport von Hilfsstoffen, Abfallbewirtschaftungs-
Prozesse bis zur Deponierung von Restabfall (außer
radioaktivem Abfall), Produktion der
Systemgrenze Teppichbodenmenge, die als Verlegeabfall anfällt
einschließlich deren Transport zum Verlegeort.
EPD-Typ: Von der Wiege bis zur Bahre Beim Verbrennungsprozess erzeugte Energie wird in
der Ergebnis-Tabelle als exportierte Energie
Systemgrenzen der Module A, B, C, D: aufgelistet.
Die Module C3, C4 und D sind separat für die drei Biogener Kohlenstoff, der in nachwachsenden
Lebensende-Szenarien angegeben: Rohstoffen im Verpackungspapier gespeichert ist, wird
1 - Entsorgung auf einer Deponie am Ende des Lebenszyklus in Modul A5 als
2 - Verwertung in einer Müllverbrennungsanlage Kohlendioxid-Emissionen in die Luft abgegeben.
3 - Verwertung im Zementwerk Die Vorbereitung des Untergrundes sowie Herstellung
und Transport von Verlege-Hilfsstoffen zählen nicht
A1−A3 Produktion: zum Produktsystem.
Energiebereitstellung und Produktion der Grundstoffe,
Aufbereitung von Sekundärmaterial, Hilfsstoffe, B1 Nutzung:
Transport der Materialien zum Produktionswerk, Innenraumemissionen während des
Emissionen, Abwasserbehandlung, Nutzungsstadiums.
Verpackungsmaterial und Abfallbewirtschaftungs- Die VOC-Abklingkurven des Produktes zeigen, dass
Prozesse bis zur Deponierung von Restabfall (außer die produktbezogenen VOC-Emissionen nach dem
radioaktivem Abfall). Gutschriften aus der Verbrennung ersten Jahr nicht mehr relevant sind.
von Produktionsabfall für vermiedene
Primärenergienutzung zur Erzeugung der gewonnenen
Energie werden aggregiert.
3 Umwelt-Produktdeklaration Fabromont AG – Textiler Bodenbelag Kugelgarn® - Reval
B2 Instandhaltung: C4 Beseitigung:
Reinigung des textilen Bodenbelags während einer C4/1: Umweltbelastungen infolge von Deponierung
Periode von 1 Jahr: C4/2: Der Teppichbodenabfall verlässt das
Staubsaugen - Stromeinsatz Produktsystem in Modul C3/2
Nassreinigung - Stomeinsatz, Wasserverbrauch, C4/3: Der vorbehandelte Teppichbodenabfall verlässt
Produktion des Reinigungsmittels, das Produktsystem in Modul C3/3.
Abwasserbehandlung.
Die deklarierten Werte in diesem Modul müssen mit D Recyclingpotential:
der angenommenen Lebenszeit des textilen Die berechneten Gutschriften ergeben sich aus den
Bodenbelags im betrachteten Gebäude multipliziert Materialien ohne Sekundärmaterialien
werden. (Nettomaterialien).
D/A5: Gutschriften für gewonnene Energie infolge der
B3−B7: Verbrennung von Verpackungs- und
Die Module sind nicht relevant und werden deswegen Installationsabfällen (Müllverbrennungsanlage mit
nicht deklariert. R1>0,6),
D/1: Gutschriften für gewonnene Energie infolge der
C1 Rückbau: Deponierung von Teppichbodenabfall am Lebensende
Der Rückbau des Bodenbelags geschieht durch D/2: Gutschriften für gewonnene Energie infolge der
Handarbeit und verursacht keine weiteren Müllverbrennung von Teppichbodenabfall am
Umweltbelastungen. Lebensende (Anlage mit R1>0,6)
D/3: Gutschriften für eingesparte fossile Brennstoffe
C2 Transport: und eingesparte anorganische Materialien infolge der
Transport des Teppichbodenabfalls zur Deponie, zur Verwertung von Teppichbodenabfall im Zementwerk.
Müllverbrennungsanlage (MVA), oder zur
Abfallsammelstelle für Recyclingprodukte.
Vergleichbarkeit
C3 Abfallbehandlung: Grundsätzlich ist eine Gegenüberstellung oder die
C3/1: Eine Abfallbehandlung ist für die Deponierung Bewertung von EPD-Daten nur möglich, wenn alle zu
von Abfall nicht erforderlich vergleichenden Datensätze nach EN 15804 erstellt
C3/2: Müllverbrennungsprozess in einer Anlage mit wurden und der Gebäudekontext bzw. die
R1>0,6, gewonnene elektrische und thermische produktspezifischen Leistungsmerkmale berücksichtigt
Energie wird in der Ergebnistabelle als exportierte werden.
Energie aufgelistet.
C3/3: Sammlung der Teppichabfälle zur Verwertung in Die Hintergrunddaten stammen aus der GaBi-
der Zementindustrie, Abfallbehandlung (Granulierung), Datenbank 2021-2, verbleibende Datenlücken werden
Transport zum Zementwerk, Emissionen aus der durch die ecoinvent 3.7-Datenbank abgedeckt.
Verbrennung.
LCA: Szenarien und weitere technische Informationen
Die folgenden Informationen beziehen sich auf die Auswirkungen des Moduls B2 anhand dieser
deklarierten Module und stellen die Basis für die Nutzungsdauer errechnet werden.
Berechnungen dar oder können für weitere
Berechnungen verwendet werden. Die angegebenen Bezeichnung Wert Einheit
Werte beziehen sich auf die deklarierte Einheit. Anzahl/
Instandhaltungszyklus (Nassreinigung) 1,5
Jahr
Transport zu Baustelle (A4) Anzahl/
Instandhaltungszyklus (Staubsaugen) 208
Bezeichnung Wert Einheit Jahr
Liter Treibstoff (LKW Euro 0-6 Mix) 0,0046 l/100km Wasserverbrauch (Nassreinigung) 0,004 m3
Transport Distanz 700 km Reinigungsmittel (Nassreinigung) 0,09 kg
Auslastung (einschließlich Leerfahrten) 55 % Stromverbrauch 0,314 kWh
Einbau ins Gebäude (A5)
Bezeichnung Wert Einheit Ende des Lebenswegs (C1−C4)
Materialverlust 0,18 kg Es werden drei verschiedene Lebensende-Szenarien
Kunststoff-Verpackungsabfälle und Installationsabfälle angegeben, deren Ergebnisse in Modul C separat
werden in einer Müllverbrennungsanlage verbrannt. aufgeführt sind.
Pappe wird recycelt. Die Vorbereitung des Bodens und Jedes Szenario wird als 100%-Szenario berechnet.
die Hilfsmittel (Klebstoffe, Befestigungsmittel usw.)
werden nicht berücksichtigt. Szenario 1: 100% Entsorgung auf einer Deponie
Szenario 2: 100% Verwertung in einer
Instandhaltung (B2) Müllverbrennungsanlage mit R1>0,6
Die Werte für die Reinigung beziehen sich auf 1 m2 Szenario 3: 100% Verwertung in der Zementindustrie
Bodenbelag im gewerblichen Bereich pro Jahr. Je
nach Anwendung auf Basis der ISO 10874, der vom
Hersteller empfohlenen technischen Nutzungsdauer
und der zu erwartenden Beanspruchung des Bodens
durch den Kunden kann die fallspezifische
Nutzungsdauer ermittelt werden. Zur Berechnung der
umweltbezogenen Gesamtauswirkungen müssen die
4 Umwelt-Produktdeklaration Fabromont AG – Textiler Bodenbelag Kugelgarn® - Reval
Wenn Kombinationen dieser Szenarien berechnet
werden müssen, sollte dies nach folgendem Schema
geschehen:
Lebensende-Umweltwirkung =
x% Umweltwirkung Szenario 1
+ y% Umweltwirkung Szenario 2
+ z% Umweltwirkung Szenario 3
mit x% + y% + z% = 100%
Bezeichnung Wert Einheit
Als gemischter Bauabfall gesammelt
1,96 kg
(Szenario 1 und 2)
Getrennt gesammelt (Szenario 3) 1,96 kg
Zur Deponierung (Szenario 1) 1,96 kg
Zur Energierückgewinnung (Szenario 2) 1,96 kg
Zur Energierückgewinnung (Szenario 3) 1,24 kg
Zum Recycling (Szenario 3) 0,72 kg
Wiederverwendungs-, Rückgewinnungs- und
Recyclingpotential (D) , relevante Szenarioangaben
Die Rückgewinnungs- oder Recyclingpotentiale infolge
der drei Entsorgungs-Szenarien (Modul C) sind
separat angegeben.
Recycling in der Zementindustrie (Szenario 3)
Das organische Material des Teppichbodens wird als
Sekundärbrennstoff im Zementofen verwendet. Es
substituiert hauptsächlich Braunkohle (65,5%),
Steinkohle (26,2%) und Petrolkoks (8,6%). Das
anorganische Material (Aluminiumhydroxid) wird
stofflich in den Zementklinker eingebaut und ersetzt
mineralisches Material (VDZ e.V.).
5 Umwelt-Produktdeklaration Fabromont AG – Textiler Bodenbelag Kugelgarn® - Reval
LCA: Ergebnisse
Die angegebenen Ergebniszahlen in Modul B2 müssen mit der angenommenen Lebensdauer (in Jahren) des
Bodenbelags im betrachteten Gebäude multipliziert werden.
Informationen über nicht relevante Module: Die Module B3￿B7 sind während der Nutzungsdauer des
Teppichbodens nicht relevant. Die Module C1, C3/1, C4/2 und C4/3 verursachen keine zusätzlichen
Auswirkungen (siehe Kapitel "LCA: Rechenregeln"). Alle diese Module werden deklariert und als "nicht
relevante/deklarierte Module" markiert. Modul C2 stellt den Transport für die Szenarien 1, 2 und 3 dar. Spalte D
steht für Modul D/A5.
Die Berechnungen beruhen auf den CML-Charakterisierungsfaktoren (Version August 2016).
ANGABE DER SYSTEMGRENZEN (X = IN ÖKOBILANZ ENTHALTEN; MND = MODUL NICHT DEKLARIERT;
MNR = MODUL NICHT RELEVANT)
Stadium der Gutschriften
Produktionsstadiu Errichtung und Lasten
Nutzungsstadium Entsorgungsstadium
m des außerhalb der
Bauwerks Systemgrenze
6 Umwelt-Produktdeklaration Fabromont AG – Textiler Bodenbelag Kugelgarn® - Reval
gnugrosrevffotshoR
tropsnarT gnulletsreH
mov
tropsnarT
muz
relletsreH
trosgnudnewreV
egatnoM
gnudnewnA/gnuztuN gnutlahdnatsnI
rutarapeR ztasrE gnureuenrE
sad rüf
ztasnieeigrenE
sed
nebierteB seduäbeG
sad rüf
ztasnieressaW
sed
nebierteB seduäbeG
ssirbA/uabkcüR
tropsnarT
gnuldnahebllafbA
gnugitieseB
,-sgnudnewrevredeiW -sgnunniwegkcüR
redo
laiznetopgnilcyceR
A1 A2 A3 A4 A5 B1 B2 B3 B4 B5 B6 B7 C1 C2 C3 C4 D
X X X X X X X MNR MNR MNR MND MND MND X X X X
ERGEBNISSE DER ÖKOBILANZ – UMWELTAUSWIRKUNGEN nach EN 15804+A1: 1 m² textiler
Bodenbelag
Parameter Einheit A1-A3 A4 A5 B1 B2 C2 C3/2 C3/3 C4/1 D D/1 D/2 D/3
GWP [kg CO2-Äq.] 3,49E+0 1,16E-1 6,71E-1 0,00E+0 2,92E-1 6,50E-3 3,05E+0 3,08E+0 1,33E-1 -6,54E-2 0,00E+0 -5,98E-1 -2,98E-1
-1,01E- -9,17E- -2,17E-
ODP [kg CFC11-Äq.] 3,59E-9 2,03E-173,23E-100,00E+0 1,08E-8 1,14E-188,27E-161,18E-154,52E-16 0,00E+0
15 15 15
AP [kg SO2-Äq.] 7,69E-3 4,80E-4 8,45E-4 0,00E+0 1,08E-3 2,69E-5 1,18E-3 1,26E-3 3,45E-4 -7,60E-5 0,00E+0 -6,94E-4 -1,18E-3
EP [kg (PO4)3--Äq.] 1,35E-3 1,22E-4 1,59E-4 0,00E+0 3,02E-4 6,85E-6 2,92E-4 3,12E-4 3,75E-4 -1,04E-5 0,00E+0 -9,53E-5 -1,49E-4
POCP [kg Ethen-Äq.] 5,70E-4 -2,05E-4 3,89E-5 6,29E-5 1,45E-4 -1,15E-5 7,66E-5 4,94E-5 3,11E-5 -6,96E-6 0,00E+0 -6,36E-5 -9,61E-5
ADPE [kg Sb-Äq.] 1,74E-6 1,03E-8 1,64E-7 0,00E+0 2,74E-6 5,77E-10 6,56E-8 7,07E-8 2,55E-8 -1,23E-8 0,00E+0 -1,13E-7 -3,15E-7
ADPF [MJ] 6,69E+1 1,58E+0 6,27E+0 0,00E+0 6,76E+0 8,86E-2 1,11E+0 1,45E+0 1,99E+0 -9,39E-1 0,00E+0-8,59E+0-1,97E+1
GWP = Globales Erwärmungspotenzial; ODP = Abbaupotenzial der stratosphärischen Ozonschicht; AP = Versauerungspotenzial von Boden und
Wasser; EP = Eutrophierungspotenzial; POCP = Bildungspotenzial für troposphärisches Ozon; ADPE = Potenzial für die Verknappung von
Legende
abiotischen Ressourcen – nicht fossile Ressourcen (ADP – Stoffe); ADPF = Potenzial für die Verknappung abiotischer Ressourcen – fossile
Brennstoffe (ADP – fossile Energieträger)
ERGEBNISSE DER ÖKOBILANZ – INDIKATOREN ZUR BESCHREIBUNG DES RESSOURCENEINSATZES
nach EN 15804+A1: 1 m² textiler Bodenbelag
Parameter Einheit A1-A3 A4 A5 B1 B2 C2 C3/2 C3/3 C4/1 D D/1 D/2 D/3
PERE [MJ] 2,83E+1 8,83E-2 2,68E+0 0,00E+0 1,23E+0 4,95E-3 1,96E-1 2,97E-1 1,49E-1 -2,59E-1 0,00E+0 -2,36E+0 -5,00E-1
PERM [MJ] 9,00E-2 0,00E+0 -9,00E-2 0,00E+0 0,00E+0 0,00E+0 0,00E+0 0,00E+0 0,00E+0 0,00E+0 0,00E+0 0,00E+0 0,00E+0
PERT [MJ] 2,84E+1 8,83E-2 2,59E+0 0,00E+0 1,23E+0 4,95E-3 1,96E-1 2,97E-1 1,49E-1 -2,59E-1 0,00E+0 -2,36E+0 -5,00E-1
PENRE [MJ] 5,31E+1 1,59E+0 7,17E+0 0,00E+0 7,85E+0 8,88E-2 2,08E+1 2,13E+1 2,05E+0 -1,15E+0 0,00E+0 -1,05E+1 -2,00E+1
PENRM [MJ] 1,99E+1 0,00E+0 -3,33E-1 0,00E+0 0,00E+0 0,00E+0 -1,96E+1 -1,96E+1 0,00E+0 0,00E+0 0,00E+0 0,00E+0 0,00E+0
PENRT [MJ] 7,30E+1 1,59E+0 6,84E+0 0,00E+0 7,85E+0 8,88E-2 1,23E+0 1,64E+0 2,05E+0 -1,15E+0 0,00E+0 -1,05E+1 -2,00E+1
SM [kg] 9,19E-1 0,00E+0 8,27E-2 0,00E+0 0,00E+0 0,00E+0 0,00E+0 0,00E+0 0,00E+0 0,00E+0 0,00E+0 0,00E+0 3,90E-1
RSF [MJ] 0,00E+0 0,00E+0 0,00E+0 0,00E+0 0,00E+0 0,00E+0 0,00E+0 0,00E+0 0,00E+0 0,00E+0 0,00E+0 0,00E+0 0,00E+0
NRSF [MJ] 0,00E+0 0,00E+0 0,00E+0 0,00E+0 0,00E+0 0,00E+0 0,00E+0 0,00E+0 0,00E+0 0,00E+0 0,00E+0 0,00E+0 0,00E+0
FW [m³] 6,22E-2 1,01E-4 6,45E-3 0,00E+0 4,13E-3 5,67E-6 8,82E-3 8,92E-3 1,89E-5 -2,53E-4 0,00E+0 -2,31E-3 -2,10E-3
PERE = Erneuerbare Primärenergie als Energieträger; PERM = Erneuerbare Primärenergie zur stofflichen Nutzung; PERT = Total
erneuerbare Primärenergie; PENRE = Nicht-erneuerbare Primärenergie als Energieträger; PENRM = Nicht-erneuerbare Primärenergie
Legende
zur stofflichen Nutzung; PENRT = Total nicht erneuerbare Primärenergie; SM = Einsatz von Sekundärstoffen; RSF = Erneuerbare
Sekundärbrennstoffe; NRSF = Nicht-erneuerbare Sekundärbrennstoffe; FW = Nettoeinsatz von Süßwasserressourcen
ERGEBNISSE DER ÖKOBILANZ –ABFALLKATEGORIEN UND OUTPUTFLÜSSE nach EN 15804+A1:
1 m² textiler Bodenbelag
Parameter Einheit A1-A3 A4 A5 B1 B2 C2 C3/2 C3/3 C4/1 D D/1 D/2 D/3
HWD [kg] 9,35E-4 7,98E-11 8,41E-5 0,00E+0 5,90E-10 4,48E-12 2,36E-10 2,98E-10 3,68E-10 -2,58E-10 0,00E+0 -2,36E-9 -4,70E-10
NHWD [kg] 4,71E-1 2,35E-4 7,50E-2 0,00E+0 5,62E-3 1,32E-5 3,61E-1 3,61E-1 1,95E+0 -5,38E-4 0,00E+0 -4,92E-3 -2,81E-1
RWD [kg] 2,41E-3 1,92E-6 2,21E-4 0,00E+0 3,32E-4 1,08E-7 4,77E-5 7,66E-5 2,38E-5 -8,33E-5 0,00E+0 -7,60E-4 -1,22E-4
CRU [kg] 0,00E+0 0,00E+0 0,00E+0 0,00E+0 0,00E+0 0,00E+0 0,00E+0 0,00E+0 0,00E+0 0,00E+0 0,00E+0 0,00E+0 0,00E+0
MFR [kg] 0,00E+0 0,00E+0 3,00E-2 0,00E+0 0,00E+0 0,00E+0 0,00E+0 4,70E-1 0,00E+0 0,00E+0 0,00E+0 0,00E+0 0,00E+0
MER [kg] 0,00E+0 0,00E+0 0,00E+0 0,00E+0 0,00E+0 0,00E+0 0,00E+0 0,00E+0 0,00E+0 0,00E+0 0,00E+0 0,00E+0 0,00E+0
EEE [MJ] 0,00E+0 0,00E+0 5,31E-1 0,00E+0 0,00E+0 0,00E+0 5,34E+0 0,00E+0 0,00E+0 0,00E+0 0,00E+0 0,00E+0 0,00E+0
EET [MJ] 0,00E+0 0,00E+0 9,61E-1 0,00E+0 0,00E+0 0,00E+0 9,68E+0 3,88E+1 0,00E+0 0,00E+0 0,00E+0 0,00E+0 0,00E+0
HWD = Gefährlicher Abfall zur Deponie; NHWD = Entsorgter nicht gefährlicher Abfall; RWD = Entsorgter radioaktiver Abfall; CRU =
Legende Komponenten für die Wiederverwendung; MFR = Stoffe zum Recycling; MER = Stoffe für die Energierückgewinnung; EEE = Exportierte
Energie – elektrisch; EET = Exportierte Energie – thermisch
Literaturhinweise
EN 1307 CML-Charakterisierungsfaktoren
DIN EN 1307:2014+A1:2016+A2:2018-05: Textile Charakterisierungsfaktoren für die Folgenabschätzung,
Bodenbeläge - Einstufung. Version 4.7, August 2016, Institut für
Umweltwissenschaften - 'Centrum voor
EN 13501-1 Milieuwetenschappen in Leiden' (CML), Leiden, die
DIN EN 13501-1:2019-05, Klassifizierung von Niederlande.
Bauprodukten und Bauarten zu ihrem Brandverhalten -
Teil 1: Klassifizierung mit den Ergebnissen aus den ECHA-Kandidatenliste
Prüfungen zum Brandverhalten. Kandidatenliste der für eine Zulassung in Frage
kommenden besonders besorgniserregenden Stoffe
EN 14041 (SVHC) für die Zulassung, 08.07.2021, Europäische
DIN EN 14041:2018-05, Elastische, textile und Chemikalien Agentur (ECHA), Helsinki, Finnland.
laminierte Bodenbeläge - Wesentliche Eigenschaften.
ecoinvent 3.7
EN 15804 ecoinvent, Zürich, Schweiz, Datenbankversion 3.7,
EN 15804:2012-04+A1:2013, Nachhaltigkeit von veröffentlicht im September 2020.
Bauwerken - Umweltproduktdeklarationen -
Grundregeln für die Produktkategorie Bauprodukte. GaBi-Datenbank 2021-2
GaBi Software-System und Datenbank für Life Cycle
EN 16810 Engineering, Sphera, Leinfelden-Echterdingen, 2021-
DIN EN 16810:2017-08, Elastische, textile und 2.
Laminat-Bodenbeläge - Umweltproduktdeklarationen -
Produktkategorieregeln. IBU 2021
IBU (2021): Allgemeine Programmhinweise für die
ISO 10874 Erstellung von EPDs beim Institut Bauen und Umwelt
DIN EN ISO 10874:2012+A1:2021-04, Elastische, e.V., Version 2.0 Institut Bauen und Umwelt e.V.,
textile und Laminat-Bodenbeläge - Klassifizierung. Berlin. www.ibu-epd.com
ISO 14025 PCR Teil A
DIN EN /ISO 14025:2011-10, Umweltkennzeichnungen Produktkategorie-Regeln für gebäudebezogene
und -deklarationen - Typ III Umweltdeklarationen - Produkte und Dienstleistungen, Teil A: Rechenregeln
Grundsätze und Verfahren. für die Ökobilanz und Anforderungen an den
Projektbericht, V1.9, Berlin: Institut Bauen und Umwelt
ISO 14040 e.V. (IBU), Januar 2021.
DIN EN ISO 14040:2006+A1:2020,
Umweltmanagement - Ökobilanz - Grundsätze und PCR Teil B
Rahmenbedingungen. PCR Anleitungstexte für gebäudebezogene Produkte
und Dienstleistungen, Teil B: Anforderungen an die
ISO 14044 EPD für Bodenbeläge, V1.2, Berlin: Institut Bauen und
DIN EN ISO 14044:2006+A1:2018+A2:2020, Umwelt e.V. (IBU), Februar 2018.
Umweltmanagement - Ökobilanz - Anforderungen und
Anleitungen. PRODIS
Produktinformationssystem (PRODIS) der
ISO 15686 Europäischen Teppichindustrie, Gemeinschaft
ISO 15686, Hochbau und Bauwerke - Planung der umweltfreundlicher Teppichboden e.V (GUT) und
Lebensdauer. European Carpet and Rug Association
ISO 15686-1:2011-05, Teil 1: Allgemeine Grundlagen (ECRA). http://www.pro-dis.info
und Rahmenbedingungen.
ISO 15686-2:2012-05, Teil 2: Verfahren zur REACH
Voraussage der Lebensdauer. Verordnung (EG) Nr. 1907/2006 des Europäischen
ISO 15686-7:2017-04, Teil 7: Leistungsbewertung für Parlaments und des Rates vom 18. Dezember 2006
die Rückmeldung von Daten über die zur Registrierung, Bewertung, Zulassung und
Nutzungsdauer aus der Praxis. Beschränkung von Chemikalien (REACH), Juni 2017,
ISO 15686-8:2008-06, Teil 8: Referenznutzungsdauer Letzte Aktualisierung: 08.07.2021.
und Bestimmung der Nutzungsdauer.
VDZ e.V.
Verordnung (EU) Nr. 305/2011 Verein Deutscher Zementwerke e.V. (Hrsg.),
Verordnung (EU) Nr. 305/2011: Umweltdaten der deutschen Zementindustrie 2019.
Bauproduktenverordnung (CPR) des Europäischen
Rates und des Europäischen Parlaments, April 2011.
7 Umwelt-Produktdeklaration Fabromont AG – Textiler Bodenbelag Kugelgarn® - Reval
Herausgeber
Institut Bauen und Umwelt e.V. Tel +49 (0)30 3087748- 0
Panoramastr.1 Fax +49 (0)30 3087748- 29
10178 Berlin Mail info@ibu-epd.com
Deutschland Web www.ibu-epd.com
Programmhalter
Institut Bauen und Umwelt e.V. Tel +49 (0)30 3087748- 0
Panoramastr.1 Fax +49 (0)30 3087748- 29
10178 Berlin Mail info@ibu-epd.com
Deutschland Web www.ibu-epd.com
Ersteller der Ökobilanz
Gemeinschaft umweltfreundlicher Tel +49 (0)241 96843 410
Teppichboden (GUT) e.V. Fax +49 (0)241 96843 400
Schönebergstraße 2 Mail mail@gut-ev.de
52068 Aachen Web www.gut-ev.org
Germany
Inhaber der Deklaration
Fabromont AG Tel +41 26 497 88 11
Industriestraße 10 Fax +41 26 497 88 66
3185 Schmitten/FR Mail email@nicht-vorhanden.ch
Switzerland Web http://www.fabromont.ch
