UMWELT-PRODUKTDEKLARATION
nach ISO 14025 und EN 15804+A1
Deklarationsinhaber MISAPOR AG
Herausgeber Institut Bauen und Umwelt e.V. (IBU)
Programmhalter Institut Bauen und Umwelt e.V. (IBU)
Deklarationsnummer EPD-MIS-20200078-IBA1-DE
Ausstellungsdatum 25.09.2020
Gültig bis 24.09.2025
MISAPOR Standard Plus 10/50 - Schaumglas
MISAPOR AG
www.ibu-epd.com | https://epd-online.com
1. Allgemeine Angaben
MISAPOR AG MISAPOR Standard Plus 10/50 - Schaumglas
Programmhalter Inhaber der Deklaration
IBU – Institut Bauen und Umwelt e.V. MISAPOR AG
Hegelplatz 1 Rossriedstrasse 2
10117 Berlin 7205 Zizers
Deutschland Schweiz
Deklarationsnummer Deklariertes Produkt/deklarierte Einheit
EPD-MIS-20200078-IBA1-DE 1 m3 MISAPOR Standard Plus 10/50 - Schaumglas
Diese Deklaration basiert auf den Produktkategorien-Regeln: Gültigkeitsbereich:
Mineralische Dämmstoffe, 01.08.2021 Dieses Dokument bezieht sich auf die Herstellung von 1 m3 MISAPOR
(PCR geprüft und zugelassen durch den unabhängigen Schaumglas hergestellt am Produktionsstandort Dagmersellen, Schweiz
Sachverständigenrat (SVR)) der MISAPOR AG. Für die Umrechnung auf m3 wurde ein spezifisches
Schüttgewicht von 175 kg angenommen.
Der Inhaber der Deklaration haftet für die zugrundeliegenden Angaben und
Ausstellungsdatum Nachweise; eine Haftung des IBU in Bezug auf Herstellerinformationen,
25.09.2020 Ökobilanzdaten und Nachweise ist ausgeschlossen.
Die EPD wurde nach den Vorgaben der EN 15804+A1 erstellt. Im
Gültig bis Folgenden wird die Norm vereinfacht als EN 15804 bezeichnet.
24.09.2025 Verifizierung
Die Europäische Norm EN 15804 dient als Kern-PCR
Unabhängige Verifizierung der Deklaration und Angaben gemäß ISO
14025:2011
intern X extern
Dipl.-Ing Hans Peters
(Vorstandsvorsitzender des Instituts Bauen und Umwelt e.V.)
Dr. Alexander Röder Dr. Frank Werner,
(Geschäftsführer des Instituts Bauen und Umwelt e.V.) Unabhängige/-r Verifizierer/-in
1 Umwelt-Produktdeklaration - MISAPOR AG - MISAPOR Standard Plus 10/50 - Schaumglas
2. Produkt
Bezeichnung Wert Einheit
2.1 Produktbeschreibung/Produktdefinition
Wärmeleitfähigkeit (EN 12667) 0,093 W/(mK)
MISAPOR Schaumglas ist ein künstlich hergestelltes und
Bemessungswert Wärmeleitfähigkeit
gebrochenes Korngemisch, das durch Aufblähen von
gemäss allg. Bauaufsichtlicher 0,12 W/(mK)
gemahlenem Altglas hergestellt wird. Die typische Schüttdichte
Zulassung
(trocken) liegt in den Bereichen von 125 bis 150 kg/m3
(MISAPOR Standard 10/75) sowie 160 bis 190 kg/m3 Druckfestigkeit (EN 826) > 0.66 N/mm2
(MISAPOR Standard Plus 10/50). Der Wärmedämmstoff Wasserdampfdiffusionswiderstandszahl 2 - 4 -
"MISAPOR" wird in mehreren Fraktionen hergestellt. Für das Schüttdichte (EN 1097-3) 160 - 190 kg/m³
Inverkehrbringen des Produkts in der EU/EFTA (mit Ausnahme
Klasse A1
der Schweiz) gilt die Verordnung (EU) Nr. 305/2001 (CPR). Das Brandverhalten (EN 13501-1)
Nichtbrennbar
Produkt benötigt eine Leistungserklärung unter
Berücksichtigung der ETA-13/0549 vom 21. Juni 2018 und die Die Leistungswerte des Produkts entsprechend der
CE-Kennzeichnung. Leistungserklärung in Bezug auf dessen wesentliche Merkmale
gemäß ETA-13/0549 vom 18.06.2018.
Für die Verwendung gelten die jeweiligen nationalen
2.4 Lieferzustand
Bestimmungen.
Das MISAPOR Schaumglas weist in der Regel eine Korngröße
2.2 Anwendung von 25 bis 75 mm auf. Die Lieferung erfolgt entweder in
MISAPOR Schaumglasschotter wird als lastabgragende Bigbags oder lose im LKW.
Wärmedämmung von Gebäuden gegen das Erdreich, als
2.5 Grundstoffe/Hilfsstoffe
technische Leichtschüttung im Garten- und Landschaftsbau
sowie im Infrastruktur- und Strassenbau eingesetzt. Weiter wird Durchschnittliche Zusammensetzung von MISAPOR
der Schotter als zementgebundene Schüttung oder als Schaumglas
Gesteinskörnung von Leicht- und Dämmbeton eingesetzt. Bezeichnung Wert Einheit
Altglas 98 %
Zu den gängigen Anwendungen gehören:
Mineralischer Aktivator 2 %
MISAPOR Schaumglas besteht aus natürlich vorkommenden
mineralischen Grundstoffen. Für den Herstellprozess werden
• Wärmedämmschicht gegen das Erdreich
keine Hilfs- und Zusatzstoffe verwendet.
• Frostschutzschicht von Strassen / Gewerken in
Das Altglas wird hauptsächlich aus lokal verfügbaren Quellen
Bereichen mit Bodenfrost
bezogen. Der mineralische Aktivator wird aus Europa importiert.
• Leichtschüttung und Drainageschicht auf Gewerken
Für beide besteht nach heutigem Erkenntnisstand keine
• Leichtschüttung für befahrene Flächen auf Gewerken
Ressourcenknappheit.
• Strassenkofferung und Dammschüttungen auf schlecht
tragendem Grund
Das Produkt enthält Stoffe der ECHA-Liste der für eine
• Modellierungen und Entwässerungsschichten für Spiel-
Zulassung in Frage kommenden besonders
und Sportplätze
besorgniserregenden Stoffe (Datum 16.01.2020) oberhalb von
• Thermische Sanierung im Altbaubestand (innen/aussen)
0.1 Massen-%: nein.
• Gesteinskörnungen für Dämm- und Leichtbeton
Das Produkt enthält CMR-Stoffe der Kategorie 1A oder 1B, die
Die deklarierte Leistung wird bei konformer Anwendung
nicht auf der Kandidatenliste stehen, oberhalb von 0.1 Massen-
erreicht.
% in mindestens einem Teilerzeugnis: nein.
Für Wärmedämmschüttungen gelten die
Verarbeitungsrichtlinien des Herstellers mit Verdichtung von
1.3:1 entsprechend der ETA-13/0549.
Für die Anwendung als Wärmedämmstoffe sind zusätzlich die
jeweiligen nationalen Vorschriften zu beachten. Für technische
Dem vorliegenden Bauprodukt wurden Biozid-Produkte
Leichtschüttungen gelten die ausgewiesenen
zugesetzt oder es wurde mit Biozidproduktien behandelt (es
Setzungsverhalten gemäss ETA-13/0549.
handelt sich damit um eine behandelte Ware im Sinne der
2.3 Technische Daten Biozidprodukteverordnung (EU) Nr. 528/2012): nein.
Die technischen Daten der Produkte, die im Geltungsbereich
2.6 Herstellung
der EPD liegen, sind unter Verweis auf die den einzelnen Daten
Ausgangsmaterial für die Herstellung des MISAPOR
zugrundeliegenden Prüfregeln (z. B. Normen) zu nennen.
Schaumglas ist 98% recycliertes Hohlglas und 2%
Bei Produkten mit CE-Kennzeichnung müssen insbesondere mineralischer Aktivator. Dieses wird von Fremdstoffen befreit,
die Leistungen gemäß Leistungserklärung angegeben werden. gebrochen und durchläuft einen mehrstufigen Zerkleinerungs-
In der nachfolgenden Tabelle sind die für das Produkt und Mahlprozess.
relevanten Eigenschaften anzugeben. Werden für Nach der Vermischung mit dem Aktivator wird das
Eigenschaften keine Angaben gemacht, ist im Glasmehlgemisch in einem Bandlaufofen bei 820 -
Hintergrundbericht zur EPD zu erläutern, warum die 970°C gebläht. Den Ofen verlässt eine 300 bis 400°C heiße
Eigenschaft für das Produkt nicht relevant ist. Glasschaum-Platte. Durch die rasche Abkühlung entstehen
Spannungsrisse welche diese Platte in die gewünschten
Korngrössen zerfallen lassen.
Bautechnische Daten MISAPOR Standard Plus 10/50
2.7 Umwelt und Gesundheit während der Herstellung
2 Umwelt-Produktdeklaration - MISAPOR AG - MISAPOR Standard Plus 10/50 - Schaumglas
Während des gesamten Herstellungsprozesses sind in allen Beschreibung der Einflüsse auf die Alterung bei Anwendung
Produktionsschritten zum Schutz der Gesundheit der nach den Regeln der Technik.
Mitarbeiter keine Maßnahmen über die nationalen
Arbeitsschutzvorschriften hinaus notwendig.
2.13 Außergewöhnliche Einwirkungen
2.8 Produktverarbeitung/Installation Brand
Bei der Verarbeitung der genannten Produkte sind keine MISAPOR Schaumglas wird nach EN 13501 in die
besonderen Schutzmassnahmen neben den üblichen die Baustoffklasse A1 eingestuft.
üblichen Arbeitsschutzmaßnahmen notwendig. Empfehlungen Bauprodukte dieser Klasse weisen kein Gefährdungspotential
zur Verarbeitungen können dem Sicherheitsdatenblatt auf bezüglich Rauchentwicklung, Entzündbarkeit und brennenden
www.misapor.com entnommen werden. Abtropfens auf.
Gefährdungen für Wasser, Luft und Boden können bei
Brandschutz
bestimmungsgemäßer Verarbeitung des MISAPOR
Bezeichnung Wert
Schaumglas nach heutigem Erkenntnisstand nicht entstehen.
Baustoffklasse A1
2.9 Verpackung Brennendes Abtropfen nein
Das Schaumglas wird lose oder in Bigbags aus beschichtetem
Rauchgasentwicklung nein
Polypropylen ausgeliefert. Die Bigbags verbleiben im Eigentum
von MISAPOR und werden leihweise auf die Baustelle
gebracht, abgeholt oder zurückgeschickt und wiederverwendet. Wasser
Die Verpackung ist problemlos thermisch MISAPOR Schaumglas wird durch Wasser nicht angegriffen.
verwertbar (Verwertungsverfahren R153 nach Schweizer Es werden keine wassergefährdenden Inhaltsstoffe
Verordnung über den Verkehr mit Abfällen - kurz VeVA). ausgewaschen.
2.10 Nutzungszustand Mechanische Zerstörung
Während der Nutzung ergeben sich keine Veränderungen der MISAPOR Schaumglas wird je nach Anwendung
stofflichen Zusammensetzung. MISAPOR Schaumglas ist bei unterschiedlich verdichtet. Die Verdichtung bringt den
bestimmungsgemäßer Anwendung nahezu unbegrenzt kontrollierten Bruch des Korns mit sich, die Körner verkrallen
gebrauchsfähig und wiederverwendbar. sich gegenseitig und erhöhen die Flächenstabilität
MISAPOR Schaumglas ist beständig gegen Schädlinge, Frost, zusätzlich. Nach der Verdichtung ist die MISAPOR
Feuchte, Säuren, Laugen, Öle, Salze, organische Schaumglasschicht fertig gestellt und erbringt die
Lösungsmittel, Vergaser- und Dieselkraftstoffe. ausgewiesenen Spezifikationen gemäss ETA-13/0549. Dabei
entsteht bei bestimmungsgemäßem Einsatz keine weitere
2.11 Umwelt und Gesundheit während der Nutzung Gefahr mechanischer Zerstörung oder Gefahren für die
Inhaltstoffe: Keine Besonderheiten der stofflichen Umwelt.
Zusammensetzung für den Zeitraum der Nutzung. Alle
eingesetzten Stoffe sind im Einbauzustand alterungsbeständig 2.14 Nachnutzungsphase
und feuchtigkeitsresistent, wodurch die Dämmleistung sowie Bei sorgfältigem Rückbau und minimaler Vermischung mit
die mechanischen Eigenschaften während der gesamten Fremdstoffen sind die Anwendungsmöglichkeiten bei der
Nutzungsdauer unverändert erhalten bleiben. Wiederwendung nicht eingeschränkt.
Gefährdungen für Menschen sowie für Wasser, Luft und Boden Bei nicht vollständig sortenreiner Trennung stehen folgende
können bei bestimmungsgemässer Nutzung von MISAPOR Anwendungsmöglichkeiten üblicherweise zur Auswahl:
Schaumglas nach heutigem Erkenntnisstand ausgeschlossen
werden. • Leichtschüttungen auf Bauwerken
• Leichtschüttungen für den Strassenbau
2.12 Referenz-Nutzungsdauer
• Rohrisolierungen
Es wurde keine Referenz-Nutzungsdauer (RSL) nach ISO
• Gabionenfüllungen
15686 ermittelt.
• flexible Hangentwässerungen mit MISAPOR Drain-
Bags
• vertikales Dämmen mit MISAPOR Wall-Bags
• Modellierungen auf Gründächer
• Hinterfüllungen von Stützmauern
Vor dem erneuten Einbau des rückgebauten Materials sind
Die Nutzungsdauer der MISAPOR-
keine weiteren Aufbereitungsschritte notwendig.
Schaumglasschotterprodukte ist bei fachgerechter Verwendung
nicht limitiert und ausschließlich begrenzt durch die
Nutzungsdauer der Bauteile bzw. des vollständigen Gebäudes.
Die Dämmleistung bleibt über die Nutzungsdauer
uneingeschränkt erhalten. Durch außergewöhnliche 2.15 Entsorgung
Einwirkungen und Schäden an der Konstruktion kann die Beim Abbruch anfallendes Schaumglas kann aufgrund seiner
Funktion der Dämmleistung beeinträchtigt werden. Die nicht auslaugenden mineralischen Inhaltsstoffe ohne
thermischen Leistungsmerkmale von Wärmedämmstoffen Vorbehandlung problemlos wie normaler Bauschutt abgelagert
beruhen gemäß DIN EN 16783 im Normalfall auf einem werden (EAK).
Mindestzeitraum von 50 Jahren.
2.16 Weitere Informationen
Weitere Information zu MISAPOR Schaumglas können im
Die Nutzungsdauer von Bauteilen für Lebenszyklusanalysen Internet auf der Herstellerseite www.misapor.ch bezogen
gemäss BBSR nach Bewertungssystem Nachhaltiges Bauen werden.
(BNB) beträgt bei Schaumglasschotter ≥ 50 Jahre (Code Nr.
335.151).
3 Umwelt-Produktdeklaration - MISAPOR AG - MISAPOR Standard Plus 10/50 - Schaumglas
3. LCA: Rechenregeln
gesamte Herstellungsprozess sowie die vorgelagerten
3.1 Deklarierte Einheit Prozesse und die Behandlung der Abfälle wurden mit
Die deklarierte Einheit bezieht sich auf 1 m3 MISAPOR Datensätzen aus den GaBi Datenbanken (SP 40) modelliert.
Schaumglas. Die mittlere Schüttdichte dieses Produkts beträgt Alle Flüsse in der Sachbilanz konnten mit einem
175 kg/m3. Die Übertragung der Ergebnisse auf andere entsprechenden Datensatz aus den GaBi Datenbanken
Schüttdichten ist über eine lineare Skalierung möglich. abgebildet werden. Der bezogene Strommix entspricht dem
Schweizer Versorgungsmix.
Deklarierte Einheit
Bezeichnung Wert Einheit 3.6 Datenqualität
Deklarierte Einheit 1 m3 Die Qualität der Daten, die bei MISAPOR erhoben wurden,
kann als gut bezeichnet werden. Alle stofflichen Ein- und
Schüttdichte lose 175 kg/m³
Ausgangsgrößen wurden entweder messtechnisch am
Werkstor (Produkte) erfasst oder sind aufgrund der
Liefermengen (Rohstoffe) bekannt. Die bezogenen
3.2 Systemgrenze
Energiemengen sind ebenfalls aufgrund der Liefermengen
Es wurden die Systemgrenzen Cradle-to-Grave mit Optionen
bekannt. Wo möglich wurden regional spezifische
gewählt. Diese umfassen die Herstellung des Produkts
Hintergrunddaten verwendet.
einschließlich der Vorkette (Bereitstellung sowie anteilige
Transporte der Rohstoffe) bis zum fertig verladebereiten 3.7 Betrachtungszeitraum
Produkt am Werkstor des Betriebsstandortes Dagmersellen Die Datengrundlage der vorliegenden Ökobilanz beruht auf
(Schweiz), die Nutzung einschließlich Transport und Einbau Primärdaten der MISAPOR AG aus dem Jahr 2018.
(ausgenommen die Module B3-B5) sowie das Lebensende des
Produktes einschließlich Rückbau und Wiederverwendung 3.8 Geographische Repräsentativität
sowie Entsorgung. Land oder Region, in dem/r das deklarierte Produktsystem
hergestellt und ggf. genutzt sowie am Lebensende behandelt
3.3 Abschätzungen und Annahmen
wird: Schweiz
Als Installationsverluste wurde eine Verlustquote von 1 %
angenommen.
3.9 Allokation
3.4 Abschneideregeln
Der Produktionsprozess liefert keine Nebenprodukte. Im der
Es werden alle Daten aus der Betriebsdatenerhebung, d. h. alle Ökobilanz zugrundeliegenden LCA-Modell ist somit keine
nach Rezeptur eingesetzten Ausgangsstoffe und Energieträger Allokation von Ressourcen und Umweltlasten auf
sowie alle direkten Produktionsabfälle in der Bilanzierung Nebenprodukte vorgenommen worden.
berücksichtigt. Die Verpackung wurde nicht berücksichtigt, da
es sich dabei um Big bags handelt, die zum größten Teil 3.10 Vergleichbarkeit
wiederverwendet werden. Grundsätzlich ist eine Gegenüberstellung oder die Bewertung
Für alle berücksichtigten In- und Outputs werden Annahmen zu von EPD-Daten nur möglich, wenn alle zu vergleichenden
den Transportaufwendungen getroffen. Es kann davon Datensätze nach EN 15804 erstellt wurden und der
ausgegangen werden, dass die Summe der vernachlässigten Gebäudekontext bzw. die produktspezifischen
Prozesse 5 % der Wirkkategorien nicht übersteigt. In der Leistungsmerkmale berücksichtigt werden. Zur Modellierung
Herstellung benötigte Maschinen und Anlagen werden nicht des Lebenszyklus des deklarierten Produkts wird das von der
berücksichtigt. thinkstep AG entwickelte Software-System zur Ganzheitlichen
Bilanzierung GaBi ts verwendet. Die zugrundeligende
3.5 Hintergrunddaten
Datenbank ist die GaBi LCA Database 2020 SP40.
Im Werk Dagmersellen wurden für das Jahr 2018 Daten für die
Produktion von MISAPOR Standard Plus 10/50 erhoben. Der
4. LCA: Szenarien und weitere technische Informationen
(Kap. 4), deklariert werden.
Folgende technische Szenarioangaben sind für deklarierte
Module zwingend, für nicht deklarierte Module optional.
Module, für die keine Informationen deklariert werden, können
Transport zu Baustelle (A4)
gelöscht werden; bei Bedarf können weitere Angaben
Für den Transport zur Baustelle wird ein dieselbetriebener
zusätzlich aufgeführt werden.
Sattelzug Euro 5 angemommen.
Beispielhafte Einleitung: „Die folgenden technischen Bezeichnung Wert Einheit
Informationen sind Grundlage für die deklarierten Module oder Transport Distanz 70 km
können für die Entwicklung von spezifischen Szenarien im
Kontext einer Gebäudebewertung genutzt werden, wenn Einbau ins Gebäude (A5)
Module nicht deklariert werden (MND).“ Bezeichnung Wert Einheit
Hilfsstoff Diesel 0,0574 kg
Wird in EPDs in Modul A3 die Verwendung von
Installationsabfall 1 %
Verpackungsmaterial für das deklarierte Produkt bilanziert,
dabei aber Modul A5 mit der Entsorgung des Nutzungsstadium (B1-B7)
Verpackungsmaterials auf der Baustelle nicht deklariert, so
In der Regel sind keine Instandhaltungs- und
müssen die bilanzierten Mengen an Verpackungsmaterialien
Reperaturmaßnahmen während der Referenznutzungsdauer
als technische Szenarioinformationen für Modul A5 in der EPD
4 Umwelt-Produktdeklaration - MISAPOR AG - MISAPOR Standard Plus 10/50 - Schaumglas
erforderlich. Zudem wird keine Energie und kein Wasser Bearbeitungsschritt dem
verbraucht, so dass in diesem Modul keine Umweltlasten Recycling zugeführt (C3/2, C4/2 und D/2)
anfallen. Bezeichnung Wert Einheit
Bezeichnung Wert Einheit Zum Recycling 175 kg
Wasserverbrauch - m3 Zur Deponierung 175 kg
Hilfsstoff - kg Transport 50 km
Sonstige Ressourcen - kg Diesel für Rückbau 0,0817 kg
Stromverbrauch - kWh
Wiederverwendungs- Rückgewinnungs- und
Recyclingpotential (D), relevante Szenarioangaben
Referenz Nutzungsdauer Szenario
Bezeichnung Wert Einheit 1 (D/1): Das rückgebaute Material wird deponiert und bekommt
keine Gutschrift.
Lebensdauer (nach BBSR, Mindestangabe) 50 a
Ende des Lebenswegs (C1-C4) Szenario 2 (D/2): Das rückgebaute Material wird beim
Straßenbau als Kiesersatz eingesetzt.
Es
Hierfür gibt es eine Gutschrift.
werden zwei Szenarien am Lebensende betrachtet.
Szenario 1: Entsorgung des rückgebauten Materials auf der Bezeichnung Wert Einheit
Deponie (C3/1, C4/1 Material zur Deponie 175 kg
und D/1) Material zum Recycling 175 kg
Szenario
2: Das rückgebaute Material wird ohne weiteren
5 Umwelt-Produktdeklaration - MISAPOR AG - MISAPOR Standard Plus 10/50 - Schaumglas
5. LCA: Ergebnisse
Alle deklarierten Lebenswegstadien sind in Tabelle 1 „Angabe der Systemgrenzen“ mit einem „X“, alle nicht deklarierten mit „MND“
anzugeben (standardisiert sind die Module B3, B4 und B5 auf MNR – Modul nicht relevant gestellt).
In den folgenden Tabellen dürfen die Spalten für nicht deklarierte Module gelöscht werden. Die Angabe der Zahlenwerte ist mit drei
gültigen Stellen anzugeben und kann ggf. in exponentieller Darstellung erfolgen (Bsp. 1,23E-5 = 0,0000123). Je Wirkungsindikator
sollte ein einheitliches Zahlenformat gewählt werden. Werden mehrere Module nicht deklariert bzw. aus der Ergebnistabelle gelöscht,
so können die Abkürzungen für die Umweltindikatoren durch die vollständigen Namen ersetzt werden, wobei die Lesbarkeit und
Übersichtlichkeit gewahrt werden muss.
Bestehen relevante Datenlücken in den Hintergrund- oder Vordergrunddaten, sodass ein Indikator nicht robust ausgewiesen werden
kann, so sollte für diesen Indikator die Abkürzung „IND“ (Indikator nicht deklariert) verwendet werden. Die Verwendung von Null und
IND ist hierbei nicht zu verwechseln:
• 0 - berechneter Wert ist 0
• 0 - Wert fällt unter die Abschneidekriterien
• 0 - Annahme, die alle Ströme ausschließt (z. B.
exportierter Strom A1-A3)
• IND - In Fällen, in denen die Bestandsaufnahme den
methodischen Ansatz oder die Berechnung des
spezifischen Indikators nicht unterstützt, ist IND
anzuwenden.
Wird keine Referenz-Nutzungsdauer deklariert (siehe auch Kapitel 2.12 „Referenz-Nutzungsdauer“) sind die Ergebnisse der Ökobilanz
der Module B1–B2 und B6–B7 jeweils auf einen Zeitraum von einem Jahr zu beziehen. Dies ist in einem erläuternden Text in Kapitel 5
„LCA: Ergebnisse“ zu dokumentieren. Außerdem muss in diesem Fall die Berechnungsformel für die Gesamtökobilanz angegeben
werden.
ANGABE DER SYSTEMGRENZEN (X = IN ÖKOBILANZ ENTHALTEN; MND = MODUL NICHT DEKLARIERT; MNR = MODUL
NICHT RELEVANT)
Gutschriften
Stadium der
und Lasten
Produktionsstadium Errichtung Nutzungsstadium Entsorgungsstadium
außerhalb der
des Bauwerks
Systemgrenze
g n u g ro s re v ffo ts h o R tro p s n a rT g n u lle ts re H m o v tro p s n a rT m u z re lle ts re Htro s g n u d n e w re V e g a tn o M g n u d n e w n A /g n u z tu N g n u tla h d n a ts n I ru ta ra p e R z ta s rE g n u re u e n rE rü f z ta s n ie e ig re n E n e b ie rte B s a ds e d u ä b e G s e d rü f z ta s n ie re s s a W n e b ie rte B s a ds e d u ä b e G s e d s s irb A /u a b k c ü R tro p s n a rT g n u ld n a h e b lla fb A g n u g itie s e B ,-s g n u d n e w re v re d e iW -s g n u n n iw e g k c ü R re d ola iz n e to p g n ilc y c e R
A1 A2 A3 A4 A5 B1 B2 B3 B4 B5 B6 B7 C1 C2 C3 C4 D
X X X X X X X MNR MNR MNR X X X X X X X
ERGEBNISSE DER ÖKOBILANZ – UMWELTAUSWIRKUNGEN nach EN 15804+A1: 1 m³ MISAPOR Schaumglas 10/50
Indikator Einheit A1-A3 A4 A5 B1 B2 B6 B7 C1 C2 C3/1 C3/2 C4/1 C4/2 D/1 D/2
GWP kg CO 2-Äq. 19,9 0,82 0,445 0 0 0 0 0,296 0,585 0 0 2,39 0 0 -4,86
kg CFC11-
ODP 4,65E-13 1,7E-16 4,83E-15 0 0 0 0 6,58E-17 1,27E-17 0 0 1,31E-14 0 0 -9,4E-15
Äq.
AP kg SO 2-Äq. 2,88E-02 1,78E-03 2,05E-03 0 0 0 0 3,38E-04 1,27E-03 0 0 1,53E-02 0 0 -3,43E-03
kg
EP PO 3-Äq. 4,11E-03 4,11E-04 4,59E-04 0 0 0 0 6,28E-05 2,94E-04 0 0 1,72E-03 0 0 -6,28E-05
4
kg Ethen-
POCP 1,45E-03 -6,08E-04 1,87E-04 0 0 0 0 6,57E-05 -4,34E-04 0 0 1,15E-03 0 0 -2,27E-04
Äq.
ADPE kg Sb-Äq. 5,44E-05 3,29E-08 5,62E-07 0 0 0 0 1,22E-08 2,35E-08 0 0 9,19E-07 0 0 -4,58E-07
ADPF MJ 164 11,2 5,08 0 0 0 0 4,15 7,98 0 0 33,8 0 0 -78,6
GWP = Globales Erwärmungspotenzial; ODP = Abbaupotenzial der stratosphärischen Ozonschicht; AP = Versauerungspotenzial von Boden und
Wasser; EP = Eutrophierungspotenzial; POCP = Bildungspotenzial für troposphärisches Ozon; ADPE = Potenzial für die Verknappung von abiotischen
Ressourcen – nicht fossile Ressourcen (ADP – Stoffe); ADPF = Potenzial für die Verknappung abiotischer Ressourcen – fossile Brennstoffe (ADP –
fossile Energieträger)
ERGEBNISSE DER ÖKOBILANZ – INDIKATOREN ZUR BESCHREIBUNG DES RESSOURCENEINSATZES nach EN 15804+A1: 1
m³ MISAPOR Schaumglas 10/50
Indikator Einheit A1-A3 A4 A5 B1 B2 B6 B7 C1 C2 C3/1 C3/2 C4/1 C4/2 D/1 D/2
PERE MJ 261 0,0564 2,68 0 0 0 0 0,0209 0,0403 0 0 4,56 0 0 -1,94
PERM MJ 0 0 0 0 0 0 0 0 0 0 0 0 0 0 0
PERT MJ 261 0,0564 2,68 0 0 0 0 0,0209 0,0403 0 0 4,56 0 0 -1,94
PENRE MJ 240 11,2 5,85 0 0 0 0 4,17 8,02 0 0 34,8 0 0 -79,2
PENRM MJ 0 0 0 0 0 0 0 0 0 0 0 0 0 0 0
6 Umwelt-Produktdeklaration - MISAPOR AG - MISAPOR Standard Plus 10/50 - Schaumglas
PENRT MJ 240 11,2 5,85 0 0 0 0 4,17 8,02 0 0 34,8 0 0 -79,2
SM kg 183,34 0 1,834 0 0 0 0 0 0 0 0 0 0 0 175
RSF MJ 0 0 0 0 0 0 0 0 0 0 0 0 0 0 0
NRSF MJ 0 0 0 0 0 0 0 0 0 0 0 0 0 0 0
FW m3 3,13E-01 9,21E-05 3,25E-03 0 0 0 0 3,42E-05 6,58E-06 0 0 8,78E-03 0 0 -1,03E-02
PERE = Erneuerbare Primärenergie als Energieträger; PERM = Erneuerbare Primärenergie zur stofflichen Nutzung; PERT = Total erneuerbare
Primärenergie; PENRE = Nicht-erneuerbare Primärenergie als Energieträger; PENRM = Nicht-erneuerbare Primärenergie zur stofflichen Nutzung;
PENRT = Total nicht erneuerbare Primärenergie; SM = Einsatz von Sekundärstoffen; RSF = Erneuerbare Sekundärbrennstoffe; NRSF = Nicht-
erneuerbare Sekundärbrennstoffe; FW = Nettoeinsatz von Süßwasserressourcen
ERGEBNISSE DER ÖKOBILANZ –ABFALLKATEGORIEN UND OUTPUTFLÜSSE nach EN 15804+A1:
1 m³ MISAPOR Schaumglas 10/50
Indikator Einheit A1-A3 A4 A5 B1 B2 B6 B7 C1 C2 C3/1 C3/2 C4/1 C4/2 D/1 D/2
HWD kg 4,45E-05 2,95E-09 4,59E-07 0 0 0 0 1,1E-09 2,11E-09 0 0 5,31E-07 0 0 -1,47E-07
-3,66E
NHWD kg 8,67E+00 1,21E-03 1,84E+00 0 0 0 0 4,5E-04 8,67E-04 0 0 1,75E+02 0 0
+00
RWD kg 2,97E-02 1,85E-05 3,06E-04 0 0 0 0 6,85E-06 1,32E-05 0 0 3,97E-04 0 0 -2,46E-04
CRU kg 0 0 0 0 0 0 0 0 0 0 0 0 0 0 0
MFR kg 0 0 0 0 0 0 0 0 0 0 175 0 0 0 0
MER kg 0 0 0 0 0 0 0 0 0 0 0 0 0 0 0
EEE MJ 0 0 0 0 0 0 0 0 0 0 0 0 0 0 0
EET MJ 0 0 0 0 0 0 0 0 0 0 0 0 0 0 0
HWD = Gefährlicher Abfall zur Deponie; NHWD = Entsorgter nicht gefährlicher Abfall; RWD = Entsorgter radioaktiver Abfall; CRU = Komponenten für
die Wiederverwendung; MFR = Stoffe zum Recycling; MER = Stoffe für die Energierückgewinnung; EEE = Exportierte Energie – elektrisch; EET =
Exportierte Energie – thermisch
SM = A1-A3: Summe aller im Produkt enthaltenen Sekundärmaterialien (Altglas + SiC). A5: 1% von SM in A1-A3 (geschätzter
Installationsverlust).
6. LCA: Interpretation
Zur Interpretation der Ergebnisse wurde eine Dominanzanalyse Herstellung und die Deponierung von Abfällen.
durchgeführt. Durch den hohen Anteil an Sekundärmaterialien, die keine
Innerhalb der Umweltlasten mit sich bringen, sind die Absolutwerte der
betrachteten Module hat der thermische und elektrische Ergebnisse sehr klein. Dies führt zu einer leichten Verzerrung
Energiebereitstellung während der Produktion den größten der Gesamtergebnisse, da möglicherweise bestimmte
Einfluss auf den Primärenergieverbrauch und nahezu alle Prozesse während des Lebenszyklus´ die Ergebnisse
Wirkungskategorien außer auf POCP und ADPE. Die ADPE- signifikant beeinflussen können, während die gleichen
Ergebnisse werden hauptsächlich beeinflusst durch die Prozesse für ein vergleichbares Produkt, das hauptsächlich aus
Produktion von Stahlbändern, die während der Produktion Primärmaterialien hergestellt wird, kaum sichtbar sein könnten.
verbraucht werden. Den größten Beitrag zu den POCP- Daher sollten die Ergebnisse der Dominanzanalyse nicht
Ergebnissen liefern der Stromverbrauch während der überinterpretiert werden.
7. Nachweise
Herauslösbare Substanzen Bezeichnung Wert Einheit
Die Abgabe von Metallen wird im Rahmen der ETA Zulassung
Eluatkonzentration nach DIN EN 12457-
geprüft. Die folgende Tabelle zeigt die erforderlichen Messwert
4:2002
Grenzwerte (gemäß ETA-13/0549) sowie die typischen
Arsen (As) < 5 μg/l
Messwerte (Prüfbericht 62/19, Zentrale Analytik, Fraunhofer-
Blei (Pb) < 10 μg/l
Institut für Grenzflächen- und Bioverfahrenstechnik (IGB), D-
70569 Stuttgart) gemäss DIN EN 12457-4:2002). 7.1 Cadmium (Cd) < 1 μg/l
Biopersistenz Chrom (Cr) 6.7 μg/l
Da bestimmte Mineralfasern (Abschnitts 23 des Anhangs zu § 1 Kupfer (Cu) < 15 μg/l
Chemikalien-Verbotsverordnung) nicht verwendet werden
Nickel (Ni) < 10 μg/l
dürfen, ist der Nachweis zu hinterlegen, dass die deklarierten
Quecksilber (Hg) < 1 μg/l
Produkte nicht unter diese Kategorie fallen.
Zink (Zn) < 20 μg/l
Eluatkonzentration nach DIN EN 12457-
Grenzwerte und typische Messwerte Grenzwert Einheit
4:2002
Arsen (As) < 20 μg/l
Blei (Pb) < 80 μg/l
Cadmium (Cd) < 3 μg/l
Chrom (Cr) < 25 μg/l
Kupfer (Cu) < 60 μg/l
Nickel (Ni) < 20 μg/l
Quecksilber (Hg) < 1 μg/l
Zink (Zn) < 200 μg/l
7 Umwelt-Produktdeklaration - MISAPOR AG - MISAPOR Standard Plus 10/50 - Schaumglas
Radioaktivität in Anlehnung an DIN EN 12457/1-4 oder DIN/CEN TS 14405 in
Für Schaumglasschotter nicht relevant. Verbindung mit der Entscheidung des Rates vom 19.12.2002
7.3 AuslaugungMessung des Auslaugverhaltens (Eluat- (2002/33/EC). Formaldehyd- und VOC-Emissionen
Analyse) unter Nennung des Messverfahrens. Für Schaumglasschotter nicht relevant.
Beispiel:
8. Literaturhinweise
ISO 14025
2006-07: Umweltkennzeichnungen und -Deklarationen - Typ III. ISO 15686
Umweltdeklarationen - Grundsätze und Verfahren. 2011-05: Hochbau und Bauwerke - Planung der Lebensdauer -
Teil 1: Allgemeine Grundlagen und Rahmenbedingungen.
EN 15804 + A1 DIN EN 16783
2013-05: Nachhaltigkeit von Bauwerken - 2017-07: Wärmedämmstoffe - Produktkategorieregeln (PCR)
Umweltproduktdeklarationen - Grundregeln für die für werkmäßig hergestellte und an der Verwendungsstelle
Produktkategorie Bauprodukte. hergestellte Wärmedämmstoffe zur Erstellung von
Umweltproduktdeklarationen.
Bestätigung der deklarierten Wärmeleitfähigkeit ETA-13/0549
Europäische Technische Zulassung ETA-13/0549 für
gemäß SIA 279, Wärmedämmende Baustoffe, Ausgabe 2018, „Werksmäßig hergestellte Schüttung aus Schaumglasschotter“
Abrufbar unter www.misapor.ch.
Zulassung Z-23.34-1390
GaBi LCA Database Allgemeine bauaufsichtliche Zulassung des DIBt für Schüttung
GaBi ts, Leading Sustainability & LCA Software, aus Schaumglasschotter „MISAPOR Standard Plus 10/50“ und
www.thinkstep.com, „MISAPOR Standard 10/75“ als lastabtragende
Thinkstep AG, Hauptstraße 111–113, 70771 Leinfelden- Wärmedämmung unter Gründungsplatten.
Echterdingen, Deutschland.
VeVA
EU-Verordnung 305/2011 Verordnung über den Verkehr mit Abfällen vom 22.Juni 2005
(Stand 1. Januar 2018).
2011-03-09: Verordnung 305/2011 zur Festlegung
harmonisierter Bedingungen für die Vermarktung von EN 13501
Bauprodukten und Aufhebung der Richtlinie 89/106/EWG des 2019-05: Klassifizierung von Bauprodukten und Bauarten zu
Rates. ihrem Brandverhalten.
EAK
Europäischer Abfallkatalog nach Abfallverzeichnisverordnung
EN 12457-4: (AVV) vom 10. Dezember 2001 (BGBl. I S. 3379), die zuletzt
2003-01: Charakterisierung von Abfällen - Auslaugung - durch Artikel 2 der Verordnung vom 17. Juli 2017 (BGBl. I
Übereinstimmungsuntersuchung für die Auslaugung von S. 2644) geändert worden ist.
körnigen Abfällen und Schlämmen.
IBU, 2019 EN 12667
Produktkategorieregeln für gebäudebezogene Produkte und 2001-05: Wärmetechnisches Verhalten von Baustoffen und
Dienstleistungen, Teil A: Rechenregeln für die Ökobilanz und Bauprodukten - Bestimmung des Wärmedurchlasswiderstandes
Anforderungen an den Hintergrundbericht, Institut Bauen und nach dem Verfahren mit dem Plattengerät und dem
Umwelt e.V., Version 1.8, 04.07.2019. Wärmestrommessplatten-Gerät.
EN 826
2013-05: Wärmedämmstoffe für das Bauwesen - Bestimmung
IBU, 2018 des Verhaltens bei Druckbeanspruchung.
PCR Anleitungstexte für gebäudebezogene Produkte und
Dienstleistungen, Teil B: Anforderungen an die EPD für EN 1097-3
Mineralische Dämmstoffe, Institut Bauen und Umwelt e.V., 1998-06: Prüfverfahren für mechanische und physikalische
Version 1.1, 11.12.2018. Eigenschaften von Gesteinskörnungen - Teil 3: Bestimmung
von Schüttdichte und Hohlraumgehalt.
Die in der Umwelt-Produktdeklaration referenzierte Literatur ist
ausgehend von folgenden Quellenangaben vollständig zu
ISO 14044 zitieren. In der EPD bereits vollständig zitierte Normen und
DIN EN ISO 14044:2006-10, Umweltmanagement – Ökobilanz Normen zu den Nachweisen bzw. technischen Eigenschaften
– Anforderungen und Anleitungen (ISO 14044:2006). müssen hier nicht aufgeführt werden.
8 Umwelt-Produktdeklaration - MISAPOR AG - MISAPOR Standard Plus 10/50 - Schaumglas
Herausgeber
Institut Bauen und Umwelt e.V. +49 (0)30 3087748- 0
Hegelplatz 1 info@ibu-epd.com
10117 Berlin www.ibu-epd.com
Deutschland
Programmhalter
Institut Bauen und Umwelt e.V. +49 (0)30 3087748- 0
Hegelplatz 1 info@ibu-epd.com
10117 Berlin www.ibu-epd.com
Deutschland
Ersteller der Ökobilanz
thinkstep AG +49 711 341817-0
Hauptstraße 111- 113 info@thinkstep.com
70771 Leinfelden-Echterdingen www.thinkstep.com
Deutschland
Inhaber der Deklaration
MISAPOR AG +41 81 300 08 08
Rossriedstrasse 2 info@misapor.com
7205 Zizers www.misapor.ch
Schweiz
9 Umwelt-Produktdeklaration - MISAPOR AG - MISAPOR Standard Plus 10/50 - Schaumglas
