UMWELT-PRODUKTDEKLARATION
nach ISO 14025 und EN 15804+A2
Deklarationsinhaber Pollmeier Furnierwerkstoffe GmbH
Herausgeber Institut Bauen und Umwelt e.V. (IBU)
Programmhalter Institut Bauen und Umwelt e.V. (IBU)
Deklarationsnummer EPD-POL-20230326-IBA2-DE
Ausstellungsdatum 18.12.2023
Gültig bis 17.12.2028
BauBuche
Pollmeier Furnierwerkstoffe GmbH
www.ibu-epd.com | https://epd-online.com
1. Allgemeine Angaben
Pollmeier Furnierwerkstoffe GmbH BauBuche
Programmhalter Inhaber der Deklaration
IBU – Institut Bauen und Umwelt e.V. Pollmeier Furnierwerkstoffe GmbH
Hegelplatz 1 Pferdsdorfer Weg 6
10117 Berlin 99831 Amt Creuzburg
Deutschland Deutschland
Deklarationsnummer Deklariertes Produkt/deklarierte Einheit
EPD-POL-20230326-IBA2-DE 1 m³ BauBuche (Buche Furnierschichtholz) mit einer Dichte von 800 kg/m³
und einer Holzfeuchte von ~ 4 %.
Diese Deklaration basiert auf den Produktkategorien-Regeln: Gültigkeitsbereich:
Holzwerkstoffe, 01.08.2021 Diese Deklaration gilt für Pollmeier Furnierschichtholz aus Buche in
(PCR geprüft und zugelassen durch den unabhängigen folgenden Ausprägungen:
Sachverständigenrat (SVR))
- Platte BauBuche S
- Platte BauBuche Q
Ausstellungsdatum - Träger BauBuche GL75
18.12.2023
Für die zugrundeliegende Ökobilanz wurden 100 % der im
Referenzzeitraum produzierten BauBuche der Pollmeier Furnierwerkstoffe
GmbH berücksichtigt.
Gültig bis
Der Inhaber der Deklaration haftet für die zugrundeliegenden Angaben und
17.12.2028 Nachweise; eine Haftung des IBU in Bezug auf Herstellerinformationen,
Ökobilanzdaten und Nachweise ist ausgeschlossen.
Die EPD wurde nach den Vorgaben der EN 15804+A2 erstellt. Im
Folgenden wird die Norm vereinfacht als EN 15804 bezeichnet.
Verifizierung
Die Europäische Norm EN 15804 dient als Kern-PCR
Unabhängige Verifizierung der Deklaration und Angaben gemäß ISO
14025:2011
intern X extern
Dipl.-Ing. Hans Peters
(Vorstandsvorsitzende/r des Instituts Bauen und Umwelt e.V.)
Florian Pronold Matthias Klingler,
(Geschäftsführer/in des Instituts Bauen und Umwelt e.V.) (Unabhängige/-r Verifizierer/-in)
1 Umwelt-Produktdeklaration - Pollmeier Furnierwerkstoffe GmbH - BauBuche
2. Produkt
Plattenoberfläche zu generieren.
2.1 Produktbeschreibung/Produktdefinition
Die BauBuche-Produkte sind industriell gefertigte Die Anteile in Masse - % der Inhaltsstoffe in
Furnierschichtholz-Produkte (Laminated Veneer Lumber - LVL) Pollmeier LVL-Produkten sind im Folgenden dargestellt.
für tragende und nichttragende Zwecke. Diese bestehen aus
• Holz (exkl. Wasser) 91,29 %
miteinander verleimten Furnierlagen aus Buchenholz. Die
• Wasser 3,85 %
Furniere sind längslagig (in Faserrichtung) orientiert. Bei
• PF 3,88 %
Querlageprodukten werden einzelne Furnierlagen kreuzweise
• MUF 0,02 %
zueinander verleimt.
• Füllstoffe für PF-Harz 0,79 %
Diese Querlagen erhöhen die Formstabilität der Platten. Für
• PRF 0,16 %
Träger GL75 werden die aus den Furnieren hergestellten
Platten erneut verleimt.
Das Produkt/Erzeugnis/mindestens ein Teilerzeugnis enthält
Stoffe der ECHA-Liste der für eine Zulassung in Frage
Für das Inverkehrbringen des Produkts in der EU/EFTA (mit
kommenden besonders besorgniserregenden Stoffe (en:
Ausnahme der Schweiz) gilt die Verordnung (EU) Nr.
Substances of Very High Concern – SVHC) (Stand:
305/2011(CPR). Das Produkt benötigt eine Leistungserklärung
11.01.2023) oberhalb von 0,1 Massen-%: nein
unter Berücksichtigung der DIN EN 14374 2005-02
Holzbauwerke - Furnierschichtholz für tragende Zwecke -
Das Produkt/Erzeugnis/mindestens ein Teilerzeugnis enthält
Anforderungen und die CE-Kennzeichnung (Zertifikat der
weitere CMR-Stoffe der Kategorie 1A oder 1B, die nicht auf der
Leistungsbestätigung / Nr. 0672-CPR-0415 der MPA Stuttgart).
Kandidatenliste stehen, oberhalb von 0,1 Massen-% in
2.2 Anwendung mindestens einem Teilerzeugnis: nein
Furnierschichtholz nach EN 14374 für alle tragenden,
Dem vorliegenden Bauprodukt wurden Biozidprodukte
aussteifenden oder nichttragenden Bauteile sowie Träger nach
zugesetzt oder es wurde mit Biozidprodukten behandelt (es
ETA-14/0354.
handelt sich damit um eine behandelte Ware im Sinne der
2.3 Technische Daten Biozidprodukteverordnung (EU) Nr. 528/2012): nein.
Die technischen Daten der einzelnen BauBuche-Produkte
2.6 Herstellung
können aus den jeweiligen Leistungserklärungen entnommen
Am Anfang der Prozesskette steht die Plastifizierung des
werden.
Rundholzes. Hierzu wird das Rundholz in heißem Wasser
Bautechnische Daten gekocht. Dabei steigt die Temperatur und Holzfeuchte im
Bezeichnung Wert Einheit Rundholz an und das Holz wird schälbar gemacht. Die fertig
Rohdichte 800 kg/m3 gekochten Stämme werden entrindet und auf Länge gekappt.
Anschließend kann das Furnier geschält werden. Die
Biegefestigkeit flachkant 80 N/mm²
Furnierbänder werden auf definierte Längen und Breiten
Biegefestigkeit hochkant 75 N/mm²
formatiert, sodass aus den langen Furnierbändern einzelne
Elastizitätsmodul parallel zur Faser 16800 N/mm² Furnierblätter entstehen. Im nachgestellten Durchlauftrockner
Materialfeuchte bei Auslieferung 6 % werden diese getrocknet und mithilfe von Scannertechnik nach
Zugfestigkeit parallel zur Faser 60 N/mm² Qualität sortiert.
Die Furniere fahren im nächsten Schritt durch eine Beleimung
Zugfestigkeit quer zur Faser 1,5 N/mm²
und werden stufenförmig übereinandergestapelt. Die so
Formaldehydemissionen nach EN 717-1 E1
entstehenden "Bücher" werden kontinuierlich vor der Presse
Die Leistungswerte des Produkts entsprechen der abgelegt und es entsteht eine Endlosplatte, welche im
Leistungserklärung in Bezug auf dessen wesentliche Merkmale Anschluss zum Pressvorgang auf definierte Längen aufgetrennt
gemäß DIN EN 14374:2005-02, Holzbauwerke – wird. Diese Platten werden im Zuschnitt zu Lamellen formatiert
Furnierschichtholz für tragende Zwecke – Anforderungen bzw. und können nun zu Trägern verpresst und/oder für den Versand
der ETA-14/0354 Brettschichtholz aus Laubholz – verpackt werden.
Buchenfurnierschichtholz für tragende Zwecke.
2.4 Lieferzustand
Die Produkte sind in verschiedenen Größen wählbar.
Platte S/Q:
Maximale Stärke: 63 mm
Maximale Breite: 1820 mm
Maximale Länge: 18000 mm
Träger GL75:
Maximale Stärke: 1360 mm (600mm Verbundbauteile)
Maximale Breite: 300 mm (600mm Verbundbauteile)
Maximale Länge: 18000 mm
2.7 Umwelt und Gesundheit während der Herstellung
2.5 Grundstoffe/Hilfsstoffe Bei bestimmungsgemäßer Anwendung der Produkte sind nach
BauBuche-Produkte bestehen aus ca. 3 mm starken heutigem Erkenntnisstand Gefährdungen für Wasser, Luft und
Buchenfurnieren, welche mit einem Phenolharz-Klebstoff (PF) Boden auszuschließen.
verklebt werden. Die Schäftung der obersten Lage ist mit einem
Melaminharz-Klebstoff (MUF) verklebt, um eine saubere Gesundheitliche Schäden und Beeinträchtigungen für den
2 Umwelt-Produktdeklaration - Pollmeier Furnierwerkstoffe GmbH - BauBuche
Menschen sind nach heutigem Erkenntnisstand nicht zu vom Produkt immer zu empfehlen.
erwarten.
Bei bestimmungsgerechter Verwendung entspricht die
2.8 Produktverarbeitung/Installation Nutzungsdauer des Furnierschichtholzes der Nutzungsdauer
Die BauBuche-Produkte der Firma Pollmeier können mit des Objektes.
üblichen Holzbearbeitungsmaschinen und Werkzeugen
bearbeitet werden. 2.13 Außergewöhnliche Einwirkungen
Brand
2.9 Verpackung Angabe der Baustoffklasse nach EN 13501-1
Die BauBuche-Produkte werden in der werksinternen
Brandschutz
Versandabteilung in Folie gepackt und gebündelt für den
Transport bereitgestellt. Die zur Folierung und Bündelung Bezeichnung Wert
verwendeten Materialien sind im Folgenden in kg je t Baustoffklasse D
Endprodukt angegeben. Brennendes Abtropfen d0
• PE-Folie 1,35 Rauchgasentwicklung s2
• PVC-Folie 0,03
• Andere Kunststoffe 0,01
Wasser
• Metallteile 0,04
Unter ordnungsgemäßer Verwendung des Furnierschichtholzes
• Papier und Pappe 0,05
werden keine Inhaltsstoffe ausgewaschen, welche
• Kanthölzer 6,50
wassergefährdend sein können.
• PET-Band 0,14
2.10 Nutzungszustand Mechanische Zerstörung
Mögliche Folgen auf die Umwelt bei unvorhergesehener
Die stoffliche Zusammensetzung für den Zeitraum der Nutzung
mechanischer Zerstörung sind derzeit nicht bekannt.
entspricht der Grundstoffzusammensetzung nach Abschnitt 2.5
Grundstoffe/Hilfsstoffe. 2.14 Nachnutzungsphase
2.11 Umwelt und Gesundheit während der Nutzung Unter Berücksichtigung der im Abschnitt 2.12 Referenz-
Nutzungsdauer aufgelisteten Punkte, kann nach Rückbau des
Nach heutigem Erkenntnisstand können bei
Objektes das Furnierschichtholz wieder- bzw. weiterverwendet
bestimmungsgerechter
werden.
Anwendung von Furnierschichtholz generelle Gefährdungen für
Kann das Furnierschichtholz keiner Wiederverwertung
Wasser, Luft und Boden ausgeschlossen werden.
zugeführt werden, so kann es aufgrund des hohen Heizwertes
Gesundheitliche Schäden und Beeinträchtigungen für den
einer thermischen Verwertung zur Erzeugung von
Menschen, sind bei sinngemäßer Verwendung und
Prozesswärme und/oder Strom genutzt werden.
Verarbeitung nicht zu erwarten.
2.15 Entsorgung
Die BauBuche-Produkte erfüllen die Klasse E1 bei der
Der Abfallschlüssel nach AVV für Pollmeier LVL ist
Formaldehydabgabe in Anlehnung an die Vorgaben der EN
030105/170201 (Holz, einfache Entsorgung wie Holz und
14374.
Holzwerkstoffe). Der Abfallschlüssel nach AVV für die
2.12 Referenz-Nutzungsdauer Folienverpackung ist 150102 (Verpackungen / Kunststoff).
Unter Einhaltung der Holzschutz-Norm DIN 68800 und dem 2.16 Weitere Informationen
Einsatz des Furnierschichtholzes in der dafür vorgesehenen
Weiterführende Informationen sind unter www.pollmeier.com zu
Gebrauchsklasse sind der Nutzungsdauer an sich keine
finden.
Grenzen gesetzt. Regelmäßige Kontrollen sind unabhängig
3. LCA: Rechenregeln
potenziellen Nutzen und Lasten über den Lebensweg des
3.1 Deklarierte Einheit Produktes hinaus (Modul D).
Die deklarierte Einheit der ökologischen Betrachtung ist die
Bereitstellung von 1 m³ Furnierschichtholz aus Buche mit einer Im Einzelnen werden in Modul A1 die Bereitstellung der
Dichte von 800 kg/m³ bei einem Wasseranteil von 3,85 % und Holzrohstoffe sowie die Bereitstellung der Klebstoffe bilanziert.
einem Klebstoffanteilanteil von etwa 4 %. Die Transporte der stofflich genutzten Rohstoffe zum Werk
Deklarierte Einheit und Massebezug werden in Modul A2 berücksichtigt. Modul A3 umfasst die
Bereitstellung der Brennstoffe, Betriebsstoffe,
Bezeichnung Wert Einheit
Produktverpackung und des Stroms sowie die
Deklarierte Einheit 1 m3 Herstellungsprozesse vor Ort. Diese sind im Wesentlichen das
Rohdichte 800 kg/m3 Furnierschälen, die Trocknung, das Verleimen und die
Holzfeuchte bei Auslieferung ~ 4 % Endfertigung des Produktes. In Modul A5 wird ausschließlich
die Entsorgung der Produktverpackung abgebildet. In der
Produktionsphase werden abweichend zur IBU PCR Teil A für
die Bereitstellung von Strom nicht der residual grid mix und
3.2 Systemgrenze
nachgewiesene Anteile grünen Stroms verwendet, sondern der
Der Deklarationstyp entspricht einer EPD von der Wiege bis
deutsche Strommix aus der GaBi Professional Datenbank
zum Werkstor – mit Optionen. Inhalte sind das Stadium der
2022.2. Mit einem Emissionsfaktor von 0,505 kg CO -Äq./kWh
Produktion, also von der Bereitstellung der Rohstoffe bis zum 2
ist dieser im Vergleich zur lokalen Zusammensetzung laut
Werkstor der Produktion (cradle-to-gate, Module A1 bis A3),
Netzanbieter mit 0,276 kg CO -Äq./kWh als konservativer
sowie das Modul A5 und das Ende des Lebensweges (Module 2
C1 bis C4). Darüber hinaus erfolgt eine Betrachtung der Ansatz zu werten.
3 Umwelt-Produktdeklaration - Pollmeier Furnierwerkstoffe GmbH - BauBuche
In Modul C1 wird ein manueller Ausbau ohne anfallende Lasten
angenommen. Modul C2 berücksichtigt den Transport zum Die aus der Literatur entnommenen Hintergrunddaten für
Entsorger und Modul C3 die Aufbereitung und Sortierung des stofflich und energetisch genutzte Holzrohstoffe mit Ausnahme
Altholzes. Zudem werden in Modul C3 gemäß EN 16485 die von Waldholz stammen aus den Jahren 2008 bis 2012. Die
CO -Äquivalente des im Produkt befindlichen holzinhärenten Bereitstellung von Waldholz wurde einer Veröffentlichung aus
2
Kohlenstoffs sowie die im Produkt enthaltene erneuerbare und dem Jahr 2008 entnommen, die im Wesentlichen auf Angaben
nicht erneuerbare Primärenergie (PERM und PENRM) als aus den Jahren 1994 bis 1997 beruht. Dabei handelt es sich
Abgänge verbucht. In Modul C4 fallen keine Lasten an, da das um Angaben zu Prozessen der Waldwirtschaft, welche für die
Produkt die Systemgrenze in Form von Altholz in Modul C3 Nutzung in dieser EPD einer Aktualitätsprüfung unterzogen
verlässt. wurden. Alle anderen Angaben wurden der GaBi Professional
Datenbank 2022.2 entnommen und sind nicht älter als fünf
Modul D bilanziert die thermische Verwertung des Produktes Jahre.
als Sekundärbrennstoff am Ende seines Lebenswegs sowie die
daraus resultierenden potenziellen Nutzen und Lasten in Form Geographische Repräsentativität
einer Systemerweiterung. Die gesamte bilanzierte Produktion findet in Deutschland statt.
Die Hintergrunddaten decken dies über regional spezifische
3.3 Abschätzungen und Annahmen Prozesse ab.
Grundsätzlich wurden alle Stoff- und Energieströme der zur
3.7 Betrachtungszeitraum
Produktion benötigten Prozesse auf Grundlage von
Fragebögen ermittelt. Die vor Ort auftretenden Emissionen der Die Datenerhebung wurde für den Zeitraum des
Verbrennung von Holz werden auf Basis eines Referenzjahres 2021 durchgeführt. Jede Information beruht
Hintergrunddatensatzes der GaBi Professional Datenbank somit auf den gemittelten Angaben 12 zusammenhängender
2022.2 abgeschätzt. Emissionen aus der Holztrocknung Monate.
basieren auf Literaturangaben und werden ausführlich in Rüter,
3.8 Geographische Repräsentativität
Diederichs 2012 dokumentiert. Alle anderen Daten beruhen auf
Land oder Region, in dem/r das deklarierte Produktsystem
Durchschnittswerten.
hergestellt und ggf. genutzt sowie am Lebensende behandelt
3.4 Abschneideregeln wird: Deutschland
Eine Entscheidung über die zu beachtenden Flüsse resultiert
aus vorhandenen Studien zur Bilanzierung von Holzprodukten.
3.9 Allokation
Es wurden mindestens diejenigen Stoff- und Energieströme
Flüsse der materialinhärenten Eigenschaften (biogener
beurteilt, die 1 % des Einsatzes an erneuerbarer bzw. nicht
Kohlenstoff und enthaltene Primärenergie) wurden
erneuerbarer Primärenergie oder Masse ausmachen, wobei die
grundsätzlich nach physikalischen Kausalitäten zugeordnet.
Gesamtsumme der nicht beachteten Flüsse nicht größer als 5
Alle weiteren Allokationen bei verbundenen Co-Produktionen
% ist. Darüber hinaus wurde sichergestellt, dass keine Stoff-
erfolgten auf ökonomischer Basis.
und Energieströme vernachlässigt wurden, welche ein
besonderes Potenzial für signifikante Einflüsse in Bezug auf die
Modul A1
Umweltindikatoren aufweisen.
• Forst: Alle Aufwendungen der Forst-Vorkette wurden
Die Aufwendungen für die Bereitstellung der Infrastruktur über ökonomische Allokationsfaktoren auf die Produkte
(Maschinen, Gebäude etc.) des gesamten Vordergrundsystems Stammholz und Industrieholz auf Basis ihrer Preise
wurden nicht berücksichtigt. Dies beruht auf der Annahme, alloziert.
dass die Aufwendungen zur Errichtung und Wartung der
Infrastruktur insgesamt oben bereits beschriebene 1 % der Modul A3
Gesamtaufwendungen nicht überschreiten. Die zur Betreibung
• Holzverarbeitende Industrie: Bei verbundenen Co-
der Infrastruktur nötigen energetischen Aufwendungen in Form
Produktionen wurden Aufwendungen ökonomisch auf
von Wärme und Strom wurden dagegen berücksichtigt.
die Hauptprodukte und Reststoffe auf Basis ihrer Preise
alloziert.
3.5 Hintergrunddaten
• Produzierte thermische und elektrische Energie aus der
Alle Hintergrunddaten wurden der GaBi Professional
Entsorgung von in Modul A3 entstehenden Abfällen wird
Datenbank 2022.2 sowie dem Abschlussbericht "Ökobilanz-
nach IBU PCR Teil A als Output-Fluss behandelt.
Basisdaten für Bauprodukte aus Holz" von Rüter, Diederichs
2012 entnommen. Letzterer stellt die Grundlage für eine
Modul D
regelmäßig aktualisierte, interne Datenbank dar, aus der die
Modellierung der Forst-Vorkette sowie die Prozesse zur • Die in Modul D durchgeführte Systemraumerweiterung
Abbildung der im Rahmen von 3.3 aufgezählten Annahmen entspricht einem energetischen Verwertungsszenario für
entnommen wurden. Altholz.
3.6 Datenqualität 3.10 Vergleichbarkeit
Die Validierung der erfragten Vordergrunddaten erfolgte auf Grundsätzlich ist eine Gegenüberstellung oder die Bewertung
Basis einer Massenbilanz und nach Plausibilitätskriterien. von EPD-Daten nur möglich, wenn alle zu vergleichenden
Datensätze nach EN 15804 erstellt wurden und der
Abdeckung der Vordergrunddaten Gebäudekontext bzw. die produktspezifischen
Die für diese EPD bilanzierte Produktionsmenge deckt 100 % Leistungsmerkmale berücksichtigt werden. Die
der Gesamtproduktion von BauBuche der Pollmeier Ökobilanzmodellierung wurde mithilfe der Software GaBi ts
Furnierwerkstoffe GmbH im Referenzjahr 2021 ab. 2022 in der Version 10.6.2.9 durchgeführt. Alle
Hintergrunddaten wurden der GaBi Professional Datenbank
Zeitliche Repräsentativität 2022.2 entnommen oder stammen aus Literaturangaben.
Vordergrunddaten beziehen sich auf das Referenzjahr 2021.
4 Umwelt-Produktdeklaration - Pollmeier Furnierwerkstoffe GmbH - BauBuche
4. LCA: Szenarien und weitere technische Informationen
Professional Datenbank 2022.2.
Charakteristische Produkteigenschaften biogener
Kohlenstoff
Ende des Lebenswegs (C1-C4)
Informationen zur Beschreibung des biogenen Es wird ein Szenario zum Ende des Lebensweges in
Kohlenstoffgehalts am Werkstor Deutschland angenommen. Für die Aufbereitung des Materials
Bezeichnung Wert Einheit wird demnach der deutsche Strommix angesetzt.
Biogener Kohlenstoff im Produkt 365,16 kg C Bezeichnung WertEinheit
Biogener Kohlenstoff in der zugehörigen Produktanteil zur Verwendung als
2,13 kg C 800 kg
Verpackung Sekundärbrennstoff
Notiz: 1 kg biogener Kohlenstoff ist äquivalent zu 44/12 kg Redistributionstransportdistanz des Altholzes
50 km
CO . (Modul C2)
2
Für das Szenario der thermischen Verwertung wird eine
Notiz: 1 kg biogener Kohlenstoff ist äquivalent zu 44/12 kg Sammelrate von 100 % ohne Verluste durch die Zerkleinerung
CO 2. des Materials angenommen.
Wiederverwendungs- Rückgewinnungs- und
Am Werkstor der Fertigung und während der Nutzung enthält Recyclingpotential (D), relevante Szenarioangaben
das Produkt 365,16 kg biogenen Kohlenstoff je Kubikmeter,
Bezeichnung Wert Einheit
was einem CO -Äquivalent von 1338,9 kg entspricht.
2
Altholz (atro, je Nettofluss der deklarierten
730,3 kg
Einheit)
Im Folgenden werden die Szenarien, auf denen die Ökobilanz
Klebstoff (je Nettofluss der deklarierten
beruht, genauer beschrieben. 38,8 kg
Einheit)
Einbau ins Gebäude (A5)
Erzeugter Strom (je Nettofluss der
Das Modul A5 wird deklariert, es enthält jedoch lediglich 747,95 kWh
deklarierten Einheit)
Angaben zur Entsorgung der Produktverpackung und keinerlei
Genutzte Abwärme (je Nettofluss der
Angaben zum eigentlichen Einbau des Produktes ins Gebäude. 5452,20 MJ
deklarierten Einheit)
Die Menge an Verpackungsmaterial, welches in Modul A5 je m³
Produkt als Abfallstoff zur thermischen Verwertung anfällt, und Das Produkt wird in der gleichen Zusammensetzung wie die
die resultierende exportierte Energie sind in der folgenden beschriebene deklarierte Einheit am Ende des Lebenswegs
Tabelle als technische Szenarioinformation angegeben. verwertet. Es wird von einer energetischen Verwertung in
einem Biomasseheizkraftwerk mit einem Gesamtwirkungsgrad
Bezeichnung WertEinheit von 55 % und einem elektrischen Wirkungsgrad von 18,19 %
ausgegangen. Dabei werden bei der Verbrennung von 1 t Holz
Kunststoffverpackung zur thermischen
1,22 kg (lufttrocken, ca. 6,16 % Holzfeuchte, 18 MJ/kg) etwa 909 kWh
Abfallbehandlung
Strom und 6630 MJ nutzbare Wärme erzeugt. Da in der
Gesamteffizienz der thermischen
38 % Herstellungsphase (A1–A3) kein Sekundärbrennstoff eingesetzt
Abfallverwertung (Kunststoffe)
wird, entspricht der Nettofluss, welcher in Modul D eingeht, der
Holzverpackung zur thermischen Produktzusammensetzung am Werkstor. Unter
5,2 kg
Abfallbehandlung Berücksichtigung des Anteils der Klebstoffe werden in Modul D
Gesamteffizienz der thermischen je deklarierte Einheit 747,95 kWh Strom und 5452,2 MJ
44 %
Abfallverwertung (Holz) thermische Energie produziert.
Die exportierte Energie substituiert Brennstoffe aus fossilen
Für die Entsorgung der Produktverpackung wird eine
Quellen, wobei in diesem Szenario für die Verwertung in
Transportdistanz von 50 km angenommen. Die Gesamteffizienz
Deutschland unterstellt wird, dass die thermische Energie aus
der Müllverbrennung sowie die Anteile an Strom- und
Erdgas erzeugt wird und der substituierte Strom dem
Wärmeerzeugung durch Kraft-Wärme-Kopplung entsprechen
deutschen Strommix aus dem Jahr 2018 entspricht.
dem zugeordneten Müllverbrennungsprozess der GaBi
5 Umwelt-Produktdeklaration - Pollmeier Furnierwerkstoffe GmbH - BauBuche
5. LCA: Ergebnisse
ANGABE DER SYSTEMGRENZEN (X = IN ÖKOBILANZ ENTHALTEN; MND = MODUL ODER INDIKATOR NICHT DEKLARIERT;
MNR = MODUL NICHT RELEVANT)
Gutschriften
Stadium der
und Lasten
Produktionsstadium Errichtung Nutzungsstadium Entsorgungsstadium
außerhalb der
des Bauwerks
Systemgrenze
g n u g ro s re v ffo ts h o R tro p s n a rT g n u lle ts re H m o v tro p s n a rT m u z re lle ts re Htro s g n u d n e w re V e g a tn o M g n u d n e w n A /g n u z tu N g n u tla h d n a ts n I ru ta ra p e R z ta s rE g n u re u e n rE rü f z ta s n ie e ig re n E n e b ie rte B s a ds e d u ä b e G s e d rü f z ta s n ie re s s a W n e b ie rte B s a ds e d u ä b e G s e d s s irb A /u a b k c ü R tro p s n a rT g n u ld n a h e b lla fb A g n u g itie s e B ,-s g n u d n e w re v re d e iW -s g n u n n iw e g k c ü R re d ola iz n e to p g n ilc y c e R
A1 A2 A3 A4 A5 B1 B2 B3 B4 B5 B6 B7 C1 C2 C3 C4 D
X X X MND X MND MND MNR MNR MNR MND MND X X X X X
ERGEBNISSE DER ÖKOBILANZ – UMWELTAUSWIRKUNGEN nach EN 15804+A2: 1 m³ BauBuche
Indikator Einheit A1 A2 A3 A5 C1 C2 C3 C4 D
GWP-total kg CO 2-Äq. -1,23E+03 3E+01 1,2E+02 1,39E+01 0 9,31E-01 1,35E+03 0 -6,18E+02
GWP-fossil kg CO 2-Äq. 1,05E+02 3E+01 1,29E+02 4,29E+00 0 9,31E-01 1,15E+01 0 -6,18E+02
GWP-biogenic kg CO 2-Äq. -1,34E+03 0 -9,59E+00 9,59E+00 0 0 1,34E+03 0 0
GWP-luluc kg CO 2-Äq. ND ND ND ND ND ND ND ND ND
ODP kg CFC11-Äq. 2,55E-10 5,69E-12 2,47E-09 1,38E-12 0 5,77E-14 2,5E-10 0 -8,12E-09
AP mol H+-Äq. 3,38E-01 1,76E-01 5,54E-01 2,92E-03 0 5,62E-03 1,63E-02 0 -4,8E-01
EP-freshwater kg P-Äq. 1,67E-04 6,31E-05 5,94E-04 4,86E-07 0 2,87E-06 5,04E-05 0 -1,65E-03
EP-marine kg N-Äq. 1,46E-01 8,71E-02 2,22E-01 9,02E-04 0 2,75E-03 5,24E-03 0 -1,95E-01
EP-terrestrial mol N-Äq. 1,61E+00 9,63E-01 2,55E+00 1,4E-02 0 3,05E-02 5,46E-02 0 -1,58E+00
kg NMVOC-
POCP 4,52E-01 1,64E-01 7,03E-01 2,32E-03 0 5,2E-03 1,28E-02 0 -5,01E-01
Äq.
ADPE kg Sb-Äq. 4,78E-05 2,96E-06 5,42E-05 3,81E-08 0 8,05E-08 5,25E-06 0 -1,89E-04
ADPF MJ 2,76E+03 3,99E+02 1,7E+03 4,22E+00 0 1,29E+01 1,46E+02 0 -1,03E+04
m3 Welt-Äq.
WDP 3,82E-01 2,09E-02 4,83E-01 4,27E-02 0 8,26E-04 4,66E-02 0 2,04E+00
entzogen
GWP = Globales Erwärmungspotenzial; ODP = Abbaupotenzial der stratosphärischen Ozonschicht; AP = Versauerungspotenzial von Boden und
Wasser; EP = Eutrophierungspotenzial; POCP = Bildungspotenzial für troposphärisches Ozon; ADPE = Potenzial für die Verknappung von abiotischen
Ressourcen – nicht fossile Ressourcen (ADP – Stoffe); ADPF = Potenzial für die Verknappung abiotischer Ressourcen – fossile Brennstoffe (ADP –
fossile Energieträger); WDP = Wasser-Entzugspotenzial (Benutzer)
ERGEBNISSE DER ÖKOBILANZ – INDIKATOREN ZUR BESCHREIBUNG DES RESSOURCENEINSATZES nach EN 15804+A2: 1
m³ BauBuche
Indikator Einheit A1 A2 A3 A5 C1 C2 C3 C4 D
PERE MJ 1,43E+02 2,58E+01 5,63E+03 8,62E-01 0 7,31E-01 1,16E+02 0 1,03E+04
PERM MJ 1,41E+04 0 1E+02 -1E+02 0 0 -1,41E+04 0 0
PERT MJ 1,42E+04 2,58E+01 5,73E+03 -9,93E+01 0 7,31E-01 -1,4E+04 0 1,03E+04
PENRE MJ 1,72E+03 3,99E+02 1,7E+03 4,22E+00 0 1,29E+01 1,46E+02 0 -9,24E+03
PENRM MJ 1,04E+03 0 4,41E+01 -4,41E+01 0 0 -1,04E+03 0 0
PENRT MJ 2,76E+03 3,99E+02 1,74E+03 -3,98E+01 0 1,29E+01 -8,97E+02 0 -9,24E+03
SM kg 0 0 0 0 0 0 0 0 0
RSF MJ 0 0 0 0 0 0 0 0 1,41E+04
NRSF MJ 0 0 0 0 0 0 0 0 1,04E+03
FW m3 3,82E-01 2,09E-02 4,83E-01 4,27E-02 0 8,26E-04 4,66E-02 0 2,04E+00
PERE = Erneuerbare Primärenergie als Energieträger; PERM = Erneuerbare Primärenergie zur stofflichen Nutzung; PERT = Total erneuerbare
Primärenergie; PENRE = Nicht-erneuerbare Primärenergie als Energieträger; PENRM = Nicht-erneuerbare Primärenergie zur stofflichen Nutzung;
PENRT = Total nicht erneuerbare Primärenergie; SM = Einsatz von Sekundärstoffen; RSF = Erneuerbare Sekundärbrennstoffe; NRSF = Nicht-
erneuerbare Sekundärbrennstoffe; FW = Nettoeinsatz von Süßwasserressourcen
ERGEBNISSE DER ÖKOBILANZ –ABFALLKATEGORIEN UND OUTPUTFLÜSSE nach EN 15804+A2:
1 m³ BauBuche
Indikator Einheit A1 A2 A3 A5 C1 C2 C3 C4 D
HWD kg 2,28E-07 1,76E-09 1,92E-07 3,43E-10 0 6,17E-11 1,52E-08 0 -1,75E-06
NHWD kg 7,34E-01 6,41E-02 4,71E+00 1,19E-01 0 1,85E-03 1,44E-01 0 1,29E+01
RWD kg 1,44E-02 5E-04 1,3E-01 1,88E-04 0 1,59E-05 1,28E-02 0 -4,17E-01
CRU kg 0 0 0 0 0 0 0 0 0
MFR kg 0 0 0 0 0 0 0 0 0
MER kg 0 0 0 5,2E+00 0 0 8E+02 0 0
EEE MJ 0 0 1,28E+00 2,75E+01 0 0 0 0 0
6 Umwelt-Produktdeklaration - Pollmeier Furnierwerkstoffe GmbH - BauBuche
EET MJ 0 0 2,98E+00 5,31E+01 0 0 0 0 0
HWD = Gefährlicher Abfall zur Deponie; NHWD = Entsorgter nicht gefährlicher Abfall; RWD = Entsorgter radioaktiver Abfall; CRU = Komponenten für
die Wiederverwendung; MFR = Stoffe zum Recycling; MER = Stoffe für die Energierückgewinnung; EEE = Exportierte Energie – elektrisch; EET =
Exportierte Energie – thermisch
ERGEBNISSE DER ÖKOBILANZ – zusätzliche Wirkungskategorien nach EN 15804+A2-optional:
1 m³ BauBuche
Indikator Einheit A1 A2 A3 A5 C1 C2 C3 C4 D
PM Krankheitsfälle ND ND ND ND ND ND ND ND ND
IR kBq U235-Äq. ND ND ND ND ND ND ND ND ND
ETP-fw CTUe ND ND ND ND ND ND ND ND ND
HTP-c CTUh ND ND ND ND ND ND ND ND ND
HTP-nc CTUh ND ND ND ND ND ND ND ND ND
SQP SQP ND ND ND ND ND ND ND ND ND
PM = Potenzielles Auftreten von Krankheiten aufgrund von Feinstaubemissionen; IR = Potenzielle Wirkung durch Exposition des Menschen mit U235;
ETP-fw = Potenzielle Toxizitätsvergleichseinheit für Ökosysteme; HTP-c = Potenzielle Toxizitätsvergleichseinheit für den Menschen (kanzerogene
Wirkung); HTP-nc = Potenzielle Toxizitätsvergleichseinheit für den Menschen (nicht kanzerogene Wirkung); SQP = Potenzieller Bodenqualitätsindex
Der Indikator GWP-luluc wurde nicht deklariert, da dessen Beitrag weniger als 5 % von GWP-gesamt über die deklarierten Module A-C
ausmacht. Zum einen stammt die Rohstoffherkunft im Fall des vorliegenden Produktes ausschließlich aus Deutschland. Circa 40 %
des verwendeten Buchenstammholzes stammt aus den beiden Bundesländern Thüringen und Niedersachsen. Zum anderen wird im
Rahmen der internationalen Treibhausgasberichterstattung unter der Klimarahmenkonvention (UNFCCC) sowie der EU-Verordnung
(EU) 2018/841 die Menge des jährlich anfallenden Derbholzabgangs aus bestehenden Wäldern in Deutschland, inklusive des Anteil
der aus der Landnutzungsänderung 'Entwaldung' stammenden Holzmengen abgeschätzt (Umweltbundesamt 2023). Für das
Referenzjahr 2021 lag der Anteil der mit Entwaldung verbundenen Holzabgänge bei bundesweit 1,86 %. Zugleich ist davon
auszugehen, dass mit einer Änderung der Landnutzungsart verbundene Holzsortimente aufgrund des unregelmäßigen Angebots kaum
zum Einsatz kommen können (räumlich sowie zeitlich und somit logistisch nicht planbar), da die Herstellung des vorliegenden
Produktes auf eine kontinuierliche Versorgung mit bestimmten Rohholzsortimenten gleichbleibender Qualität und Dimension (hier:
Buchenstammholz) angewiesen ist.
Die stofflich genutzte Primärenergie (PERM und PENRM) wird nach EN 16485 als materialinhärente Eigenschaft aufgefasst. In der
Konsequenz verlässt sie das Produktsystem stets mit dem Material und wird aus dem entsprechenden Indikator als negativer Wert
ausgebucht. RSF und NRSF sind als Teil von PERE und PENRE zu verstehen und dort enthalten.
Einschränkungshinweis 1 – gilt für den Indikator Potentielle Wirkung durch Exposition des Menschen mit U235: Diese
Wirkungskategorie behandelt hauptsächlich die mögliche Wirkung einer ionisierenden Strahlung geringer Dosis auf die menschliche
Gesundheit im Kernbrennstoffkreislauf. Sie berücksichtigt weder Auswirkungen, die auf mögliche nukleare Unfälle und berufsbedingte
Exposition zurückzuführen sind, noch auf die Entsorgung radioaktiver Abfälle in unterirdischen Anlagen. Die potenzielle vom Boden,
von Radon und von einigen Baustoffen ausgehende ionisierende Strahlung wird ebenfalls nicht von diesem Indikator gemessen.
Einschränkungshinweis 2 – gilt für die Indikatoren Potenzial für die Verknappung abiotischer Ressourcen – nicht fossile Ressourcen,
Potenzial für die Verknappung abiotischer Ressourcen - fossile Brennstoffe, Wasser-Entzugspotenzial (Benutzer), Potentielle
Toxizitätsvergleichseinheit für Ökosysteme, Potentielle Toxizitätsvergleichseinheit für den Menschen - kanzerogene Wirkung,
Potentielle Toxizitätsvergleichseinheit für den Menschen - nicht kanzerogene Wirkung, Potentieller Bodenqualitätsindex: Die
Ergebnisse dieses Umweltwirkungsindikators müssen mit Bedacht angewendet werden, da die Unsicherheiten bei diesen Ergebnissen
hoch sind oder da es mit dem Indikator nur begrenzte Erfahrungen gibt.
6. LCA: Interpretation
Der Fokus der Ergebnis-Interpretation liegt auf der Phase der Primärenergieeinsätzen (PERE, PENRE) sowie dem
Produktion (Module A1 bis A3), da diese auf konkreten Frischwassereinsatz und Abfällen.
Angaben des Unternehmens beruht. Die Interpretation Im Folgenden werden somit die bedeutendsten Faktoren zu
geschieht mittels einer Dominanzanalyse zu den den jeweiligen Kategorien aufgeführt.
Umweltauswirkungen (GWP-fossil, ODP, AP, EP-fw, POCP,
ADPE, ADPF) und den erneuerbaren/nicht erneuerbaren
7 Umwelt-Produktdeklaration - Pollmeier Furnierwerkstoffe GmbH - BauBuche
verbleibenden 1338,9 kg CO verlassen das Produktsystem in
2
Abb.1: Relative Anteile der Module A1–A3 am Einfluss auf die Modul C3 in Form von verwertbarem Altholz.
Umweltwirkungsindikatoren und den Primärenergieeinsatz
(cradle-to-gate) Die für die übrigen Umweltwirkungs- und
Ressourcenindikatoren relevantesten Prozesse werden im
Zur Abbildung des GWP-biogen verdienen die holzinhärenten Folgenden als prozentuale Anteile an der Summe A1-A3
CO 2-Produktsystemein- und -ausgänge eine gesonderte aufgelistet.
Betrachtung.
GWP fossil:
42 % Stromverbrauch (A3)
27 % Bereitstellung der Klebstoffe (A1)
13 % Bereitstellung des Holz-Rohstoffes (A1)
10 % Transport des Holzrohstoffes (A2)
ODP:
88 % Stromverbrauch (A3)
6 % Bereitstellung der Klebstoffe (A1)
AP:
31 % Wärmeerzeugung (A3)
23 % Bereitstellung des Holz-Rohstoffes (A1)
15 % Stromverbrauch (A3)
15 % Transport des Holzrohstoffes (A2)
EP-fw:
59 % Stromverbrauch (A3)
11 % Bereitstellung der Klebstoffe (A1)
10 % Bereitstellung des Holz-Rohstoffes (A1)
Abb.2: Holzinhärente CO -Produktsystemein- und -ausgänge POCP:
2
[kg CO -Äq.]. Die inverse Vorzeichengebung der In- und 29 % Wärmeerzeugung (A3)
2
26 % Bereitstellung des Holz-Rohstoffes (A1)
Outputs trägt der ökobilanziellen CO -Flussbetrachtung aus
2 15 % Betriebsstoffe und Verpackung (A3)
Sicht der Atmosphäre Rechnung.
11 % Transport des Holzrohstoffes (A2)
8 % Bereitstellung der Klebstoffe (A1)
Durch das Wachstum des für die Produktion benötigten Holzes
werden in Modul A1 1338,9 kg CO gebunden. Das Wachstum
2 ADPE:
des in der Produktion energetisch genutzten Holzes bindet 48 % Stromverbrauch (A3)
darüber hinaus 422,4 kg CO 2, welche in das Modul A3 41 % Bereitstellung der Klebstoffe (A1)
eingehen und durch die Verbrennung am Standort ebenfalls in
diesem Modul wieder emittiert werden. In Modul A3 geht zudem ADPF:
das in Holz- und Papierverpackung enthaltene biogene CO in 48 % Bereitstellung der Klebstoffe (A1)
2
Höhe von 9,59 kg ein. Dieses verlässt die Systemgrenze bei 29 % Stromverbrauch (A3)
der Entsorgung der Verpackung in Modul A5. Die 9 % Bereitstellung des Holz-Rohstoffes (A1)
8 Umwelt-Produktdeklaration - Pollmeier Furnierwerkstoffe GmbH - BauBuche
9 % Transport des Holzrohstoffes (A2)
PERE:
76 % Wärmeerzeugung (A3) FW:
19 % Stromverbrauch (A3) 51 % Stromverbrauch (A3)
39 % Bereitstellung der Klebstoffe (A1)
PENRE:
37 % Stromverbrauch (A3) Sonderabfälle:
34 % Bereitstellung der Klebstoffe (A1) 52 % Bereitstellung der Klebstoffe (A1)
11 % Bereitstellung des Holz-Rohstoffes (A1) 35 % Stromverbrauch (A3)
7. Nachweise
7.1 Formaldehyd Für die Produktion der BauBuche-Produkte wird kein Altholz
eingesetzt.
Für Pollmeier-Furnierschichtholz wurden Formaldehyd
Prüfungen nach EN 717-1 durchgeführt. Diese wurden extern 7.4 VOC-Emissionen
vom WKI Braunschweig durchgeführt.
Der ermittelte Prüfkammerwert erfüllt die Formaldehyd- Für Pollmeier-Furnierschichtholz liegen VOC-Nachweise nach
Emissionsklasse E1 für Furnierschichtholz der DIN EN AgBB-Schema vor. Die Prüfung wurde vom Fraunhofer Institut
13986:2015 bzw. der Chemikalien-Verordnung (Anforderung: ≤ für Holzforschung durchgeführt.
0,1 ppm).
AgBB-Ergebnisüberblick (28 Tage [µg/m³])
Bezeichnung Wert Einheit
7.2 MDI TVOC (C6 - C16) 40 μg/m3
Summe SVOC (C16 - C22) <5 μg/m3
Das Klebstoffsystem zur Herstellung von BauBuche-Produkten
R (dimensionslos) 0,033 -
enthält kein MDI.
VOC ohne NIK <5 μg/m3
7.3 Prüfung auf Vorbehandlung der Einsatzstoffe Kanzerogene <1 μg/m3
Messung nach AltholzVO
8. Literaturhinweise
Prüfkammer-Methode.
Normen
ISO 14025
DIN 68800 DIN EN ISO 14025:2011, Umweltkennzeichnungen und -
DIN 68800-1:2019-06, Holzschutz - Teil 1: Allgemeines deklarationen – Typ III Umweltdeklarationen – Grundsätze und
DIN 68800-2:2022-02, Holzschutz - Teil 2: Vorbeugende Verfahren.
bauliche Maßnahmen im Hochbau
DIN 68800-3:2020-03, Holzschutz - Teil 3: Vorbeugender
Schutz von Holz mit Holzschutzmitteln Weitere Literatur
DIN 68800-4:2020-12, Holzschutz - Teil 4:
Bekämpfungsmaßnahmen gegen Holz zerstörende Pilze und AVV
Insekten und Sanierungsmaßnahmen Abfallverzeichnis-Verordnung (AVV) vom 10. Dezember 2001
(BGBl. I S. 3379), die zuletzt durch Artikel 1 der Verordnung
EN 13501-1 vom 30. Juni 2020 (BGBl. I S. 1533) geändert worden ist
DIN EN 13501-1:2019-05, Klassifizierung von Bauprodukten (Stand: 30.03.2023).
und Bauarten zu ihrem Brandverhalten - Teil 1: Klassifizierung
mit den Ergebnissen aus den Prüfungen zum Brandverhalten Biozidprodukteverordnung (EU) Nr. 528/2012
von Bauprodukten. VERORDNUNG (EU) Nr. 528/2012 DES EUROPÄISCHEN
PARLAMENTS UND DES RATES vom 22. Mai 2012 über die
EN 14374 Bereitstellung auf dem Markt und die Verwendung von
DIN EN 14374:2005-02, Holzbauwerke - Furnierschichtholz für Biozidprodukten.
tragende Zwecke - Anforderungen.
ETA-14/0354
EN 15804 ETA-14/0354 Brettschichtholz aus Laubholz –
DIN EN 15804:2012+A2:2019+AC:2021, Nachhaltigkeit von Buchenfurnierschichtholz für tragende Zwecke.
Bauwerken – Umweltproduktdeklarationen – Grundregeln für
die Produktkategorie Bauprodukte. GaBi Professional Datenbank 2022.2
GaBi Professional Datenbank 2022. Content Version 2022.2.
EN 16485 Sphera Solutions GmbH, 2022.
DIN EN 16485:2014-07, Rund- und Schnittholz -
Umweltproduktdeklarationen - Produktkategorieregeln für Holz GaBi ts 2022
und Holzwerkstoffe im Bauwesen. GaBi ts 2022, Version 10.6.2.9: Software und Datenbank zur
Ganzheitlichen Bilanzierung. Content Version 2022.2. Sphera
EN 717-1 Solutions GmbH, 2022.
DIN EN 717-1:2005-01, Holzwerkstoffe - Bestimmung der
Formaldehydabgabe - Teil 1: Formaldehydabgabe nach der IBU PCR Teil A
9 Umwelt-Produktdeklaration - Pollmeier Furnierwerkstoffe GmbH - BauBuche
Produktkategorie-Regeln für gebäudebezogene Produkte und
Dienstleistungen, Teil A: Rechenregeln für die Ökobilanz und Umweltbundesamt (2023) Berichterstattung unter der
Anforderungen an den Projektbericht nach EN 15804+A2:2019. Klimarahmenkonvention der Vereinten Nationen und dem
Berlin: Institut Bauen und Umwelt e.V.; Stand 2022-08; Version Kyoto-Protokoll 2023 - Nationaler Inventarbericht zum
1.3. Deutschen Treibhausgasinventar 1990 – 2021. In: Günther, D.,
Gniffke, P., und Tarakji, Y. (Hrsg.) Umweltbundesamt, Clim
IBU-Programmanleitung Change 28/2023, 981 S.
Allgemeine Anleitung zum IBU-EPD-Programm. Die Erstellung
von Umwelt-Produktdeklarationen. Berlin: Institut Bauen und Verordnung (EU) Nr. 305/2011(CPR)
Umwelt e.V.; Stand 2022-20; Version 2.1. Verordnung (EU) Nr. 305/2011(CPR) zur Festlegung
harmonisierter Bedingungen für die Vermarktung von
PCR: Holzwerkstoffe Bauprodukten und zur Aufhebung der Richtlinie 89/106/EWG
PCR-Anleitungstexte für gebäudebezogene Produkte und des Rates.
Dienstleistungen, Teil B: Anforderungen an die EPD für
Holzwerkstoffe. Berlin: Institut Bauen und Umwelt e.V.; Stand Zertifikat der Leistungsbestätigung / Nr. 0672-CPR-0415
2023‑04; Version 1. Furnierschichtholz nach EN 14374:2005-02 für alle tragenden,
aussteifenden oder nichttragenden Bauteile, MPA Stuttgart.
Rüter, Diederichs 2012
Rüter, Sebastian; Diederichs, Stefan (2012): Ökobilanz-
Basisdaten für Bauprodukte aus Holz. Abschlussbericht,
Hamburg: Johann Heinrich von
Thünen Institut, Institut für Holztechnologie und Holzbiologie.
10 Umwelt-Produktdeklaration - Pollmeier Furnierwerkstoffe GmbH - BauBuche
Herausgeber
Institut Bauen und Umwelt e.V. +49 (0)30 3087748- 0
Hegelplatz 1 info@ibu-epd.com
10117 Berlin www.ibu-epd.com
Deutschland
Programmhalter
Institut Bauen und Umwelt e.V. +49 (0)30 3087748- 0
Hegelplatz 1 info@ibu-epd.com
10117 Berlin www.ibu-epd.com
Deutschland
Ersteller der Ökobilanz
Thünen-Institut für Holzforschung +49(0)40 73962 - 619
Leuschnerstr. 91 holzundklima@thuenen.de
21031 Hamburg www.thuenen.de
Deutschland
Inhaber der Deklaration
Pollmeier Furnierwerkstoffe GmbH +49 36926 945 0
Pferdsdorfer Weg 6 Info@Pollmeier.com
99831 Amt Creuzburg www.pollmeier.com
Deutschland
11 Umwelt-Produktdeklaration - Pollmeier Furnierwerkstoffe GmbH - BauBuche
