UMWELT-PRODUKTDEKLARATION
nach ISO 14025 und EN 15804+A2
Deklarationsinhaber Infloor-Girloon GmbH & Co.KG
Herausgeber Institut Bauen und Umwelt e.V. (IBU)
Programmhalter Institut Bauen und Umwelt e.V. (IBU)
Deklarationsnummer EPD-VET-20240138-CBA1-DE
Ausstellungsdatum 04.07.2024
Gültig bis 03.07.2029
Getufteter Teppichboden als Bahnenware, Poleinsatzmaterial max.
1300 g/m² PA 6.6, textiler Zweitrücken
VETEX
www.ibu-epd.com | https://epd-online.com
Allgemeine Angaben
VETEX Getufteter Teppichboden als Bahnenware,
Poleinsatzmaterial max. 1300 g/m² PA 6.6, textiler
Zweitrücken
Programmhalter Inhaber der Deklaration
IBU – Institut Bauen und Umwelt e.V. Infloor-Girloon GmbH & Co.KG
Hegelplatz 1 Daimlerstraße 8-12
10117 Berlin 33442 Herzebrock
Deutschland Deutschland
Deklarationsnummer Deklariertes Produkt/deklarierte Einheit
EPD-VET-20240138-CBA1-DE 1m2 getufteter Teppichboden.
Diese Deklaration basiert auf den Produktkategorien-Regeln: Gültigkeitsbereich:
Bodenbeläge, 01.08.2021 Die Deklaration gilt für eine Gruppe von getufteten Teppichböden mit
(PCR geprüft und zugelassen durch den unabhängigen textilem Rücken und einem maximalen Poleinsatzgewicht von 1300 g/m2.
Sachverständigenrat (SVR)) Der Teppich wird im Vetex-Produktionswerk in Herzebrock hergestellt.
Produktbeschreibungen und LCA-Ergebnisse für Produkte dieser Gruppe
mit einem geringeren Poleinsatzgewicht als 1300 g/m2 können dem
Ausstellungsdatum öffentlichen EPD-Anhang entnommen werden. Spezifische Daten können
04.07.2024 mit Hilfe der Gleichung 1 im Anhang berechnet werden (siehe Anhang
Kapitel: 'Allgemeine Informationen zum Anlage').
Gültig bis Die Deklaration ist nur in Verbindung mit einer gültigen GUT-PRODIS-
Lizenz des Produkts gültig.
03.07.2029 Der Inhaber der Deklaration haftet für die zugrundeliegenden Angaben und
Nachweise; eine Haftung des IBU in Bezug auf Herstellerinformationen,
Ökobilanzdaten und Nachweise ist ausgeschlossen.
Die EPD wurde nach den Vorgaben der EN 15804+A2 erstellt. Im
Folgenden wird die Norm vereinfacht als EN 15804 bezeichnet.
Verifizierung
Die Europäische Norm EN 15804 dient als Kern-PCR
Unabhängige Verifizierung der Deklaration und Angaben gemäß ISO
14025:2011
Dipl.-Ing. Hans Peters
intern X extern
(Vorstandsvorsitzende/r des Instituts Bauen und Umwelt e.V.)
Florian Pronold Angela Schindler,
(Geschäftsführer/in des Instituts Bauen und Umwelt e.V.) (Unabhängige/-r Verifizierer/-in)
1 Umwelt-Produktdeklaration - VETEX - Getufteter Teppichboden als Bahnenware, Poleinsatzmaterial max. 1300 g/m² PA 6.6, textiler Zweitrücken
Produkt
Leistungsdaten des Produkts gemäß der Leistungserklärung in
Produktbeschreibung/Produktdefinition Bezug auf seine wesentlichen Merkmale nach EN 14041:2018-
Getufteter Teppichboden als Bahnenware, Polmaterial aus 05, elastische, textile und laminat-Bodenbeläge - wesentliche
Polyamid 6.6, Tuftträger aus Polyester mit textilem Zweitrücken. Merkmale. Weitere Produkteigenschaften gemäß EN 1307
Die Erklärung gilt für eine Gruppe von Produkten mit einem finden Sie im Produktinformationssystem PRODIS unter
maximalen Gesamtpolgewicht von 1300 g/m2. Die LCA- Verwendung der PRODIS-Registriernummer des Produkts
Ergebnisse beziehen sich auf das maximale Poleinsatzgewicht. (www.pro-dis.info) oder in der Rubrik Technische Informationen
Produktbeschreibungen und LCA-Ergebnisse für Produkte des Herstellers (https://www.infloor-girloon.de/)
dieser Gruppe mit einem geringeren Gesamtpolgewicht als
1300 g/m2 können der Tabelle im öffentlichen EPD-Anhang Grundstoffe/Hilfsstoffe
entnommen werden. Bezeichnung Wert Einheit
Ergebnisse für ähnliche Produkte mit einem anderen Polyamid 6.6 56,4 %
Gesamtpolgewicht können mit Hilfe der Gleichung 1 im Anhang
Polyester 8,2 %
berechnet werden (siehe Kapitel 'Allgemeine Informationen
Polymerdispersion (Feststoff) 17,2 %
zum Anhang').
Aluminiumhydroxid 16,4 %
Für das Inverkehrbringen des Produkts in der Europäischen Additive 1,8 %
Union/Europäischen Freihandelszone (EU/EFTA) (mit
Dieses Produkt enthält Stoffe, die in der ECHA-Kandidatenliste
Ausnahme der Schweiz) gilt die Verordnung (EU) Nr. 305/2011
(14.06.2023) aufgeführt sind, oder andere krebserzeugende,
Bauprodukteverordnung (CPR). Das Produkt benötigt eine
erbgutverändernde oder fortpflanzungsgefährdende Stoffe
Leistungserklärung (DoP) unter Berücksichtigung der EN
(CMR) der Kategorien 1A oder 1B, die nicht auf der
14041:2018-05, elastische, textile und laminierte
Kandidatenliste stehen, in einer Menge von mehr als 0,1
Bodenbeläge - wesentliche Merkmale und die CE-
Massenprozent: nein
Kennzeichnung. Die Leistungserklärung für das Produkt finden
Die Produkte sind im GUT-/PRODIS/ Informationssystem
Sie in der Rubrik Technische Informationen des Herstellers. Für
registriert. Das PRODIS System gewährleistet die Einhaltung
die Anwendung und Nutzung des Produkts gelten die jeweiligen
von Beschränkungen verschiedener Chemikalien und VOC-
nationalen Bestimmungen.
Emissionen sowie ein Verbot der Verwendung aller Stoffe, die
unter REACH als 'besonders besorgniserregende
Anwendung
Stoffe' (SVHC) aufgeführt sind.
Das Produkt ist im Privatbereich oder im Objektbereich
einsetzbar. Die Gebrauchsklasse gemäß EN 1307 kann den Referenz-Nutzungsdauer
technischen Daten des Produkts entnommen werden.
Eine Referenz-Nutzungsdauer nach ISO 15686 kann nicht
deklariert werden. Die Lebensdauer von textilen Bodenbelägen
Technische Daten
hängt stark von der korrekten Verlegung unter
Es gelten die in der DoP aufgeführten Leistungsdaten.
Berücksichtigung der deklarierten Nutzungsklassifizierung und
Bezeichnung Wert Einheit
der Einhaltung von Reinigungs- und Pflegehinweisen ab.
Herstellungsart Getuftet - Es kann von einer Mindestlebensdauer von 10 Jahren
Produktform 4 m breite Bahnen - ausgegangen werden, die technische Lebensdauer kann
Garntyp Polyamid 6.6 - deutlich länger sein.
Zweitrücken Textiler Zweitrücken -
Gesamtpolgewicht max. 1300 g/m²
Teppichgesamtgewicht max. 2307 g/m2
LCA: Rechenregeln
Die Module C3, C4 und D sind separat für drei End-of-Life-
Deklarierte Einheit Szenarien angegeben:
Bezeichnung Wert Einheit - 1 Deponierung
Deklarierte Einheit 1 m2 - 2 Verbrennung von Siedlungsabfällen
- 3 Verwertung in einem Zementwerk
Umrechnungsfaktor zu 1 kg 0,433 -
Flächengewicht 2,307 kg/m2
A1-A3 Produktion:
Schichtdicke 0,011 m Energieversorgung und Produktion des Ausgangsmaterials,
Verarbeitung von Sekundärmaterial, Hilfsmaterial, Transport
Die angegebene Einheit bezieht sich auf 1m2 produzierten
des Materials zur Produktionsstätte, Emissionen,
textilen Bodenbelag. Der Output von Modul A5 (Montage) ist
Abwasserbehandlung, Verpackungsmaterial und
1m2 verlegter textiler Bodenbelag.
Abfallverarbeitung bis hin zur Deponierung von Restmüll (außer
radioaktivem Abfall). Die Vorteile für die Erzeugung von Strom
und Dampf durch die Verbrennung von Produktionsabfällen
Systemgrenze werden aggregiert. Biogener Kohlenstoff, der in erneuerbarem
Material (Verpackungspapier) gespeichert ist, wird ebenso
Art der EPD: Von der Wiege bis zum Werkstor mit Optionen
berücksichtigt wie die damit verbundene
Kohlendioxidaufnahme aus der Luft, aus der dieser biogene
Kohlenstoff stammt.
Systemgrenzen der Module A, B, C, D:
2 Umwelt-Produktdeklaration - VETEX - Getufteter Teppichboden als Bahnenware, Poleinsatzmaterial max. 1300 g/m² PA 6.6, textiler Zweitrücken
A4 Transport: C3 Abfallverarbeitung:
Transport des verpackten textilen Bodenbelags vom Werkstor C3-1: Die Deponierung erfordert keine Abfallverarbeitung.
zum Verlegeort. C3-2: Die Auswirkungen der Abfallverbrennung (Anlage mit
R1 > 0,6), erzeugter Strom und Dampf werden in der
A5 Verlegung: Ergebnistabelle als exportierte Energie aufgeführt.
Verlegung des textilen Bodenbelags, Verarbeitung von C3-3: Sammlung der Teppichabfälle zur Verwertung in der
Verlegeabfällen und Verpackungsabfällen bis zur Deponierung Zementindustrie, Abfallverarbeitung (Granulierung), Transport
von Restmüll (außer radioaktiven Abfällen), die Produktion der zum Zementwerk, Emissionen aus der Verbrennung. Der
als Verlegeabfall anfallenden Teppichmenge einschließlich biogene Kohlenstoff, der in den erneuerbaren Materialien des
ihres Transports zum Verlegeort. Die durch die Verbrennung Bodenbelags gespeichert ist, wird als Kohlendioxid-Emissionen
von Abfällen erzeugte Elektrizität und Dampf werden in der in die Luft freigesetzt.
Ergebnistabelle als exportierte Energie aufgeführt. Biogener
Kohlenstoff, der in erneuerbaren Materialien in C4 Entsorgung :
Verpackungspapier gespeichert ist, wird am Ende der C4-1: Auswirkungen der Deponieentsorgung.
Lebensdauer in Modul A5 als Kohlendioxidemissionen in die C4-2: Die Teppichabfälle verlassen das System in Modul C3-2.
Luft abgegeben. Die Vorbereitung des Bodens und die C4-3: Die vorverarbeiteten Teppichabfälle verlassen das
Hilfsmaterialien (Klebstoffe, Befestigungsmittel, PET- System in Modul C3-3.
Verbindungsstücke) liegen außerhalb der Systemgrenzen und
werden nicht berücksichtigt. D Recyclingpotenzial: Der berechnete Nutzen ergibt sich aus
den Materialien ohne Sekundärmaterialien (Nettomaterialien).
B1 Nutzung: D-A5: Nutzen für die erzeugte Energie durch die Verbrennung
Innenraumemissionen während der Nutzungsphase. Nach dem von Verpackungs- und Installationsabfällen
ersten Jahr sind aufgrund der bekannten VOC-Zerfallskurven (Verbrennungsanlage mit R1 > 0.6),
des Produkts keine produktbezogenen Emissionen flüchtiger D-1: Nutzen für erzeugte Energie aufgrund der Deponierung
organischer Verbindungen (VOC) relevant. von Teppichabfällen am Ende der Lebensdauer,
D-2: Nutzen für erzeugte Energie aufgrund der Verbrennung
B2 Instandhaltung: von Teppichabfällen am Ende der Lebensdauer
Reinigung des textilen Bodenbelags für einen Zeitraum von 1 (Verbrennungsanlage mit R1 > 0,6),
Jahr: D-3: Nutzen für eingesparte fossile Energie und eingespartes
Staubsaugen - Stromzufuhr anorganisches Material aufgrund der Verwertung des Teppichs
Nassreinigung - Strom, Wasserverbrauch, Herstellung des in einem Zementwerk.
Reinigungsmittels, Abwasserbehandlung. Die deklarierten
Werte in diesem Modul müssen mit der angenommenen Geographische Repräsentativität
Lebensdauer des Bodenbelags in dem betreffenden Gebäude Land oder Region, in dem/r das deklarierte Produktsystem
multipliziert werden. hergestellt und ggf. genutzt sowie am Lebensende behandelt
wird: Deutschland
B3 - B7:
Die Module sind nicht relevant und werden daher nicht
Vergleichbarkeit
deklariert.
Grundsätzlich ist eine Gegenüberstellung oder die Bewertung
von EPD-Daten nur möglich, wenn alle zu vergleichenden
C1 Rückbau:
Datensätze nach EN 15804 erstellt wurden und der
Der Bodenbelag wird manuell zurückgebaut und es entstehen
Gebäudekontext bzw. die produktspezifischen
keine zusätzlichen Umweltauswirkungen.
Leistungsmerkmale berücksichtigt werden. Die
Hintergrunddaten stammen aus der Sphera MLC (fka GaBi)
C2 Transport:
CUP 2023.02. Verbleibende Datenlücken werden von der
Transport der Teppichabfälle zu einer Deponie, zur
ecoinvent 3.9 Datenbank 2022 abgedeckt.
kommunalen Müllverbrennungsanlage (MVA) oder zur
Abfallsammelstelle für das Recycling.
LCA: Szenarien und weitere technische Informationen
Charakteristische Produkteigenschaften biogener Die folgenden Angaben beziehen sich auf die deklarierten
Kohlenstoff Module und stellen die Basis für die Berechnungen oder
können für weitere Berechnungen verwendet werden. Die
Informationen zur Beschreibung des biogenen angegebenen Werte beziehen sich auf die deklarierte Einheit
Kohlenstoffgehalts am Werkstor aller Produkte mit einem max. Poleinsatzgewicht von 1300
g/m2.
Bezeichnung Wert Einheit
Biogener Kohlenstoff in der zugehörigen Transport zu Baustelle (A4)
0,002 kg C
Verpackung Bezeichnung Wert Einheit
Anmerkung: 1 kg biogener Kohlenstoff entspricht 44/12 kg Liter Treibstoff (LKW Euro 0-6 Mix) 0,0064 l/100km
CO2. Transport Distanz 700 km
Auslastung (einschließlich Leerfahrten) 55 %
Notiz: 1 kg biogener Kohlenstoff ist äquivalent zu 44/12 kg
Rohdichte der transportierten Produkte 209,7 kg/m3
CO .
2
Einbau im Gebäude (A5)
3 Umwelt-Produktdeklaration - VETEX - Getufteter Teppichboden als Bahnenware, Poleinsatzmaterial max. 1300 g/m² PA 6.6, textiler Zweitrücken
Bezeichnung Wert Einheit End of Life (C1-C4)
Materialverlust 0,208 kg Drei verschiedene End-of-Life-Szenarien werden deklariert und
Verpackungsabfälle aus Polyethylen und Installationsabfälle die Ergebnisse in Modul C separat angegeben. Jedes Szenario
werden in einer kommunalen Müllverbrennungsanlage wird als 100%-Szenario berechnet.
verbrannt. Verpackungsabfälle aus Pappe werden recycelt. Die Szenario 1: 100 % Deponierung
Vorbereitung des Bodens und die Hilfsmittel (Klebstoffe, Szenario 2: 100 % Müllverbrennung (MVA) mit R1 > 0.6
Befestigungsmittel, PET-Verbinder usw.) werden nicht Szenario 3: 100 % Recycling in der Zementindustrie
berücksichtigt.
Wenn Kombinationen dieser Szenarien berechnet werden
müssen, sollte dies nach folgendem Schema geschehen:
Instandhaltung (B2)
EOL-Auswirkungen = x % Auswirkungen (Szenario 1)
Angabe pro m2 Bodenbelag und pro Jahr (siehe Anhang, + y % Auswirkungen (Szenario 2)
Kapitel 'Allgemeine Informationen zur Nutzungsstufe B1-B7') + z % Auswirkungen (Szenario 3)
Bezeichnung Wert Einheit mit x % + y % + z % = 100 %
Instandhaltingszyklus (Staubsaugen) 208 1/Jahr Bezeichnung Wert Einheit
Instandhaltingszyklus (Nassreinigung) 1.5 1/Jahr Als gemischter Bauabfall gesammelt (Szenarien
2,307 kg
Wasserverbrauch (Nassreinigung) 0,0044 m3 1 und 2)
Getrennt gesammelt Abfalltyp (Szenario 3) 2,307 kg
Reinigungsmittel (Nassreinigung) 0.09 kg
Zur Deponierung (Szenario 1) 2,307 kg
Stromverbrauch 0,314 kWh
Zur Energierückgewinnung (Szenario 2) 2,307 kg
Zur Energierückgewinnung (Szenario 3) 1,928 kg
Referenz Nutzungsdauer
Zum Recycling (Szenario 3) 0,379 kg
Bezeichnung Wert Einheit
Lebensdauer (nach BBSR) 10 a
Wiederverwendungs-, Verwertungs- und/oder
Deklarierte Entspricht den Recyclingpotenziale (D), relevante Szenario-Informationen
Produkteigenschaften (am Spezifikationen der - Verwertungs- oder Recyclingpotenziale aufgrund der drei End-
Werkstor) und Angaben zur EN 1307 of-Life-Szenarien (Modul C) werden separat angegeben.
Ausführung
Die angenommene Recycling in der Zementindustrie (Szenario 3) VDZ e.V.
Ausführungsqualität, wenn Entspricht den Das organische Material des Teppichs wird als alternativer
entsprechend den Anweisungen des - Brennstoff in einem Zementofen verwendet. Es ersetzt
Herstellerangaben Herstellers hauptsächlich Braunkohle (68,8%), Steinkohle (23,6%) und
durchgeführt Petrolkoks (7,6 %). Das anorganische Material wird im
Verwendung in Wesentlichen in den Zementklinker integriert und ersetzt den
Nutzungsbedingungen, z. B. Bereichen, die durch ursprünglichen Materialeinsatz.
Häufigkeit der Nutzung, die Nutzungsklasse -
mechanische Beanspruchung gemäß EN 1307
definiert sind
Inspektion, Wartung,
Nach den
Reinigung. z. B. erforderliche
Anweisungen des -
Häufigkeit, Art und Qualität
Herstellers
sowie Austausch von Bauteilen
4 Umwelt-Produktdeklaration - VETEX - Getufteter Teppichboden als Bahnenware, Poleinsatzmaterial max. 1300 g/m² PA 6.6, textiler Zweitrücken
LCA: Ergebnisse
Die Ergebnisse gelten für alle deklarierten Produkte mit einem maximalen Gesamtpolgewicht von 1300 g/m². Die LCA-Ergebnisse für
Produkte mit einem niedrigeren Poleinsatzgewicht können den entsprechenden Tabellen im Anhang entnommen werden. Ergebnisse
für ähnliche Produkte mit einem anderen Gesamtpolgewicht können mit Hilfe der Gleichung 1 im Anhang berechnet werden (siehe
Kapitel "Allgemeine Informationen zum Anhang").
Die deklarierten Ergebniszahlen in Modul B2 müssen mit der angenommenen Nutzungsdauer (in Jahren) des Bodenbelags in dem
betrachteten Gebäude multipliziert werden (siehe Anhang, Kapitel 'Allgemeine Informationen zur Nutzungsphase'). Informationen zu
nicht deklarierten Modulen: Die Module B3 - B7 sind während der Nutzungsdauer des Teppichs nicht relevant und werden daher nicht
deklariert. Die Module C1, C3/1, C4/2 und C4/3 verursachen keine zusätzlichen Auswirkungen (siehe "LCA: Berechnungsregeln") und
werden daher nicht deklariert. Modul C2 stellt den Transport für die Szenarien 1, 2 und 3 dar. Spalte D steht für Modul D/A5.
Versionsnummer der verwendeten Charakterisierungsfaktoren : EN 15804+A2 (EF 3.1)
ANGABE DER SYSTEMGRENZEN (X = IN ÖKOBILANZ ENTHALTEN; MND = MODUL ODER INDIKATOR NICHT DEKLARIERT;
MNR = MODUL NICHT RELEVANT)
Gutschriften
Stadium der
und Lasten
Produktionsstadium Errichtung Nutzungsstadium Entsorgungsstadium
außerhalb der
des Bauwerks
Systemgrenze
g n u g ro s re v ffo ts h o R tro p s n a rT g n u lle ts re H m o v tro p s n a rT m u z re lle ts re Htro s g n u d n e w re V e g a tn o M g n u d n e w n A /g n u z tu N g n u tla h d n a ts n I ru ta ra p e R z ta s rE g n u re u e n rE rü f z ta s n ie e ig re n E n e b ie rte B s a ds e d u ä b e G s e d rü f z ta s n ie re s s a W n e b ie rte B s a ds e d u ä b e G s e d s s irb A /u a b k c ü R tro p s n a rT g n u ld n a h e b lla fb A g n u g itie s e B ,-s g n u d n e w re v re d e iW -s g n u n n iw e g k c ü R re d ola iz n e to p g n ilc y c e R
A1 A2 A3 A4 A5 B1 B2 B3 B4 B5 B6 B7 C1 C2 C3 C4 D
X X X X X X X MNR MNR MNR MND MND X X X X X
ERGEBNISSE DER ÖKOBILANZ – UMWELTAUSWIRKUNGEN nach EN 15804+A2: 1 m² Textilbodenbelag
Indikator Einheit A1-A3 A4 A5 B1 B2 C1 C2 C3/1 C3/2 C3/3 C4/1 C4/2 C4/3 D D/1 D/2 D/3
kg 1,65E 1,72E- 1,86E 5,44E- 9,46E- 3,97E 4,01E 1,56E- -1,46E- -1,63E -6,35E-
GWP-total 0 0 0 0 0 0
CO 2-Äq. +01 01 +00 01 03 +00 +00 01 01 +00 01
kg 1,65E 1,86E 3,44E- 9,35E- 3,97E 4,01E 1,56E- -1,46E- -1,63E -6,34E-
GWP-fossil 1,7E-01 0 0 0 0 0 0
CO 2-Äq. +01 +00 01 03 +00 +00 01 01 +00 01
GWP- kg -1,68E- 3,97E- 7,19E- 2,86E- 2,19E- 3,86E- 4,46E- -1,42E- -1,58E-
0 0 0 0 0 0 0 -4,9E-04
biogenic CO 2-Äq. 02 04 05 03 05 04 04 04 03
kg 4,32E- 1,61E- 5,45E- 1,96E- 8,85E- 5,48E- 2,77E- 1,31E- -9,11E- -1,01E- -3,63E-
GWP-luluc 0 0 0 0 0 0
CO 2-Äq. 03 03 04 01 05 05 04 04 06 04 04
kg
2,85E- 1,52E- 2,61E- 3,42E- 8,37E- 4,63E- 5,98E- 2,67E- -7,16E- -7,96E- -1,18E-
ODP CFC11- 0 0 0 0 0 0
11 14 12 08 16 13 13 13 13 12 12
Äq.
mol H+ 2,43E- 1,07E- 2,79E- 5,88E- 5,65E- 5,82E- 4,76E- -1,55E- -1,72E- -2,34E-
AP 0 7,8E-04 0 0 0 0 0
-Äq. 02 03 03 05 03 03 04 04 03 03
EP- 6,32E- 3,14E- 4,98E- 3,49E- 2,82E- 3,83E- 3,05E- -7,65E- -7,65E-
kg P-Äq. 3,4E-05 0 0 0 0 0 0 -8,5E-07
freshwater 07 06 06 08 07 07 05 08 07
8,79E- 5,23E- 1,97E- 2,88E- 2,85E- 2,93E- 1,09E- -5,05E- -5,61E- -7,37E-
EP-marine kg N-Äq. 1,1E-03 0 0 0 0 0 0
03 04 04 05 03 03 04 05 04 04
EP- 9,25E- 1,17E- 2,83E- 3,16E- 3,25E- -5,43E- -6,04E- -8,08E-
mol N-Äq. 5,8E-03 0 0 3,2E-04 0 1,2E-03 0 0 0
terrestrial 02 02 03 02 02 04 03 03
kg
2,99E- 9,89E- 3,44E- 4,18E- 9,86E- 5,45E- 7,28E- 7,43E- 3,46E- -1,43E- -1,59E- -2,24E-
POCP NMVOC- 0 0 0 0 0
02 04 03 04 04 05 03 03 04 04 03 03
Äq.
1,86E- 1,13E- 1,69E- 2,05E- 6,21E- 6,73E- 8,94E- -4,31E- -4,79E- -3,03E-
ADPE kg Sb-Äq. 0 0 0 4,2E-09 0 0 0
06 08 07 07 10 09 09 09 08 08
3,36E 2,36E 3,07E 6,7E 2,04E 2,67E 2,37E -2,83E -3,15E -9,64E
ADPF MJ 0 0 1,3E-01 0 0 0 0
+02 +00 +01 +00 +00 +00 +00 +00 +01 +01
m3 Welt-
1,23E 1,51E- 8,47E- 4,55E- 4,56E- -2,24E- -6,17E- -6,85E- -7,83E-
WDP Äq. 2E-03 0 0 1,1E-04 0 0 0 0
+00 01 02 01 01 03 03 02 02
entzogen
GWP = Globales Erwärmungspotenzial; ODP = Abbaupotenzial der stratosphärischen Ozonschicht; AP = Versauerungspotenzial von Boden und
Wasser; EP = Eutrophierungspotenzial; POCP = Bildungspotenzial für troposphärisches Ozon; ADPE = Potenzial für die Verknappung von abiotischen
Ressourcen – nicht fossile Ressourcen (ADP – Stoffe); ADPF = Potenzial für die Verknappung abiotischer Ressourcen – fossile Brennstoffe (ADP –
fossile Energieträger); WDP = Wasser-Entzugspotenzial (Benutzer)
ERGEBNISSE DER ÖKOBILANZ – INDIKATOREN ZUR BESCHREIBUNG DES RESSOURCENEINSATZES nach EN 15804+A2: 1
m² Textilbodenbelag
Indikator Einheit A1-A3 A4 A5 B1 B2 C1 C2 C3/1 C3/2 C3/3 C4/1 C4/2 C4/3 D D/1 D/2 D/3
1,5E 1,67E- 1,51E 2,92E 3,17E- 2,14E- -2,21E- -2,46E -9,71E-
PERE MJ 0 0 9,2E-03 0 3,8E-01 0 0 0
+01 01 +00 +00 01 01 01 +00 01
5 Umwelt-Produktdeklaration - VETEX - Getufteter Teppichboden als Bahnenware, Poleinsatzmaterial max. 1300 g/m² PA 6.6, textiler Zweitrücken
1,05E- -1,05E-
PERM MJ 0 0 0 0 0 0 0 0 0 0 0 0 0 0 0
01 01
1,52E 1,67E- 1,41E 2,92E 3,17E- 2,14E- -2,21E- -2,46E -9,71E-
PERT MJ 0 0 9,2E-03 0 3,8E-01 0 0 0
+01 01 +00 +00 01 01 01 +00 01
2,8E 2,36E 6,71E 5,75E 5,81E 2,37E -2,83E -3,15E -9,64E
PENRE MJ 3,2E+01 0 0 1,3E-01 0 0 0 0
+02 +00 +00 +01 +01 +00 +00 +01 +01
5,67E -1,29E -5,54E -5,54E
PENRM MJ 0 0 0 0 0 0 0 0 0 0 0 0 0
+01 +00 +01 +01
3,36E 2,36E 3,07E 6,71E 2,04E 2,67E 2,37E -2,83E -3,15E -9,64E
PENRT MJ 0 0 1,3E-01 0 0 0 0
+02 +00 +01 +00 +00 +00 +00 +00 +01 +01
4,23E-
SM kg 4,7E-02 0 0 0 0 0 0 0 0 0 0 0 0 0 0 2,5E-01
03
RSF MJ 0 0 0 0 0 0 0 0 0 0 0 0 0 0 0 0 0
NRSF MJ 0 0 0 0 0 0 0 0 0 0 0 0 0 0 0 0 0
6,18E- 1,84E- 6,55E- 2,9E- 1,01E- 1,07E- 1,08E- 2,34E- -4,11E- -8,58E-
FW m3 0 0 0 0 0 -3,7E-04 0
02 04 03 03 05 02 02 05 03 03
PERE = Erneuerbare Primärenergie als Energieträger; PERM = Erneuerbare Primärenergie zur stofflichen Nutzung; PERT = Total erneuerbare
Primärenergie; PENRE = Nicht-erneuerbare Primärenergie als Energieträger; PENRM = Nicht-erneuerbare Primärenergie zur stofflichen Nutzung;
PENRT = Total nicht erneuerbare Primärenergie; SM = Einsatz von Sekundärstoffen; RSF = Erneuerbare Sekundärbrennstoffe; NRSF = Nicht-
erneuerbare Sekundärbrennstoffe; FW = Nettoeinsatz von Süßwasserressourcen
ERGEBNISSE DER ÖKOBILANZ –ABFALLKATEGORIEN UND OUTPUTFLÜSSE nach EN 15804+A2:
1 m² Textilbodenbelag
Indikator Einheit A1-A3 A4 A5 B1 B2 C1 C2 C3/1 C3/2 C3/3 C4/1 C4/2 C4/3 D D/1 D/2 D/3
4,34E- 8,75E- 3,93E- 4,19E- 4,82E- 2,57E- 2,76E- -3,12E- -3,46E- -1,79E-
HWD kg 0 0 0 2E-10 0 0 0
08 12 09 05 13 10 10 10 09 10
4,31E- 3,41E- 6,25E- 6,37E- 1,88E- 2,63E- 2,63E- 2,3E -6,85E- -7,61E- -1,82E-
NHWD kg 0 0 0 0 0 0
01 04 02 03 05 01 01 +00 04 03 01
7,35E- 3,06E- 6,67E- 4,93E- 1,68E- 1,09E- 2,81E- -2,48E- -2,76E- -1,96E-
RWD kg 0 0 0 6,2E-05 0 0 0
03 06 04 04 07 04 05 04 03 04
CRU kg 0 0 0 0 0 0 0 0 0 0 0 0 0 0 0 0 0
MFR kg 0 0 0 0 0 0 0 0 0 2,5E-01 0 0 0 0 0 0 0
MER kg 0 0 0 0 0 0 0 0 0 0 0 0 0 0 0 0 0
6,19E- 6,87E
EEE MJ 0 0 0 0 0 0 0 0 0 0 0 0 0 0 0
01 +00
1,11E 1,24E 5,54E
EET MJ 0 0 0 0 0 0 0 0 0 0 0 0 0 0
+00 +01 +01
HWD = Gefährlicher Abfall zur Deponie; NHWD = Entsorgter nicht gefährlicher Abfall; RWD = Entsorgter radioaktiver Abfall; CRU = Komponenten für
die Wiederverwendung; MFR = Stoffe zum Recycling; MER = Stoffe für die Energierückgewinnung; EEE = Exportierte Energie – elektrisch; EET =
Exportierte Energie – thermisch
ERGEBNISSE DER ÖKOBILANZ – zusätzliche Wirkungskategorien nach EN 15804+A2-optional:
1 m² Textilbodenbelag
A1-
Indikator Einheit A4 A5 B1 B2 C1 C2 C3/1 C3/2 C3/3 C4/1 C4/2 C4/3 D D/1 D/2 D/3
A3
1,69E- 6,71E- 1,73E- 6,82E- 1,64E- 1,76E- 4,61E- -1,39E- -1,54E- -3,14E-
PM Krankheitsfälle 0 0 3,7E-10 0 0 0 0
07 09 08 08 08 08 09 09 08 08
1,05E 4,41E- 9,54E- 7,89E- 2,43E- 1,64E- 4,15E- -3,73E- -4,14E- -2,11E-
IR kBq U235-Äq. 0 0 0 9,4E-03 0 0 0
+00 04 02 02 05 02 03 02 01 02
1,27E 1,66E 1,16E 3,6E- 1,73E 9,15E- 6,37E- 8,91E- 2,02E -1,67E -3,64E
ETP-fw CTUe 0 0 0 0 -1,5E-01 0
+02 +00 +01 03 +00 02 01 01 +00 +00 +01
4,35E- 3,36E- 3,99E- 1,85E- 4,47E- 5,09E- 1,04E- -1,77E- -1,97E- -1,82E-
HTP-c CTUh 0 6,1E-10 0 0 0 0 0
09 11 10 12 11 11 10 11 10 10
1,99E- 1,48E- 1,82E- 2,6E- 6,14E- 8,16E- 1,88E- 2,13E- 8,28E- -6,46E- -7,18E- -7,67E-
HTP-nc CTUh 0 0 0 0 0
07 09 08 11 09 11 09 09 09 10 09 09
SQP SQP ND ND ND ND ND 0 ND 0 ND ND ND 0 0 ND ND ND ND
PM = Potenzielles Auftreten von Krankheiten aufgrund von Feinstaubemissionen; IR = Potenzielle Wirkung durch Exposition des Menschen mit U235;
ETP-fw = Potenzielle Toxizitätsvergleichseinheit für Ökosysteme; HTP-c = Potenzielle Toxizitätsvergleichseinheit für den Menschen (kanzerogene
Wirkung); HTP-nc = Potenzielle Toxizitätsvergleichseinheit für den Menschen (nicht kanzerogene Wirkung); SQP = Potenzieller Bodenqualitätsindex
Für den Indikator SQP können mit der vorhandenen Datenbasis keine fundierten Werte angegeben werden.
Die in Modul B2 angegebenen Ergebniszahlen beziehen sich auf einen Zeitraum von 1 Jahr, da keine Referenzlebensdauer
angegeben ist. Sie müssen mit der angenommenen Lebensdauer (in Jahren) des Bodenbelags in dem betrachteten Gebäude
multipliziert werden.
Haftungsausschluss 1 - für den Indikator 'Potenzieller Wirkungsgrad der menschlichen Exposition gegenüber U235'. Diese
Auswirkungskategorie befasst sich hauptsächlich mit den möglichen Auswirkungen niedriger Dosen ionisierender Strahlung auf die
menschliche Gesundheit durch den Kernbrennstoffkreislauf. Sie berücksichtigt keine Auswirkungen aufgrund möglicher nuklearer
Unfälle, beruflicher Exposition oder der Entsorgung radioaktiver Abfälle in unterirdischen Anlagen. Potenzielle ionisierende Strahlung
aus dem Boden, aus Radon und aus einigen Baumaterialien wird ebenfalls nicht von diesem Indikator erfasst.
Haftungsausschluss 2 - für die Indikatoren 'Abiotisches Erschöpfungspotenzial für nicht-fossile Ressourcen', 'Abiotisches
Erschöpfungspotenzial für fossile Ressourcen', 'Wasser(nutzer)entzugspotenzial, entzugsgewichteter Wasserverbrauch''Potenzielle
vergleichende toxische Einheit für Ökosysteme', 'Potenzielle vergleichende toxische Einheit für Menschen - krebserzeugend',
6 Umwelt-Produktdeklaration - VETEX - Getufteter Teppichboden als Bahnenware, Poleinsatzmaterial max. 1300 g/m² PA 6.6, textiler Zweitrücken
'Potenzielle vergleichende toxische Einheit für Menschen - nicht krebserzeugend', 'Potenzieller Bodenqualitätsindex'. Die Ergebnisse
dieses Umweltauswirkungsindikators sind mit Vorsicht zu verwenden, da die Unsicherheiten in Bezug auf diese Ergebnisse hoch sind,
da es nur begrenzte Erfahrungen mit dem Indikator gibt.
Literaturhinweise
EN 1307 Allgemeine Hinweise für das IBU-EPD-Programm
DIN EN 1307: 2014+A1:2016+A2:2018-05: Textile Allgemeine Hinweise für das EPD-Programm des Instituts
Bodenbeläge - Klassifizierung Bauen und Umwelt e.V., Die Erstellung von
Umweltproduktdeklarationen - EPDs, Version 2.0, Institut
EN 13501-1 Bauen und Umwelt e.V., Berlin, Januar 2021, www.ibu-epd.de
DIN EN 13501-1:2019-05: Klassifizierung von Bauprodukten
und Bauelementen im Brandfall - Teil 1: Klassifizierung anhand BBSR
von Daten aus Brandverhaltenstests Bundesinstitut für Bau-, Stadt- und Raumforschung (BBSR) im
Bundesamt für Bauwesen und Raumordnung (BBR), Bonn
EN 14041
DIN EN 14041: 2018-05 und DIN EN 14041: 2008-05: BNB, Nutzungsdauer von Bauteilen Bewertungssystem
Elastische, textile und laminierte Bodenbeläge - Wesentliche Nachhaltiges Bauen (BNB), Nutzungsdauer von Bauteilen,
Eigenschaften Bundesministerium des Inneren, für Bau und Heimat,
24.02.2017
EN 15804
DIN EN 15804:2012+A2:2019 + AC:2021, Nachhaltigkeit von ECHAKandidatenliste
Bauwerken -Umweltproduktdeklarationen - Kernregeln für die Kandidatenliste besonders besorgniserregender Stoffe (SVHC)
Produktkategorie Bauprodukte für die Zulassung, letzte Aktualisierung 14.06.2023,
Europäische Chemikalienagentur (ECHA), Helsinki, Finnland
EN 16810
DIN EN 16810: 2017-08: Elastische, textile und Laminat- ecoinvent 3.9
Bodenbeläge - Umwelt-Produktdeklarationen - ecoinvent, Zürich, Schweiz, Datenbankversion 3.9,
Produktkategorieregeln veröffentlicht im September 2022
ISO 10874 Sphera Software und Datenbank 2023-2
DIN EN ISO 10874: 2012+A1:2021-04: Elastische, textile und LCA for experts Software-System und Datenbank für Life Cycle
laminierte Bodenbeläge - Klassifizierung Engineering, thinkstep AG, Sphera Solutions Inc, Stuttgart,
2023-2
ISO 14025
DIN EN /ISO 14025:2011-10/, Umweltkennzeichnungen und - PCR Teil A
deklarationen - Typ III Umweltdeklarationen - Grundsätze und Produktkategorieregeln für gebäudebezogene Produkte und
Verfahren Dienstleistungen Teil A: Berechnungsregeln für die Ökobilanz
und Anforderungen an den Projektbericht nach EN
ISO 14040 15804+A2:2019, V1.3, Berlin: Institut Bauen und Umwelt e.V.
DIN EN ISO 14040:2006+A1:2020 Umweltmanagement - (IBU), August 2022
Ökobilanz - Grundsätze und Rahmen
PCR Teil B
ISO 14044 Produktkategorieregeln für baubezogene Produkte und
DIN EN ISO 14044:2006+A1:2018+A2:2020 Dienstleistungen Teil B: Anforderungen an die EPD für
Umweltmanagement - Ökobilanz - Anforderungen und Leitlinien Bodenbeläge, v7, Berlin: Institut Bauen und Umwelt e.V. (IBU),
Juli 2023
ISO 15686
ISO 15686: Gebäude und bauliche Anlagen - PRODIS
Nutzungsdauerplanung Product Information System (PRODIS) der Europäischen
ISO 15686-1: 2011-05: Teil 1: Allgemeine Grundsätze und Teppichindustrie, Gemeinschaft umweltfreundlicher
Rahmenbedingungen Teppichboden e.V (GUT) und European Carpet and Rug
ISO 15686-2: 2012-05: Teil 2: Verfahren zur Association (ECRA), http://www.pro-dis.info
Lebensdauervorhersage
ISO 15686-7: 2017-04: Teil 7: Leistungsbewertung zur REACH
Rückführung von Lebensdauerdaten aus der Praxis Verordnung (EG) Nr. 1907/2006 des Europäischen Parlaments
ISO 15686-8: 2008-06: Teil 8: Referenzlebensdauer und und des Rates vom 18. Dezember 2006 zur Registrierung,
Lebensdauerabschätzung Bewertung, Zulassung und Beschränkung chemischer Stoffe
(REACH), Letzte Aktualisierung: 14.06.2023
Verordnung (EU) Nr. 305/2011
Verordnung Nr. 305/2011 Bauproduktenverordnung (BauPVO) VDZ e.V.
des Europäischen Rates und des Europäischen Parlaments, Verein Deutscher Zementwerke, Ed. Umweltdaten der
April 2011 deutschen Zementindustrie 2020
7 Umwelt-Produktdeklaration - VETEX - Getufteter Teppichboden als Bahnenware, Poleinsatzmaterial max. 1300 g/m² PA 6.6, textiler Zweitrücken
Herausgeber
Institut Bauen und Umwelt e.V. +49 (0)30 3087748- 0
Hegelplatz 1 info@ibu-epd.com
10117 Berlin www.ibu-epd.com
Deutschland
Programmhalter
Institut Bauen und Umwelt e.V. +49 (0)30 3087748- 0
Hegelplatz 1 info@ibu-epd.com
10117 Berlin www.ibu-epd.com
Deutschland
Ersteller der Ökobilanz
Gemeinschaft umweltfreundlicher Teppichboden +49 (0)241 96843 410
(GUT) e.V. mail@gut-ev.de
Schönebergstraße 2 www.gut-ev.org
52068 Aachen
Deutschland
Inhaber der Deklaration
Infloor-Girloon GmbH & Co.KG +49 (0)5245 8401 0
Daimlerstraße 8-12 info@infloor-girloon.de
33442 Herzebrock www.infloor-girloon.de
Deutschland
Vetex GmbH & Co. KG .
Daimlerstraße 8-12 info@vetex.de
33442 Herzebrock .
Deutschland
8 Umwelt-Produktdeklaration - VETEX - Getufteter Teppichboden als Bahnenware, Poleinsatzmaterial max. 1300 g/m² PA 6.6, textiler Zweitrücken
