UMWELT-PRODUKTDEKLARATION
nach ISO 14025 und EN 15804+A1
Deklarationsinhaber Industrieverband Hartschaum e.V., IVH
Herausgeber Institut Bauen und Umwelt e.V. (IBU)
Programmhalter Institut Bauen und Umwelt e.V. (IBU)
Deklarationsnummer EPD­IVH­20220231­CBG1­DE
Ausstellungsdatum 17.08.2022
Gültig bis 16.08.2027
EPS­Hartschaum – weiß mit mittlerer Rohdichte
vorzugsweise für Flachdach­ und Bodendämmung,
hohe Druckbelastbarkeit
Industrieverband Hartschaum e.V. (IVH)
www.ibu-epd.com | https://epd-online.com
Allgemeine Angaben
Industrieverband Hartschaum e.V. (IVH) EPS­Hartschaum (Rohdichte 25 kg/m³)
Programmhalter Inhaber der Deklaration
IBU – Institut Bauen und Umwelt e.V. Industrieverband Hartschaum e.V., IVH
Hegelplatz 1 Friedrichstraße 95, Pb 152
10117 Berlin 10117 Berlin
Deutschland
Deklarationsnummer Deklariertes Produkt/deklarierte Einheit
EPD­IVH­20220231­CBG1­DE Die deklarierte Einheit ist 1m³ expandierter Polystyrol­
Hartschaum zur Wärme­ und Schalldämmung. Die
durchschnittliche Rohdichte beträgt 25 kg/m³.
Diese Deklaration basiert auf den Produktkategorien- Gültigkeitsbereich:
Regeln: Die vorliegende EPD beschreibt die EPS­
Dämmstoffe aus Schaumkunststoffen, 01.2019 Hartschaumprodukte zur Wärme­ und Schalldämmung
(PCR geprüft und zugelassen durch den unabhängigen mit einer durchschnittlichen Rohdichte von 25 kg/m³.
Sachverständigenrat (SVR))
Die teilnehmenden Mitgliedsunternehmen
repräsentieren für das Jahr 2020 mit ihrer Produktion
Ausstellungsdatum 90 % nach Volumen der Gesamtmenge aller IVH­
17.08.2022 Mitgliedsunternehmen.
Gültig bis Der Inhaber der Deklaration haftet für die
16.08.2027 zugrundeliegenden Angaben und Nachweise; eine
Haftung des IBU in Bezug auf Herstellerinformationen,
Ökobilanzdaten und Nachweise ist ausgeschlossen.
Die EPD wurde nach den Vorgaben der EN 15804+A1
erstellt. Im Folgenden wird die Norm vereinfacht als EN 15804
bezeichnet.
Verifizierung
Die Europäische Norm EN 15804 dient als Kern­PCR
Unabhängige Verifizierung der Deklaration und
Angaben gemäß ISO 14025:2011
Dipl. Ing. Hans Peters intern x extern
(Vorstandsvorsitzender des Instituts Bauen und Umwelt e.V.)
Dr. Alexander Röder Matthias Schulz,
(Geschäftsführer Instituts Bauen und Umwelt e.V.) Unabhängige/­r Verifizierer/­in
Produkt
Produktbeschreibung/Produktdefinition (geschnitten, geformt oder kontinuierlich geschäumt)
mit rechtwinkliger Form. Die Plattenkanten können mit
In dieser Umwelt­Produktdeklaration (EPD) werden Stufenfalz oder Nut und Feder ausgestattet sein. EPS
Hartschaum­Dämmstoffprodukte aus expandiertem als loser Füllstoff wird in Form luftgefüllter Perlen (Ø
Polystyrol (EPS) der IVH­Mitglieder beschrieben. ca. 6 mm) werkmäßig hergestellt. Diese Umwelt­
Produktdeklaration betrachtet den homogenen EPS­
EPS­Produkte der IVH­Mitglieder werden für den Dämmstoff ohne Materialkombination zu
Wärme­ und Schallschutz von Gebäuden eingesetzt. Verbundplatten oder kaschierten Dämmplatten.
Hergestellt werden die Dämmstoffe werkmäßig in Wesentliche kennzeichnende Eigenschaften sind die
Form von Platten oder als loser, wärmedämmender Wärmeleitfähigkeit und die Druckfestigkeit.
Füllstoff. Die vorliegende EPD beschreibt die EPS­
Hartschaumprodukte mit mittlerer Rohdichte und Für das Inverkehrbringen des Produkts in der
hoher Druckbelastbarkeit für verschiedene EU/EFTA (mit Ausnahme der Schweiz) gilt die
Anwendungsgebiete wie das Flachdach und die Verordnung (EU) Nr. 305/2011 (CPR). Das Produkt
Bodendämmung. benötigt eine Leistungserklärung unter Berück­
sichtigung der DIN EN 13163:2012+A1:2015,
EPS­Hartschaum ist ein fester Dämmstoff mit Zell­ Wärmedämmstoffe für Gebäude -
struktur, der aus verschweißtem, geblähtem Polystyrol Werkmäßig hergestellte Produkte aus expandiertem
oder einem seiner Co­Polymere hergestellt wird. Er hat Polystyrol (EPS) - Spezifikation, und die CE­
eine geschlossenzellige, mit Luft gefüllte Struktur (98 Kennzeichnung.
% Luft). EPS­Platten sind harte Dämmstoffprodukte
2 Umwelt­Produktdeklaration Industrieverband Hartschaum e.V., IVH – EPS­Hartschaum (Rohdichte 25 kg/m³)
Für die Verwendung gelten die jeweiligen nationalen Die in dieser Deklaration berücksichtigten Produkte
Bestimmungen. sind mit dem Flammschutzmittel Polymer­FR
ausgerüstet. Der Basisrohstoff für die
Anwendung Dämmstoffherstellung wird in Form von
Hauptanwendungsgebiete für die hier deklarierten perlenförmigem Granulat an den Dämmstoffhersteller
Produkte sind die Flachdach- und die geliefert und dort physikalisch umgeformt/
Bodendämmung. Mindestanforderungen an diese aufgeschäumt und nachbearbeitet.
Anwendungsgebiete sind in DIN 4108-10, gemäß der
Typen DAA dh sowie DEO dh beschrieben. Zusammensetzung von expandiertem Polystyrol
für EPS-Hartschaum
Weitere Anwendungsgebiete für Produkte dieser
Umwelt­Produktdeklaration sind die folgenden Anteil in Massen-%
Anwendungstypen mit den Kurzzeichen nach DIN Polystyrol­Granulat: 90–93 %
4108-10, Tabelle 1: WAS, WAA. Polymer­FR: 1–5 %
Pentan (bezogen auf Masse­% im Rohstoff): 5–6 %
· DAA dh: Außendämmung von Dach oder Decke, Rezyklat: 0–12 %
vor Bewitterung geschützt, Dämmung unter
Abdichtungen; hohe Druckbelastbarkeit Das zum Aufschäumen zugesetzte Pentan ist ein C5­
· DEO dh: Innendämmung der Decke oder Kohlenwasserstoff. Während der Fertigungs­ und
Bodenplatte (oberseitig) unter Estrich ohne Lagerprozesse wird das Pentan abgebaut.
Schallschutzanforderungen; hohe Druckbelastbarkeit
· WAS: Außendämmung der Wand im Zur Herstellung von flammgeschütztem Polystyrol­
Spritzwasserbereich auch mit teilweiser Einbindung ins Granulat wird während der Polymerisation zusätzlich
Erdreich, Sockel ein Flammschutzmittel in geringen Mengen zugesetzt.
· WAA: Außendämmung der Wand hinter Als Flammschutzmittel für die in dieser EPD
Abdichtung. deklarierten Produkte wird Polymer­FR verwendet.
Entsprechende Nachweise für die Produkte sind durch
die Hersteller zu erbringen. Polymer­FR ist ein
Technische Daten bromiertes Styrol­Butadien­Copolymerisat.
Folgende (bau)technische Daten im Lieferzustand sind 1) Das Produkt/Erzeugnis/mindestens ein
für das deklarierte Produkt relevant. Teilerzeugnis enthält Stoffe der Kandidatenliste der für
eine Zulassung in Frage kommenden besonders
Bautechnische Daten besorgniserregenden Stoffe (en: Substances of Very
Bezeichnung Wert Einheit High Concern – SVHC) (Datum 17.01.2022) oberhalb
Rohdichte durchschnittlich 25 kg/m3 von 0,1 Massen%: nein
Druckfestigkeit nach EN 826 >= 0,150 N/mm2
Bemessungswert Wärmeleitfähigkeit 2) Das Produkt/Erzeugnis/mindestens ein
0,035 W/(mK)
nach DIN 4108­4 Teilerzeugnis enthält weitere CMR­Stoffe
Wärmeleitfähigkeit Nennwert nach EN der Kategorie 1A oder 1B, die nicht auf der
0,034 W/(mK)
12664 Kandidatenliste
>= 0,10; stehen, oberhalb von 0,1 Massen­%
Biegefestigkeit nach EN12089 N/mm²
>= 0,15 in mindestens einem Teilerzeugnis: nein
3) Dem vorliegenden Bauprodukt wurden
Leistungswerte der Produkte entsprechend den Biozidprodukte zugesetzt oder es wurde mit
Leistungserklärungen in Bezug auf deren wesentliche Biozidprodukten behandelt (es handelt sich damit um
Merkmale gemäß DIN EN 13163:2012+A1:2015, eine behandelte Ware im Sinne der
Wärmedämmstoffe für Gebäude – Werkmäßig Biozidprodukteverordnung (EU) Nr. 528/2012): nein
hergestellte Produkte aus expandiertem Polystyrol
(EPS) – Spezifikation. Herstellung
Zusätzliche freiwillige Angaben für das Produkt Die EPS­Hartschaumherstellung erfolgt in den
erfolgen außerhalb der CE­Kennzeichnung. Verarbeitungsstufen
Vorschäumen, Zwischenlagern, Ausschäumen:
Grundstoffe/Hilfsstoffe
Beim Vorschäumen wird das perlenförmige Granulat,
Das polymere Basisprodukt für EPS­Hartschaum ist in dem das Treibmittel eingeschlossen ist, mit
Polystyrol (PS). Es wird durch Polymerisation von überhitztem Wasserdampf erweicht und anschließend
monomerem Styrol nach verschiedenen Verfahren durch das Verdampfen des Treibmittels aufgebläht. Im
hergestellt. Anschluss wird das expandierte Granulat in
luftdurchlässigen Silos zwischengelagert. Durch die
Das am häufigsten eingesetzte Rohstoff­ eindiffundierende Luft erhalten die EPS­Schaumstoff­
Herstellungsverfahren ist die Polymerisation in einer Partikel die für die Weiterverarbeitung notwendige
Styrol/Wasser­Suspension, wobei das Treibmittel Stabilität.
Pentan gegen Ende der Polymerisation zugesetzt wird.
Das so gewonnene PS­Granulat wird in Das am häufigsten angewendete Verfahren zur
nachgelagerten physikalischen Verarbeitungsschritten Herstellung von EPS­Dämmstoffplatten ist das
zum Schaumstoff weiterverarbeitet. Blockschäumen mit anschließendem Heißdraht­
Schneiden.
3 Umwelt­Produktdeklaration Industrieverband Hartschaum e.V., IVH – EPS­Hartschaum (Rohdichte 25 kg/m³)
Die vorgeschäumten und dann zwischengelagerten Endform z. B. gefalzt vor.
EPS­Schaumstoffpartikel werden hierzu in
quaderförmige Blockformen eingefüllt und durch Beim Bandschäumen (dritthäufigstes Verfahren)
Dampfzufuhr bei 110 °C bis 120 °C ausgeschäumt. werden Platten in einem kontinuierlichen Prozess auf
Diesem Prozess wird auch Rezyklat aus einer Doppelbandanlage zwischen umlaufenden
Produktionsabschnitten und Baustellenabschnitten Stahlbändern geschäumt. Dabei werden die Platten in
zugeführt und im Modul A3 der Ökobilanz Rechnung der gewünschten Dicke und Länge hergestellt und
getragen. abgetrennt.
Nach kurzer Abkühlzeit werden die Blöcke entformt Um die EPS­Dämmstoffproduktion nachhaltiger zu
und abgelagert. Anschließend werden die Blöcke auf gestalten, wird dem eigentlichen Rohstoff zusätzliches
mechanischen oder thermischen Schneidanlagen zu Recyclingmaterial aus Produktionsabschnitten oder
Platten geschnitten. Zusätzliche Randprofilierungen Montageresten von Baustellen zugeführt. Im Sinne
(Nut und Feder oder Stufenfalz) können durch einer Weiterverwendung solcher Abschnitte und Reste
fräsende Bearbeitung erzeugt werden. wird Abfall vermieden. Die Verwendung der Abschnitte
und Reste ist deshalb auch nicht in den Modulen
Platten als Formteile (zweithäufigstes Verfahren) C1–C4 (Entsorgungsstadium) und D (Gutschriften und
lassen sich auch auf vollautomatischen Maschinen Lasten außerhalb der Systemgrenzen) dieser Umwelt­
(Formteilautomaten) herstellen. Dabei liegen die Produktdeklaration berücksichtigt.
fertigen Platten dann sofort in der gewünschten
Umwelt und Gesundheit während der Herstellung Produktverarbeitung/Installation
Es ist grundsätzlich die Technische Regel TRGS Die EPS­Produkte sind u. a. auf Grund ihres relativ
900 hinsichtlich maximaler Arbeitsplatzgrenzwerte zu geringen Gewichtes hervorragend ver­ und
beachten. Des Weiteren sind keine über die bearbeitbar.
allgemeinen Arbeitsschutzmaßnahmen
hinausgehenden Maßnahmen notwendig. Die Platten sind formstabil und sie nehmen praktisch
keine Feuchtigkeit auf, was sowohl für die gesamte
EPS­Hartschaum herstellende Betriebe gehören nicht Lebensphase des Gebäudes als auch für die
zu den genehmigungsbedürftigen Anlagen gemäß TA Bauphase von Bedeutung ist.
Luft. Zusätzliche, die gesetzliche Anforderung
übersteigende Maßnahmen sind ebenfalls nicht Bei allen Anwendungen sind die einschlägigen
erforderlich. Normen und Richtlinien (z. B. Fachregeln der
Handwerksverbände) sowie Herstellerhinweise zu
Im Sinne einer sauberen Produktion unterstützen die beachten. Zusätzliche bauphysikalische Nachweise (z.
EPS­herstellenden Unternehmen im IVH die Initiative B. Feuchteschutz) unterstützen die
Operation Clean Sweep, OCS, eine weltweite energieeffizienzsteigernde Optimierung.
freiwillige Initiative der Kunststoffindustrie zur
Verringerung der Plastik­Meeresverschmutzung. Für das eventuell erforderliche Zuschneiden der
Im Rahmen von OCS hat der IVH die IVH-Initiative Dämmstoffplatten auf der Baustelle wird das
Null-Granulatverlust aufgelegt, die speziell auf Logistik­ Heißdraht­Schneiden empfohlen. Damit können exakte
und Herstellungsprozesse zur Dämmstoffherstellung Schnitte durchgeführt werden und zusätzlich unnötige
ausgerichtet ist und der sich alle IVH­Mitglieder Schnittreste vermieden werden.
angeschlossen haben. Die Befestigung erfolgt i.d.R. durch Verkleben und ggf.
durch zusätzliche mechanische Befestigung. Die
Anwendung ist oft systemgebunden, dann die
Systemkomponenten sowie die Verarbeitung definiert
sind.
4 Umwelt­Produktdeklaration Industrieverband Hartschaum e.V., IVH – EPS­Hartschaum (Rohdichte 25 kg/m³)
Verpackung
EPS­Dämmplatten werden in der Regel in Polyethylen­ Wasser
Folie verpackt, mit Kartonage gegen Stoßschäden
gesichert und auf Holzpaletten ausgeliefert. Gängige EPS­Hartschaum ist chemisch neutral, nicht
Praxis ist ebenfalls die Auslieferung auf EPS­Füßen wasserlöslich und gibt keine wasserlöslichen Stoffe ab,
als Alternative zu Holzpaletten. Die Entsorgung der die zu einer Verunreinigung des Grundwassers, der
Verpackungsmaterialien erfolgt über qualifizierte Flüsse und Meere führen könnten.
Entsorgungsunternehmen, die EPS­Transportfüße
werden recycelt. Wegen ihrer geschlossenen Zellstruktur können
Dämmstoffe aus EPS­Hartschaum i. d. R. auch bei
Nutzungszustand erheblichem Feuchtigkeitsgehalt im vorhandenen
Konstruktionsaufbau verbleiben. Die Dämmwirkung
Der mit Luft gefüllte Hartschaum sorgt für sehr gute bleibt weitgehend erhalten.
Wärmedämmeigenschaften. Alle zur
Dämmplattenherstellung eingesetzten Stoffe im Mechanische Zerstörung
Polystyrol sind im Einbauzustand alterungsbeständig
und feuchtigkeitsresistent. Die Dämmleistung sowie Angaben zum Verhalten des Produktes, einschließlich
die mechanischen Eigenschaften von EPS­ möglicher Folgen für die Umwelt, bei
Hartschaum bleiben während der gesamten unvorhergesehener mechanischer Zerstörung sind
Nutzungsdauer unverändert erhalten. nicht relevant.
Umwelt & Gesundheit während der Nutzung Nachnutzungsphase
EPS­Dämmstoffe sind seit über 60 Jahren im Einsatz. EPS­Hartschaum kann nach der Nutzungsphase
Negative Auswirkungen auf Menschen, Tiere und weiterverwendet werden oder recycelt werden.
Umwelt sind nicht bekannt.
Da wegen der langen Lebensdauer von EPS aktuell
Gemäß dem Ausschuss zur gesundheitlichen und auch in naher Zukunft nur sehr wenig EPS­
Bewertung von Bauprodukten (AgBB-Schema) sind Dämmstoffabfall aus dem Gebäuderückbau anfällt,
EPS­Dämmstoffe zur Verwendung in Innenräumen werden für das EPS­Recycling in erster Linie
geeignet. Materialreste aus der Dämmstoffherstellung
verwendet. Dies wurde bei der Berechnung der
Referenz-Nutzungsdauer ökologischen Kennzahlen zur Herstellung mit
einbezogen. Saubere Montageabschnitte, die von der
Die Nutzungsdauer von EPS­Hartschaum­ Baustelle zum EPS­Hersteller zurückgeführt und dort
Dämmstoffen ist bei fachgerechter Verarbeitung und weiter recycelt werden, sind bei der Berechnung der
Verwendung unbegrenzt ­ ohne Einbuße der ökologischen Kennzahlen nicht berücksichtigt.
Leistungsfähigkeit.
Unter bestimmten Randbedingungen ist es auch
Eine Begrenzung der Nutzungsdauer wird möglich, Dämmplatten aus Recycling­Material
ausschließlich durch die Nutzungsdauer der Bauteile herzustellen. Daneben kann gemahlenes Recycling­
und ­systeme, in denen EPS mitverbaut ist, bestimmt. Material als Leichtzuschlag für Mörtel, Beton und
Festgelegt sind solche Nutzungsdauern in der BBSR- Estriche genutzt werden. Es wird auch als
Tabelle „Nutzungsdauern von Bauteilen zur Zuschlagsstoff für Styropor­Leichtbeton, Dämmputze
Lebenszyklusanalyse nach Bewertungssystem und Leichtputze sowie in der Tonindustrie
Nachhaltiges Bauen (BNB)“ des Bundesinstituts für verwendet.
Bau­, Stadt­ und Raumforschung im Bundesamt für
Bauwesen und Raumordnung (BBSR). Für Prinzipiell ist ebenfalls die stoffliche Verwertung von
Wärmedämm­Verbundsysteme auf Basis von EPS­ EPS­Abfällen zur Herstellung neuer EPS­Rohstoffe
Hartschaum beträgt die Nutzungsdauer demnach 40 möglich. Durch ein Auflösen des Hartschaum­
Jahre. Für alle anderen Anwendungsgebiete zur Dämmstoffs und anschließende Trennung des
Wärmedämmung von Gebäuden mit EPS­Hartschaum Polystyrols von Störstoffen durch Ausfällung kann das
beträgt die Nutzungsdauer ≥ 50 Jahre. Polystyrol als Rohstoff zurückgewonnen werden. Die
Prozesse werden über das „Creasolve­Verfahren“
Außergewöhnliche Einwirkungen gesteuert und mit der PolyStyrene-Loop-Initiative der
europäischen EPS­Industrie im industriellen Maßstab
Brandschutz durchgeführt (PolyStyreneLoop-Leitfaden 2020). Diese
stoffliche Verwertung ist in die Berechnung der
Die in dieser EPD deklarierten EPS­Hartschaumplatten Ökobilanzdaten noch nicht aufgenommen, weil die
sind schwerentflammbar, nicht brennend abtropfend; Abfallmenge für ein Recycling auf Grund der langen
Baustoffklasse B1 nach DIN 4102-1. EPS­Lebensdauer zu gering ist.
Das Standard­Nachnutzungsszenario ist heute noch
die thermische Verwertung.
5 Umwelt­Produktdeklaration Industrieverband Hartschaum e.V., IVH – EPS­Hartschaum (Rohdichte 25 kg/m³)
LCA: Rechenregeln
Deklarierte Einheit Bereitstellung von Hilfsstoffen, Zuführung von
1 m³ EPS­Hartschaum mit einer Rohdichte von 25 Recyclingmaterial aus Produktionsabschnitten und
kg/m³. Baustellenabschnitten, Entsorgung der
Produktionsabfälle, Herstellung der
Deklarierte Einheit Verpackungsmaterialien).
Bezeichnung Wert Einheit
Deklarierte Einheit 1 m3 Stadium der Errichtung des Bauwerks (A5):
Rohdichte 25 kg/m3 • A5 Montage: nur die Entsorgung der Verpackung,
weitere Installationsaufwände werden nicht betrachtet.
Herstellergruppen EPD: Deklaration eines spezifischen
Produkts gemittelt aus mehreren Werken mehrerer Entsorgungsstadium (C1–C4): End-of-Life-
Hersteller. Szenario: 100 % thermische Verwertung
Die Durchschnittsbildung erfolgte nach Gewichtung • C1 manueller Ausbau ohne ökobilanziell relevante
entsprechend den volumenbezogenen Aufwände,
Gesamtproduktionsmengen der deklarierten Produkte • C2 LKW­Transport (50 km) zur Aufbereitung.
der Mitgliedsfirmen. Transportentfernung kann ggfs. auf Gebäudeebene
Hinsichtlich der Schwankungsbreite zeigen sich für angepasst werden (z. B. bei 100 km tatsächlicher
den Einsatz des Hauptrezepturbestandteils Polystyrol­ Transportentfernung: Multiplikation der Ökobilanzwerte
Granulat nur geringe Abweichungen von max. 3 %. Die mit dem Faktor 2).
Variabilität der Energieaufwände ist bedingt durch die • C3 100 % thermische Verwertung des EPS­
unterschiedlichen Betriebsgrößen und Hartschaums.
produktionsbedingte Unterschiede relativ groß. Die • C4 keine weiteren Aufwände durch Deponierung/
Beiträge von Stromverbrauch und dem Verbrauch von Entsorgung.
thermischer Energie zum Gesamtergebnis liegen in
den meisten Wirkkategorien jedoch unter 15 %, so Gutschriften und Lasten außerhalb der
dass der Einfluss dieser Schwankungen gering ist. Systemgrenzen (D):
Modul D umfasst: energetische
Rückgewinnungspotentiale aus der thermischen
Systemgrenze Verwertung der Verpackung und des EPS­
Typ der EPD: von der Wiege bis zum Werkstor mit Hartschaums am Lebensende.
Optionen, Module C1–C4 und Modul D (A1–A3 + C +
D und zusätzliche Module).
In der EPD werden die folgenden Vergleichbarkeit
Lebenswegzyklusstadien berücksichtigt: Grundsätzlich ist eine Gegenüberstellung oder die
Bewertung von EPD­Daten nur möglich, wenn alle zu
Produktstadium (A1–A3): vergleichenden Datensätze nach EN 15804 erstellt
• A1 Rohstoffbereitstellung und ­Verarbeitung und wurden und der Gebäudekontext bzw. die
Verarbeitungsprozesse von als Input dienenden produktspezifischen Leistungsmerkmale berücksichtigt
Sekundärstoffen (z. B. Recyclingprozesse), werden.
• A2 Transporte der Rohstoffe zu den Werken
(Bezugsraum Deutschland), Die Hintergrunddaten entstammen der GaBi­
• A3 Herstellung EPS­Hartschaum im Werk, (inkl. Datenbank /GaBi software/.
Energiebereitstellung, Wasserbereitstellung,
LCA: Szenarien und weitere technische Informationen
Die folgenden technischen Informationen sind Modul D umfasst: energetische
Grundlage für die deklarierten Module oder können für Rückgewinnungspotentiale aus der thermischen
die Entwicklung von spezifischen Szenarien im Kontext Verwertung der Verpackung und des EPS­
einer Gebäudebewertung genutzt werden. Hartschaums am Lebensende. Es wurde eine
Abfallverbrennungsanlage mit einem R1­Wert > 0,6
Einbau ins Gebäude (A5) angenommen.
A5 enthält nur die Entsorgung der Verpackung, weitere
Installationsaufwände ( z. B. Verschnitte) werden nicht
betrachtet.
Ende des Lebenswegs (C1–C4)
Bezeichnung Wert Einheit
Als gemischter Bauabfall
25 kg
gesammelt
Zur Energierückgewinnung 25 kg
Wiederverwendungs-, Rückgewinnungs- und
Recyclingpotential (D), relevante Szenarioangaben
6 Umwelt­Produktdeklaration Industrieverband Hartschaum e.V., IVH – EPS­Hartschaum (Rohdichte 25 kg/m³)
LCA: Ergebnisse
In den folgenden Tabellen werden die Ergebnisse der Indikatoren der Wirkungsabschätzung, des
Ressourceneinsatzes sowie zu Abfällen und sonstigen Output­Strömen bezogen auf 1 m³ EPS-Hartschaum mit
einer Rohdichte von 25 kg/m³ dargestellt.
ANGABE DER SYSTEMGRENZEN (X = IN ÖKOBILANZ ENTHALTEN; MND = MODUL NICHT DEKLARIERT;
MNR = MODUL NICHT RELEVANT)
Stadium der Gutschriften
Produktionsstadiu Errichtung und Lasten
Nutzungsstadium Entsorgungsstadium
m des außerhalb der
Bauwerks Systemgrenze
7 Umwelt­Produktdeklaration Industrieverband Hartschaum e.V., IVH – EPS­Hartschaum (Rohdichte 25 kg/m³)
gnugrosrevffotshoR
tropsnarT gnulletsreH
mov
tropsnarT
muz
relletsreH
trosgnudnewreV
egatnoM
gnudnewnA/gnuztuN gnutlahdnatsnI
rutarapeR ztasrE gnureuenrE
sad rüf
ztasnieeigrenE
sed
nebierteB seduäbeG
sad rüf
ztasnieressaW
sed
nebierteB seduäbeG
ssirbA/uabkcüR
tropsnarT
gnuldnahebllafbA
gnugitieseB
,­sgnudnewrevredeiW ­sgnunniwegkcüR
redo
laiznetopgnilcyceR
A1 A2 A3 A4 A5 B1 B2 B3 B4 B5 B6 B7 C1 C2 C3 C4 D
X X X MND X MND MND MNR MNR MNR MND MND X X X X X
ERGEBNISSE DER ÖKOBILANZ – UMWELTAUSWIRKUNGEN nach EN 15804+A1: 1 m³ EPS-Hartschaum
mit einer Rohdichte von 25 kg/m³
Parameter Einheit A1-A3 A5 C1 C2 C3 C4 D
GWP [kg CO2­Äq.] 7,47E+1 4,98E­1 0,00E+0 7,39E­2 8,39E+1 0,00E+0 ­3,40E+1
ODP [kg CFC11­Äq.] 3,11E­13 3,41E­16 0,00E+0 2,56E­17 1,46E­14 0,00E+0 ­4,61E­13
AP [kg SO2­Äq.] 8,91E­2 5,45E­5 0,00E+0 4,75E­5 6,55E­3 0,00E+0 ­3,28E­2
EP [kg (PO4)3­­Äq.] 1,21E­2 1,23E­5 0,00E+0 8,97E­6 1,49E­3 0,00E+0 ­4,99E­3
POCP [kg Ethen­Äq.] 5,90E­1 5,32E­6 0,00E+0 ­1,01E­6 4,90E­4 0,00E+0 ­3,50E­3
ADPE [kg Sb­Äq.] 7,85E­6 3,54E­9 0,00E+0 6,53E­9 1,59E­7 0,00E+0 ­5,48E­6
ADPF [MJ] 2,18E+3 2,06E­1 0,00E+0 9,90E­1 1,14E+1 0,00E+0 ­5,00E+2
GWP = Globales Erwärmungspotenzial; ODP = Abbaupotenzial der stratosphärischen Ozonschicht; AP = Versauerungspotenzial von Boden und
Wasser; EP = Eutrophierungspotenzial; POCP = Bildungspotenzial für troposphärisches Ozon; ADPE = Potenzial für die Verknappung von
Legende
abiotischen Ressourcen – nicht fossile Ressourcen (ADP – Stoffe); ADPF = Potenzial für die Verknappung abiotischer Ressourcen – fossile
Brennstoffe (ADP – fossile Energieträger)
ERGEBNISSE DER ÖKOBILANZ – INDIKATOREN ZUR BESCHREIBUNG DES RESSOURCENEINSATZES
nach EN 15804+A1: 1 m³ EPS-Hartschaum mit einer Rohdichte von 25 kg/m³
Parameter Einheit A1-A3 A5 C1 C2 C3 C4 D
PERE [MJ] 4,27E+1 3,18E­1 0,00E+0 5,77E­2 2,66E+0 0,00E+0 ­1,19E+2
PERM [MJ] 2,55E­1 ­2,55E­1 0,00E+0 0,00E+0 0,00E+0 0,00E+0 0,00E+0
PERT [MJ] 4,30E+1 6,32E­2 0,00E+0 5,77E­2 2,66E+0 0,00E+0 ­1,19E+2
PENRE [MJ] 1,27E+3 7,93E+0 0,00E+0 9,94E­1 9,62E+2 0,00E+0 ­5,99E+2
PENRM [MJ] 9,58E+2 ­7,70E+0 0,00E+0 0,00E+0 ­9,50E+2 0,00E+0 0,00E+0
PENRT [MJ] 2,22E+3 2,26E­1 0,00E+0 9,94E­1 1,23E+1 0,00E+0 ­5,99E+2
SM [kg] 2,76E­1 0,00E+0 0,00E+0 0,00E+0 0,00E+0 0,00E+0 0,00E+0
RSF [MJ] 0,00E+0 0,00E+0 0,00E+0 0,00E+0 0,00E+0 0,00E+0 0,00E+0
NRSF [MJ] 0,00E+0 0,00E+0 0,00E+0 0,00E+0 0,00E+0 0,00E+0 0,00E+0
FW [m³] 3,17E­1 1,23E­3 0,00E+0 5,13E­5 1,60E­1 0,00E+0 ­1,16E­1
PERE = Erneuerbare Primärenergie als Energieträger; PERM = Erneuerbare Primärenergie zur stofflichen Nutzung; PERT = Total
erneuerbare Primärenergie; PENRE = Nicht­erneuerbare Primärenergie als Energieträger; PENRM = Nicht­erneuerbare Primärenergie
Legende
zur stofflichen Nutzung; PENRT = Total nicht erneuerbare Primärenergie; SM = Einsatz von Sekundärstoffen; RSF = Erneuerbare
Sekundärbrennstoffe; NRSF = Nicht­erneuerbare Sekundärbrennstoffe; FW = Nettoeinsatz von Süßwasserressourcen
ERGEBNISSE DER ÖKOBILANZ –ABFALLKATEGORIEN UND OUTPUTFLÜSSE nach EN 15804+A1:
1 m³ EPS-Hartschaum mit einer Rohdichte von 25 kg/m³
Parameter Einheit A1-A3 A5 C1 C2 C3 C4 D
HWD [kg] 2,09E­7 4,85E­11 0,00E+0 4,15E­11 2,58E­9 0,00E+0 ­1,32E­7
NHWD [kg] 6,25E­1 4,88E­2 0,00E+0 1,60E­4 5,10E­1 0,00E+0 ­2,64E­1
RWD [kg] 1,15E­2 7,64E­6 0,00E+0 9,54E­7 3,26E­4 0,00E+0 ­3,82E­2
CRU [kg] 0,00E+0 0,00E+0 0,00E+0 0,00E+0 0,00E+0 0,00E+0 0,00E+0
MFR [kg] 0,00E+0 0,00E+0 0,00E+0 0,00E+0 0,00E+0 0,00E+0 0,00E+0
MER [kg] 0,00E+0 0,00E+0 0,00E+0 0,00E+0 0,00E+0 0,00E+0 0,00E+0
EEE [MJ] 0,00E+0 9,06E­1 0,00E+0 0,00E+0 1,29E+2 0,00E+0 0,00E+0
EET [MJ] 0,00E+0 2,08E+0 0,00E+0 0,00E+0 2,98E+2 0,00E+0 0,00E+0
HWD = Gefährlicher Abfall zur Deponie; NHWD = Entsorgter nicht gefährlicher Abfall; RWD = Entsorgter radioaktiver Abfall; CRU =
Legende Komponenten für die Wiederverwendung; MFR = Stoffe zum Recycling; MER = Stoffe für die Energierückgewinnung; EEE = Exportierte
Energie – elektrisch; EET = Exportierte Energie – thermisch
Grundsätzlich ist EPS radonfrei.
Literaturhinweise
Normen für Dämmstoffe aus Schaumkunststoffen. Institut
Bauen und Umwelt e.V. (Hrsg.), Version 1.8, 2019.
DIN 4102-1
DIN 4102­1:1998­05, Brandverhalten von Baustoffen PCR Teil A
und Bauteilen ­ Teil 1: Baustoffe; Begriffe, Produktkategorie­Regeln für gebäudebezogene
Anforderungen und Prüfungen. Produkte und Dienstleistungen aus dem Programm für
Umwelt­Produktdeklarationen des Institut Bauen und
DIN 4108-4 Umwelt e.V. (IBU), Teil A: Rechenregeln für die
DIN 4108­­4:2017­03, Wärmeschutz und Ökobilanz und Anforderungen an den Projektbericht.
Energieeinsparung in Gebäuden ­ Teil 4: Wärme­ und Version 1.2, 11/2021. www.ibu­epd.com
feuchteschutztechnische Bemessungswerte.
GaBi software
DIN 4108-10 GaBi­Datensatz Dokumentation für das Software­
DIN 4108­­10:2021­11, Wärmeschutz und System und die Datenbanken, LBP (Universität
Energieeinsparung in Gebäuden ­ Teil 10: Stuttgart) und Sphera Solutions GmbH, Leinfelden­
Anwendungsbezogene Anforderungen an Echterdingen, 2021, Version CUP 2021.1.2
Wärmedämmstoffe ­ Werkmäßig hergestellte (https://gabi.sphera.com/international/support/gabi/gabi
Wärmedämmstoffe. ­database­2021­lci­documentation/)
EN 13163
DIN EN 13163:2015­04, Wärmedämmstoffe für Literatur
Gebäude – Werkmäßig hergestellte Produkte aus
expandiertem Polystyrol (EPS) – Spezifikation. Büro für Umweltchemie 2018
Büro für Umweltchemie, 2018: Multi­criteria
EN 13501-1 Comparison of Insulation Materials, Condensed report
DIN EN 13501­1:2019­05, Klassifizierung von Version 1.3; Zürich: Büro für Umweltchemie.
Bauprodukten und Bauarten zu ihrem Brandverhalten ­
Teil 1: Klassifizierung mit den Ergebnissen aus den Forschungsinstitut für Wärmeschutz 2021
Prüfungen zum Brandverhalten von Bauprodukten. Forschungsinstitut für Wärmeschutz, 2021: Graue
Energie und Graue Emissionen von Dämmstoffen im
EN 15804 Vergleich zum Einsparpotential; Forschungsbericht
EN 15804:201204+A1 2013, Nachhaltigkeit von FO­2020/06, Gräfelfing.
Bauwerken – Umweltproduktdeklarationen –
Grundregeln für die Produktkategorie Bauprodukte. Forschungsinstitut für Wärmeschutz, Fraunhofer
Institut für Bauphysik 2019
ISO 14025 Forschungsinstitut für Wärmeschutz, Fraunhofer
DIN EN ISO 14025:2011­10, Umweltkennzeichnungen Institut für Bauphysik, 2019: Energieeffizienzsteigerung
und ­deklarationen – Typ III Umweltdeklarationen – durch Innendämmsysteme ­ Anwendungsbereiche,
Grundsätze und Verfahren. Chancen und Grenzen, mit Wärmebrückenkatalogen
„EPS weiß“ und „EPS­Gips­Verbundplatte“. Gräfelfing,
Holzkirchen.
Gesetze und Verordnungen
Fraunhofer Institut für Bauphysik 2015
AVV Fraunhofer Institut für Bauphysik, 2015: Beurteilung
Abfallverzeichnis­Verordnung (AVV) vom 10. der Langzeitbewährung von ausgeführten
Dezember 2001 (BGBl. I S. 3379), die zuletzt durch Wärmedämmverbundsystemen: IBP­Bericht HtB­
Artikel 1 der Verordnung vom 30. Juni 2020 (BGBl. I S. 06/2015. Holzkirchen, 2015.
1533) geändert worden ist.
BBSR-Tabelle Weitere Dokumente
Nutzungsdauern von Bauteilen zur
Lebenszyklusanalysen nach Bewertungssystem EPS Cycle
Nachhaltiges Bauen (BNB) des Bundesinstituts für Industrieverband Hartschaum, 2021.
Bau­, Stadt­ und Raumforschung im Bundesamt für
Bauwesen und Raumordnung (BBSR). EPS zur Verwendung als Sockelplatten in
Spritzwasserbereichen, 2021
TA Luft Industrieverband Hartschaum, IVH, 2021: Technische
Technische Anleitung zur Reinhaltung der Luft (TA Information für Dämmstoffe aus expandiertem
Luft:2021­08­18); Erste Allgemeine Polystyrol­Hartschaum (EPS): EPS zur Verwendung
Verwaltungsvorschrift zum Bundes­ als Sockelplatten in Spritzwasserbereichen. Berlin:
Immissionsschutzgesetz. Industrieverband Hartschaum e.V.
TRGS 900 EPS-Leitfaden für Weiterverwertung und
Technische Regeln für Gefahrstoffe (TRGS 900), Recycling, 2021
Ausgabe: Januar 2006, zuletzt geändert und ergänzt in Industrieverband Hartschaum, IVH, 2021: EPS­
TRGS 900 Änd 2021­06:2021­06­11. Leitfaden für Weiterverwertung und Recycling. Berlin:
Industrieverband Hartschaum e.V.
PCR: Dämmstoffe aus Schaumkunststoffen
Product Category Rules – Produktkategorie­Regeln für IBU 2021
gebäudebezogene Produkte und Dienstleistungen. Teil Institut Bauen und Umwelt e.V.: Allgemeine EPD­
B: Anforderungen an die Umwelt­Produktdeklaration Programmanleitung des Institut Bauen und Umwelt
8 Umwelt­Produktdeklaration Industrieverband Hartschaum e.V., IVH – EPS­Hartschaum (Rohdichte 25 kg/m³)
e.V. (IBU). Version 2.0, Berlin: Institut Bauen und http://www.ivh.de/. Berlin: Industrieverband
Umwelt e.V., 2021. Hartschaum e.V.
www.ibu­epd.com
PolyStyreneLoop-Leitfaden 2020
IVH-Initiative Null-Granulatverlust PolyStyreneLoop, Industrieverband Hartschaum e.V.,
Industrieverband Hartschaum, 2021: Initiative Null­ IVH, 2020: Leitfaden für die Sammlung und
Granulatverlust. Berlin: Industrieverband Hartschaum Vorbehandlung von Polystyrol­Schäumen von
e.V. Abbruch­Baustellen für PolyStyreneLoop. Terneuzen,
http://www.ivh.de/initiative­null­granulat­verlust Berlin: PolyStyrene Loop, Industrieverband
Hartschaum e.V.
Mit Sicherheit EPS
Forum für sicheres Dämmen mit EPS (FSDE), 2022: Qualitätsrichtlinien für EPS in WDVS, 2020
https://mit­sicherheit­eps.de/infocenter . Berlin: Forum Industrieverband Hartschaum e.V., IVH, Verband für
für sicheres Dämmen mit EPS. Dämmsysteme, Putz und Mörtel e.V., VDPM, 2020:
Qualitätsrichtlinien für Dämmstoffe zur Verwendung in
Operation Clean Sweep Wärmedämm­Verbundsystemen (WDVS) aus
Plastics Industry Association, 2021: expandiertem Polystyrol­Hartschaum (EPS). Berlin:
https://www.opcleansweep.eu/, Brüssel: Plastics Industrieverband Hartschaum e.V., Verband für
Industry Association. Dämmsysteme, Putz und Mörtel e.V.
Nachhaltig Dämmen mit EPS
Industrieverband Hartschaum, 2022:
9 Umwelt­Produktdeklaration Industrieverband Hartschaum e.V., IVH – EPS­Hartschaum (Rohdichte 25 kg/m³)
Herausgeber
Institut Bauen und Umwelt e.V. Tel +49 (0)30 3087748­ 0
Hegelplatz 1 Fax +49 (0)30 3087748­ 29
10117 Berlin Mail info@ibu­epd.com
Deutschland Web www.ibu-epd.com
Programmhalter
Institut Bauen und Umwelt e.V. Tel +49 (0)30 3087748­ 0
Hegelplatz 1 Fax +49 (0)30 3087748­ 29
10117 Berlin Mail info@ibu­epd.com
Deutschland Web www.ibu-epd.com
Ersteller der Ökobilanz
Sphera Solutions GmbH Tel +49 711 341817­0
Hauptstraße 111­ 113 Fax +49 711 341817­25
70771 Leinfelden­Echterdingen Mail info@sphera.com
Germany Web www.sphera.com
Inhaber der Deklaration
IVH ­ Industrieverband Hartschaum Tel +49 30 2096 1051
e.V. Fax +49 30 2096 1055
Friedrichstraße 95 Mail info@ivh.de
10117 Berlin Web http://www.ivh.de/
Germany
llllll
Tel +49 30 2096 1051
EPS Cycle im IVH Fax +49 30 2096 1055
Friedrichstraße 95 Mail info@ivh.de
10117 Berlin Web http://www.ivh.de
Germany
