UMWELT-PRODUKTDEKLARATION
nach ISO 14025 und EN 15804+A2
Deklarationsinhaber Bundesverband der Deutschen Ziegelindustrie e.V.
Herausgeber Institut Bauen und Umwelt e.V. (IBU)
Programmhalter Institut Bauen und Umwelt e.V. (IBU)
Deklarationsnummer EPD-BDZ-20230091-ICG1-DE
Ausstellungsdatum 20.03.2023
Gültig bis 19.03.2028
Vormauerziegel und Klinker
Bundesverband der Deutschen
Ziegelindustrie e.V,
www.ibu-epd.com | https://epd-online.com
1. Allgemeine Angaben
Bundesverband der Deutschen Vormauerziegel und Klinker
Ziegelindustrie e.V,
Programmhalter Inhaber der Deklaration
IBU – Institut Bauen und Umwelt e.V. Bundesverband der Deutschen Ziegelindustrie e.V.
Hegelplatz 1 Reinhardtstraße 12­16
10117 Berlin 10117 Berlin
Deutschland Deutschland
Deklarationsnummer Deklariertes Produkt/deklarierte Einheit
EPD­BDZ­20230091­ICG1­DE 1 m² Vormauerziegel und Klinker
Diese Deklaration basiert auf den Produktkategorien-Regeln: Gültigkeitsbereich:
Ziegel, 01.08.2021 Die Anwendung dieses Dokumentes ist auf Vormauerziegel und Klinker
(PCR geprüft und zugelassen durch den unabhängigen beschränkt, die von Mitgliedsunternehmen des Bundesverbandes der
Sachverständigenrat (SVR)) Deutschen Ziegelindustrie e.V. hergestellt werden. Für diese Deklaration
wurden von 11 Mitgliedsunternehmen und insgesamt 11
Produktionsstandorten Daten aus dem Jahr 2021 zur Verfügung gestellt.
Ausstellungsdatum Diese Mitglieder repräsentieren nach Anzahl rund 90 % der im
Bundesverband zusammengeschlossenen Hersteller von Vormauerziegeln
20.03.2023
und Klinker. Das Produktionsvolumen dieser Firmen liegt ­nach
Produktionsmenge­ ­bei ca. 90 % des deutschen Marktes.
Der Inhaber der Deklaration haftet für die zugrundeliegenden Angaben und
Gültig bis
Nachweise; eine Haftung des IBU in Bezug auf Herstellerinformationen,
19.03.2028 Ökobilanzdaten und Nachweise ist ausgeschlossen.
Die EPD wurde nach den Vorgaben der EN 15804+A2 erstellt. Im
Folgenden wird die Norm vereinfacht als EN 15804 bezeichnet.
Verifizierung
Die Europäische Norm EN 15804 dient als Kern­PCR
Unabhängige Verifizierung der Deklaration und Angaben gemäß ISO
14025:2011
intern X extern
Dipl.­Ing. Hans Peters
(Vorstandsvorsitzender des Instituts Bauen und Umwelt e.V.)
Florian Pronold Matthias Klingler,
(Geschäftsführer des Instituts Bauen und Umwelt e.V.) Unabhängige/­r Verifizierer/­in
1 Umwelt­Produktdeklaration ­ Bundesverband der Deutschen Ziegelindustrie e.V, ­ Vormauerziegel und Klinker
2. Produkt
Vormauerziegel und Klinker bestehen aus den Rohstoffen
2.1 Produktbeschreibung/Produktdefinition Ton/Lehm (rund 92 %) und Sand (rund 8 %).
Vormauerziegel und Klinker gehören zur Gruppe der Ton/Lehm: naturbelassene Erden unterschiedlicher natürlicher
grobkeramischen gebrannten Tonbaustoffe. mineralogischer Zusammensetzung (Aluminiumoxid (Al O ),
2 3
Auf Basis der massenbezogenen Jahresproduktion wurden die
Siliciumdioxid (SiO ), Eisen(III)oxid (Fe O )). Der Abbau der
2 2 3
Anteile der einzelnen Firmen an der Gesamtproduktion ermittelt
Rohstoffe geschieht oberflächennah in ausgesuchten
und zur Berechnung der gewichteten Durchschnittswerte
Lagerstätten.
verwendet. In dieser EPD erfolgt die Darstellung der
Sonstige natürliche Tonbestandteile: Tone/Lehme enthalten
Ökobilanzergebnisse der Vormauerziegel und Klinker für einen
erdgeschichtlich bedingte abgelagerte natürliche Bestandteile
Quadratmeter (1 m²). Für das Inverkehrbringen des Produkts in
in schwankenden Mengenanteilen, wie z. B. farbgebende
der EU/EFTA (mit Ausnahme der Schweiz) gilt die Verordnung
Eisenoxide.
(EU) Nr. 305/2011 (CPR). Die Produkte benötigen eine
Daher können je nach Tonvorkommen unterschiedliche
Leistungserklärung unter Berücksichtigung der DIN EN 771­1:
Brennfarben entstehen. Weiterhin können Tone/Lehme Kalk
2015: Festlegungen für Mauersteine ­ Teil 1: Mauerziegel für
und Dolomit enthalten.
Vormauerziegel und Klinker.
Sand und Ziegelbruch wird als Magerungsmittel zum Ausgleich
2.2 Anwendung der natürlichen Schwankungen der mineralogischen
Zusammensetzung des Rohtons bei sehr fetten (feinkörnigen)
Vormauerziegel werden als Sichtmauerwerk in zweischaligen
Tonen zugesetzt.
Wandkonstruktionen im vor der Witterung ungeschützten
Mangan­ und Eisenoxid werden eingesetzt, um bestimmte
Außenbereich oder als Sichtmauerwerk im Innenbereich
Farbtöne zu erzielen.
verwendet.
2.3 Technische Daten Das Produkt/Erzeugnis/mindestens ein Teilerzeugnis enthält
Bautechnische Daten Stoffe der ECHA­Liste der für eine Zulassung in Frage
Alle relevanten bautechnischen Daten sind in der kommenden besonders besorgniserregenden Stoffe (en:
nachfolgenden Tabelle aufgelistet. Alle weiteren Substances of Very High Concern – SVHC) (Datum:
bautechnischen Daten gemäß PCR: Ziegel wurden nicht 15.11.2022j) oberhalb von 0,1 Massen­%: nein.' Das
aufgelistet, da Produkt/Erzeugnis/mindestens ein Teilerzeugnis enthält weitere
diese für das deklarierte Produkt in der Praxis irrelevant bzw. CMR­Stoffe der Kategorie 1A oder 1B, die nicht auf der
nicht den Kandidatenliste stehen, oberhalb von 0,1 Massen­% in
bautechnischen Eigenschaften entsprechen. mindestens einem Teilerzeugnis:
nein." Dem vorliegenden Bauprodukt wurden Biozidprodukte
zugesetzt oder es wurde mit Biozidprodukten behandelt (es
handelt sich damit um eine behandelte Ware im Sinne der
Biozidprodukteverordnung (EU) Nr.
528/2012): nein."
2.6 Herstellung
Grubenbetrieb
Die Hauptbestandteile (Lehm und Ton) werden im
Tagebaubetrieb abgebaut. Der Abbau erfolgt nach Abziehen
des Oberbodens und ggf. Bearbeitung von archäologischen
Fundstellen in der Regel mit Löffelbaggern. Der Transport wird
je nach Straßenverhältnissen mit geeigneten Lkw durchgeführt.
Bei kurzen Entfernungen können Bandstraßen zum Einsatz
kommen. Wenn die Gruben erschöpft sind, werden sie
entsprechend den Vorgaben des Naturschutzes rekultiviert und
ggf. der vorherigen Nutzung wieder zugeführt.
Rohstoffaufbereitung
Die einzelnen Rohstoffkomponenten werden beprobt und im
Labor auf ihre keramischen Eigenschaften und ihre
mineralogischen und chemischen Zusammensetzungen hin
Für die Verwendung gelten die jeweiligen nationalen analysiert. In der Aufbereitung werden die Komponenten
Bestimmungen. Für Vormauerziegel und Klinker nach EN 771­1 entsprechend ihrer keramischen Eigenschaften zur
die Anwendungsregeln der DIN 20 000­401: 2017­01, Betriebsmasse vereint, homogenisiert und gelagert.
Anwendung von Bauprodukten in Bauwerken ­ Teil 401: Regeln
für die Verwendung von Mauerziegeln nach DIN EN 771­­ Formgebung
1:2015­­11. Die Betriebsmasse wird stranggezogen und mit Hilfe von
Abschneidern auf die jeweiligen Formate geschnitten.
2.4 Lieferzustand
Verschiedene Parameter wie Pressenvakuum, Feuchte und
Vormauerziegel und Klinker sind in unterschiedlichen Formaten Plastizität werden regelmäßig kontrolliert. Überschüssige
und Größen je nach Anwendung erhältlich. Die Angabe der Betriebsmasse und fehlerhafte Pressungen werden vollständig
jeweiligen Abmessungen und die zulässigen Toleranzen sind in in den Massekreislauf zurückgeführt.
folgenden Normen geregelt:
• EN 771­1 in Verbindung mit DIN 20000­401 Trocknung
Das Trocknen dient als Vorbereitung des plastischen Ziegels
2.5 Grundstoffe/Hilfsstoffe
2 Umwelt­Produktdeklaration ­ Bundesverband der Deutschen Ziegelindustrie e.V, ­ Vormauerziegel und Klinker
für den darauffolgenden Brennvorgang und erfolgt je nach Beim Schneiden, Bohren und Schleifen von keramischen
Modell über 1 – 2 Tage bei ca. Baustoffen wie Vormauerziegel und Klinkern wird Staub
60 – 120 °C. Aufgrund des Schwindungsverhaltens reagiert das freigesetzt, der lungengängige Quarzanteile enthalten kann.
keramische Material sehr empfindlich und muss deshalb unter Zur Vermeidung der Staubfreisetzung sollten
definierten Bedingungen getrocknet werden. Verschiedene Nassschneidegeräte oder Geräte mit Staubabsaugung
Trocknungsparameter sowie die Restfeuchte werden ständig eingesetzt werden. Zum Schutz soll als persönliche
kontrolliert. Aussortierte getrocknete Ziegel (Trockenbruch) Schutzausrüstung neben Handschuhen, Schutzbrille und
werden in der Rohstoffaufbereitung wieder der Betriebsmasse Gehörschutz auch eine geeignete Staubmaske getragen
zugeführt. werden.
Brennen 2.12 Referenz-Nutzungsdauer
Die Ziegel werden in Tunnel und Herdwagenöfen (in seltenen Die Referenz­Nutzungsdauer beträgt bei Einbau gemäß den
Fällen auch in Ringöfen) unter Verwendung von Erdgas bei ca. Regeln der Technik 150 Jahre (PCR Dokument des
1000 – 1200 °C gebrannt. Die Brenndauer inkl. Aufheiz­ und europäischen Ziegelindustrieverbandes (TBE).
Abkühlphase beträgt ca. 1 – 2 Tage. Durch den Brand erhalten
die Ziegel ihre keramischen Eigenschaften, die sie langlebig 2.13 Außergewöhnliche Einwirkungen
und beständig machen. Brand
Im Brandfall können keine sichtbehindernden und toxischen
Qualitätskontrolle Gase und Dämpfe entstehen. Vormauerziegel und Klinker
Die geforderten keramischen Qualitätseigenschaften nach EN erfüllen die Anforderungen der Baustoffklasse A1 nach DIN
771­1 und die einzuhaltenden Produktmaße werden in der 4102 (und/oder EN 13501­2) "nicht brennbar".
werkseigenen Produktionskontrolle (WPK) regelmäßig intern Brandschutz
kontrolliert und zusätzlich mindestens jährlich extern überwacht
Bezeichnung Wert
2.7 Umwelt und Gesundheit während der Herstellung Baustoffklasse A1
Sicherheitsfachkräfte sind für den Arbeits­ und Brennendes Abtropfen
Gesundheitsschutz beauftragt und Betriebsärzte mit Rauchgasentwicklung
regelmäßigen Sprechzeiten stehen in den Werken zur
Verfügung.
Wasser
Das beim Brand anfallende Rauchgas wird, falls erforderlich, in
Unter Wassereinwirkung (z. B. Schlagregen) können aufgrund
Rauchgasreinigungsanlagen gereinigt. Die Emissionswerte
der festen, keramischen Bindung keine wassergefährdenden
werden regelmäßig kontrolliert und unterschreiten die nach
Inhaltsstoffe ausgewaschen werden.
dem BImSchG erlaubten Grenzwerte. Die auftretenden Lärm­
und Staubemissionen werden ebenfalls kontrolliert und die
Mechanische Zerstörung
Grenzwerte streng eingehalten. Bei der Herstellung der Ziegel
Durch unvorhergesehene mechanische Zerstörung sind keine
anfallender Abfall wird getrennt gesammelt, wiederverwertet
Risiken für die Umwelt und für lebende Organismen bekannt.
oder entsprechend der Abfallnummern fachgerecht entsorgt.
Der Energieeinsatz zur Ziegelherstellung wird so gering wie
2.14 Nachnutzungsphase
möglich gehalten und der spezifische Energiebedarf wird
Sortenreine Vormauerziegel und Klinker können von den
ständig verbessert. Energiemanagementsysteme nach ISO
Ziegelherstellern zurückgenommen und in gemahlener Form
50001 oder alternative Systeme nach SpaEfv für KMU werden
als Magerungsmittel in der Produktion wiederverwertet werden.
an allen Produktionsstandorten betrieben
Dies wird mit dem Produktionsbruch bereits seit Jahrzehnten
2.8 Produktverarbeitung/Installation praktiziert. Weiterverwendungsmöglichkeiten bestehen als
Zuschlagstoff für Ziegelsplittbeton, als Füll­oder Schüttmaterial
Vormauerziegel/Klinker werden vermauert und den
im Wege­ und Tiefbau, als Substrat im Garten­ und
bautechnischen Anforderungen mit der Tragschale verbunden,
Landschaftsbau, Material für die Wiederverfüllung von Gruben
beispielsweise über Anker.
und Brüchen, beim Bau von Lärmschutzwälle sowie als
2.9 Verpackung Tennismehl und Tennissand.
Die Polyethylen (PE)­Folien sind recyclebar. Nicht
2.15 Entsorgung
verschmutzte PE­­Folien (auf sortenreine Erfassung ist zu
Auf der Baustelle anfallende Ziegelreste, Ziegelbruch sowie
achten) und Mehrwegpaletten aus Holz werden über den
Ziegel aus Abbruch sind, sofern die oben beschriebenen
Baustoff­­Fachhandel zurückgenommen (Mehrwegpaletten
Recyclingmöglichkeiten nicht praktikabel sind, problemlos zu
gegen Rückvergütung im Pfandsystem) und von diesem an die
entsorgen und stellen keine außergewöhnliche Belastung für
Ziegelwerke zurückgegeben, diese leiten die PE­­Folien über
die Umwelt dar. Aufgrund des chemisch neutralen, inerten und
eine vertragliche Vereinbarung mit Entsorgungsfachbetrieben
immobilen Verhaltens der Ziegel können diese auf Deponien
an diese weiterleiten.
der Deponieklasse I gemäß Deponieverordnung eingelagert
2.10 Nutzungszustand bzw. in Gruben und Brüchen nach Z 1.1 verwendet werden. Die
Vormauerziegel und Klinker gelten als sehr langlebig und Abfallschüsselnummer lautet 17 01 02 Ziegel (AVV).
dauerhaft. Die stoffliche Zusammensetzung ändert sich
2.16 Weitere Informationen
während der Nutzungsdauer nicht.
Weitere Informationen finden Sie unter www.ziegel.de
2.11 Umwelt und Gesundheit während der Nutzung
3. LCA: Rechenregeln
115 x 71, Mörtelfuge: 12, ohne Mörtel).
3.1 Deklarierte Einheit
Deklarierte Einheit
Die Deklaration bezieht sich auf 1 m2 Wand aus
Vormauerziegeln und Klinkern (Maße des Steins (mm): 240 x
3 Umwelt­Produktdeklaration ­ Bundesverband der Deutschen Ziegelindustrie e.V, ­ Vormauerziegel und Klinker
Bezeichnung Wert Einheit online dokumentiert in der GaBi­Dokumentation.
Rohdichte 1700 kg/m3 Die Basisdaten der GaBi­Datenbank wurden für Energie,
Transporte und Hilfsstoffe verwendet. Die Ökobilanz wurde für
Deklarierte Einheit 1 m²
den Bezugsraum Deutschland erstellt. Das bedeutet, dass
Umrechnungsfaktor (Masse/deklarierte Einheit) 0,159 t/m2 neben den Produktionsprozessen auch die für Deutschland
relevanten Vorstufen, wie Strom oder
Energieträgerbereitstellung, verwendet werden. Es wird der
3.2 Systemgrenze allgemeine Strom­Mix, thermische Energie aus Erdgas, Heizöl
Typ der EPD: Wiege bis zum Werkstor­ ­mit Optionen. Die und Flüssiggas für Deutschland mit dem Bezugsjahr 2018
Ökobilanz berücksichtigt die Rohstoffgewinnung, die berücksichtigt. Emissionen des Brennprozesses werden
Rohstofftransporte und die eigentliche Produktherstellung anhand von Messungen der Mitglieder des Bundesverbandes
inklusive der Verpackungsmaterialien (Module A1–A3). Der der Deutschen Ziegelindustrie e.V. als Primärdaten erfasst.
Transport zur Baustelle (Modul A4) sowie die Behandlung der
3.6 Datenqualität
Verpackungsmaterialien in Müllverbrennungsanlagen nach dem
Einbau des Produktes (Modul A5) sind ebenfalls Teil der Zur Modellierung des Produktstadiums der Ziegel werden
Systemgrenzen. Nach Ablauf der Nutzungsdauer wird das Daten für das Produktionsjahr 2021 verwendet. Alle weiteren
Produkt mit Hilfe eines Baggers rückgebaut (Modul C1). Nach relevanten Hintergrund­ Datensätze sind der Datenbank der
dem Transport des rückgebauten Produktes (Modul C2) ist für Software GaBi 10 entnommen. Die letzte Aktualisierung der
rund 6 % der Vormauerziegel und Klinker eine Deponierung auf Datenbank erfolgte 2022. Die Datenerfassung für die
einer Inertstoffdeponie vorgesehen (Modul C4), 94 % können untersuchten Produkte erfolgt durch die Mitgliedsfirmen des
nach der Aufbereitung (Modul C3) weiterverwertet werden. Bundesverbandes der Deutschen Ziegelindustrie e. V. direkt in
Gutschriften infolge des Recyclings von Ziegelbruch sind in den Werken. Die Abweichungen in den Umweltwirkungen im
Modul D deklariert. Gutschriften für Strom und thermische Zuge der erfolgten Durchschnittsbildung für die eingesetzten
Energie infolge der thermischen Verwertung der Verpackung Rohstoffe und Medienverbräuche der teilnehmenden Werke
innerhalb des Moduls A5 werden ebenfalls in Modul D/1 sind gering. Der überwiegende Teil der Daten für die Vorketten
berücksichtigt. stammt aus industriellen Quellen, die unter konsistenten
zeitlichen und methodischen Randbedingungen erhoben
3.3 Abschätzungen und Annahmen wurden. Es wird auf eine hohe Vollständigkeit der Erfassung
Nicht für alle Rohstoffe oder Vorprodukte liegen in der GaBi 10­ umweltrelevanter Stoff­ und Energieströme Wert gelegt. Die
Datenbank Datensätze vor. Für einige Stoffe wurden die Datenqualität ist somit als gut zu bezeichnen.
Prozesse mit in der Herstellung und Umweltauswirkung
3.7 Betrachtungszeitraum
ähnlichen Vorprodukten abgeschätzt. Annahmen werden
hinsichtlich der gesammelten produktionsbedingten Emissionen Der Betrachtungszeitraum ist 2021. Die Daten repräsentieren
vorgenommen. Für Firmen, die bei ausgewählten Parametern einen Jahresdurchschnitt über 12
keiner Überwachung durch die zuständigen Behörden Monate.
unterliegen und damit keine Messwerte angeben können,
3.8 Geographische Repräsentativität
erfolgt eine Abschätzung anhand der Angaben der übrigen
Land oder Region, in dem/r das deklarierte Produktsystem
Firmen.
hergestellt und ggf. genutzt sowie am Lebensende behandelt
3.4 Abschneideregeln wird: Deutschland
Es werden alle Daten aus der Betriebsdatenerhebung
berücksichtigt, d. h. alle nach Rezeptur eingesetzten
3.9 Allokation
Ausgangsstoffe, Hilfsstoffe sowie die thermische und
Für die Herstellung der genannten Produkte wurden
elektrische Energie. Damit werden auch Stoff­ und
Produktionsdaten aus 11 Werken zur Verfügung gestellt. Die
Energieströme mit einem Anteil < 1 % berücksichtigt. Alle
erforderlichen Rohstoffe wurden den jeweiligen Produkten
angegebenen Daten werden in das Ökobilanzmodell integriert.
entsprechend ihrer Rezeptur zugeordnet.
Transportaufwendungen werden für alle Basismaterialien, den
Für die Zuordnung der produktspezifischen Aufwendungen
Versand der Produkte (A4) und im End­of­Life­Szenario (C2)
wurden die Brennstoffe und Verpackungsmaterialien nach
eingerechnet. Der Abnutzungsfaktor der Holzpalette sowie in
produziertem Volumen, Strom­ und Dieselbedarf zugeordnet;
der Herstellung benötigte Maschinen, Anlagen und Infrastruktur
nicht direkt zuordenbare Rohstoffe wurden nach Masse
werden vernachlässigt.
zugeordnet.
Es kann davon ausgegangen werden, dass die
3.10 Vergleichbarkeit
vernachlässigten Prozesse weniger als jeweils 5 % zu den
Grundsätzlich ist eine Gegenüberstellung oder die Bewertung
berücksichtigten Wirkungskategorien beigetragen hätten.
von EPD­Daten nur möglich, wenn alle zu vergleichenden
Datensätze nach EN 15804 erstellt wurden und der
3.5 Hintergrunddaten Gebäudekontext bzw. die produktspezifischen
Leistungsmerkmale berücksichtigt werden. Aus der GaBi 10­
Zur Modellierung der Vormauerziegel ­und Klinkerherstellung
Datenbank 2022 (Version 10.6.1.35), stammen die
wurde das von der thinkstep AG entwickelte Software­ System
Hintergrunddaten.
zur ganzheitlichen Bilanzierung GaBi 10 eingesetzt. Die in der
GaBi 10­ Datenbank enthaltenen konsistenten Datensätze sind
4. LCA: Szenarien und weitere technische Informationen
der Gesamtmasse des Produkts. Die Verpackungsmaterialien
Charakteristische Produkteigenschaften biogener enthalten 0,032 kg biogenen Kohlenstoff.
Kohlenstoff
Die Gesamtmasse der biogenen kohlenstoffhaltigen Materialien
und der dazugehörigen Verpackung betragen weniger als 5 %
Transport zu Baustelle (A4)
4 Umwelt­Produktdeklaration ­ Bundesverband der Deutschen Ziegelindustrie e.V, ­ Vormauerziegel und Klinker
Bezeichnung Wert Einheit Ende des Lebenswegs (C1-C4)
Liter Treibstoff 0,423 l/100km
Bezeichnung Wert Einheit
Transport Distanz 150 km
Getrennt gesammelt Abfalltyp 159 kg
Auslastung (einschließlich Leerfahrten) 85 %
Zum Recycling 149,3 kg
Zur Deponierung 9,7 kg
Einbau ins Gebäude (A5)
Bezeichnung WertEinheit Wiederverwendungs- Rückgewinnungs- und
Output­Stoffe als Folge der Abfallbehandlung auf Recyclingpotential (D), relevante Szenarioangaben
0,18 kg
der Baustelle
Bezeichnung Wert Einheit
Umweltwirkungen durch Installationsverluste sind in den
Szenario D: Gutschriften infolge des Recyclings der
Ökobilanz­Ergebnissen nicht enthalten, da diese abhängig vom
Bauschuttaufbereitung Im End­of­Life der Vormauerziegel und
Bauprojekt sind und damit variieren. Für zusätzliche
Klinker wird im Rahmen dieses Wiederverwertungsszenarios
Umweltlasten, die durch Herstellung und Entsorgung der
eine Materialgutschrift für Kies angesetzt.
Installationsverluste entstehen, können die Ökobilanz­
Dieses Szenario wurde gewählt, da der zuvor genannte
Ergebnisse für einen spezifischen Installationsverlust berechnet
Rohstoff in der Praxis am häufigsten im Zuge von Ziegelbruch
werden (z.B. Installationsverlust 3 %, Multiplikation der LCA
als Primärrohstoff substituiert werden.
Ergebnisse für A1–A3 mit 1,03).
Szenario D/1: Gutschriften infolge der thermischen Verwertung
der Verpackungsmaterialien (aus Modul A5) werden in Modul
D/1 ausgewiesen.
Referenz Nutzungsdauer
Bezeichnung Wert Einheit
Lebensdauer nach Angabe Hersteller 150 a
5 Umwelt­Produktdeklaration ­ Bundesverband der Deutschen Ziegelindustrie e.V, ­ Vormauerziegel und Klinker
5. LCA: Ergebnisse
ANGABE DER SYSTEMGRENZEN (X = IN ÖKOBILANZ ENTHALTEN; ND = MODUL ODER INDIKATOR NICHT DEKLARIERT;
MNR = MODUL NICHT RELEVANT)
Gutschriften
Stadium der
und Lasten
Produktionsstadium Errichtung Nutzungsstadium Entsorgungsstadium
außerhalb der
des Bauwerks
Systemgrenze
g n u g ro s re v ffo ts h o R tro p s n a rT g n u lle ts re H m o v tro p s n a rT m u z re lle ts re Htro s g n u d n e w re V e g a tn o M g n u d n e w n A /g n u z tu N g n u tla h d n a ts n I ru ta ra p e R z ta s rE g n u re u e n rE rü f z ta s n ie e ig re n E n e b ie rte B s a ds e d u ä b e G s e d rü f z ta s n ie re s s a W n e b ie rte B s a ds e d u ä b e G s e d s s irb A /u a b k c ü R tro p s n a rT g n u ld n a h e b lla fb A g n u g itie s e B ,­s g n u d n e w re v re d e iW ­s g n u n n iw e g k c ü R re d ola iz n e to p g n ilc y c e R
A1 A2 A3 A4 A5 B1 B2 B3 B4 B5 B6 B7 C1 C2 C3 C4 D
X X X X X MND MND MNR MNR MNR MND MND X X X X X
ERGEBNISSE DER ÖKOBILANZ – UMWELTAUSWIRKUNGEN nach EN 15804+A2: 1 m² Vormauerziegel und Klinker
Indikator Einheit A1-A3 A4 A5 C1 C2 C3 C4 D D/1
GWP­total kg CO 2­Äq. 2,77E+01 1,52E+00 4,41E­01 9,75E­02 2,61E­01 3,87E­01 1,41E­01 ­3,47E­01 ­1,82E­01
GWP­fossil kg CO 2­Äq. 2,75E+01 1,51E+00 2,85E­01 1,01E­01 2,6E­01 3,85E­01 1,45E­01 ­3,46E­01 ­1,8E­01
GWP­biogenic kg CO 2­Äq. 4,47E­02 6,21E­04 1,56E­01 ­4,3E­03 1,07E­04 6,6E­05 4,29E­03 ­2,11E­04 ­1,85E­03
GWP­luluc kg CO 2­Äq. 4,99E­03 5,63E­03 8,64E­07 3,63E­04 9,7E­04 1,78E­03 2,67E­04 ­7,93E­04 ­4,35E­05
ODP kg CFC11­Äq. 2,26E­09 2,15E­13 2,62E­14 1,39E­14 3,71E­14 5,74E­13 3,44E­13 ­2,75E­12 ­3,07E­12
AP mol H+­Äq. 2,26E­02 1,34E­03 6,32E­05 4,75E­04 2,31E­04 1,99E­03 1,03E­03 ­1,15E­03 ­1,91E­04
EP­freshwater kg P­Äq. 2,61E­05 3,12E­06 7,24E­09 2,01E­07 5,38E­07 1,11E­06 2,46E­07 ­9,8E­07 ­5,65E­07
EP­marine kg N­Äq. 8,65E­03 4,35E­04 1,86E­05 2,26E­04 7,51E­05 9,1E­04 2,62E­04 ­4,5E­04 ­6,96E­05
EP­terrestrial mol N­Äq. 9,48E­02 5,23E­03 2,91E­04 2,5E­03 9,02E­04 1E­02 2,88E­03 ­4,96E­03 ­7,36E­04
kg NMVOC­
POCP 2,49E­02 1,17E­03 5,13E­05 6,33E­04 2,01E­04 2,48E­03 7,98E­04 ­1,06E­03 ­1,77E­04
Äq.
ADPE kg Sb­Äq. 2,93E­06 1,56E­07 6,4E­10 1,01E­08 2,69E­08 4,27E­07 1,49E­08 ­7,84E­08 ­6,91E­08
ADPF MJ 4,33E+02 2,01E+01 7,16E­02 1,29E+00 3,46E+00 7,54E+00 1,9E+00 ­4,56E+00 ­2,69E+00
m3 Welt­Äq.
WDP 3,73E­01 5,92E­03 4,18E­02 3,82E­04 1,02E­03 7,44E­02 1,58E­02 ­8,66E­03 ­2,71E­03
entzogen
GWP = Globales Erwärmungspotenzial; ODP = Abbaupotenzial der stratosphärischen Ozonschicht; AP = Versauerungspotenzial von Boden und
Wasser; EP = Eutrophierungspotenzial; POCP = Bildungspotenzial für troposphärisches Ozon; ADPE = Potenzial für die Verknappung von abiotischen
Ressourcen – nicht fossile Ressourcen (ADP – Stoffe); ADPF = Potenzial für die Verknappung abiotischer Ressourcen – fossile Brennstoffe (ADP –
fossile Energieträger); WDP = Wasser­Entzugspotenzial (Benutzer)
ERGEBNISSE DER ÖKOBILANZ – INDIKATOREN ZUR BESCHREIBUNG DES RESSOURCENEINSATZES nach EN 15804+A2: 1
m² Vormauerziegel und Klinker
Indikator Einheit A1-A3 A4 A5 C1 C2 C3 C4 D D/1
PERE MJ 3,63E+01 1,19E+00 1,45E+00 7,69E­02 2,06E­01 6,05E­01 2,86E­01 ­1,45E+00 ­1,4E+00
PERM MJ 1,44E+00 0 ­1,44E+00 0 0 0 0 0 0
PERT MJ 3,77E+01 1,19E+00 1,65E­02 7,69E­02 2,06E­01 6,05E­01 2,86E­01 ­1,45E+00 ­1,4E+00
PENRE MJ 4,33E+02 2,01E+01 1,91E+00 1,3E+00 3,46E+00 7,55E+00 1,9E+00 ­4,57E+00 ­2,69E+00
PENRM MJ 1,85E+00 0 ­1,85E+00 0 0 0 0 0 0
PENRT MJ 4,35E+02 2,01E+01 7,16E­02 1,3E+00 3,46E+00 7,55E+00 1,9E+00 ­4,57E+00 ­2,69E+00
SM kg 4,72E+00 0 0 0 0 1,49E+02 0 0 0
RSF MJ 0 0 0 0 0 0 0 0 0
NRSF MJ 0 0 0 0 0 0 0 0 0
FW m3 2E­02 1,04E­03 9,81E­04 6,7E­05 1,79E­04 2,11E­03 4,8E­04 ­7,65E­04 ­1,52E­03
PERE = Erneuerbare Primärenergie als Energieträger; PERM = Erneuerbare Primärenergie zur stofflichen Nutzung; PERT = Total erneuerbare
Primärenergie; PENRE = Nicht­erneuerbare Primärenergie als Energieträger; PENRM = Nicht­erneuerbare Primärenergie zur stofflichen Nutzung;
PENRT = Total nicht erneuerbare Primärenergie; SM = Einsatz von Sekundärstoffen; RSF = Erneuerbare Sekundärbrennstoffe; NRSF = Nicht­
erneuerbare Sekundärbrennstoffe; FW = Nettoeinsatz von Süßwasserressourcen
ERGEBNISSE DER ÖKOBILANZ –ABFALLKATEGORIEN UND OUTPUTFLÜSSE nach EN 15804+A2:
1 m² Vormauerziegel und Klinker
Indikator Einheit A1-A3 A4 A5 C1 C2 C3 C4 D D/1
HWD kg 1,15E­07 9,28E­11 6,96E­12 5,99E­12 1,6E­11 9,44E­11 9,76E­11 ­2,02E­10 ­5,1E­10
NHWD kg 4,44E­01 3,18E­03 5,12E­03 2,05E­04 5,48E­04 2E­03 2E­03 ­3,1E+00 ­1,91E­03
RWD kg 3,32E­03 2,02E­05 4,09E­06 1,3E­06 3,48E­06 9,95E­05 9,95E­05 ­1,43E­04 ­1,22E­04
CRU kg 0 0 0 0 0 0 0 0 0
MFR kg 0 0 0 0 0 0 0 0 0
MER kg 0 0 0 0 0 0 0 0 0
EEE MJ 0 0 7,94E­01 0 0 0 0 0 0
6 Umwelt­Produktdeklaration ­ Bundesverband der Deutschen Ziegelindustrie e.V, ­ Vormauerziegel und Klinker
EET MJ 0 0 1,42E+00 0 0 0 0 0 0
HWD = Gefährlicher Abfall zur Deponie; NHWD = Entsorgter nicht gefährlicher Abfall; RWD = Entsorgter radioaktiver Abfall; CRU = Komponenten für
die Wiederverwendung; MFR = Stoffe zum Recycling; MER = Stoffe für die Energierückgewinnung; EEE = Exportierte Energie – elektrisch; EET =
Exportierte Energie – thermisch
ERGEBNISSE DER ÖKOBILANZ – zusätzliche Wirkungskategorien nach EN 15804+A2-optional:
1 m² Vormauerziegel und Klinker
Indikator Einheit A1-A3 A4 A5 C1 C2 C3 C4 D D/1
PM Krankheitsfälle ND ND ND ND ND ND ND ND ND
IR kBq U235­Äq. ND ND ND ND ND ND ND ND ND
ETP­fw CTUe ND ND ND ND ND ND ND ND ND
HTP­c CTUh ND ND ND ND ND ND ND ND ND
HTP­nc CTUh ND ND ND ND ND ND ND ND ND
SQP SQP ND ND ND ND ND ND ND ND ND
PM = Potenzielles Auftreten von Krankheiten aufgrund von Feinstaubemissionen; IR = Potenzielle Wirkung durch Exposition des Menschen mit U235;
ETP­fw = Potenzielle Toxizitätsvergleichseinheit für Ökosysteme; HTP­c = Potenzielle Toxizitätsvergleichseinheit für den Menschen (kanzerogene
Wirkung); HTP­nc = Potenzielle Toxizitätsvergleichseinheit für den Menschen (nicht kanzerogene Wirkung); SQP = Potenzieller Bodenqualitätsindex
6. LCA: Interpretation
Das folgende Säulendiagramm gibt für das maßgebliche Indikatoren der Wirkungs­ und Sachbilanz für die Produktion
Produkt die wichtigsten Einflussfaktoren auf zentrale (A1–A3) wieder.
Die Auswertung der ökobilanziellen Ergebnisse der Die Abweichung der Wirkungsabschätzungsergebnisse vom
Vormauerziegel und Klinker zeigt auf, dass die deklarierten Durchschnittswert ist gering.
Umweltwirkungen in allen Umweltkategorien speziell vom
Energieverbrauch während des Herstellungsprozesses (Strom Die Datenqualität für die Modellierung der Vormauerziegel und
und speziell von der thermischen Energie aus Erdgas) im Werk Klinker des Bundesverbandes der Deutschen Ziegelindustrie
dominiert werden. Die Verpackung, der Transport, der e.V. kann als gut bewertet werden. Für die eingesetzten Grund­
eingesetzte Ton und das Eisenoxid nehmen nur eine sehr und Hilfsstoffe liegen entsprechende konsistente Datensätze in
untergeordnete Rolle ein. der GaBi 10­ Datenbank vor. Für wenige Stoffe wurden die
Prozesse mit der in der Herstellung und Umweltauswirkung
Die überwiegende Anzahl von Abfällen begründet sich aus den ähnlichen Vorprodukten abgeschätzt.
Vorketten der Rohstoffe. Dabei entstehen überwiegend nicht
gefährliche Abfälle. Die radioaktiven Abfälle entstehen im Eine Normierung der Ergebnisse für Sach­ und Wirkungsbilanz
Rahmen der Produktion der elektrischen Energie. wird nicht durchgeführt, da dies zu missverständlichen
Aussagen führen kann.
7. Nachweise
Untersuchungen und Bewertungen zeigen, dass die natürliche Inhalationsdosis ist im Vergleich zum Anteil des Radons im
Radioaktivität von Vormauerziegeln aus radiologischer Sicht Erdreich verschwindend gering Infoblatt: Natürliche
einen uneingeschränkten Einsatz dieses Baustoffes erlaubt. Radionuklide in Baumaterialien)
Sie tragen nicht zu einer relevanten Erhöhung der
Radonkonzentration in Räumen bei, ihr Beitrag zur
7 Umwelt­Produktdeklaration ­ Bundesverband der Deutschen Ziegelindustrie e.V, ­ Vormauerziegel und Klinker
8. Literaturhinweise
Normen EN 771­1:2015­11: Festlegungen für Mauersteine ­ Teil 1:
Mauerziegel
DIN 4102-1
DIN 4102­1:1998­05: Brandverhalten von Baustoffen und Weitere Literatur
Bauteilen ­ Teil 1: Baustoffe; Begriffe, Anforderungen und
Prüfungen AVV
Abfallverzeichnis­­Verordnung ­AVV: Abfallverzeichnis­
DIN 20000-401 Verordnung vom 10. Dezember 2001 (BGBl. I S. 3379), die
DIN 20000­401:2017­01: Anwendung von Bauprodukten in zuletzt durch Artikel 1 der Verordnung vom 30. Juni 2020
Bauwerken ­ Teil 401: Regeln für die Verwendung von (BGBl. I S. 1533) geändert worden ist.
Mauerziegeln nach DIN EN 771­1:2015­11
BImSchG
DIN 52252-1 Bundes­­Immissionsschutzgesetz ­ ­BImSchG: Gesetz zum
DIN 52252­1:1986­12: Prüfung der Frostwiderstandsfähigkeit Schutz vor schädlichen Umwelteinwirkungen durch
von Vormauerziegeln und Klinkern; Allseitige Befrostung von Luftverunreinigungen, Geräusche, Erschütterungen und
Einzelziegeln ähnliche Vorgänge.
DIN EN 772-5 EAK
DIN EN 772­5:2018­12: Prüfverfahren für Mauersteine ­ Teil 5: Verordnung über das Europäische Abfallverzeichnis
Bestimmung des Gehalts an aktiven löslichen Salzen von (Abfallverzeichnis­Verordnung ­ AVV)
Mauerziegeln
GaBi Software
DIN EN 772-13 GaBi 10 dataset documentation for the software­system an
DIN EN 772­13:2000­09: Prüfverfahren für Mauersteine ­ Teil databases, LBP, University of Stuttgart and thinkstep,
13: Bestimmung der Netto­ und Brutto­Trockenrohdichte von Leinfelden­Echterdingen, 2021 (http://documentation.gabi
Mauersteinen (außer Natursteinen) software.com/). thinkstep, Leinfelden­Echterdingen, 2021
DIN EN 772-21 IBU 2021
DIN EN 772­21:2011­07: Prüfverfahren für Mauersteine ­ Teil Allgemeine Anleitung für das EPD Programm des Institut Bauen
21: Bestimmung der altwasseraufnahme von Mauerziegeln und und Umwelt e.V. (IBU), Version 2.0, Berlin: Institut Bauen und
Kalksandsteinen Umwelt e.V., 2021,
www.ibu­epd.com
DIN EN 1344
DIN EN 1344:2015­10: Pflasterziegel ­ Anforderungen und Infoblatt
Prüfverfahren Natürliche Radionuklide in Baumaterialien Bundesamt für
Strahlenschutz, 2012
DIN EN 13501-2
DIN EN 13501­2:2016­12: Klassifizierung von Bauprodukten PCR Teil A
und Bauarten zu ihrem Brandverhalten ­ Teil 2: Klassifizierung Produktkategorie­Regeln für gebäudebezogene Produkte und
mit den Ergebnissen aus den Feuerwiderstandsprüfungen, mit Dienstleistungen. Teil A: Rechenregeln für die Ökobilanz und
Ausnahme von Lüftungsanlagen Anforderungen an den Projektbericht nach EN 15804+A2:2021
(v1.2). Berlin: Institut Bauen und Umwelt e.V. (Hrsg.).
DIN EN 15804 17.11.2021. Institut Bauen und Umwelt e.V. (Hrsg.). 17.11.2021.
DIN EN 15804: 2012+A2:2019+AC:2021: Nachhaltigkeitvon
Bauwerken – Umweltproduktdeklarationen – Grundregeln für PCR: Ziegel
die Produktkategorie Bauprodukte Produktkategorie­Regeln für gebäudebezogene Produkte und
Dienstleistungen ­ Teil B: Anforderungen an die EPD für Ziegel,
DIN EN ISO 14025 Institut Bauen und Umwelt e.V., Version 1.7, 2016.
DIN EN ISO 14025: 2011: Umweltkennzeichnungen und ­
deklarationen – Typ III Umweltdeklarationen – Grundsätze und SpaEfv
Verfahren. EnSpAusglESysV:2013­07­31 Verordnung über Systeme zur
Verbesserung der Energieeffizienz im Zusammenhang mit der
DIN EN ISO 10545-3 Entlastung von der Energie­ und der Stromsteuer in
DIN EN ISO 10545­3:2018­06: Keramische Fliesen und Sonderfällen (Spitzenausgleich­Effizienzsystemverordnung ­
Platten ­ Teil 3: Bestimmung von Wasseraufnahme, offener SpaEfV)
Porosität, scheinbarer relativer Dichte und Rohdichte
TBE PCR document
DIN EN ISO 10545-12 Product Categroy Rules for Environmental Product
DIN EN ISO 10545­12:1997­12 Keramische Fliesen und Declarations for Construction Clay Products, Tiles and Bricks
Platten ­ Teil 12: Bestimmung der Frostbeständigkeit Europe, 2014
DIN EN ISO 50001 Verordnung (EU) Nr. 305/2011
DIN EN ISO 50001: 2018­12: Energiemanagementsysteme – VERORDNUNG (EU) Nr. 305/2011 DES EUROPÄISCHEN
Anforderungen mit Anleitung zur Anwendung: Vorgaben für ein PARLAMENTS UND DES RATES vom 9. März 2011 zur
systematisches Energiemanagement Festlegung harmonisierter Bedingungen für die Vermarktung
von Bauprodukten und zur Aufhebung der Richtlinie
EN 771-1 89/106/EWG des Rates.
8 Umwelt­Produktdeklaration ­ Bundesverband der Deutschen Ziegelindustrie e.V, ­ Vormauerziegel und Klinker
PARLAMENTS UND DES
Biozidprodukteverordnung (EU) Nr. 528/2012 RATES vom 22. Mai 2012über die Bereitstellung auf dem Markt
VERORDNUNG (EU) Nr. 528/2012 DES EUROPÄISCHEN und die Verwendung von Biozidprodukten.
9 Umwelt­Produktdeklaration ­ Bundesverband der Deutschen Ziegelindustrie e.V, ­ Vormauerziegel und Klinker
Herausgeber
Institut Bauen und Umwelt e.V. +49 (0)30 3087748­ 0
Hegelplatz 1 info@ibu­epd.com
10117 Berlin www.ibu­epd.com
Deutschland
Programmhalter
Institut Bauen und Umwelt e.V. +49 (0)30 3087748­ 0
Hegelplatz 1 info@ibu­epd.com
10117 Berlin www.ibu­epd.com
Deutschland
Ersteller der Ökobilanz
LCEE ­ Life Cycle Engineering Experts GmbH +49 6151 1309860
Birkenweg 24 t.mielecke@lcee.de
64295 Darmstadt www.lcee.de
Deutschland
Inhaber der Deklaration
Bundesverband der Deutschen Ziegelindustrie e.V. +49 30 5200 999­0
Reinhardtstraße 12­16 INFO@ZIEGEL.DE
10117 Berlin www.ziegel.de
Deutschland
10 Umwelt­Produktdeklaration ­ Bundesverband der Deutschen Ziegelindustrie e.V, ­ Vormauerziegel und Klinker
