UMWELT-PRODUKTDEKLARATION
nach ISO 14025 und EN 15804+A2
Deklarationsinhaber BAUER Spezialtiefbau GmbH
Herausgeber Institut Bauen und Umwelt e.V. (IBU)
Programmhalter Institut Bauen und Umwelt e.V. (IBU)
Deklarationsnummer EPD-BAU-20230033-ICC1-DE
Ausstellungsdatum 07/02/2023
Gültig bis 06/02/2028
Mixed-in-Place (MIP) Baustoff der Klasse 520-600
Bauer Spezialtiefbau GmbH
www.ibu-epd.com | https://epd-online.com
1. Allgemeine Angaben
Bauer Spezialtiefbau GmbH Mixed-in-Place (MIP) Baustoff der Klasse 520-600
Programmhalter Inhaber der Deklaration
IBU – Institut Bauen und Umwelt e.V. BAUER Spezialtiefbau GmbH
Hegelplatz 1 BAUER-Straße 1
10117 Berlin 86529 Schrobenhausen
Deutschland Deutschland
Deklarationsnummer Deklariertes Produkt/deklarierte Einheit
EPD-BAU-20230033-ICC1-DE 1 m³ Mixed-in-Place- (MIP-)
Baustoff, Class VI
Diese Deklaration basiert auf den Produktkategorien-Regeln: Gültigkeitsbereich:
Betonbauteile aus Ort- oder Lieferbeton, 01/08/2021 Diese Umweltproduktdeklaration bezieht sich auf die
(PCR geprüft und zugelassen durch den unabhängigen durchschnittliche Zusammensetzung eines von der BAUER Spezialtiefbau
Sachverständigenrat (SVR)) GmbH
hergestellten MIP-Baustoffs (Mixed-in-Place).
Ausstellungsdatum
Mixed-in-Place-Baustoffe finden vor allem Anwendung
07/02/2023
zur Herstellung von Baugrubenumschließungen (z. B. Verbauwände),
Gründungs- und
Hochwasserschutz-maßnahmen sowie zur Errichtung von Deponie-
Gültig bis
umschließungen oder
06/02/2028 Dichtwänden.
Die Umweltproduktdeklaration beruht auf Daten, die
für das Jahr 2020 von der BAUER Spezialtiefbau GmbH erhoben wurden.
Der Inhaber der Deklaration haftet für die zugrundeliegenden Angaben und
Nachweise; eine Haftung des IBU in Bezug auf Herstellerinformationen,
Ökobilanzdaten und Nachweise ist ausgeschlossen.
Dipl.-Ing Hans Peters
(Vorstandsvorsitzender des Instituts Bauen und Umwelt e.V.)
Die EPD wurde nach den Vorgaben der EN 15804+A2 erstellt. Im
Folgenden wird die Norm vereinfacht als EN 15804 bezeichnet.
Verifizierung
Die Europäische Norm EN 15804 dient als Kern-PCR
Unabhängige Verifizierung der Deklaration und Angaben gemäß ISO
14025:2011
intern X extern
Dr. Alexander Röder Angela Schindler,
(Geschäftsführer des Instituts Bauen und Umwelt e.V.) Unabhängige/-r Verifizierer/-in
1 Umwelt-Produktdeklaration - Bauer Spezialtiefbau GmbH - Mixed-in-Place (MIP) Baustoff der Klasse 520-600
2. Produkt
2.1 Produktbeschreibung/Produktdefinition Für die Verwendung des Produkts gelten bei
Der Mixed-in-Place-Baustoff (MIP-Baustoff) entsteht bauauf-sichtlich relevanten Bauteilen die DIN 4093 sowie die
unmittelbar im Baugrund, indem Allgemeine Bauartengenehmigung „BAUER Mixed-In-Place
der anstehende Boden mit einer Einfach- oder (MIP)" mit der
Dreifachschnecke im Zulassungsnummer Z-34.26-200 am Ort der Verwendung
MIP-Verfahren aufgebrochen, umgelagert und die Porenräume (aBG).
mit
Bindemittelsuspension verfüllt werden (Bild 1). Die
Bindemittelsuspension,
bestehend aus Zement, Wasser, ggf. Bentonit und ggf. Für Bauteile außerhalb des bauaufsichtlich
Betonzusatz-mitteln, wird dabei relevanten Bereichs werden die Bestimmungen des DWA-
auf der MIP-Baustelle vor Ort hergestellt. Bei der Herstellung Regelwerk DWA-M 512-1
von MIP-Wänden werden die mit dem MIP-Gerät bereits „Dichtungssysteme im Wasserbau, Teil 1: Erdbauwerke“
hergestellten, noch frischen Einzelstiche im Baugrund im herangezogen (DWA).
Pilgerschrittverfahren zu Wänden kombiniert. Das deklarierte Produktdefinition (Bitte wählen Sie eine der folgenden Optionen
Produkt entsteht somit im Baugrund und besteht aus der und löschen die Beschriftung der gewählten [Alternative]):
Bindemittelsuspension und dem eingeschlossenen Boden,
wobei die Abmessungen der Schnecke(n) die [Alternative 1a: Produkt nach CPR mit hEN]:
Abmessungen des Bauteils bestimmen.
Für das Inverkehrbringen des Produkts in der EU/EFTA (mit
Ausnahme der Schweiz) gilt die Verordnung (EU) Nr.
305/2011(CPR). Das Produkt benötigt eine Leistungserklärung
unter Berücksichtigung der EN xyz: Datum, Titel und die CE-
Kennzeichnung.
Der hergestellte MIP-Baustoff erhärtet in der Für die Verwendung gelten die jeweiligen nationalen
vorge-sehenen Form durch Hydratation des Zements zu einem Bestimmungen.
festen künstlichen
Gestein. [Alternative 1b: Produkt nach CPR mit ETA]:
Für das Inverkehrbringen des Produkts in der EU/EFTA (mit
Ausnahme der Schweiz) gilt die Verordnung (EU) Nr.
305/2011(CPR). Das Produkt benötigt eine Leistungserklärung
unter Berücksichtigung der ETA Nr. xyz, Datum, Titel und die
CE-Kennzeichnung.
Das deklarierte Produkt ist der unbewehrte MIP-Baustoff Für die Verwendung gelten die jeweiligen nationalen
bzw. enthält keine Stahlträger oder andere Einbauteile. Bei Bestimmungen.
bewehrten Bauteilen,
tragenden Einbauteilen oder nichttragenden Einbauteilen ist [Alternative 2a: Produkt, das nicht aufgrund der CPR,
der entsprechende sondern anderer Vorschriften der EU harmonisiert ist]:
Anteil gesondert zu berücksichtigen.
Für das Inverkehrbringen des Produkts in der EU/EFTA (mit
Ausnahme der Schweiz) gilt/gelten die folgende/n
Harmonisierungsrechtsvorschrift/en der EU:
• Richtlinie Nr. xyz, Datum, Titel.
• Verordnung Nr. xyz, Datum, Titel.
und deren auf dieser Grundlage harmonisierte Norm/en:
• EN xyz: Datum, Titel.
Die CE-Kennzeichnung erfolgt für das Produkt unter Beachtung
Die Ermittlung der Ökobilanz des durchschnittlichen MIP- des Nachweises seiner Konformität mit den folgenden
Baustoffs mit harmonisierten Normen aufgrund der genannten
einem Zementgehalt von 520 kg/m³ bis 600 kg/m³ erfolgte auf Harmonisierungsrechtsvorschriften:
Grundlage der
• EN xyz: Datum, Titel.
Produktions-daten.
Für die Verwendung gelten die jeweiligen nationalen
Bestimmungen.
[Alternative 2b : Produkt, das sowohl aufgrund der CPR als
auch anderer Vorschriften der EU harmonisiert ist]:
Für das Inverkehrbringen des Produkts in der EU/EFTA (mit
Ausnahme der Schweiz) gelten die Verordnung (EU) Nr.
305/2011(CPR) und die folgenden anderen
2 Umwelt-Produktdeklaration - Bauer Spezialtiefbau GmbH - Mixed-in-Place (MIP) Baustoff der Klasse 520-600
Harmonisierungsrechtsvorschriften: Bezeichnung Wert Einheit
Wärmeleitfähigkeit - W/(mK)
• Richtlinie (EU) xyz, Datum, Titel.
1,15 -
• Verordnung (EU) Nr. xyz, Datum, Titel. Bemessungswert Wärmeleitfähigkeit W/(mK)
1,65
Das Produkt benötigt eine Leistungserklärung nach der CPR
unter Berücksichtigung der EN xyz:Datum, Titel bzw. der ETA Wasserdampfdiffusionswiderstandszahl 10 - 80 -
Nr. xyz, Datum, Titel und die CE-Kennzeichnung. Schallabsorptionsgrad - %
1500 -
Rohdichte kg/m3
Die CE-Kennzeichnung erfolgt für das Produkt unter Beachtung 2600
der Leistungserklärung nach der CPR und des Nachweises der
Druckfestigkeit f_m,i nach DIN EN ISO 17892-
Konformität mit den folgenden harmonisierten Normen 4 - 25 N/mm2
7 oder DIN EN 12390-3 nach 28 Tagen
aufgrund der anderen Harmonisierungsrechtsvorschriften:
1400 -
Elastizitätsmodul N/mm2
22500
• EN xyz:Datum, Titel.
Für die Verwendung gelten die jeweiligen nationalen Ausgleichsfeuchtegehalt ca. 3 %
Bestimmungen. Druckfestigkeit f_m,i nach DIN EN ISO 17892-
0,1 - 2 N/mm2
7 oder DIN EN 12390-3
[Alternative 3: Produkt, das keinen 1E-07 -
Wasserdurchlässigkeitsbeiwert m/s
Harmonisierungsrechtsvorschriften der EU unterliegt]: 1E-12
300 -
Für die Verwendung des Produkts gelten die jeweiligen Spez. Wärmekapazität cp ca. J/kg K
500
nationalen Bestimmungen am Ort der Verwendung, in
% v.
Deutschland zum Beispiel die Bauordnungen der Länder, und Zugfestigkeit ca. 8-15
f
die technischen Bestimmungen aufgrund dieser Vorschriften. m,i
% v.
Biegezugfestigkeit ca. 15-30
f
m,i
2.2 Anwendung
Der Maßgebende Prüfnormen sind /DIN EN ISO 17892-7/
MIP-Baustoff wird im Baugrund vielfältig eingesetzt. und /DIN EN 12390-3/.
Typische Leistungswerte des MIP-Baustoffs in Bezug auf
Anwendungen von MIP-Baustoffen sind: dessen Merkmale nach der maßgebenden technischen
• Verbauwände für
Baugrubenumschließungen oder Geländesprünge
•
Bestimmung (keine CE-Kennzeichnung).
(Bitte wählen Sie eine der folgenden Optionen und löschen die
Dichtwände
Beschriftung der gewählten [Alternative])
für Hochwasserschutzmaß-nahmen, für
Grundwassersperren oder für Deich- oder
[Alternative 1a: Produkt nach CPR mit hEN]:
Dammertüchtigungen
•
• Leistungswerte des Produkts entsprechend der
Leistungserklärung in Bezug auf dessen wesentliche
Merkmale gemäß EN xyz:Datum, Titel.
Umschließungen
• Freiwillige Angaben für das Produkt: Quelle, Datum,
von Altlasten
Titel (nicht Bestandteil der CE-Kennzeichnung).
• Gründungselemente
[Alternative 1b: Produkt nach CPR mit ETA]:
(als pfahlartige Elemente).
• Leistungswerte des Produkts entsprechend der
2.3 Technische Daten
Leistungserklärung in Bezug auf dessen wesentliche
Der Baustoff BAUER MIP® Class VI
Merkmale gemäß ETA Nr. xyz, Datum, Titel.
(Zementgehalt von 520 kg/m³ bis 600 kg/m³) hat
• Freiwillige Angaben für das Produkt: Quelle, Datum,
folgende technische Eigenschaften: Es sind die jeweils
Titel (nicht Bestandteil der CE-Kennzeichnung).
relevanten Parameter anzugeben.
[Alternative 2a: Produkt, das nicht aufgrund der CPR,
Bautechnische Daten sondern anderer Vorschriften der EU harmonisiert ist]:
Die erreichbaren Eigenschaften werden von den
Baugrundverhältnissen beeinflusst. • Leistungswerte des Produkts gemäß der aufgrund der
anderen Harmonisierungsrechtsvorschriften
aufgeführten harmonisierten Normen.
• Freiwillige Angaben für das Produkt: Quelle, Datum,
(Werte Titel (nicht Bestandteil der CE-Kennzeichnung).
für Class VI) [Alternative 2b: Produkt, das sowohl aufgrund der CPR als
auch anderer Vorschriften der EU harmonisiert ist]:
• Leistungswerte des Produkts entsprechend der
Leistungserklärung nach der CPR in Bezug auf dessen
wesentliche Merkmale gemäß EN xyz:Datum, Titel bzw.
3 Umwelt-Produktdeklaration - Bauer Spezialtiefbau GmbH - Mixed-in-Place (MIP) Baustoff der Klasse 520-600
ETA Nr. xyz, Datum, Titel.
• Leistungswerte des Produkts gemäß der aufgrund der Das
anderen Harmonisierungsrechtsvorschriften Produkt/Erzeugnis/mindestens ein Teilerzeugnis enthält
aufgeführten harmonisierten Normen. Stoffe der ECHA-Liste der für eine Zulassung in Frage
• Freiwillige Angaben für das Produkt: Quelle, Datum, kommenden besonders besorgniserregenden Stoffe
Titel (nicht Bestandteil der CE-Kennzeichnung). (en: Substances of Very High Concern – SVHC) (Datum
[Alternative 3: Produkt, das keinen 10.06.2022) oberhalb von 0,1 Massen-%: nein.
Harmonisierungsrechtsvorschriften der EU unterliegt]:
Leistungswerte des Produkts in Bezug auf dessen Merkmale
nach der maßgebenden technischen Bestimmung (keine CE-
Kennzeichnung).
Das
Produkt/Erzeugnis/mindestens ein Teilerzeugnis enthält
2.4 Lieferzustand
weitere CMR-Stoffe der Kategorie 1A oder 1B, die
Der MIP-Baustoff wird unmittelbar auf der nicht auf der Kandidatenliste stehen, oberhalb von 0,1
Baustelle und am Ort der Anwendung im Baugrund hergestellt. Massen-% in mindestens einem Teilerzeugnis: nein.
Die erforderliche Bindemittelsuspension
wird dabei einbaufertig auf der Baustelle vor Ort angemischt
und dem MIP-Gerät
zugeführt. Das MIP-Gerät verarbeitet die
Bindemittelsuspension mit dem anstehenden Boden in den
planmäßigen Abmessungen des herzustellenden
Bauteils. Dem vorliegenden Bauprodukt
wurden Biozidprodukte zugesetzt
2.5 Grundstoffe/Hilfsstoffe
oder es wurde mit Biozidprodukten behandelt
• Zement, (es handelt sich damit um eine behandelte Ware im
CEM III/B*: 23,6 – 33,3 M.-% Sinne der Biozidprodukteverordnung
(* Sonderbindemittel mit gleicher (EU) Nr. 528/2012): nein.
Zusammensetzung möglich)
2.6 Herstellung
• Anmachwasser: 8,3 – Zunächst wird die Bindemittelsuspension auf
22,3 M.-% der Baustelle vor Ort mit den Ausgangsstoffen (Zement,
• Bentonit: 0 – Anmachwasser, Bentonit,
1,7 M.-% Zusatzmittel) hergestellt (siehe 2.5 Grundstoffe).
• Zusatzmittel: 0 –
0,6 M.-%
•
Der MIP-Baustoff entsteht im Baugrund
dadurch, dass der anstehende Boden mit einer Einfach- oder
Drei-fachschnecke
aufgebrochen, umgelagert und die Porenräume mit der
Boden, feucht (Feststoffe + Eigenfeuchte): 42,2 – 68,0 hergestellten Bindemittel-suspension
M.-% verfüllt werden (Bild 1).
Die Gesamtmasse des MIP-Baustoffs hängt
maß-geblich vom anstehenden Boden, der Bestandteil im MIP-
Baustoff wird, ab. Die Nach Bild 1 werden üblicherweise Bindemittelsus-pensionen
Dichte des Bodens selber kann sich von Baustelle zu Baustelle auf Zementbasis in den
unterscheiden, Baugrund ein-gebracht. Alternativ zu Normzement nach EN
weshalb sich zur Veranschaulichung der Produkt- 197-1 können auch
zusammensetzung die Masse-% auf Sonderbindemittel auf Zementbasis
2.000 kg/m³ fertigen MIP-Baustoff beziehen. eingesetzt werden, deren Zusammensetzung einem CEM III/B,
d. h. einer Mischung aus Portlandzement und Hüttensand,
entspricht.
4 Umwelt-Produktdeklaration - Bauer Spezialtiefbau GmbH - Mixed-in-Place (MIP) Baustoff der Klasse 520-600
Zement mit Wasser entsteht und Haut- und Augenreizungen
hervorrufen kann.
Bild 1: MIP-Verfahren mit
Dreifachschnecke [DWA-M 512-1], links: Abbohr- und Aufgrund des in nicht chromatarmen Zementen enthaltenden
Vermörtelvorgang; rechts: wasserlöslichen Chromats kann sich bei anhaltendem Kontakt
Homogenisierungsvorgang mit Bindemittelsuspensionen
oder mit MIP-Baustoffen aus derartigen Zementen eine
allergische Chromatdermatitis
entwickeln. Gemäß REACH-Verordnung (REACH) sind
Zemente, bei denen die Gefahr
eines Hautkontakts besteht, daher chromatarm.
Zur Sicherstellung der geforderten Qualität der
MIP-Elemente oder -wände wird der Herstellvorgang anhand
der für die Eigenschaften maßgebenden Parameter überwacht.
2.7 Umwelt und Gesundheit während der Herstellung
Das Anmischen und Verarbeiten von Bindemittel-suspensionen
ist bei vielen Spezialtiefbau-Baustellen gängige Praxis. Noch Weitere Hinweise können aus den Sicherheitsdaten-blättern
nicht erhärtete Suspensionsreste vom Zementhersteller entnommen werden.
aus Mischern, ggf. Vorhaltebehältnissen, Pumpen und
Förderschläuchen werden 2.8 Produktverarbeitung/Installation
fachgerecht entsorgt (siehe Abschnitt 2.15). Die Bindemittelsuspension wird auf der Baustelle
hergestellt, ggfs. kurzfristig bevorratet und anschließend zum
MIP-Gerät
befördert, das die Bindemittelsuspension in den Boden
während und nach dem
Bohrvorgang einmischt.
Die frische Bindemittelsuspension sowie der 2.9 Verpackung
fertige MIP-Baustoff enthalten eine stark alkalische Lösung, die Die Anlieferung der Ausgangsstoffe der
beim Mischen von Bindemittel-suspension erfolgt ohne Verwendung von Ver-
5 Umwelt-Produktdeklaration - Bauer Spezialtiefbau GmbH - Mixed-in-Place (MIP) Baustoff der Klasse 520-600
packungsmaterial. Umwelt und
Gesundheit“ des Umweltbundesamtes aufgelistet (Umwelt1).
2.10 Nutzungszustand
Die Zusammensetzung von MIP-Baustoff ändert sich 2.12 Referenz-Nutzungsdauer
im Nutzungszustand grundsätzlich nicht. Der MIP-Baustoff ist für Dauerbauwerke unter
Berück-sichtigung der gegebenen Expositionsklassen/Umwelt-
2.11 Umwelt und Gesundheit während der Nutzung bedingungen für eine
Die natürliche ionisierende Strahlung vom beabsichtigte Nutzungsdauer von mindestens 50 Jahren
MIP-Bau-stoff ist gering und gesundheitlich unbedenklich [vgl. ausgelegt (aBG). Der
Kapitel 7]. Durch MIP-Baustoff kann auch für temporäre Zwecke eingesetzt
erdberührte Bauteile aus dem MIP-Baustoff kann der Zustrom werden. Eine Berechnung der Referenz-Nutzungs-dauer nach
von Radon aus dem ISO 15686-8 ist für den temporären Anwendungsfall nicht
Erdreich entscheidend verringert werden (ZEM). möglich.
Beschreibung der Einflüsse auf die Alterung bei Anwendung
nach den Regeln der Technik.
2.13 Außergewöhnliche Einwirkungen
Brand
MIP-Baustoffe erfüllen nach DIN
4102-1 und EN 13501-1 die Anforderungen der Baustoffklasse
A1, „nicht brennbar“.
Im Brandfall können keine toxischen Gase und Dämpfe
Die entstehen, und es kommt
Umweltverträglichkeit des MIP-Baustoffs wird dadurch nicht zum Abtropfen oder Abfallen von brennenden
sichergestellt, dass Baustoffbestandteilen.
lediglich Ausgangsstoffe verwendet werden, die als
Brandschutz
unbedenklich anzusehen sind
Bezeichnung Wert
oder deren Umweltverträglichkeit durch eine allgemeine
bauaufsichtliche Zulassung Baustoffklasse A1 "nicht brennbar"
nachgewiesen wurde.
Wasser
Der anstehende Boden wird Teil des Unter Wassereinwirkung (z. B. Hochwasser)
MIP-Baustoffs und bedarf daher selber keines Nachweises verhält sich der MIP-Baustoff weitgehend
seiner inert. Es werden keine Stoffe in Mengen ausgewaschen, die
Umweltverträglichkeit. wasser-gefährdend sein
könnten.
Mechanische Zerstörung
Für MIP-Baustoff nicht relevant.
2.14 Nachnutzungsphase
Bauteile aus dem MIP-Baustoff können
rückgebaut werden. Für das Recycling bewehrter Bauteile wird
der Abbruch vom
Baustahl oder Betonstahl getrennt und aufbereitet. Hierzu wird
Die der MIP-Baustoff
über die Bindemittelsuspension eingemischten Ausgangsstoffe zunächst zerkleinert und in einzelne Kornfraktionen getrennt. In
des MIP-Baustoffs sind geringen
vorwiegend genormte Stoffe, die a priori keinen weiteren Anteilen können diese dann als rezyklierte Gesteinskörnung z.
Nachweis benötigen (DAfStb1). Anstatt des B. zur Herstellung
Normzementes kann in der Bindemittelsuspension ein von Erdbeton-wänden eingesetzt werden. Der Betonstahl oder
Sonderbindemittel verwendet Baustahl wird als Stahlschrott
werden, das in seiner Zusammensetzung dem Normzement wiederverwendet.
gleicht. Darüber hinaus kann
Bentonit zur Anwendung kommen.
Wenn gesonderte Tragglieder im MIP-Baustoff eingesetzt
werden, können diese aus Stahl oder anderen Baustoffen (wie
Der Einsatz von Bentonit kann auf Basis z. B. Glasfaserverstärkter Kunststoff,
der produkt-spezifischen Kohlenstofffaserverstärkter Kunststoff, Holz,
Wassergefährdungsklasse in Verbindung mit den Kompositbewehrung) bestehen. Prinzipiell besteht bei der
Verwaltungsvorschriften des Verwendung von Fertigteilen bzw. Tragelementen die
Umweltbundes-amtes (VwVWS 17.05.1999 und 27.07.2005) Möglichkeit, diese als
erfolgen. Außerdem wird Ganzes weiterzuverwenden.
Bentonit in der Stoffliste für „Unbedenkliche Bauprodukte für
6 Umwelt-Produktdeklaration - Bauer Spezialtiefbau GmbH - Mixed-in-Place (MIP) Baustoff der Klasse 520-600
2.15 Entsorgung
Die Entsorgung ist in Deutschland i. d. R.
ent-sprechend Z1.1/Z1.2 nach LAGA-Boden bzw. Für MIP-Abfälle aus zementgebundenem Material
„Eckpunktepapier-Bayern“ gewährleistet. In gelten gemäß Abfallverwertungsverzeichnis die Abfallschlüssel
Einzelfällen kann für die Entsorgung die Deponieverordnung 17 01 01, 17 01 07
(DepV2009) relevant und 17 05 04 (AVV). Für im MIP-Baustoff ggf. enthaltenen Stahl
werden. (nicht in der EPD
enthalten) gilt der Abfallschlüssel 17 04 05. (AVV).
2.16 Weitere Informationen
https://www.bauer.de/bst/
3. LCA: Rechenregeln
3.1 Deklarierte Einheit
Die deklarierte Einheit ist ein Kubikmeter (1 m³) Modul A4:
„Mixed-in-Place“-Baustoff.
Da die Produktionsstätte und die Baustelle identisch
sind, werden in diesem Modul keine Umweltlasten
ausgewiesen.
Falls MIP-Bauteile Stahlträger, Gitterträger oder andere
Einbauteile Modul A5:
enthalten, sind diese gesondert ökobilanziell zu
berücksichtigen. Einbringen der hergestellten Suspension inkl. dem
Deklarierte Einheit Abbohrvorgang und dem Einmischvorgang mit dem Boden
(Verbrauch von Diesel).
Bezeichnung Wert Einheit
Deklarierte Einheit 1 m3
Dichte (Mittelwert) 1900 kg/m3
Der Zementgehalt in der Zusammensetzung des Baustoffs
kann in dieser
Modul B1:
Klasse von 520 bis 600 kg/m³ MIP-Baustoff betragen. Für die
Ökobilanzierung
Aus der Nutzung von MIP-Baustoff fallen keine Umweltlasten
wurde ein Zementgehalt von 560 kg/m³ angenommen.
an. In diesem Modul wird die CO -Aufnahme aus
2
3.2 Systemgrenze Carbonatisierung
Typ der EPD: „Von der Wiege bis zum Werkstor mit Optionen“. während der Nutzungsdauer als negatives Treibhauspotenzial
Deklariert ausgewiesen.
werden die Herstellungsphase sowie weitere ausgewählte
Phasen des Lebenszyklus.
Module B2 und B3:
Für Mixed-in-Place-Bauteile fallen während ihrer
Referenznutzungsdauer i. d. R. keine Umweltlasten an.
Modul A1:
Produktion von Zement und Bentonit sowie die Modul C1:
Bereitstellung von Wasser.
Rückbau/Abbruch von Mixed-in-Place-Bauteilen.
Modul A2:
Modul C2:
Transport der Ausgangsstoffe und der benötigten Geräte
zur Baustelle. Transport von Mixed-in-Place-Abbruchmaterial zur
Aufbereitungsanlage.
Modul A3:
Modul C3:
Anmischen der Bindemittelsuspension auf der Baustelle.
Brechen und Aufbereiten von Mixed-in-Place-Abbruchmaterial
(bis zum Erreichen des „Endes der Abfalleigenschaft“).
7 Umwelt-Produktdeklaration - Bauer Spezialtiefbau GmbH - Mixed-in-Place (MIP) Baustoff der Klasse 520-600
die von der VDZ gGmbH im Zuge der Ökobilanzierung von
Zementen ermittelt
Modul C4: wurden. Die Ökobilanzierung wurde mit der Software GaBi ts
10.6.1.35 (Sphera Solutions GmbH) durchgeführt. Generische
Da nur ein sehr Datensätze der GaBi ts-Datenbank (CUP 2021.1) wurden für
geringer Teil abgebrochenen Bau-schutts der Deponierung die Ökobilanzierung verwendet.
zugeführt wird und
somit für das Lebensende das Szenario „Aufbereitung und 3.6 Datenqualität
Verwendung" Für die Vordergrunddaten gilt: Die geographische,
gewählt wurde, werden keine Umwelt-lasten für die technologische
Deponierung von MIP-Baustoff und zeitliche Repräsentativität der Daten können als „sehr gut“
ausgewiesen. beurteilt werden.
Für die generischen Hintergrunddaten gilt: Die geographische
und technologische
Repräsentativität der Daten können als „sehr gut“, die zeitliche
Modul D: Repräsentativität als „gut“ beurteilt werden.
3.7 Betrachtungszeitraum
Gutschrift für Verwendung von MIP-Abbruchmaterial im
Erd- und Straßenbau. Die verwendeten Daten beziehen sich auf die Produktion von
MIP-Baustoff im Jahr 2020.
3.3 Abschätzungen und Annahmen
3.8 Geographische Repräsentativität
Abschätzungen und Annahmen wurden nicht getroffen.
Land oder Region, in dem/r das deklarierte Produktsystem
3.4 Abschneideregeln hergestellt und ggf. genutzt sowie am Lebensende behandelt
Es wurden alle eingesetzten Ausgangsstoffe und Prozesse wird: Deutschland
berücksichtigt. Die geringen Mengen an Abfällen, die bei der
Zementherstellung
3.9 Allokation
anfallen (z. B. von Verpackungsmaterial) werden in der
Für Hüttensand und Flugasche, die bei der Zementherstellung
Ökobilanz vernachlässigt
verwendet werden, wurde eine ökonomische Allokation
und sind daher nicht unter „Andere Umweltinformationen, die
durchgeführt.
verschiedene
Abfallkategorien beschreiben“ aufgeführt.
3.10 Vergleichbarkeit
3.5 Hintergrunddaten Grundsätzlich ist eine Gegenüberstellung oder die Bewertung
von EPD-Daten nur möglich, wenn alle zu vergleichenden
Die Produktionsdaten für die Herstellung von Mixed-in-Place-
Datensätze nach EN 15804 erstellt wurden und der
Baustoff wurden von der BAUER Spezialtiefbau GmbH
Gebäudekontext bzw. die produktspezifischen
ermittelt. Für die Ökobilanzierung
Leistungsmerkmale berücksichtigt werden. Verwendete
der Zement-herstellung wurde auf die Daten aus dem Jahr
Datenbank: GaBi ts-Datenbank (CUP 2021.1)
2020 zurückgegriffen,
4. LCA: Szenarien und weitere technische Informationen
Charakteristische Produkteigenschaften Biogener
Kohlenstoff
Der Gehalt an biogenem Kohlenstoff quantifiziert die Menge an
biogenem Kohlenstoff in einem Bauprodukt, das das Werkstor Modul B1:
verlässt, und ist für das Produkt und die dazugehörigen
Verpackungen gesondert anzugeben. Wenn die Gesamtmasse Durch Carbonatisierung nehmen zementgebundene
der biogenen kohlenstoffhaltigen Materialien weniger als 5% Baustoffe während ihrer Nutzungsphase Kohlendioxid aus der
der Gesamtmasse des Produkts und der zugehörigen Umgebung auf. Dies
Verpackung beträgt, kann auf die Angabe des biogenen kann als negatives Treibhauspotenzial in Modul B1
Kohlenstoffgehalts verzichtet werden. Die Masse der ausgedrückt werden. Annahme:
Verpackungen, die biogenen Kohlenstoff enthalten, ist immer Carbonatisierung einseitig erdberührt, Dicke des MIP-Bauteils
anzugeben. 55 cm.
Notiz: 1 kg biogener Kohlenstoff ist äquivalent zu 44/12 kg
CO2.
Informationen zur Beschreibung des biogenen C1: Rückbau:
Kohlenstoffgehalts am Werkstor
Bezeichnung WertEinheit
Biogener Kohlenstoff im Produkt - kg C
Zum Rückbau von MIP-Bauteilen bestehen derzeit noch keine
Biogener Kohlenstoff in der zugehörigen - kg C Erfahrungen. Für die Ökobilanzierung wird angenommen,
Verpackung dass die Umweltwirkungen denen des Rückbaus von
Betonbauteilen entsprechen. Es
Die folgenden technischen Informationen sind Grundlage für werden die Annahmen übernommen, die den EPDs für Beton
die deklarierten Module. des InformationsZentrum
Beton GmbH (September 2018) zugrunde liegen.
8 Umwelt-Produktdeklaration - Bauer Spezialtiefbau GmbH - Mixed-in-Place (MIP) Baustoff der Klasse 520-600
Typischerweise erfolgt der Verwendungsbedingungen, die der ermittelten RSL zugrunde
Rückbau von Bauwerken aus Beton überwiegend mit liegen, zu deklarieren. Weiter muss genannt werden, dass die
Longfrontbaggern, die mit deklarierte RSL nur unter den genannten Referenz-
Abbruchzangen ausgerüstet sind. Die Betongebäude werden Nutzungsbedingungen gilt. Gleiches gilt für eine vom Hersteller
hierbei über das deklarierte Lebensdauer.
sogenannte „Pressschneiden“ d. h. das Zerkleinern von Beton
durch das Einleiten
einer Druckkraft abgebrochen. Entsprechende Informationen zu Referenz-
Nutzungsbedingungen müssen für eine Nutzungsdauer gemäß
Tabelle des BNB nicht deklariert werden.
C2: Transport vom MIP-Abbruchmaterial zur Brechanlage: Ende des Lebenswegs (C1–C4)
Bezeichnung WertEinheit
Es
werden die Annahmen übernommen, die den EPDs für Beton Getrennt gesammelt Abfalltyp mineralische 1900 kg
des InformationsZentrum Bauabfälle
Beton GmbH (September 2018) zugrunde liegen. In diesen Als gemischter Bauabfall gesammelt - kg
EPDs wird die durchschnittliche Zur Wiederverwendung - kg
Transportentfernung für den Transport von Betonabfall zum
Zum Recycling 1900 kg
Aufbereitungsprozess mit ca. 50 km abgeschätzt.
Zur Energierückgewinnung - kg
Zur Deponierung - kg
D: Gutschriften und Lasten nach dem Lebensende:
C3: Abfallbehandlung: In der Brechanlage erreicht der MIP-Baustoff das Ende der
Abfalleigenschaft. Der Output am Ende des Brechvorgangs
kann als
Sekundärmaterial die Primärmaterialien Sand und Kies
Zur Abfallbehandlung von MIP-Bauteilen bestehen derzeit noch ersetzen. Hierfür werden
keine Erfahrungen. Für die Öko-bilanzierung wird ökobilanzielle Gutschriften im Modul D ausgewiesen.
angenommen, dass die Umwelt-wirkungen denen der Zusätzliche Information zur Carbonatisierung:
Abfallbehandlung von
Beton-bauteilen entsprechen. Es werden die Annahmen
übernommen, die den EPDs für
Beton des InformationsZentrum Beton GmbH (September EN 16757 gibt 75 % der maximal möglichen CO -Aufnahme als
2
2018) zugrunde liegen. Die
mittleren Richtwert für die Langzeit-aufnahme von CO
2
Aufbereitung erfolgt üblicher-weise mit Backen- oder
durch zementgebundende Baustoffe an. Dieser Wert berechnet
Prallbrechern. Neben dem
sich für einen
reinen Brechen werden auch eine Vorabsiebung und eine
MIP-Baustoff der Class VI zu 60,1 kg/m³ MIP-Baustoff. Dieser
Metallabscheidung
Wert sollte
durchgeführt.
jedoch nur als Anhaltswert verstanden werden, da er vielen
Einflussfaktoren
Wird eine Referenz-Nutzungsdauer nach den geltenden ISO-
unterliegt.
Normen deklariert, so sind die Annahmen und
9 Umwelt-Produktdeklaration - Bauer Spezialtiefbau GmbH - Mixed-in-Place (MIP) Baustoff der Klasse 520-600
5. LCA: Ergebnisse
Alle deklarierten Lebenswegstadien sind in Tabelle 1 „Angabe der Systemgrenzen“ mit einem „X“, alle nicht deklarierten mit „MND“
anzugeben (standardisiert sind die Module B3, B4 und B5 auf MNR – Modul nicht relevant gestellt).
In den folgenden Tabellen dürfen die Spalten für nicht deklarierte Module gelöscht werden. Die Angabe der Zahlenwerte ist mit drei
gültigen Stellen anzugeben und kann ggf. in exponentieller Darstellung erfolgen (Bsp. 1,23E-5 = 0,0000123). Je Wirkungsindikator
sollte ein einheitliches Zahlenformat gewählt werden. Werden mehrere Module nicht deklariert bzw. aus der Ergebnistabelle gelöscht,
so können die Abkürzungen für die Umweltindikatoren durch die vollständigen Namen ersetzt werden, wobei die Lesbarkeit und
Übersichtlichkeit gewahrt werden muss.
Bestehen relevante Datenlücken in den Hintergrund- oder Vordergrunddaten, sodass ein Indikator nicht robust ausgewiesen werden
kann, so sollte für diesen Indikator die Abkürzung „IND“ (Indikator nicht deklariert) verwendet werden. Die Verwendung von Null und
IND ist hierbei nicht zu verwechseln:
• 0 - berechneter Wert ist 0
• 0 - Wert fällt unter die Abschneidekriterien
• 0 - Annahme, die alle Ströme ausschließt (z. B.
exportierter Strom A1-A3)
• IND - In Fällen, in denen die Bestandsaufnahme den
methodischen Ansatz oder die Berechnung des
spezifischen Indikators nicht unterstützt, ist IND
anzuwenden.
Wird keine Referenz-Nutzungsdauer deklariert (siehe auch Kapitel 2.12 „Referenz-Nutzungsdauer“) sind die Ergebnisse der Ökobilanz
der Module B1–B2 und B6–B7 jeweils auf einen Zeitraum von einem Jahr zu beziehen. Dies ist in einem erläuternden Text in Kapitel 5
„LCA: Ergebnisse“ zu dokumentieren. Außerdem muss in diesem Fall die Berechnungsformel für die Gesamtökobilanz angegeben
werden.
ANGABE DER SYSTEMGRENZEN (X = IN ÖKOBILANZ ENTHALTEN; ND = MODUL ODER INDIKATOR NICHT DEKLARIERT;
MNR = MODUL NICHT RELEVANT)
Gutschriften
Stadium der
und Lasten
Produktionsstadium Errichtung Nutzungsstadium Entsorgungsstadium
außerhalb der
des Bauwerks
Systemgrenze
g n u g ro s re v ffo ts h o R tro p s n a rT g n u lle ts re H m o v tro p s n a rT m u z re lle ts re Htro s g n u d n e w re V e g a tn o M g n u d n e w n A /g n u z tu N g n u tla h d n a ts n I ru ta ra p e R z ta s rE g n u re u e n rE rü f z ta s n ie e ig re n E n e b ie rte B s a ds e d u ä b e G s e d rü f z ta s n ie re s s a W n e b ie rte B s a ds e d u ä b e G s e d s s irb A /u a b k c ü R tro p s n a rT g n u ld n a h e b lla fb A g n u g itie s e B ,-s g n u d n e w re v re d e iW -s g n u n n iw e g k c ü R re d ola iz n e to p g n ilc y c e R
A1 A2 A3 A4 A5 B1 B2 B3 B4 B5 B6 B7 C1 C2 C3 C4 D
X X X X X X MND MNR MNR MNR MND MND X X X MND X
ERGEBNISSE DER ÖKOBILANZ – UMWELTAUSWIRKUNGEN nach EN 15804+A2: 1 m³ Mixed-in-Place (MIP)-Baustoff, BAUER
MIP® Class VI, Zementgehalte von 520 kg/m³ bis 600 kg/m³
Indikator Einheit A1-A3 A4 A5 B1 C1 C2 C3 D
GWP-total kg CO 2-Äq. 198 0 23,3 -1,3 3,15 7,94 4,15 -4,45
GWP-fossil kg CO 2-Äq. 198 0 23,1 -1,3 3,13 7,88 4,1 -4,41
GWP-biogenic kg CO 2-Äq. 4,7E-01 0 8,07E-02 0 1E-02 2,9E-02 3,9E-02 -3E-02
GWP-luluc kg CO 2-Äq. 6E-02 0 7,45E-02 0 1E-02 3E-02 9,2E-03 -1E-02
ODP kg CFC11-Äq. 4,04E-08 0 2,1E-11 0 6,47E-13 1,61E-12 5,34E-11 -3,51E-11
AP mol H+-Äq. 3,44E-01 0 2,55E-01 0 4,22E-02 2,7E-02 3,21E-02 -1,47E-02
EP-freshwater kg P-Äq. 2,8E-04 0 4,41E-05 0 6,3E-06 1,57E-05 1,49E-05 -1,25E-05
EP-marine kg N-Äq. 1,05E-01 0 1,06E-01 0 1,92E-02 1,27E-02 1,42E-02 -5,74E-03
EP-terrestrial mol N-Äq. 1,22E+00 0 1,16E+00 0 2,11E-01 1,42E-01 1,56E-01 -6,32E-02
kg NMVOC-
POCP 3,29E-01 0 3,15E-01 0 5,74E-02 2,46E-02 4,2E-02 -1,35E-02
Äq.
ADPE kg Sb-Äq. 2,42E-05 0 2,35E-06 0 3,17E-07 7,89E-07 1,35E-06 -1E-06
ADPF MJ 992 0 307 0 41,9 104 54,6 -58,2
m3 Welt-Äq.
WDP 1,81E+01 0 8,83E-01 0 1E-02 3,4E-02 6E-02 -1,1E-01
entzogen
GWP = Globales Erwärmungspotenzial; ODP = Abbaupotenzial der stratosphärischen Ozonschicht; AP = Versauerungspotenzial von Boden und
Wasser; EP = Eutrophierungspotenzial; POCP = Bildungspotenzial für troposphärisches Ozon; ADPE = Potenzial für die Verknappung von abiotischen
Ressourcen – nicht fossile Ressourcen (ADP – Stoffe); ADPF = Potenzial für die Verknappung abiotischer Ressourcen – fossile Brennstoffe (ADP –
fossile Energieträger); WDP = Wasser-Entzugspotenzial (Benutzer)
ERGEBNISSE DER ÖKOBILANZ – INDIKATOREN ZUR BESCHREIBUNG DES RESSOURCENEINSATZES nach EN 15804+A2: 1
m³ Mixed-in-Place (MIP)-Baustoff, BAUER MIP® Class VI, Zementgehalte von 520 kg/m³ bis 600 kg/m³
10 Umwelt-Produktdeklaration - Bauer Spezialtiefbau GmbH - Mixed-in-Place (MIP) Baustoff der Klasse 520-600
Indikator Einheit A1-A3 A4 A5 B1 C1 C2 C3 D
PERE MJ 337 0 28,5 0 2,75 6,85 27,1 -18,4
PERM MJ 0 0 0 0 0 0 0 0
PERT MJ 337 0 28,5 0 2,75 6,85 27,1 -18,4
PENRE MJ 992 0 307 0 41,9 104 54,6 -53,8
PENRM MJ 0 0 0 0 0 0 0 0
PENRT MJ 992 0 307 0 41,9 104 54,6 -53,8
SM kg 2,91 0 0 0 0 0 0 0
RSF MJ 126 0 0 0 0 0 0 0
NRSF MJ 295,7 0 0 0 0 0 0 0
FW m3 1,25 0 0,77 0 0,04 0,11 0,08 -0,11
PERE = Erneuerbare Primärenergie als Energieträger; PERM = Erneuerbare Primärenergie zur stofflichen Nutzung; PERT = Total erneuerbare
Primärenergie; PENRE = Nicht-erneuerbare Primärenergie als Energieträger; PENRM = Nicht-erneuerbare Primärenergie zur stofflichen Nutzung;
PENRT = Total nicht erneuerbare Primärenergie; SM = Einsatz von Sekundärstoffen; RSF = Erneuerbare Sekundärbrennstoffe; NRSF = Nicht-
erneuerbare Sekundärbrennstoffe; FW = Nettoeinsatz von Süßwasserressourcen
ERGEBNISSE DER ÖKOBILANZ –ABFALLKATEGORIEN UND OUTPUTFLÜSSE nach EN 15804+A2:
1 m³ Mixed-in-Place (MIP)-Baustoff, BAUER MIP® Class VI, Zementgehalte von 520 kg/m³ bis 600 kg/m³
Indikator Einheit A1-A3 A4 A5 B1 C1 C2 C3 D
HWD kg 3,1E-03 0 5,94E-09 0 1,83E-10 4,54E-10 3,24E-09 -2,58E-09
NHWD kg 1,13E+00 0 5,01E+02 0 6,8E-03 1,69E-02 3,3E-02 -3,96E+01
RWD kg 3,81E-02 0 1,33E-03 0 5,26E-05 1,31E-04 2,56E-03 -1,83E-03
CRU kg 0 0 0 0 0 0 0 0
MFR kg 0 0 0 0 0 0 0 0
MER kg 0 0 0 0 0 0 0 0
EEE MJ 0 0 0 0 0 0 0 0
EET MJ 0 0 0 0 0 0 0 0
HWD = Gefährlicher Abfall zur Deponie; NHWD = Entsorgter nicht gefährlicher Abfall; RWD = Entsorgter radioaktiver Abfall; CRU = Komponenten für
die Wiederverwendung; MFR = Stoffe zum Recycling; MER = Stoffe für die Energierückgewinnung; EEE = Exportierte Energie – elektrisch; EET =
Exportierte Energie – thermisch
ERGEBNISSE DER ÖKOBILANZ – zusätzliche Wirkungskategorien nach EN 15804+A2-optional:
1 m³ Mixed-in-Place (MIP)-Baustoff, BAUER MIP® Class VI, Zementgehalte von 520 kg/m³ bis 600 kg/m³
Indikator Einheit A1-A3 A4 A5 B1 C1 C2 C3 D
PM Krankheitsfälle 2,22E-06 0 1,13E-05 0 2,25E-06 1,51E-07 1,58E-06 -9,31E-07
IR kBq U235-Äq. 5,05E+00 0 1,43E-01 0 5,35E-03 1,33E-02 2,34E-01 -1,82E-01
ETP-fw CTUe 5,34E+02 0 2,15E+02 0 3,29E-01 7,97E+01 3,31E+01 -3,65E+01
HTP-c CTUh 2,84E-08 0 1,16E-08 0 6,42E-10 1,6E-09 9,31E-10 -1,87E-09
HTP-nc CTUh 2,9E-06 0 1,16E-06 0 4,84E-08 9,28E-08 4,94E-08 -1,64E-07
SQP SQP 576,3 0 83,9 0 12,6 31,2 24,9 -22,6
PM = Potenzielles Auftreten von Krankheiten aufgrund von Feinstaubemissionen; IR = Potenzielle Wirkung durch Exposition des Menschen mit U235;
ETP-fw = Potenzielle Toxizitätsvergleichseinheit für Ökosysteme; HTP-c = Potenzielle Toxizitätsvergleichseinheit für den Menschen (kanzerogene
Wirkung); HTP-nc = Potenzielle Toxizitätsvergleichseinheit für den Menschen (nicht kanzerogene Wirkung); SQP = Potenzieller Bodenqualitätsindex
Für alle GWP-Indikatoren (globales Erwärmungspotenzial) in A1–A3 werden die Nettowerte deklariert. Der Abfallstatus der
(abfallbasierten) Brennstoffe wurde nachgewiesen. Die Bruttoemissionen (d. h. einschließlich CO aus der Verbrennung von Abfällen)
2
betragen:
235,2 kg CO -Äq/m3 (GWP-total)
2
223,1 kg CO -Äq/m3 (GWP-fossil)
2
12,0 kg CO -Äq/m3 (GWP-biogenic),
2
wobei diese Werte die entsprechenden Summen aus den Nettowerten und den Emissionen aus der Verbrennung nachgewiesener
Abfälle darstellen.
Einschränkungshinweis
1 – gilt für den Indikator „Potenzielle Wirkung durch Exposition des Menschen
mit U235“.
Diese
Wirkungskategorie behandelt hauptsächlich die mögliche Wirkung einer
ionisierenden Strahlung geringer Dosis auf die menschliche Gesundheit im
Kernbrennstoffkreislauf. Sie berücksichtigt weder Auswirkungen, die auf
mögliche nukleare Unfälle und berufsbedingte Exposition zurückzuführen sind,
noch auf die Entsorgung radioaktiver Abfälle in unterirdischen Anlagen. Die
potenzielle vom Boden, von Radon und von einigen Baustoffen ausgehende ionisierende
Strahlung wird ebenfalls nicht von diesem Indikator gemessen.
11 Umwelt-Produktdeklaration - Bauer Spezialtiefbau GmbH - Mixed-in-Place (MIP) Baustoff der Klasse 520-600
Einschränkungshinweis
2 – gilt für die Indikatoren: „Potenzial für die Verknappung abiotischer
Ressourcen - nicht fossile Ressourcen“, „Potenzial für die Verknappung
abiotischer Ressourcen - fossile Brennstoffe“, „Wasser-Entzugspotenzial
(Benutzer)“, „Potenzielle Toxizitätsvergleichseinheit für Ökosysteme“,
„Potenzielle Toxizitätsvergleichseinheit für den Menschen - kanzerogene
Wirkung“, „Potenzielle Toxizitätsvergleichseinheit für den Menschen - nicht
kanzerogene Wirkung“, „Potenzieller Bodenqualitätsindex".
Die
Ergebnisse dieses Umweltwirkungsindikators müssen mit Bedacht angewendet
werden, da die Unsicher-heiten bei diesen Ergebnissen hoch sind oder da es mit
dem Indikator nur begrenzte Erfahrungen gibt.
6. LCA: Interpretation
Das folgende Diagramm gibt die wichtigsten Einfluss-faktoren
auf das Treibhauspotenzial (Module A1–A3) an:
Ressourceneinsatzes (Module A1–A3) um bis zu 20 %
überschritten werden
bis zu
Die Bandbreite der bei der Durchschnittbildung erfassten MIP-
Baustoffe
• MIP-Baustoffen, bei denen die
reicht von
in Abschnitt 5 ausgewiesenen Parameter der
Umweltaus-wirkungen und des
• MIP-Baustoffen, bei denen die Ressourceneinsatzes (Module A1–A3) um bis zu 20 %
in Abschnitt 5 ausgewiesenen Parameter der unterschritten werden.
Umweltaus-wirkungen und des
12 Umwelt-Produktdeklaration - Bauer Spezialtiefbau GmbH - Mixed-in-Place (MIP) Baustoff der Klasse 520-600
7. Nachweise
Grundsätzlich gilt, dass sämtliche Aussagen mit Messdaten zu die Prüfung der Auslaugung an Baustoffen werden u. a. die
belegen sind (Vorlage der entsprechenden Prüfzeugnisse). Prüfverfahren CEN/TS
Dabei müssen die Nachweismethode und die Testbedingungen 16637-2 (mono-lithische Prüfkörper) sowie CEN/TS 16637-3
gemeinsam mit den Ergebnissen deklariert werden. (durch-strömbare
Baustoffe, z. B. Gesteinskörnungen) ein-gesetzt. Für die
Bei nicht nachweisbaren Substanzen ist die Nachweisgrenze meisten Ausgangssstoffe
der Messung in der Deklaration mit anzugeben. von MIP-Baustoffen und Anwendungsbereiche sind keine
Prüfungen erforderlich (z.
Interpretierende Aussagen wie „… frei von …“ oder „… sind B. für natürliche Gesteins-körnungen oder Zemente nach EN
völlig unbedenklich …“ sind nicht zulässig. 197-1).
Wird ein Nachweis nicht erbracht, ist dies unter dem Titel des
gemäß PCR Teil B geforderten Nachweises zu begründen.
Für
Falls für den Anwendungsbereich relevant oder aufgrund der MIP-Baustoffe, die Betonzusatzmittel enthalten, kann es in den
Materialzusammensetzung im Produkt ableitbar, wird relevanten
empfohlen, weitere geeignete Nachweise zu erbringen. Anwendungsbereichen Anforderungen an die Auslaugung
geben. Sofern die Baustoffe
7.1 Radioaktivität nicht durch harmonisierte Normen erfasst sind, wird die
Messung des Nuklidgehalts in Bq/kg für Ra-226, Th-232, K-40. Erfüllung der
In Deutschland existieren derzeit keine gesetzlich festgelegten Anforderung im Rahmen der bauaufsichtlichen Zulassung der
Grenzwerte zur Beurteilung der Radioaktivität von Baustoffen. Materialien geprüft.
Die Beurteilung kann erfolgen nach: 7.3 VOC-Emissionen[Für Produkte die im Innenraum
- Dokument der EU-Kommission 'Radiation Protection 112' angewendet werden.
- OENORM 5200 Prüfverfahren nach AgBB-Schema unter Angabe von
- Nordic Countries' Recommendation 2000. Messstelle, Datum und Ergebnisangabe als Wertebereich.
7.2 Auslaugung Folgendes muss mindestens deklariert werden:
Für
8. Literaturhinweise
Normen
DIN 4102-1
CEN/TS 16637-2
DIN CEN/TS 16637-2:2014-11; DIN SPEC 18046-2:2014-11, DIN 4102-1:1998-05, Brandverhalten von Baustoffen und
Bauprodukte - Bewertung der Bauteilen
Freisetzung von gefährlichen Stoffen - Teil 2: Horizontale Teil 1: Baustoffe; Begriffe, Anforderungen und Prüfungen.
dynamische
Oberflächenauslaugprüfung; Deutsche Fassung
CEN/TS 16637-2:2014. EN
197-1
DIN EN
197-1:2011-11, Zement - Teil 1: Zusammen-setzung,
CEN/TS 16637-3 Anforderungen und
Konformitätskriterien von Normalzement.
DIN CEN/TS 16637-3:2016-12; DIN SPEC 18046-3:2016-12, EN 12390-3
Bauprodukte - Bewertung der DIN EN 12390-3:2019-10, Prüfung von Festbeton - Teil 3:
Freisetzung von gefährlichen Stoffen - Teil 3: Horizontale Druckfestigkeit von Probekörpern.
Perkolationsprüfung im Aufwärtsstrom; Deutsche Fassung
CEN/TS 16637-3:2016.
DIN 4093 EN 13501-1
DIN 4093:2015-11, Bemessung von verfestigten Bodenkörpern DIN EN
- Hergestellt mit Düsenstrahl-, Deep-Mixing- oder Injektions- 13501-1:2010, Klassifizierung von Bau-produkten und Bauarten
Verfahren. zu ihrem
Brandverhalten - Teil 1: Klassifizierung mit den Ergebnissen
aus den
Prüfungen zum Brandverhalten von Bauprodukten.
13 Umwelt-Produktdeklaration - Bauer Spezialtiefbau GmbH - Mixed-in-Place (MIP) Baustoff der Klasse 520-600
Dezem-ber 2001 (BGBl. I S. 3379), die zuletzt durch Artikel 2
der Verordnung vom
17.7.2017 (BGBL. S. 2644) geändert worden ist.
EN 15804
DepV2009
Deponieverordnung -
Verordnung über Deponien und Langzeitlager, Berlin:
DIN EN 15804:2022-03, Nachhaltigkeit Bundesministerium der Justiz
von Bauwerken - Umweltproduktdeklarationen - Grundregeln und für Verbraucherschutz.
für die
Produktkategorie Bauprodukte; Deutsche Fassung EN
15804:2012+A2:2019 + AC:2021.
DWA
Merkblatt DWA-M 512-1, Februar 2012. Dichtungs-systeme im
Wasserbau. Teil: 1:
Erdbauwerke. Deutsche Vereinigung für
Wasserwirtschaft, Abwasser und Abfall e. V. (DWA) (Hrsg.).
EN 16757
DIN EN 16757:2017-10, Nachhaltigkeit von
Bau-werken - Umweltproduktdeklarationen - Produkt-
kategorieregeln für „Eckpunktepapier Bayern“
Beton und Betonelemente.
Anforderungen an die Verfüllung von Gruben und Brüchen
ISO 14025 sowie Tagebauen in der
Fassung vom 15.07.2021.
DIN EN ISO 14025:2011-10, Umweltkennzeichnungen
und -deklarationen - Typ III Umweltdeklarationen - Grundsätze
und Verfahren LAGA-Boden
(ISO 14025:2006); Deutsche und Englische Fassung EN ISO
14025:2011.
Mitteilungen der Ländergemeinschaft
(LAGA) M20, Anforderungen an die stoffliche Verwertung von
mineralischen
ISO 15686-8 Reststoffen/Abfällen – Technische Regeln – Stand 6. November
ISO 15686-8:2008-06, Hochbau und Bauwerke - Planung der 2003.
Lebensdauer - Teil 8: Referenznutzungs-dauer und
Bestimmung der Nutzungsdauer.
ISO 17892-7
ISO 17892-7:2017-11, Geotechnische Erkundung und
Untersuchung - Laborversuche an Bodenproben - Teil 7:
Einaxialer Druckversuch.
REACH
Verordnung (EG) Nr.
1907/2006 des Europäischen Parlaments und des Rates vom
18. Dezember 2006
zur Registrierung, Bewertung, Zulassung und Beschränkung
chemischer Stoffe
Gesetze, Vorschriften und Verordnungen (REACH), zur Schaffung einer Europäischen Agentur für
chemische Stoffe, zur
Änderung der Richtlinie 1999/45/EG und zur Aufhebung der
Verordnung (EWG)
Nr. 793/93 des Rates, der Verordnung (EG) Nr. 1488/94 der
AVV Kommission, der
Richtlinie 76/769/EWG des Rates sowie der Richtlinien
91/155/EWG,
93/67/EWG, 93/105/EG und 2000/21/EG der Kommission.
Verordnung über das
Europäische Abfallverzeichnis: Abfallverzeichnis-Verordnung
(AVV) vom 10.
14 Umwelt-Produktdeklaration - Bauer Spezialtiefbau GmbH - Mixed-in-Place (MIP) Baustoff der Klasse 520-600
EPD-IZB-20180102-IBG1-DE
VwVWS • Umwelt-Produktdeklaration Beton der
Druckfestigkeitsklasse C 35/45,
EPD-IZB-20180098-IBG1-DE
• Umwelt-Produktdeklaration Beton der
Verwaltungsvorschrift wassergefährdende Druckfestigkeitsklasse C 45/55,
Stoffe vom 17.05.1999 (BAnz. Nr. 98a vom 29.05.1999), EPD-IZB-20180099-IBG1-DE
geändert durch • Umwelt-Produktdeklaration Beton der
Verwaltungsvorschrift vom 27.07.2005 (BAnz. Nr. 142a vom Druckfestigkeitsklasse C 50/60,
30.07.2005). EPD-IZB-20180100-IBG1-DE
IBU 2021
IBU (2021): Allgemeine Programmanleitung des Institut Bauen
und Umwelt e.V. (IBU). Version 2.0, Institut Bauen und Umwelt
e.V., Berlin.
Weitere Quellen
PCR Teil A
aBG Produktkategorie-Regeln für gebäudebezogene Produkte und
Dienstleistungen. Teil A: Rechenregeln für die Ökobilanz und
Anforderungen an den Projektbericht nach EN 15804+A2:2021
(v1.2). Berlin: Institut Bauen und Umwelt e.V. (Hrsg.), 2021-09.
Allgemeine
Bauartengenehmigung „BAUER Mixed-In-Place (MIP)“ Z-34.26- PCR Zement
200, Deutsches
Institut für Bautechnik, Berlin. Produktkategorie-Regeln für gebäudebezogene Produkte und
Dienstleistungen. Teil B: Anforderungen an die EPD für Zement,
DAfStb1 Version 1.7. Berlin: Institut Bauen und Umwelt e.V. (Hrsg.),
2022-05.
www.ibu-epd.com
Erläuterung des
Deutschen Ausschusses für Stahlbeton e.V. (DAfStb) zum
aktuellen Regelungs-stand Umwelt1
der Umweltverträglichkeit von Beton (Dezember 2010).
GaBi ts
Rheinberger, Ulrike, Dirk Bunke, and Outi Ilvonen. 2007.
Unbedenkliche Bauprodukte für Umwelt und Gesundheit: Wie
viel Prüfaufwand ist
Software und Datenbank notwendig zur Umsetzung der EG-Bauproduktenrichtlinie?
zur Ökobilanzierung, Version 10.6.1.35, Sphera Solutions Dessau: Umweltbundesamt.
GmbH. http://d-nb.info/990406695/34.
EPDs
EPDs (Deklarationsinhaber:
InformationsZentrum Beton GmbH)
ZEM
• Umwelt-Produktdeklaration Beton der
ZementTaschenbuch. Verein Deutscher Zementwerke
Druckfestigkeitsklasse C 20/25,
e.V. (2008)
EPD-IZB-20180097-IBG1-DE
Die in der Umwelt-Produktdeklaration referenzierte Literatur ist
• Umwelt-Produktdeklaration Beton der
ausgehend von folgenden Quellenangaben vollständig zu
Druckfestigkeitsklasse C 25/30,
zitieren. In der EPD bereits vollständig zitierte Normen und
EPD-IZB-20180101-IBG1-DE
Normen zu den Nachweisen bzw. technischen Eigenschaften
• Umwelt-Produktdeklaration Beton der
müssen hier nicht aufgeführt werden.
Druckfestigkeitsklasse C 30/37,
15 Umwelt-Produktdeklaration - Bauer Spezialtiefbau GmbH - Mixed-in-Place (MIP) Baustoff der Klasse 520-600
Herausgeber
Institut Bauen und Umwelt e.V. +49 (0)30 3087748- 0
Hegelplatz 1 info@ibu-epd.com
10117 Berlin www.ibu-epd.com
Deutschland
Programmhalter
Institut Bauen und Umwelt e.V. +49 (0)30 3087748- 0
Hegelplatz 1 info@ibu-epd.com
10117 Berlin www.ibu-epd.com
Deutschland
Ersteller der Ökobilanz
VDZ Technology gGmbH 0211- 45 78 0
Toulouser Allee 71 info@vdz-online.de
40476 Düsseldorf www.vdz-online.de
Deutschland
Inhaber der Deklaration
BAUER Spezialtiefbau GmbH +49 8252 97-0
BAUER-Straße 1 BST@bauer.de
86529 Schrobenhausen www.bauer.de/bst
Deutschland
16 Umwelt-Produktdeklaration - Bauer Spezialtiefbau GmbH - Mixed-in-Place (MIP) Baustoff der Klasse 520-600
