UMWELT-PRODUKTDEKLARATION
nach ISO 14025 und EN 15804+A2
Deklarationsinhaber Sager AG
Herausgeber Institut Bauen und Umwelt e.V. (IBU)
Programmhalter Institut Bauen und Umwelt e.V. (IBU)
Deklarationsnummer EPD-SAR-20230219-CBA1-DE
Ausstellungsdatum 11.09.2023
Gültig bis 10.09.2028
SAGEX expandiertes Polystyrol
Sager AG
www.ibu-epd.com | https://epd-online.com
Allgemeine Angaben
Sager AG SAGEX expandiertes Polystyrol
Programmhalter Inhaber der Deklaration
IBU – Institut Bauen und Umwelt e.V. Sager AG
Hegelplatz 1 Dornhügelstrasse 10
10117 Berlin 5724 Dürrenäsch
Deutschland Schweiz
Deklarationsnummer Deklariertes Produkt/deklarierte Einheit
EPD­SAR­20230219­CBA1­DE 1 m3 SAGEX expandiertes Polystyrol:
• SAGEX EPS
• SAGEX NERO
Die Angaben pro kg können einfach auf die eingesetzte Menge eines
spezifischen Produktes als Dichte x Dicke hochgerechnet werden.
Diese Deklaration basiert auf den Produktkategorien-Regeln: Gültigkeitsbereich:
Dämmstoffe aus Schaumkunststoffen, 08.03.2023 Die Deklaration bezieht sich auf SAGEX expandiertes Polystyrol, das am
(PCR geprüft und zugelassen durch den unabhängigen Standort der Sager AG in Dürrenäsch/CH hergestellt wird.
Sachverständigenrat (SVR)) Der Inhaber der Deklaration haftet für die zugrundeliegenden Angaben und
Nachweise; eine Haftung des IBU in Bezug auf Herstellerinformationen,
Ökobilanzdaten und Nachweise ist ausgeschlossen.
Ausstellungsdatum
Die EPD wurde nach den Vorgaben der EN 15804+A2 erstellt. Im
11.09.2023
Folgenden wird die Norm vereinfacht als EN 15804 bezeichnet.
Verifizierung
Gültig bis
10.09.2028 Die Europäische Norm EN 15804 dient als Kern­PCR
Unabhängige Verifizierung der Deklaration und Angaben gemäß ISO
14025:2011
intern X extern
Dipl.­Ing. Hans Peters
(Vorstandsvorsitzender des Instituts Bauen und Umwelt e.V.)
Florian Pronold Angela Schindler,
(Geschäftsführer des Instituts Bauen und Umwelt e.V.) Unabhängige/­r Verifizierer/­in
1 Umwelt­Produktdeklaration ­ Sager AG ­ SAGEX expandiertes Polystyrol
Produkt
Leistungswerte der Produkte entsprechend den
Produktbeschreibung/Produktdefinition Leistungserklärungen in Bezug auf deren wesentliche
SAGEX expandiertes Polystyrol (EPS) ist ein organischer Merkmale gemäß DIN EN
Dämmstoff, dessen wesentlicher Bestandteil mit Pentan 13163:2012+A1:2015, Wärmedämmstoffe für Gebäude –
expandiertes Polystyrol ist. Nach dem Schäumen besteht der Werkmäßig hergestellte Produkte aus expandiertem
Dämmstoff zu 98 % aus Luft. Polystyrol (EPS) – Spezifikation.
SAGEX expandiertes Polystyrol wird in einer Vielzahl von
Produkten in verschiedenen Ausführungen für unterschiedliche Grundstoffe/Hilfsstoffe
Anwendungen produziert. SAGEX expandiertes Polystyrol kann SAGEX expandiertes Polystyrol besteht im Wesentlichen aus
beschichtet werden mit: expandiertem Polystyrol, minimalen Restmengen Pentan und
im Falle der Produktlinie "nero" zu ca. 6% aus Graphit.
• HDPE­Folie (High­Density Polyethylen),
• Alu­PE­Folie,
Als Flammschutzmittel wird Polymer­FR eingesetzt, ein
• Alu­Ankergewebe,
bromiertes vergleichsweise langkettiges, schweres Molekül.
• PE­Beschichtung,
• PE­Beschichtung mit Ankergewebe .
1) Das Produkt/Erzeugnis/mindestens ein Teilerzeugnis enthält
Für das Inverkehrbringen des Produkts in der EU/EFTA (mit
Stoffe der ECHA Kandidatenliste der für eine Zulassung in
Ausnahme der Schweiz) gilt die Verordnung (EU) Nr.
Frage kommenden besonders besorgniserregenden Stoffe (en:
305/2011(CPR). Das Produkt benötigt eine Leistungserklärung
Substances of Very High Concern – SVHC) (Datum
unter Berücksichtigung der DIN EN 13163:2012+A1:2015,
10.03.2023) oberhalb von 0,1 Massen­%: nein
Wärmedämmstoffe für Gebäude ­­ Werkmäßig hergestellte
Produkte aus expandiertem Polystyrol (EPS) ­ Spezifikation,
2) Das Produkt/Erzeugnis/mindestens ein Teilerzeugnis enthält
und die CEKennzeichnung.
weitere krebserregende (C, für cancer), mutagene (M) oder
reproduktionstoxische (R) CMR­Stoffe der Kategorie 1A oder
Anwendung 1B, die nicht auf der ECHA Kandidatenliste stehen, oberhalb
SAGEX expandiertes Polystyrol kann in einer Vielzahl von von 0,1 Massen­% in mindestens einem Teilerzeugnis: nein
Anwendungen zur Wärme­ und Kältedämmung eingesetzt
werden, so z. B. als: 3) Dem vorliegenden Bauprodukt wurden Biozidprodukte
zugesetzt oder es wurde mit Biozidprodukten behandelt (es
• Wärme­ und Kältedämmung für Dach, Wand und
handelt sich damit um eine behandelte Ware im Sinne der
Boden,
Biozidprodukteverordnung (EU) Nr. 528/2012): nein
• Wärmedämmbahnen auf Rollen für rationelles Verlegen
auf Beton, Referenz-Nutzungsdauer
• Sickerplatten, Eine Referenznutzungsdauer nach ISO 15686 kann aufgrund
• Rohblöcke für vielseitige Anwendungen im Straßenbau der unterschiedlichen Einsatzgebiete von SAGEX
und in der Landschaftsgestaltung, expandiertem Polystyrol nicht deklariert werden.
• Gewichtsverminderung bei der Wiederherstellung des Die Nutzungsdauer von SAGEX expandiertem Polystyrol liegt
Terrains, in der Größenordnung der Nutzungsdauer des jeweiligen
• Füllstoff, Bauteils bzw. Gebäudes.
• Warenträger.
Technische Daten
Bautechnische Daten
Bezeichnung Wert Einheit
Rohdichte 13 ­ 35 kg/m3
Druckfestigkeit nach EN 826 0,07 ­ 0,19 N/mm2
Elastizitätsmodul nach EN 826 3 ­ 10 N/mm2
Kriechverhalten bzw.
0,012 ­ 0,033 N/mm2
Dauerdruckfestigkeit nach EN 1606
0,033 bis
Wärmeleitfähigkeit λD (weiss)
0,038 W/mK
Wärmeleitfähigkeit λD (nero) 0,030 W/mK
Brandkennziffer BKZ E
LCA: Rechenregeln
Die Werte für SAGEX 'nero' bzw. 'weiss' unterliegen einer
Deklarierte Einheit Schwankungsbreite. So variieren die Werte für Sagex 'weiss'
Deklarierte Einheit die Module A1­A3 um ­12 % bis +7% um die Werte für Sagex
'nero', für die Module A1­C4 schwanken sie um – 10 % bis – 7
Bezeichnung Wert Einheit
% um die Werte von SAGEX 'nero'. Da namentlich das GWP
Deklarierte Einheit 1 m3 für SAGEX 'nero' höher liegt als für SAGEX 'weiss', werden in
Rohdichte 20 kg/m3 der EPD die Werte für SAGEX 'nero' deklariert.
2 Umwelt­Produktdeklaration ­ Sager AG ­ SAGEX expandiertes Polystyrol
MVA mit in Europa üblichem R1­Wert > 0,6 energetisch
Systemgrenze verwertet werden. Die dabei rückgewonnene Energie wird in
Typ der EPD: von der Wiege bis zum Werkstor mit Optionen, Modul D exportiert.
das heißt, Module C1–C4 und Modul D (A1–A3, C, D und
zusätzliche Module) Folglich werden in Modul C4 keine Umweltwirkungen
ausgewiesen.
Die Module A1-A3 umfassen sämtliche Stoff­ und
Energieflüsse, die für die Herstellung von SAGEX EPS benötigt Modul D umfasst die Gutschriften aus der Produktion von
werden. Für die Primärrohstoffe und weitere Einsatzmittel Strom und Wärme, die bei der energetischen Verwertung der
(ohne Sekundärmaterial) beginnt die Systembe­trachtung bei Verpackungsabfälle aus dem Einbau und dem Produkt im End­
der Entnahme der Rohstoffe aus der Natur und umfasst of­Life erzeugt werden.
sämtliche Prozesse der Aufbe­reitung, Herstellung von
Halbfertigkaten und Transporten inkl. der Gewinnung und Langzeitemissionen > 100 Jahre werden in der Auswertung der
Nutzung der be­nötigten Energieträger. Wirkungsabschätzung nicht berücksichtigt.
Es wird kein Sekundärmaterial, Sekundärbrennstoffe oder
externe Abfälle in der Produktion eingesetzt.
Geographische Repräsentativität
Modul A4 umfasst den Transport auf die Baustelle. Land oder Region, in dem/r das deklarierte Produktsystem
hergestellt und ggf. genutzt sowie am Lebensende behandelt
Modul A5 umfasst die Verbrennung der wird: Schweiz
Transportverpackungen in einer Kehrichtverbrennungsanlage,
wobei die rückgewonnene Energie in Modul D exportiert wird.
Vergleichbarkeit
Zusätzlich werden in Anlehnung an EN 16783 2% Verschnitt
angenommen, womit eine entsprechende Produktionsmenge Grundsätzlich ist eine Gegenüberstellung oder die Bewertung
inkl. Verpackung und Transport auf die Baustelle sowie ihre von EPD­Daten nur möglich, wenn alle zu vergleichenden
Entsorgung (Verschnitt und dessen Verpackung) in Modul A5 Datensätze nach EN 15804 erstellt wurden und der
mitbilanziert werden. Gebäudekontext bzw. die produktspezifischen
Leistungsmerkmale berücksichtigt werden.
Der Dämmstoff wird ohne relevanten Energieaufwand und ohne Für das EPS­Granulat wurden aktualisierte Daten von
nennenswerte Partikelemissionen rückgebaut. In Modul C1 PlasticsEurope verwendet, die für das Jahr 2019 repräsentativ
werden daher keine Umweltwirkungen ausgewiesen. sind und im Jahr 2022 erhoben wurden (PlasticsEurope 2022).
Als Datenbank für die weiteren Hintergrunddaten wurden
Modul C2 umfasst den Transport der rückgebauten Dämmung ausschliesslich die Datensätze aus UVEK
in eine Müllerverbrennungsanlage (MVA). Ökobilanzdatenbestand DQRv2:2022 2 (KBOB et al. 2022),
einer nachgetragenen Version von ecoinvent v2., verwendet.
Modul C3 umfasst das Szenario, dass 100 % des EPS in einer
LCA: Szenarien und weitere technische Informationen
Die Transportaufwendungen wurden skaliert, um die effektive
Charakteristische Produkteigenschaften biogener Auslastung des LKWs zu berücksichtigen: die im Datensatz
Kohlenstoff angenommene Auslastung beträgt 9512 kg/Ladung. Die
Beladung mit SAGEX für die Auslieferung in der Schweiz liegt
Informationen zur Beschreibung des biogenen bei einer Dichte von 20 kg/m³ bei 2747 kg/Ladung.
Kohlenstoffgehalts am Werkstor
Bezeichnung WertEinheit Einbau ins Gebäude (A5)
Biogener Kohlenstoff im Produkt ­ kg C Bezeichnung Wert Einheit
Biogener Kohlenstoff in der zugehörigen Materialverlust 0,4 kg
3,33 kg C
Verpackung
Ende des Lebenswegs (C1–C4)
Bezeichnung Wert Einheit
Getrennt gesammelt Abfalltyp Abfalltyp 20 kg
Transport zur Baustelle (A4)
Zur Energierückgewinnung 20 kg
Bezeichnung Wert Einheit
Transport Distanz 100 km
Rohdichte der transportierten Produkte 20 kg/m3
3 Umwelt­Produktdeklaration ­ Sager AG ­ SAGEX expandiertes Polystyrol
LCA: Ergebnisse
ANGABE DER SYSTEMGRENZEN (X = IN ÖKOBILANZ ENTHALTEN; ND = MODUL ODER INDIKATOR NICHT DEKLARIERT;
MNR = MODUL NICHT RELEVANT)
Gutschriften
Stadium der
und Lasten
Produktionsstadium Errichtung Nutzungsstadium Entsorgungsstadium
außerhalb der
des Bauwerks
Systemgrenze
g n u g ro s re v ffo ts h o R tro p s n a rT g n u lle ts re H m o v tro p s n a rT m u z re lle ts re Htro s g n u d n e w re V e g a tn o M g n u d n e w n A /g n u z tu N g n u tla h d n a ts n I ru ta ra p e R z ta s rE g n u re u e n rE rü f z ta s n ie e ig re n E n e b ie rte B s a ds e d u ä b e G s e d rü f z ta s n ie re s s a W n e b ie rte B s a ds e d u ä b e G s e d s s irb A /u a b k c ü R tro p s n a rT g n u ld n a h e b lla fb A g n u g itie s e B ,­s g n u d n e w re v re d e iW ­s g n u n n iw e g k c ü R re d ola iz n e to p g n ilc y c e R
A1 A2 A3 A4 A5 B1 B2 B3 B4 B5 B6 B7 C1 C2 C3 C4 D
X X X X X MND MND MNR MNR MNR MND MND X X X X X
ERGEBNISSE DER ÖKOBILANZ – UMWELTAUSWIRKUNGEN nach EN 15804+A2: 1 m³ SAGEX expandiertes Polystyrol (20
kg/m³)
Indikator Einheit A1-A3 A4 A5 C1 C2 C3 C4 D
GWP­total kg CO 2­Äq. 5,46E+01 8,33E­01 2,48E+01 0 3,61E­02 6,42E+01 0 ­2,78E+01
GWP­fossil kg CO 2­Äq. 7,49E+01 8,3E­01 4,44E+00 0 3,6E­02 6,42E+01 0 ­2,78E+01
GWP­biogenic kg CO 2­Äq. ­2,04E+01 0 2,04E+01 0 0 0 0 0
GWP­luluc kg CO 2­Äq. 3,23E­02 3,23E­03 4,48E­04 0 1,4E­04 2,41E­04 0 ­7,48E­03
ODP kg CFC11­Äq. 1,91E­06 2,37E­08 5,72E­08 0 1,03E­09 6,29E­08 0 ­3,61E­06
AP mol H+­Äq. 1,3E­01 2,85E­03 6,32E­03 0 1,23E­04 7,74E­03 0 ­6,01E­02
EP­freshwater kg P­Äq. 1,42E+02 1,27E+01 5,45E+00 0 5,52E­01 5,14E+01 0 ­1,31E+02
EP­marine kg N­Äq. 3,25E­02 8,52E­04 1,11E­03 0 3,69E­05 3,71E­03 0 ­9,02E­03
EP­terrestrial mol N­Äq. 2,69E­01 1,82E­05 4,1E­05 0 7,9E­07 1,03E­05 0 ­1,08E­03
kg NMVOC­
POCP 2,28E­01 3,5E­03 7,5E­03 0 1,52E­04 9,81E­03 0 ­4,35E­02
Äq.
ADPE kg Sb­Äq. 4,09E­05 2,17E­06 8,74E­07 0 9,4E­08 6,94E­07 0 ­1,38E­05
ADPF MJ 2,02E+03 1,17E+01 4,03E+01 0 5,07E­01 7,6E+00 0 ­6,46E+02
m3 Welt­Äq.
WDP 1,08E+03 4,7E+01 2,82E+01 0 2,03E+00 3,21E+01 0 ­2,49E+03
entzogen
GWP = Globales Erwärmungspotenzial; ODP = Abbaupotenzial der stratosphärischen Ozonschicht; AP = Versauerungspotenzial von Boden und
Wasser; EP = Eutrophierungspotenzial; POCP = Bildungspotenzial für troposphärisches Ozon; ADPE = Potenzial für die Verknappung von abiotischen
Ressourcen – nicht fossile Ressourcen (ADP – Stoffe); ADPF = Potenzial für die Verknappung abiotischer Ressourcen – fossile Brennstoffe (ADP –
fossile Energieträger); WDP = Wasser­Entzugspotenzial (Benutzer)
ERGEBNISSE DER ÖKOBILANZ – INDIKATOREN ZUR BESCHREIBUNG DES RESSOURCENEINSATZES nach EN 15804+A2: 1
m³ SAGEX expandiertes Polystyrol (20 kg/m³)
Indikator Einheit A1-A3 A4 A5 C1 C2 C3 C4 D
PERE MJ 6,58E+01 5,48E­01 1,1E+02 0 2,37E­02 1,62E­01 0 ­2,25E+01
PERM MJ 1,08E+02 0 ­1,08E+02 0 0 0 0 0
PERT MJ 1,73E+02 5,48E­01 2,52E+00 0 2,37E­02 1,62E­01 0 ­2,25E+01
PENRE MJ 1,24E+03 1,21E+01 5,05E+01 0 5,25E­01 8,08E+02 0 ­7,03E+02
PENRM MJ 8,08E+02 0 ­8,4E+00 0 0 ­8E+02 0 0
PENRT MJ 2,05E+03 1,21E+01 4,21E+01 0 5,25E­01 8,17E+00 0 ­7,03E+02
SM kg 0 0 0 0 0 0 0 0
RSF MJ 0 0 0 0 0 0 0 0
NRSF MJ 0 0 0 0 0 0 0 0
FW m3 3,86E­01 5,25E­03 7,29E­02 0 2,28E­04 1,55E­02 0 ­3,87E­01
PERE = Erneuerbare Primärenergie als Energieträger; PERM = Erneuerbare Primärenergie zur stofflichen Nutzung; PERT = Total erneuerbare
Primärenergie; PENRE = Nicht­erneuerbare Primärenergie als Energieträger; PENRM = Nicht­erneuerbare Primärenergie zur stofflichen Nutzung;
PENRT = Total nicht erneuerbare Primärenergie; SM = Einsatz von Sekundärstoffen; RSF = Erneuerbare Sekundärbrennstoffe; NRSF = Nicht­
erneuerbare Sekundärbrennstoffe; FW = Nettoeinsatz von Süßwasserressourcen
ERGEBNISSE DER ÖKOBILANZ –ABFALLKATEGORIEN UND OUTPUTFLÜSSE nach EN 15804+A2:
1 m³ SAGEX expandiertes Polystyrol (20 kg/m³)
Indikator Einheit A1-A3 A4 A5 C1 C2 C3 C4 D
HWD kg 4,47E­04 1,41E­05 1,13E­05 0 6,09E­07 2,14E­05 0 ­6,08E­04
NHWD kg 2,25E+00 1,23E­01 1E­01 0 5,34E­03 9,39E­01 0 ­4,83E­01
RWD kg 1,25E­02 1,46E­05 3,28E­05 0 6,33E­07 7,99E­06 0 ­5,91E­03
CRU kg 0 0 0 0 0 0 0 0
MFR kg 0 0 0 0 0 0 0 0
MER kg 0 0 0 0 0 0 0 0
EEE MJ 0 0 2,28E+01 0 0 1,15E+02 0 0
4 Umwelt­Produktdeklaration ­ Sager AG ­ SAGEX expandiertes Polystyrol
EET MJ 0 0 3,26E+01 0 0 2,14E+02 0 0
HWD = Gefährlicher Abfall zur Deponie; NHWD = Entsorgter nicht gefährlicher Abfall; RWD = Entsorgter radioaktiver Abfall; CRU = Komponenten für
die Wiederverwendung; MFR = Stoffe zum Recycling; MER = Stoffe für die Energierückgewinnung; EEE = Exportierte Energie – elektrisch; EET =
Exportierte Energie – thermisch
ERGEBNISSE DER ÖKOBILANZ – zusätzliche Wirkungskategorien nach EN 15804+A2-optional:
1 m³ SAGEX expandiertes Polystyrol (20 kg/m³)
Indikator Einheit A1-A3 A4 A5 C1 C2 C3 C4 D
PM Krankheitsfälle 1,05E­06 5,75E­08 5,79E­08 0 2,49E­09 2,14E+02 0 ­1,3E­07
IR kBq U235­Äq. 3,88E+00 2,34E­02 4,84E­02 0 1,01E­03 1,24E­02 0 ­8,63E+00
ETP­fw CTUe 7,78E+03 1,27E+01 5,45E+00 0 5,52E­01 5,14E+01 0 ­1,31E+02
HTP­c CTUh 2,34E­08 2,78E­10 4,64E­10 0 1,2E­11 3,95E­09 0 ­2,63E­09
HTP­nc CTUh 9,92E­07 1,29E­08 1,09E­08 0 5,59E­10 1,46E­07 0 ­7,21E­08
SQP SQP 7,66E+02 ­1,82E+00 1,43E+01 0 ­7,89E­02 6,04E­01 0 ­5,36E+00
PM = Potenzielles Auftreten von Krankheiten aufgrund von Feinstaubemissionen; IR = Potenzielle Wirkung durch Exposition des Menschen mit U235;
ETP­fw = Potenzielle Toxizitätsvergleichseinheit für Ökosysteme; HTP­c = Potenzielle Toxizitätsvergleichseinheit für den Menschen (kanzerogene
Wirkung); HTP­nc = Potenzielle Toxizitätsvergleichseinheit für den Menschen (nicht kanzerogene Wirkung); SQP = Potenzieller Bodenqualitätsindex
Einschränkungshinweis 1 – gilt für den Indikator „Potenzielle Wirkung durch Exposition des Menschen mit U235“.
Diese Wirkungskategorie behandelt hauptsächlich die mögliche Wirkung einer ionisierenden Strahlung geringer Dosis auf die
menschliche Gesundheit im Kernbrennstoffkreislauf. Sie berücksichtigt weder Auswirkungen, die auf mögliche nukleare Unfälle und
berufsbedingte Exposition zurückzuführen sind, noch auf die Entsorgung radioaktiver Abfälle in unterirdischen Anlagen. Die potenzielle
vom Boden, von Radon und von einigen Baustoffen ausgehende ionisierende Strahlung wird eben­falls nicht von diesem Indikator
gemessen.
Einschränkungshinweis 2 – gilt für die Indikatoren: „Potenzial für die Verknappung abiotischer Ressourcen ­ nicht fossile Ressourcen“,
„Potenzial für die Verknappung abiotischer Ressourcen ­ fossile Brennstoffe“, „Wasser­Entzugspotenzial (Benutzer)“, „Potenzielle
Toxizitätsvergleichseinheit für Ökosysteme“, „Potenzielle Toxizitätsvergleichseinheit für den Menschen ­ kanzerogene Wirkung“,
„Potenzielle Toxizitätsvergleichseinheit für den Menschen ­ nicht kanzerogene Wirkung“, „Potenzieller Bodenqualitätsindex".
Die Ergebnisse dieses Umweltwirkungsindikators müssen mit Bedacht angewendet werden, da die Unsicherheiten bei diesen
Ergebnissen hoch sind oder da es mit dem Indikator nur begrenzte Erfahrungen gibt.
Literaturhinweise
Normen und Gesetze an der Verwendungsstelle hergestellte Wärmedämmstoffe zur
Erstellung von Umweltproduktdeklarationen; Deutsche Fassung
ISO 9001 EN 16783:2017
SN EN ISO 9001:2015­09, Qualitätsmanagementsysteme ­
Anforderungen Weitere Referenzen
EN 13163 ECHA-Kandidatenliste
DIN EN 13163:2012+A1:2015, Wärmedämmstoffe für Die Kandidatenliste der für eine Zulassung in Frage
Gebäude ­ Werkmäßig hergestellte Produkte aus expandiertem kommenden besonders besorgniserregenden Substanzen,
Polystyrol (EPS) ­ Spezifikation European Chemicals Agency, Helsinki. Verfügbar unter:
https://echa.europa.eu/nl/­/four­newsubstances­added­to­the
ISO 14044 candidate­list.
SN EN ISO 14044:2006­10, Umweltmanagement – Ökobilanz –
Anforde­rungen und Anleitungen IBU PCR Teil A (2022)
Institut Bauen und Umwelt e.V. (2022) (Hrsg.):
ISO 14025 Produktkategorie­Regeln für gebäudebezogene Produkte und
SN EN ISO 14025:2007­10, Umweltkennzeichnungen und ­ Dienstleistungen. Teil A: Rechenregeln für die Ökobilanz und
deklaratio­nen – Typ III Umweltdeklarationen – Grundsätze und Anforderungen an den Projektbericht, Version 2.2. Institut
Verfahren Bauen & Umwelt e.V., Berlin.
ISO 14001 IBU PCR: Dämmstoffe aus Schaumkunststoffen (2023)
SN EN ISO 14001:2015­11, Umweltmanagementsysteme ­ Institut Bauen und Umwelt e.V. (2023) 8(Hrsg.): PCR
Anforderungen mit Anleitung zur Anwendung (ISO Anleitungstexte für gebäudebezogene Produkte und
14001:2015); Deutsche und Englische Fassung EN ISO Dienstleistungen. Teil B: Anforderungen an die EPD für
14001:2015. Dämmstoffe aus Schaumkunststoff, Version 2023­04. Institut
Bauen & Umwelt e.V., Berlin.
SN EN 15804+A2
SN EN 15804+A2:2022­03, Nachhaltigkeit von Bauwerken ­ KBOB et al. 2022
Umweltproduktdeklarationen ­ Grundregeln für die KBOB, eco­bau und IPB (2022): UVEK Ökobilanzdatenbestand
Produktkategorie Bauprodukte; Deutsche Fassung EN DQRv2:2022; Grundlage für die KBOB Empfehlung
15804:2012+A2:2019 + AC:2021. 2009/1:2022: Ökobilanzdaten im Baubereich.
Koordinationskonferenz der Bau­ und Liegenschaftsor­gane der
EN 16783 öffentlichen Bauherren c/o BBL Bundesamt für Bauten und Lo
SN EN 16783:2018­03, Wärmedämmstoffe – gistik, Bern.
Produktkategorieregeln (PCR) für werkmäßig hergestellte und
5 Umwelt­Produktdeklaration ­ Sager AG ­ SAGEX expandiertes Polystyrol
PlasticsEurope 2022 Biozidverordnung
PlasticsEurope (2022): Eco­profile of grey and white VERORDNUNG (EU) Nr. 528/2012 DES EUROPÄISCHEN
Expandable Polystyrene (EPS). PlasticsEurope, November PARLAMENTS UND DES RATES vom 22. Mai 2012 über die
2022. Bereitstellung auf dem Markt und die Verwendung von
Biozidprodukten.
Verordnung (EU) Nr. 305/2011 (CPR)
VERORDNUNG (EU) Nr. 305/2011 DES EUROPÄISCHEN VERORDNUNG (EU) Nr. 1179/2012
PARLAMENTS UND DES RATES vom 9. März 2011 zur VERORDNUNG (EU) Nr. 1179/2012 DER KOMMISSION vom
Festlegung harmonisierter Bedingungen für die Vermarktung 10. Dezember 2012 mit Kriterien zur Festlegung, wann
von Bauprodukten und zur Aufhebung der Richtlinie bestimmte Arten von Bruchglas gemäß der Richtlinie
89/106/EWG des Rates. 2008/98/EG des Europäischen Parlaments und des Rates nicht
mehr als Abfall anzusehen sind.
6 Umwelt­Produktdeklaration ­ Sager AG ­ SAGEX expandiertes Polystyrol
Herausgeber
Institut Bauen und Umwelt e.V. +49 (0)30 3087748­ 0
Hegelplatz 1 info@ibu­epd.com
10117 Berlin www.ibu­epd.com
Deutschland
Programmhalter
Institut Bauen und Umwelt e.V. +49 (0)30 3087748­ 0
Hegelplatz 1 info@ibu­epd.com
10117 Berlin www.ibu­epd.com
Deutschland
Ersteller der Ökobilanz
Dr. Frank Werner ­ Umwelt & Entwicklung + 41 (0)44 241 39 06
Kammelenbergstrasse 30 frank@frankwerner.ch
9011 St. Gallen http://www.frankwerner.ch/
Schweiz
Inhaber der Deklaration
Sager AG +41 62 767 87 87
Dornhügelstrasse 10 info@sager.ch
5724 Dürrenäsch www.sager.ch
Schweiz
7 Umwelt­Produktdeklaration ­ Sager AG ­ SAGEX expandiertes Polystyrol
