UMWELT-PRODUKTDEKLARATION
nach ISO 14025 und EN 15804+A2
Deklarationsinhaber Bundesverband der Gipsindustrie e.V.
Herausgeber Institut Bauen und Umwelt e.V. (IBU)
Programmhalter Institut Bauen und Umwelt e.V. (IBU)
Deklarationsnummer EPD-BVG-20220090-IAG1-DE
Ausstellungsdatum 04.04.2022
Gültig bis 03.04.2027
GIPSFASERPLATTE NACH DIN EN 15283-2 ODER ETA
Bundesverband der Gipsindustrie e.V.
www.ibu-epd.com | https://epd-online.com
1. Allgemeine Angaben
Bundesverband der Gipsindustrie e.V. GIPSFASERPLATTE
NACH DIN EN 15283-2 ODER ETA
Programmhalter Inhaber der Deklaration
IBU – Institut Bauen und Umwelt e.V. Bundesverband der Gipsindustrie e.V.
Panoramastr. 1 Kochstraße 6-7
10178 Berlin 10969 Berlin
Deutschland
Deklarationsnummer Deklariertes Produkt/deklarierte Einheit
EPD-BVG-20220090-IAG1-DE Gipsfaserplatte nach /DIN EN 15283-2/ oder ETA
/Bauproduktenverordnung/
1m2 (15 kg)
Diese Deklaration basiert auf den Produktkategorien- Gültigkeitsbereich:
Regeln: Die EPD gilt für die Mitgliedsunternehmen des
Gipsplatten, 01.2019 Bundesverbandes der Gipsindustrie e.V. gemäß
(PCR geprüft und zugelassen durch den unabhängigen aktueller Herstellerliste
Sachverständigenrat (SVR)) https://www.gips.de/fileadmin/user_upload/Herstellerlis
ten_Ansprechpartner_EPDs/Herstellerlisten_fuer_EPD
Ausstellungsdatum s_-_Gipsfaserplattenhersteller.pdf für die in
04.04.2022 Deutschland hergestellten Produkte. Die Ökobilanz
berücksichtigt spezifische Informationen der Hersteller
und der Zulieferer von Komponenten für den
Gültig bis
Gesamtlebenszyklus.
03.04.2027
Der Inhaber der Deklaration haftet für die
zugrundeliegenden Angaben und Nachweise; eine
Haftung des IBU in Bezug auf Herstellerinformationen,
Ökobilanzdaten und Nachweise ist ausgeschlossen.
Die EPD wurde nach den Vorgaben der EN 15804+A2
erstellt. Im Folgenden wird die Norm vereinfacht als EN 15804
bezeichnet.
Verifizierung
Die Europäische Norm EN 15804 dient als Kern-PCR
Unabhängige Verifizierung der Deklaration und
Angaben gemäß ISO 14025:2011
Dipl. Ing. Hans Peters intern x extern
(Vorstandsvorsitzender des Instituts Bauen und Umwelt e.V.)
Dr. Alexander Röder Dr.-Ing. Wolfram Trinius,
(Geschäftsführer Instituts Bauen und Umwelt e.V.) Unabhängige/-r Verifizierer/-in
2. Produkt
2.1 Produktbeschreibung/Produktdefinition und die CE-Kennzeichnung. Für die Verwendung
Die Deklaration umfasst 12,5 mm dicke gelten die jeweiligen nationalen Bestimmungen.
Gipsfaserplatten mit einem Flächengewicht von 15
kg/m2. 2.2 Anwendung
Die Verwendung der Gipsfaserplatten erfolgt im
Für das Inverkehrbringen des Produkts in der trockenen Innenausbau, z.B. als Metallständerwand,
EU/EFTA (mit Ausnahme der Schweiz) gilt die Holzständerwand, Deckenbekleidung, Boden-
Verordnung (EU) Nr. 305/2011(CPR). Das Produkt Trockenestrich oder Hohlraumboden /
benötigt eine Leistungserklärung unter Flächenhohlboden. Der Einsatz kann in öffentlichen,
Berücksichtigung der DIN EN 15283-2:2009-12 privaten oder gewerblich genutzten Gebäuden
Faserverstärkte Gipsplatten - Begriffe, Anforderungen erfolgen.
und Prüfverfahren - Teil 2: Gipsfaserplatten; Deutsche
Fassung EN 15283-2:2008+A1:2009 und die CE- 2.3 Technische Daten
Kennzeichnung. Für die Verwendung gelten die Technische Daten sind den Informationen der
jeweiligen nationalen Bestimmungen. Hersteller zu entnehmen. Aufgrund der ständigen
Fortschreibung technischer Normen oder Zulassungen
Alternativ benötigt das Produkt eine erfolgt keine Aufführung im Rahmen der Umwelt-
Leistungserklärung unter Berücksichtigung einer ETA Produktdeklaration.
2 Umwelt-Produktdeklaration Bundesverband der Gipsindustrie e.V. – Gipsfaserplatte nach DIN EN 15283-2 oder ETA/Tool
Angaben zu wesentlichen Anforderungen können dem eine behandelte Ware im Sinne der
CE-Zeichen und/oder der Leistungserklärung Biozidprodukteverordnung (EU) Nr. 528/2012): nein.
entnommen werden /Bauproduktenverordnung/. 2.6 Herstellung
Der Herstellungsprozess umfasst die in Abbildung 1
Bei den Herstellern können aktuelle technische gezeigten Schritte,
Informationen abgefragt werden:
https://www.gips.de/fileadmin/user_upload/Herstellerlis
ten_Ansprechpartner_EPDs/Herstellerlisten_fuer_EPD
s_-_Gipsfaserplattenhersteller.pdf
Leistungswerte des Produkts entsprechend der
Leistungserklärung in Bezug auf dessen wesentliche
Merkmale gemäß DIN EN 15283-2:2009-12
Faserverstärkte Gipsplatten - Begriffe, Anforderungen
und Prüfverfahren - Teil 2: Gipsfaserplatten; Deutsche
Fassung EN 15283-2:2008+A1:2009 .
Alternativ entsprechen Leistungswerte des Produkts
der Leistungserklärung in Bezug auf dessen
wesentliche Merkmale gemäß ETA.
2.4 Lieferzustand
Gipsfaserplatten können in unterschiedlichen
Abmessungen geliefert werden, die sowohl
Regelmaße als auch individuelle Anforderungen
berücksichtigen können.
Abbildung 1: Fertigungsprozess von Gipsfaserplatten
Regelmaße sind: aus /Gips-Datenbuch/
Dicke: 10 – 42 mm (abhängig vom
Produktionsverfahren) Die herstellenden Unternehmen verfügen über ein
Breite: 1.000 – 1.260 mm Qualitätsmanagementsystem und sind nach /DIN EN
Länge: 1.500 – 3.100 mm ISO 9001/ zertifiziert.
Zuschnitte sind bis zu 2.540 x 6.080 mm abweichend 2.7 Umwelt und Gesundheit während der
von den Regelmaßen möglich. Herstellung
Die Herstellung von Gipsfaserplatten erfolgt in
2.5 Grundstoffe/Hilfsstoffe emissionsschutzrechtlich genehmigten Anlagen nach
Gipsfaserplatten bestehen aus Gips und recycelten den Vorgaben des Bundes-Immissionsschutzgesetzes.
Papierfasern. Diese beiden Rohstoffe werden Die Werke verfügen über ein Energiemanagement-
gemischt und nach Zugabe von Wasser, ohne weitere system nach /DIN EN ISO 50001/. Ab einer
Bindemittel, zu Platten geformt und getrocknet. Durch kumulierten Feuerungswärmeleistung von > 20 MW
das Wasser bindet der Gips ab, durchdringt und sind Gipswerke dem Emissionshandel unterstellt.
umhüllt die Fasern. Das bewirkt die hohe Stabilität und
Nichtbrennbarkeit von Gipsfaserplatten. 2.8 Produktverarbeitung/Installation
Die Verarbeitung der Produkte erfolgt nach den
Aufgrund der Materialzusammensetzung sind die einschlägigen Merkblättern des Bundesverbandes der
Platten sowohl universell als auch als Bau- und Gipsindustrie e.V. und der Hersteller.
Feuerschutzplatte in häuslichen Feuchträumen
einsetzbar. Beim Zuschneiden, Sägen oder Schleifen der
Gipsprodukte ist der Arbeitsplatzgrenzwert von 6
Gipsfaserplatten enthalten keine mg/m3 alveolengängiger Staub (A-Staub) für
gesundheitsgefährdenden Stoffe. Das Fehlen von Calciumsulfat als Schichtmittelwert einzuhalten;
Leimen schließt Geruchsbelästigung aus. gemäß /TRGS 900/ „Arbeitsplatzgrenzwerte“.
Angabe zu SVHC, CMR-Stoffen Kat. 1A oder 1B
und Bioziden: 2.9 Verpackung
Das Produkt enthält Stoffe der ECHA-Liste der Gipsfaserplatten werden palettiert und nicht verpackt
für eine Zulassung in Frage kommenden besonders angeliefert. Die verwendeten Holzpaletten gibt es als
besorgniserregenden Stoffe (en: Substances of Very Mehrweg- oder Einwegpaletten.
High Concern – SVHC) (Datum 16.04.2021) oberhalb
von 0,1 Massen-% /ECHA2021/: nein. 2.10 Nutzungszustand
Das Produkt enthält weitere CMR-Stoffe der Die Nutzungsdauer der hier betrachteten
Kategorie 1A oder 1B, die nicht auf der Kandidatenliste Gipsfaserplatten ist im Regelfall als Innenkonstruktion
stehen, oberhalb von 0,1 Massen-% in mindestens für die gesamte Lebensdauer des Gebäudes
einem Teilerzeugnis: nein. vorgesehen.
Dem vorliegenden Bauprodukt wurden Biozidprodukte Eine Beanspruchung von außen erfolgt nicht.
zugesetzt oder es wurde mit Biozidprodukten
behandelt (es handelt sich damit um
3 Umwelt-Produktdeklaration Bundesverband der Gipsindustrie e.V. – Gipsfaserplatte nach DIN EN 15283-2 oder ETA/Tool
2.11 Umwelt und Gesundheit während der Merkblatt beim Bundesverband der Gipsindustrie e.V.
Nutzung verfügbar /Merkblatt Überflutung/.
Während der Nutzungsphase erfolgt keine Freisetzung
von gefährlichen Stoffen oberhalb der Mechanische Zerstörung
Grenzwerte des Prüfschemas der /AgBB/. Mechanische Beschädigungen können grundsätzlich
Gipsfaserplatten wurden vom Institut für Bauphysik aufgrund der Reparaturfreundlichkeit der
untersucht /Scherer IBP/. Gipsfaserplatten mit Fugenspachtel
Das Untersuchungsergebnis zeigt, dass von den ausgeglichen werden, ohne dass die
Gipsfaserplatten keinerlei Beeinträchtigungen des Funktionsfähigkeit beeinträchtigt wird.
Innenraumes ausgehen. Gipsfaserplatten können bei größeren
Beschädigungen problemlos gegen neue
2.12 Referenz-Nutzungsdauer Platten ausgetauscht werden.
Die Referenz-Nutzungsdauern sind von den jeweiligen
Anwendungen abhängig. 2.14 Nachnutzungsphase
Nach der Tabelle „Nutzungsdauern von Bauteilen für Recycling
Lebenszyklusanalysen nach dem Bewertungssystem Nach der Gewerbeabfallverordnung sind Gipsabfälle
Nachhaltiges Bauen (BNB)“ des BBSR, Stand einem Recycling zuzuführen. Der dort gewonnene
22.02.2017, beträgt diese beispielsweise für Recyclinggips kann nach der Behandlung der Platten
Wände gemäß Code-Nummer 342.411 „Nichttragende in speziell für Gipsabfälle vorgesehenen
Innenwände – Ständersysteme“ > 50 Jahre /BBSR Recyclinganlagen nach Zerkleinerung und Abtrennung
Nutzungsdauer/. der Papierfasern dem Herstellungsprozess neuer
Platten
Einflüsse auf die Alterung bei Anwendung nach den zugeführt werden.
Regeln der Technik bestehen nicht. Alternativ kann der wiedergewonnene Gips in anderen
für Gips geeigneten Bereichen eingesetzt werden
2.13 Außergewöhnliche Einwirkungen (Abbinderegler für Zement, Landwirtschaft,
Düngemittelproduktion).
Brand Die Recyclinganlagen für Gipsabfälle sorgen auch für
Gipsfaserplatten die Magnetabscheidung noch enthaltener Schrauben
werden gemäß EN 13501-1 hinsichtlich oder Nägel.
ihres Brandverhaltens in der Regel als A2-s1, d0
(s1 = kein Rauch, d0 = kein brennendes Abfallen/ 2.15 Entsorgung
Abtropfen) klassifiziert. Die Entsorgung erfolgt nach dem /Abfallschlüssel/:
Nach DIN 4102-4 gehören sie zur Baustoffklasse A2
„nicht brennbar“. 17 08 02 Baustoffe auf Gipsbasis mit Ausnahme
derjenigen, die unter 17 08 01 fallen
Wasser Baustoffe auf Gipsbasis halten die
Alle Gipsprodukte sind, sofern nicht vom Hersteller Ablagerungsbedingungen ab Deponieklasse 1 der
ausdrücklich für diesen Zweck vorgesehen, vor /Deponieverordnung/ für den Fall der Beseitigung ein.
andauernder Durchfeuchtung zu schützen.
Für die Beseitigung von durch Überflutung 2.16 Weitere Informationen
entstandenen Schäden an Bauteilen aus Gips ist ein www.gips.de
3. LCA: Rechenregeln
3.1 Deklarierte Einheit Die Module A1–A3 (Produktionsstadium) enthalten die
Rohstoffproduktion unter Berücksichtigung deutscher
Randbedingungen und deren Transporte, die
Deklarierte Einheit Energiebereitstellung (Strom-Mix Deutschland) sowie
Bezeichnung Wert Einheit Herstellungsprozesse, die für die Produktion
Deklarierte Einheit 1 m2 sämtlicher Komponenten für das Erzeugnis
Gipsfaserplatte erforderlich sind. Da im Allgemeinen
Die Ergebnisse beziehen sich auf eine repräsentative die Gipsfaserplatten auf Mehrwegpaletten mit
Rezeptur gültig für die Mitglieder des Bundesverband Ladungssicherungsbändern zur Baustelle transportiert
der Gipsindustrie e.V. mit einer Produktion in werden ist keine Verpackung berücksichtigt.
Deutschland, die mehrere Dicken und
Flächengewichte umfasst, die von der statistischen Modul A4 enthält den Transport zur Baustelle.
Meldung auf das durchschnittliche Plattengewicht einer
12,5 mm Gipsfaserplatte hochgerechnet wurden. Modul A5 umfasst den Einbau auf der Baustelle. Eine
Entsorgung etwaiger Verpackung ist hier nicht
erforderlich (unverpacktes Produkt auf
3.2 Systemgrenze Mehrwegpaletten).
Typ der EPD gemäß /EN 15804/ von der Wiege bis
zum Werkstor mit Modul C1 deklariert den manuellen Rückbau.
- Optionen (A4–A5),
- Module C1–C4 und Modul C2 enthält den Transport zum Ort der
- Modul D Entsorgung.
(A1–A3 + C + D und zusätzliche Module: A4 und A5).
Modul C3 umfasst das Zerkleinern und Aufbereiten der
4 Umwelt-Produktdeklaration Bundesverband der Gipsindustrie e.V. – Gipsfaserplatte nach DIN EN 15283-2 oder ETA/Tool
Gipsfaserplatten.
Modul C4 wird in der Regel nicht betrachtet, da die 3.6 Datenqualität
Gewerbeabfallverordnung eine Zuführung von Die Datenqualität der Sachbilanzinventare wird
Gipsabfällen zum Recycling vorsieht. In der bewertet anhand ihrer Präzision (gemessen,
vorliegenden Ökobilanz wird zusätzlich ein berechnet, Literaturwerte oder geschätzt),
Deponierungsszenario berechnet, um Vollständigkeit (z.B. nicht berichtete Emissionen),
Legalausnahmen der Gewerbeabfallverordnung mit Konsistenz (Grad der Einheitlichkeit der angewandten
abzudecken. Methoden) und Repräsentativität (geographisch,
zeitlich, technologisch).
Modul D enthält potenzielle Gutschriften des Um diesen Aspekten gerecht zu werden und somit
Gipsrecyclings. zuverlässige Ergebnisse sicherzustellen, wurden
Industriedaten aus erster Hand zusammen mit
konsistenten Hintergrunddaten aus den /GaBi/ 2021-
3.3 Abschätzungen und Annahmen Datenbanken verwendet.
Für die Modellierung der Szenarien im Lebenszyklus
wurden in den entsprechenden Modulen
Annäherungen und Abschätzungen für die Prozesse 3.7 Betrachtungszeitraum
und Materialien getroffen. Die Erfassung der Vordergrunddaten bezieht sich auf
Für Modul C1 wird ein verlustfreier (100 %) manueller das Jahr 2020.
Ausbau mit handgeführten Werkzeugen angenommen.
In der Berechnung des End-of-Life sind keine Verluste 3.8 Allokation
(z. B. Sammelverluste) beim Rückbau berücksichtigt. Die verwendeten Allokationsverfahren in
Die gesamte hergestellte Menge wird innerhalb des Hintergrunddaten (Materialien und Energie), die aus
Recyclings aufbereitet (Szenario 1). In einem weiteren den /GaBi/-Datenbanken stammen, sind online unter
Szenario erfolgt die Deklaration eines http://www.gabi-software.com dokumentiert.
Deponierungsszenario (Szenario 2). Alle verwendeten Verbrennungsprozesse werden
durch Teilstrombetrachtungen der jeweiligen
3.4 Abschneideregeln Materialien abgebildet.
In Übereinstimmung mit der Zieldefinition wurden alle Für alle Abfallverbrennungsanlagen wird ein R1-Faktor
relevanten Input- und Output-Flüsse, die im von größer 0,6 angenommen.
Zusammenhang mit dem betrachteten Produkt Umweltlasten aus Verbrennungsprozessen im
auftreten, identifiziert und quantifiziert. Errichtungs-, Nutzungs- und Entsorgungsstadium
In der Ökobilanz werden somit alle verfügbaren Daten werden dem Modul zugeordnet, in dem sie entstehen.
aus dem Produktionsprozess berücksichtigt, d. h. alle Potenzielle Nutzen aus diesen Prozessen werden dem
verwendeten Rohstoffe, die verwendete Modul D zugeordnet.
Wärmeenergie und der Stromverbrauch. Die aus der Energiesubstitution resultierenden
Damit werden auch Material- und Energieflüsse potenziellen Gutschriften erfolgen über deutsche
berücksichtigt, die weniger als 1 % der Masse oder Durchschnittsdaten für elektrische Energie und
Energie beitragen. Die Vorgabe, dass höchstens 5 % thermische Energie aus Erdgas.
des Energie- und Masseneinsatzes vernachlässigt
werden dürfen, wird damit eingehalten. 3.9 Vergleichbarkeit
Grundsätzlich ist eine Gegenüberstellung oder die
3.5 Hintergrunddaten Bewertung von EPD-Daten nur möglich, wenn alle zu
Die verwendeten Datensätze stammen aus /GaBi/- vergleichenden Datensätze nach EN 15804 erstellt
Datenbanken. wurden und der Gebäudekontext bzw. die
Die zugrundeliegende Hintergrunddatenbank basiert produktspezifischen Leistungsmerkmale berücksichtigt
auf der Version /GaBi/ 2021, Service Pack 40/CUP werden.
2020.1. Die /GaBi/-Datenbank liefert die
Lebenszyklusinventardaten für Roh- und Die verwendete Hintergrunddatenbank ist /GaBi/ ts
Prozessmaterialien, Transporte und Energie. (SP40).
4. LCA: Szenarien und weitere technische Informationen
Charakteristische Produkteigenschaften Technischen Informationen über die Anwendung sind
Biogener Kohlenstoff die Grundlage für die Entwicklung von spezifischen
Der Anteil an biogenem Kohlenstoff resultiert aus den Szenarien im Kontext einer Gebäudebewertung.
Papierfasern der Gipsfaserplatte. Dabei wird von
einem
Kohlenstoffgehalt von ca. 0,43 kg pro kg Papierfaser Transport zu Baustelle (A4)
ausgegangen. Bezeichnung Wert Einheit
Transport Distanz 100 km
Informationen zur Beschreibung des biogenen Auslastung (einschließlich
60 %
Kohlenstoffgehalts am Werkstor Leerfahrten)
Bezeichnung Wert Einheit
Biogener Kohlenstoff im Produkt 0,52 kg C Einbau ins Gebäude (A5)
Der Einbau ins Gebäude umfasst den Stromverbrauch
zum Verschrauben bzw. Nageln der Gipsfaserplatten.
Die dafür notwendigen Metalle sind nicht Teil der
Betrachtung.
5 Umwelt-Produktdeklaration Bundesverband der Gipsindustrie e.V. – Gipsfaserplatte nach DIN EN 15283-2 oder ETA/Tool
Bezeichnung Wert Einheit
Stromverbrauch 0,00375 kWh
Ende des Lebenswegs (C1-C4)
Die Gipsfaserplatten werden manuell ausgebaut und
per LKW zu einer Recyclinganlage (Szenario 1) bzw.
zur Deponierung (Szenario 2) transportiert. Modul C2
wird jeweils mit 50km berechnet.
Bezeichnung Wert Einheit
Zum Recycling (Szenario 1) 15 kg
Zur Deponierung (Szenario 2) 15 kg
Wiederverwendungs- Rückgewinnungs- und
Recyclingpotential (D), relevante Szenarioangaben
Modul D enthält potenzielle Gutschriften für die
Substitution von Naturgips aus dem Recyclingprozess
(Modul C3).
6 Umwelt-Produktdeklaration Bundesverband der Gipsindustrie e.V. – Gipsfaserplatte nach DIN EN 15283-2 oder ETA/Tool
5. LCA: Ergebnisse
Die folgende Tabelle zeigt die Ökobilanzergebnisse für den Lebenszyklus von 1m² Gipsfaserplatten. Anzumerken
ist, dass im Entsorgungsstadium für die Gipsfaserplatten 2 Szenarien berechnet werden, die nach dem für beide
Szenarien gleichen Rückbau (C1) beginnen und sich durch unterschiedliche Aufwendungen bei der Entsorgung
unterscheiden:
Szenario 1 beinhaltet die Annahme eines 100%-igen Recyclingszenarios mit den Schritten C2, C3/1 und D/1. In
diesem Szenario erfolgt keine Deponierung, deswegen gibt es keine Beiträge zu Indikatoren in C4/1
(Beseitigung), die mit Null in der nachfolgenden Tabelle aufgeführt werden.
Szenario 2 beinhaltet die vollständige Beseitigung auf einer Deponie mit den Schritten C2 und C4/2. Für eine
Deponierung ist keine Abfallbehandlung erforderlich, deswegen ist das Modul C3/2 bei allen Indikatoren mit Null
versehen und in der nachfolgenden Tabelle so aufgeführt. Ebenso erfolgen keine Gutschriften im Modul D/2,
welches deshalb ebenfalls mit Null dargestellt wird.
Wichtiger Hinweis:
EP-freshwater: Dieser Indikator wurde in Übereinstimmung mit dem Charakterisierungsmodell (EUTREND-
Modell, Struijs et al., 2009b, wie in ReCiPe umgesetzt; http://eplca.jrc.ec.europa.eu/LCDN/developerEF.xhtml) als
„kg P-Äq.“ berechnet.
ANGABE DER SYSTEMGRENZEN (X = IN ÖKOBILANZ ENTHALTEN; ND = MODUL ODER INDIKATOR
NICHT DEKLARIERT; MNR = MODUL NICHT RELEVANT)
Stadium der Gutschriften
Produktionsstadiu Errichtung und Lasten
Nutzungsstadium Entsorgungsstadium
m des außerhalb der
Bauwerks Systemgrenze
7 Umwelt-Produktdeklaration Bundesverband der Gipsindustrie e.V. – Gipsfaserplatte nach DIN EN 15283-2 oder ETA/Tool
gnugrosrevffotshoR
tropsnarT gnulletsreH
mov
tropsnarT
muz
relletsreH
trosgnudnewreV
egatnoM
gnudnewnA/gnuztuN gnutlahdnatsnI
rutarapeR ztasrE gnureuenrE
sad rüf
ztasnieeigrenE
sed
nebierteB seduäbeG
sad rüf
ztasnieressaW
sed
nebierteB seduäbeG
ssirbA/uabkcüR
tropsnarT
gnuldnahebllafbA
gnugitieseB
,-sgnudnewrevredeiW -sgnunniwegkcüR
redo
laiznetopgnilcyceR
A1 A2 A3 A4 A5 B1 B2 B3 B4 B5 B6 B7 C1 C2 C3 C4 D
X X X X X ND ND MNR MNR MNR ND ND X X X X X
ERGEBNISSE DER ÖKOBILANZ – UMWELTAUSWIRKUNGEN nach EN 15804+A2: 1 m2 = 15 kg
Gipsfaserplatte
Kernindikator Einheit A1-A3 A4 A5 C1 C2 C3/1 C3/2 C4/1 C4/2 D/1 D/2
GWP-total [kg CO2-Äq.] 4,03E+0 1,38E-1 1,52E-3 0,00E+0 9,43E-2 2,23E+0 0,00E+0 0,00E+0 2,18E+0 -3,87E-2 0,00E+0
GWP-fossil [kg CO2-Äq.] 5,88E+0 1,32E-1 1,51E-3 0,00E+0 9,02E-2 2,23E+0 0,00E+0 0,00E+0 2,18E+0 -3,86E-2 0,00E+0
GWP-biogenic [kg CO2-Äq.] -1,86E+0 6,07E-3 5,03E-6 0,00E+0 4,15E-3 9,33E-2 0,00E+0 0,00E+0 9,24E-2 1,43E-4 0,00E+0
GWP-luluc [kg CO2-Äq.] 1,03E-2 3,12E-6 2,19E-6 0,00E+0 2,14E-6 3,94E-4 0,00E+0 0,00E+0 6,55E-4 -2,81E-4 0,00E+0
ODP [kg CFC11-Äq.] 1,66E-11 1,39E-17 3,32E-17 0,00E+0 9,47E-18 5,98E-15 0,00E+0 0,00E+0 8,43E-16 -7,45E-17 0,00E+0
AP [mol H+-Äq.] 7,15E-3 1,24E-4 3,33E-6 0,00E+0 8,46E-5 6,00E-4 0,00E+0 0,00E+0 1,63E-3 -1,43E-4 0,00E+0
EP-freshwater [kg P-Äq.] 2,97E-5 2,81E-8 4,03E-9 0,00E+0 1,92E-8 7,26E-7 0,00E+0 0,00E+0 3,91E-7 -1,32E-7 0,00E+0
EP-marine [kg N-Äq.] 2,46E-3 3,75E-5 7,40E-7 0,00E+0 2,56E-5 1,33E-4 0,00E+0 0,00E+0 4,20E-4 -5,97E-5 0,00E+0
EP-terrestrial [mol N-Äq.] 2,55E-2 4,20E-4 7,78E-6 0,00E+0 2,87E-4 1,40E-3 0,00E+0 0,00E+0 4,62E-3 -6,80E-4 0,00E+0
POCP [kg NMVOC-Äq.] 6,29E-3 1,10E-4 2,03E-6 0,00E+0 7,50E-5 3,65E-4 0,00E+0 0,00E+0 1,27E-3 -1,52E-4 0,00E+0
ADPE [kg Sb-Äq.] 1,34E-6 3,94E-9 4,37E-10 0,00E+0 2,69E-9 7,86E-8 0,00E+0 0,00E+0 2,04E-8 -3,75E-9 0,00E+0
ADPF [MJ] 8,20E+1 1,86E+0 2,65E-2 0,00E+0 1,27E+0 4,78E+0 0,00E+0 0,00E+0 2,98E+0 -5,31E-1 0,00E+0
[m³ Welt-Äq.
WDP 2,79E-1 2,57E-4 3,29E-4 0,00E+0 1,76E-4 5,92E-2 0,00E+0 0,00E+0 2,38E-2 -2,32E-3 0,00E+0
entzogen]
GWP = Globales Erwärmungspotenzial; ODP = Abbaupotenzial der stratosphärischen Ozonschicht; AP = Versauerungspotenzial von Boden und
Wasser; EP = Eutrophierungspotenzial; POCP = Bildungspotenzial für troposphärisches Ozon; ADPE = Potenzial für die Verknappung von
Legende
abiotischen Ressourcen – nicht fossile Ressourcen (ADP – Stoffe); ADPF = Potenzial für die Verknappung abiotischer Ressourcen – fossile
Brennstoffe (ADP – fossile Energieträger); WDP = Wasser-Entzugspotenzial (Benutzer)
ERGEBNISSE DER ÖKOBILANZ – INDIKATOREN ZUR BESCHREIBUNG DES RESSOURCENEINSATZES
nach EN 15804+A2: 1 m2 = 15 kg Gipsfaserplatte
Indikator Einheit A1-A3 A4 A5 C1 C2 C3/1 C3/2 C4/1 C4/2 D/1 D/2
PERE [MJ] 2,25E+1 5,87E-3 1,18E-2 0,00E+0 4,01E-3 1,89E+1 0,00E+0 0,00E+0 1,72E+1 -5,49E-2 0,00E+0
PERM [MJ] 1,68E+1 0,00E+0 0,00E+0 0,00E+0 0,00E+0 -1,68E+1 0,00E+0 0,00E+0 -1,68E+1 0,00E+0 0,00E+0
PERT [MJ] 3,93E+1 5,87E-3 1,18E-2 0,00E+0 4,01E-3 2,12E+0 0,00E+0 0,00E+0 3,91E-1 -5,49E-2 0,00E+0
PENRE [MJ] 8,21E+1 1,86E+0 2,65E-2 0,00E+0 1,27E+0 4,78E+0 0,00E+0 0,00E+0 2,99E+0 -5,33E-1 0,00E+0
PENRM [MJ] 0,00E+0 0,00E+0 0,00E+0 0,00E+0 0,00E+0 0,00E+0 0,00E+0 0,00E+0 0,00E+0 0,00E+0 0,00E+0
PENRT [MJ] 8,21E+1 1,86E+0 2,65E-2 0,00E+0 1,27E+0 4,78E+0 0,00E+0 0,00E+0 2,99E+0 -5,33E-1 0,00E+0
SM [kg] 8,80E+0 0,00E+0 0,00E+0 0,00E+0 0,00E+0 0,00E+0 0,00E+0 0,00E+0 0,00E+0 0,00E+0 0,00E+0
RSF [MJ] 0,00E+0 0,00E+0 0,00E+0 0,00E+0 0,00E+0 0,00E+0 0,00E+0 0,00E+0 0,00E+0 0,00E+0 0,00E+0
NRSF [MJ] 0,00E+0 0,00E+0 0,00E+0 0,00E+0 0,00E+0 0,00E+0 0,00E+0 0,00E+0 0,00E+0 0,00E+0 0,00E+0
FW [m³] 2,38E-2 1,05E-5 1,36E-5 0,00E+0 7,20E-6 2,45E-3 0,00E+0 0,00E+0 7,53E-4 -7,57E-5 0,00E+0
PERE = Erneuerbare Primärenergie als Energieträger; PERM = Erneuerbare Primärenergie zur stofflichen Nutzung; PERT = Total
erneuerbare Primärenergie; PENRE = Nicht-erneuerbare Primärenergie als Energieträger; PENRM = Nicht-erneuerbare Primärenergie
Legende
zur stofflichen Nutzung; PENRT = Total nicht erneuerbare Primärenergie; SM = Einsatz von Sekundärstoffen; RSF = Erneuerbare
Sekundärbrennstoffe; NRSF = Nicht-erneuerbare Sekundärbrennstoffe; FW = Nettoeinsatz von Süßwasserressourcen
ERGEBNISSE DER ÖKOBILANZ –ABFALLKATEGORIEN UND OUTPUTFLÜSSE nach EN 15804+A2:
1 m2 = 15 kg Gipsfaserplatte
Indikator Einheit A1-A3 A4 A5 C1 C2 C3/1 C3/2 C4/1 C4/2 D/1 D/2
HWD [kg] 4,43E-7 1,81E-10 1,10E-11 0,00E+0 1,24E-10 1,98E-9 0,00E+0 0,00E+0 4,55E-8 -2,69E-8 0,00E+0
NHWD [kg] 6,32E-2 1,90E-4 1,88E-5 0,00E+0 1,30E-4 3,39E-3 0,00E+0 0,00E+0 1,50E+1 -1,13E-4 0,00E+0
RWD [kg] 2,79E-3 2,00E-6 4,03E-6 0,00E+0 1,37E-6 7,25E-4 0,00E+0 0,00E+0 3,39E-5 -9,49E-6 0,00E+0
CRU [kg] 0,00E+0 0,00E+0 0,00E+0 0,00E+0 0,00E+0 0,00E+0 0,00E+0 0,00E+0 0,00E+0 0,00E+0 0,00E+0
MFR [kg] 0,00E+0 0,00E+0 0,00E+0 0,00E+0 0,00E+0 4,89E+0 0,00E+0 0,00E+0 0,00E+0 0,00E+0 0,00E+0
MER [kg] 0,00E+0 0,00E+0 0,00E+0 0,00E+0 0,00E+0 0,00E+0 0,00E+0 0,00E+0 0,00E+0 0,00E+0 0,00E+0
EEE [MJ] 0,00E+0 0,00E+0 0,00E+0 0,00E+0 0,00E+0 0,00E+0 0,00E+0 0,00E+0 0,00E+0 0,00E+0 0,00E+0
EET [MJ] 0,00E+0 0,00E+0 0,00E+0 0,00E+0 0,00E+0 0,00E+0 0,00E+0 0,00E+0 0,00E+0 0,00E+0 0,00E+0
HWD = Gefährlicher Abfall zur Deponie; NHWD = Entsorgter nicht gefährlicher Abfall; RWD = Entsorgter radioaktiver Abfall; CRU =
Legende Komponenten für die Wiederverwendung; MFR = Stoffe zum Recycling; MER = Stoffe für die Energierückgewinnung; EEE = Exportierte
Energie – elektrisch; EET = Exportierte Energie – thermisch
ERGEBNISSE DER ÖKOBILANZ – zusätzliche Wirkungskategorien nach EN 15804+A2-optional:
1 m2 = 15 kg Gipsfaserplatte
Indikator Einheit A1-A3 A4 A5 C1 C2 C3/1 C3/2 C4/1 C4/2 D/1 D/2
[Krankheitsf
PM 1,27E-7 6,71E-10 2,80E-11 0,00E+0 4,59E-10 5,03E-9 0,00E+0 0,00E+0 2,02E-8 -6,49E-8 0,00E+0
älle]
[kBq U235-
IRP 2,68E-1 2,86E-4 6,61E-4 0,00E+0 1,95E-4 1,19E-1 0,00E+0 0,00E+0 3,49E-3 -1,74E-3 0,00E+0
Äq.]
ETP-fw [CTUe] 1,93E+1 1,32E+0 1,14E-2 0,00E+0 9,02E-1 2,04E+0 0,00E+0 0,00E+0 1,71E+0 -3,74E-1 0,00E+0
HTP-c [CTUh] 8,96E-10 2,48E-11 3,14E-13 0,00E+0 1,70E-11 5,64E-11 0,00E+0 0,00E+0 2,53E-10 -8,09E-12 0,00E+0
HTP-nc [CTUh] 3,84E-8 1,06E-9 1,16E-11 0,00E+0 7,26E-10 2,08E-9 0,00E+0 0,00E+0 2,79E-8 -4,53E-10 0,00E+0
SQP [-] 2,69E+1 4,78E-3 8,45E-3 0,00E+0 3,27E-3 1,52E+0 0,00E+0 0,00E+0 6,22E-1 -1,67E-1 0,00E+0
PM = Potenzielles Auftreten von Krankheiten aufgrund von Feinstaubemissionen; IR = Potenzielle Wirkung durch Exposition des
Menschen mit U235; ETP-fw = Potenzielle Toxizitätsvergleichseinheit für Ökosysteme; HTP-c = Potenzielle Toxizitätsvergleichseinheit
Legende
für den Menschen (kanzerogene Wirkung); HTP-nc = Potenzielle Toxizitätsvergleichseinheit für den Menschen (nicht kanzerogene
Wirkung); SQP = Potenzieller Bodenqualitätsindex
Einschränkungshinweis 1 – gilt für den Indikator „Potenzielle Wirkung durch Exposition des Menschen mit U235“.
Diese Wirkungskategorie behandelt hauptsächlich die mögliche Wirkung einer ionisierenden Strahlung geringer
Dosis auf die menschliche Gesundheit im Kernbrennstoffkreislauf. Sie berücksichtigt weder Auswirkungen, die
auf mögliche nukleare Unfälle und berufsbedingte Exposition zurückzuführen sind, noch auf die Entsorgung
radioaktiver Abfälle in unterirdischen Anlagen. Die potenzielle vom Boden, von Radon und von einigen Baustoffen
ausgehende ionisierende Strahlung wird eben-falls nicht von diesem Indikator gemessen.
Einschränkungshinweis 2 – gilt für die Indikatoren: „Potenzial für die Verknappung abiotischer Ressourcen - nicht
fossile Ressourcen“, „Potenzial für die Verknappung abiotischer Ressourcen - fossile Brennstoffe“, „Wasser-
Entzugspotenzial (Benutzer)“, „Potenzielle Toxizitätsvergleichseinheit für Ökosysteme“, „Potenzielle
Toxizitätsvergleichseinheit für den Menschen - kanzerogene Wirkung“, „Potenzielle Toxizitätsvergleichseinheit für
den Menschen - nicht kanzerogene Wirkung“, „Potenzieller Bodenqualitätsindex".
Die Ergebnisse dieses Umweltwirkungsindikators müssen mit Bedacht angewendet werden, da die
Unsicherheiten bei diesen Ergebnissen hoch sind oder da es mit dem Indikator nur begrenzte Erfahrungen gibt.
6. LCA: Interpretation
Die Nebeneinanderstellung der deklarierten Module Transporte zur Baustelle (A4) und zum Recycling bzw.
zeigt, dass die Herstellungsphase (A1–A3) die zur Deponierung (C2) am Lebensende sind von
Ökobilanz dominiert. geringer Bedeutung.
Daneben spielen die Treibhausgasemissionen in In Modul D sind die potenziellen Gutschriften aus dem
Modul C3 eine Rolle. Recycling-Prozess sichtbar.
7. Nachweise
Schwermetallgehalte liegen deutlich unterhalb der
7.1 Auslaugung (Sulfat + Schwermetalle) Zuordnungskriterien der Deponieklasse I.
Das Produkt zeigt bei Analyse nach der
Deponieverordnung die für Gips typische Die sachgerechte Entsorgung ist anhand der
Sulfatkonzentration im Sättigungsbereich (ca. 1500 Parameter vorzunehmen, die u.a. von der Nutzung,
mg/l), weshalb eine Beseitigung erst ab der der Sortiertiefe beim Rückbau, der Sammlung -
Deponieklasse I möglich ist. getrennt oder gemeinsam mit anderen Bauabfällen -
Gips ist als Listenstoff in die WGK 1 (schwach und der Aufbereitung abhängen können und in der
wassergefährdend) eingestuft.
8 Umwelt-Produktdeklaration Bundesverband der Gipsindustrie e.V. – Gipsfaserplatte nach DIN EN 15283-2 oder ETA/Tool
Verantwortlichkeit des Abfallerzeugers zu bestimmen 7.3 VOC-Emissionen
sind. Die Anforderungen nach dem Prüfschema der
/AgBB/ werden hinsichtlich aller
. bestehenden Prüfpunkte erfüllt /Scherer IBP/:
7.2 Radioaktivität TVOC3 ≤ 10 mg/m3
Das Produkt kann mit Gesamtdosisbeiträgen deutlich Kanzerogene3 EU-Kat. 1 und 2 ≤ 0,01 mg/m3
unterhalb 0,3 mSv/a, bestimmt aus der TVOC28 < 1,0 mg/m3
Indexberechnung nach RP 112 und der SVOC28 ≤ 0,1 mg/m3
Radonkonzentration, uneingeschränkt verwendet Kanzerogene28 EU-Kat. 1 und 2 ≤ 0,001 mg/m3
werden /Bericht BfS/. Summe VOC28 ohne NIK ≤ 0,1 mg/m3
Summe VOC mit NIK R = Σ Ci/NIKi < 1
8. Literaturhinweise
Normen Weitere Literatur
/Abfallschlüssel/
/DIN 4102-4/ AVV - Abfallverzeichnis-Verordnung vom 10.
DIN 4102-4:2016-05 Dezember 2001 (BGBl. I S. 3379), die zuletzt durch
Brandverhalten von Baustoffen und Bauteilen - Teil 4: Artikel 1 der Verordnung vom 30. Juni 2020 (BGBl. I S.
Zusammenstellung und Anwendung klassifizierter 1533) geändert worden ist
Baustoffe, Bauteile und Sonderbauteile
/AgBB/
AgBB - Anforderungen an die Innenraumluftqualität in
/DIN 4103-1/ Gebäuden: Gesundheitliche Bewertung der
DIN 4103-1:2015-06 Emissionen von flüchtigen organischen Verbindungen
Nichttragende innere Trennwände - Teil 1: (VVOC, VOC und SVOC) aus Bauprodukten
Anforderungen und Nachweise Ausschuss zur gesundheitlichen Bewertung von
Bauprodukten
/DIN 4103-4/ https://www.umweltbundesamt.de/themen/gesundheit/
DIN 4103-4:1988-11 kommissionen-arbeitsgruppen/ausschuss-
Nichttragende innere Trennwände; Unterkonstruktion zurgesundheitlichen-
in Holzbauart bewertung-von#agbbgesundheitliche-
bewertung-der-emissionen-vonfluchtigen-
/DIN EN ISO 9001/ organischen-verbindungen-ausbauprodukten
DIN EN ISO 9001:2015-11
Qualitätsmanagementsysteme - Anforderungen /Bauproduktenverordnung/
(ISO 9001:2015); Deutsche und Englische Fassung VERORDNUNG (EU) Nr. 305/2011 DES
EN ISO 9001:2015 EUROPÄISCHEN PARLAMENTS UND DES RATES
vom 9. März 2011 zur Festlegung harmonisierter
Bedingungen für die Vermarktung von Bauprodukten
/DIN EN 13501-1/ und zur Aufhebung der Richtlinie 89/106/EWG des
DIN EN 13501-1:2019-05 Rates;
Klassifizierung von Bauprodukten und Bauarten zu ABl. EU L88/5 vom 4.4.2011
ihrem Brandverhalten - Teil 1: Klassifizierung mit den
Ergebnissen aus den Prüfungen zum Brandverhalten /BBSR Nutzungsdauer/
von Bauprodukten; Deutsche Fassung EN 13501- BBSR-Tabelle "Nutzungsdauern von Bauteilen zur
1:2018 Lebenszyklusanalyse nach BNB"
„Informationsportal Nachhaltiges Bauen“ des
Bundesministeriums für Verkehr, Bau und
/ISO 14025/ Stadtentwicklung:
DIN EN ISO 14025:2011-10 http://www.nachhaltigesbauen.de/baustoff-und-
Umweltkennzeichnungen und -deklarationen - Typ III gebaeudedaten/nutzungsdauern-von-bauteilen.html
Umweltdeklarationen - Grundsätze und Verfahren Stand: 24.02.2017
(ISO 14025:2006); Deutsche und Englische Fassung
EN ISO 14025:2011 /Bericht BfS/
Natürliche Radioaktivität in Baumaterialien und die
daraus resultierende Strahlenexposition
/DIN EN 15804/ Fachbereich Strahlenschutz und Umwelt
EN 15804:2022-03, Nachhaltigkeit von Gehrcke, K.; Hoffmann, B.; Schkade, U.; Schmidt, V.;
Bauwerken – Umweltproduktdeklarationen – Wichterey, K;
Grundregeln für die Produktkategorie Bauprodukte urn:nbn:de:0221-201210099810
Bundesamt für Strahlenschutz
/DIN EN ISO 50001/ Salzgitter, November 2012
DIN EN ISO 50001:2018-12 http://doris.bfs.de/jspui/bitstream/urn:nbn:de:0221-
Energiemanagementsysteme - Anforderungen mit 201210099810/3/BfS_2012_SW_14_12.pdf
Anleitung zur Anwendung (ISO 50001:2018); Deutsche
Fassung EN ISO 50001:2018 /ECHA 2021/
European Chemicals Agency (ECHA)
Candidate List of Substances of Very High Concern for
9 Umwelt-Produktdeklaration Bundesverband der Gipsindustrie e.V. – Gipsfaserplatte nach DIN EN 15283-2 oder ETA/Tool
Authorisation (published in accordance with Article Dieser Bericht ist durch aktuelle Messergebnisse
59(10) of the REACH Regulation) ergänzt.
http://echa.europa.eu/de/candidate-list-table , Stand:
16. April 2021. /TRGS 900/
TRGS 900 „Arbeitsplatzgrenzwerte“
/Gips-Datenbuch/ Ausgabe: Januar 2006
GIPS-Datenbuch BArBl Heft 1/2006 S. 41-55
Hrsg.: Bundesverband der Gipsindustrie e. V. Zuletzt geändert und ergänzt: GMBl 2021, S. 893-894
Kochstraße 6–7, 10969 Berlin [Nr. 39-40] (v. 02.07.2021)
Veröffentlicht auf: www.gips.de (Rubrik: Publikationen
/ Bücher), Stand: Mai 2013
/GaBi/
/IBU 2021/ GaBi 10.0 dataset documentation for the
Institut Bauen und Umwelt e.V.: Allgemeine Anleitung softwaresystem
für das EPD-Programm des Institut Bauen und Umwelt and databases, Sphera
e.V. (IBU). Version 2.0, Berlin: Institut Bauen und Solutions GmBH, Leinfelden-Echterdingen, 2020
Umwelt e.V., 2021. (http://documentation.gabi-software.com/)
www.ibu-epd.com
/LCA-Tool/
BV Gips LCA Tool, version 1.0. erstellt durch Sphera
/Merkblatt Überflutung/ Solutions GmbH
Beseitigung von durch Überflutung entstandenen
Schäden an Bauteilen aus Gips oder an Gipsputzen /PCR Teil A/
BVG Informationsdienst Nr. 01 Institut Bauen und Umwelt e.V., Berlin (Hrsg.):
Veröffentlicht auf: Produktkategorie-Regeln für gebäudebezogene
www.gips.de (Rubrik: Download, Publikationen, Produkte und Dienstleistungen. Teil A: Rechenregeln
Informationsdienste), Stand: Juni 2013 für die Ökobilanz und Anforderungen an den
Projektbericht nach EN 15804+A2:2019, Version 1.1.1.
/Scherer IBP/ /PCR: Gipsplatten/
Fraunhofer-Institut für Bauphysik IBP, Holzkirchen Institut Bauen und Umwelt e.V., Berlin (Hrsg.):
Prüfbericht Produktkategorie-Regeln für gebäudebezogene
Querschnittsuntersuchung zum Emissionspotenzial an Produkte und Dienstleistungen. Teil B: Anforderungen
flüchtigen organischen Verbindungen von an die EPD für Gipsplatten,Version 1.7.
Gipsbauteilen und Gipsprodukten des
Wohninnenraums (Juli 2010)
Veröffentlicht auf: www.gips.de (Rubrik:
Forschungsvereinigung, Projekte, 2010)
10 Umwelt-Produktdeklaration Bundesverband der Gipsindustrie e.V. – Gipsfaserplatte nach DIN EN 15283-2 oder ETA/Tool
Herausgeber
Institut Bauen und Umwelt e.V. Tel +49 (0)30 3087748- 0
Panoramastr.1 Fax +49 (0)30 3087748- 29
10178 Berlin Mail info@ibu-epd.com
Deutschland Web www.ibu-epd.com
Programmhalter
Institut Bauen und Umwelt e.V. Tel +49 (0)30 3087748- 0
Panoramastr.1 Fax +49 (0)30 3087748- 29
10178 Berlin Mail info@ibu-epd.com
Deutschland Web www.ibu-epd.com
Ersteller der Ökobilanz
Bundesverband der Gipsindustrie e.V. Tel +49 30 31169822-0
Kochstraße 6-7 Fax +49 30 31169822-9
10969 Berlin Mail info@gips.de
Germany Web www.gips.de
Sphera Solutions GmbH Tel +49 711 341817-0
Hauptstraße 111- 113 Fax +49 711 341817-25
70771 Leinfelden-Echterdingen Mail info@sphera.com
Germany Web www.sphera.com
Inhaber der Deklaration
Bundesverband der Gipsindustrie e.V. Tel +49 30 31169822-0
Kochstraße 6-7 Fax +49 30 31169822-9
10969 Berlin Mail info@gips.de
Germany Web www.gips.de
