UMWELT-PRODUKTDEKLARATION
nach ISO 14025 und EN 15804+A2
Deklarationsinhaber Knauf AQUAPANEL GmbH & Co. KG
Herausgeber Institut Bauen und Umwelt e.V. (IBU)
Programmhalter Institut Bauen und Umwelt e.V. (IBU)
Deklarationsnummer EPD-USG-20210120-IBA1-DE
Ausstellungsdatum 08.06.2021
Gültig bis 07.06.2026
AQUAPANEL® Cement Board Rooftop 12,5 mm
Knauf AQUAPANEL GmbH & Co. KG
www.ibu-epd.com | https://epd-online.com
1. Allgemeine Angaben
Knauf AQUAPANEL GmbH & Co. KG AQUAPANEL® Cement Board Rooftop
Programmhalter Inhaber der Deklaration
IBU – Institut Bauen und Umwelt e.V. Knauf AQUAPANEL GmbH & Co. KG
Panoramastr. 1 Zur Helle 11
10178 Berlin 58638 Iserlohn
Deutschland Deutschland
Deklarationsnummer Deklariertes Produkt/deklarierte Einheit
EPD-USG-20210120-IBA1-DE 1 m² AQUAPANEL® Cement Board Rooftop mit einer
Dicke von 12,5 mm
Diese Deklaration basiert auf den Produktkategorien- Gültigkeitsbereich:
Regeln: Diese Umweltproduktdeklaration bezieht sich auf
Faserzement / Faserbeton, 11.2017 AQUAPANEL® Cement Board Rooftop aus der
(PCR geprüft und zugelassen durch den unabhängigen Produktionsstätte Iserlohn, Deutschland.
Sachverständigenrat (SVR))
Der Inhaber der Deklaration haftet für die
Ausstellungsdatum zugrundeliegenden Angaben und Nachweise; eine
08.06.2021 Haftung des IBU in Bezug auf Herstellerinformationen,
Ökobilanzdaten und Nachweise ist ausgeschlossen.
Gültig bis Die EPD wurde nach den Vorgaben der EN 15804+A2
07.06.2026 erstellt. Im Folgenden wird die Norm vereinfacht als EN 15804
bezeichnet.
Verifizierung
Die Europäische Norm EN 15804 dient als Kern-PCR
Unabhängige Verifizierung der Deklaration und
Angaben gemäß ISO 14025:2010
Dipl. Ing. Hans Peters intern x extern
(Vorstandsvorsitzender des Instituts Bauen und Umwelt e.V.)
Dr. Alexander Röder Prof. Dr. Birgit Grahl,
(Geschäftsführer Instituts Bauen und Umwelt e.V.) Unabhängige/-r Verifizierer/-in
2. Produkt
2.1 Produktbeschreibung/Produktdefinition ■ reduziert die Beanspruchung der
Zementgebundene, mineralische Bauplatte mit Abdichtungsbahnen
flächigen Gitterstrukturen aus in Längs- und ■ verleiht dem gesamten Dachsystem zusätzliche
Querrichtung angeordneten Glasgelegen für den strukturelle Festigkeit
Einsatz im Flachdachbau. ■ bietet einen soliden Untergrund für begehbare
Dächer und Dächer mit Auflast.
Das AQUAPANEL® Cement Board Rooftop ist nach 2. Als Trägerplatte, die direkt auf das Profilblech
EN 12467 zertifiziert und somit ein Produkt nach CPR befestigt wird, dient sie als:
mit hEN. Für das Inverkehrbringen des Produkts in ■ Träger für die Dampfsperre
der EU/EFTA (mit Ausnahme der Schweiz) gilt die ■ Arbeitsplattform für die Dachdecker
Verordnung (EU) Nr. 305/2011 (CPR).
Das Produkt benötigt eine Leistungserklärung nach der
CPR unter Berücksichtigung der DIN EN 12467:2018-
12, Faserzement-Tafeln - Produktspezifikation und
Prüfverfahren und die CE-Kennzeichnung.
2.3 Technische Daten
2.2 Anwendung
AQUAPANEL® Cement Board Rooftop ist Bestandteil
von Flachdachsystemen, insbesondere gewerblich Bautechnische Daten
bzw. industriell genutzter Gebäude. Sie verbessert die Bezeichnung Wert Einheit
Leistungsfähigkeit des Flachdaches in verschiedener Wärmeleitfähigkeit nach ISO 10456 0,35 W/(mK)
Hinsicht: Wasserdampfdiffusionswiderstandsza
66 -
1. Als Deckplatte zwischen der Dämmung und der hl nach ISO 12572
Dachabdichtung: Feuchtigkeitsausdehnung (lufttrocken
0,23 mm/m
■ schützt die darunterliegende Wärmedämmung bis wassersatt) nach EN 318
Rohdichte nach EN 12467 1150 kg/m3
2 Umwelt-Produktdeklaration Knauf AQUAPANEL GmbH & Co. KG – AQUAPANEL® Cement Board Rooftop 12,5 mm
Zugfestigkeit nach EN 319 0,65 N/mm2 der Produktionshalle gelagert. Die Trockenmischung
Biegezugfestigkeit nach EN 12467 >7 N/mm2 im Wägebehälter wird in den darunter befindlichen
Temperaturdehnzahl 7 10-6K-1 Zwangsmischer entleert und Wasser wird
Flächengewicht 16,5 kg/m2 rezepturgemäß zudosiert. Die Kernmischung wird
pH-Wert 12 homogen und erdfeucht gemischt und per
Bandförderer zur Formstation befördert. Parallel wird
der „slurry“ für die Deckschicht homogen vorgemischt
AQUAPANEL® Cement Board Rooftop (Produkt nach und per Schneckenpumpen und Schläuchen zur
CPR mit hEN) Formstation gefördert. In der Formstation wird das 3-
Schicht-Element im Strangpressverfahren endlos
 Leistungswerte des Produkts entsprechend
gefertigt und im anschließenden Schneidapparat auf
der Leistungserklärung Nr KAGR_013 in
die entsprechende Länge geschnitten. Die
Bezug auf dessen Wesentliche Merkmale
zugeschnittenen Platten werden im Regallager
gemäß DIN EN 12467:2018-12, erhärtet.
Faserzement-Tafeln - Produktspezifikation Der Produktionsprozess ist nach ISO 9001 zertifiziert.
und Prüfverfahren.
2.7 Umwelt und Gesundheit während der
 Freiwillige Angaben für das Produkt:
Herstellung
Technisches Datenblatt 04/19
Gemäß der Verordnung (EG) Nr. 1907/2006 dürfen
(www.aquapanel.com).
Zement und zementhaltige Gemische nicht verwendet
oder in Verkehr gebracht werden, wenn der Gehalt an
löslichem Chrom(VI) in der Trockenmasse des
2.4 Lieferzustand Zements nach Hydratisierung mehr als 2 mg/kg
Die Bauplatte wird werkseitig mit Breiten von 900/1200 (0,0002 %) beträgt. Bei der Herstellung werden nur
mm und in Längen von 1200/2400/2250 (mm) in chromatarme Zemente eingesetzt. Neben den
Verkehr gebracht. Die Schichtdicke beträgt 12,5 mm. gesetzlichen Vorgaben sind keine weiteren
besonderen Maßnahmen erforderlich.
2.5 Grundstoffe/Hilfsstoffe
Weitere Maßnahmen des Umweltschutzes im
AQUAPANEL® Cement Board Rooftop Herstellungsprozess:
Bezeichnung Wert Einheit a) Minimierung von Abfall: Sowohl hergestellte Platten,
Masse- die nicht den Anforderungen entsprechen als auch die
Kalkstein 35-45
% anfallenden Kantenabschnitte bei der Endbearbeitung
Masse- der Platten werden als Rohstoff in den Herstellprozess
Zement 15-30
% zurückgeführt.
Masse- b) Optimierung des Energieverbrauchs: Hoher
Recyclat/Füllmaterial 5-15
% Automatisierungsgrad in der Fertigung ermöglicht die
Masse- Einhaltung optimaler Prozessparameter, wodurch
Perlite 5-10 % unnötiger Energieverbrauch minimiert wird. Dies gilt
Masse- insbesondere bei der Expansion des Perlit-Rohstoffes.
Glasfasergelege <2
%
Masse-
Hydrophobierungsmittel <1 2.8 Produktverarbeitung/Installation
%
Knauf Aquapanel GmbH & Co. KG stellt technische
Datenblätter für die zementgebundenen Bauplatten zur
Das Produkt enthält Stoffe der ECHA-Liste der für eine
Verfügung. Diese Informationen sind gedruckt sowie
Zulassung in Frage kommenden besonders
im Internet unter www.aquapanel.com zu beziehen.
besorgniserregenden Stoffe (en: Substances of Very
Die Platten können mechanisch befestigt oder verklebt
High Concern – SVHC) (Datum 03.05.2021) oberhalb
werden. Die Verarbeitung kann mit handelsüblichen
von 0,1 Massen-%: nein.
Werkzeugen erfolgen.
Das Produkt enthält weitere CMR-Stoffe der Kategorie
1A oder 1B, die nicht auf der Kandidatenliste stehen,
2.9 Verpackung
oberhalb von 0,1 Massen-% in mindestens einem
Die zementgebundene Bauplatte mit Glasgitter-
Teilerzeugnis: nein.
Armierung wird auf einer Mehrweg-Europalette mit
Dem vorliegenden Bauprodukt wurden Biozidprodukte
Metallumreifung gesichert ausgeliefert.
zugesetzt oder es wurde mit Biozidprodukten
behandelt (es handelt sich damit um eine behandelte
2.10 Nutzungszustand
Ware im Sinne der Biozidprodukteverordnung (EU) Nr.
Während der Nutzungsphase ergeben sich keine
528/2012): nein.
Änderungen an der Materialzusammensetzung.
2.6 Herstellung
2.11 Umwelt und Gesundheit während der
Die Zuschlagsstoffe und Bindemittel werden in Silos
Nutzung
außerhalb der Produktionshalle bevorratet. Über
Während der Nutzungsphase ergeben sich keine
Bandwaagen und Differentialdosierer werden die
Auswirkungen auf Umwelt und Gesundheit. Die
Rohstoffe für den Plattenkern rezepturmäßig dosiert
Ergebnisse der VOC-Analyse (siehe Kapitel 7.3)
und über eine zentrale Fördereinrichtung zum
zeigen, dass die Verwendung der Zementplatte im
Wägebehälter transportiert. Das Bindemittel zur
Innenraum gesundheitlich unbedenklich ist. Es erfolgt
Herstellung der Deckschicht wird direkt über einen
keine Freisetzung von Chrom(VI)-haltigen Substanzen.
Schneckenförderer zur Fertigungseinheit des „slurry“
Es entstehen keine Gefährdungen für Wasser, Luft
(Zementgemisch) transportiert. Die zur Herstellung
und Boden. Im Nutzungszustand sind die Inhaltsstoffe
erforderlichen Glasgewebe werden im Untergeschoß
3 Umwelt-Produktdeklaration Knauf AQUAPANEL GmbH & Co. KG – AQUAPANEL® Cement Board Rooftop 12,5 mm
der Produkte fest gebunden. Staubemissionen sind bei Eine Elution von Chrom ist bei unvorhergesehener
sachgemäßer Handhabung nicht zu erwarten. Wassereinwirkung in nicht-relevanten Mengen (siehe
Kap. 7.4) zu erwarten. Weitere Elutionen von anderen
2.12 Referenz-Nutzungsdauer Schwermetallen sind nicht zu erwarten.
Bei bestimmungsgemäßer Verwendung können
erfahrungsgemäß Nutzungsdauern von mehr als 50 Mechanische Zerstörung
Jahren erreicht werden. Bei mechanischer Zerstörung entstehen keine
scharfen Bruchflächen.
2.13 Außergewöhnliche Einwirkungen 2.14 Nachnutzungsphase
Das verarbeitete Produkt ist praktisch nicht
Brand wiederverwendbar, ist aber bei sortenreiner Trennung
Nichtbrennbarer Baustoff der Baustoffklasse A1 nach zur Weiterverwertung als Schütt- und Füllmaterial
EN 13501-1. geeignet.
2.15 Entsorgung
Nach AVV wird für AQUAPANEL® Cement Board
Rooftop die Abfallschlüsselnummer 170904
„gemischte Bau- und Abbruchabfälle mit Ausnahme
Brandschutz derjenigen, die unter 170901, 170902 und 170903
Bezeichnung Wert fallen“ empfohlen.
Baustoffklasse nach EN 13501-1 A1
2.16 Weitere Informationen
Wasser Weitere Informationen unter www.aquapanel.com.
3. LCA: Rechenregeln
3.1 Deklarierte Einheit
Die deklarierte Einheit der Studie ist 1 m² 3.4 Abschneideregeln
AQUAPANEL® Cement Board Rooftop mit einer Dicke In der Ökobilanz wurden die Abschneidekriterien für
von 12,5 mm. ein Trennmittel (Release Agent) im Bereich der
Produktion angewendet. Das Material entspricht <0,08
Deklarierte Einheit % des Masseeinsatzes für die deklarierte Einheit. Auch
Bezeichnung Wert Einheit die Verwendung der zur Lagerung und dem Transport
Deklarierte Einheit 1 m² verwendeten Holzpaletten wird innerhalb der
Flächengewicht 16,5 kg/m2 Betrachtung abgeschnitten. Durch die häufige
Rohdichte 1150 kg/m3 Wiederverwendung ist der für eine deklarierte Einheit
Schichtdicke 0,0125 m zu berücksichtigende Anteil sehr gering und hat keinen
Umrechnungsfaktor nennenswerten Anteil am Ergebnis. Weiterhin erfolgt
16,5 -
[Masse/deklarierte Einheit] der Abschnitt der Metallumrefung bei der
* Bei der Rohdichte nach EN 12467 handelt es sich um Palettenverladung. In Bezug auf eine deklarierte
die Dichte nach vollständiger Trocknung. Die Angaben Einheit liegt der Anteil <0,1 % des gesamten
in der vorstehenden Tabelle zum Flächengewicht bei Masseeinsatzes.
der Auslieferung und der Rohdichte korrelieren daher Eine Anwendung der Abschneidekriterien über die
nicht. oben genannten Prozesse hinaus war nicht notwendig.
3.5 Hintergrunddaten
Die verwendeten Hintergrunddaten wurden allesamt
aus der GaBi-ts-Software entnommen oder sind darauf
zurückzuführen. Für die Berechnung der Ökobilanz
3.2 Systemgrenze
wurde GaBi-Version 10.0.0.71 (Content Version
Im Rahmen der durchgeführten Ökobilanz sind die
2020.2, Service Pack 40) verwendet.
Herstellung bzw. Bereitstellung und der Transport der
Vorprodukte/Rohstoffe sowie die Produktion des
3.6 Datenqualität
Endprodukts (A1–A3) berücksichtigt. Weiterhin wird
Alle für die Berechnung relevanten Hintergrund-
die End-of-life-Phase (C1–C4) unter Anwendung
Datensätze wurden vom Deklarationsinhaber zur
technischer Szenarien betrachtet.
Verfügung gestellt und mit der Datenbank der
Die Daten der Zementplattenherstellung wurden am
Bilanzierungssoftware GaBi ts verarbeitet. Die
Produktionsstandort ermittelt. Die Rezeptur und die
verwendeten, herstellerspezifischen Daten stammen
eingesetzten Ausgangsstoffe, die eingesetzte
aus dem Jahr 2019. Es wurden alle Material- und
elektrische Energie sowie alle direkten
Energieflüsse vollständig erfasst und mit Ausnahme
Produktionsabfälle wurden in der Bilanzierung
der in Kapitel 3.4 beschriebenen Prozesse in der
berücksichtigt. Innerhalb der Phase A2 wurden alle
Bilanzierung berücksichtigt.
spezifischen Transportwege der Edukte hinterlegt.
3.7 Betrachtungszeitraum
Der Betrachtungszeitraum für die Datenerhebung ist
3.3 Abschätzungen und Annahmen
das Jahr 2019.
Mit Ausnahme der technischen Szenarien (Kapitel 4)
wurden in der Studie keine Abschätzungen oder
Annahmen getroffen.
4 Umwelt-Produktdeklaration Knauf AQUAPANEL GmbH & Co. KG – AQUAPANEL® Cement Board Rooftop 12,5 mm
3.8 Allokation 3.9 Vergleichbarkeit
Bei der Produktion der zementgebundenen Platten am Grundsätzlich ist eine Gegenüberstellung oder die
Standort in Iserlohn fallen Verschnittabfälle an, die zu Bewertung von EPD-Daten nur möglich, wenn alle zu
100 % in den Produktionskreislauf zurückgeführt vergleichenden Datensätze nach EN 15804 erstellt
werden. Das Verschnittmaterial wurde wurden und der Gebäudekontext bzw. die
dementsprechend als Inputmaterial belastend produktspezifischen Leistungsmerkmale berücksichtigt
verwendet und dort, wo es aus dem Prozess abgeführt werden.
wird, als Nutzen berücksichtigt.
Die Datenaufnahme für A3 am Standort erfolgte Die Hintergrunddaten wurden der GaBi ts-Software
flächenbezogen auf den tatsächlichen Output des (Content Version 2020.2, Service Pack
betrachteten Produkts. 40) entnommen.
4. LCA: Szenarien und weitere technische Informationen
Charakteristische Produkteigenschaften
Biogener Kohlenstoff
Das AQUAPANEL® Cement Board Rooftop besteht
fast ausschließlich aus anorganischen Materialien. Der
Anteil biogenen Kohlenstoffs an der Gesamtmasse des
Produkts liegt bei weniger als 1 %.
Szenarioangaben
Ende des Lebenswegs (C1-C4)
Modul C1 - Rückbau und Abriss
Der Rückbau erfolgt maschinell und unspezifisch mit
einem Bagger (100 kW), bezogen auf das betrachtete
Produkt. Das Szenario berücksichtigt die durch den
Betrieb des Baggers (inkl. Diesel) verursachten
Wirkungen, in Abhängigkeit der zu bewegenden
Masse (deklarierte Einheit).
Modul C2 - Transport zur Abfallbewirtschaftung
Der Transport des zurückgebauten Materials wird mit
einem Lastwagen als deutschen Flottendurchschnitt zu
einer Inertstoffdeponie als gemischter Bauabbruch
angenommen. Die Transportdistanz wird mit 100 km
angenommen.
Modul C3 - Abfallbewirtschaftung zur
Wiederverwendung, Rückgewinnung und/oder zum
Recycling
Das betrachtete Produkt kann bei sortenreiner
Trennung als Schütt- und Füllmaterial eingesetzt
werden. In der Praxis liegt keine sortenreine Trennung
der zurückgebauten Dachkonstruktion vor, so dass in
diesem Szenario eine reine Inertstoffdeponierung
angenommen wird.
Modul C4 - Beseitigung
Das betrachtete Produkt wird als Bestandteil
gemischter Bauabfälle in einer Inertstoffdeponie
entsorgt. Es erfolgt keine Berücksichtigung
energetischer Gutschriften durch eventuelle
Deponiegasnutzung, da das Produkt nahezu
ausnahmslos aus anorganischen Materialien besteht.
Modul D - Wiederverwendungs-, Rückgewinnungs-
und/oder Recyclingpotentiale
Durch die angenommene Inertstoffdeponierung ohne
Deponiegasverwertung ist eine Berücksichtigung von
Gutschriften nicht möglich.
5 Umwelt-Produktdeklaration Knauf AQUAPANEL GmbH & Co. KG – AQUAPANEL® Cement Board Rooftop 12,5 mm
5. LCA: Ergebnisse
Nachfolgend werden die Ergebnisse der Ökobilanz des AQUAPANEL® Cement Board Rooftop für die
betrachteten Lebenszyklusphasen (A1-A3) dargestellt. Es wurden die durch die EN 15804
vorgegebenen Charakterisierungsfaktoren von EK-JRC verwendet.
Wichtiger Hinweis:
EP-freshwater: Dieser Indikator wurde in Übereinstimmung mit dem Charakterisierungsmodell (EUTREND-
Modell, Struijs et al., 2009b, wie in ReCiPe umgesetzt; http://eplca.jrc.ec.europa.eu/LCDN/developerEF.xhtml))
als „kg P-Äq.“ berechnet.
ANGABE DER SYSTEMGRENZEN (X = IN ÖKOBILANZ ENTHALTEN; ND = MODUL ODER INDIKATOR
NICHT DEKLARIERT; MNR = MODUL NICHT RELEVANT)
Stadium der Gutschriften
Produktionsstadiu Errichtung und Lasten
Nutzungsstadium Entsorgungsstadium
m des außerhalb der
Bauwerks Systemgrenze
6 Umwelt-Produktdeklaration Knauf AQUAPANEL GmbH & Co. KG – AQUAPANEL® Cement Board Rooftop 12,5 mm
gnugrosrevffotshoR
tropsnarT gnulletsreH
mov
tropsnarT
muz
relletsreH
trosgnudnewreV
egatnoM
gnudnewnA/gnuztuN gnutlahdnatsnI
rutarapeR ztasrE gnureuenrE
sad rüf
ztasnieeigrenE
sed
nebierteB seduäbeG
sad rüf
ztasnieressaW
sed
nebierteB seduäbeG
ssirbA/uabkcüR
tropsnarT
gnuldnahebllafbA
gnugitieseB
,-sgnudnewrevredeiW -sgnunniwegkcüR
redo
laiznetopgnilcyceR
A1 A2 A3 A4 A5 B1 B2 B3 B4 B5 B6 B7 C1 C2 C3 C4 D
X X X ND ND ND ND MNR MNR MNR ND ND X X X X X
ERGEBNISSE DER ÖKOBILANZ – UMWELTAUSWIRKUNGEN nach EN 15804+A2: 1 m² AQUAPANEL®
Cement Board Rooftop 12,5 mm
Kernindikator Einheit A1 A2 A3 C1 C2 C3 C4 D
GWP-total [kg CO2-Äq.] 4,94 0,05 0,29 0,01 0,10 0,00 0,23 0,00
GWP-fossil [kg CO2-Äq.] 4,91 0,05 0,28 0,01 0,10 0,00 0,25 0,00
GWP-biogenic [kg CO2-Äq.] 2,76E-2 1,87E-5 1,86E-3 -4,42E-4 4,00E-5 0,00E+0 -1,97E-2 0,00E+0
GWP-luluc [kg CO2-Äq.] 2,37E-3 1,95E-4 7,21E-4 4,18E-5 4,16E-4 0,00E+0 7,14E-4 0,00E+0
ODP [kg CFC11-Äq.] 2,17E-14 1,14E-17 8,73E-15 2,45E-18 2,44E-17 0,00E+0 9,91E-16 0,00E+0
AP [mol H+-Äq.] 8,03E-3 2,69E-4 4,33E-4 4,92E-5 5,73E-4 0,00E+0 1,78E-3 0,00E+0
EP-freshwater [kg PO4-Äq.] 4,05E-6 1,01E-7 1,18E-6 2,17E-8 2,16E-7 0,00E+0 4,26E-7 0,00E+0
EP-marine [kg N-Äq.] 2,17E-3 1,32E-4 1,33E-4 2,32E-5 2,81E-4 0,00E+0 4,58E-4 0,00E+0
EP-terrestrial [mol N-Äq.] 2,36E-2 1,46E-3 1,39E-3 2,57E-4 3,12E-3 0,00E+0 5,03E-3 0,00E+0
POCP [kg NMVOC-Äq.] 6,66E-3 2,52E-4 3,33E-4 6,49E-5 5,37E-4 0,00E+0 1,39E-3 0,00E+0
ADPE [kg Sb-Äq.] 3,97E-7 3,87E-9 1,07E-7 8,29E-10 8,25E-9 0,00E+0 2,23E-8 0,00E+0
ADPF [MJ] 36,19 0,62 3,54 0,13 1,32 0,00 3,25 0,00
[m³ Welt-Äq.
WDP 2,36E-1 2,01E-4 6,29E-3 4,30E-5 4,28E-4 0,00E+0 2,60E-2 0,00E+0
entzogen]
GWP = Globales Erwärmungspotenzial; ODP = Abbaupotenzial der stratosphärischen Ozonschicht; AP = Versauerungspotenzial von Boden und
Wasser; EP = Eutrophierungspotenzial; POCP = Bildungspotenzial für troposphärisches Ozon; ADPE = Potenzial für die Verknappung von
Legende
abiotischen Ressourcen – nicht fossile Ressourcen (ADP – Stoffe); ADPF = Potenzial für die Verknappung abiotischer Ressourcen – fossile
Brennstoffe (ADP – fossile Energieträger); WDP = Wasser-Entzugspotenzial (Benutzer)
ERGEBNISSE DER ÖKOBILANZ – INDIKATOREN ZUR BESCHREIBUNG DES RESSOURCENEINSATZES
nach EN 15804+A2: 1 m² AQUAPANEL® Cement Board Rooftop 12,5 mm
Indikator Einheit A1 A2 A3 C1 C2 C3 C4 D
PERE [MJ] 5,24 0,04 2,04 0,01 0,08 0,00 0,43 0,00
PERM [MJ] 0,00 0,00 0,00 0,00 0,00 0,00 0,00 0,00
PERT [MJ] 5,24 0,04 2,04 0,01 0,08 0,00 0,43 0,00
PENRE [MJ] 36,44 0,62 3,55 0,13 1,32 0,00 3,26 0,00
PENRM [MJ] 0,00 0,00 0,00 0,00 0,00 0,00 0,00 0,00
PENRT [MJ] 36,44 0,62 3,55 0,13 1,32 0,00 3,26 0,00
SM [kg] 0,06 0,00 0,00 0,00 0,00 0,00 0,00 0,00
RSF [MJ] 2,40 0,00 0,00 0,00 0,00 0,00 0,00 0,00
NRSF [MJ] 4,57 0,00 0,00 0,00 0,00 0,00 0,00 0,00
FW [m³] 8,17E-3 3,23E-5 1,10E-3 6,91E-6 6,88E-5 0,00E+0 8,20E-4 0,00E+0
PERE = Erneuerbare Primärenergie als Energieträger; PERM = Erneuerbare Primärenergie zur stofflichen Nutzung; PERT = Total
erneuerbare Primärenergie; PENRE = Nicht-erneuerbare Primärenergie als Energieträger; PENRM = Nicht-erneuerbare Primärenergie
Legende
zur stofflichen Nutzung; PENRT = Total nicht erneuerbare Primärenergie; SM = Einsatz von Sekundärstoffen; RSF = Erneuerbare
Sekundärbrennstoffe; NRSF = Nicht-erneuerbare Sekundärbrennstoffe; FW = Nettoeinsatz von Süßwasserressourcen
ERGEBNISSE DER ÖKOBILANZ –ABFALLKATEGORIEN UND OUTPUTFLÜSSE nach EN 15804+A2:
1 m² AQUAPANEL® Cement Board Rooftop 12,5 mm
Indikator Einheit A1 A2 A3 C1 C2 C3 C4 D
HWD [kg] 1,49E-5 2,31E-8 2,38E-9 4,95E-9 4,93E-8 0,00E+0 4,96E-8 0,00E+0
NHWD [kg] 7,31E-2 1,09E-4 2,73E-3 2,33E-5 2,32E-4 0,00E+0 1,64E+1 0,00E+0
RWD [kg] 7,72E-4 6,52E-7 2,96E-4 1,40E-7 1,39E-6 0,00E+0 3,70E-5 0,00E+0
CRU [kg] 0,40 0,00 0,00 0,00 0,00 0,00 0,00 0,00
MFR [kg] 0,00 0,00 0,00 0,00 0,00 0,00 0,00 0,00
MER [kg] 0,00 0,00 0,00 0,00 0,00 0,00 0,00 0,00
EEE [MJ] 0,00 0,00 0,00 0,00 0,00 0,00 0,00 0,00
EET [MJ] 0,00 0,00 0,00 0,00 0,00 0,00 0,00 0,00
HWD = Gefährlicher Abfall zur Deponie; NHWD = Entsorgter nicht gefährlicher Abfall; RWD = Entsorgter radioaktiver Abfall; CRU =
Legende Komponenten für die Wiederverwendung; MFR = Stoffe zum Recycling; MER = Stoffe für die Energierückgewinnung; EEE = Exportierte
Energie – elektrisch; EET = Exportierte Energie – thermisch
ERGEBNISSE DER ÖKOBILANZ – zusätzliche Wirkungskategorien nach EN 15804+A2-optional:
1 m² AQUAPANEL® Cement Board Rooftop 12,5 mm
Indikator Einheit A1 A2 A3 C1 C2 C3 C4 D
[Krankheitsf
PM ND ND ND ND ND ND ND ND
älle]
[kBq U235-
IRP ND ND ND ND ND ND ND ND
Äq.]
ETP-fw [CTUe] ND ND ND ND ND ND ND ND
HTP-c [CTUh] ND ND ND ND ND ND ND ND
HTP-nc [CTUh] ND ND ND ND ND ND ND ND
SQP [-] ND ND ND ND ND ND ND ND
PM = Potenzielles Auftreten von Krankheiten aufgrund von Feinstaubemissionen; IR = Potenzielle Wirkung durch Exposition des
Menschen mit U235; ETP-fw = Potenzielle Toxizitätsvergleichseinheit für Ökosysteme; HTP-c = Potenzielle Toxizitätsvergleichseinheit
Legende
für den Menschen (kanzerogene Wirkung); HTP-nc = Potenzielle Toxizitätsvergleichseinheit für den Menschen (nicht kanzerogene
Wirkung); SQP = Potenzieller Bodenqualitätsindex
6. LCA: Interpretation
Anhand der Dominanzanalyse des Auch in den anderen betrachteten Wirkungskategorien
Ressourceneinsatzes zeigt sich, dass die zeichnen sich die Rohstoffbeschaffung und
klimawirksamste Auswirkung bei den AQUAPANEL® Rohstoffverarbeitung (A1), vor allem die der
Zementplatten die Rohstoffbeschaffung/ mineralischen Rohstoffe, als relevante Prozesse im
Rohstoffbearbeitung (Modul A1) ist. Die hierfür Gesamtsystem aus, wohingegen der Transport der
verwendeten mineralischen Rohstoffe werden als nicht Rohstoffe sowie die Fertigung im Werk Iserlohn nur
regenerative Ressource gefördert und in einigen Fällen geringfügige Auswirkungen haben. Die Auswirkungen
auch thermisch behandelt (Glasschmelzen, des Produktionsprozesses im Werk selbst sind
Blähverfahren, Zementbrennen). Der im Produkt ökobilanziell eher untergeordnet zu sehen und
verwendete Zement CEM I trägt aufgrund des weitestgehend auf den elektrischen Energiebedarf
energetisch aufwendigen Brennprozesses mit ca. 60% zurückzuführen. Die hier genutzten Prozesse sind zum
zum Globalen Erwärmungspotential (GWP) bei, größten Teil Misch- und Formprozesse, die kaum
wohingegen die elektrische Energie des umweltbezogene Auswirkungen haben. Der
Produktionsprozesses nur ca. 5% zum GWP beiträgt Trocknungsprozess im Aushärtelager erfolgt aufgrund
(siehe Abbildung). von exothermen Prozessen ohne den Einsatz von
zusätzlicher thermischer Energie.
7 Umwelt-Produktdeklaration Knauf AQUAPANEL GmbH & Co. KG – AQUAPANEL® Cement Board Rooftop 12,5 mm
7. Nachweise
7.1 Qualitätsmanagementsystem DIN EN ISO 9001 Messergebnisse und dem Abgleich der Maßgaben des
Der Standort in Iserlohn ist nach DIN EN ISO AgBB- Schemas sowie der DIBt-
9001 (Stand 2018) zertifiziert. Zulassungsgrundsätze nicht zu er-warten, daher ist die
Verwendung der Zementplatten in Innenräumen von
7.2. Radioaktivität Gebäuden hinsicht-lich VOC-Emissionen
Der Activity Concentration Index (ACI) wurde mit 0,18 gesundheitlich unbedenklich.
ermittelt. Das geprüfte Produkt erfüllt den offiziellen
Richtwert von ACl <1 sowie die Prüfbedingung ACl 7.4 Schwermetallkonzentrationen
<0,75 des Instituts für Baubiologie Rosenheim (IBR). Eine Bestimmung der Schwermetallkonzentration
Institut für Baubiologie Rosenheim sowohl in der Originalsubstanz als auch im Eluat
GmbH Prüfbericht Nr. 3018-1018 von August 2020. wurden durch das Institut für Baubiologie Rosenheim
(IBR) im August 2020 durchgeführt. Die Bestimmung in
7.3. VOC-Emissionen der Originalsubstanz erfolgte gem. ISO 17294-2, im
Die Analytik von Emissionen flüchtiger organischer Eluat nach /DIN 38414-4/.
Verbindungen (VOC) ausgehend vom AQUAPANEL® Institut für Baubiologie Rosenheim GmbH Prüfbericht
Cement Board Rooftop wurde im August 2020 durch Nr. 3018-1018.
das Institut für Baubiologie Rosenheim (IBR) Schwermetallkonzentration in der Originalsubstanz
durchgeführt und die Ergebnisse im Prüfbericht Nr. Bezeichnung Wert Einheit
3018-1018 dokumentiert. Arsen 1,6 mg/kg
Blei 6,0 mg/kg
AgBB-Ergebnisüberblick (28 Tage [µg/m³]) Cadmium <0.3 mg/kg
Bezeichnung Wert Einheit Chrom 22,1 mg/kg
TVOC (C6 - C16) 600 μg/m3 Kupfer 35.1 mg/kg
Summe SVOC (C16 - C22) <5 μg/m3 Nickel 9,61 mg/kg
R (dimensionslos) 0,1 - Quecksilber <0,05 mg/kg
VOC ohne NIK <5 μg/m3 Zink <30 mg/kg
Kanzerogene <1 μg/m3
Schwermetallkonzentration im Eluat
AgBB-Ergebnisüberblick (3 Tage [µg/m³]) Bezeichnung Wert Einheit
Bezeichnung Wert Einheit Arsen <0,01 mg/l
TVOC (C6 - C16) 3100 μg/m3 Blei <0,005 mg/l
Summe SVOC (C16 - C22) <5 μg/m3 Cadmium <0,0005 mg/l
R (dimensionslos) 0,5 - Chrom 0,0231 mg/l
VOC ohne NIK 20 μg/m3 Kupfer <0,005 mg/l
Kanzerogene <1 μg/m3 Nickel <0,005 mg/l
Eine Belastung des geprüften Produkts durch Quecksilber <0,0001 mg/l
Emissionen von flüchtigen organischen Verbindungen Zink 0,072 mg/l
und im speziellen durch Formaldehyd ist anhand der
8 Umwelt-Produktdeklaration Knauf AQUAPANEL GmbH & Co. KG – AQUAPANEL® Cement Board Rooftop 12,5 mm
8. Literaturhinweise
AVV Bestimmung der Wasserdampfdurchlässigkeit -
Verordnung über das Europäische Abfallverzeichnis Verfahren mit einem Prüfgefäß.
(Abfallverzeichnis-Verordnung - AVV) vom 10.12.2001.
ISO 14025
DIN 38414-4 DIN EN ISO 14025:2011-10, Umweltkennzeichnungen
DIN 38414-4:1984-10, Deutsche Einheitsverfahren zur und -deklarationen - Typ III Umweltdeklarationen -
Wasser-, Abwasser- und Schlammuntersuchung; Grundsätze und Verfahren.
Schlamm und Sedimente (Gruppe S); Bestimmung der
Eluierbarkeit mit Wasser (S 4). ISO 17294-2
DIN EN ISO 17294-2:2017-01, Wasserbeschaffenheit -
EN 318 Anwendung der induktiv gekoppelten Plasma-
DIN EN 318:2002-06, Holzwerkstoffe - Bestimmung Massenspektrometrie (ICP-MS) - Teil 2:
von Maßänderungen in Verbindung mit Änderungen Bestimmungvon ausgewählten Elementen
der relativen Luftfeuchte; Deutsche Fassung EN einschließlich Uran-Isotope.
318:2002
Nr. KAGR_013
EN 12467 Leistungserklärung Nr. KAGR_013 nach EN
DIN EN 12467:2018-12, Faserzement-Tafeln - 12467:2012 vom 11.10.2017
Produktspezifikation und Prüfverfahren.
PCR Teil A:
EN 13501-1 Produktkategorie-Regeln für gebäudebezogene
DIN EN 13501-1:2010-01 Klassifizierung von Produkte und Dienstleistungen. Teil A: Rechenregeln
Bauprodukten und Bauarten zu ihrem Brandverhalten - für die Ökobilanz und Anforderungen an den
Teil 1: Klassifizierung mit den Ergebnissen aus den Projektbericht. Berlin: Institut Bauen und Umwelt e.V.
Prüfungen zum Brandverhalten von Bauprodukten. (Hrsg.), 03/2018.
EN 15804 PCR: Faserzement/Faserbeton
EN 15804:2012+A2:2019, Nachhaltigkeit von Produktkategorie-Regeln für gebäudebezogene
Bauwerken - Umweltproduktdeklarationen - Produkte und Dienstleistungen. Teil B: Anforderungen
Grundregeln für die Produktkategorie Bauprodukte an die Umwelt-Produktdeklaration für
Faserzement/Faserbeton. Berlin: Institut Bauen und
GaBi ts Umwelt e.V. (Hrsg.), 11/2017.
GaBi ts: Software und Datenbank zur Ganzheitlichen
Bilanzierung, Professional Datenbank, Content Version Prüfbericht Nr. 3018-1018
2020.2, Service Pack 40. LBP, Universität Stuttgart Institut für Baubiologie Rosenheim GmbH, Gutachten
und thinkstep, 2021. Nr. 3018-1018 für das Produkt AQUAPANEL® Cement
Dokumentation der Datensätze unter Board vom 16.10.2018.
http://www.gabisoftware. com/deutsch/my-gabi/gabi-
documentation/. Technisches Datenblatt 04/19
Technisches Datenblatt AQUAPANEL® Cement Board
IBU 2016 Rooftop 6 mm, April 2019.
IBU (2016):Allgemeine EPD-Programmanleitung des
Institut Bauen und Umwelt e.V. (IBU). Version 1.1, Verordnung (EG) Nr. 1907/2006
Institut Bauen und Umwelt e.V., Berlin. Verordnung (EG) Nr. 1907/2006 des Europäischen
Parlaments und des Rates vom 18. Dezember 2006
ISO 7783 zur Registrierung, Bewertung, Zulassung und
ISO 7783:2018-10, Beschichtungsstoffe - Bestimmung Beschränkung chemischer Stoffe (REACH), zur
der Wasserdampfdurchlässigkeit - Schalenverfahren. Schaffung einer Europäischen Chemikalienagentur,
zur Änderung der Richtlinie 1999/45/EG und zur
ISO 9001 Aufhebung der Verordnung (EWG) Nr. 793/93 des
DIN EN ISO 9001:2008, Rates, der Verordnung (EG) Nr. 1488/94 der
Qualitätsmanagementsysteme - Anforderungen (ISO Kommission, der Richtlinie 76/769/EWG des Rates
9001:2008). sowie der Richtlinien 91/155/EWG, 93/67/EWG,
93/105/EG und 2000/21/EG der Kommission (ABl.
ISO 10456 L396 vom 30.12.2006, S. 1. Berichtigte Fassung im
DIN EN ISO 10456:2010-05, Baustoffe und ABl.L 136 vom 29.5.2007, S. 3)
Bauprodukte - Wärme- und feuchtetechnische
Eigenschaften - Tabellierte Bemessungswerte und Verordnung (EU) Nr. 305/2011
Verfahren zur Bestimmung der Verordnung (EU) Nr. 305/2011 des Europäischen
wärmeschutztechnischen Nenn- und Parlaments und des Rates vom 9. März 2011 zur
Bemessungswerte (ISO 10456:2007 + Cor. 1:2009). Festlegung harmonisierter Bedingungen für die
Vermarktung von Bauprodukten und zur Aufhebung
ISO 12572 der Richtlinie 89/106/EWG des Rates Text von
ISO 12572:2016-08, Wärme- und feuchtetechnisches Bedeutung für den EWR.
Verhalten von Baustoffen und Bauprodukten -
9 Umwelt-Produktdeklaration Knauf AQUAPANEL GmbH & Co. KG – AQUAPANEL® Cement Board Rooftop 12,5 mm
Bereitstellung auf dem Markt und die Verwendung von
Verordnung (EU) Nr. 528/2012 Biozidprodukten.
Verordnung (EU) Nr. 528/2012 des Europäischen
Parlaments und des Rates vom 22. Mai 2012 über die
10 Umwelt-Produktdeklaration Knauf AQUAPANEL GmbH & Co. KG – AQUAPANEL® Cement Board Rooftop 12,5 mm
Herausgeber
Institut Bauen und Umwelt e.V. Tel +49 (0)30 3087748- 0
Panoramastr.1 Fax +49 (0)30 3087748- 29
10178 Berlin Mail info@ibu-epd.com
Deutschland Web www.ibu-epd.com
Programmhalter
Institut Bauen und Umwelt e.V. Tel +49 (0)30 3087748- 0
Panoramastr.1 Fax +49 (0)30 3087748- 29
10178 Berlin Mail info@ibu-epd.com
Deutschland Web www.ibu-epd.com
Ersteller der Ökobilanz
WESSLING GmbH Tel 02505 - 89-0
Oststraße 7 Fax 02505 - 89 - 279
48341 Altenberge Mail info@wessling.de
Germany Web www.wessling.de
Inhaber der Deklaration
Knauf AQUAPANEL GmbH & Co. KG Tel 0231 880855-0
Zur Helle 11 Fax 0231 880855-31
58638 Iserlohn Mail aquapanel.info@knauf.com
Germany Web www.aquapanel.com
