UMWELT-PRODUKTDEKLARATION
nach ISO 14025 und EN 15804+A2
Deklarationsinhaber REHAU Industries SE & Co. KG
Herausgeber Institut Bauen und Umwelt e.V. (IBU)
Programmhalter Institut Bauen und Umwelt e.V. (IBU)
Deklarationsnummer EPD-REH-20240254-IBA1-DE
Ausstellungsdatum 06.08.2024
Gültig bis 05.08.2029
AWASCHACHT nevoPP
REHAU Industries SE & Co. KG
www.ibu-epd.com | https://epd-online.com
1. Allgemeine Angaben
REHAU Industries SE & Co. KG AWASCHACHT nevoPP
Programmhalter Inhaber der Deklaration
IBU – Institut Bauen und Umwelt e.V. REHAU Industries SE & Co. KG
Hegelplatz 1 Helmut-Wagner-Straße 1
10117 Berlin 95111 Rehau
Deutschland Deutschland
Deklarationsnummer Deklariertes Produkt/deklarierte Einheit
EPD-REH-20240254-IBA1-DE 1 kg AWASCHACHT nevoPP Kanalschachtsystem
Diese Deklaration basiert auf den Produktkategorien-Regeln: Gültigkeitsbereich:
Schächte aus Kunststoff für erdverlegte drucklose Die EPD gilt für das Kanalschachtsystem
Abwasserrohrsysteme, 23.04.2024
• AWASCHACHT nevoPP DN 1000
(PCR geprüft und zugelassen durch den unabhängigen
hergestellt im
Sachverständigenrat (SVR))
• REHAU-Werk Viechtach, Deutschland
der Firma
Ausstellungsdatum • REHAU Industries SE & Co. KG.
06.08.2024
Es handelt sich um eine Durchschnitts-EPD, basierend auf einer
durchschnittlichen Produktvariante, welche die Kanalschachtsysteme
Gültig bis verschiedener Nennweiten abdeckt. Die Bilanzierung erfolgt über einen
repräsentativen Produktionszeitraum.
05.08.2029
Der Inhaber der Deklaration haftet für die zugrundeliegenden Angaben und
Nachweise; eine Haftung des IBU in Bezug auf Herstellerinformationen,
Ökobilanzdaten und Nachweise ist ausgeschlossen.
Die EPD wurde nach den Vorgaben der EN 15804+A2 erstellt. Im
Folgenden wird die Norm vereinfacht als EN 15804 bezeichnet.
Verifizierung
Die Europäische Norm EN 15804 dient als Kern-PCR
Unabhängige Verifizierung der Deklaration und Angaben gemäß ISO
Dipl.-Ing. Hans Peters 14025:2011
(Vorstandsvorsitzende/r des Instituts Bauen und Umwelt e.V.)
intern X extern
Florian Pronold Matthias Klingler,
(Geschäftsführer/in des Instituts Bauen und Umwelt e.V.) (Unabhängige/-r Verifizierer/-in)
1 Umwelt-Produktdeklaration - REHAU Industries SE & Co. KG - AWASCHACHT nevoPP
2. Produkt
Abweichungen in der Gesamtsumme ergeben.
2.1 Produktbeschreibung/Produktdefinition
Bezeichnung WertEinheit
Die EPD gilt für die Kanalschachtsysteme
Polypropylen (Neuware, eingesetzt in Konus und
• AWASCHACHT nevoPP DN 1000 Schachtring) 75 %
Polypropylen (Post-Industrial-Rezyklat,
Es handelt sich um Kanalschachtsysteme aus Polypropylen 19 %
eingesetzt in Konus und Schachtring)
(PP), die einen Anteil an Post-Industrial-Rezyklat (PIR)
Farbmasterbatch (eingesetzt in Außenschicht mit
enthalten. Die Systeme bestehen jeweils aus einem 1 %
PP-Neuware)
Schachtboden, einem Konus und optional aus einem oder
mehreren Schachtringen. Im Schachtboden wird kein Rezyklat Dichtung 5 %
verwendet. Er ist daher nicht Teil dieser Deklaration. Steigsprossen 1 %
Stattdessen gelten für den Schachtboden die Ergebnisse der
1) Das Produkt/Erzeugnis/mindestens ein Teilerzeugnis enthält
Umweltproduktdeklaration "AWASCHACHT PP".
keine Stoffe der ECHA-Liste gemäß der
Zwischen den Elementen werden Dichtungen verbaut und für
Chemikalienverordnung (EG) Nr. 1907/2006 der für eine
den Einstieg stehen einbaubare Steigsprossen zu Verfügung.
Zulassung in Frage kommenden besonders
Beide Elemente sind ebenfalls Teil der Deklaration.
besorgniserregenden Stoffe (en: Substances of Very High
Concern – SVHC) (Datum 18.03.2024) oberhalb von 0,1
Die Herstellung der Kanalschachtsysteme erfolgt in
Massen-%.
Deutschland. Die Produkte werden weltweit verwendet, mit
dem Fokus auf Europa.
2) Das Produkt/Erzeugnis/mindestens ein Teilerzeugnis enthält
keine weiteren CMR-Stoffe der Kategorie 1A oder 1B, die nicht
Für die Verwendung des Produkts gelten die jeweiligen
auf der Kandidatenliste gemäß der Chemikalienverordnung
Bestimmungen am Ort der Verwendung und die technischen
(EG) Nr. 1907/2006 stehen, oberhalb von 0,1 Massen-% in
Bestimmungen aufgrund dieser Vorschriften.
mindestens einem Teilerzeugnis.
2.2 Anwendung
3) Dem vorliegenden Bauprodukt wurden keine Biozidprodukte
Das Schachtsystem AWASCHACHT nevoPP wird für
zugesetzt und es wurde nicht mit Biozidprodukten behandelt
Kanalsysteme im Tiefbau eingesetzt. Das Schachtsystem wird
(es handelt sich damit nicht um eine behandelte Ware im Sinne
angewandt zur Leitung von Schmutz-, Misch- und
der Biozidprodukteverordnung (EU) Nr. 528/2012).
Regenwasser. Zudem sind die Schächte je nach Ausführung
besteigbar, dienen somit als Einstiegspunkt in das Kanalsystem
2.6 Herstellung
und bieten die Möglichkeit der Inspektion und Reinigung des
Die Komponenten der Kanalschächte werden im
Kanals.
Spritzgussverfahren hergestellt. Dafür wird das PP-Granulat vor
2.3 Technische Daten der Verarbeitung getrocknet, anschließend gemischt mit einem
Farbmasterbatch und in der Spritzgießmaschine formgebend
Die technischen Daten der Produkte, die im Geltungsbereich
verarbeitet.
der EPD liegen, sind unter Verweis auf die den einzelnen Daten
zugrundeliegenden Prüfregeln genannt.
Das REHAU-Werk in Viechtach arbeitet mit einem zertifizierten
Bautechnische Daten Qualitätsmanagementsystem nach ISO 9001.
Bezeichnung Wert Einheit
2.7 Umwelt und Gesundheit während der Herstellung
Polypropylen,
Werkstoff (Außenschicht) - Die gesetzlichen Vorschriften zum Umgang mit Abluft,
füllstofffrei
Abwasser, Abfällen und Lärmemission werden eingehalten oder
Polypropylen
Werkstoff (Innenschicht) unterschritten. Die Gesundheit der Mitarbeitenden wird
aus PIR
während der Herstellung nicht gefährdet.
Dichte des Werkstoffs gemäß EN
13598-2, geprüft nach EN ISO 1183- 890–950 kg/m3 Im REHAU-Werk Viechtach werden zertifizierte
1 Managementsysteme zur Umwelt nach ISO 14001 und zur
Ringsteifigkeit des Steigrohrs, Energie nach ISO 50001 genutzt. Außerdem nimmt das Werk
gemäß EN 13598-2, geprüft nach EN mind. 4 kN/m2 an der "Operation Clean Sweep" teil, zur Vermeidung der
ISO 13268 Emissionen von Kunststoffgranulat in die Umwelt.
Nenndurchmesser des Steigrohrs
1000 mm 2.8 Produktverarbeitung/Installation
nach EN 13598-2
Zur Installation der Kanalschächte werden die Bauteile per
Hand oder Absenkvorrichtung in den Graben gelassen. Die
2.4 Lieferzustand
Fügestellen der Bauteile werden mit Gleitmittel präpariert, die
Das Kanalschachtsystem AWASCHACHT nevoPP ist mit einem
Dichtungen angebracht und die Bauteile im Graben verbunden.
Nenndurchmesser von DN 1000 verfügbar. Die Produkte
werden auf Holzpaletten mit Transportsicherung oder ohne 2.9 Verpackung
Verpackung ausgeliefert. Die Elemente des Kanalschachts werden, je nach Größe in
unterschiedlicher Anzahl, auf Paletten gestapelt und mit
2.5 Grundstoffe/Hilfsstoffe
Spannbändern fixiert. Teilweise werden die Elemente auch
Zusammensetzung des Kanalschachts ohne Verpackung ausgeliefert.
Die Zusammensetzung des durchschnittlichen Kanalschachts
2.10 Nutzungszustand
in Masse-% bezogen auf die deklarierte Einheit ist in der
folgenden Tabelle angegeben. Durch Rundungen können sich Die Polymere sind stabilisiert und hoch alterungsbeständig.
2 Umwelt-Produktdeklaration - REHAU Industries SE & Co. KG - AWASCHACHT nevoPP
Mechanische Zerstörung
2.11 Umwelt und Gesundheit während der Nutzung Von einer mechanischen Zerstörung des Produkts während der
Es bestehen keine Hinweise auf eine Wirkungsbeziehung Nutzung ist nicht auszugehen.
zwischen dem Kanalschacht und der Umwelt oder der
Gesundheit während der Nutzung. 2.14 Nachnutzungsphase
Nach Ende der Nutzungsdauer kann der Kanalschacht
2.12 Referenz-Nutzungsdauer ausgebaut und dem werkstofflichen Recycling zugeführt
Für AWASCHACHT nevoPP ist mit einer Lebensdauer von werden. Mit einem Rücknahmesystem bietet REHAU aktuell die
mindestens 100 Jahren bei fachgerechter Verlegung Möglichkeit an, ausgediente Rohrsysteme und
auszugehen. Verarbeitungsreste von Rohren von der Baustelle
zurückzunehmen und einer Verwertung, z. B. dem
Die Polymere von AWASCHACHT nevoPP sind hochgradig werkstofflichen Recycling zuzuführen. Dies ist auch für die
stabilisiert und alterungsbeständig über die Nutzungsdauer. Kanalschächte aus Kunststoff denkbar.
Dazu kommt eine chemische Beständigkeit bei pH-Werten Wenn keine werkstoffliche Verwertung möglich oder gewünscht
zwischen 1 (sauer) und 13 (basisch). ist, kann AWASCHACHT PP am Ende des Lebenszyklus
thermisch unter Energierückgewinnung verwertet werden.
2.13 Außergewöhnliche Einwirkungen
Brand 2.15 Entsorgung
Durch die Verlegung im Erdboden sind die Auswirkungen eines Je nach lokalen Gegebenheiten kann statt der werkstofflichen
Brandes nicht relevant für die Betrachtung des oder thermischen Verwertung eine Deponierung stattfinden.
Kanalschachtsystems.
Abfallschlüssel nach europäischem Abfallverzeichnis (AVV):
Wasser 20 01 39 Kunststoffe
Die Kanalschächte sind auf Fremdwasserdichtheit bei
permanentem Überdruck per Hochwassersimulation geprüft 2.16 Weitere Informationen
und mit dem Qualitätssiegel "IKT Fremdwasserdicht" Weitere Informationen können der Produktseite sowie dem
ausgezeichnet. Katalog entnommen werden, auffindbar unter:
https://bs.rehau.com/de-de/loesungen-fuer-den-
tiefbau/abwasser/schachtsysteme/awaschacht
3. LCA: Rechenregeln
3.1 Deklarierte Einheit
Als deklarierte Einheit wird "1 kg Kanalschachtsystem ohne
Produktverpackung" verwendet, das die Komponenten Konus,
Schachtring sowie Dichtungen und Steigsprossen umfasst.
Eine massenanteilige Aufteilung der Komponenten ist in 2.5
dargestellt. Die Produktverpackung wird separat zum Produkt
betrachtet und ist ebenfalls Teil der Ökobilanz.
Für die LCA wurde eine Durchschnittsvariante des
Kanalschachts AWASCHACHT nevoPP DN 1000 bilanziert. Der
zugehörige Massebezug unterscheidet sich je nach
verwendeten Komponenten im Schachtsystem.
Angabe der deklarierten Einheit
Bezeichnung Wert Einheit
Im Folgenden sind die berücksichtigten Lebenswegabschnitte
Deklarierte Einheit 1 kg
bzw. Prozessmodule für die Herstellung der
Massenbezug 12,4–66,5 kg/Stk Kanalschachtsysteme detailliert aufgelistet:
Rohdichte (zw. 890–950 kg/m³) 920 kg/m³
A1–A3 Herstellungsphase
Der Massebezug einzelner Komponenten kann dem
Produktkatalog AWASCHACHT PP entnommen werden. • Produktion der Roh-, Hilfs- und Betriebsstoffe sowie der
Vorprodukte inkl. Transport zum jeweiligen Werk
• Regranulierung des Rezyklats aus Mahlgut inkl.
3.2 Systemgrenze Transport nach Viechtach
Es wird der gesamte Produktlebenszyklus von AWASCHACHT • Energiebereitstellung für die Produktion
nevoPP betrachtet – siehe Fließschema. • Produktion und Verpackung des Kanalschachtsystems
Typ der EPD: Wiege bis Bahre (Module A, B, C, D). im Werk Viechtach
• Externe Wiederaufbereitung der Produktionsabfälle und
Das nachfolgende Fließschema zeigt die Systemgrenzen bei Rückführung in Produktion
der Bilanzierung von AWASCHACHT nevoPP: • Verwertung weiterer Abfälle inkl. Transport
A4–A5 Aufbauphase
• Transport des Produkts zur Baustelle
• Einbau des Kanalschachts
• Verwertung der Produktverpackung
3 Umwelt-Produktdeklaration - REHAU Industries SE & Co. KG - AWASCHACHT nevoPP
B Nutzungsphase 2023.2, ehemals GaBi-Datenbank) herangezogen. Die
Modellierung wurde mit der Software LCA for Experts von
• Nutzung des Kanalschachtsystems (B1)
Sphera (Version 10.7, ehemals GaBi) durchgeführt.
• Instandhaltung des Kanalschachtsystems (B2)
• betrieblicher Energie- und Wassereinsatz (B6, B7)
3.6 Datenqualität
Die spezifischen Vordergrunddaten für die Herstellung von
C1–C4 Entsorgung
AWASCHACHT PP stammen von REHAU Industries SE & CO.
Es werden drei 100-%-Entsorgungsszenarien angenommen:
KG. Die geographische und technische Repräsentativität wird
1. End-of-Life (EoL) Szenario 1: 100 % Rückbau des als gut eingestuft. Die zeitliche Repräsentativität wird als sehr
Kanalschachts mit anschließender werkstofflicher gut eingestuft. Insgesamt werden weit über 80 % der
Verwertung (Modul C3/1 und D/1 in der Auswertung). spezifischen Daten als gut bis sehr gut eingeschätzt.
2. EoL-Szenario 2: 100 % Rückbau des Kanalschachts mit
anschließender energetischer Verwertung (Modul C3/2 Die Hintergrunddaten aus der Datenbank Managed LCA
und D/2 in der Auswertung). Content weisen eine gute Repräsentativität (geographisch,
3. EoL-Szenario 3: 100 % Rückbau des Kanalschachts technisch, zeitlich) bei mindestens 80 % aller Kernindikatoren
und Entsorgung auf einer lokalen Deponie (Modul C4/3 auf.
in der Auswertung)
3.7 Betrachtungszeitraum
D Wiederverwendungs-, Rückgewinnungs- und/oder Die spezifischen Daten zur Herstellung sowie der
Recyclingpotentiale Energiebedarf von AWASCHACHT PP wurden über das
Wiederverwendungs-, Rückgewinnungs-, und/oder Produktionsjahr 2022 erhoben.
Recyclingpotentiale sind in den Entsorgungsszenarien
vorhanden, da hier die Kanalschachtsysteme einer 3.8 Geographische Repräsentativität
energetischen bzw. stofflichen Verwertung zugeführt werden, Land oder Region, in dem/r das deklarierte Produktsystem
aus denen Energie bzw. Sekundärmaterialien zurückgewonnen hergestellt und ggf. genutzt sowie am Lebensende behandelt
werden, die außerhalb der Systemgrenze genutzt werden wird: Deutschland
können.
3.3 Abschätzungen und Annahmen 3.9 Allokation
Von REHAU Industries SE & Co. KG stammen die Primärdaten Modul A1–A3:
zur Zusammensetzung des Kanalschachtsystems sowie die Bei der Herstellung von AWASCHACHT nevoPP entstehen
Daten zur Energienutzung, den Transportstrecken sowie den keine Co-Produkte. Bei der Ermittlung der
Verpackungen von Produkt und Rohstoffen. Im Fall von Energieaufwendungen für das Kanalschachtsystem wurde die
vorhandenen Datenlücken wurden diese mit statistischen gemessene Energie über die anteilige produzierte Tonnage von
Durchschnitts- und Erfahrungswerten gefüllt. AWASCHACHT PP allokiert.
Das Sekundärmaterial tritt als Mahlgut in die Systemgrenze ein,
Für die Produktion in Viechtach wurde der Energiebedarf mit die Aufarbeitung zu Regranulat wird innerhalb der Grenzen
Grünstrom berechnet, jeglicher andere Strombedarf mit dem betrachtet.
deutschen Residualmix. Der Anteil des mit grünem Strom
gedeckten Strombedarfs am Gesamtstrombedarf im REHAU- Modul C3/1:
Werk Viechtach beträgt 100 %. Bei der werkstofflichen Verwertung des Kanalschachtsystems
am Ende des Lebenszyklus werden die Auswirkungen des
Während die Kanalschachtsysteme in Deutschland hergestellt Recyclings bis einschließlich des "Mahlens" dem
werden, kann die Verwendung global passieren. Der Fokus Kanalschachtsystem zugerechnet. Als Mahlgut verliert das
liegt allerdings auf Europa. Die Verwertung am Rezyklat seinen Abfallstatus und tritt aus der Systemgrenze
Lebenswegsende richtet sich nach dem Ort der Verwendung. aus.
Für die Modellierung wurde daher ein europäisches Szenario
am Lebenswegsende angenommen. Modul D:
Es wird angenommen, dass das Rezyklat außerhalb der
3.4 Abschneideregeln Systemgrenze nur zu 50 % Polymer-Neuware ersetzen kann. In
In der vorliegenden EPD wurden alle relevanten Inputs und die Vorteile aus der Nachnutzung von Sekundärmaterial wird
Outputs bei der Bilanzierung mit einbezogen. Aufgrund der sehr daher ein Faktor S = 0,5 einbezogen.
geringen Relevanz wurden einzelne Prozesse bzw. Materialien
3.10 Vergleichbarkeit
nicht berücksichtigt, für die keine Daten vorhanden waren. Alle
nicht berücksichtigten Prozesse haben einen jeweiligen Masse- Grundsätzlich ist eine Gegenüberstellung oder die Bewertung
und Energieanteil von < 1 % und gemeinsam einen Masse- und von EPD-Daten nur möglich, wenn alle zu vergleichenden
Energieanteil von < 5 % im Bezug zur deklarierten Einheit. Datensätze nach EN 15804 erstellt wurden und der
Gebäudekontext bzw. die produktspezifischen
3.5 Hintergrunddaten Leistungsmerkmale berücksichtigt werden.
Für die Ökobilanz wurden ausschließlich Hintergrunddaten aus Hintergrunddatenbank: Managed LCA Content von Sphera
der Datenbank Managed LCA Content von Sphera (Version (Version 2023.2, ehemals GaBi-Datenbank)
4. LCA: Szenarien und weitere technische Informationen
Produktverpackung aus Holz weist laut Hintergrunddatensatz je
Charakteristische Produkteigenschaften biogener kg Holz ca. 43,5 % biogenen Kohlenstoff auf.
Kohlenstoff
Die Masse des im Kanalschachtsystem gebundenen biogenen
Kohlenstoffs macht weniger als 5 % des Produktgewichts aus.
Auf eine genaue Angabe wird daher verzichtet. Die verwendete
4 Umwelt-Produktdeklaration - REHAU Industries SE & Co. KG - AWASCHACHT nevoPP
Bezeichnung Wert Einheit
Biogener Kohlenstoffgehalt für AWASCHACHT nevoPP Wasser 33,2 L
Bezeichnung Wert Einheit Treibstoff (Diesel) 1,59 MJ
kg C / d.
Biogener Kohlenstoff im Produkt < 0,05
E. Module B6 und B7: Betrieblicher Energie- und
Biogener Kohlenstoff in der kg C / d. Wassereinsatz
0,022
Produktverpackung E. In der Nutzungsphase müssen außerhalb der Instandhaltung in
Modul B2 kein zusätzliches Wasser oder Energie zum Betrieb
Notiz: 1 kg biogener Kohlenstoff ist äquivalent zu 44/12 kg
des Kanalschachtsystems eingesetzt werden. Somit fallen in
CO .
2 den Modulen B6 und B7 keine Emissionen an.
Referenz Nutzungsdauer
Die folgenden technischen Informationen sind Grundlage für
die deklarierten Module oder können für die Entwicklung von Bezeichnung Wert Einheit
spezifischen Szenarien im Kontext einer Gebäudebewertung Lebensdauer nach Angabe Hersteller 100 a
genutzt werden, wenn Module nicht deklariert werden (MND).
Reinigungsintervall (Spülung) 10 a
Modul A4: Transport zur Baustelle
Modul C: EoL-Szenario 1 – 100 % Recycling
Der Transport zur Baustelle erfolgt per 32-t-Lkw mit einem
Ladegewicht von 22-t. Als durchschnittliche Transportdistanz Nach Ende der Nutzungsphase wird der Kanalschacht per
wird eine Strecke von 450 km angewandt. Bagger ausgehoben unter Einsatz mechanischer Energie aus
0,012 kg Diesel pro d. E. Dadurch fallen 0,037 m³
Bodenaushub an, die anschließend wieder in den Graben
Bezeichnung Wert Einheit
gefüllt werden (Modul C1). Der ausgehobene Schacht wird
Kanalschacht, verpackt 1 kg
über eine Distanz von 50 km per Lkw zu einem lokalen
Produktverpackung 0,05 kg Verwerter transportiert (Modul C2).
Diesel für Transport (32-t-Lkw, 450 km) 0,012 kg
Im EoL-Szenario 1 wird der komplette Kanalschacht
Modul A5: Einbau werkstofflich verwertet und dabei bis zum Mahlgut aufbereitet.
Zum Einbau der Kanalschächte wird per Bagger unter Einsatz Für das Reinigen und Aufmahlen werden 1,5 L Wasser und
mechanischer Energie (Diesel) ein Graben ausgehoben. Dabei 0,146 kWh elektrische Energie pro d. E. verwendet. Dabei fällt
entsteht ein Bodenaushub von 0,037 m³ pro deklarierter ein Ausschuss von 5 % an, der thermisch verwertet wird mit
Einheit. Der Untergrund wird per Vibrationsplatte verdichtet Energierückgewinnung (Modul C3/1). Es entstehen Vorteile
unter Einsatz mechanischer Energie (Diesel). Mit dem oder Lasten außerhalb der Systemgrenzen durch eine
Gleitmittel werden Fügestellen präpariert. Zu- und Abläufe des mögliche Nutzung des Mahlguts anstelle von Neuware-
Schachts werden mit Sand unterfüttert. Dieser wird lokal per Kunststoff. Dabei werden die Output-Nettoflüsse aus der
Lkw über eine Distanz von 10 km bezogen. Der Bodenaushub Differenz zwischen aus- und eingehendem Sekundärmaterial
dient zur Befüllung des Grabens, welcher anschließend wieder gebildet. Mit einem Substitutionsfaktor S = 0,5 wird
verdichtet wird. berücksichtigt, dass Mahlgut nur teilweise Neuware ersetzen
Die Produktverpackung wird gesammelt und per Lkw über eine kann. Zusätzliche Vorteile entstehen durch die Nutzung der
Distanz von 50 km zu einem lokalen Entsorger zur thermischen Energie aus der Verbrennung der Ausschüsse (D/1).
Verwertung mit Energierückgewinnung gebracht.
Bezeichnung Wert Einheit
Bezeichnung Wert Einheit Exportierte elektrische Energie 0,093 kWh
Kanalschacht, verpackt (zum Einbau) 1 kg Exportierte thermische Energie 0,594 MJ
Produktverpackung (zur energetischen Weiterverwendbares Recyclingmaterial (mit
0,05 kg 0,383 kg
Verwertung) Substitutionsfaktor S = 0,5)
4,43E-
Gleitmittel 06 kg Modul C: EoL-Szenario 2 – 100 % energetische Verwertung
3,01E- Die Module C1 und C2 sind identisch zu EoL-Szenario 1. Beim
Sand (zur Unterfüllung) 04 m³ Verwerter wird der Abfall thermisch verwertet mit
Energierückgewinnung (Modul C3/2). Es entstehen Vorteile
Mechanische Energie (aus Diesel) 0,039 MJ
oder Lasten außerhalb der Systemgrenzen durch die mögliche
Nutzung der rückgewonnenen Energie (D/2).
Modul B1: Nutzung
Zur Nutzung in Modul B1 werden keine Rohstoffe oder Energie
Bezeichnung WertEinheit
über die Lebensdauer der Abwasserkanäle benötigt. Somit
Exportierte elektrische Energie 1,86 kWh
fallen dabei keine Emissionen an.
Exportierte thermische Energie 11,9 MJ
Modul B2: Instandhaltung Weiterverwendbares Recyclingmaterial (mit
0 kg
Die Abwasserkanäle werden, in Einklang mit nationalen Substitutionsfaktor S = 0,5)
Bestimmungen, alle 10 Jahre gespült. Somit fallen über eine
angenommene Lebensdauer von 100 Jahren insgesamt 10 Modul C: EoL-Szenario 3 – 100 % Deponierung
Spülgänge an. Pro deklarierter Einheit werden pro Spülgang Die Module C1 und C2 sind identisch zu EoL-Szenario 1. Der
3,3 L Wasser und 3,7 g Diesel als Treibstoff für die ausgehobene Kanalschacht wird vollständig deponiert, ohne
Kanalreinigungsmaschine verwendet. Das Abwasser wird dass hierbei Vorteile oder Lasten aus der Nachnutzung anfallen
kommunal aufbereitet. (Modul C4/3).
5 Umwelt-Produktdeklaration - REHAU Industries SE & Co. KG - AWASCHACHT nevoPP
Bezeichnung WertEinheit
Exportierte elektrische Energie 0 kWh
Exportierte thermische Energie 0 MJ
Weiterverwendbares Recyclingmaterial (mit
0 kg
Substitutionsfaktor S = 0,5)
6 Umwelt-Produktdeklaration - REHAU Industries SE & Co. KG - AWASCHACHT nevoPP
5. LCA: Ergebnisse
Im Folgenden werden die Ergebnisse der Ökobilanzierung und der Wirkungsabschätzung für das untersuchte Kanalschachtsystem
AWASCHACHT nevoPP detailliert aufgelistet. Das EoL-Szenario 1 (100 % werkstoffliche Verwertung) umfasst die Module C1, C2,
C3/1 und D/1, das EoL-Szenario 2 (100 % energetische Verwertung) umfasst die Module C1, C2, C3/2 und D/2 und das EoL-Szenario
3 (100 % Deponierung) die Module C1, C2, C4/3 und D/3.
ANGABE DER SYSTEMGRENZEN (X = IN ÖKOBILANZ ENTHALTEN; MND = MODUL ODER INDIKATOR NICHT DEKLARIERT;
MNR = MODUL NICHT RELEVANT)
Gutschriften
Stadium der
und Lasten
Produktionsstadium Errichtung Nutzungsstadium Entsorgungsstadium
außerhalb der
des Bauwerks
Systemgrenze
g n u g ro s re v ffo ts h o R tro p s n a rT g n u lle ts re H m o v tro p s n a rT m u z re lle ts re Htro s g n u d n e w re V e g a tn o M g n u d n e w n A /g n u z tu N g n u tla h d n a ts n I ru ta ra p e R z ta s rE g n u re u e n rE rü f z ta s n ie e ig re n E n e b ie rte B s a ds e d u ä b e G s e d rü f z ta s n ie re s s a W n e b ie rte B s a ds e d u ä b e G s e d s s irb A /u a b k c ü R tro p s n a rT g n u ld n a h e b lla fb A g n u g itie s e B ,-s g n u d n e w re v re d e iW -s g n u n n iw e g k c ü R re d ola iz n e to p g n ilc y c e R
A1 A2 A3 A4 A5 B1 B2 B3 B4 B5 B6 B7 C1 C2 C3 C4 D
X X X X X X X MNR MNR MNR X X X X X X X
ERGEBNISSE DER ÖKOBILANZ – UMWELTAUSWIRKUNGEN nach EN 15804+A2: 1 kg Kanalschachtsystem
Indikator Einheit A1-A3 A4 A5 B1 B2 B6 B7 C1 C2 C3/1 C3/2 C4/3 D/1 D/2 D/3
kg 1,75E 3,13E
GWP-total 4,05E-02 8,23E-02 0 1,79E-01 0 0 4,06E-02 4,29E-03 2,46E-01 6,78E-02 -7,19E-01 -1,5E+00 0
CO 2-Äq. +00 +00
kg 1,82E 3,13E -1,49E
GWP-fossil 4,05E-02 2,6E-03 0 1,61E-01 0 0 4,08E-02 4,32E-03 2,46E-01 6,85E-02 -7,15E-01 0
CO 2-Äq. +00 +00 +00
GWP- kg
-6,5E-02 -1,82E-047,97E-02 0 1,8E-02 0 0 -5,58E-04-6,33E-054,53E-05 8,37E-05-8,46E-04-3,99E-03-6,02E-03 0
biogenic CO 2-Äq.
kg
GWP-luluc 7,28E-04 2,43E-04 2,27E-05 0 9,3E-06 0 0 3,72E-04 3,98E-05 8,32E-06 3,09E-06 5,66E-05 -1,47E-04-1,04E-03 0
CO -Äq.
2
kg CFC11-
ODP 2,14E-11 1E-14 1,55E-14 0 2,44E-13 0 0 3,54E-15 5,59E-16 1,24E-14 1,48E-13 1,16E-13 -2,29E-12 -1,7E-14 0
Äq.
AP mol H+-Äq. 3,09E-03 5,46E-05 1,96E-05 0 1,93E-04 0 0 2,06E-04 6,4E-06 1,68E-04 3,09E-04 2,06E-04 -1,05E-03-1,95E-03 0
EP-
kg P-Äq. 5,98E-06 9,58E-08 1,26E-08 0 2,1E-05 0 0 1,46E-07 1,57E-08 4,42E-08 3,51E-08 1,32E-05 -1,06E-06-1,96E-06 0
freshwater
EP-marine kg N-Äq. 8,07E-04 2,05E-05 5,14E-06 0 1,5E-04 0 0 9,68E-05 2,34E-06 4,35E-05 6,47E-05 4,73E-05 -3,02E-04-5,58E-04 0
EP-
mol N-Äq. 8,55E-03 2,42E-04 8,27E-05 0 7,41E-04 0 0 1,07E-03 2,76E-05 5,09E-04 1,45E-03 5,19E-04 -3,19E-03-5,98E-03 0
terrestrial
kg
POCP NMVOC- 2,91E-03 4,85E-05 1,37E-05 0 2E-04 0 0 2,72E-04 5,62E-06 1,22E-04 1,92E-04 1,5E-04 -1,17E-03-1,57E-03 0
Äq.
ADPE kg Sb-Äq. 6,46E-07 2,94E-09 3,8E-10 0 2,88E-09 0 0 2,61E-09 2,85E-10 9,81E-10 1,38E-09 1,82E-09 -4,49E-08-2,49E-07 0
5,93E 2,07E 1,37E -2,73E -2,61E
ADPF MJ 5,53E-01 7,25E-02 0 0 0 5,46E-01 5,85E-02 3,72E-01 1,03E+00 0
+01 +00 +00 +01 +01
m3 Welt-
WDP Äq. 9,64E-02 2,13E-04 8,9E-03 0 2,86E-03 0 0 4,63E-04 5,19E-05 8,66E-02 2,89E-01-9,71E-04-4,48E-02-1,13E-01 0
entzogen
GWP = Globales Erwärmungspotenzial; ODP = Abbaupotenzial der stratosphärischen Ozonschicht; AP = Versauerungspotenzial von Boden und
Wasser; EP = Eutrophierungspotenzial; POCP = Bildungspotenzial für troposphärisches Ozon; ADPE = Potenzial für die Verknappung von abiotischen
Ressourcen – nicht fossile Ressourcen (ADP – Stoffe); ADPF = Potenzial für die Verknappung abiotischer Ressourcen – fossile Brennstoffe (ADP –
fossile Energieträger); WDP = Wasser-Entzugspotenzial (Benutzer)
ERGEBNISSE DER ÖKOBILANZ – INDIKATOREN ZUR BESCHREIBUNG DES RESSOURCENEINSATZES nach EN 15804+A2: 1
kg Kanalschachtsystem
Indikator Einheit A1-A3 A4 A5 B1 B2 B6 B7 C1 C2 C3/1 C3/2 C4/3 D/1 D/2 D/3
1,09E -1,51E -5,84E
PERE MJ 3,71E-02 7,43E-01 0 1,21E-01 0 0 3,87E-02 4,26E-03 6,71E-02 1,02E-01 9,26E-02 0
+01 +00 +00
PERM MJ 7,4E-01 0 -7,33E-01 0 0 0 0 0 0 -7,55E-03-7,55E-03 0 0 0 0
1,16E -1,51E -5,84E
PERT MJ 3,71E-02 1,05E-02 0 1,21E-01 0 0 3,87E-02 4,26E-03 5,96E-02 9,48E-02 9,26E-02 0
+01 +00 +00
5,94E 2,07E 1,03E -2,73E -2,61E
PENRE MJ 5,54E-01 7,26E-02 0 0 0 5,47E-01 5,87E-02 3,05E+00 3,4E+01 0
+01 +00 +00 +01 +01
3,36E -3,36E -3,36E
PENRM MJ 0 1,68E-04 0 0 0 0 0 0 0 0 0 0
+01 +01 +01
2,07E -3,05E 1,03E -2,73E -2,61E
PENRT MJ 9,3E+01 5,54E-01 7,28E-02 0 0 0 5,47E-01 5,87E-02 3,72E-01 0
+00 +01 +00 +01 +01
SM kg 1,84E-01 0 0 0 0 0 0 0 0 0 0 0 9,5E-01 0 0
RSF MJ 0 0 0 0 0 0 0 0 0 0 0 0 0 0 0
NRSF MJ 0 0 0 0 0 0 0 0 0 0 0 0 0 0 0
7 Umwelt-Produktdeklaration - REHAU Industries SE & Co. KG - AWASCHACHT nevoPP
FW m3 8,02E-03 3,3E-05 2,12E-04 0 1,6E-04 0 0 4,26E-05 4,66E-06 2,03E-03 6,76E-03 1,01E-05 -3,1E-03 -5,69E-03 0
PERE = Erneuerbare Primärenergie als Energieträger; PERM = Erneuerbare Primärenergie zur stofflichen Nutzung; PERT = Total erneuerbare
Primärenergie; PENRE = Nicht-erneuerbare Primärenergie als Energieträger; PENRM = Nicht-erneuerbare Primärenergie zur stofflichen Nutzung;
PENRT = Total nicht erneuerbare Primärenergie; SM = Einsatz von Sekundärstoffen; RSF = Erneuerbare Sekundärbrennstoffe; NRSF = Nicht-
erneuerbare Sekundärbrennstoffe; FW = Nettoeinsatz von Süßwasserressourcen
ERGEBNISSE DER ÖKOBILANZ –ABFALLKATEGORIEN UND OUTPUTFLÜSSE nach EN 15804+A2:
1 kg Kanalschachtsystem
Indikator Einheit A1-A3 A4 A5 B1 B2 B6 B7 C1 C2 C3/1 C3/2 C4/3 D/1 D/2 D/3
HWD kg 8,26E-09 9,33E-13 1,99E-13 0 -1,05E-11 0 0 2,02E-12 1,82E-13 4,45E-11 8,38E-12 8,65E-11 -2,29E-09-5,87E-09 0
NHWD kg 1,97E-02 8,29E-05 1,19E-03 0 3,34E-02 0 0 7,9E-05 8,95E-06 1,42E-03 1,24E-02 9,96E-01-6,52E-03-1,22E-02 0
RWD kg 4,22E-04 7,29E-07 8,05E-07 0 1,28E-05 0 0 7,12E-07 1,1E-07 1,1E-04 2,24E-05 1,22E-05-2,48E-04-1,87E-03 0
CRU kg 0 0 0 0 0 0 0 0 0 0 0 0 0 0 0
MFR kg 3,6E-02 0 0 0 0 0 0 0 0 9,5E-01 0 0 0 0 0
MER kg 0 0 0 0 0 0 0 0 0 0 0 0 0 0 0
6,68E
EEE MJ 7,81E-02 0 9,55E-02 0 0 0 0 0 0 3,34E-01 0 0 0 0
+00
1,19E
EET MJ 1,73E-01 0 2,25E-01 0 0 0 0 0 0 5,94E-01 0 0 0 0
+01
HWD = Gefährlicher Abfall zur Deponie; NHWD = Entsorgter nicht gefährlicher Abfall; RWD = Entsorgter radioaktiver Abfall; CRU = Komponenten für
die Wiederverwendung; MFR = Stoffe zum Recycling; MER = Stoffe für die Energierückgewinnung; EEE = Exportierte Energie – elektrisch; EET =
Exportierte Energie – thermisch
ERGEBNISSE DER ÖKOBILANZ – zusätzliche Wirkungskategorien nach EN 15804+A2-optional:
1 kg Kanalschachtsystem
Indikator Einheit A1-A3 A4 A5 B1 B2 B6 B7 C1 C2 C3/1 C3/2 C4/3 D/1 D/2 D/3
PM Krankheitsfälle4,63E-084,48E-101,33E-10 0 1,3E-09 0 0 2,32E-09 5,3E-11 1,43E-091,81E-09 2E-09 -7,33E-09-1,68E-08 0
IR kBq U235-Äq. 5,17E-027,81E-058,52E-05 0 1,33E-03 0 0 1,03E-041,64E-051,02E-023,62E-03 1,8E-03 -3,54E-02-3,06E-01 0
3,17E 2,34E -1,27E
ETP-fw CTUe 4,03E-014,55E-02 0 0 0 3,85E-014,19E-021,85E-011,46E-018,76E-01 -3,6E+00 0
+01 +00 +01
HTP-c CTUh 8,31E-108,04E-121,53E-12 0 1,38E-10 0 0 7,75E-128,51E-139,22E-12 2,03E-11 4,5E-11 -3,14E-10-2,48E-10 0
HTP-nc CTUh 2,5E-08 3,37E-10 6,6E-11 0 1,11E-08 0 0 3,43E-10 3,78E-11 3,18E-101,52E-103,59E-09-1,13E-08-7,97E-09 0
2,49E -1,06E -4,01E
SQP SQP 1,97E-012,57E-02 0 9,12E-02 0 0 2,28E-012,45E-021,18E-011,17E-018,89E-02 0
+01 +00 +00
PM = Potenzielles Auftreten von Krankheiten aufgrund von Feinstaubemissionen; IR = Potenzielle Wirkung durch Exposition des Menschen mit U235;
ETP-fw = Potenzielle Toxizitätsvergleichseinheit für Ökosysteme; HTP-c = Potenzielle Toxizitätsvergleichseinheit für den Menschen (kanzerogene
Wirkung); HTP-nc = Potenzielle Toxizitätsvergleichseinheit für den Menschen (nicht kanzerogene Wirkung); SQP = Potenzieller Bodenqualitätsindex
Einschränkungshinweis 1 – gilt für den Indikator 'Potenzielle Wirkung durch Exposition des Menschen mit U235'.
Diese Wirkungskategorie behandelt hauptsächlich die mögliche Wirkung einer ionisierenden Strahlung geringer Dosis auf die
menschliche Gesundheit im Kernbrennstoffkreislauf. Sie berücksichtigt weder Auswirkungen, die auf mögliche nukleare Unfälle und
berufsbedingte Exposition zurückzuführen sind, noch auf die Entsorgung radioaktiver Abfälle in unterirdischen Anlagen. Die potenzielle
vom Boden, von Radon und von einigen Baustoffen ausgehende ionisierende Strahlung wird ebenfalls nicht von diesem Indikator
gemessen.
Einschränkungshinweis 2 – gilt für die Indikatoren: 'Potenzial für die Verknappung abiotischer Ressourcen - nicht fossile Ressourcen',
'Potenzial für die Verknappung abiotischer Ressourcen - fossile Brennstoffe', 'Wasser-Entzugspotenzial (Benutzer)', 'Potenzielle
Toxizitätsvergleichseinheit für Ökosysteme', 'Potenzielle Toxizitätsvergleichseinheit für den Menschen - kanzerogene Wirkung',
'Potenzielle Toxizitätsvergleichseinheit für den Menschen - nicht kanzerogene Wirkung', 'Potenzieller Bodenqualitätsindex".
Die Ergebnisse dieses Umweltwirkungsindikators müssen mit Bedacht angewendet werden, da die Unsicherheiten bei diesen
Ergebnissen hoch sind oder da es mit dem Indikator nur begrenzte Erfahrungen gibt.
6. LCA: Interpretation
Im Folgenden Abschnitt folgt die Interpretation der Anteile der Module an Umweltwirkungsindikatoren im EoL-
Ökobilanzergebnisse. Graphisch dargestellt sind die Szenario 1 (Recycling):
prozentualen Anteile der Module an den Kernindikatoren für die Bei der werkstofflichen Verwertung im EoL (Szenario 1) hat die
verschiedenen EoL-Szenarien: Die Mehrheit der Herstellung den größten Anteil an den meisten Kernindikatoren.
Kernindikatoren zu den Umweltwirkungen werden für Bei EP dominiert dagegen die Nutzungsphase durch
freshwater
AWASCHACHT nevoPP von der Herstellungsphase (Module die Spülung des Kanalschachts. Der Wasserverbrauch für die
A1–A3) dominiert. Dies gilt auch für die Mehrheit der Reinigung des Abfalls in C3/1 hat beim Wasser-
Indikatoren zum Ressourceneinsatz, den Outputs, Abfällen und Entzugspotential (WDP) den zweithöchsten Beitrag nach der
optionalen Indikatoren. Herstellungsphase. Die Vorteile der Nachnutzung des
Sekundärmaterials in einem nachfolgenden Produkt erreichen
bis zu 30 % der Wirkungen innerhalb der Systemgrenzen.
8 Umwelt-Produktdeklaration - REHAU Industries SE & Co. KG - AWASCHACHT nevoPP
Anteile der Module an Umweltwirkungsindikatoren im EoL- Anteile der Module an Umweltwirkungsindikatoren im EoL-
Szenario 2 (Energetische Verwertung): Szenario 3 (Deponierung):
Bei der energetischen Verwertung am Ende des Lebenszyklus Im EoL-Szenario 3 (100 % Deponierung) dominiert in fast allen
(Szenario 2) hat die Verfeuerung des Abfalls in C3/2 einen Kernindikatoren die Herstellungsphase A1-A3. Ausnahmen
dominierenden Anteil am gesamten und fossilen davon stellen das Süßwasser-Eutrophierungspotenzial
Treibhausgaspotenzial (GWP und GWP ) und am WDP. (EP ) dar, bei dem die Nutzungsphase dominiert und
total fossil freshwater
Die meisten anderen Kernindikatoren werden von der GWP , dominiert von der Bauphase.
biogenic
Herstellung dominiert. Ausnahmen sind GWP , bei dem
biogenic
die Verwertung der Produktverpackung in der Bauphase
ausschlagend ist und die dominante Nutzungsphase für
EP Die möglichen Vorteile aus der Nachnutzung der
freshwater.
thermischen und elektrischen Energien erreichen 22 % beim
GWP , 42 % bei Treibhausgasen durch Landnutzung und
total
Landnutzungsänderung (GWP ) und in den weiteren
luluc
Kategorien zwischen 34 % (Versauerung, AP) und 7 %
(Süßwasser-Eutrophierungspotenzial, EP ).
freshwater
9 Umwelt-Produktdeklaration - REHAU Industries SE & Co. KG - AWASCHACHT nevoPP
Direkter Vergleich der EoL-Szenarien hinsichtlich des
GWP :
total
Wird nur der Einfluss auf den Klimawandel über das GWP
total
betrachtet, zeigt sich die unterschiedliche Auswirkung der EoL-
Szenarien:
Es treten nur Unterschiede in den Modulen C und D auf
zwischen den Szenarien. Bei der Deponierung entstehen in
Modul C die geringsten Emissionen bzgl. des GWP . Es
total
werden keine zusätzlichen Vorteile außerhalb der
Systemgrenzen durch die Entsorgung des Produkts gewonnen.
Die Deponierung hat in anderen Umweltkategorien wie dem
Eutrophierungspotenzial dagegen die höchsten
Umweltauswirkungen der EoL-Szenarien. Beim Recycling
treten mit 0,25 kg CO -Äq. geringe zusätzliche
2
Treibhausgasemissionen auf durch die Sammlung und
Aufbereitung des Abfalls. Es entstehen potentielle Vorteile von -
0,72 kg CO -Äq. außerhalb der Systemgrenzen (Modul D)
2
durch den möglichen Einsatz des gewonnenen Rezyklats
anstelle von Neuware-Kunststoffen.
Bei der energetischen Verwertung entstehen durch die
Verbrennung des Kunststoffes mit 3,13 kg CO -Äq. hohe
2
zusätzliche Treibhausgasemissionen. Die Vorteile der Nutzung
der Energie außerhalb der Systemgrenzen in Modul D sind
mit -1,50 kg CO -Äq. nur etwa halb so groß wie die
2
zusätzlichen THG-Emissionen der Verbrennung.
7. Nachweise
Gesonderte Nachweise sind bei dieser EPD nicht erforderlich.
8. Literaturhinweise
Normen: ISO 14025
DIN EN ISO 14025:2011, Umweltkennzeichnungen und -
EN 15804 deklarationen – Typ III Umweltdeklarationen – Grundsätze und
DIN EN 15804:2012+A2:2019+AC:2021, Nachhaltigkeit von Verfahren.
Bauwerken – Umweltproduktdeklarationen – Grundregeln für
die Produktkategorie Bauprodukte. ISO 14040
DIN EN ISO 14040:2006, Umweltmanagement – Ökobilanz –
10 Umwelt-Produktdeklaration - REHAU Industries SE & Co. KG - AWASCHACHT nevoPP
Grundsätze und Rahmenbedingungen.
ISO 14044 Weitere Literatur:
DIN EN ISO 14044:2006, Umweltmanagement - Ökobilanz –
Anforderungen und Anleitungen. Allgemeine Anleitung
Institut Bauen und Umwelt e. V (2022): Allgemeine Anleitung für
ISO 9001 das EPD-Programm des Institut Bauen und Umwelt e. V.
DIN EN ISO 9001:2015-11, Qualitätsmanagementsysteme – Version 2.1.
Anforderungen.
PCR-Teil A
ISO 14001 Institut Bauen und Umwelt e. V (2022): Produktkategorie-
ISO 14001:2015-09, Umweltmanagementsysteme – Regeln für gebäudebezogene Produkte und Dienstleistungen.
Anforderungen mit Anleitung zur Anwendung. Teil A: Rechenregeln für die Ökobilanz und Anforderungen an
den Projektbericht nach EN 15804+A2:2019. Version 1.3.
ISO 50001
ISO 50001:2018-08, Energiemanagementsysteme – PCR-Teil B
Anforderungen mit Anleitung zur Anwendung. Institut Bauen und Umwelt e. V (2024): PCR-Anleitungstexte für
gebäudebezogene Produkte und Dienstleistungen. Teil B:
Anforderungen an die EPD für Schächte aus Kunststoff für
Software: erdverlegte drucklose Abwasserrohrsysteme. Version 2.
Managed LCA Content Produktkatalog AWASCHACHT PP
Sphera Solutions Inc. (2023): Managed LCA Content REHAU Building Solutions (2024): AWASCHACHT PP
Databases. Version 2023.2. Kanalschachtsysteme - https://bs.rehau.com/de-de/loesungen-
fuer-den-tiefbau/abwasser/schachtsysteme/awaschacht
LCA for Experts (abgerufen am 18.03.2024).
Sphera Solutions Inc. (2023): LCA for Experts. Version 10.7.
11 Umwelt-Produktdeklaration - REHAU Industries SE & Co. KG - AWASCHACHT nevoPP
Herausgeber
Institut Bauen und Umwelt e.V. +49 (0)30 3087748- 0
Hegelplatz 1 info@ibu-epd.com
10117 Berlin www.ibu-epd.com
Deutschland
Programmhalter
Institut Bauen und Umwelt e.V. +49 (0)30 3087748- 0
Hegelplatz 1 info@ibu-epd.com
10117 Berlin www.ibu-epd.com
Deutschland
Ersteller der Ökobilanz
SKZ - Das Kunststoff-Zentrum +49 931 4104-433
Friedrich-Bergius-Ring 22 kfe@skz.de
97076 Würzburg www.skz.de
Deutschland
Inhaber der Deklaration
REHAU Industries SE & Co. KG +49 9131 92-0
Helmut-Wagner-Straße 1 abwassertechnik@rehau.com
95111 Rehau https://bs.rehau.com/de-
Deutschland de/kontakt/kontaktformular
12 Umwelt-Produktdeklaration - REHAU Industries SE & Co. KG - AWASCHACHT nevoPP
