UMWELT-PRODUKTDEKLARATION
nach ISO 14025 und EN 15804+A2
Deklarationsinhaber Rubner Holding AG - S.p.A.
Herausgeber Institut Bauen und Umwelt e.V. (IBU)
Programmhalter Institut Bauen und Umwelt e.V. (IBU)
Deklarationsnummer EPD-RUB-20230231-IBC1-DE
Ausstellungsdatum 27.06.2023
Gültig bis 26.06.2028
Brettsperrholz (Update)
Rubner Holding AG - S.p.A
www.ibu-epd.com | https://epd-online.com
1. Allgemeine Angaben
Rubner Holding AG - S.p.A Brettsperrholz (Update)
Programmhalter Inhaber der Deklaration
IBU – Institut Bauen und Umwelt e.V. Rubner Holding AG - S.p.A.
Hegelplatz 1 Handwerkerzone 2
10117 Berlin 39030 Kiens
Deutschland Italien
Deklarationsnummer Deklariertes Produkt/deklarierte Einheit
EPD-RUB-20230231-IBC1-DE 1 m3 RUBNER Brettsperrholz [CLT, XLAM] mit einer durchschnittlichen
Rohdichte von 461 kg/m3.
Diese Deklaration basiert auf den Produktkategorien-Regeln: Gültigkeitsbereich:
Vollholzprodukte, 01.08.2021 Diese Umwelt-Produktdeklaration (EPD) bezieht sich auf eine deklarierte
(PCR geprüft und zugelassen durch den unabhängigen Einheit von 1 m³ Brettsperrholz (461 kg/m³ Rohdichte bei einer
Sachverständigenrat (SVR)) Holzfeuchte von 11 %), das am RUBNER-Produktionsstandort in Brixen
(Italien) hergestellt wird.
Ausstellungsdatum Der Inhaber der Deklaration haftet für die zugrundeliegenden Angaben und
Nachweise; eine Haftung des IBU in Bezug auf Herstellerinformationen,
27.06.2023
Ökobilanzdaten und Nachweise ist ausgeschlossen.
Die EPD wurde nach den Vorgaben der EN 15804+A2 erstellt. Im
Gültig bis
Folgenden wird die Norm vereinfacht als EN 15804 bezeichnet.
26.06.2028
Verifizierung
Die Europäische Norm EN 15804 dient als Kern-PCR
Unabhängige Verifizierung der Deklaration und Angaben gemäß ISO
14025:2011
intern X extern
Dipl.-Ing. Hans Peters
(Vorstandsvorsitzender des Instituts Bauen und Umwelt e.V.)
Florian Pronold Matthias Schulz,
(Geschäftsführer des Instituts Bauen und Umwelt e.V.) Unabhängige/-r Verifizierer/-in
1 Umwelt-Produktdeklaration - Rubner Holding AG - S.p.A - Brettsperrholz (Update)
2. Produkt
Bezeichnung Wert Einheit
2.1 Produktbeschreibung/Produktdefinition
Fichte, Kiefer,
RUBNER Brettsperrholz (RUBNER-XLAM, RUBNER-CLT) ist Holzarten nach Handelsnamen gem.
Lärche, -
ein homogenisiertes, holzbasiertes, plattenförmiges Material, EN 1912
Douglasie
das sowohl im Ingenieurholzbau, im Einfamilienhausbau als
Holzfeuchte gem. ETA-18/0303 < 15 %
auch im Geschosswohnungsbau eingesetzt wird. RUBNER
Brettsperrholz besteht aus mindestens drei Schichten aus wenn andere
Holzschutzmittelverwendung (der
technisch getrocknetem Nadelholz gemäß EN 1912, die an Schutzmittel
Holzschutzmittel Test gem. DIN 68800- -
ihren Breitseiten orthogonal miteinander verklebt sind. Aufgrund unzureichend
3 ist anzugeben)
des mehrschichtigen Querschnittes sowie der Klassifizierung sind
der Rohstoffe nach Festigkeit und Steifigkeit, zeichnet sich Biegefestigkeit gem. ETA-18/0303 22,6 N/mm2
RUBNER Brettsperrholz durch eine hohe Produktqualität aus.
Druckfestigkeit parallel gem. ETA-
Das Herstellungsverfahren stellt konstante mechanische 21 N/mm2
18/0303
Eigenschaften von RUBNER Brettsperrholz sicher. Zusätzlich
Druckfestigkeit rechtwinklig gem. ETA-
zu den Standardplatten umfasst RUBNER Brettsperrholz auch 2,5 N/mm2
18/0303
architektonisch anspruchsvolle, im Raum gekrümmte
Zugfestigkeit parallel gem. ETA-
Schalenelemente. RUBNER Brettsperrholz ist formstabil und 14 N/mm2
18/0303
kann als ein weitgehend rissfreier Baustoff bezeichnet werden.
Zugfestigkeit rechtwinklig gem. ETA-
0,12 N/mm2
Für das Inverkehrbringen des Produkts in der Europäischen 18/0303
Union/Europäischen Freihandelsassoziation (EU/EFTA) (mit Elastizitätsmodul gem. ETA-18/0303 11550 N/mm2
Ausnahme der Schweiz) gilt die Verordnung (EU) Nr. 305/2011/
Schub-/ Scherfestigkeit gem. ETA-
(CPR). Das Produkt erfordert eine Leistungserklärung gemäß 1,2 N/mm2
18/0303
ETA-18/0303, 2022, Rubner XLAM - Rubner CLT und eine CE-
Schubmodul gem. ETA-18/0303 690 N/mm2
Kennzeichnung. Für die Verwendung gelten die jeweiligen
nationalen Bestimmungen. je nach geom.
Maßabweichung mm
Abmessungen
2.2 Anwendung
Länge < 17,5 m
RUBNER Brettsperrholz wird hauptsächlich als strukturelles
Breite < 4,3 m
Bauelement für Gebäude und Brücken eingesetzt.
Höhe (min.—max.) 0,018 bis 0,3 m
2.3 Technische Daten Rohdichte gem. ETA-18/0303 420 kg/m3
Die Leistungswerte des Produkts entsprechen der Oberflächenqualität n.r. -
Leistungserklärung (DOP) in Bezug auf dessen wesentliche
Gefährdungsklasse gem. DIN 68800-3 4 -
Merkmale gemäß ETA-18/0303, 2022, Rubner XLAM - Rubner
Wärmeleitfähigkeit gem. EN 12664 0,12 W/(mK)
CLT. RUBNER Brettsperrholz wird mit unterschiedlichen
Festigkeitsklassen hergestellt. Für die Festigkeitsklasse T14 Spezifische Wärmekapazität gem. EN 1,6 kJ/kgK
gilt: 12664
Wasserdampfdiffusionsäquivalente
Bautechnische Daten n.r. m
Luftschichtdicke gem. ISO 12572
Wasserdampfdiffusionswiderstandszahl
20–50 -
gem. ISO 12572
Formaldehydemissionen gem. EN 717-
< E1 μg/m3
1
RUBNER Brettsperrholz wird gemäß ETA-18/0303 aus
Nadelholz hergestellt, vornehmlich aus Fichte, Tanne, Kiefer,
Lärche oder Douglasie. Andere Nadelholzarten sind zulässig,
aber nicht üblich.
RUBNER Brettsperrholz wird aus technisch getrocknetem
Nadelholz hergestellt, mit einer durchschnittlichen Holzfeuchte
von 11 % bei Auslieferung. Für die Verklebung werden nur
zugelassene emissionsarme Klebstoffe gemäß Kapitel 2.5
verwendet.
Die mechanischen Eigenschaften von RUBNER Brettsperrholz
entsprechen den Festigkeitsanforderungen gemäß ETA-
18/0303. Für die technischen Spezifikationen gelten die
Leistungserklärungen (DOP) in ihrer aktuellen Ausgabe. Die
Maßtoleranzen sind gemäß ETA-18/0303 und dem Datenblatt
für Brettsperrholz (Data Sheet XLAM) definiert.
RUBNER Brettsperrholz wird in den Güteklassen Wohn-
Sichtqualität, visuell-industrielle Qualität und industrielle
Qualität gemäß dem Datenblatt für Brettsperrholz (Data Sheet
XLAM) hergestellt.
Der Einsatz von chemischen Holzschutzmitteln gemäß DIN
68800-3 ist nicht üblich und nur dann zulässig, wenn andere
Schutzmaßnahmen gemäß DIN 68800-2 allein nicht
2 Umwelt-Produktdeklaration - Rubner Holding AG - S.p.A - Brettsperrholz (Update)
ausreichen. oder Holzschutzmittels erforderlich sein.
2.4 Lieferzustand 2.7 Umwelt und Gesundheit während der Herstellung
RUBNER Brettsperrholz wird mit den Abmessungen gemäß Während der Herstellung entstehen keine negativen
Kapitel 2.3 hergestellt und wird gemäß dem Datenblatt für Auswirkungen auf das Grundwasser oder das Erdreich. Das
Brettsperrholz (Data Sheet XLAM) in den Güteklassen Wohn- Abwasser der Herstellung wird in die lokale
Sichtqualität, visuell-industrielle Qualität und industrielle Abwasserkanalisation geleitet und vorschriftsgemäß geklärt.
Qualität geliefert. Die Toleranzen gemäß ETA-18/0303 werden Auch die entstehende Abluft wird vorschriftsmäßig gereinigt.
eingehalten. Die Geräuschentwicklung der Industrieanlagen wird durch
bauliche Maßnahmen reduziert und vorschriftsmäßig gedämpft.
2.5 Grundstoffe/Hilfsstoffe Die Produktionsstätte verfügt über ein
RUBNER Brettsperrholz besteht aus mindestens drei Umweltmanagementsystem nach ISO 14001 und ein
orthogonal verklebten, technisch getrockneten Nadelholz- Qualitätsmanagementsystem nach ISO 9001.
Einzelschichten aus Brettern/Lamellen gemäß EN 14081. Die Produktionsstätte verfügt über ein Managementsystem für
Gesundheit und Sicherheit am Arbeitsplatz nach OHSAS
Folgende Klebstoffe werden zum Verkleben einzelner 18001.
Komponenten (Keilzinkverbindung und Flächenklebung) Der Arbeiterschutz während des Herstellungsprozesses erfüllt
verwendet: die länderspezifischen Anforderungen, das Personal ist mit
• Melamin-Harnstoff-Formaldehyd-Klebstoffe (MUF) persönlichen Schutzausrüstungen ausgestattet.
• Polyurethan-Klebstoffe (PU)
2.8 Produktverarbeitung/Installation
RUBNER Brettsperrholz kann mit marktüblichen Werkzeugen
RUBNER Brettsperrholz enthält durchschnittlich folgende
bearbeitet werden. Dabei sind die Anweisungen für die
Inhaltstoffe pro m³:
Arbeitssicherheit und Montagetechnik zu beachten.
• Nadelholz (atro), hauptsächlich Fichte, ca. 88–90 %
• Wasser ca. 9–10 % 2.9 Verpackung
• Klebstoffe ca. 1–2,5 %. Die eingesetzten Klebstoffe Polyethylenfolien werden in geringen Mengen für den Transport
liegen bei ca. 85 % PU und ca. 15 % MUF benutzt. Die Verwendung von Polyethylenfolien liegt je nach
Bedarf unter 5 %.
Das Produkt hat eine durchschnittliche Rohdichte von
461 kg/m3. 2.10 Nutzungszustand
Die Zusammensetzung von RUBNER Brettsperrholz entspricht
Das Produkt/der Artikel/mindestens ein Teilerzeugnis enthält während der gesamten Nutzungsdauer der Zusammensetzung
Stoffe, der Kandidatenliste (Datum: 17.01.2023) oberhalb von gemäß Abschnitt 2.5.
0,1 Massenprozent: nein.
2.11 Umwelt und Gesundheit während der Nutzung
Das Produkt/Erzeugnis/mindestens ein Teilerzeugnis enthält Umweltschutz: Gemäß aktuellem Wissensstand stellt der
weitere krebserregende, mutagene, erbgutverändernde vorgesehene Einsatz von RUBNER Brettsperrholz keine Gefahr
(CMR-)Stoffe der Kategorie 1A oder 1B, die nicht auf der für oder Beeinträchtigung von Grundwasser, Luft oder Erdreich
Kandidatenliste stehen, oberhalb von 0,1 Massenprozent in dar.
mindestens einem Teilerzeugnis: nein. Gesundheitsschutz: Bei normalen Nutzungsbedingungen ist
von RUBNER Brettsperrholz keine Gefährdung oder
Dem vorliegenden Bauprodukt wurden Biozidprodukte Schädigung der Gesundheit zu erwarten.
zugesetzt oder es wurde mit Biozidprodukten behandelt (es RUBNER Brettsperrholz setzt im Laufe des Lebenszyklus
handelt sich damit um eine behandelte Ware im Sinne der Formaldehyd frei.
Biozidprodukteverordnung (EU) Nr. 528/2012): nein. Die Formaldehyd-Emissionswerte von RUBNER Brettsperrholz,
welches mit PU-basierten Klebstoffen verklebt wird, liegen im
2.6 Herstellung Bereich des unbehandelten Rohstoffs Holz (Schnittholz
RUBNER Brettsperrholz wird aus nachhaltiger Waldwirtschaft = 0,004 ml/m3, Meyer, 1994, Prüfbericht PB_2117078_CT,
stammendem Holz (PEFC) hergestellt. Das nass gesägte Holz 2021, um 0,01 ppm).
wird auf einen Feuchtegehalt von ca. 11 % technisch Im Vergleich zu dem Grenzwert von 0,1 ml/m³ (0,124 mg/m³)
getrocknet und vorgehobelt. Zur Sicherstellung der der REACH-Verordnung 1907/2006/EG, können die Messwerte
Eigenschaften von RUBNER Brettsperrholz werden alle gemäß EN 717-1 als gering eingestuft werden.
einzelnen Bretter visuell oder maschinell hinsichtlich Festigkeit
2.12 Referenz-Nutzungsdauer
und Steifigkeit sortiert. Bereiche der Bretter, die aufgrund
natürlicher Wachstumsmerkmale die Festigkeit oder Steifigkeit Brettsperrholz wird seit mehr als 25 Jahren im
beeinträchtigen, werden je nach Güteklasse herausgeschnitten. Ingenieurholzbau eingesetzt und es ist dem Brettschichtholz
Die sortierten Bretter werden dann zu Endloslamellen mit mehr als 100 Jahren Anwendungserfahrung sehr ähnlich.
keilgezinkt. Diese endlos langen und bis zu 45 mm starken Gemäß ETA-18/303 gilt eine Nutzungsdauer von 50 Jahren.
Lamellen werden dann gehobelt und für die weitere Herstellung Bei bestimmungsgerechtem Einsatz ist aufgrund seiner
auf die erforderlichen Längen zugeschnitten. Nach dem natürlichen Haltbarkeit (Feuchteschutz) keine Begrenzung der
Auftragen des Klebers auf die Breitseiten der Bretter/Lamellen Lebensdauer zu erwarten. Bei bestimmungsgerechtem Einsatz
wird RUBNER Brettsperrholz in einer geraden oder gebogenen kann die Lebensdauer von RUBNER Brettsperrholz mit der
Presse zu einem halbfertigen Produkt mit mindestens 3 Nutzungsdauer des entsprechenden Bauwerks gleichgesetzt
Schichten verklebt. Nach dem Aushärten werden die Rohlinge werden.
gehobelt oder geschliffen. Falls erforderlich, werden diese
2.13 Außergewöhnliche Einwirkungen
Einzelteile auch in Kombination mit RUBNER Brettschichtholz
Brand
zu Verbundquerschnitten verklebt. Zur Sicherstellung der
RUBNER Brettsperrholz wird gemäß ETA-18/0303 wie folgt
Produktqualität während des Transports zur Baustelle, der
klassifiziert:
Lagerung oder Montage kann das Aufbringen eines Witterungs-
3 Umwelt-Produktdeklaration - Rubner Holding AG - S.p.A - Brettsperrholz (Update)
Lebensdauer des entsprechenden Bauwerks. Der bevorzugte
Brandschutz
Einsatz von RUBNER Brettsperrholz ist die Wiederverwendung
Bezeichnung Wert
nach den jeweiligen länderspezifischen Anforderungen.
Baustoffklasse D Wenn es nicht wiederverwendet wird, wird es für die Wärme-
Brennendes Abtropfen d0 oder Stromerzeugung (Heizwert von ca. 16,5 MJ/kg bei einer
Rauchgasentwicklung s2 Feuchte von u = 12 %) verwendet, ebenfalls unter Beachtung
der länderspezifischen Vorschriften.
Wasser 2.15 Entsorgung
Aus dem RUBNER Brettsperrholz werden keine Inhaltsstoffe Falls die Holzabfälle keine andere Verwendung finden, müssen
ausgewaschen, die das Grundwasser beeinträchtigen könnten. sie gemäß den länderspezifischen Vorschriften entsorgt
werden. Eine Entsorgung ist möglich, aber nicht üblich.
RUBNER Brettsperrholz ist dem Abfallcode 17 02 01 des
Mechanische Zerstörung Europäischen Abfallkatalogs 2014/955/EU zugeordnet
Das Bruchverhalten von RUBNER Brettsperrholz entspricht (behandeltes RUBNER Brettsperrholz ist dem Abfallcode 17 02
dem typischen Verhalten von Massivholz. 04 zugeordnet).
2.14 Nachnutzungsphase 2.16 Weitere Informationen
Bei einem gezielten Rückbau kann RUBNER Brettsperrholz Weitere Informationen sind verfügbar unter: www.rubner.com
grundsätzlich wieder verbaut werden, selbst nach Ablauf der
3. LCA: Rechenregeln
Umweltauswirkungen auf den RUBNER-spezifischen
3.1 Deklarierte Einheit Produktionsprozess inklusive Trocknung. Die direkten
Die vorliegende Umwelt-Produktdeklaration bezieht sich auf Emissionen aus der Trocknung beruhen auf Worst-Case-
eine deklarierte Einheit von 1 m³ RUBNER Brettsperrholz mit Annahmen und sind in der Studie enthalten. Auch die
einer durchschnittlichen Rohdichte von 461 kg/m³ und einer Abbildung der Bindemittel berücksichtigt soweit möglich
Auslieferungsfeuchte von 11 %. Primärdaten der Leimproduktion. Thermische Energie wird in
Deklarierte Einheit Brixen vom lokalen Fernwärmenetz gespeist, elektrische
Energie wird vom regionalen Stromnetz bezogen (modelliert mit
Bezeichnung Wert Einheit
dem italienischen Residual-Mix) und über die eigene
Deklarierte Einheit 1 m3 Photovoltaik-Anlage.
Rohdichte 461 kg/m3
Holzfeuchte bei Auslieferung 11 % Modul C1 | Rückbau/Abriss
Nach dem Ablösen der auf dem Produkt liegenden
Die analysierten Produkte stellen durchschnittliches
Bauteilschichten können die Verbindungen durch Schrauben
Brettsperrholz (XLAM) dar, das am RUBNER Standort in Brixen
oder Sägen einfach gelöst und mittels Kränen zum Ort des
(IT) hergestellt wird.
Abtransports gehoben werden. Der dafür anfallende
Energieaufwand ist gering und kann vernachlässigt werden.
Die Berechnung der deklarierten Einheit erfolgte
Der tatsächliche Energieeinsatz ist abhängig vom Einbau der
volumengewichtet. Die vorliegende EPD bezieht sich auf ein
Produkte und kann damit im jeweiligen Gebäudekontext stark
durchschnittliches Produkt produziert an einem Standort. Es
variieren.
handelt sich um einheitliche Produktionsbedingungen für alle
betrachteten Produkte. Eine mögliche Variabilität ist lediglich
Modul C2 | Transport zur Abfallbehandlung
durch den Einsatz unterschiedlicher Holzarten zu erwarten.
Modul C2 beinhaltet den Transport zur Abfallbehandlung. Dazu
Hierbei wird die Vorkette für Fichtenholz als repräsentativ
wird der Transport via LKW über 50 km Transportdistanz als
angesetzt. Die Robustheit der deklarierten Ökobilanzwerte ist
Szenario angesetzt.
damit als gut einzustufen.
Modul C3 | Abfallbehandlung
Brixen produziert nicht nur Brettsperrholz, sondern auch
In Modul C3 wird das Hacken nach Ausbau der Produkte
Brettschichtholz. Die Zuordnung der produktspezifischen Stoff-
betrachtet. Die Holzprodukte und mit ihnen die
und Energieflüsse erfolgt, wenn möglich, auf der Grundlage
materialinhärenten Eigenschaften verlassen das Produktsystem
physikalischer Zusammenhänge. Wo es notwendig ist, basiert
als Sekundärbrennstoff in Modul C3.
die Zuordnung auf den Produktionsvolumina der einzelnen in
Brixen hergestellten Produktlinien.
Modul C4 | Beseitigung
Das angesetzte Szenario deklariert die energetische
3.2 Systemgrenze
Verwertung der Holzprodukte, wodurch keine
Die Ökobilanz von RUBNER Brettsperrholz beinhaltet eine
Umweltauswirkungen aus der Abfallbehandlung der Produkte in
Cradle-to-Gate-Betrachtung (Wiege bis zum Werkstor) der
C4 zu erwarten sind.
auftretenden Umweltwirkungen mit den Modulen C1–C4 und
Modul D (A1–A3, +C, +D). Die folgenden Lebenszyklusphasen
Modul D | Nutzen und Lasten außerhalb der Systemgrenze
werden in der Analyse berücksichtigt:
In Modul D wird die energetische Verwertung des Produktes am
Lebensende inklusive der entsprechenden energetischen
Modul A1–A3 | Produktionsstadium
Substitutionspotenziale in Form eines europäischen
Das Produktionsstadium beinhaltet die Aufwendungen der
Durchschnittsszenarios beschrieben.
Rohstoffversorgung (Lamellen, Herstellung des Leimsystems
etc.) sowie der damit verbundenen Transporte bezogen auf den
RUBNER Produktionsstandort in Brixen (Italien). Da der
Standort in Rohrbach Lamellen an die anderen RUBNER
Standorte liefert, beziehen sich die daraus resultierenden
4 Umwelt-Produktdeklaration - Rubner Holding AG - S.p.A - Brettsperrholz (Update)
3.3 Abschätzungen und Annahmen 3.6 Datenqualität
Alle Annahmen sind durch eine detaillierte Dokumentation Die Sammlung der Daten erfolgt über spezifisch für die
belegt und entsprechen einer hinsichtlich der verfügbaren Produkte angepasste Tabellenblätter (Excel). Rückfragen
Datenbasis bestmöglichen Abbildung der Realität. wurden in einem iterativen Prozess schriftlich via E-Mail,
Als Hintergrunddatensatz für Rundholz wurde ein generischer telefonisch bzw. in persönlichen/Web-Meetings geklärt. Durch
Datensatz für Fichten-Rundholz aus der GaBi-Datenbank die intensive Diskussion zur möglichst realitätsnahen Abbildung
verwendet. Einen Großteil des von RUBNER verarbeiteten der Stoff- und Energieflüsse im Unternehmen zwischen
Holzes stellt Fichtenholz dar. Für andere eingesetzte Holzarten RUBNER und Daxner & Merl ist von einer hohen Qualität der
ist der Datensatz für Fichtenrundholz als Annäherung zu erhobenen Vordergrunddaten auszugehen. Es wurde ein
betrachten. konsistentes und einheitliches Berechnungsverfahren gemäß
Die regionale Anwendbarkeit der eingesetzten ISO 14044 angewandt.
Hintergrunddatensätze bezieht sich zu einem
Großteil auf Durchschnittsdaten für den europäischen oder Die Abbildung der Hauptrohstoffe für die Produktion von
deutschsprachigen Raum. Deutsche Daten wurden für den Brettsperrholz basiert auf lieferantenspezifischen Primärdaten
italienischen Markt verwendet, wenn keine europäischen oder (Lamellen, Klebstoffsysteme). Dies führt zu einer hohen
regionalisierten Durchschnittsdaten verfügbar waren. Datenqualität.
Die Emissionen aus der Holztrocknung wurden gemäß Rüter & Bei der Auswahl der Hintergrunddaten wurde auf die
Diederichs 2012 in den Berechnungen berücksichtigt. technologische, geographische und zeitbezogene
Repräsentativität der Datengrundlage geachtet. Bei Fehlen
3.4 Abschneideregeln spezifischer Daten wurde auf generische Datensätze bzw.
Es sind alle Inputs und Outputs, für die Daten vorliegen und einen repräsentativen Durchschnitt zurückgegriffen. Die
von denen ein wesentlicher Beitrag zu erwarten ist, im eingesetzten GaBi-Hintergrunddatensätze beziehen sich auf
Ökobilanzmodell enthalten. Datenlücken werden bei die neuesten verfügbaren Versionen und sind sorgfältig
verfügbarer Datenbasis mit konservativen Annahmen von ausgewählt.
Durchschnittsdaten bzw. generischen Daten gefüllt und sind
entsprechend dokumentiert. Es wurden lediglich Daten mit Die Bewertung der Robustheit des Durchschnitts ist in Abschnitt
einem Beitrag von weniger als 1 % abgeschnitten. Das 3.1 zu finden.
Vernachlässigen dieser Daten ist durch die Geringfügigkeit der
zu erwartenden Wirkung zu rechtfertigen. Somit wurden keine 3.7 Betrachtungszeitraum
Prozesse, Materialien oder Emissionen vernachlässigt, von Im Rahmen der Sammlung der Vordergrunddaten wurde die
welchen ein erheblicher Beitrag zur Umweltwirkung der Sachbilanz für das Produktionsjahr 2022 erhoben. Die Daten
betrachteten Produkte zu erwarten ist. Es ist davon beruhen auf den eingesetzten und produzierten Jahresmengen.
auszugehen, dass die Daten vollständig erfasst wurden und
die Gesamtsumme der vernachlässigten Input-Flüsse nicht 3.8 Geographische Repräsentativität
mehr als 5 % des Energie- und Masseeinsatzes beträgt. Land oder Region, in dem/r das deklarierte Produktsystem
Aufwendungen für Maschinen und Infrastruktur wurden nicht hergestellt und ggf. genutzt sowie am Lebensende behandelt
berücksichtigt. wird: Italien
3.5 Hintergrunddaten
3.9 Allokation
Für die Abbildung des Hintergrundsystems im Ökobilanzmodell
werden Sekundärdaten herangezogen. Diese entstammen Kohlenstoffgehalt und Primärenergiegehalt der Produkte
einerseits der GaBi-Datenbank 2022.2 und andererseits wurden basierend auf ihren materialinhärenten Eigenschaften
anerkannten Literaturquellen (bspw. Rüter & Diederichs 2012). entsprechend zugrundeliegenden physikalischen
Zusammenhängen bilanziert.
Alle Lamellen, die auf Gruppen-Ebene für Brettsperrholz
3.10 Vergleichbarkeit
verarbeitet werden, werden von der RUBNER RHI mit Sitz in
Grundsätzlich ist eine Gegenüberstellung oder die Bewertung
Rohrbach geliefert. Die Lieferkette für den Lamellen-Input
von EPD-Daten nur möglich, wenn alle zu vergleichenden
basiert somit auf Primärdaten. Die Darstellung der für die
Datensätze nach EN 15804 erstellt wurden und der
XLAM-Produktion verwendeten Klebstoffe basiert auf
Gebäudekontext bzw. die produktspezifischen
Primärdaten von RUBNERs Lieferanten. Wo nötig, wurden
Leistungsmerkmale berücksichtigt werden.
diese Informationen durch Schätzungen ergänzt, um die
Vollständigkeit der Darstellung der Komponente in der LCA zu
Zur Berechnung der Ökobilanz wurde die GaBi-
gewährleisten.
Hintergrunddatenbank 2022.2 in der GaBi-Software Version 10
verwendet.
4. LCA: Szenarien und weitere technische Informationen
Charakteristische Produkteigenschaften biogener
Kohlenstoff
Während des Baumwachstumes assimiliert das Holz
Informationen zur Beschreibung des biogenen
Kohlendioxid und speichert biogenen Kohlenstoff ein. Der im
Kohlenstoffgehalts am Werkstor
Produkt gespeicherte Kohlenstoff ist in folgender Tabelle
deklariert. Bezeichnung Wert Einheit
Notiz: 1 kg biogener Kohlenstoff ist äquivalent zu 44/12 kg Biogener Kohlenstoff im Produkt 205 kg C
CO .
2
5 Umwelt-Produktdeklaration - Rubner Holding AG - S.p.A - Brettsperrholz (Update)
Einbau ins Gebäude (A5)
Das Produkt erreicht das Ende der Abfalleigenschaft nach dem
Das Ende des Lebenswegs der Produktverpackung wird nicht
Ausbau aus dem Gebäude, dem Transport zur Aufbereitung
in Modul A5 deklariert.
und dem Hacken des Produkts. Für das Lebensende des
Bezeichnung Wert Einheit RUBNER Brettsperrholz-Produktes wird eine energetische
Verpackung (Polyethylen) 0,145 kg Verwertung als Sekundärbrennstoff angenommen. Die
energetische Verwertung erfolgt in einem Biomassekraftwerk.
Das in dieser LCA-Studie angesetzte End-of-Life-Szenario
Anlagenspezifische Kennwerte entsprechen einem
basiert auf den folgenden Annahmen:
europäischen Durchschnittsszenario (EU), da sich der
Hauptabsatzmarkt der RUBNER Produkte auf den
europäischen Raum konzentriert. Das Szenario sieht eine
Ende des Lebenswegs (C1–C4) Aufbereitungsquote der Vollholzprodukte nach Ausbau aus dem
Bezeichnung Wert Einheit Gebäude von 100 % vor. Diese Annahme ist bei der
Zur Energierückgewinnung 461 kg Anwendung der Ergebnisse im Gebäudekontext entsprechend
anzupassen. Am Lebensende des Produktes wird eine
Wiederverwendungs-, Rückgewinnungs- und vergleichbare Ausgleichsfeuchte zur Auslieferungsfeuchte
Recyclingpotential (D), relevante Szenarioangaben angenommen. Dieser Wert kann abhängig von der Lagerung
Bezeichnung Wert Einheit des Produktes vor der energetischen Verwertung stark
schwanken.
Aufbereitungsquote 100 %
Wirkungsgrad der Anlage 68 %
6 Umwelt-Produktdeklaration - Rubner Holding AG - S.p.A - Brettsperrholz (Update)
5. LCA: Ergebnisse
Die folgende Tabelle enthält die Ökobilanzergebnisse für eine deklarierte Einheit von 1 m³ RUBNER Brettsperrholz (461 kg/m³).
ANGABE DER SYSTEMGRENZEN (X = IN ÖKOBILANZ ENTHALTEN; ND = MODUL ODER INDIKATOR NICHT DEKLARIERT;
MNR = MODUL NICHT RELEVANT)
Gutschriften
Stadium der
und Lasten
Produktionsstadium Errichtung Nutzungsstadium Entsorgungsstadium
außerhalb der
des Bauwerks
Systemgrenze
g n u g ro s re v ffo ts h o R tro p s n a rT g n u lle ts re H m o v tro p s n a rT m u z re lle ts re Htro s g n u d n e w re V e g a tn o M g n u d n e w n A /g n u z tu N g n u tla h d n a ts n I ru ta ra p e R z ta s rE g n u re u e n rE rü f z ta s n ie e ig re n E n e b ie rte B s a ds e d u ä b e G s e d rü f z ta s n ie re s s a W n e b ie rte B s a ds e d u ä b e G s e d s s irb A /u a b k c ü R tro p s n a rT g n u ld n a h e b lla fb A g n u g itie s e B ,-s g n u d n e w re v re d e iW -s g n u n n iw e g k c ü R re d ola iz n e to p g n ilc y c e R
A1 A2 A3 A4 A5 B1 B2 B3 B4 B5 B6 B7 C1 C2 C3 C4 D
X X X MND MND MND MND MNR MNR MNR MND MND X X X X X
ERGEBNISSE DER ÖKOBILANZ – UMWELTAUSWIRKUNGEN nach EN 15804+A2: 1 m³ Brettsperrholz (461 kg/m³)
Indikator Einheit A1-A3 C1 C2 C3 C4 D
Globales Erwärmungspotenzial total (GWP-total) kg CO 2-Äq. -6,24E+02 0 1,46E+00 7,62E+02 0 -4,1E+02
Globales Erwärmungspotenzial fossil (GWP-fossil) kg CO 2-Äq. 1,32E+02 0 1,39E+00 3,4E+00 0 -3,83E+02
Globales Erwärmungspotenzial biogen (GWP-biogenic) kg CO 2-Äq. -7,56E+02 0 6,05E-02 7,59E+02 0 -2,73E+01
Globales Erwärmungspotenzial luluc (GWP-luluc) kg CO 2-Äq. 2,75E-01 0 9,32E-03 7,19E-04 0 -4,58E-02
Abbau Potential der stratosphärischen Ozonschicht (ODP) kg CFC11-Äq. 5,49E-09 0 1,36E-13 4,98E-11 0 -2,96E-09
Versauerungspotenzial von Boden und Wasser (AP) mol H+-Äq. 5,74E-01 0 4,62E-03 7,47E-03 0 3,17E-01
Eutrophierungspotenzial Süßwasser (EP-freshwater) kg P-Äq. 2,96E-03 0 4,94E-06 9,92E-06 0 -5,98E-04
Eutrophierungspotenzial Salzwasser (EP-marine) kg N-Äq. 2,22E-01 0 2,11E-03 1,68E-03 0 6,88E-02
Eutrophierungspotenzial Land (EP-terrestrial) mol N-Äq. 2,1E+00 0 2,37E-02 1,76E-02 0 8,15E-01
kg NMVOC-
Bildungspotential für troposphärisches Ozon (POCP) 6,98E-01 0 4,15E-03 4,53E-03 0 2,92E-01
Äq.
Potenzial für den abiotischen Abbau nicht fossiler Ressourcen
kg Sb-Äq. 7,26E-05 0 1,39E-07 9,27E-07 0 -6,36E-05
(ADPE)
Potenzial für den abiotischen Abbau fossiler Brennstoffe (ADPF) MJ 1,98E+03 0 1,82E+01 6,17E+01 0 -6,62E+03
m3 Welt-Äq.
Wassernutzung (WDP) 2,38E+01 0 1,55E-02 7,76E-01 0 -2,18E+01
entzogen
ERGEBNISSE DER ÖKOBILANZ – INDIKATOREN ZUR BESCHREIBUNG DES RESSOURCENEINSATZES nach EN 15804+A2: 1
m³ Brettsperrholz (461 kg/m³)
Indikator Einheit A1-A3 C1 C2 C3 C4 D
Erneuerbare Primärenergie als Energieträger (PERE) MJ 3,52E+03 0 1,26E+00 7,63E+03 0 -2,04E+03
Erneuerbare Primärenergie zur stofflichen Nutzung (PERM) MJ 7,59E+03 0 0 -7,59E+03 0 0
Total erneuerbare Primärenergie (PERT) MJ 1,11E+04 0 1,26E+00 3,43E+01 0 -2,04E+03
Nicht-erneuerbare Primärenergie als Energieträger (PENRE) MJ 1,89E+03 0 1,82E+01 1,49E+02 0 -6,62E+03
Nicht-erneuerbare Primärenergie zur stofflichen Nutzung
MJ 9,31E+01 0 0 -8,68E+01 0 0
(PENRM)
Total nicht erneuerbare Primärenergie (PENRT) MJ 1,98E+03 0 1,82E+01 6,18E+01 0 -6,62E+03
Einsatz von Sekundärstoffen (SM) kg 0 0 0 0 0 0
Erneuerbare Sekundärbrennstoffe (RSF) MJ 0 0 0 0 0 7,59E+03
Nicht erneuerbare Sekundärbrennstoffe (NRSF) MJ 0 0 0 0 0 8,68E+01
Einsatz von Süßwasserressourcen (FW) m3 9,4E-01 0 1,45E-03 3,27E-02 0 -1,39E+00
ERGEBNISSE DER ÖKOBILANZ –ABFALLKATEGORIEN UND OUTPUTFLÜSSE nach EN 15804+A2:
1 m³ Brettsperrholz (461 kg/m³)
Indikator Einheit A1-A3 C1 C2 C3 C4 D
Gefährlicher Abfall zur Deponie (HWD) kg 7,08E-07 0 9,65E-11 5,34E-09 0 -8,2E-07
Entsorgter nicht gefährlicher Abfall (NHWD) kg 3,09E+00 0 2,97E-03 4,65E-02 0 2,29E-01
Entsorgter radioaktiver Abfall (RWD) kg 5,4E-02 0 3,39E-05 9,86E-03 0 -5,86E-01
Komponenten für die Wiederverwendung (CRU) kg 0 0 0 0 0 0
Stoffe zum Recycling (MFR) kg 0 0 0 0 0 0
Stoffe für die Energierückgewinnung (MER) kg 0 0 0 4,61E+02 0 0
Exportierte elektrische Energie (EEE) MJ 0 0 0 0 0 0
Exportierte thermische Energie (EET) MJ 0 0 0 0 0 0
ERGEBNISSE DER ÖKOBILANZ – zusätzliche Wirkungskategorien nach EN 15804+A2-optional:
1 m³ Brettsperrholz (461 kg/m³)
Indikator Einheit A1-A3 C1 C2 C3 C4 D
7 Umwelt-Produktdeklaration - Rubner Holding AG - S.p.A - Brettsperrholz (Update)
Auftreten von Krankheiten aufgrund von Feinstaubemissionen
Krankheitsfälle ND ND ND ND ND ND
(PM)
Wirkung durch Exposition des Menschen mit U235 (IR) kBq U235-Äq. ND ND ND ND ND ND
Toxizitätsvergleichseinheit für Ökosysteme (ETP-fw) CTUe ND ND ND ND ND ND
Toxizitätsvergleichseinheit für Menschen (krebserregend) (HTP-c) CTUh ND ND ND ND ND ND
Toxizitätsvergleichseinheit für Menschen (nicht krebserregend)
CTUh ND ND ND ND ND ND
(HTP-nc)
Bodenqualitätsindex (SQP) SQP ND ND ND ND ND ND
Die zusätzlichen und optionalen Wirkungskategorien nach EN 15804+A2 werden nicht deklariert, da die Unsicherheit dieser
Indikatoren als hoch einzustufen ist.
Einschränkungshinweis 1 – gilt für den Indikator "Potenzielle Wirkung durch Exposition des Menschen mit U235".
Diese Wirkungskategorie behandelt hauptsächlich die mögliche Wirkung einer ionisierenden Strahlung geringer Dosis auf die
menschliche Gesundheit im Kernbrennstoffkreislauf. Sie berücksichtigt weder Auswirkungen, die auf mögliche nukleare Unfälle und
berufsbedingte Exposition zurückzuführen sind, noch auf die Entsorgung radioaktiver Abfälle in unterirdischen Anlagen. Die potenzielle
vom Boden, von Radon und von einigen Baustoffen ausgehende ionisierende Strahlung wird eben-falls nicht von diesem Indikator
gemessen.
Einschränkungshinweis 2 – gilt für die Indikatoren: "Potenzial für die Verknappung abiotischer Ressourcen - nicht fossile Ressourcen",
"Potenzial für die Verknappung abiotischer Ressourcen - fossile Brennstoffe", "Wasser-Entzugspotenzial (Benutzer)", "Potenzielle
Toxizitätsvergleichseinheit für Ökosysteme", "Potenzielle Toxizitätsvergleichseinheit für den Menschen - kanzerogene Wirkung",
"Potenzielle Toxizitätsvergleichseinheit für den Menschen - nicht kanzerogene Wirkung", "Potenzieller Bodenqualitätsindex".
Die Ergebnisse dieses Umweltwirkungsindikators müssen mit Bedacht angewendet werden, da die Unsicherheiten bei diesen
Ergebnissen hoch sind oder da es mit dem Indikator nur begrenzte Erfahrungen gibt.
6. LCA: Interpretation
Die folgende Interpretation enthält eine Zusammenfassung der Lebensende des Produktes (Modul C3) wird der gespeicherte
Ökobilanzergebnisse bezogen auf eine deklarierte Einheit von Kohlenstoff in Form von Kohlendioxid-Emissionen in die
1 m³ durchschnittlichem RUBNER Brettsperrholz. Atmosphäre entlassen und trägt zu einer potenziellen
Klimaerwärmung bei.
Für die potenzielle Klimaerwärmung (GWP) in der
Produktionsphase (Modul A1–A3) von Brettsperrholz ergibt sich Die negativen Werte in Modul D sind damit zu erklären, dass
in Summe ein negativer Wert. Dies ist durch den stofflichen die durch die energetische Verwertung des Produktes erzeugte
Einsatz von Holz in der Produktion zu erklären. Während des Energie die Verbrennung von fossilen Energieträgern ersetzen
Baumwachstumes speichert das Holz Kohlendioxid in Form von kann. Somit werden mehr Emissionen von (hauptsächlich
biogenem Kohlenstoff ein (negatives Treibhauspotenzial) und fossilen) Energieträgern vermieden als durch die Nutzung der
ist somit nicht treibhauswirksam, solange dieser im Produkt im Holz gespeicherten Energie emittiert werden.
gespeichert ist. Erst bei der energetischen Verwertung am
8 Umwelt-Produktdeklaration - Rubner Holding AG - S.p.A - Brettsperrholz (Update)
Die potenzielle Klimaerwärmung (GWP) durch die Treibhausgasemissionen, verantwortlich.
Produktionsphase (Modul A1–A3) des Brettsperrholzes lässt
sich zu einem Großteil auf die Aufwände der Forstwirtschaft Die Ergebnisse der vorangegangenen EPD für Rubner XLAM –
des Rundholzes zurückführen. Cross laminated timber (Brettsperrholz) (EPD-RUB-20180060-
IBB1-EN) sind mit der vorliegenden, aktualisierten Version
Darüber hinaus ist insbesondere die Strombereitstellung aufgrund der Aktualisierung der zugrunde gelegten Methodik
(italienischer Residual-Mix) für einen wesentlichen Teil der gemäß EN 15804+A2 nicht direkt vergleichbar.
Umweltauswirkungen, insbesondere in Hinsicht auf die fossilen
7. Nachweise
Für ökologische und gesundheitliche Belange sind folgende Konzentration am Arbeitsplatz (gemäß EN 689) ist ein
Nachweise beigebracht worden. Prüfbericht vorhanden (Datum 02.05.2016); dort liegt die
maximal zulässige Arbeitsplatzkonzentration von 0,005 mg/m³
7.1 Formaldehyde deutlich über dem Messwert von < 0,0005 mg/m³.
Die im Abschnitt 2.11 angeführten Emissionswerte basieren auf Zur Überprüfung der MDI-Konzentration am Arbeitsplatz
den Ergebnissen der Emissionsmessungen gemäß EN 717-1 (gemäß EN 689) ist ein Prüfbericht vorhanden (Datum
bei einer Temperatur von 23 °C, einer relativen Feuchte von 45 08.08.2022), die maximal zulässige Arbeitsplatzkonzentration
% und einer Luftaustauschrate von 1,0 m3 pro Stunde. Alle von 0,005 mg/m³ wird deutlich unterschritten (Messwert von
Messergebnisse erfüllen die Emissionsanforderungen der < 0,0005 mg/m³).
Klasse E1 gemäß EN 16351 von 0,124 mg/m³.
7.3 Brandgastoxizität
Bei RUBNER Brettsperrholz, verklebt mit PU-Klebstoffen, wird Wegen der heterogenen Struktur von RUBNER Brettsperrholz
nach Angaben des Klebstoffherstellers bei der Herstellung der und der Nichtanwendbarkeit der DIN 53436, stehen keine
Flächenverklebung kein Formaldehyd hinzugefügt, sodass die relevanten Messergebnisse zur Verfügung und die Geometrie
Emissionen im Bereich von natürlichem Holz liegen. Nach 2.11 des Prüflings lässt keine Abbildung der realen
wird MUF-Klebstoff nur (falls erforderlich) für die Herstellung Gaszusammensetzung für einen repräsentativen Querschnitt
der Keilzinkenverbindungen verwendet; der geringe zu.
Massenanteil ist für die Gesamtbewertung nicht relevant.
RUBNER Brettsperrholz, verklebt mit Klebstoffen auf Basis von 7.4 VOC-Emissionen
PU für die Flächenverklebung, zeigt Formaldehyd- Für den Nachweis der VOC-Emissionen ist ein Prüfbericht
Emissionswerte im Bereich von 0,01 ppm (Prüfbericht (51005-002 III B, 2016) einer Emissionsanalyse gemäß AgBB-
PB_2117078_CT, 2021). Die Probekörper wurden zufällig aus Schema 2015 für reines Holz verfügbar. Aufgrund des
der Produktion entnommen. verwendeten Klebstoffsystems liegen die VOC-Werte, nach
Angaben des Lieferanten, im Bereich des natürlichen Holzes.
Ein Prüfbericht gemäß EN 689 (Datum 08.08.2022) bestätigt Die Analyse wurde gemäß ISO 16000-3 und ISO 16000-6
anhand einer Messung mit 0,12 mg/m³ eine deutliche durchgeführt.
Unterschreitung der erlaubten berufsbedingten Exposition der VOC-Emissionen
Mitarbeiter (maximal zulässige Konzentration am Arbeitsplatz
Bezeichnung Wert Einheit
von 0,369 mg/m³).
TVOC (C6 - C16) gem. AgBB 2015 10 μg/m3
7.2 MDI Summe SVOC (C16 - C22) gem. AgBB 2015 < 5 μg/m3
Wenn RUBNER Brettsperrholz mit MDI-Klebstoffen verklebt
R (dimensionslos) gem. AgBB 2015 0,086 -
wird, reagiert das im Klebstoff enthaltene MDI vollständig.
VOC ohne NIK gem. AgBB 2015 < 5 μg/m3
Daher sind keine MDI-Emissionen aus dem fertigen RUBNER
Brettsperrholz zu erwarten. Aufgrund fehlender Prüfverfahren Kanzerogene < 1 μg/m3
sind keine Prüfberichte verfügbar. Zur Überprüfung der MDI-
8. Literaturhinweise
Normen EN 689
UNI EN 689:2019, Arbeitsplatzatmosphäre - Anleitung zur
DIN 53436 Ermittlung der inhalativen Exposition gegenüber chemischen
DIN 53436:2015, Erzeugung thermischer Zersetzungsprodukte Stoffen zum Vergleich mit Grenzwerten und Meßstrategie (in
von Werkstoffen für ihre analytisch-toxikologische Prüfung. italienischer Sprache).
DIN 68800-2 EN 717-1
DIN 68800-2:2012-02, Holzschutz - Teil 2: Vorbeugende DIN EN 717-1:2005-01, Holzwerkstoffe - Bestimmung der
bauliche Maßnahmen im Hochbau. Formaldehydabgabe - Teil 1: Formaldehydabgabe nach der
Prüfkammer-Methode.
DIN 68800-3
DIN 68800-3:2012-02, Holzschutz - Teil 3: Vorbeugender EN 1912
Schutz von Holz mit Holzschutzmitteln. DIN EN 1912:2013-10-15, Bauholz für tragende Zwecke -
Festigkeitsklassen - Zuordnung von visuellen Sortierklassen
EN 338 und Holzarten.
DIN EN 338:2016-07, Bauholz für tragende Zwecke -
Festigkeitsklassen. EN 12664
DIN EN 12664:2001, Wärmetechnisches Verhalten von
Baustoffen und Bauprodukten - Bestimmung des
9 Umwelt-Produktdeklaration - Rubner Holding AG - S.p.A - Brettsperrholz (Update)
Wärmedurchlasswiderstandes nach dem Verfahren mit dem Biozidprodukteverordnung
Plattengerät und dem Wärmestrommessplatten-Gerät - VERORDNUNG (EU) Nr. 528/2012 DES EUROPÄISCHEN
Trockene und feuchte Produkte mit mittlerem und niedrigem PARLAMENTS UND DES RATES vom 22. Mai 2012 über die
Wärmedurchlasswiderstand. Bereitstellung auf dem Markt und die Verwendung von
Biozidprodukten.
EN 15804
DIN EN 15804:2012+A2:2019+AC:2021, Nachhaltigkeit von CPR
Bauwerken - Umweltproduktdeklarationen - Grundregeln für die VERORDNUNG (EU) Nr. 305/2011 DES EUROPÄISCHEN
Produktkategorie Bauprodukte. PARLAMENTS UND DES RATES vom 9. März 2011 zur
Festlegung harmonisierter Bedingungen für die Vermarktung
EN 16351 von Bauprodukten und zur Aufhebung der Richtlinie
DIN EN 16351:2015-11-15, Holzbauwerke - Brettsperrholz - 89/106/EWG des Rates.
Anforderungen (in der EU nicht harmonisiert).
Data Sheet XLAM
ETA-18/0303 Brettsperrholz-Merkblatt der Studiengemeinschaft Holzleimbau
ETA-18/0303-2022, Rubner XLAM - Rubner CLT, Rubner e.V., 2023.
Holding AG.
GaBi
EN 14081 GaBi 10, Software-System and Database for Life Cycle
DIN EN 14081-1:2005, Holzbauwerke - Nach Festigkeit Engineering. DB 2022.2. Sphera, 1992-2022. Verfügbar in:
sortiertes Bauholz für tragende Zwecke mit rechteckigem https://sphera.com/product-sustainability-gabi-data-search/
Querschnitt - Teil 1: Allgemeine Anforderungen.
IBU 2021
ISO 9001 Allgemeine Anleitung für das EPD-Programm des Institut
DIN EN ISO 9001:2015, Qualitätsmanagementsysteme - Bauen und Umwelt e.V. (IBU). Version 2.0, Berlin: Institut
Anforderungen. Bauen und Umwelt e.V., 2021. www.ibu-epd.com
ISO 12572 Kandidatenliste
DIN EN ISO 12572:2016, Wärme- und feuchtetechnisches Liste der für eine Zulassung in Frage kommenden besonders
Verhalten von Baustoffen und Bauprodukten - Bestimmung der besorgniserregenden Stoffe (17.01.2023), veröffentlicht gemäß
Wasserdampfdurchlässigkeit - Verfahren mit einem Prüfgefäß. Artikel 59 Absatz 10 der REACH-Verordnung. European
Chemicals Agency.
ISO 14001
DIN EN ISO 14001:2015, Umweltmanagementsysteme - Meyer, 1994
Anforderungen mit Anleitung zur Anwendung. Meyer, B., Boehme, C.: 1994, Formaldehydabgabe von
natürlich gewachsenem Holz, Holzzentralblatt 122
ISO 14025 (Formaldehyd release of naturally grown wood), S. 1969-1972.
DIN EN ISO 14025:2011-10, Umweltkennzeichnungen und -
deklarationen – Typ III Umweltdeklarationen – Grundsätze und PCR Teil A
Verfahren. Produktkategorie-Regeln für gebäudebezogene Produkte und
Dienstleistungen. Teil A: Rechenregeln für die Ökobilanz und
ISO 14044 Anforderungen an den Projektbericht gemäß EN
DIN EN ISO 14044:2006-10, Umweltmanagement – Ökobilanz 15804+A2:2019. Version 1.3. Berlin: Institut Bauen und Umwelt
– Anforderungen und Anleitungen. e.V. (Hrsg.), 2022.
ISO 16000-3 PCR: Vollholzprodukte
DIN ISO 16000-3:2011, Innenraumluftverunreinigungen - Teil 3: Produktkategorie-Regeln für gebäudebezogene Produkte und
Messen von Formaldehyd und anderen Carbonylverbindungen Dienstleistungen. Teil B: Anforderungen an die EPD für
in der Innenraumluft und in Prüfkammern - Probenahme mit Vollholzprodukte. Version 5, Berlin: Institut Bauen und Umwelt
einer Pumpe. e.V., 18.07.2023.
ISO 16000-6 Rüter & Diederichs 2012
DIN ISO 16000-6:2011, Innenraumluftverunreinigungen - Teil 6: Rüter, S.; Diederichs, S.: Ökobilanz-Basisdaten für
Bestimmung von VOC in der Innenraumluft und in Bauprodukte aus Holz. Arbeitsbericht aus dem Institut für
Prüfkammern, Probenahme auf Tenax TA®, thermische Holztechnologie und Holzbiologie Nr. 2012/1. Hamburg: Johann
Desorption und Gaschromatographie mit MS oder MS-FID. Heinrich von Thünen-Institut.
OHSAS 18001 1907/2006/EG
OHSAS 18001:2018, Occupational Health- and Safety VERORDNUNG (EG) Nr. 1907/2006 DES EUROPÄISCHEN
Assessment Series. PARLAMENTS UND DES RATES vom 18. Dezember 2006 zur
Registrierung, Bewertung, Zulassung und Beschränkung
chemischer Stoffe (REACH).
Weitere Literatur
2005/610/EG
AgBB-Schema 2015 ENTSCHEIDUNG DER KOMMISSION vom 9. August 2005 zur
Ausschuss zur gesundheitlichen Bewertung von Bauprodukten Festlegung der Brandverhaltensklassen für bestimmte
(AgBB): Vorgehensweise bei der gesundheitlichen Bewertung Bauprodukte.
der Emissionen von flüchtigen organischen Verbindungen
(VVOC, VOC und SVOC) aus Bauprodukten. 2014/955/EU
2014/955/EU, BESCHLUSS DER KOMMISSION vom 18.
10 Umwelt-Produktdeklaration - Rubner Holding AG - S.p.A - Brettsperrholz (Update)
Dezember 2014 zur Änderung der Entscheidung 2000/532/EG des Europäischen Parlaments und des Rates.
über ein Abfallverzeichnis gemäß der Richtlinie 2008/98/EG
11 Umwelt-Produktdeklaration - Rubner Holding AG - S.p.A - Brettsperrholz (Update)
Herausgeber
Institut Bauen und Umwelt e.V. +49 (0)30 3087748- 0
Hegelplatz 1 info@ibu-epd.com
10117 Berlin www.ibu-epd.com
Deutschland
Programmhalter
Institut Bauen und Umwelt e.V. +49 (0)30 3087748- 0
Hegelplatz 1 info@ibu-epd.com
10117 Berlin www.ibu-epd.com
Deutschland
Ersteller der Ökobilanz
Daxner & Merl GmbH +43 676 849477826
Schleifmühlgasse 13/24 office@daxner-merl.com
1040 Wien www.daxner-merl.com
Österreich
Inhaber der Deklaration
Rubner Holding AG - S.p.A. 0039 0474 563 777
Handwerkerzone 2 info@rubner.com
39030 Kiens www.rubner.com
Italien
12 Umwelt-Produktdeklaration - Rubner Holding AG - S.p.A - Brettsperrholz (Update)
