UMWELT-PRODUKTDEKLARATION
nach ISO 14025 und EN 15804+A2
Deklarationsinhaber Sager AG
Herausgeber Institut Bauen und Umwelt e.V. (IBU)
Programmhalter Institut Bauen und Umwelt e.V. (IBU)
Deklarationsnummer EPD­SAR­20200271­CBA2­DE
Ausstellungsdatum 05.11.2021
Gültig bis 04.02.2026
PIPELANE Rohrschalen aus Glaswolle, phenolgebunden
Sager AG
www.ibu-epd.com | https://epd-online.com
Allgemeine Angaben
Sager AG PIPELANE Rohrschalen
Programmhalter Inhaber der Deklaration
IBU – Institut Bauen und Umwelt e.V. Sager AG
Panoramastr. 1 Dornhügelstrasse 10
10178 Berlin CH­5724 Dürrenäsch
Deutschland
Deklarationsnummer Deklariertes Produkt/deklarierte Einheit
EPD­SAR­20200271­CBA2­DE 1 kg unbeschichtete PIPELANE Rohrschalen aus
Glaswolle, phenolharzgebunden.
Die Angaben pro kg können einfach auf die
eingesetzte Menge eines spezifischen Produktes als
Dichte x Dicke hochgerechnet werden.
Im Anhang finden sich Werte für folgende
Beschichtungen pro m2, die zu den Ökobilanzwerten
des unbeschichteten Produktes hinzugerechnet
werden können:
 Glasvlies natur (0,035 kg/m2)
 Glasvlies natur (längsverstärkt) (0,055
kg/m2)
 Glasvlies natur (0,100 kg/m2)
 Glasvlies schwarz (0,060 kg/m2)
 Glasgewebe (0,128 kg/m2)
 Reinalu gitterarmiert (0,079 kg/m2)
 Kraftpapier (0,105 kg/m2)
 Alu/PET/Alu/PE (0,125 kg/m2)
Diese Deklaration basiert auf den Produktkategorien- Gültigkeitsbereich:
Regeln: Die Deklaration bezieht sich auf PIPELANE
Mineralische Dämmstoffe, 12.2018 Rohrschalen aus Glaswolle, die am Standort der Sager
(PCR geprüft und zugelassen durch den unabhängigen AG in Dürrenäsch/CH hergestellt wird.
Sachverständigenrat (SVR))
Der Inhaber der Deklaration haftet für die
Ausstellungsdatum zugrundeliegenden Angaben und Nachweise; eine
05.11.2021 Haftung des IBU in Bezug auf Herstellerinformationen,
Ökobilanzdaten und Nachweise ist ausgeschlossen.
Gültig bis Die EPD wurde nach den Vorgaben der EN 15804+A2
04.02.2026 erstellt. Im Folgenden wird die Norm vereinfacht als EN 15804
bezeichnet.
Verifizierung
Die Europäische Norm EN 15804 dient als Kern­PCR
Unabhängige Verifizierung der Deklaration und
Angaben gemäß ISO 14025:2010
Dipl. Ing. Hans Peters intern x extern
(Vorstandsvorsitzender des Instituts Bauen und Umwelt e.V.)
Dr. Alexander Röder Dr. Eva Schmincke,
(Geschäftsführer Instituts Bauen und Umwelt e.V.) Unabhängige/­r Verifizierer/­in
Produkt
Produktbeschreibung/Produktdefinition Die Produkte werden unter der Bezeichnung
Die Produktedeklaration bezieht sich auf Rohrschalen PIPELANE vertrieben.
aus Glaswolle. Glaswolle besteht aus künstlich
hergestellten monofilen Mineralfasern nicht kristalliner Für das Inverkehrbringen des Produkts in der
Struktur. Der mittlere Faserdurchmesser beträgt EU/EFTA (mit Ausnahme der Schweiz) gilt die
zwischen 3 und 6 μm. Die Herstellung ist durch RAL Verordnung (EU) Nr. 305/2011 (CPR). Das Produkt
und EUCEB überwacht und zertifiziert. Die Glaswolle benötigt eine Leistungserklärung unter
entspricht der Definition der Glaswolle nach Berücksichtigung der DIN EN 13162:2012+A1:2015,
deutschem Gefahrstoffrecht. Die Rohdichte der Wärmedämmstoffe für Gebäude -–Werkmäßig
PIPELANE­Produkte variiert von 45 bis 100 kg/m3. hergestellte Produkte aus Mineralwolle
2 Umwelt­Produktdeklaration Sager AG – PIPELANE Rohrschalen aus Glaswolle, phenolharzgebunden +A2
(MW) – Spezifikation und die CE­Kennzeichnung. Für
die Verwendung gelten die jeweiligen nationalen Leistungswerte des Produkts entsprechend der
Bestimmungen. Leistungserklärung in Bezug auf dessen wesentliche
Merkmale gemäß DIN EN 13162:2012+A1:2015,
Anwendung Wärmedämmstoffe für Gebäude – Werkmäßig
PIPELANE Rohrschalen werden als Ummantelung von hergestellte Produkte aus Mineralwolle
Rohrleitungen als Wärme­ und Schallschutz sowie zur (MW) – Spezifikation.
Minimierung von Abstrahlverlusten eingesetzt.
Anwendung finden sie vor allem zur Dämmung von Grundstoffe/Hilfsstoffe
Haustechnik­ und betriebstechnischen Die wesentlichen Rohstoffe für die Glaswolle­
Industrieanlagen. Herstellung sind Scherben (> 75 Masse­%), Sand,
Brauchen die Leitungen besonders stossfeste Soda (ca. 5 %), Borax (ca. 8 %) und Phonolith. Die
Oberflächen, so können die PIPELANE Rohrschalen Vernetzung der Fasern wird durch den Einsatz von bis
zusätzlich ummantelt werden. zu 8 % Bindemittel auf Basis eines
harnstoffmodifizierten Phenol­Formaldehydharzes im
Technische Daten fertigen Produkt erreicht.
1) Das Produkt/Erzeugnis/mindestens ein
Bezeichnung Wert Einheit Teilerzeugnis enthält Stoffe der Kandidatenliste der
Wärmeleitfähigkeit 0,032 W/(mK) ECHA (Datum 16.07.2019) oberhalb 0,1 Massen­%:
Wasserdampfdiffusionswiderstandsza nein.
1 ­
hl
Wasserdampfdiffusionsäquivalente Referenz-Nutzungsdauer
μ x d m
Luftschichtdicke Eine Referenznutzungsdauer nach ISO 15686 kann
Schallabsorptionsgrad ­ % aufgrund der unterschiedlichen Einsatzgebiete von
Rohdichte 45 ­ 100 kg/m3 PIPELANE Glaswolle nicht deklariert werden.
Druckfestigkeit 0 ­ 20 N/mm2
Formaldehydemissionen nach EN Die Nutzungsdauer von PIPELANE Glaswolle liegt in
717­1 3 ­ 6 μg/m3 der Größenordnung der Nutzungsdauer des jeweiligen
Bauteils bzw. Gebäudes.
Temperaturbeständigkeit 250 °C
Brandkennziffer A1
Die Werte gelten für unbeschichtete Produkte.
LCA: Rechenregeln
Deklarierte Einheit Systemgrenze
Die deklarierten Werte beziehen sich auf 1 kg Typ der EPD: Wiege bis Werkstor – mit Optionen
unbeschichtete, phenolharzgebundene PIPELANE
Rohrschalen aus Glaswolle. Die Module A1–A3 umfassen sämtliche Stoff­ und
Energieflüsse, die für die Herstellung von SAGLAN
Deklarierte Einheit Glaswolle benötigt werden; die Systemgrenze für
Bezeichnung Wert Einheit Altglas wird an dem Punkt angenommen, an dem es
Rohdichte 30 kg/m3 sortenrein vorliegt.
Schichtdicke ­ m Für den Stromverbrauch am Produktionsstandort wird
Deklarierte Einheit 1 kg zertifizierte Wasserkraft Europäischer Herkunft
Flächengewicht ­ kg/m2 verrechnet.
Die Angaben pro kg können einfach auf die Modul A4 umfasst den Transport auf die Baustelle.
eingesetzte Menge eines spezifischen Produktes
hochgerechnet werden. Modul A5 umfasst die Verbrennung der
Transportverpackungen in einer
Im Anhang finden sich Werte für folgende Kehrichtverbrennungsanlage (KVA), wobei die
Beschichtungen pro m2, die zu den Ökobilanzwerten rückgewonnene Energie in Modul D exportiert wird.
des unbeschichteten Produktes hinzugerechnet Zusätzlich werden in Anlehnung an EN 16783 2%
werden können: Verschnitt angenommen, womit eine entsprechende
 Glasvlies natur (0,035 kg/m2) Produktionsmenge inkl. Verpackung und Transport auf
die Baustelle und deren Entsorgung (Verschnitt und
 Glasvlies natur (längsverstärkt) (0,055 kg/m2)
dessen Verpackung) in Modul A5 mitbilanziert werden.
 Glasvlies natur (0,100 kg/m2)
 Glasvlies schwarz (0,060 kg/m2) Modul C1: während des Rückbaus werden
 Glasgewebe (0,128 kg/m2) Staubemissionen bilanziert.
 Reinalu gitterarmiert (0,079 kg/m2)
Modul C2 umfasst den Transport der rückgebauten
 Kraftpapier (0,105 kg/m2)
Glaswolle auf eine Inertstoffdeponie.
 Alu/PET/Alu/PE (0,125 kg/m2)
Modul C3: aufgrund des angenommenen
Entsorgungsszenarios in einer Inertstoffdeponie fallen
in diesem Modul keine Umweltwirkungen an.
3 Umwelt­Produktdeklaration Sager AG – PIPELANE Rohrschalen aus Glaswolle, phenolharzgebunden +A2
Modul C4 umfasst den Deponierungsprozess von
Glaswolle ohne die Berücksichtigung der Vergleichbarkeit
energetischen Nutzung des Deponiegases aus den Grundsätzlich ist eine Gegenüberstellung oder die
(geringen) organischen Bestandteilen. Bewertung von EPD­Daten nur möglich, wenn alle zu
vergleichenden Datensätze nach EN 15804 erstellt
Modul D umfasst die Gutschriften aus der Produktion wurden und der Gebäudekontext bzw. die
von Strom und Wärme, die bei der thermischen produktspezifischen Leistungsmerkmale berücksichtigt
Behandlung der Verpackungsabfälle aus dem Einbau werden.
der Glaswolle auf der Baustelle (inkl. 2 % der
Verpackung des Verschnitts) aus Modul A5 in einer Als Hintergrunddatenbank wurde eine nachgeführte
KVA erzeugt werden. Version von ecoinvent 2.2 (KBOB 2016) benutzt.
LCA: Szenarien und weitere technische Informationen
Charakteristische Produkteigenschaften
Biogener Kohlenstoff Ende des Lebenswegs (C1–C4)
Modul C1
Der Dämmstoff wird ohne relevanten Energieaufwand,
Informationen zur Beschreibung des biogenen aber unter Verursachung von Partikelemissionen
Kohlenstoffgehalts am Werkstor rückgebaut.
Bezeichnung Wert Einheit
Biogener Kohlenstoff im Produkt 0 kg C Modul C2
Biogener Kohlenstoff in der Der Transport vom rückgebauten Gebäude erfolgt mit
0,01 kg C
zugehörigen Verpackung einem Lastwagen als Schweizer Flottendurchschnitt zu
einer Inertstoffdeponie als gemischter Bauabbruch,
angenommene Transportdistanz gemäß KBOB­
Transport auf die Baustelle (A4) Berechnungen: 15 km.
Die Transporte vom Werk auf die Baustelle werden
pauschal mit einem Schweizer Flottendurchschnitt für Modul C3
LKWs und einer Default­Distanz von 100 km gerechnet Es wird von einem Szenario ausgegangen, bei dem
– dies liegt für die Schweiz in einer realistischen 100 % der Glaswolle in einer Inertstoffdeponie entsorgt
Größenordnung und kann bei projektspezifischen werden. Deshalb werden in Modul C3 keine
Berechnungen einfach auf die reale Transportdistanz Umweltwirkungen ausgewiesen.
zwischen Werk und Baustelle skaliert werden.
Die Transportaufwendungen wurden skaliert, um die Modul C4
effektive Auslastung des LKWs zu berücksichtigen: die 100 % der rückgebauten Glaswolle werden als
im Datensatz angenommene Auslastung beträgt 9512 gemischter Bauabbruch in einer Inertstoffdeponie
kg/Ladung; die Beladung mit PIPELANE Glaswolle für entsorgt, ohne die Berücksichtigung der energetischen
die Auslieferung in der Schweiz schwankt zwischen Nutzung des Deponiegases aus den (geringen)
3960 kg/Ladung und 7040 kg/Ladung, wobei der organischen Bestandteilen.
Mittelwert von 5450 kg/Ladung verwendet wird.
Bezeichnung Wert Einheit
Einbau ins Gebäude (A5) Als gemischter Bauabfall gesammelt 1 kg
Entsorgung der Verpackungsmaterialien in einer KVA Zur Deponierung 1 kg
inkl. Transport, Herstellung, Transport zur Baustelle,
Einbau und Entsorgung von 2 % Verschnitt inkl. Wiederverwendungs- Rückgewinnungs- und
dessen Verpackung. Es wird angenommen, dass die Recyclingpotential (D)
PE­Folien und die Einwegpaletten in einer KVA zur Die brennbaren Abfälle aus Modul A5 werden in einer
Energierückgewinnung genutzt werden. Dabei wird KVA energetisch verwertet. Für die exportierte Energie
von einem Wirkungsgrad von brutto 28,51 % wird der CH­Strommix (Konsummix) bzw. Wärme ab
Nutzwärme und 15,84 % Elektrizität und einem Erdgasfeuerung, kondensierend, modulierend <
aktuellen durchschnittlichen Eigenbezug der KVA von 100kW gutgeschrieben.
0,1273 kWh Elektrizität und 0,4853 MJ Nutzwärme pro
Kilogramm Abfall ausgegangen (Stand Schweiz, 2011;
Doka 2015).
Zur KVA wird eine Transportdistanz von 10 km LKW­
Transport verrechnet.
Es wird angenommen, dass die Dämmstoffe auf der
Baustelle ohne weiteren Aufwand eingebaut werden
können.
Transport zu Baustelle (A4)
Bezeichnung Wert Einheit
Liter Treibstoff ­ l/100km
Transport Distanz ­ km
Auslastung (einschließlich Leerfahrten) ­ %
Rohdichte der transportierten Produkte ­ kg/m3
Volumen­Auslastungsfaktor ­ ­
4 Umwelt­Produktdeklaration Sager AG – PIPELANE Rohrschalen aus Glaswolle, phenolharzgebunden +A2
LCA: Ergebnisse
Wichtiger Hinweis:
EP-freshwater: Dieser Indikator wurde in Übereinstimmung mit dem Charakterisierungsmodell (EUTREND­
Modell, Struijs et al., 2009b, wie in ReCiPe umgesetzt; http://eplca.jrc.ec.europa.eu/LCDN/developerEF.xhtml))
als „kg P­Äq.“ berechnet.
ANGABE DER SYSTEMGRENZEN (X = IN ÖKOBILANZ ENTHALTEN; ND = MODUL ODER INDIKATOR
NICHT DEKLARIERT; MNR = MODUL NICHT RELEVANT)
Stadium der Gutschriften
Produktionsstadiu Errichtung und Lasten
Nutzungsstadium Entsorgungsstadium
m des außerhalb der
Bauwerks Systemgrenze
5 Umwelt­Produktdeklaration Sager AG – PIPELANE Rohrschalen aus Glaswolle, phenolharzgebunden +A2
gnugrosrevffotshoR
tropsnarT gnulletsreH
mov
tropsnarT
muz
relletsreH
trosgnudnewreV
egatnoM
gnudnewnA/gnuztuN gnutlahdnatsnI
rutarapeR ztasrE gnureuenrE
sad rüf
ztasnieeigrenE
sed
nebierteB seduäbeG
sad rüf
ztasnieressaW
sed
nebierteB seduäbeG
ssirbA/uabkcüR
tropsnarT
gnuldnahebllafbA
gnugitieseB
,­sgnudnewrevredeiW ­sgnunniwegkcüR
redo
laiznetopgnilcyceR
A1 A2 A3 A4 A5 B1 B2 B3 B4 B5 B6 B7 C1 C2 C3 C4 D
X X X X X ND ND MNR MNR MNR ND ND X X X X X
ERGEBNISSE DER ÖKOBILANZ – UMWELTAUSWIRKUNGEN nach EN 15804+A2: 1 kg PIPELANE
Rohrschalen aus Glaswolle, phenolharzgebunden
Kernindikator Einheit A1-A3 A4 A5 C1 C2 C3 C4 D
GWP­total [kg CO2­Äq.] 1,85E+0 3,73E­2 3,43E­1 0,00E+0 2,07E­3 0,00E+0 7,28E­3 ­3,15E­2
GWP­fossil [kg CO2­Äq.] 2,07E+0 3,73E­2 5,17E­2 0,00E+0 2,07E­3 0,00E+0 7,28E­3 ­3,15E­2
GWP­biogenic [kg CO2­Äq.] ­2,24E­1 ­1,04E­5 2,91E­1 0,00E+0 ­5,79E­7 0,00E+0 2,09E­7 ­3,09E­5
GWP­luluc [kg CO2­Äq.] 3,50E­3 2,37E­6 5,02E­5 0,00E+0 1,32E­7 0,00E+0 4,50E­7 ­2,32E­5
ODP [kg CFC11­Äq.] 2,04E­7 1,90E­9 5,96E­9 0,00E+0 1,05E­10 0,00E+0 7,96E­10 ­4,98E­9
AP [mol H+­Äq.] 9,25E­3 2,66E­4 2,52E­4 0,00E+0 1,47E­5 0,00E+0 5,72E­5 ­3,97E­5
EP­freshwater [kg PO4­Äq.] 5,75E­5 5,04E­7 1,63E­6 0,00E+0 2,80E­8 0,00E+0 6,19E­8 ­4,90E­7
EP­marine [kg N­Äq.] 1,33E­3 1,14E­4 5,02E­5 0,00E+0 6,30E­6 0,00E+0 2,38E­5 ­8,34E­6
EP­terrestrial [mol N­Äq.] 3,32E­2 1,25E­3 9,19E­4 0,00E+0 6,93E­5 0,00E+0 2,62E­4 ­9,19E­5
POCP [kg NMVOC­Äq.] 4,66E­3 3,54E­4 1,59E­4 0,00E+0 1,96E­5 0,00E+0 7,79E­5 ­3,15E­5
ADPE [kg Sb­Äq.] 3,08E­6 8,67E­8 7,08E­8 0,00E+0 4,81E­9 0,00E+0 6,78E­9 ­9,38E­9
ADPF [MJ] 3,07E+1 5,88E­1 1,21E+0 0,00E+0 3,26E­2 0,00E+0 1,84E­1 ­8,53E­1
[m³ Welt­Äq.
WDP 2,48E+3 1,77E+0 2,90E+1 0,00E+0 9,83E­2 0,00E+0 3,60E­1 ­2,27E+1
entzogen]
GWP = Globales Erwärmungspotenzial; ODP = Abbaupotenzial der stratosphärischen Ozonschicht; AP = Versauerungspotenzial von Boden und
Wasser; EP = Eutrophierungspotenzial; POCP = Bildungspotenzial für troposphärisches Ozon; ADPE = Potenzial für die Verknappung von
Legende
abiotischen Ressourcen – nicht fossile Ressourcen (ADP – Stoffe); ADPF = Potenzial für die Verknappung abiotischer Ressourcen – fossile
Brennstoffe (ADP – fossile Energieträger); WDP = Wasser­Entzugspotenzial (Benutzer)
ERGEBNISSE DER ÖKOBILANZ – INDIKATOREN ZUR BESCHREIBUNG DES RESSOURCENEINSATZES
nach EN 15804+A2: 1 kg PIPELANE Rohrschalen aus Glaswolle, phenolharzgebunden
Indikator Einheit A1-A3 A4 A5 C1 C2 C3 C4 D
PERE [MJ] 1,71E+1 5,58E­3 8,99E­2 0,00E+0 4,80E­4 0,00E+0 1,72E­3 ­1,58E­1
PERM [MJ] 0,00E+0 0,00E+0 0,00E+0 0,00E+0 0,00E+0 0,00E+0 0,00E+0 0,00E+0
PERT [MJ] 1,71E+1 5,58E­3 8,99E­2 0,00E+0 4,80E­4 0,00E+0 1,72E­3 ­1,58E­1
PENRE [MJ] 3,07E+1 3,80E­1 7,45E­1 0,00E+0 3,26E­2 0,00E+0 1,84E­1 ­1,46E+0
PENRM [MJ] 0,00E+0 0,00E+0 0,00E+0 0,00E+0 0,00E+0 0,00E+0 0,00E+0 0,00E+0
PENRT [MJ] 3,07E+1 3,80E­1 7,45E­1 0,00E+0 3,26E­2 0,00E+0 1,84E­1 ­1,46E+0
SM [kg] 7,50E­1 0,00E+0 1,50E­2 0,00E+0 0,00E+0 0,00E+0 0,00E+0 0,00E+0
RSF [MJ] 0,00E+0 0,00E+0 0,00E+0 0,00E+0 0,00E+0 0,00E+0 0,00E+0 0,00E+0
NRSF [MJ] 0,00E+0 0,00E+0 0,00E+0 0,00E+0 0,00E+0 0,00E+0 0,00E+0 0,00E+0
FW [m³] 3,32E­2 1,77E­4 8,14E­4 0,00E+0 1,52E­5 0,00E+0 1,99E­4 ­6,82E­4
PERE = Erneuerbare Primärenergie als Energieträger; PERM = Erneuerbare Primärenergie zur stofflichen Nutzung; PERT = Total
erneuerbare Primärenergie; PENRE = Nicht­erneuerbare Primärenergie als Energieträger; PENRM = Nicht­erneuerbare Primärenergie
Legende
zur stofflichen Nutzung; PENRT = Total nicht erneuerbare Primärenergie; SM = Einsatz von Sekundärstoffen; RSF = Erneuerbare
Sekundärbrennstoffe; NRSF = Nicht­erneuerbare Sekundärbrennstoffe; FW = Nettoeinsatz von Süßwasserressourcen
ERGEBNISSE DER ÖKOBILANZ –ABFALLKATEGORIEN UND OUTPUTFLÜSSE nach EN 15804+A2:
1 kg PIPELANE Rohrschalen aus Glaswolle, phenolharzgebunden
Indikator Einheit A1-A3 A4 A5 C1 C2 C3 C4 D
HWD [kg] 3,33E­5 4,30E­7 7,09E­7 0,00E+0 3,70E­8 0,00E+0 6,26E­8 ­5,05E­7
NHWD [kg] 2,83E­1 3,35E­3 2,97E­2 0,00E+0 2,88E­4 0,00E+0 9,99E­1 ­1,56E­3
RWD [kg] 3,92E­5 4,24E­7 5,12E­6 0,00E+0 3,64E­8 0,00E+0 1,32E­7 ­1,47E­5
CRU [kg] 0,00E+0 0,00E+0 0,00E+0 0,00E+0 0,00E+0 0,00E+0 0,00E+0 0,00E+0
MFR [kg] 0,00E+0 0,00E+0 0,00E+0 0,00E+0 0,00E+0 0,00E+0 0,00E+0 0,00E+0
MER [kg] 0,00E+0 0,00E+0 0,00E+0 0,00E+0 0,00E+0 0,00E+0 0,00E+0 0,00E+0
EEE [MJ] 0,00E+0 0,00E+0 3,39E­1 0,00E+0 0,00E+0 0,00E+0 0,00E+0 0,00E+0
EET [MJ] 0,00E+0 0,00E+0 6,51E­1 0,00E+0 0,00E+0 0,00E+0 0,00E+0 0,00E+0
HWD = Gefährlicher Abfall zur Deponie; NHWD = Entsorgter nicht gefährlicher Abfall; RWD = Entsorgter radioaktiver Abfall; CRU =
Legende Komponenten für die Wiederverwendung; MFR = Stoffe zum Recycling; MER = Stoffe für die Energierückgewinnung; EEE = Exportierte
Energie – elektrisch; EET = Exportierte Energie – thermisch
ERGEBNISSE DER ÖKOBILANZ – zusätzliche Wirkungskategorien nach EN 15804+A2-optional:
1 kg PIPELANE Rohrschalen aus Glaswolle, phenolharzgebunden
Indikator Einheit A1-A3 A4 A5 C1 C2 C3 C4 D
[Krankheitsf
PM 8,03E­8 2,83E­9 2,22E­9 3,96E­9 1,57E­10 0,00E+0 1,07E­9 ­1,53E­10
älle]
[kBq U235­
IRP 5,77E­2 1,05E­3 1,78E­2 0,00E+0 5,82E­5 0,00E+0 2,11E­4 ­1,41E­2
Äq.]
ETP­fw [CTUe] 1,80E+1 2,60E­1 5,18E­1 0,00E+0 1,45E­2 0,00E+0 6,14E­2 ­1,24E­1
HTP­c [CTUh] 1,81E­9 2,23E­11 4,47E­11 0,00E+0 1,24E­12 0,00E+0 2,53E­12 ­3,34E­12
HTP­nc [CTUh] 1,18E­8 4,11E­10 7,27E­10 0,00E+0 2,28E­11 0,00E+0 6,49E­11 ­6,74E­11
SQP [­] 1,78E+1 7,47E­2 3,72E­1 0,00E+0 4,15E­3 0,00E+0 3,23E­1 ­6,58E­3
PM = Potenzielles Auftreten von Krankheiten aufgrund von Feinstaubemissionen; IR = Potenzielle Wirkung durch Exposition des
Menschen mit U235; ETP­fw = Potenzielle Toxizitätsvergleichseinheit für Ökosysteme; HTP­c = Potenzielle Toxizitätsvergleichseinheit
Legende
für den Menschen (kanzerogene Wirkung); HTP­nc = Potenzielle Toxizitätsvergleichseinheit für den Menschen (nicht kanzerogene
Wirkung); SQP = Potenzieller Bodenqualitätsindex
Einschränkungshinweis 1 – gilt für den Indikator „Potenzielle Wirkung durch Exposition des Menschen mit U235“.
Diese Wirkungskategorie behandelt hauptsächlich die mögliche Wirkung einer ionisierenden Strahlung geringer
Dosis auf die menschliche Gesundheit im Kernbrennstoffkreislauf. Sie berücksichtigt weder Auswirkungen, die
auf mögliche nukleare Unfälle und berufsbedingte Exposition zurückzuführen sind, noch auf die Entsorgung
radioaktiver Abfälle in unterirdischen Anlagen. Die potenzielle vom Boden, von Radon und von einigen Baustoffen
ausgehende ionisierende Strahlung wird eben­falls nicht von diesem Indikator gemessen.
Einschränkungshinweis 2 – gilt für die Indikatoren: „Potenzial für die Verknappung abiotischer Ressourcen ­ nicht
fossile Ressourcen“, „Potenzial für die Verknappung abiotischer Ressourcen ­ fossile Brennstoffe“, „Wasser­
Entzugspotenzial (Benutzer)“, „Potenzielle Toxizitätsvergleichseinheit für Ökosysteme“, „Potenzielle
Toxizitätsvergleichseinheit für den Menschen ­ kanzerogene Wirkung“, „Potenzielle Toxizitätsvergleichseinheit für
den Menschen ­ nicht kanzerogene Wirkung“, „Potenzieller Bodenqualitätsindex".
Die Ergebnisse dieses Umweltwirkungsindikators müssen mit Bedacht angewendet werden, da die
Unsicherheiten bei diesen Ergebnissen hoch sind oder da es mit dem Indikator nur begrenzte Erfahrungen gibt.
Literaturhinweise
Normen Institut Bauen und Umwelt e.V.: Allgemeine EPD­
Programmanleitung des Institut Bauen und Umwelt
EN 15804 e.V. (IBU). Version 1.1, Berlin: Institut Bauen und
EN 15804:2019+A2, Nachhaltigkeit von Bauwerken – Umwelt e.V., 2019. www.ibu­epd.com
Umweltproduktdeklarationen – Grundregeln für die
Produktkategorie Bauprodukte. IBU 2019
Institut Bauen und Umwelt e.V.: PCR Teil A:
ISO 14025 Rechenregeln für die Ökobilanz und Anforderungen an
DIN EN ISO 14025:2011­10, Umweltkennzeichnungen den Projektbericht. Version 1.8, Berlin: Institut Bauen &
und ­deklarationen – Typ III Umweltdeklarationen – Umwelt, Berlin, 2019. www.ibu­epd.com
Grundsätze und Verfahren.
IBU 2018
ISO 15686 Institut Bauen und Umwelt e.V.: PCR Teil B:
Hochbau und Bauwerke ­ Planung der Lebensdauer; Anforderungen an die EPD für Mineralische
verschiedene Teile. Dämmstoffe. Version 2018/12, Berlin: Institut Bauen &
Umwelt, Berlin, 2018. www.ibu­epd.com
EN 13162:2012+A1:2015
DIN EN 13162:2012+A1:2015, Wärmedämmstoffe für
Gebäude – Werkmäßig hergestellte Produkte aus
Mineralwolle (MW) – Spezifikation. Doka 2015
Doka (2015): Aktualisierung der LCI Daten zu
EN 16783 Kehrichtverbrennung (Teilprojekt 8). In: Werner F.,
DIN EN 16783:2018­03, Wärmedämmstoffe – Bauer C., Büsser S., Doka G., Kaufmann E., Kono J.,
Produktkategorieregeln (PCR) für werkmäßig Luginbühl, U., Mina M., Frischknecht R., Thees O,
hergestellte und an der Verwendungsstelle hergestellte Wallbaum H., Zimmermann W., Hischier R. (2015):
Wärmedämmstoffe zur Erstellung von Aktualisierung der Modelle und Datensatze zu Holz
Umweltproduktdeklarationen. und Holzprodukten in der Datenbank ecoinvent.
Auftraggeberin: Bundesamt fur Umwelt, Aktionsplan
ISO 15686 Holz, Bern, Auftragnehmer: Eidgenössische
Hochbau und Bauwerke ­ Planung der Lebensdauer; Materialprufungs­ und For­schungsanstalt EMPA.
verschiedene Teile. Schlussbericht 18. Februar 2015. S. 86­92.
Weitere Literatur ECHA
The Candidate List of substances of very high concern,
IBU 2019 available via https://echa.europa.eu/nl/­/four­
newsubstances­added­to­the­candidate­list.
6 Umwelt­Produktdeklaration Sager AG – PIPELANE Rohrschalen aus Glaswolle, phenolharzgebunden +A2
2009/1:2016: Ökobilanzdaten im Baubereich. Stand
KBOB 2016 April 2016. Koordinationskonferenz der Bau­ und
KBOB, eco­bau und IPB (2016) ecoinvent Liegenschaftsorgane der öffentlichen Bauherren c/o
Datenbestand 2016 basierend auf Datenbestand BBL Bundesamt für Bauten und Lo­gistik.
ecoinvent 2.2; Grundlage für die KBOB Empfehlung
7 Umwelt­Produktdeklaration Sager AG – PIPELANE Rohrschalen aus Glaswolle, phenolharzgebunden +A2
Herausgeber
Institut Bauen und Umwelt e.V. Tel +49 (0)30 3087748­ 0
Panoramastr.1 Fax +49 (0)30 3087748­ 29
10178 Berlin Mail info@ibu­epd.com
Deutschland Web www.ibu-epd.com
Programmhalter
Institut Bauen und Umwelt e.V. Tel +49 (0)30 3087748­ 0
Panoramastr.1 Fax +49 (0)30 3087748­ 29
10178 Berlin Mail info@ibu­epd.com
Deutschland Web www.ibu-epd.com
Ersteller der Ökobilanz
Dr. Frank Werner ­ Umwelt & Tel + 41 (0)44 241 39 06
Entwicklung Fax + 41 (0)44 461 33 28
Idaplatz 3 Mail frank@frankwerner.ch
8003 Zürich Web http://www.frankwerner.ch/
Switzerland
Inhaber der Deklaration
Sager AG Tel +41 62 767 87 87
Dornhügelstrasse 10 Fax +41 62 767 87 80
5724 Dürrenäsch Mail info@sager.ch
Switzerland Web www.sager.ch
