UMWELT-PRODUKTDEKLARATION
nach ISO 14025 und EN 15804+A2
Deklarationsinhaber BMI Group Holdings UK Ltd
Herausgeber Institut Bauen und Umwelt e.V. (IBU)
Programmhalter Institut Bauen und Umwelt e.V. (IBU)
Deklarationsnummer EPD­BMI­20200173­IBB1­DE
Ausstellungsdatum 19.11.2020
Gültig bis 18.11.2025
Cosmofin/Monarplan
BMI Group
www.ibu-epd.com | https://epd-online.com
Allgemeine Angaben
BMI Group Cosmofin/Monarplan
Programmhalter Inhaber der Deklaration
IBU – Institut Bauen und Umwelt e.V. BMI Group Holdings UK Ltd
Panoramastr. 1 Thames Tower, Station Rd
10178 Berlin Reading RG1 1LX
Deutschland Großbritannien
Deklarationsnummer Deklariertes Produkt/deklarierte Einheit
EPD­BMI­20200173­IBB1­DE 1 m² produzierte Kunststoff Dach­ und Dichtungsbahn
Diese Deklaration basiert auf den Produktkategorien- Gültigkeitsbereich:
Regeln: Diese Deklaration gilt für Cosmofin und Monarplan
Dach­ und Dichtungsbahnsysteme aus Kunststoffen und Dach­ und Dichtungsbahnen, die am Standort Sturovo
Elastomeren, 07.2014 in der Slowakei hergestellt werden. Es werden die
(PCR geprüft und zugelassen durch den unabhängigen Ökobilanzergebnisse von Cosmofin/Monarplan in der
Sachverständigenrat (SVR)) Stärke von 1,5 mm und einem Flächengewicht von 1,9
kg/m² deklariert.
Ausstellungsdatum
19.11.2020 Die Ökobilanz beruht auf durchschnittlichen
Produktionsdaten des Geschäftsjahres 2019. Diese
Gültig bis wurden von der BMI GmbH zur Verfügung gestellt.
18.11.2025
Der Inhaber der Deklaration haftet für die
zugrundeliegenden Angaben und Nachweise; eine
Haftung des IBU in Bezug auf Herstellerinformationen,
Ökobilanzdaten und Nachweise ist ausgeschlossen.
Die EPD wurde nach den Vorgaben der EN 15804+A2
erstellt. Im Folgenden wird die Norm vereinfacht als EN 15804
bezeichnet.
Verifizierung
Die Europäische Norm EN 15804 dient als Kern­PCR
Unabhängige Verifizierung der Deklaration und
Angaben gemäß ISO 14025:2010
Dipl. Ing. Hans Peters intern x extern
(Vorstandsvorsitzender des Instituts Bauen und Umwelt e.V.)
Dr. Alexander Röder Juliane Franze,
(Geschäftsführer Instituts Bauen und Umwelt e.V.) Unabhängige/­r Verifizierer/­in
Produkt
Beschreibung des Unternehmens
Die BMI Group ist in Deutschland Marktführer für Steil­ Produktbeschreibung/Produktdefinition
und Flachdachsysteme und verfügt über Cosmofin FG, FG R, GG plus und Monarplan FM sind
jahrzehntelange Erfahrung. monomer weichgestellte, nicht bitumenverträgliche
PVC­P­Kunststoffdachbahnen mit mittiger Einlage
Mit innovativen Dach­ und Abdichtungssystemen, die und/oder Verstärkung. Die Nahtverschweißung erfolgt
für die Wohn­ und Arbeitswelt der Menschen entworfen mit Heißluft oder Quellschweißmittel.
werden, bietet BMI Planern, Dachdeckern und
Eigentümern, Schutz, Sicherheit und innere Ruhe. Die Für das Inverkehrbringen des Produkts in der
kompetenten BMI Experten unterstützen mit Beratung EU/EFTA (mit Ausnahme der Schweiz) gilt die
und Planungshilfen, technischem Know­how sowie Verordnung (EU) Nr. 305/2011(CPR). Das Produkt
Produktinformationen für Wohnungs­ und besitzt eine Leistungserklärung unter Berücksichtigung
Industriebauprojekte. der DIN EN 13956:2012, Abdichtungsbahnen –
Kunststoff­ und Elastomerbahnen für
Wir sind Teil der BMI Group, dem Marktführer für Dachabdichtungenund die CE­Kennzeichnung. Für die
Dach­ und Abdichtungsprodukte in Europa, die auch in Verwendung gelten die jeweiligen nationalen
weiten Teilen Asiens und Afrika auf dem Markt präsent Bestimmungen.
ist. Die BMI Group vereinigt in Deutschland einige der
stärksten und vertrauenswürdigsten Marken der
Branche wie Braas, Icopal, Vedag und Wolfin.
2 Umwelt­Produktdeklaration BMI Group – Cosmofin/Monarplan
Anwendung Cosmofin FG
Cosmofin/Monarplan sind einlagige Kunststoff Dach­ DE/E1 PVC­P­NB­ V­(PG)­1,5 (1,8 / 2,0).
und Dichtungsbahnen, die als Dachabdichtungen für Monarplan FM
exponierte und abgedeckte Flachdächer verwendet DE/E1 PVC­P­NB­ V­(PG)­1,2 (1,5 / 1,8 / 2,0)
werden. Die Verlegung wird freiliegend, mechanisch FPC (Factory Production Control) Zertifikat Nr.:
befestigt oder mit Auflast (Kies, Platten, Parkdeck und 1213­CPR­012­Cosmofin
Begrünung) durchgeführt. 1213­CPR­066­Monarplan
Technische Daten
Daten aus den Leistungserklärungen von Cosmofin
FG, FG R, GG plus und Monarplan FM: Grundstoffe/Hilfsstoffe
Cosmofin FG, FG R, GG plus und Monarplan FM
Bautechnische Daten bestehen aus:
Bezeichnung Wert Einheit  Polyvinylchlorid (PVC): 40­60 %
Wasserdichtigkeit nach EN 1928 erfüllt kPa  Phthalatweichmachern: 30­40 %
≥ 15 (≥ 2
Zugdehnungsverhalten nach EN  Epoxidiertes Sojabohnenöl: 2­4 %
bei GG %
12311­2  Mineralischer Flammschutz: 0,4­3 %
plus)
Schälwiderstand der Fügenaht nach  Stabilisatoren: 1­3 %
≥ 300 N/50mm
DIN EN 12317­2  Titandioxid: 3­10 %
Scherwiderstand der Fügenaht nach  Additive (Ruß, mineralische Zuschlagstoffe,
≥ 800 N/50mm
DIN EN 12317­2
Pigmente, je nach Farbe): 0­20 %
Weiterreißfestigkeit nach EN 12310­2 ≥ 200 N
Künstliche Alterung nach EN 1297 erfüllt ­
1) Das Produkt/Erzeugnis/mindestens ein
Falzen in der Kälte nach EN 495­5 ­25 °C
Teilerzeugnis enthält Stoffe der Kandidatenliste der für
Widerstand gegen stoßartige
500 / eine Zulassung in Frage kommenden besonders
Belastung nach EN 12691 (Verfahren mm
1000 besorgniserregenden Stoffe (en: Substances of Very
A / B)
High Concern – SVHC) (Datum 25.06.2020) oberhalb
Widerstand gegen statische Belastung
≥ 20 kg von 0,1 Massen­%: nein
nach DIN EN 12730 Methode B
2) Das Produkt/Erzeugnis/mindestens ein
Zugfestigkeit nach DIN EN 12311­2 ≥ 1000 N/50mm
Teilerzeugnis enthält weitere CMR­Stoffe der
Kategorie 1A oder 1B, die nicht auf der Kandidatenliste
stehen, oberhalb von 0,1 Massen­% in mindestens
Leistungswerte der Produkte entsprechend der
einem Teilerzeugnis: nein
Leistungserklärungen in Bezug auf deren wesentliche
Merkmale gemäß DIN EN 13956:2012
Referenz-Nutzungsdauer
Bei normalen Nutzungsbedingungen und bei
Dachbahnen nach EN 13956 und
fachgerechter Verlegung nach den Vorgaben der
Anwendungsnorm DIN SPEC 20000-201
Verlegeanleitungen für Cosmofin/Monarplan Bahnen
Bezeichnung/Kennzeichnung:
ist von einer Nutzungsdauer von > 30 Jahren
Cosmofin FG R
auszugehen, siehe auch BBA-Zertifikat.
DE/E1 PVC­P­NB­ V­(PG)­1,5 (1,8 / 2,0).
Cosmofin GG plus
DE/E1 PVC­P­NB­ V­GG­GV­1,5 (1,8 / 2,0)
LCA: Rechenregeln
Deklarierte Einheit  A1 Rohstoffbereitstellung und –verarbeitung
Die deklarierte Einheit ist 1 m² produzierte Dachbahn und Verarbeitungsprozesse von als Input
Cosmofin/Monarplan. Es wird die Dicke von 1,5 mm
dienenden Sekundärstoffen, (z.B.
mit einem Flächengewicht von 1,9 kg/m² deklariert.
Recyclingprozesse),
Deklarierte Einheit  A2 LKW­Transporte der Rohstoffe zum Werk
Bezeichnung Wert Einheit (Štúrovo in der Slowakei),
Deklarierte Einheit 1 m2  A3 Dachbahnherstellung im Werk, (inkl.
Flächengewicht 1,9 kg/m2 Energiebereitstellung, Wasserbereitstellung,
Umrechnungsfaktor zu 1 kg 1,9 kg/m2
Bereitstellung von Hilfsstoffen, Entsorgung
Schichtdicke 0,0015 m
der Produktionsabfälle, Herstellung der
Verpackungsmaterialien).
Systemgrenze Entsorgungsstadium (C1-C4): Das
Typ der EPD: Wiege bis Werkstor mit Optionen. Entsorgungsstadium BMI Dachbahnen umfasst:
Folgende Module werden in der Ökobilanz EoL­Szenario: 100% Thermische Verwertung der
berücksichtigt: Dachbahnen in einer MVA mit einem R1­Wert > 0,6
mit Rückgewinnungspotentialen in D aus
Produktstadium (A1-A3): Das Produktstadium der Energiesubstitution
BMI Dachbahnen umfasst:  C1 manuell selektiver Ausbau (lastenfrei),
3 Umwelt­Produktdeklaration BMI Group – Cosmofin/Monarplan
 C2 LKW­Transport (50 km) zur thermischen
Verwertung (MVA). Vergleichbarkeit
Grundsätzlich ist eine Gegenüberstellung oder die
 C3 Abfallbehandlung der Dachbahnen: 100%
Bewertung von EPD­Daten nur möglich, wenn alle zu
Thermische Verwertung in einer MVA,
vergleichenden Datensätze nach EN 15804 erstellt
 C4 keine weiteren Aufwände durch wurden und der Gebäudekontext bzw. die
Deponierung/ Entsorgung produktspezifischen Leistungsmerkmale berücksichtigt
werden.
Potentiale und Lasten außerhalb der
Hintergrunddatensätze stammen aus der aktuellen
Systemgrenzen (D) der BMI Dachbahnen:
GaBi­Datenbank SP40 GaBi ts. Das letzte Update der
Modul D umfasst Rückgewinnungspotentiale aus der
Datenbank erfolgte im Januar 2020.
thermischen Verwertung der Dachbahnen in einer
MVA durch Energiesubstitution.
LCA: Szenarien und weitere technische Informationen
Charakteristische Produkteigenschaften Dachbahn). Es wurde eine Abfallverbrennungsanlage
Biogener Kohlenstoff mit einem R1­Wert > 0,6 angenommen
Das Produkt selbst enthält keinen biogenen
Kohlenstoff, lediglich die Produktverpackung: 21 g
Kohlenstoff pro Quadratmeter.
Die folgenden technischen Informationen sind
Grundlage für die deklarierten Module oder können für
die Entwicklung von spezifischen Szenarien im Kontext
einer Gebäudebewertung genutzt werden, wenn
Module nicht deklariert werden (MND).
Einbau ins Gebäude (A5)
Modul A5 ist nicht deklariert. Für die Erstellung von
Gebäudeökobilanzen ist zu berücksichtigen, dass in
A5 die in Modul A1­A3 gebundene biogene Menge
CO2 (7,55E­2 kg CO2­Äq.) der Verpackung
rechnerisch ausgebucht wird.
Die Herstellung der folgenden Verpackungsmaterialien
ist in der Ökobilanz berücksichtigt, jedoch nicht deren
Entsorgung:
Bezeichnung Wert Einheit
Holz 0,029 kg
Kunststoff (PE) 0,003 kg
Papier 0,025 kg
Ende des Lebenswegs (C1-C4)
Rückbau/Abriss (C1)
Die Demontage erfolgt durch manuellen selektiven
Rückbau ohne Maschineneinsatz und ist ökobilanziell
lastenfrei.
Transport zur Abfallbehandlung (C2)
Transportdistanz zur thermischen Verwertung wird mit
50 km angenommen.
LKW­Transport: EURO 6, 34 ­ 40 t Gesamtgewicht,
27 t Nutzlast.
Abfallbehandlung (C3)
Bezeichnung Wert Einheit
Getrennt gesammelt EAK 17 09 04 1,9 kg
Zur Energierückgewinnung 1,9 kg
Wiederverwendungs- Rückgewinnungs- und
Recyclingpotential (D), relevante Szenarioangaben
Das Modul D enthält die Nutzenpotenziale der
Verbrennungsprozesse aus C3 (Verbrennung der
4 Umwelt­Produktdeklaration BMI Group – Cosmofin/Monarplan
LCA: Ergebnisse
Im Folgenden werden die Ergebnisse der Indikatoren der Wirkungsabschätzung, des Ressourceneinsatzes sowie
zu Abfällen und sonstigen Output­Strömen bezogen auf 1 m² produzierte Dachbahn dargestellt.
ANGABE DER SYSTEMGRENZEN (X = IN ÖKOBILANZ ENTHALTEN; ND = MODUL ODER INDIKATOR
NICHT DEKLARIERT; MNR = MODUL NICHT RELEVANT)
Stadium der Gutschriften
Produktionsstadiu Errichtung und Lasten
Nutzungsstadium Entsorgungsstadium
m des außerhalb der
Bauwerks Systemgrenze
5 Umwelt­Produktdeklaration BMI Group – Cosmofin/Monarplan
gnugrosrevffotshoR
tropsnarT gnulletsreH
mov
tropsnarT
muz
relletsreH
trosgnudnewreV
egatnoM
gnudnewnA/gnuztuN gnutlahdnatsnI
rutarapeR ztasrE gnureuenrE
sad rüf
ztasnieeigrenE
sed
nebierteB seduäbeG
sad rüf
ztasnieressaW
sed
nebierteB seduäbeG
ssirbA/uabkcüR
tropsnarT
gnuldnahebllafbA
gnugitieseB
,­sgnudnewrevredeiW ­sgnunniwegkcüR
redo
laiznetopgnilcyceR
A1 A2 A3 A4 A5 B1 B2 B3 B4 B5 B6 B7 C1 C2 C3 C4 D
X X X ND ND ND ND MNR MNR MNR ND ND X X X X X
ERGEBNISSE DER ÖKOBILANZ – UMWELTAUSWIRKUNGEN nach EN 15804+A2: 1 m²
Cosmofin/Monarplan Dicke: 1,5 mm; Flächengewicht: 1,9 kg/m²
Kernindikator Einheit A1-A3 C1 C2 C3 C4 D
Globales Erwärmungspotenzial ­ total [kg CO2­Äq.] 5,12E+0 0,00E+0 4,53E­3 4,93E+0 0,00E+0 ­1,18E+0
Globales Erwärmungspotenzial ­ fossil [kg CO2­Äq.] 5,31E+0 0,00E+0 4,51E­3 4,93E+0 0,00E+0 ­1,18E+0
Globales Erwärmungspotenzial ­ biogen [kg CO2­Äq.] ­1,99E­1 0,00E+0 1,82E­6 ­2,15E­3 0,00E+0 ­2,76E­3
Globales Erwärmungspotenzial ­ luluc [kg CO2­Äq.] 1,09E­2 0,00E+0 1,89E­5 1,00E­3 0,00E+0 ­8,22E­4
Abbaupotenzial der stratosphärischen Ozonschicht [kg CFC11­Äq.] 1,30E­10 0,00E+0 1,11E­18 7,50E­15 0,00E+0 ­1,22E­14
Versauerungspotenzial, kumulierte Überschreitung [mol H+­Äq.] 1,14E­2 0,00E+0 3,79E­6 1,46E­3 0,00E+0 ­1,65E­3
Eutrophierungspotenzial ­ Süßwasser [kg PO4­Äq.] 5,47E­5 0,00E+0 9,83E­9 1,26E­6 0,00E+0 ­1,51E­6
Eutrophierungspotenzial ­ Salzwasser [kg N­Äq.] 2,94E­3 0,00E+0 1,10E­6 4,84E­4 0,00E+0 ­4,26E­4
Eutrophierungspotenzial, kumulierte Überschreitung [mol N­Äq.] 3,20E­2 0,00E+0 1,35E­5 5,92E­3 0,00E+0 ­4,57E­3
Bildungspotenzial für troposphärisches Ozon [kg NMVOC­Äq.] 1,07E­2 0,00E+0 3,05E­6 1,37E­3 0,00E+0 ­1,23E­3
Potenzial für die Verknappung abiotischer Ressourcen ­
[kg Sb­Äq.] 1,24E+2 0,00E+0 6,00E­2 9,10E+0 0,00E+0 ­2,00E+1
nicht fossile Ressourcen
Potenzial für die Verknappung abiotischer Ressourcen ­
[MJ] 4,43E­4 0,00E+0 3,75E­10 1,08E­7 0,00E+0 ­1,93E­7
fossile Brennstoffe
Wasser­Entzugspotenzial (Benutzer) [m³ Welt­Äq.
4,01E­1 0,00E+0 1,94E­5 3,81E­1 0,00E+0 ­1,22E­1
entzogen]
ERGEBNISSE DER ÖKOBILANZ – INDIKATOREN ZUR BESCHREIBUNG DES RESSOURCENEINSATZES
nach EN 15804+A2: 1 m² Cosmofin/Monarplan Dicke: 1,5 mm; Flächengewicht: 1,9 kg/m²
Indikator Einheit A1-A3 C1 C2 C3 C4 D
Erneuerbare Primärenergie als Energieträger [MJ] 1,22E+1 0,00E+0 3,49E­3 1,89E+0 0,00E+0 ­4,35E+0
Erneuerbare Primärenergie zur stofflichen Nutzung [MJ] 7,10E­1 0,00E+0 0,00E+0 0,00E+0 0,00E+0 0,00E+0
Total erneuerbare Primärenergie [MJ] 1,29E+1 0,00E+0 3,49E­3 1,89E+0 0,00E+0 ­4,35E+0
Nicht­erneuerbare Primärenergie als Energieträger [MJ] 9,01E+1 0,00E+0 6,00E­2 4,52E+1 0,00E+0 ­2,00E+1
Nicht­erneuerbare Primärenergie zur stofflichen Nutzung [MJ] 3,62E+1 0,00E+0 0,00E+0 ­3,61E+1 0,00E+0 0,00E+0
Total nicht erneuerbare Primärenergie [MJ] 1,26E+2 0,00E+0 6,00E­2 9,10E+0 0,00E+0 ­2,00E+1
Einsatz von Sekundärstoffen [kg] 0,00E+0 0,00E+0 0,00E+0 0,00E+0 0,00E+0 0,00E+0
Erneuerbare Sekundärbrennstoffe [MJ] 0,00E+0 0,00E+0 0,00E+0 0,00E+0 0,00E+0 0,00E+0
Nicht­erneuerbare Sekundärbrennstoffe [MJ] 0,00E+0 0,00E+0 0,00E+0 0,00E+0 0,00E+0 0,00E+0
Nettoeinsatz von Süßwasserressourcen [m³] 3,66E­2 0,00E+0 3,13E­6 1,00E­2 0,00E+0 ­5,03E­3
ERGEBNISSE DER ÖKOBILANZ –ABFALLKATEGORIEN UND OUTPUTFLÜSSE nach EN 15804+A2:
1 m² Cosmofin/Monarplan Dicke: 1,5 mm; Flächengewicht: 1,9 kg/m²
Indikator Einheit A1-A3 C1 C2 C3 C4 D
Gefährlicher Abfall zur Deponie [kg] 1,15E­6 0,00E+0 2,24E­9 4,11E­8 0,00E+0 ­7,97E­9
Entsorgter nicht gefährlicher Abfall [kg] 2,66E­1 0,00E+0 1,05E­5 3,02E+0 0,00E+0 ­9,22E­3
Entsorgter radioaktiver Abfall [kg] 2,58E­3 0,00E+0 6,31E­8 2,88E­4 0,00E+0 ­1,48E­3
Komponenten für die Wiederverwendung [kg] 0,00E+0 0,00E+0 0,00E+0 0,00E+0 0,00E+0 0,00E+0
Stoffe zum Recycling [kg] 0,00E+0 0,00E+0 0,00E+0 0,00E+0 0,00E+0 0,00E+0
Stoffe für die Energierückgewinnung [kg] 0,00E+0 0,00E+0 0,00E+0 0,00E+0 0,00E+0 0,00E+0
Exportierte elektrische Energie [MJ] 0,00E+0 0,00E+0 0,00E+0 4,97E+0 0,00E+0 0,00E+0
Exportierte thermische Energie [MJ] 0,00E+0 0,00E+0 0,00E+0 9,05E+0 0,00E+0 0,00E+0
ERGEBNISSE DER ÖKOBILANZ – zusätzliche Wirkungskategorien nach EN 15804+A2-optional:
1 m² Cosmofin/Monarplan Dicke: 1,5 mm; Flächengewicht: 1,9 kg/m²
Indikator Einheit A1-A3 C1 C2 C3 C4 D
Potentielles Auftreten von Krankheiten aufgrund von [Krankheitsf
1,33E­7 0,00E+0 4,28E­11 3,52E­8 0,00E+0 ­1,40E­8
Feinstaubemissionen älle]
Potentielle Wirkung durch Exposition des Menschen mit U235 [kBq U235­
2,10E­1 0,00E+0 6,09E­6 2,93E­2 0,00E+0 ­2,43E­1
Äq.]
Potentielle Toxizitätsvergleichseinheit für Ökosysteme [CTUe] 7,00E+1 0,00E+0 4,99E­2 7,54E+0 0,00E+0 ­4,30E+0
Potentielle Toxizitätsvergleichseinheit für den Menschen ­
[CTUh] 5,23E­9 0,00E+0 1,19E­12 2,98E­10 0,00E+0 ­1,87E­10
kanzerogene Wirkung
Potentielle Toxizitätsvergleichseinheit für den Menschen ­ nicht
[CTUh] 4,70E­7 0,00E+0 5,29E­11 3,17E­8 0,00E+0 ­6,94E­9
kanzerogene Wirkung
Potentieller Bodenqualitätsindex [­] 4,09E+1 0,00E+0 1,88E­2 2,06E+0 0,00E+0 ­3,12E+0
Einschränkungshinweis 1 – gilt für den Indikator IRP Diese Wirkungskategorie behandelt hauptsächlich die
mögliche Wirkung einer ionisierenden Strahlung geringer Dosis auf die menschliche Gesundheit im
Kernbrennstoffkreislauf. Sie berücksichtigt weder Auswirkungen, die auf mögliche nukleare Unfälle und
berufsbedingte Exposition zurückzuführen sind, noch auf die Entsorgung radioaktiver Abfälle in unterirdischen
Anlagen. Die potenzielle vom Boden, von Radon und von einigen Baustoffen ausgehende ionisierende Strahlung
wird eben­falls nicht von diesem Indikator gemessen. Einschränkungshinweis 2 – gilt für die Indikatoren ADPE,
ADPF, WDP, ETP­fw, HTP­c, HTP­nc, SQP Die Ergebnisse dieses Umweltwirkungsindikators müssen mit
Bedacht angewendet werden, da die Unsicherheiten bei diesen Ergebnissen hoch sind oder da es mit dem
Indikator nur begrenzte Erfahrungen gibt.
Literaturhinweise
die zuletzt durch Artikel 5 Absatz 22 des Gesetzes
vom 22.02.2012 geändert worden ist."
PCR Teil A BBA-Zertifikat
Produktkategorieregeln für gebäudebezogene BBA: British Board of Agrément, britische Einrichtung,
Produkte und Dienstleistungen aus dem Programm für die Zertifikate für Bauprodukte und ­ systeme ausstellt
Umwelt­Produktdeklarationen des Instituts Bauen und Das BBA­Zertifikat für Cosmofin und Monarplan ist
Umwelt e.V. (IBU), Teil A: Rechenregeln für die veröffentlicht unter:
Ökobilanz und Anforderungen an den Projektbericht. https://www.bbacerts.co.uk/search/?doc=%2F1ApZ8k5
Version 1.8, 07/2019, www.bau­umwelt.com LNI3jKX4F68EC7M%3D
https://www.bbacerts.co.uk/search/?doc=%2F1EuZ8g
PCR: Dach- und Dichtungsbahnsysteme aus %2BK9s3jKX4EK8EC7M%3D
Kunststoffen und Elastomeren
Product Category Rules – Produktkategorie­Regeln für DIN 4102-1
gebäudebezogene Produkte und Dienstleistungen. Teil DIN 4102­1:1998­05,Brandverhalten von Baustoffen
B: Anforderungen an die Umwelt­Produktdeklaration und Bauteilen ­ Teil 1: Baustoffe; Begriffe,
für Dach­ und Dichtungsbahnsysteme aus Anforderungen und Prüfungen.
Kunststoffen und Elastomeren. Institut Bauen und
Umwelt e.V. (Hrsg.), Version 1.6, 2017. DIN EN 495-5
DIN EN 495­5:2012­10, Abdichtungsbahnen ­
EN 15804 Bestimmung des Verhaltens beim Falzen bei tiefen
EN 15804:2012+A2 2020, Nachhaltigkeit von Temperaturen ­ Teil 5: Kunststoff und
Bauwerken – Umweltproduktdeklarationen – Elastomerbahnen für Dachabdichtungen.
Grundregeln für die Produktkategorie Bauprodukte.
DIN EN 1107-2:
IBU 2019 DIN EN 1107­2:2001­04, Abdichtungsbahnen
Institut Bauen und Umwelt e.V.: Allgemeine EPD­ Bestimmung der Maßhaltigkeit Teil 2: Kunststoff und
Programmanleitung des Institut Bauen und Umwelt Elastomerbahnen für Dachabdichtungen.
e.V. (IBU). Version 1.8, Berlin: Institut Bauen und
Umwelt e.V., 2019. http://www.ibu­epd.com DIN EN CEN / TS 1187:
DIN EN CEN / TS 1187: 2012­03, Prüfverfahren zur
ISO 14025 Beanspruchung von Bedachungen durch Feuer von
DIN EN ISO 14025:2011­10, Umweltkennzeichnungen außen.
und ­deklarationen – Typ III Umweltdeklarationen –
Grundsätze und Verfahren. DIN EN 1297
DIN EN 1297:2004­12, Abdichtungsbahnen Bitumen,
GaBi ts Kunststoff­ und Elastomerbahnen für
GaBi 9 dataset documentation for the software­system Dachabdichtungen Verfahren zur künstlichen Alterung
and databases, LBP (University of Stuttgart) and bei kombinierter Dauerbeanspruchung durch UV­
thinkstep AG, Leinfelden­Echterdingen, 2020 Strahlung, erhöhte Temperatur und Wasser.
(http://www.gabi­
software.com/deutsch/databases/gabi­databases/) DIN EN 1928
DIN EN 1928:2000­07, Abdichtungsbahnen Bitumen,
AVV Kunststoff­ und Elastomerbahnen für
Verordnung über das Europäische Abfallverzeichnis Dachabdichtungen Bestimmung der Wasserdichtheit.
(Abfallverzeichnis­Verordnung, AVV) vom 10.12.2001,
6 Umwelt­Produktdeklaration BMI Group – Cosmofin/Monarplan
DIN EN 1548 Teil 1: Klassifizierung mit den Ergebnissen aus den
DIN EN 1548:2007­11, Abdichtungsbahnen Kunststoff­ Prüfungen zum Brandverhalten von Bauprodukten.
und Elastomerbahnen für Dachabdichtungen Verhalten
nach Lagerung auf Bitumen. DIN EN 13583
DIN EN 13583:2012­10, Abdichtungsbahnen Bitumen,
DIN EN 1931 Kunststoff­ und Elastomerbahnen für
DIN EN 1931:2001­03, Abdichtungsbahnen Bitumen, Dachabdichtungen. Bestimmung des Widerstandes
Kunststoff­ und Elastomerbahnen für gegen Hagelschlag.
Dachabdichtungen Bestimmung der
Wasserdampfdurchlässigkeit. DIN EN 13948
DIN EN 13948:2008­01, Abdichtungsbahnen Bitumen,
DIN EN ISO 9001 Kunststoff­ und Elastomerbahnen für
DIN EN ISO 9001:2015­11, Dachabdichtungen. Bestimmung des
Qualitätsmanagementsysteme – Anforderungen. Widerstandesgegen Wurzelpenetration.
DIN EN 12310-2 DIN EN 13956
DIN EN 12310­2:2019­02, Abdichtungsbahnen DIN EN 13956:2012­05, Abdichtungsbahnen
Bestimmung des Widerstandes gegen Weiterreißen Kunststoff­ und Elastomerbahnen
Teil 2: Kunststoff­ und Elastomerbahnen für fürDachabdichtungen. Definitionen und Eigenschaften.
Dachabdichtungen.
DIN 18531-1
DIN EN 12311-2 DIN 18531­1:2017­07, Dachabdichtungen ­
DIN EN 12311­2:2013­11, Abdichtungsbahnen Abdichtungen für nicht genutzte Dächer ­ Teil 1:
Bestimmung des Zug Dehnungsverhaltens Teil 2: Begriffe, Anforderungen, Planungsgrundsätze.
Kunststoff­ und Elastomerbahnen für
Dachabdichtungen. DIN SPEC 20000-201:
DIN SPEC 20000­201:2018­08, Anwendung von
DIN EN 12316-2 Bauprodukten in Bauwerken Teil 201:
DIN EN 12316­2:2013­08, Abdichtungsbahnen Anwendungsnorm für Abdichtungsbahnen nach
Bestimmung des Schälwiderstandes der Fügenähte Europäischen Produktnormen zur Verwendung in
Teil 2: Kunststoff­ und Elastomerbahnen für Dachabdichtungen.
Dachabdichtungen.
DIN SPEC 20000-202
DIN EN 12317-2 DIN SPEC 20000­202:2016­03, Anwendung von
DIN EN 12317­2:2010­12, Abdichtungsbahnen Bauprodukten in Bauwerken Teil 202:
Bestimmung des Scherwiderstandes der Fügenähte Anwendungsnorm für Abdichtungsbahnen nach
Teil 2: Kunststoff­ und Elastomerbahnen für Europäischen Produktnormen zur Verwendung in
Dachabdichtungen. Bauwerksabdichtungen.
DIN EN 12730 EAK 17 09 04
DIN EN 12730:2015­06, Abdichtungsbahnen Bitumen, Europäischer Abfallkatalog 17 09 04: gemischte Bau­
Kunststoff­ und Elastomerbahnen für und Abbruchabfälle mit Ausnahme derjenigen, die
Dachabdichtungen Bestimmung des Widerstandes unter 17 09 01, 17 09 02 und 17 09 03 fallen.
gegen statische Belastung.
REACH
DIN EN 12691 Verordnung (EG) Nr. 1907/2006 des Europäischen
DIN EN 12691:2018­05, Abdichtungsbahnen Bitumen, Parlaments und Rates vom 18. Dezember 2006 zur
Kunststoff­ und Elastomerbahnen für Registrierung, Bewertung, Zulassung und
Dachabdichtungen Bestimmung des Widerstandes Beschränkung chemischer Stoffe.
gegen stoßartige Belastung.
Kandidatenliste
DIN EN ISO 11925-2 Liste der für eine Zulassung in Frage kommenden
DIN EN ISO 11925­2:2011­02, Prüfungen zum besonders besorgniserregenden Stoffe der European
Brandverhalten ­ Entzündbarkeit von Produkten bei Chemicals Agency, Stand: 25.06.2020.
direkter Flammeneinwirkung ­ Teil 2:
Einzelflammentest. FLL
Forschungsgesellschaft Landschaftsentwicklung
DIN EN 13501-1 Landschaftsbau (FLL Richtlinie):
DIN EN 13501­1:2010­01, Klassifizierung von Dachbegrünungsrichtlinie 2018: FLL­Verfahren zur
Bauprodukten und Bauarten zu ihrem Brandverhalten Untersuchung der Wurzelfestigkeit von Bahnen und
Beschichtungen für Dachbegrünungen; 2018.
7 Umwelt­Produktdeklaration BMI Group – Cosmofin/Monarplan
Herausgeber
Institut Bauen und Umwelt e.V. Tel +49 (0)30 3087748­ 0
Panoramastr.1 Fax +49 (0)30 3087748­ 29
10178 Berlin Mail info@ibu­epd.com
Deutschland Web www.ibu-epd.com
Programmhalter
Institut Bauen und Umwelt e.V. Tel +49 (0)30 3087748­ 0
Panoramastr.1 Fax +49 (0)30 3087748­ 29
10178 Berlin Mail info@ibu­epd.com
Deutschland Web www.ibu-epd.com
Ersteller der Ökobilanz
Sphera Solutions GmbH Tel +49 711 341817­0
Hauptstraße 111­ 113 Fax +49 711 341817­25
70771 Leinfelden­Echterdingen Mail info@sphera.com
Germany Web www.sphera.com
Inhaber der Deklaration
BMI Group Holdings UK Ltd Tel +49 6104 937­312
Thames Tower, Station Rd ­ Fax +49 6104 937­413
­ Reading RG1 1LX Mail admintc@bmigroup.com
United Kingdom Web www.bmigroup.com
