UMWELT-PRODUKTDEKLARATION
nach ISO 14025 und EN 15804+A2
Deklarationsinhaber Sika Deutschland CH AG & Co KG
Herausgeber Institut Bauen und Umwelt e.V. (IBU)
Programmhalter Institut Bauen und Umwelt e.V. (IBU)
Deklarationsnummer EPD-SIK-20210141-IBA3-DE
Ausstellungsdatum 14.09.2021
Gültig bis 13.09.2026
Sikaplan SGmA
Sika Deutschland CH AG & Co KG
www.ibu-epd.com | https://epd-online.com
1. Allgemeine Angaben
Sika Deutschland CH AG & Co KG Sikaplan SGmA
Programmhalter Inhaber der Deklaration
IBU – Institut Bauen und Umwelt e.V. Sika Deutschland CH AG & Co KG
Hegelplatz 1 Kornwestheimer Straße 103 - 107
10117 Berlin 70439 Stuttgart
Deutschland Deutschland
Deklarationsnummer Deklariertes Produkt/deklarierte Einheit
EPD-SIK-20210141-IBA3-DE 1 m² Sikaplan® SGmA Kunststoffabdichtungsbahn
Diese Deklaration basiert auf den Produktkategorien-Regeln: Gültigkeitsbereich:
Dach- und Dichtungsbahnsysteme aus Kunststoffen und Dieses Dokument bezieht sich auf die von der Sika Trocal GmbH in D-
Elastomeren, 01.08.2021 53840 Troisdorf hergestellten Sikaplan® SGmA
(PCR geprüft und zugelassen durch den unabhängigen Kunststoffabdichtungsbahnen in den Dicken 1,5, 1,8, 2,0 und 2,4 mm.
Sachverständigenrat (SVR)) Die EPD umfasst die Produktion der Dachbahn, den Transport des
Produkts zur Baustelle, die Installation der Dachbahn, die Entsorgung
sowie Potenziale und Lasten außerhalb der Systemgrenze. Das Modell
Ausstellungsdatum wurde auf Basis der Produktionsdaten aus dem Jahr 2020 von der Sika
Technology AG für die Dicke 1,5 mm modelliert.
14.09.2021
Der Inhaber der Deklaration haftet für die zugrundeliegenden Angaben und
Nachweise; eine Haftung des IBU in Bezug auf Herstellerinformationen,
Ökobilanzdaten und Nachweise ist ausgeschlossen.
Gültig bis
13.09.2026 Die EPD wurde nach den Vorgaben der EN 15804+A2 erstellt. Im
Folgenden wird die Norm vereinfacht als EN 15804 bezeichnet.
Verifizierung
Die Europäische Norm EN 15804 dient als Kern-PCR
Unabhängige Verifizierung der Deklaration und Angaben gemäß ISO
14025:2011
intern X extern
Dipl.-Ing Hans Peters
(Vorstandsvorsitzender des Instituts Bauen und Umwelt e.V.)
Florian Pronold Dr.-Ing. Andreas Ciroth,
(Geschäftsführer des Instituts Bauen und Umwelt e.V.) Unabhängige/-r Verifizierer/-in
1 Umwelt-Produktdeklaration - Sika Deutschland CH AG & Co KG - Sikaplan SGmA
2. Produkt
Bezeichnung Wert Einheit
2.1 Produktbeschreibung/Produktdefinition
Wasserdichtigkeit nach DIN SPEC
Sikaplan® SGmA ist eine mehrschichtige Kunststoff- 400 kPa
20000-201 / EN 1928
abdichtungsbahn, basierend auf Polyvinylchlorid (PVC) mit
Wasserdichtigkeit nach EN 1928 bestanden -
einer Glasvlieseinlage (DE/E1 PVC-P-NB-E-GV).
Zugdehnungsverhalten nach EN
≥ 200 %
Die Sikaplan® SGmA Kunststoffabdichtungsbahnen sind in den 12311-2
Dicken 1,5 mm (SGmA-15), 1,8 mm (SGmA-18), 2,0 mm Schälwiderstand der Fügenaht nach keine
N/50mm
(SGmA-20) und 2,4 mm (SGmA-24) erhältlich. EN 12316-2 Anforderung
Scherwiderstand der Fügenaht nach
≥ 500 N/50mm
Bei der Berechnung der Ökobilanz erfolgte keine EN 12317-2
Durchschnittsbildung über verschiedene Dicken der Abriss
Kunststoffabdichtungsbahn Sikaplan® SGmA. Alle an- Scherwiderstand der Fügenaht nach außerhalb der -
DIN SPEC 20000-201 / EN 12317-2
gegebenen Werte beziehen sich auf Sikaplan® SGmA-15; eine Fügenaht
Formel zur eigenständigen Berechnung wei-terer Dicken findet Weiterreißfestigkeit nach EN 12310- keine
N
sich in Kapitel 5. Für das Inverkehrbringen des Produkts in der 2 Anforderung
EU/EFTA (mit Ausnahme der Schweiz) gilt die Verordnung (EU)
keine
Nr. 305/2011 (CPR). Das Produkt benötigt eine Künstliche Alterung nach EN 1297 -
Anforderung
Leistungserklärung unter Berücksich-tigung der EN
Maßhaltigkeit nach EN 1107-2 ≤ 0,3 %
13956:2012, Abdichtungsbahnen und die CE-Kennzeichnung.
Für die Verwendung gelten die jeweiligen nationalen Falzen in der Kälte nach EN 495-5 ≤ -25 °C
Bestimmungen, in Deutschland die Anwendungs-norm DIN keine
Bitumenverträglichkeit nach EN 1548 -
SPEC 20000-201. Anforderung
Widerstand gegen Durchwurze-lung
2.2 Anwendung
(bei Gründächern) nach EN 13948 FLL bestanden
Sikaplan® SGmA Kunststoffabdichtungsbahnen dienen bzw. FLL-Verfahren
hauptsächlich der Abdichtung von Flachdächern. Die
Leistungswerte des Produkts entsprechend der
Dachbahnen werden lose verlegt für das extensiv und intensiv
Leistungserklärung in Bezug auf dessen wesentliche
begrünte und bekieste Dach unter Auflast. Die Dachbahn muss
Merkmale gemäß EN 13956:2012, Abdichtungs-bahnen.
abgedeckt werden, die Auflast nach spätestens 3 Monaten
aufgebracht sein.
2.4 Lieferzustand
2.3 Technische Daten Die Produkte werden in allen Materialdicken in den
Abmessungen 15 m x 2 m auf Paletten ausgeliefert.
Die technischen Daten der Produkte, die im Geltungsbereich
der EPD liegen, sind unter Verweis auf die den einzelnen Daten
2.5 Grundstoffe/Hilfsstoffe
zugrundeliegenden Prüfregeln (z. B. Normen) zu nennen.
Die Grund- und Hilfsstoffe der Sikaplan® SGmA
Kunststoffabdichtungsbahnen können folgender-maßen
Bei Produkten mit CE-Kennzeichnung müssen insbesondere
angegeben werden:
die Leistungen gemäß Leistungserklärung angegeben werden.
In der nachfolgenden Tabelle sind die für das Produkt
relevanten Eigenschaften anzugeben. Werden für
Eigenschaften keine Angaben gemacht, ist im • Polyvinylchlorid (PVC): 50–70 %
Hintergrundbericht zur EPD zu erläutern, warum die
Eigenschaft für das Produkt nicht relevant ist.
• Weichmacher (Phthalatweichmacher): 36–41 %
Bautechnische Daten
• Stabilisatoren (UV/Hitze): 0–2 %
• Träger-/Verstärkungsmaterial, mittig (Glas): 1–3 %
• Farbmittel/Pigmente: 0–4 %
Das Produkt/Erzeugnis/mindestens ein Teilerzeugnis enthält
Stoffe der Kandidatenliste (Datum 03.12.2018) oberhalb 0,1
Massen-%: nein
Das Produkt/Erzeugnis/mindestens ein Teilerzeugnis enthält
weitere CMR-Stoffe (cancerogen mutagen reprotoxic) der
Kategorie 1A oder 1B, die nicht auf der Kandidatenliste stehen,
oberhalb 0,1 Massen-% in mindestens einem Teilerzeugnis:
2 Umwelt-Produktdeklaration - Sika Deutschland CH AG & Co KG - Sikaplan SGmA
nein
Dem vorliegende Bauprodukt wurden Biozidprodukte zugesetzt 2.12 Referenz-Nutzungsdauer
oder es wurde mit Biozidprodukten behandelt (es handelt sich Die Referenz-Nutzungsdauer der Sikaplan® SGmA
damit um eine behandelte Ware im Sinne der Kunststoffabdichtungsbahnen beträgt mindestens 35 Jahre.
Biozidprodukteverordnung (EU) Nr. 528/2012): nein Die bisherigen Erfahrungen mit Sikaplan® Kunststoff-
abdichtungsbahnen lassen laut der Studie Sika Waterproofing
Membranes – Sika-Trocal SGmA Loose-Laid and Ballasted
Membrane aus dem Jahr 2019 bei Einhaltung der
Normbedingungen sowie der Anwendungs- und
2.6 Herstellung
Unterhaltungsvorschriften auf eine Nutzungsdauer von über 35
Der Herstellungsprozess der Sikaplan® SGmA Kunst- Jahren schließen. Dieses Ergebnis spiegelt somit die hohe
stoffabdichtungsbahn verläuft in folgenden Schritten: Witterungs- und Alterungsbeständigkeit des Produktes bei
• Dosierung der einzelnen Rohstoffe und Plastifi-zierung bestim-mungsgemäßer Anwendung wider.
der Mischung in einem Extruder
2.13 Außergewöhnliche Einwirkungen
Brand
• Auswalzen des Plastifikats zu Kunststofffolien im
Kalander-Verfahren und anschließendes Kühlen Sikaplan® SGmA Kunststoffabdichtungsbahnen sind nach EN
und Aufrollen der Membranen 13501-1 in Baustoffklasse E eingestuft.
Brandschutz
• Zusammenfügen von Ober- und Unterbahn sowie
Bezeichnung Wert
mittiger Glasvlieseinlage auf einer Triplieranlage
Baustoffklasse E
durch Erhitzen
Brennendes Abtropfen
• Zuschneiden und Aufwickeln der Kunststoff- Rauchgasentwicklung
abdichtungsbahn auf Rollenkerne aus Altpapier-
kartonage
Wasser
Bei Wassereinwirkung auf die installierten Sikaplan® SGmA
• Palettierung und Verpacken der Rollen mit einer
Kunststoffabdichtungsbahnen sind keine Auswirkungen auf die
Polyethylen (PE)-Stretch-Folie
Umwelt bekannt.
Das Werk Troisdorf verfügt über zertifizierte Qualitäts- und
Mechanische Zerstörung
Energiemanagementsysteme nach ISO 9001 und ISO 50001.
Die Sikaplan® SGmA Kunststoffabdichtungsbahnen sind
2.7 Umwelt und Gesundheit während der Herstellung widerstandsfähig und hoch beanspruchbar. Bei
Das Werk Troisdorf verfügt über ein zertifiziertes unvorhergesehener mechanischer Zerstörung sind keine
Umweltmanagementsystem nach ISO 14001. Auswirkungen auf die Umwelt bekannt.
2.8 Produktverarbeitung/Installation 2.14 Nachnutzungsphase
Sikaplan® SGmA Kunststoffabdichtungsbahnen wer-den lose Bei Umbau oder Nutzungsende können die Sikaplan® SGmA
verlegt unter Auflast (z.B. Kiesschüttung, Betonplatten, Kunststoffabdichtungsbahnen selektiv zurück-gebaut und
Begrünung). Die Verbindung der Dach-bahnen erfolgt mittels recycelt werden. Dies erlaubt die Schließ-ung des
Heißluft- oder Quellschweißung. Materialkreislaufes und ermöglicht eine zunehmende
Für jedes Produkt ist grundsätzlich das jeweils aktuelle werkstoffliche Verwertung von Kunst-stoffabdichtungsbahnen.
Produktdatenblatt auf www.sika.de zu beachten. Die Sika Deutschland GmbH ist angeschlossen an Roofcollect -
das Recyclingsystem für Kunststoff-Dach-und
2.9 Verpackung Dichtungsbahnen.
Die Rollen der Kunststoffabdichtungsbahnen werden auf
Paletten, in PE-Folie verpackt, versandt. Der Rol-lenkern 2.15 Entsorgung
besteht aus Altpapierkartonage. Bei sorten-reiner Sammlung Um den Materialkreislauf zu schließen, ist das stoff-liche
können die Verpackungsmaterialien dem Recycling zugeführt Recycling der Sikaplan® SGmA Kunststoff-abdichtungsbahnen
werden. anzustreben. Die gesäuberten und zurückgebauten
Altdachbahnen können in Zerkleine-rungsanlagen zu Mahlgut
2.10 Nutzungszustand
verarbeitet werden. Die aus diesen Bahnen gewonnenen
Bei fachgerechtem Einbau und bestimmungsgemäßer Nutzung Rezyklate können dem Stoffkreislauf wieder zugeführt werden,
bleibt der Zustand der Sikaplan® SGmA z. B. durch Einarbeitung in Schutzbahnen. Sollte die
Kunststoffabdichtungsbahnen während der Nutzungs-dauer Möglichkeit einer Rücknahme nicht gegeben sein, sind die
unverändert. Dies wurde im Jahr 2019 durch die externe Abdich-tungsbahnen der thermischen Verwertung zuzuführen.
Studie Sika Waterproofing Membranes – Sika-Trocal SGmA Die Sikaplan® SGmA Kunststoffabdichtungsbahnen können
Loose-Laid and Ballasted Membrane bestätigt. nach Europäischem Abfallverzeichnis dem Abfallcode 070213
zugeordnet werden.
2.11 Umwelt und Gesundheit während der Nutzung
Das Produkt enthält keine Stoffe, die bei üblicher Anwendung 2.16 Weitere Informationen
aus dem Erzeugnis freigesetzt werden. Weder die Umwelt noch Weitere Informationen zum Unternehmen und seinen
die Gesundheit der Nutzer werden während der Nutzungsdauer Produkten stehen im Internet unter www.sika.de zur
negativ beein-flusst. Es ist nicht bekannt, dass Emissionen in Verfügung.
die Umwelt abgegeben werden. Details zu Kunststoffabdichtungsbahnen finden Sie unter
www.sika.de/flachdachabdichtungen.
3. LCA: Rechenregeln
3 Umwelt-Produktdeklaration - Sika Deutschland CH AG & Co KG - Sikaplan SGmA
• C4: Abfallentsorgung der rückgebauten Abdich-
3.1 Deklarierte Einheit tungsbahnen auf Deponien
Diese Deklaration bezieht sich auf 1 m² Sikaplan® SGmA • D: Wiederverwendungs-, Rückgewinnungs- und
Kunststoffabdichtungsbahn mit der Dicke 1,5 mm. Für andere Recyclingpotenziale (aus der thermischen Verwer-
Dicken wird eine Formel zur eigen-ständigen Berechnung der tung und dem stofflichen Recycling der Kunststoff-
Werte angegeben. abdichtungsbahnen sowie der Wiederverwendung
der Holzpaletten)
Deklarierte Einheit
Bezeichnung Wert Einheit 3.3 Abschätzungen und Annahmen
Deklarierte Einheit 1 m2 Verschiedene Stabilisatoren und Pigmente wurden mit einem
Flächengewicht 1,9 kg/m2 allgemeinen chemischen Datensatz abge-schätzt
(konservativer Ansatz). Der Massenanteil ist
Abdichtungsart Heißluftschweißen -
< 1 %.
Schichtdicke 0,0015 m
Am Ende der Nutzungsdauer wird entweder ein stoff-liches
Umrechnungsfaktor 1,9 - Recycling von 100 % (Szenario 1) oder eine thermische
Verwertung von 100 % (Szenario 2) angenommen.
Für IBU-Kern-EPDs (bei denen Kap. 3.6 nicht deklariert wird):
Bei Durchschnitts-EPDs muss eine Einschätzung der
3.4 Abschneideregeln
Robustheit der Ökobilanzwerte vorgenommen werden, z. B.
Das Vordergrundsystem wurde komplett modelliert,
hinsichtlich der Variabilität des Produktionsprozesses, der
mit Ausnahme der zur Herstellung benötigten Maschinen,
geographischen Repräsentativität und des Einflusses der
Anlagen und sonstigen
Hintergrunddaten und Vorprodukte im Vergleich zu den
Infrastruktur.
Umweltwirkungen, die durch die eigentliche Produktion
verursacht werden. 3.5 Hintergrunddaten
Die Hintergrunddaten entstammen den Datenbanken der GaBi
3.2 Systemgrenze 10-Software und der ecoinvent Version 3.6.
Typ der EPD: Wiege bis Werkstor - mit Optionen
3.6 Datenqualität
Die Gesamtqualität der Daten wurde unter Berück-sichtigung
der zeitlichen, geographischen und techno-logischen
Abdeckung sowie der Vollständigkeit und Plausibilität als gut
bewertet. Die Primärdaten zur Bilanzierung der
Produktionsprozesse stammen aus dem Jahr 2020 und wurden
Die Systemgrenze der EPD folgt dem modularen Auf-bau
direkt in den Werken erhoben. Alle Hintergrund-Datensätze
gemäß EN 15804. In der Ökobilanz werden die folgenden
sind jünger als 10 Jahre.
Module berücksichtigt:
3.7 Betrachtungszeitraum
Der Betrachtungszeitraum umfasst das Jahr 2020 (01.01.–
31.12.2020).
3.8 Geographische Repräsentativität
Land oder Region, in dem/r das deklarierte Produktsystem
hergestellt und ggf. genutzt sowie am Lebensende behandelt
wird: Deutschland
• A1-A3: Gewinnung, Verarbeitung und Transport von
Rohstoffen (u.a. Polymere, Pigmente, Verar-
3.9 Allokation
beitungshilfsmittel, Stabilisatoren, Füllstoffe,
Für die Produktion
Flammschutzmittel und Trägermaterialien), die für
wurde eine Massenallokation angewendet.
die Herstellung der Vorprodukte und der Dach-
bahnen verwendet werden, sowie der Verpack-
ungsmaterialien, die zum Verpacken der Dach-
bahnen verwendet werden, wie z. B. Holzpaletten,
Intern wieder
Karton und PE-Folie, zum Werk. Abfallverarbeitung
eingesetzte Produktionsabfälle sowie aus
von Produktionsabfällen (Rand-beschnitt), die bei
Verbrennungsprozessen von
der Herstellung der Dachbah-nen anfallen.
Produktionsabfällen ge-wonnene Energie werden als Closed-
• A4: Transport der Kunststoffabdichtungsbahnen zur
Loop-Recycling in den
Baustelle
Modulen A1–A3 modelliert. Das Material für die Herstellung des
• A5: Einbau der Kunststoffabdichtungsbahnen ins
Produktes und
Gebäude mittels Heißluftschweißen (inkl.
die Produktionsabfälle weisen die gleiche Qualität auf.
Schweißenergie und Wasserverbrauch), Entsor-
gung bzw. stoffliches Recycling von Verpackung
und Verschnitt der Dachbahn
• C1: Manueller Rückbau der Dachabdichtung
Bei der Verbrennung von
• C2: Transport der rückgebauten Abdichtungs-bahnen
Produktionsabfällen werden die Potenziale für Strom und
zur Abfallbewirtschaftung
thermische Energie
• C3: Abfallverarbeitung der rückgebauten
input-spezifisch, unter Berücksichtigung der elementaren
Abdichtungsbahnen über stoffliches Recycling
Zusammensetzung sowie
(Szenario 1 - C3/1) oder thermische Verwertung
des Heizwertes, berechnet.
(Szenario 2 - C3/2)
4 Umwelt-Produktdeklaration - Sika Deutschland CH AG & Co KG - Sikaplan SGmA
Die Potenziale durch
Beim stofflichen die Verpackungs-, Verschnitt- und Dachbahnentsorgung
Recycling der demontierten Kunst-stoffabdichtungsbahnen werden Modul D zugeord-net;
sowie der Abfälle, die dies gilt auch für die Wiederverwendung von Holz-paletten.
aus dem Verschnitt während der Installation anfallen, wird die
Menge an 3.10 Vergleichbarkeit
recycelbarer Membran als entsprechen-des Polypropylen- Grundsätzlich ist eine Gegenüberstellung oder die Bewertung
Potenzial mit einem von EPD-Daten nur möglich, wenn alle zu vergleichenden
Downgrade betrachtet. Datensätze nach EN 15804 erstellt wurden und der
Gebäudekontext bzw. die produktspezifischen
Leistungsmerkmale berücksichtigt werden. Die
Hintergrunddaten stammen aus den Datenbanken
der GaBi 10-Software und der ecoinvent Version 3.6
4. LCA: Szenarien und weitere technische Informationen
Bezeichnung Wert Einheit
Charakteristische Produkteigenschaften Biogener
Hilfsstoff - kg
Kohlenstoff
Der Gehalt an biogenem Kohlenstoff quantifiziert die Menge an
Wasserverbrauch - m3
biogenem Kohlenstoff in einem Bauprodukt, das das Werkstor Sonstige Ressourcen - kg
verlässt, und ist für das Produkt und die dazugehörigen Stromverbrauch 0,016kWh/m²
Verpackungen gesondert anzugeben. Wenn die Gesamtmasse
Sonstige Energieträger - MJ
der biogenen kohlenstoffhaltigen Materialien weniger als 5%
Materialverlust (Membran) 2 %
der Gesamtmasse des Produkts und der zugehörigen
Überlappung (Membran) 3 %
Verpackung beträgt, kann auf die Angabe des biogenen
Kohlenstoffgehalts verzichtet werden. Die Masse der Output-Stoffe als Folge der Abfallbehandlung
- kg
Verpackungen, die biogenen Kohlenstoff enthalten, ist immer auf der Baustelle
anzugeben. Staub in die Luft - kg
VOC in die Luft - kg
Notiz: 1 kg biogener Kohlenstoff ist äquivalent zu 44/12 kg
CO2.
Wird eine Referenz-Nutzungsdauer nach den geltenden ISO-
Normen deklariert, so sind die Annahmen und
Informationen zur Beschreibung des biogenen
Verwendungsbedingungen, die der ermittelten RSL zugrunde
Kohlenstoffgehalts am Werkstor
liegen, zu deklarieren. Weiter muss genannt werden, dass die
Bezeichnung Wert Einheit deklarierte RSL nur unter den genannten Referenz-
Biogener Kohlenstoff im Produkt ND kg C Nutzungsbedingungen gilt. Gleiches gilt für eine vom Hersteller
Biogener Kohlenstoff in der zugehörigen deklarierte Lebensdauer.
0,0483 kg C
Verpackung
Entsprechende Informationen zu Referenz-
Die folgenden technischen Informationen sind Grund-lage für
Nutzungsbedingungen müssen für eine Nutzungsdauer gemäß
die deklarierten Module oder können für die Entwicklung von
Tabelle des BNB nicht deklariert werden.
spezifischen Szenarien im Kontext einer Gebäudebewertung
genutzt werden.
Ende des Lebenswegs (C1-C4)
Transport zu Baustelle (A4)
Für die Modellierung des End-of-Life wurden zwei
Bezeichnung Wert Einheit unterschiedliche Szenarien gerechnet, die jeweils ein 100 %-
Liter Treibstoff 0,0065 l/100km Szenario darstellen, jedoch auch eine anteilsmäßige
Transport Distanz 400 km Berechnung erlauben (beispielsweise Szenario 1 = 80 % /
Szenario 2 = 20 %).
Auslastung (einschließlich Leerfahrten) 61 %
Rohdichte der transportierten Produkte 1266,67 kg/m3
Volumen-Auslastungsfaktor 100 %
Bezeichnung WertEinheit
Einbau ins Gebäude (A5) Zum stofflichen Recycling (Szenario 1: C1, C2/1, 100 %
C3/1, C4)
Transport zum stofflichen Recycling (Szenario 1:
350 km
C1, C2/1, C3/1, C4)
Zur Energierückgewinnung (Szenario 2: C1,
100 %
C2/2, C3/2, C4)
Transport zur Energierückgewinnung (Szenario
50 km
2: C1, C2/2, C3/2, C4)
5 Umwelt-Produktdeklaration - Sika Deutschland CH AG & Co KG - Sikaplan SGmA
5. LCA: Ergebnisse
Die dargestellten Ergebnisse beziehen sich auf Sikaplan® SGmA-15. Um Ergebnisse für weitere Dicken zu berechnen, verwenden Sie
bitte folgende Formel:
I = ((x+0,41)/1,91) I
x 1,5
[I =nichtvorhandener Parameterwert für Sikaplan® SGmA-Produkte mit einer Dicke von "x" mm (z. B. 2,0 mm)]
x
Im End-of-Life und Modul D wurden zwei Szenarien gerechnet:
Szenario 1 (C2/1, C3/1, D/1) beschreibt die Auswirkungen eines 100 % stofflichen Recyclings, während sich
Szenario 2 (C2/2, C3/2, D/2) auf 100 % thermische Verwertung bezieht.
Wichtiger Hinweis:
EP-freshwater: Dieser Indikator wurde in Übereinstimmung mit dem Charakterisierungsmodell
(EUTREND-Modell, Struijs et al., 2009b, wie in ReCiPe umgesetzt; http://eplca.jrc.ec.europa.eu/LCDN/developerEF.xhtml) als „kg P-
Äq.“ berechnet.
ANGABE DER SYSTEMGRENZEN (X = IN ÖKOBILANZ ENTHALTEN; ND = MODUL ODER INDIKATOR NICHT DEKLARIERT;
MNR = MODUL NICHT RELEVANT)
Gutschriften
Stadium der
und Lasten
Produktionsstadium Errichtung Nutzungsstadium Entsorgungsstadium
außerhalb der
des Bauwerks
Systemgrenze
g n u g ro s re v ffo ts h o R tro p s n a rT g n u lle ts re H m o v tro p s n a rT m u z re lle ts re Htro s g n u d n e w re V e g a tn o M g n u d n e w n A /g n u z tu N g n u tla h d n a ts n I ru ta ra p e R z ta s rE g n u re u e n rE rü f z ta s n ie e ig re n E n e b ie rte B s a ds e d u ä b e G s e d rü f z ta s n ie re s s a W n e b ie rte B s a ds e d u ä b e G s e d s s irb A /u a b k c ü R tro p s n a rT g n u ld n a h e b lla fb A g n u g itie s e B ,-s g n u d n e w re v re d e iW -s g n u n n iw e g k c ü R re d ola iz n e to p g n ilc y c e R
A1 A2 A3 A4 A5 B1 B2 B3 B4 B5 B6 B7 C1 C2 C3 C4 D
X X X X X MND MND MNR MNR MNR MND MND X X X X X
ERGEBNISSE DER ÖKOBILANZ – UMWELTAUSWIRKUNGEN nach EN 15804+A2: 1 m² Sikaplan® SGmA-15
Indikator Einheit A1-A3 A4 A5 C1 C2/1 C2/2 C3/1 C3/2 C4 D/1 D/2
GWP-total kg CO 2-Äq. 4,67E+00 6,49E-02 4,9E-01 0 5,63E-03 8,04E-04 2,76E-01 5,23E+00 0 -3,66E+00 -1,54E+00
GWP-fossil kg CO 2-Äq. 4,87E+00 6,45E-02 3,61E-01 0 7,62E-03 1,09E-03 2,72E-01 5,22E+00 0 -3,63E+00 -1,52E+00
GWP-
biogenic
kg CO 2-Äq. -2,13E-01 3,44E-05 1,27E-01 0 -2,43E-03 -3,48E-04 3,6E-03 1,39E-03 0 -3,06E-02 -1,26E-02
GWP-luluc kg CO 2-Äq. 1,04E-02 3,97E-04 5,76E-04 0 4,38E-04 6,26E-05 2,57E-04 1,17E-03 0 -4,71E-03 -2,15E-03
kg CFC11-
ODP 4,77E-09 1,61E-17 2,39E-10 0 6,84E-18 9,77E-19 3,41E-15 8,36E-15 0 -2,27E-10 -2,84E-14
Äq.
AP mol H+-Äq. 8,28E-03 1,63E-04 4,9E-04 0 3,15E-05 4,5E-06 2,29E-04 1,42E-03 0 -5,49E-03 -1,63E-03
EP-
kg P-Äq. 3,71E-05 1,28E-07 1,91E-06 0 1,59E-07 2,27E-08 4,26E-07 1,29E-06 0 -7,86E-06 -3,54E-06
freshwater
EP-marine kg N-Äq. 2,45E-03 4,49E-05 1,47E-04 0 6,02E-06 8,59E-07 8,15E-05 4,74E-04 0 -1,83E-03 -5,8E-04
EP-
mol N-Äq. 2,72E-02 5,1E-04 1,66E-03 0 8,05E-05 1,15E-05 8,84E-04 5,85E-03 0 -2,01E-02 -6,18E-03
terrestrial
kg NMVOC-
POCP 1,39E-02 1,24E-04 7,62E-04 0 2,4E-05 3,43E-06 2,01E-04 1,38E-03 0 -9,52E-03 -1,51E-03
Äq.
ADPE kg Sb-Äq. 7E-06 5,47E-09 3,55E-07 0 4,07E-09 5,82E-10 4,1E-08 1,19E-07 0 -6,97E-07 -3,95E-07
ADPF MJ 1,19E+02 8,54E-01 6,33E+00 0 7,12E-01 1,02E-01 1,31E+00 9,67E+00 0 -8,97E+01 -2,27E+01
m3 Welt-Äq.
WDP 7,85E-02 2,45E-04 2,87E-02 0 4,65E-04 6,64E-05 1,8E-02 4,03E-01 0 2,25E-01 -1,84E-02
entzogen
GWP = Globales Erwärmungspotenzial; ODP = Abbaupotenzial der stratosphärischen Ozonschicht; AP = Versauerungspotenzial von Boden und
Wasser; EP = Eutrophierungspotenzial; POCP = Bildungspotenzial für troposphärisches Ozon; ADPE = Potenzial für die Verknappung von abiotischen
Ressourcen – nicht fossile Ressourcen (ADP – Stoffe); ADPF = Potenzial für die Verknappung abiotischer Ressourcen – fossile Brennstoffe (ADP –
fossile Energieträger); WDP = Wasser-Entzugspotenzial (Benutzer)
ERGEBNISSE DER ÖKOBILANZ – INDIKATOREN ZUR BESCHREIBUNG DES RESSOURCENEINSATZES nach EN 15804+A2: 1
m² Sikaplan® SGmA-15
Indikator Einheit A1-A3 A4 A5 C1 C2/1 C2/2 C3/1 C3/2 C4 D/1 D/2
PERE MJ 1,16E+01 4,77E-02 2,06E-01 0 3,98E-02 5,68E-03 8,27E-01 2,16E+00 0 -9,4E+00 -6,88E+00
PERM MJ 1,5E+00 0 -7,48E-02 0 0 0 0 0 0 0 0
PERT MJ 1,31E+01 4,77E-02 1,31E-01 0 3,98E-02 5,68E-03 8,27E-01 2,16E+00 0 -9,4E+00 -6,88E+00
PENRE MJ 7,42E+01 8,54E-01 7,41E+00 0 7,13E-01 1,02E-01 4,74E+01 5,57E+01 0 -8,97E+01 -2,27E+01
PENRM MJ 4,48E+01 0 2,23E+00 0 0 0 -4,61E+01 -4,61E+01 0 0 0
PENRT MJ 1,19E+02 8,54E-01 9,64E+00 0 7,13E-01 1,02E-01 1,31E+00 9,67E+00 0 -8,97E+01 -2,27E+01
SM kg 7,46E-02 0 3,73E-03 0 0 0 0 0 0 -1,91E+00 0
RSF MJ 0 0 0 0 0 0 0 0 0 0 0
6 Umwelt-Produktdeklaration - Sika Deutschland CH AG & Co KG - Sikaplan SGmA
NRSF MJ 0 0 0 0 0 0 0 0 0 0 0
FW m3 2,36E-02 4,25E-05 1,81E-03 0 4,55E-05 6,5E-06 7,59E-04 1,05E-02 0 -1,44E-02 -3,27E-03
PERE = Erneuerbare Primärenergie als Energieträger; PERM = Erneuerbare Primärenergie zur stofflichen Nutzung; PERT = Total erneuerbare
Primärenergie; PENRE = Nicht-erneuerbare Primärenergie als Energieträger; PENRM = Nicht-erneuerbare Primärenergie zur stofflichen Nutzung;
PENRT = Total nicht erneuerbare Primärenergie; SM = Einsatz von Sekundärstoffen; RSF = Erneuerbare Sekundärbrennstoffe; NRSF = Nicht-
erneuerbare Sekundärbrennstoffe; FW = Nettoeinsatz von Süßwasserressourcen
ERGEBNISSE DER ÖKOBILANZ –ABFALLKATEGORIEN UND OUTPUTFLÜSSE nach EN 15804+A2:
1 m² Sikaplan® SGmA-15
Indikator Einheit A1-A3 A4 A5 C1 C2/1 C2/2 C3/1 C3/2 C4 D/1 D/2
HWD kg 1,13E-06 3,46E-11 5,67E-08 0 3,59E-11 5,13E-12 4,66E-10 1,73E-09 0 -1,79E-06 -7,28E-09
NHWD kg 6,1E-02 1,36E-04 6,6E-02 0 1,06E-04 1,51E-05 1,83E-02 3,2E+00 0 -4,09E-02 -1,2E-02
RWD kg 1,59E-03 8,25E-07 1,03E-04 0 8,63E-07 1,23E-07 1,03E-04 2,84E-04 0 -1,63E-03 -8,45E-04
CRU kg 0 0 0 0 0 0 0 0 0 0 0
MFR kg 0 0 0 0 0 0 1,91E+00 0 0 0 0
MER kg 0 0 0 0 0 0 0 0 0 0 0
EEE MJ 0 0 3,2E-01 0 0 0 1,41E-01 5,26E+00 0 0 0
EET MJ 0 0 5,78E-01 0 0 0 2,65E-01 9,6E+00 0 0 0
HWD = Gefährlicher Abfall zur Deponie; NHWD = Entsorgter nicht gefährlicher Abfall; RWD = Entsorgter radioaktiver Abfall; CRU = Komponenten für
die Wiederverwendung; MFR = Stoffe zum Recycling; MER = Stoffe für die Energierückgewinnung; EEE = Exportierte Energie – elektrisch; EET =
Exportierte Energie – thermisch
ERGEBNISSE DER ÖKOBILANZ – zusätzliche Wirkungskategorien nach EN 15804+A2-optional:
1 m² Sikaplan® SGmA-15
Indikator Einheit A1-A3 A4 A5 C1 C2/1 C2/2 C3/1 C3/2 C4 D/1 D/2
PM Krankheitsfälle 5,04E+01 7,06E-01 2,77E+00 0 5,15E-01 7,35E-02 5,08E-01 7,92E+00 0 -4,45E+01 -4,07E+00
IR kBq U235-Äq. 1,69E-09 1,39E-11 9,34E-11 0 1,04E-11 1,48E-12 2,12E-11 3,18E-10 0 -1,28E-09 -2,59E-10
ETP-fw CTUe 1,07E-07 6,88E-10 6,1E-09 0 5,29E-10 7,56E-11 9,8E-10 3,37E-08 0 -5,34E-08 -1,3E-08
HTP-c CTUh 3,07E+01 2,57E-01 1,63E+00 0 2,45E-01 3,49E-02 6,53E-01 2,13E+00 0 -7,94E+00 -5,39E+00
HTP-nc CTUh 0 0 0 0 0 0 0 0 0 0 0
SQP SQP 0 0 0 0 0 0 0 0 0 0 0
PM = Potenzielles Auftreten von Krankheiten aufgrund von Feinstaubemissionen; IR = Potenzielle Wirkung durch Exposition des Menschen mit U235;
ETP-fw = Potenzielle Toxizitätsvergleichseinheit für Ökosysteme; HTP-c = Potenzielle Toxizitätsvergleichseinheit für den Menschen (kanzerogene
Wirkung); HTP-nc = Potenzielle Toxizitätsvergleichseinheit für den Menschen (nicht kanzerogene Wirkung); SQP = Potenzieller Bodenqualitätsindex
Einschränkungshinweis 1 – gilt für den Indikator „Potenzielle Wirkung durch Exposition des Menschen mit U235“.
Diese Wirkungskategorie behandelt hauptsächlich die mögliche Wirkung einer ionisierenden Strahlung geringer Dosis auf die
menschliche Gesundheit im Kernbrennstoffkreislauf. Sie berücksichtigt weder Auswirkungen, die auf mögliche nukleare Unfälle und
berufsbedingte Exposition zurückzuführen sind, noch auf die Entsorgung radioaktiver Abfälle in unterirdischen Anlagen. Die potenzielle
vom Boden, von Radon und von einigen Baustoffen ausgehende ionisierende Strahlung wird eben-falls nicht von diesem Indikator
gemessen.
Einschränkungshinweis 2 – gilt für die Indikatoren: „Potenzial für die Verknappung abiotischer Ressourcen - nicht fossile Ressourcen“,
„Potenzial für die Verknappung abiotischer Ressourcen - fossile Brennstoffe“, „Wasser-Entzugspotenzial (Benutzer)“, „Potenzielle
Toxizitätsvergleichseinheit für Ökosysteme“, „Potenzielle Toxizitätsvergleichseinheit für den Menschen - kanzerogene Wirkung“,
„Potenzielle Toxizitätsvergleichseinheit für den Menschen - nicht kanzerogene Wirkung“, „Potenzieller Bodenqualitätsindex".
Die Ergebnisse dieses Umweltwirkungsindikators müssen mit Bedacht angewendet werden, da die Unsicherheiten bei diesen
Ergebnissen hoch sind oder da es mit dem Indikator nur begrenzte Erfahrungen gibt.
6. LCA: Interpretation
Die verschiedenen Wirkungskategorien der Umweltauswirkungen
folgenden Abbildungen zeigen die relativen Beiträge der und zum Primärenergieeinsatz
einzelnen Module zu den in einer Dominanzanalyse.
7 Umwelt-Produktdeklaration - Sika Deutschland CH AG & Co KG - Sikaplan SGmA
8 Umwelt-Produktdeklaration - Sika Deutschland CH AG & Co KG - Sikaplan SGmA
Hauptverursacher die Verpackung (78 %) und die
Die Produktionsphase (Module A1-A3) hat den mit Abstand Vorproduktherstellung (22 %).
größten Einfluss auf fast alle Indikatoren. Dies gilt für alle, nur Für ODP sind die Hauptverursacher die Vorproduktherstellung
das (60 %) und die
Treibhauspotenzial (GWP-total) in Szenario 2 wird auch durch Verpackung (40 %). Für EP-freshwater sind die
die Treibhausgase Hauptverursacher die
aus der thermischen Energierückgewinnung (C3) maßgeblich Vorproduktherstellung (76%) und die Verpackung (21%).
beeinflusst. Aus Innerhalb der Vorproduktherstellung spielen PVC-Polymere
diesem Grund wird in der folgenden Interpretation die eine dominierende Rolle in Bezug auf das GWP-total (49 %),
Produktionsphase näher das
betrachtet. Versauerungspotenzial (AP) (43 %), EP-marine (49 %), EP-
terrestrial (48 %),
Indikatoren der Sachbilanz: das Bildungspotenzial für troposphärisches Ozon (POCP) (43
Den größten Anteil am Einsatz erneuerbarer %) und das Potenzial
Primär-energieressourcen (PERT) hat die Herstellung des für den abiotischen Abbau fossiler Brennstoffe (ADPF) (48 %).
Vorprodukts (70 %), Die Weichmacher
gefolgt von der Verpackung (17 %) und dem spielen eine dominante Rolle hinsichtlich GWP-total (46 %),
Herstellungsprozess (13 %). Von den POCP (49 %) und
Rohstoffen hat die Herstellung von Polymeren und ADPF (48 %). Die Stabili-satoren spielen eine dominante Rolle
Weichmachern (96 %) den in Bezug auf ODP
größten Einfluss auf den Einsatz von nicht erneuerbaren (66 %), EP-freshwater (63 %) und das Potenzial für den
Primärenergiequellen abiotischen Abbau
(PENRT), während der Einfluss des Produktions-prozesses nicht-fossiler Ressourcen (ADPE) (75 %). Die Pigmente
(elektrische Energie) 4 % beeinflussen
beträgt. haupt-sächlich ODP (29
%).
Indikatoren der Wirkungsabschätzung: Die Rohstoffe mit dem größten Einfluss auf die Aus-wirkungen
Der dominante Einfluss der Vorproduktherstellung ist in weisen auch den größten Massenanteil an der polymeren
allen Auswirkungskategorien ersichtlich und macht über alle Dichtungsbahn auf:
Auswirkungskategorien hinweg mehr als 91 % aus. Die PVC-Polymere und Weichmacher. Stabilisatoren und Pigmente
Ausnahmen sind das biogene tragen ebenfalls zu
Treibhaus-potenzial (GWP-biogenic), das Ozonabbaupotenzial den Auswirkungen in einigen Kategorien bei, obwohl sie in
(ODP) und das geringeren Anteilen
Eutrophierungspotenzial (EP-fresh-water). Bei GWP-biogenic im Produkt vorhanden sind.
sind der Der Stromverbrauch hat die größten Auswirkungen im
9 Umwelt-Produktdeklaration - Sika Deutschland CH AG & Co KG - Sikaplan SGmA
Produktionsprozess der Abdichtungsbahn. Der Pro- %) und zum Wasser-Entzugspotenzial (Benutzer) (WDP) (6 %)
duktionsprozess trägt am meisten bei.
zu GWP-total (7 %), AP (4 %), EP-marine / -terrestrial (5
7. Nachweise
10 Umwelt-Produktdeklaration - Sika Deutschland CH AG & Co KG - Sikaplan SGmA
Für die Sikaplan® SGmA Kunststoffabdichtungsbahnen sind keine Nachweise erforderlich.
8. Literaturhinweise
IBU 2016
IBU (2016): Allgemeine EPD-Programmanleitung des Institut EN 1297
Bauen und Umwelt e.V. (IBU). Version 1.1, Institut Bauen und DIN EN 1297:2004, Abdichtungsbahnen – Bitumen-, Kunststoff-
Umwelt e.V., Berlin. und Elastomerbahnen für Dachabdich-tungen – Verfahren zur
künstlichen Alterung bei kombinierter Dauerbeanspruchung
ISO 14025 durch UV-Strahlung, erhöhte Temperatur und Wasser.
DIN EN ISO 14025:2011-10, Umweltkennzeichnungen und -
deklarationen – Typ III Umweltdeklarationen – Grundsätze und EN 1107-2
Verfahren. DIN EN 1107-2:2001, Abdichtungsbahnen – Bestimmung der
Maßhaltigkeit – Teil 2: Kunststoff- und Elastomerbahnen für
EN 15804 Dachabdichtungen.
EN 15804:2012+A2:2019, Nachhaltigkeit von Bauwerken –
Umweltproduktdeklarationen – Grundregeln für die EN 495-5
Produktkategorie Bauprodukte. DIN EN 495-5:2013, Abdichtungsbahnen – Bestimmung des
PCR Teil A Verhaltens beim Falzen bei tiefen Temperaturen – Teil 5:
Produktkategorienregeln für Bauprodukte Teil A: PCR Kunststoff- und Elastomer-bahnen für Dachabdichtungen.
Rechenregeln für die Ökobilanz und Anforderungen an den
Projektbericht. Institut Bauen und Umwelt e.V. (Hrsg.), 2017. EN 1548
DIN EN 1548:2007, Abdichtungsbahnen – Kunststoff- und
PCR Teil B Elastomerbahnen für Dachabdichtungen – Verhalten nach
Produktkategorienregeln für Bauprodukte Teil B: PCR Lagerung auf Bitumen.
Anleitungstexte für gebäudebezogene Produkte und
Dienstleistungen der Bauproduktgruppe Dach- und EN 13948
Dichtungsbahnsysteme aus Kunststoffen und Elastomeren. DIN EN 13948:2007, Abdichtungsbahnen – Bitumen-,
Institut Bauen und Umwelt e.V. (Hrsg.), 2017. Kunststoff- und Elastomerbahnen für Dachabdich-tungen –
Verordnung (EU) 305/2011 Bestimmung des Widerstandes gegen Wurzelpenetration.
Verordnung (EU) Nr. 305/2011 des Europäischen Parlaments
und des Rates vom 9. März 2011 zur Festlegung harmonisierter FLL-Verfahren
Bedingungen für die Vermarktung von Bauprodukten und zur Verfahren zur Untersuchung der Wurzelfestigkeit von Bahnen
Aufhebung der Richtlinie 89/106/EWG des Rates (Text von und Beschichtungen für Dachbegrünungen. Prüfverfahren der
Bedeutung für den EWR). Forschungsgesellschaft Landschaftsentwicklung
Landschaftsbau e.V. (FLL), Ausgabe 2008.
EN 13956
DIN EN 13956:2012, Abdichtungsbahnen – Kunststoff- und Kandidatenliste
Elastomerbahnen für Dachabdichtungen – Definitionen und Kandidatenliste der besonders besorgniserregenden Stoffe für
Eigenschaften. die Zulassung. Die fortgeschriebene Kandidatenliste finden Sie
auf der folgenden ECHA-Seite:
DIN SPEC 20000-201 https://echa.europa.eu/candidate-list-table.
DIN SPEC 20000-201:2018, Anwendung von Bauprodukten in
Bauwerken – Teil 201: Anwendungsnorm für Biozidprodukteverordnung (EU) Nr. 528/2012
Abdichtungsbahnen nach Europäischen Produktnormen zur Verordnung (EU) Nr. 528/2012 des Europäischen Parlaments
Verwendung in Dachabdichtungen. und des Rates vom 22. Mai 2012 über die Bereitstellung auf
dem Markt und die Verwendung von Biozidprodukten (Text von
EN 1928 Bedeutung für den EWR).
DIN EN 1928:2000-07, Abdichtungsbahnen – Bitumen-,
Kunststoff- und Elastomerbahnen für Dachabdichtungen – ISO 9001
Bestimmung der Wasserdichtheit. DIN EN ISO 9001:2015, Qualitätsmanagement-systeme –
Anforderungen.
EN 12311-2
DIN EN 12311-2:2010, Abdichtungsbahnen – Bestimmung des ISO 50001
Zug-Dehnungsverhaltens – Teil 2: Kunststoff- und DIN EN ISO 50001:2018, Energiemanagement-systeme –
Elastomerbahnen für Dachabdichtungen. Anforderungen mit Anleitung zur Anwendung.
ISO 14001
EN 12316-2 DIN EN ISO 14001:2015, Umweltmanagementsysteme –
DIN EN 12316-2:2013, Abdichtungsbahnen – Bestimmung des Anforderungen mit Anleitung zur Anwendung.
Schälwiderstandes der Fügenähte – Teil 2: Kunststoff- und
Elastomerbahnen für Dachabdichtungen. Sika Waterproofing Membranes – Sika-Trocal SGmA
Loose-Laid and Ballasted Membrane
EN 12317-2
DIN EN 12317-2:2010, Bestimmung des Scher-widerstandes Studie des British Board of Agrément (BBA), 2019.
der Fügenähte – Teil 2: Kunststoff- und Elastomerbahnen für
Dachabdichtungen. EN 13501-1
EN 12310-2 DIN EN 13501-1:2007 + A1:2009, Klassifizierung von
DIN EN 12310-2:2000, Abdichtungsbahnen – Bestimmung des Bauprodukten und Bauarten zu Ihrem Brandverhalten – Teil 1:
Widerstandes gegen Weiterreißen – Teil 2: Kunststoff- und Klassifizierung mit den Ergebnissen aus den Prüfungen zum
Elastomerbahnen für Dachabdichtungen. Brandverhalten von Bauprodukten.
11 Umwelt-Produktdeklaration - Sika Deutschland CH AG & Co KG - Sikaplan SGmA
Europäisches Abfallverzeichnis ecoinvent Version 3.6
Verordnung über das Europäische Abfallverzeichnis Datenbank für Ökobilanzdaten. Swiss Centre for Life Cycle
(Abfallverzeichnis-Verordnung – AVV), 2001. Inventories (ecoinvent Centre), 2019.
Die in der Umwelt-Produktdeklaration referenzierte Literatur ist
ausgehend von folgenden Quellenangaben vollständig zu
GaBi 10 zitieren. In der EPD bereits vollständig zitierte Normen und
Software und Datenbank zur Ganzheitlichen Bilanzierung, Normen zu den Nachweisen bzw. technischen Eigenschaften
Version 10. thinkstep AG, Leinfelden-Echterdingen, 1992-2021. müssen hier nicht aufgeführt werden.
12 Umwelt-Produktdeklaration - Sika Deutschland CH AG & Co KG - Sikaplan SGmA
Herausgeber
Institut Bauen und Umwelt e.V. +49 (0)30 3087748- 0
Hegelplatz 1 info@ibu-epd.com
10117 Berlin www.ibu-epd.com
Deutschland
Programmhalter
Institut Bauen und Umwelt e.V. +49 (0)30 3087748- 0
Hegelplatz 1 info@ibu-epd.com
10117 Berlin www.ibu-epd.com
Deutschland
Ersteller der Ökobilanz
Sika Technology AG +41 (0)58 436 40 40
Tüffenwies 16 product.sustainability@ch.sika.com
8048 Zürich www.sika.com/sustainability
Schweiz
Inhaber der Deklaration
Sika Deutschland CH AG & Co KG +49 (0)711 80 09-0
Kornwestheimer Straße 103 - 107 info@de.sika.com
70439 Stuttgart www.sika.de
Deutschland
13 Umwelt-Produktdeklaration - Sika Deutschland CH AG & Co KG - Sikaplan SGmA
