UMWELT-PRODUKTDEKLARATION
nach ISO 14025 und EN 15804+A2
Deklarationsinhaber Verband für Dämmsysteme, Putz und Mörtel e.V.
Herausgeber Institut Bauen und Umwelt e.V. (IBU)
Programmhalter Institut Bauen und Umwelt e.V. (IBU)
Deklarationsnummer EPD-WDV-20240371-IBP1-DE
Ausstellungsdatum 09.01.2025
Gültig bis 08.01.2030
WDVS mit EPS Dämmplatte geklebt und gedübelt
Verband für Dämmsysteme, Putz und Mörtel
e.V.
www.ibu-epd.com | https://epd-online.com
1. Allgemeine Angaben
Verband für Dämmsysteme, Putz und Mörtel WDVS mit EPS Dämmplatte geklebt und gedübelt
e.V.
Programmhalter Inhaber der Deklaration
IBU – Institut Bauen und Umwelt e.V. Verband für Dämmsysteme, Putz und Mörtel e.V.
Hegelplatz 1 Reinhardtstraße 14
10117 Berlin 10117 Berlin
Deutschland Deutschland
Deklarationsnummer Deklariertes Produkt/deklarierte Einheit
EPD­WDV­20240371­IBP1­DE 1 m² Wärmedämm­Verbundsystem, 160 mm Dämmstoffdicke mit 0,031 bis
0,035 W/(mK)
Diese Deklaration basiert auf den Produktkategorien­Regeln: Gültigkeitsbereich:
Wärmedämmverbundsysteme, 01.08.2021 Wärmedämm­Verbundsysteme (WDVS) bestehen aus verschiedenen
(PCR geprüft und zugelassen durch den unabhängigen Komponenten/Vorprodukten, die ihrerseits über eine verifizierte EPD
Sachverständigenrat (SVR)) verfügen. Bei diesem Dokument handelt es sich um eine Muster­­EPD, bei
der die Ökobilanz auf Basis der einzelnen zusammengeführten
Komponenten­EPDs mit den höchsten Umweltlasten (worst case) für
Ausstellungsdatum Kleber, Unter­ und Oberputz berechnet wurde; hinsichtlich des Dämmstoffs
werden generische Daten verwendet. Sie gilt ausschließlich für
09.01.2025
Wärmedämm­Verbundsysteme für Verbandsmitglieder; diese können der
Verbandswebsite entnommen werden. Bei den Zahlenangaben, zum
Beispiel für bautechnische Daten oder Konzentrationsangaben, handelt es
Gültig bis
sich um durchschnittliche praxisübliche Werte.
08.01.2030 Der Inhaber der Deklaration haftet für die zugrundeliegenden Angaben und
Nachweise; eine Haftung des IBU in Bezug auf Herstellerinformationen,
Ökobilanzdaten und Nachweise ist ausgeschlossen.
Die EPD wurde nach den Vorgaben der EN 15804+A2 erstellt. Im
Folgenden wird die Norm vereinfacht als EN 15804 bezeichnet.
Verifizierung
Die Europäische Norm EN 15804 dient als Kern­PCR
Unabhängige Verifizierung der Deklaration und Angaben gemäß ISO
14025:2011
Dipl.­Ing. Hans Peters intern X extern
(Vorstandsvorsitzende/r des Instituts Bauen und Umwelt e.V.)
Florian Pronold Matthias Klingler,
(Geschäftsführer/in des Instituts Bauen und Umwelt e.V.) (Unabhängige/­r Verifizierer/­in)
1 Umwelt­Produktdeklaration ­ Verband für Dämmsysteme, Putz und Mörtel e.V. ­ WDVS mit EPS Dämmplatte geklebt und gedübelt
2. Produkt
Bezeichnung Wert Einheit
2.1 Produktbeschreibung/Produktdefinition
Wasseraufnahme nach
≤ 0,5 bzw. ≤ 1,0 kg/m²
EOTA EAD bzw. EN 1062­3
Siehe
Wärmedämm­Verbundsysteme mit angeklebten und Hygrothermisches Verhalten
Leistungsanforderungen ­
gedübelten Dämmstoffplatten aus Polystyrol­Hartschaum (EPS) (EOTA­Wand)
der EOTA EAD
bestehen aus Kleber, EPS­Dämmplatten, Dübel,
Armierungsgewebe, Unter­ und Oberputz. Siehe
Da zum Zeitpunkt der EPD­Erstellung noch keine europäisch Leistungsanforderungen
harmonisierte Norm existiert, sondern erst ein Normenentwurf Frost­Tau­Verhalten nach EOTA EAD ­ nur
­
(prEN 17237), müssen die Systeme in Deutschland entweder EOTA EAD notwendig bei einer
über eine allgemeine bauaufsichtliche Zulassung/Allgemeine Wasseraufnahme ≥ 0,5
Bauartgenehmigung des DIBt, Berlin Z­33.YY­XXXX oder über kg/m²
eine europäisch technische Bewertung ETA nn/nnnn mit Stoßfestigkeit nach EOTA Nutzungskategorien I/ II/
­
Hersteller­ und/oder Leistungserklärung unter Berücksichtigung EAD III
der EOTA EAD sowie CE­Kennzeichnung verfügen. Haftzugfestigkeit zwischen
Für das Inverkehrbringen des Produktes in der EU/EFTA (mit Unterputz und ≥ 80 bzw. Versagen im
Ausnahme der Schweiz) gilt die Verordnung (EU) Nr. 305/2011/ Wärmedämmstoff nach Dämmstoff; Prüfung an kPa
(CPR). EOTA EAD bewitterter EOTA­Wand
Für die Verwendung des Produktes gelten die jeweiligen
≥ 250 im trockenen
nationalen Bestimmungen am Ort der Verwendung, in Haftzugfestigkeit zwischen
Zustand, ≥ 80 nach
Deutschland der jeweiligen Landesbauordnung. Kleber und Untergrund nach kPa
Wasserlagerung, ≥ 250
Das hier betrachtete WDVS enthält eine Putzschicht als äußere EOTA EAD
nach Rücktrocknung
Oberfläche, da WDVS mit Putz am häufigsten verbreitet ist.
Haftzugfestigkeit zwischen ≥ 80 im trockenen
Alternativ kommen bei WDVS auch harte Beläge und weitere
Kleber und Zustand, ≥ 30 nach
Anstriche zum Einsatz. kPa
Wärmedämmstoff nach Wasserlagerung, ≥ 80
2.2 Anwendung EOTA EAD nach Rücktrocknung
Wärmedämm­Verbundsysteme dienen dem Schutz und der Haftzugfestigkeit nach
≥ 80 kPa
Wärmedämmung von Außenwänden an neuen und Alterung nach EOTA EAD
bestehenden Gebäuden. Widerstand gegen
Wärmedämm­Verbundsysteme werden auf Mauerwerk und Windlasten (Vorgaben aus
­
Beton mit oder ohne Putz sowie auf genormten oder allgemein EN 1991­1­4 / EN 1991­1­
bauaufsichtlich zugelassenen Untergründen im Holzbau zum 4/NA) *
Zwecke des Gebäudeschutzes, der Wärmedämmung und
Wärmedurchlasswiderstand
Energieeinsparung angewendet. Darüber hinaus können
des WDVS nach EN 12667 / 5,19 m²K/W
Wärmedämm­Verbundsysteme unter Beachtung
EN 12939 **
bauaufsichtlicher Voraussetzungen zur Aufdopplung verwendet
werden. *) stark abhängig von Objekt und Standort, allgemein gültige
Angabe nicht möglich
2.3 Technische Daten **) Wert berücksichtigt das WDVS (EPS 031) ohne
Je nach Produkt und Hersteller können die bautechnischen Einbeziehung des Wandbildners
Daten abweichen, wobei der Leistungsbereich einzuhalten ist.
Klassifizierung entsprechend PCR Teil A: Deklaration eines
Bautechnische Daten (Angabe der jeweiligen Grenzwerte
typischen oder repräsentativen Produktes, das ein spezifisches
bzw. Vorgaben)
Produkt beschreibt.
2.4 Lieferzustand
Abmessungen und Mengenangaben müssen der allgemeinen
bauaufsichtlichen Zulassung/Allgemeinen Bauartgenehmigung
Z­33.YY­XXXX bzw. der Europäisch­Technischen Bewertung
ETA nn/nnnn entsprechen.
2.5 Grundstoffe/Hilfsstoffe
Vorprodukte:
Die Daten der Vorprodukte/Systemkomponenten sind detailliert
in den einzelnen EPDs der Hersteller beschrieben und dort zu
entnehmen. Es werden folgende Systemkomponenten
verwendet:
Kleber:
Kleber und Unterputz mit organischem Bindemittel EPD­­VDL­
20190057­­IBG1­­DE
Dämmplatte:
Generische Datensätze aus der Software Sphera LCA FE,
Managed LCA Content (MLC) Datenbank
2 Umwelt­Produktdeklaration ­ Verband für Dämmsysteme, Putz und Mörtel e.V. ­ WDVS mit EPS Dämmplatte geklebt und gedübelt
Die Herstellung des Wärmedämm­Verbundsystems erfolgt auf
Dübel: der Baustelle. Es findet keine werksseitige Vorfertigung der
Dübel EPD­EJO­20210060­IBD1­DE Systeme statt.
Armierungsgewebe:
Glasarmierungsgewebe EPD­VIT­20220104­IAC1­DE 2.7 Umwelt und Gesundheit während der Herstellung
Die Herstellerhinweise im technischen Merkblatt sowie im EG­
Unterputz: Sicherheitsdatenblatt der einzelnen Systemkomponenten sind
Kleber und Unterputz mit organischem Bindemittel EPD­­VDL­ einzuhalten. Das Gefahrstoff­Informationssystem der
20190057­­IBG1­­DE Berufsgenossenschaften GISBAU ist zu befolgen. Die
wässrigen, organisch gebundenen Vorprodukte enthalten
Oberputz: Filmbilde­Hilfsmittel, die während der Trocknung an die
Dispersionsputz EPD­­VDL­­20190056­­IBG1­­DE Atmosphäre abgegeben werden. Weitere Gefährdungsmittel
sind nicht bekannt.
Diese Muster­EPD gilt, wenn folgende Komponenten mit den
2.8 Produktverarbeitung/Installation
entsprechenden Massenanteilen eingesetzt werden:
Die technischen Richtlinien für die Planung und Verarbeitung
Kleber organisch: 5,0 kg/m² von Wärmedämm­Verbundsystemen gemäß BFS Merkblatt Nr.
Dämmplatte EPS: 2,4 kg/m² (160 mm) 21 und DIN 55699, die Verarbeitungsvorschriften der Hersteller
Dübel: 0,285 kg/m2 und die baulichen Voraussetzungen (siehe BFS Merkblatt Nr.
21) sowie die in der jeweiligen allgemeinen bauaufsichtlichen
Armierungsgewebe: 0,176 kg/m²
Zulassung/Allgemeinen Bauartgenehmigung Z­33.YY­XXXX
Unterputz organisch: 3,0 kg/m²
bzw. Europäischen Technischen Bewertung ETA nn/nnnn
Oberputz organisch (Dispersionsputz): 3,0 kg/m²
definierten Randbedingungen müssen eingehalten werden.
Die Oberfläche der Wand muss ausreichend eben, trocken,
Hilfsstoffe und Zusatzmittel:
fett­ und staubfrei sein und mindestens eine Abreißfestigkeit
Hilfsstoffe und Zusatzmittel werden bei diesem System nicht
von 0,08 N/mm² aufweisen. Die Klebemasse ist auf die
verwendet.
Plattenrückseite oder auf den Untergrund aufzubringen. Als
zweckmäßig hat sich die Randwulst­Punkt­Methode erwiesen.
Stofferläuterung:
Eine vollflächige Verklebung ist nur bei planen Untergründen
Stofferläuterungen sind den EPDs der Systemkomponenten zu
empfehlenswert. Die Klebefläche muss im angedrückten
entnehmen.
Zustand mehr als 40 % betragen. Die Dämmplatten sind
innerhalb der Fläche im Verband und an den Gebäudeecken
Rohstoffgewinnung und Stoffherkunft:
eckverzahnt anzubringen. Unebenheiten dürfen bis zu 1 cm/m
Rohstoffherkunft und Stoffherkunft ist den EPDs zu entnehmen.
durch das Kleberbett ausgeglichen werden. Die Dämmplatten
sind planeben anzusetzen. Versprünge an den Stößen müssen
Verfügbarkeit der Rohstoffe:
beigeschliffen werden.
Aussagen zur Verfügbarkeit der Rohstoffe sind den einzelnen
Der Kleber soll zum Zeitpunkt des Dübelns ausgehärtet sein.
EPDs zu entnehmen.
Die einzusetzende Dübelmenge und deren flächenmäßige
Aufteilung richtet sich gemäß EN 1991 nach dem Standort,
Angaben zu bestimmten Inhaltsstoffen:
dem Geländeprofil, den einzelnen Flächenbereichen, der
Gebäudeabmessung und der Windanströmungsrichtung (siehe
Das Produkt enthält Stoffe der ECHA­Liste vom 22.04.2024
hierzu auch Rosemeier). Eine genaue Festlegung ist daher nur
oberhalb von 0,1 Massen­­%: nein.
objektspezifisch möglich. Für die vorliegende EPD wurde eine
Das Produkt enthält weitere CMR­­Stoffe der Kategorie 1A oder
Dübelmenge von 0,285 kg/m² zugrunde gelegt.
1B, die nicht auf der Kandidatenliste stehen, oberhalb von 0,1
Nach Verfestigung der Klebemasse und Verdübelung wird der
Massen­­% in mindestens einem Teilerzeugnis: nein.
Unterputz manuell oder maschinell ausreichend dick auf die
Dem vorliegenden Bauprodukt wurden Biozidprodukte
Dämmplatten aufgetragen. Das Gewebe wird so eingearbeitet,
zugesetzt oder es wurde mit Biozidprodukten behandelt (es
dass es mittig in der Unterputzlage liegt. Die Gewebestöße sind
handelt sich damit um eine behandelte Ware im Sinne der
ca. 10 cm zu überlappen. Wenn der armierte Unterputz
Verordnung (EU) Nr. 528/2012 (Biozidprodukteverordnung):
abgebunden, trocken und tragfähig ist, darf der Oberputz
nein.
aufgetragen und strukturiert werden. Der Hellbezugswert des
Bei einzelnen Komponenten des WDVS kann es sich um
Oberputzes soll im Regelfall den Wert von 20 nicht
behandelte Waren im Sinne Art. 58 der Verordnung (EU) Nr.
unterschreiten.
528/2012 (Biozidprodukteverordnung) handeln. Es können
Biozide nach PT 6 (Topfkonservierer) und PT 7
2.9 Verpackung
(Filmkonservierer) zum Einsatz kommen.
Es wird eine durchschnittliche Verpackung des WDVS
Topfkonservierungsmittel: Bis(3aminopropyl)(dodecyl)amin
betrachtet. Die weitere Verwertung der Verpackungen ist
(BDA); Benzisothiazolinon (BIT); Bronopol (BNPD);
ebenfalls Teil der Systemgrenzen.
Chlormethylisothiazolinon (CIT); Chlormethylisothiazolinon
(CIT) / Methylisothiazolinon (MIT) 3:1; Dibromdicyanobutan 2.10 Nutzungszustand
(DBDCB); (Ethylendioxy)dimethanol (EDDM);
Durch Klima­ und Umwelteinflüsse wird die Oberfläche des
3Jod2propinylbutylcarbamat (IPBC); Methylisothiazolinon
Systems standortabhängig im Laufe der Zeit verschmutzen und
(MIT); Natriumpyrithion; Silberchlorid;
verwittern. Eine regelmäßige Wartung des Systems z.B. durch
Tetramethylolacetylendiharnstoff (TMAD); Zinkpyrithion.
Anstriche, trägt daher zur optischen Aufwertung sowie
Filmkonservierungsmittel: Diuron (DMCU), Isoproturon,
Verlängerung der Lebensdauer bei (WTA­MB 2­13).
Terbutryn, Dichloroctylisothiazolinon (DCOIT),
Octylisothiazolinon (OIT), Iodopropynylbutylcarbamat (IPBC), 2.11 Umwelt und Gesundheit während der Nutzung
Zinkpyrithion. Oberputze mit Dispersionsbindemitteln können gegen
mikrobiellen Befall für die Nutzungsphase mit Bioziden
2.6 Herstellung
3 Umwelt­Produktdeklaration ­ Verband für Dämmsysteme, Putz und Mörtel e.V. ­ WDVS mit EPS Dämmplatte geklebt und gedübelt
konserviert werden. Aus den beregneten Fassadenflächen Bezeichnung Wert
werden i.d.R. nach einigen Jahren die Anteile der bioziden
Baustoffklasse nach EN 13501­1 B
Schutzausrüstung ausgewaschen.
Rauchgasentwicklung nach EN 13501­1 s1
Das Auswaschen von gefährlichen Substanzen aus
Brennendes Abtropfen nach EN 13501­1 d0
Bauprodukten in Boden, Grund­ und Oberflächenwasser wird
z.Zt. im CEN TC 351/WG1 horizontal normiert. Die vertikale
(produktbezogene) Normierung der Baubeschichtung wird in Wasser
CEN TC 139/WG 10 durchgeführt. Sachkundige Aussagen zur Kurzzeitige Belastungen eines Wärmedämm­Verbundsystems
Auswirkung solcher Auswaschungen aus Oberputzen sind z.Zt. durch Hochwasser lassen sich bei intaktem Wandbildner durch
noch nicht möglich. Es werden jedoch gemäß Verordnung (EU) Austrocknen instand setzen.
Nr. 528/2012 nur zugelassene Biozide, die im Rahmen des
Zulassungsprozesses auf deren Wirkung und Mechanische Zerstörung
Auswaschverhalten getestet wurden, in genehmigten Bei mechanischer Zerstörung wird die Dauerhaftigkeit und
Konzentrationen verwendet. Funktionsfähigkeit des Systems beeinträchtigt. Je nach Art und
Über die im Einzelnen enthaltenen Inhaltsstoffe in WDVS­ Größe der zerstörten Stellen können diese wieder
Systemkomponenten gibt das entsprechende EG­ instandgesetzt werden; das Aufbringen einer neuen
Sicherheitsdatenblatt der jeweiligen Hersteller Auskunft. Endbeschichtung über die gesamte Fassadenfläche hinweg
kann dann möglich werden.
2.12 Referenz­Nutzungsdauer
Die Länge der Nutzungsdauer ist vor allem von der Qualität der 2.14 Nachnutzungsphase
Verarbeitung abhängig (BFS­ Merkblatt Nr. 21 und DIN 55699). Wärmedämm­Verbundsysteme werden entweder als
Hierbei haben die Planung und Ausführung schlagregendichter Gesamtsystem nach Zerkleinerung deponiert oder sie werden
Anschlüsse an andere Gebäude(bau)teile besondere selektiv rückgebaut, der EPS­Dämmstoff incl. Anhaftungen wird
Bedeutung. Schadensfreies Bauen mit WDVS ist durch die der thermischen Verwertung zur Energiegewinnung zugeführt
Vermeidung von Fehlern in diesen Lebenszyklusphasen und und die restlichen Anteile werden auf der Deponie entsorgt.
bei bestimmungsgemäßem Gebrauch möglich Verfahren zur stofflichen Verwertung (Recycling) von WDVS mit
(Cziesielski/Vogdt). Es liegen mehr als 50 Jahre praktische EPS­Dämmstoffen sind bekannt und ihre Umsetzung in
Erfahrungen mit Wärmedämm­Verbundsystemen vor. Eine Pilotanlagen/Reallaboren untersucht (z.B. CreaSolv oder PS­
Referenz­­Nutzungsdauer (RSL) nach ISO 15686­1, ­2, ­7­ Loop) und in einem industriellen Maßstab zugänglich.
und ­8 wird nicht deklariert. Bei bestimmungsgemäßem
Gebrauch und fachgerechtem Einbau beträgt die 2.15 Entsorgung
Nutzungsdauer von WDVS erfahrungsgemäß 40 Jahre oder Das Flammschutzmittel HBCD (Hexabromcyclododecan) wird
länger (BBSR). Bei regelmäßiger sach­ und fachgerechter in EPS­Dämmstoffen nicht mehr eingesetzt. Die EPD gilt für
Wartung können die Systeme eine längere Nutzungsdauer EPS­Dämmstoffe, welche polymere Flammschutzmittel
erreichen (IBP­Bericht HTB 005/2023). (Polymer­FR) enthalten. Diese dürfen auf der Deponie entsorgt
werden. Der EAK­Abfallschlüssel nach Abfallverzeichnis­
2.13 Außergewöhnliche Einwirkungen Verordnung (AVV) für den Dämmstoff lautet 170604 bzw.
Brand 170603* (Abfallbezeichnung Dämmmaterial), für die restlichen
Geklebte und gedübelte Wärmedämm­Verbundsysteme mit Komponenten 170904 bzw. 170903* (Abfallbezeichnung
EPS­Dämmstoffplatten sind nach DIN 4102­1 als schwer gemischte bzw. sonstige Bau­ und Abbruchabfälle).
entflammbar klassifiziert und der Baustoffklasse B1 zugeordnet.
Nach EN 13501­1 entsprechen sie der Klassifizierung B­ s1, 2.16 Weitere Informationen
d0. Weitere Informationen über Wärmedämm­Verbundsysteme
Für die Ausführung der Wärmedämm­Verbundsysteme sind sind den jeweiligen Hersteller­ Leistungserklärungen zu
systemspezifische Brandschutzmaßnahmen einzuhalten. entnehmen und im Internet unter folgender URL zu finden:
www.vdpm.info.
Brandschutz
3. LCA: Rechenregeln
Typ der EPD: Wiege bis Werkstor – mit Optionen, d.h., Module
3.1 Deklarierte Einheit C1–C4 und Modul D (A1–A3, C, D und zusätzliche Module: A4,
Die Deklaration bezieht sich auf den Lebenszyklus von 1 m² A5, B1) .
Wärmedämm­Verbundsystem.
Deklarierte Einheit In der EPD werden die folgenden Lebenswegzyklusstadien
berücksichtigt:
Bezeichnung Wert Einheit
Deklarierte Einheit 1 m2 • Produktstadium (A1–A3)
• Stadium der Errichtung des Bauwerks (A4–A5)
Flächengewicht 13,9 kg/m2
• Nutzungsstadium (B1)
Schichtdicke inkl. Kleber und Putz 0.17 m • Entsorgungsstadium (C1–C4)
Wärmedurchgangskoeffizient (U­Wert) des • Nutzenpotentiale und Lasten außerhalb der
Wärmedämm­Verbundsystems (EPS 031) – 0,19 W/(m2K) Systemgrenzen (D)
ohne Wandbildner Module A1–A3
Ein WDVS besteht aus verschiedenen Komponenten, die
Andere deklarierte Einheiten sind zulässig, wenn die
jeweils separat hergestellt und erst auf der Baustelle zu einem
Umrechnung transparent dargestellt wird.
WDVS zusammengesetzt werden.
Die Systemgrenzen für die Herstellung des WDVS werden bis
zur Herstellung und Bereitstellung der Systemkomponenten
3.2 Systemgrenze gezogen. Die EPD­Umweltergebnisse (Modul A1–A3) der
4 Umwelt­Produktdeklaration ­ Verband für Dämmsysteme, Putz und Mörtel e.V. ­ WDVS mit EPS Dämmplatte geklebt und gedübelt
Einzelkomponenten werden für die Berechnung der WDVS­
EPDs herangezogen. Diese enthalten neben der ­ Mineralwolle MW (Dämmstoffdicke 160 mm, Rohdichte 125
Berücksichtigung des Energie­ und Rohstoffeinsatzes bereits kg/m³)
den Rohstofftransport, die Aufwendungen für ­ Holzfaser WF (Dämmstoffdicke 160 mm, Rohdichte 180
Verpackungsmaterialien sowie ggf. die postindustrielle kg/m³)
Abfallbehandlung. Für alle Materialien sind gültige EPDs ­ EPS (Dämmstoffdicke 160 mm, Rohdichte 15 kg/m³)
vorhanden.
Für die folgenden Systemkomponenten werden im Rahmen
Stadium der Errichtung des Bauwerks (A4–A5) des Projekts Datensätze basierend auf bestehenden Modellen
des VDPM erstellt:
Modul A4: Dieses Modul berücksichtigt einen LKW­Transport
über 100 km zum Installationsort (Diesel­LKW, EURO 6, 40 ­ Klebemörtel Mineralisch, basierend auf EPD Nr. EPD­VDP­
Tonnen Gesamtlast, 61% Auslastung). Die Transportstrecke 20230401­IBO1­DE
kann bei Bedarf durch lineare Skalierung projektspezifisch ­ Grundputz mineralisch, basierend auf EPD Nr. EPD­VDP­
angepasst werden. 20230398­IBO1­DE
­ Unterputz mineralisch, basierend auf EPD Nr. EPD­VDP­
Modul A5: Der Stromverbrauch für die Installation 20230401­IBO1­DE
(hauptsächlich der Einsatz von Handmaschinen) wurde ­ Oberputz mineralisch, basierend auf EPD Nr. EPD­VDP­
berücksichtigt (7,58 MJ/m²). 20230398­IBO1­DE
Behandlung und Entsorgung von Verpackungsmaterial.
Gutschriften für mögliche vermiedene Belastungen durch Für die folgenden Systemkomponenten werden im Rahmen
energetische Substitution von Strom­ und des Projekts Datensätze basierend auf veröffentlichten EPD­
Wärmeenergieerzeugung werden in Modul D deklariert und Modellen erstellt:
betreffen nur den Anteil an eingesetztem Primärmaterial (keine
Sekundärmaterialien). ­ Klebemörtel Organisch, basierend auf EPD Nr. EPD­VDL­
20190057­IBG1­DE
Module B1 ­ Unterputz organisch, basierend auf EPD Nr. EPD­VDL­
Karbonatisierung wird gemäß den VDPM Mörtel EPDs für 20190057­IBG1­DE
mineralische Putze berücksichtigt. ­ Armierungsgewebe, basierend auf EPD Nr. EPD­VIT­
20220104­IAC1­DE
Module C1–C4 und Modul D ­ Haftvermittler, basierend auf EPD Nr. EPD­VDL­20190052­
Modul C1: Maschineller Rückbau (Bagger) IBG1­DE
Modul C2: 50 km Transport mit Diesel­LKW, EURO 6, 40 ­ Oberputz organisch DP, basierend auf EPD Nr. EPD­VDL­
Tonnen Gesamtlast, 61% Auslastung 20190056­IBG1­DE
Modul C3: Abfallaufbereitung Gesamtsystem (z.B.
Zerkleinerung, Sortierung) und thermische Behandlung von Für folgende Dübel­EPD wurde ein Dummy erstellt, da der
Dämmstoffen mit hohem Heizwert (EPS und Datensatz nicht von Sphera modelliert wurde.
Holzfaserdämmstoff) in Müllverbrennungsanlagen (MVA)
(R1>0,6) ; ­ Dübel, basierend auf EPD Nr. EPD­EJO­20210060­IBD1­DE
Modul C4: Deponierung aller übrigen Materialien;
Modul D: Gutschriften für die Substitution von elektrischer und 3.6 Datenqualität
thermischer Energie aus Erdgas (EU­Mix) aus der Die Datenqualität kann als gut bezeichnet werden. Die
Verpackungs­ und Dämmstoffverwertung. Berechnung der Umweltergebnisse basiert zum Großteil auf
extern geprüften LCA­Daten aus Umweltproduktdeklarationen
des IBU.
3.3 Abschätzungen und Annahmen Die letzte Revision der verwendeten Daten der Komponenten­
Der Transport der Rohstoffe (verschiedene Komponenten) zum EPDs liegt weniger als 8 Jahre zurück. Die Daten der einzelnen
Werk (A2) wird mit 300 km angenommen. Komponenten weisen jedoch infolge der Nutzung von EPDs als
Als Entsorgungstransport werden 50 km als typische Datenbasis unterschiedliche Bezugszeiträume auf. Das kann
Entfernung angenommen. zu geringfügigen Inkonsistenzen in den verwendeten
Andere Abschätzungen sind im Rahmen der Studie nicht Energiedatensätzen führen.
notwendig. Gegebenenfalls werden Abschätzungen in den
einzelnen EPDs der WDVS­Komponenten ausgewiesen. 3.7 Betrachtungszeitraum
Informationen zum Komponenten­Mix, den eingesetzten
3.4 Abschneideregeln Mengen pro m² und den zugrundeliegenden EPDs wurden vom
Innerhalb der WDVS­Komponenten werden keine Verband für Dämmsysteme, Putz und Mörtel (VDPM) e.V. im
Abschneidekriterien angewandt; alle notwendigen Materialien Rahmen dieser Studie für das Jahr 2022 festgelegt. Sie
der WDVS werden betrachtet. Da die Datengrundlage repräsentieren Varianten von aktuell verwendeten WDVS­
vorrangig auf EPDs basiert, ist das Vorgehen hinsichtlich Aufbauten.
Abschneidekriterien den Einzel­EPDs der WDVS­Komponenten
zu entnehmen. 3.8 Geographische Repräsentativität
Land oder Region, in dem/r das deklarierte Produktsystem
3.5 Hintergrunddaten hergestellt und ggf. genutzt sowie am Lebensende behandelt
Zur Modellierung des Lebenszyklus des deklarierten Produkts wird: Deutschland
wurde die von der Sphera GmbH entwickelte Software LCA For
Experts Sphera LCA FE (ehemals GaBi Software), Version 10.7
3.9 Allokation
verwendet. Die zugrundeliegende Datenbank ist Sphera
Managed LCA Content, CUP Version 2023.1. Bei der Erstellung von WDVS fallen keine Kuppelprodukte an.
Für die folgenden Systemkomponenten werden im Rahmen Bezüglich der einzelnen Komponenten kann davon
des Projekts generische Datensätze entnommen: ausgegangen werden, dass relevante Allokationen während der
5 Umwelt­Produktdeklaration ­ Verband für Dämmsysteme, Putz und Mörtel e.V. ­ WDVS mit EPS Dämmplatte geklebt und gedübelt
jeweiligen EPD­Erstellung oder in der Erstellung der Datensätze nach EN 15804 erstellt wurden und der
Hintergrunddaten vorab berücksichtigt wurden. Gebäudekontext bzw. die produktspezifischen
Leistungsmerkmale berücksichtigt werden. Für die
3.10 Vergleichbarkeit Modellierung wurde die Datenbank der Sphera LCA FE Sphera
Grundsätzlich ist eine Gegenüberstellung oder die Bewertung Managed LCA Content, CUP Version 2023.1 verwendet..
von EPD­Daten nur möglich, wenn alle zu vergleichenden
4. LCA: Szenarien und weitere technische Informationen
Verpackungsmaterialien.
Charakteristische Produkteigenschaften biogener
Bezeichnung Wert Einheit
Kohlenstoff
Stromverbrauch 7,58 MJ
Das deklarierte Produkt enthält selbst keinen biogenen
Kohlenstoff, nur die zugehörige Verpackung. Verpackung (Holzpalette) 0,51 kg
Verpackung (Holz) 0,05 kg
Informationen zur Beschreibung des biogenen Verpackung PE 0,045 kg
Kohlenstoffgehalts am Werkstor Verpackung PP 0,263 kg
Bezeichnung WertEinheit Nutzung (B1)
Biogener Kohlenstoff im Produkt ­ kg C Siehe auch Kap. 2.12: Referenz­­Nutzungsdauer. Im
Biogener Kohlenstoff in der zugehörigen Nutzungsstadium wird bei mineralischen WDVS­Komponenten
0,23 kg C
Verpackung die CO2­­Einbindung betrachtet, die durch die Karbonatisierung
bedingt ist. Diese wird gemäß den Angaben in den jeweiligen
Notiz: 1 kg biogener Kohlenstoff ist äquivalent zu 44/12 kg
Muster­EPDs Werkmörtel des VDPM e.V. berücksichtigt.
CO2.
Die folgenden technischen Informationen sind Grundlage für
die deklarierten Module oder können für die Entwicklung von Ende des Lebenswegs (C1­C4)
spezifischen Szenarien im Kontext einer Gebäudebewertung Bezeichnung Wert Einheit
genutzt werden. Getrennt gesammelt Abfalltyp 13,9 kg
Transport zu Baustelle (A4) Zur Abfallaufbereitung (C3) 13,9 kg
Bezeichnung Wert Einheit Zur Energierückgewinnung (C3) 2,4 kg
Liter Treibstoff 0,038 l/100km Zur Deponierung C4 11,5 kg
Transport Distanz 100 km Wiederverwendungs­, Rückgewinnungs­ und
Auslastung (einschließlich Leerfahrten) 61 % Recyclingpotential (D)
Energetische Gutschriften infolge der thermischen Verwertung
Einbau ins Gebäude (A5) erfolgen auf Basis des europäischen Strommixes und
Der Einbau ins Gebäude umfasst sowohl den Stromverbrauch thermischer Energie aus Erdgas (EU).
für die Installation als auch die thermische Verwertung der
6 Umwelt­Produktdeklaration ­ Verband für Dämmsysteme, Putz und Mörtel e.V. ­ WDVS mit EPS Dämmplatte geklebt und gedübelt
5. LCA: Ergebnisse
Nachfolgende Tabellen enthalten die Ergebnisse der Ökobilanz, bezogen auf die verschiedenen Lebenswegstadien. Basis­
Informationen zu allen deklarierten Modulen liefert Kapitel 4.
ANGABE DER SYSTEMGRENZEN (X = IN ÖKOBILANZ ENTHALTEN; MND = MODUL ODER INDIKATOR NICHT DEKLARIERT;
MNR = MODUL NICHT RELEVANT)
Gutschriften
Stadium der
und Lasten
Produktionsstadium Errichtung Nutzungsstadium Entsorgungsstadium
außerhalb der
des Bauwerks
Systemgrenze
g n u g ro s re v ffo ts h o R tro p s n a rT g n u lle ts re H m o v tro p s n a rT m u z re lle ts re Htro s g n u d n e w re V e g a tn o M g n u d n e w n A /g n u z tu N g n u tla h d n a ts n I ru ta ra p e R z ta s rE g n u re u e n rE rü f z ta s n ie e ig re n E n e b ie rte B s a ds e d u ä b e G s e d rü f z ta s n ie re s s a W n e b ie rte B s a ds e d u ä b e G s e d s s irb A /u a b k c ü R tro p s n a rT g n u ld n a h e b lla fb A g n u g itie s e B ,­s g n u d n e w re v re d e iW ­s g n u n n iw e g k c ü R re d ola iz n e to p g n ilc y c e R
A1 A2 A3 A4 A5 B1 B2 B3 B4 B5 B6 B7 C1 C2 C3 C4 D
X X X X X X MND MNR MNR MNR MND MND X X X X X
ERGEBNISSE DER ÖKOBILANZ – UMWELTAUSWIRKUNGEN nach EN 15804+A2: 1 m² WDVS, EPS geklebt, mit 160 mm
Dämmstoffdicke; 13,9 kg/m²
Indikator Einheit A1­A3 A4 A5 B1 C1 C2 C3 C4 D
GWP­total kg CO 2­Äq. 2,17E+01 1,14E­01 3,29E+00 0 3,72E­03 8,44E­02 1,07E+01 1,73E­01 ­3,73E+00
GWP­fossil kg CO 2­Äq. 2,24E+01 1,13E­01 2,41E+00 0 3,69E­03 8,36E­02 1,07E+01 1,72E­01 ­3,71E+00
GWP­biogenic kg CO 2­Äq. ­7,57E­01 4,11E­04 8,84E­01 0 1,64E­05 3,04E­04 1,08E­03 4,48E­06 ­1,91E­02
GWP­luluc kg CO 2­Äq. 1,38E­02 6,77E­04 2,42E­04 0 2,19E­05 5,01E­04 4,29E­04 5,35E­04 ­2,23E­04
ODP kg CFC11­Äq. 1,36E­10 2,79E­14 3,26E­13 0 9,04E­16 2,06E­14 8,39E­13 4,43E­13 ­2,49E­11
AP mol H+­Äq. 5,49E­02 1,51E­04 2,01E­03 0 5,01E­05 1,09E­04 4,41E­03 1,22E­03 ­4,26E­03
EP­freshwater kg P­Äq. 5,79E­05 2,67E­07 2,15E­07 0 8,64E­09 1,97E­07 4,46E­07 3,48E­07 ­5,16E­06
EP­marine kg N­Äq. 1,19E­02 5,63E­05 6,33E­04 0 2,28E­05 4,02E­05 1,3E­03 3,16E­04 ­1,29E­03
EP­terrestrial mol N­Äq. 1,29E­01 6,66E­04 7,58E­03 0 2,51E­04 4,78E­04 1,71E­02 3,47E­03 ­1,38E­02
kg NMVOC­
POCP 1E­01 1,34E­04 1,74E­03 0 6,82E­05 9,65E­05 3,57E­03 9,52E­04 ­3,61E­03
Äq.
ADPE kg Sb­Äq. 3,72E­04 8,15E­09 8,05E­09 0 2,64E­10 6,03E­09 1,68E­08 7,96E­09 ­2,33E­07
ADPF MJ 5,01E+02 1,54E+00 2,14E+01 0 4,98E­02 1,14E+00 4,32E+01 2,29E+00 ­6,67E+01
m3 Welt­Äq.
WDP 1,53E+00 5,94E­04 1,96E­01 0 1,92E­05 4,39E­04 6,56E­01 1,89E­02 ­3,02E­01
entzogen
GWP = Globales Erwärmungspotenzial; ODP = Abbaupotenzial der stratosphärischen Ozonschicht; AP = Versauerungspotenzial von Boden und
Wasser; EP = Eutrophierungspotenzial; POCP = Bildungspotenzial für troposphärisches Ozon; ADPE = Potenzial für die Verknappung von abiotischen
Ressourcen – nicht fossile Ressourcen (ADP – Stoffe); ADPF = Potenzial für die Verknappung abiotischer Ressourcen – fossile Brennstoffe (ADP –
fossile Energieträger); WDP = Wasser­Entzugspotenzial (Benutzer)
ERGEBNISSE DER ÖKOBILANZ – INDIKATOREN ZUR BESCHREIBUNG DES RESSOURCENEINSATZES nach EN 15804+A2: 1
m² WDVS, EPS geklebt, mit 160 mm Dämmstoffdicke; 13,9 kg/m²
Indikator Einheit A1­A3 A4 A5 B1 C1 C2 C3 C4 D
PERE MJ 7,26E+01 1,03E­01 8,65E+00 0 3,34E­03 7,63E­02 1,5E+00 3,75E­01 ­1,7E+01
PERM MJ 1,05E+01 0 ­8,45E+00 0 0 0 ­1,01E+00 0 0
PERT MJ 8,31E+01 1,03E­01 2,03E­01 0 3,34E­03 7,63E­02 4,88E­01 3,75E­01 ­1,7E+01
PENRE MJ 3,6E+02 1,54E+00 3,55E+01 0 4,99E­02 1,14E+00 1,68E+02 2,29E+00 ­6,67E+01
PENRM MJ 1,42E+02 0 ­1,41E+01 0 0 0 ­1,25E+02 0 0
PENRT MJ 5,02E+02 1,54E+00 2,14E+01 0 4,99E­02 1,14E+00 4,32E+01 2,29E+00 ­6,67E+01
SM kg 0 0 0 0 0 0 0 0 0
RSF MJ 0 0 0 0 0 0 0 0 0
NRSF MJ 0 0 0 0 0 0 0 0 0
FW m3 1,25E­01 9,18E­05 7,57E­03 0 2,97E­06 6,79E­05 2,14E­02 5,78E­04 ­1,38E­02
PERE = Erneuerbare Primärenergie als Energieträger; PERM = Erneuerbare Primärenergie zur stofflichen Nutzung; PERT = Total erneuerbare
Primärenergie; PENRE = Nicht­erneuerbare Primärenergie als Energieträger; PENRM = Nicht­erneuerbare Primärenergie zur stofflichen Nutzung;
PENRT = Total nicht erneuerbare Primärenergie; SM = Einsatz von Sekundärstoffen; RSF = Erneuerbare Sekundärbrennstoffe; NRSF = Nicht­
erneuerbare Sekundärbrennstoffe; FW = Nettoeinsatz von Süßwasserressourcen
ERGEBNISSE DER ÖKOBILANZ –ABFALLKATEGORIEN UND OUTPUTFLÜSSE nach EN 15804+A2:
1 m² WDVS, EPS geklebt, mit 160 mm Dämmstoffdicke; 13,9 kg/m²
Indikator Einheit A1­A3 A4 A5 B1 C1 C2 C3 C4 D
HWD kg 1,66E­05 2,6E­12 1,07E­09 0 8,42E­14 1,92E­12 2,15E­09 4,94E­11 ­4,59E­09
NHWD kg 2,24E+00 2,31E­04 2,36E­02 0 7,47E­06 1,71E­04 5,9E­02 1,15E+01 ­3,11E­02
RWD kg 1,05E­02 2,03E­06 1,83E­03 0 6,57E­08 1,5E­06 3,69E­03 2,58E­05 ­4,51E­03
CRU kg 0 0 0 0 0 0 0 0 0
MFR kg 0 0 0 0 0 0 0 0 0
7 Umwelt­Produktdeklaration ­ Verband für Dämmsysteme, Putz und Mörtel e.V. ­ WDVS mit EPS Dämmplatte geklebt und gedübelt
MER kg 0 0 0 0 0 0 0 0 0
EEE MJ 0 0 2,83E+00 0 0 0 1,22E+01 0 0
EET MJ 0 0 6,53E+00 0 0 0 2,8E+01 0 0
HWD = Gefährlicher Abfall zur Deponie; NHWD = Entsorgter nicht gefährlicher Abfall; RWD = Entsorgter radioaktiver Abfall; CRU = Komponenten für
die Wiederverwendung; MFR = Stoffe zum Recycling; MER = Stoffe für die Energierückgewinnung; EEE = Exportierte Energie – elektrisch; EET =
Exportierte Energie – thermisch
ERGEBNISSE DER ÖKOBILANZ – zusätzliche Wirkungskategorien nach EN 15804+A2­optional:
1 m² WDVS, EPS geklebt, mit 160 mm Dämmstoffdicke; 13,9 kg/m²
Indikator Einheit A1­A3 A4 A5 B1 C1 C2 C3 C4 D
PM Krankheitsfälle 6,25E­07 1,23E­09 1,85E­08 0 2,68E­09 7,79E­10 3,92E­08 1,5E­08 ­3,62E­08
IR kBq U235­Äq. 1,69E+00 2,17E­04 1,42E­01 0 7,04E­06 1,61E­04 2,87E­01 2,93E­03 ­7,5E­01
ETP­fw CTUe 2,55E+02 1,11E+00 4,87E+00 0 3,61E­02 8,22E­01 9,82E+00 1,25E+00 ­1,29E+01
HTP­c CTUh 9,97E­09 2,24E­11 1,07E­10 0 7,25E­13 1,66E­11 2,29E­10 1,93E­10 ­7,1E­10
HTP­nc CTUh 6,27E­07 1,14E­09 6,87E­09 0 5,57E­11 8,46E­10 1,38E­08 2,12E­08 ­2,28E­08
SQP SQP 1,78E+02 5,47E­01 3,49E­01 0 1,77E­02 4,05E­01 7,45E­01 5,78E­01 ­1,12E+01
PM = Potenzielles Auftreten von Krankheiten aufgrund von Feinstaubemissionen; IR = Potenzielle Wirkung durch Exposition des Menschen mit U235;
ETP­fw = Potenzielle Toxizitätsvergleichseinheit für Ökosysteme; HTP­c = Potenzielle Toxizitätsvergleichseinheit für den Menschen (kanzerogene
Wirkung); HTP­nc = Potenzielle Toxizitätsvergleichseinheit für den Menschen (nicht kanzerogene Wirkung); SQP = Potenzieller Bodenqualitätsindex
Einschränkungshinweis 1 – gilt für den Indikator Potentielle Wirkung durch Exposition des Menschen mit U235: Diese
Wirkungskategorie behandelt hauptsächlich die mögliche Wirkung einer ionisierenden Strahlung geringer Dosis auf die menschliche
Gesundheit im Kernbrennstoffkreislauf. Sie berücksichtigt weder Auswirkungen, die auf mögliche nukleare Unfälle und berufsbedingte
Exposition zurückzuführen sind, noch auf die Entsorgung radioaktiver Abfälle in unterirdischen Anlagen. Die potenzielle vom Boden,
von Radon und von einigen Baustoffen ausgehende ionisierende Strahlung wird ebenfalls nicht von diesem Indikator gemessen.
Einschränkungshinweis 2 – gilt für die Indikatoren Potenzial für die Verknappung abiotischer Ressourcen ­ nicht fossile Ressourcen,
Potenzial für die Verknappung abiotischer Ressourcen ­ fossile Brennstoffe, Wasser­Entzugspotenzial (Benutzer), Potentielle
Toxizitätsvergleichseinheit für Ökosysteme, Potentielle Toxizitätsvergleichseinheit für den Menschen ­ kanzerogene Wirkung,
Potentielle Toxizitätsvergleichseinheit für den Menschen ­ nicht kanzerogene Wirkung, Potentieller Bodenqualitätsindex: Die
Ergebnisse dieses Umweltwirkungsindikators müssen mit Bedacht angewendet werden, da die Unsicherheiten bei diesen Ergebnissen
hoch sind oder da es mit dem Indikator nur begrenzte Erfahrungen gibt.
Im Anhang zu dieser EPD wird ein weiteres WDVS mit EPS­Dämmstoff geklebt und gedübelt deklariert. Unterschiede ergeben sich
infolge eines unterschiedlichen Systemaufbaus.
6. LCA: Interpretation
Lebenszyklus: Modul A1–A3:
Die Herstellungsphase dominiert das Produktsystem in allen Die wichtigste Lebenszyklusphase des WDVS mit EPS­
Wirkungskategorien. Dämmstoff ist die Herstellungsphase.
Modul A5 umfasst sowohl den Stromverbrauch für die
Installation als auch die Entsorgung der Verpackung. In der Herstellungsphase dominieren sowohl die vorgelagerten
Neben der Herstellungsphase ist in der Nachnutzung die Prozesse der EPS­Herstellung als auch die der Klebemörtel­
Verwertungsphase C3 von Relevanz. Herstellung die Ergebnisse des Treibhauspotenzials (GWP),
Modul C3 beinhaltet sowohl die notwendigen Aufwände bei der des Sommersmogpotenzials (POCP), des fossilen
Aufbereitung (Zerkleinerung, Sortierung) als auch die Ressourcenverbrauchs (ADP F) und des Wasserverbrauchs.
thermische Behandlung von Dämmstoffen mit hohem Heizwert Die Herstellung des EPS­Dämmstoffes besitzt signifikanten
(EPS) in Müllverbrennungsanlagen (MVA). Die Deponierung Einfluss bedingt durch den energieintensiven Grundstoff
aller übrigen Materialien außer EPS in Modul C4 zeigt Polystyrol und Pentan als Treibmittel, v.a. hinsichtlich des
vernachlässigbar kleine Werte. Sommersmogpotenzials (POCP).
Die negativen Werte in Modul D zeigen Gutschriften für die Die Vorketten zur Herstellung des Armierungsgewebes
Substitution von elektrischer und thermischer Energie aus dominieren hingegen die Ergebnisse des
Erdgas (EU­Mix) aus der Verpackungsverwertung und Ressourcenverbrauchs (Mineralien und Metalle ADP E).
zusätzliche Gutschriften infolge der Dämmstoffverwertung. Auch die anderen Systemkomponenten wie Oberputz und
Sowohl Modul A4 als auch Modul C1 und C2 zeigen Unterputz haben einen gewissen Einfluss, die Dübelherstellung
vernachlässigbar kleine Ergebnisse zu den Umweltwirkungen. zeigt einen geringen Einfluss. Der Komponententransport und
die Verpackung sind von marginaler Bedeutung.
7. Nachweise
7.1 Radioaktivität 7.2 Auslaugung
Eine Messung der Radioaktivität wurde nicht vorgenommen, da Derzeit existieren weder einheitliche europäische noch
keine gesetzlichen Grenzwerte vorliegen und die Radioaktivität nationale Bewertungskriterien bzw. Emissionsszenarien, die zur
von Dämmstoffen nach derzeitigem Kenntnisstand für Beurteilung der Biozidauswaschungen von beregneten
Gesundheit und Umwelt nicht relevant ist. Bauprodukten herangezogen werden könnten.
8. Literaturhinweise
8 Umwelt­Produktdeklaration ­ Verband für Dämmsysteme, Putz und Mörtel e.V. ­ WDVS mit EPS Dämmplatte geklebt und gedübelt
PCR Teil A Wärmedurchlasswiderstandes nach dem Verfahren mit dem
Produktkategorie­­Regeln für gebäudebezogene Produkte und Plattengerät und dem Wärmestrommessplatten­Gerät ­
Dienstleistungen, Teil A: Rechenregeln für die Ökobilanz und Produkte mit hohem und mittlerem Wärmedurchlasswiderstand.
Anforderungen an den Projektbericht nach EN 15804+A2:2019.
Institut Bauen und Umwelt e.V., Version 1.3, 2022­­08. EN 12939
DIN EN 12939:2001­02, Wärmetechnisches Verhalten von
PCR Teil B: Wärmedämm­Verbundsysteme Baustoffen und Bauprodukten ­ Bestimmung des
Produktkategorie­­Regeln für gebäudebezogene Produkte und Wärmedurchlasswiderstandes nach dem Verfahren mit dem
Dienstleistungen, Teil B: Anforderungen an die EPD für Plattengerät und dem Wärmestrommessplatten­Gerät ­ Dicke
Wärmedämmverbundsysteme, Institut Bauen und Umwelt e. V., Produkte mit hohem und mittlerem Wärmedurchlasswiderstand.
Version 8, 2023­­10.
EN 13163
Allgemeine Anleitung zum IBU­EPD­Programm DIN EN 13163:2017­02, Wärmedämmstoffe für Gebäude ­
Die Erstellung von Umwelt­­Produktdeklarationen. Version 2.1, Werkmäßig hergestellte Produkte aus expandiertem Polystyrol
2022­­10. Institut Bauen und Umwelt e.V. (Hrsg.). Im Internet (EPS) ­ Spezifikation
unter https://ibu­­epd.com/ (März 2024).
EN 13501­1
Sphera LCA FE (ehemals GaBi) DIN EN 13501­1:2019­05, Klassifizierung von Bauprodukten
Sphera LCA For Experts (ehemals GaBi Software System) mit und Bauarten zu ihrem Brandverhalten ­­ Teil 1: Klassifizierung
den zugehörigen Datenbanken Managed LCA Content MLC mit den Ergebnissen aus den Prüfungen zum Brandverhalten
(ehemals GaBi Datenbanken), Sphera Solutions GmbH. CUP von Bauprodukten.
Version: 2022.2. University of Stuttgart, Leinfelden­
Echterdingen, MLC Datendokumentation unter EN 15804
https://sphera.com/product­­sustainability­­gabi­­data­­search/ DIN EN 15804:2022­­03, Nachhaltigkeit von Bauwerken:
(März 2024). Umweltproduktdeklarationen ­­ Grundregeln für die
Produktkategorie Bauprodukte.
Normen EN 15824
DIN EN 15824:2017­09, Festlegungen für Außen­ und
CEN/TC 351/WG 1 Innenputze mit organischen Bindemitteln.
CEN/TC 351 Bauprodukte ­ Bewertung der Freisetzung
gefährlicher Stoffe. Arbeitsgruppe 1: Auswaschen von EN 15942
gefährlichen Substanzen aus Bauprodukten in Boden, Grund­ DIN EN 15942:2022­­04, Nachhaltigkeit von Bauwerken:
und Oberflächenwasser. Umweltproduktdeklarationen ­­ Kommunikationsformate
zwischen Unternehmen.
CEN/TC 139/WG 10
CEN/TC 139 Farben und Lacke. Arbeitsgruppe 10: prEN 17237
Labormethoden zur Prüfung der Wirksamkeit von DIN EN 17237:2022­02 Entwurf: Wärmedämmstoffe für
Filmkonservierungsmitteln gemäß den Anforderungen der Gebäude ­ Außenseitige Wärmedämmverbundsysteme mit
Biozidproduktrichtlinie (BPD) Putzoberfläche (WDVS) ­ Spezifikation.
DIN 4102­1 ISO 14025
DIN 4102­1:1998­05, Brandverhalten von Baustoffen und DIN EN ISO 14025:2011­­10, Umweltkennzeichnungen und ­­­
Bauteilen ­ Teil 1: Baustoffe; Begriffe, Anforderungen und deklarationen ­­­ Typ III Umweltdeklarationen:­­ Grundsätze und
Prüfungen. Verfahren.
DIN 55699 ISO 14040
DIN 55699:2017­08, Anwendung und Verarbeitung von DIN EN ISO 14040:2021­­02, Umweltmanagement ­­
außenseitigen Wärmedämm­Verbundsystemen (WDVS) mit Ökobilanz: Grundsätze und Rahmenbedingungen.
Dämmstoffen aus expandiertem Polystyrol­Hartschaum (EPS)
oder Mineralwolle (MW). ISO 14044
DIN EN ISO 14044:2021­­02, Umweltmanagement ­­
EN 1062­3 Ökobilanz: Anforderungen und Anleitungen.
DIN EN 1062­3:2008­04, Beschichtungsstoffe ­
Beschichtungsstoffe und Beschichtungssysteme für ISO 15686­1
mineralische Substrate und Beton im Außenbereich ­ Teil 3: DIN EN ISO 15686­­1:2011­­05, Hochbau und Bauwerke ­­
Bestimmung der Wasserdurchlässigkeit. Planung der Lebensdauer ­­ Teil 1: Allgemeine Grundlagen und
Rahmenbedingungen.
EN 1991­1­4
DIN EN 1991­1­4:2010­12, Eurocode 1: Einwirkungen auf ISO 15686­2
Tragwerke ­ Teil 1­4: Allgemeine Einwirkungen ­ Windlasten. DIN EN ISO 15686­­2:2012­­05, Hochbau und Bauwerke ­­
Planung der Lebensdauer ­­ Teil 2: Verfahren zur Voraussage
EN 1991­1­4/NA der Lebensdauer.
DIN EN 1991­1­4/NA:2010­12, Nationaler Anhang ­ National
festgelegte Parameter ­ Eurocode 1: Einwirkungen auf ISO 15686­3
Tragwerke ­ Teil 1­4: Allgemeine Einwirkungen ­ Windlasten. DIN EN ISO 15686­­3:2002­­08, Hochbau und Bauwerke ­­
Planung der Lebensdauer ­­ Teil 3: Fremd­­ und
EN 12667 Eigenüberwachung.
DIN EN 12667:2001­05, Wärmetechnisches Verhalten von
Baustoffen und Bauprodukten ­ Bestimmung des ISO 15686­4
9 Umwelt­Produktdeklaration ­ Verband für Dämmsysteme, Putz und Mörtel e.V. ­ WDVS mit EPS Dämmplatte geklebt und gedübelt
DIN EN ISO 15686­­4:2014­­01, Hochbau und Bauwerke ­­
Planung der Lebensdauer ­­ Teil 4: Planung der Lebensdauer AVV
unter Verwendung von Gebäudeinformationen. Abfallverzeichnis­­Verordnung vom 10. Dezember 2001 (BGBl.
I S. 3379), die zuletzt durch Artikel 1 der Verordnung vom 30.
ISO 15686­5 Juni 2020 (BGBl. I S. 1533) geändert worden ist.
DIN EN ISO 15686­­5:2017­­07, Hochbau und Bauwerke ­­
Planung der Lebensdauer ­­ Teil 5: Kostenberechnung für die BBS
Gesamtlebensdauer. Bundesverband Baustoffe – Steine und Erden (bbs) e.V. u.a.
(Hrsg.): Mineralische Bauabfälle ­­ Monitoring 2018. Bericht
ISO 15686­7 zum Aufkommen und zum Verbleib mineralischer Bauabfälle im
DIN EN ISO 15686­­7:2017­­04, Hochbau und Bauwerke ­­ Jahr 2018. Berlin, 2021.
Planung der Lebensdauer ­­ Teil 7: Leistungsbewertung für die
Rückmeldung von Daten über die Nutzungsdauer aus der BBSR
Praxis. BBSR ­­ Bundesinstitut für Bau­, Stadt­ und Raumforschung:
Nutzungsdauern von Bauteilen für Lebenszyklusanalysen nach
ISO 15686­8 Bewertungssystem Nachhaltiges Bauen (BNB), Stand
DIN EN ISO 15686­­8:2008­­06, Hochbau und Bauwerke ­­ 24.02.2017. Im Internet unter
Planung der Lebensdauer ­­ Teil 8: Referenznutzungsdauer und https://www.nachhaltigesbauen.de/austausch/nutzungsdauern­
Bestimmung der Nutzungsdauer. von­bauteilen/ (März 2024)
ISO/TS 15686­9 BFS Merkblatt Nr. 21
DIN EN ISO/TS 15686­­9:2008­­12, Hochbau und Bauwerke ­­ BFS ­ Bundesausschuss für Farbe und Sachwertschutz:
Planung der Lebensdauer ­­ Teil 9: Leitfaden für die Bewertung Merkblatt Nr. 21 "Technische Richtlinien für die Planung und
von Lebensdauerdaten. Verarbeitung von Wärmedämm­Verbundsystemen, Frankfurt
am Main, Stand Mai 2012.
ISO 15686­10
DIN EN ISO 15686­­10:2010­­06, Hochbau und Bauwerke ­­ CE­Kennzeichnung
Planung der Lebensdauer ­­ Teil 10: Wann die funktionale Informationen unter www.ce­zeichen.de (Dipl.­Ing. Jo
Leistungsfähigkeit zu bewerten ist. Horstkotte, Bismarckstr.18, D­76530 Baden­Baden) nach
Verordnung (EU) Nr. 305/2011 des europäischen Parlaments
ISO/TR 15686­11 und des Rates vom 9. März 2011 zur Festlegung harmonisierter
DIN EN ISO/TR 15686­­11:2014­­08, Hochbau und Bauwerke ­­ Bedingungen für die Vermarktung von Bauprodukten und zur
Planung der Lebensdauer ­­ Teil 11: Terminologie. Aufhebung der Richtlinie 89/106/EWG des Rates (2011R030 ­
DE ­ 16.06.2014 ­ 001.003).
Umweltproduktdeklarationen CreaSolv
CreaCycle GmbH, Grevenbroich (Hrsg.): Positionspapier
EPD­EJO­20210060­IBD1­DE "CreaSolv® Prozess ­ Lösemittelbasiertes Werkstoff­Recycling:
Befestigungssysteme für Wärmedämm­Verbundsysteme. EJOT Technologien des werkstofflichen Recyclings in der
SE & Co. KG, Market Unit Construction. Bad Laasphe 2021. Kreislaufwirtschaft für Kunststoffe – eine kritische
Bestandsaufnahme". Im Internet unter
EPD­­VDL­­20190052­­IBG1­­DE https://www.creasolv.de/images/2021.04.15_CreaSolv_Positionspapier_DE.pdf
Haftvermittler auf Dispersionsbasis. Verband der deutschen
Lack­ und Druckfarbenindustrie (VdL) e.V., Frankfurt am Main Cziesielski/Vogdt
2019. Cziesielski E., Vogdt F. U.: Schäden an Wärmedämm­
Verbundsystemen; Schadensfreies Bauen (Hrsg. G.
EPD­­VDL­­20190056­­IBG1­­DE Zimmermann), Band 20; Fraunhofer IRB­Verlag. 2.,
Dispersionsputz. Verband der deutschen Lack­ und überarbeitete und erweiterte Auflage, Stuttgart 2007.
Druckfarbenindustrie (VdL) e.V., Frankfurt am Main 2019.
DepV
EPD­­VDL­­20190057­­IBG1­­DE Deponieverordnung vom 27. April 2009 (BGBl. I S. 900), die
Kleber und Unterputz mit organischem Bindemittel. Verband zuletzt durch Artikel 3 der Verordnung vom 9. Juli 2021 (BGBl. I
der deutschen Lack­ und Druckfarbenindustrie (VdL) e.V., S. 2598) geändert worden ist.
Frankfurt am Main 2019.
EAK­Abfallschlüssel
EPD­VDP­20230398­IBO1­DE Verordnung zur Einführung des Europäischen Abfallkatalogs
Mineralische Werkmörtel: Putzmörtel­Normalputz/Edelputz. (EAK­­Verordnung ­­ EAKV) vom 13. September 1996 (BGBl. I
Verband für Dämmsysteme, Putz und Mörtel (VDPM) e.V., S. 1428) BGBl. III/FNA 2129–27–2–6, geändert durch Art. 8
Berlin 2024. Verordnung zur Umsetzung des Europäischen
Abfallverzeichnisses vom 10. 12. 2001 (BGBl. I S. 3379).
EPD­VDP­20230401­IBO1­DE
Mineralische Werkmörtel: Putzmörtel­Armierungsputz. Verband ECHA­Liste
für Dämmsysteme, Putz und Mörtel (VDPM) e.V., Berlin 2024. European Chemicals Agency (ECHA): Liste der für eine
Zulassung in Frage kommenden besonders
EPD­VIT­20220104­IAC1­DE besorgniserregenden Stoffe (en: Substances of Very High
Glasarmierungsgitter. Vitrulan Technical Textiles GmbH, Concern – SVHC), veröffentlicht gemäß Artikel 59 Absatz 10
Sonneberg 2022. der REACH­­Verordnung (22.04.2024). Im Internet unter
https://echa.europa.eu/de/information­on­chemicals/active­
substance­suppliers (April 2024).
Weitere Literatur
10 Umwelt­Produktdeklaration ­ Verband für Dämmsysteme, Putz und Mörtel e.V. ­ WDVS mit EPS Dämmplatte geklebt und gedübelt
EG­Sicherheitsdatenblatt (PS­Loop). Im Internet unter https://www.ivh.de/wp­
Verfügbar auf der Internetseite der jeweiligen Mitgliedsfirma des content/uploads/EPS­Leitfaden­Weiterverwertung­Recycling­
VDPM e.V. 12­2021_IVH_VDPM.pdf
EOTA EAD Rosemeier
Europäische Organisation für technische Bewertung (EOTA): Rosemeier G.­E.: Windbelastung von Bauwerken: Hoch­ und
Europäisches Bewertungsdokument (European Assessment Brückenbauten, Schalen, Leichte Flächentragwerke. Neue
Document EAD 040083­00­0404) für Wärmedämm­ Windlastnorm DIN 1055­4. Grundlagen: Baudynamik,
Verbundsysteme mit Putzoberfläche. Im Internet unter Aerodynamik, Luftturbulenzen. 2. aktualisierte Auflage 2009.
https://www.eota.eu/download?file=/2014/14­04­0083/for
%20ojeu/ead%20040083­00­0404_ojeu2020.pdf (März 2024) VDPM Qualitätsrichtlinien
Verband für Dämmsysteme, Putz und Mörtel (VDPM) e.V.
ETA nn/nnnn (Hrsg.): Qualitätsrichtlinien für Dämmstoffe zur Verwendung in
European Technical Assessment / Europäische technische Wärmedämm­Verbundsystemen (WDVS) aus Expandiertem
Bewertung Nr. nn/nnnn. Im Internet unter Polystyrol­Hartschaum (EPS)), Berlin, Ausgabe Juni 2024
https://www.eota.eu/etassessments und
https://www.dibt.de/de/service/zulassungsdownload/eta­ VDPM EPS­Dämmstoff­Recycling
verzeichnisse (März 2024). Verband für Dämmsysteme, Putz und Mörtel (VDPM) e.V.
(Hrsg.): Praktiziertes EPS­Dämmstoff­Recycling von
GISBAU Baustellenresten bei Wärmedämm­Verbundsystemen, Berlin,
Gefahrstoff­Informationssystem der Berufsgenossenschaft der Ausgabe Juli 2023. Im Internet unter https://www.vdpm.info/wp­
Bauwirtschaft (BG BAU). Im Internet unter content/uploads/2023/08/Downloads­Praktiziertes­EPS­
https://www.bgbau.de/themen/sicherheit­und­ Daemmstoff­Recycling­von­Baustellenresten­bei­
gesundheit/gefahrstoffe/gisbau (März 2024). Waermedaemm­Verbundsystemen_large.pdf (März 2024).
IBP­Bericht HTB 005/2023 Verordnung (EU) Nr. 305/2011
IBP­Bericht HTB 005/2023: Lengfeld K., Krus M., Künzel H.: Verordnung (EU) Nr. 305/2011 des Europäischen Parlaments
Beurteilung des Langzeitverhaltens ausgeführter und des Rates vom 9. März 2011 zur Festlegung harmonisierter
Wärmedämmverbundsysteme. Fraunhofer­Institut für Bedingungen für die Vermarktung von Bauprodukten und zur
Bauphysik IBP, Stuttgart 2024. Im Internet unter Aufhebung der Richtlinie 89/106/EWG
https://www.vdpm.info/wp­
content/uploads/2023/08/forschungsberichte­Beurteilung­der­ Verordnung (EU) Nr. 528/2012
Langszeitbewaehrung_2023.pdf (März 2024) Verordnung (EU) Nr. 528/2012 des europäischen Parlaments
und des Rates vom 22. Mai 2012 über die Bereitstellung auf
IBP­Bericht UHS­041/2023 dem Markt und die Verwendung von Biozidprodukten (BPV)
IBP­Bericht UHS­041/2023: Scherer Chr., Schwitalla Chr. u.a.:
Ressourcen der Zukunft für Dämmsysteme, Putze und Mörtel, WTA­MB 2­13
Fraunhofer­Institut für Bauphysik IBP, Stuttgart 2023. Im WTA ­ Wissenschaftlich­Technische Arbeitsgemeinschaft für
Internet unter https://www.vdpm.info/wp­ Bauwerkserhaltung und Denkmalpflege e.V. (Hrsg.): WTA­
content/uploads/2023/10/gutachten­VDPM_Ressourcen­der­ Merkblatt 2­13 'Wärmedämm­Verbundsysteme: Wartung,
Zukunft_20230915_041.pdf (März 2024) Instandsetzung, Verbesserung', Ausgabe 2015.
IVH EPS­Leitfaden Z­33.YY­XXXX
Industrieverband Hartschaum (IVH) e.V. (Hrsg.): EPS­Leitfaden Allgemeine bauaufsichtliche Zulassung/Allgemeine
für Weiterverwertung und Recycling, Berlin 2021 Bauartgenehmigung des Deutschen Instituts für Bautechnik
(DIBt), Berlin für Wärmedämm­Verbundsysteme in
MVV TB Abhängigkeit des verwendeten Dämmstoffes und der
MVV TB ­ Muster­Verwaltungsvorschrift Technische Befestigungsmethode. Im Internet unter
Baubestimmungen. Herausgeber: Deutsches Institut für https://www.dibt.de/de/bauprodukte/informationsportal­
Bautechnik (DIBt), Berlin. Ausgabe 2023/1. bauprodukte­und­
bauarten/produktgruppen/bauproduktkategorie/waerme­und­
PS­Loop schallschutz (März 2024).
Industrieverband Hartschaum (IVH) e.V., Berlin (Hrsg.): EPS­
Leitfaden für Weiterverwertung & Recycling ­ PolyStyreneLoop
11 Umwelt­Produktdeklaration ­ Verband für Dämmsysteme, Putz und Mörtel e.V. ­ WDVS mit EPS Dämmplatte geklebt und gedübelt
Herausgeber
Institut Bauen und Umwelt e.V. +49 (0)30 3087748­ 0
Hegelplatz 1 info@ibu­epd.com
10117 Berlin www.ibu­epd.com
Deutschland
Programmhalter
Institut Bauen und Umwelt e.V. +49 (0)30 3087748­ 0
Hegelplatz 1 info@ibu­epd.com
10117 Berlin www.ibu­epd.com
Deutschland
Ersteller der Ökobilanz
Sphera Solutions GmbH +49 (0)711 341817­0
Hauptstraße 111­ 113 info@sphera.com
70771 Leinfelden­Echterdingen www.sphera.com
Deutschland
Inhaber der Deklaration
Verband für Dämmsysteme, Putz und Mörtel e.V. +49 (0)30 403670750
Reinhardtstraße 14 info@vdpm.info
10117 Berlin www.vdpm.info
Deutschland
12 Umwelt­Produktdeklaration ­ Verband für Dämmsysteme, Putz und Mörtel e.V. ­ WDVS mit EPS Dämmplatte geklebt und gedübelt
