UMWELT-PRODUKTDEKLARATION
nach ISO 14025 und EN 15804+A1
Deklarationsinhaber Sager AG
Herausgeber Institut Bauen und Umwelt e.V. (IBU)
Programmhalter Institut Bauen und Umwelt e.V. (IBU)
Deklarationsnummer EPD­SAR­20200273­CBA1­DE
Ausstellungsdatum 05.02.2021
Gültig bis 04.02.2026
SAGLAN Glaswolle, mit bio-basiertem Bindemittel
Sager AG
www.ibu-epd.com | https://epd-online.com
Allgemeine Angaben
Sager AG SAGLAN Glaswolle
Programmhalter Inhaber der Deklaration
IBU – Institut Bauen und Umwelt e.V. Sager AG
Panoramastr. 1 Dornhügelstrasse 10
10178 Berlin CH­5724 Dürrenäsch
Deutschland
Deklarationsnummer Deklariertes Produkt/deklarierte Einheit
EPD­SAR­20200273­CBA1­DE 1 kg unbeschichtete SAGLAN Glaswolle, mit bio­
basiertem Bindemittel.
Die Angaben pro kg können einfach auf die
eingesetzte Menge eines spezifischen Produktes als
Dichte x Dicke hochgerechnet werden.
Im Anhang finden sich Werte für folgende
Beschichtungen pro m2, die zu den Ökobilanzwerten
des unbeschichteten Produktes hinzugerechnet
werden können:
 Glasvlies natur (0,035 kg/m2)
 Glasvlies natur (längsverstärkt) (0,055
kg/m2)
 Glasvlies natur (0,100 kg/m2)
 Glasvlies schwarz (0,060 kg/m2)
 Glasgewebe (0,128 kg/m2)
 Reinalu gitterarmiert (0,079 kg/m2)
 Kraftpapier (0,105 kg/m2)
 Alu/PET/Alu/PE (0,125 kg/m2)
Diese Deklaration basiert auf den Produktkategorien- Gültigkeitsbereich:
Regeln: Die Deklaration bezieht sich auf SAGLAN Glaswolle,
Mineralische Dämmstoffe, 12.2018 die am Standort der Sager AG in Dürrenäsch/CH
(PCR geprüft und zugelassen durch den unabhängigen hergestellt wird.
Sachverständigenrat (SVR))
Der Inhaber der Deklaration haftet für die
Ausstellungsdatum zugrundeliegenden Angaben und Nachweise; eine
05.02.2021 Haftung des IBU in Bezug auf Herstellerinformationen,
Ökobilanzdaten und Nachweise ist ausgeschlossen.
Gültig bis Die EPD wurde nach den Vorgaben der EN 15804+A1
04.02.2026 erstellt. Im Folgenden wird die Norm vereinfacht als EN 15804
bezeichnet.
Verifizierung
Die Europäische Norm EN 15804 dient als Kern­PCR
Unabhängige Verifizierung der Deklaration und
Angaben gemäß ISO 14025:2010
Dipl. Ing. Hans Peters intern x extern
(Vorstandsvorsitzender des Instituts Bauen und Umwelt e.V.)
Dr. Alexander Röder Dr. Eva Schmincke,
(Geschäftsführer Instituts Bauen und Umwelt e.V.) Unabhängige/­r Verifizierer/­in
Produkt
Beschreibung des Unternehmens Umweltschonendes Wirtschaften ist für die Sager AG
Die Sager AG ist ein unabhängiges KMU für die ein wichtiger Unternehmensgrundsatz. Rohstoffe,
Produktion von Dämmstoffen. Wir wollen nach best Energie, Wasser und sonstige Ressourcen werden zur
practice produzieren, und die Stärke unserer Verringerung der Umwelteinwirkung möglichst
Produktionseinrichtungen – klein und flexibel – als sparsam eingesetzt. Die Umweltverträglichkeit der
Chance nutzen. Wir entwickeln unsere Produkte so, Produktionsverfahren und der Arbeitsabläufe wird
dass wir nicht nur die Kundenbedürfnisse erfüllen, ständig verbessert. Energiesparpotenziale werden
sondern auch immer wieder neue, qualitativ und kontinuierlich ermittelt und genutzt.
umwelttechnisch bessere Produkte anbieten können. Großen Wert legen wir auf die Verringerung des
Abfallaufkommens. Wenn immer möglich versuchen
2 Umwelt­Produktdeklaration Sager AG – SAGLAN Glaswolle, mit bio­basiertem Bindemittel +A1
wir den Abfall zu rezyklieren. Diese Grundsätze  Dämmung von Heizungen
werden bei Einkauf, Entwicklung und Planung aller  Dämmung von Lüftungskanälen
Verfahren und Prozesse berücksichtigt.
 Dämmung von Klimakanälen
 Dämmung von Apparaturen
Produktbeschreibung/Produktdefinition
Die Produktedeklaration bezieht sich auf Produkte aus  Dämmung von Rohrleitungen
Glaswolle. Glaswolle besteht aus künstlich  Dämmung von Warmwasserspeichern
hergestellten monofilen Mineralfasern nicht kristalliner
 Dämmung von Tanks
Struktur. Der mittlere Faserdurchmesser beträgt
 Verwendung bei industrieller Verarbeitung
zwischen 3 und 6 μm. Die Herstellung ist durch RAL
und EUCEB überwacht und zertifiziert. Die Glaswolle  Verwendung in der Automotive
entspricht der Definition der Glaswolle nach  Verwendung im Schiffbau
deutschem Gefahrstoffrecht. Die Rohdichte der  Verwendung bei Brandschutzelementen
SAGLAN­Produkte variiert von 12 bis 100 kg/m3. Die
 Verarbeitung
durchschnittliche Dichte der Produkte liegt bei rund 30
kg/m3.
Die Produkte werden unter der Bezeichnung SAGLAN
vertrieben. Sie sind in Rollenform oder als Platten im Technische Daten
Handel erhältlich.
Für das Inverkehrbringen des Produkts in der Bezeichnung Wert Einheit
EU/EFTA (mit Ausnahme der Schweiz) gilt die 0,03 ­
Wärmeleitfähigkeit W/(mK)
Verordnung (EU) Nr. 305/2011 (CPR). Das Produkt 0,04
benötigt eine Leistungserklärung unter 0,033 ­
Bemessungswert Wärmeleitfähigkeit W/(mK)
Berücksichtigung der DIN EN 13162:2012+A1:2015, 0,041
Wärmedämmstoffe für Gebäude – Werkmäßig Wasserdampfdiffusionswiderstandsza
1 ­
hergestellte Produkte aus Mineralwolle hl
(MW) – Spezifikation und die CE­Kennzeichnung. Für Wasserdampfdiffusionsäquivalente
μ x d m
die Verwendung gelten die jeweiligen nationalen Luftschichtdicke
Bestimmungen. Schallabsorptionsgrad ­ %
Rohdichte 12 ­ 100 kg/m3
Druckfestigkeit 0 ­ 20 N/mm2
Anwendung Temperaturbeständigkeit 250 °C
Die Anwendungsgebiete sind im Hochbau als Brandkennziffer A1
thermische Dämmung von haustechnischen
Installationen. Die Standardprodukte werden unter Die Werte gelten für unbeschichtete Produkte.
dem Namen SAGLAN gehandelt, jene für die Technik
unter der Bezeichnung SAGLAN T. Leistungswerte des Produkts entsprechend der
Als Wärmedämmung in Gebäuden werden die Platten Leistungserklärung in Bezug auf dessen wesentliche
oder Rollen zwischen der Tragkonstruktion im Dach­ Merkmale gemäß DIN EN 13162:2012+A1:2015,
/Wand­/Zwischendecken­ und Bodenbereich sowie Wärmedämmstoffe für Gebäude – Werkmäßig
innerhalb oder außerhalb der Tragkonstruktion hergestellte Produkte aus Mineralwolle
eingebaut. (MW) – Spezifikation.
Anwendungsbereich im Hochbau:
 die Wärme­ und Schalldämmung im Steildach
und Flachdach. Grundstoffe/Hilfsstoffe
 Aufdachdämmung Die wesentlichen Rohstoffe für die Glaswolle­
Herstellung sind Scherben (> 75 Masse­%), Sand,
 Wärmedämmung von zweischaligen
Soda (ca. 5 %), Borax (ca. 8 %) und Phonolith. Die
Mauerwerken
Vernetzung der Fasern wird durch den Einsatz von bis
 Wärmedämmung von hinterlüfteten Fassaden zu 8 % eines bio­basierten Bindemittels auf Basis
 Wärmedämmverbundsysteme modifizierter Stärke im fertigen Produkt erreicht.
 Haustrennwände
1) Das Produkt/Erzeugnis/mindestens ein
 Trittschalldämmung in schwimmenden
Teilerzeugnis enthält Stoffe der Kandidatenliste der
Estrichböden
ECHA (Datum 16.07.2019) oberhalb 0,1 Massen­%:
 Holzrahmenbau
nein.
 Holzdecken
 Kassettenwände Referenz-Nutzungsdauer
Eine Referenznutzungsdauer nach ISO 15686 kann
 Innendämmungen in Dach und Wand
aufgrund der unterschiedlichen Einsatzgebiete von
 Trennlagen
SAGLAN Glaswolle nicht deklariert werden.
 Oberste Geschossdecke
 Tiefgaragen und Kellerdecken Die Nutzungsdauer von SAGLAN Glaswolle liegt in der
 Akustikdecken Größenordnung der Nutzungsdauer des jeweiligen
Bauteils bzw. Gebäudes.
Im Bereich der Haustechnik:
3 Umwelt­Produktdeklaration Sager AG – SAGLAN Glaswolle, mit bio­basiertem Bindemittel +A1
LCA: Rechenregeln
Deklarierte Einheit
Die deklarierten Werte beziehen sich auf 1 kg Modul A5 umfasst die Verbrennung der
unbeschichtete SAGLAN Glaswolle mit bio­basiertem Transportverpackungen in einer
Bindemittel Kehrichtverbrennungsanlage (KVA), wobei die
rückgewonnene Energie in Modul D exportiert wird.
Deklarierte Einheit Zusätzlich werden in Anlehnung an EN 16783 2%
Bezeichnung Wert Einheit Verschnitt angenommen, womit eine entsprechende
Rohdichte 30 kg/m3 Produktionsmenge inkl. Verpackung und Transport auf
Deklarierte Einheit 1 kg die Baustelle und deren Entsorgung (Verschnitt und
Umrechnungsfaktor dessen Verpackung) in Modul A5 mitbilanziert werden.
1 ­
[Masse/deklarierte Einheit]
Modul C1: während des Rückbaus werden
Die Angaben pro kg können einfach auf die pro m2 Staubemissionen bilanziert, die aber in keiner der
eingesetzte Menge eines spezifischen Produktes als Wirkungskategorien erfasst sind.
Dichte (kg/m3) x Dicke (m) hochgerechnet werden.
Modul C2 umfasst den Transport der rückgebauten
Im Anhang finden sich Werte für folgende Glaswolle auf eine Inertstoffdeponie.
Beschichtungen pro m2, die zu den Ökobilanzwerten
des unbeschichteten Produktes hinzugerechnet Modul C3: aufgrund des angenommenen
werden können: Entsorgungsszenarios in einer Inertstoffdeponie fallen
 Glasvlies natur (0,035 kg/m2) in diesem Modul keine Umweltwirkungen an.
 Glasvlies natur (längsverstärkt) (0,055 kg/m2)
Modul C4 umfasst den Deponierungsprozess von
 Glasvlies natur (0,100 kg/m2)
Glaswolle ohne die Berücksichtigung der
 Glasvlies schwarz (0,060 kg/m2) energetischen Nutzung des Deponiegases aus den
 Glasgewebe (0,128 kg/m2) (geringen) organischen Bestandteilen.
 Reinalu gitterarmiert (0,079 kg/m2)
Modul D umfasst die Gutschriften aus der Produktion
 Kraftpapier (0,105 kg/m2)
von Strom und Wärme, die bei der thermischen
 Alu/PET/Alu/PE (0,125 kg/m2)
Behandlung der Verpackungsabfälle aus dem Einbau
der Glaswolle auf der Baustelle (inkl. 2 % der
Verpackung des Verschnitts) aus Modul A5 in einer
KVA erzeugt werden.
Systemgrenze
Typ der EPD: Wiege bis Werkstor – mit Optionen Vergleichbarkeit
Grundsätzlich ist eine Gegenüberstellung oder die
Die Module A1–A3 umfassen sämtliche Stoff­ und Bewertung von EPD­Daten nur möglich, wenn alle zu
Energieflüsse, die für die Herstellung von SAGLAN vergleichenden Datensätze nach EN 15804 erstellt
Glaswolle benötigt werden; die Systemgrenze für wurden und der Gebäudekontext bzw. die
Altglas wird an dem Punkt angenommen, an dem es produktspezifischen Leistungsmerkmale berücksichtigt
sortenrein vorliegt. werden.
Modul A4 umfasst den Transport auf die Baustelle. Als Hintergrunddatenbank wurde eine nachgeführte
Version von ecoinvent 2.2 (KBOB 2016) benutzt..
LCA: Szenarien und weitere technische Informationen
Transport auf die Baustelle (A4) Entsorgung von 2 % Verschnitt inkl. dessen
Die Transporte vom Werk auf die Baustelle werden Verpackung. Es wird angenommen, dass die PE­
pauschal mit einem Schweizer Flottendurchschnitt für Folien und die Einwegpaletten in einer KVA zur
LKWs und einer Default­Distanz von 100 km gerechnet Energierückgewinnung genutzt werden. Dabei wird
– dies liegt für die Schweiz in einer realistischen von einem Wirkungsgrad von brutto 28,51 %
Größenordnung und kann bei projektspezifischen Nutzwärme und 15,84 % Elektrizität und einem
Berechnungen einfach auf die reale Transportdistanz aktuellen durchschnittlichen Eigenbezug der KVA von
zwischen Werk und Baustelle skaliert werden. 0,1273 kWh Elektrizität und 0,4853 MJ Nutzwärme pro
Die Transportaufwendungen wurden skaliert, um die Kilogramm Abfall ausgegangen (Stand Schweiz, 2011;
effektive Auslastung des LKWs zu berücksichtigen: die Doka 2015).
im Datensatz angenommene Auslastung beträgt 9512 Zur KVA wird eine Transportdistanz von 10 km LKW­
kg/Ladung; die Beladung mit SAGLAN Glaswolle für Transport verrechnet.
die Auslieferung in der Schweiz schwankt zwischen Es wird angenommen, dass die Dämmstoffe auf der
3960 kg/Ladung und 7040 km/Ladung, wobei der Baustelle ohne weiteren Aufwand eingebaut werden
Mittelwert von 5450 km/Ladung verwendet wird. können.
Einbau ins Gebäude (A5): Entsorgung der
Verpackungsmaterialien in einer KVA inkl. Transport, Ende des Lebenswegs (C1–C4)
Herstellung, Transport zur Baustelle, Einbau und
4 Umwelt­Produktdeklaration Sager AG – SAGLAN Glaswolle, mit bio­basiertem Bindemittel +A1
Modul C1: Der Dämmstoff wird ohne relevanten
Energieaufwand, aber unter Verursachung von
Partikelemissionen rückgebaut.
Modul C2: Der Transport vom rückgebauten Gebäude
erfolgt mit einem Lastwagen als Schweizer
Flottendurchschnitt zu einer Inertstoffdeponie als
gemischter Bauabbruch, angenommene
Transportdistanz gemäß KBOB­Berechnungen: 15 km.
Modul C3: Es wird von einem Szenario ausgegangen,
bei dem 100 % der Glaswolle in einer Inertstoffdeponie
entsorgt werden. Deshalb werden in Modul C3 keine
Umweltwirkungen ausgewiesen.
Modul C4: 100 % der rückgebauten Glaswolle werden
als gemischter Bauabbruch in einer Inertstoffdeponie
entsorgt, ohne die Berücksichtigung der energetischen
Nutzung des Deponiegases aus den (geringen)
organischen Bestandteilen.
Bezeichnung Wert Einheit
Als gemischter Bauabfall gesammelt 1 kg
Zur Deponierung 1 kg
Wiederverwendungs- Rückgewinnungs- und
Recyclingpotential (D)
Die brennbaren Abfälle aus Modul A5 werden in einer
KVA energetisch verwertet. Für die exportierte Energie
werden der CH­Strommix (Konsummix) bzw. Wärme
ab Erdgasfeuerung, kondensierend, modulierend <
100kW gutgeschrieben.
5 Umwelt­Produktdeklaration Sager AG – SAGLAN Glaswolle, mit bio­basiertem Bindemittel +A1
LCA: Ergebnisse
ANGABE DER SYSTEMGRENZEN (X = IN ÖKOBILANZ ENTHALTEN; MND = MODUL NICHT DEKLARIERT;
MNR = MODUL NICHT RELEVANT)
Stadium der Gutschriften
Produktionsstadiu Errichtung und Lasten
Nutzungsstadium Entsorgungsstadium
m des außerhalb der
Bauwerks Systemgrenze
6 Umwelt­Produktdeklaration Sager AG – SAGLAN Glaswolle, mit bio­basiertem Bindemittel +A1
gnugrosrevffotshoR
tropsnarT gnulletsreH
mov
tropsnarT
muz
relletsreH
trosgnudnewreV
egatnoM
gnudnewnA/gnuztuN gnutlahdnatsnI
rutarapeR ztasrE gnureuenrE
sad rüf
ztasnieeigrenE
sed
nebierteB seduäbeG
sad rüf
ztasnieressaW
sed
nebierteB seduäbeG
ssirbA/uabkcüR
tropsnarT
gnuldnahebllafbA
gnugitieseB
,­sgnudnewrevredeiW ­sgnunniwegkcüR
redo
laiznetopgnilcyceR
A1 A2 A3 A4 A5 B1 B2 B3 B4 B5 B6 B7 C1 C2 C3 C4 D
X X X X X MND MND MNR MNR MNR MND MND MND X X X X
ERGEBNISSE DER ÖKOBILANZ – UMWELTAUSWIRKUNGEN nach EN 15804+A1: 1 kg SAGLAN
Glaswolle, mit bio-basiertem Bindemittel
Parameter Einheit A1-A3 A4 A5 C2 C3 C4 D
GWP [kg CO2­Äq.] 1,08E+0 2,37E­2 3,18E­1 2,04E­3 0,00E+0 7,12E­3 ­5,26E­2
ODP [kg CFC11­Äq.] 1,50E­7 1,02E­9 3,49E­9 8,78E­11 0,00E+0 6,45E­10 ­9,27E­9
AP [kg SO2­Äq.] 5,94E­3 1,23E­4 1,73E­4 1,06E­5 0,00E+0 4,14E­5 ­5,54E­5
EP [kg (PO4)3­­Äq.] 1,21E­3 2,71E­5 3,95E­5 2,33E­6 0,00E+0 8,72E­6 ­8,02E­6
POCP [kg Ethen­Äq.] 5,14E­4 4,41E­6 1,64E­5 3,79E­7 0,00E+0 1,52E­6 ­4,64E­6
ADPE [kg Sb­Äq.] 1,87E­6 5,60E­8 5,68E­8 4,82E­9 0,00E+0 6,80E­9 ­1,79E­8
ADPF [MJ] 1,53E+1 3,60E­1 4,96E­1 3,09E­2 0,00E+0 1,77E­1 ­7,59E­1
GWP = Globales Erwärmungspotenzial; ODP = Abbaupotenzial der stratosphärischen Ozonschicht; AP = Versauerungspotenzial von Boden und
Wasser; EP = Eutrophierungspotenzial; POCP = Bildungspotenzial für troposphärisches Ozon; ADPE = Potenzial für die Verknappung von
Legende
abiotischen Ressourcen – nicht fossile Ressourcen (ADP – Stoffe); ADPF = Potenzial für die Verknappung abiotischer Ressourcen – fossile
Brennstoffe (ADP – fossile Energieträger)
ERGEBNISSE DER ÖKOBILANZ – INDIKATOREN ZUR BESCHREIBUNG DES RESSOURCENEINSATZES
nach EN 15804+A1: 1 kg SAGLAN Glaswolle, mit bio-basiertem Bindemittel
Parameter Einheit A1-A3 A4 A5 C2 C3 C4 D
PERE [MJ] 4,72E+0 5,58E­3 8,99E­2 4,80E­4 0,00E+0 1,72E­3 ­1,58E­1
PERM [MJ] 0,00E+0 0,00E+0 0,00E+0 0,00E+0 0,00E+0 0,00E+0 0,00E+0
PERT [MJ] 4,72E+0 5,58E­3 8,99E­2 4,80E­4 0,00E+0 1,72E­3 ­1,58E­1
PENRE [MJ] 2,71E+1 3,80E­1 7,45E­1 3,26E­2 0,00E+0 1,84E­1 ­1,46E+0
PENRM [MJ] 0,00E+0 0,00E+0 0,00E+0 0,00E+0 0,00E+0 0,00E+0 0,00E+0
PENRT [MJ] 2,71E+1 3,80E­1 7,45E­1 3,26E­2 0,00E+0 1,84E­1 ­1,46E+0
SM [kg] 7,50E­1 0,00E+0 1,50E­2 0,00E+0 0,00E+0 0,00E+0 0,00E+0
RSF [MJ] 0,00E+0 0,00E+0 0,00E+0 0,00E+0 0,00E+0 0,00E+0 0,00E+0
NRSF [MJ] 0,00E+0 0,00E+0 0,00E+0 0,00E+0 0,00E+0 0,00E+0 0,00E+0
FW [m³] 2,27E­2 1,77E­4 8,14E­4 1,52E­5 0,00E+0 1,99E­4 ­6,82E­4
PERE = Erneuerbare Primärenergie als Energieträger; PERM = Erneuerbare Primärenergie zur stofflichen Nutzung; PERT = Total
erneuerbare Primärenergie; PENRE = Nicht­erneuerbare Primärenergie als Energieträger; PENRM = Nicht­erneuerbare Primärenergie
Legende
zur stofflichen Nutzung; PENRT = Total nicht erneuerbare Primärenergie; SM = Einsatz von Sekundärstoffen; RSF = Erneuerbare
Sekundärbrennstoffe; NRSF = Nicht­erneuerbare Sekundärbrennstoffe; FW = Nettoeinsatz von Süßwasserressourcen
ERGEBNISSE DER ÖKOBILANZ –ABFALLKATEGORIEN UND OUTPUTFLÜSSE nach EN 15804+A1:
1 kg SAGLAN Glaswolle, mit bio-basiertem Bindemittel
Parameter Einheit A1-A3 A4 A5 C2 C3 C4 D
HWD [kg] 2,32E­5 4,30E­7 7,09E­7 3,70E­8 0,00E+0 6,26E­8 ­5,05E­7
NHWD [kg] 1,86E­1 3,35E­3 2,97E­2 2,88E­4 0,00E+0 9,99E­1 ­1,56E­3
RWD [kg] 2,45E­4 4,24E­7 5,12E­6 3,64E­8 0,00E+0 1,32E­7 ­1,47E­5
CRU [kg] 0,00E+0 0,00E+0 0,00E+0 0,00E+0 0,00E+0 0,00E+0 0,00E+0
MFR [kg] 0,00E+0 0,00E+0 0,00E+0 0,00E+0 0,00E+0 0,00E+0 0,00E+0
MER [kg] 0,00E+0 0,00E+0 0,00E+0 0,00E+0 0,00E+0 0,00E+0 0,00E+0
EEE [MJ] 0,00E+0 0,00E+0 3,39E­1 0,00E+0 0,00E+0 0,00E+0 0,00E+0
EET [MJ] 0,00E+0 0,00E+0 6,51E­1 0,00E+0 0,00E+0 0,00E+0 0,00E+0
HWD = Gefährlicher Abfall zur Deponie; NHWD = Entsorgter nicht gefährlicher Abfall; RWD = Entsorgter radioaktiver Abfall; CRU =
Legende Komponenten für die Wiederverwendung; MFR = Stoffe zum Recycling; MER = Stoffe für die Energierückgewinnung; EEE = Exportierte
Energie – elektrisch; EET = Exportierte Energie – thermisch
Literaturhinweise
Normen Institut Bauen und Umwelt e.V.: PCR Teil A:
Rechenregeln für die Ökobilanz und Anforderungen an
EN 15804 den Projektbericht. Version 1.8, Berlin: Institut Bauen &
EN 15804:2019­04+A1, Nachhaltigkeit von Bauwerken Umwelt, Berlin, 2019. www.ibu­epd.com
– Umweltproduktdeklarationen – Grundregeln für die
Produktkategorie Bauprodukte. IBU 2018
Institut Bauen und Umwelt e.V.: PCR Teil B:
EN 13162:2012+A1:2015 Anforderungen an die EPD für Mineralische
DIN EN 13162:2012+A1:2015, Wärmedämmstoffe für Dämmstoffe. Version 2018/12, Berlin: Institut Bauen &
Gebäude – Werkmäßig hergestellte Produkte aus Umwelt, Berlin, 2018. www.ibu­epd.com
Mineralwolle (MW) – Spezifikation.
EN 16783 Doka 2015
DIN EN 16783:2018­03, Wärmedämmstoffe – Doka (2015): Aktualisierung der LCI Daten zu
Produktkategorieregeln (PCR) für werkmäßig Kehrichtverbrennung (Teilprojekt 8). In: Werner F.,
hergestellte und an der Verwendungsstelle hergestellte Bauer C., Büsser S., Doka G., Kaufmann E., Kono J.,
Wärmedämmstoffe zur Erstellung von Luginbühl, U., Mina M., Frischknecht R., Thees O,
Umweltproduktdeklarationen. Wallbaum H., Zimmermann W., Hischier R. (2015):
Aktualisierung der Modelle und Datensatze zu Holz
ISO 14025 und Holzprodukten in der Datenbank ecoinvent.
DIN EN ISO 14025:2011­10, Umweltkennzeichnungen Auftraggeberin: Bundesamt fur Umwelt, Aktionsplan
und ­deklarationen – Typ III Umweltdeklarationen – Holz, Bern, Auftragnehmer: Eidgenössische
Grundsätze und Verfahren. Materialprufungs­ und For­schungsanstalt EMPA.
Schlussbericht 18. Februar 2015. S. 86­92.
ISO 15686
Hochbau und Bauwerke ­ Planung der Lebensdauer; ECHA
verschiedene Teile The Candidate List of substances of very high concern,
available via https://echa.europa.eu/nl/­/four­
Weitere Literatur newsubstances­added­to­the­candidate­list.
IBU 2019 KBOB 2016
Institut Bauen und Umwelt e.V.: Allgemeine EPD­ KBOB, eco­bau und IPB (2016) ecoinvent
Programmanleitung des Institut Bauen und Umwelt Datenbestand 2016 basierend auf Datenbestand
e.V. (IBU). Version 1.1, Berlin: Institut Bauen und ecoinvent 2.2; Grundlage für die KBOB Empfehlung
Umwelt e.V., 2019. www.ibu­epd.com 2009/1:2016: Ökobilanzdaten im Baubereich. Stand
April 2016. Koordinationskonferenz der Bau­ und
IBU 2019 Liegenschaftsor­gane der öffentlichen Bauherren c/o
BBL Bundesamt für Bauten und Logistik.
7 Umwelt­Produktdeklaration Sager AG – SAGLAN Glaswolle, mit bio­basiertem Bindemittel +A1
Herausgeber
Institut Bauen und Umwelt e.V. Tel +49 (0)30 3087748­ 0
Panoramastr.1 Fax +49 (0)30 3087748­ 29
10178 Berlin Mail info@ibu­epd.com
Deutschland Web www.ibu-epd.com
Programmhalter
Institut Bauen und Umwelt e.V. Tel +49 (0)30 3087748­ 0
Panoramastr.1 Fax +49 (0)30 3087748­ 29
10178 Berlin Mail info@ibu­epd.com
Deutschland Web www.ibu-epd.com
Ersteller der Ökobilanz
Dr. Frank Werner ­ Umwelt & Tel + 41 (0)44 241 39 06
Entwicklung Fax + 41 (0)44 461 33 28
Kammelenbergstrasse 30 Mail frank@frankwerner.ch
9011 St. Gallen Web http://www.frankwerner.ch/
Switzerland
Inhaber der Deklaration
Sager AG Tel +41 62 767 87 87
Dornhügelstrasse 10 Fax +41 62 767 87 80
5724 Dürrenäsch Mail info@sager.ch
Switzerland Web www.sager.ch
