UMWELT-PRODUKTDEKLARATION
nach ISO 14025 und EN 15804+A1
Deklarationsinhaber Griesser AG
Herausgeber Institut Bauen und Umwelt e.V. (IBU)
Programmhalter Institut Bauen und Umwelt e.V. (IBU)
Deklarationsnummer EPD­GRI­20210136­ICA2­DE
Ausstellungsdatum 02.07.2021
Gültig bis 01.07.2026
Schiebeläden aus Aluminium
GRIESSER AG
www.ibu-epd.com | https://epd-online.com
1. Allgemeine Angaben
GRIESSER AG Schiebeläden aus Aluminium
Programmhalter Inhaber der Deklaration
IBU – Institut Bauen und Umwelt e.V. GRIESSER AG
Panoramastr. 1 Tänikonerstrasse 3
10178 Berlin CH­8355 Aadorf
Deutschland Schweiz
Deklarationsnummer Deklariertes Produkt/deklarierte Einheit
EPD­GRI­20210136­ICA2­DE 1 m2 Schiebeläden aus Aluminium
Diese Deklaration basiert auf den Produktkategorien- Gültigkeitsbereich:
Regeln: GRIESSER Schiebeläden aus Aluminium werden am
Sonnenschutzsysteme, 30.11.2017 Produktionsstandort Nenzing/AT produziert. Die EPD
(PCR geprüft und zugelassen durch den unabhängigen deckt 100 % des Produktionsvolumens ab.
Sachverständigenrat (SVR))
Der Inhaber der Deklaration haftet für die
Ausstellungsdatum zugrundeliegenden Angaben und Nachweise; eine
02.07.2021 Haftung des IBU in Bezug auf Herstellerinformationen,
Ökobilanzdaten und Nachweise ist ausgeschlossen.
Gültig bis Die EPD wurde nach den Vorgaben der EN 15804+A1
01.07.2026 erstellt. Im Folgenden wird die Norm vereinfacht als EN 15804
bezeichnet.
Verifizierung
Die Europäische Norm EN 15804 dient als Kern­PCR
Unabhängige Verifizierung der Deklaration und
Angaben gemäß ISO 14025:2010
Dipl. Ing. Hans Peters intern x extern
(Vorstandsvorsitzender des Instituts Bauen und Umwelt e.V.)
Dr. Alexander Röder Angela Schindler,
(Geschäftsführer Instituts Bauen und Umwelt e.V.) Unabhängige/­r Verifizierer/­in
2. Produkt
2.1 Produktbeschreibung/Produktdefinition Für die Verwendung gelten die jeweiligen nationalen
Die in dieser EPD beschriebenen Produkte sind Bestimmungen.
Schiebeläden aus Aluminium.
2.2 Anwendung
Der Schiebeladen von Griesser ermöglicht die Schiebeläden sind Sonnenschutzvorrichtungen, die für
Optimierung von Tageslicht und Beschattung durch frei den Einsatz in allen Gebäudetypen bestimmt sind:
verschiebbare Flügel. Die freie Durchsicht auf Wohngebäude, Büros, Geschäfte, Schulen, industrielle
gesamter Fensterbreite im offenen Zustand aufgrund und landwirtschaftliche Gebäude, andere öffentliche
nicht vorhandener Vertikalführungen ist möglich. Die Gebäude usw.
Beständigkeit gegen Umwelteinflüsse wird durch eine
stabile Konstruktion und hochwertige Materialien 2.3 Technische Daten
erreicht. Die Schiebeläden bestehen aus Flügeln mit
einer Füllung aus einem einbrennlackierten
Aluminiumblech oder Lamellen und einbrennlackierten Bautechnische Daten
schmalen Rahmen. Dazu gehören auch Beschlagsets, Bezeichnung Wert Einheit
einbrennlackierte Laufschienen aus Aluminium mit Windwiderstandsklasse EN 13659 8 (*1) ­
Laufwagen, Aufhängebügel und Fangstopper sowie Solarreflexionsgrad Sonnenschutz
0,06­0,75 ­
Träger­ oder Blendenprofile. (Sonne zugewandt)
Solartransmissionsgrad
0,03­0,25 ­
Für das Inverkehrbringen des Produkts in der Verglasung EN 13659
EU/EFTA (mit Ausnahme der Schweiz) gilt die Absorptionsgrad Solarstrahlung
0,22­0,88 ­
Verordnung (EU) Nr. 305/2011(CPR). Das Produkt EN 13659
benötigt eine Leistungserklärung unter Zusätzlicher Wärmedurchlass­
0­0,08 m2K/W
Berücksichtigung der EN 13659, Abschlüsse außen widerstand EN 13659
und Außenjalousien - Leistungs- und Gesamtenergiedurchlassgrad
Sicherheitsanforderungen und die CE­Kennzeichnung. (total) EN 13659 0,04­0,23 ­
2 Umwelt­Produktdeklaration GRIESSER AG – Schiebeläden aus Aluminium
(*1) Kann je nach Montagesituation und Größe tiefer Das Qualitätsmanagementsystem der
ausfallen. Genauere Informationen erhält man unter Produktionsstandorte der GRIESSER AG ist zertifiziert
„Windmerkblatt – Schweiz Fensterläden“ auf der nach ISO 9001.
Griesser­Website.
2.7 Umwelt und Gesundheit während der
Die Leistungswerte des Produkts entsprechend der Herstellung
Leistungserklärung in Bezug auf dessen wesentliche Die Gesundheit der Mitarbeiter wird durch geeignete
Merkmale gemäß EN 13659, Abschlüsse außen und und von den Behörden festgelegten Maßnahmen
Außenjalousien - Leistungs- und geschützt. Dazu gehören u. A. Schutzbrille,
Sicherheitsanforderungen. Gehörschutz, Helm, Handschuhe, Sicherheitsschuhe
usw.
2.4 Lieferzustand Bei jedem Prozess im Unternehmen werden
GRIESSER Schiebeläden werden nach anfallende Abfälle fachgerecht und
Kundenwunsch dimensioniert. Je nach Typ sind ressourcenschonend gesammelt, sortiert und entsorgt.
Flächen von 400–2000 mm Breite und 800–3000 mm
Höhe möglich. 2.8 Produktverarbeitung/Installation
GRIESSER Schiebeläden werden manuell installiert;
2.5 Grundstoffe/Hilfsstoffe dafür werden in der Regel elektrische Bohrmaschinen
GRIESSER Schiebeläden aus Aluminium bestehen und Schrauber eingesetzt.
aus folgenden Materialien:
 Aluminium: ca. 95 % 2.9 Verpackung
 Zinkdruckguß: ca. 1,3 % Die Verpackung besteht üblicherweise aus:
 Polyethylen­Folie
 Polyamid: 0,8 %
 Polypropylen­Distanzhalter
 Chromstahl: 0,7 %
 Karton
 Stahl, niedrig legiert: ca. 0,6 %
 Holz
Die Prozentangaben beziehen sich auf das
meistverkaufte Produkt mit einer Öffnung von 2,31 m2. Die Verwendung weiterer Verpackungsmaterialien ist
Je nach Dimensionen können die genannten möglich, mengenmäßig aber unbedeutend.
Prozentzahlen schwanken.
Die Kunststoffverpackungen sowie die Latten und
1) Das Produkt/Erzeugnis/mindestens ein Einwegpaletten können bei sortenreiner Trennung
Teilerzeugnis enthält Stoffe der ECHA-Liste der für rezykliert werden; alternativ werden sie einer
eine Zulassung in Frage kommenden besonders thermischen Verwertung zugeführt; der Karton wird
besorgniserregenden Stoffe (en: Substances of Very rezykliert.
High Concern – SVHC) (Datum 15.02.2021) oberhalb
von 0,1 Massen­%: 2.10 Nutzungszustand
 nein. Die stoffliche Zusammensetzung von
GRIESSER Schiebeläden ändert sich über den
Zeitraum der Nutzung nicht.
2) Das Produkt/Erzeugnis/mindestens ein
Teilerzeugnis enthält weitere CMR­Stoffe der 2.11 Umwelt und Gesundheit während der
Kategorie 1A oder 1B, die nicht auf der Kandidatenliste Nutzung
stehen, oberhalb von 0,1 Massen­% in mindestens GRIESSER Schiebeläden enthalten keine Schadstoffe,
einem Teilerzeugnis: die während der Nutzung freigesetzt werden könnten.
 nein.
Umweltschutz: Gefährdungen für Wasser, Luft und
Boden können bei bestimmungsgemäßer Anwendung
3) Dem vorliegenden Bauprodukt wurden
der Produkte nach heutigem Erkenntnisstand nicht
Biozidprodukte zugesetzt oder es wurde mit
entstehen.
Biozidprodukten behandelt (es handelt sich damit um
eine behandelte Ware im Sinne der
Gesundheitsschutz: Nach heutigem Erkenntnisstand
Biozidprodukteverordnung (EU) Nr. 528/2012):
sind keine gesundheitlichen Schäden und
 nein.
Beeinträchtigungen zu erwarten.
2.6 Herstellung 2.12 Referenz-Nutzungsdauer
Aluminiumprofile (roh) für Rahmen und Lamellen Eine Berechnung der Referenznutzungsdauer nach
werden nach Angaben des Kunden millimetergenau ISO 15686 ist nicht möglich. Die
zugeschnitten. Anschließend wird der Rahmen Referenznutzungsdauer basierend auf einer
gestanzt damit zum Beispiel Lamellen oder andere Herstellererklärung beträgt 30 Jahre. Das
Füllungen anschließend in den Rahmen eingelegt entsprechende Nutzungsszenario ist in 4. deklariert.
werden können. Alternativ kann auch ein Inlet mit
Raute, Lamellen oder Streckmetall in den Rahmen
genietet werden. Es folgt die Vormontage von
beschichtbaren Beschlägen, bevor die Elemente im
Ganzen die Pulverbeschichtung durchlaufen. Zum
Schluss werden die Läden mit nicht beschichtbaren
Beschläge fertig montiert, verpackt und versendet.
3 Umwelt­Produktdeklaration GRIESSER AG – Schiebeläden aus Aluminium
2.13 Außergewöhnliche Einwirkungen 2.14 Nachnutzungsphase
GRIESSER Schiebeläden können problemlos manuell
Brand rückgebaut werden. Die Metallteile werden
üblicherweise rezykliert, die Kunststoffteile einer
thermischen Verwertung zur Energierückgewinnung
Brandschutz nach EN 13501-1 zugeführt.
Bezeichnung Wert
Baustoffklasse A2 2.15 Entsorgung
GRIESSER Schiebeläden sind mehrheitlich inert und
Wasser können einer entsprechenden Bauschuttdeponie
Bei einer unvorhergesehenen Wassereinwirkung zugeführt werden. Aufgrund der Wertigkeit der
(Hochwasser) müssen GRIESSER Schiebeläden Materialien ist aber ein Recycling bzw. eine
gereinigt werden bleiben aber funktionsfähig; energetische Verwertung vorzuziehen und üblich.
Beeinträchtigungen der menschlichen Gesundheit oder
der Umwelt sind nicht zu erwarten. Abfallcode nach Europäischem Abfallverzeichnis
(Verordnung über das Europäische Abfallverzeichnis):
Mechanische Zerstörung
Bei einer unvorhergesehenen mechanischen 17 04 14 gemischte Metalle
Zerstörung müssen GRIESSER Schiebeläden 17 02 03 Kunststoffe
ausgetauscht werden; Beeinträchtigungen der
menschlichen Gesundheit oder der Umwelt sind nicht 2.16 Weitere Informationen
zu erwarten. Weitere Unterlagen zu den Produkten, technische
Datenblätter, BIM­Dateien etc. finden sich unter:
www.griesser.ch
3. LCA: Rechenregeln
3.1 Deklarierte Einheit Der Stromverbrauch für die Installation
Es wird das meistverkaufte Produkt mit einer (Bohrmaschinen, Elektroschrauber) wird
durchschnittlichen Fläche von 2,31 m2 deklariert. vernachlässigt.
Die deklarierte Einheit beträgt 1 m2. Die Module B1, B3 bis B5, B6 und B7 sind für das
betrachtete Produkt nicht relevant bzw. es treten keine
Deklarierte Einheit nennenswerten Umweltwirkungen auf.
Bezeichnung Wert Einheit
Deklarierte Einheit 1 m2 Modul B2 umfasst die jährliche Reinigung mit Wasser.
Flächengewicht 10,3 kg/m2
Umrechnungsfaktor Modul C1 umfasst den manuellen Rückbau, wobei
10,3 ­
[Masse/deklarierte Einheit] keinen nennenswerten Umweltwirkungen auftreten.
Modul C2 umfasst den Transport der rückgebauten
GRIESSER Schiebeläden zu einem Sortierwerk und
3.2 Systemgrenze danach für die thermisch verwertete Kunststofffraktion
Typ der EPD: Wiege bis Bahre. und das Holz den Transport zu einer
Müllverbrennungsanlage.
Die Herstellung der GRIESSER Schiebeläden
(Module A1–A3) umfasst die Rohstoffgewinnung, In Modul C3 wird das Auseinanderbauen bzw.
Energieerzeugung, Abfallbehandlung und sämtliche Schreddern der rückgebauten Schiebeläden bilanziert.
Transporte bis zum Werkstor. In Übereinstimmung mit Das sortenreine Metall erreicht gemäß COUNCIL
der COUNCIL REGULATION (EU) No REGULATION (EU) No 333/2011 das Ende der
333/2011 werden Sekundärmetalle ab dem Zeitpunkt Abfalleigenschaften und verlässt als Sekundärmaterial
als Teil des Produktsystems modelliert, an dem sie als das Produktsystem. Die Kunststoffteile und das Holz
sortenreine Schrotte vorliegen. werden der Energierückgewinnung aus Abfällen
Abfälle oder Sekundärbrennstoffe werden für die zugeführt.
Herstellung nicht eingesetzt.
In Modul C4 fallen keine Prozesse/Umweltwirkungen
In Modul A4 wird ein durchschnittlicher Transport der an.
GRIESSER Schiebeläden von 750 km auf die
Baustelle bilanziert. Modul D enthält die mit dem Recycling von Metallen
verbundenen Nutzen und Lasten jenseits der
Modul A5 umfasst die Entsorgung der Systemgrenze, die sich aus der Behandlung der
Kunststoffverpackung und des Holzes in einer recycelten Materialien vom Punkt des Abfallendes bis
Müllverbrennungsanlage (MVA). In der MVA erzeugte zum Punkt der Substitution (als Kosten) und der
Wärme und Strom werden als exportierte Energie in Substitution von Primärressourcen (als Nutzen)
Modul D verrechnet. Karton wird sortenrein rezykliert, ergeben.
wobei das Recycling von Karton aufgrund der Es beinhaltet auch die Nutzen und Lasten, die mit der
komplexen Recyclingströme von Karton in Modul D Energierückgewinnung aus Kunststoffabfällen und des
nicht berücksichtigt wird. Holzes in einer MVA verbunden sind, wie in den
Modulen A5 bzw. C3 modelliert.
4 Umwelt­Produktdeklaration GRIESSER AG – Schiebeläden aus Aluminium
In Modul D werden nur Nettoflüsse von Metallen, die 3.7 Betrachtungszeitraum
das Produktsystem verlassen, berücksichtigt. Die Daten der Ökobilanz repräsentieren die
Produktionsbedingungen für das Jahr 2019.
3.3 Abschätzungen und Annahmen 3.8 Allokation
Über die in 3. und in 4. ausgeführten Punkte mussten Bei der Produktion der GRIESSER Schiebeläden fallen
keine weiteren Annahmen und Abschätzungen keine Kuppelprodukte an. Sortierter Produktionsschrott
getroffen werden, die für das Ergebnis relevant wären. der verschiedenen Metalle, insbesondere Aluminium,
wird als Sekundärmaterial ohne ökonomischen Wert
3.4 Abschneideregeln betrachtet (es werden also keine Lasten zugeordnet)
Es wurden keine Daten vernachlässigt, die aus der und bei der Quantifizierung der Nettoströme, die das
Betriebserhebung verfügbar sind. Diese umfassen u.a. Produktsystem verlassen, berücksichtigt. Dieser
den Materialeinsatz, den Energiebedarf (Wärme, Ansatz wurde gewählt, um eine kohärente
Strom), Verpackungsmaterialen der Rohstoffe (soweit Quantifizierung der in Modul D eingehenden
sie als Abfälle anfallen) und Produktverpackungen, Nettoflüsse zu gewährleisten.
Verbrauchsmaterial in der Produktion, Wasserbedarf,
die Abfallbehandlung sowie den Transport sämtlicher Im Rahmen des Vordergrundmodells wurden keine
Inputs und Outputs. Prozesse modelliert, die eine Allokation von Multi­
Mit diesem Ansatz wurden auch Massen­ und Input­Prozessen erforderlich gemacht hätten. Der
Energieflüsse unter 1 % bilanziert. Es wurden keine Hintergrunddatensatz zu den
Prozesse vernachlässigt, die den Hausmüllverbrennungsanlagen wurde ohne
Projektverantwortlichen bekannt gewesen wären und Modifikation aus ecoinvent übernommen.
signifikant zu den Indikatoren der
Wirkungsabschätzung beigetragen hätten. Die Allokation von Wiederverwendung, Recycling und
Verwertung wurde durch den Cut­Off­Ansatz im
3.5 Hintergrunddaten Vordergrundmodell gemäß EN 15804 vermieden.
Als Hintergrunddatenbank wird ecoinvent 3.6 (2019)
verwendet. 3.9 Vergleichbarkeit
Grundsätzlich ist eine Gegenüberstellung oder die
3.6 Datenqualität Bewertung von EPD­Daten nur möglich, wenn alle zu
Die Vordergrunddaten beruhen auf einer vergleichenden Datensätze nach EN 15804 erstellt
umfangreichen und detaillierten Datenerhebung am wurden und der Gebäudekontext bzw. die
Produktionsstandort in Nenzing/AT. Die produktspezifischen Leistungsmerkmale berücksichtigt
Vordergrunddaten konnten dabei vollständig mit werden.
entsprechenden Datensätzen aus der
Hintergrunddatenbank ecoinvent 3.6 verknüpft werden. Als Hintergrunddatenbank wird ecoinvent 3.6 (2019)
Die Hintergrunddaten wurden im Jahr 2019 verwendet.
aktualisiert. Somit ist die Qualität der Vordergrund­ und
der Hintergrunddaten als sehr gut zu beurteilen.
4. LCA: Szenarien und weitere technische Informationen
A4 Transport zur Baustelle
Es wird ein LKW­Transport über 750 km Referenz Nutzungsdauer
angenommen. Bei den betrachteten Fahrzeugen Bezeichnung Wert Einheit
handelt es sich um LKWs > 32 Tonnen der Referenz Nutzungsdauer 30 a
Emissionsklassen EURO 5 (15 %) bzw. EURO 6 Das Produkt hat
(85%). Die Standardwerte zur Auslastung der interne
Deklarierte
Datensätze wurden nicht verändert. Die Standardwerte Qualitätskontrollen
Produkteigenschaften (am
zur Auslastung der Datensätze wurden nicht verändert. bestanden und
Werkstor) und Angaben
entspricht der EN
zur Ausführung, usw.
A5 Einbau ins Gebäude 13659 für die CE­
GRIESSER Schiebeläden werden montagefertig Kennzeichnung.
ausgeliefert und manuell montiert; der Stromverbrauch Parameter für die geplante
für Bohrmaschinen und Elektroschrauber wird als Anwendung (wenn durch
irrelevant vernachlässigt. den Hersteller
Einbau nach
angegeben), einschließlich
Montageanleitung und
Die Kunststoffverpackungen (PE­Folie, PP­ der Hinweise für eine
Stand der Technik
Abstandhalter) sowie das Verpackungsholz werden angemessene Anwendung
einer thermischen Verwertung zugeführt; der Karton sowie
wird rezykliert. Anwendungsvorschriften
Die angenommene
B2 Instandhaltung Ausführungsqualität, wenn Durchführung gemäß
Das Wartungsszenario (B2) umfasst die jährliche entsprechend den den Anweisungen des
Reinigung mit Wasser. Herstellerangaben Herstellers.
durchgeführt
Außenbedingungen (bei Die deklarierten
Außenanwendung), z. B. Produkte sind für die
Wettereinwirkung, Installation außerhalb
5 Umwelt­Produktdeklaration GRIESSER AG – Schiebeläden aus Aluminium
Schadstoffe, UV und des Gebäudes
Windexposition, vorgesehen: Sie sind C4 Entsorgung
Gebäudeausrichtung, daher so konzipiert, Da ein 100%iges Recyclingszenario deklariert wird
Beschattung, Temperatur dass sie den (innerhalb dessen einige Kunststoffabfallteile und das
Außenbedingungen Holz in einer MVA verbrannt werden), werden
während ihrer innerhalb von Modul C4 keine Prozesse deklariert; die
gesamten deklarierten Werte sind daher 0.
Lebensdauer
standhalten. D Potenzielle Nutzen und Lasten außerhalb des
Die deklarierten Produktsystems
Innenbedingungen (bei Produkte sind nicht für Modul D enthält die mit dem Recycling von Metallen
Innenanwendung), z. B. die Installation verbundenen Nutzen und Lasten jenseits der
Temperatur, Feuchte, innerhalb eines Systemgrenze, die sich aus der Behandlung der
chemische Exposition Gebäudes recycelten Materialien vom Punkt des Abfallendes bis
vorgesehen. zum Punkt der Substitution (als Kosten) und der
Nutzungsbedingungen, z. Standardeinsatz in Substitution von Primärressourcen (als Nutzen)
B. Häufigkeit der Nutzung, jedem Gebäudetyp, d. ergeben.
mechanische h. Öffnen/Schließen
Beanspruchung so oft wie nötig Es beinhaltet auch die Nutzen und Lasten, die mit der
Die deklarierten Energierückgewinnung aus Kunststoffabfällen bzw.
Produkte sind für eine dem Holz in einer MVA verbunden sind, wie in den
Referenzlebensdauer Modulen A5 und C3 modelliert.
Inspektion, Wartung,
von 30 Jahren
Reinigung, z. B.
ausgelegt. Sie werden In Modul D werden nur Nettoflüsse von Metallen, die
erforderliche Häufigkeit, Art
durch Reinigung mit das Produktsystem verlassen, berücksichtigt.
und Qualität sowie
Wasser einmal pro
Austausch von Bauteilen
Jahr nach Ermessen
der Gebäudenutzer
gewartet.
C1 Rückbau
Es wird von einer manuellen Demontage
ausgegangen, der Stromverbrauch in Verbindung mit
elektrischen Schraubern usw. wird als
vernachlässigbar angesehen. Daher werden im Modul
C1 keine Umweltauswirkungen deklariert.
C2 Transport zur Abfallbehandlung
Als Recyclingszenario wird angenommen, dass das
demontierte Produkt zur Metallsortierung über 50 km
mit LKWs > 32 Tonnen der Emissionsklassen EURO 5
(15 %) und EURO 6 (85 %) zu einem
Behandlungszentrum transportiert wird. Nach der
Zerkleinerung und Sortierung erreichen die
Metallfraktionen das Ende der Abfalleigenschaft. Die
abgetrennten Kunststoffteile und das Holz werden
dann zur thermischen Behandlung in eine MVA
transportiert.
C3 Abfallbehandlung für Recycling und
Energierückgewinnung
Es wird ein Verbrauch von 0,03 kWh/kg Strom für die
Zerkleinerung und Sortierung und 0,437 MJ/kg
Dieselkraftstoff für die interne Logistik berücksichtigt.
Es wird davon ausgegangen, dass 100 % der
zurückgewonnenen Metallschrotte recycelt werden.
Sie verlassen das Produktsystem als
"Sekundärmaterial". Die Nettomengen der Metalle, die
das Produktsystem verlassen, werden in Modul D
berücksichtigt.
Es wird weiterhin angenommen, dass 100 % der
Kunststoffteile und das Holz in einer
Müllverbrennungsanlage mit einem Wirkungsgrad R1
< 0,6 (gemäß dem verwendeten ecoinvent­Datensatz)
behandelt werden; 25,57 % des unteren Heizwertes
der Kunststoffteile bzw. des Holzes werden als Wärme
und 13,0 % als Strom zurückgewonnen. Die
zurückgewonnene Energie wird als "exportierte
Energie" ausgewiesen und in Modul D berücksichtigt.
6 Umwelt­Produktdeklaration GRIESSER AG – Schiebeläden aus Aluminium
5. LCA: Ergebnisse
ANGABE DER SYSTEMGRENZEN (X = IN ÖKOBILANZ ENTHALTEN; MND = MODUL NICHT DEKLARIERT;
MNR = MODUL NICHT RELEVANT)
Stadium der Gutschriften
Produktionsstadiu Errichtung und Lasten
Nutzungsstadium Entsorgungsstadium
m des außerhalb der
Bauwerks Systemgrenze
7 Umwelt­Produktdeklaration GRIESSER AG – Schiebeläden aus Aluminium
gnugrosrevffotshoR
tropsnarT gnulletsreH
mov
tropsnarT
muz
relletsreH
trosgnudnewreV
egatnoM
gnudnewnA/gnuztuN gnutlahdnatsnI
rutarapeR ztasrE gnureuenrE
sad rüf
ztasnieeigrenE
sed
nebierteB seduäbeG
sad rüf
ztasnieressaW
sed
nebierteB seduäbeG
ssirbA/uabkcüR
tropsnarT
gnuldnahebllafbA
gnugitieseB
,­sgnudnewrevredeiW ­sgnunniwegkcüR
redo
laiznetopgnilcyceR
A1 A2 A3 A4 A5 B1 B2 B3 B4 B5 B6 B7 C1 C2 C3 C4 D
X X X X X MND X MNR MNR MNR X MND X X X X X
ERGEBNISSE DER ÖKOBILANZ – UMWELTAUSWIRKUNGEN nach EN 15804+A1: 1 m² GRIESSER
Schiebeläden aus Aluminium
Parameter Einheit A1-A3 A4 A5 B2 B6 C1 C2 C3 C4 D
GWP [kg CO2­Äq.] 1,57E+2 9,45E­1 6,38E+0 1,01E­2 0,00E+0 0,00E+0 4,51E­2 4,34E­1 0,00E+0 ­5,58E+1
ODP [kg CFC11­Äq.] 7,60E­6 1,85E­7 1,02E­8 1,06E­9 0,00E+0 0,00E+0 8,84E­9 1,74E­8 0,00E+0 ­4,51E­6
AP [kg SO2­Äq.] 9,24E­1 2,58E­3 9,03E­4 4,99E­5 0,00E+0 0,00E+0 1,23E­4 7,28E­4 0,00E+0 ­3,52E­1
EP [kg (PO4)3­­Äq.] 7,88E­2 3,62E­4 2,23E­4 6,24E­6 0,00E+0 0,00E+0 1,73E­5 2,06E­4 0,00E+0 ­2,61E­2
POCP [kg Ethen­Äq.] 5,78E­2 1,19E­4 3,75E­5 3,28E­6 0,00E+0 0,00E+0 5,70E­6 2,44E­5 0,00E+0 ­2,87E­2
ADPE [kg Sb­Äq.] 1,86E­2 2,90E­5 1,99E­6 4,98E­7 0,00E+0 0,00E+0 1,38E­6 1,35E­6 0,00E+0 3,31E­2
ADPF [MJ] 1,66E+3 1,49E+1 8,47E­1 1,50E­1 0,00E+0 0,00E+0 7,09E­1 4,35E+0 0,00E+0 ­7,01E+2
GWP = Globales Erwärmungspotenzial; ODP = Abbaupotenzial der stratosphärischen Ozonschicht; AP = Versauerungspotenzial von Boden und
Wasser; EP = Eutrophierungspotenzial; POCP = Bildungspotenzial für troposphärisches Ozon; ADPE = Potenzial für die Verknappung von
Legende
abiotischen Ressourcen – nicht fossile Ressourcen (ADP – Stoffe); ADPF = Potenzial für die Verknappung abiotischer Ressourcen – fossile
Brennstoffe (ADP – fossile Energieträger)
ERGEBNISSE DER ÖKOBILANZ – INDIKATOREN ZUR BESCHREIBUNG DES RESSOURCENEINSATZES
nach EN 15804+A1: 1 m² GRIESSER Schiebeläden aus Aluminium
Parameter Einheit A1-A3 A4 A5 B2 B6 C1 C2 C3 C4 D
PERE [MJ] 2,92E+2 1,90E­1 6,60E+1 2,35E­2 0,00E+0 0,00E+0 9,07E­3 3,22E­1 0,00E+0 ­2,50E+2
PERM [MJ] 6,60E+1 0,00E+0 ­6,60E+1 0,00E+0 0,00E+0 0,00E+0 0,00E+0 0,00E+0 0,00E+0 0,00E+0
PERT [MJ] 3,58E+2 1,90E­1 2,24E­2 2,35E­2 0,00E+0 0,00E+0 9,07E­3 3,22E­1 0,00E+0 ­2,50E+2
PENRE [MJ] 1,75E+3 1,54E+1 1,70E+1 1,77E­1 0,00E+0 0,00E+0 7,34E­1 5,89E+0 0,00E+0 ­7,30E+2
PENRM [MJ] 1,88E+1 0,00E+0 ­1,62E+1 0,00E+0 0,00E+0 0,00E+0 0,00E+0 ­2,64E+0 0,00E+0 0,00E+0
PENRT [MJ] 1,77E+3 1,54E+1 8,73E­1 1,77E­1 0,00E+0 0,00E+0 7,34E­1 3,25E+0 0,00E+0 ­7,30E+2
SM [kg] 3,77E+0 0,00E+0 0,00E+0 0,00E+0 0,00E+0 0,00E+0 0,00E+0 0,00E+0 0,00E+0 6,42E+0
RSF [MJ] 0,00E+0 0,00E+0 0,00E+0 0,00E+0 0,00E+0 0,00E+0 0,00E+0 0,00E+0 0,00E+0 0,00E+0
NRSF [MJ] 0,00E+0 0,00E+0 0,00E+0 0,00E+0 0,00E+0 0,00E+0 0,00E+0 0,00E+0 0,00E+0 0,00E+0
FW [m³] 1,31E+0 1,60E­3 1,81E­3 1,81E­4 0,00E+0 0,00E+0 7,63E­5 8,30E­4 0,00E+0 ­1,47E+0
PERE = Erneuerbare Primärenergie als Energieträger; PERM = Erneuerbare Primärenergie zur stofflichen Nutzung; PERT = Total
erneuerbare Primärenergie; PENRE = Nicht­erneuerbare Primärenergie als Energieträger; PENRM = Nicht­erneuerbare Primärenergie
Legende
zur stofflichen Nutzung; PENRT = Total nicht erneuerbare Primärenergie; SM = Einsatz von Sekundärstoffen; RSF = Erneuerbare
Sekundärbrennstoffe; NRSF = Nicht­erneuerbare Sekundärbrennstoffe; FW = Nettoeinsatz von Süßwasserressourcen
ERGEBNISSE DER ÖKOBILANZ –ABFALLKATEGORIEN UND OUTPUTFLÜSSE nach EN 15804+A1:
1 m² GRIESSER Schiebeläden aus Aluminium
Parameter Einheit A1-A3 A4 A5 B2 B6 C1 C2 C3 C4 D
HWD [kg] 6,36E­2 3,73E­5 2,37E­6 3,02E­7 0,00E+0 0,00E+0 1,78E­6 2,46E­6 0,00E+0 4,97E­2
NHWD [kg] 4,52E+1 1,34E+0 6,96E­2 2,37E­3 0,00E+0 0,00E+0 6,40E­2 1,50E­2 0,00E+0 0,00E+0
RWD [kg] 7,23E­3 2,25E­4 9,88E­6 1,88E­6 0,00E+0 0,00E+0 1,07E­5 2,79E­5 0,00E+0 0,00E+0
CRU [kg] 0,00E+0 0,00E+0 0,00E+0 0,00E+0 0,00E+0 0,00E+0 0,00E+0 0,00E+0 0,00E+0 0,00E+0
MFR [kg] 4,19E­1 0,00E+0 4,65E­1 0,00E+0 0,00E+0 0,00E+0 0,00E+0 1,02E+1 0,00E+0 0,00E+0
MER [kg] 0,00E+0 0,00E+0 0,00E+0 0,00E+0 0,00E+0 0,00E+0 0,00E+0 0,00E+0 0,00E+0 0,00E+0
EEE [MJ] 7,27E­1 0,00E+0 1,07E+1 0,00E+0 0,00E+0 0,00E+0 0,00E+0 3,43E­1 0,00E+0 0,00E+0
EET [MJ] 1,43E+0 0,00E+0 2,10E+1 0,00E+0 0,00E+0 0,00E+0 0,00E+0 6,74E­1 0,00E+0 0,00E+0
HWD = Gefährlicher Abfall zur Deponie; NHWD = Entsorgter nicht gefährlicher Abfall; RWD = Entsorgter radioaktiver Abfall; CRU =
Legende Komponenten für die Wiederverwendung; MFR = Stoffe zum Recycling; MER = Stoffe für die Energierückgewinnung; EEE = Exportierte
Energie – elektrisch; EET = Exportierte Energie – thermisch
6. LCA: Interpretation
Wirkungen entlang des Produktlebensweges In Abbildung 1 sind die relativen Beiträge der
(Module A1–D) verschiedenen Module entlang des Lebenszyklus der
deklarierten Produkte dargestellt.
Abbildung 1: Umweltauswirkungen von Produktionsphase verursacht. Der stoffliche Einsatz
Schiebefensterläden aus Aluminium entlang des von Primärenergie ist vernachlässigbar und bezieht
Lebenszyklus (Auswirkungen der sich auf Kunststoffteile des Produkts und
Produktionsmodule A1–A3 = 100 %) Verpackungsmaterial. Der stoffliche Einsatz von
Primärenergie wird in den energetischen Einsatz
Der weitaus größte Teil der Umweltauswirkungen wird überführt, wenn die primärenergiehaltigen Materialien
bei der Produktion verursacht (Module A1–A3). Die mit Energierückgewinnung verbrannt werden.
Auswirkungen der anderen Module sind
vernachlässigbar. Das Gleiche gilt für alle Abfallindikatoren, wobei die
Produktionsstufe bei weitem am meisten zu diesen
Nutzen und Belastungen jenseits der Systemgrenze Abfallströmen bei.
(Modul D) liegen in der Größenordnung von 25 % bis
30 % der Wirkungen über den Produktlebenszyklus Auswirkungen während der Produktion (Module
(Module A1–A3). Die positiven Nettoauswirkungen des A1–A3)
ADPe beziehen sich auf den Zinkanteil in der
Aluminiumgusslegierung (ein Artefakt in der Lieferkette Abbildung 2 zeigt alle Prozesse im Zusammenhang mit
von Zink, das in ecoinvent 3.7.1 korrigiert wurde). der Herstellung des deklarierten Produkts (Module
A1–A3), die mehr als 2 % zu mindestens einer der in
Der Einsatz von erneuerbarer und nicht erneuerbarer der EPD deklarierten Wirkungskategorien beitragen.
Primärenergie wird fast ausschließlich in der
8 Umwelt­Produktdeklaration GRIESSER AG – Schiebeläden aus Aluminium
Abbildung 2: Relative Beiträge der Inputs zum Die Varianz aufgrund unterschiedlicher Abmessungen
Produktionsprozess (Modul A1–A3) der deklarierten Produkte ist viel höher als die Varianz
zwischen verschiedenen (durchschnittlichen)
Das Umweltprofil wird durch das Aluminium dominiert. Produkttypen derselben Produktgruppe. Dies ist darauf
Lediglich das ADPe wird auch durch das Zink für die zurückzuführen, dass einige Elemente unabhängig von
Verzinkung verursacht. Andere Prozesse wie die den Abmessungen zum Produkt gehören; die
Herstellung des Motors, von niedrig legierten Auswirkungen dieser Bestandteile werden daher nicht
Stahlteilen oder von PE­Verpackungsfolien, oder die in Abhängigkeit von der Größe des Sonnenschutzes
Erzeugung von Wärme aus leichtem Heizöl tauchen in skaliert, sondern durch die von einem Produkt
einzelnen Wirkungskategorien mit Beiträgen um 10 % abgedeckten m2 geteilt. Dies führt dazu, dass sehr
auf. kleine Sonnenschutzanlagen im Vergleich zu
Standardgrößen (und sehr großen Abmessungen)
Varianz der Ergebnisse verhältnismäßig höhere Umweltauswirkungen haben.
In der EPD wird das Produkt mit den höchsten
Absatzmengen und entsprechenden Dimensionen
dieser Produktgruppe deklariert.
7. Nachweise
Es sind keine Nachweise gefordert.
8. Literaturhinweise
EN 15804
EN 15804:2012­04+A1 2013, Nachhaltigkeit von DIN EN 14501
Bauwerken – Umweltproduktdeklarationen – DIN EN 14501:2006­02, Abschlüsse ­ Thermischer
Grundregeln für die Produktkategorie Bauprodukte. und visueller Komfort ­ Leistungsanforderungen und
Klassifizierung.
ISO 14025
DIN EN ISO 14025:2011­10, Umweltkennzeichnungen ISO 9001
und ­deklarationen – Typ III Umweltdeklarationen – DIN EN ISO 9001:2015­09,
Grundsätze und Verfahren. Qualitätsmanagementsysteme – Anforderungen.
ISO 15686 IBU 2019
DIN EN ISO 15686, Hochbau und Bauwerke – Institut Bauen und Umwelt e.V.: Allgemeine EPD­
Planung der Lebensdauer; verschiedene Teile. Programmanleitung des Institut Bauen und Umwelt
e.V. (IBU). Version 1.1, Berlin, 2019. www.ibu­
EN 13659 epd.com.
DIN EN 13659:2015­07, Abschlüsse außen und
Außenjalousien – Leistungs­ und PCR Teil A
Sicherheitsanforderungen. Institut Bauen und Umwelt e.V. (Hrsg.): PCR Teil A:
Rechenregeln für die Ökobilanz und Anforderungen an
9 Umwelt­Produktdeklaration GRIESSER AG – Schiebeläden aus Aluminium
den Projektbericht. Version 1.8, Berlin, 2019. Festlegung harmonisierter Bedingungen für die
www.ibu­epd.com. Vermarktung von Bauprodukten und zur Aufhebung
der Richtlinie 89/106/EWG des Rates.
PCR: Sonnenschutzsysteme
Institut Bauen und Umwelt e.V. (Hrsg.): PCR Teil B: COUNCIL REGULATION (EU) No 333/2011
Anforderungen an die EPD für Sonnenschutzsysteme. COUNCIL REGULATION (EU) No 333/2011 of 31
Version 2017/11, Berlin, 2017. www.ibu­epd.com. March 2011 establishing criteria determining when
certain types of scrap metal cease to be waste under
ECHA-Liste Directive 2008/98/EC of the European Parliament and
The Candidate List of substances of very high concern, of the Council.
available via https://echa.europa.eu/nl/­/four­
newsubstances­added­to­the­candidate­list. Verordnung über das Europäische
Abfallverzeichnis
Biozidprodukteverordnung http://www.gesetze­im­internet.de/avv/anlage.html
VERORDNUNG (EU) Nr. 528/2012 DES
EUROPÄISCHEN PARLAMENTS UND DES RATES ecoinvent 3.6
vom 22. Mai 2012 über die Bereitstellung auf dem ecoinvent 3.6, Ökobilanzdatenbank, 12/2019.
Markt und die Verwendung von Biozidprodukten. ecoinvent, Zürich.
Verordnung (EU) Nr. 305/2011(CPR)
Verordnung (EU) Nr. 305/2011 des Europäischen
Parlaments und des Rates vom 9. März 2011 zur
10 Umwelt­Produktdeklaration GRIESSER AG – Schiebeläden aus Aluminium
Herausgeber
Institut Bauen und Umwelt e.V. Tel +49 (0)30 3087748­ 0
Panoramastr.1 Fax +49 (0)30 3087748­ 29
10178 Berlin Mail info@ibu­epd.com
Deutschland Web www.ibu-epd.com
Programmhalter
Institut Bauen und Umwelt e.V. Tel +49 (0)30 3087748­ 0
Panoramastr.1 Fax +49 (0)30 3087748­ 29
10178 Berlin Mail info@ibu­epd.com
Deutschland Web www.ibu-epd.com
Ersteller der Ökobilanz
Dr. Frank Werner ­ Umwelt & Tel + 41 (0)44 241 39 06
Entwicklung Fax + 41 (0)44 461 33 28
Kammelenbergstrasse 30 Mail frank@frankwerner.ch
9011 St. Gallen Web http://www.frankwerner.ch/
Switzerland
Inhaber der Deklaration
Griesser AG Tel +41 848 888 111
Tänikonerstrasse 3 Fax ­
8355 Aadorf Mail info@griesser.ch
Switzerland Web www.griesser.ch
