UMWELT-PRODUKTDEKLARATION
nach ISO 14025 und EN 15804+A2
Deklarationsinhaber Fritz EGGER GmbH & Co. OG
Herausgeber Institut Bauen und Umwelt e.V. (IBU)
Programmhalter Institut Bauen und Umwelt e.V. (IBU)
Deklarationsnummer EPD-EGG-20200247-IBD2-DE
Ausstellungsdatum 19.04.2021
Gültig bis 18.04.2027
EGGER DHF
EGGER Holzwerkstoffe Wismar GmbH & Co. KG
www.ibu-epd.com | https://epd-online.com
1. Allgemeine Angaben
EGGER Holzwerkstoffe Wismar GmbH & Co. EGGER DHF
KG
Programmhalter Inhaber der Deklaration
IBU – Institut Bauen und Umwelt e.V. Fritz EGGER GmbH & Co. OG
Hegelplatz 1 Weiberndorf 20
10117 Berlin 6380 St. Johann in Tirol
Deutschland Österreich
Deklarationsnummer Deklariertes Produkt/deklarierte Einheit
EPD­EGG­20200247­IBD2­DE 1 m³ EGGER DHF­Platte mit einer durchschnittlichen Rohdichte von 615
kg/m³ und einer Auslieferungsfeuchte von 7,5 %.
Diese Deklaration basiert auf den Produktkategorien-Regeln: Gültigkeitsbereich:
Holzwerkstoffe, 01.08.2021 Dieses Dokument bezieht sich auf DHF­Platten, welche in folgendem Werk
(PCR geprüft und zugelassen durch den unabhängigen hergestellt werden:
Sachverständigenrat (SVR))
Egger Holzwerkstoffe Wismar GmbH & Co. KG
Am Haffeld 1, 23970 Wismar, Deutschland
Ausstellungsdatum Der Inhaber der Deklaration haftet für die zugrundeliegenden Angaben und
Nachweise; eine Haftung des IBU in Bezug auf Herstellerinformationen,
19.04.2021
Ökobilanzdaten und Nachweise ist ausgeschlossen.
Die EPD wurde nach den Vorgaben der EN 15804+A2 erstellt. Im
Gültig bis
Folgenden wird die Norm vereinfacht als EN 15804 bezeichnet.
18.04.2027
Verifizierung
Die Europäische Norm EN 15804 dient als Kern­PCR
Unabhängige Verifizierung der Deklaration und Angaben gemäß ISO
14025:2011
intern X extern
Dipl.­Ing Hans Peters
(Vorstandsvorsitzender des Instituts Bauen und Umwelt e.V.)
Florian Pronold Dr. Frank Werner,
(Geschäftsführer des Instituts Bauen und Umwelt e.V.) Unabhängige/­r Verifizierer/­in
1 Umwelt­Produktdeklaration ­ EGGER Holzwerkstoffe Wismar GmbH & Co. KG ­ EGGER DHF
2. Produkt
Bezeichnung Wert Einheit
2.1 Produktbeschreibung/Produktdefinition
600 ­
EGGER DHF­Platten sind kunstharzgebundene mitteldichte Rohdichte nach EN 323 kg/m3
630
Holzfaserplatten gemäß EN 622-5 (Plattentyp MDF.RWH), die
9 ­
im Trockenverfahren hergestellt werden. Sie basieren Flächengewicht kg/m2
12,6
hauptsächlich auf Fasern aus Nadelholz. Die
Holzwerkstoffplatten sind im Kantenbereich mit Nut­ und Feder­ Biegezugfestigkeit (längs) nach EN 310 14 ­ 17 N/mm2
Profil versehen. Die Durchschnittsdaten spiegeln die für die 1600 ­
Elastizitätsmodul (längs) nach EN 310 N/mm2
DHF­Platten spezifische Produktionssituation für eine Dichte 3000
von 615 kg/m³ wider. Für das Inverkehrbringen des Produkts in
Materialfeuchte bei Auslieferung nach EN 322 4 ­ 11 %
der EU/EFTA (mit Ausnahme der Schweiz) gilt die Verordnung
Maßänderung je 1% Änderung des 0,05 /
(EU) Nr. 305/2011(CPR). Das Produkt benötigt eine
Feuchtegehaltes MDF (Länge / Breite / Dicke) 0,05 / %
Leistungserklärung unter Berücksichtigung der EN
nach CEN/TR 12872 0,7
13986:2004+ A1:2015, Holzwerkstoffe zur Verwendung im
Bauwesen ­ Eigenschaften, Bewertung der Konformität und Zugfestigkeit rechtwinklig nach EN 319 11,7 N/mm2
Kennzeichnung bzw. EN 14964:2006, Unterdeckplatten für Stoßbeanspruchungsklassifizierung k.A. ­
Dachdeckungen ­ Definition und Eigenschaften und die CE­ Fugenöffnung k.A. mm
Kennzeichnung.
Höhenunterschied zwischen Elementen k.A. mm
2.2 Anwendung Wärmeleitfähigkeit EN 13986 0,1 W/(mK)
EGGER DHF­Platten werden vorwiegend als diffusionsoffene, Wasserdampfdiffusionswiderstandszahl nach
11 ­
wärmedämmende und zum Teil mittragende Beplankung in ISO 12572
Dach und Wand eingesetzt. Sie erfüllen die Anforderungen als Schallabsorptionsgrad Frequenzbereich 250­
0,10 ­
Unterdeckung des Typs UDP­A gemäß Richtlinie des 500 Hz nach EN 13986
Zentralverbandes des Deutschen Dachdeckerhandwerks Schallabsorptionsgrad Frequenzbereich 1000­
(ZVDH). 2000 Hz nach EN 13986 0,25 ­
Raumschallverbesserungsmaß k.A. Sone
DHF­Platten können als mittragende Außenbeplankung von
24 h Dickenquellung nach EN 319 nach EN
Wänden und Dächern in den Nutzungsklassen 1 und 2 nach <6,5 %
317
EN 1995-1-1 unter Berücksichtigung der DIN 68800-2
eingesetzt werden. Leistungswerte des Produkts entsprechend der
Zusätzlich zu den zuvor genannten Anwendungsbestimmungen Leistungserklärung in Bezug auf dessen wesentliche Merkmale
sind die jeweiligen nationalen Vorschriften zu beachten. gemäß EN 13986:2004+A1:2015 bzw. EN 14964:2006 (nicht
Bestandteil der CE­Kennzeichnung).
2.3 Technische Daten
Für EGGER DHF­Platten mit CE­Kennzeichnung nach EN 2.4 Lieferzustand
13986:2004+A1:2015 bzw. EN 14964:2006 liegt eine DHF­Platten sind in folgenden Abmessungen lieferbar:
Leistungserklärung (DoP) mit den maßgebenden Daten vor Dicke: 15 mm + 20 mm
unter: www.egger.com. Länge: 2500 ­ 3000 mm
Bautechnische Daten Breite: 612 ­ 1250 mm
Oberfläche: ungeschliffen
Weitere Abmessungen sind auf Anfrage lieferbar.
2.5 Grundstoffe/Hilfsstoffe
DHF­Platten zwischen 12 und 20 mm Stärke mit einer
mittleren Dichte von 600­630 kg/m³ bestehen aus
(Angabe in Massen­% je 1 m³ Fertigung):
• ca. 88 % Holzfasern: unbehandeltes
Sägewerksrestholz sowie teilweise unbehandeltes,
frisches Holz aus Durchforstungsmaßnahmen
(überwiegend der Holzart Fichte und Kiefer)
• 7 % Wasser (Holzfeuchte)
• 3 % PMDI-Leim (Polymeres
Diphenylmethandiisocyanat): Zum Einsatz kommt MDI
(Diphenylmethan –
Diisocyanat), ein Polyharnstoff­Vorprodukt, welches
bei der Plattenherstellung in PUR (Polyurethan) und
Polyharnstoff umgewandelt wird. Diese dienen der
Bindung der Holzfasern.
• 1 % Paraffinwachsemulsion: zur Hydrophobierung
(Verbesserung der Feuchtebeständigkeit)
• Additiv: Trennmittel zur Vermeidung von Anbackungen
am Pressblech
Chemikalienrechtliche Angaben:
1) Das Produkt enthält Stoffe der ECHA-Liste der für eine
Zulassung in Frage kommenden besonders
2 Umwelt­Produktdeklaration ­ EGGER Holzwerkstoffe Wismar GmbH & Co. KG ­ EGGER DHF
besorgniserregenden Stoffe (en: Substances of Very High Herstellungsbedingungen sind keine über die
Concern – SVHC) (Datum 25.06.2020) oberhalb 0,1 Massen gesetzlichen und anderen Vorschriften
%: hinausgehenden Maßnahmen zum Gesundheitsschutz
erforderlich. Die MAK-Werte (maximale
• nein
Arbeitsplatzkonzentration ­ MAK- und BAT-Werte­Liste 2016)
2) Das Produkt enthält weitere CMR­­Stoffe der
werden an jeder Stelle der Anlage deutlich
Kategorie 1A oder 1B, die nicht auf der Kandidatenliste
unterschritten.
stehen, oberhalb 0,1 Massen­%:
• nein
3) Dem vorliegenden Bauprodukt wurden Luft:
Biozidprodukte zugesetzt oder es wurde mit Die entstehende Abluft wird
Biozidprodukten behandelt (es handelt sich damit um entsprechend den gesetzlichen Bestimmungen
eine behandelte Ware im Sinne der gereinigt. Alle gesetzlichen Grenzwerte werden eingehalten.
Biozidprodukteverordnung (EU) Nr. 528/2012):
• nein Wasser / Boden:
Download der aktuellen Bestätigung zum Einsatz von Belastungen von Wasser und Boden
SVHC­Stoffen: www.egger.com/umwelt entstehen nicht. Produktionsbedingte Abwässer
werden intern aufbereitet und
2.6 Herstellung der Produktion wieder zugeführt.
Sägewerksrestholz bzw. entrindete Holzstämme werden auf
eine definierte Größe zerkleinert und anschließend in einem
Kocher bei hohem Druck gekocht und über Schallschutz:
Mahlscheiben zu Holzfasern zerrieben. Diese
Holzfasern werden beleimt und in einer kontinuierlich Schallschutzmessungen haben ergeben, dass alle
arbeitenden Streustation zu einem Endlos­Faserkuchen innerhalb und außerhalb der Produktionsanlagen
gestreut. Dieser Kuchen wird ebenso ermittelten Werte weit unterhalb der für Deutschland
endlos durch eine kontinuierliche Heißpresse gefördert geltenden Anforderungen liegen. Lärmintensive
und dabei immer weiter auf die gewünschte Enddicke Anlagenteile wie die Zerspanung sind durch bauliche
verdichtet. Nach der Presse wird der endlose Maßnahmen entsprechend gekapselt.
Plattenstrang auf das erforderliche Rohplattenmaß
zugeschnitten und in großen Kühlsternwendern auf Das Werk Wismar ist mit einem Energiemanagementsystem
Raumtemperatur gekühlt. Die Platten werden nach ISO 50001 und einem Umweltmanagementsystem nach
anschließend in der Endfertigung auf das ISO 14001 zertifiziert.
Plattenendmaß zugeschnitten und mit Nut­ und Feder­Profil
versehen, verpackt und für den Versand 2.8 Produktverarbeitung/Installation
gelagert. DHF­Platten können mit üblichen (elektrischen)
Die Produktion umfasst die folgenden Prozessschritte: Maschinen gesägt, gefräst und gebohrt werden.
Hartmetallbestückte Werkzeuge insbesondere bei
1. Entrindung der Stämme Kreissägen sind dabei zu bevorzugen.
2. Zerspanung des Holzes zu Spänen und Es sind die bei der Vollholzbearbeitung üblichen
Hackschnitzel Sicherheitsmaßnahmen einzuhalten. Bei der
3. Kochen der Späne und Hackschnitzel Verwendung von Handgeräten ohne Absaugung sollte
4. Zerfaserung im Refiner Atemschutz getragen werden.
5. Trocknung der Fasern auf ca. 2­3 % Die Platten können im Anwendungsbereich der Nutzungsklasse
Restfeuchte 2 (Feuchtbereich) nach EN 1995-1-1 eingesetzt
6. Beleimung der Fasern mit Harzen werden. Ausführliche Informationen und
7. Streuung der beleimten Fasern auf ein Verarbeitungsempfehlungen sind unter
Formband www.egger.com/bauprodukte erhältlich.
8. Verpressen der Fasermatte in einer
2.9 Verpackung
kontinuierlich arbeitenden Heißpresse
9. Aufteilen und Besäumen des Für die Transportverpackung ab Werk werden
Faserstranges zu Unterleger aus Holzwerkstoffstreifen, Kartonage,
Rohplattenformaten Stahlbänder und
10. Auskühlen der Rohplatten in recyclebare PE­Folie (nur Nut­und­Feder­Platten)
Kühlsternwender eingesetzt, die sortenrein gesammelt dem Recycling zugeführt
11. Abstapelung zu Großstapeln werden können.
12. Endfertigung / Nut­und­Feder­Anlage
2.10 Nutzungszustand
Die Inhaltsstoffe von EGGER DHF entsprechen in
Alle während der Produktion anfallenden Reste
ihren Anteilen jenen der Grundstoffzusammensetzung
(Besäum­ und Fräsreste) werden ausnahmslos einer
in Punkt 2.5 „Grundstoffe“. Die Bindemittel sind unter
thermischen Verwertung zugeführt.
Normalbedingungen chemisch stabil und mechanisch fest an
das Holz gebunden.
Das Werk Wismar ist mit einem Qualitätsmanagementsystem
nach ISO 9001 zertifiziert.
2.11 Umwelt und Gesundheit während der Nutzung
2.7 Umwelt und Gesundheit während der Herstellung
Maßnahmen zur Vermeidung von
Umweltschutz:
Gesundheitsgefährdungen / ­belastungen während des
Gefährdungen für Wasser, Luft / Atmosphäre und Boden
Herstellungsprozesses:
können bei bestimmungsgemäßer Anwendung nach heutigem
Aufgrund der
3 Umwelt­Produktdeklaration ­ EGGER Holzwerkstoffe Wismar GmbH & Co. KG ­ EGGER DHF
Kenntnisstand nicht entstehen. schadhafte Stellen nach z. B.
begrenzter Hochwassereinwirkung können aber lokal
leicht ausgewechselt werden.
Gesundheitliche Aspekte:
Bei normaler, dem Verwendungszweck von EGGER Mechanische Zerstörung
DHF entsprechender Nutzung sind keine Das Bruchbild von EGGER DHF zeigt ein relativ
gesundheitlichen Schäden und Beeinträchtigungen zu sprödes Verhalten, wobei es an den Bruchkanten der
erwarten. Es können in geringen Mengen natürliche holzeigene Platten zu keinen glatten Bruchflächen kommt. Schaden für die
Inhaltsstoffe abgegeben werden. Emissionen von Schadstoffen Umwelt entsteht nicht.
sind nicht feststellbar.
2.14 Nachnutzungsphase
2.12 Referenz-Nutzungsdauer
Die Lebensdauer der DHF­Platten hängt vom Einsatzbereich im
konkreten Objekt unter Berücksichtigung der Nutzungsklasse Wiederverwendung:
nach EN 1995-1-1, der DIN 68800-2 und entsprechender Mit Schraubenverbindungen befestigte DHF­Platten
Wartung ab.
können bei Umbau oder Beendigung der
Für strukturelle Anwendungen beträgt die Referenz­ Nutzungsphase eines Gebäudes im Falle eines
Nutzungsdauer nach ISO 15686 mindestens 50 Jahre. selektiven Rückbaus problemlos getrennt erfasst und
für die gleiche Anwendung oder andere als die
ursprüngliche Anwendung wiederverwendet werden.
Gemäß BBSR­Tabelle 2017 beträgt die Nutzungsdauer im Voraussetzung dafür ist, dass die Holzwerkstoffplatten
Durchschnitt 50 Jahre. nicht vollflächig verklebt sind.
Beschreibung der Einflüsse auf die Alterung bei Anwendung
nach den Regeln der Technik. 2.15 Entsorgung
2.13 Außergewöhnliche Einwirkungen Abfallschlüssel:
Brand
Rauchgasentwicklung / Rauchdichte:Entsprechend der 030105 / 170201 lt. AVV (Abfallverzeichnis­Verordnung)
Rauchentwicklung und Rauchdichte von Massivholz.
Stoffliche Verwertung:
Toxizität der Brandgase:
Durch den Anfallende Reste von DHF­Platten sollen in erster Linie einer
Umwandlungsprozess bei der Verbrennung kann unter stofflichen Verwertung zugeführt werden.
bestimmten Brandbedingungen neben üblichen
Brandgasen aus den in den Platten enthaltenen PMDI­Harzen
Cyanwasserstoff (Blausäure) freigesetzt Energetische Verwertung (in dafür zugelassenen Anlagen):
werden. Aufgrund der Toxizität der entstehenden
Brandgase dürfen Reste der genannten Produkte nur Mit dem hohen Heizwert von ca. 16 MJ/kg (abhängig von der
in dafür zugelassenen geschlossenen Anlagen, Plattenfeuchte) ist eine energetische Verwertung zur
keinesfalls jedoch in irgendeiner Art von offenem Erzeugung von Prozessenergie und Strom (KWK­Anlagen) von
Feuer verbrannt werden. auf der Baustelle anfallenden Plattenresten sowie Platten aus
Abbruchmaßnahmen der Deponierung vorzuziehen. Die
Verbrennung darf ausschließlich in geeigneten und nach örtlich
Wechsel des Aggregatzustandes (brennendes geltendem Recht dafür zugelassenen Anlagen erfolgen. Die
Abtropfen / Abfallen): Bestimmungen sind über die zuständigen Behörden
Ein brennendes Abtropfen ist nicht zugänglich.
möglich, da EGGER DHF­Platten bei Erwärmung nicht
flüssig werden.
Verpackungen:
Brandschutz
Die Materialien der Transportverpackungen können bei
Bezeichnung Wert
sortenreiner Sammlung dem Recycling zugeführt werden. Eine
Baustoffklasse nach EN 13501­1 D externe Entsorgung kann im Einzelfall mit dem Hersteller
Brennendes Abtropfen nach EN 13501­1 d0 geregelt werden.
Rauchgasentwicklung nach EN 13501­1 s2
2.16 Weitere Informationen
Weiterführende Informationen zu Herstellung, Umwelt und
Wasser Nachhaltigkeit, Verarbeitungsempfehlungen und sonstige
Es werden keine Inhaltsstoffe ausgewaschen, die Informationen sind unter www.egger.com/bauprodukte
wassergefährdend sein könnten (vgl. 7.3.1 Schwermetalle / erhältlich.
Eluat (EOX) und Migration). Gegen dauerhafte
Wassereinwirkung sind DHF­Platten nicht beständig,
3. LCA: Rechenregeln
Die vorliegende Umwelt­Produktdeklaration bezieht sich auf
3.1 Deklarierte Einheit eine deklarierte Einheit von 1 m³ EGGER DHF­Platte mit einer
durchschnittlichen Rohdichte von 615 kg/m³ und einer
4 Umwelt­Produktdeklaration ­ EGGER Holzwerkstoffe Wismar GmbH & Co. KG ­ EGGER DHF
Auslieferungsfeuchte von 7,5 %.
Angabe der deklarierten Einheit
Bezeichnung Wert Einheit
Deklarierte Einheit 1 m3 Modul C4 | Beseitigung
Massenbezug 615 kg/m3 Das angesetzte Szenario deklariert die energetische
Verwertung der Holzprodukte, wodurch keine
Umrechnungsfaktor 615 ­
Umweltauswirkungen aus der Abfallbehandlung der Produkte in
Die EGGER DHF­Platten werden am Standort Wismar C4 zu erwarten sind.
(Deutschland) gefertigt. Die Berechnung der deklarierten
Einheit erfolgte volumengewichtet.
Modul D | Gutschriften und Lasten außerhalb der
3.2 Systemgrenze
Systemgrenzen
Die Ökobilanz der EGGER DHF beinhaltet eine cradle­to­gate
Betrachtung (Wiege bis zum Werkstor) der auftretenden
Umweltwirkungen mit den Modulen C1­C4 und
In Modul D wird die energetische Verwertung des
Modul D (A1­A3, +C, +D). Die folgenden Lebenszyklusphasen
Produktes am Lebensende inklusive den entsprechenden
werden in der Analyse berücksichtigt:
energetischen Substitutionspotenzialen
in Form eines europäischen Durchschnittsszenarios
beschrieben.
Modul A1-A3 | Produktionsstadium
3.3 Abschätzungen und Annahmen
Das Produktionsstadium beinhaltet die Bei Fehlen eines repräsentativen Hintergrunddatensatzes zur
Aufwendungen der Rohstoffversorgung (Rundholz, Herstellung Abbildung der Umweltwirkung gewisser Rohstoffe werden
des Leimsystems, der Annahmen und Abschätzungen verwendet. Alle Annahmen sind
Emulsion und des Trennmittels etc.) sowie der damit durch eine detaillierte Dokumentation belegt und entsprechen
verbundenen Transporte einer, hinsichtlich der verfügbaren Datenbasis, bestmöglichen
bezogen auf den Produktionsstandort in Wismar. Innerhalb der Abbildung der Realität. Als Hintergrunddatensatz für Rundholz
Werksgrenzen werden wurde ein generischer Datensatz aus der GaBi-Datenbank für
die DHF­Plattenproduktion, die Endfertigung und das Fichtenrundholz verwendet. Ein großer Teil des von EGGER
Ausgangslager inklusive der verarbeiteten Holzes stellt Nadelfaserholz dar. Für andere
Verpackung des Produkts berücksichtigt. Der Großteil der eingesetzte Holzarten ist der Datensatz für Fichtenrundholz als
eingesetzten elektrischen Energie wird vom deutschen Annäherung zu betrachten. Die vorliegende Vereinfachung
Stromnetz entspricht somit
bezogen. Im eigenen einem angesichts der vorhandenen Datengrundlage
Biomasse­Kraftwerk wird sowohl internes Restholz als auch bestmöglichen Ansatz. Die regionale Anwendbarkeit der
extern bezogenes eingesetzten
Altholz verwertet. Die Systemgrenze für in der Produktion Hintergrunddatensätze bezieht sich auf Durchschnittsdaten für
verwendetes Altholz den deutschen
wird nach dem Sortieren und Hacken gesetzt. Dabei wird bzw. europäischen Raum.
angenommen, dass das
Ende der Abfalleigenschaft erreicht ist. Hier gilt die nach EN 3.4 Abschneideregeln
15804 definierte Systemgrenze für Es sind alle Inputs und Outputs, für die Daten vorliegen und
Sekundärrohstoffe. von denen ein wesentlicher Beitrag zu erwarten ist, im
Ökobilanzmodell enthalten. Datenlücken werden bei
verfügbarer Datenbasis mit konservativen Annahmen von
Durchschnittsdaten bzw. generischen Daten gefüllt und sind
Modul C1 | Rückbau / Abriss entsprechend dokumentiert. Es wurden lediglich Daten mit
Für die DHF­Platten wurde ein manueller Ausbau einem Beitrag von weniger als 1 % abgeschnitten. Das
angenommen. Die damit verbundenen Aufwände sind Vernachlässigen dieser Daten ist durch die Geringfügigkeit der
vernachlässigbar, wodurch keine Umweltwirkungen aus dem zu erwartenden Wirkung zu rechtfertigen. Somit wurden keine
Rückbau der Produkte deklariert werden. Prozesse, Materialien oder Emissionen vernachlässigt, von
welchen ein erheblicher Beitrag zur Umweltwirkung der
betrachteten Produkte zu erwarten ist. Es ist davon
auszugehen, dass die Daten vollständig erfasst wurden und die
Modul C2 | Transport zur Abfallbehandlung Gesamtsumme der vernachlässigten Input­Flüsse nicht mehr
Modul C2 beinhaltet den Transport zur Abfallbehandlung. Dazu als 5 % des Energie­ und Masseeinsatzes beträgt.
wird der Transport via LKW über 50 km Transportdistanz als
repräsentatives Szenario angesetzt. 3.5 Hintergrunddaten
Für die Abbildung des Hintergrundsystems im Ökobilanzmodell
werden Sekundärdaten herangezogen. Diese entstammen
Modul C3 | Abfallbehandlung einerseits der GaBi­Datenbank 2020, SP40 und andererseits
anerkannten Literaturquellen (bspw. Rüter & Diederichs 2012).
3.6 Datenqualität
Das Holzprodukt und mit ihm die materialinhärenten
Eigenschaften verlassen das Produktsystem als Die Sammlung der Daten erfolgte über spezifisch von EGGER
Sekundärbrennstoff in Modul C3. Darüber hinaus wird das erstellte Tabellenblätter. Rückfragen wurden in einem iterativen
Hacken nach Ausbau des Produktes betrachtet. Prozess schriftlich via E­Mail, telefonisch bzw. persönlich
geklärt. Durch die intensive Diskussion zur möglichst
realitätsnahen Abbildung der Stoff­ und Energieflüsse im
5 Umwelt­Produktdeklaration ­ EGGER Holzwerkstoffe Wismar GmbH & Co. KG ­ EGGER DHF
Unternehmen zwischen EGGER und Daxner & Merl ist von Kohlenstoffgehalt und Primärenergiegehalt der Produkte
einer hohen Qualität der erhobenen Vordergrunddaten wurden basierend auf ihren materialinhärenten Eigenschaften
auszugehen. Es wurde ein konsistentes und einheitliches entsprechend zugrundeliegenden physikalischen
Berechnungsverfahren gemäß ISO 14044 angewandt. Zusammenhängen bilanziert.
Die Allokation in der Forstkette beruht auf der Veröffentlichung
Bei der Auswahl der Hintergrunddaten wurde auf die von Hasch 2002 und dessen Aktualisierung von Rüter &
technologische, geographische und zeitbezogene Albrecht 2007. Für die DHF­Produktion werden neben
Repräsentativität der Datengrundlage geachtet. Bei Fehlen Rundholz auch Sägenebenprodukte eingesetzt. Zur
spezifischer Daten wurde auf generische Datensätze bzw. Berechnung der Umweltwirkung dieser Nebenprodukte aus der
einen repräsentativen Durchschnitt zurückgegriffen. Die Sägelinie wurde eine Preisallokation gemäß Rüter & Diederichs
eingesetzten GaBi­Hintergrunddatensätze sind nicht älter als 2012 genutzt.
zehn Jahre.
3.7 Betrachtungszeitraum
Die in den KWK­Anlagen erzeugte thermische und elektrische
Im Rahmen der Sammlung der Vordergrunddaten wurde die Energie wird nach Exergie alloziert.
Sachbilanz für das Produktionsjahr 2018 erhoben. Die Daten
beruhen auf den eingesetzten und produzierten Jahresmengen. 3.10 Vergleichbarkeit
Grundsätzlich ist eine Gegenüberstellung oder die Bewertung
3.8 Geographische Repräsentativität
von EPD­Daten nur möglich, wenn alle zu vergleichenden
Land oder Region, in dem/r das deklarierte Produktsystem Datensätze nach EN 15804 erstellt wurden und der
hergestellt und ggf. genutzt sowie am Lebensende behandelt Gebäudekontext bzw. die produktspezifischen
wird: Deutschland Leistungsmerkmale berücksichtigt werden. Zur Berechnung der
Ökobilanz wurde die GaBi Hintergrunddatenbank (DB 2020, SP
40) in der GaBi­Software­Version 9 verwendet
3.9 Allokation
4. LCA: Szenarien und weitere technische Informationen
Charakteristische Produkteigenschaften Biogener Entsprechende Informationen zu Referenz­
Kohlenstoff Nutzungsbedingungen müssen für eine Nutzungsdauer gemäß
Der Gehalt an biogenem Kohlenstoff quantifiziert die Menge an Tabelle des BNB nicht deklariert werden.
biogenem Kohlenstoff im deklarierten Bauprodukt.
Informationen zur Beschreibung des biogenen Referenz Nutzungsdauer
Kohlenstoffgehalts am Werkstor Das Produkt ist gemäß der
2 normativen Produktanforderungen geprüft. Bei Anwendung
Bezeichnung Wert Einheit nach den Regeln
Biogener Kohlenstoff (im Produkt) 271 kg C/m³ und dem Stand der Technik entspricht die Referenzlebensdauer
50 Jahre. Dies
Gespeichertes Kohlendioxid (im Produkt) 955 kg CO2­Äq./m³
ist für weiterführende Berechnungen heranzuziehen und stellt
Da das Ende des Lebenswegs der Produktverpackung nicht in keine
Modul A5 deklariert wird, ist deren Kohlenstoff­Aufnahme nicht Herstellergarantie dar.
in Modul A1­A3 berücksichtigt.
Bezeichnung Wert Einheit
Referenz Nutzungsdauer 50 a
Die folgenden technischen Informationen sind Grundlage für
die deklarierten Module oder können für die Entwicklung von Lebensdauer (nach BBSR) 50 a
spezifischen Szenarien im Kontext einer Gebäudebewertung Deklarierte Produkteigenschaften
nach EN 14964 und
genutzt werden, wenn Module nicht deklariert werden (MND). (am Werkstor) und Angaben zur ­
EN 13986
Einbau ins Gebäude (A5) Ausführung
Das Ende des Lebenswegs der Produkt Verpackung wird nicht Die angenommene Unterdeckplatten mit
in Modul A5 deklariert. Ausführungsqualität, wenn überlappender ­
entsprechend den
Bezeichnung Wert Einheit Eindeckung
Herstellerangaben durchgeführt
Verpackung (PE) 0,141 kg/m³
Außenbedingungen (bei
Verpackung (Karton) 0,725 kg/m³
Außenanwendung), z. B.
nicht relevant, da
Verpackung (Kanthölzer) 0,0138 kg/m³ Wettereinwirkung, Schadstoffe,
Anwendung im ­
Verpackung (Stahlbänder) 0,0184 kg/m³ UV und Windexposition,
Innenraum
Gebäudeausrichtung,
Beschattung, Temperatur
Innenbedingungen (bei
Wird eine Referenz-Nutzungsdauer nach den geltenden ISO­ Innenanwendung), z. B. für Trocken­ und ­
Normen deklariert, so sind die Annahmen und Temperatur, Feuchtigkeit, Feuchtbereiche
Verwendungsbedingungen, die der ermittelten RSL zugrunde chemische Exposition
liegen, zu deklarieren. Weiter muss genannt werden, dass die Inspektion, Wartung, Reinigung. regelmäßige
deklarierte RSL nur unter den genannten Referenz­ z. B. erforderliche Häufigkeit, Art Sichtkontrolle und
­
Nutzungsbedingungen gilt. Gleiches gilt für eine vom Hersteller und Qualität sowie Austausch Austausch bei
deklarierte Lebensdauer. von Bauteilen Beschädigung
6 Umwelt­Produktdeklaration ­ EGGER Holzwerkstoffe Wismar GmbH & Co. KG ­ EGGER DHF
Ende des Lebenswegs (C1-C4) Bezeichnung WertEinheit
Nettofluss in Modul D [Ausgleichsfeuchte von 12
Bezeichnung WertEinheit 469 kg/m³
%]
Zur Energierückgewinnung [Ausgleichsfeuchte
641 kg/m³ Feuchte bei thermischer Verwertung 12 %
12 %]
Aufbereitungsquote 100 %
Wiederverwendungs- Rückgewinnungs- und Wirkungsgrad der Anlage 61 %
Recyclingpotential (D), relevante Szenarioangaben
7 Umwelt­Produktdeklaration ­ EGGER Holzwerkstoffe Wismar GmbH & Co. KG ­ EGGER DHF
5. LCA: Ergebnisse
Die folgende Tabelle enthält die Ökobilanzergebnisse für eine deklarierte Einheit von 1 m³ EGGER DHF­Platte mit einer
durchschnittlichen Rohdichte von 615 kg/m³ (etwa 7,5 % Feuchte).
Wichtiger Hinweis:
EP-freshwater: Dieser Indikator wurde in Übereinstimmung mit dem
Charakterisierungsmodell (EUTREND­Modell, Struijs et al., 2009b, wie in ReCiPe
umgesetzt; http://eplca.jrc.ec.europa.eu/LCDN/developerEF.xhtml) als „kg P­Äq.“ berechnet.
ANGABE DER SYSTEMGRENZEN (X = IN ÖKOBILANZ ENTHALTEN; ND = MODUL ODER INDIKATOR NICHT DEKLARIERT;
MNR = MODUL NICHT RELEVANT)
Gutschriften
Stadium der
und Lasten
Produktionsstadium Errichtung Nutzungsstadium Entsorgungsstadium
außerhalb der
des Bauwerks
Systemgrenze
g n u g ro s re v ffo ts h o R tro p s n a rT g n u lle ts re H m o v tro p s n a rT m u z re lle ts re Htro s g n u d n e w re V e g a tn o M g n u d n e w n A /g n u z tu N g n u tla h d n a ts n I ru ta ra p e R z ta s rE g n u re u e n rE rü f z ta s n ie e ig re n E n e b ie rte B s a ds e d u ä b e G s e d rü f z ta s n ie re s s a W n e b ie rte B s a ds e d u ä b e G s e d s s irb A /u a b k c ü R tro p s n a rT g n u ld n a h e b lla fb A g n u g itie s e B ,­s g n u d n e w re v re d e iW ­s g n u n n iw e g k c ü R re d ola iz n e to p g n ilc y c e R
A1 A2 A3 A4 A5 B1 B2 B3 B4 B5 B6 B7 C1 C2 C3 C4 D
X X X MND MND MND MND MNR MNR MNR MND MND X X X X X
ERGEBNISSE DER ÖKOBILANZ – UMWELTAUSWIRKUNGEN nach EN 15804+A2: 1 m³ DHF-Platte (615 kg/m³)
Indikator Einheit A1-A3 C1 C2 C3 C4 D
Globales Erwärmungspotenzial total (GWP­total) kg CO 2­Äq. ­5,84E+02 0 1,93E+00 9,98E+02 0 ­3,52E+02
Globales Erwärmungspotenzial fossil (GWP­fossil) kg CO 2­Äq. 3,98E+02 0 1,92E+00 5,16E+00 0 ­3,51E+02
Globales Erwärmungspotenzial biogen (GWP­biogenic) kg CO 2­Äq. ­9,83E+02 0 ­3,2E­03 9,93E+02 0 ­1,02E+00
Globales Erwärmungspotenzial luluc (GWP­luluc) kg CO 2­Äq. 5,43E­01 0 1,54E­02 7,48E­03 0 ­3,32E­01
Abbau Potential der stratosphärischen Ozonschicht (ODP) kg CFC11­Äq. 1,6E­11 0 3,5E­16 1,13E­13 0 ­4,98E­12
Versauerungspotenzial von Boden und Wasser (AP) mol H+­Äq. 8,73E­01 0 6,48E­03 1,14E­02 0 2,73E­01
Eutrophierungspotenzial Süßwasser (EP­freshwater) kg P­Äq. 1,16E­03 0 5,81E­06 1,38E­05 0 ­6,1E­04
Eutrophierungspotenzial Salzwasser (EP­marine) kg N­Äq. 3,42E­01 0 2,92E­03 2,53E­03 0 6,93E­02
Eutrophierungspotenzial Land (EP­terrestrial) mol N­Äq. 3,69E+00 0 3,27E­02 2,66E­02 0 8,24E­01
kg NMVOC­
Bildungspotential für troposphärisches Ozon (POCP) 9,88E­01 0 5,75E­03 6,93E­03 0 2,93E­01
Äq.
Potenzial für den abiotischen Abbau nicht fossiler Ressourcen
kg Sb­Äq. 2,71E­04 0 1,54E­07 1,49E­06 0 ­7,49E­05
(ADPE)
Potenzial für den abiotischen Abbau fossiler Brennstoffe (ADPF) MJ 5,66E+03 0 2,55E+01 9,08E+01 0 ­7,02E+03
m3 Welt­Äq.
Wassernutzung (WDP) 2,79E+00 0 1,86E­02 1,12E+00 0 ­2,3E+01
entzogen
ERGEBNISSE DER ÖKOBILANZ – INDIKATOREN ZUR BESCHREIBUNG DES RESSOURCENEINSATZES nach EN 15804+A2: 1
m³ DHF-Platte (615 kg/m³)
Indikator Einheit A1-A3 C1 C2 C3 C4 D
Erneuerbare Primärenergie als Energieträger (PERE) MJ 3,19E+04 0 1,47E+00 1,01E+04 0 ­1,77E+03
Erneuerbare Primärenergie zur stofflichen Nutzung (PERM) MJ 1,01E+04 0 0 ­1,01E+04 0 0
Total erneuerbare Primärenergie (PERT) MJ 4,2E+04 0 1,47E+00 4,02E+01 0 ­1,77E+03
Nicht­erneuerbare Primärenergie als Energieträger (PENRE) MJ 5,25E+03 0 2,56E+01 4,94E+02 0 ­7,02E+03
Nicht­erneuerbare Primärenergie zur stofflichen Nutzung
MJ 4,03E+02 0 0 ­4,03E+02 0 0
(PENRM)
Total nicht erneuerbare Primärenergie (PENRT) MJ 5,66E+03 0 2,56E+01 9,08E+01 0 ­7,02E+03
Einsatz von Sekundärstoffen (SM) kg 2,54E­01 0 0 0 0 0
Erneuerbare Sekundärbrennstoffe (RSF) MJ 3,39E+03 0 0 0 0 7,7E+03
Nicht erneuerbare Sekundärbrennstoffe (NRSF) MJ 0 0 0 0 0 3,08E+02
Einsatz von Süßwasserressourcen (FW) m3 1,17E+00 0 1,71E­03 4,65E­02 0 ­1,43E+00
ERGEBNISSE DER ÖKOBILANZ –ABFALLKATEGORIEN UND OUTPUTFLÜSSE nach EN 15804+A2:
1 m³ DHF-Platte (615 kg/m³)
Indikator Einheit A1-A3 C1 C2 C3 C4 D
Gefährlicher Abfall zur Deponie (HWD) kg 1,79E­05 0 1,18E­06 3,76E­08 0 ­2,38E­06
Entsorgter nicht gefährlicher Abfall (NHWD) kg 1,01E+01 0 4,05E­03 6,44E­02 0 2,57E­01
Entsorgter radioaktiver Abfall (RWD) kg 1,61E­01 0 4,71E­05 1,38E­02 0 ­6,04E­01
Komponenten für die Wiederverwendung (CRU) kg 0 0 0 0 0 0
Stoffe zum Recycling (MFR) kg 0 0 0 0 0 0
Stoffe für die Energierückgewinnung (MER) kg 0 0 0 6,41E+02 0 0
8 Umwelt­Produktdeklaration ­ EGGER Holzwerkstoffe Wismar GmbH & Co. KG ­ EGGER DHF
Exportierte elektrische Energie (EEE) MJ 0 0 0 0 0 0
Exportierte thermische Energie (EET) MJ 0 0 0 0 0 0
ERGEBNISSE DER ÖKOBILANZ – zusätzliche Wirkungskategorien nach EN 15804+A2-optional:
1 m³ DHF-Platte (615 kg/m³)
Indikator Einheit A1-A3 C1 C2 C3 C4 D
Auftreten von Krankheiten aufgrund von Feinstaubemissionen
Krankheitsfälle 2E­03 0 3,66E­08 9,56E­08 0 ­1,48E­06
(PM)
Wirkung durch Exposition des Menschen mit U235 (IR) kBq U235­Äq. 1,46E+01 0 6,95E­03 2,26E+00 0 ­9,91E+01
Toxizitätsvergleichseinheit für Ökosysteme (ETP­fw) CTUe 2,9E+03 0 1,9E+01 3,88E+01 0 ­1,72E+03
Toxizitätsvergleichseinheit für Menschen (krebserregend) (HTP­c) CTUh 4,48E­07 0 3,94E­10 1,07E­09 0 ­6,8E­09
Toxizitätsvergleichseinheit für Menschen (nicht krebserregend)
CTUh 3,82E­06 0 2,27E­08 3,95E­08 0 1,99E­06
(HTP­nc)
Bodenqualitätsindex (SQP) SQP 8,04E+04 0 8,93E+00 2,89E+01 0 ­1,29E+03
Einschränkungshinweis 1 – gilt für den
Indikator Potentielle Wirkung durch Exposition des Menschen mit U235:
Diese Wirkungskategorie behandelt hauptsächlich die mögliche Wirkung einer ionisierenden Strahlung geringer Dosis auf die
menschliche Gesundheit im Kernbrennstoffkreislauf. Sie berücksichtigt weder Auswirkungen, die auf mögliche nukleare Unfälle und
berufsbedingte Exposition zurückzuführen sind, noch auf die Entsorgung radioaktiver Abfälle in unterirdischen Anlagen. Die potenzielle
vom Boden, von Radon und von einigen Baustoffen ausgehende ionisierende Strahlung wird ebenfalls nicht von diesem Indikator
gemessen.
Einschränkungshinweis 2 – gilt für die
Indikatoren Potenzial für die Verknappung abiotischer Ressourcen ­ nicht
fossile Ressourcen, Potenzial für die Verknappung abiotischer Ressourcen ­
fossile Brennstoffe, Wasser­Entzugspotenzial (Benutzer), Potentielle
Toxizitätsvergleichseinheit für Ökosysteme, Potentielle
Toxizitätsvergleichseinheit für den Menschen ­ kanzerogene Wirkung, Potentielle
Toxizitätsvergleichseinheit für den Menschen ­ nicht kanzerogene Wirkung, Potentieller
Bodenqualitätsindex:
Die Ergebnisse dieses Umweltwirkungsindikators müssen mit Bedacht angewendet werden, da die Unsicherheiten bei diesen
Ergebnissen hoch sind oder da es mit dem Indikator nur begrenzte Erfahrungen gibt.
6. LCA: Interpretation
Die folgende Interpretation enthält eine Zusammenfassung der potenziellen Klimaerwärmung bei. Die energetische Nutzung
Ökobilanzergebnisse bezogen auf eine deklarierte Einheit von von Altholz wurde CO ­neutral
2
1 m³ durchschnittliche EGGER DHF­Platte. modelliert.
Für die potenzielle Klimaerwärmung (GWP) in der
Produktionsphase (Modul A1­A3) der EGGER DHF­Platten
ergibt sich in Summe ein negativer Wert. Dies ist durch den Die negativen Werte in Modul D sind damit zu erklären, dass
stofflichen Einsatz von Holz in der die durch die energetische Verwertung des Produktes erzeugte
Produktion zu erklären. Während des Baumwachstumes Energie die Verbrennung von fossilen Energieträgern ersetzen
speichert das Holz Kohlendioxid in Form von biogenem kann. Somit werden mehr Emissionen (hauptsächlich fossiler
Kohlenstoff ein (negatives Treibhauspotenzial) und ist somit Energieträger) vermieden als durch die Nutzung der im Holz
nicht treibhauswirksam, solange dieser im Produkt gespeichert gespeicherten Energie emittiert werden. Umweltlasten (AP, EP,
ist. Erst bei der energetischen Verwertung am Lebensende des POCP) in Modul D entstehen
Produktes (Modul C3) wird der gespeicherte Kohlenstoff in vorwiegend durch die Emissionen aus der Verbrennung der
Form von Biomasse.
Kohlendioxid­Emissionen in die Atmosphäre entlassen und
trägt zu einer
9 Umwelt­Produktdeklaration ­ EGGER Holzwerkstoffe Wismar GmbH & Co. KG ­ EGGER DHF
Die potenziellen Umweltauswirkungen aus der den Einsatz von
Strombereitstellung vom deutschen Netz, das Biomasse für die Produktion elektrischer sowie thermischer
PMDI­Leimsystem und die Holzvorkette stellen die Energie zurückzuführen. Betrachtet
wesentlichsten Einflussfaktoren in nahezu man den Einsatz nicht erneuerbarer Primärenergie (PENRT),
allen betrachteten Wirkungskategorien dar. so wird diese hauptsächlich für die Energiebereitstellung
vom deutschen Strom­Mix, die Produktion des PMDI­
Leimsystems sowie die Emulsion
genutzt.
Betrachtet man die potenzielle Versauerung (AP), den
übermäßigen Nährstoffeintrag (EP­freshwater, EP­marine, EP­ Die
terrestrial) und die bodennahe Ozonbildung (POCP), stellt auch Ergebnisse der vorangegangenen EPD für EGGER DHF­
die Platten (EPD­EGG­20140196­IBA1­DE)
Dampfbereitstellung am Standort eine relevante Größe dar. sind mit der vorliegenden, aktualisierten Version aufgrund der
Aktualisierung
der zugrunde gelegten Methodik gemäß EN 15804+A2 nicht
Der direkt vergleichbar.
Einsatz erneuerbarer Primärenergie (PERT)
ist auf die stoffliche Nutzung von Biomasse im Produkt sowie
7. Nachweise
Für EGGER DHF wurden nachfolgende Prüfungen im Rahmen
• DHF: 0,02 ppm
der laufenden Fremdüberwachung bzw. auf Auftrag
7.2 MDI
durchgeführt. 7.1 Formaldehyd
Messstelle: Entwicklungs­ und Prüflabor Holztechnologie
Hintergrundinformation: Der E1­Grenzwert ist definiert mit
GmbH, Dresden
einem Maximalwert von 8,0 mg bzw. einem Mittelwert von 6,5
Prüfbericht: 2520047/1
mg, nach Perforatormethode ISO 12460-5 bzw. mit 0,1 ppm
Ergebnis: Die Prüfung der DHF­Platten erfolgte angelehnt an
nach Kammermethode EN 717-1.
RAL-UZ 76 (02/2010) und EN 16516 (01/2018). Die
Messstelle: Entwicklungs­ und Prüflabor Holztechnologie
Emissionen von MDI und anderen Isocyanaten lagen unterhalb
GmbH, Dresden
der Nachweisgrenze. Die Anforderungen des RAL-UZ 76 für
Prüfbericht: 2118074/2020/3/QDF
MDI­Emissionen werden damit erfüllt. 7.3 Prüfung auf
Ergebnisse: Ermittelter Formaldehydgehalt (gemessen nach
Vorbehandlung der Einsatzstoffe
EN 717-1, Prüfkammer):
10 Umwelt­Produktdeklaration ­ EGGER Holzwerkstoffe Wismar GmbH & Co. KG ­ EGGER DHF
7.3.1 Schwermetalle / Eluat (EOX) und Migration 10 ppm. Chlorwasserstoff und Schwefeldioxid konnten nicht
Messstelle: Entwicklungs­ und Prüflabor Holztechnologie nachgewiesen werden (Nachweisgrenze =
GmbH, Dresden
Prüfberichte: 2118074/2020/3/QDF 1 ppm).
Ergebnis: Die Bestimmung der Schwermetallgehalte erfolgte Die Blausäurekonzentration (HCN­Nachweisgrenze = 2 ppm)
nach Werkstandard IHD-W-448 (04/2017) nach salpetersaurem entspricht der Konzentration, wie sie aus Holz unter gleichen
Mikrowellenaufschluss mittels ICP­OES. Folgende Werte Bedingungen emittiert wird.
wurden bestimmt (NWG = Nachweisgrenze): Arsen < NWG, Die unter den gewählten Versuchsbedingungen freigesetzten
Cadmium < NWG, Chrom < NWG, Kupfer 0,3 mg/kg, gasförmigen Emissionen entsprechen weitgehend den
Quecksilber < NWG, Blei < NWG. Für alle Werte werden die Emissionen, die unter gleichen Bedingungen aus Holz
nach EN 717-3 geforderten Grenzwerte unterschritten. freigesetzt werden. 7.5 VOC-Emissionen
DHF­Platten werden ausschließlich als Außenbeplankung ­
außen liegende Unterdeckung ­ verwendet.
7.3.2 PCP und Lindan Messstelle: Entwicklungs­ und Prüflabor Holztechnologie
Messstelle: Fraunhofer­Institut für Holzforschung Wilhelm­ GmbH, Dresden
Klauditz­Institut WKI, Braunschweig Prüfbericht: 2515141
Prüfbericht: QA­2019­0555 Ergebnis: Die Prüfung erfolgte gemäß AgBB­Schema, ISO
Ergebnis: Die Prüfung erfolgte gemäß IKEA IOS MAT 0010 16000 Teil 3,6 und 9. Nach 28 Tagen konnten keine VOC­
und ChemVerbV. Die Werte für PCP und Lindan in DHF­Platten Emissionen mehr gemessen werden.
liegen unterhalb der Nachweisgrenze und sind daher nicht
AgBB-Ergebnisüberblick (28 Tage [µg/m³])
bestimmbar. 7.4 Toxizität der Brandgase
Bezeichnung Wert Einheit
Messstelle: EPA Energie­ und Prozesstechnik Aachen GmbH,
Bereich Rauchgastoxikologie TVOC (C6 ­ C16) ­ μg/m3
Prüfbericht: 16/2014 für DHF Platten Materialnummer Summe SVOC (C16 ­ C22) ­ μg/m3
B4061603
R (dimensionslos) ­ ­
Ergebnis: Die Prüfung erfolgte nach EN 53436-1 und DIN
VOC ohne NIK ­ μg/m3
4102-1. Nach PA­III­Beschluss 22/1 erfolgte die Prüfung mit
Abdeckung der seitlichen Schnittkanten. Bei 400 °C Kanzerogene ­ μg/m3
Prüftemperatur betrug die relative Gewichtsabnahme der Probe
61,7 %. AgBB-Ergebnisüberblick (3 Tage [µg/m³])
Nach 30 Minuten wurde nur Kohlenmonoxid mit einem Wert Bezeichnung Wert Einheit
von 30.000 ppm im Inhalationsraum gemessen. Die übrigen TVOC (C6 ­ C16) 49 μg/m3
Verbindungen (Kohlendioxid, Cyanwasserstoff,
Summe SVOC (C16 ­ C22) ­ μg/m3
Chlorwasserstoff und Schwefeldioxid) lagen unterhalb der
Messbarkeit (Nachweisgrenze = 1 ppm). R (dimensionslos) 0,034 ­
Nach 60 Minuten ergaben sich im Inhalationsraum folgende VOC ohne NIK ­ μg/m3
Konzentrationen: Kohlenmonoxid 50.000 ppm, Kohlendioxid Kanzerogene ­ μg/m3
20.000 ppm, Cyanwasserstoff
8. Literaturhinweise
Normen der
Dickenquellung nach Wasserlagerung.
EN 319
CEN/TR 12872 DIN EN 319:2005, Spanplatten und Faserplatten ­ Bestimmung
DIN CEN/TR der
12872:2007­10, Holzwerkstoffe – Leitfaden für die Verwendung Zugfestigkeit senkrecht zur Plattenebene.
von tragenden
Platten in Böden, Wänden und Dächern. EN 322
DIN EN 322:1993, Holzwerkstoffe ­ Bestimmung der
DIN 4102-1 Feuchtegehalts.
DIN 4102­1:1998­05, EN 323
Brandverhalten von Baustoffen und Bauteilen ­ Teil 1: DIN EN 323:2005, Holzwerkstoffe ­ Bestimmung der Rohdichte.
Baustoffe, Begriffe, Anforderungen
und Prüfungen. EN
622-5
DIN 68800-2 DIN EN
DIN 68800­2:2012­02, Holzschutz ­ Teil 2: Vorbeugende 622­5:2009, Faserplatten ­ Anforderungen an Platten nach dem
bauliche Maßnahmen Trockenverfahren
im Hochbau. (MDF).
EN 310 EN 717-1
DIN EN 310:2005, Holzwerkstoffe ­ Bestimmung des Biege­ DIN EN
Elastizitätsmodul 717­1:2004, Holzwerkstoffe – Bestimmung der mechanischen
und der Biegefestigkeit. Eigenschaften von
Holzwerkstoffen.
EN 317
DIN EN 317:2005, Spanplatten und Faserplatten ­ Bestimmung EN
11 Umwelt­Produktdeklaration ­ EGGER Holzwerkstoffe Wismar GmbH & Co. KG ­ EGGER DHF
1995-1-1 Anwendung.
DIN EN
1995­1­1: 2010­12, Eurocode 5: Bemessung und Konstruktion ISO
von 14025
Holzbauten ­ Teil 1­1: Allgemeines ­ Allgemeine Regeln und DIN EN ISO
Regeln für den Hochbau. 14025:2011­10, Umweltkennzeichnungen und ­deklarationen –
Typ III
EN Umweltdeklarationen – Grundsätze und Verfahren.
13501-1
DIN EN ISO 14044
13501­1:2018, Klassifizierung von Bauprodukten und Bauarten ISO 14044:2006­10, Umweltmanagement Ökobilanz
zu ihrem Anforderungen und Anleitungen.
Brandverhalten ­ Teil 1: Klassifizierung mit den Ergebnissen ISO 15686
aus den Prüfungen ISO 15686:2011­05, Hochbau und Bauwerke ­ Planung der
zum Brandverhalten von Bauprodukten. Lebensdauer.
EN 13986 ISO 16000-3
DIN EN DIN ISO
13986:2004+A1:2015, Holzwerkstoffe zur Verwendung im 16000­3:2013­01, Innenraumluftverunreinigungen
Bauwesen ­ Eigenschaften, – Teil 3: Messen von Formaldehyd und anderen
Bewertung der Konformität und Kennzeichnung. Carbonylverbindungen in der
Innenraumluft und in Prüfkammern – Probenahme mit einer
EN 14964 Pumpe.
DIN EN 14964:2006, Unterdeckplatten
für Dachdeckungen ­ Definitionen und Eigenschaften. ISO 16000-6
DIN ISO 16000­6:2012­11, Innenraumluftverunreinigungen ­
Teil 6: Bestimmung von VOC in der Innenraumluft und in
EN 15804 Prüfkammern,
DIN EN Probenahme auf Tenax TA®, thermische Desorption und
15804:2012+A2:2019 Nachhaltigkeit von Bauwerken – Gaschromatographie mit MS
Umweltproduktdeklarationen – oder MS­FID.
Grundregeln für die Produktkategorie Bauprodukte.
ISO 16000-9
EN 16516 DIN ISO
DIN EN 16000­9­2006 + AC: 2007, Innenraumluftverunreinigungen
16516:2018­01, Bewertung der Freisetzung von gefährlichen ­ Teil 9: Bestimmung der Emission von flüchtigen organischen
Stoffen – Bestimmung Verbindungen aus
von Emissionen in die Innenraumluft. Bauprodukten und Einrichtungsgegenständen ­
Emissionsprüfkammer­Verfahren.
EN 53436-1
DIN EN 53436­1:2015­12, ISO 50001
Erzeugung thermischer Zersetzungsprodukte von Werkstoffen ISO 50001:2018, Energiemanagementsysteme ­
unter Luftzufuhr und Anforderungen mit Anleitung zur Anwendung.
ihre toxikologische Prüfung; Zersetzungsgerät und Bestimmung
der
Versuchstemperatur. Weitere
Literatur
ISO
9001 AgBB-Schema
DIN EN ISO Anforderungen an die Innenraumluftqualität in Gebäuden:
9001:2015, Qualitätsmanagementsysteme – Anforderungen. Gesundheitliche
Bewertung der Emissionen von flüchtigen organischen
ISO 12460-5 Verbindungen (VVOC, VOC und
DIN EN ISO SVOC) aus Bauprodukten, Stand August 2018.
12460­5:2015, Holzwerkstoffe – Bestimmung der
Formaldehydabgabe – Teil 5: AVV
Extraktionsverfahren (genannt Perforatormethode). Verordnung über das Europäische Abfallverzeichnis
(Abfallverzeichnis­Verordnung – AVV), 10.12.2001, (BGBI. I S
ISO 3379), die zuletzt
12572 durch Artikel 119 der Verordnung vom 19, Juni 2020 (BGBI. I S.
DIN EN ISO 12572:2017­05, Wärme­ und 1328) geändert
feuchteschutztechnisches Verhalten von Baustoffen und worden ist.
Bauprodukten ­ Bestimmung der Wasserdampfdurchlässigkeit
– Verfahren mit BBSR-Tabelle
einem Prüfgefäß. BBSR 2017,
Nutzungsdauern von Bauteilen für Lebenszyklusanalysen nach
ISO 14001 Bewertungssystem
ISO Nachhaltiges Bauen, 2017, BBSR Deutschland 2017.
14001:2015, Umweltmanagementsysteme – Anforderungen mit
Anleitung zur ChemVerbV
12 Umwelt­Produktdeklaration ­ EGGER Holzwerkstoffe Wismar GmbH & Co. KG ­ EGGER DHF
Verordnung IHD­W 448
über Verbote und Beschränkungen des Inverkehrbringens und 2017­11, Bestimmung von Schwermetallen und anderen
über die Abgabe Elementen mittels
bestimmter Stoffe, Gemische und Erzeugnisse nach dem Atomemissionsspektrometrie (ICP­OES).
Chemikaliengesetz
(Chemikalien­Verbotsverordnung ­ ChemVerbotsV), Stand 19. IOS-MAT-0010
Juni 2020. IOS­MAT­0010, Chemical Compounds and Substances, 2011.
CPR MAK- und BAT-Werte
CPR Verordnung (EU) Nr, 305/2011 des europäischen MAK­ und BAT­Werte­Liste 2016: Maximale
Parlaments und des Arbeitsplatzkonzentrationen und
Rates vom 9. März 2011 zur Festlegung harmonisierter Biologische Arbeitsstofftoleranzwerte, Deutsche Forschungs­
Bedingungen für die gemeinschaft,
Vermarktung von Bauprodukten und zur Aufhebung der Wiley­VCH Verlag GmbH & Co. KgaA, 2016.
Richtlinie 89/106/EWG des
Rates.
PA-C-12:2006-02
ECHA-Liste „Bestimmung von Pentachlorphenol
(PCP) und g­Hexachlorcyclohexan (Lindan) in Holz und
Liste der für eine Zulassung in Frage kommenden Holzwerkstoffen“,
besonders besorgniserregenden Stoffe (ECHA WKI­HM­2:2002­05.
Kandidatenliste), vom 25.06.2020, veröffentlicht
gemäß Artikel 59 Absatz 10 der REACH­Verordnung.
Helsinki: European Chemicals Agency. PCR Teil A
Produktkategorie­Regeln für gebäudebezogene Produkte und
Dienstleistungen. Teil A: Rechenregeln für die Ökobilanz und
EGGER Herstellererklärung Anforderungen an den Projektbericht gemäß
EN 15804+A2:2019.
EGGER Version 1.0. Berlin: Institut Bauen und Umwelt e.V. (Hrsg.),
Herstellererklärung, Bestätigung zur Einhaltung der REACH­ 2020.
Verordnung 1907 / PCR: Holzwerkstoffe
2006 / EC, Stand 29.06.2020. Produktkategorie­Regeln für gebäudebezogene Produkte und
Dienstleistungen. Teil B: Anforderungen an die EPD für
EUTR VO (EU) 995/2010 Holzwerkstoffe. Version 1.1. Berlin: Institut Bauen und Umwelt
Verordnung e.V., 12.2018.
(EU) Nr. 995/2010 des europäischen Parlaments und des
Rates vom 20. Oktober Produktdatenblatt
2010 über die Verpflichtungen von Marktteilnehmern, die Holz für Unterdeckplatten aus HolzfasernZVDH e.V.
und Fachregelwerk, 2012.
Holzerzeugnisse in Verkehr bringen, Text von Bedeutung für
den EWR. RAL-UZ 76
Prüfvorschriften
GaBi des RAL­Umweltzeichen – RAL­UZ­ 76 (Holzwerkstoffe),
GaBi 9, Software­System and Database for Life Cycle Version 8, 2016.
Engineering. DB v8.7 SP 40. Stuttgart, Echterdingen: thinkstep
AG, 1992­2020. Verfügbar in: http://documentation.gabi­
software.com. Rüter & Diederichs 2012
Ökobilanz­Basisdaten für Bauprodukte aus Holz. Arbeitsbericht
Hasch 2002, Rüter & Albrecht 2007 aus dem Institut für Holztechnologie und Holzbiologie Nr.
Ökologische Betrachtung von Holzspan und Holzfaserplatten, 2012/1. Hamburg: Johann Heinrich von Thünen­Institut.
Diss., Uni Hamburg überarbeitet 2007: Rüter, S. (BFH
HAMBURG; Holztechnologie), Albrecht, S. (Uni Stuttgart, TA Luft
GaBi). Erste
Allgemeine Verwaltungsvorschrift zum Bundes–
IBU 2016 Immissionsschutzgesetz (Technische
Institut Bauen und Umwelt e.V.: Allgemeine EPD­ Anleitung zur Reinhaltung der Luft – TA Luft) vom 24. Juli 2002.
Programmanleitung des Institut Bauen und Umwelt e.V. (IBU). Die in der Umwelt­Produktdeklaration referenzierte Literatur ist
Version 1.1, Berlin: Institut Bauen und Umwelt e.V., 2016. ausgehend von folgenden Quellenangaben vollständig zu
zitieren. In der EPD bereits vollständig zitierte Normen und
www.ibu­epd.com. Normen zu den Nachweisen bzw. technischen Eigenschaften
müssen hier nicht aufgeführt werden.
IHD-W 448
13 Umwelt­Produktdeklaration ­ EGGER Holzwerkstoffe Wismar GmbH & Co. KG ­ EGGER DHF
Herausgeber
Institut Bauen und Umwelt e.V. +49 (0)30 3087748­ 0
Hegelplatz 1 info@ibu­epd.com
10117 Berlin www.ibu­epd.com
Deutschland
Programmhalter
Institut Bauen und Umwelt e.V. +49 (0)30 3087748­ 0
Hegelplatz 1 info@ibu­epd.com
10117 Berlin www.ibu­epd.com
Deutschland
Ersteller der Ökobilanz
Daxner & Merl GmbH +43 676 849477826
Lindengasse 39/8 office@daxner­merl.com
1070 Wien www.daxner­merl.com
Österreich
Inhaber der Deklaration
Fritz EGGER GmbH & Co. OG +43 (0)50 600­0
Weiberndorf 20 info­sjo@egger.com
6380 St. Johann in Tirol www.egger.at
Österreich
14 Umwelt­Produktdeklaration ­ EGGER Holzwerkstoffe Wismar GmbH & Co. KG ­ EGGER DHF
