UMWELT-PRODUKTDEKLARATION
nach ISO 14025 und EN 15804+A1
Deklarationsinhaber Sager AG
Herausgeber Institut Bauen und Umwelt e.V. (IBU)
Programmhalter Institut Bauen und Umwelt e.V. (IBU)
Deklarationsnummer EPD­SAR­20200275­CBA1­EN
Ausstellungsdatum 05.02.2021
Gültig bis 04.02.2026
PIPELANE Rohrschalen aus Glaswolle, phenolgebunden
Sager AG
www.ibu-epd.com | https://epd-online.com
Allgemeine Angaben
Sager AG PIPELANE Rohrschalen
Programmhalter Inhaber der Deklaration
IBU – Institut Bauen und Umwelt e.V. Sager AG
Panoramastr. 1 Dornhügelstrasse 10
10178 Berlin CH­5724 Dürrenäsch
Deutschland
Deklarationsnummer Deklariertes Produkt/deklarierte Einheit
EPD­SAR­20200275­CBA1­EN 1 kg unbeschichtete PIPELANE Rohrschalen aus
Glaswolle, phenolharzgebunden.
Die Angaben pro kg können einfach auf die
eingesetzte Menge eines spezifischen Produktes als
Dichte x Dicke hochgerechnet werden.
Im Anhang finden sich Werte für folgende
Beschichtungen pro m2, die zu den Ökobilanzwerten
des unbeschichteten Produktes hinzugerechnet
werden können:
 Glasvlies natur (0,035 kg/m2)
 Glasvlies natur (längsverstärkt) (0,055
kg/m2)
 Glasvlies natur (0,100 kg/m2)
 Glasvlies schwarz (0,060 kg/m2)
 Glasgewebe (0,128 kg/m2)
 Reinalu gitterarmiert (0,079 kg/m2)
 Kraftpapier (0,105 kg/m2)
 Alu/PET/Alu/PE (0,125 kg/m2)
Diese Deklaration basiert auf den Produktkategorien- Gültigkeitsbereich:
Regeln: Die Deklaration bezieht sich auf PIPELANE
Mineralische Dämmstoffe, 12.2018 Rohrschalen aus Glaswolle, die am Standort der Sager
(PCR geprüft und zugelassen durch den unabhängigen AG in Dürrenäsch/CH hergestellt wird.
Sachverständigenrat (SVR))
Der Inhaber der Deklaration haftet für die
Ausstellungsdatum zugrundeliegenden Angaben und Nachweise; eine
05.02.2021 Haftung des IBU in Bezug auf Herstellerinformationen,
Ökobilanzdaten und Nachweise ist ausgeschlossen.
Gültig bis Die EPD wurde nach den Vorgaben der EN 15804+A1
04.02.2026 erstellt. Im Folgenden wird die Norm vereinfacht als EN 15804
bezeichnet.
Verifizierung
Die Europäische Norm EN 15804 dient als Kern­PCR
Unabhängige Verifizierung der Deklaration und
Angaben gemäß ISO 14025:2010
Dipl. Ing. Hans Peters intern x extern
(Vorstandsvorsitzender des Instituts Bauen und Umwelt e.V.)
Dr. Alexander Röder Dr. Eva Schmincke,
(Geschäftsführer Instituts Bauen und Umwelt e.V.) Unabhängige/­r Verifizierer/­in
Produkt
Beschreibung des Unternehmens Umweltschonendes Wirtschaften ist für die Sager AG
Die Sager AG ist ein unabhängiges KMU für die ein wichtiger Unternehmensgrundsatz. Rohstoffe,
Produktion von Dämmstoffen. Wir wollen nach best Energie, Wasser und sonstige Ressourcen werden zur
practice produzieren, und die Stärke unserer Verringerung der Umwelteinwirkung möglichst
Produktionseinrichtungen – klein und flexibel – als sparsam eingesetzt. Die Umweltverträglichkeit der
Chance nutzen. Wir entwickeln unsere Produkte so, Produktionsverfahren und der Arbeitsabläufe wird
dass wir nicht nur die Kundenbedürfnisse erfüllen, ständig verbessert. Energiesparpotenziale werden
sondern auch immer wieder neue, qualitativ und kontinuierlich ermittelt und genutzt.
umwelttechnisch bessere Produkte anbieten können. Großen Wert legen wir auf die Verringerung des
Abfallaufkommens. Wenn immer möglich versuchen
2 Umwelt­Produktdeklaration Sager AG – PIPELANE Rohrschalen aus Glaswolle, phenolharzgebunden +A1
wir den Abfall zu rezyklieren. Diese Grundsätze Wasserdampfdiffusionsäquivalente
μ x d m
werden bei Einkauf, Entwicklung und Planung aller Luftschichtdicke
Verfahren und Prozesse berücksichtigt. Schallabsorptionsgrad ­ %
Rohdichte 45 ­ 100 kg/m3
Produktbeschreibung/Produktdefinition Druckfestigkeit 0 ­ 20 N/mm2
Die Produktedeklaration bezieht sich auf Rohrschalen Formaldehydemissionen nach EN
aus Glaswolle. Glaswolle besteht aus künstlich 717­1 3 ­ 6 μg/m3
hergestellten monofilen Mineralfasern nicht kristalliner
Temperaturbeständigkeit 250 °C
Struktur. Der mittlere Faserdurchmesser beträgt
Brandkennziffer A1
zwischen 3 und 6 μm. Die Herstellung ist durch RAL
und EUCEB überwacht und zertifiziert. Die Glaswolle
Die Werte gelten für unbeschichtete Produkte.
entspricht der Definition der Glaswolle nach
deutschem Gefahrstoffrecht. Die Rohdichte der
Leistungswerte des Produkts entsprechend der
PIPELANE­Produkte variiert von 45 bis 100 kg/m3.
Leistungserklärung in Bezug auf dessen wesentliche
Die Produkte werden unter der Bezeichnung
Merkmale gemäß DIN EN 13162:2012+A1:2015,
PIPELANE vertrieben.
Wärmedämmstoffe für Gebäude – Werkmäßig
hergestellte Produkte aus Mineralwolle
Für das Inverkehrbringen des Produkts in der
(MW) – Spezifikation.
EU/EFTA (mit Ausnahme der Schweiz) gilt die
Verordnung (EU) Nr. 305/2011 (CPR). Das Produkt
benötigt eine Leistungserklärung unter
Berücksichtigung der DIN EN 13162:2012+A1:2015,
Grundstoffe/Hilfsstoffe
Wärmedämmstoffe für Gebäude – Werkmäßig
Die wesentlichen Rohstoffe für die Glaswolle­
hergestellte Produkte aus Mineralwolle
Herstellung sind Scherben (> 75 Masse­%), Sand,
(MW) – Spezifikation und die CE­Kennzeichnung. Für
Soda (ca. 5 %), Borax (ca. 8 %) und Phonolith. Die
die Verwendung gelten die jeweiligen nationalen
Vernetzung der Fasern wird durch den Einsatz von bis
Bestimmungen.
zu 8 % Bindemittel auf Basis eines
harnstoffmodifizierten Phenol­Formaldehydharzes im
fertigen Produkt erreicht.
Anwendung
PIPELANE Rohrschalen werden als Ummantelung von
1) Das Produkt/Erzeugnis/mindestens ein
Rohrleitungen als Wärme­ und Schallschutz sowie zur
Teilerzeugnis enthält Stoffe der Kandidatenliste der
Minimierung von Abstrahlverlusten eingesetzt.
ECHA (Datum 16.07.2019) oberhalb 0,1 Massen­%:
Anwendung finden sie vor allem zur Dämmung von
nein.
Haustechnik­ und betriebstechnischen
Industrieanlagen.
Referenz-Nutzungsdauer
Brauchen die Leitungen besonders stoßfeste
Eine Referenznutzungsdauer nach ISO 15686 kann
Oberflächen, so können die PIPELANE Rohrschalen
aufgrund der unterschiedlichen Einsatzgebiete von
zusätzlich ummantelt werden.
PIPELANE Glaswolle nicht deklariert werden.
Technische Daten
Die Nutzungsdauer von PIPELANE Glaswolle liegt in
der Größenordnung der Nutzungsdauer des jeweiligen
Bauteils bzw. Gebäudes.
Bezeichnung Wert Einheit
Wärmeleitfähigkeit 0,032 W/(mK)
Wasserdampfdiffusionswiderstandsza
1 ­
hl
LCA: Rechenregeln
Deklarierte Einheit  Glasvlies natur (0,035 kg/m2)
Die deklarierten Werte beziehen sich auf 1 kg  Glasvlies natur (längsverstärkt) (0,055 kg/m2)
unbeschichtete, phenolharzgebundene PIPELANE
 Glasvlies natur (0,100 kg/m2)
Rohrschalen aus Glaswolle.
 Glasvlies schwarz (0,060 kg/m2)
Deklarierte Einheit  Glasgewebe (0,128 kg/m2)
Bezeichnung Wert Einheit  Reinalu gitterarmiert (0,079 kg/m2)
Rohdichte 55 kg/m3
 Kraftpapier (0,105 kg/m2)
Deklarierte Einheit 1 kg
 Alu/PET/Alu/PE (0,125 kg/m2)
Umrechnungsfaktor
1 ­
[Masse/deklarierte Einheit]
Die Angaben pro kg können einfach auf die
eingesetzte Menge eines spezifischen Produktes Systemgrenze
hochgerechnet werden. Typ der EPD: Wiege bis Werkstor – mit Optionen
Im Anhang finden sich Werte für folgende Die Module A1-A3 umfassen sämtliche Stoff­ und
Beschichtungen pro m2, die zu den Ökobilanzwerten Energieflüsse, die für die Herstellung von SAGLAN
des unbeschichteten Produktes hinzugerechnet Glaswolle benötigt werden; die Systemgrenze für
werden können:
3 Umwelt­Produktdeklaration Sager AG – PIPELANE Rohrschalen aus Glaswolle, phenolharzgebunden +A1
Altglas wird an dem Punkt angenommen, an dem sie
sortenrein vorliegen (s. auch Kap. 3.5). Modul C4 umfasst den Deponierungsprozess von
Glaswolle ohne die Berücksichtigung der
Modul A4 umfasst den Transport auf die Baustelle. energetischen Nutzung des Deponiegases aus den
(geringen) organischen Bestandteilen.
Modul A5 umfasst die Verbrennung der
Transportverpackungen in einer Modul D umfasst die Gutschriften aus der Produktion
Kehrichtverbrennungsanlage (KVA), wobei die von Strom und Wärme, die bei der thermischen
rückgewonnene Energie in Modul D exportiert wird. Behandlung der Verpackungsabfälle aus dem Einbau
Zusätzlich werden in Anlehnung an EN 16783 2% der Glaswolle auf der Baustelle (inkl. 2 % der
Verschnitt angenommen, womit eine entsprechende Verpackung des Verschnitts) aus Modul A5 in einer
Produktionsmenge inkl. Verpackung und Transport auf KVA erzeugt werden.
die Baustelle und deren Entsorgung (Verschnitt und
dessen Verpackung) in Modul A5 mitbilanziert werden. Vergleichbarkeit
Grundsätzlich ist eine Gegenüberstellung oder die
Modul C1: während des Rückbaus werden Bewertung von EPD­Daten nur möglich, wenn alle zu
Staubemissionen bilanziert, die aber in keiner der vergleichenden Datensätze nach EN 15804 erstellt
Wirkungskategorien erfasst sind. wurden und der Gebäudekontext bzw. die
produktspezifischen Leistungsmerkmale berücksichtigt
Modul C2 umfasst den Transport der rückgebauten werden.
Glaswolle auf eine Inertstoffdeponie.
Als Hintergrunddatenbank wurde eine nachgeführte
Modul C3: aufgrund des angenommenen Version von ecoinvent 2.2 (KBOB 2016) benutzt..
Entsorgungsszenarios in einer Inertstoffdeponie fallen
in diesem Modul keine Umweltwirkungen an.
LCA: Szenarien und weitere technische Informationen
Transport auf die Baustelle (A4)
Die Transporte vom Werk auf die Baustelle werden Modul C2
pauschal mit einem Schweizer Flottendurchschnitt für Der Transport vom rückgebauten Gebäude erfolgt mit
LKWs und einer Default­Distanz von 100 km gerechnet einem Lastwagen als Schweizer Flottendurchschnitt zu
– dies liegt für die Schweiz in einer realistischen einer Inertstoffdeponie als gemischter Bauabbruch,
Größenordnung und kann bei projektspezifischen angenommene Transportdistanz gemäß KBOB­
Berechnungen einfach auf die reale Transportdistanz Berechnungen: 15 km.
zwischen Werk und Baustelle skaliert werden.
Die Transportaufwendungen wurden skaliert, um die Modul C3
effektive Auslastung des LKWs zu berücksichtigen: die Es wird von einem Szenario ausgegangen, bei dem
im Datensatz angenommene Auslastung beträgt 9512 100 % der Glaswolle in einer Inertstoffdeponie entsorgt
kg/Ladung; die Beladung mit PIPELANE Glaswolle für werden. Deshalb werden in Modul C3 keine
die Auslieferung in der Schweiz schwankt zwischen Umweltwirkungen ausgewiesen.
3960 kg/Ladung und 7040 kg/Ladung, wobei der
Mittelwert von 5450 kg/Ladung verwendet wird. Modul C4
100 % der rückgebauten Glaswolle werden als
Einbau ins Gebäude (A5) gemischter Bauabbruch in einer Inertstoffdeponie
Entsorgung der Verpackungsmaterialien in einer KVA entsorgt, ohne die Berücksichtigung der energetischen
inkl. Transport, Herstellung, Transport zur Baustelle, Nutzung des Deponiegases aus den (geringen)
Einbau und Entsorgung von 2 % Verschnitt inkl. organischen Bestandteilen.
dessen Verpackung. Es wird angenommen, dass die
PE­Folien und die Einwegpaletten in einer KVA zur Bezeichnung Wert Einheit
Energierückgewinnung genutzt werden. Dabei wird Als gemischter Bauabfall gesammelt 1 kg
von einem Wirkungsgrad von brutto 28,51 % Zur Deponierung 1 kg
Nutzwärme und 15,84 % Elektrizität und einem
aktuellen durchschnittlichen Eigenbezug der KVA von Wiederverwendungs- Rückgewinnungs- und
0,1273 kWh Elektrizität und 0,4853 MJ Nutzwärme pro Recyclingpotential (D)
Kilogramm Abfall ausgegangen (Stand Schweiz, 2011; Die brennbaren Abfälle aus Modul A5 werden in einer
Doka 2015). KVA energetisch verwertet. Für die exportierte Energie
Zur KVA wird eine Transportdistanz von 10 km LKW­ wird der CH­Strommix (Konsummix) bzw. Wärme ab
Transport verrechnet. Erdgasfeuerung, kondensierend, modulierend <
Es wird angenommen, dass die Dämmstoffe auf der 100kW gutgeschrieben.
Baustelle ohne weiteren Aufwand eingebaut werden
können.
Ende des Lebenswegs (C1–C4)
Modul C1
Der Dämmstoff wird ohne relevanten Energieaufwand,
aber unter Verursachung von Partikelemissionen
rückgebaut.
4 Umwelt­Produktdeklaration Sager AG – PIPELANE Rohrschalen aus Glaswolle, phenolharzgebunden +A1
LCA: Ergebnisse
ANGABE DER SYSTEMGRENZEN (X = IN ÖKOBILANZ ENTHALTEN; MND = MODUL NICHT DEKLARIERT;
MNR = MODUL NICHT RELEVANT)
Stadium der Gutschriften
Produktionsstadiu Errichtung und Lasten
Nutzungsstadium Entsorgungsstadium
m des außerhalb der
Bauwerks Systemgrenze
5 Umwelt­Produktdeklaration Sager AG – PIPELANE Rohrschalen aus Glaswolle, phenolharzgebunden +A1
gnugrosrevffotshoR
tropsnarT gnulletsreH
mov
tropsnarT
muz
relletsreH
trosgnudnewreV
egatnoM
gnudnewnA/gnuztuN gnutlahdnatsnI
rutarapeR ztasrE gnureuenrE
sad rüf
ztasnieeigrenE
sed
nebierteB seduäbeG
sad rüf
ztasnieressaW
sed
nebierteB seduäbeG
ssirbA/uabkcüR
tropsnarT
gnuldnahebllafbA
gnugitieseB
,­sgnudnewrevredeiW ­sgnunniwegkcüR
redo
laiznetopgnilcyceR
A1 A2 A3 A4 A5 B1 B2 B3 B4 B5 B6 B7 C1 C2 C3 C4 D
X X X X X MND MND MNR MNR MNR MND MND MND X X X X
ERGEBNISSE DER ÖKOBILANZ – UMWELTAUSWIRKUNGEN nach EN 15804+A1: 1 kg PIPELANE
Rohrschalen aus Glaswolle, phenolharzgebunden
Parameter Einheit A1-A3 A4 A5 C2 C3 C4 D
GWP [kg CO2­Äq.] 2,16E+0 3,68E­2 2,02E­1 2,04E­3 0,00E+0 7,12E­3 ­3,11E­2
ODP [kg CFC11­Äq.] 3,15E­7 1,58E­9 6,58E­9 8,78E­11 0,00E+0 6,45E­10 ­5,44E­9
AP [kg SO2­Äq.] 7,11E­3 1,91E­4 1,72E­4 1,06E­5 0,00E+0 4,14E­5 ­3,24E­5
EP [kg (PO4)3­­Äq.] 1,45E­3 4,19E­5 3,90E­5 2,33E­6 0,00E+0 8,72E­6 ­4,69E­6
POCP [kg Ethen­Äq.] 7,76E­4 6,83E­6 1,65E­5 3,79E­7 0,00E+0 1,52E­6 ­2,73E­6
ADPE [kg Sb­Äq.] 3,38E­6 8,68E­8 7,23E­8 4,82E­9 0,00E+0 6,80E­9 ­1,04E­8
ADPF [MJ] 3,21E+1 5,57E­1 6,97E­1 3,09E­2 0,00E+0 1,77E­1 ­4,49E­1
GWP = Globales Erwärmungspotenzial; ODP = Abbaupotenzial der stratosphärischen Ozonschicht; AP = Versauerungspotenzial von Boden und
Wasser; EP = Eutrophierungspotenzial; POCP = Bildungspotenzial für troposphärisches Ozon; ADPE = Potenzial für die Verknappung von
Legende
abiotischen Ressourcen – nicht fossile Ressourcen (ADP – Stoffe); ADPF = Potenzial für die Verknappung abiotischer Ressourcen – fossile
Brennstoffe (ADP – fossile Energieträger)
ERGEBNISSE DER ÖKOBILANZ – INDIKATOREN ZUR BESCHREIBUNG DES RESSOURCENEINSATZES
nach EN 15804+A1: 1 kg PIPELANE Rohrschalen aus Glaswolle, phenolharzgebunden
Parameter Einheit A1-A3 A4 A5 C2 C3 C4 D
PERE [MJ] 1,01E+1 8,64E­3 2,03E­1 4,80E­4 0,00E+0 1,72E­3 ­9,11E­2
PERM [MJ] 0,00E+0 0,00E+0 0,00E+0 0,00E+0 0,00E+0 0,00E+0 0,00E+0
PERT [MJ] 1,01E+1 8,64E­3 2,03E­1 4,80E­4 0,00E+0 1,72E­3 ­9,11E­2
PENRE [MJ] 5,77E+1 5,88E­1 1,21E+0 3,26E­2 0,00E+0 1,84E­1 ­8,54E­1
PENRM [MJ] 0,00E+0 0,00E+0 0,00E+0 0,00E+0 0,00E+0 0,00E+0 0,00E+0
PENRT [MJ] 5,77E+1 5,88E­1 1,21E+0 3,26E­2 0,00E+0 1,84E­1 ­8,54E­1
SM [kg] 7,50E­1 0,00E+0 1,50E­2 0,00E+0 0,00E+0 0,00E+0 0,00E+0
RSF [MJ] 0,00E+0 0,00E+0 0,00E+0 0,00E+0 0,00E+0 0,00E+0 0,00E+0
NRSF [MJ] 0,00E+0 0,00E+0 0,00E+0 0,00E+0 0,00E+0 0,00E+0 0,00E+0
FW [m³] 5,50E­2 2,74E­4 1,17E­3 1,52E­5 0,00E+0 1,99E­4 ­3,95E­4
PERE = Erneuerbare Primärenergie als Energieträger; PERM = Erneuerbare Primärenergie zur stofflichen Nutzung; PERT = Total
erneuerbare Primärenergie; PENRE = Nicht­erneuerbare Primärenergie als Energieträger; PENRM = Nicht­erneuerbare Primärenergie
Legende
zur stofflichen Nutzung; PENRT = Total nicht erneuerbare Primärenergie; SM = Einsatz von Sekundärstoffen; RSF = Erneuerbare
Sekundärbrennstoffe; NRSF = Nicht­erneuerbare Sekundärbrennstoffe; FW = Nettoeinsatz von Süßwasserressourcen
ERGEBNISSE DER ÖKOBILANZ –ABFALLKATEGORIEN UND OUTPUTFLÜSSE nach EN 15804+A1:
1 kg PIPELANE Rohrschalen aus Glaswolle, phenolharzgebunden
Parameter Einheit A1-A3 A4 A5 C2 C3 C4 D
HWD [kg] 4,33E­5 6,66E­7 9,31E­7 3,70E­8 0,00E+0 6,26E­8 ­2,94E­7
NHWD [kg] 2,49E­1 5,19E­3 2,85E­2 2,88E­4 0,00E+0 9,99E­1 ­9,06E­4
RWD [kg] 5,36E­4 6,56E­7 1,08E­5 3,64E­8 0,00E+0 1,32E­7 ­8,50E­6
CRU [kg] 0,00E+0 0,00E+0 0,00E+0 0,00E+0 0,00E+0 0,00E+0 0,00E+0
MFR [kg] 0,00E+0 0,00E+0 0,00E+0 0,00E+0 0,00E+0 0,00E+0 0,00E+0
MER [kg] 0,00E+0 0,00E+0 0,00E+0 0,00E+0 0,00E+0 0,00E+0 0,00E+0
EEE [MJ] 0,00E+0 0,00E+0 1,96E­1 0,00E+0 0,00E+0 0,00E+0 0,00E+0
EET [MJ] 0,00E+0 0,00E+0 3,87E­1 0,00E+0 0,00E+0 0,00E+0 0,00E+0
HWD = Gefährlicher Abfall zur Deponie; NHWD = Entsorgter nicht gefährlicher Abfall; RWD = Entsorgter radioaktiver Abfall; CRU =
Legende Komponenten für die Wiederverwendung; MFR = Stoffe zum Recycling; MER = Stoffe für die Energierückgewinnung; EEE = Exportierte
Energie – elektrisch; EET = Exportierte Energie – thermisch
Literaturhinweise
Normen Institut Bauen und Umwelt e.V.: PCR Teil A:
Rechenregeln für die Ökobilanz und Anforderungen an
EN 15804 den Projektbericht. Version 1.8, Berlin: Institut Bauen &
EN 15804:2013+A1, Nachhaltigkeit von Bauwerken – Umwelt, Berlin, 2019. www.ibu­epd.com
Umweltproduktdeklarationen – Grundregeln für die
Produktkategorie Bauprodukte. IBU 2018
Institut Bauen und Umwelt e.V.: PCR Teil B:
EN 13162:2012+A1:2015 Anforderungen an die EPD für Mineralische
DIN EN 13162:2012+A1:2015, Wärmedämmstoffe für Dämmstoffe. Version 2018/12, Berlin: Institut Bauen &
Gebäude – Werkmäßig hergestellte Produkte aus Umwelt, Berlin, 2018. www.ibu­epd.com
Mineralwolle (MW) – Spezifikation.
EN 16783 Doka 2015
DIN EN 16783:2018­03, Wärmedämmstoffe – Doka (2015): Aktualisierung der LCI Daten zu
Produktkategorieregeln (PCR) für werkmäßig Kehrichtverbrennung (Teilprojekt 8). In: Werner F.,
hergestellte und an der Verwendungsstelle hergestellte Bauer C., Büsser S., Doka G., Kaufmann E., Kono J.,
Wärmedämmstoffe zur Erstellung von Luginbühl, U., Mina M., Frischknecht R., Thees O,
Umweltproduktdeklarationen. Wallbaum H., Zimmermann W., Hischier R. (2015):
Aktualisierung der Modelle und Datensatze zu Holz
ISO 14025 und Holzprodukten in der Datenbank ecoinvent.
DIN EN ISO 14025:2011­10, Umweltkennzeichnungen Auftraggeberin: Bundes­amt fur Umwelt, Aktionsplan
und ­deklarationen – Typ III Umweltdeklarationen – Holz, Bern, Auftragnehmer: Eidgenössische
Grundsätze und Verfahren. Materialprufungs­ und For­schungsanstalt EMPA.
Schlussbericht 18. Februar 2015. S. 86­92.
ISO 15686
Hochbau und Bauwerke ­ Planung der Lebensdauer; ECHA
verschiedene Teile The Candidate List of substances of very high concern,
available via https://echa.europa.eu/nl/­/four­
Weitere Literatur newsubstances­added­to­the­candidate­list.
IBU 2019 KBOB 2016
Institut Bauen und Umwelt e.V.: Allgemeine EPD­ KBOB, eco­bau und IPB (2016) ecoinvent
Programmanleitung des Institut Bauen und Umwelt Datenbestand 2016 basierend auf Datenbestand
e.V. (IBU). Version 1.1, Berlin: Institut Bauen und ecoinvent 2.2; Grundlage für die KBOB Empfehlung
Umwelt e.V., 2019. www.ibu­epd.com 2009/1:2016: Ökobilanzdaten im Baubereich. Stand
April 2016. Koordinationskonferenz der Bau­ und
IBU 2019 Liegenschaftsor­gane der öffentlichen Bauherren c/o
BBL Bundesamt für Bauten und Lo­gistik.
6 Umwelt­Produktdeklaration Sager AG – PIPELANE Rohrschalen aus Glaswolle, phenolharzgebunden +A1
Herausgeber
Institut Bauen und Umwelt e.V. Tel +49 (0)30 3087748­ 0
Panoramastr.1 Fax +49 (0)30 3087748­ 29
10178 Berlin Mail info@ibu­epd.com
Deutschland Web www.ibu-epd.com
Programmhalter
Institut Bauen und Umwelt e.V. Tel +49 (0)30 3087748­ 0
Panoramastr.1 Fax +49 (0)30 3087748­ 29
10178 Berlin Mail info@ibu­epd.com
Deutschland Web www.ibu-epd.com
Ersteller der Ökobilanz
Dr. Frank Werner ­ Umwelt & Tel + 41 (0)44 241 39 06
Entwicklung Fax + 41 (0)44 461 33 28
Idaplatz 3 Mail frank@frankwerner.ch
8003 Zürich Web http://www.frankwerner.ch/
Switzerland
Inhaber der Deklaration
Sager AG Tel +41 62 767 87 87
Dornhügelstrasse 10 Fax +41 62 767 87 80
5724 Dürrenäsch Mail info@sager.ch
Switzerland Web www.sager.ch
