UMWELT-PRODUKTDEKLARATION
nach ISO 14025 und EN 15804+A2
Deklarationsinhaber Baustahlgewebe GmbH
Herausgeber Institut Bauen und Umwelt e.V. (IBU)
Programmhalter Institut Bauen und Umwelt e.V. (IBU)
Deklarationsnummer EPD-BSW-20210266-CBA1-DE
Ausstellungsdatum 02.03.2022
Gültig bis 01.03.2027
Betonstahlmatten und Gitterträger
Badische Stahlwerke GmbH
www.ibu-epd.com | https://epd-online.com
Allgemeine Angaben
Badische Stahlwerke GmbH Betonstahlmatten und Gitterträger
Programmhalter Inhaber der Deklaration
IBU – Institut Bauen und Umwelt e.V. Baustahlgewebe GmbH
Panoramastr. 1 Friedrichstraße 16
10178 Berlin 69412 Eberbach
Deutschland Deutschland
Deklarationsnummer Deklariertes Produkt/deklarierte Einheit
EPD-BSW-20210266-CBA1-DE 1t Betonstahlmatten und Gitterträger
Diese Deklaration basiert auf den Produktkategorien- Gültigkeitsbereich:
Regeln: Diese EPD gilt für Betonstahlmatten und Gitterträger
Baustähle, 30.11.2017 der Firma Baustahlgewebe GmbH. Der Walzdraht für
(PCR geprüft und zugelassen durch den unabhängigen die Produkte wird bei der Badischen Stahlwerke GmbH
Sachverständigenrat (SVR)) (Stahl- und Walzwerk) in Kehl hergestellt. Standorte für
die Verarbeitung des Walzdrahtes zu
Ausstellungsdatum Matten/Gitterträgern sind die BDW GmbH in Kehl, HBS
02.03.2022 GmbH in Hattersheim, BBS GmbH in Dinkelscherben,
BESTA GmbH in Lübbecke, SBS GmbH in Glaubitz
und DWP GmbH in Plochingen.
Gültig bis
01.03.2027
Der Inhaber der Deklaration haftet für die
zugrundeliegenden Angaben und Nachweise; eine
Haftung des IBU in Bezug auf Herstellerinformationen,
Ökobilanzdaten und Nachweise ist ausgeschlossen.
Die EPD wurde nach den Vorgaben der EN 15804+A2
erstellt. Im Folgenden wird die Norm vereinfacht als EN 15804
bezeichnet.
Verifizierung
Die Europäische Norm EN 15804 dient als Kern-PCR
Unabhängige Verifizierung der Deklaration und
Angaben gemäß ISO 14025:2010
Dipl. Ing. Hans Peters intern x extern
(Vorstandsvorsitzender des Instituts Bauen und Umwelt e.V.)
Dr. Alexander Röder Matthias Schulz,
(Geschäftsführer Instituts Bauen und Umwelt e.V.) Unabhängige/-r Verifizierer/-in
Produkt
Produktbeschreibung/Produktdefinition Anwendung
Betonstahlmatten zur flächigen Bewehrung von Die in dieser EPD deklarierte Produkte kommen
Stahlbetonbauteilen und Gitterträger als biegesteife typischerweise zur Bewehrung von
Bewehrung von Stahlbetonbauteilen. Stahlbetonbauteilen in der Baubranche zum Einsatz.
Die Anwendungszwecke variieren dabei je nach
Für die Verwendung des Produkts gelten die jeweiligen Produkt.
nationalen Bestimmungen am Ort der Verwendung, in
Deutschland zum Beispiel die Bauordnungen der Betonstahlmatten aus verschweißten Stäben werden
Länder, und die technischen Bestimmungen aufgrund zur flächigen Bewehrung von Stahlbetonbauteilen
dieser Vorschriften. eingesetzt und Gitterträger aus Betonstahl und
Bewehrungsdraht kommen hauptsächlich in
Fertigplatten mit statisch mitwirkender Ortbetonschicht,
bei wandartigen Bauwerksstrukturen und bei Balken-,
Rippen- und Plattendecken zum Einsatz.
Technische Daten
Die Leistungswerte des Produkts in Bezug auf dessen
Merkmale richten sich nach der maßgebenden
technischen Bestimmung (keine CE-Kennzeichnung).
2 Umwelt-Produktdeklaration Baustahlgewebe GmbH – Betonstahlmatten und Gitterträger
Bautechnische Daten Grundstoffe/Hilfsstoffe
Bezeichnung Wert Einheit Fe 98,1%, C 0,2%, Si 0,2%, Mn 0,8%, weitere
Dichte 7850 kg/m3 Begleitelemente 0,7%.
Streckgrenze Re (länderspezifisch  Das Produkt enthält Stoffe der ECHA-Liste
> 500 MPa
unterschiedlich) der für eine Zulassung in Frage kommenden
Streckgrenzenverhältnis Rm/Re > 1,05 besonders besorgniserregenden Stoffe (en:
(je nach Duktilitätsklasse)
Substances of Very High Concern – SVHC)
Dehnung unter Höchstlast Agt (je
> 2,5 % (Datum 08.07.2021) oberhalb von 0,1
nach Duktilitätsklasse)
Massen-%: nein.
Die weiteren in IBU Part B angegebenen
bautechnischen Daten sind für die in dieser EPD
deklarierten Produkte nicht relevant. Referenz-Nutzungsdauer
Die Referenz-Nutzungsdauer der Betonstahlmatten
und Gitterträger der Baustahlgewebe GmbH wird nicht
spezifiziert.
LCA: Rechenregeln
Deklarierte Einheit Systemgrenze
Die vorliegende Umwelt-Produktdeklaration bezieht Typ der EPD: Wiege bis Werkstor - mit Modulen
sich auf eine deklarierte Einheit von 1t C1–C4 und Modul D (A1–A3 + C + D).
Betonstahlmatten und Gitterträger der
Baustahlgewebe GmbH. Die Ökobilanz umfasst die folgenden Module:
 Produktstadium mit Rohstoffversorgung (A1),
Die Ergebnisse basieren auf Produktionsdaten des Transport (A2) und Herstellung (A3)
Jahres 2019 und wurden zur Ergebnisberechnung
 Entsorgungsstadium mit Rückbau/Abriss
entsprechend der produzierten Jahresmengen
(C1), Transport (C2), Abfallbehandlung (C3)
gewichtet.
und -beseitigung (C4)
Deklarierte Einheit  Gutschriften und Lasten außerhalb der
Bezeichnung Wert Einheit Systemgrenze (D, Recyclingpotential)
Deklarierte Einheit 1 t
Die betrachteten Produkte beziehen sich auf
durchschnittliche Betonstahlmatten und Gitterträger.
Vergleichbarkeit
Beide Produkte werden über den
Grundsätzlich ist eine Gegenüberstellung oder die
Elektrolichtbogenofen mit anschließendem Walzwerk,
Bewertung von EPD-Daten nur möglich, wenn alle zu
sowie Weiterverarbeitung in der Ziehanlage und
vergleichenden Datensätze nach EN 15804 erstellt
Matten-/Gitterträgerschweißanlage, hergestellt. Die
wurden und der Gebäudekontext bzw. die
Ökobilanzergebnisse beider Produkte unterscheiden
produktspezifischen Leistungsmerkmale berücksichtigt
sich weder für Modul A, C noch D, da sich die
werden.
betrachteten Produkte lediglich in ihrer Geometrie
(zwei-/dreidimensional) unterscheiden.
Zur Berechnung der Ökobilanz wurde die GaBi
Hintergrunddatenbank (2021.2) verwendet.
LCA: Szenarien und weitere technische Informationen
Charakteristische Produkteigenschaften Bezeichnung Wert Einheit
Biogener Kohlenstoff Getrennt gesammelt Stahlschrotte 1000 kg
Das deklarierte Produkt enthält keinen biogenen Zum Recycling 950 kg
Kohlenstoff. Zur Deponierung 50 kg
Verpackung wurde im Rahmen der vorliegenden EPD
nicht betrachtet.
Wiederverwendungs- Rückgewinnungs- und
Ende des Lebenswegs (C1–C4) Recyclingpotential (D), relevante Szenarioangaben
3 Umwelt-Produktdeklaration Baustahlgewebe GmbH – Betonstahlmatten und Gitterträger
Bezeichnung Wert Einheit
Netto Stahlschrotte -241 kg
Das vorliegende Szenario beinhaltet eine
Recyclingquote von 95%. Da die Baustahlgewebe
GmbH externen Schrott zur Produktion zukauft, wird
dieser mit dem Brutto-Stahlschrott, der dem Recycling
zugeführt wird, verrechnet. Über den gesamten
Lebenszyklus ergibt sich somit ein Nettoverbrauch von
241kg Stahlschrott zur Herstellung von 1t
Betonstahlmatten und Gitterträger.
4 Umwelt-Produktdeklaration Baustahlgewebe GmbH – Betonstahlmatten und Gitterträger
LCA: Ergebnisse
Wichtiger Hinweis:
EP-freshwater: Dieser Indikator wurde in Übereinstimmung mit dem Charakterisierungsmodell (EUTREND-
Modell, Struijs et al., 2009b, wie in ReCiPe umgesetzt; http://eplca.jrc.ec.europa.eu/LCDN/developerEF.xhtml) als
„kg P-Äq.“ berechnet.
ANGABE DER SYSTEMGRENZEN (X = IN ÖKOBILANZ ENTHALTEN; ND = MODUL ODER INDIKATOR
NICHT DEKLARIERT; MNR = MODUL NICHT RELEVANT)
Stadium der Gutschriften
Produktionsstadiu Errichtung und Lasten
Nutzungsstadium Entsorgungsstadium
m des außerhalb der
Bauwerks Systemgrenze
5 Umwelt-Produktdeklaration Baustahlgewebe GmbH – Betonstahlmatten und Gitterträger
gnugrosrevffotshoR
tropsnarT gnulletsreH
mov
tropsnarT
muz
relletsreH
trosgnudnewreV
egatnoM
gnudnewnA/gnuztuN gnutlahdnatsnI
rutarapeR ztasrE gnureuenrE
sad rüf
ztasnieeigrenE
sed
nebierteB seduäbeG
sad rüf
ztasnieressaW
sed
nebierteB seduäbeG
ssirbA/uabkcüR
tropsnarT
gnuldnahebllafbA
gnugitieseB
,-sgnudnewrevredeiW -sgnunniwegkcüR
redo
laiznetopgnilcyceR
A1 A2 A3 A4 A5 B1 B2 B3 B4 B5 B6 B7 C1 C2 C3 C4 D
X X X ND ND ND ND MNR MNR MNR ND ND X X X X X
ERGEBNISSE DER ÖKOBILANZ – UMWELTAUSWIRKUNGEN nach EN 15804+A2: 1 t Betonstahlmatten
und Gitterträger
Kernindikator Einheit A1-A3 C1 C2 C3 C4 D
Globales Erwärmungspotenzial - total [kg CO2-Äq.] 5,44E+2 2,23E+0 1,27E-1 0,00E+0 7,36E-1 4,70E+2
Globales Erwärmungspotenzial - fossil [kg CO2-Äq.] 5,39E+2 2,85E+0 1,26E-1 0,00E+0 7,56E-1 4,70E+2
Globales Erwärmungspotenzial - biogen [kg CO2-Äq.] 4,79E+0 -7,59E-1 -1,50E-4 0,00E+0 -2,20E-2 -8,20E-1
Globales Erwärmungspotenzial - luluc [kg CO2-Äq.] 2,74E-1 1,38E-1 1,03E-3 0,00E+0 2,22E-3 1,11E-2
Abbaupotenzial der stratosphärischen Ozonschicht [kg CFC11-Äq.] 1,66E-11 1,05E-14 2,49E-17 0,00E+0 2,94E-15 -2,20E-12
Versauerungspotenzial, kumulierte Überschreitung [mol H+-Äq.] 1,39E+0 1,10E-2 1,28E-4 0,00E+0 5,39E-3 1,30E+0
Eutrophierungspotenzial - Süßwasser [kg PO4-Äq.] 1,63E-3 5,10E-5 3,74E-7 0,00E+0 1,27E-6 8,13E-5
Eutrophierungspotenzial - Salzwasser [kg N-Äq.] 3,12E-1 2,13E-3 3,95E-5 0,00E+0 1,40E-3 2,70E-1
Eutrophierungspotenzial, kumulierte Überschreitung [mol N-Äq.] 3,33E+0 2,78E-2 4,71E-4 0,00E+0 1,54E-2 2,92E+0
Bildungspotenzial für troposphärisches Ozon [kg NMVOC-Äq.] 9,46E-1 8,35E-3 1,10E-4 0,00E+0 4,24E-3 9,02E-1
Potenzial für die Verknappung abiotischer Ressourcen -
[kg Sb-Äq.] 2,66E-4 1,41E-6 1,12E-8 0,00E+0 7,13E-8 -1,01E-5
nicht fossile Ressourcen
Potenzial für die Verknappung abiotischer Ressourcen -
[MJ] 6,28E+3 2,41E+2 1,68E+0 0,00E+0 1,00E+1 3,43E+3
fossile Brennstoffe
Wasser-Entzugspotenzial (Benutzer) [m³ Welt-Äq.
2,78E+1 2,08E-1 1,17E-3 0,00E+0 8,11E-2 -9,67E+0
entzogen]
ERGEBNISSE DER ÖKOBILANZ – INDIKATOREN ZUR BESCHREIBUNG DES RESSOURCENEINSATZES
nach EN 15804+A2: 1 t Betonstahlmatten und Gitterträger
Indikator Einheit A1-A3 C1 C2 C3 C4 D
Erneuerbare Primärenergie als Energieträger [MJ] 3,78E+3 1,53E+1 9,65E-2 0,00E+0 1,35E+0 -4,37E+2
Erneuerbare Primärenergie zur stofflichen Nutzung [MJ] 0,00E+0 0,00E+0 0,00E+0 0,00E+0 0,00E+0 0,00E+0
Total erneuerbare Primärenergie [MJ] 3,78E+3 1,53E+1 9,65E-2 0,00E+0 1,35E+0 -4,37E+2
Nicht-erneuerbare Primärenergie als Energieträger [MJ] 6,28E+3 2,41E+2 1,68E+0 0,00E+0 1,00E+1 3,47E+3
Nicht-erneuerbare Primärenergie zur stofflichen Nutzung [MJ] 0,00E+0 0,00E+0 0,00E+0 0,00E+0 0,00E+0 0,00E+0
Total nicht erneuerbare Primärenergie [MJ] 6,28E+3 2,41E+2 1,68E+0 0,00E+0 1,00E+1 3,47E+3
Einsatz von Sekundärstoffen [kg] 1,19E+3 0,00E+0 0,00E+0 0,00E+0 0,00E+0 -2,41E+2
Erneuerbare Sekundärbrennstoffe [MJ] 0,00E+0 0,00E+0 0,00E+0 0,00E+0 0,00E+0 0,00E+0
Nicht-erneuerbare Sekundärbrennstoffe [MJ] 0,00E+0 0,00E+0 0,00E+0 0,00E+0 0,00E+0 0,00E+0
Nettoeinsatz von Süßwasserressourcen [m³] 1,76E+0 1,72E-2 1,11E-4 0,00E+0 2,48E-3 3,17E-1
ERGEBNISSE DER ÖKOBILANZ –ABFALLKATEGORIEN UND OUTPUTFLÜSSE nach EN 15804+A2:
1 t Betonstahlmatten und Gitterträger
Indikator Einheit A1-A3 C1 C2 C3 C4 D
Gefährlicher Abfall zur Deponie [kg] 1,20E-6 1,30E-8 8,87E-11 0,00E+0 1,07E-9 -4,21E-7
Entsorgter nicht gefährlicher Abfall [kg] 4,72E+0 3,87E-2 2,64E-4 0,00E+0 5,00E+1 6,80E+0
Entsorgter radioaktiver Abfall [kg] 3,65E-1 1,19E-3 3,05E-6 0,00E+0 1,05E-4 -5,64E-2
Komponenten für die Wiederverwendung [kg] 0,00E+0 0,00E+0 0,00E+0 0,00E+0 0,00E+0 0,00E+0
Stoffe zum Recycling [kg] 0,00E+0 0,00E+0 0,00E+0 9,50E+2 0,00E+0 0,00E+0
Stoffe für die Energierückgewinnung [kg] 0,00E+0 0,00E+0 0,00E+0 0,00E+0 0,00E+0 0,00E+0
Exportierte elektrische Energie [MJ] 0,00E+0 0,00E+0 0,00E+0 0,00E+0 0,00E+0 0,00E+0
Exportierte thermische Energie [MJ] 0,00E+0 0,00E+0 0,00E+0 0,00E+0 0,00E+0 0,00E+0
ERGEBNISSE DER ÖKOBILANZ – zusätzliche Wirkungskategorien nach EN 15804+A2-optional:
1 t Betonstahlmatten und Gitterträger
Indikator Einheit A1-A3 C1 C2 C3 C4 D
Potentielles Auftreten von Krankheiten aufgrund von [Krankheitsf
ND ND ND ND ND ND
Feinstaubemissionen älle]
Potentielle Wirkung durch Exposition des Menschen mit U235 [kBq U235-
ND ND ND ND ND ND
Äq.]
Potentielle Toxizitätsvergleichseinheit für Ökosysteme [CTUe] ND ND ND ND ND ND
Potentielle Toxizitätsvergleichseinheit für den Menschen -
[CTUh] ND ND ND ND ND ND
kanzerogene Wirkung
Potentielle Toxizitätsvergleichseinheit für den Menschen - nicht
[CTUh] ND ND ND ND ND ND
kanzerogene Wirkung
Potentieller Bodenqualitätsindex [-] ND ND ND ND ND ND
Einschränkungshinweis 1 – gilt für den Indikator IRP Diese Wirkungskategorie behandelt hauptsächlich die
mögliche Wirkung einer ionisierenden Strahlung geringer Dosis auf die menschliche Gesundheit im
Kernbrennstoffkreislauf. Sie berücksichtigt weder Auswirkungen, die auf mögliche nukleare Unfälle und
berufsbedingte Exposition zurückzuführen sind, noch auf die Entsorgung radioaktiver Abfälle in unterirdischen
Anlagen. Die potenzielle vom Boden, von Radon und von einigen Baustoffen ausgehende ionisierende Strahlung
wird ebenfalls nicht von diesem Indikator gemessen.
Einschränkungshinweis 2 – gilt für die Indikatoren: „Potenzial für die Verknappung von abiotischen Ressourcen
für nicht fossile Ressourcen“, „Potenzial für die Verknappung von abiotischen Ressourcen für fossile
Ressourcen“, „Wasser-Entzugspotenzial (Benutzer), entzugsgewichteter Wasserverbrauch“, „Potenzielle
Toxizitätsvergleichseinheit für Ökosysteme“, „Potenzielle Toxizitätsvergleichseinheit für den Menschen -
kanzerogene Wirkung“, „Potenzielle Toxizitätsvergleichseinheit für den Menschen - nicht kanzerogene Wirkung“,
„Potenzieller Bodenqualitätsindex“. Die Ergebnisse dieses Umweltwirkungsindikators müssen mit Bedacht
angewendet werden, da die Unsicherheiten bei diesen Ergebnissen hoch sind oder da es mit dem Indikator nur
begrenzte Erfahrungen gibt.
Die zusätzlichen und optionalen Wirkungskategorien nach EN 15804+A2 werden nicht deklariert, da dies gemäß
IBU Part A nicht gefordert ist.
Literaturhinweise
Normen Weitere Literatur
EN 15804 GaBi
DIN EN 15804:2019-04+A2, Nachhaltigkeit von GaBi Software System and Databases for Life Cycle
Bauwerken – Umweltproduktdeklarationen – Engineering, Sphera Solution GmbH, Leinfelden-
Grundregeln für die Produktkategorie Bauprodukte. Echterdingen, 2021
ISO 14025 IBU Part A
DIN EN ISO 14025:2011-10, Umweltkennzeichnungen PCR - Part A: Produktkategorieregeln für
und -deklarationen – Typ III Umweltdeklarationen – gebäudebezogene Produkte und Dienstleistungen,
Grundsätze und Verfahren. Rechenregeln für die Ökobilanz und Anforderungen an
den Projektbericht nach EN 15804+A2:2019, Version
1.2, Institut Bauen und Umwelt e.V., www.bau-
umwelt.com
IBU Part B
PCR – Part B: PCR Anleitungstexte für
gebäudebezogene Produkte und Dienstleistungen,
Anforderungen an die EPD für Baustähle, Version 1.6,
Institut Bauen und Umwelt e.V., www.bau-umwelt.com
6 Umwelt-Produktdeklaration Baustahlgewebe GmbH – Betonstahlmatten und Gitterträger
Herausgeber
Institut Bauen und Umwelt e.V. Tel +49 (0)30 3087748- 0
Panoramastr.1 Fax +49 (0)30 3087748- 29
10178 Berlin Mail info@ibu-epd.com
Deutschland Web www.ibu-epd.com
Programmhalter
Institut Bauen und Umwelt e.V. Tel +49 (0)30 3087748- 0
Panoramastr.1 Fax +49 (0)30 3087748- 29
10178 Berlin Mail info@ibu-epd.com
Deutschland Web www.ibu-epd.com
Ersteller der Ökobilanz
Sphera Solutions GmbH Tel +49 711 341817-0
Hauptstraße 111- 113 Fax +49 711 341817-25
70771 Leinfelden-Echterdingen Mail info@sphera.com
Germany Web www.sphera.com
Inhaber der Deklaration
Baustahlgewebe GmbH Tel +49(0)6271/82-100
Friedrichstraße 16 Fax +49(0)7851/83-586
69412 Eberbach Mail mail@baustahlgewebe.com
Germany Web www.baustahlgewebe.com
