UMWELT-PRODUKTDEKLARATION
nach ISO 14025 und EN 15804+A2
Deklarationsinhaber Dornbracht AG & Co. KG
Herausgeber Institut Bauen und Umwelt e.V. (IBU)
Programmhalter Institut Bauen und Umwelt e.V. (IBU)
Deklarationsnummer EPD-DOR-20230287-IBA1-DE
Ausstellungsdatum 04/10/2023
Gültig bis 03/10/2028
Sanitärarmatur
Dornbracht AG & Co. KG
www.ibu-epd.com | https://epd-online.com
1. Allgemeine Angaben
Dornbracht AG & Co. KG Sanitärarmatur
Programmhalter Inhaber der Deklaration
IBU – Institut Bauen und Umwelt e.V. Dornbracht AG & Co. KG
Hegelplatz 1 Köbbingser Mühle 6
10117 Berlin 58640 Iserlohn
Deutschland Deutschland
Deklarationsnummer Deklariertes Produkt/deklarierte Einheit
EPD-DOR-20230287-IBA1-DE 1 Stk. Waschtischarmatur mit einem Gewicht von 3,68 kg inkl.
Verpackungen (als repräsentatives Produkt für Sanitärarmaturen)
Diese Deklaration basiert auf den Produktkategorien-Regeln: Gültigkeitsbereich:
Sanitärarmaturen und Brausen, 01/08/2021 Produktion der Dornbracht AG & Co. KG am Standort Deutschland
(PCR geprüft und zugelassen durch den unabhängigen Die Resultate in der EPD gelten für eine Armatur mit 3,68 kg pro Stück.
Sachverständigenrat (SVR)) Zur Ermittlung der Ökobilanzergebnisse von Armatur mit abweichenden
Stückgewichten müssen die Daten im Anhang zur EPD verwendet werden.
Der Inhaber der Deklaration haftet für die zugrundeliegenden Angaben und
Ausstellungsdatum Nachweise; eine Haftung des IBU in Bezug auf Herstellerinformationen,
Ökobilanzdaten und Nachweise ist ausgeschlossen.
04/10/2023
Die EPD wurde nach den Vorgaben der EN 15804+A2 erstellt. Im
Folgenden wird die Norm vereinfacht als EN 15804 bezeichnet.
Gültig bis
03/10/2028 Verifizierung
Die Europäische Norm EN 15804 dient als Kern-PCR
Unabhängige Verifizierung der Deklaration und Angaben gemäß ISO
14025:2011
intern X extern
Dipl.-Ing. Hans Peters
(Vorstandsvorsitzender des Instituts Bauen und Umwelt e.V.)
Florian Pronold Matthias Klingler,
(Geschäftsführer des Instituts Bauen und Umwelt e.V.) Unabhängige/-r Verifizierer/-in
1 Umwelt-Produktdeklaration - Dornbracht AG & Co. KG - Sanitärarmatur
2. Produkt
Bezeichnung WertEinheit
2.1 Produktbeschreibung/Produktdefinition
Maximale Belastungstemperatur Dauerbetrieb 70 °C
Sanitärarmarturen aus Messingwerkstoffen umfassen
Maximale Belastungstemperatur Kurzzeitbetireb 90 °C
Waschtischarmaturen, Wannenarmaturen, Duscharmaturen mit
und ohne Brause, Bidetarmaturen und Küchenarmaturen. Die Durchflussmenge durchschnittlich 2,26 m3/h
Armaturen können als Einhebelmischer, Zweigriffarmatur, Schallemessionen <= 20 dB
Kaltwasserventil oder als berührungslose Armatur gestaltet
sein. Der Nutzer kann den Durchfluss und/oder die Temperatur
Leistungswerte des Produkts in Bezug auf dessen Merkmale
an der Auslassstelle über die Bedienelemente justieren. Die
nach der maßgebenden technischen Bestimmung (keine CE-
sichtbaren Oberflächen der Armaturen werden in der Regel
Kennzeichnung).
durch verschiedene galvanische Prozessstufen beschichtet und
veredelt.
2.4 Lieferzustand
Beim repräsentativen Produkt handelt es sich um eine • Waschtischarmaturen: 1,5–5 kg (repräsentatives
Waschtischarmatur (Einhebelmischer). Produkt: 3,68 kg)
• Küchenarmaturen: 1,3–7 kg
Für die Verwendung des Produkts gelten die jeweiligen • Wannenarmarturen: 3,4–10 kg
nationalen Bestimmungen am Ort der Verwendung. • Duscharmaturen: 4–9 kg
• Bidetarmaturen: 1,5–5 kg
• EN 200 2.5 Grundstoffe/Hilfsstoffe
• EN 817
Die Armaturen setzen sich wie folgt zusammen:
• EN 1111
• Messing: ca. 70%
• EN 15091
• Aluminium: ca. 17%
• EN 806
• Kunststoff: ca. 7%
• ISO 3822-ff
• Zinklegierung: < 5%
• Gummi: < 5%
• Bewertungsgrundlage für metallene Werkstoffe im
• Edelstahl: < 5%
Kontakt mit Trinkwasser, UBA, Version vom 11.01.2023
• Bewertungsgrundlage für Kunststoffe und andere
1) Das Produkt/Erzeugnis/mindestens ein Teilerzeugnis enthält
organische Materialien im Kontakt mit Trinkwasser
Stoffe der ECHA-Liste der für eine Zulassung in Frage
(KTW-BWGL), UBA, Version vom 07.03.2022
kommenden besonders besorgniserregenden Stoffe (en:
Substances of Very High Concern – SVHC) (Datum
2.2 Anwendung
02.12.2022) oberhalb von 0,1 Massen-%: nein
Waschtischarmaturen
Waschtischarmaturen sind Sanitärarmarturen, die in
2) Das Produkt/Erzeugnis/mindestens ein Teilerzeugnis enthält
Waschräumen und Badezimmern zum Händewaschen und
weitere CMR-Stoffe der Kategorie 1A oder 1B, die nicht auf der
ähnlichen Tätigkeiten genutzt werden.
Kandidatenliste stehen, oberhalb von 0,1 Massen-% in
mindestens einem Teilerzeugnis: nein.
Küchenarmaturen
Küchenarmaturen werden in Küchen zum Hände waschen,
3) Dem vorliegenden Bauprodukt wurden Biozidprodukte
vorbereiten von Lebensmitteln oder füllen von Gefäßen
zugesetzt oder es wurde mit Biozidprodukten behandelt (es
verwendet.
handelt sich damit um eine behandelte Ware im Sinne der
Biozidprodukteverordnung (EU) Nr. 528/2012): nein.
Wannenarmarturen
Wannenarmaturen sind Sanitärarmarturen, die in 2.6 Herstellung
Waschräumen und Badezimmern zum Füllen von Badewannen
Produktionskette Armaturen bei Dornbracht AG & Co. KG:
genutzt werden.
Duscharmaturen
Duscharmaturen sind Sanitärarmarturen, die in Waschräumen
und Badezimmern in Verbindung mit Hand- und/oder
Kopfbrausen genutzt werden.
Bidetarmaturen
Bidetarmaturen sind Sanitärarmarturen, die in Waschräumen
und Badezimmern an Sitzwaschbecken genutzt werden. Sie
unterscheiden sich von Waschtischarmaturen durch ein
spezielles Gelenk am Ende des Auflaufs, durch das die
Richtung des Wasserstrahls individuell eingestellt werden kann.
2.3 Technische Daten
Bautechnische Eigenschaften
Die Dornbracht AG & Co. KG ist nach dem internationalen
Standard ISO 9001 zertifiziert.
2.7 Umwelt und Gesundheit während der Herstellung
2 Umwelt-Produktdeklaration - Dornbracht AG & Co. KG - Sanitärarmatur
Die Herstellungsbedingungen erfordern keine über die
Regelungen gültiger EU-Vorschriften sowie nationaler 2.13 Außergewöhnliche Einwirkungen
gesetzlicher und anderer Vorschriften hinausgehenden Brand
besonderen Maßnahmen zum Gesundheitsschutz. Sanitärarmaturen fallen nicht unter den Anwendungsbereich
der EN 13501-1. Es handelt sich um massive nicht
Die Dornbracht AG & Co. KG ist nach den internationalen entflammbare Produkte.
Standards ISO 14001 und ISO 50001 zertifiziert.
Wasser
2.8 Produktverarbeitung/Installation Wird ein Raum, in dem die Produkte installiert sind, mit Wasser
Es bestehen keine speziellen Anforderungen an einzusetzende geflutet, so hat dies keine nachteilige Auswirkung auf die
Maschinen oder Staubabsaugungen während der Montage. Funktion oder Lebensdauer der Produkte. Es sind keine Folgen
Benötigte Werkzeuge oder der Einsatz weiterer Hilfsstoffe sind für die Umwelt zu erwarten.
in den Montageanleitungen aufgeführt, die jedem Produkt
beiliegen. Mechanische Zerstörung
Im Fall einer mechanischen Zerstörung sind keine
2.9 Verpackung Umweltgefahren zu erwarten.
Die Verpackung der Armaturen besteht zu über 90% aus Pappe
und Papier. Der Anteil von Kunststoffen wird stetig weiter 2.14 Nachnutzungsphase
reduziert (Ziel: 0%). Für den Versand werden Europaletten aus Nach Demontage und Trennung können metallische Bauteile
dem Tauschsystem des Europools eingesetzt. dem Kreislauf durch stoffliches Recycling wieder zugeführt
werden.
2.10 Nutzungszustand
Sanitärarmaturen erhalten eine Oberflächenbeschichtung (in 2.15 Entsorgung
der Regel galvanische Beschichtung wie z.B. Chrom) um die Sanitärarmaturen lassen sich nach der Demontage
Korrosionsbeständigkeit zu erhöhen. Diese Oberflächen sollten wiederverwerten und sollten gesammelt und recycelt werden.
entsprechend den Angaben in der dem Produkt beiliegenden Die Wertstoffe können bei jedem Altmetallhändler abgegeben
Pflegeanleitung gereinigt und gepflegt werden. werden. Kunststoffe sollten über das Duale System entsorgt
werden.
2.11 Umwelt und Gesundheit während der Nutzung
Es gibt keine Auswirkungen der deklarierten Produkte auf Abfallschlüssel (AVV): 17 04 01
Umwelt und Gesundheit während der Nutzung.
2.16 Weitere Informationen
2.12 Referenz-Nutzungsdauer Weitere Informationen können der Webseite:
Die Referenz-Nutzungsdauer für Sanitärarmaturen liegt nach https://www.dornbracht.com entnommen werden.
VDI 2067 bei 20 Jahren.
3. LCA: Rechenregeln
Bei dem Einbau des Produktes (A5) kommt es in der Regel
3.1 Deklarierte Einheit nicht zu Verlusten, und handelt sich um manuelle Prozesse,
Die Deklaration bezieht sich auf die Einheit von 1 Stück weswegen die Auswirkung von Einbau nicht in die Bilanzierung
Armatur wie in PCR: Armaturen und Brausen festgelegt. Die mit aufgenommen wurden. Dabei wird ausschließlich die
deklarierte Einheit lässt sich somit wie folgt beschreiben: Behandlung von Abfällen aus der Produktverpackung (Karton /
Herstellung von 1 Stück Armatur mit einem Gewicht von 3,68 Wellpappe) berücksichtigt.
kg. Die Daten bzw. Ergebnisse gelten auch für die Ableitung
der Masse von Armaturen mit den gleichen Anteile der C1: Rückbau
Komponente. C2: Transport
Deklarierte Einheit C3: Abfallbehandlung
C4: Abfallbeseitigung
Bezeichnung Wert Einheit
Deklarierte Einheit 1 Stk.
C1 ist in der Modellierung nicht enthalten, da das Produkt in der
Massebezug 3,68 kg/Stk Realität aufgrund der langen Lebensdauer noch keine
Erfahrungswerte für den Rückbau existieren. Darüber hinaus,
die Rückbau geht um manuelle Prozesse, deshalb sind die
3.2 Systemgrenze Auswirkungen als 0 eingegeben.
Typ der EPD: Wiege bis Werkstor mit Optionen. Zur
Berechnung der Ökobilanz wurden folgende Module Das Informationsmodul C3 umfasst die Abfallbehandlung, z.B.
berücksichtigt: Sammlung von Abfallfraktionen aus dem Abriss und
Abfallbehandlung von Stoffströmen, die für eine
A1: Rohstoffversorgung Wiederverwendung, Recycling und Energierückgewinnung
A2: Transport der Rohstoffe zu Dornbracht vorgesehen sind. Brennstoffe für die Energierückgewinnung
A3: Herstellung werden auf der Basis der Effizienz der Energieerzeugung
Dabei identifiziert, wobei eine Effizienzrate von mehr als 60 %
gehören alle Rohstoffe und die Verpackungsmaterialien zu A1, unabhängig von bestehender Gesetzgebung den Grenzwert
sowie der Strom- und Druckluftbedarf zu A3. Der Transport ist darstellt.
A2 zugeordnet. Die während der Produktion anfallenden Abfälle Konkret wird in der vorliegenden EPD ein Mix aus Recycling,
werden in den Berechnungen unter Modul A3 berücksichtigt. Verbrennung und Deponierung des Produkts zum Lebensende
betrachtet, bei Verbrennung inklusive Energierückgewinnung
A4: Transport des Produkts zum Kunden (Strom und Dampf).
A5: Montage
3 Umwelt-Produktdeklaration - Dornbracht AG & Co. KG - Sanitärarmatur
D: Wiederverwendungs-, Rückgewinnungs- oder verwendet, da diese nicht von der Dornbracht AG & Co. KG
Recyclingpotentiale selbst produziert werden und keine detailierten Informationen
zur Verfügung standen. Es ist möglich, dass für diese
Das Informationsmodul D soll Transparenz für die generischen Daten Ausschlusskriterien angewandt wurden,
Umweltvorteile und Lasten schaffen, die von den wieder dies ist in der jeweiligen Dokumentation von Datensätze
verwertbaren Produkten, aus recycelten Stoffen und/ oder beschrieben. Teilweise wurden Annahmen getroffen. Neben
nutzbaren Energieträgern stammen, die das Produktsystem den Transportvorgängen betrifft dies u.a. den Guss des
z.B. als Sekundärstoffe oder -brennstoffe verlassen. Alle Messingkörpers, des als fertige Komponente von der
deklarierten Gutschriften und Lasten aus den Nettoflüssen, die Dornbracht AG & Co. KG eingekauft wird. Nach der Information
das Produktsystem verlassen, die nicht als Co-Produkte von der Dornbracht AG & Co. KG 75% der Messing sind aus
angesehen werden und die das Ende der Abfalleigenschaften sekundären Materialien.
erreicht haben, werden Modul D zugeordnet.
Die Herstellung der zur Produktion des betrachteten Produkts
In Modul D werden Gutschriften für recycelte Metall- und benötigten Maschinen, Anlagen und sonstige Infrastruktur
Kunststoffanteile sowie für vermiedene Erzeugung von Strom wurden in der Bilanzierung nicht berücksichtigt. Als
und Dampf in einem anderen Produktsystem durch die Verpackungsmaterial für die Rohstoffe werden Behälter und
Verbrennung der Kunststoffe bei End-Of-Life Phase Einsatzkästen aus Polypropylen eingesetzt. Behälter wurden
berücksichtigt. nur berücksichtigt, wenn von einer einmaligen Nutzung
ausgegangen wurde. Der Einsatz von Paletten wurde aufgrund
3.3 Abschätzungen und Annahmen ihrer Mehrfachverwendung nicht berücksichtigt.
Für die Aufbereitungsprozesse eines eingekauften
Messingkörpers wurden Annahmen bzgl. des Energieeinsatzes
getroffen, die auf einem Datensatz für "Ingot Casting" basieren.
Nach der Information von der Dornbracht AG & Co. KG 75%
der Messing sind aus sekundären Materialien. 3.5 Hintergrunddaten
Zur Modellierung der Ökobilanz des Produktes wurde das von
Zusätzliche Annahmen wurden für die Module A2, A4 und C2 Sphera entwickelte Software-System GaBi 10 (2022.2)
getroffen: Die Transporte von Rohstoffen zum verwendet. Die enthaltenen Datensätze stammen entweder aus
Produktionsstandort und zum End of Life (EoL) (A2 und C2) der GaBi Professional-Datenbank selbst oder aus der
erfolgen innerhalb Europas per LKW (Euro 0–6 mix, 55% Ecoinvent-Datenbank (v 3.8).
Auslastung). Die Transporte des Produktes zum Kunden (A4)
erfolgen per LKW (s.o.), Containerschiff (70% Auslastung) oder 3.6 Datenqualität
Flugzeug (66% Auslastung). Die Datenqualität kann als hoch angesehen werden, da für den
Großteil der eingesetzten Vorprodukte entsprechende
Für die End-of-Life-Behandlung einzelner Materialien wurden geeignete Datensätze vorlagen, zudem konnte eine große
folgende Quoten angenommen, basierend auf verlässlichen Menge an Primärdaten (Bezugsjahr 2021) berücksichtigt
Quellen aus Deutschland und Europa (EPRC, JRC, Statista, werden. Lediglich wenige Annahmen und Abschätzungen sind
UNEP): in den Berechnungen enthalten. Der technologische
Hintergrund der erfassten Daten entspricht dem Stand der
Technik. Die verwendeten Datensätze (Datenalter:
2018–2022) sind vollständig und entsprechen den
Systemgrenzen und den Kriterien für den Ausschluss von In-
und Outputs.
Der Ablauf des Produktionsprozesses ist in Kapitel 2
beschrieben. Die Produktion findet an den Standorten der
Dornbracht AG & Co. KG in Deutschland statt.
3.7 Betrachtungszeitraum
Der Betrachtungszeitraum ist 2021. Alle betriebseigenen Daten
wurden in diesem Zeitraum erhoben und für die
Ökobilanzberechnung verwendet.
3.4 Abschneideregeln
3.8 Geographische Repräsentativität
Land oder Region, in dem/r das deklarierte Produktsystem
Alle Daten aus der Datenerhebung der Dornbracht AG & Co.
hergestellt und ggf. genutzt sowie am Lebensende behandelt
KG wurden berücksichtigt. Dabei handelt es sich vor allem um
wird: Europa
die Daten zum Einsatz von Rohstoffen sowie Daten zu Wasser,
Strom-, Erdgas- Heizöl-, Diesel- und Druckluftverbrauch.
Während der Produktion anfallende Abfälle wurden basierend 3.9 Allokation
auf den Angaben vom Hersteller in Reste (Metalle), gefährliche
Allokation von eingesetzten Energien, Hilfs- und
Abfälle und Verpackungsabfälle unterteilt und mit den
Betriebsstoffen zu den einzelnen Produkten eines Werkes
entsprechenden Ökoprofilen alle Produktionsabfälle zu 100%
Die Jahresverbräuche für die Produktionsprozesse der
Verbrennung hinterlegt. Es ist zudem zu berücksichtigen dass
Dornbracht AG & Co. KG wurden mit Hilfe der Angabe der
es bei der Produktion die Daten von Prozessemissionen in Luft
Gesamtproduktionsmenge pro Jahr auf ein produziertes Stück
und Wasser schwierig zu erheben ist. Demzufolge wurden
allokiert.
diese Emissionen abgeschnitten. Die vernachlässigten
Prozessemissionen in Wasser und Luft haben kleiner als 5%
Allokationsverfahren für Wiederverwertung, Recycling und
bei Umweltwirkungen.
Rückgewinnung
Gutschriften für recycelte Metall- und Kunststoffanteile
Für die Eingangsmaterialien wurden generische Daten
4 Umwelt-Produktdeklaration - Dornbracht AG & Co. KG - Sanitärarmatur
vermiedene Erzeugung und von Strom und Dampf in einem Datensätze nach EN 15804 erstellt wurden und der
anderen Produktsystem durch die Verbrennung der Kunststoffe Gebäudekontext bzw. die produktspezifischen
bei End-Of-Life Phase werden iin Module D berücksichtigt. Leistungsmerkmale berücksichtigt werden. Nur
Hintergrunddaten aus der GaBi 10-Software (SP 2022.2)
3.10 Vergleichbarkeit wurden für diese EPD berücksichtigt, um die Vergleichbarkeit
Grundsätzlich ist eine Gegenüberstellung oder die Bewertung der Ergebnisse zu gewährleisten.
von EPD-Daten nur möglich, wenn alle zu vergleichenden
4. LCA: Szenarien und weitere technische Informationen
die deklarierten Module oder können für die Entwicklung von
Charakteristische Produkteigenschaften biogener spezifischen Szenarien im Kontext einer Gebäudebewertung
Kohlenstoff genutzt werden, wenn Module nicht deklariert werden (MND).
Der Gehalt an biogenem Kohlenstoff im Produkt beträgt
weniger als 5% und laut PCR 7.1.6, wenn die Masse der Montage (A5)
biogenen Kohlenstoff enthaltenden Stoffe in der Verpackungen Im Modul A5 sind die Umweltauswirkungen bei der Entsorgung
weniger als 5% der Gesamtmasse der Verpackungen, darf die der Produktverpackung berücksichtigt.
Deklaration des biogenen Kohlenstoffgehaltes der Verpackung
weggelassen werden, deswegen wird somit nicht gesondert
angegeben. Die berücksichtigte Produktverpackung besteht
Ende des Lebenswegs (C1–C4)
aus Karton / Wellpappe, dessen/deren biogener
Die Transportentfernung zur Entsorgung beträgt 50 km. Für das
Kohlenstoffanteil unten stehend ausgewiesen wird. Der biogene
Ende des Lebenszyklus wird ein Mix aus Verbrennung mit
Kohlenstoff wird in A5 'Verbrennung der Karton/Papier'
Energierückgewinnung, Deponierung und Recycling
berücksichtigt.
berücksichtigt. Recycling und Verbrennung der Produkte führt
Informationen zur Beschreibung des biogenen unter europäischen Bedingungen zu Gutschriften, welche in
Kohlenstoffgehalts am Werkstor Modul D betrachtet sind.
Bezeichnung Wert Einheit Bezeichnung Wert Einheit
Biogener Kohlenstoff in der zugehörigen 0,001 kg C Zum Recycling 2,685 kg
Verpackung
Zur Energierückgewinnung 0,115 kg
Zur Deponierung 0,064 kg
Die folgenden technischen Informationen sind Grundlage für
5 Umwelt-Produktdeklaration - Dornbracht AG & Co. KG - Sanitärarmatur
5. LCA: Ergebnisse
Die Ergebnisse der Ökobilanz für 1 Stk. Sanitärarmatur mit einem Gewicht von 3,68 kg sind im Folgenden in tabellarischer Form für die
deklarierten Module dargestellt.
ANGABE DER SYSTEMGRENZEN (X = IN ÖKOBILANZ ENTHALTEN; ND = MODUL ODER INDIKATOR NICHT DEKLARIERT;
MNR = MODUL NICHT RELEVANT)
Gutschriften
Stadium der
und Lasten
Produktionsstadium Errichtung Nutzungsstadium Entsorgungsstadium
außerhalb der
des Bauwerks
Systemgrenze
g n u g ro s re v ffo ts h o R tro p s n a rT g n u lle ts re H m o v tro p s n a rT m u z re lle ts re Htro s g n u d n e w re V e g a tn o M g n u d n e w n A /g n u z tu N g n u tla h d n a ts n I ru ta ra p e R z ta s rE g n u re u e n rE rü f z ta s n ie e ig re n E n e b ie rte B s a ds e d u ä b e G s e d rü f z ta s n ie re s s a W n e b ie rte B s a ds e d u ä b e G s e d s s irb A /u a b k c ü R tro p s n a rT g n u ld n a h e b lla fb A g n u g itie s e B ,-s g n u d n e w re v re d e iW -s g n u n n iw e g k c ü R re d ola iz n e to p g n ilc y c e R
A1 A2 A3 A4 A5 B1 B2 B3 B4 B5 B6 B7 C1 C2 C3 C4 D
X X X X X MND MND MNR MNR MNR MND MND X X X X X
ERGEBNISSE DER ÖKOBILANZ – UMWELTAUSWIRKUNGEN nach EN 15804+A2: 1 Stück Sanitärarmatur
Indikator Einheit A1-A3 A1 A2 A3 A4 A5 C1 C2 C3 C4 D
GWP-total kg CO 2-Äq. 2,53E+01 1,06E+01 2,01E-02 1,47E+01 3,2E+00 8,5E-01 0 1,31E-02 3,25E-01 4,49E-03 -3,93E+00
GWP-fossil kg CO 2-Äq. 2,49E+01 1,07E+01 2,02E-02 1,42E+01 3,2E+00 2,01E-02 0 1,31E-02 3,25E-01 4,54E-03 -4,04E+00
GWP-
biogenic
kg CO 2-Äq. 2,91E-01 -1,33E-01 -2,82E-04 4,24E-01 1,81E-03 8,29E-01 0 -4,8E-05 7,6E-05 -5,19E-05 1,13E-01
GWP-luluc kg CO 2-Äq. 7,52E-02 1,5E-02 1,85E-04 6E-02 1,37E-03 4,71E-06 0 7,79E-05 3,17E-05 3,62E-06 -3,77E-03
kg CFC11-
ODP 3,08E-07 2,6E-07 1,75E-15 4,79E-08 1,78E-13 1,04E-13 0 2,28E-15 2,58E-13 7,4E-15 -3,54E-08
Äq.
AP mol H+-Äq. 3,04E-01 2,71E-01 4,05E-05 3,28E-02 1,73E-02 2,34E-04 0 2,48E-05 1,26E-04 1,32E-05 -1,65E-02
EP-
kg P-Äq. 1,93E-02 1,9E-02 7,28E-08 2,72E-04 1,02E-06 3,26E-08 0 3,04E-08 1,3E-07 8,47E-07 -1,72E-04
freshwater
EP-marine kg N-Äq. 2,74E-02 1,85E-02 1,71E-05 8,86E-03 6,82E-03 8,53E-05 0 1,07E-05 4,45E-05 3,02E-06 -3,47E-03
EP-
mol N-Äq. 3,16E-01 2,26E-01 1,94E-04 9,02E-02 7,47E-02 1,07E-03 0 1,21E-04 5,39E-04 3,32E-05 -3,17E-02
terrestrial
kg NMVOC-
POCP 9,15E-02 6,24E-02 3,62E-05 2,9E-02 1,92E-02 2,26E-04 0 2,22E-05 1,21E-04 9,61E-06 -8,52E-03
Äq.
ADPE kg Sb-Äq. 6,74E-03 6,73E-03 1,29E-09 4,13E-06 3,95E-08 9,49E-10 0 9,23E-10 2,13E-09 1,16E-10 -2,21E-04
ADPF MJ 1,18E+03 1,6E+02 2,71E-01 1,02E+03 4,31E+01 2,68E-01 0 1,77E-01 7,67E-01 6,57E-02 -5,93E+01
m3 Welt-Äq.
WDP 7,22E+00 5,73E+00 2,3E-04 1,48E+00 5,97E-03 1,05E-01 0 6,78E-05 6,71E-02 -6,21E-05 -5,36E-01
entzogen
GWP = Globales Erwärmungspotenzial; ODP = Abbaupotenzial der stratosphärischen Ozonschicht; AP = Versauerungspotenzial von Boden und
Wasser; EP = Eutrophierungspotenzial; POCP = Bildungspotenzial für troposphärisches Ozon; ADPE = Potenzial für die Verknappung von abiotischen
Ressourcen – nicht fossile Ressourcen (ADP – Stoffe); ADPF = Potenzial für die Verknappung abiotischer Ressourcen – fossile Brennstoffe (ADP –
fossile Energieträger); WDP = Wasser-Entzugspotenzial (Benutzer)
ERGEBNISSE DER ÖKOBILANZ – INDIKATOREN ZUR BESCHREIBUNG DES RESSOURCENEINSATZES nach EN 15804+A2: 1
Stück Sanitärarmatur
Indikator Einheit A1-A3 A1 A2 A3 A4 A5 C1 C2 C3 C4 D
PERE MJ 5,86E+01 3,95E+01 1,92E-02 1,91E+01 2,72E-01 6,48E-02 0 1,14E-02 1,19E-01 5,93E-03 -1,78E+01
PERM MJ 0 0 0 0 0 0 0 0 0 0 0
PERT MJ 5,86E+01 3,95E+01 1,92E-02 1,91E+01 2,72E-01 6,48E-02 0 1,14E-02 1,19E-01 5,93E-03 -1,78E+01
PENRE MJ 1,18E+03 1,61E+02 2,72E-01 1,02E+03 4,32E+01 2,68E-01 0 1,77E-01 7,67E-01 6,57E-02 -5,94E+01
PENRM MJ 0 0 0 0 0 0 0 0 0 0 0
PENRT MJ 1,18E+03 1,61E+02 2,72E-01 1,02E+03 4,32E+01 2,68E-01 0 1,77E-01 7,67E-01 6,57E-02 -5,94E+01
SM kg 1,75E+00 1,75E+00 0 0 0 0 0 0 0 0 0
RSF MJ 0 0 0 0 0 0 0 0 0 0 0
NRSF MJ 0 0 0 0 0 0 0 0 0 0 0
FW m3 2,02E-01 2,12E-05 4,2E-02 3,4E-04 2,48E-03 2,49E-03 0 1,04E-05 1,64E-03 6,48E-07 -3,3E-02
PERE = Erneuerbare Primärenergie als Energieträger; PERM = Erneuerbare Primärenergie zur stofflichen Nutzung; PERT = Total erneuerbare
Primärenergie; PENRE = Nicht-erneuerbare Primärenergie als Energieträger; PENRM = Nicht-erneuerbare Primärenergie zur stofflichen Nutzung;
PENRT = Total nicht erneuerbare Primärenergie; SM = Einsatz von Sekundärstoffen; RSF = Erneuerbare Sekundärbrennstoffe; NRSF = Nicht-
erneuerbare Sekundärbrennstoffe; FW = Nettoeinsatz von Süßwasserressourcen
ERGEBNISSE DER ÖKOBILANZ –ABFALLKATEGORIEN UND OUTPUTFLÜSSE nach EN 15804+A2:
1 Stück Sanitärarmatur
Indikator Einheit A1-A3 A1 A2 A3 A4 A5 C1 C2 C3 C4 D
HWD kg 4E-06 3,93E-06 1,01E-12 7,34E-08 8,92E-11 8,48E-12 0 3,09E-13 4,52E-11 5,54E-12 -3,36E-07
NHWD kg 1,79E+00 1,46E+00 3,92E-05 3,23E-01 3,99E-03 2,67E-02 0 1,06E-05 1,76E-01 6,37E-02 -7,35E-01
RWD kg 1,08E-02 4,44E-03 3,52E-07 6,36E-03 3,93E-05 1,42E-05 0 6,73E-08 5,71E-05 7,78E-07 -3,21E-03
6 Umwelt-Produktdeklaration - Dornbracht AG & Co. KG - Sanitärarmatur
CRU kg 0 0 0 0 0 0 0 0 0 0 0
MFR kg 0 0 0 0 0 0 0 0 1,06E+00 0 0
MER kg 0 0 0 0 0 0 0 0 1,15E-01 0 0
EEE MJ 0 0 0 0 0 0 0 0 5,22E-01 0 0
EET MJ 0 0 0 0 0 0 0 0 9,34E-01 0 0
HWD = Gefährlicher Abfall zur Deponie; NHWD = Entsorgter nicht gefährlicher Abfall; RWD = Entsorgter radioaktiver Abfall; CRU = Komponenten für
die Wiederverwendung; MFR = Stoffe zum Recycling; MER = Stoffe für die Energierückgewinnung; EEE = Exportierte Energie – elektrisch; EET =
Exportierte Energie – thermisch
ERGEBNISSE DER ÖKOBILANZ – zusätzliche Wirkungskategorien nach EN 15804+A2-optional:
1 Stück Sanitärarmatur
Indikator Einheit A1-A3 A1 A2 A3 A4 A5 C1 C2 C3 C4 D
PM Krankheitsfälle ND ND ND ND ND ND ND ND ND ND ND
IR kBq U235-Äq. ND ND ND ND ND ND ND ND ND ND ND
ETP-fw CTUe ND ND ND ND ND ND ND ND ND ND ND
HTP-c CTUh ND ND ND ND ND ND ND ND ND ND ND
HTP-nc CTUh ND ND ND ND ND ND ND ND ND ND ND
SQP SQP ND ND ND ND ND ND ND ND ND ND ND
PM = Potenzielles Auftreten von Krankheiten aufgrund von Feinstaubemissionen; IR = Potenzielle Wirkung durch Exposition des Menschen mit U235;
ETP-fw = Potenzielle Toxizitätsvergleichseinheit für Ökosysteme; HTP-c = Potenzielle Toxizitätsvergleichseinheit für den Menschen (kanzerogene
Wirkung); HTP-nc = Potenzielle Toxizitätsvergleichseinheit für den Menschen (nicht kanzerogene Wirkung); SQP = Potenzieller Bodenqualitätsindex
Einschränkungshinweis 1 – gilt für den Indikator „Potenzielle Wirkung durch Exposition des Menschen mit U235“.
Diese Wirkungskategorie behandelt hauptsächlich die mögliche Wirkung einer ionisierenden Strahlung geringer Dosis auf die
menschliche Gesundheit im Kernbrennstoffkreislauf. Sie berücksichtigt weder Auswirkungen, die auf mögliche nukleare Unfälle und
berufsbedingte Exposition zurückzuführen sind, noch auf die Entsorgung radioaktiver Abfälle in unterirdischen Anlagen. Die potenzielle
vom Boden, von Radon und von einigen Baustoffen ausgehende ionisierende Strahlung wird eben-falls nicht von diesem Indikator
gemessen.
Einschränkungshinweis 2 – gilt für die Indikatoren: „Potenzial für die Verknappung abiotischer Ressourcen - nicht fossile Ressourcen“,
„Potenzial für die Verknappung abiotischer Ressourcen - fossile Brennstoffe“, „Wasser-Entzugspotenzial (Benutzer)“, „Potenzielle
Toxizitätsvergleichseinheit für Ökosysteme“, „Potenzielle Toxizitätsvergleichseinheit für den Menschen - kanzerogene Wirkung“,
„Potenzielle Toxizitätsvergleichseinheit für den Menschen - nicht kanzerogene Wirkung“, „Potenzieller Bodenqualitätsindex".
Die Ergebnisse dieses Umweltwirkungsindikators müssen mit Bedacht angewendet werden, da die Unsicherheiten bei diesen
Ergebnissen hoch sind oder da es mit dem Indikator nur begrenzte Erfahrungen gibt.
6. LCA: Interpretation
Die Ergebnisse werden im Folgenden für eine
Waschtischarmatur mit einem Gewicht von 3,68 kg
ausgewertet. Zusätzlich sind im Anhang die Ergebnisse pro kg
im tabellarisch dargestellt und eine Angabe zur
Ergebnisspanne der durch die LCA / EPD repräsentierten
Produkte angegeben.
Der größte Anteil des Brutto-Energiebedarfs (Total nicht
erneuerbare Primärenergie (PENRT) + Total erneuerbare
Primärenergie (PERT)) von 1.240 MJ wird der
Produktionsphase zugeschrieben (Module A1 – A3). Hierbei
sind insbesondere die Produktionsprozesse bei Dornbracht
(Modul A3) mit 84 % ausschlaggebend. Ca. 77 MJ werden für
die Energierückgewinnung (Modul D) beim
Verbrennungsprozess der Produktmaterialien gutgeschrieben.
Bei den Umweltauswirkungen werden die Wirkungskategorien
Abbaupotenzial der stratosphärischen Ozonschicht (ODP),
Versauerungspotenzial (AP), Potenzial für die Verknappung
abiotischer Ressourcen – mineral and metal (ADPe), alle
Kategorien zum Eutrophierungspotenzial (EP-freshwater, -
marine, -terrestrial), Photochemical ozone formation (POCP)
und das Wasser-Entzugspotenzial (WDP) maßgeblich von der
Bereitstellung der Rohstoffe (Modul A1) geprägt. Hauptreiber
innerhalb der eingesetzten Rohstoffe (Modul A1) ist in allen
Wirkungskategorien Messing.
Bei den Wirkungskategorien Klimaveränderung, total, fossil and
land use and land use change (CC-total, -fossil, -lulc) ist
7 Umwelt-Produktdeklaration - Dornbracht AG & Co. KG - Sanitärarmatur
Module A3 die Haupttreiber der Umweltwirkungen. Beim
Potenzial für die Verknappung abiotischer Ressourcen – fossile
Brennstoffe (ADPf) die Produktionsprozesse (A3) nehmen den
größten Einfluss.
Transportprozesse (Module A2, A4 und C2) sowie die
Entsorgung von Verpackungsmaterialien (Modul A5) haben im
Vergleich zu den anderen Modulen einen geringen Einfluss auf
die Wirkungskategorien. Einzige Ausnahme ist hier die
Kategorie biogenes Kilmaveränderung (CC-biogen), bei der
das Modul A5 den Hauptanteil and den Umweltwirkungen hat.
Weiterhin führt die getrennte Auswertung der
Energierückgewinnung und Recycling (Modul D) zu
Gutschriften in allen Wirkungskategorien.
7. Nachweise
Für diese EPD müssen keine Nachweise erbracht werden, da kommen.
keine Gefahrstoffe gem. CLP-Verordnung zum Einsatz
8. Literaturhinweise
Normen Bauen und Umwelt e.V., 2021 http://www.ibu-epd.com
EN 15804 JRC
EN 15804:2012+A2:2019+AC:2021, Nachhaltigkeit von European Commission, Joint Research Centre (JRC) (2020),
Bauwerken – Umweltproduktdeklarationen – Grundregeln für European Platform on Life Cycle Assessment, Annex C V2.1,
die Produktkategorie Bauprodukte. abgerufen am 01.03.23, unter
https://eplca.jrc.ec.europa.eu/permalink/Annex_C_V2.1_May2020.xlsx
ISO 14025
EN ISO 14025:2011, Umweltkennzeichnungen und - PCR Teil A
deklarationen – Typ III Umweltdeklarationen – Grundsätze und Produktkategorie-Regeln für gebäudebezogene Produkte und
Verfahren. Dienstleistungen. Teil A: Rechenregeln für die Ökobilanz und
Anforderungen an den Projektbericht nach EN 15804+A2:2019,
Weitere Literatur Version 1.3. Berlin: Institut Bauen und Umwelt e.V. (Hrsg.).
AVV PCR Teil B: Armaturen und Brausen
Abfallverzeichnis-Verordnung vom 10. Dezember 2001 (BGBl. I Produktkategorie-Regeln für gebäudebezogene Produkte und
S. 3379), die zuletzt durch Artikel 2 der Verordnung vom 17. Dienstleistungen. Teil B: Anforderungen an die EPD für
Juli 2017 (BGBl. I S. 2644) geändert worden ist Armaturen und Brausen, Version 1.1 / 2022. Berlin: Institut
Bauen und Umwelt e.V. (Hrsg.).
EPRC EN 200
European Paper Recycling Council (EPRC) (2020), Monitoring DIN EN 200:2008-10, Sanitärarmaturen -Auslaufventile und
Report 2020 – European Declaration on Paper Recycling 2016 Mischbatterien für Wasserversorgungssysteme vom Typ 1 und
– 2020 Typ 2 - Allgemeine technische Spezifikation.
Gabi 10 EN 817
Gabi Professional10 (SP 2022.2), Ökobilanzierungs-Software DIN EN 817:2008-09, Sanitärarmaturen - Mechanisch
von Sphera einstellbare Mischer (PN 10) - Allgemeine technische
Spezifikation
Ecoinvent Datenbank (v 3.8)
Ecoinvent Datenbank version 3.8 EN1111
DIN EN 1111:2017-10, Sanitärarmaturen - Thermostatische
IBU 2021 Mischer (PN 10) - Allgemeine technische Spezifikation
Allgemeine Anleitung für das EPD-Programm des Institut
Bauen und Umwelt e.V. (IBU), Version 2.0, Berlin: Institut EN15091
8 Umwelt-Produktdeklaration - Dornbracht AG & Co. KG - Sanitärarmatur
DIN EN 15091:2014-03, Sanitärarmaturen - Sanitärarmaturen Bewertungsgrundlage für metallene Werkstoffe im Kontakt
mit elektronischer Öffnungs- und Schließfunktion mit Trinkwasser, Umwelt Bundesamt, Version vom 11. Januar
2023
EN806
DIN EN 806 ff., Technische Regeln für Trinkwasser-
Installationen Bewertungsgrundlage für Kunststoffe und andere
organische Materialien im Kontakt mit Trinkwasser, Umwelt
ISO 3822 Bundesamt, Version vom 7. März 2022
DIN EN ISO 3822:2018-04, Akustik - Prüfung des ISO 9001
Geräuschverhaltens von Armaturen und Geräten der ISO 9001:2015-09, Qualitätsmanagementsysteme -
Wasserinstallation im Laboratorium Anforderungen
Statista ISO14001
Statista (2021), Plastics post-consumer waste treatment in the ISO 14001:2015-09, Umweltmanagementsysteme -
European Union (EU-27)* in 2020, by type; abgerufen am Anforderungen mit Anleitung zur Anwendung
01.03.23, unter
https://www.statista.com/statistics/869617/plastics-post- ISO 50001
consumer-treatment-european-union/ ISO 50001:2018-08, Energiemanagementsysteme -
Anforderungen mit Anleitung zur Anwendung
UNEP
United Nations Environment Programme (UNEP) (2011), VDI 2067
Recycling Rates of Metals – A Status Report, A Report of the VDI 2067 Blatt 1:2012-09, Wirtschaftlichkeit
Working Group on the Global Metal Flows to the International gebäudetechnischer Anlagen - Grundlagen und
Resource Paenel. Graedel, T.E.; Allwood, J.; Birat, J.-P.; Reck, Kostenberechnung
B.K.; Siley, S.F.; Sonnemann, G.; Buchert, M.; Hagelüken, C.
9 Umwelt-Produktdeklaration - Dornbracht AG & Co. KG - Sanitärarmatur
Herausgeber
Institut Bauen und Umwelt e.V. +49 (0)30 3087748- 0
Hegelplatz 1 info@ibu-epd.com
10117 Berlin www.ibu-epd.com
Deutschland
Programmhalter
Institut Bauen und Umwelt e.V. +49 (0)30 3087748- 0
Hegelplatz 1 info@ibu-epd.com
10117 Berlin www.ibu-epd.com
Deutschland
Ersteller der Ökobilanz
TÜV Rheinland Energy GmbH +49 (0)221 806 0
Am Grauen Stein 33 carbon@de.tuv.com
51105 Köln www.tuv.com
Deutschland
Inhaber der Deklaration
Dornbracht AG & Co. KG +49 2371 8899 900
Köbbingser Mühle 6 info@dornbracht.de
58640 Iserlohn https://www.dornbracht.com/de
Deutschland
10 Umwelt-Produktdeklaration - Dornbracht AG & Co. KG - Sanitärarmatur
