UMWELT-PRODUKTDEKLARATION
nach ISO 14025 und EN 15804+A2
Deklarationsinhaber REHAU Industries SE & Co. KG
Herausgeber Institut Bauen und Umwelt e.V. (IBU)
Programmhalter Institut Bauen und Umwelt e.V. (IBU)
Deklarationsnummer EPD-REH-20240312-IBI1-DE
Ausstellungsdatum 09.09.2024
Gültig bis 08.09.2029
RAUKANTEX ABS
REHAU Industries SE & Co. KG
www.ibu-epd.com | https://epd-online.com
1. Allgemeine Angaben
REHAU Industries SE & Co. KG RAUKANTEX ABS
Programmhalter Inhaber der Deklaration
IBU – Institut Bauen und Umwelt e.V. REHAU Industries SE & Co. KG
Hegelplatz 1 Helmut-Wagner-Straße 1
10117 Berlin 95111 Rehau
Deutschland Deutschland
Deklarationsnummer Deklariertes Produkt/deklarierte Einheit
EPD-REH-20240312-IBI1-DE 1 kg Möbelkante vom Typ RAUKANTEX ABS
Diese Deklaration basiert auf den Produktkategorien-Regeln: Gültigkeitsbereich:
Dekorative Platten für die Innenanwendung, 01.08.2021 Die EPD gilt für extrudierte ABS-basierte Möbelkanten der Typen
(PCR geprüft und zugelassen durch den unabhängigen
• RAUKANTEX decor
Sachverständigenrat (SVR))
• RAUKANTEX decor pro
• RAUKANTEX color
• RAUKANTEX color pro
Ausstellungsdatum
09.09.2024 hergestellt im
• REHAU-Werk in Visbek, Deutschland.
Gültig bis Alle deklarierten Produkte werden produziert von der Firma
08.09.2029 • REHAU Industries SE & Co. KG.
Es handelt sich um eine Repräsentative-EPD, bei der die oben genannten
Produkte über eine repräsentative Produktvariante deklariert werden.
Der Inhaber der Deklaration haftet für die zugrundeliegenden Angaben und
Nachweise; eine Haftung des IBU in Bezug auf Herstellerinformationen,
Ökobilanzdaten und Nachweise ist ausgeschlossen.
Die EPD wurde nach den Vorgaben der EN 15804+A2 erstellt. Im
Folgenden wird die Norm vereinfacht als EN 15804 bezeichnet.
Verifizierung
Dipl.-Ing. Hans Peters
Die Europäische Norm EN 15804 dient als Kern-PCR
(Vorstandsvorsitzende/r des Instituts Bauen und Umwelt e.V.)
Unabhängige Verifizierung der Deklaration und Angaben gemäß ISO
14025:2011
intern X extern
Florian Pronold Matthias Klingler,
(Geschäftsführer/in des Instituts Bauen und Umwelt e.V.) (Unabhängige/-r Verifizierer/-in)
1 Umwelt-Produktdeklaration - REHAU Industries SE & Co. KG - RAUKANTEX ABS
2. Produkt
außerhalb der genannten Spanne. ABS ist als Grundpolymer
2.1 Produktbeschreibung/Produktdefinition und als Teil des Farbmasterbatch enthalten. Zudem basiert die
Die EPD gilt für extrudierte ABS-basierte Möbelkanten der Funktionsschicht in der Variante RAUKANTEX pro auf
Typen Polypropylen (PP). Insgesamt liegt der Polymeranteil je nach
• RAUKANTEX decor (ABS, pure) Variante zwischen 90 % und 93 %.
• RAUKANTEX decor pro (ABS) Bezeichnung Wert Einheit
• RAUKANTEX color (ABS, pure) 71 -
• RAUKANTEX color pro (ABS) Grundpolymer (ABS) 91 %
Farbmasterbatch (Füllstoffe, Additive,
hergestellt im REHAU-Werk in Visbek, Deutschland. 4 - 7 %
Pigmente)
Kontaktschicht (Haftvermittler,
Die Bezeichnungen oben in Klammern sind nicht Teil der 2 - 23 %
Funktionspolymer, Additive)
offiziellen Produktbezeichnung, dienen hier aber zur
Unterscheidung der Möbelkantentypen. Entsprechend der Tiefdruck- und Lackschicht (Farbe, Klebstoff,
1 - 4 %
Vielfalt möglicher Einsatzzwecke und Designs der Lacke)
Trägerplatten, sind auch die Ausführungen der Möbelkanten 1) Das Produkt/Erzeugnis/mindestens ein Teilerzeugnis enthält
äußerst variantenreich. Die deklarierten Möbelkanten keine Stoffe der ECHA-Liste gemäß der
unterscheiden sich in ihrer Kontaktschicht zum Trägermaterial Chemikalienverordnung (EG) Nr. 1907/2006 der für eine
(pure: Haftvermittlerschicht, pro: Funktionsschicht aus Polymer) Zulassung in Frage kommenden besonders
sowie in der Ausführung der Oberfläche (color: unifarbene besorgniserregenden Stoffe (en: Substances of Very High
Möbelkante mit ggf. zusätzlicher Lackierung, decor: Concern – SVHC) (Datum 14.06.2023) oberhalb von 0,1
Tiefdruckschicht mit zusätzlicher Lackierung). Massen-%.
Die repräsentative Möbelkantenvariante, auf der diese 2) Das Produkt/Erzeugnis/mindestens ein Teilerzeugnis enthält
Umweltproduktdeklaration basiert ist: keine weiteren CMR-Stoffe der Kategorie 1A oder 1B, die nicht
RAUKANTEX decor (ABS, pure) mit einer Bandbreite von 23 auf der Kandidatenliste gemäß der Chemikalienverordnung
mm und einer Banddicke von 1,0 mm. (EG) Nr. 1907/2006 stehen, oberhalb von 0,1 Massen-% in
mindestens einem Teilerzeugnis.
Für die Verwendung der Produkte gelten die jeweiligen
Bestimmungen am Ort der Verwendung. 3) Dem vorliegenden Bauprodukt wurden keine Biozidprodukte
zugesetzt oder es wurde nicht mit Biozidprodukten behandelt
2.2 Anwendung
(es handelt sich damit nicht um eine behandelte Ware im Sinne
Es handelt sich um Möbelkanten zur Abdeckung von
der Biozidprodukteverordnung (EU) Nr. 528/2012).
Schnittkanten von Trägerplatten in der Möbelindustrie. Sie sind
für den Einsatz im Innenraum ausgelegt und speziell stabilisiert. 2.6 Herstellung
Zur Herstellung der Möbelkanten werden die notwendigen
2.3 Technische Daten
Rohstoffe in einem Extruder aufgeschmolzen und über ein
Die technischen Daten der Produkte, die im Geltungsbereich
Werkzeug in Form gebracht. Anschließend wird die Möbelkante
der EPD liegen, sind unter Verweis auf die den einzelnen Daten
kalibriert und abgekühlt.
zugrundeliegenden Prüfregeln genannt.
Auf die kalibrierte Kante wird im Anschluss die Haftvermittler-
Die Leistungswerte des Produkts in Bezug auf dessen
bzw. Funktionsschicht aufgebracht. Bei den RAUKANTEX
Merkmale gelten nach der maßgebenden technischen
decor Varianten folgt danach das Aufbringen der
Bestimmung.
Tiefdruckschicht, gefolgt von einer Trocknung. Final wird bei
Bezeichnung Wert Einheit allen Varianten ggf. die gewählte Lackschicht aufgetragen, die
Rohdichte ABS 1040 kg/m3 Möbelkante nochmals gekühlt, aufgewickelt, durchläuft eine
Qualitätskontrolle und wird abschließend verpackt.
Tiefungsprüfung , Härte Shore D nach ISO 48-4 70±4 -
Vicat-Erweichungstemperatur , nach ISO 306, ca.
°C Die Herstellungsschritte können sich je nach Ausführung der
Verf. B/50 90
Möbelkanten unterscheiden.
Lichtechtheit nach ISO 4892-2, Verf. B,
≥ 6 Stufe
Bewertung nach Graumaßstab ISO 105-A02 In REHAU-Werk Visbek wird mit einem zertifizierten
Qualitätsmanagementsystem nach ISO 9001 gearbeitet.
2.4 Lieferzustand
2.7 Umwelt und Gesundheit während der Herstellung
Die Breite und Dicke der Möbelkante variiert je nach
Kundenwunsch und nach Ausführung. In der Breite kann die Die gesetzlichen Vorschriften zum Umgang mit Abluft,
Möbelkante zwischen 14 mm bis 104 mm hergestellt werden, in Abwasser, Abfällen und Lärmemission werden eingehalten oder
der Dicke zwischen 0,4 mm bis 5 mm. unterschritten. Die Gesundheit der Mitarbeitenden wird
während der Herstellung nicht gefährdet.
Die Möbelkante wird aufgerollt, in Längen zwischen 50 m und
800 m pro Rolle, und mehreren Rollen pro Palette ausgeliefert. Im REHAU-Werk Visbek wird ein zertifiziertes
Managementsystem zur Umwelt nach ISO 14001 genutzt.
2.5 Grundstoffe/Hilfsstoffe
Hauptbestandteile der Möbelkanten
2.8 Produktverarbeitung/Installation
Die folgende Tabelle zeigt die Anteile der Hauptbestandteile bei
Die Möbelkanten können je nach Ausführung mit
den untersuchten Möbelkanten. Je nach Designausführung und
unterschiedlichen Maschinen auf die Trägermaterialien
Maßen können die Anteile variieren, in Einzelfällen auch
aufgebracht werden:
2 Umwelt-Produktdeklaration - REHAU Industries SE & Co. KG - RAUKANTEX ABS
• Bei der Variante RAUKANTEX pure können
2.13 Außergewöhnliche Einwirkungen
handelsübliche Kantenanleimmaschinen eingesetzt
Brand
werden, um die Möbelkanten unter Einsatz eines
Angaben zur Baustoffklasse nach EN 13501-1 sind für die
Heizschmelzklebers mit den Möbelstücken zu
Möbelkante selbst nicht sinnvoll. Diese wird bei der Verbindung
verbinden.
mit dem jeweiligen Möbelstück zu einem elementaren
• Bei der Variante RAUKANTEX pro können die
Bestandteil dessen. Dementsprechend kann die Baustoffklasse
Möbelkanten in Kantenanleimmaschinen mittels CO -
2 nur in Verbindung mit dem Möbelstück und dem verwendeten
oder Dioden-Laser, Hotair- oder NIR-Verfahren an die
Klebstoff bestimmt werden.
Möbelstücke angebracht werden. Durch das
Wasser
Aufschmelzen der Funktionsschicht beim Fügen wird
Von negativen Auswirkungen auf Mensch und Umwelt bei einer
erreicht, dass die Möbelkanten ohne sichtbare Fuge
unvorhergesehenen Wassereinwirkung auf die Möbelkante ist
befestigt werden (auch "Nullfuge" genannt).
nicht auszugehen.
2.9 Verpackung
Mechanische Zerstörung
Die Möbelkanten können auf zweierlei Art verpackt werden:
Von negativen Auswirkungen auf Mensch und Umwelt bei einer
Bei der Verpackung als lose Rollen werden sie auf
unvorhergesehenen mechanischen Zerstörung der Möbelkante
Transportpaletten gestapelt. Zum Schutz der Produkte wird
ist nicht auszugehen.
Wellpappe als Schutzschicht zur Palette und Kunststofffolie zur
Ummantelung verwendet. Zudem wird der Stapel durch 2.14 Nachnutzungsphase
Deckbretter und PET-Band fixiert. Bei der Kartonverpackung
Die Möglichkeiten der Nachnutzung der Möbelkanten hängen
wird auf die Kunststofffolie sowie die Wellpappe verzichtet, da
vor allem mit dem Möbelstück zusammen, dessen Bestandteil
die Rollen (auf Kundenwunsch) in Kartons auf die Palette
sie ist. Ist die Funktion des Möbelstücks nicht mehr gegeben,
gestapelt werden.
kann es entweder zusammen mit der Möbelkannte werkstofflich
oder thermisch mit Energierückgewinnung weiterverwertet
Die Transportpaletten können ggf. weiterverwendet werden.
werden.
Papier- und Kunststoffverpackungen können je nach lokalen
Gegebenheiten wiederverwertet oder entsorgt werden.
REHAU bietet mit dem sog. ReTurn-Konzept ein
Rücknahmekonzept für nicht-verarbeitete Möbelkanten und
2.10 Nutzungszustand
Verarbeitungsabfälle an.
Die verwendeten Polymere für die Möbelkanten sind stabilisiert
und alterungsbeständig (gemäß den Technischen 2.15 Entsorgung
Informationen, die online verfügbar sind).
Ist eine Wieder-/Weiterverwendung oder -verwertung nicht
möglich, kann die Möbelkante als Bestandteil des Möbelstücks
2.11 Umwelt und Gesundheit während der Nutzung
per Deponierung entsorgt werden.
Es bestehen keine Hinweise auf eine Wirkungsbeziehung
Abfallschlüssel nach europäischem Abfallverzeichnis (AVV):
zwischen den Möbelkanten und der Umwelt oder der
20 03 07 Sperrmüll
Gesundheit während der Nutzung.
2.16 Weitere Informationen
2.12 Referenz-Nutzungsdauer
Weitere Informationen können der Produktseite sowie den
Für die Möbelkanten selbst ist von einer Nutzungsdauer von
technischen Datenblätter entnommen werden, auffindbar unter:
mindestens 15 Jahren auszugehen. Die letztendliche
Lebensdauer ist vor allem abhängig vom jeweiligen Möbelstück
Produktseite: https://interior.rehau.com/de-
und von dessen Nutzungsumgebung.
de/produkte/raukantex-moebelkanten
Downloads: https://www.rehau.com/de-
de/service/download/82020?
%20query=&divisionLevel1=27458&divisionLevel2%20
=69262&categoryLevel1=27436&mimeType%20
=&sort=freshness
3. LCA: Rechenregeln
Deklarierte Einheit
3.1 Deklarierte Einheit
Die deklarierte Einheit ist '1 kg Möbelkante vom Typ Bezeichnung Wert Einheit
RAUKANTEX ABS'. Deklarierte Einheit 1 kg
Die Umrechnung zum Flächengewicht und der Dichte Fläche 0,961
unterscheidet sich je nach Maßen, Ausführung der
Dichte 1040,3 kg/m3
Kontaktfläche und Oberfläche der Möbelkante. Die hier
Dicke 1,0 mm
dargestellten Daten beziehen sich auf die repräsentative
Möbelkante RAUKANTEX decor (ABS pure), auf der die Flächengewicht 1,04 kg/m2
Ökobilanz basiert.
3.2 Systemgrenze
Typ der EPD: Wiege bis Werkstor (Modul A1-A3) mit
Betrachtung der Entsorgung (Modul C1 bis C4) und den
Vorteilen und Lasten aus der Nachnutzung (Modul D).
Das nachfolgende Fließschema zeigt die Systemgrenzen bei
der Bilanzierung von RAUKANTEX ABS:
3 Umwelt-Produktdeklaration - REHAU Industries SE & Co. KG - RAUKANTEX ABS
Gesamtstrombedarf im REHAU-Werk beträgt 100 %.
Für Modul D wird angenommen, dass das Rezyklat außerhalb
der Systemgrenze nur zu 50 % Polymer-Neuware ersetzen
kann. In die Vorteile aus der Nachnutzung von
Sekundärmaterial wird daher ein Substitutionsfaktor S = 0,5
einbezogen
3.4 Abschneideregeln
In der vorliegenden EPD wurden alle bekannten Inputs und
Outputs bei der Bilanzierung mit einbezogen. Aufgrund der sehr
geringen Relevanz wurden einzelne Prozesse bzw. Materialien
nicht berücksichtigt, für die keine Daten vorhanden waren. Alle
nicht berücksichtigten Prozesse haben einen jeweiligen Masse-
und Energieanteil von <1 % und gemeinsam einen Masse- und
Energieanteil von <5 % im Bezug zur deklarierten Einheit.
Nicht berücksichtigt wurden folgende Prozesse:
A1 – A3 Herstellungsphase
• Bei Einwegverpackungen für Rohstoffe und für das
• Produktion der Roh-, Hilfs- und Betriebsstoffe inkl.
Endprodukt wurde der Transport der Verpackungen
Transport zum Werk
selbst nicht berücksichtigt.
• Herstellung der Vorprodukte und Verpackungen und
• Bei Mehrwegverpackungen wurde die Herstellungs- und
Transport zum Werk
Verwertungsprozesse nicht berücksichtigt.
• Produktion und Verpackung der Möbelkanten
• Transport und Verwertung der Produktions- und 3.5 Hintergrunddaten
Verpackungsabfälle
Für die Ökobilanz wurden ausschließlich Hintergrunddaten aus
der Datenbank Managed LCA Content von Sphera (Version
C1 – C4 Entsorgung
2024.1, ehemals GaBi-Datenbank) herangezogen. Die
• EoL-Szenario 1 (Recycling): Abbau der Möbelkante im Modellierung wurde mit der Software LCA for Experts von
Verbund mit jeweiligem Untergrund mit anschließender Sphera (Version 10.8, ehemals GaBi) durchgeführt.
werkstofflicher Verwertung (Modul C3/1 und D/1 in der
Auswertung). 3.6 Datenqualität
• EoL-Szenario 2 (Energierückgewinnung aus Abfällen): Die spezifischen Vordergrunddaten für die Herstellung von
Abbau der Möbelkante im Verbund mit jeweiligem RAUKANTEX stammen von REHAU Industries SE & CO. KG.
Untergrund mit anschließender thermischer Verwertung Die geographische und technische Repräsentativität wird als
mit Energierückgewinnung (Modul C3/2 und D/2 in der sehr gut eingestuft. Die zeitliche Repräsentativität wird als gut
Auswertung). bis sehr gut eingestuft. Insgesamt werden weit über 80 % der
• End-of-Life (EoL) Szenario 3 (Deponierung): Abbau der spezifischen Daten als gut bis sehr gut eingeschätzt.
Möbelkante im Verbund mit jeweiligem Untergrund mit
anschließender Deponierung (Modul C4/3 und D/3 in Die Hintergrunddaten aus der Datenbank Managed LCA
der Auswertung). Content weisen eine gute bis sehr gute Repräsentativität
(geographisch, technisch, zeitlich) bei mindestens 80 % aller
Bei der werkstofflichen Verwertung der Möbelkante am Ende Kernindikatoren auf.
des Lebenszyklus werden die Auswirkungen des Recyclings bis
3.7 Betrachtungszeitraum
einschließlich des "Mahlens" der Möbelkante zugerechnet. Als
Mahlgut verliert das Rezyklat seinen Abfallstatus und tritt aus Die spezifischen Daten zur Herstellung von RAUKANTEX
der Systemgrenze aus. wurden über das Produktionsjahr 2021 (Januar bis Dezember
2021) erhoben.
D Wiederverwendungs-, Rückgewinnungs- und/oder
3.8 Geographische Repräsentativität
Recyclingpotentiale
Land oder Region, in dem/r das deklarierte Produktsystem
Wieder-/Weiterverwendungs-, Rückgewinnungs-, und/oder
hergestellt und ggf. genutzt sowie am Lebensende behandelt
Recyclingpotentiale sind in den Entsorgungsszenarien
wird: Europa
vorhanden, da hier die Möbelkanten teilweise einer
energetischen bzw. stofflichen Verwertung zugeführt werden,
aus denen Energie bzw. Sekundärmaterialien zurückgewonnen
3.9 Allokation
werden, die außerhalb der Systemgrenze genutzt werden
Modul A1-A3:
können.
Bei der Herstellung von RAUKANTEX entstehen keine Co-
3.3 Abschätzungen und Annahmen Produkte. Bei der Ermittlung der Energieaufwendungen für die
Möbelkanten wurde die gemessene Energie über die anteilige
Von REHAU Industries SE & Co. KG stammen die Primärdaten
produzierte Tonnage von RAUKANTEX allokiert.
zur Zusammensetzung der Möbelkanten sowie die Daten zur
Energienutzung, den Transportstrecken sowie den
3.10 Vergleichbarkeit
Verpackungen von Produkt und Rohstoffen. Im Fall von
Grundsätzlich ist eine Gegenüberstellung oder die Bewertung
vorhandenen Datenlücken wurden diese mit statistischen
von EPD-Daten nur möglich, wenn alle zu vergleichenden
Durchschnitts- und Erfahrungswerten gefüllt.
Datensätze nach EN 15804 erstellt wurden und der
Gebäudekontext bzw. die produktspezifischen
Für die Produktion im REHAU-Werk in Visbek wurde der
Leistungsmerkmale berücksichtigt werden.
Energiebedarf mit Grünstrom berechnet, jeglicher andere
Hintergrunddatenbank: Managed LCA Content von Sphera
Strombedarf mit dem deutschen Residualmix. Der Anteil des
(Version 2024.1, ehemals GaBi-Datenbank)
mit grünem Strom gedeckten Strombedarfs am
4 Umwelt-Produktdeklaration - REHAU Industries SE & Co. KG - RAUKANTEX ABS
4. LCA: Szenarien und weitere technische Informationen
Charakteristische Produkteigenschaften biogener
EoL-Szenario 1: 100 % Recycling
Kohlenstoff
Die Möbelkante wird mitsamt des befestigten Möbelstücks per
Die Masse des in der Möbelkante gebundenen biogenen
Hand aus dem Gebäude entfernt ohne Einsatz von
Kohlenstoffs macht weniger als 5 % des Produktgewichts aus.
mechanischer Energie. Somit fallen keine Emissionen im Modul
Auf eine genaue Angabe wird daher verzichtet. Die verwendete
C1 an. Die Möbelkante wird über eine Distanz von 77 km per
Produktverpackung beinhaltet Holz und Wellpappe. Holz weist
Lkw zu einem lokalen Recycler transportiert (Modul C2). Dort
laut Hintergrunddatensatz je kg Holz ca. 43,5 % biogenen
wird die Möbelkante werkstofflich weiterverwertet und dabei bis
Kohlenstoff auf. Wellpappe weist laut Hintergrunddatensatz je
zum Mahlgut aufbereitet. Dabei fällt ein Ausschuss von 10 %
kg Wellpappe ca. 43 % biogenen Kohlenstoff auf.
an, der thermisch verwertet wird mit Energierückgewinnung
Biogener Kohlenstoffgehalt des Produkts und dessen (ModulC3/1). Es entstehen Vorteile oder Lasten außerhalb der
Verpackung am Werkstor Systemgrenzen durch eine mögliche Nutzung des Mahlguts
Bezeichnung Wert Einheit anstatt Neuware-Kunststoff. Mit einem Substitutionsfaktor S =
kg C / 0,5 wird berücksichtigt, dass Mahlgut nur teilweise Neuware
Biogener Kohlenstoff im Produkt <0,05
d.E. ersetzen kann. Zusätzliche Vorteile entstehen durch die
Nutzung der Energie aus der Verbrennung der Ausschüsse
Biogener Kohlenstoff in der zugehörigen kg C /
0,023 (D/1).
Produktverpackung d.E.
Bezeichnung Wert Einheit
Damit die Ergebnisse der Ökobilanz durch den gebundenen
Abgelagerter Abfall (auf Deponie) 0 kg
biogenen Kohlenstoff in der Produktverpackung nicht
beeinträchtigt werden, wird das gebundene biogene CO2 der Exportierte elektrische Energie 0,169 kWh
Produktverpackung in der Herstellungsphase A1 – A3 nicht Exportierte thermische Energie 1,11 MJ
berücksichtigt. Verwendbares Recyclingmaterial (mit
0,450 kg
Substitutionsfaktor S=0,5)
Notiz: 1 kg biogener Kohlenstoff ist äquivalent zu 44/12 kg
CO . EoL-Szenario 2: 100 % Energetische Verwertung
2
Die Module C1 und C2 sind identisch zu EoL-Szenario 1. Bei
einem lokalen Verwerter wird die Möbelkante thermisch
Die folgenden technischen Informationen sind Grundlage für verwertet mit Energierückgewinnung (Modul C3/2). Es
die deklarierten Module oder können für die Entwicklung von entstehen Vorteile oder Lasten außerhalb der Systemgrenzen
spezifischen Szenarien im Kontext einer Gebäudebewertung durch die mögliche Nutzung der rückgewonnenen Energie
genutzt werden, wenn Module nicht deklariert werden (MND). (D/2).
Bezeichnung WertEinheit
Einbau auf der Baustelle (Modul A5):
Abgelagerter Abfall (auf Deponie) 0 kg
Modul A5 ist nicht Teil der Systemgrenzen dieser Ökobilanz.
Exportierte elektrische Energie 1,69 kWh
Daher ist die Entsorgung der Produktverpackung von der
Baustelle nicht Teil der Betrachtung. Die Produktverpackung Exportierte thermische Energie 11,1 MJ
von RAUKANTEX ABS umfasst (bezogen auf die deklarierte Verwendbares Recyclingmaterial (mit
0 kg
Einheit): Substitutionsfaktor S=0,5)
• 0,042 kg Holzpalette und Deckbretter (Einweg)
EoL-Szenario 3: 100 % Deponierung
• 0,010 kg Wellpappe (Einweg)
Die Module C1 und C2 sind identisch zu EoL-Szenario 1. Bei
• 5,73E-04 kg PET-Umreifungsband (Einweg)
einer lokalen Deponie wird die Möbelkante abgelagert (Modul
• 1,77E-04 kg Etiketten (Einweg)
C4/3). Es entstehen keine Vorteile oder Lasten aus der
• 9,54E-04 kg LDPE-Folie (Einweg)
Nachnutzung außerhalb der Systemgrenzen (Modul D/3).
Bezeichnung WertEinheit
Abgelagerter Abfall (auf Deponie) 1 kg
Exportierte elektrische Energie 0 kWh
Exportierte thermische Energie 0 MJ
Verwendbares Recyclingmaterial (mit
0 kg
Substitutionsfaktor S=0,5)
5 Umwelt-Produktdeklaration - REHAU Industries SE & Co. KG - RAUKANTEX ABS
5. LCA: Ergebnisse
Im Folgenden werden die Ergebnisse der Ökobilanzierung und der Wirkungsabschätzung für 1 kg der untersuchten Möbelkante
RAUKANTEX ABS detailliert aufgelistet. Das EoL-Szenario 1 (100 % Recycling) umfasst die Module C1, C2, C3/1 und D/1, das EoL-
Szenario 2 (100 % energetische Verwertung) umfasst die Module C1, C2, C3/2 und D/2 und das EoL-Szenario 3 (100 % Deponierung)
die Module C1, C2, C4/3 und D/3). In den jeweiligen Szenarien sind die Module C4/1, C4/2 und C3/3 nicht relevant und daher nicht in
der Ergebnistabelle angezeigt.
ANGABE DER SYSTEMGRENZEN (X = IN ÖKOBILANZ ENTHALTEN; MND = MODUL ODER INDIKATOR NICHT DEKLARIERT;
MNR = MODUL NICHT RELEVANT)
Gutschriften
Stadium der
und Lasten
Produktionsstadium Errichtung Nutzungsstadium Entsorgungsstadium
außerhalb der
des Bauwerks
Systemgrenze
g n u g ro s re v ffo ts h o R tro p s n a rT g n u lle ts re H m o v tro p s n a rT m u z re lle ts re Htro s g n u d n e w re V e g a tn o M g n u d n e w n A /g n u z tu N g n u tla h d n a ts n I ru ta ra p e R z ta s rE g n u re u e n rE rü f z ta s n ie e ig re n E n e b ie rte B s a ds e d u ä b e G s e d rü f z ta s n ie re s s a W n e b ie rte B s a ds e d u ä b e G s e d s s irb A /u a b k c ü R tro p s n a rT g n u ld n a h e b lla fb A g n u g itie s e B ,-s g n u d n e w re v re d e iW -s g n u n n iw e g k c ü R re d ola iz n e to p g n ilc y c e R
A1 A2 A3 A4 A5 B1 B2 B3 B4 B5 B6 B7 C1 C2 C3 C4 D
X X X MND MND MND MND MNR MNR MNR MND MND X X X X X
ERGEBNISSE DER ÖKOBILANZ – UMWELTAUSWIRKUNGEN nach EN 15804+A2: 1 kg Möbelkante
Indikator Einheit A1-A3 C1 C2 C3/1 C3/2 C4/3 D/1 D/2 D/3
GWP-total kg CO 2-Äq. 4,21E+00 0 6,96E-03 3,02E-01 2,11E+00 2,94E-02 -1,67E+00 -1,38E+00 0
GWP-fossil kg CO 2-Äq. 4,17E+00 0 6,79E-03 3,02E-01 2,11E+00 2,94E-02 -1,66E+00 -1,37E+00 0
GWP-biogenic kg CO 2-Äq. 1,97E-02 0 3,88E-05 8,21E-06 1,22E-04 0 -1,42E-03 -5,5E-03 0
GWP-luluc kg CO 2-Äq. 1,89E-02 0 1,31E-04 2,46E-05 2,98E-05 1,08E-04 -7,18E-03 -9,43E-04 0
ODP kg CFC11-Äq. 5,28E-11 0 2,14E-15 3,1E-14 2,58E-13 9,7E-14 -3,89E-12 -1,55E-14 0
AP mol H+-Äq. 8,64E-03 0 1,01E-05 2,68E-04 1,66E-03 1,76E-04 -3,07E-03 -1,79E-03 0
EP-freshwater kg P-Äq. 1,88E-05 0 1,85E-08 1,62E-08 7,44E-08 1,69E-05 -4,28E-06 -1,78E-06 0
EP-marine kg N-Äq. 3,2E-03 0 3,75E-06 1,14E-04 8,2E-04 3,79E-05 -1,16E-03 -5,12E-04 0
EP-terrestrial mol N-Äq. 3,28E-02 0 4,49E-05 1,28E-03 9,29E-03 4,16E-04 -1,19E-02 -5,49E-03 0
kg NMVOC-
POCP 1,05E-02 0 9,76E-06 3E-04 2,1E-03 1,21E-04 -3,66E-03 -1,44E-03 0
Äq.
ADPE kg Sb-Äq. 6,06E-07 0 1,16E-09 8,29E-10 2,91E-09 1,95E-09 -1,36E-07 -2,28E-07 0
ADPF MJ 1,05E+02 0 8,91E-02 1,12E+00 6,93E-01 4,97E-01 -4,24E+01 -2,41E+01 0
m3 Welt-Äq.
WDP 3,51E-01 0 4,86E-05 2,75E-02 2,71E-01 3,8E-03 -1,32E-01 -1,03E-01 0
entzogen
GWP = Globales Erwärmungspotenzial; ODP = Abbaupotenzial der stratosphärischen Ozonschicht; AP = Versauerungspotenzial von Boden und
Wasser; EP = Eutrophierungspotenzial; POCP = Bildungspotenzial für troposphärisches Ozon; ADPE = Potenzial für die Verknappung von abiotischen
Ressourcen – nicht fossile Ressourcen (ADP – Stoffe); ADPF = Potenzial für die Verknappung abiotischer Ressourcen – fossile Brennstoffe (ADP –
fossile Energieträger); WDP = Wasser-Entzugspotenzial (Benutzer)
ERGEBNISSE DER ÖKOBILANZ – INDIKATOREN ZUR BESCHREIBUNG DES RESSOURCENEINSATZES nach EN 15804+A2: 1
kg Möbelkante
Indikator Einheit A1-A3 C1 C2 C3/1 C3/2 C4/3 D/1 D/2 D/3
PERE MJ 2,4E+01 0 9,86E-03 1,98E-02 1,51E-01 7,51E-02 -2,59E+00 -5,32E+00 0
PERM MJ 0 0 0 0 0 0 0 0 0
PERT MJ 2,4E+01 0 9,86E-03 1,98E-02 1,51E-01 7,51E-02 -2,59E+00 -5,32E+00 0
PENRE MJ 1,05E+02 0 8,91E-02 4,73E+00 3,68E+01 4,97E-01 -4,24E+01 -2,41E+01 0
PENRM MJ 3,61E+01 0 0 -3,61E+01 -3,61E+01 0 0 0 0
PENRT MJ 1,42E+02 0 8,91E-02 -3,14E+01 6,93E-01 4,97E-01 -4,24E+01 -2,41E+01 0
SM kg 0 0 0 0 0 0 9E-01 0 0
RSF MJ 0 0 0 0 0 0 0 0 0
NRSF MJ 0 0 0 0 0 0 0 0 0
FW m3 1,59E-02 0 9,21E-06 7,95E-04 6,37E-03 1,14E-04 -5,48E-03 -5,18E-03 0
PERE = Erneuerbare Primärenergie als Energieträger; PERM = Erneuerbare Primärenergie zur stofflichen Nutzung; PERT = Total erneuerbare
Primärenergie; PENRE = Nicht-erneuerbare Primärenergie als Energieträger; PENRM = Nicht-erneuerbare Primärenergie zur stofflichen Nutzung;
PENRT = Total nicht erneuerbare Primärenergie; SM = Einsatz von Sekundärstoffen; RSF = Erneuerbare Sekundärbrennstoffe; NRSF = Nicht-
erneuerbare Sekundärbrennstoffe; FW = Nettoeinsatz von Süßwasserressourcen
ERGEBNISSE DER ÖKOBILANZ –ABFALLKATEGORIEN UND OUTPUTFLÜSSE nach EN 15804+A2:
1 kg Möbelkante
Indikator Einheit A1-A3 C1 C2 C3/1 C3/2 C4/3 D/1 D/2 D/3
HWD kg 5,79E-05 0 4,34E-12 4,2E-11 3,24E-10 1,23E-10 -9,81E-06 -5,4E-09 0
NHWD kg 5,75E-02 0 1,51E-05 6,95E-03 6,63E-02 9,96E-01 -1,51E-02 -1,12E-02 0
RWD kg 7,7E-04 0 1,42E-07 5,28E-05 2,48E-05 7,01E-06 -4,53E-04 -1,7E-03 0
6 Umwelt-Produktdeklaration - REHAU Industries SE & Co. KG - RAUKANTEX ABS
CRU kg 0 0 0 0 0 0 0 0 0
MFR kg 1,59E-01 0 0 9E-01 0 0 0 0 0
MER kg 0 0 0 0 0 0 0 0 0
EEE MJ 1,03E-01 0 0 6,08E-01 6,08E+00 0 0 0 0
EET MJ 2,21E-01 0 0 1,11E+00 1,11E+01 0 0 0 0
HWD = Gefährlicher Abfall zur Deponie; NHWD = Entsorgter nicht gefährlicher Abfall; RWD = Entsorgter radioaktiver Abfall; CRU = Komponenten für
die Wiederverwendung; MFR = Stoffe zum Recycling; MER = Stoffe für die Energierückgewinnung; EEE = Exportierte Energie – elektrisch; EET =
Exportierte Energie – thermisch
ERGEBNISSE DER ÖKOBILANZ – zusätzliche Wirkungskategorien nach EN 15804+A2-optional:
1 kg Möbelkante
Indikator Einheit A1-A3 C1 C2 C3/1 C3/2 C4/3 D/1 D/2 D/3
PM Krankheitsfälle 8,4E-08 0 1,03E-10 1,63E-09 6,05E-09 1,82E-09 -2,58E-08 -1,54E-08 0
IR kBq U235-Äq. 1,03E-01 0 1,5E-05 4,28E-03 3,76E-03 9,61E-04 -6,14E-02 -2,79E-01 0
ETP-fw CTUe 5,28E+01 0 6,92E-02 1,78E-01 3,04E-01 1,08E+00 -1,95E+01 -3,28E+00 0
HTP-c CTUh 4,16E-09 0 1,38E-12 6,06E-12 1,6E-11 1,6E-11 -1,57E-09 -2,28E-10 0
HTP-nc CTUh 4,19E-08 0 5,81E-11 4,35E-10 1,35E-09 3,34E-10 -1,7E-08 -7,34E-09 0
SQP SQP 3,8E+01 0 5,93E-02 2,84E-02 1,56E-01 8,43E-02 -2,03E+00 -3,65E+00 0
PM = Potenzielles Auftreten von Krankheiten aufgrund von Feinstaubemissionen; IR = Potenzielle Wirkung durch Exposition des Menschen mit U235;
ETP-fw = Potenzielle Toxizitätsvergleichseinheit für Ökosysteme; HTP-c = Potenzielle Toxizitätsvergleichseinheit für den Menschen (kanzerogene
Wirkung); HTP-nc = Potenzielle Toxizitätsvergleichseinheit für den Menschen (nicht kanzerogene Wirkung); SQP = Potenzieller Bodenqualitätsindex
Einschränkungshinweis 1 – gilt für den Indikator „Potenzielle Wirkung durch Exposition des Menschen mit U235“.
Diese Wirkungskategorie behandelt hauptsächlich die mögliche Wirkung einer ionisierenden Strahlung geringer Dosis auf die
menschliche Gesundheit im Kernbrennstoffkreislauf. Sie berücksichtigt weder Auswirkungen, die auf mögliche nukleare Unfälle und
berufsbedingte Exposition zurückzuführen sind, noch auf die Entsorgung radioaktiver Abfälle in unterirdischen Anlagen. Die potenzielle
vom Boden, von Radon und von einigen Baustoffen ausgehende ionisierende Strahlung wird ebenfalls nicht von diesem Indikator
gemessen.
Einschränkungshinweis 2 – gilt für die Indikatoren: „Potenzial für die Verknappung abiotischer Ressourcen - nicht fossile Ressourcen“,
„Potenzial für die Verknappung abiotischer Ressourcen - fossile Brennstoffe“, „Wasser-Entzugspotenzial (Benutzer)“, „Potenzielle
Toxizitätsvergleichseinheit für Ökosysteme“, „Potenzielle Toxizitätsvergleichseinheit für den Menschen - kanzerogene Wirkung“,
„Potenzielle Toxizitätsvergleichseinheit für den Menschen - nicht kanzerogene Wirkung“, „Potenzieller Bodenqualitätsindex".
Die Ergebnisse dieses Umweltwirkungsindikators müssen mit Bedacht angewendet werden, da die Unsicherheiten bei diesen
Ergebnissen hoch sind oder da es mit dem Indikator nur begrenzte Erfahrungen gibt.
6. LCA: Interpretation
Im folgenden Abschnitt folgt die Interpretation der
Ökobilanzergebnisse. Graphisch dargestellt sind die
prozentualen Anteile der Module an den Kernindikatoren für die
verschiedenen EoL-Szenarien: Die Mehrheit der
Kernindikatoren zu den Umweltwirkungen werden für
RAUKANTEX ABS von der Herstellungsphase (Module A1–A3)
dominiert. Dies gilt auch für die Mehrheit der Indikatoren zum
Ressourceneinsatz, den Outputs, Abfällen und optionalen
Indikatoren.
Anteile der Module an Umweltwirkungsindikatoren im EoL-
Szenario 1:
Bei der werkstofflichen Verwertung im EoL (Szenario 1) hat die
Herstellung den größten Anteil an allen Kernindikatoren. Die
Aufbereitung des Abfalls am Lebenswegsende (C3/1) trägt nur
einstellige Prozent-Anteile zu den Umweltwirkungen bei. Die
möglichen Vorteile der Nachnutzung v. a. des
Sekundärmaterials in einem nachfolgenden Produkt erreichen
bis zu 29 % der Wirkungen innerhalb der Systemgrenzen.
7 Umwelt-Produktdeklaration - REHAU Industries SE & Co. KG - RAUKANTEX ABS
Anteile der Module an Umweltwirkungsindikatoren im EoL-
Szenario 2:
Bei der energetischen Verwertung am Ende des Lebenszyklus
(Szenario 2) hat die Verfeuerung des Abfalls in C3/2 einen
signifikanten aber nicht dominierenden Anteil am gesamten und
fossilen Treibhausgaspotenzial (GWP und GWP ) und
total fossil
am WDP. Insgesamt werden alle Kernindikatoren von der
Herstellung dominiert. Die möglichen Vorteile aus der
Nachnutzung der thermischen und elektrischen Energien
erreichen 18 % beim GWP , 15 % beim
total
Versauerungspotenzial (AP), 11 % beim Salzwasser-
Eutrophierungspotenzial (EP ) und 27 % bei der
marine
Verknappung von abiotischer Ressourcen für nicht fossile
Energieträger (ADPE).
Einflüsse auf die Umweltauswirkungen in der
Herstellungsphase (A1–A3):
Für RAUKANTEX ABS hat das Grundpolymer den
dominierenden Einfluss auf die Mehrzahl der Kernindikatoren in
der Herstellungsphase. Besonders stark ist die Dominanz beim
GWP mit 89 % und dem ADPF mit 94 %. Auch in den
total
Indikatoren AP (82 %), EP und EP (je 85 %),
marine terrestrial
POCP (82 %) und WDP (85 %) hat es mehr als die Hälfte des
Umwelteinflusses. Verantwortlich hierfür ist einerseits der hohe
Masseanteil des Grundpolymers ABS und andererseits auch
die fossile Herkunft und die damit verbundenen hohen
Umweltauswirkungen. Weiterhin spielt der Energiebedarf für die
Herstellung eine hohe Rolle in den Indikatoren ODP (76 %),
EP (42 %) und für ADPE (46 %).
freshwater
Anteile der Module an Umweltwirkungsindikatoren im EoL-
Szenario 3: Sensitivitätsanalyse zu den Unterschieden der
Im EoL-Szenario 3 (100 % Deponierung) dominiert in allen Produktvarianten in der Herstellungsphase (A1–A3)
Kernindikatoren die Herstellungsphase A1–A3. Beim hinsichtlich des GWP :
total
Süßwasser-Eutrophierungspotenzial (EP freshwater) erreicht die Die verschiedenen untersuchten Produktvarianten der
Deponierung des Abfalls (Modul C4/3) mit 47 % einen Möbelkanten zeigen durch Unterschiede in der Herstellung
annähernd gleichhohen Anteil. Abweichungen zur repräsentativen Variante RAUKANTEX
decor (ABS pure) auf. Diese sind in der nachstehenden Tabelle
dargestellt.
Innerhalb der Materialgruppe ABS fallen die Abweichungen im
GWP in der Herstellungsphase gering aus mit Werten
total
zwischen -7,5 % und -2,4 % zur repräsentativen Variante. Es
hat vor allem einen Einfluss welche Art der
Oberflächenausführung (RAUKANTEX decor und
RAUKANTEX color) und der Funktionsschicht gewählt wird
(RAUKANTEX pure oder RAUKANTEX pro) und wie hoch der
Ausschuss in der Produktion ist.
8 Umwelt-Produktdeklaration - REHAU Industries SE & Co. KG - RAUKANTEX ABS
7. Nachweise
Prinzipiell sollte die gesundheitliche Bewertung von Daher werden an dieser Stelle keine Angaben zu
Bauproduktemissionen bei Möbelkanten in Kombination mit der Bauproduktemissionen gemacht. Diese sollten in Kombination
entsprechenden Trägerplatte und dem verwendeten Klebstoff mit dem Trägermaterial erhoben werden.
durchgeführt werden.
8. Literaturhinweise
Normen: Weitere Literatur:
EN 15804 Allgemeine Anleitung
EN 15804:2012+A2:2019+AC:2021, Nachhaltigkeit von Institut Bauen und Umwelt e. V (2022): Allgemeine Anleitung für
Bauwerken – Umweltproduktdeklarationen – Grundregeln für das EPD-Programm des Institut Bauen und Umwelt e. V.
die Produktkategorie Bauprodukte. Version 2.1.
ISO 14025 PCR-Teil A
EN ISO 14025:2011, Umweltkennzeichnungen und - Institut Bauen und Umwelt e. V (2022): Produktkategorieregeln
deklarationen – Typ III Umweltdeklarationen – Grundsätze und für gebäudebezogene Produkte und Dienstleistungen. Teil A:
Verfahren. Rechenregeln für die Ökobilanz und Anforderungen an den
Projektbericht nach EN 15804+A2:2019. Version 1.3.
ISO 14040
EN ISO 14040:2006, Umweltmanagement – Ökobilanz - PCR-Teil B
Grundsätze und Rahmenbedingungen. Institut Bauen und Umwelt e. V (2023): PCR Anleitungstexte für
gebäudebezogene Produkte und Dienstleistungen. Teil B:
ISO 14044 Anforderungen an die EPD für Decorative Platten für die
EN ISO 14044:2006, Umweltmanagement - Ökobilanz - Innenanwendung. Version 1
Anforderungen und Anleitungen.
Produktinformationen und Downloads RAUKANTEX
ISO 9001 REHAU Interior Solutions (2023): RAUKANTEX Möbelkante -
DIN EN ISO 9001:2015-11, Qualitätsmanagementsysteme – https://interior.rehau.com/de-de/produkte/raukantex-
Anforderungen. moebelkanten (abgerufen am 29.12.2023).
ISO 14001 Titel der Software/Datenbank:
ISO 14001:2015-09, Umweltmanagementsysteme –
Anforderungen mit Anleitung zur Anwendung. Datenbank
Managed LCA Content (ehemals GaBi-Datenbank), Version
EN 13501-1 2024.1. Chicago (USA): Sphera Solutions, Inc. (Zugriff zuletzt
DIN EN 13501-1:2019-05, Klassifizierung von Bauprodukten 12.06.2024).
und Bauarten zu ihrem Brandverhalten - Teil 1: Klassifizierung
mit den Ergebnissen aus den Prüfungen zum Brandverhalten Software
von Bauprodukten. LCA for Experts (ehemals GaBi), Version 10.8. Chicago (USA):
Sphera Solutions, Inc. (Zugriff zuletzt 12.06.2024).
9 Umwelt-Produktdeklaration - REHAU Industries SE & Co. KG - RAUKANTEX ABS
Herausgeber
Institut Bauen und Umwelt e.V. +49 (0)30 3087748- 0
Hegelplatz 1 info@ibu-epd.com
10117 Berlin www.ibu-epd.com
Deutschland
Programmhalter
Institut Bauen und Umwelt e.V. +49 (0)30 3087748- 0
Hegelplatz 1 info@ibu-epd.com
10117 Berlin www.ibu-epd.com
Deutschland
Ersteller der Ökobilanz
SKZ - Das Kunststoff-Zentrum +49 931 4104-433
Friedrich-Bergius-Ring 22 kfe@skz.de
97076 Würzburg www.skz.de
Deutschland
Inhaber der Deklaration
REHAU Industries SE & Co. KG +49 9283 77-0
Helmut-Wagner-Straße 1 info@rehau.com
95111 Rehau www.rehau.com
Deutschland
10 Umwelt-Produktdeklaration - REHAU Industries SE & Co. KG - RAUKANTEX ABS
