UMWELT-PRODUKTDEKLARATION
nach ISO 14025 und EN 15804+A2
Deklarationsinhaber JACKON Insulation GmbH
Herausgeber Institut Bauen und Umwelt e.V. (IBU)
Programmhalter Institut Bauen und Umwelt e.V. (IBU)
Deklarationsnummer EPD­JAC­20220187­IBB1­DE
Ausstellungsdatum 06.07.2022
Gültig bis 05.07.2027
QBOARD® Bauplatte aus extrudiertem Polystyrol­
Hartschaum (XPS), beidseitig beschichtet mit Zementmörtel
und Glasfasergewebe
JACKON Insulation GmbH
www.ibu-epd.com | https://epd-online.com
1. Allgemeine Angaben
JACKON Insulation GmbH QBOARD®-Bauplatte
Programmhalter Inhaber der Deklaration
IBU – Institut Bauen und Umwelt e.V. JACKON Insulation GmbH
Hegelplatz 1 Carl­Benz­Straße 8
10117 Berlin 33803 Steinhagen
Deutschland
Deutschland
Deklarationsnummer Deklariertes Produkt/deklarierte Einheit
EPD­JAC­20220187­IBB1­DE QBOARD ist eine mit Kunststoff vergütete
Zementmörtel­beschichtete Polystyrol­
Hartschaumplatte für den Innenausbau. Sie wird von
JACKON Insulation in Deutschland hergestellt. Die
Deklaration bezieht sich auf 1 m² einer 20 mm dicken
QBOARD­Platte (incl. Beschichtung) und einer
mittleren Dichte des XPS­Kerns von 33,35 kg/m³.
Diese Deklaration basiert auf den Produktkategorien- Gültigkeitsbereich:
Regeln: Die Ökobilanz beruht auf den Daten des Jahres 2020
Dämmstoffe aus Schaumkunststoffen, 06.2017 aus dem JACKON Insulation­Werk Arendsee,
(PCR geprüft und zugelassen durch den unabhängigen Deutschland.
Sachverständigenrat (SVR))
Der Inhaber der Deklaration haftet für die
Ausstellungsdatum zugrundeliegenden Angaben und Nachweise; eine
06.07.2022 Haftung des IBU in Bezug auf Herstellerinformationen,
Ökobilanzdaten und Nachweise ist ausgeschlossen.
Gültig bis Die EPD wurde nach den Vorgaben der EN 15804+A2
05.07.2027 erstellt. Im Folgenden wird die Norm vereinfacht als EN 15804
bezeichnet.
Verifizierung
Die Europäische Norm EN 15804 dient als Kern­PCR
Unabhängige Verifizierung der Deklaration und
Angaben gemäß ISO 14025:2011
Dipl. Ing. Hans Peters intern x extern
(Vorstandsvorsitzender des Instituts Bauen und Umwelt e.V.)
Dr. Alexander Röder Dr. Frank Werner,
(Geschäftsführer Instituts Bauen und Umwelt e.V.) Unabhängige/­r Verifizierer/­in
2. Produkt
2.1 Produktbeschreibung/Produktdefinition 2.2 Anwendung
QBOARD®­Bauplatten bestehen aus Platten aus Für die Verwendung gelten die jeweiligen nationalen
extrudiertem Polystyrol­Hartschaum (XPS) mit einer Bestimmungen.
beidseitigen Beschichtung aus Spezialmörtel und QBOARD®­Bauplatten können mit Putzen und Fliesen
Glasgewebe. aller Art beschichtet werden. Die Oberflächen des
XPS ist ein Kunststoffschaumdämmstoff entsprechend QBOARD® Systems bieten einen starken Haftgrund
der EN 13164, der in Form von Platten mit einer und können auf nahezu jedem Untergrund verarbeitet
mittleren Rohdichte von 33,35 kg/m³ produziert wird. werden. Dabei sind sie wasserabweisend,
Die kalkulatorische Dichte der Bauplatte unter wärmedämmend, leicht und druckfest.
Einbeziehung der Beschichtung beträgt 186 kg/m³. Die QBOARD®­Bauplatte ist daher ideal geeignet für
Die Platten werden im Dickenbereich 4 bis 80 mm und den Bad­ und Wellnessbereich, insbesondere für den
mit Glattkanten geliefert. Nassbereich. Sie wird sowohl im Neubau als auch in
der Sanierung eingesetzt. Sie findet Einsatz als
Für die Verwendung des Produkts gelten die jeweiligen Fliesenträgerplatte im Wandbereich, auf
nationalen Bestimmungen am Ort der Verwendung, in Trennwandkonstruktionen und im Bodenbereich.
Deutschland zum Beispiel die Bauordnungen Weiterhin dient sie als Fliesenträger­ und
der Länder, und die technischen Bestimmungen Konstruktionsplatte im Wellnessbereich, z. B. für
aufgrund dieser Vorschriften Badmöbel, Waschtische, Sitzbänke, Liegen, Regale
und Nischen.
2 Umwelt­Produktdeklaration JACKON – QBOARD®
Das Glasgewebe wird zugekauft und besteht aus
2.3 Technische Daten beschichteten Glasfasern.
Der Spezialmörtel besteht aus folgenden Grundstoffen:
Bautechnische Daten des XPS-Kerns* und der
Bauplatte**
Bezeichnung Wert Einheit
Rohdichte * >30 kg/m3
Wärmeleitfähigkeit nach EN
12667 und EN 13164 Annex C* 0,034 W/(mK)
für Platten < 80mm
Wärmeleitfähigkeit nach EN
12667 und EN 13164 Annex C* 0,035 W/(mK)
für Platten 80mm dick
Das Produkt/Erzeugnis/mindestens ein Teilerzeugnis
Verformungsverhalten nach EN
≤ 5 % enthält Stoffe der ECHA­Liste der für eine Zulassung in
1605**
Frage kommenden besonders besorgniserregenden
Druckspannung oder
Stoffe (en: Substances of Very High Concern – SVHC)
Druckfestigkeit bei 10% 200 ­ 300 kPa
(REACH, Datum: 05.08.2021) oberhalb von 0,1
Stauchung nach EN 826 **
Massen­%: nein.
Wasserdampfdiffusionswiderstand
60 ­ 200 ­
szahl nach EN 12088**
Das Produkt/Erzeugnis/mindestens ein Teilerzeugnis
Wasseraufnahme bei langzeitigen
≤ 1 Vol.­% enthält weitere CMR­Stoffe der Kategorie 1A oder 1B,
Eintauchen nach EN 12087*
die nicht auf der Kandidatenliste stehen, oberhalb von
Dimensionsstabilität nach EN
≤ 5 Vol.­% 0,1 Massen­% in mindestens einem Teilerzeugnis:
1604**
nein.
Zugfestigkeit nach EN 1607** >200 kPa
Dem vorliegenden Bauprodukt wurden Biozidprodukte
zugesetzt oder es wurde mit Biozidprodukten
Leistungswerte des Produkts in Bezug auf dessen behandelt (es handelt sich damit um eine behandelte
Merkmale nach der maßgebenden technischen Ware im Sinne der Biozidprodukteverordnung (EU) Nr.
Bestimmung (keine CE­Kennzeichnung). 528/2012): nein.
2.4 Lieferzustand 2.6 Herstellung
Länge: 1200 – 2600 mm / Breite: 600 – 1200 mm / XPS wird in einem kontinuierlichen Extrusionsprozess
Dicke: 4 – 100 mm. Für diese Deklaration wird eine mit Strom als Hauptenergieträger hergestellt.
Dicke von 20 mm zugrunde gelegt. Polystyrol­Granulat wird zusammen mit den genannten
Hilfsstoffen im Extruder unter hohem Druck
2.5 Grundstoffe/Hilfsstoffe aufgeschmolzen. Das Treibmittel wird der Schmelze
hinzugegeben und in ihr gelöst. Die Schmelze wird
Die QBOARD­Bauplatte weist ein Flächengewicht von durch eine Breitschlitzdüse ausgetragen. Durch den
3,72 kg/m² auf und setzt sich aus folgenden dabei abfallenden Gegendruck schäumt das
Komponenten zusammen: Treibmittel die Schmelze auf, kühlt diese dabei ab und
 Mörtel: 3,022 kg/m² das Polystyrol verfestigt sich. Es entsteht ein endloser
 XPS­Kern mit 33,35 kg/m³: 0,584 kg/m² Strang aus homogenem und geschlossenzelligem
 Glasarmierungsgewebe: 0,114 kg/m² Polystyrol­Hartschaum. Dieser wird weiter abgekühlt
und die Extrusionshaut entfernt.
Zur Mörtelbeschichtung wird der Mörtel mit Wasser
Der XPS­Kern weist folgende Zusammensetzung auf:
angemischt und zusammen mit dem Glasgewebe auf
Bezeichnung Wert Einheit
den XPS­Kern aufgebracht, getrocknet und die Platten
Polystyrol 90­95 %
abschließend dimensioniert. Diese werden palettiert in
Treibmittel 5­8 %
Polyethylen­Folie verpackt und auf Holzpaletten
davon Kohlendioxid 40­80 %
palettiert.
und Co­Treibmittel 20­60 %
Flammschutzmittel 1­2 %
XPS aus Produktionsabschnitten und
Additive (z.B. Farbstoffe) <1 %
Produktionsausschuss kann direkt in der Produktion
rezykliert und wieder zur Produktion von XPS
Als Hauptrohstoff für den XPS­Kern wird Standard
eingesetzt. Polystyrol ist ein thermoplastisches
Polystyrol (GPPS) [CAS 9003­53­6] mit 90 bis 95
Material und kann deshalb einfach und kostengünstig
Masse­% eingesetzt. Dieses wird mit Hilfe eines
durch Aufschmelzen rezykliert werden.
Treibmittels mit ca. 7 Masse­% aufgeschäumt. Das
Treibmittel besteht aus Kohlendioxid [CAS 124­38­9]
Der Produktionsstandort ist nach ISO 9001 zertifiziert.
und halogenfreien Co­Treibmitteln.
2.7 Umwelt und Gesundheit während der
Als Zusatzmittel werden bromierte Flammschutzmittel
Herstellung
eingesetzt (CAS­Nr.: 1195978­93­8, 97416­84­7,
Bei der Herstellung von QBOARD sind in allen
21850­44­2). Weiter werden dem Extrusionsprozess
Produktionsschritten zum Schutz der Gesundheit der
Zusatzstoffe (wie z. B. Verarbeitungshilfsstoffe,
Mitarbeiter keine weiteren Maßnahmen über die
Farbstoffe) unter 1% zugeführt. Polystyrol und die Co­
nationalen Arbeitsschutzvorschriften hinaus notwendig.
Treibmittel werden aus Erdöl und Erdgas hergestellt.
3 Umwelt­Produktdeklaration JACKON – QBOARD®
Der Produktionsstandort ist nach ISO 14001 zertifiziert.
2.13 Außergewöhnliche Einwirkungen
2.8 Produktverarbeitung/Installation Brand
Produkt­ und anwendungsabhängige QBOARD ist als Euroklasse E entsprechend EN
Einbauempfehlungen sind in Prospekten, 13501-1 eingestuft.
Verarbeitungshinweisen und Produktdatenblättern von
JACKON Insulation beschrieben. Diese können beim
Hersteller direkt oder über das Internet bezogen Brandschutz
werden. Es ist kein spezieller Personenschutz bei der Bezeichnung Wert
Verarbeitung von QBOARD notwendig. Restmaterial Baustoffklasse nach EN 13501­1 E
von QBOARD, welches als Verschnitt auf der Brennendes Abtropfen ­
Baustelle anfällt, sollte getrennt gesammelt und einer Rauchgasentwicklung ­
fachgerechten Entsorgung zugeführt werden.
QBOARD mit Fliesenbeschichtung ist als Euroklasse
2.9 Verpackung Bd0s1 entsprechend EN 13501-1 eingestuft.
Die Verpackung besteht aus Polyethylen­Folien, diese
sollen getrennt gesammelt und einer fachgerechten
Entsorgung zugeführt werden. Polyethylen kann dann Wasser
rezykliert werden. QBOARD ist chemisch neutral, nicht wasserlöslich und
gibt bei bestimmungsgemäßem Gebrauch keine
wasserlöslichen Stoffe ab, die zu einer Verunreinigung
2.10 Nutzungszustand des Grundwassers, der Flüsse und Meere führen
Alle eingesetzten Stoffe sind im Einbauzustand könnten. Die Wärmeleitfähigkeit des XPS wird durch
alterungsbeständig und feuchtigkeitsresistent, wodurch die Einwirkung von Wasser oder Wasserdampf
die Dämmleistung sowie die mechanischen praktisch nicht beeinflusst.
Eigenschaften während der gesamten Nutzungsdauer
unverändert erhalten bleiben. Mechanische Zerstörung
Mörtel recarbonatisiert über die Jahrzehnte. Dies führt Nicht relevant für QBOARD.
zu keiner nachteiligen Beeinflussung der
Produkteigenschaften. 2.14 Nachnutzungsphase
Der Hersteller empfiehlt als Entsorgungsweg eine
thermische Verwertung des Produkts. Die im
2.11 Umwelt und Gesundheit während der Schaumstoff enthaltene Energie als Heizwert wird
Nutzung damit zurück gewonnen, wodurch zusätzlich
QBOARD ist in den meisten Anwendungen nicht im erforderliche Stützfeuerung bei
direkten Kontakt mit der Umwelt und mit der Müllverbrennungsanlagen eingespart wird. Die Energie
Innenraumluft. von 1 kg XPS­Hartschaum entspricht dem von ca. 1,1
Belastungen für die Gesundheit bei der Verwendung Liter Heizöl. Zusätzlich kann die anfallende Abwärme
von QBOARD für Innenraumdämmungen sind laut bei der Müllverbrennung sowohl zur Strom­ als auch
anerkannten Messungen von AgBB u. a. nicht zur Fernwärmeerzeugung genutzt werden.
bedeutend (siehe 7.1 VOC­Emissionen).
2.15 Entsorgung
Abfallschlüssel nach Europäischem Abfallkatalog /
2.12 Referenz-Nutzungsdauer Abfallverzeichnis­Verordnung AVV:
Die Nutzungsdauer von QBOARD ist gleich der 17 06 04 Dämmmaterial mit Ausnahme desjenigen,
Nutzungsdauer des Bauteils, in dem es verwendet das unter 17 06 01 und 17 06 03 fällt.
wird. Dies ist begründet in den mechanischen
Festigkeiten und Beständigkeiten gegenüber 2.16 Weitere Informationen
Wassereinwirkung. Weitere Informationen finden Sie unter
www.jackon­insulation.com
3. LCA: Rechenregeln
3.1 Deklarierte Einheit 1a) Deklaration eines spezifischen Produkts aus einem
Diese Deklaration bezieht sich auf 1 m² QBOARD­ Werk eines Herstellers
Platte, bestehend aus einer 18,5 mm starken XPS­
Platte und beidseitiger Beschichtung mit
Glasarmierungsgewebe und Mörtel von je 0,75 mm
Stärke. Das Flächengewicht beträgt 3,72 kg/m².
3.2 Systemgrenze
Deklarierte Einheit Typ der EPD: Wiege bis Werktor (A1–A3) – mit
Bezeichnung Wert Einheit Optionen, Module C1–4 und Modul D
Deklarierte Einheit 1 m2 Die Ökobilanz betrachtet die folgenden Punkte des
Flächengewicht 3,72 kg/m2 Lebenszyklus:
Schichtdicke 0,02 m  Extraktion und Aufbereitung von Rohstoffen
(A1)
Deklarationstyp entsprechend PCR Teil A:  Transport zur Herstellung (A2)
4 Umwelt­Produktdeklaration JACKON – QBOARD®
 Herstellung der QBOARD­Platte (A3) verwendete Basismaterialien, sind Teil der GaBi­
 Herstellung der Verpackung (A3) Datenbank, die zuletzt 2021 überarbeitet wurde.
 Transporte zur Nutzung (A4)
3.7 Betrachtungszeitraum
 Entsorgung der Verpackung (A5), Verschnitte
Als Datengrundlage dienen Fertigungsinformationen
werden nicht betrachtet, diese können je nach des Jahres 2020 aus dem Werk in Arendsee.
Anwendungsfall variieren
 Der Rückbau erfolgt manuell (C1) 3.8 Allokation
Allokation in den Vordergrunddaten
 Transport zum EoL (C2)
Die Gesamtproduktion von JACKON umfasst neben
 End­of­Life mit zwei Szenarien:
dem betrachteten Produkt weitere XPS­Produkte
1. Deponierung aller Bestandteile (C4) unterschiedlicher Dichte und Ausformung. Die Werte
2. thermische Verwertung in einer Anlage mit für thermische und elektrische Energie sowie
einer Effizienz R1 größer 0,6 und Hilfsmaterialien werden bei der Datensammlung
anschließende Deponierung der entsprechend auf das zu deklarierende Produkt
bezogen. Diese Aufteilung kann je nach Prozessschritt
anorganischen Bestandteile als Schlacke
nach Masse, Fläche, Stück oder Verweilzeit in der
(C3)
Maschine erfolgen.
 Rückgewinnungs­ und Recyclingpotentiale In der XPS­Produktion (unbeschichtetes QBOARD)
(D) ­ außerhalb der Systemgrenzen werden die Aufwendungen ­ im Wesentlichen Energie,
Rohstoffe und Hilfsstoffe ­ nach Masse verteilt.
In der QBOARD­Produktion werden die
Beschichtungsmaterialien und der energetische
Aufwand nach Fläche alloziert. Die Allokation der
3.3 Abschätzungen und Annahmen
Produkt­Verpackung ist volumenbezogen.
Das Umweltprofil des Flammschutzmittels basiert auf
einer soliden Abschätzung auf Grundlage von
Allokation von Abfällen
Literatur, v.a. Ullmanns.
Der während der Produktion anfallende inerte
Das Einwiegen und Mischen des Mörtels beim
Produktionsabfall wird auf einer Deponie entsorgt.
Zulieferer wird aufgrund fehlender Daten und der
Überwiegend handelt es sich um Mörtelreste.
voraussichtlichen Geringfügigkeit für das
Umweltlasten der Verbrennung des Produkts im EoL1­
Umweltergebnis vernachlässigt.
Szenario werden dem Modul C3/1 zugeschrieben;
resultierender Nutzen für thermische und elektrische
Energie werden in Modul D1 deklariert.
3.4 Abschneideregeln
Der Nutzen errechnet sich auf Basis europäischer
In der Untersuchung werden alle wesentlichen
Durchschnittsdaten für Strom und thermische Energie
Produktionsdaten sowohl der XPS­Herstellung als
aus Erdgas.
auch der anschließenden Beschichtung betrachtet,
unter anderem Rohmaterialien, Stromverbrauch,
Allokation in vorgelagerten Prozessen
Abfälle und Verpackungseinsatz.
Bei allen Raffinerieprodukten werden Allokationen
Einzelne Additive (Pigmente) mit geringem
nach Masse und unterem Heizwert verwendet. Für
Masseanteil sind nicht gesondert betrachtet, sondern
jedes Raffinerieprodukt werden die Umweltlasten der
werden in der Kalkulation mit Polystyrol abgeschätzt.
Produktion spezifisch berechnet.
Die Gesamtheit dieser Additive liegt unter 1 % der
Bei anderen Materialien, deren Inventar für die
XPS­Rezeptur.
Herstellungsberechnung herangezogen wird, werden
Die Beschichtungsmaterialien werden vollständig
die Allokationsregeln angewendet, die dafür jeweils
berücksichtigt.
geeignet sind. Informationen zu den einzelnen
Datensätzen sind dokumentiert unter http://www.gabi­
3.5 Hintergrunddaten
software.com/databases.
Als Hintergrunddaten wurden Daten aus der GaBi­
Datenbank verwendet GaBi ts. Dokumentationen der
3.9 Vergleichbarkeit
einzelnen Hintergrunddatensätze sind beschrieben
Grundsätzlich ist eine Gegenüberstellung oder die
unter www.gabi­software.com/databases.
Bewertung von EPD­Daten nur möglich, wenn alle zu
vergleichenden Datensätze nach EN 15804 erstellt
3.6 Datenqualität
wurden und der Gebäudekontext bzw. die
Die Produktionsdaten, wie Menge an Rohmaterialien
produktspezifischen Leistungsmerkmale berücksichtigt
und Stromverbrauch stammen aus Messungen am
werden.
Standort Arendsee der JACKON Insulation GmbH.
Die Daten zu Masse­ und Energieangaben wurden auf
Als Hintergrunddatenbank wird GaBi ts verwendet.
Plausibilität geprüft. Das in der Studie erstellte
Softwaremodell wurde in einer internen
Qualitätssicherung geprüft.
Die Datenqualität kann als gut bezeichnet werden. Die
Vordergrunddaten wurden sorgfältig aufgenommen,
alle relevanten Energie­ und Materialflüsse wurden
berücksichtigt.
Die Ökobilanzinventare der Hintergrundprozesse, z. B.
die externe Stromerzeugung und in der Rezeptur
5 Umwelt­Produktdeklaration JACKON – QBOARD®
4. LCA: Szenarien und weitere technische Informationen
Charakteristische Produkteigenschaften
Biogener Kohlenstoff
Informationen zur Beschreibung des biogenen
Kohlenstoffgehalts am Werkstor
Bezeichnung Wert Einheit
Biogener Kohlenstoff im Produkt 0 kg C
Biogener Kohlenstoff in der
0,27 kg C
zugehörigen Verpackung
Die folgenden technischen Informationen sind
Grundlage für die deklarierten Module oder können für
die Entwicklung von spezifischen Szenarien im Kontext
einer Gebäudebewertung genutzt werden, wenn
Module nicht deklariert werden (MND).
Transport zu Baustelle (A4)
Bezeichnung Wert Einheit
Transport Distanz 500 km
Einbau ins Gebäude (A5)
Auf der Baustelle fallen folgende
Verpackungsmaterialien an:
Bezeichnung Wert Einheit
Polyethylenfolie 0,011 kg/m²
Holzpalette 0,542 kg/m²
Diese werden innerhalb des Moduls A5 thermisch
verwertet. Resultierende potenzielle Gutschriften für
Strom und thermische Energie werden in Modul D
deklariert.
Ende des Lebenswegs (C1–C4)
Zwei EoL­Szenarien (End of Life) werden betrachtet:
Szenario 1 betrachtet die Aufwendungen für die
Deponierung.
Szenario 2 analysiert die Umweltlast, die durch die
Verbrennung des Produktes entsteht. Dabei werden
nicht­brennbare Bestandteile nachträglich auf einer
Deponie entsorgt (Mörtel und Glasarmierungsgewebe).
Bezeichnung Wert Einheit
Getrennt gesammelt 0 kg
Als gemischter Bauabfall
3,72 kg
gesammelt QBOARD­Platte
Zur Wiederverwendung 0 kg
Zum Recycling 0 kg
Zur Energierückgewinnung
3,72 kg
(Szenario 2)
Zur Deponierung (Szenario 1) 3,72 kg
Wiederverwendungs-, Rückgewinnungs- und
Recyclingpotential (D), relevante Szenarioangaben
Modul D/1 beinhaltet den potenziellen Nutzen aus der
Verbrennung der Verpackungsmaterialien. Modul D/2
beinhaltet zusätzlich den potenziellen Nutzen aus der
Verbrennung der XPS­Platten nach der Nutzung.
Es erfolgt die Berücksichtigung von Gutschriften für
Strom und thermische Energie auf Basis von
europäischen Randbedingungen.
6 Umwelt­Produktdeklaration JACKON – QBOARD®
5. LCA: Ergebnisse
Die folgenden Tabellen bilden die Umweltwirkung und Sachbilanzparameter entsprechend der Norm EN 15804
für den Lebensweg von 1 m² QBOARD­Platte ab. Die Module C3, C4 und D werden für zwei EoL­Szenarien
ausgewiesen: C3/1, C4/1 und D/1 beziehen sich auf die vollständige Deponierung in der Nachnutzungsphase.
Modul D enthält hierbei potenzielle Gutschriften infolge der thermischen Verwertung der Verpackung (resultierend
aus Modul A5). Die Module C3/2, C4/2 und D/2 beziehen sich auf die thermische Verwertung des Produkts.
Dabei werden jedoch anfallende nicht­brennbare Bestandteile deponiert. Modul D/2 enthält im Rahmen von
Szenario 2 neben potenziellen Gutschriften aus der thermischen Verwertung der Verpackung auch Gutschriften
aus der thermischen Verwertung des XPS­Kerns.
ANGABE DER SYSTEMGRENZEN (X = IN ÖKOBILANZ ENTHALTEN; ND = MODUL ODER INDIKATOR
NICHT DEKLARIERT; MNR = MODUL NICHT RELEVANT)
Stadium der Gutschriften
Produktionsstadiu Errichtung und Lasten
Nutzungsstadium Entsorgungsstadium
m des außerhalb der
Bauwerks Systemgrenze
7 Umwelt­Produktdeklaration JACKON – QBOARD®
gnugrosrevffotshoR
tropsnarT gnulletsreH
mov
tropsnarT
muz
relletsreH
trosgnudnewreV
egatnoM
gnudnewnA/gnuztuN gnutlahdnatsnI
rutarapeR ztasrE gnureuenrE
sad rüf
ztasnieeigrenE
sed
nebierteB seduäbeG
sad rüf
ztasnieressaW
sed
nebierteB seduäbeG
ssirbA/uabkcüR
tropsnarT
gnuldnahebllafbA
gnugitieseB
,­sgnudnewrevredeiW ­sgnunniwegkcüR
redo
laiznetopgnilcyceR
A1 A2 A3 A4 A5 B1 B2 B3 B4 B5 B6 B7 C1 C2 C3 C4 D
X X X X X ND ND MNR MNR MNR ND ND X X X X X
ERGEBNISSE DER ÖKOBILANZ – UMWELTAUSWIRKUNGEN nach EN 15804+A2: 1 m² QBOARD-Platte
mit 20 mm Dicke (3,72 kg/m²)
Kernindikator Einheit A1-A3 A4 A5 C1 C2 C3/1 C3/2 C4/1 C4/2 D/1 D/2
GWP­total [kg CO2­Äq.] 4,02E+0 1,33E­1 1,01E+0 1,87E­1 2,31E­2 0,00E+0 2,34E+0 5,66E­2 0,00E+0 ­3,44E­1 ­1,16E+0
GWP­fossil [kg CO2­Äq.] 4,78E+0 1,27E­1 4,20E­2 1,85E­1 2,21E­2 0,00E+0 2,33E+0 5,63E­2 0,00E+0 ­3,42E­1 ­1,16E+0
GWP­biogenic [kg CO2­Äq.] ­7,67E­1 5,80E­3 9,71E­1 1,57E­3 1,01E­3 0,00E+0 1,63E­3 1,98E­4 0,00E+0 ­1,72E­3 ­5,81E­3
GWP­luluc [kg CO2­Äq.] 5,74E­3 2,98E­6 1,03E­5 2,62E­4 5,20E­7 0,00E+0 4,72E­4 1,65E­4 0,00E+0 ­2,37E­4 ­8,05E­4
ODP [kg CFC11­Äq.] 1,56E­11 1,44E­17 1,37E­16 4,43E­15 2,51E­18 0,00E+0 3,98E­15 2,19E­16 0,00E+0 ­3,92E­15 ­1,33E­14
AP [mol H+­Äq.] 9,99E­3 3,94E­4 1,43E­4 3,85E­4 6,86E­5 0,00E+0 1,09E­3 4,01E­4 0,00E+0 ­4,48E­4 ­1,52E­3
EP­freshwater [kg P­Äq.] 1,03E­5 2,67E­8 1,89E­8 4,96E­7 4,66E­9 0,00E+0 1,26E­6 9,44E­8 0,00E+0 ­4,49E­7 ­1,52E­6
EP­marine [kg N­Äq.] 2,69E­3 1,85E­4 4,68E­5 9,14E­5 3,22E­5 0,00E+0 3,73E­4 1,04E­4 0,00E+0 ­1,27E­4 ­4,31E­4
EP­terrestrial [mol N­Äq.] 2,73E­2 2,03E­3 6,81E­4 9,59E­4 3,54E­4 0,00E+0 4,42E­3 1,14E­3 0,00E+0 ­1,36E­3 ­4,62E­3
POCP [kg NMVOC­Äq.] 1,30E­2 3,65E­4 1,27E­4 2,48E­4 6,36E­5 0,00E+0 1,02E­3 3,15E­4 0,00E+0 ­3,57E­4 ­1,21E­3
ADPE [kg Sb­Äq.] 6,72E­7 4,40E­9 2,08E­9 5,44E­8 7,66E­10 0,00E+0 5,95E­8 5,31E­9 0,00E+0 ­5,70E­8 ­1,93E­7
ADPF [MJ] 8,35E+1 1,78E+0 2,24E­1 3,29E+0 3,10E­1 0,00E+0 5,92E+0 7,46E­1 0,00E+0 ­5,94E+0 ­2,01E+1
[m³ Welt­Äq.
WDP 2,35E­1 2,09E­4 1,04E­1 2,97E­2 3,63E­5 0,00E+0 5,43E­1 6,04E­3 0,00E+0 ­2,63E­2 ­8,93E­2
entzogen]
GWP = Globales Erwärmungspotenzial; ODP = Abbaupotenzial der stratosphärischen Ozonschicht; AP = Versauerungspotenzial von Boden und
Wasser; EP = Eutrophierungspotenzial; POCP = Bildungspotenzial für troposphärisches Ozon; ADPE = Potenzial für die Verknappung von
Legende
abiotischen Ressourcen – nicht fossile Ressourcen (ADP – Stoffe); ADPF = Potenzial für die Verknappung abiotischer Ressourcen – fossile
Brennstoffe (ADP – fossile Energieträger); WDP = Wasser­Entzugspotenzial (Benutzer)
ERGEBNISSE DER ÖKOBILANZ – INDIKATOREN ZUR BESCHREIBUNG DES RESSOURCENEINSATZES
nach EN 15804+A2: 1 m² QBOARD-Platte mit 20 mm Dicke (3,72 kg/m²)
Indikator Einheit A1-A3 A4 A5 C1 C2 C3/1 C3/2 C4/1 C4/2 D/1 D/2
PERE [MJ] 1,17E+1 5,87E­3 8,17E+0 1,52E+0 1,02E­3 0,00E+0 1,34E+0 1,01E­1 0,00E+0 ­1,35E+0 ­4,57E+0
PERM [MJ] 8,13E+0 0,00E+0 ­8,13E+0 0,00E+0 0,00E+0 0,00E+0 0,00E+0 0,00E+0 0,00E+0 0,00E+0 0,00E+0
PERT [MJ] 1,99E+1 5,87E­3 4,37E­2 1,52E+0 1,02E­3 0,00E+0 1,34E+0 1,01E­1 0,00E+0 ­1,35E+0 ­4,57E+0
PENRE [MJ] 5,98E+1 1,78E+0 6,64E­1 3,29E+0 3,11E­1 0,00E+0 5,92E+0 7,47E­1 0,00E+0 ­5,94E+0 ­2,01E+1
PENRM [MJ] 2,38E+1 0,00E+0 ­4,40E­1 0,00E+0 0,00E+0 0,00E+0 0,00E+0 0,00E+0 0,00E+0 0,00E+0 0,00E+0
PENRT [MJ] 8,35E+1 1,78E+0 2,24E­1 3,29E+0 3,11E­1 0,00E+0 5,92E+0 7,47E­1 0,00E+0 ­5,94E+0 ­2,01E+1
SM [kg] 0,00E+0 0,00E+0 0,00E+0 0,00E+0 0,00E+0 0,00E+0 0,00E+0 0,00E+0 0,00E+0 0,00E+0 0,00E+0
RSF [MJ] 0,00E+0 0,00E+0 0,00E+0 0,00E+0 0,00E+0 0,00E+0 0,00E+0 0,00E+0 0,00E+0 0,00E+0 0,00E+0
NRSF [MJ] 0,00E+0 0,00E+0 0,00E+0 0,00E+0 0,00E+0 0,00E+0 0,00E+0 0,00E+0 0,00E+0 0,00E+0 0,00E+0
FW [m³] 1,47E­2 9,44E­6 2,45E­3 1,48E­3 1,64E­6 0,00E+0 1,33E­2 1,84E­4 0,00E+0 ­1,32E­3 ­4,47E­3
PERE = Erneuerbare Primärenergie als Energieträger; PERM = Erneuerbare Primärenergie zur stofflichen Nutzung; PERT = Total
erneuerbare Primärenergie; PENRE = Nicht­erneuerbare Primärenergie als Energieträger; PENRM = Nicht­erneuerbare Primärenergie
Legende
zur stofflichen Nutzung; PENRT = Total nicht erneuerbare Primärenergie; SM = Einsatz von Sekundärstoffen; RSF = Erneuerbare
Sekundärbrennstoffe; NRSF = Nicht­erneuerbare Sekundärbrennstoffe; FW = Nettoeinsatz von Süßwasserressourcen
ERGEBNISSE DER ÖKOBILANZ –ABFALLKATEGORIEN UND OUTPUTFLÜSSE nach EN 15804+A2:
1 m² QBOARD-Platte mit 20 mm Dicke (3,72 kg/m²)
Indikator Einheit A1-A3 A4 A5 C1 C2 C3/1 C3/2 C4/1 C4/2 D/1 D/2
HWD [kg] 3,00E­4 1,23E­11 4,04E­11 8,70E­10 2,14E­12 0,00E+0 1,19E­9 7,93E­11 0,00E+0 ­1,34E­9 ­4,52E­9
NHWD [kg] 3,30E­1 1,78E­4 9,70E­3 2,33E­3 3,11E­5 0,00E+0 1,42E+0 3,72E+0 0,00E+0 ­2,79E­3 ­9,46E­3
RWD [kg] 1,22E­3 1,91E­6 1,22E­5 4,90E­4 3,32E­7 0,00E+0 3,94E­4 7,84E­6 0,00E+0 ­4,34E­4 ­1,47E­3
CRU [kg] 0,00E+0 0,00E+0 0,00E+0 0,00E+0 0,00E+0 0,00E+0 0,00E+0 0,00E+0 0,00E+0 0,00E+0 0,00E+0
MFR [kg] 0,00E+0 0,00E+0 0,00E+0 0,00E+0 0,00E+0 0,00E+0 0,00E+0 0,00E+0 0,00E+0 0,00E+0 0,00E+0
MER [kg] 0,00E+0 0,00E+0 0,00E+0 0,00E+0 0,00E+0 0,00E+0 0,00E+0 0,00E+0 0,00E+0 0,00E+0 0,00E+0
EEE [MJ] 0,00E+0 0,00E+0 1,48E+0 0,00E+0 0,00E+0 0,00E+0 3,54E+0 0,00E+0 0,00E+0 0,00E+0 0,00E+0
EET [MJ] 0,00E+0 0,00E+0 2,66E+0 0,00E+0 0,00E+0 0,00E+0 6,30E+0 0,00E+0 0,00E+0 0,00E+0 0,00E+0
HWD = Gefährlicher Abfall zur Deponie; NHWD = Entsorgter nicht gefährlicher Abfall; RWD = Entsorgter radioaktiver Abfall; CRU =
Legende Komponenten für die Wiederverwendung; MFR = Stoffe zum Recycling; MER = Stoffe für die Energierückgewinnung; EEE = Exportierte
Energie – elektrisch; EET = Exportierte Energie – thermisch
ERGEBNISSE DER ÖKOBILANZ – zusätzliche Wirkungskategorien nach EN 15804+A2-optional:
1 m² QBOARD-Platte mit 20 mm Dicke (3,72 kg/m²)
Indikator Einheit A1-A3 A4 A5 C1 C2 C3/1 C3/2 C4/1 C4/2 D/1 D/2
[Krankheitsf
PM 1,90E­7 2,06E­9 7,49E­10 3,24E­9 3,58E­10 0,00E+0 1,72E­8 4,98E­9 0,00E+0 ­3,85E­9 ­1,31E­8
älle]
[kBq U235­
IRP 1,29E­1 2,71E­4 1,93E­3 8,04E­2 4,71E­5 0,00E+0 6,33E­2 8,25E­4 0,00E+0 ­7,11E­2 ­2,41E­1
Äq.]
ETP­fw [CTUe] 4,32E+1 1,29E+0 9,98E­2 1,38E+0 2,25E­1 0,00E+0 2,35E+0 4,25E­1 0,00E+0 ­1,25E+0 ­4,23E+0
HTP­c [CTUh] 1,16E­9 2,40E­11 6,61E­12 3,92E­11 4,18E­12 0,00E+0 9,58E­11 6,27E­11 0,00E+0 ­5,66E­11 ­1,92E­10
HTP­nc [CTUh] 6,00E­8 1,18E­9 2,66E­10 1,48E­9 2,06E­10 0,00E+0 5,69E­9 6,92E­9 0,00E+0 ­2,24E­9 ­7,57E­9
SQP [­] 1,32E+2 4,56E­3 6,10E­2 1,04E+0 7,94E­4 0,00E+0 1,26E+0 1,51E­1 0,00E+0 ­9,23E­1 ­3,13E+0
PM = Potenzielles Auftreten von Krankheiten aufgrund von Feinstaubemissionen; IR = Potenzielle Wirkung durch Exposition des
Menschen mit U235; ETP­fw = Potenzielle Toxizitätsvergleichseinheit für Ökosysteme; HTP­c = Potenzielle Toxizitätsvergleichseinheit
Legende
für den Menschen (kanzerogene Wirkung); HTP­nc = Potenzielle Toxizitätsvergleichseinheit für den Menschen (nicht kanzerogene
Wirkung); SQP = Potenzieller Bodenqualitätsindex
Einschränkungshinweis 1 – gilt für den Indikator „Potenzielle Wirkung durch Exposition des Menschen mit U235“.
Diese Wirkungskategorie behandelt hauptsächlich die mögliche Wirkung einer ionisierenden Strahlung geringer
Dosis auf die menschliche Gesundheit im Kernbrennstoffkreislauf. Sie berücksichtigt weder Auswirkungen, die
auf mögliche nukleare Unfälle und berufsbedingte Exposition zurückzuführen sind, noch auf die Entsorgung
radioaktiver Abfälle in unterirdischen Anlagen. Die potenzielle vom Boden, von Radon und von einigen Baustoffen
ausgehende ionisierende Strahlung wird eben­falls nicht von diesem Indikator gemessen.
Einschränkungshinweis 2 – gilt für die Indikatoren: „Potenzial für die Verknappung abiotischer Ressourcen ­ nicht
fossile Ressourcen“, „Potenzial für die Verknappung abiotischer Ressourcen ­ fossile Brennstoffe“, „Wasser­
Entzugspotenzial (Benutzer)“, „Potenzielle Toxizitätsvergleichseinheit für Ökosysteme“, „Potenzielle
Toxizitätsvergleichseinheit für den Menschen ­ kanzerogene Wirkung“, „Potenzielle Toxizitätsvergleichseinheit für
den Menschen ­ nicht kanzerogene Wirkung“, „Potenzieller Bodenqualitätsindex".
Die Ergebnisse dieses Umweltwirkungsindikators müssen mit Bedacht angewendet werden, da die
Unsicherheiten bei diesen Ergebnissen hoch sind oder da es mit dem Indikator nur begrenzte Erfahrungen gibt.
6. LCA: Interpretation
Die Herstellung umfasst, wie in der Sachbilanz gezeigt, Kategorie ADPe dar, dies ist im Einsatz von Kolemanit
im Wesentlichen Materialeinsatz an XPS­Kern, Mörtel zur Glasherstellung begründet.
und Glasarmierung sowie Energieaufwendungen und Verpackungsmaterialien, Transporte, der
Verpackungs­ und Transportaufwendungen. Energieaufwand für Beschichtung der Dämmplatte
sind von geringer Bedeutung für das Umweltprofil.
Die Herstellung des XPS­Kerns hat signifikanten Abfälle und Betriebsstoffe, zusammengefasst unter
Einfluss in nahezu allen Wirkkategorien. Hauptsächlich dem Prozess Beschichtung, haben marginalen
verursacht werden die Beiträge durch das Vorprodukt Einfluss.
Polystyrol. Der Energieverbrauch in der Herstellung
des XPS­Kerns ist ebenfalls von gewisser Bedeutung, Gesamter Lebenszyklus
v.a. in den Kategorien Treibhauspotential (GWP) und Wird der gesamte Lebenszyklus in die Analyse
Versauerungspotential (AP). einbezogen, so ist erwartungsgemäß das
Die Herstellung der Mörtelrohstoffe ist in den Herstellungsmodul A1– A3 im Rahmen des
Kategorien AP, Eutrophierungspotential (EP), Lebenszyklus hauptsächlich für die Umweltwirkung
Potenzial für den Abbau nicht fossiler abiotischer verantwortlich. Von Bedeutung ist darüber hinaus der
Ressourcen (ADPe) und GWP mit signifikanten Aufwand für die Verbrennung der Dämmplatte, v.a.
Beiträgen beteiligt. Verursacht werden die hinsichtlich GWP und AP. Der Heizwert des XPS­
Umweltwirkungen hauptsächlich durch die Kerns führt zu einem negativen GWP­Wert in Modul D.
verwendeten Zemente, insbesondere Calcium­
Aluminium­Zement.
Glasarmierung als dritter Rohstoff besitzt nur geringen
Einfluss auf das Umweltprofil. Eine Ausnahme stellt die
8 Umwelt­Produktdeklaration JACKON – QBOARD®
7. Nachweise
QBOARD­Produkte werden für die Innenanwendung
benutzt. Es ist kein Kontakt mit der Innenraumluft zu
erwarten, da die QBOARD­Bauplatte durch Systeme
geschützt wird.
7.1 VOC-Emissionen
Emissionen leicht­flüchtiger organischer Verbindungen
(VOC) von QBAORD entsprechend des AgBB­
Schemas wurden im Juni 2018 vom TÜV Rheinland,
Deutschland geprüft. Das getestete Produkt wurde als
konform zu den Anforderungen von DIBt und AgBB für
die Nutzung im Innenraum eingestuft.
VOC Emissionen
Bezeichnung Wert Einheit
AgBB­Ergebnissüberblick 3 Tage ­ μg/m3
TVOC (C6 ­ C16) 1025 μg/m3
Summe SVOC (C16 ­ C22) 0 μg/m3
R (dimensionslos) 0,8 ­
VOC ohne NIK * 5 μg/m3
Kanzerogene 0 μg/m3
­
AgBB­Ergebnisüberblick 28 Tage ­ µg/m³
TVOC (C6 ­ C16) 15 µg/m³
Summe SVOC (C16 ­ C22) 0 µg/m³
R (dimensionslos) 0,1 ­
VOC ohne NIK* 0 µg/m³
Kanzerogene 0 µg/m³
* Nik = niedrigste (toxikologisch) interessierende
Konzentration
7.2 Auslaugung
Untersuchungen zum Auslaugverhalten sind für die
QBOARD­Bauplatte nicht relevant, da das Produkt
anwendungsbedingt nicht in Kontakt mit Regen­ oder
Grundwasser kommt.
9 Umwelt­Produktdeklaration JACKON – QBOARD®
8. Literaturhinweise
Normen Gerät ­ Produkte mit hohem und mittlerem
Wärmedurchlasswiderstand.
EN 826 EN 13164
DIN EN 826:2013­05: Wärmedämmstoffe für das DIN EN 13164:2013­03, Wärmedämmstoffe für
Bauwesen ­ Bestimmung des Verhaltens bei Gebäude ­ Werkmäßig hergestellte Produkte aus
Druckbeanspruchung. extrudiertem Polystyrolschaum (XPS) – Spezifikation.
EN 1604 EN 15804
DIN EN 1604:2013­05: Wärmedämmstoffe für das DIN EN 15804:2012+A2: 2019 + AC:2021:
Bauwesen ­ Bestimmung der Dimensionsstabilität bei Nachhaltigkeit von Bauwerken ­
definierten Temperatur­ und Feuchtebedingungen. Umweltproduktdeklarationen ­ Grundregeln für die
Produktkategorie Bauprodukte.
EN 1605
DIN EN 1605:2013­05: Wärmedämmstoffe für das ISO 9001
Bauwesen ­ Bestimmung der Verformung bei DIN EN ISO 9001:2015:
definierter Druck­ und Temperaturbeanspruchung. Qualitätsmanagementsysteme – Anforderungen.
EN 1606 ISO 14001
DIN EN 1606:2013­05: Wärmedämmstoffe für das DIN EN ISO 14001:2015: Umweltmanagementsysteme
Bauwesen ­ Bestimmung des Langzeit­ – Anforderungen mit Anleitung zur Anwendung.
Kriechverhaltens bei Druckbeanspruchung.
ISO 14025
EN 1607 DIN EN ISO 14025:2011­10, Umweltkennzeichnungen
DIN EN 1607:2013­05 Wärmedämmstoffe für das und ­deklarationen – Typ III Umweltdeklarationen –
Bauwesen ­ Bestimmung der Zugfestigkeit senkrecht Grundsätze und Verfahren.
zur Plattenebene.
DIN 4108-10
DIN 4108­10:2008­06 Wärmeschutz und Energie­ Weitere Literatur
Einsparung in Gebäuden ­ Teil 10:
Anwendungsbezogene Anforderungen an
Wärmedämmstoffe ­ Werkmäßig hergestellte AgBB
Wärmedämmstoffe. AgBB 2018, Anforderungen an die
Innenraumluftqualität in Gebäuden: Gesundheitliche
EN 12086 Bewertung der Emissionen von flüchtigen organischen
DIN EN 12086:2013­06: Wärmedämmstoffe für das Verbindungen (VVOC, VOC und SVOC) aus
Bauwesen ­ Bestimmung der Bauprodukten, Ausschuss zur gesundheitlichen
Wasserdampfdurchlässigkeit. Bewertung von Bauprodukten (AgBB).
EN 12087 AVV
DIN EN 12087:2013­06: Wärmedämmstoffe für das Verordnung über das Europäische Abfallverzeichnis
Bauwesen ­ Bestimmung der Wasseraufnahme bei (Abfallverzeichnis­Verordnung – AVV):
langzeitigem Eintauchen. Abfallverzeichnis­Verordnung vom 10. Dezember 2011
(BGBI I S. 3379), die zuletzt am 30.06.2021 geändert
EN 12088 worden ist.
DIN EN 12088:2013­06: Wärmedämmstoffe für das
Bauwesen ­ Bestimmung der Wasseraufnahme durch DIBt
Diffusion. Deutsches Institut für Bautechnik, Berlin
www.dibt.de
EN 12091
DIN EN 12091:2013­06: Wärmedämmstoffe für das GaBi ts
Bauwesen ­ Bestimmung des Verhaltens bei Frost­ GaBi ts Software & Dokumentation, Datenbank zur
Tau­Wechselbeanspruchung. Ganzheitlichen Bilanzierung. LBP, Universität Stuttgart
und sphera, Dokumentation der GaBi ts­Datensätze,
EN 13501-1 2021.
DIN EN 13501­1:2010­01: Klassifizierung von http://www.gabi­software.com/databases
Bauprodukten und Bauarten zu ihrem Brandverhalten ­
Teil 1: Klassifizierung mit den Ergebnissen aus den IBU 2021
Prüfungen zum Brandverhalten von Bauprodukten. Institut Bauen und Umwelt e.V.: Allgemeine Anleitung
für das EPD­­Programm des Institut Bauen und
EN 12667 Umwelt e.V. (IBU). Version 2.0, Berlin: Institut Bauen
DIN EN 12667:2001­05: Wärmetechnisches Verhalten und Umwelt e.V., 2021. www.ibu­epd.com.
von Baustoffen und Bauprodukten ­ Bestimmung des
Wärmedurchlasswiderstandes nach dem Verfahren mit PCR Teil A
dem Plattengerät und dem Wärmestrommessplatten­ Produktkategorie­Regeln für gebäudebezogene
10 Umwelt­Produktdeklaration JACKON – QBOARD®
Produkte und Dienstleistungen. Teil A: Rechenregeln Beschränkung chemischer Stoffe (REACH), zur
für die Ökobilanz und Anforderungen an den Schaffung einer Europäischen Chemikalienagentur,
Projektbericht nach EN 15804+A2:2021, Version 2.1. zur Änderung der Richtlinie 1999/45/EG und zur
Berlin: Institut Bauen und Umwelt e.V. (Hrsg.), 2021 Aufhebung der Verordnung (EWG) Nr. 793/93 des
www.ibu­epd.com Rates, der Verordnung (EG) Nr. 1488/94 der
Kommission, der Richtlinie 76/769/EWG des Rates
PCR Teil B sowie der Richtlinien 91/155/EWG, 93/67/EWG,
Produktkategorie­Regeln für gebäudebezogene 93/105/EG und 2000/21/EG der Kommission
Produkte und Dienstleistungen. Teil B: Anforderungen
an die EPD für Dämmstoffe aus Schaumkunststoffen, TÜV
Version1.7. Berlin: Institut Bauen und Umwelt e.V. Prüfbericht­Nr. 60153503 001: Prüfung auf die
(Hrsg.), 01.07.2019 Emission flüchtiger organischer Substanzen (VOC),
www.ibu­epd.com Emissionsprüfung Nürnberg, TÜV Rheinland, AgBB­
Prüfbericht, 6. Juni 2018.
REACH
Verordnung (EG) Nr. 1907/2006 des Europäischen
Parlaments und des Rates vom 18. Dezember 2006
zur Registrierung, Bewertung, Zulassung und
11 Umwelt­Produktdeklaration JACKON – QBOARD®
Herausgeber
Institut Bauen und Umwelt e.V. Tel +49 (0)30 3087748­ 0
Hegelplatz 1 Fax +49 (0)30 3087748­ 29
10117 Berlin Mail info@ibu­epd.com
Deutschland Web www.ibu-epd.com
Programmhalter
Institut Bauen und Umwelt e.V. Tel +49 (0)30 3087748­ 0
Hegelplatz 1 Fax +49 (0)30 3087748­ 29
10117 Berlin Mail info@ibu­epd.com
Deutschland Web www.ibu-epd.com
Ersteller der Ökobilanz
Sphera Solutions GmbH Tel +49 711 341817­0
Hauptstraße 111­ 113 Fax +49 711 341817­25
70771 Leinfelden­Echterdingen Mail info@sphera.com
Germany Web www.sphera.com
Inhaber der Deklaration
JACKON Insulation GmbH Tel +49 5204 9955­0
Carl­Benz­Straße 8 Fax +49 5204 9955­400
33803 Steinhagen Mail info@jackodur.com
Germany Web www.jackon-insulation.com
