UMWELT-PRODUKTDEKLARATION
nach ISO 14025 und EN 15804+A2
Deklarationsinhaber REHAU Industries SE & Co. KG
Herausgeber Institut Bauen und Umwelt e.V. (IBU)
Programmhalter Institut Bauen und Umwelt e.V. (IBU)
Deklarationsnummer EPD-REH-20240257-IBA1-DE
Ausstellungsdatum 22.10.2024
Gültig bis 21.10.2029
RAUSILENTO
REHAU Industries SE & Co. KG
www.ibu-epd.com | https://epd-online.com
1. Allgemeine Angaben
REHAU Industries SE & Co. KG RAUSILENTO
Programmhalter Inhaber der Deklaration
IBU – Institut Bauen und Umwelt e.V. REHAU Industries SE & Co. KG
Hegelplatz 1 Helmut Wagner Straße 1
10117 Berlin 95111 Rehau
Deutschland Deutschland
Deklarationsnummer Deklariertes Produkt/deklarierte Einheit
EPD-REH-20240257-IBA1-DE Bei den zu deklarierenden Rohrsystemen handelt es sich um ein
Rohrsystem aus Mineralstoff-gefülltem PP. Als deklarierte Einheit wird «1
kg Rohrsystem» gewählt. Betrachtet wurde die Durchschnittsvariante des
zu deklarierenden Produktsystem.
Diese Deklaration basiert auf den Produktkategorien-Regeln: Gültigkeitsbereich:
Drucklose Abwasserrohrsysteme aus Kunststoff, 23.04.2024 Inhaber der Deklaration sowie Hersteller des Rohrsystems RAUSILENTO
(PCR geprüft und zugelassen durch den unabhängigen ist das Unternehmen REHAU mit Sitz in der Helmut Wagner Straße 1,
Sachverständigenrat (SVR)) Rehau. Die Herstellung des Compounds für Formteile und Rohre erfolgt im
Werk Velen, die Rohrextrusion findet in Triptis statt, während die
Herstellung der Formteile im Werk Viechtach erfolgt.
Ausstellungsdatum
Herstellung der Formteile
22.10.2024
REHAU Industries SE & Co. KG
Schmidstraße 23
94234 Viechtach
Gültig bis
21.10.2029 Herstellung der Rohre
REHAU Industries SE & Co. KG
Im Kälbertale 1
07819 Triptis
Herstellung der Compounds
REHAU Industries SE & Co. KG
Coesfelder Str. 47
46342 Velen
Der Inhaber der Deklaration haftet für die zugrundeliegenden Angaben und
Nachweise; eine Haftung des IBU in Bezug auf Herstellerinformationen,
Ökobilanzdaten und Nachweise ist ausgeschlossen.
Dipl.-Ing. Hans Peters
Die EPD wurde nach den Vorgaben der EN 15804+A2 erstellt. Im
(Vorstandsvorsitzende/r des Instituts Bauen und Umwelt e.V.)
Folgenden wird die Norm vereinfacht als EN 15804 bezeichnet.
Verifizierung
Die Europäische Norm EN 15804 dient als Kern-PCR
Unabhängige Verifizierung der Deklaration und Angaben gemäß ISO
14025:2011
intern X extern
Florian Pronold Matthias Klingler,
(Geschäftsführer/in des Instituts Bauen und Umwelt e.V.) (Unabhängige/-r Verifizierer/-in)
1 Umwelt-Produktdeklaration - REHAU Industries SE & Co. KG - RAUSILENTO
2. Produkt
Bezeichnung Wert Einheit
2.1 Produktbeschreibung/Produktdefinition
PP-MD
Die vorliegende Studie bezieht sich auf die Herstellung des Werkstoff -
mineralverstärkt
kompletten Rohrsystems, bestehend aus Rohren und
Art des Füllstoffs (falls zutreffend) Mineralfüllstoff -
Formteilen mit jeweils eingelegtem Dichtungsring in den
verschiedenen Durchmessern der Produktpalette. Bei dem zu Füllstoffgehalt/Ascherückstand des
40 - 60 %
deklarierenden Rohrsystem handelt es sich um ein 3- Werkstoffs (EN ISO 3451-1)*
schichtiges Rohrsystem aus PP bzw. Mineralstoff-gefülltem PP. Dichte des Werkstoffs PP 895 - 900 kg/m3
RAUSILENTO ist ein schalldämmendes
Mittlere Dichte des Werkstoffes nach
Hausabflussrohrsystem und erfüllt die Anforderungen der EN 1,0 – 1,3 kg/m3
EN ISO 1183-1, oder -2 der Rohre
1451-1. Die Rohrdimensionen von DN 32 bis DN 160 gemäß
Mittlere Dichte der Formstücke 1,0 – 1,25 kg/m³
der EN 1451-1 gestatten den problemlosen Übergang auf
Innendurchmesser 27,6 – 151,5 mm
konventionelle (nicht-schalldämmende) PP-Rohrsysteme nach
EN 1451-1 bzw. auf Kanalrohrsystems nach EN 1401-1. Außendurchmesser 32,0 – 160,5 mm
Wandstärke variiert je nach
1,9 – 2,8 mm
Durchmesser gemäß EN 1451-1
Kurzzeit-E-Modul 2100 N/mm2
mm/m
Längenausdehnungskoeffizient 0,09
x K
Chemische Beständigkeit 1 – 13 pH
Es handelt sich um ein Produkt, das keinen
Harmonisierungsrechtsvorschriften der EU unterliegt:
Leistungswerte des Produkts in Bezug auf dessen Merkmale
nach der maßgebenden technischen Bestimmung (keine CE-
Kennzeichnung)
2.4 Lieferzustand
Für das System RAUSILENTO sind alle Nennweiten von DN 32
bis DN 160 verfügbar. Die Rohre werden in Baulängen 500,
1000, 1500, 2000, 2300, 3000 oder 5000 mm angeboten.
• Rohre bis 500 mm und Formstücke im Karton
RAUSILENTO verfügt über einen dreischichtigen • Rohre ab 1000 mm in Rohrbündel auf Palette
Rohrwandaufbau. Der mehrschichtige Aufbau führt zu einer
2.5 Grundstoffe/Hilfsstoffe
erhöhten Rohrsteifigkeit. Nummer 1 zeigt eine abriebfeste und
hochgleitfähige Innenschicht aus PP. Nummer 2 besteht aus Die Rohre und Formstücke sind werkseitig mit einem
einer hochsteifen Mittelschicht aus mineralverstärktem PP und Lippendichtring ausgestattet. Die statistische
Nummer 3 ist eine schlagzähe und stoßfeste PP-Außenschicht. Zusammensetzung der Rohrsystems auf Basis der
Es handelt sich um ein Produkt, das keinen Jahresverkaufsmengen in Masse-% bezogen auf die
Harmonisierungsrechtsvorschriften der EU unterliegt: Für die deklarierte Einheit ist in folgender Tabelle dargestellt:
Verwendung des Produkts gelten die jeweiligen nationalen
Bestimmungen am Ort der Verwendung und die technischen
Bestimmungen aufgrund dieser Vorschriften.
2.2 Anwendung
Einsatzbereiche des Rohrsystems sind Entwässerungsanlagen
für Gebäude und Grundstücke nach der EN 12056-Reihe im
Das Mineralstoff-gefüllte Kunststoffcompound für die Rohr- und
Wohnungsbau (Ein- oder Mehrfamilienhäuser und
Formteilherstellung des Systems RAUSILENTO enthält
Wohnanlagen), in Großprojekten wie z. B. Hotels,
folgende Grund- und Hilfsstoffe:
Bürogebäude, Krankenhäuser und Schulen, sowie
innenliegende Regenwasserleitungen. • Polypropylen-Compound inkl. Pigment und
Stabilisatoren 40 - 60 %
2.3 Technische Daten
• Mineralstoff 60 - 40 %
Nachfolgend sind die bautechnischen Daten der im Rahmen
1. Das Produkt enthält keine Stoffe der ECHA-Liste der für
der Studie betrachteten Produkte in tabellarischer Form
eine Zulassung in Frage kommenden besonders
dargestellt, entnommen aus dem Produktdatenblatt und von
besorgniserregenden Stoffe (en: Substances of Very
direkten Angaben des Herstellers.
High Concern – SVHC) (Datum 14.06.2023) oberhalb
Bautechnische Daten von 0,1 Massen-%.
2. Das Produkt enthält keine weiteren CMR-Stoffe der
Kategorie 1A oder 1B, die nicht auf der Kandidatenliste
stehen, oberhalb von 0,1 Massen-% in mindestens
einem Teilerzeugnis.
3. Dem vorliegenden Bauprodukt wurden keine
Biozidprodukte zugesetzt oder es wurde nicht mit
Biozidprodukten behandelt (es handelt sich damit nicht
um eine behandelte Ware im Sinne der
2 Umwelt-Produktdeklaration - REHAU Industries SE & Co. KG - RAUSILENTO
Biozidprodukteverordnung (EU) Nr. 528/2012). Schallschutzlösungen sind im Produktdatenblatt RAUSILENTO
beschrieben.
2.6 Herstellung
Die vorliegende Studie bezieht sich auf die Herstellung der Deckendurchführungen
kompletten Rohrsysteme, bestehend aus den Rohren, Deckendurchführungen feuchtigkeitsdicht und schalldämmend
Formteilen in verschiedener Ausführung und den herstellen. Es ist darauf zu achten, dass die
Dichtungsringen, die zwischen den Elementen eingelegt temperaturbedingte Längenausdehnung des Rohres nicht
werden. eingeschränkt wird.
Das Rohrcompound und die Rohre der betrachteten
Rohrsysteme werden beim Unternehmen REHAU Industries SE
& Co. KG im Werk Velen (Compounds) bzw. Triptis (Rohre), 2.9 Verpackung
Deutschland produziert. Die RAUSILENTO Formteile werden in einem Karton auf
Während der Compoundierung werden dem Polypropylen- EURO-Mehrweg-Paletten zum Ort der Verwendung geliefert.
Rohmaterial weitere Roh- und Hilfsstoffe hinzugegeben. Die Die Rohre werden in Stretchfolie gewickelt und mit Flachfolie in
Rohre selbst werden im Extrusionsverfahren hergestellt. Die einem Holzrahmenverschlag verpackt. Die Entsorgung der
Rohre werden auf einer Mehrwegholzpalette verpackt und sind Produktverpackung wurde in Modul A5 berücksichtigt. Die
untereinander mit Distanzklötzen aus Holz getrennt und foliert. Herstellung der Mehrwegverpackungen wurde nicht
Die verschiedenen Formteile werden im Spritzgussverfahren in berücksichtigt. Jedoch wurde der Transport dieser
Viechtach, Deutschland hergestellt. Zur luft- und wasserdichten Produktverpackung ökobilanziell betrachtet. Einweg
Verbindung der Rohre und der Formteile werden Produktverpackungen wurden einer thermischen
Dichtungsringe eingesetzt. Die Dichtungsringe werden zum Abfallbehandlung unterzogen.
Großteil maschinell in das gespritzte Formteil eingesetzt. Je
nach Größe kann das Einsetzen auch manuell geschehen. 2.10 Nutzungszustand
Die Polymere sind stabilisiert und hoch alterungsbeständig.
2.7 Umwelt und Gesundheit während der Herstellung
Die gesetzliche Vorschriften zum Umgang mit Abluft, Abwasser, 2.11 Umwelt und Gesundheit während der Nutzung
Abfällen und Lärmemission werden eingehalten oder Es bestehen keine Hinweise auf eine Wirkungsbeziehung
unterschritten. Die Gesundheit der Mitarbeitenden wird zwischen dem Rohrsystem und der Umwelt oder der
während der Herstellung nicht gefährdet. In den REHAU- Gesundheit während der Nutzung.
Werken werden zertifizierte Managementsysteme zur Umwelt
2.12 Referenz-Nutzungsdauer
nach ISO 14001 und zur Energie nach ISO 50001 genutzt.
Es wird keine Referenznutzungsdauer angegeben. Die Rohre
2.8 Produktverarbeitung/Installation sind nach europäischen Produktnormen von CEN/TC 155
Verlegung von Leitungen in Installationsschächten generell für eine Nutzungsdauervon 50 Jahren ausgelegt.
In Installationsschächten können die Abflussrohre und
2.13 Außergewöhnliche Einwirkungen
Formstücke RAUSILENTO ohne zusätzliche
Körperschalldämmung verlegt werden. Brand
Brandklasse B2 nach DIN 4102-1 und Baustoffklasse D-s2 d0
• Wand- und Deckendurchführungen mit handelsüblichen
nach EN 13501-1.
feuchtigkeitsgeschützten Körperschalldämmungen
Wasser
herstellen, um die Rohrleitungen akustisch zu
Es ist mit keinen Folgen auf die Umwelt bei
entkoppeln.
unvorhergesehener Wassereinwirkung zu rechnen.
• Schallbrücken zwischen Rohr und Schachtwand
vermeiden.
Mechanische Zerstörung
Verlegung von Leitungen im Mauerwerk
Es ist mit keinen Folgen auf die Umwelt bei
Für die Herstellung von Maueraussparungen und -schlitzen gilt
unvorhergesehener mechanischer Zerstörung zu rechnen.
EN 1996.
• Maueraussparung so ausführen, dass die Rohrleitung 2.14 Nachnutzungsphase
spannungsfrei verlegt werden kann. Wird das Rohrsystem rückgebaut kann es sowohl werkstofflich
• Schallbrücken zwischen Mauerwerk und Rohr oder thermisch verwertet werden.
vermeiden.
2.15 Entsorgung
Verlegung von Leitungen in Beton
Im Falle des Einbetonierens wird empfohlen, die Rohrleitungen Je nach lokalen Gegebenheiten kann statt der werkstofflichen
durch Verwendung von handelsüblichen oder thermischen Verwertung eine Deponierung stattfinden.
feuchtigkeitsgeschützten Körperschalldämmungen mit einer Abfallschlüssel nach europäischem Abfallverzeichnis (AVV): 20
Dämmstärke > 4 mm vom Baukörper akustisch zu entkoppeln. 01 39 Kunststoffe
2.16 Weitere Informationen
Verlegung über abgehängte Decken
Weitere Informationen können der Produktseite sowie dem
Die Verlegung über abgehängten Decken erfordert aufgrund
Katalog entnommen werden, auffindbar unter:
der besonderen Installation zusätzliche Maßnahmen zur
https://www.rehau.com/downloads/1280600/rausilento.pdf
Gewährleistung eines hohen Schallschutzes. Entsprechende
3. LCA: Rechenregeln
Für die LCA wurde eine Durchschnittsvariante des
3.1 Deklarierte Einheit Rohrsystems RAUSILENTO bilanziert. Es basiert auf den
Als deklarierte Einheit wird "1 kg Rohrsystem" verwendet, das Verkaufsmengen für das Bezugsjahr 2022 und deckt damit alle
die Komponenten glattes Rohr, Formteil und Dichtungsring Dimensionen und Baulängen ab. Der Massebezug
umfasst. Eine massenanteilige Aufteilung der Komponenten ist unterscheidet sich je nach Nennweite des Rohres.
in 2.5 dargestellt.
Angabe der deklarierten Einheit
3 Umwelt-Produktdeklaration - REHAU Industries SE & Co. KG - RAUSILENTO
Bezeichnung Wert Einheit Recyclingpotentiale
Wiederverwendungs-, Rückgewinnungs-, und/oder
Deklarierte Einheit 1 kg
Recyclingpotentiale sind in den Entsorgungsszenarien
Rohdichte für Polypropylen 900 kg/m³
vorhanden, da das Rohrsystem einer energetischen bzw.
Massenbezug DN 32 0,179 kg/lfm
stofflichen Verwertung zugeführt werden, aus der Energie bzw.
Massenbezug DN 40 0,227 kg/lfm Sekundärmaterialien zurückgewonnen werden, die außerhalb
Massenbezug DN 50 0,288 kg/lfm der Systemgrenze genutzt werden können.
Massenbezug DN 75 0,459 kg/lfm
Massenbezug DN 90 0,649 kg/lfm 3.3 Abschätzungen und Annahmen
Massenbezug DN 110 1,012 kg/lfm Von REHAU Industries SE & Co. KG stammen die Primärdaten
Massenbezug DN 125 1,252 kg/lfm zur Zusammensetzung des Rohrsystems sowie die Daten zur
Massenbezug DN 160 1,981 kg/lfm Energienutzung, den Transportstrecken sowie den
Verpackungen von Produkt und Rohstoffen. Im Fall von
vorhandenen Datenlücken wurden diese mit statistischen
3.2 Systemgrenze
Durchschnitts- und Erfahrungswerten gefüllt.
Der jeweilige Lebenszyklus ist entsprechend DIN EN 15804
Für die Produktion in den drei Werken Velen, Viechtach und
modular gestaltet. Die Ökobilanzen berücksichtigen den
Triptis wurde der Energiebedarf mit Grünstrom berechnet. Für
Lebenszyklus der Produkte von der Wiege bis zum Werkstor, d.
die Herstellung der Dichtungen wurde der deutschen
h. A1 - A3 mit den Modulen C1-C4 und Modul D.
Residualmix verwendet, während für jede weitere Herstellung
von Vorprodukten der deutsche Strommix verwendet wurde.
3.4 Abschneideregeln
In der vorliegenden EPD wurden alle bekannten Inputs und
Outputs bei der Bilanzierung mit einbezogen. Aufgrund der sehr
geringen Relevanz wurden einzelne Prozesse bzw. Materialien
nicht berücksichtigt, für die keine Daten vorhanden waren. Alle
nicht berücksichtigten Prozesse haben einen jeweiligen Masse-
und Energieanteil von <1% und gemeinsam einen Masse- und
Energieanteil von <5% im Bezug zur deklarierten Einheit.
3.5 Hintergrunddaten
Für die Ökobilanz wurden ausschließlich Hintergrunddaten aus
der Datenbank Managed LCA Content von Sphera (Version
Im Folgenden sind die berücksichtigten Lebenswegabschnitte 2023.2, ehemals GaBi-Datenbank) herangezogen. Die
bzw. Prozessmodule des Rohrsystems detailliert aufgelistet: Modellierung wurde mit der Software LCA for Experts von
Sphera (Version 10.7, ehemals GaBi) durchgeführt.
A1 – A3 Herstellungsphase
3.6 Datenqualität
Dieses Modul umfasst die folgenden Prozesse:
Die spezifischen Vordergrunddaten für die Herstellung von
• Produktion der Roh-, Hilfs- und Betriebsstoffe inkl.
RAUSILENTO stammen von REHAU Industries SE & CO. KG.
Transport zum jeweiligen Werk
Die geographische und technische Repräsentativität wird als
• Produktion des Dichtungsrings beim Zulieferer inkl.
sehr gut eingestuft. Die zeitliche Repräsentativität wird als gut
Transport zum jeweiligen Werk
bis sehr gut eingestuft. Insgesamt werden weit über 80% der
• Produktion der Verpackungsmaterialien für das
spezifischen Daten als gut bis sehr gut eingeschätzt.
Endprodukt und Energiebereitstellung für die Produktion
Die Hintergrunddaten aus der Datenbank Managed LCA
• Produktion der Verpackungsmaterialien der Rohstoffe
Content weisen eine gute bis sehr gute Repräsentativität
inkl. Transporte zur Verwertung mit anschließender
(geographisch, technisch, zeitlich) bei mindestens 80% aller
Verwertung
Kernindikatoren auf.
• Transport der Mehrwegverpackungen der Rohstoffe
• Interne Wiederaufbereitung der Produktionsabfälle und 3.7 Betrachtungszeitraum
Rückführung in die Produktion
Die spezifischen Daten zur Herstellung von RAUSILENTO
C1 – C4 Entsorgung
wurden über das Produktionsjahr 2022 erhoben.
Es werden drei 100 %-Entsorgungsszenarien angenommen:
3.8 Geographische Repräsentativität
End-of-Life (EoL) Szenario 1 (Deponierung): Land oder Region, in dem/r das deklarierte Produktsystem
100% Rückbau des Rohrsystems inkl. Transport zum Ort der hergestellt und ggf. genutzt sowie am Lebensende behandelt
Entsorgung. Die Entsorgung findet auf einer lokalen Deponie wird: Global
statt (Modul C4/1 und D/3 in der Auswertung).
EoL-Szenario 2 (Recycling): 3.9 Allokation
100% Rückbau des Rohrsystems inkl. Transport zum Ort der Bei der Herstellung von RAUSILENTO entstehen keine Co-
Verwertung mit werkstofflicher Verwertung (Modul C3/2 und D/2 Produkte. Das verwendete Umlaufmaterial kommt aus
in der Auswertung). demselben Prozess (geschlossener Kreislauf). Daher ist bei
Vordergrundprozessen keine Co-Produkt-Allokation nötig. In
EoL-Szenario 3 (Energierückgewinnung aus Abfällen): der Vorkette der Energiegewinnung und Rohstoffproduktion
100% Rückbau des Rohrsystems inkl. Transport zum Ort der entstehen Co- Produkte, sodass in den
Verwertung mit Energierückgewinnung (Modul C3/1 und D/1 in Hintergrunddatensätzen Allokationen vorliegen. Gleiches gilt für
der Auswertung). nachgelagerte Prozesse, wie beispielsweise
Verbrennungsprozesse für die Abfallverwertung.
D Wiederverwendungs-, Rückgewinnungs- und/oder
4 Umwelt-Produktdeklaration - REHAU Industries SE & Co. KG - RAUSILENTO
Gebäudekontext bzw. die produktspezifischen
3.10 Vergleichbarkeit Leistungsmerkmale berücksichtigt werden.
Grundsätzlich ist eine Gegenüberstellung oder die Bewertung Hintergrunddatenbank: Managed LCA Content von Sphera
von EPD-Daten nur möglich, wenn alle zu vergleichenden
Datensätze nach EN 15804 erstellt wurden und der
4. LCA: Szenarien und weitere technische Informationen
werden, werden drei verschiedene 100 % EoL-Szenarien
Charakteristische Produkteigenschaften biogener gegenübergestellt [IBU PCR Teil A, S. 20]: 100 % Deponierung
Kohlenstoff des ausgehobenen Rohrsystems (EoL-Szenario 1, C4), 100 %
Der biogene Kohlenstoffgehalt quantifiziert die Menge an stoffliche Verwertung (EoL-Szenario 2, C3/2) sowie 100 %
biogenem Kohlenstoff in einem Bauprodukt, wenn es das energetische Verwertung (EoL-Szenario 3, C3/1). Im Falle
Werkstor verlässt. Die Masse des im Rohrsystem gebundenen eines Rückbaus wird das verbaute Rohr per Bagger
biogenen Kohlenstoffs macht weniger als 5 % des ausgehoben. Betrachtet wird dabei der Einsatz von Diesel und
Produktgewichts aus. Die verwendete Produktverpackung aus das Aushubmaterial.
Holz weist laut Hintergrunddatensatz je kg Holz ca. 43 %
Bezeichnung Wert Einheit
biogenen Kohlenstoff auf, während Produktverpackungen aus
Rohrsystem 1 kg
Karton 47,7 % je kg Karton bzw. der Formteilstabilisator 76,5 %
je kg Fettsäure ausweisen. Diesel für Rückbau (C1) 1,72E-04 kg
Diesel für Transport (C2) 1,05E-03 kg
Informationen zur Beschreibung des biogenen
Kohlenstoffgehalts am Werkstor Modul C2 umfasst den Transport zur Abfallbehandlung bzw.
Deponie. Es wird ein Transport per LKW 32 t über eine
Bezeichnung Wert Einheit
Transportstrecke von 50 km angenommen. Dies entspricht den
Biogener Kohlenstoff im Produkt 0,001 kg C Empfehlungen nach EURIMA [EURIMA, 2019].
Biogener Kohlenstoff in der zugehörigen
0,036 kg C
Verpackung Entsorgungsszenario 1 (Deponierung):
Das Rohrsystem wird zu 100% auf der Deponie entsorgt (C4).
Notiz: 1 kg biogener Kohlenstoff ist äquivalent zu 44/12 kg
Es entstehen keine zusätzlichen Vorteile oder Lasten
CO .
2 außerhalb der Systemgrenzen (Modul D).
Entsorgungsszenario 2 (Recycling):
Das Rohrsystem wird zu 100% werkstofflich recycelt,
Einbau A5 gewaschen, getrocknet, geschreddert und gemahlen unter
Die Einwegproduktverpackung wird in Modul A5 thermisch Einsatz von Wasser und Strom. Beim Aufarbeiten entstehen
verwertet, die angenommene Transportdistanz zum Ort der Ausschüsse von 5%, die thermisch verwertet werden. Es
Verwertung wird mit 50 km [EURIMA,2019] angenommen. Die entstehen Vorteile oder Lasten außerhalb der Systemgrenzen
dargestellte Tabelle bezieht sich auf die deklarierte Einheit. durch eine mögliche Nutzung des Mahlguts anstatt Neuware-
Kunststoff. Mit einem konservativen Substitutionsfaktor
Bezeichnung Wert Einheit
S=0,5wird berücksichtigt, dass Mahlgut nur teilweise Neuware
Folie 0,0031 kg
ersetzen kann. Zusätzliche Vorteile entstehen durch die
Holz 0,080 kg
Nutzung der Energie aus der Verbrennung der Ausschüsse.
Karton/Pappe 0,084 kg
Mehrwegverpackung (Holzpalette) 0,165 kg Entsorgungsszenario 3 (Energetische Verwertung):
Das Rohrsystem wird zu 100% energetisch verwertet
Entsorgung C1-C4 (verbrannt). Es entstehen Vorteile oder Lasten außerhalb der
Für die Entsorgung nach der Lebensphase stehen keine Systemgrenzen durch die mögliche Nutzung der
herstellerspezifischen Informationen zur Verfügung. Da es sich rückgewonnenen Energie.
hierbei um einfache Bauprodukte handelt, die für die
Abfallbehandlung nicht in einzelne Komponente getrennt
5 Umwelt-Produktdeklaration - REHAU Industries SE & Co. KG - RAUSILENTO
5. LCA: Ergebnisse
In diesem Kapitel sind die Ergebnisse der Sachbilanz und der Wirkungsabschätzung für das untersuchte Rohrsystem RAUSILENTO
detailliert aufgelistet. In den aufgeführten Tabellen wird nach den beschriebenen EoL-Szenarien unterschieden:
Das EoL-Szenario 1 (100% Deponierung) umfasst die Module C1, C2, C3, C4 und D.
Das EoL-Szenario 2 (100% werkstoffliche Verwertung) umfasst die Module C1, C2, C3/1, C4/1 und D/1.
Das EoL-Szenario 3 (100% energetische Verwertung) umfasst die Module C1, C2, C3/2, C4/2 und D/2.
ANGABE DER SYSTEMGRENZEN (X = IN ÖKOBILANZ ENTHALTEN; MND = MODUL ODER INDIKATOR NICHT DEKLARIERT;
MNR = MODUL NICHT RELEVANT)
Gutschriften
Stadium der
und Lasten
Produktionsstadium Errichtung Nutzungsstadium Entsorgungsstadium
außerhalb der
des Bauwerks
Systemgrenze
g n u g ro s re v ffo ts h o R tro p s n a rT g n u lle ts re H m o v tro p s n a rT m u z re lle ts re Htro s g n u d n e w re V e g a tn o M g n u d n e w n A /g n u z tu N g n u tla h d n a ts n I ru ta ra p e R z ta s rE g n u re u e n rE rü f z ta s n ie e ig re n E n e b ie rte B s a ds e d u ä b e G s e d rü f z ta s n ie re s s a W n e b ie rte B s a ds e d u ä b e G s e d s s irb A /u a b k c ü R tro p s n a rT g n u ld n a h e b lla fb A g n u g itie s e B ,-s g n u d n e w re v re d e iW -s g n u n n iw e g k c ü R re d ola iz n e to p g n ilc y c e R
A1 A2 A3 A4 A5 B1 B2 B3 B4 B5 B6 B7 C1 C2 C3 C4 D
X X X MND X MND MND MNR MNR MNR MND MND X X X X X
ERGEBNISSE DER ÖKOBILANZ – UMWELTAUSWIRKUNGEN nach EN 15804+A2: 1 kg Rohrsystem
Indikator Einheit A1-A3 A5 C1 C2 C3 C3/1 C3/2 C4 C4/1 C4/2 D D/1 D/2
GWP-total kg CO 2-Äq. 1,58E+00 2,74E-01 6,4E-04 3,87E-03 0 2,13E-01 2,16E+00 2,69E-02 0 0 0 -7,12E-01 -1,1E+00
GWP-fossil kg CO 2-Äq. 1,67E+00 1,54E-02 6,46E-04 3,77E-03 0 2,1E-01 2,16E+00 2,48E-02 0 0 0 -7,08E-01 -1,09E+00
GWP-
biogenic
kg CO 2-Äq. -8,88E-02 2,59E-01 0 2,16E-05 0 2,49E-03 2,05E-03 1,99E-03 0 0 0 -3,48E-03 -3,92E-03
GWP-luluc kg CO 2-Äq. 3,28E-03 1,56E-05 1,18E-05 7,25E-05 0 1,22E-05 7,5E-05 1,02E-04 0 0 0 -1,55E-04 -8,09E-05
kg CFC11-
ODP 2,92E-11 3,99E-14 1,94E-16 1,19E-15 0 1,22E-12 2,88E-13 7,92E-14 0 0 0 -2,68E-12 -8,12E-12
Äq.
AP mol H+-Äq. 3,1E-03 6,13E-05 3,14E-06 4,53E-06 0 1,19E-04 2,64E-04 1,54E-04 0 0 0 -1,03E-03 -2,37E-03
EP-
kg P-Äq. 8,62E-06 1,17E-08 1,68E-09 1,03E-08 0 2,36E-07 1,38E-07 1,15E-05 0 0 0 -9,82E-07 -1,62E-06
freshwater
EP-marine kg N-Äq. 8,69E-04 2,01E-05 1,48E-06 1,63E-06 0 2,93E-05 6,91E-05 3,45E-05 0 0 0 -3,08E-04 -8,5E-04
EP-
mol N-Äq. 9,21E-03 2,87E-04 1,65E-05 1,94E-05 0 3,45E-04 1,26E-03 3,8E-04 0 0 0 -3,28E-03 -9,24E-03
terrestrial
kg NMVOC-
POCP 3,13E-03 5,31E-05 4,21E-06 4,55E-06 0 7,83E-05 1,98E-04 1,09E-04 0 0 0 -1,27E-03 -2,46E-03
Äq.
ADPE kg Sb-Äq. 5,44E-07 4,86E-10 1,05E-10 6,42E-10 0 1,01E-08 3,08E-09 1,64E-09 0 0 0 -5,89E-08 -8,41E-08
ADPF MJ 5E+01 7,9E-02 8,09E-03 4,95E-02 0 1,14E+00 4,49E-01 4,02E-01 0 0 0 -2,34E+01 -1,7E+01
m3 Welt-Äq.
WDP 7,32E-03 3,05E-02 4,41E-06 2,7E-05 0 3,03E-02 2,34E-01 3,14E-03 0 0 0 -4,11E-02 -9,87E-02
entzogen
GWP = Globales Erwärmungspotenzial; ODP = Abbaupotenzial der stratosphärischen Ozonschicht; AP = Versauerungspotenzial von Boden und
Wasser; EP = Eutrophierungspotenzial; POCP = Bildungspotenzial für troposphärisches Ozon; ADPE = Potenzial für die Verknappung von abiotischen
Ressourcen – nicht fossile Ressourcen (ADP – Stoffe); ADPF = Potenzial für die Verknappung abiotischer Ressourcen – fossile Brennstoffe (ADP –
fossile Energieträger); WDP = Wasser-Entzugspotenzial (Benutzer)
ERGEBNISSE DER ÖKOBILANZ – INDIKATOREN ZUR BESCHREIBUNG DES RESSOURCENEINSATZES nach EN 15804+A2: 1
kg Rohrsystem
Indikator Einheit A1-A3 A5 C1 C2 C3 C3/1 C3/2 C4 C4/1 C4/2 D D/1 D/2
PERE MJ 1,53E+01 2,79E+00 8,95E-04 5,48E-03 0 8,15E-01 1,78E-01 6,22E-02 0 0 0 -1,49E+00 -5,43E+00
PERM MJ 2,78E+00 -2,76E+00 0 0 0 -1,78E-02 -1,78E-02 0 0 0 0 0 0
PERT MJ 1,81E+01 2,24E-02 8,95E-04 5,48E-03 0 7,97E-01 1,6E-01 6,22E-02 0 0 0 -1,49E+00 -5,43E+00
PENRE MJ 5,01E+01 2,11E-01 8,09E-03 4,95E-02 0 3,29E+00 2,98E+01 4,02E-01 0 0 0 -2,34E+01 -1,7E+01
PENRM MJ 2,64E+01 -1,32E-01 0 0 0 -2,63E+01 -2,63E+01 0 0 0 0 0 0
PENRT MJ 7,65E+01 7,9E-02 8,09E-03 4,95E-02 0 -2,3E+01 3,5E+00 4,02E-01 0 0 0 -2,34E+01 -1,7E+01
SM kg 0 0 0 0 0 0 0 0 0 0 0 9,5E-01 0
RSF MJ 0 0 0 0 0 0 0 0 0 0 0 0 0
NRSF MJ 0 0 0 0 0 0 0 0 0 0 0 0 0
FW m3 5,11E-03 7,17E-04 8,36E-07 5,12E-06 0 1,95E-03 5,5E-03 9,41E-05 0 0 0 -2,68E-03 -4,17E-03
PERE = Erneuerbare Primärenergie als Energieträger; PERM = Erneuerbare Primärenergie zur stofflichen Nutzung; PERT = Total erneuerbare
Primärenergie; PENRE = Nicht-erneuerbare Primärenergie als Energieträger; PENRM = Nicht-erneuerbare Primärenergie zur stofflichen Nutzung;
PENRT = Total nicht erneuerbare Primärenergie; SM = Einsatz von Sekundärstoffen; RSF = Erneuerbare Sekundärbrennstoffe; NRSF = Nicht-
erneuerbare Sekundärbrennstoffe; FW = Nettoeinsatz von Süßwasserressourcen
ERGEBNISSE DER ÖKOBILANZ –ABFALLKATEGORIEN UND OUTPUTFLÜSSE nach EN 15804+A2:
1 kg Rohrsystem
Indikator Einheit A1-A3 A5 C1 C2 C3 C3/1 C3/2 C4 C4/1 C4/2 D D/1 D/2
6 Umwelt-Produktdeklaration - REHAU Industries SE & Co. KG - RAUSILENTO
HWD kg 3,53E-08 4,77E-11 3,94E-13 2,41E-12 0 1,62E-09 3,44E-10 9,95E-11 0 0 0 -3,5E-09 -1,1E-08
NHWD kg 2,16E-02 4,77E-03 1,37E-06 8,37E-06 0 1,86E-03 5,26E-02 9,97E-01 0 0 0 -5,88E-03 -8,15E-03
RWD kg 3,57E-04 2,91E-06 1,29E-08 7,88E-08 0 1,79E-04 2,17E-05 5,43E-06 0 0 0 -2,1E-04 -1,2E-03
CRU kg 0 0 0 0 0 0 0 0 0 0 0 0 0
MFR kg 8,48E-04 0 0 0 0 1E+00 0 0 0 0 0 0 0
MER kg 0 0 0 0 0 0 0 0 0 0 0 0 0
EEE MJ 1,21E-02 3,76E-01 0 0 0 3,34E-01 4,56E+00 0 0 0 0 0 0
EET MJ 2,8E-02 7,74E-01 0 0 0 5,94E-01 8,11E+00 0 0 0 0 0 0
HWD = Gefährlicher Abfall zur Deponie; NHWD = Entsorgter nicht gefährlicher Abfall; RWD = Entsorgter radioaktiver Abfall; CRU = Komponenten für
die Wiederverwendung; MFR = Stoffe zum Recycling; MER = Stoffe für die Energierückgewinnung; EEE = Exportierte Energie – elektrisch; EET =
Exportierte Energie – thermisch
ERGEBNISSE DER ÖKOBILANZ – zusätzliche Wirkungskategorien nach EN 15804+A2-optional:
1 kg Rohrsystem
Indikator Einheit A1-A3 A5 C1 C2 C3 C3/1 C3/2 C4 C4/1 C4/2 D D/1 D/2
PM Krankheitsfälle 3,62E-08 3,36E-10 3,74E-11 4,34E-11 0 9,58E-10 3,28E-09 1,67E-09 0 0 0 -8,89E-09 -1,55E-08
IR kBq U235-Äq. 4,56E-02 4,07E-04 1,36E-06 8,32E-06 0 2,95E-02 3,07E-03 7,3E-04 0 0 0 -3,04E-02 -1,97E-01
ETP-fw CTUe 2,91E+01 3,61E-02 6,28E-03 3,84E-02 0 3,37E-01 2,02E-01 7,71E-01 0 0 0 -1,21E+01 -9,24E+00
HTP-c CTUh 8,45E-10 2,1E-12 1,25E-13 7,66E-13 0 1,93E-11 1,75E-11 1,17E-11 0 0 0 -2,87E-10 -3,04E-10
HTP-nc CTUh 2,38E-08 3,87E-11 5,28E-12 3,23E-11 0 2,94E-10 2,23E-10 2,61E-10 0 0 0 -1,06E-08 -5,94E-09
SQP SQP 5,14E+01 2,88E-02 5,38E-03 3,29E-02 0 4,81E-01 1,82E-01 7,54E-02 0 0 0 -9,8E-01 -3,18E+00
PM = Potenzielles Auftreten von Krankheiten aufgrund von Feinstaubemissionen; IR = Potenzielle Wirkung durch Exposition des Menschen mit U235;
ETP-fw = Potenzielle Toxizitätsvergleichseinheit für Ökosysteme; HTP-c = Potenzielle Toxizitätsvergleichseinheit für den Menschen (kanzerogene
Wirkung); HTP-nc = Potenzielle Toxizitätsvergleichseinheit für den Menschen (nicht kanzerogene Wirkung); SQP = Potenzieller Bodenqualitätsindex
Es wurden die Charakterisierungsfaktoren nach EK-JRC verwendet. Langzeitemissionen im Zeitraum von größer 100 Jahren wurden in
der Wirkungsabschätzung nicht berücksichtigt. Zum Zeitpunkt der ökobilanziellen Erstellung wurde die im Februar 2023 freigegebene
Liste der Charakterisierungsfaktoren für EN 15804 basierend auf das EF Reference Package 3.1 (Datei EN 15804 XLS) verwendet
[EFJRC, 2023].
Einschränkungshinweis 1 – gilt für den Indikator 'Potenzielle Wirkung durch Exposition des Menschen mit U235': Diese
Wirkungskategorie behandelt hauptsächlich die mögliche Wirkung einer ionisierenden Strahlung geringer Dosis auf die menschliche
Gesundheit im Kernbrennstoffkreislauf. Sie berücksichtigt weder Auswirkungen, die auf mögliche nukleare Unfälle und berufsbedingte
Exposition zurückzuführen sind, noch auf die Entsorgung radioaktiver Abfälle in unterirdischen Anlagen. Die potenzielle vom Boden,
von Radon und von einigen Baustoffen ausgehende ionisierende Strahlung wird ebenfalls nicht von diesem Indikator gemessen.
Einschränkungshinweis 2 – gilt für die Indikatoren: 'Potenzial für die Verknappung abiotischer Ressourcen - nicht fossile Res-sourcen',
'Potenzial für die Verknappung abiotischer Ressourcen - fossile Brennstoffe', 'Wasser-Entzugspotenzial (Benutzer)', 'Potenzielle
Toxizitätsvergleichseinheit für Ökosysteme', 'Potenzielle Toxizitätsvergleichseinheit für den Menschen - kanzerogene Wirkung',
'Potenzielle Toxizitätsvergleichseinheit für den Menschen - nicht kanzerogene Wirkung', 'Potenzieller Bodenqualitätsindex": Die
Ergebnisse dieses Umweltwirkungsindikators müssen mit Bedacht angewendet werden, da die Unsicherheiten bei diesen Ergebnissen
hoch sind oder da es mit dem Indikator nur begrenzte Erfahrungen gibt.
6. LCA: Interpretation
Zusammenfassung zeigen keinen Balken. Werte unter 10%-Punkten wurden in den
Zur allgemeinen Interpretation werden die Ergebnisse der Grafiken nicht angezeigt. Die Mehrheit der Indikatoren zu den
Ökobilanz mit EoL-Szenario 100% Verbrennung (Module C3/2, Umweltwirkungs- und Sachbilanzindikatoren werden von der
C4/2, D/2) betrachtet. Die Werte der Abbildungen, die einen Herstellungsphase (Module A1-A3) dominiert.
relativen Vergleich ermöglichen, sind jeweils so skaliert, dass
alle Balken gleich hoch sind. Wirkungskategorien mit Wert Null
7 Umwelt-Produktdeklaration - REHAU Industries SE & Co. KG - RAUSILENTO
Herstellungsphase mit durchschnittlich 78 %. Weiterhin nimmt
das Modul C3/2 in Bezug auf die Output-Flüsse und
In allen Kernidikatoren, bis auf GWP , GWP und WDP, Abfallkategorien einen deutlichen Einfluss ein (durchschnittlich
total fossil
erreicht das Modul A1-A3 einen Anteil von mindestens 50 %. 24 %). Besonders die Menge der exportierten elektrischen und
Beim GWP erreicht die Herstellungsphase einen thermischen Energie (EEE und EET) entsteht durch die
total
thermische Verarbeitung der Produktabfälle am Lebensende
Wirkungsanteil von 31 %, gefolgt von der Entsorgung in C3/2
der Rohrsysteme.
mit 42 % und dem D/2 Modul mit -21 %. Bei den
Kernindikatoren stellt das WDP eine Ausnahme dar. Hier nimmt
Herstellungsphase
die Herstellungsphase mit unter 10 % den geringsten Anteil in
Die hier aufgeführten Ergebnisse beziehen sich auf das
Bezug auf die Auswirkungen in den Kernindikatoren an. C3/2
Produktsystem RAUSILENTO (ohne Rezyklat). Im Folgenden
hat mit 63 % den größten Anteil am WDP. Im Vergleich sind die
werden die einzelnen Hotspots erörtert, die während der
Auswirkungen aus den Modulen C1 Rückbau und C2 Transport
Herstellung auftreten.
zur Entsorgungsstätte für alle Indikatoren vernachlässigbar. Im
Bereich des Ressourceneinsatzes dominiert die
8 Umwelt-Produktdeklaration - REHAU Industries SE & Co. KG - RAUSILENTO
Dichtung:
Polypropylen: Die Rohstoffe für den Dichtungsring und dessen Herstellung
Die Bereitstellung des Rohstoffs Polypropylen hat je haben im Mittel 10 % am Anteil der Wirkungen der
Kernindikator einen Anteil zwischen 78 % bei ADPEF und 5 % Herstellungsphase. Besonders hohen Anteil hat das Vorprodukt
beim Indikator GWP . Am GWP hat das Polymer an den Kategorien ADPE (75 %) und HWD (56 %). Der
biogenic total
einen Anteil von 60 % an den Auswirkungen im Modul A1-A3.Im Rohstoff EPDM-Kautschuk hat in Bezug zu den
Bereich des Ressourceneinsatzes liegt der höchste Anteil bei Gesamtauswirkungen der Indikatoren ein Mittel von unter 1 %
PENRE (Nutzung von nichterneuerbarer Primärenergie) mit der Auswirkungen in den Wirkungskategorien.
einem Anteil von 33 %. Im Mittel hat das PP einen Anteil von 31
% (zwischen 3 % und 78 %) an den Auswirkungen des Moduls Grünstrom:
A1-A3. Der Energiebezug aus Ökostrom hat einen mittleren Anteil von
Mineralfüllstoff: 12 % an den Auswirkungen der Indikatoren in der
Die Bereitstellung des Rohstoffs Minerafüllstoff hat je Herstellungsphase A1-A3. Bei den Kernindikatoren steht als
Kernindikator einen Anteil zwischen 0,1 % für WDP und 0,6 % Minimum 0,5 % im Bereich ADPEF und als Maximum 82 % bei
beim Indikator EP marine und EP terrestrial. Am GWP total hat der der Ausdünnung der Ozonschicht (ODP). Im GWP total hat es
Rohstoff einen Anteil von 0,4 % an den Auswirkungen im Modul einen Anteil von 3 % an den Auswirkungen der
A1-A3.Im Bereich des Ressourceneinsatzes liegt der höchste Herstellungsphase.
Anteil bei PERE (Nutzung von erneuerbarer Primärenergie) mit
einem Anteil von 0,3 %. Im Mittel hat der verwendete Füllstoff GWP des Produktsystems RAUSILENTO je nach
einen Anteil von 0,4 % (zwischen 0,1 % und 5,7 %) an den Entsorgungsszenario
Auswirkungen des Moduls A1-A3.
9 Umwelt-Produktdeklaration - REHAU Industries SE & Co. KG - RAUSILENTO
weder Vorteile noch Lasten für die Nachnutzung zur Verfügung.
Das globale Erwärmungspotenzial ist bei einer Deponierung mit
Bei allen EoL-Szenarien können die Auswirkungen innerhalb 2,48E-02 kg CO Äq. verglichen mit den anderen
2
der Systemgrenzen durch Verwertungs- und Entsorgungsszenarien, am geringsten. Zu beachten ist jedoch,
Recyclingpotenziale außerhalb der Systemgrenzen (Modul D) dass andere Wirkungskategorien (die in der beschriebenen
zu unterschiedlichen Teilen kompensiert werden. Wie in der Grafik nicht dargestellt wurden) wie z. B. die Eutrophierung von
Abbildung dargestellt, entstehen im EoL-Szenario 3 Süßwasser im Zuge einer Deponie (mit 1,15E-05 kg CO Äq.)
2
(Verbrennung) Vorteile aus der Verbrennung des
am höchsten ist. In Modul D/2 entstehen Vorteile für die
Kunststoffmaterials und Lasten aus der Verbrennung des
Nachnutzung durch die Verbrennung der
inerten Materials. Im Folgenden wird auf den Wirkungsindikator
Kunststoffkomponente, ebenso wie Nachteile durch den
GWP näher eingegangen. Das Modul C3/2 (Verbrennung
total benötigten Energiebedarf bei der Verbrennung des inerten
im EoL) besitzt ein globales Erwärmungspotenzial von 2,16E Materials. Verrechnet ergeben sich dennoch Vorteile, die in das
+00 kg CO 2 Äq. Im Recyclingszenario fallen zu den Modul D gezählt werden. Modul D/2 (EoL-Verbrennung) besitzt
rückgewonnenen Energien aus der Verbrennung der einen GWP-Wert von -1,10E+00 kg CO Äq. Das globale
2
Recyclingabfälle auch Sekundärmaterial an. Das Erwärmungspotenzial aus Modul D/1 (EoL-Recycling) beträgt -
Recyclingverfahren und die Verbrennung der daraus 7,12E-01 kg CO Äq.
2
entstehenden Prozessabfälle verursacht einen GWP-Wert von
2,11E-01 kg CO Äq. Im EoL-Szenario 1 Deponie (C4) stehen
2
7. Nachweise
Das Rohrsystem RAUSILENTO erfüllt die Anforderungen nach erhältlich.
EN 1451-1. Entsprechende Nachweise sind auf Anfrage
8. Literaturhinweise
EN 15804 Anforderungen und Anleitungen
EN 15804:2012+A2:2019+AC:2021, Nachhaltigkeit von
Bauwerken – Umweltproduktdeklarationen – Grundregeln für Allgemeine Anleitung
die Produktkategorie Bauprodukte. Institut Bauen und Umwelt e. V (2022): Allgemeine Anleitung für
das EPD-Programm des Institut Bauen und Umwelt e. V.
ISO 14025 Version 2.1.
EN ISO 14025:2011, Umweltkennzeichnungen und -
deklarationen – Typ III Umweltdeklarationen – Grundsätze und EURIMA, 2019
Verfahren. EURIMA, 2019. A EURIMA internal Document. Version
1.09.09.2019.
ISO 14040
EN ISO 14040:2006, Umweltmanagement – Ökobilanz - PCR-Teil A
Grundsätze und Rahmenbedingungen. Institut Bauen und Umwelt e. V (2022): Produktkategorieregeln
für gebäudebezogene Produkte und Dienstleistungen. Teil A:
ISO 14044 Rechenregeln für die Ökobilanz und Anforderungen an den
EN ISO 14044:2006, Umweltmanagement - Ökobilanz - Projektbericht nach EN 15804+A2:2019. Version 1.3.
10 Umwelt-Produktdeklaration - REHAU Industries SE & Co. KG - RAUSILENTO
Hausabflusssystem, Technische Daten.
PCR-Teil B
Institut Bauen und Umwelt e. V (2024): PCR Anleitungstexte für Datenbank
gebäudebezogene Produkte und Dienstleistungen. Teil B: Managed LCA Content (ehemals GaBi-Datenbank), Version
Anforderungen an die EPD für Drucklose Abwasserrohrsysteme 2024.1. Chicago (USA): Sphera Solutions, Inc.
aus Kunststoff. Version 1, 23.04.2024
Software
Datenblatt RAUSILENTO LCA for Experts (ehemals GaBi), Version 10.8. Chicago (USA):
REHAU Building Solutions (2023): RAUSILENTO Sphera Solutions, Inc.
11 Umwelt-Produktdeklaration - REHAU Industries SE & Co. KG - RAUSILENTO
Herausgeber
Institut Bauen und Umwelt e.V. +49 (0)30 3087748- 0
Hegelplatz 1 info@ibu-epd.com
10117 Berlin www.ibu-epd.com
Deutschland
Programmhalter
Institut Bauen und Umwelt e.V. +49 (0)30 3087748- 0
Hegelplatz 1 info@ibu-epd.com
10117 Berlin www.ibu-epd.com
Deutschland
Ersteller der Ökobilanz
SKZ - Das Kunststoff-Zentrum +49 931 4104-433
Friedrich-Bergius-Ring 22 kfe@skz.de
97076 Würzburg www.skz.de
Deutschland
Inhaber der Deklaration
REHAU Industries SE & Co. KG +49 9131 92-0
Helmut Wagner Straße 1 abwassertechnik@rehau.com
95111 Rehau https://bs.rehau.com/de-
Deutschland de/kontakt/kontaktformular
12 Umwelt-Produktdeklaration - REHAU Industries SE & Co. KG - RAUSILENTO
