UMWELT-PRODUKTDEKLARATION
nach ISO 14025 und EN 15804+A1
Deklarationsinhaber Industrieverband Hartschaum e.V., IVH
Herausgeber Institut Bauen und Umwelt e.V. (IBU)
Programmhalter Institut Bauen und Umwelt e.V. (IBU)
Deklarationsnummer EPD­IVH­20220230­CBG1­DE
Ausstellungsdatum 17.08.2022
Gültig bis 16.08.2027
EPS­Hartschaum ­ weiß mit mittlerer Rohdichte
vorzugsweise für die Flachdach­ oder Bodendämmung
mittlere Druckbelastbarkeit
Industrieverband Hartschaum e.V. (IVH)
www.ibu-epd.com | https://epd-online.com
Allgemeine Angaben
Industrieverband Hartschaum e.V. (IVH) EPS­Hartschaum (Rohdichte 20 kg/m³)
Programmhalter Inhaber der Deklaration
IBU – Institut Bauen und Umwelt e.V. Industrieverband Hartschaum e.V., IVH
Hegelplatz 1 Friedrichstraße 95, Pb 152
10117 Berlin 10117 Berlin
Deutschland
Deklarationsnummer Deklariertes Produkt/deklarierte Einheit
EPD­IVH­20220230­CBG1­DE Die deklarierte Einheit ist 1m³ expandierter Polystyrol­
Hartschaum zur Wärme­und Schalldämmung. Die
durchschnittliche Rohdichte beträgt 20 kg/m³.
Diese Deklaration basiert auf den Produktkategorien- Gültigkeitsbereich:
Regeln: Die vorliegende EPD beschreibt die weißen EPS­
Dämmstoffe aus Schaumkunststoffen, 01.2019 Hartschaumprodukte zur Wärme­ und Schalldämmung
(PCR geprüft und zugelassen durch den unabhängigen mit einer durchschnittlichen Rohdichte von 20 kg/m³.
Sachverständigenrat (SVR))
Die teilnehmenden Mitgliedsunternehmen
repräsentieren für das Jahr 2020 mit ihrer Produktion
Ausstellungsdatum 90 % nach Volumen der Gesamtmenge aller IVH­
17.08.2022 Mitgliedsunternehmen.
Gültig bis Der Inhaber der Deklaration haftet für die
16.08.2027 zugrundeliegenden Angaben und Nachweise; eine
Haftung des IBU in Bezug auf Herstellerinformationen,
Ökobilanzdaten und Nachweise ist ausgeschlossen.
Die EPD wurde nach den Vorgaben der EN 15804+A1
erstellt. Im Folgenden wird die Norm vereinfacht als EN 15804
bezeichnet.
Verifizierung
Die Europäische Norm EN 15804 dient als Kern­PCR
Unabhängige Verifizierung der Deklaration und
Angaben gemäß ISO 14025:2011
Dipl. Ing. Hans Peters intern x extern
(Vorstandsvorsitzender des Instituts Bauen und Umwelt e.V.)
Dr. Alexander Röder Matthias Schulz,
(Geschäftsführer Instituts Bauen und Umwelt e.V.) Unabhängige/­r Verifizierer/­in
Produkt
Produktbeschreibung/Produktdefinition (geschnitten, geformt oder kontinuierlich geschäumt)
mit rechtwinkliger Form. Die Plattenkanten können mit
In dieser Umwelt­Produktdeklaration (EPD) werden Stufenfalz oder Nut und Feder ausgestattet sein. EPS
Hartschaum­Dämmstoffprodukte aus expandiertem als loser Füllstoff wird in Form luftgefüllter Perlen (Ø
Polystyrol (EPS) der IVH­Mitglieder beschrieben. ca. 6 mm) werkmäßig hergestellt. Diese Umwelt­
Produktdeklaration betrachtet den homogenen EPS­
EPS­Produkte der IVH­Mitglieder werden für den Dämmstoff ohne Materialkombination zu
Wärme­ und Schallschutz von Gebäuden eingesetzt. Verbundplatten oder kaschierten Dämmplatten.
Hergestellt werden die Dämmstoffe werkmäßig in Wesentliche kennzeichnende Eigenschaften sind die
Form von Platten oder als loser, wärmedämmender Wärmeleitfähigkeit, die Biegefestigkeit und die
Füllstoff. Die vorliegende EPD beschreibt die EPS­ Druckfestigkeit.
Hartschaumprodukte mit mittlerer Rohdichte und
mittlerer Druckbelastbarkeit für verschiedene Für das Inverkehrbringen des Produkts in der
Anwendungsgebiete wie die Flachdach­ und EU/EFTA (mit Ausnahme der Schweiz) gilt die
Bodendämmung mit mittlerer Druckbelastbarkeit. Verordnung (EU) Nr. 305/2011 (CPR). Das Produkt
benötigt eine Leistungserklärung unter Berück­
EPS­Hartschaum ist ein fester Dämmstoff mit Zell­ sichtigung der DIN EN 13163:2012+A1:2015,
struktur, der aus verschweißtem, geblähtem Polystyrol Wärmedämmstoffe für Gebäude -
oder einem seiner Co­Polymere hergestellt wird. Er hat Werkmäßig hergestellte Produkte aus expandiertem
eine geschlossenzellige, mit Luft gefüllte Struktur (98 Polystyrol (EPS) - Spezifikation, und die CE­
% Luft). EPS­Platten sind harte Dämmstoffprodukte Kennzeichnung.
2 Umwelt­Produktdeklaration Industrieverband Hartschaum e.V., IVH – EPS­Hartschaum (Rohdichte 20 kg/m³)
Für die Verwendung gelten die jeweiligen nationalen Die in dieser Deklaration berücksichtigten Produkte
Bestimmungen. sind mit dem Flammschutzmittel Polymer­FR
ausgerüstet. Der Basisrohstoff für die
Anwendung Dämmstoffherstellung wird in Form von
perlenförmigem Granulat an den Dämmstoffhersteller
Hauptanwendungsgebiete für die hier deklarierten geliefert und dort physikalisch umgeformt/
Produkte sind die Flachdach- und die aufgeschäumt und nachbearbeitet.
Bodendämmung. Mindestanforderungen an diese
Anwendungsgebiete sind in DIN 4108-10, gemäß der Zusammensetzung von expandiertem Polystyrol
Typen DAA dm und DEO dm beschrieben. für EPS-Hartschaum
Weitere Anwendungsgebiete für Produkte dieser Anteil in Massen-%
Umwelt­Produktdeklaration sind die folgenden Polystyrol­Granulat: 90–93 %
Anwendungstypen mit den Kurzzeichen nach DIN Polymer­FR: 1–5 %
4108-10, Tabelle 1: DAD, WAA. Pentan (bezogen auf Masse­% im Rohstoff): 5–6 %
Rezyklat: 0–12 %
· DAA dm: Außendämmung von Dach oder Decke,
vor Bewitterung geschützt, Dämmung unter Das zum Aufschäumen zugesetzte Pentan ist ein C5­
Abdichtungen; mittlere Druckbelastbarkeit Kohlenwasserstoff. Während der Fertigungs­ und
· DAD: Außendämmung von Dach oder Decke, vor Lagerprozesse wird das Pentan abgebaut.
Bewitterung geschützt, Dämmung unter Deckungen
· DEO dm: Innendämmung der Decke oder Zur Herstellung von flammgeschütztem Polystyrol­
Bodenplatte (oberseitig) unter Estrich ohne Granulat wird während der Polymerisation zusätzlich
Schallschutzanforderungen; mittlere ein Flammschutzmittel in geringen Mengen zugesetzt.
Druckbelastbarkeit Als Flammschutzmittel für die in dieser EPD
· WAA: Außendämmung der Wand hinter deklarierten Produkte wird Polymer­FR verwendet.
Abdichtung Entsprechende Nachweise für die Produkte sind durch
die Hersteller zu erbringen. Polymer­FR ist ein
bromiertes Styrol­Butadien­Copolymerisat.
Technische Daten
1) Das Produkt/Erzeugnis/mindestens ein
Folgende (bau)technische Daten im Lieferzustand sind Teilerzeugnis enthält Stoffe der Kandidatenliste der für
für das deklarierte Produkt relevant. eine Zulassung in Frage kommenden besonders
besorgniserregenden Stoffe (en: Substances of Very
Bautechnische Daten High Concern – SVHC) (Datum 17.01.2022) oberhalb
Bezeichnung Wert Einheit von 0,1 Massen%: nein
Rohdichte durchschnittlich 20 kg/m3
Druckfestigkeit nach EN 826 >= 0,10 N/mm2 2) Das Produkt/Erzeugnis/mindestens ein
Bemessungswert Wärmeleitfähigkeit Teilerzeugnis enthält weitere CMR­Stoffe
0,035 W/(mK)
nach DIN 4108­4 der Kategorie 1A oder 1B, die nicht auf der
Wärmeleitfähigkeit Nennwert nach EN Kandidatenliste
0,034 W/(mK)
12664 stehen, oberhalb von 0,1 Massen­%
Biegefestigkeit nach EN12089 >= 0,15 N/mm² in mindestens einem Teilerzeugnis: nein
3) Dem vorliegenden Bauprodukt wurden
Leistungswerte der Produkte entsprechend den Biozidprodukte zugesetzt oder es wurde mit
Leistungserklärungen in Bezug auf deren wesentliche Biozidprodukten behandelt (es handelt sich damit um
Merkmale gemäß DIN EN 13163:2012+A1:2015, eine behandelte Ware im Sinne der
Wärmedämmstoffe für Gebäude – Werkmäßig Biozidprodukteverordnung (EU) Nr. 528/2012): nein
hergestellte Produkte aus expandiertem Polystyrol
(EPS) – Spezifikation.
Herstellung
Zusätzliche freiwillige Angaben für das Produkt
erfolgen außerhalb der CE­Kennzeichnung. Die EPS­Hartschaumherstellung erfolgt in den
Verarbeitungsstufen
Grundstoffe/Hilfsstoffe Vorschäumen, Zwischenlagern, Ausschäumen:
Das polymere Basisprodukt für EPS­Hartschaum ist Beim Vorschäumen wird das perlenförmige Granulat,
Polystyrol (PS). Es wird durch Polymerisation von in dem das Treibmittel eingeschlossen ist, mit
monomerem Styrol nach verschiedenen Verfahren überhitztem Wasserdampf erweicht und anschließend
hergestellt. durch das Verdampfen des Treibmittels aufgebläht. Im
Anschluss wird das expandierte Granulat in
Das am häufigsten eingesetzte Rohstoff­ luftdurchlässigen Silos zwischengelagert. Durch die
Herstellungsverfahren ist die Polymerisation in einer eindiffundierende Luft erhalten die EPS­Schaumstoff­
Styrol/Wasser­Suspension, wobei das Treibmittel Partikel die für die Weiterverarbeitung notwendige
Pentan gegen Ende der Polymerisation zugesetzt wird. Stabilität.
Das so gewonnene PS­Granulat wird in
nachgelagerten physikalischen Verarbeitungsschritten Das am häufigsten angewendete Verfahren zur
zum Schaumstoff weiterverarbeitet. Herstellung von EPS­Dämmstoffplatten ist das
Blockschäumen mit anschließendem Heißdraht­
Schneiden.
3 Umwelt­Produktdeklaration Industrieverband Hartschaum e.V., IVH – EPS­Hartschaum (Rohdichte 20 kg/m³)
Die vorgeschäumten und dann zwischengelagerten Endform z. B. gefalzt vor.
EPS­Schaumstoffpartikel werden hierzu in
quaderförmige Blockformen eingefüllt und durch Beim Bandschäumen (dritthäufigstes Verfahren)
Dampfzufuhr bei 110 °C bis 120 °C ausgeschäumt. werden Platten in einem kontinuierlichen Prozess auf
Diesem Prozess wird auch Rezyklat aus einer Doppelbandanlage zwischen umlaufenden
Produktionsabschnitten und Baustellenabschnitten Stahlbändern geschäumt. Dabei werden die Platten in
zugeführt und im Modul A3 der Ökobilanz Rechnung der gewünschten Dicke und Länge hergestellt und
getragen. abgetrennt.
Nach kurzer Abkühlzeit werden die Blöcke entformt Um die EPS­Produktion nachhaltiger zu gestalten, wird
und abgelagert. Anschließend werden die Blöcke auf dem eigentlichen Rohstoff zusätzliches
mechanischen oder thermischen Schneidanlagen zu Recyclingmaterial aus Produktionsabschnitten oder
Platten geschnitten. Zusätzliche Randprofilierungen Montageresten von Baustellen zugeführt. Im Sinne
(Nut und Feder oder Stufenfalz) können durch einer Weiterverwendung solcher Abschnitte und Reste
fräsende Bearbeitung erzeugt werden. wird Abfall vermieden. Die Verwendung der Abschnitte
und Reste ist deshalb auch nicht in den Modulen
Platten als Formteile (zweithäufigstes Verfahren) C1–C4 (Entsorgungsstadium) und D (Gutschriften und
lassen sich auch auf vollautomatischen Maschinen Lasten außerhalb der Systemgrenzen) dieser Umwelt­
(Formteilautomaten) herstellen. Dabei liegen die Produktdeklaration berücksichtigt.
fertigen Platten dann sofort in der gewünschten
Umwelt und Gesundheit während der Herstellung Produktverarbeitung/Installation
Es ist grundsätzlich die Technische Regel TRGS Die EPS­Produkte sind u. a. auf Grund ihres relativ
900 hinsichtlich maximaler Arbeitsplatzgrenzwerte zu geringen Gewichtes hervorragend ver­ und
beachten. Des Weiteren sind keine über die bearbeitbar.
allgemeinen Arbeitsschutzmaßnahmen
hinausgehenden Maßnahmen notwendig. Die Platten sind formstabil und sie nehmen praktisch
keine Feuchtigkeit auf, was sowohl für die gesamte
EPS­Hartschaum herstellende Betriebe gehören nicht Lebensphase des Gebäudes als auch für die
zu den genehmigungsbedürftigen Anlagen gemäß TA Bauphase von Bedeutung ist.
Luft. Zusätzliche, die gesetzliche Anforderung
übersteigende Maßnahmen sind ebenfalls nicht Bei allen Anwendungen sind die einschlägigen
erforderlich. Normen und Richtlinien (z. B. Fachregeln der
Handwerks­verbände) sowie Herstellerhinweise zu
Im Sinne einer sauberen Produktion unterstützen die beachten. Zusätzliche bauphysikalische Nachweise (z.
EPS­herstellenden Unternehmen im IVH die Initiative B. Feuchteschutz) unterstützen die
Operation Clean Sweep, OCS, eine weltweite energieeffizienzsteigernde Optimierung.
freiwillige Initiative der Kunststoffindustrie zur
Verringerung der Plastik­Meeresverschmutzung. Für das eventuell erforderliche Zuschneiden der
Im Rahmen von OCS hat der IVH die IVH-Initiative Dämmstoffplatten auf der Baustelle wird das
Null-Granulatverlust aufgelegt, die speziell auf Logistik­ Heißdraht­Schneiden empfohlen. Damit können exakte
und Herstellungsprozesse zur Dämmstoffherstellung Schnitte durchgeführt werden und zusätzlich unnötige
ausgerichtet ist und der sich alle IVH­Mitglieder Schnittreste vermieden werden.
angeschlossen haben. Die Befestigung erfolgt durch Verkleben und ggf. durch
zusätzliche mechanische Befestigung. Die Anwendung
können systemgebunden sein, d.h.
Systemkomponenten sowie die Verarbeitung sind
definiert
4 Umwelt­Produktdeklaration Industrieverband Hartschaum e.V., IVH – EPS­Hartschaum (Rohdichte 20 kg/m³)
Verpackung
EPS­Dämmplatten werden in der Regel in Polyethlen­
Folie verpackt, mit Kartonage gegen Stoßschäden
gesichert und auf Holzpaletten ausgeliefert. Gängige
Praxis ist ebenfalls die Auslieferung auf EPS­Füßen
als Alternative zu Holzpaletten. Die Entsorgung der
Verpackungsmaterialien erfolgt über qualifizierte
Entsorgungsunternehmen, die EPS­Transportfüße
Wasser
werden recycelt.
EPS­Hartschaum ist chemisch neutral, nicht
Nutzungszustand
wasserlöslich und gibt keine wasserlöslichen Stoffe ab,
die zu einer Verunreinigung des Grundwassers, der
Der mit Luft gefüllte Hartschaum sorgt für sehr gute
Flüsse und Meere führen könnten.
Wärmedämmeigenschaften. Alle zur
Dämmplattenherstellung eingesetzten Stoffe im
Wegen ihrer geschlossenen Zellstruktur können
Polystyrol sind im Einbauzustand alterungsbeständig
Dämmstoffe aus EPS­Hartschaum i. d. R. auch bei
und feuchtigkeitsresistent. Die Dämmleistung sowie
erheblichem Feuchtigkeitsgehalt im vorhandenen
die mechanischen Eigenschaften von EPS­
Konstruktionsaufbau verbleiben. Die Dämmwirkung
Hartschaum bleiben während der gesamten
bleibt weitgehend erhalten.
Nutzungsdauer unverändert
erhalten.
Mechanische Zerstörung
Umwelt & Gesundheit während der Nutzung
Angaben zum Verhalten des Produktes, einschließlich
möglicher Folgen für die Umwelt, bei
EPS­Dämmstoffe sind seit über 60 Jahren im Einsatz.
unvorhergesehener mechanischer Zerstörung sind
Negative Auswirkungen auf Menschen, Tiere und
nicht relevant.
Umwelt sind nicht bekannt.
Nachnutzungsphase
Gemäß dem Ausschuss zur gesundheitlichen
Bewertung von Bauprodukten (AgBB-Schema) sind
EPS­Hartschaum kann nach der Nutzungsphase
EPS­Dämmstoffe zur Verwendung in Innenräumen
weiterverwendet werden oder recycelt werden. EPS ist
geeignet.
zu 100 % recyclefähig.
Referenz-Nutzungsdauer
Da wegen der langen Lebensdauer von EPS aktuell
und auch in naher Zukunft nur sehr wenig EPS­
Die Nutzungsdauer von EPS­Hartschaum­
Dämmstoffabfall aus dem Gebäuderückbau anfällt,
Dämmstoffen ist bei fachgerechter Verarbeitung und
werden für das EPS­Recycling in erster Linie
Verwendung unbegrenzt ­ ohne Einbuße der
Materialreste aus der Dämmstoffherstellung
Leistungsfähigkeit.
verwendet. Dies wurde bei der Berechnung der
ökologischen Kennzahlen zur Herstellung mit
Eine Begrenzung der Nutzungsdauer wird
einbezogen. Saubere Montageabschnitte, die von der
ausschließlich durch die Nutzungsdauer der Bauteile
Baustelle zum EPS­Hersteller zurückgeführt und dort
und ­systeme, in denen EPS mitverbaut ist, bestimmt.
weiter recycelt werden, sind bei der Berechnung der
Festgelegt sind solche Nutzungsdauern in der BBSR-
ökologischen Kennzahlen nicht berücksichtigt.
Tabelle „Nutzungsdauern von Bauteilen zur
Lebenszyklusanalyse nach Bewertungssystem
Unter bestimmten Randbedingungen ist es auch
Nachhaltiges Bauen (BNB)“ des Bundesinstituts für
möglich, Dämmplatten aus Recycling­Material
Bau­, Stadt­ und Raumforschung im Bundesamt für
herzustellen. Daneben kann gemahlenes Recycling­
Bauwesen und Raumordnung (BBSR). Für
Material als Leichtzuschlag für Mörtel, Beton und
Wärmedämm­Verbundsysteme auf Basis von EPS­
Estriche genutzt werden. Es wird auch als
Hartschaum beträgt die Nutzungsdauer demnach 40
Zuschlagsstoff für Styropor­Leichtbeton, Dämmputze
Jahre. Für alle anderen Anwendungsgebiete zur
und Leichtputze sowie in der Tonindustrie
Wärmedämmung von Gebäuden mit EPS­Hartschaum
verwendet.
beträgt die Nutzungsdauer ≥ 50 Jahre.
Prinzipiell ist ebenfalls die stoffliche Verwertung von
Außergewöhnliche Einwirkungen
EPS­Abfällen zur Herstellung neuer EPS­Rohstoffe
möglich. Durch ein Auflösen des Hartschaum­
Brandschutz
Dämmstoffs und anschließende Trennung des
Polystyrols von Störstoffen durch Ausfällung kann das
Die in dieser EPD deklarierten EPS­Hartschaumplatten
Polystyrol als Rohstoff zurückgewonnen werden. Die
sind schwerentflammbar, nicht brennend abtropfend;
Prozesse werden über das „Creasolve­Verfahren“
Baustoffklasse B1 nach DIN 4102-1.
gesteuert und mit der PolyStyrene-Loop-Initiative der
europäischen EPS­Industrie im industriellen Maßstab
durchgeführt (PolyStyreneLoop-Leitfaden 2020). Diese
stoffliche Verwertung ist in die Berechnung der
Ökobilanzdaten noch nicht aufgenommen, weil die
Abfallmenge für ein Recycling auf Grund der langen
EPS­Lebensdauer zu gering ist.
5 Umwelt­Produktdeklaration Industrieverband Hartschaum e.V., IVH – EPS­Hartschaum (Rohdichte 20 kg/m³)
Das Standard­Nachnutzungsszenario ist heute noch
die thermische Verwertung.
LCA: Rechenregeln
Deklarierte Einheit • A3 Herstellung EPS­Hartschaum im Werk, (inkl.
1 m³ EPS­Hartschaum mit einer Rohdichte von 20 Energiebereitstellung, Wasserbereitstellung,
kg/m³. Bereitstellung von Hilfsstoffen, Zuführung von
Recyclingmaterial aus Produktionsabschnitten und
Deklarierte Einheit Baustellenabschnitten, Entsorgung der
Bezeichnung Wert Einheit Produktionsabfälle, Herstellung der
Deklarierte Einheit 1 m3 Verpackungsmaterialien).
Rohdichte 20 kg/m3
Stadium der Errichtung des Bauwerks (A5):
Herstellergruppen EPD: Deklaration eines spezifischen • A5 Montage: nur die Entsorgung der Verpackung,
Produkts gemittelt aus mehreren Werken mehrerer weitere Installationsaufwände werden nicht betrachtet.
Hersteller.
Die Durchschnittsbildung erfolgte nach Gewichtung Entsorgungsstadium (C1–C4): End-of-Life-
entsprechend den volumenbezogenen Szenario: 100 % thermische Verwertung
Gesamtproduktionsmengen der deklarierten Produkte • C1 manueller Ausbau ohne ökobilanziell relevante
der Mitgliedsfirmen. Aufwände,
Hinsichtlich der Schwankungsbreite zeigen sich für • C2 LKW­Transport (50 km) zur Aufbereitung.
den Einsatz des Hauptrezepturbestandteils Polystyrol­ Transportentfernung kann ggfs. auf Gebäudeebene
Granulat nur geringe Abweichungen von max. 3 %. Die angepasst werden (z.B. bei 100 km tatsächlicher
Variabilität der Energieaufwände ist bedingt durch die Transportentfernung: Multiplikation der Ökobilanzwerte
unterschiedlichen Betriebsgrößen und mit dem Faktor 2).
produktionsbedingte Unterschiede relativ groß. Die • C3 100 % thermische Verwertung des EPS­
Beiträge von Stromverbrauch und dem Verbrauch von Hartschaums.
thermischer Energie zum Gesamtergebnis liegen in • C4 keine weiteren Aufwände durch Deponierung/
den meisten Wirkkategorien jedoch unter 15 %, so Entsorgung.
dass der Einfluss dieser Schwankungen gering ist.
Gutschriften und Lasten außerhalb der
Systemgrenzen (D):
Systemgrenze Modul D umfasst: energetische
Typ der EPD: von der Wiege bis zum Werkstor mit Rückgewinnungspotentiale aus der thermischen
Optionen, Module C1–C4 und Modul D (A1–A3 + C + Verwertung der Verpackung und des EPS­
D und zusätzliche Module). Hartschaums am Lebensende.
In der EPD werden die folgenden
Lebenswegzyklusstadien berücksichtigt: Vergleichbarkeit
Grundsätzlich ist eine Gegenüberstellung oder die
Produktstadium (A1–A3): Bewertung von EPD­Daten nur möglich, wenn alle zu
• A1 Rohstoffbereitstellung und ­Verarbeitung und vergleichenden Datensätze nach EN 15804 erstellt
Verarbeitungsprozesse von als Input dienenden wurden und der Gebäudekontext bzw. die
Sekundärstoffen (z.B. Recyclingprozesse), produktspezifischen Leistungsmerkmale berücksichtigt
• A2 Transporte der Rohstoffe zu den Werken werden.
(Bezugsraum Deutschland),
Die Hintergrunddaten entstammen der GaBi­
Datenbank /GaBi software/.
LCA: Szenarien und weitere technische Informationen
Die folgenden technischen Informationen sind
Grundlage für die deklarierten Module oder können für Wiederverwendungs-, Rückgewinnungs- und
die Entwicklung von spezifischen Szenarien im Kontext Recyclingpotential (D), relevante Szenarioangaben
einer Gebäudebewertung genutzt werden. Modul D umfasst: energetische
Rückgewinnungspotentiale aus der thermischen
Einbau ins Gebäude (A5) Verwertung der Verpackung und des EPS­Hartschaum
A5 enthält nur die Entsorgung der Verpackung, weitere am Lebensende. Es wurde eine
Installationsaufwände ( z. B. Verschnitte) werden nicht Abfallverbrennungsanlage mit einem R1­Wert > 0,6
betrachtet. angenommen.
Ende des Lebenswegs (C1–C4)
Bezeichnung Wert Einheit
Als gemischter Bauabfall
20 kg
gesammelt
Zur Energierückgewinnung 20 kg
6 Umwelt­Produktdeklaration Industrieverband Hartschaum e.V., IVH – EPS­Hartschaum (Rohdichte 20 kg/m³)
LCA: Ergebnisse
In den folgenden Tabellen werden die Ergebnisse der Indikatoren der Wirkungsabschätzung, des
Ressourceneinsatzes sowie zu Abfällen und sonstigen Output­Strömen bezogen auf 1 m³ EPS-Hartschaum mit
einer Rohdichte von 20 kg/m³ dargestellt.
ANGABE DER SYSTEMGRENZEN (X = IN ÖKOBILANZ ENTHALTEN; MND = MODUL NICHT DEKLARIERT;
MNR = MODUL NICHT RELEVANT)
Stadium der Gutschriften
Produktionsstadiu Errichtung und Lasten
Nutzungsstadium Entsorgungsstadium
m des außerhalb der
Bauwerks Systemgrenze
7 Umwelt­Produktdeklaration Industrieverband Hartschaum e.V., IVH – EPS­Hartschaum (Rohdichte 20 kg/m³)
gnugrosrevffotshoR
tropsnarT gnulletsreH
mov
tropsnarT
muz
relletsreH
trosgnudnewreV
egatnoM
gnudnewnA/gnuztuN gnutlahdnatsnI
rutarapeR ztasrE gnureuenrE
sad rüf
ztasnieeigrenE
sed
nebierteB seduäbeG
sad rüf
ztasnieressaW
sed
nebierteB seduäbeG
ssirbA/uabkcüR
tropsnarT
gnuldnahebllafbA
gnugitieseB
,­sgnudnewrevredeiW ­sgnunniwegkcüR
redo
laiznetopgnilcyceR
A1 A2 A3 A4 A5 B1 B2 B3 B4 B5 B6 B7 C1 C2 C3 C4 D
X X X MND X MND MND MNR MNR MNR MND MND X X X X X
ERGEBNISSE DER ÖKOBILANZ – UMWELTAUSWIRKUNGEN nach EN 15804+A1: 1 m³ EPS-Hartschaum
mit einer Rohdichte von 20 kg/m³
Parameter Einheit A1-A3 A5 C1 C2 C3 C4 D
GWP [kg CO2­Äq.] 5,77E+1 3,88E­1 0,00E+0 5,91E­2 6,71E+1 0,00E+0 ­2,72E+1
ODP [kg CFC11­Äq.] 5,79E­13 2,35E­16 0,00E+0 2,05E­17 1,16E­14 0,00E+0 ­3,68E­13
AP [kg SO2­Äq.] 6,80E­2 4,52E­5 0,00E+0 3,80E­5 5,24E­3 0,00E+0 ­2,62E­2
EP [kg (PO4)3­­Äq.] 9,17E­3 1,01E­5 0,00E+0 7,18E­6 1,19E­3 0,00E+0 ­3,99E­3
POCP [kg Ethen­Äq.] 5,08E­1 4,04E­6 0,00E+0 ­8,04E­7 3,92E­4 0,00E+0 ­2,80E­3
ADPE [kg Sb­Äq.] 6,99E­6 2,45E­9 0,00E+0 5,22E­9 1,27E­7 0,00E+0 ­4,38E­6
ADPF [MJ] 1,73E+3 1,45E­1 0,00E+0 7,92E­1 9,16E+0 0,00E+0 ­3,99E+2
GWP = Globales Erwärmungspotenzial; ODP = Abbaupotenzial der stratosphärischen Ozonschicht; AP = Versauerungspotenzial von Boden und
Wasser; EP = Eutrophierungspotenzial; POCP = Bildungspotenzial für troposphärisches Ozon; ADPE = Potenzial für die Verknappung von
Legende
abiotischen Ressourcen – nicht fossile Ressourcen (ADP – Stoffe); ADPF = Potenzial für die Verknappung abiotischer Ressourcen – fossile
Brennstoffe (ADP – fossile Energieträger)
ERGEBNISSE DER ÖKOBILANZ – INDIKATOREN ZUR BESCHREIBUNG DES RESSOURCENEINSATZES
nach EN 15804+A1: 1 m³ EPS-Hartschaum mit einer Rohdichte von 20 kg/m³
Parameter Einheit A1-A3 A5 C1 C2 C3 C4 D
PERE [MJ] 4,16E+1 8,40E­1 0,00E+0 4,61E­2 2,13E+0 0,00E+0 ­9,50E+1
PERM [MJ] 7,97E­1 ­7,97E­1 0,00E+0 0,00E+0 0,00E+0 0,00E+0 0,00E+0
PERT [MJ] 4,24E+1 4,34E­2 0,00E+0 4,61E­2 2,13E+0 0,00E+0 ­9,50E+1
PENRE [MJ] 9,89E+2 4,78E+0 0,00E+0 7,95E­1 7,70E+2 0,00E+0 ­4,78E+2
PENRM [MJ] 7,65E+2 ­4,62E+0 0,00E+0 0,00E+0 ­7,60E+2 0,00E+0 0,00E+0
PENRT [MJ] 1,76E+3 1,59E­1 0,00E+0 7,95E­1 9,84E+0 0,00E+0 ­4,78E+2
SM [kg] 3,34E­1 0,00E+0 0,00E+0 0,00E+0 0,00E+0 0,00E+0 0,00E+0
RSF [MJ] 0,00E+0 0,00E+0 0,00E+0 0,00E+0 0,00E+0 0,00E+0 0,00E+0
NRSF [MJ] 0,00E+0 0,00E+0 0,00E+0 0,00E+0 0,00E+0 0,00E+0 0,00E+0
FW [m³] 2,51E­1 9,62E­4 0,00E+0 4,10E­5 1,28E­1 0,00E+0 ­9,29E­2
PERE = Erneuerbare Primärenergie als Energieträger; PERM = Erneuerbare Primärenergie zur stofflichen Nutzung; PERT = Total
erneuerbare Primärenergie; PENRE = Nicht­erneuerbare Primärenergie als Energieträger; PENRM = Nicht­erneuerbare Primärenergie
Legende
zur stofflichen Nutzung; PENRT = Total nicht erneuerbare Primärenergie; SM = Einsatz von Sekundärstoffen; RSF = Erneuerbare
Sekundärbrennstoffe; NRSF = Nicht­erneuerbare Sekundärbrennstoffe; FW = Nettoeinsatz von Süßwasserressourcen
ERGEBNISSE DER ÖKOBILANZ –ABFALLKATEGORIEN UND OUTPUTFLÜSSE nach EN 15804+A1:
1 m³ EPS-Hartschaum mit einer Rohdichte von 20 kg/m³
Parameter Einheit A1-A3 A5 C1 C2 C3 C4 D
HWD [kg] 1,67E­7 3,45E­11 0,00E+0 3,32E­11 2,06E­9 0,00E+0 ­1,05E­7
NHWD [kg] 4,60E­1 3,02E­2 0,00E+0 1,28E­4 4,08E­1 0,00E+0 ­2,11E­1
RWD [kg] 8,79E­3 5,26E­6 0,00E+0 7,63E­7 2,61E­4 0,00E+0 ­3,05E­2
CRU [kg] 0,00E+0 0,00E+0 0,00E+0 0,00E+0 0,00E+0 0,00E+0 0,00E+0
MFR [kg] 0,00E+0 0,00E+0 0,00E+0 0,00E+0 0,00E+0 0,00E+0 0,00E+0
MER [kg] 0,00E+0 0,00E+0 0,00E+0 0,00E+0 0,00E+0 0,00E+0 0,00E+0
EEE [MJ] 0,00E+0 6,53E­1 0,00E+0 0,00E+0 1,03E+2 0,00E+0 0,00E+0
EET [MJ] 0,00E+0 1,51E+0 0,00E+0 0,00E+0 2,38E+2 0,00E+0 0,00E+0
HWD = Gefährlicher Abfall zur Deponie; NHWD = Entsorgter nicht gefährlicher Abfall; RWD = Entsorgter radioaktiver Abfall; CRU =
Legende Komponenten für die Wiederverwendung; MFR = Stoffe zum Recycling; MER = Stoffe für die Energierückgewinnung; EEE = Exportierte
Energie – elektrisch; EET = Exportierte Energie – thermisch
Grundsätzlich ist EPS radonfrei.
Literaturhinweise
Normen für Dämmstoffe aus Schaumkunststoffen. Institut
Bauen und Umwelt e.V. (Hrsg.), Version 1.8, 2019.
DIN 4102-1
DIN 4102­1:1998­05, Brandverhalten von Baustoffen PCR Teil A
und Bauteilen ­ Teil 1: Baustoffe; Begriffe, Produktkategorie­Regeln für gebäudebezogene
Anforderungen und Prüfungen. Produkte und Dienstleistungen aus dem Programm für
Umwelt­Produktdeklarationen des Institut Bauen und
DIN 4108-4 Umwelt e.V. (IBU), Teil A: Rechenregeln für die
DIN 4108­4:2017­03, Wärmeschutz und Ökobilanz und Anforderungen an den Projektbericht.
Energieeinsparung in Gebäuden ­ Teil 4: Wärme­ und Version 1.2, 11/2021. www.ibu­epd.com
feuchteschutztechnische Bemessungswerte.
GaBi software
DIN 4108-10 GaBi­Datensatz Dokumentation für das Software­
DIN 4108­10:2021­11, Wärmeschutz und System und die Datenbanken, LBP (Universität
Energieeinsparung in Gebäuden ­ Teil 10: Stuttgart) und Sphera Solutions GmbH, Leinfelden­
Anwendungsbezogene Anforderungen an Echterdingen, 2021, Version CUP 2021.1.2
Wärmedämmstoffe ­ Werkmäßig hergestellte (https://gabi.sphera.com/international/support/gabi/gabi
Wärmedämmstoffe. ­database­2021­lci­documentation/)
EN 13163
DIN EN 13163:2015­04, Wärmedämmstoffe für Literatur
Gebäude – Werkmäßig hergestellte Produkte aus
expandiertem Polystyrol (EPS) – Spezifikation. Büro für Umweltchemie 2018
Büro für Umweltchemie, 2018: Multi­criteria
EN 13501-1 Comparison of Insulation Materials, Condensed report
DIN EN 13501­1:2019­­05, Klassifizierung von Version 1.3; Zürich: Büro für Umweltchemie.
Bauprodukten und Bauarten zu ihrem Brandverhalten ­
Teil 1: Klassifizierung mit den Ergebnissen aus den Forschungsinstitut für Wärmeschutz 2021
Prüfungen zum Brandverhalten von Bauprodukten. Forschungsinstitut für Wärmeschutz, 2021: Graue
Energie und Graue Emissionen von Dämmstoffen im
EN 15804 Vergleich zum Einsparpotential; Forschungsbericht
EN 15804:201204+A1 2013, Nachhaltigkeit von FO­2020/06, Gräfelfing.
Bauwerken – Umweltproduktdeklarationen –
Grundregeln für die Produktkategorie Bauprodukte. Forschungsinstitut für Wärmeschutz, Fraunhofer
Institut für Bauphysik 2019
ISO 14025 Forschungsinstitut für Wärmeschutz, Fraunhofer
DIN EN ISO 14025:2011­10, Umweltkennzeichnungen Institut für Bauphysik, 2019: Energieeffizienzsteigerung
und ­deklarationen – Typ III Umweltdeklarationen – durch Innendämmsysteme ­ Anwendungsbereiche,
Grundsätze und Verfahren. Chancen und Grenzen, mit Wärmebrückenkatalogen
„EPS weiß“ und „EPS­Gips­Verbundplatte“. Gräfelfing,
Holzkirchen.
Gesetze und Verordnungen
Fraunhofer Institut für Bauphysik 2015
AVV Fraunhofer Institut für Bauphysik, 2015: Beurteilung
Abfallverzeichnis­Verordnung (AVV) vom 10. der Langzeitbewährung von ausgeführten
Dezember 2001 (BGBl. I S. 3379), die zuletzt durch Wärmedämmverbundsystemen: IBP­Bericht HtB­
Artikel 1 der Verordnung vom 30. Juni 2020 (BGBl. I S. 06/2015. Holzkirchen, 2015.
1533) geändert worden ist.
Weitere Dokumente
BBSR-Tabelle
Nutzungsdauern von Bauteilen zur EPS Cycle
Lebenszyklusanalysen nach Bewertungssystem Industrieverband Hartschaum, 2021.
Nachhaltiges Bauen (BNB) des Bundesinstituts für
Bau­, Stadt­ und Raumforschung im Bundesamt für EPS zur Verwendung als Sockelplatten in
Bauwesen und Raumordnung (BBSR). Spritzwasserbereichen, 2021
Industrieverband Hartschaum, IVH, 2021: Technische
TA Luft Information für Dämmstoffe aus expandiertem
Technische Anleitung zur Reinhaltung der Luft (TA Polystyrol­Hartschaum (EPS): EPS zur Verwendung
Luft:2021­08­18); Erste Allgemeine als Sockelplatten in Spritzwasserbereichen. Berlin:
Verwaltungsvorschrift zum Bundes­ Industrieverband Hartschaum e.V.
Immissionsschutzgesetz.
EPS-Leitfaden für Weiterverwertung und
TRGS 900 Recycling, 2021
Technische Regeln für Gefahrstoffe (TRGS 900), Industrieverband Hartschaum, IVH, 2021: EPS­
Ausgabe: Januar 2006, zuletzt geändert und ergänzt in Leitfaden für Weiterverwertung und Recycling. Berlin:
TRGS 900 Änd 2021­06:2021­06­11. Industrieverband Hartschaum e.V.
PCR: Dämmstoffe aus Schaumkunststoffen IBU 2021
Product Category Rules – Produktkategorie­Regeln für Institut Bauen und Umwelt e.V.: Allgemeine EPD­
gebäudebezogene Produkte und Dienstleistungen. Teil Programmanleitung des Institut Bauen und Umwelt
B: Anforderungen an die Umwelt­Produktdeklaration e.V. (IBU). Version 2.0, Berlin: Institut Bauen und
8 Umwelt­Produktdeklaration Industrieverband Hartschaum e.V., IVH – EPS­Hartschaum (Rohdichte 20 kg/m³)
Umwelt e.V., 2021.
www.ibu­epd.com PolyStyreneLoop-Leitfaden 2020
PolyStyreneLoop, Industrieverband Hartschaum e.V.,
IVH-Initiative Null-GranulatverlustIndustrieverband IVH, 2020: Leitfaden für die Sammlung und
Hartschaum, 2021: Initiative Null­Granulatverlust. Vorbehandlung von Polystyrol­Schäumen von
Berlin: Industrieverband Hartschaum e.V. Abbruch­Baustellen für PolyStyreneLoop. Terneuzen,
http://www.ivh.de/initiative­null­granulat­verlust Berlin: PolyStyrene Loop, Industrieverband
Hartschaum e.V.
Mit Sicherheit EPS
Forum für sicheres Dämmen mit EPS (FSDE), 2022: Qualitätsrichtlinien für EPS in WDVS, 2020
https://mit­sicherheit­eps.de/infocenter . Berlin: Forum Industrieverband Hartschaum e.V., IVH, Verband für
für sicheres Dämmen mit EPS. Dämmsysteme, Putz und Mörtel e.V., VDPM, 2020:
Qualitätsrichtlinien für Dämmstoffe zur Verwendung in
Operation Clean Sweep Wärmedämm­Verbundsystemen (WDVS) aus
Plastics Industry Association, 2021: expandiertem Polystyrol­Hartschaum (EPS). Berlin:
https://www.opcleansweep.eu/, Brüssel: Plastics Industrieverband Hartschaum e.V., Verband für
Industry Association. Dämmsysteme, Putz und Mörtel e.V.
Nachhaltig Dämmen mit EPS
Industrieverband Hartschaum, 2022:
http://www.ivh.de/. Berlin: Industrieverband
Hartschaum e.V.
9 Umwelt­Produktdeklaration Industrieverband Hartschaum e.V., IVH – EPS­Hartschaum (Rohdichte 20 kg/m³)
Herausgeber
Institut Bauen und Umwelt e.V. Tel +49 (0)30 3087748­ 0
Hegelplatz 1 Fax +49 (0)30 3087748­ 29
10117 Berlin Mail info@ibu­epd.com
Deutschland Web www.ibu-epd.com
Programmhalter
Institut Bauen und Umwelt e.V. Tel +49 (0)30 3087748­ 0
Hegelplatz 1 Fax +49 (0)30 3087748­ 29
10117 Berlin Mail info@ibu­epd.com
Deutschland Web www.ibu-epd.com
Ersteller der Ökobilanz
Sphera Solutions GmbH Tel +49 711 341817­0
Hauptstraße 111­ 113 Fax +49 711 341817­25
70771 Leinfelden­Echterdingen Mail info@sphera.com
Germany Web www.sphera.com
Inhaber der Deklaration
IVH ­ Industrieverband Hartschaum Tel +49 30 2096 1051
e.V. Fax +49 30 2096 1055
Friedrichstraße 95 Mail info@ivh.de
10117 Berlin Web http://www.ivh.de/
Germany
llllll
Tel +49 30 2096 1051
EPS Cycle im IVH Fax +49 30 2096 1055
Friedrichstraße 95 Mail info@ivh.de
10117 Berlin Web http://www.ivh.de
Germany
