UMWELT-PRODUKTDEKLARATION
nach ISO 14025 und EN 15804+A2
Deklarationsinhaber IGP Pulvertechnik AG
Herausgeber Institut Bauen und Umwelt e.V. (IBU)
Programmhalter Institut Bauen und Umwelt e.V. (IBU)
Deklarationsnummer EPD-IGP-20220253-IAC2-DE
Ausstellungsdatum 27.09.2022
Gültig bis 26.09.2027
Beschichtungspulver IGP-DURA@xal 4201
IGP Pulvertechnik AG
www.ibu-epd.com | https://epd-online.com
Allgemeine Angaben
IGP Pulvertechnik AG Beschichtungspulver IGP-DURA@xal 4201
Programmhalter Inhaber der Deklaration
IBU – Institut Bauen und Umwelt e.V. IGP Pulvertechnik AG
Hegelplatz 1 Ringstrasse 30
10117 Berlin 9500 Wil
Deutschland Schweiz
Deklarationsnummer Deklariertes Produkt/deklarierte Einheit
EPD-IGP-20220253-IAC2-DE Beschichtungspulver IGP-DURA®xal 4201 für fassadentaugliche,
hochwetterfeste Pulverlacke; Deklarierte Einheit 1 kg
Diese Deklaration basiert auf den Produktkategorien-Regeln: Gültigkeitsbereich:
Beschichtungen mit organischen Bindemitteln, 01.08.2021 Die vorliegende Umwelt-Produktdeklaration deklariert eine repräsentative
(PCR geprüft und zugelassen durch den unabhängigen Rezeptur eines organischen, duroplastischen Beschichtungspulvers der
Sachverständigenrat (SVR)) Firma IGP
Pulvertechnik AG. Die Deklaration umfasst die darstellbare wetterfeste
Farbpalette der Uni- und der Perlglimmereffekt-Farbtöne der
Ausstellungsdatum Produktgruppe IGP-DURA®xal 4201. Die deklarierten
Produkte beziehen sich auf den Entwicklungs- und Produktionsstandort in
27.09.2022
Wil,
Schweiz.
Der Inhaber der Deklaration haftet für die zugrundeliegenden Angaben und
Gültig bis
Nachweise; eine Haftung des IBU in Bezug auf Herstellerinformationen,
26.09.2027 Ökobilanzdaten und Nachweise ist ausgeschlossen.
Die EPD wurde nach den Vorgaben der EN 15804+A2 erstellt. Im
Folgenden wird die Norm vereinfacht als EN 15804 bezeichnet.
Verifizierung
Die Europäische Norm EN 15804 dient als Kern-PCR
Unabhängige Verifizierung der Deklaration und Angaben gemäß ISO
14025:2011
intern X extern
Dipl.-Ing Hans Peters
(Vorstandsvorsitzender des Instituts Bauen und Umwelt e.V.)
Dipl.-Ing. Hans Peters Matthias Klingler,
(Geschäftsführer des Instituts Bauen und Umwelt e.V.) Unabhängige/-r Verifizierer/-in
1 Umwelt-Produktdeklaration - IGP Pulvertechnik AG - Beschichtungspulver IGP-DURA@xal 4201
Produkt
Bezeichnung Wert Einheit
Produktbeschreibung/Produktdefinition
`QC Klasse
Produkte der Serie 42 gehören der hochwetterfesten Bewitterungsqualität gemäss Qualicoat -
2
Qualitätsstufe an und basieren auf gesättigten
Dichte EN ISO 8130-2 1,2-1,6 kg/l
Polyesterharzen, entsprechenden Härtern, sowie feuchte- und
lichtbeständigen Feststoffgehalt EN ISO 14680-2 99 %
Pigmenten. Theoret. Ergiebigkeit bei 60 µm; 90%
9.9 - 12.4 qm
Nutzungsgrad
Die Serie umfasst die Oberflächenausprägungen: Glanz Produktgruppe 4201 EN ISO 2813,
≤ 12 *R'/60°
60°
Härtungsdauer ab 20 min
IGP-DURA®xal 4201 L-Typ, glattverlaufend, tiefmatt;
Härtungstemperatur 180°C ° C
Schlagtiefung indirekt EN ISO 6272-2 ≥ 2.5 Nm
Die vorliegende Umwelt-Produktdeklaration deklariert eine Biegetest EN ISO 1519 ≤ 5 mm
repräsentative Rezeptur keine
Adhäsionstest EN ISO 2409 -
eines organischen, duroplastischen Beschichtungspulvers der Ablösg.
Firma IGP
Salzsprühbeständigkeit (AASS) EN ISO 1000 h max
Pulvertechnik AG. Produktdefinition: h
9227, ISO 4628-2 ≤ S2
Das Beschichtungspulver unterliegt keinen
Kondenswassertest EN ISO 6270-2 CH, 1000 h max
Harmonisierungsrechtsvorschriften der EU: Für die h
ISO 4628-2 ≤ S2
Verwendung des Produkts gelten die jeweiligen
nationalen Bestimmungen am Ort der Verwendung, in Glanzstabilität Kurzbewitterung WOM EN 1000 h ≥ **RG
Deutschland zum ISO 16474-2 90%
Beispiel die Bauordnungen der Länder, und die technischen Freibewitterung Florida Glanzstabilität 3 Jahre ≥
RG
Bestimmungen gemäss Qualicoat ISO 2810 50%
aufgrund dieser Vorschriften. Freibewitterung Florida Glanzstabilität 5 Jahre ≥
RG
gemäss AAMA 2604 ASTM D 523 30%
Anwendung
Farbstabilität gem. Qualicoat, CIELAB GW*** QC:
IGP-DURA®xal 4201 wird vorzugsweise zur ΔE
Farbraum ISO 11664-4; D65 App. A12
Pulverbeschichtung hochwertiger Bauteile für Architektur- oder
GW***
Infrastrukturkomponenten aus Metallsubstraten verwendet. Farbstabilität gem. AAMA 2604, Hunter
AAMA 2604: ΔE
Farbraum ASTM D 2244, Sect. 6.3
5
Die hohe Bewitterungsstabilität macht das Beschichtungspulver
auch geeignet für Standorte mit höherer UV-Einstrahlung oder Kratzfestigkeit Martindale 32 Touren 200
≥ 50% RG
für höhere Erwartungen an die Glanz- und Farbtonhaltung. gr CEN/TS 16611
* R' - Reflektometerwerte bei 60° Messwinkel
Technische Daten
** RG- Restglanz
Die gemäß technischem Merkblatt und einer em-pfohlenen
*** GW- Grenzwerte ' QC- Qualicoat
Schichtstärke
von etwa 60 µm applizierten Pulverlackfilme des IGP-
Produktdefinition:
DURA®xal 4201 besitzen
Das Beschichtungspulver unterliegt keinen
folgende technische Eigenschaften:
Harmoni-sierungsrechtsvorschriften der EU: Für die Verwen-
Pulver- und Filmeigenschaften dung des
Produkts gelten die jeweiligen nationalen
Bestimmungen am Ort der Verwendung.
Grundstoffe/Hilfsstoffe
Die Deklaration bezieht sich auf die folgende Zusam-
mensetzung des Pulverlacks IGP-DURA®xal 4201:
Bezeichnung Wert Einheit
Bindemittel (Harze und Härter) 66 %
Pigmente (Bunt u. Effektpigmente) 0,03 %
Titandioxid 32 %
Extender 0 %
Additive 2 %
Alle Artikel der Serie 42 entsprechen der /REACH Verordnung
(EG) Nr.1907/2006/.
Besorgniserregende Stoffe (SVHC) gemäß Kandidatenliste,
17.01.2022, sowie Stoffe des Anhang XIV der REACH
Verordnung (EG) Nr. 1907/2006/ sind über dem gesetzlich
festgelegten Schwellenwert von 0.1% nicht enthalten.
Artikel der Serie 42 entsprechen weiter der /Richtlinie (EU)
2015/863 (RoHS 3)/.
2 Umwelt-Produktdeklaration - IGP Pulvertechnik AG - Beschichtungspulver IGP-DURA@xal 4201
Toleranzrahmen der Gütegemeinschaften GSB
Umwelt und Gesundheit während der Nutzung (Gütegemeinschaft für die Sicherung der Beschichtungsqualität
von Werkstücken und der dabei verwendeten Vorbehandlungs-
Referenz-Nutzungsdauer
und Beschichtungsmaterialien durch die Erstellung und
Bei sachgerechter Pflege der mit IGP-DURA®xal, 4201 Überwachung von Qualitätsrichtlinien) und Qualicoat zu Glanz-
beschichteten Oberflächen entspricht die Nutzungsdauer der und Farbtonveränderungen führen. Ablösungen des Lackes
Oberflächen der Standzeit des Gebäudes. Witterungsbedingte dürfen hierbei nicht vorkommen. Atmosphärilien wie
Veränderungen von Farbton und Glanz beeinträchtigen die Industrieabgase, oder Chloride –etwa durch Tausalze –können
schutzgebende Wirkung nicht. in hoher Konzentration zu irreversiblen Beeinträchtigungen der
Schutzwirkung des Lackfilms führen, bis hin zu
Die Alterung des Materials geschieht hauptsächlich durch die Unterwanderungen und Ablösungen.
Einwirkung von UV-Einstrahlung sowie durch die Einflüsse von
Feuchtigkeit. Beide Einflüsse können im zulässigen
LCA: Rechenregeln
Produktionsstätte (Modul A2)
Deklarierte Einheit und die Herstellungsprozesse des Pulverlacks, einschließlich
Die deklarierte Einheit ist 1 kg. der Verpackung (Modul A3). Der Beschichtungsprozess ist nicht
Bezeichnung Wert Einheit Gegenstand der Studie.
Rohdichte (Mittelwert) 1450 kg/m3 Die biogenen CO2 Emissionen aus dem Verpackungsmaterial
sind in A1-A3 deklariert.Am Lebensende, wird das Produkt zur
Deklarierte Einheit 1 kg
Entsorgung transportiert (Modul C2) und anschließend entsorgt
Für IBU-Kern-EPDs (bei denen Kap. 3.6 nicht deklariert wird): (Modul C4).
Bei Durchschnitts-EPDs muss eine Einschätzung der
Robustheit der Ökobilanzwerte vorgenommen werden, z. B. Geographische Repräsentativität
hinsichtlich der Variabilität des Produktionsprozesses, der Land oder Region, in dem/r das deklarierte Produktsystem
geographischen Repräsentativität und des Einflusses der hergestellt und ggf. genutzt sowie am Lebensende behandelt
Hintergrunddaten und Vorprodukte im Vergleich zu den wird: Europa
Umweltwirkungen, die durch die eigentliche Produktion
verursacht werden.
Vergleichbarkeit
Grundsätzlich ist eine Gegenüberstellung oder die Bewertung
Systemgrenze von EPD-Daten nur möglich, wenn alle zu vergleichenden
Typ der EPD: Wiege bis Werkstor mit Module C1-C4 und Modul Datensätze nach EN 15804 erstellt wurden und der
D (A1-A3, C, D). Gebäudekontext bzw. die produktspezifischen
Die Ökobilanz umfasst die Leistungsmerkmale berücksichtigt werden.
Rohstoffbereitstellung (Modul A1), Transporte zur Hintergrunddatenbank: GaBi ts-Software, CUP 2021.2.
LCA: Szenarien und weitere technische Informationen
Nutzungsbedingungen gilt. Gleiches gilt für eine vom Hersteller
Charakteristische Produkteigenschaften Biogener deklarierte Lebensdauer.
Kohlenstoff
Die Kalkulation des biogenen Kohlenstoffgehaltes basiert auf
der Annahme, dass die absolut trockene Holz- und Entsprechende Informationen zu Referenz-
Kartonmasse zu 50% aus biogenem Kohlenstoff besteht. Nutzungsbedingungen müssen für eine Nutzungsdauer gemäß
Keines der untersuchten Produkte enthält biogenen Tabelle des BNB nicht deklariert werden.
Kohlenstoff, sondern nur Verpackungsmaterial.
Ende des Lebenswegs (C1-C4)
Die biogenen CO2 Emissionen aus dem Verpackungsmaterial
- Modul C1: Manuelle Demontage (keine Umwelt lasten).
sind in A1-A3 deklariert.
- Modul C2: Eine durchschnittliche Transportentfernung von
200 km per Lkw wird angenommen.
Bezeichnung Wert Einheit
- Modul C4: Als Entsorgungsszenario wird angenommen, dass
Biogener Kohlenstoff in der zugehörigen 0,0363 kg C Pulverlack, der sich bei der Entsorgung auf der
Verpackung Aluminiumoberfläche befindet, beim Recycling des Aluminiums
thermisch entsorgt wird (Schmelzen/Verbrennung). Keine
Die folgenden Informationen wurden zur Berechnung der Gutschriften wurden für die Verbrennung auf der Grundlage
deklarierten Module verwendet: von Energiesubstitution berücksichtigt, sondern nur die
resultierenden Emissionen.
Wird eine Referenz-Nutzungsdauer nach den geltenden ISO- Bezeichnung WertEinheit
Normen deklariert, so sind die Annahmen und Für die thermische Verwertung ohne
Verwendungsbedingungen, die der ermittelten RSL zugrunde Energierückgewinnung 1 kg
liegen, zu deklarieren. Weiter muss genannt werden, dass die
deklarierte RSL nur unter den genannten Referenz-
3 Umwelt-Produktdeklaration - IGP Pulvertechnik AG - Beschichtungspulver IGP-DURA@xal 4201
LCA: Ergebnisse
Alle deklarierten Lebenswegstadien sind in Tabelle 1 „Angabe der Systemgrenzen“ mit einem „X“, alle nicht deklarierten mit „MND“
anzugeben (standardisiert sind die Module B3, B4 und B5 auf MNR – Modul nicht relevant gestellt).
In den folgenden Tabellen dürfen die Spalten für nicht deklarierte Module gelöscht werden. Die Angabe der Zahlenwerte ist mit drei
gültigen Stellen anzugeben und kann ggf. in exponentieller Darstellung erfolgen (Bsp. 1,23E-5 = 0,0000123). Je Wirkungsindikator
sollte ein einheitliches Zahlenformat gewählt werden. Werden mehrere Module nicht deklariert bzw. aus der Ergebnistabelle gelöscht,
so können die Abkürzungen für die Umweltindikatoren durch die vollständigen Namen ersetzt werden, wobei die Lesbarkeit und
Übersichtlichkeit gewahrt werden muss.
Bestehen relevante Datenlücken in den Hintergrund- oder Vordergrunddaten, sodass ein Indikator nicht robust ausgewiesen werden
kann, so sollte für diesen Indikator die Abkürzung „IND“ (Indikator nicht deklariert) verwendet werden. Die Verwendung von Null und
IND ist hierbei nicht zu verwechseln:
• 0 - berechneter Wert ist 0
• 0 - Wert fällt unter die Abschneidekriterien
• 0 - Annahme, die alle Ströme ausschließt (z. B.
exportierter Strom A1-A3)
• IND - In Fällen, in denen die Bestandsaufnahme den
methodischen Ansatz oder die Berechnung des
spezifischen Indikators nicht unterstützt, ist IND
anzuwenden.
Wird keine Referenz-Nutzungsdauer deklariert (siehe auch Kapitel 2.12 „Referenz-Nutzungsdauer“) sind die Ergebnisse der Ökobilanz
der Module B1–B2 und B6–B7 jeweils auf einen Zeitraum von einem Jahr zu beziehen. Dies ist in einem erläuternden Text in Kapitel 5
„LCA: Ergebnisse“ zu dokumentieren. Außerdem muss in diesem Fall die Berechnungsformel für die Gesamtökobilanz angegeben
werden.
ANGABE DER SYSTEMGRENZEN (X = IN ÖKOBILANZ ENTHALTEN; ND = MODUL ODER INDIKATOR NICHT DEKLARIERT;
MNR = MODUL NICHT RELEVANT)
Gutschriften
Stadium der
und Lasten
Produktionsstadium Errichtung Nutzungsstadium Entsorgungsstadium
außerhalb der
des Bauwerks
Systemgrenze
g n u g ro s re v ffo ts h o R tro p s n a rT g n u lle ts re H m o v tro p s n a rT m u z re lle ts re Htro s g n u d n e w re V e g a tn o M g n u d n e w n A /g n u z tu N g n u tla h d n a ts n I ru ta ra p e R z ta s rE g n u re u e n rE rü f z ta s n ie e ig re n E n e b ie rte B s a ds e d u ä b e G s e d rü f z ta s n ie re s s a W n e b ie rte B s a ds e d u ä b e G s e d s s irb A /u a b k c ü R tro p s n a rT g n u ld n a h e b lla fb A g n u g itie s e B ,-s g n u d n e w re v re d e iW -s g n u n n iw e g k c ü R re d ola iz n e to p g n ilc y c e R
A1 A2 A3 A4 A5 B1 B2 B3 B4 B5 B6 B7 C1 C2 C3 C4 D
X X X MND MND MND MND MNR MNR MNR MND MND X X X X X
ERGEBNISSE DER ÖKOBILANZ – UMWELTAUSWIRKUNGEN nach EN 15804+A2: 1 kg IGP-DURA®xal 4201
Indikator Einheit A1-A3 C1 C2 C3 C4 D
Globales Erwärmungspotenzial total (GWP-total) kg CO 2-Äq. 4,34E+00 0 1,75E-02 0 2,54E+00 0
Globales Erwärmungspotenzial fossil (GWP-fossil) kg CO 2-Äq. 4,29E+00 0 1,66E-02 0 2,54E+00 0
Globales Erwärmungspotenzial biogen (GWP-biogenic) kg CO 2-Äq. 4,78E-02 0 7,8E-04 0 2,95E-04 0
Globales Erwärmungspotenzial luluc (GWP-luluc) kg CO 2-Äq. 2,49E-03 0 1,36E-04 0 1,55E-04 0
Abbau Potential der stratosphärischen Ozonschicht (ODP) kg CFC11-Äq. 8,37E-13 0 2,12E-18 0 1,35E-15 0
Versauerungspotenzial von Boden und Wasser (AP) mol H+-Äq. 9,25E-03 0 5,69E-05 0 4,39E-04 0
Eutrophierungspotenzial Süßwasser (EP-freshwater) kg P-Äq. 1,26E-05 0 4,93E-08 0 1,96E-07 0
Eutrophierungspotenzial Salzwasser (EP-marine) kg N-Äq. 2,69E-03 0 2,65E-05 0 9,88E-05 0
Eutrophierungspotenzial Land (EP-terrestrial) mol N-Äq. 2,92E-02 0 2,95E-04 0 2,03E-03 0
kg NMVOC-
Bildungspotential für troposphärisches Ozon (POCP) 1,08E-02 0 5,14E-05 0 2,75E-04 0
Äq.
Potenzial für den abiotischen Abbau nicht fossiler Ressourcen
kg Sb-Äq. 5,33E-07 0 1,26E-09 0 1,84E-08 0
(ADPE)
Potenzial für den abiotischen Abbau fossiler Brennstoffe (ADPF) MJ 8,49E+01 0 2,21E-01 0 1,18E+00 0
m3 Welt-Äq.
Wassernutzung (WDP) 3,57E-01 0 1,44E-04 0 2,6E-01 0
entzogen
ERGEBNISSE DER ÖKOBILANZ – INDIKATOREN ZUR BESCHREIBUNG DES RESSOURCENEINSATZES nach EN 15804+A2: 1
kg IGP-DURA®xal 4201
Indikator Einheit A1-A3 C1 C2 C3 C4 D
Erneuerbare Primärenergie als Energieträger (PERE) MJ 8,75E+00 0 1,23E-02 0 3,32E-01 0
Erneuerbare Primärenergie zur stofflichen Nutzung (PERM) MJ 1,31E+00 0 0 0 0 0
Total erneuerbare Primärenergie (PERT) MJ 1,01E+01 0 1,23E-02 0 3,32E-01 0
4 Umwelt-Produktdeklaration - IGP Pulvertechnik AG - Beschichtungspulver IGP-DURA@xal 4201
Nicht-erneuerbare Primärenergie als Energieträger (PENRE) MJ 6,46E+01 0 2,21E-01 0 2,12E+01 0
Nicht-erneuerbare Primärenergie zur stofflichen Nutzung
MJ 2,04E+01 0 0 0 -2E+01 0
(PENRM)
Total nicht erneuerbare Primärenergie (PENRT) MJ 8,49E+01 0 2,21E-01 0 1,18E+00 0
Einsatz von Sekundärstoffen (SM) kg 0 0 0 0 0 0
Erneuerbare Sekundärbrennstoffe (RSF) MJ 0 0 0 0 0 0
Nicht erneuerbare Sekundärbrennstoffe (NRSF) MJ 0 0 0 0 0 0
Einsatz von Süßwasserressourcen (FW) m3 2,21E-02 0 1,41E-05 0 6,21E-03 0
ERGEBNISSE DER ÖKOBILANZ –ABFALLKATEGORIEN UND OUTPUTFLÜSSE nach EN 15804+A2:
1 kg IGP-DURA®xal 4201
Indikator Einheit A1-A3 C1 C2 C3 C4 D
Gefährlicher Abfall zur Deponie (HWD) kg 2,91E-08 0 1,11E-11 0 2,53E-10 0
Entsorgter nicht gefährlicher Abfall (NHWD) kg 9,36E-02 0 3,29E-05 0 2,64E-01 0
Entsorgter radioaktiver Abfall (RWD) kg 1,11E-03 0 2,68E-07 0 4,02E-05 0
Komponenten für die Wiederverwendung (CRU) kg 0 0 0 0 0 0
Stoffe zum Recycling (MFR) kg 0 0 0 0 0 0
Stoffe für die Energierückgewinnung (MER) kg 0 0 0 0 0 0
Exportierte elektrische Energie (EEE) MJ 0 0 0 0 0 0
Exportierte thermische Energie (EET) MJ 0 0 0 0 0 0
ERGEBNISSE DER ÖKOBILANZ – zusätzliche Wirkungskategorien nach EN 15804+A2-optional:
1 kg IGP-DURA®xal 4201
Indikator Einheit A1-A3 C1 C2 C3 C4 D
Auftreten von Krankheiten aufgrund von Feinstaubemissionen
Krankheitsfälle 1,05E-07 0 3,13E-10 0 5,62E-09 0
(PM)
Wirkung durch Exposition des Menschen mit U235 (IR) kBq U235-Äq. 1,56E-01 0 3,83E-05 0 3,72E-03 0
Toxizitätsvergleichseinheit für Ökosysteme (ETP-fw) CTUe 6,39E+01 0 1,6E-01 0 4,29E-01 0
Toxizitätsvergleichseinheit für Menschen (krebserregend) (HTP-c) CTUh 1,13E-09 0 3,22E-12 0 3,87E-11 0
Toxizitätsvergleichseinheit für Menschen (nicht krebserregend)
CTUh 1,19E-07 0 1,93E-10 0 3,89E-09 0
(HTP-nc)
Bodenqualitätsindex (SQP) SQP 1,46E+01 0 7,59E-02 0 3,43E-01 0
Einschränkungshinweis 1 – gilt für den Indikator „Potenzielle Wirkung durch Exposition des Menschen mit U235“.
Diese Wirkungskategorie behandelt hauptsächlich die mögliche Wirkung einer ionisierenden Strahlung geringer Dosis auf die
menschliche Gesundheit im Kernbrennstoffkreislauf. Sie berücksichtigt weder Auswirkungen, die auf mögliche nukleare Unfälle und
berufsbedingte Exposition zurückzuführen sind, noch auf die Entsorgung radioaktiver Abfälle in unterirdischen Anlagen. Die potenzielle
vom Boden, von Radon und von einigen Baustoffen ausgehende ionisierende Strahlung wird eben-falls nicht von diesem Indikator
gemessen.
Einschränkungshinweis 2 – gilt für die Indikatoren: „Potenzial für die Verknappung abiotischer Ressourcen - nicht fossile Ressourcen“,
„Potenzial für die Verknappung abiotischer Ressourcen - fossile Brennstoffe“, „Wasser-Entzugspotenzial (Benutzer)“, „Potenzielle
Toxizitätsvergleichseinheit für Ökosysteme“, „Potenzielle Toxizitätsvergleichseinheit für den Menschen - kanzerogene Wirkung“,
„Potenzielle Toxizitätsvergleichseinheit für den Menschen - nicht kanzerogene Wirkung“, „Potenzieller Bodenqualitätsindex".
Die Ergebnisse dieses Umweltwirkungsindikators müssen mit Bedacht angewendet werden, da die Unsicherheiten bei diesen
Ergebnissen hoch sind oder da es mit dem Indikator nur begrenzte Erfahrungen gibt.
Literaturhinweise
Normen DIN EN 12206-1
DIN 50018
Deutsche Fassung EN 12206-1:2004 Beschichtungsstoffe -
Beschichtungen auf Aluminium und Aluminiumlegierungen
Prüfung im Kondenswasser-Wechselklima mit fürBauzwecke - Teil 1: Beschichtungen aus
schwefeldioxidhaltiger Atmosphäre. Beschichtungspulvern
DIN CEN/TS 16611, Martindale -Test DIN EN 13501-1:2010-01
Der Martindale-Test ist ursprünglich eine Abriebsprüfung von
Textilien. Seit 2020 findet diese Prüfung im Rahmen der Klassifizierung von Bauprodukten und Bauarten zu ihrem
Qualicoat-Prüfungen Anwendung, um die Abriebbeständigkeit Brandverhalten - Teil 1: Klassifizierung
von Pulverlacken zu prüfen. mit den Ergebnissen aus den Prüfungen zum Brandverhalten
von Bauprodukten
5 Umwelt-Produktdeklaration - IGP Pulvertechnik AG - Beschichtungspulver IGP-DURA@xal 4201
ISO 3231
DIN EN 15804
EN 15804:2019+A2, Sustainability of constructionworks — Deutsche Fassung EN ISO 3231 Beschichtungsstoffe -
Environmental Product Bestimmung der Beständigkeit gegen feuchte, Schwefeldioxid
enthaltende Atmosphären
Declarations — Core rules for the product category of (ISO 3231:1993)
construction products.
ISO 1519 ISO 4628-2
DIN EN ISO 4628-2:2016-07
Deutsche Fassung EN ISO 1519:2011 Beschichtungsstoffe - Beschichtungsstoffe - Beurteilung von Beschichtungsschäden -
Dornbiegeversuch (zylindrischer Dorn) Bewertung der Menge und der Größe von Schäden und der
Intensität von gleichmäßigen Veränderungen im Aussehen - Teil
2: Bewertung des Blasengrades Deutsche Fassung EN ISO
4628-2:2016
ISO 1520
ISO 6270-2 AT
EN ISO 1520:2006 Beschichtungsstoffe - Tiefungsprüfung
Deutsche Fassung EN ISO 6270-2:2005 Beschichtungsstoffe -
ISO 2409 Bestimmung der Beständigkeit gegen Feuchtigkeit - Teil 2:
Verfahren zur Beanspruch-ung von Proben in
Kondenswasserklimaten
Deutsche Fassung EN ISO 2409:2013 Beschichtungsstoffe -
Gitterschnittprüfung
ISO 6272-2
DIN EN ISO 6272-2: SO 6272-2:2011
Beschichtungsstoffe - Prüfung auf schnelle Verformung
(Schlagzähigkeit) - Teil 2: Fallgewichtsversuch, kleinflächiger
ISO 2810 Eindringkörper
Deutsche ISO 7724-3
Fassung EN ISO 2810:2004 Beschichtungsstoffe -
Freibewitterung von Beschichtungen - Bewitterung und Paints and varnishes-Colorimetry -Calculation of colour
Bewertung differences
ISO
ISO 2813 8130-2
DIN EN ISO 2813 2000-04 Luft- und Raumfahrt - EN ISO 8130-2:2010
Aluminiumlegierung AL-P6061-T6 - Gezogene Innendruckrohre Pulverlacke - Teil 2: Bestimmung der Dichte mit einem
0,6 mm <= a <= 12,5 mm Gasvergleichspyknometer (Schiedsverfahren)
ISO 2815 ISO 9227
EN ISO 2815:2003 DIN EN ISO 9227 AASS 2012-09 Korrosionsprüfungen in
Beschichtungsstoffe - Eindruckversuch nach Buchholz künstlichen Atmosphären
ISO 11664-2
6 Umwelt-Produktdeklaration - IGP Pulvertechnik AG - Beschichtungspulver IGP-DURA@xal 4201
DIN ISO 11664-2:2011-07, Farbmetrik - Teil 2: CIE Fluoreszenzlampen (z.Bsp. QUV-B):
Normlichtarten (ISO 11664-2:2007); Deutsche Fassung EN
11664-2:201 D65 wird als Normlichtart definiert mit einer
Farbtemperatur von 6504 Kelvin
Bestrahlung, Temperatur, Zyklen
ISO 14001 Weitere Literatur
AAMA 2604
DIN EN ISO 14001/:2009-11 Umweltmanagementsysteme -
Anforderungen mit Anleitung zur Anwendung
AAMA 2604-20, Freiwillige Standards, Leistungs-
anforderungen und Testprocedere für hochwetterfeste
ISO 14025 organische Beschichtungen auf Profilen und Blechen aus
Aluminium; gemäss Testdesign der American Architectural
DIN EN ISO 14025:2011-10, Umweltkennzeichnungen und - Manufacturers Association (AAMA)
deklarationen - Typ III Umweltdeklarationen -
Grundsätze und Verfahren.
ASTM D2244
ASTM D2244 Standardverfahren für die Berechnung von
Farbtoleranzen und Farbdifferenzen anhand von instrumentell
ISO gemessenen Farbkoordinaten
14680-2
ASTM D 2794
EN ISO 14680-2:2006
Beschichtungsstoffe - Bestimmung des Pigmentgehaltes - Teil
2: Veraschungsverfahren Prüfung von organischen Beschichtungen auf Beständigkeit
gegen schnelle Verformung; Schlagbeanspruchung
ISO 16474 CIELAB
Teil 1 - 3 bzw. CIE
Das CIE-Lab-System ist ein Farbraum, der von der
DIN EN ISO 16474 Teil 1 - 3:2014-03, Beschichtungsstoffe – internationalen Beleuchtungskommission CIE im Jahr 1976
festgelegt wurde. Farbunterschiede werden numerisch
bestimmt.
Das Modell versucht den geometrischen Abstand zwischen
Künstliches Bestrahlen oder Bewittern in Geräten zwei Farben im Farbraum dem menschlichen Wahrnehmungs-
vermögen anzupassen.
DIN EN ISO 16474-1:2014-03:
GaBi ts documentation
Teil 1 Allgemeine Anleitung
GaBi life cycle inventory data documentation
(https://www.gabisoftware.com/support/gabi/gabidatab
DIN EN ase2020lcidocumentation/)
ISO 16474-2:2014-03:
GaBi ts software
Teil 2
Xenonbogenlampen (z.Bsp. WOM); Bestrahlung, Temperatur Sphera Solutions GmbH
Zyklen
GaBi Software System and Database for Life Cycle
Engineering
DIN EN ISO 16474-3:2014-03:
CUP Version: 2021.2
University of Stuttgart
Teil 3
7 Umwelt-Produktdeklaration - IGP Pulvertechnik AG - Beschichtungspulver IGP-DURA@xal 4201
Qualicoat
LeinfeldenEchterdingen
Gütegemeinschaft für die industrielle Lackierung und
GSB International Beschichtung; Qualitätssicherung und
Spezifikationen von Prozessen, Produkten und Qualitätstests
Gütegemeinschaft für die Sicherung der Qualität der
Beschichtung von Werkstücken und der dabei verwendeten www.qualicoat.net
Vorbehandlungs- und Beschichtungsmaterialien;
www.gsb-international.com
REACH
Hunter Farbraum
Verordnung
Farbraum, der 1948 von Richard Sewall Hunter definiert wurde (EG) Nr. 1907/2006 über dieRegistrierung, Bewertung,
und Farbbereiche über "Lab" Koordinaten definiert. Zulassung und Beschränkung
chemischer Stoffe (REACH)
Wie CIELAB wurde er so entworfen, dass Farbwerte mit
einfachen Formeln aus dem CIEXYZ-Raum überführt werden
können, aber bzgl. der Wahrnehmung gleichförmiger ist als
XYZ Richtlinie
(EU) 2015/863 (RoHS 3)
IBU 2021
gestützt auf die Richtlinie 2011/65/EU des Europäischen
Institut Bauen und Umwelt Parlaments und des Rates vom 8. Juni
e.V.: Allgemeine EPD- 2011 zur Beschränkung der Verwendung bestimmter als
gefährlich eingestufter Stoffe.
Programmanleitung des
Institut Bauen und Umwelt
e.V. (IBU). Version 1.1, RoHS
Berlin: Institut Bauen und 2011/65/EU
Umwelt e.V., 2016. www.ibu-epd.com.
Richtlinie
2011/65/EU über die Beschränkung der Verwendung
PCR Teil A bestimmter gefährlicher Stoffe
in Elektro- u. Elektronikgeräten ersetzt die Richtlinie
PCR- Teil A: Rechenregeln für die Ökobilanz und 2002/95/EC.
Anforderungen an den Projektbericht, Berlin: Institut Bauen und
Umwelt e.V., Verordnung
www.ibu-epd.com, Version 2.2,2022 (EU) 528/2012 (EU BPR)
Die Biozidprodukte-Verordnung (BPR, Verordnung (EU)
528/2012) betrifft das
Inverkehrbringen und die Verwendung von Biozidprodukten, die
PCR Teil B zum Schutz von Menschen, Tieren, Materialien oder
Gegenständen gegen
Schadorganismen wie
Schädlinge oder Bakterien eingesetzt werden.
PCR- Teil Die in der Umwelt-Produktdeklaration referenzierte Literatur ist
B: Anforderungen an die EPD für Beschichtungen mit ausgehend von folgenden Quellenangaben vollständig zu
organischen Bindemitteln, zitieren. In der EPD bereits vollständig zitierte Normen und
Institut Bauen und Umwelt e.V. (IBU), Version 1.7, 2019 Normen zu den Nachweisen bzw. technischen Eigenschaften
müssen hier nicht aufgeführt werden.
8 Umwelt-Produktdeklaration - IGP Pulvertechnik AG - Beschichtungspulver IGP-DURA@xal 4201
Herausgeber
Institut Bauen und Umwelt e.V. +49 (0)30 3087748- 0
Hegelplatz 1 info@ibu-epd.com
10117 Berlin www.ibu-epd.com
Deutschland
Programmhalter
Institut Bauen und Umwelt e.V. +49 (0)30 3087748- 0
Hegelplatz 1 info@ibu-epd.com
10117 Berlin www.ibu-epd.com
Deutschland
Ersteller der Ökobilanz
Sphera Solutions GmbH +49 711 341817-0
Hauptstraße 111- 113 info@sphera.com
70771 Leinfelden-Echterdingen www.sphera.com
Deutschland
Inhaber der Deklaration
IGP Pulvertechnik AG +41 71 929 81 49
Ringstrasse 30 info@igp-powder.com
9500 Wil www.igp-powder.com
Schweiz
9 Umwelt-Produktdeklaration - IGP Pulvertechnik AG - Beschichtungspulver IGP-DURA@xal 4201
