UMWELT-PRODUKTDEKLARATION
nach ISO 14025 und EN 15804+A2
Deklarationsinhaber TRIQBRIQ AG
Herausgeber Institut Bauen und Umwelt e.V. (IBU)
Programmhalter Institut Bauen und Umwelt e.V. (IBU)
Deklarationsnummer EPD-TRI-20230407-IBC1-DE
Ausstellungsdatum 25/02/2025
Gültig bis 24/02/2030
TRIQBRIQ WS25
TRIQBRIQ AG
www.ibu-epd.com | https://epd-online.com
1. Allgemeine Angaben
TRIQBRIQ AG TRIQBRIQ WS25
Programmhalter Inhaber der Deklaration
IBU – Institut Bauen und Umwelt e.V. TRIQBRIQ AG
Hegelplatz 1 Stuttgarter Straße 115
10117 Berlin 70469 Stuttgart
Deutschland Deutschland
Deklarationsnummer Deklariertes Produkt/deklarierte Einheit
EPD-TRI-20230407-IBC1-DE Die deklarierte Einheit ist 1 m³ der Produkte des TRIQBRIQ WS25-
Systems mit einer durchschnittlichen Rohdichte von 450 kg/m³. Die
Umwelt Produktdeklaration beinhaltet die Produkte BRIQ50 mit einem
Stückgewicht von 14 kg und BRIQ25 mit einem Stückgewicht von 7 kg.
Diese Deklaration basiert auf den Produktkategorien-Regeln: Gültigkeitsbereich:
Vollholzprodukte, 31/05/2023 BRIQs werden von der TRIQBRIQ AG in Tübingen produziert. Diese EPD
(PCR geprüft und zugelassen durch den unabhängigen gilt für das TRIQBRIQ WS25-System mit den Produkten BRIQ50 und
Sachverständigenrat (SVR)) BRIQ25.
Der Inhaber der Deklaration haftet für die zugrundeliegenden Angaben und
Nachweise; eine Haftung des IBU in Bezug auf Herstellerinformationen,
Ausstellungsdatum Ökobilanzdaten und Nachweise ist ausgeschlossen.
25/02/2025
Die EPD wurde nach den Vorgaben der EN 15804+A2 erstellt. Im
Folgenden wird die Norm vereinfacht als EN 15804 bezeichnet.
Gültig bis
Verifizierung
24/02/2030
Die Europäische Norm EN 15804 dient als Kern-PCR
Unabhängige Verifizierung der Deklaration und Angaben gemäß ISO
14025:2011
intern X extern
Dipl.-Ing. Hans Peters
(Vorstandsvorsitzende/r des Instituts Bauen und Umwelt e.V.)
Florian Pronold Dr. Niels Jungbluth,
(Geschäftsführer/in des Instituts Bauen und Umwelt e.V.) (Unabhängige/-r Verifizierer/-in)
1 Umwelt-Produktdeklaration - TRIQBRIQ AG - TRIQBRIQ WS25
2. Produkt
2.1 Produktbeschreibung/Produktdefinition
TRIQBRIQ ist ein mikro-modulares Massivholz-Bausystem,
bestehend aus standardisierten Modulen (BRIQs) in
verschiedenen Größen. Die BRIQs werden aus Schwach- und
Schadholz (Kiefer bzw. Fichte) ohne den Einsatz von
künstlichen Verbindungsmitteln hergestellt. Hierfür werden
Kanthölzer zugesägt und mit Buchenholzdübeln zu den BRIQs
verbunden. Die BRIQs sind einfach zu montieren und zu
demontieren und eignen sich für seriell gefertigte und modulare
Bausysteme.
Das WS25-System ergibt im Verbund eine Massivholzwand von
25 cm Stärke und besteht aus dem Standard-BRIQ (BRIQ50)
mit einer Länge von 50 cm, einem Auffüllelement mit einer
Länge von 25 cm sowie einem Sturz für Fenster- und
Türöffnungen mit einer Länge von 200 cm. In der vorliegenden
EPD sind der BRIQ50 und der BRIQ25 berücksichtigt.
Für die Verwendung des Produkts gelten die jeweiligen
nationalen Bestimmungen am Ort der Verwendung, in
Deutschland zum Beispiel die Bauordnungen der Länder, und
Leistungswerte des Produkts in Bezug auf dessen Merkmale
die technischen Bestimmungen aufgrund dieser Vorschriften.
nach der maßgebenden technischen Bestimmung (keine CE-
Die Planung und Bemessung von TRIQBRIQ- Wandelementen
Kennzeichnung).
erfolgt nach den technischen Baubestimmungen, insbesondere
EN 1995-1-1 sofern im Folgenden nichts anderes bestimmt ist. 2.4 Lieferzustand
Für die Planung und Bemessung von Holzverbindungen gelten Die BRIQs, die Verpackung, der Beipackzettel oder der
die Bestimmungen der EN 1995-1-1, wie für Vollholz aus Lieferschein müssen mit dem Ü-Zeichen nach der
Nadelholz entsprechend. Übereinstimmungszeichen-Verordnung der Länder
gekennzeichnet werden.
2.2 Anwendung
Das TRIQBRIQ-WS25 Holzbausystem ist geeignet für den
Abmessungen des BRIQ50 und des BRIQ25 des TRIQBRIQ
Rohbau aller Gebäudeklassen. Der Einsatzbereich reicht von
WS25 lt. Tabelle "technische Daten" in Abschnitt 2.3.
Wohnungs- und Bürobauten über Schulen und Hotels bis hin
zur Aufstockung und Erweiterung von Bestandsgebäuden. Die 2.5 Grundstoffe/Hilfsstoffe
BRIQs werden konstruktiv nach außen und innen geschützt. Die BRIQs setzen sich aus Kanthölzern zusammen, welche
Eine Beschichtung ist nicht notwendig. zusammengefügt und über Holzdübel zusammengehalten
werden. Sowohl die Kanthölzer als auch die Dübel bestehen
2.3 Technische Daten
aus unbehandeltem Vollholz und werden ohne zusätzliche
Gemäß Übereinstimmungszeichen (Ü-Zeichen) sind die in der
Mittel allein durch Formschluss der Dübel und Kanthölzer
Leistungserklärung aufgeführten Daten anzugeben; weitere
miteinander zu einem BRIQ verbunden.
Daten sind freiwilliger Natur.
Bezeichnung Wert Einheit
Technische Daten
Schwach- und Schadholz Fichte/Kiefer 93,5 %
Bezeichnung Wert Einheit
Buchenholz (Dübel) 6,5 %
Holzarten Nadelholz
Für die Kanthölzer werden Balken mit einer Länge von etwa 10
Holzfeuchte 12 (+/- 2) %
cm aus Schwach- und Schadholz (Fichte/Kiefer) verwendet.
Sortierklasse DIN 4074-1 S10 Der Herstellungsprozess und die geringe Länge der Kanthölzer
500 x 250 x ermöglichen es, auch schräg gewachsene Rundhölzer und
Maße BRIQ50 Volumen(L x H x B) mm
250 abgebrochene Bäume baulich zu verwenden.
250 x 250 x
Maße BRIQ25 (L x H x B) mm
250 Das Produkt enthält keine CMR-Stoffe der Kategorie 1A oder
1B, die nicht auf der Kandidatenliste stehen, oberhalb von 0,1
Mittlere Rohdichte 450 kg/m³
Massen-%.
Wärmeleitfähigkeit 0,12 W/(mK)
Wärmedurchgangskoeffizient (U-Wert) 0,444 W/(m2K) Dem vorliegenden Bauprodukt wurden keine Biozidprodukte
20/50 zugesetzt, es wurde nicht mit Biozidprodukten behandelt.
Wasserdampfdiffusionswiderstandszahl -
(min/max)
2.6 Herstellung
BRIQs werden aus Kanthölzern und Dübeln zusammengesetzt.
Für die Herstellung der Kanthölzer werden Balken aus Schad-,
Schwach- und Sturmholz (Fichte/Kiefer) aus nahegelegenen
PEFC™ /FSC®-zertifizierten Wäldern verwendet. Die Dübel
werden aus geriffelten Buchenholz-Rundstäben gefertigt. Die
Balken und Dübel werden im Werk unter Verwendung von
Ökostrom verarbeitet. Die angelieferten Balken werden im
Werk auf 16–18 % Restfeuchte getrocknet, gehobelt, gebohrt
und zugeschnitten. Die Rundstäbe werden zugeschnitten und
2 Umwelt-Produktdeklaration - TRIQBRIQ AG - TRIQBRIQ WS25
an den Enden abgerundet (angefast).
2.12 Referenz-Nutzungsdauer
2.7 Umwelt und Gesundheit während der Herstellung Die Nutzungsdauer von Bauteilen aus Massivholz hängt von
Aufgrund des eingesetzten natürlichen Werkstoffes Holz und vielen Faktoren, wie z. B. der Konstruktion des Gebäudes, der
der Herstellungsbedingungen sind keine über die Regelungen Art der Nutzung und der Wartung und Instandhaltung über die
gültiger EU-Vorschriften sowie über nationale gesetzliche und Zeit, ab. Die durchschnittliche Nutzungsdauer von
andere Vorschriften hinausgehenden Maßnahmen des Umwelt- Wohngebäuden aus Massivholz in Europa beträgt etwa 80 bis
und Gesundheitsschutzes erforderlich. Dies beinhaltet auch die 100 Jahre. Ein Austausch von BRIQs innerhalb dieses
Einhaltung oder Unterschreitung der Arbeitsplatzgrenzwerte im Zeitraums ist nicht notwendig. Durch ein besonderes
Herstellungsprozess. Es entstehen keine Belastungen von Trocknungsverfahren garantiert der Hersteller 50 Jahre
Wasser oder Boden. Produktionsbedingt entstehende Abluft Schimmelfreiheit. Sollte das Gebäude umgenutzt oder
wird entsprechend den gesetzlichen Auflagen gereinigt. abgerissen werden, kann mit dem TRIQBRIQ-System ein
Lärmintensive Anlagen wie Hobelwerke oder Profilierungen Rückbau durchgeführt werden und die BRIQs in einem neuen
sind durch bauliche Maßnahmen entsprechend gekapselt. Gebäude wiederverwendet werden.
2.13 Außergewöhnliche Einwirkungen
2.8 Produktverarbeitung/Installation Brand
Für den Transport des Produkts (A4) zum Einsatzort sollten für Das deklarierte Produkt ist nach der nationalen Norm DIN
Bauprojekte die Transportdistanzen und die daraus 4102-1 wie folgt klassifiziert:
resultierenden Umweltwirkungen individuell betrachtet werden.
Brandschutz
Für die Deklaration wurde eine mittlere Transportdistanz von
Bezeichnung Wert
400 km angenommen. Die BRIQS sind so dimensioniert, dass
ein Zuschnitt für den Einbau (A5) in der Regel nicht notwendig Brandverhalten B2 (normal entflammbar)
ist. Sollte ein Zuschnitt notwenig werden, entstehen keine
Verluste, sondern die zugeschnittenen BRIQS können ebenfalls Wasser
erneuert eingesetzt werden. Die Installation der TRIQBRIQs Bei Wassereinwirkung werden keine Inhaltsstoffe
wurde beispielhaft mit Hilfe von Gerüsten und einem elektrisch ausgewaschen, welche wassergefährdend sein könnten.
betriebenem Turmdrehkran in Modul A5 beschrieben. Die
Entsorgung der Verpackung ist ebenfalls in Modul A5 enthalten. Mechanische Zerstörung
Das Bruchbild des TRIQBRIQ WS25-Systems zeigt ein für
2.9 Verpackung
Vollholz typisches Erscheinungsbild.
Die BRIQs werden auf Europaletten mit zwei Spanngurten
fixiert. Zum Schutz der BRIQs werden die beladenen Paletten 2.14 Nachnutzungsphase
mit einer Kunststoff-Palettenhusse abgedeckt. Das Dank des patentierten dreiaxialen Verbindungssystems können
Verpackungsmaterial wird auf der Baustelle gesammelt und zur alle Wände, die mit TRIQBRIQ gebaut werden, sortenrein und
erneuten Verwendung wieder in die Produktion zurückgeführt ohne Qualitätsverluste zurückgebaut und in anderen
Neubauprojekten wiederverwendet werden. Es wurde eine
2.10 Nutzungszustand
mittlere Transportdistanz von 400 km vom Einbauort zum Werk
Die Zusammensetzung für den Zeitraum der Nutzung entspricht
angenommen.
der Grundstoffzusammensetzung nach Kapitel 2.5.
2.15 Entsorgung
2.11 Umwelt und Gesundheit während der Nutzung
BRIQs sind für die Wiederverwendung ausgelegt. Kommt eine
Umweltschutz: Gefährdungen für Wasser, Luft und Boden
Wiederverwendung nicht in Frage, sind anfallende Reste aus
können bei bestimmungsgemäßer Anwendung der
Rückbaumaßnahmen in erster Linie stofflich
beschriebenen Produkte nach heutigem Erkenntnisstand nicht
wiederzuverwerten. Ist dies nicht möglich, müssen diese einer
entstehen.
energetischen Verwertung zugeführt werden. Eine Deponierung
Gesundheitsschutz: Bei normaler, dem Verwendungszweck
ist nicht zulässig. Der Abfallcode nach europäischem
entsprechender Nutzung sind keine gesundheitlichen Schäden
Abfallkatalog EAK lautet 17 02 01.
und Beeinträchtigungen zu erwarten. TRIQBRIQ enthält
außerdem keine allergieauslösenden oder 2.16 Weitere Informationen
gesundheitsschädlichen Stoffe. Weiterführende Informationen zum TRIQBRIQ WS25-System
finden sich im Internet unter https://triqbriq.de/triqbriq-system
3. LCA: Rechenregeln
davon ausgegangen, dass der Produktionsprozess sich im
3.1 Deklarierte Einheit nächsten Jahr nicht signifikant ändern wird. Die Sachbilanz
Die deklarierte Einheit ist 1 m³ des TRIQBRIQ WS25-Systems. wurde auf Basis der BRIQ50 erstellt und anschließend auf 1 m³
Für die Berechnung der Ergebnisse für die Produkte BRIQ50 hochgerechnet, da dieser mit einem Anteil von 90–95% in das
und BRIQ25 sind Umrechnungsfaktoren angegeben. Gebäude eingeht. Die Angaben des Energiebedarfs für die
Deklarierte Einheit Verarbeitung wurden für die gesamte Produktion ermittelt und
durch das Produktionsvolumen geteilt, um den Energiebedarf je
Bezeichnung Wert Einheit
deklarierter Einheit zu erhalten.
Deklarierte Einheit 1 m³
Rohdichte 450 kg/m³ 3.2 Systemgrenze
Umrechnungsfaktor zu 1 Stück BRIQ50 0,03125 m³/Stück Die Ökobilanz des TRIQBRIQ WS25 beinhaltet eine Cradle-to-
Gate (Wiege bis zum Werkstor) Betrachtung der auftretenden
Umrechnungsfaktor zu 1 Stück BRIQ25 0,015625 m³/Stück
Umweltwirkungen mit Optionen. Die folgenden
Das TRIQBRIQ Werk in Tübingen wurde im Jahr der Lebenszyklusphasen werden in der Analyse berücksichtigt:
Datenerhebung neu eröffnet und in Betrieb genommen. Es wird
3 Umwelt-Produktdeklaration - TRIQBRIQ AG - TRIQBRIQ WS25
Modul A1–A3 | Produktstadium Gesamtmasse dieses Einheitsprozesses eingehalten. Die
Das Produktstadium beinhaltet die Aufwendungen der Gesamtsumme der vernachlässigten Input-Flüsse, z.B. pro
Rohstoffversorgung (Holzbalken aus Schad-, Schwach- und Modul A1-A3, A4-A5, B1-B5, B6-B7, C1-C4 oder Modul D
Sturmholz (Fichte/Kiefer) und Rundstäbe aus Buchenholz) beträgt weniger als 5% des Energie- und Masseeinsatzes. Der
sowie der damit verbundenen Transporte bezogen auf den Lebenszyklus der Produktionsanlage und Infrastruktur wurden
Produktionsstandort Tübingen. Die Bereitstellung elektrischer nicht berücksichtigt.
Energie ist im Produktstadium in Form des regionalen
Ökostroms der Tübinger Stadtwerke berücksichtigt. 3.5 Hintergrunddaten
Die eingesetzten Hintergrunddatensätze stammen aus der
Modul A5 | Einbau ecoinvent-Datenbank Version 3.10 mit dem 15804 Addon.
Das Modul A5 berücksichtigt die Entsorgung der Verpackung
3.6 Datenqualität
und den Einbau der BRIQs in das Gebäude.
Es wurde ein konsistentes und einheitliches
Module C1-C4 | End of Life Berechnungsverfahren gemäß ISO 14044 und EN 15804
Die Deklaration enthält Informationen über die Demontage und angewandt. Bei der Auswahl der Hintergrunddaten wurde auf
den Rückbau (C1) und den Transport zur Aufbereitungsanlage die technologische, geographische und zeitbezogene
(C2). Das Modul C3 deklariert die Verwertung und die biogenen Repräsentativität der Datengrundlage geachtet. Bei Fehlen
Kohlendioxid-Emissionen, die entstehen, wenn das Produkt spezifischer Daten, wurde auf generische Datensätze bzw.
das Produktsystem verlässt. Zudem werden in Modul C3 die im einen repräsentativen Durchschnitt zurückgegriffen.
Produkt enthaltene erneuerbare und nicht erneuerbare
3.7 Betrachtungszeitraum
Primärenergie (PERM und PENRM) als Abgänge
Die verwendeten Daten beziehen sich auf das den Zeitraum
verbucht und die Emissionen aus der Verbrennung bilanziert. In
von 01.02.2023 bis 31.09.2024.
der End of Life Phase werden zwei Szenarien beschrieben:
Wiederverwendung und energetische Verwertung. BRIQs 3.8 Geographische Repräsentativität
können mehrfach wiederverwendet werden. Sollte eine
Land oder Region, in dem/r das deklarierte Produktsystem
Wiederverwendung nicht möglich sein, können die BRIQs
hergestellt und ggf. genutzt sowie am Lebensende behandelt
energetisch verwertet werden. Eine Deponierung (C4) des
wird: Deutschland
Produkts ist nicht vorgesehen.
Modul D | Gutschriften und Lasten außerhalb der 3.9 Allokation
Systemgrenzen In Modul D wird die Wiederverwendung des Kohlenstoffgehalt und Primärenergiegehalt der Produkte
Produktes am Lebensende beschrieben. Durch die wurden basierend auf ihren materialinhärenten Eigenschaften
Wiederverwendung wird die Herstellung von baugleichen entsprechend zugrundeliegenden physikalischen
BRIQs substituiert. Zusammenhängen bilanziert. Die Allokation in der Vorketten
beruht auf der Veröffentlichung von Rüter & Diederichs, 2012.
3.3 Abschätzungen und Annahmen
Am Standort Tübingen werden verschiedene TRIQBRIQ-
Alle Annahmen sind durch eine detaillierte Dokumentation
Produkte hergestellt. Die Allokation der Umweltwirkungen
belegt und entsprechen einer hinsichtlich der verfügbaren
beruht auf den Volumina der Produkte.
Datenbasis bestmöglichen Abbildung der Realität. Als
Hintergrunddatensatz für die Balken wurde ein generischer 3.10 Vergleichbarkeit
Datensatz aus der ecoinvent-Datenbank für Nadelholzlatten Grundsätzlich ist eine Gegenüberstellung oder die Bewertung
verwendet. Die Nadelholz Datensätze stellen durchschnittliche von EPD-Daten nur möglich, wenn alle zu vergleichenden
schweizer Bedingungen dar und werden als repräsentativ für Datensätze nach EN 15804 erstellt wurden und der
deutsche Prozesse angenommen. Wo keine deutschen oder Gebäudekontext bzw. die produktspezifischen
schweizer Durchschnittsdaten vorhanden waren, wurden Leistungsmerkmale berücksichtigt werden. Die eingesetzten
europäische Datensätze repräsentativ eingesetzt. Hintergrunddatensätze stammen aus der ecoinvent-Datenbank
Version 3.10 mit dem 15804 Addon aus dem Jahr 2024. Die
3.4 Abschneideregeln
Ergebnisse wurden mit Hilfe der Software openLCA (Version
Alle Inputs und Outputs eines (Einheits-)Prozesses, für die
2.3.0) berechnet. Vergleiche auf Grundlage von EPD mit
Daten vorliegen, gehen in die Berechnung ein. Es wurden die
unterschiedlichen Hintergrunddatenbanken(versionen) sind in
Abschneidekriterien von 1% des erneuerbaren und des nicht
der Regel nur eingeschränkt möglich.
erneuerbaren Einsatzes von Primärenergie und 1% der
4. LCA: Szenarien und weitere technische Informationen
Die folgenden technischen Informationen sind Grundlage für
Charakteristische Produkteigenschaften biogener die
Kohlenstoff deklarierten Module oder können für die Entwicklung von
Informationen zur Beschreibung des biogenen spezifischen Szenarien im Kontext einer Gebäudebewertung
Kohlenstoffgehalts am Werkstor genutzt werden, wenn Module nicht deklariert werden (MND).
Die Angaben des biogenen Kohlenstoffgehalts beziehen sich
Notiz: 1 kg biogener Kohlenstoff ist äquivalent zu 44/12 kg
auf die deklarierte Einheit 1m³ TRIQBRIQ WS25.
CO .
2
Bezeichnung Wert Einheit
Biogener Kohlenstoff im Produkt 213,24 kg C
Biogener Kohlenstoff in der Verpackung 0,44 kg C Es wurden zwei Szenarien für den Ende des Lebenszyklus
(Module C2-C3) und die Gutschriften bzw. Lasten jenseits des
Da das Ende des Lebenswegs der Produktverpackung nicht in
Lebenszyklus (Modul D) erstellt. Im Basiszenario (C1, C2, C3,
Modul A5 deklariert wird, ist deren Kohlenstoff Aufnahme nicht
D) wird die Wiederverwendung des TRIQBRIQ Systems
in Modul A1–A3 berücksichtigt.
bilanziert. Szenario 1 (C1/1, C2/1, C3/1, D1/1) beschreibt die
4 Umwelt-Produktdeklaration - TRIQBRIQ AG - TRIQBRIQ WS25
thermische Verwertung, falls eine Wiederverwendung nicht Bezeichnung Wert Einheit
möglich ist.
Getrennt gesammelt Abfalltyp 17 02 01 450 kg
Als gemischter Bauabfall gesammelt - kg
Referenz Nutzungsdauer
Zur WIederverwendung (Szenario 1) 450 kg
Bezeichnung Wert Einheit Zur Energierückgewinnung (Szenario 2) 450 kg
Lebensdauer nach Angabe Hersteller 100 a Zum Recycling - kg
Zur Deponierung - kg
Ende des Lebenswegs (C1–C4)
5 Umwelt-Produktdeklaration - TRIQBRIQ AG - TRIQBRIQ WS25
5. LCA: Ergebnisse
Die folgende Tabelle enthält die Ökobilanzergebnisse für eine deklarierte Einheit von 1 m³ TRIQBRIQ WS25.
Die Ökobilanz-Ergebnisse der Produkte BRIQ50 und BRIQ25 sind im Anhang A aufgeführt.
ANGABE DER SYSTEMGRENZEN (X = IN ÖKOBILANZ ENTHALTEN; MND = MODUL ODER INDIKATOR NICHT DEKLARIERT;
MNR = MODUL NICHT RELEVANT)
Gutschriften
Stadium der
und Lasten
Produktionsstadium Errichtung Nutzungsstadium Entsorgungsstadium
außerhalb der
des Bauwerks
Systemgrenze
g n u g ro s re v ffo ts h o R tro p s n a rT g n u lle ts re H m o v tro p s n a rT m u z re lle ts re Htro s g n u d n e w re V e g a tn o M g n u d n e w n A /g n u z tu N g n u tla h d n a ts n I ru ta ra p e R z ta s rE g n u re u e n rE rü f z ta s n ie e ig re n E n e b ie rte B s a ds e d u ä b e G s e d rü f z ta s n ie re s s a W n e b ie rte B s a ds e d u ä b e G s e d s s irb A /u a b k c ü R tro p s n a rT g n u ld n a h e b lla fb A g n u g itie s e B ,-s g n u d n e w re v re d e iW -s g n u n n iw e g k c ü R re d ola iz n e to p g n ilc y c e R
A1 A2 A3 A4 A5 B1 B2 B3 B4 B5 B6 B7 C1 C2 C3 C4 D
X X X X X MND MND MNR MNR MNR MND MND X X X X X
ERGEBNISSE DER ÖKOBILANZ – UMWELTAUSWIRKUNGEN nach EN 15804+A2: 1 m³ TRIQBRIQ WS25
Indikator Einheit A1 A2 A3 A4 A5 C1 C2 C2/1 C3 C3/1 C4 D D/1
GWP-total kg CO 2-Äq. -892,97 3,99 180,37 0,1 2,68 6,53 0 2,33 721,26 815,81 0 -31,71 -81,34
GWP-fossil kg CO 2-Äq. 54,27 3,98 24,21 0,1 0,93 6,5 0 2,33 0 8,58 0 -62,98 -75,14
GWP-
biogenic
kg CO 2-Äq. -948,13 0 156,06 0 1,75 0,01 0 0 721,26 807,23 0 32,26 -6,09
GWP-luluc kg CO 2-Äq. 8,91E-01 1,49E-03 1,01E-01 3,68E-05 8,37E-04 1,66E-02 0 8,27E-04 0 2,1E-03 0 -9,8E-01 -1,1E-01
kg CFC11-
ODP 9,79E-07 8,02E-08 3,57E-07 2,16E-09 5,7E-09 1,72E-07 0 4,86E-08 0 9,62E-08 0 0 0
Äq.
AP mol H+-Äq. 2,84E-01 8,53E-03 3,65E-01 4,4E-02 2,92E-03 3,98E-02 0 5,5E-03 0 8,9E-02 0 -6,1E-01 -1,2E-01
EP-
kg P-Äq. 2,54E-02 3,04E-04 9,79E-03 7,29E-06 6,02E-04 2,32E-03 0 1,64E-04 0 3,71E-03 0 -3E-02 -8E-02
freshwater
EP-marine kg N-Äq. 1,06E-01 2,02E-03 1,51E-01 6,42E-05 7,91E-04 7,01E-03 0 1,44E-03 0 4,72E-02 0 -2,5E-01 -4E-02
EP-
mol N-Äq. 1,1E+00 2,18E-02 1,67E+00 6,94E-04 7,36E-03 7,29E-02 0 1,56E-02 0 4,54E-01 0 -2,66E+00 -3,3E-01
terrestrial
kg NMVOC-
POCP 5,89E-01 1,4E-02 4,36E-01 4,25E-04 2,37E-03 2,39E-02 0 9,55E-03 0 1,14E-01 0 -9,6E-01 -1,3E-01
Äq.
ADPE kg Sb-Äq. 1,48E-04 1,54E-05 1,03E-04 2,96E-07 3,93E-06 2,4E-05 0 6,66E-06 0 1,75E-05 0 0 0
ADPF MJ 827,75 56,98 308,42 1,55 9,9 68,41 0 34,98 0 76 0 -899,61 -1199,2
m3 Welt-Äq.
WDP 24,05 0,31 19,85 0,01 0,26 1,75 0 0,18 0 17,98 0 -42,47 -12,65
entzogen
GWP = Globales Erwärmungspotenzial; ODP = Abbaupotenzial der stratosphärischen Ozonschicht; AP = Versauerungspotenzial von Boden und
Wasser; EP = Eutrophierungspotenzial; POCP = Bildungspotenzial für troposphärisches Ozon; ADPE = Potenzial für die Verknappung von abiotischen
Ressourcen – nicht fossile Ressourcen (ADP – Stoffe); ADPF = Potenzial für die Verknappung abiotischer Ressourcen – fossile Brennstoffe (ADP –
fossile Energieträger); WDP = Wasser-Entzugspotenzial (Benutzer)
ERGEBNISSE DER ÖKOBILANZ – INDIKATOREN ZUR BESCHREIBUNG DES RESSOURCENEINSATZES nach EN 15804+A2: 1
m³ TRIQBRIQ WS25
Indikator Einheit A1 A2 A3 A4 A5 C1 C2 C2/1 C3 C3/1 C4 D D/1
PERE MJ 54,22 1,19 1,15E+03 0,02 -18,31 -1 0 0,55 0 6,68E+03 0 -694,84 -212,4
PERM MJ 7,85E+03 0 -1151,41 0 19,87 34,35 0 0 -6684,6 -6684,6 0 -6684,94 0
PERT MJ 7,91E+03 1,19 0 0,02 1,56 33,35 0 0,55 -6684,6 0 0 -7379,78 -212,4
PENRE MJ 828,71 56,99 290,38 1,55 8,16 63,79 0 34,98 0 76,01 0 -885,56 -1199,21
PENRM MJ 0 0 18,16 0 1,74 4,63 0 0 0 0 0 -15,11 0
PENRT MJ 828,71 56,99 308,55 1,55 9,9 68,43 0 34,98 0 76,01 0 -900,68 -1199,21
SM kg 0,67 0,03 0,25 0 0,09 0,18 0 0,02 0 0,18 0 -0,72 -0,17
RSF MJ 1,99E-02 3,27E-04 1,4E+00 8,47E-06 6,12E-05 5,3E-01 0 1,91E-04 0 4,21E-04 0 -8,5E-01 0
NRSF MJ 0 0 0 0 0 0 0 0 0 0 0 0 0
FW m3 0,35 0,01 0,38 0 0 0,04 0 0,01 0 0,11 0 -0,69 -0,42
PERE = Erneuerbare Primärenergie als Energieträger; PERM = Erneuerbare Primärenergie zur stofflichen Nutzung; PERT = Total erneuerbare
Primärenergie; PENRE = Nicht-erneuerbare Primärenergie als Energieträger; PENRM = Nicht-erneuerbare Primärenergie zur stofflichen Nutzung;
PENRT = Total nicht erneuerbare Primärenergie; SM = Einsatz von Sekundärstoffen; RSF = Erneuerbare Sekundärbrennstoffe; NRSF = Nicht-
erneuerbare Sekundärbrennstoffe; FW = Nettoeinsatz von Süßwasserressourcen
ERGEBNISSE DER ÖKOBILANZ –ABFALLKATEGORIEN UND OUTPUTFLÜSSE nach EN 15804+A2:
1 m³ TRIQBRIQ WS25
Indikator Einheit A1 A2 A3 A4 A5 C1 C2 C2/1 C3 C3/1 C4 D D/1
HWD kg 2,4 0,09 2,19 0 0,21 1,3 0 0,05 0 3,57 0 -3,96 -2,27
NHWD kg 84,03 1,97 74,31 0,05 5,37 13,77 0 1,02 0 566,26 0 -150,12 -368,12
RWD kg 3,9E-04 5,6E-06 1,36E-04 1,2E-07 5,38E-06 1,42E-05 0 2,69E-06 0 6,33E-06 0 0 0
6 Umwelt-Produktdeklaration - TRIQBRIQ AG - TRIQBRIQ WS25
CRU kg 0 0 0 0 0 0 0 0 450 0 0 0 0
MFR kg 1,74E-02 4,91E-04 4,34E-02 1,18E-05 3,13E-04 7,57E-03 0 2,65E-04 0 7,95E-04 0 -6E-02 -3E-02
MER kg 4,11E-05 1,88E-06 5,83E-02 6,8E-08 2,02E-06 4,85E-06 0 1,53E-06 0 4,5E+02 0 -6E-02 0
EEE MJ 1,05E+00 1,3E-02 3,56E-01 2,33E-04 6,7E-02 7,59E-02 0 5,25E-03 0 9,08E-03 0 -1,37E+00 -3E-02
EET MJ 1,05 0,01 0,36 0 0,07 0,08 0 0,01 0 0,01 0 -1,37 -0,03
HWD = Gefährlicher Abfall zur Deponie; NHWD = Entsorgter nicht gefährlicher Abfall; RWD = Entsorgter radioaktiver Abfall; CRU = Komponenten für
die Wiederverwendung; MFR = Stoffe zum Recycling; MER = Stoffe für die Energierückgewinnung; EEE = Exportierte Energie – elektrisch; EET =
Exportierte Energie – thermisch
ERGEBNISSE DER ÖKOBILANZ – zusätzliche Wirkungskategorien nach EN 15804+A2-optional:
1 m³ TRIQBRIQ WS25
Indikator Einheit A1 A2 A3 A4 A5 C1 C2 C2/1 C3 C3/1 C4 D D/1
PM Krankheitsfälle 6,08E-06 2,74E-07 3,73E-05 1,01E-08 5,14E-08 5,14E-07 0 2,27E-07 0 9,96E-07 0 0 0
IR kBq U235-Äq. 6,63E+00 9,28E-02 1,88E+00 1,89E-03 8,41E-02 2,15E-01 0 4,25E-02 0 8,76E-02 0 -8,21E+00 -1,35E+01
ETP-fw CTUe 332,3 16,8 196,51 0,37 18,42 39,14 0 8,29 0 100,31 0 -472,23 -186,87
HTP-c CTUh 4,73E-07 2,87E-08 2,37E-07 6,63E-10 5,26E-08 7,22E-08 0 1,49E-08 0 1,55E-07 0 0 0
HTP-nc CTUh 4,92E-07 3,61E-08 7,55E-07 1,03E-09 1,61E-08 6,7E-08 0 2,31E-08 0 1,08E-06 0 0 0
SQP SQP 9,88E+04 3,64E+01 4,12E+03 1,56E+00 2,52E+00 1,56E+02 0 3,52E+01 0 2,13E+01 0 -1,03E+05 -1,49E+02
PM = Potenzielles Auftreten von Krankheiten aufgrund von Feinstaubemissionen; IR = Potenzielle Wirkung durch Exposition des Menschen mit U235;
ETP-fw = Potenzielle Toxizitätsvergleichseinheit für Ökosysteme; HTP-c = Potenzielle Toxizitätsvergleichseinheit für den Menschen (kanzerogene
Wirkung); HTP-nc = Potenzielle Toxizitätsvergleichseinheit für den Menschen (nicht kanzerogene Wirkung); SQP = Potenzieller Bodenqualitätsindex
Einschränkungshinweis 1 – gilt für den Indikator „Potenzielle Wirkung durch Exposition des Menschen mit U235“.
Diese Wirkungskategorie behandelt hauptsächlich die mögliche Wirkung einer ionisierenden Strahlung geringer Dosis auf die
menschliche Gesundheit im Kernbrennstoffkreislauf. Sie berücksichtigt weder Auswirkungen, die auf mögliche nukleare Unfälle und
berufsbedingte Exposition zurückzuführen sind, noch auf die Entsorgung radioaktiver Abfälle in unterirdischen Anlagen. Die potenzielle
vom Boden, von Radon und von einigen Baustoffen ausgehende ionisierende Strahlung wird ebenfalls nicht von diesem Indikator
gemessen.
Einschränkungshinweis 2 – gilt für die Indikatoren: „Potenzial für die Verknappung abiotischer Ressourcen - nicht fossile Ressourcen“,
„Potenzial für die Verknappung abiotischer Ressourcen - fossile Brennstoffe“, „Wasser-Entzugspotenzial (Benutzer)“, „Potenzielle
Toxizitätsvergleichseinheit für Ökosysteme“, „Potenzielle Toxizitätsvergleichseinheit für den Menschen - kanzerogene Wirkung“,
„Potenzielle Toxizitätsvergleichseinheit für den Menschen - nicht kanzerogene Wirkung“, „Potenzieller Bodenqualitätsindex".
Die Ergebnisse dieses Umweltwirkungsindikators müssen mit Bedacht angewendet werden, da die Unsicherheiten bei diesen
Ergebnissen hoch sind oder da es mit dem Indikator nur begrenzte Erfahrungen gibt.
6. LCA: Interpretation
Abbildung 2 Anteile der Lebenszyklusmodule an den
Kernindikatoren der Umwelt-Wirkungsabschätzung des
TRIQBRIQ WS25, Szenario 2: Energetische Verwertung
Abbildung 1 Anteile der Lebenszyklusmodule an den
Der Einsatz von Holz führt insgesamt zu einem negativen Wert
Kernindikatoren der Umwelt-Wirkungsabschätzung des
in der
TRIQBRIQ WS25, Szenario 1: Wiederverwendung
Herstellungsphase (A1–A3) von -708 kg CO -Äqu. pro m³
2
TRIQBRIQ WS25. Während des Wachstums speichert das
Holz Kohlendioxid in Form von biogenem Kohlenstoff, welches
als negatives Treibhauspotenzial in das Modul A1der Ökobilanz
eingeht. Der Transportaufwand (A2) wirkt sich nur in geringem
Maße (<1%) auf die Ergebnisse aus. Bei der Verbrennung von
Holzresten und der Produktion von Verpackungsmaterialien
werden in Modul A3 Emissionen mit einem Treibhauspotenzial
von 156 CO -Äqu. pro 1 m³ TRIQBRIQs erzeugt.
2
Sobald das Holz das Produktsystem verlässt (Modul C3), wird
7 Umwelt-Produktdeklaration - TRIQBRIQ AG - TRIQBRIQ WS25
das gespeicherte Kohlenstoffdioxid gemäß der Bilanzregeln der
EN 15804 abgegeben. Bei der Wiederverwendung der BRIQs Abbildung 3 Anteile der Lebenszyklusmodule an den
(Modul D Szenario 1) wird die Speicherung des CO nicht Ergebnissen der Rohstoffindikatoren des TRIQBRIQ WS25,
2
erneuert eingerechnet. Werden die BRIQs thermisch verwertet Szenario 2: Energetische Verwertung
(Szenario 2), wird das CO in die Atmosphäre emittiert.
2
Bei dem Einsatz von erneuerbaren und nicht erneuerbaren
Energierohstoffen im Lebenszyklus der BRIQs überwiegt der
stoffliche Einsatz von Energierohstoffen in Form von
Fichten/Kiefernholz (A1). Der stoffliche Einsatz von Holz fällt
unter die Kategorie "Erneuerbare Primärenergieressourcen zur
stofflichen Nutzung" (PERM). Ein Teil des Holzes fällt bei der
Weiterverarbeitung als Späne an und wird vor Ort zum
Trocknen des Holzes energetisch verwertet. Im Falle der
energetischen (thermischen) Verwertung, wird das Holz am
Ende des Lebenszyklus zum erneuerbaren Energieträger
(PERE) und energetisch genutzt. Anders als in Szenario 1 ist
es damit nicht für nachfolgende Systeme verfügbar. Durch die
Wiederverwendung kann Holz als erneuerbarer Energieträger
substituiert werden und durch die thermische Verwertung
können nicht erneuerbare Energieträger substituiert werden.
Abbildung 3 Anteile der Lebenszyklusmodule an den
Ergebnissen der Rohstoffindikatoren des TRIQBRIQ WS25,
Szenario 1: Wiederverwendung
7. Nachweise
Da die BRIQs als Rohbausystem sowohl nach innen als auch 7.1 Formaldehyd
nach außen durch Verkleidungen konstruktiv geschützt sind,
sind keine chemischen Holzschutzmaßnahmen, wie Beim Einsatz formaldehydhaltiger Klebstoffe ist die
beispielsweise Lackierungen, erforderlich. Ein Nachweis von nachträgliche Formaldehyd Abgabe durch Prüfung nach EN
VOC-Emissionen für Produkte in Innenräumen nicht notwendig. 717-1 zu beurteilen. Das Messverfahren ist anzugeben.
8. Literaturhinweise
Normen Konstruktion von Holzbauten - Teil 1-1:
Allgemeines - Allgemeine Regeln und Regeln für den Hochbau.
DIN 4074-1
DIN 4074-1:2012-06 Sortierung von Holz nach der EN 338
Tragfähigkeit - Teil 1: Nadelschnittholz. EN 338:2016-07 Bauholz für tragende Zwecke -
Festigkeitsklassen.
DIN 4102-1
DIN 4102-1:1998-05 Brandverhalten von Baustoffen und ISO 10456
Bauteilen - Teil 1: Baustoffe; Begriffe, Anforderungen und ISO 10456 Baustoffe und Bauprodukte - Wärme- und
Prüfungen. feuchtetechnische Eigenschaften - Tabellierte
Bemessungswerte und Verfahren zur Bestimmung der
EN 15804 wärmeschutztechnischen Nenn- und Bemessungswert.
EN 15804:2012+A2:2019+AC:2021, Nachhaltigkeit von
Bauwerken – Umweltproduktdeklarationen – Grundregeln für ISO 14025
die Produktkategorie Bauprodukte. ISO 14025:2011, Umweltkennzeichnungen und -deklarationen
– Typ III Umweltdeklarationen – Grundsätze und Verfahren.
EN 1995-1-1
EN 1995-1-1:2010-12, Eurocode 5: Bemessung und ISO 14044
8 Umwelt-Produktdeklaration - TRIQBRIQ AG - TRIQBRIQ WS25
ISO 14044:2021-02. Umweltmanagement – Ökobilanz – EPD-Programm des Institut Bauen und Umwelt e.V., Version
Anforderungen und Anleitungen. 2.0, Berlin: Institut Bauen und Umwelt e.V., 2021
https://www.ibu-epd.com
Weitere Literatur
Rüter & Diederichs
EAK Rüter, Sebastian und Diederichs, Stefan: Ökobilanz-Basisdaten
Europäischer Abfallkatalog, Verordnung über das europäische für Bauprodukte aus Holz, Abschlussbericht. Hamburg, April
Abfallverzeichnis (Abfallverzeichnisverordnung - AVV), 2012
Fundstelle BGBl I 2001, 3379. PCR Teil A
Produktkategorie-Regeln für gebäudebezogene Produkte und
ecoinvent Dienstleistungen. Teil A: Rechenregeln für die Ökobilanz und
ecoinvent Version 3.10, 15804 Addon ecoinvent Association, Anforderungen an den Projektbericht gemäß EN
2024 https://www.ecoinvent.org/ecoinvent-v3-10/. 15804+A2:2019. Version 1.3. Berlin: Institut Bauen und Umwelt
e.V. (Hrsg.), 2022.
openLCA PCR Teil B
openLCA Version 2.3.0 – the Life Cycle and Sustainability Produktkategorie-Regeln für gebäudebezogene Produkte und
Modeling Suite https://www.openlca.org/ Dienstleistungen. Teil B: Anforderungen an die EPD für
Vollholzprodukte Version 8. Berlin: Institut Bauen und Umwelt
Kandidatenliste e.V. (Hrsg.), 2024.
Verordnung (EG) Nr. 1907/2006 'REACH-Verordnung'
IBU 2021
Institut Bauen und Umwelt e.V.: Allgemeine Anleitung für das
9 Umwelt-Produktdeklaration - TRIQBRIQ AG - TRIQBRIQ WS25
Herausgeber
Institut Bauen und Umwelt e.V. +49 (0)30 3087748- 0
Hegelplatz 1 info@ibu-epd.com
10117 Berlin www.ibu-epd.com
Deutschland
Programmhalter
Institut Bauen und Umwelt e.V. +49 (0)30 3087748- 0
Hegelplatz 1 info@ibu-epd.com
10117 Berlin www.ibu-epd.com
Deutschland
Ersteller der Ökobilanz
SURAP GmbH +49 561 702 40733
Mönchebergstraße 50a info@surap.de
34125 Kassel www.surap.de
Deutschland
Inhaber der Deklaration
TRIQBRIQ AG +49 711 252 81 580
Stuttgarter Straße 115 info@triqbriq.de
70469 Stuttgart https://triqbriq.de/
Deutschland
10 Umwelt-Produktdeklaration - TRIQBRIQ AG - TRIQBRIQ WS25
