UMWELT-PRODUKTDEKLARATION
nach ISO 14025 und EN 15804+A2
Deklarationsinhaber TenCate Geosynthetics
Herausgeber Institut Bauen und Umwelt e.V. (IBU)
Programmhalter Institut Bauen und Umwelt e.V. (IBU)
Deklarationsnummer EPD-TNC-20200160-CBA2-DE
Ausstellungsdatum 20.01.2021
Gültig bis 19.01.2026
Geogitter
TenCate Geosynthetics
www.ibu-epd.com | https://epd-online.com
Allgemeine Angaben
TenCate Geosynthetics Geogitter
Programmhalter Inhaber der Deklaration
IBU – Institut Bauen und Umwelt e.V. TenCate Geosynthetics
Hegelplatz 1 Schachermayerstraße 18
10117 Berlin 4021 Linz
Deutschland Österreich
Deklarationsnummer Deklariertes Produkt/deklarierte Einheit
EPD-TNC-20200160-CBA2-DE 1 m2 TenCate Geogitter
Diese Deklaration basiert auf den Produktkategorien-Regeln: Gültigkeitsbereich:
Technische Textilien, 01.08.2021 Die
(PCR geprüft und zugelassen durch den unabhängigen Deklaration gilt für das Geogitter TenCate Miragrid GX (syn.Geogrid). Das
Sachverständigenrat (SVR)) Produkt wird in Österreich im Werk Linz der Firma TenCate
Geosynthetics gefertigt. Die zu Grunde liegende EPD stützt sich auf den
Hintergrundbericht, der für das deklarierte Produkt erstellt worden ist.
Ausstellungsdatum Der Inhaber der Deklaration haftet für die zugrundeliegenden Angaben und
Nachweise; eine Haftung des IBU in Bezug auf Herstellerinformationen,
20.01.2021
Ökobilanzdaten und Nachweise ist ausgeschlossen.
Die EPD wurde nach den Vorgaben der EN 15804+A2 erstellt. Im
Gültig bis
Folgenden wird die Norm vereinfacht als EN 15804 bezeichnet.
19.01.2026
Verifizierung
Die Europäische Norm EN 15804 dient als Kern-PCR
Unabhängige Verifizierung der Deklaration und Angaben gemäß ISO
14025:2011
intern X extern
Dipl.-Ing. Hans Peters
(Vorstandsvorsitzender des Instituts Bauen und Umwelt e.V.)
Dipl.-Ing. Hans Peters Dr. Eva Schmincke,
(Geschäftsführer des Instituts Bauen und Umwelt e.V.) Unabhängige/-r Verifizierer/-in
1 Umwelt-Produktdeklaration - TenCate Geosynthetics - Geogitter
Produkt
Bezeichnung Wert Einheit
Produktbeschreibung/Produktdefinition
Lineare Garn Dichte (DIN
Miragrid GX wird aus hochzugfesten, hochmolekularen 1100 - 29700 dtex
ISO 2060)
Polyestergarnen hergestellt. Die Garne werden zu einem
Brandprüfungen (EN ISO
strukturierten Gitter verarbeitet und mit einem polymeren B -D -
11925-2 + EN 13823)
Schutzanstrich versehen, um ein Produkt mit geringen
Materialabminderungsfaktoren zu gewährleisten. Das Produkt Allg. bauaufsichtlichem
ist sowohl für Kurzzeit- als auch für Langzeitanwendungen zur Prüfzeugnis der
B3 -
Bewehrung von Erdkörpern bestens geeignet. Für das Baustoffklasse (DIN 4102-
Inverkehrbringen des Produkts in der EU/EFTA (mit Ausnahme B1)
der Schweiz) gilt die Verordnung (EU) Nr. 305/2011 (CPR). Das Zugfestigkeit (längs) (EN
10 - 800 kN/m
Produkt benötigt eine Leistungserklärung unter ISO 10319)
Berücksichtigung der im Folgenden angeführten Normen und Zugfestigkeit (quer) (EN ISO
die CE-Kennzeichnung. 10319) 10 - 800 kN/m
• EN 13249:2016 Straßen und sonstige Verkehrsflächen Dehnung bei Nennkraft
4 - 20 %
• EN 13250:2016 Eisenbahnen (längs) (EN ISO 10319)
• EN 13251:2016 Erd- und Grundbau und Stützbauwerke Dehnung bei Nennkraft
• EN 13252:2016 Dränanlagen (quer) (EN ISO 10319) 4 - 20 %
• EN 13253:2016 Oberflächennaher Erosionsschutz
Witterungsbeständigkeit (EN
• EN 13254:2016 Rückhaltebecken und Staudämme 2 Wochen Freilager
12224)
• EN 13255:2016 Kanalbau
mehr als 100 Jahre in
• EN 13257:2016 Deponien für feste Abfallstoffe
Böden mit einem pH-
• EN 13265:2016 Deponien für flüssige Abfallstoffe Beständigkeit (EN 13249 ff.
Wert > 4 und < 9 und
Für die Verwendung gelten die jeweiligen nationalen Anhang B)
einer Bodentemperatur
Bestimmungen.
< 25° C
Anwendung Maschenweite längs
25 mm
TenCate Miragrid GX wird vor allem zur Bewehrung von (indikativ)
Steilböschungen, Stützwänden und Brückenwiderlagern Maschenweite quer
25 mm
eingesetzt. TenCate Miragrid GX kann bei einer Vielzahl von (indikativ)
Blocksteinwandsystemen integriert werden, um dadurch die
Leistungswerte des Produkts entsprechend der
Stabilität dieser Wände zu gewährleisten. Die Verbindung des
Leistungserklärung in Bezug auf dessen wesentliche Merkmale
Geogitters mit der Wand erfolgt in erster Linie über die Reibung
gemäß folgender Normen:
zwischen TenCate Miragrid GX und den Blocksteinen. Die
optimale Kraftübertragung gewährleistet eine wirtschaftliche • EN 13249:2016 Straßen und sonstige Verkehrsflächen
Bemessung. Die zweiaxialen TenCate Miragrid GX-Varianten • EN 13250:2016 Eisenbahnen
werden zur Baugrundstabilisierung und Tragschichtbewehrung • EN 13251:2016 Erd- und Grundbau und Stützbauwerke
beim Bau von Straßen und anderen Verkehrsflächen • EN 13252:2016 Dränanlagen
verwendet. Im Deponiebau kommen Miragrid-Geogitter häufig • EN 13253:2016 Oberflächennaher Erosionsschutz
zum Einsatz, um ein Abrutschen der Deponieabdeckung zu • EN 13254:2016 Rückhaltebecken und Staudämme
vermeiden. • EN 13255:2016 Kanalbau
• EN 13257:2016 Deponien für feste Abfallstoffe
Technische Daten • EN 13265:2016 Deponien für flüssige Abfallstoffe
Bautechnische Daten
Grundstoffe/Hilfsstoffe
Das deklarierte Produkt besteht zu circa 40 % aus
Polyvinylchlorid, sowie zu circa 60 % aus PET-Garnen und
PET-Bindegarnen bzw. -fäden.
Das Produkt enthält Stoffe der ECHA-Kandidatenliste oberhalb
0,1 %: Nein.
Referenz-Nutzungsdauer
Bei der Verwendung von Geokunststoffen ist von einer
vorgesehenen Nutzungsdauer von 100 Jahren auszugehen.
LCA: Rechenregeln
Bezeichnung Wert Einheit
Deklarierte Einheit
Umrechnungsfaktor [Masse/deklarierte Einheit] 0,291 -
Die deklarierte Einheit ist 1 m²
Geogitter. Im Zuge der Ökobilanzierung wurde mit dem
Deklarierte Einheit 1 m2
Flächengewicht 0,291 kg/m2 gerechnet. Flächengewicht 0,291 kg/m2
Deklarierte Einheit Schichtdicke 0,002 m
Systemgrenze
2 Umwelt-Produktdeklaration - TenCate Geosynthetics - Geogitter
Die der Art der EPD nach einbezogenen Phasen des • Transport der Produktionsabfälle zum Ort der
Lebenszyklus entsprechen einer Betrachtung von der Wiege Verwertung inklusive Verwertung
bis zum Werkstor mit den Modulen A1-A3, C1-C4 und dem C1, C2/1 - C4/1:
Modul D. Für die Module C2-C4 und D werden jeweils zwei
• Rückbau des Geokunststoffes mittels Bagger
100%-Szenarien betrachtet, zum einen die Deponierung (C2/1-
• Transport zum Ort der Verwertung
C4/1, D/1), und zum anderen die thermische Verwertung (C2/2-
• Deponierung
C4/2, D/2).
C1, C2/2 - C4/2:
Im Folgenden sind die berücksichtigten Lebenswegabschnitte
bzw. Prozessmodule für die Herstellung der TenCate Geogitter • Rückbau des Geokunststoffs mittels Bagger
detailliert aufgelistet: • Transport zum Ort der Verwertung
• thermische Abfallbehandlung mit Energierückgewinnung
D:
A1-A3: • Wiederverwendungs-, Rückgewinnungs- und
• Produktion der Roh-, Hilfs- und Betriebsstoffe inkl. Recyclingpotentiale
Transport zum Werk
Geographische Repräsentativität
• Produktion der Verpackungsmaterialien für das
Land oder Region, in dem/r das deklarierte Produktsystem
Endprodukt inkl. Transport zum Werk
hergestellt und ggf. genutzt sowie am Lebensende behandelt
• Wasser- und Wasserdampfverbrauch
wird: EU-27 Mitgliedsstaaten
• Energiebereitstellung für die Produktion
• Interne Transporte (innerhalb eines Firmenstandorts,
sowie zwischen Produktionsstandorten der Firma Vergleichbarkeit
TenCate)
Grundsätzlich ist eine Gegenüberstellung oder die Bewertung
• Produktion der Verpackungsmaterialien der Rohstoffe
von EPD-Daten nur möglich, wenn alle zu vergleichenden
inklusive Transport zur Verwertung mit anschließender
Datensätze nach EN 15804 erstellt wurden und der
Verwertung
Gebäudekontext bzw. die produktspezifischen
Leistungsmerkmale berücksichtigt werden.
LCA: Szenarien und weitere technische Informationen
Wiederverwendungs- Rückgewinnungs- und
Charakteristische Produkteigenschaften biogener
Recyclingpotential (D), relevante Szenarioangaben
Kohlenstoff
Das deklarierte Produkt wird, sofern es nicht im Boden
Der Gehalt an biogenem Kohlenstoff quantifiziert die Menge an
belassen wird, thermisch verwertet oder deponiert. Die dabei
biogenem Kohlenstoff in einem Bauprodukt, das das Werkstor
entstehenden Lasten werden bereits in Modul C3 bzw. Modul
verlässt. Die Gesamtmasse der biogenen kohlenstoffhaltigen
C4 erfasst. Im Fall der Deponierung sind keine
Materialien beträgt weniger als 5 % der Gesamtmasse des
Wiederverwendungs-, Rückgewinnungs-, oder
Produkts und der zugehörigen Verpackung.
Recyclingpotential vorhanden (D/1), im Fall der thermischen
Informationen zur Beschreibung des biogenen Verwertung bestehen Energierückgewinnungspotentiale (D/2).
Kohlenstoffgehalts am Werkstor
Bezeichnung Wert Einheit
Bezeichnung WertEinheit
Exportierte elektrische Energie 0,873 MJ
Biogener Kohlenstoff im Produkt - kg C
Exportierte thermische Energie 1,58 MJ
Biogener Kohlenstoff in der zugehörigen
- kg C
Verpackung
Die folgenden technischen Informationen sind Grundlage für
die deklarierten Module oder können für die Entwicklung von
spezifischen Szenarien im Kontext einer Gebäudebewertung
genutzt werden, wenn Module nicht deklariert werden (MND).
Ende des Lebenswegs (C1-C4)
Bezeichnung Wert Einheit
Getrennt gesammelt ,nicht gefährlicher Abfall 0,291 kg
Als gemischter Bauabfall gesammelt - kg
Zur Wiederverwendung - kg
Zum Recycling - kg
Zur Energierückgewinnung (C2/2-C4/2, D/2) 0,291 kg
Zur Deponierung (C2/1-C4/1, D/1) 0,291 kg
3 Umwelt-Produktdeklaration - TenCate Geosynthetics - Geogitter
LCA: Ergebnisse
Die Ergebnisse der Wirkungsabschätzung der TenCate Geogitter sind der nachstehenden Tabelle zu entnehmen. Als
Berechnungsgrundlage wurden die Wirkungskategorien nach EN 15804+A2 verwendet.
ANGABE DER SYSTEMGRENZEN (X = IN ÖKOBILANZ ENTHALTEN; ND = MODUL ODER INDIKATOR NICHT DEKLARIERT;
MNR = MODUL NICHT RELEVANT)
Gutschriften
Stadium der
und Lasten
Produktionsstadium Errichtung Nutzungsstadium Entsorgungsstadium
außerhalb der
des Bauwerks
Systemgrenze
g n u g ro s re v ffo ts h o R tro p s n a rT g n u lle ts re H m o v tro p s n a rT m u z re lle ts re Htro s g n u d n e w re V e g a tn o M g n u d n e w n A /g n u z tu N g n u tla h d n a ts n I ru ta ra p e R z ta s rE g n u re u e n rE rü f z ta s n ie e ig re n E n e b ie rte B s a ds e d u ä b e G s e d rü f z ta s n ie re s s a W n e b ie rte B s a ds e d u ä b e G s e d s s irb A /u a b k c ü R tro p s n a rT g n u ld n a h e b lla fb A g n u g itie s e B ,-s g n u d n e w re v re d e iW -s g n u n n iw e g k c ü R re d ola iz n e to p g n ilc y c e R
A1 A2 A3 A4 A5 B1 B2 B3 B4 B5 B6 B7 C1 C2 C3 C4 D
X X X MND MND MND MND MNR MNR MNR MND MND X X X X X
ERGEBNISSE DER ÖKOBILANZ – UMWELTAUSWIRKUNGEN nach EN 15804+A2: 1 m² Geogitter
Indikator Einheit A1-A3 C1 C2/1 C2/2 C3/1 C3/2 C4/1 C4/2 D/1 D/2
GWP-total kg CO 2-Äq. 1,06E+00 3,35E-02 8,82E-04 1,39E-03 0 7,05E-01 2,04E-02 0 0 -2,05E-01
GWP-fossil kg CO 2-Äq. 1,06E+00 3,32E-02 8,77E-04 1,38E-03 0 7,05E-01 2,11E-02 0 0 -2,05E-01
GWP-
biogenic
kg CO 2-Äq. 3,69E-03 -2,55E-05 -1,47E-06 -2,31E-06 0 -1,32E-04 -6,39E-04 0 0 -4,34E-04
GWP-luluc kg CO 2-Äq. 1,01E-03 2,66E-04 7,08E-06 1,11E-05 0 6,83E-05 1,71E-05 0 0 -1,68E-04
ODP kg CFC11-Äq. 3,12E-11 3,95E-18 1,6E-19 2,53E-19 0 5,26E-16 4,77E-17 0 0 -2,14E-15
AP mol H+-Äq. 1,66E-03 4,42E-04 1,79E-06 2,82E-06 0 1,33E-04 6,37E-05 0 0 -2,56E-04
EP-
kg P-Äq. 3,05E-06 9,98E-08 2,66E-09 4,19E-09 0 8,77E-08 3,85E-06 0 0 -3,15E-07
freshwater
EP-marine kg N-Äq. 4,58E-04 1,99E-04 7,21E-07 1,14E-06 0 4,21E-05 1,41E-05 0 0 -7,4E-05
EP-
mol N-Äq. 4,98E-03 2,19E-03 8,19E-06 1,29E-05 0 5,64E-04 1,55E-04 0 0 -7,91E-04
terrestrial
kg NMVOC-
POCP 2,27E-03 6,46E-04 1,56E-06 2,45E-06 0 1,19E-04 4,6E-05 0 0 -2,09E-04
Äq.
ADPE kg Sb-Äq. 1,59E-07 2,35E-09 7,07E-11 1,11E-10 0 7,62E-09 1,42E-09 0 0 -3,51E-08
ADPF MJ 2,38E+01 4,37E-01 1,17E-02 1,84E-02 0 6,57E-01 3,02E-01 0 0 -3,55E+00
m3 Welt-Äq.
WDP 1,01E-01 2,93E-04 8,53E-06 1,34E-05 0 5,9E-02 -2,36E-04 0 0 -1,48E-02
entzogen
GWP = Globales Erwärmungspotenzial; ODP = Abbaupotenzial der stratosphärischen Ozonschicht; AP = Versauerungspotenzial von Boden und
Wasser; EP = Eutrophierungspotenzial; POCP = Bildungspotenzial für troposphärisches Ozon; ADPE = Potenzial für die Verknappung von abiotischen
Ressourcen – nicht fossile Ressourcen (ADP – Stoffe); ADPF = Potenzial für die Verknappung abiotischer Ressourcen – fossile Brennstoffe (ADP –
fossile Energieträger); WDP = Wasser-Entzugspotenzial (Benutzer)
ERGEBNISSE DER ÖKOBILANZ – INDIKATOREN ZUR BESCHREIBUNG DES RESSOURCENEINSATZES nach EN 15804+A2: 1
m² Geogitter
Indikator Einheit A1-A3 C1 C2/1 C2/2 C3/1 C3/2 C4/1 C4/2 D/1 D/2
PERE MJ 2,65E+00 2,46E-02 6,75E-04 1,06E-03 0 1,35E-01 2,12E-02 0 0 -7,7E-01
PERM MJ 0 0 0 0 0 0 0 0 0 0
PERT MJ 2,65E+00 2,46E-02 6,75E-04 1,06E-03 0 1,35E-01 2,12E-01 0 0 -7,7E-01
PENRE MJ 1,85E+01 4,38E-01 1,17E-02 1,84E-02 0 6,57E-01 3,02E-01 0 0 -3,55E+00
PENRM MJ 5,27E+00 0 0 0 0 0 0 0 0 0
PENRT MJ 2,38E+01 4,38E-01 1,17E-02 1,84E-02 0 6,57E-01 3,02E-01 0 0 -3,55E+00
SM kg 0 0 0 0 0 0 0 0 0 0
RSF MJ 0 0 0 0 0 0 0 0 0 0
NRSF MJ 0 0 0 0 0 0 0 0 0 0
FW m3 5,2E-03 2,84E-05 7,86E-07 1,24E-06 0 1,45E-03 3,71E-06 0 0 -4,06E-04
PERE = Erneuerbare Primärenergie als Energieträger; PERM = Erneuerbare Primärenergie zur stofflichen Nutzung; PERT = Total erneuerbare
Primärenergie; PENRE = Nicht-erneuerbare Primärenergie als Energieträger; PENRM = Nicht-erneuerbare Primärenergie zur stofflichen Nutzung;
PENRT = Total nicht erneuerbare Primärenergie; SM = Einsatz von Sekundärstoffen; RSF = Erneuerbare Sekundärbrennstoffe; NRSF = Nicht-
erneuerbare Sekundärbrennstoffe; FW = Nettoeinsatz von Süßwasserressourcen
ERGEBNISSE DER ÖKOBILANZ –ABFALLKATEGORIEN UND OUTPUTFLÜSSE nach EN 15804+A2:
1 m² Geogitter
Indikator Einheit A1-A3 C1 C2/1 C2/2 C3/1 C3/2 C4/1 C4/2 D/1 D/2
HWD kg 1,56E-07 2,04E-08 5,42E-10 8,52E-10 0 2,72E-09 1,1E-09 0 0 -1,45E-09
NHWD kg 2,36E-02 6,7E-05 1,86E-06 2,92E-06 0 1,99E-01 2,9E-01 0 0 -1,83E-03
RWD kg 6,24E-04 5,42E-07 2,16E-08 3,4E-08 0 2,25E-05 3,64E-06 0 0 -2,7E-04
CRU kg 0 0 0 0 0 0 0 0 0 0
4 Umwelt-Produktdeklaration - TenCate Geosynthetics - Geogitter
MFR kg 0 0 0 0 0 0 0 0 0 0
MER kg 0 0 0 0 0 0 0 0 0 0
EEE MJ 0 0 0 0 0 8,73E-01 0 0 0 0
EET MJ 0 0 0 0 0 1,58E+00 0 0 0 0
HWD = Gefährlicher Abfall zur Deponie; NHWD = Entsorgter nicht gefährlicher Abfall; RWD = Entsorgter radioaktiver Abfall; CRU = Komponenten für
die Wiederverwendung; MFR = Stoffe zum Recycling; MER = Stoffe für die Energierückgewinnung; EEE = Exportierte Energie – elektrisch; EET =
Exportierte Energie – thermisch
ERGEBNISSE DER ÖKOBILANZ – zusätzliche Wirkungskategorien nach EN 15804+A2-optional:
1 m² Geogitter
Indikator Einheit A1-A3 C1 C2/1 C2/2 C3/1 C3/2 C4/1 C4/2 D/1 D/2
PM Krankheitsfälle 1,4E-08 1,78E-08 1,08E-11 1,7E-11 0 2,51E-09 6,22E-10 0 0 -2,16E-09
IR kBq U235-Äq. 9,25E-02 7,83E-05 3,18E-06 5,01E-06 0 2,5E-03 5,17E-04 0 0 -2,48E-02
ETP-fw CTUe 1,08E+01 3,1E-01 8,73E-03 1,37E-02 0 5,2E-01 2,96E-01 0 0 -7,14E-01
HTP-c CTUh 9,16E-10 6,47E-12 1,8E-13 2,84E-13 0 2,15E-11 1,35E-11 0 0 -3,36E-11
HTP-nc CTUh 8,54E-08 6,11E-10 9,62E-12 1,51E-11 0 2,14E-09 1,08E-09 0 0 -1,2E-09
SQP SQP 2,37E+00 1,53E-01 4,09E-03 6,44E-03 0 1,52E-01 2,11E-02 0 0 -6,75E-01
PM = Potenzielles Auftreten von Krankheiten aufgrund von Feinstaubemissionen; IR = Potenzielle Wirkung durch Exposition des Menschen mit U235;
ETP-fw = Potenzielle Toxizitätsvergleichseinheit für Ökosysteme; HTP-c = Potenzielle Toxizitätsvergleichseinheit für den Menschen (kanzerogene
Wirkung); HTP-nc = Potenzielle Toxizitätsvergleichseinheit für den Menschen (nicht kanzerogene Wirkung); SQP = Potenzieller Bodenqualitätsindex
Einschränkungshinweis 1 – gilt für den Indikator „Potenzielle Wirkung durch Exposition des Menschen mit U235“.
Diese Wirkungskategorie behandelt hauptsächlich die mögliche Wirkung einer ionisierenden Strahlung geringer Dosis auf die
menschliche Gesundheit im Kernbrennstoffkreislauf. Sie berücksichtigt weder Auswirkungen, die auf mögliche nukleare Unfälle und
berufsbedingte Exposition zurückzuführen sind, noch auf die Entsorgung radioaktiver Abfälle in unterirdischen Anlagen. Die potenzielle
vom Boden, von Radon und von einigen Baustoffen ausgehende ionisierende Strahlung wird eben-falls nicht von diesem Indikator
gemessen.
Einschränkungshinweis 2 – gilt für die Indikatoren: „Potenzial für die Verknappung abiotischer Ressourcen - nicht fossile Ressourcen“,
„Potenzial für die Verknappung abiotischer Ressourcen - fossile Brennstoffe“, „Wasser-Entzugspotenzial (Benutzer)“, „Potenzielle
Toxizitätsvergleichseinheit für Ökosysteme“, „Potenzielle Toxizitätsvergleichseinheit für den Menschen - kanzerogene Wirkung“,
„Potenzielle Toxizitätsvergleichseinheit für den Menschen - nicht kanzerogene Wirkung“, „Potenzieller Bodenqualitätsindex".
Die Ergebnisse dieses Umweltwirkungsindikators müssen mit Bedacht angewendet werden, da die Unsicherheiten bei diesen
Ergebnissen hoch sind oder da es mit dem Indikator nur begrenzte Erfahrungen gibt.
Literaturhinweise
Normen
EN 13253
EN 15804 DIN EN 13253:2016-12, Geotextilien und geotextilverwandte
DIN EN 15804:2019-04+A2, Nachhaltigkeit von Bauwerken – Produkte - Geforderte Eigenschaften für die Anwendung in
Umweltproduktdeklarationen – Grundregeln für die Erosionsschutzanlagen (Küstenschutz, Deckwerksbau).
Produktkategorie Bauprodukte.
EN 13254
ISO 14025 DIN EN 13254:2016-12, Geotextilien und geotextilverwandte
DIN EN ISO 14025:2011-10, Umweltkennzeichnungen und - Produkte - Geforderte Eigenschaften für die Anwendung beim
deklarationen – Typ III Umweltdeklarationen – Grundsätze und Bau von Rückhaltebecken und Staudämmen.
Verfahren.
EN 13255
EN 13249 DIN EN 13255:2016-12, Geotextilien und geotextilverwandte
DIN EN 13249:2016-12, Geotextilien und geotextilverwandte Produkte - Geforderte Eigenschaften für die Anwendung beim
Produkte - Geforderte Eigenschaften für die Anwendung beim Kanalbau.
Bau von Straßen und sonstigen Verkehrsflächen (mit
Ausnahme von Eisenbahnbau und Asphaltoberbau). EN 13257
DIN EN 13257:2016-12, Geotextilien und geotextilverwandte
EN 13250 Produkte - Geforderte Eigenschaften für die Anwendung in
DIN EN 13250:2016-12, Geotextilien und geotextilverwandte Deponien für feste Abfallstoffe.
Produkte - Geforderte Eigenschaften für die Anwendung beim
Eisenbahnbau. EN 13265
DIN EN 13265:2016-12 Geotextilien und geotextilverwandte
EN 13251 Produkte - Geforderte Eigenschaften für die Anwendung in
DIN EN 13251:2016-12, Geotextilien und geotextilverwandte Projekten zum Einschluss flüssiger Abfallstoffe.
Produkte - Geforderte Eigenschaften für die Anwendung im
Erd- und Grundbau sowie in Stützbauwerken. EN ISO 2060
DIN EN ISO 2060:1995-04, Textilien - Garne von
EN 13252 Aufmachungseinheiten - Bestimmung der Feinheit (Masse je
DIN EN 13252:2016-12, Geotextilien und geotextilverwandte Längeneinheit) durch Strangverfahren.
Produkte - Geforderte Eigenschaften für die Anwendung in
Dränanlagen. EN ISO 11925
5 Umwelt-Produktdeklaration - TenCate Geosynthetics - Geogitter
DIN EN ISO 11925-2:2020-07 Prüfungen zum Brandverhalten - Institut Bauen und Umwelt e.V.: Allgemeine EPD-
Entzündbarkeit von Produkten bei direkter Programmanleitung des Institut Bauen und Umwelt e.V. (IBU).
Flammeneinwirkung - Teil 2: Einzelflammentest. Version 1.1, Berlin: Institut Bauen und Umwelt e.V., 2016.
http://www.ibu-epd.com.
EN 13823
DIN EN 13823:2020-09 Prüfungen zum Brandverhalten von
Bauprodukten - Thermische Beanspruchung durch einen IBU
einzelnen brennenden Gegenstand für Bauprodukte mit 2016
Ausnahme von Bodenbelägen. Institut Bauen und Umwelt e.V.: PCR Anleitungstexte für
gebäudebezogene Produkte und Dienstleistungen. Teil B:
DIN 4102 Anforderungen an die EPD für Technische Textilien. Version 1.
DIN 4102-14:1990-05 Brandverhalten von Baustoffen und Berlin: Institut Bauen und Umwelt e.V., 2016.
Bauteilen; Bodenbeläge und Bodenbeschichtungen; http://www.ibuepd.com.
Bestimmung der Flammenausbreitung bei Beanspruchung mit
einem Wärmestrahler. IBU 2018
Institut Bauen und Umwelt e.V.: Produktkategorieregeln für
EN ISO 10319 gebäudebezogene Produkte und Dienstleistungen. Teil A:
DIN EN ISO 10319:2015-09 Geokunststoffe - Zugversuch am Rechenregeln für die Ökobilanz und Anforderungen an den
breiten Streifen. Projektbericht nach EN 15804+A2:2019. Version 1. Berlin:
Institut Bauen und Umwelt e.V., 2018. http://www.ibu-epd.com.
EN 12224
DIN EN 12224:2000-11 Geotextilien und geotextilverwandte Verwendete Software
Produkte - Bestimmung der Witterungsbeständigkeit.
EN ISO 11058 GaBi ts
DIN EN ISO 11058:2019-09 Geotextilien und GaBi ts Version 10.6; Leinfelden-Echterdingen: Sphera
geotextilverwandte Produkte - Bestimmung der Solutions GmbH
Wasserdurchlässigkeit normal zur Ebene, ohne Auflast.
Verwendete Datenbanken
Weitere Literatur GaBi Professional + Extension und ecoinvent 3.6 integrated
[03.07.2020].
IBU 2016
6 Umwelt-Produktdeklaration - TenCate Geosynthetics - Geogitter
Herausgeber
Institut Bauen und Umwelt e.V. +49 (0)30 3087748- 0
Hegelplatz 1 info@ibu-epd.com
10117 Berlin www.ibu-epd.com
Deutschland
Programmhalter
Institut Bauen und Umwelt e.V. +49 (0)30 3087748- 0
Hegelplatz 1 info@ibu-epd.com
10117 Berlin www.ibu-epd.com
Deutschland
Ersteller der Ökobilanz
SKZ - Das Kunststoff-Zentrum +49 931 4104-433
Friedrich-Bergius-Ring 22 kfe@skz.de
97076 Würzburg www.skz.de
Deutschland
Inhaber der Deklaration
TenCate Geosynthetics +43 732 6983 5319
Schachermayerstraße 18 info@tencategeo.com
4021 Linz www.tencategeo.at
Österreich
7 Umwelt-Produktdeklaration - TenCate Geosynthetics - Geogitter
