UMWELT-PRODUKTDEKLARATION
nach ISO 14025 und EN 15804+A1
Deklarationsinhaber CARLISLE Construction Materials GmbH
Herausgeber Institut Bauen und Umwelt e.V. (IBU)
Programmhalter Institut Bauen und Umwelt e.V. (IBU)
Deklarationsnummer EPD-CCM-20200225-IBD1-DE
Ausstellungsdatum 02.06.2021
Gültig bis 01.06.2026
RESITRIX® SK W Full Bond, RESITRIX® SW und
RESITRIX® SK Partial Bond
CARLISLE Construction Materials GmbH
www.ibu-epd.com | https://epd-online.com
1. Allgemeine Angaben
CARLISLE Construction Materials GmbH RESITRIX® SK W Full Bond,
RESITRIX® SW und RESITRIX® SK
Partial Bond
Programmhalter Inhaber der Deklaration
IBU – Institut Bauen und Umwelt e.V. CARLISLE Construction Materials GmbH
Panoramastr. 1 Schellerdamm 16
10178 Berlin 21079 Hamburg
Deutschland
Deklarationsnummer Deklariertes Produkt/deklarierte Einheit
EPD-CCM-20200225-IBD1-DE 1 m² RESITRIX® SK W Full Bond, RESITRIX® SW
und RESITRIX® SK Partial Bond
Diese Deklaration basiert auf den Produktkategorien- Gültigkeitsbereich:
Regeln: Die vorliegende Ökobilanz bezieht sich auf den
Dach- und Dichtungsbahnsysteme aus Kunststoffen und Lebenszyklus der Dach- und
Elastomeren, 07.2014 Dichtungsbahnen RESITRIX® SK W Full Bond und
(PCR geprüft und zugelassen durch den unabhängigen RESITRIX® SK Partial Bond. Hersteller ist die Firma
Sachverständigenrat (SVR)) Carlisle Construction Materials GmbH mit Sitz in
Hamburg.
Ausstellungsdatum Es handelt sich um heißluftverschweißbare
02.06.2021 Abdichtungsbahnen auf der Basis des
Synthesekautschuks EPDM mit einer Einlage aus
Gültig bis Glasgelege. Die Unterseite ist mit einer
01.06.2026 polymermodifizierten, selbstklebenden Bitumenschicht
versehen.
Die EPDM-Schicht wird in Hamburg hergestellt. In
Waltershausen (Thüringen) erfolgt die Beschichtung
mit polymermodifiziertem Bitumen.
Der Inhaber der Deklaration haftet für die
zugrundeliegenden Angaben und Nachweise; eine
Haftung des IBU in Bezug auf Herstellerinformationen,
Ökobilanzdaten und Nachweise ist ausgeschlossen.
Die EPD wurde nach den Vorgaben der EN 15804+A1
erstellt. Im Folgenden wird die Norm vereinfacht als EN 15804
bezeichnet.
Verifizierung
Die Europäische Norm EN 15804 dient als Kern-PCR
Unabhängige Verifizierung der Deklaration und
Angaben gemäß ISO 14025:2010
Dipl. Ing. Hans Peters intern x extern
(Vorstandsvorsitzender des Instituts Bauen und Umwelt e.V.)
Dr. Alexander Röder Dr.-Ing. Andreas Ciroth,
(Geschäftsführer Instituts Bauen und Umwelt e.V.) Unabhängige/-r Verifizierer/-in
2. Produkt
2.1 Produktbeschreibung/Produktdefinition
RESITRIX® SK W Full Bond, RESITRIX® SW und Für das Inverkehrbringen des Produkts in der
RESITRIX® SK Partial Bond sind EU/EFTA (mit Ausnahme der Schweiz) gilt die
heißluftverschweißbare Dach- und Dichtungsbahnen Verordnung (EU) Nr. 305/2011(CPR). Das Produkt
auf der Basis des Synthesekautschuks EPDM mit benötigt eine Leistungserklärung unter
einer Einlage aus Glasgelege. Die Unterseite ist mit Berücksichtigung der DIN EN 13956:2013-03,
einer polymermodifizierten, Abdichtungsbahnen - Kunststoff- und
selbstklebenden Bitumenschicht versehen. Diese ist Elastomerbahnen für Dachabdichtung - Definition und
mit einer Trennfolie geschützt. Die selbstklebenden Eigenschaften und DIN EN 13967:2012-07,
EPDM-Dichtungsbahnen können für die voll- und Abdichtungsbahnen - Kunststoff- und
teilflächige Verklebung eingesetzt werden. Elastomerbahnen für die Bauwerksabdichtung gegen
2 Umwelt-Produktdeklaration CARLISLE Construction Materials GmbH – RESITRIX® SK W Full Bond, RESITRIX® SW
und RESITRIX® SK Partial Bond
Bodenfeuchte und Wasser - Definitionen und bestand
Bitumenverträglichkeit EN 1548 -
Eigenschaften und die CE-Kennzeichnung. Für die en
Verwendung gelten die jeweiligen nationalen künstliche Alterung > 5000 h erfüllt
Bestimmungen.
2.2 Anwendung Leistungswerte des Produkts entsprechend der
RESITRIX® SK W Full Bond ist für die vollflächige Leistungserklärung in Bezug auf dessen wesentliche
Verklebung und für Dächer unter Auflast, speziell für Merkmale gemäß DIN EN 13956:2013-3,
das Gründach, geeignet. Abdichtungsbahnen - Kunststoff- und
RESITRIX® SW ist für die Bauwerksabdichtung Elastomerbahnen für Dachabdichtung - Definition und
geeignet. Eigenschaften bzw. DIN EN 13967:2012-07,
RESITRIX® SK Partial Bond ist speziell für den Abdichtungsbahnen - Kunststoff- und
Einsatz im Sanierungsbereich und für die teilflächige Elastomerbahnen für die Bauwerksabdichtung gegen
Verklebung auf geeignetem Dämmstoff und Bodenfeuchte und Wasser - Definitionen und
Holzwerkstoffen vorgesehen. Eigenschaften. Für die Verwendung gelten die
Die Verlegeanleitung des Herstellers ist einzuhalten. jeweiligen nationalen Bestimmungen, in Deutschland
die Bahnenbezeichnung nach DIN SPEC 20000-201:
2.3 Technische Daten DE/E1 EPDM-BV-V-GG-1,6-PBS sowie EN
13967:2012-07 (Abdichtungsbahnen für die
Bauwerksabdichtung gegen Bodenfeuchte und
Bautechnische Daten Wasser) und Bahnenbezeichung nach DIN SPEC
Bezeichnung Wert Einheit 20000-202: BA/MSB EPDM-BV-V-GG-1,6-PBS.
keine
Falzen in der Kälte EN 495-5 - EN Risse 2.4 Lieferzustand
°C
1109 bei - Gesamtdicke : 2,5 mm
30 Flächengewicht : 2,75 kg/m²
Istwert: Standardlänge : 10 m/Rolle
Reißkraft nach EN 12311-2 Sollwert: N/50
361 / Lieferbreite : 1,00 m (Streifenware auf Anfrage)
längs ≥ 250 / quer ≥ 200 mm
333 Farbe : schwarz
Istwert:
Reißdehnung nach EN 12311-2
600 / %
Sollwert: längs ≥ 300 / quer ≥ 300
600 2.5 Grundstoffe/Hilfsstoffe
Istwert: RESITRIX® SK W Full Bond RESITRIX® SW und
Maßhaltigkeit nach EN 1107-2
+0,1 / % RESITRIX® SK Partial Bond bestehen aus einer
Sollwert: längs / quer ≤ 0,5
+0,2 Oberplatte auf EPDM-Basis und einer Unterplatte auf
Ozonbeständigkeit EN 1844 Sollwert: Istwert: Basis einer hochwertigen, polymermodifizierten,
-
Stufe 0 Stufe 0 selbstklebenden Bitumenschicht.
UV-Bestrahlung EN 1297 Sollwert: bestand EPDM steht für den unpolaren, gesättigten Ethylen-
-
keine Risse en Propylen-Terpolymer-Kautschuk. Angesichts seiner
Scherwiderstand EN 12317-2 Sollwert: Istwert: N/50 chemischen Konstitution ist dieser elastomere
≥ 200 700 mm Werkstoff quasi "maßgeschneidert" für den
Schälwiderstand EN 12316-2 Sollwert: Istwert: N/50 Außeneinsatz und die damit verbundenen, komplexen
≥ 80 300 mm Belastungsfaktoren. Die UV-, Ozon-, Oxidations- und
Wasserdampfdiffusions- Wärmebeständigkeit gegenüber chemischen und
widerstandszahl μ EN 1931 (Verf. B) ≥ 58000 - biologischen Einflüssen garantieren eine Elastizität des
RESITRIX SK W Full Bond nach FLL wurzelfe Werkstoffes über Jahrzehnte.
und EN 13948 st - Die Oberplatte besteht aus 25–40 % EPDM-
Synthesekautschuk; 20–30 % Füllstoff; 15–20 % Ruß;
Brandverhalten EN 13501, Teil 1 Istwert:
- 5–10 % Mineralöl; 1,5–2,5 % Vernetzungssystem und
Sollwert: Klasse E Klasse E
15–20 % Verarbeitungshilfsmittel.
widersta
Die Unterplatte besteht aus 60–75 % Bitumen,
ndsfähig
10–20 % Synthesekautschuk (SBS), 5–15 % KW-Harz
gegen
+ 3–7 % Erdöl. Zudem gibt es eine Polyethylen (PE)-
Flugfeue
Brandverhalten nach DIN 4102-7 - Trennfolie.
r und
CEN/TS 1187 widerstandsfähig gegen - Die Unterplatte der RESITRIX SK W enthält ein
strahlen
Flugfeuer und strahlende Wärme Herbizid auf Basis von Propionaten (0,1–0,5 %).
de
Wärme
1) Das Produkt/Erzeugnis/mindestens ein
B roof t1
Teilerzeugnis enthält Stoffe der ECHA-Liste der für
und t2
eine Zulassung in Frage kommenden besonders
Widerstand gegen Hagelschlag starre Istwert:
m/s besorgniserregenden Stoffe (en: Substances of Very
und flexible Unterlage EN 13583 28 / 40
High Concern – SVHC) (Datum 25.06.2020) oberhalb
Widerstand gegen stoßartige Istwert:
mm von 0,1 Massen-%: nein.
Belastung EN 12691 Verfahren A + B 2000
Höchstzugkraft EN 12311-2 Sollwert: ≥ Istwert: N/50
2) Das Produkt/Erzeugnis/mindestens ein
500 700 mm
Teilerzeugnis enthält weitere CMR-Stoffe der
Istwert: 6
Kategorie 1A oder 1B, die nicht auf der Kandidatenliste
Wasserdichtigkeit EN 1928 bar / 72 erfüllt
stehen, oberhalb von 0,1 Massen-% in mindestens
h
einem Teilerzeugnis: nein.
Istwert:
Weiterreißwiderstand EN 12310-2 N
40
3 Umwelt-Produktdeklaration CARLISLE Construction Materials GmbH – RESITRIX® SK W Full Bond, RESITRIX® SW
und RESITRIX® SK Partial Bond
3) Dem vorliegenden Bauprodukt wurden gering, so dass keine behördlichen Messauflagen für
Biozidprodukte zugesetzt oder es wurde mit Emissionsmessungen bestehen.
Biozidprodukten behandelt (es handelt sich damit um Bei Gefahrstoffmessungen in der Raumluft werden alle
eine behandelte Ware im Sinne der Grenzwerte eingehalten, so dass bestehende
Biozidprodukteverordnung (EU) Nr. 528/2012): ja ( nur Schutzmaßnahmen ausreichend sind.
bei RESITRIX SK W Full Bond) Im Bereich der umweltorientierten Entwicklung und
Produktion ist das Umweltmanagement ISO 14001
(Zertifikat Reg.Nr.543393QM15UM15) eingeführt.
2.6 Herstellung Zum Gesundheitsschutz aller Mitarbeiter werden alle
Die Mischungsherstellung aus den einzelnen Arbeitsplätze durch eine Sicherheitsfachkraft
Polymeren und dazugehörigen Zuschlagstoffen erfolgt begutachtet und überwacht. Es werden stetig zur
in Hamburg diskontinuierlich in einem Innenmischer, in physischen Entlastung und Optimierung der
den die Mischungsbestandteile Polymere, Füllstoff, Arbeitsabläufe verbesserte Arbeitsplatzgestaltungen
Ruß, Mineralöl, Verarbeitungshilfsmittel und das umgesetzt.
Vernetzungssystem vollautomatisch über Dosier- und
Verwiegeanlagen eingegeben werden. Die so 2.8 Produktverarbeitung/Installation
hergestellte Mischung wird in einem Vier-Walzen- RESITRIX® SK W Full Bond und RESITRIX® SK
Kalander mit einer Glasgelege-Einlage zu Bahnen Partial Bond werden auf der grundierten Dachfläche
weiterverarbeitet. Dieser Herstellungsschritt erfolgt ausgerollt, lagesicher fixiert und mittels Heißluft in der
auch in Hamburg. Anschließend folgt die Vernetzung Nahtüberlappung dauerhaft verschweißt.
(Vulkanisation) der elastomeren Dichtungsbahnen in Es sind keine besonderen Maßnahmen zum
automatischen Vulkanisationsmaschinen. Nach dem Gesundheitsschutz des Verarbeiters zu treffen.
Durchlauf durch eine strenge Qualitätskontrolle erfolgt Die Aufführungen in der Verlege-und Planungsrichtlinie
die Beschichtung mit polymermodifiziertem Bitumen in sind zu beachten.
Waltershausen. Die Herstellung der selbstklebenden,
polymermodifizierten Bitumenmasse erfolgt mittels 2.9 Verpackung
eines Intensivmischers mit nachgeschalteten Die Rollen werden auf einen Pappkern gewickelt und
Rührwerken. mit einer Banderole versehen. Anschließend erfolgt die
Palettierung zu je 20 Rollen/Palette (= 200m² /
In diesem vollautomatisch arbeitenden Prozess erfolgt Palette). Die Paletten werden mit einer PE-
erneut eine Qualitätskontrolle, Ablängung, Schrumpfhaube transportsicher verpackt.
Banderolierung und transportfeste Verpackung auf Alle Verpackungsmaterialien sind recyclebar.
Paletten.
Die Entwicklung und Herstellung unterliegt dem 2.10 Nutzungszustand
eingeführten Qualitätsmanagementsystem nach ISO Die chemische Konstitution des Elastomers EPDM
9001. In regelmäßigen Abständen finden externe verleiht den Dichtungsbahnen eine Lebensdauer von
Qualitätsüberwachungen und Prüfungen der mehreren Jahrzenten. Es ist davon auszugehen, dass
werkseigenen Produktionskontrolle durch unabhängige während des Nutzungszeitraums der deklarierten
Prüfinstitute statt, z. B.: Dach- und Dichtungsbahnen keine toxischen
- Materialprüfungsamt NRW/Dortmund, Substanzen freigesetzt werden.
- BBA (British Board of Agrѐment Cert. Während dieser Nutzungsdauer erfolgt keine
No.06/4329)/UK, Veränderung der Zusammensetzung, daher bewahren
- FM Approvals (Approval Ident. No.PR452370)/USA, die Bahnen ausreichend Dehnbarkeit, um den
- KIWA (KOMO attest K75248)/Niederlande, thermischen und mechanischen Beanspruchungen auf
- BUtgb (ATG /1790)/Belgien dem Dach widerstehen zu können.
und andere.
2.11 Umwelt und Gesundheit während der
2.7 Umwelt und Gesundheit während der Nutzung
Herstellung Die deklarierten Dach- und Dichtungsbahnen sind seit
Bei der Mischungsherstellung und der Produktion der über 30 Jahren im Einsatz. Negative Auswirkungen auf
Dichtungsbahnen besteht ein umfassendes die Umwelt und Gesundheit während der
Rohstoffmanagement. Neu einzuführende Roh-, Hilfs- Nutzungsphase sind nicht bekannt.
und Betriebsstoffe unterliegen einem
Freigabeverfahren, in dem sie auf 2.12 Referenz-Nutzungsdauer
Gefahrstoffeigenschaften und REACH-Kompatibilität Bei einem bestimmungsgemäßen Einsatz und bei
überprüft und die Arbeitsbedingungen festgelegt fachgerechter Verlegung haben RESITRIX®-Dach- und
werden. Dichtungsbahnen eine zu erwartende Gebrauchsdauer
Eingeführte Stoffe werden kontinuierlich mit den von mehr als 50 Jahren (entsprechend SKZ-
gesetzlichen Forderungen abgeglichen und wenn Schlussbericht 37236/99-V und Gutachten-Nr.
möglich substituiert. So wurden alle SVHC-Stoffe bzw. 41544/00 inkl. Kurzfassung).
Kandidatenstoffe nach REACH in den
Mischungsrezepturen oder bei der Produktion
ausgetauscht. 2.13 Außergewöhnliche Einwirkungen
Die nationalen und anlagenspezifischen
Anforderungen an den Umweltschutz und die Brand
Arbeitssicherheit werden im gesamten Die deklarierten Produkte weisen folgende
Herstellungsprozess sicher eingehalten. Die Brandschutz-Eigenschaften auf:
Produktionsanlagen sind nach §4 BlmSchG durch die
BSU (Behörde für Stadtentwicklung und Umwelt) Brandschutz
genehmigt. Die Emissionen der Anlagen sind sehr Bezeichnung Wert
Reaktion bei Brandeinwirkung Klasse E bestanden
4 Umwelt-Produktdeklaration CARLISLE Construction Materials GmbH – RESITRIX® SK W Full Bond, RESITRIX® SW
und RESITRIX® SK Partial Bond
EN 11925-2; EN 13501-1 Rohstoffes aus Recyclat höher als derjenige für die
Verhalten bei äußerer Gewinnung der konventionellen Rohstoffe ist.
B roof t1 und t2
Brandeinwirkung CEN/TS 1187; RESITRIX®-Dichtungsbahnen können energetisch
bestanden
EN 13501-5 verwertet werden.
Wasser 2.15 Entsorgung
Alle verwendeten Rohstoffe von RESITRIX®- Das Material wird nach der Nutzung der thermischen
Dachbahnen sind wasserunlöslich. Daher kann es Verwertung zugeführt.
nicht zu wassergefährdenden Auswaschungen Dach- und Dichtungsbahnenreste können als
kommen. Baustellenabfälle (Abfallschlüsselnummer 17 03 02 -
Verordnung über das Europäische Abfallverzeichnis
Mechanische Zerstörung (Abfallverzeichnis-Verordnung - AVV) als gemischter
Mechaniche Zerstörungen von RESITRIX®- Bau- und Abbruchabfall entsorgt werden.
Dichtungsbahnen führen nicht zu Umweltbelastungen.
2.16 Weitere Informationen
2.14 Nachnutzungsphase Weitere umfangreiche Informationen zu RESITRIX®-
Die stoffliche Verwertung wird z. Zt. nicht empfohlen, Dichtungsbahnen sind auf der Website von CCM
da der Energieeinsatz für die Gewinnung des Europe GmbH (www.ccm-europe.com oder
www.RESITRIX.com) zu finden.
3. LCA: Rechenregeln
3.1 Deklarierte Einheit
Die deklarierte Einheit ist 1 m² produzierte 3.6 Datenqualität
Dachdichtungsbahn des RESITRIX®-Systems. Die Datenqualität kann als hoch angesehen werden.
Die Herstellung der Dachbahnen wurde mit
Deklarierte Einheit Primärdaten der CCM GmbH modelliert. Für alle
Bezeichnung Wert Einheit relevanten eingesetzten Vorprodukte lagen
Deklarierte Einheit 1 m2 entsprechende Hintergrund-Datensätze in der GaBi-
Flächengewicht 2,75 kg/m2 Datenbank vor. Die letzte Revision der verwendeten
Schichtdicke 0,0025 m Daten liegt maximal 4 Jahre zurück.
Umrechnungsfaktor zu 1 kg 2,75 kg/m2
3.7 Betrachtungszeitraum
Für die eingesetzten Mengen an Rohstoffen, Energie,
Hilfs- und Betriebsstoffen wurden Jahresmittelwerte
3.2 Systemgrenze des Jahres 2019 am Standort Hamburg und
Typ der EPD: Wiege bis Werkstor - mit Optionen. Die Waltershausen betrachtet.
Ökobilanz berücksichtigt die Rohstoff- und
Energiegewinnung, Rohstofftransporte und die 3.8 Allokation
Produktherstellung (Module A1–A3) sowie den Da in Hamburg nur das Halbfabrikat hergestellt wird
manuellen Rückbau (Modul C1), den Transport nach und dies für alle Varianten das Gleiche ist, mussten
dem Rückbau (Modul C2), die Abfallbehandlung hier keine Allokationen vorgenommen werden. Die
(thermische Verwertung, Modul C3) und Gutschriften Energieverbräuche im Werk Waltershausen wurden
und Lasten außerhalb der Systemgrenze für die anhand der produzierten Flächen (m²) auf die
thermische Verwertung (Modul D). Varianten verteilt. Für die Rohstoffmengen wurden
Rezepturdaten eingesetzt.
Bei thermischer Verwertung in einer
3.3 Abschätzungen und Annahmen Müllverbrennungsanlage (MVA) werden input-
Abschätzungen wurden nur für wenige Stoffe gemacht, spezifisch unter Berücksichtigung der elementaren
die in massenmäßig irrelevanten Mengen (max. 0,2 %) Zusammensetzung sowie des Heizwertes Gutschriften
enthalten sind. Für alle weiteren Rohmaterialien oder für Strom und thermische Energie in Modul D (aus C3
Produktionsprozesse standen spezifische GaBi 9- im Falle der thermischen Verwertung der Dachbahnen
Daten zur Verfügung. sowie aus A3 im Falle der Verpackungs- und
Produktionsabfälle) berücksichtigt. Die
3.4 Abschneideregeln gutgeschriebenen Prozesse beziehen sich aufgrund
Es wurden alle Daten aus der Betriebsdatenerhebung, der Produktionsstandorte auf den Bezugsraum
d. h. alle nach Rezeptur eingesetzten Ausgangsstoffe Deutschland.
sowie der Strom- und Wasserbedarf in der
Bilanzierung berücksichtigt. Für alle berücksichtigten 3.9 Vergleichbarkeit
Inputs wurden die Annahmen zu den Grundsätzlich ist eine Gegenüberstellung oder die
Transportaufwendungen betrachtet. Bewertung von EPD-Daten nur möglich, wenn alle zu
Damit wurden gemäß PCR Teil A auch Stoff- und vergleichenden Datensätze nach EN 15804 erstellt
Energieströme mit einem Anteil kleiner als 1 Prozent, wurden und der Gebäudekontext bzw. die
bezogen auf die Gesamtmasse des Produktes, produktspezifischen Leistungsmerkmale berücksichtigt
berücksichtigt. werden.
3.5 Hintergrunddaten Die verwendete Hintergrunddatenbank ist GaBi ts,
Alle Hintergrunddaten für das Ökobilanzmodell sind Servicepack 40.
der GaBi 9-Datenbank GaBi ts entnommen. Die
Repräsentativität kann als sehr gut eingestuft werden.
5 Umwelt-Produktdeklaration CARLISLE Construction Materials GmbH – RESITRIX® SK W Full Bond, RESITRIX® SW
und RESITRIX® SK Partial Bond
4. LCA: Szenarien und weitere technische Informationen
Die folgenden technischen Informationen sind
Grundlage für die deklarierten Module oder können für
die Entwicklung von spezifischen Szenarien im Kontext
einer Gebäudebewertung genutzt werden, wenn
Module nicht deklariert werden (MND).
Transport zu Baustelle (A4)
Bezeichnung Wert Einheit
Liter Treibstoff 0,00159 l/100km
Transport Distanz 403 km
Auslastung (einschließlich Leerfahrten) 85 %
Rohdichte der transportierten Produkte 1100 kg/m3
Modul A5 ist nicht deklariert. Dort wird lediglich die in
Modul A1–A3 gebundene Menge CO2 rechnerisch
wieder ausgebucht im Sinne der CO2-Neutralität.
Unter der Annahme eines C-Gehaltes von ca. 40% für
Holz und 38% für Papier ergeben sich ca. 80g
Kohlenstoff und damit 290g CO .
2
Diese Menge gilt als eingebunden in Modul A1-A3 und
wird rechnerisch wieder ausgebucht in Modul A5 und
verlässt somit die Systemgrenzen.
Einbau ins Gebäude (A5)
Bezeichnung Wert Einheit
Hilfsstoff 0 kg
Wasserverbrauch 0 m3
Sonstige Ressourcen 0 kg
Stromverbrauch 0,416 kWh
Sonstige Energieträger 0 MJ
Output-Stoffe als Folge der
0 kg
Abfallbehandlung auf der Baustelle
Staub in die Luft 0 kg
VOC in die Luft 0 kg
Materialverlust 1 %
Referenz Nutzungsdauer
Bezeichnung Wert Einheit
Referenz Nutzungsdauer 50 a
Ende des Lebenswegs (C1-C4)
Der Rückbau (C1) erfolgt manuell. Der Transport zur
Nachnutzungsphase (C2) erfolgt via LkW, 50km.
Bezeichnung Wert Einheit
Getrennt gesammelt Abfalltyp: EAK 17
2,75 kg
09 04
Als gemischter Bauabfall gesammelt 0 kg
Zur Wiederverwendung 0 kg
Zum Recycling - kg
Zur Energierückgewinnung 2,75 kg
Zur Deponierung 0 kg
Transportdistanz zur thermischen
50 km
Verwertung
Wiederverwendungs- Rückgewinnungs- und
Recyclingpotential (D), relevante Szenarioangaben
Bezeichnung Wert Einheit
Sammelquote 100 %
Das Modul D enthält die potenziellen Gutschriften der
Verbrennungsprozesse aus C3 (Verbrennung der
Dachbahn). Es wurde eine Abfallverbrennungsanlage
mit einem R1-Wert > 0,6 angenommen.
6 Umwelt-Produktdeklaration CARLISLE Construction Materials GmbH – RESITRIX® SK W Full Bond, RESITRIX® SW
und RESITRIX® SK Partial Bond
5. LCA: Ergebnisse
Im Folgenden werden die Ergebnisse der Indikatoren der Wirkungsabschätzung, des Ressourceneinsatzes sowie
zu Abfällen und sonstigen Output-Strömen bezogen auf 1 m² Dachbahn dargestellt.
ANGABE DER SYSTEMGRENZEN (X = IN ÖKOBILANZ ENTHALTEN; MND = MODUL NICHT DEKLARIERT;
MNR = MODUL NICHT RELEVANT)
Stadium der Gutschriften
Produktionsstadiu Errichtung und Lasten
Nutzungsstadium Entsorgungsstadium
m des außerhalb der
Bauwerks Systemgrenze
7 Umwelt-Produktdeklaration CARLISLE Construction Materials GmbH – RESITRIX® SK W Full Bond, RESITRIX® SW
und RESITRIX® SK Partial Bond
gnugrosrevffotshoR
tropsnarT gnulletsreH
mov
tropsnarT
muz
relletsreH
trosgnudnewreV
egatnoM
gnudnewnA/gnuztuN gnutlahdnatsnI
rutarapeR ztasrE gnureuenrE
sad rüf
ztasnieeigrenE
sed
nebierteB seduäbeG
sad rüf
ztasnieressaW
sed
nebierteB seduäbeG
ssirbA/uabkcüR
tropsnarT
gnuldnahebllafbA
gnugitieseB
,-sgnudnewrevredeiW -sgnunniwegkcüR
redo
laiznetopgnilcyceR
A1 A2 A3 A4 A5 B1 B2 B3 B4 B5 B6 B7 C1 C2 C3 C4 D
X X X MND MND MND MND MNR MNR MNR MND MND X X X MND X
ERGEBNISSE DER ÖKOBILANZ – UMWELTAUSWIRKUNGEN nach EN 15804+A1: 1 m² RESITRIX SK (W
FB + PB)
Parameter Einheit A1-A3 C1 C2 C3 D
Globales Erwärmungspotenzial [kg CO2-Äq.] 8,10E+0 0,00E+0 6,45E-3 5,08E+0 -3,29E+0
Abbaupotenzial der stratosphärischen Ozonschicht [kg CFC11-Äq.] 1,50E-12 0,00E+0 2,14E-18 1,98E-15 -6,92E-14
Versauerungspotenzial von Boden und Wasser [kg SO2-Äq.] 9,82E-3 0,00E+0 4,10E-6 5,24E-4 -3,15E-3
Eutrophierungspotenzial [kg (PO4)3--Äq.] 1,39E-3 0,00E+0 8,50E-7 1,20E-4 -5,61E-4
Bildungspotenzial für troposphärisches Ozon [kg Ethen-Äq.] 1,47E-3 0,00E+0 -1,86E-9 4,09E-5 -2,84E-4
Potenzial für die Verknappung abiotischer Ressourcen -
[kg Sb-Äq.] 4,04E-5 0,00E+0 5,96E-10 2,63E-7 -7,88E-7
nicht fossile Ressourcen
Potenzial für die Verknappung abiotischer Ressourcen -
[MJ] 2,10E+2 0,00E+0 8,66E-2 1,37E+0 -4,35E+1
fossile Brennstoffe
ERGEBNISSE DER ÖKOBILANZ – INDIKATOREN ZUR BESCHREIBUNG DES RESSOURCENEINSATZES
nach EN 15804+A1: 1 m² RESITRIX SK (W FB + PB)
Parameter Einheit A1-A3 C1 C2 C3 D
Erneuerbare Primärenergie als Energieträger [MJ] 1,07E+1 0,00E+0 5,05E-3 3,57E-1 -1,22E+1
Erneuerbare Primärenergie zur stofflichen Nutzung [MJ] 3,03E+0 0,00E+0 0,00E+0 0,00E+0 0,00E+0
Total erneuerbare Primärenergie [MJ] 1,37E+1 0,00E+0 5,05E-3 3,57E-1 -1,22E+1
Nicht-erneuerbare Primärenergie als Energieträger [MJ] 1,39E+2 0,00E+0 8,68E-2 1,50E+0 -4,80E+1
Nicht-erneuerbare Primärenergie zur stofflichen Nutzung [MJ] 7,57E+1 0,00E+0 0,00E+0 0,00E+0 0,00E+0
Total nicht erneuerbare Primärenergie [MJ] 2,14E+2 0,00E+0 8,68E-2 1,50E+0 -4,80E+1
Einsatz von Sekundärstoffen [kg] 0,00E+0 0,00E+0 0,00E+0 0,00E+0 0,00E+0
Erneuerbare Sekundärbrennstoffe [MJ] 4,46E-15 0,00E+0 0,00E+0 0,00E+0 0,00E+0
Nicht-erneuerbare Sekundärbrennstoffe [MJ] 5,24E-14 0,00E+0 0,00E+0 0,00E+0 0,00E+0
Nettoeinsatz von Süßwasserressourcen [m³] 2,15E-2 0,00E+0 4,53E-6 1,52E-2 -6,63E-3
ERGEBNISSE DER ÖKOBILANZ –ABFALLKATEGORIEN UND OUTPUTFLÜSSE nach EN 15804+A1:
1 m² RESITRIX SK (W FB + PB)
Parameter Einheit A1-A3 C1 C2 C3 D
Gefährlicher Abfall zur Deponie [kg] 2,95E-7 0,00E+0 3,24E-9 6,52E-9 -2,53E-8
Entsorgter nicht gefährlicher Abfall [kg] 1,43E-1 0,00E+0 1,52E-5 1,80E-1 -2,27E-2
Entsorgter radioaktiver Abfall [kg] 1,47E-3 0,00E+0 9,14E-8 5,08E-5 -1,76E-3
Komponenten für die Wiederverwendung [kg] 0,00E+0 0,00E+0 0,00E+0 0,00E+0 0,00E+0
Stoffe zum Recycling [kg] 0,00E+0 0,00E+0 0,00E+0 0,00E+0 0,00E+0
Stoffe für die Energierückgewinnung [kg] 0,00E+0 0,00E+0 0,00E+0 2,75E+0 0,00E+0
Exportierte elektrische Energie [MJ] 0,00E+0 0,00E+0 0,00E+0 1,10E+1 0,00E+0
Exportierte thermische Energie [MJ] 0,00E+0 0,00E+0 0,00E+0 2,50E+1 0,00E+0
6. LCA: Interpretation
Das Produktionsstadium (A1–A3) spielt bei fast allen Wirkungen des Produktionsstadiums bei (60 % -
Kategorien die größte Rolle; nur beim 99 %). Dabei spielen vor allem Ethylen-Propylen-
Treibhauspotential (Global Warming Potential (GWP)) Terpolymer-Kautschuke (EPDM), Synthesekautschuk
trägt auch das Szenario der Verbrennung der (SBS), Bitumen und Ruß eine Rolle. Nur bei dem
Dachbahnen (C3) einen sehr großen Teil bei. Das Parameter "Total erneuerbare Primärenergie" (Total
Modul C2 (Transport zur thermischen Verwertung) ist use of renewable primary energy resources (PERT))
dabei vernachlässigbar gering. ist der Beitrag der Rohstoffe geringer, da hier die
Herstellung (Module A1–A3): Die Rohstoffe tragen in Verpackung aus Holz und Papier den Großteil
fast allen Wirkungskategorien den größten Teil zu den ausmacht.
Die Transporte innerhalb des Produktionsstadiums dem End of Life-Szenarium deklariert. Die Gutschriften
haben einen sehr geringen Anteil (< 2 %). resultieren aus der Energiesubstitution (Annahme mit
Der Bedarf an Strom und thermischer Energie ist in deutschem Strommix und thermischer Energie aus
einigen Kategorien signifikant (Beispiel GWP: 30 %). Erdgas) bei der thermischen Verwertung der
Dachbahnen.
Modul D: Im Modul D werden die Gutschriften aus
7. Nachweise
Es sind keine Nachweise erforderlich.
8. Literaturhinweise
Normen und Elastomerbahnen für Dachabdichtungen -
EN 15804 Verhalten nach Lagerung auf Bitumen.
EN 15804:2012-04+A1 2013, Nachhaltigkeit von
Bauwerken – Umweltproduktdeklarationen – EN 1844
Grundregeln für die Produktkategorie Bauprodukte. DIN EN 1844:2013; Abdichtungsbahnen - Verhalten
bei Ozonbeanspruchung - Kunststoff- und
EN 15804 Elastomerbahnen für Dachabdichtungen.
EN 15804:2019-04+A2, Nachhaltigkeit von Bauwerken
– Umweltproduktdeklarationen – Grundregeln für die EN 1928
Produktkategorie Bauprodukte. DIN EN 1928:2000; Abdichtungsbahnen - Bitumen-,
Kunststoff- und Elastomerbahnen für
ISO 14025 Dachabdichtungen - Bestimmung der Wasserdichtheit.
DIN EN ISO 14025:2011-10, Umweltkennzeichnungen
und -deklarationen – Typ III Umweltdeklarationen – EN 1931
Grundsätze und Verfahren. DIN EN 1931:2001; Abdichtungsbahnen - Bitumen-,
Kunststoff- und Elastomerbahnen für
DIN SPEC 20000-201 Dachabdichtungen - Bestimmung der
DIN SPEC 20000-201; November 2006; Anwendung Wasserdampfdurchlässigkeit.
von Bauprodukten in Bauwerken - Teil 201:
Anwendungsnorm für Abdichtungsbahnen nach EN 11925-2
Europäischen Produktnormen zur Verwendung in EN 11925-2: 2020; Prüfungen zum Brandverhalten -
Dachabdichtungen. Entzündbarkeit von Produkten bei direkter
Flammeneinwirkung - Teil 2: Einzelflammentest
DIN SPEC 20000-202
DIN SPEC 20000-202; Dezember 2007; Anwendung EN 12310-2
von Bauprodukten in Bauwerken - Teil 202: DIN EN 12310-2:2000; Abdichtungsbahnen -
Anwendungsnorm für Abdichtungsbahnen nach Bestimmung des Widerstandes gegen Weiterreißen -
Europäischen Produktnormen zur Verwendung in Teil 2: Kunststoff- und Elastomerbahnen für
Bauwerksabdichtungen. Dachabdichtungen.
EN 1109 EN 12311-2
DIN EN 1109:2013-07; Abdichtungsbahnen - DIN EN 12311-2:2010; Abdichtungsbahnen -
Bitumenbahnen für Dachabdichtungen - Bestimmung Bestimmung des Zug-Dehnungsverhaltens - Teil 2:
des Kaltbiegeverhaltens. Kunststoff- und Elastomerbahnen für
Dachabdichtungen.
EN 495 - 5
EN 495-5: 2013; Abdichtungsbahnen - Bestimmung EN 12316-2
des Verhaltens beim Falzen bei tiefen Temperaturen - DIN EN 12316-2:2012; Abdichtungsbahnen -
Teil 5: Kunststoff- und Elastomerbahnen für Bestimmung des Schälwiderstandes der Fügenähte -
Dachabdichtungen Teil 2: Kunststoff- und Elastomerbahnen für
Dachabdichtungen.
EN 1107-2
EN 1107-2:2001; Abdichtungsbahnen - Bestimmung EN 12317-2
der Maßhaltigkeit - Teil 2: Kunststoff-und DIN EN 12317-2:2010; Abdichtungsbahnen -
Elastomerbahnen für Dachabdichtungen Bestimmung des Scherwiderstandes der Fügenähte -
Teil 2: Kunststoff- und Elastomerbahnen für
EN 1297 Dachabdichtungen.
EN 1297: 2004; Abdichtungsbahnen - Bitumen-,
Kunststoff- und Elastomerbahnen für EN 12691
Dachabdichtungen - Verfahren zur künstlichen DIN EN 12691:2006; Abdichtungsbahnen - Bitumen-,
Alterung bei kombinierter Dauerbeanspruchung durch Kunststoff- und Elastomerbahnen für
UV-Strahlung, erhöhte Temperatur und Wasser Dachabdichtungen - Bestimmung des Widerstandes
gegen stoßartige Belastung.
EN 1548
DIN EN 1548:2007; Abdichtungsbahnen - Kunststoff- EN 13501-1
DIN EN 13501-1:2010; Klassifizierung von
8 Umwelt-Produktdeklaration CARLISLE Construction Materials GmbH – RESITRIX® SK W Full Bond, RESITRIX® SW
und RESITRIX® SK Partial Bond
Bauprodukten und Bauarten zu ihrem Brandverhalten - Weitere Literatur
Teil 1: Klassifizierung mit den Ergebnissen aus den
Prüfungen zum Brandverhalten von Bauprodukten. IBU 2016
Institut Bauen und Umwelt e.V.: Allgemeine EPD-
EN 13501-5 Programmanleitung des Institut Bauen und Umwelt
DIN EN 13501-5:2005; Klassifizierung von e.V. (IBU). Version 1.1, Berlin: Institut Bauen und
Bauprodukten und Bauarten zu ihrem Brandverhalten - Umwelt e.V., 2016. www.ibu-epd.com" www.ibu-
Teil 5: Klassifizierung mit den Ergebnissen aus epd.com
Prüfungen von Bedachungen bei Beanspruchung
durch Feuer von außen. PCR Teil A
Produktkategorieregeln für gebäudebezogene
EN 13583 Produkte und Dienstleistungen aus dem Programm für
DIN EN 13583:2012; Abdichtungsbahnen - Bitumen-, Umwelt-Produktdeklarationen des Instituts Bauen und
Kunststoff- und Elastomerbahnen für Umwelt e.V. (IBU), Teil A: Rechenregeln für die
Dachabdichtungen - Bestimmung des Widerstandes Ökobilanz und Anforderungen an den Projektbericht.
gegen Hagelschlag. Version 1.8, 07/2019
EN 13956 PCR Teil B
DIN EN 13956:2013-3; Abdichtungsbahnen - Produktkategorie-Regeln für gebäudebezogene
Kunststoff- und Elastomerbahnen für Produkte und Dienstleistungen. Teil B: Anforderungen
Dachabdichtungen - Definition und Eigenschaften. an die Umwelt-Produktdeklaration für Dach- und
Dichtungsbahnsysteme aus Kunststoffen und
EN 13967 Elastomeren. Berlin: Institut Bauen und Umwelt e.V.
DIN EN 13967:2012-07; Abdichtungsbahnen - (Hrsg.), 2017.
Kunststoff- und Elastomerbahnen für die
Bauwerksabdichtung gegen Bodenfeuchte und GaBi ts
Wasser - Definition und Eigenschaften. Software und Datenbank zur ganzheitlichen
Bilanzierung, 1992-2020 (SP40), thinkstep AG,
DIN 18531 Leinfelden-Echterdingen mit Anerkennung der LBP
DIN 18531:2017; Dachabdichtungen - Abdichtungen Universität Stuttgart.
für nicht genutzte Dächer - Teil 1: Begriffe,
Anforderungen, Planungsgrundsätze. GaBi ts Doku
Dokumentation der GaBi 9-Datenbank: Datensätze der
DIN 18533 Datenbank zur ganzheitlichen Bilanzierung, LBP
DIN 18533:2017; Bauwerksabdichtung erdberührter (Universität Stuttgart) und thinkstep AG, Copyright,
Bauteile. Leinfelden-Echterdingen, 2020
(http://www.gabi-
DIN 4102-1 software.com/deutsch/databases/gabi-databases/)
DIN 4102-1; Brandverhalten von Baustoffen und
Bauteilen; Teil 1: Baustoffe, Begriffe, Anforderungen
und Prüfungen. Abfallschlüsselnummer 170302:
Abfallschlüsselnummer 170302: Bitumengemische mit
DIN 4102-7 Ausnahme derjenigen, die unter 170301 fallen.
DIN 4102-7; Brandverhalten von Baustoffen und Abfallverzeichnis-Verordnung (AVV) vom 10.
Bauteilen; Teil 7: Bedachungen; Begriffe, Dezember 2001 (BGBl. I S. 3379), die zuletzt durch
Anforderungen und Prüfungen. Artikel 1 der Verordnung vom 30. Juni 2020 (BGBl. I S.
3005) geändert worden ist.
CEN/TS 1187
CEN/TS 1187;Prüfverfahren zur Beanspruchung von REACH
Bedachungen durch Feuer von außen. REACH-Verordnung 1907/2006 zur Registrierung,
Bewertung, Zulassung und Beschränkung chemischer
ISO 14001 Stoffe (REACH) des Europäischen Parlaments und
DIN EN ISO 14001:2015; Umweltmanagementsysteme des Rates (Hrsg.).
- Anforderungen mit Anleitung zur Anwendung.
BImSchG
ISO 9001 BImSchG:2013-05-17; Gesetz zum Schutz vor
DIN EN ISO 9001:2015; schädlichen Umweltwirkungen durch
Qualitätsmanagementsysteme - Erfolg durch Qualität. Luftverunreinigungen, Geräusche, Erschütterungen
und ähnliche Vorgänge.
9 Umwelt-Produktdeklaration CARLISLE Construction Materials GmbH – RESITRIX® SK W Full Bond, RESITRIX® SW
und RESITRIX® SK Partial Bond
Herausgeber
Institut Bauen und Umwelt e.V. Tel +49 (0)30 3087748- 0
Panoramastr.1 Fax +49 (0)30 3087748- 29
10178 Berlin Mail info@ibu-epd.com
Deutschland Web www.ibu-epd.com
Programmhalter
Institut Bauen und Umwelt e.V. Tel +49 (0)30 3087748- 0
Panoramastr.1 Fax +49 (0)30 3087748- 29
10178 Berlin Mail info@ibu-epd.com
Deutschland Web www.ibu-epd.com
Ersteller der Ökobilanz
Sphera Solutions GmbH Tel +49 711 341817-0
Hauptstraße 111- 113 Fax +49 711 341817-25
70771 Leinfelden-Echterdingen Mail info@sphera.com
Germany Web http://www.sphera.com
Inhaber der Deklaration
CARLISLE Construction Materials Tel +49 (0)40 788933 200
GmbH Fax +49 (0)40 788933 201
Schellerdamm 16 Mail info@ccm-europe.com
21079 Hamburg Web www.resitrix.com
Germany
