UMWELT-PRODUKTDEKLARATION
nach ISO 14025 und EN 15804+A1
Deklarationsinhaber alwitra GmbH
Herausgeber Institut Bauen und Umwelt e.V. (IBU)
Programmhalter Institut Bauen und Umwelt e.V. (IBU)
Deklarationsnummer EPD-ALW-20190186-IBAC-DE
ECO EPD Ref. No. ECO-00001086
Ausstellungsdatum 17.01.2020
Gültig bis 16.01.2025
EPDM-Dach- und Dichtungsbahnen
EVALASTIC® V, VG, VGSK
alwitra GmbH
www.ibu-epd.com | https://epd-online.com
1. Allgemeine Angaben
alwitra GmbH EPDM-Dach- und Dichtungsbahn
EVALASTIC® V,VG,VGSK
Programmhalter Inhaber der Deklaration
IBU – Institut Bauen und Umwelt e.V. alwitra GmbH
Panoramastr. 1 Am Forst 1
10178 Berlin 54296 Trier
Deutschland Deutschland
Deklarationsnummer Deklariertes Produkt/deklarierte Einheit
EPD-ALW-20190186-IBAC-DE 1 m² durchschnittlich produzierte EVALASTIC® V,
VG,VGSK Dach- und Dichtungsbahnen
Diese Deklaration basiert auf den Produktkategorien- Gültigkeitsbereich:
Regeln:
Dach- und Dichtungsbahnsysteme aus Kunststoffen und
Bei der vorliegenden EPD handelt es sich um eine
Elastomeren, 07.2014
Durchschnitts EPD der Produkte EVALASTIC® V,VG,
(PCR geprüft und zugelassen durch den unabhängigen
VGSK Dach-und Dichtungsbahnen der alwitra GmbH.
Sachverständigenrat (SVR))
Die Produkte werden am Standort 54411 Hermeskeil
gefertigt.
Ausstellungsdatum
17.01.2020
Der Inhaber der Deklaration haftet für die
Gültig bis
zugrundeliegenden Angaben und Nachweise; eine
16.01.2025
Haftung des IBU in Bezug auf Herstellerinformationen,
Ökobilanzdaten und Nachweise ist ausgeschlossen.
Die EPD wurde nach den Vorgaben der EN 15804+A1
erstellt. Im Folgenden wird die Norm vereinfacht als EN 15804
bezeichnet.
Verifizierung
Die Europäische Norm EN 15804 dient als Kern-PCR
Unabhängige Verifizierung der Deklaration und
Angaben gemäß ISO 14025:2010
Dipl. Ing. Hans Peters intern x extern
(Vorstandsvorsitzender des Instituts Bauen und Umwelt e.V.)
Dr. Alexander Röder Matthias Schulz,
(Geschäftsführer Instituts Bauen und Umwelt e.V.) Unabhängige/-r Verifizierer/-in
2. Produkt
2.1 Beschreibung des Unternehmens Die deklarierten Produkte werden im
So geht Flachdach: Bei alwitra profitieren Sie von den Kalanderverfahren hergestellt. Die Nahtfügung erfolgt
Vorteilen eines starken Teams mit persönlicher mit Heißluft.
Beratung und individuellen Lösungen vom
Spezialisten. Und von einem starken Produktsystem, Die Produktserie EVALASTIC® umfasst folgende
das alle Flachdachanforderungen abdeckt. Für starke Varianten:
Abdichtungsergebnisse, die dauerhaft überzeugen.
EVALASTIC® V mit Polyestervlieskaschierung
2.2 Produktbeschreibung/Produktdefinition (eff. Dicke 1,2/1,3/1,5 mm; Gesamtdicke: 2,1/2,2/2,4
In dieser Umweltproduktdeklaration werden mm)
bitumenverträgliche Dach- und EVALASTIC® VG mit Polyester-/Glasvleiskaschierung
Dichtungsbahnensysteme aus EPDM beschrieben. Die (eff. Dicke 1,2/1,5 mm; Gesamtdicke 2,2/2,4 mm)
deklarierten Produkte bestehen aus einer EVALASTIC® VGSK mit Polyester-
Hochpolymerlegierung aus Ethylen-Propylen-Dien- /Glasvlieskaschierung und Selbstklebeschicht (eff.
Terpolymer (EPDM) und Polypropylen (PP) inkl. Dicke 1,2/1,5 mm; Gesamtdicke 2,2/2,5 mm)
Zusatzstoffen. EVALASTIC® Bahnen sind unterseitig
mit Polyestervlies (ggf. zusätzlich mit Glasvlies) Für das Inverkehrbringen des Produkts in der
kaschiert. Als Selbstklebebahnen sind die Bahnen EU/EFTA (mit Ausnahme der Schweiz) gilt die
zusätzlich mit einer Selbstklebeschicht inkl. Schutzfolie Verordnung (EU) Nr. 305/2011 (CPR). Das Produkt
kaschiert. benötigt eine Leistungserklärung unter
Berücksichtigung der /DIN EN 13956:2013-03,
2 Umwelt-Produktdeklaration alwitra GmbH – EPDM-Dach- und Dichtungsbahnen EVALASTIC®V,VG,VSGK
Abdichtungsbahnen – Kunststoff- und (Dachbahnen)
Elastomerbahnen für Dachabdichtungen Definitionen Künstliche Alterung nach EN 1297
Klasse 0 -
und Eigenschaften (Dachbahnen)
Maßhaltigkeit nach EN 1107-2
0,5 %
und (Dachbahnen)
DIN EN 13967:2017-08, Abdichtungsbahnen - Falzen in der Kälte nach EN 495-5
-40 °C
Kunststoff- und Elastomerbahnen für die (Dachbahnen)
Bauwerksabdichtung gegen Bodenfeuchte und Bitumenverträglichkeit nach EN 1548 bestand
Wasser - Definitionen und Eigenschaften und die CE- (Dachbahnen) en -
Kennzeichnung. Widerstand gegen Durchwurzelung
Für die Verwendung gelten die jeweiligen nationalen bestand
(bei Gründächern) nach EN 13948 -
Bestimmungen. bzw. FLL (Dachbahnen) en
Ozonbeständigkeit (bei EPDM/IIR) bestand
-
nach EN 1844 (Dachbahnen) en
Wasserdichtigkeit nach EN 1928
400 -
(Dichtungsbahnen)
Zugdehnungsverhalten nach EN
60 %
12311-2 (Dichtungsbahnen)
2.3 Anwendung
Widerstand gegen stoßartige
Die Einsatzzwecke des deklarierten Produktes sind:
Belastung nach EN 12691 300 mm
(Dichtungsbahnen)
Dachabdichtung
Scherwiderstand der Fügenaht nach
Einlagige Abdichtung von nicht genutzten und 200 N/50mm
EN 12317-2 (Dichtungsbahnen)
genutzten Dächern in flacher und geneigter Form. Die
Weiterreißfestigkeit nach EN 12310-1
Bahnen werden je nach Anforderung wie folgt verlegt: 300 N
(Dichtungsbahnen)
EVALASTIC® V und EVALASTIC® VG
 lose verlegt unter Auflast
 Leistungswerte des Produkts entsprechend
der Leistungserklärung in Bezug auf dessen
 mechanisch befestigt Wesentliche Merkmale gemäß DIN EN
13956:2013-03 bzw. der DIN EN 13967:2017-
08.
 verklebt verlegt mit Systemklebstoff
Für die Verwendung gelten die jeweiligen nationalen
Bestimmungen, in Deutschland die Anwendungsnorm
DIN SPEC 20000-201 bzw. DIN SPEC 20000-202.
EVALASTIC® VGSK Dachbahnen nach EN 13956 und Anwendungsnorm
 verklebt verlegt (Selbstklebeschicht) auf DIN SPEC 20000-201 Bezeichnung/Kennzeichnung:
diverse, baübliche Untergründe mit alwitra EVALASTIC® V
DE/E1 EPDM-BV-K-PV-1,2/1,3 (1,5)
Haftgrund SK oder SK-L.
EVALASTIC® VG
DE/E1 EPDM-BV-K-GV/PV-1,5
 verklebt aufgrund der integrierten EVALASTIC® VGSK
Brandschutzlage auch direkt und ohne DE/E1 EPDM-BV-K-GV/PV-1,5-SK
Haftgrund auf unkaschierte EPS-
Dichtungsbahnen nach DIN EN 13967 und
Wärmedämmplatten
Anwendungsnorm DIN SPEC 20000-202
Bezeichnung/Kennzeichnung
Bauwerksabdichtung EVALASTIC® V
Einlagige Abdichtung von nicht wasserdichten BA EPDM-BV-K-PV-1,5
Bauwerken oder Bauteilen gegen Bodenfeuchte und EVALASTIC® VG
nicht drückendes Wasser. Die Bahnen werden je nach BA EPDM-BV-K-GV/PV-1,5
Anforderung wie zuvor beschrieben verklebt verlegt EVALASTIC® VGSK
oder lose verlegt. BA EPDM-BV-K-GV/PV-1,5-SK
Bei der Verarbeitung ist die Verlegeanleitung des
Herstellers einzuhalten.
2.5 Lieferzustand
2.4 Technische Daten Standard-Abmessungen
EVALASTIC® V, VG, VGSK Dach- und Dichtungsbahn EVALASTIC® V (1,2/1,3/1,5)
Länge: 25 m
Bautechnische Daten Breite: 1,05/1,55
Bezeichnung Wert Einheit EVALASTIC® VG (1,5)
Wasserdichtigkeit nach EN 1928 Länge: 25 m
400 kPa
(Dachbahnen) Breite: 1,05/1,55m
Zugdehnungsverhalten nach EN EVALASTIC® VGSK (1,5)
60 %
12311-2 (Dachbahnen) Länge: 25 m
Schälwiderstand der Fügenaht nach Breite: 1,05 m
150 N/50mm
EN 12316-2 (Dachbahnen)
Scherwiderstand der Fügenaht nach Standard-Farben
200 N/50mm
EN 12317-2 (Dachbahnen) Hellgrau
Weiterreißfestigkeit nach EN 12310-2 300 N
3 Umwelt-Produktdeklaration alwitra GmbH – EPDM-Dach- und Dichtungsbahnen EVALASTIC®V,VG,VSGK
mit Heißluft (Warmgas). Hierbei sind auf dem Dach
keine besonderen Maßnahmen zum
2.6 Grundstoffe/Hilfsstoffe Gesundheitsschutz des Verarbeiters zu treffen.
Ethylen-Propylen-Dien-Terpolymer/PP 35-45 % Bei einer eventuellen Nahtreinigung mit
Polypropylen 10-15 % Quellschweißmittel oder Nahtreiniger sind folgende
mineralischen Flammschutz 30-40 % Punkte zu beachten:
Stabilisatoren 0,5-2 % - Kontakt mit Haut und Augen vermeiden,
Additive; 2-6 % - Handschuhe tragen,
Titandioxid; 0-7,5 % - nicht rauchen, kein offenes Feuer, Funkenbildung
Pigmente - je nach Farbe 0-3 % vermeiden,
Kaschierung und Selbstklebeschicht. - Dämpfe nicht einatmen, nur im Freien bzw. in gut
belüfteten Räumen einsetzen.
Das Produkt enthält Stoffe der ECHA Kandidatenliste
der für eine Zulassung in Frage kommenden Die materialhomogene Verschweißung ist vorteilhaft
besonders besorgniserregenden Stoffe (16.07.2019) für die dauerhafte Dichtfunktion der zu fügenden
oberhalb von 0,1 Massen-%: nein Teile/Bahnen. Bei der Anwendung sind die
einschlägigen Normen und die Verlegeanleitung und
Das Produkt enthält weitere CMR-Stoffe der Kategorie Herstellerinformationen zu beachten.
1A oder 1B, die nicht auf der Kandidatenliste stehen,
oberhalb 0,1 Massen-% in mindestens einem Folgende Verlegarten sind je nach Bahnentyp möglich:
Teilerzeugnis: nein.
Lose Verlegung mit Auflast
Dem vorliegenden Bauprodukt wurden Biozidprodukte (vorteilhaft: sortenreiner Rückbau unproblematisch)
zugesetzt oder es wurde mit Biozidprodukten
behandelt (es handelt sich damit um eine behandelte Die Bahnen werden auf einer geeigneten Unterlage
Ware im Sinne der Biozidprodukteverordnung (EU) Nr. (ggf. auf einer Schutzlage) ausgerollt, ausgerichtet und
528/2012): nein im Überlappungsbereich verschweißt.
Beispiel Dachbegrünung:
2.7 Herstellung Das deklarierte Produkt wird bei Dachbegrünungen als
Die Grundstoffe und Vorprodukte (außer der Abdichtung mit gleichzeitiger Funktion als
Kaschierung und der Selbstklebeschicht) werden in Wurzelschutz eingesetzt, da der entsprechende
einem Mischer vorgemischt und anschließend Nachweis vorliegt (durchwurzelungs- und rhizomfest
zusammen mit den anderen Rezepturbestandteilen in nach dem FLL-Verfahren – auch ohne den Einsatz von
einem Extruder plastifiziert. Die Kunststoffmasse wird Bioziden).
über ein Mischwalzwerk als Zwischenstufe einem
Kalander zugeführt, hier zu einer homogenen Dach- Mechanische Befestigung
oder Dichtungsbahn ausgewalzt und bekommt (je nach (vorteilhaft: sortenreiner Rückbau unproblematisch)
Bahnentyp) eine Kaschierlage unterseitig zugeführt. Die Bahnen werden auf einer geeigneten Unterlage
Über spezielle Kühlwalzen erfolgt die Abkühlung der (ggf. auf einer Schutzlage) ausgerollt, ausgerichtet und
fertigen Bahn, die anschließend zu den endgültigen in der Regel nach Vorgabe des Herstellers mit
Maßen beschnitten und als Rollenware konfektioniert zugelassenen Befestigungssystemen in die
wird. Alle anfallenden unkaschierten Produktionsreste Tragkonstruktion befestigt. Die Befestigung erfolgt in
(Randstreifen) werden recycelt, d.h. der Produktion der Regel in der Überlappung (Nahtsaumbereich) der
wieder direkt zugeführt. Bahnen. Nach der Montage der Befestiger werden die
Bahnen untereinander verschweißt. Befestiger können
Die Herstellung unterliegt dem eingeführten auch außerhalb der Nahtüberlappung erfolgen. Diese
Qualitätsmanagementsystem nach ISO 9001 Sind dann systembedingt dicht auszuführen. Bei der
mechanischen Befstigung erfolgt die Lagesicherung
Außerdem erfolgen externe Qualitätsüberprüfungen des gesamten Schichtenaufbaus (inkl.
(Fremdüberwachungen) durch die Staatliche Wärmedämmung, Dampfsperre, etc.)
Materialprüfungsanstalt Darmstadt Verklebung
Sind diese Bahnen aufzukleben, sollten aus
2.8 Umwelt und Gesundheit während der ökologischer Sicht Selbstklebebahnen zur Anwendung
Herstellung kommen. Die deklarierten Produkte sind bitumen- und
Die nationalen und anlagenspezifischen lösemittelfrei. Nach dem Ausrollen und Ausrichten der
Anforderungen an den Umweltschutz werden im Bahnen auf einer geeigneten Unterlage (sauber, eben,
Herstellungsprozess eingehalten. Emissionen, die am fest, ggf. mit Haftgrund) wird die Schutzfolie an einem
Kalander entstehen, übersteigen nicht die Grenzwerte Bahnenende abgezogen (ca. 80 – 100 cm). Das
der TA Luft und werden ohne Filterung an die Umwelt Bahnenende wird aufgeklebt, die Schutzfolie seitlich
abgegeben. flach unter der Bahn herausgezogen - und in einem
Die Herstellung unterliegt auch dem eingeführten Arbeitsgang wird die Bahn gleichzeitig mit einem
Umweltmanagementsystem nach ISO 14001 und dem Besen ganzflächig angedrückt (aufgeklebt).
Energiemanagement ISO 50001. Anschließend erfolgt die Verschweißung der
Überlappungen.
Anwendung von Systemkleb- und Hilfsstoffen
2.9 Produktverarbeitung/Installation Die Verarbeitungsvorschriften und -hinweise auf den
EVALASTIC® V, VG und VGSK Dach- und Gebindeaufklebern und Sicherheitsdatenblättern der
Dichtungsbahnen sind aufgrund ihrer Kleb- und Hilfsstoffe, wie Quellschweißmittel,
thermoplastischen Eigenschaften leicht ver- und Haftgrund oder lösemittelhaltiger Klebstoffe sind
bearbeitbar. Die Überlappungsverschweißung erfolgt einzuhalten, z.B.
4 Umwelt-Produktdeklaration alwitra GmbH – EPDM-Dach- und Dichtungsbahnen EVALASTIC®V,VG,VSGK
 für gute Belüftung am Arbeitsplatz sorgen
 Zündquellen fernhalten – nicht rauchen
2.14 Außergewöhnliche Einwirkungen
 Vorbeugender Hautschutz durch Verwendung
von Hautschutzmittel wird empfohlen Brand
Brandschutz
Bezeichnung Wert
2.10 Verpackung
Baustoffklasse Reaktion bei Brandeinwirkung Klasse E /
Die verwendeten Verpackungsmaterialien aus Holz,
EN11925-2 / EN13501 bestanden
Pappe/Papier, Polyethylen (PE-Folie), und PP-
Brandverhalten bei Beanspruchung von
Umreifungsbänder sind recyclingfähig. Broof (t1)
außen - Verhalten bei äußerer
Bei sortenreiner Erfassung[RS1] erfolgt die bestanden
Brandeinwirkung CEN TS 1187 / EN 13501
Rücknahme über INTERSEROH (INTERSEROH-
Anmerkung:
Zertifikat 25288). INTERSEROH holt die
Die Prüfergebnisse B roof (t1) gelten für die von alwitra
Verpackungen bei Anfallstellen mit Wechselbehältern
geprüften Dachaufbauten
nach Aufforderung durch die Anfallstellen unter
Berücksichtigung der gesetzlichen Bestimmungen ab.
Wasser
- Umreifungsbänder: PP
Die bei EVALASTIC®-Bahnen verwendeten
- Ein- / Mehrwegpaletten, Holz
Stoffe der Dichtschicht sind nicht wasserlöslich.
- Kartons, Pappe/Papier
- Kunststofffolie (Polyethylenfolien-LDPE- recyclebar)
Mechanische Zerstörung
Bei einer unvorhergesehenen mechanischen
2.11 Nutzungszustand
Zerstörung von EVALASTIC® -Bahnen sind
Aufgrund der stofflichen Zusammensetzung werden für
keinerlei negative Folgen für die Umwelt bekannt.
den Zeitraum der Nutzung für die deklarierten
Produkte keine toxischen Substanzen
(Fungizide/Biozide) zum Vernichten von pflanzlichen
und tierischen Schadorganismen (Pilze, Pflanzen,
2.15 Nachnutzungsphase
Bakterien) oder auch spezielle wurzelhemmende
EVALASTIC®-Bahnen werden in ihrer ursprünglichen
Zusätze (z.B. beim Einsatz als durchwurzelungsfeste
Form nach Ablauf der Nutzungsphase nicht mehr
Abdichtung) bei den deklarierten Produkten eingesetzt.
wiederverwendet. Bei einer sortenreinen Trennung
können EVALASTIC®-Bahnen dem Rücknahmesystem
„ROOFCOLLECT“ (Recyclingsystem für Dach- und
2.12 Umwelt und Gesundheit während der
Dichtungsbahnen aus Kunststoff) zugeführt werden.
Nutzung
Die aus den Altdachbahnen gewonnenen Recyclate
Hinweise auf mögliche Stoffemissionen während der
können dem Stoffkreislauf wieder zugeführt werden,
Nutzungsphase liegen bei keinem EVALASTIC®-
z.B. durch Einarbeitung in Inspektionswegeplatten.
Bahnentyp vor.
Diese Inspektionswegeplatten werden zum Schutz der
Abdichtung und für die Kennzeichnung von
Wartungswegen auf Flachdächern eingesetzt. Die
2.13 Referenz-Nutzungsdauer
strukturierte Oberfläche bietet einen sicheren Halt,
Die deklarierten Dach- und Dichtungsbahnen sind seit
auch auf geneigten und feuchten Flächen.
ca. 35 Jahren im Einsatz. Bei allgemein üblicher
Beanspruchung und fachgerechtem Einbau sowie bei
Am Lebenszyklusende ist eine thermische Verwertung
bestimmungsgemäßer Anwendung nach allgemein
ebenfalls möglich. Die in den deklarierten Produkten
anerkannten Regeln der Technik kann das deklarierte
enthaltene Energie wird damit zurückgewonnen,
Produkt eine technische Lebenserwartung von 35
wodurch zusätzlich erforderliche Stützfeuerung bei der
Jahren und mehr haben.
Müllverbrennungsanlage eingespart wird.
Bei fachgerechter Anwendung unter einem
ökologischen Schutz-/Nutzbelag (z.B. Begrünung)
kann sich diese Nutzungsdauer noch verlängern.
2.16 Entsorgung
Der Nutzungszustand wird durch den Einbau mit
Als Entsorgungsweg ist möglichst eine stoffliche bzw.
alwitra-Systemteilen erheblich verbessert, da die in der
mindestens eine thermische Verwertung der
Abdichtung verwendeten Systemteile wie Gullys,
deklarierten Produkte vorzunehmen s.a. Kap. 2.14.
Lüfter, Verbundbleche oder Lichtkuppeln
Dach- und Dichtungsbahnen und -reste können der
materialhomogen und wasserdicht mit den deklarierten
AVV Nummer 170904 oder der Nummer 200139
Bahnen verbunden werden. Die Abdichtung an
zugeordnet werden.
angrenzende Bauteile wird durch weitere Systemteile
des Produktsystems ergänzt, z.B. Dachrandabschluss-
2.17 Weitere Informationen
und Wandanschlussprofile.
Weitere Informationen zum Produktsystem
EVALASTIC® wie z.B. Broschüren,
Besteht die Abdichtung aus den deklarierten
Leistungserklärung und Verlegeanleitung sind unter
Produkten, ist es nicht zwingend notwendig, diese bei
der Webpage der alwitra GmbH (www.alwitra.de) zu
einer Renovierung/Sanierung zu demontieren.
finden.
Vielmehr kann diese Altabdichtung in der Regel als
Produktspezifisches Zubehör ist ebenfalls online
Unterlage für den neuen Sanierungsaufbau dienen.
verfügbar
5 Umwelt-Produktdeklaration alwitra GmbH – EPDM-Dach- und Dichtungsbahnen EVALASTIC®V,VG,VSGK
3. LCA: Rechenregeln
3.1 Deklarierte Einheit 50 km zur MVA und C2/2 737 km zum stofflichen End-
Die deklarierte Einheit ist 1 m² durchschnittlich of-Life (EoL)
produziertes, installiertes und entsorgtes/reycketes Modul C3: die Bahnen nach dem Abbau vom Dach in
EVALASTIC© Dach-und Dichtungsbahnsystem mit Szenario 1 zu 100 % thermisch und in Szenario 2 zu
einer Dicke von 1,5 mm. Die Durchschnittsbildung 100% stofflich weiterverwertet. (Anteil Szenario 1 zur
erfolgte anhand der jährlichen Produktionsdaten Zeit: 70% der Gesamtmenge, Anteil Szenario 2: 30 %
(gesamte In- und Outputs pro Jahr). Die so der Gesamtmenge)
errechneten Werte wurden auf eine repräsentative Modul D: Bei der thermischen Verwertung der
Dicke skaliert, und entsprechen ca. 90% Marktanteil Altdachbahnen werden Strom und Dampf generiert.
der ausgelieferten . Die näherungsweise Berechnung Die Gutschriften für diese beiden Energieströme
anderer Dicken kann durch folgende Rechenformel wurden mit den deutschen Datensätzen „DE: Strom
erfolgen: Mix PE und „DE: Prozessdampf aus Erdgas PE“
abgebildet. Unter stofflicher Verwertung wird die
I =(I *d )/1,2, mit Herstellung von Inspektionswegeplatten verstanden.
d,neu dekl neu
I : Indikatorergebnis in Bezug auf eine neue Dicke
d,neu
I : Indikatorergebnis der jeweiligen
dekl
Lebenszyklusphase
d : zu berechnende Dicke in mm 3.4 Abschneideregeln
neu
Es wurden alle Daten aus der Betriebsdatenerhebung,
Die ökobilanziellen Abweichungen innerhalb der d.h. alle nach Rezeptur eingesetzten Ausgangsstoffe,
produzierten Produktvarianten können als gering die eingesetzte thermische Energie sowie der Strom
eingestuft werden (< 5%). und Wasserbedarf in der Bilanzierung berücksichtigt.
Die Abweichungen kommen z.B. durch Für alle In- und Outputs wurden die
unterschiedliche Kaschierungen und oder Transportaufwendungen betrachtet. Damit wurden
Selbstklebeschichten von geringer Masse gemäß PCR Teil A auch Stoff- und Energieströme mit
einem Anteil von weiniger als 1 Prozent bezogen auf
Deklarierte Einheit die Gesamtmasse des Produktes berücksichtigt.
Bezeichnung Wert Einheit
Deklarierte Einheit 1 m2
Flächengewicht 1,96 kg/m2 3.5 Hintergrunddaten
Umrechnungsfaktor zu 1 kg 1,96 kg/m2 Die Primärdaten wurden von der Firma alwitra GmbH
Schichtdicke 0,0015 m bereitgestellt. Die Hintergrunddaten entstammen der
Datenbank der GaBi-Software von PE
INTERNATIONAL (GaBi 9). Es wurde der deutsche
Strom Mix verwendet. Die letzte Revision der
3.2 Systemgrenze verwendeten Daten liegt weniger als 3 Jahre zurück
Diese Ökobilanz adressiert neben dem
Lebenszyklusstadium der Produktherstellung (Wiege 3.6 Datenqualität
bis Werkstor) weitere Optionen, die nachfolgend Die verwendeten Daten stammen aus der
aufgelistet werden: Datenaufnahme des Herstellers. Zusätzlich zu
- Rohstoffgewinnung und –bereitstellung (A1) Primärdaten der Produktion der Dach- und
- Transporte der Grundstoffe (A2) Dichtungsbahnen bei der alwitra GmbH wurden
- ggfs. Kaschierung (A1) notwendige Hintergrunddaten der eingesetzten
- Herstellung der Bahnen (A3) Grundstoffe spezifisch modelliert oder entstammen der
- Verpackung der Bahnen (inklusive Transporte der GaBi-Datenbank.
Verpackungsmaterialien und End-of-Life Die Produktionsdaten des Herstellers wurden zum
- Transport zur Baustelle (A4) einen gemessen oder berechnet (Stromverbräuche,
- Installation auf der Baustelle (Lagesicherung mit Thermische Energie, verbrauchte Grundstoffmengen),
Klebstoffen und Nahtverschweißung) (A5) Transportentfernungen wurden aber auch zum Teil
- End-of-Llife der Bahnen (inklusive Transporte) – abgeschätzt.
stofflich und thermisch (Module C2, C3 und D) Zur Modellierung des Produktstadiums von
Kunststoffdachbahnen wurden die von alwitra
erhobenen Daten über das Produktionsjahr 2018 für
3.3 Abschätzungen und Annahmen die verschiedenen Bahnentypen verwendet. Alle
Es wurden Szenarien für die jeweiligen Module erstellt. anderen relevanten Hintergrund-Datensätze wurden
Die Abschätzungen für diese Szenarien wurden, wenn der Datenbank der Software GaBi 9 entnommen, die
nicht anders angegeben, von der alwitra GmbH für die nicht älter als 6 Jahre sind. Die Repräsentativität kann
Berechnung angegeben. als sehr gut eingestuft werden. Für den Grundstoff
Zinkborat mussten Datensätze modelliert werden.
Modul A4: Transport zur Baustelle, (durchschnittlich
361 km),
Modul A 5: Transportdistanz und Mengen der 3.7 Betrachtungszeitraum
Verpackungsmaterialien (50 km) Die Datengrundlage der vorliegenden Ökobilanz
Modul C2: Abtransport nach dem Abbau vom Dach für beruht auf Datenaufnahmen aus dem Jahr 2018 . Die
Szenario C2 360 km als „Worst-case“ bewertet (C2/1 eingesetzten Mengen an Rohstoffen, Energien und
Hilfs- und Betriebsstoffen sind als Mittelwerte von 12
6 Umwelt-Produktdeklaration alwitra GmbH – EPDM-Dach- und Dichtungsbahnen EVALASTIC®V,VG,VSGK
Monaten aus dem Herstellwerk Hermeskeil C3 in Modul D berücksichtigt. Die gutgeschriebenen
berücksichtigt. Prozesse beziehen sich aufgrund der
Produktionsstandorte auf den Bezugsraum
3.8 Allokation Deutschland. Im Modul D gibt es außerdem eine
Intern wieder eingesetzte Produktionsabfälle (die Gutschrift für das Recycling der Dachbahnen.
Randabschnitte bei der Produktion) werden als closed-
loop Recycling in Modul A1- A3 modelliert.
Innerhalb der gewählten Systemgrenzen wurden im 3.9 Vergleichbarkeit
Herstellungsprozess die Produktionsdaten bezogen Grundsätzlich ist eine Gegenüberstellung oder die
auf die gesamte produzierte Fläche für das Produkt Bewertung von EPD-Daten nur möglich, wenn alle zu
ermittelt. In der Produktion fallen keine weiteren vergleichenden Datensätze nach EN 15804 erstellt
Nebenprodukte an. wurden und der Gebäudekontext bzw. die
Bei thermischer Verwertung in einer produktspezifischen Leistungsmerkmale berücksichtigt
Müllverbrennungsanlage (MVA) werden input- werden.
spezifisch unter Berücksichtigung der elementaren
Zusammensetzung sowie des Heizwertes Gutschriften .
für Strom und thermische Energie aus Modul A5 und
4. LCA: Szenarien und weitere technische Informationen
Die folgenden technischen Informationen sind
Grundlage für die deklarierten Module oder können für
die Entwicklung von spezifischen Szenarien im Kontext
einer Gebäudebewertung genutzt werden, wenn
Module nicht deklariert werden (MND).
Transport zu Baustelle (A4)
Bezeichnung Wert Einheit
Liter Treibstoff 0,002 l/100km
Transport Distanz 361 km
Auslastung (einschließlich Leerfahrten) 85 %
Rohdichte der transportierten Produkte 1228 kg/m3
Volumen-Auslastungsfaktor 100 -
Einbau ins Gebäude (A5)
Bezeichnung Wert Einheit
Stromverbrauch 0,013 kWh
VOC in die Luft 0,015 kg
Materialverlust (durch Überlappung) 5 %
Referenz Nutzungsdauer
Bezeichnung Wert Einheit
Referenz Nutzungsdauer in
Abhängigkeit der örtlichen
35 a
Gegebenheiten und in Verbindung mit
einem Wartungsvertrag
Ende des Lebenswegs (C1-C4)
Bezeichnung Wert Einheit
Zum Recycling (bei Szenario 2) 1,94 kg
Zur Energierückgewinnung (bei
1,94 kg
Szenario 1)
7 Umwelt-Produktdeklaration alwitra GmbH – EPDM-Dach- und Dichtungsbahnen EVALASTIC®V,VG,VSGK
5. LCA: Ergebnisse
ANGABE DER SYSTEMGRENZEN (X = IN ÖKOBILANZ ENTHALTEN; MND = MODUL NICHT DEKLARIERT;
MNR = MODUL NICHT RELEVANT)
Stadium der Gutschriften
Produktionsstadiu Errichtung und Lasten
Nutzungsstadium Entsorgungsstadium
m des außerhalb der
Bauwerks Systemgrenze
8 Umwelt-Produktdeklaration alwitra GmbH – EPDM-Dach- und Dichtungsbahnen EVALASTIC®V,VG,VSGK
gnugrosrevffotshoR
tropsnarT gnulletsreH
mov
tropsnarT
muz
relletsreH
trosgnudnewreV
egatnoM
gnudnewnA/gnuztuN gnutlahdnatsnI
rutarapeR ztasrE gnureuenrE
sad rüf
ztasnieeigrenE
sed
nebierteB seduäbeG
sad rüf
ztasnieressaW
sed
nebierteB seduäbeG
ssirbA/uabkcüR
tropsnarT
gnuldnahebllafbA
gnugitieseB
,-sgnudnewrevredeiW -sgnunniwegkcüR
redo
laiznetopgnilcyceR
A1 A2 A3 A4 A5 B1 B2 B3 B4 B5 B6 B7 C1 C2 C3 C4 D
X X X X X MND MND MNR MNR MNR MND MND MND X X MND X
ERGEBNISSE DER ÖKOBILANZ – UMWELTAUSWIRKUNGEN nach EN 15804+A1: 1 m² durchschnittlich
produziertes und installiertes EVALASTIC
Parameter Einheit A1-A3 A4 A5 C2/1 C2/2 C3/1 C3/2 D/1 D/2
GWP [kg CO2-Äq.] 8,61E+0 3,31E-2 6,25E-1 4,53E-3 6,68E-2 5,26E+0 8,25E-1 -3,18E+0 -5,67E+0
ODP [kg CFC11-Äq.] 6,09E-13 1,13E-17 3,08E-14 1,54E-18 2,28E-17 3,63E-15 3,18E-14 -6,62E-14 -6,93E-14
AP [kg SO2-Äq.] 2,09E-2 6,85E-5 1,08E-3 9,38E-6 1,38E-4 1,36E-3 1,31E-3 -3,35E-3 -1,34E-2
EP [kg (PO4)3--Äq.] 2,14E-3 1,70E-5 1,15E-4 2,33E-6 3,44E-5 1,32E-4 2,25E-4 -5,67E-4 -1,37E-3
POCP [kg Ethen-Äq.] 1,76E-3 -2,35E-5 8,89E-5 -3,22E-6 -4,75E-5 5,55E-5 3,00E-5 -2,89E-4 -1,13E-3
ADPE [kg Sb-Äq.] 2,37E-4 3,12E-9 1,19E-5 4,27E-10 6,30E-9 7,78E-7 3,23E-7 -7,47E-7 -1,52E-4
ADPF [MJ] 1,74E+2 4,41E-1 8,77E+0 6,04E-2 8,90E-1 2,20E+0 8,28E+0 -4,14E+1 -1,12E+2
GWP = Globales Erwärmungspotenzial; ODP = Abbaupotenzial der stratosphärischen Ozonschicht; AP = Versauerungspotenzial von Boden und
Wasser; EP = Eutrophierungspotenzial; POCP = Bildungspotenzial für troposphärisches Ozon; ADPE = Potenzial für die Verknappung von
Legende
abiotischen Ressourcen – nicht fossile Ressourcen (ADP – Stoffe); ADPF = Potenzial für die Verknappung abiotischer Ressourcen – fossile
Brennstoffe (ADP – fossile Energieträger)
ERGEBNISSE DER ÖKOBILANZ – INDIKATOREN ZUR BESCHREIBUNG DES RESSOURCENEINSATZES
nach EN 15804+A1: 1 m² durchschnittlich produziertes und installiertes EVALASTIC
Parameter Einheit A1-A3 A4 A5 C2/1 C2/2 C3/1 C3/2 D/1 D/2
PERE [MJ] 2,56E+1 2,69E-2 2,69E+0 3,69E-3 5,44E-2 6,14E-1 5,29E+0 -1,09E+1 -1,63E+1
PERM [MJ] 1,29E+0 0,00E+0 -1,29E+0 0,00E+0 0,00E+0 0,00E+0 0,00E+0 0,00E+0 0,00E+0
PERT [MJ] 2,69E+1 2,69E-2 1,40E+0 3,69E-3 5,44E-2 6,14E-1 5,29E+0 -1,09E+1 -1,63E+1
PENRE [MJ] 1,10E+2 4,42E-1 9,73E+0 6,06E-2 8,93E-1 7,82E+1 1,06E+1 -4,63E+1 -1,20E+2
PENRM [MJ] 7,61E+1 0,00E+0 -3,03E-1 0,00E+0 0,00E+0 -7,58E+1 0,00E+0 0,00E+0 0,00E+0
PENRT [MJ] 1,86E+2 4,42E-1 9,43E+0 6,06E-2 8,93E-1 2,47E+0 1,06E+1 -4,63E+1 -1,20E+2
SM [kg] 0,00E+0 0,00E+0 0,00E+0 0,00E+0 0,00E+0 0,00E+0 0,00E+0 0,00E+0 0,00E+0
RSF [MJ] 0,00E+0 0,00E+0 0,00E+0 0,00E+0 0,00E+0 0,00E+0 0,00E+0 0,00E+0 0,00E+0
NRSF [MJ] 0,00E+0 0,00E+0 0,00E+0 0,00E+0 0,00E+0 0,00E+0 0,00E+0 0,00E+0 0,00E+0
FW [m³] 4,20E-2 3,09E-5 2,60E-3 4,23E-6 6,23E-5 1,29E-2 2,88E-3 -5,92E-3 -2,70E-2
PERE = Erneuerbare Primärenergie als Energieträger; PERM = Erneuerbare Primärenergie zur stofflichen Nutzung; PERT = Total
erneuerbare Primärenergie; PENRE = Nicht-erneuerbare Primärenergie als Energieträger; PENRM = Nicht-erneuerbare Primärenergie
Legende
zur stofflichen Nutzung; PENRT = Total nicht erneuerbare Primärenergie; SM = Einsatz von Sekundärstoffen; RSF = Erneuerbare
Sekundärbrennstoffe; NRSF = Nicht-erneuerbare Sekundärbrennstoffe; FW = Nettoeinsatz von Süßwasserressourcen
ERGEBNISSE DER ÖKOBILANZ –ABFALLKATEGORIEN UND OUTPUTFLÜSSE nach EN 15804+A1:
1 m² durchschnittlich produziertes und installiertes EVALASTIC
Parameter Einheit A1-A3 A4 A5 C2/1 C2/2 C3/1 C3/2 D/1 D/2
HWD [kg] 5,39E-7 2,52E-8 2,83E-8 3,45E-9 5,09E-8 1,36E-8 5,84E-8 -2,60E-8 -3,36E-7
NHWD [kg] 7,56E-1 2,97E-5 3,98E-2 4,07E-6 6,00E-5 5,50E-1 1,01E-2 -2,43E-2 -4,86E-1
RWD [kg] 5,02E-3 5,26E-7 2,60E-4 7,20E-8 1,06E-6 1,05E-4 9,14E-4 -1,91E-3 -3,25E-3
CRU [kg] 0,00E+0 0,00E+0 0,00E+0 0,00E+0 0,00E+0 0,00E+0 0,00E+0 0,00E+0 0,00E+0
MFR [kg] 0,00E+0 0,00E+0 0,00E+0 0,00E+0 0,00E+0 0,00E+0 1,96E+0 0,00E+0 0,00E+0
MER [kg] 0,00E+0 0,00E+0 0,00E+0 0,00E+0 0,00E+0 1,96E+0 0,00E+0 0,00E+0 0,00E+0
EEE [MJ] 0,00E+0 0,00E+0 2,45E-1 0,00E+0 0,00E+0 9,80E+0 0,00E+0 0,00E+0 0,00E+0
EET [MJ] 0,00E+0 0,00E+0 5,72E-1 0,00E+0 0,00E+0 2,25E+1 0,00E+0 0,00E+0 0,00E+0
HWD = Gefährlicher Abfall zur Deponie; NHWD = Entsorgter nicht gefährlicher Abfall; RWD = Entsorgter radioaktiver Abfall; CRU =
Legende Komponenten für die Wiederverwendung; MFR = Stoffe zum Recycling; MER = Stoffe für die Energierückgewinnung; EEE = Exportierte
Energie – elektrisch; EET = Exportierte Energie – thermisch
Einschränkungshinweis 1 – gilt für den Indikator IRP
Diese Wirkungskategorie behandelt hauptsächlich die mögliche Wirkung einer ionisierenden Strahlung geringer
Dosis auf die menschliche Gesundheit im Kernbrennstoffkreislauf. Sie berücksichtigt weder Auswirkungen, die
auf mögliche nukleare Unfälle und berufsbedingte Exposition zurückzuführen sind, noch auf die Entsorgung
radioaktiver Abfälle in unterirdischen Anlagen. Die potenzielle vom Boden, von Radon und von einigen Baustoffen
ausgehende ionisierende Strahlung wird eben-falls nicht von diesem Indikator gemessen.
Einschränkungshinweis 2 – gilt für die Indikatoren ADPE, ADPF, WDP, ETP-fw, HTP-c, HTP-nc, SQP
Die Ergebnisse dieses Umweltwirkungsindikators müssen mit Bedacht angewendet werden, da die
Unsicherheiten bei diesen Ergebnissen hoch sind oder da es mit dem Indikator nur begrenzte Erfahrungen gibt.
6. LCA: Interpretation
Die Rohstoffbereitstellung (Modul A1) zeigt einen Die Verbrennungsemissionen des Szenarios
signifikanten Einfluss auf das gesamte Umweltprofil „thermische Verwertung“ tragen in relevantem Maße
der Dachbahnen, mit Ausnahme von ODP (dieses wird zum Treibhauseffekt bei (ca. 30% relativer Beitrag). In
durch die Verpackung dominiert). Bis auf ODP werden allen anderen Wirkungskategorien ist der Einfluss
zwischen ca. 45 und 95% der Umweltwirkungen, je gering.
nach Indikator, durch die eingesetzten Rohstoffe Die Produkteigenschaften ermöglichen am Ende des
verursacht. Die höchsten Beiträge in allen Indikatoren Produktlebenszyklus eine stoffliche Umnutzung als
entfallen dabei auf die Herstellung der Rohstoffe Inspektionswegeplatten. Diese Möglichkeit der
EPDM und Aluminiumhydroxid (jeweils ca. 20% „stofflichen Verwertung“ kann insgesamt zu einer
Beitrag in der Herstellungsphase). deutlichen Reduzierung der Umweltwirkungen im
Die Transporte (Module A2, A4 und C2), die direkten Vergleich zur „thermischen Verwertung“ in der
Herstellung (Modul A3) und der Einbau (Modul A5) Entsorgungsphase führen. Sie ist deshalb in der Praxis
zeigen einen insgesamt geringen Beitrag. Bis auf der thermischen Verwertung vorzuziehen.
wenige Ausnahmen liegen die relativen Beiträge zu
den Indikatorergebnissen deutlich unter 5%.
7. Nachweise
8. Literaturhinweise
DIN CEN TS 1187: 2012-03, Prüfverfahren zur
IBU 2016 Beanspruchung von Bedachungen durch Feuer von
IBU (2016):Allgemeine EPD-Programmanleitung des außen
Institut Bauen und Umwelt e.V. (IBU). Version 1.1,
Institut Bauen und Umwelt e.V., Berlin. EN 1297
DIN EN 1297: 2004-12, Abdichtungsbahnen - Bitumen,
IBU 2019 Kunststoff- und Elastomerbahnen für
PCR - Part A: Calculation rules for the Life Cycle Dachabdichtungen - Verfahren zur künstlichen
Assessment and Requirements on the Background Alterung bei kombinierter Dauerbeanspruchung durch
Report, Version 1.2, Institut Bauen und Umwelt e.V., UV-Strahlung, erhöhte Temperatur und Wasser
www.bau-umwelt.com, 2019
EN 1548:2007-11
IBU 2017 DIN EN 1548: 2007-11, Abdichtungsbahnen
PART B PCR Anleitungstexte für gebäudebezogene –Kunststoff- und Elastomerbahnen für
Produkte und Dienstleistungen der Bauproduktgruppe Dachabdichtungen - Verhalten nach Lagerung auf
Dach- und Dichtungsbahnsysteme aus Kunststoffen Bitumen
und Elastomeren (11/2017)
EN 1928
ISO 14025 DIN EN 1928:2000-07, Abdichtungsbahnen- Bitumen,
DIN EN /ISO 14025:2011-10/, Kunststoff- und Elastomerbahnen für
Umweltkennzeichnungen und -deklarationen - Typ III Dachabdichtungen – Bestimmung der Wasserdichtheit
Umweltdeklarationen - Grundsätze und Verfahren.
ISO 9001
EN 15804 ISO 9001:2015-11, Qualitätsmanagementsysteme -
EN 15804:2012-04+A1 2013/, Nachhaltigkeit von Anforderungen
Bauwerken - Umweltproduktdeklarationen -
Grundregeln für die Produktkategorie Bauprodukte. ISO 11925-2
ISO 11925-2:2011-02, Prüfungen zum Brandverhalten
EN 495:2013-08 Entzündbarkeit von Produkten bei direkter
EN 495:2013-08 Abdichtungsbahnen- Bestimmung Flammeneinwirkung
des Verhaltens beim Falzen bei tiefen
Temperaturen - Teil 5: Kunststoff- und EN 1107-2
Elastomerbahnen für Dachabdichtungen DIN EN 1107-2:2001-04, Abdichtungsbahnen -
Bestimmung der Maßhaltigkeit - Teil 2: Kunststoff-und
EN 1844 Elastomerbahnen für Dachabdichtungen; Deutsche
DIN EN 1844:2013-08 Abdichtungsbahnen - Verhalten Fassung EN 1107-2:2001
bei Ozonbeanspruchung - Kunststoff- und
Elastomerbahnen für Dachabdichtungen EN 12310-2
DIN EN 12310-1:2000-12, Abdichtungsbahnen -
CEN TS 1187 Bestimmung des Widerstandes gegen Weiterreißen
(Nagelschaft) Teil 1: Kunststoff- und Elastomerbahnen
für Dachabdichtungen
9 Umwelt-Produktdeklaration alwitra GmbH – EPDM-Dach- und Dichtungsbahnen EVALASTIC®V,VG,VSGK
DIN SPEC 20000-202:2016-03, Anwendung von
EN 12311-2 Bauprodukten in Bauwerken Teil 202:
DIN EN 12311-2:2013-11, Abdichtungsbahnen - Anwendungsnorm für Abdichtungsbahnen nach
Bestimmung des Zug-DehnungsverhaltensTeil Europäischen Produktnormen zur Verwendung in
2:Kunststoff- und Elastomerbahnen für Bauwerksabdichtungen
Dachabdichtungen
DIN 18531
EN 12316-2 DIN 18531-1: 2017-07 Abdichtung von Dächern sowie
DIN EN 12316-2: 2013-08, Abdichtungsbahnen - Balkonen, Loggien und Laubengängen –
Bestimmung des Schälwiderstandes der Fügenähte Teil 1 Nicht genutzte und genutzte Dächer –
Teil 2: Kunststoff- und Elastomerbahnen für Anforderungen, Planung- und Ausführungsgrundsätze
Dachabdichtungen
DIN 18531-2
EN 12317-2 DIN 18531-2: 2017-07 Abdichtung von Dächern sowie
DIN EN 12317-2:2010-12, Abdichtungsbahnen - Balkonen, Loggien und Laubengängen –
Bestimmung des Scherwiderstandes der Fügenähte Teil 1 Nicht genutzte und genutzte Dächer – Stoffe
Teil 2: Kunststoff- und Elastomerbahnen für
Dachabdichtungen DIN 18531-3
DIN 18531-3: 2017-07 Abdichtung von Dächern sowie
EN 12691 Balkonen, Loggien und Laubengängen –
DIN EN 12691:2018-05, Abdichtungsbahnen - Teil 1 Nicht genutzte und genutzte Dächer –
Bitumen-, Kunststoff- und Elastomerbahnen für Ausführungsgrundsätze
Dachabdichtungen - Bestimmung des Widerstandes
gegen stoßartige Belastung; Deutsche Fassung DIN 18531-4
EN 12691:2018 DIN 18531-4: 2017-07 Abdichtung von Dächern sowie
Balkonen, Loggien und Laubengängen –
Teil 1 Nicht genutzte und genutzte Dächer –
EN 12730 Instandsetzung
DIN EN 12730:2015-06, Abdichtungsbahnen -
Bitumen-, Kunststoff- und Elastomerbahnen für DIN 18531-5
Dachabdichtungen - Bestimmung des Widerstandes DIN 18531-5: 2017-07 Abdichtung von Dächern sowie
gegen statische Belastung Balkonen, Loggien und Laubengängen –
Teil 1 Nicht genutzte und genutzte Dächer –
EN 13501-1 Balkone, Loggien und Laubengänge
DIN EN 13501-1:2010-01, Klassifizierung von
Bauprodukten und Bauarten zu ihrem Brandverhalten ISO 14001
Teil 1: Klassifizierung mit den Ergebnissen aus den EN ISO 14001:2015-11, Umweltmanagementsysteme-
Prüfungen zum Brandverhalten von Bauprodukten Anforderungen mit Anleitung zur Anwendung
EN 13948 ISO 50001
DIN EN 13948:2008-01, Abdichtungsbahnen - EN ISO 50001:2018-12, Energiemanagementsysteme
Bitumen, Kunststoff- und Elastomerbahnen für - Anforderungenmit Anleitung zur Anwendung
Dachabdichtungen Bestimmung des
Widerstandesgegen Wurzelpenetration AVV
Verordnung zur Umsetzung des Europäischen
EN 13956 Abfallverzeichnisses Abfallverzeichnisverordnung
DIN EN 13956:2013-03, Abdichtungsbahnen – (AVV)
Kunststoff- und Elastomerbahnen für
Dachabdichtungen Definitionen und Eigenschaften FLL
Forschungsgesellschaft Landschaftsentwicklung
EN 13967 Landschaftsbau e.V. "Verfahren zur Untersuchung der
DIN EN 13967:2017-08, Abdichtungsbahnen - Wurzelfestigkeit von Bahnen und Beschichtungen für
Kunststoff- und Elastomerbahnen für die Dachbegrünungen nach dem FLL-Verfahren"
Bauwerksabdichtung gegen Bodenfeuchte und
Wasser - Definitionen und Eigenschaften GaBi 9
GaBi 9 SP39 dataset documentation for the software-
DIN SPEC 20000-201 system and databases, LBP, University of Stuttgart
DIN SPEC 20000-201:2018-08, Anwendung von and thinkstep, Leinfelden-Echterdingen, 2019
Bauprodukten in Bauwerken Teil 201: (http://documentation.gabi-software.com/)
Anwendungsnorm für Abdichtungsbahnen nach
Europäischen Produktnormen zur Verwendung in
Dachabdichtungen
DIN SPEC 20000-202
10 Umwelt-Produktdeklaration alwitra GmbH – EPDM-Dach- und Dichtungsbahnen EVALASTIC®V,VG,VSGK
Herausgeber
Institut Bauen und Umwelt e.V. Tel +49 (0)30 3087748- 0
Panoramastr.1 Fax +49 (0)30 3087748- 29
10178 Berlin Mail info@ibu-epd.com
Deutschland Web www.ibu-epd.com
Programmhalter
Institut Bauen und Umwelt e.V. Tel +49 (0)30 3087748- 0
Panoramastr.1 Fax +49 (0)30 3087748- 29
10178 Berlin Mail info@ibu-epd.com
Deutschland Web www.ibu-epd.com
Ersteller der Ökobilanz
thinkstep AG Tel +49 711 341817-0
Hauptstraße 111- 113 Fax +49 711 341817-25
70771 Leinfelden-Echterdingen Mail info@thinkstep.com
Germany Web http://www.thinkstep.com
Inhaber der Deklaration
alwitra GmbH Tel 06 51 9102-0
Am Forst 1 Fax 06 51 9102-500
54296 Trier Mail alwitra@alwitra.de
Germany Web http://www.alwitra.de
