UMWELT-PRODUKTDEKLARATION
nach ISO 14025 und EN 15804+A2
Deklarationsinhaber DEUTSCHE ROCKWOOL GmbH & Co. KG
Herausgeber Institut Bauen und Umwelt e.V. (IBU)
Programmhalter Institut Bauen und Umwelt e.V. (IBU)
Deklarationsnummer EPD-DRW-20240315-IBC3-DE
Ausstellungsdatum 30.08.2024
Gültig bis 29.08.2029
ROCKWOOL Steinwolle-Dämmstoffe im niedrigen
Rohdichtebereich
DEUTSCHE ROCKWOOL GmbH & Co. KG
www.ibu-epd.com | https://epd-online.com
1. Allgemeine Angaben
DEUTSCHE ROCKWOOL GmbH & Co. KG ROCKWOOL Steinwolle-Dämmstoffe im niedrigen
Rohdichtebereich
Programmhalter Inhaber der Deklaration
IBU – Institut Bauen und Umwelt e.V. DEUTSCHE ROCKWOOL GmbH & Co. KG
Hegelplatz 1 Rockwool Straße 37­41
10117 Berlin 45966 Gladbeck
Deutschland Deutschland
Deklarationsnummer Deklariertes Produkt/deklarierte Einheit
EPD­DRW­20240315­IBC3­DE Diese EPD beschreibt die Umweltwirkungen von 1 m³ unkaschiertem bzw.
unbeschichtetem Steinwolle­Dämmstoff der DEUTSCHE ROCKWOOL
GmbH & Co. KG im niedrigen Rohdichtebereich bis 60 kg/m³, mit einer
deklarierten Rohdichte von 38 kg/m³. Darüber hinaus werden in Anhang 1
die Umweltwirkungen von neun Kaschierungen auf Basis von 1 m²
dargestellt.
Diese Deklaration basiert auf den Produktkategorien-Regeln: Gültigkeitsbereich:
Mineralische Dämmstoffe, 01.08.2021 Die vorliegende Umweltproduktdeklaration bezieht sich auf eine deklarierte
(PCR geprüft und zugelassen durch den unabhängigen Einheit von 1 m³ unkaschierter bzw. unbeschichteter kunstharzgebundener
Sachverständigenrat (SVR)) Steinwolle von ROCKWOOL im niedrigen Rohdichtebereich (≤ 60 kg/m³).
Die Steinwolle wird in den Werken Gladbeck, Neuburg und Flechtingen
Ausstellungsdatum produziert, in denen die Produktionsdaten des Jahres 2022 erhoben und
nach massebasierter Produktionsmenge gewichtet wurden. Der
30.08.2024
Durchschnitt beinhaltet dabei die gesamte produzierte Steinwolle im
angegebenen Rohdichtebereich der drei Standorte. Infolge der
Durchschnittsbildung ergibt sich eine mittlere Rohdichte von 38 kg/m³ für
Gültig bis
Steinwolle­Dämmstoffe im niedrigen Rohdichtebereich.
29.08.2029
Die ökobilanziellen Kennzahlen der Kaschierungen sind Anhang 1 zu
entnehmen. Die Ökobilanz repräsentiert somit 100 % der von
ROCKWOOL produzierten Steinwolle­Dämmstoffe. Die dieser EPD
zugeordneten Produkte werden in Anhang 2 aufgeführt.
Der Inhaber der Deklaration haftet für die zugrundeliegenden Angaben und
Nachweise; eine Haftung des IBU in Bezug auf Herstellerinformationen,
Ökobilanzdaten und Nachweise ist ausgeschlossen.
Die EPD wurde nach den Vorgaben der EN 15804+A2 erstellt. Im
Folgenden wird die Norm vereinfacht als EN 15804 bezeichnet.
Dipl.­Ing. Hans Peters
Verifizierung
(Vorstandsvorsitzende/r des Instituts Bauen und Umwelt e.V.)
Die Europäische Norm EN 15804 dient als Kern­PCR
Unabhängige Verifizierung der Deklaration und Angaben gemäß ISO
14025:2011
intern X extern
Florian Pronold Angela Schindler,
(Geschäftsführer/in des Instituts Bauen und Umwelt e.V.) (Unabhängige/­r Verifizierer/­in)
1 Umwelt­Produktdeklaration ­ DEUTSCHE ROCKWOOL GmbH & Co. KG ­ ROCKWOOL Steinwolle­Dämmstoffe im niedrigen Rohdichtebereich
2. Produkt
2.1 Produktbeschreibung/Produktdefinition 2.3 Technische Daten
Steinwolle ist ein nicht brennbarer Dämmstoff, welcher
hauptsächlich aus amorphen Fasern besteht, die aus einer Bezeichnung Wert Einheit
silikatischen Schmelze gewonnen werden. Rohdichte ≤ 60 kg/m3
Wärmeleitfähigkeit nach DIN EN
Die in dieser Deklaration beschriebenen Steinwolle­
13162, EN 14064­1, DIN EN 14303 0,032 ­ 0,05 W/(mK)
Dämmstoffe werden in Form von Rollen, Platten, Matten,
bzw. EAD 040729­00­1201
Lamellenmatten, Rohrschalen, Formteilen sowie loser Wolle
(Stopfwolle) und Einblaswolle im niedrigen Rohdichtebereich Bemessungswert Wärmeleitfähigkeit
0,033 ­ 0,051 W/(mK)
(bis 60 kg/m³) hergestellt. Die konfektionierten Produkte werden nach DIN 4108­4
in Dicken zwischen 10 mm und 400 mm geliefert. Für Daten der technischen Isolierung siehe Produkt­
nach EN 14303 datenblätter
Für bestimmte Anwendungsbereiche werden die Dämmstoffe Wasserdampfdiffusionswiderstandszahl
ein­ oder zweiseitig mit einer Funktionskaschierung oder einer nach EN 13162 für unkaschierte bzw. 1 ­
Beschichtung versehen. Die Umweltwirkungen der unbeschichtete Produkte
Kaschierungen und Beschichtungen werden in Anhang 1 auf
Für kaschierte bzw. beschichtete
Basis von 1 m² dargestellt.
Produkte sind die entsprechenden
Datenblätter zu beachten.
Für das Inverkehrbringen des Produkts in der EU/EFTA (mit
Wasserdampfdiffusionsäquivalente μ x Bauteildicke d
Ausnahme der Schweiz) gilt die Verordnung (EU) Nr. 305/2011 m
Luftschichtdicke in [m]
(CPR). Die Produkte benötigen eine Leistungserklärung unter
Berücksichtigung der DIN EN 13162 (Wärmedämmstoffe für Schallabsorptionsgrade αS in
Gebäude), DIN EN 14303 (Wärmedämmstoffe für die Abhängigkeit von der Frequenz sind
technische Gebäudeausrüstung und für betriebstechnische den Datenblättern für die
Anlagen in der Industrie) bzw. DIN EN 14064-1 entsprechenden Produkte zu
(Wärmedämmstoffe für Gebäude ­ An der Verwendungsstelle entnehmen.
hergestellte Wärmedämmung aus Mineralwolle (MW) ­ Teil 1: Formaldehydemissionen nach EN
<= 120 μg/m3
Spezifikation für Schüttdämmstoffe vor dem Einbau) in 16516
Verbindung mit EAD 040729-00-1201 (Wärmedämmung aus Druckfestigkeit / Druckspannung nach
loser Mineralwolle) und die CE­Kennzeichnung. Für die DIN EN 13162, DIN EN 14303 bzw. 0,5 bis 5 kPa
Verwendung gelten die jeweiligen nationalen Bestimmungen. DIN EN 14064­1
Brandverhalten unkaschierter bzw.
2.2 Anwendung
unbeschichteter Steinwolle nach DIN A1
Steinwolle­Dämmstoffe werden sowohl in Gebäuden als auch
EN 13501­1
in Industrieanlagen zum Wärme­, Schall­ und Brandschutz
Brandverhalten kaschierte bzw.
verwendet. Die Haupt­Anwendungsbereiche der in dieser EPD siehe
unbeschichtete Steinwolle nach DIN
deklarierten Produkte sind: Produktdatenblätter
EN 13501­1
­ Alle Anwendungsbereiche nach DIN 4108-10 für die keine Neigung zum
Anwendungsgebiete Wand, Decke und Dach mit den dort Glimmverhalten nach DIN EN 16733 kontinuierlichen
festgelegten Anforderungen hinsichtlich des Wärme­ und Schwelen
Schallschutzes und der mechanischen Eigenschaften
Die produktspezifischen technischen Daten können den
­ Einblas­ und Schüttdämmung
jeweiligen Produktdatenblättern entnommen werden.
­ Technische Isolierung und Haustechnik (z. B. Dämmung von
Lüftungs­, Heizungs­ und Warmwasserrohren, Die Leistungswerte der Produkte entsprechen der jeweiligen
Fernwärmeleitungen, Kesseln und Apparaturen) Leistungserklärung in Bezug auf deren wesentliche Merkmale
­ Brandschutzelemente und Industrieanwendungen (z. B. gemäß der zutreffenden harmonisierten Norm:
Klimakanäle, Feuerschutztüren, Fertighauselemente, ­ DIN EN 13162, Wärmedämmstoffe für Gebäude – Werkmäßig
Schornsteinsysteme, Kabelabschottungen) hergestellte Produkte aus Mineralwolle (MW)
­ DIN EN 14303, Wärmedämmstoffe für die technische
Gebäudeausrüstung und für betriebstechnische Anlagen in der
Industrie – Werkmäßig hergestellte Produkte aus Mineralwolle
(MW) – Spezifikation
­ DIN EN 14064-1, Wärmedämmstoffe für Gebäude – An der
Verwendungsstelle hergestellte Wärmedämmung aus
Mineralwolle (MW) – Teil 1: Spezifikation für Schüttdämmstoffe
vor dem Einbau in Verbindung mit EAD 040729-00-1201
Wärmedämmung aus loser Mineralwolle
2.4 Lieferzustand
Die in dieser Deklaration beschriebenen Steinwolle­
Dämmstoffe werden in Form von Rollen, Platten, Matten,
Lamellenmatten, Rohrschalen, Formteilen sowie loser Wolle
(Stopfwolle) und Einblaswolle im niedrigen Rohdichtebereich
(bis 60 kg/m³) hergestellt. Die Produkte werden in Dicken
zwischen 10 mm und 400 mm geliefert, beispielsweise als
2 Umwelt­Produktdeklaration ­ DEUTSCHE ROCKWOOL GmbH & Co. KG ­ ROCKWOOL Steinwolle­Dämmstoffe im niedrigen Rohdichtebereich
druckfeste Platten, trittfeste zweischichtige Platten oder
hochkomprimierbare Filze und Rollen. Das Produkt / Erzeugnis / mindestens ein Teilerzeugnis enthält
Stoffe der ECHA-Kandidatenliste (Stand: 16.01.2020) oberhalb
2.5 Grundstoffe/Hilfsstoffe 0,1 Massen­%: nein.
Steinwolle besteht überwiegend aus natürlich vorkommenden
Gesteinen wie Diabas, Basalt, Dolomit (max. 50 Masse­%) Das Produkt / Erzeugnis / mindestens ein Teilerzeugnis enthält
sowie Formsteinen (max. 100 Masse­%). Die Formsteine weitere CMR­Stoffe der Kategorie 1A oder 1B, die nicht auf der
beinhalten Zement, Produktionsreste, recycelte Steinwolle­ ECHA-Kandidatenliste stehen, oberhalb 0,1 Massen­% in
Abfälle (Baustellenverschnitt und Rückbau­Abfälle) sowie mindestens einem Teilerzeugnis: nein.
weitere (Sekundär­) Rohstoffe.
Dem vorliegenden Bauprodukt wurden Biozidprodukte
Die Vernetzung der Fasern wird durch den Einsatz von bis zu zugesetzt oder es wurde mit Biozidprodukten behandelt (es
5,5 % Bindemittel (harnstoffmodifiziertes Phenol­Formaldehyd­ handelt sich damit um eine behandelte Ware im Sinne der
Harz) erreicht. Weiterhin werden geringe Mengen (< 0,5 %) Biozidprodukte-Verordnung): nein.
Haftvermittler und Mineralöl als Hydrophobierungsmittel
eingesetzt. 2.6 Herstellung
Zur Herstellung werden zunächst die erforderlichen Mengen an
Die Grund­ und Hilfsstoffe der Kaschierungen werden Rohmaterial abgewogen, gemischt und einem
nachstehend aufgeführt. Die dargestellten Flächengewichte Schmelzaggregat zugeführt. Das Ausgangsmaterial wird bei
sind gemittelte Werte. Temperaturen von ca. 1.400 bis 1.500 °C geschmolzen.
Anschließend tritt ein Strahl der flüssigen Schmelze auf sich
schnell drehende Metallwalzen und wird durch die
Drehbewegung zu Fasern geschleudert.
Zur Gewährleistung der Formstabilität sowie zur
Staubminderung und Hydrophobierung werden die Fasern mit
einer wässrigen Lösung aus Bindemittel, Mineralöl und
Haftvermittler besprüht und anschließend auf unter Unterdruck
stehenden Transportbändern abgelegt. Optional können
anschließend Kaschierungen oder Beschichtungen aufgebracht
werden. (Die entsprechenden Umweltwirkungen hierzu werden
in Anhang 1 angegeben.)
In einem kontinuierlich laufenden Härteofen erfolgt das
Aushärten des Bindemittels oberhalb von 200 °C. Struktur und
Dichte des Produkts können hierbei an die genauen
Bei der Produktion werden Co­Produkte aus anderen Industrien Einsatzanforderungen angepasst werden.
sowie Sekundärstoffe eingesetzt. Der durchschnittliche Anteil
stofflich verwerteter Materialien beträgt 20,52 % und teilt sich Die Steinwolle wird entsprechend der gewünschten Größe und
auf in: Form zurechtgeschnitten. Die fertigen Produkte werden
­ 'Pre­Consumer Recycled Content' (eingesetzte verpackt und für den Versand vorbereitet. Beim
Sekundärmaterialien ohne werksinterne Abfälle): 6,17 % Produktionsprozess anfallende Steinwolle­Reste werden
­ 'Post­Consumer Recycled Content' (u.a. aus wieder in den Produktionsprozess zurückgeführt.
Baustellenverschnitt und Rückbau­ Abfällen): 0,01 %
­ 'Co­Produkte' (u.a. aufbereitete Schlacken): 14,34 %
3 Umwelt­Produktdeklaration ­ DEUTSCHE ROCKWOOL GmbH & Co. KG ­ ROCKWOOL Steinwolle­Dämmstoffe im niedrigen Rohdichtebereich
Gütesicherung: bauliche Maßnahmen entsprechend gekapselt.
­ Alle Produkte nach RAL-GZ 388
­ Eigen­ und Fremdüberwachung nach europäischen 2.8 Produktverarbeitung/Installation
Vorschriften Die Empfehlungen zur Produktverarbeitung sind produkt­ und
­ KEYMARK gem. Insulation KEYMARK Scheme Rules 2.1; für systemabhängig und in den Prospekten, Technischen
Produkte der technischen Isolierung nach VDI 2055 Datenblättern und dem Safe Use Instruction Sheet (SUIS)
entsprechend Insulation KEYMARK Scheme Rules 2.1 und AGI beschrieben und stehen unter www.rockwool.de zur
Q 132 Verfügung.
­ EUCEB
­ Qualitätsmanagementsystem gemäß DIN EN ISO 9001 Es sind die Arbeitsschutzmaßnahmen nach Abschnitt 3 der
Handlungsanleitung 'Tätigkeiten mit Mineralwolle­Dämmstoffen
2.7 Umwelt und Gesundheit während der Herstellung (Glaswolle, Steinwolle)' (DGUV Information 213-031) zu
Seit dem 01.06.2000 gilt in Deutschland ein Verbot des beachten:
Herstellens, Inverkehrbringens und Verwendens von
Mineralwolle­Dämmstoffen, die nicht die Freizeichnungs­ ­ Vorkonfektionierte Mineralwolle­Dämmstoffe bevorzugen.
kriterien gemäß Anhang II zu § 16 Absatz 2 der GefStoffV Diese können entweder vom Hersteller geliefert oder zentral
sowie der Anlage 1 zu § 3 der ChemVerbotsV erfüllen. auf der Baustelle zugeschnitten werden.
Gleichzeitig sind die Freizeichnungskriterien nach Anmerkung ­ Verpackte Dämmstoffe erst am Arbeitsplatz auspacken.
Q der CLP Verordnung (EG) Nr. 1272/2008 einzuhalten. Für die ­ Material nicht werfen.
Herstellung gelten die Regelungen der TA Luft. ­ Keine schnelllaufenden, motorgetriebenen Sägen ohne
Absaugung verwenden.
Während des gesamten Herstellungsprozesses sind keine über ­ Auf fester Unterlage mit Messer oder Schere schneiden, nicht
die rechtlich festgelegten Arbeitsschutzmaßnahmen für reißen.
Gewerbebetriebe hinausgehenden Maßnahmen zum ­ Für gute Durchlüftung am Arbeitsplatz sorgen. Das Aufwirbeln
Gesundheitsschutz erforderlich. von Staub vermeiden.
­ Anfallende Stäube und Staubablagerung nicht mit Druckluft
ROCKWOOL verfügt über ein nach DIN EN ISO 14001 abblasen oder trocken kehren, sondern mit
zertifiziertes Umweltmanagementsystem und legt hohen Wert Industriestaubsauger (Kategorie M) aufnehmen bzw. feucht
auf die Umweltfreundlichkeit der Produktionsanlagen: reinigen.
­ Die produktionsbedingt entstehende Abluft wird mechanisch ­ Arbeitsplatz sauber halten und regelmäßig reinigen.
gefiltert und überwiegend thermisch nachverbrannt. Über Verschnitte und Abfälle sofort in geeigneten Behältnissen, z. B.
Wärmetauscher wird der hierbei freigesetzte Wärmeinhalt zur Tonnen oder Plastiksäcken, sammeln. Behältnisse bei
Vorwärmung des Ofenwindes verwendet. Die abgeschiedenen Nichtgebrauch geschlossen halten.
Stäube werden als Rohstoff erneut genutzt. ­ Locker sitzende, geschlossene Arbeitskleidung und
­ Produktionsbedingte Abwässer werden überwiegend intern Schutzhandschuhe, z. B. aus Leder oder nitrilbeschichtete
aufbereitet und der Produktion wieder zugeführt. Baumwollhandschuhe tragen.
­ Schallschutzmessungen haben ergeben, dass alle innerhalb ­ Nach Beendigung der Arbeit Baustaub mit Wasser abspülen.
und außerhalb der Produktionsanlagen ermittelten Werte ­ Bei Tätigkeiten mit Staubentwicklung im Freien ist auf eine
unterhalb der für Deutschland geltenden Anforderungen liegen. staubarme Arbeitsweise zu achten, z.B. durch Verwendung
Lärmintensive Anlagenteile, wie die Zerfaserung, sind durch abgedeckter Entsorgungscontainer mit Absaugung (z. B.
4 Umwelt­Produktdeklaration ­ DEUTSCHE ROCKWOOL GmbH & Co. KG ­ ROCKWOOL Steinwolle­Dämmstoffe im niedrigen Rohdichtebereich
Luftreiniger) an der Emissionsquelle. uneingeschränkt erhalten. Durch außergewöhnliche
Einwirkungen und Schäden an der Konstruktion kann die
2.9 Verpackung Funktion der Dämmleistung beeinträchtigt werden (siehe 2.13).
Als Verpackungsmaterialien dienen PE­Folien (Abfallschlüssel
15 01 02 gem. AVV), Kartonagen (Abfallschlüssel 15 01 01) 2.13 Außergewöhnliche Einwirkungen
sowie Einweg­ und Mehrweg­Holzpaletten (Abfallschlüssel 15 Brand
01 03). Die in dieser EPD deklarierten Steinwolle­Dämmstoffe sind
Mit Ausnahme der Mehrweg­Holzpaletten werden alle nicht brennbar und weisen kein Gefährdungspotenzial
Verpackungsmaterialien über die Interzero Circular Solutions bezüglich Rauchentwicklung, brennendem Abtropfen oder
Germany GmbH verwertet. Die Mehrweg­Holzpaletten werden Toxizität von Brandgasen auf.
wiederverwendet.
Unkaschierte bzw. unbeschichtete Steinwolle­Dämmstoffe sind
2.10 Nutzungszustand der Baustoffklasse A1 zugeordnet. Bei kaschierten bzw.
Bei bestimmungsgemäßer Verwendung sind während der beschichteten Produkten sind die Angaben zur Baustoffklasse
Nutzungsphase keine stofflichen Veränderungen der den jeweiligen Technischen Datenblättern zu entnehmen.
Zusammensetzung zu erwarten. Angaben zu den möglichen
Auswirkungen außergewöhnlicher Einwirkungen sind in 2.13
Brandschutz
beschrieben.
Bezeichnung Wert
2.11 Umwelt und Gesundheit während der Nutzung Baustoffklasse nach EN 13501­1 A1 | A2
Gefährdungen für Wasser, Luft und Boden sind bei Rauchgasentwicklung ­ | s1
bestimmungsgemäßer Anwendung der beschriebenen
Brennendes Abtropfen ­ | d0
Produkte nach heutigem Erkenntnisstand nicht zu erwarten.
Die Konzentration von Faserstäuben in Innenräumen in der Wasser
Nutzungsphase ist nach UBA-Text 30/94 'Untersuchungen zur Feuchteeinwirkung verschlechtert die Dämmeigenschaften.
Innenraumbelastung durch faserförmige Feinstäube aus ROCKWOOL Steinwolle ist diffusionsoffen und trocknet bei
eingebauten Mineralwolle­Erzeugnissen': geringen Feuchtigkeitseinwirkungen eigenständig aus.
­ in der Regel nicht erhöht, wenn ordnungsgemäß Nach länger anhaltender Wassereinwirkung, (z. B. bei
durchgeführte Wärmedämmungen vorliegen; dies setzt voraus, Hochwasser oder infolge eines Wasserrohrbruchs) ist der
dass der Dämmstoff vom Innenraum eindeutig getrennt ist ( Dämmstoff auszutauschen.
z. B. Dämmstoff an der Außenwand oder Dämmstoff hinter
einer dichten Dampfsperre und einer Verkleidung aus Es sind keine durch Steinwolle ausgelösten
Gipskarton, Holzpaneelen o. Ä.); Umweltbeeinträchtigungen oder schädlichen Wirkungen auf die
­ in der Regel nur mäßig erhöht, wenn die Mineralwolle­ Wasserqualität bekannt.
Erzeugnisse so eingebaut sind, dass sie im direkten
Luftaustausch mit dem Innenraum stehen; dieser Fall liegt Mechanische Zerstörung
vornehmlich in Räumen mit abgehängten (Akustik­) Decken nicht relevant
ohne einen funktionsfähigen Rieselschutz vor;
2.14 Nachnutzungsphase
­ im Einzelfall deutlich erhöht (bis zu einigen tausend Fasern je
m³ Raumluft), z. B. bei bautechnischen Mängeln oder bei Steinwolle­Dämmstoffe können wiederverwendet werden.
Konstruktionen, die nicht dem Stand der Technik entsprechen, Weiterhin können sie im Falle sortenreinen Vorliegens dem
oder vorübergehend bei baulichen Eingriffen an Bauteilen, die Herstellungsprozess wieder zugeführt werden. Aufgemahlene
Mineralwolle­Erzeugnisse enthalten. Steinwolle kann zudem als Zusatzmittel für die Herstellung von
Ziegeln, Faserzementplatten und Dachsteinen verwertet
Tests haben ergeben, dass Mineralwolle­Produkte eine werden.
vernachlässigbare Formaldehydquelle in Gebäuden darstellen Zur Rücknahme der Steinwolle­Dämmstoffe bietet
und daher kein Gesundheitsrisiko für Bewohner oder ROCKWOOL das Rockcycle® System an.
Installateure besteht.
2.15 Entsorgung
2.12 Referenz-Nutzungsdauer Baustellenverschnitt und Rückbau­Abfälle aus Steinwolle­
Es wurde keine Referenz­Nutzungsdauer (RSL) nach ISO Dämmstoffen werden gemäß AVV unter dem Abfallschlüssel
15686 ermittelt. 17 06 04 erfasst.
Zur Rücknahme der Steinwolle­Dämmstoffe bietet
Angaben zur durchschnittlichen Nutzungsdauer gem. BBSR ROCKWOOL das Rockcycle® System an.
2017 können Kapitel 4 entnommen werden.
2.16 Weitere Informationen
Weitere Informationen zu den Steinwolle­Dämmstoffen von
Die Nutzungsdauer der Steinwolle ist bei fachgerechter
ROCKWOOL können im Internet auf der Seite
Verwendung nicht limitiert und ausschließlich begrenzt durch
www.rockwool.de bezogen werden.
die Nutzungsdauer der Bauteile bzw. des vollständigen
Gebäudes. Die Dämmleistung bleibt über die Nutzungsdauer
3. LCA: Rechenregeln
(Rohdichtebereich < 60 kg/m³).
3.1 Deklarierte Einheit
Deklarierte Einheit
Die vorliegende Umwelt­Produktdeklaration bezieht sich auf
eine deklarierte Einheit von 1 m³ unkaschiertem Steinwolle­
Dämmstoff mit einer deklarierten Rohdichte von 38 kg/m³
5 Umwelt­Produktdeklaration ­ DEUTSCHE ROCKWOOL GmbH & Co. KG ­ ROCKWOOL Steinwolle­Dämmstoffe im niedrigen Rohdichtebereich
Bezeichnung Wert Einheit vernachlässigbar, wodurch keine Umweltwirkungen aus dem
Deklarierte Einheit 1 m3 Rückbau der Produkte deklariert werden.
Rohdichte 38 kg/m3
Andere deklarierte Einheiten sind zulässig, wenn die
Umrechnung transparent dargestellt wird. Modul C2 | Transport zur Abfallbehandlung
Modul C2 beinhaltet den Transport zur Abfallbehandlung. Dazu
Die deklarierte Einheit bezieht sich dabei auf das in Matten, wird der Transport via LKW über 50 km Transportdistanz
Platten oder Rollen ausgelieferte verkaufsfähige, verpackte angesetzt. Dies entspricht den Empfehlungen gemäß EURIMA
Endprodukt. (2019).
Die zur Durchschnittsbildung herangezogene Datensammlung Modul C3 | Abfallbehandlung
bezieht sich auf die produzierte Masse. Mit Ausnahme der Das angesetzte Szenario deklariert die Deponierung der
Verpackung ist dieser Ansatz als repräsentativ einzustufen, da Steinwolle, wodurch keine Umweltauswirkungen aus der
die Produkte im Werk jeweils analoge Herstellungsschritte Abfallbehandlung der Produkte in C3 zu deklarieren sind.
durchlaufen. Somit ist die Umrechnung der deklarierten Einheit
in ein spezifisches Produkt über einen massenbezogenen Modul C4 | Beseitigung
Skalierungsfaktor möglich. Das Modul C4 beinhaltet die durch die Deponierung der
Dämmstoffe entstehenden Umweltwirkungen. Der biogene
Kaschierungen, welche nicht linear mit dem Produktgewicht, Kohlenstoff im Produkt wird als Emissionen von biogenem CO 2
sondern flächenbasiert skalierbar sind werden nicht in den aus der Technosphäre in die natürliche Umwelt behandelt.
Durchschnitt miteingerechnet, sondern in separaten Anhängen
deklariert. Modul D | Nutzen und Lasten außerhalb der
Systemgrenzen
3.2 Systemgrenze
In Modul D werden die Substitutionspotenziale aus der
Die Ökobilanz der Steinwolle­Dämmstoffe beinhaltet eine energetischen Verwertung der Verpackung deklariert.
cradle­to­gate (Wiege bis zum Werkstor) ­ Betrachtung mit den
Modulen A4, A5, C1­C4 und Modul D (A1–A3, +A4, +A5 +C, 3.3 Abschätzungen und Annahmen
+D). Die folgenden Lebenszyklusphasen werden in der Analyse Bei Fehlen eines repräsentativen Hintergrunddatensatzes zur
berücksichtigt: Abbildung der Umweltwirkung gewisser Rohstoffe werden
Annahmen und Abschätzungen verwendet. Alle Annahmen sind
Modul A1–A3 | Produktionsstadium durch eine detaillierte Dokumentation belegt und entsprechen
Das Produktionsstadium beinhaltet die Aufwendungen der einer, hinsichtlich der verfügbaren Datenbasis, bestmöglichen
Rohstoffversorgung (Gesteinseinsatz wie Basalt, Dolomit, etc., Abbildung der Realität.
Sand, Sekundärrohstoffe, Bindemittel, etc.) der eingesetzten
Energieträger (Erdgas, Koks, etc.) sowie der damit 3.4 Abschneideregeln
verbundenen Transporte bezogen auf die Produktionsstandorte Es sind alle Inputs und Outputs, für die Daten vorliegen und
von ROCKWOOL. Die Systemgrenze für in der Produktion von denen ein wesentlicher Beitrag zu erwarten ist, im
verwendete Sekundärrohstoffe wird nach Erreichen des Endes Ökobilanzmodell enthalten. Datenlücken werden bei
der Abfalleigenschaft gesetzt. Hier gilt die nach EN 15804 verfügbarer Datenbasis mit konservativen Annahmen von
definierte Systemgrenze für Sekundärrohstoffe. Durchschnittsdaten bzw. generischen Daten gefüllt und sind
Innerhalb der Werksgrenzen werden die Prozessschritte entsprechend dokumentiert. Es wurden lediglich Daten mit
Verflüssigung, Zerfaserung, Zuführung des Bindemittels, einem Beitrag von weniger als 1 % abgeschnitten. Das
Verdichten, Härten, Zuschnitt und Verpackung der Steinwolle Vernachlässigen dieser Daten ist durch die Geringfügigkeit der
betrachtet. Der Herstellprozess wird dazu basierend auf den zu erwartenden Wirkung zu rechtfertigen. Somit wurden keine
Primärdaten aller betrachteten Standorte abgebildet. Auch die Prozesse, Materialien oder Emissionen vernachlässigt, von
Verpackung der Produkte ist in Modul A1­A3 berücksichtigt. welchen ein erheblicher Beitrag zur Umweltwirkung der
Die Produktion der Kaschierung für kaschierte Produkte wird in betrachteten Produkte zu erwarten ist. Es ist davon
einem separaten Anhang zur EPD deklariert. auszugehen, dass die Daten vollständig erfasst wurden und die
Gesamtsumme der vernachlässigten Input­­Flüsse nicht mehr
Modul A4 | Transport zur Baustelle als 5 % des Energie­ und Masseeinsatzes beträgt.
Der Transport von den betrachteten Werken zum Kunden wird Aufwendungen für Maschinen und Infrastruktur wurden nicht
basierend auf einem repräsentativen Szenario als gewichteter berücksichtigt.
Durchschnitt abgebildet (350 km LKW­Transport).
3.5 Hintergrunddaten
Modul A5 | Einbau ins Gebäude Für die Abbildung des Hintergrundsystems im Ökobilanzmodell
Für den Einbau ins Gebäude wird ein Szenario von 2 % werden Sekundärdaten herangezogen. Diese entstammen
Verschnitt gemäß EURIMA (2019) deklariert. Die Verluste beim einerseits der MLC-Datenbank und andererseits anerkannten
Einbau in das Gebäude sind stark von der Gebäudegeometrie Literaturquellen.
und dem spezifischen Anwendungsfall abhängig. Somit kann
3.6 Datenqualität
der Verschnittanteil im Gebäudekontext stark variieren und ist
Die Sammlung der Vordergrunddaten erfolgte über spezifisch
auf Gebäudeebene gemäß der tatsächlichen Gegebenheiten
an die Branche angepasste Tabellenblätter (Excel). Rückfragen
entsprechend anzupassen.
wurden in einem iterativen Prozess schriftlich via E­Mail,
Neben den Verlusten beim Einbau in das Gebäude beinhaltet
telefonisch bzw. Web­Meeting geklärt. Durch die Diskussion
Modul A5 die Umweltlasten aus der Verwertung der
auftretender Massendiskrepanzen, Unsicherheiten in der
Verpackung der Produkte.
Datensammlung und Abstimmung der angewandten
Berechnungswege zur möglichst realitätsnahen Abbildung der
Modul C1 | Rückbau / Abriss
Stoff­ und Energieflüsse zwischen der DEUTSCHE
Für die Steinwolle­Produkte wurde ein manueller Ausbau
ROCKWOOL GmbH & Co. KG. und Daxner & Merl, ist von
angenommen. Die damit verbundenen Aufwände sind
6 Umwelt­Produktdeklaration ­ DEUTSCHE ROCKWOOL GmbH & Co. KG ­ ROCKWOOL Steinwolle­Dämmstoffe im niedrigen Rohdichtebereich
einer hohen Qualität der erhobenen Vordergrunddaten interne und externe Abfälle eingesetzt. Die Bilanzierung dieser
auszugehen. Es wurde ein konsistentes und einheitliches Einsatzstoffe erfolgt gemäß den Vorgaben der EN 15804 –
Berechnungsverfahren gemäß ISO 14044 gewählt. Annex A.
Eingesetzte Co­Produkte aus anderen Produktionsprozessen
(bspw. Schlacke) wurden gemäß den Empfehlungen von
Bei der Auswahl der Hintergrunddaten wurde auf die EURIMA (2019) zugeordnet.
technologische, geographische und zeitbezogene
Repräsentativität der Datengrundlage geachtet. Bei Fehlen Sekundärmaterial geht lastenfrei in die Berechnung ein.
spezifischer Daten wurde auf generische Datensätze bzw. Aufwände aus dem Transport zum Werk wurden spezifisch
einen repräsentativen Durchschnitt zurückgegriffen. Die berücksichtigt.
eingesetzten MLC­Hintergrunddatensätze sind nicht älter als Externe Abfälle erreichen das Ende der Abfalleigenschaft vor
zehn Jahre. dem Werkstor nicht. Umweltlasten daraus werden im Sinne
eines konsequenten Verursacherprinzips dem vorgelagerten
3.7 Betrachtungszeitraum Produktsystem zugeordnet.
Im Rahmen der Sammlung der Vordergrunddaten wurde die
Sachbilanz der jeweiligen Standorte für das Produktionsjahr In den betrachteten Werken fallen geringe Mengen an
2022 erhoben. Die Daten beruhen auf den eingesetzten und Koppelprodukten (bspw. Roheisen) an. Aufgrund des geringen
produzierten Jahresmengen. Beitrags zum Betriebseinkommen wird hier keine Allokation zur
Zuordnung der Umweltwirkungen auf die Haupt­ und
3.8 Geographische Repräsentativität
Nebenprodukte angesetzt.
Land oder Region, in dem/r das deklarierte Produktsystem
hergestellt und ggf. genutzt sowie am Lebensende behandelt 3.10 Vergleichbarkeit
wird: Deutschland Grundsätzlich ist eine Gegenüberstellung oder die Bewertung
von EPD­Daten nur möglich, wenn alle zu vergleichenden
Datensätze nach EN 15804 erstellt wurden und der
3.9 Allokation
Gebäudekontext bzw. die produktspezifischen
Die Abbildung vorgelagerter Prozesse in der Lieferkette erfolgt
Leistungsmerkmale berücksichtigt werden.
zu einem Großteil durch die Nutzung von
Zur Berechnung der Ökobilanz wurde die MLC 2023.2
MLC­Hintergrunddatensätzen.
Hintergrunddatenbank in der LCA FE­Software­Version 10
verwendet.
In der Steinwolle­Produktion werden Koppelprodukte aus
anderen Produktionsprozessen, Sekundärmaterialien sowie
4. LCA: Szenarien und weitere technische Informationen
Einbau ins Gebäude (A5)
Charakteristische Produkteigenschaften biogener
Kohlenstoff Bezeichnung WertEinheit
Der Gehalt an biogenem Kohlenstoff quantifiziert die Menge an Materialverlust 2 %
biogenem Kohlenstoff im deklarierten Bauprodukt. Transportdistanz zur Deponie 50 km
Informationen zur Beschreibung des biogenen Output­Stoffe als Folge der Abfallbehandlung auf
0,77 kg
Kohlenstoffgehalts am Werkstor der Baustelle ­ Materialverlust
Bezeichnung WertEinheit Output­Stoffe als Folge der Abfallbehandlung auf
0,53 kg
Biogener Kohlenstoffgehalt (im Produkt) 0,19 kg/m³ der Baustelle ­ PE­Folie
Gespeichertes Kohlendioxid (im Produkt) 0,69 kg/m³ Output­Stoffe als Folge der Abfallbehandlung auf 1,66 kg
der Baustelle ­ Holzpaletten
Biogener Kohlenstoffgehalt (in der Verpackung) 0,82 kg/m³
Output­Stoffe als Folge der Abfallbehandlung auf
Gespeichertes Kohlendioxid (in der Verpackung) 3,0 kg/m³ 0,19 kg
der Baustelle ­ Papier / Pappe
Notiz: 1 kg biogener Kohlenstoff ist äquivalent zu 44/12 kg
Die Nutzungsphase der Steinwolle­Dämmstoffe ist abhängig
CO .
2 von der jeweiligen Verwendung und wurde nicht deklariert.
Während der Nutzung sind keine Aufwendungen für Inspektion,
Wartung, Instandhaltung, Reparatur oder Ersatz erforderlich.
Nachstehende Tabelle gibt die Nutzungsdauern gemäß BBSR
2017 an.
Transport zu Baustelle (A4)
Nutzungsdauern gemäß BBSR 2017
Bezeichnung Wert Einheit
Transportdistanz 350 km
Transportmittel LKW
Auslastung (einschließlich Leerfahrten) 61 %
7 Umwelt­Produktdeklaration ­ DEUTSCHE ROCKWOOL GmbH & Co. KG ­ ROCKWOOL Steinwolle­Dämmstoffe im niedrigen Rohdichtebereich
Bezeichnung WertEinheit Ende des Lebenswegs (C1-C4)
Code 335.611: Dämmschicht als Kerndämmung ≥ 50 a
Bezeichnung Wert Einheit
Code 335.641: Wärmedämmverbundsystem 40 a
Getrennt gesammelt Abfalltyp Steinwolle 38 kg
Code 345.316: Spezial­Bekleidungen:
≥ 50 a Zur Deponierung 38 kg
Wärmeschutz (Innendämmung)
Code 352.121: Trittschalldämmung ≥ 50 a
Code 352.122: Fußbodendämmung, einschl.
≥ 50 a
Dämmung der obersten Geschossdecke
Code 353.421: Dämmung der Kellerdecke ≥ 50 a
Code 363.531: Dämmschicht als Auf­ und
≥ 50 a
Zwischensparrendämmung
Code 364.211: Zwischen­, Auf­ und
≥ 50 a
Untersparrendämmung
8 Umwelt­Produktdeklaration ­ DEUTSCHE ROCKWOOL GmbH & Co. KG ­ ROCKWOOL Steinwolle­Dämmstoffe im niedrigen Rohdichtebereich
5. LCA: Ergebnisse
Die folgende Tabelle enthält die Ökobilanzergebnisse für eine deklarierte Einheit von 1 m³ unkaschiertem bzw. unbeschichtetem
Steinwolle­Dämmstoff mit einer deklarierten Rohdichte von 38 kg/m³ (Rohdichtebereich < 60 kg/m³) basierend auf der Veröffentlichung
3.1 des JRC der europäischen Komission.
ANGABE DER SYSTEMGRENZEN (X = IN ÖKOBILANZ ENTHALTEN; MND = MODUL ODER INDIKATOR NICHT DEKLARIERT;
MNR = MODUL NICHT RELEVANT)
Gutschriften
Stadium der
und Lasten
Produktionsstadium Errichtung Nutzungsstadium Entsorgungsstadium
außerhalb der
des Bauwerks
Systemgrenze
g n u g ro s re v ffo ts h o R tro p s n a rT g n u lle ts re H m o v tro p s n a rT m u z re lle ts re Htro s g n u d n e w re V e g a tn o M g n u d n e w n A /g n u z tu N g n u tla h d n a ts n I ru ta ra p e R z ta s rE g n u re u e n rE rü f z ta s n ie e ig re n E n e b ie rte B s a ds e d u ä b e G s e d rü f z ta s n ie re s s a W n e b ie rte B s a ds e d u ä b e G s e d s s irb A /u a b k c ü R tro p s n a rT g n u ld n a h e b lla fb A g n u g itie s e B ,­s g n u d n e w re v re d e iW ­s g n u n n iw e g k c ü R re d ola iz n e to p g n ilc y c e R
A1 A2 A3 A4 A5 B1 B2 B3 B4 B5 B6 B7 C1 C2 C3 C4 D
X X X X X MND MND MNR MNR MNR MND MND X X X X X
ERGEBNISSE DER ÖKOBILANZ – UMWELTAUSWIRKUNGEN nach EN 15804+A2: 1 m³ Steinwolle-Dämmstoff (38 kg/m³)
Indikator Einheit A1-A3 A4 A5 C1 C2 C3 C4 D
GWP­total kg CO 2­Äq. 4,41E+01 9,68E­01 5,32E+00 0 1,38E­01 0 1,24E+00 ­1,46E+00
GWP­fossil kg CO 2­Äq. 4,71E+01 9,57E­01 2,7E+00 0 1,37E­01 0 5,68E­01 ­1,45E+00
GWP­biogenic kg CO 2­Äq. ­2,97E+00 2,19E­03 2,61E+00 0 3,13E­04 0 6,68E­01 ­6,67E­03
GWP­luluc kg CO 2­Äq. 1,58E­02 8,96E­03 5,72E­04 0 1,28E­03 0 1,79E­03 ­9,51E­05
ODP kg CFC11­Äq. 5,54E­11 1,26E­13 1,46E­12 0 1,8E­14 0 1,47E­12 ­1,15E­11
AP mol H+­Äq. 3,11E­01 1,94E­03 6,92E­03 0 2,78E­04 0 4,09E­03 ­1,83E­03
EP­freshwater kg P­Äq. 2,17E­04 3,54E­06 4,53E­06 0 5,05E­07 0 1,16E­06 ­2,37E­06
EP­marine kg N­Äq. 3,49E­02 8,02E­04 8,86E­04 0 1,15E­04 0 1,06E­03 ­5,33E­04
EP­terrestrial mol N­Äq. 8,92E­01 9,13E­03 2,07E­02 0 1,31E­03 0 1,16E­02 ­5,71E­03
kg NMVOC­
POCP 1,08E­01 1,74E­03 2,67E­03 0 2,48E­04 0 3,19E­03 ­1,48E­03
Äq.
ADPE kg Sb­Äq. 7,78E­06 6,42E­08 1,61E­07 0 9,16E­09 0 2,67E­08 ­1,05E­07
ADPF MJ 5,47E+02 1,32E+01 1,22E+01 0 1,88E+00 0 7,68E+00 ­2,69E+01
m3 Welt­Äq.
WDP 5,75E­01 1,17E­02 4,32E­01 0 1,67E­03 0 6,33E­02 ­1,39E­01
entzogen
GWP = Globales Erwärmungspotenzial; ODP = Abbaupotenzial der stratosphärischen Ozonschicht; AP = Versauerungspotenzial von Boden und
Wasser; EP = Eutrophierungspotenzial; POCP = Bildungspotenzial für troposphärisches Ozon; ADPE = Potenzial für die Verknappung von abiotischen
Ressourcen – nicht fossile Ressourcen (ADP – Stoffe); ADPF = Potenzial für die Verknappung abiotischer Ressourcen – fossile Brennstoffe (ADP –
fossile Energieträger); WDP = Wasser­Entzugspotenzial (Benutzer)
ERGEBNISSE DER ÖKOBILANZ – INDIKATOREN ZUR BESCHREIBUNG DES RESSOURCENEINSATZES nach EN 15804+A2: 1
m³ Steinwolle-Dämmstoff (38 kg/m³)
Indikator Einheit A1-A3 A4 A5 C1 C2 C3 C4 D
PERE MJ 3,13E+01 9,59E­01 3,08E+01 0 1,37E­01 0 1,25E+00 ­7,85E+00
PERM MJ 3,83E+01 0 ­2,92E+01 0 0 0 0 0
PERT MJ 6,95E+01 9,59E­01 1,64E+00 0 1,37E­01 0 1,25E+00 ­7,85E+00
PENRE MJ 4,9E+02 1,32E+01 3,44E+01 0 1,89E+00 0 7,69E+00 ­2,69E+01
PENRM MJ 5,78E+01 0 ­2,22E+01 0 0 0 0 0
PENRT MJ 5,48E+02 1,32E+01 1,22E+01 0 1,89E+00 0 7,69E+00 ­2,69E+01
SM kg 3,7E+00 0 7,41E­02 0 0 0 0 0
RSF MJ 0 0 0 0 0 0 0 0
NRSF MJ 0 0 0 0 0 0 0 0
FW m3 1,13E­01 1,05E­03 1,22E­02 0 1,5E­04 0 1,94E­03 ­6,36E­03
PERE = Erneuerbare Primärenergie als Energieträger; PERM = Erneuerbare Primärenergie zur stofflichen Nutzung; PERT = Total erneuerbare
Primärenergie; PENRE = Nicht­erneuerbare Primärenergie als Energieträger; PENRM = Nicht­erneuerbare Primärenergie zur stofflichen Nutzung;
PENRT = Total nicht erneuerbare Primärenergie; SM = Einsatz von Sekundärstoffen; RSF = Erneuerbare Sekundärbrennstoffe; NRSF = Nicht­
erneuerbare Sekundärbrennstoffe; FW = Nettoeinsatz von Süßwasserressourcen
ERGEBNISSE DER ÖKOBILANZ –ABFALLKATEGORIEN UND OUTPUTFLÜSSE nach EN 15804+A2:
1 m³ Steinwolle-Dämmstoff (38 kg/m³)
Indikator Einheit A1-A3 A4 A5 C1 C2 C3 C4 D
HWD kg 1,08E­07 4,1E­11 2,19E­09 0 5,85E­12 0 1,67E­10 ­1,42E­09
NHWD kg 3,12E+00 2,02E­03 8,85E­01 0 2,88E­04 0 3,84E+01 ­1,33E­02
RWD kg 1,48E­02 2,48E­05 3,45E­04 0 3,54E­06 0 8,75E­05 ­2,08E­03
9 Umwelt­Produktdeklaration ­ DEUTSCHE ROCKWOOL GmbH & Co. KG ­ ROCKWOOL Steinwolle­Dämmstoffe im niedrigen Rohdichtebereich
CRU kg 0 0 0 0 0 0 0 0
MFR kg 0 0 1,97E­01 0 0 0 0 0
MER kg 0 0 0 0 0 0 0 0
EEE MJ 0 0 6,93E+00 0 0 0 0 0
EET MJ 0 0 1,24E+01 0 0 0 0 0
HWD = Gefährlicher Abfall zur Deponie; NHWD = Entsorgter nicht gefährlicher Abfall; RWD = Entsorgter radioaktiver Abfall; CRU = Komponenten für
die Wiederverwendung; MFR = Stoffe zum Recycling; MER = Stoffe für die Energierückgewinnung; EEE = Exportierte Energie – elektrisch; EET =
Exportierte Energie – thermisch
ERGEBNISSE DER ÖKOBILANZ – zusätzliche Wirkungskategorien nach EN 15804+A2-optional:
1 m³ Steinwolle-Dämmstoff (38 kg/m³)
Indikator Einheit A1-A3 A4 A5 C1 C2 C3 C4 D
PM Krankheitsfälle ND ND ND ND ND ND ND ND
IR kBq U235­Äq. ND ND ND ND ND ND ND ND
ETP­fw CTUe ND ND ND ND ND ND ND ND
HTP­c CTUh ND ND ND ND ND ND ND ND
HTP­nc CTUh ND ND ND ND ND ND ND ND
SQP SQP ND ND ND ND ND ND ND ND
PM = Potenzielles Auftreten von Krankheiten aufgrund von Feinstaubemissionen; IR = Potenzielle Wirkung durch Exposition des Menschen mit U235;
ETP­fw = Potenzielle Toxizitätsvergleichseinheit für Ökosysteme; HTP­c = Potenzielle Toxizitätsvergleichseinheit für den Menschen (kanzerogene
Wirkung); HTP­nc = Potenzielle Toxizitätsvergleichseinheit für den Menschen (nicht kanzerogene Wirkung); SQP = Potenzieller Bodenqualitätsindex
Die zusätzlichen und optionalen Wirkungskategorien nach EN 15804 werden nicht deklariert, da die Unsicherheit dieser Indikatoren als
hoch einzustufen ist.
Einschränkungshinweis – gilt für die Indikatoren "Potenzial für die Verknappung abiotischer Ressourcen ­ nicht fossile Ressourcen",
"Potenzial für die Verknappung abiotischer Ressourcen ­ fossile Brennstoffe", "Wasser­Entzugspotenzial (Benutzer)", "Potentielle
Toxizitätsvergleichseinheit für Ökosysteme", "Potentielle Toxizitätsvergleichseinheit für den Menschen ­ kanzerogene Wirkung",
"Potentielle Toxizitätsvergleichseinheit für den Menschen ­ nicht kanzerogene Wirkung", "Potentieller Bodenqualitätsindex":
Die Ergebnisse dieses Umweltwirkungsindikators müssen mit Bedacht angewendet werden, da die Unsicherheiten bei diesen
Ergebnissen hoch sind oder da es mit dem Indikator nur begrenzte Erfahrungen gibt.
6. LCA: Interpretation
Die folgende Interpretation enthält eine Zusammenfassung der 1 m³ unkaschiertem bzw. unbeschichtetem Steinwolle­­
Ökobilanzergebnisse bezogen auf eine deklarierte Einheit von Dämmstoff.
Die Ergebnisse identifizieren die Produktionsphase der biogenic) genauer, so ist der Kohlenstoffspeicher­Effekt der im
Steinwolle (Modul A1–A3) als wesentlichsten Einflussfaktor in Produkt enthaltenen Glukose sowie der Verpackung aus
allen betrachteten Umweltkategorien. Betrachtet man den nachwachsenden Rohstoffen in Modul A1–A3 als negativer
Beitrag von biogenen Emissionen zum Treibhauseffekt (GWP­ Wert sichtbar. Bei der Deponierung der Steinwolle in Modul C4
10 Umwelt­Produktdeklaration ­ DEUTSCHE ROCKWOOL GmbH & Co. KG ­ ROCKWOOL Steinwolle­Dämmstoffe im niedrigen Rohdichtebereich
und der energetischen Verwertung der Verpackung in Modul A5 potenzielle Abbau der stratosphärischen Ozonschicht werden
wird dieser im Sinne einer geschlossenen Kohlenstoff­Bilanz von der Bereitstellung der eingesetzten elektrischen Energie
wieder entlassen. und der Vorkette der Energieträger dominiert.
Als Haupteinflussfaktor des potenziellen Beitrags zum fossilen In die Durchschnittsbetrachtungen dieser EPDs wurden alle
Treibhauseffekt, zur Versauerung, zur Überdüngung mariner produzierten Dämmstoffe im jeweiligen Rohdichtebereich in
und terrestrischer Ökosysteme und zur bodennahen Form eines Jahresdurchschnittes einbezogen. Die Analyse
Ozonbildung der Produkte sind die direkten Emissionen aus spezifischer Ergebnisse für die Standorte identifizierte eine
den Produktionsprozessen an den ROCKWOOL Standorten zu Schwankungsbreite des produktbezogenen Carbon Footprints
identifizieren. Beim potenziellen Beitrag zum Klimawandel von < 3 %. Die potenzielle Versauerung und terrestrische
haben darüber hinaus die Vorketten der in der Produktion Eutrophierung variieren stärker aufgrund der direkten
eingesetzten Energiemenge (Strom, Erdgas, Koks, etc.) einen Emissionen aus der Produktion. Die Repräsentativität der
relevanten Einfluss. Ergebnisse für die deklarierte Produktgruppe ist dennoch als
hoch einzuschätzen, da die Produkte unabhängig vom
Die Lieferketten der eingesetzten Rohstoffe und Energieträger Produktionsstandort in Verkehr gebracht werden.
stellen die dominanten Stellschrauben in den meisten anderen Aufgrund des homogenen Aufbaus der Produkte korreliert die
betrachteten Umweltindikatoren dar. Insbesondere der Umweltwirkung der Produkte direkt mit deren Masse.
potenzielle abiotische fossile Ressourceneinsatz und der
7. Nachweise
7.3 Auslaugung
7.1 Biopersistenz Nicht relevant, da die Produkte nicht in Bereichen eingesetzt
Die Biopersistenz der deklarierten Mineralwolle­Fasern wird werden, die dauerhafter Wassereinwirkung ausgesetzt sind.
über das RAL Gütezeichen 'Erzeugnisse aus Mineralwolle'
unter der Registriernummer RAL-GZ 388 nachgewiesen. Die 7.4 Formaldehyd- und VOC-Emissionen
Anforderungen des RAL­GZ entsprechen dabei den Eurofins Product Testing A/S Smedeskovvej 38, DK­8464
Freizeichnungskriterien der ChemVerbotsV (Anlage 1 zu § 3 Galten, Dänemark, diverse Prüfungen
Eintrag 4 Spalte 3) sowie der GefStoffV (Anhang II zu § 16 Verfahren: Prüfung der Produktemissionen nach AgBB
Absatz 2 Nummer 5).
AgBB-Ergebnisüberblick (28 Tage [µg/m³])
Bezeichnung Wert Einheit
Die Erfüllung der Anforderungen der CLP-Verordnung
(Anmerkung Q) wird über das EUCEB Gütezeichen TVOC (C6 ­ C16) <= 1 mg/m³
nachgewiesen. Summe SVOC (C16 ­ C22) <= 0,1 mg/m³
Nachweise über die Konformität mit den Güte­ und R (dimensionslos) < 1
Prüfbestimmungen der Gütegemeinschaft Mineralwolle e. V.
VOC ohne NIK < 0,1 mg/m³
von Juli 2017 (vgl. www.mineralwolle.de).
Kanzerogene <= 0,001 mg/m³
7.2 Radioaktivität Formaldehyd <= 120 µg/m³
In Deutschland existieren derzeit keine gesetzlich festgelegten
AgBB-Ergebnisüberblick (3 Tage [µg/m³])
Grenzwerte zur Beurteilung der Radioaktivität von Baustoffen.
Die bei Messungen vorgefundenen Nuklide sind natürlich Bezeichnung Wert Einheit
vorkommende radioaktive Stoffe. Künstliche radioaktive Stoffe TVOC (C6 ­ C16) <= 10 mg/m³
wurden nicht gefunden. Kanzerogene <= 0,01 mg/m³
8. Literaturhinweise
Normen DIN EN 13162
DIN EN 13162:2015­04, Wärmedämmstoffe für Gebäude ­
DIN 4108-4 Werkmäßig hergestellte Produkte aus Mineralwolle (MW) ­
DIN 4108­4:2020­11, Wärmeschutz und Energie­Einsparung in Spezifikation; Deutsche Fassung EN 13162:2012+A1:2015.
Gebäuden ­ Teil 4: Wärme­ und feuchteschutztechnische
Bemessungswerte. DIN EN 14064-1
DIN EN 14064­1:2019­04, Wärmedämmstoffe für Gebäude ­ An
DIN 4108-10 der Verwendungsstelle hergestellte Wärmedämmung aus
DIN 4108­10:2021­11, Wärmeschutz und Energie­Einsparung Mineralwolle (MW) ­ Teil 1: Spezifikation für Schüttdämmstoffe
in Gebäuden ­ Teil 10: Anwendungsbezogene Anforderungen vor dem Einbau; Deutsche Fassung EN 14064­1:2018
an Wärmedämmstoffe.
DIN EN 14303
DIN EN 13501-1 DIN EN 14303:2016­08, Wärmedämmstoffe für die technische
DIN EN 13501­1:2019­05, Klassifizierung von Bauprodukten Gebäudeausrüstung und für betriebstechnische Anlagen in der
und Bauarten zu ihrem Brandverhalten ­ Teil 1: Klassifizierung Industrie ­ Werkmäßig hergestellte Produkte aus Mineralwolle
mit den Ergebnissen aus den Prüfungen zum Brandverhalten (MW) ­ Spezifikation; Deutsche Fassung EN 14303:2015.
von Bauprodukten; Deutsche Fassung EN 13501
1:2007+A1:2009.
11 Umwelt­Produktdeklaration ­ DEUTSCHE ROCKWOOL GmbH & Co. KG ­ ROCKWOOL Steinwolle­Dämmstoffe im niedrigen Rohdichtebereich
DIN EN 15804 ChemVerbotsV
DIN EN 15804:2022­03, Nachhaltigkeit von Bauwerken ­ Chemikalien­Verbotsverordnung (ChemVerbotsV) vom 20.
Umweltproduktdeklarationen ­ Grundregeln für die Januar 2017 (BGBl. I S. 94; 2018 I S. 1389), die zuletzt durch
Produktkategorie Bauprodukte; Deutsche Fassung EN Artikel 300 der Verordnung vom 19. Juni 2020 (BGBl. I S. 1328)
15804:2012+A2:2019 + AC:2021. geändert worden ist.
DIN EN 16516 CLP-Verordnung
DIN EN 16516:2020­10, Bauprodukte: Bewertung der Verordnung (EG) Nr. 1272/2008 des Europäischen Parlaments
Freisetzung von gefährlichen Stoffen ­ Bestimmung von und des Rates vom 16. Dezember 2008 über die Einstufung,
Emissionen in die Innenraumluft; Deutsche Fassung EN Kennzeichnung und Verpackung von Stoffen und Gemischen.
16516:2017+A1:2020.
DGUV Information 213-031
DIN EN 16733 Deutsche Gesetzliche Unfallversicherung e. V., DGUV
DIN EN 16733:2016­07, Prüfungen zum Brandverhalten von Information 213­031 'Tätigkeiten mit Mineralwolle­Dämmstoffen
Bauprodukten ­ Bestimmung der Neigung eines Bauprodukts (Glaswolle, Steinwolle)', Juli 2019.
zum kontinuierlichen Schwelen; Deutsche Fassung EN
16733:2016. EAD 040729-00-1201
European Assessment Document (EAD) 040729­00­1201,
DIN EN ISO 9001 Thermal insulation made of loose mineral wool, September
DIN EN ISO 9001:2015­11, Qualitätsmanagementsysteme 2017.
Anforderungen (ISO 9001:2015); Deutsche und Englische
Fassung EN ISO 9001:2015. ECHA-Kandidatenliste
Liste der für eine Zulassung in Frage kommenden besonders
DIN EN ISO 14001 besorgniserregenden Stoffe (ECHA­­Kandidatenliste),
DIN EN ISO 14001:2015­11, Umweltmanagementsysteme veröffentlicht gemäß Artikel 59 Absatz 10 der REACH­­
Anforderungen mit Anleitung zur Anwendung (ISO Verordnung. Helsinki: European Chemicals Agency.
14001:2015); Deutsche und Englische Fassung EN ISO
14001:2015. EURIMA
EURIMA, 2019. Common Scenarios for developing LCA for
DIN EN ISO 14025 mineral wool. A EURIMA internal Document. Version 1.
DIN EN ISO 14025:2011­10, Umweltkennzeichnungen und ­ 09.09.2019.
deklarationen ­ Typ III Umweltdeklarationen ­ Grundsätze und
Verfahren. GefStoffV
Gefahrstoffverordnung vom 26. November 2010 (BGBl. I S.
DIN EN ISO 14044 1643, 1644), die zuletzt durch Artikel 2 der Verordnung vom 21.
DIN EN ISO 14044:2006­10. Umweltmanagement – Ökobilanz Juli 2021 (BGBl. I S. 3115) geändert worden ist.
– Anforderungen und Anleitungen.
IBU 2022
DIN EN ISO 15686 Institut Bauen und Umwelt e. V.: Allgemeine Anleitung für das
ISO 15686­Normenreihe, Hochbau und Bauwerke – Planung EPD­Programm des Institut Bauen und Umwelt e. V. (IBU).
der Lebensdauer; verschiedene Teile und Ausgabedaten. Version 2.1, Berlin: Institut Bauen und Umwelt e. V., 2022.
www.ibu­epd.com.
Weitere Literatur Insulation KEYMARK Scheme Rules 2.1
European INSULATION KEYMARK Scheme for Thermal
AgBB Insulation Products; Revision: 2.1, CEN, September 2019.
Ausschuss zur gesundheitlichen Bewertung von Bauprodukten
(AgBB): Vorgehensweise bei der gesundheitlichen Bewertung JRC
der Emissionen von flüchtigen organischen Verbindungen European Commission­Joint Research Centre, 2022.
(VOC und SVOC) aus Bauprodukten. Environmental Footprint reference package, EF reference
package 3.1.
AGI-Q 132
AGI­Arbeitsblatt Q132 zu Mineralwolle als Dämmstoff für LCA FE
betriebstechnische Anlagen, Arbeitsgemeinschaft Industriebau LCA for Experts Software System and Database for Life Cycle
e.V., Bensheim, Dezember 2016. Engineering; Sphera Solutions GmbH, Leinfelden­
Echterdingen, 1992­2023
AVV
Abfallverzeichnis­Verordnung (AVV) vom 10. Dezember 2001 MLC
(BGBl. I S. 3379), die zuletzt durch Artikel 1 der Verordnung Managed LCA Content Database, Sphera Solutions GmbH,
vom 30. Juni 2020 (BGBl. I S. 3005) geändert worden ist. Leinfelden­Echterdingen, Datenbank Version 2023.2, 2023
BBSR 2017 PCR Teil A
Nutzungsdauern von Bauteilen zur Lebenszyklusanalyse nach Institut Bauen und Umwelt e.V., 2022. Produktkategorie­Regeln
BNB in der Version vom 24.02.2017. für gebäudebezogene Produkte und Dienstleistungen. Teil A:
Rechenregeln für die Ökobilanz und Anforderungen an den
Biozidprodukte-Verordnung Projektbericht gemäß EN 15804+A2:2019. Version 1.3. Berlin:
Verordnung (EU) Nr. 528/2012 des Europäischen Parlaments Institut Bauen und Umwelt e.V., 2022.
und des Rates vom 22. Mai 2012 über die Bereitstellung auf
dem Markt und die Verwendung von Biozidprodukten.
12 Umwelt­Produktdeklaration ­ DEUTSCHE ROCKWOOL GmbH & Co. KG ­ ROCKWOOL Steinwolle­Dämmstoffe im niedrigen Rohdichtebereich
PCR: Mineralische Dämmstoffe Innenraumbelastung durch faserförmige Feinstäube aus
Institut Bauen und Umwelt e.V., 2024. Produktkategorie­Regeln eingebauten Mineralwolle­Erzeugnissen; UBA­Text 30/94,
für gebäudebezogene Produkte und Dienstleistungen. Teil B: Umweltbundesamt, 1994, Berlin.
Anforderungen an die EPD für Mineralische Dämmstoffe.
Version 10. Berlin: Institut Bauen und Umwelt e.V., 2024. VDI 2055
Wärme­ und Kälteschutz von betriebstechnischen Anlagen in
RAL-GZ 388 der Industrie und in der Technischen Gebäudeausrüstung,
RAL Deutsches Institut für Gütesicherung und Kennzeichnung: diverse Blätter.
Erzeugnisse aus Mineralwolle; Gütesicherung RAL­GZ 388.
Bonn, Mai 2024 Verordnung (EU) Nr. 305/2011 (CPR)
Verordnung (EU) Nr. 305/2011 des Europäischen Parlaments
TA Luft und des Rates vom 9. März 2011 zur Festlegung harmonisierter
Neufassung der Ersten Allgemeinen Verwaltungsvorschrift zum Bedingungen für die Vermarktung von Bauprodukten und zur
Bundes­Immissionsschutzgesetz (Technische Anleitung zur Aufhebung der Richtlinie 89/106/EWG des Rates.
Reinhaltung der Luft – TA Luft) vom 18. August 2021.
UBA-Text 30/94
Umweltbundesamt (Hrsg.): Untersuchungen zur
13 Umwelt­Produktdeklaration ­ DEUTSCHE ROCKWOOL GmbH & Co. KG ­ ROCKWOOL Steinwolle­Dämmstoffe im niedrigen Rohdichtebereich
Herausgeber
Institut Bauen und Umwelt e.V. +49 (0)30 3087748­ 0
Hegelplatz 1 info@ibu­epd.com
10117 Berlin www.ibu­epd.com
Deutschland
Programmhalter
Institut Bauen und Umwelt e.V. +49 (0)30 3087748­ 0
Hegelplatz 1 info@ibu­epd.com
10117 Berlin www.ibu­epd.com
Deutschland
Ersteller der Ökobilanz
Daxner & Merl GmbH +43 676 849477826
Schleifmühlgasse 13/24 office@daxner­merl.com
1040 Wien www.daxner­merl.com
Österreich
Inhaber der Deklaration
DEUTSCHE ROCKWOOL GmbH & Co. KG +49 (0)2043 408­0
Rockwool Straße 37­41 info@rockwool.de
45966 Gladbeck www.rockwool.de
Deutschland
14 Umwelt­Produktdeklaration ­ DEUTSCHE ROCKWOOL GmbH & Co. KG ­ ROCKWOOL Steinwolle­Dämmstoffe im niedrigen Rohdichtebereich
