UMWELT-PRODUKTDEKLARATION
nach ISO 14025 und EN 15804+A2
Deklarationsinhaber Industrieverband Hartschaum e.V., IVH
Herausgeber Institut Bauen und Umwelt e.V. (IBU)
Programmhalter Institut Bauen und Umwelt e.V. (IBU)
Deklarationsnummer EPD­IVH­20220129­CBG1­DE
Ausstellungsdatum 15.08.2022
Gültig bis 14.08.2027
EPS­Hartschaum – weiß mit niedriger Rohdichte
vorzugsweise für WDVS und Innendämmung
Industrieverband Hartschaum e.V. (IVH)
www.ibu-epd.com | https://epd-online.com
Allgemeine Angaben
Industrieverband Hartschaum e.V. (IVH) EPS­Hartschaum (Rohdichte 15 kg/m³)
Programmhalter Inhaber der Deklaration
IBU – Institut Bauen und Umwelt e.V. Industrieverband Hartschaum e.V., IVH
Hegelplatz 1 Friedrichstraße 95, Pb 152
10117 Berlin 10117 Berlin
Deutschland
Deklarationsnummer Deklariertes Produkt/deklarierte Einheit
EPD­IVH­20220129­CBG1­DE Die deklarierte Einheit ist 1m³ expandierter Polystyrol­
Hartschaum zur Wärme­und Schalldämmung. Die
durchschnittliche Rohdichte beträgt 15 kg/m³.
Diese Deklaration basiert auf den Produktkategorien- Gültigkeitsbereich:
Regeln: Die vorliegende EPD beschreibt die EPS­
Dämmstoffe aus Schaumkunststoffen, 01.2019 Hartschaumprodukte zur Wärme­ und Schalldämmung
(PCR geprüft und zugelassen durch den unabhängigen mit einer durchschnittlichen Rohdichte von 15 kg/m³.
Sachverständigenrat (SVR))
Die teilnehmenden Mitgliedsunternehmen
repräsentieren für das Jahr 2020 mit ihrer Produktion
Ausstellungsdatum 90 % nach Volumen der Gesamtmenge aller IVH­
15.08.2022 Mitgliedsunternehmen.
Gültig bis Der Inhaber der Deklaration haftet für die
14.08.2027 zugrundeliegenden Angaben und Nachweise; eine
Haftung des IBU in Bezug auf Herstellerinformationen,
Ökobilanzdaten und Nachweise ist ausgeschlossen.
Die EPD wurde nach den Vorgaben der EN 15804+A2
erstellt. Im Folgenden wird die Norm vereinfacht als EN 15804
bezeichnet.
Verifizierung
Die Europäische Norm EN 15804 dient als Kern­PCR
Unabhängige Verifizierung der Deklaration und
Angaben gemäß ISO 14025:2011
Dipl. Ing. Hans Peters intern x extern
(Vorstandsvorsitzender des Instituts Bauen und Umwelt e.V.)
Dr. Alexander Röder Matthias Schulz,
(Geschäftsführer Instituts Bauen und Umwelt e.V.) Unabhängige/­r Verifizierer/­in
Produkt
Produktbeschreibung/Produktdefinition (geschnitten, geformt oder kontinuierlich geschäumt)
mit rechtwinkliger Form. Die Plattenkanten können mit
In dieser Umwelt­Produktdeklaration (EPD) werden Stufenfalz oder Nut und Feder ausgestattet sein. EPS
Hartschaum­Dämmstoffprodukte aus expandiertem als loser Füllstoff wird in Form luftgefüllter Perlen (Ø
Polystyrol (EPS) der IVH­Mitglieder beschrieben. ca. 6 mm) werkmäßig hergestellt. Diese Umwelt­
Produktdeklaration betrachtet den homogenen EPS­
EPS­Produkte der IVH­Mitglieder werden für den Dämmstoff ohne Materialkombination zu
Wärme­ und Schallschutz von Gebäuden eingesetzt. Verbundplatten oder kaschierten Dämmplatten.
Hergestellt werden die Dämmstoffe werkmäßig in Wesentliche kennzeichnende Eigenschaften sind die
Form von Platten oder als loser, wärmedämmender Wärmeleitfähigkeit, die Biegefestigkeit und die
Füllstoff. Die vorliegende EPD beschreibt die EPS­ Querzugfestigkeit.
Hartschaumprodukte mit niedriger Rohdichte für
verschiedene Anwendungsgebiete wie Fassaden Für das Inverkehrbringen des Produkts in der
vorzugsweise in Wärmedämm­Verbundsystemen EU/EFTA (mit Ausnahme der Schweiz) gilt die
(WDVS). Verordnung (EU) Nr. 305/2011(CPR). Das Produkt
benötigt eine Leistungserklärung unter Berück­
EPS­Hartschaum ist ein fester Dämmstoff mit Zell­ sichtigung der DIN EN 13163:2012+A1:2015,
struktur, der aus verschweißtem, geblähtem Polystyrol Wärmedämmstoffe für Gebäude ­
oder einem seiner Co­Polymere hergestellt wird. Er hat Werkmäßig hergestellte Produkte aus expandiertem
eine geschlossenzellige, mit Luft gefüllte Struktur (98 Polystyrol (EPS) ­ Spezifikation, und die CE­
% Luft). EPS­Platten sind harte Dämmstoffprodukte Kennzeichnung.
2 Umwelt­Produktdeklaration Industrieverband Hartschaum e.V., IVH – EPS­Hartschaum (Rohdichte 15 kg/m³)
Für die Verwendung gelten die jeweiligen nationalen Leistungswerte der Produkte entsprechend den
Bestimmungen. Leistungserklärungen in Bezug auf deren wesentliche
Merkmale gemäß DIN EN 13163:2012+A1:2015,
Anwendung Wärmedämmstoffe für Gebäude – Werkmäßig
hergestellte Produkte aus expandiertem Polystyrol
Hauptanwendungsgebiet für die hier deklarierten (EPS) – Spezifikation.
Produkte ist die Fassadendämmung mit
Wärmedämm-Verbundsystemen (WDVS). Zusätzliche freiwillige Angaben für das Produkt
erfolgen außerhalb der CE­Kennzeichnung.
Eigenschaften hier deklarierter EPS­Platten für
Wärmedämm­Verbundsysteme sind durch die Grundstoffe/Hilfsstoffe
gemeinsamen Qualitätsrichtlinien für EPS in WDVS,
2020, zusätzlich definiert . Das polymere Basisprodukt für EPS­Hartschaum ist
Polystyrol (PS). Es wird durch Polymerisation von
Weitere Anwendungsgebiete für Produkte dieser monomerem Styrol nach verschiedenen Verfahren
Umwelt­Produktdeklaration sind entsprechend der hergestellt.
Anwendungstypen mit den Kurzzeichen nach DIN
4108-10, Tabelle 1 beschrieben: WI, DI, WZ, DZ, Das am häufigsten eingesetzte Rohstoff­
WAP, WAB und DES. Herstellungsverfahren ist die Polymerisation in einer
Styrol/Wasser­Suspension, wobei das Treibmittel
 WI: Innendämmung der Wand Pentan gegen Ende der Polymerisation zugesetzt wird.
 DI: Innendämmung der Decke (unterseitig) Das so gewonnene PS­Granulat wird in
nachgelagerten physikalischen Verarbeitungsschritten
oder des Daches, Dämmung unter den
zum Schaumstoff weiterverarbeitet.
Sparren/der Tragkonstruktion, abgehängte
Decke usw. Die in dieser Deklaration berücksichtigten Produkte
 WZ: Dämmung von zweischaligen Wänden, sind mit dem Flammschutzmittel Polymer­FR
Kerndämmung ausgerüstet. Der Basisrohstoff für die
 DZ: Zwischensparrendämmung, Dämmstoffherstellung wird in Form von
perlenförmigem Granulat an den Dämmstoffhersteller
zweischaliges Dach, nicht begehbare, aber
geliefert und dort physikalisch umgeformt/
zugängliche oberste Geschossdecken
aufgeschäumt und nachbearbeitet.
 WAP: Außendämmung der Wand unter Putz;
auch für den Anwendungsfall von unten Zusammensetzung von expandiertem Polystyrol
gegen Außenluft; WAP gilt nicht bei für EPS-Hartschaum
Einbindung ins Erdreich und für
Anteil in Massen-%
Dämmstoffplatten in Wärmedämm­
Polystyrol­Granulat: 90–93 %
Verbundsystemen (WDVS).
Polymer­FR: 1–5 %
 WAB: Außendämmung der Wand hinter Pentan (bezogen auf Masse­% im Rohstoff): 5–6 %
Bekleidung; Auch für den Anwendungsfall von Rezyklat: 0–12 %
unten gegen Außenluft
 DES: Innendämmung der Decke oder Das zum Aufschäumen zugesetzte Pentan ist ein C5­
Kohlenwasserstoff. Während der Fertigungs­ und
Bodenplatte (oberseitig) unter Estrich mit
Lagerprozesse wird das Pentan abgebaut.
Schallschutzanforderungen
Zur Herstellung von flammgeschütztem Polystyrol­
Granulat wird während der Polymerisation zusätzlich
ein Flammschutzmittel in geringen Mengen zugesetzt.
Als Flammschutzmittel für die in dieser EPD
Technische Daten deklarierten Produkte wird Polymer­FR verwendet.
Entsprechende Nachweise für die Produkte sind durch
Folgende (bau)technische Daten im Lieferzustand sind die Hersteller zu erbringen. Polymer­FR ist ein
für das deklarierte WDVS­Produkt relevant. bromiertes Styrol­Butadien­Copolymerisat.
Bautechnische Daten 1) Das Produkt/Erzeugnis/mindestens ein
Bezeichnung Wert Einheit Teilerzeugnis enthält Stoffe der Kandidatenliste der für
Rohdichte durchschnittlich 15 kg/m3 eine Zulassung in Frage kommenden besonders
Bemessungswert besorgniserregenden Stoffe (en: Substances of Very
Wärmeleitfähigkeit nach DIN 0,04 W/(mK) High Concern – SVHC) (Datum 17.01.2022) oberhalb
4108­4 von 0,1 Massen%: nein
Wärmeleitfähigkeit Nennwert nach
0,039 W/(mK)
EN 12664 2) Das Produkt/Erzeugnis/mindestens ein
Biegefestigkeit nach EN12089 >= 0,10 N/mm² Teilerzeugnis enthält weitere CMR­Stoffe
Scherfestigkeit nach EN 12090 >= 0,05 N/mm² der Kategorie 1A oder 1B, die nicht auf der
Schermodudul nach EN 12090 >= 1,0 N/mm² Kandidatenliste stehen, oberhalb von 0,1 Massen­%
in mindestens einem Teilerzeugnis: nein
Querzugfestigkeit nach EN1607 >= 0,10 N/mm²
3) Dem vorliegenden Bauprodukt wurden
Biozidprodukte zugesetzt oder es wurde mit
Biozidprodukten behandelt (es handelt sich damit um
3 Umwelt­Produktdeklaration Industrieverband Hartschaum e.V., IVH – EPS­Hartschaum (Rohdichte 15 kg/m³)
eine behandelte Ware im Sinne der Nach kurzer Abkühlzeit werden die Blöcke entformt
Biozidprodukteverordnung (EU) Nr. 528/2012): nein und abgelagert. Anschließend werden die Blöcke auf
mechanischen oder thermischen Schneidanlagen zu
Herstellung Platten geschnitten. Zusätzliche Randprofilierungen
(Nut und Feder oder Stufenfalz) können durch
Die EPS­Hartschaumherstellung erfolgt in den fräsende Bearbeitung erzeugt werden.
Verarbeitungsstufen
Vorschäumen, Zwischenlagern, Ausschäumen: Platten als Formteile (zweithäufigstes Verfahren)
lassen sich auch auf vollautomatischen Maschinen
Beim Vorschäumen wird das perlenförmige Granulat, (Formteilautomaten) herstellen. Dabei liegen die
in dem das Treibmittel eingeschlossen ist, mit fertigen Platten dann sofort in der gewünschten
überhitztem Wasserdampf erweicht und anschließend Endform z. B. gefalzt vor.
durch das Verdampfen des Treibmittels aufgebläht. Im
Anschluss wird das expandierte Granulat in Beim Bandschäumen (dritthäufigstes Verfahren)
luftdurchlässigen Silos zwischengelagert. Durch die werden Platten in einem kontinuierlichen Prozess auf
eindiffundierende Luft erhalten die EPS­Schaumstoff­ einer Doppelbandanlage zwischen umlaufenden
Partikel die für die Weiterverarbeitung notwendige Stahlbändern geschäumt. Dabei werden die Platten in
Stabilität. der gewünschten Dicke und Länge hergestellt und
abgetrennt.
Das am häufigsten angewendete Verfahren zur
Herstellung von EPS­Dämmstoffplatten ist das Um die EPS­Dämmstoffproduktion nachhaltiger zu
Blockschäumen mit anschließendem Heißdraht­ gestalten, wird dem eigentlichen Rohstoff zusätzliches
Schneiden. Recyclingmaterial aus Produktionsabschnitten oder
Die vorgeschäumten und dann zwischengelagerten Montageresten von Baustellen zugeführt. Im Sinne
EPS­Schaumstoffpartikel werden hierzu in einer Weiterverwendung solcher Abschnitte und Reste
quaderförmige Blockformen eingefüllt und durch wird Abfall vermieden. Die Verwendung der Abschnitte
Dampfzufuhr bei 110 °C bis 120 °C ausgeschäumt. und Reste ist deshalb auch nicht in den Modulen
Diesem Prozess wird auch Rezyklat aus C1–C4 (Entsorgungsstadium) und D (Gutschriften und
Produktionsabschnitten und Baustellenabschnitten Lasten außerhalb der Systemgrenzen) dieser Umwelt­
zugeführt und im Modul A3 der Ökobilanz Rechnung Produktdeklaration berücksichtigt.
getragen.
Operation Clean Sweep, OCS, eine weltweite
Umwelt und Gesundheit während der Herstellung freiwillige Initiative der Kunststoffindustrie zur
Verringerung der Plastik­Meeresverschmutzung.
Im Rahmen von OCS hat der IVH die IVH-Initiative
Es ist grundsätzlich die Technische Regel TRGS Null-Granulatverlust aufgelegt, die speziell auf Logistik­
900 hinsichtlich maximaler Arbeitsplatzgrenzwerte zu und Herstellungsprozesse zur Dämmstoffherstellung
beachten. Des Weiteren sind keine über die ausgerichtet ist und der sich alle IVH­Mitglieder
allgemeinen Arbeitsschutzmaßnahmen angeschlossen haben.
hinausgehenden Maßnahmen notwendig.
Produktverarbeitung/Installation
EPS­Hartschaum herstellende Betriebe gehören nicht
zu den genehmigungsbedürftigen Anlagen gemäß TA Die EPS­Produkte sind u. a. auf Grund ihres relativ
Luft. Zusätzliche, die gesetzliche Anforderung geringen Gewichtes hervorragend ver­ und
übersteigende Maßnahmen sind ebenfalls nicht bearbeitbar.
erforderlich.
Die Platten sind formstabil und sie nehmen praktisch
Im Sinne einer sauberen Produktion unterstützen die keine Feuchtigkeit auf, was sowohl für die gesamte
EPS­herstellenden Unternehmen im IVH die Initiative
4 Umwelt­Produktdeklaration Industrieverband Hartschaum e.V., IVH – EPS­Hartschaum (Rohdichte 15 kg/m³)
Lebensphase des Gebäudes als auch für die Bauwesen und Raumordnung (BBSR). Für
Bauphase von Bedeutung ist. Wärmedämm­Verbundsysteme auf Basis von EPS­
Hartschaum beträgt die Nutzungsdauer demnach 40
Bei allen Anwendungen sind die einschlägigen Jahre. Für alle anderen Anwendungsgebiete zur
Normen und Richtlinien (z. B. Qualitätsrichtlinien für Wärmedämmung von Gebäuden mit EPS­Hartschaum
EPS in WDVS, 2020 und Fachregeln der Handwerks­ beträgt die Nutzungsdauer ≥ 50 Jahre.
verbände) sowie Herstellerhinweise zu beachten.
Zusätzliche bauphysikalische Nachweise (z. B. Außergewöhnliche Einwirkungen
Feuchteschutz) unterstützen die energieeffizienz­
steigernde Optimierung. Brandschutz
Die Platten für WDVS werden an der Fassade verlegt Die in dieser EPD deklarierten EPS­Hartschaumplatten
und verputzt. Für das eventuell erforderliche sind schwerentflammbar, nicht brennend abtropfend;
Zuschneiden der Dämmstoffplatten auf der Baustelle Baustoffklasse B1 nach DIN 4102-1.
wird das Heizdraht­Schneiden empfohlen. Damit
können exakte Schnitte durchgeführt werden und
zusätzlich unnötige Schnittreste vermieden werden.
Die Befestigung erfolgt durch Verkleben und ggf. durch
zusätzliche mechanische Befestigung. Die Anwendung
ist systemgebunden und erfordert eine allgemeine
Bauartgenehmigung, in der die Systemkomponenten
sowie die Verarbeitung definiert sind.
Verpackung
Wasser
EPS­Dämmplatten werden in der Regel in Polyethylen­
EPS­Hartschaum ist chemisch neutral, nicht
Folie verpackt, mit Kartonage gegen Stoßschäden
wasserlöslich und gibt keine wasserlöslichen Stoffe ab,
gesichert und auf Holzpaletten ausgeliefert. Gängige
die zu einer Verunreinigung des Grundwassers, der
Praxis ist ebenfalls die Auslieferung auf EPS­Füßen
Flüsse und Meere führen könnten.
als Alternative zu Holzpaletten. Die Entsorgung der
Verpackungsmaterialien erfolgt über qualifizierte
Wegen ihrer geschlossenen Zellstruktur können
Entsorgungsunternehmen, die EPS­Transportfüße
Dämmstoffe aus EPS­Hartschaum i. d. R. auch bei
werden recycelt.
erheblichem Feuchtigkeitsgehalt im vorhandenen
Konstruktionsaufbau verbleiben. Die Dämmwirkung
Nutzungszustand
bleibt weitgehend erhalten.
Der mit Luft gefüllte Hartschaum sorgt für sehr gute
Mechanische Zerstörung
Wärmedämmeigenschaften. Alle zur
Dämmplattenherstellung eingesetzten Stoffe im
Angaben zum Verhalten des Produktes, einschließlich
Polystyrol sind im Einbauzustand alterungsbeständig
möglicher Folgen für die Umwelt, bei
und feuchtigkeitsresistent. Die Dämmleistung sowie
unvorhergesehener mechanischer Zerstörung sind
die mechanischen Eigenschaften von EPS­
nicht relevant.
Hartschaum bleiben während der gesamten
Nutzungsdauer unverändert erhalten.
Nachnutzungsphase
Umwelt & Gesundheit während der Nutzung
EPS­Hartschaum kann nach der Nutzungsphase
weiterverwendet werden oder recycelt werden. EPS ist
EPS­Dämmstoffe sind seit über 60 Jahren im Einsatz.
zu 100 % recyclefähig.
Negative Auswirkungen auf Menschen, Tiere und
Umwelt sind nicht bekannt.
Da wegen der langen Lebensdauer von EPS aktuell
und auch in naher Zukunft nur sehr wenig EPS­
Gemäß dem Ausschuss zur gesundheitlichen
Dämmstoffabfall aus dem Gebäuderückbau anfällt,
Bewertung von Bauprodukten (AgBB-Schema) sind
werden für das EPS­Recycling in erster Linie
EPS­Dämmstoffe zur Verwendung in Innenräumen
Materialreste aus der Dämmstoffherstellung
geeignet.
verwendet. Dies wurde bei der Berechnung der
ökologischen Kennzahlen zur Herstellung mit
Referenz-Nutzungsdauer
einbezogen. Saubere Montageabschnitte, die von der
Baustelle zum EPS­Hersteller zurückgeführt und dort
Die Nutzungsdauer von EPS­Hartschaum­
weiter recycelt werden, sind bei der Berechnung der
Dämmstoffen ist bei fachgerechter Verarbeitung und
ökologischen Kennzahlen nicht berücksichtigt.
Verwendung unbegrenzt ­ ohne Einbuße der
Leistungsfähigkeit.
Unter bestimmten Randbedingungen ist es auch
möglich, Dämmplatten aus Recycling­Material
Eine Begrenzung der Nutzungsdauer wird
herzustellen. Daneben kann gemahlenes Recycling­
ausschließlich durch die Nutzungsdauer der Bauteile
Material als Leichtzuschlag für Mörtel, Beton und
und ­systeme, in denen EPS mitverbaut ist, bestimmt.
Estriche genutzt werden. Es wird auch als
Festgelegt sind solche Nutzungsdauern in der BBSR-
Zuschlagsstoff für Styropor­Leichtbeton, Dämmputze
Tabelle „Nutzungsdauern von Bauteilen zur
und Leichtputze sowie in der Tonindustrie
Lebenszyklusanalyse nach Bewertungssystem
verwendet.
Nachhaltiges Bauen (BNB)“ des Bundesinstituts für
Bau­, Stadt­ und Raumforschung im Bundesamt für
5 Umwelt­Produktdeklaration Industrieverband Hartschaum e.V., IVH – EPS­Hartschaum (Rohdichte 15 kg/m³)
Prinzipiell ist ebenfalls die stoffliche Verwertung von stoffliche Verwertung ist in die Berechnung der
EPS­Abfällen zur Herstellung neuer EPS­Rohstoffe Ökobilanzdaten noch nicht aufgenommen, weil die
möglich. Durch ein Auflösen des Hartschaum­ Abfallmenge für ein Recycling auf Grund der langen
Dämmstoffs und anschließende Trennung des EPS­Lebensdauer zu gering ist. Das Standard­
Polystyrols von Störstoffen durch Ausfällung kann das Nachnutzungsszenario ist heute noch die thermische
Polystyrol als Rohstoff zurückgewonnen werden. Die Verwertung.
Prozesse werden über das „Creasolve­Verfahren"
gesteuert und mit der PolyStyreneLoop­Initiative der
europäischen EPS­Industrie im industriellen Maßstab
durchgeführt (PolyStyreneLoop-Leitfaden 2020). Diese
LCA: Rechenregeln
Deklarierte Einheit Bereitstellung von Hilfsstoffen, Zuführung von
1 m³ EPS­Hartschaum mit einer Rohdichte von 15 Recyclingmaterial aus Produktionsabschnitten und
kg/m³. Baustellenabschnitten, Entsorgung der
Produktionsabfälle, Herstellung der
Deklarierte Einheit Verpackungsmaterialien).
Bezeichnung Wert Einheit
Deklarierte Einheit 1 m3 Stadium der Errichtung des Bauwerks (A5):
Rohdichte 15 kg/m3 • A5 Montage: nur die Entsorgung der Verpackung,
weitere Installationsaufwände werden nicht betrachtet.
Herstellergruppen­EPD:
Deklaration eines spezifischen Produkts gemittelt aus Entsorgungsstadium (C1–C4): End-of-Life-
mehreren Werken mehrerer Hersteller. Szenario: 100 % thermische Verwertung
Die Durchschnittsbildung erfolgte nach Gewichtung • C1 manueller Ausbau ohne ökobilanziell relevante
entsprechend den volumenbezogenen Aufwände,
Gesamtproduktionsmengen der deklarierten Produkte • C2 LKW­Transport (50 km) zur Aufbereitung.
der Mitgliedsfirmen. Transportentfernung kann ggfs. auf Gebäudeebene
Hinsichtlich der Schwankungsbreite zeigen sich für angepasst werden (z. B. bei 100 km tatsächlicher
den Einsatz des Hauptrezepturbestandteils Polystyrol­ Transportentfernung: Multiplikation der Ökobilanzwerte
Granulat nur geringe Abweichungen von max. 3%. Die mit dem Faktor 2),
Variabilität der Energieaufwände ist bedingt durch die • C3 100 % thermische Verwertung des EPS­
unterschiedlichen Betriebsgrößen und Hartschaums,
produktionsbedingte Unterschiede relativ groß. Die • C4 keine weiteren Aufwände durch Deponierung/
Beiträge von Stromverbrauch und der Verbrauch von Entsorgung.
thermischer Energie zum Gesamtergebnis liegen in
den meisten Wirkkategorien jedoch unter 15%, so Gutschriften und Lasten außerhalb der
dass der Einfluss dieser Schwankungen gering ist. Systemgrenzen (D):
Modul D umfasst: energetische
Rückgewinnungspotentiale aus der thermischen
Systemgrenze Verwertung der Verpackung und des EPS­
Typ der EPD: von der Wiege bis zum Werkstor mit Hartschaums am Lebensende.
Optionen, Module C1–C4 und Modul D (A1–A3 + C +
D und zusätzliche Module).
In der EPD werden die folgenden Vergleichbarkeit
Lebenswegzyklusstadien berücksichtigt: Grundsätzlich ist eine Gegenüberstellung oder die
Bewertung von EPD­Daten nur möglich, wenn alle zu
Produktstadium (A1–A3): vergleichenden Datensätze nach EN 15804 erstellt
• A1 Rohstoffbereitstellung und ­Verarbeitung und wurden und der Gebäudekontext bzw. die
Verarbeitungsprozesse von als Input dienenden produktspezifischen Leistungsmerkmale berücksichtigt
Sekundärstoffen (z. B. Recyclingprozesse), werden.
• A2 Transporte der Rohstoffe zu den Werken
(Bezugsraum Deutschland), Die Hintergrunddaten entstammen der GaBi­
• A3 Herstellung EPS­Hartschaum im Werk (inkl. Datenbank (GaBi software).
Energiebereitstellung, Wasserbereitstellung,
LCA: Szenarien und weitere technische Informationen
Charakteristische Produkteigenschaften Informationen zur Beschreibung des biogenen
Biogener Kohlenstoff Kohlenstoffgehalts am Werkstor
Das Produkt selbst enthält keinen biogenen Bezeichnung Wert Einheit
Kohlenstoff, lediglich die Transportverpackung in Form Biogener Kohlenstoff im Produkt 0 kg C
von Holzpaletten und Kartonage. Für die Erstellung Biogener Kohlenstoff in der
0,02 kg C
von Gebäudeökobilanzen ist zu berücksichtigen, dass zugehörigen Verpackung
in Modul A5 (Einbau in das Bauwerk) die in Modul
A1–A3 gebundene biogene Menge CO der
2
Verpackung rechnerisch ausgebucht wird. Die folgenden technischen Informationen sind
Grundlage für die deklarierten Module oder können für
6 Umwelt­Produktdeklaration Industrieverband Hartschaum e.V., IVH – EPS­Hartschaum (Rohdichte 15 kg/m³)
die Entwicklung von spezifischen Szenarien im Kontext
einer Gebäudebewertung genutzt werden, wenn
Module nicht deklariert werden (MND).
Einbau ins Gebäude (A5)
A5 enthält die Entsorgung der Verpackung, weitere
Installationsaufwände (z. B. Verschnitte) werden nicht
betrachtet.
Ende des Lebenswegs (C1–C4)
Bezeichnung Wert Einheit
Als gemischter Bauabfall
15 kg
gesammelt
Zur Energierückgewinnung 15 kg
Wiederverwendungs-, Rückgewinnungs- und
Recyclingpotential (D), relevante Szenarioangaben
Modul D umfasst: energetische
Rückgewinnungspotentiale aus der thermischen
Verwertung der Verpackung und des EPS­
Hartschaums am Lebensende. Es wurde eine
Abfallverbrennungsanlage mit einem R1­Wert > 0,6
angenommen.
7 Umwelt­Produktdeklaration Industrieverband Hartschaum e.V., IVH – EPS­Hartschaum (Rohdichte 15 kg/m³)
LCA: Ergebnisse
In den folgenden Tabellen werden die Ergebnisse der Indikatoren der Wirkungsabschätzung, des
Ressourceneinsatzes sowie zu Abfällen und sonstigen Output­Strömen bezogen auf 1 m³ EPS-Hartschaum mit
einer Rohdichte von 15 kg/m³ dargestellt.
ANGABE DER SYSTEMGRENZEN (X = IN ÖKOBILANZ ENTHALTEN; ND = MODUL ODER INDIKATOR
NICHT DEKLARIERT; MNR = MODUL NICHT RELEVANT)
Stadium der Gutschriften
Produktionsstadiu Errichtung und Lasten
Nutzungsstadium Entsorgungsstadium
m des außerhalb der
Bauwerks Systemgrenze
8 Umwelt­Produktdeklaration Industrieverband Hartschaum e.V., IVH – EPS­Hartschaum (Rohdichte 15 kg/m³)
gnugrosrevffotshoR
tropsnarT gnulletsreH
mov
tropsnarT
muz
relletsreH
trosgnudnewreV
egatnoM
gnudnewnA/gnuztuN gnutlahdnatsnI
rutarapeR ztasrE gnureuenrE
sad rüf
ztasnieeigrenE
sed
nebierteB seduäbeG
sad rüf
ztasnieressaW
sed
nebierteB seduäbeG
ssirbA/uabkcüR
tropsnarT
gnuldnahebllafbA
gnugitieseB
,­sgnudnewrevredeiW ­sgnunniwegkcüR
redo
laiznetopgnilcyceR
A1 A2 A3 A4 A5 B1 B2 B3 B4 B5 B6 B7 C1 C2 C3 C4 D
X X X ND X ND ND MNR MNR MNR ND ND X X X X X
ERGEBNISSE DER ÖKOBILANZ – UMWELTAUSWIRKUNGEN nach EN 15804+A2: 1 m³ EPS-Hartschaum
mit einer Rohdichte von 15 kg/m³
Kernindikator Einheit A1-A3 A5 C1 C2 C3 C4 D
GWP­total [kg CO2­Äq.] 4,70E+1 5,91E­1 0,00E+0 4,53E­2 5,04E+1 0,00E+0 ­2,10E+1
GWP­fossil [kg CO2­Äq.] 4,68E+1 5,23E­1 0,00E+0 4,49E­2 5,04E+1 0,00E+0 ­2,09E+1
GWP­biogenic [kg CO2­Äq.] 1,75E­1 6,75E­2 0,00E+0 1,67E­4 2,77E­3 0,00E+0 ­9,61E­2
GWP­luluc [kg CO2­Äq.] 1,38E­2 3,33E­5 0,00E+0 2,89E­4 5,52E­4 0,00E+0 ­1,27E­2
ODP [kg CFC11­Äq.] 2,57E­13 2,94E­16 0,00E+0 1,15E­17 6,55E­15 0,00E+0 ­2,09E­13
AP [mol H+­Äq.] 6,58E­2 1,05E­4 0,00E+0 3,88E­5 6,75E­3 0,00E+0 ­2,54E­2
EP­freshwater [kg P­Äq.] 5,25E­5 4,29E­8 0,00E+0 9,25E­8 9,03E­7 0,00E+0 ­2,40E­5
EP­marine [kg N­Äq.] 1,81E­2 2,50E­5 0,00E+0 1,21E­5 1,15E­3 0,00E+0 ­7,47E­3
EP­terrestrial [mol N­Äq.] 1,97E­1 4,89E­4 0,00E+0 1,46E­4 3,16E­2 0,00E+0 ­8,02E­2
POCP [kg NMVOC­Äq.] 7,10E­1 6,88E­5 0,00E+0 3,32E­5 3,10E­3 0,00E+0 ­2,11E­2
ADPE [kg Sb­Äq.] 4,88E­6 4,03E­9 0,00E+0 3,91E­9 9,40E­8 0,00E+0 ­3,17E­6
ADPF [MJ] 1,37E+3 2,61E­1 0,00E+0 5,96E­1 7,38E+0 0,00E+0 ­3,61E+2
[m³ Welt­Äq.
WDP 3,30E+0 6,09E­2 0,00E+0 1,75E­4 4,08E+0 0,00E+0 ­1,40E+0
entzogen]
GWP = Globales Erwärmungspotenzial; ODP = Abbaupotenzial der stratosphärischen Ozonschicht; AP = Versauerungspotenzial von Boden und
Wasser; EP = Eutrophierungspotenzial; POCP = Bildungspotenzial für troposphärisches Ozon; ADPE = Potenzial für die Verknappung von
Legende
abiotischen Ressourcen – nicht fossile Ressourcen (ADP – Stoffe); ADPF = Potenzial für die Verknappung abiotischer Ressourcen – fossile
Brennstoffe (ADP – fossile Energieträger); WDP = Wasser­Entzugspotenzial (Benutzer)
ERGEBNISSE DER ÖKOBILANZ – INDIKATOREN ZUR BESCHREIBUNG DES RESSOURCENEINSATZES
nach EN 15804+A2: 1 m³ EPS-Hartschaum mit einer Rohdichte von 15 kg/m³
Indikator Einheit A1-A3 A5 C1 C2 C3 C4 D
PERE [MJ] 2,66E+1 5,78E­1 0,00E+0 3,46E­2 1,60E+0 0,00E+0 ­7,18E+1
PERM [MJ] 5,05E­1 ­5,05E­1 0,00E+0 0,00E+0 0,00E+0 0,00E+0 0,00E+0
PERT [MJ] 2,71E+1 7,26E­2 0,00E+0 3,46E­2 1,60E+0 0,00E+0 ­7,18E+1
PENRE [MJ] 7,84E+2 8,89E+0 0,00E+0 5,96E­1 5,77E+2 0,00E+0 ­3,61E+2
PENRM [MJ] 5,79E+2 ­8,63E+0 0,00E+0 0,00E+0 ­5,70E+2 0,00E+0 0,00E+0
PENRT [MJ] 1,37E+3 2,61E­1 0,00E+0 5,96E­1 7,38E+0 0,00E+0 ­3,61E+2
SM [kg] 2,04E­1 0,00E+0 0,00E+0 0,00E+0 0,00E+0 0,00E+0 0,00E+0
RSF [MJ] 0,00E+0 0,00E+0 0,00E+0 0,00E+0 0,00E+0 0,00E+0 0,00E+0
NRSF [MJ] 0,00E+0 0,00E+0 0,00E+0 0,00E+0 0,00E+0 0,00E+0 0,00E+0
FW [m³] 1,98E­1 1,45E­3 0,00E+0 3,08E­5 9,58E­2 0,00E+0 ­7,02E­2
PERE = Erneuerbare Primärenergie als Energieträger; PERM = Erneuerbare Primärenergie zur stofflichen Nutzung; PERT = Total
erneuerbare Primärenergie; PENRE = Nicht­erneuerbare Primärenergie als Energieträger; PENRM = Nicht­erneuerbare Primärenergie
Legende
zur stofflichen Nutzung; PENRT = Total nicht erneuerbare Primärenergie; SM = Einsatz von Sekundärstoffen; RSF = Erneuerbare
Sekundärbrennstoffe; NRSF = Nicht­erneuerbare Sekundärbrennstoffe; FW = Nettoeinsatz von Süßwasserressourcen
ERGEBNISSE DER ÖKOBILANZ –ABFALLKATEGORIEN UND OUTPUTFLÜSSE nach EN 15804+A2:
1 m³ EPS-Hartschaum mit einer Rohdichte von 15 kg/m³
Indikator Einheit A1-A3 A5 C1 C2 C3 C4 D
HWD [kg] 1,34E­7 5,62E­11 0,00E+0 2,49E­11 1,55E­9 0,00E+0 ­7,96E­8
NHWD [kg] 3,49E­1 5,50E­2 0,00E+0 9,62E­5 3,06E­1 0,00E+0 ­1,59E­1
RWD [kg] 8,07E­3 8,79E­6 0,00E+0 5,72E­7 1,96E­4 0,00E+0 ­2,31E­2
CRU [kg] 0,00E+0 0,00E+0 0,00E+0 0,00E+0 0,00E+0 0,00E+0 0,00E+0
MFR [kg] 0,00E+0 0,00E+0 0,00E+0 0,00E+0 0,00E+0 0,00E+0 0,00E+0
MER [kg] 0,00E+0 0,00E+0 0,00E+0 0,00E+0 0,00E+0 0,00E+0 0,00E+0
EEE [MJ] 0,00E+0 1,05E+0 0,00E+0 0,00E+0 7,76E+1 0,00E+0 0,00E+0
EET [MJ] 0,00E+0 2,42E+0 0,00E+0 0,00E+0 1,79E+2 0,00E+0 0,00E+0
HWD = Gefährlicher Abfall zur Deponie; NHWD = Entsorgter nicht gefährlicher Abfall; RWD = Entsorgter radioaktiver Abfall; CRU =
Legende Komponenten für die Wiederverwendung; MFR = Stoffe zum Recycling; MER = Stoffe für die Energierückgewinnung; EEE = Exportierte
Energie – elektrisch; EET = Exportierte Energie – thermisch
ERGEBNISSE DER ÖKOBILANZ – zusätzliche Wirkungskategorien nach EN 15804+A2-optional:
1 m³ EPS-Hartschaum mit einer Rohdichte von 15 kg/m³
Indikator Einheit A1-A3 A5 C1 C2 C3 C4 D
[Krankheitsf
PM 4,69E­7 1,24E­9 0,00E+0 2,43E­10 4,22E­8 0,00E+0 ­2,20E­7
älle]
[kBq U235­
IRP 8,93E­1 8,13E­4 0,00E+0 5,44E­5 1,81E­2 0,00E+0 ­3,78E+0
Äq.]
ETP­fw [CTUe] 7,39E+2 9,56E­2 0,00E+0 4,95E­1 2,88E+0 0,00E+0 ­6,67E+1
HTP­c [CTUh] 1,57E­8 8,44E­12 0,00E+0 9,79E­12 2,92E­10 0,00E+0 ­3,34E­9
HTP­nc [CTUh] 7,11E­7 8,20E­10 0,00E+0 4,83E­10 1,01E­8 0,00E+0 ­1,33E­7
SQP [­] 3,00E+1 7,59E­2 0,00E+0 1,87E­1 2,02E+0 0,00E+0 ­4,91E+1
PM = Potenzielles Auftreten von Krankheiten aufgrund von Feinstaubemissionen; IR = Potenzielle Wirkung durch Exposition des
Menschen mit U235; ETP­fw = Potenzielle Toxizitätsvergleichseinheit für Ökosysteme; HTP­c = Potenzielle Toxizitätsvergleichseinheit
Legende
für den Menschen (kanzerogene Wirkung); HTP­nc = Potenzielle Toxizitätsvergleichseinheit für den Menschen (nicht kanzerogene
Wirkung); SQP = Potenzieller Bodenqualitätsindex
Einschränkungshinweis 1 – gilt für den Indikator „Potenzielle Wirkung durch Exposition des Menschen mit U235“.
Diese Wirkungskategorie behandelt hauptsächlich die mögliche Wirkung einer ionisierenden Strahlung geringer
Dosis auf die menschliche Gesundheit im Kernbrennstoffkreislauf. Sie berücksichtigt weder Auswirkungen, die
auf mögliche nukleare Unfälle und berufsbedingte Exposition zurückzuführen sind, noch auf die Entsorgung
radioaktiver Abfälle in unterirdischen Anlagen. Die potenzielle vom Boden, von Radon und von einigen Baustoffen
ausgehende ionisierende Strahlung wird eben­falls nicht von diesem Indikator gemessen.
Einschränkungshinweis 2 – gilt für die Indikatoren: „Potenzial für die Verknappung abiotischer Ressourcen ­ nicht
fossile Ressourcen“, „Potenzial für die Verknappung abiotischer Ressourcen ­ fossile Brennstoffe“, „Wasser­
Entzugspotenzial (Benutzer)“, „Potenzielle Toxizitätsvergleichseinheit für Ökosysteme“, „Potenzielle
Toxizitätsvergleichseinheit für den Menschen ­ kanzerogene Wirkung“, „Potenzielle Toxizitätsvergleichseinheit für
den Menschen ­ nicht kanzerogene Wirkung“, „Potenzieller Bodenqualitätsindex". Die Ergebnisse dieses
Umweltwirkungsindikators müssen mit Bedacht angewendet werden, da die Unsicherheiten bei diesen
Ergebnissen hoch sind oder da es mit dem Indikator nur begrenzte Erfahrungen gibt.
Grundsätzlich ist EPS Radon frei.
Literaturhinweise
Normen
ISO 14025
DIN 4102-1 DIN EN ISO 14025:2011­10, Umweltkennzeichnungen
DIN 4102­1:1998­05, Brandverhalten von Baustoffen und ­deklarationen – Typ III Umweltdeklarationen –
und Bauteilen ­ Teil 1: Baustoffe; Begriffe, Grundsätze und Verfahren.
Anforderungen und Prüfungen.
DIN 4108-4 Gesetze und Verordnungen
DIN 4108­4:2017­03, Wärmeschutz und
Energieeinsparung in Gebäuden ­ Teil 4: Wärme­ und AVV
feuchteschutztechnische Bemessungswerte. Abfallverzeichnis­Verordnung (AVV) vom 10.
Dezember 2001 (BGBl. I S. 3379), die zuletzt durch
DIN 4108-10 Artikel 1 der Verordnung vom 30. Juni 2020 (BGBl. I S.
DIN 4108­10:2021­11, Wärmeschutz und 1533) geändert worden ist.
Energieeinsparung in Gebäuden ­ Teil 10:
Anwendungsbezogene Anforderungen an BBSR-Tabelle
Wärmedämmstoffe ­ Werkmäßig hergestellte Nutzungsdauern von Bauteilen zur
Wärmedämmstoffe. Lebenszyklusanalysen nach Bewertungssystem
Nachhaltiges Bauen (BNB) des Bundesinstituts für
EN 13163 Bau­, Stadt­ und Raumforschung im Bundesamt für
DIN EN 13163:2015­04, Wärmedämmstoffe für Bauwesen und Raumordnung (BBSR).
Gebäude – Werkmäßig hergestellte Produkte aus
expandiertem Polystyrol (EPS) – Spezifikation. TA Luft
Technische Anleitung zur Reinhaltung der Luft (TA
EN 13501-1 Luft: 2021­08­18); Erste Allgemeine
DIN EN 13501­1:2019­05, Klassifizierung von Verwaltungsvorschrift zum Bundes­
Bauprodukten und Bauarten zu ihrem Brandverhalten ­ Immissionsschutzgesetz.
Teil 1: Klassifizierung mit den Ergebnissen aus den
Prüfungen zum Brandverhalten von Bauprodukten. TRGS 900
Technische Regeln für Gefahrstoffe (TRGS 900),
EN 15804 Ausgabe: Januar 2006, zuletzt geändert und ergänzt in
EN 15804+A2:2019+AC:2021, Nachhaltigkeit von TRGS 900 Änd 2021­06:2021­06­11.
Bauwerken – Umweltproduktdeklarationen –
Grundregeln für die Produktkategorie Bauprodukte.
9 Umwelt­Produktdeklaration Industrieverband Hartschaum e.V., IVH – EPS­Hartschaum (Rohdichte 15 kg/m³)
PCR: Dämmstoffe aus Schaumkunststoffen Information für Dämmstoffe aus expandiertem
Product Category Rules – Produktkategorie­Regeln für Polystyrol­Hartschaum (EPS): EPS zur Verwendung
gebäudebezogene Produkte und Dienstleistungen. Teil als Sockelplatten in Spritzwasserbereichen. Berlin:
B: Anforderungen an die Umwelt­Produktdeklaration Industrieverband Hartschaum e.V.
für Dämmstoffe aus Schaumkunststoffen. Institut
Bauen und Umwelt e.V. (Hrsg.), Version 1.8, 2019. EPS-Leitfaden für Weiterverwertung und
Recycling, 2021
PCR Teil A Industrieverband Hartschaum, IVH, 2021: EPS­
Produktkategorie­Regeln für gebäudebezogene Leitfaden für Weiterverwertung und Recycling. Berlin:
Produkte und Dienstleistungen aus dem Programm für Industrieverband Hartschaum e.V.
Umwelt­Produktdeklarationen des Institut Bauen und
Umwelt e.V. (IBU), Teil A: Rechenregeln für die IBU 2021
Ökobilanz und Anforderungen an den Projektbericht. Institut Bauen und Umwelt e.V.: Allgemeine EPD­
Version 1.2, 11/2021. www.ibu­epd.com Programmanleitung des Institut Bauen und Umwelt
e.V. (IBU). Version 2.0, Berlin: Institut Bauen und
GaBi software Umwelt e.V., 2021.
GaBi­Datensatz Dokumentation für das Software­ www.ibu­epd.com
System und die Datenbanken, LBP (Universität
Stuttgart) und Sphera Solutions GmbH, Leinfelden­ IVH-Initiative Null-Granulatverlust
Echterdingen, 2021, Version CUP 2021.1.2 Industrieverband Hartschaum, 2021: Initiative Null­
(https://gabi.sphera.com/international/support/gabi/gabi Granulatverlust. Berlin: Industrieverband Hartschaum
­database­2021­lci­documentation/) e.V.
http://www.ivh.de/initiative­null­granulat­verlust
Literatur Mit Sicherheit EPS
Forum für sicheres Dämmen mit EPS (FSDE), 2022:
Büro für Umweltchemie 2018 https://mit­sicherheit­eps.de/infocenter . Berlin: Forum
Büro für Umweltchemie, 2018: Multi­criteria für sicheres Dämmen mit EPS.
Comparison of Insulation Materials, Condensed report
Version 1.3; Zürich: Büro für Umweltchemie. Operation Clean Sweep
Plastics Industry Association, 2021:
Forschungsinstitut für Wärmeschutz 2022 https://www.opcleansweep.eu/, Brüssel: Plastics
Forschungsinstitut für Wärmeschutz, 2022: Graue Industry Association
Energie und Graue Emissionen von EPS­Dämmstoffen
im Vergleich zu deren Herstellaufwand, Gräfelfing. Nachhaltig Dämmen mit EPS
Industrieverband Hartschaum, 2022:
Forschungsinstitut für Wärmeschutz, Fraunhofer http://www.ivh.de/. Berlin: Industrieverband
Institut für Bauphysik 2019 Hartschaum e.V.
Forschungsinstitut für Wärmeschutz, Fraunhofer
Institut für Bauphysik, 2019: Energieeffizienzsteigerung PolyStyreneLoop-Leitfaden 2020
durch Innendämmsysteme ­ Anwendungsbereiche, PolyStyreneLoop, Industrieverband Hartschaum e.V.,
Chancen und Grenzen, mit Wärmebrückenkatalogen IVH, 2020: Leitfaden für die Sammlung und
„EPS weiß“ und „EPS­Gips­Verbundplatte“. Gräfelfing, Vorbehandlung von Polystyrol­Schäumen von
Holzkirchen. Abbruch­Baustellen für PolyStyreneLoop. Terneuzen,
Berlin: PolyStyrene Loop, Industrieverband
Institut für Energie- und Umweltforschung 2019 Hartschaum e.V.
Institut für Energie­ und Umweltforschung, 2019:
Ganzheitliche Bewertung von verschiedenen Qualitätsrichtlinien für EPS in WDVS, 2020
Dämmstoffalternativen, Endbericht 2019; Heidelberg: Industrieverband Hartschaum e.V., IVH, Verband für
Institut für Energie­ und Umweltforschung, ifeu. Dämmsysteme, Putz und Mörtel e.V., VDPM, 2020:
Qualitätsrichtlinien für Dämmstoffe zur Verwendung in
Weitere Dokumente Wärmedämm­Verbundsystemen (WDVS) aus
expandiertem Polystyrol­Hartschaum (EPS). Berlin:
EPS Cycle Industrieverband Hartschaum e.V., Verband für
Industrieverband Hartschaum, 2021. Dämmsysteme, Putz und Mörtel e.V.
EPS zur Verwendung als Sockelplatten in
Spritzwasserbereichen, 2021
Industrieverband Hartschaum, IVH, 2021: Technische
10 Umwelt­Produktdeklaration Industrieverband Hartschaum e.V., IVH – EPS­Hartschaum (Rohdichte 15 kg/m³)
Herausgeber
Institut Bauen und Umwelt e.V. Tel +49 (0)30 3087748­ 0
Hegelplatz 1 Fax +49 (0)30 3087748­ 29
10117 Berlin Mail info@ibu­epd.com
Deutschland Web www.ibu-epd.com
Programmhalter
Institut Bauen und Umwelt e.V. Tel +49 (0)30 3087748­ 0
Hegelplatz 1 Fax +49 (0)30 3087748­ 29
10117 Berlin Mail info@ibu­epd.com
Deutschland Web www.ibu-epd.com
Ersteller der Ökobilanz
Sphera Solutions GmbH Tel +49 711 341817­0
Hauptstraße 111­ 113 Fax +49 711 341817­25
70771 Leinfelden­Echterdingen Mail info@sphera.com
Germany Web www.sphera.com
Inhaber der Deklaration
IVH ­ Industrieverband Hartschaum Tel +49 30 2096 1051
e.V. Fax +49 30 2096 1055
Friedrichstraße 95 Mail info@ivh.de
10117 Berlin Web http://www.ivh.de/
Germany
Tel +49 30 2096 1051
EPS Cycle im IVH Fax +49 30 2096 1055
Friedrichstraße 95 Mail info@ivh.de
10117 Berlin Web http://www.ivh.de
Germany
