UMWELT-PRODUKTDEKLARATION
nach ISO 14025 und EN 15804+A2
Deklarationsinhaber QKE Qualitätsverband Kunststofferzeugnisse e.V.
GKFP Gütegemeinschaft Kunststoff-Fensterprofilsysteme e.V.
EPPA European PVC Window Profiles and related Building
Products Association ivzw
Herausgeber Institut Bauen und Umwelt e.V. (IBU)
Programmhalter Institut Bauen und Umwelt e.V. (IBU)
Deklarationsnummer EPD-QKE-20220002-IBG1-DE
Ausstellungsdatum 03.05.2022
Gültig bis 02.05.2027
Kunststofffenster (1,23 m x 1,48 m)
mit 2-Scheiben-Isolierglas
www.ibu-epd.com | https://epd-online.com
1. Allgemeine Angaben
QKE, GKFP, EPPA Kunststofffenster (1,23 m x 1,48 m)
mit 2-Scheiben-Isolierglas
Programmhalter Inhaber der Deklaration
IBU – Institut Bauen und Umwelt e.V. QKE – Qualitätsverband Kunststofferzeugnisse e.V.
Hegelplatz 1 Am Hofgarten 1–2; 53113 Bonn
10117 Berlin Deutschland
Deutschland GKFP – Gütegemeinschaft Kunststoff-
Fensterprofilsysteme e.V.
Am Hofgarten 1–2; 53113 Bonn
Deutschland
EPPA – European PVC Profiles and related
Building Products Association ivzw
Avenue de Cortenbergh 71; 1000 Brüssel
Belgien
Deklarationsnummer Deklariertes Produkt/deklarierte Einheit
EPD-QKE-20220002-IBG1-DE Die deklarierte Einheit ist 1 m2 Fensterfläche.
Das Referenzfenster ist ein einflügeliges Dreh-
Kipp-Fenster der Größe 1,23 m x 1,48 m mit einem
2-Scheiben-Isolierglas und Rahmenmaterial aus Hart-
PVC mit optionaler Oberflächenveredelung (lackiert,
mit PVC-Folie oder PMMA beschichtet) und ggf.
zusätzlich mit einer Aluminiumdeckschale versehen.
Die planmäßigen Austausche der Einzelkomponenten
Dichtung, Beschlag und Verglasung während einer 40-
jährigen Nutzungsdauer sind berücksichtigt.
Diese Deklaration basiert auf den Produktkategorien- Gültigkeitsbereich:
Regeln: Diese Deklaration ist eine Verbands-EPD.
Fenster und Türen, 01.2021
Sie deckt alle Bauformen für PVC-Fenster ab, die den
(PCR geprüft und zugelassen durch den unabhängigen angegebenen Eigenschaften entsprechen. Dies sind
Sachverständigenrat (SVR))
sowohl geklotzte wie auch geklebte
Fensterkonstruktionen und verschiedene Varianten der
Ausstellungsdatum Profilverstärkung bzw. der Oberflächengestaltung.
03.05.2022 Es wurden Daten aus den Produktionsstandorten
folgender Systemgeber und Fensterhersteller
Gültig bis berücksichtigt:
02.05.2027 aluplast – Ettlingen (DE)
Deceuninck – Bogen (DE), Calne (GB), Hooglede-
Gits (BE), Jasin (PL), Roye (FR)
GARGIULO – Nehren (DE)
GEALAN – Bukarest (RO), Guopstos (LT),
Rzgów (PL), Tanna (DE)
hapa – Herrieden (DE)
Internorm – Sarleinsbach (AT), Traun (AT)
profine – Berlin (DE), Marmoutier (FR),
Pirmasens (DE)
REHAU – Sren (PL), Wittmund (DE)
Salamander –Türkheim (DE), Wloclawek (PL)
SCHÜCO – Weißenfels (DE)
TMP – Bad Langensalza (DE)
VEKA – Burgos (ES), Burnley (GB), Sendenhorst (DE),
Skierniewice (PL),Thonon-les-Bains (FR)
Als Datenbasis für die Herstellung der Kunststoffprofile
wurde das gewichtete Mittel der Angaben von elf
Mitgliedsunternehmen mit 27 Produktionsstätten in
neun Ländern herangezogen. Die dabei erfasste
Produktionsmenge entspricht ca. 80 % der
europäischen Produktion der in den Verbänden EPPA,
GKFP und QKE organisierten Profilhersteller.
2 Umwelt-Produktdeklaration EPPA ivzw, GKFP e.V., QKE e.V. – Kunststofffenster mit 2-Scheiben-Isolierglas
Diese Verbands-EPD kann von den
Mitgliedsunternehmen der drei Verbände EPPA, GKFP
und QKE genutzt werden sowie den
Fensterherstellern, die Kunststoff-Profilsysteme dieser
Unternehmen verwenden.
Der Inhaber der Deklaration haftet für die
zugrundeliegenden Angaben und Nachweise; eine
Haftung des IBU in Bezug auf Herstellerinformationen,
Ökobilanzdaten und Nachweise ist ausgeschlossen.
Die EPD wurde nach den Vorgaben der EN 15804+A2
erstellt. Im Folgenden wird die Norm vereinfacht als EN 15804
bezeichnet.
Verifizierung
Die Europäische Norm EN 15804 dient als Kern-PCR
Unabhängige Verifizierung der Deklaration und
Angaben gemäß ISO 14025:2011
Dipl. Ing. Hans Peters intern x extern
(Vorstandsvorsitzender des Instituts Bauen und Umwelt e.V.)
Dr. Alexander Röder Dr. Eva Schmincke,
(Geschäftsführer Instituts Bauen und Umwelt e.V.) Unabhängige/-r Verifizierer/-in
2. Produkt
2.1 Produktbeschreibung/Produktdefinition Bezeichnung Wert Einheit
Mögliche Öffnungsarten Dreh-Kipp -
Einflügeliges Fenster, 1,23 m x 1,48 m, mit Rahmen- Scheibenaufbau 4 / 16 / 4 mm
profilen aus Hart-PVC, 2-Scheiben-Isolierglas und Gesamtenergiedurchlassgrad g 62 %
Dreh-Kipp-Beschlag. Wärmedurchgangskoeffizient
1,1 W/(m2K)
Glas Ug nach EN 674, EN 675
In den PVC-Profilen können als Verstärkung Stahl, Wärmedurchgangskoeffizient
1,2 W/(m2K)
Aluminium oder in das PVC-Material einextrudierte Fenster Uw nach EN 674, EN 675
Glasfasern eingesetzt werden. Luftdurchlässigkeit nach
2–4 Klasse
EN 12207
Die Profiloberfläche kann unterschiedlich ausgeführt Widerstandsfähigkeit gegen
sein: Weiß ohne Beschichtung, kaschiert mit PVC- Windlast nach EN 12210 B1–C5 Klasse
Folie, beschichtet mit PMMA (Polymethylmethacrylat),
Schlagregendichtheit nach
lackiert oder mit einer separaten Aluminiumdeckschale 4A–9A Klasse
EN 12206
versehen. Dadurch ergeben sich weiße oder farbige,
Mechanische Beanspruchung 10.000–
glatte oder strukturierte Oberflächen. Zyklen
(Dauerfunktion) nach EN 12400 20.000
Die Dichtungen bestehen aus Weich-PVC, EPDM
(Ethylen-Propylen-Dien-Monomer) oder TPE
Für die spezifische, in den Verkehr gebrachte Fenster-
(thermoplastisches Elastomer), die Beschläge
einheit gelten die vom jeweiligen Hersteller angege-
überwiegend aus Stahl.
benen bautechnischen Angaben sowie die Leistungs-
werte entsprechend der Leistungserklärung in Bezug
Das Durchschnittsfenster für diese EPD ist die weiße,
auf dessen wesentliche Merkmale gemäß der har-
stahlverstärkte Basisvariante. Allerdings werden für die
monisierten Produktnorm DIN EN 14351-1:2016-12,
Profilherstellung die über die Produktionsmenge
Fenster und Türen – Produktnorm, Leistungseigen-
gemittelten Inputs/Outputs der Produktionsstätten
schaften – Teil 1: Fenster und Außentüren.
berücksichtigt, wobei alle Prozesse zur
Oberflächenveredelung, die an den Standorten
tatsächlich durchgeführt werden, einbezogen sind.
2.4 Lieferzustand
Diese EPD deklariert die durchschnittliche Umwelt-
Diese EPD bezieht sich auf ein Referenzfenster mit
qualität für PVC-Fenster von Mitgliedsunternehmen
den Maßen 1,23 m x 1,48 m.
der Verbände EPPA, GKFP und QKE. Fenster-
hersteller, die Kunststoff-Profilsysteme dieser
Unternehmen verwenden, können die Deklaration
2.5 Grundstoffe/Hilfsstoffe
ebenfalls nutzen. Detaillierte Produktdaten sind den
spezifischen Beschreibungen des jeweiligen
Die Hauptkomponenten des Referenzfensters sind:
Herstellers zu entnehmen.
Bezeichnung Wert Einheit
Für das Inverkehrbringen des Fensters in der EU/
25,87 kg Isolierglas 45,2 M-%
EFTA (mit Ausnahme der Schweiz) gilt die Verordnung
16,79 kg Rahmenmaterial Hart-PVC 29,3 M-%
(EU) Nr. 305/2011 (CPR). Das Produkt benötigt eine
11,87 kg Armierung Stahl 20,7 M-%
Leistungserklärung unter Berücksichtigung der harmo-
1,83 kg Beschläge Stahl 3,2 M-%
nisierten Produktnorm DIN EN 14351-1:2016-12,
0,76 kg Dichtungen Weich-PVC,
Fenster und Türen – Produktnorm, Leistungseigen- 1,3 M-%
. EPDM, TPE
schaften – Teil 1: Fenster und Außentüren sowie die
0,13 kg Schrauben Stahl 0,2 M-%
CE-Kennzeichnung.
0,05 kg Glasklötze PP 0,1 M-%
Für die Verwendung gelten die jeweiligen nationalen
Bestimmungen. Repräsentativ für die individuellen, von den Profil-
herstellern verwendeten Rezepturen für den PVC-
Rahmen wird folgende generische Zusammensetzung
2.2 Anwendung für die Ökobilanz berücksichtigt:
Fenster werden zur Belichtung, Belüftung und zum  81,0 M-% PVC
Witterungsschutz in der äußeren Gebäudehülle  8,1 M-% Füllstoff (Kreide)
eingesetzt.  4,9 M-% Schlagzähmodifikatoren
 2,8 M-% Calcium-Zink-Stabilisatoren
 3,2 M-% Pigment Titanoxid (TiO )
2.3 Technische Daten 2
Die in der folgenden Tabelle angegebenen Werte bzw. Ein Teilerzeugnis kann Stoffe der ECHA-Kandidaten-
Klassen gelten für das dieser EPD zugrunde liegende liste (Stand 01.04.2020) der für eine Zulassung in
Referenzfenster. Abhängig von der Ausführung von Frage kommenden besonders besorgniserregenden
Rahmen, Beschlag, Dichtungen und der Isolierglas- Stoffe (en: Substances of Very High Concern – SVHC)
einheit werden weitaus höhere Leistungsklassen oberhalb von 0,1 Massen-% enthalten: Ja, das PVC-
erreicht. Profil. Dies kann dann der Fall sein, wenn bei der
Herstellung dieser Profile wiederaufbereitetes PVC-
Altfenstermaterial im Kern des Profilquerschnitts
verwendet wird. In diesen Profilen können Bleiverbin- Der Stahl zur Herstellung der Beschläge wird im
dungen (CAS-Nummer 7439-92-1 der ECHA-Kandida- Wesentlichen im Hochofenprozess aus Eisenerzen
tenliste; Stand 01.04.2020) mit mehr als 0,1 Massen-% durch Reduktion mit Koks gewonnen.
enthalten sein.
Die Rohstoffbasis für die Herstellung der Verglasung
Das Produkt enthält weitere CMR-Stoffe (cancer- bildet Quarzsand unter Zugabe verschiedener Fluss-
ogen, mutagen oder reproduktionstoxisch) der Kate- und Oxidationsmittel (Sodaasche, Natriumsulfat, Kali-
gorie 1A oder 1B, die nicht auf der ECHA-Kandida- umcarbonat etc.). In einem weiteren Verarbeitungs-
tenliste stehen, mit mehr als 0,1 Massen-%: Nein. schritt wird das geschmolzene Rohglas in eine Zinn-
schmelze gegeben, aus der kontinuierlich ein flaches
Dem vorliegenden Bauprodukt werden Biozidprodukte Glasband abgezogen wird (Floatglasverfahren).
zugesetzt oder es wird mit Biozidprodukten behandelt:
Nein. Güteüberwachung
Die Mitgliedsunternehmen der GKFP e.V. unterliegen
2.6 Herstellung im Rahmen der freiwilligen Selbstverpflichtung einer
externen Güteüberwachung. Diejenigen Kunststoff-
Kunststofffenster werden aus folgenden Komponenten Fensterprofilsysteme, die mit dem RAL Gütezeichen
gefertigt: den PVC-Rahmenprofilen mit Dichtungen nach RAL-GZ 716 gekennzeichnet werden dürfen, sind
und falls erforderlich einer Verstärkung, dem Isolier- auf der Webseite des Verbandes gkfp.de gelistet:
glas sowie den Beschlägen. gkfp.de/produktkompass/profilsysteme-mit-ral-
guetezeichen
Ebenfalls einer Fremdüberwachung unterliegen die
Fensterhersteller, die das RAL Gütezeichen nach RAL-
GZ 695 führen. Eine Liste ist auf der Webseite der
Gütegemeinschaft Fenster, Fassaden und Haus-
türen e.V. window.de/guetegemeinschaft-fenster abruf-
bar unter: ral-fachbetriebe.fenster-können-mehr.de/
2.7 Umwelt und Gesundheit während der
Herstellung
Einzelmaßnahmen an den Produktionsstätten wie die
Implementierung eines Umwelt- oder Energiemanage-
mentsystems nach ISO 14001 bzw. ISO 50001 sind
der jeweiligen Unternehmensdarstellung zu ent-
nehmen.
Abb. 2-1: Schematische Darstellung der Herstellung
einer Fenstereinheit 2.8 Produktverarbeitung/Installation
Die PVC-Profile werden im Extrusionsverfahren aus Die fertigen Fenster werden zur Baustelle transportiert
einer Mischung von PVC-Pulver und Additiven und in den Baukörer eingebaut. Für die Montage
hergestellt. Letztere schützen das PVC vor werden Schrauben aus galvanisch verzinktem Stahl
Schädigungen während der Verarbeitung und verwendet. Der Einsatz von Montageschaum (Poly-
verleihen dem Profil die erforderlichen Eigenschaften urethan) ist möglich.
wie z. B. Schlagzähigkeit, Farbe und Witterungs-
beständigkeit. Das PVC-Pulver zur Herstellung des
Rahmens ist ein weit verbreiteter Massenkunststoff 2.9 Verpackung
und wird durch Polymerisation hergestellt. Aufgrund
seiner chemischen Struktur enthält PVC einen Für den Transport der Einzelkomponenten zum
erheblichen Anteil des Halogens Chlor. Fensterhersteller werden Pappe, Polyethylen-Folie und
-Schaumpads genutzt. Der Transport der
Farbige Oberflächen können durch Anbringung einer Rahmenprofile erfolgt zumeist in Mehrweg-Stahl-
Aluminiumdeckschale, Aufbringen einer Folie, kassetten, vereinzelt in Einweg-Holzpaletten.
Lackierung oder durch Koextrusion mit einer PMMA-
Schicht erzeugt werden. Dichtungen werden entweder Für die Auslieferung der Fenster werden zumeist
im Koextrusionsverfahren bereits bei der Extrusion mit Mehrweggestelle verwendet, darüber hinaus
dem Fensterprofil verbunden oder nachträglich Schaumpads und Stretchfolie aus Polyethylen, Pappe,
eingerollt. Ladungssicherungsbänder aus Polypropylen,
Aluminium- oder Stahlklammern.
Die Fensterprofile werden in Standardlängen an den
Fensterhersteller geliefert. Dort werden die für das Sofern nicht wiederverwendet, wird Verpackungs-
jeweilige Fenster erforderlichen Längen gesägt. Soweit material aus Metall dem stofflichen Recycling
erforderlich werden Stahlarmierungen eingeschoben zugeführt, andere Verpackungsanteile werden in der
und verschraubt. Anschließend werden die Profile Regel thermisch verwertet, andernfalls deponiert.
geschweißt, die Beschläge angebracht und die
Verglasung sowie die Glashalteleisten eingesetzt. Abfallcodes gemäß AVV:
5 Umwelt-Produktdeklaration EPPA ivzw, GKFP e.V., QKE e.V. – Kunststofffenster mit 2-Scheiben-Isolierglas
 15 01 01 Pappe
 15 01 02 Kunststoffe Mechanische Zerstörung
 15 01 03 Vollholz und Holzwerkstoffe
Bei unvorhergesehener mechanischer Zerstörung
 15 01 04 Metalle
treten keine negativen Folgen für die Umwelt auf.
2.10 Nutzungszustand 2.14 Nachnutzungsphase
Kunststofffenster sind sehr langlebig und dauerhaft. Eine stoffliche Verwertung ist für alle Komponenten
Die stoffliche Zusammensetzung ändert sich während des Fensters problemlos möglich und technisch
der Nutzung nicht. realisiert. So wird das PVC-Rahmenmaterial in einem
kontrollierten Kreislauf geführt und nach seiner
Aufbereitung wieder in Fensterprofilen eingesetzt. Der
2.11 Umwelt und Gesundheit während der in Beschlägen und Verstärkungen verwendete Stahl
Nutzung kann ebenfalls ohne Qualitätsverlust recycelt werden.
Für die Verglasung ist eine stoffliche Verwertung
Umwelt und Gesundheit werden durch das PVC- ebenfalls sehr gut möglich, jedoch zumeist mit einem
Rahmenmaterial nicht negativ beeinflusst. Dies gilt Qualitätsverlust verbunden.
ebenso für das Fensterelement, sofern in der weiteren
Lieferkette die Verwendung lösemittelfreier
Komponenten gewährt ist. 2.15 Entsorgung
Die einzelnen Komponenten des Kunststofffensters
2.12 Referenz-Nutzungsdauer können als nicht gefährlicher Abfall der Verbrennung
(ohne Energierückgewinnung) oder Deponie zugeführt
Die Nutzungsdauer des Produktes bzw. seiner werden.
Komponenten wird nach BBSR 2017 wie folgt
angenommen: Abfallcodes gemäß AVV:
 17 02 02 Glas
 40 Jahre für das Kunststofffenster  17 02 03 Kunststoff
 30 Jahre für das Isolierglas  17 04 02 Aluminium
 30 Jahre für den Beschlag  17 04 05 Eisen und Stahl
 20 Jahre für die Dichtprofile
Da die Nutzungsdauer der Komponenten unter der des 2.16 Weitere Informationen
Produktes liegt, wird in der Ökobilanz der einmalige
Austausch von Dichtungen, Beschlag und Verglasung Bezugsmöglichkeiten für weitere Informationen
berücksichtigt. bestehen über die Webseiten der Verbände
www.eppa-profiles.eu
2.13 Außergewöhnliche Einwirkungen www.gkfp.de
www.qke-bonn.de
Brand
sowie der Systemhäuser und Fensterhersteller.
In Abhängigkeit von der Konstruktion und
Oberflächenbeschaffenheit erreichen Kunststofffenster
hinsichtlich des Brandverhaltens die Klassen E bis B
nach EN 13501-1.
Bezeichnung Wert
Baustoffklasse E–B
Brennendes Abtropfen d0
Rauchgasentwicklung s3
Wasser
Bei unvorhergesehener Wassereinwirkung wie z. B.
Hochwasser treten keine nachteiligen Auswirkungen
auf die Umwelt auf.
Die Dichtigkeit des Fensters bei Schlagregen wird
durch die konstruktive Ausführung und Dauerhaftigkeit
von Rahmenprofil, Dichtung und Beschlag beeinflusst.
Dementsprechend werden unterschiedliche
Dichtigkeitsklassen erreicht (vgl. 2.3).
3. LCA: Rechenregeln
6 Umwelt-Produktdeklaration EPPA ivzw, GKFP e.V., QKE e.V. – Kunststofffenster mit 2-Scheiben-Isolierglas
3.1 Deklarierte Einheit Gebäudeebene zu betrachten sind, werden in Modul
C1 eingerechnet.
Die deklarierte Einheit ist 1 m2 Fensterfläche bezogen
auf ein Referenzfenster (in Anlehnung an EN 14351-1 Redistributionstransporte von der Baustelle zur
und EN 17213). Dessen auf die Gesamtfläche Abfallbehandlung fallen in das Modul C2. Prozesse zur
bezogener Rahmenanteil F liegt bei knapp 28 %. Bewirtschaftung der Abfälle, insbesondere die
F
Energierückgewinnung aus Abfällen, werden in Modul
Bezeichnung Wert Einheit C3 berücksichtigt. Hierzu gehört auch die Sortierung
Deklarierte Einheit 1 m2 für die Wiederverwertung.
Referenzfenster Breite x Höhe 1,23 x 1,48 m
Rahmenanteil 27,8 % Die Deponierung wie auch die thermische
Masse 57,3 kg Abfallbehandlung fallen dem Modul C4 zu.
Umrechnungsfaktor
0,5493 -
Referenzfenster zu 1 m² Gutschriften
Masse deklarierte Einheit 31,4 kg
Abschließend zeigt das Modul D die sich außerhalb
Das bilanzierte, zur Durchschnittsberechnung der Systemgrenze ergebenden Wiederverwendungs-,
verwendete Produktionsvolumen basiert auf den Rückgewinnungs- und Recyclingpotenziale auf.
Angaben der im Gültigkeitsbereich genannten
Unternehmen. Der Produktionsprozess variiert unter
den Herstellern nur leicht. Daher wird von einer guten 3.3 Abschätzungen und Annahmen
Repräsentativität und Robustheit der Daten
ausgegangen. Sofern keine spezifischen Informationen zu
Transporten vorliegen, werden durchschnittliche
Transportentfernungen aus Hintergrunddaten
3.2 Systemgrenze angenommen. Dies betrifft insbesondere Modul A2.
Für die deklarierte Einheit wird der komplette Bei der Produktion oder Entsorgung entstehende
Lebenszyklus von der Wiege bis zur Bahre betrachtet. Stäube und Emissionen werden anhand generischer
Dabei sind das Produktionsstadium (Module A1–A3), Daten mitbetrachtet.
die Errichtung des Bauwerks (A4, A5), das
Nutzungsstadium (B1, B2), das Entsorgungsstadium Bezüglich des Ersatzes von Komponenten während
(C1–C4) sowie Gutschriften und Lasten außerhalb der der Nutzung sowie des Rückbaus des Fensters wird
Systemgrenze (D) relevant, nicht aber die weiteren angenommen, dass die Aufwendungen denen des
Module des Nutzungsstadiums (B3, B4). Einbaus entsprechen.
Herstellung
3.4 Abschneideregeln
Für die Herstellung findet die aggregierte Darstellung
in Form von A1–A3 Verwendung. Darunter fallen die Es werden alle bekannten Inputs und Outputs bei der
Bereitstellung von Rohstoffen und Energie, die Bilanzierung einbezogen. Datenlücken werden mit
Herstellung von Stahlverstärkung, Verglasung, konservativen Annahmen und generischen Daten
Beschlag und PVC-Profil, die Transporte der gefüllt. Die vernachlässigten Input-Flüsse liegen
Komponenten zum Fensterhersteller, die von diesem jeweils unter 1 % der Gesamtmasse bzw. des Gesamt-
benötigten Energieverbräuche sowie anfallenden flusses der Primärenergie. In Summe ergeben sie
Produktionsabfälle. Insbesondere werden auch die jeweils weniger als 5 % der Gesamtmasse bzw. 5 %
Verbräuche für die Beheizung der Produktionsstätten der Gesamtenergie.
sowie der angeschlossenen Räumlichkeiten
berücksichtigt. Investitionsgüter (Maschinen, Gebäude
etc.) bleiben hingegen unberücksichtigt. 3.5 Hintergrunddaten
In Modul A4 werden die Transporte vom Fensterbauer Die Modellierung des Lebenszyklus wird in der
zur Baustelle berücksichtigt und gemäß EN 17213 in Ökobilanzsoftware GaBi durchgeführt. Die Hinter-
Modul A5 die für den Einbau verwendeten Hilfs- und grunddaten insbesondere für die Rohstoffe sowie die
Betriebsstoffe sowie die Entsorgung von Herstellung von PVC, Isolierglas und Beschlägen
Verpackungsabfällen. stammen aus der Datenbank ecoinvent 3.7. Dabei
werden möglichst spezifische, aktuelle und
Nutzung repräsentative Daten verwendet. Die verwendeten
Daten sind nicht älter als zehn Jahre.
Die auftretenden Transmissionswärmeverluste
während der Nutzungsphase werden in Modul B1
berücksichtigt, die in 2.12 genannten
Ersatzmaßnahmen der Fensterkomponenten in Modul 3.6 Datenqualität
B2.
Als Primärdaten der Profilextrusion und der
Fensterfertigung wurden Angaben von zwölf
Entsorgung Unternehmen mit 28 Produktionsstätten in neun
Ländern herangezogen, siehe Geltungsbereich. Diese
Alle Prozesse, die Ausbau, Abbau oder Abbruch des für das Jahr 2019 erhoben Daten wurden auf
Fensters aus dem Gebäude betreffen und die nicht auf Plausibilität und Konsistenz überprüft. Weitere
Durchschnittsangaben stammen von den Verbänden.
7 Umwelt-Produktdeklaration EPPA ivzw, GKFP e.V., QKE e.V. – Kunststofffenster mit 2-Scheiben-Isolierglas
Die Qualität der spezifischen Daten ist daher als sehr
gut einzuschätzen.
Mindestens 80 % aller Beiträge zu den Kernindikatoren
jeder Wirkungskategorie resultieren aus fünf
Hintergrunddatensätzen. Deren Repräsentativität ist
überwiegend als gut bis sehr gut einzuschätzen. Nur in
einzelnen Fällen wurden Datensätze mit einer
geringeren Repräsentativität verwendet. Die Qualität
der Hintergrunddaten ist daher insgesamt als gut
einzuschätzen.
3.7 Betrachtungszeitraum
Die Primärdaten wurden für das Jahr 2019 erhoben.
Für die Produktionsdaten der Profilextrusion und des
Fensterbaus wurden die mit dem Produktionsvolumen
gewichteten Mittelwerte angesetzt.
3.8 Allokation
Bei der Herstellung des Fensters und in weiteren
Prozessen (Modul A1–A3) entstehen keine Co-
Produkte. Daher ist in Vordergrundprozessen keine
Co-Produkt-Allokation nötig. In der Vorkette von PVC,
z. B. bei der Herstellung von Vinylchlorid, entstehen
Co-Produkte, bei denen eine Allokation in den
Hintergrunddatensätzen vorliegt.
Eingesetzte Energien, Hilfs- und Betriebsstoffe sowie
Abfälle (Modul A1–A3) werden jeweils auf Werksebene
erfasst und über die produzierte Masse auf die
Produkte verteilt.
Eingesetzte Rezyklate (Modul A1–A3) werden im
Sinne eines Closed-Loop berücksichtigt, sodass keine
Allokation stattfindet.
In Modul D ergeben sich Nutzen und Lasten aus dem
Recycling von PVC und Metallen sowie der
Energierückgewinnung aus Abfällen.
3.9 Vergleichbarkeit
Grundsätzlich ist eine Gegenüberstellung oder die
Bewertung von EPD-Daten nur möglich, wenn alle zu
vergleichenden Datensätze nach EN 15804 erstellt
wurden und der Gebäudekontext bzw. die
produktspezifischen Leistungsmerkmale berücksichtigt
werden.
Die Ökobilanz wurde mit der Datenbank ecoinvent 3.7
erstellt.
4. LCA: Szenarien und weitere technische Informationen
Charakteristische Produkteigenschaften Biogener Kohlenstoff
8 Umwelt-Produktdeklaration EPPA ivzw, GKFP e.V., QKE e.V. – Kunststofffenster mit 2-Scheiben-Isolierglas
Der Gehalt an biogenem Kohlenstoff beträgt weniger 12 % Sonstige (z. B. Biomasse, Strom).
als 5 % der Gesamtmasse des Produkts und der
zugehörigen Verpackung. Instandhaltung (B2)
Die Nutzungsdauer des Fensters wird nach BBSR
Grundlegende Informationen 2017 mit 40 Jahren angesetzt. Der Austausch
einzelner Komponenten nach Erreichen ihrer
Die nachfolgenden technischen Informationen sind technischen Lebensdauer (vgl. 2.12) wird nach
Grundlage für die deklarierten Module oder können für EN 17213 in B2 wie folgt berücksichtigt:
das Entwickeln von spezifischen Szenarien im Kontext
einer Gebäudebewertung genutzt werden, wenn Bezeichnung Wert Einheit
Module nicht deklariert werden (MND). Ersatzzyklus Verglasung 1 Anzahl/RSL
Dichtungen 1 Anzahl/RSL
Die Angaben beziehen sich überwiegend jeweils auf Beschlag 1 Anzahl/RSL
eine deklarierte Einheit. Stromverbrauch 0,085 kWh
Montageschaum Polyurethan 0,180 kg
Transport zu der Baustelle (A4) Schrauben 0,077 kg
Bezeichnung Wert Einheit
spez. Treibstoffverbrauch je
0,132 l/(t*km) Ende des Lebensweges (C1–C4)
Tonnen-Kilometer LKW 7,5 t
LKW 40 t 0,023 l/(t*km) Die Recyclingquoten und Entsorgungswege sind län-
Transportdistanz LKW 7,5 t 9 km derspezifisch und weichen im europäischen Raum
LKW 40 t 69 km stark voneinander ab. Folgende Annahmen liegen der
Ökobilanz zu Grunde:
Einbau in das Gebäude (A5)
Bezeichnung Wert Einheit
Die für den Einbau verwendeten Hilfs- und Betriebs- Sammelquote über alle
95 %
stoffe (z. B. Befestigungsmittel, Dichtstoffe) werden Materialien
gemäß EN 17213 in die Ökobilanz des Fensters * davon zum Recycling -
einbezogen, nicht jedoch der Energieverbrauch beim Glas 65 %
Einbau, der auf Gebäudeebene zu betrachten ist, PVC 59 %
weshalb diese Angabe rein informativ ist. Stahl/Aluminium 92 %
Sonstiges 0 %
Bezeichnung Wert Einheit
* vom zu entsorgenden Material
Polyurethan Montageschaum 0,180 kg -
zur Verbrennung
Schrauben 0,077 kg
Glas 25 %
Stromverbrauch 0,085 kWh
PVC 35 %
Stahl/Alumnium 0 %
Nutzung (B1)
Sonstiges 20 %
Transportdistanz 22 km
Hier werden die durch das Fenster bedingten Netto-
Stromverbrauch Rückbau 0,085 kWh
Wärmeverluste berücksichtigt. Diese setzen sich
zusammen aus den Transmissionswärmeverlusten
und den solaren Gewinnen. Da diese sehr stark von
Wiederverwendungs-, Rückgewinnungs- und
den tatsächlichen klimatischen Bedingungen am
Recyclingpotenzial (D), relevante Szenarioangaben
Einbauort sowie den technischen Gegebenheiten des
einzelnen Gebäudes abhängen, sind die in dieser EPD
Die aus der thermischen und stofflichen Verwertung
ausgewiesenen Umweltwirkungen lediglich
der Abfälle resultierenden Energien (thermische
exemplarisch zu sehen.
Energie und Strom) bzw. das entstehende
Recyclingmaterial werden in diesem Modul wie folgt
Folgende Bedingungen werden angenommen: Die
gutgeschrieben:
Berechnungen zu Wärmeverlusten und -gewinnen
sowie die Ergebnisse der Wirkungsabschätzung
10,10 kg Nettofluss Sekundär-Glas
basieren auf Parametern durchschnittlicher
4,03 kg Nettofluss Sekundär-PVC
europäischer Bedingungen. Der Energiebedarf
2,50 kg Nettofluss Sekundär-Stahl
während der Nutzungsphase am Referenzstand-
3,69 MJ exportierte elektrische Energie
ort wird nach DIN V 18599-2 berechnet. Dabei gilt:
8,15 MJ exportierte thermische Energie
Bezeichnung Wert Einheit
Gradtagszahlfaktor EU 2135 K*d
Solare Einstrahlung 155 kWh/m²a
Die Bereitstellung der Heizenergie wird mit deutschen
Heizenergiebedarf-Daten wie folgt modelliert:
49 % Gas
25 % Heizöl
14 % Fernwärme
9 Umwelt-Produktdeklaration EPPA ivzw, GKFP e.V., QKE e.V. – Kunststofffenster mit 2-Scheiben-Isolierglas
5. LCA: Ergebnisse
Für B1 Nutzung werden die durch das Fenster bedingten Wärmeverluste berücksichtigt. Die hier ausgewiesenen
LCA-Ergebnisse sind nur informativ, da die Verluste sehr stark von den klimatischen Bedingungen am Einbauort
sowie den technischen Gegebenheiten des einzelnen Gebäudes abhängen.
ANGABE DER SYSTEMGRENZEN (X = IN ÖKOBILANZ ENTHALTEN; ND = MODUL ODER INDIKATOR
NICHT DEKLARIERT; MNR = MODUL NICHT RELEVANT)
Stadium der Gutschriften
Produktionsstadiu Errichtung und Lasten
Nutzungsstadium Entsorgungsstadium
m des außerhalb der
Bauwerks Systemgrenze
10 Umwelt-Produktdeklaration EPPA ivzw, GKFP e.V., QKE e.V. – Kunststofffenster mit 2-Scheiben-Isolierglas
gnugrosrevffotshoR
tropsnarT gnulletsreH
mov
tropsnarT
muz
relletsreH
trosgnudnewreV
egatnoM
gnudnewnA/gnuztuN gnutlahdnatsnI
rutarapeR ztasrE gnureuenrE
sad rüf
ztasnieeigrenE
sed
nebierteB seduäbeG
sad rüf
ztasnieressaW
sed
nebierteB seduäbeG
ssirbA/uabkcüR
tropsnarT
gnuldnahebllafbA
gnugitieseB
,-sgnudnewrevredeiW -sgnunniwegkcüR
redo
laiznetopgnilcyceR
A1 A2 A3 A4 A5 B1 B2 B3 B4 B5 B6 B7 C1 C2 C3 C4 D
X X X X X X X MNR MNR MNR ND ND X X X X X
ERGEBNISSE DER ÖKOBILANZ – UMWELTAUSWIRKUNGEN nach EN 15804+A2: 1 m² eines
Referenzfensters mit 2-Scheiben-Isolierglas
Kernindikator Einheit A1-A3 A4 A5 B1 B2 C1 C2 C3 C4 D
GWP-total [kg CO2-Äq.] 8,00E+1 3,97E-1 1,48E+0 6,09E+1 3,52E+1 1,10E-3 9,07E-2 4,10E+0 1,72E+0 -7,07E+0
GWP-fossil [kg CO2-Äq.] 7,92E+1 3,96E-1 1,44E+0 5,43E+1 3,41E+1 1,09E-3 9,04E-2 4,08E+0 3,08E-1 -6,95E+0
GWP-biogenic [kg CO2-Äq.] 7,87E-1 1,10E-3 3,54E-2 6,57E+0 1,08E+0 8,69E-6 2,19E-4 1,61E-2 1,41E+0 -1,01E-1
GWP-luluc [kg CO2-Äq.] 6,03E-2 1,63E-4 7,97E-4 9,34E-3 3,30E-2 2,36E-7 3,16E-5 5,01E-4 2,16E-5 -2,27E-2
ODP [kg CFC11-Äq.] 1,34E-5 9,17E-8 2,01E-8 7,74E-6 3,54E-6 5,34E-10 2,08E-8 1,09E-7 2,56E-8 -2,54E-6
AP [mol H+-Äq.] 4,60E-1 1,18E-3 5,88E-3 9,45E-2 2,48E-1 1,07E-5 5,08E-4 2,65E-3 6,64E-4 -3,45E-2
EP-freshwater [kg P-Äq.] 3,13E-2 3,20E-5 2,17E-4 2,98E-3 1,03E-2 6,82E-8 6,37E-6 2,38E-4 2,59E-5 -3,97E-3
EP-marine [kg N-Äq.] 8,86E-2 2,53E-4 1,89E-3 1,66E-2 4,88E-2 4,06E-6 1,86E-4 8,48E-4 3,84E-3 -6,51E-3
EP-terrestrial [mol N-Äq.] 8,48E-1 2,74E-3 1,11E-2 1,76E-1 4,90E-1 4,45E-5 2,03E-3 6,87E-3 2,48E-3 -6,23E-2
POCP [kg NMVOC-Äq.] 2,76E-1 1,07E-3 3,97E-3 6,61E-2 1,45E-1 1,27E-5 5,80E-4 1,93E-3 1,09E-3 -2,01E-2
ADPE [kg Sb-Äq.] 1,26E-3 1,68E-6 7,72E-6 1,05E-4 8,08E-4 2,06E-9 3,13E-7 3,66E-6 2,54E-7 -5,86E-4
ADPF [MJ] 1,38E+3 6,26E+0 2,13E+1 7,95E+2 4,76E+2 3,52E-2 1,40E+0 7,72E+0 1,90E+0 -1,54E+2
[m³ Welt-Äq.
WDP 4,29E+1 3,43E-2 1,07E+0 2,18E+0 1,53E+1 1,83E-3 6,93E-3 4,21E+0 9,73E-2 -6,15E+0
entzogen]
GWP = Globales Erwärmungspotenzial; ODP = Abbaupotenzial der stratosphärischen Ozonschicht; AP = Versauerungspotenzial von Boden und
Wasser; EP = Eutrophierungspotenzial; POCP = Bildungspotenzial für troposphärisches Ozon; ADPE = Potenzial für die Verknappung von
Legende
abiotischen Ressourcen – nicht fossile Ressourcen (ADP – Stoffe); ADPF = Potenzial für die Verknappung abiotischer Ressourcen – fossile
Brennstoffe (ADP – fossile Energieträger); WDP = Wasser-Entzugspotenzial (Benutzer)
ERGEBNISSE DER ÖKOBILANZ – INDIKATOREN ZUR BESCHREIBUNG DES RESSOURCENEINSATZES
nach EN 15804+A2: 1 m² eines Referenzfensters mit 2-Scheiben-Isolierglas
Indikator Einheit A1-A3 A4 A5 B1 B2 C1 C2 C3 C4 D
PERE [MJ] 7,19E+1 9,69E-2 9,62E-1 2,29E+1 3,07E+1 6,99E-4 1,92E-2 6,94E+0 9,70E-2 -1,09E+1
PERM [MJ] 9,26E+0 0,00E+0 0,00E+0 0,00E+0 0,00E+0 0,00E+0 0,00E+0 -9,26E+0 0,00E+0 0,00E+0
PERT [MJ] 8,12E+1 9,69E-2 9,62E-1 2,29E+1 3,07E+1 6,99E-4 1,92E-2 -2,32E+0 9,70E-2 -1,09E+1
PENRE [MJ] 1,14E+3 6,26E+0 2,14E+1 7,95E+2 4,76E+2 3,52E-2 1,40E+0 1,73E+2 1,90E+0 -3,92E+1
PENRM [MJ] 2,37E+2 0,00E+0 0,00E+0 0,00E+0 0,00E+0 0,00E+0 0,00E+0 -1,22E+2 0,00E+0 -1,14E+2
PENRT [MJ] 1,38E+3 6,26E+0 2,14E+1 7,95E+2 4,76E+2 3,52E-2 1,40E+0 5,07E+1 1,90E+0 -1,54E+2
SM [kg] 7,32E+0 0,00E+0 4,31E-2 0,00E+0 1,21E+0 0,00E+0 0,00E+0 0,00E+0 0,00E+0 1,81E+1
RSF [MJ] 0,00E+0 0,00E+0 0,00E+0 0,00E+0 0,00E+0 0,00E+0 0,00E+0 0,00E+0 0,00E+0 0,00E+0
NRSF [MJ] 0,00E+0 0,00E+0 0,00E+0 0,00E+0 0,00E+0 0,00E+0 0,00E+0 0,00E+0 0,00E+0 0,00E+0
FW [m³] 9,98E-1 7,99E-4 2,49E-2 5,08E-2 3,55E-1 4,26E-5 1,61E-4 9,80E-2 2,27E-3 -1,43E-1
PERE = Erneuerbare Primärenergie als Energieträger; PERM = Erneuerbare Primärenergie zur stofflichen Nutzung; PERT = Total
erneuerbare Primärenergie; PENRE = Nicht-erneuerbare Primärenergie als Energieträger; PENRM = Nicht-erneuerbare Primärenergie
Legende
zur stofflichen Nutzung; PENRT = Total nicht erneuerbare Primärenergie; SM = Einsatz von Sekundärstoffen; RSF = Erneuerbare
Sekundärbrennstoffe; NRSF = Nicht-erneuerbare Sekundärbrennstoffe; FW = Nettoeinsatz von Süßwasserressourcen
ERGEBNISSE DER ÖKOBILANZ –ABFALLKATEGORIEN UND OUTPUTFLÜSSE nach EN 15804+A2:
1 m² eines Referenzfensters mit 2-Scheiben-Isolierglas
Indikator Einheit A1-A3 A4 A5 B1 B2 C1 C2 C3 C4 D
HWD [kg] 7,56E-6 0,00E+0 0,00E+0 0,00E+0 0,00E+0 0,00E+0 0,00E+0 0,00E+0 0,00E+0 0,00E+0
NHWD [kg] 1,68E-1 0,00E+0 0,00E+0 0,00E+0 4,34E+0 2,58E-1 0,00E+0 0,00E+0 7,98E+0 0,00E+0
RWD [kg] 6,60E-3 0,00E+0 0,00E+0 0,00E+0 0,00E+0 0,00E+0 0,00E+0 0,00E+0 0,00E+0 0,00E+0
CRU [kg] 0,00E+0 0,00E+0 0,00E+0 0,00E+0 0,00E+0 0,00E+0 0,00E+0 0,00E+0 0,00E+0 0,00E+0
MFR [kg] 3,56E+0 0,00E+0 0,00E+0 0,00E+0 9,20E+0 0,00E+0 0,00E+0 2,02E+1 0,00E+0 0,00E+0
MER [kg] 0,00E+0 0,00E+0 0,00E+0 0,00E+0 0,00E+0 0,00E+0 0,00E+0 0,00E+0 0,00E+0 0,00E+0
EEE [MJ] 0,00E+0 0,00E+0 0,00E+0 0,00E+0 0,00E+0 0,00E+0 0,00E+0 3,68E+0 0,00E+0 0,00E+0
EET [MJ] 0,00E+0 0,00E+0 0,00E+0 0,00E+0 0,00E+0 0,00E+0 0,00E+0 8,15E+0 0,00E+0 0,00E+0
HWD = Gefährlicher Abfall zur Deponie; NHWD = Entsorgter nicht gefährlicher Abfall; RWD = Entsorgter radioaktiver Abfall; CRU =
Legende Komponenten für die Wiederverwendung; MFR = Stoffe zum Recycling; MER = Stoffe für die Energierückgewinnung; EEE = Exportierte
Energie – elektrisch; EET = Exportierte Energie – thermisch
ERGEBNISSE DER ÖKOBILANZ – zusätzliche Wirkungskategorien nach EN 15804+A2-optional:
1 m² eines Referenzfensters mit 2-Scheiben-Isolierglas
Indikator Einheit A1-A3 A4 A5 B1 B2 C1 C2 C3 C4 D
[Krankheitsf
PM 4,36E-6 2,74E-8 1,07E-7 7,54E-7 2,46E-6 2,33E-10 8,14E-9 1,67E-8 1,39E-8 -2,35E-7
älle]
[kBq U235-
IRP 9,10E+0 3,33E-2 2,83E-2 2,36E+0 2,93E+0 1,75E-4 7,29E-3 1,07E-1 1,33E-2 -9,75E-1
Äq.]
ETP-fw [CTUe] 3,14E+3 5,19E+0 5,81E+1 4,58E+2 2,26E+3 1,90E-2 1,12E+0 1,95E+2 1,73E+1 -2,75E+2
HTP-c [CTUh] 2,47E-7 1,87E-10 1,55E-9 1,14E-8 4,49E-8 5,41E-13 4,70E-11 6,60E-10 1,07E-10 -1,02E-8
HTP-nc [CTUh] 1,40E-6 4,30E-9 2,65E-8 1,85E-7 6,05E-7 8,41E-12 1,09E-9 5,12E-8 3,07E-9 -2,13E-7
SQP [-] 2,99E+2 5,38E+0 1,93E+0 1,25E+2 1,34E+2 7,88E-2 1,19E+0 2,73E+0 4,13E+0 -2,95E+1
PM = Potenzielles Auftreten von Krankheiten aufgrund von Feinstaubemissionen; IR = Potenzielle Wirkung durch Exposition des
Menschen mit U235; ETP-fw = Potenzielle Toxizitätsvergleichseinheit für Ökosysteme; HTP-c = Potenzielle Toxizitätsvergleichseinheit
Legende
für den Menschen (kanzerogene Wirkung); HTP-nc = Potenzielle Toxizitätsvergleichseinheit für den Menschen (nicht kanzerogene
Wirkung); SQP = Potenzieller Bodenqualitätsindex
Wichtiger Hinweis
EP-freshwater: Dieser Indikator wurde in Übereinstimmung mit dem Charakterisierungsmodell (EUTREND-
Modell, Struijs et al., 2009b, wie in ReCiPe umgesetzt; http://eplca.jrc.ec.europa.eu/LCDN/developerEF.xhtml) als
„kg P-Äq.“ berechnet.
Einschränkungshinweis 1 – gilt für den Indikator IRP
Diese Wirkungskategorie behandelt hauptsächlich die mögliche Wirkung einer ionisierenden Strahlung geringer
Dosis auf die menschliche Gesundheit im Kernbrennstoffkreislauf. Sie berücksichtigt weder Auswirkungen, die
auf mögliche nukleare Unfälle und berufsbedingte Exposition zurückzuführen sind, noch auf die Entsorgung
radioaktiver Abfälle in unterirdischen Anlagen. Die potenzielle vom Boden, von Radon und von einigen Baustoffen
ausgehende ionisierende Strahlung wird ebenfalls nicht von diesem Indikator gemessen.
Einschränkungshinweis 2 – gilt für die Indikatoren ADPE, ADPF, WDP, ETP-fw, HTP-c, HTP-nc, SQP
Die Ergebnisse dieses Umweltwirkungsindikators müssen mit Bedacht angewendet werden, da die
Unsicherheiten bei diesen Ergebnissen hoch sind oder da es mit dem Indikator nur begrenzte Erfahrungen gibt.
11 Umwelt-Produktdeklaration EPPA ivzw, GKFP e.V., QKE e.V. – Kunststofffenster mit 2-Scheiben-Isolierglas
6. LCA: Interpretation
6.1 Zusammenfassung
Viele der Indikatoren zu den Umweltauswirkungen und
zum Ressourcenverbrauch werden von der
Herstellungsphase (Module A1–A3) dominiert.
Daneben haben der während der Nutzung notwendige
Heizenergieverbrauch zur Kompensation der
Wärmeverluste durch das Fenster (Modul B1), die
Instandhaltung (Modul B2) sowie in geringerem
Umfang die Abfallbehandlung (Modul C3) maßgebliche
Anteile an den Indikatoren.
Die Auswirkungen innerhalb der Systemgrenzen
können durch Verwertungs- und Recyclingpotenziale
außerhalb der Systemgrenzen (Modul D) zum Teil
kompensiert werden.
Innerhalb der Module A1–A3 tragen das Isolierglas, die
Metallbauteile und das PVC-Dryblend in ähnlichem Abb. 6-1: GWP-total der Fensterherstellung Modul
Umfang zu den Ergebnissen bei. (A1–A3) in Abhängigkeit vom Rezyklatgehalt
Sensitivitätsbetrachtungen zeigen, dass
unterschiedliche Fensterkonstruktionen (z. B. Allerdings ist der Einsatz von PVC-Rezyklat im Profil
hinsichtlich Verstärkungsmaterial oder auch bezüglich nach oben begrenzt. Zum einen, da nicht unbegrenzt
der Abmessungen) sowie die Oberflächengestaltung Recyclingmaterial zur Verfügung steht, zum anderen
die Umweltauswirkungen der Herstellungsphase durch das Profildesign, wo konstruktions- oder
zumeist im Bereich bis ± 10 % beeinflussen. qualitätsbedingte Anforderungen den Einsatz von
Frischmaterial erforderlich machen können.
In Modul B2 stammt der größte Beitrag aus dem
Ersatz der Verglasung. Ein Maximum von 40 % PVC-Rezyklat bezogen auf die
Jahrestonnage der Profilproduktion erscheint unter
Die Ausweisung des Moduls B1 ist für Fenster diesen Rahmenbedingungen augenblicklich als
optional. Da diese jedoch einen signifikanten Einfluss technisch realisierbar. Unabhängig davon können
auf den Energiehaushalt eines Gebäudes haben, ist einzelne Profile einen weitaus höheren Rezyklatgehalt
die Bilanzierung ihrer Nutzungsphase sinnvoll. Die für aufweisen.
B1 ausgewiesenen Werte gelten für den in Abschnitt 4
angegebenen exemplarischen Anwendungsfall und
sind rein informativ. Für die Optimierung gilt es, die 6.3 Einzelbetrachtung zu den Wirkungs-
durch den Wärmedurchgangskoeffizienten Uw indikatoren und deren Einflussfaktoren
bestimmten Transmissionswärmeverluste zu
reduzieren und die solaren Gewinne (z. B. durch 6.3.1 Umweltauswirkungen
Ausrichtung und Beschattung) zu optimieren.
6.2 Sensitivität zum Einsatz von PVC-Rezyklat
Die oben beschriebenen Auswirkungen durch das
eingesetzte PVC-Rahmenmaterial verändern sich mit
dem PVC-Rezyklatanteil. In Modul A1– A3 verringern
sich die Umweltwirkungen, wenn PVC-Frischmaterial
durch Rezyklat ersetzt wird. Im Fall eines Anteils von
40 % sinken hier die Auswirkungen um im Mittel 6 %
(Bereich -3 % bis -25 %).
Weiterhin ergeben sich durch eine Steigerung des
Rezyklatgehaltes im Profil bilanzielle Unterschiede im
Modul C3 (Indikator PENRM), sowie in Modul D
geringere Vorteile aufgrund der reduzierten Menge von
PVC-Rezyklat, welches die Systemgrenze verlässt.
Diese sinken bei 40 % Rezyklatanteil um
durchschnittlich 24 % (Bereich -51 % bis +9 %).
Abb. 6-2: Indikatoren zur Beschreibung der Umwelt-
Abbildung 6-1 zeigt, wie stark der Indikator GKWP- wirkungen, Verteilung je Modul
total in Modul A1–A3 durch einen steigenden
Rezyklatgehalt verringert wird. Der für das Jahr 2019
ermittelte Rezyklatgehalt liegt bei ca. 21 %.
12 Umwelt-Produktdeklaration EPPA ivzw, GKFP e.V., QKE e.V. – Kunststofffenster mit 2-Scheiben-Isolierglas
Globales Erwärmungspotential (GWP) 6.3.2 Ressourceneinsatz
Treibhausgasemissionen sind vor allem auf die
Herstellung, den Energieverbrauch in der
Nutzungsphase und die Instandhaltung
zurückzuführen. Die relevantesten Treibhausgase sind
Kohlendioxid (fossil 83 %, biogen 9 %) und Methan
(fossil 8 %, biogen 1 %). Die Auswirkungen von
Landnutzungsänderungen sind sehr gering.
Abbaupotential der stratosphärischen Ozonschicht
(ODP)
Auswirkungen auf den Ozonabbau resultieren
überwiegend aus der Herstellungsphase und aus dem
Energieverbrauch in der Nutzungsphase. Dafür
verantwortlich sind vor allem Emissionen von Halon
1301, Halon 1211 und Tetrachlormethan.
Versauerungspotential von Boden und Wasser
(AP)
Die Versauerungspotentiale resultieren vor allem aus
Emissionen von Stickoxiden und Schwefeloxiden, die
Abb. 6-3: Indikatoren zur Beschreibung des
während der Herstellungsphase, der Instandhaltung
Ressourceneinsatzes
und der Nutzungsphase entstehen.
Eutrophierungspotential (EP)
Erneuerbare Primärenergie als Energieträger
Die Auswirkungen auf die Eutrophierung von
(PERE) und zur stofflichen Nutzung (PERM)
Gewässern und Boden stammen vor allem aus der
Erneuerbare Primärenergie wird vor allem energetisch
Herstellungsphase, der Instandhaltung sowie dem
genutzt in den Phasen Herstellung, Instandhaltung und
Energieverbrauch in der Nutzungsphase. Relevante
Nutzung. Hierbei handelt es sich überwiegend um
Emissionen sind Phosphate und Stickoxide.
Biomasse, Wasserkraft und Windkraft. Die stoffliche
Nutzung spielt dagegen eine geringere Rolle, Effekte
Bildungspotential für troposphärisches Ozon
ergeben sich durch den verwendeten Stabilisator.
(POCD)
Bodennahe Ozonbildung ist vor allem auf die Phasen
Nicht-erneuerbare Primärenergie als Energieträger
Herstellung, Instandhaltung und Nutzung
(PENRE) und zur stofflichen Nutzung (PENRM)
zurückzuführen. Relevante Emissionen sind dabei
Nicht-erneuerbare Primärenergie wird ebenfalls
Stickoxide sowie flüchtige organische Verbindungen
überwiegend energetisch genutzt, hierbei sind die
ohne Methan (NMVOC).
Verbräuche von Gas, Erdöl und Steinkohle bei der
Nutzung, der Herstellung und der Instandhaltung
Potenzial für die Verknappung von abiotischen,
relevant. Von geringerer Bedeutung ist die stoffliche
nicht-fossilen Ressourcen (ADPE)
Nutzung in PVC-Neuware.
Der Verbrauch nicht-fossiler Ressourcen resultiert vor
allem aus der Herstellung, der Instandhaltung sowie in
Einsatz von Sekundärstoffen (SM)
geringerem Maße der Nutzung. Die Verbräuche
Sekundärstoffe werden für die Bereitstellung der
können zum Teil durch Vorteile außerhalb der
Metallkomponenten, insbesondere Stahl, sowie PVC
Systemgrenze ausgeglichen werden (Substitution von
und Glas eingesetzt. Zudem werden Sekundärstoffe in
Primärmaterial). Die am meisten beitragenden
Modul D für die Nutzung außerhalb der Systemgrenze
Elemente sind Tellur, Blei, Silber, Gold, Zink und
bereitgestellt.
Kupfer.
Sekundärbrennstoffe (RSF, NRSF)
Potenzial für die Verknappung fossiler Brennstoffe
Die Ergebnisse sind aufgrund methodischer
(ADPF)
Einschränkungen nur bedingt aussagekräftig.
Fossile Ressourcen werden vor allem durch den
Innerhalb der berücksichtigten Prozesse und Daten
Energieeinsatz bei der Herstellung, der Nutzung und
findet keine Verwendung von Sekundärbrennstoffen
der Instandhaltung verbraucht. Dies betrifft vor allem
statt.
die Energieträger Erdgas, Erdöl und Steinkohle.
Einsatz von Süßwasserressourcen (FW)
Wassernutzung (WDP)
Süßwasser wird bei der Energieerzeugung durch
Die Wassernutzung resultiert vor allem aus der
Wasserkraft für die Herstellung, die Instandhaltung und
Energieerzeugung durch Wasserkraft für die
die Nutzung eingesetzt. Der Verbrauch von Süßwasser
Herstellung, die Instandhaltung und die Nutzung.
resultiert vor allem aus der Herstellung der Rohstoffe
Tatsächlich verbraucht wird Wasser jedoch vor allem
Glas, Stahl und PVC.
für die Bereitstellung der Rohstoffe Glas, Stahl und
PVC.
13 Umwelt-Produktdeklaration EPPA ivzw, GKFP e.V., QKE e.V. – Kunststofffenster mit 2-Scheiben-Isolierglas
6.3.3 Output-Flüsse und Abfallkategorien 6.3.4 Zusätzliche Wirkungskategorien
Abb. 6-4: Abfallkategorien und Outputflüsse Abb. 6-5: zusätzliche Wirkungskategorien nach
EN 15804+A2
Gefährlicher Abfall zur Deponie (HWD)
Die Ergebnisse sind aufgrund methodischer Die Verteilung von weiteren, gemäß EN 15804+A2
Einschränkungen nur bedingt aussagekräftig. In der optional anzugebenden Indikatoren auf die einzelnen
PVC-Herstellung und deren Vorkette werden geringe Module des Lebenszyklus ist der Abbildung 6-5 zu
Mengen gefährlicher Abfälle abgelagert. entnehmen. Eine Diskussion erfolgt nicht.
Entsorgter nicht-gefährlicher Abfall (NHWD)
Die Ergebnisse sind aufgrund methodischer
Einschränkungen nur bedingt aussagekräftig. Nicht-
gefährliche Abfälle entstammen vor allem der
Abfallentsorgung (Modul C4) sowie der Instandhaltung.
Hierbei handelt es sich vor allem um abgelagerte
Glasabfälle. Der Beitrag aus der PVC-Herstellung ist
dagegen sehr gering.
Radioaktiver Abfall (RWD)
Die Ergebnisse sind aufgrund methodischer
Einschränkungen nur bedingt aussagekräftig. Beiträge
resultieren aus Stromanteilen aus Kernenergie, u. a.
bei der PVC-Herstellung.
Komponenten für die Wiederverwendung (CRU)
Kein Aufkommen
Stoffe zum Recycling (MFR)
Stoffe für das Recycling werden vor allem durch die
Abfallbehandlung (Modul C3), bei der Instandhaltung
sowie in geringerem Umfang beim Recycling von
Produktionsabfälle bereitgestellt. Hierbei handelt es
sich um Glas, Metalle und PVC.
Stoffe für die Energierückgewinnung (MER)
Kein Aufkommen
Exportierte Energie (EEE, EET)
Energie in Form von Strom (EEE) und Wärme (EET)
wird insbesondere bei der Abfallbehandlung (Modul
C3) zurückgewonnen und exportiert, und hier vor allem
bei der Verbrennung von PVC-Abfällen.
14 Umwelt-Produktdeklaration EPPA ivzw, GKFP e.V., QKE e.V. – Kunststofffenster mit 2-Scheiben-Isolierglas
7. Nachweise
7.1 Brandverhalten
Brandversuche nach EN 13823 an mehreren
Prüfelementen verschiedener Hersteller durch Fa.
Efectis Nederland BV, Projektnummer 2012-Efectis-
R0205
Ergebnis:
Gemäß den durchschnittlich ermittelten Parametern
erfüllen Kunststofffenster die Klassifizierungskriterien
nach DIN EN 13501-1:2007+A1:2009 wie folgt:
Brandverhalten: B–E
Rauchentwicklung: s3
brennendes Abtropfen: d0
7.2 VOC-Emissionen
7.2.1
Final Report VOC Emission Study 'Plastic
Windows'
Institut für Holztechnologie Dresden gemeinnützige
GmbH (IHD). No. 1516009. July 2017
In dem Bericht werden die Ergebnisse mehrerer
Untersuchungen zur Innenraumbelastung mit VOC-
Emissionen zusammengefasst.
Ergebnisse:
Bezüglich der französischen VOC-Verordnung für
Bauprdoukte Décret n° 2011-321 erfüllten alle
untersuchten Fensterelemente die bestmögliche
Klasse A+ nach Arrêté etiquetage 2011.
In Bezug auf das deutsche Bewertungsschema AgBB
erfüllten alle untersuchten Varianten von PVC-
Rahmenprofilen (weiß, lackiert, foliert) die
Anforderungen.
7.2.2
Forschungsvorhaben VOC-Emissionen aus
Bauelemeten
Bundesamt für Bauwesen und Raumordnung im
Rahmen der Forschungsinitiative Zukunft Bau;
Aktenzeichen Z6-10.08.18.7-08.20/II2-F20-08-005;
Dezember 2010
Ergebnis: Bezüglich der Innenraumbelastung werden
die Anforderungen der Bewertung durch das AgBB-
Schema unterschritten.
.
15 Umwelt-Produktdeklaration EPPA ivzw, GKFP e.V., QKE e.V. – Kunststofffenster mit 2-Scheiben-Isolierglas
8. Literaturhinweise
NORMEN
AgBB
DIN 4102-1 Anforderungen an die Innenraumluftqualität in
DIN 4102-1:1998-05, Brandverhalten von Baustoffen Gebäuden: Gesundheitliche Bewertung der
und Bauteilen – Teil 1: Baustoffe; Begriffe, Emissionen von flüchtigen organischen Verbindungen
Anforderungen und Prüfungen. (VVOC, VOC und SVOC) aus Bauprodukten (AgBB -
Bewertungsschema für VOC aus Bauprodukten),
DIN V 18599-2 Ausschuss zur gesundheitlichen Bewertung von
DIN V 18599-2:2011-12, Energetische Bewertung von Bauprodukten; Juni 2021.
Gebäuden – Berechnung des Nutz-, End- und
Primärenergiebedarfs für Heizung, Kühlung, Lüftung, Arrêté etiquetage 2011
Trinkwarmwasser und Beleuchtung – Teil 2: Arrêté du 19 avril 2011 relatif à l'étiquetage des
Nutzenergiebedarf für Heizen und Kühlen von produits de construction ou de revêtement de mur ou
Gebäudezonen. de sol et des peintures et vernis sur leurs émissions de
polluants volatils.(JORF n°0111 du 13 mai 2011. Texte
EN 13501-1 n° 15).
DIN EN 13501-1:2019-05, Klassifizierung von In dieser Verordung werden die Details zur VOC-
Bauprodukten und Bauarten zu ihrem Brandverhalten Verordnung Décret n° 2011-321 geregelt, u.a. die
– Teil 1: Klassifizierung mit den Ergebnissen aus den Grenzwerte der Klassen und die Art Kennzeichnung
Prüfungen zum Brandverhalten von Bauprodukten. festgelegt.
EN 13823 AVV
DIN EN 13823:2020-09, Prüfungen zum Abfallverzeichnis-Verordnung (AVV) vom 10.
Brandverhalten von Bauprodukten – Thermische Dezember 2001 (BGBl. I S. 3379), die zuletzt durch
Beanspruchung durch einen einzelnen brennenden Artikel 1 der Verordnung vom 30. Juni 2020 (BGBl. I S.
Gegenstand für Bauprodukte mit Ausnahme von 1533) geändert worden ist.
Bodenbelägen.
Bauproduktenverordnung
EN 14351-1 Construction Products Regulation (CPR)
DIN EN 14351-1:2016-12, Fenster und Türen – Verordnung (EU) Nr. 305/2011 des europäischen
Produktnorm, Leistungseigenschaften – Teil 1: Fenster Parlaments und des Rates vom 9. März 2011 zur
und Außentüren. Festlegung harmonisierter Bedingungen für die
Vermarktung von Bauprodukten und zur Aufhebung
EN 15804 der Richtlinie 89/106/EWG des Rates,
DIN EN 15804:2020-03, Nachhaltigkeit von Bauwerken (Bauproduktenverordnung - BauPVO) (Amtsblatt der
– Umweltproduktdeklarationen – Grundregeln für die Europäischen Union Nr. L 088 vom 04.04.2011 S.
Produktkategorie Bauprodukte. Deutsche Fassung EN 0005–0043).
15804:2012+A2:2019
BBSR 2017
EN 17213 Bundesinstitut für Bau-, Stadt- und Raumforschung,
DIN EN 17213:2020-09, Fenster und Türen – 24.02.2017, Nutzungsdauern von Bauteilen für die
Umweltproduktdeklarationen – Lebenszyklusanalysen nach Bewertungsschema
Produktkategorieregeln für Fenster und Türen. nachhaltiges Bauen (BNB).
ISO 14001 Décret n° 2011-321
DIN EN ISO 14001:2015-11, Décret n° 2011-321 du 23 mars 2011 relatif à
Umweltmanagementsysteme – Anforderungen mit l'étiquetage des produits de construction ou de
Anleitung zur Anwendung. revêtement de mur ou de sol et des peintures et vernis
sur leurs émissions de polluants volatils (JORF n°0071
ISO 14025 du 25 mars 2011. Texte n° 16).
DIN EN ISO 14025:2011-10, Umweltkennzeichnungen Französische Verordnung zur Kennzeichnung von
und -deklarationen – Typ III Umweltdeklarationen – Bauprodukten bezüglich ihrer Emissionen von
Grundsätze und Verfahren. flüchtigen Schadstoffen (VOC-Emissionen).
ISO 50001 ECHA-Kandidatenliste
DIN EN ISO 50001:2018-12: Liste der für eine Zulassung in Frage kommenden
Energiemanagementsysteme – Anforderungen mit besonders besorgniserregenden Stoffe
Anleitung zur Anwendung. (Kandidatenliste), 01.04.2020, veröffentlicht gemäß
Artikel 59 Absatz 10 der ECHA-Verordnung. Helsinki:
European Chemicals Agency (ECHA).
ecoinvent 3
ecoinvent 3.7. Elektronische Datenbank Version 3.7.1,
2020. Dübendorf (CH): Swiss Centre for Life Cycle
Inventories.
WEITERE LITERATUR
16 Umwelt-Produktdeklaration EPPA ivzw, GKFP e.V., QKE e.V. – Kunststofffenster mit 2-Scheiben-Isolierglas
Gabi
GaBi ts, Version 10.5, 2021. Software-System und
Datenbank zur Ganzheitlichen Bilanzierung.
Leinfelden-Echterdingen: Sphera Solutions GmbH.
IBU 2021/1
Institut Bauen und Umwelt e.V., 2021: Allgemeine
Anleitung für das EPD-Programm des Institut Bauen
und Umwelt e.V. (Allgemeine Anleitung zum IBU-EPD-
Programm). Version 2.0. Berlin: Institut Bauen und
Umwelt e.V.
IBU 2021/2
Institut Bauen und Umwelt e.V., 2021:
Produktkategorie-Regeln für gebäudebezogene
Produkte und Dienstleistungen. Aus dem Programm
für Umwelt-Produktdeklarationen des Instituts Bauen
und Umwelt e.V. (IBU) Teil A: Rechenregeln für die
Ökobilanz und Anforderungen an den Projektbericht
nach EN 15804+A2:2019. Version 1.1. Berlin: Institut
Bauen und Umwelt e.V.
IBU 2021/3
Institut Bauen und Umwelt e.V., 2021: PCR
Anleitungstexte für gebäudebezogene Produkte und
Dienstleistungen. Aus dem Programm für Umwelt-
Produktdeklarationen des Instituts Bauen und Umwelt
e.V. (IBU) Teil B: Anforderungen an die EPD für
Fenster und Türen. Version 1.4. Berlin: Institut Bauen
und Umwelt e.V.
ift 2010
ift Rosenheim 2010: Emissionen aus Bauelementen:
Untersuchung der Emissionen von Fenstern und
Außentüren zur Bewertung des Verhaltens von
Bauelementen in Bezug auf Hygiene, Umweltschutz
und Gesundheit. Gefördert mit Mitteln des Bundesamts
für Bauwesen und Raumordnung im Rahmen der
Forschungsinitiative Zukunft Bau (Aktenzeichen: Z6-
10.08.18.7-08.20/II2-F20-08-005). Rosenheim: ift
Rosenheim, Hochschule Rosenheim.
RAL-GZ 695
RAL Deutsches Institut für Gütesicherung und
Kennzeichnung e.V. 2016: Fenster, Fassaden und
Haustüren - Gütesicherung (RAL-GZ 695). Bonn: RAL
Deutsches Institut für Gütesicherung und
Kennzeichnung e.V.
RAL-GZ 716
RAL Deutsches Institut für Gütesicherung und
Kennzeichnung e.V., 2019: Kunststoff-
Fensterprofilsysteme - Gütesicherung (RAL-GZ 716).
Bonn: RAL Deutsches Institut für Gütesicherung und
Kennzeichnung e.V.
17 Umwelt-Produktdeklaration EPPA ivzw, GKFP e.V., QKE e.V. – Kunststofffenster mit 2-Scheiben-Isolierglas
Herausgeber
Institut Bauen und Umwelt e.V. Tel +49 (0)30 3087748- 0
Hegelplatz 1 Fax +49 (0)30 3087748- 29
10117 Berlin Mail info@ibu-epd.com
Deutschland Web www.ibu-epd.com
Programmhalter
Institut Bauen und Umwelt e.V. Tel +49 (0)30 3087748- 0
Hegelplatz 1 Fax +49 (0)30 3087748- 29
10117 Berlin Mail info@ibu-epd.com
Deutschland Web www.ibu-epd.com
Ersteller der Ökobilanz
SKZ - Das Kunststoff-Zentrum Tel +49 931 4104-433
Friedrich-Bergius-Ring 22 Fax +49 931 4104-707
97076 Würzburg Mail kfe@skz.de
Germany Web www.skz.de
Inhaber der Deklaration
QKE - Qualitätsverband Tel +49 (0)228 7667654
Kunststofferzeugnisse e.V. Fax +49 (0)228 7667650
Am Hofgarten 1-2 Mail info@qke-bonn.de
53113 Bonn Web qke-bonn.de
Germany
Tel +49 228 766 76 54
GKFP - Gütegemeinschaft Kunststoff- Fax +49 228 766 76 50
Fensterprofilsysteme e.V. Mail info@gkfp.de
Am Hofgarten 1-2 Web gkfp.de
53113 Bonn
Germany
Tel +32 27 39 63 81
Fax +32 27 32 42 18
EPPA - European PVC Profiles and Mail info@eppa-profiles.eu
related Building Products Association Web eppa-profiles.eu
Avenue de Cortenbergh 71
1000 Brüssel
Belgium
