UMWELT-PRODUKTDEKLARATION
nach ISO 14025 und EN 15804+A1
Deklarationsinhaber Sager AG
Herausgeber Institut Bauen und Umwelt e.V. (IBU)
Programmhalter Institut Bauen und Umwelt e.V. (IBU)
Deklarationsnummer EPD­SAR­20200275­CBA2­DE
Ausstellungsdatum 05.11.2021
Gültig bis 04.02.2026
PIPELANE Rohrschalen aus Glaswolle, phenolgebunden
Sager AG
www.ibu-epd.com | https://epd-online.com
Allgemeine Angaben
Sager AG PIPELANE Rohrschalen
Programmhalter Inhaber der Deklaration
IBU – Institut Bauen und Umwelt e.V. Sager AG
Panoramastr. 1 Dornhügelstrasse 10
10178 Berlin CH­5724 Dürrenäsch
Deutschland
Deklarationsnummer Deklariertes Produkt/deklarierte Einheit
EPD­SAR­20200275­CBA2­DE 1 kg unbeschichtete PIPELANE Rohrschalen aus
Glaswolle, phenolharzgebunden.
Die Angaben pro kg können einfach auf die
eingesetzte Menge eines spezifischen Produktes als
Dichte x Dicke hochgerechnet werden.
Im Anhang finden sich Werte für folgende
Beschichtungen pro m2, die zu den Ökobilanzwerten
des unbeschichteten Produktes hinzugerechnet
werden können:
 Glasvlies natur (0,035 kg/m2)
 Glasvlies natur (längsverstärkt) (0,055
kg/m2)
 Glasvlies natur (0,100 kg/m2)
 Glasvlies schwarz (0,060 kg/m2)
 Glasgewebe (0,128 kg/m2)
 Reinalu gitterarmiert (0,079 kg/m2)
 Kraftpapier (0,105 kg/m2)
 Alu/PET/Alu/PE (0,125 kg/m2)
Diese Deklaration basiert auf den Produktkategorien- Gültigkeitsbereich:
Regeln: Die Deklaration bezieht sich auf PIPELANE
Mineralische Dämmstoffe, 12.2018 Rohrschalen aus Glaswolle, die am Standort der Sager
(PCR geprüft und zugelassen durch den unabhängigen AG in Dürrenäsch/CH hergestellt wird.
Sachverständigenrat (SVR))
Der Inhaber der Deklaration haftet für die
Ausstellungsdatum zugrundeliegenden Angaben und Nachweise; eine
05.11.2021 Haftung des IBU in Bezug auf Herstellerinformationen,
Ökobilanzdaten und Nachweise ist ausgeschlossen.
Gültig bis Die EPD wurde nach den Vorgaben der EN 15804+A1
04.02.2026 erstellt. Im Folgenden wird die Norm vereinfacht als EN 15804
bezeichnet.
Verifizierung
Die Europäische Norm EN 15804 dient als Kern­PCR
Unabhängige Verifizierung der Deklaration und
Angaben gemäß ISO 14025:2010
Dipl. Ing. Hans Peters intern x extern
(Vorstandsvorsitzender des Instituts Bauen und Umwelt e.V.)
Dr. Alexander Röder Dr. Eva Schmincke,
(Geschäftsführer Instituts Bauen und Umwelt e.V.) Unabhängige/­r Verifizierer/­in
Produkt
Produktbeschreibung/Produktdefinition Die Produkte werden unter der Bezeichnung
Die Produktedeklaration bezieht sich auf Rohrschalen PIPELANE vertrieben.
aus Glaswolle. Glaswolle besteht aus künstlich
hergestellten monofilen Mineralfasern nicht kristalliner Für das Inverkehrbringen des Produkts in der
Struktur. Der mittlere Faserdurchmesser beträgt EU/EFTA (mit Ausnahme der Schweiz) gilt die
zwischen 3 und 6 μm. Die Herstellung ist durch RAL Verordnung (EU) Nr. 305/2011 (CPR). Das Produkt
und EUCEB überwacht und zertifiziert. Die Glaswolle benötigt eine Leistungserklärung unter
entspricht der Definition der Glaswolle nach Berücksichtigung der DIN EN 13162:2012+A1:2015,
deutschem Gefahrstoffrecht. Die Rohdichte der Wärmedämmstoffe für Gebäude – Werkmäßig
PIPELANE­Produkte variiert von 45 bis 100 kg/m3. hergestellte Produkte aus Mineralwolle
2 Umwelt­Produktdeklaration Sager AG – PIPELANE Rohrschalen aus Glaswolle, phenolharzgebunden +A1
(MW) – Spezifikation und die CE­Kennzeichnung. Für
die Verwendung gelten die jeweiligen nationalen Leistungswerte des Produkts entsprechend der
Bestimmungen. Leistungserklärung in Bezug auf dessen wesentliche
Merkmale gemäß DIN EN 13162:2012+A1:2015,
Anwendung Wärmedämmstoffe für Gebäude – Werkmäßig
PIPELANE Rohrschalen werden als Ummantelung von hergestellte Produkte aus Mineralwolle
Rohrleitungen als Wärme­ und Schallschutz sowie zur (MW) – Spezifikation.
Minimierung von Abstrahlverlusten eingesetzt.
Anwendung finden sie vor allem zur Dämmung von Grundstoffe/Hilfsstoffe
Haustechnik­ und betriebstechnischen Die wesentlichen Rohstoffe für die Glaswolle­
Industrieanlagen. Herstellung sind Scherben (> 75 Masse­%), Sand,
Brauchen die Leitungen besonders stoßfeste Soda (ca. 5 %), Borax (ca. 8 %) und Phonolith. Die
Oberflächen, so können die PIPELANE Rohrschalen Vernetzung der Fasern wird durch den Einsatz von bis
zusätzlich ummantelt werden. zu 8 % Bindemittel auf Basis eines
harnstoffmodifizierten Phenol­Formaldehydharzes im
Technische Daten fertigen Produkt erreicht.
1) Das Produkt/Erzeugnis/mindestens ein
Bezeichnung Wert Einheit Teilerzeugnis enthält Stoffe der Kandidatenliste der
Wärmeleitfähigkeit 0,032 W/(mK) ECHA (Datum 16.07.2019) oberhalb 0,1 Massen­%:
Wasserdampfdiffusionswiderstandsza nein.
1 ­
hl
Wasserdampfdiffusionsäquivalente Referenz-Nutzungsdauer
μ x d m
Luftschichtdicke Eine Referenznutzungsdauer nach ISO 15686 kann
Schallabsorptionsgrad ­ % aufgrund der unterschiedlichen Einsatzgebiete von
Rohdichte 45 ­ 100 kg/m3 PIPELANE Glaswolle nicht deklariert werden.
Druckfestigkeit 0 ­ 20 N/mm2
Formaldehydemissionen nach EN Die Nutzungsdauer von PIPELANE Glaswolle liegt in
717­1 3 ­ 6 μg/m3 der Größenordnung der Nutzungsdauer des jeweiligen
Bauteils bzw. Gebäudes.
Temperaturbeständigkeit 250 °C
Brandkennziffer A1
Die Werte gelten für unbeschichtete Produkte.
LCA: Rechenregeln
Deklarierte Einheit
Die deklarierten Werte beziehen sich auf 1 kg
unbeschichtete, phenolharzgebundene PIPELANE Systemgrenze
Rohrschalen aus Glaswolle. Typ der EPD: Wiege bis Werkstor – mit Optionen
Deklarierte Einheit Die Module A1-A3 umfassen sämtliche Stoff­ und
Bezeichnung Wert Einheit Energieflüsse, die für die Herstellung von SAGLAN
Rohdichte 55 kg/m3 Glaswolle benötigt werden; die Systemgrenze für
Umrechnungsfaktor [Masse/deklarierte Altglas wird an dem Punkt angenommen, an dem sie
­ ­
Einheit] (in kg/m³) sortenrein vorliegen (s. auch Kap. 3.5).
Deklarierte Einheit 1 kg Für den Stromverbrauch am Produktionsstandort wird
Umrechnungsfaktor [Masse/deklarierte zertifizierte Wasserkraft Europäischer Herkunft
1 ­
Einheit] verrechnet.
Die Angaben pro kg können einfach auf die Modul A4 umfasst den Transport auf die Baustelle.
eingesetzte Menge eines spezifischen Produktes
hochgerechnet werden. Modul A5 umfasst die Verbrennung der
Transportverpackungen in einer
Im Anhang finden sich Werte für folgende Kehrichtverbrennungsanlage (KVA), wobei die
Beschichtungen pro m2, die zu den Ökobilanzwerten rückgewonnene Energie in Modul D exportiert wird.
des unbeschichteten Produktes hinzugerechnet Zusätzlich werden in Anlehnung an EN 16783 2%
werden können: Verschnitt angenommen, womit eine entsprechende
 Glasvlies natur (0,035 kg/m2) Produktionsmenge inkl. Verpackung und Transport auf
die Baustelle und deren Entsorgung (Verschnitt und
 Glasvlies natur (längsverstärkt) (0,055 kg/m2)
dessen Verpackung) in Modul A5 mitbilanziert werden.
 Glasvlies natur (0,100 kg/m2)
 Glasvlies schwarz (0,060 kg/m2) Modul C1: während des Rückbaus werden
 Glasgewebe (0,128 kg/m2) Staubemissionen bilanziert, die aber in keiner der
 Reinalu gitterarmiert (0,079 kg/m2) Wirkungskategorien erfasst sind.
 Kraftpapier (0,105 kg/m2)
Modul C2 umfasst den Transport der rückgebauten
 Alu/PET/Alu/PE (0,125 kg/m2)
Glaswolle auf eine Inertstoffdeponie.
3 Umwelt­Produktdeklaration Sager AG – PIPELANE Rohrschalen aus Glaswolle, phenolharzgebunden +A1
Modul C3: aufgrund des angenommenen Verpackung des Verschnitts) aus Modul A5 in einer
Entsorgungsszenarios in einer Inertstoffdeponie fallen KVA erzeugt werden.
in diesem Modul keine Umweltwirkungen an.
Modul C4 umfasst den Deponierungsprozess von Vergleichbarkeit
Glaswolle ohne die Berücksichtigung der Grundsätzlich ist eine Gegenüberstellung oder die
energetischen Nutzung des Deponiegases aus den Bewertung von EPD­Daten nur möglich, wenn alle zu
(geringen) organischen Bestandteilen. vergleichenden Datensätze nach EN 15804 erstellt
wurden und der Gebäudekontext bzw. die
Modul D umfasst die Gutschriften aus der Produktion produktspezifischen Leistungsmerkmale berücksichtigt
von Strom und Wärme, die bei der thermischen werden.
Behandlung der Verpackungsabfälle aus dem Einbau
der Glaswolle auf der Baustelle (inkl. 2 % der Als Hintergrunddatenbank wurde eine nachgeführte
Version von ecoinvent 2.2 (KBOB 2016) benutzt.
LCA: Szenarien und weitere technische Informationen
Transport auf die Baustelle (A4) werden. Deshalb werden in Modul C3 keine
Die Transporte vom Werk auf die Baustelle werden Umweltwirkungen ausgewiesen.
pauschal mit einem Schweizer Flottendurchschnitt für
LKWs und einer Default­Distanz von 100 km gerechnet Modul C4
– dies liegt für die Schweiz in einer realistischen 100 % der rückgebauten Glaswolle werden als
Größenordnung und kann bei projektspezifischen gemischter Bauabbruch in einer Inertstoffdeponie
Berechnungen einfach auf die reale Transportdistanz entsorgt, ohne die Berücksichtigung der energetischen
zwischen Werk und Baustelle skaliert werden. Nutzung des Deponiegases aus den (geringen)
Die Transportaufwendungen wurden skaliert, um die organischen Bestandteilen.
effektive Auslastung des LKWs zu berücksichtigen: die
im Datensatz angenommene Auslastung beträgt 9512 Bezeichnung Wert Einheit
kg/Ladung; die Beladung mit PIPELANE Glaswolle für Als gemischter Bauabfall gesammelt 1 kg
die Auslieferung in der Schweiz schwankt zwischen Zur Deponierung 1 kg
3960 kg/Ladung und 7040 kg/Ladung, wobei der
Mittelwert von 5450 kg/Ladung verwendet wird. Wiederverwendungs- Rückgewinnungs- und
Recyclingpotential (D)
Einbau ins Gebäude (A5) Die brennbaren Abfälle aus Modul A5 werden in einer
Entsorgung der Verpackungsmaterialien in einer KVA KVA energetisch verwertet. Für die exportierte Energie
inkl. Transport, Herstellung, Transport zur Baustelle, wird der CH­Strommix (Konsummix) bzw. Wärme ab
Einbau und Entsorgung von 2 % Verschnitt inkl. Erdgasfeuerung, kondensierend, modulierend <
dessen Verpackung. Es wird angenommen, dass die 100kW gutgeschrieben.
PE­Folien und die Einwegpaletten in einer KVA zur
Energierückgewinnung genutzt werden. Dabei wird
von einem Wirkungsgrad von brutto 28,51 %
Nutzwärme und 15,84 % Elektrizität und einem
aktuellen durchschnittlichen Eigenbezug der KVA von
0,1273 kWh Elektrizität und 0,4853 MJ Nutzwärme pro
Kilogramm Abfall ausgegangen (Stand Schweiz, 2011;
Doka 2015).
Zur KVA wird eine Transportdistanz von 10 km LKW­
Transport verrechnet.
Es wird angenommen, dass die Dämmstoffe auf der
Baustelle ohne weiteren Aufwand eingebaut werden
können.
Ende des Lebenswegs (C1–C4)
Modul C1
Der Dämmstoff wird ohne relevanten Energieaufwand,
aber unter Verursachung von Partikelemissionen
rückgebaut.
Modul C2
Der Transport vom rückgebauten Gebäude erfolgt mit
einem Lastwagen als Schweizer Flottendurchschnitt zu
einer Inertstoffdeponie als gemischter Bauabbruch,
angenommene Transportdistanz gemäß KBOB­
Berechnungen: 15 km.
Modul C3
Es wird von einem Szenario ausgegangen, bei dem
100 % der Glaswolle in einer Inertstoffdeponie entsorgt
4 Umwelt­Produktdeklaration Sager AG – PIPELANE Rohrschalen aus Glaswolle, phenolharzgebunden +A1
LCA: Ergebnisse
ANGABE DER SYSTEMGRENZEN (X = IN ÖKOBILANZ ENTHALTEN; MND = MODUL NICHT DEKLARIERT;
MNR = MODUL NICHT RELEVANT)
Stadium der Gutschriften
Produktionsstadiu Errichtung und Lasten
Nutzungsstadium Entsorgungsstadium
m des außerhalb der
Bauwerks Systemgrenze
5 Umwelt­Produktdeklaration Sager AG – PIPELANE Rohrschalen aus Glaswolle, phenolharzgebunden +A1
gnugrosrevffotshoR
tropsnarT gnulletsreH
mov
tropsnarT
muz
relletsreH
trosgnudnewreV
egatnoM
gnudnewnA/gnuztuN gnutlahdnatsnI
rutarapeR ztasrE gnureuenrE
sad rüf
ztasnieeigrenE
sed
nebierteB seduäbeG
sad rüf
ztasnieressaW
sed
nebierteB seduäbeG
ssirbA/uabkcüR
tropsnarT
gnuldnahebllafbA
gnugitieseB
,­sgnudnewrevredeiW ­sgnunniwegkcüR
redo
laiznetopgnilcyceR
A1 A2 A3 A4 A5 B1 B2 B3 B4 B5 B6 B7 C1 C2 C3 C4 D
X X X X X MND MND MNR MNR MNR MND MND MND X X X X
ERGEBNISSE DER ÖKOBILANZ – UMWELTAUSWIRKUNGEN nach EN 15804+A1: 1 kg PIPELANE
Rohrschalen aus Glaswolle, phenolharzgebunden
Parameter Einheit A1-A3 A4 A5 C2 C3 C4 D
GWP [kg CO2­Äq.] 1,88E+0 3,68E­2 2,02E­1 2,04E­3 0,00E+0 7,12E­3 ­3,11E­2
ODP [kg CFC11­Äq.] 1,84E­7 1,58E­9 6,58E­9 8,78E­11 0,00E+0 6,45E­10 ­5,44E­9
AP [kg SO2­Äq.] 6,09E­3 1,91E­4 1,72E­4 1,06E­5 0,00E+0 4,14E­5 ­3,24E­5
EP [kg (PO4)3­­Äq.] 1,31E­3 4,19E­5 3,90E­5 2,33E­6 0,00E+0 8,72E­6 ­4,69E­6
POCP [kg Ethen­Äq.] 7,31E­4 6,83E­6 1,65E­5 3,79E­7 0,00E+0 1,52E­6 ­2,73E­6
ADPE [kg Sb­Äq.] 3,10E­6 8,68E­8 7,23E­8 4,82E­9 0,00E+0 6,80E­9 ­1,04E­8
ADPF [MJ] 2,88E+1 5,57E­1 6,97E­1 3,09E­2 0,00E+0 1,77E­1 ­4,49E­1
GWP = Globales Erwärmungspotenzial; ODP = Abbaupotenzial der stratosphärischen Ozonschicht; AP = Versauerungspotenzial von Boden und
Wasser; EP = Eutrophierungspotenzial; POCP = Bildungspotenzial für troposphärisches Ozon; ADPE = Potenzial für die Verknappung von
Legende
abiotischen Ressourcen – nicht fossile Ressourcen (ADP – Stoffe); ADPF = Potenzial für die Verknappung abiotischer Ressourcen – fossile
Brennstoffe (ADP – fossile Energieträger)
ERGEBNISSE DER ÖKOBILANZ – INDIKATOREN ZUR BESCHREIBUNG DES RESSOURCENEINSATZES
nach EN 15804+A1: 1 kg PIPELANE Rohrschalen aus Glaswolle, phenolharzgebunden
Parameter Einheit A1-A3 A4 A5 C2 C3 C4 D
PERE [MJ] 1,71E+1 8,64E­3 2,03E­1 4,80E­4 0,00E+0 1,72E­3 ­9,11E­2
PERM [MJ] 0,00E+0 0,00E+0 0,00E+0 0,00E+0 0,00E+0 0,00E+0 0,00E+0
PERT [MJ] 1,71E+1 8,64E­3 2,03E­1 4,80E­4 0,00E+0 1,72E­3 ­9,11E­2
PENRE [MJ] 3,07E+1 5,88E­1 1,21E+0 3,26E­2 0,00E+0 1,84E­1 ­8,54E­1
PENRM [MJ] 0,00E+0 0,00E+0 0,00E+0 0,00E+0 0,00E+0 0,00E+0 0,00E+0
PENRT [MJ] 3,07E+1 5,88E­1 1,21E+0 3,26E­2 0,00E+0 1,84E­1 ­8,54E­1
SM [kg] 7,50E­1 0,00E+0 1,50E­2 0,00E+0 0,00E+0 0,00E+0 0,00E+0
RSF [MJ] 0,00E+0 0,00E+0 0,00E+0 0,00E+0 0,00E+0 0,00E+0 0,00E+0
NRSF [MJ] 0,00E+0 0,00E+0 0,00E+0 0,00E+0 0,00E+0 0,00E+0 0,00E+0
FW [m³] 3,32E­2 2,74E­4 1,17E­3 1,52E­5 0,00E+0 1,99E­4 ­3,95E­4
PERE = Erneuerbare Primärenergie als Energieträger; PERM = Erneuerbare Primärenergie zur stofflichen Nutzung; PERT = Total
erneuerbare Primärenergie; PENRE = Nicht­erneuerbare Primärenergie als Energieträger; PENRM = Nicht­erneuerbare Primärenergie
Legende
zur stofflichen Nutzung; PENRT = Total nicht erneuerbare Primärenergie; SM = Einsatz von Sekundärstoffen; RSF = Erneuerbare
Sekundärbrennstoffe; NRSF = Nicht­erneuerbare Sekundärbrennstoffe; FW = Nettoeinsatz von Süßwasserressourcen
ERGEBNISSE DER ÖKOBILANZ –ABFALLKATEGORIEN UND OUTPUTFLÜSSE nach EN 15804+A1:
1 kg PIPELANE Rohrschalen aus Glaswolle, phenolharzgebunden
Parameter Einheit A1-A3 A4 A5 C2 C3 C4 D
HWD [kg] 3,33E­5 6,66E­7 9,31E­7 3,70E­8 0,00E+0 6,26E­8 ­2,94E­7
NHWD [kg] 2,83E­1 5,19E­3 2,85E­2 2,88E­4 0,00E+0 9,99E­1 ­9,06E­4
RWD [kg] 3,92E­5 6,56E­7 1,08E­5 3,64E­8 0,00E+0 1,32E­7 ­8,50E­6
CRU [kg] 0,00E+0 0,00E+0 0,00E+0 0,00E+0 0,00E+0 0,00E+0 0,00E+0
MFR [kg] 0,00E+0 0,00E+0 0,00E+0 0,00E+0 0,00E+0 0,00E+0 0,00E+0
MER [kg] 0,00E+0 0,00E+0 0,00E+0 0,00E+0 0,00E+0 0,00E+0 0,00E+0
EEE [MJ] 0,00E+0 0,00E+0 1,96E­1 0,00E+0 0,00E+0 0,00E+0 0,00E+0
EET [MJ] 0,00E+0 0,00E+0 3,87E­1 0,00E+0 0,00E+0 0,00E+0 0,00E+0
HWD = Gefährlicher Abfall zur Deponie; NHWD = Entsorgter nicht gefährlicher Abfall; RWD = Entsorgter radioaktiver Abfall; CRU =
Legende Komponenten für die Wiederverwendung; MFR = Stoffe zum Recycling; MER = Stoffe für die Energierückgewinnung; EEE = Exportierte
Energie – elektrisch; EET = Exportierte Energie – thermisch
Literaturhinweise
Normen Institut Bauen und Umwelt e.V.: PCR Teil A:
Rechenregeln für die Ökobilanz und Anforderungen an
EN 15804 den Projektbericht. Version 1.8, Berlin: Institut Bauen &
EN 15804:2013+A1, Nachhaltigkeit von Bauwerken – Umwelt, Berlin, 2019. www.ibu­epd.com
Umweltproduktdeklarationen – Grundregeln für die
Produktkategorie Bauprodukte. IBU 2018
Institut Bauen und Umwelt e.V.: PCR Teil B:
EN 13162:2012+A1:2015 Anforderungen an die EPD für Mineralische
DIN EN 13162:2012+A1:2015, Wärmedämmstoffe für Dämmstoffe. Version 2018/12, Berlin: Institut Bauen &
Gebäude – Werkmäßig hergestellte Produkte aus Umwelt, Berlin, 2018. www.ibu­epd.com
Mineralwolle (MW) – Spezifikation.
EN 16783 Doka 2015
DIN EN 16783:2018­03, Wärmedämmstoffe – Doka (2015): Aktualisierung der LCI Daten zu
Produktkategorieregeln (PCR) für werkmäßig Kehrichtverbrennung (Teilprojekt 8). In: Werner F.,
hergestellte und an der Verwendungsstelle hergestellte Bauer C., Büsser S., Doka G., Kaufmann E., Kono J.,
Wärmedämmstoffe zur Erstellung von Luginbühl, U., Mina M., Frischknecht R., Thees O,
Umweltproduktdeklarationen. Wallbaum H., Zimmermann W., Hischier R. (2015):
Aktualisierung der Modelle und Datensatze zu Holz
ISO 14025 und Holzprodukten in der Datenbank ecoinvent.
DIN EN ISO 14025:2011­10, Umweltkennzeichnungen Auftraggeberin: Bundes­amt fur Umwelt, Aktionsplan
und ­deklarationen – Typ III Umweltdeklarationen – Holz, Bern, Auftragnehmer: Eidgenössische
Grundsätze und Verfahren. Materialprufungs­ und For­schungsanstalt EMPA.
Schlussbericht 18. Februar 2015. S. 86­92.
ISO 15686
Hochbau und Bauwerke ­ Planung der Lebensdauer; ECHA
verschiedene Teile The Candidate List of substances of very high concern,
available via https://echa.europa.eu/nl/­/four­
Weitere Literatur newsubstances­added­to­the­candidate­list.
IBU 2019 KBOB 2016
Institut Bauen und Umwelt e.V.: Allgemeine EPD­ KBOB, eco­bau und IPB (2016) ecoinvent
Programmanleitung des Institut Bauen und Umwelt Datenbestand 2016 basierend auf Datenbestand
e.V. (IBU). Version 1.1, Berlin: Institut Bauen und ecoinvent 2.2; Grundlage für die KBOB Empfehlung
Umwelt e.V., 2019. www.ibu­epd.com 2009/1:2016: Ökobilanzdaten im Baubereich. Stand
April 2016. Koordinationskonferenz der Bau­ und
IBU 2019 Liegenschaftsor­gane der öffentlichen Bauherren c/o
BBL Bundesamt für Bauten und Lo­gistik.
6 Umwelt­Produktdeklaration Sager AG – PIPELANE Rohrschalen aus Glaswolle, phenolharzgebunden +A1
Herausgeber
Institut Bauen und Umwelt e.V. Tel +49 (0)30 3087748­ 0
Panoramastr.1 Fax +49 (0)30 3087748­ 29
10178 Berlin Mail info@ibu­epd.com
Deutschland Web www.ibu-epd.com
Programmhalter
Institut Bauen und Umwelt e.V. Tel +49 (0)30 3087748­ 0
Panoramastr.1 Fax +49 (0)30 3087748­ 29
10178 Berlin Mail info@ibu­epd.com
Deutschland Web www.ibu-epd.com
Ersteller der Ökobilanz
Dr. Frank Werner ­ Umwelt & Tel + 41 (0)44 241 39 06
Entwicklung Fax + 41 (0)44 461 33 28
Idaplatz 3 Mail frank@frankwerner.ch
8003 Zürich Web http://www.frankwerner.ch/
Switzerland
Inhaber der Deklaration
Sager AG Tel +41 62 767 87 87
Dornhügelstrasse 10 Fax +41 62 767 87 80
5724 Dürrenäsch Mail info@sager.ch
Switzerland Web www.sager.ch
