UMWELT-PRODUKTDEKLARATION
nach ISO 14025 und EN 15804+A2
Deklarationsinhaber IGP Pulvertechnik AG
Herausgeber Institut Bauen und Umwelt e.V. (IBU)
Programmhalter Institut Bauen und Umwelt e.V. (IBU)
Deklarationsnummer EPD-IGP-20220254-IAC1-DE
Ausstellungsdatum 27.09.2022
Gültig bis 26.09.2027
Beschichtungspulver IGP-DURA®face, Serie 58
IGP Pulvertechnik AG
www.ibu-epd.com | https://epd-online.com
Allgemeine Angaben
IGP Pulvertechnik AG Beschichtungspulver IGP-DURA®face, Serie 58
Programmhalter Inhaber der Deklaration
IBU – Institut Bauen und Umwelt e.V. IGP Pulvertechnik AG
Hegelplatz 1 Ringstrasse 30
10117 Berlin 9500 Wil
Deutschland Schweiz
Deklarationsnummer Deklariertes Produkt/deklarierte Einheit
EPD-IGP-20220254-IAC1-DE Beschichtungspulver IGP-DURA®face, Serie 58 für fassadentaugliche,
wetterfeste Pulverlacke;
Deklarierte Einheit 1kg
Diese Deklaration basiert auf den Produktkategorien-Regeln: Gültigkeitsbereich:
Beschichtungen mit organischen Bindemitteln, 01.08.2021 Die vorliegende
(PCR geprüft und zugelassen durch den unabhängigen Umwelt-Produktdeklaration deklariert eine repräsentative Rezeptur eines
Sachverständigenrat (SVR)) organischen, duroplastischen Beschichtungspulvers der Serie 58 des
Herstellers IGP
Pulvertechnik AG.
Ausstellungsdatum
27.09.2022
Die Deklaration umfasst die abbildbare
Farbpalette der Uni- und der Perlglimmereffekt-Farbtöne der wetterfesten
Gültig bis
Produktgruppen:
26.09.2027
IGP-DURA®face 5803, 5807,
sowie 581M.
Die deklarierten Produkte
beziehen sich auf den Entwicklungs- und Produktionsstandort in Wil,
Schweiz und Siestrzeń, Polen
Der Inhaber der Deklaration haftet für die zugrundeliegenden Angaben und
Nachweise; eine Haftung des IBU in Bezug auf Herstellerinformationen,
Ökobilanzdaten und Nachweise ist ausgeschlossen.
Dipl.-Ing Hans Peters
(Vorstandsvorsitzender des Instituts Bauen und Umwelt e.V.)
Die EPD wurde nach den Vorgaben der EN 15804+A2 erstellt. Im
Folgenden wird die Norm vereinfacht als EN 15804 bezeichnet.
Verifizierung
Die Europäische Norm EN 15804 dient als Kern-PCR
Unabhängige Verifizierung der Deklaration und Angaben gemäß ISO
14025:2011
intern X extern
Dr. Alexander Röder Matthias Klingler,
(Geschäftsführer des Instituts Bauen und Umwelt e.V.) Unabhängige/-r Verifizierer/-in
1 Umwelt-Produktdeklaration - IGP Pulvertechnik AG - Beschichtungspulver IGP-DURA®face, Serie 58
Produkt
Bezeichnung Wert Einheit
Produktbeschreibung/Produktdefinition
Bewitterungsqualität gemäss GSB 'QC Kl. 1 GSB
Die Produktgruppen der Serie 58 -
und Qualicoat Florida 1
gehören der wetter-festen Qualitätsstufe an und basieren auf
Dichte EN ISO 8130-2 1,2-1,6 kg/l
gesättigten
Polyester-Harzen, entsprechenden Härtern, sowie feuchte- und Feststoffgehalt EN ISO 14680-2 99 %
lichtbeständigen Theoretische Ergiebigkeit bei 60
9.9 - 12.4 qm
Pigmenten. µm, 90% Nutzungsgrad
Glanz Produktgruppe 5803 EN
25 - 35 *R'/60°
ISO 2813
Glanz Produktgruppe 5807 65 - 85 R'/60°
Die Serie umfasst folgende
Glanz Produktgruppe 581M 5 - 25 R'/60°
Oberflächenauspägungen:
Härtungsgdauer ab 15 min
Härtungstemperatur 170 ° C
Schlagtiefung indirekt EN ISO
≥ 2.5 Nm
IGP-DURA®face 5803 glattverlaufend, matt; 6272-2
Biegetest EN ISO 1519 ≤ 5 mm
Adhäsionstest EN ISO 2409 keine Ablösg. -
IGP-DURA®face 5807 glattverlauf.,seidenglänzend; Salzsprühbeständigkeit (AASS) 1000 h max ≤ h
EN ISO 9227, ISO 4628 S2
Kondenswassertest EN ISO 6270- 1000 h max ≤
h
2 CH, ISO 4628 S2
IGP-DURA®face 581M feinstrukturiert, Glanzstabilität Kurzbewitterung
300 h ≥ 50% RG**
matt. Produktdefinition: QUV-B EN ISO 16474-3
Die Beschichtungspulver unterliegen nicht der CE-
Glanzstabilität Kurzbewitterung
Kennzeichnungspflicht oder weiteren Harmonisie- 1000 h ≥ 50% RG
WOM EN ISO 16474-2
rungsrechtsvorschriften der EU: es gelten die jeweils nationalen
Florida Freibewitterung
Bestimmungen am Ort der Verwendung.
Glanzstabilität gemäss GSB, 1 Jahr ≥ 50% RG
Anwendung Qualicoat ISO 2810
IGP-DURA®face 58 wird zur Pulverbeschichtung GW***QC: App.
Farbstabilität gem. Grenzwerten QC: ΔE
viel- A12; GSB:
Qualicoat und GSB, CIELAB GSB:
fältiger Outdoor-Anwendungen auf Metallsubstraten verwendet. AL631-4: App.2,
Farbraum ISO 11664-4; D65 ΔL*, C*
2.4
Kratzfestigkeit Martindale 32
≥ 60% RG
Touren, 200 gr CEN/TS 16611
Das Leistungsprofil ist ein
* R' - Reflektometerwerte bei 60° Messwinkel
ausgewogener Kompromiss zwischen effizienten
** RG- Restglanz
Einbrennbedingungen, guter
*** GW- Grenzwerte ' QC- Qualicoat
Wetterstabilität und Lackmechanik, was die Serie 58 zu einem
Allround-Produkt
(Bitte wählen Sie eine der folgenden Optionen und löschen die
für diverse Anwendungen geeignet macht.
Beschriftung der gewählten [Alternative])
Technische Daten
[Alternative 1a: Produkt nach CPR mit hEN]:
Die mit der empfohlenen Schichtdicke von etwa 60 µm
applizierten Pulverlackfilme des IGP-DURA®face, Serie 58
• Leistungswerte des Produkts entsprechend der
besitzen folgende technische Eigenschaften:
Leistungserklärung in Bezug auf dessen wesentliche
Pulver- und Filmeigenschaften Merkmale gemäß EN xyz:Datum, Titel.
• Freiwillige Angaben für das Produkt: Quelle, Datum,
Titel (nicht Bestandteil der CE-Kennzeichnung).
[Alternative 1b: Produkt nach CPR mit ETA]:
• Leistungswerte des Produkts entsprechend der
Leistungserklärung in Bezug auf dessen wesentliche
Merkmale gemäß ETA Nr. xyz, Datum, Titel.
• Freiwillige Angaben für das Produkt: Quelle, Datum,
Titel (nicht Bestandteil der CE-Kennzeichnung).
[Alternative 2a: Produkt, das nicht aufgrund der CPR,
sondern anderer Vorschriften der EU harmonisiert ist]:
• Leistungswerte des Produkts gemäß der aufgrund der
anderen Harmonisierungsrechtsvorschriften
aufgeführten harmonisierten Normen.
• Freiwillige Angaben für das Produkt: Quelle, Datum,
Titel (nicht Bestandteil der CE-Kennzeichnung).
2 Umwelt-Produktdeklaration - IGP Pulvertechnik AG - Beschichtungspulver IGP-DURA®face, Serie 58
[Alternative 2b: Produkt, das sowohl aufgrund der CPR als Alle
auch anderer Vorschriften der EU harmonisiert ist]: Artikel der Serie 58 entsprechen der /REACH Verordnung (EG)
Nr.1907/2006/.
• Leistungswerte des Produkts entsprechend der Besorgniserregende Stoffe (SVHC) gemäß Kandidatenliste,
Leistungserklärung nach der CPR in Bezug auf dessen 17.01.2022,
wesentliche Merkmale gemäß EN xyz:Datum, Titel bzw.
ETA Nr. xyz, Datum, Titel.
• Leistungswerte des Produkts gemäß der aufgrund der
anderen Harmonisierungsrechtsvorschriften sowie
aufgeführten harmonisierten Normen. Stoffe des Anhang XIV der REACH Verordnung (EG) Nr.
• Freiwillige Angaben für das Produkt: Quelle, Datum, 1907/2006/ sind über dem
Titel (nicht Bestandteil der CE-Kennzeichnung). gesetzlich festge-legten Schwellenwert von 0.1% nicht
[Alternative 3: Produkt, das keinen enthalten.
Harmonisierungsrechtsvorschriften der EU unterliegt]:
Leistungswerte des Produkts in Bezug auf dessen Merkmale
nach der maßgebenden technischen Bestimmung (keine CE- Artikel
Kennzeichnung). der Serie 58 entsprechen weiter der /Richtlinie (EU) 2015/863
(RoHS 3)/.
Grundstoffe/Hilfsstoffe Umwelt und Gesundheit während der Nutzung
Die Deklaration bezieht sich auf die folgende Zusam-
mensetzung des Beschichtungsstoffes aus der Serie IGP- Referenz-Nutzungsdauer
DURA®face 58: Bei sachgerechter Pflege der mit IGP-DURA®face, Serie 58
Bezeichnung Wert Einheit beschichteten Oberfläche entspricht die Nutzungsdauer der
Standzeit des
Bindemittel (Harze und Härter) 58-63 %
Gebäudes. Witterungsbedingte Veränderungen von Farbton
Pigmente (Bunt u. Effektpigmente) 0,03-0,07 %
und Glanz
Titandioxid 28-34 % beeinträchtigen die schutzgebende Wirkung nicht.
Extender 0,9-11 %
Additive 1,2-2,1 %
LCA: Rechenregeln
Die Ökobilanz umfasst die
Deklarierte Einheit Rohstoffbereitstellung (Modul A1), Transporte zur
Die deklarierte Einheit ist 1 kg. Produktionsstätte
Angabe der deklarierten Einheit (Modul A2)
und die Herstellungsprozesse des Pulverlacks, einschließlich
Bezeichnung Wert Einheit
der
Rohdichte (Mittelwert) 1450 kg/m3 Verpackung (Modul A3). Der Beschichtungsprozess ist nicht
Deklarierte Einheit 1 kg Gegenstand der
Studie.
Die EPD deklariert die Ergebnisse einer repräsentativen
Die biogenen CO2 Emissionen aus dem Verpackungsmaterial
Rezeptur. Die
sind in A1-A3 deklariert.Am Lebensende, wird das
Rezeptur ist repräsentativ, da sie einen Pulverlack darstellt mit
Produkt zur Entsorgung transportiert (Modul C2) und
den
anschließend
höchsten Umweltlasten (innerhalb eines 10% Bereichs).
entsorgt (Modul C4).
Für IBU-Kern-EPDs (bei denen Kap. 3.6 nicht deklariert wird):
Geographische Repräsentativität
Bei Durchschnitts-EPDs muss eine Einschätzung der
Land oder Region, in dem/r das deklarierte Produktsystem
Robustheit der Ökobilanzwerte vorgenommen werden, z. B.
hergestellt und ggf. genutzt sowie am Lebensende behandelt
hinsichtlich der Variabilität des Produktionsprozesses, der
wird: Europa
geographischen Repräsentativität und des Einflusses der
Hintergrunddaten und Vorprodukte im Vergleich zu den
Umweltwirkungen, die durch die eigentliche Produktion Vergleichbarkeit
verursacht werden.
Grundsätzlich ist eine Gegenüberstellung oder die Bewertung
von EPD-Daten nur möglich, wenn alle zu vergleichenden
Datensätze nach EN 15804 erstellt wurden und der
Systemgrenze
Gebäudekontext bzw. die produktspezifischen
Typ der EPD: Wiege bis Werkstor mit Module C1-C4 und Modul
Leistungsmerkmale berücksichtigt werden.
D (A1-A3, C, D).
LCA: Szenarien und weitere technische Informationen
Kartonmasse zu 50% aus biogenem Kohlenstoff
Charakteristische Produkteigenschaften Biogener besteht. Keines der untersuchten Produkte enthält
Kohlenstoff biogenen Kohlenstoff, sondern nur Verpackungsmaterial.
Die Kalkulation des biogenen Kohlenstoffgehaltes
basiert auf der Annahme, dass die absolut trockene Holz- und Die biogenen CO2 Emissionen aus dem Verpackungsmaterial
3 Umwelt-Produktdeklaration - IGP Pulvertechnik AG - Beschichtungspulver IGP-DURA®face, Serie 58
sind in A1-A3 deklariert.
Ende des Lebenswegs (C1-C4)
Bezeichnung Wert Einheit
- Modul C1: Manuelle Demontage (keine Umwelt lasten).
Biogener Kohlenstoff in der zugehörigen
0,0365 kg C
Verpackung - Modul C2: Eine durchschnittliche Transportentfernung von
200 km per Lkw wird
Die folgenden Informationen wurden zur angenommen.
Berechnung der deklarierten Module verwendet:
- Modul C4: Als Entsorgungsszenario wird angenommen, dass
Wird eine Referenz-Nutzungsdauer nach den geltenden ISO- Pulverlack, der sich
Normen deklariert, so sind die Annahmen und bei der Entsorgung auf der Aluminiumoberfläche befindet, beim
Verwendungsbedingungen, die der ermittelten RSL zugrunde Recycling des
liegen, zu deklarieren. Weiter muss genannt werden, dass die Aluminiums thermisch entsorgt wird (Schmelzen/Verbrennung).
deklarierte RSL nur unter den genannten Referenz- Keine Gutschriften
Nutzungsbedingungen gilt. Gleiches gilt für eine vom Hersteller wurden für die Verbrennung auf der Grundlage von
deklarierte Lebensdauer. Energiesubstitution
berücksichtigt, sondern nur die resultierenden Emissionen.
Bezeichnung WertEinheit
Entsprechende Informationen zu Referenz- Für die thermischen Verwertung ohne
Nutzungsbedingungen müssen für eine Nutzungsdauer gemäß Energierückgewinnung 1 kg
Tabelle des BNB nicht deklariert werden.
4 Umwelt-Produktdeklaration - IGP Pulvertechnik AG - Beschichtungspulver IGP-DURA®face, Serie 58
LCA: Ergebnisse
Alle deklarierten Lebenswegstadien sind in Tabelle 1 „Angabe der Systemgrenzen“ mit einem „X“, alle nicht deklarierten mit „MND“
anzugeben (standardisiert sind die Module B3, B4 und B5 auf MNR – Modul nicht relevant gestellt).
In den folgenden Tabellen dürfen die Spalten für nicht deklarierte Module gelöscht werden. Die Angabe der Zahlenwerte ist mit drei
gültigen Stellen anzugeben und kann ggf. in exponentieller Darstellung erfolgen (Bsp. 1,23E-5 = 0,0000123). Je Wirkungsindikator
sollte ein einheitliches Zahlenformat gewählt werden. Werden mehrere Module nicht deklariert bzw. aus der Ergebnistabelle gelöscht,
so können die Abkürzungen für die Umweltindikatoren durch die vollständigen Namen ersetzt werden, wobei die Lesbarkeit und
Übersichtlichkeit gewahrt werden muss.
Bestehen relevante Datenlücken in den Hintergrund- oder Vordergrunddaten, sodass ein Indikator nicht robust ausgewiesen werden
kann, so sollte für diesen Indikator die Abkürzung „IND“ (Indikator nicht deklariert) verwendet werden. Die Verwendung von Null und
IND ist hierbei nicht zu verwechseln:
• 0 - berechneter Wert ist 0
• 0 - Wert fällt unter die Abschneidekriterien
• 0 - Annahme, die alle Ströme ausschließt (z. B.
exportierter Strom A1-A3)
• IND - In Fällen, in denen die Bestandsaufnahme den
methodischen Ansatz oder die Berechnung des
spezifischen Indikators nicht unterstützt, ist IND
anzuwenden.
Wird keine Referenz-Nutzungsdauer deklariert (siehe auch Kapitel 2.12 „Referenz-Nutzungsdauer“) sind die Ergebnisse der Ökobilanz
der Module B1–B2 und B6–B7 jeweils auf einen Zeitraum von einem Jahr zu beziehen. Dies ist in einem erläuternden Text in Kapitel 5
„LCA: Ergebnisse“ zu dokumentieren. Außerdem muss in diesem Fall die Berechnungsformel für die Gesamtökobilanz angegeben
werden.
ANGABE DER SYSTEMGRENZEN (X = IN ÖKOBILANZ ENTHALTEN; ND = MODUL ODER INDIKATOR NICHT DEKLARIERT;
MNR = MODUL NICHT RELEVANT)
Gutschriften
Stadium der
und Lasten
Produktionsstadium Errichtung Nutzungsstadium Entsorgungsstadium
außerhalb der
des Bauwerks
Systemgrenze
g n u g ro s re v ffo ts h o R tro p s n a rT g n u lle ts re H m o v tro p s n a rT m u z re lle ts re Htro s g n u d n e w re V e g a tn o M g n u d n e w n A /g n u z tu N g n u tla h d n a ts n I ru ta ra p e R z ta s rE g n u re u e n rE rü f z ta s n ie e ig re n E n e b ie rte B s a ds e d u ä b e G s e d rü f z ta s n ie re s s a W n e b ie rte B s a ds e d u ä b e G s e d s s irb A /u a b k c ü R tro p s n a rT g n u ld n a h e b lla fb A g n u g itie s e B ,-s g n u d n e w re v re d e iW -s g n u n n iw e g k c ü R re d ola iz n e to p g n ilc y c e R
A1 A2 A3 A4 A5 B1 B2 B3 B4 B5 B6 B7 C1 C2 C3 C4 D
X X X MND MND MND MND MNR MNR MNR MND MND X X X X X
ERGEBNISSE DER ÖKOBILANZ – UMWELTAUSWIRKUNGEN nach EN 15804+A2: 1 kg IGP-DURA®face, Serie 58
Indikator Einheit A1-A3 C1 C2 C3 C4 D
Globales Erwärmungspotenzial total (GWP-total) kg CO 2-Äq. 4,08E+00 0 1,75E-02 0 2,54E+00 0
Globales Erwärmungspotenzial fossil (GWP-fossil) kg CO 2-Äq. 4,04E+00 0 1,66E-02 0 2,54E+00 0
Globales Erwärmungspotenzial biogen (GWP-biogenic) kg CO 2-Äq. 3,38E-02 0 7,8E-04 0 2,95E-04 0
Globales Erwärmungspotenzial luluc (GWP-luluc) kg CO 2-Äq. 2,36E-03 0 1,36E-04 0 1,55E-04 0
Abbau Potential der stratosphärischen Ozonschicht (ODP) kg CFC11-Äq. 7,96E-13 0 2,12E-18 0 1,35E-15 0
Versauerungspotenzial von Boden und Wasser (AP) mol H+-Äq. 8,79E-03 0 5,69E-05 0 4,39E-04 0
Eutrophierungspotenzial Süßwasser (EP-freshwater) kg P-Äq. 9,7E-06 0 4,93E-08 0 1,96E-07 0
Eutrophierungspotenzial Salzwasser (EP-marine) kg N-Äq. 2,37E-03 0 2,65E-05 0 9,88E-05 0
Eutrophierungspotenzial Land (EP-terrestrial) mol N-Äq. 2,57E-02 0 2,95E-04 0 2,03E-03 0
kg NMVOC-
Bildungspotential für troposphärisches Ozon (POCP) 9,62E-03 0 5,14E-05 0 2,75E-04 0
Äq.
Potenzial für den abiotischen Abbau nicht fossiler Ressourcen
kg Sb-Äq. 1,8E-05 0 1,26E-09 0 1,84E-08 0
(ADPE)
Potenzial für den abiotischen Abbau fossiler Brennstoffe (ADPF) MJ 7,61E+01 0 2,21E-01 0 1,18E+00 0
m3 Welt-Äq.
Wassernutzung (WDP) 2,13E-01 0 1,44E-04 0 2,6E-01 0
entzogen
ERGEBNISSE DER ÖKOBILANZ – INDIKATOREN ZUR BESCHREIBUNG DES RESSOURCENEINSATZES nach EN 15804+A2: 1
kg IGP-DURA®face, Serie 58
Indikator Einheit A1-A3 C1 C2 C3 C4 D
Erneuerbare Primärenergie als Energieträger (PERE) MJ 6,75E+00 0 1,23E-02 0 3,32E-01 0
Erneuerbare Primärenergie zur stofflichen Nutzung (PERM) MJ 1,32E+00 0 0 0 0 0
Total erneuerbare Primärenergie (PERT) MJ 8,07E+00 0 1,23E-02 0 3,32E-01 0
5 Umwelt-Produktdeklaration - IGP Pulvertechnik AG - Beschichtungspulver IGP-DURA®face, Serie 58
Nicht-erneuerbare Primärenergie als Energieträger (PENRE) MJ 6,45E+01 0 2,21E-01 0 1,95E+01 0
Nicht-erneuerbare Primärenergie zur stofflichen Nutzung
MJ 1,87E+01 0 0 0 -1,83E+01 0
(PENRM)
Total nicht erneuerbare Primärenergie (PENRT) MJ 8,32E+01 0 2,21E-01 0 1,18E+00 0
Einsatz von Sekundärstoffen (SM) kg 0 0 0 0 0 0
Erneuerbare Sekundärbrennstoffe (RSF) MJ 0 0 0 0 0 0
Nicht erneuerbare Sekundärbrennstoffe (NRSF) MJ 0 0 0 0 0 0
Einsatz von Süßwasserressourcen (FW) m3 1,92E-02 0 1,41E-05 0 6,21E-03 0
ERGEBNISSE DER ÖKOBILANZ –ABFALLKATEGORIEN UND OUTPUTFLÜSSE nach EN 15804+A2:
1 kg IGP-DURA®face, Serie 58
Indikator Einheit A1-A3 C1 C2 C3 C4 D
Gefährlicher Abfall zur Deponie (HWD) kg 3E-08 0 1,11E-11 0 2,53E-10 0
Entsorgter nicht gefährlicher Abfall (NHWD) kg 1,3E-01 0 3,29E-05 0 2,64E-01 0
Entsorgter radioaktiver Abfall (RWD) kg 9,36E-04 0 2,68E-07 0 4,02E-05 0
Komponenten für die Wiederverwendung (CRU) kg 0 0 0 0 0 0
Stoffe zum Recycling (MFR) kg 0 0 0 0 0 0
Stoffe für die Energierückgewinnung (MER) kg 0 0 0 0 0 0
Exportierte elektrische Energie (EEE) MJ 0 0 0 0 0 0
Exportierte thermische Energie (EET) MJ 0 0 0 0 0 0
ERGEBNISSE DER ÖKOBILANZ – zusätzliche Wirkungskategorien nach EN 15804+A2-optional:
1 kg IGP-DURA®face, Serie 58
Indikator Einheit A1-A3 C1 C2 C3 C4 D
Auftreten von Krankheiten aufgrund von Feinstaubemissionen
Krankheitsfälle 1E-07 0 3,13E-10 0 5,62E-09 0
(PM)
Wirkung durch Exposition des Menschen mit U235 (IR) kBq U235-Äq. 1,34E-01 0 3,83E-05 0 3,72E-03 0
Toxizitätsvergleichseinheit für Ökosysteme (ETP-fw) CTUe 5,97E+01 0 1,6E-01 0 4,29E-01 0
Toxizitätsvergleichseinheit für Menschen (krebserregend) (HTP-c) CTUh 1,44E-09 0 3,22E-12 0 3,87E-11 0
Toxizitätsvergleichseinheit für Menschen (nicht krebserregend)
CTUh 1,54E-07 0 1,93E-10 0 3,89E-09 0
(HTP-nc)
Bodenqualitätsindex (SQP) SQP 1,55E+01 0 7,59E-02 0 3,43E-01 0
Einschränkungshinweis 1 – gilt für den Indikator „Potenzielle Wirkung durch Exposition des Menschen mit U235“.
Diese Wirkungskategorie behandelt hauptsächlich die mögliche Wirkung einer ionisierenden Strahlung geringer Dosis auf die
menschliche Gesundheit im Kernbrennstoffkreislauf. Sie berücksichtigt weder Auswirkungen, die auf mögliche nukleare Unfälle und
berufsbedingte Exposition zurückzuführen sind, noch auf die Entsorgung radioaktiver Abfälle in unterirdischen Anlagen. Die potenzielle
vom Boden, von Radon und von einigen Baustoffen ausgehende ionisierende Strahlung wird eben-falls nicht von diesem Indikator
gemessen.
Einschränkungshinweis 2 – gilt für die Indikatoren: „Potenzial für die Verknappung abiotischer Ressourcen - nicht fossile Ressourcen“,
„Potenzial für die Verknappung abiotischer Ressourcen - fossile Brennstoffe“, „Wasser-Entzugspotenzial (Benutzer)“, „Potenzielle
Toxizitätsvergleichseinheit für Ökosysteme“, „Potenzielle Toxizitätsvergleichseinheit für den Menschen - kanzerogene Wirkung“,
„Potenzielle Toxizitätsvergleichseinheit für den Menschen - nicht kanzerogene Wirkung“, „Potenzieller Bodenqualitätsindex".
Die Ergebnisse dieses Umweltwirkungsindikators müssen mit Bedacht angewendet werden, da die Unsicherheiten bei diesen
Ergebnissen hoch sind oder da es mit dem Indikator nur begrenzte Erfahrungen gibt.
Literaturhinweise
Normen DIN CEN/TS
16611, Martindale -Test
Der
Martindale-Test ist ursprünglich eine Abriebs-prüfung von
Textilien. Seit 2020
DIN 50018 findet diese Prüfung im Rahmen der Qualicoat-Prüfungen
Anwendung, um die
Abriebbeständigkeit von Pulverlacken zu prüfen.
Prüfung
im Kondenswasser-Wechselklima mit schwefeldioxidhaltiger
Atmosphäre
DIN EN
12206-1
6 Umwelt-Produktdeklaration - IGP Pulvertechnik AG - Beschichtungspulver IGP-DURA®face, Serie 58
Deutsche
Fassung EN 12206-1:2004 Beschichtungsstoffe -
Beschichtungen auf
Aluminium und Aluminiumlegierungen für Bauzwecke - Teil 1:
Beschichtungen aus Beschichtungspulvern ISO 2409
Deutsche
Fassung EN ISO 2409:2013 Beschichtungsstoffe -
Gitterschnittprüfung
DIN EN
13501-1:2010-01
Klassifizierung
von Bauprodukten und Bauarten zu ihrem Brandverhalten - Teil ISO 2810
1: Klassifizierung
mit den Ergebnissen aus den Prüfungen zum Brandverhalten
von Bauprodukten
Deutsche
Fassung EN ISO 2810:2004 Beschichtungsstoffe -
Freibewitterung
von Beschichtungen - Bewitterung und Bewertung
DIN EN
15804
EN 15804:2019+A2, Sustainability of
ISO 2813
constructionworks — Environmental Product
Declarations — Core rules for the product category of
DIN EN
construction products. ISO 2813 2000-04 Luft- und Raumfahrt -
Aluminiumlegierung AL-P6061-T6 - Gezogene Innendruckrohre
0,6 mm <= a <= 12,5 mm
ISO 1519
ISO 2815
Deutsche
Fassung EN ISO 1519:2011 Beschichtungsstoffe -
Dornbiegeversuch EN ISO 2815:2003
(zylindrischer Dorn) Beschichtungsstoffe - Eindruckversuch nach Buchholz
ISO 1520 ISO 3231
EN ISO 1520:2006 Deutsche
Beschichtungsstoffe - Tiefungsprüfung Fassung EN ISO 3231 Beschichtungsstoffe - Bestimmung der
Beständigkeit
gegen feuchte, Schwefeldioxid enthaltende Atmosphären
7 Umwelt-Produktdeklaration - IGP Pulvertechnik AG - Beschichtungspulver IGP-DURA®face, Serie 58
(ISO 3231:1993)
ISO
8130-2
ISO
4628-2
EN ISO 8130-2:2010
Pulverlacke - Teil 2: Bestimmung der Dichte mit einem
Gasvergleichspyknometer (Schiedsverfahren)
DIN EN
ISO 4628-2:2016-07 Beschichtungsstoffe - Beurteilung von
Beschichtungsschäden - Bewertung der Menge und der Größe
von Schäden und
der Intensität von gleichmäßigen Veränderungen im Aussehen -
Teil 2:
Bewertung des Blasengrades Deutsche Fassung EN ISO 4628-
2:2016 ISO 9227
DIN EN
ISO 9227 AASS 2012-09 Korrosionsprüfungen in künstlichen
Atmosphären
ISO
6270-2 AT
Deutsche
Fassung EN ISO 6270-2:2005 Beschichtungsstoffe - ISO
Bestimmung der 11664-2
Beständigkeit gegen Feuchtigkeit - Teil 2: Verfahren zur
Beanspruch-ung von Proben in Kondenswasserklimaten
DIN ISO
11664-2:2011-07, Farbmetrik - Teil 2: CIE Normlichtarten (ISO
11664-2:2007);
Deutsche Fassung EN 11664-2:201
ISO
6272-2 D65 wird
als Normlichtart definiert mit einer Farbtemperatur von
6504 Kelvin
DIN EN
ISO 6272-2: SO 6272-2:2011
Beschichtungsstoffe - Prüfung auf schnelle Verformung
(Schlagzähigkeit) - Teil
2: Fallgewichtsversuch, kleinflächiger Eindringkörper
ISO 14001
DIN EN
ISO 14001/:2009-11 Umweltmanagementsysteme -
Anforderungen mit Anleitung zur
ISO Anwendung
7724-3
Paints and varnishes-Colorimetry -Calculation of colour
differences
8 Umwelt-Produktdeklaration - IGP Pulvertechnik AG - Beschichtungspulver IGP-DURA®face, Serie 58
ISO 14025 Bestrahlung, Temperatur Zyklen
DIN EN ISO 14025:2011-10, Umweltkennzeichnungen
und -deklarationen - Typ III Umweltdeklarationen - DIN EN
ISO 16474-3:2014-03:
Grundsätze und Verfahren.
Teil 3
Fluoreszenzlampen (z.Bsp. QUV-B):
ISO
14680-2 Bestrahlung, Temperatur, Zyklen
EN ISO 14680-2:2006
Beschichtungsstoffe - Bestimmung des Pigmentgehaltes -
Teil 2:
Veraschungsverfahren
Weitere
Literatur
ASTM
D2244
ISO 16474
Teil 1 - 3
ASTM
D2244 Standardverfahren für die Berechnung von
DIN EN Farbtoleranzen und
ISO 16474 Teil 1 - 3:2014-03, Beschichtungsstoffe – Farbdifferenzen anhand von instrumentell gemessenen
Farbkoordinaten
Künstliches
Bestrahlen oder Bewittern in Geräten
DIN EN ASTM D
ISO 16474-1:2014-03: 2794
Teil 1 Prüfung
Allgemeine Anleitung von organischen Beschichtungen auf Beständigkeit gegen
schnelle Verformung;
Schlagbeanspruchung
DIN EN
ISO 16474-2:2014-03:
Teil 2
Xenonbogenlampen (z.Bsp. WOM); CIELAB
bzw. CIE
9 Umwelt-Produktdeklaration - IGP Pulvertechnik AG - Beschichtungspulver IGP-DURA®face, Serie 58
Das Hunter
CIE-Lab-System ist ein Farbraum, der von der internationalen Farbraum
Beleuchtungskommission CIE im Jahr 1976 festgelegt wurde.
Farbunterschiede
werden numerisch bestimmt. Das Modell versucht den
geometrischen Abstand Farbraum,
zwischen zwei Farben im Farbraum dem menschlichen der 1948 von Richard Sewall Hunter definiert wurde
Wahrnehmungs-vermögen
anzupassen.
und
Farbbereiche über "Lab" Koordinaten definiert.
Wie
GaBi ts CIELAB wurde er so entworfen, dass Farbwerte mit einfachen
documentation Formeln aus dem
CIEXYZ-Raum überführt werden können, aber bzgl. der
GaBi life cycle inventory data documentation Wahrnehmung gleichförmiger
ist als XYZ
(https://www.gabisoftware.com/support/gabi/gabidatab
ase2020lcidocumentation/)
IBU 2021
GaBi ts Institut Bauen und Umwelt e.V.: Allgemeine EPD-
software
Programmanleitung des Institut Bauen und Umwelt
Sphera Solutions GmbH
e.V. (IBU). Version 1.1, Berlin: Institut Bauen und
GaBi Software System and Database for Life Cycle
Umwelt e.V., 2016. www.ibu-epd.com.
Engineering
CUP Version: 2021.2
University of Stuttgart
PCR Teil
LeinfeldenEchterdingen A
PCR- Teil A: Rechenregeln für die Ökobilanz
und
Anforderungen an den Projektbericht, Berlin: Institut Bauen und
GSB Umwelt e.V.,
International www.ibu-epd.com, Version 2.2,2022
Gütegemeinschaft
für die Sicherung der Qualität der Beschichtung von
Werkstücken und der dabei
verwendeten Vorbehandlungs- und Beschichtungsmaterialien;
www.gsb-international.com PCR Teil
B
PCR- Teil
B: Anforderungen an die EPD für Beschichtungen mit
10 Umwelt-Produktdeklaration - IGP Pulvertechnik AG - Beschichtungspulver IGP-DURA®face, Serie 58
organischen Bindemitteln, gefährlich
Institut Bauen und Umwelt e.V. (IBU), Version 1.7, 2019 eingestufter Stoffe.
Qualicoat
RoHS
Gütegemeinschaft 2011/65/EU
für die industrielle Lackierung und Beschichtung;
Qualitätssicherung und
Spezifikationen von Prozessen, Produkten und Qualitätstests
Richtlinie
2011/65/EU über die Beschränkung der Verwendung
bestimmter gefährlicher Stoffe
www.qualicoat.net in Elektro- u. Elektronikgeräten
ersetzt
die Richtlinie 2002/95/EC.
REACH
Verordnung
(EG) Nr. 1907/2006 über dieRegistrierung, Bewertung, Verordnung
Zulassung und Beschränkung (EU) 528/2012 (EU BPR)
chemischer Stoffe (REACH)
Die
Biozidprodukte-Verordnung (BPR, Verordnung (EU) 528/2012)
betrifft das
Inverkehrbringen und die Verwendung von Biozidprodukten, die
zum Schutz von
Richtlinie Menschen, Tieren, Materialien oder Gegenständen gegen
(EU) 2015/863 (RoHS 3) Schadorganismen wie
Schädlinge oder Bakterien eingesetzt werden.
Die in der Umwelt-Produktdeklaration referenzierte Literatur ist
ausgehend von folgenden Quellenangaben vollständig zu
gestützt zitieren. In der EPD bereits vollständig zitierte Normen und
auf die Richtlinie 2011/65/EU des Europäischen Parlaments Normen zu den Nachweisen bzw. technischen Eigenschaften
und des Rates vom 8. müssen hier nicht aufgeführt werden.
Juni 2011 zur Beschränkung der Verwendung bestimmter als
11 Umwelt-Produktdeklaration - IGP Pulvertechnik AG - Beschichtungspulver IGP-DURA®face, Serie 58
Herausgeber
Institut Bauen und Umwelt e.V. +49 (0)30 3087748- 0
Hegelplatz 1 info@ibu-epd.com
10117 Berlin www.ibu-epd.com
Deutschland
Programmhalter
Institut Bauen und Umwelt e.V. +49 (0)30 3087748- 0
Hegelplatz 1 info@ibu-epd.com
10117 Berlin www.ibu-epd.com
Deutschland
Ersteller der Ökobilanz
Sphera Solutions GmbH +49 711 341817-0
Hauptstraße 111- 113 info@sphera.com
70771 Leinfelden-Echterdingen www.sphera.com
Deutschland
Inhaber der Deklaration
IGP Pulvertechnik AG +41 71 929 81 49
Ringstrasse 30 info@igp-powder.com
9500 Wil www.igp-powder.com
Schweiz
12 Umwelt-Produktdeklaration - IGP Pulvertechnik AG - Beschichtungspulver IGP-DURA®face, Serie 58
