UMWELT-PRODUKTDEKLARATION
nach ISO 14025 und EN 15804+A2
Deklarationsinhaber Sager AG
Herausgeber Institut Bauen und Umwelt e.V. (IBU)
Programmhalter Institut Bauen und Umwelt e.V. (IBU)
Deklarationsnummer EPD­SAR­20200271­CBA1­DE
Ausstellungsdatum 05.02.2021
Gültig bis 04.02.2026
PIPELANE Rohrschalen aus Glaswolle, phenolgebunden
Sager AG
www.ibu-epd.com | https://epd-online.com
Allgemeine Angaben
Sager AG PIPELANE Rohrschalen
Programmhalter Inhaber der Deklaration
IBU – Institut Bauen und Umwelt e.V. Sager AG
Panoramastr. 1 Dornhügelstrasse 10
10178 Berlin CH­5724 Dürrenäsch
Deutschland
Deklarationsnummer Deklariertes Produkt/deklarierte Einheit
EPD­SAR­20200271­CBA1­DE 1 kg unbeschichtete PIPELANE Rohrschalen aus
Glaswolle, phenolharzgebunden.
Die Angaben pro kg können einfach auf die
eingesetzte Menge eines spezifischen Produktes als
Dichte x Dicke hochgerechnet werden.
Im Anhang finden sich Werte für folgende
Beschichtungen pro m2, die zu den Ökobilanzwerten
des unbeschichteten Produktes hinzugerechnet
werden können:
 Glasvlies natur (0,035 kg/m2)
 Glasvlies natur (längsverstärkt) (0,055
kg/m2)
 Glasvlies natur (0,100 kg/m2)
 Glasvlies schwarz (0,060 kg/m2)
 Glasgewebe (0,128 kg/m2)
 Reinalu gitterarmiert (0,079 kg/m2)
 Kraftpapier (0,105 kg/m2)
 Alu/PET/Alu/PE (0,125 kg/m2)
Diese Deklaration basiert auf den Produktkategorien- Gültigkeitsbereich:
Regeln: Die Deklaration bezieht sich auf PIPELANE
Mineralische Dämmstoffe, 12.2018 Rohrschalen aus Glaswolle, die am Standort der Sager
(PCR geprüft und zugelassen durch den unabhängigen AG in Dürrenäsch/CH hergestellt wird.
Sachverständigenrat (SVR))
Der Inhaber der Deklaration haftet für die
Ausstellungsdatum zugrundeliegenden Angaben und Nachweise; eine
05.02.2021 Haftung des IBU in Bezug auf Herstellerinformationen,
Ökobilanzdaten und Nachweise ist ausgeschlossen.
Gültig bis Die EPD wurde nach den Vorgaben der EN 15804+A2
04.02.2026 erstellt. Im Folgenden wird die Norm vereinfacht als EN 15804
bezeichnet.
Verifizierung
Die Europäische Norm EN 15804 dient als Kern­PCR
Unabhängige Verifizierung der Deklaration und
Angaben gemäß ISO 14025:2010
Dipl. Ing. Hans Peters intern x extern
(Vorstandsvorsitzender des Instituts Bauen und Umwelt e.V.)
Dr. Alexander Röder Dr. Eva Schmincke,
(Geschäftsführer Instituts Bauen und Umwelt e.V.) Unabhängige/­r Verifizierer/­in
Produkt
Beschreibung des Unternehmens Umweltschonendes Wirtschaften ist für die Sager AG
Die Sager AG ist ein unabhängiges KMU für die ein wichtiger Unternehmensgrundsatz. Rohstoffe,
Produktion von Dämmstoffen. Wir wollen nach best Energie, Wasser und sonstige Ressourcen werden zur
practice produzieren, und die Stärke unserer Verringerung der Umwelteinwirkung möglichst
Produktionseinrichtungen – klein und flexibel – als sparsam eingesetzt. Die Umweltverträglichkeit der
Chance nutzen. Wir entwickeln unsere Produkte so, Produktionsverfahren und der Arbeitsabläufe wird
dass wir nicht nur die Kundenbedürfnisse erfüllen, ständig verbessert. Energiesparpotenziale werden
sondern auch immer wieder neue, qualitativ und kontinuierlich ermittelt und genutzt.
umwelttechnisch bessere Produkte anbieten können. Großen Wert legen wir auf die Verringerung des
Abfallaufkommens. Wenn immer möglich versuchen
2 Umwelt­Produktdeklaration Sager AG – PIPELANE Rohrschalen aus Glaswolle, phenolharzgebunden +A2
wir den Abfall zu rezyklieren. Diese Grundsätze hl
werden bei Einkauf, Entwicklung und Planung aller Wasserdampfdiffusionsäquivalente
μ x d m
Verfahren und Prozesse berücksichtigt. Luftschichtdicke
Schallabsorptionsgrad ­ %
Produktbeschreibung/Produktdefinition Rohdichte 45 ­ 100 kg/m3
Die Produktedeklaration bezieht sich auf Rohrschalen Druckfestigkeit 0 ­ 20 N/mm2
aus Glaswolle. Glaswolle besteht aus künstlich
Formaldehydemissionen nach EN
hergestellten monofilen Mineralfasern nicht kristalliner 3 ­ 6 μg/m3
717­1
Struktur. Der mittlere Faserdurchmesser beträgt
Temperaturbeständigkeit 250 °C
zwischen 3 und 6 μm. Die Herstellung ist durch RAL
Brandkennziffer A1
und EUCEB überwacht und zertifiziert. Die Glaswolle
Die Werte gelten für unbeschichtete Produkte.
entspricht der Definition der Glaswolle nach
deutschem Gefahrstoffrecht. Die Rohdichte der
Leistungswerte des Produkts entsprechend der
PIPELANE­Produkte variiert von 45 bis 100 kg/m3.
Leistungserklärung in Bezug auf dessen wesentliche
Die Produkte werden unter der Bezeichnung
Merkmale gemäß DIN EN 13162:2012+A1:2015,
PIPELANE vertrieben.
Wärmedämmstoffe für Gebäude – Werkmäßig
hergestellte Produkte aus Mineralwolle
Für das Inverkehrbringen des Produkts in der
(MW) – Spezifikation.
EU/EFTA (mit Ausnahme der Schweiz) gilt die
Verordnung (EU) Nr. 305/2011 (CPR). Das Produkt
benötigt eine Leistungserklärung unter
Berücksichtigung der DIN EN 13162:2012+A1:2015,
Grundstoffe/Hilfsstoffe
Wärmedämmstoffe für Gebäude -–Werkmäßig
Die wesentlichen Rohstoffe für die Glaswolle­
hergestellte Produkte aus Mineralwolle
Herstellung sind Scherben (> 75 Masse­%), Sand,
(MW) – Spezifikation und die CE­Kennzeichnung. Für
Soda (ca. 5 %), Borax (ca. 8 %) und Phonolith. Die
die Verwendung gelten die jeweiligen nationalen
Vernetzung der Fasern wird durch den Einsatz von bis
Bestimmungen.
zu 8 % Bindemittel auf Basis eines
harnstoffmodifizierten Phenol­Formaldehydharzes im
fertigen Produkt erreicht.
Anwendung
PIPELANE Rohrschalen werden als Ummantelung von
1) Das Produkt/Erzeugnis/mindestens ein
Rohrleitungen als Wärme­ und Schallschutz sowie zur
Teilerzeugnis enthält Stoffe der Kandidatenliste der
Minimierung von Abstrahlverlusten eingesetzt.
ECHA (Datum 16.07.2019) oberhalb 0,1 Massen­%:
Anwendung finden sie vor allem zur Dämmung von
nein.
Haustechnik­ und betriebstechnischen
Industrieanlagen.
Referenz-Nutzungsdauer
Brauchen die Leitungen besonders stossfeste
Eine Referenznutzungsdauer nach ISO 15686 kann
Oberflächen, so können die PIPELANE Rohrschalen
aufgrund der unterschiedlichen Einsatzgebiete von
zusätzlich ummantelt werden.
PIPELANE Glaswolle nicht deklariert werden.
Technische Daten
Die Nutzungsdauer von PIPELANE Glaswolle liegt in
der Größenordnung der Nutzungsdauer des jeweiligen
Bauteils bzw. Gebäudes.
Bezeichnung Wert Einheit
Wärmeleitfähigkeit 0,032 W/(mK)
Wasserdampfdiffusionswiderstandsza 1 ­
LCA: Rechenregeln
Deklarierte Einheit  Glasvlies natur (0,035 kg/m2)
Die deklarierten Werte beziehen sich auf 1 kg  Glasvlies natur (längsverstärkt) (0,055 kg/m2)
unbeschichtete, phenolharzgebundene PIPELANE
 Glasvlies natur (0,100 kg/m2)
Rohrschalen aus Glaswolle.
 Glasvlies schwarz (0,060 kg/m2)
Deklarierte Einheit  Glasgewebe (0,128 kg/m2)
Bezeichnung Wert Einheit  Reinalu gitterarmiert (0,079 kg/m2)
Rohdichte 30 kg/m3
 Kraftpapier (0,105 kg/m2)
Deklarierte Einheit 1 kg
 Alu/PET/Alu/PE (0,125 kg/m2)
Umrechnungsfaktor
1 ­
[Masse/deklarierte Einheit]
Die Angaben pro kg können einfach auf die
eingesetzte Menge eines spezifischen Produktes Systemgrenze
hochgerechnet werden. Typ der EPD: Wiege bis Werkstor – mit Optionen
Im Anhang finden sich Werte für folgende Die Module A1–A3 umfassen sämtliche Stoff­ und
Beschichtungen pro m2, die zu den Ökobilanzwerten Energieflüsse, die für die Herstellung von SAGLAN
des unbeschichteten Produktes hinzugerechnet Glaswolle benötigt werden; die Systemgrenze für
werden können:
3 Umwelt­Produktdeklaration Sager AG – PIPELANE Rohrschalen aus Glaswolle, phenolharzgebunden +A2
Altglas wird an dem Punkt angenommen, an dem es
sortenrein vorliegt. Modul C4 umfasst den Deponierungsprozess von
Glaswolle ohne die Berücksichtigung der
Modul A4 umfasst den Transport auf die Baustelle. energetischen Nutzung des Deponiegases aus den
(geringen) organischen Bestandteilen.
Modul A5 umfasst die Verbrennung der
Transportverpackungen in einer Modul D umfasst die Gutschriften aus der Produktion
Kehrichtverbrennungsanlage (KVA), wobei die von Strom und Wärme, die bei der thermischen
rückgewonnene Energie in Modul D exportiert wird. Behandlung der Verpackungsabfälle aus dem Einbau
Zusätzlich werden in Anlehnung an EN 16783 2% der Glaswolle auf der Baustelle (inkl. 2 % der
Verschnitt angenommen, womit eine entsprechende Verpackung des Verschnitts) aus Modul A5 in einer
Produktionsmenge inkl. Verpackung und Transport auf KVA erzeugt werden.
die Baustelle und deren Entsorgung (Verschnitt und
dessen Verpackung) in Modul A5 mitbilanziert werden. Vergleichbarkeit
Grundsätzlich ist eine Gegenüberstellung oder die
Modul C1: während des Rückbaus werden Bewertung von EPD­Daten nur möglich, wenn alle zu
Staubemissionen bilanziert. vergleichenden Datensätze nach EN 15804 erstellt
wurden und der Gebäudekontext bzw. die
Modul C2 umfasst den Transport der rückgebauten produktspezifischen Leistungsmerkmale berücksichtigt
Glaswolle auf eine Inertstoffdeponie. werden.
Modul C3: aufgrund des angenommenen Als Hintergrunddatenbank wurde eine nachgeführte
Entsorgungsszenarios in einer Inertstoffdeponie fallen Version von ecoinvent 2.2 (KBOB 2016) benutzt..
in diesem Modul keine Umweltwirkungen an.
LCA: Szenarien und weitere technische Informationen
Charakteristische Produkteigenschaften Es wird angenommen, dass die Dämmstoffe auf der
Biogener Kohlenstoff Baustelle ohne weiteren Aufwand eingebaut werden
können.
Informationen zur Beschreibung des biogenen
Kohlenstoffgehalts am Werkstor Ende des Lebenswegs (C1–C4)
Bezeichnung Wert Einheit Modul C1
Biogener Kohlenstoff im Produkt 0 kg C Der Dämmstoff wird ohne relevanten Energieaufwand,
Biogener Kohlenstoff in der aber unter Verursachung von Partikelemissionen
0,01 kg C
zugehörigen Verpackung rückgebaut.
Modul C2
Transport auf die Baustelle (A4) Der Transport vom rückgebauten Gebäude erfolgt mit
Die Transporte vom Werk auf die Baustelle werden einem Lastwagen als Schweizer Flottendurchschnitt zu
pauschal mit einem Schweizer Flottendurchschnitt für einer Inertstoffdeponie als gemischter Bauabbruch,
LKWs und einer Default­Distanz von 100 km gerechnet angenommene Transportdistanz gemäß KBOB­
– dies liegt für die Schweiz in einer realistischen Berechnungen: 15 km.
Größenordnung und kann bei projektspezifischen
Berechnungen einfach auf die reale Transportdistanz Modul C3
zwischen Werk und Baustelle skaliert werden. Es wird von einem Szenario ausgegangen, bei dem
Die Transportaufwendungen wurden skaliert, um die 100 % der Glaswolle in einer Inertstoffdeponie entsorgt
effektive Auslastung des LKWs zu berücksichtigen: die werden. Deshalb werden in Modul C3 keine
im Datensatz angenommene Auslastung beträgt 9512 Umweltwirkungen ausgewiesen.
kg/Ladung; die Beladung mit PIPELANE Glaswolle für
die Auslieferung in der Schweiz schwankt zwischen Modul C4
3960 kg/Ladung und 7040 kg/Ladung, wobei der 100 % der rückgebauten Glaswolle werden als
Mittelwert von 5450 kg/Ladung verwendet wird. gemischter Bauabbruch in einer Inertstoffdeponie
entsorgt, ohne die Berücksichtigung der energetischen
Einbau ins Gebäude (A5) Nutzung des Deponiegases aus den (geringen)
Entsorgung der Verpackungsmaterialien in einer KVA organischen Bestandteilen.
inkl. Transport, Herstellung, Transport zur Baustelle,
Einbau und Entsorgung von 2 % Verschnitt inkl. Bezeichnung Wert Einheit
dessen Verpackung. Es wird angenommen, dass die Als gemischter Bauabfall gesammelt 1 kg
PE­Folien und die Einwegpaletten in einer KVA zur Zur Deponierung 1 kg
Energierückgewinnung genutzt werden. Dabei wird
von einem Wirkungsgrad von brutto 28,51 % Wiederverwendungs- Rückgewinnungs- und
Nutzwärme und 15,84 % Elektrizität und einem Recyclingpotential (D)
aktuellen durchschnittlichen Eigenbezug der KVA von Die brennbaren Abfälle aus Modul A5 werden in einer
0,1273 kWh Elektrizität und 0,4853 MJ Nutzwärme pro KVA energetisch verwertet. Für die exportierte Energie
Kilogramm Abfall ausgegangen (Stand Schweiz, 2011; wird der CH­Strommix (Konsummix) bzw. Wärme ab
Doka 2015). Erdgasfeuerung, kondensierend, modulierend <
Zur KVA wird eine Transportdistanz von 10 km LKW­ 100kW gutgeschrieben.
Transport verrechnet.
4 Umwelt­Produktdeklaration Sager AG – PIPELANE Rohrschalen aus Glaswolle, phenolharzgebunden +A2
5 Umwelt­Produktdeklaration Sager AG – PIPELANE Rohrschalen aus Glaswolle, phenolharzgebunden +A2
LCA: Ergebnisse
Wichtiger Hinweis:
EP-freshwater: Dieser Indikator wurde in Übereinstimmung mit dem Charakterisierungsmodell (EUTREND­
Modell, Struijs et al., 2009b, wie in ReCiPe umgesetzt; http://eplca.jrc.ec.europa.eu/LCDN/developerEF.xhtml))
als „kg P­Äq.“ berechnet.
ANGABE DER SYSTEMGRENZEN (X = IN ÖKOBILANZ ENTHALTEN; ND = MODUL ODER INDIKATOR
NICHT DEKLARIERT; MNR = MODUL NICHT RELEVANT)
Stadium der Gutschriften
Produktionsstadiu Errichtung und Lasten
Nutzungsstadium Entsorgungsstadium
m des außerhalb der
Bauwerks Systemgrenze
6 Umwelt­Produktdeklaration Sager AG – PIPELANE Rohrschalen aus Glaswolle, phenolharzgebunden +A2
gnugrosrevffotshoR
tropsnarT gnulletsreH
mov
tropsnarT
muz
relletsreH
trosgnudnewreV
egatnoM
gnudnewnA/gnuztuN gnutlahdnatsnI
rutarapeR ztasrE gnureuenrE
sad rüf
ztasnieeigrenE
sed
nebierteB seduäbeG
sad rüf
ztasnieressaW
sed
nebierteB seduäbeG
ssirbA/uabkcüR
tropsnarT
gnuldnahebllafbA
gnugitieseB
,­sgnudnewrevredeiW ­sgnunniwegkcüR
redo
laiznetopgnilcyceR
A1 A2 A3 A4 A5 B1 B2 B3 B4 B5 B6 B7 C1 C2 C3 C4 D
X X X X X ND ND MNR MNR MNR ND ND X X X X X
ERGEBNISSE DER ÖKOBILANZ – UMWELTAUSWIRKUNGEN nach EN 15804+A2: 1 kg PIPELANE
Rohrschalen aus Glaswolle, phenolharzgebunden
Kernindikator Einheit A1-A3 A4 A5 C1 C2 C3 C4 D
GWP­total [kg CO2­Äq.] 2,12E+0 3,73E­2 3,43E­1 0,00E+0 2,07E­3 0,00E+0 7,28E­3 ­3,15E­2
GWP­fossil [kg CO2­Äq.] 2,34E+0 3,73E­2 5,17E­2 0,00E+0 2,07E­3 0,00E+0 7,28E­3 ­3,15E­2
GWP­biogenic [kg CO2­Äq.] ­2,23E­1 ­1,04E­5 2,91E­1 0,00E+0 ­5,79E­7 0,00E+0 2,09E­7 ­3,09E­5
GWP­luluc [kg CO2­Äq.] 2,50E­3 2,37E­6 5,02E­5 0,00E+0 1,32E­7 0,00E+0 4,50E­7 ­2,32E­5
ODP [kg CFC11­Äq.] 2,82E­7 1,90E­9 5,96E­9 0,00E+0 1,05E­10 0,00E+0 7,96E­10 ­4,98E­9
AP [mol H+­Äq.] 1,05E­2 2,66E­4 2,52E­4 0,00E+0 1,47E­5 0,00E+0 5,72E­5 ­3,97E­5
EP­freshwater [kg PO4­Äq.] 7,86E­5 5,04E­7 1,63E­6 0,00E+0 2,80E­8 0,00E+0 6,19E­8 ­4,90E­7
EP­marine [kg N­Äq.] 1,51E­3 1,14E­4 5,02E­5 0,00E+0 6,30E­6 0,00E+0 2,38E­5 ­8,34E­6
EP­terrestrial [mol N­Äq.] 3,52E­2 1,25E­3 9,19E­4 0,00E+0 6,93E­5 0,00E+0 2,62E­4 ­9,19E­5
POCP [kg NMVOC­Äq.] 5,21E­3 3,54E­4 1,59E­4 0,00E+0 1,96E­5 0,00E+0 7,79E­5 ­3,15E­5
ADPE [kg Sb­Äq.] 3,31E­6 8,67E­8 7,08E­8 0,00E+0 4,81E­9 0,00E+0 6,78E­9 ­9,38E­9
ADPF [MJ] 5,76E+1 5,88E­1 1,21E+0 0,00E+0 3,26E­2 0,00E+0 1,84E­1 ­8,53E­1
[m³ Welt­Äq.
WDP 1,44E+3 1,77E+0 2,90E+1 0,00E+0 9,83E­2 0,00E+0 3,60E­1 ­2,27E+1
entzogen]
GWP = Globales Erwärmungspotenzial; ODP = Abbaupotenzial der stratosphärischen Ozonschicht; AP = Versauerungspotenzial von Boden und
Wasser; EP = Eutrophierungspotenzial; POCP = Bildungspotenzial für troposphärisches Ozon; ADPE = Potenzial für die Verknappung von
Legende
abiotischen Ressourcen – nicht fossile Ressourcen (ADP – Stoffe); ADPF = Potenzial für die Verknappung abiotischer Ressourcen – fossile
Brennstoffe (ADP – fossile Energieträger); WDP = Wasser­Entzugspotenzial (Benutzer)
ERGEBNISSE DER ÖKOBILANZ – INDIKATOREN ZUR BESCHREIBUNG DES RESSOURCENEINSATZES
nach EN 15804+A2: 1 kg PIPELANE Rohrschalen aus Glaswolle, phenolharzgebunden
Indikator Einheit A1-A3 A4 A5 C1 C2 C3 C4 D
PERE [MJ] 4,44E+0 5,58E­3 8,99E­2 0,00E+0 4,80E­4 0,00E+0 1,72E­3 ­1,58E­1
PERM [MJ] 0,00E+0 0,00E+0 0,00E+0 0,00E+0 0,00E+0 0,00E+0 0,00E+0 0,00E+0
PERT [MJ] 4,44E+0 5,58E­3 8,99E­2 0,00E+0 4,80E­4 0,00E+0 1,72E­3 ­1,58E­1
PENRE [MJ] 3,36E+1 3,80E­1 7,45E­1 0,00E+0 3,26E­2 0,00E+0 1,84E­1 ­1,46E+0
PENRM [MJ] 0,00E+0 0,00E+0 0,00E+0 0,00E+0 0,00E+0 0,00E+0 0,00E+0 0,00E+0
PENRT [MJ] 3,36E+1 3,80E­1 7,45E­1 0,00E+0 3,26E­2 0,00E+0 1,84E­1 ­1,46E+0
SM [kg] 7,50E­1 0,00E+0 1,50E­2 0,00E+0 0,00E+0 0,00E+0 0,00E+0 0,00E+0
RSF [MJ] 0,00E+0 0,00E+0 0,00E+0 0,00E+0 0,00E+0 0,00E+0 0,00E+0 0,00E+0
NRSF [MJ] 0,00E+0 0,00E+0 0,00E+0 0,00E+0 0,00E+0 0,00E+0 0,00E+0 0,00E+0
FW [m³] 3,55E­2 1,77E­4 8,14E­4 0,00E+0 1,52E­5 0,00E+0 1,99E­4 ­6,82E­4
PERE = Erneuerbare Primärenergie als Energieträger; PERM = Erneuerbare Primärenergie zur stofflichen Nutzung; PERT = Total
erneuerbare Primärenergie; PENRE = Nicht­erneuerbare Primärenergie als Energieträger; PENRM = Nicht­erneuerbare Primärenergie
Legende
zur stofflichen Nutzung; PENRT = Total nicht erneuerbare Primärenergie; SM = Einsatz von Sekundärstoffen; RSF = Erneuerbare
Sekundärbrennstoffe; NRSF = Nicht­erneuerbare Sekundärbrennstoffe; FW = Nettoeinsatz von Süßwasserressourcen
ERGEBNISSE DER ÖKOBILANZ –ABFALLKATEGORIEN UND OUTPUTFLÜSSE nach EN 15804+A2:
1 kg PIPELANE Rohrschalen aus Glaswolle, phenolharzgebunden
Indikator Einheit A1-A3 A4 A5 C1 C2 C3 C4 D
HWD [kg] 2,58E­5 4,30E­7 7,09E­7 0,00E+0 3,70E­8 0,00E+0 6,26E­8 ­5,05E­7
NHWD [kg] 1,98E­1 3,35E­3 2,97E­2 0,00E+0 2,88E­4 0,00E+0 9,99E­1 ­1,56E­3
RWD [kg] 2,52E­4 4,24E­7 5,12E­6 0,00E+0 3,64E­8 0,00E+0 1,32E­7 ­1,47E­5
CRU [kg] 0,00E+0 0,00E+0 0,00E+0 0,00E+0 0,00E+0 0,00E+0 0,00E+0 0,00E+0
MFR [kg] 0,00E+0 0,00E+0 0,00E+0 0,00E+0 0,00E+0 0,00E+0 0,00E+0 0,00E+0
MER [kg] 0,00E+0 0,00E+0 0,00E+0 0,00E+0 0,00E+0 0,00E+0 0,00E+0 0,00E+0
EEE [MJ] 0,00E+0 0,00E+0 3,39E­1 0,00E+0 0,00E+0 0,00E+0 0,00E+0 0,00E+0
EET [MJ] 0,00E+0 0,00E+0 6,51E­1 0,00E+0 0,00E+0 0,00E+0 0,00E+0 0,00E+0
HWD = Gefährlicher Abfall zur Deponie; NHWD = Entsorgter nicht gefährlicher Abfall; RWD = Entsorgter radioaktiver Abfall; CRU =
Legende Komponenten für die Wiederverwendung; MFR = Stoffe zum Recycling; MER = Stoffe für die Energierückgewinnung; EEE = Exportierte
Energie – elektrisch; EET = Exportierte Energie – thermisch
ERGEBNISSE DER ÖKOBILANZ – zusätzliche Wirkungskategorien nach EN 15804+A2-optional:
1 kg PIPELANE Rohrschalen aus Glaswolle, phenolharzgebunden
Indikator Einheit A1-A3 A4 A5 C1 C2 C3 C4 D
[Krankheitsf
PM 8,45E­8 2,83E­9 2,22E­9 3,96E­9 1,57E­10 0,00E+0 1,07E­9 ­1,53E­10
älle]
[kBq U235­
IR 8,84E­1 1,05E­3 1,78E­2 0,00E+0 5,82E­5 0,00E+0 2,11E­4 ­1,41E­2
Äq.]
ETP­fw [CTUe] 2,39E+1 2,60E­1 5,18E­1 0,00E+0 1,45E­2 0,00E+0 6,14E­2 ­1,24E­1
HTP­c [CTUh] 1,87E­9 2,23E­11 4,47E­11 0,00E+0 1,24E­12 0,00E+0 2,53E­12 ­3,34E­12
HTP­nc [CTUh] 1,35E­8 4,11E­10 7,27E­10 0,00E+0 2,28E­11 0,00E+0 6,49E­11 ­6,74E­11
SQP [­] 1,80E+1 7,47E­2 3,72E­1 0,00E+0 4,15E­3 0,00E+0 3,23E­1 ­6,58E­3
PM = Potentielles Auftreten von Krankheiten aufgrund von Feinstaubemissionen; IR = Potentielle Wirkung durch Exposition des
Menschen mit U235; ETP­fw = Potentielle Toxizitätsvergleichseinheit für Ökosysteme; HTP­c = Potentielle Toxizitätsvergleichseinheit für
Legende
den Menschen (kanzerogene Wirkung); HTP­nc = Potentielle Toxizitätsvergleichseinheit für den Menschen (nicht kanzerogene Wirkung);
SQP = Potentieller Bodenqualitätsindex
Einschränkungshinweis 1 – gilt für den Indikator IRP
Diese Wirkungskategorie behandelt hauptsächlich die mögliche Wirkung einer ionisierenden Strahlung geringer
Dosis auf die menschliche Gesundheit im Kernbrennstoffkreislauf. Sie berücksichtigt weder Auswirkungen, die
auf mögliche nukleare Unfälle und berufsbedingte Exposition zurückzuführen sind, noch auf die Entsorgung
radioaktiver Abfälle in unterirdischen Anlagen. Die potenzielle vom Boden, von Radon und von einigen Baustoffen
ausgehende ionisierende Strahlung wird eben­falls nicht von diesem Indikator gemessen.
Einschränkungshinweis 2 – gilt für die Indikatoren ADPE, ADPF, WDP, ETP­fw, HTP­c, HTP­nc, SQP
Die Ergebnisse dieses Umweltwirkungsindikators müssen mit Bedacht angewendet werden, da die
Unsicherheiten bei diesen Ergebnissen hoch sind oder da es mit dem Indikator nur begrenzte Erfahrungen gibt.
Literaturhinweise
Normen IBU 2019
Institut Bauen und Umwelt e.V.: PCR Teil A:
EN 15804 Rechenregeln für die Ökobilanz und Anforderungen an
EN 15804:2019+A2, Nachhaltigkeit von Bauwerken – den Projektbericht. Version 1.8, Berlin: Institut Bauen &
Umweltproduktdeklarationen – Grundregeln für die Umwelt, Berlin, 2019. www.ibu­epd.com
Produktkategorie Bauprodukte.
IBU 2018
ISO 14025 Institut Bauen und Umwelt e.V.: PCR Teil B:
DIN EN ISO 14025:2011­10, Umweltkennzeichnungen Anforderungen an die EPD für Mineralische
und ­deklarationen – Typ III Umweltdeklarationen – Dämmstoffe. Version 2018/12, Berlin: Institut Bauen &
Grundsätze und Verfahren. Umwelt, Berlin, 2018. www.ibu­epd.com
ISO 15686
Hochbau und Bauwerke ­ Planung der Lebensdauer;
verschiedene Teile. Doka 2015
Doka (2015): Aktualisierung der LCI Daten zu
EN 13162:2012+A1:2015 Kehrichtverbrennung (Teilprojekt 8). In: Werner F.,
DIN EN 13162:2012+A1:2015, Wärmedämmstoffe für Bauer C., Büsser S., Doka G., Kaufmann E., Kono J.,
Gebäude – Werkmäßig hergestellte Produkte aus Luginbühl, U., Mina M., Frischknecht R., Thees O,
Mineralwolle (MW) – Spezifikation. Wallbaum H., Zimmermann W., Hischier R. (2015):
Aktualisierung der Modelle und Datensatze zu Holz
EN 16783 und Holzprodukten in der Datenbank ecoinvent.
DIN EN 16783:2018­03, Wärmedämmstoffe – Auftraggeberin: Bundesamt fur Umwelt, Aktionsplan
Produktkategorieregeln (PCR) für werkmäßig Holz, Bern, Auftragnehmer: Eidgenössische
hergestellte und an der Verwendungsstelle hergestellte Materialprufungs­ und For­schungsanstalt EMPA.
Wärmedämmstoffe zur Erstellung von Schlussbericht 18. Februar 2015. S. 86­92.
Umweltproduktdeklarationen.
ECHA
ISO 15686 The Candidate List of substances of very high concern,
Hochbau und Bauwerke ­ Planung der Lebensdauer; available via https://echa.europa.eu/nl/­/four­
verschiedene Teile. newsubstances­added­to­the­candidate­list.
Weitere Literatur KBOB 2016
KBOB, eco­bau und IPB (2016) ecoinvent
IBU 2019 Datenbestand 2016 basierend auf Datenbestand
Institut Bauen und Umwelt e.V.: Allgemeine EPD­ ecoinvent 2.2; Grundlage für die KBOB Empfehlung
Programmanleitung des Institut Bauen und Umwelt 2009/1:2016: Ökobilanzdaten im Baubereich. Stand
e.V. (IBU). Version 1.1, Berlin: Institut Bauen und April 2016. Koordinationskonferenz der Bau­ und
Umwelt e.V., 2019. www.ibu­epd.com Liegenschaftsorgane der öffentlichen Bauherren c/o
BBL Bundesamt für Bauten und Lo­gistik.
7 Umwelt­Produktdeklaration Sager AG – PIPELANE Rohrschalen aus Glaswolle, phenolharzgebunden +A2
Herausgeber
Institut Bauen und Umwelt e.V. Tel +49 (0)30 3087748­ 0
Panoramastr.1 Fax +49 (0)30 3087748­ 29
10178 Berlin Mail info@ibu­epd.com
Deutschland Web www.ibu-epd.com
Programmhalter
Institut Bauen und Umwelt e.V. Tel +49 (0)30 3087748­ 0
Panoramastr.1 Fax +49 (0)30 3087748­ 29
10178 Berlin Mail info@ibu­epd.com
Deutschland Web www.ibu-epd.com
Ersteller der Ökobilanz
Dr. Frank Werner ­ Umwelt & Tel + 41 (0)44 241 39 06
Entwicklung Fax + 41 (0)44 461 33 28
Idaplatz 3 Mail frank@frankwerner.ch
8003 Zürich Web http://www.frankwerner.ch/
Switzerland
Inhaber der Deklaration
Sager AG Tel +41 62 767 87 87
Dornhügelstrasse 10 Fax +41 62 767 87 80
5724 Dürrenäsch Mail info@sager.ch
Switzerland Web www.sager.ch
