UMWELT-PRODUKTDEKLARATION
nach ISO 14025 und EN 15804+A2
Deklarationsinhaber F.C. Nüdling Betonelemente GmbH + Co. KG
Herausgeber Institut Bauen und Umwelt e.V. (IBU)
Programmhalter Institut Bauen und Umwelt e.V. (IBU)
Deklarationsnummer EPD-NDL-20230523-CBA1-EN
Ausstellungsdatum 04/01/2024
Gültig bis 03/01/2029
Betonpflasterstein Stonecycle® mit über 40% Recyclinganteil
F. C. Nüdling Betonelemente GmbH + Co. KG
www.ibu-epd.com | https://epd-online.com
Allgemeine Angaben
F. C. Nüdling Betonelemente GmbH + Co. KG Betonpflasterstein Stonecycle® mit über 40%
Recyclinganteil
Programmhalter Inhaber der Deklaration
IBU – Institut Bauen und Umwelt e.V. F.C. Nüdling Betonelemente GmbH + Co. KG
Hegelplatz 1 Ruprechtstr. 24
10117 Berlin 36037 Fulda
Deutschland Deutschland
Deklarationsnummer Deklariertes Produkt/deklarierte Einheit
EPD-NDL-20230523-CBA1-EN 1 m² Betonpflasterstein
Diese Deklaration basiert auf den Produktkategorien-Regeln: Gültigkeitsbereich:
Oberbaumaterialien für Verkehrswege im Aussenbereich, Die vorliegende Umweltproduktdeklaration bezieht sich auf 1m²
01/08/2021 zweischichtige Betonpflastersteine mit einem Anteil an Recycling-
(PCR geprüft und zugelassen durch den unabhängigen Gesteinskörnungen von über 40% bezogen auf die Gesamtmasse des
Sachverständigenrat (SVR)) Betonpflastersteins, welche von der F. C. Nüdling Betonelemente GmbH +
Co. KG am Produktionsstandort Seiferts (Ehrenberg) hergestellt werden.
Sie beruht auf den Produktionsdaten aus dem Jahr 2022 im oben
Ausstellungsdatum genannten Werk.
Der Inhaber der Deklaration haftet für die zugrundeliegenden Angaben und
04/01/2024
Nachweise; eine Haftung des IBU in Bezug auf Herstellerinformationen,
Ökobilanzdaten und Nachweise ist ausgeschlossen.
Gültig bis
Die EPD wurde nach den Vorgaben der EN 15804+A2 erstellt. Im
03/01/2029 Folgenden wird die Norm vereinfacht als EN 15804 bezeichnet.
Verifizierung
Die Europäische Norm EN 15804 dient als Kern-PCR
Unabhängige Verifizierung der Deklaration und Angaben gemäß ISO
14025:2011
intern X extern
Dipl.-Ing. Hans Peters
(Vorstandsvorsitzender des Instituts Bauen und Umwelt e.V.)
Florian Pronold Matthias Klingler,
(Geschäftsführer des Instituts Bauen und Umwelt e.V.) Unabhängige/-r Verifizierer/-in
1 Umwelt-Produktdeklaration - F. C. Nüdling Betonelemente GmbH + Co. KG - Betonpflasterstein Stonecycle® mit über 40% Recyclinganteil
Produkt
Produktbeschreibung/Produktdefinition Grundstoffe/Hilfsstoffe
Die deklarierten Produkte sind zweischichtige Pflastersteine Die beschriebenen Pflastersteine weisen folgende
aus Beton in unterschiedlichen Formaten und Größen. Zusammensetzung für 1m² auf:
• Gesteinskörnungen: ca. 80 M.-%
Die Betonpflastersteine werden aus natürlichen und
• (davon rezyklierte Gesteinskörnungen: > 40 M.-%)
rezyklierten Gesteinskörnungen, hydraulischen Bindemitteln
• Zement: ca. 14 M.-%
(Zement), Wasser, Zusatzmitteln und ggf. Zusatzstoffen
• Betonzusatzmittel: < 0,1 M.-%
hergestellt. Die hier dargestellten Steine weisen eine Dicke von
• Wasser: ca. 5 M.-%
8 cm und ein Flächengewicht von ca. 180 kg/m² auf. Vertrieben
werden sie im Markt mit der zusätzlichen Handelsbezeichnung
Das Produkt enthält Stoffe der ECHA-Liste der für eine
"Stonecycle®".
Zulassung in Frage kommenden besonders
besorgniserregenden Stoffe (REACH-Verordnung, Stand:
Für das Inverkehrbringen des Produkts in der EU/EFTA (mit
12.2020) oberhalb von 0,1 Massen-%: Nein
Ausnahme der Schweiz) gilt die Verordnung (EU) Nr.
305/2011(CPR). Das Produkt benötigt eine Leistungserklärung
Das Produkt enthält weitere CMR-Stoffe der Kategorie 1A oder
unter Berücksichtigung der EN 1338:2003, Pflastersteine aus
1B, die nicht auf der Kandidatenliste stehen, oberhalb von 0,1
Beton - Anforderungen und Prüfverfahren und die CE-
Massen-% in mindestens einem Teilerzeugnis: Nein
Kennzeichnung.
Dem vorliegenden Bauprodukt wurden Biozidprodukte
Für die Verwendung gelten die jeweiligen nationalen
zugesetzt oder es wurde mit Biozidprodukten behandelt (es
Bestimmungen.
handelt sich damit um eine behandelte Ware im Sinne der
Biozidprodukteverordnung (EU) Nr.528/2012): Nein
Anwendung
Umwelt und Gesundheit während der Nutzung
Diese Betonpflastersteine werden für die Verwendung als
Gefährdungen für Luft und Boden können bei
Bodenbelag in Außenbereichen, in Räumen und auf Dächern
bestimmungsgemäßer Anwendung der beschriebenen
eingesetzt.
Produkte nach heutigem Erkenntnisstand ausgeschlossen
werden.
Technische Daten
Referenz-Nutzungsdauer
Folgende technische Eigenschaften sind in Anlehnung an EN
Die Nutzungsdauer des gesamten Oberbaus (Oberkante (OK)
1338 im Lieferzustand gegeben:
Planum bis OK Belag) ist sehr unterschiedlich und abhängig
Bautechnische Daten von der tatsächlichen Beanspruchung des späteren
Bezeichnung Wert Einheit Straßenaufbaus.
Gleitwiderstand und Rutschwiderstand ausreichend -
Die Referenz-Nutzungsdauer von Pflastersteinen aus Beton
Wasseraufnahme ≤ 6 M.-%
liegt bei ca. 50 Jahren. Sie variiert je nach Einsatzbereich und
Bruchlast ≥ 250 N/mm
wird nicht deklariert.
Druckfestigkeit ≥ 50 N/mm2
Abweichung von den Abmessungen
+/- 2 mm
(zulässig) - Länge, Breite
Abweichung von den Abmessungen
+/- 3 mm
(zulässig) - Dicke
Zulässige Differenz der beiden
Diagonalen (Nur bei rechtwinkligen ≤ 3 mm
Steinen mit Diagonalen über 300 mm.)
Witterungswiderstand Masseverlust
≤ 1,0 kg/m²
nach Frost-Tausalz-Prüfung - Mittelwert
Witterungswiderstand Masseverlust
≤ 1,5 kg/m²
nach Frost-Tausalz-Prüfung - Einzelwert
Spaltzugfestigkeit (charakteristisch) ≥ 3,6 MPa
Spaltzugfestigkeit (Einzelwert) ≥ 2,9 MPa
Brandverhalten A1 -
nicht
Freisetzung von Asbest -
enthalten
cm³ / 50
Abriebwiderstand "Böhme-Test" ≤ 18
cm²
Leistungswerte des Produkts entsprechend der
Leistungserklärung in Bezug auf dessen wesentliche Merkmale
in Anlehnung an DIN EN 1338, Pflastersteine aus Beton –
Anforderungen und Prüfverfahren.
2 Umwelt-Produktdeklaration - F. C. Nüdling Betonelemente GmbH + Co. KG - Betonpflasterstein Stonecycle® mit über 40% Recyclinganteil
LCA: Rechenregeln
Mengen und damit verbundenen geringen Relevanz nicht
Deklarierte Einheit berücksichtigt.
Die Deklaration bezieht sich auf Herstellung und das
Lebensende von 1m² Betonpflasterstein Stonecycle® mit über Die Erhebung der Vordergrunddaten bezieht sich auf das Jahr
40% Recyclinganteil mit einem mittleren Flächengewicht von 2022. Es handelt sich in allen Fällen um jährliche
180 kg/m² und einer Pflastersteindicke von 8 cm. Durchschnittszahlen. Alle Produktionsstätten liegen in
Deutschland.
Bezeichnung Wert Einheit
Geographische Repräsentativität
Deklarierte Einheit 1 m2
Land oder Region, in dem/r das deklarierte Produktsystem
Flächengewicht 180 kg/m2 hergestellt und ggf. genutzt sowie am Lebensende behandelt
Schichtdicke 0,08 m wird: Deutschland
Rohdichte 2300 kg/m³
Vergleichbarkeit
Grundsätzlich ist eine Gegenüberstellung oder die Bewertung
Systemgrenze
von EPD-Daten nur möglich, wenn alle zu vergleichenden
Die Systemgrenzen der EPD folgen dem modularen Ansatz der
Datensätze nach EN 15804 erstellt wurden und der
EN 15804. Typ der EPD: Wiege bis Werkstor mit Optionen.
Gebäudekontext bzw. die produktspezifischen
Leistungsmerkmale berücksichtigt werden.
In der vorliegenden EPD werden die Herstellung in den
Hintergrunddatensätze stammen aus der aktuellen GaBi
Betonsteinwerken der F. C. Nüdling
Datenbank Cup 2020.2 der GaBi ts. Das letzte Update der
Betonelemente GmbH + Co. KG und das Lebensende der
Datenbank erfolgte im Januar 2020.
Pflastersteine betrachtet:
Produktstadium (A1–A3): Das Produktstadium der
Betonpflastersteine Stonecycle® mit über 40% Recyclinganteil
umfasst:
• A1 Rohstoffbereitstellung und –verarbeitung und
Verarbeitungsprozesse von als Input dienenden
Sekundärstoffen, (z.B. Recyclingprozesse),
• A2 Transporte der Rohstoffe zu den Werken
(Bezugsraum Deutschland),
• A3 Herstellung der Betonsteine im Werk, (inkl.
Energiebereitstellung, Wasserbereitstellung,
Bereitstellung von Hilfsstoffen, Entsorgung der
Produktionsabfälle, Herstellung der
Verpackungsmaterialien).
Entsorgungsstadium (C1–C4): Das Entsorgungsstadium der
Betonpflastersteine Stonecycle® mit über 40% Recyclinganteil
(EoL-Szenario: 100% Recycling, Bauschuttaufbereitung mit
stofflichen Gutschriften in D aus dem Einbau als
Sekundärmaterial im Straßenbau) umfasst:
• C1 maschineller Ausbau mit einer Baumaschine,
• C2 LKW-Transport (100 km) zur Aufbereitung,
• C3 Aufbereitung der Betonsteine: 100% Recycling
(Bauschuttaufbereitung: Brechen der Betonsteine),
• C4 keine weiteren Aufwände durch Deponierung
/Entsorgung
Gutschriften und Lasten außerhalb der Systemgrenzen (D):
Modul D der Betonpflastersteine Stonecycle® mit über 40%
Recyclinganteil umfasst:
• Rückgewinnungspotentiale/stoffliche Gutschriften aus
dem Einbau als Sekundärmaterial im Straßenoberbau.
Einflüsse von Abfällen werden in den Modulen berücksichtigt, in
denen diese anfallen. Transportaufwendungen werden für alle
Basismaterialien einbezogen.
In der Herstellung benötigte Maschinen, Anlagen und
Infrastruktur werden vernachlässigt. Der Transport der
Hilfsstoffe und der Verpackungen wird wegen der geringen
3 Umwelt-Produktdeklaration - F. C. Nüdling Betonelemente GmbH + Co. KG - Betonpflasterstein Stonecycle® mit über 40% Recyclinganteil
LCA: Szenarien und weitere technische Informationen
Transport zur Aufbereitung (C2)
Charakteristische Produkteigenschaften biogener
Kohlenstoff Transportdistanz zur Aufbereitung wird mit 100 km
angenommen.
Das Produkt selbst enthält keinen biogenen Kohlenstoff,
LKW Transport: EURO 6,34 - 40 t Gesamtgewicht, 27 t
lediglich die Produktverpackung enthält 4,99E-01 kg biogenen
Nutzlast.
Kohlenstoff pro deklarierter Einheit.
Informationen zur Beschreibung des biogenen
Aufbereitung (C3)
Kohlenstoffgehalts am Werkstor
Bezeichnung WertEinheit
Biogener Kohlenstoff im Produkt - kg C
Bezeichnung Wert Einheit
Biogener Kohlenstoff in der zugehörigen
0,49 kg C Gesammelter Bauschutt 180 kg
Verpackung
Zur Aufbereitung 180 kg
Technische Informationen
Die folgenden technischen Informationen sind Grundlage für
keine Aufwände in C4
die deklarierten Module oder können für die Entwicklung von
spezifischen Szenarien im Kontext einer Gebäudebewertung
genutzt werden, wenn Module nicht deklariert werden (MND).
Wiederverwendungs- Rückgewinnungs- und
Recyclingpotential (D), relevante Szenarioangaben
Einbau in das Bauwerk (A5) Das Modul D enthält die Gutschriften des Materials nach dem
A5 enthält nur die Entsorgung der Verpackung, weitere Aufbereitungsprozesses in C3 (Brechen der Betonsteine in
Installationsaufwände (z. B. Verschnitte) werden nicht einer Bauschuttaufbereitungsanlage): Einbau als
betrachtet. Sekundärmaterial (Datensatz: DE Limestone, crushed gravel,
Die Herstellung der folgenden Verpackungsmaterialien ist in grain size 2/15) (EN 15804 A1–A3) als Schotter in einer Schicht
der Ökobilanz berücksichtigt: des Straßenoberbaus.
Bezeichnung Wert Einheit
Paletten (Holz) 0,0001 kg
Kunststoffband (PP) 0,0111 kg
Kunststofffolie (PE) 0,0058 kg
Ende des Lebenswegs (C1–C4)
Rückbau (C1)
Verlustfreier maschineller Ausbau der Pflastersteine mit einer
Baumaschine.
Bezeichnung Wert Einheit
Baumaschine (Diesel) 0,1 l
4 Umwelt-Produktdeklaration - F. C. Nüdling Betonelemente GmbH + Co. KG - Betonpflasterstein Stonecycle® mit über 40% Recyclinganteil
LCA: Ergebnisse
Die folgenden Tabellen bilden die Umweltwirkungen und Sachbilanzparameter entsprechend der Norm EN 15804 für die Herstellung
und das Lebensende von 1m² Betonpflasterstein Stonecycle® mit über 40% Recyclinganteil, mit einer Dicke von 8 cm und einem
Flächengewicht von 180 kg/m² ab.
ANGABE DER SYSTEMGRENZEN (X = IN ÖKOBILANZ ENTHALTEN; ND = MODUL ODER INDIKATOR NICHT DEKLARIERT;
MNR = MODUL NICHT RELEVANT)
Gutschriften
Stadium der
und Lasten
Produktionsstadium Errichtung Nutzungsstadium Entsorgungsstadium
außerhalb der
des Bauwerks
Systemgrenze
g n u g ro s re v ffo ts h o R tro p s n a rT g n u lle ts re H m o v tro p s n a rT m u z re lle ts re Htro s g n u d n e w re V e g a tn o M g n u d n e w n A /g n u z tu N g n u tla h d n a ts n I ru ta ra p e R z ta s rE g n u re u e n rE rü f z ta s n ie e ig re n E n e b ie rte B s a ds e d u ä b e G s e d rü f z ta s n ie re s s a W n e b ie rte B s a ds e d u ä b e G s e d s s irb A /u a b k c ü R tro p s n a rT g n u ld n a h e b lla fb A g n u g itie s e B ,-s g n u d n e w re v re d e iW -s g n u n n iw e g k c ü R re d ola iz n e to p g n ilc y c e R
A1 A2 A3 A4 A5 B1 B2 B3 B4 B5 B6 B7 C1 C2 C3 C4 D
X X X MND X MND MND MNR MNR MNR MND MND X X X MND X
ERGEBNISSE DER ÖKOBILANZ – UMWELTAUSWIRKUNGEN nach EN 15804+A2: 1 m² Betonpflasterstein, 8cm (185kg/m²)
Indikator Einheit A1-A3 A1 A2 A3 A5 C1 C2 C3 D
GWP-total kg CO 2-Äq. 1,99E+01 1,88E+01 7,12E-01 3,24E-01 1,73E-01 3,53E-01 1,04E+00 4,82E-01 -2,58E+00
GWP-fossil kg CO 2-Äq. 1,98E+01 1,88E+01 7,07E-01 2,75E-01 1,73E-01 3,51E-01 1,04E+00 4,79E-01 -2,56E+00
GWP-biogenic kg CO 2-Äq. 6,21E-02 1,99E-02 2,53E-03 3,97E-02 5,69E-06 5,78E-05 4,17E-04 9,15E-04 -1,31E-02
GWP-luluc kg CO 2-Äq. 1,83E-02 7,08E-03 2,35E-03 8,89E-03 1,94E-06 1,49E-03 4,34E-03 1,77E-03 -7,06E-03
ODP kg CFC11-Äq. 7,89E-12 7,78E-12 1,13E-14 9,5E-14 2,17E-17 8,72E-17 2,54E-16 2,04E-15 -6,21E-14
AP mol H+-Äq. 2,24E-02 1,93E-02 1,54E-03 1,56E-03 2,67E-05 3,98E-03 2,99E-03 4,5E-03 -4,75E-03
EP-freshwater kg P-Äq. 2,79E-05 1,04E-05 2,26E-06 1,52E-05 3,28E-09 7,74E-07 2,26E-06 1,15E-06 -9,39E-06
EP-marine kg N-Äq. 7,64E-03 6,49E-03 6,2E-04 5,31E-04 4,27E-06 2,02E-03 1,37E-03 2,22E-03 -1,64E-03
EP-terrestrial mol N-Äq. 8,28E-02 7,08E-02 6,83E-03 5,12E-03 1,24E-04 2,22E-02 1,53E-02 2,44E-02 -1,83E-02
kg NMVOC-
POCP 2,25E-02 2,01E-02 1,3E-03 1,09E-03 1,16E-05 5,84E-03 2,65E-03 6,43E-03 -4,07E-03
Äq.
ADPE kg Sb-Äq. 6,23E-06 4,89E-06 1,66E-07 1,17E-06 3,11E-10 2,95E-08 8,61E-08 5,27E-07 -8,03E-07
ADPF MJ 7,26E+01 6,01E+01 9,09E+00 3,37E+00 2,68E-02 4,72E+00 1,38E+01 9,04E+00 -3,27E+01
m3 Welt-Äq.
WDP 2,32E-01 2E-01 9,56E-03 2,23E-02 1,58E-02 1,53E-03 4,46E-03 8,09E-02 -4,26E-01
entzogen
GWP = Globales Erwärmungspotenzial; ODP = Abbaupotenzial der stratosphärischen Ozonschicht; AP = Versauerungspotenzial von Boden und
Wasser; EP = Eutrophierungspotenzial; POCP = Bildungspotenzial für troposphärisches Ozon; ADPE = Potenzial für die Verknappung von abiotischen
Ressourcen – nicht fossile Ressourcen (ADP – Stoffe); ADPF = Potenzial für die Verknappung abiotischer Ressourcen – fossile Brennstoffe (ADP –
fossile Energieträger); WDP = Wasser-Entzugspotenzial (Benutzer)
ERGEBNISSE DER ÖKOBILANZ – INDIKATOREN ZUR BESCHREIBUNG DES RESSOURCENEINSATZES nach EN 15804+A2: 1
m² Betonpflasterstein, 8cm (185kg/m²)
Indikator Einheit A1-A3 A1 A2 A3 A5 C1 C2 C3 D
PERE MJ 3,67E+01 1,01E+01 2,89E+00 2,37E+01 5,53E+00 2,75E-01 8,01E-01 7,6E-01 -1,48E+01
PERM MJ 5,52E+00 5,52E+00 0 0 -5,52E+00 0 0 0 0
PERT MJ 4,22E+01 1,56E+01 2,89E+00 2,37E+01 5,12E-03 2,75E-01 8,01E-01 7,6E-01 -1,48E+01
PENRE MJ 7,06E+01 5,81E+01 9,09E+00 3,38E+00 2,04E+00 4,72E+00 1,38E+01 9,04E+00 -3,27E+01
PENRM MJ 2,01E+00 2,01E+00 0 0 -2,01E+00 0 0 0 0
PENRT MJ 7,26E+01 6,01E+01 9,09E+00 3,38E+00 2,68E-02 4,72E+00 1,38E+01 9,04E+00 -3,27E+01
SM kg 8,88E+01 8,88E+01 0 0 0 0 0 0 0
RSF MJ 0 0 0 0 0 0 0 0 0
NRSF MJ 0 0 0 0 0 0 0 0 0
FW m3 3,22E-02 2,63E-02 1,66E-03 4,23E-03 3,71E-04 2,46E-04 7,18E-04 2,36E-03 -1,7E-02
PERE = Erneuerbare Primärenergie als Energieträger; PERM = Erneuerbare Primärenergie zur stofflichen Nutzung; PERT = Total erneuerbare
Primärenergie; PENRE = Nicht-erneuerbare Primärenergie als Energieträger; PENRM = Nicht-erneuerbare Primärenergie zur stofflichen Nutzung;
PENRT = Total nicht erneuerbare Primärenergie; SM = Einsatz von Sekundärstoffen; RSF = Erneuerbare Sekundärbrennstoffe; NRSF = Nicht-
erneuerbare Sekundärbrennstoffe; FW = Nettoeinsatz von Süßwasserressourcen
ERGEBNISSE DER ÖKOBILANZ –ABFALLKATEGORIEN UND OUTPUTFLÜSSE nach EN 15804+A2:
1 m² Betonpflasterstein, 8cm (185kg/m²)
Indikator Einheit A1-A3 A1 A2 A3 A5 C1 C2 C3 D
HWD kg 9,84E-05 9,83E-05 1,72E-07 1,58E-08 2,09E-11 1,76E-07 5,14E-07 1,9E-07 -2,45E-07
NHWD kg 1,94E+00 1,92E+00 4,31E-03 1,48E-02 6,96E-04 8,29E-04 2,42E-03 2,72E-03 -2,11E-02
RWD kg 2,69E-03 2,27E-03 3,86E-04 3,11E-05 7,42E-07 4,97E-06 1,45E-05 7,26E-05 -2,12E-03
5 Umwelt-Produktdeklaration - F. C. Nüdling Betonelemente GmbH + Co. KG - Betonpflasterstein Stonecycle® mit über 40% Recyclinganteil
CRU kg 0 0 0 0 0 0 0 0 0
MFR kg 0 0 0 0 0 0 0 1,75E+02 0
MER kg 0 0 0 0 0 0 0 0 0
EEE MJ 0 0 0 0 3,14E-01 0 0 0 0
EET MJ 0 0 0 0 7,22E-01 0 0 0 0
HWD = Gefährlicher Abfall zur Deponie; NHWD = Entsorgter nicht gefährlicher Abfall; RWD = Entsorgter radioaktiver Abfall; CRU = Komponenten für
die Wiederverwendung; MFR = Stoffe zum Recycling; MER = Stoffe für die Energierückgewinnung; EEE = Exportierte Energie – elektrisch; EET =
Exportierte Energie – thermisch
ERGEBNISSE DER ÖKOBILANZ – zusätzliche Wirkungskategorien nach EN 15804+A2-optional:
1 m² Betonpflasterstein, 8cm (185kg/m²)
Indikator Einheit A1-A3 A1 A2 A3 A5 C1 C2 C3 D
PM Krankheitsfälle ND ND ND ND ND ND ND ND ND
IR kBq U235-Äq. ND ND ND ND ND ND ND ND ND
ETP-fw CTUe ND ND ND ND ND ND ND ND ND
HTP-c CTUh ND ND ND ND ND ND ND ND ND
HTP-nc CTUh ND ND ND ND ND ND ND ND ND
SQP SQP ND ND ND ND ND ND ND ND ND
PM = Potenzielles Auftreten von Krankheiten aufgrund von Feinstaubemissionen; IR = Potenzielle Wirkung durch Exposition des Menschen mit U235;
ETP-fw = Potenzielle Toxizitätsvergleichseinheit für Ökosysteme; HTP-c = Potenzielle Toxizitätsvergleichseinheit für den Menschen (kanzerogene
Wirkung); HTP-nc = Potenzielle Toxizitätsvergleichseinheit für den Menschen (nicht kanzerogene Wirkung); SQP = Potenzieller Bodenqualitätsindex
Einschränkungshinweis 1 – gilt für den Indikator „Potenzielle Wirkung durch Exposition des Menschen mit U235“. Diese
Wirkungskategorie behandelt hauptsächlich die mögliche Wirkung einer ionisierenden Strahlung geringer Dosis auf die menschliche
Gesundheit im Kernbrennstoffkreislauf. Sie berücksichtigt weder Auswirkungen, die auf mögliche nukleare Unfälle und berufsbedingte
Exposition zurückzuführen sind, noch auf die Entsorgung radioaktiver Abfälle in unterirdischen Anlagen. Die potenzielle vom Boden,
von Radon und von einigen Baustoffen ausgehende ionisierende Strahlung wird eben-falls nicht von diesem Indikator gemessen.
Einschränkungshinweis 2 – gilt für die Indikatoren: „Potenzial für die Verknappung abiotischer Ressourcen - nicht fossile Ressourcen“,
„Potenzial für die Verknappung abiotischer Ressourcen - fossile Brennstoffe“, „Wasser-Entzugspotenzial (Benutzer)“, „Potenzielle
Toxizitätsvergleichseinheit für Ökosysteme“, „Potenzielle Toxizitätsvergleichseinheit für den Menschen - kanzerogene Wirkung“,
„Potenzielle Toxizitätsvergleichseinheit für den Menschen - nicht kanzerogene Wirkung“, „Potenzieller Bodenqualitätsindex".
Die Ergebnisse dieses Umweltwirkungsindikators müssen mit Bedacht angewendet werden, da die Unsicherheiten bei diesen
Ergebnissen hoch sind oder da es mit dem Indikator nur begrenzte Erfahrungen gibt. Diese EPD wurde mit einem Software-Tool
erstellt.
Literaturhinweise
Normen
IBU 2021
EN 15804 IBU (2021): Allgemeine EPD-Programmanleitung des Institut
EN 15804:2012+A2:2019+AC:2021, Nachhaltigkeit von Bauen und Umwelt e.V. (IBU). Version 2.0, Institut Bauen und
Bauwerken – Umweltproduktdeklarationen Grundregeln für die Umwelt e.V., Berlin.
Produktkategorie Bauprodukte.
PCR Teil A
ISO 14025 Produktkategorie-Regeln für gebäudebezogene Produkte und
DIN EN ISO 14025:2011-10, Umweltkennzeichnungen und - Dienstleistungen. Teil A: Rechenregeln für die Ökobilanz und
deklarationen – Typ III Umweltdeklarationen – Grundsätze und Anforderungen an den Projektbericht, Berlin: Institut Bauen und
Verfahren. Umwelt e.V. (Hrsg.), Version 1.3, 08/2022 (www.ibu-epd.com).
EN 1338:2003/AC:2006 PCR Teil B:
Pflastersteine aus Beton — Anforderungen und Prüfverfahren Oberbaumaterialien für Verkehrswege im Außenbereich
Produktkategorie-Regeln für
gebäudebezogene Produkte und Dienstleistungen, Teil B:
Weitere Literatur Anforderungen an die Umwelt-Produktdeklaration für
Oberbaumaterialien für Verkehrswege im Außenbereich, Institut
GaBi documentation Bauen und Umwelt e.V. (Hrsg.), Version 1.6, 2017.
GaBi life cycle inventory data documentation
(https://sphera.com/product-sustainability-gabi-datasearch/) REACH
Verordnung (EG) Nr. 1907/2006 des Europäischen Parlaments
GaBi software und Rates vom 18. Dezember 2006 zur Registrierung,
Sphera Solutions GmbH: Bewertung, Zulassung und Beschränkung chemischer Stoffe
GaBi Software System and Database for Life Cycle
Engineering, CUP Version: 2022.2. University of Stuttgart, TL Pflaster-StB 06/15
Leinfelden Echterdingen Technische Lieferbedingungen für Bauprodukte zur Herstellung
von Pflasterdecken, Plattenbelägen und Einfassungen,
SLG Umweltrechner Ausgabe 2006/Fassung 2015. Hrsg.: Forschungsgesellschaft
GaBi Envision SaaS / GaBi data-on-demand Subscription für Straßen und Verkehrswesen (FGSV). FGSV Verlag Köln
(content available) SLG Umweltrechner Version 2.0 light 2006/Fassung 2015.
6 Umwelt-Produktdeklaration - F. C. Nüdling Betonelemente GmbH + Co. KG - Betonpflasterstein Stonecycle® mit über 40% Recyclinganteil
Herausgeber
Institut Bauen und Umwelt e.V. +49 (0)30 3087748- 0
Hegelplatz 1 info@ibu-epd.com
10117 Berlin www.ibu-epd.com
Deutschland
Programmhalter
Institut Bauen und Umwelt e.V. +49 (0)30 3087748- 0
Hegelplatz 1 info@ibu-epd.com
10117 Berlin www.ibu-epd.com
Deutschland
Ersteller der Ökobilanz
Sphera Solutions GmbH +49 711 341817-0
Hauptstraße 111- 113 info@sphera.com
70771 Leinfelden-Echterdingen www.sphera.com
Deutschland
Inhaber der Deklaration
F.C. Nüdling Betonelemente GmbH + Co. KG +49(0)661 8387 0
Ruprechtstr. 24 info@fcn-betonelemente.de
36037 Fulda https://www.nuedling.de/betonelemente/
Deutschland
7 Umwelt-Produktdeklaration - F. C. Nüdling Betonelemente GmbH + Co. KG - Betonpflasterstein Stonecycle® mit über 40% Recyclinganteil
