UMWELT-PRODUKTDEKLARATION
nach ISO 14025 und EN 15804+A2
Deklarationsinhaber Industrieverband Hartschaum e.V., IVH
Herausgeber Institut Bauen und Umwelt e.V. (IBU)
Programmhalter Institut Bauen und Umwelt e.V. (IBU)
Deklarationsnummer EPD­IVH­20220127­CBG1­DE
Ausstellungsdatum 15.08.2022
Gültig bis 14.08.2027
EPS­Hartschaum – grau mit niedriger Rohdichte
vorzugsweise für WDVS und Innendämmung
Industrieverband Hartschaum e.V. (IVH)
www.ibu-epd.com | https://epd-online.com
Allgemeine Angaben
Industrieverband Hartschaum e.V. (IVH) EPS­Hartschaum (grau, Rohdichte 15
kg/m³)
Programmhalter Inhaber der Deklaration
IBU – Institut Bauen und Umwelt e.V. Industrieverband Hartschaum e.V., IVH
Hegelplatz 1 Friedrichstraße 95, Pb 152
10117 Berlin 10117 Berlin
Deutschland
Deklarationsnummer Deklariertes Produkt/deklarierte Einheit
EPD­IVH­20220127­CBG1­DE Die deklarierte Einheit ist 1m³ expandierter Polystyrol­
Hartschaum zur Wärme­und Schalldämmung. Die
durchschnittliche Rohdichte beträgt 15 kg/m³.
Diese Deklaration basiert auf den Produktkategorien- Gültigkeitsbereich:
Regeln: Die vorliegende EPD beschreibt die grauen EPS­
Dämmstoffe aus Schaumkunststoffen, 01.2019 Hartschaumprodukte zur Wärme­ und Schall­
(PCR geprüft und zugelassen durch den unabhängigen dämmung mit einer durchschnittlichen Rohdichte von
Sachverständigenrat (SVR)) 15 kg/m³.
Die teilnehmenden Mitgliedsunternehmen
Ausstellungsdatum repräsentieren für das Jahr 2020 mit ihrer Produktion
15.08.2022 90 % nach Volumen der Gesamtmenge aller IVH­
Mitgliedsunternehmen.
Gültig bis
14.08.2027 Der Inhaber der Deklaration haftet für die
zugrundeliegenden Angaben und Nachweise; eine
Haftung des IBU in Bezug auf Herstellerinformationen,
Ökobilanzdaten und Nachweise ist ausgeschlossen.
Die EPD wurde nach den Vorgaben der EN 15804+A2
erstellt. Im Folgenden wird die Norm vereinfacht als EN 15804
bezeichnet.
Verifizierung
Die Europäische Norm EN 15804 dient als Kern­PCR
Unabhängige Verifizierung der Deklaration und
Angaben gemäß ISO 14025:2011
Dipl. Ing. Hans Peters intern x extern
(Vorstandsvorsitzender des Instituts Bauen und Umwelt e.V.)
Dr. Alexander Röder Matthias Schulz,
(Geschäftsführer Instituts Bauen und Umwelt e.V.) Unabhängige/­r Verifizierer/­in
Produkt
Produktbeschreibung/Produktdefinition
EPS­Hartschaum ist ein fester Dämmstoff mit Zell­
In dieser Umwelt­Produktdeklaration (EPD) werden struktur, der aus verschweißtem, geblähtem Polystyrol
graue Hartschaum­Dämmstoffprodukte aus oder einem seiner Co­Polymere hergestellt wird. Er hat
expandiertem Polystyrol (EPS) der IVH­Mitglieder eine geschlossenzellige, mit Luft gefüllte Struktur (98
beschrieben. % Luft). EPS­Platten sind harte Dämmstoffprodukte
(geschnitten, geformt oder kontinuierlich geschäumt)
EPS­Produkte der IVH­Mitglieder werden für den mit rechtwinkliger Form. Die Plattenkanten können mit
Wärme­ und Schallschutz von Gebäuden eingesetzt. Stufenfalz oder Nut und Feder ausgestattet sein. EPS
als loser Füllstoff wird in Form luftgefüllter Perlen (Ø
Hergestellt werden die Dämmstoffe werkmäßig in ca. 6 mm) werkmäßig hergestellt. Diese Umwelt­
Form von Platten oder als loser, wärmedämmender Produktdeklaration betrachtet den homogenen EPS­
Füllstoff. Dämmstoff ohne Materialkombination zu
Die vorliegende EPD beschreibt die grauen EPS­ Verbundplatten oder kaschierten Dämmplatten.
Hartschaumprodukte mit niedriger Rohdichte für
verschiedene Anwendungsgebiete wie Fassaden Wesentliche kennzeichnende Eigenschaften sind die
vorzugsweise in Wärmedämm­Verbundsystemen Wärmeleitfähigkeit, die Biegefestigkeit und die
(WDVS). Das Graphit dient als Querzugfestigkeit.
Wärmestrahlungsabsorber und bewirkt eine erhebliche
Steigerung der Dämmleistung.
2 Umwelt­Produktdeklaration Industrieverband Hartschaum e.V., IVH – EPS­Hartschaum (grau, Rohdichte 15 kg/m³)
Für das Inverkehrbringen des Produkts in der >= 0,15
EU/EFTA (mit Ausnahme der Schweiz) gilt die Scherfestigkeit nach EN 12090 >= 0,05 N/mm²
Verordnung (EU) Nr. 305/2011(CPR). Das Produkt Schermodudul nach EN 12090 >= 1,0 N/mm²
benötigt eine Leistungserklärung unter Berück­ >= 0,08;
Querzugfestigkeit nach EN1607 N/mm²
sichtigung der DIN EN 13163:2012+A1:2015, >= 0,10
Wärmedämmstoffe für Gebäude -
Werkmäßig hergestellte Produkte aus expandiertem
Polystyrol (EPS) - Spezifikation, und die CE­ Leistungswerte der Produkte entsprechend den
Kennzeichnung. Leistungserklärungen in Bezug auf deren wesentliche
Für die Verwendung gelten die jeweiligen nationalen Merkmale gemäß DIN EN 13163:2012+A1:2015,
Bestimmungen. Wärmedämmstoffe für Gebäude – Werkmäßig
hergestellte Produkte aus expandiertem Polystyrol
Anwendung (EPS) – Spezifikation.
Hauptanwendungsgebiet für die hier deklarierten Zusätzliche freiwillige Angaben für das Produkt
Produkte ist die Fassadendämmung mit erfolgen außerhalb der CE­Kennzeichnung.
Wärmedämm-Verbundsystemen (WDVS).
Grundstoffe/Hilfsstoffe
Eigenschaften hier deklarierter EPS­Platten für
Wärmedämm­Verbundsysteme sind durch die Das polymere Basisprodukt für EPS­Hartschaum ist
gemeinsamen Qualitätsrichtlinien für EPS in WDVS, Polystyrol (PS). Es wird durch Polymerisation von
2020., zusätzlich definiert. monomerem Styrol nach verschiedenen Verfahren
hergestellt.
Weitere Anwendungsgebiete für Produkte dieser
Umwelt­Produktdeklaration sind entsprechend der Das am häufigsten eingesetzte Rohstoff­
Anwendungstypen nach DIN 4108-10, Tabelle 1: WI, Herstellungsverfahren ist die Polymerisation in einer
DI, WZ, DZ, WAP, WAB und DES. Styrol/Wasser­Suspension, wobei das Treibmittel
Pentan und das Graphit gegen Ende der
 WI: Innendämmung der Wand Polymerisation zugesetzt werden. Das so gewonnene
 DI: Innendämmung der Decke (unterseitig) PS­Granulat wird in nachgelagerten physikalischen
oder des Daches, Dämmung unter den Verarbeitungsschritten zum Schaumstoff
weiterverarbeitet.
Sparren/der Tragkonstruktion, abgehängte
Decke usw.
Die in dieser Deklaration berücksichtigten Produkte
 WZ: Dämmung von zweischaligen Wänden,
sind mit dem Flammschutzmittel Polymer­FR
Kerndämmung ausgerüstet. Der Basisrohstoff für die
 DZ: Zwischensparrendämmung, Dämmstoffherstellung wird in Form von
zweischaliges Dach, nicht begehbare, aber perlenförmigem Granulat an den Dämmstoffhersteller
geliefert und dort physikalisch umgeformt/
zugängliche oberste Geschossdecken
aufgeschäumt und nachbearbeitet.
 WAP: Außendämmung der Wand unter Putz;
auch für den Anwendungsfall von unten
Zusammensetzung von grauem expandiertem
gegen Außenluft; WAP gilt nicht bei Polystyrol für EPS-Hartschaum
Einbindung ins Erdreich und für
Dämmstoffplatten in Wärmedämm­ Anteil in Massen-%
Polystyrol­Granulat: 80–90 %
Verbundsystemen (WDVS).
Polymer­FR: 1–5 %
 WAB: Außendämmung der Wand hinter
Graphit: 3,5–10 %
Bekleidung; Auch für den Anwendungsfall von
Pentan (bezogen auf Masse­% im Rohstoff): 5–6 %
unten gegen Außenluft Rezyklat: 0–12 %
 DES: Innendämmung der Decke oder
Bodenplatte (oberseitig) unter Estrich mit Das zum Aufschäumen zugesetzte Pentan ist ein C5­
Kohlenwasserstoff. Während der Fertigungs­ und
Schallschutzanforderungen
Lagerprozesse wird das Pentan abgebaut.
Zur Herstellung von flammgeschütztem Polystyrol­
Granulat wird während der Polymerisation zusätzlich
Technische Daten ein Flammschutzmittel in geringen Mengen zugesetzt.
Als Flammschutzmittel für die in dieser EPD
Folgende (bau)technische Daten im Lieferzustand sind deklarierten Produkte wird Polymer­FR verwendet.
für das deklarierte WDVS­Produkt relevant. Entsprechende Nachweise für die Produkte sind durch
die Hersteller zu erbringen. Polymer­FR ist ein
Bautechnische Daten bromiertes Styrol­Butadien­Copolymerisat.
Bezeichnung Wert Einheit
Rohdichte durchschnittlich 15 kg/m3 1) Das Produkt/Erzeugnis/mindestens ein
Bemessungswert Wärmeleitfähigkeit 0,031 ­ Teilerzeugnis enthält Stoffe der Kandidatenliste der für
W/(mK)
nach DIN 4108­4 0,034 eine Zulassung in Frage kommenden besonders
Wärmeleitfähigkeit Nennwert nach EN 0,03 ­ besorgniserregenden Stoffe (en: Substances of Very
W/(mK)
12664 0,033 High Concern – SVHC) (Datum 17.01.2022) oberhalb
Biegefestigkeit nach EN12089 >= 0,10; N/mm² von 0,1 Massen%: nein
3 Umwelt­Produktdeklaration Industrieverband Hartschaum e.V., IVH – EPS­Hartschaum (grau, Rohdichte 15 kg/m³)
Diesem Prozess wird auch Rezyklat aus
2) Das Produkt/Erzeugnis/mindestens ein Produktionsabschnitten und Baustellenabschnitten
Teilerzeugnis enthält weitere CMR­Stoffe zugeführt und im Modul A3 der Ökobilanz Rechnung
der Kategorie 1A oder 1B, die nicht auf der getragen.
Kandidatenliste
stehen, oberhalb von 0,1 Massen­% Nach kurzer Abkühlzeit werden die Blöcke entformt
in mindestens einem Teilerzeugnis: nein und abgelagert. Anschließend werden die Blöcke auf
mechanischen oder thermischen Schneidanlagen zu
3) Dem vorliegenden Bauprodukt wurden Platten geschnitten. Zusätzliche Randprofilierungen
Biozidprodukte zugesetzt oder es wurde mit (Nut und Feder oder Stufenfalz) können durch
Biozidprodukten behandelt (es handelt sich damit um fräsende Bearbeitung erzeugt werden.
eine behandelte Ware im Sinne der
Biozidprodukteverordnung (EU) Nr. 528/2012): nein Platten als Formteile (zweithäufigstes Verfahren)
lassen sich auch auf vollautomatischen Maschinen
Herstellung (Formteilautomaten) herstellen. Dabei liegen die
fertigen Platten dann sofort in der gewünschten
Die EPS­Hartschaumherstellung erfolgt in den Endform z.B. gefalzt vor.
Verarbeitungsstufen
Vorschäumen, Zwischenlagern, Ausschäumen: Beim Bandschäumen (dritthäufigstes Verfahren)
werden Platten in einem kontinuierlichen Prozess auf
Beim Vorschäumen wird das perlenförmige Granulat, einer Doppelbandanlage zwischen umlaufenden
in dem das Treibmittel eingeschlossen ist, mit Stahlbändern geschäumt. Dabei werden die Platten in
überhitztem Wasserdampf erweicht und anschließend der gewünschten Dicke und Länge hergestellt und
durch das Verdampfen des Treibmittels aufgebläht. Im abgetrennt.
Anschluss wird das expandierte Granulat in
luftdurchlässigen Um die EPS­Dämmstoffproduktion nachhaltiger zu
Silos zwischengelagert. Durch die eindiffundierende gestalten, wird dem eigentlichen Rohstoff zusätzliches
Luft erhalten die EPS­Schaumstoff­Partikel die für die Recyclingmaterial aus Produktionsabschnitten oder
Weiterverarbeitung notwendige Stabilität. Montageresten von Baustellen zugeführt. Im Sinne
einer Weiterverwendung solcher Abschnitte und Reste
Das am häufigsten angewendete Verfahren zur wird Abfall vermieden. Die Verwendung der Abschnitte
Herstellung von EPS­Dämmstoffplatten ist das und Reste ist deshalb auch nicht in den Modulen
Blockschäumen mit anschließendem Heißdraht­ C1–C4 (Entsorgungsstadium) und D (Gutschriften und
Schneiden. Lasten außerhalb der Systemgrenzen) dieser Umwelt­
Die vorgeschäumten und dann zwischengelagerten Produktdeklaration berücksichtigt.
EPS­Schaumstoffpartikel werden hierzu in
quaderförmige Blockformen eingefüllt und durch
Dampfzufuhr bei 110 °C bis 120 °C ausgeschäumt.
EPS­Hartschaum herstellende Betriebe gehören nicht
Umwelt und Gesundheit während der Herstellung zu den genehmigungsbedürftigen Anlagen gemäß TA
Luft. Zusätzliche, die gesetzliche Anforderung
Es ist grundsätzlich die Technische Regel TRGS übersteigende Maßnahmen sind ebenfalls nicht
900 hinsichtlich maximaler Arbeitsplatzgrenzwerte zu erforderlich.
beachten. Des Weiteren sind keine, über die
allgemeinen Arbeitsschutzmaßnahmen Im Sinne einer sauberen Produktion unterstützen die
hinausgehenden Maßnahmen notwendig. EPS­herstellenden Unternehmen im IVH die Initiative
Operation Clean Sweep, OCS, eine weltweite
freiwillige Initiative der Kunststoffindustrie zur
Verringerung der Plastik­Meeresverschmutzung.
4 Umwelt­Produktdeklaration Industrieverband Hartschaum e.V., IVH – EPS­Hartschaum (grau, Rohdichte 15 kg/m³)
Im Rahmen von OCS hat der IVH die IVH-Initiative Referenz-Nutzungsdauer
Null-Granulatverlust aufgelegt, die speziell auf Logistik­
und Herstellungsprozesse zur Dämmstoffherstellung Die Nutzungsdauer von EPS­Hartschaum­
ausgerichtet ist, und der sich alle IVH­Mitglieder Dämmstoffen ist bei fachgerechter Verarbeitung und
angeschlossen haben. Verwendung unbegrenzt ­ ohne Einbuße der
Leistungsfähigkeit.
Produktverarbeitung/Installation
Eine Begrenzung der Nutzungsdauer wird
Die EPS­Produkte sind u.a. auf Grund ihres relativ ausschließlich durch die Nutzungsdauer der Bauteile
geringen Gewichtes hervorragend ver­ und und ­systeme, in denen EPS mitverbaut ist, bestimmt.
bearbeitbar. Festgelegt sind solche Nutzungsdauern in der BBSR-
Tabelle „Nutzungsdauern von Bauteilen zur
Die Platten sind formstabil und sie nehmen praktisch Lebenszyklusanalyse nach Bewertungssystem
keine Feuchtigkeit auf, was sowohl für die gesamte Nachhaltiges Bauen (BNB)“ des Bundesinstituts für
Lebensphase des Gebäudes als auch für die Bau­, Stadt­ und Raumforschung im Bundesamt für
Bauphase von Bedeutung ist. Bauwesen und Raumordnung (BBSR). Für
Wärmedämm­Verbundsysteme auf Basis von EPS­
Bei allen Anwendungen sind die einschlägigen Hartschaum beträgt die Nutzungsdauer demnach 40
Normen und Richtlinien (z. B. Qualitätsrichtlinien für Jahre. Für alle anderen Anwendungsgebiete zur
EPS in WDVS, 2020 und Fachregeln der Handwerks­ Wärmedämmung von Gebäuden mit EPS­Hartschaum
verbände) sowie Herstellerhinweise zu beachten. beträgt die Nutzungsdauer ≥ 50 Jahre.
Zusätzliche bauphysikalische Nachweise (z. B.
Feuchteschutz) unterstützen die energieeffizienz­ Außergewöhnliche Einwirkungen
steigernde Optimierung.
Brandschutz
Die Platten für WDVS werden an der Fassade verlegt
und verputzt. Für das eventuell erforderliche Die in dieser EPD deklarierten EPS­Hartschaumplatten
Zuschneiden der Dämmstoffplatten auf der Baustelle sind schwerentflammbar, nicht brennend abtropfend;
wird das Heizdraht­Schneiden empfohlen. Damit Baustoffklasse B1 nach DIN 4102-1.
können exakte Schnitte durchgeführt werden und
zusätzlich unnötige Schnittreste vermieden werden.
Die Befestigung erfolgt durch Verkleben und ggf. durch
zusätzliche mechanische Befestigung. Die Anwendung
ist systemgebunden und erfordert eine allgemeine
Bauartgenehmigung, in der die Systemkomponenten
sowie die Verarbeitung definiert sind.
Verpackung
Wasser
EPS­Dämmplatten werden in der Regel in Polyethylen­
Folie verpackt, mit Kartonage gegen Stoßschäden
EPS­Hartschaum ist chemisch neutral, nicht
gesichert und auf Holzpaletten ausgeliefert. Gängige
wasserlöslich und gibt keine wasserlöslichen Stoffe ab,
Praxis ist ebenfalls die Auslieferung auf EPS­Füßen
die zu einer Verunreinigung des Grundwassers, der
als Alternative zu Holzpaletten. Die Entsorgung der
Flüsse und Meere führen könnten.
Verpackungsmaterialien erfolgt über qualifizierte
Entsorgungsunternehmen, die EPS­Transportfüße
Wegen ihrer geschlossenen Zellstruktur können
werden recycelt..
Dämmstoffe aus EPS­Hartschaum i.d.R. auch bei
erheblichem Feuchtigkeitsgehalt im vorhandenen
Nutzungszustand
Konstruktionsaufbau verbleiben. Die Dämmwirkung
bleibt weitgehend erhalten.
Der mit Luft gefüllte Hartschaum sorgt für sehr gute
Wärmedämmeigenschaften. Alle zur
Mechanische Zerstörung
Dämmplattenherstellung eingesetzten Stoffe im
Polystyrol sind im Einbauzustand alterungsbeständig
Angaben zum Verhalten des Produktes, einschließlich
und feuchtigkeitsresistent. Die Dämmleistung sowie
möglicher Folgen für die Umwelt bei
die mechanischen Eigenschaften von EPS­
unvorhergesehener mechanischer Zerstörung, sind
Hartschaum bleiben während der gesamten
nicht relevant.
Nutzungsdauer unverändert
erhalten.
Nachnutzungsphase
Umwelt & Gesundheit während der Nutzung
EPS­Hartschaum kann nach der Nutzungsphase
weiterverwendet werden oder recycelt werden.
EPS­Dämmstoffe sind seit über 60 Jahren im Einsatz.
Negative Auswirkungen auf Menschen, Tiere und
Da wegen der langen Lebensdauer von EPS aktuell
Umwelt sind nicht bekannt.
und auch in naher Zukunft nur sehr wenig EPS­
Dämmstoffabfall aus dem Gebäuderückbau anfällt,
Gemäß dem Ausschuss zur gesundheitlichen
werden für das EPS­Recycling in erster Linie
Bewertung von Bauprodukten (AgBB-Schema) sind
Materialreste aus der Dämmstoffherstellung
EPS­Dämmstoffe zur Verwendung in Innenräumen
verwendet. Dies wurde bei der Berechnung der
geeignet.
ökologischen Kennzahlen zur Herstellung mit
5 Umwelt­Produktdeklaration Industrieverband Hartschaum e.V., IVH – EPS­Hartschaum (grau, Rohdichte 15 kg/m³)
einbezogen. Saubere Montageabschnitte, die von der Dämmstoffs und anschließende Trennung des
Baustelle zum EPS­Hersteller zurückgeführt und dort Polystyrols von Störstoffen durch Ausfällung kann das
weiter recycelt werden, sind bei der Berechnung der Polystyrol als Rohstoff zurückgewonnen werden. Die
ökologischen Kennzahlen nicht berücksichtigt. Prozesse werden über das „Creasolve­Verfahren"
gesteuert und mit der PolyStyreneLoop­Initiative der
Unter bestimmten Randbedingungen ist es auch europäischen EPS­Industrie im industriellen Maßstab
möglich, Dämmplatten aus Recycling­Material durchgeführt (PolyStyreneLoop-Leitfaden 2020). Diese
herzustellen. Daneben kann gemahlenes Recycling­ stoffliche Verwertung ist in die Berechnung der
Material als Leichtzuschlag für Mörtel, Beton und Ökobilanzdaten noch nicht aufgenommen, weil die
Estriche genutzt werden. Es wird auch als Abfallmenge für ein Recycling auf Grund der langen
Zuschlagsstoff für Styropor­Leichtbeton, Dämmputze EPS­Lebensdauer zu gering ist. Das Standard­
und Leichtputze sowie in der Tonindustrie Nachnutzungsszenario ist heute noch die thermische
verwendet. Verwertung.
Prinzipiell ist ebenfalls die stoffliche Verwertung von
EPS­Abfällen zur Herstellung neuer EPS­Rohstoffe
möglich. Durch ein Auflösen des Hartschaum­
LCA: Rechenregeln
Deklarierte Einheit • A3 Herstellung EPS­Hartschaum im Werk (inkl.
1 m³ EPS­Hartschaum mit einer Rohdichte von 15 Energiebereitstellung, Wasserbereitstellung,
kg/m³. Bereitstellung von Hilfsstoffen, Zuführung von
Recyclingmaterial aus Produktionsabschnitten und
Deklarierte Einheit Baustellenabschnitten, Entsorgung der
Bezeichnung Wert Einheit Produktionsabfälle, Herstellung der
Deklarierte Einheit 1 m3 Verpackungsmaterialien).
Rohdichte 15 kg/m3
Stadium der Errichtung des Bauwerks (A5):
Herstellergruppen­EPD: Deklaration eines spezifischen • A5 Montage: nur die Entsorgung der Verpackung,
Produkts gemittelt aus mehreren Werken mehrerer weitere Installationsaufwände werden nicht betrachtet.
Hersteller.
Die Durchschnittsbildung erfolgte nach Gewichtung Entsorgungsstadium (C1–C4): End-of-Life-
entsprechend den volumenbezogenen Szenario: 100 % thermische Verwertung
Gesamtproduktionsmengen der deklarierten Produkte • C1 manueller Ausbau ohne ökobilanziell relevante
der Mitgliedsfirmen. Aufwände,
Hinsichtlich der Schwankungsbreite zeigen sich für • C2 LKW­Transport (50 km) zur Aufbereitung.
den Einsatz des Hauptrezepturbestandteils Polystyrol­ Transportentfernung kann ggfs. auf Gebäudeebene
Granulat nur geringe Abweichungen von max. 3 %. angepasst werden (z. B. bei 100 km tatsächlicher
Der Einsatz des Strahlungsabsorbers ist in den Transportentfernung: Multiplikation der Ökobilanzwerte
Rezepturen je nach Hersteller unterschiedlich mit mit dem Faktor 2),
Anteilen von bis zu 10 %. Die Variabilität der • C3 100 % thermische Verwertung des EPS­
Energieaufwände ist bedingt durch die Hartschaums,
unterschiedlichen Betriebsgrößen und • C4 keine weiteren Aufwände durch Deponierung/
produktionsbedingte Unterschiede relativ groß. Die Entsorgung.
Beiträge von Stromverbrauch und dem Verbrauch von
thermischer Energie zum Gesamtergebnis liegen in Gutschriften und Lasten außerhalb der
den meisten Wirkkategorien jedoch unter 15 %, so Systemgrenzen (D):
dass der Einfluss dieser Schwankungen gering ist. Modul D umfasst: energetische
Rückgewinnungspotentiale aus der thermischen
Verwertung der Verpackung und des EPS­
Systemgrenze Hartschaums am Lebensende.
Typ der EPD: von der Wiege bis zum Werkstor mit
Optionen, Module C1– C4 und Modul D (A1–A3 + C +
D und zusätzliche Module). Vergleichbarkeit
In der EPD werden die folgenden Grundsätzlich ist eine Gegenüberstellung oder die
Lebenswegzyklusstadien berücksichtigt: Bewertung von EPD­Daten nur möglich, wenn alle zu
vergleichenden Datensätze nach EN 15804 erstellt
Produktstadium (A1-A3): wurden und der Gebäudekontext bzw. die
• A1 Rohstoffbereitstellung und ­Verarbeitung und produktspezifischen Leistungsmerkmale berücksichtigt
Verarbeitungsprozesse von als Input dienenden werden.
Sekundärstoffen (z. B. Recyclingprozesse),
• A2 Transporte der Rohstoffe zu den Werken Die Hintergrunddaten entstammen der GaBi­
(Bezugsraum Deutschland), Datenbank /GaBi software/.
LCA: Szenarien und weitere technische Informationen
Charakteristische Produkteigenschaften
6 Umwelt­Produktdeklaration Industrieverband Hartschaum e.V., IVH – EPS­Hartschaum (grau, Rohdichte 15 kg/m³)
Biogener Kohlenstoff
Das Produkt selbst enthält keinen biogenen
Kohlenstoff, lediglich die Transportverpackung in Form
von Holzpaletten und Kartonage. Für die Erstellung
von Gebäudeökobilanzen ist zu berücksichtigen, dass
in Modul A5 (Einbau in das Bauwerk) die in Modul
A1–A3 gebundene biogene Menge CO der
2
Verpackung rechnerisch ausgebucht wird.
Informationen zur Beschreibung des biogenen
Kohlenstoffgehalts am Werkstor
Bezeichnung Wert Einheit
Biogener Kohlenstoff im Produkt 0 kg C
Biogener Kohlenstoff in der
0,03 kg C
zugehörigen Verpackung
Die folgenden technischen Informationen sind
Grundlage für die deklarierten Module oder können für
die Entwicklung von spezifischen Szenarien im Kontext
einer Gebäudebewertung genutzt werden, wenn
Module nicht deklariert werden (MND).
Einbau ins Gebäude (A5)
A5 enthält nur die Entsorgung der Verpackung, weitere
Installationsaufwände (wie z.B. Verschnitte) werden
nicht betrachtet.
Ende des Lebenswegs (C1–C4)
Bezeichnung Wert Einheit
Als gemischter Bauabfall
15 kg
gesammelt
Zur Energierückgewinnung 15 kg
Wiederverwendungs-, Rückgewinnungs- und
Recyclingpotential (D), relevante Szenarioangaben
Modul D umfasst: energetische
Rückgewinnungspotentiale aus der thermischen
Verwertung der Verpackung und des EPS­
Hartschaums am Lebensende. Es wurde eine
Abfallverbrennungsanlage mit einem R1­Wert > 0,6
angenommen.
7 Umwelt­Produktdeklaration Industrieverband Hartschaum e.V., IVH – EPS­Hartschaum (grau, Rohdichte 15 kg/m³)
LCA: Ergebnisse
In den folgenden Tabellen werden die Ergebnisse der Indikatoren der Wirkungsabschätzung, des
Ressourceneinsatzes sowie zu Abfällen und sonstigen Output­Strömen bezogen auf 1 m³ EPS-Hartschaum
(grau) mit einer Rohdichte von 15 kg/m³ dargestellt.
ANGABE DER SYSTEMGRENZEN (X = IN ÖKOBILANZ ENTHALTEN; ND = MODUL ODER INDIKATOR
NICHT DEKLARIERT; MNR = MODUL NICHT RELEVANT)
Stadium der Gutschriften
Produktionsstadiu Errichtung und Lasten
Nutzungsstadium Entsorgungsstadium
m des außerhalb der
Bauwerks Systemgrenze
8 Umwelt­Produktdeklaration Industrieverband Hartschaum e.V., IVH – EPS­Hartschaum (grau, Rohdichte 15 kg/m³)
gnugrosrevffotshoR
tropsnarT gnulletsreH
mov
tropsnarT
muz
relletsreH
trosgnudnewreV
egatnoM
gnudnewnA/gnuztuN gnutlahdnatsnI
rutarapeR ztasrE gnureuenrE
sad rüf
ztasnieeigrenE
sed
nebierteB seduäbeG
sad rüf
ztasnieressaW
sed
nebierteB seduäbeG
ssirbA/uabkcüR
tropsnarT
gnuldnahebllafbA
gnugitieseB
,­sgnudnewrevredeiW ­sgnunniwegkcüR
redo
laiznetopgnilcyceR
A1 A2 A3 A4 A5 B1 B2 B3 B4 B5 B6 B7 C1 C2 C3 C4 D
X X X ND X ND ND MNR MNR MNR ND ND X X X X X
ERGEBNISSE DER ÖKOBILANZ – UMWELTAUSWIRKUNGEN nach EN 15804+A2: 1 m³ EPS-Hartschaum
(grau) mit einer Rohdichte von 15 kg/m³
Kernindikator Einheit A1-A3 A5 C1 C2 C3 C4 D
GWP­total [kg CO2­Äq.] 5,86E+1 3,79E­1 0,00E+0 4,53E­2 5,04E+1 0,00E+0 ­2,09E+1
GWP­fossil [kg CO2­Äq.] 5,84E+1 2,59E­1 0,00E+0 4,49E­2 5,04E+1 0,00E+0 ­2,08E+1
GWP­biogenic [kg CO2­Äq.] 1,39E­1 1,19E­1 0,00E+0 1,67E­4 2,77E­3 0,00E+0 ­9,56E­2
GWP­luluc [kg CO2­Äq.] 3,41E­2 1,83E­5 0,00E+0 2,89E­4 5,52E­4 0,00E+0 ­1,26E­2
ODP [kg CFC11­Äq.] 5,56E­13 1,67E­16 0,00E+0 1,15E­17 6,55E­15 0,00E+0 ­2,08E­13
AP [mol H+­Äq.] 1,35E­1 7,09E­5 0,00E+0 3,88E­5 6,75E­3 0,00E+0 ­2,53E­2
EP­freshwater [kg P­Äq.] 6,17E­5 2,44E­8 0,00E+0 9,25E­8 9,03E­7 0,00E+0 ­2,39E­5
EP­marine [kg N­Äq.] 3,13E­2 1,80E­5 0,00E+0 1,21E­5 1,15E­3 0,00E+0 ­7,43E­3
EP­terrestrial [mol N­Äq.] 3,42E­1 3,30E­4 0,00E+0 1,46E­4 3,16E­2 0,00E+0 ­7,98E­2
POCP [kg NMVOC­Äq.] 7,02E­1 4,88E­5 0,00E+0 3,32E­5 3,10E­3 0,00E+0 ­2,10E­2
ADPE [kg Sb­Äq.] 7,00E­6 2,30E­9 0,00E+0 3,91E­9 9,40E­8 0,00E+0 ­3,15E­6
ADPF [MJ] 1,43E+3 1,52E­1 0,00E+0 5,96E­1 7,38E+0 0,00E+0 ­3,59E+2
[m³ Welt­Äq.
WDP 5,99E+0 3,94E­2 0,00E+0 1,75E­4 4,08E+0 0,00E+0 ­1,39E+0
entzogen]
GWP = Globales Erwärmungspotenzial; ODP = Abbaupotenzial der stratosphärischen Ozonschicht; AP = Versauerungspotenzial von Boden und
Wasser; EP = Eutrophierungspotenzial; POCP = Bildungspotenzial für troposphärisches Ozon; ADPE = Potenzial für die Verknappung von
Legende
abiotischen Ressourcen – nicht fossile Ressourcen (ADP – Stoffe); ADPF = Potenzial für die Verknappung abiotischer Ressourcen – fossile
Brennstoffe (ADP – fossile Energieträger); WDP = Wasser­Entzugspotenzial (Benutzer)
ERGEBNISSE DER ÖKOBILANZ – INDIKATOREN ZUR BESCHREIBUNG DES RESSOURCENEINSATZES
nach EN 15804+A2: 1 m³ EPS-Hartschaum (grau) mit einer Rohdichte von 15 kg/m³
Indikator Einheit A1-A3 A5 C1 C2 C3 C4 D
PERE [MJ] 6,76E+1 9,24E­1 0,00E+0 3,46E­2 1,60E+0 0,00E+0 ­7,14E+1
PERM [MJ] 8,83E­1 ­8,83E­1 0,00E+0 0,00E+0 0,00E+0 0,00E+0 0,00E+0
PERT [MJ] 6,85E+1 4,12E­2 0,00E+0 3,46E­2 1,60E+0 0,00E+0 ­7,14E+1
PENRE [MJ] 8,61E+2 4,40E+0 0,00E+0 5,96E­1 5,77E+2 0,00E+0 ­3,59E+2
PENRM [MJ] 5,74E+2 ­4,25E+0 0,00E+0 0,00E+0 ­5,70E+2 0,00E+0 0,00E+0
PENRT [MJ] 1,44E+3 1,52E­1 0,00E+0 5,96E­1 7,38E+0 0,00E+0 ­3,59E+2
SM [kg] 4,38E­1 0,00E+0 0,00E+0 0,00E+0 0,00E+0 0,00E+0 0,00E+0
RSF [MJ] 0,00E+0 0,00E+0 0,00E+0 0,00E+0 0,00E+0 0,00E+0 0,00E+0
NRSF [MJ] 0,00E+0 0,00E+0 0,00E+0 0,00E+0 0,00E+0 0,00E+0 0,00E+0
FW [m³] 2,82E­1 9,36E­4 0,00E+0 3,08E­5 9,58E­2 0,00E+0 ­6,98E­2
PERE = Erneuerbare Primärenergie als Energieträger; PERM = Erneuerbare Primärenergie zur stofflichen Nutzung; PERT = Total
erneuerbare Primärenergie; PENRE = Nicht­erneuerbare Primärenergie als Energieträger; PENRM = Nicht­erneuerbare Primärenergie
Legende
zur stofflichen Nutzung; PENRT = Total nicht erneuerbare Primärenergie; SM = Einsatz von Sekundärstoffen; RSF = Erneuerbare
Sekundärbrennstoffe; NRSF = Nicht­erneuerbare Sekundärbrennstoffe; FW = Nettoeinsatz von Süßwasserressourcen
ERGEBNISSE DER ÖKOBILANZ –ABFALLKATEGORIEN UND OUTPUTFLÜSSE nach EN 15804+A2:
1 m³ EPS-Hartschaum (grau) mit einer Rohdichte von 15 kg/m³
Indikator Einheit A1-A3 A5 C1 C2 C3 C4 D
HWD [kg] 1,59E­7 3,29E­11 0,00E+0 2,49E­11 1,55E­9 0,00E+0 ­7,91E­8
NHWD [kg] 3,53E+0 2,80E­2 0,00E+0 9,62E­5 3,06E­1 0,00E+0 ­1,59E­1
RWD [kg] 9,53E­3 4,99E­6 0,00E+0 5,72E­7 1,96E­4 0,00E+0 ­2,29E­2
CRU [kg] 0,00E+0 0,00E+0 0,00E+0 0,00E+0 0,00E+0 0,00E+0 0,00E+0
MFR [kg] 0,00E+0 0,00E+0 0,00E+0 0,00E+0 0,00E+0 0,00E+0 0,00E+0
MER [kg] 0,00E+0 0,00E+0 0,00E+0 0,00E+0 0,00E+0 0,00E+0 0,00E+0
EEE [MJ] 0,00E+0 6,26E­1 0,00E+0 0,00E+0 7,76E+1 0,00E+0 0,00E+0
EET [MJ] 0,00E+0 1,44E+0 0,00E+0 0,00E+0 1,79E+2 0,00E+0 0,00E+0
HWD = Gefährlicher Abfall zur Deponie; NHWD = Entsorgter nicht gefährlicher Abfall; RWD = Entsorgter radioaktiver Abfall; CRU =
Legende Komponenten für die Wiederverwendung; MFR = Stoffe zum Recycling; MER = Stoffe für die Energierückgewinnung; EEE = Exportierte
Energie – elektrisch; EET = Exportierte Energie – thermisch
ERGEBNISSE DER ÖKOBILANZ – zusätzliche Wirkungskategorien nach EN 15804+A2-optional:
1 m³ EPS-Hartschaum (grau) mit einer Rohdichte von 15 kg/m³
Indikator Einheit A1-A3 A5 C1 C2 C3 C4 D
[Krankheitsf
PM 1,44E­6 7,12E­10 0,00E+0 2,43E­10 4,22E­8 0,00E+0 ­2,19E­7
älle]
[kBq U235­
IRP 9,80E­1 4,61E­4 0,00E+0 5,44E­5 1,81E­2 0,00E+0 ­3,76E+0
Äq.]
ETP­fw [CTUe] 7,51E+2 5,63E­2 0,00E+0 4,95E­1 2,88E+0 0,00E+0 ­6,64E+1
HTP­c [CTUh] 1,77E­8 4,78E­12 0,00E+0 9,79E­12 2,92E­10 0,00E+0 ­3,32E­9
HTP­nc [CTUh] 7,65E­7 4,28E­10 0,00E+0 4,83E­10 1,01E­8 0,00E+0 ­1,32E­7
SQP [­] 5,39E+1 4,43E­2 0,00E+0 1,87E­1 2,02E+0 0,00E+0 ­4,89E+1
PM = Potenzielles Auftreten von Krankheiten aufgrund von Feinstaubemissionen; IR = Potenzielle Wirkung durch Exposition des
Menschen mit U235; ETP­fw = Potenzielle Toxizitätsvergleichseinheit für Ökosysteme; HTP­c = Potenzielle Toxizitätsvergleichseinheit
Legende
für den Menschen (kanzerogene Wirkung); HTP­nc = Potenzielle Toxizitätsvergleichseinheit für den Menschen (nicht kanzerogene
Wirkung); SQP = Potenzieller Bodenqualitätsindex
Einschränkungshinweis 1 – gilt für den Indikator „Potenzielle Wirkung durch Exposition des Menschen mit U235“.
Diese Wirkungskategorie behandelt hauptsächlich die mögliche Wirkung einer ionisierenden Strahlung geringer
Dosis auf die menschliche Gesundheit im Kernbrennstoffkreislauf. Sie berücksichtigt weder Auswirkungen, die
auf mögliche nukleare Unfälle und berufsbedingte Exposition zurückzuführen sind, noch auf die Entsorgung
radioaktiver Abfälle in unterirdischen Anlagen. Die potenzielle vom Boden, von Radon und von einigen Baustoffen
ausgehende ionisierende Strahlung wird ebenfalls nicht von diesem Indikator gemessen.
Einschränkungshinweis 2 – gilt für die Indikatoren: „Potenzial für die Verknappung abiotischer Ressourcen ­ nicht
fossile Ressourcen“, „Potenzial für die Verknappung abiotischer Ressourcen ­ fossile Brennstoffe“, „Wasser­
Entzugspotenzial (Benutzer)“, „Potenzielle Toxizitätsvergleichseinheit für Ökosysteme“, „Potenzielle
Toxizitätsvergleichseinheit für den Menschen ­ kanzerogene Wirkung“, „Potenzielle Toxizitätsvergleichseinheit für
den Menschen ­ nicht kanzerogene Wirkung“, „Potenzieller Bodenqualitätsindex". Die Ergebnisse dieses
Umweltwirkungsindikators müssen mit Bedacht angewendet werden, da die Unsicherheiten bei diesen
Ergebnissen hoch sind oder da es mit dem Indikator nur begrenzte Erfahrungen gibt.
Grundsätzlich ist EPS Radon frei.
Literaturhinweise
Normen
ISO 14025
DIN 4102-1 DIN EN ISO 14025:2011­10, Umweltkennzeichnungen
DIN 4102­1:1998­05, Brandverhalten von Baustoffen und ­deklarationen – Typ III Umweltdeklarationen –
und Bauteilen ­ Teil 1: Baustoffe; Begriffe, Grundsätze und Verfahren.
Anforderungen und Prüfungen.
DIN 4108-4 Gesetze und Verordnungen
DIN 4108­4:2017­03, Wärmeschutz und
Energieeinsparung in Gebäuden ­ Teil 4: Wärme­ und AVV
feuchteschutztechnische Bemessungswerte. Abfallverzeichnis­Verordnung (AVV) vom 10.
Dezember 2001 (BGBl. I S. 3379), die zuletzt durch
DIN 4108-10 Artikel 1 der Verordnung vom 30. Juni 2020 (BGBl. I S.
DIN 4108­10:2021­11, Wärmeschutz und 1533) geändert worden ist.
Energieeinsparung in Gebäuden ­ Teil 10:
Anwendungsbezogene Anforderungen an BBSR-Tabelle
Wärmedämmstoffe ­ Werkmäßig hergestellte Nutzungsdauern von Bauteilen zur
Wärmedämmstoffe. Lebenszyklusanalysen nach Bewertungssystem
Nachhaltiges Bauen (BNB) des Bundesinstituts für
EN 13163 Bau­, Stadt­ und Raumforschung im Bundesamt für
DIN EN 13163:2015­04, Wärmedämmstoffe für Bauwesen und Raumordnung (BBSR).
Gebäude – Werkmäßig hergestellte Produkte aus
expandiertem Polystyrol (EPS) – Spezifikation. TA Luft
Technische Anleitung zur Reinhaltung der Luft (TA
EN 13501-1 Luft: 2021­08­18); Erste Allgemeine
DIN EN 13501­1:2019­05, Klassifizierung von Verwaltungsvorschrift zum Bundes­
Bauprodukten und Bauarten zu ihrem Brandverhalten ­ Immissionsschutzgesetz.
Teil 1: Klassifizierung mit den Ergebnissen aus den
Prüfungen zum Brandverhalten von Bauprodukten. TRGS 900
Technische Regeln für Gefahrstoffe (TRGS 900),
EN 15804 Ausgabe: Januar 2006, zuletzt geändert und ergänzt in
EN 15804+A2:2019+AC:2021, Nachhaltigkeit von TRGS 900 Änd 2021­06:2021­06­11.
Bauwerken – Umweltproduktdeklarationen –
Grundregeln für die Produktkategorie Bauprodukte. PCR: Dämmstoffe aus Schaumkunststoffen
9 Umwelt­Produktdeklaration Industrieverband Hartschaum e.V., IVH – EPS­Hartschaum (grau, Rohdichte 15 kg/m³)
Product Category Rules – Produktkategorie­Regeln für als Sockelplatten in Spritzwasserbereichen. Berlin:
gebäudebezogene Produkte und Dienstleistungen. Teil Industrieverband Hartschaum e.V.
B: Anforderungen an die Umwelt­Produktdeklaration
für Dämmstoffe aus Schaumkunststoffen. Institut EPS-Leitfaden für Weiterverwertung und
Bauen und Umwelt e.V. (Hrsg.), Version 1.8, 2019. Recycling, 2021
Industrieverband Hartschaum, IVH, 2021: EPS­
PCR Teil A Leitfaden für Weiterverwertung und Recycling. Berlin:
Produktkategorieregeln für gebäudebezogene Industrieverband Hartschaum e.V.
Produkte und Dienstleistungen aus dem Programm für
Umwelt­Produktdeklarationen des Institut Bauen und IBU 2021
Umwelt e.V. (IBU), Teil A: Rechenregeln für die Institut Bauen und Umwelt e.V.: Allgemeine EPD­
Ökobilanz und Anforderungen an den Projektbericht. Programmanleitung des Institut Bauen und Umwelt
Version 1.2, 11/2021. www.ibu­epd.com e.V. (IBU). Version 2.0, Berlin: Institut Bauen und
Umwelt e.V., 2021.
GaBi Software www.ibu­epd.com
GaBi­Datensatz Dokumentation für das Software­
System und die Datenbanken, LBP (Universität IVH-Initiative Null-Granulatverlust
Stuttgart) und Sphera Solutions GmbH, Leinfelden­ Industrieverband Hartschaum, 2021: Initiative Null­
Echterdingen, 2021, Version CUP 2021.1.2 Granulatverlust. Berlin: Industrieverband Hartschaum
(https://gabi.sphera.com/international/support/gabi/gabi e.V.
­database­2021­lci­documentation/) . http://www.ivh.de/initiative­null­granulat­verlust
Literatur Mit Sicherheit EPS
Forum für sicheres Dämmen mit EPS (FSDE), 2022:
Forschungsinstitut für Wärmeschutz 2022 https://mit­sicherheit­eps.de/infocenter . Berlin: Forum
Forschungsinstitut für Wärmeschutz, 2022: Graue für sicheres Dämmen mit EPS.
Energie und Graue Emissionen von EPS­Dämmstoffen
im Vergleich zu deren Herstellaufwand, Gräfelfing. Operation Clean Sweep
Plastics Industry Association, 2021:
Forschungsinstitut für Wärmeschutz, Fraunhofer https://www.opcleansweep.eu/, Brüssel: Plastics
Institut für Bauphysik 2019 Industry Association.
Forschungsinstitut für Wärmeschutz, Fraunhofer
Institut für Bauphysik, 2019: Energieeffizienzsteigerung Nachhaltig Dämmen mit EPS
durch Innendämmsysteme ­ Anwendungsbereiche, Industrieverband Hartschaum, 2022:
Chancen und Grenzen, mit Wärmebrückenkatalogen http://www.ivh.de/. Berlin: Industrieverband
„EPS weiß“ und „EPS­Gips­Verbundplatte“. Gräfelfing, Hartschaum e.V.
Holzkirchen.
PolyStyreneLoop-Leitfaden 2020
Institut für Energie- und Umweltforschung 2019 PolyStyreneLoop, Industrieverband Hartschaum e.V.,
Institut für Energie­ und Umweltforschung, 2019: IVH, 2020: Leitfaden für die Sammlung und
Ganzheitliche Bewertung von verschiedenen Vorbehandlung von Polystyrol­Schäumen von
Dämmstoffalternativen, Endbericht 2019; Heidelberg: Abbruch­Baustellen für PolyStyreneLoop. Terneuzen,
Institut für Energie­ und Umweltforschung, ifeu. Berlin: PolyStyrene Loop, Industrieverband
Hartschaum e.V.
Weitere Dokumente Qualitätsrichtlinien für EPS in WDVS, 2020
Industrieverband Hartschaum e.V., IVH, Verband für
EPS Cycle Dämmsysteme, Putz und Mörtel e.V., VDPM, 2020:
Industrieverband Hartschaum, 2021. Qualitätsrichtlinien für Dämmstoffe zur Verwendung in
Wärmedämm­Verbundsystemen (WDVS) aus
EPS zur Verwendung als Sockelplatten in expandiertem Polystyrol­Hartschaum (EPS). Berlin:
Spritzwasserbereichen, 2021 Industrieverband Hartschaum e.V., Verband für
Industrieverband Hartschaum, IVH, 2021: Technische Dämmsysteme, Putz und Mörtel e.V.
Information für Dämmstoffe aus expandiertem
Polystyrol­Hartschaum (EPS): EPS zur Verwendung
10 Umwelt­Produktdeklaration Industrieverband Hartschaum e.V., IVH – EPS­Hartschaum (grau, Rohdichte 15 kg/m³)
Herausgeber
Institut Bauen und Umwelt e.V. Tel +49 (0)30 3087748­ 0
Hegelplatz 1 Fax +49 (0)30 3087748­ 29
10117 Berlin Mail info@ibu­epd.com
Deutschland Web www.ibu-epd.com
Programmhalter
Institut Bauen und Umwelt e.V. Tel +49 (0)30 3087748­ 0
Hegelplatz 1 Fax +49 (0)30 3087748­ 29
10117 Berlin Mail info@ibu­epd.com
Deutschland Web www.ibu-epd.com
Ersteller der Ökobilanz
Sphera Solutions GmbH Tel +49 711 341817­0
Hauptstraße 111­ 113 Fax +49 711 341817­25
70771 Leinfelden­Echterdingen Mail info@sphera.com
Germany Web www.sphera.com
Inhaber der Deklaration
IVH ­ Industrieverband Hartschaum Tel +49 30 2096 1051
e.V. Fax +49 30 2096 1055
Friedrichstraße 95 Mail info@ivh.de
10117 Berlin Web http://www.ivh.de/
Germany
Tel +49 30 2096 1051
EPS Cycle im IVH Fax +49 30 2096 1055
Friedrichstraße 95 Mail info@ivh.de
10117 Berlin Web http://www.ivh.de
Germany
