UMWELT-PRODUKTDEKLARATION
nach ISO 14025 und EN 15804+A2
Deklarationsinhaber Adolf Würth GmbH & Co. KG
Herausgeber Institut Bauen und Umwelt e.V. (IBU)
Programmhalter Institut Bauen und Umwelt e.V. (IBU)
Deklarationsnummer EPD-AWU-20230504-CBA4-DE
Ausstellungsdatum 14.09.2023
Gültig bis 13.09.2028
WIT-PE 1000
Adolf Würth GmbH & Co. KG
www.ibu-epd.com | https://epd-online.com
Allgemeine Angaben
Adolf Würth GmbH & Co. KG WIT-PE 1000
Programmhalter Inhaber der Deklaration
IBU – Institut Bauen und Umwelt e.V. Adolf Würth GmbH & Co. KG
Hegelplatz 1 Reinhold-Würth-Str. 12-17
10117 Berlin 74653 Künzelsau
Deutschland Deutschland
Deklarationsnummer Deklariertes Produkt/deklarierte Einheit
EPD-AWU-20230504-CBA4-DE Das deklarierte Produkt ist der 2-Komponenten- Reaktionsharzmörtel WIT-
PE 1000. Die deklarierte Einheit bezieht sich auf 1 kg
Reaktionsharzprodukt in dem zur Verarbeitung nötigen
Mischungsverhältnis der beiden Komponenten. Die Verpackung ist
zusätzlich in der Berechnung enthalten, da das Produkt seitens Adolf
Würth GmbH & Co. KG mit Verpackung
verkauft wird. Die Angabe der deklarierten Einheit erfolgt in [kg].
Diese Deklaration basiert auf den Produktkategorien-Regeln: Gültigkeitsbereich:
Reaktionsharzprodukte, 01.08.2021 Dieses Dokument bezieht sich auf den 2- Komponenten-
(PCR geprüft und zugelassen durch den unabhängigen Reaktionsharzmörtel WIT-PE 1000. Für die Erstellung der Ökobilanz
Sachverständigenrat (SVR)) wurden spezifische Daten aus dem Herstellerwerk in Willich, Deutschland,
erhoben. Es werden Daten aus dem Jahr 2020 zu Grunde gelegt, welche
dem Jahresdurchschnitt entsprechen.
Ausstellungsdatum Der Inhaber der Deklaration haftet für die zugrundeliegenden Angaben und
Nachweise; eine Haftung des IBU in Bezug auf Herstellerinformationen,
14.09.2023
Ökobilanzdaten und Nachweise ist ausgeschlossen.
Die EPD wurde nach den Vorgaben der EN 15804+A2 erstellt. Im
Gültig bis
Folgenden wird die Norm vereinfacht als EN 15804 bezeichnet.
13.09.2028
Verifizierung
Die Europäische Norm EN 15804 dient als Kern-PCR
Unabhängige Verifizierung der Deklaration und Angaben gemäß ISO
14025:2011
intern X extern
Dipl.-Ing. Hans Peters
(Vorstandsvorsitzende/r des Instituts Bauen und Umwelt e.V.)
Florian Pronold Angela Schindler,
(Geschäftsführer/in des Instituts Bauen und Umwelt e.V.) (Unabhängige/-r Verifizierer/-in)
1 Umwelt-Produktdeklaration - Adolf Würth GmbH & Co. KG - WIT-PE 1000
Produkt
+ 10°C 1680 Min.
Produktbeschreibung/Produktdefinition + 15°C 1080 Min.
Bei dem deklarierten Produkt WIT-PE 1000 handelt es sich um + 20°C 720 Min.
einen 2-Komponenten Reaktionsharzmörtel auf Basis von + 25°C 540 Min.
Epoxidharz, der in einer 2-Komponenten-Kunststoffkartusche + 35°C 360 Min.
geliefert wird. Das Hochleistungsprodukt wird mit einer Hand-, + 40°C 240 Min.
Akku- oder auch Pneumatikpistole über einen Statikmischer
verarbeitet. Es wurde speziell für die Befestigung von Für nähere Informationen beachten Sie bitte das gültige
Gewindestangen, Bewehrungseisen oder Innengewindehülsen technische Datenblatt.
in Beton entwickelt. Für das Inverkehrbringen des Produkts in
der EU/EFTA (mit Ausnahme der Schweiz) gilt die Verordnung Leistungswerte des Produkts entsprechend der
(EU) Nr. 305/2011(CPR). Das Produkt benötigt eine Leistungserklärung in Bezug auf dessen wesentliche Merkmale
Leistungserklärung unter gemäß ETA-19/0542 und ETA-19/0543.
Berücksichtigung der ETA-19/0542 und ETA-19/0543 und der
CE-Kennzeichnung. Grundstoffe/Hilfsstoffe
Das deklarierte Produkt WIT-PE 1000 wird in Form einer 2-
Anwendung Komponenten-Kunststoffkartusche geliefert und
Das Injektionssystem WIT-PE 1000 wird zur sicheren besteht aus einer Harzkomponente und einer
Befestigung von Gewindestangen, Innengewindehülsen und Härterkomponente im Volumenverhältnis 3:1. Das
nachträglich eingemörtelte Bewehrungsanschlüsse in Mischungsverhältnis von Harz- und Härterkomponente wird
gerissenem und ungerissenem Beton C20/25 bis C50/60 für beim Auspressvorgang automatisch eingestellt. Die Härtung
eine Nutzungsdauer bis 100 Jahren verwendet und ist für die beginnt unmittelbar nach dem Mischen der Komponenten.
Installation in hammergebohrten (Standard SDS und
Holhlbohrer), sowie diamantgebohrten Löchern bei einer 1) 'Das Produkt/Erzeugnis/mindestens ein Teilerzeugnis enthält
Umgebungstemperatur zwischen 0°C und 40°C geeignet. Das Stoffe der ECHA-Liste der für
WIT-PE System besitzt ETA Bewertungen und ICC eine Zulassung in Frage kommenden besonders
Zulassungen inkl. Erdbeben Kategorie C1 und C2 für die besorgniserregenden Stoffe (en: Substances of Very High
Verankerung von M8 bis M30 und für Bewehrungsanschlüsse Concern – SVHC) (17.01.2023) oberhalb von 0,1 Massen-%:
inkl. Erdbeben von 8mm bis 40mm und kann für den Brandfall nein.'
bemessen werden.
2) 'Das Produkt/Erzeugnis/mindestens ein Teilerzeugnis enthält
Technische Daten
weitere CMR-Stoffe der Kategorie 1A oder 1B, die nicht auf der
Folgende bautechnische Daten sind für das deklarierte Produkt ECHA-Kandidatenliste stehen, oberhalb von 0,1 Massen-% in
WIT-PE 1000 im Lieferzustand relevant: mindestens einem Teilerzeugnis: nein.'
Bautechnische Daten
3) 'Dem vorliegenden Bauprodukt wurden Biozidprodukte
Bezeichnung Wert Einheit
zugesetzt oder es wurde mit Biozidprodukten behandelt (es
Dichte nach DIN 51757 für Mischung der beiden
1,4 g/cm³ handelt sich damit um eine behandelte Ware im Sinne der
Komponenten
Biozidprodukteverordnung (EU) Nr. 528/2012): nein.'
Druckfestigkeit nach DIN EN 196 Teil 1 121,8 N/mm²
Biegefestigkei nach DIN EN 196 Teil 1 66 N/mm² Das in dieser EPD betrachtete Produkt enthält die einzelnen
Bestandteile in den folgenden Spannen:
Lagerung:
kühl, trocken und dunkel lagern; Lagertemperatur:
Harzkomponente:
+5°C bis +35°C
Epoxidharz: 40 bis 75 Gew.-%
Mineralische Füllstoffe: 30 bis 40 Gew.-%
Haltbarkeit:
sonstige Bestandteile: < 5 Gew.-%
24 Monate bei Kartuschenstystemen
Härterkomponente:
Gel- und Verarbeitungszeit:
diverse Polyamine: 40 bis 50 Gew.-%
0°C 90 Min.
Mineralische Füllstoffe: 30 bis 50 Gew.-%
+ 5°C 80 Min.
sonstige Bestandteile: < 5 Gew.-%
+ 10°C 60 Min.
+ 15°C 40 Min.
Referenz-Nutzungsdauer
+ 20°C 30 Min.
Das deklarierte Produkt WIT-PE 1000 wird während der
+ 25°C 12 Min.
Nutzungsphase den unterschiedlichsten Umweltbedingungen
+ 35°C 8 Min.
ausgesetzt. Die zu erwartende Referenz-Nutzungsdauer ist
+ 40 °C 8 Min.
abhängig von der spezifischen Einbausituation und damit
verbundenen Exposition des Produktes. Die Hauptfaktoren zur
Aushärtezeit in trockenem Untergrund:
Beeinflussung der Nutzungsdauer sind Witterung sowie
0°C 8640 Min.
mechanische und chemische Belastung.
+ 5°C 2880 Min.
LCA: Rechenregeln
Das deklarierte Produkt ist ein 2-Komponenten-
Deklarierte Einheit Reaktionsharzmörtel der Adolf Würth GmbH & Co. KG mit der
2 Umwelt-Produktdeklaration - Adolf Würth GmbH & Co. KG - WIT-PE 1000
Bezeichnung WIT-PE 1000. Die deklarierte Einheit bezieht sich Abbildung 1 Informationsmodule A 1 bis A3 des Produkts
auf 1 kg Reaktionsharzprodukt in dem zur Verarbeitung nötigen
Mischungsverhältnis der beiden Komponenten. Das Masse
Mischungsverhältnis von Harz- und Härterkomponente beträgt
4:1 (Volumenverhältnis 3:1). Die Verpackung, bezogen auf 1 kg
Reaktionsharzprodukt, ist zusätzlich in der Berechnung mit
0,1435 kg enthalten. Folgende Tabelle zeigt die Daten der
deklarierten Einheit.
Angabe der deklarierten Einheit
Bezeichnung Wert Einheit Abbildung 2 Informationsmodule A 1 bis A3 der Verpackung
Deklarierte Einheit 1 kg
In den Informationsmodulen C1 bis C4 werden der Rückbau
Systemgrenze bzw. der Abriss aus dem Gebäude, der Transport zur
Typ der EPD: Wiege bis Werkstor mit Optionen. Folgende Abfallbeseitigung, die Abfallbehandlung und Beseitigung des
Informationsmodule Produkts erfasst. Des Weiteren werden Wiederverwendungs-
werden in dieser Studie als Systemgrenze definiert: Rückgewinnungs- und Recyclingpotential im Informationsmodul
D ausgewiesen.
Produktionsstadium (A1–A3):
Geographische Repräsentativität
• A1, Rohstoffgewinnung,
Land oder Region, in dem/r das deklarierte Produktsystem
• A2, Transport zum Hersteller,
hergestellt und ggf. genutzt sowie am Lebensende behandelt
• A3, Herstellung.
wird: Deutschland
Ende des Lebenswegs (C1-C4):
• C1, Rückbau/Abriss, Vergleichbarkeit
• C2, Transport, Grundsätzlich ist eine Gegenüberstellung oder die Bewertung
• C3, Abfallbehandlung , von EPD-Daten nur möglich, wenn alle zu vergleichenden
• C4, Beseitigung. Datensätze nach EN 15804 erstellt wurden und der
Gebäudekontext bzw. die produktspezifischen
Wiederverwendungs- Rückgewinnungs- und Recyclingpotential Leistungsmerkmale berücksichtigt werden. Unter dem
(D) folgenden Link ist die Datenbasis der Hintergrunddaten der
LCA for Experts und ecoinvent 3.9.1- Datenbanken
Um die Indikatoren und Umweltwirkungen der deklarierten dokumentiert, auf die sich diese Studie bezieht .
Einheit genau zu erfassen, werden insgesamt 8 (Sphera). 2023.1 http://www.gabi-software.com/deutsch/index/
Informationsmodule betrachtet. (ecoinvent 3.9.1).
Die Informationsmodule A1 bis A3 beschreiben die http://ecoquery.ecoinvent.org/3.9.1/cutoff/search
Materialbereitstellung, den
Transport zur Produktionsstätte, sowie die
Produktionsprozesse des Produkts
selbst.
Die Vorprodukte werden aus Deutschland bezogen. Der
Transport erfolgt ausschließlich
mittels LKW.. Die folgenden Ablaufdiagramme
veranschaulichen den hier zu Grunde
liegenden Produktionsprozess.
LCA: Szenarien und weitere technische Informationen
Verpackung pro deklarierte Einheit
Charakteristische Produkteigenschaften biogener
Kohlenstoff Bezeichnung Wert Einheit
Im Produkt und in der Verpackung werden keine Verpackung PP 0,1188 kg
nachwachsenden Rohstoffe verwendet. Daher wird der biogene Verpackung PA6 0,0082 kg
Kohlenstoff mit Null ausgewiesen.
Verpackung PE-LD 0,0165 kg
3 Umwelt-Produktdeklaration - Adolf Würth GmbH & Co. KG - WIT-PE 1000
Wiederverwendungs- Rückgewinnungs- und
Recyclingpotential (D), relevante Szenarioangaben
Ende des Lebenswegs (C1–C4) Beim Produkt entstehen keine Wiederverwendungs-
Der Abriss des Produkts erfolgt mittels eines elektrischen Rückgewinnungs- und Recyclingpotentiale. Daher wird das
Meißels. Der elektrische Energieverbrauch für das Werkzeug Informationsmodul D deklariert und mit Null ausgewiesen.
wird für die deklarierte Einheit mit 0,05 MJ angenommen. Der Bezeichnung WertEinheit
Stromverbrauch, wird mit einen Europäischen Strom- Mix
Wiederverwendungs- Rückgewinnungs- und
berechnet. Der Bauabfall wird mittels eines LKW 200 km zur 0 kg
Recyclingpotentiale
Abfallbehandlungsanlage transportiert. In der
Abfallbehandlungsanlage wird der Bauabfall geschreddert und
anschließend deponiert.
Bezeichnung Wert Einheit
Als gemischter Bauabfall gesammelt 1 kg
Zerkleinerung im Schredder 1 kg
Deponierung 1 kg
4 Umwelt-Produktdeklaration - Adolf Würth GmbH & Co. KG - WIT-PE 1000
LCA: Ergebnisse
Die Ergebnisse in dieser Berechnung beziehen sich auf die Charakterisierungsfaktoren EN 15840+A2/EF 3.1.
ANGABE DER SYSTEMGRENZEN (X = IN ÖKOBILANZ ENTHALTEN; MND = MODUL ODER INDIKATOR NICHT DEKLARIERT;
MNR = MODUL NICHT RELEVANT)
Gutschriften
Stadium der
und Lasten
Produktionsstadium Errichtung Nutzungsstadium Entsorgungsstadium
außerhalb der
des Bauwerks
Systemgrenze
g n u g ro s re v ffo ts h o R tro p s n a rT g n u lle ts re H m o v tro p s n a rT m u z re lle ts re Htro s g n u d n e w re V e g a tn o M g n u d n e w n A /g n u z tu N g n u tla h d n a ts n I ru ta ra p e R z ta s rE g n u re u e n rE rü f z ta s n ie e ig re n E n e b ie rte B s a ds e d u ä b e G s e d rü f z ta s n ie re s s a W n e b ie rte B s a ds e d u ä b e G s e d s s irb A /u a b k c ü R tro p s n a rT g n u ld n a h e b lla fb A g n u g itie s e B ,-s g n u d n e w re v re d e iW -s g n u n n iw e g k c ü R re d ola iz n e to p g n ilc y c e R
A1 A2 A3 A4 A5 B1 B2 B3 B4 B5 B6 B7 C1 C2 C3 C4 D
X X X MND MND MND MND MNR MNR MNR MND MND X X X X X
ERGEBNISSE DER ÖKOBILANZ – UMWELTAUSWIRKUNGEN nach EN 15804+A2: 1 kg WIT-PE 1000
Indikator Einheit A1-A3 C1 C2 C3 C4 D
Globales Erwärmungspotenzial total (GWP-total) kg CO 2-Äq. 4,1E+00 4,58E-03 1,75E-02 2,58E-03 1,46E-02 0
Globales Erwärmungspotenzial fossil (GWP-fossil) kg CO 2-Äq. 3,97E+00 4,53E-03 1,73E-02 2,56E-03 1,46E-02 0
Globales Erwärmungspotenzial biogen (GWP-biogenic) kg CO 2-Äq. 1,26E-01 4,91E-05 0 0 0 0
Globales Erwärmungspotenzial luluc (GWP-luluc) kg CO 2-Äq. 8,91E-04 4,87E-07 1,58E-04 1,92E-05 4,53E-05 0
Abbau Potential der stratosphärischen Ozonschicht (ODP) kg CFC11-Äq. 2,19E-10 8,27E-14 1,49E-15 4,28E-15 3,71E-14 0
Versauerungspotenzial von Boden und Wasser (AP) mol H+-Äq. 5,13E-03 9,57E-06 6,48E-05 1,34E-05 1,03E-04 0
Eutrophierungspotenzial Süßwasser (EP-freshwater) kg P-Äq. 2,24E-05 1,67E-08 6,21E-08 8,71E-09 2,93E-08 0
Eutrophierungspotenzial Salzwasser (EP-marine) kg N-Äq. 1,76E-03 2,29E-06 3,03E-05 6,13E-06 2,67E-05 0
Eutrophierungspotenzial Land (EP-terrestrial) mol N-Äq. 1,89E-02 2,39E-05 3,39E-04 6,77E-05 2,94E-04 0
kg NMVOC-
Bildungspotential für troposphärisches Ozon (POCP) 5,94E-03 6,11E-06 5,84E-05 1,66E-05 8,06E-05 0
Äq.
Potenzial für den abiotischen Abbau nicht fossiler Ressourcen
kg Sb-Äq. 2,08E-07 6,95E-10 1,1E-09 2,74E-09 6,72E-10 0
(ADPE)
Potenzial für den abiotischen Abbau fossiler Brennstoffe (ADPF) MJ 8,8E+01 9,43E-02 2,32E-01 5,04E-02 1,94E-01 0
m3 Welt-Äq.
Wassernutzung (WDP) 1,21E-01 9,98E-04 1,96E-04 4,98E-04 1,6E-03 0
entzogen
ERGEBNISSE DER ÖKOBILANZ – INDIKATOREN ZUR BESCHREIBUNG DES RESSOURCENEINSATZES nach EN 15804+A2: 1
kg WIT-PE 1000
Indikator Einheit A1-A3 C1 C2 C3 C4 D
Erneuerbare Primärenergie als Energieträger (PERE) MJ 8,76E+00 5,64E-02 1,64E-02 4,68E-03 3,16E-02 0
Erneuerbare Primärenergie zur stofflichen Nutzung (PERM) MJ 0 0 0 0 0 0
Total erneuerbare Primärenergie (PERT) MJ 8,76E+00 5,64E-02 1,64E-02 4,68E-03 3,16E-02 0
Nicht-erneuerbare Primärenergie als Energieträger (PENRE) MJ 6,69E+01 9,43E-02 2,32E-01 5,05E-02 1,94E-01 0
Nicht-erneuerbare Primärenergie zur stofflichen Nutzung
MJ 2,11E+01 0 0 0 0 0
(PENRM)
Total nicht erneuerbare Primärenergie (PENRT) MJ 8,81E+01 9,43E-02 2,32E-01 5,05E-02 1,94E-01 0
Einsatz von Sekundärstoffen (SM) kg 0 0 0 0 0 0
Erneuerbare Sekundärbrennstoffe (RSF) MJ 0 0 0 0 0 0
Nicht erneuerbare Sekundärbrennstoffe (NRSF) MJ 0 0 0 0 0 0
Einsatz von Süßwasserressourcen (FW) m3 1,18E-02 4,55E-05 1,81E-05 1,44E-05 4,9E-05 0
ERGEBNISSE DER ÖKOBILANZ –ABFALLKATEGORIEN UND OUTPUTFLÜSSE nach EN 15804+A2:
1 kg WIT-PE 1000
Indikator Einheit A1-A3 C1 C2 C3 C4 D
Gefährlicher Abfall zur Deponie (HWD) kg 7,4E-09 7,38E-12 8,59E-13 1,31E-13 4,23E-12 0
Entsorgter nicht gefährlicher Abfall (NHWD) kg 6,94E-02 6,91E-05 3,35E-05 1,33E-05 9,71E-01 0
Entsorgter radioaktiver Abfall (RWD) kg 1,31E-03 1,5E-05 3E-07 6,77E-07 2,21E-06 0
Komponenten für die Wiederverwendung (CRU) kg 0 0 0 0 0 0
Stoffe zum Recycling (MFR) kg 0 0 0 0 0 0
Stoffe für die Energierückgewinnung (MER) kg 0 0 0 0 0 0
Exportierte elektrische Energie (EEE) MJ 0 0 0 0 0 0
Exportierte thermische Energie (EET) MJ 0 0 0 0 0 0
ERGEBNISSE DER ÖKOBILANZ – zusätzliche Wirkungskategorien nach EN 15804+A2-optional:
1 kg WIT-PE 1000
Indikator Einheit A1-A3 C1 C2 C3 C4 D
Auftreten von Krankheiten aufgrund von Feinstaubemissionen
Krankheitsfälle ND ND ND ND ND ND
(PM)
5 Umwelt-Produktdeklaration - Adolf Würth GmbH & Co. KG - WIT-PE 1000
Wirkung durch Exposition des Menschen mit U235 (IR) kBq U235-Äq. ND ND ND ND ND ND
Toxizitätsvergleichseinheit für Ökosysteme (ETP-fw) CTUe ND ND ND ND ND ND
Toxizitätsvergleichseinheit für Menschen (krebserregend) (HTP-c) CTUh ND ND ND ND ND ND
Toxizitätsvergleichseinheit für Menschen (nicht krebserregend)
CTUh ND ND ND ND ND ND
(HTP-nc)
Bodenqualitätsindex (SQP) SQP ND ND ND ND ND ND
Einschränkungshinweis 2 – gilt für die Indikatoren: -'Potenzial für die Verknappung abiotischer Ressourcen - nicht fossile
Ressourcen"-, -'Potenzial für die Verknappung abiotischer Ressourcen - fossile Brennstoffe"-, -'Wasser-Entzugspotenzial
(Benutzer)"-, -'Potenzielle Toxizitätsvergleichseinheit für Ökosysteme"-, -'Potenzielle Toxizitätsvergleichseinheit für den Menschen -
kanzerogene Wirkung"-, -'Potenzielle Toxizitätsvergleichseinheit für den Menschen - nicht kanzerogene Wirkung"-, -'Potenzieller
Bodenqualitätsindex." Die Ergebnisse dieses Umweltwirkungsindikators müssen mit Bedacht angewendet werden, da die
Unsicherheiten bei diesen Ergebnissen hoch sind oder da es mit dem Indikator nur begrenzte Erfahrungen gibt.
Literaturhinweise
DIN 51757 (Hrsg.)
DIN 51757:2011-01 http://www.ecoinvent.org
Prüfung von Mineralölen und verwandten Stoffen - Bestimmung (26.05.2023)
der Dichte.
ETA-19/0542
EN 196 European Technical Assessment
DIN EN 196-1:2016-11
Prüfverfahren für Zement - Teil 1: Bestimmung der Festigkeit. ETA-19/0543
European Technical Assessment
EN 15804 IBU 2021
N 15804+A2:2019+AC:2021, Nachhaltigkeit von Bauwerken – Allgemeine Anleitung für das EPD-Programm des Institut
Umweltproduktdeklarationen – Grundregeln für die Bauen und Umwelt e.V., Version 2.0, Berlin: Institut Bauen und
Produktkategorie Bauprodukte. Umwelt e.V., 2021
www.ibu-epd.com
EN/TR 15941
CEN/TR 15941:2010-03: Nachhaltigkeit von Bauwerken – PCR Teil A
Umweltproduktdeklarationen-M Produktkategorie Regeln für gebäudebezogene Produkte und
thoden für Auswahl und Verwendung von generischen Daten Dienstleistungen - Rechenregeln für die Ökobilanz und
Anforderungen an den Projektbericht V1.3, Institut Bauen und
ISO 14025 Umwelt e.V.,
DIN EN ISO 14025:2011-10, Umweltkennzeichnungen und 08.2022.
deklarationen - Typ III Umweltdeklarationen
- Grundsätze und Verfahren PCR: Reaktionsharzprodukte
Produktkategorienregeln für gebäudebezogene Produkte und
ISO 14044 Dienstleistungen -
DIN EN ISO 14044:2006-10, Umweltmanagement - Ökobilanz - Teil B: Anforderungen an die Umwelt-Produktdeklaration für
Anforderungen und Anleitungen Reaktionsharzprodukte,
01.08.2021
Weitere Literatur
Sphera
ECHA-Kandidatenliste LCA for Experts 2023.1
https://echa.europa.eu/de/candiate-list-substances-in-articles Leinfelden-Echterdingen; Sphera Solution GmbH (Hrsg.)
http://www.gabi-software.com/deutsch/index/ (26.05.2023)
ECHA-Liste
https://echa.europa.eu/de/candiate-list-table Verordnung (EU) Nr. 305/2011 (CPR)
ecoinvent 3.9.1 Verordnung (EU) Nr. 528/2012 (Biozid-Verordnung)
Hintergrunddatenbank: ecoinvent 3.9.1 Zürich: ecoinvent
6 Umwelt-Produktdeklaration - Adolf Würth GmbH & Co. KG - WIT-PE 1000
Herausgeber
Institut Bauen und Umwelt e.V. +49 (0)30 3087748- 0
Hegelplatz 1 info@ibu-epd.com
10117 Berlin www.ibu-epd.com
Deutschland
Programmhalter
Institut Bauen und Umwelt e.V. +49 (0)30 3087748- 0
Hegelplatz 1 info@ibu-epd.com
10117 Berlin www.ibu-epd.com
Deutschland
Ersteller der Ökobilanz
FIT-Umwelttechnik GmbH 05362 72 69 474
Westerstr. 13 bertram@fit-umwelttechnik.de
38442 Wolfsburg www.fit-umwelttechnik.com
Deutschland
Inhaber der Deklaration
Adolf Würth GmbH & Co. KG +49 7940/15-0
Reinhold-Würth-Str. 12-17 info@wuerth.com
74653 Künzelsau www.wuerth.de
Deutschland
7 Umwelt-Produktdeklaration - Adolf Würth GmbH & Co. KG - WIT-PE 1000
