UMWELT-PRODUKTDEKLARATION
nach ISO 14025 und EN 15804+A2
Deklarationsinhaber F.C. Nüdling Betonelemente GmbH + Co. KG
Herausgeber Institut Bauen und Umwelt e.V. (IBU)
Programmhalter Institut Bauen und Umwelt e.V. (IBU)
Deklarationsnummer EPD-NDB-20230123-CBC2-DE
Ausstellungsdatum 24.07.2023
Gültig bis 23.07.2028
Pflasterstein aus 100% FCN-Klimabeton®
F. C. Nüdling Betonelemente GmbH + Co. KG
www.ibu-epd.com | https://epd-online.com
Allgemeine Angaben
F. C. Nüdling Betonelemente GmbH + Co. KG Pflasterstein aus 100% FCN-Klimabeton®
Programmhalter Inhaber der Deklaration
IBU – Institut Bauen und Umwelt e.V. F.C. Nüdling Betonelemente GmbH + Co. KG
Hegelplatz 1 Ruprechtstr. 24
10117 Berlin 36037 Fulda
Deutschland Deutschland
Deklarationsnummer Deklariertes Produkt/deklarierte Einheit
EPD-NDB-20230123-CBC2-DE 1m² Pflasterstein (Stärke 8cm) aus 100% FCN-Klimabeton®
Diese Deklaration basiert auf den Produktkategorien-Regeln: Gültigkeitsbereich:
Oberbaumaterialien für Verkehrswege im Aussenbereich, Die vorliegende Umweltproduktdeklaration bezieht sich auf 1m²
01.08.2021 zweischichtige Pflasterstein aus 100% FCN-Klimabeton®, welche von der
(PCR geprüft und zugelassen durch den unabhängigen F. C. Nüdling Betonelemente GmbH + Co. KG am Produktionsstandort
Sachverständigenrat (SVR)) Seiferts (Ehrenberg) hergestellt werden. Sie beruht auf den
Produktionsdaten aus dem Jahr 2021 im oben genannten Werk.
Der Inhaber der Deklaration haftet für die zugrundeliegenden Angaben und
Ausstellungsdatum Nachweise; eine Haftung des IBU in Bezug auf Herstellerinformationen,
Ökobilanzdaten und Nachweise ist ausgeschlossen.
24.07.2023
Die EPD wurde nach den Vorgaben der EN 15804+A2 erstellt. Im
Folgenden wird die Norm vereinfacht als EN 15804 bezeichnet.
Gültig bis
23.07.2028 Verifizierung
Die Europäische Norm EN 15804 dient als Kern-PCR
Unabhängige Verifizierung der Deklaration und Angaben gemäß ISO
14025:2011
intern X extern
Dipl.-Ing. Hans Peters
(Vorstandsvorsitzender des Instituts Bauen und Umwelt e.V.)
Florian Pronold Therese Daxner,
(Geschäftsführer des Instituts Bauen und Umwelt e.V.) Unabhängige/-r Verifizierer/-in
1 Umwelt-Produktdeklaration - F. C. Nüdling Betonelemente GmbH + Co. KG - Pflasterstein aus 100% FCN-Klimabeton®
Produkt
Bezeichnung Wert Einheit
Produktbeschreibung/Produktdefinition
Gleitwiderstand und
Die deklarierten Produkte sind zweischichtige Pflastersteine ausreichend -
Rutschwiderstand
aus 100% FCN-Klimabeton® in unterschiedlichen Formaten
Witterungswiderstand Masseverlust
(bezogen auf Länge und Breite) zur Verwendung als
nach Frost-Tausalz-Prüfung - ≤ 1 kg/m²
Bodenbelag in Außenbereichen, in Räumen und auf Dächern.
Mittelwert
Diese Pflastersteine werden aus Gesteinskörnungen, Witterungswiderstand Masseverlust
alternativen Bindemitteln (z.B. Hüttensandmehl), alkalischen nach Frost-Tausalz-Prüfung - ≤ 1,5 kg/m²
Aktivatoren, und Wasser, mit oder ohne Zusatzmitteln und - Einzelwert
stoffen maschinell hergestellt. Durch Mischen des Wasseraufnahme ≤ 6 M.-%
Hüttensandmehls mit den alkalischen Aktivatoren entsteht eine mm³/5000
mineralische Matrix mit dreidimensionaler netzwerkartiger Abriebwiderstand "Böhme-Test" < 18000 mm²
Gefügestruktur.
Bruchlast ≥ 250 N/mm
Druckfestigkeit ≥ 50 N/mm²
Die hier dargestellten Steine weisen eine Dicke von 8 cm und
ein Flächengewicht von ca. 190 kg/m² auf. Vertrieben werden Rohdichte 2375 kg/m³
sie im Markt mit ihrer Handelsbezeichnung 'FCN-Klimabeton®'. Spaltzugfestigkeit (charakteristisch) ≥ 3,6 N/mm²
Spaltzugfestigkeit (Einzelwert) ≥ 2,9 N/mm²
Für das Inverkehrbringen des Produkts in der EU/EFTA (mit Brandverhalten A1 -
Ausnahme der Schweiz) gilt die Verordnung (EU) Nr.
nicht
305/2011(CPR). Das Produkt benötigt eine Leistungserklärung Freisetzung von Asbest -
enthalten
unter Berücksichtigung der EN 1338:2003, Pflastersteine aus
zulässige Abweichung von den
Beton - Anforderungen und Prüfverfahren und die CE- ± 2 mm
Abmessungen in Länge und Breite
Kennzeichnung.
zulässige Abweichung von den
± 3 mm
Für die Verwendung gelten die jeweiligen nationalen Abmessungen in Dicke
Bestimmungen. Zulässige Differenz der beiden
Diagonalen (nur bei rechtwinkligen ≤ 3 mm
Anwendung
Steinen mit Diagonalen über 300 mm)
Diese Betonpflastersteine werden für die Verwendung als
Leistungswerte des Produkts entsprechend der
Bodenbelag in Außenbereichen, in Räumen und auf Dächern
Leistungserklärung in Bezug auf dessen wesentliche Merkmale
eingesetzt.
in Anlehnung an DIN EN 1338, Pflastersteine aus Beton –
Technische Daten Anforderungen und Prüfverfahren.
Folgende technische Eigenschaften sind in Anlehnung an EN
Grundstoffe/Hilfsstoffe
1338 im Lieferzustand gegeben:
Die beschriebenen Pflastersteine weisen folgende
Zusammensetzung für 1m² auf:
Bautechnische Daten
• Gesteinskörnungen: ca. 77-82 M.-%
• (davon rezyklierte Gesteinskörnungen: ca. 6 M.-%)
• Hüttensandmehl: ca. 14 M.-%
• Aktivatoren: ca. 2-4 M.-%
• Zusatzmittel: ca. 0,1 M.-%
Das Produkt enthält Stoffe der ECHA-Liste der für eine
Zulassung infrage kommenden besonders
besorgniserregenden Stoffe (REACH-Verordnung, Stand:
12.2020) oberhalb von 0,1 Massen-%: Nein
Das Produkt enthält weitere CMR-Stoffe der Kategorie 1A oder
1B, die nicht auf der Kandidatenliste stehen, oberhalb von 0,1
Massen-% in mindestens einem Teilerzeugnis: Nein
Dem vorliegenden Bauprodukt wurden Biozidprodukte
zugesetzt oder es wurde mit Biozidprodukten behandelt (es
handelt sich damit um eine behandelte Ware im Sinne der
Biozidprodukteverordnung (EU) Nr.528/2012): Nein
Umwelt und Gesundheit während der Nutzung
Gefährdungen für Luft und Boden können bei
bestimmungsgemäßer Anwendung der beschriebenen
Produkte nach heutigem Erkenntnisstand ausgeschlossen
werden.
2 Umwelt-Produktdeklaration - F. C. Nüdling Betonelemente GmbH + Co. KG - Pflasterstein aus 100% FCN-Klimabeton®
Straßenaufbaus.
Referenz-Nutzungsdauer Die Referenz-Nutzungsdauer von Pflastersteinen aus Beton
Die Nutzungsdauer des gesamten Oberbaus (Oberkante (OK) liegt bei ca. 50 Jahren. Sie variiert je nach Einsatzbereich und
Planum bis OK Belag) ist sehr unterschiedlich und abhängig wird nicht deklariert.
von der tatsächlichen Beanspruchung des späteren
LCA: Rechenregeln
(Anmachwasser), Bereitstellung von Hilfsstoffen (z.B.
Deklarierte Einheit Schmierstoffe für die Anlagen), Aufbereitung der
Die Deklaration bezieht sich auf Herstellung und das Produktionsabfälle (internes Recycling) und Herstellung
Lebensende von 1 m² Pflasterstein aus 100 % FCN- der Verpackungsmaterialien (wie z.B. Folien, Bänder
Klimabeton® mit einem Flächengewicht von 190 kg/m² und und Holzpalette).
einer Betonsteindicke von 8 cm.
Deklarierte Einheit Stadium der Errichtung des Bauwerkes (A4–A5):
Das Stadium der Errichtung des Bauwerkes der F. C. Nüdling
Bezeichnung Wert Einheit
Betonelemente GmbH + Co. KG Pflasterstein aus 100 % FCN-
Deklarierte Einheit 1 m2 Klimabeton® umfasst:
Flächengewicht 190 kg/m2
• A4: Transport zum Verwendungsort (100 km),
Schichtdicke 0,08 m • A5: Montage: nur Entsorgung (thermische Verwertung)
Rohdichte 2375 kg/m3 der Verpackung (Kunststoffe und Holzpaletten). Es
werden keine weiteren Installationsaufwände deklariert.
Die Daten für die Herstellung wurden durch F. C. Nüdling
Der Prozess 'Einbau' ist nicht deklariert.
Betonelemente GmbH + Co. KG aufgenommen.
Entsorgungsstadium (C1–C4): Das Entsorgungsstadium der
Die Daten bezüglich der verwendeten Rohstoffe liegen
Pflasterstein aus 100 % FCN-Klimabeton® umfasst:
spezifisch für das Produkt vor. Durch Angabe der
Produktionsmengen pro m² erfolgt die Zuordnung über die • C1: manueller Ausbau (lastenfrei), Sammelquote 100 %,
jeweiligen Massen. Die Zuordnung der Energieströme (z.B. für • C2: Transport zur End-of-Life-Behandlung: 50 km mit
die Mischanlage und die Trockenkammer) wird über die LKW, Standardauslastung,
Aufteilung des gesamten Verbrauchs nach Massenanteilen im • Szenario 1: C3+ D: Aufbereitung der Betonsteine: 100
Werk alloziiert. Somit ergeben sich für den Herstellungsprozess % Recycling (Bauschuttaufbereitung: Brechen der
massenbezogene anteilige Verbrauchswerte für Strom und Betonsteine),
thermische Energie. • Szenario 2: C4: 100 % Deponierung/ Entsorgung.
Nutzen und Lasten außerhalb der Systemgrenzen (D):Modul
Systemgrenze D der Pflasterstein aus 100% FCN-Klimabeton® umfasst:
Die Systemgrenzen der EPD folgen dem modularen Ansatz der • Rückgewinnungspotentiale aus dem Einbau als
EN 15804+ A2. Sekundärmaterial im Straßenoberbau (Datensatz: DE:
Typ der EPD: Wiege bis Werkstor mit Optionen, Module C1–C4 Limestone, crushed gravel, grain size 2/15).
und Modul D (A1–A3 + C + D und zusätzliche Module: A4, A5).
In der vorliegenden EPD werden die Herstellung in den F. C. Nüdling Betonelemente GmbH + Co. KG stellt die Daten
Betonsteinwerken der F. C. Nüdling Betonelemente GmbH + für das Produktionswerk bereit: Ruprechtstraße 24, 36037
Co. KG, der Transporte zur Baustelle, die Entsorgung der Fulda.
Verpackung und das Lebensende der Betonsteine wie folgt
betrachtet: Geographische Repräsentativität
Land oder Region, in dem/r das deklarierte Produktsystem
Produktstadium (A1–A3): Das Produktstadium der hergestellt und ggf. genutzt sowie am Lebensende behandelt
Pflasterstein aus 100 % FCN-Klimabeton® umfasst: wird: Deutschland
• A1: Rohstoffbereitstellung und -verarbeitung und
Verarbeitungsprozesse von als Input dienenden
Vergleichbarkeit
Sekundärstoffen, z.B. Herstellung von Hüttensandmehl
Grundsätzlich ist eine Gegenüberstellung oder die Bewertung
(ökonomische Allokation), Sand, Splitt, Aktivator, Füller
von EPD-Daten nur möglich, wenn alle zu vergleichenden
und Plastifizierer,
Datensätze nach EN 15804 erstellt wurden und der
• A2: Transporte der Rohstoffe zu den Werken
Gebäudekontext bzw. die produktspezifischen
(Bezugsraum Deutschland),
Leistungsmerkmale berücksichtigt werden.
• A3: Herstellung der Betonsteine im Werk (inkl.
Hintergrunddatensätze stammen aus der aktuellen GaBi
Energiebereitstellung aus Wasserkraft (Ökostrom) für
Datenbank Cup 2022.2
z.B. Betonmischer, Formanlagen, Trockenkammer und
Oberflächenbearbeitung), Wasserbereitstellung
LCA: Szenarien und weitere technische Informationen
Bezeichnung Wert Einheit
Charakteristische Produkteigenschaften biogener
Biogener Kohlenstoff in der zugehörigen
Kohlenstoff 0,189 kg C
Verpackung
Das Produkt selbst enthält keinen biogenen Kohlenstoff,
lediglich die Transportverpackung (Holzpaletten).
Technische Informationen
Informationen zur Beschreibung des biogenen
Die folgenden technischen Informationen sind Grundlage für
Kohlenstoffgehalts am Werkstor
die deklarierten Module oder können für die Entwicklung von
3 Umwelt-Produktdeklaration - F. C. Nüdling Betonelemente GmbH + Co. KG - Pflasterstein aus 100% FCN-Klimabeton®
spezifischen Szenarien im Kontext einer Gebäudebewertung
genutzt werden. 2 End-of-Life-Szenarien (100 %):
1. 100 % Aufbereitung (C3): Repräsentative Lasten für
Transport zu Baustelle (A4)
Bauschutt Aufbereitung, 2,7% Verluste sind im Datensatz
Bezeichnung Wert Einheit
berücksichtigt.
Liter Treibstoff 0,47 l/100km 2. 100 % Deponierung (C4)
Transport Distanz 100 km
Auslastung (einschließlich Leerfahrten) 61 %
Bezeichnung Wert Einheit
Die Angabe der Dieselmenge bezieht sich auf die deklarierte
Einheit. Zur Deponierung (C4) 190 kg
Gesammelter Bauschutt 184 kg
Einbau ins Bauwerk (A5) Zur Aufbereitung (C3) 190 kg
In A5 werden nur die Aufwände für die thermische Verwertung
der Verpackungsmaterialien deklariert. Die Gutschriften aus der
Energiesubstitution werden in D deklariert.
Wiederverwendungs- Rückgewinnungs- und
Recyclingpotential (D) , relevante Szenarioangaben
Es werden keine weiteren Installationsaufwände deklariert. Der
Das Modul D enthält die Potenzial des Materials nach dem
Prozess 'Einbau' ist nicht deklariert.
Aufbereitungsprozess in C3 (Brechen der Betonsteine in einer
Die Herstellung der folgenden Verpackungsmaterialien ist in
Bauschuttaufbereitungsanlage): Einbau als Sekundärmaterial
der Ökobilanz berücksichtigt:
(Datensatz: DE Limestone, crushed gravel, grain size 2/15) (EN
Bezeichnung Wert Einheit
15804 A1–A3) als Schotter in einer Schicht des
Paletten (Holz) 0,46 kg Straßenoberbaus sowie die Potenzial der thermischen
Polyethylen Folie 0,02 kg Verwertung der Verpackungsmaterialen aus A5.
PET Band 0,03 kg
Nettoflussberechnung des Abfalls:
Nettofluss = Produktmasse – Verluste bei der Aufbereitung –
Ende des Lebenswegs (C1-C4) Recyclinganteil
Rückbau (C1) = 190 kg – 6 kg – 12,2 kg = 171,8 kg
Manueller verlustfreier Ausbau (lastenfrei) Bezeichnung Wert Einheit
Gesammelte Bauschutt für die Bilazierung von
Transport zur Abfallbehandlung (C2) 171,8 kg
Module D
Transport zur End-of-Life-Behandlung: 50 km mit LKW,
Standardauslastung.
4 Umwelt-Produktdeklaration - F. C. Nüdling Betonelemente GmbH + Co. KG - Pflasterstein aus 100% FCN-Klimabeton®
LCA: Ergebnisse
ANGABE DER SYSTEMGRENZEN (X = IN ÖKOBILANZ ENTHALTEN; ND = MODUL ODER INDIKATOR NICHT DEKLARIERT;
MNR = MODUL NICHT RELEVANT)
Gutschriften
Stadium der
und Lasten
Produktionsstadium Errichtung Nutzungsstadium Entsorgungsstadium
außerhalb der
des Bauwerks
Systemgrenze
g n u g ro s re v ffo ts h o R tro p s n a rT g n u lle ts re H m o v tro p s n a rT m u z re lle ts re Htro s g n u d n e w re V e g a tn o M g n u d n e w n A /g n u z tu N g n u tla h d n a ts n I ru ta ra p e R z ta s rE g n u re u e n rE rü f z ta s n ie e ig re n E n e b ie rte B s a ds e d u ä b e G s e d rü f z ta s n ie re s s a W n e b ie rte B s a ds e d u ä b e G s e d s s irb A /u a b k c ü R tro p s n a rT g n u ld n a h e b lla fb A g n u g itie s e B ,-s g n u d n e w re v re d e iW -s g n u n n iw e g k c ü R re d ola iz n e to p g n ilc y c e R
A1 A2 A3 A4 A5 B1 B2 B3 B4 B5 B6 B7 C1 C2 C3 C4 D
X X X X X MND MND MNR MNR MNR MND MND X X X X X
ERGEBNISSE DER ÖKOBILANZ – UMWELTAUSWIRKUNGEN nach EN 15804+A2: 1 m² Pflasterstein aus 100% FCN-
Klimabeton®
Indikator Einheit A1-A3 A4 A5 C1 C2 C3 C4 D
GWP-total kg CO 2-Äq. 6,85E+00 1,45E+00 8,35E-01 0 7,2E-01 5,04E-01 2,85E+00 -1,62E+00
GWP-fossil kg CO 2-Äq. 7,51E+00 1,44E+00 1,58E-01 0 7,2E-01 5,02E-01 2,84E+00 -1,6E+00
GWP-biogenic kg CO 2-Äq. -6,68E-01 0 6,76E-01 0 0 1,23E-03 0 -1,27E-02
GWP-luluc kg CO 2-Äq. 8,26E-03 5,54E-03 9,92E-06 0 2,76E-03 1,53E-03 5,23E-03 -2,02E-03
ODP kg CFC11-Äq. 3,89E-11 2,95E-13 1,08E-13 0 1,47E-13 1,36E-12 6,66E-12 -2,09E-11
AP mol H+-Äq. 2,17E-02 1,39E-03 1,48E-04 0 6,92E-04 2,47E-03 2,01E-02 -3,1E-03
EP-freshwater kg P-Äq. 1,64E-05 2,87E-06 2,82E-08 0 1,43E-06 1,15E-06 4,81E-06 -5,18E-06
EP-marine kg N-Äq. 6,23E-03 4,68E-04 3,99E-05 0 2,33E-04 1,15E-03 5,14E-03 -1,17E-03
EP-terrestrial mol N-Äq. 7,42E-02 5,52E-03 7,07E-04 0 2,75E-03 1,27E-02 5,65E-02 -1,33E-02
kg NMVOC-
POCP 1,71E-02 1,24E-03 1,05E-04 0 6,2E-04 3,1E-03 1,56E-02 -2,9E-03
Äq.
ADPE kg Sb-Äq. 1,01E-05 1,44E-07 2,83E-09 0 7,19E-08 5,69E-07 2,91E-07 -4,99E-07
ADPF MJ 9,53E+01 1,91E+01 2,06E-01 0 9,52E+00 9,5E+00 3,71E+01 -2,13E+01
m3 Welt-Äq.
WDP 5,01E-02 6,19E-03 8,32E-02 0 3,09E-03 8,52E-02 3,11E-01 -3,99E-01
entzogen
GWP = Globales Erwärmungspotenzial; ODP = Abbaupotenzial der stratosphärischen Ozonschicht; AP = Versauerungspotenzial von Boden und
Wasser; EP = Eutrophierungspotenzial; POCP = Bildungspotenzial für troposphärisches Ozon; ADPE = Potenzial für die Verknappung von abiotischen
Ressourcen – nicht fossile Ressourcen (ADP – Stoffe); ADPF = Potenzial für die Verknappung abiotischer Ressourcen – fossile Brennstoffe (ADP –
fossile Energieträger); WDP = Wasser-Entzugspotenzial (Benutzer)
ERGEBNISSE DER ÖKOBILANZ – INDIKATOREN ZUR BESCHREIBUNG DES RESSOURCENEINSATZES nach EN 15804+A2: 1
m² Pflasterstein aus 100% FCN-Klimabeton®
Indikator Einheit A1-A3 A4 A5 C1 C2 C3 C4 D
PERE MJ 2,89E+01 1,26E+00 6,84E+00 0 6,26E-01 9,31E-01 5,57E+00 -1,01E+01
PERM MJ 6,79E+00 0 -6,79E+00 0 0 0 0 0
PERT MJ 3,57E+01 1,26E+00 5,2E-02 0 6,26E-01 9,31E-01 5,57E+00 -1,01E+01
PENRE MJ 9,37E+01 1,91E+01 1,96E+00 0 9,53E+00 9,51E+00 3,72E+01 -2,13E+01
PENRM MJ 1,75E+00 0 -1,75E+00 0 0 0 0 0
PENRT MJ 9,55E+01 1,91E+01 2,06E-01 0 9,53E+00 9,51E+00 3,72E+01 -2,13E+01
SM kg 1,22E+01 0 0 0 0 0 0 1,72E+02
RSF MJ 0 0 0 0 0 0 0 0
NRSF MJ 0 0 0 0 0 0 0 0
FW m3 4,4E-02 9,74E-04 1,96E-03 0 4,86E-04 2,47E-03 9,44E-03 -1,3E-02
PERE = Erneuerbare Primärenergie als Energieträger; PERM = Erneuerbare Primärenergie zur stofflichen Nutzung; PERT = Total erneuerbare
Primärenergie; PENRE = Nicht-erneuerbare Primärenergie als Energieträger; PENRM = Nicht-erneuerbare Primärenergie zur stofflichen Nutzung;
PENRT = Total nicht erneuerbare Primärenergie; SM = Einsatz von Sekundärstoffen; RSF = Erneuerbare Sekundärbrennstoffe; NRSF = Nicht-
erneuerbare Sekundärbrennstoffe; FW = Nettoeinsatz von Süßwasserressourcen
ERGEBNISSE DER ÖKOBILANZ –ABFALLKATEGORIEN UND OUTPUTFLÜSSE nach EN 15804+A2:
1 m² Pflasterstein aus 100% FCN-Klimabeton®
Indikator Einheit A1-A3 A4 A5 C1 C2 C3 C4 D
HWD kg 5,76E-09 8,34E-11 1,94E-11 0 4,16E-11 1,28E-10 1,91E-09 -1,94E-09
NHWD kg 9,82E+00 3,11E-03 5,64E-03 0 1,55E-03 2,84E-03 1,9E+02 -1,42E-02
RWD kg 2,1E-03 2,4E-05 5,6E-06 0 1,2E-05 7,33E-05 4,14E-04 -1,08E-03
CRU kg 0 0 0 0 0 0 0 0
MFR kg 0 0 0 0 0 1,84E+02 0 0
5 Umwelt-Produktdeklaration - F. C. Nüdling Betonelemente GmbH + Co. KG - Pflasterstein aus 100% FCN-Klimabeton®
MER kg 0 0 0 0 0 0 0 0
EEE MJ 0 0 1,05E+00 0 0 0 0 0
EET MJ 0 0 2,46E+00 0 0 0 0 0
HWD = Gefährlicher Abfall zur Deponie; NHWD = Entsorgter nicht gefährlicher Abfall; RWD = Entsorgter radioaktiver Abfall; CRU = Komponenten für
die Wiederverwendung; MFR = Stoffe zum Recycling; MER = Stoffe für die Energierückgewinnung; EEE = Exportierte Energie – elektrisch; EET =
Exportierte Energie – thermisch
ERGEBNISSE DER ÖKOBILANZ – zusätzliche Wirkungskategorien nach EN 15804+A2-optional:
1 m² Pflasterstein aus 100% FCN-Klimabeton®
Indikator Einheit A1-A3 A4 A5 C1 C2 C3 C4 D
PM Krankheitsfälle 3,59E-07 8,84E-09 7,97E-10 0 4,41E-09 4,78E-08 2,47E-07 -1,05E-07
IR kBq U235-Äq. 2,13E-01 2,44E-03 5,55E-04 0 1,22E-03 7,23E-03 4,6E-02 -1,08E-01
ETP-fw CTUe 1,4E+02 1,46E+01 9,31E-02 0 7,29E+00 7,17E+00 2,08E+01 -9,73E+00
HTP-c CTUh 1,94E-09 2,93E-10 5,9E-12 0 1,46E-10 1,54E-10 3,18E-09 -3,38E-10
HTP-nc CTUh 1,1E-07 1,48E-08 2,34E-10 0 7,36E-09 8,03E-09 3,52E-07 -1,94E-08
SQP SQP 1,23E+02 5,72E+00 6,39E-02 0 2,85E+00 2,11E+00 7,73E+00 -8,46E+00
PM = Potenzielles Auftreten von Krankheiten aufgrund von Feinstaubemissionen; IR = Potenzielle Wirkung durch Exposition des Menschen mit U235;
ETP-fw = Potenzielle Toxizitätsvergleichseinheit für Ökosysteme; HTP-c = Potenzielle Toxizitätsvergleichseinheit für den Menschen (kanzerogene
Wirkung); HTP-nc = Potenzielle Toxizitätsvergleichseinheit für den Menschen (nicht kanzerogene Wirkung); SQP = Potenzieller Bodenqualitätsindex
Einschränkungshinweis 1 – gilt für den Indikator „Potenzielle Wirkung durch Exposition des Menschen mit U235“.
Diese Wirkungskategorie behandelt hauptsächlich die mögliche Wirkung einer ionisierenden Strahlung geringer Dosis auf die
menschliche Gesundheit im Kernbrennstoffkreislauf. Sie berücksichtigt weder Auswirkungen, die auf mögliche nukleare Unfälle und
berufsbedingte Exposition zurückzuführen sind, noch auf die Entsorgung radioaktiver Abfälle in unterirdischen Anlagen. Die potenzielle
vom Boden, von Radon und von einigen Baustoffen ausgehende ionisierende Strahlung wird eben-falls nicht von diesem Indikator
gemessen.
Einschränkungshinweis 2 – gilt für die Indikatoren: „Potenzial für die Verknappung abiotischer Ressourcen - nicht fossile Ressourcen“,
„Potenzial für die Verknappung abiotischer Ressourcen - fossile Brennstoffe“, „Wasser-Entzugspotenzial (Benutzer)“, „Potenzielle
Toxizitätsvergleichseinheit für Ökosysteme“, „Potenzielle Toxizitätsvergleichseinheit für den Menschen - kanzerogene Wirkung“,
„Potenzielle Toxizitätsvergleichseinheit für den Menschen - nicht kanzerogene Wirkung“, „Potenzieller Bodenqualitätsindex".
Die Ergebnisse dieses Umweltwirkungsindikators müssen mit Bedacht angewendet werden, da die Unsicherheiten bei diesen
Ergebnissen hoch sind oder da es mit dem Indikator nur begrenzte Erfahrungen gibt.
Literaturhinweise
Normen Institut Bauen und Umwelt e.V., Berlin.
EN 15804 PCR Teil A
EN 15804:2012+A2:2019+AC:2021, Nachhaltigkeit von Produktkategorie-Regeln für gebäudebezogene
Bauwerken – Produkte und Dienstleistungen. Teil A: Rechenregeln
Umweltproduktdeklarationen Grundregeln für die für die Ökobilanz
Produktkategorie und Anforderungen an den Projektbericht, Berlin:
Bauprodukte. Institut Bauen und Umwelt e.V. (Hrsg.), Version 1.3,
08/2022 (www.ibu-epd.com).
ISO 14025
DIN EN ISO 14025:2011-10, Umweltkennzeichnungen und -
deklarationen – Typ III Umweltdeklarationen – Grundsätze und PCR Teil B:
Verfahren. Oberbaumaterialien
für Verkehrswege im Außenbereich Produktkategorie-Regeln
EN 1338:2003/AC:2006 für
Pflastersteine aus Beton — Anforderungen und Prüfverfahren gebäudebezogene Produkte und Dienstleistungen, Teil B:
Anforderungen
an die Umwelt-Produktdeklaration für
Weitere Literatur Oberbaumaterialien für Verkehrswege im
Außenbereich, Institut Bauen und Umwelt e.V. (Hrsg.),
GaBi documentation Version 1, 2023.
GaBi life cycle inventory data documentation
(https://sphera.com/product-sustainability-gabi-data-search/) REACH
Verordnung (EG) Nr. 1907/2006 des Europäischen
GaBi software Parlaments und Rates vom 18. Dezember 2006 zur
Sphera Solutions GmbH: Registrierung, Bewertung, Zulassung und
GaBi Software System and Database for Life Cycle Beschränkung chemischer Stoffe
Engineering, CUP Version: 2022.2. University of
Stuttgart, Leinfelden Echterdingen TL Pflaster-StB 06/15
Technische Lieferbedingungen für Bauprodukte zur Herstellung
IBU 2021 von Pflasterdecken,
IBU (2021): Allgemeine EPD-Programmanleitung des nstitut Plattenbelägen und Einfassungen, Ausgabe 2006/Fassung
Bauen und Umwelt e.V. (IBU). Version 2.0, 2015. Hrsg.: Forschungsgesellschaft für Straßen und
6 Umwelt-Produktdeklaration - F. C. Nüdling Betonelemente GmbH + Co. KG - Pflasterstein aus 100% FCN-Klimabeton®
Verkehrswesen (FGSV). FGSV Verlag Köln 2006/Fassung ausgehend von folgenden Quellenangaben vollständig zu
2015. zitieren. In der EPD bereits vollständig zitierte Normen und
Normen zu den Nachweisen bzw. technischen Eigenschaften
Die in der Umwelt-Produktdeklaration referenzierte Literatur ist müssen hier nicht aufgeführt werden.
7 Umwelt-Produktdeklaration - F. C. Nüdling Betonelemente GmbH + Co. KG - Pflasterstein aus 100% FCN-Klimabeton®
Herausgeber
Institut Bauen und Umwelt e.V. +49 (0)30 3087748- 0
Hegelplatz 1 info@ibu-epd.com
10117 Berlin www.ibu-epd.com
Deutschland
Programmhalter
Institut Bauen und Umwelt e.V. +49 (0)30 3087748- 0
Hegelplatz 1 info@ibu-epd.com
10117 Berlin www.ibu-epd.com
Deutschland
Ersteller der Ökobilanz
Sphera Solutions GmbH +49 711 341817-0
Hauptstraße 111- 113 info@sphera.com
70771 Leinfelden-Echterdingen www.sphera.com
Deutschland
Inhaber der Deklaration
F.C. Nüdling Betonelemente GmbH + Co. KG +49(0)661 8387 0
Ruprechtstr. 24 info@fcn-betonelemente.de
36037 Fulda https://www.nuedling.de/betonelemente/
Deutschland
8 Umwelt-Produktdeklaration - F. C. Nüdling Betonelemente GmbH + Co. KG - Pflasterstein aus 100% FCN-Klimabeton®
