UMWELT-PRODUKTDEKLARATION
nach ISO 14025 und EN 15804+A1
Deklarationsinhaber Griesser AG
Herausgeber Institut Bauen und Umwelt e.V. (IBU)
Programmhalter Institut Bauen und Umwelt e.V. (IBU)
Deklarationsnummer EPD­GRI­20210133­ICC2­DE
Ausstellungsdatum 06.07.2021
Gültig bis 05.07.2026
Sonnenstoren aus Aluminiumlamellen
Lamisol, Aluflex, Grinotex und Solomatic
GRIESSER AG
www.ibu-epd.com | https://epd-online.com
1. Allgemeine Angaben
GRIESSER AG Sonnenstoren aus
Aluminiumlamellen
Programmhalter Inhaber der Deklaration
IBU – Institut Bauen und Umwelt e.V. GRIESSER AG
Panoramastr. 1 Tänikonerstrasse 3
10178 Berlin CH­8355 Aadorf
Deutschland Schweiz
Deklarationsnummer Deklariertes Produkt/deklarierte Einheit
EPD­GRI­20210133­ICC2­DE 1 m2 selbsttragende motorisierte Jalousien mit
Aluminiumlamellen der Produktgruppen Lamisol,
Aluflex, Grintex und Solomatic
Diese Deklaration basiert auf den Produktkategorien- Gültigkeitsbereich:
Regeln: GRIESSER selbsttragende motorisierte Jalousien mit
Sonnenschutzsysteme, 30.11.2017 Aluminiumlamellen Lamisol, Aluflex, Grinotex und
(PCR geprüft und zugelassen durch den unabhängigen Solomatic werden am Produktionsstandort Aadorf
Sachverständigenrat (SVR)) produziert. Die EPD deckt 100 % des
Produktionsvolumens ab.
Ausstellungsdatum
06.07.2021 Der Inhaber der Deklaration haftet für die
zugrundeliegenden Angaben und Nachweise; eine
Gültig bis Haftung des IBU in Bezug auf Herstellerinformationen,
05.07.2026 Ökobilanzdaten und Nachweise ist ausgeschlossen.
Die EPD wurde nach den Vorgaben der EN 15804+A1
erstellt. Im Folgenden wird die Norm vereinfacht als EN 15804
bezeichnet.
Verifizierung
Die Europäische Norm EN 15804 dient als Kern­PCR
Unabhängige Verifizierung der Deklaration und
Angaben gemäß ISO 14025:2010
Dipl. Ing. Hans Peters intern x extern
(Vorstandsvorsitzender des Instituts Bauen und Umwelt e.V.)
Dr. Alexander Röder Angela Schindler,
(Geschäftsführer Instituts Bauen und Umwelt e.V.) Unabhängige/­r Verifizierer/­in
2. Produkt
2.1 Beschreibung des Unternehmens Lamisol® ist das meistverkaufte Modell unter den
Die GRIESSER Gruppe ist spezialisiert auf die GRIESSER Lamellenstoren. Es kommt häufig bei
Herstellung innovativer, hochwertiger und nachhaltiger Bürogebäuden zum Einsatz, ist aufgrund der sehr
Sonnenschutzprodukte und gehört europaweit zu den guten Abdunkelung aber auch bestens für Wohnräume
führenden Anbietern von Sonnenschutzlösungen für geeignet.
Fenster und Terrassen.
Grinotex® ist ein leistungsstarker, verstellbarer,
GRIESSER fertigt seine Sonnenschutzprodukte in der robuster Sonnenschutz, der sich besonders für große
Schweiz (Aadorf), in Österreich (Nenzing) und Fenster eignet und mit dem Räume effizient verdunkelt
Frankreich (Nizza und Wolschwiller). GRIESSER ist werden können. Ein Kabel aus ummanteltem Edelstahl
mit eigenen Gesellschaften in fünf Ländern aktiv und ohne Textil gewährleistet hohe Langlebigkeit.
durch Partner in 20 Ländern vertreten.
Solomatic® ist die historische Lamellenstore von
Griesser im ursprünglichen Design, das besonders in
2.2 Produktbeschreibung/Produktdefinition der nördlichen Hemisphäre sehr beliebt ist.
Die Lamellenstoren bestehen aus den
Hauptbaugruppen Führungen, Tragkanal und Behang. Aluflex® ist mit besonders flachen und dünnen
Die Lamellen der Lamellenstoren sind typischerweise Lamellen sehr flexibel und leicht und auch für beengte
über ein Edelstahl­ oder Textilband miteinander Platzverhältnisse und Renovierung geeignet.
verbunden. Über dieses wird der Lamellenwinkel
eingestellt und somit das Tageslicht reguliert. Für das Inverkehrbringen des Produkts in der
EU/EFTA (mit Ausnahme der Schweiz) gilt
2 Umwelt­Produktdeklaration GRIESSER AG – Sonnenstoren aus Aluminiumlamellen Lamisol, Aluflex, Grinotex und
Solomatic
die Verordnung (EU) Nr. 305/2011(CPR). Das Produkt Je nach Produkttyp und Dimensionen können die
benötigt eine Leistungserklärung unter genannten Prozentzahlen schwanken.
Berücksichtigung der EN 13659, Abschlüsse außen
und Außenjalousien - Leistungs- und 1) Das Produkt/Erzeugnis/mindestens ein
Sicherheitsanforderungen und die CE­Kennzeichnung. Teilerzeugnis enthält Stoffe der ECHA-Liste der für
eine Zulassung in Frage kommenden besonders
Für die Verwendung gelten die jeweiligen nationalen besorgniserregenden Stoffe (en: Substances of Very
Bestimmungen. High Concern – SVHC) (Datum 15.02.2021) oberhalb
von 0,1 Massen­%:
 nein.
2.3 Anwendung
Motorisierte Aluminium­Lamellenstoren sind
2) Das Produkt/Erzeugnis/mindestens ein
Sonnenschutzvorrichtungen, die für den Einsatz in
Teilerzeugnis enthält weitere CMR­Stoffe der
allen Gebäudetypen bestimmt sind: Wohngebäude,
Kategorie 1A oder 1B, die nicht auf der Kandidatenliste
Büros, Geschäfte, Schulen, industrielle und
stehen, oberhalb von 0,1 Massen­% in mindestens
landwirtschaftliche Gebäude, andere öffentliche
einem Teilerzeugnis:
Gebäude usw.
 nein.
2.4 Technische Daten
3) Dem vorliegenden Bauprodukt wurden
Biozidprodukte zugesetzt oder es wurde mit
Bautechnische Daten Biozidprodukten behandelt (es handelt sich damit um
Bezeichnung Wert Einheit eine behandelte Ware im Sinne der
Windwiderstandsklasse Tests Biozidprodukteverordnung (EU) Nr. 528/2012):
2 ­ 7 ­
gemäß Produktnorm EN 13659  nein.
Solarreflexionsgrad Sonnenschutz
0.07­0.75 ­
(Sonne zugewandt); EN 13659
2.7 Herstellung
Solartransmissionsgrad
0.01­0.11 ­ Aluminiumband wird entweder für die am meisten
Verglasung EN 13659
verwendeten Farben bereits beschichtet oder als
Absorptionsgrad Solarstrahlung
0.22­0.92 ­ Rohband eingekauft. Im Falle des Rohbandes, wird
EN 13659
dieses in einem Coil­Coating­Verfahren in einer Farbe
Wärmewirkleitwert EN 13659 0.88 ­
nach Kundenwunsch beschichtet. Weitere Teile, die
Zusätzlicher
eingefärbt werden müssen, werden in einem
Wärmedurchlasswiderstand EN 0.08 m2K/W
Stückbeschichtungsverfahren pulverbeschichtet. Die
13659
verbleibenden nötigen Komponenten werden
Gesamtenergiedurchlassgrad
0.04­0.1 ­ einsatzbereit eingekauft.
(total) EN 13659
Als nächster Schritt wird das Aluminiumband in einem
kontinuierlichen Prozess in die spezifische Form des
Blattes des Produkttyps gebracht, abgelängt und
Die Leistungswerte des Produkts entsprechend der
gebohrt. Anschließend werden die Lamellen in einem
Leistungserklärung in Bezug auf dessen wesentliche
mechanisierten Prozess mit mechanischen
Merkmale gemäß EN 13659, Abschlüsse außen und
Befestigungen und anderen Komponenten versehen.
Außenjalousien - Leistungs- und
Anschließend wird das Endprodukt manuell montiert,
Sicherheitsanforderungen.
qualitätsgeprüft und anschließend verpackt.
Werte mit Verglasung C nach EN 14501.
Das Qualitätsmanagementsystem der
Produktionsstandorte der GRIESSER AG ist zertifiziert
2.5 Lieferzustand
nach ISO 9001.
GRIESSER Aluminiumstoren werden nach
Kundenwunsch dimensioniert. Je nach Typ sind
2.8 Umwelt und Gesundheit während der
Flächen zwischen 0,4 m2 und 16,3 m2 möglich.
Herstellung
Die Gesundheit der Mitarbeiter wird durch geeignete
2.6 Grundstoffe/Hilfsstoffe
und von den Behörden festgelegte Maßnahmen
GRIESSER Aluminiumstoren bestehen aus folgenden
geschützt. Dazu gehören u. A. Schutzbrille, Gehör­
Materialien:
schutz, Helm, Handschuhe, Sicherheitsschuhe usw.
 Aluminium (Lamellen und weitere
Bei jedem Prozess im Unternehmen werden
Bestandteile): ca. 30 % anfallende Abfälle fachgerecht und
 Elektromotor: ca. 30 % ressourcenschonend gesammelt, sortiert und entsorgt.
 Stahl, niedrig legiert: ca. 20 %
2.9 Produktverarbeitung/Installation
 Polystyrol: ca. 10 %
GRIESSER Aluminiumstoren werden manuell
 PVC: ca. 3 %
installiert; dafür werden in der Regel elektrische
 weitere Kunststoffe, z. T. glasfaserverstärkt: Bohrmaschinen und Schrauber eingesetzt.
ca. 3 %
 Chromstahl: ca. 1 % 2.10 Verpackung
Die Verpackung besteht üblicherweise aus:
 Polyethylen­Folie
Die Prozentangaben beziehen sich auf das
 Polystyrol­Schaumteile
meistverkaufte Produkt mit einer Öffnung von 4,5 m2.
 Karton
3 Umwelt­Produktdeklaration GRIESSER AG – Sonnenstoren aus Aluminiumlamellen Lamisol, Aluflex, Grinotex und
Solomatic
Die Verwendung weiterer Verpackungsmaterialien ist
möglich, mengenmäßig aber unbedeutend. Wasser
Bei einer unvorhergesehenen Wassereinwirkung
Die Kunststoffverpackungen (Polyethylen(PE)­Folie, (Hochwasser) müssen GRIESSER Lamellenstoren als
Polystyrol­Schaumteile) können bei sortenreiner elektrische Bauteile ausgetauscht werden;
Trennung rezykliert werden; alternativ werden sie einer Beeinträchtigungen der menschlichen Gesundheit oder
thermischen Verwertung zugeführt. Der Karton wird der Umwelt sind nicht zu erwarten.
rezykliert.
Mechanische Zerstörung
2.11 Nutzungszustand Bei einer unvorhergesehenen mechanischen
Die stoffliche Zusammensetzung von Zerstörung müssen GRIESSER Lamellenstoren
GRIESSER Aluminiumstoren ändert sich über den ausgetauscht werden; Beeinträchtigungen der
Zeitraum der Nutzung nicht. menschlichen Gesundheit oder der Umwelt sind nicht
zu erwarten.
2.12 Umwelt und Gesundheit während der
Nutzung 2.15 Nachnutzungsphase
GRIESSER Aluminiumstoren enthalten keine GRIESSER Lamellenstoren können problemlos
Schadstoffe, die während der Nutzung freigesetzt manuell rückgebaut werden. Die Metallteile ­
werden könnten. namentlich die Aluminiumlamellen ­ werden
üblicherweise rezykliert, die Kunststoffteile einer
Umweltschutz: Gefährdungen für Wasser, Luft und thermischen Verwertung zur Energierückgewinnung
Boden können bei bestimmungsgemäßer Anwendung zugeführt.
der Produkte nach heutigem Erkenntnisstand nicht
entstehen. 2.16 Entsorgung
GRIESSER Aluminiumstoren sind inert und können
Gesundheitsschutz: Nach heutigem Erkenntnisstand einer entsprechenden Bauschuttdeponie zugeführt
sind keine gesundheitlichen Schäden und werden. Aufgrund der Wertigkeit der Materialien ist
Beeinträchtigungen zu erwarten. aber ein Recycling vorzuziehen und üblich.
2.13 Referenz-Nutzungsdauer Abfallcode nach Europäischem Abfallverzeichnis
Eine Berechnung der Referenznutzungsdauer nach (Verordnung über das Europäische Abfallverzeichnis):
ISO 15686 ist nicht möglich. Die
Referenznutzungsdauer basierend auf einer 17 04 14 gemischte Metalle
Herstellererklärung beträgt 30 Jahre. Das
entsprechende Nutzungsszenario ist in 4. deklariert. 2.17 Weitere Informationen
Weitere Unterlagen zu den Produkten, technische
Datenblätter, BIM­Dateien etc. finden sich unter:
2.14 Außergewöhnliche Einwirkungen
www.griesser.ch
Brand
Brandschutz nach EN 13501-1
Bezeichnung Wert
Baustoffklasse A2
3. LCA: Rechenregeln
3.1 Deklarierte Einheit Rohstoffgewinnung, Energieerzeugung,
Es wird das bei weitem meistverkaufte Produkt der mit Abfallbehandlung und sämtliche Transporte bis zum
dieser EPD abgedeckten Produktgruppe deklariert: Werkstor. In Übereinstimmung mit der COUNCIL
Lamisol III 90 mit einer durchschnittlichen Fläche von REGULATION (EU) No 333/2011 werden
4,5 m2. Sekundärmetalle ab dem Zeitpunkt als Teil des
Produktsystems modelliert, an dem sie als sortenreine
Die deklarierte Einheit beträgt 1 m2. Schrotte vorliegen.
Abfälle oder Sekundärbrennstoffe werden für die
Deklarierte Einheit Herstellung nicht eingesetzt
Bezeichnung Wert Einheit
Deklarierte Einheit 1 m2 In Modul A4 wird ein durchschnittlicher Transport der
Flächengewicht 3,56 kg/m2 GRIESSER Sonnenstoren von 500 km auf die
Umrechnungsfaktor Baustelle bilanziert.
3,56 ­
[Masse/deklarierte Einheit]
Modul A5 umfasst die Entsorgung der PE­ und der
Polystyrolverpackung in einer Müllverbrennungsanlage
(MVA). In der MVA erzeugte Wärme und Strom
3.2 Systemgrenze werden als exportierte Energie in Modul D verrechnet.
Typ der EPD: Wiege bis Bahre. Karton wird sortenrein rezykliert, wobei das Recycling
von Karton aufgrund der komplexen Recyclingströme
Die Herstellung der GRIESSER Sonnenstoren aus von Karton in Modul D nicht berücksichtigt wird
Aluminium (Module A1–A3) umfasst die
4 Umwelt­Produktdeklaration GRIESSER AG – Sonnenstoren aus Aluminiumlamellen Lamisol, Aluflex, Grinotex und
Solomatic
Der Stromverbrauch für die Installation Mit diesem Ansatz wurden auch Massen­ und
(Bohrmaschinen, Elektroschrauber) wird Energieflüsse unter 1% bilanziert. Es wurden keine
vernachlässigt. Prozesse vernachlässigt, die den
Projektverantwortlichen bekannt gewesen wären und
Die Module B1, B3 bis B5 und B7 sind für das signifikant zu den Indikatoren der
betrachtete Produkt nicht relevant, bzw. es treten keine Wirkungsabschätzung beigetragen hätten.
nennenswerten Umweltwirkungen auf.
3.5 Hintergrunddaten
Modul B2 umfasst die jährliche Reinigung mit Wasser Als Hintergrunddatenbank wird ecoinvent 3.6 (2019)
und den einmaligen Ersatz des Motors über die verwendet.
Referenznutzungsdauer nach 15 Jahren. Da die
Zusammensetzung und der Gehalt an Rezyklat für den 3.6 Datenqualität
Elektromotor nicht bekannt sind, wird er für die Die Vordergrunddaten beruhen auf einer
Berechnung von Modul D nicht berücksichtigt. umfangreichen und detaillierten Datenerhebung am
Produktionsstandort in Aadorf. Die Vordergrunddaten
Modul B6 umfasst den Stromverbrauch für das Öffnen konnten dabei vollständig mit entsprechenden
und Schließen der Storen über die Datensätzen aus der Hintergrunddatenbank ecoinvent
Referenznutzungsdauer. 3.6 verknüpft werden.
Die Hintergrunddaten wurden im Jahr 2019
Modul C1 umfasst den manuellen Rückbau, wobei aktualisiert. Somit ist die Qualität der Vordergrund­ und
keinen nennenswerten Umweltwirkungen auftreten. der Hintergrunddaten als sehr gut zu beurteilen.
Modul C2 umfasst den Transport der rückgebauten 3.7 Betrachtungszeitraum
GRIESSER Sonnenstoren zu einem Sortierwerk und Die Daten der Ökobilanz repräsentieren die
danach für die thermisch verwertete Kunststofffraktion Produktionsbedingungen für das Jahr 2019.
zu einer Müllverbrennungsanlage.
3.8 Allokation
In Modul C3 wird das Auseinanderbauen bzw. Bei der Produktion des GRIESSER Sonnenschutzes
Schreddern der rückgebauten Sonnenstoren bilanziert. fallen keine Kuppelprodukte an. Sortierter
Das sortenreine Metall erreicht gemäß COUNCIL Produktionsschrott der verschiedenen Metalle,
REGULATION (EU) No 333/2011 das Ende der insbesondere Aluminium, wird als Sekundärmaterial
Abfalleigenschaften und verlässt als Sekundärmaterial ohne ökonomischen Wert betrachtet (es werden also
das Produktsystem. Da die Zusammensetzung und der keine Lasten zugeordnet) und bei der Quantifizierung
Gehalt an Rezyklat für den Elektromotor nicht bekannt der Nettoströme, die das Produktsystem verlassen,
sind, wird er für die Berechnung von Modul D nicht berücksichtigt. Dieser Ansatz wurde gewählt, um eine
berücksichtigt. kohärente Quantifizierung der in Modul D eingehenden
Nettoflüsse zu gewährleisten.
In Modul C4 fallen keine Prozesse/Umweltwirkungen
an. Im Rahmen des Vordergrundmodells wurden keine
Prozesse modelliert, die eine Allokation von Multi­
Modul D enthält die mit dem Recycling von Metallen Input­Prozessen erforderlich gemacht hätten. Der
verbundenen Nutzen und Lasten jenseits der Hintergrunddatensatz zu den
Systemgrenze, die sich aus der Behandlung der Hausmüllverbrennungsanlagen wurde ohne
recycelten Materialien vom Punkt des Abfallendes bis Modifikation aus ecoinvent übernommen.
zum Punkt der Substitution (als Kosten) und der
Substitution von Primärressourcen (als Nutzen) Die Allokation von Wiederverwendung, Recycling und
ergeben. Verwertung wurde durch den Cut­Off­Ansatz im
Es beinhaltet auch die Nutzen und Lasten, die mit der Vordergrundmodell gemäß EN 15804 vermieden.
Energierückgewinnung aus Kunststoffabfällen in einer
MVA verbunden sind, wie in Modul C3 modelliert. 3.9 Vergleichbarkeit
In Modul D werden nur Nettoflüsse von Metallen, die Grundsätzlich ist eine Gegenüberstellung oder die
das Produktsystem verlassen, berücksichtigt. Bewertung von EPD­Daten nur möglich, wenn alle zu
vergleichenden Datensätze nach EN 15804 erstellt
3.3 Abschätzungen und Annahmen wurden und der Gebäudekontext bzw. die
Über die in diesem Kap. 3 und in Kap. 4 ausgeführten produktspezifischen Leistungsmerkmale berücksichtigt
Punkte mussten keine weiteren Annahmen und werden.
Abschätzungen getroffen werden, die für das Ergebnis
relevant wären. Als Hintergrunddatenbank wird ecoinvent 3.6 (2019)
verwendet.
3.4 Abschneideregeln
Es wurden keine Daten vernachlässigt, die aus der
Betriebserhebung verfügbar sind. Diese umfassen u.a.
den Materialeinsatz, den Energiebedarf (Wärme,
Strom), VOC­Emissionen aus der Beschichtung und
Reinigung, Verpackungsmaterialen der Rohstoffe
(soweit sie als Abfälle anfallen) und
Produktverpackungen, Verbrauchsmaterial in der
Produktion, Wasserbedarf und Abwasseraufbereitung, .
die Abfallbehandlung sowie den Transport sämtlicher
Inputs und Outputs.
5 Umwelt­Produktdeklaration GRIESSER AG – Sonnenstoren aus Aluminiumlamellen Lamisol, Aluflex, Grinotex und
Solomatic
4. LCA: Szenarien und weitere technische Informationen
A4 Transport zur Baustelle Die angenommene
Durchführung
Es wird ein LKW­Transport über 1000 km Ausführungsqualität, wenn
gemäß den
angenommen. Bei den betrachteten Fahrzeugen entsprechend den
Anweisungen des
handelt es sich um LKWs > 32 Tonnen der Herstellerangaben
Herstellers.
Emissionsklassen EURO 5 (15 %) bzw. EURO 6 durchgeführt
(85%). Die Standardwerte zur Auslastung der Die deklarierten
Datensätze wurden nicht verändert. Produkte sind für die
Installation
außerhalb des
Außenbedingungen (bei
A5 Einbau ins Gebäude Gebäudes
Außenanwendung), z. B.
GRIESSER Lamellenstoren werden montagefertig vorgesehen: Sie
Wettereinwirkung,
ausgeliefert und manuell montiert; der Stromverbrauch sind daher so
Schadstoffe, UV und
für Bohrmaschinen und Elektroschrauber wird als konzipiert, dass sie
Windexposition,
irrelevant vernachlässigt. den
Gebäudeausrichtung,
Außenbedingungen
Beschattung, Temperatur
Die Kunststoffverpackungen (PE­Folie, Polystyrol­ während ihrer
Schaumteile) werden einer thermischen Verwertung gesamten
zugeführt; der Karton wird rezykliert. Lebensdauer
standhalten.
B2 Instandhaltung Die deklarierten
Das Wartungsszenario (B2) umfasst die jährliche Innenbedingungen (bei Produkte sind nicht
Reinigung mit Wasser und den einmaligen Austausch Innenanwendung), z. B. für die Installation
des Motors während der Referenzlebensdauer. Analog Temperatur, Feuchte, innerhalb eines
zum gesamten Produkt wird der Ersatzmotor von chemische Exposition Gebäudes
Aadorf/CH über 500 km zum Einsatzort transportiert. vorgesehen.
Standardeinsatz in
Nutzungsbedingungen, z. B.
Der ausgetauschte Motor wird 100 km zu einem jedem Gebäudetyp,
Häufigkeit der Nutzung,
Schredder­ und Sortierzentrum transportiert, wo die d. h.
mechanische
abgetrennten Metalle das End­of­Life­Stadium Öffnen/Schließen so
Beanspruchung
erreichen. Es wird ein Verbrauch von 0,03 kWh/kg oft wie nötig
Strom für die Zerkleinerung und Sortierung und 0,437 Die deklarierten
MJ/kg Dieselkraftstoff für den manuellen Betrieb Produkte sind für
berücksichtigt. eine
Da die spezifische Zusammensetzung des Motors und Referenzlebensdaue
sein Rezyklatgehalt nicht bekannt sind, wird der Motor r von 30 Jahren
bei der Quantifizierung von Modul D nicht Inspektion, Wartung, ausgelegt, wobei der
berücksichtigt. Reinigung, z. B. erforderliche Motor alle 15 Jahre
Häufigkeit, Art und Qualität
ausgetauscht wird.
B6 Energieverbrauch während der Nutzung sowie Austausch von Sie werden durch
Unter der Annahme von 10'000 Öffnungs­ Bauteilen Reinigung Wasser
/Schließzyklen von ca. 40 Sek. über die einmal pro Jahr
Referenznutzungsdauer wird ein Verbrauch von 50 nach Ermessen der
kWh/m2 für die Bereitschaftszeit und durchschnittlich 3 Gebäudenutzer
kWh/m2 (abhängig von Motortyp und ­größe) im gewartet.
Betriebsmodus für deutsche Verhältnisse
inventarisiert. C1 Rückbau
Es wird von einer manuellen Demontage
ausgegangen, der Stromverbrauch in Verbindung mit
elektrischen Schraubern usw. wird als
vernachlässigbar angesehen. Daher werden im Modul
Referenz Nutzungsdauer C1 keine Umweltauswirkungen deklariert.
Bezeichnung Wert Einheit
Referenz Nutzungsdauer 30 a
C2 Transport zur Abfallbehandlung
Das Produkt hat Als Recyclingszenario wird angenommen, dass das
Deklarierte interne demontierte Produkt zur Metallsortierung über 50 km
Produkteigenschaften (am Qualitätskontrollen mit LKWs > 32 Tonnen der Emissionsklassen EURO5
Werkstor) und Angaben zur bestanden und (15%) und EURO6 (85%) zu einem
Ausführung, usw. entspricht der DIN Behandlungszentrum transportiert wird. Nach der
EN 13659 für die Zerkleinerung und Sortierung erreichen die
CE­Kennzeichnung. Metallfraktionen das Ende der Abfalleigenschaft. Die
Parameter für die geplante abgetrennten Kunststoffteile werden dann zur
Anwendung (wenn durch thermischen Behandlung in eine MVA transportiert.
Einbau nach
den Hersteller angegeben),
Montageanleitung
einschließlich der Hinweise C3 Abfallbehandlung für Recycling und
und Stand der
für eine angemessene Energierückgewinnung
Technik
Anwendung sowie Es wird ein Verbrauch von 0,03 kWh/kg Strom für die
Anwendungsvorschriften Zerkleinerung und Sortierung und 0,437 MJ/kg
6 Umwelt­Produktdeklaration GRIESSER AG – Sonnenstoren aus Aluminiumlamellen Lamisol, Aluflex, Grinotex und
Solomatic
Dieselkraftstoff für die interne Logistik berücksichtigt.
Es wird davon ausgegangen, dass 100 % der
zurückgewonnenen Metallschrotte recycelt werden.
Sie verlassen das Produktsystem als
"Sekundärmaterial". Die Nettomengen der Metalle, die
das Produktsystem verlassen, werden in Modul D
berücksichtigt.
Es wird weiterhin angenommen, dass 100 % der
Kunststoffteile in einer Müllverbrennungsanlage mit
einem Wirkungsgrad R1 < 0,6 (gemäß dem
verwendeten ecoinvent­Datensatz) behandelt werden;
25,57 % des unteren Heizwertes der Kunststoffteile
werden als Wärme und 13,0 % als Strom
zurückgewonnen. Die zurückgewonnene Energie wird
als "exportierte Energie" ausgewiesen und in Modul D
berücksichtigt.
C4 Entsorgung
Da ein 100%iges Recyclingszenario deklariert wird
(innerhalb dessen einige Kunststoffabfallteile in einer
MVA verbrannt werden), werden innerhalb von Modul
C4 keine Prozesse deklariert; die deklarierten Werte
sind daher 0.
D Potenzielle Nutzen und Lasten außerhalb des
Produktsystems
Modul D enthält die mit dem Recycling von Metallen
verbundenen Nutzen und Lasten jenseits der
Systemgrenze, die sich aus der Behandlung der
recycelten Materialien vom Punkt des Abfallendes bis
zum Punkt der Substitution (als Kosten) und der
Substitution von Primärressourcen (als Nutzen)
ergeben.
Es beinhaltet auch die Nutzen und Lasten, die mit der
Energierückgewinnung aus Kunststoffabfällen in einer
MVA verbunden sind, wie in Modul C3 modelliert.
Die aus Verpackungsabfällen zurückgewonnene
Energie in A5 wird aufgrund der geringen Mengen
nicht berücksichtigt.
Auch die Vorteile des Recyclings des Motors werden
nicht berücksichtigt, da keine Daten über seine
Zusammensetzung und den Recyclinganteil vorliegen.
In Modul D werden nur Nettoflüsse von Metallen, die
das Produktsystem verlassen, berücksichtigt.
7 Umwelt­Produktdeklaration GRIESSER AG – Sonnenstoren aus Aluminiumlamellen Lamisol, Aluflex, Grinotex und
Solomatic
5. LCA: Ergebnisse
ANGABE DER SYSTEMGRENZEN (X = IN ÖKOBILANZ ENTHALTEN; MND = MODUL NICHT DEKLARIERT;
MNR = MODUL NICHT RELEVANT)
Stadium der Gutschriften
Produktionsstadiu Errichtung und Lasten
Nutzungsstadium Entsorgungsstadium
m des außerhalb der
Bauwerks Systemgrenze
8 Umwelt­Produktdeklaration GRIESSER AG – Sonnenstoren aus Aluminiumlamellen Lamisol, Aluflex, Grinotex und
Solomatic
gnugrosrevffotshoR
tropsnarT gnulletsreH
mov
tropsnarT
muz
relletsreH
trosgnudnewreV
egatnoM
gnudnewnA/gnuztuN gnutlahdnatsnI
rutarapeR ztasrE gnureuenrE
sad rüf
ztasnieeigrenE
sed
nebierteB seduäbeG
sad rüf
ztasnieressaW
sed
nebierteB seduäbeG
ssirbA/uabkcüR
tropsnarT
gnuldnahebllafbA
gnugitieseB
,­sgnudnewrevredeiW ­sgnunniwegkcüR
redo
laiznetopgnilcyceR
A1 A2 A3 A4 A5 B1 B2 B3 B4 B5 B6 B7 C1 C2 C3 C4 D
X X X X X MND X MNR MNR X X MND X X X X X
ERGEBNISSE DER ÖKOBILANZ – UMWELTAUSWIRKUNGEN nach EN 15804+A1: 1 m² GRIESSER
Sonnenstoren aus Aluminiumlamellen (Lamisol, Grinotex, Aluflex und Solomatic)
Parameter Einheit A1-A3 A4 A5 B2 B5 B6 C1 C2 C3 C4 D
GWP [kg CO2­Äq.] 4,07E+1 1,67E­1 1,37E­1 1,55E+0 0,00E+0 3,24E+1 0,00E+0 1,73E­2 1,03E+0 0,00E+0 ­1,17E+1
ODP [kg CFC11­Äq.] 2,63E­6 3,27E­8 5,00E­10 8,55E­8 0,00E+0 1,54E­6 0,00E+0 3,39E­9 1,20E­8 0,00E+0 ­8,94E­7
AP [kg SO2­Äq.] 2,32E­1 4,56E­4 1,74E­5 2,51E­2 0,00E+0 6,59E­2 0,00E+0 4,72E­5 4,15E­4 0,00E+0 ­7,28E­2
EP [kg (PO4)3­­Äq.] 2,01E­2 6,38E­5 3,78E­6 1,69E­3 0,00E+0 2,24E­2 0,00E+0 6,61E­6 1,11E­4 0,00E+0 ­5,63E­3
POCP [kg Ethen­Äq.] 1,54E­2 2,11E­5 7,24E­7 1,28E­3 0,00E+0 2,80E­3 0,00E+0 2,18E­6 1,41E­5 0,00E+0 ­6,12E­3
ADPE [kg Sb­Äq.] 1,66E­2 5,12E­6 1,12E­7 3,21E­4 0,00E+0 1,98E­4 0,00E+0 5,30E­7 8,79E­7 0,00E+0 8,39E­3
ADPF [MJ] 4,46E+2 2,62E+0 3,81E­2 1,59E+1 0,00E+0 6,49E+2 0,00E+0 2,72E­1 1,67E+0 0,00E+0 ­1,42E+2
GWP = Globales Erwärmungspotenzial; ODP = Abbaupotenzial der stratosphärischen Ozonschicht; AP = Versauerungspotenzial von Boden und
Wasser; EP = Eutrophierungspotenzial; POCP = Bildungspotenzial für troposphärisches Ozon; ADPE = Potenzial für die Verknappung von
Legende
abiotischen Ressourcen – nicht fossile Ressourcen (ADP – Stoffe); ADPF = Potenzial für die Verknappung abiotischer Ressourcen – fossile
Brennstoffe (ADP – fossile Energieträger)
ERGEBNISSE DER ÖKOBILANZ – INDIKATOREN ZUR BESCHREIBUNG DES RESSOURCENEINSATZES
nach EN 15804+A1: 1 m² GRIESSER Sonnenstoren aus Aluminiumlamellen (Lamisol, Grinotex, Aluflex
und Solomatic)
Parameter Einheit A1-A3 A4 A5 B2 B5 B6 C1 C2 C3 C4 D
PERE [MJ] 6,35E+1 3,35E­2 7,87E­4 2,18E+0 0,00E+0 5,42E+1 0,00E+0 3,47E­3 1,27E­1 0,00E+0 ­5,03E+1
PERM [MJ] 0,00E+0 0,00E+0 0,00E+0 0,00E+0 0,00E+0 0,00E+0 0,00E+0 0,00E+0 0,00E+0 0,00E+0 0,00E+0
PERT [MJ] 6,35E+1 3,35E­2 7,87E­4 2,18E+0 0,00E+0 5,42E+1 0,00E+0 3,47E­3 1,27E­1 0,00E+0 ­5,03E+1
PENRE [MJ] 4,59E+2 2,71E+0 2,06E+0 1,75E+1 0,00E+0 4,55E+2 0,00E+0 2,81E­1 1,53E+1 0,00E+0 ­1,49E+2
PENRM [MJ] 1,60E+1 0,00E+0 ­2,03E+0 0,00E+0 0,00E+0 0,00E+0 0,00E+0 0,00E+0 ­1,40E+1 0,00E+0 0,00E+0
PENRT [MJ] 4,75E+2 2,71E+0 3,95E­2 1,75E+1 0,00E+0 4,55E+2 0,00E+0 2,81E­1 1,30E+0 0,00E+0 ­1,49E+2
SM [kg] 1,07E+0 0,00E+0 0,00E+0 0,00E+0 0,00E+0 0,00E+0 0,00E+0 0,00E+0 0,00E+0 0,00E+0 1,69E+0
RSF [MJ] 0,00E+0 0,00E+0 0,00E+0 0,00E+0 0,00E+0 0,00E+0 0,00E+0 0,00E+0 0,00E+0 0,00E+0 0,00E+0
NRSF [MJ] 0,00E+0 0,00E+0 0,00E+0 0,00E+0 0,00E+0 0,00E+0 0,00E+0 0,00E+0 0,00E+0 0,00E+0 0,00E+0
FW [m³] 3,64E­1 2,82E­4 2,66E­5 1,81E­2 0,00E+0 1,33E­1 0,00E+0 2,93E­5 7,00E­4 0,00E+0 ­2,87E­1
PERE = Erneuerbare Primärenergie als Energieträger; PERM = Erneuerbare Primärenergie zur stofflichen Nutzung; PERT = Total
erneuerbare Primärenergie; PENRE = Nicht­erneuerbare Primärenergie als Energieträger; PENRM = Nicht­erneuerbare Primärenergie
Legende
zur stofflichen Nutzung; PENRT = Total nicht erneuerbare Primärenergie; SM = Einsatz von Sekundärstoffen; RSF = Erneuerbare
Sekundärbrennstoffe; NRSF = Nicht­erneuerbare Sekundärbrennstoffe; FW = Nettoeinsatz von Süßwasserressourcen
ERGEBNISSE DER ÖKOBILANZ –ABFALLKATEGORIEN UND OUTPUTFLÜSSE nach EN 15804+A1:
1 m² GRIESSER Sonnenstoren aus Aluminiumlamellen (Lamisol, Grinotex, Aluflex und Solomatic)
Parameter Einheit A1-A3 A4 A5 B2 B5 B6 C1 C2 C3 C4 D
HWD [kg] 1,26E­2 6,58E­6 1,25E­7 7,18E­4 0,00E+0 1,33E­4 0,00E+0 6,82E­7 1,49E­6 0,00E+0 9,79E­3
NHWD [kg] 1,15E+1 2,37E­1 3,14E­3 6,35E­1 0,00E+0 1,85E+0 0,00E+0 2,45E­2 1,99E­2 0,00E+0 0,00E+0
RWD [kg] 1,96E­3 3,97E­5 5,29E­7 8,62E­5 0,00E+0 3,30E­3 0,00E+0 4,11E­6 1,07E­5 0,00E+0 0,00E+0
CRU [kg] 0,00E+0 0,00E+0 0,00E+0 0,00E+0 0,00E+0 0,00E+0 0,00E+0 0,00E+0 0,00E+0 0,00E+0 0,00E+0
MFR [kg] 9,43E­2 0,00E+0 2,10E­1 4,00E­1 0,00E+0 0,00E+0 0,00E+0 0,00E+0 3,16E+0 0,00E+0 0,00E+0
MER [kg] 0,00E+0 0,00E+0 0,00E+0 0,00E+0 0,00E+0 0,00E+0 0,00E+0 0,00E+0 0,00E+0 0,00E+0 0,00E+0
EEE [MJ] 6,78E­1 0,00E+0 2,63E­1 0,00E+0 0,00E+0 0,00E+0 0,00E+0 0,00E+0 1,82E+0 0,00E+0 0,00E+0
EET [MJ] 1,33E+0 0,00E+0 5,18E­1 0,00E+0 0,00E+0 0,00E+0 0,00E+0 0,00E+0 3,58E+0 0,00E+0 0,00E+0
HWD = Gefährlicher Abfall zur Deponie; NHWD = Entsorgter nicht gefährlicher Abfall; RWD = Entsorgter radioaktiver Abfall; CRU =
Legende Komponenten für die Wiederverwendung; MFR = Stoffe zum Recycling; MER = Stoffe für die Energierückgewinnung; EEE = Exportierte
Energie – elektrisch; EET = Exportierte Energie – thermisch
6. LCA: Interpretation
Wirkungen entlang des Produktlebensweges In Abbildung 1 sind die relativen Beiträge der
(Module A1–D) verschiedenen Module entlang des Lebenszyklus der
deklarierten Produkte dargestellt.
Der Einsatz von erneuerbarer und nicht­erneuerbarer
Abbildung 1: Umweltauswirkungen von Primärenergie wird fast ausschließlich in der
Schiebefensterläden aus Aluminium entlang des Produktionsphase verursacht. Der stoffliche Einsatz
Lebenszyklus (Auswirkungen der von Primärenergie ist vernachlässigbar und bezieht
Produktionsmodule A1–A3 = 100 %) sich auf Kunststoffteile des Produkts und
Verpackungsmaterial. Der stoffliche Einsatz von
Der weitaus größte Teil der Umweltauswirkungen wird Primärenergie wird in den energetischen Einsatz
bei der Produktion verursacht (Module A1­A3). Die überführt, wenn die primärenergiehaltigen Materialien
Auswirkungen der anderen Module sind mit Energierückgewinnung verbrannt werden.
vernachlässigbar. Das Gleiche gilt für alle Abfallindikatoren, wobei die
Produktionsstufe bei weitem am meisten zu diesen
Nutzen und Belastungen jenseits der Systemgrenze Abfallströmen beiträgt.
(Modul D) liegen in der Größenordnung von 25 % bis
30 % der Wirkungen über den Produktlebenszyklus Auswirkungen während der Produktion (Module
(Module A1­A3). Die positiven Nettoauswirkungen des A1–A3)
ADPe beziehen sich auf den Zinkeinsatz in der
Aluminiumgusslegierung (ein Artefakt in der Lieferkette Abbildung 2 zeigt alle Prozesse im Zusammenhang mit
von Zink, das in ecoinvent 3.7.1 korrigiert wurde). der Herstellung des deklarierten Produkts (Module A1­
A3), die mehr als 2 % zu mindestens einer der in der
EPD deklarierten Wirkungskategorien beitragen.
9 Umwelt­Produktdeklaration GRIESSER AG – Sonnenstoren aus Aluminiumlamellen Lamisol, Aluflex, Grinotex und
Solomatic
Abbildung 2: Relative Beiträge der Inputs zum Die Varianz ist aufgrund unterschiedlicher
Produktionsprozess (Modul A1–A3) Abmessungen der deklarierten Produkte viel höher als
die Varianz zwischen verschiedenen
Das Umweltprofil wird durch das Aluminium dominiert. (durchschnittlichen) Produkttypen derselben
Lediglich das ADPe wird auch durch das Zink für die Produktgruppe. Dies ist darauf zurückzuführen, dass
Verzinkung verursacht. Andere Prozesse wie die einige Elemente, z. B. der Motor, unabhängig von den
Herstellung des Motors, die Herstellung von niedrig Abmessungen zum Produkt gehören; die
legierten Stahlteilen oder von PE­Verpackungsfolien Auswirkungen des Motors werden daher nicht in
sowie die Erzeugung von Wärme aus leichtem Heizöl Abhängigkeit von der Größe des Sonnenschutzes
tauchen in einzelnen Wirkungskategorien mit skaliert, sondern durch die von einem Produkt
Beiträgen um 10 % auf. abgedeckten m2 geteilt. Dies führt dazu, dass sehr
kleine Sonnenschutzanlagen im Vergleich zu
Varianz der Ergebnisse Standardgrößen (und sehr großen Abmessungen)
In der EPD wird das Produkt mit den höchsten verhältnismäßig sehr hohe Umweltauswirkungen
Absatzmengen und entsprechenden Dimensionen haben.
dieser Produktgruppe deklariert. Die Auswirkungen des "Systemkastens" liegen bei
etwa plus 10 % der deklarierten Werte für die Produkte
ohne "Systemkasten".
7. Nachweise
Es sind keine Nachweise gefordert.
8. Literaturhinweise
EN 15804 EN 13659
EN 15804:2012­04+A1 2013, Nachhaltigkeit von DIN EN 13659:2015­07, Abschlüsse außen und
Bauwerken – Umweltproduktdeklarationen – Außenjalousien – Leistungs­ und
Grundregeln für die Produktkategorie Bauprodukte. Sicherheitsanforderungen.
ISO 14025 EN 14501
DIN EN ISO 14025:2011­10, Umweltkennzeichnungen DIN EN 14501:2006­02, Abschlüsse ­ Thermischer
und ­deklarationen – Typ III Umweltdeklarationen – und visueller Komfort ­ Leistungsanforderungen und
Grundsätze und Verfahren. Klassifizierung.
ISO 15686 ISO 9001
DIN EN ISO 15686, Hochbau und Bauwerke – DIN EN ISO 9001:2015­09,
Planung der Lebensdauer; verschiedene Teile. Qualitätsmanagementsysteme – Anforderungen.
IBU 2019
Institut Bauen und Umwelt e.V.: Allgemeine EPD
Programmanleitung des Institut Bauen und Umwelt
10 Umwelt­Produktdeklaration GRIESSER AG – Sonnenstoren aus Aluminiumlamellen Lamisol, Aluflex, Grinotex und
Solomatic
e.V. (IBU). Version 1.1, Berlin, 2019. Verordnung (EU) Nr. 305/2011(CPR)
www.ibu­epd.com. Verordnung (EU) Nr. 305/2011 des Europäischen
Parlaments und des Rates vom 9. März 2011 zur
PCR Teil A Festlegung harmonisierter Bedingungen für die
Institut Bauen und Umwelt e.V. (Hrsg.): PCR Teil A: Vermarktung von Bauprodukten und zur Aufhebung
Rechenregeln für die Ökobilanz und Anforderungen an der Richtlinie 89/106/EWG des Rates.
den Projektbericht. Version 1.8, Berlin, 2019. www.ibu­
epd.com. COUNCIL REGULATION (EU) No 333/2011
COUNCIL REGULATION (EU) No 333/2011 of 31
PCR: Sonnenschutzsysteme March 2011 establishing criteria determining when
Institut Bauen und Umwelt e.V. (Hrsg.): PCR Teil B: certain types of scrap metal cease to be waste under
Anforderungen an die EPD für Sonnenschutzsysteme. Directive 2008/98/EC of the European Parliament and
Version 2017/11, Berlin, 2017. www.ibu­epd.com. of the Council.
ECHA-Liste Verordnung über das Europäische
The Candidate List of substances of very high concern, Abfallverzeichnis
available via https://echa.europa.eu/nl/­/four­ http://www.gesetze­im­internet.de/avv/anlage.html
newsubstances­added­to­the­candidate­list.
ecoinvent 3.6
Biozidprodukteverordnung ecoinvent 3.6, Ökobilanzdatenbank, 12/2019.
VERORDNUNG (EU) Nr. 528/2012 DES ecoinvent, Zürich.
EUROPÄISCHEN PARLAMENTS UND DES RATES
vom 22. Mai 2012 über die Bereitstellung auf dem
Markt und die Verwendung von Biozidprodukten.
11 Umwelt­Produktdeklaration GRIESSER AG – Sonnenstoren aus Aluminiumlamellen Lamisol, Aluflex, Grinotex und
Solomatic
Herausgeber
Institut Bauen und Umwelt e.V. Tel +49 (0)30 3087748­ 0
Panoramastr.1 Fax +49 (0)30 3087748­ 29
10178 Berlin Mail info@ibu­epd.com
Deutschland Web www.ibu-epd.com
Programmhalter
Institut Bauen und Umwelt e.V. Tel +49 (0)30 3087748­ 0
Panoramastr.1 Fax +49 (0)30 3087748­ 29
10178 Berlin Mail info@ibu­epd.com
Deutschland Web www.ibu-epd.com
Ersteller der Ökobilanz
Dr. Frank Werner ­ Umwelt & Tel + 41 (0)44 241 39 06
Entwicklung Fax + 41 (0)44 461 33 28
Kammelenbergstrasse 30 Mail frank@frankwerner.ch
9011 St. Gallen Web http://www.frankwerner.ch/
Switzerland
Inhaber der Deklaration
Griesser AG Tel +41 848 888 111
Tänikonerstrasse 3 Fax ­
8355 Aadorf Mail info@griesser.ch
Switzerland Web www.griesser.ch
