UMWELT-PRODUKTDEKLARATION
nach ISO 14025 und EN 15804+A1
Deklarationsinhaber JORDAHL GmbH
Herausgeber Institut Bauen und Umwelt e.V. (IBU)
Programmhalter Institut Bauen und Umwelt e.V. (IBU)
Deklarationsnummer EPD-JDL-20200261-IBB1-DE
ECO EPD Ref. No.
Ausstellungsdatum 15.03.2021
Gültig bis 14.03.2026
Durchstanz- und Schubbewehrungssysteme
JORDAHL GmbH
www.ibu-epd.com | https://epd-online.com
1. Allgemeine Angaben
JORDAHL GmbH JORDAHL Durchstanz- und
Schubbewehrungssysteme
Programmhalter Inhaber der Deklaration
IBU – Institut Bauen und Umwelt e.V. JORDAHL GmbH
Panoramastr. 1 Nobelstraße 51
10178 Berlin 12057 Berlin
Deutschland
Deklarationsnummer Deklariertes Produkt/deklarierte Einheit
EPD-JDL-20200261-IBB1-DE Die deklarierte Einheit ist ein Meter Durchstanz- bzw.
Schubbewehrung der JORDAHL GmbH mit einem
Gewicht von 3,852 kg pro Meter. Die Durchstanz- bzw.
Schubbewehrungen werden anhand des Beispiels JDA
(1000 mm Leistenlänge; 5 Doppelkopfanker Ø16 mm,
Höhe 295 mm) abgebildet.
Diese Deklaration basiert auf den Produktkategorien- Gültigkeitsbereich:
Regeln: Dieses Dokument bezieht sich auf Durchstanz- und
Dünnwandige Profile und Profiltafeln aus Metall, 11.2017 Schubbewehrungen JDA der Firma JORDAHL GmbH,
(PCR geprüft und zugelassen durch den unabhängigen hergestellt in Trebbin, Deutschland. Die deklarierte
Sachverständigenrat (SVR)) Einheit bezieht sich auf 1 Meter Durchstanz- bzw.
Schubbewehrung JDA als spezifisches Produkt.
Ausstellungsdatum Die Datenerhebung erfolgte werksspezifisch mit
15.03.2021 aktuellen Jahresdaten von 2019. Der
Deklarationsinhaber ist verantwortlich für die zugrunde
Gültig bis liegenden Daten und deren Verifizierung.
14.03.2026
Der Inhaber der Deklaration haftet für die
zugrundeliegenden Angaben und Nachweise; eine
Haftung des IBU in Bezug auf Herstellerinformationen,
Ökobilanzdaten und Nachweise ist ausgeschlossen.
Die EPD wurde nach den Vorgaben der EN 15804+A1
erstellt. Im Folgenden wird die Norm vereinfacht als EN 15804
bezeichnet.
Verifizierung
Die Europäische Norm EN 15804 dient als Kern-PCR
Unabhängige Verifizierung der Deklaration und
Angaben gemäß ISO 14025:2010
Dipl. Ing. Hans Peters intern x extern
(Vorstandsvorsitzender des Instituts Bauen und Umwelt e.V.)
Dr. Alexander Röder Christina Bocher,
(Geschäftsführer Instituts Bauen und Umwelt e.V.) Unabhängige/-r Verifizierer/-in
2. Produkt
2.1 Beschreibung des Unternehmens 2.2 Produktbeschreibung/Produktdefinition
Seit der Gründung 1907 stellt JORDAHL Produkte für Das Produktportfolio der JORDAHL
die Befestigungs-, Bewehrungs-, Verbindungs- und Bewehrungssysteme umfasst Durchstanz- und
Montagetechnik sowie die Fassadenbefestigung her, Schubbewehrungen vom Typ JDA, JDA-FT-KL, JDA-
die weltweit in anspruchsvollen Bauprojekten zum S.
Einsatz kommen. Im Besitz der Gesellschafterfamilie Die JORDAHL Durchstanz- und Schubbewehrung ist
Pohl ist es seit 1977. Seit über mehr als 100 Jahren ein System bestehend aus einer Flachstahlleiste mit
gilt JORDAHL als führender Hersteller der mindestens zwei an der Leiste befestigten
Befestigungs- und Bewehrungstechnik. (verschweißt bzw. geklickt) Doppelkopfankern in
Eigenentwicklungen wie die Ankerschiene sind zu gerippter Ausführung (siehe Abb.1).
Meilensteinen der Bautechnik geworden und haben die
Architektur weltweit nachhaltig verändert.
2 Umwelt-Produktdeklaration JORDAHL GmbH – Durchstanz- und Schubbewehrungssysteme
Alle geometrischen Maße, produktspezifischen
Parameter und die statischen Tragfähigkeiten der
verschiedenen Durchstanzbewehrungen JDA, JDA-FT-
KL und der Schubbewehrung JDA-S sind in den
folgenden technischen Spezifikationen angegeben:
JDA und JDA-FT-KL System:
 ETA-13/0136
JDA-S System:
Abbildung 1: Durchstanz- bzw. Schubbewehrung JDA
 Z-15.1-268
in gerippter Ausführung
JORDAHL Durchstanz- bzw. Schubbewehrungen
werden bemessen nach: Bautechnische Daten
Baustahl gem. DIN 488
 Durchstanzbewehrung: EOTA TR 060 oder Bezeichnung Wert Einheit
Temperaturdehnzahl 10 10-6K-1
EN 1992-1-1 und der Europäischen
Zugfestigkeit 550 N/mm2
Technischen Bewertung ETA-13/0136.
Elastizitätsmodul 210000 N/mm2
 Schubbewehrung: Allgemeine
1250 -
bauaufsichtliche Zulassung Z-15.1-268 des Schmelzpunkt 1460 °C
Deutschen Instituts für Bautechnik (DIBt) Wärmeleitfähigkeit 40 - 60 W/(mK)
Elektrische Leitfähigkeit bei 20°C 10 Ω-1m-1
Dichte 7850 kg/m3
Für das Inverkehrbringen des Produkts in der
EU/EFTA (mit Ausnahme der Schweiz) gilt die
Verordnung (EU) Nr. 305/2011 (CPR). Das Produkt Bautechnische Daten
benötigt eine Leistungserklärung unter Stahl gem. EN 10027
Berücksichtigung der ETA-13/0136, 20.März 2018,
Jordahl Durchstanzbewehrung JDA und die CE-
Kennzeichnung. Für die Verwendung gelten die
jeweiligen nationalen Bestimmungen.
2.3 Anwendung
Die JORDAHL Durchstanz- bzw. Schubbewehrung
wird zur Übertragung hoher Querkräfte in Flachdecken
mit geringem Bewehrungsaufwand eingesetzt. Somit
können Geschosshöhen optimal genutzt werden. Sie
ist sowohl in Fundamenten als auch in Ortbeton sowie
Leistungswerte des Produkts gemäß der aufgrund der
in Elementdecken (ausgenommen Schubbewehrung
anderen Harmonisierungsrechtsvorschriften
für Elementdecken) einsetzbar und kann von oben und
aufgeführten harmonisierten Normen.
unten in die Bewehrung integriert werden. Durch Ihren
Einsatz kann der Durchstanzwiderstand und die
Tragfähigkeit um bis zu 96 % erhöht werden.
2.5 Lieferzustand
JORDAHL Durchstanz- bzw. Schubbewehrungen
Die Abmessungen der Durchstanz- bzw.
werden in diversen Varianten, je nach statischen
Schubbewehrungen im Lieferzustand betragen für die
Erfordernissen eines Projekts, angeboten.
Ankerdurchmesser mindestens 10 mm bis maximal 25
Beispiele sind:
mm. Die Ankerlänge mindestens 75 mm und die
Leistenlänge mindestens 150 mm.
 JDA für Flachdecken, Stahlbetonplatten,
Fundament-, Bodenplatten 2.6 Grundstoffe/Hilfsstoffe
 JDA-FT-KL für Elementdecken Die wichtigsten Bestandteile von JORDAHL
 JDA-S für hochbelastbare liniengelagerte Durchstanz- bzw. Schubbewehrung sind:
Auflager (Schubbewehrung)
 Leiste Stahl: 90 - 95 M.-%
 Doppelkopfanker Baustahl: 5 - 10 M.-%
 Klicksystem bzw. Abstandhalter: Kunststoff/
2.4 Technische Daten
Es gelten die folgenden technischen Daten für Faserbeton: < 1 M.-%
Durchstanzbewehrung JDA und JDA-FT-KL. Die
Prüfnorm ist bemessen nach der Europäisch Das Produkt/mindestens ein Teilerzeugnis enthält
Technischen Bewertung (ETA) ETA-13/0136. Stoffe der ECHA-Liste der für eine Zulassung in Frage
Die Prüfnorm für die Schubbewehrung JDA-S ist kommenden besonders besorgniserregenden Stoffe
bemessen gemäß der allgemeinen bauaufsichtlichen (en: Substances of Very High Concern – SVHC)
Zulassung Z-15.1-268. (27.06.2018) oberhalb von 0,1 Massen-%: nein.
3 Umwelt-Produktdeklaration JORDAHL GmbH – Durchstanz- und Schubbewehrungssysteme
Baustoffe. Die stoffliche Zusammensetzung ändert
Das Produkt/mindestens ein Teilerzeugnis enthält sich während der Nutzungsdauer nicht.
weitere CMR-Stoffe der Kategorie 1A oder 1B, die
nicht auf der Kandidatenliste stehen, oberhalb von 0,1 2.12 Umwelt und Gesundheit während der
Massen-% in mindestens einem Teilerzeugnis: nein. Nutzung
Durch Verarbeitung/Einbau der genannten Produkte
Dem vorliegenden Bauprodukt wurden Biozidprodukte werden keine Umweltbelastungen ausgelöst.
zugesetzt oder es wurde mit Biozidprodukten Besondere Maßnahmen zum Schutz der Umwelt sind
behandelt (es handelt sich damit um eine behandelte nicht zu treffen.
Ware im Sinne der Biozidprodukteverordnung (EU) Nr.
528/2012): nein. Gefährdungen für Luft und Boden können bei be-
stimmungsgemäßer und fachgerechter Anwendung
2.7 Herstellung der beschriebenen Produkte nach bestehenden
Die Leisten, Doppelkopfanker sowie die Abstandhalter Kenntnisstand ausgeschlossen werden.
und Kunststoffverschlüsse (Kunststoff bzw.
Faserbeton) der Durchstanz- bzw. Schubbewehrungen 2.13 Referenz-Nutzungsdauer
werden von qualifizierten Lieferanten produziert und Die Referenz-Nutzungsdauer konnte unter Beachtung
bezogen. Nach der Anlieferung werden JORDAHL von ISO 15686 nicht ermittelt werden. Gemäß den
Durchstanz- bzw. Schubbewehrungen hergestellt. Die Nutzungsdauern von Bauteilen für Lebens-
einzelnen Doppelkopfanker werden zu zyklusanalysen nach dem Bewertungssystem
Bewehrungselementen mit jeweils mindestens zwei Nachhaltiges Bauen BBSR 2017, liegt die Referenz-
Ankern, mittels Heftschweißung, an den Stahlleisten Nutzungsdauer von Stahleinbauteilen bei mindestens
befestigt. 50 Jahren.
Für den ausschließlichen Einsatz in Fertigteilwerken Das Produkt besteht aus Stahl, die Abstandhalter/
werden die Anker mittels Kunststoffpatentverschlüssen Kunststoffverbinder FT- Clip aus Kunststoff oder
an den Stahlleisten befestigt. Anfallende Metallspäne Faserbeton (je nach Ausführung). Im eingebauten
und Filterstaub, werden in Behältern gesammelt und Zustand ist es gegen äußere Einflüsse geschützt. Es
durch ein zertifiziertes Entsorgungsunternehmen weist daher keinerlei Abwitterung pro Jahr auf.
gemäß gesetzlicher Vorgabe entsorgt bzw. recycelt.
Das Klicksystem bzw. die Abstandhalter aus
Kunststoff/ Faserbeton werden vor dem Verpacken im 2.14 Außergewöhnliche Einwirkungen
JORDAHL Werk hinzugefügt.
Brand
2.8 Umwelt und Gesundheit während der Die hier deklarierten Durchstanz- bzw.
Herstellung Schubbewehrungen entsprechen der Baustoffklasse
Während des gesamten Herstellungsprozesses sind A1 nach EN 13501.
keine über die üblichen Arbeitsschutzmaßnahmen für
Gewerbebetriebe hinausgehenden Maßnahmen zum Brandschutz
Gesundheitsschutz erforderlich. Bezeichnung Wert
Baustoffklasse A1
Am Standort liegen folgende Zertifizierungen vor: Brennendes Abtropfen -
 ISO 9001 (Qualitätsmanagement) Wasser
 ISO 50001 (Energiemanagement) Es werden keine wassergefährdenden Inhaltsstoffe
ausgewaschen.
Mechanische Zerstörung
2.9 Produktverarbeitung/Installation
Bei mechanischer Zerstörung bleiben alle Stoffe in
Die JORDAHL Durchstanz- und Schubbewehrungen
gebundenem Zustand. Es sind keine relevanten
JDA, JDA-FT-KL und JDA-S werden als einbaufertige
Auswirkungen auf die Umwelt bei mechanischer
Bewehrungselemente geliefert, bzw. in die Bewehrung
Zerstörung vorhanden.
von Flach-, Elementdecken (außer Schubbewehrung),
Boden-, Stahlbetonplatten oder Fundamente integriert
2.15 Nachnutzungsphase
und vollständig einbetoniert. Sie übertragen hohe
Die Durchstanz- bzw. Schubbewehrungen können
Querkräfte und sichern den Übergang zwischen
nicht wiederverwendet werden. Nach der Demontage
Durchstanz- und Querkrafttragfähigkeit.
können alle Komponenten dem Recycling zugeführt
werden.
2.10 Verpackung
Die JORDAHL Durchstanz- bzw. Schubbewehrungen
2.16 Entsorgung
werden in Kartons verpackt oder auf Paletten zum
Die Abfallschlüssel lauten gemäß der
Transport verladen.
Abfallverzeichnis-Verordnung (AVV) und dem
Das Verpackungsmaterial ist gut trennbar und kann bei
Europäischen Abfallkatalog (EAK):
fachgerechter Nutzung wiederverwendet werden.
Der weitere Anteil kann sortenrein gesammelt und dem
 17 04 05 – Eisen und Stahl
regionalen Recyclinganbieter zugeführt werden.
Reststoffe sind nach den jeweiligen nationalen
Vorschriften zu entsorgen.
2.17 Weitere Informationen
2.11 Nutzungszustand JORDAHL Produkte werden in Deutschland zentral
Bei den JORDAHL Durchstanz- bzw. über die PohlCon Vertriebs GmbH verkauft.
Schubbewehrungen handelt es sich um langlebige Informationen hierzu finden Sie auf www.pohlcon.com
4 Umwelt-Produktdeklaration JORDAHL GmbH – Durchstanz- und Schubbewehrungssysteme
3. LCA: Rechenregeln
3.1 Deklarierte Einheit Es wurden Stoff- und Energieströme mit einem Anteil
Die Deklaration bezieht sich auf die Herstellung von 1 < 1 % mit erhoben. Die Summe der vernachlässigten
m Durchstanz- bzw. Schubbewehrung JDA mit 5 Prozesse liegt unter 5% der Wirkungskategorien. Die
Doppelkopfanker Ø16 mm und einer Höhe von 295 Aufwendungen für die Bereitstellung der Infrastruktur
mm. (Maschinen, Gebäude, etc.) des gesamten
Vordergrundsystems wurden nicht berücksichtigt.
Angabe der deklarierten Einheit
Bezeichnung Wert Einheit 3.5 Hintergrunddaten
Deklarierte Einheit 1 m Alle für das Ökobilanzierungsmodell relevanten
Längengewicht 3,852 kg/m Hintergrunddaten entstammen ecoinvent 3.6.
Umrechnungsfaktor zu 1 kg 3,852 -
3.6 Datenqualität
Innerhalb der Produktgruppe variieren die Durchstanz- Zur Modellierung des Lebenszyklus für die Herstellung
bzw. Schubbewehrungen in Größen, Gewichte und von Verblenderkonsolen JVAeco+ wurden Daten von
geringfügig in ihrer Zusammensetzung. der Firma JORDAHL GmbH am Produktionsstandort
Trebbin aus dem Produktionsjahr 2019 erhoben und
verwendet, gemäß ISO 14044. Alle anderen
3.2 Systemgrenze relevanten Hintergrunddaten wurden der Datenbank
Die Ökobilanz betrachtet die Systemgrenzen "von der ecoinvent 3.6 entnommen und sind nicht älter als 5
Wiege bis zum Werkstor - mit Optionen" und folgt dem Jahre. Für die Sachbilanz wurden alle relevanten In-
modularen Aufbau nach EN 15804. Die Ökobilanz und Output-Ströme berücksichtigt. Die Auswahl der
berücksichtigt folgende Module: Hintergrunddaten richtet sich nach der
technologischen, geografischen und zeitbezogenen
 A1: Rohstoffgewinnung und -verarbeitung, Repräsentativität der Datengrundlage. Bei Fehlen
spezifischer Daten wird auf generische Datensätze
Verarbeitungsprozesse und Zuschlagstoffe,
bzw. einen repräsentativen Durchschnitt
Stahlerzeugung, -guß und -produktion;
zurückgegriffen.
Aufbereitung von Recyclingmaterialien
Die Repräsentativität und Datenqualität können als gut
 A2: Transport zum Hersteller: Transport der eingestuft werden.
Rohstoffe zum Herstellungswerk
 A3: Herstellungsprozesse und - 3.7 Betrachtungszeitraum
Die eingesetzten Mengen an Rohstoffen, Energien
aufwendungen: Herstellung der Durchstanz-
sowie die Abfallmengen beziehen sich auf das Jahr
bzw. Schubbewehrung
2019. Sie entsprechen dem aktuellen Stand der
 C2: Transport zur Abfallbewirtschaftung Technik und sind damit für den betrachteten Zeitraum
 C3: Abfallbewirtschaftung zur repräsentativ. Der Bezugsraum ist Europa.
Wiederverwendung, Rückgewinnung und/
oder zum Recycling; 3.8 Allokation
Eine Co-Produktallokation gibt es im
 C4: Beseitigung
Herstellungsprozess nicht.
 D: Wiederverwendungs-, Rückgewinnungs-
Alle produktrelevanten Daten beziehen sich auf das
oder Recyclingpotenzial als Nettoflüsse und deklarierte Produkt.
Gutschriften bzw. Lasten für Stahl & Baustahl Genauere Informationen zur Allokation in den
Hintergrunddaten sind in der Dokumentation zur
Datenbank ecoinvent 3.6 zu entnehmen.
3.3 Abschätzungen und Annahmen
Nach der Nutzungsphase kann das Produkt einem
Alle werks- und prozessspezifischen Daten wurden
stofflichen Recycling unterzogen werden. Bei der
dem Ökobilanzierer durch die JORDAHL GmbH zur
Modellierung des End-of-Life (EoL) wurde eine
Verfügung gestellt. Fehlende Angaben wurden durch
Sammelrate von 95 % nach der Nutzungsphase
Abschätzungen ergänzt, welche auf vergleichbaren
angenommen ("cut-off"-Ansatz).
Substituten oder auf Angaben aus der
Sekundärliteratur beruhen und keine signifikante
3.9 Vergleichbarkeit
Relevanz für die Ergebnisbetrachtung haben. In der
Grundsätzlich ist eine Gegenüberstellung oder die
Datenbank fehlende Datensätze wurden vom
Bewertung von EPD-Daten nur möglich, wenn alle zu
Ökobilanzierer modelliert.
vergleichenden Datensätze nach EN 15804 erstellt
wurden und der Gebäudekontext bzw. die
3.4 Abschneideregeln
produktspezifischen Leistungsmerkmale berücksichtigt
Alle relevanten Daten, d. h. alle nach Rezeptur
werden.
eingesetzten Ausgangsstoffe und die eingesetzte
elektrische Energie wurden einer
Es wurde die Hintergrunddatenbank ecoinvent 3.6
Betriebsdatenerhebung für die Sachbilanzierung
verwendet.
entnommen. Für die berücksichtigten In- und Outputs
.
wurden die tatsächlichen Transportdistanzen
angesetzt.
5 Umwelt-Produktdeklaration JORDAHL GmbH – Durchstanz- und Schubbewehrungssysteme
4. LCA: Szenarien und weitere technische Informationen
Die folgenden technischen Informationen sind
Grundlage für die deklarierten Module oder können für
die Entwicklung von spezifischen Szenarien im Kontext
einer Gebäudebewertung genutzt werden.
Die Referenz-Nutzungsdauer konnte unter Beachtung
von ISO 15686 nicht ermittelt werden. Die Angabe der
Nutzungsdauer ist der Tabelle BBSR 2017,
Nutzungsdauern von Bauteilen für -
Lebenszyklusanalysen nach dem Bewertungssystem
Nachhaltiges Bauen (BNB), entnommen.
Referenz Nutzungsdauer
Bezeichnung Wert Einheit
Lebensdauer (nach BBSR) ≥ 50 a
Ende des Lebenswegs (C1-C4)
Bezeichnung Wert Einheit
Als gemischter Bauabfall
3,852 kg
gesammelt
Zum Recycling 3,659 kg
Zur Deponierung
0,193 kg
(Recyclingverluste 5%)
Das Produkt wird fast vollständig aus
Sekundärmaterial hergestellt, deshalb ist die Netto-
Stahlschrottmenge negativ und beträgt -0,201 kg. Sie
ergibt sich aus einem Stahlschrotteinsatz von 3,84 kg
und einer Stahlschrottmenge am Ende des
Lebenswegs von 0,95 kg unter Berücksichtigung eines
Recyclingverlusts von 5 %. Verschnittmengen
innerhalb der Produktion wurden erfasst. Die
Sammelquote wird mit 100 % angesetzt, der
Recyclingverlust mit 5 %.
Wiederverwendungs- Rückgewinnungs- und
Recyclingpotential (D), relevante Szenarioangaben
Bezeichnung Wert Einheit
Stahlschrottmenge am Ende des
3,659 kg
Lebenswegs
Netto-Stahlschrottmenge -0,201 kg
6 Umwelt-Produktdeklaration JORDAHL GmbH – Durchstanz- und Schubbewehrungssysteme
5. LCA: Ergebnisse
Die nachfolgende Tabelle fasst die Ergebnisse der Ökobilanzierung zusammen. Die Ergebnisse der
Wirkungsabschätzung ermöglichen keine Aussagen über Endpunkte der Wirkungskategorien, Überschreitungen
von Schwellenwerten, Sicherheitsmargen oder über Risiken. Die Wirkungsabschätzung basiert auf CML IA
baseline.
ANGABE DER SYSTEMGRENZEN (X = IN ÖKOBILANZ ENTHALTEN; MND = MODUL NICHT DEKLARIERT;
MNR = MODUL NICHT RELEVANT)
Stadium der Gutschriften
Produktionsstadiu Errichtung und Lasten
Nutzungsstadium Entsorgungsstadium
m des außerhalb der
Bauwerks Systemgrenze
7 Umwelt-Produktdeklaration JORDAHL GmbH – Durchstanz- und Schubbewehrungssysteme
gnugrosrevffotshoR
tropsnarT gnulletsreH
mov
tropsnarT
muz
relletsreH
trosgnudnewreV
egatnoM
gnudnewnA/gnuztuN gnutlahdnatsnI
rutarapeR ztasrE gnureuenrE
sad rüf
ztasnieeigrenE
sed
nebierteB seduäbeG
sad rüf
ztasnieressaW
sed
nebierteB seduäbeG
ssirbA/uabkcüR
tropsnarT
gnuldnahebllafbA
gnugitieseB
,-sgnudnewrevredeiW -sgnunniwegkcüR
redo
laiznetopgnilcyceR
A1 A2 A3 A4 A5 B1 B2 B3 B4 B5 B6 B7 C1 C2 C3 C4 D
X X X MND MND MND MND MNR MNR MNR MND MND MND X X X X
ERGEBNISSE DER ÖKOBILANZ – UMWELTAUSWIRKUNGEN nach EN 15804+A1: 1 m Durchstanz- bzw.
Schubbewehrung JDA
Parameter Einheit A1-A3 C2 C3 C4 D
Globales Erwärmungspotenzial [kg CO2-Äq.] 2,96E+0 1,80E-1 0,00E+0 9,33E-4 3,06E-1
Abbaupotenzial der stratosphärischen Ozonschicht [kg CFC11-Äq.] 3,10E-7 3,28E-8 0,00E+0 1,63E-10 1,60E-8
Versauerungspotenzial von Boden und Wasser [kg SO2-Äq.] 1,04E-2 4,68E-4 0,00E+0 5,61E-6 1,16E-3
Eutrophierungspotenzial [kg (PO4)3--Äq.] 1,69E-3 7,98E-5 0,00E+0 1,17E-6 1,53E-4
Bildungspotenzial für troposphärisches Ozon [kg Ethen-Äq.] 8,97E-4 1,72E-5 0,00E+0 1,96E-7 2,36E-4
Potenzial für die Verknappung abiotischer Ressourcen -
[kg Sb-Äq.] 6,43E-6 1,06E-8 0,00E+0 2,56E-10 2,99E-7
nicht fossile Ressourcen
Potenzial für die Verknappung abiotischer Ressourcen -
[MJ] 3,81E+1 2,53E+0 0,00E+0 1,29E-2 3,20E+0
fossile Brennstoffe
ERGEBNISSE DER ÖKOBILANZ – INDIKATOREN ZUR BESCHREIBUNG DES RESSOURCENEINSATZES
nach EN 15804+A1: 1 m Durchstanz- bzw. Schubbewehrung JDA
Parameter Einheit A1-A3 C2 C3 C4 D
Erneuerbare Primärenergie als Energieträger [MJ] 1,07E+0 9,94E-4 0,00E+0 3,50E-5 5,91E-3
Erneuerbare Primärenergie zur stofflichen Nutzung [MJ] 0,00E+0 0,00E+0 0,00E+0 0,00E+0 0,00E+0
Total erneuerbare Primärenergie [MJ] 1,07E+0 9,94E-4 0,00E+0 3,50E-5 5,91E-3
Nicht-erneuerbare Primärenergie als Energieträger [MJ] 4,15E+1 2,68E+0 0,00E+0 1,37E-2 3,38E+0
Nicht-erneuerbare Primärenergie zur stofflichen Nutzung [MJ] 0,00E+0 0,00E+0 0,00E+0 0,00E+0 0,00E+0
Total nicht erneuerbare Primärenergie [MJ] 4,15E+1 2,68E+0 0,00E+0 1,37E-2 3,38E+0
Einsatz von Sekundärstoffen [kg] 3,84E+0 0,00E+0 0,00E+0 0,00E+0 -2,01E-1
Erneuerbare Sekundärbrennstoffe [MJ] 0,00E+0 0,00E+0 0,00E+0 0,00E+0 0,00E+0
Nicht-erneuerbare Sekundärbrennstoffe [MJ] 0,00E+0 0,00E+0 0,00E+0 0,00E+0 0,00E+0
Nettoeinsatz von Süßwasserressourcen [m³] 2,19E+0 -5,58E-4 0,00E+0 -1,68E-5 -7,53E-3
ERGEBNISSE DER ÖKOBILANZ –ABFALLKATEGORIEN UND OUTPUTFLÜSSE nach EN 15804+A1:
1 m Durchstanz- bzw. Schubbewehrung JDA
Parameter Einheit A1-A3 C2 C3 C4 D
Gefährlicher Abfall zur Deponie [kg] 6,22E-5 6,70E-6 0,00E+0 3,28E-8 3,34E-5
Entsorgter nicht gefährlicher Abfall [kg] 6,81E-1 1,05E-4 0,00E+0 1,91E-1 1,81E-2
Entsorgter radioaktiver Abfall [kg] 2,42E-4 1,84E-5 0,00E+0 9,32E-8 3,53E-6
Komponenten für die Wiederverwendung [kg] 0,00E+0 0,00E+0 0,00E+0 0,00E+0 0,00E+0
Stoffe zum Recycling [kg] 0,00E+0 0,00E+0 3,66E+0 0,00E+0 0,00E+0
Stoffe für die Energierückgewinnung [kg] 0,00E+0 0,00E+0 0,00E+0 0,00E+0 0,00E+0
Exportierte elektrische Energie [MJ] 0,00E+0 0,00E+0 0,00E+0 0,00E+0 0,00E+0
Exportierte thermische Energie [MJ] 0,00E+0 0,00E+0 0,00E+0 0,00E+0 0,00E+0
6. LCA: Interpretation
In der folgenden Abbildung werden die relativen kg/ m. Die Endprodukte können sich in ihren
Beiträge verschiedener Lebenszyklusprozesse und der Abmessungen unterscheiden. Die Ergebnisse der
Primärenergiebedarf in Form einer Dominanzanalyse Wirkungsabschätzung lassen sich linear über das
dargestellt. Gewicht skalieren.
Die vorliegende Wirkungsabschätzung bezieht sich auf
ein spezifisches Produkt mit einem Gewicht von 3,852
Indikatoren der Wirkungsabschätzung Versauerungspotenzial (AP)
Das Versauerungspotential (AP) wird innerhalb der
Die Wirkungskategorien der Durchstanz- und Produktion mit 88% durch den Einsatz von Edelstahl
Schubbewehrungssysteme werden entlang des bestimmt. Der Einsatz von Energieträgern in A3 trägt
Lebenszyklus überwiegend durch die mit 10 % zum AP bei.
Rohstoffversorgung bestimmt. Haupttreiber ist der
Einsatz von Betonstahl und Baustahl, der mit ca. 79 % Eutrophierungspotenzial (EP)
zum Treibhausgaspotenzial (GWP) innerhalb der Das Eutrophierungspotential (EP)wird 77 % durch die
Produktion (A1–A3) beiträgt. Im Vergleich zur Vorprodukte bestimmt, gefolgt von Einsatz des
Rohstoffversorgung sind die Beiträge zu den Energieträgers Strom mit 21% und Erdgas mit 0% in
Umweltwirkungen durch die Transporte (A2) der A3.
Vorprodukte weniger ausgeprägt. Der Energieeinsatz
für die Herstellung (A3) innerhalb des Bildungspotenzial für troposphärisches Ozon
Produktionsstadiums trägt mit 18 % zum GWP bei. (POCP)
Für das Produkt resultieren im EoL Gutschriften (- Das Photochemische Oxidantienpotential (POCP) wird
0,189 kgCO2e) und Lasten, die sich aus der zu ca. 93 % durch den Einsatz von Edelstahl
Nettoflussrechnung für die eingesetzten dominiert.
Sekundärmaterialien über den kompletten
Lebenszyklus ergeben. Durch die im Produkt Potenzial für den Abbau abiotischer Ressourcen
enthaltenen Sekundärrohstoffe entstehen Lasten am (elementar) (ADP elem.)
Ende des Lebenszyklus. Der ADP elem.-Wert wird durch die Gewinnung der
Vorprodukte (83 %) bestimmt. Die Nutzung von Strom
Treibhauspotenzial (GWP) trägt mit 4 % zum Faktor bei.
Der GWP-Faktor wird insbesondere durch die
Rohstoffversorgung mit ca. 79 % innerhalb der der Potenzial für den Abbau abiotischer Ressourcen
Herstellung (A1–A3) bestimmt, gefolgt vom benötigten (fossil) (ADP foss.)
Energieträger Strom (18 %) und Erdgas (ca. 1 %). Der ADP foss.-Wert resultiert innerhalb der Produktion
(A1–3) überwiegend aus der Bereitstellung von den
Ozonabbaupotenzial (ODP) Stahl-Arten Betonstahl und Baustahl (ca. 82 %) und
Das Ozonabbaupotential (ODP) wird fast der Nutzung von Strom (ca. 14 %) und Erdgas (ca. 2
ausschließlich durch die Vorprodukte (ca. 88 %) %).
bestimmt. Transporte bedingen zu 2 %, der Einsatz
von Strom zu ca. 8 % und Erdgas mit 1% den ODP Der gesamte Primärenergiebedarf teilt sich innerhalb
Faktor innerhalb des Herstellungsmoduls (A3). der Produktion (A1–3) auf ca. 97 % aus
nichterneuerbaren Energieträgern und ca. 3 % aus
erneuerbaren Energien auf.
7. Nachweise
Nicht relevant.
8 Umwelt-Produktdeklaration JORDAHL GmbH – Durchstanz- und Schubbewehrungssysteme
8. Literaturhinweise
AVV DIN EN 13501
Verordnung über das Europäische Abfallverzeichnis DIN EN 13501-1:2019-05, Klassifizierung von
(Abfallverzeichnis-Verordnung - AVV), Bau- und Bauprodukten und Bauarten zu ihrem Brandverhalten -
Abbruchabfälle (einschließlich Aushub von Teil 1: Klassifizierung mit den Ergebnissen aus den
verunreinigten Standorten). Prüfungen zum Brandverhalten von Bauprodukten.
BBSR 2017 ETA-13/0136
Bundesinstitut für Bau-, Stadt und Raumforschung Deutsches Institut für Bautechnik: Europäische
(BBSR): Nutzungsdauern von Bauteilen. Technische Bewertung ETA-13/0136, Jordahl
Nutzungsdauern von Bauteilen für Durchstanzbewehrung JDA, 2018.
Lebenszyklusanalysen nach Bewertungssystem
Nachhaltiges Bauen (BNB), in: Bundesministerium für EN 15804
Umwelt, Naturschutz, Bau und Reaktorsicherheit DIN EN 15804:2012-04+A1 2013, Nachhaltigkeit von
(Hrsg.), 2017. Bauwerken - Umweltproduktdeklarationen -
Grundregeln für die Produktkategorie Bauprodukte.
CML 2001
Centrum voor Milieukunde der Universität Leiden, ISO 14025
Institute of Environmental Sciences, Leiden University, DIN EN ISO 14025:2011-10, Umweltkennzeichnungen
The Netherlands: "Life Cycle Assessment, An und -deklarationen – Typ III Umweltdeklarationen
operational guide to the ISO standards, Volume 1, 2 –Grundsätze und Verfahren.
and 3", 2001.
ISO 9001
CPR DIN EN ISO 9001:2015-11,
Verordnung (EU) Nr. 305/2011: Verordnung des Qualitätsmanagementsysteme - Anforderungen.
Europäischen Parlaments und des Rates vom 9. März
2011 zur Festlegung harmonisierter Bedingungen für ISO 50001
die Vermarktung von Bauprodukten und zur DIN EN ISO 50001:2018-12,
Aufhebung der Richtlinie 89/106/EWG des Rates Energiemanagementsysteme - Anforderungen mit
(EUBauPVO), in: Amtsblatt der Europäischen Union L Anleitung zur Anwendung.
88/5, April 2011.
ISO 15686
Kandidatenliste ISO 15686-1:2011-05, Hochbau und Bauwerke –
European Chemical Agency (ECHA): Candidate List of Planung der Lebensdauer - Teil 1: Allgemeine
substances of very high concern for Authorisation, in: Grundlagen und Rahmenbedingungen.
https://echa.europa.eu/candidate-list-table, 2020.
ecoinvent 3.6
ECHA-Liste ecoinvent V. 3.6: Databank Version 3.6, Switzerland,
European Chemical Agency (ECHA): CMR-Stoffe aus Dübendorf.
Anhang VI der CLP-Verordnung, die gemäß REACH
registriert und / oder gemäß CLP angemeldet wurden. EN 1992-1-1
DIN EN 1992-1-1:2011-01 Eurocode 2: Bemessung
Biozidprodukteverordnung und Konstruktion von Stahlbeton- und
Verordnung (EU) Nr. 528/2012 des Europäischen Spannbetontragwerken - Teil 1-1: Allgemeine
Parlaments und des Rates vom 22.Mai 2012 über die Bemessungsregeln und Regeln für den Hochbau.
Bereitstellung auf dem Markt und die Verwendung von
Biozidprodukten, in Amtsblatt der Europäischen Union Z-15.1-268
L 167/I, 2012. Deutsches Institut für Bautechnik (DIBt): Allgemeine
bauaufsichtliche Zulassung/ Allgemeine
Allgemeine EPD-Programmanleitung des IBU e.V. Bauartgenehmigung, JORDAHL Querkraftbewehrung
Institut Bauen und Umwelt e.V. (Hrsg.): Die Erstellung JDA-S, 2018.
von Umwelt-Produktdeklarationen (EPD), Version 1.1.,
2016. EOTA TR 060
European Organisation for Technical Assessment:
PCR Teil A Increase of punching shear resistance of flat slabs or
Produktkategorie-Regeln für gebäudebezogene footings and ground slabs - double headed studs -
Produkte und Dienstleistungen. Teil A: Rechenregeln Calculations Methods, 2017.
für die Ökobilanz und Anforderungen an den
Projektbericht, Version 1.8. Berlin: Institut Bauen und ISO 14044
Umwelt e.V. (Hrsg.), 2019. DIN EN ISO 14044:2021-02 Umweltmanagement -
Ökobilanz - Anforderungen und Anleitungen.
PCR: Dünnwändige Profile und Profiltafeln
PCR Anleitungstexte für gebäudebezogene Produkte DIN 488
und Dienstleistungen. Teil B: Anforderungen an die DIN 488-1:2009-08 Betonstahl - Teil 1: Stahlsorten,
EPD für Dünnwändige Profile und Profiltafeln, Version Eigenschaften, Kennzeichnung.
1.6. Berlin: Institut Bauen und Umwelt e.V. (Hrsg.),
2017.
9 Umwelt-Produktdeklaration JORDAHL GmbH – Durchstanz- und Schubbewehrungssysteme
EN 10027
DIN EN 10027-1:2017-01 Bezeichnungssysteme für
Stähle - Teil 1: Kurznamen.
10 Umwelt-Produktdeklaration JORDAHL GmbH – Durchstanz- und Schubbewehrungssysteme
Herausgeber
Institut Bauen und Umwelt e.V. Tel +49 (0)30 3087748- 0
Panoramastr.1 Fax +49 (0)30 3087748- 29
10178 Berlin Mail info@ibu-epd.com
Deutschland Web www.ibu-epd.com
Programmhalter
Institut Bauen und Umwelt e.V. Tel +49 (0)30 3087748- 0
Panoramastr.1 Fax +49 (0)30 3087748- 29
10178 Berlin Mail info@ibu-epd.com
Deutschland Web www.ibu-epd.com
Ersteller der Ökobilanz
myclimate Deutschland gGmbH Tel +49 7121 9223 50
Borsigstraße 6 Fax +49 7121 9223 8050
72760 Reutlingen Mail kontakt@myclimate.de
Germany Web www.myclimate.de
Inhaber der Deklaration
Jordahl GmbH Tel 030 68283-02
Nobelstraße 51 Fax 030 68283-497
12057 Berlin Mail info@jordahl.de
Germany Web www.jordahl-group.com
