UMWELT-PRODUKTDEKLARATION
nach ISO 14025 und EN 15804+A1
Deklarationsinhaber STEICO SE
Herausgeber Institut Bauen und Umwelt e.V. (IBU)
Programmhalter Institut Bauen und Umwelt e.V. (IBU)
Deklarationsnummer EPD-STE-20210139-IBC1-DE
Ausstellungsdatum 27.09.2021
Gültig bis 26.09.2026
Zellulose-Einblasdämmung STEICOfloc und STEICOfloc NB
STEICO SE
www.ibu-epd.com | https://epd-online.com
1. Allgemeine Angaben
STEICO SE STEICOfloc und STEICOfloc NB
Programmhalter Inhaber der Deklaration
IBU – Institut Bauen und Umwelt e.V. STEICO SE
Panoramastr. 1 Otto-Lilienthal-Ring 30
10178 Berlin 85622 Feldkirchen
Deutschland
Deutschland
Deklarationsnummer Deklariertes Produkt/deklarierte Einheit
EPD-STE-20210139-IBC1-DE 1 kg Zellulose-Einblasdämmung.
Diese Deklaration basiert auf den Produktkategorien- Gültigkeitsbereich:
Regeln: Diese Umwelt-Produktdeklaration gilt für die Zellulose-
Einblasdämmstoffe aus Zellulose- und Holzfasern, 12.2017 Einblasdämmung STEICOfloc und STEICOfloc NB,
(PCR geprüft und zugelassen durch den unabhängigen welche in folgendem Werk hergestellt wird:
Sachverständigenrat (SVR)) STEICO Sp. z o.o.
ul. Przemysłowa 2
Ausstellungsdatum 64700
27.09.2021 Czarnków
Gültig bis Der Inhaber der Deklaration haftet für die
26.09.2026 zugrundeliegenden Angaben und Nachweise; eine
Haftung des IBU in Bezug auf Herstellerinformationen,
Ökobilanzdaten und Nachweise ist ausgeschlossen.
Die EPD wurde nach den Vorgaben der EN 15804+A1
erstellt. Im Folgenden wird die Norm vereinfacht als EN 15804
bezeichnet.
Verifizierung
Die Europäische Norm EN 15804 dient als Kern-PCR
Unabhängige Verifizierung der Deklaration und
Angaben gemäß ISO 14025:2010
Dipl. Ing. Hans Peters intern x extern
(Vorstandsvorsitzender des Instituts Bauen und Umwelt e.V.)
Dr. Alexander Röder Prof. Dr. Birgit Grahl,
(Geschäftsführer Instituts Bauen und Umwelt e.V.) Unabhängige/-r Verifizierer/-in
2. Produkt
2.1 Beschreibung des Unternehmens dauerhafte Setzungssicherheit schon ab einer
Der STEICO Konzern entwickelt, produziert und Rohdichte von 38 kg pro Kubikmeter erzielt werden.
vertreibt ökologische Bauprodukte aus
nachwachsenden Rohstoffen. Dabei ist STEICO Für das Inverkehrbringen des Produkts in der
europäischer Marktführer im Segment der Holzfaser- EU/EFTA (mit Ausnahme der Schweiz) gilt die
Dämmstoffe und bietet branchenweit als einziger Verordnung (EU) Nr. 305/2011 (CPR). Das Produkt
Hersteller ein integriertes Holzbausystem an, bei dem benötigt eine Leistungserklärung unter
sich Dämmstoffe und konstruktive Bauelemente Berücksichtigung der ETA-16/0141,
ergänzen. 16.05.2017, STEICOfloc, STEICOfloc NB
Wärmedämmstoff aus losen, ungebundenen
2.2 Produktbeschreibung/Produktdefinition Zellulosefasern und die CE-Kennzeichnung.
STEICOfloc ist eine lose Zellulose-Einblasdämmung
aus natürlicher Zellulosefaser und ist als STEICOfloc Für STEICOfloc und STEICOfloc NB liegt folgende
NB auch in einer borfreien Variante erhältlich. Leistungserklärung vor: STEICOfloc / floc NB DOP
Die Produkte dienen zur Dämmung von Hohlräumen Nr. 05-0002-02.
aller Größen und Dicken bei schneller maschineller
Verarbeitung, das Ergebnis ist fugen- und Für die Verwendung gelten die jeweiligen nationalen
verschnittfrei. Ferner kann STEICOfloc auch offen Bestimmungen.
aufgeblasen zur Dämmung der obersten
Geschossdecke eingesetzt werden.
STEICO Einblasdämmung eignet sich sowohl für 2.3 Anwendung
Einzelobjekte als auch für die Vorfertigung. Durch STEICOfloc / STEICOfloc NB eignet sich sowohl als
besonders lange Papierfasern kann bei Dämmstoff für die industrielle Vorfertigung (z. B. von
vergleichsweise geringem Materialeinsatz eine kompletten Wandelementen) als auch für
2 Umwelt-Produktdeklaration STEICO SE – Zellulose-Einblasdämmung STEICOfloc und STEICOfloc NB
Sanierungsarbeiten von Neubau, Altbau, Fachwerk 2.5 Lieferzustand
und Holzbau. Zur Erzeugung der Dämmschicht wird STEICOfloc / STEICOfloc NB wird wahlweise in
das Fasermaterial unter hohem Druck in die Foliensäcken oder offen gestapelt auf Palette
geschlossenen Gefache eingeblasen. Das Material angeboten:
passt sich dort exakt den begrenzenden Bauteilen an  Einzelsäcke à 15 kg, 21 Sack pro Palette:
und füllt sämtliche Hohlräume vollständig aus. Auch standard oder borfrei
Installationselemente in den Gefachen werden beim
 Großballen 350 kg (Industrieverpackung):
Einblasen ohne langwierige Handarbeit exakt
standard oder borfrei
umschlossen. Somit spielt es keine Rolle, ob die
Gefache auf gängige Dämmstoffgrößen abgestimmt
sind, mit STEICOfloc / STEICOfloc NB wird eine Weitere Lieferformen sind auf Anfrage erhältlich.
homogene und fugenfreie Füllung selbst bei
kompliziertesten Konstruktionen erreicht. 2.6 Grundstoffe/Hilfsstoffe
Neben der Einblasdämmung lässt sich STEICOfloc / Hauptbestandteil der STEICOfloc / STEICOfloc NB ist
STEICOfloc NB auch als Aufblasdämmung sortiertes Tageszeitungspapier aus dem Recycling. Ein
verwenden. Das Aufblasverfahren kommt zum Einsatz, geringer Anteil an anorganischen Mineralsalzen und
wenn STEICOfloc / STEICOfloc NB als freiliegender Borsäure (STEICOfloc) oder anorganischen
Wärmedämmstoff auf horizontalen, gewölbten oder Mineralsalzen (STEICOfloc NB) garantiert die
mäßig geneigten Flächen zwischen Bindern oder dauerhafte Materialbeständigkeit sowie den sicheren
Balken von Dachstühlen aufgeblasen wird. Brandschutz.
Die Produktzusammensetzung gliedert sich wie folgt in
2.4 Technische Daten die verschiedenen Inhaltsstoffe:
Die folgenden Angaben beziehen sich auf das Produkt
STEICOfloc / STEICOfloc NB im STEICOfloc:
Auslieferungszustand. Zellulose: ca. 84 %
Wasser: ca. 8 %
Bautechnische Daten Flammschutzmittel (anorganische Mineralsalze,
Bezeichnung Wert Einheit Borsäure): ca. 8 %
Setzmaß nach ISO 18393-1,
Methode A – Setzmaß nach < 10 % STEICOfloc NB:
Schlaganregung Zellulose: ca. 84 %
Setzmaß nach ISO 18393-1, Wasser: ca. 8 %
Methode C – Setzmaß nach ≤ 1 % Flammschutzmittel (anorganische Mineralsalze):
Vibration ca. 8 %
Wasserdampfdiffusionswiderstand
szahl µ (bezogen auf angegebene 1 – 2 - STEICOfloc: Das Produkt enthält Stoffe der ECHA-
Dichte) Kandidatenliste für die Aufnahme besonders
Strömungswiderstand nach EN besorgniserregender Stoffe in den Anhang XIV der
≥ 5 kPa/m^²
29053 bei 30 kg/m³ REACH-Verordnung (Stand: 07.01.2019) oberhalb von
Wärmeleitfähigkeit Nennwert 0,1 Massen-%: ≤ 2,4 Masse-% Borsäure (CAS Nr.
Einblasverfahren (bezogen auf 0,038 W/(mK) 10043-35-3).
angegebene Dichte)
Brandverhalten Klassifizierung STEICOfloc NB: Das Produkt enthält Stoffe der ECHA-
E -
nach EN 13501-1 Kandidatenliste für die Aufnahme besonders
Resistenz gegen biologische besorgniserregender Stoffe in den Anhang XIV der
Einwirkung Nach Annex C des 0 Klasse REACH-Verordnung (Stand: 07.01.2019) oberhalb von
CUAPs 0,1 Massen-%: nein.
Feuchte Umrechnungsfaktor Fm2
der Wärmeleitfähigkeit (23 °C, STEICOfloc / STEICOfloc NB: Das Produkt enthält
50 % rel. Luftfeuchte – 23 °C, 1,01 - weitere CMR-Stoffe der Kategorie 1A oder 1B, die
80 % relative Luftfeuchte) nicht auf der ECHA-Kandidatenliste stehen, oberhalb
von 0,1 Massen-% in mindestens einem Teilerzeugnis:
Dichtebereich in Abhängigkeit des
30 – 60 - nein.
Anwendungsbereichs
Vertikal: Außenwand und
47 – 57 kg/m^3 STEICOfloc / STEICOfloc NB: Dem vorliegenden
Zwischenwandhohlräume
Bauprodukt wurden Biozidprodukte zugesetzt oder es
Geneigt: Einblasdämmung in
wurde mit Biozidprodukten behandelt (es handelt sich
Hohlräumen unter 43 – 51 kg/m^3
um eine behandelte Ware im Sinne der
Dachabdichtung > 10° Neigung
Biozidprodukteverordnung ((EU) Nr. 528/2012): nein.
Horizontal: Einblasdämmung in
38 – 48 kg/m^3
Flachdach-Deckenhohlräume
2.7 Herstellung
Horizontal: Freiliegende nicht
STEICOfloc / STEICOfloc NB wird aus sortiertem
begehbare Aufblasdämmung für 30 – 34 kg/m^3
Altpapier mittels einer modernen Wirbelstrommühle in
Deckenkonstruktionen
folgenden Schritten hergestellt:
Die Leistungswerte des Produkts entsprechen der
Leistungserklärung in Bezug auf dessen wesentliche
Merkmale gemäß ETA-16/0141.
3 Umwelt-Produktdeklaration STEICO SE – Zellulose-Einblasdämmung STEICOfloc und STEICOfloc NB
Die Einbringung von STEICOfloc / STEICOfloc NB
erfolgt ausschließlich über geschulte Partner und
Lizenzbetriebe (gemäß bauaufsichtlicher Zulassung).
2.10 Verpackung
Zur Verpackung von STEICO Dämmstoffen werden
Folien aus Polyethylen (PE), Papier, Pappe und
Kartonagen sowie Holz herangezogen. Alle
Verpackungsmaterialien sind sortenrein recycelbar,
bzw. energetisch verwertbar.
2.11 Nutzungszustand
Bei fach- und bestimmungsgemäßer Anwendung sind
keine stofflichen Produktveränderungen in der
Nutzungsphase zu erwarten.
 Rohstofflager und Wareneingangskontrolle
 Auflockern der gepressten Altpapierballen 2.12 Umwelt und Gesundheit während der
Nutzung
inkl. Mischung für hochwertige, homogene
Umwelt: Bei sachgemäßer Verwendung der STEICO
Qualität
Dämmstoffe besteht nach heutigem
 Visuelle Kontrolle der Qualität und Kenntnisstand kein Gefährdungspotential für Wasser,
Beseitigung von Verunreinigungen Luft und Boden.
 Grobe Vorzerkleinerung des Altpapiers im
Gesundheit: Bei sachgemäßem Einbau der STEICO
Schredder
Dämmstoffe sind keine gesundheitlichen
 Wirbelstrommühle: Auffaserung des
Beeinträchtigungen oder Schädigungen zu erwarten.
Rohmaterials zur hochwertigen Zellulosefaser
 Zusatz von Brandschutzmitteln – sowohl für Das Austreten von produkteigenen Inhaltsstoffen in
Standardqualität (STEICOfloc) wie auch für geringen Mengen ist möglich. Es wurden weiterhin
die borfreie Variante (STEICOfloc NB) keine gesundheitlich relevanten Emissionen
festgestellt.
 Vollautomatische Absackanlage
 Vollautomatische Palettierung
Um eine Übererfüllung der gesetzlichen Grenzwerte
hinsichtlich Emissionen, Radioaktivität, VOC usw. zu
Alle während der Produktion anfallenden Reststoffe gewährleisten, werden STEICO Dämmstoffe
werden intern einer energetischen Verwertung extern dahingehend überprüft.
zugeführt.
2.13 Referenz-Nutzungsdauer
Systeme zur Gütesicherung: Bei bestimmungsgemäßer Verwendung ist kein Ende
 Qualitätsmanagementsystem nach ISO 9001 der Beständigkeit der STEICO Dämmstoffe bekannt
oder zu erwarten. Somit liegt die durchschnittliche
 Umweltmanagementsystem nach ISO 14001
Nutzungsdauer des Produktes in der Größenordnung
 CE Kennzeichnung nach ETA-16/0141, MPA
der Nutzungsdauer des Gebäudes.
Nordrhein-Westfalen, D Unter mitteleuropäischen Klima-Rahmenbedingungen
 FSC Zertifikat CU-COC-841217 kann als konservativ geschätzte Nutzungsdauer 50
 PEFC Zertifikat CU-PEFC-841217 Jahre angenommen werden.
Einflüsse auf die Produktalterung bei Anwendung nach
den Regeln der Technik sind nicht bekannt oder zu
2.8 Umwelt und Gesundheit während der
erwarten.
Herstellung
Aufgrund der Herstellungsbedingungen sind keine
2.14 Außergewöhnliche Einwirkungen
über die gesetzlichen und anderen Vorschriften
hinausgehende Maßnahmen zum Gesundheitsschutz
Brand
zu ergreifen.
Angaben nach DIN EN 13501-1
Umweltschutz
Brandschutz
Luft: Die in der Produktion entstehende Abluft wird
Bezeichnung Wert
entsprechend den gesetzlichen Bestimmungen
Baustoffklasse E
gereinigt.
Brennendes Abtropfen -
Wasser/Boden: Direkte Belastungen von Wasser und
Rauchgasentwicklung -
Boden durch die Produktion entstehen nicht. Abwässer
der Produktion werden intern aufbereitet und der
Wasser
Produktion wieder zugeführt.
STEICO Dämmstoffe verfügen über keine
auswaschbaren wassergefährdenden Inhaltsstoffe.
2.9 Produktverarbeitung/Installation
Eine dauerhafte Beständigkeit gegen stehende Nässe
STEICOfloc / STEICOfloc NB wird komprimiert
ist bei Zellulosedämmstoffen nicht gegeben.
geliefert. Das verdichtete Fasermaterial wird in
Schadhafte Stellen müssen je nach Schadensbild
speziellen Einblasmaschinen aufbereitet und über
partiell oder großflächig ausgewechselt werden.
flexible Rohre bis an den Verarbeitungsort geblasen.
4 Umwelt-Produktdeklaration STEICO SE – Zellulose-Einblasdämmung STEICOfloc und STEICOfloc NB
Mechanische Zerstörung 2.16 Entsorgung
Eine mechanische Zerstörung der STEICOfloc Sortenreine Dämmstoffreste ohne Verunreinigungen
Einblasdämmung hat keine Beeinträchtigungen der können im Produktionsprozess recycelt werden. Bei
Umwelt zur Folge. einer thermischen Verwertung erzielen STEICO
Dämmstoffe als erneuerbare Energieträger einen
2.15 Nachnutzungsphase Heizwert von ca. 15 MJ pro kg Dämmstoff
STEICOfloc / STEICOfloc NB kann bei (Produktfeuchte = 8 %), z. B. in
schadensfreiem Rückbau nach Beendigung der Müllverwertungsanlagen. Hierbei kann sowohl
Nutzung für die gleiche Anwendung wiederverwendet Prozessenergie als auch Strom gewonnen werden.
werden bzw. an alternativer Stelle im gleichen
Anwendungsspektrum weiterverwendet werden. Der Abfallschlüssel nach dem europäischen
Sofern keine Verunreinigung des Dämmstoffes Abfallkatalog (EAK) lautet: 170604 /170904.
vorliegt, kann eine stoffliche Verwertung und
Rückführung des Rohstoffes problemlos erfolgen (z. B. 2.17 Weitere Informationen
Wiederaufnahme in den Produktionsprozess). Ausführliche Informationen über STEICOfloc /
STEICOfloc NB und weitere Dämmstoff-Produkte der
STEICO SE (Verarbeitung, Kennwerte, Zulassungen)
stehen unter www.steico.com zur Verfügung.
3. LCA: Rechenregeln
3.1 Deklarierte Einheit Modul C2 berücksichtigt den Transport zum Entsorger
Die deklarierte Einheit ist 1 kg Einblasdämmstoff aus und in Modul C3 wird die thermische Verwertung des
Zellulose. Die vorliegende EPD beschreibt einen Produktes am Ende seines Lebenswegs bilanziert.
produktionsmassengewichteten Durchschnitt von im Modul D beinhaltet die daraus resultierenden
Werk hergestellten Zellulose-Einblasdämmstoffen, die potenziellen Nutzen und Lasten in Form einer
sich lediglich in der Zusammensetzung des Systemerweiterung.
Flammschutzmittels unterscheiden
Hinweis: für die Bilanzierung auf Gebäudeebene sind 3.3 Abschätzungen und Annahmen
je nach Anwendungsfall unterschiedliche Dichten Grundsätzlich wurden alle Stoff- und Energieströme
anzunehmen (s. 2.4 Technische Daten). der zur Produktion benötigten Prozesse auf Grundlage
Es handelt sich gemäß des Punktes 5.2.1c aus PCR von Fragebögen ermittelt.
Teil A um eine „Deklaration eines durchschnittlichen
Produkts aus einem Werk eines Herstellers“. 3.4 Abschneideregeln
Es wurden keine bekannten Stoff- oder Energieströme
Deklarierte Einheit vernachlässigt, auch nicht solche, die unterhalb der
Bezeichnung Wert Einheit 1 %-Grenze liegen. Die Gesamtsumme der
Deklarierte Einheit 1 kg vernachlässigten Input-Flüsse liegt damit sicher unter
Umrechnungsfaktor zu 1 kg 1 - 5 % des Energie- und Masseeinsatzes. Zudem ist
Dichte (bezogen auf angegebene hierdurch sichergestellt, dass keine Stoff- und
40 kg/m3
Wärmeleitfähigkeit) Energieströme vernachlässigt wurden, welche ein
besonderes Potenzial für signifikante Einflüsse in
Bezug auf die Umweltindikatoren aufweisen
3.2 Systemgrenze 3.5 Hintergrunddaten
Der Deklarationstyp entspricht einer EPD „Wiege bis Alle Hintergrunddaten wurden der GaBi Professional
Werkstor – mit Optionen“. Inhalte sind das Stadium der Datenbank 2020 Edition entnommen.
Produktion, d. h. von der Bereitstellung der Rohstoffe
bis zum Werkstor der Produktion („cradle-to-gate", 3.6 Datenqualität
Module A1 bis A3), sowie das Modul A5 und Teile des Die Validierung der erfragten Vordergrunddaten für
Endes des Lebensweges (Modul C2 und C3). Darüber das Jahr 2019 erfolgte auf Basis der Masse und nach
hinaus erfolgt eine Betrachtung der potenziellen Plausibilitätskriterien.
Nutzen und Lasten über den Lebensweg des Alle anderen Angaben wurden der GaBi Professional
Produktes hinaus (Modul D). Datenbank 2020 Edition entnommen. Die
Datenqualität kann insgesamt als gut bezeichnet
Das Modul A1 umfasst die Bereitstellung des werden.
Altpapiers sowie die Bereitstellung der Zusatzstoffe.
Der Rohstoff Altpapier ist ein Sekundärmaterial und 3.7 Betrachtungszeitraum
steht somit lastenfrei zur Verfügung. Die Transporte Die Datenerhebung für das Vordergrundsystem
der Roh- und Zusatzstoffe werden in Modul A2 bezieht sich auf das Jahr 2019. Jede Information
berücksichtigt. Modul A3 beinhaltet die Aufwendungen beruht daher auf den gemittelten Angaben 12
der Herstellung des Produktes, wie die Bereitstellung zusammenhängender Monate.
von Energie und Betriebsmitteln, sowie die
Verpackung des Produktes. 3.8 Allokation
In Modul A5 wird ausschließlich die Entsorgung der Die durchgeführten Allokationen entsprechen den
Produktverpackung abgedeckt, welche den Ausgang Anforderungen der EN 15804 und umfassen im
des enthaltenen biogenen Kohlenstoffs sowie der Wesentlichen folgende Punkte:
enthaltenen Primärenergie (PERM und PENRM)
einschließt. Modul A1
5 Umwelt-Produktdeklaration STEICO SE – Zellulose-Einblasdämmung STEICOfloc und STEICOfloc NB
Das eingesetzte Altpapier geht als Sekundärrohstoff in Der potenzielle Nutzen durch Substitution fossiler
das System ein und steht somit ohne Lasten zur Brennstoffe im Zuge der Energieerzeugung bei
Verfügung. Die materialinhärenten Eigenschaften des thermischer Verwertung der Produktverpackung sowie
Produktes (biogener Kohlenstoff) werden nach dem des Produktes am Ende seines Lebensweges werden
physikalischen Kriterium der Masse zugeordnet. in Modul D bilanziert. In der Systemerweiterung würde
unterstellt, dass die substituierte thermische Energie
Modul A3 aus Erdgas erzeugt wird und der substituierte Strom
Bei den im Werk hergestellten Produkten handelt es dem deutschen Strommix entspräche.
sich nicht um verbundene Co-Produktionen. Somit
werden Daten, die lediglich für die Gesamtproduktion 3.9 Vergleichbarkeit
vorliegen, den Produkten anhand der Grundsätzlich ist eine Gegenüberstellung oder die
Produktionsmenge (Masse) zugeordnet. Bewertung von EPD-Daten nur möglich, wenn alle zu
Erzeugte Energie, die aus der externen Entsorgung vergleichenden Datensätze nach EN 15804 erstellt
der in der Produktion entstehenden Abfälle resultiert, wurden und der Gebäudekontext bzw. die
wird durch Substitutionsprozesse dem System produktspezifischen Leistungsmerkmale berücksichtigt
gutgeschrieben. Es wird unterstellt, dass die werden.
substituierte thermische Energie aus Erdgas erzeugt
würde und der substituierte Strom dem polnischen Die Ökobilanzmodellierung wurde mithilfe der Software
Strommix entspräche. Die hier erzielten Gutschriften GaBi ts 2020 in der Version 10.0 durchgeführt. Alle
liegen deutlich unter 1 % der Gesamtaufwendungen. Hintergrunddaten wurden der GaBi Professional
Datenbank 2020 Edition entnommen oder stammen
Modul D aus Literaturangaben..
4. LCA: Szenarien und weitere technische Informationen
Im Folgenden werden die Szenarien, auf denen die Wiederverwendungs- Rückgewinnungs- und
Ökobilanz beruht, genauer beschrieben. Recyclingpotential (D), relevante Szenarioangaben
Bezeichnung Wert Einheit
Einbau ins Gebäude (A5) Erzeugter Strom (je deklarierter
0,49 kWh
Die Angaben in Modul A5 beziehen sich ausschließlich Einheit)
auf die Entsorgung der Verpackungsmaterialien. Es Erzeugte Abwärme (je deklarierter
4,07 MJ
werden keine Angaben zum Einbau des Produktes Einheit)
gemacht. Die Menge an Verpackungsmaterial, welche
in Modul A5 pro deklarierter Einheit anfällt und einer Das Produkt wird in der gleichen Zusammensetzung
thermischen Abfallbehandlung zugeführt wird, sowie wie die beschriebene deklarierte Einheit am Ende
weiteren Angaben zum Szenario sind in folgender desLebenswegs verwertet. Es wird von einer
Tabelle aufgeführt. thermischen Verwertung in einer
Müllverwertungsanlage mit einem R1-Wert > 0,6
Bezeichnung Wert Einheit ausgegangen. Die exportierte Energie substituiert
Vollholz (Holzfeuchte = 40 %) als Brennstoffe aus fossilen Quellen, wobei unterstellt
Verpackungsmaterial zur 0,1 kg wird, dass die thermische Energie aus Erdgas erzeugt
thermischen Abfallbehandlung würde und der substituierte Strom dem deutschen
PE-Folie als Verpackungsmaterial Strommix entspräche.
1,7E-2 kg
zur thermischen Abfallbehandlung
Papier als Verpackungsmaterial
1,2E-4 kg
zur thermischen Abfallbehandlung
Im Vollholzanteil der Verpackung
3,6E-2 kg
enthaltener biogener Kohlenstoff
Gesamt exportierte elektrische
0,57 kWh
Energie
Gesamt exportierte thermische
4,76 MJ
Energie
Für die Entsorgung der Produktverpackung wird eine
Transportdistanz von 20 km angenommen.
Ende des Lebenswegs (C2–C3)
Es wird eine Redistributionstransportdistanz von 50 km
in Modul C2 angenommen.
Bezeichnung Wert Einheit
Zur Energierückgewinnung
1 kg
(Altpapierflocken)
Für das Szenario der thermischen Verwertung mit
Energierückgewinnung wird eine Sammelrate von
100 % angenommen.
6 Umwelt-Produktdeklaration STEICO SE – Zellulose-Einblasdämmung STEICOfloc und STEICOfloc NB
5. LCA: Ergebnisse
ANGABE DER SYSTEMGRENZEN (X = IN ÖKOBILANZ ENTHALTEN; MND = MODUL NICHT DEKLARIERT;
MNR = MODUL NICHT RELEVANT)
Stadium der Gutschriften
Produktionsstadiu Errichtung und Lasten
Nutzungsstadium Entsorgungsstadium
m des außerhalb der
Bauwerks Systemgrenze
7 Umwelt-Produktdeklaration STEICO SE – Zellulose-Einblasdämmung STEICOfloc und STEICOfloc NB
gnugrosrevffotshoR
tropsnarT gnulletsreH
mov
tropsnarT
muz
relletsreH
trosgnudnewreV
egatnoM
gnudnewnA/gnuztuN gnutlahdnatsnI
rutarapeR ztasrE gnureuenrE
sad rüf
ztasnieeigrenE
sed
nebierteB seduäbeG
sad rüf
ztasnieressaW
sed
nebierteB seduäbeG
ssirbA/uabkcüR
tropsnarT
gnuldnahebllafbA
gnugitieseB
,-sgnudnewrevredeiW -sgnunniwegkcüR
redo
laiznetopgnilcyceR
A1 A2 A3 A4 A5 B1 B2 B3 B4 B5 B6 B7 C1 C2 C3 C4 D
X X X MND X MND MND MNR MNR MNR MND MND MND X X MND X
ERGEBNISSE DER ÖKOBILANZ – UMWELTAUSWIRKUNGEN nach EN 15804+A1: 1 kg Zellulose-
Einblasdämmstoff
Parameter Einheit A1 A2 A3 A5 C2 C3 D
GWP [kg CO2-Äq.] -1,46E+0 3,92E-2 9,75E-2 1,77E-1 2,90E-3 1,56E+0 -6,36E-1
ODP [kg CFC11-Äq.] 2,61E-16 6,53E-18 1,87E-15 6,89E-17 4,83E-19 6,03E-16 -1,33E-14
AP [kg SO2-Äq.] 3,49E-4 1,64E-4 4,29E-4 3,20E-5 1,22E-5 3,22E-4 -6,06E-4
EP [kg (PO4)3--Äq.] 4,91E-5 4,14E-5 6,29E-5 5,75E-6 3,06E-6 6,52E-5 -1,08E-4
POCP [kg Ethen-Äq.] 1,89E-5 -6,91E-5 2,04E-4 1,50E-6 -5,11E-6 1,97E-5 -5,46E-5
ADPE [kg Sb-Äq.] 2,80E-5 3,30E-9 5,16E-8 5,09E-9 2,44E-10 4,62E-8 -1,52E-7
ADPF [MJ] 7,59E-1 5,42E-1 2,52E+0 5,70E-2 4,01E-2 4,45E-1 -8,39E+0
GWP = Globales Erwärmungspotenzial; ODP = Abbaupotenzial der stratosphärischen Ozonschicht; AP = Versauerungspotenzial von Boden und
Wasser; EP = Eutrophierungspotenzial; POCP = Bildungspotenzial für troposphärisches Ozon; ADPE = Potenzial für die Verknappung von
Legende
abiotischen Ressourcen – nicht fossile Ressourcen (ADP – Stoffe); ADPF = Potenzial für die Verknappung abiotischer Ressourcen – fossile
Brennstoffe (ADP – fossile Energieträger)
ERGEBNISSE DER ÖKOBILANZ – INDIKATOREN ZUR BESCHREIBUNG DES RESSOURCENEINSATZES
nach EN 15804+A1: 1 kg Zellulose-Einblasdämmstoff
Parameter Einheit A1 A2 A3 A5 C2 C3 D
PERE [MJ] 4,97E-2 3,05E-2 3,35E-1 1,27E-2 2,26E-3 1,07E-1 -2,34E+0
PERM [MJ] 0,00E+0 0,00E+0 1,38E+0 -1,38E+0 0,00E+0 0,00E+0 0,00E+0
PERT [MJ] 4,97E-2 3,05E-2 1,71E+0 -1,37E+0 2,26E-3 1,07E-1 -2,34E+0
PENRE [MJ] 7,87E-1 5,43E-1 2,00E+0 6,69E-1 4,02E-2 4,84E-1 -9,25E+0
PENRM [MJ] 0,00E+0 0,00E+0 6,07E-1 -6,07E-1 0,00E+0 0,00E+0 0,00E+0
PENRT [MJ] 7,87E-1 5,43E-1 2,60E+0 6,21E-2 4,02E-2 4,84E-1 -9,25E+0
SM [kg] 9,20E-1 0,00E+0 0,00E+0 0,00E+0 0,00E+0 0,00E+0 0,00E+0
RSF [MJ] 0,00E+0 0,00E+0 0,00E+0 0,00E+0 0,00E+0 0,00E+0 0,00E+0
NRSF [MJ] 0,00E+0 0,00E+0 0,00E+0 0,00E+0 0,00E+0 0,00E+0 0,00E+0
FW [m³] 1,70E-4 3,53E-5 1,53E-3 5,44E-4 2,61E-6 4,12E-3 -1,28E+0
PERE = Erneuerbare Primärenergie als Energieträger; PERM = Erneuerbare Primärenergie zur stofflichen Nutzung; PERT = Total
erneuerbare Primärenergie; PENRE = Nicht-erneuerbare Primärenergie als Energieträger; PENRM = Nicht-erneuerbare Primärenergie
Legende
zur stofflichen Nutzung; PENRT = Total nicht erneuerbare Primärenergie; SM = Einsatz von Sekundärstoffen; RSF = Erneuerbare
Sekundärbrennstoffe; NRSF = Nicht-erneuerbare Sekundärbrennstoffe; FW = Nettoeinsatz von Süßwasserressourcen
ERGEBNISSE DER ÖKOBILANZ –ABFALLKATEGORIEN UND OUTPUTFLÜSSE nach EN 15804+A1:
1 kg Zellulose-Einblasdämmstoff
Parameter Einheit A1 A2 A3 A5 C2 C3 D
HWD [kg] 1,39E-9 2,53E-8 7,88E-9 2,08E-10 1,87E-9 7,61E-10 -4,87E-9
NHWD [kg] 2,89E-2 8,31E-5 1,37E-3 5,31E-3 6,15E-6 2,98E-2 -4,38E-3
RWD [kg] 1,01E-5 6,72E-7 3,33E-5 2,02E-6 4,97E-8 1,54E-5 -3,39E-4
CRU [kg] 0,00E+0 0,00E+0 0,00E+0 0,00E+0 0,00E+0 0,00E+0 0,00E+0
MFR [kg] 0,00E+0 0,00E+0 0,00E+0 0,00E+0 0,00E+0 0,00E+0 0,00E+0
MER [kg] 0,00E+0 0,00E+0 0,00E+0 0,00E+0 0,00E+0 0,00E+0 0,00E+0
EEE [MJ] 0,00E+0 0,00E+0 0,00E+0 3,15E-1 0,00E+0 1,75E+0 0,00E+0
EET [MJ] 0,00E+0 0,00E+0 0,00E+0 6,88E-1 0,00E+0 4,07E+0 0,00E+0
HWD = Gefährlicher Abfall zur Deponie; NHWD = Entsorgter nicht gefährlicher Abfall; RWD = Entsorgter radioaktiver Abfall; CRU =
Legende Komponenten für die Wiederverwendung; MFR = Stoffe zum Recycling; MER = Stoffe für die Energierückgewinnung; EEE = Exportierte
Energie – elektrisch; EET = Exportierte Energie – thermisch
Für das in Modul A1 stofflich genutzte Altpapier (Einsatz von Sekundärstoffen – SM) geht keine materialinhärente
Primärenergie (PERM/PENRM) in das Produktsystem ein. Der untere Heizwert des Produktes basiert auf der im
Altpapier enthaltenen Energie und liegt bei 14,5 MJ/kg. Er bildet die Grundlage für die Energieerzeugung bei der
thermischen Verwertung des Produktes in Modul C3.
6. LCA: Interpretation
Der Fokus der Ergebnis-Interpretation liegt auf der LKW-Transportprozess der GaBi Professional
Phase der Produktion (Module A1 bis A3), da diese auf Datenbank 2020 Edition zurück.
konkreten Angaben des Unternehmens beruht. Die
Interpretation geschieht mittels einer Dominanzanalyse 6.6 Potential für den abiotischen Abbau nicht
zu den Umweltauswirkungen (GWP, ODP, AP, EP, fossiler Ressourcen (ADPE)
POCP, ADPE, ADPF) und den erneuerbaren bzw. Die wesentlichen Beiträge zum ADPE entstehen durch
nicht erneuerbaren Primärenergieeinsätzen (PERE, die Bereitstellung der Zusatzstoffe für das Produkt
PENRE). (Modul A1).
Im Folgenden werden somit die bedeutendsten
Faktoren zu den jeweiligen Kategorien aufgeführt. 6.7 Potential für den abiotischen Abbau fossiler
Brennstoffe (ADPF)
6.1 Treibhausgaspotential (GWP) Den Verpackungsmaterialien sind 37 % des gesamten
Hinsichtlich der Betrachtung des GWP verdienen die ADPF anzulasten und 29 % fallen auf den
materialinhärenten CO -Produktsystemein- Stromverbrauch im Herstellungsprozess (beide Modul
2
und -ausgänge eine gesonderte Betrachtung (biogener A3).
Kohlenstoff). Insgesamt gehen etwa 1,65 kg CO in
2
Form von im Produkt und in der Verpackung 6.8 Erneuerbare Primärenergie als Energieträger
gespeichertem Kohlenstoff in das System ein. Rund (PERE)
0,13 kg CO davon, welche in Form der Der Großteil des PERE-Einsatzes geht mit 48 % auf
2
Verpackungsmaterialien gebunden sind, gehen in den erneuerbaren Anteil des eingesetzten Strommixes
Modul A3 ein und werden im Modul A5 wieder im Werk zurück (Modul A3). 31 % fallen auf die
emittiert. Die letztlich im Zellulosedämmstoff eingesetzten Verpackungsmittel (Modul A3) und 12 %
gespeicherte Menge an Kohlenstoff von rund 1,52 kg auf die Bereitstellung der Zusatzstoffe (Modul A1).
CO -Äqv. verlässt das Produktsystem als Emission
2
infolge der thermischen Verwertung in Modul C3. 6.9 Nicht erneuerbare Primärenergie als
Die bilanzierten fossilen Treibhausgase verteilen sich Energieträger (PENRE)
mit 18 % auf die Bereitstellung der Rohstoffe Der Großteil des PENRE-Einsatzes verteilt sich auf
(gesamtes Modul A1), mit 12 % auf den Transport der den Stromverbrauch im Werk mit 34 % (Modul A3), die
Rohstoffe (gesamtes Modul A2) und mit 70 % auf den Bereitstellung der Produktverpackung mit 26 % (Modul
Herstellungsprozess des Zellulosedämmstoffes A3), die Bereitstellung der Zusatzstoffe mit 24 %
(gesamtes Modul A3). (Modul A1) und den Transport des genutzten
Im Einzelnen stellen die Bereitstellung der Zusatzstoffe Altpapieres zum Werk mit 16 % (Modul A2).
mit 18 % (Modul A1), der Stromverbrauch mit 34 %
und die Emissionen im Werk mit 19 % (beide Modul 6.10 Abfälle
A3) der fossilen Treibhausgasemissionen wesentliche Es fallen fast ausschließlich nicht-gefährliche Abfälle
Einflussgrößen dar. an. Diese entstehen im Wesentlichen in Modul A1 im
Zuge der Bereitstellung der Zusatzstoffe für das
6.2 Ozonabbaupotential (ODP) Produkt.
Emissionen mit Ozonabbaupotential entstehen mit
72 % durch die Verpackungsmaterialien für das Spanne der Ergebnisse
Produkt und mit 14 % durch den Stromverbrauch. Die Ergebnisse der beiden unter 2.1 gelisteten
Produkte unterscheiden sich von den
6.3 Versauerungspotential (AP) durchschnittlichen Ergebnissen in der
Im Wesentlichen sind die Bereitstellung der Umweltproduktdeklaration. Die folgende Tabelle
Zusatzstoffe für das Produkt mit 37 % (Modul A1) und enthält die maximalen Abweichungen zu den
die Stromerzeugung im Herstellungsprozess mit 25 % Ergebnissen aus Kapitel 5 für die
(Modul A3) die ausschlaggebenden Quellen für Umweltauswirkungen, den Energieeinsatz und den
Emissionen, die einen Beitrag zum Frischwasserbedarf.
Versauerungspotential liefern.
Parameter Max. Abweichung [%]
6.4 Eutrophierungspotential (EP) GWP +2/0
32 % des insgesamt verursachten EP gehen auf die ODP +3/0
Zusatzstoffe zurück (Modul A1) und weitere 26 % auf AP 0/-12
den Transport des Altpapiers (Modul A2). Die EP +1/-26
Verpackungsmaterialien tragen mit 15 % zum EP bei POCP 0/-5
(Modul A3). ADPE +3/-93
ADPF 0/-10
6.5 Bodennahes Ozonbildungspotential (POCP) PERE +1/0
Die hauptsächlichen POCP-Beiträge gehen mit 84 % PENRE 0/-10
auf die direkten Emissionen im Werk zurück (Modul FW +1/0
A3). Der Stromverbrauch im Werk (ebenso Modul A3)
macht weitere 9 % des gesamten POCP aus. Die Die Abweichungen gehen ausschließlich auf den
negativ vermerkten Werte zum POCP in Modul A2 und unterschiedlichen Flammschutzmitteleinsatz zurück,
Modul C2 gehen auf den negativen der in Modul A1 angerechnet wird.
Charakterisierungsfaktor für Stickstoffmonoxid-
Emissionen der normkonformen CML-IA Version
(2001-Apr. 2013) in Kombination mit dem eingesetzten
8 Umwelt-Produktdeklaration STEICO SE – Zellulose-Einblasdämmung STEICOfloc und STEICOfloc NB
7. Nachweise
7.1 VOC-Emissionen AgBB Ergebnisüberblick (28 Tage)
Bezeichnung Wert Einheit
Für STEICOfloc und STEICOfloc NB wurden die VOC- TVOC (C6 - C16) 1133 μg/m3
Emissionen nach AgBB bestimmt. Die Prüfung erfolgte Summe SVOC (C16 - C22) 0 μg/m3
am Institut für Holztechnologie Dresden, Prüfbericht R (dimensionslos) 2,1 -
Nr. 2520607/1/A1. VOC ohne NIK 786 μg/m3
Kanzerogene 0 μg/m3
8. Literaturhinweise
ISO 9053
DIN EN ISO 9053-1: 2019-03, Akustik Bestimmung
des Strömungswiderstandes - Teil 1: Verfahren mit
Normen statischer Luftströmung
EN 13171 Weitere Literatur
DIN EN 13171:2012, Wärmedämmstoffe für Gebäude -
Werkmäßig hergestellte Produkte aus Holzfasern (WF) CML-IA 2013
- Spezifikation. Oers, L. van: 2015, CMLIA database, characterisation
and normalisation factors for midpoint impact category
EN 13501-1 indicators. Version (2011-Apr.2013).
DIN EN 13501-1:2019-05, Klassifizierung von
Bauprodukten und Bauarten zu ihrem Brandverhalten - CPR
Teil 1: Klassifizierung mit den Ergebnissen aus den Verordnung (EU) Nr. 305/2011 des Europäischen
Prüfungen zum Brandverhalten von Bauprodukten. Parlaments und des Rates vom 09. März 2011 zur
Festlegung harmonisierter Bedingungen für die
EN 15804 Vermarktung von Bauprodukten und zur Aufhebung.
EN 15804:2012-04+A1 2013, Nachhaltigkeit von
Bauwerken – Umweltproduktdeklarationen – CU-COC-841217
Grundregeln für die Produktkategorie Bauprodukte. FSC Zertifikat STEICO, 2020, abrufbar unter
(Mittlerweile ersetzt durch EN 15804:2020-03; https://info.fsc.org/certificate.php.
während der Übergangsphase aber noch gültig für
diese EPD). CU-PEFC-841217
PEFCZertifikat STEICO, 2020, abrufbar unter
EN 16485 https://www.pefc.org/findcertified.
EN 16485:2014-07, Rund- und Schnittholz –
Umweltproduktdeklarationen – Produktkategorieregeln DOP Nr. 05-0002-02
für Holz und Holzwerkstoffe im Bauwesen. STEICOfloc / floc NB Leistungserklärung Nr. 05-0002-
02.
EN 29053
EN 29053:1993-05, Akustik; Materialien für akustische EAK
Anwendungen; Bestimmung des Europäischer Abfallkatalog (EAK) nach Verordnung
Strömungswiderstandes (ISO 9053:1991). über das Europäische Abfallverzeichnis
(Abfallverzeichnis-Verordnung AVV), 2016.
ISO 14001
DIN EN ISO 14001:2015, Umweltmanagementsysteme ECHA-Kandidatenliste
– Anforderungen. Liste der für eine Zulassung in Frage kommenden
besonders besorgniserregenden Stoffe (Stand
ISO 14025 15.01.2018) gemäß Artikel 59 Absatz 10 der REACH-
DIN EN ISO 14025:2011-10, Umweltkennzeichnungen Verordnung. European Chemicals Agency.
und -deklarationen – Typ III Umweltdeklarationen –
Grundsätze und Verfahren. ETA-16/0141
Europäische Technische Bewertung ETA-16/0141,
ISO 18393-1 16.05.2017, Deutsches Institut für Bautechnik,
ISO 18393-1:2012-07, Wärmedämmprodukte - STEICOfloc, STEICOfloc NB Wärmedämmstoff aus
Bestimmung der Alterung durch Setzung – Teil 1: losen, ungebundenen Zellulosefasern.
Eingeblasene lose Wärmedämmstoffe für belüftete
Dachgeschosse, zyklische Luftfeuchte- und GaBi Professional Datenbank 2020 Edition
Temperaturbeanspruchungen. GaBi Professional Datenbank, Version 2020.1, SP40.
sphera, 2020 [Zugriff am 22.12.2020].
ISO 9001
DIN EN ISO 9001:2015-11, GaBi ts 2020
Qualitätsmanagementsysteme – Anforderungen. GaBi ts Software, Version 10.0: Software und
Datenbank zur Ganzheitlichen Bilanzierung. sphera,
2020 [Zugriff am 22.12.2020].
9 Umwelt-Produktdeklaration STEICO SE – Zellulose-Einblasdämmung STEICOfloc und STEICOfloc NB
für die Ökobilanz und Anforderungen an den
IBU 2016 Hintergrundbericht, 2019.
Institut Bauen und Umwelt e.V.: Allgemeine EPD-
Programmanleitung des Institut Bauen und Umwelt PCR: Einblasdämmstoffe aus Zellulose- und
e.V. (IBU). Version 1.1, Berlin: Institut Bauen und Holzfasern
Umwelt e.V., 2016. PCR Anleitungstexte für gebäudebezogene Produkte
www.ibu-epd.com und Dienstleistungen, Teil B: Anforderungen an die
EPD für Einblasdämmstoffe aus Zellulose- und
Prüfbericht Nr. 2520607/1/A1 Holzfasern, 2017.
EPH Dresden, Prüfbericht Nr. 2520607/1, Bestimmung
der VOC- und Formaldehydemissionen aus einen REACH-Verordnung
Einblasdämmstoff gemäß AgBB-Schema, 14.04.2021 Verordnung (EG) Nr. 1907/2006 des Europäischen
Parlaments und des Rates vom 18. Dezember 2006
PCR Teil A zur Registrierung, Bewertung, Zulassung und
Produktkategorienregeln für gebäudebezogene Beschränkung chemischer Stoffe (REACH). Zuletzt
Produkte und Dienstleistungen, Teil A: Rechenregeln geändert am 07.01.2019.
10 Umwelt-Produktdeklaration STEICO SE – Zellulose-Einblasdämmung STEICOfloc und STEICOfloc NB
Herausgeber
Institut Bauen und Umwelt e.V. Tel +49 (0)30 3087748- 0
Panoramastr.1 Fax +49 (0)30 3087748- 29
10178 Berlin Mail info@ibu-epd.com
Deutschland Web www.ibu-epd.com
Programmhalter
Institut Bauen und Umwelt e.V. Tel +49 (0)30 3087748- 0
Panoramastr.1 Fax +49 (0)30 3087748- 29
10178 Berlin Mail info@ibu-epd.com
Deutschland Web www.ibu-epd.com
Ersteller der Ökobilanz
Thünen-Institut für Holzforschung Tel +49(0)40 73962 - 619
Leuschnerstr. 91 Fax +49(0)40 73962 - 699
21031 Hamburg Mail holzundklima@thuenen.de
Germany Web www.thuenen.de
Inhaber der Deklaration
STEICO SE Tel +49 (0)89 991 551 0
Otto-Lilienthal-Ring 30 Fax +49 (0)89 991 551 98
85622 Feldkirchen Mail info@steico.com
Germany Web www.steico.com
