UMWELT-PRODUKTDEKLARATION
nach ISO 14025 und EN 15804+A1
Deklarationsinhaber Griesser AG
Herausgeber Institut Bauen und Umwelt e.V. (IBU)
Programmhalter Institut Bauen und Umwelt e.V. (IBU)
Deklarationsnummer EPD­GRI­20210137­IBA2­DE
Ausstellungsdatum 02.07.2021
Gültig bis 01.07.2026
Schiebeläden aus Holz
GRIESSER AG
www.ibu-epd.com | https://epd-online.com
1. Allgemeine Angaben
GRIESSER AG Schiebeläden aus Holz
Programmhalter Inhaber der Deklaration
IBU – Institut Bauen und Umwelt e.V. GRIESSER AG
Panoramastr. 1 Tänikonerstrasse 3
10178 Berlin CH­8355 Aadorf
Deutschland Schweiz
Deklarationsnummer Deklariertes Produkt/deklarierte Einheit
EPD­GRI­20210137­IBA2­DE 1 m2 Schiebeläden aus Holz
Diese Deklaration basiert auf den Produktkategorien- Gültigkeitsbereich:
Regeln: GRIESSER Schiebeläden aus Holz werden am
Sonnenschutzsysteme, 30.11.2017 Produktionsstandort Nenzing/AT produziert. Die EPD
(PCR geprüft und zugelassen durch den unabhängigen deckt 100 % des Produktionsvolumens ab.
Sachverständigenrat (SVR))
Der Inhaber der Deklaration haftet für die
Ausstellungsdatum zugrundeliegenden Angaben und Nachweise; eine
02.07.2021 Haftung des IBU in Bezug auf Herstellerinformationen,
Ökobilanzdaten und Nachweise ist ausgeschlossen.
Gültig bis Die EPD wurde nach den Vorgaben der EN 15804+A1
01.07.2026 erstellt. Im Folgenden wird die Norm vereinfacht als EN 15804
bezeichnet.
Verifizierung
Die Europäische Norm EN 15804 dient als Kern­PCR
Unabhängige Verifizierung der Deklaration und
Angaben gemäß ISO 14025:2010
Dipl. Ing. Hans Peters intern x extern
(Vorstandsvorsitzender des Instituts Bauen und Umwelt e.V.)
Dr. Alexander Röder Angela Schindler,
(Geschäftsführer Instituts Bauen und Umwelt e.V.) Unabhängige/­r Verifizierer/­in
2. Produkt
2.1 Produktbeschreibung/Produktdefinition
Die in dieser EPD beschriebenen Produkte sind 2.2 Anwendung
Schiebeläden aus Holz. Schiebeläden sind Sonnenschutzvorrichtungen, die für
den Einsatz in allen Gebäudetypen bestimmt sind:
Das Produkt ermöglicht die Optimierung von Wohngebäude, Büros, Geschäfte, Schulen, industrielle
Tageslicht und Beschattung durch frei verschiebbare und landwirtschaftliche Gebäude, andere öffentliche
Flügel. Die freie Durchsicht auf gesamter Fensterbreite Gebäude usw.
im offenen Zustand aufgrund nicht vorhandener
Vertikalführungen ist möglich. Die Beständigkeit gegen 2.3 Technische Daten
Umwelteinflüsse wird durch eine stabile Konstruktion
und hochwertige Materialien erreicht. Die
Schiebeläden bestehen aus Flügeln mit einer Füllung Bautechnische Daten
aus Holz und einbrennlackierten schmalen Rahmen. Bezeichnung Wert Einheit
Dazu gehören auch Beschlagsets, einbrennlackierte Windwiderstandsklasse SN EN
8 (*1) ­
Laufschienen aus Aluminium mit Laufwagen, 13659
Aufhängebügel und Fangstopper sowie Träger­ oder Solarreflexionsgrad Sonnenschutz
0,06­0,52 ­
Blendenprofile. (Sonne zugewandt); EN 13659
Solartransmissionsgrad
0,25 ­
Für das Inverkehrbringen des Produkts in der Verglasung EN 13659
EU/EFTA (mit Ausnahme der Schweiz) gilt die Absorptionsgrad Solarstrahlung
0,23­0,69 ­
Verordnung (EU) Nr. 305/2011(CPR). Das Produkt EN 13659
benötigt eine Leistungserklärung unter Zusätzlicher
Berücksichtigung der EN 13659, Abschlüsse außen Wärmedurchlasswiderstand EN 0 m2K/W
und Außenjalousien - Leistungs- und 13659
Sicherheitsanforderungen und die CE­Kennzeichnung. Gesamtenergiedurchlassgrad
Für die Verwendung gelten die jeweiligen nationalen (total) EN 13659 0,19­0,23 ­
Bestimmungen.
2 Umwelt­Produktdeklaration GRIESSER AG – Schiebeläden aus Holz
(*1) Kann je nach Montagesituation und Größe tiefer Das Qualitätsmanagementsystem der
ausfallen. Genauere Informationen erhält man unter Produktionsstandorte der GRIESSER AG ist zertifiziert
„Windmerkblatt – Schweiz Fensterläden“ auf der nach ISO 9001.
Griesser­Website.
2.7 Umwelt und Gesundheit während der
Die Leistungswerte des Produkts entsprechend der Herstellung
Leistungserklärung in Bezug auf dessen wesentliche Die Gesundheit der Mitarbeiter wird durch geeignete
Merkmale gemäß EN 13659, Abschlüsse außen und und von den Behörden festgelegte Maßnahmen
Außenjalousien - Leistungs- und geschützt. Dazu gehören u. A. Schutzbrille,
Sicherheitsanforderungen. Gehörschutz, Helm, Handschuhe, Sicherheitsschuhe
usw.
2.4 Lieferzustand Bei jedem Prozess im Unternehmen werden
GRIESSER Schiebeläden werden nach anfallende Abfälle fachgerecht und
Kundenwunsch dimensioniert. Je nach Typ sind ressourcenschonend gesammelt, sortiert und entsorgt.
Flächen von 400–2000 mm Breite und 800–3000 mm
Höhe möglich. 2.8 Produktverarbeitung/Installation
GRIESSER Schiebeläden werden manuell installiert;
2.5 Grundstoffe/Hilfsstoffe dafür werden in der Regel elektrische Bohrmaschinen
GRIESSER Schiebeläden aus Holz bestehen aus und Schrauber eingesetzt.
folgenden Materialien:
 Aluminium: ca. 60 % 2.9 Verpackung
 Holz: ca. 38 % Die Verpackung besteht üblicherweise aus:
 Polyethylen­Folie
 Chromstahl: <1 %
 Polypropylen­Distanzhalter
 Stahl, niedrig legiert: <1 %
 Karton
 Polyamid: <1 %
 Holz
Die Prozentangaben beziehen sich auf das
meistverkaufte Produkt mit einer Öffnung von 2,31 m2. Die Verwendung weiterer Verpackungsmaterialien ist
Je nach Dimensionen können die genannten möglich, mengenmäßig aber unbedeutend.
Prozentzahlen schwanken.
Die Kunststoffverpackungen sowie die Latten und
1) Das Produkt/Erzeugnis/mindestens ein Einwegpaletten können bei sortenreiner Trennung
Teilerzeugnis enthält Stoffe der ECHA-Liste der für rezykliert werden; alternativ werden sie einer
eine Zulassung in Frage kommenden besonders thermischen Verwertung zugeführt. Der Karton wird
besorgniserregenden Stoffe (en: Substances of Very rezykliert.
High Concern – SVHC) (Datum 15.02.2021) oberhalb
von 0,1 Massen­%: 2.10 Nutzungszustand
 nein. Die stoffliche Zusammensetzung von
GRIESSER Schiebeläden
ändert sich über den Zeitraum der Nutzung nicht.
2) Das Produkt/Erzeugnis/mindestens ein
Teilerzeugnis enthält weitere CMR­Stoffe der Über die Lebensdauer des Produktes werden in den
Kategorie 1A oder 1B, die nicht auf der Kandidatenliste Holzlamellen temporär 10,2 kg CO Äquivalent/m2
2­
stehen, oberhalb von 0,1 Massen­% in mindestens gespeichert.
einem Teilerzeugnis:
 nein.
2.11 Umwelt und Gesundheit während der
Nutzung
3) Dem vorliegenden Bauprodukt wurden
GRIESSER Schiebeläden enthalten keine Schadstoffe,
Biozidprodukte zugesetzt oder es wurde mit
die während der Nutzung freigesetzt werden könnten.
Biozidprodukten behandelt (es handelt sich damit um
eine behandelte Ware im Sinne der
Umweltschutz: Gefährdungen für Wasser, Luft und
Biozidprodukteverordnung (EU) Nr. 528/2012):
Boden können bei bestimmungsgemäßer Anwendung
 nein.
der Produkte nach heutigem Erkenntnisstand nicht
entstehen.
2.6 Herstellung
Aluminiumprofile (roh) für Rahmen und Lamellen Gesundheitsschutz: Nach heutigem Erkenntnisstand
werden nach Angaben des Kunden millimetergenau sind keine gesundheitlichen Schäden und
zugeschnitten. Anschließend wird der Rahmen mittels Beeinträchtigungen zu erwarten.
Eckwinkel verbunden und versickt. Es folgt die
Vormontage von beschichtbaren Beschlägen, bevor 2.12 Referenz-Nutzungsdauer
nur die Rahmen im Ganzen die Pulverbeschichtung Eine Berechnung der Referenznutzungsdauer nach
durchlaufen. Nach der Beschichtung wird ein Inlet aus ISO 15686 ist nicht möglich. Die
Holz erstellt und in den Rahmen geschraubt. Dies ist Referenznutzungsdauer basierend auf einer
auch auswechselbar. Zum Schluss werden die Läden Herstellererklärung beträgt 30 Jahre. Das
mit nicht beschichtbaren Beschlägen fertig montiert, entsprechende Nutzungsszenario ist in 4. deklariert.
verpackt und versendet.
3 Umwelt­Produktdeklaration GRIESSER AG – Schiebeläden aus Holz
2.13 Außergewöhnliche Einwirkungen 2.14 Nachnutzungsphase
GRIESSER Schiebeläden können problemlos manuell
Brand rückgebaut werden. Die Metallteile werden
üblicherweise rezykliert, die Kunststoffteile einer
thermischen Verwertung zur Energierückgewinnung
Brandschutz nach 13501-1 zugeführt. Das Holz kann entweder rezykliert oder
Bezeichnung Wert energetisch verwertet werden.
Baustoffklasse D
2.15 Entsorgung
Wasser GRIESSER Schiebeläden sollten nicht deponiert
Bei einer unvorhergesehenen Wassereinwirkung werden. Aufgrund der Wertigkeit der Materialien ist
(Hochwasser) müssen GRIESSER Schiebeläden aber ein Recycling bzw. eine energetische Verwertung
gereinigt werden, bleiben aber funktionsfähig; vorzuziehen und üblich.
Beeinträchtigungen der menschlichen Gesundheit oder
der Umwelt sind nicht zu erwarten. Abfallcode nach Europäischem Abfallverzeichnis
(Verordnung über das Europäische Abfallverzeichnis):
Mechanische Zerstörung
Bei einer unvorhergesehenen mechanischen 17 04 14 gemischte Metalle
Zerstörung müssen GRIESSER Schiebeläden 17 02 03 Kunststoffe
ausgetauscht werden; Beeinträchtigungen der 17 02 01 Holz
menschlichen Gesundheit oder der Umwelt sind nicht
zu erwarten. 2.16 Weitere Informationen
Weitere Unterlagen zu den Produkten, technische
Datenblätter, BIM­Dateien etc. finden sich unter:
www.griesser.ch
3. LCA: Rechenregeln
3.1 Deklarierte Einheit Der Stromverbrauch für die Installation
Es wird das meistverkaufte Produkt mit einer (Bohrmaschinen, Elektroschrauber) wird
durchschnittlichen Fläche von 2,31 m2 deklariert. vernachlässigt.
Die deklarierte Einheit beträgt 1 m2. Die Module B1, B3 bis B5, B6 und B7 sind für das
betrachtete Produkt nicht relevant bzw. es treten keine
Deklarierte Einheit nennenswerten Umweltwirkungen auf.
Bezeichnung Wert Einheit
Deklarierte Einheit 1 m2 Modul B2 umfasst die jährliche Reinigung mit Wasser.
Flächengewicht 15,9 kg/m2
Umrechnungsfaktor Modul C1 umfasst den manuellen Rückbau, wobei
15,9 ­
[Masse/deklarierte Einheit] keinen nennenswerten Umweltwirkungen auftreten.
Modul C2 umfasst den Transport der rückgebauten
GRIESSER Schiebeläden zu einem Sortierwerk und
3.2 Systemgrenze danach für die thermisch verwertete Kunststofffraktion
Typ der EPD: Wiege bis Bahre. und das Holz den Transport zu einer
Müllverbrennungsanlage.
Die Herstellung der GRIESSER Schiebeläden
(Module A1–A3) umfasst die Rohstoffgewinnung, In Modul C3 wird das Auseinanderbauen bzw.
Energieerzeugung, Abfallbehandlung und sämtliche Schreddern der rückgebauten Schiebeläden bilanziert.
Transporte bis zum Werkstor. In Übereinstimmung mit Das sortenreine Metall erreicht gemäß COUNCIL
der COUNCIL REGULATION (EU) No REGULATION (EU) No 333/2011 das Ende der
333/2011 werden Sekundärmetalle ab dem Zeitpunkt Abfalleigenschaften und verlässt als Sekundärmaterial
als Teil des Produktsystems modelliert, an dem sie als das Produktsystem. Die Kunststoffteile und das Holz
sortenreine Schrotte vorliegen. werden der Energierückgewinnung aus Abfällen
Abfälle oder Sekundärbrennstoffe werden für die zugeführt.
Herstellung nicht eingesetzt.
In Modul C4 fallen keine Prozesse/Umweltwirkungen
In Modul A4 wird ein durchschnittlicher Transport der an.
GRIESSER Schiebeläden von 750 km auf die
Baustelle bilanziert. Modul D enthält die mit dem Recycling von Metallen
verbundenen Nutzen und Lasten jenseits der
Modul A5 umfasst die Entsorgung der Systemgrenze, die sich aus der Behandlung der
Kunststoffverpackung und des Holzes in einer recycelten Materialien vom Punkt des Abfallendes bis
Müllverbrennungsanlage (MVA). In der MVA erzeugte zum Punkt der Substitution (als Kosten) und der
Wärme und Strom werden als exportierte Energie in Substitution von Primärressourcen (als Nutzen)
Modul D verrechnet. Karton wird sortenrein rezykliert, ergeben.
wobei das Recycling von Karton aufgrund der Es beinhaltet auch die Nutzen und Lasten, die mit der
komplexen Recyclingströme von Karton in Modul D Energierückgewinnung aus Kunststoffabfällen und des
nicht berücksichtigt wird.
4 Umwelt­Produktdeklaration GRIESSER AG – Schiebeläden aus Holz
Holzes in einer MVA verbunden sind, wie in den entsprechenden Datensätzen aus der
Modulen A5 bzw. C3 modelliert. Hintergrunddatenbank ecoinvent 3.6 verknüpft werden.
In Modul D werden nur Nettoflüsse von Metallen, die Die Hintergrunddaten wurden im Jahr 2019
das Produktsystem verlassen, berücksichtigt. aktualisiert. Somit ist die Qualität der Vordergrund­ und
der Hintergrunddaten als sehr gut zu beurteilen.
3.3 Abschätzungen und Annahmen 3.7 Betrachtungszeitraum
Die Bilanzierung des biogenen CO erfolgt gemäß EN Die Daten der Ökobilanz repräsentieren die
2
16485, womit die temporäre Kohlenstoff­Speicherung Produktionsbedingungen für das Jahr 2019.
im Produkt im Rahmen des Treibhauspotenzials
mitbilanziert wird. 3.8 Allokation
Bei der Produktion der GRIESSER Schiebeläden fallen
Darüber hinaus mussten über die in 3. und in 4. keine Kuppelprodukte an. Sortierter Produktionsschrott
ausgeführten Punkte keine weiteren Annahmen und der verschiedenen Metalle, insbesondere Aluminium,
Abschätzungen getroffen werden, die für das Ergebnis wird als Sekundärmaterial ohne ökonomischen Wert
relevant wären. betrachtet (es werden also keine Lasten zugeordnet)
und bei der Quantifizierung der Nettoströme, die das
3.4 Abschneideregeln Produktsystem verlassen, berücksichtigt. Dieser
Es wurden keine Daten vernachlässigt, die aus der Ansatz wurde gewählt, um eine kohärente
Betriebserhebung verfügbar sind. Diese umfassen Quantifizierung der in Modul D eingehenden
u. a. den Materialeinsatz, den Energiebedarf (Wärme, Nettoflüsse zu gewährleisten.
Strom), Verpackungsmaterialen der Rohstoffe (soweit
sie als Abfälle anfallen) und Produktverpackungen, Im Rahmen des Vordergrundmodells wurden keine
Verbrauchsmaterial in der Produktion, Wasserbedarf, Prozesse modelliert, die eine Allokation von Multi­
die Abfallbehandlung sowie den Transport sämtlicher Input­Prozessen erforderlich gemacht hätten. Der
Inputs und Outputs. Hintergrunddatensatz zu den
Mit diesem Ansatz wurden auch Massen­ und Hausmüllverbrennungsanlagen wurde ohne
Energieflüsse unter 1 % bilanziert. Es wurden keine Modifikation aus ecoinvent übernommen.
Prozesse vernachlässigt, die den
Projektverantwortlichen bekannt gewesen wären und Die Allokation von Wiederverwendung, Recycling und
signifikant zu den Indikatoren der Verwertung wurde durch den Cut­Off­Ansatz im
Wirkungsabschätzung beigetragen hätten. Vordergrundmodell gemäß EN 15804 vermieden.
3.5 Hintergrunddaten 3.9 Vergleichbarkeit
Als Hintergrunddatenbank wird ecoinvent 3.6 (2019) Grundsätzlich ist eine Gegenüberstellung oder die
verwendet. Bewertung von EPD­Daten nur möglich, wenn alle zu
vergleichenden Datensätze nach EN 15804 erstellt
3.6 Datenqualität wurden und der Gebäudekontext bzw. die
Die Vordergrunddaten beruhen auf einer produktspezifischen Leistungsmerkmale berücksichtigt
umfangreichen und detaillierten Datenerhebung am werden.
Produktionsstandort in Nenzing/AT. Die
Vordergrunddaten konnten dabei vollständig mit Als Hintergrunddatenbank wird ecoinvent 3.6 (2019)
verwendet.
4. LCA: Szenarien und weitere technische Informationen
A4 Transport zur Baustelle Referenz Nutzungsdauer
Es wird ein LKW­Transport über 750 km Bezeichnung Wert Einheit
angenommen. Bei den betrachteten Fahrzeugen Referenz Nutzungsdauer 30 a
handelt es sich um LKWs > 32 Tonnen der Das Produkt hat interne
Deklarierte
Emissionsklassen EURO 5 (15 %) bzw. EURO 6 Qualitätskontrollen
Produkteigenschaften
(85%). Die Standardwerte zur Auslastung der bestanden und
(am Werkstor) und
Datensätze wurden nicht verändert. entspricht der EN 13659
Angaben zur
für die CE­
Ausführung, usw.
A5 Einbau ins Gebäude Kennzeichnung.
GRIESSER Schiebeläden werden montagefertig Parameter für die
ausgeliefert und manuell montiert; der Stromverbrauch geplante Anwendung
für Bohrmaschinen und Elektroschrauber wird als (wenn durch den
irrelevant vernachlässigt. Hersteller angegeben),
Einbau nach
einschließlich der
Montageanleitung und
Die Kunststoffverpackungen (PE­Folie, PP­ Hinweise für eine
Stand der Technik
Abstandhalter) sowie das Verpackungsholz werden angemessene
einer thermischen Verwertung zugeführt; der Karton Anwendung sowie
wird rezykliert. Anwendungs­
vorschriften
B2 Instandhaltung Die angenommene
Das Wartungsszenario (B2) umfasst die jährliche Ausführungsqualität, Durchführung gemäß
Reinigung mit Wasser. wenn entsprechend den den Anweisungen des
Herstellerangaben Herstellers.
durchgeführt
5 Umwelt­Produktdeklaration GRIESSER AG – Schiebeläden aus Holz
Die deklarierten Energie" ausgewiesen und in Modul D berücksichtigt.
Produkte sind für die
Außenbedingungen (bei
Installation außerhalb C4 Entsorgung
Außenanwendung), z. B.
des Gebäudes Da ein 100%iges Recyclingszenario deklariert wird
Wettereinwirkung,
vorgesehen: Sie sind (innerhalb dessen einige Kunststoffabfallteile und das
Schadstoffe, UV und
daher so konzipiert, Holz in einer MVA verbrannt werden), werden
Windexposition,
dass sie den innerhalb von Modul C4 keine Prozesse deklariert; die
Gebäudeausrichtung,
Außenbedingungen deklarierten Werte sind daher 0.
Beschattung,
während ihrer gesamten
Temperatur
Lebensdauer D Potenzielle Nutzen und Lasten außerhalb des
standhalten. Produktsystems
Die deklarierten Modul D enthält die mit dem Recycling von Metallen
Innenbedingungen (bei
Produkte sind nicht für verbundenen Nutzen und Lasten jenseits der
Innenanwendung), z. B.
die Installation innerhalb Systemgrenze, die sich aus der Behandlung der
Temperatur, Feuchte,
eines Gebäudes recycelten Materialien vom Punkt des Abfallendes bis
chemische Exposition
vorgesehen. zum Punkt der Substitution (als Kosten) und der
Nutzungsbedingungen, Standardeinsatz in Substitution von Primärressourcen (als Nutzen)
z. B. Häufigkeit der jedem Gebäudetyp, d. h. ergeben.
Nutzung, mechanische Öffnen/Schließen so oft
Beanspruchung wie nötig Es beinhaltet auch die Nutzen und Lasten, die mit der
Die deklarierten Energierückgewinnung aus Kunststoffabfällen bzw.
Produkte sind für eine dem Holz in einer MVA verbunden sind, wie in den
Referenzlebensdauer Modulen A5 und C3 modelliert.
Inspektion, Wartung,
von 30 Jahren
Reinigung, z. B.
ausgelegt. Sie werden In Modul D werden nur Nettoflüsse von Metallen, die
erforderliche Häufigkeit,
durch Reinigung mit das Produktsystem verlassen, berücksichtigt.
Art und Qualität sowie
Wasser einmal pro Jahr
Austausch von Bauteilen
nach Ermessen der
Gebäudenutzer
gewartet.
C1 Rückbau
Es wird von einer manuellen Demontage
ausgegangen, der Stromverbrauch in Verbindung mit
elektrischen Schraubern usw. wird als
vernachlässigbar angesehen. Daher werden im Modul
C1 keine Umweltauswirkungen deklariert.
C2 Transport zur Abfallbehandlung
Als Recyclingszenario wird angenommen, dass das
demontierte Produkt zur Metallsortierung über 50 km
mit LKWs > 32 Tonnen der Emissionsklassen EURO 5
(15 %) und EURO 6 (85 %) zu einem
Behandlungszentrum transportiert wird. Nach der
Zerkleinerung und Sortierung erreichen die
Metallfraktionen das Ende der Abfalleigenschaft. Die
abgetrennten Kunststoffteile und das Holz werden
dann zur thermischen Behandlung in eine MVA
transportiert.
C3 Abfallbehandlung für Recycling und
Energierückgewinnung
Es wird ein Verbrauch von 0,03 kWh/kg Strom für die
Zerkleinerung und Sortierung und 0,437 MJ/kg
Dieselkraftstoff für die interne Logistik berücksichtigt.
Es wird davon ausgegangen, dass 100 % der
zurückgewonnenen Metallschrotte recycelt werden.
Sie verlassen das Produktsystem als
"Sekundärmaterial". Die Nettomengen der Metalle, die
das Produktsystem verlassen, werden in Modul D
berücksichtigt.
Es wird weiterhin angenommen, dass 100 % der
Kunststoffteile und das Holz in einer
Müllverbrennungsanlage mit einem Wirkungsgrad R1
< 0,6 (gemäß dem verwendeten ecoinvent­Datensatz)
behandelt werden; 25,57 % des unteren Heizwertes
der Kunststoffteile bzw. des Holzes werden als Wärme
und 13,0 % als Strom zurückgewonnen. Die
zurückgewonnene Energie wird als "exportierte
6 Umwelt­Produktdeklaration GRIESSER AG – Schiebeläden aus Holz
5. LCA: Ergebnisse
ANGABE DER SYSTEMGRENZEN (X = IN ÖKOBILANZ ENTHALTEN; MND = MODUL NICHT DEKLARIERT;
MNR = MODUL NICHT RELEVANT)
Stadium der Gutschriften
Produktionsstadiu Errichtung und Lasten
Nutzungsstadium Entsorgungsstadium
m des außerhalb der
Bauwerks Systemgrenze
7 Umwelt­Produktdeklaration GRIESSER AG – Schiebeläden aus Holz
gnugrosrevffotshoR
tropsnarT gnulletsreH
mov
tropsnarT
muz
relletsreH
trosgnudnewreV
egatnoM
gnudnewnA/gnuztuN gnutlahdnatsnI
rutarapeR ztasrE gnureuenrE
sad rüf
ztasnieeigrenE
sed
nebierteB seduäbeG
sad rüf
ztasnieressaW
sed
nebierteB seduäbeG
ssirbA/uabkcüR
tropsnarT
gnuldnahebllafbA
gnugitieseB
,­sgnudnewrevredeiW ­sgnunniwegkcüR
redo
laiznetopgnilcyceR
A1 A2 A3 A4 A5 B1 B2 B3 B4 B5 B6 B7 C1 C2 C3 C4 D
X X X X X MND X MNR MNR MNR X MND X X X X X
ERGEBNISSE DER ÖKOBILANZ – UMWELTAUSWIRKUNGEN nach EN 15804+A1: 1 m² GRIESSER
Schiebeläden aus Holz
Parameter Einheit A1-A3 A4 A5 B2 B6 C1 C2 C3 C4 D
GWP [kg CO2­Äq.] 1,33E+2 1,31E+0 6,38E+0 1,01E­2 0,00E+0 0,00E+0 9,58E­2 1,07E+1 0,00E+0 ­5,74E+1
ODP [kg CFC11­Äq.] 6,58E­6 2,57E­7 1,02E­8 1,06E­9 0,00E+0 0,00E+0 1,88E­8 3,14E­8 0,00E+0 ­4,64E­6
AP [kg SO2­Äq.] 8,66E­1 3,58E­3 9,03E­4 4,99E­5 0,00E+0 0,00E+0 2,62E­4 2,37E­3 0,00E+0 ­3,42E­1
EP [kg (PO4)3­­Äq.] 7,66E­2 5,01E­4 2,23E­4 6,24E­6 0,00E+0 0,00E+0 3,67E­5 6,42E­4 0,00E+0 ­2,65E­2
POCP [kg Ethen­Äq.] 5,52E­2 1,65E­4 3,75E­5 3,28E­6 0,00E+0 0,00E+0 1,21E­5 8,98E­5 0,00E+0 ­2,78E­2
ADPE [kg Sb­Äq.] 5,54E­3 4,02E­5 1,99E­6 4,98E­7 0,00E+0 0,00E+0 2,94E­6 2,54E­6 0,00E+0 4,03E­2
ADPF [MJ] 1,47E+3 2,06E+1 8,47E­1 1,50E­1 0,00E+0 0,00E+0 1,51E+0 7,22E+0 0,00E+0 ­7,47E+2
GWP = Globales Erwärmungspotenzial; ODP = Abbaupotenzial der stratosphärischen Ozonschicht; AP = Versauerungspotenzial von Boden und
Wasser; EP = Eutrophierungspotenzial; POCP = Bildungspotenzial für troposphärisches Ozon; ADPE = Potenzial für die Verknappung von
Legende
abiotischen Ressourcen – nicht fossile Ressourcen (ADP – Stoffe); ADPF = Potenzial für die Verknappung abiotischer Ressourcen – fossile
Brennstoffe (ADP – fossile Energieträger)
ERGEBNISSE DER ÖKOBILANZ – INDIKATOREN ZUR BESCHREIBUNG DES RESSOURCENEINSATZES
nach EN 15804+A1: 1 m² GRIESSER Schiebeläden aus Holz
Parameter Einheit A1-A3 A4 A5 B2 B6 C1 C2 C3 C4 D
PERE [MJ] 4,28E+2 2,63E­1 6,60E+1 2,35E­2 0,00E+0 0,00E+0 1,93E­2 1,02E+2 0,00E+0 ­2,44E+2
PERM [MJ] 1,67E+2 0,00E+0 ­6,60E+1 0,00E+0 0,00E+0 0,00E+0 0,00E+0 ­1,01E+2 0,00E+0 0,00E+0
PERT [MJ] 5,95E+2 2,63E­1 2,24E­2 2,35E­2 0,00E+0 0,00E+0 1,93E­2 5,17E­1 0,00E+0 ­2,44E+2
PENRE [MJ] 1,56E+3 2,13E+1 1,70E+1 1,77E­1 0,00E+0 0,00E+0 1,56E+0 6,42E+0 0,00E+0 ­7,58E+2
PENRM [MJ] 1,71E+1 0,00E+0 ­1,62E+1 0,00E+0 0,00E+0 0,00E+0 0,00E+0 ­8,93E­1 0,00E+0 0,00E+0
PENRT [MJ] 1,58E+3 2,13E+1 8,73E­1 1,77E­1 0,00E+0 0,00E+0 1,56E+0 5,53E+0 0,00E+0 ­7,58E+2
SM [kg] 3,57E+0 0,00E+0 0,00E+0 0,00E+0 0,00E+0 0,00E+0 0,00E+0 0,00E+0 0,00E+0 1,23E+1
RSF [MJ] 0,00E+0 0,00E+0 0,00E+0 0,00E+0 0,00E+0 0,00E+0 0,00E+0 0,00E+0 0,00E+0 0,00E+0
NRSF [MJ] 0,00E+0 0,00E+0 0,00E+0 0,00E+0 0,00E+0 0,00E+0 0,00E+0 0,00E+0 0,00E+0 0,00E+0
FW [m³] 2,10E+0 8,07E­3 4,92E­4 1,42E­3 0,00E+0 0,00E+0 5,91E­4 1,32E­3 0,00E+0 ­1,16E­1
PERE = Erneuerbare Primärenergie als Energieträger; PERM = Erneuerbare Primärenergie zur stofflichen Nutzung; PERT = Total
erneuerbare Primärenergie; PENRE = Nicht­erneuerbare Primärenergie als Energieträger; PENRM = Nicht­erneuerbare Primärenergie
Legende
zur stofflichen Nutzung; PENRT = Total nicht erneuerbare Primärenergie; SM = Einsatz von Sekundärstoffen; RSF = Erneuerbare
Sekundärbrennstoffe; NRSF = Nicht­erneuerbare Sekundärbrennstoffe; FW = Nettoeinsatz von Süßwasserressourcen
ERGEBNISSE DER ÖKOBILANZ –ABFALLKATEGORIEN UND OUTPUTFLÜSSE nach EN 15804+A1:
1 m² GRIESSER Schiebeläden aus Holz
Parameter Einheit A1-A3 A4 A5 B2 B6 C1 C2 C3 C4 D
HWD [kg] 2,84E­2 5,17E­5 2,37E­6 3,02E­7 0,00E+0 0,00E+0 3,78E­6 5,20E­6 0,00E+0 4,85E­2
NHWD [kg] 4,22E+1 1,86E+0 6,96E­2 2,37E­3 0,00E+0 0,00E+0 1,36E­1 8,95E­2 0,00E+0 0,00E+0
RWD [kg] 6,58E­3 3,12E­4 9,88E­6 1,88E­6 0,00E+0 0,00E+0 2,28E­5 4,62E­5 0,00E+0 0,00E+0
CRU [kg] 0,00E+0 0,00E+0 0,00E+0 0,00E+0 0,00E+0 0,00E+0 0,00E+0 0,00E+0 0,00E+0 0,00E+0
MFR [kg] 3,72E­1 0,00E+0 4,65E­1 0,00E+0 0,00E+0 0,00E+0 0,00E+0 9,72E+0 0,00E+0 0,00E+0
MER [kg] 0,00E+0 0,00E+0 0,00E+0 0,00E+0 0,00E+0 0,00E+0 0,00E+0 0,00E+0 0,00E+0 0,00E+0
EEE [MJ] 7,27E­1 0,00E+0 1,07E+1 0,00E+0 0,00E+0 0,00E+0 0,00E+0 1,33E+1 0,00E+0 0,00E+0
EET [MJ] 1,43E+0 0,00E+0 2,10E+1 0,00E+0 0,00E+0 0,00E+0 0,00E+0 2,61E+1 0,00E+0 0,00E+0
HWD = Gefährlicher Abfall zur Deponie; NHWD = Entsorgter nicht gefährlicher Abfall; RWD = Entsorgter radioaktiver Abfall; CRU =
Legende Komponenten für die Wiederverwendung; MFR = Stoffe zum Recycling; MER = Stoffe für die Energierückgewinnung; EEE = Exportierte
Energie – elektrisch; EET = Exportierte Energie – thermisch
6. LCA: Interpretation
Wirkungen entlang des Produktlebensweges In Abbildung 1 sind die relativen Beiträge der
(Module A1–D) verschiedenen Module entlang des Lebenszyklus der
deklarierten Produkte dargestellt.
Abbildung 1: Umweltauswirkungen von Der Einsatz von erneuerbarer und nicht erneuerbarer
Schiebefensterläden aus Aluminium entlang des Primärenergie wird fast ausschließlich in der
Lebenszyklus (Auswirkungen der Produktionsphase verursacht. Der Einsatz von
Produktionsmodule A1–A3 = 100 %) erneuerbarer Primärenergie steht im Zusammenhang
mit den hölzernen Inlets; der Einsatz von nicht
Der weitaus größte Teil der Umweltauswirkungen wird erneuerbarer Primärenergie ist vernachlässigbar und
bei der Produktion (Module A1–A3) verursacht. Die steht im Zusammenhang mit den Kunststoffteilen des
Auswirkungen der anderen Module sind Produkts und dem Verpackungsmaterial. Die stoffliche
vernachlässigbar, mit Ausnahme der Verbrennung von Nutzung von Primärenergie wird in die energetische
Holzverpackungen in Modul A5, die zum GWP Nutzung überführt, wenn die primärenergiehaltigen
beiträgt. Die Menge an biogenem Kohlenstoff, die in Materialien mit Energierückgewinnung verbrannt
den Holzlamellen gespeichert ist und bei der werden.
Verbrennung in Modul C3 freigesetzt wird, ist
vergleichsweise gering (ca. 7 % des fossilen GWP der Auch bei allen Abfallindikatoren trägt die
Module A1–A3). Produktionsstufe bei weitem am meisten zu diesen
Abfallströmen bei.
Nutzen und Belastungen jenseits der Systemgrenze
(Modul D) liegen in der Größenordnung von 25 % bis Auswirkungen während der Produktion (Module
40 % der Wirkungen über den Produktlebenszyklus A1–A3)
(Module A1–A3). Die positiven Nettoauswirkungen des Abbildung 2 zeigt alle Prozesse im Zusammenhang mit
ADPe beziehen sich auf den Zinkanteil in der der Herstellung des deklarierten Produkts (Module
Aluminiumgusslegierung (ein Artefakt in der Lieferkette A1–A3), die mehr als 2 % zu mindestens einer der in
von Zink, das in ecoinvent 3.7.1 korrigiert wurde). der EPD deklarierten Wirkungskategorien beitragen.
8 Umwelt­Produktdeklaration GRIESSER AG – Schiebeläden aus Holz
Abbildung 2: Relative Beiträge der Inputs zum Die Varianz aufgrund unterschiedlicher Abmessungen
Produktionsprozess (Modul A1–A3) der deklarierten Produkte ist viel höher als die Varianz
zwischen verschiedenen (durchschnittlichen)
Das Umweltprofil wird von den Aluminiumteilen Produkttypen derselben Produktgruppe. Dies ist darauf
dominiert. Nur das ADPe wird auch durch das Zink für zurückzuführen, dass einige Elemente unabhängig von
die Zinkdruckgussteile und für die Verzinkung den Abmessungen zum Produkt gehören; die
verursacht. Andere Prozesse wie die Auswirkungen dieser Bestandteile werden daher nicht
Pulverbeschichtung oder die Herstellung von in Abhängigkeit von der Größe des Sonnenschutzes
Schnittholzlatten tauchen in einzelnen skaliert, sondern durch die von einem Produkt
Wirkungskategorien mit Beiträgen um 10 % auf. abgedeckten m2 geteilt. Dies führt dazu, dass sehr
kleine Sonnenschutzanlagen im Vergleich zu
Varianz der Ergebnisse Standardgrößen (und sehr großen Abmessungen)
In der EPD wird das Produkt mit den höchsten verhältnismäßig höhere Umweltauswirkungen haben.
Absatzmengen und entsprechenden Dimensionen
dieser Produktgruppe deklariert.
7. Nachweise
Es sind keine Nachweise gefordert.
8. Literaturhinweise
EN 15804 DIN EN 14501
EN 15804:2012­04+A1 2013, Nachhaltigkeit von DIN EN 14501:2006­02, Abschlüsse ­ Thermischer
Bauwerken – Umweltproduktdeklarationen – und visueller Komfort ­ Leistungsanforderungen und
Grundregeln für die Produktkategorie Bauprodukte. Klassifizierung.
ISO 14025 ISO 9001
DIN EN ISO 14025:2011­10, Umweltkennzeichnungen DIN EN ISO 9001:2015­09,
und ­deklarationen – Typ III Umweltdeklarationen – Qualitätsmanagementsysteme – Anforderungen.
Grundsätze und Verfahren.
IBU 2019
ISO 15686 Institut Bauen und Umwelt e.V.: Allgemeine EPD­
DIN EN ISO 15686, Hochbau und Bauwerke – Programmanleitung des Institut Bauen und Umwelt
Planung der Lebensdauer; verschiedene Teile. e.V. (IBU). Version 1.1, Berlin, 2019. www.ibu­
epd.com.
EN 13659
DIN EN 13659:2015­07, Abschlüsse außen und PCR Teil A
Außenjalousien – Leistungs­ und Institut Bauen und Umwelt e.V. (Hrsg.): PCR Teil A:
Sicherheitsanforderungen. Rechenregeln für die Ökobilanz und Anforderungen an
den Projektbericht. Version 1.8, Berlin, 2019.
www.ibu­epd.com.
9 Umwelt­Produktdeklaration GRIESSER AG – Schiebeläden aus Holz
PCR: Sonnenschutzsysteme Vermarktung von Bauprodukten und zur Aufhebung
Institut Bauen und Umwelt e.V. (Hrsg.): PCR Teil B: der Richtlinie 89/106/EWG des Rates.
Anforderungen an die EPD für Sonnenschutzsysteme.
Version 2017/11, Berlin, 2017. www.ibu­epd.com. COUNCIL REGULATION (EU) No 333/2011
COUNCIL REGULATION (EU) No 333/2011 of 31
ECHA-Liste March 2011 establishing criteria determining when
The Candidate List of substances of very high concern, certain types of scrap metal cease to be waste under
available via https://echa.europa.eu/nl/­/four­ Directive 2008/98/EC of the European Parliament and
newsubstances­added­to­the­candidate­list. of the Council.
Biozidprodukteverordnung Verordnung über das Europäische
VERORDNUNG (EU) Nr. 528/2012 DES Abfallverzeichnis
EUROPÄISCHEN PARLAMENTS UND DES RATES http://www.gesetze­im­internet.de/avv/anlage.html
vom 22. Mai 2012 über die Bereitstellung auf dem
Markt und die Verwendung von Biozidprodukten. ecoinvent 3.6
ecoinvent 3.6, Ökobilanzdatenbank, 12/2019.
Verordnung (EU) Nr. 305/2011(CPR) ecoinvent, Zürich.
Verordnung (EU) Nr. 305/2011 des Europäischen
Parlaments und des Rates vom 9. März 2011 zur
Festlegung harmonisierter Bedingungen für die
10 Umwelt­Produktdeklaration GRIESSER AG – Schiebeläden aus Holz
Herausgeber
Institut Bauen und Umwelt e.V. Tel +49 (0)30 3087748­ 0
Panoramastr.1 Fax +49 (0)30 3087748­ 29
10178 Berlin Mail info@ibu­epd.com
Deutschland Web www.ibu-epd.com
Programmhalter
Institut Bauen und Umwelt e.V. Tel +49 (0)30 3087748­ 0
Panoramastr.1 Fax +49 (0)30 3087748­ 29
10178 Berlin Mail info@ibu­epd.com
Deutschland Web www.ibu-epd.com
Ersteller der Ökobilanz
Dr. Frank Werner ­ Umwelt & Tel + 41 (0)44 241 39 06
Entwicklung Fax + 41 (0)44 461 33 28
Kammelenbergstrasse 30 Mail frank@frankwerner.ch
9011 St. Gallen Web http://www.frankwerner.ch/
Switzerland
Inhaber der Deklaration
Griesser AG Tel +41 848 888 111
Tänikonerstrasse 3 Fax ­
8355 Aadorf Mail info@griesser.ch
Switzerland Web www.griesser.ch
