UMWELT-PRODUKTDEKLARATION
nach ISO 14025 und EN 15804+A1
Deklarationsinhaber Sto SE & Co. KGaA
Herausgeber Institut Bauen und Umwelt e.V. (IBU)
Programmhalter Institut Bauen und Umwelt e.V. (IBU)
Deklarationsnummer EPD-STO-20200207-CBD1-DE
Ausstellungsdatum 08.06.2021
Gültig bis 03.12.2025
StoVentec R
Sto SE & Co. KGaA
www.ibu-epd.com | https://epd-online.com
Allgemeine Angaben
Sto SE & Co. KGaA StoVentec R
Programmhalter Inhaber der Deklaration
IBU – Institut Bauen und Umwelt e.V. Sto SE & Co. KGaA
Panoramastr. 1 Ehrenbachstraße 1
10178 Berlin 79780 Stühlingen
Deutschland Deutschland
Deklarationsnummer Deklariertes Produkt/deklarierte Einheit
EPD-STO-20200207-CBD1-DE 1 m² Fassadensystem StoVentec R (1) auf
organischem Putz, Oberflächenmasse 13,287 kg/m².
1 m² Fassadensystem StoVentec R (2) auf
mineralischem Putz, Oberflächenmasse 19,504 kg/m²
(Ergebnisse der Ökobilanz im öffentlichen Anhang
dieser EPD).
Diese Deklaration basiert auf den Produktkategorien- Gültigkeitsbereich:
Regeln: Diese Deklaration bezieht sich auf hinterlüftete
Vorhangfassaden, 11.2017 Fassadensysteme StoVentec R ohne
(PCR geprüft und zugelassen durch den unabhängigen Unterkonstruktion und Dämmung. Es werden zwei
Sachverständigenrat (SVR)) Fassadenvarianten betrachtet:
Ausstellungsdatum - StoVentec R (1) auf organischem Unterputz,
08.06.2021 Deklaration im vorliegenden Dokument.
- StoVentec R (2) auf mineralischem Unterputz,
Gültig bis Deklaration im öffentlichen Anhang zu dieser EPD.
03.12.2025
Die Produktkomponenten werden von Sto SE & Co.
KGaA (Standort in Stühlingen, Deutschland), Sto
Scandinavia AB (Standort Linköping, Schweden) und
externen Lieferanten hergestellt.
Der Inhaber der Deklaration haftet für die
zugrundeliegenden Angaben und Nachweise; eine
Haftung des IBU in Bezug auf Herstellerinformationen,
Ökobilanzdaten und Nachweise ist ausgeschlossen.
Die EPD wurde nach den Vorgaben der EN 15804+A1
erstellt. Im Folgenden wird die Norm vereinfacht als EN 15804
bezeichnet.
Verifizierung
Die Europäische Norm EN 15804 dient als Kern-PCR
Unabhängige Verifizierung der Deklaration und
Angaben gemäß ISO 14025:2010
Dipl. Ing. Hans Peters intern x extern
(Vorstandsvorsitzender des Instituts Bauen und Umwelt e.V.)
Dr. Alexander Röder Matthias Schulz,
(Geschäftsführer Instituts Bauen und Umwelt e.V.) Unabhängige/-r Verifizierer/-in
Produkt
Produktbeschreibung/Produktdefinition Norwegen, Dänemark und Finnland) als vollständige
Sto SE & Co. KGaA ist ein international führender Tochtergesellschaft von Sto SE & Co KGaA. Die
Hersteller von Produkten und Systemen für geschäftlichen Aktivitäten umfassen die Entwicklung,
Gebäudebeschichtungen mit mehr als Produktion und Vermarktung sowie den Vertrieb von
5.500 Mitarbeitern. Der Umsatz 2019 betrug Produkten, Systemen und Lösungen für Fassaden,
1,39 Milliarden Euro. Zum Kernsortiment gehören Beton, Innenräume und Böden.
Fassadensysteme in Form von Wärmedämm- Produktbeschreibung/Produktdefinition
Verbundsystemen (WDVS) sowie vorgehängten StoVentec R ist eine hinterlüftete Vorhangfassade mit
hinterlüfteten Fassadensystemen (VHF). Sto fugenloser Putzoberfläche, die die Wände atmen lässt
Scandinavia AB operiert in Nordeuropa (Schweden, und Unebenheiten des Untergrunds ausgleicht.
2 Umwelt-Produktdeklaration Sto SE & Co. KGaA – StoVentec R
StoVentec R kann auf verschiedenen
Unterkonstruktionen montiert werden. Die
Unterkonstruktion sowie die Dämmung werden in
dieser Deklaration nicht berücksichtigt. Die Deklaration Anwendung
umfasst die folgenden Komponenten. Dabei können Das deklarierte Produkt StoVentec R wird als
die speziellen (Sto-)Produkte einiger Komponenten fugenloses Putzsystem mit vorgehängter hinterlüfteter
variieren: Fassade (VHF) verwendet. Für die Verarbeitung und
Anwendung gelten die jeweiligen nationalen
StoVentec R organisch: Bestimmungen. In Deutschland ist dies beispielsweise
- StoVentec Trägerplatte/StoVentec Trägerplatte A die Allgemeine bauaufsichtliche Zulassung Z-10.3-717
- Befestigungsschrauben für StoVentec Trägerplatte des Deutschen Instituts für Bautechnik (DiBt), Berlin.
(Verwendung für diese EPD: StoVentec Schraube/
Sto-Fassadenschraube) Technische Daten
- Unterputz
(Verwendung für diese EPD: StoArmat Classic Plus)
- Komprimiertes Dichtband aus imprägniertem Constructional data according ETA
Weichschaum (Verwendung für diese EPD:
StoVentec Dichtband 10/3-7) Bezeichnung Wert Einheit
- Schutzprofil für Abschlusskanten der Putzträgerplatte A2-s1,
(Verwendung für diese EPD: Brandverhalten nach EN 13501-1 d0 / B- Klasse
Sto-Kantenschutzprofil G) s1, d0*
- Abschlussprofil mit Tropfkante Wärmedurchgangskoeffizient Ucw DIN
- W/(m2K)
(Verwendung für diese EPD: Sto- EN ISO 12631
Regenabweisprofil G) Schlagregendichtheit nach EN 12154 600 Klasse
- Kantenprofil mit integriertem Glasfasergewebe Wasseraufnahme (Unterputz mit
<0,5 kg m²
(Verwendung für diese EPD: Oberputz) EAD 090019-00-0404
Sto-Gewebewinkel Standard 11/13 cm) Biegefestigkeit der Trägerplatte EAD
8,5 MPa
- Alkalibeständiges Armierungsgewebe 090019-00-0404
(Verwendung für diese EPD: Sto-Glasfasergewebe F) Elastizitätsmodul der Trägerplatte EAD
- Schlussbeschichtung (Verwendung für diese EPD: 090019-00-0404 1,93 GPa
StoLotusan K) Kategori
Schlagfestigkeit EAD 090019-00-0404
e I und II
Klasse
StoVentec R mineralisch:
Schrauben-Durchzugs-/- Siehe
- StoVentec Trägerplatte/StoVentec Trägerplatte A
Auszugsmessung EAD 090019-00- ETA- -
- Befestigungsschrauben für StoVentec Trägerplatte
0404 17/0406
(Verwendung für diese EPD: StoVentec Schraube/
Siehe
Sto-Schraube) Scherversuch der Befestigung EAD
ETA- -
- Grundbeschichtung 090019-00-0404
17/0406
(Verwendung für diese EPD: Sto-Putzgrund)
Hygrothermisches Verhalten EAD Bestand
- Unterputz (Verwendung für diese EPD: StoLevell Klasse
090019-00-0404 en
Evo)
Haftzugfestigkeit nach Alterung
- Komprimiertes Dichtband aus imprägniertem
zwischen Unterputz und Trägerplatte ≥ 0.08 MPa
Weichschaum (Verwendung für diese EPD:
EAD 090019-00-0404
StoVentec Dichtband 10/3-7)
Haftzugfestigkeit nach Alterung
- Schutzprofil für Abschlusskanten der Putzträgerplatte
zwischen Oberputz und Trägerplatte ≥ 0.08 MPa
(Verwendung für diese EPD:
EAD 090019-00-0404
Sto-Kantenschutzprofil G)
Frost-/Tauverhalten EAD 090019-00- Bestand
- Abschlussprofil mit Tropfkante Klasse
0404 en
(Verwendung für diese EPD: Sto-Regenabweisprofil G)
Luftdurchlässigkeit nach EN 12152 NR Pa
- Kantenprofil mit integriertem Glasfasergewebe
Feuerwiderstandsklasse DIN EN
(Verwendung für diese EPD: NR Klasse
1634-3 (bei Brandschutzfassaden)
Sto-Gewebewinkel Standard 11/13 cm)
- Alkalibeständiges Armierungsgewebe Beständigkeit gegenüber NR -
(Verwendung für diese EPD: Sto-Glasfasergewebe) Eigengewicht (L/500, max. 3mm)
- Zwischenbeschichtung Direkte Luftschalldämmung Rw NR dB
(Verwendung: StoPrep Miral) (C,Ctr) EN ISO 717-1
- Schlussbeschichtung (Verwendung für diese EPD: Strahlungseigenschaften nach EN 410
StoLotusan K) oder 13363-1 und -2: NR %
Gesamtenergiedurchlassgrad g
Strahlungseigenschaften nach EN 410
Für das Inverkehrbringen des Produkts in der oder 13363-1 und -2: NR %
EU/EFTA (mit Ausnahme der Schweiz) gilt die Lichttransmissionsgrad rv
Verordnung (EU) Nr. 305/2011 (CPR). NR = nicht relevant
* A2-s1, d0 mit StoVentec Trägerplatte A
Das Produkt benötigt eine Leistungserklärung unter B-s1, d0 mit StoVentec Trägerplatte
Berücksichtigung der Europäischen Technischen
Zulassung Nr. ETA-17/0406, Datum: 13.6.2017, Titel:
StoVentec R, und die CE-Kennzeichnung.
Leistungswerte des Produkts entsprechend der
Für die Verarbeitung und Verwendung gelten die Leistungserklärung in Bezug auf dessen wesentliche
jeweiligen nationalen Bestimmungen.
3 Umwelt-Produktdeklaration Sto SE & Co. KGaA – StoVentec R
Merkmale gemäß ETA Nr. ETA-17/0406 xyz, Datum - Zwischenbeschichtung (StoPrep Miral): 0,400 kg/m2
13.6.2017, Titel StoVentec R.
Freiwillige Angaben: (nicht Bestandteil der CE- - Schlussbeschichtung (StoLotusan K): 2,400 kg/m2
Kennzeichnung).
Grundstoffe/Hilfsstoffe Das Produkt/Erzeugnis/mindestens ein Teilerzeugnis
Diese EPD bezieht sich auf die folgenden enthält Stoffe der Liste der für eine Zulassung in Frage
Systemkomponenten mit den entsprechenden kommenden besonders besorgniserregenden Stoffe
Massenanteilen: (Kandidatenliste) (Datum: 25.06.2020) oberhalb von
0,1 Massen-%: Nein.
StoVentec R organisch:
- Trägerplatte (StoVentec Trägerplatte): Das Produkt/Erzeugnis/mindestens ein Teilerzeugnis
6,000 kg/m2 (1 Stk./m2) enthält weitere CMR-Stoffe (als krebserzeugend,
erbgutverändernd oder fortpflanzungsgefährdend
- Edelstahl-Befestigungsschrauben: eingestufte Stoffe) der Kategorien 1A oder 1B, die
0,049 kg/m2 (12 Stk./m2) nicht auf der Kandidatenliste stehen, oberhalb von
0,1 Massen-%: Nein.
- Unterputz (StoArmat Classic Plus): 4,500 kg/m2
Die einzelnen Chemikalien können gefährliche
- Komprimiertes Dichtband aus imprägniertem Substanzen enthalten und nach der CLP-Verordnung
Weichschaum (StoVentec-Dichtband 10/3-7): (Classification, Labelling and Packaging – Einstufung,
0,005 kg/m2 Kennzeichnung und Verpackung) als gefährlich
eingestuft sein.
- Schutzprofil für Abschlusskanten der Putzträgerplatte Zu Details siehe Abschnitt 2 und 3 der jeweiligen
(Sto-Kantenschutzprofil G): Sicherheitsdatenblätter.
0,058 kg/m2
Die Sicherheitsdatenblätter zu den Chemikalien sind
- Profil mit Tropfkante (Sto-Regenabweisprofil G): unter www.sto.se und/oder www.sto.de zu finden.
0,063 kg/m2
Dem vorliegenden Bauprodukt wurden Biozidprodukte
- Kantenprofil mit integriertem Glasfasergewebe (Sto- zugesetzt oder es wurde mit Biozidprodukten
Gewebewinkel Standard 11/3 cm): 0,040 kg/m2 behandelt (es handelt sich damit um eine behandelte
Ware im Sinne der Biozidprodukteverordnung (EU) Nr.
- Alkalibeständiges Armierungsgewebe (Glasfaser- 528/2012): Ja.
Armierungsgewebe): 0,174 kg/m2
Die chemischen Produkte können Topfkonservierer,
- Schlussbeschichtung (StoLotusan K): 2,400 kg/m2 wie 5-Chloro-2-methyl-4-isothiazolin-3-on und 2-
Methyl-2H-isothiazol-3-on (3:1), und/oder Filmschutz,
wie 2-Octyl-2H-isothiazol-3-on, Terbutryn, Pyrithion-
StoVentec R mineralisch: Zink enthalten.
- Trägerplatte (StoVentec Trägerplatte):
6,000 kg/m2 (1 Stk./m2) Siehe Abschnitt 2 und 3 der Sicherheitsdatenblätter zu
den einzelnen Chemikalien unter www.sto.se und/oder
- Edelstahl-Befestigungsschrauben: www.sto.de.
0,049 kg/m2 (12 Stk./m2) Referenz-Nutzungsdauer
Die Länge der Nutzungsdauer ist in hohem Maße von
- Grundbeschichtung (Sto Primer): 0,300 kg/m2 der Montagequalität abhängig. Hier sind insbesondere
die Planung und Ausführung der Abdichtung an
- Unterputz (StoLevell Evo):10,000 kg/m2 Übergängen zu anderen Bauwerken oder
Gebäudeteilen von Bedeutung. Bei regelmäßiger und
- Komprimiertes Dichtband aus imprägniertem ordnungsgemäßer Instandhaltung können die Systeme
Weichschaum (StoVentec-Dichtband 10/3-7): die Nutzungsdauer des Gebäudes nach Lengsfeld
0,005 kg/m2 2015 erreichen. Das Bewertungssystem Nachhaltiges
Bauen (BNB) gibt als Nutzungsdauer des
- Schutzprofil für Abschlusskanten der Putzträgerplatte Fassadensystems 40 Jahre an. Eine Referenz-
(Sto-Kantenschutzprofil G): Nutzungsdauer (RSL) nach ISO 15686 wird nicht
0,058 kg/m2 deklariert.
- Abschlussprofil mit Tropfkante (Sto- Instandhaltung
Regenabweisprofil G): 0,063 kg/m2 Die Oberflächengüte wird im Laufe der Zeit durch auf
das System wirkende Klima- und Umwelteinflüsse
- Kantenprofil mit integriertem Glasfasergewebe (Sto- beeinträchtigt. Eine regelmäßige Instandhaltung, z. B.
Gewebewinkel Standard 11/3 cm): 0,040 kg/m2 durch Anstrich, trägt zur optischen Aufwertung und
Verlängerung der Nutzungsdauer bei.
- Alkalibeständiges Armierungsgewebe (Glasfaser-
Armierungsgewebe): 0,190 kg/m2
LCA: Rechenregeln
4 Umwelt-Produktdeklaration Sto SE & Co. KGaA – StoVentec R
Deklarierte Einheit Vermeidung von Lasten für die Strom- und
Die Deklaration bezieht sich auf 1 m² Fassadensystem Wärmeenergieerzeugung werden im Modul D
StoVentec R (1) mit einer Oberflächenmasse von deklariert und betreffen nur den Anteil der neuen
13,287 kg/m² und einer Dicke von 16 mm. Materialien.
Die Deklaration bezieht sich auf 1 m² Fassadensystem In A5 werden 10 % Überlappung mit Glasfasergewebe
StoVentec R (2) (siehe öffentlicher Anhang der EPD) berücksichtigt (Herstellung der Überlappung im
mit einer Oberflächenmasse von 19,504 kg/m² und Rahmen des Moduls A1–A3, „Bausatz-Ansatz“).
einer Dicke von 20 mm.
Der Stromverbrauch für Bohrarbeiten und den
Declared unit Mörtelauftrag wird berücksichtigt.
Bezeichnung Wert Einheit Montageverluste wurden nicht berücksichtigt, da
Deklarierte Einheit 1 m2 solche Verluste in hohem Maße von der jeweiligen
Umrechnungsfaktor Gebäudegeometrie und weiteren standortspezifischen
13,287 -
[Masse/deklarierte Einheit] Faktoren abhängig sind. Schätzwerte für
Schichtdicke 0,016 m Montageverluste können anhand der Ergebnisse aus
Flächengewicht 13,287 kg/m2 der Ökobilanz für die Herstellung und Entsorgung
beispielsweise mittels Skalierung bestimmt werden.
Modul C1 bis C4:
Systemgrenze C1: Manueller Rückbau, keine Umweltlasten.
Cradle to gate - mit Optionen. C2: 50 km Lkw-Transport zur Abfallaufbereitung (je
nach Gebäude anpassbar).
Beschreibung der Systemgrenzen: C3: Keine zusätzliche Abfallbehandlung, keine
Umweltlasten.
Modul A1 bis A3: C4: Deklariert wird das europäische Szenario für
Dieses Modul berücksichtigt die Herstellung der durchschnittliche Emissionen bei der Deponierung.
Systemkomponenten (z. B. Trägerplatte,
Befestigungen, Putz usw.), ihren Transport zur Modul D:
Baustelle in Schweden sowie die Gutschriften und Lasten für Metallkomponenten und
Herstellung/Zusammenstellung der Komponenten des vermiedene Lasten aus der Verpackungsverwertung.
Fassadensystems. Auch die Auswirkungen für die
Herstellung des Verpackungsmaterials wurden
berücksichtigt. Vergleichbarkeit
Grundsätzlich ist eine Gegenüberstellung oder die
Modul A4: Bewertung von EPD-Daten nur möglich, wenn alle zu
Dieses Modul berücksichtigt eine Transportstrecke von vergleichenden Datensätze nach EN 15804 erstellt
100 km per Lkw zur Baustelle. Die Transportstrecke wurden und der Gebäudekontext bzw. die
kann projektspezifisch angepasst werden. produktspezifischen Leistungsmerkmale berücksichtigt
werden.
Modul A5:
Verwertung und Entsorgung des
Verpackungsmaterials. Gutschriften für die potenzielle
LCA: Szenarien und weitere technische Informationen
Die folgenden Szenarioangaben können auch auf die
Variante StoVentec R (2) angewendet werden (siehe Maintenance (B2)
öffentlicher Anhang dieser EPD), mit dem Unterschied,
dass die Masse im Entsorgungsstadium (Module Bezeichnung Wert Einheit
C1–C4) 19,504 kg/m² beträgt. Informationen zu Unterhalt - -
Anzahl/
Instandhaltungszyklus -
Transport from the gate to the site (A4) RSL
Wasserverbrauch - m3
Bezeichnung Wert Einheit Hilfsstoff - kg
Liter Treibstoff 0,0259 l/100km Sonstige Ressourcen - kg
Transport Distanz 100 km Stromverbrauch - kWh
Auslastung (einschließlich Leerfahrten) 61 % Sonstige Energieträger - MJ
Materialverlust - kg
Einbau ins Gebäude (A5)
Repair (B3)
Bezeichnung Wert Einheit
Stromverbrauch 0,2362 MJ/m²
Bezeichnung Wert Einheit
Überlappung des Glasfasergewebes 10 % Informationen zum Reparaturprozess - -
Informationen zum Inspektionsprozess - -
Use or application of the installed product (B1) see Anzahl/
section 2.12 "Use" Reparaturzyklus - RSL
Wasserverbrauch - m3
Bezeichnung Wert Einheit
5 Umwelt-Produktdeklaration Sto SE & Co. KGaA – StoVentec R
Hilfsstoff - kg
Sonstige Ressourcen - kg
Stromverbrauch - kWh
Sonstige Energieträger - MJ
Materialverlust - kg
Replacement (B4) / Refurbishment (B5)
Bezeichnung Wert Einheit
Anzahl/
Ersatzzyklus -
RSL
Stromverbrauch - kWh
Liter Treibstoff - l/100km
Austausch von abgenutzten Teilen - kg
Referenz-Nutzungsdauer
Bezeichnung Wert Einheit
Lebensdauer (nach BBSR) 40 a
Lebensdauer (nach BBSR) 40 a
Operational energy use (B6) and Operational water
use (B7)
Bezeichnung Wert Einheit
Wasserverbrauch - m3
Stromverbrauch - kWh
Sonstige Energieträger - MJ
Leistung der Ausrüstung - kW
Ende des Lebenszyklus (C1-C4)
Bezeichnung Wert Einheit
Als gemischter Bauabfall gesammelt 13,287 kg
Zur Deponierung 13,287 kg
Reuse, recovery and/or recycling potentials (D),
relevant scenario information
Bezeichnung Wert Einheit
6 Umwelt-Produktdeklaration Sto SE & Co. KGaA – StoVentec R
LCA: Ergebnisse
ANGABE DER SYSTEMGRENZEN (X = IN ÖKOBILANZ ENTHALTEN; MND = MODUL NICHT DEKLARIERT;
MNR = MODUL NICHT RELEVANT)
Stadium der Gutschriften
Produktionsstadiu Errichtung und Lasten
Nutzungsstadium Entsorgungsstadium
m des außerhalb der
Bauwerks Systemgrenze
7 Umwelt-Produktdeklaration Sto SE & Co. KGaA – StoVentec R
gnugrosrevffotshoR
tropsnarT gnulletsreH
mov
tropsnarT
muz
relletsreH
trosgnudnewreV
egatnoM
gnudnewnA/gnuztuN gnutlahdnatsnI
rutarapeR ztasrE gnureuenrE
sad rüf
ztasnieeigrenE
sed
nebierteB seduäbeG
sad rüf
ztasnieressaW
sed
nebierteB seduäbeG
ssirbA/uabkcüR
tropsnarT
gnuldnahebllafbA
gnugitieseB
,-sgnudnewrevredeiW -sgnunniwegkcüR
redo
laiznetopgnilcyceR
A1 A2 A3 A4 A5 B1 B2 B3 B4 B5 B6 B7 C1 C2 C3 C4 D
X X X X X MND MND MNR MNR MNR MND MND X X MND X X
ERGEBNISSE DER ÖKOBILANZ – UMWELTAUSWIRKUNGEN nach EN 15804+A1: 1 m² StoVentec R (1)
ventilated facade system (13,287 kg/m²), based on organic plasters
Parameter Einheit A1-A3 A4 A5 C1 C2 C4 D
GWP [kg CO2-Äq.] 15,74 0,09 1,86 0,00 0,05 0,18 -0,80
ODP [kg CFC11-Äq.] 2,41E-11 1,49E-17 1,04E-15 0,00E+0 7,43E-18 9,94E-16 -1,02E-14
AP [kg SO2-Äq.] 3,09E-2 7,11E-5 2,01E-4 0,00E+0 3,55E-5 1,15E-3 -1,34E-3
EP [kg (PO4)3--Äq.] 4,65E-3 1,31E-5 3,90E-5 0,00E+0 6,54E-6 1,29E-4 -1,40E-4
POCP [kg Ethen-Äq.] 2,82E-3 -3,22E-7 1,75E-5 0,00E+0 -1,61E-7 8,71E-5 -1,11E-4
ADPE [kg Sb-Äq.] 5,49E-5 6,66E-9 1,14E-8 0,00E+0 3,33E-9 1,82E-8 -3,36E-6
ADPF [MJ] 286,10 1,23 0,58 0,00 0,62 2,56 -11,10
GWP = Globales Erwärmungspotenzial; ODP = Abbaupotenzial der stratosphärischen Ozonschicht; AP = Versauerungspotenzial von Boden und
Wasser; EP = Eutrophierungspotenzial; POCP = Bildungspotenzial für troposphärisches Ozon; ADPE = Potenzial für die Verknappung von
Legende
abiotischen Ressourcen – nicht fossile Ressourcen (ADP – Stoffe); ADPF = Potenzial für die Verknappung abiotischer Ressourcen – fossile
Brennstoffe (ADP – fossile Energieträger)
ERGEBNISSE DER ÖKOBILANZ – INDIKATOREN ZUR BESCHREIBUNG DES RESSOURCENEINSATZES
nach EN 15804+A1: 1 m² StoVentec R (1) ventilated facade system (13,287 kg/m²), based on organic
plasters
Parameter Einheit A1-A3 A4 A5 C1 C2 C4 D
PERE [MJ] 34,50 0,07 7,66 0,00 0,03 1,13 -2,95
PERM [MJ] 8,17 0,00 -7,39 0,00 0,00 -0,79 0,00
PERT [MJ] 42,67 0,07 0,27 0,00 0,03 0,35 -2,95
PENRE [MJ] 270,10 1,24 9,50 0,00 0,62 24,10 -13,50
PENRM [MJ] 30,19 0,00 -8,69 0,00 0,00 -21,50 0,00
PENRT [MJ] 300,80 1,24 0,81 0,00 0,62 2,64 -13,50
SM [kg] 5,11 0,00 0,00 0,00 0,00 0,00 0,00
RSF [MJ] 0,00 0,00 0,00 0,00 0,00 0,00 0,00
NRSF [MJ] 0,00 0,00 0,00 0,00 0,00 0,00 0,00
FW [m³] 5,83E-2 8,04E-5 4,53E-3 0,00E+0 4,02E-5 6,65E-4 -4,90E-3
PERE = Erneuerbare Primärenergie als Energieträger; PERM = Erneuerbare Primärenergie zur stofflichen Nutzung; PERT = Total
erneuerbare Primärenergie; PENRE = Nicht-erneuerbare Primärenergie als Energieträger; PENRM = Nicht-erneuerbare Primärenergie
Legende
zur stofflichen Nutzung; PENRT = Total nicht erneuerbare Primärenergie; SM = Einsatz von Sekundärstoffen; RSF = Erneuerbare
Sekundärbrennstoffe; NRSF = Nicht-erneuerbare Sekundärbrennstoffe; FW = Nettoeinsatz von Süßwasserressourcen
ERGEBNISSE DER ÖKOBILANZ –ABFALLKATEGORIEN UND OUTPUTFLÜSSE nach EN 15804+A1:
1 m² StoVentec R (1) ventilated facade system (13,287 kg/m²), based on organic plasters
Parameter Einheit A1-A3 A4 A5 C1 C2 C4 D
HWD [kg] 1,44E-6 5,75E-8 4,28E-10 0,00E+0 2,88E-8 4,02E-8 -1,21E-5
NHWD [kg] 1,00E+0 1,89E-4 1,15E-2 0,00E+0 9,46E-5 1,33E+1 -5,90E-3
RWD [kg] 5,54E-3 1,53E-6 9,10E-5 0,00E+0 7,65E-7 3,00E-5 -9,27E-4
CRU [kg] 0,00 0,00 0,00 0,00 0,00 0,00 0,00
MFR [kg] 0,00 0,00 0,00 0,01 0,00 0,00 0,00
MER [kg] 0,00 0,00 0,00 0,00 0,00 0,00 0,00
EEE [MJ] 0,00 0,00 3,07 0,00 0,00 0,00 0,00
EET [MJ] 0,00 0,00 5,49 0,00 0,00 0,00 0,00
HWD = Gefährlicher Abfall zur Deponie; NHWD = Entsorgter nicht gefährlicher Abfall; RWD = Entsorgter radioaktiver Abfall; CRU =
Legende Komponenten für die Wiederverwendung; MFR = Stoffe zum Recycling; MER = Stoffe für die Energierückgewinnung; EEE = Exportierte
Energie – elektrisch; EET = Exportierte Energie – thermisch
Literaturhinweise
DIN EN 673 Putzbeschichtung und mit oder ohne
DIN EN 673:2011-04: Glas im Bauwesen – Wärmedämmung.
Bestimmung des Wärmedurchgangskoeffizienten (U-
Wert) – Berechnungsverfahren.
DIN EN 1634-3 BBSR
DIN EN 1634-3:2005-01: Prüfungen zum Nutzungsdauern von Bauteilen; Version 03.11.2011;
Feuerwiderstand und zur Rauchdichte für Feuer- und https://www.nachhaltigesbauen.de/austausch/nutzungs
Rauchschutzabschlüsse, Fenster und Beschläge – dauern-von-bauteilen/.
Teil 3: Prüfungen zur Rauchdichte für
Rauchschutzabschlüsse. BNB
Bewertungssystem nachhaltiges Bauen,
DIN EN 12154 Bundesministerium des Innern, für Bau und Heimat
DIN EN 12154:2000-06, Vorhangfassaden – (BMI); https://www.bnb-nachhaltigesbauen.de/, 2019.
Schlagregendichtheit – Leistungsanforderungen und
Klassifizierung. Kandidatenliste
Registration, Evaluation, Authorisation and Restriction
DIN EN 13501 of Chemicals (REACH) Regulation; No. 1907/2006.
DIN EN 13501-1:2019-05: Klassifizierung von
Bauprodukten und Bauarten zu ihrem Brandverhalten CLP-Verordnung
– Teil 1: Klassifizierung mit den Ergebnissen aus den Einstufung, Kennzeichnung und Verpackung von
Prüfungen zum Brandverhalten von Bauprodukten. Stoffen und Gemischen (Classification, Labelling and
Packaging – CLP); Nr. 1272/2008.
EN 410
EN 410:2011-04: Glas im Bauwesen – Bestimmung IBU 2016
der lichttechnischen und strahlungsphysikalischen Institut Bauen und Umwelt e.V.: Allgemeine EPD-
Kenngrößen von Verglasungen. Programmanleitung des Instituts Bauen und Umwelt
e.V. Version 1, Berlin: Institut Bauen und Umwelt e.V.,
EN 12152 2016.
EN 12152:2002-08: Vorhandbassaden – „http://www.ibu-epd.“ www.ibu-epd.com.
Luftdurchlässigkeit – Leistungsanforderungen und
Klassifizierung; Deutsche Fassung EN 12152:2002. Lengsfeld 2015
Lengsfeld, Kristin: Beurteilung der Langzeitbewährung
EN 15804 von Ausgeführten Wärmedämmverbundsystemen,
EN 15804:2012-04+A1 2013: Nachhaltigkeit von Fraunhofer IBP-Bericht HTB-06/2015, beauftragt vom
Bauwerken – Umweltproduktdeklarationen – Fachverband Wärmedämmverbundsystem e. V., Juni
Grundregeln für die Produktkategorie Bauprodukte. 2015.
EN ISO 717-1 OBP
EN ISO 717-1:2013-06: Akustik – Bewertung der Biozidprodukteverordnung (Ordinance on Biocide
Schalldämmung in Gebäuden und von Bauteilen – Teil Products – BPR); Verordnung (EU) Nr. 528/2012.
1: Luftschalldämmung (ISO 717-1:2013).
PCR A: Produktkategorie-Regeln für
ISO 14025 gebäudebezogene Produkte und Dienstleistungen.
DIN EN ISO 14025:2011-10: Umweltkennzeichnungen Teil A: Rechenregeln für die Ökobilanz und
und -deklarationen – Typ III Umweltdeklarationen – Anforderungen an den Projektbericht. Version 1.8.
Grundsätze und Verfahren. Berlin: Institut Bauen und Umwelt e.V. (Ed.),
04.07.2019.
ISO 15686
ISO 15686-1:2011-05: Hochbau und Bauwerke – PCR B: Vorhangfassaden
Planung der Lebensdauer – Teil 1: Allgemeine PCR Anleitungstexte für gebäudebezogene Produkte
Grundlagen und Rahmenbedingungen. und Dienstleistungen. Teil B: Anforderungen an die
EPD für Vorhangfassaden, Version 1.6. Berlin: Institut
EAD 090019-00-0404 Bauen und Umwelt e.V. (Ed.), 30.11.2017.
Bausätze für hinterlüftete Außenwandbekleidungen
aus auf einer Unterkonstruktion befestigten
Leichtbauplatten mit einer bauseits aufgebrachten
8 Umwelt-Produktdeklaration Sto SE & Co. KGaA – StoVentec R
Herausgeber
Institut Bauen und Umwelt e.V. Tel +49 (0)30 3087748- 0
Panoramastr.1 Fax +49 (0)30 3087748- 29
10178 Berlin Mail info@ibu-epd.com
Deutschland Web www.ibu-epd.com
Programmhalter
Institut Bauen und Umwelt e.V. Tel +49 (0)30 3087748- 0
Panoramastr.1 Fax +49 (0)30 3087748- 29
10178 Berlin Mail info@ibu-epd.com
Deutschland Web www.ibu-epd.com
Ersteller der Ökobilanz
Sphera Solutions GmbH Tel +49 711 341817-0
Hauptstraße 111- 113 Fax +49 711 341817-25
70771 Leinfelden-Echterdingen Mail info@sphera.com
Germany Web www.sphera.com
Inhaber der Deklaration
Sto SE & Co. KGaA Tel +49 7744 57-1010
Ehrenbachstr. 1 Fax +49 7744 57-2010
79780 Stühlingen Mail infoservice@sto.com
Germany Web www.sto.com
