Umweltproduktdeklaration (EPD)
nach ISO 14025 und EN 15804+A2
Deklarationsinhaber: BPA GmbH
Herausgeber: Kiwa–Ecobility Experts
Programmbetrieb: Kiwa–Ecobility Experts
Registrierungsnummer: EPD-BPA-238-DE
Ausstellungsdatum: 14.11.2022
Gültig bis: 14.11.2027
BPA-CEMflex® Verbund- und Dichtblech
CEMflex VB und CEMflex AVS
Diese EPD basiert auf der Ökobilanzierung des BPA-CEMflex® Verbund- und Dichtblech
von der BPA GmbH, welches am betriebseigenen Produktionsstandort hergestellt wird.
1. Allgemeine Angaben
BPA GmbH BPA-CEMflex® Verbund- und Dicht-
blech CEMflex VB und CEMflex AVS
Programmhalter: Deklarationsinhaber:
Kiwa–Ecobility Experts BPA GmbH
Voltastr. 5 Behringstrasse 12
13355 Berlin 71083 Herrenberg-Gültstein
Deutschland Deutschland
Deklarationsnummer: Deklariertes Produkt / deklarierte Einheit:
EPD-BPA-238-DE 1 m² Fugendichtblech
Ausgabedatum: Gültig bis:
14.11.2022 14.11.2027
Gültigkeitsbereich: Produktkategorieregeln:
Diese EPD basiert auf der Ökobilanzierung des PCR B für Baustahlprodukte (construction
BPA-CEMflex® Verbund- und Dicht-blech von steel products; draft; 2020-03-13)
der BPA GmbH mit der Produkt ID CEMflex VB
und CEMflex AVS, welche am betriebseigenen Verifizierung:
Produktionsstandort hergestellt wird. Als Kern-PCR dient die CEN-Norm
EN 15804:2012+A2:2019
Für die zugrunde liegenden Informationen
Unabhängige Prüfung der Deklaration und
und Nachweise haftet der Deklarationsinha-
Daten nach ISO 14025
ber. Kiwa - Ecobility Experts haftet nicht für
Herstellerangaben, Ökobilanzdaten und
☐intern ☒extern
Nachweise.
Frank Huppertz Anne Kees Jeeninga – Adviselab V.o.f
( Leitung Kiwa-Ecobility Experts) (Uabhängiger Prüfer)
Prof. Dr. Frank Heimbecher
(Vorsitzender des unabhängigen Sachverständigenrat
von Kiwa-Ecobility Experts)
BPA GmbH – EPD für BPA-CEMflex® Verbund- und Dichtblech | Seite 2
2. Angaben zum Produkt
2.1 Produktbeschreibung
Bei dem zu deklarierenden Produkt handelt es sich um BPA-CEMflex® Verbund- und Dichtblech mit der
Produkt ID CEMflex VB und CEMflex AVS von der BPA GmbH, welches am betriebseigenen Produkti-
onsstandort hergestellt wird.
2.2 Anwendung
Das BPA-CEMflex® Verbund- und Dichtblech mit seiner patentierten Spezialbeschichtung wird zur Fu-
genabdichtung im Betonbau eingesetzt. Das BPA-CEMflex® Fugendichtblech bewährt sich seit Jahren
zum Abdichten von horizontalen und vertikalen Arbeitsfugen bei drückendem und nicht drückendem
Wasser (bis 8,0 bar). Auch beim Verbinden von Betonfertig teilen kann das BPA-CEMflex® VB verwen-
det werden. Die hervorragende Verbindung der aktiven Spezialbeschichtung zum erhärtenden Frisch-
beton verhindert zuverlässig eine Umwanderung des BPA-CEMflex® Fugenblechsystems. Um sicher
abzudichten genügt eine Betoneinbindung von nur 3 cm. Das BPA-CEMflex® VB ist wasserreaktiv und
dichtet somit Arbeits- und Sollrissfugen aktiv durch einen natürlichen betontechnologischen Prozess
ab.
Anwendungsbereiche:
- Betondichtkonstruktionen bei drückendem und nichtdrückendem Wasser
- Arbeitsfuge im Wand-/Sohlenbereich; Wand-/Wand-, Boden-/Boden Bereich oder Wand-/De-
ckenbereich
- Verbindungen bei Fertigteilen: Wand-/Sohlenbereich, Wand-/Deckenbereich, Eckstöße oder
Sollbruchstellen
- Abdichtung für Anlagen im Umgang mit wassergefährdenden Stoffen (gemäß WHG, AwSV und
TRwS). Konstruktionen: LAU-, HBV-, JGS- und Biogasanlagen, sowie Fahrsiloanlage
- integrale Abdichtung gegen Radongas
2.3 Technische Daten
Die folgenden technischen Daten wurden von BPA GmbH zur Verfügung gestellt.
Tabelle 1: Technische Angaben zu BPA-CEMflex® Verbund- und Dichtblech
Parameter Wert
Abmessungen Breite: 100mm bis 250mm;
Dicke: 0,68mm
Länge: bis 2500 mm
Produkt ID CEMflex VB und CEMflex AVS
Stahlsorte verzinktes Feinblech
Streckgrenze ≥ 140 N/mm²
Verhältnis Rm/Re ca. 2,0 – 1,4
Farbe/Art der Beschichtung „black“, „grey“ oder „red“ (schwarz, grau, oder rot)
Art des Auftrags der Beschichtung beidseitig, geriffelt
Standard/Norm DIN EN 10152/10131
BPA GmbH – EPD für BPA-CEMflex® Verbund- und Dichtblech | Seite 3
2.4 Herstellung
Das Fugendichtblech wird als verzinktes Feinblech zum Produktionsstandort geliefert, vor Ort be-
schichtet und anschließend für den Transport verpackt. Die Beschichtung wird in der Produktion ge-
mischt, am verzinkten Feinblech aufgetragen und nach Auftrag am Produkt getrocknet.
2.5 Rohstoffe
In Tabelle 2 sind die Rohstoffe für die Herstellung vom Fugendichtblech mit den durchschnittlichen
Anteilen in Massenprozent aufgelistet. Um Geschäftsgeheimnisse zu wahren, werden die Werte in
Intervallen angegeben, die die Verteilung der Anteile der Roh- und Zuschlagstoffe darstellen.
Tabelle 2: Rohstoffe und Zuschlagstoffe in Massenprozent für das Referenzjahr 2021
Rohstoff/ Zuschlagstoffe Anteil in m%
Stahl 90-94
CEMflex Beschichtung 6-10
2.6 Referenz-Nutzungsdauer (RSL = reference service life)
Da die Nutzungsphase von Betonstahl nicht berücksichtigt wird, muss keine Referenz-Nutzungsdauer
angegeben werden.
BPA GmbH – EPD für BPA-CEMflex® Verbund- und Dichtblech | Seite 4
3. LCA: Rechenregeln
3.1 Deklarierte Einheit
Die deklarierte Einheit beträgt gemäß PCR B für Baustahlprodukte (construction steel products; draft;
2020-03-13) 1 m² Fugendichtblech. Weitere Informationen bezüglich der Wahl der deklarierten Einheit
sind im Hintergrundbericht enthalten.
Parameter Wert Einheit
Deklarierte Einheit (DE) 1 m²
Gewicht pro DE 6.29 kg
Für die Berechnung der potenziellen Umweltauswirkungen wurden prozessspezifischen Daten für das
betrachtete Produkt erfasst. Ermittelt wurden alle zur Gewinnung notwendigen Energie- und Materi-
alaufwände, Daten zur Berechnung der Hilfsstoffe und anfallenden Nebenprodukte.
In der vorliegenden EPD wird die Produktgruppe „BPA-CEMflex® Verbund- und Dichtblech“ betrachtet.
Die Produktgruppe bezieht sich auf das Endprodukt Fugendichtblech mit den unterschiedlichen Be-
schichtungen „black“, „grey“ oder „rot“.
Die vorliegende EPD ist gültig für die Produkte der Produktgruppe „BPA-CEMflex® Verbund- und Dicht-
blech“ mit den folgenden Beschichtungssystemen:
Farbe/Art der Beschichtung Pigment zur Herstellung der Beschichtung
black Schwarzpigment
grey Schwarzpigment
red Rotpigment
Des Weiteren entspricht die vorliegende EPD einer produktspezifischen EPD für das Produkt „BPA-
CEMflex® Verbund- und Dichtblech black“. Weitere Informationen sind im Hintergrundbericht enthal-
ten.
3.2 Systemgrenzen
Die EPD wurde in Anlehnung an die DIN EN 15804+A2 erstellt und berücksichtigt die Herstellungsphase
und Teile der Entsorgungsphase sowie die Vorteile und die Belastungen außerhalb der Systemgren-
zen. Dies entspricht nach DIN EN 15804 den Produktphasen A1-A3, C1-C4 und D. Der Typ der EPD ist
daher "von der Bahre bis zum Werkstor mit Optionen".
Bei dieser ökobilanziellen Betrachtung gemäß der ISO 14025 werden folgende Phasen des Produktle-
benszyklus betrachtet:
• A1: Rohstoffgewinnung und -verarbeitung und Verarbeitungsprozesse von als Input dienenden
Sekundärstoffen, (z. B. Recyclingprozesse)
• A2: Transport zum Hersteller
• A3: Herstellung
• C1: Abbruch
• C2: Transport zur Abfallbehandlung
BPA GmbH – EPD für BPA-CEMflex® Verbund- und Dichtblech | Seite 5
• C3: Abfallbehandlung zur Wiederverwendung, Rückgewinnung und/oder zum Recycling
• C4: Beseitigung
• D: Wiederverwendungs-, Rückgewinnungs- und/oder Recyclingpotenziale, als Nettoflüsse und
Vorteile angegeben
Für die deklarierten Lebensphasen wurden sämtliche Inputs (Rohstoffe, Vorprodukte, Energie und
Hilfsstoffe) sowie die anfallenden Abfälle betrachtet. Abbildung 1 ist das vereinfachte Prozessfließbild
für das Produkt BPA-CEMflex® Verbund- und Dichtblech mit der Produkt ID CEMflex VB und CEMflex
AVS von der BPA GmbH, welches am betriebseigenen Produktionsstandort hergestellt wird.
Abbildung 1: vereinfachtes Prozeßfließbild
3.3 Betrachtungszeitraum
Alle produkt- und prozessspezifischen Daten wurden für das Betriebsjahr 2021 erhoben und sind so-
mit aktuell.
3.4 Abschneidekriterien
Für die Prozessmodule A1 bis A3 wurden alle prozessspezifischen Daten erhoben. Den Stoffströmen
wurden potenzielle Umweltauswirkungen auf Grundlage der Ecoinvent-Datenbank V3.6 von 2019 zu-
gewiesen. Alle Flüsse, die zu mehr als 1 Prozent der gesamten Masse, Energie oder Umweltwirkungen
des Systems beitragen, wurden in der Ökobilanz berücksichtigt. Es kann davon ausgegangen werden,
dass die vernachlässigten Prozesse weniger als 5 Prozent zu den berücksichtigten Wirkungskategorien
beigetragen hätten. Weiterführende Informationen zu Abschneidekriterien sind im Hintergrundbe-
richt erläutert.
BPA GmbH – EPD für BPA-CEMflex® Verbund- und Dichtblech | Seite 6
3.5 Anforderungen an die Datenqualität
Um die Vergleichbarkeit der Ergebnisse zu gewährleisten, wurden in der Ökobilanz ausschließlich kon-
sistente Hintergrunddaten der Ecoinvent-Datenbank V3.6 von 2019 verwendet (z.B. Datensätze zu
Energie, Transporten, Hilfs- und Betriebsstoffen). Die Datenbank wird regelmäßig überprüft und ent-
spricht somit den Anforderungen der EN 15804 (Hintergrunddaten nicht älter als 10 Jahre). Nahezu
alle in der Ecoinvent-Datenbank V3.6 von 2019 enthaltenen konsistenten Datensätze sind dokumen-
tiert und können in der online Dokumentation eingesehen werden.
Die Daten beziehen sich auf den Jahresdurchschnitt der Betriebsphase 01/2021 – 12/2021 verbrauch-
ten Inputs (Energie, Betriebsmittel etc.) und wurden in Referenzflüsse (Input / Output pro deklarierte
Einheit) umgerechnet.
Es wurde die allgemeine Regel eingehalten, dass spezifische Daten von spezifischen Produktionspro-
zessen oder Durchschnittsdaten, die von spezifischen Prozessen abgeleitet sind bei der Berechnung
einer LCA Priorität haben müssen. Daten für Prozesse, auf die der Hersteller keinen Einfluss hat, wur-
den mit generischen Daten belegt.
Die Berechnung des Ökobilanz wurde mit Hilfe des Online-EPD-Tools „R<THiNK“ von Nibe durchge-
führt.
3.6 Allokationen
Die Allokation bezüglich der Produktionsabfälle wird im Hintergrundbericht erläutert. Spezifische In-
formationen über Allokationen innerhalb der Hintergrunddaten sind in der Dokumentation der Ecoin-
vent-Datenbank V3.6 von 2019 enthalten.
3.7 Vergleichbarkeit
Ein Vergleich oder eine Auswertung von EPD-Daten ist nur möglich, wenn alle zu vergleichenden Da-
tensätze nach EN 15804 erstellt wurden und der Gebäudekontext bzw. die produktspezifischen Leis-
tungsmerkmale berücksichtigt werden.
3.8 Datenerhebung
Bei der Datenerhebung wurde die ISO 14044 Abschnitt 4.3.2 berücksichtigt.
Das Ziel und der Untersuchungsrahmen wurden in Absprache mit der BPA GmbH festgelegt. Die Da-
tenerhebung fand mithilfe einer Excel-Datenerhebungsvorlage, welche von der Kiwa GmbH zur Verfü-
gung gestellt wurde, statt. Die gesammelten Daten wurden von der Kiwa GmbH ge-prüft, indem bei-
spielsweise überprüft wurde, inwiefern die Stoffbilanz eingehalten wird. So konnten in Zusammenar-
beit mit der BPA GmbH noch einige Fehler (z. B. Einheitenfehler, Umrechnungsfaktoren) behoben wer-
den. Anschließend wurden die Jahreswerte mithilfe entsprechender Berechnungen auf die deklarierte
Einheit von einem Quadratmeter Fugendichtblech bezogen.
3.9 Berechnungsverfahren
Für die Ökobilanzierung wurden die in der ISO 14044 Abschnitt 4.3.3 beschriebenen Berechnungsver-
fahren angewandt. Die Auswertung erfolgt anhand der in den Systemgrenzen liegenden Phasen und
der darin enthaltenen Prozesse.
BPA GmbH – EPD für BPA-CEMflex® Verbund- und Dichtblech | Seite 7
4. LCA: Szenarien und weitere technische Informationen
Den verwendeten Stahlbleche wurde das Abfallszenario „Steel, construction profiles“ zugeordnet. Das
Abfallszenario basiert auf der "Nationale Milieudatabase" (NMD), der nationalen Umweltdatenbank
der Niederlande. Dies ist der Tatsache geschuldet, dass das verwendete Online-EPD-Tool „R<THiNK“
von Nibe in den Niederlanden entwickelt wurde. Das verwendeten Abfallszenario für Betonstahl hat
die NMD-ID 70. Weitere Informationen sind im nachfolgenden Kapitel 4 aufgelistet.
Tabelle 3: C2 – Transport zur Abfallbehandlung
Transport-
Abfallszenario Abfallbehandlungsart Transportprofil distanz
[km]
Deponierung Lorry (Truck), unspecified (default) 100
Steel, construction
profiles (NMD ID Verbrennung Lorry (Truck), unspecified (default) 150
70)
Recycling Lorry (Truck), unspecified (default) 50
Tabelle 4: C4 – Anteile der Abfallbehandlungsarten
Anteile der Abfallbehandlungsarten [%]
Abfallszenario
Recycling Verbrennung Wiederver-
Deponierung
wendung
Steel, construction profiles 1 94 0 5
(NMD ID 70)
Tabelle 5: D – Verwendete Umweltprofile für Lasten
Verwendetes Umweltprofil für Lasten
Abfallszenario Recycling Verbrennung Wiederver-
Deponierung
wendung
Scrap steel {Eu-
Materials for Materials for
rope without
recycling, no re-use, no
Steel, construction profiles Switzerland}|
waste pro- - waste pro-
(NMD ID 70) treatment of
cessing taken cessing taken
scrap steel, inert
into account into account
material landfill
BPA GmbH – EPD für BPA-CEMflex® Verbund- und Dichtblech | Seite 8
Tabelle 6: D – Verwendete Umweltprofile für Gutschriften
Verwendetes Umweltprofil für Gutschriften
Abfallszenario
Deponie- Verbren- Wiederver-
Recycling
rung nung wendung
Benefits module D | World
Steel method (Steel pro-
Steel, construction pro-
- duction, electric, low-al- - -
files (NMD ID 70)
loyed - Steel production,
converter, unalloyed)
BPA GmbH – EPD für BPA-CEMflex® Verbund- und Dichtblech | Seite 9
5. LCA: Ergebnisse
Die folgenden Tabellen zeigen die Ergebnisse der Ökobilanzierung, genauer für die Umweltwirkungs-
indikatoren, den Ressourcenverbrauch, die Outputströme und die Abfallkategorien. Die hier darge-
stellten Ergebnisse beziehen sich auf die deklarierte Einheit von 1 m² Fugendichtblech.
Die Ergebnisse der Umweltwirkungsindikatoren ETP-fw, HTP-c, HTP-nc, SQP, ADP-f, ADP-mm und WDP
müssen mit Bedacht angewendet werden, da die Unsicherheiten bei diesen Ergebnissen hoch sind
oder da es mit dem Indikator nur begrenzte Erfahrungen gibt.
Die Wirkungskategorie IRP behandelt hauptsächlich die mögliche Wirkung einer ionisierenden Strah-
lung geringer Dosis auf die menschliche Gesundheit im Kernbrennstoffkreislauf. Sie berücksichtigt we-
der Auswirkungen, die auf mögliche nukleare Unfälle und berufsbedingte Exposition zurückzuführen
sind, noch auf die Entsorgung radioaktiver Abfälle in unterirdischen Anlagen. Die potenzielle vom Bo-
den, von Radon und von einigen Baustoffen ausgehende ionisierende Strahlung wird ebenfalls nicht
von diesem Indikator gemessen.
Angabe der Systemgrenzen (X = Modul deklariert; - = Modul nicht deklariert)
ERRICH- Gutschriften und Lasten
PRODUKTIONS-
TUNGS- NUTZUNGSPHASE ENTSORGUNGSPHASE außerhalb der System-
PHASE
PHASE grenzen
z ta zta
sn s
n
g
n u lle ts t ie re b ffo ts h o R tr o p s n a rT g n u lle ts re H tr o p s n a rT u a b n iE / u a B g n u z tu N g n u t la h d n a ts n I r u ta ra p e R z ta s rE g n u re u e n rE / u a b m U re h
ci ie
le bi eg ir re ten BE
ie
re s s a W re h c ilb e ir te B h c u r b b A tr o p s n a rT g n u ld n a h e b lla fb A g n u re in o p e D s g n u d n e w re v re d e
iW-,
s g n u n n iw e g k c ü R-, gla ni iz ln c ye cto e RP -
A1 A2 A3 A4 A5 B1 B2 B3 B4 B5 B6 B7 C1 C2 C3 C4 D
X X X - - - - - - - - - X X X X X
BPA GmbH – EPD für BPA-CEMflex® Verbund- und Dichtblech | Seite 10
Ergebnisse der Ökobilanz – Umweltwirkungsindikatoren: 1 m² Fugendichtblech
Indikator Einheit A1 A2 A3 C1 C2 C3 C4 D
AP mol H+-Äq. 7,82E-02 9,79E-04 6,08E-04 0,00E+00 2,88E-04 9,56E-05 2,24E-05 -2,67E-02
GWP-total kg CO2-Äq. 1,54E+01 1,69E-01 -1,27E+00 0,00E+00 4,97E-02 1,07E+00 2,69E-03 -6,87E+00
GWP-b kg CO2-Äq. -1,17E-03 7,80E-05 -1,51E+00 0,00E+00 2,29E-05 4,07E-05 1,19E-04 7,17E-02
GWP-f kg CO2-Äq. 1,54E+01 1,69E-01 2,32E-01 0,00E+00 4,97E-02 1,07E+00 2,57E-03 -6,94E+00
GWP-luluc kg CO2-Äq. 7,18E-03 6,19E-05 1,91E-03 0,00E+00 1,82E-05 1,99E-06 7,22E-07 5,09E-03
ETP-fw CTUe 7,53E+02 2,27E+00 -8,21E+00 0,00E+00 6,68E-01 2,92E-01 3,32E-01 -2,32E+02
PM Auftreten von
Krankheiten 1,26E-06 1,52E-08 5,09E-08 0,00E+00 4,47E-09 7,68E-10 4,61E-10 -4,00E-07
EP-m kg N-Äq. 1,51E-02 3,45E-04 2,93E-04 0,00E+00 1,01E-04 4,23E-05 8,27E-06 -4,95E-03
EP-fw kg PO4-Äq. 9,22E-04 1,70E-06 1,62E-05 0,00E+00 5,01E-07 1,37E-07 3,31E-08 -2,46E-04
EP-t mol N-Äq. 1,73E-01 3,80E-03 7,56E-04 0,00E+00 1,12E-03 4,69E-04 9,16E-05 -5,78E-02
HTP-c CTUh 1,19E-07 7,37E-11 3,13E-10 0,00E+00 2,17E-11 1,38E-09 3,19E-12 -8,97E-10
HTP-nc CTUh 5,45E-07 2,48E-09 9,75E-10 0,00E+00 7,31E-10 4,21E-09 2,60E-10 1,34E-06
IRP kBq U235-Äq. 3,70E-01 1,07E-02 1,39E-02 0,00E+00 3,14E-03 1,98E-04 3,43E-04 1,18E-01
SQP - 5,57E+01 2,21E+00 1,05E+02 0,00E+00 6,50E-01 3,91E-02 1,69E-01 -1,07E+01
ODP kg CFC11-Äq. 7,95E-07 3,73E-08 2,77E-08 0,00E+00 1,10E-08 1,01E-09 9,25E-10 -1,74E-07
POCP kg NMVOC-Äq. 7,42E-02 1,09E-03 1,43E-03 0,00E+00 3,19E-04 1,16E-04 2,62E-05 -3,92E-02
ADP-f MJ 1,64E+02 2,55E+00 3,28E+00 0,00E+00 7,49E-01 9,27E-02 6,88E-02 -4,89E+01
ADP-mm kg Sb-Äq. 4,72E-03 4,28E-06 9,06E-06 0,00E+00 1,26E-06 8,47E-08 2,26E-08 -1,56E-05
WDP m3 Welt-Äq.
entzogen 4,27E+00 9,11E-03 3,93E-02 0,00E+00 2,68E-03 -4,45E-03 3,25E-04 -1,32E+00
AP = Versauerungspotenzial, kumulierte Überschreitung (Acidification potential, accumulated exceedance);
GWP-total = Treibhauspotenzial insgesamt (Global warming potential, total);
GWP-b = Treibhauspotenzial biogen (Global warming potential, biogenic);
GWP-f = Treibhauspotenzial fossiler Energieträger und Stoffe (Global warming potential, fossil);
GWP-luluc = Treibhauspotenzial der Landnutzung und Landnutzungsänderung (Global warming potential, land use and land use change);
ETP-fw = Ökotoxizität, Süßwasser (Ecotoxicity potential, freshwater);
PM = Potenzielles Auftreten von Krankheiten aufgrund von Feinstaubemissionen (Particulate matter emissions);
EP-m = Eutrophierungspotenzial, in das Salzwasser gelangende Nährstoffanteile (Eutrophication potential, fraction of nutrients reaching
marine saltwater end compartment);
EP-fw = Eutrophierungspotenzial, in das Süßwasser gelangende Nährstoffanteile (Eutrophication potential, fraction of nutrients reaching
freshwater end compartment);
EP-t = Eutrophierungspotenzial, kumulierte Überschreitung (Eutrophication potential, accumulated potential);
HTP-c = Humantoxizität, kanzerogene Wirkung (Human toxicity potential, cancer effects);
HTP-nc = Humantoxizität, nicht kanzerogene Wirkung (Human toxicity potential, non-cancer effects);
IRP = Potenzielle Wirkung durch Exposition des Menschen mit U235 (Ionizing radiation potential, human health);
SQP = Potenzieller Bodenqualitätsindex (Soil quality potential);
ODP = Potenzial des Abbaus der stratosphärischen Ozonschicht (Depletion potential oft he stratospheric ozone layer);
POCP = Troposphärisches Ozonbildungspotenzial (Formation potential of tropospheric ozone);
ADP-f = Potenzial für die Verknappung von abiotischen Ressourcen für fossile Energieträger (Abiotic depletion potential for fossil
resources);
ADP-mm = Potenzial für die Verknappung von abiotischen Ressourcen für nicht fossile Ressourcen (Abiotic depletion potential for non-
fossil resources, minerals and metals);
WDP = Wasser-Entzugspotenzial, entzugsgewichteter Wasserverbrauch (Water deprivation potential, deprivation-weighted water
consumption)
BPA GmbH – EPD für BPA-CEMflex® Verbund- und Dichtblech | Seite 11
Ergebnisse der Ökobilanz – Ressourcenverbrauch, Outputströme & Abfallkategorien: 1 m² Fugendichtblech
Parameter Einheit A1 A2 A3 C1 C2 C3 C4 D
PERE MJ 1,65E+01 3,19E-02 6,83E+00 0,00E+00 9,38E-03 3,57E-03 3,41E-04 -2,04E-02
PERM MJ 3,31E-02 0,00E+00 1,33E+01 0,00E+00 0,00E+00 0,00E+00 0,00E+00 0,00E+00
PERT MJ 1,65E+01 3,19E-02 2,01E+01 0,00E+00 9,38E-03 2,71E-03 3,88E-03 1,40E+00
PENRE MJ 1,73E+02 2,70E+00 3,57E+00 0,00E+00 7,95E-01 6,52E-02 4,48E-02 -1,61E+00
PENRM MJ 1,06E+00 0,00E+00 0,00E+00 0,00E+00 0,00E+00 0,00E+00 0,00E+00 0,00E+00
PENRT MJ 1,74E+02 2,70E+00 3,49E+00 0,00E+00 7,95E-01 1,01E-01 7,30E-02 -5,08E+01
SM kg 6,01E-01 0,00E+00 0,00E+00 0,00E+00 0,00E+00 0,00E+00 0,00E+00 0,00E+00
RSF MJ 0,00E+00 0,00E+00 0,00E+00 0,00E+00 0,00E+00 0,00E+00 0,00E+00 0,00E+00
NRSF MJ 0,00E+00 0,00E+00 0,00E+00 0,00E+00 0,00E+00 0,00E+00 0,00E+00 0,00E+00
FW m3 1,22E-01 3,10E-04 1,78E-03 0,00E+00 9,12E-05 8,28E-05 8,58E-05 -2,50E-02
HWD kg 1,59E-03 6,45E-06 1,49E-05 0,00E+00 1,90E-06 1,48E-06 8,46E-08 -8,28E-04
NHWD kg 6,03E+00 1,62E-01 2,20E-01 0,00E+00 4,75E-02 1,80E-02 2,87E-01 -6,75E-01
RWD kg 3,62E-04 1,67E-05 1,68E-05 0,00E+00 4,92E-06 2,61E-07 4,54E-07 4,04E-05
CRU kg 0,00E+00 0,00E+00 0,00E+00 0,00E+00 0,00E+00 0,00E+00 0,00E+00 0,00E+00
MFR kg 0,00E+00 0,00E+00 5,00E-02 0,00E+00 0,00E+00 5,44E+00 0,00E+00 0,00E+00
MER kg 0,00E+00 0,00E+00 0,00E+00 0,00E+00 0,00E+00 0,00E+00 0,00E+00 0,00E+00
EET MJ 0,00E+00 0,00E+00 3,69E+00 0,00E+00 0,00E+00 0,00E+00 0,00E+00 3,30E-01
EEE MJ 0,00E+00 0,00E+00 2,14E+00 0,00E+00 0,00E+00 0,00E+00 0,00E+00 1,92E-01
PERE = Einsatz von erneuerbarer Primärenergie ohne erneuerbare Primärenergieressourcen, die als Rohstoffe verwendet werden (Use
of renewable primary energy excluding renewable primary energy resources used as raw materials);
PERM = Einsatz von erneuerbaren Primärenergieressourcen, die als Rohstoffe verwendet werden (Use of renewable primary energy
resources used as raw materials);
PERT = Gesamteinsatz von erneuerbaren Primärenergieressourcen (Total use of renewable primary energy resources);
PENRE = Einsatz von nicht-erneuerbarer Primärenergie ohne nicht-erneuerbare Primärenergieressourcen, die als Rohstoffe verwendet
werden (Use of non-renewable primary energy excluding non-renewable primary energy resources used as raw materials);
PENRM = Einsatz von nicht-erneuerbaren Primärenergieressourcen, die als Rohstoffe verwendet werden (Use of nonrenewable primary
energy resources used as raw materials);
PENRT = Gesamteinsatz von nicht-erneuerbaren Primärenergieressourcen (Total use of non-renewable primary energy resources);
SM = Einsatz von Sekundärmaterial (Use of secondary material);
RSF = Einsatz von erneuerbaren Sekundärbrennstoffen (Use of renewable secondary fuels);
NRSF = Einsatz von nicht-erneuerbaren Sekundärbrennstoffen (Use of non-renewable secondary fuels);
FW = Einsatz von Nettofrischwasser (Use of net fresh water);
HWD = Entsorgter gefährlicher Abfall (Hazardous waste disposed);
NHWD = Entsorgter nicht gefährlicher Abfall (Non-hazardous waste disposed);
RWD = Entsorgter radioaktiver Abfall (Radioactive waste disposed);
CRU = Komponenten zur Wiederverwendung (Components for re-use);
MFR = Materialien zur Wiederverwertung (Materials for recycling);
MER = Materialien zur Energierückgewinnung (Materials for energy recovery);
EET = Exportierte thermische Energie (Exported energy, thermic);
EEE = Exportierte elektrische Energie (Exported energy, electric)
BPA GmbH – EPD für BPA-CEMflex® Verbund- und Dichtblech | Seite 12
6. LCA: Interpretation
Zum leichteren Verständnis werden die Ergebnisse grafisch aufbereitet, um Zusammenhänge und
Verbindungen zwischen den Daten deutlicher erkennen zu können.
Abbildung 2 zeigt den prozentualen Anteil der Produktphasen an den Umweltwirkungskategorien für
die EPD-Berechnung von 1 m² Fugendichtblech.
WDP
ADP-mm
ADP-f
POCP
ODP
SQP
IR
HTP-nc
HTP-c
EP-T
EP-fw
EP-m
PM
ETP-fw
GWP-luluc
GWP-f
GWP-b
GWP-total
AP
-100% -80% -60% -40% -20% 0% 20% 40% 60% 80% 100%
A1 A2 A3 C2 C3 C4 D
Abbildung 2: Anteile der Produktlebensphasen an den Umweltwirkungskategorien für BPA-CEMflex® Verbund-
und Dichtblech
In Abbildung 2 ist deutlich zu erkennen, dass in fast allen Umweltwirkungskategorien die Rohstoffbe-
reitstellung A1 den größten Anteil hat, gefolgt von der Herstellung A3.
Negative Anteile an der Umweltauswirkung „GWP-b“ lassen sich aus der Verwendung des ökologi-
schen Materials „Holz“ schließen, welches im Laufe der Lebensdauer CO aus der Umgebungsluft bin-
2
det.
BPA GmbH – EPD für BPA-CEMflex® Verbund- und Dichtblech | Seite 13
7. Literatur
Ecoinvent, 2019 Ecoinvent Datenbank Version 3.6 (2019)
EN 15804 EN 15804:2012+A2:2019: Sustainability of construction works — Environmen-
tal Product Declarations — Core rules for the product category of construction
products
ISO 14025 DIN EN ISO 14025:2011-10: Environmental labels and declarations — Type III
environmental declarations — Principles and procedures
ISO 14040 DIN EN ISO 14040:2006-10, Environmental management - Life cycle assess-
ment - Principles and framework; EN ISO 14040:2006
ISO 14044 DIN EN ISO 14044:2006-10, Environmental management - Life cycle assess-
ment - Requirements and guidelines; EN ISO 14040:2006
PCR A General Program Category Rules for Construction Products from the EPD pro-
gramme of Kiwa BCS Öko-Garantie GmbH - Ecobility Experts; Version 2.0
PCR B Product Category Rules for steel construction products from the EPD pro-
gramme of Kiwa BCS Öko-Garantie GmbH - Ecobility Experts; Requirements on
the Environmental Product Declarations for steel construction products; Ver-
sion 2020-03-13 (draft)
R<THiNK, 2022 R<THiNK; Online-EPD-Tool von Nibe; 2022
SBK, 2019 SBK-verification protocol – inclusion data in the Dutch environmental data-
base, Final Version 3.0, January 2019, SBK
BPA GmbH – EPD für BPA-CEMflex® Verbund- und Dichtblech | Seite 14
Herausgeber:
Kiwa-Ecobility Experts Mail DE.Ecobility.Experts@kiwa.com
Voltastr. 5 Web https://www.kiwa.com/de/de/th
13355 Berlin emes/ecobility-experts/ecobility-
Deutschland experts/
Programmbetrieb:
Kiwa-Ecobility Experts Mail DE.Ecobility.Experts@kiwa.com
Voltastr. 5 Web https://www.kiwa.com/de/de/th
13355 Berlin emes/ecobility-experts/ecobility-
Deutschland experts/
Ersteller der Ökobilanz:
Kiwa GmbH Tel +49 30 467761 43
Voltastr. 5 Fax +49 30 467761 10
13355 Berlin Mail Anna.Menegazzi@kiwa.com
Deutschland Web www.kiwa.com
Deklarationsinhaber:
BPA GmbH Tel +49 (0) 7032 89399 - 0
Behringstrasse 12 Fax +49 (0) 7032 89399 – 29
71083 Herrenberg-Gültstein Mail info@bpa-waterproofing.com
Deutschland Web bpa-waterproofing.com
Kiwa-Ecobility Experts ist
etabliertes Mitglied der
BPA GmbH – EPD für BPA-CEMflex® Verbund- und Dichtblech | Seite 15
