UMWELT-PRODUKTDEKLARATION
nach ISO 14025 und EN 15804+A2
Deklarationsinhaber Holzwerk Gebr. Schneider GmbH
Herausgeber Institut Bauen und Umwelt e.V. (IBU)
Programmhalter Institut Bauen und Umwelt e.V. (IBU)
Deklarationsnummer EPD-HWS-20240042-IBA2-DE
Ausstellungsdatum 04.04.2024
Gültig bis 03.04.2029
best wood CLT BOX
Holzwerk Gebr. Schneider GmbH
www.ibu-epd.com | https://epd-online.com
1. Allgemeine Angaben
Holzwerk Gebr. Schneider GmbH best wood CLT BOX
Programmhalter Inhaber der Deklaration
IBU – Institut Bauen und Umwelt e.V. Holzwerk Gebr. Schneider GmbH
Hegelplatz 1 Kappel 28
10117 Berlin 88436 Eberhardzell
Deutschland Deutschland
Deklarationsnummer Deklariertes Produkt/deklarierte Einheit
EPD-HWS-20240042-IBA2-DE 1 m³ Hohlkastenelement best wood CLT BOX
Diese Deklaration basiert auf den Produktkategorien-Regeln: Gültigkeitsbereich:
Vollholzprodukte, 01.08.2021 Die vorliegende Umwelt-Produktdeklaration bezieht sich auf 1m³ best
(PCR geprüft und zugelassen durch den unabhängigen wood CLT BOX, welches von der Firma Holzwerk Gebr. Schneider GmbH
Sachverständigenrat (SVR)) am Standort Eberhardzell (Deutschland) hergestellt wird.
Der Inhaber der Deklaration haftet für die zugrundeliegenden Angaben und
Nachweise; eine Haftung des IBU in Bezug auf Herstellerinformationen,
Ausstellungsdatum Ökobilanzdaten und Nachweise ist ausgeschlossen.
04.04.2024
Die EPD wurde nach den Vorgaben der EN 15804+A2 erstellt. Im
Folgenden wird die Norm vereinfacht als EN 15804 bezeichnet.
Gültig bis
Verifizierung
03.04.2029
Die Europäische Norm EN 15804 dient als Kern-PCR
Unabhängige Verifizierung der Deklaration und Angaben gemäß ISO
14025:2011
intern X extern
Dipl.-Ing. Hans Peters
(Vorstandsvorsitzende/r des Instituts Bauen und Umwelt e.V.)
Florian Pronold Matthias Klingler,
(Geschäftsführer/in des Instituts Bauen und Umwelt e.V.) (Unabhängige/-r Verifizierer/-in)
1 Umwelt-Produktdeklaration - Holzwerk Gebr. Schneider GmbH - best wood CLT BOX
2. Produkt
Bezeichnung Wert Einheit
2.1 Produktbeschreibung/Produktdefinition
Holzarten nach Handelsnamen nach EN Fichte,
Das Produkt best wood CLT BOX besteht aus best wood CLT -
1912 tanne
mit drei aufgeklebten BSH Rippen und einer CLT Deckplatte.
Holzfeuchte nach EN 13183-1 < 15 %
Das Hohlkastenelement ist ein statisch wirksames und
gleichzeitig raumbildendes Holzelement, welches sich dank Holzschutzmittelverwendung (das
nicht
seiner flexiblen Abmessungen und bauphysikalischen Prüfprädikat des Holzschutzmittels nach -
vorhanden
Eigenschaften für jede Deckenanforderung eignet. Für das DIN 68800-3 ist anzugeben)
Inverkehrbringen des Produkts in der EU/EFTA (mit Ausnahme Druckfestigkeit parallel nach EN 1995 - N/mm2
der Schweiz) gilt die Verordnung (EU) Nr. 305/2011 (CPR). Das Druckfestigkeit rechtwinklig nach EN 1995 - N/mm2
Produkt benötigt eine Leistungserklärung unter
Zugfestigkeit parallel nach EN 1995 - N/mm2
Berücksichtigung der ETA-21/0336 vom 17.04.2021 basierend
auf EAD 140022-00-0304 für vorgefertigte tragende Tafeln aus Zugfestigkeit rechtwinklig nach EN 1995 - N/mm2
Holz und Holzwerkstoffen und die CE-Kennzeichnung. Schub-/ Scherfestigkeit nach EN 1995 - N/mm2
Schubmodul nach EN 1995 - N/mm2
Für die Verwendung gelten die jeweiligen nationalen
Bestimmungen. Maßabweichung (Länge) ±5 mm
Maßabweichung (Breite) ±2 mm
2.2 Anwendung
Maßabweichung (Höhe) ±2 mm
Das Produkt best wood CLT BOX wird im konstruktiven Bereich
Rohdichte tragende Bauteile nach EN 338
des modernen Holzbaus eingesetzt. Der Wohnungs-, Industrie-
bzw. DIN 1052, nichttragende Bauteile: 430 kg/m3
und Brückenbau gehören zu den Einsatzgebieten. Die
nach DIN 68364
Verwendung kann in den Nutzungsklassen 1 und 2 gemäß EN
Sicht-
1995-1-1 erfolgen.
Oberflächenqualität (mögliche Qualität,
-
2.3 Technische Daten Ausprägungsformen sind zu benennen) Nichtsicht-
Die im Folgenden dargestellten bautechnischen Daten sind im Qualität
Auslieferungszustand für das Produkt best wood CLT BOX 0,12
gültig. Je nach Querschnittaufbau (Rippenanzahl, Rippenbreite (Platte)
Wärmeleitfähigkeit nach EN 12664 W/(mK)
und Höhe) und der Laststellung der best wood CLT BOX 0,13
variieren die bauphysikalischen Eigenschaften wie (Rippe)
Bauteilwiderstand oder Feuerwiderstand. Die Bemessung Spezifische Wärmekapazität nach EN
1,6 kJ/kgK
erfolgt nach EN 1995-1-1, als Vorbemessung steht die best 12664
wood STATICS Software zur Verfügung.
20 (feucht)
Wasserdampfdiffusionswiderstandszahl
Bautechnische Daten 50 -
nach EN ISO 12572
(trocken)
Für die Parameter bzgl. Druck, Zug und Schub können keine
spezifischen Werte angegeben werden da die Bemessung in
Abhängigkeit der Querschnittsanforderungen erfolgt.
Leistungswerte des Produkts entsprechend der
Leistungserklärung in Bezug auf dessen wesentliche Merkmale
gemäß ETA-21/0336 vom 17.04.2021 basierend auf EAD
140022-00-0304 für vorgefertigte tragende Tafeln aus Holz und
Holzwerkstoffen.
2.4 Lieferzustand
Breiten von 900 mm bis 1200 mm
Höhen von 160 mm bis 480 mm
Längen von 2,30 bis 16 m
Die Lieferung erfolgt nach Losgröße 1. Das Produkt muss
trocken und unter Dach gelagert werden.
2.5 Grundstoffe/Hilfsstoffe
Massebezogene Zusammensetzung
Bezeichnung Wert Einheit
Nadelholz ca. 90,5 %
Wasser ca. 9,0 %
Klebstoff ca 0,5 %
Beim eingesetzten Nadelholz handelt es sich vorwiegend um
Fichte. Die eingesetzten Klebstoffe basieren auf Polyurethan
(PUR) und sind formaldehydfrei.
2 Umwelt-Produktdeklaration - Holzwerk Gebr. Schneider GmbH - best wood CLT BOX
Das Produkt/Erzeugnis/mindestens ein Teilerzeugnis enthält
Stoffe der ECHA-Kandidatenliste der für eine Zulassung in 2.11 Umwelt und Gesundheit während der Nutzung
Frage kommenden besonders besorgniserregenden Stoffe (en: Bei bestimmungsgemäßer Verwendung ist mit keinen negativen
Substances of Very High Concern – SVHC) (Datum Beeinträchtigungen für Umwelt bzw. Gesundheit zu rechnen.
14.03.2023) oberhalb von 0,1 Massen-%: nein.
2.12 Referenz-Nutzungsdauer
Das Produkt/Erzeugnis/mindestens ein Teilerzeugnis enthält Bei fachgerechtem Einbau und bestimmungsgemäßer
weitere CMR-Stoffe der Kategorie 1A oder 1B, die nicht auf der Verwendung ist kein vorzeitiges Ende der Beständigkeit der
ECHA-Kandidatenliste stehen, oberhalb von 0,1 Massen-% in CLT BOX bekannt oder zu erwarten. Somit liegt die
mindestens einem Teilerzeugnis: nein. durchschnittliche Nutzungsdauer des Produktes in der
Größenordnung der Nutzungsdauer des Gebäudes. Unter
Dem vorliegenden Bauprodukt wurden Biozidprodukte mitteleuropäischen Klima-Rahmenbedingungen können als
zugesetzt oder es wurde mit Biozidprodukten behandelt (es konservativ geschätzte Nutzungsdauer 100 Jahre
handelt sich damit um eine behandelte Ware im Sinne der angenommen werden. Einflüsse auf die Produktalterung bei
Biozidprodukteverordnung (EU) Nr. 528/2012): nein. Anwendung nach den Regeln der Technik sind nicht bekannt
oder zu erwarten.
2.6 Herstellung
2.13 Außergewöhnliche Einwirkungen
Die Herstellung des Produkt best wood CLT BOX erfolgt durch
die Kombination der Produkte best wood CLT und best wood Brand
BSH. Im ersten Bearbeitungsschritt werden 2–3 BSH-Rippen Das Brandverhalten des deklarierten Produkts ist wie folgt
auf eine CLT-Platte als Grundplatte verklebt. Je nach definiert:
Anwendungsfall besteht die Möglichkeit im Folgeprozess den Brandschutz
Hohlraum zwischen den BSH-Rippen mit Einbauten zu
Bezeichnung Wert
versehen. Beim Einsatz als Deckenelement wird das Produkt
Baustoffklasse D
mit einer oberen Platte aus CLT verpresst. Nach Aushärtung
der Verklebung erfolgt die finale Oberflächenbearbeitung Brennendes Abtropfen d0
mittels Profilier Hobel, sowie der kundenspezifische Abbund Rauchgasentwicklung s2
und die Verpackung. Bei Bedarf kann vor dem Verpacken eine
Oberflächenveredelung erfolgen.
Wasser
Bei unvorhergesehener Einwirkung von Wasser auf das
2.7 Umwelt und Gesundheit während der Herstellung
Produkt, wie z. B. Hochwasser, werden keine
Die gesetzlichen Vorschriften bezüglich des Umwelt- und
wassergefährdenden Inhaltsstoffe ausgewaschen.
Gesundheitsschutzes während des Herstellungsprozesses
werden eingehalten. Gesetzliche Grenzwerte werden
Mechanische Zerstörung
unterschritten. Darüber hinaus werden Mitarbeitern auch
Best wood CLT BOX weist ein für Vollholz typisches Bruchbild
außerhalb des Herstellungsprozess zahlreiche
auf. Bei unvorhergesehener mechanischer Zerstörung sind
gesundheitsfördernde Maßnahmen angeboten.
keine negativen Beeinträchtigungen für die Umwelt zu
erwarten.
Die Firmengruppe SCHNEIDER betreibt ein zertifiziertes
Energiemanagementsystem nach ISO 50001. 2.14 Nachnutzungsphase
Nach einem selektiven Rückbau lässt sich das Produkt
2.8 Produktverarbeitung/Installation
grundsätzlich problemlos weiter- oder wiederverwenden.
Das Produkt best wood CLT BOX kann mit den üblichen für die
Alternativ kann das Material auch einer thermischen
Vollholzbearbeitung geeigneten Werkzeugen bearbeitet
Verwertung zur Energierückgewinnung zugeführt werden.
werden. Hinweise zum Arbeitsschutz sind bei der
Verarbeitung/Montage zu beachten. 2.15 Entsorgung
In Fällen, in denen keine Verwertung der CLT BOX
2.9 Verpackung
durchgeführt wird, kann das Produkt einer Entsorgung mittels
Die Produkte werden mit einer Folie aus Polyethylen (PE)
thermischer Behandlung zugeführt werden. Eine Deponierung
umwickelt und somit vor Feuchtigkeit und UV-Strahlung
von Altholz ist nicht zulässig.
geschützt. Das Verpackungsmaterial ist nach Gebrauch
recycelbar oder energetisch verwertbar.
Abfallcode nach europäischem Abfallverzeichnis
2.10 Nutzungszustand (EAK-Abfallschlüsselnummer): 170201.
Bei bestimmungsgemäßer Verwendung sind während der
2.16 Weitere Informationen
Nutzungsphase keine stofflichen Veränderungen der
Weitere Informationen und Unterlagen wie technische
Zusammensetzung zu erwarten. Während der Nutzung sind in
Datenblätter, Zertifikate etc. sind unter www.schneider-holz.com
dem Produkt rund 90,7 kg Kohlenstoff gebunden. Dies
verfügbar.
entspricht bei einer vollständigen Oxidation ca. 332,6 kg CO2.
3. LCA: Rechenregeln
Deklarierten Einheit und Massebezug
3.1 Deklarierte Einheit
Die deklarierte Einheit für die vorliegende Umwelt- Bezeichnung Wert Einheit
Produktdeklaration ist nach den Vorgaben der entsprechenden Deklarierte Einheit 1 m3
PCR: Vollholzprodukt mit 1 m³ festgelegt. Die Dichte des Rohdichte 200,58 kg/m3
Hohlkastenelements unter Berücksichtigung der
Holzfeuchte bei Auslieferung 10 %
Luftzwischenräume beträgt 200,58 kg/m³ bei einer
Auslieferungsfeuchte von 10 %.
3 Umwelt-Produktdeklaration - Holzwerk Gebr. Schneider GmbH - best wood CLT BOX
Für die eingesetzten PUR-Klebstoffe wurden im Rahmen der
Modellierung spezifische Daten verwendet. 3.5 Hintergrunddaten
Die Modellierung erfolgte mit der Software Umberto LCA+ auf
3.2 Systemgrenze Basis dort integrierter GaBi-Datenbanken. Hintergrunddaten
Bei der vorliegenden EPD handelt es sich um eine Betrachtung stammen aus den Datenbanken GaBi Professional database
von der Wiege zur Bahre und Modul D, sie beinhaltet die (2021.2) (GaBi A), GaBi Extension database XIIIb: ecoinvent
folgenden Lebenszyklusphasen: 3.7.1 integrated (2021.2) (GaBi B) sowie GaBi Extension
database XIV: Construction materials (2021.2) (GaBi C).
A1–A3 | Produktionsstadium
Das Produktionsstadium umfasst die Herstellung aller 3.6 Datenqualität
Komponenten des deklarierten Produkts (Holzlamellen und Die Datenerhebung folgte den in ISO 14044 beschriebenen
Klebstoffe) sowie der Verpackung inklusive der jeweiligen Prinzipien. Die Vordergrunddaten der Produktion wurden für
Vorketten bis hin zur Rohstoffgewinnung. Darüber hinaus ist das Jahr 2021 von der Holzwerk Gebr. Schneider GmbH mittels
auch der Transport der Komponenten sowie der firmeninterner Aufzeichnungen erhoben.
Verpackungsmaterialien zum Produktionsstandort
berücksichtigt. Innerhalb der Werksgrenzen werden alle Bei der Auswahl der Hintergrunddaten wurde auf die
Aufwendungen zur Herstellung der CLT BOX-Elemente technologische, geographische und zeitbezogene
berücksichtigt. Repräsentativität der Datengrundlage geachtet.
3.7 Betrachtungszeitraum
A4–A5 | Baustadium
Dieses Stadium bildet einerseits den Transport der CLT BOX- Die Vordergrunddaten der Produktion wurden für das Jahr 2021
Elemente zur Baustelle ab (A4) sowie andererseits die erhoben. Sämtliche Werte stellen somit einen Durchschnitt über
Aufwendungen für den Einbau ins Gebäude (A5). Weiters wird diesen Zeitraum dar.
hier auch die Entsorgung der Verpackungsabfälle
3.8 Geographische Repräsentativität
berücksichtigt.
Land oder Region, in dem/r das deklarierte Produktsystem
hergestellt und ggf. genutzt sowie am Lebensende behandelt
B1–B7 | Nutzungsstadium
wird: Deutschland
Dieses Stadium behandelt die Nutzungsphase des Produkts.
Bei sachgemäßer Nutzung treten allerdings über den Zeitraum
der Nutzung keine umweltrelevanten Prozesse auf. 3.9 Allokation
Allgemein
C1–C4 | Entsorgungsstadium
Die materialinhärenten Eigenschaften des Produktes (biogener
Das Entsorgungsstadium umfasst unter anderem den Rückbau
Kohlenstoff sowie die enthaltene Primärenergie) werden nach
(C1), welcher im vorliegenden Fall als Prozess mit
dem physikalischen Kriterium der Masse zugeordnet.
vernachlässigbaren Umweltauswirkungen angenommen wurde.
Weiters sind der Transport des ausgebauten und somit als
Modul A1–A3
Abfall anfallenden Produkts zur Abfallbehandlungsanlage (C2)
Die Abbildung der Vorketten der jeweiligen Einsatzstoffe erfolgt
sowie dessen thermische Verwertung (C3) berücksichtigt. Für
durch die Nutzung generischer Datensätze. Allokationsregeln in
den vorliegenden Fall sind in C4 keine umweltrelevanten
diesen Datensätzen sind grundsätzlich der jeweiligen
Prozesse bilanziert.
Datensatzdokumentation zu entnehmen. Die mit den
Holzlamellen verbundenen Flüsse/Belastungen aus Forst und
D | Vorteile und Lasten außerhalb der Systemgrenze
Sägewerk wurden standardmäßig mittels ökonomischer
Hier werden die Vorteile und Lasten für die thermische
Allokation modelliert.
Verwertung der Verpackungsabfälle (aus A5) sowie des
Produktes selbst (aus C3) betrachtet.
Im Rahmen der Herstellung des deklarierten Produkts
entstehen laut dem Hersteller keine weiteren
3.3 Abschätzungen und Annahmen
(Neben-)Produkte, eine Allokation ist daher auf dieser Ebene
Die angegebene Dichte des deklarierten Produktes errechnet
nicht nötig.
sich aus jener des eingesetzten Holzes unter Berücksichtung
der Luftzwischenräume. Diese betragen (volumsbezogen)
Module A5 & C3
53,35 %, der Holzanteil beträgt somit 46,65 %.
Die thermische Verwertung der Verpackungsabfälle (A5) sowie
Die durch den Klebstoff bedingte Änderung der Dichte des
des Produkts selbst (C3) erfolgt in einer
Holz-Ausgangsmaterials wurde als sehr gering eingestuft und
Müllverbrennungsanlage (MVA). Die hiermit verbundenen
daher für die Bilanzierung nicht berücksichtigt.
Lasten sind in den jeweiligen Modulen deklariert. Bei der MVA
3.4 Abschneideregeln handelt es sich um einen Multi-Input-Prozess. Die
diesbezügliche Allokation erfolgt über die gewählten GaBi-
Es sind alle Inputs und Outputs, für die Daten vorliegen und
Hintergrunddatensätze – Details sind den jeweiligen
von denen ein wesentlicher Beitrag zu erwarten ist, im
Datensatzdokumentationen zu entnehmen.
Ökobilanzmodell enthalten. Es wurden lediglich Daten mit
einem Beitrag von weniger als 1 % abgeschnitten. Das
Modul D
Vernachlässigen dieser Daten ist durch die Geringfügigkeit der
Verpackungsabfälle sowie das deklarierte Produkt selbst
zu erwartenden Wirkung zu rechtfertigen. Somit wurden keine
werden thermisch verwertet. Die Darstellung der damit
Prozesse, Materialien oder Emissionen vernachlässigt, von
verbundenen Vorteile durch Substitution primärer Energieträger
welchen ein erheblicher Beitrag zur Umweltwirkung der
erfolgt in Modul D. Die Aufteilung auf elektrische und
betrachteten Produkte zu erwarten ist. Es ist davon
thermische Energie ist der entsprechenden Dokumentation des
auszugehen, dass die Daten vollständig erfasst wurden und die
GaBi-Datensatzes zu entnehmen.
Gesamtsumme der vernachlässigten Inputflüsse nicht mehr als
5 % des Energie- und Masseeinsatzes beträgt. Aufwendungen
3.10 Vergleichbarkeit
für Maschinen und Infrastruktur wurden nicht berücksichtigt.
Grundsätzlich ist eine Gegenüberstellung oder die Bewertung
von EPD-Daten nur möglich, wenn alle zu vergleichenden
4 Umwelt-Produktdeklaration - Holzwerk Gebr. Schneider GmbH - best wood CLT BOX
Datensätze nach EN 15804 erstellt wurden und der aus GaBi Professional database (2021.2), GaBi Extension
Gebäudekontext bzw. die produktspezifischen database XIIIb: ecoinvent 3.7.1 integrated (2021.2) sowie GaBi
Leistungsmerkmale berücksichtigt werden. Extension database XIV: Construction materials (2021.2)
Im Rahmen der Modellierung wurden GaBi-Hintergrunddaten verwendet.
4. LCA: Szenarien und weitere technische Informationen
Einbau ins Gebäude (A5)
Charakteristische Produkteigenschaften biogener
Kohlenstoff Bezeichnung Wert Einheit
Der biogene Kohlenstoff im Holz wurde in A1–A3 als Aufnahme Hilfsstoff - kg
berücksichtigt und am Ende des Lebens (C3) wieder Wasserverbrauch - m3
ausgebucht.
Sonstige Ressourcen - kg
Notiz: 1 kg biogener Kohlenstoff ist dabei äquivalent zu 44/12
Stromverbrauch 0,022 kWh
kg CO .
2
Sonstige Energieträger - MJ
Informationen zur Beschreibung des biogenen
Materialverlust - kg
Kohlenstoffgehalts am Werkstor
Kunststoffverpackung zur therm.
Bezeichnung WertEinheit 0,20 kg
Abfallbehandlung
Biogener Kohlenstoff im Produkt 90,7 kg C
Staub in die Luft - kg
Biogener Kohlenstoff in der zugehörigen
- kg C VOC in die Luft - kg
Verpackung
Die folgenden technischen Informationen sind Grundlage für
die deklarierten Module oder können für die Entwicklung von Ende des Lebenswegs (C1–C4)
spezifischen Szenarien im Kontext einer Gebäudebewertung Bezeichnung Wert Einheit
genutzt werden, wenn Module nicht deklariert werden (MND). Getrennt gesammelt Abfalltyp Altholz 200,58 kg
Die Werte in den nachfolgenden Tabellen beziehen sich, sofern
Zur Energierückgewinnung 200,58 kg
nicht anders definiert, auf die deklarierte Einheit von 1 m³ (=
200,58 kg). Wiederverwendungs-, Rückgewinnungs- und
Transport zu Baustelle (A4) Recyclingpotential (D), relevante Szenarioangaben
Bezeichnung Wert Einheit Bezeichnung Wert Einheit
Liter Treibstoff 34,2 l/100km Energierückgewinnung elek. aus A5 1,34 MJ
Transport Distanz 138 km Energierückgewinnung therm. aus A5 2,38 MJ
Auslastung (einschließlich Leerfahrten) 65 % Energierückgewinnung elek. aus C3 524,79 MJ
Rohdichte der transportierten Produkte 200,58 kg/m3 Energierückgewinnung therm. aus C3 942,52 MJ
Volumen-Auslastungsfaktor 1 -
5 Umwelt-Produktdeklaration - Holzwerk Gebr. Schneider GmbH - best wood CLT BOX
5. LCA: Ergebnisse
Nachfolgend sind die Ergebnisse für 1 m³ best wood CLT BOX mit einer Rohdichte von 200,58 kg/m³ dargestellt.
ANGABE DER SYSTEMGRENZEN (X = IN ÖKOBILANZ ENTHALTEN; MND = MODUL ODER INDIKATOR NICHT DEKLARIERT;
MNR = MODUL NICHT RELEVANT)
Gutschriften
Stadium der
und Lasten
Produktionsstadium Errichtung Nutzungsstadium Entsorgungsstadium
außerhalb der
des Bauwerks
Systemgrenze
g n u g ro s re v ffo ts h o R tro p s n a rT g n u lle ts re H m o v tro p s n a rT m u z re lle ts re Htro s g n u d n e w re V e g a tn o M g n u d n e w n A /g n u z tu N g n u tla h d n a ts n I ru ta ra p e R z ta s rE g n u re u e n rE rü f z ta s n ie e ig re n E n e b ie rte B s a ds e d u ä b e G s e d rü f z ta s n ie re s s a W n e b ie rte B s a ds e d u ä b e G s e d s s irb A /u a b k c ü R tro p s n a rT g n u ld n a h e b lla fb A g n u g itie s e B ,-s g n u d n e w re v re d e iW -s g n u n n iw e g k c ü R re d ola iz n e to p g n ilc y c e R
A1 A2 A3 A4 A5 B1 B2 B3 B4 B5 B6 B7 C1 C2 C3 C4 D
X X X X X X X MNR MNR MNR MND MND X X X X X
ERGEBNISSE DER ÖKOBILANZ – UMWELTAUSWIRKUNGEN nach EN 15804+A2: 1 m³ Hohlkastenelement CLT BOX (200,58
kg/m³)
Indikator Einheit A1-A3 A4 A5 B1 B2 C1 C2 C3 C4 D
GWP-total kg CO 2-Äq. -2,44E+02 2,23E+00 6,46E-01 0 0 0 8,92E+00 3,38E+02 0 -1,19E+02
GWP-fossil kg CO 2-Äq. 8,86E+01 2,21E+00 6,46E-01 0 0 0 8,85E+00 5,36E+00 0 -1,19E+02
GWP-
biogenic
kg CO 2-Äq. -3,33E+02 0 0 0 0 0 0 3,33E+02 0 0
GWP-luluc kg CO 2-Äq. 2,98E-01 1,81E-02 8,92E-05 0 0 0 7,31E-02 3,44E-03 0 -8,16E-02
ODP kg CFC11-Äq. 9,55E-08 4,37E-16 2,64E-16 0 0 0 1,77E-15 4,76E-14 0 -1,34E-12
AP mol H+-Äq. 2,84E-01 2,38E-03 1,29E-04 0 0 0 4,74E-02 5,16E-02 0 -1,54E-01
EP-
kg P-Äq. 5,28E-04 6,58E-06 5,7E-08 0 0 0 2,66E-05 6,52E-06 0 -1,54E-04
freshwater
EP-marine kg N-Äq. 1,19E-01 7,66E-04 4,05E-05 0 0 0 2,29E-02 1,7E-02 0 -4,41E-02
EP-
mol N-Äq. 1,29E+00 9,07E-03 5,95E-04 0 0 0 2,54E-01 2,46E-01 0 -4,72E-01
terrestrial
kg NMVOC-
POCP 3,45E-01 2,07E-03 9,58E-05 0 0 0 4,46E-02 4,6E-02 0 -1,24E-01
Äq.
ADPE kg Sb-Äq. 3,27E-05 1,96E-07 4,15E-09 0 0 0 7,93E-07 7,25E-07 0 -1,96E-05
ADPF MJ 1,24E+03 2,95E+01 3,56E-01 0 0 0 1,19E+02 7,89E+01 0 -2,07E+03
m3 Welt-Äq.
WDP 6,66E+00 2,06E-02 5,94E-02 0 0 0 8,3E-02 3,75E+01 0 -8,89E+00
entzogen
GWP = Globales Erwärmungspotenzial; ODP = Abbaupotenzial der stratosphärischen Ozonschicht; AP = Versauerungspotenzial von Boden und
Wasser; EP = Eutrophierungspotenzial; POCP = Bildungspotenzial für troposphärisches Ozon; ADPE = Potenzial für die Verknappung von abiotischen
Ressourcen – nicht fossile Ressourcen (ADP – Stoffe); ADPF = Potenzial für die Verknappung abiotischer Ressourcen – fossile Brennstoffe (ADP –
fossile Energieträger); WDP = Wasser-Entzugspotenzial (Benutzer)
ERGEBNISSE DER ÖKOBILANZ – INDIKATOREN ZUR BESCHREIBUNG DES RESSOURCENEINSATZES nach EN 15804+A2: 1
m³ Hohlkastenelement CLT BOX (200,58 kg/m³)
Indikator Einheit A1-A3 A4 A5 B1 B2 C1 C2 C3 C4 D
PERE MJ 2,81E+02 1,7E+00 9,57E-02 0 0 0 6,86E+00 3,48E+03 0 -4,6E+02
PERM MJ 3,46E+03 0 0 0 0 0 0 -3,46E+03 0 0
PERT MJ 3,74E+03 1,7E+00 9,57E-02 0 0 0 6,86E+00 1,53E+01 0 -4,6E+02
PENRE MJ 1,21E+03 2,96E+01 8,87E+00 0 0 0 1,2E+02 1,04E+02 0 -2,07E+03
PENRM MJ 3,36E+01 0 -8,52E+00 0 0 0 0 -2,51E+01 0 0
PENRT MJ 1,25E+03 2,96E+01 3,56E-01 0 0 0 1,2E+02 7,9E+01 0 -2,07E+03
SM kg 0 0 0 0 0 0 0 0 0 0
RSF MJ 0 0 0 0 0 0 0 0 0 0
NRSF MJ 0 0 0 0 0 0 0 0 0 0
FW m3 3,57E-01 1,94E-03 1,44E-03 0 0 0 7,85E-03 8,83E-01 0 -4,48E-01
PERE = Erneuerbare Primärenergie als Energieträger; PERM = Erneuerbare Primärenergie zur stofflichen Nutzung; PERT = Total erneuerbare
Primärenergie; PENRE = Nicht-erneuerbare Primärenergie als Energieträger; PENRM = Nicht-erneuerbare Primärenergie zur stofflichen Nutzung;
PENRT = Total nicht erneuerbare Primärenergie; SM = Einsatz von Sekundärstoffen; RSF = Erneuerbare Sekundärbrennstoffe; NRSF = Nicht-
erneuerbare Sekundärbrennstoffe; FW = Nettoeinsatz von Süßwasserressourcen
ERGEBNISSE DER ÖKOBILANZ –ABFALLKATEGORIEN UND OUTPUTFLÜSSE nach EN 15804+A2:
1 m³ Hohlkastenelement CLT BOX (200,58 kg/m³)
Indikator Einheit A1-A3 A4 A5 B1 B2 C1 C2 C3 C4 D
HWD kg 3,5E-07 1,56E-09 6,23E-11 0 0 0 6,3E-09 1,42E-08 0 -4,65E-07
NHWD kg 9,21E-01 4,65E-03 2,62E-03 0 0 0 1,88E-02 2,61E+00 0 -9,64E-01
RWD kg 5,21E-02 5,37E-05 2,84E-05 0 0 0 2,17E-04 4,38E-03 0 -1,47E-01
CRU kg 0 0 0 0 0 0 0 0 0 0
6 Umwelt-Produktdeklaration - Holzwerk Gebr. Schneider GmbH - best wood CLT BOX
MFR kg 0 0 0 0 0 0 0 0 0 0
MER kg 0 0 0 0 0 0 0 0 0 0
EEE MJ 0 0 1,34E+00 0 0 0 0 5,25E+02 0 0
EET MJ 0 0 2,38E+00 0 0 0 0 9,43E+02 0 0
HWD = Gefährlicher Abfall zur Deponie; NHWD = Entsorgter nicht gefährlicher Abfall; RWD = Entsorgter radioaktiver Abfall; CRU = Komponenten für
die Wiederverwendung; MFR = Stoffe zum Recycling; MER = Stoffe für die Energierückgewinnung; EEE = Exportierte Energie – elektrisch; EET =
Exportierte Energie – thermisch
ERGEBNISSE DER ÖKOBILANZ – zusätzliche Wirkungskategorien nach EN 15804+A2-optional:
1 m³ Hohlkastenelement CLT BOX (200,58 kg/m³)
Indikator Einheit A1-A3 A4 A5 B1 B2 C1 C2 C3 C4 D
PM Krankheitsfälle 5,37E-05 1,62E-08 7,15E-10 0 0 0 1,86E-07 2,59E-07 0 -1,33E-06
IR kBq U235-Äq. 4,8E+00 7,86E-03 4,63E-03 0 0 0 3,17E-02 6,94E-01 0 -2,41E+01
ETP-fw CTUe 6,5E+02 2,19E+01 1,9E-01 0 0 0 8,84E+01 3,41E+01 0 -4,25E+02
HTP-c CTUh 5,24E-08 4,43E-10 7,72E-12 0 0 0 1,79E-09 2,29E-09 0 -1,96E-08
HTP-nc CTUh 3,77E-06 2,3E-08 2,97E-10 0 0 0 9,83E-08 8,18E-08 0 -7,76E-07
SQP SQP 5,92E+04 1,01E+01 1,13E-01 0 0 0 4,1E+01 2,16E+01 0 -3,16E+02
PM = Potenzielles Auftreten von Krankheiten aufgrund von Feinstaubemissionen; IR = Potenzielle Wirkung durch Exposition des Menschen mit U235;
ETP-fw = Potenzielle Toxizitätsvergleichseinheit für Ökosysteme; HTP-c = Potenzielle Toxizitätsvergleichseinheit für den Menschen (kanzerogene
Wirkung); HTP-nc = Potenzielle Toxizitätsvergleichseinheit für den Menschen (nicht kanzerogene Wirkung); SQP = Potenzieller Bodenqualitätsindex
Einschränkungshinweis 1 – gilt für den Indikator "Potenzielle Wirkung durch Exposition des Menschen mit U235".
Diese Wirkungskategorie behandelt hauptsächlich die mögliche Wirkung einer ionisierenden Strahlung geringer Dosis auf die
menschliche Gesundheit im Kernbrennstoffkreislauf. Sie berücksichtigt weder Auswirkungen, die auf mögliche nukleare Unfälle und
berufsbedingte Exposition zurückzuführen sind, noch auf die Entsorgung radioaktiver Abfälle in unterirdischen Anlagen. Die potenzielle
vom Boden, von Radon und von einigen Baustoffen ausgehende ionisierende Strahlung wird ebenfalls nicht von diesem Indikator
gemessen.
Einschränkungshinweis 2 – gilt für die Indikatoren: "Potenzial für die Verknappung abiotischer Ressourcen - nicht fossile Ressourcen",
"Potenzial für die Verknappung abiotischer Ressourcen - fossile Brennstoffe", "Wasser-Entzugspotenzial (Benutzer)", "Potenzielle
Toxizitätsvergleichseinheit für Ökosysteme", "Potenzielle Toxizitätsvergleichseinheit für den Menschen - kanzerogene Wirkung",
"Potenzielle Toxizitätsvergleichseinheit für den Menschen - nicht kanzerogene Wirkung", "Potenzieller Bodenqualitätsindex".
Die Ergebnisse dieses Umweltwirkungsindikators müssen mit Bedacht angewendet werden, da die Unsicherheiten bei diesen
Ergebnissen hoch sind oder da es mit dem Indikator nur begrenzte Erfahrungen gibt.
6. LCA: Interpretation
Eine genauere Betrachtung der in Kapitel 5 dargestellten hiervon sind EP-freshwater, ADPE, ADPF und WDP welche
Ergebnisse zeigt, dass die Herstellungsphase (A1–A3) in ebenfalls signifikant durch die Herstellung des Klebstoffs sowie
nahezu allen Fällen den mit Abstand größten Einfluss hat. Eine die im Prozess benötigte elektrische Energie beeinflusst
Ausnahme stellt der Wirkungsindikator GWP-biogen dar, werden.
welcher über den gesamten Lebenszyklus des betrachteten
Produkts Null ist. Die in A1–A3 verursachten Gutschriften Die meisten Indikatoren der Sachbilanz werden für das
(bedingt durch die CO -Aufnahme im eingesetzten Holz) betrachtete Produkt ebenfalls primär vom Modul A1–A3
2
werden im Rahmen der Entsorgung (Modul C3) ausgeglichen. beeinflusst. Für den erneuerbaren Energieverbrauch (PERE),
Da diese Werte jene des GWP-fossil übersteigen, ist dieser die nicht gefährlichen Abfälle (NHWD) sowie den
Effekt auch beim GWP-total sichtbar, wo das Modul C3 somit Frischwasserverbrauch (FW) spielt das Modul C3 die größte
ebenfalls eine signifikante Rolle spielt. Rolle. Darüber hinaus ist dieses Modul erwartungsgemäß auch
bei der exportierten Energie (EEE und EET) am
Bei einer detaillierten Betrachtung des Moduls A1–A3 ist zu bedeutendsten. Alle anderen Module nehmen durchweg eine
sehen, dass das eingesetzte Holz (inkl. Vorkette) den zentralen untergeordnete Rolle ein.
Einflussfaktor für die meisten Indikatoren darstellt. Ausnahmen
7. Nachweise
7.1 Formaldehyd Die nachstehenden VOC-Emissionen wurden vom Bremer
Das eingesetzte Klebsystem enthält kein Formaldehyd. Somit Umweltinstitut bestimmt - Analyseberichtsnummer: L 6605 FM-
entfällt der entsprechende Nachweis. 1 vom 25.11.2022. Die Angabe "n.n." steht dabei für nicht
nachweisbar, der Messwert liegt daher unterhalb der
7.2 MDI Nachweisgrenze von 1 μg/m³.
Das deklarierte Produkt ist ein kaltverklebtes tragendes
AgBB-Ergebnisüberblick (28 Tage [µg/m³])
Vollholzprodukt, welches feuchtevernetzte Einkomponenten-
Bezeichnung Wert Einheit
Polyurethanklebstoffe enthält. Somit entfällt der Nachweis.
TVOC (C6 - C16) 47 μg/m3
7.3 Toxizität der Brandgase Summe SVOC (C16 - C22) n.n. μg/m3
Die Toxizität der beim Brand von Brettsperr- und
R (dimensionslos) 0,059 -
Brettschichtholz entstehenden Brandgase entspricht jenen, die
VOC ohne NIK n.n. μg/m3
beim Brand von naturbelassenem Holz entstehen.
Kanzerogene n.n. μg/m3
7.4 VOC-Emissionen
AgBB-Ergebnisüberblick (3 Tage [µg/m³])
7 Umwelt-Produktdeklaration - Holzwerk Gebr. Schneider GmbH - best wood CLT BOX
Bezeichnung Wert Einheit
TVOC (C6 - C16) 206 μg/m3
Summe SVOC (C16 - C22) n.n. μg/m3
R (dimensionslos) 0,214 -
VOC ohne NIK 2 μg/m3
Kanzerogene n.n. μg/m3
8. Literaturhinweise
Normen EAD 140022-00-0304
European Assessment Document EAD 140022-00-0304, 2018-
EN 1995-1-1 11, Prefabricated wood-based loadbearing stressed skin
DIN EN 1995-1-1:2010-12, Eurocode 5: Bemessung und panels.
Konstruktion von Holzbauten - Teil 1-1: Allgemeines -
Allgemeine Regeln und Regeln für den Hochbau (EN 1995-1- ECHA-Kandidatenliste
1:2004 + AC:2006 + A1:2008). Liste der für eine Zulassung in Frage kommenden besonders
besorgniserregenden Stoffe (veröffentlicht gemäß Artikel 59
EN 13501-1 Absatz 10 der REACH-Verordnung).
DIN EN 13501-1:2019-05, Klassifizierung von Bauprodukten
und Bauarten zu ihrem Brandverhalten - Teil 1: Klassifizierung ETA-21/0336
mit den Ergebnissen aus den Prüfungen zum Brandverhalten ETA-21/0336, 17.04.2021, best wood CLT BOX, Vorgefertigte
von Bauprodukten. tragende Tafeln aus Holz und Holzwerkstoffen.
ISO 14025 GaBi A
DIN EN ISO 14025:2011-10, Umweltkennzeichnungen und - GaBi Professional database (2021.2), Sphera Solutions GmbH,
deklarationen - Typ III Umweltdeklarationen - Grundsätze und Leinfelden-Echterdingen.
Verfahren.
GaBi B
ISO 14040 GaBi ext. DB XIIIb - ecoinvent integrated v3.7.1 (2021.2),
DIN EN ISO 14040:2021-02, Umweltmanagement - Ökobilanz - Sphera Solutions GmbH, Leinfelden-Echterdingen.
Grundsätze und Rahmenbedingungen (ISO 14040:2006 + Amd
1:2020). GaBi C
Extension database XIV: Construction materials (2021.2),
ISO 14044 Sphera Solutions GmbH, Leinfelden-Echterdingen.
DIN EN ISO 14044:2021-02, Umweltmanagement - Ökobilanz -
Anforderungen und Anleitungen (ISO 14044:2006 + Amd IBU 2022
1:2017 + Amd 2:2020). Allgemeine Anleitung für das EPD-Programm des Institut
Bauen und Umwelt e.V., Version 2.1, vom 01.10.2022.
EN 15804
DIN EN 15804:2022-03, Nachhaltigkeit von Bauwerken - PCR Teil A
Umweltdeklarationen für Produkte - Grundregeln für die Produktkategorie-Regeln für gebäudebezogene Produkte und
Produktkategorie Bauprodukte. Dienstleistungen - Teil A: Rechenregeln für die Ökobilanz und
Anforderungen an den Projektbericht nach EN 15804+A2:2019,
CEN/TR 15941 Version 1.3, vom 28.08.2022.
CEN/TR 15941:2010-03, Nachhaltigkeit von Bauwerken -
Umweltproduktdeklarationen - Methoden für Auswahl und PCR: Vollholzprodukte
Verwendung von generischen Daten. PCR-Anleitungstexte für gebäudebezogene Produkte und
Dienstleistungen – Teil B: Anforderungen an die EPD für
ISO 50001 Vollholzprodukte, Version 5, vom 18.07.2023.
DIN EN ISO 50001:2018-12, Energiemanagementsysteme -
Anforderungen mit Anleitung zur Anwendung. Umberto
Umberto LCA + 10.0.3, iPoint-systems GmbH, Reutlingen.
Weitere Quellen
Verordnung (EU) Nr. 305/2011 (CPR)
EAK Verordnung (EU) Nr. 305/2011 des Europäischen Parlaments
Europäischer Abfallartenkatalog nach Abfallverzeichnis- und des Rates vom 9. März 2011 zur Festlegung harmonisierter
Verordnung (AVV) vom 10. Dezember 2001 (BGBl. I S. 3379), Bedingungen für die Vermarktung von Bauprodukten und zur
zuletzt geändert durch Artikel 1 der Verordnung vom 30. Juni Aufhebung der Richtlinie 89/106/EWG des Rates.
2020 (BGBl. I S. 1533).
8 Umwelt-Produktdeklaration - Holzwerk Gebr. Schneider GmbH - best wood CLT BOX
Herausgeber
Institut Bauen und Umwelt e.V. +49 (0)30 3087748- 0
Hegelplatz 1 info@ibu-epd.com
10117 Berlin www.ibu-epd.com
Deutschland
Programmhalter
Institut Bauen und Umwelt e.V. +49 (0)30 3087748- 0
Hegelplatz 1 info@ibu-epd.com
10117 Berlin www.ibu-epd.com
Deutschland
Ersteller der Ökobilanz
IBO - Österreichisches Institut für Bauen und +43 13192005
Ökologie GmbH ibo@ibo.at
Alserbachstraße 5/8 www.ibo.at
1090 Wien
Österreich
Inhaber der Deklaration
Holzwerk Gebr. Schneider GmbH +49 7355 9320 0
Kappel 28 info@schneider-holz.com
88436 Eberhardzell www.schneider-holz.com
Deutschland
9 Umwelt-Produktdeklaration - Holzwerk Gebr. Schneider GmbH - best wood CLT BOX
