UMWELT-PRODUKTDEKLARATION
nach ISO 14025 und EN 15804+A1
Deklarationsinhaber Griesser AG
Herausgeber Institut Bauen und Umwelt e.V. (IBU)
Programmhalter Institut Bauen und Umwelt e.V. (IBU)
Deklarationsnummer EPD­GRI­20210135­ICA3­DE
Ausstellungsdatum 31.03.2022
Gültig bis 01.07.2026
Fassadenmarkisen
Solozip
GRIESSER AG
www.ibu-epd.com | https://epd-online.com
1. Allgemeine Angaben
GRIESSER AG Fassadenmarkisen Solozip
Programmhalter Inhaber der Deklaration
IBU – Institut Bauen und Umwelt e.V. GRIESSER AG
Hegelplatz 1 Tänikonerstrasse 3
10117 Berlin CH­8355 Aadorf
Deutschland Schweiz
Deklarationsnummer Deklariertes Produkt/deklarierte Einheit
EPD­GRI­20210135­ICA3­DE 1 m2 selbsttragende motorisierte Fassaden­
markisen Solozip
Diese Deklaration basiert auf den Produktkategorien- Gültigkeitsbereich:
Regeln: GRIESSER selbsttragende
Sonnenschutzsysteme, 30.11.2017 motorisierte Fassadenmarkisen Solozip werden am
(PCR geprüft und zugelassen durch den unabhängigen Produktionsstandort Carros/FR produziert. Die EPD
Sachverständigenrat (SVR)) deckt 100 % des Produktionsvolumens ab.
Ausstellungsdatum Der Inhaber der Deklaration haftet für die
31.03.2022 zugrundeliegenden Angaben und Nachweise; eine
Haftung des IBU in Bezug auf Herstellerinformationen,
Gültig bis Ökobilanzdaten und Nachweise ist ausgeschlossen.
01.07.2026 Die EPD wurde nach den Vorgaben der EN 15804+A1
erstellt. Im Folgenden wird die Norm vereinfacht als EN 15804
bezeichnet.
Verifizierung
Die Europäische Norm EN 15804 dient als Kern­PCR
Unabhängige Verifizierung der Deklaration und
Angaben gemäß ISO 14025:2011
Dipl. Ing. Hans Peters intern x extern
(Vorstandsvorsitzender des Instituts Bauen und Umwelt e.V.)
Dr. Alexander Röder Angela Schindler,
(Geschäftsführer Instituts Bauen und Umwelt e.V.) Unabhängige/­r Verifizierer/­in
2. Produkt
2.1 Produktbeschreibung/Produktdefinition Für die Verwendung gelten die jeweiligen nationalen
Die in dieser EPD beschriebenen Produkte sind Bestimmungen.
motorisierte selbsttragende Fassadenmarkisen
Solozip. 2.2 Anwendung
Senkrechtmarkisen sind Sonnenschutzvorrichtungen,
Senkrechtmarkisen bieten Sonnenschutz bei senkrecht die für den Einsatz in allen Gebäudetypen bestimmt
angeordneten Fassadenflächen beziehungsweise sind: Wohngebäude, Büros, Geschäfte, Schulen,
Fenstern. Der am Stoff angeschweißte Reißverschluss industrielle und landwirtschaftliche Gebäude, andere
führt den Stoff in der gesamten Höhe in den öffentliche Gebäude usw.
abgedeckten Führungen und hält ihn dort auch bei
starkem Wind sicher fest. Dieses Zip­System 2.3 Technische Daten
ermöglicht auch große Flächen.
Solozip Senkrechtmarkisen stehen in zwei Bautechnische Daten
Stoffvarianten und verschiedenen Farben zur Bezeichnung Wert Einheit
Verfügung. Windwiderstandsklasse EN 13561 4 ­ 6 ­
Transmissionskoeffizient 0,02­
­
Für das Inverkehrbringen des Produkts in der Sonnenspektrum EN 13561 0,32
EU/EFTA (mit Ausnahme der Schweiz) gilt Reflexionskoeffizient Sonnenspektrum 0,04­
­
die Verordnung (EU) Nr. 305/2011(CPR). Das Produkt EN 13561 0,72
benötigt eine Leistungserklärung unter 0,09­
Strahlungsabsorptionsfaktor EN 13561 ­
Berücksichtigung der EN 13561, Markisen, Leistungs- 0,94
und Sicherheitsanforderungen und die CE­ Transmissionskoeffizient sichtbares
0,02­0,3 ­
Kennzeichnung. Spektrum EN 13561
Gesamtenergiedurchlassgrad (total) 0,01­ ­
2 Umwelt­Produktdeklaration GRIESSER AG – Fassadenmarkisen Solozip
EN 13561 0,21
Das Qualitätsmanagementsystem der
Produktionsstandorte der GRIESSER AG ist zertifiziert
Die Leistungswerte des Produkts entsprechend der nach ISO 9001.
Leistungserklärung in Bezug auf dessen wesentliche
Merkmale gemäß EN 13561, Markisen, Leistungs- und 2.7 Umwelt und Gesundheit während der
Sicherheitsanforderungen. Herstellung
Werte mit Verglasung C nach EN 14501. Die Gesundheit der Mitarbeiter wird durch geeignete
und von den Behörden festgelegte Maßnahmen
2.4 Lieferzustand geschützt. Dazu gehören u. A. Schutzbrille, Gehör­
GRIESSER Senkrechtmarkisen werden nach schutz, Helm, Handschuhe, Sicherheitsschuhe usw.
Kundenwunsch dimensioniert. Je nach Typ sind Bei jedem Prozess im Unternehmen werden
Flächen zwischen 0,26 m2 und 18 m2 möglich. anfallende Abfälle fachgerecht und
ressourcenschonend gesammelt, sortiert und entsorgt.
2.5 Grundstoffe/Hilfsstoffe
GRIESSER Aluminiumstoren bestehen aus folgenden 2.8 Produktverarbeitung/Installation
Materialien: GRIESSER Senkrechtmarkisen werden manuell
 Aluminium: ca. 35 % installiert; dafür werden in der Regel elektrische
Bohrmaschinen und Schrauber eingesetzt.
 Stahl, niedrig legiert: ca. 23 %
 Sand: ca. 20 %
2.9 Verpackung
 Textilbespannung: ca. 6,5 % Die Verpackung besteht üblicherweise aus:
 Elektromotor: ca. 8 %  Polyethylen(PE)­Folie
 weitere Kunststoffe, z. T. glasfaserverstärkt:  Karton
ca. 7 %
Die Verwendung weiterer Verpackungsmaterialien ist
Die Prozentangaben beziehen sich auf das möglich, mengenmäßig aber unbedeutend.
meistverkaufte Produkt mit einer Öffnung von 4,97 m2.
Je nach Dimensionen können die genannten Die Kunststoffverpackungen (PE­Folie) können bei
Prozentzahlen schwanken. sortenreiner Trennung rezykliert werden; alternativ
werden sie einer thermischen Verwertung zugeführt.
1) Das Produkt/Erzeugnis/mindestens ein Der Karton wird rezykliert.
Teilerzeugnis enthält Stoffe der ECHA-Liste der für
eine Zulassung in Frage kommenden besonders 2.10 Nutzungszustand
besorgniserregenden Stoffe (en: Substances of Very Die stoffliche Zusammensetzung von
High Concern – SVHC) (Datum 15.02.2021) oberhalb GRIESSER Senkrechtmarkisen ändert sich über den
von 0,1 Massen­%: Zeitraum der Nutzung nicht.
 nein.
2.11 Umwelt und Gesundheit während der
Nutzung
2) Das Produkt/Erzeugnis/mindestens ein
GRIESSER Senkrechtmarkisen enthalten keine
Teilerzeugnis enthält weitere CMR­Stoffe der
Schadstoffe, die während der Nutzung freigesetzt
Kategorie 1A oder 1B, die nicht auf der Kandidatenliste
werden könnten.
stehen, oberhalb von 0,1 Massen­% in mindestens
einem Teilerzeugnis:
Umweltschutz: Gefährdungen für Wasser, Luft und
 nein.
Boden können bei bestimmungsgemäßer Anwendung
der Produkte nach heutigem Erkenntnisstand nicht
3) Dem vorliegenden Bauprodukt wurden entstehen.
Biozidprodukte zugesetzt oder es wurde mit
Biozidprodukten behandelt (es handelt sich damit um Gesundheitsschutz: Nach heutigem Erkenntnisstand
eine behandelte Ware im Sinne der sind keine gesundheitlichen Schäden und
Biozidprodukteverordnung (EU) Nr. 528/2012): Beeinträchtigungen zu erwarten.
 nein.
2.12 Referenz-Nutzungsdauer
Eine Berechnung der Referenznutzungsdauer nach
2.6 Herstellung ISO 15686 ist nicht möglich. Die
Die Aluminium­Profilstücke werden entsprechend der Referenznutzungsdauer basierend auf einer
erforderlichen Größe und Höhe abgelängt. Die Herstellererklärung beträgt 30 Jahre. Das
notwendige Ausführung wird in Abhängigkeit von den entsprechende Nutzungsszenario ist in 4. deklariert.
erforderlichen Normen und den gewählten Optionen
festgelegt. Anschliessend werden die blanken
Profilstücke mit der gewählten Farbe pulverbeschichtet 2.13 Außergewöhnliche Einwirkungen
oder anodisiert belassen.
Brand
Der Stoff wird zugeschnitten und so gefertigt, dass der
Reißverschluss (das ZIP) darauf geschweißt werden
kann. Alle Baugruppen werden zur Fertigstellung des Brandschutz nach EN 13501-1
Produktes montiert. Nach der Endmontage wird die Bezeichnung Wert
korrekte Funktion geprüft und die Endlage eingestellt. Baustoffklasse B­C
Zum Schluss wird das Produkt verpackt. Brennendes Abtropfen s2­s3
3 Umwelt­Produktdeklaration GRIESSER AG – Fassadenmarkisen Solozip
Rauchgasentwicklung d0
2.15 Entsorgung
Wasser GRIESSER Senkrechtmarkisen sind mehrheitlich inert
Bei einer unvorhergesehenen Wassereinwirkung und können einer entsprechenden Bauschuttdeponie
(Hochwasser) müssen GRIESSER Senkrechtmarkisen zugeführt werden. Aufgrund der Wertigkeit der
als elektrische Bauteile ausgetauscht werden; Materialien bzw. des Kohlenstoff­Gehaltes der
Beeinträchtigungen der menschlichen Gesundheit oder Textilbespannung ist aber ein Recycling bzw. eine
der Umwelt sind nicht zu erwarten. energetische Verwertung vorzuziehen und üblich.
Mechanische Zerstörung Abfallcode nach Europäischem Abfallverzeichnis
Bei einer unvorhergesehenen mechanischen (Verordnung über das Europäische Abfallverzeichnis):
Zerstörung müssen GRIESSER Senkrechtmarkisen
ausgetauscht werden; Beeinträchtigungen der 17 04 14 gemischte Metalle
menschlichen Gesundheit oder der Umwelt sind nicht 17 02 03 Kunststoffe
zu erwarten.
2.14 Nachnutzungsphase 2.16 Weitere Informationen
GRIESSER Senkrechtmarkisen können problemlos Weitere Unterlagen zu den Produkten, Technische
manuell rückgebaut werden. Die Metallteile werden Datenblätter, BIM­Dateien etc. finden sich unter:
üblicherweise rezykliert, die Kunststoffteile einer
thermischen Verwertung zur Energierückgewinnung www.griesser.ch
zugeführt.
3. LCA: Rechenregeln
3.1 Deklarierte Einheit Die Module B1, B3 bis B5 und B7 sind für das
Es wird das Produkt Solozip II Intro 130 Standard betrachtete Produkt nicht relevant bzw. es treten keine
Führung (Soltis 86) mit einer durchschnittlichen Fläche nennenswerten Umweltwirkungen auf.
von 4,97 m2 deklariert.
Modul B2 umfasst die jährliche Reinigung mit Wasser
Die deklarierte Einheit beträgt 1 m2. und den einmaligen Ersatz des Motors über die
Referenznutzungsdauer nach 15 Jahren. Da die
Deklarierte Einheit Zusammensetzung und der Gehalt an Rezyklat für den
Bezeichnung Wert Einheit Elektromotor nicht bekannt sind, wird er für die
Deklarierte Einheit 1 m2 Berechnung von Modul D nicht berücksichtigt.
Flächengewicht 5,86 kg/m2
Umrechnungsfaktor [Masse/deklarierte Modul B6 umfasst den Stromverbrauch für das Öffnen
5,86 ­
Einheit] und Schließen der Storen über die
Referenznutzungsdauer.
Modul C1 umfasst den manuellen Rückbau, wobei
3.2 Systemgrenze keinen nennenswerten Umweltwirkungen auftreten.
Typ der EPD: Wiege bis Bahre.
Modul C2 umfasst den Transport der rückgebauten
Die Herstellung der GRIESSER Fassadenmarkisen GRIESSER Fassadenmarkisen zu einem Sortierwerk
(Module A1–A3) umfasst die Rohstoffgewinnung, und danach für die thermisch verwertete
Energieerzeugung, Abfallbehandlung und sämtliche Kunststofffraktion zu einer Müllverbrennungsanlage.
Transporte bis zum Werkstor. In Übereinstimmung mit
der COUNCIL REGULATION (EU) No In Modul C3 wird das Auseinanderbauen bzw.
333/2011 werden Sekundärmetalle ab dem Zeitpunkt Schreddern der rückgebauten Fassadenmarkisen
als Teil des Produktsystems modelliert, an dem sie als bilanziert. Das sortenreine Metall erreicht
sortenreine Schrotte vorliegen. gemäß COUNCIL REGULATION (EU) No 333/2011
Abfälle oder Sekundärbrennstoffe werden für die das Ende der Abfalleigenschaften und verlässt als
Herstellung nicht eingesetzt. Sekundärmaterial das Produktsystem. Die
Textilbespannung sowie weitere Kunststoffteile werden
In Modul A4 wird ein durchschnittlicher Transport der der Energierückgewinnung aus Abfällen zugeführt.
GRIESSER Fassadenmarkisen von 1000 km auf die Da die Zusammensetzung und der Gehalt an Rezyklat
Baustelle bilanziert. für den Elektromotor nicht bekannt sind, wird er für die
Berechnung von Modul D nicht berücksichtigt.
Modul A5 umfasst die Entsorgung der PE­Verpackung
in einer Müllverbrennungsanlage (MVA). In der MVA In Modul C4 fallen keine Prozesse/Umweltwirkungen
erzeugte Wärme und Strom werden als exportierte an.
Energie in Modul D verrechnet. Karton wird sortenrein
rezykliert, wobei das Recycling von Karton aufgrund Modul D enthält die mit dem Recycling von Metallen
der komplexen Recyclingströme von Karton in Modul D verbundenen Nutzen und Lasten jenseits der
nicht berücksichtigt wird. Systemgrenze, die sich aus der Behandlung der
Der Stromverbrauch für die Installation recycelten Materialien vom Punkt des Abfallendes bis
(Bohrmaschinen, Elektroschrauber) wird zum Punkt der Substitution (als Kosten) und der
vernachlässigt. Substitution von Primärressourcen (als Nutzen)
ergeben.
4 Umwelt­Produktdeklaration GRIESSER AG – Fassadenmarkisen Solozip
Es beinhaltet auch die Nutzen und Lasten, die mit der Produktionsstandort in Carros/FR. Die
Energierückgewinnung aus Kunststoffabfällen in einer Vordergrunddaten konnten dabei vollständig mit
MVA verbunden sind, wie in Modul C3 modelliert. entsprechenden Datensätzen aus der
In Modul D werden nur Nettoflüsse von Metallen, die Hintergrunddatenbank ecoinvent 3.6 verknüpft werden.
das Produktsystem verlassen, berücksichtigt. Die Hintergrunddaten wurden im Jahr 2019
aktualisiert. Somit ist die Qualität der Vordergrund­ und
der Hintergrunddaten als sehr gut zu beurteilen.
3.3 Abschätzungen und Annahmen
Für die Bilanzierung der Textilbespannung wurde eine 3.7 Betrachtungszeitraum
EPD für ein vergleichbares Produkt, SOLTIS 92, Die Daten der Ökobilanz repräsentieren die
desselben Herstellers verwendet (EPD SOLTIS 92); Produktionsbedingungen für das Jahr 2019.
die Werte wurden auf das Flächengewicht des
Produktes SOLTIS 86 skaliert und direkt in die 3.8 Allokation
Berechnung der Ergebnisse für die Module A1–A3 Bei der Produktion des GRIESSER Fassadenmarkise
integriert. fallen keine Kuppelprodukte an. Sortierter
Produktionsschrott der verschiedenen Metalle,
Darüber hinaus mussten über die in 3. und 4. insbesondere Aluminium, wird als Sekundärmaterial
ausgeführten Punkte keine weiteren Annahmen und ohne ökonomischen Wert betrachtet (es werden also
Abschätzungen getroffen werden, die für das Ergebnis keine Lasten zugeordnet) und bei der Quantifizierung
relevant wären. der Nettoströme, die das Produktsystem verlassen,
berücksichtigt. Dieser Ansatz wurde gewählt, um eine
3.4 Abschneideregeln kohärente Quantifizierung der in Modul D eingehenden
Es wurden keine Daten vernachlässigt, die aus der Nettoflüsse zu gewährleisten.
Betriebserhebung verfügbar sind. Diese umfassen
u. a. den Materialeinsatz, den Energiebedarf (Wärme, Im Rahmen des Vordergrundmodells wurden keine
Strom), Metall­Emissionen aus der Beschichtung und Prozesse modelliert, die eine Allokation von Multi­
Reinigung, Verpackungsmaterialen der Rohstoffe Input­Prozessen erforderlich gemacht hätten. Der
(soweit sie als Abfälle anfallen) und Hintergrunddatensatz zu den
Produktverpackungen, Verbrauchsmaterial in der Hausmüllverbrennungsanlagen wurde ohne
Produktion, Wasserbedarf, die Abfallbehandlung sowie Modifikation aus ecoinvent übernommen.
den Transport sämtlicher Inputs und Outputs.
Mit diesem Ansatz wurden auch Massen­ und Die Allokation von Wiederverwendung, Recycling und
Energieflüsse unter 1 % bilanziert. Es wurden keine Verwertung wurde durch den Cut­Off­Ansatz im
Prozesse vernachlässigt, die den Vordergrundmodell gemäß EN 15804 vermieden.
Projektverantwortlichen bekannt gewesen wären und
signifikant zu den Indikatoren der 3.9 Vergleichbarkeit
Wirkungsabschätzung beigetragen hätten. Grundsätzlich ist eine Gegenüberstellung oder die
Bewertung von EPD­Daten nur möglich, wenn alle zu
3.5 Hintergrunddaten vergleichenden Datensätze nach EN 15804 erstellt
Als Hintergrunddatenbank wird ecoinvent 3.6 (2019) wurden und der Gebäudekontext bzw. die
verwendet. produktspezifischen Leistungsmerkmale berücksichtigt
werden.
3.6 Datenqualität
Die Vordergrunddaten beruhen auf einer Als Hintergrunddatenbank wird ecoinvent 3.6 (2019)
umfangreichen und detaillierten Datenerhebung am verwendet.
4. LCA: Szenarien und weitere technische Informationen
A4 Transport zur Baustelle zum gesamten Produkt wird der Ersatzmotor von
Es wird ein LKW­Transport über 1000 km Carros/FR über 1000 km zum Einsatzort transportiert.
angenommen. Bei den betrachteten Fahrzeugen
handelt es sich um LKWs > 32 Tonnen der Der ausgetauschte Motor wird 100 km zu einem
Emissionsklassen EURO 5 (15 %) bzw. EURO 6 Schredder­ und Sortierzentrum transportiert, wo die
(85%). Die Standardwerte zur Auslastung der abgetrennten Metalle das End­of­Life­Stadium
Datensätze wurden nicht verändert. erreichen. Es wird ein Verbrauch von 0,03 kWh/kg
Strom für die Zerkleinerung und Sortierung und 0,437
A5 Einbau ins Gebäude MJ/kg Dieselkraftstoff für den manuellen Betrieb
GRIESSER Fassadenmarkisen werden montagefertig berücksichtigt.
ausgeliefert und manuell montiert; der Stromverbrauch Da die spezifische Zusammensetzung des Motors und
für Bohrmaschinen und Elektroschrauber wird als sein Rezyklatgehalt nicht bekannt sind, wird der Motor
irrelevant vernachlässigt. bei der Quantifizierung von Modul D nicht
berücksichtigt.
Die Kunststoffverpackungen (PE­Folie) werden einer
thermischen Verwertung zugeführt; der Karton wird B6 Energieverbrauch während der Nutzung
rezykliert. Unter der Annahme von 10.000 Öffnungs­
/Schließzyklen von ca. 40 Sek. über die
B2 Instandhaltung Referenznutzungsdauer wird ein Verbrauch von 45
Das Wartungsszenario (B2) umfasst die jährliche kWh/m2 für die Bereitschaftszeit und durchschnittlich 4
Reinigung mit Wasser und den einmaligen Austausch kWh/m2 (abhängig von Motortyp und ­größe) im
des Motors während der Referenzlebensdauer. Analog
5 Umwelt­Produktdeklaration GRIESSER AG – Fassadenmarkisen Solozip
Betriebsmodus für deutsche Verhältnisse C2 Transport zur Abfallbehandlung
inventarisiert. Als Recyclingszenario wird angenommen, dass das
demontierte Produkt zur Metallsortierung über 50 km
mit LKWs > 32 Tonnen der Emissionsklassen EURO 5
Referenz Nutzungsdauer (15 %) und EURO 6 (85 %) zu einem
Einhei Behandlungszentrum transportiert wird. Nach der
Bezeichnung Wert
t Zerkleinerung und Sortierung erreichen die
Referenz Nutzungsdauer 30 a Metallfraktionen das Ende der Abfalleigenschaft. Die
Das Produkt hat interne abgetrennten Kunststoffteile werden dann zur
Deklarierte Qualitätskontrollen thermischen Behandlung in eine MVA transportiert.
Produkteigenschaften (am bestanden und
Werkstor) und Angaben entspricht der EN
C3 Abfallbehandlung für Recycling und
zur Ausführung, usw. 13561 für die CE­
Energierückgewinnung
Kennzeichnung.
Es wird ein Verbrauch von 0,03 kWh/kg Strom für die
Parameter für die
Zerkleinerung und Sortierung und 0,437 MJ/kg
geplante Anwendung
Dieselkraftstoff für die interne Logistik berücksichtigt.
(wenn durch den
Es wird davon ausgegangen, dass 100 % der
Hersteller angegeben), Einbau nach
zurückgewonnenen Metallschrotte recycelt werden.
einschließlich der Montageanleitung und
Sie verlassen das Produktsystem als
Hinweise für eine Stand der Technik
"Sekundärmaterial". Die Nettomengen der Metalle, die
angemessene
das Produktsystem verlassen, werden in Modul D
Anwendung sowie
berücksichtigt.
Anwendungsvorschriften
Die angenommene
Es wird weiterhin angenommen, dass 100 % der
Ausführungsqualität, Durchführung gemäß
Kunststoffteile in einer Müllverbrennungsanlage mit
wenn entsprechend den den Anweisungen des
einem Wirkungsgrad R1 < 0,6 (gemäß dem
Herstellerangaben Herstellers.
verwendeten ecoinvent­Datensatz) behandelt werden;
durchgeführt
25,57 % des unteren Heizwertes der Kunststoffteile
Die deklarierten
werden als Wärme und 13,0 % als Strom
Produkte sind für die
zurückgewonnen. Die zurückgewonnene Energie wird
Außenbedingungen (bei Installation außerhalb
als "exportierte Energie" ausgewiesen und in Modul D
Außenanwendung), z. B. des Gebäudes
berücksichtigt.
Wettereinwirkung, vorgesehen: Sie sind
Schadstoffe, UV und daher so konzipiert,
Windexposition, dass sie den C4 Entsorgung
Gebäudeausrichtung, Außenbedingungen Da ein 100%iges Recyclingszenario deklariert wird
Beschattung, Temperatur während ihrer (innerhalb dessen einige Kunststoffabfallteile in einer
gesamten Lebensdauer MVA verbrannt werden), werden innerhalb von Modul
standhalten. C4 keine Prozesse deklariert; die deklarierten Werte
Die deklarierten sind daher 0.
Innenbedingungen (bei
Produkte sind nicht für
Innenanwendung), z. B.
die Installation
Temperatur, Feuchte, D Potenzielle Nutzen und Lasten außerhalb des
innerhalb eines
chemische Exposition Produktsystems
Gebäudes vorgesehen.
Modul D enthält die mit dem Recycling von Metallen
Nutzungsbedingungen, z. Standardeinsatz in verbundenen Nutzen und Lasten jenseits der
B. Häufigkeit der Nutzung, jedem Gebäudetyp, d. Systemgrenze, die sich aus der Behandlung der
mechanische h. Öffnen/Schließen so recycelten Materialien vom Punkt des Abfallendes bis
Beanspruchung oft wie nötig zum Punkt der Substitution (als Kosten) und der
Die deklarierten Substitution von Primärressourcen (als Nutzen)
Produkte sind für eine ergeben.
Referenzlebensdauer
von 30 Jahren
Es beinhaltet auch die Nutzen und Lasten, die mit der
Inspektion, Wartung, ausgelegt, wobei der
Energierückgewinnung aus Kunststoffabfällen in einer
Reinigung, z. B. Motor alle 15 Jahre
MVA verbunden sind, wie in Modul C3 modelliert.
erforderliche Häufigkeit, ausgetauscht wird. Sie
Art und Qualität sowie werden durch
Austausch von Bauteilen Reinigung Wasser Die aus Verpackungsabfällen zurückgewonnene
einmal pro Jahr nach Energie in A5 wird aufgrund der geringen Mengen
Ermessen der nicht berücksichtigt.
Gebäudenutzer
gewartet. Auch die Vorteile des Recyclings des Motors werden
nicht berücksichtigt, da keine Daten über seine
C1 Rückbau Zusammensetzung und den Recyclinganteil vorliegen.
Es wird von einer manuellen Demontage
ausgegangen, der Stromverbrauch in Verbindung mit
In Modul D werden nur Nettoflüsse von Metallen, die
elektrischen Schraubern usw. wird als
das Produktsystem verlassen, berücksichtigt.
vernachlässigbar angesehen. Daher werden im Modul
C1 keine Umweltauswirkungen deklariert.
6 Umwelt­Produktdeklaration GRIESSER AG – Fassadenmarkisen Solozip
5. LCA: Ergebnisse
ANGABE DER SYSTEMGRENZEN (X = IN ÖKOBILANZ ENTHALTEN; MND = MODUL NICHT DEKLARIERT;
MNR = MODUL NICHT RELEVANT)
Stadium der Gutschriften
Produktionsstadiu Errichtung und Lasten
Nutzungsstadium Entsorgungsstadium
m des außerhalb der
Bauwerks Systemgrenze
7 Umwelt­Produktdeklaration GRIESSER AG – Fassadenmarkisen Solozip
gnugrosrevffotshoR
tropsnarT gnulletsreH
mov
tropsnarT
muz
relletsreH
trosgnudnewreV
egatnoM
gnudnewnA/gnuztuN gnutlahdnatsnI
rutarapeR ztasrE gnureuenrE
sad rüf
ztasnieeigrenE
sed
nebierteB seduäbeG
sad rüf
ztasnieressaW
sed
nebierteB seduäbeG
ssirbA/uabkcüR
tropsnarT
gnuldnahebllafbA
gnugitieseB
,­sgnudnewrevredeiW ­sgnunniwegkcüR
redo
laiznetopgnilcyceR
A1 A2 A3 A4 A5 B1 B2 B3 B4 B5 B6 B7 C1 C2 C3 C4 D
X X X X X X X MNR MNR MNR X MND X X X X X
ERGEBNISSE DER ÖKOBILANZ – UMWELTAUSWIRKUNGEN nach EN 15804+A1: 1 m² GRIESSER
Senkrechtmarkisen Solozip
Parameter Einheit A1-A3 A4 A5 B1 B2 B6 C1 C2 C3 C4 D
GWP [kg CO2­Äq.] 4,94E+1 6,84E­1 2,43E+0 0,00E+0 1,75E+0 2,80E+1 0,00E+0 3,36E­2 1,99E+0 0,00E+0 ­1,52E+1
ODP [kg CFC11­Äq.] 3,11E­6 1,33E­7 4,68E­9 0,00E+0 8,49E­8 6,23E­7 0,00E+0 6,54E­9 2,04E­8 0,00E+0 ­9,82E­7
AP [kg SO2­Äq.] 2,57E­1 1,83E­3 2,34E­4 0,00E+0 1,27E­2 4,97E­2 0,00E+0 8,98E­5 7,19E­4 0,00E+0 ­8,24E­2
EP [kg (PO4)3­­Äq.] 3,71E­2 2,61E­4 5,56E­5 0,00E+0 1,60E­3 1,83E­2 0,00E+0 1,28E­5 1,93E­4 0,00E+0 ­6,87E­3
POCP [kg Ethen­Äq.] 1,98E­2 8,13E­5 9,38E­6 0,00E+0 6,90E­4 2,52E­3 0,00E+0 3,99E­6 2,51E­5 0,00E+0 ­6,94E­3
ADPE [kg Sb­Äq.] 3,92E­2 2,56E­6 1,64E­7 0,00E+0 8,18E­4 8,01E­5 0,00E+0 1,26E­7 7,62E­7 0,00E+0 1,74E­4
ADPF [MJ] 5,81E+2 1,08E+1 3,51E­1 0,00E+0 1,83E+1 5,81E+2 0,00E+0 5,29E­1 2,89E+0 0,00E+0 ­1,98E+2
GWP = Globales Erwärmungspotenzial; ODP = Abbaupotenzial der stratosphärischen Ozonschicht; AP = Versauerungspotenzial von Boden und
Wasser; EP = Eutrophierungspotenzial; POCP = Bildungspotenzial für troposphärisches Ozon; ADPE = Potenzial für die Verknappung von
Legende
abiotischen Ressourcen – nicht fossile Ressourcen (ADP – Stoffe); ADPF = Potenzial für die Verknappung abiotischer Ressourcen – fossile
Brennstoffe (ADP – fossile Energieträger)
ERGEBNISSE DER ÖKOBILANZ – INDIKATOREN ZUR BESCHREIBUNG DES RESSOURCENEINSATZES
nach EN 15804+A1: 1 m² GRIESSER Senkrechtmarkisen Solozip
Parameter Einheit A1-A3 A4 A5 B1 B2 B6 C1 C2 C3 C4 D
PERE [MJ] 7,28E+1 1,34E­1 2,39E+0 0,00E+0 2,50E+0 5,58E+1 0,00E+0 6,58E­3 2,37E­1 0,00E+0 ­5,84E+1
PERM [MJ] 2,38E+0 0,00E+0 ­2,38E+0 0,00E+0 0,00E+0 0,00E+0 0,00E+0 0,00E+0 0,00E+0 0,00E+0 0,00E+0
PERT [MJ] 7,52E+1 1,34E­1 9,18E­3 0,00E+0 2,50E+0 5,58E+1 0,00E+0 6,58E­3 2,37E­1 0,00E+0 ­5,84E+1
PENRE [MJ] 5,89E+2 1,12E+1 3,74E+1 0,00E+0 2,02E+1 3,91E+2 0,00E+0 5,48E­1 5,39E+1 0,00E+0 ­1,98E+2
PENRM [MJ] 8,88E+1 0,00E+0 ­3,71E+1 0,00E+0 0,00E+0 0,00E+0 0,00E+0 0,00E+0 ­5,17E+1 0,00E+0 0,00E+0
PENRT [MJ] 6,78E+2 1,12E+1 3,62E­1 0,00E+0 2,02E+1 3,91E+2 0,00E+0 5,48E­1 2,24E+0 0,00E+0 ­1,98E+2
SM [kg] 1,43E+0 0,00E+0 0,00E+0 0,00E+0 0,00E+0 0,00E+0 0,00E+0 0,00E+0 0,00E+0 0,00E+0 2,08E+0
RSF [MJ] 0,00E+0 0,00E+0 0,00E+0 0,00E+0 0,00E+0 0,00E+0 0,00E+0 0,00E+0 0,00E+0 0,00E+0 0,00E+0
NRSF [MJ] 0,00E+0 0,00E+0 0,00E+0 0,00E+0 0,00E+0 0,00E+0 0,00E+0 0,00E+0 0,00E+0 0,00E+0 0,00E+0
FW [m³] 4,26E­1 1,16E­3 4,44E­4 0,00E+0 2,14E­2 1,05E­1 0,00E+0 5,69E­5 1,28E­3 0,00E+0 ­3,31E­1
PERE = Erneuerbare Primärenergie als Energieträger; PERM = Erneuerbare Primärenergie zur stofflichen Nutzung; PERT = Total
erneuerbare Primärenergie; PENRE = Nicht­erneuerbare Primärenergie als Energieträger; PENRM = Nicht­erneuerbare Primärenergie
Legende
zur stofflichen Nutzung; PENRT = Total nicht erneuerbare Primärenergie; SM = Einsatz von Sekundärstoffen; RSF = Erneuerbare
Sekundärbrennstoffe; NRSF = Nicht­erneuerbare Sekundärbrennstoffe; FW = Nettoeinsatz von Süßwasserressourcen
ERGEBNISSE DER ÖKOBILANZ –ABFALLKATEGORIEN UND OUTPUTFLÜSSE nach EN 15804+A1:
1 m² GRIESSER Senkrechtmarkisen Solozip
Parameter Einheit A1-A3 A4 A5 B1 B2 B6 C1 C2 C3 C4 D
HWD [kg] 2,12E­1 2,69E­5 1,29E­6 0,00E+0 7,68E­4 1,24E­4 0,00E+0 1,32E­6 2,81E­6 0,00E+0 9,99E­3
NHWD [kg] 1,69E+1 9,76E­1 3,97E­2 0,00E+0 8,44E­1 1,74E+0 0,00E+0 4,79E­2 1,15E+0 0,00E+0 0,00E+0
RWD [kg] 3,34E­3 1,64E­4 4,34E­6 0,00E+0 1,08E­4 2,75E­3 0,00E+0 8,04E­6 1,93E­5 0,00E+0 0,00E+0
CRU [kg] 0,00E+0 0,00E+0 0,00E+0 0,00E+0 0,00E+0 0,00E+0 0,00E+0 0,00E+0 0,00E+0 0,00E+0 0,00E+0
MFR [kg] 1,98E­1 0,00E+0 1,24E+0 0,00E+0 4,43E­1 0,00E+0 0,00E+0 0,00E+0 3,95E+0 0,00E+0 0,00E+0
MER [kg] 0,00E+0 0,00E+0 0,00E+0 0,00E+0 0,00E+0 0,00E+0 0,00E+0 0,00E+0 0,00E+0 0,00E+0 0,00E+0
EEE [MJ] 1,03E+0 0,00E+0 4,82E+0 0,00E+0 0,00E+0 0,00E+0 0,00E+0 0,00E+0 4,03E+0 0,00E+0 0,00E+0
EET [MJ] 2,03E+0 0,00E+0 9,48E+0 0,00E+0 0,00E+0 0,00E+0 0,00E+0 0,00E+0 7,93E+0 0,00E+0 0,00E+0
HWD = Gefährlicher Abfall zur Deponie; NHWD = Entsorgter nicht gefährlicher Abfall; RWD = Entsorgter radioaktiver Abfall; CRU =
Legende Komponenten für die Wiederverwendung; MFR = Stoffe zum Recycling; MER = Stoffe für die Energierückgewinnung; EEE = Exportierte
Energie – elektrisch; EET = Exportierte Energie – thermisch
6. LCA: Interpretation
Wirkungen entlang des Produktlebenszyklus In Abbildung 1 sind die relativen Beiträge der
(Module A1–D) verschiedenen Module entlang des Lebenszyklus der
deklarierten Produkte dargestellt.
Abbildung 1: Umweltwirkungen von auch für den energetischen Einsatz nicht erneuerbarer
Fassadenmarkisen mit Standardführung entlang Primärenergie.
des Lebenszyklus (Wirkungen aus den Der Materialeinsatz von erneuerbarer Primärenergie ist
Produktionsmodulen A1–A3 = 100 %) vernachlässigbar, die stoffliche Nutzung der nicht
erneuerbaren Energie bezieht sich vor allem auf die
Der größte Teil der Umweltauswirkungen entsteht bei textile Bespannung, weiter auf Kunststoffteile des
der Herstellung (Module A1–A3). Vergleichbar hohe Produkts und Verpackungsmaterial. Der stoffliche
Belastungen ergeben sich aus den Auswirkungen der Einsatz von Primärenergie wird in den energetischen
Erzeugung von Betriebsenergie während der Einsatz überführt, wenn die primärenergiehaltigen
Nutzungsphase (Modul B6). Geringe Beiträge ergeben Materialien mit Energierückgewinnung verbrannt
sich aus dem Austausch des Motors während der werden.
Wartung (Modul B2).
Nicht gefährliche Abfälle als quantitativ relevanteste
Nutzen und Belastungen jenseits der Systemgrenze Abfallströme werden hauptsächlich durch den in der
(Modul D) liegen in der Größenordnung von 10 % bis Nutzungsphase eingesetzten deutschen Strommix
20 % der Wirkungen über den Produktlebenszyklus verursacht, teilweise auch durch die Wartung aufgrund
(Module A1–A3). Die positiven Nettoauswirkungen des des Austauschs des Motors; gefährliche und
ADPe beziehen sich auf den Zinkanteil in der radioaktive Abfälle werden hauptsächlich durch den in
Aluminiumgusslegierung (ein Artefakt in der Lieferkette der Nutzungsphase eingesetzten deutschen Strommix
von Zink, das in ecoinvent 3.7.1 korrigiert wurde). verursacht.
Der Einsatz von erneuerbarer Primärenergie wird Auswirkungen während der Produktion (Module
hauptsächlich durch den Anteil erneuerbarer Energien A1–A3)
am Strommix verursacht, daher sind die Abbildung 2 zeigt alle Prozesse im Zusammenhang mit
Produktionsstufe und der betriebliche Energieeinsatz der Herstellung des deklarierten Produkts (Module
die Haupttreiber dieser Wirkungskategorie. Dies gilt A1–A3), die mehr als 2 % zu mindestens einer der in
der EPD deklarierten Wirkungskategorien beitragen.
8 Umwelt­Produktdeklaration GRIESSER AG – Fassadenmarkisen Solozip
Abbildung 2: Relative Beiträge der Inputs zum Die Varianz aufgrund unterschiedlicher Abmessungen
Produktionsprozess (Modul A1–A3) der deklarierten Produkte ist viel höher als die Varianz
zwischen verschiedenen (durchschnittlichen)
Das Umweltprofil wird durch das Aluminium und das Produkttypen derselben Produktgruppe. Dies ist darauf
Sonnenschutztextil SOLTIS dominiert. Lediglich das zurückzuführen, dass einige Elemente, z. B. der Motor,
ADPe wird auch durch das Zink für die Verzinkung unabhängig von den Abmessungen zum Produkt
verursacht. Andere Prozesse wie die Herstellung des gehören; die Auswirkungen des Motors werden daher
Motors, die Herstellung von niedrig legierten nicht in Abhängigkeit von der Größe des
Stahlteilen oder von PE­Verpackungsfolien sowie die Sonnenschutzes skaliert, sondern durch die von einem
Erzeugung von Wärme aus leichtem Heizöl tauchen in Produkt abgedeckten m2 geteilt. Dies führt dazu, dass
einzelnen Wirkungskategorien mit Beiträgen um 10 % sehr kleine Sonnenschutzanlagen im Vergleich zu
auf. Standardgrößen (und sehr großen Abmessungen)
verhältnismäßig sehr hohe Umweltauswirkungen
Varianz der Ergebnisse haben.
In der EPD wird das Produkt mit den höchsten Die Auswirkungen des "Systemkastens" liegen bei
Absatzmengen und entsprechenden Dimensionen etwa plus 10 % der deklarierten Werte für die Produkte
dieser Produktgruppe deklariert. ohne "Systemkasten".
7. Nachweise
Es sind keine Nachweise gefordert.
8. Literaturhinweise
EN 15804 EN 14501
EN 15804:2012­04+A1 2013, Nachhaltigkeit von DIN EN 14501:2006­02, Abschlüsse ­ Thermischer
Bauwerken – Umweltproduktdeklarationen – und visueller Komfort ­ Leistungsanforderungen und
Grundregeln für die Produktkategorie Bauprodukte. Klassifizierung.
ISO 14025 ISO 9001
DIN EN ISO 14025:2011­10, Umweltkennzeichnungen DIN EN ISO 9001:2015­09,
und ­deklarationen – Typ III Umweltdeklarationen – Qualitätsmanagementsysteme – Anforderungen.
Grundsätze und Verfahren.
IBU 2019
ISO 15686 Institut Bauen und Umwelt e.V.: Allgemeine EPD­
DIN EN ISO 15686, Hochbau und Bauwerke – Programmanleitung des Institut Bauen und Umwelt
Planung der Lebensdauer; verschiedene Teile. e.V. (IBU). Version 1.1, Berlin, 2019.
www.ibu­epd.com.
EN 13561
DIN EN 13561:2015­07, Markisen – Leistungs­ und
Sicherheitsanforderungen.
9 Umwelt­Produktdeklaration GRIESSER AG – Fassadenmarkisen Solozip
PCR Teil A Vermarktung von Bauprodukten und zur Aufhebung
Institut Bauen und Umwelt e.V. (Hrsg.): PCR Teil A: der Richtlinie 89/106/EWG des Rates.
Rechenregeln für die Ökobilanz und Anforderungen an
den Projektbericht. Version 1.8, Berlin, 2019. COUNCIL REGULATION (EU) No 333/2011
www.ibu­epd.com. COUNCIL REGULATION (EU) No 333/2011 of 31
March 2011 establishing criteria determining when
PCR: Sonnenschutzsysteme certain types of scrap metal cease to be waste under
Institut Bauen und Umwelt e.V. (Hrsg.): PCR Teil B: Directive 2008/98/EC of the European Parliament and
Anforderungen an die EPD für Sonnenschutzsysteme. of the Council.
Version 2017/11, Berlin, 2017. www.ibu­­epd.com.
Verordnung über das Europäische
ECHA-Liste Abfallverzeichnis
The Candidate List of substances of very high concern, http://www.gesetze­im­internet.de/avv/anlage.html
available via https://echa.europa.eu/nl/­/four­
newsubstances­added­to­the­candidate­list. EPD SOLTIS 92
Serge Ferrari (2015): Environmental Product
Biozidprodukteverordnung Declaration SOLTIS 92, Technical Textile. UL
VERORDNUNG (EU) Nr. 528/2012 DES Environment, Declaration no. 4786632360.101.1.
EUROPÄISCHEN PARLAMENTS UND DES RATES
vom 22. Mai 2012 über die Bereitstellung auf dem ecoinvent 3.6
Markt und die Verwendung von Biozidprodukten. ecoinvent 3.6, Ökobilanzdatenbank, 12/2019.
ecoinvent, Zürich.
Verordnung (EU) Nr. 305/2011(CPR)
Verordnung (EU) Nr. 305/2011 des Europäischen
Parlaments und des Rates vom 9. März 2011 zur
Festlegung harmonisierter Bedingungen für die
10 Umwelt­Produktdeklaration GRIESSER AG – Fassadenmarkisen Solozip
Herausgeber
Institut Bauen und Umwelt e.V. Tel +49 (0)30 3087748­ 0
Hegelplatz 1 Fax +49 (0)30 3087748­ 29
10117 Berlin Mail info@ibu­epd.com
Deutschland Web www.ibu-epd.com
Programmhalter
Institut Bauen und Umwelt e.V. Tel +49 (0)30 3087748­ 0
Hegelplatz 1 Fax +49 (0)30 3087748­ 29
10117 Berlin Mail info@ibu­epd.com
Deutschland Web www.ibu-epd.com
Ersteller der Ökobilanz
Dr. Frank Werner ­ Umwelt & Tel + 41 (0)44 241 39 06
Entwicklung Fax + 41 (0)44 461 33 28
Kammelenbergstrasse 30 Mail frank@frankwerner.ch
9011 St. Gallen Web http://www.frankwerner.ch/
Switzerland
Inhaber der Deklaration
Griesser AG Tel +41 848 888 111
Tänikonerstrasse 3 Fax ­
8355 Aadorf Mail info@griesser.ch
Switzerland Web www.griesser.ch
