UMWELT-PRODUKTDEKLARATION
nach ISO 14025 und EN 15804+A2
Deklarationsinhaber Bundesverband der Gipsindustrie e.V.
Herausgeber Institut Bauen und Umwelt e.V. (IBU)
Programmhalter Institut Bauen und Umwelt e.V. (IBU)
Deklarationsnummer EPD-BVG-20210341-IBE1-DE
Ausstellungsdatum 04.04.2022
Gültig bis 03.04.2027
GIPSPLATTE - TROCKENESTRICH
Bundesverband der Gipsindustrie e.V.
www.ibu-epd.com | https://epd-online.com
1. Allgemeine Angaben
Bundesverband der Gipsindustrie e.V. GIPSPLATTE - TROCKENESTRICH
Programmhalter Inhaber der Deklaration
IBU – Institut Bauen und Umwelt e.V. Bundesverband der Gipsindustrie e.V.
Panoramastr. 1 Kochstraße 6-7
10178 Berlin 10969 Berlin
Deutschland
Deklarationsnummer Deklariertes Produkt/deklarierte Einheit
EPD-BVG-20210341-IBE1-DE Gipsplatte - Trockenestrich
nach DIN EN 520 und DIN 18180
1 m2 (20 kg)
Diese Deklaration basiert auf den Produktkategorien- Gültigkeitsbereich:
Regeln: Die EPD gilt für die Mitgliedsunternehmen des
Gipsplatten, 01.2019 Bundesverbandes der Gipsindustrie e.V. gemäß
(PCR geprüft und zugelassen durch den unabhängigen aktueller Mitgliederliste auf https://www.gips.de/epd-
Sachverständigenrat (SVR)) ansprechpartner/gipsplatten/ für die in
Deutschland hergestellten Produkte. Die Ökobilanz
Ausstellungsdatum berücksichtigt spezifische Informationen der Hersteller
04.04.2022 und der Zulieferer von Komponenten für den gesamten
Lebenszyklus.
Gültig bis
03.04.2027 Der Inhaber der Deklaration haftet für die
zugrundeliegenden Angaben und Nachweise; eine
Haftung des IBU in Bezug auf Herstellerinformationen,
Ökobilanzdaten und Nachweise ist ausgeschlossen.
Die EPD wurde nach den Vorgaben der EN 15804+A2
erstellt. Im Folgenden wird die Norm vereinfacht als EN 15804
bezeichnet.
Verifizierung
Die Europäische Norm EN 15804 dient als Kern-PCR
Unabhängige Verifizierung der Deklaration und
Angaben gemäß ISO 14025:2010
Dipl. Ing. Hans Peters intern x extern
(Vorstandsvorsitzender des Instituts Bauen und Umwelt e.V.)
Dr. Alexander Röder Dr.-Ing. Wolfram Trinius,
(Geschäftsführer Instituts Bauen und Umwelt e.V.) Unabhängige/-r Verifizierer/-in
2. Produkt
2.1 Produktbeschreibung/Produktdefinition
Die Deklaration umfasst 1 m2 Gipsplatte -
Trockenestrich mit einem Flächengewicht von Der Einsatz kann in öffentlichen, privaten oder
20 kg/m2. gewerblich genutzten Gebäuden erfolgen.
Für das Inverkehrbringen des Produkts in der Gipsplatten - Trockenestrich kann auf Beton oder
EU/EFTA (mit Ausnahme der Schweiz) gilt die Holzbalkendecken mit oder ohne Fußbodenheizung, in
Verordnung (EU) Nr. 305/2011(CPR). Die Produkte Kombination mit einer Ausgleichsschicht,
benötigen eine Leistungserklärung unter Dämmschicht oder Trennschicht aufgebracht werden.
Berücksichtigung von DIN EN 520: 2009-12
Gipsplatten - Begriffe, Anforderungen und 2.3 Technische Daten
Prüfverfahren und die CE-Kennzeichnung. Für Technische Daten sind den Informationen der
die Verwendung gelten die jeweiligen nationalen Hersteller zu entnehmen. Aufgrund der ständigen
Bestimmungen. Fortschreibung technischer Normen oder Zulassungen
erfolgt keine Aufführung im Rahmen der Umwelt-
2.2 Anwendung Produktdeklaration.
Gipsplatte - Trockenestrich wird aus bandgefertigten Angaben zu wesentlichen Anforderungen können dem
Gipsplatten vom Typ bis zu DFH1IR nach /DIN EN CE-Zeichen und/oder der Leistungserklärung
520/ und Typ GKFI gemäß /DIN 18180/ für die entnommen werden /Bauproduktenverordnung/.
Herstellung von Trockenunterböden im Innenbereich
verwendet.
2 Umwelt-Produktdeklaration Bundesverband der Gipsindustrie e.V. – GIPSPLATTE - TROCKENESTRICH / Tool
Bei den Herstellern können aktuelle technische Wasseraufnahmeklassen H1 (< 5%), H2 (< 10%) und
Informationen abgefragt werden: H3 (< 25%) unterschieden.
https://www.gips.de/epd-ansprechpartner/gipsplatten/
Gipsplatte Typ I (Gipsplatte mit erhöhter
Oberflächenhärte) nach /DIN EN 520/: Gipsplatte, die
fur Anwendungszwecke bestimmt ist, bei denen
Leistungswerte des Produkts entsprechen der Anforderungen an erhöhte Oberflächenhärte gestellt
Leistungserklärung in Bezug auf dessen wesentliche werden.
Merkmale gemäß der DIN EN 520: 2009-12
Gipsplatten - Begriffe, Anforderungen und Gipsplatte Typ R (Gipsplatte mit erhöhter Festigkeit)
Prüfverfahren. nach /DIN EN 520/: Diese Gipsplatten sind für
Anwendungszwecke bestimmt, für die eine erhöhte
Es können z.B. Brandverhalten, Scherfestigkeit, Bruchfestigkeit sowohl in Längs- als auch in
Wasserdampfdiffusionswiderstand, Wärmeleitfähigkeit, Querrichtung gefordert wird.
gefährliche Substanzen, Stoßwiderstand oder
Schallabsorption deklariert werden. 2.5 Grundstoffe/Hilfsstoffe
Gipsplatten werden aus Stuckgips und Zusatzstoffen
Für die Verwendung gelten die jeweiligen nationalen für den Gipskern (u.a. Stärke und Schaummittel) sowie
Bestimmungen, in Deutschland die /DIN 18180/ als hochwertigem, mehrfach vergautschtem Karton auf
nationale Anwendungsnorm. Für die Verarbeitung der großen Bandanlagen im kontinuierlichen Betrieb
Platten gilt /DIN 18181/. hergestellt.
Die für eine durchschnittliche Betrachtung angesetzte
2.4 Lieferzustand Menge an Grundstoffen umfasst rund 93 % Gips, 3,5
Gipsplatten können in unterschiedlichen Abmessungen % Recyclingpapier (für Karton) und 3,5 % mineralische
geliefert werden, die sowohl unterschiedliche Dicken Zuschläge und bauchemische Verbindungen.
wie auch individuelle Anforderungen berücksichtigen
können.
Angabe zu SVHC, CMR-Stoffen Kat. 1A oder 1B
Folgende Typenbezeichnungen können für das und Bioziden:
Produkt Gipsplatte - Trockenestrich zutreffen: Das Produkt enthält Stoffe der ECHA-Liste der
für eine Zulassung in Frage kommenden besonders
Gipsplatte Typ D (Gipsplatte mit definierter Dichte) besorgniserregenden Stoffe (en: Substances of Very
nach /DIN EN 520/: Gipsplatte mit einer definierten High Concern – SVHC) (Datum 16.04.2021) oberhalb
Dichte von mindestens 800 kg/m3, um für bestimmte von 0,1 Massen-% /ECHA2021/: nein.
Anwendungszwecke eine verbesserte Das Produkt enthält weitere CMR-Stoffe der
Leistungsfähigkeit sicherzustellen. Kategorie 1A oder 1B, die nicht auf der Kandidatenliste
stehen, oberhalb von 0,1 Massen-% in mindestens
Gipsplatte Typ F (Gipsplatte mit verbessertem einem Teilerzeugnis: nein.
Gefügezusammenhalt des Kerns bei hohen Dem vorliegenden Bauprodukt wurden Biozidprodukte
Temperaturen) nach /DIN EN 520/: Zur Verbesserung zugesetzt oder es wurde mit Biozidprodukten
des Gefügezusammenhaltes bei hohen Temperaturen behandelt (es handelt sich damit um
(Brandfall) enthält der Gipskern dieser Platten eine behandelte Ware im Sinne der
mineralische Fasern und/oder andere Zusätze. Biozidprodukteverordnung (EU) Nr. 528/2012): nein.
Gipsplatte Typ H (Gipsplatte mit reduzierter 2.6 Herstellung
Wasseraufnahmefähigkeit) nach /DIN EN 520/: Der Herstellungsprozess umfasst die in Abbildung 1
Plattenart mit Zusätzen zur Reduzierung der gezeigten Schritte.
Wasseraufnahmefähigkeit. In Abhängigkeit von
der gesamten Wasseraufnahme werden die
3 Umwelt-Produktdeklaration Bundesverband der Gipsindustrie e.V. – GIPSPLATTE - TROCKENESTRICH / Tool
Abbildung 1: Fertigungsprozess von Gipsplatten nach 2.9 Verpackung
/Gips-Datenbuch/ Gipsplatten werden palettiert und nicht verpackt
angeliefert. Die verwendeten Holzpaletten gibt es als
- Zulauf des Kartons unten, der die Sichtseite der Mehrweg- oder Einwegpaletten.
Platte bildet und für die Kantenformung angeritzt wird
(1) 2.10 Nutzungszustand
- Zulauf von Gipsbrei mit Verteilung durch die Die bautechnische Nutzung der hier betrachteten
Formstation mit gleichzeitigem Kartonzulauf von oben Gipsplatten erfolgt im Regelfall im Innenbereich, als
(2–3) Element von Innenkonstruktionen für Wand-, Decken-
- Abbindestrecke mit Schere als Schneidevorrichtung oder Bodenbereiche.
(4–5)
- Wendetisch mit Eintrag in einen Mehretagentrockner 2.11 Umwelt und Gesundheit während der
(6–8) Nutzung
Während der Nutzungsphase erfolgt keine Freisetzung
- Plattenaustrag mit Besäumung der Querkanten und von gefährlichen Stoffen oberhalb der
Plattenbündelung (9–11) Grenzwerte des Prüfschemas der /AgBB/.
Gipsplatten wurden vom Fraunhofer Institut für
Bauphysik untersucht /Scherer 2010/.
Die herstellenden Unternehmen verfügen über ein Das Untersuchungsergebnis zeigt, dass von den
Qualitätsmanagementsystem und sind nach /DIN EN Gipsplatten keinerlei Beeinträchtigungen des
ISO 9001/ zertifiziert. Innenraumes ausgehen.
2.7 Umwelt und Gesundheit während der
Herstellung 2.12 Referenz-Nutzungsdauer
Die Herstellung von Gipsplatten erfolgt in Die Referenz-Nutzungsdauern sind von den jeweiligen
emissionsschutzrechtlich genehmigten Anlagen nach Anwendungen abhängig.
den Vorgaben des Bundes-Immissionsschutzgesetzes. Nach der Tabelle "Nutzungsdauer von Bauteilen nach
Die Werke verfügen über ein dem Bewertungssystem Nachhaltiges Bauen (BNB)
Energiemanagementsystem nach /DIN EN ISO des BBSR, Code 352.112 "Trockenestriche (Systeme):
50001/. Ab einer kumulierten Feuerungswärmeleistung ...Gipskartonplatten." beträgt die Nutzungsdauer > 50
von > 20 MW sind Gipswerke dem Europäischen Jahre /BBSR Nutzungsdauer/.
Emissionshandel unterstellt. Unterhalb dessen erfolgt
eine Kontrolle der Einhaltung der Klimaschutzziele Einflüsse auf die Alterung bei Anwendung nach den
über den deutschen Brennstoffemissionshandel. Regeln der Technik bestehen nicht.
Die Nutzungsdauer ist für die gesamte Lebensdauer
2.8 Produktverarbeitung/Installation des Gebäudes vorgesehen. Eine Beanspruchung von
Die Verarbeitung der Produkte erfolgt nach den außen erfolgt nicht.
einschlägigen Merkblättern des Bundesverbandes der
Gipsindustrie e.V. und der Hersteller. 2.13 Außergewöhnliche Einwirkungen
Beim Zuschneiden, Sägen oder Schleifen der Brand
Gipsprodukte ist gemäß /TRGS 900/ der Gipsplatten bieten im Hinblick auf ihre geringe Dicke
Arbeitsplatzgrenzwert von 6 mg/m3 alveolengängiger sehr guten Feuerschutz. Das ist darin begründet, dass
Staub (A-Staub) für Calciumsulfat als Schichtmittelwert der Gipskern etwa 20 % Kristallwasser enthält,
einzuhalten. welches bei Brandeinwirkung verdampft und dabei
durch Umwandlung Energie verzehrt. Die Temperatur
auf der dem Feuer abgewandten Seite bleibt über
4 Umwelt-Produktdeklaration Bundesverband der Gipsindustrie e.V. – GIPSPLATTE - TROCKENESTRICH / Tool
längere Zeit in Abhängigkeit von der Plattendicke bei
etwa 110 °C konstant. Die dann entstehende 2.14 Nachnutzungsphase
entwässerte Gipsschicht bietet eine erhöhte
Wärmedämmung. Recycling
Gemäß Anhang B der /DIN EN 520/ werden Nach der Gewerbeabfallverordnung sind Gipsabfälle
Gipsplatten hinsichtlich ihres Brandverhaltens in der einem Recycling zuzuführen. Der dort gewonnene
Regel A2-s1, d0 klassifiziert. Bei dieser Klassifizierung Recyclinggips kann nach der Behandlung der Platten
nach /DIN EN 13501-1/ bedeutet: in speziell für Gipsabfälle vorgesehenen
A2 = nichtbrennbar, s1 = kein Rauch, d0 = kein Recyclinganlagen nach Zerkleinerung und Abtrennung
brennendes Abfallen/Abtropfen. des Kartons dem Herstellungsprozess neuer Platten
zugeführt werden.
Alternativ kann der wiedergewonnene Gips in anderen
für Gips geeigneten Bereichen eingesetzt werden
Wasser (Abbinderegler für Zement, Landwirtschaft,
Alle Gipsprodukte sind, sofern nicht vom Hersteller Düngemittelproduktion).
ausdrücklich für diesen Zweck vorgesehen, vor Die Recyclinganlagen für Gipsabfälle sorgen auch für
andauernder Durchfeuchtung zu schützen. die Magnetabscheidung noch enthaltener Schrauben
Für die Beseitigung von durch Überflutung oder Nägel.
entstandenen Schäden an Bauteilen aus Gips ist ein Dort abgetrennter Karton kann als Sekundärbrennstoff
/Merkblatt Überflutung/ beim Bundesverband der verwendet oder dem
Gipsindustrie e.V. verfügbar. Papierrecycling zugeführt werden, abgeschiedene
Metalle werden als Schrott verwertet.
2.15 Entsorgung
Die Entsorgung erfolgt nach dem /Abfallschlüssel/:
Mechanische Zerstörung 17 08 02 Baustoffe auf Gipsbasis mit Ausnahme
Mechanische Beschädigungen können grundsätzlich derjenigen, die unter 17 08 01 fallen
aufgrund der Reparaturfreundlichkeit der
Gipsplatten mit Fugenspachtel Baustoffe auf Gipsbasis halten die
ausgeglichen werden, ohne dass die Ablagerungsbedingungen ab Deponieklasse I der
Funktionsfähigkeit beeinträchtigt wird. /Deponieverordnung/ für den Fall der Beseitigung ein.
Gipsplatten können bei größeren
Beschädigungen problemlos gegen neue 2.16 Weitere Informationen
Platten ausgetauscht werden. Folgen auf die Umwelt www.gips.de
bei unvorhergesehener mechanischer Zerstörung sind
nicht zu erwarten.
3. LCA: Rechenregeln
3.1 Deklarierte Einheit erforderlich sind. Da im Allgemeinen die Gipsplatten
Die deklarierte Einheit ist 1m2 Gipsplatten - auf Mehrwegpaletten mit Ladungssicherungsbändern
Trockenestrich mit einem Flächengewicht von 20 kg. zur Baustelle transportiert werden ist keine
Verpackung berücksichtigt.
Deklarierte Einheit
Bezeichnung Wert Einheit Modul A4 enthält den Transport zur Baustelle.
Deklarierte Einheit 1 m2
Modul A5 umfasst den Einbau auf der Baustelle. Eine
Die Ergebnisse beziehen sich auf eine repräsentative Entsorgung etwaiger Verpackung ist hier nicht
Rezeptur gültig für die Mitglieder des Bundesverband erforderlich (unverpacktes Produkt auf
der Gipsindustrie e.V. mit einer Produktion in Mehrwegpaletten).
Deutschland, die mehrere Dicken und
Flächengewichte in Form der für statistische Modul C1 deklariert den manuellen Rückbau.
Meldungen anzuwendenden Normierung umfasst.
Modul C2 enthält den Transport zum Ort der
Verwertung.
3.2 Systemgrenze
Typ der EPD gemäß /EN 15804/ von der Wiege bis Modul C3 umfasst das Zerkleinern und Aufbereiten der
zum Werkstor mit Gipsprodukte.
- Optionen (A4–A5),
- Module C1–C4 und Modul C4 wird in der Regel nicht betrachtet, da die
- Modul D Gewerbeabfallverordnung eine Zuführung von
(A1–A3 + C + D und zusätzliche Module: A4 und A5). Gipsplatten zum Recycling vorsieht. In der
vorliegenden Ökobilanz wird zusätzlich ein
Die Module A1–A3 (Produktionsstadium) enthalten die Deponierungsszenario berechnet, um
Rohstoffproduktion unter Berücksichtigung deutscher Legalausnahmen der Gewerbeabfallverordnung mit
Randbedingungen und deren Transporte, die abzudecken.
Energiebereitstellung (Strom-Mix Deutschland) sowie
Herstellungsprozesse, die für die Produktion Modul D enthält potenzielle Gutschriften des
sämtlicher Komponenten für das Erzeugnis Gipsplatte Gipsrecyclings.
5 Umwelt-Produktdeklaration Bundesverband der Gipsindustrie e.V. – GIPSPLATTE - TROCKENESTRICH / Tool
Methoden) und Repräsentativität (geographisch,
zeitlich, technologisch).
3.3 Abschätzungen und Annahmen Um diesen Aspekten gerecht zu werden und somit
Für die Modellierung der Szenarien im Lebenszyklus zuverlässige Ergebnisse sicherzustellen, wurden
wurden in den entsprechenden Modulen Industriedaten aus erster Hand zusammen mit
Annäherungen und Abschätzungen für die Prozesse konsistenten Hintergrunddaten aus den /GaBi/ 2021-
und Materialien getroffen. Datenbanken verwendet.
Für Modul C1 wird ein verlustfreier (100 %) manueller
Ausbau mit handgeführten Werkzeugen angenommen. 3.7 Betrachtungszeitraum
In der Berechnung des End-of-Life sind keine Verluste Die Erfassung der Vordergrunddaten bezieht sich auf
(z. B. Sammelverluste) beim Rückbau berücksichtigt. das Jahr 2020.
Die gesamte hergestellte Menge wird innerhalb des
Recyclings aufbereitet (Szenario 1). In einem weiteren 3.8 Allokation
Szenario erfolgt die Deklaration eines Die verwendeten Allokationsverfahren in
Deponierungsszenario (Szenario 2). Hintergrunddaten (Materialien und Energie), die aus
den /GaBi/-Datenbanken stammen, sind online unter
3.4 Abschneideregeln http://www.gabi-software.com dokumentiert.
In Übereinstimmung mit der Zieldefinition wurden alle
relevanten Input- und Output-Flüsse, die im Alle verwendeten Verbrennungsprozesse werden
Zusammenhang mit dem betrachteten Produkt durch Teilstrombetrachtungen der jeweiligen
auftreten, identifiziert und quantifiziert. Materialien abgebildet.
In der Ökobilanz werden somit alle verfügbaren Daten
aus dem Produktionsprozess berücksichtigt, d. h. alle Für alle Abfallverbrennungsanlagen wird ein R1-Faktor
verwendeten Rohstoffe, die verwendete von größer 0,6 angenommen.
Wärmeenergie und der Stromverbrauch.
Damit werden auch Material- und Energieflüsse Umweltlasten aus Verbrennungsprozessen im
berücksichtigt, die weniger als 1 % der Masse oder Errichtungs-, Nutzungs- und Entsorgungsstadium
Energie beitragen. Die Vorgabe, dass höchstens 5 % werden dem Modul zugeordnet, in dem sie entstehen.
des Energie- und Masseneinsatzes vernachlässigt Potenzielle Nutzen aus diesen Prozessen werden dem
werden dürfen, wird damit eingehalten. Modul D zugeordnet.
3.5 Hintergrunddaten Die aus der Energiesubstitution resultierenden
Die verwendeten Datensätze stammen aus /GaBi/- potenziellen Gutschriften erfolgen über deutsche
Datenbanken. Durchschnittsdaten für elektrische Energie und
Die zugrundeliegende Hintergrunddatenbank basiert thermische Energie aus Erdgas.
auf der Version /GaBi/ 2021, Service Pack 40/CUP
2020.1. Die /GaBi/-Datenbank liefert die 3.9 Vergleichbarkeit
Lebenszyklusinventardaten für Roh- und Grundsätzlich ist eine Gegenüberstellung oder die
Prozessmaterialien, Transporte und Energie. Bewertung von EPD-Daten nur möglich, wenn alle zu
vergleichenden Datensätze nach EN 15804 erstellt
3.6 Datenqualität wurden und der Gebäudekontext bzw. die
Die Datenqualität der Sachbilanzinventare wird produktspezifischen Leistungsmerkmale berücksichtigt
bewertet anhand ihrer Präzision (gemessen, werden.
berechnet, Literaturwerte oder geschätzt),
Vollständigkeit (z.B. nicht berichtete Emissionen), Die verwendete Hintergrunddatenbank ist /GaBi/ ts
Konsistenz (Grad der Einheitlichkeit der angewandten (SP40).
4. LCA: Szenarien und weitere technische Informationen
Charakteristische Produkteigenschaften Transport zu Baustelle (A4)
Biogener Kohlenstoff Bezeichnung Wert Einheit
Transport Distanz 100 km
Auslastung (einschließlich
60 %
Informationen zur Beschreibung des biogenen Leerfahrten)
Kohlenstoffgehalts am Werkstor
Bezeichnung Wert Einheit Die EPD deklariert eine Transportdistanz von 100 km
Biogener Kohlenstoff im Produkt 0,3 kg C für A4. Dies ermöglicht die einfache Umrechnung
Der Anteil an biogenem Kohlenstoff resultiert aus der spezifischer Transportentfernungen auf
Kartonlage der Gipsplatte. Dabei wird von einem Gebäudeebene.
Kohlenstoffgehalt von ca. 0,43 kg pro kg Karton
ausgegangen.
Einbau ins Gebäude (A5)
Technische Informationen über die Anwendung sind Der Einbau ins Gebäude umfasst den Stromverbrauch
die Grundlage für die Entwicklung von spezifischen zum Verlegen der Gipsplatten.
Szenarien im Kontext einer Gebäudebewertung.
Einbau ins Gebäude (A5)
Bezeichnung Wert Einheit
Stromverbrauch 0,005 kWh
6 Umwelt-Produktdeklaration Bundesverband der Gipsindustrie e.V. – GIPSPLATTE - TROCKENESTRICH / Tool
Ende des Lebenswegs (C1–C4)
Die Gipsplatten werden manuell ausgebaut und per
LKW zu einer Recyclinganlage (Szenario 1) bzw. zur
Deponierung (Szenario 2) transportiert. Modul C2 wird
jeweils mit 50km berechnet.
Bezeichnung Wert Einheit
Zum Recycling (Szenario 1) 20 kg
Zur Deponierung (Szenario 2) 20 kg
Wiederverwendungs- Rückgewinnungs- und
Recyclingpotential (D), relevante Szenarioangaben
Modul D enthält potenzielle Gutschriften für die
Substitution von Naturgips aus dem Recyclingprozess
(Modul C3).
7 Umwelt-Produktdeklaration Bundesverband der Gipsindustrie e.V. – GIPSPLATTE - TROCKENESTRICH / Tool
5. LCA: Ergebnisse
Die folgende Tabelle zeigt die Ökobilanzergebnisse für den Lebenszyklus von 1m² Gipsplatten. Anzumerken ist,
dass im Entsorgungsstadium für die Gipsplatten 2 Szenarien berechnet werden, die nach dem für beide
Szenarien gleichen Rückbau (C1) beginnen und sich durch unterschiedliche Aufwendungen bei der Entsorgung
unterscheiden:
Szenario 1 beinhaltet die Annahme eines 100%-igen Recyclingszenarios mit den Schritten C2, C3/1 und D/1. In
diesem Szenario erfolgt keine Deponierung, deswegen gibt es keine Beiträge zu Indikatoren in C4/1
(Beseitigung), die mit Null in der nachfolgenden Tabelle aufgeführt werden.
Szenario 2 beinhaltet die vollständige Beseitigung auf einer Deponie mit den Schritten C2 und C4/2. Für eine
Deponierung ist keine Abfallbehandlung erforderlich, deswegen ist das Modul C3/2 bei allen Indikatoren mit Null
versehen und in der nachfolgenden Tabelle so aufgeführt. Ebenso erfolgen keine Gutschriften im Modul D/2,
welches deshalb ebenfalls mit Null dargestellt wird.
Wichtiger Hinweis:
EP-freshwater: Dieser Indikator wurde in Übereinstimmung mit dem Charakterisierungsmodell (EUTREND-
Modell, Struijs et al., 2009b, wie in ReCiPe umgesetzt; http://eplca.jrc.ec.europa.eu/LCDN/developerEF.xhtml) als
„kg P-Äq.“ berechnet.
ANGABE DER SYSTEMGRENZEN (X = IN ÖKOBILANZ ENTHALTEN; ND = MODUL ODER INDIKATOR
NICHT DEKLARIERT; MNR = MODUL NICHT RELEVANT)
Stadium der Gutschriften
Produktionsstadiu Errichtung und Lasten
Nutzungsstadium Entsorgungsstadium
m des außerhalb der
Bauwerks Systemgrenze
8 Umwelt-Produktdeklaration Bundesverband der Gipsindustrie e.V. – GIPSPLATTE - TROCKENESTRICH / Tool
gnugrosrevffotshoR
tropsnarT gnulletsreH
mov
tropsnarT
muz
relletsreH
trosgnudnewreV
egatnoM
gnudnewnA/gnuztuN gnutlahdnatsnI
rutarapeR ztasrE gnureuenrE
sad rüf
ztasnieeigrenE
sed
nebierteB seduäbeG
sad rüf
ztasnieressaW
sed
nebierteB seduäbeG
ssirbA/uabkcüR
tropsnarT
gnuldnahebllafbA
gnugitieseB
,-sgnudnewrevredeiW -sgnunniwegkcüR
redo
laiznetopgnilcyceR
A1 A2 A3 A4 A5 B1 B2 B3 B4 B5 B6 B7 C1 C2 C3 C4 D
X X X X X ND ND MNR MNR MNR ND ND X X X X X
ERGEBNISSE DER ÖKOBILANZ – UMWELTAUSWIRKUNGEN nach EN 15804+A2: 1 m2 = 20 kg Gipsplatte
- Trockenestrich
Kernindikator Einheit A1-A3 A4 A5 C1 C2 C3/1 C3/2 C4/1 C4/2 D/1 D/2
GWP-total [kg CO2-Äq.] 1,81E+0 2,29E-1 2,02E-3 0,00E+0 1,26E-1 1,63E+0 0,00E+0 0,00E+0 1,45E+0 -2,45E-1 0,00E+0
GWP-fossil [kg CO2-Äq.] 2,92E+0 2,19E-1 2,01E-3 0,00E+0 1,20E-1 1,62E+0 0,00E+0 0,00E+0 1,44E+0 -2,44E-1 0,00E+0
GWP-biogenic [kg CO2-Äq.] -1,12E+0 1,01E-2 6,71E-6 0,00E+0 5,53E-3 1,05E-1 0,00E+0 0,00E+0 1,03E-1 9,05E-4 0,00E+0
GWP-luluc [kg CO2-Äq.] 5,89E-3 5,20E-6 2,92E-6 0,00E+0 2,85E-6 7,00E-4 0,00E+0 0,00E+0 8,73E-4 -1,77E-3 0,00E+0
ODP [kg CFC11-Äq.] 3,33E-10 2,30E-17 4,43E-17 0,00E+0 1,26E-17 1,06E-14 0,00E+0 0,00E+0 1,12E-15 -4,70E-16 0,00E+0
AP [mol H+-Äq.] 4,13E-3 2,06E-4 4,44E-6 0,00E+0 1,13E-4 1,07E-3 0,00E+0 0,00E+0 2,18E-3 -9,02E-4 0,00E+0
EP-freshwater [kg PO4-Äq.] 2,20E-5 4,67E-8 5,38E-9 0,00E+0 2,56E-8 1,29E-6 0,00E+0 0,00E+0 5,21E-7 -8,31E-7 0,00E+0
EP-marine [kg N-Äq.] 1,47E-3 6,24E-5 9,87E-7 0,00E+0 3,42E-5 2,37E-4 0,00E+0 0,00E+0 5,60E-4 -3,77E-4 0,00E+0
EP-terrestrial [mol N-Äq.] 1,48E-2 6,99E-4 1,04E-5 0,00E+0 3,83E-4 2,49E-3 0,00E+0 0,00E+0 6,16E-3 -4,30E-3 0,00E+0
POCP [kg NMVOC-Äq.] 3,63E-3 1,82E-4 2,70E-6 0,00E+0 1,00E-4 6,49E-4 0,00E+0 0,00E+0 1,70E-3 -9,59E-4 0,00E+0
ADPE [kg Sb-Äq.] 4,42E-7 6,55E-9 5,83E-10 0,00E+0 3,59E-9 1,40E-7 0,00E+0 0,00E+0 2,72E-8 -2,37E-8 0,00E+0
ADPF [MJ] 4,40E+1 3,10E+0 3,54E-2 0,00E+0 1,70E+0 8,49E+0 0,00E+0 0,00E+0 3,98E+0 -3,35E+0 0,00E+0
[m³ Welt-Äq.
WDP 2,27E-1 4,28E-4 4,39E-4 0,00E+0 2,34E-4 1,05E-1 0,00E+0 0,00E+0 3,18E-2 -1,46E-2 0,00E+0
entzogen]
GWP = Globales Erwärmungspotenzial; ODP = Abbaupotenzial der stratosphärischen Ozonschicht; AP = Versauerungspotenzial von Boden und
Wasser; EP = Eutrophierungspotenzial; POCP = Bildungspotenzial für troposphärisches Ozon; ADPE = Potenzial für die Verknappung von
Legende
abiotischen Ressourcen – nicht fossile Ressourcen (ADP – Stoffe); ADPF = Potenzial für die Verknappung abiotischer Ressourcen – fossile
Brennstoffe (ADP – fossile Energieträger); WDP = Wasser-Entzugspotenzial (Benutzer)
ERGEBNISSE DER ÖKOBILANZ – INDIKATOREN ZUR BESCHREIBUNG DES RESSOURCENEINSATZES
nach EN 15804+A2: 1 m2 = 20 kg Gipsplatte - Trockenestrich
Indikator Einheit A1-A3 A4 A5 C1 C2 C3/1 C3/2 C4/1 C4/2 D/1 D/2
PERE [MJ] 6,66E+0 9,76E-3 1,57E-2 0,00E+0 5,35E-3 1,36E+1 0,00E+0 0,00E+0 1,03E+1 -3,47E-1 0,00E+0
PERM [MJ] 9,80E+0 0,00E+0 0,00E+0 0,00E+0 0,00E+0 -9,80E+0 0,00E+0 0,00E+0 -9,80E+0 0,00E+0 0,00E+0
PERT [MJ] 1,65E+1 9,76E-3 1,57E-2 0,00E+0 5,35E-3 3,76E+0 0,00E+0 0,00E+0 5,21E-1 -3,47E-1 0,00E+0
PENRE [MJ] 4,40E+1 3,10E+0 3,54E-2 0,00E+0 1,70E+0 8,49E+0 0,00E+0 0,00E+0 3,98E+0 -3,37E+0 0,00E+0
PENRM [MJ] 0,00E+0 0,00E+0 0,00E+0 0,00E+0 0,00E+0 0,00E+0 0,00E+0 0,00E+0 0,00E+0 0,00E+0 0,00E+0
PENRT [MJ] 4,40E+1 3,10E+0 3,54E-2 0,00E+0 1,70E+0 8,49E+0 0,00E+0 0,00E+0 3,98E+0 -3,37E+0 0,00E+0
SM [kg] 1,05E+1 0,00E+0 0,00E+0 0,00E+0 0,00E+0 0,00E+0 0,00E+0 0,00E+0 0,00E+0 0,00E+0 0,00E+0
RSF [MJ] 0,00E+0 0,00E+0 0,00E+0 0,00E+0 0,00E+0 0,00E+0 0,00E+0 0,00E+0 0,00E+0 0,00E+0 0,00E+0
NRSF [MJ] 0,00E+0 0,00E+0 0,00E+0 0,00E+0 0,00E+0 0,00E+0 0,00E+0 0,00E+0 0,00E+0 0,00E+0 0,00E+0
FW [m³] 1,15E-2 1,75E-5 1,81E-5 0,00E+0 9,60E-6 4,35E-3 0,00E+0 0,00E+0 1,00E-3 -4,78E-4 0,00E+0
PERE = Erneuerbare Primärenergie als Energieträger; PERM = Erneuerbare Primärenergie zur stofflichen Nutzung; PERT = Total
erneuerbare Primärenergie; PENRE = Nicht-erneuerbare Primärenergie als Energieträger; PENRM = Nicht-erneuerbare Primärenergie
Legende
zur stofflichen Nutzung; PENRT = Total nicht erneuerbare Primärenergie; SM = Einsatz von Sekundärstoffen; RSF = Erneuerbare
Sekundärbrennstoffe; NRSF = Nicht-erneuerbare Sekundärbrennstoffe; FW = Nettoeinsatz von Süßwasserressourcen
ERGEBNISSE DER ÖKOBILANZ –ABFALLKATEGORIEN UND OUTPUTFLÜSSE nach EN 15804+A2:
1 m2 = 20 kg Gipsplatte - Trockenestrich
Indikator Einheit A1-A3 A4 A5 C1 C2 C3/1 C3/2 C4/1 C4/2 D/1 D/2
HWD [kg] 2,46E-6 3,01E-10 1,46E-11 0,00E+0 1,65E-10 3,52E-9 0,00E+0 0,00E+0 6,07E-8 -1,70E-7 0,00E+0
NHWD [kg] 3,33E-2 3,17E-4 2,51E-5 0,00E+0 1,74E-4 6,03E-3 0,00E+0 0,00E+0 2,00E+1 -7,12E-4 0,00E+0
RWD [kg] 5,90E-4 3,33E-6 5,37E-6 0,00E+0 1,82E-6 1,29E-3 0,00E+0 0,00E+0 4,52E-5 -5,99E-5 0,00E+0
CRU [kg] 0,00E+0 0,00E+0 0,00E+0 0,00E+0 0,00E+0 0,00E+0 0,00E+0 0,00E+0 0,00E+0 0,00E+0 0,00E+0
MFR [kg] 0,00E+0 0,00E+0 0,00E+0 0,00E+0 0,00E+0 3,08E+1 0,00E+0 0,00E+0 0,00E+0 0,00E+0 0,00E+0
MER [kg] 0,00E+0 0,00E+0 0,00E+0 0,00E+0 0,00E+0 0,00E+0 0,00E+0 0,00E+0 0,00E+0 0,00E+0 0,00E+0
EEE [MJ] 0,00E+0 0,00E+0 0,00E+0 0,00E+0 0,00E+0 0,00E+0 0,00E+0 0,00E+0 0,00E+0 0,00E+0 0,00E+0
EET [MJ] 0,00E+0 0,00E+0 0,00E+0 0,00E+0 0,00E+0 0,00E+0 0,00E+0 0,00E+0 0,00E+0 0,00E+0 0,00E+0
HWD = Gefährlicher Abfall zur Deponie; NHWD = Entsorgter nicht gefährlicher Abfall; RWD = Entsorgter radioaktiver Abfall; CRU =
Legende Komponenten für die Wiederverwendung; MFR = Stoffe zum Recycling; MER = Stoffe für die Energierückgewinnung; EEE = Exportierte
Energie – elektrisch; EET = Exportierte Energie – thermisch
ERGEBNISSE DER ÖKOBILANZ – zusätzliche Wirkungskategorien nach EN 15804+A2-optional:
1 m2 = 20 kg Gipsplatte - Trockenestrich
Indikator Einheit A1-A3 A4 A5 C1 C2 C3/1 C3/2 C4/1 C4/2 D/1 D/2
[Krankheitsf
PM 1,44E-7 1,12E-9 3,73E-11 0,00E+0 6,12E-10 8,94E-9 0,00E+0 0,00E+0 2,69E-8 -4,10E-7 0,00E+0
älle]
[kBq U235-
IRP 7,35E-2 4,75E-4 8,81E-4 0,00E+0 2,61E-4 2,11E-1 0,00E+0 0,00E+0 4,65E-3 -1,10E-2 0,00E+0
Äq.]
ETP-fw [CTUe] 1,89E+1 2,19E+0 1,51E-2 0,00E+0 1,20E+0 3,63E+0 0,00E+0 0,00E+0 2,27E+0 -2,36E+0 0,00E+0
HTP-c [CTUh] 4,21E-10 4,13E-11 4,18E-13 0,00E+0 2,26E-11 1,00E-10 0,00E+0 0,00E+0 3,37E-10 -5,10E-11 0,00E+0
HTP-nc [CTUh] 2,12E-8 1,77E-9 1,54E-11 0,00E+0 9,67E-10 3,70E-9 0,00E+0 0,00E+0 3,71E-8 -2,86E-9 0,00E+0
SQP [-] 1,48E+1 7,96E-3 1,13E-2 0,00E+0 4,36E-3 2,70E+0 0,00E+0 0,00E+0 8,30E-1 -1,05E+0 0,00E+0
PM = Potenzielles Auftreten von Krankheiten aufgrund von Feinstaubemissionen; IR = Potenzielle Wirkung durch Exposition des
Menschen mit U235; ETP-fw = Potenzielle Toxizitätsvergleichseinheit für Ökosysteme; HTP-c = Potenzielle Toxizitätsvergleichseinheit
Legende
für den Menschen (kanzerogene Wirkung); HTP-nc = Potenzielle Toxizitätsvergleichseinheit für den Menschen (nicht kanzerogene
Wirkung); SQP = Potenzieller Bodenqualitätsindex
Einschränkungshinweis 1 – gilt für den Indikator „Potenzielle Wirkung durch Exposition des Menschen mit U235“.
Diese Wirkungskategorie behandelt hauptsächlich die mögliche Wirkung einer ionisierenden Strahlung geringer
Dosis auf die menschliche Gesundheit im Kernbrennstoffkreislauf. Sie berücksichtigt weder Auswirkungen, die
auf mögliche nukleare Unfälle und berufsbedingte Exposition zurückzuführen sind, noch auf die Entsorgung
radioaktiver Abfälle in unterirdischen Anlagen. Die potenzielle vom Boden, von Radon und von einigen Baustoffen
ausgehende ionisierende Strahlung wird eben-falls nicht von diesem Indikator gemessen.
Einschränkungshinweis 2 – gilt für die Indikatoren: „Potenzial für die Verknappung abiotischer Ressourcen - nicht
fossile Ressourcen“, „Potenzial für die Verknappung abiotischer Ressourcen - fossile Brennstoffe“, „Wasser-
Entzugspotenzial (Benutzer)“, „Potenzielle Toxizitätsvergleichseinheit für Ökosysteme“, „Potenzielle
Toxizitätsvergleichseinheit für den Menschen - kanzerogene Wirkung“, „Potenzielle Toxizitätsvergleichseinheit für
den Menschen - nicht kanzerogene Wirkung“, „Potenzieller Bodenqualitätsindex".
Die Ergebnisse dieses Umweltwirkungsindikators müssen mit Bedacht angewendet werden, da die
Unsicherheiten bei diesen Ergebnissen hoch sind oder da es mit dem Indikator nur begrenzte Erfahrungen gibt.
6. LCA: Interpretation
Die Nebeneinanderstellung der deklarierten Module Transporte zur Baustelle (A4) und zum Recycling bzw.
zeigt, dass die Herstellungsphase (A1–A3) die zur Deponierung (C2) am Lebensende sind von
Ökobilanz dominiert. geringer Bedeutung.
Daneben spielen die Treibhausgasemissionen in
Modul C3 eine Rolle. In Modul D sind die potenziellen Gutschriften aus dem
Recycling-Prozess sichtbar.
7. Nachweise
Gips ist als Listenstoff in die
7.1 Auslaugung (Sulfat + Schwermetalle) Wassergefährdungsklasse (WGK) 1 (schwach
Das Produkt zeigt bei Analyse nach der wassergefährdend) eingestuft.
/Deponieverordnung/ die für Gips typische Schwermetallgehalte liegen deutlich unterhalb der
Sulfatkonzentration im Sättigungsbereich (ca. 1500 Zuordnungskriterien der Deponieklasse I.
mg/l), weshalb eine Beseitigung erst ab der
Deponieklasse I möglich ist. Die sachgerechte Entsorgung ist anhand der
Parameter vorzunehmen, die u. a. von der Nutzung,
der Sortiertiefe beim Rückbau, der Sammlung -
9 Umwelt-Produktdeklaration Bundesverband der Gipsindustrie e.V. – GIPSPLATTE - TROCKENESTRICH / Tool
getrennt oder gemeinsam mit anderen Bauabfällen - /AgBB/ werden hinsichtlich aller
und der Aufbereitung abhängen können und in der bestehenden Prüfpunkte erfüllt /Scherer 2010/:
Verantwortlichkeit des Abfallerzeugers zu bestimmen
sind. TVOC3 ≤ 10 mg/m3
Kanzerogene3 EU-Kat. 1 und 2 ≤ 0,01 mg/m3
. TVOC28 < 1,0 mg/m3
7.2 Radioaktivität SVOC28 ≤ 0,1 mg/m3
Das Produkt kann mit Gesamtdosisbeiträgen deutlich Kanzerogene28 EU-Kat. 1 und 2 ≤ 0,001 mg/m3
unterhalb von 0,3 mSv/a, bestimmt aus der Summe VOC28 ohne NIK ≤ 0,1 mg/m3
Indexberechnung nach RP 112 und der Summe VOC mit NIK R = Σ Ci/NIKi < 1
Radonkonzentration, uneingeschränkt verwendet
werden /Bericht BfS/. Zum Nachweis der Einhaltung des aktuellen /AgBB/-
Schemas wurde dem Hintergrundbericht ein aktueller
Prüfbericht beigefügt.
7.3 VOC-Emissionen
Die Anforderungen nach dem Prüfschema der
8. Literaturhinweise
Normen: Weitere Literatur:
/DIN 18180/ /Abfallschlüssel/
DIN 18180:2014-09 AVV - Abfallverzeichnis-Verordnung vom 10.
Gipsplatten - Arten und Anforderungen Dezember 2001 (BGBl. I S. 3379), die zuletzt durch
/DIN 18181/ Artikel 1 der Verordnung vom 30. Juni 2020 (BGBl. I S.
DIN 18181:2019-04 1533) geändert worden ist
Gipsplatten im Hochbau - Verarbeitung
/DIN EN 520/ /AgBB/
DIN EN 520:2009-12 AgBB - Anforderungen an die Innenraumluftqualität in
Gipsplatten - Begriffe, Anforderungen und Gebäuden: Gesundheitliche Bewertung der
Prüfverfahren; Deutsche Fassung Emissionen von flüchtigen organischen Verbindungen
EN 520:2004+A1:2009 (VVOC, VOC und SVOC) aus Bauprodukten
Ausschuss zur gesundheitlichen Bewertung von
/DIN EN ISO 9001/ Bauprodukten
DIN EN ISO 9001:2015-11 https://www.umweltbundesamt.de/themen/gesundheit/
Qualitätsmanagementsysteme - Anforderungen (ISO kommissionen-arbeitsgruppen/ausschuss-zur-
9001:2015); Deutsche und Englische Fassung EN ISO gesundheitlichen-bewertung-von#agbb-
9001:2015 gesundheitliche-bewertung-der-emissionen-von-
fluchtigen-organischen-verbindungen-aus-
bauprodukten
/DIN EN 13501-1/
DIN EN 13501-1:2019-05
Klassifizierung von Bauprodukten und Bauarten zu /Bauproduktenverordnung/
ihrem Brandverhalten - Teil 1: Klassifizierung mit den VERORDNUNG (EU) Nr. 305/2011 DES
Ergebnissen aus den Prüfungen zum Brandverhalten EUROPÄISCHEN PARLAMENTS UND DES RATES
von Bauprodukten vom 9. März 2011 zur Festlegung harmonisierter
Bedingungen für die Vermarktung von Bauprodukten
/ISO 14025/ und zur Aufhebung der Richtlinie 89/106/EWG des
DIN EN ISO 14025:2011-10 Rates;
Umweltkennzeichnungen und -deklarationen - Typ III ABl. EU L88/5 vom 4.4.2011
Umweltdeklarationen - Grundsätze und Verfahren
(ISO 14025:2006); Deutsche und Englische Fassung /BBSR Nutzungsdauer/
EN ISO 14025:2011 BBSR-Tabelle "Nutzungsdauern von Bauteilen zur
Lebenszyklusanalyse nach BNB"
/DIN EN 15804/ „Informationsportal Nachhaltiges Bauen“ des
DIN EN 15804:2020-03 Bundesministeriums für Verkehr, Bau und
Nachhaltigkeit von Bauwerken - Stadtentwicklung:
Umweltproduktdeklarationen - Grundregeln für die http://www.nachhaltigesbauen.de/baustoff-
Produktkategorie Bauprodukte; Deutsche Fassung EN undgebaeudedaten/
15804:2012+A2:2019 nutzungsdauern-von-bauteilen.html
Stand 24.02.2017
/DIN EN ISO 50001/
DIN EN ISO 50001:2018-12
Energiemanagementsysteme - Anforderungen mit /Bericht BfS/
Anleitung zur Anwendung (ISO 50001:2018) Natürliche Radioaktivität in Baumaterialien und die
daraus resultierende Strahlenexposition
Fachbereich Strahlenschutz und Umwelt
Gehrcke, K.; Hoffmann, B.; Schkade, U.; Schmidt, V.;
Wichterey, K;
10 Umwelt-Produktdeklaration Bundesverband der Gipsindustrie e.V. – GIPSPLATTE - TROCKENESTRICH / Tool
Bundesamt für Strahlenschutz Querschnittsuntersuchung zum Emissionspotenzial an
Salzgitter, November 2012 flüchtigen organischen Verbindungen von
http://nbn-resolving.de/urn:nbn:de:0221- Gipsbauteilen und Gipsprodukten des
201210099810 Wohninnenraums (Juli 2010)
Veröffentlicht auf: www.gips.de (Rubrik:
/Deponieverordnung/ Forschungsvereinigung, Projekte, 2010). Dieser
Deponieverordnung vom 27. April 2009 (BGBl. I S. Bericht ist durch aktuelle Nachweise zum
900), die zuletzt durch Artikel 3 der Verordnung vom 9. Hintergrundbericht ergänzt worden.
Juli 2021 (BGBl. I S. 2598) geändert worden ist
/TRGS 900/
TRGS 900 „Arbeitsplatzgrenzwerte“ (Ausgabe: Januar
/ECHA 2021/ 2006
European Chemicals Agency (ECHA) BArBl. Heft 1/2006 S. 41-55. Zuletzt geändert und
Candidate List of Substances of Very High Concern for ergänzt: GMBl 2021, S. 580 [Nr. 25] (vom 23.04.2021))
Authorisation (published in accordance with Article
59(10) of the REACH Regulation) /GaBi/
http://echa.europa.eu/de/candidate-list-table , Stand: GaBi 10.0 dataset documentation for the
16. April 2021. softwaresystem
and databases, Sphera
/Gips-Datenbuch/ Solutions GmBH, Leinfelden-Echterdingen, 2020
GIPS-Datenbuch (http://documentation.gabi-software.com/)
Hrsg.: Bundesverband der Gipsindustrie e. V.
Kochstraße 6–7, 10969 Berlin /LCA-Tool/
Veröffentlicht auf: www.gips.de (Rubrik: Publikationen BV Gips LCA Tool, version 1.0. erstellt durch Sphera
/ Bücher), Stand: Mai 2013 Solutions GmbH
/IBU 2021/ /PCR/
Institut Bauen und Umwelt e.V.: Allgemeine Anleitung PCR Teil A
für das EPD-Programm des Institut Bauen und Umwelt Institut Bauen und Umwelt e.V., Berlin (Hrsg.):
e.V. (IBU). Version 2.0, Berlin: Institut Bauen und Produktkategorie-Regeln für gebäudebezogene
Umwelt e.V., 2021. Produkte und Dienstleistungen. Teil A: Rechenregeln
www.ibu-epd.com für die Ökobilanz und Anforderungen an den
Projektbericht nach EN 15804+A2:2019, Version 1.1.1.
/Merkblatt Überflutung/
Beseitigung von durch Überflutung entstandenen /PCR: Gipsplatten/
Schäden an Bauteilen aus Gips oder an Gipsputzen Institut Bauen und Umwelt e.V., Berlin (Hrsg.):
BVG Informationsdienst Nr. 01 Produktkategorie-Regeln für gebäudebezogene
Veröffentlicht auf: Produkte und Dienstleistungen. Teil B: Anforderungen
www.gips.de (Rubrik: Download, Publikationen, an die EPD für Gipsplatten,Version 1.7.
Informationsdienste), Stand: Juni 2013
/Scherer 2010/
Fraunhofer-Institut für Bauphysik IBP, Holzkirchen
Prüfbericht
11 Umwelt-Produktdeklaration Bundesverband der Gipsindustrie e.V. – GIPSPLATTE - TROCKENESTRICH / Tool
Herausgeber
Institut Bauen und Umwelt e.V. Tel +49 (0)30 3087748- 0
Panoramastr.1 Fax +49 (0)30 3087748- 29
10178 Berlin Mail info@ibu-epd.com
Deutschland Web www.ibu-epd.com
Programmhalter
Institut Bauen und Umwelt e.V. Tel +49 (0)30 3087748- 0
Panoramastr.1 Fax +49 (0)30 3087748- 29
10178 Berlin Mail info@ibu-epd.com
Deutschland Web www.ibu-epd.com
Ersteller der Ökobilanz
Bundesverband der Gipsindustrie e.V. Tel +49 30 31169822-0
Kochstraße 6-7 Fax +49 30 31169822-9
10969 Berlin Mail info@gips.de
Germany Web www.gips.de
Sphera Solutions GmbH Tel +49 711 341817-0
Hauptstraße 111- 113 Fax +49 711 341817-25
70771 Leinfelden-Echterdingen Mail info@sphera.com
Germany Web www.sphera.com
Inhaber der Deklaration
Bundesverband der Gipsindustrie e.V. Tel +49 30 31169822-0
Kochstraße 6-7 Fax +49 30 31169822-9
10969 Berlin Mail info@gips.de
Germany Web www.gips.de
