UMWELT-PRODUKTDEKLARATION
nach ISO 14025 und EN 15804+A2
Deklarationsinhaber Bundesverband der Gipsindustrie e.V.
Herausgeber Institut Bauen und Umwelt e.V. (IBU)
Programmhalter Institut Bauen und Umwelt e.V. (IBU)
Deklarationsnummer EPD-BVG-20210164-IBE1-DE
Ausstellungsdatum 01.11.2021
Gültig bis 31.10.2026
GIPS-KALKPUTZ
Bundesverband der Gipsindustrie e.V.
www.ibu-epd.com | https://epd-online.com
1. Allgemeine Angaben
Bundesverband der Gipsindustrie e.V. GIPS-KALKPUTZ
Programmhalter Inhaber der Deklaration
IBU – Institut Bauen und Umwelt e.V. Bundesverband der Gipsindustrie e.V.
Panoramastr. 1 Kochstraße 6/7
10178 Berlin 10969 Berlin
Deutschland
Deklarationsnummer Deklariertes Produkt/deklarierte Einheit
EPD-BVG-20210164-IBE1-DE 1 kg Gipsbinder für pulverförmige Produkte nach /DIN
EN 13279-1/, als lose Ware (unverpackt).
Diese Deklaration basiert auf den Produktkategorien- Gültigkeitsbereich:
Regeln: Die EPD gilt für die Mitgliedsunternehmen des
Mineralische Werkmörtel, 11.2017 Bundesverbandes der Gipsindustrie e.V. gemäß
(PCR geprüft und zugelassen durch den unabhängigen aktueller Mitgliederliste auf
Sachverständigenrat (SVR)) https://www.gips.de/epd-ansprechpartner/baugipse/
für die in Deutschland hergestellten Produkte. Die
Ausstellungsdatum Ökobilanz berücksichtigt spezifische Informationen der
01.11.2021 Hersteller und der Zulieferer von Komponenten für den
gesamten Lebenszyklus.
Gültig bis
31.10.2026 Der Inhaber der Deklaration haftet für die
zugrundeliegenden Angaben und Nachweise; eine
Haftung des IBU in Bezug auf Herstellerinformationen,
Ökobilanzdaten und Nachweise ist ausgeschlossen.
Die EPD wurde nach den Vorgaben der EN 15804+A2
erstellt. Im Folgenden wird die Norm vereinfacht als EN 15804
bezeichnet.
Verifizierung
Die Europäische Norm EN 15804 dient als Kern-PCR
Unabhängige Verifizierung der Deklaration und
Angaben gemäß ISO 14025:2010
Dipl. Ing. Hans Peters intern x extern
(Vorstandsvorsitzender des Instituts Bauen und Umwelt e.V.)
Dr. Alexander Röder Dr.-Ing. Wolfram Trinius,
(Geschäftsführer Instituts Bauen und Umwelt e.V.) Unabhängige/-r Verifizierer/-in
2. Produkt
2.1 Produktbeschreibung/Produktdefinition Verordnung (EU) Nr. 305/2011(CPR). Das Produkt
Gipsbinder nach /DIN EN 13279-1/ ist das benötigt eine Leistungserklärung unter
Ausgangsprodukt für die industrielle Herstellung der Berücksichtigung der DIN EN 13279-1:2008-11,
verschiedenen Gips-Trockenmörtel, aber auch für alle Gipsbinder und Gips-Trockenmörtel - Teil 1: Begriffe
vorgefertigten Elemente aus Gips. Er wird durch das und Anforderungen /DIN EN 13279-1/ und die CE-
Calcinieren von Calciumsulfat-Dihydrat (CaSO4 · 2 Kennzeichnung. Für die Verwendung gelten die
H2O) gewonnen und besteht aus Calciumsulfat in jeweiligen nationalen Bestimmungen.
seinen verschiedenen Hydratphasen, z. B. Halbhydrat
(CaSO4 · ½ H2O) und Anhydrit (CaSO4). 2.2 Anwendung
Gipsbinder ist ein abbindefähiges, zu Pulverform Gipsbinder können für verschiedene Anwendungen
gemahlenes Material, dessen Abbindeprozess durch hergestellt werden, die der jeweiligen Bezeichung nach
die Zugabe von Wasser gestartet wird. Dies kann auf europäischer Norm oder traditioneller, ggf.
der Baustelle geschehen (Gips-Trockenmörtel, abweichender Bezeichnung, nur in Verbindung mit den
Gipsspachtel und Gipskleber), oder aber im Werk im vom Hersteller angegebenen Anwendungen
Rahmen der Herstellung von Platten. entnommen werden können. Eine Übersicht gibt das
Gipsbinder bildet die Grundlage für die Herstellung von Gips-Datenbuch des Bundesverbandes der
Gips-Trockenmörteln (Gipsmaschinenputz, Gipsindustrie e.V. /Gips-Datenbuch/ und das IGB
Gipshandputz), Gips-Spachtelmaterialien, Gipsklebern Handbuch Gipsputze /IGB/ der Industriegruppe
sowie für Modell-, Stuck- und Ansetzgipse. Baugipse im Bundesverband der Gipsindustrie e.V..
Für das Inverkehrbringen des Produkts in der
EU/EFTA (mit Ausnahme der Schweiz) gilt die
2 Umwelt-Produktdeklaration Bundesverband der Gipsindustrie e.V. – GIPS-KALKPUTZ / Tool
2.3 Technische Daten High Concern – SVHC) (Datum 16.04.2021) oberhalb
Die technischen Daten ergeben sich aus folgenden von 0,1 Massen-% /ECHA2021/: nein.
Normen: Das Produkt enthält weitere CMR-Stoffe der
Anforderungen an Gips-Trockenmörtel nach DIN EN Kategorie 1A oder 1B, die nicht auf der Kandidatenliste
13279-1:2008-11, Gipsbinder und Gips-Trockenmörtel stehen, oberhalb von 0,1 Massen-% in mindestens
- Teil 1: Begriffe und Anforderungen. /DIN EN 13279- einem Teilerzeugnis: nein.
1/. Dem vorliegenden Bauprodukt wurden Biozidprodukte
Daneben gilt für Füll-, Fein- und Fugenspachtel DIN zugesetzt oder es wurde mit Biozidprodukten
EN 13963:2014-09, Materialien für das Verspachteln behandelt (es handelt sich damit um
von Gipsplattenfugen - Begriffe, Anforderungen und eine behandelte Ware im Sinne der
Prüfverfahren /DIN EN 13963/. Biozidprodukteverordnung (EU) Nr. 528/2012): nein.
Weitere technische Daten beziehen sich auf die
ausgehärteten Produkte nach der Weiterverarbeitung
mit Wasser auf der Baustelle. Diese bautechnischen 2.6 Herstellung
Daten, die sich auf den Lebenszyklus nach Verlassen Beim Herstellungsprozess werden Rohgipse zu
des Werkstores beziehen, ergeben sich erst nach Gipsbinder gebrannt, dort liegen als Gipsphasen
Verarbeitung gemäß den Hinweisen des Herstellers für Halbhydrat, Anhydrit III und Anhydrit II vor. Gips-
die Erstellung des Gebäudes. Daher werden diese Trockenmörtel enthalten darüber hinaus Zuschläge wie
Eigenschaften hier aus systematischen Gründen nicht Kalksteinmehl, Sand oder Perlite und Additive wie
aufgeführt. Abbindeverzögerer oder Cellulosederivate, die dem
Nähere Informationen dazu können bei Bedarf aus den kalzinierten Calciumsulfat trocken zudosiert werden.
Normenwerken, dem Gips-Datenbuch des
Bundesverbandes der Gipsindustrie e.V. /Gips- 2.7 Umwelt und Gesundheit während der
Datenbuch/, sowie den Informationen der Hersteller Herstellung
(Mitgliedsunternehmen des Bundesverbandes der Die Herstellung von Gipsprodukten erfolgt in den
Gipsindustrie e. V. auf "Anlagen zum Brennen von Gips", die in der 4.
https://www.gips.de/epd-ansprechpartner/baugipse/) Bundes-Immissionsschutzverordnung im Anhang der
entnommen werden. genehmigungsbedürftigen Anlagen beschrieben sind.
Die immissionsschutzrechtlichen Anforderungen
ergeben sich aus den Vorgaben des Bundes-
Leistungswerte des Produkts entsprechend der Immissionsschutzgesetzes und den technischen
Leistungserklärung in Bezug auf dessen wesentliche Anforderungen der /TA Luft/.
Merkmale können z.B. Brandverhalten, Anlagen der Gipsindustrie unterliegen erst ab einer
Haftzugfestigkeit, Wärmedurchlasswiderstand oder kumulierten Feuerungswärmeleistung von > 20 MW
gefährliche Substanzen sein. dem Emissionshandel. Dieser Schwellenwert wird nur
bei größeren Werken bzw. der gemeinsamen
2.4 Lieferzustand Produktion mehrerer Gipsprodukte erreicht.
Das Produkt wird als Pulverprodukt geliefert. Der Die Werke verfügen über ein Energiemanagement-
Bezug ist in verschiedenen Gebindegrößen, z.B. als system nach /DIN EN ISO 50001/.
Sackware oder als lose Ware aus Silos entsprechend
dem jeweiligen Angebot des Herstellers möglich. 2.8 Produktverarbeitung/Installation
Die Herstellerliste kann auf der Seite des Für die fachgerechte Herstellung von Putzoberflächen
Bundesverbandes unter https://www.gips.de/epd- muss der Untergrund folgende Anforderungen erfüllen:
ansprechpartner/baugipse/ abgerufen werden. ▪ Ebenflächig nach den Anforderungen gemäß /DIN
18202/
2.5 Grundstoffe/Hilfsstoffe ▪ Tragfähig, fest und ausreichend formstabil
Gipsbinder bestehen grundsätzlich aus Calciumsulfat ▪ Trocken, nicht wasserabweisend und gleichmäßig
verschiedener Hydratstufen, wobei sich die saugend
Bindemitteleigenschaft und Verarbeitungseigenschaft ▪ Frei von Staub, Verunreinigungen und schädlichen
aus der Kombination derselben und dem ggf. Ausblühungen
erfolgenden Zusatz von Verzögerern und ▪ Frostfrei bzw. über +5 °C temperiert
Wasserrückhaltemittel ergibt. ▪ Frei von Sinterschichten und Schalmittelrückständen
Grundsätzlich lassen sich nicht gefahrstoffrechtlich Bei Beton als Putzgrund darf die Restfeuchte nicht
gekennzeichnete Produkte und alkalisch eingestellte mehr als 3 Masse-Prozent betragen. Die
Gipsprodukte unterscheiden. Feuchtigkeitsabgabe des Betons muss in der
Gipsbinder mit einem Zusatz zwischen 1% und 10% Oberflächenzone abgeschlossen und der Putzgrund
Kalkhydrat tragen die CLP-Kennzeichnung saugfähig sein. Frisch verputzte Räume sind vor Frost
Augenschädigung/Augenreizung Kategorie 1 mit zu schützen.
dem Piktogramm GHS05, dem Signalwort "Gefahr" Weitere wichtige Informationen umfassen die
und dem Gefahrenhinweis H318 "Verursacht schwere Saugfähigkeit des Putzgrundes, den Materialbedarf
Augenschäden". und die Ergiebigkeit, den Wassergipswert beim
Für alle Produkte ist ein Sicherheitsdatenblatt beim Einstreuen des Produktes in Wasser, die Putzlage und
jeweiligen Hersteller oder bei der Datenbank -dicke, die Verarbeitungszeiten, die Austrocknung, die
/GefkommBau/ erhältlich. gewünschten Qualitätsstufen der Oberflächen und
Angaben zu geeigneten / ungeeigneten
Angabe zu SVHC, CMR-Stoffen Kat. 1A oder 1B Beschichtungen.
und Bioziden:
Das Produkt enthält Stoffe der ECHA-Liste der Gips-Flächenspachtel C7 nach /DIN EN 13279-1/
für eine Zulassung in Frage kommenden besonders werden vor allem für flächige Überzüge auf glatten
besorgniserregenden Stoffe (en: Substances of Very Massivuntergründen (Putzoberflächen,
Plansteinmauerwerk, glattgeschalter Beton,
3 Umwelt-Produktdeklaration Bundesverband der Gipsindustrie e.V. – GIPS-KALKPUTZ / Tool
Betonfertigteile) oder auf Gips- bzw. Gipsfaserplatten 2.13 Außergewöhnliche Einwirkungen
zur abschließenden Oberflächenbehandlung
eingesetzt. Neben vollflächigen Überzügen sind auch Brand
strukturierte Gestaltungen möglich. Auftrag und Das Produkt wird ohne Prüfung der Klasse A1 nach
Verarbeitung können je nach Produkt mit der Hand /DIN EN 13501-1/ (kein Beitrag zur Brandlast)
oder maschinell erfolgen. Die Schichtdicken betragen zugeordnet, sofern es weniger als 1 % (Massen- oder
0,1 mm bis 3 mm. Füll-, Fein- und Fugenspachtel sind Volumenanteile) organische Stoffe enthält (der größere
nach /DIN EN 13963/ geregelt und werden Wert ist maßgebend).
hauptsächlich für das Verspachteln von Gipsplatten Nach /DIN EN 13501-1/ sind damit auch die
nach /DIN EN 520/ sowie von faserverstärkten Zusatzanforderungen „keine Rauchentwicklung“ (s1)
Gipsplatten verwendet. und „kein brennendes Abfallen/Abtropfen“ (d0) erfüllt.
2.9 Verpackung Wasser
Im Rahmen dieser EPD wird das am Werkstor Das Produkt ist nur für den Einsatz im Innenbereich
unverpackte Produkt angenommen, z.B. wie zur vorgesehen. Lediglich die dauerhafte Durchfeuchtung
Auslieferung für einen Transport im Silo-LKW oder im des Produktes mit Wasser muss vermieden werden,
Baustellensilo bereitgestellt. da Umkristallisationen und Gefügeänderungen infolge
Pulverförmige Gipsprodukte sind bei Transport und der Wasserlöslichkeit des Gipses eintreten können.
Lagerung vor Feuchtigkeitsaufnahme zu schützen. Die Bei einer eventuell späteren vorübergehenden
ausgewiesenen Lagerzeiten – meist drei bzw. sechs Durchfeuchtung nehmen die Festigkeiten ab, erreichen
Monate – sind einzuhalten. Auch danach lassen sich jedoch bei erneuter Austrocknung wiederum die
Gipsprodukte in der Regel noch verarbeiten, wobei die ursprünglichen Werte. Darum ist der Einsatz in
herstellerseitigen Angaben zu den Verarbeitungszeiten häuslichen Küchen und Bädern, in denen nur
dann nicht mehr zutreffen. gelegentlich und vorübergehend Feuchtebelastungen
. auftreten, unproblematisch.
Für die Beseitigung von Schäden aus Überflutung
2.10 Nutzungszustand steht das /Merkblatt Überflutung/ des
Das Produkt ist als Bauprodukt für den Einsatz in Bundesverbandes zur Verfügung.
Innenräumen vorgesehen und/oder dient als
industrielles Zwischenprodukt für die Herstellung Mechanische Zerstörung
anderer Gipsprodukte. Eine mechanische Belastung findet während der
Nutzungsdauer des Gebäudes nicht statt. Aufgrund
der Verwendung im Innenbereich gibt es keine Folgen
2.11 Umwelt und Gesundheit während der auf die Umwelt bei unvorhergesehener mechanischer
Nutzung Zerstörung.
Die Anforderungen nach dem Prüfschema der /AgBB –
Version 2008/, hinsichtlich aller bestehenden 2.14 Nachnutzungsphase
Prüfpunkte werden erfüllt /Scherer 2010/. Die Entsorgung (Verwertung oder Beseitigung) ist
aufgrund der geringen Materialstärke im Bauteil vom
Alle aufgeführten Kriterien werden deutlich jeweiligen Trägermaterial abhängig. Das Material
unterschritten. Vom Produkt geht damit keinerlei selbst ist für eine Beseitigung auf Deponien ab der
negative Beeinträchtigung der Raumluftqualität aus. Deponieklasse DK I nach der /Deponieverordnung/
geeignet. Verwertungsmöglichkeiten können diurch
den gipsbedingten Gehalt an Sulfat im Eluat begrenzt
2.12 Referenz-Nutzungsdauer sein.
Die Referenz-Nutzungsdauern sind von den jeweiligen
Anwendungen abhängig. 2.15 Entsorgung
Die Referenz-Nutzungsdauer ergibt sich wie folgt aus Der /Abfallcode/ für das ungebrauchte Material lautet
den Anwendungsbereichen nach der Tabelle 10 13 06 "Teilchen und Staub (außer 10 13 12 und 10
„Nutzungsdauern von Bauteilen für 13 13)" der Kategorie
Lebenszyklusanalysen nach dem Bewertungssystem 10 13 Abfälle aus der Herstellung von Zement,
Nachhaltiges Bauen (BNB)“ des BBSR, Stand Branntkalk, Gips und Erzeugnissen aus diesen
03.11.2011 /BBSR Nutzungsdauer/,: oder
Für Spachtelmassen, Ansetzbinder und Kleber aus 17 08 02 "Baustoffe auf Gipsbasis mit Ausnahme
Gips nach dem Code 342.411 "Ständersysteme" oder derjenigen, die unter 17 08 01 fallen" der Kategorie 17
Code 342.511 "Gips-Wandbauplatten" jeweils > 50 08 Baustoffe auf Gipsbasis.
Jahre.
Für Stuckgips und Gipskalkputz nach Code 345.211 Beides sind keine gefährlichen Abfälle.
"Gipsputz, Kalkgipsputz,..." > 50 Jahre, ebenso für die
ggf. in Verbindung mit den Gipsprodukten eingesetzten Nach Verarbeitung ist der Abfallschlüssel nach dem
Code 345.221 "Putzprofile" und Code 345.222 maßgeblichen Trägermaterial auszuwählen.
"Putzträger".
Einflüsse auf die Alterung bei Anwendung nach den 2.16 Weitere Informationen
Regeln der Technik bestehen nicht. www.gips.de
4 Umwelt-Produktdeklaration Bundesverband der Gipsindustrie e.V. – GIPS-KALKPUTZ / Tool
3. LCA: Rechenregeln
3.1 Deklarierte Einheit In der Ökobilanz werden somit alle verfügbaren Daten
Die deklarierte Einheit ist 1 kg Gips-Kalkputz in aus dem Produktionsprozess berücksichtigt, d.h. alle
Lieferform (Pulverprodukt, unvermischt mit Wasser). verwendeten Rohstoffe, die verwendete
Materialbedarf und Ergiebigkeit sind den Angaben zum Wärmeenergie und der Stromverbrauch.
Produkt zu entnehmen oder können beim Hersteller Damit werden auch Material- und Energieflüsse
angefragt werden. berücksichtigt, die weniger als 1 % der Masse oder
Energie beitragen. Die Vorgabe, dass höchstens 5 %
Angabe der deklarierten Einheit des Energie- und Masseneinsatzes vernachlässigt
Bezeichnung Wert Einheit werden dürfen, wird damit eingehalten.
Deklarierte Einheit (Pulverprodukt) 1 kg
Umrechnungsfaktor zu 1 kg 1 - 3.5 Hintergrunddaten
Die verwendeten Datensätze stammen aus den
Der Materialbedarf beträgt zwischen 8kg und 11kg/m2 /GaBi/-Datenbanken.
für 10mm Putzdicke auf vollfugigem und normal Die zugrundeliegende Hintergrunddatenbank basiert
saugendem Untergrund. auf der Version /GaBi/ 2021, Service Pack 40/CUP
2020.1. Die /GaBi/-Datenbank liefert die
Lebenszyklusinventardaten für Roh- und
Prozessmaterialien, Transporte und Energie.
3.2 Systemgrenze
Typ der EPD gemäß EN 15804+A2: 3.6 Datenqualität
Von der Wiege bis zum Werkstor mit Die Datenqualität der Sachbilanzinventare wird
- Optionen (A4–A5), bewertet anhand ihrer Präzision (gemessen,
- Module C1–C4 und berechnet, Literaturwerte oder geschätzt),
- Modul D Vollständigkeit (z.B. nicht berichtete Emissionen),
(A1–A3 + C + D und zusätzliche Module: A4 und A5). Konsistenz (Grad der Einheitlichkeit der angewandten
Methoden) und Repräsentativität (geographisch,
Die Module A1–A3 (Produktionsstadium) enthalten die zeitlich, technologisch).
Rohstoffproduktion basierend auf deutschen Um diesen Aspekten gerecht zu werden und somit
Randbedingungen und deren Transporte, die zuverlässige Ergebnisse sicherzustellen, wurden
Energiebereitstellung (Strom-Mix Deutschland) sowie Industriedaten aus erster Hand zusammen mit
Herstellungsprozesse, die für die Produktion konsistenten Hintergrunddaten aus den /GaBi/ 2021-
sämtlicher Komponenten für das Erzeugnis Gips- Datenbanken verwendet.
Kalkputz erforderlich sind. Da im Allgemeinen die
Gipsplatten lose zur Baustelle transportiert werden, ist 3.7 Betrachtungszeitraum
keine Verpackung berücksichtigt. Die Erfassung der Vordergrunddaten bezieht sich auf
das Jahr 2020.
Modul A4 enthält den Transport zur Baustelle.
3.8 Allokation
Modul A5 umfasst den Einbau auf der Baustelle Die verwendeten Allokationsverfahren in
inklusive Entsorgung etwaiger Verpackung unter Hintergrunddaten (Materialien und Energie), die aus
Berücksichtigung europäischer Randbedingungen. den /GaBi/-Datenbanken stammen, sind online unter
http://www.gabi-software.com dokumentiert.
Modul C1 deklariert den Rückbau (maschinell).
Alle verwendeten Verbrennungsprozesse werden
Modul C2 enthält den Transport zum Ort der durch Teilstrombetrachtungen der jeweiligen
Verwertung oder Entsorgung. Materialien abgebildet.
Für alle Abfallverbrennungsanlagen wird ein R1-Faktor
Modul C4 deklariert die Deponierung. von größer 0,6 angenommen.
Modul D enthält potenzielle Gutschriften infolge der Umweltlasten aus Verbrennungsprozessen im
energetischen Verwertung der Verpackung (in Modul Errichtungs-, Nutzungs- und Entsorgungsstadium
A5). In diesem Fall sind diese "0", da das Produkt lose werden dem Modul zugeordnet, in dem sie entstehen.
vertrieben wird. Potenzielle Nutzen aus diesen Prozessen werden dem
Modul D zugeordnet.
3.3 Abschätzungen und Annahmen Die aus der Energiesubstitution resultierenden
Verpackungsmaterial für auszuliefernde potenziellen Gutschriften erfolgen über deutsche
Pulverprodukte wurde nicht berücksichtigt. Die Durchschnittsdaten für elektrische Energie und
Auslieferung der Produkte kann grundsätzlich in Form thermische Energie aus Erdgas.
von Sackware oder lose in Silos oder Silofahrzeugen
erfolgen. 3.9 Vergleichbarkeit
Grundsätzlich ist eine Gegenüberstellung oder die
3.4 Abschneideregeln Bewertung von EPD-Daten nur möglich, wenn alle zu
In Übereinstimmung mit der Zieldefinition wurden alle vergleichenden Datensätze nach EN 15804 erstellt
relevanten Input- und Output-Flüsse, die im wurden und der Gebäudekontext bzw. die
Zusammenhang mit dem betrachtetem Produkt produktspezifischen Leistungsmerkmale berücksichtigt
auftreten, identifiziert und quantifiziert. werden.
5 Umwelt-Produktdeklaration Bundesverband der Gipsindustrie e.V. – GIPS-KALKPUTZ / Tool
Die verwendete Hintergrunddatenbank ist /GaBi/ ts
(SP40).
4. LCA: Szenarien und weitere technische Informationen
Charakteristische Produkteigenschaften
Biogener Kohlenstoff
Informationen zur Beschreibung des biogenen
Kohlenstoffgehalts am Werkstor
Bezeichnung Wert Einheit
Biogener Kohlenstoff im Produkt 0 kg C
Das Produkt enthält keinen biogenen Kohlenstoff.
Technische Informationen über die Anwendung sind
die Grundlage für die Entwicklung von spezifischen
Szenarien im Kontext einer Gebäudebewertung.
Es erfolgt keine Entwicklung von Szenarien im
Rahmen dieser Deklaration.
Transport zu Baustelle (A4)
Bezeichnung Wert Einheit
Transport Distanz 100 km
Auslastung (einschließlich
60 %
Leerfahrten)
Die EPD deklariert eine Transportdistanz von 100km
für A4. Dies ermöglicht die einfach Umrechnung
spezifischer Transportentfernungen auf
Gebäudeebene.
Einbau ins Gebäude (A5)
Bezeichnung Wert Einheit
Wasserverbrauch 0,0003 m3
Stromverbrauch 0,00016 kWh
Ende des Lebenswegs (C1–C4)
Für C1 ist ein maschineller Ausbau angenommen.
Der Putz wird danach per LKW zur Deponie
transportiert (Modul C2, 50 km).
Bezeichnung Wert Einheit
Zur Deponierung 1 kg
Wiederverwendungs- Rückgewinnungs- und
Recyclingpotential (D), relevante Szenarioangaben
Modul D enthält potenzielle Gutschriften infolge der
thermischen Verwertung der etwaigen Verpackung
(Modul A5).
Im vorliegenden Fall wird keine Verpackung
berücksichtigt und die Ergebnisse für Modul D
erscheinen mit dem Wert "0".
6 Umwelt-Produktdeklaration Bundesverband der Gipsindustrie e.V. – GIPS-KALKPUTZ / Tool
5. LCA: Ergebnisse
Die folgende Tabelle zeigt die Ökobilanzergebnisse für den Lebenszyklus von 1 kg Gipsputz. Anzumerken ist,
dass im Entsorgungsstadium für den Gipsputz von einer Deponierung ausgegangen wird und die entsprechenden
Ökobilanzergebnisse in der Spalte für Modul C4 angegeben werden. Die Spalte C3 (Recycling) erscheint in den
Ergebnissen mit den Zahlenwerten „0“.
Wichtiger Hinweis:
EP-freshwater: Dieser Indikator wurde in Übereinstimmung mit dem Charakterisierungsmodell (EUTREND-
Modell, Struijs et al., 2009b, wie in ReCiPe umgesetzt; http://eplca.jrc.ec.europa.eu/LCDN/developerEF.xhtml) als
„kg P-Äq.“ berechnet.
ANGABE DER SYSTEMGRENZEN (X = IN ÖKOBILANZ ENTHALTEN; ND = MODUL ODER INDIKATOR
NICHT DEKLARIERT; MNR = MODUL NICHT RELEVANT)
Stadium der Gutschriften
Produktionsstadiu Errichtung und Lasten
Nutzungsstadium Entsorgungsstadium
m des außerhalb der
Bauwerks Systemgrenze
7 Umwelt-Produktdeklaration Bundesverband der Gipsindustrie e.V. – GIPS-KALKPUTZ / Tool
gnugrosrevffotshoR
tropsnarT gnulletsreH
mov
tropsnarT
muz
relletsreH
trosgnudnewreV
egatnoM
gnudnewnA/gnuztuN gnutlahdnatsnI
rutarapeR ztasrE gnureuenrE
sad rüf
ztasnieeigrenE
sed
nebierteB seduäbeG
sad rüf
ztasnieressaW
sed
nebierteB seduäbeG
ssirbA/uabkcüR
tropsnarT
gnuldnahebllafbA
gnugitieseB
,-sgnudnewrevredeiW -sgnunniwegkcüR
redo
laiznetopgnilcyceR
A1 A2 A3 A4 A5 B1 B2 B3 B4 B5 B6 B7 C1 C2 C3 C4 D
X X X X X ND ND MNR MNR MNR ND ND X X X X X
ERGEBNISSE DER ÖKOBILANZ – UMWELTAUSWIRKUNGEN nach EN 15804+A2: 1 kg Gips-Kalkputz
Kernindikator Einheit A1-A3 A4 A5 C1 C2 C3 C4 D
GWP-total [kg CO2-Äq.] 1,58E-1 1,25E-2 9,31E-5 6,39E-4 6,29E-3 0,00E+0 1,52E-2 0,00E+0
GWP-fossil [kg CO2-Äq.] 1,56E-1 1,20E-2 8,98E-5 6,38E-4 6,01E-3 0,00E+0 1,52E-2 0,00E+0
GWP-biogenic [kg CO2-Äq.] 1,99E-3 5,51E-4 3,16E-6 9,33E-7 2,77E-4 0,00E+0 6,33E-7 0,00E+0
GWP-luluc [kg CO2-Äq.] 3,67E-5 2,84E-7 1,14E-7 1,45E-8 1,42E-7 0,00E+0 4,37E-5 0,00E+0
ODP [kg CFC11-Äq.] 1,10E-16 1,26E-18 1,59E-18 6,45E-20 6,32E-19 0,00E+0 5,62E-17 0,00E+0
AP [mol H+-Äq.] 1,54E-4 1,12E-5 1,92E-7 3,02E-6 5,64E-6 0,00E+0 1,09E-4 0,00E+0
EP-freshwater [kg P-Äq.] 5,85E-8 2,55E-9 3,62E-9 1,31E-10 1,28E-9 0,00E+0 2,60E-8 0,00E+0
EP-marine [kg N-Äq.] 5,32E-5 3,41E-6 5,83E-8 1,42E-6 1,71E-6 0,00E+0 2,80E-5 0,00E+0
EP-terrestrial [mol N-Äq.] 5,85E-4 3,82E-5 4,83E-7 1,55E-5 1,92E-5 0,00E+0 3,08E-4 0,00E+0
POCP [kg NMVOC-Äq.] 1,59E-4 9,97E-6 1,27E-7 4,02E-6 5,00E-6 0,00E+0 8,48E-5 0,00E+0
ADPE [kg Sb-Äq.] 7,47E-9 3,58E-10 2,15E-11 1,83E-11 1,79E-10 0,00E+0 1,36E-9 0,00E+0
ADPF [MJ] 2,24E+0 1,69E-1 1,50E-3 8,66E-3 8,48E-2 0,00E+0 1,99E-1 0,00E+0
[m³ Welt-Äq.
WDP 3,22E-3 2,34E-5 1,29E-2 1,20E-6 1,17E-5 0,00E+0 1,59E-3 0,00E+0
entzogen]
GWP = Globales Erwärmungspotenzial; ODP = Abbaupotenzial der stratosphärischen Ozonschicht; AP = Versauerungspotenzial von Boden und
Wasser; EP = Eutrophierungspotenzial; POCP = Bildungspotenzial für troposphärisches Ozon; ADPE = Potenzial für die Verknappung von
Legende
abiotischen Ressourcen – nicht fossile Ressourcen (ADP – Stoffe); ADPF = Potenzial für die Verknappung abiotischer Ressourcen – fossile
Brennstoffe (ADP – fossile Energieträger); WDP = Wasser-Entzugspotenzial (Benutzer)
ERGEBNISSE DER ÖKOBILANZ – INDIKATOREN ZUR BESCHREIBUNG DES RESSOURCENEINSATZES
nach EN 15804+A2: 1 kg Gips-Kalkputz
Indikator Einheit A1-A3 A4 A5 C1 C2 C3 C4 D
PERE [MJ] 4,08E-2 5,33E-4 5,53E-4 2,73E-5 2,68E-4 0,00E+0 2,61E-2 0,00E+0
PERM [MJ] 0,00E+0 0,00E+0 0,00E+0 0,00E+0 0,00E+0 0,00E+0 0,00E+0 0,00E+0
PERT [MJ] 4,08E-2 5,33E-4 5,53E-4 2,73E-5 2,68E-4 0,00E+0 2,61E-2 0,00E+0
PENRE [MJ] 2,24E+0 1,69E-1 1,50E-3 8,67E-3 8,49E-2 0,00E+0 1,99E-1 0,00E+0
PENRM [MJ] 0,00E+0 0,00E+0 0,00E+0 0,00E+0 0,00E+0 0,00E+0 0,00E+0 0,00E+0
PENRT [MJ] 2,24E+0 1,69E-1 1,50E-3 8,67E-3 8,49E-2 0,00E+0 1,99E-1 0,00E+0
SM [kg] 4,32E-1 0,00E+0 0,00E+0 0,00E+0 0,00E+0 0,00E+0 0,00E+0 0,00E+0
RSF [MJ] 0,00E+0 0,00E+0 0,00E+0 0,00E+0 0,00E+0 0,00E+0 0,00E+0 0,00E+0
NRSF [MJ] 0,00E+0 0,00E+0 0,00E+0 0,00E+0 0,00E+0 0,00E+0 0,00E+0 0,00E+0
FW [m³] 1,04E-4 9,57E-7 3,01E-4 4,90E-8 4,80E-7 0,00E+0 5,02E-5 0,00E+0
PERE = Erneuerbare Primärenergie als Energieträger; PERM = Erneuerbare Primärenergie zur stofflichen Nutzung; PERT = Total
erneuerbare Primärenergie; PENRE = Nicht-erneuerbare Primärenergie als Energieträger; PENRM = Nicht-erneuerbare Primärenergie
Legende
zur stofflichen Nutzung; PENRT = Total nicht erneuerbare Primärenergie; SM = Einsatz von Sekundärstoffen; RSF = Erneuerbare
Sekundärbrennstoffe; NRSF = Nicht-erneuerbare Sekundärbrennstoffe; FW = Nettoeinsatz von Süßwasserressourcen
ERGEBNISSE DER ÖKOBILANZ –ABFALLKATEGORIEN UND OUTPUTFLÜSSE nach EN 15804+A2:
1 kg Gips-Kalkputz
Indikator Einheit A1-A3 A4 A5 C1 C2 C3 C4 D
HWD [kg] 2,91E-9 1,64E-11 1,10E-12 8,41E-13 8,24E-12 0,00E+0 3,03E-9 0,00E+0
NHWD [kg] 5,13E-4 1,73E-5 8,64E-5 8,86E-7 8,68E-6 0,00E+0 1,00E+0 0,00E+0
RWD [kg] 1,17E-5 1,82E-7 1,84E-7 9,30E-9 9,11E-8 0,00E+0 2,26E-6 0,00E+0
CRU [kg] 0,00E+0 0,00E+0 0,00E+0 0,00E+0 0,00E+0 0,00E+0 0,00E+0 0,00E+0
MFR [kg] 3,40E-3 0,00E+0 0,00E+0 0,00E+0 0,00E+0 0,00E+0 0,00E+0 0,00E+0
MER [kg] 0,00E+0 0,00E+0 0,00E+0 0,00E+0 0,00E+0 0,00E+0 0,00E+0 0,00E+0
EEE [MJ] 0,00E+0 0,00E+0 7,29E-3 0,00E+0 0,00E+0 0,00E+0 0,00E+0 0,00E+0
EET [MJ] 0,00E+0 0,00E+0 1,32E-2 0,00E+0 0,00E+0 0,00E+0 0,00E+0 0,00E+0
HWD = Gefährlicher Abfall zur Deponie; NHWD = Entsorgter nicht gefährlicher Abfall; RWD = Entsorgter radioaktiver Abfall; CRU =
Legende Komponenten für die Wiederverwendung; MFR = Stoffe zum Recycling; MER = Stoffe für die Energierückgewinnung; EEE = Exportierte
Energie – elektrisch; EET = Exportierte Energie – thermisch
ERGEBNISSE DER ÖKOBILANZ – zusätzliche Wirkungskategorien nach EN 15804+A2-optional:
1 kg Gips-Kalkputz
Indikator Einheit A1-A3 A4 A5 C1 C2 C3 C4 D
[Krankheitsf
PM 7,07E-9 6,10E-11 2,15E-12 3,40E-11 3,06E-11 0,00E+0 1,35E-9 0,00E+0
älle]
[kBq U235-
IR 1,85E-3 2,60E-5 2,99E-5 1,33E-6 1,30E-5 0,00E+0 2,32E-4 0,00E+0
Äq.]
ETP-fw [CTUe] 8,47E-1 1,20E-1 1,06E-3 6,14E-3 6,01E-2 0,00E+0 1,14E-1 0,00E+0
HTP-c [CTUh] 2,75E-11 2,26E-12 3,53E-14 1,15E-13 1,13E-12 0,00E+0 1,68E-11 0,00E+0
HTP-nc [CTUh] 1,38E-9 9,64E-11 2,48E-12 5,95E-12 4,84E-11 0,00E+0 1,86E-9 0,00E+0
SQP [-] 4,26E-2 4,35E-4 4,15E-4 2,23E-5 2,18E-4 0,00E+0 4,15E-2 0,00E+0
PM = Potentielles Auftreten von Krankheiten aufgrund von Feinstaubemissionen; IR = Potentielle Wirkung durch Exposition des
Menschen mit U235; ETP-fw = Potentielle Toxizitätsvergleichseinheit für Ökosysteme; HTP-c = Potentielle Toxizitätsvergleichseinheit für
Legende
den Menschen (kanzerogene Wirkung); HTP-nc = Potentielle Toxizitätsvergleichseinheit für den Menschen (nicht kanzerogene Wirkung);
SQP = Potentieller Bodenqualitätsindex
Einschränkungshinweis 1 – gilt für den Indikator IRP: Diese Wirkungskategorie behandelt hauptsächlich die
mögliche Wirkung einer ionisierenden Strahlung geringer Dosis auf die menschliche Gesundheit im
Kernbrennstoffkreislauf. Sie berücksichtigt weder Auswirkungen, die auf mögliche nukleare Unfälle und
berufsbedingte Exposition zurückzuführen sind, noch auf die Entsorgung radioaktiver Abfälle in unterirdischen
Anlagen. Die potenzielle vom Boden, von Radon und von einigen Baustoffen ausgehende ionisierende Strahlung
wird ebenfalls nicht von diesem Indikator gemessen.
Einschränkungshinweis 2 – gilt für die Indikatoren ADPE, ADPF, WDP, ETP-fw, HTP-c, HTP-nc, SQP: Die
Ergebnisse dieses Umweltwirkungsindikators müssen mit Bedacht angewendet werden, da die Unsicherheiten
bei diesen Ergebnissen hoch sind oder da es mit dem Indikator nur begrenzte Erfahrungen gibt.
6. LCA: Interpretation
Die Nebeneinanderstellung der deklarierten Module  A2 zeigt die Emissionen aus den Transporten
zeigt, dass die Herstellungsphase (A1–A3) die zur Produktionsstätte,
Ökobilanz dominiert. Daneben spielen der Transport
 A3 beinhaltet die Emissionen durch
zur Baustelle (A4) und die Deponierung eine Rolle. Die
Energieverbräuche im Herstellungswerk.
anderen Module sind vernachlässigbar.
Die Ökobilanz innerhalb der Herstellungsphase
gliedert sich wie folgt:
 A1 enthält die Beiträge der Rohstoffe und
ihrer Vorketten,
7. Nachweise
7.1 Auslaugung Indexberechnung nach RP 112 und der
Das Produkt zeigt bei Analyse nach der Radonkonzentration, uneingeschränkt verwendet
/Deponieverordnung/ die für Gips typische werden /Bericht BfS/.
Sulfatkonzentration im Sättigungsbereich (ca. 1500
mg/l), weshalb eine Beseitigung erst ab der 7.3 VOC-Emissionen
Deponieklasse I möglich ist. Die Anforderungen nach dem Prüfschema der
Gips ist als Listenstoff in die /AgBB Version 2008/ werden hinsichtlich aller
Wassergefährdungsklasse WGK 1 (schwach bestehenden Prüfpunkte erfüllt /Scherer 2010/:
wassergefährdend) eingestuft. TVOC3 ≤ 10 mg/m3
Schwermetallgehalte liegen deutlich unterhalb der Kanzerogene3 EU-Kat. 1 und 2 ≤ 0,01 mg/m3
Zuordnungskriterien der Deponieklasse I. TVOC28 < 1,0 mg/m3
SVOC28 ≤ 0,1 mg/m3
Die sachgerechte Entsorgung ist anhand der Kanzerogene28 EU-Kat. 1 und 2 ≤ 0,001 mg/m3
Parameter vorzunehmen, die u. a. von der Nutzung, Summe VOC28 ohne NIK ≤ 0,1 mg/m3
der Sortiertiefe beim Rückbau, der Sammlung - Summe VOC mit NIK R = Σ Ci/NIKi < 1
getrennt oder gemeinsam mit anderen Bauabfällen -
und der Aufbereitung abhängen können und in der
Verantwortlichkeit des Abfallerzeugers zu bestimmen
sind.
7.2 Radioaktivität
Das Produkt kann mit Gesamtdosisbeiträgen deutlich
unterhalb von 0,3 mSv/a, bestimmt aus der
8 Umwelt-Produktdeklaration Bundesverband der Gipsindustrie e.V. – GIPS-KALKPUTZ / Tool
8. Literaturhinweise
Normen: BBSR-Tabelle "Nutzungsdauern von Bauteilen zur
Lebenszyklusanalyse nach BNB"
/DIN EN 520/ „Informationsportal Nachhaltiges Bauen“ des
DIN EN 520:2009-12 Bundesministeriums für Verkehr, Bau und
Gipsplatten - Begriffe, Anforderungen und Stadtentwicklung:
Prüfverfahren http://www.nachhaltigesbauen.de/baustoff-und-
gebaeudedaten/nutzungsdauern-von-bauteilen.html
/DIN EN 13279-1/ Stand: 03.11.2011
DIN EN 13279-1:2008-11
Gipsbinder und Gips-Trockenmörtel - Teil 1: Begriffe /Bericht BfS/
und Anforderungen Natürliche Radioaktivität in Baumaterialien und die
daraus resultierende Strahlenexposition
/DIN EN 13501-1/ Fachbereich Strahlenschutz und Umwelt
DIN EN 13501-1:2010-01 Gehrcke, K.; Hoffmann, B.; Schkade, U.; Schmidt, V.;
Klassifizierung von Bauprodukten und Bauarten zu Wichterey, K;
ihrem Brandverhalten - Teil 1: Klassifizierung mit den Bundesamt für Strahlenschutz
Ergebnissen aus den Prüfungen zum Brandverhalten Salzgitter, November 2012
von Bauprodukten http://nbn-resolving.de/urn:nbn:de:0221-
201210099810
/DIN EN 13963/
DIN EN 13963:2014-09 /Deponieverordnung/
Materialien für das Verspachteln von Gipsplattenfugen Deponieverordnung vom 27. April 2009 (BGBl. I S.
- Begriffe, Anforderungen und Prüfverfahren 900), die zuletzt durch Artikel 3 der Verordnung vom 9.
Juli 2021 (BGBl. I S. 2598) geändert worden ist
/ISO 14025/
DIN EN ISO 14025:2011-10 /ECHA 2021/
Umweltkennzeichnungen und -deklarationen - Typ III European Chemicals Agency (ECHA)
Umweltdeklarationen - Grundsätze und Verfahren Candidate List of Substances of Very High Concern for
(ISO 14025:2006); Deutsche und Englische Fassung Authorisation (published in accordance with Article
EN ISO 14025:2011 59(10) of the REACH Regulation)
http://echa.europa.eu/de/candidate-list-table , Stand:
/DIN EN 15804/ 16. April 2021.
DIN EN 15804:2020-03
Nachhaltigkeit von Bauwerken - /GefKomm-Bau/
Umweltproduktdeklarationen - Grundregeln für die Gefahrstoffkommunikation in der Lieferkette der
Produktkategorie Bauprodukte; Deutsche Fassung EN Bauwirtschaft. Datenbank der Berufsgenossenschaft
15804:2012+A2:2019 der Bauwirtschaft (BG Bau). Online unter:
https://www.gefkomm-bau.de
/DIN 18202/
DIN 18202:2013-04 /Gips-Datenbuch/
Toleranzen im Hochbau - Bauwerke GIPS-Datenbuch
Hrsg.: Bundesverband der Gipsindustrie e. V.
/DIN EN ISO 50001/ Kochstraße 6–7, 10969 Berlin
DIN EN ISO 50001:2018-12 Veröffentlicht auf: www.gips.de (Rubrik: Publikationen
Energiemanagementsysteme - Anforderungen mit / Bücher), Stand: Mai 2013
Anleitung zur Anwendung (ISO 50001:2018); Deutsche
Fassung EN ISO 50001:2018 /IGB/
IGB Handbuch Gipsputze
Zukunftsaufgabe Bauen im Bestand
Weitere Literatur: Hrsg.: Bundesverband der Gipsindustrie e. V.
Kochstraße 6–7, 10969 Berlin
/Abfallcode/ Veröffentlicht auf: www.gips.de (Rubrik: Publikationen
AVV - Abfallverzeichnis-Verordnung vom 10. / Bücher), Stand: 1. Auflage, September 2009.
Dezember 2001 (BGBl. I S. 3379), die zuletzt durch
Artikel 1 der Verordnung vom 30. Juni 2020 (BGBl. I S. /Merkblatt Überflutung/
1533) geändert worden ist Beseitigung von durch Überflutung entstandenen
Schäden an Bauteilen aus Gips oder an Gipsputzen
/AgBB-Version 2008/ BVG Informationsdienst Nr. 01
AgBB - Bewertungsschema für VOC aus Veröffentlicht auf:
Bauprodukten; Stand 2008 www.gips.de (Rubrik: Download / Publikationen /
Ausschuss zur gesundheitlichen Bewertung von Informationsdienste), Stand: Juni 2013
Bauprodukten
https://www.umweltbundesamt.de/sites/default/files/me
dien/pdfs/AgBB-Bewertungsschema2008.pdf /Scherer 2010/
Fraunhofer-Institut für Bauphysik IBP, Holzkirchen
/BBSR Nutzungsdauer/ Prüfbericht
Querschnittsuntersuchung zum Emissionspotenzial an
9 Umwelt-Produktdeklaration Bundesverband der Gipsindustrie e.V. – GIPS-KALKPUTZ / Tool
flüchtigen organischen Verbindungen von
Gipsbauteilen und Gipsprodukten des GaBi
Wohninnenraums (Juli 2010) GaBi 10.0 dataset documentation for the
Veröffentlicht auf: www.gips.de (Rubrik: softwaresystem and databases, Sphera
Forschungsvereinigung, Projekte, 2010) Solutions GmBH, Leinfelden-Echterdingen, 2020
Bericht ist durch aktuelle Nachweise zum (http://documentation.gabi-software.com/)
Hintergrundbericht ergänzt worden.
LCA-tool
/TA Luft/ BV Gips LCA tool, version 1.0. erstellt durch Sphera
Neufassung der Ersten Allgemeinen Solutions GmbH
Verwaltungsvorschrift zum
BundesImmissionsschutzgesetz (Technische Anleitung PCR
zur Reinhaltung der Luft – TA Luft) vom 18. August
2021, GMBl. Nr. 48–54 (2021), S.1049-1192. PCR Teil A
Institut Bauen und Umwelt e.V., Berlin (Hrsg.):
/TRGS 900/ Produktkategorie-Regeln für gebäudebezogene
TRGS 900 „Arbeitsplatzgrenzwerte“ (Ausgabe: Januar Produkte und Dienstleistungen. Teil A:
2006, BArBl Heft 1/2006 S. 41-55. Zuletzt geändert Rechenregeln für die Ökobilanz und Anforderungen an
und ergänzt: GMBl 2021, S. 893-894 [Nr. 39-40] (v. den Projektbericht nach EN 15804+A2:2019, Version
02.07.2021)) 1.1.1.
PCR: Mineralische Werkmörtel
Institut Bauen und Umwelt e.V., Berlin (Hrsg.):
Produktkategorie-Regeln für gebäudebezogene
Produkte und Dienstleistungen. Teil B: Anforderungen
an die EPD für mineralische Werkmörtel, Version 1.6.
10 Umwelt-Produktdeklaration Bundesverband der Gipsindustrie e.V. – GIPS-KALKPUTZ / Tool
Herausgeber
Institut Bauen und Umwelt e.V. Tel +49 (0)30 3087748- 0
Panoramastr.1 Fax +49 (0)30 3087748- 29
10178 Berlin Mail info@ibu-epd.com
Deutschland Web www.ibu-epd.com
Programmhalter
Institut Bauen und Umwelt e.V. Tel +49 (0)30 3087748- 0
Panoramastr.1 Fax +49 (0)30 3087748- 29
10178 Berlin Mail info@ibu-epd.com
Deutschland Web www.ibu-epd.com
Ersteller der Ökobilanz
Sphera Solutions GmbH Tel +49 711 341817-0
Hauptstraße 111- 113 Fax +49 711 341817-25
70771 Leinfelden-Echterdingen Mail info@sphera.com
Germany Web www.sphera.com
Inhaber der Deklaration
Bundesverband der Gipsindustrie e.V. Tel +49 30 31169822-0
Kochstraße 6-7 Fax +49 30 31169822-9
10969 Berlin Mail info@gips.de
Germany Web www.gips.de
