UMWELT-PRODUKTDEKLARATION
nach ISO 14025 und EN 15804+A1
Deklarationsinhaber STEICO SE
Herausgeber Institut Bauen und Umwelt e.V. (IBU)
Programmhalter Institut Bauen und Umwelt e.V. (IBU)
Deklarationsnummer EPD-STE-20200174-IBA1-DE
Ausstellungsdatum 20.11.2020
Gültig bis 19.11.2025
STEICO Holzfaserdämmplatten aus dem Nassverfahren
STEICO SE
www.ibu-epd.com | https://epd-online.com
1. Allgemeine Angaben
STEICO SE Holzfaserdämmplatten aus dem
Nassverfahren
Programmhalter Inhaber der Deklaration
IBU – Institut Bauen und Umwelt e.V. STEICO SE
Panoramastr. 1 Otto-Lilienthal-Ring 30
10178 Berlin 85622 Feldkirchen
Deutschland Deutschland
Deklarationsnummer Deklariertes Produkt/deklarierte Einheit
EPD-STE-20200174-IBA1-DE 1 m³ Holzfaserdämmstoff.
Diese Deklaration basiert auf den Produktkategorien- Gültigkeitsbereich:
Regeln: Diese Deklaration ist eine EPD, die ein
Holzwerkstoffe, 12.2018 Durchschnittsprodukt verschiedener Produktlinien aus
(PCR geprüft und zugelassen durch den unabhängigen dem Nassverfahren abbildet, welche in folgendem
Sachverständigenrat (SVR)) Werk hergestellt werden:
Ausstellungsdatum STEICO Sp. z o.o.
20.11.2020
ul. Przemysłowa 2
64-700 Czarnków
Gültig bis
19.11.2025
Die Berechnung der Ökobilanz bezieht sich auf ein
Produkt mit einer Rohdichte von 237,84 kg/m3.
Folgende Dämmstoffplatten aus dem Nassverfahren
sind in die Durchschnittsbildung eingeflossen:
 STEICOfloor (160 kg/m3)
 STEICOinternal (160 kg/m³)
 STEICOtherm (160 kg/m3)
 STEICOtherm SD (160 kg/m3)
 STEICOisorel (230 kg/m3)
 STEICOprotect M (230 kg/m3)
 STEICOroof (230 kg/m3)
 STEICOspecial (240 kg/m3)
 STEICObase (250 kg/m3)
 STEICOunderfloor (250 kg/m3)
 STEICOduo (265 kg/m3)
 STEICOprotect H (265 kg/m3)
 STEICOuniversal (270 kg/m3)
Der Inhaber der Deklaration haftet für die
zugrundeliegenden Angaben und Nachweise; eine
Haftung des IBU in Bezug auf Herstellerinformationen,
Ökobilanzdaten und Nachweise ist ausgeschlossen.
Die EPD wurde nach den Vorgaben der EN 15804+A1
erstellt. Im Folgenden wird die Norm vereinfacht als EN 15804
bezeichnet.
Verifizierung
Die Europäische Norm EN 15804 dient als Kern-PCR
Unabhängige Verifizierung der Deklaration und
Angaben gemäß ISO 14025:2010
Dipl. Ing. Hans Peters intern x extern
(Vorstandsvorsitzender des Instituts Bauen und Umwelt e.V.)
Dr. Alexander Röder Prof. Dr. Birgit Grahl,
(Geschäftsführer Instituts Bauen und Umwelt e.V.) Unabhängige/-r Verifizierer/-in
2 Umwelt-Produktdeklaration STEICO SE – STEICO Holzfaserdämmplatten aus dem Nassverfahren
2. Produkt
2.1 Beschreibung des Unternehmens Druckspannung bei 10 % Stauchung
100 N/mm²
STEICO bietet seinen Kunden ökologische nach EN 13171
Bauprodukte aus nachwachsenden Rohstoffen und *NWG: Nachweisgrenze
konnte sich in seiner dreißigjährigen Geschichte als
Systemanbieter für den ökologischen Hausbau und Die Leistungswerte des Produkts entsprechen der
Innovationstreiber positionieren. Als branchenweit Leistungserklärung in Bezug auf dessen wesentliche
einziger Hersteller bietet STEICO ein integriertes Merkmale gemäß DIN EN 13171, Wärmedämmstoffe
Holzbausystem an, bei dem sich Dämmstoffe und für Gebäude - Werkmäßig hergestellte Produkte aus
konstruktive Bauelemente ergänzen. Holzfasern (WF) - Spezifikation.
2.2 Produktbeschreibung/Produktdefinition
Die vorliegende Deklaration beschreibt einen 2.5 Lieferzustand
produktionsmassengewichteten Durchschnitt der im Die folgenden Abmessungen beziehen sich auf das
Nassverfahren produzierten Holzfaserdämmstoffe Produkt STEICOprotect M:
STEICObase, STEICOduo, STEICOfloor, Plattendicke: 80-100 mm
STEICOinternal, STEICOisorel, STEICOprotect H, Format: 1325 x 600 mm, 2800 x 1250 mm, 2.625 x
STEICOprotect M, STEICOroof, STEICOspecial, 1.175 mm.
STEICOtherm, STEICOtherm SD, STEICOunderfloor,
STEICOuniversal. Angaben zu weiteren im Gültigkeitsbereich dieser EPD
genannten Produkten sind unter www.steico.com
Für das Inverkehrbringen der Produkte in der einsehbar.
EU/EFTA (mit Ausnahme der Schweiz) gilt die
Verordnung (EU) Nr. 305/2011 (CPR). Die Produkte 2.6 Grundstoffe/Hilfsstoffe
benötigen eine Leistungserklärung unter Hauptbestandteil der STEICO Holzfaserdämmplatten
Berücksichtigung der DIN EN 13171, sind Holzfasern aus Nadelholz aus regionaler
Wärmedämmstoffe für Gebäude - Werkmäßig nachhaltiger Forstwirtschaft. Neben Holzfasern
hergestellte Produkte aus Holzfasern (WF) - bestehen Holzfaserdämmstoffe aus Bindemitteln und
Spezifikation und die CE-Kennzeichnung. weiteren Zusätzen. Die für die
Für die Verwendung gelten die jeweiligen nationalen Umweltproduktdeklaration aus den
Bestimmungen. verschiedenenProdukten gemittelten Anteile liegen bei:
 Holz, vorwiegend Nadelholz ca. 91,3 %
 Wasser ca. 5 %
2.3 Anwendung
 Klebstoffe ca. 1,5 %
STEICO Holzfaserdämmstoffe können vielseitig für
Wand-, Dach-, und Bodensysteme verwendet werden.  Hydrophobierungsmittel ca. 1,5 %
Die Anwendung reicht von Unterdeckungen und  Hilfsstoffe ca. 0,7 %
Aufsparrendämmung im Dachbereich bis hin zu allen
Dämmanwendungen im Wandbereich, Dämmung von
Das Produkt enthält Stoffe der ECHA-Kandidatenliste
Installationsebenen und ebenso im Bereich Decken
für die Aufnahme besonders besorgniserregender
und Dämmung der oberen Geschossdecke. Ferner
Stoffe in den Anhang XIV der REACH-
sind sie als tritt- und raumschalldämmende Unterlage
Verordnung (Stand: 07.01.2019) oberhalb von 0,1
unterhalb von Parkett- und Laminatböden sowie als
Massen-%: nein.
direkt verputzbares Dämmelement für
Wärmedämmverbundsysteme einsetzbar.
Das Produkt enthält weitere CMR-Stoffe der Kategorie
1A oder 1B, die nicht auf der ECHA-Kandidatenliste
2.4 Technische Daten
stehen, oberhalb von 0,1 Massen-% in mindestens
Die folgenden Angaben beziehen sich auf die
einem Teilerzeugnis: nein.
Produktlinie STEICOprotect M im
Auslieferungszustand. Angaben zu weiteren im
Dem vorliegenden Bauprodukt wurden Biozidprodukte
Gültigkeitsbereich dieser EPD genannten Produkte
zugesetzt oder es wurde mit Biozidprodukten
sind unter www.steico.com einsehbar.
behandelt (es handelt sich um eine behandelte Ware
im Sinne der Biozidprodukteverordnung ((EU) Nr.
Bautechnische Daten
528/2012): nein.
Bezeichnung Wert Einheit
Rohdichte 230 kg/m3
2.7 Herstellung
Biegefestigkeit nach EN 310 0,5 N/mm²
Das Nassverfahren zur Herstellung der STEICO
Biege-Elastizitätsmodul nach EN 310 110 N/mm²
Holzfaserdämmplatten beinhaltet folgende
Materialfeuchte bei Auslieferung 5 %
Prozessschritte:
Zugfestigkeit rechtwinklig zur
15 N/mm2
Plattenebene
Wärmeleitfähigkeit 0,046 W/(mK)
Wasserdampfdiffusionswiderstandsza
5 -
hl
Formaldehydemissionen nach EN
<NWG* μg/m3
717-1
Spezifische Wärmekapazität c 2100 J/(kg*K)
Längenbezogener (kPa*s)/
100
Strömungswiderstand m²
bearbeitet werden. Sofern die Bearbeitung ohne
Absaugung erfolgt, ist der Einsatz von
Atemschutzmaßnahmen zu empfehlen.
Weder durch die Verarbeitung noch beim Einbau von
STEICO Holzfaserdämmstoffen werden
Umweltbelastungen ausgelöst. Hinsichtlich des
Umweltschutzes sind keine Zusatzmaßnahmen
notwendig.
2.10 Verpackung
Zur Verpackung von STEICO Holzfaserdämmstoffen
werden Folien aus Polyethylen (PE), Papier, Pappe
und Kartonagen sowie Holz herangezogen. Alle
Verpackungsmaterialien sind sortenrein recycelbar
bzw. energetisch verwertbar.
 Verarbeitung des Rohholzes zu
Hackschnitzeln 2.11 Nutzungszustand
 Erhitzen der Hackschnitzel unter Dampfdruck Bei fach- und bestimmungsgemäßer Anwendung sind
keine stofflichen Produktveränderungen in der
 Zerfaserung der Hackschnitzel im Refiner
Nutzungsphase zu erwarten.
 Vermischung der Fasern mit Wasser zu
einem Faserbrei 2.12 Umwelt und Gesundheit während der
 ggf. Zugabe der notwendigen Zusatzstoffe Nutzung
(produktabhängig) Umwelt: Bei sachgemäßer Verwendung der STEICO
Holzfaserdämmstoffe besteht nach heutigem
 Formung der Dämmstoffplatte durch Pressen
Kenntnisstand kein Gefährdungspotential für Wasser,
 Längszuschnitt der Dämmstoffplatte
Luft und Boden.
 Trocknen der Platten (160°C – 200°C)
 ggf. Verleimung (produktabhängig) Gesundheit: Bei sachgemäßem Einbau der STEICO
 Zuschnitt und Profilierung Holzfaserdämmstoffe sind keine gesundheitlichen
Beeinträchtigungen oder Schädigungen zu erwarten.
 Abstapelung, Verpackung
Das Austreten von produkteigenen Inhaltsstoffen in
geringen Mengen ist möglich. Es wurden keine
Alle während der Produktion anfallenden Reststoffe gesundheitlich relevanten Emissionen festgestellt.
werden intern einer energetischen Verwertung
zugeführt. Ein geringer Teil wird erneut der Produktion Um eine Übererfüllung der gesetzlichen Grenzwerte
zugeführt. hinsichtlich Emissionen, Radioaktivität, VOC usw. zu
gewährleisten, werden STEICO Holzfaserdämmstoffe
Systeme zur Gütesicherung: extern dahingehend überprüft (Prüfbericht IBR).
 Qualitätsmanagementsystem nach ISO
9001:2015 2.13 Referenz-Nutzungsdauer
Bei bestimmungsgemäßer Verwendung ist kein Ende
 Umweltmanagementsystem nach ISO
der Beständigkeit der STEICO Dämmstoffe bekannt
14001:2015
oder zu erwarten. Somit liegt die durchschnittliche
 CE-Kennzeichnung nach EN 13171, MPA
Nutzungsdauer des Produktes in der Größenordnung
Nordrhein-Westfalen, D der Nutzungsdauer des Gebäudes.
 FSC Zertifikat CU-COC-841217 Unter mitteleuropäischen Klima-Rahmenbedingungen
 PEFC Zertifikat CU-PEFC-841217 kann als konservativ geschätzte Nutzungsdauer 50
Jahre angenommen werden.
Einflüsse auf die Produktalterung bei Anwendung nach
2.8 Umwelt und Gesundheit während der den Regeln der Technik sind nicht bekannt oder zu
Herstellung erwarten.
Aufgrund der Herstellungsbedingungen sind keine 2.14 Außergewöhnliche Einwirkungen
über die gesetzlichen und anderen Vorschriften
hinausgehenden Maßnahmen zum Gesundheitsschutz Brand
zu ergreifen. Angaben nach DIN EN 13501-1
Umweltschutz Brandschutz
Luft: Die in der Produktion entstehende Abluft wird
Bezeichnung Wert
entsprechend den gesetzlichen Bestimmungen Baustoffklasse E
gereinigt.
Brennendes Abtropfen -
Rauchgasentwicklung -
Wasser/Boden: Direkte Belastungen von Wasser und
Boden durch die Produktion entstehen nicht. Abwässer
Wasser
der Produktion werden intern aufbereitet.
STEICO Holzfaserdämmstoffe verfügen über keine
auswaschbaren, wassergefährdenden Inhaltsstoffe.
2.9 Produktverarbeitung/Installation
Eine dauerhafte Beständigkeit gegen stehende Nässe
STEICO Holzfaserdämmstoffe können mit gängigen
ist bei Holzfaserdämmstoffen nicht gegeben.
Holzverarbeitungswerkzeugen (Fuchsschwanz,
Dämmstoffmesser, Kreis- u. Bandsäge usw.)
4 Umwelt-Produktdeklaration STEICO SE – STEICO Holzfaserdämmplatten aus dem Nassverfahren
Schadhafte Stellen müssen je nach Schadensbild 2.16 Entsorgung
partiell oder großflächig ausgewechselt werden. Sortenreine Dämmstoffreste ohne Verunreinigungen
(Abschnitte und Rückbaumaterial) können im
Mechanische Zerstörung Produktionsprozess recycelt werden. Bei einer
Je nach verwendetem Dämmstoff liegt eine thermischen Verwertung erzielen STEICO
mechanische Beanspruchbarkeit hinsichtlich Druck Holzfaserdämmstoffe als erneuerbare Energieträger
und Zug vor. Eine mechanische Zerstörung hat keine einen Heizwert von ca. 17,66 MJ pro kg Dämmstoff
Beeinträchtigungen der Umwelt zur Folge. (Produktfeuchte = 4,8 %), z. B. zur Feuerung als
Biomasse oder in Müllverbrennungsanlagen. Hierbei
2.15 Nachnutzungsphase kann sowohl Prozessenergie als auch Strom
STEICO Holzfaserdämmstoffe können bei gewonnen werden.
schadensfreiem Rückbau nach Beendigung der Der Abfallschlüssel nach dem Europäischen
Nutzung für die gleiche Anwendung wiederverwendet Abfallkatalog (EAK) lautet 030105/170201.
werden, bzw. an alternativer Stelle im gleichen
Anwendungsspektrum weiterverwendet werden. 2.17 Weitere Informationen
Sofern keine Verunreinigung der Holzfaserdämmstoffe Ausführliche Informationen über STEICOprotect M und
vorliegt, kann eine stoffliche Verwertung und weitere Produkte der STEICO SE (Verarbeitung,
Rückführung des Rohstoffes problemlos erfolgen (z. B. Kennwerte, Zulassungen) stehen unter
Wiederaufnahme in den Produktionsprozess). www.steico.com zur Verfügung.
3. LCA: Rechenregeln
3.1 Deklarierte Einheit Modul C2 berücksichtigt den Transport zum Entsorger
Die deklarierte Einheit ist 1 m³ Holzfaserdämmstoff mit und Modul C3 die Aufbereitung und Sortierung des
einer mittleren Rohdichte von 237,84 kg bei einem Altholzes. Zudem werden in Modul C3 gemäß EN
Wasseranteil von 4,81 %. Der Anteil der Zusatzstoffe 16485 die CO -Äquivalente des im Produkt
2
liegt bei 3,55 %. befindlichen holzinhärenten Kohlenstoffs sowie die im
Die Berechnung der Rohdichte und der Produkt enthaltene erneuerbare und nicht erneuerbare
Inhaltsstoffanteile der deklarierten Einheit erfolgte über Primärenergie (PERM und PENRM) als Abgänge
die produktionsmassengewichtete verbucht.
Durchschnittsbildung der im Werk hergestellten In Modul D werden die thermische Verwertung des
Holzfaserdämmstoffe aus dem Nassverfahren (ohne Produktes am Ende seines Lebenswegs sowie die
bitumenhaltige Dämmstoffe). Es handelt sich gemäß daraus resultierenden potenziellen Nutzen und Lasten
des Punktes 5.2.1c der PCR Teil A um eine in Form einer Systemerweiterung bilanziert.
"Deklaration eines durchschnittlichen Produkts aus
einem Werk eines Herstellers". 3.3 Abschätzungen und Annahmen
Grundsätzlich wurden alle Stoff- und Energieströme
Angabe der deklarierten Einheit der zur Produktion benötigten Prozesse auf Grundlage
Bezeichnung Wert Einheit von Fragebögen ermittelt.
Deklarierte Einheit 1 m3
Umrechnungsfaktor 3.4 Abschneideregeln
237,84 -
[Masse/deklarierte Einheit] Es wurden keine bekannten Stoff- oder Energieströme
Rohdichte 237,84 kg/m3 vernachlässigt, auch nicht solche, die unterhalb der
1 %-Grenze liegen. Die Gesamtsumme der
vernachlässigten Input-Flüsse liegt damit sicher unter
5 % des Energie- und Masseeinsatzes. Zudem ist
3.2 Systemgrenze hierdurch sichergestellt, dass keine Stoff- und
Der Deklarationstyp entspricht einer EPD „Wiege bis Energieströme vernachlässigt wurden, welche ein
Werkstor – mit Optionen“. Inhalte sind das Stadium der besonderes Potenzial für signifikante Einflüsse in
Produktion, d. h. von der Bereitstellung der Rohstoffe Bezug auf die Umweltindikatoren aufweisen.
bis zum Werkstor der Produktion (cradle-to-gate,
Module A1 bis A3), sowie das Modul A5 und Teile des 3.5 Hintergrunddaten
Endes des Lebensweges (Modul C2 und C3). Darüber Alle Hintergrunddaten wurden der /GaBi Professional
hinaus erfolgt eine Betrachtung der potenziellen Datenbank 2020 Edition/ sowie dem Abschlussbericht
Nutzen und Lasten über den Lebensweg des „Ökobilanz-Basisdaten für Bauprodukte aus Holz“
Produktes hinaus (Modul D). (/Rüter, S; Diederichts, S: 2012/) entnommen.
Das Modul A1 umfasst die Bereitstellung des Holzes 3.6 Datenqualität
aus dem Forst sowie die Bereitstellung der Additive. Die Validierung der erfragten Vordergrunddaten für
Die Transporte dieser Stoffe werden in Modul A2 das Jahr 2019 erfolgte auf Basis der Masse und nach
berücksichtigt. Modul A3 beinhaltet die Aufwendungen Plausibilitätskriterien.
der Herstellung des Produktes, wie die Bereitstellung Die verwendeten Hintergrunddaten für stofflich und
der Brennstoffe, Betriebsmittel und Energie, sowie die energetisch genutzte Holzrohstoffe mit Ausnahme von
Verpackung des Produktes. Waldholz stammen aus den Jahren 2008 bis 2012. Die
In Modul A5 wird ausschließlich die Entsorgung der Bereitstellung von Waldholz wurde einer
Produktverpackung abgedeckt, welche den Ausgang Veröffentlichung aus dem Jahr 2008 entnommen, die
des enthaltenen biogenen Kohlenstoffs sowie der im Wesentlichen auf Angaben aus den Jahren 1994
enthaltenen Primärenergie (PERM und PENRM) bis 1997 beruht. Alle anderen Angaben wurden der
einschließt.
5 Umwelt-Produktdeklaration STEICO SE – STEICO Holzfaserdämmplatten aus dem Nassverfahren
GaBi Professional Datenbank 2020 Edition Bei den im Werk hergestellten Produkten handelt es
entnommen. Die Datenqualität kann insgesamt als gut sich dagegen nicht um verbundene Co-Produktionen.
bezeichnet werden. Somit werden nach EN 16485 Daten, die lediglich für
die Gesamtproduktion vorliegen, den Produkten
3.7 Betrachtungszeitraum anhand der Produktionsmenge (Masse) zugeordnet.
Die Datenerhebung für das Vordergrundsystem Erzeugte Energie, die aus der externen Entsorgung
bezieht sich auf das Jahr 2019. Jede Information der in der Produktion entstehenden Abfälle resultiert,
beruht daher auf den gemittelten Angaben 12 wird durch Substitutionsprozesse dem System
zusammenhängender Monate. gutgeschrieben, wobei unterstellt wird, dass die
thermische Energie aus Erdgas erzeugt würde und der
3.8 Allokation substituierte Strom dem deutschen Strommix
Die durchgeführten Allokationen entsprechen den entspräche.
Anforderungen der EN 15804 und EN 16485 und Die hier erzielten Gutschriften liegen deutlich unter 1 %
werden im Detail in Rüter, S; Diederichs, S: 2012 der Gesamtaufwendungen.
erläutert. Im Wesentlichen wurden die folgenden
Systemerweiterungen und Allokationen durchgeführt. Modul D
Der potenzielle Nutzen durch Substitution fossiler
Allgemein Brennstoffe im Zuge der Energieerzeugung bei
Die materialinhärenten Eigenschaften des Produktes thermischer Verwertung der Produktverpackung sowie
(biogener Kohlenstoff sowie die enthaltene des Produktes am Ende seines Lebensweges werden
Primärenergie) werden nach dem physikalischen in Modul D bilanziert, wobei für die Berechnung der
Kriterium der Masse zugeordnet. Substitutionen eine Systemerweiterung unter oben
beschriebenen Annahmen angewandt wird.
Modul A1
Bei den Prozessen in der Forst-Vorkette handelt es 3.9 Vergleichbarkeit
sich um verbundene Co-Produktionen der Produkte Grundsätzlich ist eine Gegenüberstellung oder die
Stammholz (Hauptprodukt) und Industrieholz (Co- Bewertung von EPD-Daten nur möglich, wenn alle zu
Produkt). Die entsprechenden Aufwendungen dieser vergleichenden Datensätze nach EN 15804 erstellt
Vorkette wurden auf Basis der Preise auf Stamm- und wurden und der Gebäudekontext bzw. die
Industrieholz alloziert. Mit derselben Begründung produktspezifischen Leistungsmerkmale berücksichtigt
wurden in der Sägewerk-Vorkette die Aufwendungen werden.
für die Produkte Schnittholz (Hauptprodukt) und
Sägenebenprodukte (Hackschnitzel, Co-Produkt) Die Ökobilanzmodellierung wurde mithilfe der Software
ebenfalls auf Basis ihrer Preise alloziert. GaBi ts 2020 in der Version 9.2 durchgeführt.
Alle Hintergrunddaten wurden der GaBi Professional
Modul A3 Datenbank 2020 Edition entnommen oder stammen
aus Literaturangaben. .
4. LCA: Szenarien und weitere technische Informationen
Im Folgenden werden die Szenarien, auf denen die
Ökobilanz beruht, genauer beschrieben.
Ende des Lebenswegs (C1-C4)
Einbau ins Gebäude (A5) Es wird eine Redistributionstransportdistanz von 50 km
Die Angaben in Modul A5 beziehen sich ausschließlich in Modul C2 angenommen.
auf die Entsorgung der Verpackungsmaterialien. Es Bezeichnung Wert Einheit
werden keine Angaben zum Einbau des Produktes Zur Energierückgewinnung (Altholz) 237,84 kg
gemacht. Die Menge an Verpackungsmaterial, welche Für das Szenario der thermischen Verwertung als
in Modul A5 pro deklarierter Einheit anfällt und einer Sekundärbrennstoff wird eine Sammelrate von 100 %
thermischen Abfallbehandlung zugeführt wird, sowie ohne Verluste durch die Zerkleinerung des Materials
weiteren Angaben zum Szenario sind in folgender angenommen.
Tabelle aufgeführt.
Bezeichnung Wert Einheit Wiederverwendungs- Rückgewinnungs- und
Vollholz (Holzfeuchte = 40 %) als Recyclingpotential (D), relevante Szenarioangaben
Verpackungsmaterial zur thermischen 18,96 kg Bezeichnung Wert Einheit
Abfallbehandlung Erzeugter Strom (je t atro Altholz) 968,37 kWh
PE-Folie als Verpackungsmaterial zur Erzeugte Abwärme (je t atro Altholz) 7053,19 MJ
1,04 kg
thermischen Abfallbehandlung Erzeugter Strom (je Nettofluss der
176,89 kWh
Papier als Verpackungsmaterial zur deklarierten Einheit)
0,03 kg
thermischen Abfallbehandlung Erzeugte Abwärme (je Nettofluss der
1273,30 MJ
Im Vollholzanteil der Verpackung deklarierten Einheit)
6,77 kg
enthaltener biogener Kohlenstoff
Gesamteffizienz der thermischen Das Produkt wird in Form von Altholz in der gleichen
38-44 %
Abfallverwertung Zusammensetzung wie die beschriebene deklarierte
Gesamt exportierte elektrische Energie 13,3 kWh Einheit am Ende des Lebenswegs verwertet. Es wird
Gesamt exportierte thermische von einer thermischen Verwertung in einem
108,9 MJ
Energie Biomassekraftwerk mit einem Gesamtwirkungsgrad
Für die Entsorgung der Produktverpackung wird eine von 54,54 % und einem elektrischen Wirkungsgrad
Transportdistanz von 20 km von 18,04 % ausgegangen. Dabei werden bei der
angenommen. Verbrennung von 1 t Atro-Holz (Masseangabe in atro,
6 Umwelt-Produktdeklaration STEICO SE – STEICO Holzfaserdämmplatten aus dem Nassverfahren
Effizienz berücksichtigt jedoch ~ 18 % Holzfeuchte)
etwa 968,37 kWh Strom und 7053,19 MJ nutzbare
Wärme erzeugt. Umgerechnet auf den Nettofluss des
in Modul D eingehenden Atro-Holzanteils und unter
Berücksichtigung des Klebstoffanteils im Altholz
werden in Modul D je deklarierte Einheit 176,89 kWh
Strom und 1274,30 MJ thermische Energie produziert.
Die exportierte Energie substituiert Brennstoffe aus
fossilen Quellen, wobei unterstellt wird, dass die
thermische Energie aus Erdgas erzeugt würde und der
substituierte Strom dem deutschen Strommix
entspräche.
7 Umwelt-Produktdeklaration STEICO SE – STEICO Holzfaserdämmplatten aus dem Nassverfahren
5. LCA: Ergebnisse
ANGABE DER SYSTEMGRENZEN (X = IN ÖKOBILANZ ENTHALTEN; MND = MODUL NICHT DEKLARIERT;
MNR = MODUL NICHT RELEVANT)
Stadium der Gutschriften
Produktionsstadiu Errichtung und Lasten
Nutzungsstadium Entsorgungsstadium
m des außerhalb der
Bauwerks Systemgrenze
8 Umwelt-Produktdeklaration STEICO SE – STEICO Holzfaserdämmplatten aus dem Nassverfahren
gnugrosrevffotshoR
tropsnarT gnulletsreH
mov
tropsnarT
muz
relletsreH
trosgnudnewreV
egatnoM
gnudnewnA/gnuztuN gnutlahdnatsnI
rutarapeR ztasrE gnureuenrE
sad rüf
ztasnieeigrenE
sed
nebierteB seduäbeG
sad rüf
ztasnieressaW
sed
nebierteB seduäbeG
ssirbA/uabkcüR
tropsnarT
gnuldnahebllafbA
gnugitieseB
,-sgnudnewrevredeiW -sgnunniwegkcüR
redo
laiznetopgnilcyceR
A1 A2 A3 A4 A5 B1 B2 B3 B4 B5 B6 B7 C1 C2 C3 C4 D
X X X MND X MND MND MNR MNR MNR MND MND MND X X MND X
ERGEBNISSE DER ÖKOBILANZ – UMWELTAUSWIRKUNGEN nach EN 15804+A1: 1 m³
Holzfaserdämmstoff (Nassverfahren)
Parameter Einheit A1 A2 A3 A5 C2 C3 D
GWP [kg CO2-Äq.] -3,81E+2 3,86E+0 2,63E+2 2,81E+1 7,16E-1 4,01E+2 -1,77E+2
ODP [kg CFC11-Äq.] 6,88E-8 6,42E-16 7,28E-13 1,10E-14 1,19E-16 6,18E-16 -4,47E-12
AP [kg SO2-Äq.] 5,95E-2 1,62E-2 6,13E-1 4,81E-3 3,00E-3 1,69E-2 -1,57E-1
EP [kg (PO4)3--Äq.] 1,29E-2 4,07E-3 6,31E-2 9,89E-4 7,54E-4 3,65E-3 -2,67E-2
POCP [kg Ethen-Äq.] 9,08E-3 -6,80E-3 8,85E-2 2,42E-4 -1,26E-3 1,65E-3 -1,49E-2
ADPE [kg Sb-Äq.] 2,78E-5 3,25E-7 2,03E-5 5,97E-7 6,03E-8 1,72E-7 -4,57E-5
ADPF [MJ] 4,67E+2 5,33E+1 2,83E+3 8,90E+0 9,88E+0 2,50E+1 -2,58E+3
GWP = Globales Erwärmungspotenzial; ODP = Abbaupotenzial der stratosphärischen Ozonschicht; AP = Versauerungspotenzial von Boden und
Wasser; EP = Eutrophierungspotenzial; POCP = Bildungspotenzial für troposphärisches Ozon; ADPE = Potenzial für die Verknappung von
Legende
abiotischen Ressourcen – nicht fossile Ressourcen (ADP – Stoffe); ADPF = Potenzial für die Verknappung abiotischer Ressourcen – fossile
Brennstoffe (ADP – fossile Energieträger)
ERGEBNISSE DER ÖKOBILANZ – INDIKATOREN ZUR BESCHREIBUNG DES RESSOURCENEINSATZES
nach EN 15804+A1: 1 m³ Holzfaserdämmstoff (Nassverfahren)
Parameter Einheit A1 A2 A3 A5 C2 C3 D
PERE [MJ] 5,55E+1 3,00E+0 5,32E+2 1,99E+0 5,56E-1 1,46E+0 -7,85E+2
PERM [MJ] 4,20E+3 0,00E+0 2,61E+2 -2,61E+2 0,00E+0 -4,20E+3 0,00E+0
PERT [MJ] 4,26E+3 3,00E+0 7,94E+2 -2,59E+2 5,56E-1 -4,20E+3 -7,85E+2
PENRE [MJ] 4,76E+2 5,34E+1 2,87E+3 9,65E+0 9,91E+0 2,51E+1 -2,87E+3
PENRM [MJ] 3,05E+2 0,00E+0 3,74E+1 -3,74E+1 0,00E+0 -3,05E+2 0,00E+0
PENRT [MJ] 7,81E+2 5,34E+1 2,91E+3 -2,78E+1 9,91E+0 -2,80E+2 -2,87E+3
SM [kg] 0,00E+0 0,00E+0 0,00E+0 0,00E+0 0,00E+0 0,00E+0 0,00E+0
RSF [MJ] 0,00E+0 0,00E+0 1,39E+3 0,00E+0 0,00E+0 0,00E+0 4,20E+3
NRSF [MJ] 0,00E+0 0,00E+0 0,00E+0 0,00E+0 0,00E+0 0,00E+0 3,05E+2
FW [m³] 3,80E-1 3,47E-3 1,13E+0 8,98E-2 6,44E-4 1,31E-3 4,28E-1
PERE = Erneuerbare Primärenergie als Energieträger; PERM = Erneuerbare Primärenergie zur stofflichen Nutzung; PERT = Total
erneuerbare Primärenergie; PENRE = Nicht-erneuerbare Primärenergie als Energieträger; PENRM = Nicht-erneuerbare Primärenergie
Legende
zur stofflichen Nutzung; PENRT = Total nicht erneuerbare Primärenergie; SM = Einsatz von Sekundärstoffen; RSF = Erneuerbare
Sekundärbrennstoffe; NRSF = Nicht-erneuerbare Sekundärbrennstoffe; FW = Nettoeinsatz von Süßwasserressourcen
ERGEBNISSE DER ÖKOBILANZ –ABFALLKATEGORIEN UND OUTPUTFLÜSSE nach EN 15804+A1:
1 m³ Holzfaserdämmstoff (Nassverfahren)
Parameter Einheit A1 A2 A3 A5 C2 C3 D
HWD [kg] 8,29E-4 2,49E-6 3,05E-6 3,07E-8 4,61E-7 9,38E-7 -1,49E-6
NHWD [kg] 6,31E-1 8,18E-3 3,12E+0 4,88E-1 1,52E-3 4,40E-3 2,96E+0
RWD [kg] 3,53E-3 6,61E-5 1,69E-2 2,97E-4 1,23E-5 2,64E-5 -1,14E-1
CRU [kg] 0,00E+0 0,00E+0 0,00E+0 0,00E+0 0,00E+0 0,00E+0 0,00E+0
MFR [kg] 0,00E+0 0,00E+0 0,00E+0 0,00E+0 0,00E+0 0,00E+0 0,00E+0
MER [kg] 0,00E+0 0,00E+0 0,00E+0 0,00E+0 0,00E+0 2,38E+2 0,00E+0
EEE [MJ] 0,00E+0 0,00E+0 0,00E+0 4,78E+1 0,00E+0 0,00E+0 6,60E+2
EET [MJ] 0,00E+0 0,00E+0 0,00E+0 1,09E+2 0,00E+0 0,00E+0 1,32E+3
HWD = Gefährlicher Abfall zur Deponie; NHWD = Entsorgter nicht gefährlicher Abfall; RWD = Entsorgter radioaktiver Abfall; CRU =
Legende Komponenten für die Wiederverwendung; MFR = Stoffe zum Recycling; MER = Stoffe für die Energierückgewinnung; EEE = Exportierte
Energie – elektrisch; EET = Exportierte Energie – thermisch
6. LCA: Interpretation
Der Fokus der Ergebnis-Interpretation liegt auf der Interpretation geschieht mittels einer Dominanzanalyse
Phase der Produktion (Module A1 bis A3), da diese auf zu den Umweltauswirkungen (GWP, ODP, AP, EP,
konkreten Angaben des Unternehmens beruht. Die POCP, ADPE, ADPF) und den erneuerbaren bzw.
nicht erneuerbaren Primärenergieeinsätzen (PERE, Die hauptsächlichen POCP-Beiträge gehen mit 46 %
PENRE). auf die Energieerzeugung im Herstellungsprozess
Im Folgenden werden somit die bedeutendsten zurück (Modul A3). Die Bereitstellung der Holzrohstoffe
Faktoren zu den jeweiligen Kategorien aufgeführt. (Modul A1) macht weitere 5 % des gesamten POCP
aus. Die negativ vermerkten Werte zum POCP in
6.1 Treibhausgaspotential (GWP) Modul A2 und Modul C2 gehen auf den negativen
Hinsichtlich der Betrachtung des GWP verdienen die Charakterisierungsfaktor für Stickstoffmonoxid-
holzinhärenten CO -Produktsystemein- und -ausgänge Emissionen der normkonformen CML-IA Version
2
eine gesonderte Betrachtung. Insgesamt gehen etwa (2001-Apr. 2013) in Kombination mit dem eingesetzten
424,42 kg CO in Form von in der Biomasse LKW-Transportprozess der /GaBi Professional
2
gespeichertem Kohlenstoff in das System ein. Rund Datenbank 2020 Edition/ zurück.
24,9 kg CO davon, welche in Form der
2
Verpackungsmaterialien gebunden sind, gehen in 6.6 Potential für den abiotischen Abbau nicht
Modul A3 ein und werden im Modul A5 wieder fossiler Ressourcen (ADPE)
emittiert. Die wesentlichen Beiträge zum ADPE entstehen mit
Die letztlich im Holzfaserdämmstoff gespeicherte 57% durch die Bereitstellung der Zusatzstoffe für das
Menge an Kohlenstoff von rund 399,5 kg CO -Äqv. Produkt (Modul A1). Zusätzlich machen die
2
wird bei seiner Verwertung in Form von Altholz dem eingesetzten Betriebsmittel 17 % des gesamten ADPE
System wieder entzogen. aus (Modul A3).
6.7 Potential für den abiotischen Abbau fossiler
Brennstoffe (ADPF)
Der Wärmebereitstellung sind 43 % des gesamten
ADPF anzulasten (Modul A3). Weitere 38 % fallen auf
den Stromverbrauch (ebenso Modul A3) und 12 % auf
die Bereitstellung der Zusatzstoffe für das Produkt
(Modul A1).
6.8 Erneuerbare Primärenergie als Energieträger
(PERE)
9 % des PERE-Einsatzes ist der Bereitstellung der
Rohstoffe (hauptsächlich Zusätze) zuzuweisen (Modul
A1). Der Großteil des Gesamteinsatzes geht jedoch
Abb. 2: Holzimmanente CO -Produktsystemein-
2 mit 47 % auf die eingesetzten Verpackungsmittel und
und -ausgänge. Die inverse Vorzeichengebung der
auf den erneuerbaren Anteil des Stromverbrauches mit
In- und Outputs trägt der ökobilanziellen CO -
2 39 % zurück (beide Modul A3).
Flussbetrachtung aus Sicht der Atmosphäre
Rechnung.
6.9 Nicht erneuerbare Primärenergie als
Energieträger (PENRE)
Die bilanzierten fossilen Treibhausgase verteilen sich
Der PENRE-Einsatz verteilt sich auf den
mit 6 % auf die Bereitstellung der Rohstoffe (gesamtes
Herstellungsprozess mit 42 % für die
Modul A1), mit 1 % auf den Transport der Rohstoffe
Wärmeerzeugung und 38 % für den dortigen
(gesamtes Modul A2) und mit 93 % auf den
Stromverbrauch (beide Modul A3), sowie auf die
Herstellungsprozess des Holzfaserdämmstoffes
Bereitstellung der Produkt-Zusätze mit 13 % (Modul
(gesamtes Modul A3). Im Einzelnen stellen die
A1).
Wärmeerzeugung im Werk mit 43 % und die
Strombereitstellung mit 40 % der fossilen
6.10 Abfälle
Treibhausgasemissionen wesentliche Einflussgrößen
Sonderabfälle entstehen fast ausschließlich (99 %) im
dar.
Zuge der Bereitstellung der Zusatzstoffe in Modul A1.
6.2 Ozonabbaupotential (ODP)
Spanne der Ergebnisse
Quasi alle Emissionen mit Ozonabbaupotential
Die Ergebnisse der einzelnen unter 2.1 gelisteten
entstehen durch die Bereitstellung der Zusatzstoffe für
Produkte unterscheiden sich von den
das Produkt.
durchschnittlichen Ergebnissen in der
Umweltproduktdeklaration. Die folgende Tabelle
6.3 Versauerungspotential (AP)
enthält die maximalen Abweichungen zu den
Im Wesentlichen sind die Energieerzeugung im
Ergebnissen aus Kapitel 5 für die
Herstellungsprozess mit 89 % (Modul A3) und die
Umweltauswirkungen, den Energieeinsatz und den
Bereitstellung von Zusätzen mit 5 % (Modul A1) die
Frischwasserbedarf.
ausschlaggebenden Quellen für Emissionen, die einen
Beitrag zum Versauerungspotential liefern.
Parameter Max. Abweichung [%]
GWP +35/-41
6.4 Eutrophierungspotential (EP)
ODP +186/-99
32 % des insgesamt verursachten EP gehen auf die
AP +21/-46
Wärmebereitstellung und weitere 33 % auf die
EP +28/-48
Strombereitstellung im Herstellungsprozess zurück
POCP +30/-72
(beide Modul A3). Die Bereitstellung der Zusätze trägt
ADPE +112/-71
mit 9 % zum EP bei (Modul A1).
ADPF +42/-46
PERE +32/-38
6.5 Bodennahes Ozonbildungspotential (POCP)
PENRE +42/-46
FW +26/-43
9 Umwelt-Produktdeklaration STEICO SE – STEICO Holzfaserdämmplatten aus dem Nassverfahren
Die Abweichungen gehen in erster Linie auf die
Dichteunterschiede der Produkte sowie auf
Einzelheiten in der Produktzusammensetzung zurück.
10 Umwelt-Produktdeklaration STEICO SE – STEICO Holzfaserdämmplatten aus dem Nassverfahren
7. Nachweise
7.4 VOC-Emissionen
7.1 Formaldehyd Für die STEICO Holzfaserdämmplatten aus dem
STEICO Holzfaserdämmplatten im Nassverfahren Nassverfahren liegen VOC-Nachweise für das Produkt
werden ohne formaldehydhaltige Klebstoffe produziert. STEICOunderfloor mit einer Rohdichte von 250 kg/m³
Die Formaldehydemissionen entsprechen denen des vor. Die Messungen wurden an der MPA Eberswalde
natürlichen Holzes und liegen bei der Prüfung nach EN durchgeführt (PB 31/15/2412/44).
717-1 unter der Nachweisgrenze. Die Prüfungen
wurden am Entwicklungs- und Prüflabor AgBB-Ergebnisüberblick (28 Tage [µg/m³])
Holztechnologie Dresden für das Produkt Bezeichnung Wert Einheit
STEICOprotect M durchgeführt TVOC (C6 - C16) 200 μg/m3
(PB 2516060/2017/07). Summe SVOC (C16 - C22) < 0,005 μg/m3
R (dimensionslos) 0,06 -
7.2 MDI VOC ohne NIK < 0,005 μg/m3
Für die STEICO Holzfaserdämmplatten im Kanzerogene < 1 μg/m3
Nassverfahren werden keine isocyanathaltigen
Bindemittel eingesetzt. AgBB-Ergebnisüberblick (3 Tage [µg/m³])
Bezeichnung Wert Einheit
7.3 Prüfung auf Vorbehandlung der TVOC (C6 - C16) 520 μg/m3
Einsatzstoffe Summe SVOC (C16 - C22) < 0,005 μg/m3
Zur Produktion von STEICO Holzfaserdämmplatten im
R (dimensionslos) 0,93 -
Nassverfahren wird kein Altholz als stofflicher Input
VOC ohne NIK < 0,005 μg/m3
verwendet. Es kommt lediglich unbehandeltes
Kanzerogene < 1 μg/m3
Frischholz (Nadelholz) zum Einsatz.
8. Literaturhinweise
/AgBB/ DIN EN 13171:2012, Wärmedämmstoffe für Gebäude -
Bewertungsschema für VOC aus Bauprodukten, Werkmäßig hergestellte Produkte aus Holzfasern (WF)
Ausschuss zur gesundheitlichen Bewertung von - Spezifikation.
Bauprodukten (AgBB), 2012.
/EN 310/
/Biozidprodukteverordnung/ DIN EN 310:1993-08, Holzwerkstoffe; Bestimmung des
Verordnung (EU) Nr. 528/2012 des europäischen Biege-Elastizitätsmoduls und der Biegefestigkeit;
Parlaments und des Rates vom 22. Mai 2012 über die Deutsche Fassung EN 310:1993.
Bereitstellung auf dem Markt und die Verwendung von
Biozidprodukten, 2012. /EN 717-1/
DIN EN 717-1:2005-01, Holzwerkstoffe – Bestimmung
/CML-IA 2013/ der Formaldehydabgabe – Teil 1: Formaldehydabgabe
Oers, L. van: 2015, CML-IA database, characterisation nach der Prüfkammer-Methode.
and normalisation factors for midpoint impact category
indicators. Version (2011-Apr. 2013). /EAK/
Europäischer Abfallkatalog (EAK) nach Verordnung
/CPR/ über das Europäische Abfallverzeichnis
Verordnung (EU) Nr. 305/2011 des Europäischen (Abfallverzeichnis-Verordnung - AVV), 2016.
Parlaments und des Rates vom 9. März 2011 zur
Festlegung harmonisierter Bedingungen für die /ECHA-Kandidatenliste/
Vermarktung von Bauprodukten und zur Aufhebung Liste der für eine Zulassung in Frage kommenden
der Richtlinie 89/106/EWG des Rates. besonders besorgniserregenden Stoffe (Stand
15.01.2018) gemäß Artikel 59 Absatz 10 der
/CU-COC-841217/ REACHVerordnung. European Chemicals Agency.
FSC Zertifikat STEICO, 2020, abrufbar unter
https://info.fsc.org/. /EN 16485/
EN 16485:2014-07, Rund- und Schnittholz –
/CU-PEFC-841217/ Umweltproduktdeklarationen – Produktkategorieregeln
PEFC-Zertifikat STEICO, 2020, abrufbar unter für Holz und Holzwerkstoffe im Bauwesen.
https://www.pefc.org/find-certified.
/GaBi Professional Datenbank 2020 Edition/
/DIN EN 13501-1/ GaBi Professional Datenbank Version 8.7. sphera,
DIN EN 13501-1: 2019-05, Klassifizierung von 2020.
Bauprodukten und Bauarten zu ihrem Brandverhalten -
Teil 1: Klassifizierung mit den Ergebnissen aus den /GaBi ts 2020/
Prüfungen zum Brandverhalten von Bauprodukten. GaBi ts Software Version 9.2.1: Software und
Datenbank zur Ganzheitlichen Bilanzierung. sphera,
/DIN EN 13171/ 2020.
11 Umwelt-Produktdeklaration STEICO SE – STEICO Holzfaserdämmplatten aus dem Nassverfahren
für die Ökobilanz und Anforderungen an den
/ISO 14001/ Hintergrundbericht, 2019.
DIN EN ISO 14001:2015, Umweltmanagementsysteme
– Anforderungen. /PCR: Holzwerkstoffe/
PCR Anleitungstexte für gebäudebezogene Produkte
/ISO 9001/ und Dienstleistungen, Teil B: Anforderungen an die
DIN EN ISO 9001:2015-11, EPD für Holzwerkstoffe, 2018.
Qualitätsmanagementsysteme – Anforderungen.
/Prüfbericht IBR/
/PB 2516060/2017/07/ Gutachten Nr. 3020-1092, IBR Rosenheim,
Prüfbericht Auftrags-Nr. 2516060/2017/07, EPH 03.04.2020, Gutachten für die Produkte
Entwicklungs- und Prüflabor Holztechnologie GmbH, Holzfaserwerkstoffe.
12.09.2017, Holzwerkstoffen gemäß QDF-Richtlinie A-
01 hinsichtlich: Formaldehydabgabe gemäß DIN EN /REACH-Verordnung/
717-1, Gehalte an Schwermetallen (As, Pb, Cd, Cr, Verordnung (EG) Nr. 1907/2006 des Europäischen
Cu, Hg). Parlaments und des Rates vom 18. Dezember 2006
zur Registrierung, Bewertung, Zulassung und
/PB 31/15/2412/44/ Beschränkung chemischer Stoffe (REACH). Zuletzt
Prüfbericht Nr. 31/15/2412/44, 25.02.2016, MPA geändert am 07.01.2019.
Eberswalde Materialprüfanstalt Brandenburg GmbH,
Prüfkammertest zur Ermittlung und Bewertung der /Rüter, S.; Diederichs, S.: 2012/
VOC- und Formaldehyd-Emissionen gemäß DIBt- Rüter, S.; Diederichs, S.: 2012, Ökobilanz-Basisdaten
Grundsätzen zur gesundheitlichen Bewertung von für Bauprodukte aus Holz: Arbeitsbericht aus dem
Bauprodukten in Innenräumen. Institut für Holztechnologie und Holzbiologie, Hamburg
2012.
/PCR Teil A/
Produktkategorienregeln für gebäudebezogene
Produkte und Dienstleistungen, Teil A: Rechenregeln
12 Umwelt-Produktdeklaration STEICO SE – STEICO Holzfaserdämmplatten aus dem Nassverfahren
Herausgeber
Institut Bauen und Umwelt e.V. Tel +49 (0)30 3087748- 0
Panoramastr.1 Fax +49 (0)30 3087748- 29
10178 Berlin Mail info@ibu-epd.com
Deutschland Web www.ibu-epd.com
Programmhalter
Institut Bauen und Umwelt e.V. Tel +49 (0)30 3087748- 0
Panoramastr.1 Fax +49 (0)30 3087748- 29
10178 Berlin Mail info@ibu-epd.com
Deutschland Web www.ibu-epd.com
Ersteller der Ökobilanz
Thünen-Institut für Holzforschung Tel +49(0)40 73962 - 619
Leuschnerstr. 91 Fax +49(0)40 73962 - 699
21031 Hamburg Mail holzundklima@thuenen.de
Germany Web www.thuenen.de
Inhaber der Deklaration
STEICO SE Tel +49 (0)89 991 551 0
Otto-Lilienthal-Ring 30 Fax +49 (0)89 991 551 98
85622 Feldkirchen Mail info@steico.com
Germany Web www.steico.com
