UMWELT-PRODUKTDEKLARATION
nach ISO 14025 und EN 15804+A1
Deklarationsinhaber Etex Building Performance International
Herausgeber Institut Bauen und Umwelt e.V. (IBU)
Programmhalter Institut Bauen und Umwelt e.V. (IBU)
Deklarationsnummer EPD-ETE-20190179-CCC1-EN
Ausstellungsdatum 06.02.2020
Gültig bis 05.02.2025
EQUITONE [Pictura / Natura Pro Faserzementtafel]
ETEX
www.ibu-epd.com | https://epd-online.com
Allgemeine Angaben
Eternit NV EQUITONE [Pictura/Natura Pro
Faserzementtafel]
Programmhalter Inhaber der Deklaration
IBU – Institut Bauen und Umwelt e.V. Etex Building Performance International
Panoramastr. 1 500 Rue Marcel Demonque
10178 Berlin F-84915 Avignon
Deutschland Frankreich
Deklarationsnummer Deklariertes Produkt/deklarierte Einheit
EPD-ETE-20190179-CCC1-EN Die Produktion von 1 m² „PICTURA und NATURA
PRO“ Tafeln mit einer Dicke von 8 mm und die damit
verbundenen Auswirkungen in den verschiedenen
Lebenszyklusstadien von der Wiege bis zur Bahre,
wobei die erwartete durchschnittliche Referenz-
Nutzungsdauer des Produkts 50 Jahre beträgt.
Diese Deklaration basiert auf den Produktkategorien- Gültigkeitsbereich:
Regeln: Diese EPD enthält die Ökobilanz der EQUITONE
Faserzement / Faserbeton, 07.2014 Pictura und Natura Faserzementtafeln. PICTURA und
(PCR geprüft und zugelassen durch den unabhängigen NATURA PRO sind beschichtete Faserzementtafeln,
Sachverständigenrat (SVR)) die im Werk Neubeckum, Deutschland, hergestellt
werden.
Ausstellungsdatum
06.02.2020 Der Inhaber der Deklaration haftet für die
zugrundeliegenden Angaben und Nachweise; eine
Gültig bis Haftung des IBU in Bezug auf Herstellerinformationen,
05.02.2025 Ökobilanzdaten und Nachweise ist ausgeschlossen.
Die EPD wurde nach den Vorgaben der EN 15804+A1
erstellt. Im Folgenden wird die Norm vereinfacht als EN 15804
bezeichnet.
Verifizierung
Die Europäische Norm EN 15804 dient als Kern-PCR
Unabhängige Verifizierung der Deklaration und
Angaben gemäß ISO 14025:2010
Dipl. Ing. Hans Peters intern x extern
(Vorstandsvorsitzender des Instituts Bauen und Umwelt e.V.)
Dr. Alexander Röder Mr Carl-Otto Neven,
(Geschäftsführer Instituts Bauen und Umwelt e.V.) Unabhängige/-r Verifizierer/-in
Produkt
Produktbeschreibung/Produktdefinition Alle Produkte aus dieser Reihe:
PICTURA und NATURA PRO sind beschichtete · wurden nach demselben industriellen Verfahren
Faserzementtafeln, die im Werk Neubeckum, hergestellt;
Deutschland, hergestellt werden. Die Untersuchung · haben gleichartige physikalische Eigenschaften;
basiert auf der Jahresproduktion von PICTURA und · haben die gleiche Dichte;
NATURA PRO aus dem Jahr 2017, wobei alle · sind seit 2008 auf dem europäischen Markt
ausgewiesenen Daten auf Basis der erhältlich;
Produktionsmengen als standortspezifischer · werden seit 2008 in einem Werk (Neubeckum)
Gesamtwerte berechnet wurden. Die Tafeln bestehen hergestellt.
hauptsächlich aus Zement, synthetischen Fasern,
Cellulose, Farbstoffen, Wasser und Additiven sowie Für das Inverkehrbringen des Produkts in der
mehreren Beschichtungsschichten und einer UV- Europäischen Union/Europäischen
gehärteten Funktionsschicht. Dieses Produkt wird als Freihandelsassoziation (EU/EFTA) (mit Ausnahme der
Tafel für die Verkleidung von Außenwänden Schweiz) gilt die Verordnung (EU) Nr. 305/2011
verwendet. Dieses Durchschnittsprodukt ist (BauPVO). Für das Bauprodukt gilt die harmonisierte
repräsentativ für die gesamte Farbpalette der 8 mm Leistungserklärung Nr. S650_01_153_V02 vom
und 12 mm dicken Tafeln. Die PICTURA und NATURA 01.08.2015 gemäß EN 12467:2012+A1: 2016 + A2:
PRO Produkte unterscheiden sich lediglich durch ihre 2006 – Faserzement-Tafeln. Für die Anwendung und
Pigmentierung bei Matrix und Beschichtung. Nutzung gelten die jeweiligen nationalen Vorschriften.
2 Umwelt-Produktdeklaration Eternit NV – EQUITONE Pictura / Natura Pro Faserzementtafel
· Sonstige – ca. 5%
Anwendung Die Produktzusammensetzung enthält keine
Die PICTURA & NATURA PRO Produkte werden besonders besorgniserregenden Stoffe (SVHC). Es
hauptsächlich als hinterlüftete Wand- und wurden auch keine Sekundärstoffe verwendet.
Deckenbekleidungen im Außenbereich verwendet. Die
Tafeln selbst werden auf einer Unterkonstruktion aus Herstellung
Holz oder Metall befestigt. Diese Unterkonstruktion Die Herstellung von Fassadentafeln aus Faserzement
wird auf einer tragenden Wand in Massivbauweise erfolgt nach einem weitgehend automatisierten
(z. B. Ziegel, Beton, ...), einem Rahmen in Wickelverfahren: Die Rohstoffe werden mit Wasser zu
Leichtbauweise (Stahl, Holz) oder einer vorgefertigten einem homogenen Gemisch aufbereitet. In diesen
Lösung montiert. Der Anwendungsbereich umfasst Faserzementbrei tauchen rotierende Siebzylinder, die
Neubauten und die Renovierung von niedrigen, nach innen entwässern. Die Sieboberfläche belegt sich
mittelhohen und hohen Gebäuden. dabei mit einem dünnen Faserzementfilz, der auf ein
Die Tafeln werden auch als äußere Decken- und endlos umlaufendes Transportband übertragen wird.
Dachverkleidung verwendet. Von dort gelangt er auf eine Formatwalze, die sich
Im kleineren Rahmen können PICTURA und NATURA nach und nach mit einer dicker werdenden Schicht aus
PRO als Schutz für isolierte Außenwände verwendet Faserzement belegt. Ist die gewünschte Materialdicke
werden. erreicht, wird die noch feuchte und formbare
Faserzementschicht (Faserzementvlies) aufgetrennt
Technische Daten und von der Formatwalze abgenommen. Das
Die folgenden Tabellen enthalten die technischen Faserzementvlies wird zugeschnitten. Anfallende
Daten für das Produkt EQUITONE [Pictura/Natura Reste werden in den Produktionsprozess
Faserzementtafel]. zurückgeführt, sodass kein Abfall entsteht. Das Vlies
wird dann auf Schablonen gelegt, gepresst und 21
Bautechnische Daten Tage lang im Lager ausgehärtet. Anschließend werden
Bezeichnung Wert Einheit die Fassadentafeln getrocknet. In einem ersten Schritt
Zugfestigkeit (senkrecht zur Tafel) 1,95 N/mm² werden die Tafeln mit einer wässrigen Acrylatfarbe
Wärmeleitfähigkeit 0,60 W/(mK) beschichtet, dann werden sie getrocknet und zur
Feuchtigkeitsausdehnung (30 % Verbesserung der Haltbarkeit wird als
1,18 mm/m
bis 95 % r. F.) Schlussbeschichtung ein hochwertiger UV-Lack
Schallabsorptionsgrad k.A. % aufgetragen. Dieser UV-Lack wird mit UV-Licht
Rohdichte 1750 ± 100 kg/m³ ausgehärtet, woraufhin die Tafeln gestapelt werden.
Druckfestigkeit (senkrecht zur
Tafel) 41 N/mm² Verpackung
Biegezugfestigkeit (nach EN Das fertige PICTURA und NATURA PRO Produkt wird
12467) 17,0 / 22,0 N/mm² auf einer maßgefertigten, nicht wiederverwendbaren
Holzpalette gestapelt. Auf jeder Palette befinden sich
Elastizitätsmodul 12000 N/mm²
30 PICTURA und NATURA PRO Fassadentafeln mit
Feuchtigkeitsgehalt bei 23 °C, 80
6 M.-% einer Dicke von 8 mm (20 Stück bei 12 mm), die
% Luftfeuchte
paarweise durch eine PE-Schaumschicht getrennt
Wärmeausdehnungskoeffizient 9,4 10-6 K-1
sind. Die gesamte Palette mit den PICTURA und
Ähnlich wie
NATURA PRO Fassadentafeln wird
Chemische Beständigkeit Beton C -
zusammengebunden, mit einer Abdeckfolie geschützt
35/45
und mit Metallbändern zusammengehalten.
Ähnlich wie
Verpackungsmaterial pro Funktionseinheit:
Alterungsbeständigkeit Beton C -
Palette – 0,6881 kg
35/45
Karton – 0,0485 kg
Temperaturdauerbeständigkeit 80 °C
PE-Abdeckfolie – 0,0110 kg
PU-Schaumschicht – 0,0210 kg
Metallband – 0,0260 kg.
Leistungsdaten des Produkts gemäß der
Leistungserklärung im Hinblick auf seine wesentlichen
Referenz-Nutzungsdauer
Merkmale nach EN 12467:2012 + A2:2018
PICTURA und NATURA PRO sind relativ neue
„Faserzement-Tafeln“, Nr. S650_01_107_159_VO01,
Produkte auf dem Markt (2008) und es gibt noch keine
vom 20.06.2013.
umfassenden Nachweise bezüglich ihrer Referenz-
Nutzungsdauer. Es gibt jedoch einige Studien, nach
Grundstoffe/Hilfsstoffe
denen durchaus davon ausgegangen werden kann,
Die in der Zusammensetzung von EQUITONE
dass dieses Produkt für die durchschnittliche
[PICTURA/NATURA PRO] enthaltenen Grundstoffe
Lebensdauer eines Gebäudes hält. Daher wird für
sind:
PICTURA und NATURA PRO als Referenz-
· Pigmentierungsstoffe: 10 %
Nutzungsdauer die durchschnittliche Lebensdauer
· Zement: 70 - 80 %
eines Gebäudes von mehr als 50 Jahren angesetzt.
· Cellulose: < 10 %
· Wasser: 5 - 10 %
· Beschichtungsschichten: < 5 %
LCA: Rechenregeln
3 Umwelt-Produktdeklaration Eternit NV – EQUITONE Pictura / Natura Pro Faserzementtafel
Deklarierte Einheit Abschneideregeln
Die Funktionseinheit ist definiert als: die Produktion · Für diese EPD wurden die Abschneidekriterien
von 1 m2 „PICTURA & NATURA PRO“ Tafeln mit einer von 1 % des erneuerbaren und nicht erneuerbaren
Dicke von 8 mm und die damit verbundenen Primärenergieeinsatzes und 1 % der Gesamtmasse
Auswirkungen in den verschiedenen dieses Einheitsprozesses gemäß EN 15804
Lebenszyklusstadien von der Wiege bis zur Bahre, eingehalten. Bei der Datenerhebung wurden alle
wobei die erwartete durchschnittliche Referenz- bekannten Inputs und Outputs berücksichtigt und die
Nutzungsdauer des Produkts 50 Jahre beträgt. einzigen nicht vordergründig berücksichtigten
Prozesse sind im Folgenden aufgeführt:
Deklarierte Einheit Unbeabsichtigte Verschmutzung ist oft nur schwer von
Bezeichnung Wert Einheit Emissionen zu unterscheiden, die unter normalen
Deklarierte Einheit 1 m² Bedingungen auftreten (unbeabsichtigte
Rohdichte (8 mm Dicke) 1850 kg/m3 Verschmutzung wird nicht gemessen und nicht
This product is representative for Germany, where gesondert gemeldet), und wird daher in dieser Studie
data were collected for 2017. nicht berücksichtigt.
· Umweltauswirkungen durch das Personal der
Produktionsstätten sind in der Ökobilanz nicht
Systemgrenze berücksichtigt, z. B. Abfälle aus der Kantine und den
Diese EPD behandelt den Lebensweg von der Wiege Sanitäranlagen, unfallbedingte Verschmutzung durch
bis zur Bahre für die EQUITONE [Pictura/Natura Pro menschliches Versagen oder Umweltauswirkungen
Faserzementtafel] mit den folgenden durch Pendlerverkehr. Auch das Heizen oder Kühlen
Lebenszyklusstadien: A1, A2, A3, A4, A5, B1-7, C1, der Werke, um z. B. ein angenehmes Raumklima für
C2, C3, C4 und D. Für A1, A2 und A3 wurden das Personal zu gewährleisten, wird vernachlässigt.
spezifische Mengen und Entfernungen von ETEX NV · Die Verpackung der Rohstoffe für den Aufbau
erfasst und von VITO verarbeitet. Für den Transport wird in dieser Studie nicht berücksichtigt, da sie unter
wurde der Standardauslastungsfaktor der den Abschneidekriterien liegt.
Transportdatensätze verwendet, da alle Transporte · Im Rahmen der Sachbilanz von Cedral wurde
massenbasiert waren. eine Sensitivitätsanalyse durchgeführt, die zu dem
Ergebnis führte, dass die abnutzbaren Siebe und
Schneidmesser eine vernachlässigbare Wirkung von
weniger als 1 % auf jede Schadenskategorie haben.
Aus diesem Grund wurden diese Inputs in dieser EPD
nicht berücksichtigt.
Hintergrunddaten
Die Ökobilanz von EQUITONE [Pictura/Natura Pro
Faserzementtafeln] wurde mit der Software SimaPro
8.5.2.0 und der Datenbank Ecoinvent 3.5 erstellt.
Datenqualität
In der Ökobilanz gibt es verschiedene Anforderungen
an die Daten und unterschiedliche Ebenen der
Datenerfassung. Es wird zwischen
unternehmensspezifischen, anwendungsspezifischen
und generischen Daten unterschieden.
Abschätzungen und Annahmen
Unternehmensspezifische Daten von Etex:
Die Mehrheit der Rohstoffe wurde mit Datensätzen von
Unternehmensspezifische Daten sind die Daten für die
Ecoinvent 3.5 modelliert. In einigen wenigen Fällen
Produktion der PICTURA und NATURA PRO Tafeln.
(Pigmentierungsstoffe) wurde kein spezifischer
Die Daten für den Produktionsprozess wurden dem
Datensatz in der Datenbank gefunden, daher kam
Ökobilanz-Experten von Etex in Form eines
stattdessen ein Proxy zum Einsatz. Bei der Analyse
Fragebogens zur Verfügung gestellt.
wurden alle Betriebsdaten berücksichtigt, d. h. alle
Die gesammelten Daten sind von sehr guter Qualität.
eingesetzten Ausgangsstoffe, die thermische Energie,
Auch die Hintergrunddaten sind von sehr guter
der interne Kraftstoffverbrauch sowie der
Qualität, mit wenigen Ausnahmen, in denen wir Proxys
Stromverbrauch, alle direkten Produktionsabfälle sowie
verwenden mussten.
alle zur Verfügung stehenden Emissionsmessungen.
Die Verpackungsmaterialien, die biogenen Kohlenstoff
Anwendungsspezifische Daten
enthalten, sind Holzplatten und Kartonagen. Es wird
Die anwendungsspezifischen Daten betreffen alle
keine Aufnahme oder Freisetzung von biogenem
Lebenszyklusstadien vom Transport der verpackten
Kohlenstoff modelliert. Der im Verpackungsmaterial
PICTURA und NATURA PRO Tafeln zur Baustelle
der Rohstoffe (aus A1) enthaltene biogene Kohlenstoff
über den Transport zur Entsorgung bis hin zur
verlässt das System während des
endgültigen Entsorgung. Einige der zugehörigen
Produktionsstadiums (A3) mit der Entsorgung der
Szenarien (für den Transport zur Baustelle, den
jeweiligen Verpackungsmaterialien. Der im
Bauprozess, das Nutzungsstadium und den Abriss)
Verpackungsmaterial der EQUITONE [Pictura/Natura
wurden von Etex zur Verfügung gestellt, andere
Pro Faserzementtafel] enthaltene biogene Kohlenstoff
wurden von VITO und Etex gemeinsam auf der
(aus A3) verlässt das System bei der Installation (in
Grundlage spezifischer Quellen entwickelt. Die
A5) mit der Entsorgung der jeweiligen
Datenqualität ist daher von sehr guter Qualität, wenn
Verpackungsmaterialien.
konkrete Entfernungen und Entsorgungsszenarien
angegeben wurden, und von guter Qualität, wenn
4 Umwelt-Produktdeklaration Eternit NV – EQUITONE Pictura / Natura Pro Faserzementtafel
durchschnittliche Entfernungen und PCR- Allokation
Standardszenarien verwendet wurden. Bei Etex werden verschiedene Arten von
Faserzementprodukten hergestellt. Die Produkte
Generische Daten PICTURA und NATURA PRO werden jedoch nur auf
Der Ökobilanz-Experte hat öffentlich zugängliche bestimmten Produktionslinien hergestellt, ohne dass
generische Daten für alle Hintergrundprozesse dabei Nebenprodukte anfallen. Für den
gesammelt, z. B. die Stromerzeugung, den Transport Stromverbrauch, den Einsatz von Erdgas usw. waren
mit einem bestimmten LKW usw. Die wichtigste nur Daten auf Werksebene verfügbar. Die Daten auf
Sachbilanzquelle für diese Art von Werksebene wurden anhand des jeweiligen jährlichen
Hintergrundprozessen ist die Datenbank Produktionsvolumens (physische Beziehung) dem
Ecoinvent v3.5. analysierten Produkt zugeordnet, daher wird eine
Die generischen Daten sind von guter Qualität. Die Mengenallokation angewendet. Materialinputs und -
Geografie wird beim Strommix im gesamten System outputs, die auf Produktebene nicht verfügbar waren,
berücksichtigt. Die zeitliche Repräsentativität ist die wie z. B. Abfälle, wurden auf ähnliche Weise
der generischen Ecoinvent-Datensätze, wobei nur zugeordnet.
gültige Datensätze verwendet wurden. Gleiches gilt für
Genauigkeit und Vollständigkeit, da die Verbesserung
dieser Qualitätskriterien für die spezielle Studie den Vergleichbarkeit
Rahmen dieser EPD sprengen würde. Grundsätzlich ist eine Gegenüberstellung oder die
Bewertung von EPD-Daten nur möglich, wenn alle zu
Betrachtungszeitraum vergleichenden Datensätze nach EN 15804 erstellt
Es wurden Daten für den Produktionsprozess von wurden und der Gebäudekontext bzw. die
EQUITONE [Pictura/Natura Pro Faserzementtafeln] für produktspezifischen Leistungsmerkmale berücksichtigt
das Jahr 2017 in Deutschland erhoben. werden.
LCA: Szenarien und weitere technische Informationen
Im Folgenden sind Aufbaualternativen aufgeführt und
in den Anhängen werden die Umweltprofile dieser
Transport zur Baustelle (A4) Aufbauten für die Verwendung auf Gebäudeebene
Für diese Studie werden in Deutschland installierte erläutert.
PICTURA und NATURA PRO Produkte betrachtet. Der - Aufbauszenario 1: Befestigung von [PICTURA
Transport der PICTURA und NATURA PRO Produkte und NATURA PRO] Tafeln an Fassaden mittels UNI-
und der zusätzlichen Aufbaukomponenten zur Schrauben (Material Nr. 1.4567) oder
Baustelle erfolgt per LKW in 2 Schritten: (1) vom Etex- Edelstahlschrauben, A2 (304), ISR 20, an einer
Werk zum Händler, mit einem großen LKW (16 - 32 t), Unterkonstruktion aus Holzrahmen. Diese
(2) vom Händler zur Baustelle (85 % mit einem großen Empfehlungen gelten für die gängigsten
LKW (16 -3 2 t) und 15 % mit einem kleinen LKW (3,5 - Anwendungsbereiche. Verbrauch pro m²: 2,389 kg
7,5 t)). Bei einer Lagerung beim Händler entstehen Holz, 0,033 kg Edelstahlschrauben und 0,018 kg
keine Verluste. Außerdem sind aufgrund der EPDM-Dichtungsband (Ethylen-Propylen-Dien-
Beschaffenheit des Produkts keine Inputs oder Monomer-Kautschuk).
Outputs für die Lagerung erforderlich (keine Energie,
keine Emissionen). EPDM-Dichtungsband.
- Aufbauszenario 2: Befestigung von [PICTURA und
NATURA PRO] Tafeln an Fassaden mit EQUITONE
Bezeichnung Wert Einheit
UNI-Nieten aus Aluminium an einer Unterkonstruktion
Entfernung vom Werk zum
237 km aus verstellbaren Aluminiumschienen und ‑winkeln.
Händler
Verbrauch pro m²: 1,610 kg Aluminium und 0,016 kg
Entfernung vom Händler zur
35 km Aluminiumnieten und 0,018 kg EPDM-Dichtungsband
Baustelle
(Ethylen-Propylen-Dien-Monomer-Kautschuk).
Einbau ins Gebäude (A5)
Die Installation erfordert 0,0216 kWh pro Schraube, die Bezeichnung Wert Einheit
zur Befestigung der PICTURA und NATURA PRO Stromverbrauch pro Schraube 0,0216 kWh
Produkte verwendet wird, wobei 15 Schrauben für eine
Funktionseinheit erforderlich sind. Der für die Nutzung oder Anwendung des installierten
Modellierung der Wirkungen verwendete Datensatz ist Produkts (B1-B7) siehe Abschnitt 2.12 „Nutzung“
„Electricity, low voltage {DE}| market for | Cut-off, S“. Über die 50 Jahre der Referenz-Lebensdauer gibt es
Bei der Installation kommt es je nach Zuschnitt der bei ordnungsgemäßer Installation keine Wirkungen
PICTURA und NATURA PRO Tafeln zu einer des Nutzungsstadiums.
Verlustquote zwischen 5 und 30 %. Für diese Studie
wird eine durchschnittliche Verlustquote von 10 % Instandhaltung (B2)
zugrunde gelegt. Der Wartungsbedarf hängt von der jeweiligen
Sämtliches Verpackungsmaterial der PICTURA und Konstruktion und Anwendung ab. Normalerweise
NATURA PRO Produkte wird zur Entsorgung verändert EQUITONE [PICTURA und NATURA PRO]
transportiert und entsprechend den die Zusammensetzung der Materialien nicht, sodass
Entsorgungsszenarien für Deutschland entsorgt. keine Instandhaltung erforderlich ist.
5 Umwelt-Produktdeklaration Eternit NV – EQUITONE Pictura / Natura Pro Faserzementtafel
Referenz-Nutzungsdauer
Bezeichnung Wert Einheit
Referenz Nutzungsdauer
50 a
Nutzungsdauer (gemäß BBSR)
Entsorgung (C1-C4)
Am Ende der Lebensdauer des Gebäudes wird das
Produkt EQUITONE [Pictura/Natura Pro
Faserzementtafel] zusammen mit den
Aufbaukomponenten gemäß den
Entsorgungsszenarien entsorgt. Das
Entsorgungsszenario für EQUITONE [Pictura/Natura
Pro Faserzementtafeln] entspricht der derzeitigen
Situation, in der EQUITONE [Pictura/Natura Pro
Faserzementtafeln] weder recycelt noch als
Sekundärbrennstoff verwendet werden.
Der Rückbau von PICTURA und NATURA PRO Tafeln
erfordert die gleiche Energiemenge wie die Installation,
d. h. 0,0216 kWh pro Schraube, wenn 15 Schrauben
verwendet werden. Der für die Modellierung der
Wirkungen verwendete Datensatz ist „Electricity, low
voltage {DE}| market for | Cut-off, S“.
PICTURA und NATURA PRO Tafeln werden zu 100 %
deponiert. Der Abfall fällt nach dem Europäischen
Abfallkatalog (/EWC/) unter Schlüssel 10 13 11. Der
Aufbau folgt dem Entsorgungsszenario für Metalle
oder Holzwerkstoffe in Deutschland.
Wiederverwendungs-, Rückgewinnungs- und/oder
Recyclingpotenzial (D), relevante
Szenarioinformationen
Studien haben gezeigt, dass EQUITONE [PICTURA
und NATURA PRO] Produkte wiederverwendet und
recycelt werden können. Die Faserzementprodukte
können je nach Befestigungssystem durch
Abschrauben oder Aufbohren der Nieten
zerstörungsfrei abgenommen werden. Die vorliegende
EPD geht davon aus, dass das Produkt am Ende
seines Lebenswegs zu 100 % auf einer Deponie
entsorgt wird.
6 Umwelt-Produktdeklaration Eternit NV – EQUITONE Pictura / Natura Pro Faserzementtafel
LCA: Ergebnisse
ANGABE DER SYSTEMGRENZEN (X = IN ÖKOBILANZ ENTHALTEN; MND = MODUL NICHT DEKLARIERT;
MNR = MODUL NICHT RELEVANT)
Stadium der Gutschriften
Produktionsstadiu Errichtung und Lasten
Nutzungsstadium Entsorgungsstadium
m des außerhalb der
Bauwerks Systemgrenze
7 Umwelt-Produktdeklaration Eternit NV – EQUITONE Pictura / Natura Pro Faserzementtafel
gnugrosrevffotshoR
tropsnarT gnulletsreH
mov
tropsnarT
muz
relletsreH
trosgnudnewreV
egatnoM
gnudnewnA/gnuztuN gnutlahdnatsnI
rutarapeR ztasrE gnureuenrE
sad rüf
ztasnieeigrenE
sed
nebierteB seduäbeG
sad rüf
ztasnieressaW
sed
nebierteB seduäbeG
ssirbA/uabkcüR
tropsnarT
gnuldnahebllafbA
gnugitieseB
,-sgnudnewrevredeiW -sgnunniwegkcüR
redo
laiznetopgnilcyceR
A1 A2 A3 A4 A5 B1 B2 B3 B4 B5 B6 B7 C1 C2 C3 C4 D
X X X X X X X X X X X X X X X X X
ERGEBNISSE DER ÖKOBILANZ – UMWELTAUSWIRKUNGEN nach EN 15804+A1: 1 m² EQUITONE
[Pictura / Natura Pro fibre cement board]
Parameter Einheit A1 A2 A3 A4 A5 B1 B2 B3 B4 B5 B6 B7 C1 C2 C3 C4 D
1,19E+3,65E-4,04E+7,30E-1,95E+0,00E+0,00E+0,00E+0,00E+0,00E+0,00E+0,00E+1,96E-1,29E-0,00E+9,68E--2,67E-
GWP [kg CO2-Äq.]
1 1 0 1 0 0 0 0 0 0 0 0 1 1 0 2 1
1,01E-6,24E-4,84E-1,35E-1,86E-0,00E+0,00E+0,00E+0,00E+0,00E+0,00E+0,00E+9,63E-2,38E-0,00E+2,66E--3,37E-
ODP [kg CFC11-Äq.]
6 8 7 7 7 0 0 0 0 0 0 0 9 8 0 8 8
2,99E-4,44E-1,62E-2,35E-6,37E-0,00E+0,00E+0,00E+0,00E+0,00E+0,00E+0,00E+8,99E-4,16E-0,00E+6,31E--7,30E-
AP [kg SO2-Äq.]
2 3 2 3 3 0 0 0 0 0 0 0 4 4 0 4 4
1,02E-4,52E-4,38E-3,92E-1,83E-0,00E+0,00E+0,00E+0,00E+0,00E+0,00E+0,00E+2,46E-6,95E-0,00E+1,34E--1,19E-
EP [kg (PO4)3--Äq.]
2 4 3 4 3 0 0 0 0 0 0 0 4 5 0 4 4
1,44E-1,53E-5,61E-1,20E-2,56E-0,00E+0,00E+0,00E+0,00E+0,00E+0,00E+0,00E+1,89E-2,11E-0,00E+2,13E--6,64E-
POCP [kg Ethen-Äq.]
3 4 4 4 4 0 0 0 0 0 0 0 5 5 0 5 5
9,94E-5,72E-3,28E-2,30E-2,02E-0,00E+0,00E+0,00E+0,00E+0,00E+0,00E+0,00E+2,86E-3,88E-0,00E+1,18E--2,60E-
ADPE [kg Sb-Äq.]
6 7 6 6 6 0 0 0 0 0 0 0 7 7 0 7 7
-
8,75E+5,59E+7,57E+1,18E+2,08E+0,00E+0,00E+0,00E+0,00E+0,00E+0,00E+0,00E+2,13E+2,08E+0,00E+2,53E+
ADPF [MJ] 4,19E+
1 0 1 1 1 0 0 0 0 0 0 0 0 0 0 0
0
GWP = Globales Erwärmungspotenzial; ODP = Abbaupotenzial der stratosphärischen Ozonschicht; AP = Versauerungspotenzial von Boden und
Wasser; EP = Eutrophierungspotenzial; POCP = Bildungspotenzial für troposphärisches Ozon; ADPE = Potenzial für die Verknappung von
Legende
abiotischen Ressourcen – nicht fossile Ressourcen (ADP – Stoffe); ADPF = Potenzial für die Verknappung abiotischer Ressourcen – fossile
Brennstoffe (ADP – fossile Energieträger)
ERGEBNISSE DER ÖKOBILANZ – INDIKATOREN ZUR BESCHREIBUNG DES RESSOURCENEINSATZES
nach EN 15804+A1: 1 m² EQUITONE [Pictura / Natura Pro fibre cement board]
Parameter Einheit A1 A2 A3 A4 A5 B1 B2 B3 B4 B5 B6 B7 C1 C2 C3 C4 D
0,00E+0,00E+0,00E+0,00E+0,00E+0,00E+0,00E+0,00E+0,00E+0,00E+0,00E+0,00E+0,00E+0,00E+0,00E+0,00E+0,00E+
PERE [MJ]
0 0 0 0 0 0 0 0 0 0 0 0 0 0 0 0 0
0,00E+0,00E+0,00E+0,00E+0,00E+0,00E+0,00E+0,00E+0,00E+0,00E+0,00E+0,00E+0,00E+0,00E+0,00E+0,00E+0,00E+
PERM [MJ]
0 0 0 0 0 0 0 0 0 0 0 0 0 0 0 0 0
-
1,92E+ 2,02E+ 4,37E+0,00E+0,00E+0,00E+0,00E+0,00E+0,00E+0,00E+ 0,00E+
PERT [MJ] 9,17E-2 1,18E-1 4,06E-12,05E-2 9,27E-28,78E+
1 1 0 0 0 0 0 0 0 0 0
0
0,00E+0,00E+0,00E+0,00E+0,00E+0,00E+0,00E+0,00E+0,00E+0,00E+0,00E+0,00E+0,00E+0,00E+0,00E+0,00E+0,00E+
PENRE [MJ]
0 0 0 0 0 0 0 0 0 0 0 0 0 0 0 0 0
0,00E+0,00E+0,00E+0,00E+0,00E+0,00E+0,00E+0,00E+0,00E+0,00E+0,00E+0,00E+0,00E+0,00E+0,00E+0,00E+0,00E+
PENRM [MJ]
0 0 0 0 0 0 0 0 0 0 0 0 0 0 0 0 0
-
1,03E+5,57E+9,89E+1,13E+2,62E+0,00E+0,00E+0,00E+0,00E+0,00E+0,00E+0,00E+3,70E+2,00E+0,00E+2,68E+
PENRT [MJ] 5,86E+
2 0 1 1 1 0 0 0 0 0 0 0 0 0 0 0
0
0,00E+0,00E+0,00E+0,00E+0,00E+0,00E+0,00E+0,00E+0,00E+0,00E+0,00E+0,00E+0,00E+0,00E+0,00E+0,00E+0,00E+
SM [kg]
0 0 0 0 0 0 0 0 0 0 0 0 0 0 0 0 0
0,00E+0,00E+0,00E+0,00E+0,00E+0,00E+0,00E+0,00E+0,00E+0,00E+0,00E+0,00E+0,00E+0,00E+0,00E+0,00E+0,00E+
RSF [MJ]
0 0 0 0 0 0 0 0 0 0 0 0 0 0 0 0 0
0,00E+0,00E+0,00E+0,00E+0,00E+0,00E+0,00E+0,00E+0,00E+0,00E+0,00E+0,00E+0,00E+0,00E+0,00E+0,00E+0,00E+
NRSF [MJ]
0 0 0 0 0 0 0 0 0 0 0 0 0 0 0 0 0
0,00E+0,00E+0,00E+0,00E+0,00E+0,00E+0,00E+ 0,00E+ -1,21E-
FW [m³] 1,90E-19,40E-42,38E-21,77E-32,27E-2 8,44E-43,14E-4 2,51E-3
0 0 0 0 0 0 0 0 3
PERE = Erneuerbare Primärenergie als Energieträger; PERM = Erneuerbare Primärenergie zur stofflichen Nutzung; PERT = Total
erneuerbare Primärenergie; PENRE = Nicht-erneuerbare Primärenergie als Energieträger; PENRM = Nicht-erneuerbare Primärenergie
Legende
zur stofflichen Nutzung; PENRT = Total nicht erneuerbare Primärenergie; SM = Einsatz von Sekundärstoffen; RSF = Erneuerbare
Sekundärbrennstoffe; NRSF = Nicht-erneuerbare Sekundärbrennstoffe; FW = Nettoeinsatz von Süßwasserressourcen
ERGEBNISSE DER ÖKOBILANZ –ABFALLKATEGORIEN UND OUTPUTFLÜSSE nach EN 15804+A1:
1 m² EQUITONE [Pictura / Natura Pro fibre cement board]
Parameter Einheit A1 A2 A3 A4 A5 B1 B2 B3 B4 B5 B6 B7 C1 C2 C3 C4 D
0,00E+0,00E+0,00E+0,00E+0,00E+0,00E+0,00E+ 0,00E+ -1,03E-
HWD [kg] 1,08E-13,43E-61,14E-37,23E-61,09E-2 1,07E-51,25E-6 2,50E-6
0 0 0 0 0 0 0 0 5
0,00E+0,00E+0,00E+0,00E+0,00E+0,00E+0,00E+ 0,00E+1,42E+-2,60E-
NHWD [kg] 5,66E-11,28E-12,53E-15,19E-12,92E-1 1,05E-29,36E-2
0 0 0 0 0 0 0 0 1 2
0,00E+0,00E+0,00E+0,00E+0,00E+0,00E+0,00E+ 0,00E+ -2,30E-
RWD [kg] 2,67E-43,59E-52,06E-47,59E-57,52E-5 1,28E-51,34E-5 1,64E-5
0 0 0 0 0 0 0 0 5
0,00E+0,00E+0,00E+0,00E+0,00E+0,00E+0,00E+0,00E+0,00E+0,00E+0,00E+0,00E+0,00E+0,00E+0,00E+0,00E+0,00E+
CRU [kg]
0 0 0 0 0 0 0 0 0 0 0 0 0 0 0 0 0
0,00E+0,00E+0,00E+0,00E+0,00E+0,00E+0,00E+0,00E+0,00E+0,00E+0,00E+0,00E+0,00E+0,00E+0,00E+0,00E+
MFR [kg] 3,40E-1
0 0 0 0 0 0 0 0 0 0 0 0 0 0 0 0
0,00E+0,00E+0,00E+0,00E+0,00E+0,00E+0,00E+0,00E+0,00E+0,00E+0,00E+0,00E+0,00E+0,00E+0,00E+0,00E+
MER [kg] 4,55E-1
0 0 0 0 0 0 0 0 0 0 0 0 0 0 0 0
0,00E+0,00E+0,00E+0,00E+0,00E+0,00E+0,00E+0,00E+0,00E+0,00E+0,00E+0,00E+0,00E+0,00E+0,00E+0,00E+0,00E+
EEE [MJ]
0 0 0 0 0 0 0 0 0 0 0 0 0 0 0 0 0
0,00E+0,00E+0,00E+0,00E+0,00E+0,00E+0,00E+0,00E+0,00E+0,00E+0,00E+0,00E+0,00E+0,00E+0,00E+0,00E+0,00E+
EET [MJ]
0 0 0 0 0 0 0 0 0 0 0 0 0 0 0 0 0
HWD = Gefährlicher Abfall zur Deponie; NHWD = Entsorgter nicht gefährlicher Abfall; RWD = Entsorgter radioaktiver Abfall; CRU =
Legende Komponenten für die Wiederverwendung; MFR = Stoffe zum Recycling; MER = Stoffe für die Energierückgewinnung; EEE = Exportierte
Energie – elektrisch; EET = Exportierte Energie – thermisch
Einschränkungshinweis 1 – gilt für den Indikator „Potenzielle Wirkung durch Exposition des Menschen mit U235“.
Diese Wirkungskategorie behandelt hauptsächlich die mögliche Wirkung einer ionisierenden Strahlung geringer
Dosis auf die menschliche Gesundheit im Kernbrennstoffkreislauf. Sie berücksichtigt weder Auswirkungen, die
auf mögliche nukleare Unfälle und berufsbedingte Exposition zurückzuführen sind, noch auf die Entsorgung
radioaktiver Abfälle in unterirdischen Anlagen. Die potenzielle vom Boden, von Radon und von einigen Baustoffen
ausgehende ionisierende Strahlung wird eben-falls nicht von diesem Indikator gemessen.
Einschränkungshinweis 2 – gilt für die Indikatoren: „Potenzial für die Verknappung abiotischer Ressourcen - nicht
fossile Ressourcen“, „Potenzial für die Verknappung abiotischer Ressourcen - fossile Brennstoffe“, „Wasser-
Entzugspotenzial (Benutzer)“, „Potenzielle Toxizitätsvergleichseinheit für Ökosysteme“, „Potenzielle
Toxizitätsvergleichseinheit für den Menschen - kanzerogene Wirkung“, „Potenzielle Toxizitätsvergleichseinheit für
den Menschen - nicht kanzerogene Wirkung“, „Potenzieller Bodenqualitätsindex".
Die Ergebnisse dieses Umweltwirkungsindikators müssen mit Bedacht angewendet werden, da die
Unsicherheiten bei diesen Ergebnissen hoch sind oder da es mit dem Indikator nur begrenzte Erfahrungen gibt.
Literaturhinweise
Internationale Organisation für Normung, Schweiz, EN 13501-1+A1:2007 Klassifizierung von
ISO-Normen: Bauprodukten und Bauarten zu ihrem Brandverhalten.
· ISO 12572 Klassifizierung mit den Ergebnissen aus den
ISO 12572: 2016: Wärme- und feuchtetechnisches Prüfungen zum Brandverhalten von Bauprodukten
Verhalten von Baustoffen und Bauprodukten –
Bestimmung der Wasserdampfdurchlässigkeit – EN 14567
Verfahren mit einem Prüfgefäß EN 14567:1999 Persönliche Schutzausrüstung zum
· ISO 14001 Schutz gegen Absturz – Anschlageinrichtungen
ISO14001: 2015: Umweltmanagementsysteme –
Anforderungen mit Anleitung zur Anwendung EN 15804
· ISO 14025 EN 15804:2012-04 + A1 2013, Nachhaltigkeit von
ISO 14025: 2006: Umweltkennzeichnungen und - Bauwerken — Umweltdeklarationen für Produkte —
deklarationen – Allgemeine Grundsätze Grundregeln für die Produktkategorie Bauprodukte
· ISO 14040 BBSR -
ISO 14040: 2006: Umweltmanagement – Ökobilanz – https://www.bbsr.bund.de/BBSR/EN/RP/FutureBuilding
Grundsätze und Rahmenbedingungen /2SustainableBuildingQuality/2009/ServiceLife/01_Star
· ISO 14044 t_dossier.html?nn=391866&notFirst=true&docId=3909
ISO 14044: 2006: Umweltmanagement – Ökobilanz – 00
Anforderungen und Anleitungen
· ISO 9001 Durability of Autoclaved Cellulose Fiber Cement
ISO 9001: 2015: Qualitätsmanagementsysteme – Composites (Haltbarkeit autoklavierter Cellulosefaser-
Anforderungen Zement-Verbundwerkstoffe); A. M. Cooke, Managing
Director Building Materials and Technology Pty Ltd.,
DIN V 4108-4 Sydney, NSW, Australien
DIN V 4108-4: 2007: Wärmeschutz und Energie-
Einsparung in Gebäuden – Teil 4: Wärme- und Ecoinvent 3.5
feuchteschutztechnische Bemessungswerte Ecoinvent 3.5, Ecoinvent Centre,
www.ecoinvent.orgInformation sheet
EN 12467:2012 + A1:2016 + A2:2006 http://noam.equitone.com/file.php?id=05baa7d0-7e8c-
EN 12467:2012 + A1:2016 + A2:2006 Faserzement- 47af-bd2d-b00a6737a2d2
Tafeln – Produktspezifikation und Prüfverfahren
EWC
EN 13501-1+A1 Europäischer Abfallkatalog (/EWC/), eingeführt durch
den Beschluss 2000/532/EG der Kommission
8 Umwelt-Produktdeklaration Eternit NV – EQUITONE Pictura / Natura Pro Faserzementtafel
vom 9. März 2011 zur Festlegung harmonisierter
IBU 2016 Bedingungen für die Vermarktung von Bauprodukten
IBU (2016): Allgemeine Programmanleitung der EPD- und zur Aufhebung der Richtlinie 89/106/EWG des
Erstellung beim Institut Bauen und Umwelt e.V., Rates
Version 1.1, Institut Bauen und Umwelt e.V., Berlin.
www.ibu-epd.de Simapro 8.5
Pre Consultants, SimaPro 8.5 Software 2018
Messstelle/Protokoll
Messstelle/Protokoll/Datum: Hygiene-Institut des
Ruhrgebietes, Gelsenkirchen; Nr. A-234757-13- PCR Part A 2018
To,12.09.2013. IBU (2018). PCR guidance-texts for Building-related
products and services. Part A Calculation rules for
OHSAS the LCA, version 1.7
Occupational, Health and Safety Assessment Series
(OHSAS) 18001;2007 PCR Part B 2018
IBU (2018). PCR guidance-texts for Building-related
VERORDNUNG (EU) Nr. 305/2011 DES products and services. Part B: Requirements on the
EUROPÄISCHEN PARLAMENTS UND DES RATES EPD for Fibre cement / Fibre concrete, version 1.7
9 Umwelt-Produktdeklaration Eternit NV – EQUITONE Pictura / Natura Pro Faserzementtafel
Herausgeber
Institut Bauen und Umwelt e.V. Tel +49 (0)30 3087748- 0
Panoramastr.1 Fax +49 (0)30 3087748- 29
10178 Berlin Mail info@ibu-epd.com
Deutschland Web www.ibu-epd.com
Programmhalter
Institut Bauen und Umwelt e.V. Tel +49 (0)30 3087748- 0
Panoramastr.1 Fax +49 (0)30 3087748- 29
10178 Berlin Mail info@ibu-epd.com
Deutschland Web www.ibu-epd.com
Ersteller der Ökobilanz
VITO NV / EnergyVille Tel +32 14 335511
Boeretang 200 Fax +32 14 335599
2400 Mol Mail mihaela.thuring@vito.be
Belgium Web https://www.vito.be/en
Inhaber der Deklaration
Etex Building Performance Tel +32 2 778 12 11
International Fax +32 2 778 12 12
Rue Marcel Demonque 500 Mail info@etexgroup.com
84915 Avignon Cedex 9 Web http://www.etexgroup.com
France
Tel +32 800 14 144
Eternit NV Fax +32 15 71 71 79
Kuiermansstraat 1 Mail info@eternit.be
1880 Kapelle-op-den-Bos Web www.eternit.be
Belgium
