Environmental product declaration
In accordance with ISO 14025 and EN15804+A2
Ferdig Gategods BB Produkter - sortiment merket BB+
Eier av deklarasjonen: Programoperatør:
BB Produkter VVA AS Næringslivets Stiftelse for
miljødeklarasjoner
Produkt:
Ferdig Gategods BB Produkter - sortiment merket BB+ Deklarasjonsnummer:
Deklarert enhet: Publiseringsnummer:
1 tonne
Godkjent dato:
Deklarasjonen er basert på PCR:
EN 15804:2012+A2:2019 tjener som kjerne-PCR Gyldig til:
NPCR 013:2021 Part B for Steel and aluminium
EPD software:
Næringslivets Stiftelse for construction products LCAno EPD generator ID: 516062
miljødeklarasjoner
1 / 11
Generell informasjon
Produkt Eier av deklarasjonen:
Ferdig Gategods BB Produkter - sortiment merket BB+ BB Produkter VVA AS
Kontaktperson: Geir Semb
Telefon: 959 23 000
e-post: info@bbprodukter.no
Programoperatør: Produsent:
Næringslivets Stiftelse for miljødeklarasjoner KASI spol.s r.o.
Postboks 5250 Majorstuen, 0303 Oslo, Norge
Telefon: +47 977 22 020
web: www.epd-norge.no
Deklarasjonsnummer: Produksjonssted:
KASI spol.s r.o.
Chrudimská 1602
535 01 Prelouc, Czech Republic
Deklarasjonen er basert på PCR: Kvalitet/Miljøsystem:
EN 15804:2012+A2:2019 tjener som kjerne-PCR ISO 9001 og ISO 14001
NPCR 013:2021 Part B for Steel and aluminium construction products
Erklæring om ansvar: Org. no.:
Eieren av deklarasjonen skal være ansvarlig for den​ underliggende 985 266 379
informasjon og bevis. EPD Norge skal​ ikke være ansvarlig med
hensyn til produsent informasjon, ​ livsløpsvurdering data og bevis.​
Deklarert enhet: Godkjent dato:
1 tonn Ferdig Gategods BB Produkter - sortiment merket BB+
Deklarert enhet med opsjon: Gyldig til:
A1-A3,A4,A5,C1,C2,C3,C4,D
Årstall for studien:
2023
Funksjonell enhet: Sammenlignbarhet:
Ikke aktuelt. EPD av byggevarer er nødvendigvis ikke sammenlignbare hvis de ikke
samsvarer med NS-EN 15804 og ses i en bygningskontekst.
Generelt om verifikasjon av EPD fra verktøy: Utarbeidelse og verifikasjon av miljødeklarasjon:
Uavhengig verifikasjon av data, annen miljøinformasjon og EPD er Deklarasjonen er utarbeidet og verifisert ved bruk av EPD-verktøy
foretatt etter ISO 14025:2010, kapittel 8.1.3 og 8.1.4. Verifikasjon av lca.tools NEPDT38, utviklet av LCA.no. EPD-verktøyet er integrert i
hver EPD foretas i henhold til EPD-Norge sine retningslinjer for bedriftens miljøstyringssystem, og godkjent av EPD-Norge.
verifikasjon og godkjenning som krever at EPD-verktøy er i) integrert
i bedriftens miljøstyringssystem, ii) prosedyrer for bruk av EPD- EPD er utarbeidet av: Pedro Ferreira
verktøy er godkjent av EPD-Norge og iii) prosessen gjennomgås årlig
Bedriftsspesifikke data og EPD er kontrollert av: Børge Heggen
av en uavhengig 3.parts verifikator. Se vedlegg G i EPD-Norge sine
Johansen, Energiråd AS
retningslinjer for mer informasjon om EPD-verktøy.
Verifikasjon av EPD-verktøy: Godkjent:
Uavhengig tredjepartsverifikasjon av verktøy, bakgrunnsdata og test-
EPD er gjort i henhold til EPD-Norge sine prosedyrer og retningslinjer
for verifisering og godkjenning av EPD-verktøy.
Tredjeparts verifikator:
Alexander Borg, Asplan Viak AS
(krever ikke signatur)
2 / 11
Produkt
Produktbeskrivelse:
1 tonn ferdig gategods BB Produkter (sortiment merket BB +). Produktene brukes i sin helhet som ferdige produkter i kategoriene kumlokk,
ristlokk, avløpstopper og rammer i støpejern, samt taktile plater. Det er beregnet for legging i veier og gatemiljøer. Duktile jernprodukter kan
resirkuleres fullstendig til et nytt produkt.
Produktspesifikasjon:
Kumlokk, ristlokk og rammer i seigjern i dimensjon fra 200-800mm. Tilleggsprodukt: Taktile heller i seigjern 30x30cm.
Gategods er tyngre produkter, og derfor er denne EPD deklarert per tonn ferdigvarer. Brukeren kan dele EPD-resultatene med 1000 for å få
miljøbelastningen per kilo.
Materialer kg %
Tilsetningsstoffer 59,88 5,99
Metall - Skrapjern 724,61 72,46
Metall - Jern 215,51 21,55
Total 1000,00 100,00
Emballasje kg %
Treemballasje 13,00 99,01
Plastemballasje 0,13 0,99
Total inkl. emballasje 1013,13 100,00
Tekniske data:
Produkt under EN 124-2:2015 (Krumtopper og kumtopper for kjøretøy- og fotgjengerområder - Del 2: Krumtopper og kumtopper laget av
støpejern).
Markedsområde:
Skandinavia, hovedsakelig Norge og Sverige
Levetid, produkt:
Referanselevetiden for stålkonstruksjonsprodukter avhenger av selve materialet og byggeplassens plassering.
Levetid, bygg eller anlegg:
Referanselevetiden for stålkonstruksjonsprodukter avhenger av selve materialet og byggeplassens plassering.
LCA: Beregningsregler
Deklarert enhet:
1 tonn Ferdig Gategods BB Produkter - sortiment merket BB+
Cut-off kriterier:
Alle viktige råmaterialer og all viktig energibruk er inkludert. Produksjonsprosessen for råmaterialene og energistrømmer som inngår med veldig
små mengder (mindre enn 1%) er ikke inkludert. Disse cut-off kriteriene gjelder ikke for farlige materialer og stoffer.
Allokering:
Allokering er gjort iht. bestemmelser i EN 15804. Inngående energi og vann, samt produksjon av avfall i egen produksjon er allokert likt mellom
alle produktene gjennom masseallokering. Miljøpåvirkning og ressursforbruk for primærproduksjonen av resirkulerte materialer er allokert til det
opprinnelige produktsystemet. Bearbeidingsprosessen og transport av materialet til produksjonssted er allokert til analysen i denne EPDen.
Datakvalitet:
Spesifikke data for produktsammensetningen er fremskaffet av produsenten. De representerer produksjonen av det deklarerte produktet og ble
samlet inn for EPD-​utvikling i det oppgitte året for studien. Bakgrunnsdata er basert på EPDer iht. EN 15804 og ulike LCA​ databaser.
Datakvaliteten for råmaterialene i A1 er presentert i tabellen nedenfor.
Materialer Kilde Datakvalitet År
Metall - Jern ecoinvent 3.6 Database 2019
Metall - Skrapjern ecoinvent 3.6 Database 2019
Plastemballasje ecoinvent 3.6 Database 2019
Tilsetningsstoffer ecoinvent 3.6 Database 2019
Tilsetningsstoffer Modified ecoinvent 3.6 Database 2019
Treemballasje Modified ecoinvent 3.6 Database 2019
3 / 11
Systemgrenser (X=inkludert, MND=modul ikke deklarert, MNR=modul ikke relevant)
Gevinst og belastninger
Produktfase Sammenstillingsfase Bruksfase Sluttfase
etter endt levetid (D)
A1 A2 A3 A4 A5 B1 B2 B3 B4 B5 B6 B7 C1 C2 C3 C4 D
X X X X X MND MND MND MND MND MND MND X X X X X
Systemgrenser:
Dette produktsystemet inkluderer produksjon av gategods i Tsjekkia (modulene A1-A3), transport av ferdigvarene til Norge og distribusjon for det
norske og svenske markedet (modul A4), emballasjeavfallet sendt til behandling (modul A5), og sluttfase scenario (modulene C1-C4, D).
Flytskjemaet nedenfor illustrerer systemgrensene for analysen:
Teknisk tilleggsinformasjon:
Ikke aktuelt.
relairetamåR tropsnarT gninkrivliT tropsnarT
​/snojskurtsnoK esafsnojsallatsni
kurB
dlohekildeV nojsarapeR regnitfikstU gnirevoneR llenojsarepO kurbigrene llenojsarepO kurbnnav gniretnomeD tropsnarT
gnildnahebsllafvA
lit
llafvA
gnildnahebttuls ​/gninnivnejg/kurbnejG elaisnetop-gnirelukriser
4 / 11
LCA: Scenarier og annen teknisk informasjon
Følgende informasjon beskriver scenariene for modulene i EPDen.
Modul A4 inkluderer transport til både Sverige og Norge. Et vektet gjennomsnitt er beregnet basert på avstandene til hvert marked.
Modul A5 inkluderer emballasjeavfallet sendt til behandling.
Modul C1 dekker elektrisitet brukt til riving, etterfulgt av transport på 85 km til et gjennvinningsanlegg. Det antas at 90 % av materialet sendes til
resirkulering, og 10% til deponi, i henhold til nasjonal statistikk for Norge (SSB, 2023).
Modul D tar for seg fordelene for neste livssyklus, basert på materialene som sendes til resirkulering.
Kapasitetsutnyttelse Verdi
Transport fra produksjonssted til bruker (A4) Distanse (km) Brennstoff/Energiforbruk Enhet
inkl. retur (%) (Liter/tonn)
Lastebil, 16-32 tonn, EURO 6 (km) 36,7 % 1970 0,043 l/tkm 84,71
Byggefase (A5) Enhet Verdi
Avfall, emballasje, Pall, EUR trepall, gjenbrukspall,
kg 13,00
til gjennomsnittlig behandling (kg)
Avfall, emballasje, plastfilm (LDPE), til
kg 0,13
gjennomsnittlig behandling (kg)
Demontering (C1) Enhet Verdi
Elektrisitet, Norge (kWh) kWh/DU 0,01
Kapasitetsutnyttelse Verdi
Transport til avfallsbehandling (C2) Distanse (km) Brennstoff/Energiforbruk Enhet
inkl. retur (%) (Liter/tonn)
Lastebil med henger, over 32 tonn, EURO 6 (km) 53,3 % 85 0,023 l/tkm 1,96
Avfallsbehandling (C3) Enhet Verdi
Avfall, Materialer til resirkulering kg/DU 900,00
Avfall til sluttbehandling (C4) Enhet Verdi
Avfall, skrapstål, til deponi (kg) kg/DU 100,00
Gevinst og belastninger etter endt levetid (D) Enhet Verdi
Substitusjon av elektrisitet, i Norge (MJ) MJ 0,45
Substitusjon av primære jernholdige metaller med
kg/DU 175,00
netto skrap (kg)
Substitusjon av termisk energi, fjernvarme, i
MJ 6,78
Norge (MJ)
5 / 11
LCA: Resultater
LCA resultatene er presentert under for enheten som er definert på side 2 av EPD dokumentet.
Miljøpåvirkning (Environmental impact)
Indikator Enhet A1-A3 A4 A5 C1 C2 C3 C4 D
GWP-total kg CO2 -ekv 1,33E+03 3,26E+02 3,94E+01 2,43E-04 7,51E+00 0,00E+00 4,29E-01 -1,93E+02
GWP-fossil kg CO2 -ekv 1,34E+03 3,26E+02 2,78E-02 2,36E-04 7,50E+00 0,00E+00 4,28E-01 -1,93E+02
GWP-biogenic kg CO2 -ekv -1,72E+01 1,35E-01 3,94E+01 6,52E-06 3,21E-03 0,00E+00 3,64E-04 -1,06E-01
GWP-luluc kg CO2 -ekv 1,39E+00 1,16E-01 5,28E-06 9,73E-07 2,29E-03 0,00E+00 8,40E-05 -8,76E-02
ODP kg CFC11 -ekv 7,37E-05 7,38E-05 3,41E-09 1,60E-11 1,81E-06 0,00E+00 2,09E-07 -2,87E-03
AP mol H+ -ekv 6,13E+00 9,37E-01 1,53E-04 1,84E-06 2,42E-02 0,00E+00 4,18E-03 -9,57E-01
EP-FreshWater kg P -ekv 1,44E-01 2,60E-03 2,31E-07 1,70E-08 5,97E-05 0,00E+00 3,20E-06 -1,19E-02
EP-Marine kg N -ekv 1,00E+00 1,85E-01 7,20E-05 2,03E-07 5,29E-03 0,00E+00 1,57E-03 -1,98E-01
EP-Terrestial mol N -ekv 1,13E+01 2,07E+00 6,92E-04 2,64E-06 5,90E-02 0,00E+00 1,73E-02 -2,03E+00
POCP kg NMVOC -ekv 4,42E+00 7,94E-01 1,81E-04 7,09E-07 2,32E-02 0,00E+00 4,94E-03 -9,65E-01
ADP-minerals&metals1 kg Sb-ekv 9,70E-03 9,01E-03 3,38E-07 1,76E-08 1,34E-04 0,00E+00 3,79E-06 -3,32E-03
ADP-fossil1 MJ 1,76E+04 4,93E+03 2,48E-01 3,22E-03 1,22E+02 0,00E+00 1,38E+01 -1,62E+03
WDP1 m3 7,46E+04 4,77E+03 4,66E-01 5,61E-01 9,34E+01 0,00E+00 2,91E+01 9,98E+03
GWP-total = Globalt oppvarmingspotensial totalt; GWP-fossil = Globalt oppvarmingspotensial fossile brensler; GWP-biogenic = Globalt oppvarmingspotensial biogene
kilder; GWP-luluc = Globalt oppvarmingspotensial arealbruk og arealbruks endringer; ODP = Potensial for nedbryting av stratosfærisk ozon; AP = Forsuringspotensial for
kilder på land og vann; EP = overgjødslingspotensial til ferskvann, hav og jord; POCP = Potensial for fotokjemisk oksidantdanning; ADP-minerals&metals = Abiotisk
utarmingspotensial for ikke-fossile ressurser, mineraler og metaller; ADP-fossil = Abiotisk utarmingspotensial for fossile ressurser, fossile brensler; WDP =
Utarmingspotensial for vannressurser
"Leseeksempel: 9,0 E-03 = 9,0*10 -3 = 0,009"
*INA Indicator Not Assessed (indikator ikke vurdert)
1. Resultatene av denne miljøpåvirkningsindikatoren skal brukes med forsiktighet ettersom usikkerheten til resultatene er høy eller det er begrenset erfaring med bruk av
indikatoren.
Merknad om miljøpåvirkningen
6 / 11
Supplerende indikatorer for miljøpåvirkning
Indikator Enhet A1-A3 A4 A5 C1 C2 C3 C4 D
PM Sykdomstilfeller 2,27E-04 2,00E-05 1,94E-09 1,30E-11 6,89E-07 0,00E+00 8,90E-08 -1,60E-05
IRP2 kgBq U235 -ekv 7,70E+01 2,15E+01 9,37E-04 5,84E-05 5,32E-01 0,00E+00 6,00E-02 6,88E-01
ETP-fw1 CTUe 2,50E+04 3,65E+03 2,75E-01 1,47E-02 8,91E+01 0,00E+00 6,83E+00 -1,07E+04
HTP-c1 CTUh 3,21E-06 0,00E+00 2,70E-11 1,00E-12 0,00E+00 0,00E+00 2,00E-10 -9,26E-07
HTP-nc1 CTUh 2,48E-05 3,99E-06 1,29E-09 1,60E-11 8,61E-08 0,00E+00 4,00E-09 2,01E-05
SQP1 dimensjonsløs 4,41E+03 3,45E+03 1,89E-01 1,62E-03 1,40E+02 0,00E+00 5,04E+01 -1,25E+02
PM = Partikkelutslipp; IRP = Ioniserende stråling (helseeffekt); ETP-fw = Økotoksisitet (ferskvann); HTP-c = Toksisitet påvirkning på mennesker, kreft; HTP-nc =
Toksisitet påvirkning på mennesker, andre effekter enn kreft; SQP = Påvirkninger knyttet til arealbruksendringer / jordkvalitet
"Leseeksempel: 9,0 E-03 = 9,0*10 -3 = 0,009"
*INA Indicator Not Assessed (indikator ikke vurdert)
1. Resultatene av denne miljøpåvirkningsindikatoren skal brukes med forsiktighet ettersom usikkerheten til resultatene er høy eller det er begrenset erfaring med bruk av
indikatoren.
2. Denne påvirkningskategorien omhandler hovedsakelig den eventuelle effekten av lavdose ioniserende stråling på menneskers helse i atombrenselsyklusen. Den tar
ikke hensyn til effekter på grunn av mulige atomulykker, yrkesmessig eksponering eller på grunn av fjerning av radioaktivt avfall i underjordiske anlegg. Potensiell
ioniserende stråling fra jorda, fra radon og fra noen byggematerialer måles heller ikke av denne indikatoren.
7 / 11
Ressursbruk (Resource use)
Indikator Enhet A1-A3 A4 A5 C1 C2 C3 C4 D
PERE MJ 1,22E+03 7,06E+01 5,30E-03 4,17E-02 1,53E+00 0,00E+00 2,13E-01 -1,35E+02
PERM MJ 1,80E+02 0,00E+00 -3,61E+02 0,00E+00 0,00E+00 0,00E+00 0,00E+00 0,00E+00
PERT MJ 1,40E+03 7,06E+01 -3,61E+02 4,17E-02 1,53E+00 0,00E+00 2,13E-01 -1,35E+02
PENRE MJ 1,76E+04 4,93E+03 2,48E-01 3,22E-03 1,22E+02 0,00E+00 1,38E+01 -1,62E+03
PENRM MJ 5,52E+00 0,00E+00 -1,10E+01 0,00E+00 0,00E+00 0,00E+00 0,00E+00 0,00E+00
PENRT MJ 1,76E+04 4,93E+03 -1,08E+01 3,22E-03 1,22E+02 0,00E+00 1,38E+01 -1,62E+03
SM kg 7,47E+02 0,00E+00 0,00E+00 0,00E+00 0,00E+00 0,00E+00 0,00E+00 0,00E+00
RSF MJ 5,32E+01 2,52E+00 1,51E-04 3,27E-05 5,36E-02 0,00E+00 4,39E-03 6,95E+00
NRSF MJ 5,12E+02 9,03E+00 1,48E-03 8,16E-05 1,80E-01 0,00E+00 1,26E-02 2,02E+02
FW m3 1,83E+01 5,27E-01 1,72E-04 3,11E-04 1,39E-02 0,00E+00 1,65E-02 -4,09E-01
PERE = Fornybar primærenergi brukt som energibærer; PERM = Fornybar primærenergi brukt som råmateriale; PERT = Total bruk av fornybar primærenergi; PENRE =
Ikke fornybar primærenergi brukt som energibærer; PENRM = Ikke fornybar primærenergi brukt som råmateriale; PENRT = Total bruk av ikke fornybar primærenergi; SM
= Bruk av sekundære materialer; RSF = Bruk av fornybart sekundære brensel; NRSF = Bruk av ikke fornybart sekundære brensel; FW = Netto bruk av ferskvann.
"Leseeksempel: 9,0 E-03 = 9,0*10 -3 = 0,009"
*INA Indicator Not Assessed (indikator ikke vurdert)
8 / 11
Livsløpets slutt - Avfall (End of life - Waste)
Indikator Enhet A1-A3 A4 A5 C1 C2 C3 C4 D
HWD kg 2,15E+00 2,54E-01 0,00E+00 2,07E-06 6,67E-03 0,00E+00 0,00E+00 -1,00E+00
NHWD kg 1,64E+02 2,40E+02 7,80E-01 2,48E-04 1,06E+01 0,00E+00 1,00E+02 -7,87E+01
RWD kg 6,70E-02 3,36E-02 0,00E+00 2,88E-08 8,32E-04 0,00E+00 0,00E+00 5,28E-04
HWD = Avhendet farlig avfall; NHWD = Avhendet ikke-farlig avfall; RWD = Avhendet radioaktivt avfall
"Leseeksempel: 9,0 E-03 = 9,0*10 -3 = 0,009"
*INA Indicator Not Assessed (indikator ikke vurdert)
Livsløpets slutt - Utgangsfaktorer (End of life - Output flow)
Indikator Enhet A1-A3 A4 A5 C1 C2 C3 C4 D
CRU kg 0,00E+00 0,00E+00 1,24E+01 0,00E+00 0,00E+00 0,00E+00 0,00E+00 0,00E+00
MFR kg 0,00E+00 0,00E+00 6,64E-02 0,00E+00 0,00E+00 9,00E+02 0,00E+00 0,00E+00
MER kg 0,00E+00 0,00E+00 6,45E-01 0,00E+00 0,00E+00 0,00E+00 0,00E+00 0,00E+00
EEE MJ 0,00E+00 0,00E+00 4,48E-01 0,00E+00 0,00E+00 0,00E+00 0,00E+00 0,00E+00
EET MJ 0,00E+00 0,00E+00 6,78E+00 0,00E+00 0,00E+00 0,00E+00 0,00E+00 0,00E+00
CRU = Komponenter for gjenbruk, MFR Materialer for resirkulering, MER = Materialer for energigjenvinning, EEE = Eksportert elektrisk energi; EET = Eksportert termisk
energi
"Leseeksempel: 9,0 E-03 = 9,0*10 -3 = 0,009"
*INA Indicator Not Assessed (indikator ikke vurdert)
Informasjon om innholdet av biogent karbon
Indikator Enhet Ved port
Innhold av biogent karbon i produkt kg C 0,00E+00
Innhold av biogent karbon i emballasjen kg C 5,37E+00
Merk: 1 kg biogent karbon tilsvarer 44/12 kg CO2
9 / 11
Tilleggskrav
Klimagassutslipp fra bruk av elektrisitet i produksjonsfasen
Nasjonal produksjonsmiks fra import, lavspenning (inkludert produksjon av overføringslinjer, i tillegg til direkte utslipp og tap i nett) er brukt for
anvendt elektrisitet i produksjonsprosessen (A3). Bakgrunnsdata er presentert i tabellen under. Karakteriseringsfaktorer fra
EN15804:2012+A2:2019 er benyttet.
Elektrisitetsmiks Kilde Mengde Enhet
Elektrisitet, Tsjekkia (kWh) ecoinvent 3.6 942,91 g CO2-eq/kWh
Farlige stoffer
Produktet er ikke tilført stoffer fra REACH Kandidatliste eller den norske prioritetslisten.
Inneklima
Ytterligere miljøinformasjon
Ytterligere indikatorer for miljøpåvirkning nødvendig i NPCR Part A for construction products
Indikator Enhet A1-A3 A4 A5 C1 C2 C3 C4 D
GWPIOBC kg CO2 -ekv 1,36E+03 3,26E+02 2,78E-02 2,43E-04 7,51E+00 0,00E+00 4,29E-01 -2,88E+02
GWP-IOBC: Globalt oppvarmingspotensial beregnet etter prinsippet om umiddelbar oksidasjon. For å øke tydeligheten av biogent karbonbidrag til klimapåvirkning,
kreves indikatoren GWP-IOBC da den erklærer klimapåvirkninger beregnet i henhold til prinsippet om øyeblikkelig oksidasjon. GWP-IOBC er også referert til som GWP-
GHG i sammenheng med svensk lov om offentlige anskaffelser.
10 / 11
Bibliografi
NS-EN ISO 14025:2010 Miljømerker og deklarasjoner - Miljødeklarasjoner type III - Prinsipper og prosedyrer.
NS-EN ISO 14044:2006 Miljøstyring - Livsløpsvurderinger - Krav og retningslinjer.
NS-EN 15804:2012+A2:2019 Bærekraftig byggverk - Miljødeklarasjoner - Grunnleggende produktkategoriregler for byggevarer.
ISO 21930:2017 Sustainability in buildings and civil engineering works -
Core rules for environmental product declarations of construction products and services.
ecoinvent v3, Allocation, cut-off by classification, Swiss Centre of Life Cycle Inventories.
Iversen et al., (2021) eEPD v2021.09 Background information for EPD generator tool system verification, LCA.no rapportnummer: : 07.21.
Graafland and Iversen, (2022) EPD generator for EPD generator for NPCR 013 Part B for Steel and Aluminum, Background information for EPD
generator application and LCA data, LCA.no report number: 08.22
NPCR Part A: Construction products and services. Ver. 2.0. April 2021, EPD-Norge.
NPCR 013 Part B for Steel and Aluminium Construction Products , Ver. 4.0, 06.10.2021, EPD Norway.
Programoperatør og utgiver Telefon:+47 977 22 020
Næringslivets Stiftelse for miljødeklarasjoner e-post: post@epd-norge.no
Postboks 5250 Majorstuen, 0303 Oslo, Norge web: www.epd-norge.no
Eier av deklarasjonen: Telefon:959 23 000
BB Produkter VVA AS e-post: info@bbprodukter.no
Broen 3, 3170 Sem web: www.bbprodukter.no
Forfatter av livsløpsrapporten Telefon:+47 916 50 916
LCA.no AS e-post: post@lca.no
Dokka 6A, 1671 Kråkerøy web: www.lca.no
Utvikler av EPD-generator Telefon:+47 916 50 916
LCA.no AS e-post: post@lca.no
Dokka 6A, 1671 Kråkerøy web: www.lca.no
ECO Platform web: www.eco-platform.org
ECO Portal web: ECO Portal
11 / 11
