Environmental product declaration
In accordance with 14025 and EN15804+A2
GAB II. Produkt-EPD
Deklarationens ejer: Programoperatør:
Peab Asfalt Danmark A/S Næringslivets stiftelse for
Miljødeklarasjoner
Produkt:
GAB II. Produkt-EPD Deklarationsnummer:
Deklareret enhed: Publiseringsnummer:
1 tonne
Godkendt dato:
Deklarationen er baseret på PCR:
EN 15804:2012+A2:2019 tjener som kerne-PCR Gyldig til:
NPCR 025:2022 Part B for Asphalt
Næringslivets stiftelse for EPD Software:
Miljødeklarasjoner LCA.no EPD generator ID: 61947
1 / 11
Generel information
Produkt Deklarationens ejer:
GAB II. Produkt-EPD Peab Asfalt Danmark A/S
Kontaktperson: Lotte R. Josephsen
Telefon:
e-post: lotte.r.josephsen@peabasfalt.dk
Programoperatør: Producent:
Post Box 5250 Majorstuen, 0303 Oslo, Norway Peab Asfalt Danmark A/S
Næringslivets stiftelse for Miljødeklarasjoner
Telefon: +47 23 08 80 00
web: post@epd-norge.no
Deklarationsnummer: Produktionssted:
Peab Asfalt Danmark A/S
Nørreskov Bakke 1
8600 Silkeborg, Denmark
Deklarationen er baseret på PCR: Kvalitet/Miljøsystem:
EN 15804:2012+A2:2019 tjener som kerne-PCR ISO 14001:2015 Certifikat nr. 12666-01 ISO 9001:2015 Certifikat nr.
NPCR 025:2022 Part B for Asphalt 12664-01 DS/ISO 45001:2018 P.nr.: 1007635687
Erklæring om ansvar: Org. no.:
Ejeren af deklarationen er ansvarlig for den underliggende CVR-nr. 18 29 85 03
information og dokumentation. EPD Norge er ikke ansvarlig for
producentinformationer, data om livscyklusvurdering og
dokumentation
Deklareret enhed: Godkendt dato:
1 tonne GAB II. Produkt-EPD
Deklareret enhed med option: Gyldig til:
A1,A2,A3,A4,C1,C2,C3,C4,D
Årstal for studiet:
2022
Funktionel enhed: Sammenlignelighed:
1000 kg/ton Miljøvaredeklarationer for byggevarer er muligvis ikke
sammenlignelige hvis ikke de overholder kravene i EN 15804. EPD
data er muligvis ikke sammenlignelig med mindre alle anvendte
datasæt er udviklet i henhold til EN 15804 og baggrundssystemerne
baseres på samme database.
Generelt om verifikation af EPD fra værktøj: Udarbejdelse og verifikation af miljødeklarationen
Uafhængig verifikation af data, anden miljøinformation og EPD er Deklarationen er udarbejdet og verificeret ved brug af EPDværktøj
foretaget efter ISO 14025:2010, kapitel 8.1.3 og 8.1.4. Individuel lca.tools ver EPD2022.03, udviklet af LCA.no AS. EPDværktøjet er
tredjepartsverificering af hver EPD er ikke nødvendig når værktøjet er integreret i virksomhedens miljøledelsessystem, og godkendt af EPD-
i) integreret i virksomhedens miljøledelsessystem, ii) procedurer for Norge, NEPDT06 Asfalt
brug af værktøjet er godkendt af EPD-Norge og iii) processen
granskes årlig. Se bilag G i EPD-Norges retningslinjer for yderligere EPD er udarbejdet af: Karen Marie Hansen
information om EPDværktøj.
Virksomhedssspecifikke data og EPD er kontrolleret af: Lotte R.
Josephsen
Verifikation af EPD- værktøj: Godkendt:
Uafhængig tredjepartsverifikation af værktøj, baggrundsdata og test-
EPD er foretaget i henhold til EPD-Norges procedurer og
retningslinjer for verificering og godkendelse af EPD-værktøj.
Tredjeparts verifikator:
Martin Erlandsson, IVL Swedish Environmental Research Institute Håkon Hauan, CEO EPD-Norge
(kræver ikke signatur)
2 / 11
Produkt
Produktbeskrivelse:
GAB II (= Grus Asfaltbeton type II) i h.h.t. de danske vejregler for varmblandet Asfalt.
Produktet anvendes som nederste bærelag i en 3-lags asfalt-opbygning
For opnåelse af produktets egenskaber kræves mulighed for fortløbende udlægning med maskine.
Produktspecifikation:
Materials kg %
Bitumen 47,14 4,71
Filler 42,89 4,29
Tilslag 909,97 91,00
Total 1000,00
Tekniske data:
Produktet GAB II er 100% genanvendeligt.
Tilslaget er produceret i henhold til DS EN 13043. Bitumen er produceret i henhold til DS EN 12591
GAB II er i overensstemmelse med kravene i DS EN 13108-1 og er omfattet af kravene til type test og løbende overvågning i overensstemmelse
med DS EN 13108-20 og DS EN 13108-21
Markedsområde:
Danmark
Levetid, produkt:
Levetiden (reference service life) er i henhold til EN 15804 ikke deklareret.
Levetid, anlæg:
Levetiden (reference service life) er i henhold til EN 15804 ikke deklareret.
LCA: Beregningsregler
Deklareret enhed:
1 tonne GAB II. Produkt-EPD
Cut-off kriterier:
Alle vigtige råmaterialer og alle vigtige energiforbrug er inkluderet. Produktionsprocesser for råmaterialer og energistrømme som indgår med
meget små mængder (mindre end 1%) kan udelades iht. EN 15804. Disse cut​off kriterier gælder ikke for farlige materialer og stoffer.
Allokering:
Allokering er foretaget iht. bestemmelser i EN 15804. Indgående energi og vand, samt produktion af affald i egen produktion er allokeret lige
mellem alle produkterne gennem masseallokering. Miljøpåvirkninger og ressourceforbrug for primærproduktion af recirkulerede materialer er
allokeret til det oprindelige produktsystem. For bitumenproduktion er udvinding og transport af råolie allokeret efter masse, mens
slutprodukterne fra olieraffineriet er allokeret efter økonomiske faktorer.
Datakvalitet:
Specifikke data for produktsammensætningen er fremskaffet af producenten. De repræsenterer productionen af det deklarerede produkt og blev
indsamlet til udarbejdelsen af denne EPDen i det angivne studieår Baggrundsdata er baseret på EPDer iht. til EN 15804, og forskellige LCA
databaser Datakvaliteten for råmaterialerne i A1 er præsenteret i tabellen under. eurobitume (2019) anses ikke for konservativ iht. til EN 15804,
men bruges på grund af almindelig praksis i andre LCA-værktøjer og EPD'er.
Materials Source Data quality Year
Tilslag ecoinvent 3.6 Database 2019
Life Cycle
Bitumen Eurobitume (2022) 2022
Inventory
Filler MD-20026-DA EPD 2020
3 / 11
Systemgrænser (X=inkluderet, MND=modul ikke deklareret, MNR=modul ikke relevant)
Construction Beyond the system
Product stage Use stage End of life stage
installation stage boundaries
A1 A2 A3 A4 A5 B1 B2 B3 B4 B5 B6 B7 C1 C2 C3 C4 D
X X X X MND MND MND MND MND MND MND MND X X X X X
Systemgrænser:
Tillægsinformation
Det er ikke almindeligt i Danmark at fræse hele bæreIag op, så længe vejen er i drift, og der nedlægges som udgangspunkt ikke eksisterende
asfaltveje i Danmark.
Reparationer i forbindelse med f.eks. kabeludgravninger er en del af brugsfasen.
Bærelagets levetid vil altså overstige livscyklussens tidsperspektiv, som i NPCR 025:2022 Part B for Asphalt (references to EN 15804 +A2) er 40 år.
Derfor er der set bort fra påvirkninger fra bærelaget i modul C.
gnidnivdU fa r​effotsår tropsnarT lit gnillitsmerf
gnillitsmerfelairetaM
tropsnarT lit sdalpeggyb noitallatsnI gurB dlohegildeV noitarapeR gnintfiksdU gnirevoneR igrenE gurbdnaV gninvirdeN tropsnarT lit
gnildnahebsdlaffa gnildnahebsdlaffA
gnirenopeD
,eslednevnaneG
relle/go
gnidnivneg
elaitnetopsgurbneg
4 / 11
LCA: Scenarier og anden teknisk information
Følgende information beskriver scenariene for modulerne i EPDen.
Capacity utilisation Value
Transport til byggeplads (A4) Distance (km) Fuel/Energy Consumption Unit
(incl. return) % (Liter/tonn)
Asfaltbil med hænger, EURO 6 (km) 55,0 % 50 0,023 l/tkm 1,15
Genbrugs-, genanvendelses– el.
Unit Verdi
genvindingspotentiale (D)
Substitution af primær asfalt med netto
kg 1000,00
recirkuleret asfalt (kg)
5 / 11
LCA: Resultater
Miljøpåvirkning (Environmental impact)
Indicator Unit A1 A2 A3 A4 C1 C2 C3 C4 D
GWP-total kg CO2 -eq 1,27E+01 8,84E+00 2,00E+01 4,36E+00 0 0 0 0 -4,27E+01
GWP-fossil kg CO2 -eq 1,26E+01 8,83E+00 2,00E+01 4,36E+00 0 0 0 0 -4,27E+01
GWP-biogenic kg CO2 -eq 5,11E-02 1,94E-03 7,38E-03 3,30E-03 0 0 0 0 0,00E+00
GWP-luluc kg CO2 -eq 6,40E-03 2,27E-03 8,38E-04 1,33E-03 0 0 0 0 -3,41E-02
ODP kg CFC11 -eq 1,37E-06 1,93E-06 2,83E-06 1,05E-06 0 0 0 0 -6,29E-05
AP mol H+ -eq 1,08E-01 1,59E-01 2,49E-02 1,40E-02 0 0 0 0 -4,30E-01
EP-FreshWater kg P -eq 2,05E-04 4,20E-05 3,37E-05 3,47E-05 0 0 0 0 -8,92E-04
EP-Marine kg N -eq 2,97E-02 3,66E-02 8,16E-03 3,07E-03 0 0 0 0 -8,21E-02
EP-Terrestial mol N -eq 3,33E-01 4,08E-01 8,95E-02 3,43E-02 0 0 0 0 -9,30E-01
POCP kg NMVOC -eq 1,04E-01 1,09E-01 2,79E-02 1,35E-02 0 0 0 0 -5,10E-01
ADP-minerals&metals1 kg Sb -eq 2,67E-04 1,08E-04 2,41E-05 7,75E-05 0 0 0 0 -3,78E-04
ADP-fossil1 MJ 2,17E+03 1,25E+02 3,13E+02 7,07E+01 0 0 0 0 -4,01E+03
WDP1 m3 1,69E+03 6,90E+01 5,40E+01 5,42E+01 0 0 0 0 -3,25E+04
GWP total Global Warming Potential total; GWP fossil Global Warming Potential fossil fuels ; GWP biogenic Global Warming Potential biogenic; GWP luluc Global W
Potential land use change; ODP Ozone Depletion; AP Acidification; EP freshwater Eutrophication aquatic freshwater; EP marine Eutrophication aquatic marine; EP
terrestrial Eutrophication terrestrial ;POCP Photochemical zone formation; ADPE Abiotic Depletion Potential minerals and metals; ADPf Abiotic Depletion Potential fossil
fuels; WPD Water depletion potential
"Læseeksempel 9,0 E-03 = 9,0*10 -3 = 0,009"
*INA Indicator Not Assessed
1. The results of this environmental impact indicator shall be used with care as the uncertainties on these results are high or as there is limited experienced with the
indicator
Remarks to environmental impacts
6 / 11
Additional environmental impact indicators
Indicator Unit A1 A2 A3 A4 C1 C2 C3 C4 D
PM Disease incidence 7,45E-07 4,32E-07 2,84E-07 3,50E-07 0 0 0 0 -2,72E-06
IRP2 kgBq U235 -eq 3,32E-01 5,45E-01 1,80E-01 3,09E-01 0 0 0 0 -2,01E+01
ETP-fw1 CTUe 5,54E+02 7,65E+01 2,43E+01 5,17E+01 0 0 0 0 -2,55E+03
HTP-c1 CTUh 8,82E-09 0,00E+00 2,33E-09 0,00E+00 0 0 0 0 -2,50E-08
HTP-nc1 CTUh 1,49E-07 4,67E-08 2,83E-08 5,00E-08 0 0 0 0 -6,26E-07
SQP1 dimensionless 2,78E+02 6,37E+01 6,08E+00 8,11E+01 0 0 0 0 -9,03E+02
PM Particulate Matter emissions; IRP Ionizing radiation – human health; ETP-fw Eco toxicity – freshwater; HTP-c Human toxicity – cancer effects; HTP-nc Human
toxicity – non cancer effects; SQP Soil Quality (dimensionless)
"Læseeksempel 9,0 E-03 = 9,0*10 -3 = 0,009"
*INA Indicator Not Assessed
1. The results of this environmental impact indicator shall be used with care as the uncertainties on these results are high or as there is limited experienced with the
indicator
2. This impact category deals mainly with the eventual impact of low dose ionizing radiation on human health of the nuclear fuel cycle. It does not consider effects due
to possible nuclear accidents, occupational exposure nor due to radioactive waste disposal in underground facilities. Potential ionizing radiation from the soil, from
radon and from some construction materials is also not measured by this indicator.
7 / 11
Resourceforbrug (Resource use)
Indicator Unit A1 A2 A3 A4 C1 C2 C3 C4 D
PERE MJ 1,29E+01 1,09E+00 2,43E+01 8,90E-01 0 0 0 0 -2,22E+02
PERM MJ 0,00E+00 0,00E+00 0,00E+00 0,00E+00 0 0 0 0 0,00E+00
PERT MJ 1,29E+01 1,09E+00 2,43E+01 8,90E-01 0 0 0 0 -2,22E+02
PENRE MJ 3,18E+02 1,25E+02 3,51E+02 7,13E+01 0 0 0 0 -4,01E+03
PENRM MJ 1,86E+03 0,00E+00 0,00E+00 0,00E+00 0 0 0 0 0,00E+00
PENRT MJ 2,17E+03 1,25E+02 3,51E+02 7,13E+01 0 0 0 0 -4,01E+03
SM kg 7,55E-02 3,32E-02 2,32E-02 2,44E-02 0 0 0 0 -8,46E+01
RSF MJ 1,73E-01 4,12E-02 5,04E-02 3,12E-02 0 0 0 0 -2,43E+00
NRSF MJ 1,86E-01 1,49E-01 4,38E+00 1,05E-01 0 0 0 0 -1,01E+00
FW m3 1,30E+00 8,06E-03 7,81E-03 8,05E-03 0 0 0 0 -1,97E+00
PERE Use of renewable primary energy excluding renewable primary energy resources used as raw materials; PERM Use of renewable primary energy resources used as
raw materials; PERT Total use of renewable primary energy resources; PENRE Use of non renewable primary energy excluding non-renewable primary energy resources
used as raw materials; PENRM Use of non renewable primary energy resources used as raw materials; PENRT Total use of non renewable primary energy resources; SM
Use of secondary materials; RSF Use of renewable secondary fuels; NRSF Use of non renewable secondary fuels; FW Use of net fresh water
"Læseeksempel 9,0 E-03 = 9,0*10 -3 = 0,009"
*INA Indicator Not Assessed
8 / 11
Affaldskategorier (End of life - Waste)
Indicator Unit A1 A2 A3 A4 C1 C2 C3 C4 D
HWD kg 1,74E-02 4,96E-03 2,76E-03 3,87E-03 0 0 0 0 -1,61E+00
NHWD kg 7,79E-01 4,14E+00 1,64E-01 6,15E+00 0 0 0 0 -5,20E+00
RWD kg 2,39E-02 8,68E-04 2,67E-04 4,83E-04 0 0 0 0 -2,95E-02
HWD Hazardous waste disposed; NHWD Non-hazardous waste disposed; RWD Radioactive waste disposed;
"Læseeksempel 9,0 E-03 = 9,0*10 -3 = 0,009"
*INA Indicator Not Assessed
Output flows(End of life - Output flow)
Indicator Unit A1 A2 A3 A4 C1 C2 C3 C4 D
CRU kg 0,00E+00 0,00E+00 0,00E+00 0,00E+00 0 0 0 0 0,00E+00
MFR kg 8,33E-03 8,25E-03 5,10E-04 3,43E-04 0 0 0 0 -3,60E-01
MER kg 5,96E-02 2,27E-02 2,19E-02 2,12E-02 0 0 0 0 -2,54E-02
EEE MJ 1,85E-02 3,14E-03 9,89E-04 3,69E-03 0 0 0 0 -8,10E+00
EET MJ 2,81E-01 4,76E-02 1,50E-02 5,60E-02 0 0 0 0 -1,23E+02
CRU Components for re-use; MFR Materials for recycling; MER Materials for energy recovery; EEE Exported electrical energy; EET Exported energy Thermal
"Læseeksempel 9,0 E-03 = 9,0*10 -3 = 0,009"
*INA Indicator Not Assessed
Biogenic Carbon Content
Indicator Unit At the factory gate
Biogenic carbon content in product​ kg C 0,00E+00
Biogenic carbon content in accompanying packaging kg C 0,00E+00
Note: 1 kg biogenic carbon is equivalent to 44/12 kg CO2
9 / 11
Supplerende information
Drivhusgasemission fra elektricitetsforbruget i produktionsfasen
National produktionsmix som inkluderer import, produktion af overføringslinjer og tab i net lav spænding), er brugt som elektricitetsmix.
Baggrundsdata er præsenteret i tabellen nedenfor. Karakteriseringsfaktorer fra EN15804:2012+A2:2019 er benyttet.
Electricity mix Data source Amount Unit
Fornybar elektricitet, baseret på 100 % vindkraft, med oprindelsesgaranti fra Centrica Energy Trading A/S 2022 (kWh) ecoinvent 3.6 15,43 g CO2-eq/kWh
Farlige stoffer
Produktet indeholder stoffer som er under 0,1 vægt % fra REACH Kandidatliste eller den danske liste over uønskede stoffer.
Indeklima
Additional Environmental Information
Environmental impact indicators EN 15804+A1 and NPCR Part A v2.0
Indicator Unit A1 A2 A3 A4 C1 C2 C3 C4 D
GWP kg CO2 -eq 1,24E+01 8,80E+00 1,95E+01 4,33E+00 0 0 0 0 -4,16E+01
ODP kg CFC11 -eq 1,17E-06 1,55E-06 2,47E-06 8,50E-07 0 0 0 0 -5,03E-05
POCP kg C2H4 -eq 3,03E-03 3,66E-03 1,22E-03 5,33E-04 0 0 0 0 -2,18E-02
AP kg SO2 -eq 7,55E-02 1,24E-01 1,39E-02 9,08E-03 0 0 0 0 -3,20E-01
EP kg PO43- -eq 3,13E-02 1,22E-02 1,74E-03 9,85E-04 0 0 0 0 -4,30E-02
ADPM kg Sb -eq 2,67E-04 1,09E-04 2,40E-05 7,76E-05 0 0 0 0 -3,78E-04
ADPE MJ 2,17E+03 1,25E+02 3,12E+02 7,07E+01 0 0 0 0 -3,87E+03
GWPIOBC kg CO2 -eq 1,28E+01 8,80E+00 1,95E+01 4,33E+00 0 0 0 0 -4,16E+01
GWP Global warming potential; ODP Depletion potential of the stratospheric ozone layer; POCP Formation potential of tropospheric photochemical oxidants; AP
Acidification potential of land and water; EP Eutrophication potential; ADPM Abiotic depletion potential for non fossil resources; ADPE Abiotic depletion​ potential for
fossil resources; GWP-IOBC/GHG Global warming potential calculated according to the principle of instantanious oxidation (except emissions and uptake of biogenic
carbon)
10 / 11
Bibliografi
DS/EN ISO 14025:2010 Miljømærker og -deklarationer - Type III-miljøvaredeklarationer - Principper og procedurer. ​
DS/EN ISO 14044:2006/A1:2018 Miljøledelse – Livscyklusvurdering – Krav og vejledning​
DS/EN 15804:2012+A2:2019 Bæredygtighed inden for byggeri og anlæg - Miljøvaredeklarationer - Grundlæggende regler for produktkategorien
byggevarer​
ISO 21930:2017 Sustainability in buildings and civil engineering works, Core rules for environmental product declarations of construction
products.​
ecoinvent v3, Alloc Rec, Swiss Centre of Life Cycle Inventories.​
Iversen et al., (2021) eEPD v2021.09 Background information for EPD generator tool system verification, LCA.no Report number: 07.21​
Iversen et al., (2021) EPD generator for NPCR 025 Part B for Asphalt, Background information for EPD generator application and LCA data, LCA.no
Report number: 10.21. ​
NPCR Part A: Construction products and services. Ver. 2.0, 24.03.2021 EPD Norway.​
NPCR 025 Part B for asphalt, Ver. 1.1, 20.01.2022, EPD Norway.
Programoperatør og udgiver Telefon:+47 23 08 80 00
Næringslivets stiftelse for Miljødeklarasjoner e-post: post@epd-norge.no
Post Box 5250 Majorstuen, 0303 Oslo, Norway web: www.epd-norge.no
Deklarationens ejer: Telefon:
Peab Asfalt Danmark A/S e-post: lotte.r.josephsen@peabasfalt.dk
Nørreskov Bakke 1, 8600 Silkeborg web: www.peabasfalt.dk
Forfatter af livcyklussrapporten Telefon:+47 916 50 916
LCA.no AS e-post: post@lca.no
Dokka 6B, 1671 web: www.lca.no
Udvikler af EPD-generator Telefon:+47 916 50 916
LCA.no AS e-post: post@lca.no
Dokka 6B,1671 Kråkerøy web: www.lca.no
ECO Platform web: www.eco-platform.org
ECO Portal web: ECO Portal
11 / 11
