UMWELT-PRODUKTDEKLARATION
nach ISO 14025 und EN 15804+A2
Deklarationsinhaber Bundesverband der Gipsindustrie e.V.
Herausgeber Institut Bauen und Umwelt e.V. (IBU)
Programmhalter Institut Bauen und Umwelt e.V. (IBU)
Deklarationsnummer EPD-BVG-20210344-IBE1-DE
Ausstellungsdatum 04.04.2022
Gültig bis 03.04.2027
GIPSPLATTE NACH DIN EN 520 UND DIN 18180
Bundesverband der Gipsindustrie e.V.
www.ibu-epd.com | https://epd-online.com
1. Allgemeine Angaben
Bundesverband der Gipsindustrie e.V. GIPSPLATTE
NACH DIN EN 520 UND DIN 18180
Programmhalter Inhaber der Deklaration
IBU – Institut Bauen und Umwelt e.V. Bundesverband der Gipsindustrie e.V.
Panoramastr. 1 Kochstraße 6-7
10178 Berlin 10969 Berlin
Deutschland
Deklarationsnummer Deklariertes Produkt/deklarierte Einheit
EPD-BVG-20210344-IBE1-DE Gipsplatte nach DIN EN 520 und DIN 18180
1 m2 (10 kg)
Diese Deklaration basiert auf den Produktkategorien- Gültigkeitsbereich:
Regeln: Die EPD gilt für die Mitgliedsunternehmen des
Gipsplatten, 01.2019 Bundesverbandes der Gipsindustrie e.V. gemäß
(PCR geprüft und zugelassen durch den unabhängigen aktueller Mitgliederliste auf https://www.gips.de/epd-
Sachverständigenrat (SVR)) ansprechpartner/gipsplatten/ für die in
Deutschland hergestellten Produkte. Die Ökobilanz
Ausstellungsdatum berücksichtigt spezifische Informationen der Hersteller
04.04.2022 und der Zulieferer von Komponenten für den gesamten
Lebenszyklus.
Gültig bis
03.04.2027 Der Inhaber der Deklaration haftet für die
zugrundeliegenden Angaben und Nachweise; eine
Haftung des IBU in Bezug auf Herstellerinformationen,
Ökobilanzdaten und Nachweise ist ausgeschlossen.
Die EPD wurde nach den Vorgaben der EN 15804+A2
erstellt. Im Folgenden wird die Norm vereinfacht als EN 15804
bezeichnet.
Verifizierung
Die Europäische Norm EN 15804 dient als Kern-PCR
Unabhängige Verifizierung der Deklaration und
Angaben gemäß ISO 14025:2010
Dipl. Ing. Hans Peters intern x extern
(Vorstandsvorsitzender des Instituts Bauen und Umwelt e.V.)
Dr. Alexander Röder Dr.-Ing. Wolfram Trinius,
(Geschäftsführer Instituts Bauen und Umwelt e.V.) Unabhängige/-r Verifizierer/-in
2. Produkt
2.1 Produktbeschreibung/Produktdefinition
Die Deklaration umfasst 1 m2 Gipsplatte mit einem
Flächengewicht von 10 kg/m2. Der Einsatz kann in öffentlichen, privaten oder
gewerblich genutzten Gebäuden erfolgen.
Für das Inverkehrbringen des Produkts in der
EU/EFTA (mit Ausnahme der Schweiz) gilt die 2.3 Technische Daten
Verordnung (EU) Nr. 305/2011(CPR). Die Produkte Technische Daten sind den Informationen der
benötigen eine Leistungserklärung unter Hersteller zu entnehmen. Aufgrund der ständigen
Berücksichtigung von DIN EN 520: 2009-12 Fortschreibung technischer Normen oder Zulassungen
Gipsplatten - Begriffe, Anforderungen und erfolgt keine Aufführung im Rahmen der Umwelt-
Prüfverfahren und die CE-Kennzeichnung. Für Produktdeklaration.
die Verwendung gelten die jeweiligen nationalen Angaben zu wesentlichen Anforderungen können dem
Bestimmungen. CE-Zeichen und/oder der Leistungserklärung
entnommen werden /Bauproduktenverordnung/.
2.2 Anwendung
Gipsplatten werden als Trockenputz direkt auf den
Untergrund geklebt; als Beplankungen für Wand- und Bei den Herstellern können aktuelle technische
Deckenbekleidungen, Montagewände und Informationen abgefragt werden:
Unterdecken aus Holz oder verzinktem Metall sowie https://www.gips.de/epd-ansprechpartner/gipsplatten/
für die Herstellung vorgefertigter Bauteile, wie z.B. im
Fertighausbau verschraubt oder genagelt.
2 Umwelt-Produktdeklaration Bundesverband der Gipsindustrie e.V. – GIPSPLATTE NACH DIN EN 520 UND DIN 18180 /
Tool
von Gipsputz oder für eine Klebeverbindung mit
anderen Materialien wie Gipsplatten oder tafelförmigen
Leistungswerte des Produkts entsprechen der Stoffen vorgesehen ist.
Leistungserklärung in Bezug auf dessen wesentliche
Merkmale gemäß der DIN EN 520: 2009-12 Gipsplatte Typ R (Gipsplatte mit erhöhter Festigkeit)
Gipsplatten - Begriffe, Anforderungen und nach /DIN EN 520/: Diese Gipsplatten sind für
Prüfverfahren. Anwendungszwecke bestimmt, für die eine erhöhte
Bruchfestigkeit sowohl in Längs- als auch in
Es können z.B. Brandverhalten, Scherfestigkeit, Querrichtung gefordert wird.
Wasserdampfdiffusionswiderstand, Wärmeleitfähigkeit,
gefährliche Substanzen, Stoßwiderstand oder Gipsplatten - imprägniert und Gipsplatten -
Schallabsorption deklariert werden. Feuerschutz (z.B. Typen E, F, H) sind nicht
Gegenstand dieser EPD.
Für die Verwendung gelten die jeweiligen nationalen
Bestimmungen, in Deutschland die /DIN 18180/ als
nationale Anwendungsnorm. Für die Verarbeitung der 2.5 Grundstoffe/Hilfsstoffe
Platten gilt /DIN 18181/. Gipsplatten werden aus Stuckgips und Zusatzstoffen
Für nichttragende innere Trennwände gilt generell /DIN für den Gipskern (u.a. Stärke und Schaummittel) sowie
4103-1/, /DIN 4103-4/ für Holzständerwände sowie hochwertigem, mehrfach vergautschtem Karton auf
/DIN 18183-1/ für Metallständerwände; bei großen Bandanlagen im kontinuierlichen Betrieb
Unterdecken und Deckenbekleidungen sind /DIN hergestellt.
18168-1/ und /DIN 18168-2/ zu beachten.
Die für eine durchschnittliche Betrachtung angesetzte
2.4 Lieferzustand Menge an Grundstoffen umfasst rund 93 % Gips, 3,5
Gipsplatten können in unterschiedlichen Abmessungen % Recyclingpapier (für Karton) und 3,5 % mineralische
geliefert werden, die sowohl unterschiedliche Dicken Zuschläge und bauchemische Verbindungen.
wie auch individuelle Anforderungen berücksichtigen
können.
Angabe zu SVHC, CMR-Stoffen Kat. 1A oder 1B
und Bioziden:
Folgende Typen werden unterschieden: Das Produkt enthält Stoffe der ECHA-Liste der
für eine Zulassung in Frage kommenden besonders
Gipsplatte Typ A nach /DIN EN 520/, Typ GKB nach besorgniserregenden Stoffe (en: Substances of Very
/DIN 18180/: Gipsplatte, die nach DIN als Bauplatte High Concern – SVHC) (Datum 16.04.2021) oberhalb
bezeichnet wird, für alle Standardanwendungen. von 0,1 Massen-% /ECHA2021/: nein.
Das Produkt enthält weitere CMR-Stoffe der
Gipsplatte Typ D (Gipsplatte mit definierter Dichte) Kategorie 1A oder 1B, die nicht auf der Kandidatenliste
nach /DIN EN 520/: Gipsplatte mit einer definierten stehen, oberhalb von 0,1 Massen-% in mindestens
Dichte von mindestens 800 kg/m3, um für bestimmte einem Teilerzeugnis: nein.
Anwendungszwecke eine verbesserte Dem vorliegenden Bauprodukt wurden Biozidprodukte
Leistungsfähigkeit sicherzustellen. zugesetzt oder es wurde mit Biozidprodukten
behandelt (es handelt sich damit um
Gipsplatte Typ I (Gipsplatte mit erhöhter eine behandelte Ware im Sinne der
Oberflächenhärte) nach /DIN EN 520/: Gipsplatte, die Biozidprodukteverordnung (EU) Nr. 528/2012): nein.
für Anwendungszwecke bestimmt ist, bei denen
Anforderungen an erhöhte Oberflächenhärte gestellt 2.6 Herstellung
werden. Der Herstellungsprozess umfasst die in Abbildung 1
gezeigten Schritte.
Gipsplatte Typ P nach /DIN EN 520/, Typ GKP nach
/DIN 18180/: Platten, deren Sichtseite für den Auftrag
3 Umwelt-Produktdeklaration Bundesverband der Gipsindustrie e.V. – GIPSPLATTE NACH DIN EN 520 UND DIN 18180 /
Tool
Abbildung 1: Fertigungsprozess von Gipsplatten nach 2.9 Verpackung
/Gips-Datenbuch/ Gipsplatten werden palettiert und nicht verpackt
angeliefert. Die verwendeten Holzpaletten gibt es als
- Zulauf des Kartons unten, der die Sichtseite der Mehrweg- oder Einwegpaletten.
Platte bildet und für die Kantenformung angeritzt wird
(1) 2.10 Nutzungszustand
- Zulauf von Gipsbrei mit Verteilung durch die Die bautechnische Nutzung der hier betrachteten
Formstation mit gleichzeitigem Kartonzulauf von oben Gipsplatten erfolgt im Regelfall im Innenbereich, als
(2–3) Element von Innenkonstruktionen für Wand-, Decken-
- Abbindestrecke mit Schere als Schneidevorrichtung oder Bodenbereiche.
(4–5)
- Wendetisch mit Eintrag in einen Mehretagentrockner 2.11 Umwelt und Gesundheit während der
(6–8) Nutzung
Während der Nutzungsphase erfolgt keine Freisetzung
- Plattenaustrag mit Besäumung der Querkanten und von gefährlichen Stoffen oberhalb der
Plattenbündelung (9–11) Grenzwerte des Prüfschemas der /AgBB/.
Gipsplatten wurden vom Fraunhofer Institut für
Bauphysik untersucht /Scherer 2010/.
Die herstellenden Unternehmen verfügen über ein Das Untersuchungsergebnis zeigt, dass von den
Qualitätsmanagementsystem und sind nach /DIN EN Gipsplatten keinerlei Beeinträchtigungen des
ISO 9001/ zertifiziert. Innenraumes ausgehen.
2.7 Umwelt und Gesundheit während der
Herstellung 2.12 Referenz-Nutzungsdauer
Die Herstellung von Gipsplatten erfolgt in Die Referenz-Nutzungsdauern sind von den jeweiligen
emissionsschutzrechtlich genehmigten Anlagen nach Anwendungen abhängig.
den Vorgaben des Bundes-Immissionsschutzgesetzes. Nach der Tabelle „Nutzungsdauern von Bauteilen für
Die Werke verfügen über ein Lebenszyklusanalysen nach dem Bewertungssystem
Energiemanagementsystem nach /DIN EN ISO Nachhaltiges Bauen (BNB)“ des BBSR, Stand
50001/. Ab einer kumulierten Feuerungswärmeleistung 24.02.2017, beträgt diese beispielsweise für
von > 20 MW sind Gipswerke dem Europäischen Wände gemäß Code-Nummer 342.411 „Nichttragende
Emissionshandel unterstellt. Unterhalb dessen erfolgt Innenwände – Ständersysteme“ > 50 Jahre /BBSR
eine Kontrolle der Einhaltung der Klimaschutzziele Nutzungsdauer/.
über den deutschen Brennstoffemissionshandel.
Einflüsse auf die Alterung bei Anwendung nach den
2.8 Produktverarbeitung/Installation Regeln der Technik bestehen nicht.
Die Verarbeitung der Produkte erfolgt nach den Die Nutzungsdauer ist für die gesamte Lebensdauer
einschlägigen Merkblättern des Bundesverbandes der des Gebäudes vorgesehen. Eine Beanspruchung von
Gipsindustrie e.V. und der Hersteller. außen erfolgt nicht.
Beim Zuschneiden, Sägen oder Schleifen der 2.13 Außergewöhnliche Einwirkungen
Gipsprodukte ist gemäß /TRGS 900/ der
Arbeitsplatzgrenzwert von 6 mg/m3 alveolengängiger Brand
Staub (A-Staub) für Calciumsulfat als Schichtmittelwert Gipsplatten bieten im Hinblick auf ihre geringe Dicke
einzuhalten. sehr guten Feuerschutz. Das ist darin begründet, dass
der Gipskern etwa 20 % Kristallwasser enthält,
welches bei Brandeinwirkung verdampft und dabei
4 Umwelt-Produktdeklaration Bundesverband der Gipsindustrie e.V. – GIPSPLATTE NACH DIN EN 520 UND DIN 18180 /
Tool
durch Umwandlung Energie verzehrt. Die Temperatur Platten ausgetauscht werden. Folgen auf die Umwelt
auf der dem Feuer abgewandten Seite bleibt über bei unvorhergesehener mechanischer Zerstörung sind
längere Zeit in Abhängigkeit von der Plattendicke bei nicht zu erwarten.
etwa 110 °C konstant. Die dann entstehende
entwässerte Gipsschicht bietet eine erhöhte 2.14 Nachnutzungsphase
Wärmedämmung.
Gemäß Anhang B der /DIN EN 520/ werden Recycling
Gipsplatten hinsichtlich ihres Brandverhaltens in der Nach der Gewerbeabfallverordnung sind Gipsabfälle
Regel A2-s1, d0 klassifiziert. Bei dieser Klassifizierung einem Recycling zuzuführen. Der dort gewonnene
nach /DIN EN 13501-1/ bedeutet: Recyclinggips kann nach der Behandlung der Platten
A2 = nichtbrennbar, s1 = kein Rauch, d0 = kein in speziell für Gipsabfälle vorgesehenen
brennendes Abfallen/Abtropfen. Recyclinganlagen nach Zerkleinerung und Abtrennung
des Kartons dem Herstellungsprozess neuer Platten
zugeführt werden.
Alternativ kann der wiedergewonnene Gips in anderen
Wasser für Gips geeigneten Bereichen eingesetzt werden
Alle Gipsprodukte sind, sofern nicht vom Hersteller (Abbinderegler für Zement, Landwirtschaft,
ausdrücklich für diesen Zweck vorgesehen, vor Düngemittelproduktion).
andauernder Durchfeuchtung zu schützen. Die Recyclinganlagen für Gipsabfälle sorgen auch für
Für die Beseitigung von durch Überflutung die Magnetabscheidung noch enthaltener Schrauben
entstandenen Schäden an Bauteilen aus Gips ist ein oder Nägel.
/Merkblatt Überflutung/ beim Bundesverband der Dort abgetrennter Karton kann als Sekundärbrennstoff
Gipsindustrie e.V. verfügbar. verwendet oder dem
Papierrecycling zugeführt werden, abgeschiedene
Metalle werden als Schrott verwertet.
2.15 Entsorgung
Die Entsorgung erfolgt nach dem /Abfallschlüssel/:
Mechanische Zerstörung
Mechanische Beschädigungen können grundsätzlich 17 08 02 Baustoffe auf Gipsbasis mit Ausnahme
aufgrund der Reparaturfreundlichkeit der derjenigen, die unter 17 08 01 fallen
Gipsplatten mit Fugenspachtel
ausgeglichen werden, ohne dass die Baustoffe auf Gipsbasis halten die
Funktionsfähigkeit beeinträchtigt wird. Ablagerungsbedingungen ab Deponieklasse I der
Gipsplatten können bei größeren /Deponieverordnung/ für den Fall der Beseitigung ein.
Beschädigungen problemlos gegen neue
2.16 Weitere Informationen
www.gips.de
3. LCA: Rechenregeln
3.1 Deklarierte Einheit Herstellungsprozesse, die für die Produktion
Die deklarierte Einheit ist 1m² Gipsplatte nach /DIN EN sämtlicher Komponenten für das Erzeugnis Gipsplatte
520/ und /DIN 18180/ mit einem Flächengewicht von erforderlich sind. Da im Allgemeinen die Gipsplatten
10 kg. auf Mehrwegpaletten mit Ladungssicherungsbändern
zur Baustelle transportiert werden ist keine
Deklarierte Einheit Verpackung berücksichtigt.
Bezeichnung Wert Einheit
Deklarierte Einheit 1 m2 Modul A4 enthält den Transport zur Baustelle.
Die Ergebnisse beziehen sich auf eine repräsentative Modul A5 umfasst den Einbau auf der Baustelle. Eine
Rezeptur gültig für die Mitglieder des Bundesverband Entsorgung etwaiger Verpackung ist hier nicht
der Gipsindustrie e.V. mit einer Produktion in erforderlich (unverpacktes Produkt auf
Deutschland, die mehrere Dicken und Mehrwegpaletten).
Flächengewichte in Form der für statistische
Meldungen anzuwendenden Normierung umfasst. Modul C1 deklariert den manuellen Rückbau.
Modul C2 enthält den Transport zum Ort der
3.2 Systemgrenze Verwertung.
Typ der EPD gemäß /EN 15804/ von der Wiege bis
zum Werkstor mit Modul C3 umfasst das Zerkleinern und Aufbereiten der
- Optionen (A4–A5), Gipsprodukte.
- Module C1–C4 und
- Modul D Modul C4 wird in der Regel nicht betrachtet, da die
(A1–A3 + C + D und zusätzliche Module: A4 und A5). Gewerbeabfallverordnung eine Zuführung von
Gipsplatten zum Recycling vorsieht. In der
Die Module A1–A3 (Produktionsstadium) enthalten die vorliegenden Ökobilanz wird zusätzlich ein
Rohstoffproduktion unter Berücksichtigung deutscher Deponierungsszenario berechnet, um
Randbedingungen und deren Transporte, die Legalausnahmen der Gewerbeabfallverordnung mit
Energiebereitstellung (Strom-Mix Deutschland) sowie abzudecken.
5 Umwelt-Produktdeklaration Bundesverband der Gipsindustrie e.V. – GIPSPLATTE NACH DIN EN 520 UND DIN 18180 /
Tool
Konsistenz (Grad der Einheitlichkeit der angewandten
Modul D enthält potenzielle Gutschriften des Methoden) und Repräsentativität (geographisch,
Gipsrecyclings. zeitlich, technologisch).
Um diesen Aspekten gerecht zu werden und somit
zuverlässige Ergebnisse sicherzustellen, wurden
3.3 Abschätzungen und Annahmen Industriedaten aus erster Hand zusammen mit
Für die Modellierung der Szenarien im Lebenszyklus konsistenten Hintergrunddaten aus den /GaBi/ 2021-
wurden in den entsprechenden Modulen Datenbanken verwendet.
Annäherungen und Abschätzungen für die Prozesse
und Materialien getroffen. 3.7 Betrachtungszeitraum
Für Modul C1 wird ein verlustfreier (100 %) manueller Die Erfassung der Vordergrunddaten bezieht sich auf
Ausbau mit handgeführten Werkzeugen angenommen. das Jahr 2020.
In der Berechnung des End-of-Life sind keine Verluste
(z. B. Sammelverluste) beim Rückbau berücksichtigt. 3.8 Allokation
Die gesamte hergestellte Menge wird innerhalb des Die verwendeten Allokationsverfahren in
Recyclings aufbereitet (Szenario 1). In einem weiteren Hintergrunddaten (Materialien und Energie), die aus
Szenario erfolgt die Deklaration eines den /GaBi/-Datenbanken stammen, sind online unter
Deponierungsszenario (Szenario 2). http://www.gabi-software.com dokumentiert.
3.4 Abschneideregeln Alle verwendeten Verbrennungsprozesse werden
In Übereinstimmung mit der Zieldefinition wurden alle durch Teilstrombetrachtungen der jeweiligen
relevanten Input- und Output-Flüsse, die im Materialien abgebildet.
Zusammenhang mit dem betrachteten Produkt
auftreten, identifiziert und quantifiziert. Für alle Abfallverbrennungsanlagen wird ein R1-Faktor
In der Ökobilanz werden somit alle verfügbaren Daten von größer 0,6 angenommen.
aus dem Produktionsprozess berücksichtigt, d. h. alle
verwendeten Rohstoffe, die verwendete Umweltlasten aus Verbrennungsprozessen im
Wärmeenergie und der Stromverbrauch. Errichtungs-, Nutzungs- und Entsorgungsstadium
Damit werden auch Material- und Energieflüsse werden dem Modul zugeordnet, in dem sie entstehen.
berücksichtigt, die weniger als 1 % der Masse oder Potenzielle Nutzen aus diesen Prozessen werden dem
Energie beitragen. Die Vorgabe, dass höchstens 5 % Modul D zugeordnet.
des Energie- und Masseneinsatzes vernachlässigt
werden dürfen, wird damit eingehalten. Die aus der Energiesubstitution resultierenden
potenziellen Gutschriften erfolgen über deutsche
3.5 Hintergrunddaten Durchschnittsdaten für elektrische Energie und
Die verwendeten Datensätze stammen aus /GaBi/- thermische Energie aus Erdgas.
Datenbanken.
Die zugrundeliegende Hintergrunddatenbank basiert 3.9 Vergleichbarkeit
auf der Version /GaBi/ 2021, Service Pack 40/CUP Grundsätzlich ist eine Gegenüberstellung oder die
2020.1. Die /GaBi/-Datenbank liefert die Bewertung von EPD-Daten nur möglich, wenn alle zu
Lebenszyklusinventardaten für Roh- und vergleichenden Datensätze nach EN 15804 erstellt
Prozessmaterialien, Transporte und Energie. wurden und der Gebäudekontext bzw. die
produktspezifischen Leistungsmerkmale berücksichtigt
3.6 Datenqualität werden.
Die Datenqualität der Sachbilanzinventare wird
bewertet anhand ihrer Präzision (gemessen, Die verwendete Hintergrunddatenbank ist /GaBi/ ts
berechnet, Literaturwerte oder geschätzt), (SP40).
Vollständigkeit (z.B. nicht berichtete Emissionen),
4. LCA: Szenarien und weitere technische Informationen
Charakteristische Produkteigenschaften
Biogener Kohlenstoff
Transport zu Baustelle (A4)
Bezeichnung Wert Einheit
Informationen zur Beschreibung des biogenen Transport Distanz 100 km
Kohlenstoffgehalts am Werkstor Auslastung (einschließlich
60 %
Bezeichnung Wert Einheit Leerfahrten)
Biogener Kohlenstoff im Produkt 0,15 kg C
Der Anteil an biogenem Kohlenstoff resultiert aus der Die EPD deklariert eine Transportdistanz von 100 km
Kartonlage der Gipsplatte. Dabei wird von einem für A4. Dies ermöglicht die einfache Umrechnung
Kohlenstoffgehalt von ca. 0,43 kg pro kg Karton spezifischer Transportentfernungen auf
ausgegangen. Gebäudeebene.
Technische Informationen über die Anwendung sind Einbau ins Gebäude (A5)
die Grundlage für die Entwicklung von spezifischen Der Einbau ins Gebäude umfasst den Stromverbrauch
Szenarien im Kontext einer Gebäudebewertung. zum Verschrauben der Gipsplatten. Die Schrauben
selbst sind nicht Teil der Betrachtung.
6 Umwelt-Produktdeklaration Bundesverband der Gipsindustrie e.V. – GIPSPLATTE NACH DIN EN 520 UND DIN 18180 /
Tool
Einbau ins Gebäude (A5)
Bezeichnung Wert Einheit
Stromverbrauch 0,0025 kWh
Ende des Lebenswegs (C1–C4)
Die Gipsplatten werden manuell ausgebaut und per
LKW zu einer Recyclinganlage (Szenario 1) bzw. zur
Deponierung (Szenario 2) transportiert. Modul C2 wird
jeweils mit 50km berechnet.
Bezeichnung Wert Einheit
Zum Recycling (Szenario 1) 10 kg
Zur Deponierung (Szenario 2) 10 kg
Wiederverwendungs- Rückgewinnungs- und
Recyclingpotential (D), relevante Szenarioangaben
Modul D enthält potenzielle Gutschriften für die
Substitution von Naturgips aus dem Recyclingprozess
(Modul C3).
7 Umwelt-Produktdeklaration Bundesverband der Gipsindustrie e.V. – GIPSPLATTE NACH DIN EN 520 UND DIN 18180 /
Tool
5. LCA: Ergebnisse
Die folgende Tabelle zeigt die Ökobilanzergebnisse für den Lebenszyklus von 1m² Gipsplatten. Anzumerken ist,
dass im Entsorgungsstadium für die Gipsplatten 2 Szenarien berechnet werden, die nach dem für beide
Szenarien gleichen Rückbau (C1) beginnen und sich durch unterschiedliche Aufwendungen bei der Entsorgung
unterscheiden:
Szenario 1 beinhaltet die Annahme eines 100%-igen Recyclingszenarios mit den Schritten C2, C3/1 und D/1. In
diesem Szenario erfolgt keine Deponierung, deswegen gibt es keine Beiträge zu Indikatoren in C4/1
(Beseitigung), die mit Null in der nachfolgenden Tabelle aufgeführt werden.
Szenario 2 beinhaltet die vollständige Beseitigung auf einer Deponie mit den Schritten C2 und C4/2. Für eine
Deponierung ist keine Abfallbehandlung erforderlich, deswegen ist das Modul C3/2 bei allen Indikatoren mit Null
versehen und in der nachfolgenden Tabelle so aufgeführt. Ebenso erfolgen keine Gutschriften im Modul D/2,
welches deshalb ebenfalls mit Null dargestellt wird.
Wichtiger Hinweis:
EP-freshwater: Dieser Indikator wurde in Übereinstimmung mit dem Charakterisierungsmodell (EUTREND-
Modell, Struijs et al., 2009b, wie in ReCiPe umgesetzt; http://eplca.jrc.ec.europa.eu/LCDN/developerEF.xhtml) als
„kg P-Äq.“ berechnet.
ANGABE DER SYSTEMGRENZEN (X = IN ÖKOBILANZ ENTHALTEN; ND = MODUL ODER INDIKATOR
NICHT DEKLARIERT; MNR = MODUL NICHT RELEVANT)
Stadium der Gutschriften
Produktionsstadiu Errichtung und Lasten
Nutzungsstadium Entsorgungsstadium
m des außerhalb der
Bauwerks Systemgrenze
8 Umwelt-Produktdeklaration Bundesverband der Gipsindustrie e.V. – GIPSPLATTE NACH DIN EN 520 UND DIN 18180 /
Tool
gnugrosrevffotshoR
tropsnarT gnulletsreH
mov
tropsnarT
muz
relletsreH
trosgnudnewreV
egatnoM
gnudnewnA/gnuztuN gnutlahdnatsnI
rutarapeR ztasrE gnureuenrE
sad rüf
ztasnieeigrenE
sed
nebierteB seduäbeG
sad rüf
ztasnieressaW
sed
nebierteB seduäbeG
ssirbA/uabkcüR
tropsnarT
gnuldnahebllafbA
gnugitieseB
,-sgnudnewrevredeiW -sgnunniwegkcüR
redo
laiznetopgnilcyceR
A1 A2 A3 A4 A5 B1 B2 B3 B4 B5 B6 B7 C1 C2 C3 C4 D
X X X X X ND ND MNR MNR MNR ND ND X X X X X
ERGEBNISSE DER ÖKOBILANZ – UMWELTAUSWIRKUNGEN nach EN 15804+A2: 1 m2 = 10 kg Gipsplatte
Kernindikator Einheit A1-A3 A4 A5 C1 C2 C3/1 C3/2 C4/1 C4/2 D/1 D/2
GWP-total [kg CO2-Äq.] 1,01E+0 1,16E-1 1,01E-3 0,00E+0 6,29E-2 6,92E-1 0,00E+0 0,00E+0 7,23E-1 -3,09E-2 0,00E+0
GWP-fossil [kg CO2-Äq.] 1,57E+0 1,11E-1 1,01E-3 0,00E+0 6,01E-2 6,91E-1 0,00E+0 0,00E+0 7,22E-1 -3,08E-2 0,00E+0
GWP-biogenic [kg CO2-Äq.] -5,55E-1 5,09E-3 3,35E-6 0,00E+0 2,77E-3 5,21E-2 0,00E+0 0,00E+0 5,17E-2 1,14E-4 0,00E+0
GWP-luluc [kg CO2-Äq.] 3,02E-3 2,62E-6 1,46E-6 0,00E+0 1,42E-6 1,75E-4 0,00E+0 0,00E+0 4,37E-4 -2,24E-4 0,00E+0
ODP [kg CFC11-Äq.] 1,66E-10 1,16E-17 2,21E-17 0,00E+0 6,32E-18 2,66E-15 0,00E+0 0,00E+0 5,62E-16 -5,95E-17 0,00E+0
AP [mol H+-Äq.] 2,56E-3 1,04E-4 2,22E-6 0,00E+0 5,64E-5 2,67E-4 0,00E+0 0,00E+0 1,09E-3 -1,14E-4 0,00E+0
EP-freshwater [kg PO4-Äq.] 1,11E-5 2,36E-8 2,69E-9 0,00E+0 1,28E-8 3,23E-7 0,00E+0 0,00E+0 2,60E-7 -1,05E-7 0,00E+0
EP-marine [kg N-Äq.] 8,37E-4 3,15E-5 4,93E-7 0,00E+0 1,71E-5 5,92E-5 0,00E+0 0,00E+0 2,80E-4 -4,77E-5 0,00E+0
EP-terrestrial [mol N-Äq.] 8,72E-3 3,52E-4 5,18E-6 0,00E+0 1,92E-4 6,22E-4 0,00E+0 0,00E+0 3,08E-3 -5,44E-4 0,00E+0
POCP [kg NMVOC-Äq.] 2,21E-3 9,20E-5 1,35E-6 0,00E+0 5,00E-5 1,62E-4 0,00E+0 0,00E+0 8,48E-4 -1,21E-4 0,00E+0
ADPE [kg Sb-Äq.] 2,26E-7 3,30E-9 2,91E-10 0,00E+0 1,79E-9 3,50E-8 0,00E+0 0,00E+0 1,36E-8 -3,00E-9 0,00E+0
ADPF [MJ] 2,43E+1 1,56E+0 1,77E-2 0,00E+0 8,48E-1 2,12E+0 0,00E+0 0,00E+0 1,99E+0 -4,24E-1 0,00E+0
[m³ Welt-Äq.
WDP 1,22E-1 2,16E-4 2,19E-4 0,00E+0 1,17E-4 2,63E-2 0,00E+0 0,00E+0 1,59E-2 -1,85E-3 0,00E+0
entzogen]
GWP = Globales Erwärmungspotenzial; ODP = Abbaupotenzial der stratosphärischen Ozonschicht; AP = Versauerungspotenzial von Boden und
Wasser; EP = Eutrophierungspotenzial; POCP = Bildungspotenzial für troposphärisches Ozon; ADPE = Potenzial für die Verknappung von
Legende
abiotischen Ressourcen – nicht fossile Ressourcen (ADP – Stoffe); ADPF = Potenzial für die Verknappung abiotischer Ressourcen – fossile
Brennstoffe (ADP – fossile Energieträger); WDP = Wasser-Entzugspotenzial (Benutzer)
ERGEBNISSE DER ÖKOBILANZ – INDIKATOREN ZUR BESCHREIBUNG DES RESSOURCENEINSATZES
nach EN 15804+A2: 1 m2 = 10 kg Gipsplatte
Indikator Einheit A1-A3 A4 A5 C1 C2 C3/1 C3/2 C4/1 C4/2 D/1 D/2
PERE [MJ] 3,43E+0 4,92E-3 7,84E-3 0,00E+0 2,68E-3 5,84E+0 0,00E+0 0,00E+0 5,16E+0 -4,39E-2 0,00E+0
PERM [MJ] 4,90E+0 0,00E+0 0,00E+0 0,00E+0 0,00E+0 -4,90E+0 0,00E+0 0,00E+0 -4,90E+0 0,00E+0 0,00E+0
PERT [MJ] 8,33E+0 4,92E-3 7,84E-3 0,00E+0 2,68E-3 9,41E-1 0,00E+0 0,00E+0 2,61E-1 -4,39E-2 0,00E+0
PENRE [MJ] 2,43E+1 1,56E+0 1,77E-2 0,00E+0 8,49E-1 2,12E+0 0,00E+0 0,00E+0 1,99E+0 -4,26E-1 0,00E+0
PENRM [MJ] 0,00E+0 0,00E+0 0,00E+0 0,00E+0 0,00E+0 0,00E+0 0,00E+0 0,00E+0 0,00E+0 0,00E+0 0,00E+0
PENRT [MJ] 2,43E+1 1,56E+0 1,77E-2 0,00E+0 8,49E-1 2,12E+0 0,00E+0 0,00E+0 1,99E+0 -4,26E-1 0,00E+0
SM [kg] 5,30E+0 0,00E+0 0,00E+0 0,00E+0 0,00E+0 0,00E+0 0,00E+0 0,00E+0 0,00E+0 0,00E+0 0,00E+0
RSF [MJ] 0,00E+0 0,00E+0 0,00E+0 0,00E+0 0,00E+0 0,00E+0 0,00E+0 0,00E+0 0,00E+0 0,00E+0 0,00E+0
NRSF [MJ] 0,00E+0 0,00E+0 0,00E+0 0,00E+0 0,00E+0 0,00E+0 0,00E+0 0,00E+0 0,00E+0 0,00E+0 0,00E+0
FW [m³] 6,01E-3 8,83E-6 9,07E-6 0,00E+0 4,80E-6 1,09E-3 0,00E+0 0,00E+0 5,02E-4 -6,05E-5 0,00E+0
PERE = Erneuerbare Primärenergie als Energieträger; PERM = Erneuerbare Primärenergie zur stofflichen Nutzung; PERT = Total
erneuerbare Primärenergie; PENRE = Nicht-erneuerbare Primärenergie als Energieträger; PENRM = Nicht-erneuerbare Primärenergie
Legende
zur stofflichen Nutzung; PENRT = Total nicht erneuerbare Primärenergie; SM = Einsatz von Sekundärstoffen; RSF = Erneuerbare
Sekundärbrennstoffe; NRSF = Nicht-erneuerbare Sekundärbrennstoffe; FW = Nettoeinsatz von Süßwasserressourcen
ERGEBNISSE DER ÖKOBILANZ –ABFALLKATEGORIEN UND OUTPUTFLÜSSE nach EN 15804+A2:
1 m2 = 10 kg Gipsplatte
Indikator Einheit A1-A3 A4 A5 C1 C2 C3/1 C3/2 C4/1 C4/2 D/1 D/2
HWD [kg] 1,23E-6 1,52E-10 7,32E-12 0,00E+0 8,24E-11 8,79E-10 0,00E+0 0,00E+0 3,03E-8 -2,15E-8 0,00E+0
NHWD [kg] 1,94E-2 1,60E-4 1,26E-5 0,00E+0 8,68E-5 1,51E-3 0,00E+0 0,00E+0 1,00E+1 -9,01E-5 0,00E+0
RWD [kg] 3,26E-4 1,68E-6 2,69E-6 0,00E+0 9,11E-7 3,22E-4 0,00E+0 0,00E+0 2,26E-5 -7,58E-6 0,00E+0
CRU [kg] 0,00E+0 0,00E+0 0,00E+0 0,00E+0 0,00E+0 0,00E+0 0,00E+0 0,00E+0 0,00E+0 0,00E+0 0,00E+0
MFR [kg] 0,00E+0 0,00E+0 0,00E+0 0,00E+0 0,00E+0 3,90E+0 0,00E+0 0,00E+0 0,00E+0 0,00E+0 0,00E+0
MER [kg] 0,00E+0 0,00E+0 0,00E+0 0,00E+0 0,00E+0 0,00E+0 0,00E+0 0,00E+0 0,00E+0 0,00E+0 0,00E+0
EEE [MJ] 0,00E+0 0,00E+0 0,00E+0 0,00E+0 0,00E+0 0,00E+0 0,00E+0 0,00E+0 0,00E+0 0,00E+0 0,00E+0
EET [MJ] 0,00E+0 0,00E+0 0,00E+0 0,00E+0 0,00E+0 0,00E+0 0,00E+0 0,00E+0 0,00E+0 0,00E+0 0,00E+0
HWD = Gefährlicher Abfall zur Deponie; NHWD = Entsorgter nicht gefährlicher Abfall; RWD = Entsorgter radioaktiver Abfall; CRU =
Legende Komponenten für die Wiederverwendung; MFR = Stoffe zum Recycling; MER = Stoffe für die Energierückgewinnung; EEE = Exportierte
Energie – elektrisch; EET = Exportierte Energie – thermisch
ERGEBNISSE DER ÖKOBILANZ – zusätzliche Wirkungskategorien nach EN 15804+A2-optional:
1 m2 = 10 kg Gipsplatte
Indikator Einheit A1-A3 A4 A5 C1 C2 C3/1 C3/2 C4/1 C4/2 D/1 D/2
[Krankheitsf
PM 7,74E-8 5,63E-10 1,86E-11 0,00E+0 3,06E-10 2,24E-9 0,00E+0 0,00E+0 1,35E-8 -5,18E-8 0,00E+0
älle]
[kBq U235-
IRP 4,15E-2 2,40E-4 4,41E-4 0,00E+0 1,30E-4 5,29E-2 0,00E+0 0,00E+0 2,32E-3 -1,39E-3 0,00E+0
Äq.]
ETP-fw [CTUe] 1,45E+1 1,11E+0 7,57E-3 0,00E+0 6,01E-1 9,08E-1 0,00E+0 0,00E+0 1,14E+0 -2,99E-1 0,00E+0
HTP-c [CTUh] 2,21E-10 2,08E-11 2,09E-13 0,00E+0 1,13E-11 2,51E-11 0,00E+0 0,00E+0 1,68E-10 -6,46E-12 0,00E+0
HTP-nc [CTUh] 1,19E-8 8,90E-10 7,70E-12 0,00E+0 4,84E-10 9,24E-10 0,00E+0 0,00E+0 1,86E-8 -3,62E-10 0,00E+0
SQP [-] 7,51E+0 4,01E-3 5,63E-3 0,00E+0 2,18E-3 6,76E-1 0,00E+0 0,00E+0 4,15E-1 -1,33E-1 0,00E+0
PM = Potenzielles Auftreten von Krankheiten aufgrund von Feinstaubemissionen; IR = Potenzielle Wirkung durch Exposition des
Menschen mit U235; ETP-fw = Potenzielle Toxizitätsvergleichseinheit für Ökosysteme; HTP-c = Potenzielle Toxizitätsvergleichseinheit
Legende
für den Menschen (kanzerogene Wirkung); HTP-nc = Potenzielle Toxizitätsvergleichseinheit für den Menschen (nicht kanzerogene
Wirkung); SQP = Potenzieller Bodenqualitätsindex
Einschränkungshinweis 1 – gilt für den Indikator „Potenzielle Wirkung durch Exposition des Menschen mit U235“.
Diese Wirkungskategorie behandelt hauptsächlich die mögliche Wirkung einer ionisierenden Strahlung geringer
Dosis auf die menschliche Gesundheit im Kernbrennstoffkreislauf. Sie berücksichtigt weder Auswirkungen, die
auf mögliche nukleare Unfälle und berufsbedingte Exposition zurückzuführen sind, noch auf die Entsorgung
radioaktiver Abfälle in unterirdischen Anlagen. Die potenzielle vom Boden, von Radon und von einigen Baustoffen
ausgehende ionisierende Strahlung wird eben-falls nicht von diesem Indikator gemessen.
Einschränkungshinweis 2 – gilt für die Indikatoren: „Potenzial für die Verknappung abiotischer Ressourcen - nicht
fossile Ressourcen“, „Potenzial für die Verknappung abiotischer Ressourcen - fossile Brennstoffe“, „Wasser-
Entzugspotenzial (Benutzer)“, „Potenzielle Toxizitätsvergleichseinheit für Ökosysteme“, „Potenzielle
Toxizitätsvergleichseinheit für den Menschen - kanzerogene Wirkung“, „Potenzielle Toxizitätsvergleichseinheit für
den Menschen - nicht kanzerogene Wirkung“, „Potenzieller Bodenqualitätsindex".
Die Ergebnisse dieses Umweltwirkungsindikators müssen mit Bedacht angewendet werden, da die
Unsicherheiten bei diesen Ergebnissen hoch sind oder da es mit dem Indikator nur begrenzte Erfahrungen gibt.
6. LCA: Interpretation
Die Nebeneinanderstellung der deklarierten Module Transporte zur Baustelle (A4) und zum Recycling bzw.
zeigt, dass die Herstellungsphase (A1–A3) die zur Deponierung (C2) am Lebensende sind von
Ökobilanz dominiert. geringer Bedeutung.
Daneben spielen die Treibhausgasemissionen in
Modul C3 eine Rolle. In Modul D sind die potenziellen Gutschriften aus dem
Recycling-Prozess sichtbar.
7. Nachweise
Gips ist als Listenstoff in die
7.1 Auslaugung (Sulfat + Schwermetalle) Wassergefährdungsklasse (WGK) 1 (schwach
Das Produkt zeigt bei Analyse nach der wassergefährdend) eingestuft.
/Deponieverordnung/ die für Gips typische Schwermetallgehalte liegen deutlich unterhalb der
Sulfatkonzentration im Sättigungsbereich (ca. 1500 Zuordnungskriterien der Deponieklasse I.
mg/l), weshalb eine Beseitigung erst ab der
Deponieklasse I möglich ist. Die sachgerechte Entsorgung ist anhand der
Parameter vorzunehmen, die u. a. von der Nutzung,
der Sortiertiefe beim Rückbau, der Sammlung -
9 Umwelt-Produktdeklaration Bundesverband der Gipsindustrie e.V. – GIPSPLATTE NACH DIN EN 520 UND DIN 18180 /
Tool
getrennt oder gemeinsam mit anderen Bauabfällen - /AgBB/ werden hinsichtlich aller
und der Aufbereitung abhängen können und in der bestehenden Prüfpunkte erfüllt /Scherer 2010/:
Verantwortlichkeit des Abfallerzeugers zu bestimmen
sind. TVOC3 ≤ 10 mg/m3
Kanzerogene3 EU-Kat. 1 und 2 ≤ 0,01 mg/m3
. TVOC28 < 1,0 mg/m3
7.2 Radioaktivität SVOC28 ≤ 0,1 mg/m3
Das Produkt kann mit Gesamtdosisbeiträgen deutlich Kanzerogene28 EU-Kat. 1 und 2 ≤ 0,001 mg/m3
unterhalb von 0,3 mSv/a, bestimmt aus der Summe VOC28 ohne NIK ≤ 0,1 mg/m3
Indexberechnung nach RP 112 und der Summe VOC mit NIK R = Σ Ci/NIKi < 1
Radonkonzentration, uneingeschränkt verwendet
werden /Bericht BfS/. Zum Nachweis der Einhaltung des aktuellen /AgBB/-
Schemas wurde dem Hintergrundbericht ein aktueller
Prüfbericht beigefügt.
7.3 VOC-Emissionen
Die Anforderungen nach dem Prüfschema der
8. Literaturhinweise
Normen: /DIN EN 13501-1/
DIN EN 13501-1:2019-05
/DIN 4103-1/ Klassifizierung von Bauprodukten und Bauarten zu
DIN 4103-1:2014-03 ihrem Brandverhalten - Teil 1: Klassifizierung mit den
Nichttragende innere Trennwände - Teil 1: Ergebnissen aus den Prüfungen zum Brandverhalten
Anforderungen und Nachweise von Bauprodukten
/DIN 4103-4/ /ISO 14025/
DIN 4103-4:1988-11 DIN EN ISO 14025:2011-10
Nichttragende innere Trennwände; Unterkonstruktion Umweltkennzeichnungen und -deklarationen - Typ III
in Holzbauart Umweltdeklarationen - Grundsätze und Verfahren
(ISO 14025:2006); Deutsche und Englische Fassung
/DIN 18168-1/ EN ISO 14025:2011
DIN 18168-1:2007-04
Gipsplatten-Deckenbekleidungen und Unterdecken -
Teil 1: Anforderungen an die Ausführung /DIN EN 15804/
DIN EN 15804:2020-03
/DIN 18168-2/ Nachhaltigkeit von Bauwerken -
DIN 18168-2:2008-05 Umweltproduktdeklarationen - Grundregeln für die
Gipsplatten-Deckenbekleidungen und Unterdecken - Produktkategorie Bauprodukte; Deutsche Fassung EN
Teil 2: Nachweis der Tragfähigkeit von 15804:2012+A2:2019
Unterkonstruktionen und Abhängern aus Metall
/DIN EN ISO 50001/
/DIN 18180/ DIN EN ISO 50001:2018-12
DIN 18180:2014-09 Energiemanagementsysteme - Anforderungen mit
Gipsplatten - Arten und Anforderungen Anleitung zur Anwendung (ISO 50001:2018)
/DIN 18181/
DIN 18181:2019-04 Weitere Literatur:
Gipsplatten im Hochbau - Verarbeitung
/Abfallschlüssel/
/DIN 18183-1/ AVV - Abfallverzeichnis-Verordnung vom 10.
DIN 18183-1:2018-05 Dezember 2001 (BGBl. I S. 3379), die zuletzt durch
Trennwände und Vorsatzschalen aus Gipsplatten mit Artikel 1 der Verordnung vom 30. Juni 2020 (BGBl. I S.
Metallunterkonstruktionen - Teil 1: Beplankung mit 1533) geändert worden ist
Gipsplatten
/DIN EN 520/ /AgBB/
DIN EN 520:2009-12 AgBB - Anforderungen an die Innenraumluftqualität in
Gipsplatten - Begriffe, Anforderungen und Gebäuden: Gesundheitliche Bewertung der
Prüfverfahren; Deutsche Fassung Emissionen von flüchtigen organischen Verbindungen
EN 520:2004+A1:2009 (VVOC, VOC und SVOC) aus Bauprodukten
Ausschuss zur gesundheitlichen Bewertung von
/DIN EN ISO 9001/ Bauprodukten
DIN EN ISO 9001:2015-11 https://www.umweltbundesamt.de/themen/gesundheit/
Qualitätsmanagementsysteme - Anforderungen (ISO kommissionen-arbeitsgruppen/ausschuss-zur-
9001:2015); Deutsche und Englische Fassung EN ISO gesundheitlichen-bewertung-von#agbb-
9001:2015 gesundheitliche-bewertung-der-emissionen-von-
fluchtigen-organischen-verbindungen-aus-
bauprodukten
10 Umwelt-Produktdeklaration Bundesverband der Gipsindustrie e.V. – GIPSPLATTE NACH DIN EN 520 UND DIN 18180 /
Tool
/Bauproduktenverordnung/ www.ibu-epd.com
VERORDNUNG (EU) Nr. 305/2011 DES
EUROPÄISCHEN PARLAMENTS UND DES RATES /Merkblatt Überflutung/
vom 9. März 2011 zur Festlegung harmonisierter Beseitigung von durch Überflutung entstandenen
Bedingungen für die Vermarktung von Bauprodukten Schäden an Bauteilen aus Gips oder an Gipsputzen
und zur Aufhebung der Richtlinie 89/106/EWG des BVG Informationsdienst Nr. 01
Rates; Veröffentlicht auf:
ABl. EU L88/5 vom 4.4.2011 www.gips.de (Rubrik: Download, Publikationen,
Informationsdienste), Stand: Juni 2013
/BBSR Nutzungsdauer/
BBSR-Tabelle "Nutzungsdauern von Bauteilen zur /Scherer 2010/
Lebenszyklusanalyse nach BNB" Fraunhofer-Institut für Bauphysik IBP, Holzkirchen
„Informationsportal Nachhaltiges Bauen“ des Prüfbericht
Bundesministeriums für Verkehr, Bau und Querschnittsuntersuchung zum Emissionspotenzial an
Stadtentwicklung: flüchtigen organischen Verbindungen von
http://www.nachhaltigesbauen.de/baustoff- Gipsbauteilen und Gipsprodukten des
undgebaeudedaten/ Wohninnenraums (Juli 2010)
nutzungsdauern-von-bauteilen.html Veröffentlicht auf: www.gips.de (Rubrik:
Stand 24.02.2017 Forschungsvereinigung, Projekte, 2010). Dieser
Bericht ist durch aktuelle Nachweise zum
Hintergrundbericht ergänzt worden.
/Bericht BfS/
Natürliche Radioaktivität in Baumaterialien und die /TRGS 900/
daraus resultierende Strahlenexposition TRGS 900 „Arbeitsplatzgrenzwerte“ (Ausgabe: Januar
Fachbereich Strahlenschutz und Umwelt 2006
Gehrcke, K.; Hoffmann, B.; Schkade, U.; Schmidt, V.; BArBl. Heft 1/2006 S. 41-55. Zuletzt geändert und
Wichterey, K; ergänzt: GMBl 2021, S. 580 [Nr. 25] (vom 23.04.2021))
Bundesamt für Strahlenschutz
Salzgitter, November 2012 /GaBi/
http://nbn-resolving.de/urn:nbn:de:0221- GaBi 10.0 dataset documentation for the
201210099810 softwaresystem
and databases, Sphera
/Deponieverordnung/ Solutions GmBH, Leinfelden-Echterdingen, 2020
Deponieverordnung vom 27. April 2009 (BGBl. I S. (http://documentation.gabi-software.com/)
900), die zuletzt durch Artikel 3 der Verordnung vom 9.
Juli 2021 (BGBl. I S. 2598) geändert worden ist /LCA-Tool/
BV Gips LCA Tool, version 1.0. erstellt durch Sphera
/ECHA 2021/ Solutions GmbH
European Chemicals Agency (ECHA)
Candidate List of Substances of Very High Concern for /PCR Teil A/
Authorisation (published in accordance with Article Institut Bauen und Umwelt e.V., Berlin (Hrsg.):
59(10) of the REACH Regulation) Produktkategorie-Regeln für gebäudebezogene
http://echa.europa.eu/de/candidate-list-table , Stand: Produkte und Dienstleistungen. Teil A: Rechenregeln
16. April 2021. für die Ökobilanz und Anforderungen an den
Projektbericht nach EN 15804+A2:2019, Version 1.1.1.
/Gips-Datenbuch/
GIPS-Datenbuch /PCR: Gipsplatten/
Hrsg.: Bundesverband der Gipsindustrie e. V. Institut Bauen und Umwelt e.V., Berlin (Hrsg.):
Kochstraße 6–7, 10969 Berlin Produktkategorie-Regeln für gebäudebezogene
Veröffentlicht auf: www.gips.de (Rubrik: Publikationen Produkte und Dienstleistungen. Teil B: Anforderungen
/ Bücher), Stand: Mai 2013 an die EPD für Gipsplatten,Version 1.7.
/IBU 2021/
Institut Bauen und Umwelt e.V.: Allgemeine Anleitung
für das EPD-Programm des Institut Bauen und Umwelt
e.V. (IBU). Version 2.0, Berlin: Institut Bauen und
Umwelt e.V., 2021.
11 Umwelt-Produktdeklaration Bundesverband der Gipsindustrie e.V. – GIPSPLATTE NACH DIN EN 520 UND DIN 18180 /
Tool
Herausgeber
Institut Bauen und Umwelt e.V. Tel +49 (0)30 3087748- 0
Panoramastr.1 Fax +49 (0)30 3087748- 29
10178 Berlin Mail info@ibu-epd.com
Deutschland Web www.ibu-epd.com
Programmhalter
Institut Bauen und Umwelt e.V. Tel +49 (0)30 3087748- 0
Panoramastr.1 Fax +49 (0)30 3087748- 29
10178 Berlin Mail info@ibu-epd.com
Deutschland Web www.ibu-epd.com
Ersteller der Ökobilanz
Bundesverband der Gipsindustrie e.V. Tel +49 30 31169822-0
Kochstraße 6-7 Fax +49 30 31169822-9
10969 Berlin Mail info@gips.de
Germany Web www.gips.de
Sphera Solutions GmbH Tel +49 711 341817-0
Hauptstraße 111- 113 Fax +49 711 341817-25
70771 Leinfelden-Echterdingen Mail info@sphera.com
Germany Web www.sphera.com
Inhaber der Deklaration
Bundesverband der Gipsindustrie e.V. Tel +49 30 31169822-0
Kochstraße 6-7 Fax +49 30 31169822-9
10969 Berlin Mail info@gips.de
Germany Web www.gips.de
