UMWELT-PRODUKTDEKLARATION
nach ISO 14025 und EN 15804+A2
Deklarationsinhaber Bundesverband der Gipsindustrie e.V.
Herausgeber Institut Bauen und Umwelt e.V. (IBU)
Programmhalter Institut Bauen und Umwelt e.V. (IBU)
Deklarationsnummer EPD-BVG-20210317-IBE1-DE
Ausstellungsdatum 04.04.2022
Gültig bis 03.04.2027
GIPSPUTZ
Bundesverband der Gipsindustrie e.V.
www.ibu-epd.com | https://epd-online.com
1. Allgemeine Angaben
Bundesverband der Gipsindustrie e.V. GIPSPUTZ
Programmhalter Inhaber der Deklaration
IBU – Institut Bauen und Umwelt e.V. Bundesverband der Gipsindustrie e.V.
Panoramastr. 1 Kochstraße 6/7
10178 Berlin 10969 Berlin
Deutschland
Deklarationsnummer Deklariertes Produkt/deklarierte Einheit
EPD-BVG-20210317-IBE1-DE 1 kg Gipsbinder für pulverförmige Produkte nach /DIN
EN 13279-1/, als lose Ware (unverpackt).
Diese Deklaration basiert auf den Produktkategorien- Gültigkeitsbereich:
Regeln: Die EPD gilt für die Mitgliedsunternehmen des
Mineralische Werkmörtel, 11.2017 Bundesverbandes der Gipsindustrie e.V. gemäß
(PCR geprüft und zugelassen durch den unabhängigen aktueller Mitgliederliste auf
Sachverständigenrat (SVR)) https://www.gips.de/epd-ansprechpartner/baugipse/
für die in Deutschland hergestellten Produkte. Die
Ausstellungsdatum Ökobilanz berücksichtigt spezifische Informationen der
04.04.2022 Hersteller und der Zulieferer von Komponenten für den
gesamten Lebenszyklus.
Gültig bis
03.04.2027 Der Inhaber der Deklaration haftet für die
zugrundeliegenden Angaben und Nachweise; eine
Haftung des IBU in Bezug auf Herstellerinformationen,
Ökobilanzdaten und Nachweise ist ausgeschlossen.
Die EPD wurde nach den Vorgaben der EN 15804+A2
erstellt. Im Folgenden wird die Norm vereinfacht als EN 15804
bezeichnet.
Verifizierung
Die Europäische Norm EN 15804 dient als Kern-PCR
Unabhängige Verifizierung der Deklaration und
Angaben gemäß ISO 14025:2010
Dipl. Ing. Hans Peters intern x extern
(Vorstandsvorsitzender des Instituts Bauen und Umwelt e.V.)
Dr. Alexander Röder Dr.-Ing. Wolfram Trinius,
(Geschäftsführer Instituts Bauen und Umwelt e.V.) Unabhängige/-r Verifizierer/-in
2. Produkt
2.1 Produktbeschreibung/Produktdefinition Verordnung (EU) Nr. 305/2011(CPR). Das Produkt
Gipsbinder nach /DIN EN 13279-1/ ist das benötigt eine Leistungserklärung unter
Ausgangsprodukt für die industrielle Herstellung der Berücksichtigung der DIN EN 13279-1:2008-11,
verschiedenen Gips-Trockenmörtel, aber auch für alle Gipsbinder und Gips-Trockenmörtel - Teil 1: Begriffe
vorgefertigten Elemente aus Gips. Er wird durch das und Anforderungen /DIN EN 13279-1/ und die
Calcinieren von Calciumsulfat-Dihydrat (CaSO · 2 CEKennzeichnung.
4
H O) gewonnen und besteht aus Calciumsulfat in Für die Verwendung gelten die
2
seinen verschiedenen Hydratphasen, z. B. Halbhydrat jeweiligen nationalen Bestimmungen.
(CaSO · ½ H O) und Anhydrit (CaSO ).
4 2 4
Gipsbinder ist ein abbindefähiges, zu Pulverform 2.2 Anwendung
gemahlenes Material, dessen Abbindeprozess durch Gipsbinder können für verschiedene Anwendungen
die Zugabe von Wasser gestartet wird. Dies kann auf hergestellt werden, die der jeweiligen Bezeichung nach
der Baustelle geschehen (Gips-Trockenmörtel, europäischer Norm oder traditioneller, ggf.
Gipsspachtel und Gipskleber), oder aber im Werk im abweichender Bezeichnung, nur in Verbindung mit den
Rahmen der Herstellung von Platten. vom Hersteller angegebenen Anwendungen
Gipsbinder bildet die Grundlage für die Herstellung von entnommen werden können. Eine Übersicht gibt das
Gips-Trockenmörteln (Gipsmaschinenputz, Gips-Datenbuch des Bundesverbandes der
Gipshandputz), Gips-Spachtelmaterialien, Gipsklebern Gipsindustrie e.V. /Gips-Datenbuch/ und das IGB
sowie für Modell-, Stuck- und Ansetzgipse. Handbuch Gipsputze /IGB/ der Industriegruppe
Baugipse im Bundesverband der Gipsindustrie e.V..
Für das Inverkehrbringen des Produkts in der
EU/EFTA (mit Ausnahme der Schweiz) gilt die
2 Umwelt-Produktdeklaration Bundesverband der Gipsindustrie e.V. – GIPSPUTZ/Tool
2.3 Technische Daten High Concern – SVHC) (Datum 16.04.2021) oberhalb
Die technischen Daten ergeben sich aus folgenden von 0,1 Massen-% /ECHA2021/: nein.
Normen: Das Produkt enthält weitere CMR-Stoffe der
Anforderungen an Gips-Trockenmörtel nach DIN EN Kategorie 1A oder 1B, die nicht auf der Kandidatenliste
13279-1:2008-11, Gipsbinder und Gips-Trockenmörtel stehen, oberhalb von 0,1 Massen-% in mindestens
- Teil 1: Begriffe und Anforderungen. /DIN EN 13279- einem Teilerzeugnis: nein.
1/. Dem vorliegenden Bauprodukt wurden Biozidprodukte
Daneben gilt für Füll-, Fein- und Fugenspachtel DIN zugesetzt oder es wurde mit Biozidprodukten
EN 13963:2014-09, Materialien für das Verspachteln behandelt (es handelt sich damit um
von Gipsplattenfugen - Begriffe, Anforderungen und eine behandelte Ware im Sinne der
Prüfverfahren /DIN EN 13963/. Biozidprodukteverordnung (EU) Nr. 528/2012): nein.
Weitere technische Daten beziehen sich auf die
ausgehärteten Produkte nach der Weiterverarbeitung 2.6 Herstellung
mit Wasser auf der Baustelle. Diese bautechnischen Beim Herstellungsprozess werden Rohgipse zu
Daten, die sich auf den Lebenszyklus nach Verlassen Gipsbinder gebrannt, dort liegen als Gipsphasen
des Werkstores beziehen, ergeben sich erst nach Halbhydrat, Anhydrit III und Anhydrit II vor. Gips-
Verarbeitung gemäß den Hinweisen des Herstellers für Trockenmörtel enthalten darüber hinaus Zuschläge wie
die Erstellung des Gebäudes. Daher werden diese Kalksteinmehl, Sand oder Perlite und Additive wie
Eigenschaften hier aus systematischen Gründen nicht Abbindeverzögerer oder Cellulosederivate, die dem
aufgeführt. kalzinierten Calciumsulfaten trocken zudosiert werden.
Nähere Informationen dazu können bei Bedarf aus den
Normenwerken, dem Gips-Datenbuch des 2.7 Umwelt und Gesundheit während der
Bundesverbandes der Gipsindustrie e.V. /Gips- Herstellung
Datenbuch/, sowie den Informationen der Hersteller Die Herstellung von Gipsprodukten erfolgt in den
(Mitgliedsunternehmen des Bundesverbandes der "Anlagen zum Brennen von Gips", die in der 4.
Gipsindustrie e. V. auf Bundes-Immissionsschutzverordnung im Anhang der
https://www.gips.de/epd-ansprechpartner/baugipse/) genehmigungsbedürftigen Anlagen beschrieben sind.
entnommen werden. Die immissionsschutzrechtlichen Anforderungen
ergeben sich aus den Vorgaben des Bundes-
Immissionsschutzgesetzes und den technischen
Leistungswerte des Produkts entsprechend der Anforderungen der /TA Luft/.
Leistungserklärung in Bezug auf dessen wesentliche
Merkmale können z.B. Brandverhalten, Anlagen der Gipsindustrie unterliegen erst ab einer
Haftzugfestigkeit, Wärmedurchlasswiderstand oder kumulierten Feuerungswärmeleistung von > 20 MW
gefährliche Substanzen sein. dem Emissionshandel. Dieser Schwellenwert wird nur
bei größeren Werken bzw. der gemeinsamen
2.4 Lieferzustand Produktion mehrerer Gipsprodukte erreicht.
Das Produkt wird als Pulverprodukt geliefert. Der
Bezug ist in verschiedenen Gebindegrößen, z.B. als Die Werke verfügen über ein
Sackware oder als lose Ware aus Silos entsprechend Energiemanagementsystem
dem jeweiligen Angebot des Herstellers möglich. nach /DIN EN ISO 50001/.
Die Herstellerliste kann auf der Seite des
Bundesverbandes unter 2.8 Produktverarbeitung/Installation
https://www.gips.de/epdansprechpartner/ Für die fachgerechte Herstellung von Putzoberflächen
baugipse/ abgerufen werden. muss der Untergrund folgende Anforderungen erfüllen:
▪ Ebenflächig nach den Anforderungen gemäß /DIN
2.5 Grundstoffe/Hilfsstoffe 18202/
Gipsbinder bestehen grundsätzlich aus Calciumsulfat ▪ Tragfähig, fest und ausreichend formstabil
verschiedener Hydratstufen, wobei sich die ▪ Trocken, nicht wasserabweisend und gleichmäßig
Bindemitteleigenschaft und Verarbeitungseigenschaft saugend
aus der Kombination derselben und dem ggf. ▪ Frei von Staub, Verunreinigungen und schädlichen
erfolgenden Zusatz von Verzögerern und Ausblühungen
Wasserrückhaltemittel ergibt. ▪ Frostfrei bzw. über +5 °C temperiert
Grundsätzlich lassen sich nicht gefahrstoffrechtlich ▪ Frei von Sinterschichten und Schalmittelrückständen
gekennzeichnete Produkte und alkalisch eingestellte
Gipsprodukte unterscheiden. Bei Beton als Putzgrund darf die Restfeuchte nicht
Gipsbinder mit einem Zusatz zwischen 1% und 10% mehr als 3 Masse-Prozent betragen. Die
Kalkhydrat tragen die CLP-Kennzeichnung Feuchtigkeitsabgabe des Betons muss in der
Augenschädigung/Augenreizung Kategorie 1 mit Oberflächenzone abgeschlossen und der Putzgrund
dem Piktogramm GHS05, dem Signalwort "Gefahr" saugfähig sein. Frisch verputzte Räume sind vor Frost
und dem Gefahrenhinweis H318 "Verursacht schwere zu schützen.
Augenschäden". Weitere wichtige Informationen umfassen die
Für alle Produkte ist ein Sicherheitsdatenblatt beim Saugfähigkeit des Putzgrundes, den Materialbedarf
jeweiligen Hersteller oder bei der Datenbank und die Ergiebigkeit, den Wassergipswert beim
/GefkommBau/ erhältlich. Einstreuen des Produktes in Wasser, die Putzlage und
-dicke, die Verarbeitungszeiten, die Austrocknung, die
Angabe zu SVHC, CMR-Stoffen Kat. 1A oder 1B gewünschten Qualitätsstufen der Oberflächen und
und Bioziden: Angaben zu geeigneten / ungeeigneten
Das Produkt enthält Stoffe der ECHA-Liste der Beschichtungen.
für eine Zulassung in Frage kommenden besonders
besorgniserregenden Stoffe (en: Substances of Very
3 Umwelt-Produktdeklaration Bundesverband der Gipsindustrie e.V. – GIPSPUTZ/Tool
Gips-Flächenspachtel C7 nach /DIN EN 13279-1/
werden vor allem für flächige Überzüge auf glatten
Massivuntergründen (Putzoberflächen, 2.13 Außergewöhnliche Einwirkungen
Plansteinmauerwerk, glattgeschalter Beton,
Betonfertigteile) oder auf Gips- bzw. Gipsfaserplatten Brand
zur abschließenden Oberflächenbehandlung Das Produkt wird ohne Prüfung der Klasse A1 nach
eingesetzt. Neben vollflächigen Überzügen sind auch /DIN EN 13501-1/ (kein Beitrag zur Brandlast)
strukturierte Gestaltungen möglich. Auftrag und zugeordnet, sofern es weniger als 1 % Massen- oder
Verarbeitung können je nach Produkt mit der Hand Volumenanteile organische Stoffe enthält (der größere
oder maschinell erfolgen. Die Schichtdicken betragen Wert ist maßgebend).
0,1 mm bis 3 mm. Füll-, Fein- und Fugenspachtel sind Nach /DIN EN 13501-1/ sind damit auch die
nach /DIN EN 13963/ geregelt und werden Zusatzanforderungen „keine Rauchentwicklung“ (s1)
hauptsächlich für das Verspachteln von Gipsplatten und „kein brennendes Abfallen/Abtropfen“ (d0) erfüllt.
nach /DIN EN 520/ sowie von faserverstärkten
Gipsplatten verwendet.
Wasser
Das Produkt ist nur für den Einsatz im Innenbereich
2.9 Verpackung vorgesehen. Lediglich die dauerhafte Durchfeuchtung
Im Rahmen dieser EPD wird das am Werkstor des Produktes mit Wasser muss vermieden werden,
unverpackte Produkt angenommen, z. B. wie zur da Umkristallisationen und Gefügeänderungen infolge
Auslieferung für einen Transport im Silo-LKW oder im der Wasserlöslichkeit des Gipses eintreten können.
Baustellensilo bereitgestellt. Bei einer eventuell späteren vorübergehenden
Pulverförmige Gipsprodukte sind bei Transport und Durchfeuchtung nehmen die Festigkeiten ab, erreichen
Lagerung vor Feuchtigkeitsaufnahme zu schützen. Die jedoch bei erneuter Austrocknung wiederum die
ausgewiesenen Lagerzeiten – meist drei bzw. sechs ursprünglichen Werte. Darum ist der Einsatz in
Monate – sind einzuhalten. Auch danach lassen sich häuslichen Küchen und Bädern, in denen nur
Gipsprodukte in der Regel noch verarbeiten, wobei die gelegentlich und vorübergehend Feuchtebelastungen
herstellerseitigen Angaben zu den Verarbeitungszeiten auftreten, unproblematisch.
dann nicht mehr zutreffen. Für die Beseitigung von Schäden aus Überflutung
steht ein Merkblatt des Bundesverbandes zur
Verfügung /Merkblatt Überflutung/.
2.10 Nutzungszustand
Das Produkt ist als Bauprodukt für den Einsatz in Mechanische Zerstörung
Innenräumen vorgesehen und/oder dient als Eine mechanische Belastung findet während der
industrielles Zwischenprodukt für die Herstellung Nutzungsdauer des Gebäudes nicht statt. Aufgrund
anderer Gipsprodukte. der Verwendung im Innenbereich gibt es keine Folgen
auf die Umwelt bei unvorhergesehener mechanischer
Zerstörung.
2.11 Umwelt und Gesundheit während der
Nutzung 2.14 Nachnutzungsphase
Die Anforderungen nach dem Prüfschema der /AgBB – Die Entsorgung (Verwertung oder Beseitigung) ist
Version 2008/, hinsichtlich aller bestehenden aufgrund der geringen Materialstärke im Bauteil vom
Prüfpunkte werden erfüllt /Scherer 2010/. jeweiligen Trägermaterial abhängig. Das Material
Alle aufgeführten Kriterien werden deutlich selbst ist für eine Beseitigung auf Deponien ab der
unterschritten. Vom Produkt geht damit keinerlei Deponieklasse DK I nach der /Deponieverordnung/
negative Beeinträchtigung der Raumluftqualität aus. geeignet. Verwertungsmöglichkeiten können durch
den gipsbedingten Gehalt an Sulfat im Eluat begrenzt
sein.
2.12 Referenz-Nutzungsdauer
Die Referenz-Nutzungsdauern sind von den jeweiligen 2.15 Entsorgung
Anwendungen abhängig. Der /Abfallcode/ für das ungebrauchte Material lautet
Die Referenz-Nutzungsdauer ergibt sich wie folgt aus
den Anwendungsbereichen nach der Tabelle 10 13 06 "Teilchen und Staub (außer 10 13 12 und 10
„Nutzungsdauern von Bauteilen für 13 13)" der Kategorie 10 13 Abfälle aus der
Lebenszyklusanalysen nach dem Bewertungssystem Herstellung von Zement,
Nachhaltiges Bauen (BNB)“ des BBSR, Stand Branntkalk, Gips und Erzeugnissen aus diesen
03.11.2011 /BBSR Nutzungsdauer/,:
Für Spachtelmassen, Ansetzbinder und Kleber aus oder
Gips nach dem Code 342.411 "Ständersysteme" oder 17 08 02 "Baustoffe auf Gipsbasis mit Ausnahme
Code 342.511 "Gips-Wandbauplatten" jeweils > 50 derjenigen, die unter 17 08 01 fallen" der Kategorie 17
Jahre. 08 Baustoffe auf Gipsbasis.
Für Stuckgips und Gipskalkputz nach Code 345.211
"Gipsputz, Kalkgipsputz,..." > 50 Jahre, ebenso für die Beides sind keine gefährlichen Abfälle.
ggf. in Verbindung mit den Gipsprodukten eingesetzten
Code 345.221 "Putzprofile" und Code 345.222 Nach Verarbeitung ist der Abfallschlüssel nach dem
"Putzträger". maßgeblichen Trägermaterial auszuwählen.
Einflüsse auf die Alterung bei Anwendung nach den
Regeln der Technik bestehen nicht. 2.16 Weitere Informationen
www.gips.de
4 Umwelt-Produktdeklaration Bundesverband der Gipsindustrie e.V. – GIPSPUTZ/Tool
3. LCA: Rechenregeln
3.1 Deklarierte Einheit In der Ökobilanz werden somit alle verfügbaren Daten
Die deklarierte Einheit ist 1 kg Gipsputz in Lieferform aus dem Produktionsprozess berücksichtigt, d. h. alle
(Pulverprodukt, unvermischt mit Wasser). verwendeten Rohstoffe, die verwendete
Materialbedarf und Ergiebigkeit sind den Angaben zum Wärmeenergie und der Stromverbrauch.
Produkt zu entnehmen oder können beim Hersteller Damit werden auch Material- und Energieflüsse
angefragt werden. berücksichtigt, die weniger als 1 % der Masse oder
Energie beitragen. Die Vorgabe, dass höchstens 5 %
des Energie- und Masseneinsatzes vernachlässigt
werden dürfen, wird damit eingehalten.
Angabe der deklarierten Einheit
Bezeichnung Wert Einheit 3.5 Hintergrunddaten
Deklarierte Einheit (Pulverprodukt) 1 kg Die verwendeten Datensätze stammen aus den
Rohdichte 1050 kg/m3 /GaBi/-Datenbanken.
Die zugrundeliegende Hintergrunddatenbank basiert
Der Materialbedarf beträgt zwischen 8 kg/m2 und 11 auf der Version /GaBi/ 2021, Service Pack 40/CUP
kg/m2 für 10mm Putzdicke auf vollfugigem und normal 2020.1. Die /GaBi/-Datenbank liefert die
saugendem Untergrund. Lebenszyklusinventardaten für Roh- und
Prozessmaterialien, Transporte und Energie.
3.6 Datenqualität
3.2 Systemgrenze Die Datenqualität der Sachbilanzinventare wird
Typ der EPD gemäß EN 15804+A2: bewertet anhand ihrer Präzision (gemessen,
Von der Wiege bis zum Werkstor mit berechnet, Literaturwerte oder geschätzt),
- Optionen (A4–A5), Vollständigkeit (z. B. nicht berichtete Emissionen),
- Module C1–C4 und Konsistenz (Grad der Einheitlichkeit der angewandten
- Modul D Methoden) und Repräsentativität (geographisch,
(A1–A3 + C + D und zusätzliche Module: A4 und A5). zeitlich, technologisch).
Um diesen Aspekten gerecht zu werden und somit
Die Module A1–A3 (Produktionsstadium) enthalten die zuverlässige Ergebnisse sicherzustellen, wurden
Rohstoffproduktion basierend auf deutschen Industriedaten aus erster Hand zusammen mit
Randbedingungen und deren Transporte, die konsistenten Hintergrunddaten aus den /GaBi/ 2021-
Energiebereitstellung (Strom-Mix Deutschland) sowie Datenbanken verwendet.
Herstellungsprozesse, die für die Produktion
sämtlicher Komponenten für das Erzeugnis Gipsputz 3.7 Betrachtungszeitraum
erforderlich sind. Die Erfassung der Vordergrunddaten bezieht sich auf
das Jahr 2020.
Modul A4 enthält den Transport zur Baustelle.
3.8 Allokation
Modul A5 umfasst den Einbau auf der Baustelle Die verwendeten Allokationsverfahren in
inklusive Entsorgung etwaiger Verpackung unter Hintergrunddaten (Materialien und Energie), die aus
Berücksichtigung europäischer Randbedingungen. den /GaBi/-Datenbanken stammen, sind online unter
http://www.gabi-software.com dokumentiert.
Modul C1 deklariert den Rückbau (maschinell). Alle verwendeten Verbrennungsprozesse werden
durch Teilstrombetrachtungen der jeweiligen
Modul C2 enthält den Transport zum Ort der Materialien abgebildet.
Verwertung oder Entsorgung. Für alle Abfallverbrennungsanlagen wird ein R1-Faktor
von größer 0,6 angenommen.
Modul C4 deklariert die Deponierung. Umweltlasten aus Verbrennungsprozessen im
Errichtungs-, Nutzungs- und Entsorgungsstadium
Modul D enthält potenzielle Gutschriften infolge der werden dem Modul zugeordnet, in dem sie entstehen.
energetischen Verwertung der Verpackung (in Modul Potenzielle Nutzen aus diesen Prozessen werden dem
A5). In diesem Fall sind diese "0", da das Produkt lose Modul D zugeordnet.
vertrieben wird. Die aus der Energiesubstitution resultierenden
potenziellen Gutschriften erfolgen über deutsche
Durchschnittsdaten für elektrische Energie und
3.3 Abschätzungen und Annahmen thermische Energie aus Erdgas.
Verpackungsmaterial für auszuliefernde
Pulverprodukte wurde nicht berücksichtigt. Diese kann 3.9 Vergleichbarkeit
grundsätzlich in Form von Sackware oder lose in Silos Grundsätzlich ist eine Gegenüberstellung oder die
oder Silofahrzeugen erfolgen. Bewertung von EPD-Daten nur möglich, wenn alle zu
vergleichenden Datensätze nach EN 15804 erstellt
3.4 Abschneideregeln wurden und der Gebäudekontext bzw. die
In Übereinstimmung mit der Zieldefinition wurden alle produktspezifischen Leistungsmerkmale berücksichtigt
relevanten Input- und Output-Flüsse, die im werden.
Zusammenhang mit dem betrachteten Produkt
auftreten, identifiziert und quantifiziert. Die verwendete Hintergrunddatenbank ist /GaBi/ ts
(SP40).
5 Umwelt-Produktdeklaration Bundesverband der Gipsindustrie e.V. – GIPSPUTZ/Tool
4. LCA: Szenarien und weitere technische Informationen
Charakteristische Produkteigenschaften
Biogener Kohlenstoff
Informationen zur Beschreibung des biogenen
Kohlenstoffgehalts am Werkstor
Bezeichnung Wert Einheit
Biogener Kohlenstoff im Produkt 9,2E-07 kg C
Das Produkt enthält vernachlässigbar geringe Gehalte
an biogenem Kohlenstoff.
Technischen Informationen über die Anwendung sind
die Grundlage für die Entwicklung von spezifischen
Szenarien im Kontext einer Gebäudebewertung.
Es erfolgt keine Entwicklung von Szenarien im
Rahmen dieser Wiege bis Werkstor – Deklaration.
Transport zu Baustelle (A4)
Bezeichnung Wert Einheit
Transport Distanz 100 km
Auslastung (einschließlich
60 %
Leerfahrten)
Die EPD deklariert eine Transportdistanz von 100 km
für A4. Dies ermöglicht die einfach Umrechnung
spezifischer Transportentfernungen auf
Gebäudeebene
Einbau ins Gebäude (A5)
Bezeichnung Wert Einheit
Wasserverbrauch 0,0003 m3
Stromverbrauch 0,00016 kWh
Ende des Lebenswegs (C1-C4)
Für C1 ist ein maschineller Ausbau angenommen.
Der Putz wird danach per LKW zur Deponie
transportiert (Modul C2, 50 km).
Bezeichnung Wert Einheit
Zur Deponierung 1 kg
Wiederverwendungs- Rückgewinnungs- und
Recyclingpotential (D), relevante Szenarioangaben
Werte in Modul D können primär aus einer
Abfallverwertung in Modul C3 oder untergeordnet auch
aus einer thermischen Verwertung von
Verpackungsabfällen in A5 resultieren.
Die hier angenommenen Szenarien (unverpackte
Ware, Deponierung) ermöglichen keine Gutschriften in
D aus A5 und C3.
Im vorliegenden Fall erscheinen daher die Ergebnisse
für Modul D mit dem Wert "0".
6 Umwelt-Produktdeklaration Bundesverband der Gipsindustrie e.V. – GIPSPUTZ/Tool
5. LCA: Ergebnisse
Die folgende Tabelle zeigt die Ökobilanzergebnisse für den Lebenszyklus von 1kg Gipsputz. Anzumerken ist,
dass im Entsorgungsstadium für den Gipsputz von einer Deponierung ausgegangen wird und die entsprechenden
Ökobilanzergebnisse in der Spalte für Modul C4 angegeben werden. Die Spalte C3 (Recycling) erscheint in den
Ergebnissen mit den Zahlenwerten „0“.
Wichtiger Hinweis:
EP-freshwater: Dieser Indikator wurde in Übereinstimmung mit dem Charakterisierungsmodell (EUTREND-
Modell, Struijs et al., 2009b, wie in ReCiPe umgesetzt; http://eplca.jrc.ec.europa.eu/LCDN/developerEF.xhtml) als
„kg P-Äq.“ berechnet.
ANGABE DER SYSTEMGRENZEN (X = IN ÖKOBILANZ ENTHALTEN; ND = MODUL ODER INDIKATOR
NICHT DEKLARIERT; MNR = MODUL NICHT RELEVANT)
Stadium der Gutschriften
Produktionsstadiu Errichtung und Lasten
Nutzungsstadium Entsorgungsstadium
m des außerhalb der
Bauwerks Systemgrenze
7 Umwelt-Produktdeklaration Bundesverband der Gipsindustrie e.V. – GIPSPUTZ/Tool
gnugrosrevffotshoR
tropsnarT gnulletsreH
mov
tropsnarT
muz
relletsreH
trosgnudnewreV
egatnoM
gnudnewnA/gnuztuN gnutlahdnatsnI
rutarapeR ztasrE gnureuenrE
sad rüf
ztasnieeigrenE
sed
nebierteB seduäbeG
sad rüf
ztasnieressaW
sed
nebierteB seduäbeG
ssirbA/uabkcüR
tropsnarT
gnuldnahebllafbA
gnugitieseB
,-sgnudnewrevredeiW -sgnunniwegkcüR
redo
laiznetopgnilcyceR
A1 A2 A3 A4 A5 B1 B2 B3 B4 B5 B6 B7 C1 C2 C3 C4 D
X X X X X ND ND MNR MNR MNR ND ND X X X X X
ERGEBNISSE DER ÖKOBILANZ – UMWELTAUSWIRKUNGEN nach EN 15804+A2: 1 kg Gipsputz
Kernindikator Einheit A1-A3 A4 A5 C1 C2 C3 C4 D
GWP-total [kg CO2-Äq.] 1,44E-1 1,30E-2 1,20E-4 6,39E-4 6,00E-3 0,00E+0 1,50E-2 0,00E+0
GWP-fossil [kg CO2-Äq.] 1,45E-1 1,20E-2 1,16E-4 6,38E-4 6,00E-3 0,00E+0 1,50E-2 0,00E+0
GWP-biogenic [kg CO2-Äq.] -9,12E-4 5,51E-4 3,54E-6 9,33E-7 2,77E-4 0,00E+0 1,00E-3 0,00E+0
GWP-luluc [kg CO2-Äq.] 5,17E-5 2,84E-7 2,51E-7 1,45E-8 1,42E-7 0,00E+0 4,37E-5 0,00E+0
ODP [kg CFC11-Äq.] 3,20E-16 1,26E-18 2,96E-18 6,45E-20 6,32E-19 0,00E+0 5,62E-17 0,00E+0
AP [mol H+-Äq.] 1,56E-4 1,12E-5 1,88E-7 3,02E-6 5,64E-6 0,00E+0 1,09E-4 0,00E+0
EP-freshwater [kg PO4-Äq.] 2,95E-7 2,55E-9 3,83E-9 1,31E-10 1,28E-9 0,00E+0 2,61E-8 0,00E+0
EP-marine [kg N-Äq.] 5,15E-5 3,41E-6 6,91E-8 1,42E-6 1,71E-6 0,00E+0 2,80E-5 0,00E+0
EP-terrestrial [mol N-Äq.] 5,59E-4 3,82E-5 5,94E-7 1,55E-5 1,92E-5 0,00E+0 3,08E-4 0,00E+0
POCP [kg NMVOC-Äq.] 1,52E-4 9,97E-6 1,47E-7 4,02E-6 5,00E-6 0,00E+0 8,48E-5 0,00E+0
ADPE [kg Sb-Äq.] 1,17E-8 3,58E-10 3,71E-11 1,83E-11 1,79E-10 0,00E+0 1,36E-9 0,00E+0
ADPF [MJ] 2,14E+0 1,69E-1 1,00E-3 9,00E-3 8,50E-2 0,00E+0 1,99E-1 0,00E+0
[m³ Welt-Äq.
WDP 1,00E-2 2,34E-5 1,30E-2 1,20E-6 1,17E-5 0,00E+0 2,00E-3 0,00E+0
entzogen]
GWP = Globales Erwärmungspotenzial; ODP = Abbaupotenzial der stratosphärischen Ozonschicht; AP = Versauerungspotenzial von Boden und
Wasser; EP = Eutrophierungspotenzial; POCP = Bildungspotenzial für troposphärisches Ozon; ADPE = Potenzial für die Verknappung von
Legende
abiotischen Ressourcen – nicht fossile Ressourcen (ADP – Stoffe); ADPF = Potenzial für die Verknappung abiotischer Ressourcen – fossile
Brennstoffe (ADP – fossile Energieträger); WDP = Wasser-Entzugspotenzial (Benutzer)
ERGEBNISSE DER ÖKOBILANZ – INDIKATOREN ZUR BESCHREIBUNG DES RESSOURCENEINSATZES
nach EN 15804+A2: 1 kg Gipsputz
Indikator Einheit A1-A3 A4 A5 C1 C2 C3 C4 D
PERE [MJ] 1,39E-1 5,33E-4 7,03E-4 2,73E-5 2,68E-4 0,00E+0 2,60E-2 0,00E+0
PERM [MJ] 0,00E+0 0,00E+0 0,00E+0 0,00E+0 0,00E+0 0,00E+0 0,00E+0 0,00E+0
PERT [MJ] 1,39E-1 5,33E-4 7,03E-4 2,73E-5 2,68E-4 0,00E+0 2,60E-2 0,00E+0
PENRE [MJ] 2,14E+0 1,69E-1 1,00E-3 9,00E-3 8,50E-2 0,00E+0 1,99E-1 0,00E+0
PENRM [MJ] 0,00E+0 0,00E+0 0,00E+0 0,00E+0 0,00E+0 0,00E+0 0,00E+0 0,00E+0
PENRT [MJ] 2,14E+0 1,69E-1 1,00E-3 9,00E-3 8,50E-2 0,00E+0 1,99E-1 0,00E+0
SM [kg] 0,00E+0 0,00E+0 0,00E+0 0,00E+0 0,00E+0 0,00E+0 0,00E+0 0,00E+0
RSF [MJ] 0,00E+0 0,00E+0 0,00E+0 0,00E+0 0,00E+0 0,00E+0 0,00E+0 0,00E+0
NRSF [MJ] 0,00E+0 0,00E+0 0,00E+0 0,00E+0 0,00E+0 0,00E+0 0,00E+0 0,00E+0
FW [m³] 4,08E-4 9,57E-7 3,01E-4 4,90E-8 4,80E-7 0,00E+0 5,02E-5 0,00E+0
PERE = Erneuerbare Primärenergie als Energieträger; PERM = Erneuerbare Primärenergie zur stofflichen Nutzung; PERT = Total
erneuerbare Primärenergie; PENRE = Nicht-erneuerbare Primärenergie als Energieträger; PENRM = Nicht-erneuerbare Primärenergie
Legende
zur stofflichen Nutzung; PENRT = Total nicht erneuerbare Primärenergie; SM = Einsatz von Sekundärstoffen; RSF = Erneuerbare
Sekundärbrennstoffe; NRSF = Nicht-erneuerbare Sekundärbrennstoffe; FW = Nettoeinsatz von Süßwasserressourcen
ERGEBNISSE DER ÖKOBILANZ –ABFALLKATEGORIEN UND OUTPUTFLÜSSE nach EN 15804+A2:
1 kg Gipsputz
Indikator Einheit A1-A3 A4 A5 C1 C2 C3 C4 D
HWD [kg] 1,45E-9 1,64E-11 1,40E-12 8,41E-13 8,24E-12 0,00E+0 3,04E-9 0,00E+0
NHWD [kg] 9,18E-4 1,73E-5 8,65E-5 8,86E-7 8,68E-6 0,00E+0 1,00E+0 0,00E+0
RWD [kg] 3,86E-5 1,82E-7 1,07E-7 9,30E-9 9,12E-8 0,00E+0 2,26E-6 0,00E+0
CRU [kg] 0,00E+0 0,00E+0 0,00E+0 0,00E+0 0,00E+0 0,00E+0 0,00E+0 0,00E+0
MFR [kg] 0,00E+0 0,00E+0 0,00E+0 0,00E+0 0,00E+0 0,00E+0 0,00E+0 0,00E+0
MER [kg] 0,00E+0 0,00E+0 0,00E+0 0,00E+0 0,00E+0 0,00E+0 0,00E+0 0,00E+0
EEE [MJ] 0,00E+0 0,00E+0 0,00E+0 0,00E+0 0,00E+0 0,00E+0 0,00E+0 0,00E+0
EET [MJ] 0,00E+0 0,00E+0 0,00E+0 0,00E+0 0,00E+0 0,00E+0 0,00E+0 0,00E+0
HWD = Gefährlicher Abfall zur Deponie; NHWD = Entsorgter nicht gefährlicher Abfall; RWD = Entsorgter radioaktiver Abfall; CRU =
Legende Komponenten für die Wiederverwendung; MFR = Stoffe zum Recycling; MER = Stoffe für die Energierückgewinnung; EEE = Exportierte
Energie – elektrisch; EET = Exportierte Energie – thermisch
ERGEBNISSE DER ÖKOBILANZ – zusätzliche Wirkungskategorien nach EN 15804+A2-optional:
1 kg Gipsputz
Indikator Einheit A1-A3 A4 A5 C1 C2 C3 C4 D
[Krankheitsf
PM 5,12E-9 6,10E-11 2,09E-12 3,40E-11 3,06E-11 0,00E+0 1,35E-9 0,00E+0
älle]
[kBq U235-
IRP 6,00E-3 2,60E-5 1,02E-5 1,33E-6 1,30E-5 0,00E+0 2,32E-4 0,00E+0
Äq.]
ETP-fw [CTUe] 4,05E-1 1,20E-1 1,00E-3 6,00E-3 6,00E-2 0,00E+0 1,14E-1 0,00E+0
HTP-c [CTUh] 2,20E-11 2,25E-12 3,77E-14 1,15E-13 1,13E-12 0,00E+0 1,69E-11 0,00E+0
HTP-nc [CTUh] 1,11E-9 9,64E-11 2,59E-12 5,95E-12 4,84E-11 0,00E+0 1,86E-9 0,00E+0
SQP [-] 2,69E-1 4,35E-4 6,31E-4 2,23E-5 2,18E-4 0,00E+0 4,10E-2 0,00E+0
PM = Potenzielles Auftreten von Krankheiten aufgrund von Feinstaubemissionen; IR = Potenzielle Wirkung durch Exposition des
Menschen mit U235; ETP-fw = Potenzielle Toxizitätsvergleichseinheit für Ökosysteme; HTP-c = Potenzielle Toxizitätsvergleichseinheit
Legende
für den Menschen (kanzerogene Wirkung); HTP-nc = Potenzielle Toxizitätsvergleichseinheit für den Menschen (nicht kanzerogene
Wirkung); SQP = Potenzieller Bodenqualitätsindex
Einschränkungshinweis 1 – gilt für den Indikator „Potenzielle Wirkung durch Exposition des Menschen mit U235“.
Diese Wirkungskategorie behandelt hauptsächlich die mögliche Wirkung einer ionisierenden Strahlung geringer
Dosis auf die menschliche Gesundheit im Kernbrennstoffkreislauf. Sie berücksichtigt weder Auswirkungen, die
auf mögliche nukleare Unfälle und berufsbedingte Exposition zurückzuführen sind, noch auf die Entsorgung
radioaktiver Abfälle in unterirdischen Anlagen. Die potenzielle vom Boden, von Radon und von einigen Baustoffen
ausgehende ionisierende Strahlung wird eben-falls nicht von diesem Indikator gemessen.
Einschränkungshinweis 2 – gilt für die Indikatoren: „Potenzial für die Verknappung abiotischer Ressourcen - nicht
fossile Ressourcen“, „Potenzial für die Verknappung abiotischer Ressourcen - fossile Brennstoffe“, „Wasser-
Entzugspotenzial (Benutzer)“, „Potenzielle Toxizitätsvergleichseinheit für Ökosysteme“, „Potenzielle
Toxizitätsvergleichseinheit für den Menschen - kanzerogene Wirkung“, „Potenzielle Toxizitätsvergleichseinheit für
den Menschen - nicht kanzerogene Wirkung“, „Potenzieller Bodenqualitätsindex".
Die Ergebnisse dieses Umweltwirkungsindikators müssen mit Bedacht angewendet werden, da die
Unsicherheiten bei diesen Ergebnissen hoch sind oder da es mit dem Indikator nur begrenzte Erfahrungen gibt.
6. LCA: Interpretation
Die Die Nebeneinanderstellung der deklarierten  A1 enthält die Beiträge der Rohstoffe und
Module zeigt, dass die Herstellungsphase (A1–A3) die deren Vorketten,
Ökobilanz dominiert.
 A2 zeigt die Emissionen aus den Transporten
zur Produktionsstätte,
Daneben spielen der Transport zur Baustelle (A4) und
die Deponierung eine Rolle. Die anderen Module sind  A3 beinhaltet die Emissionen durch
vernachlässigbar. Energieverbräuche im Herstellungswerk.
Die Ökobilanz innerhalb der Herstellungsphase
gliedert sich wie folgt:
7. Nachweise
7.1 Auslaugung Schwermetallgehalte liegen deutlich unterhalb der
Das Produkt zeigt bei Analyse nach der Zuordnungskriterien der Deponieklasse I.
/Deponieverordnung/ die für Gips typische
Sulfatkonzentration im Sättigungsbereich (ca. 1500 Die sachgerechte Entsorgung ist anhand der
mg/l), weshalb eine Beseitigung erst ab der Parameter vorzunehmen, die u. a. von der Nutzung,
Deponieklasse I möglich ist. der Sortiertiefe beim Rückbau, der Sammlung -
Gips ist als Listenstoff in die getrennt oder gemeinsam mit anderen Bauabfällen -
Wassergefährdungsklasse WGK 1 (schwach und der Aufbereitung abhängen können und in der
wassergefährdend) eingestuft.
8 Umwelt-Produktdeklaration Bundesverband der Gipsindustrie e.V. – GIPSPUTZ/Tool
Verantwortlichkeit des Abfallerzeugers zu bestimmen AgBB Version 2008 werden hinsichtlich aller
sind. bestehenden Prüfpunkte erfüllt /Scherer 2010/:
7.2 Radioaktivität TVOC3 ≤ 10 mg/m3
Das Produkt kann mit Gesamtdosisbeiträgen deutlich Kanzerogene3 EU-Kat. 1 und 2 ≤ 0,01 mg/m3
unterhalb von 0,3 mSv/a, bestimmt aus der TVOC28 < 1,0 mg/m3
Indexberechnung nach RP 112 und der SVOC28 ≤ 0,1 mg/m3
Radonkonzentration, uneingeschränkt verwendet Kanzerogene28 EU-Kat. 1 und 2 ≤ 0,001 mg/m3
werden /Bericht BfS/. Summe VOC28 ohne NIK ≤ 0,1 mg/m3
Summe VOC mit NIK R = Σ Ci/NIKi < 1
7.3 VOC-Emissionen
Die Anforderungen nach dem Prüfschema der
8. Literaturhinweise
Normen: Weitere Literatur:
/DIN EN 520/ /Abfallcode/
DIN EN 520:2009-12 AVV - Abfallverzeichnis-Verordnung vom 10.
Gipsplatten - Begriffe, Anforderungen und Dezember 2001 (BGBl. I S. 3379), die zuletzt durch
Prüfverfahren Artikel 1 der Verordnung vom 30. Juni 2020 (BGBl. I S.
1533) geändert worden ist
/DIN EN 13279-1/ /AgBB-Version 2008/
DIN EN 13279-1:2008-11 AgBB - Bewertungsschema für VOC aus
Gipsbinder und Gips-Trockenmörtel - Teil 1: Begriffe Bauprodukten; Stand 2008
und Anforderungen Ausschuss zur gesundheitlichen Bewertung von
Bauprodukten
https://www.umweltbundesamt.de/sites/default/files/me
/DIN EN 13501-1/ dien/pdfs/AgBB-Bewertungsschema2008.pdf
DIN EN 13501-1:2010-01
Klassifizierung von Bauprodukten und Bauarten zu /BBSR Nutzungsdauer/
ihrem Brandverhalten - Teil 1: Klassifizierung mit den BBSR-Tabelle "Nutzungsdauern von Bauteilen zur
Ergebnissen aus den Prüfungen zum Brandverhalten Lebenszyklusanalyse nach BNB"
von Bauprodukten „Informationsportal Nachhaltiges Bauen“ des
Bundesministeriums für Verkehr, Bau und
Stadtentwicklung:
/DIN EN 13963/ http://www.nachhaltigesbauen.de/baustoff-
DIN EN 13963:2014-09 undgebaeudedaten/
Materialien für das Verspachteln von Gipsplattenfugen nutzungsdauern-von-bauteilen.html
- Begriffe, Anforderungen und Prüfverfahren Stand: 03.11.2011
/Bericht BfS/
/ISO 14025/ Natürliche Radioaktivität in Baumaterialien und die
DIN EN ISO 14025:2011-10 daraus resultierende Strahlenexposition
Umweltkennzeichnungen und -deklarationen - Typ III Fachbereich Strahlenschutz und Umwelt
Umweltdeklarationen - Grundsätze und Verfahren Gehrcke, K.; Hoffmann, B.; Schkade, U.; Schmidt, V.;
(ISO 14025:2006); Deutsche und Englische Fassung Wichterey, K;
EN ISO 14025:2011 Bundesamt für Strahlenschutz
Salzgitter, November 2012
http://nbn-resolving.de/urn:nbn:de:0221-
/DIN EN 15804/ 201210099810
DIN EN 15804:2020-03
Nachhaltigkeit von Bauwerken - /Deponieverordnung/
Umweltproduktdeklarationen - Grundregeln für die Deponieverordnung vom 27. April 2009 (BGBl. I S.
Produktkategorie Bauprodukte; Deutsche Fassung EN 900), die zuletzt durch Artikel 3 der Verordnung vom 9.
15804:2012+A2:2019 Juli 2021 (BGBl. I S. 2598) geändert worden ist
/ECHA 2021/
/DIN 18202/ European Chemicals Agency (ECHA)
DIN 18202:2013-04 Candidate List of Substances of Very High Concern for
Toleranzen im Hochbau - Bauwerke Authorisation (published in accordance with Article
59(10) of the REACH Regulation)
http://echa.europa.eu/de/candidate-list-table , Stand:
/DIN EN ISO 50001/ 16. April 2021.
DIN EN ISO 50001:2018-12
Energiemanagementsysteme - Anforderungen mit /GefKomm-Bau/
Anleitung zur Anwendung (ISO 50001:2018); Deutsche Gefahrstoffkommunikation in der Lieferkette der
Fassung EN ISO 50001:2018 Bauwirtschaft. Datenbank der Berufsgenossenschaft
9 Umwelt-Produktdeklaration Bundesverband der Gipsindustrie e.V. – GIPSPUTZ/Tool
der Bauwirtschaft (BG Bau). Online unter: Bericht ist durch aktuelle Nachweise zum
https://www.gefkomm-bau.de Hintergrundbericht ergänzt worden.
/Gips-Datenbuch/ /TA Luft/
GIPS-Datenbuch Neufassung der Ersten Allgemeinen
Hrsg.: Bundesverband der Gipsindustrie e. V. Verwaltungsvorschrift zum
Kochstraße 6–7, 10969 Berlin BundesImmissionsschutzgesetz (Technische Anleitung
Veröffentlicht auf: www.gips.de (Rubrik: Publikationen zur Reinhaltung der Luft – TA Luft) vom 18. August
/ Bücher), Stand: Mai 2013 2021, GMBl. Nr. 48–54 (2021), S.1049-1192.
/IBU 2021/ /TRGS 900/
Institut Bauen und Umwelt e.V.: Allgemeine Anleitung TRGS 900 „Arbeitsplatzgrenzwerte“ (Ausgabe: Januar
für das EPD-Programm des Institut Bauen und Umwelt 2006, BArBl Heft 1/2006 S. 41-55. Zuletzt geändert
e.V. (IBU). Version 2.0, Berlin: Institut Bauen und und ergänzt: GMBl 2021, S. 893-894 [Nr. 39-40] (v.
Umwelt e.V., 2021. 02.07.2021))
www.ibu-epd.com
/IGB/ /GaBi/
IGB Handbuch Gipsputze GaBi 10.0 dataset documentation for the
Zukunftsaufgabe Bauen im Bestand softwaresystem and databases, Sphera
Hrsg.: Bundesverband der Gipsindustrie e. V. Solutions GmBH, Leinfelden-Echterdingen, 2020
Kochstraße 6–7, 10969 Berlin (http://documentation.gabi-software.com/)
Veröffentlicht auf: www.gips.de (Rubrik: Publikationen
/ Bücher), Stand: 1. Auflage, September 2009. /LCA-tool/
BV Gips LCA tool, version 1.0. erstellt durch Sphera
/Merkblatt Überflutung/ Solutions GmbH
Beseitigung von durch Überflutung entstandenen
Schäden an Bauteilen aus Gips oder an Gipsputzen
BVG Informationsdienst Nr. 01 /PCR Teil A/
Veröffentlicht auf: Institut Bauen und Umwelt e.V., Berlin (Hrsg.):
www.gips.de (Rubrik: Download / Publikationen / Produktkategorie-Regeln für gebäudebezogene
Informationsdienste), Stand: Juni 2013 Produkte und Dienstleistungen. Teil A:
Rechenregeln für die Ökobilanz und Anforderungen an
/Scherer 2010/ den Projektbericht nach EN 15804+A2:2019, Version
Fraunhofer-Institut für Bauphysik IBP, Holzkirchen 1.1.1.
Prüfbericht
Querschnittsuntersuchung zum Emissionspotenzial an /PCR: Mineralische Werkmörtel/
flüchtigen organischen Verbindungen von Institut Bauen und Umwelt e.V., Berlin (Hrsg.):
Gipsbauteilen und Gipsprodukten des Produktkategorie-Regeln für gebäudebezogene
Wohninnenraums (Juli 2010) Produkte und Dienstleistungen. Teil B: Anforderungen
Veröffentlicht auf: www.gips.de (Rubrik: an die EPD für mineralische Werkmörtel, Version 1.6.
Forschungsvereinigung, Projekte, 2010)
10 Umwelt-Produktdeklaration Bundesverband der Gipsindustrie e.V. – GIPSPUTZ/Tool
Herausgeber
Institut Bauen und Umwelt e.V. Tel +49 (0)30 3087748- 0
Panoramastr.1 Fax +49 (0)30 3087748- 29
10178 Berlin Mail info@ibu-epd.com
Deutschland Web www.ibu-epd.com
Programmhalter
Institut Bauen und Umwelt e.V. Tel +49 (0)30 3087748- 0
Panoramastr.1 Fax +49 (0)30 3087748- 29
10178 Berlin Mail info@ibu-epd.com
Deutschland Web www.ibu-epd.com
Ersteller der Ökobilanz
Sphera Solutions GmbH Tel +49 711 341817-0
Hauptstraße 111- 113 Fax +49 711 341817-25
70771 Leinfelden-Echterdingen Mail info@sphera.com
Germany Web www.sphera.com
Inhaber der Deklaration
Bundesverband der Gipsindustrie e.V. Tel +49 30 31169822-0
Kochstraße 6-7 Fax +49 30 31169822-9
10969 Berlin Mail info@gips.de
Germany Web www.gips.de
