Environmental product declaration
in accordance with ISO 14025 and EN 15804+A2
Heydi Proplan® Fin Industri
Eier av deklarasjonen: Programoperatør:
Hey'di AS
Deklarasjonsnummer:
Produkt:
Heydi Proplan® Fin Industri Publiseringsnummer:
Deklarert enhet: Godkjent dato:
1 kg
Gyldig til:
Deklarasjonen er basert på PCR:
EPD software:
EN 15804:2012+A1:2013 tjener som kjerne-PCR
LCAno EPD generator ID: 69200
NPCR 009:2018 Part B for Technical - Chemical products
in the building and construction industry
1 / 13
Generell informasjon
Produkt Eier av deklarasjonen:
Heydi Proplan® Fin Industri Hey'di AS
Kontaktperson​ : Bjørn Bonsak
Telefon: 97661433
e-post:: bjorn.bonsak@heydi.no
Programoperatør: Produsent:
Post Box 5250 Majorstuen, 0303 Oslo, Norway Hey'di AS
Telefon: +47 23 08 80 00
web: post@epd-norge.no
Deklarasjonsnummer: Produksjonssted:
Hey'di AS
Tretjerndalsveien 68
2016 Frogner, Norway
Deklarasjonen er basert på PCR: Kvalitet/Miljøsystem:
EN 15804:2012+A1:2013 tjener som kjerne-PCR Internkontrollsystem som følge opp retningslinjene for ISO 9001 og
NPCR 009:2018 Part B for Technical - Chemical products in the ISO 14001
building and construction industry
Erklæring om ansvar: Org. no.:
Eieren av deklarasjonen skal være ansvarlig for den​ underliggende 979 657 919
informasjon og bevis. EPD Norge skal​ ikke være ansvarlig med
hensyn til produsent informasjon, ​ livsløpsvurdering data og bevis.​
Deklarert enhet: Godkjent dato:
1 kg Heydi Proplan® Fin Industri
Deklarert enhet med opsjon: Gyldig til:
A1,A2,A3,A4,A5,C1,C2,C3,C4,D
Årstall for studien:
2023
Funksjonell enhet: Sammenlignbarhet:
1 kg avrettingsmasse, Heydi Proplan® Fin Industri EPD av byggevarer er nødvendigvis ikke sammenlignbare hvis de ikke
samsvarer med NS-EN 15804 og ses i en bygningskontekst.
Generelt om verifikasjon av EPD fra verktøy: Utarbeidelse og verifikasjon av miljødeklarasjon:
Uavhengig verifikasjon av data, annen miljøinformasjon og EPD er Deklarasjonen er utarbeidet og verifisert ved bruk av EPD-verktøy
foretatt etter ISO 14025:2010, kapittel 8.1.3 og 8.1.4. Verifikasjon av lca.tools ver EPD2022.03, utviklet av LCA.no. EPD-verktøyet er
hver EPD foretas i henhold til EPD-Norge sine retningslinjer for integrert i bedriftens miljøstyringssystem, og godkjent av EPD-Norge
verifikasjon og godkjenning som krever at EPD-verktøy er i) integrert
i bedriftens miljøstyringssystem, ii) prosedyrer for bruk av EPD- EPD er utarbeidet av: Bjørn Bonsak
verktøy er godkjent av EPD-Norge og iii) prosessen gjennomgås årlig
Bedriftsspesifikke data og EPD er kontrollert av: Line Greaker
av en uavhengig 3.parts verifikator. Se vedlegg G i EPD-Norge sine
retningslinjer for mer informasjon om EPD-verktøy.
Verifikasjon av EPD-verktøy: Godkjent:
Uavhengig tredjepartsverifikasjon av verktøy, bakgrunnsdata og test- Sign
EPD er gjort i henhold til EPD-Norge sine prosedyrer og retningslinjer
for verifisering og godkjenning av EPD-verktøy.
Tredjeparts verifikator:
Anne Rønning, Norsus AS
(krever ikke signatur)
2 / 13
Produkt
Produktbeskrivelse:
Hey’di Proplan® Fin Industri er en raskt tørkende sementbasert, selvutjevnende pumpbar avretting masse til gulv. Materialet krever en lett
mekanisk bearbeiding med en tannet sparkel for å gi en overflate som egner seg for de fleste typer gulv-belegninger. Hey’di Proplan® Fin Industri
kan legges i sjikttykkelser fra 4 mm til 30 mm. Det henvises til samsvarserklæring iht. kategori 4 egen utprøvning. Produktene leveres med
bulktransport eller i big bags.
Se også Hey'di produktdatablad for Heydi Proplan® Fin Industri.
Produktspesifikasjon:
1 kg avrettingsmasse fra råvareuttak til fabrikkport og distribusjon til marked.
Materials kg %
Filler 0,26 26,26
Kjemikalier 0,13 13,11
Sement 0,16 15,66
Tilslag 0,45 44,97
Total 1,00
Tekniske data:
Produktet klassifiseres under Brannklasse A1.
Produktet i herdet fase har ingen negativ effekt på vann.
Tekniske data:
Vanntilsetning: maks 22 %
Materialforbruk: 1,6 kg/l
Største kornstørrelse: <0,5 mm
Utleggingstykkelse: 4-30 mm
Trykkfasthet, 28 døgn: > 33 MPa
Bøyestrekkfasthet, 28 døgn: >6,5 MPa
Fasthetsklasser etter EN 13813:
Trykk: C30
Bøyestrekk: F6
Fritt svinn, 28 døgn: < 0,04 %
Heft til primet betong: > 1,0 MPa
Markedsområde:
Norge
Levetid, produkt:
Som bygninger
Levetid, bygg:
60 år
LCA: Beregningsregler
Deklarert enhet:
1 kg Heydi Proplan® Fin Industri
Cut-off kriterier:
Alle viktige råmaterialer og all viktig energibruk er inkludert. Produksjonsprosessen for råmaterialene og energistrømmer som inngår med veldig
små mengder (mindre enn 1%) er ikke inkludert. Disse cut-off kriteriene gjelder ikke for farlige materialer og stoffer.
Allokering:
Allokering er gjort iht. bestemmelser i EN 15804. Inngående energi og vann, samt produksjon av avfall i egen produksjon er allokert likt mellom
alle produktene gjennom masseallokering. Miljøpåvirkning og ressursforbruk for primærproduksjonen av resirkulerte materialer er allokert til det
opprinnelige produktsystemet. Bearbeidingsprosessen og transport av materialet til produksjonssted er allokert til analysen i denne EPDen.
Datakvalitet:
Spesifikke data for produktsammensetningen er fremskaffet av produsenten. De representerer produksjonen av det deklarerte produktet og ble
samlet inn for EPD-​utvikling i det oppgitte året for studien. Bakgrunnsdata er basert på registrerte EPDer i henhold til EN 15804, Østfoldforskning
sine databaser, ecoinvent og andre LCA​databaser. Datakvaliteten for råmaterialene i A1 er presentert i tabellen nedenfor.
3 / 13
Materials Source Data quality Year
Filler ecoinvent 3.6 Database 2019
Kjemikalier ecoinvent 3.6 Database 2019
Kjemikalier EPD-EFC-20210193-IBG1-EN EPD 2021
Kjemikalier EPD-EFC-20210194-IBG1-EN EPD 2021
Kjemikalier EPD-EFC-20210195-IBG1-EN EPD 2021
Kjemikalier EPD-EFC-20210198-IBG1-EN EPD 2021
Kjemikalier EPD-KNA-20220117-IBA1-EN EPD 2020
Sement NEPD-4144-3354 EPD 2022
Sement Supplier EPD 2020
Tilslag ecoinvent 3.6 Database 2019
4 / 13
Systemgrenser (X=inkludert, MND=modul ikke deklarert, MNR=modul ikke relevant)
Construction Beyond the system
Product stage Use stage End of life stage
installation stage boundaries
A1 A2 A3 A4 A5 B1 B2 B3 B4 B5 B6 B7 C1 C2 C3 C4 D
X X X X X MND MND MND MND MND MND MND X X X X X
Systemgrenser:
Råvarer kjøpes inn og blandes hos Hey'di. Produksjon foregår i automatisert produksjonsanlegg uten utslipp til luft eller vann. Sentralt avsug og
lokale avsug/filtere ivaretar støv fra produksjonsmaskiner. Analysen inkluderer den deklarerte enheten fra råvareuttak til fabrikk port i tillegg til et
scenario for transport til marked. I modul A1 inngår produksjon av råvarer fra uttak av ressurser. A2 inkluderer transport av råvarer til
produksjonen hos Hey'di, A3 inkluderer produksjonsprosessen hos Hey'di.
Flytskjemaet nedenfor illustrerer systemgrensene for analysen:
relairetamåR tropsnarT gninkrivliT tropsnarT
​/snojskurtsnoK esafsnojsallatsni
kurB
dlohekildeV nojsarapeR regnitfikstU gnirevoneR llenojsarepO kurbigrene llenojsarepO kurbnnav gniretnomeD tropsnarT
gnildnahebsllafvA
lit
llafvA
gnildnahebttuls ​/gninnivnejg/kurbnejG elaisnetop-gnirelukriser
5 / 13
Teknisk tilleggsinformasjon
Internkontrollsystem som følger ISO 9001 og ISO 14001.
6 / 13
LCA: Scenarier og annen teknisk informasjon
Følgende informasjon beskriver scenariene for modulene i EPDen.
Capacity utilisation Value
Transport fra produksjonssted til bruker (A4) Distance (km) Fuel/Energy Consumption Unit
(incl. return) % (Liter/tonn)
Truck, 16-32 tonnes, EURO 6 (km) - Europe 36,7 % 50 0,043 l/tkm 2,15
Byggefase A5 Unit Value
Electricity, Norway (kWh) kWh/DU 0,00
Water (L) m3/DU 0,00
Sluttfase (C1,C3,C4) Unit Value
Demolition of building per kg of cement-based
kg/DU 0,95
product, C1 (kg)
Capacity utilisation Value
Transport avfallsbehandling (C2) Distance (km) Fuel/Energy Consumption Unit
(incl. return) % (Liter/tonn)
Truck, 16-32 tonnes, EURO 6 (km) - Europe 36,7 % 50 0,043 l/tkm 2,15
Waste processing (C3) Unit Value
Waste treatment of cement-based product after
kg 0,86
demolition, C3 (kg)
Disposal (C4) Unit Value
Disposal of cement-based product in landfill (kg) kg 0,10
Gevinst og belastninger etter endt levetid (D) Unit Value
Substitution of primary aggregates with crushed
kg 0,86
recycled cement-based products (kg)
7 / 13
LCA: Resultater
LCA resultatene er presentert under for den deklarerte enheten som er definert på side 2 av EPD dokumentet.
Miljøpåvirkning (Environmental impact)
Indicator Unit A1 A2 A3 A4 A5 C1 C2 C3 C4 D
GWP-total
kg CO2 -
1,86E-01 7,67E-02 2,42E-03 8,17E-03 1,19E-04 3,80E-03 8,17E-03 6,16E-04 7,80E-04 -2,00E-03
ekv
GWP-fossil
kg CO2 -
1,85E-01 7,66E-02 2,36E-03 8,17E-03 1,16E-04 3,80E-03 8,17E-03 6,07E-04 7,79E-04 -1,96E-03
ekv
GWP-biogenic
kg CO2 -
9,47E-04 3,01E-05 4,87E-05 3,38E-06 2,70E-06 7,13E-07 3,38E-06 5,24E-06 9,10E-07 -3,91E-05
ekv
GWP-luluc
kg CO2 -
1,04E-04 3,00E-05 4,01E-06 2,91E-06 3,06E-07 3,00E-07 2,91E-06 8,40E-07 1,92E-07 -1,32E-06
ekv
kg
ODP CFC11 - 7,44E-09 1,71E-08 2,08E-10 1,85E-09 9,00E-12 8,21E-10 1,85E-09 1,20E-10 2,95E-10 -3,57E-10
ekv
mol H+
AP 7,63E-04 5,24E-04 1,39E-05 2,35E-05 7,69E-07 3,98E-05 2,35E-05 4,91E-06 6,93E-06 -1,76E-05
-ekv
kg P -
EP-FreshWater 2,39E-06 5,70E-07 1,88E-07 6,53E-08 8,88E-09 1,38E-08 6,53E-08 3,84E-08 8,83E-09 -5,20E-08
ekv
kg N -
EP-Marine 2,50E-04 1,21E-04 2,18E-06 4,64E-06 1,04E-07 1,76E-05 4,64E-06 1,44E-06 2,58E-06 -6,11E-06
ekv
mol N -
EP-Terrestial 1,94E-03 1,35E-03 2,55E-05 5,19E-05 1,27E-06 1,90E-04 5,19E-05 1,66E-05 2,84E-05 -7,18E-05
ekv
kg
POCP NMVOC 5,61E-04 4,01E-04 7,98E-06 1,99E-05 3,74E-07 5,30E-05 1,99E-05 4,44E-06 8,14E-06 -1,90E-05
-ekv
ADP- kg Sb-
9,45E-07 1,90E-06 6,90E-08 2,26E-07 5,44E-09 5,83E-09 2,26E-07 7,70E-09 7,02E-09 -1,74E-07
minerals&metals1 ekv
ADP-fossil1 MJ 2,42E+00 1,13E+00 4,02E-02 1,23E-01 1,82E-03 5,23E-02 1,23E-01 1,89E-02 2,14E-02 -3,31E-02
WDP1 m3 1,51E+01 9,97E-01 8,51E-01 1,19E-01 1,33E-01 1,11E-02 1,19E-01 2,08E+00 1,32E-01 -1,55E+00
GWP Global warming potential; ODP Depletion potential of the stratospheric ozone layer; POCP Formation potential of tropospheric photochemical oxidants; AP
Acidification potential of land and water; EP Eutrophication potential; ADPM Abiotic depletion potential for non fossil resources; ADPE Abiotic depletion​ potential for
fossil resources
"Leseeksempel: 9,0 E-03 = 9,0*10 -3 = 0,009"
*INA Indicator Not Assessed
1. The results of this environmental impact indicator shall be used with care as the uncertainties on these results are high or as there is limited experienced with the
indicator
3. Eutrophication aquatic freshwater shall be in kg P-eq., there is a typo in EN 15804:2012+A2:2019 regarding this unit. Eutrophication calculated as PO4-eq is presented
on page 11
Remarks to environmental impacts
8 / 13
Additional environmental impact indicators
Indicator Unit A1 A2 A3 A4 A5 C1 C2 C3 C4 D
PM Sykdomstilfeller 2,79E-09 4,34E-09 1,17E-10 5,00E-10 6,00E-12 4,81E-09 5,00E-10 7,90E-11 1,48E-10 -3,75E-10
IRP2 kgBq U235 -ekv 3,02E-03 4,95E-03 2,87E-04 5,40E-04 1,98E-05 2,28E-04 5,40E-04 3,16E-04 9,79E-05 -3,04E-04
ETP-fw1 CTUe 1,46E+00 8,19E-01 4,65E-02 9,15E-02 4,20E-03 2,86E-02 9,15E-02 1,34E-02 1,17E-02 -3,41E-02
HTP-c1 CTUh 2,20E-11 0,00E+00 6,00E-12 0,00E+00 0,00E+00 1,00E-12 0,00E+00 1,00E-12 0,00E+00 -2,00E-12
HTP-nc1 CTUh 6,79E-10 9,05E-10 1,45E-10 1,00E-10 7,00E-12 2,70E-11 1,00E-10 1,20E-11 8,00E-12 -4,20E-11
SQP1 dimensionless 1,99E-01 7,19E-01 1,14E-02 8,64E-02 6,52E-04 6,36E-03 8,64E-02 1,07E-02 8,26E-02 7,52E-02
PM = Particulate Matter emissions; IRP = Ionizing radiation – human health; ETP-fw = Eco toxicity – freshwater; HTP-c = Human toxicity – cancer effects; HTP-nc =
Human toxicity – non cancer effects; SQP = Potential Soil Quality Index (dimensionless)
"Leseeksempel: 9,0 E-03 = 9,0*10 -3 = 0,009"
*INA Indicator Not Assessed
1. The results of this environmental impact indicator shall be used with care as the uncertainties on these results are high or as there is limited experienced with the
indicator
2. This impact category deals mainly with the eventual impact of low dose ionizing radiation on human health of the nuclear fuel cycle. It does not consider effects due
to possible nuclear accidents, occupational exposure nor due to radioactive waste disposal in underground facilities. Potential ionizing radiation from the soil, from
radon and from some construction materials is also not measured by this indicator.
9 / 13
Ressursbruk (Resource use)
Indicator Unit A1 A2 A3 A4 A5 C1 C2 C3 C4 D
PERE MJ 1,27E-01 1,52E-02 1,66E-02 1,77E-03 8,50E-03 2,85E-04 1,77E-03 9,70E-03 7,68E-04 -7,76E-03
PERM MJ 4,32E-04 0,00E+00 0,00E+00 0,00E+00 0,00E+00 0,00E+00 0,00E+00 -4,32E-04 0,00E+00 0,00E+00
PERT MJ 1,27E-01 1,52E-02 1,66E-02 1,77E-03 8,50E-03 2,85E-04 1,77E-03 9,27E-03 7,68E-04 -7,76E-03
PENRE MJ 1,39E+00 1,14E+00 4,90E-02 1,23E-01 2,08E-03 5,23E-02 1,23E-01 1,89E-02 2,14E-02 -3,50E-02
PENRM MJ 1,16E+00 0,00E+00 0,00E+00 0,00E+00 0,00E+00 0,00E+00 0,00E+00 -1,16E+00 0,00E+00 0,00E+00
PENRT MJ 2,56E+00 1,14E+00 4,90E-02 1,23E-01 2,08E-03 5,23E-02 1,23E-01 -1,14E+00 2,14E-02 -3,50E-02
SM kg 4,42E-03 0,00E+00 0,00E+00 0,00E+00 0,00E+00 0,00E+00 0,00E+00 0,00E+00 0,00E+00 0,00E+00
RSF MJ 1,63E-02 5,35E-04 4,37E-04 6,32E-05 1,93E-05 0,00E+00 6,32E-05 0,00E+00 1,59E-05 -1,59E-04
NRSF MJ 6,86E-01 1,84E-03 4,44E-04 2,26E-04 2,89E-05 0,00E+00 2,26E-04 0,00E+00 3,44E-05 -1,63E-04
FW m3 2,10E-03 1,14E-04 6,82E-03 1,32E-05 2,63E-04 2,69E-06 1,32E-05 3,23E-05 2,64E-05 -1,22E-03
RPEE Renewable primary energy resources used as energy carrier; RPEM Renewable primary energy resources used as raw materials; TPE Total use of renewable primary
energy; NRPE Non renewable primary energy resources used as energy carrier; NRPM Non renewable primary energy resources used as​ materials; TRPE Total use of non
renewable primary energy; SM Use of secondary materials; RSF Use of renewable secondary fuels; NRSF Use of non renewable secondary fuels; W Use of net fresh water
"Leseeksempel: 9,0 E-03 = 9,0*10 -3 = 0,009"
*INA Indicator Not Assessed
10 / 13
Livsløpets slutt - Avfall (End of life - Waste)
Indicator Unit A1 A2 A3 A4 A5 C1 C2 C3 C4 D
HWD kg 4,73E-04 5,71E-05 7,98E-06 6,37E-06 6,35E-07 1,54E-06 6,37E-06 1,88E-06 0,00E+00 -7,98E-06
NHWD kg 4,56E-02 4,91E-02 5,44E-04 6,01E-03 6,38E-05 6,19E-05 6,01E-03 5,95E-05 9,50E-02 -2,42E-04
RWD kg 7,66E-06 7,75E-06 2,38E-07 8,41E-07 1,26E-08 3,63E-07 8,41E-07 1,99E-07 0,00E+00 -2,63E-07
HW Hazardous waste disposed; NHW Non hazardous waste disposed; RW Radioactive waste disposed
"Leseeksempel: 9,0 E-03 = 9,0*10 -3 = 0,009"
*INA Indicator Not Assessed
Livsløpets slutt - Utgangsfaktorer (End of life - Output flow)
Indicator Unit A1 A2 A3 A4 A5 C1 C2 C3 C4 D
CRU kg 0,00E+00 0,00E+00 0,00E+00 0,00E+00 0,00E+00 0,00E+00 0,00E+00 0,00E+00 0,00E+00 0,00E+00
MFR kg 0,00E+00 0,00E+00 0,00E+00 0,00E+00 0,00E+00 0,00E+00 0,00E+00 8,55E-01 0,00E+00 0,00E+00
MER kg 0,00E+00 0,00E+00 0,00E+00 0,00E+00 0,00E+00 0,00E+00 0,00E+00 0,00E+00 0,00E+00 0,00E+00
EEE MJ 0,00E+00 0,00E+00 0,00E+00 0,00E+00 0,00E+00 0,00E+00 0,00E+00 0,00E+00 0,00E+00 0,00E+00
EET MJ 0,00E+00 0,00E+00 0,00E+00 0,00E+00 0,00E+00 0,00E+00 0,00E+00 0,00E+00 0,00E+00 0,00E+00
CR Components for reuse; MR Materials for recycling; MER Materials for energy recovery; EEE Exported electric energy; ETE Exported thermal energy
"Leseeksempel: 9,0 E-03 = 9,0*10 -3 = 0,009"
*INA Indicator Not Assessed
Biogenic Carbon Content
Indicator Unit At the factory gate
Biogenic carbon content in product​ kg C 6,78E-06
Biogenic carbon content in accompanying packaging kg C 0,00E+00
Note: 1 kg biogenic carbon is equivalent to 44/12 kg CO2
11 / 13
Tilleggskrav
Klimagassutslipp fra bruk av elektrisitet i produksjonsfasen
Nasjonal produksjonsmiks fra import, lavspenning (inkludert produksjon av overføringslinjer, i tillegg til direkte utslipp og tap i nett) er brukt for
anvendt elektrisitet i produksjonsprosessen (A3). Bakgrunnsdata er presentert i tabellen under. Karakteriseringsfaktorer fra
EN15804:2012+A1:2013 er benyttet.
Electricity mix Data source Amount Unit
Electricity, Norway (kWh) ecoinvent 3.6 24,33 g CO2-eq/kWh
Farlige stoffer
Produktet er ikke tilført stoffer fra REACH Kandidatliste eller den norske prioritetslisten.
Inneklima
Eurofins Certificate Indoor Comfort GOLD, IACG-463-01-02-2023
Additional Environmental Information
Additional environmental impact indicators required in NPCR Part A for construction products
Indicator Unit A1 A2 A3 A4 A5 C1 C2 C3 C4 D
GWPIOBC kg CO2 -ekv 1,83E-01 7,67E-02 2,37E-03 8,17E-03 1,17E-04 3,80E-03 8,17E-03 6,08E-04 7,80E-04 -2,09E-03
GWP-IOBC: Globalt oppvarmingspotensial beregnet etter prinsippet om umiddelbar oksidasjon. For å øke tydeligheten av biogent karbonbidrag til klimapåvirkning,
kreves indikatoren GWP-IOBC da den erklærer klimapåvirkninger beregnet i henhold til prinsippet om øyeblikkelig oksidasjon. GWP-IOBC er også referert til som GWP-
GHG i sammenheng med svensk lov om offentlige anskaffelser.
12 / 13
Bibliografi
NS-EN ISO 14025:2010 Miljømerker og deklarasjoner - Miljødeklarasjoner type III - Prinsipper og prosedyrer. ​
NS-EN ISO 14044:2006 Miljøstyring - Livsløpsvurderinger - Krav og retningslinjer​
NS-EN 15804:2012+A1:2013 Bærekraftig byggverk - Miljødeklarasjoner - Grunnleggende produktkategoriregler for byggevarer​
ISO 21930:2017 Sustainability in buildings and civil engineering works - Core rules for environmental product declarations of construction
products.​
ecoinvent v3, Allocation, cut-off by classification, Swiss Centre of Life Cycle Inventories.​
Iversen et al., (2018) eEPD v3.0 - Background information for EPD generator system. LCA.no rapportnummer 04.18​
Vold, et al., (2019) EPD generator for Hey'di - Background information for customer application and LCA data. LCA.no rapportnummer 10.19​
NPCR Part A: Construction products and services. Ver. 1.0. April 2017, EPD-Norge.​
NPCR 009 Part B for technical-chemical products. Ver. 1.0 June 2018, EPD-Norge.
NPCR 009 version 1.0, PCR PART B for technical chemical products in the building and construction industry
Sikkerhetsdatablad: https://app.ecoonline.com//documents/msds/1001414/23227621_286_a484e5038d298c60ff35e20279c6c091.pdf
CERTIFICATEOFANALYSIS, Eurofins Indoor Comfort GOLD, Certificate IACG-463-01-02-2023
Programoperatør og utgiver Telefon:+47 23 08 80 00
e-post::post@epd-norge.no
Post Box 5250 Majorstuen, 0303 Oslo, Norway web: www.epd-norge.no
Eier av deklarasjonen: Telefon:97661433
Hey'di AS e-post::bjorn.bonsak@heydi.no
Tretjerndalsveien 68, 2016 Frogner web:
Forfatter av livsløpsrapporten Telefon:+47 916 50 916
LCA.no AS e-post::post@lca.no
Dokka 6B, 1671 web: www.lca.no
Utvikler av EPD-generator Telefon:+47 916 50 916
LCA.no AS e-post::post@lca.no
Dokka 6B,1671 Kråkerøy web: www.lca.no
ECO Platform web: www.eco-platform.org
ECO Portal web: ECO Portal
13 / 13
