UMWELT-PRODUKTDEKLARATION
nach ISO 14025 und EN 15804+A2
Deklarationsinhaber Holcim (Deutschland) GmbH
Herausgeber Institut Bauen und Umwelt e.V. (IBU)
Programmhalter Institut Bauen und Umwelt e.V. (IBU)
Deklarationsnummer IBU-CEI-HOL-2205120-DE2024000041-ISUG001-DE
Ausstellungsdatum 09/07/2024
Gültig bis 08/07/2029
Beton C20/25 X0 C1 32 M ECOPact produziert im
Transportbetonwerk Wilnsdorf
Rezept Nummer DU3314-ANZS version 4, EPD Version 1
Holcim (Deutschland) GmbH
www.ibu-epd.com | https://epd-online.com
1. Allgemeine Angaben
` Holcim (Deutschland) GmbH C20/25 X0 C1 32 M ECOPact
Programmhalter Inhaber der Deklaration
IBU - Institut Bauen und Umwelt e.V. Holcim (Deutschland) GmbH
Hegelplatz 1 Troplowitzstraße 5
10117 Berlin 22529 Hamburg
Deutschland Germany
Deklarationsnummer Deklariertes Produkt / Deklarierte Einheit
IBU-CEI-HOL-2205120-DE2024000041-ISUG001-DE 1 m3 unbewehrter Beton C20/25 X0 C1 32 M
ECOPact
Diese Deklaration basiert auf den Gültigkeitsbereich:
Produktkagegorieregeln
Dieses Dokument bezieht sich auf die
Betonbauteile aus Ort- oder Lieferbeton, 03.2022 Produktion des Betons mit folgenden
(PCR geprüft und zugelassen durch den Eigenschaften C20/25 X0 C1 32 M ECOPact,
unabhängigen Sachverständigenrat (SVR)) Rezept Nummer DU3314-ANZS version 4,
hergestellt im Betonwerk Wilnsdorf der Firma
Ausstellungsdatum Holcim (Deutschland) GmbH in Deutschland
09/07/2024 für die Verwendung als Beton für normalen
Hochbau und Infrastrukturbau.
Gültig bis
08/07/2029 Die EPD wurde mit dem vorverifiziertem
Programm CarbonCLARITYTM EN 15804 EPD
Generator - RMX von Climate Earth berechnet.
Der Inhaber der Deklaration haftet für die
zugrundeliegenden Angaben und Nachweise;
eine Haftung des IBU in Bezug auf
Herstellerinformationen, Ökobilanzdaten und
Nachweise ist ausgeschlossen.
Die EPD wurde nach den Vorgaben der EN
15804+A2 erstellt. Im Folgenden wird die Norm
vereinfacht als EN 15804 bezeichnet.
Verifizierung
Die Europäische Norm EN 15804 dient als Kern-PCR
Unabhängige Verifizierung der Deklaration und
Angaben gemäß ISO 14025:2011
Hans Peters intern x extern
(Vorstandsvorsitzender des Instituts Bauen und Umwelt e.V.)
Florian Pronold Matthias Schulz
(Geschäftsführer Institut Bauen und Umwelt e.V.) (Name des unabhängigen Verifizierers)
2 EPD Holcim (Deutschland) GmbH – Beton DU3314-ANZS, Betonwerk Wilnsdorf
2. Produkt
2.1 Produktbeschreibung/Produktdefinition 2.4 Lieferstatus
Beton wird hergestellt durch Mischen von Zement, Beton wird in einbaufertigem Zustand in
grober und feiner Gesteinskörnung und Wasser, mit Betonfahrmischern an die Baustelle geliefert. Alternativ
oder ohne Zugabe von Zusatzmitteln, Zusatzstoffen kann der Beton durch die Nutzung geeigneter eigener
oder Fasern. Fahrzeuge im Betonwerk abgeholt werden.
Der Beton wird im frischen Zustand in Schalungen 2.5 Grundstoffe/Hilfsstoffe
eingebracht, verdichtet und erhärtet durch die Bezeichnung Wert Einheit
Hydratation des Zements zu einem festen künstlichen Zement ca. 7-10 M.%
Gestein. Wasser ca. 4-7 M.%
Gesteinskörnung ca. 70-90 M.%
Das deklarierte Produkt ist unbewehrter Beton, der auf Zusatzstoffe ca. <1 M.%
die Baustelle geliefert wird. Bei bewehrten Bauteilen ist
Fasern ca. <1 M.%
der Anteil des Bewehrungsstahls gesondert zu
Zusatzmittel ca. <1 M.%
berücksichtigen.
Zur Berechnung der Ökobilanz des Betons C20/25 X0
C1 32 M ECOPact im Betonwerk Wilnsdorf wurden die
Produktionsdaten von der Rezept Nummer DU3314-
ANZS version 4 ermittelt.
Für die Verwendung von Beton gelten die jeweiligen
nationalen Bestimmungen am Ort der Verwendung, in
Deutschland zum Beispiel die Bauordnungen der
Länder und die technischen Bestimmungen aufgrund
dieser Vorschriften.
2.2 Anwendung
Beton ist im Bauwesen ein vielfältig eingesetzter
Baustoff. Er findet Anwendung im Hochbau vor allem
für Decken, Wände, Treppen, Fundamente, Stützen
und Binder, im Tiefbau bei erdberührten Bauteilen,
Fundamenten, Bodenplatten, Bohrpfählen und im
Ingenieurbau z.B. bei Brücken.
2.3 Technische Daten
Beton C20/25 X0 C1 32 M ECOPact hat die folgenden
technischen Eigenschaften:
Bautechnische Daten
Bezeichnung Wert Einheit Hinweis: gestrichelte Linien zeigen Produktionsschritte, die
Rohdichte 2191 kg/m3 nicht notwendigerweise bei diesem Beton zutreffen müssen
Druckfestigkeit C20/25 N/mm2
Das Produkt enthält Stoffe der ECHA-Liste der für eine
Zulassung in Frage kommenden besonders
Dieser Beton wird gemäß DIN EN 206-
besorgniserregenden Stoffe (en: Substances of Very
1:2013+A2:2021, Beton - Festlegung, Eigenschaften,
High Concern – SVHC) (Datum: 14.06.202) oberhalb
Herstellung und Konformität hergestellt.
von 0,1 Massen-%: nein
Es ist ein Beton nach Eigenschaften, für den die
geforderten Eigenschaften und zusätzlichen
Das Produkt enthält weitere CMR-Stoffe der Kategorie
Anforderungen, sofern erforderlich, festgelegt sind.
1A oder 1B, die nicht auf der Kandidatenliste stehen,
oberhalb von 0,1 Massen-% in mindestens einem
Teilerzeugnis: nein
Diese technischen Daten erfüllen die Anforderungen
gemäß EN 206-1 bezüglich Qualitäts- und
Dem vorliegenden Bauprodukt wurden Biozidprodukte
Konformitätskontrolle. Die Prüfung erfolgt gemäß EN
zugesetzt oder es wurde mit Biozidprodukten
12350 und EN 12390. Weitere in der PCR B
behandelt (es handelt sich damit um eine behandelte
aufgelistete technische Daten sind für dieses Produkt
Ware im Sinne der Biozidprodukteverordnung (EU) Nr.
nicht relevant. Dies liegt daran, dass Angaben wie z.
528/2012): nein
B. die Wärmeleitfähigkeit, die Zugfestigkeit oder das
Elastizitätsmodul in den Vorschriften für die
2.6 Herstellung
Bemessung von Betonbauteilen zu finden sind und
Die dosierten Gesteinskörnungen werden zunächst
daher nicht routinemäßig überprüft werden.
trocken mit Zement als Bindemittel und weiteren
Zusatzstoffen (siehe 2.5 Grundstoffe/Hilfsstoffe)
Leistungsmerkmale für Beton in Bezug auf dessen
vorgemischt. Danach wird die Mischung mit Wasser zu
Merkmale nach der maßgebenden technischen
einem plastisch verformbaren Frischbeton gemischt.
Bestimmung (keine CE-Kennzeichnung).
Dieser wird ohne Lagerung mit Betonfahrmischern auf
die Baustelle transportiert und dort in die vorbereitete
3 EPD Holcim (Deutschland) GmbH – Beton DU3314-ANZS, Betonwerk Wilnsdorf
Schalung (i. d. R. mit Bewehrung) eingebracht und 2.13 Außergewöhnliche Einwirkungen
verdichtet.
Brand
Zur Sicherung der Betonqualität ist ein Beton erfüllt nach DIN 4102-1 und EN 13501-1 die
Qualitätssicherungssystem im Betonwerk Wilnsdorf Anforderungen der Baustoffklasse A1, “nicht
installiert, das sich an den Anforderungen an die brennbar“. Im Brandfall können keine toxischen Gase
werkseigene Produktionskontrolle in EN 206-1 und und Dämpfe entstehen, und es kommt nicht zum
DIN 1045-2 orientiert. Abtropfen oder Abfallen von brennenden
Betonbestandteilen.
2.7 Umwelt und Gesundheit während der
Herstellung Über eine entsprechende Dimensionierung der
Frischbeton- und Restwasserrecycling sind gängige Bauteile können hohe Feuerwiderstandklassen erreicht
Praxis im Betonwerk Wilnsdorf. Noch nicht erhärtete werden (in EN 1992-1-2 sind Tabellenwerte für
Betonreste aus Mischern und Betonfahrzeugen Feuerwiderstandsklassen nach EN 13501-2 von bis zu
werden ausgewaschen und sowohl die R 240 bzw. REI 240 angegeben).
Gesteinskörnung als auch das anfallende Restwasser
erneut als Betonausgangsstoffe wiederverwendet. Brandschutz
Bezeichnung Wert
Frischbeton enthält eine stark alkalische Lösung, die Baustoffklasse A1 "nicht brennbar"
beim Mischen von Zement mit Wasser entsteht und die
Haut- und Augenreizungen hervorrufen kann. Die
Wasser
Abrasivität der Gesteinskörnung in Beton und Mörtel
Unter Wassereinwirkung (z.B. Hochwasser) verhält
kann dies zusätzlich noch unterstützen.
sich Beton weitgehend inert. Es werden keine Stoffe in
Aufgrund des in nicht chromatarmen Zementen
Mengen ausgewaschen, die wassergefährdend sein
enthaltenden wasserlöslichen Chromats kann sich bei
könnten.
anhaltendem Kontakt mit Betonen aus derartigen
Zementen eine allergische Chromatdermatitis
Mechanische Zerstörung
entwickeln. Gemäß REACH-Verordnung sind
Bei der mechanischen Zerstörung von Beton, bspw.
Zemente, bei denen die Gefahr eines Hautkontakts
durch Betonabbruch, entstehen keine umwelt- oder
besteht, daher chromatarm.
gesundheitsgefährdenden Stoffe.
Weitere Informationen können aus dem
2.14 Nachnutzungsphase
entsprechenden Sicherheitsdatenblatt entnommen
Bauteile aus Beton können rückgebaut werden. Für
werden.
das Recycling bewehrter Bauteile wird der
https://www.holcim.de/de/sicherheitsdatenblaetter
Betonabbruch vom Betonstahl getrennt und
aufbereitet. Hierzu wird der Beton zunächst zerkleinert
2.8 Produktverarbeitung/Installation
und in einzelne Kornfraktionen getrennt und im
Beton wird nach dem Mischen ohne Lagerung mit
Straßenbau oder in geringen Anteilen als rezyklierte
Betonfahrmischern auf die Baustelle transportiert und
Gesteinskörnung zur Herstellung von Frischbeton
dort in die vorbereitete Schalung (in der Regel mit
verwendet. Der Betonstahl wird als Stahlschrott
Bewehrung aus Betonstahl) eingebracht und i.d.R. mit
wiederverwendet.
Innenrüttlern verdichtet. Nach einer ausreichend
langen Erhärtungszeit werden die Bauteile
2.15 Entsorgung
ausgeschalt. Es folgt eine Nachbehandlungsphase.
Die Deponierfähigkeit von Beton gem. Klasse I nach
der TA Siedlungsabfall ist gewährleistet. Für
2.9 Verpackung
Bauabfälle aus Beton gelten gemäß
Die Anlieferung von Beton erfolgt ohne Verwendung
Abfallverwertungsverzeichnis (AVV) die Abfallschlüssel
von Verpackungsmaterial.
17 01 01 (Beton), 17 04 05 (Stahlfasern) und 17 02 13
(Kunststofffasern).
2.10 Nutzungszustand
Die Zusammensetzung von erhärtetem Beton ändert
2.16 Weitere Informationen
sich im Nutzungszustand grundsätzlich nicht.
Weitere Informationen: https://www.holcim.de/de.
2.11 Umwelt und Gesundheit während der Nutzung
Die natürliche ionisierende Strahlung von Beton ist
gering und gesundheitlich unbedenklich.
Die Umweltverträglichkeit von Beton wird dadurch
sichergestellt, dass lediglich genormte Ausgangsstoffe
verwendet werden dürfen, die a priori als unbedenklich
angesehen werden oder für welche die
Umweltverträglichkeit durch eine allgemeine
bauaufsichtliche Zulassung nachgewiesen wurde.
Beton, der mit derart geprüften Ausgangsstoffen
hergestellt ist, bedarf dann keines weiteren
Nachweises (DAfStb1).
2.12 Referenz-Nutzungsdauer
Eine Referenz-Nutzungsdauer von 50 Jahren wird für
die Nutzungsphase des Betons verwendet.
4 EPD Holcim (Deutschland) GmbH – Beton DU3314-ANZS, Betonwerk Wilnsdorf
3. LCA: Rechenregeln
3.1 Deklarierte Einheit
Die deklarierte Einheit ist 1 m3 unbewehrter Beton Entsorgungsstadium
C20/25 X0 C1 32 M ECOPact.
Modul C1: Rückbau / Abbruch von
Bei bewehrten Bauteilen ist der Anteil des Betongebäuden / -bauteilen
Bewehrungsstahls gesondert zu berücksichtigen.
Modul C2: Transport von
Deklarierte Einheit Betonabbruch zur Aufbereitung
Bezeichnung Wert Einheit
Deklarierte Einheit 1 m3 Modul C3: Brechen von Beton
Rohdichte 2191 kg/m3
Gutschriften und Lasten außerhalb der
Umrechnungsfaktor zu 1 kg 4,56E-4 -
Systemgrenze
Zur Berechnung der Ökobilanz des Betons C20/25 X0 Modul D: Gutschriften und Lasten
C1 32 M ECOPact im Betonwerk Wilnsdorf, wurden für die Nutzung von Betonabbruch
die Produktionsdaten der Rezept Nummer DU3314- als Ersatz für Primärmaterial
ANZS version 4 verwendet.
3.3 Abschätzungen und Annahmen
3.2 Systemgrenze Es wurden keine Abschätzungen oder Annahmen
getroffen, die für die Interpretation der Ergebnisse der
Typ der EPD: von der Wiege bis zum Werkstor mit Lebenszyklusanalyse relevant wären.
Optionen, Module C1-C4 und Modul D (A1-A3 + C + D
und zusätzliche Module A4, A5 und B1) 3.4 Abschneideregeln
Es wurden alle Rohstoffe für die Betonherstellung, alle
Die gewählten Systemgrenzen umfassen die Transporte sowie alle Energie- und Wasserverbräuche
Herstellung des Betons einschließlich der für Herstellung, Mischen, Einbau und Abfallbehandlung
Rohstoffgewinnung, dessen Einbau und Nutzung bis des Betons berücksichtigt.
zur Entsorgung des fertigen Produkts.
Die Umweltlasten aus der Herstellung und Nutzung der
Materialherstellung und Errichtung Schalung wurden für die Ökobilanzierung der
Betonherstellung vernachlässigt. Bei üblichen
Modul A1: Gewinnung und Einsatzhäufigkeiten von Schalungen liegt die Masse
Aufbereitung der der eingesetzten Ressourcen und der eingesetzten
Betonausgangsstoffe Primärenergie bei unter 1 % der Gesamtwerte für die
Betonherstellung. Die für die Nachbehandlung des
Modul A2: Transport der Rohstoffe Betons verwendeten Materialien wurden ebenfalls
zum Betonwerk nicht berücksichtigt, da sie weniger als 1 % der
Gesamtmasse und des Primärenergieverbrauchs der
Modul A3: Betonherstellung im Betonherstellung ausmachen.
Werk und Abfallbehandlung
3.5 Hintergrunddaten
Der CarbonCLARITYTM EN 15804 EPD Generator -
Modul A4: Transport zur Baustelle RMX Version 1.0.1 datiert auf den 27/05/2024 mit der
Konfigurationsdatei datiert auf den 19/10/2023 wurde
Modul A5: Beinhaltet alle mit dem für die Lebenszyklusanalyse verwendet.
Einbau des Betons verbundenen
Prozesse (z.B. Pumpen oder Für die Kalkulation wurden Datensätze aus EPDs und
Kübeleinbau auf der Baustelle) aus der GaBi-Software für Ökobilanzierungen
sowie die Herstellung, den verwendet (GaBi Datenbank SP40, 2020).
Transport und die Behandlung von
nicht verwendetem Beton (z.B. 3.6 Datenqualität
Rückbeton) Datengrundlage für die vorliegende EPD ist die
Nutzungsstadium kontinuierliche Datenerfassung im Betonwerk
Wilnsdorf. Die gesammelten Daten wurden von
Modul B1: Carbonatisierung Climate Earth auf Plausibilität überprüft. Die
während der Nutzungsphase Datenqualität kann als sehr gut eingeschätzt werden.
Modul B2-B7: Für Betonbauteile Die Hintergrund-Datensätze sind im Durchschnitt
sind Instandhaltungs- und weniger als 5 Jahre alt und ihre Qualität wird als gut
Reparaturmaßnahmen während oder sehr gut eingestuft.
der Referenznutzungsdauer i. d. R.
nicht erforderlich, so dass in diesen
Modulen keine Umweltlasten
anfallen
5 EPD Holcim (Deutschland) GmbH – Beton DU3314-ANZS, Betonwerk Wilnsdorf
3.7 Betrachtungszeitraum Verbrennung brennbarer Abfälle wurde nur für CO-
2
Für die Ökobilanzierung des Betons C20/25 X0 C1 32 Emissionen angewendet, da andere Emissionen (z.B.
M ECOPact, wurden Daten aus dem Zeitraum NO, SO, usw.) nicht ohne Weiteres von
x x
01/01/2020 bis 31/12/2020 herangezogen. verschiedenen Brennstoffarten unterschieden werden
konnten.
3.8 Geographische Repräsentativität
Land oder Region, in dem/r das deklarierte Die bei der Betonherstellung eingesetzten Energie-
Produktsystem hergestellt und ggf. genutzt sowie am und Hilfsstoffe werden jeder einzelnen Betonsorte
Lebensende behandelt wird: Deutschland. entsprechend des jeweilig ausgelieferten Volumens
(m3) auf Basis des im Werk insgesamt produzierten
3.9 Allokation Betonvolumens zugeordnet.
Zementartige Produkte wie Flugasche, Hüttensand
oder Silikastaub werden als Co-Produkte betrachtet Schließlich wird der Einsatz von Recycling- und/oder
und es findet eine ökonomische Allokation Sekundärrohstoffen jeder einzelnen Betonsorte
Anwendung. anhand ihrer tatsächlichen Zusammensetzung
zugeordnet.
Die für die Produktion von Zement eingesetzten
alternativen Brennstoffe werden entweder als 3.10 Vergleichbarkeit
Sekundärbrennstoffe oder als Abfall eingestuft. Grundsätzlich ist eine Gegenüberstellung oder die
Emissionen aus Sekundärbrennstoffen sind in den Bewertung von EPD Daten nur möglich, wenn alle zu
Ergebnissen der Umweltwirkungsbilanz enthalten, vergleichenden Datensätze nach EN 15804 erstellt
während Emissionen aus der Verbrennung von wurden und der Gebäudekontext, bzw. die
Abfällen als zusätzliche Informationen gemäß PCR produktspezifischen Leistungsmerkmale,
Zement ausgewiesen werden. Der Abfallstatus der berücksichtigt wurden.
betroffenen Brennstoffe wurde dabei anhand der
Abfallschlüsselnummer nachgewiesen. Der Die GaBi Hintergrunddatenbank wurde
Ausschluss der Umweltwirkungen durch die verwendet (Version GaBi Datenbank SP40, 2020).
6 EPD Holcim (Deutschland) GmbH – Beton DU3314-ANZS, Betonwerk Wilnsdorf
4. LCA: Szenarien und weitere technische Informationen
Informationen zur Beschreibung des biogenen
Kohlenstoffgehalts am Werkstor mit
Bezeichnung Wert Einheit
Biogener Kohlenstoff im Produkt 0 kg C k = k-Faktor entnommen aus EN 16757, abhängig vom
Biogener Kohlenstoff in der Bauwerkstyp, Umgebungsbedingungen und
0 kg C
zugehörigen Verpackung Betondruckfestigkeitsklasse [mm/Jahr0,5]
t = Nutzungsdauer (Jahr)
Notiz: 1 kg biogener Kohlenstoff ist äquivalent zu A i = Oberfläche des Betonbauteils (m2)
44/12 kg CO 2 D c = Grad der Carbonatisierung entnommen aus EN
16757, abhängig vom Bauwerkstyp und den
Modul A4: Transport zur Baustelle Umgebungsbedingungen (%)
Die folgende Tabelle zeigt die Daten, die zur C faktor = 46,7 (kg CO 2/m3). Dieser ist nach EN 16757
Modellierung des Produkttransports zur Baustelle kalkuliert und basiert auf der
verwendet wurden: Betonzusammensetzung.
Transport zur Baustelle (A4) Module B2-B7:
Bezeichnung Wert Einheit Für Betonbauteile sind Instandhaltungs- und
lt Reparaturmaßnahmen während der
Diesel Referenznutzungsdauer i. d. R. nicht erforderlich, so
Liter Treibstoff (je m³ Beton) 4,96
Äq./10 dass in diesen Modulen keine Umweltlasten anfallen.
0km*
Transportdistanz 11,2 km Zudem wird keine Energie und kein Wasser
Auslastung (einschließlich verbraucht.
41,6 %
Leerfahrten)
Rohdichte der transportierten Module C1-C4:
Produkte 2191 kg/m3 Nach aktuellem Stand der Technik erfolgt der Rückbau
Volumen-Auslastungsfaktor 0,83 - von Bauwerken aus Beton und Stahlbeton
* Werden LKW nicht mit Diesel angetrieben, wird der überwiegend mit Longfrontbaggern, die mit
notwendige Energieverbrauch in den äquivalenten Abbruchzangen ausgerüstet sind.
Dieselverbrauch umgerechnet. Daher kann der
Gesamtkraftstoffverbrauch in einer einzigen Einheit von Liter Bezeichnung Wert Einheit
Dieseläquivalent / 100 km ausgedrückt werden. Dieselverbrauch für den 2,9 lt/m3
Abbruchprozess
Modul A5: Einbau von Beton Erhaltenes Abbruchmaterial 2191 kg
Die nachfolgende Tabelle zeigt die Daten, die zur
Modellierung des Produkteinbaus verwendet wurden:
Der Betonabbruch wird dann zu einer Brechanlage
transportiert, wobei folgende Daten verwendet wurden:
Einbau ins Gebäude (A5)
Bezeichnung Wert Einheit
Name Value Unit
Stromverbrauch 0,46 kWh
LKW 50 km
Sonstige Energieträger 8,34 MJ
Die Aufbereitung des Bauschutts aus Beton erfolgt
Materialverlust 9,94 kg heute üblicherweise mit Backen- oder Prallbrechern,
die neben dem reinen Brechen auch eine
Modul B1: Carbonatisierung Vorabsiebung und eine Metallabscheidung
Durch Carbonatisierung nehmen Betonbauteile durchführen.
während ihrer Nutzungsdauer Kohlendioxid aus der
Luft auf. Dies kann als negatives Treibhauspotenzial in In Deutschland wurden über 93% des Bauschutts aus
Modul B1 ausgedrückt werden und wurde unter Beton aufbereitet oder für Verfüllungen verwendet
folgenden Annahmen nach EN 16757 kalkuliert. wohingegen nur weniger als 7% deponiert werden
(MON). Daher wird in dieser Ökobilanzierung ein
Carbonatisierung in der Nutzungsphase Szenario für 100% Recycling betrachtet.
Bezeichnung Wert Einheit
Bauwerkstyp Gebäude - Bezeichnung Wert Einheit
Gebäude, Zur Wiederverwendung 0 kg
Umgebungsbedingungen Außen, Im - Zum Recycling 2191 kg
Boden Zur Deponierung 0 kg
Nutzungsdauer 50 Jahre
Verhältnis Oberfläche zu 5 m2/m3 Die Carbonatisierung des Bauschutts aus Beton am
Volumen Ende der Lebenszyklusphase wird anhand der Leitlinie
Gewicht pro Flächeneinheit 438 kg/m2 EN 16757 modelliert.
Carbonatisierungsergebnisse für alternative Szenarien Modul D: Gutschriften und Lasten nach dem
können anhand nachfolgender Formel berechnet Lebensende
werden: Der Output am Ende des Brechvorgangs kann als
Sekundärmaterial die Primärmaterialien Sand / Kies
k∗√t und Splitt / Schotter ersetzen. Potentiell
CO Aufnahme= ∗A ∗D ∗C
2 1000 i c Faktor
7 EPD Holcim (Deutschland) GmbH – Beton DU3314-ANZS, Betonwerk Wilnsdorf
zurückgewonnene Stahlfasern können zur Produktion
von neuen Stahlprodukten verwendet werden.
Die Berechnung der Netto-Ausgangsströme in Modul
D berücksichtigt Sekundärmaterial-Eingänge aus
Gesteinskörnungen und Fasern, während kleinere
Sekundärmaterial-Eingänge aus anderen Rohstoffen
wie Zement, Zusatzstoffen oder Zusatzmitteln
ausgeschlossen werden. Zusätzliche Ausgangsströme
aus dem Lebenszyklus-Modul A5 werden ebenfalls
ausgeschlossen.
Für den Ersatz von Primärrohstoffen werden
ökobilanzielle Gutschriften im Modul D ausgewiesen.
8 EPD Holcim (Deutschland) GmbH – Beton DU3314-ANZS, Betonwerk Wilnsdorf
5. LCA: Ergebnisse
Die nachfolgende Tabelle enthält die Ergebnisse der Ökobilanz für eine deklarierte Einheit von 1 m3 unbewehrter
Beton C20/25 X0 C1 32 M ECOPact.
Zur Ermittlung der Wirkungsbilanz wurden die Charakterisierungsfaktoren des “Environmental Footprint reference
Package 3.0“ verwendet.
ANGABE DER SYSTEMGRENZEN (X = IN ÖKOBILANZ ENTHALTEN; ND = MODUL ODER INDIKATOR
NICHT DEKLARIERT; MNR = MODUL NICHT RELEVANT)
Gutschriften
Stadium der
und Lasten
Produktionsstadium Errichtung des Nutzungsstadium Entsorgungsstadium
außerhalb der
Bauwerks
Systemgrenze
gnugrosrevffotshoR tropsnarT gnulletsreH relletsreH
mov
tropsnarT
trosgnudnewreV
muz
egatnoM gnudnewnA/gnuztuN gnutlahdnatsnI rutarapeR ztasrE gnureuenrE sad rüf ztasnieeigrenE seduäbeG
sed
nebierteB
sad rüf ztasnieressaW seduäbeG
sed
nebierteB
ssirbA/uabkcüR tropsnarT gnuldnahebllafbA gnugitieseB ,-sgnudnewrevredeiW redo -sgnunniwegkcüR laiznetopgnilcyceR
A1 A2 A3 A4 A5 B1 B2 B3 B4 B5 B6 B7 C1 C2 C3 C4 D
x x x x x x ND MNR MNR MNR ND ND x x x x x
ERGEBNISSE DER ÖKOBILANZ – UMWELTAUSWIRKUNGEN nach EN 15804+A2: 1 m³ C20/25 X0 C1 32 M
ECOPact
Kernindikator Einheit A1-A3 A4 A5 B1 C1 C2 C3 C4 D
GWP-total [kg CO2-Äq.] 113 3,12 1,60 -1,54 8,64 9,04 3,09 0 -9,02
GWP-fossil [kg CO2-Äq.] 112 3,08 1,59 -1,54 8,61 8,99 3,07 0 -8,94
GWP-biogenic [kg CO2-Äq.] 0,15 7,22E-3 8,68E-4 0 1,3E-3 3,45E-3 8,83E-4 0 -0,05
GWP-luluc [kg CO2-Äq.] 0,09 0,02 3,65E-3 0 0,04 0,04 9,01E-3 0 -0,02
ODP [kg CFC11-Äq.] 1,06E-10 1,13E-15 4,81E-13 0 2,96E-15 3,03E-15 8,98E-16 0 -1,2E-10
AP [mol H+-Äq.] 0,22 0,04 9,67E-3 0 0,10 0,03 0,03 0 -0,02
EP-freshwater [kg P-Äq.] 7,29E-5 1,77E-5 2,07E-6 0 1,91E-5 1,96E-5 4,64E-6 0 -3,54E-5
EP-marine [kg N-Äq.] 0,07 0,02 4,61E-3 0 0,05 0,01 0,01 0 -6,9E-3
EP-terrestrial [mol N-Äq.] 0,87 0,20 0,05 0 0,54 0,16 0,14 0 -0,08
POCP [kg NMVOC-Äq.] 0,20 0,05 0,01 0 0,14 0,03 0,04 0 -0,02
ADPE [kg Sb-Äq.] 6,53E-6 2,11E-7 9,95E-8 0 7,52E-7 7,71E-7 2,19E-7 0 -3,36E-6
ADPF [MJ] 713 42,1 18,1 0 116 118 76,2 0 -113
[m³ Welt-Äq.
WDP 4,55 0,03 0,03 0 0,04 0,04 0,03 0 -2,45
entzogen]
GWP = Globales Erwärmungspotenzial; ODP = Abbaupotenzial der stratosphärischen Ozonschicht; AP = Versauerungspotenzial
von Boden und Wasser; EP = Eutrophierungspotenzial; POCP = Bildungspotenzial für troposphärisches Ozon; ADPE = Potenzial
Legende für die Verknappung von abiotischen Ressourcen – nicht fossile Ressourcen (ADP – Stoffe); ADPF = Potenzial für die
Verknappung abiotischer Ressourcen – fossile Brennstoffe (ADP – fossile Energieträger); WDP = Wasser-Entzugspotenzial
(Benutzer)
ERGEBNISSE DER ÖKOBILANZ – INDIKATOREN ZUR BESCHREIBUNG DES RESSOURCENEINSATZES
nach EN 15804+A2: 1 m3 C20/25 X0 C1 32 M ECOPact
Indikator Einheit A1-A3 A4 A5 B1 C1 C2 C3 D
PERE [MJ] 90,3 2,57 1,03 0 6,91 7,09 1,71 -67,5
PERM [MJ] 0 0 0 0 0 0 0 0
PERT [MJ] 90,3 2,57 1,03 0 6,91 7,09 1,71 -67,5
PENRE [MJ] 713 42,1 18,1 0 116 118 76,2 -113
PENRM [MJ] 0,73 0 3,31E-3 0 0 0 0 0
PENRT [MJ] 713 42,1 18,1 0 116 118 76,2 -113
SM [kg] 6,16 0 0,03 0 0 0 0 2185
RSF [MJ] 106 0 0,48 0 0 0 0 0
NRSF [MJ] 187 0 0,85 0 0 0 0 0
FW [m³] 0,47 3,72E-3 3,42E-3 0 6,11E-3 6,27E-3 9,11E-3 0,11
PERE = Erneuerbare Primärenergie als Energieträger; PERM = Erneuerbare Primärenergie zur stofflichen Nutzung;
PERT = Total erneuerbare Primärenergie; PENRE = Nicht-erneuerbare Primärenergie als Energieträger; PENRM = Nicht-
Legende erneuerbare Primärenergie zur stofflichen Nutzung; PENRT = Total nicht erneuerbare Primärenergie; SM = Einsatz von
Sekundärstoffen; RSF = Erneuerbare Sekundärbrennstoffe; NRSF = Nicht-erneuerbare Sekundärbrennstoffe; FW =
Nettoeinsatz von Süßwasserressourcen
9 EPD Holcim (Deutschland) GmbH – Beton DU3314-ANZS, Betonwerk Wilnsdorf
ERGEBNISSE DER ÖKOBILANZ – ABFALLKATEGORIEN UND OUTPUTFLÜSSE nach EN 15804+A2: 1 m³
C20/25 X0 C1 32 M ECOPact
Indikator Einheit A1-A3 A4 A5 B1 C1 C2 C3 D
HWD [kg] 7,99E-6 4,55E-6 4,26E-7 0 4,3E-6 4,4E-6 1E-6 -4,41E-7
NHWD [kg] 17,2 9,79E-3 0,08 0 0,02 0,02 0,02 -21,4
RWD [kg] 0,03 6,33E-5 5,81E-4 0 1,53E-4 1,57E-4 4,45E-3 -4,92E-3
CRU [kg] 0 0 0 0 0 0 0 0
MFR [kg] 0 0 9,94 0 0 0 2191 0
MER [kg] 0 0 0 0 0 0 0 0
EEE [MJ] 0 0 0 0 0 0 0 0
EET [MJ] 0 0 0 0 0 0 0 0
HWD = Gefährlicher Abfall zur Deponie; NHWD = Entsorgter nicht gefährlicher Abfall; RWD = Entsorgter radioaktiver
Legende Abfall; CRU = Komponenten für die Wiederverwendung; MFR = Stoffe zum Recycling; MER = Stoffe für die
Energierückgewinnung; EEE = Exportierte elektrische Energie; EEE = Exportierte thermische Energie
ERGEBNISSE DER ÖKOBILANZ – zusätzliche Wirkungskategorien nach EN 15804+A2-optional: 1 m³
C20/25 X0 C1 32 M ECOPact
Indikator Einheit A1-A3 A4 A5 B1 C1 C2 C3 D
PM [Krankheitsfälle] 2,69E-6 8,31E-7 2,08E-7 0 2,3E-6 2E-7 5,7E-7 -1,05E-6
IRP [kBq U235-Äq.] 2,67 6,89E-3 0,05 0 0,02 0,02 0,34 -0,54
ETP-fw [CTUe] 316 33,9 10,7 0 92,8 95,0 33,1 -69,7
HTP-c [CTUh] 1,26E-8 7,59E-10 2,73E-10 0 2,24E-9 2,29E-9 7,32E-10 -2,82E-9
HTP-nc [CTUh] 1,28E-6 6,29E-8 1,95E-8 0 1,42E-7 1,16E-7 4,64E-8 -1,9E-7
SQP [-] 123 21,2 3,79 0 36,2 37,1 8,65 -62,3
PM = Potenzielles Auftreten von Krankheiten aufgrund von Feinstaubemissionen; IRP = Potenzielle Wirkung durch
Exposition des Menschen mit U235; ETP-fw = Potenzielle Toxizitätsvergleichseinheit für Ökosysteme; HTP-c = Potenzielle
Legende
Toxizitätsvergleichseinheit für den Menschen (kanzerogene Wirkung); HTP-nc = Potenzielle Toxizitätsvergleichseinheit für
den Menschen (nicht kanzerogene Wirkung); SQP = Potenzieller Bodenqualitätsindex
Zu Globales Erwärmungspotenzial (GWP): "Exposition zurückzuführen sind, noch auf die
Für alle GWP-Indikatoren in A1 – A3 werden die Entsorgung radioaktiver Abfälle in unterirdischen
Nettowerte deklariert. Der Abfallstatus der Anlagen. Die potenzielle vom Boden, von Radon und
(abfallbasierten) Brennstoffe für die Zementherstellung von einigen Baustoffen ausgehende ionisierende
wurde nachgewiesen. Die Bruttoemissionen (d.h. Strahlung wird ebenfalls nicht von diesem Indikator
einschließlich CO aus der Verbrennung von Abfällen) gemessen.
2
betragen 128 kg CO-Äq. / t (GWP-total), 128 kg CO-
2 2
Äq. / t (GWP fossil), 0,15 kg CO Äq. / t (GWP- Einschränkungshinweis 2 – gilt für die Indikatoren:
2
biogenic). „Potenzial für die Verknappung abiotischer
Ressourcen – nicht fossile Ressourcen“, „Potenzial für
Bei Abfällen mit biogenem Kohlenstoffgehalt die Verknappung abiotischer Ressourcen - fossile
entsprechen die Brutto CO Emissionen der Aufnahme Brennstoffe“, „Wasser-Entzugspotenzial (Benutzer)“,
2
von biogenem CO in der Wachstumsphase der „Potenzielle Toxizitätsvergleichseinheit für
2
Biomasse. Ökosysteme“, „Potenzielle Toxizitätsvergleichseinheit
für den Menschen - kanzerogene Wirkung“,
Einschränkungshinweis 1 – gilt für den Indikator „Potenzielle Toxizitätsvergleichseinheit für den
“Potenzielle Wirkung durch Exposition des Menschen Menschen - nicht kanzerogene Wirkung“, „Potenzieller
mit U235“. Diese Wirkungskategorie behandelt Bodenqualitätsindex". Die Ergebnisse dieses
hauptsächlich die mögliche Wirkung einer Umweltwirkungsindikators müssen mit Bedacht
ionisierenden Strahlung geringer Dosis auf die angewendet werden, da die Unsicherheiten bei diesen
menschliche Gesundheit im Kernbrennstoffkreislauf. Ergebnissen hoch sind oder da es mit dem Indikator
Sie berücksichtigt weder Auswirkungen, die auf nur begrenzte Erfahrungen gibt.
mögliche nukleare Unfälle und berufsbedingte
10 EPD Holcim (Deutschland) GmbH – Beton DU3314-ANZS, Betonwerk Wilnsdorf
6. LCA: Interpretation
Die folgende Tabelle zeigt die wichtigsten Einflussfaktoren auf wichtige Indikatoren der Wirkungs- und
Sachbilanz.
EP
Kategorie GWP AP terrestria POCP PERT PENRT ADPE FW PM
total
l
Zement 77,1 % 65,3 % 57,2 % 63,1 % 22,6 % 52,5 % 35,8 % 30,0 % 43,5 %
Gesteinskörnung 8,89 % 10,7 % 11,6 % 10,9 % 65,6 % 18,1 % 45,9 % 16,7 % 38,0 %
Zusatzstoffe 0 % 0 % 0 % 0 % 0 % 0 % 0 % 0 % 0 %
Fasern 0 % 0 % 0 % 0 % 0 % 0 % 0 % 0 % 0 %
Zusatzmittel 0 % 0 % 0 % 0 % 0 % 0 % 0 % 0 % 0 %
Übrige
Materialien und 14,0 % 24,0 % 31,2 % 26,0 % 11,8 % 29,4 % 18,2 % 53,3 % 18,5 %
Prozesse
Gesamt 100% 100% 100% 100% 100% 100% 100% 100% 100%
Zement: Beinhaltet die Auswirkungen für die Herstellung aller verwendeten Zemente. Gesteinskörnung: Beinhaltet die
Auswirkungen für die Herstellung von Sand und Kies. Zusatzstoffe: Beinhaltet die Auswirkungen für die Herstellung
aller verwendeter Zusatzstoffe wie z.B. Hüttensand, Flugasche oder Kalksteinmehl. Fasern: Beinhaltet die
Legende
Auswirkungen für die Herstellung von Fasern. Zusatzmittel: Beinhaltet die Auswirkungen für die Herstellung von
Zusatzmitteln, wie z.B. Fließmittel oder Verzögerer. Übrige Materialien und Prozesse: Beinhaltet die Auswirkungen
von Materialien oder Prozessen, die nicht von den oben genannten Kategorien erfasst worden sind.
Bei der Betonherstellung dominiert die Rohstoffe. Der Beitrag anderer Prozesse in der Anlage
Zementherstellung alle Wirkungskategorien. Dies gilt in Bezug auf die Wirkungskategorien Treibhauseffekt,
insbesondere für das Treibhauspotenzial (GWP). Versauerung und Eutrophierung ist gering.
Ein weiterer großer Einflussfaktor ist die
Gewinnung/Produktion und der Transport der
7. Nachweise
7.1 Radioaktivität In Deutschland existieren derzeit keine gesetzlich
Messungen der spezifischen Aktivität festgelegten Grenzwerte zur Beurteilung der
(Gammaspektroskopie) des Bundesamtes für Radioaktivität von Baustoffen.
Strahlenschutz (BfS1) ergaben folgende Werte (in
Bq/kg Beton): 7.2 VOC-Emissionen und Auslaugung
Die Umweltverträglichkeit von Beton wird dadurch
Element Wert (min-max) gewährleistet, dass nur genormte Ausgangsstoffe
RA226 19 (13–25) verwendet werden dürfen, die a priori als unbedenklich
gelten. Daher werden üblicherweise keine Tests auf
Th228 20 (10–47)
VOC und Auswaschungen aus dem Beton
K40 360 (130–560)
durchgeführt.
8. Literaturhinweise
Normen DIN EN 13501-1:2018, Klassifizierung von
Bauprodukten und Bauarten zu ihrem Brandverhalten -
DIN 1045-2 Teil 1: Klassifizierung mit den Ergebnissen aus den
DIN 1045-2:2008-08, Tragwerke aus Beton, Prüfungen zum Brandverhalten von Bauprodukten
Stahlbeton und Spannbeton - Teil 2: Beton -
Festlegung, Eigenschaften, Herstellung und
EN 13501-2
Konformität - Anwendungsregeln zu DIN EN 206-1
DIN EN 13501-2:2016-12, Klassifizierung von
Bauprodukten und Bauarten zu Ihrem Brandverhalten -
DIN 4102-1 Teil 2: Klassifizierung mit den Ergebnissen aus den
DIN 4102-1:1998-05, Brandverhalten von Baustoffen Feuerwiderstandsprüfungen, mit Ausnahme von
und Bauteilen - Teil 1: Baustoffe; Begriffe, Lüftungsanlagen
Anforderungen und Prüfungen
EN 1992-1-2
EN 12350 DIN EN 1992-1-2:2004/A1:2019, Eurocode 2:
DIN EN 12350 - Prüfung von Frischbeton Bemessung und Konstruktion von Stahlbeton- und
Spannbetontragwerken - Teil 1-2: Allgemeine Regeln -
Tragwerksbemessung für den Brandfall
EN 12390
DIN EN 12390 - Prüfung von Festbeton
ISO 14025
EN 13501-1
11 EPD Holcim (Deutschland) GmbH – Beton DU3314-ANZS, Betonwerk Wilnsdorf
DIN EN ISO 14025:2011-10, Umweltkennzeichnungen Environmental Footprint, ref package 3.0, November
und -deklarationen - Typ III Umweltdeklarationen - 2019 (European Platform on Life Cycle Assessment
Grundsätze und Verfahren (EPLCA))
EN 16757 GaBi
DIN EN 16757:2017, Nachhaltigkeit von Bauwerken - Software und Datenbank zur Ökobilanzierung, Version
Umweltproduktdeklarationen - Produktkategorieregeln 10.6.1.35, Sphera Solutions GmbH., 2022.
für Beton und Betonelemente
IBU 2021
EN 15804 Institut Bauen und Umwelt e.V.: Allgemeine Anleitung
DIN EN 15804:2012+A2 + AC:2021: EN für das EPD-Programm des Institut Bauen und Umwelt
15804:2019+A2 Nachhaltigkeit von Bauwerken - e.V. Version 2.0, Berlin: Institut Bauen und Umwelt
Umweltproduktdeklarationen - Grundregeln für die e.V., 2021. www.ibu-epd.com
Produktkategorie Bauprodukte.
MON
EN 206-1 Mineralische Bauabfälle Monitoring 2018 Bericht zum
DIN EN 206-1:2013+A2:2021, Beton – Festlegung, Aufkommen und zum Verbleib mineralischer
Eigenschaften, Herstellung und Konformität Bauabfälle im Jahr 2018 (https://kreislaufwirtschaft-
bau.de/)
Weitere Literatur
PCR Teil A
CarbonCLARITYTM EN 15804 EPD Generator - RMX
Produktkategorie-Regeln für gebäudebezogene
Version 1.0.1 datiert 27/05/2024
Produkte und Dienstleistungen. Teil A: Rechenregeln
www.climateearth.com
für die Ökobilanz und Anforderungen an den
Projektbericht nach EN 15804+A2:2021 (v1.3). Berlin:
AVV
Institut Bauen und Umwelt e.V., 31/08/2022.
Abfallverzeichnis-Verordnung (AVV), 10. Dezember
2001.
PCR Zement
Produktkategorie-Regeln für gebäudebezogene
BfS1
Produkte und und Dienstleistungen. Teil B:
BfS 2008 Gehrke, K. Hoffmann, B., Schkade, U.,
Anforderungen an die EPD für Zement, Version 5.
Schmidt, V., Wichterey, K.: Natürliche Radioaktivität in
Berlin: Institut Bauen und Umwelt e.V. (Hrsg.),
Baumaterialien und die daraus resultierende
04/07/2023. www.ibu-epd.com
Strahlenexposition Zwischenbericht; Bundesamt für
Strahlenschutz, Berlin 2008
REACH-Verordnung
Verordnung zur Registrierung, Bewertung, Zulassung
DAfStb1
und Beschränkung chemischer Stoffe, EG
Erläuterung des Deutschen Ausschusses für
1907/2006:2006-12-18
Stahlbeton e.V. (DAfStb) zum aktuellen
Regelungsstand der Umweltverträglichkeit von Beton
(Dezember 2010) PCR Teil B
Produktkategorie-Regeln anleitungstexte für
Anleitungstexte für gebäudebezogene Produkte und
ECHA
Dienstleistungen Teil B: Anforderungen an die EPD für
Europäische Chemikalienagentur (ECHA): Liste der für
Betonbauteile aus Ort- oder Lieferbeton, V1.6, Berlin:
eine Zulassung in Frage kommenden besonders
Institut Bauen und Umwelt e.V. 17/07/2023
besorgniserregenden Stoffe. https://echa.europa.eu/
EF 3.0
12 EPD Holcim (Deutschland) GmbH – Beton DU3314-ANZS, Betonwerk Wilnsdorf
Herausgeber
IBU - Institut Bauen und Umwelt e.V. Tel +49 (0)30 3087748 - 0
Hegelplatz 1 Fax +49 (0)30 3087748 - 29
10117 Berlin Mail info@ibu-epd.com
Deutschland Web www.ibu-epd.com
Programmhalter
IBU - Institut Bauen und Umwelt e.V. Tel +49 (0)30 3087748 - 0
Hegelplatz 1 Fax +49 (0)30 3087748 - 29
10117 Berlin Mail info@ibu-epd.com
Deutschland Web www.ibu-epd.com
Ersteller der Ökobilanz
Climate Earth, Inc.
137 Park Place, Suite 204 Tel +1 (415) 391-2725
Point Richmond, CA 94801 Mail info@climateearth.com
United States Web www.climateearth.com
Inhaber der Deklaration
Holcim (Deutschland) GmbH Tel +49 5132 927432
Troplowitzstraße 5 Mail tm-deu@holcim.com
22529 Hamburg Web https://www.holcim.de/de
Germany
13 EPD Holcim (Deutschland) GmbH – Beton DU3314-ANZS, Betonwerk Wilnsdorf
