UMWELT-PRODUKTDEKLARATION
nach ISO 14025 und EN 15804+A2
Deklarationsinhaber Holcim (Deutschland) GmbH
Herausgeber Institut Bauen und Umwelt e.V. (IBU)
Programmhalter Institut Bauen und Umwelt e.V. (IBU)
Deklarationsnummer IBU-CEI-HOL-2205120-DE2023000581-1SUG001-DE
Ausstellungsdatum 19/10/2023
Gültig bis 18/10/2028
Beton C25/30 XC4 XF1 XA1 F3 32 M EcoPact produziert im
Transportbetonwerk Bergisch-Gladbach
Rezept Nummer DA4334-DNZK version 1, EPD Version 1
Holcim (Deutschland) GmbH
www.ibu-epd.com | https://epd-online.com
1. Allgemeine Angaben
Holcim (Deutschland) GmbH C25/30 XC4 XF1 XA1 F3 32 M
EcoPact
Programmhalter Inhaber der Deklaration
IBU - Institut Bauen und Umwelt e.V. Holcim (Deutschland) GmbH
Hegelplatz 1 Troplowitzstraße 5
10117 Berlin 22529 Hamburg
Deutschland Germany
Deklarationsnummer Deklariertes Produkt / Deklarierte Einheit
IBU-CEI-HOL-2205120-DE2023000581-1SUG001-DE 1 m3 unbewehrter Beton C25/30 XC4 XF1 XA1 F3
32 M EcoPact
Diese Deklaration basiert auf den Gültigkeitsbereich:
Produktkagegorieregeln
Dieses Dokument bezieht sich auf die
Betonbauteile aus Ort- oder Lieferbeton, 03.2022 Produktion des Betons mit folgenden
(PCR geprüft und zugelassen durch den Eigenschaften C25/30 XC4 XF1 XA1 F3 32 M
unabhängigen Sachverständigenrat (SVR)) EcoPact, Rezept Nummer DA4334-DNZK
version 1, hergestellt im Betonwerk Bergisch-
Ausstellungsdatum Gladbach der Firma Holcim (Deutschland)
19/10/2023 GmbH in Deutschland für die Verwendung als
Beton für normalen Hochbau und
Infrastrukturbau.
Gültig bis
18/10/2028
Die EPD wurde mit dem vorverifiziertem
Programm CarbonCLARITYTM EN 15804 EPD
Generator - RMX von Climate Earth berechnet.
Der Inhaber der Deklaration haftet für die
zugrundeliegenden Angaben und Nachweise;
eine Haftung des IBU in Bezug auf
Herstellerinformationen, Ökobilanzdaten und
Nachweise ist ausgeschlossen.
Die EPD wurde nach den Vorgaben der EN
15804+A2 erstellt. Im Folgenden wird die Norm
vereinfacht als EN 15804 bezeichnet.
Verifizierung
Die Europäische Norm EN 15804 dient als Kern-PCR
Unabhängige Verifizierung der Deklaration und
Angaben gemäß ISO 14025:2011
Hans Peters intern x extern
(Vorstandsvorsitzender des Instituts Bauen und Umwelt e.V.)
Florian Pronold Matthias Schulz
(Geschäftsführer Institut Bauen und Umwelt e.V.) (Name des unabhängigen Verifizierers)
3 EPD Holcim (Deutschland) GmbH – Beton DA4334-DNZK, Betonwerk Bergisch-Gladbach
2. Produkt
2.1 Produktbeschreibung/Produktdefinition
Beton wird hergestellt durch Mischen von Zement, 2.4 Lieferstatus
grober und feiner Gesteinskörnung und Wasser, mit Beton wird in einbaufertigem Zustand in
oder ohne Zugabe von Zusatzmitteln, Zusatzstoffen Betonfahrmischern an die Baustelle geliefert. Alternativ
oder Fasern. kann der Beton durch die Nutzung geeigneter eigener
Fahrzeuge im Betonwerk abgeholt werden.
Der Beton wird im frischen Zustand in Schalungen
eingebracht, verdichtet und erhärtet durch die 2.5 Grundstoffe/Hilfsstoffe
Hydratation des Zements zu einem festen künstlichen Bezeichnung Wert Einheit
Gestein. Zement ca. 10-17 M.%
Wasser ca. 7-10 M.%
Das deklarierte Produkt ist unbewehrter Beton, der auf Gesteinskörnung ca. 70-90 M.%
die Baustelle geliefert wird. Bei bewehrten Bauteilen ist Zusatzstoffe ca. <1 M.%
der Anteil des Bewehrungsstahls gesondert zu
Fasern ca. <1 M.%
berücksichtigen.
Zusatzmittel ca. <1 M.%
Zur Berechnung der Ökobilanz des Betons C25/30
XC4 XF1 XA1 F3 32 M EcoPact im Betonwerk
Bergisch-Gladbach wurden die Produktionsdaten von
der Rezept Nummer DA4334-DNZK version 1 ermittelt.
Für die Verwendung von Beton gelten die jeweiligen
nationalen Bestimmungen am Ort der Verwendung, in
Deutschland zum Beispiel die Bauordnungen der
Länder und die technischen Bestimmungen aufgrund
dieser Vorschriften.
2.2 Anwendung
Beton ist im Bauwesen ein vielfältig eingesetzter
Baustoff. Er findet Anwendung im Hochbau vor allem
für Decken, Wände, Treppen, Fundamente, Stützen
und Binder, im Tiefbau bei erdberührten Bauteilen,
Fundamenten, Bodenplatten, Bohrpfählen und im
Ingenieurbau z.B. bei Brücken.
2.3 Technische Daten
Beton C25/30 XC4 XF1 XA1 F3 32 M EcoPact hat die
folgenden technischen Eigenschaften:
Bautechnische Daten
Bezeichnung Wert Einheit
Rohdichte 2336 kg/m3 Hinweis: gestrichelte Linien zeigen Produktionsschritte, die
Druckfestigkeit C25/30 N/mm2 nicht notwendigerweise bei diesem Beton zutreffen müssen
Das Produkt enthält Stoffe der ECHA-Liste der für eine
Dieser Beton wird gemäß DIN EN 206-
Zulassung in Frage kommenden besonders
1:2013+A2:2021, Beton - Festlegung, Eigenschaften,
besorgniserregenden Stoffe (en: Substances of Very
Herstellung und Konformität hergestellt.
High Concern – SVHC) (Datum: 19.05.2022) oberhalb
Es ist ein Beton nach Eigenschaften, für den die
von 0,1 Massen-%: nein
geforderten Eigenschaften und zusätzlichen
Anforderungen, sofern erforderlich, festgelegt sind.
Das Produkt enthält weitere CMR-Stoffe der Kategorie
1A oder 1B, die nicht auf der Kandidatenliste stehen,
oberhalb von 0,1 Massen-% in mindestens einem
Diese technischen Daten erfüllen die Anforderungen
Teilerzeugnis: nein
gemäß EN 206-1 bezüglich Qualitäts- und
Konformitätskontrolle. Die Prüfung erfolgt gemäß EN
Dem vorliegenden Bauprodukt wurden Biozidprodukte
12350 und EN 12390. Weitere in der PCR B
zugesetzt oder es wurde mit Biozidprodukten
aufgelistete technische Daten sind für dieses Produkt
behandelt (es handelt sich damit um eine behandelte
nicht relevant. Dies liegt daran, dass Angaben wie z.
Ware im Sinne der Biozidprodukteverordnung (EU) Nr.
B. die Wärmeleitfähigkeit, die Zugfestigkeit oder das
528/2012): nein
Elastizitätsmodul in den Vorschriften für die
Bemessung von Betonbauteilen zu finden sind und
2.6 Herstellung
daher nicht routinemäßig überprüft werden.
Die dosierten Gesteinskörnungen werden zunächst
trocken mit Zement als Bindemittel und weiteren
Leistungsmerkmale für Beton in Bezug auf dessen
Zusatzstoffen (siehe 2.5 Grundstoffe/Hilfsstoffe)
Merkmale nach der maßgebenden technischen
vorgemischt. Danach wird die Mischung mit Wasser zu
Bestimmung (keine CE-Kennzeichnung).
einem plastisch verformbaren Frischbeton gemischt.
4 EPD Holcim (Deutschland) GmbH – Beton DA4334-DNZK, Betonwerk Bergisch-Gladbach
Dieser wird ohne Lagerung mit Betonfahrmischern auf 2.12 Referenz-Nutzungsdauer
die Baustelle transportiert und dort in die vorbereitete Eine Referenz-Nutzungsdauer von 50 Jahren wird für
Schalung (i. d. R. mit Bewehrung) eingebracht und die Nutzungsphase des Betons verwendet.
verdichtet.
2.13 Außergewöhnliche Einwirkungen
Zur Sicherung der Betonqualität ist ein
Qualitätssicherungssystem im Betonwerk Bergisch- Brand
Gladbach installiert, das sich an den Anforderungen an Beton erfüllt nach DIN 4102-1 und EN 13501-1 die
die werkseigene Produktionskontrolle in EN 206-1 und Anforderungen der Baustoffklasse A1, “nicht
DIN 1045-2 orientiert. brennbar“. Im Brandfall können keine toxischen Gase
und Dämpfe entstehen, und es kommt nicht zum
2.7 Umwelt und Gesundheit während der Abtropfen oder Abfallen von brennenden
Herstellung Betonbestandteilen.
Frischbeton- und Restwasserrecycling sind gängige
Praxis im Betonwerk Bergisch-Gladbach. Noch nicht Über eine entsprechende Dimensionierung der
erhärtete Betonreste aus Mischern und Bauteile können hohe Feuerwiderstandklassen erreicht
Betonfahrzeugen werden ausgewaschen und sowohl werden (in EN 1992-1-2 sind Tabellenwerte für
die Gesteinskörnung als auch das anfallende Feuerwiderstandsklassen nach EN 13501-2 von
Restwasser erneut als Betonausgangsstoffe bis zu R 240 bzw. REI 240 angegeben).
wiederverwendet.
Brandschutz
Frischbeton enthält eine stark alkalische Lösung, die Bezeichnung Wert
beim Mischen von Zement mit Wasser entsteht und die Baustoffklasse A1 "nicht brennbar"
Haut- und Augenreizungen hervorrufen kann. Die
Abrasivität der Gesteinskörnung in Beton und Mörtel
Wasser
kann dies zusätzlich noch unterstützen.
Unter Wassereinwirkung (z.B. Hochwasser) verhält
Aufgrund des in nicht chromatarmen Zementen
sich Beton weitgehend inert. Es werden keine Stoffe in
enthaltenden wasserlöslichen Chromats kann sich bei
Mengen ausgewaschen, die wassergefährdend sein
anhaltendem Kontakt mit Betonen aus derartigen
könnten.
Zementen eine allergische Chromatdermatitis
entwickeln. Gemäß REACH-Verordnung sind
Mechanische Zerstörung
Zemente, bei denen die Gefahr eines Hautkontakts
Bei der mechanischen Zerstörung von Beton, bspw.
besteht, daher chromatarm.
durch Betonabbruch, entstehen keine umwelt- oder
gesundheitsgefährdenden Stoffe.
Weitere Informationen können aus dem
entsprechenden Sicherheitsdatenblatt entnommen
2.14 Nachnutzungsphase
werden.
Bauteile aus Beton können rückgebaut werden. Für
https://www.holcim.de/de/sicherheitsdatenblaetter
das Recycling bewehrter Bauteile wird der
Betonabbruch vom Betonstahl getrennt und
2.8 Produktverarbeitung/Installation
aufbereitet. Hierzu wird der Beton zunächst zerkleinert
Beton wird nach dem Mischen ohne Lagerung mit
und in einzelne Kornfraktionen getrennt und im
Betonfahrmischern auf die Baustelle transportiert und
Straßenbau oder in geringen Anteilen als rezyklierte
dort in die vorbereitete Schalung (in der Regel mit
Gesteinskörnung zur Herstellung von Frischbeton
Bewehrung aus Betonstahl) eingebracht und i.d.R. mit
verwendet. Der Betonstahl wird als Stahlschrott
Innenrüttlern verdichtet. Nach einer ausreichend
wiederverwendet.
langen Erhärtungszeit werden die Bauteile
ausgeschalt. Es folgt eine Nachbehandlungsphase.
2.15 Entsorgung
Die Deponierfähigkeit von Beton gem. Klasse I nach
2.9 Verpackung
der TA Siedlungsabfall ist gewährleistet. Für
Die Anlieferung von Beton erfolgt ohne Verwendung
Bauabfälle aus Beton gelten gemäß
von Verpackungsmaterial.
Abfallverwertungsverzeichnis (AVV) die Abfallschlüssel
17 01 01 (Beton), 17 04 05 (Stahlfasern) und 17 02 13
2.10 Nutzungszustand
(Kunststofffasern).
Die Zusammensetzung von erhärtetem Beton ändert
sich im Nutzungszustand grundsätzlich nicht.
2.16 Weitere Informationen
Weitere Informationen: https://www.holcim.de/de.
2.11 Umwelt und Gesundheit während der Nutzung
Die natürliche ionisierende Strahlung von Beton ist
gering und gesundheitlich unbedenklich.
Die Umweltverträglichkeit von Beton wird dadurch
sichergestellt, dass lediglich genormte Ausgangsstoffe
verwendet werden dürfen, die a priori als unbedenklich
angesehen werden oder für welche die
Umweltverträglichkeit durch eine allgemeine
bauaufsichtliche Zulassung nachgewiesen wurde.
Beton, der mit derart geprüften Ausgangsstoffen
hergestellt ist, bedarf dann keines weiteren
Nachweises (DAfStb1).
5 EPD Holcim (Deutschland) GmbH – Beton DA4334-DNZK, Betonwerk Bergisch-Gladbach
3. LCA: Rechenregeln
3.1 Deklarierte Einheit
Die deklarierte Einheit ist 1 m3 unbewehrter Beton Entsorgungsstadium
C25/30 XC4 XF1 XA1 F3 32 M EcoPact.
Modul C1: Rückbau / Abbruch von
Bei bewehrten Bauteilen ist der Anteil des Betongebäuden / -bauteilen
Bewehrungsstahls gesondert zu berücksichtigen.
Modul C2: Transport von
Deklarierte Einheit Betonabbruch zur Aufbereitung
Bezeichnung Wert Einheit
Deklarierte Einheit 1 m3 Modul C3: Brechen von Beton
Rohdichte 2336 kg/m3
Gutschriften und Lasten außerhalb der
Umrechnungsfaktor zu 1 kg 4,28E-4 -
Systemgrenze
Zur Berechnung der Ökobilanz des Betons C25/30 Modul D: Gutschriften und Lasten
XC4 XF1 XA1 F3 32 M EcoPact im Betonwerk für die Nutzung von Betonabbruch
Bergisch-Gladbach, wurden die Produktionsdaten der als Ersatz für Primärmaterial
Rezept Nummer DA4334-DNZK version 1 verwendet.
3.3 Abschätzungen und Annahmen
3.2 Systemgrenze Es wurden keine Abschätzungen oder Annahmen
getroffen, die für die Interpretation der Ergebnisse der
Typ der EPD: von der Wiege bis zum Werkstor mit Lebenszyklusanalyse relevant wären.
Optionen, Module C1-C4 und Modul D (A1-A3 + C + D
und zusätzliche Module A4, A5 und B1) 3.4 Abschneideregeln
Es wurden alle Rohstoffe für die Betonherstellung, alle
Die gewählten Systemgrenzen umfassen die Transporte sowie alle Energie- und Wasserverbräuche
Herstellung des Betons einschließlich der für Herstellung, Mischen, Einbau und Abfallbehandlung
Rohstoffgewinnung, dessen Einbau und Nutzung bis des Betons berücksichtigt.
zur Entsorgung des fertigen Produkts.
Die Umweltlasten aus der Herstellung und Nutzung der
Materialherstellung und Errichtung Schalung wurden für die Ökobilanzierung der
Betonherstellung vernachlässigt. Bei üblichen
Modul A1: Gewinnung und Einsatzhäufigkeiten von Schalungen liegt die Masse
Aufbereitung der der eingesetzten Ressourcen und der eingesetzten
Betonausgangsstoffe Primärenergie bei unter 1 % der Gesamtwerte für die
Betonherstellung. Die für die Nachbehandlung des
Modul A2: Transport der Rohstoffe Betons verwendeten Materialien wurden ebenfalls
zum Betonwerk nicht berücksichtigt, da sie weniger als 1 % der
Gesamtmasse und des Primärenergieverbrauchs der
Modul A3: Betonherstellung im Betonherstellung ausmachen.
Werk und Abfallbehandlung
3.5 Hintergrunddaten
Der CarbonCLARITYTM EN 15804 EPD Generator -
Modul A4: Transport zur Baustelle RMX Version 1.0.0 datiert auf den 01/08/2023 mit der
Konfigurationsdatei datiert auf den 19/10/2023 wurde
Modul A5: Beinhaltet alle mit dem für die Lebenszyklusanalyse verwendet.
Einbau des Betons verbundenen
Prozesse (z.B. Pumpen oder Für die Kalkulation wurden Datensätze aus EPDs und
Kübeleinbau auf der Baustelle) aus der GaBi-Software für Ökobilanzierungen
sowie die Herstellung, den verwendet (GaBi Datenbank SP40, 2020).
Transport und die Behandlung von
nicht verwendetem Beton (z.B. 3.6 Datenqualität
Rückbeton) Datengrundlage für die vorliegende EPD ist die
Nutzungsstadium kontinuierliche Datenerfassung im Betonwerk
Bergisch-Gladbach. Die gesammelten Daten wurden
Modul B1: Carbonatisierung von Climate Earth auf Plausibilität überprüft. Die
während der Nutzungsphase Datenqualität kann als sehr gut eingeschätzt werden.
Modul B2-B7: Für Betonbauteile Die Hintergrund-Datensätze sind im Durchschnitt
sind Instandhaltungs- und weniger als 5 Jahre alt und ihre Qualität wird als gut
Reparaturmaßnahmen während oder sehr gut eingestuft.
der Referenznutzungsdauer i. d. R.
nicht erforderlich, so dass in diesen
Modulen keine Umweltlasten
anfallen
6 EPD Holcim (Deutschland) GmbH – Beton DA4334-DNZK, Betonwerk Bergisch-Gladbach
3.7 Betrachtungszeitraum Verbrennung brennbarer Abfälle wurde nur für CO-
2
Für die Ökobilanzierung des Betons C25/30 XC4 XF1 Emissionen angewendet, da andere Emissionen (z.B.
XA1 F3 32 M EcoPact, wurden Daten aus dem NO, SO, usw.) nicht ohne Weiteres von
x x
Zeitraum 01/01/2020 bis 31/12/2020 herangezogen. verschiedenen Brennstoffarten unterschieden werden
konnten.
3.8 Geographische Repräsentativität
Land oder Region, in dem/r das deklarierte Die bei der Betonherstellung eingesetzten Energie-
Produktsystem hergestellt und ggf. genutzt sowie am und Hilfsstoffe werden jeder einzelnen Betonsorte
Lebensende behandelt wird: Deutschland. entsprechend des jeweilig ausgelieferten Volumens
(m3) auf Basis des im Werk insgesamt produzierten
3.9 Allokation Betonvolumens zugeordnet.
Zementartige Produkte wie Flugasche, Hüttensand
oder Silikastaub werden als Co-Produkte betrachtet Schließlich wird der Einsatz von Recycling- und/oder
und es findet eine ökonomische Allokation Sekundärrohstoffen jeder einzelnen Betonsorte
Anwendung. anhand ihrer tatsächlichen Zusammensetzung
zugeordnet.
Die für die Produktion von Zement eingesetzten
alternativen Brennstoffe werden entweder als 3.10 Vergleichbarkeit
Sekundärbrennstoffe oder als Abfall eingestuft. Grundsätzlich ist eine Gegenüberstellung oder die
Emissionen aus Sekundärbrennstoffen sind in den Bewertung von EPD Daten nur möglich, wenn alle zu
Ergebnissen der Umweltwirkungsbilanz enthalten, vergleichenden Datensätze nach EN 15804 erstellt
während Emissionen aus der Verbrennung von wurden und der Gebäudekontext, bzw. die
Abfällen als zusätzliche Informationen gemäß PCR produktspezifischen Leistungsmerkmale,
Zement ausgewiesen werden. Der Abfallstatus der berücksichtigt wurden.
betroffenen Brennstoffe wurde dabei anhand der
Abfallschlüsselnummer nachgewiesen. Der Die GaBi Hintergrunddatenbank wurde
Ausschluss der Umweltwirkungen durch die verwendet (Version GaBi Datenbank SP40, 2020).
7 EPD Holcim (Deutschland) GmbH – Beton DA4334-DNZK, Betonwerk Bergisch-Gladbach
4. LCA: Szenarien und weitere technische Informationen
Informationen zur Beschreibung des biogenen k∗√t
Kohlenstoffgehalts am Werkstor CO Aufnahme= ∗A ∗D ∗C
2 1000 i c Faktor
Bezeichnung Wert Einheit
Biogener Kohlenstoff im Produkt 0 kg C
Biogener Kohlenstoff in der mit
0 kg C
zugehörigen Verpackung
k = k-Faktor entnommen aus EN 16757, abhängig vom
Notiz: 1 kg biogener Kohlenstoff ist äquivalent zu Bauwerkstyp, Umgebungsbedingungen und
44/12 kg CO Betondruckfestigkeitsklasse [mm/Jahr0,5]
2
t = Nutzungsdauer (Jahr)
Modul A4: Transport zur Baustelle A i = Oberfläche des Betonbauteils (m2)
Die folgende Tabelle zeigt die Daten, die zur D c = Grad der Carbonatisierung entnommen aus EN
Modellierung des Produkttransports zur Baustelle 16757, abhängig vom Bauwerkstyp und den
verwendet wurden: Umgebungsbedingungen (%)
C = 67,8 (kg CO/m3). Dieser ist nach EN 16757
faktor 2
Transport zur Baustelle (A4) kalkuliert und basiert auf der
Bezeichnung Wert Einheit Betonzusammensetzung.
lt
Diesel Module B2-B7:
Liter Treibstoff (je m³ Beton) 4,96 Äq./10 Für Betonbauteile sind Instandhaltungs- und
0km* Reparaturmaßnahmen während der
Transportdistanz 11,2 km Referenznutzungsdauer i. d. R. nicht erforderlich, so
dass in diesen Modulen keine Umweltlasten anfallen.
Auslastung (einschließlich
41,6 %
Leerfahrten)
Zudem wird keine Energie und kein Wasser
Rohdichte der transportierten
2336 kg/m3 verbraucht.
Produkte
Volumen-Auslastungsfaktor 0,83 -
Module C1-C4:
* Werden LKW nicht mit Diesel angetrieben, wird der
Nach aktuellem Stand der Technik erfolgt der Rückbau
notwendige Energieverbrauch in den äquivalenten
Dieselverbrauch umgerechnet. Daher kann der von Bauwerken aus Beton und Stahlbeton
Gesamtkraftstoffverbrauch in einer einzigen Einheit von Liter überwiegend mit Longfrontbaggern, die mit
Dieseläquivalent / 100 km ausgedrückt werden. Abbruchzangen ausgerüstet sind.
Modul A5: Einbau von Beton Bezeichnung Wert Einheit
Die nachfolgende Tabelle zeigt die Daten, die zur Dieselverbrauch für den 2,9 lt/m3
Modellierung des Produkteinbaus verwendet wurden: Abbruchprozess
Erhaltenes Abbruchmaterial 2336 kg
Einbau ins Gebäude (A5)
Bezeichnung Wert Einheit Der Betonabbruch wird dann zu einer Brechanlage
Stromverbrauch 0,46 kWh transportiert, wobei folgende Daten verwendet wurden:
Sonstige Energieträger 8,34 MJ
Materialverlust 65,7 kg Bezeichnung Wert Einheit
LKW 50 km
Modul B1: Carbonatisierung
Durch Carbonatisierung nehmen Betonbauteile Die Aufbereitung des Bauschutts aus Beton erfolgt
während ihrer Nutzungsdauer Kohlendioxid aus der heute üblicherweise mit Backen- oder Prallbrechern,
Luft auf. Dies kann als negatives Treibhauspotenzial in die neben dem reinen Brechen auch eine
Modul B1 ausgedrückt werden und wurde unter Vorabsiebung und eine Metallabscheidung
folgenden Annahmen nach EN 16757 kalkuliert. durchführen.
Carbonatisierung in der Nutzungsphase In Deutschland wurden über 93% des Bauschutts aus
Bezeichnung Wert Einheit Beton aufbereitet oder für Verfüllungen verwendet
Bauwerkstyp Gebäude - wohingegen nur weniger als 7% deponiert werden
Gebäude, (MON). Daher wird in dieser Ökobilanzierung ein
Außen, dem Szenario für 100% Recycling betrachtet.
Umgebungsbedingungen -
Regen
ausgesetzt Bezeichnung Wert Einheit
Nutzungsdauer 50 Jahre Zur Wiederverwendung 0 kg
Verhältnis Oberfläche zu Zum Recycling 2336 kg
5 m2/m3
Volumen Zur Deponierung 0 kg
Gewicht pro Flächeneinheit 467 kg/m2
Die Carbonatisierung des Bauschutts aus Beton am
Carbonatisierungsergebnisse für alternative Szenarien Ende der Lebenszyklusphase wird anhand der Leitlinie
können anhand nachfolgender Formel berechnet EN 16757 modelliert.
werden:
Modul D: Gutschriften und Lasten nach dem
Lebensende
8 EPD Holcim (Deutschland) GmbH – Beton DA4334-DNZK, Betonwerk Bergisch-Gladbach
Der Output am Ende des Brechvorgangs kann als
Sekundärmaterial die Primärmaterialien Sand / Kies
und Splitt / Schotter ersetzen. Potentiell
zurückgewonnene Stahlfasern können zur Produktion
von neuen Stahlprodukten verwendet werden.
Die Berechnung der Netto-Ausgangsströme in Modul
D berücksichtigt Sekundärmaterial-Eingänge aus
Gesteinskörnungen und Fasern, während kleinere
Sekundärmaterial-Eingänge aus anderen Rohstoffen
wie Zement, Zusatzstoffen oder Zusatzmitteln
ausgeschlossen werden. Zusätzliche Ausgangsströme
aus dem Lebenszyklus-Modul A5 werden ebenfalls
ausgeschlossen.
Für den Ersatz von Primärrohstoffen werden
ökobilanzielle Gutschriften im Modul D ausgewiesen.
9 EPD Holcim (Deutschland) GmbH – Beton DA4334-DNZK, Betonwerk Bergisch-Gladbach
5. LCA: Ergebnisse
Die nachfolgende Tabelle enthält die Ergebnisse der Ökobilanz für eine deklarierte Einheit von 1 m3 unbewehrter
Beton C25/30 XC4 XF1 XA1 F3 32 M EcoPact.
Zur Ermittlung der Wirkungsbilanz wurden die Charakterisierungsfaktoren des “Environmental Footprint reference
Package 3.0“ verwendet.
ANGABE DER SYSTEMGRENZEN (X = IN ÖKOBILANZ ENTHALTEN; ND = MODUL ODER INDIKATOR
NICHT DEKLARIERT; MNR = MODUL NICHT RELEVANT)
Gutschriften
Stadium der
und Lasten
Produktionsstadium Errichtung des Nutzungsstadium Entsorgungsstadium
außerhalb der
Bauwerks
Systemgrenze
gnugrosrevffotshoR tropsnarT gnulletsreH relletsreH
mov
tropsnarT
trosgnudnewreV
muz
egatnoM gnudnewnA/gnuztuN gnutlahdnatsnI rutarapeR ztasrE gnureuenrE sad rüf ztasnieeigrenE seduäbeG
sed
nebierteB
sad rüf ztasnieressaW seduäbeG
sed
nebierteB
ssirbA/uabkcüR tropsnarT gnuldnahebllafbA gnugitieseB ,-sgnudnewrevredeiW redo -sgnunniwegkcüR laiznetopgnilcyceR
A1 A2 A3 A4 A5 B1 B2 B3 B4 B5 B6 B7 C1 C2 C3 C4 D
x x x x x x ND MNR MNR MNR ND ND x x x ND x
ERGEBNISSE DER ÖKOBILANZ – UMWELTAUSWIRKUNGEN nach EN 15804+A2: 1 m3
Kernindikator Einheit A1-A3 A4 A5 B1 C1 C2 C3 D
GWP-total [kg CO2-Äq.] 141 3,33 5,51 -3,26 8,64 9,64 3,46 -9,65
GWP-fossil [kg CO2-Äq.] 141 3,29 5,50 -3,26 8,61 9,59 3,43 -9,55
GWP-biogenic [kg CO2-Äq.] 0,14 7,7E-3 4,52E-3 0 1,3E-3 3,68E-3 9,41E-4 -0,05
GWP-luluc [kg CO2-Äq.] 0,06 0,02 6,6E-3 0 0,04 0,04 9,6E-3 -0,02
ODP [kg CFC11-Äq.] 3,9E-13 1,21E-15 1,14E-14 0 2,96E-15 3,24E-15 9,58E-16 -1,28E-10
AP [mol H+-Äq.] 0,26 0,04 0,02 0 0,10 0,03 0,03 -0,02
EP-freshwater [kg P-Äq.] 4,97E-5 1,88E-5 4,21E-6 0 1,91E-5 2,09E-5 4,95E-6 -3,78E-5
EP-marine [kg N-Äq.] 0,08 0,02 7,61E-3 0 0,05 0,01 0,01 -7,38E-3
EP-terrestrial [mol N-Äq.] 0,93 0,21 0,09 0 0,54 0,17 0,15 -0,08
POCP [kg NMVOC-Äq.] 0,22 0,06 0,02 0 0,14 0,03 0,04 -0,02
ADPE [kg Sb-Äq.] 5,28E-6 2,25E-7 2,49E-7 0 7,52E-7 8,22E-7 2,34E-7 -3,6E-6
ADPF [MJ] 758 44,9 42,2 0 116 126 81,3 -121
WDP [m³ Welt-Äq. entzogen] 3,21 0,03 0,10 0 0,04 0,04 0,03 -2,62
GWP = Globales Erwärmungspotenzial; ODP = Abbaupotenzial der stratosphärischen Ozonschicht; AP = Versauerungspotenzial
von Boden und Wasser; EP = Eutrophierungspotenzial; POCP = Bildungspotenzial für troposphärisches Ozon; ADPE = Potenzial
Legende für die Verknappung von abiotischen Ressourcen – nicht fossile Ressourcen (ADP – Stoffe); ADPF = Potenzial für die
Verknappung abiotischer Ressourcen – fossile Brennstoffe (ADP – fossile Energieträger); WDP = Wasser-Entzugspotenzial
(Benutzer)
ERGEBNISSE DER ÖKOBILANZ – INDIKATOREN ZUR BESCHREIBUNG DES RESSOURCENEINSATZES
nach EN 15804+A2: 1 m3
Indikator Einheit A1-A3 A4 A5 B1 C1 C2 C3 D
PERE [MJ] 56,6 2,74 2,50 0 6,91 7,56 1,82 -72,2
PERM [MJ] 0,15 0 4,29E-3 0 0 0 0 0
PERT [MJ] 56,8 2,74 2,50 0 6,91 7,56 1,82 -72,2
PENRE [MJ] 750 44,9 42,0 0 116 126 81,3 -121
PENRM [MJ] 8,60 0 0,24 0 0 0 0 0
PENRT [MJ] 758 44,9 42,2 0 116 126 81,3 -121
SM [kg] 8,93 0 0,25 0 0 0 0 2336
RSF [MJ] 154 0 4,33 0 0 0 0 0
NRSF [MJ] 272 0 7,64 0 0 0 0 0
FW [m³] 0,44 3,96E-3 0,01 0 6,11E-3 6,68E-3 9,72E-3 0,12
PERE = Erneuerbare Primärenergie als Energieträger; PERM = Erneuerbare Primärenergie zur stofflichen Nutzung;
PERT = Total erneuerbare Primärenergie; PENRE = Nicht-erneuerbare Primärenergie als Energieträger; PENRM = Nicht-
Legende erneuerbare Primärenergie zur stofflichen Nutzung; PENRT = Total nicht erneuerbare Primärenergie; SM = Einsatz von
Sekundärstoffen; RSF = Erneuerbare Sekundärbrennstoffe; NRSF = Nicht-erneuerbare Sekundärbrennstoffe; FW =
Nettoeinsatz von Süßwasserressourcen
10 EPD Holcim (Deutschland) GmbH – Beton DA4334-DNZK, Betonwerk Bergisch-Gladbach
ERGEBNISSE DER ÖKOBILANZ – ABFALLKATEGORIEN UND OUTPUTFLÜSSE nach EN 15804+A2: 1 m3
Indikator Einheit A1-A3 A4 A5 B1 C1 C2 C3 D
HWD [kg] 5,83E-6 4,85E-6 8,07E-7 0 4,3E-6 4,7E-6 1,07E-6 -4,72E-7
NHWD [kg] 39,4 0,01 1,11 0 0,02 0,02 0,02 -22,8
RWD [kg] 0,04 6,75E-5 1,65E-3 0 1,53E-4 1,67E-4 4,74E-3 -5,26E-3
CRU [kg] 0 0 0 0 0 0 0 0
MFR [kg] 0 0 65,7 0 0 0 2336 0
MER [kg] 0 0 0 0 0 0 0 0
EEE [MJ] 0 0 0 0 0 0 0 0
EET [MJ] 0 0 0 0 0 0 0 0
HWD = Gefährlicher Abfall zur Deponie; NHWD = Entsorgter nicht gefährlicher Abfall; RWD = Entsorgter radioaktiver
Legende Abfall; CRU = Komponenten für die Wiederverwendung; MFR = Stoffe zum Recycling; MER = Stoffe für die
Energierückgewinnung; EEE = Exportierte elektrische Energie; EEE = Exportierte thermische Energie
ERGEBNISSE DER ÖKOBILANZ – zusätzliche Wirkungskategorien nach EN 15804+A2-optional: 1 m3
Indikator Einheit A1-A3 A4 A5 B1 C1 C2 C3 D
PM [Krankheitsfälle] 2,86E-6 8,86E-7 3,17E-7 0 2,3E-6 2,14E-7 6,07E-7 -1,13E-6
IRP [kBq U235-Äq.] 3,01 7,34E-3 0,13 0 0,02 0,02 0,37 -0,57
ETP-fw [CTUe] 258 36,1 20,6 0 92,8 101 35,3 -74,5
HTP-c [CTUh] 1,31E-8 8,09E-10 6,81E-10 0 2,24E-9 2,44E-9 7,8E-10 -3,01E-9
HTP-nc [CTUh] 1,59E-6 6,71E-8 6,42E-8 0 1,42E-7 1,24E-7 4,95E-8 -2,03E-7
SQP [-] 70,5 22,6 6,92 0 36,2 39,6 9,23 -66,6
PM = Potenzielles Auftreten von Krankheiten aufgrund von Feinstaubemissionen; IRP = Potenzielle Wirkung durch
Exposition des Menschen mit U235; ETP-fw = Potenzielle Toxizitätsvergleichseinheit für Ökosysteme; HTP-c = Potenzielle
Legende
Toxizitätsvergleichseinheit für den Menschen (kanzerogene Wirkung); HTP-nc = Potenzielle Toxizitätsvergleichseinheit für
den Menschen (nicht kanzerogene Wirkung); SQP = Potenzieller Bodenqualitätsindex
Zu Globales Erwärmungspotenzial (GWP): "Exposition zurückzuführen sind, noch auf die
Für alle GWP-Indikatoren in A1 – A3 werden die Entsorgung radioaktiver Abfälle in unterirdischen
Nettowerte deklariert. Der Abfallstatus der Anlagen. Die potenzielle vom Boden, von Radon
(abfallbasierten) Brennstoffe für die und von einigen Baustoffen ausgehende
Zementherstellung wurde nachgewiesen. Die ionisierende Strahlung wird ebenfalls nicht von
Bruttoemissionen (d.h. einschließlich CO aus der diesem Indikator gemessen.
2
Verbrennung von Abfällen) betragen 164 kg CO-
2
Äq. / t (GWP-total), 164 kg CO-Äq. / t (GWP fossil), Einschränkungshinweis 2 – gilt für die
2
0,14 kg CO Äq. / t (GWP-biogenic). Indikatoren: „Potenzial für die Verknappung
2
abiotischer Ressourcen – nicht fossile Ressourcen“,
Bei Abfällen mit biogenem Kohlenstoffgehalt „Potenzial für die Verknappung abiotischer
entsprechen die Brutto CO Emissionen der Ressourcen - fossile Brennstoffe“, „Wasser-
2
Aufnahme von biogenem CO in der Entzugspotenzial (Benutzer)“, „Potenzielle
2
Wachstumsphase der Biomasse. Toxizitätsvergleichseinheit für Ökosysteme“,
„Potenzielle Toxizitätsvergleichseinheit für den
Einschränkungshinweis 1 – gilt für den Indikator Menschen - kanzerogene Wirkung“, „Potenzielle
“Potenzielle Wirkung durch Exposition des Toxizitätsvergleichseinheit für den Menschen - nicht
Menschen mit U235“. Diese Wirkungskategorie kanzerogene Wirkung“, „Potenzieller
behandelt hauptsächlich die mögliche Wirkung einer Bodenqualitätsindex". Die Ergebnisse dieses
ionisierenden Strahlung geringer Dosis auf die Umweltwirkungsindikators müssen mit Bedacht
menschliche Gesundheit im Kernbrennstoffkreislauf. angewendet werden, da die Unsicherheiten bei
Sie berücksichtigt weder Auswirkungen, die auf diesen Ergebnissen hoch sind oder da es mit dem
mögliche nukleare Unfälle und berufsbedingte Indikator nur begrenzte Erfahrungen gibt.
11 EPD Holcim (Deutschland) GmbH – Beton DA4334-DNZK, Betonwerk Bergisch-Gladbach
6. LCA: Interpretation
Die folgende Tabelle zeigt die wichtigsten Einflussfaktoren auf wichtige Indikatoren der Wirkungs- und
Sachbilanz.
EP
Kategorie GWP AP terrestria POCP PERT PENRT ADPE FW PM
total
l
Zement 89,1 % 82,4 % 77,9 % 81,7 % 52,1 % 71,6 % 64,2 % 46,2 % 59,4 %
Gesteinskörnung 3,60 % 6,28 % 7,17 % 6,42 % 33,4 % 8,79 % 20,7 % 2,77 % 32,9 %
Zusatzstoffe 0 % 0 % 0 % 0 % 0 % 0 % 0 % 0 % 0 %
Fasern 0 % 0 % 0 % 0 % 0 % 0 % 0 % 0 % 0 %
Zusatzmittel 1,42 % 1,03 % 0,83 % 0,96 % 5,05 % 4,91 % 3,78 % 1,63 % 0 %
Übrige
Materialien und 5,93 % 10,3 % 14,1 % 10,9 % 9,50 % 14,8 % 11,3 % 49,4 % 7,70 %
Prozesse
Gesamt 100% 100% 100% 100% 100% 100% 100% 100% 100%
Zement: Beinhaltet die Auswirkungen für die Herstellung aller verwendeten Zemente. Gesteinskörnung: Beinhaltet die
Auswirkungen für die Herstellung von Sand und Kies. Zusatzstoffe: Beinhaltet die Auswirkungen für die Herstellung
aller verwendeter Zusatzstoffe wie z.B. Hüttensand, Flugasche oder Kalksteinmehl. Fasern: Beinhaltet die
Legende
Auswirkungen für die Herstellung von Fasern. Zusatzmittel: Beinhaltet die Auswirkungen für die Herstellung von
Zusatzmitteln, wie z.B. Fließmittel oder Verzögerer. Übrige Materialien und Prozesse: Beinhaltet die Auswirkungen
von Materialien oder Prozessen, die nicht von den oben genannten Kategorien erfasst worden sind.
Bei der Betonherstellung dominiert die Rohstoffe. Der Beitrag anderer Prozesse in der Anlage
Zementherstellung alle Wirkungskategorien. Dies gilt in Bezug auf die Wirkungskategorien Treibhauseffekt,
insbesondere für das Treibhauspotenzial (GWP). Versauerung und Eutrophierung ist gering.
Ein weiterer großer Einflussfaktor ist die
Gewinnung/Produktion und der Transport der
7. Nachweise
7.1 Radioaktivität In Deutschland existieren derzeit keine gesetzlich
Messungen der spezifischen Aktivität festgelegten Grenzwerte zur Beurteilung der
(Gammaspektroskopie) des Bundesamtes für Radioaktivität von Baustoffen.
Strahlenschutz (BfS1) ergaben folgende Werte (in
Bq/kg Beton): 7.2 VOC-Emissionen und Auslaugung
Die Umweltverträglichkeit von Beton wird dadurch
Element Wert (min-max) gewährleistet, dass nur genormte Ausgangsstoffe
RA226 19 (13–25) verwendet werden dürfen, die a priori als unbedenklich
gelten. Daher werden üblicherweise keine Tests auf
Th228 20 (10–47)
VOC und Auswaschungen aus dem Beton
K40 360 (130–560)
durchgeführt.
8. Literaturhinweise
Normen DIN EN 13501-1:2018, Klassifizierung von
Bauprodukten und Bauarten zu ihrem Brandverhalten -
DIN 1045-2 Teil 1: Klassifizierung mit den Ergebnissen aus den
DIN 1045-2:2008-08, Tragwerke aus Beton, Prüfungen zum Brandverhalten von Bauprodukten
Stahlbeton und Spannbeton – Teil 2: Beton –
Festlegung, Eigenschaften, Herstellung und EN 13501-2
Konformität – Anwendungsregeln zu DIN EN 206-1 DIN EN 13501-2:2016-12, Klassifizierung von
Bauprodukten und Bauarten zu Ihrem Brandverhalten
DIN 4102-1: – Teil 2: Klassifizierung mit den Ergebnissen aus den
DIN 4102-1:1998-05, Brandverhalten von Baustoffen Feuerwiderstandsprüfungen, mit Ausnahme von
und Bauteilen - Teil 1: Baustoffe; Begriffe, Lüftungsanlagen
Anforderungen und Prüfungen
EN 1992-1-2
EN 12350 DIN EN 1992-1-2:2004/A1:2019, Eurocode 2:
DIN EN 12350 - Prüfung von Frischbeton Bemessung und Konstruktion von Stahlbeton- und
Spannbetontragwerken - Teil 1-2: Allgemeine Regeln -
EN 12390 Tragwerksbemessung für den Brandfall
DIN EN 12390 - Prüfung von Festbeton
EN 206-1
EN 13501-1
12 EPD Holcim (Deutschland) GmbH – Beton DA4334-DNZK, Betonwerk Bergisch-Gladbach
DIN EN 206-1:2013+A2:2021, Beton – Festlegung, EF 3.0
Eigenschaften, Herstellung und Konformität Environmental Footprint, ref package 3.0, November
2019 (European Platform on Life Cycle Assessment
ISO 14025 (EPLCA))
DIN EN ISO 14025:2011-10, Umweltkennzeichnungen
und -deklarationen - Typ III Umweltdeklarationen - GaBi
Grundsätze und Verfahren Software und Datenbank zur Ökobilanzierung, Version
10.6.1.35, Sphera Solutions GmbH., 2022.
EN 16757
DIN EN 16757:2017, Nachhaltigkeit von Bauwerken - IBU 2021
Umweltproduktdeklarationen - Produktkategorieregeln Institut Bauen und Umwelt e.V.: Allgemeine Anleitung
für Beton und Betonelemente für das EPD-Programm des Institut Bauen und Umwelt
e.V. Version 2.0, Berlin: Institut Bauen und Umwelt
EN 15804 e.V., 2021. www.ibu-epd.com
DIN EN 15804:2012+A2 + AC:2021: EN
15804:2019+A2 Nachhaltigkeit von Bauwerken - MON
Umweltproduktdeklarationen - Grundregeln für die Mineralische Bauabfälle Monitoring 2018 Bericht zum
Produktkategorie Bauprodukte. Aufkommen und zum Verbleib mineralischer
Bauabfälle im Jahr 2018
Weitere Literatur (https://kreislaufwirtschaft-bau.de/)
AVV PCR Teil A
Abfallverzeichnis-Verordnung (AVV), 10. Dezember Produktkategorie-Regeln für gebäudebezogene
2001. Produkte und Dienstleistungen. Teil A: Rechenregeln
für die Ökobilanz und Anforderungen an den
BfS1 Projektbericht nach EN 15804+A2:2021 (v1.2). Berlin:
BfS 2008 Gehrke, K. Hoffmann, B., Schkade, Institut Bauen und Umwelt e.V., 17/11/2021.
U., Schmidt, V., Wichterey, K.: Natürliche
Radioaktivität in Baumaterialien und die daraus PCR Zement
resultierende Strahlenexposition Zwischenbericht; Produktkategorie-Regeln für gebäudebezogene
Bundesamt für Strahlenschutz, Berlin 2008 Produkte und und Dienstleistungen. Teil B:
Anforderungen an die EPD für Zement, Version 1.9.
CarbonCLARITYTM EN 15804 EPD Generator - RMX Berlin: Institut Bauen und Umwelt e.V. (Hrsg.),
Version 1.0.0 datiert 01/08/2023 11/11/2022.
www.climateearth.com www.ibu-epd.com
DAfStb1 PCR Teil B
Erläuterung des Deutschen Ausschusses Produktkategorie-Regeln anleitungstexte für
für Stahlbeton e.V. (DAfStb) zum aktuellen Anleitungstexte für gebäudebezogene Produkte und
Regelungsstand der Umweltverträglichkeit von Beton Dienstleistungen Teil B: Anforderungen an die EPD für
(Dezember 2010) Betonbauteile aus Ort- oder Lieferbeton. Berlin: Institut
Bauen und Umwelt e.V. 21/03/2022
ECHA
Europäische Chemikalienagentur (ECHA): Liste der für REACH-Verordnung
eine Zulassung in Frage kommenden besonders Verordnung zur Registrierung, Bewertung, Zulassung
besorgniserregenden Stoffe. und Beschränkung chemischer Stoffe, EG
https://echa.europa.eu/ 1907/2006:2006-12-18
13 EPD Holcim (Deutschland) GmbH – Beton DA4334-DNZK, Betonwerk Bergisch-Gladbach
Herausgeber
IBU - Institut Bauen und Umwelt e.V. Tel +49 (0)30 3087748 - 0
Hegelplatz 1 Fax +49 (0)30 3087748 - 29
10117 Berlin Mail info@ibu-epd.com
Deutschland Web www.ibu-epd.com
Programmhalter
IBU - Institut Bauen und Umwelt e.V. Tel +49 (0)30 3087748 - 0
Hegelplatz 1 Fax +49 (0)30 3087748 - 29
10117 Berlin Mail info@ibu-epd.com
Deutschland Web www.ibu-epd.com
Ersteller der Ökobilanz
Climate Earth, Inc.
137 Park Place, Suite 204 Tel +1 (415) 391-2725
Point Richmond, CA 94801 Mail info@climateearth.com
United States Web www.climateearth.com
Inhaber der Deklaration
Holcim (Deutschland) GmbH Tel +49 5132 927432
Troplowitzstraße 5 Mail tm-deu@holcim.com
22529 Hamburg Web https://www.holcim.de/de
Germany
14 EPD Holcim (Deutschland) GmbH – Beton DA4334-DNZK, Betonwerk Bergisch-Gladbach
