Environmental product declaration
In accordance with 14025 and EN15804+A2
Kamstål til bruk i betong
Eier av deklarasjonen: Programoperatør:
Norsk Stål AS Næringslivets Stiftelse for
miljødeklarasjoner
Produkt:
Kamstål til bruk i betong Deklarasjonsnummer:
Deklarert enhet: Publiseringsnummer:
1 kg
Godkjent dato:
Deklarasjonen er basert på PCR:
EN 15804:2012+A2:2019 tjener som kjerne-PCR Gyldig til:
NPCR 013:2019 Part B for Steel and aluminium 10.10.2026
Næringslivets Stiftelse for miljødeklarasjoner
construction products
EPD Software:
LCA.no EPD generator ID: 58071
1 / 11
Generell informasjon
Produkt Eier av deklarasjonen:
Kamstål til bruk i betong Norsk Stål AS
Kontaktperson: Ingvald Aase
Telefon: +4798240342
e-post: ia@norskstaal.no
Programoperatør: Produsent:
Postboks 5250 Majorstuen, 0303 Oslo, Norge Norsk Stål AS
Næringslivets Stiftelse for miljødeklarasjoner
Telefon: +47 23 08 80 00
web: post@epd-norge.no
Deklarasjonsnummer: Produksjonssted:
Norsk Stål AS
Nye Vakås vei 80
1395 Hvalstad, Norway
Deklarasjonen er basert på PCR: Kvalitet/Miljøsystem:
EN 15804:2012+A2:2019 tjener som kjerne-PCR ISO 9001:2015, ISO14001:2018, ISO45001:2015, NS-EN 1090, NS-
NPCR 013:2019 Part B for Steel and aluminium construction products EN 10080:2005, NS 3576-2:2012, NS 3576-3:2012
Erklæring om ansvar: Org. no.:
Eieren av deklarasjonen skal være ansvarlig for den​ underliggende 959 493 715
informasjon og bevis. EPD Norge skal​ ikke være ansvarlig med
hensyn til produsent informasjon, ​ livsløpsvurdering data og bevis.​
Deklarert enhet: Godkjent dato:
1 kg Kamstål til bruk i betong
Deklarert enhet med opsjon: Gyldig til:
A1-A3,A4,C1,C2,C3,C4,D 10.10.2026
Årstall for studien:
2022
Funksjonell enhet: Sammenlignbarhet:
EPD av byggevarer er nødvendigvis ikke sammenlignbare hvis de ikke
samsvarer med NS-EN 15804 og ses i en bygningskontekst.
Generelt om verifikasjon av EPD fra verktøy: Utarbeidelse og verifikasjon av miljødeklarasjon:
Uavhengig verifikasjon av data, annen miljøinformasjon og EPD er Deklarasjonen er utarbeidet og verifisert ved bruk av EPD-verktøy
foretatt etter ISO 14025:2010, kapittel 8.1.3 og 8.1.4. Individuell lca.tools ver EPD2022.03, utviklet av LCA.no. EPD-verktøyet er
tredjepartsverifisering av hver EPD er ikke nødvendig når verktøyet er integrert i bedriftens miljøstyringssystem, og godkjent av EPD-Norge
i) integrert i bedriftens miljøstyringssystem, ii) prosedyrer for bruk av
verktøyet er godkjent av EPD-Norge og iii) prosessen granskes årlig. EPD er utarbeidet av: Ingvald Aase
Se vedlegg G i EPD-Norges retningslinjer for ytterligere informasjon
Bedriftsspesifikke data og EPD er kontrollert av: Helge Nuland
om EPDverktøy
Verifikasjon av EPD-verktøy: Godkjent:
Uavhengig tredjepartsverifikasjon av verktøy, bakgrunnsdata og test-
EPD er gjort i henhold til EPD-Norge sine prosedyrer og retningslinjer
for verifisering og godkjenning av EPD-verktøy.
Tredjeparts verifikator:
Alexander Borg, Asplan Viak AS
(krever ikke signatur)
2 / 11
Produkt
Produktbeskrivelse:
Kamstål fremstilles etter kravene gitt i norsk standard NS 3576 "Armeringsstål, Mål og egenskaper, Del 3: Kamstenger B500NC."
Produktspesifikasjon:
Kamstål fremstilles etter kravene gitt i norsk standard NS 3576 "Armeringsstål, Mål og egenskaper, Del 3: Kamstenger B500NC."
Materialer kg %
Metal - Steel 1,00 100,00
Total 1,00
Tekniske data:
Kamstål i rette lengder har to rekker med utstikkende kammer, samt langsgående ribber. Kamstål i kveil har to rekker med utstikkende kammer og
en mer firkantet kjerne. Kamstål brukes til armering i betongkonstruksjoner. Vårt kamstål er underlagt sertifisering av Kontrollrådet. Vanligvis
trenger ikke brukerne å foreta ytterligere kontroll.1. Norsk Stål benytter kun sertifiserte leverandører godkjent av Kontrollrådet eller annet
kontrollorgan. Skraprosent tilnærmet 100%.
Markedsområde:
Norge og Europa
Levetid, produkt:
Levetid, bygg eller anlegg:
LCA: Beregningsregler
Deklarert enhet:
1 kg Kamstål til bruk i betong
Cut-off kriterier:
Alle viktige råmaterialer og all viktig energibruk er inkludert. Produksjonsprosessen for råmaterialene og energistrømmer som inngår med veldig
små mengder (mindre enn 1%) er ikke inkludert. Disse cut-off kriteriene gjelder ikke for farlige materialer og stoffer.
Alle viktige råmaterialer og all viktig energibruk er inkludert. Produksjonsprosessen for råmaterialene og energistrømmer som inngår med veldig
små mengder (mindre enn 1%) er ikke inkludert. Disse cutoff kriteriene gjelder ikke for farlige materialer og stoffer.
Allokering:
Allokering er gjort iht. bestemmelser i EN 15804. Inngående energi og vann, samt produksjon av avfall i egen produksjon er allokert likt mellom
alle produktene gjennom masseallokering. Miljøpåvirkning og ressursforbruk for primærproduksjonen av resirkulerte materialer er allokert til det
opprinnelige produktsystemet. Bearbeidingsprosessen og transport av materialet til produksjonssted er allokert til analysen i denne EPDen.
Allokering er gjort iht. bestemmelser i EN 15804 +A2. Inngående energi og vann, samt produksjon av avfall i egen produksjon er allokert likt
mellom alle produktene gjennom masseallokering. Miljøpåvirkning og ressursforbruk for primærproduksjonen av resirkulerte materialer er allokert
til det opprinnelige produktsystemet. Bearbeidingsprosessen og transport av materialet til produksjonssted er allokert til analysen i denne EPDen.
Datakvalitet:
Spesifikke data for produktsammensetningen er fremskaffet av produsenten. De representerer produksjonen av det deklarerte produktet og ble
samlet inn for EPD-​utvikling i det oppgitte året for studien. Bakgrunnsdata er basert på EPDer iht. EN 15804 og ulike LCA​ databaser.
Datakvaliteten for råmaterialene i A1 er presentert i tabellen nedenfor.
Kvaliteten på dataene for energi og materialer har blitt vurdert opp mot kriteriene gitt i UN Environment Global Guidance on LCA database
development (EN 15804:2012+A2 (2019), Sustainability of construction works - Environmental product declarations - Core rules for the product
category of construction products, European Committee for Standardization). Alle viktige råmaterialer og all viktig energibruk er inkludert.
Produksjonsprosessen for råmaterialene og energistrømmer som inngår med veldig små mengder (mindre enn 1%) er ikke inkludert. Disse cutoff
kriteriene gjelder ikke for farlige materialer og stoffer.
Materialer Kilde Datakvalitet År
Metal - Steel SP-04910 EPD 2020
3 / 11
Systemgrenser (X=inkludert, MND=modul ikke deklarert, MNR=modul ikke relevant)
Gevinst og belastninger
Produktfase Sammenstillingsfase Bruksfase Sluttfase
etter endt levetid (D)
A1 A2 A3 A4 A5 B1 B2 B3 B4 B5 B6 B7 C1 C2 C3 C4 D
X X X X MND MND MND MND MND MND MND MND X X X X X
Systemgrenser:
Alle viktige råmaterialer og all viktig energibruk er inkludert. Produksjonsprosessen for råmaterialene og energistrømmer som inngår med veldig
små mengder (mindre enn 1%) er ikke inkludert. Disse cutoff kriteriene gjelder ikke for farlige materialer og stoffer.
Flytskjemaet nedenfor illustrerer systemgrensene for analysen:
Teknisk tilleggsinformasjon:
A3: Energiforbruket for lagring/produksjon hos Norsk Stål er beregnet til 4 E-02 kWt/KG.
A4: Utgående transport fra Norsk Stål til kunde varierer. Vi benytter 64 km som gjennomsnitt. Dette trekkes fra totalen dersom neste ledd
inkluderer denne transporten.
Produktet er 100% skrapbasert
relairetamåR tropsnarT gninkrivliT tropsnarT
​/snojskurtsnoK esafsnojsallatsni
kurB
dlohekildeV nojsarapeR regnitfikstU gnirevoneR llenojsarepO kurbigrene llenojsarepO kurbnnav gniretnomeD tropsnarT
gnildnahebsllafvA
lit
llafvA
gnildnahebttuls ​/gninnivnejg/kurbnejG elaisnetop-gnirelukriser
4 / 11
LCA: Scenarier og annen teknisk informasjon
Følgende informasjon beskriver scenariene for modulene i EPDen.
Kapasitetsutnyttelse Verdi
Transport fra produksjonssted til bruker (A4) Distanse (km) Brennstoff/Energiforbruk Enhet
inkl. retur (%) (Liter/tonn)
Truck, over 32 tonnes, EURO 6 (km) 53,3 % 64 0,023 l/tkm 1,47
Demontering (C1) Enhet Verdi
Diesel, burned (L) L/DU 0,01
Kapasitetsutnyttelse Verdi
Transport til avfallsbehandling (C2) Distanse (km) Brennstoff/Energiforbruk Enhet
inkl. retur (%) (Liter/tonn)
Truck, over 32 tonnes, EURO 6 (km) 53,3 % 100 0,023 l/tkm 2,30
Avfallsbehandling (C3) Enhet Verdi
Materials to recycling (kg) kg 0,90
Avfall til sluttbehandling (C4) Enhet Verdi
Waste, scrap steel, to landfill (kg) kg 0,10
Gevinst og belastninger etter endt levetid (D) Enhet Verdi
Substitution of primary steel with net scrap (kg) kg -0,10
5 / 11
LCA: Resultater
LCA resultatene er presentert under for enheten som er definert på side 2 av EPD dokumentet.
Miljøpåvirkning (Environmental impact)
Indikator Enhet A1-A3 A4 C1 C2 C3 C4 D
GWP-total kg CO2 -eq 3,39E-01 5,58E-03 3,89E-02 8,72E-03 0,00E+00 4,29E-04 1,10E-01
GWP-fossil kg CO2 -eq 3,30E-01 5,57E-03 3,89E-02 8,71E-03 0,00E+00 4,28E-04 1,10E-01
GWP-biogenic kg CO2 -eq 9,12E-03 2,39E-06 7,29E-06 3,73E-06 0,00E+00 3,64E-07 6,07E-05
GWP-luluc kg CO2 -eq 1,56E-04 1,70E-06 3,06E-06 2,65E-06 0,00E+00 8,40E-08 4,93E-05
ODP kg CFC11 -eq 5,88E-09 1,34E-09 8,40E-09 2,10E-09 0,00E+00 2,09E-10 3,49E-09
AP mol H+ -eq 1,27E-03 1,79E-05 4,07E-04 2,80E-05 0,00E+00 4,18E-06 5,47E-04
EP-FreshWater kg P -eq 1,03E-06 4,44E-08 1,42E-07 6,93E-08 0,00E+00 3,20E-09 6,77E-06
EP-Marine kg N -eq 5,16E-04 3,93E-06 1,80E-04 6,14E-06 0,00E+00 1,57E-06 1,13E-04
EP-Terrestial mol N -eq 5,62E-03 4,38E-05 1,97E-03 6,85E-05 0,00E+00 1,73E-05 1,16E-03
POCP kg NMVOC -eq 1,42E-03 1,72E-05 5,42E-04 2,69E-05 0,00E+00 4,94E-06 5,51E-04
ADP-minerals&metals1 kg Sb -eq 3,81E-07 9,93E-08 5,97E-08 1,55E-07 0,00E+00 3,79E-09 1,90E-06
ADP-fossil1 MJ 2,43E+00 9,05E-02 5,35E-01 1,41E-01 0,00E+00 1,38E-02 9,26E-01
WDP1 m3 2,82E+00 6,94E-02 1,14E-01 1,08E-01 0,00E+00 2,91E-02 -5,71E+00
GWPtotal Globalt oppvarmingspotensial; GWPfossil: Globalt oppvarmingspotensial fossile brensler; GWPbiogenic: Globalt oppvarmingspotensial biogene kilder;
GWPluluc: Globalt oppvarmingspotensial arealbruk endringer i bruk av arealer; ODP Potensial for nedbryting av stratosfærisk ozon; AP Forsurningspotensial for kilder på
land og vann; EP overgjødslingspotensial til ferskvann, hav og jord; POCP Potensial for fotokjemisk oksidantdanning; ADP-elements Abiotisk utarmingspotensial for
ikke-fossile ressurser, mineraler; ADP-fossil Abiotisk utarmingspotensial for fossile ressurser, fosile brensler; WDP Utarmingspotensial for vannressurser.
"Leseeksempel: 9,0 E-03 = 9,0*10 -3 = 0,009"
*INA Indicator Not Assessed (indikator ikke vurdert)
1. Resultatene av denne miljøpåvirkningsindikatoren skal brukes med forsiktighet ettersom usikkerheten til resultatene er høy eller det er begrenset erfaring med bruk av
indikatoren.
Merknad om miljøpåvirkningen
6 / 11
Supplerende indikatorer for miljøpåvirkning
Indikator Enhet A1-A3 A4 C1 C2 C3 C4 D
PM Disease incidence 1,32E-08 5,12E-10 1,08E-08 8,00E-10 0,00E+00 8,90E-11 9,13E-09
IRP2 kgBq U235 -eq 6,94E-03 3,96E-04 2,29E-03 6,18E-04 0,00E+00 6,00E-05 -3,95E-04
ETP-fw1 CTUe 1,93E+00 6,62E-02 2,92E-01 1,03E-01 0,00E+00 6,83E-03 6,13E+00
HTP-c1 CTUh 1,52E-10 0,00E+00 1,10E-11 0,00E+00 0,00E+00 0,00E+00 5,29E-10
HTP-nc1 CTUh 2,50E-09 6,40E-11 2,69E-10 1,00E-10 0,00E+00 4,00E-12 -1,15E-08
SQP1 dimensionless 6,52E-01 1,04E-01 6,79E-02 1,62E-01 0,00E+00 5,04E-02 6,93E-02
PM: Partikkelutslipp; IRP: Ioniserende stråling (helseeffekt); ETP-fw: Økotoksisitet (ferskvann); HTP-c: Toksisitet påvirkning på mennesker, kreft; HTP-nc: Toksisitet
påvirkning på mennesker, andre effekter enn kreft; SQP: Påvirkninger knyttet til arealbruksendringer / jordkvalitet
"Leseeksempel: 9,0 E-03 = 9,0*10 -3 = 0,009"
*INA Indicator Not Assessed (indikator ikke vurdert)
1. Resultatene av denne miljøpåvirkningsindikatoren skal brukes med forsiktighet ettersom usikkerheten til resultatene er høy eller det er begrenset erfaring med bruk av
indikatoren.
2. Denne påvirkningskategorien omhandler hovedsakelig den eventuelle effekten av lavdose ioniserende stråling på menneskers helse i atombrenselsyklusen. Den tar
ikke hensyn til effekter på grunn av mulige atomulykker, yrkesmessig eksponering eller på grunn av fjerning av radioaktivt avfall i underjordiske anlegg. Potensiell
ioniserende stråling fra jorda, fra radon og fra noen byggematerialer måles heller ikke av denne indikatoren.
7 / 11
Ressursbruk (Resource use)
Indikator Enhet A1-A3 A4 C1 C2 C3 C4 D
PERE MJ 3,71E+00 1,14E-03 2,89E-03 1,78E-03 0,00E+00 2,13E-04 7,51E-02
PERM MJ 6,40E-03 0,00E+00 0,00E+00 0,00E+00 0,00E+00 0,00E+00 0,00E+00
PERT MJ 3,71E+00 1,14E-03 2,89E-03 1,78E-03 0,00E+00 2,13E-04 7,51E-02
PENRE MJ 2,44E+00 9,06E-02 5,35E-01 1,41E-01 0,00E+00 1,38E-02 9,26E-01
PENRM MJ 6,70E-04 0,00E+00 0,00E+00 0,00E+00 0,00E+00 0,00E+00 0,00E+00
PENRT MJ 2,44E+00 9,06E-02 5,35E-01 1,41E-01 0,00E+00 1,38E-02 9,26E-01
SM kg 1,11E+00 0,00E+00 0,00E+00 0,00E+00 0,00E+00 0,00E+00 -5,21E-02
RSF MJ 6,36E-04 3,98E-05 7,12E-05 6,23E-05 0,00E+00 4,39E-06 -3,97E-03
NRSF MJ 6,52E-01 1,34E-04 1,05E-03 2,09E-04 0,00E+00 1,26E-05 -1,16E-01
FW m3 4,83E-02 1,03E-05 2,75E-05 1,61E-05 0,00E+00 1,65E-05 2,32E-04
PERE Fornybar primærenergi brukt som energibærer; PERM Fornybar primærenergi brukt som råmateriale; PERT Total bruk av fornybar primærenergi; PENRE Ikke
fornybar primærenergi brukt som energibærer; PENRM Ikke fornybar primærenergi brukt som råmateriale; PENRT Total bruk av ikke fornybar primærenergi; SM Bruk av
sekundære materialer; RSF Bruk av fornybart sekundære brensel; NRSF Bruk av ikke fornybart sekundære brensel; FW Netto bruk av ferskvann.
"Leseeksempel: 9,0 E-03 = 9,0*10 -3 = 0,009"
*INA Indicator Not Assessed (indikator ikke vurdert)
8 / 11
Livsløpets slutt - Avfall (End of life - Waste)
Indikator Enhet A1-A3 A4 C1 C2 C3 C4 D
HWD kg 2,37E-04 4,95E-06 1,58E-05 7,74E-06 0,00E+00 0,00E+00 5,72E-04
NHWD kg 2,15E-01 7,87E-03 6,34E-04 1,23E-02 0,00E+00 1,00E-01 4,50E-02
RWD kg 4,44E-05 6,18E-07 3,72E-06 9,66E-07 0,00E+00 0,00E+00 -3,03E-07
HWD Avhendet farlig avfall; NHWD Avhendet ikke-farlig avfall; RWD Avhendet radioaktivt avfall.
"Leseeksempel: 9,0 E-03 = 9,0*10 -3 = 0,009"
*INA Indicator Not Assessed (indikator ikke vurdert)
Livsløpets slutt - Utgangsfaktorer (End of life - Output flow)
Indikator Enhet A1-A3 A4 C1 C2 C3 C4 D
CRU kg 0,00E+00 0,00E+00 0,00E+00 0,00E+00 0,00E+00 0,00E+00 0,00E+00
MFR kg 1,57E-01 0,00E+00 0,00E+00 0,00E+00 9,00E-01 0,00E+00 -5,21E-02
MER kg 5,87E-04 0,00E+00 0,00E+00 0,00E+00 0,00E+00 0,00E+00 -3,31E-05
EEE MJ 0,00E+00 0,00E+00 0,00E+00 0,00E+00 0,00E+00 0,00E+00 3,78E-05
EET MJ 0,00E+00 0,00E+00 0,00E+00 0,00E+00 0,00E+00 0,00E+00 5,72E-04
CRU Komponenter for gjenbruk, MFR Materialer for resirkulering, MER Materialer for energigjenvinning, EEE Eksportert elektrisk energi; ETE Eksportert termisk energi.
"Leseeksempel: 9,0 E-03 = 9,0*10 -3 = 0,009"
*INA Indicator Not Assessed (indikator ikke vurdert)
Informasjon om innholdet av biogent karbon
Indikator Enhet Ved port
Innhold av biogent karbon i produkt kg C 0,00E+00
Innhold av biogent karbon i emballasjen kg C 0,00E+00
Merk: 1 kg biogent karbon tilsvarer 44/12 kg CO2
9 / 11
Norske tilleggskrav
Klimagassutslipp fra bruk av elektrisitet i produksjonsfasen
Nasjonal produksjonsmiks fra import, lavspenning (inkludert produksjon av overføringslinjer, i tillegg til direkte utslipp og tap i nett) er brukt for
anvendt elektrisitet i produksjonsprosessen (A3). Bakgrunnsdata er presentert i tabellen under. Karakteriseringsfaktorer fra
EN15804:2012+A2:2019 er benyttet.
Electricity mix Data source Amount Enhet
Electricity, Norway (kWh) ecoinvent 3.6 24,33 g CO2-eq/kWh
Farlige stoffer
Produktet er ikke tilført stoffer fra REACH Kandidatliste eller den norske prioritetslisten.
Inneklima
Ytterligere miljøinformasjon
Miljøpåvirkningsindikatorer iht. EN 15804+A1 og NPCR Part A v2.0
Indikator Enhet A1-A3 A4 C1 C2 C3 C4 D
GWP kg CO2 -eq 2,51E-02 5,52E-03 3,84E-02 8,62E-03 0,00E+00 4,20E-04 1,03E-01
ODP kg CFC11 -eq 3,72E-09 1,09E-09 6,66E-09 1,70E-09 0,00E+00 1,66E-10 3,54E-09
POCP kg C2H4 -eq 3,52E-06 6,83E-07 5,91E-06 1,07E-06 0,00E+00 1,03E-07 6,81E-05
AP kg SO2 -eq 1,77E-04 1,16E-05 5,68E-05 1,82E-05 0,00E+00 1,24E-06 4,13E-04
EP kg PO43- -eq 3,79E-05 1,26E-06 6,31E-06 1,97E-06 0,00E+00 1,47E-07 6,12E-05
ADPM kg Sb -eq 2,75E-07 9,93E-08 5,97E-08 1,55E-07 0,00E+00 3,79E-09 1,90E-06
ADPE MJ 3,05E-01 8,89E-02 5,32E-01 1,39E-01 0,00E+00 1,36E-02 1,01E+00
GWPIOBC kg CO2 -eq 3,29E-01 5,58E-03 3,89E-02 8,72E-03 0,00E+00 0,00E+00 1,65E-01
GWP Global warming potential; ODP Depletion potential of the stratospheric ozone layer; POCP Formation potential of tropospheric photochemical oxidants; AP
Acidification potential of land and water; EP Eutrophication potential; ADPM Abiotic depletion potential for non fossil resources; ADPE Abiotic depletion​ potential for
fossil resources; GWP-IOBC/GHG Global warming potential calculated according to the principle of instantanious oxidation (except emissions and uptake of biogenic
carbon)
Variants and Options
Key environmental indicators (A1-A3) for variants of this EPD
Variants Weight (kg) GWPtotal (kg CO2 -eq) Total energy consumption (MJ) Secondary material (%)
Kamstål til bruk i betong 1,00 0,00 0,00 0,00
10 / 11
Bibliografi
NS-EN ISO 14025:2010 Miljømerker og deklarasjoner - Miljødeklarasjoner type III - Prinsipper og prosedyrer.
NS-EN ISO 14044:2006 Miljøstyring - Livsløpsvurderinger - Krav og retningslinjer.
NS-EN 15804:2012+A2:2019 Bærekraftig byggverk - Miljødeklarasjoner - Grunnleggende produktkategoriregler for byggevarer.
ISO 21930:2017 Sustainability in buildings and civil engineering works -
Core rules for environmental product declarations of construction products and services.
ecoinvent v3, Allocation, cut-off by classification, Swiss Centre of Life Cycle Inventories.
Iversen et al., (2021) eEPD v2021.09 Background information for EPD generator tool system verification, LCA.no rapportnummer: : 07.21.
Graafland and Iversen, (2022) EPD generator for EPD generator for NPCR 013 Part B for Steel and Aluminum, Background information for EPD
generator application and LCA data, LCA.no report number: 08.22
NPCR Part A: Construction products and services. Ver. 2.0. April 2021, EPD-Norge.
NPCR 013 Part B for Steel and Aluminium Construction Products , Ver. 4.0, 06.10.2021, EPD Norway.
Programoperatør og utgiver Telefon:+47 23 08 80 00
Næringslivets Stiftelse for miljødeklarasjoner e-post: post@epd-norge.no
Postboks 5250 Majorstuen, 0303 Oslo, Norge web: www.epd-norge.no
Eier av deklarasjonen: Telefon:+4798240342
Norsk Stål AS e-post: ia@norskstaal.no
Nye Vakås vei 80, 1395 Hvalstad web: norskstaal.no
Forfatter av livsløpsrapporten Telefon:+47 916 50 916
LCA.no AS e-post: post@lca.no
Dokka 6B, 1671 web: www.lca.no
Utvikler av EPD-generator Telefon:+47 916 50 916
LCA.no AS e-post: post@lca.no
Dokka 6B,1671 Kråkerøy web: www.lca.no
ECO Platform web: www.eco-platform.org
ECO Portal web: ECO Portal
11 / 11
