Environmental product declaration
in accordance with ISO 14025 and EN 15804+A2
Kledning malt med to strøk Drygolin Power Clean (EKO)
Eier av deklarasjonen: Programoperatør:
Moelven Industrier ASA Næringslivets Stiftelse for
miljødeklarasjoner
Produkt:
Kledning malt med to strøk Drygolin Power Clean (EKO) Deklarasjonsnummer:
Deklarert enhet: Publiseringsnummer:
1 m2
Godkjent dato:
Deklarasjonen er basert på PCR:
EN 15804:2012+A2:2019 tjener som kjerne-PCR Gyldig til:
NPCR 015:2021 Part B for wood and wood-based
Næringslivets Stiftelse for EPD software:
products for use in construction
miljødeklarasjoner LCAno EPD generator ID: 441417
1 / 13
Generell informasjon
Produkt Eier av deklarasjonen:
Kledning malt med to strøk Drygolin Power Clean (EKO) Moelven Industrier ASA
Kontaktperson: Øivind Østby-Berntsen
Telefon: +47 92 61 73 88
e-post: Oivind.Ostby-Berntsen@moelven.no
Programoperatør: Produsent:
Næringslivets Stiftelse for miljødeklarasjoner Moelven Industrier ASA
Postboks 5250 Majorstuen, 0303 Oslo, Norge Industrivegen 2
Telefon: +47 977 22 020 2390 Moelv, Norway
web: www.epd-norge.no
Deklarasjonsnummer: Produksjonssted:
Flere produksjonssteder
Se beskrivelse under allokering på side 3
, Norway
Deklarasjonen er basert på PCR: Kvalitet/Miljøsystem:
EN 15804:2012+A2:2019 tjener som kjerne-PCR Se under Teknisk tilleggsinformasjon
NPCR 015:2021 Part B for wood and wood-based products for use in
construction
Erklæring om ansvar: Org. no.:
Eieren av deklarasjonen skal være ansvarlig for den​ underliggende 914 348 803
informasjon og bevis. EPD Norge skal​ ikke være ansvarlig med
hensyn til produsent informasjon, ​ livsløpsvurdering data og bevis.​
Deklarert enhet: Godkjent dato:
1 m2 Kledning malt med to strøk Drygolin Power Clean (EKO)
Deklarert enhet med opsjon: Gyldig til:
A1-A3,A4,A5,B1,B2,B3,B4,B5,C1,C2,C3,C4,D
Årstall for studien:
2020
Funksjonell enhet: Sammenlignbarhet:
Kledning med to strøk behandling med Jotun Power Clean fra vugge EPD av byggevarer er nødvendigvis ikke sammenlignbare hvis de ikke
til grav med referanselevetid på 60 år samsvarer med NS-EN 15804 og ses i en bygningskontekst.
Generelt om verifikasjon av EPD fra verktøy: Utarbeidelse og verifikasjon av miljødeklarasjon:
Uavhengig verifikasjon av data, annen miljøinformasjon og EPD er Deklarasjonen er utarbeidet og verifisert ved bruk av EPDverktøy
foretatt etter ISO 14025:2010, kapittel 8.1.3 og 8.1.4. Verifikasjon av lca.tools ver EPD2021.09, utviklet av LCA.no AS. EPDverktøyet er
hver EPD foretas i henhold til EPD-Norge sine retningslinjer for integrert i bedriftens miljøstyringssystem, og godkjent av EPD-Norge
verifikasjon og godkjenning som krever at EPD-verktøy er i) integrert NEPDT79
i bedriftens miljøstyringssystem, ii) prosedyrer for bruk av EPD-
verktøy er godkjent av EPD-Norge og iii) prosessen gjennomgås årlig EPD er utarbeidet av: Øivind Østby-Berntsen
av en uavhengig 3.parts verifikator. Se vedlegg G i EPD-Norge sine
Bedriftsspesifikke data og EPD er kontrollert av: Jostein Hauge Volden
retningslinjer for mer informasjon om EPD-verktøy.
Verifikasjon av EPD-verktøy: Godkjent:
Uavhengig tredjepartsverifikasjon av verktøy, bakgrunnsdata og test-
EPD er gjort i henhold til EPD-Norge sine prosedyrer og retningslinjer
for verifisering og godkjenning av EPD-verktøy.
Håkon Hauan, CEO EPD-Norge
Tredjeparts verifikator:
Alexander Borg, Asplan Viak AS
(krever ikke signatur)
2 / 13
Produkt
Produktbeskrivelse:
Malt grankledning fra Moelven betraktes som holdbart trevirke dersom overflaten vedlikeholdes regelmessig. Moelvens heftige kledning, med mer
homogen overflate og hvor glatte flater er rillet, sikrer god vedheft for maling. God vedheft påvirker vedlikeholdsintervallene i positiv retning. Årlig
inspeksjon av kledningen er påkrevd. Er bygget oppført etter tradisjonell norsk byggeskikk (konstruktiv trebeskyttelse), montert etter
håndverksmessig retningslinjer, og er oppført under normale klimatiske forhold kan det påregnes at kledningen må vedlikeholdes etter
produsentens anvisning med intervaller på inntil 20 år. Vedlikeholdsintervallene er avhengig av valgt malingskvalitet. FDV for valgt
malingsprodukt må følges.
Vedlikeholdsintervallene blir påvirket av kvalitet på valgt malingsystem, oppfølging av FDV, riktig konstruksjon og lokale klimatiske forhold.
Kledning kan fås med ulike profiler og bredder, med og uten endepløying.
Produktspesifikasjon:
Gran 19x120 sveitser E-staff påført 2 strøk Jotun Industri Drygolin Power Clean. 3-sidig påføring.
Materialer kg %
Maling 0,23 2,68
Trevirke, tørr masse 7,13 83,20
Vann, i trevirke 1,21 14,12
Total 8,57 100,00
Emballasje kg %
Plastemballasje 0,03 49,26
Treemballasje 0,04 50,74
Total inkl. emballasje 8,64 100,00
Tekniske data:
Granpanel med tørrdenistet av 375 kg/m3 og midlere fuktighetsinnhold på 17%. Kledningen er produsert ihht standarden NS-EN 14519. Panel og
kledning av bartre med not og fjær NS-EN 14519 (uten not og fjær NS-EN 15146). I tillegg suppleres EN standardene med SN/TS 3186
(Heltrekledning av bartre til utvendig bruk). NS-EN 14915 angir egenskaper, evaluering av samsvar og merking.
Markedsområde:
Norge
Levetid, produkt:
Referanselevetiden for malt kledning er minst 60 år og er avhengig av klimatiske forhold og ytre påvirkning.
Levetid, bygg:
Ikke deklarert
LCA: Beregningsregler
Deklarert enhet:
1 m2 Kledning malt med to strøk Drygolin Power Clean (EKO)
Cut-off kriterier:
Alle viktige råmaterialer og all viktig energibruk er inkludert. Produksjonsprosessen for råmaterialene og energistrømmer som inngår med veldig
små mengder (<1%) er ikke inkludert. Summen av utelatte material- og energistrømmer er ikke over 5% per modul. Disse cut-off kriteriene gjelder
ikke for farlige materialer og stoffer.
Allokering:
Allokering er gjort iht. bestemmelser i EN 15804. I skogbruk er det er benyttet økonomisk allokering mellom sagtømmer og massevirke. På
sagbruk er inngående energi, vann, avfall, materialer og interntransport er delt opp i underprosesser og så allokert etter inntekt mellom hoved- og
biproduktene. Miljøpåvirkning og ressursforbruk for primærproduksjonen av resirkulerte materialer er allokert til det opprinnelige
produktsystemet.
Datakvalitet:
Spesifikke data for produktsammensetningen er fremskaffet av produsenten. De representerer produksjonen av det deklarerte produktet og ble
samlet inn for EPD-​utvikling i det oppgitte året for studien. Bakgrunnsdata er basert på registrerte EPDer iht. EN 15804, hvis tilgjengelig, Norsk
Treteknisk Institutt og LCA.no sine databaser, Ecoinvent, og andre LCA kilder. Datakvaliteten for råmaterialene i A1 er presentert i tabellen
nedenfor.
Produksjonsdata er innhentet fra Moelven Langmoen i 2020 med tall for 2019.
3 / 13
Materialer Kilde Datakvalitet År
Maling ecoinvent 3.7.1 Database 2020
Plastemballasje ecoinvent 3.6 Database 2019
Treemballasje Modified ecoinvent 3.7.1 Database 2020
Trevirke, tørr masse Treteknisk LCI 2022
Vann, i trevirke LCA.no Database 2021
4 / 13
Systemgrenser (X=inkludert, MND=modul ikke deklarert, MNR=modul ikke relevant)
Gevinst og belastninger
Produktfase Sammenstillingsfase Bruksfase Sluttfase
etter endt levetid (D)
A1 A2 A3 A4 A5 B1 B2 B3 B4 B5 B6 B7 C1 C2 C3 C4 D
X X X X X X X X X X MNR MNR X X X X X
Systemgrenser:
Opptak og utslipp av karbondioksid fra biologisk opphav er beregnet basert på NS-EN 16485:2014. Denne metoden er basert på
modularitetsprinsippet i EN 15804:2012, og hvor utslipp skal telles med i den livsløpsmodulen hvor det faktisk skjer. Mengden karbondioksid er
beregnet i henhold til NS-EN 16449:2014. Nettobidraget til GWP fra biogent karbon er vist under «Ytterliggere miljøinformasjon».​ Flytskjemaet
nedenfor illustrerer systemgrensene for analysen:
Teknisk tilleggsinformasjon
Sertifiseringer og miljøinformasjon som er relevant for det deklarerte produktet:
- PEFC ST 2002:2020 Chain of custody of Forest Based Products: DNVSE-PEFC-COC-253
- FSC® Chain of Custody DNV-COC-000624, DNV-CW-000624
relairetamåR tropsnarT gninkrivliT tropsnarT
​/snojskurtsnoK esafsnojsallatsni
kurB
dlohekildeV nojsarapeR regnitfikstU gnirevoneR llenojsarepO kurbigrene llenojsarepO kurbnnav gniretnomeD tropsnarT
gnildnahebsllafvA
lit
llafvA
gnildnahebttuls ​/gninnivnejg/kurbnejG elaisnetop-gnirelukriser
5 / 13
LCA: Scenarier og annen teknisk informasjon
Følgende informasjon beskriver scenariene for modulene i EPDen.
Det er forutsatt en transport til byggeplass på 150 km, hvor 120 km skjer på stor lastebil og 30 km på en middels stor lastebil. (Br.dal-Oslo). Det
er antatt 5 % svinn av produktet på byggeplass, 1 MJ energibruk ved installasjon og avfallshåndtering av produktets emballasje.
Transporten av treavfall er basert på gjennomsnittsavstand for 2007 i Norge og utgjør 85 km (Raadal et al. (2009). Gevinsten av eksportert energi
fra energigjenvinning i kommunalt avfallsanlegg er beregnet med erstatning av norsk el-miks og norsk fjernvarmemiks. Data for el-miks er samme
som brukt i A1-A3 og fjernvarmemiks er basert på produksjonen i 2019.
Kapasitetsutnyttelse Verdi
Transport fra produksjonssted til bruker (A4) Distanse (km) Brennstoff/Energiforbruk Enhet
inkl. retur (%) (Liter/tonn)
Lastebil med henger, EURO 6 (kgkm) 53,3 % 120 0,023 l/tkm 2,76
Lastebil, EURO 6 (kgkm) 36,7 % 30 0,043 l/tkm 1,29
Byggefase (A5) Enhet Verdi
Avfallsbehandling plast (kg) dekkplast kg 0,02
Avfallsbehandling plast (kg) plastbånd kg 0,00
Avfallsbehandling treemballasje, inkl. biogent
kg 0,04
karbon (kg)
Elektrisitet, Norge (MJ) MJ/DU 1,00
Vedlikehold (B2) Enhet Verdi
Avfallsbehandling maling, 50% vann, forbrenning
kg 0,57
i Norge (kg)
Maling, 50% vann, våtvekt (kg) - Svinn B2 kg 0,03
Maling, 50% vann, våtvekt (kg) inkl. 5% svinn kg/DU 0,54
Vann, kommunalt (kg) kg/DU 0,13
Vaskemiddel, Husvask (kg) kg/DU 0,01
Reparasjon (B3) Enhet Verdi
Avfallsbehandling av materialsvinn (andel) Units 0,85
Materialsvinn produkt, bruksfase (andel) Units/DU 0,85
Demontering (C1) Enhet Verdi
Elektrisitet, Norge (MJ) MJ/DU 1,00
Kapasitetsutnyttelse Verdi
Transport til avfallsbehandling (C2) Distanse (km) Brennstoff/Energiforbruk Enhet
inkl. retur (%) (Liter/tonn)
Lastebil, EURO 6 (kgkm) 36,7 % 85 0,043 l/tkm 3,66
Avfallsbehandling (C3) Enhet Verdi
Avfallsbehandling maling, 0% vann, forbrenning,
kg 0,23
Norge - C3 (kg)
Avfallsbehandling ubehandlet tre, 0% vann,
kg 7,13
forbrenning, Norge - C3 (kg)
Avfall til sluttbehandling (C4) Enhet Verdi
Avfallsbehandling maling, 0% vann, deponering
kg 0,23
av aske, Norge - C4 (kg)
Avfallsbehandling ubehandlet tre, 0% vann,
kg 7,13
deponering av aske, Norge - C4 (kg)
Gevinst og belastninger etter endt levetid (D) Enhet Verdi
Avfallsbehandling maling, 0% vann, substitusjon
kg 0,51
av elekstrisitet og varme, Norge - D (kg)
Avfallsbehandling ubehandlet tre, 0% vann,
substitusjon av elektrisitet og varme, Norge - D kg 7,13
(kg)
6 / 13
LCA: Resultater
LCA resultatene er presentert under for enheten som er definert på side 2 av EPD dokumentet.
Miljøpåvirkning (Environmental impact)
Indikator Enhet A1-A3 A4 A5 B1 B2 B3
GWP-total kg CO2 -ekv -1,02E+01 1,33E-01 2,58E-01 0 2,30E+00 3,47E+00
GWP-fossil kg CO2 -ekv 2,67E+00 1,33E-01 1,87E-01 0 1,96E+00 3,19E+00
GWP-biogenic kg CO2 -ekv -1,31E+01 5,62E-05 5,61E-02 0 4,66E-03 1,57E-02
GWP-luluc kg CO2 -ekv 2,91E-01 4,26E-05 1,46E-02 0 3,38E-01 2,60E-01
ODP kg CFC11 -ekv 4,01E-07 3,14E-08 2,40E-08 0 1,37E-07 4,17E-07
AP mol H+ -ekv 2,62E-02 4,12E-04 1,47E-03 0 1,81E-02 2,54E-02
EP-FreshWater kg P -ekv 1,54E-04 1,06E-06 8,38E-06 0 9,43E-05 1,41E-04
EP-Marine kg N -ekv 5,69E-03 8,77E-05 3,34E-04 0 2,24E-03 5,84E-03
EP-Terrestial mol N -ekv 5,68E-02 9,79E-04 3,38E-03 0 1,41E-02 5,88E-02
POCP kg NMVOC -ekv 1,65E-02 3,82E-04 9,72E-04 0 5,38E-03 1,70E-02
ADP-minerals&metals1 kg Sb-ekv 2,41E-05 2,78E-06 2,05E-06 0 1,16E-05 2,80E-05
ADP-fossil1 MJ 4,07E+01 2,11E+00 2,37E+00 0 1,93E+01 4,06E+01
WDP1 m3 1,18E+02 1,74E+00 2,25E+01 0 1,07E+00 1,36E+02
Indikator Enhet B4 B5 C1 C2 C3 C4 D
GWP-total kg CO2 -ekv 0 0 6,76E-03 1,20E-01 1,37E+01 4,40E-03 -7,21E-01
GWP-fossil kg CO2 -ekv 0 0 6,55E-03 1,20E-01 6,38E-01 4,40E-03 -6,94E-01
GWP-biogenic kg CO2 -ekv 0 0 1,81E-04 4,97E-05 1,31E+01 2,33E-06 -8,72E-04
GWP-luluc kg CO2 -ekv 0 0 2,70E-05 4,27E-05 2,93E-05 7,03E-07 -1,99E-03
ODP kg CFC11 -ekv 0 0 4,49E-10 2,72E-08 6,04E-09 5,44E-10 -7,89E-08
AP mol H+ -ekv 0 0 5,12E-05 3,45E-04 1,38E-03 1,66E-05 -5,31E-03
EP-FreshWater kg P -ekv 0 0 4,71E-07 9,58E-07 1,83E-06 5,68E-08 -2,30E-05
EP-Marine kg N -ekv 0 0 5,63E-06 6,82E-05 6,72E-04 5,40E-06 -2,09E-03
EP-Terrestial mol N -ekv 0 0 7,32E-05 7,63E-04 7,15E-03 6,09E-05 -2,37E-02
POCP kg NMVOC -ekv 0 0 1,97E-05 2,92E-04 1,74E-03 1,69E-05 -6,10E-03
ADP-minerals&metals1 kg Sb-ekv 0 0 4,88E-07 3,31E-06 2,58E-07 7,70E-09 -7,89E-06
ADP-fossil1 MJ 0 0 8,94E-02 1,81E+00 6,29E-01 4,57E-02 -9,61E+00
WDP1 m3 0 0 1,56E+01 1,75E+00 2,66E-02 2,44E-04 -2,05E-01
GWP-total = Globalt oppvarmingspotensial totalt; GWP-fossil = Globalt oppvarmingspotensial fossile brensler; GWP-biogenic = Globalt oppvarmingspotensial biogene
kilder; GWP-luluc = Globalt oppvarmingspotensial arealbruk og arealbruks endringer; ODP = Potensial for nedbryting av stratosfærisk ozon; AP = Forsuringspotensial for
kilder på land og vann; EP = overgjødslingspotensial til ferskvann, hav og jord; POCP = Potensial for fotokjemisk oksidantdanning; ADP-minerals&metals = Abiotisk
utarmingspotensial for ikke-fossile ressurser, mineraler og metaller; ADP-fossil = Abiotisk utarmingspotensial for fossile ressurser, fossile brensler; WDP =
Utarmingspotensial for vannressurser
"Leseeksempel: 9,0 E-03 = 9,0*10 -3 = 0,009"
*INA Indicator Not Assessed (indikator ikke vurdert)
1. Resultatene av denne miljøpåvirkningsindikatoren skal brukes med forsiktighet ettersom usikkerheten til resultatene er høy eller det er begrenset erfaring med bruk av
indikatoren.
Merknad om miljøpåvirkningen
7 / 13
Balansen av biogent karbon er vist i indikatoren GWPBC under "Ytterliggere miljøinformasjon". Resultatene for global oppvarming i A1-A3 gir
store utslag for opptaket av karbondioksid gjennom fotosyntesen under trevirkets vekst. Dette gjelder både for trevirket i det deklarerte
produktet og eventuell treemballasje som blir benyttet. Den samme mengden karbondioksid slippes ut ved avfallsforbrenning i C3 og ved
avfallsforbrenning av treemballasje i A5 når treemballasje er en del av produktemballasjen. ​
I tabellen for ressursbruk og modul C3 vil indikatoren for energi som råmateriale (RPEM) være negativ og energi brukt som energibærer (RPEE)
være tilsvarende positiv. Dette er fordi energimengden i materialet blir energigjenvunnet ved forbrenning og da brukt som energibærer istedenfor
materiale. Alle indikatorene har blitt vurdert i studien, men noen er vurdert til å være under cut-off grensene og verdien er derfor satt til null.
8 / 13
Supplerende indikatorer for miljøpåvirkning
Indikator Enhet A1-A3 A4 A5 B1 B2 B3
PM Sykdomstilfeller 2,35E-07 1,09E-08 1,39E-08 0 8,26E-08 2,42E-07
IRP2 kgBq U235 -ekv 1,95E-01 9,21E-03 1,25E-02 0 5,27E-02 1,94E-01
ETP-fw1 CTUe 8,66E+01 1,55E+00 5,01E+00 0 3,70E+01 8,24E+01
HTP-c1 CTUh 4,68E-09 0,00E+00 2,91E-10 0 3,41E-09 4,87E-09
HTP-nc1 CTUh 6,15E-08 1,56E-09 4,56E-09 0 3,36E-08 7,33E-08
SQP1 dimensjonsløs 8,48E+01 2,13E+00 4,55E+00 0 2,56E+01 8,02E+01
Indikator Enhet B4 B5 C1 C2 C3 C4 D
PM Sykdomstilfeller 0 0 3,67E-10 7,34E-09 1,65E-08 2,27E-10 -3,89E-07
IRP2 kgBq U235 -ekv 0 0 1,62E-03 7,93E-03 1,75E-03 2,10E-04 -5,70E-02
ETP-fw1 CTUe 0 0 4,07E-01 1,34E+00 1,97E+00 7,90E-02 -4,59E+01
HTP-c1 CTUh 0 0 1,90E-11 0,00E+00 7,38E-10 7,00E-12 -9,09E-10
HTP-nc1 CTUh 0 0 4,58E-10 1,47E-09 1,66E-08 1,40E-10 -2,79E-08
SQP1 dimensjonsløs 0 0 4,50E-02 1,27E+00 1,47E+00 8,13E-02 -1,64E+02
PM = Partikkelutslipp; IRP = Ioniserende stråling (helseeffekt); ETP-fw = Økotoksisitet (ferskvann); HTP-c = Toksisitet påvirkning på mennesker, kreft; HTP-nc =
Toksisitet påvirkning på mennesker, andre effekter enn kreft; SQP = Påvirkninger knyttet til arealbruksendringer / jordkvalitet
"Leseeksempel: 9,0 E-03 = 9,0*10 -3 = 0,009"
*INA Indicator Not Assessed (indikator ikke vurdert)
1. Resultatene av denne miljøpåvirkningsindikatoren skal brukes med forsiktighet ettersom usikkerheten til resultatene er høy eller det er begrenset erfaring med bruk av
indikatoren.
2. Denne påvirkningskategorien omhandler hovedsakelig den eventuelle effekten av lavdose ioniserende stråling på menneskers helse i atombrenselsyklusen. Den tar
ikke hensyn til effekter på grunn av mulige atomulykker, yrkesmessig eksponering eller på grunn av fjerning av radioaktivt avfall i underjordiske anlegg. Potensiell
ioniserende stråling fra jorda, fra radon og fra noen byggematerialer måles heller ikke av denne indikatoren.
9 / 13
Ressursbruk (Resource use)
Indikator Enhet A1-A3 A4 A5 B1 B2 B3
PERE MJ 6,21E+01 2,76E-02 1,18E+01 0 4,58E+00 1,80E+02
PERM MJ 1,42E+02 0,00E+00 -8,35E-01 0 0,00E+00 -3,98E+00
PERT MJ 2,04E+02 2,76E-02 1,10E+01 0 4,58E+00 1,77E+02
PENRE MJ 3,71E+01 2,11E+00 2,31E+00 0 1,98E+01 3,94E+01
PENRM MJ 4,08E+00 0,00E+00 -6,97E-01 0 0,00E+00 8,96E-01
PENRT MJ 4,12E+01 2,11E+00 1,61E+00 0 1,98E+01 4,03E+01
SM kg 1,04E-03 0,00E+00 5,20E-05 0 0,00E+00 9,28E-04
RSF MJ 1,35E-02 9,73E-04 1,76E-02 0 8,31E-06 2,98E-01
NRSF MJ 3,15E-02 3,34E-03 1,44E-02 0 8,19E-06 2,18E-01
FW m3 1,43E-01 2,35E-04 1,64E-02 0 2,79E-02 1,45E-01
Indikator Enhet B4 B5 C1 C2 C3 C4 D
PERE MJ 0 0 1,16E+00 2,60E-02 1,37E+02 2,38E-03 -6,16E+01
PERM MJ 0 0 0,00E+00 0,00E+00 -1,45E+02 0,00E+00 0,00E+00
PERT MJ 0 0 1,16E+00 2,60E-02 -8,20E+00 2,38E-03 -6,16E+01
PENRE MJ 0 0 8,95E-02 1,81E+00 2,96E+00 4,57E-02 -9,62E+00
PENRM MJ 0 0 0,00E+00 0,00E+00 -2,33E+00 0,00E+00 0,00E+00
PENRT MJ 0 0 8,95E-02 1,81E+00 6,29E-01 4,57E-02 -9,62E+00
SM kg 0 0 0,00E+00 0,00E+00 0,00E+00 0,00E+00 0,00E+00
RSF MJ 0 0 9,09E-04 9,29E-04 3,17E-01 0,00E+00 -4,13E+01
NRSF MJ 0 0 2,27E-03 3,32E-03 2,02E-01 0,00E+00 -2,63E+01
FW m3 0 0 8,65E-03 1,94E-04 2,65E-03 4,24E-05 -2,17E-01
PERE = Fornybar primærenergi brukt som energibærer; PERM = Fornybar primærenergi brukt som råmateriale; PERT = Total bruk av fornybar primærenergi; PENRE =
Ikke fornybar primærenergi brukt som energibærer; PENRM = Ikke fornybar primærenergi brukt som råmateriale; PENRT = Total bruk av ikke fornybar primærenergi; SM
= Bruk av sekundære materialer; RSF = Bruk av fornybart sekundære brensel; NRSF = Bruk av ikke fornybart sekundære brensel; FW = Netto bruk av ferskvann.
"Leseeksempel: 9,0 E-03 = 9,0*10 -3 = 0,009"
*INA Indicator Not Assessed (indikator ikke vurdert)
10 / 13
Livsløpets slutt - Avfall (End of life - Waste)
Indikator Enhet A1-A3 A4 A5 B1 B2 B3
HWD kg 5,91E-02 1,13E-04 7,87E-03 0 1,50E-02 1,40E-01
NHWD kg 1,30E+00 1,59E-01 1,08E-01 0 6,74E-01 1,46E+00
RWD kg 2,03E-04 1,44E-05 1,25E-05 0 5,60E-05 2,09E-04
Indikator Enhet B4 B5 C1 C2 C3 C4 D
HWD kg 0 0 5,74E-05 9,35E-05 8,04E-04 9,61E-02 -5,08E-03
NHWD kg 0 0 6,89E-03 8,82E-02 2,29E-02 3,94E-02 -2,62E-01
RWD kg 0 0 8,01E-07 1,24E-05 1,96E-06 2,77E-07 -3,98E-05
HWD = Avhendet farlig avfall; NHWD = Avhendet ikke-farlig avfall; RWD = Avhendet radioaktivt avfall
"Leseeksempel: 9,0 E-03 = 9,0*10 -3 = 0,009"
*INA Indicator Not Assessed (indikator ikke vurdert)
Livsløpets slutt - Utgangsfaktorer (End of life - Output flow)
Indikator Enhet A1-A3 A4 A5 B1 B2 B3
CRU kg 0,00E+00 0,00E+00 0,00E+00 0 0,00E+00 0,00E+00
MFR kg 5,06E-02 0,00E+00 1,27E-02 0 0,00E+00 5,38E-02
MER kg 2,22E-02 0,00E+00 3,89E-02 0 0,00E+00 5,20E-02
EEE MJ 1,12E-02 0,00E+00 1,19E-02 0 2,79E-01 2,12E-01
EET MJ 1,04E-01 0,00E+00 8,37E-02 0 1,93E+00 1,49E+00
Indikator Enhet B4 B5 C1 C2 C3 C4 D
CRU kg 0 0 0,00E+00 0,00E+00 0,00E+00 0,00E+00 0,00E+00
MFR kg 0 0 0,00E+00 0,00E+00 0,00E+00 0,00E+00 0,00E+00
MER kg 0 0 0,00E+00 0,00E+00 0,00E+00 0,00E+00 0,00E+00
EEE MJ 0 0 0,00E+00 0,00E+00 2,26E-01 0,00E+00 -1,44E+01
EET MJ 0 0 0,00E+00 0,00E+00 1,57E+00 0,00E+00 -1,00E+02
CRU = Komponenter for gjenbruk, MFR Materialer for resirkulering, MER = Materialer for energigjenvinning, EEE = Eksportert elektrisk energi; EET = Eksportert termisk
energi
"Leseeksempel: 9,0 E-03 = 9,0*10 -3 = 0,009"
*INA Indicator Not Assessed (indikator ikke vurdert)
Informasjon om innholdet av biogent karbon
Indikator Enhet Ved port
Innhold av biogent karbon i produkt kg C 3,57E+00
Innhold av biogent karbon i emballasjen kg C 1,50E-02
Merk: 1 kg biogent karbon tilsvarer 44/12 kg CO2
11 / 13
Tilleggskrav
Klimagassutslipp fra bruk av elektrisitet i produksjonsfasen
Nasjonal produksjonsmiks fra import, lavspenning (inkludert produksjon av overføringslinjer, i tillegg til direkte utslipp og tap i nett) er brukt for
anvendt elektrisitet i produksjonsprosessen (A3). Bakgrunnsdata er presentert i tabellen under. Karakteriseringsfaktorer fra
EN15804:2012+A2:2019 er benyttet.
Elektrisitetsmiks Kilde Mengde Enhet
Elektrisitet, Norge (kWh) ecoinvent 3.6 24,33 g CO2-eq/kWh
Farlige stoffer
Produktet er ikke tilført stoffer fra REACH Kandidatliste eller den norske prioritetslisten.
Inneklima
Det er ikke gjennomført tester på produktet med hensyn til inneklima. Produktet er ment for utendørs bruk.
Ytterligere miljøinformasjon
Ytterligere indikatorer for miljøpåvirkning nødvendig i NPCR Part A for construction products
Indikator Enhet A1-A3 A4 A5 B1 B2 B3
GWPIOBC kg CO2 -ekv 2,96E+00 1,33E-01 2,02E-01 0 2,30E+00 3,46E+00
Indikator Enhet B4 B5 C1 C2 C3 C4 D
GWPIOBC kg CO2 -ekv 0 0 6,75E-03 1,20E-01 6,39E-01 4,40E-03 -7,20E-01
GWP-IOBC: Globalt oppvarmingspotensial beregnet etter prinsippet om umiddelbar oksidasjon. For å øke tydeligheten av biogent karbonbidrag til klimapåvirkning,
kreves indikatoren GWP-IOBC da den erklærer klimapåvirkninger beregnet i henhold til prinsippet om øyeblikkelig oksidasjon. GWP-IOBC er også referert til som GWP-
GHG i sammenheng med svensk lov om offentlige anskaffelser.
12 / 13
Bibliografi
NS-EN ISO 14025:2010 Miljømerker og deklarasjoner - Miljødeklarasjoner type III - Prinsipper og prosedyrer.
NS-EN ISO 14044:2006 Miljøstyring - Livsløpsvurderinger - Krav og retningslinjer.
NS-EN 15804:2012+A2:2019 Bærekraftig byggverk - Miljødeklarasjoner - Grunnleggende produktkategoriregler for byggevarer.
ISO 21930:2017 Sustainability in buildings and civil engineering works -
Core rules for environmental product declarations of construction products and services.
ecoinvent v3, Allocation, cut-off by classification, Swiss Centre of Life Cycle Inventories.
Iversen et al., (2021) eEPD v2021.09 Background information for EPD generator tool system verification, LCA.no rapportnummer: : 07.21.
EPD generator for NPCR 015 Part B for Wood-based products, Background information for EPD generator application and LCA data,
NPCR Part A: Construction products and services. Ver. 2.0, 24.03.2021 EPD Norway.
NPCR 015 Part B for wood and wood-based products , Ver. 4.0, 07.10.2021, EPD Norway.
Programoperatør og utgiver Telefon:+47 977 22 020
Næringslivets Stiftelse for miljødeklarasjoner e-post: post@epd-norge.no
Postboks 5250 Majorstuen, 0303 Oslo, Norge web: www.epd-norge.no
Eier av deklarasjonen: Telefon:+47 92 61 73 88
Oivind.Ostby-
Moelven Industrier ASA e-post:
Berntsen@moelven.no
Industrivegen 2, 2390 Moelv web: www.moelven.com
Forfatter av livsløpsrapporten Telefon:+47 98 85 33 33
Norsk Treteknisk Institutt e-post: firmapost@treteknisk.no
Postboks 113 Blindern, 0314 web: www.treteknisk.no
Utvikler av EPD-generator Telefon:+47 916 50 916
LCA.no AS e-post: post@lca.no
Dokka 6B,1671 Kråkerøy web: www.lca.no
ECO Platform web: www.eco-platform.org
ECO Portal web: ECO Portal
13 / 13
