UMWELT-PRODUKTDEKLARATION
nach ISO 14025 und EN 15804+A2
Deklarationsinhaber Fritz EGGER GmbH & Co. OG
Herausgeber Institut Bauen und Umwelt e.V. (IBU)
Programmhalter Institut Bauen und Umwelt e.V. (IBU)
Deklarationsnummer EPD-EGG-20200250-IBC3-DE
Ausstellungsdatum 10.05.2021
Gültig bis 09.05.2027
Mitteldichte Faserplatten EGGER MDF
EGGER Holzwerkstoffe Brilon GmbH & Co. KG
www.ibu-epd.com | https://epd-online.com
1. Allgemeine Angaben
EGGER Holzwerkstoffe Brilon GmbH & Co. Mitteldichte Faserplatten EGGER MDF
KG
Programmhalter Inhaber der Deklaration
IBU – Institut Bauen und Umwelt e.V. Fritz EGGER GmbH & Co. OG
Hegelplatz 1 Weiberndorf 20
10117 Berlin 6380 St. Johann in Tirol
Deutschland Österreich
Deklarationsnummer Deklariertes Produkt/deklarierte Einheit
EPD-EGG-20200250-IBC3-DE 1 m³ mitteldichte Faserplatte MDF (736 kg/m³) mit einer Feuchte von 6 %
Diese Deklaration basiert auf den Produktkategorien-Regeln: Gültigkeitsbereich:
Holzwerkstoffe, 01.08.2021 Dieses Dokument bezieht sich auf mitteldichte Faserplatten EGGER MDF,
(PCR geprüft und zugelassen durch den unabhängigen produziert mit einer durchschnittlichen Leimflotte am Standort Brilon,
Sachverständigenrat (SVR)) Deutschland.
Die Produktionsbedingungen in Brilon sind vergleichbar mit jenen der
anderen Werke. Sie entsprechen den in allen Standorten eingesetzten
Ausstellungsdatum Technologien und Standards.
Der Inhaber der Deklaration haftet für die zugrundeliegenden Angaben und
10.05.2021
Nachweise; eine Haftung des IBU in Bezug auf Herstellerinformationen,
Ökobilanzdaten und Nachweise ist ausgeschlossen.
Gültig bis
Die EPD wurde nach den Vorgaben der EN 15804+A2 erstellt. Im
09.05.2027 Folgenden wird die Norm vereinfacht als EN 15804 bezeichnet.
Verifizierung
Die Europäische Norm EN 15804 dient als Kern-PCR
Unabhängige Verifizierung der Deklaration und Angaben gemäß ISO
14025:2011
intern X extern
Dipl.-Ing. Hans Peters
(Vorstandsvorsitzender des Instituts Bauen und Umwelt e.V.)
Florian Pronold Dr. Frank Werner,
(Geschäftsführer des Instituts Bauen und Umwelt e.V.) Unabhängige/-r Verifizierer/-in
1 Umwelt-Produktdeklaration - EGGER Holzwerkstoffe Brilon GmbH & Co. KG - Mitteldichte Faserplatten EGGER MDF
2. Produkt
Bezeichnung Wert Einheit
2.1 Produktbeschreibung/Produktdefinition
Rohdichte 15-19 mm nach EN 323 670 - 730 kg/m3
Rohe MDF-Platten sind plattenförmige Werkstoffe für den
trockenen Möbel- und Innenausbau gemäß Flächengewicht 18 mm 12,1 - 13,1 kg/m2
EN 622-5:2009, Faserplatten - Anforderungen - Teil 5: Querzugsfestigkeit nach EN 319 0,54-0,72 N/mm²
Anforderungen an Platten nach dem Trockenverfahren (MDF). Biegefestigkeit 12-19 mm nach EN 310 > 25 N/mm²
Biege-Elastizitätsmodul nach EN 310 2.400-3.000 N/mm²
Betrachtet wird die durchschnittliche Leimflotte über alle
Quellung 24 h nach EN 317 7-15 %
Plattentypen. Die Produktionsbedingungen des Standortes
Brilon sind vergleichbar mit jenen der anderen Werke. Sie Abhebefestigkeit nach EN 311 1,0 N/mm²
entsprechen den in allen Standorten eingesetzten Technologien Schraubenauszug Oberfläche 1080 N
und Standards. Für das Inverkehrbringen des Produkts in der Sandgehalt 0,02 %
EU/EFTA (mit Ausnahme der Schweiz) gilt die Verordnung (EU)
Oberflächenabsorption 210 mm
Nr. 305/2011(CPR). Das Produkt benötigt eine
Materialfeuchte bei Auslieferung nach
Leistungserklärung unter 4 - 8 %
EN 322
Formaldehydemissionen nach EN 717- E1)*1, E1E05)*2,
μg/m3
Berücksichtigung der EN 13986:2004+A1:2015, Holzwerkstoffe 1 TSCA)*3, F****)*4
zur Verwendung im Bauwesen - Eigenschaften, Bewertung der Dickentoleranz 12-19 mm nach EN 324 ±0,2 mm
Konformität und die CE- Kennzeichnung. Wärmeleitfähigkeit nach EN 13986 0,1 - 0,14 W/(mK)
Wasserdampfdiffusionswiderstandszahl
Für die Verwendung gelten die jeweiligen nationalen 12 - 30 -
nach EN 13986
Bestimmungen.
Schallabsorption nach EN 13986 0,10-0,20
2.2 Anwendung Raumschallverbesserungsmaß - Sone
MDF-Platten können aufgrund ihres homogenen Aufbaues PCP Gehalt nach EN 13986 < 5 ppm
dreidimensional ausgefräst und anschließend entweder lackiert Biologische Dauerhaftigkeit nach EN
oder mit einer Folie in einer Membranpresse beschichtet 335-3 (ohne Erdkontakt; Trocken Gefährdungsklasse
werden. 20°C/65% RLF) 1
Vorwiegend werden sie beschichtet und als Möbelplatte
*1) E1: Nach EN 13986+A1:2015-04 Formaldehyd-Klasse E1
eingesetzt. Sie finden bspw. als Tiefziehfronten im
darf durch die Perforator-Methode nach ISO 12460-5 ein
Küchenbereich Anwendung.
Grenzwert von 8 mg HCHO/100 g atro Platte nicht
2.3 Technische Daten überschritten werden.
Egger MDF-Platten sind Bauprodukte gemäß der *2) E1E05: Gemäß der ChemVerbotsV dürfen beschichtete und
harmonisierten Norm EN 13986. unbeschichtete Holzwerkstoffe in DE nicht in den Verkehr
gebracht werden, wenn die durch den Holzwerkstoff
Bautechnische Daten
verursachte Ausgleichskonzentration des Formaldehyds in der
Technische Daten für EGGER MDF-ST E1CE:
Luft eines Prüfraumes nach EN 16516 0,1 ml/cbm (ppm)
überschreitet.
*3) TSCA: Gemäß des US-amerikanischen Toxic Substances
Control Act (TSCA Title VI) dürfen MDF Platten nach
Prüfkammer-Methode ASTM E 1333 von 0,11 ppm und Dünn-
MDF 0,13ppm nicht überschreiten.
*4) F****: Entsprechend der japanischen Norm JIS A 5905
erfüllt die unbeschichtete MDF Platte den Grenzwert
(Mittelwert) von ≤ 0,3 mg HCHO/L gemäß der Exsikkator-
Methode JIS A 1460.
Leistungswerte des Produkts entsprechend der
Leistungserklärung in Bezug auf dessen wesentliche Merkmale
gemäß EN 622-5:2009, Faserplatten - Anforderungen - Teil 5:
Anforderungen an Platten nach dem Trockenverfahren (MDF).
2.4 Lieferzustand
Standardformat [mm]: 2.800 × 2.070 & 4.110 x 2.070
Dickenbereich [mm]: 8-38
2.5 Grundstoffe/Hilfsstoffe
MDF-Platten zwischen 2,4 und 40 mm Stärke mit einer
mittleren Dichte von 736 kg/m³ bestehen aus (Angabe in
Massen-% je 1 m³ Fertigung):
• Holzspäne überwiegend der Holzart Fichte
und Kiefer ca. 81 %
• Wasser ca. 5-7 %
• UMF-Leim (Harnstoff-Melamin-Formaldehyd-Harz) ca.
12%
2 Umwelt-Produktdeklaration - EGGER Holzwerkstoffe Brilon GmbH & Co. KG - Mitteldichte Faserplatten EGGER MDF
• Ammoniumphosphat (Brandhemmer, nur in Flammex- fixiert.
Produktvariante)
• Paraffinwachsemulsion < 1 % 2.10 Nutzungszustand
Das Produkt enthält Stoffe der ECHA-Liste der für eine Die Inhaltsstoffe entsprechen in ihren Anteilen denen der
Zulassung in Frage kommenden besonders Grundstoffzusammensetzung in 2.6. Bei der Verpressung wird
besorgniserregenden Stoffe (en: Substances of Very High das Aminoplastharz (UMF) unter Wärmezuführung durch eine
Concern – SVHC) (16.01.2020) oberhalb 0,1 Massen-%: nein. Polykondensationsreaktion dreidimensional vernetzt. Die
Bindemittel sind unter Normalbedingungen chemisch stabil und
Das Produkt enthält weitere CMR-Stoffe der Kategorie 1A oder mechanisch fest an das Holz gebunden.
1B, die nicht auf der Kandidatenliste stehen, oberhalb 0,1
2.11 Umwelt und Gesundheit während der Nutzung
Massen-% in mindestens einem Teilerzeugnis: nein.
Umweltschutz: Gefährdungen für Wasser, Luft und Boden
Dem vorliegenden Bauprodukt wurden Biozidprodukte können bei bestimmungsgemäßer Anwendung der
zugesetzt oder es wurde mit Biozidprodukten behandelt (es beschriebenen Produkte nach heutigem Erkenntnisstand nicht
handelt sich damit um eine behandelte Ware im Sinne der entstehen.
Biozidprodukteverordnung (EU) Nr. 528/2012): nein.
Gesundheitliche Aspekte: Bei normaler, dem
2.6 Herstellung Verwendungszweck von MDF-Platten entsprechender Nutzung
1. Entrindung der Stämme sind nach heutigem Kenntnisstand keine gesundheitlichen
2. Zerspanung des Holzes zu Spänen Schäden und Beeinträchtigungen zu erwarten. In geringen
3. Kochen der Späne Mengen können natürliche holzeigene Inhaltsstoffe abgegeben
4. Zerfaserung im Refiner werden.
5. Trocknung der Fasern auf ca. 2-3 % Restfeuchte Emissionen von Schadstoffen sind mit Ausnahme von geringen,
6. Beleimung der Fasern mit Harzen gesundheitlich unbedenklichen Mengen an Formaldehyd nicht
7. Streuung der beleimten Fasern auf ein Formband feststellbar (Nachweis siehe 7.1).
8. Verpressen der Fasermatte in einer kontinuierlich
2.12 Referenz-Nutzungsdauer
arbeitenden Heißpresse
9. Aufteilen und Besäumen des Faserstranges zu Die Lebensdauer von MDF Faserplatten hängt vom
Rohplattenformaten Einsatzbereich im konkreten Objekt unter Berücksichtigung der
10. Auskühlen der Rohplatten in Sternkühlwendern Nutzungsklasse nach EN 1995-1-1, der DIN 68800-2 und
11. Abstapelung zu Großstapeln entsprechender Wartung ab.
12. Nach Klimatisierungsphase Schleifen der Ober-und
Unterseite Für Allgemeine Einbauten / Möblierungssysteme gibt die
BBSR-Tabelle 'Nutzungsdauern von Bauteilen zur
Alle Werke, in denen EGGER MDF-Platten hergestellt werden, Lebenszyklusanalyse nach BNB' eine Spannweite von 10-40
sind mit einem Qualitätsmanagementsystem nach ISO 9001 Jahren an (KG 371-378). Diese Nutzungsdauerangaben
zertifiziert. beruhen auf Erfahrungswerten und dienen der Erarbeitung von
Prognoseszenarien weiterführender LCAs. Aus den Angaben
2.7 Umwelt und Gesundheit während der Herstellung können keine verbindlichen Aussagen (Gewährleistungen,
Mitarbeiterschulungen zu Umwelt- und Gesundheitsaspekten Bauverträge, Gutachten etc.) abgeleitet werden. Einfluss auf
finden regelmäßig statt. Die gesetzlich vorgegebenen die Alterung des Produktes nehmen maßgeblich die Art des
Grenzwerte werden mittels modernster Abluftreinigungsanlagen chemischen oder baulichen / konstruktiven Holzschutzes,
deutlich unterschritten. Belastungen von Wasser und Boden Temperatur, Feuchtigkeit, UV-Strahlung, Häufigkeit und
entstehen nicht. Produktionsbedingte Abwässer sowie Ausmaß von Raumklimaänderungen sowie das Vorhandensein
Abwasser aus dem Abluftreinigungsprozess werden intern von stehendem Wasser.
aufbereitet und der Produktion wieder zugeführt.
2.13 Außergewöhnliche Einwirkungen
Schallschutzmessungen haben ergeben, dass alle innerhalb
und außerhalb der Produktionsanlagen ermittelten Werte weit Brand
unterhalb der Anforderungen in Deutschland liegen. Ab einer Dicke von 9 mm und einer Rohdichte > 600 kg/m3
Lärmintensive Anlagenteile wie die Entrindung und Hacke sind erfüllt EGGER MDF Brandklasse D nach EN 13501-1 und fällt
durch bauliche Maßnahmen entsprechend gekapselt. Alle in die Kategorien s2 (normal qualmend) und d0 (nicht tropfend).
Abfallströme werden möglichst getrennt erfasst und einer EGGER MDF-Platten werden bei Erwärmung nicht flüssig; ein
nachgelagerten Verwertung bzw. einem Recycling zugeführt. brennendes Abtropfen ist nicht möglich. Für erhöhte
Brandschutzanforderungen gibt es die EGGER MDF Flammex
2.8 Produktverarbeitung/Installation (B-s1, d0).
EGGER MDF-Platten können mit üblichen (elektrischen)
Brandschutz EGGER MDF / MDF Flammex
Maschinen gesägt und gebohrt werden. Hartmetallbestückte
Bezeichnung Wert
Werkzeuge insbesondere bei Kreissägen sind dabei zu
bevorzugen. Bei der Verwendung von Handgeräten ohne Baustoffklasse D / B
Absaugung sollte Atemschutz getragen werden. Bei der Brennendes Abtropfen s2 / s1
Verarbeitung / dem Einbau von MDF-Platten sind die für die Rauchgasentwicklung d0 / d0
Verarbeitung üblichen Sicherheitsvorschriften zu treffen
(Schutzbrille, Staubmaske bei Staubentwicklung). Bei der
Wasser
gewerblichen Verarbeitung sind die Bestimmungen der
Es werden keine wassergefährdenden Inhaltsstoffe
Berufsgenossenschaften zu beachten.
ausgewaschen. Gegen dauerhafte Wassereinwirkung sind
2.9 Verpackung EGGER MDF-Platten nicht beständig (Veränderung der
Rohe MDF-Platten werden in Verbundsystemen zur mechanischen Eigenschaften durch Quellung der Fasern),
Weiterverarbeitung ausgeliefert. Die gestapelten Platten schadhafte Stellen können aber lokal leicht ausgewechselt
werden mit einem Karton umhüllt und mit Verpackungsbändern werden
3 Umwelt-Produktdeklaration - EGGER Holzwerkstoffe Brilon GmbH & Co. KG - Mitteldichte Faserplatten EGGER MDF
Mechanische Zerstörung Verpackungen) sind getrennt nach Abfallfraktionen zu
Das Bruchbild einer MDF-Platte zeigt ein relativ sprödes sammeln. Sie sollen in erster Linie einer stofflichen Verwertung
Verhalten, wobei es an den Bruchkanten der zugeführt werden. Ist dies nicht möglich, ist aufgrund des
Platten zu scharfen Kanten kommen kann (Verletzungsgefahr). hohen Heizwerts von 18,5 MJ/kg (atro) die energetische
Verwertung einer Deponierung vorzuziehen. Bei der
2.14 Nachnutzungsphase Entsorgung sind die Bestimmungen der lokalen
MDF-Platten können bei Umbau oder Beendigung der Entsorgungsbehörden zu berücksichtigen. Abfallschlüssel nach
Nutzungsphase eines Gebäudes im Falle eines selektiven Europäischem Abfallkatalog EAK: 17 02 01 / 03 01 05. Im Falle
Rückbaus problemlos getrennt erfasst und für die gleiche sortenreinen Vorliegens können MDF-Platten aufbereitet und
Anwendung wiederverwendet werden. Auch für andere Zwecke wieder einem Herstellungsprozess von Holzwerkstoffen
als die ursprüngliche Anwendung können MDF-Platten zugeführt werden.
eingesetzt werden. Voraussetzung dafür ist, dass die
Holzwerkstoffplatten nicht vollflächig verklebt sind. 2.16 Weitere Informationen
Weitere Informationen, Dokumente und Zertifikate unter
2.15 Entsorgung www.egger.com.
Auf der Baustelle anfallende Restmaterialien (Zuschnittreste +
3. LCA: Rechenregeln
Rückbau der Produkte deklariert werden.
3.1 Deklarierte Einheit
Die vorliegende Umweltproduktdeklaration bezieht sich auf eine Modul C2 | Transport zur Abfallbehandlung
deklarierte Einheit von 1 m³ mitteldichte Faserplatte EGGER Modul C2 beinhaltet den Transport zur Abfallbehandlung. Dazu
MDF unbeschichtet mit einer mittleren Dichte von 736 kg/m³ wird der Transport via LKW über 50 km Transportdistanz als
und einer Auslieferungsfeuchte von etwa 6 %. repräsentatives Szenario angesetzt.
Angabe der deklarierten Einheit
Modul C3 | Abfallbehandlung
Bezeichnung Wert Einheit
In Modul C3 wird das Hacken nach Ausbau der Produkte
Deklarierte Einheit 1 m3 betrachtet. Die Holzprodukte und mit ihnen die
Rohdichte 736 kg/m³ materialinhärenten Eigenschaften verlassen das Produktsystem
Umrechnungsfaktor 736 - als Sekundärbrennstoff in Modul C3.
Holzfeuchte bei Auslieferung 6 %
Modul C4 | Beseitigung
Mitteldichte Faserplatte EGGER MDF unbeschichtet wird am Das angesetzte Szenario deklariert die energetische
Standort Brilon (DE) gefertigt. Die Berechnung der deklarierten Verwertung der Holzprodukte, wodurch keine
Dichte der MDF erfolgte volumengewichtet. Dabei ging auch Umweltauswirkungen aus der Abfallbehandlung der Produkte in
die Leimflotte der Produkte im Sinne eines gewichteten C4 zu erwarten sind.
Durchschnitts in die Berechnung mit ein.
Modul D | Gutschriften und Lasten außerhalb der
3.2 Systemgrenze
Systemgrenze
Die Ökobilanz der EGGER MDF unbeschichtet beinhaltet eine
In Modul D wird die energetische Verwertung des Produktes am
cradle-to-gate Betrachtung (Wiege bis zum Werkstor) der
Lebensende inklusive der entsprechenden energetischen
auftretenden Umweltwirkungen mit den Modulen C1-C4 und
Substitutionspotenziale in Form eines europäischen
Modul D (A1-A3,+C,+D). Die folgenden Lebenszyklusphasen
Durchschnittsszenarios beschrieben.
werden in der Analyse berücksichtigt:
3.3 Abschätzungen und Annahmen
Modul A1–A3 | Produktionsstadium Bei Fehlen eines repräsentativen Hintergrunddatensatzes zur
Das Produktionsstadium beinhaltet die Aufwendungen der Abbildung der Umweltwirkung gewisser Rohstoffe werden
Rohstoffversorgung (Rundholz, Altholz, Sägespäne, Annahmen und Abschätzungen verwendet. Alle Annahmen sind
Leimsystem, Hilfsstoffe, etc.) sowie der damit verbundenen durch eine detaillierte Dokumentation belegt und entsprechen
Transporte zum Produktionsstandort in Brilon. Innerhalb der einer, hinsichtlich der verfügbaren Datenbasis, bestmöglichen
Werksgrenzen werden der Holzplatz, die Abbildung der Realität. Als Hintergrunddatensatz für Rundholz
Nassspanaufbereitung, Trocknung, Beleimung, Streuung, das wurde ein generischer Datensatz aus der GaBi-Datenbank für
Pressen, die Schleifstraße bis zum Lager und der Versand Fichtenrundholz verwendet. Ein großer Teil des von EGGER
berücksichtigt. Die Bereitstellung von thermischer und verarbeiteten Holzes stellt Nadelfaserholz dar. Für andere
elektrischer Energie, Druckluft und Wasser erfolgt durch eingesetzte Holzarten ist der Datensatz für Fichtenrundholz als
zentrale Versorger am Standort Brilon. Der Großteil der Annäherung zu betrachten.
eingesetzten elektrischen Energie wird vom deutschen
Stromnetz bezogen. Im eigenen Biomasse-Kraftwerk wird Im Falle fehlender Messdaten für die Emissionen aus den
sowohl internes Restholz als auch extern bezogenes Altholz Pressen wurden diese Werte basierend auf der Publikation von
verwertet. Die Systemgrenze für in der Produktion verwendetes Rüter & Diederichs 2012 abgeschätzt.
Altholz wird nach dem Sortieren und Hacken gesetzt. Dabei
wird angenommen, dass das Ende der Abfalleigenschaft 3.4 Abschneideregeln
erreicht ist. Hier gilt die nach EN 15804 definierte Es sind alle Inputs und Outputs, für die Daten vorliegen und
Systemgrenze für Sekundärrohstoffe. von denen ein wesentlicher Beitrag zu erwarten ist, im
Ökobilanzmodell enthalten.
Modul C1 | Rückbau / Abriss Datenlücken werden bei verfügbarer Datenbasis mit
Für die MDF-Platten wurde ein manueller Ausbau konservativen Annahmen von Durchschnittsdaten bzw.
angenommen. Die damit verbundenen Aufwände sind generischen Daten gefüllt und sind entsprechend dokumentiert.
vernachlässigbar, wodurch keine Umweltwirkungen aus dem Es wurden lediglich Daten mit einem Beitrag von weniger als 1
4 Umwelt-Produktdeklaration - EGGER Holzwerkstoffe Brilon GmbH & Co. KG - Mitteldichte Faserplatten EGGER MDF
% abgeschnitten. Das Vernachlässigen dieser Daten ist durch
die Geringfügigkeit der zu erwartenden Wirkung zu 3.7 Betrachtungszeitraum
rechtfertigen. Somit wurden keine Prozesse, Materialien oder Im Rahmen der Sammlung der Vordergrunddaten wurde die
Emissionen vernachlässigt, von welchen ein erheblicher Beitrag Sachbilanz für das Produktionsjahr 2018 erhoben. Die Daten
zur Umweltwirkung der betrachteten Produkte zu erwarten ist. beruhen auf den eingesetzten und produzierten Jahresmengen.
Es ist davon auszugehen, dass die Daten vollständig erfasst
3.8 Geographische Repräsentativität
wurden und die Gesamtsumme der vernachlässigten Input-
Flüsse nicht mehr als 5 % des Energie- und Masseeinsatzes Land oder Region, in dem/r das deklarierte Produktsystem
beträgt. Aufwendungen für Maschinen und Infrastruktur wurden hergestellt und ggf. genutzt sowie am Lebensende behandelt
nicht berücksichtigt. wird: Deutschland
3.5 Hintergrunddaten
3.9 Allokation
Für die Abbildung des Hintergrundsystems im Ökobilanzmodell
Kohlenstoffgehalt und Primärenergiegehalt der Produkte
werden Sekundärdaten herangezogen. Diese entstammen
wurden basierend auf ihren materialinhärenten Eigenschaften
einerseits der GaBi-Datenbank 2020, SP40 und andererseits
entsprechend zugrundeliegenden physikalischen
anerkannten Literaturquellen wie Rüter & Diederichs 2012.
Zusammenhängen bilanziert. Die Allokation in der Forstkette
3.6 Datenqualität beruht auf der Veröffentlichung von Hasch 2002 und deren
Die Sammlung der Daten erfolgte über spezifisch von EGGER Aktualisierung von Rüter & Albrecht 2007.
erstellte Tabellenblätter. Rückfragen wurden in einem iterativen
Prozess schriftlich via E-Mail, telefonisch bzw. persönlich Für die Platten-Produktion werden neben Rundholz auch
geklärt. Durch die intensive Diskussion zur möglichst Sägenebenprodukte eingesetzt. Zur Berechnung der
realitätsnahen Abbildung der Stoff- und Energieflüsse im Umweltwirkung dieser Nebenprodukte aus der Sägelinie wurde
Unternehmen zwischen EGGER und Daxner & Merl ist von eine Preisallokation gemäß Rüter & Diederichs 2012 bzw.
einer hohen Qualität der erhobenen Vordergrunddaten gemäß der Primärdaten für das Sägewerk in Brilon genutzt. Die
auszugehen. Es wurde ein konsistentes und einheitliches in den Kraft-Wärme- Kopplungsanlagen erzeugte thermische
Berechnungsverfahren gemäß ISO 14044 angewandt. Bei der und elektrische Energie wird nach Exergie alloziert.
Auswahl der Hintergrunddaten wurde auf die technologische,
3.10 Vergleichbarkeit
geographische und zeitbezogene Repräsentativität der
Grundsätzlich ist eine Gegenüberstellung oder die Bewertung
Datengrundlage geachtet. Bei Fehlen spezifischer Daten wurde
von EPD-Daten nur möglich, wenn alle zu vergleichenden
auf generische Datensätze bzw. einen repräsentativen
Datensätze nach EN 15804 erstellt wurden und der
Durchschnitt zurückgegriffen. Die eingesetzten GaBi-
Gebäudekontext bzw. die produktspezifischen
Hintergrunddatensätze sind nicht älter als zehn Jahre.
Leistungsmerkmale berücksichtigt werden. Zur Berechnung der
Ökobilanz wurde die GaBi Hintergrunddatenbank (DB 2020, SP
40) in der GaBi-Software-Version 9 verwendet
4. LCA: Szenarien und weitere technische Informationen
Referenz Nutzungsdauer
Charakteristische Produkteigenschaften biogener
Kohlenstoff Das Produkt ist gemäß der normativen Produktanforderungen
geprüft. Bei Anwendung nach den Regeln und dem Stand der
Der Gehalt an biogenem Kohlenstoff quantifiziert die Menge an
Technik entspricht die Referenzlebensdauer 10-40 Jahre. Diese
biogenem Kohlenstoff im deklarierten Bauprodukt.
Zeiträume sind für weiterführende Berechnungen
Informationen zur Beschreibung des biogenen heranzuziehen und stellen keine Herstellergarantien dar.
Kohlenstoffgehalts am Werkstor
Bezeichnung Wert Einheit
Biogener Kohlenstoffgehalt (im Produkt) 299 kg C/m³
Gespeichertes Kohlendioxid (im Produkt) 1096kg CO2-Äq./m³
Da das Ende des Lebenswegs der Produktverpackung nicht in
Modul A5 deklariert wird, ist deren Kohlenstoff-Aufnahme nicht
in Modul A1-A3 berücksichtigt.
Die folgenden technischen Informationen sind Grundlage für
die deklarierten Module oder können für die Entwicklung von
spezifischen Szenarien im Kontext einer Gebäudebewertung
genutzt werden, wenn Module nicht deklariert werden (MND).
Einbau ins Gebäude (A5)
Das Ende des Lebenswegs der Produkt Verpackung wird nicht
in Modul A5 deklariert.
Bezeichnung Wert Einheit
Verpackung (PET) 0,0216 kg/dekl. Einheit
Verpackung (PE) 0,0158 kg/dekl. Einheit
Verpackung (Holz) 9,85 kg/dekl. Einheit
5 Umwelt-Produktdeklaration - EGGER Holzwerkstoffe Brilon GmbH & Co. KG - Mitteldichte Faserplatten EGGER MDF
Bezeichnung Wert Einheit Ende des Lebenswegs (C1-C4)
Referenz Nutzungsdauer 10 - 40 a
Bezeichnung WertEinheit
Lebensdauer (nach BBSR) 10 - 40 a
Zur Energierückgewinnung [Ausgleichsfeuchte
778 kg/m³
Deklarierte 12 %]
Produkteigenschaften (am
gemäß EN 622-5 -
Werkstor) und Angaben zur Wiederverwendungs- Rückgewinnungs- und
Ausführung Recyclingpotential (D), relevante Szenarioangaben
Parameter für die geplante Bezeichnung WertEinheit
Anwendung (wenn durch den Nettofluss in Modul D [Ausgleichsfeuchte von 12
736 kg/m³
Hersteller angegeben), Nutzungsdauer %]
einschließlich der Hinweise abhängig vom -
Feuchte bei thermischer Verwertung 12 %
für eine angemessene Verwendungszweck
Aufbereitungsquote 100 %
Anwendung sowie
Anwendungsvorschriften Wirkungsgrad der Anlage 61 %
Die angenommene Das Produkt erreicht das Ende der Abfalleigenschaft nach dem
entsprechend der
Ausführungsqualität, wenn Ausbau aus dem Gebäude, dem Transport zur Aufbereitung
Verarbeitungshinweise
entsprechend den - und dem Hacken des Produkts. Für das Lebensende der
Eurodekor, erhältlich auf
Herstellerangaben mitteldichten Faserplatte EGGER MDF wird eine energetische
www.egger.com
durchgeführt Verwertung als Sekundärbrennstoff angenommen. Die
Außenbedingungen (bei energetische Verwertung erfolgt in einem Biomassekraftwerk.
Außenanwendung), z. B. Anlagenspezifische Kennwerte entsprechen einem
Wettereinwirkung, nicht relevant, da europäischen Durchschnittsszenario (EU28), da sich der
Schadstoffe, UV und Anwendung im - Absatzmarkt der EGGER MDF auf den europäischen Raum
Windexposition, Innenraum konzentriert. Das Szenario sieht eine Aufbereitungsquote der
Gebäudeausrichtung, EGGER MDF nach Ausbau aus dem Gebäude von 100 % vor.
Beschattung, Temperatur Diese Annahme ist bei der Anwendung der Ergebnisse im
Gebäudekontext entsprechend anzupassen. Am Lebensende
Innenbedingungen (bei
des Produktes wird eine Ausgleichsfeuchte von 12 %
Innenanwendung), z. B. trockener Möbel und
- angenommen. Dieser Wert kann abhängig von der Lagerung
Temperatur, Feuchtigkeit, Innenausbau
des Produktes vor der energetischen Verwertung stark
chemische Exposition
schwanken.
Nutzungsbedingungen, z. B.
Häufigkeit der Nutzung, gemäß EN 622-5 -
mechanische Beanspruchung
Inspektion, Wartung,
regelmäßige
Reinigung. z. B. erforderliche
Sichtkontrolle und
Häufigkeit, Art und Qualität -
Austausch bei
sowie Austausch von
Beschädigung
Bauteilen
6 Umwelt-Produktdeklaration - EGGER Holzwerkstoffe Brilon GmbH & Co. KG - Mitteldichte Faserplatten EGGER MDF
5. LCA: Ergebnisse
Die folgende Tabelle enthält die Ökobilanzergebnisse für eine deklarierte Einheit von 1 m³ mitteldichte Faserplatte EGGER MDF
unbeschichtet mit einer Rohdichte von 736 kg/m³ (etwa 6 % Feuchte).
Wichtiger Hinweis:
EP-freshwater: Dieser Indikator wurde in Übereinstimmung mit dem Charakterisierungsmodell (EUTREND- Modell, Struijs et al.,
2009b, wie in ReCiPe umgesetzt; http://eplca.jrc.ec.europa.eu/LCDN/developerEF.xhtml) als 'kg P-Äq.' berechnet.
ANGABE DER SYSTEMGRENZEN (X = IN ÖKOBILANZ ENTHALTEN; ND = MODUL ODER INDIKATOR NICHT DEKLARIERT;
MNR = MODUL NICHT RELEVANT)
Gutschriften
Stadium der
und Lasten
Produktionsstadium Errichtung Nutzungsstadium Entsorgungsstadium
außerhalb der
des Bauwerks
Systemgrenze
g n u g ro s re v ffo ts h o R tro p s n a rT g n u lle ts re H m o v tro p s n a rT m u z re lle ts re Htro s g n u d n e w re V e g a tn o M g n u d n e w n A /g n u z tu N g n u tla h d n a ts n I ru ta ra p e R z ta s rE g n u re u e n rE rü f z ta s n ie e ig re n E n e b ie rte B s a ds e d u ä b e G s e d rü f z ta s n ie re s s a W n e b ie rte B s a ds e d u ä b e G s e d s s irb A /u a b k c ü R tro p s n a rT g n u ld n a h e b lla fb A g n u g itie s e B ,-s g n u d n e w re v re d e iW -s g n u n n iw e g k c ü R re d ola iz n e to p g n ilc y c e R
A1 A2 A3 A4 A5 B1 B2 B3 B4 B5 B6 B7 C1 C2 C3 C4 D
X X X MND MND MND MND MNR MNR MNR MND MND X X X X X
ERGEBNISSE DER ÖKOBILANZ – UMWELTAUSWIRKUNGEN nach EN 15804+A2: 1 m³ MDF unbeschichtet (736 kg/m³)
Indikator Einheit A1-A3 C1 C2 C3 C4 D
Globales Erwärmungspotenzial total (GWP-total) kg CO 2-Äq. -7,09E+02 0 2,34E+00 1,1E+03 0 -5,43E+02
Globales Erwärmungspotenzial fossil (GWP-fossil) kg CO 2-Äq. 3,79E+02 0 2,33E+00 6,26E+00 0 -5,41E+02
Globales Erwärmungspotenzial biogen (GWP-biogenic) kg CO 2-Äq. -1,09E+03 0 -3,89E-03 1,1E+03 0 -1,61E+00
Globales Erwärmungspotenzial luluc (GWP-luluc) kg CO 2-Äq. 6,67E-01 0 1,87E-02 9,07E-03 0 -5,21E-01
Abbau Potential der stratosphärischen Ozonschicht (ODP) kg CFC11-Äq. 4,62E-10 0 4,25E-16 1,38E-13 0 -7,81E-12
Versauerungspotenzial von Boden und Wasser (AP) mol H+-Äq. 1,27E+00 0 7,87E-03 1,38E-02 0 4,29E-01
Eutrophierungspotenzial Süßwasser (EP-freshwater) kg P-Äq. 1,17E-03 0 7,05E-06 1,67E-05 0 -9,56E-04
Eutrophierungspotenzial Salzwasser (EP-marine) kg N-Äq. 5,35E-01 0 3,55E-03 3,07E-03 0 1,09E-01
Eutrophierungspotenzial Land (EP-terrestrial) mol N-Äq. 5,52E+00 0 3,97E-02 3,23E-02 0 1,29E+00
kg NMVOC-
Bildungspotential für troposphärisches Ozon (POCP) 1,4E+00 0 6,97E-03 8,42E-03 0 4,59E-01
Äq.
Potenzial für den abiotischen Abbau nicht fossiler Ressourcen
kg Sb-Äq. 1,47E-04 0 1,87E-07 1,81E-06 0 -1,17E-04
(ADPE)
Potenzial für den abiotischen Abbau fossiler Brennstoffe (ADPF) MJ 6,85E+03 0 3,09E+01 1,1E+02 0 -1,1E+04
m3 Welt-Äq.
Wassernutzung (WDP) 1,07E+01 0 2,26E-02 1,36E+00 0 -3,6E+01
entzogen
ERGEBNISSE DER ÖKOBILANZ – INDIKATOREN ZUR BESCHREIBUNG DES RESSOURCENEINSATZES nach EN 15804+A2: 1
m³ MDF unbeschichtet (736 kg/m³)
Indikator Einheit A1-A3 C1 C2 C3 C4 D
Erneuerbare Primärenergie als Energieträger (PERE) MJ 1,3E+03 0 1,79E+00 1,11E+04 0 -2,77E+03
Erneuerbare Primärenergie zur stofflichen Nutzung (PERM) MJ 1,12E+04 0 0 -1,11E+04 0 0
Total erneuerbare Primärenergie (PERT) MJ 1,25E+04 0 1,79E+00 4,88E+01 0 -2,77E+03
Nicht-erneuerbare Primärenergie als Energieträger (PENRE) MJ 5,18E+03 0 3,1E+01 1,78E+03 0 -1,1E+04
Nicht-erneuerbare Primärenergie zur stofflichen Nutzung
MJ 1,68E+03 0 0 -1,67E+03 0 0
(PENRM)
Total nicht erneuerbare Primärenergie (PENRT) MJ 6,86E+03 0 3,1E+01 1,1E+02 0 -1,1E+04
Einsatz von Sekundärstoffen (SM) kg 0 0 0 0 0 0
Erneuerbare Sekundärbrennstoffe (RSF) MJ 0 0 0 0 0 1,05E+04
Nicht erneuerbare Sekundärbrennstoffe (NRSF) MJ 6,83E+02 0 0 0 0 1,59E+03
Einsatz von Süßwasserressourcen (FW) m3 1,34E+00 0 2,08E-03 5,64E-02 0 -2,24E+00
ERGEBNISSE DER ÖKOBILANZ –ABFALLKATEGORIEN UND OUTPUTFLÜSSE nach EN 15804+A2:
1 m³ MDF unbeschichtet (736 kg/m³)
Indikator Einheit A1-A3 C1 C2 C3 C4 D
Gefährlicher Abfall zur Deponie (HWD) kg 7,57E-05 0 1,43E-06 4,56E-08 0 -3,73E-06
Entsorgter nicht gefährlicher Abfall (NHWD) kg 6,12E+00 0 4,92E-03 7,81E-02 0 4,03E-01
Entsorgter radioaktiver Abfall (RWD) kg 2,15E-01 0 5,72E-05 1,67E-02 0 -9,48E-01
Komponenten für die Wiederverwendung (CRU) kg 0 0 0 0 0 0
Stoffe zum Recycling (MFR) kg 0 0 0 0 0 0
Stoffe für die Energierückgewinnung (MER) kg 0 0 0 7,78E+02 0 0
Exportierte elektrische Energie (EEE) MJ 0 0 0 0 0 0
Exportierte thermische Energie (EET) MJ 0 0 0 0 0 0
7 Umwelt-Produktdeklaration - EGGER Holzwerkstoffe Brilon GmbH & Co. KG - Mitteldichte Faserplatten EGGER MDF
ERGEBNISSE DER ÖKOBILANZ – zusätzliche Wirkungskategorien nach EN 15804+A2-optional:
1 m³ MDF unbeschichtet (736 kg/m³)
Indikator Einheit A1-A3 C1 C2 C3 C4 D
Auftreten von Krankheiten aufgrund von Feinstaubemissionen
Krankheitsfälle 1,12E-05 0 4,45E-08 1,16E-07 0 -2,32E-06
(PM)
Wirkung durch Exposition des Menschen mit U235 (IR) kBq U235-Äq. 2,1E+01 0 8,43E-03 2,74E+00 0 -1,56E+02
Toxizitätsvergleichseinheit für Ökosysteme (ETP-fw) CTUe 1,98E+03 0 2,31E+01 4,71E+01 0 -2,7E+03
Toxizitätsvergleichseinheit für Menschen (krebserregend) (HTP-c) CTUh 2,28E-06 0 4,78E-10 1,3E-09 0 -1,07E-08
Toxizitätsvergleichseinheit für Menschen (nicht krebserregend)
CTUh 3,47E-06 0 2,75E-08 4,8E-08 0 3,12E-06
(HTP-nc)
Bodenqualitätsindex (SQP) SQP 7,53E+04 0 1,08E+01 3,51E+01 0 -2,03E+03
Einschränkungshinweis 1 – gilt für den Indikator Potentielle Wirkung durch Exposition des Menschen mit U235: Diese
Wirkungskategorie behandelt hauptsächlich die mögliche Wirkung einer ionisierenden Strahlung geringer Dosis auf die menschliche
Gesundheit im Kernbrennstoffkreislauf. Sie berücksichtigt weder Auswirkungen, die auf mögliche nukleare Unfälle und berufsbedingte
Exposition zurückzuführen sind, noch auf die Entsorgung radioaktiver Abfälle in unterirdischen Anlagen. Die potenzielle vom Boden,
von Radon und von einigen Baustoffen ausgehende ionisierende Strahlung wird ebenfalls nicht von diesem Indikator gemessen.
Einschränkungshinweis 2 – gilt für die Indikatoren Potenzial für die Verknappung abiotischer Ressourcen - nicht fossile Ressourcen,
Potenzial für die Verknappung abiotischer Ressourcen - fossile Brennstoffe, Wasser- Entzugspotenzial (Benutzer), Potentielle
Toxizitätsvergleichseinheit für Ökosysteme, Potentielle Toxizitätsvergleichseinheit für den Menschen - kanzerogene Wirkung,
Potentielle Toxizitätsvergleichseinheit für den Menschen - nicht kanzerogene Wirkung, Potentieller Bodenqualitätsindex:
Die Ergebnisse dieses Umweltwirkungsindikators müssen mit Bedacht angewendet werden, da die Unsicherheiten bei diesen
Ergebnissen hoch sind oder da es mit dem Indikator nur begrenzte Erfahrungen gibt.
6. LCA: Interpretation
Die folgende Interpretation enthält eine Zusammenfassung der (Modul C3) verlässt der gespeicherte Kohlenstoff als
Ökobilanzergebnisse bezogen auf eine deklarierte Einheit von materialinhärente Eigenschaft des Sekundärbrennstoffs das
1 m³ durchschnittliche EGGER MDF unbeschichtete Platte. Produktsystem.
Die negativen Werte in Modul D sind damit zu erklären, dass
Für die potenzielle Klimaerwärmung (GWP) in der die durch die energetische Verwertung des Produktes erzeugte
Produktionsphase (Modul A1-A3) der unbeschichteten EGGER Energie die Verbrennung von fossilen Energieträgern ersetzen
MDF-Platte ergibt sich in Summe ein negativer Wert. Dies ist kann. Somit werden mehr Emissionen (hauptsächlich fossiler
durch den stofflichen Einsatz von Holz in der Produktion zu Energieträger) vermieden, als durch die Nutzung der im Holz
erklären. Während des Baumwachstumes speichert das Holz gespeicherten Energie emittiert werden. Umweltlasten
Kohlendioxid in Form von biogenem Kohlenstoff ein (negatives (Versauerungspotenzial (AP), Eutrophierungspotenzial (EP),
Treibhauspotenzial) und ist somit nicht treibhauswirksam, Bildungspotenzial für troposphärisches Ozon (POCP)) in Modul
solange dieser im Produkt gespeichert ist. Erst bei der D entstehen vorwiegend durch die Emissionen aus der
energetischen Verwertung am Lebensende des Produktes Verbrennung der Biomasse.
8 Umwelt-Produktdeklaration - EGGER Holzwerkstoffe Brilon GmbH & Co. KG - Mitteldichte Faserplatten EGGER MDF
Die potenziellen Umweltauswirkungen aus der Strom- und (PENRT), so wird diese hauptsächlich für die Produktion des
Dampfbereitstellung sowie den vorgelagerten Aufwänden für Leimsystems sowie die Energiebereitstellung vom deutschen
die Produktion des UMF-Leimsystems stellen die Strom- Mix genutzt.
wesentlichsten Einflussfaktoren in der Produktion der Roh-
MDF-Platte (Modul A1-A3) in nahezu allen betrachteten Die Ergebnisse der vorangegangenen EPD für Mitteldichte
Wirkungsindikatoren dar. Faserplatten EGGER MDF (EPD-EGG- 20150046-IBA1-DE)
sind mit der vorliegenden, aktualisierten Version aufgrund der
Der Einsatz erneuerbarer Primärenergie (PERT) ist auf die Aktualisierung der zugrunde gelegten Methodik gemäß EN
stoffliche Nutzung von Biomasse im Produkt zurückzuführen. 15804+A2 nicht direkt vergleichbar.
Betrachtet man den Einsatz nicht erneuerbarer Primärenergie
7. Nachweise
7.1 Formaldehyd-Emissionen Prüfbericht: Nr. 15/2014 vom 25.06.2014
Messstelle: TC Lab Unterradlberg
Prüfbericht: Prüfmethode: Prüfung der toxischen Brandgase nach DIN
CTR_BRI_E1E05_503_504_mm_20191001_3719650 vom 4102-1 Klasse A bei 400 °C
25.August 2019 Ergebnis rohe MDF-Platte: Die Ergebnisse zeigen, dass nach
Prüfgrundlage: Formaldehydabgabe nach Kammertest EN 30 Minuten 25.000 ppm Kohlenmonoxid im Inhalationsraum
717-1, Roh-MDF E1E05 TSCA ST CE 19,0 mm Dicke gemessen wurden. Nach 60 Minuten ergaben sich im
Ergebnis: Formaldehydkonzentration in der Prüfkammer: Inhalationsraum folgende Konzentrationen: Kohlenmonoxid
0,056 mg/m³ bzw. 0,045 ppm. Der Grenzwert gemäß 40.000 ppm (daraus berechnet > 50 % COHb), Kohlendioxid
ChemVerbotsV ist eingehalten. 18.000 ppm und Cyanwasserstoff 45 ppm. Schwefeldioxid und
Chlorwasserstoff waren nicht nachweisbar. Die relative
7.2 MDI-Emissionen Gewichtsabnahme bei einer Prüftemperatur von 400 °C betrug
Im Leimsystem von EGGER MDF wird kein MDI eingesetzt, es 68,6 %. Am Ende der Prüfung befand sich weißer, dichter
ist kein Nachweis nötig. Rauch im Inhalationsraum. Die unter den gewählten
Versuchsbedingungen freigesetzten gasförmigen Emissionen
7.3 Prüfung auf Vorbehandlung der Einsatzstoffe Messung entsprechen weitgehend den Emissionen, die unter gleichen
nach AltholzVO Versuchsbedingungen aus Holz freigesetzt werden. Da sich die
Da EGGER MDF kein Post-Consumer-Recyclingholz enthält, Rezeptur nicht verändert hat, behalten die genannten
ist dieser Nachweis nicht nötig. Prüfberichte ihre Gültigkeit.
7.4 Toxizität der Brandgase 7.5 VOC-Emissionen
Messstelle: epa Aachen, Bereich Rauchgastoxikologie, D Keine Angabe, da bei verkürzter Gültigkeit der EPD optional.
9 Umwelt-Produktdeklaration - EGGER Holzwerkstoffe Brilon GmbH & Co. KG - Mitteldichte Faserplatten EGGER MDF
8. Literaturhinweise
Normen EN 13986
DIN EN 13986:2004+A1:2015, Holzwerkstoffe zur Verwendung
ASTM E 1333 im Bauwesen - Eigenschaften, Bewertung der Konformität und
ASTM E 1333:2014, Standard Test Method for Determining Kennzeichnung.
Formaldehyde Concentrations in Air and Emission Rates from
Wood Products Using a Large Chamber.
EN 15804
DIN 4102-1 DIN EN 15804:2012+A2:2019, Nachhaltigkeit von Bauwerken –
DIN 4102-1:1998-05, Brandverhalten von Baustoffen und Umweltproduktdeklarationen –Grundregeln für die
Bauteilen - Teil 1: Baustoffe; Begriffe, Anforderungen und Produktkategorie Bauprodukte.
Prüfungen.
EN 16516
DIN 68800-2 DIN EN 16516:2017, Bauprodukte– Bewertung der Freisetzung
DIN 68800-2:2012-02, von gefährlichen Stoffen– Bestimmung von Emissionen in die
Holzschutz - Teil 2: Vorbeugende bauliche Maßnahmen im Innenraumluft.
Hochbau.
EN 1995
EN 310 DIN EN 1995-1-1:2010-12, Eurocode 5: Bemessung und
DIN EN 310:1993, Holzwerkstoffe; Bestimmung des Biege- Konstruktion von Holzbauten - Teil 1-1: Allgemeines -
Elastizitätsmoduls und der Biegefestigkeit. Allgemeine Regeln und Regeln für den Hochbau.
EN 311 ISO 9001
DIN EN 311:2002, Holzwerkstoffe - Abhebefestigkeit der DIN EN ISO 9001:2008-11, Qualitätsmanagementsysteme -
Oberfläche - Prüfverfahren. Anforderungen.
EN 317 ISO 14025
DIN EN 317:1993, Spanplatten und Faserplatten; Bestimmung DIN EN ISO 14025:2011-10, Umweltkennzeichnungen und -
der Dickenquellung nach Wasserlagerung. deklarationen - Typ III Umweltdeklarationen - Grundsätze und
Verfahren.
EN 319
DIN EN 319:1993-08, Spanplatten und Faserplatten; ISO 14044
Bestimmung der Zugfestigkeit senkrecht zur Plattenebene. ISO 14044:2006-10, Umweltmanagement Ökobilanz
Anforderungen und Anleitungen.
EN 322
DIN EN 322:1993, Holzwerkstoffe; Bestimmung des ISO 15686
Feuchtegehaltes. ISO 15686:2011-05, Hochbau und Bauwerke – Planung der
Lebensdauer.
EN 323
DIN EN 323:2005, Holzwerkstoffe; Bestimmung der Rohdichte. JIS A 1460
JIS A 1460:2015, Determination of the emission of
EN 324 formaldehyde from building boards - Desiccator method.
DIN EN 324-1:2005, Holzwerkstoffe; Bestimmung der
Plattenmaße; Teil 1: Bestimmung der Dicke, Breite und Länge. JIS A 5905
JIS A 5905:2003, Japanese Industrial Standard - Fibreboards.
EN 335-3
DIN EN 335-3:1995-09, Dauerhaftigkeit von Holz und
Holzprodukten - Definition der Gefährdungsklassen für einen Weitere Literatur
biologischen Befall - Teil 3: Anwendung bei Holzwerkstoffen
(zurückgezogen). AgBB
Ausschuss zur gesundheitlichen Bewertung von Bauprodukten
EN 622-5 (AgBB): Vorgehensweise bei der gesundheitlichen Bewertung
DIN EN 622-3:2006-09, Faserplatten – Anforderungen – Teil 5: der Emissionen von flüchtigen organischen Verbindungen
Anforderungen an Platten nach dem Trockenverfahren (MDF). (VOC und SVOC) aus Bauprodukten.
EN 717-1
DIN EN 717-1:2004, Holzwerkstoffe - Bestimmung der BBSR-Tabelle
Formaldehydabgabe - Teil 1: Formaldehydabgabe nach der BBSR 2017, Nutzungsdauern von Bauteilen für
Prüfkammer-Methode. Lebenszyklusanalysen nach Bewertungssystem Nachhaltiges
Bauen, 2017, BBSR Deutschland 2017.
EN 13501-1
DIN EN 13501-1:2007+A1:2009, Klassifizierung von
Bauprodukten und Bauarten zu ihrem Brandverhalten - Teil 1: ChemVerbotsV
Klassifizierung mit den Ergebnissen aus den Prüfungen zum Chemikalien-Verbotsverordnung, Verordnung über Verbote und
Brandverhalten von Bauprodukten. Beschränkungen des Inverkehrbringens und über die Abgabe
bestimmter Stoffe, Gemische und Erzeugnisse nach dem
Chemikaliengesetz vom 20. Januar 2017, letzte Änderung vom
19. Juni 2020 BGBl. I S. 1328, 1363.
10 Umwelt-Produktdeklaration - EGGER Holzwerkstoffe Brilon GmbH & Co. KG - Mitteldichte Faserplatten EGGER MDF
IBU 2016
Institut Bauen und Umwelt e.V.: Allgemeine EPD-
ECHA-Liste Programmanleitung des Institut Bauen und Umwelt e.V. (IBU).
Liste der für eine Zulassung in Frage kommenden besonders Version 1.1, Berlin: Institut Bauen und Umwelt e.V., 2016.
besorgniserregenden Stoffe (ECHA Kandidatenliste), vom www.ibu-epd.com.
16.01.2020, veröffentlicht gemäß Artikel 59 Absatz 10 der
REACH-Verordnung. PCR Teil A
Helsinki: European Chemicals Agency. Produktkategorie-Regeln für gebäudebezogene Produkte und
Dienstleistungen. Teil A: Rechenregeln für die Ökobilanz und
EAK Anforderungen an den Projektbericht gemäß EN
Europäischer Abfallkatalog, Verordnung über das europäische 15804+A2:2019. Version 1.0. Berlin: Institut Bauen und Umwelt
Abfallverzeichnis (Abfallverzeichnisverordnung - AVV), e.V. (Hrsg.), 2020.
Fundstelle BGBl I 2001, 3379.
PCR: Holzwerkstoffe
GaBi Produktkategorie-Regeln für gebäudebezogene Produkte und
GaBi9, Software-System and Database for Life Cycle Dienstleistungen. Teil B: Anforderungen an die EPD für
Engineering. DB v8.7 SP 40. Stuttgart, Echterdingen: thinkstep Holzwerkstoffe. Version 1.1. Berlin: Institut Bauen und Umwelt
AG, 1992-2020. Verfügbar in: http://documentation.gabi- e.V., 12.2018.
software.com.
Rüter & Diederichs 2012
Hasch 2002, Rüter & Albrecht 2007 Ökobilanz-Basisdaten für Bauprodukte aus Holz. Arbeitsbericht
Ökologische Betrachtung von Holzspan und Holzfaserplatten, aus dem Institut für Holztechnologie und Holzbiologie Nr.
Diss., Uni Hamburg überarbeitet 2007: Rüter, S. (BFH 2012/1. Hamburg: Johann Heinrich von Thünen-Institut.
HAMBURG; Holztechnologie), Albrecht, S. (Uni Stuttgart,
GaBi). TSCA Title VI
US EPA 40 CFR Part 770 "Formaldehyde Emission Standards
for Composite Wood Products", Title VI to the Toxic Substances
Control Act (TSCA) - 'TSCA Title VI', para 40 CFR § 770.10 (b).
11 Umwelt-Produktdeklaration - EGGER Holzwerkstoffe Brilon GmbH & Co. KG - Mitteldichte Faserplatten EGGER MDF
Herausgeber
Institut Bauen und Umwelt e.V. +49 (0)30 3087748- 0
Hegelplatz 1 info@ibu-epd.com
10117 Berlin www.ibu-epd.com
Deutschland
Programmhalter
Institut Bauen und Umwelt e.V. +49 (0)30 3087748- 0
Hegelplatz 1 info@ibu-epd.com
10117 Berlin www.ibu-epd.com
Deutschland
Ersteller der Ökobilanz
Daxner & Merl GmbH +43 676 849477826
Lindengasse 39/8 office@daxner-merl.com
1070 Wien www.daxner-merl.com
Österreich
Inhaber der Deklaration
Fritz EGGER GmbH & Co. OG +43 (0)50 600-0
Weiberndorf 20 info-sjo@egger.com
6380 St. Johann in Tirol www.egger.at
Österreich
12 Umwelt-Produktdeklaration - EGGER Holzwerkstoffe Brilon GmbH & Co. KG - Mitteldichte Faserplatten EGGER MDF
