Environmental product declaration
in accordance with ISO 14025 and EN 15804+A2
Multicem 25-75 (CKD-Std FA)
Eier av deklarasjonen: Programoperatør:
Heidelberg Materials Sement Norge AS Næringslivets Stiftelse for
miljødeklarasjoner
Produkt:
Multicem 25-75 (CKD-Std FA) Deklarasjonsnummer:
NEPD-7637-7020-NO
Deklarert enhet:
1 tonne Publiseringsnummer:
NEPD-7637-7020-NO
Deklarasjonen er basert på PCR:
EN 15804:2012+A2:2019 tjener som kjerne-PCR Godkjent dato: 24.09.2024
EN 16908:2017 Cement and building lime
Gyldig til: 24.09.2029
Næringslivets Stiftelse for
miljødeklarasjoner
ver-041024
EPD software:
LCAno EPD generator ID: 521790
1 / 11
Generell informasjon
Produkt Eier av deklarasjonen:
Multicem 25-75 (CKD-Std FA) Heidelberg Materials Sement Norge AS
Kontaktperson: Petter Thyholdt
Telefon: +47 22 87 84 00
e-post: petter.thyholdt@heidelbergmaterials.com
Programoperatør: Produsent:
Næringslivets Stiftelse for miljødeklarasjoner Heidelberg Materials Sement Norge AS
Postboks 5250 Majorstuen, 0303 Oslo, Norge Lilleakerveien 2A
Telefon: +47 977 22 020 0283 Oslo, Norway
web: www.epd-norge.no
Deklarasjonsnummer: Produksjonssted:
NEPD-7637-7020-NO Heidelberg Materials Sement Norge prod.site Brevik sementfabrikk
Setreveien 2
3950 Brevik, Norway
Deklarasjonen er basert på PCR: Kvalitet/Miljøsystem:
EN 15804:2012+A2:2019 tjener som kjerne-PCR Miljøstyringssystem ISO 14001-sertifisert(S-007)​
EN 16908:2017 Cement and building lime Kvalitetssikriingssystem ISO 9001- sertifisert (S-006)
Erklæring om ansvar: Org. no.:
Eieren av deklarasjonen skal være ansvarlig for den​ underliggende 934 949 145
informasjon og bevis. EPD Norge skal​ ikke være ansvarlig med
hensyn til produsent informasjon, ​ livsløpsvurdering data og bevis.​
Deklarert enhet: Godkjent dato:
1 tonn Multicem 25-75 (CKD-Std FA) 04.10.2024
Deklarert enhet med opsjon: Gyldig til:
A1-A3,A4 04.10.2029
Årstall for studien:
2023
Funksjonell enhet: Sammenlignbarhet:
EPD av byggevarer er nødvendigvis ikke sammenlignbare hvis de ikke
samsvarer med NS-EN 15804 og ses i en bygningskontekst.
Generelt om verifikasjon av EPD fra verktøy: Utarbeidelse og verifikasjon av miljødeklarasjon:
Uavhengig verifikasjon av data, annen miljøinformasjon og EPD er Deklarasjonen er utarbeidet og verifisert ved bruk av EPD-verktøy
foretatt etter ISO 14025:2010, kapittel 8.1.3 og 8.1.4. Verifikasjon av lca.tools ver EPD2022.03, utviklet av LCA.no. EPD-verktøyet er
hver EPD foretas i henhold til EPD-Norge sine retningslinjer for integrert i bedriftens miljøstyringssystem, og godkjent av EPD-Norge
verifikasjon og godkjenning som krever at EPD-verktøy er i) integrert
i bedriftens miljøstyringssystem, ii) prosedyrer for bruk av EPD- EPD er utarbeidet av: Ingrid Vik Jondahl
verktøy er godkjent av EPD-Norge og iii) prosessen gjennomgås årlig
Bedriftsspesifikke data og EPD er kontrollert av: Petter Thyholdt
av en uavhengig 3.parts verifikator. Se vedlegg G i EPD-Norge sine
retningslinjer for mer informasjon om EPD-verktøy.
Verifikasjon av EPD-verktøy: Godkjent:
Uavhengig tredjepartsverifikasjon av verktøy, bakgrunnsdata og test-
EPD er gjort i henhold til EPD-Norge sine prosedyrer og retningslinjer
for verifisering og godkjenning av EPD-verktøy.
Tredjeparts verifikator:
Martin Erlandsson, IVL Swedish Res. Inst
(krever ikke signatur)
2 / 11
Produkt
Produktbeskrivelse:
Multicem benyttes i hovedsak for å redusere setninger og forbedre stabiliteten av grunn.
Multicem er et bindemiddel som består av sement og CKD (Cement Kiln Dust), og består i hovedsak av sement, brent kalk og andre kalsinerte
mineraler. Multicem har tilsvarende egenskaper som Kalksement KC, og er derfor velegnet til bruk for stabilisering av leire og andre ustabile
jordmasser.
CKD er et materiale vi tar ut fra ovnssystemet midtveis i prosessen og det er lagt inn med GWP=0. Det totale CO2 utslippet fra Brevik fordeles
isteden på alle sementene våre.
A2 er derfor ikke tatt med i EPDen til Multicem.
Produktspesifikasjon:
Materialer Verdi Enhet
CKD 25 %
Standardsement FA 75 %
Tekniske data:
Markedsområde:
Norden
Levetid, produkt:
Avhengig av bruksområde.
Levetid, bygg eller anlegg:
LCA: Beregningsregler
Deklarert enhet:
1 tonn Multicem 25-75 (CKD-Std FA)
Cut-off kriterier:
Alle viktige råmaterialer og all viktig energibruk er inkludert. Produksjonsprosessen for råmaterialene og energistrømmer som inngår med veldig
små mengder (mindre enn 1%) er ikke inkludert. Disse cut-off kriteriene gjelder ikke for farlige materialer og stoffer.
Allokering:
Allokering er gjort iht. bestemmelser i EN 15804. Inngående energi og vann, samt produksjon av avfall i egen produksjon er allokert likt mellom
alle produktene gjennom masseallokering. Miljøpåvirkning og ressursforbruk for primærproduksjonen av resirkulerte materialer er allokert til det
opprinnelige produktsystemet. Bearbeidingsprosessen og transport av materialet til produksjonssted er allokert til analysen i denne EPDen.
Datakvalitet:
Spesifikke data for produktsammensetningen er fremskaffet av produsenten. De representerer produksjonen av det deklarerte produktet og ble
samlet inn for EPD-​utvikling i det oppgitte året for studien. Bakgrunnsdata er basert på EPDer iht. EN 15804 og ulike LCA​ databaser.
Datakvaliteten for råmaterialene i A1 er presentert i tabellen nedenfor.
Materialer Kilde Datakvalitet År
SCM LCA.no Database 2024
SCM MD-20026-DA EPD 2020
Tilsetningsstoffer ecoinvent 3.6 Database 2019
Binder ecoinvent 3.6 Database 2019
Raw materials, Mineral LCA.no Database 2024
Raw materials, Mineral Supplier Project EPD 2021
Waste products LCA.no Database 2024
3 / 11
Systemgrenser (X=inkludert, MND=modul ikke deklarert, MNR=modul ikke relevant)
Gevinst og belastninger
Produktfase Sammenstillingsfase Bruksfase Sluttfase
etter endt levetid (D)
A1 A2 A3 A4 A5 B1 B2 B3 B4 B5 B6 B7 C1 C2 C3 C4 D
X X X X MND MND MND MND MND MND MND MND MND MND MND MND MND
Systemgrenser:
Fra råvareuttak til marked.
Flytskjemaet nedenfor illustrerer systemgrensene for analysen:
Teknisk tilleggsinformasjon:
relairetamåR tropsnarT gninkrivliT tropsnarT
​/snojskurtsnoK esafsnojsallatsni
kurB
dlohekildeV nojsarapeR regnitfikstU gnirevoneR llenojsarepO kurbigrene llenojsarepO kurbnnav gniretnomeD tropsnarT
gnildnahebsllafvA
lit
llafvA
gnildnahebttuls ​/gninnivnejg/kurbnejG elaisnetop-gnirelukriser
4 / 11
LCA: Scenarier og annen teknisk informasjon
Følgende informasjon beskriver scenariene for modulene i EPDen.
Sement og CKD skipes fra Brevik til Slemmestad hvor det blandes til produktet Multicem.
Kapasitetsutnyttelse Verdi
Transport fra produksjonssted til bruker (A4) Distanse (km) Brennstoff/Energiforbruk Enhet
inkl. retur (%) (Liter/tonn)
Ship, Cement boat 50,0 % 148 0,005 l/tkm 0,74
Truck, over 32 tonnes, EURO 6 53,3 % 148 0,023 l/tkm 3,40
5 / 11
LCA: Resultater
LCA resultatene er presentert under for enheten som er definert på side 2 av EPD dokumentet.
Miljøpåvirkning (Environmental impact)
Indikator Enhet A1-A3 A4
GWP-total kg CO2 -ekv 4,23E+02 4,93E+00
GWP-fossil kg CO2 -ekv 4,23E+02 4,93E+00
GWP-biogenic kg CO2 -ekv 8,29E-02 1,73E-03
GWP-luluc kg CO2 -ekv 1,94E-02 1,64E-03
ODP kg CFC11 -ekv 3,46E-06 1,11E-06
AP mol H+ -ekv 5,36E-01 6,19E-02
EP-FreshWater kg P -ekv 2,31E-03 3,04E-05
EP-Marine kg N -ekv 1,35E-01 1,38E-02
EP-Terrestial mol N -ekv 1,66E+00 1,55E-01
POCP kg NMVOC -ekv 3,99E-01 4,36E-02
ADP-minerals&metals1 kg Sb-ekv 2,86E-04 6,46E-05
ADP-fossil1 MJ 1,16E+03 7,44E+01
WDP1 m3 5,36E+03 4,50E+01
GWP-total = Globalt oppvarmingspotensial totalt; GWP-fossil = Globalt oppvarmingspotensial fossile brensler; GWP-biogenic = Globalt oppvarmingspotensial biogene
kilder; GWP-luluc = Globalt oppvarmingspotensial arealbruk og arealbruks endringer; ODP = Potensial for nedbryting av stratosfærisk ozon; AP = Forsuringspotensial for
kilder på land og vann; EP = overgjødslingspotensial til ferskvann, hav og jord; POCP = Potensial for fotokjemisk oksidantdanning; ADP-minerals&metals = Abiotisk
utarmingspotensial for ikke-fossile ressurser, mineraler og metaller; ADP-fossil = Abiotisk utarmingspotensial for fossile ressurser, fossile brensler; WDP =
Utarmingspotensial for vannressurser
"Leseeksempel: 9,0 E-03 = 9,0*10 -3 = 0,009"
*INA Indicator Not Assessed (indikator ikke vurdert)
1. Resultatene av denne miljøpåvirkningsindikatoren skal brukes med forsiktighet ettersom usikkerheten til resultatene er høy eller det er begrenset erfaring med bruk av
indikatoren.
Merknad om miljøpåvirkningen
Parameteren GWP (A1-A3) for sementandelen inkluderer 152 kg CO2-eq. / tonn klinker (82 kg CO2-eq. / tonn sement) fra forbrenning av
alternativt fossilt brensel under klinkerproduksjonen. I henhold til "polluter pays"-prinsippet/EN 15804/ vil utslippet tillegges produksjons systemet
som har forårsaket avfallet. I denne EPDen er CO2-bidraget fra alternativt fossilt brensel ikke trukket fra. Dette for å kunne sammenligne kalkulert
global oppvarming fra sement uansett status av avfallet i ulike land.
6 / 11
Supplerende indikatorer for miljøpåvirkning
Indikator Enhet A1-A3 A4
PM Sykdomstilfeller 2,16E-06 2,96E-07
IRP2 kgBq U235 -ekv 1,47E+00 3,25E-01
ETP-fw1 CTUe 6,61E+03 4,97E+01
HTP-c1 CTUh 9,25E-09 0,00E+00
HTP-nc1 CTUh 2,55E-07 3,70E-08
SQP1 dimensjonsløs 1,62E+02 6,28E+01
PM = Partikkelutslipp; IRP = Ioniserende stråling (helseeffekt); ETP-fw = Økotoksisitet (ferskvann); HTP-c = Toksisitet påvirkning på mennesker, kreft; HTP-nc =
Toksisitet påvirkning på mennesker, andre effekter enn kreft; SQP = Påvirkninger knyttet til arealbruksendringer / jordkvalitet
"Leseeksempel: 9,0 E-03 = 9,0*10 -3 = 0,009"
*INA Indicator Not Assessed (indikator ikke vurdert)
1. Resultatene av denne miljøpåvirkningsindikatoren skal brukes med forsiktighet ettersom usikkerheten til resultatene er høy eller det er begrenset erfaring med bruk av
indikatoren.
2. Denne påvirkningskategorien omhandler hovedsakelig den eventuelle effekten av lavdose ioniserende stråling på menneskers helse i atombrenselsyklusen. Den tar
ikke hensyn til effekter på grunn av mulige atomulykker, yrkesmessig eksponering eller på grunn av fjerning av radioaktivt avfall i underjordiske anlegg. Potensiell
ioniserende stråling fra jorda, fra radon og fra noen byggematerialer måles heller ikke av denne indikatoren.
7 / 11
Ressursbruk (Resource use)
Indikator Enhet A1-A3 A4
PERE MJ 3,99E+02 7,67E-01
PERM MJ 0,00E+00 0,00E+00
PERT MJ 3,99E+02 7,67E-01
PENRE MJ 1,17E+03 7,44E+01
PENRM MJ 0,00E+00 0,00E+00
PENRT MJ 1,17E+03 7,44E+01
SM kg 2,81E+02 0,00E+00
RSF MJ 7,52E+02 2,72E-02
NRSF MJ 8,72E+02 1,06E-01
FW m3 2,96E+00 6,58E-03
PERE = Fornybar primærenergi brukt som energibærer; PERM = Fornybar primærenergi brukt som råmateriale; PERT = Total bruk av fornybar primærenergi; PENRE =
Ikke fornybar primærenergi brukt som energibærer; PENRM = Ikke fornybar primærenergi brukt som råmateriale; PENRT = Total bruk av ikke fornybar primærenergi; SM
= Bruk av sekundære materialer; RSF = Bruk av fornybart sekundære brensel; NRSF = Bruk av ikke fornybart sekundære brensel; FW = Netto bruk av ferskvann.
"Leseeksempel: 9,0 E-03 = 9,0*10 -3 = 0,009"
*INA Indicator Not Assessed (indikator ikke vurdert)
8 / 11
Livsløpets slutt - Avfall (End of life - Waste)
Indikator Enhet A1-A3 A4
HWD kg 5,96E-02 3,57E-03
NHWD kg 3,25E+00 4,58E+00
RWD kg 1,76E-03 5,13E-04
HWD = Avhendet farlig avfall; NHWD = Avhendet ikke-farlig avfall; RWD = Avhendet radioaktivt avfall
"Leseeksempel: 9,0 E-03 = 9,0*10 -3 = 0,009"
*INA Indicator Not Assessed (indikator ikke vurdert)
Livsløpets slutt - Utgangsfaktorer (End of life - Output flow)
Indikator Enhet A1-A3 A4
CRU kg 0,00E+00 0,00E+00
MFR kg 1,24E-02 0,00E+00
MER kg 2,05E-04 0,00E+00
EEE MJ 1,41E-03 0,00E+00
EET MJ 2,13E-02 0,00E+00
CRU = Komponenter for gjenbruk, MFR Materialer for resirkulering, MER = Materialer for energigjenvinning, EEE = Eksportert elektrisk energi; EET = Eksportert termisk
energi
"Leseeksempel: 9,0 E-03 = 9,0*10 -3 = 0,009"
*INA Indicator Not Assessed (indikator ikke vurdert)
Informasjon om innholdet av biogent karbon
Indikator Enhet Ved port
Innhold av biogent karbon i produkt kg C 0,00E+00
Innhold av biogent karbon i emballasjen kg C 0,00E+00
Merk: 1 kg biogent karbon tilsvarer 44/12 kg CO2
9 / 11
Tilleggskrav
Klimagassutslipp fra bruk av elektrisitet i produksjonsfasen
Nasjonal produksjonsmiks fra import, lavspenning (inkludert produksjon av overføringslinjer, i tillegg til direkte utslipp og tap i nett) er brukt for
anvendt elektrisitet i produksjonsprosessen (A3). Bakgrunnsdata er presentert i tabellen under. Karakteriseringsfaktorer fra
EN15804:2012+A2:2019 er benyttet.
Farlige stoffer
Produktet er ikke tilført stoffer fra REACH Kandidatliste eller den norske prioritetslisten.
Inneklima
Ytterligere miljøinformasjon
Ytterligere indikatorer for miljøpåvirkning nødvendig i NPCR Part A for construction products
Indikator Enhet A1-A3 A4
GWPIOBC kg CO2 -ekv 4,21E+02 4,93E+00
GWP-IOBC: Globalt oppvarmingspotensial beregnet etter prinsippet om umiddelbar oksidasjon. For å øke tydeligheten av biogent karbonbidrag til klimapåvirkning,
kreves indikatoren GWP-IOBC da den erklærer klimapåvirkninger beregnet i henhold til prinsippet om øyeblikkelig oksidasjon. GWP-IOBC er også referert til som GWP-
GHG i sammenheng med svensk lov om offentlige anskaffelser.
10 / 11
Bibliografi
NS-EN ISO 14025:2010 Miljømerker og deklarasjoner - Miljødeklarasjoner type III - Prinsipper og prosedyrer.
NS-EN ISO 14044:2006 Miljøstyring - Livsløpsvurderinger - Krav og retningslinjer.
NS-EN 15804:2012+A2:2019 Bærekraftig byggverk - Miljødeklarasjoner - Grunnleggende produktkategoriregler for byggevarer.
ISO 21930:2017 Sustainability in buildings and civil engineering works -
Core rules for environmental product declarations of construction products and services.
ecoinvent v3, Allocation, cut-off by classification, Swiss Centre of Life Cycle Inventories.
Iversen et al., (2021) eEPD v2021.09 Background information for EPD generator tool system verification, LCA.no rapportnummer: : 07.21.
Vold et al, (2022) EPD generator for CEN PCR EN 16908:2017 Cement and building lime - Background information for PCR application and LCA
data, LCA.no report number: 01.22.
NPCR Part A: Construction products and services. Ver. 2.0, 24.03.2021 EPD Norway.
CEN PCR EN 16908:2017 Cement and building lime
Programoperatør og utgiver Telefon:+47 977 22 020
Næringslivets Stiftelse for miljødeklarasjoner e-post: post@epd-norge.no
Postboks 5250 Majorstuen, 0303 Oslo, Norge web: www.epd-norge.no
Eier av deklarasjonen: Telefon:+47 22 87 84 00
Heidelberg Materials Sement Norge AS e-post: petter.thyholdt@heidelbergmaterials.com
Lilleakerveien 2A, 0283 Oslo web: www.sement.heidelbergmaterials.no
Forfatter av livsløpsrapporten Telefon:+47 916 50 916
LCA.no AS e-post: post@lca.no
Dokka 6A, 1671 Kråkerøy web: www.lca.no
Utvikler av EPD-generator Telefon:+47 916 50 916
LCA.no AS e-post: post@lca.no
Dokka 6A, 1671 Kråkerøy web: www.lca.no
ECO Platform web: www.eco-platform.org
ECO Portal web: ECO Portal
11 / 11
