Ver1 2015
ENVIRONMENTAL PRODUCT DECLARATION
in accordance with ISO 14025, ISO 21930 and EN 15804
Eier av deklarasjonen: Multiblokk
Programoperatør: Næringslivets Stiftelse for Miljødeklarasjoner
Næringslivets Stiftelse for Miljødeklarasjoner
Utgiver:
NEPD-2023-890-NO
Deklarasjonsnummer:
NEPD-2023-890-NO
Publiseringsnummer:
-
ECO Platform registreringsnummer:
22.01.2020
Godkjent dato:
Gyldig til: 22.01.2025
Murblokk Multi 19 - Multi 15 - Multi 12
Multiblokk
www.epd-norge.no
Generell informasjon
Produkt: Eier av deklarasjonen:
Murblokk Multi 19 - Multi 15 - Multi 12 Multiblokk
Kontaktperson: Rune Egeland
Telefon: 51609980
e-post: post@multiblokk.no
Programoperatør: Produsent:
Næringslivets stiftelse for Miljødeklarasjoner Multiblokk
Pb. 5250 Majorstuen, 0303 Oslo
Phone: +47 97722020
e-post: post@epd-norge.no
Produksjonssted:
Deklarasjonsnummer:
NEPD-2023-890-NO Multiblokk, Vagleskogveien 10 4322 Sandnes
ECO Platform registreringsnummer: Kvalitet/Miljøsystem:
Kontrollrådet for betongprodukter ­ L39 N+B
Deklarasjonen er basert på PCR: Org. no.:
EN 15804:2012+A1:2013 tjener som kjerne-PCR 952 318 225 MVA
NPCR 020:2018 Part B for Concrete and concrete elements
Erklæring om ansvar: Godkjent dato:
Eieren av deklarasjonen skal være ansvarlig for den 22.01.2020
underliggende informasjon og bevis. EPD Norge skal
ikke være ansvarlig med hensyn til produsent informasjon, Gyldig til:
livsløpsvurdering data og bevis.
20.01.2025
Årstall for studien:
Deklarert enhet:
1 m2 Murblokk Multi 19 - Multi 15 - Multi 12 2019
Deklarert enhet med opsjon: Sammenlignbarhet:
EPD av byggevarer er nødvendigvis ikke sammenlignbare hvis de ikke
A1,A2,A3,A4
samsvarer med NS-EN 15804 og ses i en bygningskontekst.
Funksjonell enhet: Miljødeklarasjonen er utarbeidet av:
Deklarasjonen er utviklet ved bruk av eEPD v3.0 fra LCA.no
Godkjenning:
Bedriftsspesifikke data er
Samlet og registrert av: Kristian Næsheim
Kontrollert av: Espen Vigre
Verifikasjon: Godkjent:
Uavhengig verifikasjon av data, annen miljøinformasjon og EPD er
foretatt etter ISO 14025:2010, kapittel 8.1.3 og 8.1.4
Ekstern
Tredjeparts verifikator:
Sign Sign
Seniorforsker Anne Rønning
(Uavhengig verifikator godkjent av EPD Norge)
Produkt
Produktbeskrivelse: Tekniske data:
Multiblokk Multi 12, 15 og 19 egner seg til alt fra garasjer, ringmur, peis Murblokkene er produsert i samsvar med NS -EN 771 - 3 - 2006.
eller frittstående mur i hagen. Betongblokkene er brannsikre og har Kontrollert ihht vårt internkontrollsystem som er kontrollert årlig av
lydisolerende egenskaper. Blokkene kan slemmes, pusses eller males. Kontrollrådet for Betong.
Multi 19: LXBXH = 387X187X187 KG /stein = 18
Produktspesifikasjon:
Ant stein/m2 = 12,5
Vi har deklarert Multi 19 pr m2 stablet mur. Multi 15: LXBXH = 387x150x140 KG /stein = 12,9
Denne varen er skalerbar med: Ant stein/m2 = 17,5
Multi 12 med en faktor på 0,7 pr m2 mur Multi 12: LXBXH = 387x120X187 KG /stein = 13,6
Multi 15 med en faktor på 0,85 pr m2 mur Ant stein/m2 = 12,5
Material %
Markedsområde:
Cement 14,07
Aggregate 80,31 Norge
Water 5,63 Levetid, produkt:
Som for byggevarer i Betong
Levetid, bygg:
Som for byggevarer i Betong
LCA: Beregningsregler
Deklarert enhet: Allokering:
Allokering er gjort iht. bestemmelser i EN 15804. Inngående energi og
1 m2 Murblokk Multi 19 - Multi 15 - Multi 12
vann, samt produksjon av avfall i egen produksjon er allokert likt mellom
Cut-off kriterier: alle produktene gjennom masseallokering. Miljøpåvirkning og
Alle viktige råmaterialer og all viktig energibruk er inkludert. ressursforbruk for primærproduksjonen av resirkulerte materialer er allokert
Produksjonsprosessen for råmaterialene og energistrømmer som inngår til det opprinnelige produktsystemet. Bearbeidingsprosessen og transport
med veldig små mengder (mindre enn 1%) er ikke inkludert. Disse cut­off av materialet til produksjonssted er allokert til analysen i denne EPDen.
kriteriene gjelder ikke for farlige materialer og stoffer.
Datakvalitet:
Spesifikke data for produktsammensetningen er fremskaffet av produsenten. De representerer produksjonen av det deklarerte produktet og ble samlet
inn for EPD­ utvikling i det oppgitte året for studien. Bakgrunnsdata er basert på registrerte EPDer i henhold til EN 15804, Østfoldforskning sine
databaser, ecoinvent og andre LCA databaser. Datakvaliteten for råmaterialene i A1 er presentert i tabellen nedenfor.
Materials Source Data quality Year
Aggregate EcoInvent 3 Database 0
Aggregate Modified EcoInvent Database 2012
Water ecoinvent 3.4 Database 2017
Cement NEPD-1539-528 EPD 2018
Cement NEPD-1545-531 EPD 2018
Systemgrenser:
Flytskjemaet nedenfor illustrerer systemgrensene for analysen:
Teknisk tilleggsinformasjon
LCA: Scenarier og annen teknisk informasjon
Følgende informasjonen beskriver scenariene for modulene i EPDen.
Transport fra produksjonssted til bruker (A4)
Kapasitetsutnyttelse Brennstoff/Energi
Type Kjøretøytype Distanse km Enhet Verdi (l/t)
inkl retur % forbruk
Lastebil med
Bil 55,0 % henger, EURO 40 0,022606 l/tkm 0,90
6
Jernbane l/tkm
Båt l/tkm
Annet l/tkm
LCA: Resultater
Systemgrenser (X=inkludert, MND=modul ikke deklarert, MNR=modul ikke relevant)
Construction Beyond the
Product stage installation User stage End of life stage . system
stage bondaries
A1 A2 A3 A4 A5 B1 B2 B3 B4 B5 B6 B7 C1 C2 C3 C4 . D
X X X X MND MND MND MND MND MND MND MND MND MND MND MND . MND
Miljøpåvirkning (Environmental impact)
Parameter Unit A1 A2 A3 A4
GWP kg CO 2 -eq 2,36E+01 2,76E-01 3,59E-01 7,45E-01
ODP kg CFC11 -eq 3,89E-07 5,67E-08 5,63E-08 1,53E-07
POCP kg C 2H 4-eq 2,33E-03 4,32E-05 7,50E-05 1,17E-04
AP kg SO 2 -eq 4,87E-02 7,12E-04 2,44E-03 1,92E-03
EP kg PO3- -eq 1,77E-02 9,82E-05 5,33E-04 2,65E-04
4
ADPM kg Sb -eq 2,08E-05 6,57E-07 1,62E-06 1,77E-06
ADPE MJ 8,18E+01 4,53E+00 4,77E+00 1,22E+01
GWP Global warming potential; ODP Depletion potential of the stratospheric ozone layer; POCP Formation potential of tropospheric photochemical
oxidants; AP Acidification potential of land and water; EP Eutrophication potential; ADPM Abiotic depletion potential for non fossil resources; ADPE
Abiotic depletion potential for fossil resources
Leseeksempel 9,0 E-03 = 9,0*10 -3 = 0,009
*INA Indicator Not Assessed
relairetamåR tropsnarT gninkrivliT tropsnarT
/snojskurtsnoK
esafsnojsallatsni
kurB
dlohekildeV nojsarapeR regnitfikstU gnirevoneR llenojsarepO kurbigrene llenojsarepO kurbnnav gniretnomeD tropsnarT
gnildnahebsllafvA
lit
llafvA
gnildnahebttuls
/gninnivnejg/kurbnejG
-gnirelukriser elaisnetop
NEPD-2023-890-NO Murblokk Multi 19 - Multi 15 - Multi 12 1 / 8
Ressursbruk (Resource use)
Parameter Unit A1 A2 A3 A4
RPEE MJ 7,58E+00 8,23E-02 1,22E+01 2,22E-01
RPEM MJ 8,01E-01 0,00E+00 0,00E+00 0,00E+00
TPE MJ 8,38E+00 8,23E-02 1,22E+01 2,22E-01
NRPE MJ 1,10E+02 4,67E+00 5,51E+00 1,26E+01
NRPM MJ 0,00E+00 0,00E+00 0,00E+00 0,00E+00
TRPE MJ 1,10E+02 4,67E+00 5,51E+00 1,26E+01
SM kg 7,60E+00 0,00E+00 0,00E+00 0,00E+00
RSF MJ 9,97E+00 0,00E+00 2,10E-03 0,00E+00
NRSF MJ 4,75E+01 0,00E+00 0,00E+00 0,00E+00
W m3 1,18E-01 1,11E-03 2,31E-02 2,98E-03
RPEE Renewable primary energy resources used as energy carrier; RPEM Renewable primary energy resources used as raw materials; TPE Total use
of renewable primary energy resources; NRPE Non renewable primary energy resources used as energy carrier; NRPM Non renewable primary energy
resources used as materials; TRPE Total use of non renewable primary energy resources; SM Use of secondary materials; RSF Use of renewable
secondary fuels; NRSF Use of non renewable secondary fuels; W Use of net fresh water
Leseeksempel 9,0 E-03 = 9,0*10 -3 = 0,009
*INA Indicator Not Assessed
Livsløpets slutt ­ Avfall (End of life ­ Waste)
Parameter Unit A1 A2 A3 A4
HW kg 1,57E-04 2,49E-06 4,05E-06 6,72E-06
NHW kg 4,03E+00 4,27E-01 1,44E-01 1,15E+00
RW kg INA* INA* INA* INA*
HW Hazardous waste disposed; NHW Non hazardous waste disposed; RW Radioactive waste disposed
Leseeksempel 9,0 E-03 = 9,0*10 -3 = 0,009
*INA Indicator Not Assessed
Livsløpets slutt ­ Utgangsfaktorer (End of life ­ Output flow)
Parameter Unit A1 A2 A3 A4
CR kg 0,00E+00 0,00E+00 0,00E+00 0,00E+00
MR kg 2,18E-02 0,00E+00 1,13E-01 0,00E+00
MER kg 0,00E+00 0,00E+00 1,09E-01 0,00E+00
EEE MJ INA* INA* INA* INA*
ETE MJ INA* INA* INA* INA*
CR Components for reuse; MR Materials for recycling; MER Materials for energy recovery; EEE Exported electric energy; ETE Exported thermal
energy
Leseeksempel 9,0 E-03 = 9,0*10 -3 = 0,009
*INA Indicator Not Assessed
Norske tilleggskrav
Klimagassutslipp fra bruk av elektrisitet i produksjonsfasen
Nasjonal produksjonsmiks fra import, lavspenning (inkludert produksjon av overføringslinjer, i tillegg til direkte utslipp og tap i nett) er brukt for anvendt
elektrisitet i produksjonsprosessen (A3). Bakgrunnsdata er presentert i tabellen under. Karakteriseringsfaktorer fra EN15804:2012+A1:2013 er benyttet.
Elektrisitetsmiks Datakilde Mengde Enhet
El-mix, Norway (kWh) ecoinvent 3.4 31,04 g CO2-ekv/kWh
Farlige stoffer
Produktet er ikke tilført stoffer fra REACH Kandidatliste eller den norske prioritetslisten.
Inneklima
Bibliografi
NS­EN ISO 14025:2010 Miljømerker og deklarasjoner ­ Miljødeklarasjoner type III ­ Prinsipper og prosedyrer.
NS­EN ISO 14044:2006 Miljøstyring ­ Livsløpsvurderinger ­ Krav og retningslinjer
NS­EN 15804:2012+A1:2013 Bærekraftig byggverk ­ Miljødeklarasjoner ­ Grunnleggende produktkategoriregler for byggevarer
ISO 21930:2017 Sustainability in buildings and civil engineering works - Core rules for environmental product declarations of construction products.
ecoinvent v3, Allocation, cut-off by classification, Swiss Centre of Life Cycle Inventories.
Iversen et al., (2018) eEPD v3.0 - Background information for EPD generator system. LCA.no rapportnummer 04.18
Vold, M. og Edvardsen, T. (2014) EPD­generator for betongindustrien, bakgrunnsinformasjon for verifisering, OR 04.14, Østfoldforskning, Fredrikstad.
NPCR Part A: Construction products and services. Ver. 1.0. April 2017, EPD-Norge.
NPCR 020 Part B for Concrete and concrete elements. Ver. 2.0 October 2018, EPD-Norge
Programoperatør og utgiver Telefon: +47 97722020
Næringslivets Stiftelse for Miljødeklarasjoner
Pb. 5250 Majorstuen e-post: post@epd-norge.no
0303 Oslo Norway web: www.epd-norge.no
Eier av deklarasjon Telefon: 51609980
Multiblokk Fax:
Vagleskogveien 10 e-post: post@multiblokk.no
4322 Sandnes web: www.multiblokk.no
Forfatter av livsløpsrapporten Telefon: +47 69 35 11 00
Østfoldforskning AS Fax: +47 69 34 24 94
Stadion 4 e-post:
1671 Kråkerøy web: www.ostfoldforskning.no
Utvikler av EPD-generator Telefon: +47 916 50 916
LCA.no AS
Dokka 1C e-post: post@lca.no
1671 Kråkerøy web: www.lca.no
Ver1 2015
ENVIRONMENTAL PRODUCT DECLARATION
in accordance with ISO 14025, ISO 21930 and EN 15804
Eier av deklarasjonen: Multiblokk
Programoperatør: Næringslivets Stiftelse for Miljødeklarasjoner
Næringslivets Stiftelse for Miljødeklarasjoner
Utgiver:
NEPD-2023-890-NO
Deklarasjonsnummer:
NEPD-2023-890-NO
Publiseringsnummer:
-
ECO Platform registreringsnummer:
22.01.2020
Godkjent dato:
Gyldig til: 22.01.2025
Murblokk Multi 19 - Multi 15 - Multi 12
Multiblokk
www.epd-norge.no
Generell informasjon
Produkt: Eier av deklarasjonen:
Murblokk Multi 19 - Multi 15 - Multi 12 Multiblokk
Kontaktperson: Rune Egeland
Telefon: 51609980
e-post: post@multiblokk.no
Programoperatør: Produsent:
Næringslivets stiftelse for Miljødeklarasjoner Multiblokk
Pb. 5250 Majorstuen, 0303 Oslo
Phone: +47 97722020
e-post: post@epd-norge.no
Produksjonssted:
Deklarasjonsnummer:
NEPD-2023-890-NO Multiblokk, Vagleskogveien 10 4322 Sandnes
ECO Platform registreringsnummer: Kvalitet/Miljøsystem:
Kontrollrådet for betongprodukter ­ L39 N+B
Deklarasjonen er basert på PCR: Org. no.:
EN 15804:2012+A1:2013 tjener som kjerne-PCR 952 318 225 MVA
NPCR 020:2018 Part B for Concrete and concrete elements
Erklæring om ansvar: Godkjent dato:
Eieren av deklarasjonen skal være ansvarlig for den 22.01.2020
underliggende informasjon og bevis. EPD Norge skal
ikke være ansvarlig med hensyn til produsent informasjon, Gyldig til:
livsløpsvurdering data og bevis.
20.01.2025
Årstall for studien:
Deklarert enhet:
1 m2 Murblokk Multi 19 - Multi 15 - Multi 12 2019
Deklarert enhet med opsjon: Sammenlignbarhet:
EPD av byggevarer er nødvendigvis ikke sammenlignbare hvis de ikke
A1,A2,A3,A4
samsvarer med NS-EN 15804 og ses i en bygningskontekst.
Funksjonell enhet: Miljødeklarasjonen er utarbeidet av:
Deklarasjonen er utviklet ved bruk av eEPD v3.0 fra LCA.no
Godkjenning:
Bedriftsspesifikke data er
Samlet og registrert av: Kristian Næsheim
Kontrollert av: Espen Vigre
Verifikasjon: Godkjent:
Uavhengig verifikasjon av data, annen miljøinformasjon og EPD er
foretatt etter ISO 14025:2010, kapittel 8.1.3 og 8.1.4
Ekstern
Tredjeparts verifikator:
Sign Sign
Seniorforsker Anne Rønning
(Uavhengig verifikator godkjent av EPD Norge)
Produkt
Produktbeskrivelse: Tekniske data:
Multiblokk Multi 12, 15 og 19 egner seg til alt fra garasjer, ringmur, peis Murblokkene er produsert i samsvar med NS -EN 771 - 3 - 2006.
eller frittstående mur i hagen. Betongblokkene er brannsikre og har Kontrollert ihht vårt internkontrollsystem som er kontrollert årlig av
lydisolerende egenskaper. Blokkene kan slemmes, pusses eller males. Kontrollrådet for Betong.
Multi 19: LXBXH = 387X187X187 KG /stein = 18
Produktspesifikasjon:
Ant stein/m2 = 12,5
Vi har deklarert Multi 19 pr m2 stablet mur. Multi 15: LXBXH = 387x150x140 KG /stein = 12,9
Denne varen er skalerbar med: Ant stein/m2 = 17,5
Multi 12 med en faktor på 0,7 pr m2 mur Multi 12: LXBXH = 387x120X187 KG /stein = 13,6
Multi 15 med en faktor på 0,85 pr m2 mur Ant stein/m2 = 12,5
Material %
Markedsområde:
Cement 14,07
Aggregate 80,31 Norge
Water 5,63 Levetid, produkt:
Som for byggevarer i Betong
Levetid, bygg:
Som for byggevarer i Betong
LCA: Beregningsregler
Deklarert enhet: Allokering:
Allokering er gjort iht. bestemmelser i EN 15804. Inngående energi og
1 m2 Murblokk Multi 19 - Multi 15 - Multi 12
vann, samt produksjon av avfall i egen produksjon er allokert likt mellom
Cut-off kriterier: alle produktene gjennom masseallokering. Miljøpåvirkning og
Alle viktige råmaterialer og all viktig energibruk er inkludert. ressursforbruk for primærproduksjonen av resirkulerte materialer er allokert
Produksjonsprosessen for råmaterialene og energistrømmer som inngår til det opprinnelige produktsystemet. Bearbeidingsprosessen og transport
med veldig små mengder (mindre enn 1%) er ikke inkludert. Disse cut­off av materialet til produksjonssted er allokert til analysen i denne EPDen.
kriteriene gjelder ikke for farlige materialer og stoffer.
Datakvalitet:
Spesifikke data for produktsammensetningen er fremskaffet av produsenten. De representerer produksjonen av det deklarerte produktet og ble samlet
inn for EPD­ utvikling i det oppgitte året for studien. Bakgrunnsdata er basert på registrerte EPDer i henhold til EN 15804, Østfoldforskning sine
databaser, ecoinvent og andre LCA databaser. Datakvaliteten for råmaterialene i A1 er presentert i tabellen nedenfor.
Materials Source Data quality Year
Aggregate EcoInvent 3 Database 0
Aggregate Modified EcoInvent Database 2012
Water ecoinvent 3.4 Database 2017
Cement NEPD-1539-528 EPD 2018
Cement NEPD-1545-531 EPD 2018
Systemgrenser:
Flytskjemaet nedenfor illustrerer systemgrensene for analysen:
Teknisk tilleggsinformasjon
LCA: Scenarier og annen teknisk informasjon
Følgende informasjonen beskriver scenariene for modulene i EPDen.
Transport fra produksjonssted til bruker (A4)
Kapasitetsutnyttelse Brennstoff/Energi
Type Kjøretøytype Distanse km Enhet Verdi (l/t)
inkl retur % forbruk
Lastebil med
Bil 55,0 % henger, EURO 40 0,022606 l/tkm 0,90
6
Jernbane l/tkm
Båt l/tkm
Annet l/tkm
LCA: Resultater
Systemgrenser (X=inkludert, MND=modul ikke deklarert, MNR=modul ikke relevant)
Construction Beyond the
Product stage installation User stage End of life stage . system
stage bondaries
A1 A2 A3 A4 A5 B1 B2 B3 B4 B5 B6 B7 C1 C2 C3 C4 . D
X X X X MND MND MND MND MND MND MND MND MND MND MND MND . MND
Miljøpåvirkning (Environmental impact)
Parameter Unit A1 A2 A3 A4
GWP kg CO 2 -eq 2,36E+01 2,76E-01 3,59E-01 7,45E-01
ODP kg CFC11 -eq 3,89E-07 5,67E-08 5,63E-08 1,53E-07
POCP kg C 2H 4-eq 2,33E-03 4,32E-05 7,50E-05 1,17E-04
AP kg SO 2 -eq 4,87E-02 7,12E-04 2,44E-03 1,92E-03
EP kg PO3- -eq 1,77E-02 9,82E-05 5,33E-04 2,65E-04
4
ADPM kg Sb -eq 2,08E-05 6,57E-07 1,62E-06 1,77E-06
ADPE MJ 8,18E+01 4,53E+00 4,77E+00 1,22E+01
GWP Global warming potential; ODP Depletion potential of the stratospheric ozone layer; POCP Formation potential of tropospheric photochemical
oxidants; AP Acidification potential of land and water; EP Eutrophication potential; ADPM Abiotic depletion potential for non fossil resources; ADPE
Abiotic depletion potential for fossil resources
Leseeksempel 9,0 E-03 = 9,0*10 -3 = 0,009
*INA Indicator Not Assessed
relairetamåR tropsnarT gninkrivliT tropsnarT
/snojskurtsnoK
esafsnojsallatsni
kurB
dlohekildeV nojsarapeR regnitfikstU gnirevoneR llenojsarepO kurbigrene llenojsarepO kurbnnav gniretnomeD tropsnarT
gnildnahebsllafvA
lit
llafvA
gnildnahebttuls
/gninnivnejg/kurbnejG
-gnirelukriser elaisnetop
NEPD-2023-890-NO Murblokk Multi 19 - Multi 15 - Multi 12 2 / 8
Ressursbruk (Resource use)
Parameter Unit A1 A2 A3 A4
RPEE MJ 7,58E+00 8,23E-02 1,22E+01 2,22E-01
RPEM MJ 8,01E-01 0,00E+00 0,00E+00 0,00E+00
TPE MJ 8,38E+00 8,23E-02 1,22E+01 2,22E-01
NRPE MJ 1,10E+02 4,67E+00 5,51E+00 1,26E+01
NRPM MJ 0,00E+00 0,00E+00 0,00E+00 0,00E+00
TRPE MJ 1,10E+02 4,67E+00 5,51E+00 1,26E+01
SM kg 7,60E+00 0,00E+00 0,00E+00 0,00E+00
RSF MJ 9,97E+00 0,00E+00 2,10E-03 0,00E+00
NRSF MJ 4,75E+01 0,00E+00 0,00E+00 0,00E+00
W m3 1,18E-01 1,11E-03 2,31E-02 2,98E-03
RPEE Renewable primary energy resources used as energy carrier; RPEM Renewable primary energy resources used as raw materials; TPE Total use
of renewable primary energy resources; NRPE Non renewable primary energy resources used as energy carrier; NRPM Non renewable primary energy
resources used as materials; TRPE Total use of non renewable primary energy resources; SM Use of secondary materials; RSF Use of renewable
secondary fuels; NRSF Use of non renewable secondary fuels; W Use of net fresh water
Leseeksempel 9,0 E-03 = 9,0*10 -3 = 0,009
*INA Indicator Not Assessed
Livsløpets slutt ­ Avfall (End of life ­ Waste)
Parameter Unit A1 A2 A3 A4
HW kg 1,57E-04 2,49E-06 4,05E-06 6,72E-06
NHW kg 4,03E+00 4,27E-01 1,44E-01 1,15E+00
RW kg INA* INA* INA* INA*
HW Hazardous waste disposed; NHW Non hazardous waste disposed; RW Radioactive waste disposed
Leseeksempel 9,0 E-03 = 9,0*10 -3 = 0,009
*INA Indicator Not Assessed
Livsløpets slutt ­ Utgangsfaktorer (End of life ­ Output flow)
Parameter Unit A1 A2 A3 A4
CR kg 0,00E+00 0,00E+00 0,00E+00 0,00E+00
MR kg 2,18E-02 0,00E+00 1,13E-01 0,00E+00
MER kg 0,00E+00 0,00E+00 1,09E-01 0,00E+00
EEE MJ INA* INA* INA* INA*
ETE MJ INA* INA* INA* INA*
CR Components for reuse; MR Materials for recycling; MER Materials for energy recovery; EEE Exported electric energy; ETE Exported thermal
energy
Leseeksempel 9,0 E-03 = 9,0*10 -3 = 0,009
*INA Indicator Not Assessed
Norske tilleggskrav
Klimagassutslipp fra bruk av elektrisitet i produksjonsfasen
Nasjonal produksjonsmiks fra import, lavspenning (inkludert produksjon av overføringslinjer, i tillegg til direkte utslipp og tap i nett) er brukt for anvendt
elektrisitet i produksjonsprosessen (A3). Bakgrunnsdata er presentert i tabellen under. Karakteriseringsfaktorer fra EN15804:2012+A1:2013 er benyttet.
Elektrisitetsmiks Datakilde Mengde Enhet
El-mix, Norway (kWh) ecoinvent 3.4 31,04 g CO2-ekv/kWh
Farlige stoffer
Produktet er ikke tilført stoffer fra REACH Kandidatliste eller den norske prioritetslisten.
Inneklima
Bibliografi
NS­EN ISO 14025:2010 Miljømerker og deklarasjoner ­ Miljødeklarasjoner type III ­ Prinsipper og prosedyrer.
NS­EN ISO 14044:2006 Miljøstyring ­ Livsløpsvurderinger ­ Krav og retningslinjer
NS­EN 15804:2012+A1:2013 Bærekraftig byggverk ­ Miljødeklarasjoner ­ Grunnleggende produktkategoriregler for byggevarer
ISO 21930:2017 Sustainability in buildings and civil engineering works - Core rules for environmental product declarations of construction products.
ecoinvent v3, Allocation, cut-off by classification, Swiss Centre of Life Cycle Inventories.
Iversen et al., (2018) eEPD v3.0 - Background information for EPD generator system. LCA.no rapportnummer 04.18
Vold, M. og Edvardsen, T. (2014) EPD­generator for betongindustrien, bakgrunnsinformasjon for verifisering, OR 04.14, Østfoldforskning, Fredrikstad.
NPCR Part A: Construction products and services. Ver. 1.0. April 2017, EPD-Norge.
NPCR 020 Part B for Concrete and concrete elements. Ver. 2.0 October 2018, EPD-Norge
Programoperatør og utgiver Telefon: +47 97722020
Næringslivets Stiftelse for Miljødeklarasjoner
Pb. 5250 Majorstuen e-post: post@epd-norge.no
0303 Oslo Norway web: www.epd-norge.no
Eier av deklarasjon Telefon: 51609980
Multiblokk Fax:
Vagleskogveien 10 e-post: post@multiblokk.no
4322 Sandnes web: www.multiblokk.no
Forfatter av livsløpsrapporten Telefon: +47 69 35 11 00
Østfoldforskning AS Fax: +47 69 34 24 94
Stadion 4 e-post:
1671 Kråkerøy web: www.ostfoldforskning.no
Utvikler av EPD-generator Telefon: +47 916 50 916
LCA.no AS
Dokka 1C e-post: post@lca.no
1671 Kråkerøy web: www.lca.no
Ver1 2015
ENVIRONMENTAL PRODUCT DECLARATION
in accordance with ISO 14025, ISO 21930 and EN 15804
Eier av deklarasjonen: Multiblokk
Programoperatør: Næringslivets Stiftelse for Miljødeklarasjoner
Næringslivets Stiftelse for Miljødeklarasjoner
Utgiver:
NEPD-2023-890-NO
Deklarasjonsnummer:
NEPD-2023-890-NO
Publiseringsnummer:
-
ECO Platform registreringsnummer:
22.01.2020
Godkjent dato:
Gyldig til: 22.01.2025
Murblokk Multi 19 - Multi 15 - Multi 12
Multiblokk
www.epd-norge.no
Generell informasjon
Produkt: Eier av deklarasjonen:
Murblokk Multi 19 - Multi 15 - Multi 12 Multiblokk
Kontaktperson: Rune Egeland
Telefon: 51609980
e-post: post@multiblokk.no
Programoperatør: Produsent:
Næringslivets stiftelse for Miljødeklarasjoner Multiblokk
Pb. 5250 Majorstuen, 0303 Oslo
Phone: +47 97722020
e-post: post@epd-norge.no
Produksjonssted:
Deklarasjonsnummer:
NEPD-2023-890-NO Multiblokk, Vagleskogveien 10 4322 Sandnes
ECO Platform registreringsnummer: Kvalitet/Miljøsystem:
Kontrollrådet for betongprodukter ­ L39 N+B
Deklarasjonen er basert på PCR: Org. no.:
EN 15804:2012+A1:2013 tjener som kjerne-PCR 952 318 225 MVA
NPCR 020:2018 Part B for Concrete and concrete elements
Erklæring om ansvar: Godkjent dato:
Eieren av deklarasjonen skal være ansvarlig for den 22.01.2020
underliggende informasjon og bevis. EPD Norge skal
ikke være ansvarlig med hensyn til produsent informasjon, Gyldig til:
livsløpsvurdering data og bevis.
20.01.2025
Årstall for studien:
Deklarert enhet:
1 m2 Murblokk Multi 19 - Multi 15 - Multi 12 2019
Deklarert enhet med opsjon: Sammenlignbarhet:
EPD av byggevarer er nødvendigvis ikke sammenlignbare hvis de ikke
A1,A2,A3,A4
samsvarer med NS-EN 15804 og ses i en bygningskontekst.
Funksjonell enhet: Miljødeklarasjonen er utarbeidet av:
Deklarasjonen er utviklet ved bruk av eEPD v3.0 fra LCA.no
Godkjenning:
Bedriftsspesifikke data er
Samlet og registrert av: Kristian Næsheim
Kontrollert av: Espen Vigre
Verifikasjon: Godkjent:
Uavhengig verifikasjon av data, annen miljøinformasjon og EPD er
foretatt etter ISO 14025:2010, kapittel 8.1.3 og 8.1.4
Ekstern
Tredjeparts verifikator:
Sign Sign
Seniorforsker Anne Rønning
(Uavhengig verifikator godkjent av EPD Norge)
Produkt
Produktbeskrivelse: Tekniske data:
Multiblokk Multi 12, 15 og 19 egner seg til alt fra garasjer, ringmur, peis Murblokkene er produsert i samsvar med NS -EN 771 - 3 - 2006.
eller frittstående mur i hagen. Betongblokkene er brannsikre og har Kontrollert ihht vårt internkontrollsystem som er kontrollert årlig av
lydisolerende egenskaper. Blokkene kan slemmes, pusses eller males. Kontrollrådet for Betong.
Multi 19: LXBXH = 387X187X187 KG /stein = 18
Produktspesifikasjon:
Ant stein/m2 = 12,5
Vi har deklarert Multi 19 pr m2 stablet mur. Multi 15: LXBXH = 387x150x140 KG /stein = 12,9
Denne varen er skalerbar med: Ant stein/m2 = 17,5
Multi 12 med en faktor på 0,7 pr m2 mur Multi 12: LXBXH = 387x120X187 KG /stein = 13,6
Multi 15 med en faktor på 0,85 pr m2 mur Ant stein/m2 = 12,5
Material %
Markedsområde:
Cement 14,07
Aggregate 80,31 Norge
Water 5,63 Levetid, produkt:
Som for byggevarer i Betong
Levetid, bygg:
Som for byggevarer i Betong
LCA: Beregningsregler
Deklarert enhet: Allokering:
Allokering er gjort iht. bestemmelser i EN 15804. Inngående energi og
1 m2 Murblokk Multi 19 - Multi 15 - Multi 12
vann, samt produksjon av avfall i egen produksjon er allokert likt mellom
Cut-off kriterier: alle produktene gjennom masseallokering. Miljøpåvirkning og
Alle viktige råmaterialer og all viktig energibruk er inkludert. ressursforbruk for primærproduksjonen av resirkulerte materialer er allokert
Produksjonsprosessen for råmaterialene og energistrømmer som inngår til det opprinnelige produktsystemet. Bearbeidingsprosessen og transport
med veldig små mengder (mindre enn 1%) er ikke inkludert. Disse cut­off av materialet til produksjonssted er allokert til analysen i denne EPDen.
kriteriene gjelder ikke for farlige materialer og stoffer.
Datakvalitet:
Spesifikke data for produktsammensetningen er fremskaffet av produsenten. De representerer produksjonen av det deklarerte produktet og ble samlet
inn for EPD­ utvikling i det oppgitte året for studien. Bakgrunnsdata er basert på registrerte EPDer i henhold til EN 15804, Østfoldforskning sine
databaser, ecoinvent og andre LCA databaser. Datakvaliteten for råmaterialene i A1 er presentert i tabellen nedenfor.
Materials Source Data quality Year
Aggregate EcoInvent 3 Database 0
Aggregate Modified EcoInvent Database 2012
Water ecoinvent 3.4 Database 2017
Cement NEPD-1539-528 EPD 2018
Cement NEPD-1545-531 EPD 2018
Systemgrenser:
Flytskjemaet nedenfor illustrerer systemgrensene for analysen:
Teknisk tilleggsinformasjon
LCA: Scenarier og annen teknisk informasjon
Følgende informasjonen beskriver scenariene for modulene i EPDen.
Transport fra produksjonssted til bruker (A4)
Kapasitetsutnyttelse Brennstoff/Energi
Type Kjøretøytype Distanse km Enhet Verdi (l/t)
inkl retur % forbruk
Lastebil med
Bil 55,0 % henger, EURO 40 0,022606 l/tkm 0,90
6
Jernbane l/tkm
Båt l/tkm
Annet l/tkm
LCA: Resultater
Systemgrenser (X=inkludert, MND=modul ikke deklarert, MNR=modul ikke relevant)
Construction Beyond the
Product stage installation User stage End of life stage . system
stage bondaries
A1 A2 A3 A4 A5 B1 B2 B3 B4 B5 B6 B7 C1 C2 C3 C4 . D
X X X X MND MND MND MND MND MND MND MND MND MND MND MND . MND
Miljøpåvirkning (Environmental impact)
Parameter Unit A1 A2 A3 A4
GWP kg CO 2 -eq 2,36E+01 2,76E-01 3,59E-01 7,45E-01
ODP kg CFC11 -eq 3,89E-07 5,67E-08 5,63E-08 1,53E-07
POCP kg C 2H 4-eq 2,33E-03 4,32E-05 7,50E-05 1,17E-04
AP kg SO 2 -eq 4,87E-02 7,12E-04 2,44E-03 1,92E-03
EP kg PO3- -eq 1,77E-02 9,82E-05 5,33E-04 2,65E-04
4
ADPM kg Sb -eq 2,08E-05 6,57E-07 1,62E-06 1,77E-06
ADPE MJ 8,18E+01 4,53E+00 4,77E+00 1,22E+01
GWP Global warming potential; ODP Depletion potential of the stratospheric ozone layer; POCP Formation potential of tropospheric photochemical
oxidants; AP Acidification potential of land and water; EP Eutrophication potential; ADPM Abiotic depletion potential for non fossil resources; ADPE
Abiotic depletion potential for fossil resources
Leseeksempel 9,0 E-03 = 9,0*10 -3 = 0,009
*INA Indicator Not Assessed
relairetamåR tropsnarT gninkrivliT tropsnarT
/snojskurtsnoK
esafsnojsallatsni
kurB
dlohekildeV nojsarapeR regnitfikstU gnirevoneR llenojsarepO kurbigrene llenojsarepO kurbnnav gniretnomeD tropsnarT
gnildnahebsllafvA
lit
llafvA
gnildnahebttuls
/gninnivnejg/kurbnejG
-gnirelukriser elaisnetop
NEPD-2023-890-NO Murblokk Multi 19 - Multi 15 - Multi 12 3 / 8
Ressursbruk (Resource use)
Parameter Unit A1 A2 A3 A4
RPEE MJ 7,58E+00 8,23E-02 1,22E+01 2,22E-01
RPEM MJ 8,01E-01 0,00E+00 0,00E+00 0,00E+00
TPE MJ 8,38E+00 8,23E-02 1,22E+01 2,22E-01
NRPE MJ 1,10E+02 4,67E+00 5,51E+00 1,26E+01
NRPM MJ 0,00E+00 0,00E+00 0,00E+00 0,00E+00
TRPE MJ 1,10E+02 4,67E+00 5,51E+00 1,26E+01
SM kg 7,60E+00 0,00E+00 0,00E+00 0,00E+00
RSF MJ 9,97E+00 0,00E+00 2,10E-03 0,00E+00
NRSF MJ 4,75E+01 0,00E+00 0,00E+00 0,00E+00
W m3 1,18E-01 1,11E-03 2,31E-02 2,98E-03
RPEE Renewable primary energy resources used as energy carrier; RPEM Renewable primary energy resources used as raw materials; TPE Total use
of renewable primary energy resources; NRPE Non renewable primary energy resources used as energy carrier; NRPM Non renewable primary energy
resources used as materials; TRPE Total use of non renewable primary energy resources; SM Use of secondary materials; RSF Use of renewable
secondary fuels; NRSF Use of non renewable secondary fuels; W Use of net fresh water
Leseeksempel 9,0 E-03 = 9,0*10 -3 = 0,009
*INA Indicator Not Assessed
Livsløpets slutt ­ Avfall (End of life ­ Waste)
Parameter Unit A1 A2 A3 A4
HW kg 1,57E-04 2,49E-06 4,05E-06 6,72E-06
NHW kg 4,03E+00 4,27E-01 1,44E-01 1,15E+00
RW kg INA* INA* INA* INA*
HW Hazardous waste disposed; NHW Non hazardous waste disposed; RW Radioactive waste disposed
Leseeksempel 9,0 E-03 = 9,0*10 -3 = 0,009
*INA Indicator Not Assessed
Livsløpets slutt ­ Utgangsfaktorer (End of life ­ Output flow)
Parameter Unit A1 A2 A3 A4
CR kg 0,00E+00 0,00E+00 0,00E+00 0,00E+00
MR kg 2,18E-02 0,00E+00 1,13E-01 0,00E+00
MER kg 0,00E+00 0,00E+00 1,09E-01 0,00E+00
EEE MJ INA* INA* INA* INA*
ETE MJ INA* INA* INA* INA*
CR Components for reuse; MR Materials for recycling; MER Materials for energy recovery; EEE Exported electric energy; ETE Exported thermal
energy
Leseeksempel 9,0 E-03 = 9,0*10 -3 = 0,009
*INA Indicator Not Assessed
Norske tilleggskrav
Klimagassutslipp fra bruk av elektrisitet i produksjonsfasen
Nasjonal produksjonsmiks fra import, lavspenning (inkludert produksjon av overføringslinjer, i tillegg til direkte utslipp og tap i nett) er brukt for anvendt
elektrisitet i produksjonsprosessen (A3). Bakgrunnsdata er presentert i tabellen under. Karakteriseringsfaktorer fra EN15804:2012+A1:2013 er benyttet.
Elektrisitetsmiks Datakilde Mengde Enhet
El-mix, Norway (kWh) ecoinvent 3.4 31,04 g CO2-ekv/kWh
Farlige stoffer
Produktet er ikke tilført stoffer fra REACH Kandidatliste eller den norske prioritetslisten.
Inneklima
Bibliografi
NS­EN ISO 14025:2010 Miljømerker og deklarasjoner ­ Miljødeklarasjoner type III ­ Prinsipper og prosedyrer.
NS­EN ISO 14044:2006 Miljøstyring ­ Livsløpsvurderinger ­ Krav og retningslinjer
NS­EN 15804:2012+A1:2013 Bærekraftig byggverk ­ Miljødeklarasjoner ­ Grunnleggende produktkategoriregler for byggevarer
ISO 21930:2017 Sustainability in buildings and civil engineering works - Core rules for environmental product declarations of construction products.
ecoinvent v3, Allocation, cut-off by classification, Swiss Centre of Life Cycle Inventories.
Iversen et al., (2018) eEPD v3.0 - Background information for EPD generator system. LCA.no rapportnummer 04.18
Vold, M. og Edvardsen, T. (2014) EPD­generator for betongindustrien, bakgrunnsinformasjon for verifisering, OR 04.14, Østfoldforskning, Fredrikstad.
NPCR Part A: Construction products and services. Ver. 1.0. April 2017, EPD-Norge.
NPCR 020 Part B for Concrete and concrete elements. Ver. 2.0 October 2018, EPD-Norge
Programoperatør og utgiver Telefon: +47 97722020
Næringslivets Stiftelse for Miljødeklarasjoner
Pb. 5250 Majorstuen e-post: post@epd-norge.no
0303 Oslo Norway web: www.epd-norge.no
Eier av deklarasjon Telefon: 51609980
Multiblokk Fax:
Vagleskogveien 10 e-post: post@multiblokk.no
4322 Sandnes web: www.multiblokk.no
Forfatter av livsløpsrapporten Telefon: +47 69 35 11 00
Østfoldforskning AS Fax: +47 69 34 24 94
Stadion 4 e-post:
1671 Kråkerøy web: www.ostfoldforskning.no
Utvikler av EPD-generator Telefon: +47 916 50 916
LCA.no AS
Dokka 1C e-post: post@lca.no
1671 Kråkerøy web: www.lca.no
Ver1 2015
ENVIRONMENTAL PRODUCT DECLARATION
in accordance with ISO 14025, ISO 21930 and EN 15804
Eier av deklarasjonen: Multiblokk
Programoperatør: Næringslivets Stiftelse for Miljødeklarasjoner
Næringslivets Stiftelse for Miljødeklarasjoner
Utgiver:
NEPD-2023-890-NO
Deklarasjonsnummer:
NEPD-2023-890-NO
Publiseringsnummer:
-
ECO Platform registreringsnummer:
22.01.2020
Godkjent dato:
Gyldig til: 22.01.2025
Murblokk Multi 19 - Multi 15 - Multi 12
Multiblokk
www.epd-norge.no
Generell informasjon
Produkt: Eier av deklarasjonen:
Murblokk Multi 19 - Multi 15 - Multi 12 Multiblokk
Kontaktperson: Rune Egeland
Telefon: 51609980
e-post: post@multiblokk.no
Programoperatør: Produsent:
Næringslivets stiftelse for Miljødeklarasjoner Multiblokk
Pb. 5250 Majorstuen, 0303 Oslo
Phone: +47 97722020
e-post: post@epd-norge.no
Produksjonssted:
Deklarasjonsnummer:
NEPD-2023-890-NO Multiblokk, Vagleskogveien 10 4322 Sandnes
ECO Platform registreringsnummer: Kvalitet/Miljøsystem:
Kontrollrådet for betongprodukter ­ L39 N+B
Deklarasjonen er basert på PCR: Org. no.:
EN 15804:2012+A1:2013 tjener som kjerne-PCR 952 318 225 MVA
NPCR 020:2018 Part B for Concrete and concrete elements
Erklæring om ansvar: Godkjent dato:
Eieren av deklarasjonen skal være ansvarlig for den 22.01.2020
underliggende informasjon og bevis. EPD Norge skal
ikke være ansvarlig med hensyn til produsent informasjon, Gyldig til:
livsløpsvurdering data og bevis.
20.01.2025
Årstall for studien:
Deklarert enhet:
1 m2 Murblokk Multi 19 - Multi 15 - Multi 12 2019
Deklarert enhet med opsjon: Sammenlignbarhet:
EPD av byggevarer er nødvendigvis ikke sammenlignbare hvis de ikke
A1,A2,A3,A4
samsvarer med NS-EN 15804 og ses i en bygningskontekst.
Funksjonell enhet: Miljødeklarasjonen er utarbeidet av:
Deklarasjonen er utviklet ved bruk av eEPD v3.0 fra LCA.no
Godkjenning:
Bedriftsspesifikke data er
Samlet og registrert av: Kristian Næsheim
Kontrollert av: Espen Vigre
Verifikasjon: Godkjent:
Uavhengig verifikasjon av data, annen miljøinformasjon og EPD er
foretatt etter ISO 14025:2010, kapittel 8.1.3 og 8.1.4
Ekstern
Tredjeparts verifikator:
Sign Sign
Seniorforsker Anne Rønning
(Uavhengig verifikator godkjent av EPD Norge)
Produkt
Produktbeskrivelse: Tekniske data:
Multiblokk Multi 12, 15 og 19 egner seg til alt fra garasjer, ringmur, peis Murblokkene er produsert i samsvar med NS -EN 771 - 3 - 2006.
eller frittstående mur i hagen. Betongblokkene er brannsikre og har Kontrollert ihht vårt internkontrollsystem som er kontrollert årlig av
lydisolerende egenskaper. Blokkene kan slemmes, pusses eller males. Kontrollrådet for Betong.
Multi 19: LXBXH = 387X187X187 KG /stein = 18
Produktspesifikasjon:
Ant stein/m2 = 12,5
Vi har deklarert Multi 19 pr m2 stablet mur. Multi 15: LXBXH = 387x150x140 KG /stein = 12,9
Denne varen er skalerbar med: Ant stein/m2 = 17,5
Multi 12 med en faktor på 0,7 pr m2 mur Multi 12: LXBXH = 387x120X187 KG /stein = 13,6
Multi 15 med en faktor på 0,85 pr m2 mur Ant stein/m2 = 12,5
Material %
Markedsområde:
Cement 14,07
Aggregate 80,31 Norge
Water 5,63 Levetid, produkt:
Som for byggevarer i Betong
Levetid, bygg:
Som for byggevarer i Betong
LCA: Beregningsregler
Deklarert enhet: Allokering:
Allokering er gjort iht. bestemmelser i EN 15804. Inngående energi og
1 m2 Murblokk Multi 19 - Multi 15 - Multi 12
vann, samt produksjon av avfall i egen produksjon er allokert likt mellom
Cut-off kriterier: alle produktene gjennom masseallokering. Miljøpåvirkning og
Alle viktige råmaterialer og all viktig energibruk er inkludert. ressursforbruk for primærproduksjonen av resirkulerte materialer er allokert
Produksjonsprosessen for råmaterialene og energistrømmer som inngår til det opprinnelige produktsystemet. Bearbeidingsprosessen og transport
med veldig små mengder (mindre enn 1%) er ikke inkludert. Disse cut­off av materialet til produksjonssted er allokert til analysen i denne EPDen.
kriteriene gjelder ikke for farlige materialer og stoffer.
Datakvalitet:
Spesifikke data for produktsammensetningen er fremskaffet av produsenten. De representerer produksjonen av det deklarerte produktet og ble samlet
inn for EPD­ utvikling i det oppgitte året for studien. Bakgrunnsdata er basert på registrerte EPDer i henhold til EN 15804, Østfoldforskning sine
databaser, ecoinvent og andre LCA databaser. Datakvaliteten for råmaterialene i A1 er presentert i tabellen nedenfor.
Materials Source Data quality Year
Aggregate EcoInvent 3 Database 0
Aggregate Modified EcoInvent Database 2012
Water ecoinvent 3.4 Database 2017
Cement NEPD-1539-528 EPD 2018
Cement NEPD-1545-531 EPD 2018
Systemgrenser:
Flytskjemaet nedenfor illustrerer systemgrensene for analysen:
Teknisk tilleggsinformasjon
LCA: Scenarier og annen teknisk informasjon
Følgende informasjonen beskriver scenariene for modulene i EPDen.
Transport fra produksjonssted til bruker (A4)
Kapasitetsutnyttelse Brennstoff/Energi
Type Kjøretøytype Distanse km Enhet Verdi (l/t)
inkl retur % forbruk
Lastebil med
Bil 55,0 % henger, EURO 40 0,022606 l/tkm 0,90
6
Jernbane l/tkm
Båt l/tkm
Annet l/tkm
LCA: Resultater
Systemgrenser (X=inkludert, MND=modul ikke deklarert, MNR=modul ikke relevant)
Construction Beyond the
Product stage installation User stage End of life stage . system
stage bondaries
A1 A2 A3 A4 A5 B1 B2 B3 B4 B5 B6 B7 C1 C2 C3 C4 . D
X X X X MND MND MND MND MND MND MND MND MND MND MND MND . MND
Miljøpåvirkning (Environmental impact)
Parameter Unit A1 A2 A3 A4
GWP kg CO 2 -eq 2,36E+01 2,76E-01 3,59E-01 7,45E-01
ODP kg CFC11 -eq 3,89E-07 5,67E-08 5,63E-08 1,53E-07
POCP kg C 2H 4-eq 2,33E-03 4,32E-05 7,50E-05 1,17E-04
AP kg SO 2 -eq 4,87E-02 7,12E-04 2,44E-03 1,92E-03
EP kg PO3- -eq 1,77E-02 9,82E-05 5,33E-04 2,65E-04
4
ADPM kg Sb -eq 2,08E-05 6,57E-07 1,62E-06 1,77E-06
ADPE MJ 8,18E+01 4,53E+00 4,77E+00 1,22E+01
GWP Global warming potential; ODP Depletion potential of the stratospheric ozone layer; POCP Formation potential of tropospheric photochemical
oxidants; AP Acidification potential of land and water; EP Eutrophication potential; ADPM Abiotic depletion potential for non fossil resources; ADPE
Abiotic depletion potential for fossil resources
Leseeksempel 9,0 E-03 = 9,0*10 -3 = 0,009
*INA Indicator Not Assessed
relairetamåR tropsnarT gninkrivliT tropsnarT
/snojskurtsnoK
esafsnojsallatsni
kurB
dlohekildeV nojsarapeR regnitfikstU gnirevoneR llenojsarepO kurbigrene llenojsarepO kurbnnav gniretnomeD tropsnarT
gnildnahebsllafvA
lit
llafvA
gnildnahebttuls
/gninnivnejg/kurbnejG
-gnirelukriser elaisnetop
NEPD-2023-890-NO Murblokk Multi 19 - Multi 15 - Multi 12 4 / 8
Ressursbruk (Resource use)
Parameter Unit A1 A2 A3 A4
RPEE MJ 7,58E+00 8,23E-02 1,22E+01 2,22E-01
RPEM MJ 8,01E-01 0,00E+00 0,00E+00 0,00E+00
TPE MJ 8,38E+00 8,23E-02 1,22E+01 2,22E-01
NRPE MJ 1,10E+02 4,67E+00 5,51E+00 1,26E+01
NRPM MJ 0,00E+00 0,00E+00 0,00E+00 0,00E+00
TRPE MJ 1,10E+02 4,67E+00 5,51E+00 1,26E+01
SM kg 7,60E+00 0,00E+00 0,00E+00 0,00E+00
RSF MJ 9,97E+00 0,00E+00 2,10E-03 0,00E+00
NRSF MJ 4,75E+01 0,00E+00 0,00E+00 0,00E+00
W m3 1,18E-01 1,11E-03 2,31E-02 2,98E-03
RPEE Renewable primary energy resources used as energy carrier; RPEM Renewable primary energy resources used as raw materials; TPE Total use
of renewable primary energy resources; NRPE Non renewable primary energy resources used as energy carrier; NRPM Non renewable primary energy
resources used as materials; TRPE Total use of non renewable primary energy resources; SM Use of secondary materials; RSF Use of renewable
secondary fuels; NRSF Use of non renewable secondary fuels; W Use of net fresh water
Leseeksempel 9,0 E-03 = 9,0*10 -3 = 0,009
*INA Indicator Not Assessed
Livsløpets slutt ­ Avfall (End of life ­ Waste)
Parameter Unit A1 A2 A3 A4
HW kg 1,57E-04 2,49E-06 4,05E-06 6,72E-06
NHW kg 4,03E+00 4,27E-01 1,44E-01 1,15E+00
RW kg INA* INA* INA* INA*
HW Hazardous waste disposed; NHW Non hazardous waste disposed; RW Radioactive waste disposed
Leseeksempel 9,0 E-03 = 9,0*10 -3 = 0,009
*INA Indicator Not Assessed
Livsløpets slutt ­ Utgangsfaktorer (End of life ­ Output flow)
Parameter Unit A1 A2 A3 A4
CR kg 0,00E+00 0,00E+00 0,00E+00 0,00E+00
MR kg 2,18E-02 0,00E+00 1,13E-01 0,00E+00
MER kg 0,00E+00 0,00E+00 1,09E-01 0,00E+00
EEE MJ INA* INA* INA* INA*
ETE MJ INA* INA* INA* INA*
CR Components for reuse; MR Materials for recycling; MER Materials for energy recovery; EEE Exported electric energy; ETE Exported thermal
energy
Leseeksempel 9,0 E-03 = 9,0*10 -3 = 0,009
*INA Indicator Not Assessed
Norske tilleggskrav
Klimagassutslipp fra bruk av elektrisitet i produksjonsfasen
Nasjonal produksjonsmiks fra import, lavspenning (inkludert produksjon av overføringslinjer, i tillegg til direkte utslipp og tap i nett) er brukt for anvendt
elektrisitet i produksjonsprosessen (A3). Bakgrunnsdata er presentert i tabellen under. Karakteriseringsfaktorer fra EN15804:2012+A1:2013 er benyttet.
Elektrisitetsmiks Datakilde Mengde Enhet
El-mix, Norway (kWh) ecoinvent 3.4 31,04 g CO2-ekv/kWh
Farlige stoffer
Produktet er ikke tilført stoffer fra REACH Kandidatliste eller den norske prioritetslisten.
Inneklima
Bibliografi
NS­EN ISO 14025:2010 Miljømerker og deklarasjoner ­ Miljødeklarasjoner type III ­ Prinsipper og prosedyrer.
NS­EN ISO 14044:2006 Miljøstyring ­ Livsløpsvurderinger ­ Krav og retningslinjer
NS­EN 15804:2012+A1:2013 Bærekraftig byggverk ­ Miljødeklarasjoner ­ Grunnleggende produktkategoriregler for byggevarer
ISO 21930:2017 Sustainability in buildings and civil engineering works - Core rules for environmental product declarations of construction products.
ecoinvent v3, Allocation, cut-off by classification, Swiss Centre of Life Cycle Inventories.
Iversen et al., (2018) eEPD v3.0 - Background information for EPD generator system. LCA.no rapportnummer 04.18
Vold, M. og Edvardsen, T. (2014) EPD­generator for betongindustrien, bakgrunnsinformasjon for verifisering, OR 04.14, Østfoldforskning, Fredrikstad.
NPCR Part A: Construction products and services. Ver. 1.0. April 2017, EPD-Norge.
NPCR 020 Part B for Concrete and concrete elements. Ver. 2.0 October 2018, EPD-Norge
Programoperatør og utgiver Telefon: +47 97722020
Næringslivets Stiftelse for Miljødeklarasjoner
Pb. 5250 Majorstuen e-post: post@epd-norge.no
0303 Oslo Norway web: www.epd-norge.no
Eier av deklarasjon Telefon: 51609980
Multiblokk Fax:
Vagleskogveien 10 e-post: post@multiblokk.no
4322 Sandnes web: www.multiblokk.no
Forfatter av livsløpsrapporten Telefon: +47 69 35 11 00
Østfoldforskning AS Fax: +47 69 34 24 94
Stadion 4 e-post:
1671 Kråkerøy web: www.ostfoldforskning.no
Utvikler av EPD-generator Telefon: +47 916 50 916
LCA.no AS
Dokka 1C e-post: post@lca.no
1671 Kråkerøy web: www.lca.no
Ver1 2015
ENVIRONMENTAL PRODUCT DECLARATION
in accordance with ISO 14025, ISO 21930 and EN 15804
Eier av deklarasjonen: Multiblokk
Programoperatør: Næringslivets Stiftelse for Miljødeklarasjoner
Næringslivets Stiftelse for Miljødeklarasjoner
Utgiver:
NEPD-2023-890-NO
Deklarasjonsnummer:
NEPD-2023-890-NO
Publiseringsnummer:
-
ECO Platform registreringsnummer:
22.01.2020
Godkjent dato:
Gyldig til: 22.01.2025
Murblokk Multi 19 - Multi 15 - Multi 12
Multiblokk
www.epd-norge.no
Generell informasjon
Produkt: Eier av deklarasjonen:
Murblokk Multi 19 - Multi 15 - Multi 12 Multiblokk
Kontaktperson: Rune Egeland
Telefon: 51609980
e-post: post@multiblokk.no
Programoperatør: Produsent:
Næringslivets stiftelse for Miljødeklarasjoner Multiblokk
Pb. 5250 Majorstuen, 0303 Oslo
Phone: +47 97722020
e-post: post@epd-norge.no
Produksjonssted:
Deklarasjonsnummer:
NEPD-2023-890-NO Multiblokk, Vagleskogveien 10 4322 Sandnes
ECO Platform registreringsnummer: Kvalitet/Miljøsystem:
Kontrollrådet for betongprodukter ­ L39 N+B
Deklarasjonen er basert på PCR: Org. no.:
EN 15804:2012+A1:2013 tjener som kjerne-PCR 952 318 225 MVA
NPCR 020:2018 Part B for Concrete and concrete elements
Erklæring om ansvar: Godkjent dato:
Eieren av deklarasjonen skal være ansvarlig for den 22.01.2020
underliggende informasjon og bevis. EPD Norge skal
ikke være ansvarlig med hensyn til produsent informasjon, Gyldig til:
livsløpsvurdering data og bevis.
20.01.2025
Årstall for studien:
Deklarert enhet:
1 m2 Murblokk Multi 19 - Multi 15 - Multi 12 2019
Deklarert enhet med opsjon: Sammenlignbarhet:
EPD av byggevarer er nødvendigvis ikke sammenlignbare hvis de ikke
A1,A2,A3,A4
samsvarer med NS-EN 15804 og ses i en bygningskontekst.
Funksjonell enhet: Miljødeklarasjonen er utarbeidet av:
Deklarasjonen er utviklet ved bruk av eEPD v3.0 fra LCA.no
Godkjenning:
Bedriftsspesifikke data er
Samlet og registrert av: Kristian Næsheim
Kontrollert av: Espen Vigre
Verifikasjon: Godkjent:
Uavhengig verifikasjon av data, annen miljøinformasjon og EPD er
foretatt etter ISO 14025:2010, kapittel 8.1.3 og 8.1.4
Ekstern
Tredjeparts verifikator:
Sign Sign
Seniorforsker Anne Rønning
(Uavhengig verifikator godkjent av EPD Norge)
Produkt
Produktbeskrivelse: Tekniske data:
Multiblokk Multi 12, 15 og 19 egner seg til alt fra garasjer, ringmur, peis Murblokkene er produsert i samsvar med NS -EN 771 - 3 - 2006.
eller frittstående mur i hagen. Betongblokkene er brannsikre og har Kontrollert ihht vårt internkontrollsystem som er kontrollert årlig av
lydisolerende egenskaper. Blokkene kan slemmes, pusses eller males. Kontrollrådet for Betong.
Multi 19: LXBXH = 387X187X187 KG /stein = 18
Produktspesifikasjon:
Ant stein/m2 = 12,5
Vi har deklarert Multi 19 pr m2 stablet mur. Multi 15: LXBXH = 387x150x140 KG /stein = 12,9
Denne varen er skalerbar med: Ant stein/m2 = 17,5
Multi 12 med en faktor på 0,7 pr m2 mur Multi 12: LXBXH = 387x120X187 KG /stein = 13,6
Multi 15 med en faktor på 0,85 pr m2 mur Ant stein/m2 = 12,5
Material %
Markedsområde:
Cement 14,07
Aggregate 80,31 Norge
Water 5,63 Levetid, produkt:
Som for byggevarer i Betong
Levetid, bygg:
Som for byggevarer i Betong
LCA: Beregningsregler
Deklarert enhet: Allokering:
Allokering er gjort iht. bestemmelser i EN 15804. Inngående energi og
1 m2 Murblokk Multi 19 - Multi 15 - Multi 12
vann, samt produksjon av avfall i egen produksjon er allokert likt mellom
Cut-off kriterier: alle produktene gjennom masseallokering. Miljøpåvirkning og
Alle viktige råmaterialer og all viktig energibruk er inkludert. ressursforbruk for primærproduksjonen av resirkulerte materialer er allokert
Produksjonsprosessen for råmaterialene og energistrømmer som inngår til det opprinnelige produktsystemet. Bearbeidingsprosessen og transport
med veldig små mengder (mindre enn 1%) er ikke inkludert. Disse cut­off av materialet til produksjonssted er allokert til analysen i denne EPDen.
kriteriene gjelder ikke for farlige materialer og stoffer.
Datakvalitet:
Spesifikke data for produktsammensetningen er fremskaffet av produsenten. De representerer produksjonen av det deklarerte produktet og ble samlet
inn for EPD­ utvikling i det oppgitte året for studien. Bakgrunnsdata er basert på registrerte EPDer i henhold til EN 15804, Østfoldforskning sine
databaser, ecoinvent og andre LCA databaser. Datakvaliteten for råmaterialene i A1 er presentert i tabellen nedenfor.
Materials Source Data quality Year
Aggregate EcoInvent 3 Database 0
Aggregate Modified EcoInvent Database 2012
Water ecoinvent 3.4 Database 2017
Cement NEPD-1539-528 EPD 2018
Cement NEPD-1545-531 EPD 2018
Systemgrenser:
Flytskjemaet nedenfor illustrerer systemgrensene for analysen:
Teknisk tilleggsinformasjon
LCA: Scenarier og annen teknisk informasjon
Følgende informasjonen beskriver scenariene for modulene i EPDen.
Transport fra produksjonssted til bruker (A4)
Kapasitetsutnyttelse Brennstoff/Energi
Type Kjøretøytype Distanse km Enhet Verdi (l/t)
inkl retur % forbruk
Lastebil med
Bil 55,0 % henger, EURO 40 0,022606 l/tkm 0,90
6
Jernbane l/tkm
Båt l/tkm
Annet l/tkm
LCA: Resultater
Systemgrenser (X=inkludert, MND=modul ikke deklarert, MNR=modul ikke relevant)
Construction Beyond the
Product stage installation User stage End of life stage . system
stage bondaries
A1 A2 A3 A4 A5 B1 B2 B3 B4 B5 B6 B7 C1 C2 C3 C4 . D
X X X X MND MND MND MND MND MND MND MND MND MND MND MND . MND
Miljøpåvirkning (Environmental impact)
Parameter Unit A1 A2 A3 A4
GWP kg CO 2 -eq 2,36E+01 2,76E-01 3,59E-01 7,45E-01
ODP kg CFC11 -eq 3,89E-07 5,67E-08 5,63E-08 1,53E-07
POCP kg C 2H 4-eq 2,33E-03 4,32E-05 7,50E-05 1,17E-04
AP kg SO 2 -eq 4,87E-02 7,12E-04 2,44E-03 1,92E-03
EP kg PO3- -eq 1,77E-02 9,82E-05 5,33E-04 2,65E-04
4
ADPM kg Sb -eq 2,08E-05 6,57E-07 1,62E-06 1,77E-06
ADPE MJ 8,18E+01 4,53E+00 4,77E+00 1,22E+01
GWP Global warming potential; ODP Depletion potential of the stratospheric ozone layer; POCP Formation potential of tropospheric photochemical
oxidants; AP Acidification potential of land and water; EP Eutrophication potential; ADPM Abiotic depletion potential for non fossil resources; ADPE
Abiotic depletion potential for fossil resources
Leseeksempel 9,0 E-03 = 9,0*10 -3 = 0,009
*INA Indicator Not Assessed
relairetamåR tropsnarT gninkrivliT tropsnarT
/snojskurtsnoK
esafsnojsallatsni
kurB
dlohekildeV nojsarapeR regnitfikstU gnirevoneR llenojsarepO kurbigrene llenojsarepO kurbnnav gniretnomeD tropsnarT
gnildnahebsllafvA
lit
llafvA
gnildnahebttuls
/gninnivnejg/kurbnejG
-gnirelukriser elaisnetop
NEPD-2023-890-NO Murblokk Multi 19 - Multi 15 - Multi 12 5 / 8
Ressursbruk (Resource use)
Parameter Unit A1 A2 A3 A4
RPEE MJ 7,58E+00 8,23E-02 1,22E+01 2,22E-01
RPEM MJ 8,01E-01 0,00E+00 0,00E+00 0,00E+00
TPE MJ 8,38E+00 8,23E-02 1,22E+01 2,22E-01
NRPE MJ 1,10E+02 4,67E+00 5,51E+00 1,26E+01
NRPM MJ 0,00E+00 0,00E+00 0,00E+00 0,00E+00
TRPE MJ 1,10E+02 4,67E+00 5,51E+00 1,26E+01
SM kg 7,60E+00 0,00E+00 0,00E+00 0,00E+00
RSF MJ 9,97E+00 0,00E+00 2,10E-03 0,00E+00
NRSF MJ 4,75E+01 0,00E+00 0,00E+00 0,00E+00
W m3 1,18E-01 1,11E-03 2,31E-02 2,98E-03
RPEE Renewable primary energy resources used as energy carrier; RPEM Renewable primary energy resources used as raw materials; TPE Total use
of renewable primary energy resources; NRPE Non renewable primary energy resources used as energy carrier; NRPM Non renewable primary energy
resources used as materials; TRPE Total use of non renewable primary energy resources; SM Use of secondary materials; RSF Use of renewable
secondary fuels; NRSF Use of non renewable secondary fuels; W Use of net fresh water
Leseeksempel 9,0 E-03 = 9,0*10 -3 = 0,009
*INA Indicator Not Assessed
Livsløpets slutt ­ Avfall (End of life ­ Waste)
Parameter Unit A1 A2 A3 A4
HW kg 1,57E-04 2,49E-06 4,05E-06 6,72E-06
NHW kg 4,03E+00 4,27E-01 1,44E-01 1,15E+00
RW kg INA* INA* INA* INA*
HW Hazardous waste disposed; NHW Non hazardous waste disposed; RW Radioactive waste disposed
Leseeksempel 9,0 E-03 = 9,0*10 -3 = 0,009
*INA Indicator Not Assessed
Livsløpets slutt ­ Utgangsfaktorer (End of life ­ Output flow)
Parameter Unit A1 A2 A3 A4
CR kg 0,00E+00 0,00E+00 0,00E+00 0,00E+00
MR kg 2,18E-02 0,00E+00 1,13E-01 0,00E+00
MER kg 0,00E+00 0,00E+00 1,09E-01 0,00E+00
EEE MJ INA* INA* INA* INA*
ETE MJ INA* INA* INA* INA*
CR Components for reuse; MR Materials for recycling; MER Materials for energy recovery; EEE Exported electric energy; ETE Exported thermal
energy
Leseeksempel 9,0 E-03 = 9,0*10 -3 = 0,009
*INA Indicator Not Assessed
Norske tilleggskrav
Klimagassutslipp fra bruk av elektrisitet i produksjonsfasen
Nasjonal produksjonsmiks fra import, lavspenning (inkludert produksjon av overføringslinjer, i tillegg til direkte utslipp og tap i nett) er brukt for anvendt
elektrisitet i produksjonsprosessen (A3). Bakgrunnsdata er presentert i tabellen under. Karakteriseringsfaktorer fra EN15804:2012+A1:2013 er benyttet.
Elektrisitetsmiks Datakilde Mengde Enhet
El-mix, Norway (kWh) ecoinvent 3.4 31,04 g CO2-ekv/kWh
Farlige stoffer
Produktet er ikke tilført stoffer fra REACH Kandidatliste eller den norske prioritetslisten.
Inneklima
Bibliografi
NS­EN ISO 14025:2010 Miljømerker og deklarasjoner ­ Miljødeklarasjoner type III ­ Prinsipper og prosedyrer.
NS­EN ISO 14044:2006 Miljøstyring ­ Livsløpsvurderinger ­ Krav og retningslinjer
NS­EN 15804:2012+A1:2013 Bærekraftig byggverk ­ Miljødeklarasjoner ­ Grunnleggende produktkategoriregler for byggevarer
ISO 21930:2017 Sustainability in buildings and civil engineering works - Core rules for environmental product declarations of construction products.
ecoinvent v3, Allocation, cut-off by classification, Swiss Centre of Life Cycle Inventories.
Iversen et al., (2018) eEPD v3.0 - Background information for EPD generator system. LCA.no rapportnummer 04.18
Vold, M. og Edvardsen, T. (2014) EPD­generator for betongindustrien, bakgrunnsinformasjon for verifisering, OR 04.14, Østfoldforskning, Fredrikstad.
NPCR Part A: Construction products and services. Ver. 1.0. April 2017, EPD-Norge.
NPCR 020 Part B for Concrete and concrete elements. Ver. 2.0 October 2018, EPD-Norge
Programoperatør og utgiver Telefon: +47 97722020
Næringslivets Stiftelse for Miljødeklarasjoner
Pb. 5250 Majorstuen e-post: post@epd-norge.no
0303 Oslo Norway web: www.epd-norge.no
Eier av deklarasjon Telefon: 51609980
Multiblokk Fax:
Vagleskogveien 10 e-post: post@multiblokk.no
4322 Sandnes web: www.multiblokk.no
Forfatter av livsløpsrapporten Telefon: +47 69 35 11 00
Østfoldforskning AS Fax: +47 69 34 24 94
Stadion 4 e-post:
1671 Kråkerøy web: www.ostfoldforskning.no
Utvikler av EPD-generator Telefon: +47 916 50 916
LCA.no AS
Dokka 1C e-post: post@lca.no
1671 Kråkerøy web: www.lca.no
Ver1 2015
ENVIRONMENTAL PRODUCT DECLARATION
in accordance with ISO 14025, ISO 21930 and EN 15804
Eier av deklarasjonen: Multiblokk
Programoperatør: Næringslivets Stiftelse for Miljødeklarasjoner
Næringslivets Stiftelse for Miljødeklarasjoner
Utgiver:
NEPD-2023-890-NO
Deklarasjonsnummer:
NEPD-2023-890-NO
Publiseringsnummer:
-
ECO Platform registreringsnummer:
22.01.2020
Godkjent dato:
Gyldig til: 22.01.2025
Murblokk Multi 19 - Multi 15 - Multi 12
Multiblokk
www.epd-norge.no
Generell informasjon
Produkt: Eier av deklarasjonen:
Murblokk Multi 19 - Multi 15 - Multi 12 Multiblokk
Kontaktperson: Rune Egeland
Telefon: 51609980
e-post: post@multiblokk.no
Programoperatør: Produsent:
Næringslivets stiftelse for Miljødeklarasjoner Multiblokk
Pb. 5250 Majorstuen, 0303 Oslo
Phone: +47 97722020
e-post: post@epd-norge.no
Produksjonssted:
Deklarasjonsnummer:
NEPD-2023-890-NO Multiblokk, Vagleskogveien 10 4322 Sandnes
ECO Platform registreringsnummer: Kvalitet/Miljøsystem:
Kontrollrådet for betongprodukter ­ L39 N+B
Deklarasjonen er basert på PCR: Org. no.:
EN 15804:2012+A1:2013 tjener som kjerne-PCR 952 318 225 MVA
NPCR 020:2018 Part B for Concrete and concrete elements
Erklæring om ansvar: Godkjent dato:
Eieren av deklarasjonen skal være ansvarlig for den 22.01.2020
underliggende informasjon og bevis. EPD Norge skal
ikke være ansvarlig med hensyn til produsent informasjon, Gyldig til:
livsløpsvurdering data og bevis.
20.01.2025
Årstall for studien:
Deklarert enhet:
1 m2 Murblokk Multi 19 - Multi 15 - Multi 12 2019
Deklarert enhet med opsjon: Sammenlignbarhet:
EPD av byggevarer er nødvendigvis ikke sammenlignbare hvis de ikke
A1,A2,A3,A4
samsvarer med NS-EN 15804 og ses i en bygningskontekst.
Funksjonell enhet: Miljødeklarasjonen er utarbeidet av:
Deklarasjonen er utviklet ved bruk av eEPD v3.0 fra LCA.no
Godkjenning:
Bedriftsspesifikke data er
Samlet og registrert av: Kristian Næsheim
Kontrollert av: Espen Vigre
Verifikasjon: Godkjent:
Uavhengig verifikasjon av data, annen miljøinformasjon og EPD er
foretatt etter ISO 14025:2010, kapittel 8.1.3 og 8.1.4
Ekstern
Tredjeparts verifikator:
Sign Sign
Seniorforsker Anne Rønning
(Uavhengig verifikator godkjent av EPD Norge)
Produkt
Produktbeskrivelse: Tekniske data:
Multiblokk Multi 12, 15 og 19 egner seg til alt fra garasjer, ringmur, peis Murblokkene er produsert i samsvar med NS -EN 771 - 3 - 2006.
eller frittstående mur i hagen. Betongblokkene er brannsikre og har Kontrollert ihht vårt internkontrollsystem som er kontrollert årlig av
lydisolerende egenskaper. Blokkene kan slemmes, pusses eller males. Kontrollrådet for Betong.
Multi 19: LXBXH = 387X187X187 KG /stein = 18
Produktspesifikasjon:
Ant stein/m2 = 12,5
Vi har deklarert Multi 19 pr m2 stablet mur. Multi 15: LXBXH = 387x150x140 KG /stein = 12,9
Denne varen er skalerbar med: Ant stein/m2 = 17,5
Multi 12 med en faktor på 0,7 pr m2 mur Multi 12: LXBXH = 387x120X187 KG /stein = 13,6
Multi 15 med en faktor på 0,85 pr m2 mur Ant stein/m2 = 12,5
Material %
Markedsområde:
Cement 14,07
Aggregate 80,31 Norge
Water 5,63 Levetid, produkt:
Som for byggevarer i Betong
Levetid, bygg:
Som for byggevarer i Betong
LCA: Beregningsregler
Deklarert enhet: Allokering:
Allokering er gjort iht. bestemmelser i EN 15804. Inngående energi og
1 m2 Murblokk Multi 19 - Multi 15 - Multi 12
vann, samt produksjon av avfall i egen produksjon er allokert likt mellom
Cut-off kriterier: alle produktene gjennom masseallokering. Miljøpåvirkning og
Alle viktige råmaterialer og all viktig energibruk er inkludert. ressursforbruk for primærproduksjonen av resirkulerte materialer er allokert
Produksjonsprosessen for råmaterialene og energistrømmer som inngår til det opprinnelige produktsystemet. Bearbeidingsprosessen og transport
med veldig små mengder (mindre enn 1%) er ikke inkludert. Disse cut­off av materialet til produksjonssted er allokert til analysen i denne EPDen.
kriteriene gjelder ikke for farlige materialer og stoffer.
Datakvalitet:
Spesifikke data for produktsammensetningen er fremskaffet av produsenten. De representerer produksjonen av det deklarerte produktet og ble samlet
inn for EPD­ utvikling i det oppgitte året for studien. Bakgrunnsdata er basert på registrerte EPDer i henhold til EN 15804, Østfoldforskning sine
databaser, ecoinvent og andre LCA databaser. Datakvaliteten for råmaterialene i A1 er presentert i tabellen nedenfor.
Materials Source Data quality Year
Aggregate EcoInvent 3 Database 0
Aggregate Modified EcoInvent Database 2012
Water ecoinvent 3.4 Database 2017
Cement NEPD-1539-528 EPD 2018
Cement NEPD-1545-531 EPD 2018
Systemgrenser:
Flytskjemaet nedenfor illustrerer systemgrensene for analysen:
Teknisk tilleggsinformasjon
LCA: Scenarier og annen teknisk informasjon
Følgende informasjonen beskriver scenariene for modulene i EPDen.
Transport fra produksjonssted til bruker (A4)
Kapasitetsutnyttelse Brennstoff/Energi
Type Kjøretøytype Distanse km Enhet Verdi (l/t)
inkl retur % forbruk
Lastebil med
Bil 55,0 % henger, EURO 40 0,022606 l/tkm 0,90
6
Jernbane l/tkm
Båt l/tkm
Annet l/tkm
LCA: Resultater
Systemgrenser (X=inkludert, MND=modul ikke deklarert, MNR=modul ikke relevant)
Construction Beyond the
Product stage installation User stage End of life stage . system
stage bondaries
A1 A2 A3 A4 A5 B1 B2 B3 B4 B5 B6 B7 C1 C2 C3 C4 . D
X X X X MND MND MND MND MND MND MND MND MND MND MND MND . MND
Miljøpåvirkning (Environmental impact)
Parameter Unit A1 A2 A3 A4
GWP kg CO 2 -eq 2,36E+01 2,76E-01 3,59E-01 7,45E-01
ODP kg CFC11 -eq 3,89E-07 5,67E-08 5,63E-08 1,53E-07
POCP kg C 2H 4-eq 2,33E-03 4,32E-05 7,50E-05 1,17E-04
AP kg SO 2 -eq 4,87E-02 7,12E-04 2,44E-03 1,92E-03
EP kg PO3- -eq 1,77E-02 9,82E-05 5,33E-04 2,65E-04
4
ADPM kg Sb -eq 2,08E-05 6,57E-07 1,62E-06 1,77E-06
ADPE MJ 8,18E+01 4,53E+00 4,77E+00 1,22E+01
GWP Global warming potential; ODP Depletion potential of the stratospheric ozone layer; POCP Formation potential of tropospheric photochemical
oxidants; AP Acidification potential of land and water; EP Eutrophication potential; ADPM Abiotic depletion potential for non fossil resources; ADPE
Abiotic depletion potential for fossil resources
Leseeksempel 9,0 E-03 = 9,0*10 -3 = 0,009
*INA Indicator Not Assessed
relairetamåR tropsnarT gninkrivliT tropsnarT
/snojskurtsnoK
esafsnojsallatsni
kurB
dlohekildeV nojsarapeR regnitfikstU gnirevoneR llenojsarepO kurbigrene llenojsarepO kurbnnav gniretnomeD tropsnarT
gnildnahebsllafvA
lit
llafvA
gnildnahebttuls
/gninnivnejg/kurbnejG
-gnirelukriser elaisnetop
NEPD-2023-890-NO Murblokk Multi 19 - Multi 15 - Multi 12 6 / 8
Ressursbruk (Resource use)
Parameter Unit A1 A2 A3 A4
RPEE MJ 7,58E+00 8,23E-02 1,22E+01 2,22E-01
RPEM MJ 8,01E-01 0,00E+00 0,00E+00 0,00E+00
TPE MJ 8,38E+00 8,23E-02 1,22E+01 2,22E-01
NRPE MJ 1,10E+02 4,67E+00 5,51E+00 1,26E+01
NRPM MJ 0,00E+00 0,00E+00 0,00E+00 0,00E+00
TRPE MJ 1,10E+02 4,67E+00 5,51E+00 1,26E+01
SM kg 7,60E+00 0,00E+00 0,00E+00 0,00E+00
RSF MJ 9,97E+00 0,00E+00 2,10E-03 0,00E+00
NRSF MJ 4,75E+01 0,00E+00 0,00E+00 0,00E+00
W m3 1,18E-01 1,11E-03 2,31E-02 2,98E-03
RPEE Renewable primary energy resources used as energy carrier; RPEM Renewable primary energy resources used as raw materials; TPE Total use
of renewable primary energy resources; NRPE Non renewable primary energy resources used as energy carrier; NRPM Non renewable primary energy
resources used as materials; TRPE Total use of non renewable primary energy resources; SM Use of secondary materials; RSF Use of renewable
secondary fuels; NRSF Use of non renewable secondary fuels; W Use of net fresh water
Leseeksempel 9,0 E-03 = 9,0*10 -3 = 0,009
*INA Indicator Not Assessed
Livsløpets slutt ­ Avfall (End of life ­ Waste)
Parameter Unit A1 A2 A3 A4
HW kg 1,57E-04 2,49E-06 4,05E-06 6,72E-06
NHW kg 4,03E+00 4,27E-01 1,44E-01 1,15E+00
RW kg INA* INA* INA* INA*
HW Hazardous waste disposed; NHW Non hazardous waste disposed; RW Radioactive waste disposed
Leseeksempel 9,0 E-03 = 9,0*10 -3 = 0,009
*INA Indicator Not Assessed
Livsløpets slutt ­ Utgangsfaktorer (End of life ­ Output flow)
Parameter Unit A1 A2 A3 A4
CR kg 0,00E+00 0,00E+00 0,00E+00 0,00E+00
MR kg 2,18E-02 0,00E+00 1,13E-01 0,00E+00
MER kg 0,00E+00 0,00E+00 1,09E-01 0,00E+00
EEE MJ INA* INA* INA* INA*
ETE MJ INA* INA* INA* INA*
CR Components for reuse; MR Materials for recycling; MER Materials for energy recovery; EEE Exported electric energy; ETE Exported thermal
energy
Leseeksempel 9,0 E-03 = 9,0*10 -3 = 0,009
*INA Indicator Not Assessed
Norske tilleggskrav
Klimagassutslipp fra bruk av elektrisitet i produksjonsfasen
Nasjonal produksjonsmiks fra import, lavspenning (inkludert produksjon av overføringslinjer, i tillegg til direkte utslipp og tap i nett) er brukt for anvendt
elektrisitet i produksjonsprosessen (A3). Bakgrunnsdata er presentert i tabellen under. Karakteriseringsfaktorer fra EN15804:2012+A1:2013 er benyttet.
Elektrisitetsmiks Datakilde Mengde Enhet
El-mix, Norway (kWh) ecoinvent 3.4 31,04 g CO2-ekv/kWh
Farlige stoffer
Produktet er ikke tilført stoffer fra REACH Kandidatliste eller den norske prioritetslisten.
Inneklima
Bibliografi
NS­EN ISO 14025:2010 Miljømerker og deklarasjoner ­ Miljødeklarasjoner type III ­ Prinsipper og prosedyrer.
NS­EN ISO 14044:2006 Miljøstyring ­ Livsløpsvurderinger ­ Krav og retningslinjer
NS­EN 15804:2012+A1:2013 Bærekraftig byggverk ­ Miljødeklarasjoner ­ Grunnleggende produktkategoriregler for byggevarer
ISO 21930:2017 Sustainability in buildings and civil engineering works - Core rules for environmental product declarations of construction products.
ecoinvent v3, Allocation, cut-off by classification, Swiss Centre of Life Cycle Inventories.
Iversen et al., (2018) eEPD v3.0 - Background information for EPD generator system. LCA.no rapportnummer 04.18
Vold, M. og Edvardsen, T. (2014) EPD­generator for betongindustrien, bakgrunnsinformasjon for verifisering, OR 04.14, Østfoldforskning, Fredrikstad.
NPCR Part A: Construction products and services. Ver. 1.0. April 2017, EPD-Norge.
NPCR 020 Part B for Concrete and concrete elements. Ver. 2.0 October 2018, EPD-Norge
Programoperatør og utgiver Telefon: +47 97722020
Næringslivets Stiftelse for Miljødeklarasjoner
Pb. 5250 Majorstuen e-post: post@epd-norge.no
0303 Oslo Norway web: www.epd-norge.no
Eier av deklarasjon Telefon: 51609980
Multiblokk Fax:
Vagleskogveien 10 e-post: post@multiblokk.no
4322 Sandnes web: www.multiblokk.no
Forfatter av livsløpsrapporten Telefon: +47 69 35 11 00
Østfoldforskning AS Fax: +47 69 34 24 94
Stadion 4 e-post:
1671 Kråkerøy web: www.ostfoldforskning.no
Utvikler av EPD-generator Telefon: +47 916 50 916
LCA.no AS
Dokka 1C e-post: post@lca.no
1671 Kråkerøy web: www.lca.no
Ver1 2015
ENVIRONMENTAL PRODUCT DECLARATION
in accordance with ISO 14025, ISO 21930 and EN 15804
Eier av deklarasjonen: Multiblokk
Programoperatør: Næringslivets Stiftelse for Miljødeklarasjoner
Næringslivets Stiftelse for Miljødeklarasjoner
Utgiver:
NEPD-2023-890-NO
Deklarasjonsnummer:
NEPD-2023-890-NO
Publiseringsnummer:
-
ECO Platform registreringsnummer:
22.01.2020
Godkjent dato:
Gyldig til: 22.01.2025
Murblokk Multi 19 - Multi 15 - Multi 12
Multiblokk
www.epd-norge.no
Generell informasjon
Produkt: Eier av deklarasjonen:
Murblokk Multi 19 - Multi 15 - Multi 12 Multiblokk
Kontaktperson: Rune Egeland
Telefon: 51609980
e-post: post@multiblokk.no
Programoperatør: Produsent:
Næringslivets stiftelse for Miljødeklarasjoner Multiblokk
Pb. 5250 Majorstuen, 0303 Oslo
Phone: +47 97722020
e-post: post@epd-norge.no
Produksjonssted:
Deklarasjonsnummer:
NEPD-2023-890-NO Multiblokk, Vagleskogveien 10 4322 Sandnes
ECO Platform registreringsnummer: Kvalitet/Miljøsystem:
Kontrollrådet for betongprodukter ­ L39 N+B
Deklarasjonen er basert på PCR: Org. no.:
EN 15804:2012+A1:2013 tjener som kjerne-PCR 952 318 225 MVA
NPCR 020:2018 Part B for Concrete and concrete elements
Erklæring om ansvar: Godkjent dato:
Eieren av deklarasjonen skal være ansvarlig for den 22.01.2020
underliggende informasjon og bevis. EPD Norge skal
ikke være ansvarlig med hensyn til produsent informasjon, Gyldig til:
livsløpsvurdering data og bevis.
20.01.2025
Årstall for studien:
Deklarert enhet:
1 m2 Murblokk Multi 19 - Multi 15 - Multi 12 2019
Deklarert enhet med opsjon: Sammenlignbarhet:
EPD av byggevarer er nødvendigvis ikke sammenlignbare hvis de ikke
A1,A2,A3,A4
samsvarer med NS-EN 15804 og ses i en bygningskontekst.
Funksjonell enhet: Miljødeklarasjonen er utarbeidet av:
Deklarasjonen er utviklet ved bruk av eEPD v3.0 fra LCA.no
Godkjenning:
Bedriftsspesifikke data er
Samlet og registrert av: Kristian Næsheim
Kontrollert av: Espen Vigre
Verifikasjon: Godkjent:
Uavhengig verifikasjon av data, annen miljøinformasjon og EPD er
foretatt etter ISO 14025:2010, kapittel 8.1.3 og 8.1.4
Ekstern
Tredjeparts verifikator:
Sign Sign
Seniorforsker Anne Rønning
(Uavhengig verifikator godkjent av EPD Norge)
Produkt
Produktbeskrivelse: Tekniske data:
Multiblokk Multi 12, 15 og 19 egner seg til alt fra garasjer, ringmur, peis Murblokkene er produsert i samsvar med NS -EN 771 - 3 - 2006.
eller frittstående mur i hagen. Betongblokkene er brannsikre og har Kontrollert ihht vårt internkontrollsystem som er kontrollert årlig av
lydisolerende egenskaper. Blokkene kan slemmes, pusses eller males. Kontrollrådet for Betong.
Multi 19: LXBXH = 387X187X187 KG /stein = 18
Produktspesifikasjon:
Ant stein/m2 = 12,5
Vi har deklarert Multi 19 pr m2 stablet mur. Multi 15: LXBXH = 387x150x140 KG /stein = 12,9
Denne varen er skalerbar med: Ant stein/m2 = 17,5
Multi 12 med en faktor på 0,7 pr m2 mur Multi 12: LXBXH = 387x120X187 KG /stein = 13,6
Multi 15 med en faktor på 0,85 pr m2 mur Ant stein/m2 = 12,5
Material %
Markedsområde:
Cement 14,07
Aggregate 80,31 Norge
Water 5,63 Levetid, produkt:
Som for byggevarer i Betong
Levetid, bygg:
Som for byggevarer i Betong
LCA: Beregningsregler
Deklarert enhet: Allokering:
Allokering er gjort iht. bestemmelser i EN 15804. Inngående energi og
1 m2 Murblokk Multi 19 - Multi 15 - Multi 12
vann, samt produksjon av avfall i egen produksjon er allokert likt mellom
Cut-off kriterier: alle produktene gjennom masseallokering. Miljøpåvirkning og
Alle viktige råmaterialer og all viktig energibruk er inkludert. ressursforbruk for primærproduksjonen av resirkulerte materialer er allokert
Produksjonsprosessen for råmaterialene og energistrømmer som inngår til det opprinnelige produktsystemet. Bearbeidingsprosessen og transport
med veldig små mengder (mindre enn 1%) er ikke inkludert. Disse cut­off av materialet til produksjonssted er allokert til analysen i denne EPDen.
kriteriene gjelder ikke for farlige materialer og stoffer.
Datakvalitet:
Spesifikke data for produktsammensetningen er fremskaffet av produsenten. De representerer produksjonen av det deklarerte produktet og ble samlet
inn for EPD­ utvikling i det oppgitte året for studien. Bakgrunnsdata er basert på registrerte EPDer i henhold til EN 15804, Østfoldforskning sine
databaser, ecoinvent og andre LCA databaser. Datakvaliteten for råmaterialene i A1 er presentert i tabellen nedenfor.
Materials Source Data quality Year
Aggregate EcoInvent 3 Database 0
Aggregate Modified EcoInvent Database 2012
Water ecoinvent 3.4 Database 2017
Cement NEPD-1539-528 EPD 2018
Cement NEPD-1545-531 EPD 2018
Systemgrenser:
Flytskjemaet nedenfor illustrerer systemgrensene for analysen:
Teknisk tilleggsinformasjon
LCA: Scenarier og annen teknisk informasjon
Følgende informasjonen beskriver scenariene for modulene i EPDen.
Transport fra produksjonssted til bruker (A4)
Kapasitetsutnyttelse Brennstoff/Energi
Type Kjøretøytype Distanse km Enhet Verdi (l/t)
inkl retur % forbruk
Lastebil med
Bil 55,0 % henger, EURO 40 0,022606 l/tkm 0,90
6
Jernbane l/tkm
Båt l/tkm
Annet l/tkm
LCA: Resultater
Systemgrenser (X=inkludert, MND=modul ikke deklarert, MNR=modul ikke relevant)
Construction Beyond the
Product stage installation User stage End of life stage . system
stage bondaries
A1 A2 A3 A4 A5 B1 B2 B3 B4 B5 B6 B7 C1 C2 C3 C4 . D
X X X X MND MND MND MND MND MND MND MND MND MND MND MND . MND
Miljøpåvirkning (Environmental impact)
Parameter Unit A1 A2 A3 A4
GWP kg CO 2 -eq 2,36E+01 2,76E-01 3,59E-01 7,45E-01
ODP kg CFC11 -eq 3,89E-07 5,67E-08 5,63E-08 1,53E-07
POCP kg C 2H 4-eq 2,33E-03 4,32E-05 7,50E-05 1,17E-04
AP kg SO 2 -eq 4,87E-02 7,12E-04 2,44E-03 1,92E-03
EP kg PO3- -eq 1,77E-02 9,82E-05 5,33E-04 2,65E-04
4
ADPM kg Sb -eq 2,08E-05 6,57E-07 1,62E-06 1,77E-06
ADPE MJ 8,18E+01 4,53E+00 4,77E+00 1,22E+01
GWP Global warming potential; ODP Depletion potential of the stratospheric ozone layer; POCP Formation potential of tropospheric photochemical
oxidants; AP Acidification potential of land and water; EP Eutrophication potential; ADPM Abiotic depletion potential for non fossil resources; ADPE
Abiotic depletion potential for fossil resources
Leseeksempel 9,0 E-03 = 9,0*10 -3 = 0,009
*INA Indicator Not Assessed
relairetamåR tropsnarT gninkrivliT tropsnarT
/snojskurtsnoK
esafsnojsallatsni
kurB
dlohekildeV nojsarapeR regnitfikstU gnirevoneR llenojsarepO kurbigrene llenojsarepO kurbnnav gniretnomeD tropsnarT
gnildnahebsllafvA
lit
llafvA
gnildnahebttuls
/gninnivnejg/kurbnejG
-gnirelukriser elaisnetop
Ressursbruk (Resource use)
Parameter Unit A1 A2 A3 A4
RPEE MJ 7,58E+00 8,23E-02 1,22E+01 2,22E-01
RPEM MJ 8,01E-01 0,00E+00 0,00E+00 0,00E+00
TPE MJ 8,38E+00 8,23E-02 1,22E+01 2,22E-01
NRPE MJ 1,10E+02 4,67E+00 5,51E+00 1,26E+01
NRPM MJ 0,00E+00 0,00E+00 0,00E+00 0,00E+00
TRPE MJ 1,10E+02 4,67E+00 5,51E+00 1,26E+01
SM kg 7,60E+00 0,00E+00 0,00E+00 0,00E+00
RSF MJ 9,97E+00 0,00E+00 2,10E-03 0,00E+00
NRSF MJ 4,75E+01 0,00E+00 0,00E+00 0,00E+00
W m3 1,18E-01 1,11E-03 2,31E-02 2,98E-03
RPEE Renewable primary energy resources used as energy carrier; RPEM Renewable primary energy resources used as raw materials; TPE Total use
of renewable primary energy resources; NRPE Non renewable primary energy resources used as energy carrier; NRPM Non renewable primary energy
resources used as materials; TRPE Total use of non renewable primary energy resources; SM Use of secondary materials; RSF Use of renewable
secondary fuels; NRSF Use of non renewable secondary fuels; W Use of net fresh water
Leseeksempel 9,0 E-03 = 9,0*10 -3 = 0,009
*INA Indicator Not Assessed
Livsløpets slutt ­ Avfall (End of life ­ Waste)
Parameter Unit A1 A2 A3 A4
HW kg 1,57E-04 2,49E-06 4,05E-06 6,72E-06
NHW kg 4,03E+00 4,27E-01 1,44E-01 1,15E+00
RW kg INA* INA* INA* INA*
HW Hazardous waste disposed; NHW Non hazardous waste disposed; RW Radioactive waste disposed
Leseeksempel 9,0 E-03 = 9,0*10 -3 = 0,009
*INA Indicator Not Assessed
Livsløpets slutt ­ Utgangsfaktorer (End of life ­ Output flow)
Parameter Unit A1 A2 A3 A4
CR kg 0,00E+00 0,00E+00 0,00E+00 0,00E+00
MR kg 2,18E-02 0,00E+00 1,13E-01 0,00E+00
MER kg 0,00E+00 0,00E+00 1,09E-01 0,00E+00
EEE MJ INA* INA* INA* INA*
ETE MJ INA* INA* INA* INA*
CR Components for reuse; MR Materials for recycling; MER Materials for energy recovery; EEE Exported electric energy; ETE Exported thermal
energy
Leseeksempel 9,0 E-03 = 9,0*10 -3 = 0,009
*INA Indicator Not Assessed
NEPD-2023-890-NO Murblokk Multi 19 - Multi 15 - Multi 12 7 / 8
Norske tilleggskrav
Klimagassutslipp fra bruk av elektrisitet i produksjonsfasen
Nasjonal produksjonsmiks fra import, lavspenning (inkludert produksjon av overføringslinjer, i tillegg til direkte utslipp og tap i nett) er brukt for anvendt
elektrisitet i produksjonsprosessen (A3). Bakgrunnsdata er presentert i tabellen under. Karakteriseringsfaktorer fra EN15804:2012+A1:2013 er benyttet.
Elektrisitetsmiks Datakilde Mengde Enhet
El-mix, Norway (kWh) ecoinvent 3.4 31,04 g CO2-ekv/kWh
Farlige stoffer
Produktet er ikke tilført stoffer fra REACH Kandidatliste eller den norske prioritetslisten.
Inneklima
Bibliografi
NS­EN ISO 14025:2010 Miljømerker og deklarasjoner ­ Miljødeklarasjoner type III ­ Prinsipper og prosedyrer.
NS­EN ISO 14044:2006 Miljøstyring ­ Livsløpsvurderinger ­ Krav og retningslinjer
NS­EN 15804:2012+A1:2013 Bærekraftig byggverk ­ Miljødeklarasjoner ­ Grunnleggende produktkategoriregler for byggevarer
ISO 21930:2017 Sustainability in buildings and civil engineering works - Core rules for environmental product declarations of construction products.
ecoinvent v3, Allocation, cut-off by classification, Swiss Centre of Life Cycle Inventories.
Iversen et al., (2018) eEPD v3.0 - Background information for EPD generator system. LCA.no rapportnummer 04.18
Vold, M. og Edvardsen, T. (2014) EPD­generator for betongindustrien, bakgrunnsinformasjon for verifisering, OR 04.14, Østfoldforskning, Fredrikstad.
NPCR Part A: Construction products and services. Ver. 1.0. April 2017, EPD-Norge.
NPCR 020 Part B for Concrete and concrete elements. Ver. 2.0 October 2018, EPD-Norge
Programoperatør og utgiver Telefon: +47 97722020
Næringslivets Stiftelse for Miljødeklarasjoner
Pb. 5250 Majorstuen e-post: post@epd-norge.no
0303 Oslo Norway web: www.epd-norge.no
Eier av deklarasjon Telefon: 51609980
Multiblokk Fax:
Vagleskogveien 10 e-post: post@multiblokk.no
4322 Sandnes web: www.multiblokk.no
Forfatter av livsløpsrapporten Telefon: +47 69 35 11 00
Østfoldforskning AS Fax: +47 69 34 24 94
Stadion 4 e-post:
1671 Kråkerøy web: www.ostfoldforskning.no
Utvikler av EPD-generator Telefon: +47 916 50 916
LCA.no AS
Dokka 1C e-post: post@lca.no
1671 Kråkerøy web: www.lca.no
Ver1 2015
ENVIRONMENTAL PRODUCT DECLARATION
in accordance with ISO 14025, ISO 21930 and EN 15804
Eier av deklarasjonen: Multiblokk
Programoperatør: Næringslivets Stiftelse for Miljødeklarasjoner
Næringslivets Stiftelse for Miljødeklarasjoner
Utgiver:
NEPD-2023-890-NO
Deklarasjonsnummer:
NEPD-2023-890-NO
Publiseringsnummer:
-
ECO Platform registreringsnummer:
22.01.2020
Godkjent dato:
Gyldig til: 22.01.2025
Murblokk Multi 19 - Multi 15 - Multi 12
Multiblokk
www.epd-norge.no
Generell informasjon
Produkt: Eier av deklarasjonen:
Murblokk Multi 19 - Multi 15 - Multi 12 Multiblokk
Kontaktperson: Rune Egeland
Telefon: 51609980
e-post: post@multiblokk.no
Programoperatør: Produsent:
Næringslivets stiftelse for Miljødeklarasjoner Multiblokk
Pb. 5250 Majorstuen, 0303 Oslo
Phone: +47 97722020
e-post: post@epd-norge.no
Produksjonssted:
Deklarasjonsnummer:
NEPD-2023-890-NO Multiblokk, Vagleskogveien 10 4322 Sandnes
ECO Platform registreringsnummer: Kvalitet/Miljøsystem:
Kontrollrådet for betongprodukter ­ L39 N+B
Deklarasjonen er basert på PCR: Org. no.:
EN 15804:2012+A1:2013 tjener som kjerne-PCR 952 318 225 MVA
NPCR 020:2018 Part B for Concrete and concrete elements
Erklæring om ansvar: Godkjent dato:
Eieren av deklarasjonen skal være ansvarlig for den 22.01.2020
underliggende informasjon og bevis. EPD Norge skal
ikke være ansvarlig med hensyn til produsent informasjon, Gyldig til:
livsløpsvurdering data og bevis.
20.01.2025
Årstall for studien:
Deklarert enhet:
1 m2 Murblokk Multi 19 - Multi 15 - Multi 12 2019
Deklarert enhet med opsjon: Sammenlignbarhet:
EPD av byggevarer er nødvendigvis ikke sammenlignbare hvis de ikke
A1,A2,A3,A4
samsvarer med NS-EN 15804 og ses i en bygningskontekst.
Funksjonell enhet: Miljødeklarasjonen er utarbeidet av:
Deklarasjonen er utviklet ved bruk av eEPD v3.0 fra LCA.no
Godkjenning:
Bedriftsspesifikke data er
Samlet og registrert av: Kristian Næsheim
Kontrollert av: Espen Vigre
Verifikasjon: Godkjent:
Uavhengig verifikasjon av data, annen miljøinformasjon og EPD er
foretatt etter ISO 14025:2010, kapittel 8.1.3 og 8.1.4
Ekstern
Tredjeparts verifikator:
Sign Sign
Seniorforsker Anne Rønning
(Uavhengig verifikator godkjent av EPD Norge)
Produkt
Produktbeskrivelse: Tekniske data:
Multiblokk Multi 12, 15 og 19 egner seg til alt fra garasjer, ringmur, peis Murblokkene er produsert i samsvar med NS -EN 771 - 3 - 2006.
eller frittstående mur i hagen. Betongblokkene er brannsikre og har Kontrollert ihht vårt internkontrollsystem som er kontrollert årlig av
lydisolerende egenskaper. Blokkene kan slemmes, pusses eller males. Kontrollrådet for Betong.
Multi 19: LXBXH = 387X187X187 KG /stein = 18
Produktspesifikasjon:
Ant stein/m2 = 12,5
Vi har deklarert Multi 19 pr m2 stablet mur. Multi 15: LXBXH = 387x150x140 KG /stein = 12,9
Denne varen er skalerbar med: Ant stein/m2 = 17,5
Multi 12 med en faktor på 0,7 pr m2 mur Multi 12: LXBXH = 387x120X187 KG /stein = 13,6
Multi 15 med en faktor på 0,85 pr m2 mur Ant stein/m2 = 12,5
Material %
Markedsområde:
Cement 14,07
Aggregate 80,31 Norge
Water 5,63 Levetid, produkt:
Som for byggevarer i Betong
Levetid, bygg:
Som for byggevarer i Betong
LCA: Beregningsregler
Deklarert enhet: Allokering:
Allokering er gjort iht. bestemmelser i EN 15804. Inngående energi og
1 m2 Murblokk Multi 19 - Multi 15 - Multi 12
vann, samt produksjon av avfall i egen produksjon er allokert likt mellom
Cut-off kriterier: alle produktene gjennom masseallokering. Miljøpåvirkning og
Alle viktige råmaterialer og all viktig energibruk er inkludert. ressursforbruk for primærproduksjonen av resirkulerte materialer er allokert
Produksjonsprosessen for råmaterialene og energistrømmer som inngår til det opprinnelige produktsystemet. Bearbeidingsprosessen og transport
med veldig små mengder (mindre enn 1%) er ikke inkludert. Disse cut­off av materialet til produksjonssted er allokert til analysen i denne EPDen.
kriteriene gjelder ikke for farlige materialer og stoffer.
Datakvalitet:
Spesifikke data for produktsammensetningen er fremskaffet av produsenten. De representerer produksjonen av det deklarerte produktet og ble samlet
inn for EPD­ utvikling i det oppgitte året for studien. Bakgrunnsdata er basert på registrerte EPDer i henhold til EN 15804, Østfoldforskning sine
databaser, ecoinvent og andre LCA databaser. Datakvaliteten for råmaterialene i A1 er presentert i tabellen nedenfor.
Materials Source Data quality Year
Aggregate EcoInvent 3 Database 0
Aggregate Modified EcoInvent Database 2012
Water ecoinvent 3.4 Database 2017
Cement NEPD-1539-528 EPD 2018
Cement NEPD-1545-531 EPD 2018
Systemgrenser:
Flytskjemaet nedenfor illustrerer systemgrensene for analysen:
Teknisk tilleggsinformasjon
LCA: Scenarier og annen teknisk informasjon
Følgende informasjonen beskriver scenariene for modulene i EPDen.
Transport fra produksjonssted til bruker (A4)
Kapasitetsutnyttelse Brennstoff/Energi
Type Kjøretøytype Distanse km Enhet Verdi (l/t)
inkl retur % forbruk
Lastebil med
Bil 55,0 % henger, EURO 40 0,022606 l/tkm 0,90
6
Jernbane l/tkm
Båt l/tkm
Annet l/tkm
LCA: Resultater
Systemgrenser (X=inkludert, MND=modul ikke deklarert, MNR=modul ikke relevant)
Construction Beyond the
Product stage installation User stage End of life stage . system
stage bondaries
A1 A2 A3 A4 A5 B1 B2 B3 B4 B5 B6 B7 C1 C2 C3 C4 . D
X X X X MND MND MND MND MND MND MND MND MND MND MND MND . MND
Miljøpåvirkning (Environmental impact)
Parameter Unit A1 A2 A3 A4
GWP kg CO 2 -eq 2,36E+01 2,76E-01 3,59E-01 7,45E-01
ODP kg CFC11 -eq 3,89E-07 5,67E-08 5,63E-08 1,53E-07
POCP kg C 2H 4-eq 2,33E-03 4,32E-05 7,50E-05 1,17E-04
AP kg SO 2 -eq 4,87E-02 7,12E-04 2,44E-03 1,92E-03
EP kg PO3- -eq 1,77E-02 9,82E-05 5,33E-04 2,65E-04
4
ADPM kg Sb -eq 2,08E-05 6,57E-07 1,62E-06 1,77E-06
ADPE MJ 8,18E+01 4,53E+00 4,77E+00 1,22E+01
GWP Global warming potential; ODP Depletion potential of the stratospheric ozone layer; POCP Formation potential of tropospheric photochemical
oxidants; AP Acidification potential of land and water; EP Eutrophication potential; ADPM Abiotic depletion potential for non fossil resources; ADPE
Abiotic depletion potential for fossil resources
Leseeksempel 9,0 E-03 = 9,0*10 -3 = 0,009
*INA Indicator Not Assessed
relairetamåR tropsnarT gninkrivliT tropsnarT
/snojskurtsnoK
esafsnojsallatsni
kurB
dlohekildeV nojsarapeR regnitfikstU gnirevoneR llenojsarepO kurbigrene llenojsarepO kurbnnav gniretnomeD tropsnarT
gnildnahebsllafvA
lit
llafvA
gnildnahebttuls
/gninnivnejg/kurbnejG
-gnirelukriser elaisnetop
Ressursbruk (Resource use)
Parameter Unit A1 A2 A3 A4
RPEE MJ 7,58E+00 8,23E-02 1,22E+01 2,22E-01
RPEM MJ 8,01E-01 0,00E+00 0,00E+00 0,00E+00
TPE MJ 8,38E+00 8,23E-02 1,22E+01 2,22E-01
NRPE MJ 1,10E+02 4,67E+00 5,51E+00 1,26E+01
NRPM MJ 0,00E+00 0,00E+00 0,00E+00 0,00E+00
TRPE MJ 1,10E+02 4,67E+00 5,51E+00 1,26E+01
SM kg 7,60E+00 0,00E+00 0,00E+00 0,00E+00
RSF MJ 9,97E+00 0,00E+00 2,10E-03 0,00E+00
NRSF MJ 4,75E+01 0,00E+00 0,00E+00 0,00E+00
W m3 1,18E-01 1,11E-03 2,31E-02 2,98E-03
RPEE Renewable primary energy resources used as energy carrier; RPEM Renewable primary energy resources used as raw materials; TPE Total use
of renewable primary energy resources; NRPE Non renewable primary energy resources used as energy carrier; NRPM Non renewable primary energy
resources used as materials; TRPE Total use of non renewable primary energy resources; SM Use of secondary materials; RSF Use of renewable
secondary fuels; NRSF Use of non renewable secondary fuels; W Use of net fresh water
Leseeksempel 9,0 E-03 = 9,0*10 -3 = 0,009
*INA Indicator Not Assessed
Livsløpets slutt ­ Avfall (End of life ­ Waste)
Parameter Unit A1 A2 A3 A4
HW kg 1,57E-04 2,49E-06 4,05E-06 6,72E-06
NHW kg 4,03E+00 4,27E-01 1,44E-01 1,15E+00
RW kg INA* INA* INA* INA*
HW Hazardous waste disposed; NHW Non hazardous waste disposed; RW Radioactive waste disposed
Leseeksempel 9,0 E-03 = 9,0*10 -3 = 0,009
*INA Indicator Not Assessed
Livsløpets slutt ­ Utgangsfaktorer (End of life ­ Output flow)
Parameter Unit A1 A2 A3 A4
CR kg 0,00E+00 0,00E+00 0,00E+00 0,00E+00
MR kg 2,18E-02 0,00E+00 1,13E-01 0,00E+00
MER kg 0,00E+00 0,00E+00 1,09E-01 0,00E+00
EEE MJ INA* INA* INA* INA*
ETE MJ INA* INA* INA* INA*
CR Components for reuse; MR Materials for recycling; MER Materials for energy recovery; EEE Exported electric energy; ETE Exported thermal
energy
Leseeksempel 9,0 E-03 = 9,0*10 -3 = 0,009
*INA Indicator Not Assessed
Norske tilleggskrav
Klimagassutslipp fra bruk av elektrisitet i produksjonsfasen
Nasjonal produksjonsmiks fra import, lavspenning (inkludert produksjon av overføringslinjer, i tillegg til direkte utslipp og tap i nett) er brukt for anvendt
elektrisitet i produksjonsprosessen (A3). Bakgrunnsdata er presentert i tabellen under. Karakteriseringsfaktorer fra EN15804:2012+A1:2013 er benyttet.
Elektrisitetsmiks Datakilde Mengde Enhet
El-mix, Norway (kWh) ecoinvent 3.4 31,04 g CO2-ekv/kWh
Farlige stoffer
Produktet er ikke tilført stoffer fra REACH Kandidatliste eller den norske prioritetslisten.
Inneklima
Bibliografi
NS­EN ISO 14025:2010 Miljømerker og deklarasjoner ­ Miljødeklarasjoner type III ­ Prinsipper og prosedyrer.
NS­EN ISO 14044:2006 Miljøstyring ­ Livsløpsvurderinger ­ Krav og retningslinjer
NS­EN 15804:2012+A1:2013 Bærekraftig byggverk ­ Miljødeklarasjoner ­ Grunnleggende produktkategoriregler for byggevarer
ISO 21930:2017 Sustainability in buildings and civil engineering works - Core rules for environmental product declarations of construction products.
ecoinvent v3, Allocation, cut-off by classification, Swiss Centre of Life Cycle Inventories.
Iversen et al., (2018) eEPD v3.0 - Background information for EPD generator system. LCA.no rapportnummer 04.18
Vold, M. og Edvardsen, T. (2014) EPD­generator for betongindustrien, bakgrunnsinformasjon for verifisering, OR 04.14, Østfoldforskning, Fredrikstad.
NPCR Part A: Construction products and services. Ver. 1.0. April 2017, EPD-Norge.
NPCR 020 Part B for Concrete and concrete elements. Ver. 2.0 October 2018, EPD-Norge
Programoperatør og utgiver Telefon: +47 97722020
Næringslivets Stiftelse for Miljødeklarasjoner
Pb. 5250 Majorstuen e-post: post@epd-norge.no
0303 Oslo Norway web: www.epd-norge.no
Eier av deklarasjon Telefon: 51609980
Multiblokk Fax:
Vagleskogveien 10 e-post: post@multiblokk.no
4322 Sandnes web: www.multiblokk.no
Forfatter av livsløpsrapporten Telefon: +47 69 35 11 00
Østfoldforskning AS Fax: +47 69 34 24 94
Stadion 4 e-post:
1671 Kråkerøy web: www.ostfoldforskning.no
Utvikler av EPD-generator Telefon: +47 916 50 916
LCA.no AS
Dokka 1C e-post: post@lca.no
1671 Kråkerøy web: www.lca.no
NEPD-2023-890-NO Murblokk Multi 19 - Multi 15 - Multi 12 8 / 8
