Environmental product declaration
in accordance with ISO 14025 and EN 15804+A2
TLK-kammer
Eier av deklarasjonen: Programoperatør:
TROX Auranor Norge AS Næringslivets Stiftelse for
miljødeklarasjoner
Produkt:
TLK-kammer Deklarasjonsnummer:
Deklarert enhet: Publiseringsnummer:
1 pcs
Godkjent dato:
Deklarasjonen er basert på PCR:
EN 15804:2012+A2:2019 tjener som kjerne-PCR Gyldig til:
NPCR 030:2021 Part B for ventilation components
Næringslivets Stiftelse for EPD Software:
miljødeklarasjoner LCA.no EPD generator ID: 151119
1 / 12
Generell informasjon
Produkt Eier av deklarasjonen:
TLK-kammer TROX Auranor Norge AS
Kontaktperson: Ann Lill Rønning
Telefon: +47 61 31 35 00
e-post: office-no@troxgroup.com
Programoperatør: Produsent:
Postboks 5250 Majorstuen, 0303 Oslo, Norge TROX Auranor Norge AS
Næringslivets Stiftelse for miljødeklarasjoner
Telefon: +47 23 08 80 00
web: post@epd-norge.no
Deklarasjonsnummer: Produksjonssted:
TROX Auranor Norge AS
Auranorvegen 6
2770 Jaren, Norway
Deklarasjonen er basert på PCR: Kvalitet/Miljøsystem:
EN 15804:2012+A2:2019 tjener som kjerne-PCR Miljøfyrtårn
NPCR 030:2021 Part B for ventilation components
Erklæring om ansvar: Org. no.:
Eieren av deklarasjonen skal være ansvarlig for den​ underliggende 976 699 963
informasjon og bevis. EPD Norge skal​ ikke være ansvarlig med
hensyn til produsent informasjon, ​ livsløpsvurdering data og bevis.​
Deklarert enhet: Godkjent dato:
1 stk TLK-kammer
Deklarert enhet med opsjon: Gyldig til:
A1-A3,A4,C1,C2,C3,C4,D
Årstall for studien:
2021
Funksjonell enhet: Sammenlignbarhet:
TLK-kammer med spjeld og måleuttak. EPD av byggevarer er nødvendigvis ikke sammenlignbare hvis de ikke
samsvarer med NS-EN 15804 og ses i en bygningskontekst.
Generelt om verifikasjon av EPD fra verktøy: Utarbeidelse og verifikasjon av miljødeklarasjon:
Uavhengig verifikasjon av data, annen miljøinformasjon og EPD er Deklarasjonen er utarbeidet og verifisert ved bruk av EPD-verktøy
foretatt etter ISO 14025:2010, kapittel 8.1.3 og 8.1.4. Verifikasjon av lca.tools ver EPD2022.03, utviklet av LCA.no. EPD-verktøyet er
hver EPD foretas i henhold til EPD-Norge sine retningslinjer for integrert i bedriftens miljøstyringssystem, og godkjent av EPD-Norge
verifikasjon og godkjenning som krever at EPD-verktøy er i) integrert
i bedriftens miljøstyringssystem, ii) prosedyrer for bruk av EPD- EPD er utarbeidet av: Ann Lill Rønning
verktøy er godkjent av EPD-Norge og iii) prosessen gjennomgås årlig
Bedriftsspesifikke data og EPD er kontrollert av: Svein Hvalstad
av en uavhengig 3.parts verifikator. Se vedlegg G i EPD-Norge sine
retningslinjer for mer informasjon om EPD-verktøy.
Verifikasjon av EPD-verktøy: Godkjent:
Uavhengig tredjepartsverifikasjon av verktøy, bakgrunnsdata og test-
EPD er gjort i henhold til EPD-Norge sine prosedyrer og retningslinjer
for verifisering og godkjenning av EPD-verktøy. Håkon Hauan, CEO EPD-Norge
Tredjeparts verifikator:
Alexander Borg, Asplan Viak AS
(krever ikke signatur)
2 / 12
Produkt
Produktbeskrivelse:
TLK-kammer med demonterbart spjeld, måleuttak og lydabsorbent i polyester. Kan leveres med anslutning i bakkant, eller i siden.
Produktspesifikasjon:
Denne EPD er laget for TLK-kammer dimensjon ø 160 med sideanslutning, som er den mest brukte dimensjonen for dette produktet.
Ønsker du verdier for de andre dimensjoner må du benytte faktorene i tabell under teknisk data.
Materialer kg %
Filter, plastic based 0,27 4,39
Metal - Steel 5,82 94,54
Plastic - Polyethylene (HDPE) 0,05 0,81
Rubber, synthetic 0,02 0,26
Total 6,16
Emballasje kg %
Packaging - Cardboard 0,22 17,30
Packaging - Pallet 1,04 81,76
Packaging - Plastic 0,01 0,94
Total inkl. emballasje 7,43
Tekniske data:
For teknisk data se:
https://cdn.trox.de/af829a9c708cae98/1d04416c1e04/NO0625-TLK.pdf
Fordelingen av materialene i produktene er tilnærmet like, det er bare totalvekten som varierer.
EPD`en er laget for TLK-kammer-ø160 med sideanslutning. Faktorene i tabell under kan brukes til å skalere LCA data for en ny dimensjon.
Produkt Vekt (kg) Faktor
TLK-125-S 4,78 0,78
TLK-160-S 6,16 1
TLK-200-S 7,47 1,21
TLK-250-S 12,12 1,97
TLK-125-B 4,64 0,75
TLK-160-B 6,26 1,02
TLK-200-B 7,09 1,15
TLK-250-B 10,87 1,77
Markedsområde:
Europa
Levetid, produkt:
30 år
Levetid, bygg eller anlegg:
60 år
LCA: Beregningsregler
Deklarert enhet:
1 stk TLK-kammer
Cut-off kriterier:
Alle viktige råmaterialer og all viktig energibruk er inkludert. Produksjonsprosessen for råmaterialene og energistrømmer som inngår med veldig
små mengder (mindre enn 1%) er ikke inkludert. Disse cut-off kriteriene gjelder ikke for farlige materialer og stoffer.
Allokering:
Allokering er gjort iht. bestemmelser i EN 15804. Inngående energi og vann, samt produksjon av avfall i egen produksjon er allokert likt mellom
alle produktene gjennom masseallokering. Miljøpåvirkning og ressursforbruk for primærproduksjonen av resirkulerte materialer er allokert til det
opprinnelige produktsystemet. Bearbeidingsprosessen og transport av materialet til produksjonssted er allokert til analysen i denne EPDen.
Datakvalitet:
Spesifikke data for produktsammensetningen er fremskaffet av produsenten. De representerer produksjonen av det deklarerte produktet og ble
samlet inn for EPD-​utvikling i det oppgitte året for studien. Bakgrunnsdata er basert på EPDer iht. EN 15804 og ulike LCA​ databaser.
Datakvaliteten for råmaterialene i A1 er presentert i tabellen nedenfor.
3 / 12
Materialer Kilde Datakvalitet År
Metal - Steel ecoinvent 3.6 Database 2019
Packaging - Cardboard ecoinvent 3.6 Database 2019
Packaging - Plastic ecoinvent 3.6 Database 2019
Plastic - Polyethylene (HDPE) ecoinvent 3.6 Database 2019
Rubber, synthetic ecoinvent 3.6 Database 2019
Filter, plastic based Modified ecoinvent 3.6 Database 2019
Packaging - Pallet Modified ecoinvent 3.6 Database 2019
4 / 12
Systemgrenser (X=inkludert, MND=modul ikke deklarert, MNR=modul ikke relevant)
Gevinst og belastninger
Produktfase Sammenstillingsfase Bruksfase Sluttfase
etter endt levetid (D)
A1 A2 A3 A4 A5 B1 B2 B3 B4 B5 B6 B7 C1 C2 C3 C4 D
X X X X MND MND MND MND MND MND MND MND X X X X X
Systemgrenser:
Flytskjemaet nedenfor illustrerer systemgrensene for analysen:
Teknisk tilleggsinformasjon:
Trox Auranor Norge AS har opphavsgaranti på strømmen vi bruker, som garanterer at all strøm som benyttes er 100% fornybar.
relairetamåR tropsnarT gninkrivliT tropsnarT
​/snojskurtsnoK esafsnojsallatsni
kurB
dlohekildeV nojsarapeR regnitfikstU gnirevoneR llenojsarepO kurbigrene llenojsarepO kurbnnav gniretnomeD tropsnarT
gnildnahebsllafvA
lit
llafvA
gnildnahebttuls ​/gninnivnejg/kurbnejG elaisnetop-gnirelukriser
5 / 12
LCA: Scenarier og annen teknisk informasjon
Følgende informasjon beskriver scenariene for modulene i EPDen.
Kapasitetsutnyttelse Verdi
Transport fra produksjonssted til bruker (A4) Distanse (km) Brennstoff/Energiforbruk Enhet
inkl. retur (%) (Liter/tonn)
Truck, 16-32 tonnes, EURO 6 (km) 36,7 % 300 0,043 l/tkm 12,90
Demontering (C1) Enhet Verdi
Demolition of building per kg of ventilation
kg/DU 6,15
product (kg)
Kapasitetsutnyttelse Verdi
Transport til avfallsbehandling (C2) Distanse (km) Brennstoff/Energiforbruk Enhet
inkl. retur (%) (Liter/tonn)
Truck, 16-32 tonnes, EURO 6 (km) 36,7 % 85 0,043 l/tkm 3,66
Avfallsbehandling (C3) Enhet Verdi
Materials to recycling (kg) kg 5,24
Waste treatment per kg Plastics, from incineration
kg 0,27
(kg)
Waste treatment per kg Polyethylene (PE),
kg 0,03
incineration (kg)
Waste treatment per kg Rubber, municipal
kg 0,02
incineration with fly ash extraction (kg)
Avfall til sluttbehandling (C4) Enhet Verdi
Landfilling of ashes from incineration of Plastics,
kg 0,01
process per kg ashes and residues (kg)
Landfilling of ashes from incineration of
Polyethylene (PE), process per kg ashes and kg 0,00
residues (kg)
Landfilling of ashes from incineration of Rubber,
kg 0,00
municipal incineration with fly ash extraction (kg)
Waste, plastic, mixture, to landfill (kg) kg 0,03
Waste, scrap steel, to landfill (kg) kg 0,58
Gevinst og belastninger etter endt levetid (D) Enhet Verdi
Substitution of electricity, in Norway (MJ) MJ 0,07
Substitution of primary steel with net scrap (kg) kg 3,69
Substitution of thermal energy, district heating, in
MJ 1,07
Norway (MJ)
6 / 12
LCA: Resultater
LCA resultatene er presentert under for enheten som er definert på side 2 av EPD dokumentet.
Miljøpåvirkning (Environmental impact)
Indikator Enhet A1-A3 A4 C1 C2 C3 C4 D
GWP-total kg CO2 -eq 2,86E+01 3,64E-01 8,11E-03 1,03E-01 7,58E-01 5,51E-03 -4,07E+00
GWP-fossil kg CO2 -eq 3,00E+01 3,64E-01 8,11E-03 1,03E-01 7,58E-01 5,51E-03 -4,07E+00
GWP-biogenic kg CO2 -eq -1,38E+00 1,51E-04 1,52E-06 4,27E-05 2,61E-05 2,46E-06 -2,25E-03
GWP-luluc kg CO2 -eq 2,54E-02 1,30E-04 6,39E-07 3,67E-05 1,09E-05 5,67E-07 -2,03E-03
ODP kg CFC11 -eq 2,46E-06 8,25E-08 1,75E-09 2,34E-08 4,33E-09 1,31E-09 -4,50E-04
AP mol H+ -eq 3,06E-01 1,05E-03 8,48E-05 2,96E-04 1,07E-04 2,84E-05 -2,03E-02
EP-FreshWater kg P -eq 1,85E-03 2,91E-06 2,95E-08 8,24E-07 4,33E-07 2,33E-08 -2,51E-04
EP-Marine kg N -eq 3,45E-02 2,07E-04 3,74E-05 5,87E-05 4,09E-05 1,37E-05 -4,20E-03
EP-Terrestial mol N -eq 1,02E+00 2,32E-03 4,11E-04 6,56E-04 4,13E-04 1,19E-04 -4,29E-02
POCP kg NMVOC -eq 1,20E-01 8,87E-04 1,13E-04 2,51E-04 1,01E-04 3,44E-05 -2,04E-02
ADP-minerals&metals1 kg Sb -eq 2,58E-02 1,01E-05 1,24E-08 2,85E-06 1,75E-07 2,47E-08 -7,02E-05
ADP-fossil1 MJ 3,95E+02 5,50E+00 1,12E-01 1,56E+00 1,18E-01 8,75E-02 -3,43E+01
WDP1 m3 1,99E+03 5,32E+00 2,37E-02 1,51E+00 4,64E-01 2,33E-01 2,10E+02
GWP-total = Globalt oppvarmingspotensial totalt; GWP-fossil = Globalt oppvarmingspotensial fossile brensler; GWP-biogenic = Globalt oppvarmingspotensial biogene
kilder; GWP-luluc = Globalt oppvarmingspotensial arealbruk og arealbruks endringer; ODP = Potensial for nedbryting av stratosfærisk ozon; AP = Forsuringspotensial for
kilder på land og vann; EP = overgjødslingspotensial til ferskvann, hav og jord; POCP = Potensial for fotokjemisk oksidantdanning; ADP-minerals&metals = Abiotisk
utarmingspotensial for ikke-fossile ressurser, mineraler og metaller; ADP-fossil = Abiotisk utarmingspotensial for fossile ressurser, fossile brensler; WDP =
Utarmingspotensial for vannressurser
"Leseeksempel: 9,0 E-03 = 9,0*10 -3 = 0,009"
*INA Indicator Not Assessed (indikator ikke vurdert)
1. Resultatene av denne miljøpåvirkningsindikatoren skal brukes med forsiktighet ettersom usikkerheten til resultatene er høy eller det er begrenset erfaring med bruk av
indikatoren.
Merknad om miljøpåvirkningen
7 / 12
Supplerende indikatorer for miljøpåvirkning
Indikator Enhet A1-A3 A4 C1 C2 C3 C4 D
PM Disease incidence 3,01E-06 2,23E-08 2,25E-09 6,32E-09 5,75E-10 5,76E-10 -3,40E-07
IRP2 kgBq U235 -eq 1,55E+00 2,41E-02 4,78E-04 6,82E-03 4,47E-04 3,83E-04 1,40E-02
ETP-fw1 CTUe 1,16E+03 4,08E+00 6,10E-02 1,16E+00 1,77E+00 4,93E-02 -2,27E+02
HTP-c1 CTUh 1,68E-07 0,00E+00 0,00E+00 0,00E+00 5,40E-11 3,00E-12 -1,96E-08
HTP-nc1 CTUh 1,57E-06 4,46E-09 5,50E-11 1,26E-09 1,19E-09 3,30E-11 4,24E-07
SQP1 dimensionless 1,96E+02 3,85E+00 1,42E-02 1,09E+00 2,34E-02 3,18E-01 -3,15E+00
PM = Partikkelutslipp; IRP = Ioniserende stråling (helseeffekt); ETP-fw = Økotoksisitet (ferskvann); HTP-c = Toksisitet påvirkning på mennesker, kreft; HTP-nc =
Toksisitet påvirkning på mennesker, andre effekter enn kreft; SQP = Påvirkninger knyttet til arealbruksendringer / jordkvalitet
"Leseeksempel: 9,0 E-03 = 9,0*10 -3 = 0,009"
*INA Indicator Not Assessed (indikator ikke vurdert)
1. Resultatene av denne miljøpåvirkningsindikatoren skal brukes med forsiktighet ettersom usikkerheten til resultatene er høy eller det er begrenset erfaring med bruk av
indikatoren.
2. Denne påvirkningskategorien omhandler hovedsakelig den eventuelle effekten av lavdose ioniserende stråling på menneskers helse i atombrenselsyklusen. Den tar
ikke hensyn til effekter på grunn av mulige atomulykker, yrkesmessig eksponering eller på grunn av fjerning av radioaktivt avfall i underjordiske anlegg. Potensiell
ioniserende stråling fra jorda, fra radon og fra noen byggematerialer måles heller ikke av denne indikatoren.
8 / 12
Ressursbruk (Resource use)
Indikator Enhet A1-A3 A4 C1 C2 C3 C4 D
PERE MJ 6,73E+01 7,88E-02 6,04E-04 2,23E-02 1,11E-02 1,59E-03 -3,32E+00
PERM MJ 1,62E+01 0,00E+00 0,00E+00 0,00E+00 0,00E+00 0,00E+00 0,00E+00
PERT MJ 8,35E+01 7,88E-02 6,04E-04 2,23E-02 1,11E-02 1,59E-03 -3,32E+00
PENRE MJ 3,92E+02 5,51E+00 1,12E-01 1,56E+00 1,18E-01 8,75E-02 -3,43E+01
PENRM MJ 9,55E+00 0,00E+00 0,00E+00 0,00E+00 0,00E+00 0,00E+00 0,00E+00
PENRT MJ 3,95E+02 5,51E+00 1,12E-01 1,56E+00 1,18E-01 8,75E-02 -3,43E+01
SM kg 3,51E+00 0,00E+00 5,48E-05 0,00E+00 0,00E+00 2,75E-06 0,00E+00
RSF MJ 1,77E+00 2,82E-03 1,49E-05 7,99E-04 2,78E-04 3,32E-05 1,47E-01
NRSF MJ -1,33E+01 1,01E-02 2,19E-04 2,86E-03 0,00E+00 2,50E-04 4,24E+00
FW m3 4,25E-01 5,89E-04 5,74E-06 1,67E-04 2,54E-04 1,07E-04 -9,21E-03
PERE = Fornybar primærenergi brukt som energibærer; PERM = Fornybar primærenergi brukt som råmateriale; PERT = Total bruk av fornybar primærenergi; PENRE =
Ikke fornybar primærenergi brukt som energibærer; PENRM = Ikke fornybar primærenergi brukt som råmateriale; PENRT = Total bruk av ikke fornybar primærenergi; SM
= Bruk av sekundære materialer; RSF = Bruk av fornybart sekundære brensel; NRSF = Bruk av ikke fornybart sekundære brensel; FW = Netto bruk av ferskvann.
"Leseeksempel: 9,0 E-03 = 9,0*10 -3 = 0,009"
*INA Indicator Not Assessed (indikator ikke vurdert)
9 / 12
Livsløpets slutt - Avfall (End of life - Waste)
Indikator Enhet A1-A3 A4 C1 C2 C3 C4 D
HWD kg 2,42E-01 2,84E-04 3,29E-06 8,04E-05 0,00E+00 1,43E-03 -2,11E-02
NHWD kg 1,11E+01 2,68E-01 1,32E-04 7,59E-02 0,00E+00 6,08E-01 -1,66E+00
RWD kg 1,47E-03 3,75E-05 7,75E-07 1,06E-05 0,00E+00 4,52E-08 1,07E-05
HWD = Avhendet farlig avfall; NHWD = Avhendet ikke-farlig avfall; RWD = Avhendet radioaktivt avfall
"Leseeksempel: 9,0 E-03 = 9,0*10 -3 = 0,009"
*INA Indicator Not Assessed (indikator ikke vurdert)
Livsløpets slutt - Utgangsfaktorer (End of life - Output flow)
Indikator Enhet A1-A3 A4 C1 C2 C3 C4 D
CRU kg 0,00E+00 0,00E+00 0,00E+00 0,00E+00 0,00E+00 0,00E+00 0,00E+00
MFR kg 1,61E+00 0,00E+00 5,38E-05 0,00E+00 5,24E+00 2,24E-06 0,00E+00
MER kg 3,03E-09 0,00E+00 1,67E-07 0,00E+00 4,10E-02 5,48E-08 0,00E+00
EEE MJ 2,62E-08 0,00E+00 5,72E-07 0,00E+00 7,04E-02 3,56E-06 0,00E+00
EET MJ 3,96E-07 0,00E+00 8,66E-06 0,00E+00 1,06E+00 5,38E-05 0,00E+00
CRU = Komponenter for gjenbruk, MFR Materialer for resirkulering, MER = Materialer for energigjenvinning, EEE = Eksportert elektrisk energi; EET = Eksportert termisk
energi
"Leseeksempel: 9,0 E-03 = 9,0*10 -3 = 0,009"
*INA Indicator Not Assessed (indikator ikke vurdert)
Informasjon om innholdet av biogent karbon
Indikator Enhet Ved port
Innhold av biogent karbon i produkt kg C 0,00E+00
Innhold av biogent karbon i emballasjen kg C 5,32E-01
Merk: 1 kg biogent karbon tilsvarer 44/12 kg CO2
10 / 12
Tilleggskrav
Klimagassutslipp fra bruk av elektrisitet i produksjonsfasen
Nasjonal produksjonsmiks fra import, lavspenning (inkludert produksjon av overføringslinjer, i tillegg til direkte utslipp og tap i nett) er brukt for
anvendt elektrisitet i produksjonsprosessen (A3). Bakgrunnsdata er presentert i tabellen under. Karakteriseringsfaktorer fra
EN15804:2012+A2:2019 er benyttet.
Electricity mix Data source Amount Enhet
Electricity, Norway (kWh) ecoinvent 3.6 24,33 g CO2-eq/kWh
Farlige stoffer
Produktet er ikke tilført stoffer fra REACH Kandidatliste eller den norske prioritetslisten.
Inneklima
Ytterligere miljøinformasjon
Ytterligere indikatorer for miljøpåvirkning nødvendig i NPCR Part A for construction products
Indikator Enhet A1-A3 A4 C1 C2 C3 C4 D
GWPIOBC kg CO2 -eq 3,05E+01 3,64E-01 8,11E-03 1,03E-01 7,58E-01 6,31E-03 -6,09E+00
GWP-IOBC: Globalt oppvarmingspotensial beregnet etter prinsippet om umiddelbar oksidasjon. For å øke tydeligheten av biogent karbonbidrag til klimapåvirkning,
kreves indikatoren GWP-IOBC da den erklærer klimapåvirkninger beregnet i henhold til prinsippet om øyeblikkelig oksidasjon. GWP-IOBC er også referert til som GWP-
GHG i sammenheng med svensk lov om offentlige anskaffelser.
11 / 12
Bibliografi
NS-EN ISO 14025:2010 Miljømerker og deklarasjoner - Miljødeklarasjoner type III - Prinsipper og prosedyrer.
NS-EN ISO 14044:2006 Miljøstyring - Livsløpsvurderinger - Krav og retningslinjer.
NS-EN 15804:2012+A2:2019 Bærekraftig byggverk - Miljødeklarasjoner - Grunnleggende produktkategoriregler for byggevarer.
ISO 21930:2017 Sustainability in buildings and civil engineering works -
Core rules for environmental product declarations of construction products and services.
ecoinvent v3, Allocation, cut-off by classification, Swiss Centre of Life Cycle Inventories.
Iversen et al., (2021) eEPD v2021.09 Background information for EPD generator tool system verification, LCA.no Report number: 07.21
Graafland and Iversen (2022) EPD generator for NPCR 030 Ventilation components, Background information for EPD generator application and
LCA data, LCA.no report number: 12.22
NPCR Part A: Construction products and services. Ver. 2.0, 24.03.2021 EPD Norway.
NPCR 030 Part B for ventilation components, Ver. 1.0, 18.05.2021, EPD Norway.
Programoperatør og utgiver Telefon:+47 23 08 80 00
Næringslivets Stiftelse for miljødeklarasjoner e-post: post@epd-norge.no
Postboks 5250 Majorstuen, 0303 Oslo, Norge web: www.epd-norge.no
Eier av deklarasjonen: Telefon:+47 61 31 35 00
office-
TROX Auranor Norge AS e-post:
no@troxgroup.com
Auranorvegen 6, 2770 Jaren web: https://www.trox.no/
Forfatter av livsløpsrapporten Telefon:+47 916 50 916
LCA.no AS e-post: post@lca.no
Dokka 6B, 1671 web: www.lca.no
Utvikler av EPD-generator Telefon:+47 916 50 916
LCA.no AS e-post: post@lca.no
Dokka 6B,1671 Kråkerøy web: www.lca.no
ECO Platform web: www.eco-platform.org
ECO Portal web: ECO Portal
12 / 12
