1114 NEPD
Ver. 1 2015
ENVIRONMENTAL PRODUCT DECLARATION
in accordance with ISO 14025, ISO 21930 and EN 15804
Eier av deklarasjonen: G3 Gausdal Treindustrier SA
Programoperatør: Næringslivets Stiftelse for Miljødeklarasjoner
Utgiver: Næringslivets Stiftelse for Miljødeklarasjoner
Deklarasjonsnummer: NEPD-2747-1442-NO
Publiseringsnummer: NEPD-2747-1442-NO
ECO Platform registreringsnummer: -
Godkjent dato: 26.03.2021
Gyldig til: 26.03.2026
Ubehandlet kledning av gran
G3 Gausdal Treindustrier SA
www.epd-norge.no
NEPD-2747-1442-NO Ubehandlet kledning av gran (ver3-080222)
Generell informasjon
Produkt: Eier av deklarasjonen:
Ubehandlet kledning av gran G3 Gausdal Treindustrier SA
Kontaktperson: Ragnar Holm
Tlf: +47 02651
e-post: rho@g3i.no
Program operatør: Produsent:
Næringslivets Stiftelse for Miljødeklarasjoner G3 Gausdal Treindustrier SA
Postboks 5250 Majorstuen, 0303 Oslo GB Gran Tre AS GB Fåvang
Tlf: +47 23 08 82 92 Sag AS
e-post: post@epd-norge.no
Deklarasjon nummer: Produksjonssteder:
NEPD-2747-1442-NO Østre Gausdal
Jaren
Fåvang
ECO Platform registreringsnummer: Kvalitet/Miljøsystem:
PEFC Chain of custody certificate PEFC ST 2002:2013
FSC Chain of custody certificate FSC-STD-40-004
Deklarasjonen er basert på PCR: Org. no.:
CEN Standard EN 15804 tjener som kjerne PCR 811.943.622
NPCR015 Part B for wood and wood-based products for use
in construction (10/2019).
Erklæringen om ansvar: Godkjent dato:
Eieren av deklarasjonen skal være ansvarlig for den 26.03.2021
underliggende informasjon og bevis. EPD Norge skal ikke
være ansvarlig med hensyn til produsent informasjon,
livsløpsvurdering data og bevis.
Gyldig til:
26.03.2026
Deklarert enhet: Årstall for studien:
2020
Deklarert enhet med opsjon: Sammenlignbarhet:
EPD av byggevarer er nødvendigvis ikke sammenlignbare
hvis de ikke samsvarer med NS-EN 15804 og ses i en
bygningskontekst.
Funksjonell enhet: Miljødeklarasjonen er utarbeidet av:
1 m2 ubehandlet kledning av gran, fra vugge-til-grav med en Vegard Ruttenborg
referanselevetid på 60 år. Norsk Treteknisk Institutt
Verifikasjon:
Uavhengig verifikasjon av deklarasjonen og data, i henhold til
ISO 14025:2010
internt eksternt
Godkjent
Tredjeparts verifikator:
sign
Seniorforsker Fredrik Johnsen, NORSUS
(Uavhengig verifikator godkjent av EPD Norge)
NEPD-2747-1442-NO Ubehandlet kledning av gran (ver3-080222)
2/9
Produkt
Produktbeskrivelse: Tekniske data:
Utvendig ubehandlet kledning av gran. Produsert etter gjeldende Ved 17% fuktighet relativ til tørr masse har kledning av gran
standarder. Benyttes for å skjerme veggen for ytre påkjenninger. en densitet på 467 kg/m3.
Produseres i henhold til standard SN/TS 3186.
Produktspesifikasjon: Markedsområde:
Ubehandlet kledning av gran produseres i mange ulike profiler og Norge.
tykkelser. I beregningen er det benyttet profil "Dobbelfals gammel
type" med en tykkelse på 19 mm. For 1 m2 dekkende kledning
forbrukes 7,69 løpemeter høvellast.
Levetid:
Materialer kg % Referanselevetiden er minst 60 år og er avhenigig av
Trevirke, tørrvekt 7,33 85,5 % klimatiske forhold og ytre påvirkning.
Vann i treverket 1,25 14,5 %
Sum produkt 8,57 100,00 %
Treemballasje 0,005
Plastemballasje 0,01
Sum med emballasje 8,59
LCA: Beregningsregler
Funksjonell enhet: Systemgrenser:
1 m2 ubehandlet kledning av gran, fra vugge-til-grav med en Flytskjema for livsløpet er vist under. Modul D er beregnet
referanselevetid på 60 år. med energisubstitusjon og er nærmere forklart under
scenarioene.
NEPD-2747-1442-NO Ubehandlet kledning av gran (ver3-080222)
3/9
Datakvalitet: Cut-off kriterier:
Produksjonsdata er innhentet fra produksjonsstedet i 2020 med Alle viktige råmaterialer og all viktig energibruk er inkludert.
tall for 2019. Data for uttak av tømmer er basert på rapporten av Produksjonsprosessen for råmaterialene og energistrømmer
Timmermann og Dibdiokova (2013) og produksjon av fjernvarme som inngår med veldig små mengder (<1%) er ikke inkludert.
er basert på data fra Statistisk Sentralbyrå (2018a,b,c). Data for Summen av utelatte material- og energistrømmer er ikke over
maling er hentet fra gyldige EPDer (EPD Norge 2019a,b) 5% per modul. Disse cut-off kriteriene gjelder ikke for farlige
Resterende data er basert på Ecoinvent v3.0-v3.5, men hvor alle materialer og stoffer.
oppstrømsprosesser er fra Ecoinvent v3.5. Systemmodell for
Ecoinvent prosesser er "Allocation cut-off by classification".
Modellering og beregninger er utført med SimaPro 9.0.0.48.
Allokering: Beregning av biogent karboninnhold:
Allokering er gjort i henhold til bestemmelser i EN 15804. Opptak og utslipp av karbondioksid fra biologisk opphav er
Inngående energi, vann, avfall og interntransport er delt opp i beregnet basert på NS-EN 16485:2014. Denne metoden er
underprosesser og så allokert etter inntekt mellom hoved- og basert på modularitetsprinsippet i EN 15804:2012, og hvor
biproduktene. Påvirkning for primærproduksjonen av resirkulerte utslipp skal telles med i den livsløpsmodulen hvor det faktisk
materialer er allokert til hovedproduktet der materialet ble brukt. skjer. Mengden karbondioksid er beregnet i henhold til NS-EN
16449:2014. Nettobidraget til GWP fra biogent karbon er vist
for hver modul på side 8. Trevirke kommer fra bærekraftig
skogbruk og har PEFC og FSC sertifisert sporbarhet.
LCA: Scenarier og annen teknisk informasjon
Følgende informasjonen beskriver scenariene for modulene i EPDen.
Transport fra produksjonssted til bruker (A4)
Det er forutsatt en transport til byggeplass på 200 km, hvor 170 km skjer på stor lastebil, 30 km på en middels stor lastebil.
Brennstoff/ Brennstoff/
Type Kapasitetsutnyttelse inkl. retur (%) Kjøretøytype Distanse km
Energiforbruk Energiforbruk
Lastebil 53 % Euro 5, >32 tonn 170 0,023 l/tkm 0,31 l/km
Lastebil 26 % Euro 5, 16-32 tonn 30 0,045 l/tkm 0,25 l/km
Byggefase (A5) Montert produkter i bruk (B1)
Det er antatt 0,5% svinn på byggeplass, avfallshåndtering av Det er ingen LCA-relatert miljøpåvirkning i bruk.
svinn og emballasje, samt 0,0183 MJ i elektrisitetsforbruk.
Kledningen overflatebehandles med 1 strøk grunning og 2 strøk
maling eller beis. I beregningene er det benyttet dekkende
maling.
Enhet Verdi Enhet Verdi
Maling, totalt kg 0,352 Ingen LCA-relatert utslipp i bruk kg 0
Vannforbruk m3
Elektrisitetsforbruk MJ 0,018
Andre energikilder MJ
Materialtap kg 0,04
Materialer fra avfallsbehandling kg 0,015
Støv i luften kg
NEPD-2747-1442-NO Ubehandlet kledning av gran (ver3-080222)
4/9
Vedlikehold (B2)/Reparasjon (B3) Utskifting (B4)/Renovering (B5)
Det er antatt at 10% skiftes ut i løpet av levetiden. I tillegg er det I et normalt scenario er det antatt at det ikke er behov for å
antatt kledningen må vedlikeholdes med overflatebehandling 4 skifte ut eller at det blir endringer på grunn av renovering.
ganger i løpet av levetiden. Det påføres ett strøk med maling per Dette må vurderes i hvert enkelt tilfelle i forhold til tiltenkt
gang. Før hver overflatebehandling rengjøres overflaten med bruk.
vaskemiddel og vann.
Enhet Verdi Enhet Verdi
Vedlikeholdsfrekvens* År 12 Utskiftingsfrekvens* År 60
Maling, per strøk kg 0,123 Elektrisitetsforbruk kWh
Vaskemiddel, per vask kg 0,003 Utskifting av slitte deler 0
Vannforbruk, per vask kg 0,063
Elektrisitetsforbruk MJ
Andre energikilder MJ
Materialtap kg 0,86 * Tall eller referanselevetid
Driftsenergi (B6) og vannbruk (B7) Sluttfase (C1, C3, C4)
Produktet har ingen driftsenergi eller vannbruk. Avfall av overflatebehandlet treverk er klassifisert som
behandlet trevirke (1142) i NS 9431:2011. Håndteres med
forbrenning med energutnyttelse (0007) i anlegg med
tillatelse til det.
Enhet Verdi Enhet Verdi
Vannforbruk m3 Farlig avfall kg
Elektrisitetsforbruk kWh Blandet avfall kg 8,57
Andre energikilder MJ Gjenbruk kg
Utstyrets varmeeffekt kW Resirkulering kg
Energigjenvinning kg 8,57
Til deponi kg
Transport avfallsbehandling (C2)
Transporten av treavfall er basert på gjennomsnittsavstanden for 2007 i Norge og utgjør 85 km (Raadal et al. (2009).
Type Kjøretøytype Distanse km Brennstoff/ Brennstoff/ Energiforbruk
Kapasitetsutnyttelse inkl. retur
Energiforbruk per tkm per km
(%)
Bil 44 % Uspesifisert 85 0,03 l/tkm 0,28 l/km
Gevinst og belastninger etter endt levetid (D)
Gevinsten av eksportert energi fra energigjenvinning i kommunalt avfallsanlegg er beregnet med erstatning av norsk el-miks og
norsk fjernvarmemiks. Data for el-miks er samme som brukt i A1-A3 og fjernvarmemiks er basert på produksjonen i 2017.
Enhet Verdi
Substitusjon av elektrisk energi MJ 8,7
Substitusjon av termisk energi MJ 97,7
Substitusjon av råmaterialer kg 0,00
NEPD-2747-1442-NO Ubehandlet kledning av gran (ver3-080222)
5/9
LCA: Resultater
Globalt oppvarmingspotensial i A1-A3 inkluderer opptak av 13,4 kg CO2-ekv.gjennom fotosyntensen som er bundet som karbon i
treverket i produktet. Den samme mengden CO2-ekv. slippes ut igjen ved forbrenning av treverket i modul C3. Nettobidraget fra
biogent karbon i hver modul er vist på side 8.
Systemgrenser (X = inkludert, MID = modul ikke deklarert, MIR = modul ikke relevant)
Etter endt
Produktfase
levetid
Miljøpåvirkning (m2)
ADPE MJ 2,87E+00 0,00E+00
Miljøpåvirkning (m2)
Parameter Unit
GWP kg CO -ekv 0,00E+00 -6,42E-01
2
POCP
tropsnarT gnirevoneR
Sluttfase
X
-1,23E+01
3,30E-08 0,00E+00
2,82E-05 0,00E+00
5,69E-04 0,00E+00
EP 9,43E-05 0,00E+00
kg Sb-ekv 3,73E-07 0,00E+00
D
AP -3,60E-03
EP kg PO 43--ekv 0,00E+00 0,00E+00 1,82E-07 -9,64E-04
ADPM kg Sb-ekv 0,00E+00 0,00E+00 2,52E-09 2,58E-07 -2,03E-06
ADPE MJ 0,00E+00 0,00E+00 1,53E+00
GWP Globalt oppvarmingspotensial; ODP Potensial for nedbryting av stratosfærisk ozon; POCP Potensial for fotokjemisk oksidantdanning; AP
Forsurningspotensial for kilder på land og vann; EP Overgjødslingspotensial; ADPM Abiotisk uttømmingspotensial for ikke-fossile ressurser;
ADPE Abiotisk uttømmingspotensial for fossile ressurser
kurbigrene
llenojsarepO
B2 B4 B5 B6 C1
X
B2
1,17E-07 0,00E+00
0,00E+00
9,15E-06 0,00E+00 9,02E-06
kurbnnav
llenojsarepO
Konstruksjon
Bruksfase
installasjon fase
X X X MIR X X
B1 B3 B4
2,40E-01 0,00E+00
nojsarapeR regnitfikstU
A1-A3 A4
ODP
tropsnarT
A2 A3 A4 B1 B3
X X
5,94E-03
gninkrivliT dlohekildeV
ADPM
kg CFC11-ekv
relairetamåR
A5
esaf
nojsallatsni
nojskurtsnoK
kurB
D
1,73E-01 0,00E+00
ODP 1,61E-07 1,53E-07 3,37E-08
7,66E-04 1,03E-04
AP 8,65E-03 1,37E-03 0,00E+00
kg PO 43--ekv 1,76E-03 1,95E-03 4,30E-04 0,00E+00
1,84E-06 0,00E+00
1,49E+01 0,00E+00 2,40E+01 3,59E+00 0,00E+00
B7 C1 C2 C3 C4
1,61E-04 9,33E-02 1,45E+01 9,30E-04
0,00E+00 0,00E+00 1,51E-11 1,75E-08 9,23E-09 3,41E-10
1,53E-05 2,62E-07
0,00E+00 0,00E+00 7,27E-07 3,04E-04 6,07E-06
5,01E-05 3,69E-04 1,10E-06
1,71E-07 1,44E-09
1,71E-03 5,28E+00 3,26E-02 -8,75E+00
gnildnahebttuls
lit
llafvA
B7 C4
X MIR X
Unit
kg CO -ekv 9,20E-01 0,00E+00 1,41E+00
2
kg CFC11-ekv 0,00E+00
4,61E-04 4,87E-04 0,00E+00 0,00E+00
kg SO 2 -ekv 5,82E-03 0,00E+00
tropsnarT
A1
A5
gnildnahebsllafvA
X X X
Parameter
GWP
POCP kg CH -ekv 2 4
2,05E-03
8,48E-06
1,56E+01
B6
0,00E+00
-7,19E-08
kg C 2H 4 -ekv 0,00E+00 0,00E+00 3,34E-08 3,76E-05 -3,65E-04
kg SO 2 -ekv 1,08E-03
gniretnomeD
-gninnivnejg-kurbnejG elaisnetop-gnirelukriser
C2 C3
X
B5
NEPD-2747-1442-NO Ubehandlet kledning av gran (ver3-080222)
6/9
Ressursbruk (m2)
Parameter Unit A1-A3 A4 A5 B1 B2 B3 B4 B5
RPEE MJ 4,04E+01 2,86E-02 2,63E+00 0,00E+00 1,34E+00 1,84E+01 0,00E+00 0,00E+00
RPEM MJ 1,08E+02 0,00E+00 1,36E-02 0,00E+00 2,95E-01 -3,29E+00 0,00E+00 0,00E+00
TPE MJ 1,48E+02 2,86E-02 2,65E+00 0,00E+00 1,63E+00 1,51E+01 0,00E+00 0,00E+00
NRPE MJ 1,67E+01 2,92E+00 1,56E+01 0,00E+00 2,48E+01 3,77E+00 0,00E+00 0,00E+00
NRPM MJ 5,68E-01 0,00E+00 7,21E-01 0,00E+00 1,44E+00 1,29E-01 0,00E+00 0,00E+00
TRPE MJ 1,72E+01 2,92E+00 1,63E+01 0,00E+00 2,62E+01 3,90E+00 0,00E+00 0,00E+00
SM kg 2,11E-03 0,00E+00 1,05E-05 0,00E+00 0,00E+00 2,12E-04 0,00E+00 0,00E+00
RSF MJ 0,00E+00 0,00E+00 5,45E-05 0,00E+00 7,58E-05 5,45E-06 0,00E+00 0,00E+00
NRSF MJ 0,00E+00 0,00E+00 0,00E+00 0,00E+00 0,00E+00 0,00E+00 0,00E+00 0,00E+00
W
m3
1,05E-02 4,91E-04 2,15E-02 0,00E+00 2,47E-02 3,47E-03 0,00E+00 0,00E+00
Ressursbruk (m2)
Parameter Unit B6 B7 C1 C2 C3 C4 D
RPEE MJ 0,00E+00 0,00E+00 2,07E-02 1,56E-02 1,41E+02 5,06E-04 -5,34E+01
RPEM MJ 0,00E+00 0,00E+00 0,00E+00 0,00E+00 -1,41E+02 0,00E+00 0,00E+00
TPE MJ 0,00E+00 0,00E+00 2,07E-02 1,56E-02 5,03E-02 5,06E-04 -5,34E+01
NRPE MJ 0,00E+00 0,00E+00 2,90E-03 1,55E+00 5,33E+00 3,36E-02 -1,05E+01
NRPM MJ 0,00E+00 0,00E+00 0,00E+00 0,00E+00 -4,26E+00 0,00E+00 0,00E+00
TRPE MJ 0,00E+00 0,00E+00 2,90E-03 1,55E+00 1,07E+00 3,36E-02 -1,05E+01
SM kg 0,00E+00 0,00E+00 0,00E+00 0,00E+00 0,00E+00 0,00E+00 0,00E+00
RSF MJ 0,00E+00 0,00E+00 0,00E+00 0,00E+00 1,94E-02 0,00E+00 -4,29E+01
NRSF MJ 0,00E+00 0,00E+00 0,00E+00 0,00E+00 1,29E-02 0,00E+00 -2,86E+01
W
m3
0,00E+00 0,00E+00 1,54E-04 2,52E-04 2,08E-03 3,78E-05 -1,93E-01
RPEE Fornybar primærenergi brukt som energibærer; RPEM Fornybar primærenergi brukt som råmateriale; TPE Total bruk av fornybar
primærenergi; NRPE Ikke fornybar primærenergi brukt som energibærer; NRPM Ikke fornybar primærenergi brukt som råmateriale; TRPE Total
bruk av ikke fornybar primærenergi; SM Bruk av sekundære materialer; RSF Bruk av fornybart sekundære brensel; NRSF Bruk av ikke fornybart
sekundære brensel; W Netto bruk av ferskvann
Livsløpets slutt - Avfall (m2)
Parameter Unit A1-A3 A4 A5 B1 B2 B3 B4 B5
HW kg 9,07E-03 1,82E-04 6,09E-03 0,00E+00 7,82E-03 1,10E-02 0,00E+00 0,00E+00
NHW kg 6,00E-01 2,09E-01 3,46E-01 0,00E+00 5,12E-01 1,28E-01 0,00E+00 0,00E+00
RW kg 9,53E-05 1,87E-05 6,52E-07 0,00E+00 3,05E-07 1,27E-05 0,00E+00 0,00E+00
Livsløpets slutt - Avfall (m2)
Parameter Unit B6 B7 C1 C2 C3 C4 D
HW kg 0,00E+00 0,00E+00 1,03E-06 1,07E-04 8,45E-04 1,08E-01 -4,30E-03
NHW kg 0,00E+00 0,00E+00 1,23E-04 9,18E-02 2,20E-02 2,27E-02 -1,96E-01
RW kg 0,00E+00 0,00E+00 2,03E-08 9,86E-06 2,68E-06 1,97E-07 -4,47E-05
HW Avhendet farlig avfall; NHW Avhendet ikke-farlig avfall; RW Avhendet radioaktivt avfall
Livsløpets slutt - Utgangsfaktorer (m2)
Parameter Unit A1-A3 A4 A5 B1 B2 B3 B4 B5
CR kg 0,00E+00 0,00E+00 0,00E+00 0,00E+00 0,00E+00 0,00E+00 0,00E+00 0,00E+00
MR kg 8,58E-03 0,00E+00 1,08E-02 0,00E+00 1,08E-03 1,94E-03 0,00E+00 0,00E+00
MER kg 1,72E-03 0,00E+00 7,78E-03 0,00E+00 1,05E-03 9,50E-04 0,00E+00 0,00E+00
EEE MJ 5,49E-03 0,00E+00 3,82E-02 0,00E+00 0,00E+00 7,67E-01 0,00E+00 0,00E+00
ETE MJ 6,19E-02 0,00E+00 4,30E-01 0,00E+00 0,00E+00 8,65E+00 0,00E+00 0,00E+00
Livsløpets slutt - Utgangsfaktorer (m2)
Parameter Unit B6 B7 C1 C2 C3 C4 D
CR kg 0,00E+00 0,00E+00 0,00E+00 0,00E+00 0,00E+00 0,00E+00 0,00E+00
MR kg 0,00E+00 0,00E+00 0,00E+00 0,00E+00 0,00E+00 0,00E+00 0,00E+00
MER kg 0,00E+00 0,00E+00 0,00E+00 0,00E+00 0,00E+00 0,00E+00 0,00E+00
EEE MJ 0,00E+00 0,00E+00 0,00E+00 0,00E+00 7,85E+00 0,00E+00 -8,67E+00
ETE MJ 0,00E+00 0,00E+00 0,00E+00 0,00E+00 8,85E+01 0,00E+00 -9,77E+01
CR-komponenter for gjenbruk, MR Materialer for resirkulering, MER Materialer for energigjenvinning, EEE Eksportert elektrisk energi; ETE
Eksportert termisk energi
Lese eksempel: 9,0 E-03 = 9,0*10-3 = 0,009
NEPD-2747-1442-NO Ubehandlet kledning av gran (ver3-080222)
7/9
Norske tilleggskrav
Klimagassutslipp fra bruk av elektrisitet i produksjonsfasen
Norsk markedsmiks med import på lavspenning, inkludert produksjon av overføringslinjer og nettap, er anvendt for elektrisitet i
produksjonprosessen (A3).
Data kilde Mengde Enhet
Ecoinvent v3.5 (august 2018) - Norge 31,7 gram CO -ekv./kWh
2
Farlige stoffer
Produktet inneholder ingen stoffer fra REACH Kandidatliste eller den norske prioritetslisten
Produktet inneholder stoffer som er under 0,1 vekt% på REACH Kandidatliste eller den norske prioritetslisten.
Produktet inneholde stoffer fra REACH Kandidatliste eller den norske prioritetslisten, se tabell under Spesifikke norske
krav.
Produktet inneholder ingen stoffer på REACH Kandidatliste eller den norske prioritetslisten. Produktet kan karakteriseres som
farlig avfall (etter Avfallsforskiften, Vedlegg III), se tabell under Spesifikke norske krav.
Transport
Transport fra produksjonssted til byggeplass i Norge i henhold til senario i A4: 200 km
Inneklima
Ikke relevant for dette produktet.
PEFC/FSC
PEFC og FSC sertifikatene som dokumenterer bærekraftig skogbruk er ikke gyldig i hele gyldighetsperioden for EPD og må derfor
oppdateres for at EPD skal være gyldig i hele perioden. (PEFC 2017; 2019; FSC 2020).
Klimadeklarasjon
For å øke transparensen i bidraget til klimapåvirkning, så er indikatoren GWP blitt delt opp her i underindikatorer:
GWP-IOBC Klimapåvirkning beregnet etter umiddelbar oksidasjon av biogent karbon prinsippet.
GWP-BC Klimapåvirkning fra netto opptak og utslipp av biogent karbon fra materialene i hver modul.
Klimapåvirkning (m2)
Parameter Unit A1-A3 A4 A5 B1 B2 B3 B4 B5
GWP-IOBC kg CO -ekv 1,11E+00 1,73E-01 9,12E-01 0,00E+00 1,41E+00 2,40E-01 0,00E+00 0,00E+00
2
GWP-BC kg CO -ekv -1,34E+01 0,00E+00 7,30E-03 0,00E+00 0,00E+00 -3,67E-06 0,00E+00 0,00E+00
2
GWP kg CO -ekv -1,23E+01 1,73E-01 9,20E-01 0,00E+00 1,41E+00 2,40E-01 0,00E+00 0,00E+00
2
Klimapåvirkning (m2)
Parameter Unit B6 B7 C1 C2 C3 C4 D
GWP-IOBC kg CO -ekv 0,00E+00 0,00E+00 1,61E-04 9,33E-02 1,12E+00 9,30E-04 -6,42E-01
2
GWP-BC kg CO -ekv 0,00E+00 0,00E+00 0,00E+00 0,00E+00 1,34E+01 0,00E+00 0,00E+00
2
GWP kg CO -ekv 0,00E+00 0,00E+00 1,61E-04 9,33E-02 1,45E+01 9,30E-04 -6,42E-01
2
NEPD-2747-1442-NO Ubehandlet kledning av gran (ver3-080222)
8/9
Bibliografi
Ecoinvent v3.0-v3.5 Swiss Centre of Life Cycle Inventories. www.ecoinvent.ch
EPD Norge (2019a) NEPD-1768-740-NO. JOTUN Industri Grunning Visir, Jotun AS.
EPD Norge (2019b) NEPD-2405-1208. Drygolin Nordix Extreme Oljeglans, Jotun AS.
FSC (2020) FSC Chain of custody certificate. Certificate No. DNV-COC-001587
ISO 21930:2007 Sustainability in building construction - Environmental declaration of building products
NPCR 015 version 3.0 Product category rules. Part B for wood and wood-based products for use in construction
(04/2019)
NS-EN 16449:2014 Tre og trebaserte produkter - Beregning av biogent karboninnhold i tre og omdanning til
karbondioksid
NS-EN ISO 14025:2010 Miljømerker og deklarasjoner - Miljødeklarasjoner type III - Prinsipper og prosedyrer.
NS-EN 16485:2014 Tømmer og skurlast - Miljødeklarasjoner - Produktkategoriregler for tre og trebaserte
produkter til bruk i byggverk
NS-EN 15804:2012+A1:2013 Bærekraftig byggverk - Miljødeklarasjoner - Grunnleggende produktkategoriregler for
byggevarer
NS 9431:2011 Klassifikasjon av avfall
PEFC (2017) PEFC ST 2002:2013 - Chain of custody of forest based products. Sertifikatsnummer: 115889-
2012-CoC-NOR-NA
PEFC (2019) PEFC ST 2002:2013 - Chain of custody of forest based products. Sertifikatsnummer: 2018-
SKM-PEFC-276
Pré Consultants (2019) SimaPro version 9.0.0.48
Raadal et al. (2009). Raadal, H. L., Modahl, I. S. & Lyng, K-A. (2009). Klimaregnskap for avfallshåndtering, Fase I
og II. Oppdragsrapport nr 18.09 fra Østfoldforskning, Norge
Ruttenborg, V (2021) LCA-report for Gausdal Bruvoll AS. Report nr. 325089-1 from Norwegian Institute of Wood
Technology, Oslo, Norway.
SN/TS 3186:2008 Heltrekledning av bartre til utvendig bruk
Statistisk sentralbyrå (2018a) Tabell 04730: Forbruk av brensel til bruttoproduksjon av fjernvarme, 2017
Statistisk sentralbyrå (2018b) Tabell 04727: Fjernvarmebalansen, 2017
Statistisk sentralbyrå (2018c) Tabell 09469: Nettoproduksjon av fjernvarme, 2017
Timmermann & Dibdiakova (2013) Klimagassutslipp i skogbruket - fra frø til industriport. Vugge-til-port livsløpsanalyse (LCA).
Prosjektrapport fra KlimaTre.
Program operatør og utgiver
Næringslivets Stiftelse for Miljødeklarasjoner Tlf: +47 23 08 80 00
Postboks 5250 Majorstuen, 0303 Oslo e-post: post@epd-norge.no
Norge web www.epd-norge.no
Eier av deklarasjonen
G3 Gausdal Treindustrier SA Tlf: +47 02651
2651 Østre Gausdal e-post: rho@g3i.no https://
Norge web g3i.no/
Forfatter av Livssyklusrapporten
Vegard Ruttenborg Tlf: +47 98 85 33 33
Norsk Treteknisk Institutt e-post: firmapost@treteknisk.no
Postboks 113 Blindern, 0314 Oslo, Norge web www.treteknisk.no
NEPD-2747-1442-NO Ubehandlet kledning av gran (ver3-080222)
9/9
