Environmental product declaration
in accordance with ISO 14025 and EN 15804+A2
Askøy Dekkelegging AGB11/16 160/220
Eier av deklarasjonen: Programoperatør:
Askøy Dekkelegging AS Næringslivets Stiftelse for
miljødeklarasjoner
Produkt:
Askøy Dekkelegging AGB11/16 160/220 Deklarasjonsnummer:
Deklarert enhet: NEPD-8596-8260-NO
1 tonne
Publiseringsnummer:
Deklarasjonen er basert på PCR:
EN 15804:2012+A2:2019 tjener som kjerne-PCR NEPD-8596-8260-NO
NPCR 025:2022 Part B for Asphalt
Godkjent dato: 20.12.2024
Næringslivets Stiftelse for
miljødeklarasjoner Gyldig til: 20.12.2029
EPD software:
LCAno EPD generator ID: 664659
1 / 11
Generell informasjon
Produkt Eier av deklarasjonen:
Askøy Dekkelegging AGB11/16 160/220 Askøy Dekkelegging AS
Kontaktperson: Knut Ludvig Almestad
Telefon: 99 21 36 20
e-post: postmaster@askoydekkelegging.no
Programoperatør: Produsent:
Næringslivets Stiftelse for miljødeklarasjoner Askøy Dekkelegging AS
Postboks 5250 Majorstuen, 0303 Oslo, Norge Storebotn 26
Telefon: +47 977 22 020 5309 Kleppestø, Norway
web: www.epd-norge.no
Deklarasjonsnummer: Produksjonssted:
ADL Asfaltverk
NEPD-8596-8260-NO
Aasebøskogen
Askøy, Norway
Deklarasjonen er basert på PCR: Kvalitet/Miljøsystem:
EN 15804:2012+A2:2019 tjener som kjerne-PCR
NPCR 025:2022 Part B for Asphalt
Erklæring om ansvar: Org. no.:
Eieren av deklarasjonen skal være ansvarlig for den​ underliggende 918 953 728
informasjon og bevis. EPD Norge skal​ ikke være ansvarlig med
hensyn til produsent informasjon, ​ livsløpsvurdering data og bevis.
Deklarert enhet: Godkjent dato:
1 tonn Askøy Dekkelegging AGB11/16 160/220
20.12.2024
Deklarert enhet med opsjon: Gyldig til:
A1,A2,A3,A4,C1,C2,C3,C4,D 20.12.2029
Årstall for studien:
2023
Funksjonell enhet: Sammenlignbarhet:
EPD av byggevarer er nødvendigvis ikke sammenlignbare hvis de ikke
samsvarer med NS-EN 15804 og ses i en bygningskontekst.
Generelt om verifikasjon av EPD fra verktøy: Utarbeidelse og verifikasjon av miljødeklarasjon:
Uavhengig verifikasjon av data, annen miljøinformasjon og EPD er Deklarasjonen er utarbeidet og verifisert ved bruk av EPD-verktøy
foretatt etter ISO 14025:2010, kapittel 8.1.3 og 8.1.4. Verifikasjon av lca.tools ver EPD2022.03, utviklet av LCA.no. EPD-verktøyet er
hver EPD foretas i henhold til EPD-Norge sine retningslinjer for integrert i bedriftens miljøstyringssystem, og godkjent av EPD-Norge
verifikasjon og godkjenning som krever at EPD-verktøy er i) integrert
i bedriftens miljøstyringssystem, ii) prosedyrer for bruk av EPD- EPD er utarbeidet av: Camilla Emilie Ruud
verktøy er godkjent av EPD-Norge og iii) prosessen gjennomgås årlig
Bedriftsspesifikke data og EPD er kontrollert av: Børge Heggen
av en uavhengig 3.parts verifikator. Se vedlegg G i EPD-Norge sine
Johansen, Energiråd AS
retningslinjer for mer informasjon om EPD-verktøy.
Verifikasjon av EPD-verktøy: Godkjent:
Uavhengig tredjepartsverifikasjon av verktøy, bakgrunnsdata og test-
EPD er gjort i henhold til EPD-Norge sine prosedyrer og retningslinjer
for verifisering og godkjenning av EPD-verktøy.
Tredjeparts verifikator:
Martin Erlandsson, IVL Swedish Res. Inst
(krever ikke signatur)
2 / 11
Produkt
Produktbeskrivelse:
AGB11/16 produseres til bruk på lavtrafikkerte veier, tun og industrielle tomter. Legges i ett eller to lag med 35-80mm tykkelse.
Produktspesifikasjon:
EPDen er laget som et snitt av AGB11 og AGB16. AGB11 har en øvre siktstørrelse på 11mm mens AGB16 har en øvre siktstørrelse på 16mm.
Begge består av omtrent 95% tilslag og 5% bitumen og produseres på 130-170°C. Asfalten kan også produseres med inntil 10% resirkulert asfalt.
Materials kg %
Bitumen 58,50 5,85
Tilsetningsstoffer 0,23 0,02
Tilslag 941,27 94,13
Total 1000,00 100,00
Tekniske data:
Asfaltproduktet er 100% gjenbrukbart. Bitumen er produsert i henhold til [EN/ISO 2592], (CEN) standarder EN 136, 140 og 405, EN 149 og 143,
CEN-standardene EN 420 og EN 374.
Markedsområde:
Norge
Levetid, produkt:
Avhengig av trafikkmengde, oppbygging, vedlikehold og klimaforhold.
Levetid, anlegg:
Avhengig av trafikkmengde, oppbygging, vedlikehold og klimaforhold.
LCA: Beregningsregler
Deklarert enhet:
1 tonn Askøy Dekkelegging AGB11/16 160/220
Cut-off kriterier:
Alle viktige råmaterialer og all viktig energibruk er inkludert. Produksjonsprosessen for råmaterialene og energistrømmer som inngår med veldig
små mengder (mindre enn 1%) er ikke inkludert. Disse cut-off kriteriene gjelder ikke for farlige materialer og stoffer.
Allokering:
Allokering er gjort iht. bestemmelser i EN 15804. Inngående energi og vann, samt produksjon av avfall i egen produksjon er allokert likt mellom
alle produktene gjennom masseallokering. Miljøpåvirkning og ressursforbruk for primærproduksjonen av resirkulerte materialer er allokert til det
opprinnelige produktsystemet. Bearbeidingsprosessen og transport av materialet til produksjonssted er allokert til analysen i denne EPDen. For
bitumenproduksjon er uttak og transport av råolje allokert etter masse, mens sluttproduktene fra oljeraffineri er allokert etter økonomiske
faktorer.
Datakvalitet:
Spesifikke data for produktsammensetningen er fremskaffet av produsenten. De representerer produksjonen av det deklarerte produktet og ble
samlet inn for EPD-​utvikling i det oppgitte året for studien. Bakgrunnsdata er basert på EPDer iht. EN 15804 og ulike LCA​ databaser.
Datakvaliteten for råmaterialene i A1 er presentert i tabellen nedenfor. eurobitume (2019) anses ikke som konservativ i henhold til EN 15804, men
brukes på grunn av vanlig praksis i andre LCA-verktøy, EPD-er og PCR.
Materials Source Data quality Year
Life Cycle
Bitumen Eurobitume (2022) 2022
Inventory
Tilsetningsstoffer ecoinvent 3.6 Database 2019
Tilslag ecoinvent 3.6 Database 2019
3 / 11
Systemgrenser (X=inkludert, MND=modul ikke deklarert, MNR=modul ikke relevant)
Construction Beyond the system
Product stage Use stage End of life stage
installation stage boundaries
A1 A2 A3 A4 A5 B1 B2 B3 B4 B5 B6 B7 C1 C2 C3 C4 D
X X X X MND MND MND MND MND MND MND MND X X X X X
Systemgrenser:
Flytskjemaet nedenfor illustrerer systemgrensene for analysen:
Teknisk tilleggsinformasjon
relairetamåR tropsnarT gninkrivliT tropsnarT
​/snojskurtsnoK esafsnojsallatsni
kurB
dlohekildeV nojsarapeR regnitfikstU gnirevoneR llenojsarepO kurbigrene llenojsarepO kurbnnav gniretnomeD tropsnarT
gnildnahebsllafvA
lit
llafvA
gnildnahebttuls ​/gninnivnejg/kurbnejG elaisnetop-gnirelukriser
4 / 11
LCA: Scenarier og annen teknisk informasjon
Følgende informasjon beskriver scenariene for modulene i EPDen.
Transport til marked er basert på gjennomsnittlig avstand til kunder.
Capacity utilisation Value
Transport fra produksjonssted til bruker (A4) Distance (km) Fuel/Energy Consumption Unit
(incl. return) % (Liter/tonn)
Truck, over 32 tonnes, EURO 6 (km) 55,0 % 25 0,023 l/tkm 0,58
Sluttfase (C1) Unit Verdi
Fresemaskin, dieselforbruk (L) L 0,40
Vann (L) kg 12,000000000
Capacity utilisation Value
Transport avfallsbehandling (C2) Distance (km) Fuel/Energy Consumption Unit
(incl. return) % (Liter/tonn)
Lastebil, 16-32 tonn, EURO 5 (km) 38,8 % 35 0,045 l/tkm 1,58
Waste processing (C3) Unit Verdi
Avfallsbehandling, asfalt til resirkulering (kg) kg 899,78
Slitasje av asfalt (kg) kg 99,97
Gevinst og belastninger etter endt levetid (D) Unit Verdi
Substitutsjon av primær asfalt med netto
kg 899,78
resirkulert asfalt (kg)
5 / 11
LCA: Resultater
LCA resultatene er presentert under for den deklarerte enheten som er definert på side 2 av EPD dokumentet.
Miljøpåvirkning (Environmental impact)
Indicator Unit A1 A2 A3 A4 C1 C2 C3 C4 D
GWP-total kg CO2 -ekv 1,65E+01 6,58E+00 2,16E+01 2,18E+00 1,43E+00 5,84E+00 8,46E-01 0 -3,84E+01
GWP-fossil kg CO2 -ekv 1,65E+01 6,57E+00 2,16E+01 2,18E+00 1,43E+00 5,83E+00 8,46E-01 0 -3,84E+01
GWP-biogenic kg CO2 -ekv 1,43E-02 7,43E-05 1,68E-02 1,65E-03 4,81E-04 0,00E+00 1,59E-04 0 0,00E+00
GWP-luluc kg CO2 -ekv 8,49E-03 4,06E-03 2,91E-03 6,63E-04 1,19E-04 2,04E-03 6,69E-05 0 -3,07E-02
ODP kg CFC11 -ekv 1,75E-06 1,32E-06 4,60E-06 5,25E-07 3,09E-07 1,30E-06 1,84E-07 0 -5,66E-05
AP mol H+ -ekv 1,40E-01 2,12E-01 2,24E-01 7,00E-03 1,50E-02 2,38E-02 8,88E-03 0 -3,87E-01
EP-FreshWater kg P -ekv 3,00E-04 2,56E-05 9,89E-05 1,73E-05 5,53E-06 4,59E-05 3,09E-06 0 -8,03E-04
EP-Marine kg N -ekv 3,68E-02 5,30E-02 9,82E-02 1,54E-03 6,60E-03 7,07E-03 3,92E-03 0 -7,38E-02
EP-Terrestial mol N -ekv 4,30E-01 5,89E-01 1,08E+00 1,71E-02 7,24E-02 7,81E-02 4,30E-02 0 -8,37E-01
POCP kg NMVOC -ekv 1,30E-01 1,52E-01 2,96E-01 6,73E-03 1,99E-02 2,39E-02 1,18E-02 0 -4,59E-01
ADP-minerals&metals1 kg Sb-ekv 9,05E-04 4,54E-05 5,51E-05 3,88E-05 2,31E-06 1,58E-04 1,30E-06 0 -3,40E-04
ADP-fossil1 MJ 2,71E+03 8,44E+01 2,96E+02 3,54E+01 1,97E+01 8,80E+01 1,17E+01 0 -3,61E+03
WDP1 m3 2,53E+03 1,73E+01 7,72E+02 2,71E+01 5,42E+00 8,39E+01 2,48E+00 0 -2,92E+04
GWP-total = Globalt oppvarmingspotensial totalt; GWP-fossil = Globalt oppvarmingspotensial fossile brensler; GWP-biogenic = Globalt oppvarmingspotensial biogene
kilder; GWP-luluc = Globalt oppvarmingspotensial arealbruk og arealbruks endringer; ODP = Potensial for nedbryting av stratosfærisk ozon; AP = Forsuringspotensial for
kilder på land og vann; EP = overgjødslingspotensial til ferskvann, hav og jord; POCP = Potensial for fotokjemisk oksidantdanning; ADP-minerals&metals = Abiotisk
utarmingspotensial for ikke-fossile ressurser, mineraler og metaller; ADP-fossil = Abiotisk utarmingspotensial for fossile ressurser, fossile brensler; WDP =
Utarmingspotensial for vannressurser
"Leseeksempel: 9,0 E-03 = 9,0*10 -3 = 0,009"
*INA Indicator Not Assessed
1. Resultatene av denne miljøpåvirkningsindikatoren skal brukes med forsiktighet ettersom usikkerheten til resultatene er høy eller det er begrenset erfaring med bruk av
indikatoren.
​ 3. Eutrofiering ferskvann skal være i kg P-eq., Det er en skrivefeil i EN 15804: 2012 + A2: 2019 angående denne enheten. Eutrofiering beregnet som PO4-ekv er presentert
på side 11.
Merknad om miljøpåvirkningen
6 / 11
Supplerende indikatorer for miljøpåvirkning
Indicator Unit A1 A2 A3 A4 C1 C2 C3 C4 D
PM Sykdomstilfeller 9,54E-07 1,85E-07 5,89E-06 1,75E-07 3,95E-07 3,85E-07 2,35E-07 0 -2,45E-06
IRP2 kgBq U235 -ekv 4,95E-01 3,63E-01 1,33E+00 1,55E-01 8,47E-02 3,85E-01 5,01E-02 0 -1,81E+01
ETP-fw1 CTUe 7,15E+02 4,83E+01 1,78E+02 2,59E+01 1,08E+01 6,48E+01 6,39E+00 0 -2,29E+03
HTP-c1 CTUh 1,42E-08 0,00E+00 7,08E-09 0,00E+00 4,17E-10 0,00E+00 0,00E+00 0 -2,25E-08
HTP-nc1 CTUh 2,26E-07 1,20E-09 1,68E-07 2,50E-08 1,01E-08 7,00E-08 6,30E-09 0 -5,63E-07
SQP1 dimensjonsløs 3,96E+02 1,22E+01 3,92E+01 4,05E+01 2,51E+00 6,07E+01 1,48E+00 0 -8,13E+02
PM = Partikkelutslipp; IRP = Ioniserende stråling (helseeffekt); ETP-fw = Økotoksisitet (ferskvann); HTP-c = Toksisitet påvirkning på mennesker, kreft; HTP-nc = Toksisitet
påvirkning på mennesker, andre effekter enn kreft; SQP = Påvirkninger knyttet til arealbruksendringer / jordkvalitet
"Leseeksempel: 9,0 E-03 = 9,0*10 -3 = 0,009"
*INA Indicator Not Assessed
1. Resultatene av denne miljøpåvirkningsindikatoren skal brukes med forsiktighet ettersom usikkerheten til resultatene er høy eller det er begrenset erfaring med bruk av
indikatoren.
2. Denne påvirkningskategorien omhandler hovedsakelig den eventuelle effekten av lavdose ioniserende stråling på menneskers helse i atombrenselsyklusen. Den tar
ikke hensyn til effekter på grunn av mulige atomulykker, yrkesmessig eksponering eller på grunn av fjerning av radioaktivt avfall i underjordiske anlegg. Potensiell
ioniserende stråling fra jorda, fra radon og fra noen byggematerialer måles heller ikke av denne indikatoren.
7 / 11
Ressursbruk (Resource use)
Indicator Unit A1 A2 A3 A4 C1 C2 C3 C4 D
PERE MJ 1,87E+01 5,47E-01 5,43E+01 4,45E-01 1,16E-01 1,24E+00 6,32E-02 0 -2,00E+02
PERM MJ 0,00E+00 0,00E+00 0,00E+00 0,00E+00 0,00E+00 0,00E+00 0,00E+00 0 0,00E+00
PERT MJ 1,87E+01 5,47E-01 5,43E+01 4,45E-01 1,16E-01 1,24E+00 6,32E-02 0 -2,00E+02
PENRE MJ 4,02E+02 8,40E+01 2,95E+02 3,56E+01 1,96E+01 8,86E+01 1,17E+01 0 -3,61E+03
PENRM MJ 2,30E+03 0,00E+00 0,00E+00 0,00E+00 0,00E+00 0,00E+00 -2,30E+03 0 0,00E+00
PENRT MJ 2,71E+03 8,40E+01 2,95E+02 3,56E+01 1,96E+01 8,86E+01 -2,29E+03 0 -3,61E+03
SM kg 1,69E-01 3,37E-02 1,51E-01 1,22E-02 9,91E-03 3,54E-02 5,74E-03 0 -7,61E+01
RSF MJ 2,76E-01 1,39E-02 8,04E-02 1,56E-02 3,38E-03 4,45E-02 1,56E-03 0 -2,19E+00
NRSF MJ 4,71E-01 -1,68E-01 6,75E-01 5,23E-02 3,92E-02 1,59E-01 2,29E-02 0 -9,09E-01
FW m3 4,07E-01 4,16E-03 4,09E-01 4,03E-03 1,31E-02 9,28E-03 6,01E-04 0 -1,77E+00
PERE = Fornybar primærenergi brukt som energibærer; PERM = Fornybar primærenergi brukt som råmateriale; PERT = Total bruk av fornybar primærenergi; PENRE =
Ikke fornybar primærenergi brukt som energibærer; PENRM = Ikke fornybar primærenergi brukt som råmateriale; PENRT = Total bruk av ikke fornybar primærenergi; SM
= Bruk av sekundære materialer; RSF = Bruk av fornybart sekundære brensel; NRSF = Bruk av ikke fornybart sekundære brensel; FW = Netto bruk av ferskvann.
"Leseeksempel: 9,0 E-03 = 9,0*10 -3 = 0,009"
*INA Indicator Not Assessed
8 / 11
Livsløpets slutt - Avfall (End of life - Waste)
Indicator Unit A1 A2 A3 A4 C1 C2 C3 C4 D
HWD kg 3,97E-02 3,44E-03 3,21E-02 1,94E-03 5,92E-04 4,48E-03 3,44E-04 0 -1,45E+00
NHWD kg 1,38E+00 3,10E-01 6,86E-01 3,07E+00 2,41E-02 4,20E+00 1,38E-02 0 -4,68E+00
RWD kg 2,97E-02 5,89E-04 2,06E-03 2,42E-04 1,37E-04 5,99E-04 8,12E-05 0 -2,65E-02
HWD = Avhendet farlig avfall; NHWD = Avhendet ikke-farlig avfall; RWD = Avhendet radioaktivt avfall
"Leseeksempel: 9,0 E-03 = 9,0*10 -3 = 0,009"
*INA Indicator Not Assessed
Livsløpets slutt - Utgangsfaktorer (End of life - Output flow)
Indicator Unit A1 A2 A3 A4 C1 C2 C3 C4 D
CRU kg 0,00E+00 0,00E+00 0,00E+00 0,00E+00 0,00E+00 0,00E+00 0,00E+00 0 0,00E+00
MFR kg 1,51E-01 1,52E-04 5,95E-01 1,71E-04 3,70E-05 4,94E-04 9,00E+02 0 -3,24E-01
MER kg 2,71E-03 4,11E-02 1,46E-01 1,06E-02 9,72E-03 2,94E-02 1,75E-05 0 -2,28E-02
EEE MJ 4,80E-02 9,90E-04 5,96E-02 1,84E-03 1,16E-04 3,41E-03 5,99E-05 0 -7,29E+00
EET MJ 7,27E-01 1,50E-02 9,02E-01 2,80E-02 1,75E-03 5,15E-02 9,06E-04 0 -1,10E+02
CRU = Komponenter for gjenbruk, MFR Materialer for resirkulering, MER = Materialer for energigjenvinning, EEE = Eksportert elektrisk energi; EET = Eksportert termisk
energi
"Leseeksempel: 9,0 E-03 = 9,0*10 -3 = 0,009"
*INA Indicator Not Assessed
Informasjon om innholdet av biogent karbon
Indicator Unit Ved port
Innhold av biogent karbon i produkt kg C 0,00E+00
Innhold av biogent karbon i emballasjen kg C 0,00E+00
Merk: 1 kg biogent karbon tilsvarer 44/12 kg CO2
9 / 11
Tilleggskrav
Klimagassutslipp fra bruk av elektrisitet i produksjonsfasen
Nasjonal produksjonsmiks fra import, lavspenning (inkludert produksjon av overføringslinjer, i tillegg til direkte utslipp og tap i nett) er brukt for
anvendt elektrisitet i produksjonsprosessen (A3). Bakgrunnsdata er presentert i tabellen under. Karakteriseringsfaktorer fra
EN15804:2012+A2:2019 er benyttet.
Elektrisitetsmiks Source Mengde Unit
Elektrisitet, Norge (kWh) ecoinvent 3.6 23,68 g CO2-eq/kWh
Farlige stoffer
Produktet er ikke tilført stoffer fra REACH Kandidatliste eller den norske prioritetslisten.
Inneklima
Ytterligere miljøinformasjon
Ytterligere indikatorer for miljøpåvirkning nødvendig i NPCR Part A for construction products
Indicator Unit A1 A2 A3 A4 C1 C2 C3 C4 D
GWPIOBC kg CO2 -ekv 1,68E+01 6,54E+00 2,04E+01 2,17E+00 1,35E+00 5,81E+00 8,01E-01 0 -3,74E+01
GWP-IOBC: Globalt oppvarmingspotensial beregnet etter prinsippet om umiddelbar oksidasjon. For å øke tydeligheten av biogent karbonbidrag til klimapåvirkning,
kreves indikatoren GWP-IOBC da den erklærer klimapåvirkninger beregnet i henhold til prinsippet om øyeblikkelig oksidasjon. GWP-IOBC er også referert til som GWP-
GHG i sammenheng med svensk lov om offentlige anskaffelser.
10 / 11
Bibliografi
NS-EN ISO 14025:2010 Miljømerker og deklarasjoner - Miljødeklarasjoner type III - Prinsipper og prosedyrer. ​
NS-EN ISO 14044:2006 Miljøstyring - Livsløpsvurderinger - Krav og retningslinjer.​
NS-EN 15804:2012+A2:2019 Bærekraftig byggverk - Miljødeklarasjoner - Grunnleggende produktkategoriregler for byggevarer.​
ISO 21930:2017 Core rules for environmental product declarations of construction products.​
ecoinvent v3, Alloc Rec, Swiss Centre of Life Cycle Inventories.​
Iversen et al., (2021) eEPD v2021.09 Background information for EPD generator tool system verification, LCA.no rapportnummer: : 07.21. ​
Iversen et al., (2021) EPD generator for NPCR 025 Part B for Asphalt, Background information for EPD generator application and LCA data, LCA.no
rapportnummer: 10.21. ​
NPCR Part A: Construction products and services. Ver. 2.0, 24.03.2021 EPD Norway.​
NPCR 025 Part B for asphalt, Ver. 1.1, 20.01.2022, EPD Norway.
Programoperatør og utgiver Telefon: +47 977 22 020
Næringslivets Stiftelse for miljødeklarasjoner e-post: post@epd-norge.no
Postboks 5250 Majorstuen, 0303 Oslo, Norge web: www.epd-norge.no
Eier av deklarasjonen: Telefon: 99 21 36 20
Askøy Dekkelegging AS e-post: postmaster@askoydekkelegging.no
Storebotn 26, 5309 Kleppestø, Norway web: https://askoydekkelegging.no
Forfatter av livsløpsrapporten Telefon: +47 916 50 916
LCA.no AS e-post: post@lca.no
Dokka 6A, 1671 Kråkerøy, Norway web: www.lca.no
Utvikler av EPD-generator Telefon: +47 916 50 916
LCA.no AS e-post: post@lca.no
Dokka 6A, 1671 Kråkerøy, Norway web: www.lca.no
ECO Platform web: www.eco-platform.org
ECO Portal web: ECO Portal
11 / 11
