Ver1 2015
ENVIRONMENTAL PRODUCT DECLARATION
in accordance with ISO 14025, ISO 21930 and EN 15804
Eier av deklarasjonen: Kamstål A S
Programoperatør: Næringslivets Stiftelse for Miljødeklarasjoner
Utgiver: Næringslivets Stiftelse for Miljødeklarasjoner
Deklarasjonsnummer: NEPD-2201-1007-NO
Publiseringsnummer: NEPD-2201-1007-NO
ECO Platform registreringsnummer: -
Godkjent dato: 18.05.2020
Gyldig til: 18.05.2025
Armeringsløsninger fra Kamstål AS
Kamstål AS
www.epd-norge.no
NEPD-2201-1007-NO Armeringsløsninger fra Kamstål AS (korr030720) 1 / 8
Generell informasjon
Produkt: Eier av deklarasjonen:
Armeringsløsninger fra Kamstål AS
Kamstål AS
Kontaktperson: Magnus A Krokstad
Telefon: 48219948
e-post: magnus@kamstal.no
Programoperatør: Produsent:
Kamstål AS
Næringslivets stiftelse for Miljødeklarasjoner
P b. 5250 Majorstuen, 0303 O slo
P hone: +47 23 08 80 00
e-post: post@epd-norge.no
Deklarasjonsnummer: Produksjonssted:
Vestre Svanholmen 3,
NEPD-2201-1007-NO
4313 Sandnes,
Norge
ECO Platform registreringsnummer: Kvalitet/Miljøsystem:
Deklarasjonen er basert på PCR: Org. no.:
916 725 280
EN 15804:2012+A1:2013 tjener som kjerne-PCR
NPCR 013:2019 Part B for Steel and aluminium construction
products
Erklæring om ansvar: Godkjent dato: 18.05.2020
Eieren av deklarasjonen skal være ansvarlig for den
underliggende informasjon og bevis. EPD Norge skal Gyldig til: 18.05.2025
ikke være ansvarlig med hensyn til produsent informasjon,
livsløpsvurdering data og bevis.
Deklarert enhet: Årstall for studien:
1 kg Armeringsløsninger fra Kamstål AS 2020
Deklarert enhet med opsjon: Sammenlignbarhet:
EPD av byggevarer er nødvendigvis ikke sammenlignbare hvis de
A1,A2,A3,A4,C1,C2,C3,C4,D
ikke samsvarer med NS-EN 15804 og ses i en
bygningskontekst.
Funksjonell enhet: Miljødeklarasjonen er utarbeidet av:
Deklarasjonen er utviklet ved bruk av eEPD v4.0 fra LCA.no
Godkjenning:
Bedriftsspesifikke data er
Samlet og registrert av: Magnus A Krokstad
Kontrollert av: Einar A Mortensen
Verifikasjon: Godkjent:
Uavhengig verifikasjon av data, annen miljøinformasjon og EPD
er foretatt etter ISO 14025:2010, kapittel 8.1.3 og 8.1.4
Ekstern
Tredjeparts verifikator:
Sign
Sign
Fredrik Moltu Johnsen
(Uavhengig verifikator godkjent av EPD Norge)
NEPD-2201-1007-NO Armeringsløsninger fra Kamstål AS (korr030720) 2 / 8
Produkt
Produktbeskrivelse: Tekniske data:
Kamståls leverandører er i all hovedsak BMZ, Serfas, BSW, Pittini.
Armeringsprodukter, kappet, bøyd og sveist
Ytterligere leverandører vil bli definert som standard "Reinforcing
Produktspesifikasjon: Steel" fra generell database.
Armeringsstål, også kjent som Kamstål, er definert som et lavlegert
Alt stål er levert etter NS-EN 10080 og NS 3576-serien.
stål med karboninnhold opp til 0.24%. Det benyttes til å stive av,
og styrke, betongkonstruksjoner. Markedsområde:
Kamstål AS leverer til Bygg & anlegg, Industri og Vindkraft i hele
Kamstål blir levert i mange former, men definisjonen er uansett
Norge, men har vår hovedkundebase på Sør- og Vestlandet.
gjeldende om det leveres som rette stenger, bøyde produkter,
sveiste korger eller nett. Levetid, produkt:
Material %
Ikke relevant
Reinforcement 9,00
Levetid, bygg:
Steel 91,00
Ikke relevant
LCA: Beregningsregler
Deklarert enhet: Allokering:
Allokering er gjort iht. bestemmelser i EN 15804. Inngående energi
1 kg Armeringsløsninger fra Kamstål AS
og vann, samt produksjon av avfall i egen produksjon er allokert likt
Cut-off kriterier: mellom alle produktene gjennom masseallokering. Miljøpåvirkning
og ressursforbruk for primærproduksjonen av resirkulerte materialer
Alle viktige råmaterialer og all viktig energibruk er inkludert.
er allokert til det opprinnelige produktsystemet.
Produksjonsprosessen for råmaterialene og energistrømmer som
Bearbeidingsprosessen og transport av materialet til
inngår med veldig små mengder (mindre enn 1%) er ikke inkludert.
produksjonssted er allokert til analysen i denne EPDen.
Disse cut-off kriteriene gjelder ikke for farlige materialer og stoffer.
Datakvalitet:
Spesifikke data for produktsammensetningen er fremskaffet av produsenten. De representerer produksjonen av det deklarerte produktet og
ble samlet inn for EPD- utvikling i det oppgitte året for studien. Bakgrunnsdata er basert på registrerte EPDer i henhold til EN 15804,
Østfoldforskning sine databaser, ecoinvent og andre LCA databaser. Datakvaliteten for råmaterialene i A1 er presentert i tabellen nedenfor.
Materials Source Data quality Year
Reinforcement NEPD-458-296-EN EPD 2016
Steel EPD-BS-GB-10.2 EPD 2017
Reinforcement ecoinvent 3.5 Database 2018
Steel BREG EN EPD NO.: 000265 EPD 2019
Steel EPDITALY0090 EPD 2019
NEPD-2201-1007-NO Armeringsløsninger fra Kamstål AS (korr030720) 3 / 8
Systemgrenser:
Produksjonen av stålet, samt leveransen til vår nærmeste kai (eller direkte til våre produksjonslokaler) er i stor grad definert som A1 med
enkelte unntak. A2 er definert som transport fra kai til våre produksjonslokaler.
A3 inkluderer all energiforbruk hos Kamstål AS, inkludert oppvarming og belysning i våre produksjons- og kontorlokaler.
Transport fra våre produksjonslokaler og til byggeplass er definert som A4, i denne generelle EPD-en er dette oppgitt som en
gjennomsnittlig avstand for våre kunder.
C1 til C4 er nedrivning av konstruksjonen, transport til avfallshåndtering, utsortering til resirkulering og deponering av det stålet som ikke
blir solgt som skrapmetall til produksjon av nytt stål respektivt. For C2 og D er det brukt verste scenario funnet med kun 67% resirkulering
av armeringen etter bygningen er revet.
Flytskjemaet under illustrerer systemgrensene for analysen.
Flytskjemaet nedenfor illustrerer systemgrensene for analysen:
Teknisk tilleggsinformasjon
Hvis produktet som inneholder armeringen også skal deklarere modulene C og D må disse ekskluderes fra denne EPD for å unngå dobbel
bokføring av miljøutslippene.
NEPD-2201-1007-NO Armeringsløsninger fra Kamstål AS (korr030720) 4 / 8
LCA: Scenarier og annen teknisk informasjon
Følgende informasjonen beskriver scenariene for modulene i EPDen.
Transport fra produksjonssted til bruker (A4)
Kapasitetsutnyttelse Brennstoff/Energi
Type Kjøretøytype Distanse km Enhet Verdi (l/t)
inkl retur % forbruk
Truck, lorry 16-
Bil 38,8 % 32 tonnes, 30 0,043626 l/tkm 1,31
EURO 6
Jernbane l/tkm
Båt l/tkm
Annet l/tkm
Sluttfase (C1,C3,C4)
. Enhet Verdi
Farlig avfall kg
Blandet avfall kg
Gjenbruk kg
Resirkulering kg 4,0200
Energigjenvinning kg
Til deponi kg 0,3300
Transport avfallsbehandling (C2)
Kapasitetsutnyttelse FBrennstoff/Energi
Type Kjøretøytype Distanse km Enhet Verdi (l/t)
inkl retur % forbruk
Truck, lorry 16-
Truck 38,8 % 32 tonnes, 50 0,043626 l/tkm 2,18
EURO 6
Jernbane l/tkm
Båt l/tkm
Annen transport l/tkm
¨
Gevinst og belastninger etter endt levetid (D)
. Enhet Verdi
Substitusjon av primært armeringsstål, med netto sekundært stål (kg) kg/DU 0,06
NEPD-2201-1007-NO Armeringsløsninger fra Kamstål AS (korr030720) 5 / 8
LCA: Resultater
Systemgrenser (X=inkludert, MND=modul ikke deklarert, MNR=modul ikke relevant)
Construction Beyond the
Product stage installation User stage End of life stage . system
stage bondaries
A1 A2 A3 A4 A5 B1 B2 B3 B4 B5 B6 B7 C1 C2 C3 C4 . D
X X X X MND MND MND MND MND MND MND MND X X X X . X
Miljøpåvirkning (Environmental impact)
Parameter Unit A1-A3 A4 C1 C2 C3 C4 D
GWP kg CO 2 -eq 7,24E-01 4,78E-03 5,67E-02 7,97E-03 1,34E-04 1,71E-03 -9,85E-02
ODP kg CFC11 -eq 4,68E-08 9,00E-10 9,82E-09 1,50E-09 1,60E-11 5,68E-10 -4,06E-09
POCP kg C 2H 4-eq 1,96E-04 7,24E-07 9,50E-06 1,21E-06 3,67E-08 5,22E-07 -6,88E-05
AP kg SO 2 -eq 2,69E-03 1,12E-05 4,30E-04 1,87E-05 8,36E-07 1,25E-05 -4,40E-04
EP kg PO 3- -eq 6,53E-04 1,47E-06 9,36E-05 2,46E-06 1,28E-07 2,20E-06 -1,47E-04
4
ADPM kg Sb -eq 9,66E-07 1,49E-08 2,45E-10 2,48E-08 1,00E-11 3,30E-11 -1,90E-06
ADPE MJ 9,09E+00 7,22E-02 7,84E-01 1,20E-01 1,25E-03 4,81E-02 -9,26E-01
GWP Global warming potential; ODP Depletion potential of the stratospheric ozone layer; POCP Formation potential of tropospheric photochemical
oxidants; AP Acidification potential of land and water; EP Eutrophication potential; ADPM Abiotic depletion potential for non fossil resources; ADPE
Abiotic depletion potential for fossil resources
Leseeksempel 9,0 E-03 = 9,0*10 -3 = 0,009
*INA Indicator Not Assessed
relairetamåR tropsnarT gninkrivliT tropsnarT
/snojskurtsnoK esafsnojsallatsni
kurB
dlohekildeV nojsarapeR regnitfikstU gnirevoneR llenojsarepO kurbigrene llenojsarepO kurbnnav gniretnomeD tropsnarT
gnildnahebsllafvA
lit
llafvA
gnildnahebttuls
/gninnivnejg/kurbnejG
-gnirelukriser elaisnetop
NEPD-2201-1007-NO Armeringsløsninger fra Kamstål AS (korr030720) 6 / 8
Ressursbruk (Resource use)
Parameter Unit A1-A3 A4 C1 C2 C3 C4 D
RPEE MJ 1,34E+00 1,07E-03 4,27E-03 1,78E-03 1,04E-02 3,93E-04 -8,35E-02
RPEM MJ 2,19E-03 0,00E+00 0,00E+00 0,00E+00 0,00E+00 0,00E+00 0,00E+00
TPE MJ 1,35E+00 1,07E-03 4,27E-03 1,78E-03 1,04E-02 3,93E-04 -8,35E-02
NRPE MJ 1,07E+01 7,39E-02 7,91E-01 1,23E-01 1,68E-03 4,88E-02 -8,79E-01
NRPM MJ 0,00E+00 0,00E+00 0,00E+00 0,00E+00 0,00E+00 0,00E+00 0,00E+00
TRPE MJ 1,07E+01 7,39E-02 7,91E-01 1,23E-01 1,68E-03 4,88E-02 -8,79E-01
SM kg 8,68E-01 0,00E+00 0,00E+00 0,00E+00 0,00E+00 0,00E+00 0,00E+00
RSF MJ 9,01E-05 0,00E+00 0,00E+00 0,00E+00 0,00E+00 0,00E+00 0,00E+00
NRSF MJ 3,13E-05 0,00E+00 0,00E+00 0,00E+00 0,00E+00 0,00E+00 0,00E+00
W m3 1,45E-01 1,40E-05 6,80E-05 2,33E-05 6,90E-07 5,28E-05 -6,02E-04
RPEE Renewable primary energy resources used as energy carrier; RPEM Renewable primary energy resources used as raw materials; TPE Total use
of renewable primary energy resources; NRPE Non renewable primary energy resources used as energy carrier; NRPM Non renewable primary energy
resources used as materials; TRPE Total use of non renewable primary energy resources; SM Use of secondary materials; RSF Use of renewable
secondary fuels; NRSF Use of non renewable secondary fuels; W Use of net fresh water
Leseeksempel 9,0 E-03 = 9,0*10 -3 = 0,009
*INA Indicator Not Assessed
Livsløpets slutt - Avfall (End of life - Waste)
Parameter Unit A1-A3 A4 C1 C2 C3 C4 D
HW kg 1,43E-02 4,35E-08 2,15E-06 7,26E-08 4,14E-09 7,26E-08 -8,53E-06
NHW kg 5,57E-01 3,96E-03 3,56E-03 6,60E-03 1,27E-04 3,30E-01 -1,69E-01
RW kg INA* INA* INA* INA* INA* INA* INA*
HW Hazardous waste disposed; NHW Non hazardous waste disposed; RW Radioactive waste disposed
Leseeksempel 9,0 E-03 = 9,0*10 -3 = 0,009
*INA Indicator Not Assessed
Livsløpets slutt - Utgangsfaktorer (End of life - Output flow)
Parameter Unit A1-A3 A4 C1 C2 C3 C4 D
CR kg 0,00E+00 0,00E+00 0,00E+00 0,00E+00 0,00E+00 0,00E+00 0,00E+00
MR kg 5,00E-03 0,00E+00 0,00E+00 0,00E+00 0,00E+00 0,00E+00 0,00E+00
MER kg 0,00E+00 0,00E+00 0,00E+00 0,00E+00 0,00E+00 0,00E+00 0,00E+00
EEE MJ INA* INA* INA* INA* INA* INA* INA*
ETE MJ INA* INA* INA* INA* INA* INA* INA*
CR Components for reuse; MR Materials for recycling; MER Materials for energy recovery; EEE Exported electric energy; ETE Exported thermal
energy
Leseeksempel 9,0 E-03 = 9,0*10 -3 = 0,009
*INA Indicator Not Assessed
NEPD-2201-1007-NO Armeringsløsninger fra Kamstål AS (korr030720) 7 / 8
Norske tilleggskrav
Klimagassutslipp fra bruk av elektrisitet i produksjonsfasen
Nasjonal produksjonsmiks fra import, lavspenning (inkludert produksjon av overføringslinjer, i tillegg til direkte utslipp og tap i nett) er
brukt for anvendt elektrisitet i produksjonsprosessen (A3). Bakgrunnsdata er presentert i tabellen under. Karakteriseringsfaktorer fra
EN15804:2012+A1:2013 er benyttet.
Elektrisitetsmiks Datakilde Mengde Enhet
El-mix, Norway (kWh) ecoinvent 3.4 31,04 g CO2-ekv/kWh
Farlige stoffer
Produktet er ikke tilført stoffer fra REACH Kandidatliste eller den norske prioritetslisten.
Inneklima
Produktet vil ikke være eksponert for innemiljø, og derfor ikke ha påvirkning på dette.
Bibliografi
NS-EN ISO 14025:2010 Miljømerker og deklarasjoner - Miljødeklarasjoner type III - Prinsipper og prosedyrer.
NS-EN ISO 14044:2006 Miljøstyring - Livsløpsvurderinger - Krav og retningslinjer.
NS-EN 15804:2012+A1:2013 Bærekraftig byggverk - Miljødeklarasjoner - Grunnleggende produktkategoriregler for byggevarer.
ISO 21930:2017 Sustainability in buildings and civil engineering works - Core rules for environmental product declarations of
construction products.
ecoinvent v3, Allocation, cut-off by classification, Swiss Centre of Life Cycle Inventories.
Iversen et al., (2018) eEPD v3.0 - Background information for EPD generator system. LCA.no rapportnummer 04.18.
Vold et al., (2019) EPD generator for Norsk Stålforbund - Background information for industry application and LCA data, LCA.no
rapportnummer 09.19.
NPCR Part A: Construction products and services. Ver. 1.0. April 2017, EPD-Norge.
NPCR 013 Part B for steel and aluminium construction products. Ver. 3.0 April 2019, EPD-Norge.
Programoperatør og utgiver Telefon: +47 23 08 80 00
Næringslivets Stiftelse for Miljødeklarasjoner
Pb. 5250 Majorstuen e-post: post@epd-norge.no
0303 Oslo Norway web: www.epd-norge.no
Eier av deklarasjon Telefon: 48219948
Kamstål AS Fax:
Gamle Forusveien 11 e-post: magnus@kamstal.no
4031 Stavanger web: kamstal.no
Forfatter av livsløpsrapporten Telefon: +47 916 50 916
LCA.no AS Fax:
Dokka 1C e-post: post@lca.no
1671 Kråkerøy web: www.lca.no
Utvikler av EPD-generator Telefon: +47 916 50 916
LCA.no AS
Dokka 1C e-post: post@lca.no
1671 Kråkerøy web: www.lca.no
NEPD-2201-1007-NO Armeringsløsninger fra Kamstål AS (korr030720) 8 / 8
