Environmental product declaration
in accordance with ISO 14025 and EN 15804+A2
Søjler, Bjælker og Rammer
Deklarationens ejer: Programoperatør:
Industri Beton A/S Næringslivets stiftelse for
Miljødeklarasjoner
Produkt:
Søjler, Bjælker og Rammer Deklarationsnummer:
Deklareret enhed: Publiseringsnummer:
1 tonne
Godkendt dato:
Deklarationen er baseret på PCR: 07.05.2024
EN 15804:2012+A2:2019 tjener som kerne-PCR
NS-EN 16757:2022 for Concrete and concrete elements Gyldig til:
Næringslivets stiftelse for
Miljødeklarasjoner EPD software:
LCAno EPD generator ID: 323490
1 / 12
Generel information
Produkt Deklarationens ejer:
Søjler, Bjælker og Rammer Industri Beton A/S
Kontaktperson: Carsten Greibe
Telefon: +45 97346024
e-post: cg@industribeton.dk
Programoperatør: Producent:
Næringslivets stiftelse for Miljødeklarasjoner Industri Beton A/S
Post Box 5250 Majorstuen, 0303 Oslo, Norway
Telefon: +47 977 22 020
web: www.epd-norge.no
Deklarationsnummer: Produktionssted:
Industri Beton A/S
Hovergårdevej 15
6950 Ringkøbing, Denmark
Deklarationen er baseret på PCR: Kvalitet/Miljøsystem:
EN 15804:2012+A2:2019 tjener som kerne-PCR
NS-EN 16757:2022 for Concrete and concrete elements
Erklæring om ansvar: Org. no.:
Ejeren af deklarationen er ansvarlig for den underliggende 26511356
information og dokumentation. EPD Norge er ikke ansvarlig for
producentinformationer, data om livscyklusvurdering og
dokumentation
Deklareret enhed: Godkendt dato:
1 tonne Søjler, Bjælker og Rammer 07.05.2024
Deklareret enhed med option: Gyldig til:
A1,A2,A3,A4,C1,C2,C3,C4,D
Årstal for studiet:
2023
Funktionel enhed: Sammenlignelighed:
EPDer for byggevarer er muligvis ikke sammenlignelige hvis ikke de
overholder kravene i EN 15804 og ses i en byggesammenhæng.
Generelt om verifikation af EPD fra værktøj: Udarbejdelse og verifikation af miljødeklarationen
Uafhængig verifikation af data, anden miljøinformation og EPD er Deklarationen er udarbejdet og verificeret ved brug af EPDværktøj
foretaget efter ISO 14025:2010, kapitel 8.1.3 og 8.1.4. Individuel lca.tools ver EPD2022.03, udviklet af LCA.no AS. EPDværktøjet er
tredjepartsverificering af hver EPD er ikke nødvendig når værktøjet er integreret i virksomhedens miljøledelsessystem, og godkendt af EPD-
i) integreret i virksomhedens miljøledelsessystem, ii) procedurer for Norge, NEPDT62 EPD generator for Dansk Beton
brug af værktøjet er godkendt af EPD-Norge og iii) processen
granskes årlig. Se bilag G i EPD-Norges retningslinjer for yderligere EPD er udarbejdet af: Carsten Greibe
information om EPDværktøj.
Virksomhedssspecifikke data og EPD er kontrolleret af: Eva Brandt
Larsen
Verifikation af EPD- værktøj: Godkendt:
Uafhængig tredjepartsverifikation af værktøj, baggrundsdata og test-
EPD er foretaget i henhold til EPD-Norges procedurer og
retningslinjer for verificering og godkendelse af EPD-værktøj.
Tredjeparts verifikator:
Jane Anderson, Construction LCA Ltd
(kræver ikke signatur)
2 / 12
Produkt
Produktbeskrivelse:
EPDen omhandler 1 ton præfabrikerede slapt armerede Søjler, Bjælker og Rammer produceret på Industri Betons produktionssteder. Data er
baseret på 1 års produktion af de pågældende betonelementer indenfor reglerne omkring krav til maksimal afvigelse på +- 10 % GWP. De 4
produktionssteder indgår som et vægtet gennemsnit, så EPDen er baseret på et gennemsnitsdatasæt.
Produktspecifikation:
Den deklarerede enhed er 1 ton Søjler, Bjælker og Rammer med en betonstyrke C40 og en densitet på 2305,2 kg/m3. Inkluderede Miljøklasser er
Passiv-Ekstra aggressiv. Der indgår en gennemsnitsarmeringsmængde på 72,6 kg/tons beton i EPDen.
Materials kg %
Aggregate 438,92 43,89
Cement 147,31 14,73
Chemical 3,23 0,32
Metal - Stainless steel 0,07 0,01
Metal - Steel 6,98 0,70
Plastic - Polyethylene (HDPE) 0,02 0,00
Plastic - Polypropylene (PP) 0,11 0,01
Plastic - Polyvinyl chloride (PVC) 0,06 0,01
Reinforcement 72,64 7,26
Sand 277,72 27,77
Water 52,94 5,29
Total 1000,00 100,00
Tekniske data:
Præfabrikerede Søjler, Bjælker og Rammer produceret hos Industri Beton efterlever kravene i produktstandarden DS/EN 13225.
Der er udfærdiget ydeevnedeklarationer (DoP) for de pågældende betonelementtyper. De kan rekvireres ved henvendelse til Industri Beton.
Markedsområde:
DK, gennemsnitlig kørselsafstand for de pågældende betonelementer kan ses under fase A4.
Levetid, produkt:
Levetiden regnes som 100 år (RSL Product) jf. annex i DS/EN 16757:2022.
Levetid, anlæg:
Ikke deklareret.
LCA: Beregningsregler
Deklareret enhed:
1 tonne Søjler, Bjælker og Rammer
Cut-off kriterier:
Alle vigtige råmaterialer og alle vigtige energiforbrug er inkluderet. Produktionsprocesser for råmaterialer og energistrømme som indgår med
meget små mængder (mindre end 1%) kan udelades iht. EN 15804. Disse cut​off kriterier gælder ikke for farlige materialer og stoffer.
Allokering:
Allokering er foretaget iht. bestemmelser i EN 15804. Indgående energi og vand, samt produktion af affald i egen produktion er allokeret lige
mellem alle produkterne gennem masseallokering. Miljøpåvirkninger og ressourceforbrug for primærproduktion af recirkulerede materialer er
allokeret til det oprindelige produktsystem.
Datakvalitet:
Specifikke data for produktsammensætningen er fremskaffet af producenten. De repræsenterer productionen af det deklarerede produkt og blev
indsamlet til udarbejdelsen af denne EPDen i det angivne studieår Baggrundsdata er baseret på EPDer iht. til EN 15804, og forskellige LCA
databaser Datakvaliteten for råmaterialerne i A1 er præsenteret i tabellen under.
3 / 12
Materials Source Data quality Year
Aggregate ecoinvent 3.6 Database 2019
Aggregate Ref: NEPD-4799-4059-EN EPD 2020
Aggregate S-P-04034 EPD 2021
Cement S-P-06380 EPD 2020
Chemical EPD-EFC-20210194-IBG1-EN EPD 2021
Chemical Supplier Supplier specific 2022
Metal - Stainless steel ecoinvent 3.6 Database 2019
Metal - Steel ecoinvent 3.6 Database 2019
Metal - Steel HUB-0047 EPD 2022
Plastic - Polyethylene (HDPE) ecoinvent 3.6 Database 2019
Plastic - Polypropylene (PP) ecoinvent 3.6 Database 2019
Plastic - Polyvinyl chloride (PVC) ecoinvent 3.6 Database 2019
Reinforcement 000140 EPD 2021
Reinforcement 1.1.00487.2023 EPD 2022
Reinforcement 422/2023 EPD 2023
Reinforcement EPD-BSW-20210265-CBA1-DE EPD 2019
Reinforcement EPD-BSW-20210266-CBA1-DE EPD 2022
Reinforcement S-P-10575 EPD 2022
Reinforcement SP-04910 EPD 2020
Sand ecoinvent 3.6 Database 2019
Water ecoinvent 3.6 Database 2019
Water EF3.0 Specific 2021
4 / 12
Systemgrænser (X=inkluderet, MND=modul ikke deklareret, MNR=modul ikke relevant)
Construction Beyond the system
Product stage Use stage End of life stage
installation stage boundaries
A1 A2 A3 A4 A5 B1 B2 B3 B4 B5 B6 B7 C1 C2 C3 C4 D
X X X X MND MND MND MND MND MND MND MND X X X X X
Systemgrænser:
Tillægsinformation
gnidnivdU fa r​effotsår tropsnarT lit gnillitsmerf
gnillitsmerfelairetaM
tropsnarT lit sdalpeggyb noitallatsnI gurB dlohegildeV noitarapeR gnintfiksdU gnirevoneR igrenE gurbdnaV gninvirdeN tropsnarT lit
gnildnahebsdlaffa gnildnahebsdlaffA
gnirenopeD
,eslednevnaneG
relle/go
gnidnivneg
elaitnetopsgurbneg
5 / 12
LCA: Scenarier og anden teknisk information
Følgende information beskriver scenariene for modulerne i EPDen.
Capacity utilisation Value
Transport til byggeplads (A4) Distance (km) Fuel/Energy Consumption Unit
(incl. return) % (Liter/tonn)
Truck, over 32 tonnes, EURO 6 (km) - Europe 53,3 % 197 0,023 l/tkm 4,52
Nedrivning (C1) Unit Verdi
Demolition of building per kg of cement-based
kg/DU 920,13
product, C1 (kg)
Demolition of building per kg of Steel in cement-
kg/DU 79,68
based product, C1 (kg)
Capacity utilisation Value
Transport affaldsbehandling (C2) Distance (km) Fuel/Energy Consumption Unit
(incl. return) % (Liter/tonn)
Truck, over 32 tonnes, EURO 6 (km) - Europe 53,3 % 50 0,023 l/tkm 1,15
Affaldsbehandling (C3) Unit Verdi
Waste treatment of cement-based product after
kg 890,32
demolition, C3 (kg)
Waste treatment of Steel in cement-based
kg 77,10
product after demolition, C3 (kg)
Waste treatment per kg Plastic, Mixture,
kg 0,19
incineration with fly ash extraction (kg)
Deponering (C4) Unit Verdi
Landfilling of ashes from incineration of Plastics,
Mixture, municipal incineration with fly ash kg 0,01
extraction, process per kg ashes and residues (kg)
Waste, concrete, to landfill (kg) kg 29,81
Waste, scrap steel, to landfill (kg) kg 2,58
Genbrugs-, genanvendelses– el.
Unit Verdi
genvindingspotentiale (D)
Substitution of electricity (MJ) MJ 0,29
Substitution of primary aggregates, gravel round
kg 890,32
(kg)
Substitution of primary steel with net scrap (kg) kg 49,54
Substitution of thermal energy, district heating
MJ 4,42
(MJ)
6 / 12
LCA: Resultater
Miljøpåvirkning (Environmental impact)
Indicator Unit A1 A2 A3 A4 C1 C2 C3 C4 D
GWP-total kg CO2 -eq 1,88E+02 1,19E+01 2,09E+01 1,71E+01 4,00E+00 4,36E+00 1,15E+00 1,39E-01 -5,67E+01
GWP-fossil kg CO2 -eq 1,86E+02 1,19E+01 2,07E+01 1,71E+01 4,00E+00 4,35E+00 1,14E+00 1,39E-01 -5,66E+01
GWP-biogenic kg CO2 -eq 1,33E+00 3,91E-03 -1,47E-02 7,34E-03 7,50E-04 1,87E-03 5,94E-03 1,18E-04 -7,08E-02
GWP-luluc kg CO2 -eq 6,20E-02 3,04E-03 1,53E-01 5,22E-03 3,15E-04 1,33E-03 9,52E-04 2,72E-05 -2,67E-02
ODP kg CFC11 -eq 4,72E-06 2,70E-06 2,23E-06 4,13E-06 8,64E-07 1,05E-06 1,36E-07 6,75E-08 -1,87E-03
AP mol H+ -eq 2,48E+01 1,53E-01 1,63E-01 5,52E-02 4,19E-02 1,40E-02 5,66E-03 1,35E-03 -2,89E-01
EP-FreshWater kg P -eq 3,78E-03 6,89E-05 1,10E-03 1,36E-04 1,46E-05 3,47E-05 4,35E-05 1,04E-06 -3,41E-03
EP-Marine kg N -eq 1,26E-01 3,63E-02 5,87E-02 1,21E-02 1,85E-02 3,07E-03 1,68E-03 5,08E-04 -6,25E-02
EP-Terrestial mol N -eq 1,42E+00 4,05E-01 6,68E-01 1,35E-01 2,00E-01 3,42E-02 1,93E-02 5,59E-03 -6,49E-01
POCP kg NMVOC -eq 2,70E+01 1,12E-01 1,74E-01 5,29E-02 5,57E-02 1,34E-02 5,14E-03 1,60E-03 -2,93E-01
ADP-minerals&metals1 kg Sb-eq 1,10E-03 1,45E-04 1,97E-04 3,05E-04 6,14E-06 7,76E-05 8,77E-06 1,23E-06 -1,12E-03
ADP-fossil1 MJ 1,29E+03 1,76E+02 3,09E+02 2,78E+02 5,51E+01 7,07E+01 2,14E+01 4,48E+00 -4,94E+02
WDP1 m3 2,64E+03 1,06E+02 2,95E+03 2,13E+02 1,17E+01 5,42E+01 2,35E+03 9,42E+00 1,20E+03
GWP-total = Global Warming Potential total; GWP-fossil = Global Warming Potential fossil fuels; GWP-biogenic = Global Warming Potential biogenic; GWP-luluc =
Global Warming Potential land use and land use change; ODP = Depletion potential of the stratospheric ozone layer; AP = Acidification potential, Accumulated
Exceedance; EP-freshwater = Eutrophication potential, fraction of nutrients reaching freshwater end compartment: EP-marine = Eutrophication potential, fraction of
nutrients reaching marine end compartment; EP-terrestrial = Eutrophication potential, Accumulated Exceedance; POCP = Formation potential of tropospheric ozone;
ADP-minerals&metals = Abiotic depletion potential for non-fossil resources; ADP-fossil = Abiotic depletion for fossil resources potential; WDP = Water (user)
deprivation potential, deprivation-weighted water consumption
"Læseeksempel 9,0 E-03 = 9,0*10 -3 = 0,009"
*INA Indicator Not Assessed
1. The results of this environmental impact indicator shall be used with care as the uncertainties on these results are high or as there is limited experienced with the
indicator
Remarks to environmental impacts
7 / 12
Additional environmental impact indicators
Indicator Unit A1 A2 A3 A4 C1 C2 C3 C4 D
PM Disease incidence 6,16E-06 8,21E-07 5,83E-06 1,57E-06 5,07E-06 4,00E-07 8,94E-08 2,88E-08 -4,93E-06
IRP2 kgBq U235 -eq 2,72E+00 7,70E-01 1,20E+00 1,22E+00 2,40E-01 3,09E-01 3,58E-01 1,94E-02 -1,23E-01
ETP-fw1 CTUe 3,25E+03 1,16E+02 8,67E+02 2,03E+02 3,01E+01 5,17E+01 1,61E+01 2,21E+00 -3,08E+03
HTP-c1 CTUh 4,06E-07 0,00E+00 4,84E-08 0,00E+00 1,00E-09 0,00E+00 9,93E-10 6,50E-11 -2,64E-07
HTP-nc1 CTUh 1,59E-06 8,85E-08 4,08E-07 1,97E-07 2,80E-08 5,00E-08 1,47E-08 1,30E-09 5,65E-06
SQP1 dimensionless 1,98E+02 1,50E+02 1,91E+03 3,19E+02 6,69E+00 8,11E+01 1,21E+01 1,63E+01 4,15E+01
PM = Particulate Matter emissions; IRP = Ionizing radiation – human health; ETP-fw = Eco toxicity – freshwater; HTP-c = Human toxicity – cancer effects; HTP-nc =
Human toxicity – non cancer effects; SQP = Potential Soil Quality Index (dimensionless)
"Læseeksempel 9,0 E-03 = 9,0*10 -3 = 0,009"
*INA Indicator Not Assessed
1. The results of this environmental impact indicator shall be used with care as the uncertainties on these results are high or as there is limited experienced with the
indicator
2. This impact category deals mainly with the eventual impact of low dose ionizing radiation on human health of the nuclear fuel cycle. It does not consider effects due
to possible nuclear accidents, occupational exposure nor due to radioactive waste disposal in underground facilities. Potential ionizing radiation from the soil, from
radon and from some construction materials is also not measured by this indicator.
8 / 12
Resourceforbrug (Resource use)
Indicator Unit A1 A2 A3 A4 C1 C2 C3 C4 D
PERE MJ 3,18E+02 1,76E+00 3,72E+02 3,50E+00 3,00E-01 8,90E-01 1,10E+01 6,89E-02 -4,76E+01
PERM MJ 3,69E+01 0,00E+00 0,00E+00 0,00E+00 0,00E+00 0,00E+00 0,00E+00 0,00E+00 0,00E+00
PERT MJ 3,55E+02 1,76E+00 3,72E+02 3,50E+00 3,00E-01 8,90E-01 1,10E+01 6,89E-02 -4,76E+01
PENRE MJ 1,15E+03 1,76E+02 3,09E+02 2,78E+02 5,51E+01 7,07E+01 2,14E+01 4,48E+00 -4,95E+02
PENRM MJ 1,41E+02 0,00E+00 0,00E+00 0,00E+00 0,00E+00 0,00E+00 -5,75E+00 0,00E+00 0,00E+00
PENRT MJ 1,29E+03 1,76E+02 3,09E+02 2,78E+02 5,51E+01 7,07E+01 1,57E+01 4,48E+00 -4,95E+02
SM kg 7,32E+01 0,00E+00 3,29E-02 0,00E+00 0,00E+00 0,00E+00 0,00E+00 0,00E+00 0,00E+00
RSF MJ 3,20E-01 6,38E-02 3,48E+00 1,22E-01 0,00E+00 3,11E-02 7,39E-05 1,42E-03 1,80E+00
NRSF MJ 1,55E+01 2,17E-01 1,46E-01 4,10E-01 0,00E+00 1,04E-01 0,00E+00 4,12E-03 5,70E+01
FW m3 2,52E+00 1,51E-02 4,90E-01 3,17E-02 2,83E-03 8,05E-03 3,71E-02 5,33E-03 -1,38E+00
PERE = Use of renewable primary energy excluding renewable primary energy resources used as raw materials; PERM = Use of renewable primary energy resources used
as raw materials; PERT = Total use of renewable primary energy resources; PENRE = Use of non renewable primary energy excluding non-renewable primary energy
resources used as raw materials; PENRM = Use of non renewable primary energy resources used as raw materials; PENRT = Total use of non renewable primary energy
resources; SM = Use of secondary materials; RSF = Use of renewable secondary fuels; NRSF = Use of non-renewable secondary fuels; FW = Net use of fresh water
"Læseeksempel 9,0 E-03 = 9,0*10 -3 = 0,009"
*INA Indicator Not Assessed
9 / 12
Affaldskategorier (End of life - Waste)
Indicator Unit A1 A2 A3 A4 C1 C2 C3 C4 D
HWD kg 3,45E+00 8,16E-03 4,90E-01 1,52E-02 1,62E-03 3,87E-03 2,13E-03 1,76E-04 -2,92E-01
NHWD kg 8,32E+01 1,09E+01 5,17E+00 2,42E+01 6,52E-02 6,15E+00 6,73E-02 3,24E+01 -2,25E+01
RWD kg 1,60E-02 1,22E-03 1,11E-03 1,90E-03 3,82E-04 4,83E-04 2,26E-04 8,75E-10 -1,25E-04
HWD = Hazardous waste disposed; NHWD = Non-hazardous waste disposed; RWD = Radioactive waste disposed
"Læseeksempel 9,0 E-03 = 9,0*10 -3 = 0,009"
*INA Indicator Not Assessed
Output flows(End of life - Output flow)
Indicator Unit A1 A2 A3 A4 C1 C2 C3 C4 D
CRU kg 3,18E+00 0,00E+00 0,00E+00 0,00E+00 0,00E+00 0,00E+00 0,00E+00 0,00E+00 0,00E+00
MFR kg 7,79E+00 0,00E+00 7,17E+00 0,00E+00 0,00E+00 0,00E+00 9,67E+02 0,00E+00 0,00E+00
MER kg 1,28E+00 0,00E+00 1,23E+00 0,00E+00 0,00E+00 0,00E+00 1,90E-01 0,00E+00 0,00E+00
EEE MJ 0,00E+00 0,00E+00 7,13E-01 0,00E+00 0,00E+00 0,00E+00 2,92E-01 0,00E+00 0,00E+00
EET MJ 0,00E+00 0,00E+00 1,08E+01 0,00E+00 0,00E+00 0,00E+00 4,42E+00 0,00E+00 0,00E+00
CRU = Components for re-use; MFR = Materials for recycling; MER = Materials for energy recovery; EEE = Exported energy electrical; EET = Exported energy thermal
"Læseeksempel 9,0 E-03 = 9,0*10 -3 = 0,009"
*INA Indicator Not Assessed
Biogenic Carbon Content
Indicator Unit At the factory gate
Biogenic carbon content in product​ kg C 0,00E+00
Biogenic carbon content in accompanying packaging kg C 0,00E+00
Note: 1 kg biogenic carbon is equivalent to 44/12 kg CO2
10 / 12
Supplerende information
Drivhusgasemission fra elektricitetsforbruget i produktionsfasen
National produktionsmix som inkluderer import, produktion af overføringslinjer og tab i net lav spænding), er brugt som elektricitetsmix.
Baggrundsdata er præsenteret i tabellen nedenfor. Karakteriseringsfaktorer fra EN15804:2012+A2:2019 er benyttet.
Electricity mix Source Amount Unit
Electricity, Denmark (kWh) ecoinvent 3.6 338,20 g CO2-eq/kWh
Farlige stoffer
Produktet er ikke tilført stoffer fra REACH Kandidatliste.
Indeklima
Additional Environmental Information
Additional environmental impact indicators required in NPCR Part A for construction products
Indicator Unit A1 A2 A3 A4 C1 C2 C3 C4 D
GWPIOBC kg CO2 -eq 2,45E+02 1,19E+01 2,42E+01 1,71E+01 4,00E+00 4,36E+00 1,14E+00 1,39E-01 -8,39E+01
GWP-IOBC: Globalt opvarmningspotentiale beregnet efter princippet om øjeblikkelig oxidation. GWP-IOBC skaber klarhed over det biogene kulstofbidrag til
klimapåvirkningen.GWP-IOBC: Globalt opvarmningspotentiale beregnet efter princippet om øjeblikkelig oxidation. GWP-IOBC skaber klarhed over det biogene
kulstofbidrag til klimapåvirkningen.
11 / 12
Bibliografi
DS/EN ISO 14025:2010 Miljømærker og -deklarationer - Type III-miljøvaredeklarationer - Principper og procedurer.
DS/EN ISO 14044:2006/A1:2018 Miljøledelse – Livscyklusvurdering – Krav og vejledning
DS/EN 15804:2012+A2:2019 Bæredygtighed inden for byggeri og anlæg - Miljøvaredeklarationer - Grundlæggende regler for produktkategorien
byggevarer
ISO 21930:2017 Sustainability in buildings and civil engineering works, Core rules for environmental product declarations of construction
products.
ecoinvent v3, Alloc Rec, Swiss Centre of Life Cycle Inventories.
Iversen et al., (2021) eEPD v2021.09 Background information for EPD generator tool system verification, LCA.no Report number: 07.21
Vold et al., (2022) EPD generator for concrete and concrete elements
Background information for EPD generator application and LCA data, LCA.no report number: 06.22
NPCR Part A: Construction products and services. Ver. 2.0. April 2021, EPD-Norge.
NPCR 020 Part B for concrete and concrete elements, Ver. 3.0, 20.09.2021, EPD Norway.
Programoperatør og udgiver Telefon:+47 977 22 020
Næringslivets stiftelse for Miljødeklarasjoner e-post: post@epd-norge.no
Post Box 5250 Majorstuen, 0303 Oslo, Norway web: www.epd-norge.no
Deklarationens ejer: Telefon:+45 97346024
Industri Beton A/S e-post: cg@industribeton.dk
Hovergårdevej 15, 6950 Ringkøbing web: www.industribeton.dk
Forfatter af livcyklussrapporten Telefon:+47 916 50 916
LCA.no AS e-post: post@lca.no
Dokka 6B, 1671 web: www.lca.no
Udvikler af EPD-generator Telefon:+47 916 50 916
LCA.no AS e-post: post@lca.no
Dokka 6B,1671 Kråkerøy web: www.lca.no
ECO Platform web: www.eco-platform.org
ECO Portal web: ECO Portal
12 / 12
