1114 NEPD
Ver. 1 2015
ENVIRONMENTAL PRODUCT DECLARATION
in accordance with ISO 14025, ISO 21930 and EN 15804
Ägare av deklarationen: Strängbetong AB
Program operatör: Næringslivets Stiftelse for Miljødeklarasjoner
Utgivere: Næringslivets Stiftelse for Miljødeklarasjoner
Deklarations nummer: NEPD-2153-977-SE
Publiserings nummer: NEPD-2153-977-SE
ECO Platform registreringsnummer: -
Godkänd datum: 04.05.2020
Giltig till: 04.05.2025
Spännbalk RBF, FBF, FB/FH, IBF, SIB
Strängbetong AB
www.epd-norge.no
NEPD-2153-977-SE Spännbalk RBF, FBF, FB/FH, IBF, SIB
Generell information
Produkt: Ägare av deklarationen:
Spännbalk (RBF, FBF, FB/FH, IBF, SIB) AB Strängbetong
Kontaktperson: Marcus Gunnarsson Skoog
Tel.: 08-615 82 21
e-post: marcus.gunnarssonskoog@strangbetong.se
Program operatör: Tillverkare:
Næringslivets Stiftelse for Miljødeklarasjoner Strängbetong AB
Postboks 5250 Majorstuen, 0303 Oslo
Tlf: +47 97722020
e-post: post@epd-norge.no
Deklarationsnummer: Produktionsort:
NEPD-2153-977-SE Kungsör
ECO Platform registreringsnummer: Kvalitet-/Miljöledningssystem:
ISO 14001, ISO 9001
Deklarationen baseras på PCR: Org. no.:
CEN/EN 15804:2012+A1:2013 556539-4904
NPCR 020 version 2.0, 2018
PCR - Part B for Concrete and concrete elements
CEN/EN 16757:2017 Sustainability of construction works -
Environmental product declarations - Product Category Rules
for concrete and concrete elements
Utlåtande om ansvar: Godkänd datum:
Ägaren av deklarationen är ansvarig för den bakomliggande 04.05.2020
informationen och bevis. EPD Norge är inte ansvarig för
information om tillverkaren eller bakomliggande data för
livscykelanalys eller bevis.
Giltig till:
04.05.2025
Deklarerad enhet: Årtal för studien:
⎯ 2019
Deklarerad enhet med tillval: Jämförbarhet:
1 ton spännbalk För att jämföra olika betonger krävs att betongen relateras till
en specifik funktion i en byggnad och där en funktionell enhet
är deklarerad vilket kräver att modulerna A-C är deklarerade.
EPDer av byggvaror är inte nödvändigtvis jämförbara om de
inte uppfyller EN 15804 och ses i ett byggnadstekniskt
sammanhang.
Funktionell enhet: Miljödeklarationen är utarbetad av:
⎯ Deklarationen baseras på Svensk Betongs EPD-verktyg 3.0
Tillverkningsdata har inventerats av:
Marcus Gunnarsson Skoog, AB Strängbetong
LCA-beräkningar har kontrollerats av:
Otto During, RISE / Samhällsbyggnad
Verifikation:
Oberoende verifikation av deklarationen och data, i enlighet
med ISO 14025:2010
intern extern
Godkänd
Tredjepartsverifikator:
Martin Erlandsson, IVL Svenska Miljöinstiutet Håkon Hauan
(Oberoende verifikator godkänd av EPD Norge) (Verkställande direktör EPD-Norge)
NEPD-2153-977-SE Spännbalk RBF, FBF, FB/FH, IBF, SIB
2/7
Produkt
Produktbeskrivning: Tekniska data:
Inventeringen baseras på uppgifter från tillverkare inom Avser exponeringsklass XC3, XF3, XF4 och Bascement, CEM
Strängbetong i Sverige. Betongreceptet är ett exempel på en lI/A-V 52.5 N. Mängden cement kan variera med max +10 %
betongkvalitet som används för betongbalkar inomhus och av vad som anges under produktinnehåll. Det låga vct-talet på
utomhus. 0,45 medger hög hållfasthetsklass och en snabb uttorkning av
konstruktionen.
EPD’n avser slakarmerad prefabricerad spännbalk tillverkad vid
Strängbetongs anläggning i Kungsör.
Marknadsområde:
EPD’n avser en betongbalk med en armeringsmängd på 47 kg/ton, Norden
vilket är ett medelvärde av produktionsåret 2019.
Livslängd:
Betongens livslängd begränsas av karbonatisering som
medför risk för armeringskorrosion i fuktig miljö (utomhus).
Genom täckande betongskikt enligt gällande byggregler
säkerställs önskad livslängd (t.ex. 100 år). Se beräkningar i
EKS 8 Kap. 2.1.1 – Tillämpning av EN 1992-1-1 – Allmänna
regler 4.4.1.2 Tabell D-1.
Produktinnehåll (levererad produkt):
Material kg vikt-%
Ballast, kross 702 70.2
Bascement 197 19.7
Vatten* 52 5.2
Armering 45 4.5
Ingjutningsstål 2.1 0.21
Superplasticerare 1.80 0.18
Neopreneband (gummi) 0.08 0.01
PVC 0.13 0.013
Totalt 1000 100
* Ytterligare 30 liter vatten är tillsatt i fabriken men har torkat vid leverans
NEPD-2153-977-SE Spännbalk RBF, FBF, FB/FH, IBF, SIB
3/7
LCA: Beräkningsregler
Deklarad enhet Systemgränser:
1 ton Spännbalk A1-A5, C1-C4
Figur 1: Flödeschema
Lastbil
Produktion av
ballast Lastbil
Produktion av
vatten
Produktion av
Lastbil tillsatsmedel
Datakvalitet: Allokering:
Specifika data för använt cement "CEM II/A-V 42,5 N - Allokeringen på produktionsanläggningen baseras på årliga
MH/LA/NSR", EPD-HCG-20140205-CAA1-EN. Specifika miljöbelastningar som delats med den totala produktionen
data har även använts för den delen av armeringen som oavsett betongkvalitet. LCA-data baseras på EPDer som
kommer från Celsa steel service AB (2015), följer EN15804 eller data från ecoinvent v3.3
Internationella EPD systemet, S-P-00305 och för
armering som kommer från Baltikum har EPD från Serfas
Cut-off kriterier:
bedömts som representativ för alla leverantörerna i
denna region, Serfas steel rebars NEPD 458-296-EN, Alla råmaterial och all energi som är identifierad i
EPD Norge. Genomsnittligt europeiskt data har använts inventeringen är medtagen i studien. Betongens upptag
för superplasticerare, "Concrete admixtures – Plasticisers av koldioxid (karbonatisering) är inte medräknat i
and Superplasticisers" EPD från IBU 2015. analysen.
Transporter inkluderar tom återtransport och är
beräknade med NTM calc 3.0, 2019. Medelavståndet till
kund (A4) är 200 km vilket baserar sig på fabrikens
leveranser 2016. Fjärrvärme är beräknat från svenskt
medelvärde av bränslemix 2015. Energiförbrukning i
betongfabriken är beräknat som ett medelvärde från
uppmätt förbrukning. Mer än 90 % av klimatpåverkan från
A1-A3 beräknas komma från specifika data. Övrig data
är från Ecoinvent v3.3.
EPD:n avser ett normalt armerad förspänd spännbalk
med 4,7 % armering som kan variera mellan 3,7 och 6%,
vilket innebär en spridning av total miljöpåverkan mindre
än +/- 10 %. Betongreceptet är representativt för alla
balktyper och med en bindemedelhalt som ligger innanför
+/- 10 % spridning.
va
gninkrevlliT
tnemelegnoteb
Modul A1 Modul A2 Modul A3 Modul A4
Produktion av
Fartyg Energi
cement
Material-
Lastbil återvinning/
krossning
grenE
niretnoM
i
g
Modul A5 Modul C1 Modul C2 Modul C3 Modul C4
niretnomeD
g
Lastbil Deponi
grenE
i
Produktion av
armering Lastbil
Produktion av
Ingjutningsgods Lastbil
Avfall
grenE
i
Systemgräns
NEPD-2153-977-SE Spännbalk RBF, FBF, FB/FH, IBF, SIB
4/7
LCA: Scenarier och annan teknisk information
Transport från tillverkningen till byggarbetsplatsen (A4)
Type Fyllnadsgrad Vägtyp Värde
Lastbil 33 ton 70% + tom retur 0.026
Bygg- och installationsprocessen (A5)
kWh 1.48
kWh
Transport till avfallsbehandling (C2)
Lastbil 40 ton 100% + tom retur 35 km liter/ton km
Lastbil 40 ton 100% + tom retur liter/ton km 0.021
Slutskede (C1, C3, C4)
Diesel Rivning kWh 10
Diesel krossning
LCA: Resultat
Systemgrenser (X = ingår, MID = ingår inte, MIR = inte relevant)
Användningsskedet
A1 D
X X MID
Miljöpåverkan
A5 A1-A3
3.00E-07 1.28E-06 1.19E-07 2.10E-03
1.10E-03 1.17E-04
2.27E-01 4.27E-02 7.80E-03 6.23E-03 3.04E-01
2.49E-02 0.012103 0.00079755 3.69E-02
6.93E-05 6.78E-06 8.85E-08 3.5746E-08 7.61E-05
5.48E+02 264.7716 5.91E+02
röf laitnetoP
relle/hco
gnindnävnaretå
mos
tkcyrtu
gninnivretå
hco
nakrevåpotten attynöjlim
2
B7
X
A2
tedekssgnindnävnA
llåhrednU
Byggprocess-
B1
snetfirD
gnindnävnanettav
tropsnarT
gniretnahsllafvA
B2 C4
A3 C3 C4
enhet
GWP kg CO -e 3.28E+00 4.92E+00 1.66E+01 1.94E+00 6.32E-01 0 1.83E+02
2
2.10E-03 2.12E-06 1.47E-07 7.13E-07 0
2.10E-03 1.64E-03 9.38E-04 0
0.0342092 0.06792 0
4.60E-03 0.0073442 1.39E-03 1.08E-03 0
4.83E-08 1.145E-08 1.04E-08 1.91E-09 0
3.27E+01 11.202585 0.46324 0 3.10E+01 0 0
tropsnarT
A5 B3 B4 C2
hco
-snoitkurtsnoK
nessecorpsnoitallatsni
A3 A4
A1 A4 C1 C2
1.75E+02 5.29E-01 3.79E+00
1.50E-07
9.96E-05 7.00E-04 1.08E-04
0.0048608 0.037368
0.0064763
gninkrevlliT
Utanför
B6
X MID X X
gniretnomeD
C3
MID
etybtU
Slutskedet
B5 C1
gnirevoneR
MID
igrenestfirD
Avstånd bränsleförbrukning
200 km liter/ton km
El för kranar och arbetsmaskiner
Diesel för kranar och arbetsmaskiner 1.48
Energianvändning vid demontering är ett generellt värde som används i EPD-verktyget för kranarbete att lyfta ut byggelement i ett
flervåningshus
Betong 0.021
Armering 35 km
kWh
Energianvändning vid rivning och bearbetning av betongen är ett generellt värde som används i EPD-verktyget för kranarbete
(Erlandsson & Petersson 2015).
2.69E-02
AP
gnildnahebsllafvA
Produktskedet
A2
X X X
gninjrösröfuravåR
tropsnarT
MID MID MID MID
noitarapeR
Enhet värde
ODP kg CFC11-e
POCP kg CH -e
2 4
kg SO -e
2
EP kg PO3--e
4
ADPM kg Sb-e
ADPE MJ
GWP Global warming potential; ODP Depletion potential of the stratospheric ozone layer; POCP Formation potential of tropospheric photochemical
oxidants; AP Acidification potential of land and water; EP Eutrophication potential; ADPM Abiotic depletion potential for non fossil resources; ADPE
Abiotic depletion potential for fossil resources
NEPD-2153-977-SE Spännbalk RBF, FBF, FB/FH, IBF, SIB
5/7
Ressursanvändning
enhet A1 A2 A3 A4 A5 C1 C2 C3 C4 A1-A3
RPEE MJ 2.52E+02 1.88E-01 1.19E+02 1.53E+00 4.88E+00 1.12E-01 1.79E-01 1.86E-02 0 3.71E+02
RPEM MJ 1.12E-01 0 0 0 0 0 0 0 0 1.12E-01
TPE MJ 2.52E+02 1.88E-01 1.19E+02 1.53E+00 4.88E+00 1.12E-01 1.79E-01 1.86E-02 0 3.71E+02
NRPE MJ 7.55E+02 4.54E+01 1.97E+02 1.51E+01 1.58E+01 5.89E+01 3.10E+01 9.82E+00 0 9.97E+02
NRPM MJ 2.57E+01 0 0 0 0 0 0 0 0 2.57E+01
TRPE MJ 7.80E+02 4.54E+01 1.97E+02 1.51E+01 1.58E+01 5.89E+01 3.10E+01 9.82E+00 0 1.02E+03
SM kg 7.62E+01 0 0 0 0 0 0 0 0 7.62E+01
RSF MJ 1.80E+02 0 4.26E+00 0 0 0 0 0 0 1.84E+02
NRSF MJ 2.54E+02 0 1.47E+01 0 0 0 0 0 0 2.69E+02
W m3 3.43E+00 0 1.09E-01 0 0 0 0 0 0 3.54E+00
RPEE Renewable primary energy resources used as energy carrier; RPEM Renewable primary energy resources used as raw materials; TPE Total
use of renewable primary energy resources; NRPE Non renewable primary energy resources used as energy carrier; NRPM Non renewable primary
energy resources used as materials; TRPE Total use of non renewable primary energy resources; SM Use of secondary materials; RSF Use of
renewable secondary fuels; NRSF Use of non renewable secondary fuels; W Use of net fresh water
Avfall
enhet A1 A2 A3 A4 A5 C1 C2 C3 C4 A1-A3
HW kg 8.04E-02 0 0 0 0 0 0 0 0 8.04E-02
NHW kg 9.66E+01 0 0 0 0 0 0 0 0 9.66E+01
RW kg 6.11E-03 0 0 0 0 0 0 0 0 6.11E-03
HW Hazardous waste disposed; NHW Non hazardous waste disposed; RW Radioactive waste disposed
Utflöde
enhet A1 A2 A3 A4 A5 C1 C2 C3 C4 A1-A3
CR kg 0 0 0 0 0 0 0 0 0 0
MR kg 3.03E+00 0 0 0 0 0 0 1.00E+03 0 3.03E+00
MER kg 0 0 0 0 0 0 0 0 0 0
EEE MJ 0 0 0 0 0 0 0 0 0 0
ETE MJ 0 0 0 0 0 0 0 0 0 0
CR Components for reuse; MR Materials for recycling; MER Materials for energy recovery; EEE Exported electric energy; ETE Exported thermal
energy
Läsexsempel: 9,0 E-03 = 9,0*10-3 = 0,009
Norska tilläggskrav
Klimatpåverkan från användning av elektricitet i tillverkningsskedet (A3)
Svensk medelvärde av använd el (medelspänning) med import och export inräknad samt nätförluster , ej inräknad infrastruktur
Datakälla Mängd Enhet
Econinvent v3 (Feb 2019) 41.7 g CO-ekv/kWh
2
Farliga ämnen
Produkten innehåller inga ämnen från REACH Kandidatlista eller den norska prioritetslistan
Produkten innehåller ämnen som är under 0,1 vikt-% på REACH Kandidatlista
Produktet innehåller ämnen från REACH Kandidatlista eller den norska prioritetslistan, se tabell nedan.
Produktet innehåller inga ämnen på REACH Kandidatlista eller den norska prioritetslistan. Produkten kan
karakteriseras som farlig avfall (enligt norska "Avfallsforskiften, Vedlegg III"), se tabell nedan.
Transport
Transport från tillverkningen i Kungsör till centrallager i Oslo i Norge: 390 km
Typ Fyllnadsgrad inkl. retur (%) Fordonstyp Avstånd km Drivmedel/energia Värde
Lastbil 33 ton 70% + tom retur 390 liter/ton km 0.026
NEPD-2153-977-SE Spännbalk RBF, FBF, FB/FH, IBF, SIB
6/7
Bibliografi
ISO 14025:2010 Environmental labels and declarations - Type III environmental declarations -
Principles and procedures
ISO 14044:2006 Environmental management - Life cycle assessment - Requirements and guidelines
EN 15804:2012+A1:2013 Sustainability of construction works - Environmental product declaration -
Core rules for the product category of construction products
ISO 21930:2017 Sustainability in building construction - Environmental declaration of building products
NPCR 020 version 2.0:2018 PCR - Part B for Concrete and concrete elements, EPD-Norge, 2018
EN 16757:2017 Sustainability of construction works - Environmental product declarations -
Product Category Rules for concrete and concrete elements
CBI rapport 6:2016 Underlag för ett LCA-verktyg och 6 beräknade EPDer för betong, Otto During, CBI
Betonginstitutet, rapport 6:2016, reviderad 1 mars 2017.
Strängbetong AB: 2019 Inventering av livscykel för Spännbalkar (RBF, FBF, FB/FH, IBF, SIB).
Marcus Gunnarsson Skoog/AB Strängbetong 2020-03-24
,
Underlagsrapport till Klimatpåverkan för byggnader med olika energiprestanda. För Energimyndigheten
kontrollstation (2015) och Boverket. Erlandsson M, Peterson D, IVL Svenska Miljöinstitutet, rapport nr U5176
27 maj 2015, första version daterad 10 maj 2015.
Programoperatör och utgivare
Næringslivets Stiftelse for Miljødeklarasjoner Tel.: +47 97722020
Postboks 5250 Majorstuen, 0303 Oslo e-post: post@epd-norge.no
Norge web www.epd-norge.no
Deklarationsägare Tel.: 08 615 82 00
AB Strängbetong Fax 08 615 82 60
Company logo
Gjörwellsgatan 30, 112 60 Stockholm e-post: info@strangbetong.se
Sverige web www.strangbetong.se
Författare till livscykelanalysrapporten
Marcus Gunnarsson Skoog Tel.: 08-615 82 21
Company logo
e-post: marcus.gunnarssonskoog@strangbetong.se
NEPD-2153-977-SE Spännbalk RBF, FBF, FB/FH, IBF, SIB
7/7
