1114 NEPD
Ver. 2 2015(17)
ENVIRONMENTAL PRODUCT DECLARATION
in accordance with ISO 14025, ISO 21930 and EN 15804
Eier av deklarasjonen: Forestia AS
Programoperatør: Næringslivets Stiftelse for Miljødeklarasjoner
Utgiver: Næringslivets Stiftelse for Miljødeklarasjoner
Deklarasjonsnummer: NEPD-2058-928-NO
Publiseringsnummer: NEPD-2058-928-NO
ECO Platform registreringsnummer: -
Godkjent dato: 25.02.2020
Gyldig til: 25.02.2025
Forestia Sponplater Elite
Forestia AS
www.epd-norge.no
NEPD-2058-928-NO Forestia Sponplater Elite
Generell informasjon
Produkt: Eier av deklarasjonen:
Forestia Sponplater Elite Forestia AS
Kontaktperson: Vegard Grønnerud
Tlf: +47 62 42 82 00
e-post: vegard.gronnerud@byggma.no
Program operatør: Produsent:
Næringslivets Stiftelse for Miljødeklarasjoner Forestia AS
Postboks 5250 Majorstuen, 0303 Oslo Damsvegen 31
Tlf: +47 97722020 NO-2435 Braskereidfoss
e-post: post@epd-norge.no Norge
Deklarasjon nummer: Produksjonssted:
NEPD-2058-928-NO Braskereidfoss, Norge
ECO Platform registreringsnummer: Kvalitet/Miljøsystem:
NS-EN ISO 9001:2015, NS-EN ISO 14001:2015,
PEFC ST 2002:2013
Deklarasjonen er basert på PCR: Org. no.:
CEN Standard EN 15804 tjener som kjerne PCR NO 981393 961 MVA
NPCR010 v3.0 Building boards (04/2019).
Erklæringen om ansvar: Godkjent dato:
Eieren av deklarasjonen skal være ansvarlig for den 25.02.2020
underliggende informasjon og bevis. EPD Norge skal ikke
være ansvarlig med hensyn til produsent informasjon,
livsløpsvurdering data og bevis.
Gyldig til:
25.02.2025
Deklarert enhet: Årstall for studien:
2019-2020
Deklarert enhet med opsjon: Sammenlignbarhet:
1 m3 installert bygningsplate, inkludert avfallshåndtering ved EPD av byggevarer er nødvendigvis ikke sammenlignbare
livsløpets slutt. hvis de ikke samsvarer med NS-EN 15804 og ses i en
bygningskontekst.
Funksjonell enhet: Miljødeklarasjonen er utarbeidet av:
Lars G. F. Tellnes
Verifikasjon:
Uavhengig verifikasjon av deklarasjonen og data, i henhold til
ISO 14025:2010
internt eksternt
Godkjent
Tredjeparts verifikator:
Michael M. Jenssen, Asplan Viak AS
(Uavhengig verifikator godkjent av EPD Norge)
NEPD-2058-928-NO Forestia Sponplater Elite 2/9
Produkt
Produktbeskrivelse: Tekniske data:
Sponplater produseres av sagflis og annet trevirke som Densitet 750 kg/m3, tykkelse 6-40 mm. Klassifiseringskrav
blandes med lim og tilsetningsstoffer før det presses til plater. NS-EN 312:2010.
Sponplater til bærende formål med stor belastning til P7 - Bærende plate for stor belastning for bruk under fuktige
bygnings- og møbelindustrien i henhold til klassifiseringskrav i forhold.
NS-EN 312:2010. Elite sponplater innholder en limtype som
er motstandsdyktig mot fuktighet, samt en grønnfarge for å
skille fra standard.
Produktspesifikasjon: Markedsområde:
Elite sponplater omfatter ferdig pussede plater til gulv, vegg, Norge / Norden / Europa. Scenarioene er laget ut fra
tak og møbler. situasjonen på det norske markedet.
Materialer kg % Levetid:
Trevirke, tørrvekt 576,88 76,89 % Referanselevetid er den samme som for byggverket, og
Vann 39,51 5,27 % som regel settes den til 60 år.
Lim 118,78 15,83 %
Parafinvoks 7,02 0,94 %
Ammoniakk 0,46 0,06 % Omregning til per kvadratmeter:
Ammoniumnitrat 4,89 0,65 % Omregning av resultatene fra per kubikkmeter til per
Urea 2,71 0,36 % kvadratmeter av en spesifikk tykkelse kan gjøres slik:
Grønnfarge 0,06 0,01 %
Totalt for produkt 750,31 100 % Verdi per m3 x spesifikk tykkelse i mm / 1000 =
Sponplate 8,00 verdi per m2 ved en spesifikk tykkelse
Heltre 3,73
Stålemballasje 0,07
Plastemballasje 0,15
Totalt med emballasje 762,26
LCA: Beregningsregler
Deklarert enhet med opsjon: Systemgrenser:
1 m3 installert bygningsplate, inkludert avfallshåndtering ved Flytskjema for hele livsløpet (A1-C4) med systemgrenser er
livsløpets slutt. vist i figuren under. Modul D er også medregnet utenfor
livsløpet med energi- og materialsubstitusjon fra gjenvinning
og er nærmere forklart under scenarioene.
NEPD-2058-928-NO Forestia Sponplater Elite 3/9
Datakvalitet: Cut-off kriterier:
Produksjonsdata ble samlet inn i 2019, med 2018 som Alle viktige råmaterialer og all viktig energibruk er inkludert.
referanseår. Limproduksjon er basert på spesifikke data fra Produksjonsprosessen for råmaterialene og energistrømmer
produsent. Modell av råmatreialer av tre og transport er basert på som inngår med veldig små mengder (<1%) er ikke inkludert.
ecoinvent, med omfattende endringer for å øke Disse cut-off kriteriene gjelder ikke for farlige materialer og
representativiteten for norske forhold. Øvrige data er fra stoffer.
ecoinvent v.3.5, som ble utgitt i 2018, men med visse endringer
for å forbedre representativiteten.
Allokering: Beregning av biogent karboninnhold:
Allokering er gjort i henhold til bestemmelser i EN 15804. Opptak og utslipp av karbondioksid fra biologisk opphav er
Inngående energi, vann, avfall og interntransport er delt opp i beregnet basert på NS-EN 16485:2014. Denne metoden er
underprosesser og så allokert etter volum mellom basert på modularitetsprinsippet i EN 15804:2012, og hvor
hovedproduktene. Påvirkning for primærproduksjonen av utslipp skal telles med i den livsløpsmodulen hvor det faktisk
resirkulerte materialer er allokert til hovedproduktet der materialet skjer. Mengden karbondioksid er beregnet i henhold til NS-
ble brukt. I verdikjeden til trevirke er det benyttet økonomisk EN 16449:2014. Nettobidraget til GWP fra biogent karbon er
allokering. vist for hver modul på side 8. Trevirke kommer fra
bærekraftig skogbruk og har PEFC-sertifisert sporbarhet.
LCA: Scenarier og annen teknisk informasjon
Følgende informasjonen beskriver scenariene for modulene i EPDen.
All transport til byggeplass skjer enten gjennom en byggevarehandel eller direkte til byggeplass. Det er antatt en transport til
byggeplass om byggevarehandel hvor 250 km er på stor lastebil og 50 km er på middels stor lastebil.
Transport fra produksjonssted til bruker (A4)
Type Kjøretøytype Distanse km Brennstoff/ Enhet
Kapasitetsutnyttelse inkl. retur (%)
Energiforbruk
Bil 73 EURO5, >32 tonn 250 0,018 l/tkm
Bil 38 EURO5, 3.5-7.5t tonn 50 0,038 l/tkm
Det er antatt 1 MJ elektrisitetsbruk i byggfasen og 10 % svinn av
produktet, samt avfallshåndtering av emballasjen.
Det er ingen LCA-relatert miljøpåvirkning i bruk.
Byggefase (A5) Montert produkter i bruk (B1)
Enhet Verdi Enhet Verdi
Hjelpematerialer kg 0 Relevante utslipp under bruk kg 0
Vannforbruk m3 0
Elektrisitetsforbruk MJ 1
Andre energikilder MJ 0
Materialtap kg 75
Materialer fra avfallsbehandling kg 12
Støv i luften kg 0
NEPD-2058-928-NO Forestia Sponplater Elite 4/9
Produktet krever normalt ingen utskiftning i byggets
Produktet krever normalt ingen vedlikehold eller reparasjon. levetid.
Vedlikehold (B2)/Reparasjon (B3) Utskifting (B4)/Renovering (B5)
Enhet Verdi Enhet Verdi
Vedlikeholdsfrekvens* p 0 Utskiftingsfrekvens* år 60
Hjelpematerialer kg 0 Elektrisitetsforbruk kWh 0
Andre ressurser kg 0 Utskifting av slitte deler 0 0
Vannforbruk kg 0
Elektrisitetsforbruk MJ 0
Andre energikilder MJ 0
Materialtap kg 0 * Tall eller referanselevetid
Produktet kan sorteres som blandet treavfall på
byggeplass og kan behandles med energi- eller
materialgjenvinning. Energigjenvinning er antatt som
Produktet har ingen drifts energi eller vannbruk. mest typisk.
Drifts energi (B6) og vannbruk (B7) Sluttfase (C1, C3, C4)
Enhet Verdi Enhet Verdi
Vannforbruk m3 0 Farlig avfall kg 0
Elektrisitetsforbruk kWh 0 Blandet avfall kg 750
Andre energikilder MJ 0 Gjenbruk kg 0
Utstyrets varmeeffekt kW 0 Resirkulering kg 0
Energigjenvinning kg 750
Til deponi kg 0,00
Transporten av treavfall er basert på gjennomsnittsavstand for 2007 i Norge og utgjør 85 km (Raadal et al. (2009).
Transport avfallsbehandling (C2)
Type Kjøretøytype Distanse km Brennstoff/ Energiforbruk
Kapasitetsutnyttelse inkl. retur (%)
Bil Uspesifisert 85 0,027 l/tkm
Gevinsten av eksportert energi fra energigjenvinning i kommunalt avfallsanlegg er beregnet med erstatning av norsk el-miks og
norsk fjernvarmemiks. Data for el-miks er samme som brukt i A1-A3 og fjernvarmemiks er basert på produksjonen i 2015.
Gevinst og belastninger etter endt levetid (D)
Enhet Verdi
Substitusjon av elektrisk energi MJ 1224
Substitusjon av termisk energi MJ 8413
Substitusjon av råmaterialer kg 0,00
NEPD-2058-928-NO Forestia Sponplater Elite 5/9
LCA: Resultater
Systemgrenser (X = inkludert, MID = modul ikke deklarert, MIR = modul ikke relevant)
B3
X X
Miljøpåvirkning
A4
0,00E+00 0,00E+00
3,69E-06 6,27E-06 0,00E+00
1,87E-01 3,18E-03 1,98E-02 0,00E+00 0,00E+00
5,98E-02 2,32E-01 0,00E+00 0,00E+00
kg PO 43--ekv 3,51E-01 1,21E-02 0,00E+00 0,00E+00 0,00E+00
3,06E-03 4,72E-05 3,16E-04 0,00E+00
ADPE 7,24E+03 3,05E+02 0,00E+00 0,00E+00 0,00E+00 0,00E+00
Miljøpåvirkning
B6 B7 C2 D
kg CO -ekv 0,00E+00 0,00E+00 8,38E-03 -5,98E+01
2
ODP kg CFC11-ekv -6,78E-06
POCP kg C 2H 4 -ekv 0,00E+00 1,88E-06 1,44E-03 5,24E-03
kg SO -ekv 2 0,00E+00 3,59E-02 1,98E-01 5,15E-04
EP 0,00E+00 0,00E+00 9,42E-06 6,70E-03 6,92E-02 -7,63E-02
ADPM 0,00E+00 1,37E-07 1,64E-05
ADPE 0,00E+00 0,00E+00 8,50E-02
GWP Globalt oppvarmingspotensial; ODP Potensial for nedbryting av stratosfærisk ozon; POCP Potensial for fotokjemisk oksidantdanning;
AP Forsurningspotensial for kilder på land og vann; EP Overgjødslingspotensial; ADPM Abiotisk uttømmingspotensial for ikke-fossile
ressurser; ADPE Abiotisk uttømmingspotensial for fossile ressurser
kurbigrene
llenojsarepO
A1 B5
X X X
Parameter Unit A1-A3
kg CO -ekv -6,92E+02 7,68E+01
2
0,00E+00
1,99E+00
EP 4,50E-02 0,00E+00
1,03E+03
Parameter C1
8,27E+00 1,22E+03 8,29E-02
1,56E-06
2,37E-05
2,29E+03 2,21E+00
gnildnahebsllafvA
gnildnahebttuls
lit
llafvA
0,00E+00 0,00E+00
kurbnnav
llenojsarepO
0,00E+00
0,00E+00 0,00E+00
-3,03E-02
-2,99E-01
-1,16E-04
-7,48E+02
tropsnarT
X
nojsarapeR
Resultatene for global oppvarming i de ulike module gir stort bidrag fra opptak og utslipp av biogent karbon. Netto bidrag fra
biogent karbon i hver modul er vist på side 8.
Produktfase
A4 C3
X X
gninkrivliT
A3 A5 B4
X X
esaf
nojsallatsni
nojskurtsnoK
kurB
B1 C2
X
tropsnarT tropsnarT dlohekildeV
A5 B1 B2 B4
gnirevoneR
Etter endt
Sluttfase
levetid
C1 C4
X
regnitfikstU gniretnomeD
Konstruksjon
installasjon fase
ADPM
0,00E+00
AP 0,00E+00
kg PO 3--ekv 4
kg Sb-ekv 0,00E+00
MJ
relairetamåR
A2
-gninnivnejg-kurbnejG elaisnetop-gnirelukriser
Bruksfase
B2 B6 B7 D
X X X X X
B3 B5
GWP 1,90E+01 0,00E+00 0,00E+00 0,00E+00
ODP kg CFC11-ekv 5,55E-05 0,00E+00 0,00E+00 0,00E+00 0,00E+00
POCP kg C 2H 4 -ekv 0,00E+00
AP kg SO 2 -ekv 0,00E+00
0,00E+00
kg Sb-ekv 0,00E+00 0,00E+00
MJ 0,00E+00
Unit C3 C4
GWP
0,00E+00 0,00E+00 7,92E-10 1,49E-06 2,46E-08
2,51E-05
3,91E-05
8,83E-05
1,44E-07
1,28E+02
NEPD-2058-928-NO Forestia Sponplater Elite 6/9
Ressursbruk
Parameter Unit A1-A3 A4 A5 B1 B2 B3 B4 B5
RPEE MJ 8,03E+03 1,43E+01 2,09E+03 0,00E+00 0,00E+00 0,00E+00 0,00E+00 0,00E+00
RPEM MJ 1,11E+04 0,00E+00 -1,77E+02 0,00E+00 0,00E+00 0,00E+00 0,00E+00 0,00E+00
TPE MJ 1,92E+04 1,43E+01 1,92E+03 0,00E+00 0,00E+00 0,00E+00 0,00E+00 0,00E+00
NRPE MJ 4,30E+03 3,11E+02 4,95E+02 0,00E+00 0,00E+00 0,00E+00 0,00E+00 0,00E+00
NRPM MJ 3,19E+03 0,00E+00 3,19E+02 0,00E+00 0,00E+00 0,00E+00 0,00E+00 0,00E+00
TRPE MJ 7,50E+03 3,11E+02 8,14E+02 0,00E+00 0,00E+00 0,00E+00 0,00E+00 0,00E+00
SM kg 0,00E+00 0,00E+00 0,00E+00 0,00E+00 0,00E+00 0,00E+00 0,00E+00 0,00E+00
RSF MJ 0,00E+00 0,00E+00 0,00E+00 0,00E+00 0,00E+00 0,00E+00 0,00E+00 0,00E+00
NRSF MJ 0,00E+00 0,00E+00 0,00E+00 0,00E+00 0,00E+00 0,00E+00 0,00E+00 0,00E+00
W
m3
2,05E+00 1,02E-01 3,11E-01 0,00E+00 0,00E+00 0,00E+00 0,00E+00 0,00E+00
Ressursbruk
Parameter Unit B6 B7 C1 C2 C3 C4 D
RPEE MJ 0,00E+00 0,00E+00 1,10E+00 1,39E+00 1,09E+04 4,61E-02 -4,89E+03
RPEM MJ 0,00E+00 0,00E+00 0,00E+00 0,00E+00 -1,09E+04 0,00E+00 0,00E+00
TPE MJ 0,00E+00 0,00E+00 1,10E+00 1,39E+00 3,20E+00 4,61E-02 -4,89E+03
NRPE MJ 0,00E+00 0,00E+00 1,46E-01 1,30E+02 1,53E+02 2,26E+00 -9,18E+02
NRPM MJ 0,00E+00 0,00E+00 0,00E+00 0,00E+00 0,00E+00 0,00E+00 0,00E+00
TRPE MJ 0,00E+00 0,00E+00 1,46E-01 1,30E+02 1,53E+02 2,26E+00 -9,18E+02
SM kg 0,00E+00 0,00E+00 0,00E+00 0,00E+00 0,00E+00 0,00E+00 0,00E+00
RSF MJ 0,00E+00 0,00E+00 1,92E-04 0,00E+00 0,00E+00 0,00E+00 0,00E+00
NRSF MJ 0,00E+00 0,00E+00 0,00E+00 0,00E+00 0,00E+00 0,00E+00 0,00E+00
W
m3
0,00E+00 0,00E+00 6,04E-05 2,45E-02 8,24E-01 2,21E-03 -2,09E-01
RPEE Fornybar primærenergi brukt som energibærer; RPEM Fornybar primærenergi brukt som råmateriale; TPE Total bruk av fornybar
primærenergi; NRPE Ikke fornybar primærenergi brukt som energibærer; NRPM Ikke fornybar primærenergi brukt som råmateriale; TRPE
Total bruk av ikke fornybar primærenergi; SM Bruk av sekundære materialer; RSF Bruk av fornybart sekundære brensel; NRSF Bruk av ikke
fornybart sekundære brensel; W Netto bruk av ferskvann
Livsløpets slutt - Avfall
Parameter Unit A1-A3 A4 A5 B1 B2 B3 B4 B5
HW kg 7,58E-03 2,07E-04 8,25E-04 0,00E+00 0,00E+00 0,00E+00 0,00E+00 0,00E+00
NHW kg 1,83E+02 3,02E+01 2,46E+01 0,00E+00 0,00E+00 0,00E+00 0,00E+00 0,00E+00
RW kg 2,04E-02 2,09E-03 2,39E-03 0,00E+00 0,00E+00 0,00E+00 0,00E+00 0,00E+00
Livsløpets slutt - Avfall
Parameter Unit B6 B7 C1 C2 C3 C4 D
HW kg 0,00E+00 0,00E+00 1,88E-07 8,26E-05 3,18E-04 1,25E-06 -1,04E-03
NHW kg 0,00E+00 0,00E+00 1,11E-02 8,66E+00 1,04E+01 8,95E+00 -3,31E+01
RW kg 0,00E+00 0,00E+00 9,44E-07 8,78E-04 3,18E-04 1,40E-05 -4,12E-03
HW Avhendet farlig avfall; NHW Avhendet ikke-farlig avfall; RW Avhendet radioaktivt avfall
Livsløpets slutt - Utgangsfaktorer
Parameter Unit A1-A3 A4 A5 B1 B2 B3 B4 B5
CR kg 0,00E+00 0,00E+00 0,00E+00 0,00E+00 0,00E+00 0,00E+00 0,00E+00 0,00E+00
MR kg 3,95E-01 0,00E+00 2,64E-01 0,00E+00 0,00E+00 0,00E+00 0,00E+00 0,00E+00
MER kg 1,53E-03 0,00E+00 1,53E-04 0,00E+00 0,00E+00 0,00E+00 0,00E+00 0,00E+00
EEE MJ 2,57E-01 0,00E+00 1,24E+02 0,00E+00 0,00E+00 0,00E+00 0,00E+00 0,00E+00
ETE MJ 2,78E+00 0,00E+00 8,55E+02 0,00E+00 0,00E+00 0,00E+00 0,00E+00 0,00E+00
Livsløpets slutt - Utgangsfaktorer
Parameter Unit B6 B7 C1 C2 C3 C4 D
CR kg 0,00E+00 0,00E+00 0,00E+00 0,00E+00 0,00E+00 0,00E+00 0,00E+00
MR kg 0,00E+00 0,00E+00 0,00E+00 0,00E+00 0,00E+00 0,00E+00 0,00E+00
MER kg 0,00E+00 0,00E+00 0,00E+00 0,00E+00 0,00E+00 0,00E+00 0,00E+00
EEE MJ 0,00E+00 0,00E+00 0,00E+00 0,00E+00 1,11E+03 0,00E+00 -1,22E+03
ETE MJ 0,00E+00 0,00E+00 0,00E+00 0,00E+00 7,65E+03 0,00E+00 -8,41E+03
CR-komponenter for gjenbruk, MR Materialer for resirkulering, MER Materialer for energigjenvinning, EEE Eksportert elektrisk energi; ETE
Eksportert termisk energi
Lese eksempel: 9,0 E-03 = 9,0*10-3 = 0,009
NEPD-2058-928-NO Forestia Sponplater Elite 7/9
Norske tilleggskrav
Klimagassutslipp fra bruk av elektrisitet i produksjonsfasen
Nasjonal markedsmiks med import på lavspenning, inkludert produksjon av overføringslinjer og nettap, er anvendt for elektrisitet i
produksjonprosessen (A3).
Data kilde Mengde Enhet
Ecoinvent v3.5 (2018) 31,7 gram CO -ekv./kWh
2
Farlige stoffer
Produktet inneholder ingen stoffer fra REACH Kandidatliste eller den norske prioritetslisten
Produktet inneholder stoffer som er under 0,1 vekt% på REACH Kandidatliste
Produktet inneholder stoffer fra REACH Kandidatliste eller den norske prioritetslisten, se tabell under Spesifikke norske
krav.
Produktet inneholder ingen stoffer på REACH Kandidatliste eller den norske prioritetslisten. Produktet kan karakteriseres
som farlig avfall (etter Avfallsforskiften, Vedlegg III), se tabell under Spesifikke norske krav.
Transport
Transport fra produksjonssted til sentrallager i Norge er ikke relevant. Transport fra produksjonssted går som regel enten vi
byggvarehus eller direkte til kunde.
Inneklima
Produktet tilfredstiller kravene til lavt forurensende etter M1 (Rakennustieto)
Klimadeklarasjon
For å øke transparensen i bidraget til klimapåvirkning, så er indikatoren GWP blitt delt opp her i underindikatorer:
GWP-IOBC Klimapåvirkning beregnet etter umiddelbar oksidasjon av biogent karbon prinsippet.
GWP-BC Klimapåvirkning fra netto opptak og utslipp av biogent karbon fra materialene i hver modul.
Klimapåvirkning
Parameter Unit A1-A3 A4 A5 B1 B2 B3 B4 B5
GWP-IOBC kg CO -ekv 3,82E+02 1,90E+01 5,98E+01 0,00E+00 0,00E+00 0,00E+00 0,00E+00 0,00E+00
2
GWP-BC kg CO -ekv -1,07E+03 0,00E+00 1,70E+01 0,00E+00 0,00E+00 0,00E+00 0,00E+00 0,00E+00
2
GWP kg CO -ekv -6,92E+02 1,90E+01 7,68E+01 0,00E+00 0,00E+00 0,00E+00 0,00E+00 0,00E+00
2
Klimapåvirkning
Parameter Unit B6 B7 C1 C2 C3 C4 D
GWP-IOBC kg CO -ekv 0,00E+00 0,00E+00 8,38E-03 8,27E+00 1,67E+02 8,29E-02 -5,98E+01
2
GWP-BC kg CO -ekv 0,00E+00 0,00E+00 0,00E+00 0,00E+00 1,06E+03 0,00E+00 0,00E+00
2
GWP kg CO -ekv 0,00E+00 0,00E+00 8,38E-03 8,27E+00 1,22E+03 8,29E-02 -5,98E+01
2
NEPD-2058-928-NO Forestia Sponplater Elite 8/9
Bibliografi
NS-EN ISO 14025:2010 Miljømerker og deklarasjoner - Miljødeklarasjoner type III - Prinsipper og prosedyrer
NS-EN ISO 14044:2006 Miljøstyring - Livsløpsvurderinger - Krav og retningslinjer
NS-EN 15804:2012+A1:2013 Bærekraftig byggverk - Miljødeklarasjoner - Grunnleggende produktkategoriregler for
byggevarer
ISO 21930:2007 Sustainability in building construction - Environmental declaration of building products
NS-EN 16449:2014 Tre og trebaserte produkter - Beregning av biogent karboninnhold i tre og omdanning til
karbondioksid
NS-EN 16485:2014 Tømmer og skurlast - Miljødeklarasjoner - Produktkategoriregler for tre og trebaserte
produkter til bruk i byggverk
NPCR010 v3.0 Product category rules for building boards
Ecoinvent v3.5 Swiss Centre of Life Cycle Inventories. www.ecoinvent.ch
Statistisk sentralbyrå Tabell 04730: Forbruk av brensel til bruttoproduksjon av fjernvarme, 2015
Statistisk sentralbyrå Tabell 04727: Fjernvarmebalansen, 2015
Statistisk sentralbyrå Tabell 09469: Nettoproduksjon av fjernvarme, 2015
Tellnes (2019) LCA-report for Forestia AS. Report OR.40.19 from Østfoldforskning, Kråkerøy, Norway.
Raadal et al. (2009). Raadal, H. L., Modahl, I. S. & Lyng, K-A. (2009). Klimaregnskap for avfallshåndtering, Fase I
og II. Oppdragsrapport nr 18.09 fra Østfoldforskning, Norge
NS-EN 312:2010 Sponplater - klassifiseringskrav
Rakennustieto Emission Classification of Building Materials. Forestia AS classification document valid until
19.6.2022. The Building Information Foundation RTS (Rakennustieto). Helsinki, Finland.
Program operatør og utgiver Tlf: +47 97722020
Næringslivets Stiftelse for Miljødeklarasjoner
Postboks 5250 Majorstuen, 0303 Oslo e-post: post@epd-norge.no
Norge web www.epd-norge.no
Eier av deklarasjonen Tlf: +47 62 42 82 00
Forestia AS
Damsvegen 31, NO-2435 Braskereidfoss e-post: forestia@byggma.no
Norge web www.forestia.no
Forfatter av Livssyklusrapporten Tlf: +47 69 35 11 00
Lars G. F. Tellnes Fax +47 69 34 24 94
Østfoldforskning AS e-post: post@ostfoldforskning.no
Stadion 4, 1671 Kråkerøy, Norge web www.ostfoldforskning.no
NEPD-2058-928-NO Forestia Sponplater Elite 9/9
