Environmental product declaration
in accordance with ISO 14025 and EN 15804+A2
Flydemørtel EKF 602LM / 604LM
Deklarationens ejer: Programoperatør:
Marlon Tørmørtel A/S Næringslivets stiftelse for
Miljødeklarasjoner
Produkt:
Flydemørtel EKF 602LM / 604LM Deklarationsnummer:
Deklareret enhed: Publiseringsnummer:
1 kg
Godkendt dato:
Deklarationen er baseret på PCR:
EN 15804:2012+A2:2019 tjener som kerne-PCR Gyldig til:
NPCR 009:2021 Part B for Technical - Chemical products
Næringslivets stiftelse for EPD software:
for building and construction industry
Miljødeklarasjoner LCAno EPD generator ID: 251867
1 / 11
Generel information
Produkt Deklarationens ejer:
Flydemørtel EKF 602LM / 604LM Marlon Tørmørtel A/S
Kontaktperson: Bente Vesterager
Telefon: +45 7575 4300
e-post: marlon@marlon.dk
Programoperatør: Producent:
Post Box 5250 Majorstuen, 0303 Oslo, Norway Marlon Tørmørtel A/S
Næringslivets stiftelse for Miljødeklarasjoner
Telefon: +47 23 08 80 00
web: post@epd-norge.no
Deklarationsnummer: Produktionssted:
Marlon Tørmørtel A/S
Virkelyst 20
8740 Brædstrup, Denmark
Deklarationen er baseret på PCR: Kvalitet/Miljøsystem:
EN 15804:2012+A2:2019 tjener som kerne-PCR ISO 9001
NPCR 009:2021 Part B for Technical - Chemical products for building
and construction industry
Erklæring om ansvar: Org. no.:
Ejeren af deklarationen er ansvarlig for den underliggende DK13254079
information og dokumentation. EPD Norge er ikke ansvarlig for
producentinformationer, data om livscyklusvurdering og
dokumentation
Deklareret enhed: Godkendt dato:
1 kg Flydemørtel EKF 602LM / 604LM
Deklareret enhed med option: Gyldig til:
A1-A3,A4,A5,C1,C2,C3,C4,D
Årstal for studiet:
2022
Funktionel enhed: Sammenlignelighed:
Ingen funktionel enhed erklæret EPDer for byggevarer er muligvis ikke sammenlignelige hvis ikke de
overholder kravene i EN 15804 og ses i en byggesammenhæng.
Generelt om verifikation af EPD fra værktøj: Udarbejdelse og verifikation af miljødeklarationen
Uafhængig verifikation af data, anden miljøinformation og EPD er Deklarationen er udarbejdet og verificeret ved brug af EPDværktøj
foretaget efter ISO 14025:2010, kapitel 8.1.3 og 8.1.4. Individuel lca.tools ver EPD2022.03, udviklet af LCA.no AS. EPDværktøjet er
tredjepartsverificering af hver EPD er ikke nødvendig når værktøjet er integreret i virksomhedens miljøledelsessystem, og godkendt af EPD-
i) integreret i virksomhedens miljøledelsessystem, ii) procedurer for Norge, NEPDT xx
brug af værktøjet er godkendt af EPD-Norge og iii) processen
granskes årlig. Se bilag G i EPD-Norges retningslinjer for yderligere EPD er udarbejdet af: Bente Vesterager
information om EPDværktøj.
Virksomhedssspecifikke data og EPD er kontrolleret af: Maria
Hosbjerg Christensen
Verifikation af EPD- værktøj: Godkendt:
Uafhængig tredjepartsverifikation af værktøj, baggrundsdata og test-
EPD er foretaget i henhold til EPD-Norges procedurer og
retningslinjer for verificering og godkendelse af EPD-værktøj.
Håkon Hauan, CEO EPD-Norge
Tredjeparts verifikator:
Linda Høibye, Life Cycle Assessment Consulting
(kræver ikke signatur)
2 / 11
Produkt
Produktbeskrivelse:
Marlon Flydemørtel EKF 602LM/604LM er en fabriksfremstillet, ekspanderende flydemørtel, sammensat af portlandcement, mineralske
bindemidler, additiver, latex-polymer og ovntørret kvartssand med en kontrolleret kornkurve. Produktets høje indhold af latex-polymer bevirker, at
mørtlen har særdeles gode flyde- og vedhæftningsegenskaber. Marlon Flydemørtel EKF 602LM/604LM skal kun tilsættes vand og fremtræder i
blandet tilstand som en letflydende, pumpbar mørtel.
Se link for mere information på: https://marlon.dk/produkter/flydemoertel/flydemoertel-ekf-602lm604lm.
Produktspecifikation:
EPD omfatter:
Varenr 1000505 Flydemørtel EKF 602LM
Varenr 1000515 Flydemørtel EKF 604LM
Materials Verdi Unit
Fillers/Aggregates 50-75 %
Binders 30-45 %
Additives 0-5 %
Packaging 2-3 %
Tekniske data:
Marlon Flydemørtel EKF 602LM/604LM er produceret og deklareret iht DS/EN 1504-3.
Trykstyrke, 28 døgn > 60 MPa
Bøjningstrækstyrke, 28 døgn > 8 MPa
Se samtlige deklarerede egenskaber i produktets ydeevneerklæring på https://marlon.dk/.
Markedsområde:
Danmark
Levetid, produkt:
Levetid for dette produkt er tilsvarende levetid for bygningen.
Levetid, anlæg:
> 50 år.
LCA: Beregningsregler
Deklareret enhed:
1 kg Flydemørtel EKF 602LM / 604LM
Cut-off kriterier:
Alle vigtige råmaterialer og alle vigtige energiforbrug er inkluderet. Produktionsprocesser for råmaterialer og energistrømme som indgår med
meget små mængder (mindre end 1%) kan udelades iht. EN 15804. Disse cut​off kriterier gælder ikke for farlige materialer og stoffer.
Allokering:
Allokering er foretaget iht. bestemmelser i EN 15804. Indgående energi og vand, samt produktion af affald i egen produktion er allokeret lige
mellem alle produkterne gennem masseallokering. Miljøpåvirkninger og ressourceforbrug for primærproduktion af recirkulerede materialer er
allokeret til det oprindelige produktsystem.
Datakvalitet:
Specifikke data for produktsammensætningen er fremskaffet af producenten. De repræsenterer productionen af det deklarerede produkt og blev
indsamlet til udarbejdelsen af denne EPDen i det angivne studieår Baggrundsdata er baseret på EPDer iht. til EN 15804, og forskellige LCA
databaser Datakvaliteten for råmaterialerne i A1 er præsenteret i tabellen under.
Materials Source Data quality Year
Additives ecoinvent 3.6 Database 2019
Cement ecoinvent 3.6 Database 2019
Chemical ecoinvent 3.6 Database 2019
Defoamer ecoinvent 3.6 Database 2019
Fillers ecoinvent 3.6 Database 2019
Flyash MD-20026-DA EPD 2020
Limestone ecoinvent 3.6 Database 2019
Packaging - Cardboard Modified ecoinvent 3.6 Database 2019
Packaging - Pallet Modified ecoinvent 3.6 Database 2019
Packaging - Plastic ecoinvent 3.6 Database 2019
Quartz sand ecoinvent 3.6 Database 2019
Rheology modifier ecoinvent 3.6 Database 2019
3 / 11
Systemgrænser (X=inkluderet, MND=modul ikke deklareret, MNR=modul ikke relevant)
Construction Beyond the system
Product stage Use stage End of life stage
installation stage boundaries
A1 A2 A3 A4 A5 B1 B2 B3 B4 B5 B6 B7 C1 C2 C3 C4 D
X X X X X MND MND MND MND MND MND MND X X X X X
Systemgrænser:
Alle processer fra udvinding af rå materiale, materiale transport, produktion, transport til byggeplads og montage, endt levetid og næste
produktsystem er inkluderet.
Tillægsinformation
Produktet kan være leveret i løs vægt, Big bag eller plastsække. I beregningen indgår data for plastsække, da det er langt den hyppigst forkomne
emballeringsform.
gnidnivdU fa r​effotsår tropsnarT lit gnillitsmerf
gnillitsmerfelairetaM
tropsnarT lit sdalpeggyb noitallatsnI gurB dlohegildeV noitarapeR gnintfiksdU gnirevoneR igrenE gurbdnaV gninvirdeN tropsnarT lit
gnildnahebsdlaffa gnildnahebsdlaffA
gnirenopeD
,eslednevnaneG
relle/go
gnidnivneg
elaitnetopsgurbneg
4 / 11
LCA: Scenarier og anden teknisk information
Følgende information beskriver scenariene for modulerne i EPDen.
Capacity utilisation Value
Transport til byggeplads (A4) Distance (km) Fuel/Energy Consumption Unit
(incl. return) % (Liter/tonn)
Truck, 16-32 tonnes, EURO 6 (km) - Europe 36,7 % 160 0,043 l/tkm 6,88
Installationfase (A5) Unit Verdi
Electricity, Denmark (kWh) kWh/DU 0,01
Waste, concrete, to landfill (kg) kg/DU 0,02
Waste, packaging, corrugated board box, to
kg/DU 0,00
average treatment (kg) - A5, inkl. 85 km transp.
Waste, packaging, pallet, EUR wooden pallet,
reusable, average treatment (kg) - A5, inkl. 85 km kg 0,02
transp.
Waste, packaging, plastic film/bags (LDPE), to
kg/DU 0,00
average treatment (kg) - A5, inkl. 85 km transp.
Water, tap water (kg) kg/DU 0,14
Nedrivning (C1) Unit Verdi
Demolition of building per kg of cement-based
kg/DU 1,00
product, C1 (kg)
Capacity utilisation Value
Transport affaldsbehandling (C2) Distance (km) Fuel/Energy Consumption Unit
(incl. return) % (Liter/tonn)
Truck, 16-32 tonnes, EURO 5 (km) - Europe 36,7 % 50 0,044 l/tkm 2,20
Affaldsbehandling (C3) Unit Verdi
Waste treatment of cement-based product after
kg 0,90
demolition, C3 (kg)
Deponering (C4) Unit Verdi
Disposal of cement-based product in landfill (kg) kg 0,10
Genbrugs-, genanvendelses– el.
Unit Verdi
genvindingspotentiale (D)
Substitution of primary aggregates with crushed
kg 0,90
recycled cement-based products (kg)
5 / 11
LCA: Resultater
Miljøpåvirkning (Environmental impact)
Indicator Unit A1-A3 A4 A5 C1 C2 C3 C4 D
GWP-total kg CO2 -eq 2,82E-01 2,68E-02 3,96E-02 4,00E-03 8,54E-03 6,48E-04 8,22E-04 -2,10E-03
GWP-fossil kg CO2 -eq 3,16E-01 2,68E-02 4,95E-03 4,00E-03 8,53E-03 6,39E-04 8,20E-04 -2,06E-03
GWP-biogenic kg CO2 -eq -3,42E-02 1,11E-05 3,47E-02 7,50E-07 3,48E-06 5,52E-06 9,58E-07 -4,11E-05
GWP-luluc kg CO2 -eq 1,18E-04 9,52E-06 6,26E-06 3,15E-07 2,98E-06 8,84E-07 2,02E-07 -1,39E-06
ODP kg CFC11 -eq 1,88E-08 6,06E-09 2,66E-10 8,64E-10 1,95E-09 1,26E-10 3,11E-10 -3,75E-10
AP mol H+ -eq 1,27E-03 7,69E-05 2,02E-05 4,19E-05 3,49E-05 5,17E-06 7,30E-06 -1,85E-05
EP-FreshWater kg P -eq 4,43E-06 2,14E-07 3,76E-07 1,46E-08 6,70E-08 4,04E-08 9,30E-09 -5,48E-08
EP-Marine kg N -eq 3,08E-04 1,52E-05 3,66E-06 1,85E-05 1,03E-05 1,52E-06 2,71E-06 -6,43E-06
EP-Terrestial mol N -eq 3,54E-03 1,70E-04 5,03E-05 2,00E-04 1,14E-04 1,75E-05 2,99E-05 -7,56E-05
POCP kg NMVOC -eq 9,60E-04 6,52E-05 1,13E-05 5,57E-05 3,50E-05 4,68E-06 8,56E-06 -2,00E-05
ADP-minerals&metals1 kg Sb-eq 1,58E-06 7,39E-07 5,05E-08 6,14E-09 2,31E-07 8,11E-09 7,39E-09 -1,83E-07
ADP-fossil1 MJ 2,12E+00 4,04E-01 6,66E-02 5,51E-02 1,29E-01 1,98E-02 2,26E-02 -3,49E-02
WDP1 m3 1,08E+01 3,91E-01 9,71E-01 1,17E-02 1,23E-01 2,19E+00 1,39E-01 -1,63E+00
GWP-total = Global Warming Potential total; GWP-fossil = Global Warming Potential fossil fuels; GWP-biogenic = Global Warming Potential biogenic; GWP-luluc =
Global Warming Potential land use and land use change; ODP = Depletion potential of the stratospheric ozone layer; AP = Acidification potential, Accumulated
Exceedance; EP-freshwater = Eutrophication potential, fraction of nutrients reaching freshwater end compartment: EP-marine = Eutrophication potential, fraction of
nutrients reaching marine end compartment; EP-terrestrial = Eutrophication potential, Accumulated Exceedance; POCP = Formation potential of tropospheric ozone;
ADP-minerals&metals = Abiotic depletion potential for non-fossil resources; ADP-fossil = Abiotic depletion for fossil resources potential; WDP = Water (user)
deprivation potential, deprivation-weighted water consumption
"Læseeksempel 9,0 E-03 = 9,0*10 -3 = 0,009"
*INA Indicator Not Assessed
1. The results of this environmental impact indicator shall be used with care as the uncertainties on these results are high or as there is limited experienced with the
indicator
Remarks to environmental impacts
6 / 11
Additional environmental impact indicators
Indicator Unit A1-A3 A4 A5 C1 C2 C3 C4 D
PM Disease incidence 7,00E-09 1,64E-09 1,28E-10 5,07E-09 6,14E-10 8,30E-11 1,56E-10 -3,95E-10
IRP2 kgBq U235 -eq 8,18E-03 1,77E-03 3,26E-04 2,40E-04 5,62E-04 3,33E-04 1,03E-04 -3,20E-04
ETP-fw1 CTUe 2,75E+00 3,00E-01 1,10E-01 3,01E-02 9,47E-02 1,41E-02 1,23E-02 -3,59E-02
HTP-c1 CTUh 6,80E-11 0,00E+00 2,00E-12 1,00E-12 0,00E+00 1,00E-12 1,00E-12 -2,00E-12
HTP-nc1 CTUh 2,94E-09 3,28E-10 7,60E-11 2,80E-11 1,02E-10 1,30E-11 9,00E-12 -4,40E-11
SQP1 dimensionless 1,58E+00 2,83E-01 1,10E-01 6,69E-03 8,87E-02 1,12E-02 8,69E-02 7,91E-02
PM = Particulate Matter emissions; IRP = Ionizing radiation – human health; ETP-fw = Eco toxicity – freshwater; HTP-c = Human toxicity – cancer effects; HTP-nc =
Human toxicity – non cancer effects; SQP = Potential Soil Quality Index (dimensionless)
"Læseeksempel 9,0 E-03 = 9,0*10 -3 = 0,009"
*INA Indicator Not Assessed
1. The results of this environmental impact indicator shall be used with care as the uncertainties on these results are high or as there is limited experienced with the
indicator
2. This impact category deals mainly with the eventual impact of low dose ionizing radiation on human health of the nuclear fuel cycle. It does not consider effects due
to possible nuclear accidents, occupational exposure nor due to radioactive waste disposal in underground facilities. Potential ionizing radiation from the soil, from
radon and from some construction materials is also not measured by this indicator.
7 / 11
Resourceforbrug (Resource use)
Indicator Unit A1-A3 A4 A5 C1 C2 C3 C4 D
PERE MJ 2,58E-01 5,79E-03 5,09E-02 3,00E-04 1,82E-03 1,02E-02 8,08E-04 -8,16E-03
PERM MJ 3,17E-01 0,00E+00 -3,16E-01 0,00E+00 0,00E+00 0,00E+00 0,00E+00 0,00E+00
PERT MJ 5,75E-01 5,79E-03 3,42E-02 3,00E-04 1,82E-03 1,02E-02 8,08E-04 -8,16E-03
PENRE MJ 1,84E+00 4,05E-01 6,66E-02 5,51E-02 1,29E-01 1,99E-02 2,26E-02 -3,68E-02
PENRM MJ 3,31E-01 0,00E+00 0,00E+00 0,00E+00 0,00E+00 0,00E+00 0,00E+00 0,00E+00
PENRT MJ 2,17E+00 4,05E-01 6,66E-02 5,51E-02 1,29E-01 1,99E-02 2,26E-02 -3,68E-02
SM kg 2,52E-02 0,00E+00 0,00E+00 0,00E+00 0,00E+00 0,00E+00 0,00E+00 0,00E+00
RSF MJ 7,11E-03 2,07E-04 1,91E-03 0,00E+00 6,50E-05 0,00E+00 1,68E-05 -1,67E-04
NRSF MJ 2,10E-03 7,41E-04 2,53E-05 0,00E+00 2,32E-04 0,00E+00 3,62E-05 -1,71E-04
FW m3 2,42E-03 4,33E-05 3,27E-04 2,83E-06 1,35E-05 3,40E-05 2,78E-05 -1,28E-03
PERE = Use of renewable primary energy excluding renewable primary energy resources used as raw materials; PERM = Use of renewable primary energy resources used
as raw materials; PERT = Total use of renewable primary energy resources; PENRE = Use of non renewable primary energy excluding non-renewable primary energy
resources used as raw materials; PENRM = Use of non renewable primary energy resources used as raw materials; PENRT = Total use of non renewable primary energy
resources; SM = Use of secondary materials; RSF = Use of renewable secondary fuels; NRSF = Use of non-renewable secondary fuels; FW = Net use of fresh water
"Læseeksempel 9,0 E-03 = 9,0*10 -3 = 0,009"
*INA Indicator Not Assessed
8 / 11
Affaldskategorier (End of life - Waste)
Indicator Unit A1-A3 A4 A5 C1 C2 C3 C4 D
HWD kg 3,28E-04 2,09E-05 7,90E-06 1,62E-06 6,56E-06 1,98E-06 0,00E+00 -8,40E-06
NHWD kg 2,53E-02 1,97E-02 2,16E-02 6,52E-05 6,15E-03 6,26E-05 1,00E-01 -2,55E-04
RWD kg 9,96E-06 2,76E-06 1,89E-07 3,82E-07 8,77E-07 2,10E-07 0,00E+00 -2,76E-07
HWD = Hazardous waste disposed; NHWD = Non-hazardous waste disposed; RWD = Radioactive waste disposed
"Læseeksempel 9,0 E-03 = 9,0*10 -3 = 0,009"
*INA Indicator Not Assessed
Output flows(End of life - Output flow)
Indicator Unit A1-A3 A4 A5 C1 C2 C3 C4 D
CRU kg 0,00E+00 0,00E+00 0,00E+00 0,00E+00 0,00E+00 0,00E+00 0,00E+00 0,00E+00
MFR kg 7,53E-06 0,00E+00 5,09E-04 0,00E+00 0,00E+00 9,00E-01 0,00E+00 0,00E+00
MER kg 4,00E-09 0,00E+00 7,31E-06 0,00E+00 0,00E+00 0,00E+00 0,00E+00 0,00E+00
EEE MJ 4,06E-04 0,00E+00 4,98E-04 0,00E+00 0,00E+00 0,00E+00 0,00E+00 0,00E+00
EET MJ 6,14E-03 0,00E+00 7,54E-03 0,00E+00 0,00E+00 0,00E+00 0,00E+00 0,00E+00
CRU = Components for re-use; MFR = Materials for recycling; MER = Materials for energy recovery; EEE = Exported energy electrical; EET = Exported energy thermal
"Læseeksempel 9,0 E-03 = 9,0*10 -3 = 0,009"
*INA Indicator Not Assessed
Biogenic Carbon Content
Indicator Unit At the factory gate
Biogenic carbon content in product​ kg C 4,84E-05
Biogenic carbon content in accompanying packaging kg C 9,40E-03
Note: 1 kg biogenic carbon is equivalent to 44/12 kg CO2
9 / 11
Supplerende information
Drivhusgasemission fra elektricitetsforbruget i produktionsfasen
National produktionsmix som inkluderer import, produktion af overføringslinjer og tab i net lav spænding), er brugt som elektricitetsmix.
Baggrundsdata er præsenteret i tabellen nedenfor. Karakteriseringsfaktorer fra EN15804:2012+A2:2019 er benyttet.
Electricity mix Data source Amount Unit
Electricity, Denmark (kWh) ecoinvent 3.6 338,20 g CO2-eq/kWh
Farlige stoffer
Produktet er ikke tilført stoffer fra REACH Kandidatliste.
Indeklima
Additional Environmental Information
Additional environmental impact indicators required in NPCR Part A for construction products
Indicator Unit A1-A3 A4 A5 C1 C2 C3 C4 D
GWPIOBC kg CO2 -eq 3,22E-01 2,68E-02 6,37E-03 4,00E-03 8,54E-03 1,19E-03 0,00E+00 -2,20E-03
GWP-IOBC: Globalt oppvarmingspotensial beregnet etter prinsippet om umiddelbar oksidasjon. For å øke tydeligheten av biogent karbonbidrag til klimapåvirkning,
kreves indikatoren GWP-IOBC da den erklærer klimapåvirkninger beregnet i henhold til prinsippet om øyeblikkelig oksidasjon. GWP-IOBC er også referert til som GWP-
GHG i sammenheng med svensk lov om offentlige anskaffelser.
10 / 11
Bibliografi
DS/EN ISO 14025:2010 Miljømærker og -deklarationer - Type III-miljøvaredeklarationer - Principper og procedurer.
DS/EN ISO 14044:2006/A1:2018 Miljøledelse – Livscyklusvurdering – Krav og vejledning
DS/EN 15804:2012+A2:2019 Bæredygtighed inden for byggeri og anlæg - Miljøvaredeklarationer - Grundlæggende regler for produktkategorien
byggevarer
ISO 21930:2017 Sustainability in buildings and civil engineering works, Core rules for environmental product declarations of construction
products.
ecoinvent v3, (2019) Allocation, cut-off by classification, Swiss Centre of Life Cycle Inventories.
Iversen et al., (2021) eEPD v2021.09 Background information for EPD generator tool system verification, LCA.no Report number: 07.21
Ruttenborg, M. and Iversen, O.M.K., (2023) EPD generator for NPCR009:2021, Part B for Technical - Chemical products, Background information
for EPD generator application and LCA data, LCA.no report number: 05.23.
NPCR Part A: Construction products and services. Ver. 2.0, 24.03.2021 EPD Norway.
NPCR 009 Part B for Technical - Chemical products for building and construction industry, Ver. 3.0, 06.10.2021, EPD Norway.
Programoperatør og udgiver Telefon:+47 23 08 80 00
Næringslivets stiftelse for Miljødeklarasjoner e-post: post@epd-norge.no
Post Box 5250 Majorstuen, 0303 Oslo, Norway web: www.epd-norge.no
Deklarationens ejer: Telefon:+45 7575 4300
Marlon Tørmørtel A/S e-post: marlon@marlon.dk
Virkelyst 20, 8740 Brædstrup web: https://marlon.dk/
Forfatter af livcyklussrapporten Telefon:+47 916 50 916
LCA.no AS e-post: post@lca.no
Dokka 6B, 1671 web: www.lca.no
Udvikler af EPD-generator Telefon:+47 916 50 916
LCA.no AS e-post: post@lca.no
Dokka 6B,1671 Kråkerøy web: www.lca.no
ECO Platform web: www.eco-platform.org
ECO Portal web: ECO Portal
11 / 11
