Ver1 2015
ENVIRONMENTAL PRODUCT DECLARATION
in accordance with ISO 14025, ISO 21930 and EN 15804
Eier av deklarasjonen: Risa AS
Programoperatør: Næringslivets Stiftelse for Miljødeklarasjoner
Utgiver: Næringslivets Stiftelse for Miljødeklarasjoner
Deklarasjonsnummer: NEPD-2841-1529-NO
Publiseringsnummer: NEPD-2841-1529-NO
ECO Platform registreringsnummer: -
Godkjent dato: 28.05.2021
Gyldig til: 28.05.2026
Vannbyggingstein
Risa AS
www.epd-norge.no
NEPD-2841-1529-NO Vannbyggingstein (ver2-240621) 1 / 8
Generell informasjon
Produkt: Eier av deklarasjonen:
Vannbyggingstein
Risa AS
Kontaktperson: Arvid Svalestad
Telefon: (+47) 51 79 13 00
e-post: post@risa.no
Programoperatør: Produsent:
Rekefjord Stone AS
Næringslivets stiftelse for Miljødeklarasjoner
Pb. 5250 Majorstuen, 0303 Oslo
Phone: +47 23 08 80 00
e-post: post@epd-norge.no
Deklarasjonsnummer: Produksjonssted:
Rekefjord Stone AS
NEPD-2841-1529-NO NO-4380 Hauge i Dalane
Norway
ECO Platform registreringsnummer: Kvalitet/Miljøsystem:
Deklarasjonen er basert på PCR: Org. no.:
980404129
EN 15804:2012+A1:2013 og NPCR Part A tjener som kjerne-PCR
NPCR Part A: Construction products and services. Ver. 1.0. April 2017
Erklæring om ansvar: Godkjent dato: 28.05.2021
Eieren av deklarasjonen skal være ansvarlig for den
underliggende informasjon og bevis. EPD Norge skal Gyldig til: 28.05.2026
ikke være ansvarlig med hensyn til produsent informasjon,
livsløpsvurdering data og bevis.
Deklarert enhet: Årstall for studien:
1 tonne Vannbyggingstein 2021
Deklarert enhet med opsjon: Sammenlignbarhet:
EPD av byggevarer er nødvendigvis ikke sammenlignbare hvis de ikke samsvarer
A1,A2,A3,A4
med NS-EN 15804 og ses i en bygningskontekst.
Funksjonell enhet: Miljødeklarasjonen er utarbeidet av:
Deklarasjonen er utarbeidet og verifisert ved bruk av EPDverktøy lca.tools
ver EPD2020.11, utviklet av LCA.no AS. EPDverktøyet er integrert i
bedriftens miljøstyringssystem, og godkjent av EPD-Norge
Generelt om verifikasjon av EPD fra verktøy:
EPD er utarbeidet av:
Uavhengig verifikasjon av data, annen miljøinformasjon og EPD er foretatt
etter ISO 14025:2010, kapittel 8.1.3 og 8.1.4. Individuell Joakim Reime
tredjepartsverifisering av hver EPD er ikke nødvendig når verktøyet er i)
integrert i bedriftens miljøstyringssystem, ii) prosedyrer for bruk av
Bedriftsspesifikke data og EPD er kontrollert av:
verktøyet er godkjent av EPD-Norge og iii) prosessen granskes årlig. Se
vedlegg G i EPD-Norges retningslinjer for ytterligere informasjon om EPD-
Arvid Svalestad
verktøy.
Verifikasjon av EPD-verktøy: Godkjent:
Uavhengig tredjepartsverifikasjon av verktøy, bakgrunnsdata og test-EPD
Sign
er gjort i henhold til EPD-Norge sine prosedyrer og retningslinjer for
verifisering og godkjenning av EPD-verktøy.
Martin Erlandsson, IVL, Swedish Environmental Research Institute
(krever ikke signatur) Håkon Hauan, Daglig leder EPD-Norge
NEPD-2841-1529-NO Vannbyggingstein (ver2-240621) 2 / 8
Produkt
Produktbeskrivelse: Tekniske data:
Ansit og Norit er med sine egenskaper velegnet til alle typer EPDen gjelder for sorterte og knuste masser fra sprengstein i en rekke
vannbygging. Benyttes til kystsikring, havneutbygging, havvind, fraksjoner
tildekking etc.
Markedsområde:
Produktspesifikasjon:
Europa
NS-EN 13383 Vassbyggingsstein
Levetid, produkt:
Materialer kg % Levetiden til produktet vil være tilsvarende levetiden til anlegget hvor steinen
Stein 1000,05 100,00 blir brukt
Totalt: 1000,05
Levetid, konstruksjon:
Avhenger av bruksområdet
LCA: Beregningsregler
Deklarert enhet: Allokering:
Allokering er gjort iht. bestemmelser i EN 15804. Inngående energi og vann,
1 tonne Vannbyggingstein
samt produksjon av avfall i egen produksjon er allokert likt mellom alle
Cut-off kriterier: produktene gjennom masseallokering. Miljøpåvirkning og ressursforbruk for
primærproduksjonen av resirkulerte materialer er allokert til det opprinnelige
Alle viktige råmaterialer og all viktig energibruk er inkludert.
produktsystemet. Bearbeidingsprosessen og transport av materialet til
Produksjonsprosessen for råmaterialene og energistrømmer som inngår
produksjonssted er allokert til analysen i denne EPDen.
med veldig små mengder (mindre enn 1%) er ikke inkludert. Disse cut-
off kriteriene gjelder ikke for farlige materialer og stoffer.
Datakvalitet:
Spesifikke data for uttak av masser, transport, og eventuell knusing er fremskaffet av produsenten. De representerer produksjonen av det deklarerte produktet
og ble samlet inn for EPD-utvikling i det oppgitte året for studien. Bakgrunnsdata er basert på data fra Østfoldforskning sine databaser (2015 – 2017) og
ecoinvent v3.3 Allocation, recycled content (2016).
Materials Source Data quality Year
Sprengstein, Rekefjord Stone Owner of EPD Database 2021
NEPD-2841-1529-NO Vannbyggingstein (ver2-240621) 3 / 8
Systemgrenser og Teknisk tilleggsinformasjon:
NEPD-2841-1529-NO Vannbyggingstein (ver2-240621) 4 / 8
LCA: Scenarier og annen teknisk informasjon
Følgende informasjonen beskriver scenariene for modulene i EPDen.
Transport fra produksjonssted til bruker (A4)
Kapasitetsutnyttelse Brennstoff/Energi
Type Kjøretøytype Distanse km Enhet Verdi (l/t)
inkl retur % forbruk
Bil l/tkm
Jernbane l/tkm
Båt 71,0 % Ship, Coastal Barge (250 - 3000t load) 10 0,011179 l/tkm 0,11
Annet l/tkm
NEPD-2841-1529-NO Vannbyggingstein (ver2-240621) 5 / 8
LCA: Resultater
LCA resultatene er presentert under for den deklarerte enheten som er definert på side 2 av EPD dokumentet.
Systemgrenser (X=inkludert, MND=modul ikke deklarert, MNR=modul ikke relevant)
Construction Beyond the
Product stage installation User stage End of life stage . system
stage bondaries
A1 A2 A3 A4 A5 B1 B2 B3 B4 B5 B6 B7 C1 C2 C3 C4 . D
X X X X MND MND MND MND MND MND MND MND MND MND MND MND . MND
Miljøpåvirkning (Environmental impact)
Parameter Unit A1-A3 A4
GWP kg CO 2 -eq 1,20E+01 4,78E-01
ODP kg CFC11 -eq 2,02E-06 7,00E-08
POCP kg C 2H 4-eq 2,27E-03 7,79E-05
AP kg SO 2 -eq 5,87E-02 3,45E-03
EP kg PO 3- -eq 1,41E-02 7,37E-04
4
ADPM kg Sb -eq 1,55E-05 2,70E-07
ADPE MJ 1,78E+02 6,09E+00
GWP Global warming potential; ODP Depletion potential of the stratospheric ozone layer; POCP Formation potential of tropospheric photochemical oxidants;
AP Acidification potential of land and water; EP Eutrophication potential; ADPM Abiotic depletion potential for non fossil resources; ADPE Abiotic depletion
potential for fossil resources
Leseeksempel 9,0 E-03 = 9,0*10 -3 = 0,009
*INA Indicator Not Assessed
relairetamåR tropsnarT gninkrivliT tropsnarT
/snojskurtsnoK esafsnojsallatsni
kurB
dlohekildeV nojsarapeR regnitfikstU gnirevoneR llenojsarepO kurbigrene llenojsarepO kurbnnav gniretnomeD tropsnarT
gnildnahebsllafvA
lit
llafvA
gnildnahebttuls
/gninnivnejg/kurbnejG
-gnirelukriser elaisnetop
NEPD-2841-1529-NO Vannbyggingstein (ver2-240621) 6 / 8
Ressursbruk (Resource use)
Parameter Unit A1-A3 A4
RPEE MJ 2,11E+00 1,34E-01
RPEM MJ 0,00E+00 0,00E+00
TPE MJ 2,11E+00 1,34E-01
NRPE MJ 1,79E+02 6,30E+00
NRPM MJ 0,00E+00 0,00E+00
TRPE MJ 1,80E+02 6,30E+00
SM kg 1,52E-05 0,00E+00
RSF MJ 0,00E+00 0,00E+00
NRSF MJ 0,00E+00 0,00E+00
W m3 2,24E-02 1,49E-03
RPEE Renewable primary energy resources used as energy carrier; RPEM Renewable primary energy resources used as raw materials; TPE Total use of renewable
primary energy resources; NRPE Non renewable primary energy resources used as energy carrier; NRPM Non renewable primary energy resources used as
materials; TRPE Total use of non renewable primary energy resources; SM Use of secondary materials; RSF Use of renewable secondary fuels; NRSF Use of non
renewable secondary fuels; W Use of net fresh water
Leseeksempel 9,0 E-03 = 9,0*10 -3 = 0,009
*INA Indicator Not Assessed
Livsløpets slutt - Avfall (End of life - Waste)
Parameter Unit A1-A3 A4
HW kg 1,30E-04 5,00E-06
NHW kg 1,37E+00 8,53E-02
RW kg INA* INA*
HW Hazardous waste disposed; NHW Non hazardous waste disposed; RW Radioactive waste disposed
Leseeksempel 9,0 E-03 = 9,0*10 -3 = 0,009
*INA Indicator Not Assessed
Livsløpets slutt - Utgangsfaktorer (End of life - Output flow)
Parameter Unit A1-A3 A4
CR kg 0,00E+00 0,00E+00
MR kg 0,00E+00 0,00E+00
MER kg 0,00E+00 0,00E+00
EEE MJ INA* INA*
ETE MJ INA* INA*
CR Components for reuse; MR Materials for recycling; MER Materials for energy recovery; EEE Exported electric energy; ETE Exported thermal energy
Leseeksempel 9,0 E-03 = 9,0*10 -3 = 0,009
*INA Indicator Not Assessed
NEPD-2841-1529-NO Vannbyggingstein (ver2-240621) 7 / 8
Norske tilleggskrav
Klimagassutslipp fra bruk av elektrisitet i produksjonsfasen
Nasjonal produksjonsmiks fra import, lavspenning (inkludert produksjon av overføringslinjer, i tillegg til direkte utslipp og tap i nett) er brukt for anvendt elektrisitet i
produksjonsprosessen (A3). Bakgrunnsdata er presentert i tabellen under. Karakteriseringsfaktorer fra EN15804:2012+A1:2013 er benyttet.
Farlige stoffer
Produktet er ikke tilført stoffer fra REACH Kandidatliste eller den norske prioritetslisten.
Inneklima
Ikke relevant
Ikke relevant
Bibliografi
NS-EN ISO 14025:2010 Miljømerker og deklarasjoner - Miljødeklarasjoner type III - Prinsipper og prosedyrer.
NS-EN ISO 14044:2006 Miljøstyring - Livsløpsvurderinger - Krav og retningslinjer.
NS-EN 15804:2012+A1:2013 Bærekraftig byggverk - Miljødeklarasjoner - Grunnleggende produktkategoriregler for byggevarer.
ISO 21930:2017 Sustainability in buildings and civil engineering works - Core rules for environmental product declarations of construction products.
ecoinvent v3.3 (2016) Alloc Rec, Swiss Centre of Life Cycle Inventories.
Iversen et al., (2018) eEPD v3.0 - Background information for EPD generator system. LCA.no rapportnummer 04.18
Iversen et al., (2019) EPD-generator for Norsk Bergindustri, Bakgrunnsrapport for bransjeapplikasjon og datagrunnlag, LCA.no rapportnummer 07.19.
NPCR Part A: Construction products and services. Ver. 1.0. April 2017, EPD-Norge.
Programoperatør og utgiver Telefon: +47 23 08 80 00
Næringslivets Stiftelse for Miljødeklarasjoner e-post: post@epd-norge.no
PostBoks 5250 Majorstuen, 0303 Oslo,Norge web: www.epd-norge.no
Eier av deklarasjon Telefon: (+47) 51 79 13 00
Risa AS e-post: post@risa.no
Postboks 14, Bjorlandsringen 99 4367 Nærbø web: https://risa.no/
Forfatter av livsløpsrapporten Telefon: +47 916 50 916
LCA.no AS e-post: post@lca.no
Dokka 1C 1671 Kråkerøy web: www.lca.no
Utvikler av EPD-generator Telefon: +47 916 50 916
LCA.no AS e-post: post@lca.no
Dokka 1C,1671 Kråkerøy web: www.lca.no
NEPD-2841-1529-NO Vannbyggingstein (ver2-240621) 8 / 8
