1114 NEPD
Ver. 2 2015(17)
ENVIRONMENTAL PRODUCT DECLARATION
in accordance with ISO 14025, ISO 21930 and EN 15804
Eier av deklarasjonen: H-vinduet Magnor AS
Programoperatør: Næringslivets Stiftelse for Miljødeklarasjoner
Utgiver: Næringslivets Stiftelse for Miljødeklarasjoner
Deklarasjonsnummer: NEPD-2223-1022-NO
Publiseringsnummer: NEPD-2223-1022-NO
ECO Platform registreringsnummer: -
Godkjent dato: 02.06.2020
Gyldig til: 02.06.2025
H-vinduet, 1.23 m x 1.48 m, type AT200SE
H-vinduet Magnor AS
www.epd-norge.no
NEPD-2223-1022-NO H-vinduet, 1.23 m x 1.48 m, type AT200SE
Generell informasjon
Produkt: Eier av deklarasjonen:
H-vinduet, 1.23 m x 1.48 m, type AT200SE H-vinduet Magnor AS
Kontaktperson: Leif Gunnar Borgen
Tlf: +47 982 99 404
e-post: lgb@hvm.no
Program operatør: Produsent:
Næringslivets Stiftelse for Miljødeklarasjoner H-vinduet Magnor AS
Postboks 5250 Majorstuen, 0303 Oslo
Tlf: +47 977 22 020
e-post: post@epd-norge.no
Deklarasjon nummer: Produksjonssted:
NEPD-2223-1022-NO Furumoen 61, 2240 Magnor, Norge
ECO Platform registreringsnummer: Kvalitet/Miljøsystem:
Sertifisert i henhold til NDVK (Norsk Dør- og VindusKontroll)
Deklarasjonen er basert på PCR: Org. no.:
CEN Standard EN 15804 tjener som kjerne PCR NO 932239000
NPCR014:2019 Windows and doors version 3.0
Erklæringen om ansvar: Godkjent dato:
Eieren av deklarasjonen skal være ansvarlig for den 02.06.2020
underliggende informasjon og bevis. EPD Norge skal ikke være
ansvarlig med hensyn til produsent informasjon, livsløpsvurdering
data og bevis.
Gyldig til:
02.06.2025
Deklarert enhet: Årstall for studien:
2020
Deklarert enhet med opsjon: Sammenlignbarhet:
EPD av byggevarer er nødvendigvis ikke sammenlignbare
hvis de ikke samsvarer med NS-EN 15804 og ses i en
bygningskontekst.
Funksjonell enhet: Miljødeklarasjonen er utarbeidet av:
1 tre-lags vindu med målene 1,23 m x 1,48 m (referansevindu basert
på EN 14351-1) med en referanselevetid på 60 år og essensiell
parameter U-verdi fra 0.74 W/m²K.
Vegard Ruttenborg
Norsk Treteknisk Institutt
Verifikasjon:
Uavhengig verifikasjon av deklarasjonen og data, i henhold til ISO
14025:2010
internt eksternt
Godkjent
Tredjeparts verifikator:
sign
Ellen Soldal, forsker
(Uavhengig verifikator godkjent av EPD Norge)
NEPD-2223-1022-NO H-vinduet, 1.23 m x 1.48 m, type AT200SE 2/18
Produkt
Produktbeskrivelse: Tekniske data:
H-vinduet, type AT200E er et glidehengslet vindu for montering i Vekt: 72,25 kg/funksjonell enhet
yttervegg. Vinduet kan leveres i ulike bredder og høyder på mål. Ca. 70 Produktet tilfredsstiller kravene som Norsk Dør og Vinduskontroll
% av vinduets åpning er glass. Vinduet leveres med aluminium (NDVK) stiller.
utvendig, en multiisolator i kompositt materiale og tre innvendig.
Forskjellige typer glass og dimensjoner på innvendig tre kan brukes, slik
at en kan få en samlet u-verdi for hele vinduet fra 0,74 W/m2K og Markedsområde:
oppover. Funksjonell enhet er satt ut fra PCR og er ikke et reelt produkt Norge og deler av Europa. Scenariene er beregnet for det
som H-vinduet leverer. norske markedet.
Produktspesifikasjon:
Vekting ut i fra funksjonell enhet gir mengdene i tabellen under:
Materialer kg % Levetid:
Glassinnsats 40.90 56.61 60 år, som er det samme som bygningen.
Glass 40.31
Spacer 0.41
Dessicant 0.12
Butyl 0.05
Furu 15.20 21.04
Kompositt ABS/PVC 7.76 10.74
Stål 3.36 4.65
Aluminiumprofiler (85 % resirk.) 3.80 5.26
EPDM-gummi 0.28 0.39
Maling og pulverlakk 0.50 0.69
Impregneringsmiddel 0.11 0.15
Plast (PP) 0.14 0.19
Lim og herder 0.10 0.14
Fugemasse MS Polymer 0.10 0.14
Totalvekt av produkt 72.25 100.00
Treemballasje 2.52
Stålemballasje 0.07
Plastemballasje 0.07
Totalvekt med emballajse 74.91
LCA: Beregningsregler
Funksjonell enhet: Systemgrenser:
1 tre-lags vindu med målene 1,23 m x 1,48 m (referansevindu basert Moduler A1-A5, B1-B7, C1-C4 og D er inkludert i henhold til
på EN 14351-1) med en referanselevetid på 60 år og essensiell PCR.
parameter U-verdi fra 0.74 W/m²K.
NEPD-2223-1022-NO H-vinduet, 1.23 m x 1.48 m, type AT200SE 3/18
Datakvalitet: Cut-off kriterier:
Data for energibruk, transport av råvarer og avfall er fra H-vinduet Alle viktige råmaterialer og all viktig energibruk er inkludert.
Magnor AS i 2018 og ble samlet inn i 2019. Noen prosesser er basert på Produksjonsprosessen for råmaterialer og energistrømmer
Ecoinvent v3.2, men alle oppstrømmsprosesser er v3.5. Resterende som inngår med veldig små mengder (<1%) er ikke inkludert.
data er basert på Ecoinvent v3.5 "Allocation cut-off by classification" Disse cut-off kriteriene gjelder ikke for farlige materialer og
(2018), men som er justert for å bedre representativiteten. Modellering stoffer.
og beregning av LCA resultater er utført med SimaPro versjon 9.0.0.48
Allokering: Beregning av biogent karboninnhold:
Allokering er gjort i henhold til bestemmelser i EN 15804. Inngående Opptak og utslipp av karbondioksid fra biologisk opphav er
energi, vann, og avfall er fordelt på ulike produktgrupper ved å benytte beregnet basert på NS-EN 16485:2014. Denne metoden er
økonomisk allokering. Videre er dette fordelt likt mellom alle enheter basert på modularitetsprinsippet i EN 15804:2012, og hvor
produsert innenfor samme produktgruppe. For oppstrømsproduksjon av utslipp skal telles med i den livsløpsmodulen hvor det faktisk
andre råmaterialer er allokeringen som standard i databasen Ecoinvent skjer. Mengden karbondioksid er beregnet i henhold til NS-
3.5 med cut-off allokering. For verdikjeden av trevirke er dette EN 16449:2014. Trevirke kommer fra bærekraftig skogbruk
økonomisk allokering. og har PEFC sertifisert sporbarhet.
LCA: Scenarier og annen teknisk informasjon
Følgende informasjonen beskriver scenariene for modulene i EPDen.
Det er forutsatt en transport til byggeplass på 430 km, hvor 400 km skjer på stor lastebil og 30 km på en middels stor lastebil.
Transport fra produksjonssted til bruker (A4)
Brennstoff/ Brennstoff/
Type Kapasitetsutnyttelse inkl. retur (%) Kjøretøytype Distanse km
Energiforbruk Energiforbruk
Lastebil 53 % EURO5, >32 tonn 400 0.023 l/tkm 0.31 l/km
Lastebil 26 % EURO5, 16-32 tonn 30 0.045 l/tkm 0.25 l/km
Byggefase (A5)
Enhet Verdi I følge rapporten fra EPD-Norge ‘Harmonisering av dokumentasjonen
Hjelpematerialer kg 0 av scenarier forbi vugge til port’, EN 15804 ’, er det ikke noe tap av
Vannforbruk m3 0 materialer under byggeaktiviteter. Vindusproduktene i denne EPD er
Elektrisitetsforbruk MJ 0 malt og overflatebehandlet i produksjonen og ikke på byggeplassen.
Andre energikilder MJ 0 Derfor er det bare to elementer igjen i denne modulen.
Materialtap kg 0 1)Avfallsbehandling av emballasje som blir vurdert i EPD-
Materialer fra avfallsbehandling kg 2.66 beregningene. 2) Energibruk under installasjonen. Dette kan variere
Støv i luften kg 0 avhengig av etasje, type bygning og flere andre ukjente parametere,
og derfor ignores dette i denne beregningen.
Vedlikehold (B2) / Reparasjon (B3)
Enhet Verdi Vedlikeholdsscenariet inkluderer rengjøring og maling. Rengjøring utføres
Vaskemiddel kg 9 tre ganger per år. Det er beregnet 1,5 dl vaskemiddel og 3 liter vann hvert
Vannforbruk l 180 år. Produktet antas å bli malt på innsiden to ganger i løpet av levetiden. Det
Smøreolje kg 0.3 antas at det brukes 5 gr smøreolje hvert år til beslag og bevegelige deler.
Maling kg 0.61 Det antas at glassinnsatsen må skiftes ut én gang i løpet av levetiden. Det
Glassinnsats stk 1.00 antas ingen reparasjon i produktets levetid.
Syntetisk gummi kg 0.28
Utskifting (B4) / Renovering (B5)
Enhet Verdi Utskiftningsfrekvens er referanselevetiden. Referanselevetiden for vinduer
Utskiftingsfrekvens* år 60 med aluminiumskledning er lik referanselevetiden for bygget. Derfor er det
Elektrisitetsforbruk kWh 0 antatt at det ikke kreves noen utskiftning av vinduet i levetiden. Utskifting av
glassinnsatsen utføres i B2 som vedlikehold. Det antas ingen renovasjon i
produktets levetid.
NEPD-2223-1022-NO H-vinduet, 1.23 m x 1.48 m, type AT200SE 4/18
Transporten av vindu til avfallsbehandling er basert på generiske data fra Ecoinvent 3.5 med 50 km transportavstand.
Transport avfallsbehandling (C2)
Brennstoff/ Brennstoff/ Energiforbruk
Type Kapasitetsutnyttelse inkl. retur (%) Kjøretøytype Distanse km
Energiforbruk per tkm per km
Bil 44 % Uspesifisert 50 0.03 l/tkm 0.28 l/km
Da det ikke finnes gode data for demontering (C1) er det i denne studien antatt at det ikke er noen aktiviteter relatert til demontering.
Vinduene antas videre å bli behandlet som blandet avfall og sendt til forbrenning. De brennbare materialene utvinnes deretter til energi,
mens glass antas å havne i bunnasken og deretter bli deponert. Metallene blir vanligvis sortert ut fra bunnasken og deretter resirkulert.
Derfor er andelen resirkulerte metaller som i Ecoinvent v3.5. Data gitt i tabellen viser hvordan vinduene blir sortert og til hvilken
behandling de blir sendt til.
Sluttfase (C1, C3, C4)
Enhet Verdi
Farlig avfall kg 0.00
Blandet avfall kg 72.25
Gjenbruk kg 0.00
Resirkulering kg 3.18
Energigjenvinning kg 69.07
Til deponi kg 0.00
Gevinsten utover livssyklusen er blitt modellert basert på utgangsstrømmene fra C3. Dette inkluderer energi fra forbrenning og
skrapmetall utvunnet fra asken. Mengden utvunnet metall antas å unngå produksjon av primærmetaller i samsvar med 6.4.3.3 i EN
15804. Den eksporterte energien erstatter norsk fjernvarmemiks (SSB 2018a,b) og elektrisitetsmiks. Prosesser som forårsaker
substitusjon av jomfruelige råvarer er konstruert for hvert materiale.
Gevinst og belastninger etter endt levetid (D)
Enhet Verdi
Substitusjon av elektrisk energi MJ 51.6
Substitusjon av termisk energi MJ 354.9
Substitusjon av råmaterialer kg 3.18
NEPD-2223-1022-NO H-vinduet, 1.23 m x 1.48 m, type AT200SE 5/18
LCA: Resultater
Systemgrenser (X = inkludert, MID = modul ikke deklarert, MIR = modul ikke relevant)
B2 B6
X X
Miljøpåvirkning
0.00E+00 2.52E-02 0.00E+00
AP kg SO 2 -ekv 9.88E-01 9.55E-03 0.00E+00 0.00E+00 0.00E+00
ADPM kg Sb-ekv 9.78E-04 6.17E-06 0.00E+00 0.00E+00 3.33E-04 0.00E+00
ADPE MJ 1.92E+03 4.92E+01 0.00E+00 1.08E+03 0.00E+00
Miljøpåvirkning
Parameter Unit B6 B7 C1 C2 C3 C4
GWP kg CO -ekv 0.00E+00 0.00E+00 0.00E+00 4.57E-01 5.41E+01 5.15E-01
2
ODP kg CFC11-ekv 0.00E+00 0.00E+00 0.00E+00 8.61E-08 1.90E-07 1.37E-07
POCP kg C 2H 4 -ekv 0.00E+00 0.00E+00 0.00E+00 7.56E-05 4.02E-04 1.19E-04
AP kg SO 2 -ekv 0.00E+00 0.00E+00 0.00E+00 1.78E-03 8.26E-03 2.89E-03
EP kg PO 43--ekv 0.00E+00 0.00E+00 0.00E+00 3.18E-04 2.35E-03 5.35E-04
ADPM kg Sb-ekv 0.00E+00 0.00E+00 0.00E+00 1.29E-06 2.32E-06 1.03E-06
0.00E+00 7.52E+00 3.95E+02 1.32E+01
gninkrivliT
Globalt oppvarmingspotensial i A1-A3 inkluderer opptak av 28,2 kg CO gjennom fotosyntensen som er bundet som karbon i treverket til
2
produktet og treemballasjen. I henhold til modularitetsprinsippet blir 3,7 kg CO sluppet ut ved forbrenning av emballasjen i A5.
2
Resterende 24,5 kg CO som er lagret i produktet blir sluppet ut ved forbrenning i C3. Se tabell side 8 for utfyllende informasjon.
2
A5 B3
X
tropsnarT tropsnarT
X X X
Parameter Unit A5 B1 B3 B4
GWP kg CO -ekv 1.31E+02 2.96E+00 3.70E+00 8.25E+01 0.00E+00 0.00E+00 0.00E+00
2
ODP kg CFC11-ekv 1.18E-05 5.79E-07 6.84E-06 0.00E+00 0.00E+00
POCP kg C 2H 4 -ekv 5.34E-02 4.73E-04 0.00E+00 0.00E+00 0.00E+00
5.76E-01 0.00E+00 0.00E+00
kg PO 43--ekv 1.04E-01 1.61E-03 0.00E+00 0.00E+00 5.77E-02 0.00E+00 0.00E+00 0.00E+00
0.00E+00 0.00E+00
0.00E+00 0.00E+00 0.00E+00
D
-3.29E+01
-1.24E-06
-1.29E-02
-1.76E-01
-1.69E-02
-5.66E-05
ADPE MJ 0.00E+00 0.00E+00 -3.28E+02
GWP Globalt oppvarmingspotensial; ODP Potensial for nedbryting av stratosfærisk ozon; POCP Potensial for fotokjemisk oksidantdanning; AP
Forsurningspotensial for kilder på land og vann; EP Overgjødslingspotensial; ADPM Abiotisk uttømmingspotensial for ikke-fossile ressurser; ADPE
Abiotisk uttømmingspotensial for fossile ressurser
esaf
nojsallatsni
nojskurtsnoK
A1
EP
relairetamåR
Konstruksjon
Sluttfase
installasjon fase
A2 C1
-gninnivnejg-kurbnejG elaisnetop-gnirelukriser
Produktfase
A3 A4 B7 D
X
gnirevoneR
X
dlohekildeV nojsarapeR
B1 B4
X
kurbigrene
llenojsarepO
X
kurB
Etter endt
levetid
A1-A3 A4
regnitfikstU
gnildnahebsllafvA
gnildnahebttuls
lit
llafvA
B5 C2 C3 C4
X X X X X
kurbnnav
llenojsarepO
gniretnomeD tropsnarT
Bruksfase
X X
B2 B5
0.00E+00
0.00E+00 0.00E+00 0.00E+00
NEPD-2223-1022-NO H-vinduet, 1.23 m x 1.48 m, type AT200SE 6/18
Ressursbruk
Parameter Unit A1-A3 A4 A5 B1 B2 B3 B4 B5
RPEE MJ 5.90E+02 7.81E-01 0.00E+00 0.00E+00 6.54E+01 0.00E+00 0.00E+00 0.00E+00
RPEM MJ 2.99E+02 0.00E+00 0.00E+00 0.00E+00 0.00E+00 0.00E+00 0.00E+00 0.00E+00
TPE MJ 8.90E+02 7.81E-01 0.00E+00 0.00E+00 6.54E+01 0.00E+00 0.00E+00 0.00E+00
NRPE MJ 2.09E+03 5.05E+01 0.00E+00 0.00E+00 1.14E+03 0.00E+00 0.00E+00 0.00E+00
NRPM MJ 3.59E+02 0.00E+00 0.00E+00 0.00E+00 3.04E+00 0.00E+00 0.00E+00 0.00E+00
TRPE MJ 2.44E+03 5.05E+01 0.00E+00 0.00E+00 1.14E+03 0.00E+00 0.00E+00 0.00E+00
SM kg 5.78E+00 0.00E+00 0.00E+00 0.00E+00 0.00E+00 0.00E+00 0.00E+00 0.00E+00
RSF MJ 9.25E-02 0.00E+00 0.00E+00 0.00E+00 9.59E-02 0.00E+00 0.00E+00 0.00E+00
NRSF MJ 6.17E-02 0.00E+00 0.00E+00 0.00E+00 6.39E-02 0.00E+00 0.00E+00 0.00E+00
W m3 1.95E+01 9.82E-03 0.00E+00 0.00E+00 9.16E-01 0.00E+00 0.00E+00 0.00E+00
Ressursbruk
Parameter Unit B6 B7 C1 C2 C3 C4 D
RPEE MJ 0.00E+00 0.00E+00 0.00E+00 7.72E-02 2.58E+02 1.87E-01 -3.00E+02
RPEM MJ 0.00E+00 0.00E+00 0.00E+00 0.00E+00 -2.57E+02 0.00E+00 0.00E+00
TPE MJ 0.00E+00 0.00E+00 0.00E+00 7.72E-02 1.23E+00 1.87E-01 -3.00E+02
NRPE MJ 0.00E+00 0.00E+00 0.00E+00 7.64E+00 3.96E+02 1.35E+01 -3.45E+02
NRPM MJ 0.00E+00 0.00E+00 0.00E+00 0.00E+00 -3.86E+02 0.00E+00 0.00E+00
TRPE MJ 0.00E+00 0.00E+00 0.00E+00 7.64E+00 9.45E+00 1.35E+01 -3.45E+02
SM kg 0.00E+00 0.00E+00 0.00E+00 0.00E+00 0.00E+00 0.00E+00 0.00E+00
RSF MJ 0.00E+00 0.00E+00 0.00E+00 0.00E+00 7.05E-01 0.00E+00 -7.18E+01
NRSF MJ 0.00E+00 0.00E+00 0.00E+00 0.00E+00 4.70E-01 0.00E+00 -4.78E+01
W
m3
0.00E+00 0.00E+00 0.00E+00 1.24E-03 2.34E-02 1.14E-02 -1.47E+00
RPEE Fornybar primærenergi brukt som energibærer; RPEM Fornybar primærenergi brukt som råmateriale; TPE Total bruk av fornybar
primærenergi; NRPE Ikke fornybar primærenergi brukt som energibærer; NRPM Ikke fornybar primærenergi brukt som råmateriale; TRPE Total bruk
av ikke fornybar primærenergi; SM Bruk av sekundære materialer; RSF Bruk av fornybart sekundære brensel; NRSF Bruk av ikke fornybart
sekundære brensel; W Netto bruk av ferskvann
Livsløpets slutt - Avfall
Parameter Unit A1-A3 A4 A5 B1 B2 B3 B4 B5
HW kg 2.96E+00 3.03E-03 0.00E+00 0.00E+00 4.54E+01 0.00E+00 0.00E+00 0.00E+00
NHW kg 3.98E+01 3.92E+00 0.00E+00 0.00E+00 1.55E+01 0.00E+00 0.00E+00 0.00E+00
RW kg 5.89E-03 3.33E-04 0.00E+00 0.00E+00 3.25E-03 0.00E+00 0.00E+00 0.00E+00
Livsløpets slutt - Avfall
Parameter Unit B6 B7 C1 C2 C3 C4 D
HW kg 0.00E+00 0.00E+00 0.00E+00 5.33E-04 1.62E-01 4.92E+01 -1.34E-01
NHW kg 0.00E+00 0.00E+00 0.00E+00 4.47E-01 3.58E-01 4.49E-01 -5.42E+00
RW kg 0.00E+00 0.00E+00 0.00E+00 4.86E-05 3.10E-05 7.86E-05 -5.75E-04
HW Avhendet farlig avfall; NHW Avhendet ikke-farlig avfall; RW Avhendet radioaktivt avfall
Livsløpets slutt - Utgangsfaktorer
Parameter Unit A1-A3 A4 A5 B1 B2 B3 B4 B5
CR kg 0.00E+00 0.00E+00 0.00E+00 0.00E+00 0.00E+00 0.00E+00 0.00E+00 0.00E+00
MR kg 1.77E+00 0.00E+00 1.40E-01 0.00E+00 2.19E-01 0.00E+00 0.00E+00 0.00E+00
MER kg 2.71E-04 0.00E+00 2.52E+00 0.00E+00 0.00E+00 0.00E+00 0.00E+00 0.00E+00
EEE MJ 1.46E+00 0.00E+00 0.00E+00 0.00E+00 3.46E+00 0.00E+00 0.00E+00 0.00E+00
ETE MJ 1.65E+01 0.00E+00 0.00E+00 0.00E+00 2.38E+01 0.00E+00 0.00E+00 0.00E+00
Livsløpets slutt - Utgangsfaktorer
Parameter Unit B6 B7 C1 C2 C3 C4 D
CR kg 0.00E+00 0.00E+00 0.00E+00 0.00E+00 0.00E+00 0.00E+00 0.00E+00
MR kg 0.00E+00 0.00E+00 0.00E+00 0.00E+00 2.98E+00 0.00E+00 -3.18E+00
MER kg 0.00E+00 0.00E+00 0.00E+00 0.00E+00 0.00E+00 0.00E+00 0.00E+00
EEE MJ 0.00E+00 0.00E+00 0.00E+00 0.00E+00 5.22E+01 0.00E+00 -5.16E+01
ETE MJ 0.00E+00 0.00E+00 0.00E+00 0.00E+00 3.61E+02 0.00E+00 -3.55E+02
CR-komponenter for gjenbruk, MR Materialer for resirkulering, MER Materialer for energigjenvinning, EEE Eksportert elektrisk energi; ETE Eksportert
termisk energi
Lese eksempel: 9,0 E-03 = 9,0*10-3 = 0,009
NEPD-2223-1022-NO H-vinduet, 1.23 m x 1.48 m, type AT200SE 7/18
Norske tilleggskrav
Klimagassutslipp fra bruk av elektrisitet i produksjonsfasen
Nasjonal markedsmiks med import på lavspenning, inkludert produksjon av overføringslinjer og nettap, er anvendt for elektrisitet i
produksjonprosessen (A3).
Data kilde Mengde Enhet
Ecoinvent v3.5 (2018) 31.7 gram CO -ekv./kWh
2
Farlige stoffer
Produktet inneholder ingen stoffer fra REACH Kandidatliste eller den norske prioritetslisten
Produktet inneholder stoffer som er under 0,1 vekt% på REACH Kandidatliste
Produktet inneholder stoffer fra REACH Kandidatliste eller den norske prioritetslisten, se tabell under Spesifikke norske krav.
Produktet inneholder ingen stoffer på REACH Kandidatliste eller den norske prioritetslisten. Produktet kan karakteriseres som farlig
avfall (etter Avfallsforskiften, Vedlegg III), se tabell under Spesifikke norske krav.
Transport
Transport fra produksjonssted til byggeplas i henhold til senario i A4: 430 km
Inneklima
Produktet har ikke blitt testet for emisjoner til innemiljø.
Klimadeklarasjon
For å øke transparensen i bidraget til klimapåvirkning, så er indikatoren GWP blitt delt opp her i underindikatorer:
GWP-IOBC Klimapåvirkning beregnet etter umiddelbar oksidasjon av biogent karbon prinsippet.
GWP-BCIP Klimapåvirkning fra netto opptak og utslipp av biogent karbon fra materialene i hver modul.
Klimapåvirkning
Parameter Unit A1-A3 A4 A5 B1 B2 B3 B4 B5
GWP-IOBC kg CO -ekv 1.59E+02 2.96E+00 0.00E+00 0.00E+00 8.25E+01 0.00E+00 0.00E+00 0.00E+00
2
GWP-BCIP kg CO -ekv -2.82E+01 0.00E+00 3.70E+00 0.00E+00 0.00E+00 0.00E+00 0.00E+00 0.00E+00
2
GWP kg CO -ekv 1.31E+02 2.96E+00 3.70E+00 0.00E+00 8.25E+01 0.00E+00 0.00E+00 0.00E+00
2
Klimapåvirkning
Parameter Unit B6 B7 C1 C2 C3 C4 D
GWP-IOBC kg CO -ekv 0.00E+00 0.00E+00 0.00E+00 4.57E-01 2.96E+01 5.15E-01 -3.29E+01
2
GWP-BCIP kg CO -ekv 0.00E+00 0.00E+00 0.00E+00 0.00E+00 2.45E+01 0.00E+00 0.00E+00
2
GWP kg CO -ekv 0.00E+00 0.00E+00 0.00E+00 4.57E-01 5.41E+01 5.15E-01 -3.29E+01
2
NEPD-2223-1022-NO H-vinduet, 1.23 m x 1.48 m, type AT200SE 8/18
Bibliografi
NS-EN ISO 14025:2010 Miljømerker og deklarasjoner - Miljødeklarasjoner type III - Prinsipper og prosedyrer.
NS-EN ISO 14044:2006 Miljøstyring - Livsløpsvurderinger - Krav og retningslinjer
NS-EN 15804:2012+A1:2013 Bærekraftig byggverk - Miljødeklarasjoner - Grunnleggende produktkategoriregler for
byggevarer
ISO 21930:2007 Sustainability in building construction - Environmental declaration of building products
Ruttenborg, V. 2020 LCA-rapport for H-vindet Magnor AS. Rapport nr. 325069-01 fra Norsk Treteknisk Institutt,
Oslo, Norge
NPCR014 (04/2019) Part B Product category rules for windows and doors, v.3, April 2019
NS-EN 16485:2014 Tømmer og skurlast - Miljødeklarasjoner - Produktkategoriregler for tre og trebaserte
produkter til bruk i byggverk
NS-EN 16449:2014 Tre og trebaserte produkter - Beregning av biogent karboninnhold i tre og omdanning til
karbondioksid
Ecoinvent v3.5 Ecoinvent database version 3.5. Centre for Life Cycle Inventories.
Statistisk sentralbyrå, 2018a. Tabell 04727: Fjernvarmebalansen, 2017
Statistisk sentralbyrå, 2018b Tabell 09469: Nettoproduksjon av fjernvarme, 2017
Program operatør og utgiver Tlf: +47 97722020
Næringslivets Stiftelse for Miljødeklarasjoner
Postboks 5250 Majorstuen, 0303 Oslo e-post: post@epd-norge.no
Norge web www.epd-norge.no
Eier av deklarasjonen Tlf: +47 982 99 404
H-vinduet Magnor AS
e-post: lgb@hvm.no
web www.magnorvinduet.no
Forfatter av Livssyklusrapporten Tlf: +47 98 85 33 33
Vegard Ruttenborg
Norsk Treteknisk Instiutt e-post: firmapost@treteknisk.no
Postboks 113 Blindern, 0314 Oslo, Norge web www.treteknisk.no
NEPD-2223-1022-NO H-vinduet, 1.23 m x 1.48 m, type AT200SE 9/18
