Environmental product declaration
In accordance with 14025 and EN15804+A2
K-FLEX® ST
Eier av deklarasjonen: Programoperatør:
Ventistål AS Næringslivets Stiftelse for
miljødeklarasjoner
Produkt:
K-FLEX® ST Deklarasjonsnummer:
Deklarert enhet: Publiseringsnummer:
1 kg
Godkjent dato:
Deklarasjonen er basert på PCR:
EN 15804:2012+A2:2019 tjener som kjerne-PCR Gyldig til:
NPCR 030:2021 Part B for ventilation components
Næringslivets Stiftelse for EPD Software:
miljødeklarasjoner LCA.no EPD generator ID: 57003
1 / 11
Generell informasjon
Produkt Eier av deklarasjonen:
K-FLEX® ST Ventistål AS
Kontaktperson: Morten Danielsen
Telefon: 90541149
e-post: morten.danielsen@ventistal.no
Programoperatør: Produsent:
Postboks 5250 Majorstuen, 0303 Oslo, Norge Ventistål AS
Næringslivets Stiftelse for miljødeklarasjoner
Telefon: +47 23 08 80 00
web: post@epd-norge.no
Deklarasjonsnummer: Produksjonssted:
Ventistål AS
Knud Bryns vei 5
0581 Oslo, Norway
Deklarasjonen er basert på PCR: Kvalitet/Miljøsystem:
EN 15804:2012+A2:2019 tjener som kjerne-PCR
NPCR 030:2021 Part B for ventilation components
Erklæring om ansvar: Org. no.:
Eieren av deklarasjonen skal være ansvarlig for den​ underliggende 876 859 122
informasjon og bevis. EPD Norge skal​ ikke være ansvarlig med
hensyn til produsent informasjon, ​ livsløpsvurdering data og bevis.​
Deklarert enhet: Godkjent dato:
1 kg K-FLEX® ST
Deklarert enhet med opsjon: Gyldig til:
A1-A3,A4,C1,C2,C3,C4,D
Årstall for studien:
2018
Funksjonell enhet: Sammenlignbarhet:
K-FLEX brukes til termisk - og kondens isolasjon på tekniske EPD av byggevarer er nødvendigvis ikke sammenlignbare hvis de ikke
installasjoner og konstruksjoner. samsvarer med NS-EN 15804 og ses i en bygningskontekst.
Generelt om verifikasjon av EPD fra verktøy: Utarbeidelse og verifikasjon av miljødeklarasjon:
Uavhengig verifikasjon av data, annen miljøinformasjon og EPD er Deklarasjonen er utarbeidet og verifisert ved bruk av EPD-verktøy
foretatt etter ISO 14025:2010, kapittel 8.1.3 og 8.1.4. Individuell lca.tools ver EPD2022.03, utviklet av LCA.no. EPD-verktøyet er
tredjepartsverifisering av hver EPD er ikke nødvendig når verktøyet er integrert i bedriftens miljøstyringssystem, og godkjent av EPD-Norge
i) integrert i bedriftens miljøstyringssystem, ii) prosedyrer for bruk av
verktøyet er godkjent av EPD-Norge og iii) prosessen granskes årlig. EPD er utarbeidet av: Morten Danielsen
Se vedlegg G i EPD-Norges retningslinjer for ytterligere informasjon
Bedriftsspesifikke data og EPD er kontrollert av: Nina Selboskar
om EPDverktøy
Verifikasjon av EPD-verktøy: Godkjent:
Uavhengig tredjepartsverifikasjon av verktøy, bakgrunnsdata og test-
EPD er gjort i henhold til EPD-Norge sine prosedyrer og retningslinjer
for verifisering og godkjenning av EPD-verktøy.
Tredjeparts verifikator:
Alexander Borg, Asplan Viak AS Håkon Hauan, CEO EPD-Norge
(krever ikke signatur)
2 / 11
Produkt
Produktbeskrivelse:
K-FLEX® ST er et isolasjonsmateriale med egenskaper som forhindrer påvirkning eller spredning av termisk/konservering, akustisk, elektrisk eller
annen energi LCA-studien viser at K-FLEX® ST er egnet for bruksområder som private og industrielle behov som krever bruk av
isolasjonsmateriale, uten å gå på bekostning av forholdet pris/kvalitet innenfor kjøling, klimaanlegg, oppvarming og rørleggerarbeid til tanker,
rørdeler og vannkanaler.
Produktspesifikasjon:
Polymerskum for varme- og kondensisolasjon.
Materialer kg %
Insulation, Plastic based 1,00 100,00
Total 1,00
Tekniske data:
Kjemisk karakterisering:
Fleksible elastomerskumvarer i forskjellige former og størrelser.
Markedsområde:
Norge
Levetid, produkt:
Så lenge det ikke oppstår fysiske skader på produktet er det ikke definert levetid for produktet. Det foreligger heller ingen krav til drift eller
vedlikehold av produktet (FDV)
Levetid, bygg eller anlegg:
NA
LCA: Beregningsregler
Deklarert enhet:
1 kg K-FLEX® ST
Cut-off kriterier:
Alle viktige råmaterialer og all viktig energibruk er inkludert. Produksjonsprosessen for råmaterialene og energistrømmer som inngår med veldig
små mengder (mindre enn 1%) er ikke inkludert. Disse cut-off kriteriene gjelder ikke for farlige materialer og stoffer.
Allokering:
Allokering er gjort iht. bestemmelser i EN 15804. Inngående energi og vann, samt produksjon av avfall i egen produksjon er allokert likt mellom
alle produktene gjennom masseallokering. Miljøpåvirkning og ressursforbruk for primærproduksjonen av resirkulerte materialer er allokert til det
opprinnelige produktsystemet. Bearbeidingsprosessen og transport av materialet til produksjonssted er allokert til analysen i denne EPDen.
Datakvalitet:
Spesifikke data for produktsammensetningen er fremskaffet av produsenten. De representerer produksjonen av det deklarerte produktet og ble
samlet inn for EPD-​utvikling i det oppgitte året for studien. Bakgrunnsdata er basert på EPDer iht. EN 15804 og ulike LCA​ databaser.
Datakvaliteten for råmaterialene i A1 er presentert i tabellen nedenfor.
Materialer Kilde Datakvalitet År
Insulation, Plastic based S-P-01947 EPD 2022
3 / 11
Systemgrenser (X=inkludert, MND=modul ikke deklarert, MNR=modul ikke relevant)
Gevinst og belastninger
Produktfase Sammenstillingsfase Bruksfase Sluttfase
etter endt levetid (D)
A1 A2 A3 A4 A5 B1 B2 B3 B4 B5 B6 B7 C1 C2 C3 C4 D
X X X X MND MND MND MND MND MND MND MND X X X X X
Systemgrenser:
Flytskjemaet nedenfor illustrerer systemgrensene for analysen:
Teknisk tilleggsinformasjon:
relairetamåR tropsnarT gninkrivliT tropsnarT
​/snojskurtsnoK esafsnojsallatsni
kurB
dlohekildeV nojsarapeR regnitfikstU gnirevoneR llenojsarepO kurbigrene llenojsarepO kurbnnav gniretnomeD tropsnarT
gnildnahebsllafvA
lit
llafvA
gnildnahebttuls ​/gninnivnejg/kurbnejG elaisnetop-gnirelukriser
4 / 11
LCA: Scenarier og annen teknisk informasjon
Følgende informasjon beskriver scenariene for modulene i EPDen.
Kapasitetsutnyttelse Verdi
Transport fra produksjonssted til bruker (A4) Distanse (km) Brennstoff/Energiforbruk Enhet
inkl. retur (%) (Liter/tonn)
Truck, 7.5-16 tonnes, EURO 6 (kgkm) - RER 35,4 % 300 0,056 l/tkm 16,80
Demontering (C1) Enhet Verdi
Demolition of building per kg of ventilation
kg/DU 1,00
product (kg)
Kapasitetsutnyttelse Verdi
Transport til avfallsbehandling (C2) Distanse (km) Brennstoff/Energiforbruk Enhet
inkl. retur (%) (Liter/tonn)
Truck, 3.5-7.5 tonnes, EURO 6 (kgkm) - RER 19,7 % 85 0,110 l/tkm 9,35
Avfall til sluttbehandling (C4) Enhet Verdi
Waste, plastic, mixture, to landfill (kg) kg 1,00
5 / 11
LCA: Resultater
LCA resultatene er presentert under for enheten som er definert på side 2 av EPD dokumentet.
Miljøpåvirkning (Environmental impact)
Indikator Enhet A1-A3 A4 C1 C2 C3 C4 D
GWP-total kg CO2 -eq 3,48E+00 6,43E-02 1,32E-03 4,37E-02 0 1,14E-01 0
GWP-fossil kg CO2 -eq 3,43E+00 6,42E-02 1,32E-03 4,36E-02 0 1,14E-01 0
GWP-biogenic kg CO2 -eq 2,24E-02 2,97E-05 2,47E-07 2,40E-05 0 1,02E-05 0
GWP-luluc kg CO2 -eq 1,81E-02 2,78E-05 1,04E-07 2,43E-05 0 2,23E-06 0
ODP kg CFC11 -eq 6,18E-07 1,41E-08 2,85E-10 9,35E-09 0 3,12E-09 0
AP mol H+ -eq 1,72E-02 1,85E-04 1,38E-05 1,28E-04 0 7,74E-05 0
EP-FreshWater kg P -eq 1,13E-03 5,89E-07 4,80E-09 4,90E-07 0 1,02E-07 0
EP-Marine kg N -eq 4,67E-03 3,49E-05 6,09E-06 2,27E-05 0 1,47E-04 0
EP-Terrestial mol N -eq 3,01E-02 3,92E-04 6,68E-05 2,57E-04 0 3,08E-04 0
POCP kg NMVOC -eq 9,54E-03 1,50E-04 1,84E-05 9,88E-05 0 1,12E-04 0
ADP-minerals&metals1 kg Sb -eq 3,99E-05 2,32E-06 2,02E-09 2,15E-06 0 7,57E-08 0
ADP-fossil1 MJ 6,30E+01 9,59E-01 1,81E-02 6,47E-01 0 2,30E-01 0
WDP1 m3 1,75E+01 1,15E+00 3,86E-03 1,00E+00 0 1,94E+00 0
GWPtotal Globalt oppvarmingspotensial; GWPfossil: Globalt oppvarmingspotensial fossile brensler; GWPbiogenic: Globalt oppvarmingspotensial biogene kilder;
GWPluluc: Globalt oppvarmingspotensial arealbruk endringer i bruk av arealer; ODP Potensial for nedbryting av stratosfærisk ozon; AP Forsurningspotensial for kilder på
land og vann; EP overgjødslingspotensial til ferskvann, hav og jord; POCP Potensial for fotokjemisk oksidantdanning; ADP-elements Abiotisk utarmingspotensial for
ikke-fossile ressurser, mineraler; ADP-fossil Abiotisk utarmingspotensial for fossile ressurser, fosile brensler; WDP Utarmingspotensial for vannressurser.
"Leseeksempel: 9,0 E-03 = 9,0*10 -3 = 0,009"
*INA Indicator Not Assessed (indikator ikke vurdert)
1. Resultatene av denne miljøpåvirkningsindikatoren skal brukes med forsiktighet ettersom usikkerheten til resultatene er høy eller det er begrenset erfaring med bruk av
indikatoren.
Merknad om miljøpåvirkningen
Forsiktighetsregler med hensyn til miljø
Produktet utgjør ingen spesiell risiko for miljøet, men forhindrer inntrengning i jord / undergrunn og avrenning i
overflatevann eller i avløpssystemet som avfall.
Oppbevar det forurensede vaskevannet og fjern det.
Informer de ansvarlige myndighetene hvis de kommer inn i vannveier, jord eller avløpssystem som avfall.
6 / 11
Supplerende indikatorer for miljøpåvirkning
Indikator Enhet A1-A3 A4 C1 C2 C3 C4 D
PM Disease incidence 3,22E-08 3,60E-09 3,65E-10 2,04E-09 0 1,57E-09 0
IRP2 kgBq U235 -eq 4,48E-02 4,19E-03 7,78E-05 2,83E-03 0 1,11E-03 0
ETP-fw1 CTUe 8,70E+00 7,48E-01 9,92E-03 5,50E-01 0 2,76E-01 0
HTP-c1 CTUh 0,00E+00 0,00E+00 0,00E+00 0,00E+00 0 6,00E-12 0
HTP-nc1 CTUh 9,36E-09 9,00E-10 9,00E-12 5,95E-10 0 1,76E-10 0
SQP1 dimensionless 5,06E+00 5,70E-01 2,30E-03 3,19E-01 0 8,70E-01 0
PM: Partikkelutslipp; IRP: Ioniserende stråling (helseeffekt); ETP-fw: Økotoksisitet (ferskvann); HTP-c: Toksisitet påvirkning på mennesker, kreft; HTP-nc: Toksisitet
påvirkning på mennesker, andre effekter enn kreft; SQP: Påvirkninger knyttet til arealbruksendringer / jordkvalitet
"Leseeksempel: 9,0 E-03 = 9,0*10 -3 = 0,009"
*INA Indicator Not Assessed (indikator ikke vurdert)
1. Resultatene av denne miljøpåvirkningsindikatoren skal brukes med forsiktighet ettersom usikkerheten til resultatene er høy eller det er begrenset erfaring med bruk av
indikatoren.
2. Denne påvirkningskategorien omhandler hovedsakelig den eventuelle effekten av lavdose ioniserende stråling på menneskers helse i atombrenselsyklusen. Den tar
ikke hensyn til effekter på grunn av mulige atomulykker, yrkesmessig eksponering eller på grunn av fjerning av radioaktivt avfall i underjordiske anlegg. Potensiell
ioniserende stråling fra jorda, fra radon og fra noen byggematerialer måles heller ikke av denne indikatoren.
7 / 11
Ressursbruk (Resource use)
Indikator Enhet A1-A3 A4 C1 C2 C3 C4 D
PERE MJ 2,28E+00 1,63E-02 9,82E-05 1,39E-02 0 1,06E-02 0
PERM MJ 1,52E+00 0,00E+00 0,00E+00 0,00E+00 0 -1,52E+00 0
PERT MJ 3,80E+00 1,63E-02 9,82E-05 1,39E-02 0 -1,51E+00 0
PENRE MJ 6,67E+01 9,59E-01 1,81E-02 6,47E-01 0 2,30E-01 0
PENRM MJ 1,68E-01 0,00E+00 0,00E+00 0,00E+00 0 -1,68E-01 0
PENRT MJ 6,69E+01 9,59E-01 1,81E-02 6,47E-01 0 6,19E-02 0
SM kg 2,23E-01 0,00E+00 8,91E-06 0,00E+00 0 1,10E-04 0
RSF MJ 8,04E-03 5,89E-04 2,41E-06 5,03E-04 0 2,20E-04 0
NRSF MJ 2,95E-02 2,14E-03 3,55E-05 1,86E-03 0 3,58E-04 0
FW m3 1,41E+00 1,14E-04 9,34E-07 9,17E-05 0 2,86E-04 0
PERE Fornybar primærenergi brukt som energibærer; PERM Fornybar primærenergi brukt som råmateriale; PERT Total bruk av fornybar primærenergi; PENRE Ikke
fornybar primærenergi brukt som energibærer; PENRM Ikke fornybar primærenergi brukt som råmateriale; PENRT Total bruk av ikke fornybar primærenergi; SM Bruk av
sekundære materialer; RSF Bruk av fornybart sekundære brensel; NRSF Bruk av ikke fornybart sekundære brensel; FW Netto bruk av ferskvann.
"Leseeksempel: 9,0 E-03 = 9,0*10 -3 = 0,009"
*INA Indicator Not Assessed (indikator ikke vurdert)
8 / 11
Livsløpets slutt - Avfall (End of life - Waste)
Indikator Enhet A1-A3 A4 C1 C2 C3 C4 D
HWD kg 6,42E-04 5,31E-05 5,34E-07 4,05E-05 0 2,06E-05 0
NHWD kg 3,09E-01 3,78E-02 2,15E-05 1,96E-02 0 1,00E+00 0
RWD kg 1,49E-04 6,47E-06 1,26E-07 4,29E-06 0 1,52E-06 0
HWD Avhendet farlig avfall; NHWD Avhendet ikke-farlig avfall; RWD Avhendet radioaktivt avfall.
"Leseeksempel: 9,0 E-03 = 9,0*10 -3 = 0,009"
*INA Indicator Not Assessed (indikator ikke vurdert)
Livsløpets slutt - Utgangsfaktorer (End of life - Output flow)
Indikator Enhet A1-A3 A4 C1 C2 C3 C4 D
CRU kg 0,00E+00 0,00E+00 0,00E+00 0,00E+00 0 0,00E+00 0
MFR kg 0,00E+00 0,00E+00 8,75E-06 0,00E+00 0 8,97E-05 0
MER kg 0,00E+00 0,00E+00 2,71E-08 0,00E+00 0 2,19E-06 0
EEE MJ 0,00E+00 0,00E+00 9,30E-08 0,00E+00 0 1,42E-04 0
EET MJ 0,00E+00 0,00E+00 1,41E-06 0,00E+00 0 2,15E-03 0
CRU Komponenter for gjenbruk, MFR Materialer for resirkulering, MER Materialer for energigjenvinning, EEE Eksportert elektrisk energi; ETE Eksportert termisk energi.
"Leseeksempel: 9,0 E-03 = 9,0*10 -3 = 0,009"
*INA Indicator Not Assessed (indikator ikke vurdert)
Informasjon om innholdet av biogent karbon
Indikator Enhet Ved port
Innhold av biogent karbon i produkt kg C 0,00E+00
Innhold av biogent karbon i emballasjen kg C 1,58E-01
Merk: 1 kg biogent karbon tilsvarer 44/12 kg CO2
9 / 11
Norske tilleggskrav
Klimagassutslipp fra bruk av elektrisitet i produksjonsfasen
Nasjonal produksjonsmiks fra import, lavspenning (inkludert produksjon av overføringslinjer, i tillegg til direkte utslipp og tap i nett) er brukt for
anvendt elektrisitet i produksjonsprosessen (A3). Bakgrunnsdata er presentert i tabellen under. Karakteriseringsfaktorer fra
EN15804:2012+A2:2019 er benyttet.
Electricity mix Data source Amount Enhet
Electricity, Norway (kWh) ecoinvent 3.6 24,33 g CO2-eq/kWh
Farlige stoffer
Produktet er ikke tilført stoffer fra REACH Kandidatliste eller den norske prioritetslisten.
Inneklima
Ytterligere miljøinformasjon
Miljøpåvirkningsindikatorer iht. EN 15804+A1 og NPCR Part A v2.0
Indikator Enhet A1-A3 A4 C1 C2 C3 C4 D
GWP kg CO2 -eq 6,84E-01 6,36E-02 1,30E-03 4,32E-02 0 8,54E-02 0
ODP kg CFC11 -eq 1,18E-07 1,14E-08 2,26E-10 7,48E-09 0 2,53E-09 0
POCP kg C2H4 -eq 9,09E-05 7,92E-06 2,01E-07 5,74E-06 0 1,66E-05 0
AP kg SO2 -eq 1,50E-03 1,30E-04 1,93E-06 9,29E-05 0 2,59E-05 0
EP kg PO43- -eq 1,62E-04 1,38E-05 2,14E-07 9,75E-06 0 5,79E-05 0
ADPM kg Sb -eq 3,39E-05 2,32E-06 2,02E-09 2,15E-06 0 7,57E-08 0
ADPE MJ 9,92E+00 9,36E-01 1,80E-02 6,27E-01 0 2,17E-01 0
GWPIOBC kg CO2 -eq 3,41E+00 6,43E-02 1,32E-03 4,37E-02 0 0,00E+00 0
GWP Global warming potential; ODP Depletion potential of the stratospheric ozone layer; POCP Formation potential of tropospheric photochemical oxidants; AP
Acidification potential of land and water; EP Eutrophication potential; ADPM Abiotic depletion potential for non fossil resources; ADPE Abiotic depletion​ potential for
fossil resources; GWP-IOBC/GHG Global warming potential calculated according to the principle of instantanious oxidation (except emissions and uptake of biogenic
carbon)
10 / 11
Bibliografi
NS-EN ISO 14025:2010 Miljømerker og deklarasjoner - Miljødeklarasjoner type III - Prinsipper og prosedyrer.
NS-EN ISO 14044:2006 Miljøstyring - Livsløpsvurderinger - Krav og retningslinjer.
NS-EN 15804:2012+A2:2019 Bærekraftig byggverk - Miljødeklarasjoner - Grunnleggende produktkategoriregler for byggevarer.
ISO 21930:2017 Sustainability in buildings and civil engineering works -
Core rules for environmental product declarations of construction products and services.
ecoinvent v3, Allocation, cut-off by classification, Swiss Centre of Life Cycle Inventories.
Iversen et al., (2021) eEPD v2021.09 Background information for EPD generator tool system verification, LCA.no Report number: 07.21
Graafland and Iversen (2022) EPD generator for NPCR 030 Ventilation components, Background information for EPD generator application and
LCA data, LCA.no report number: 12.22
NPCR Part A: Construction products and services. Ver. 2.0, 24.03.2021 EPD Norway.
NPCR 030 Part B for ventilation components, Ver. 1.0, 18.05.2021, EPD Norway.
Produktinformasjonsblad
iflg. forordning (EF) nr. 1907/2006, Artikkel 31 og 2015/830
Programoperatør og utgiver Telefon:+47 23 08 80 00
Næringslivets Stiftelse for miljødeklarasjoner e-post: post@epd-norge.no
Postboks 5250 Majorstuen, 0303 Oslo, Norge web: www.epd-norge.no
Eier av deklarasjonen: Telefon:90541149
Ventistål AS e-post: morten.danielsen@ventistal.no
Knud Bryns vei 5, 0581 Oslo web: https://www.ventistal.no/
Forfatter av livsløpsrapporten Telefon:+47 916 50 916
LCA.no AS e-post: post@lca.no
Dokka 6B, 1671 web: www.lca.no
Utvikler av EPD-generator Telefon:+47 916 50 916
LCA.no AS e-post: post@lca.no
Dokka 6B,1671 Kråkerøy web: www.lca.no
ECO Platform web: www.eco-platform.org
ECO Portal web: ECO Portal
11 / 11
