Environmental product declaration
In accordance with ISO 14025 and EN15804+A2
Målad interiörpanel av furu
Ägaren av deklarationen: Programoperatör:
Moelven Industrier ASA The Norwegian EPD foundation
Deklarationsnummer:
Målad interiörpanel av furu
Publiseringsnummer:
Deklarerat enhet:
1 m2 Godkänt datum:
Deklarationen är beserat på PCR: Giltigt till:
CEN Standard EN 15804:2012+A2:2019 utgör grunden 16.11.2028
till PCR
The Norwegian EPD foundation EPD Software:
NPCR 015:2021 Part B for wood and wood-based
LCA.no EPD generator ID: 138498
products for use in construction
1 / 11
Generell information
Produkt Ägaren av deklarationen:
Målad interiörpanel av furu Moelven Industrier ASA
Kontaktperson: Øivind Østby-Berntsen
Telefon: +47 92 61 73 88
e-mail: Oivind.Ostby-Berntsen@moelven.no
Programoperatör: Producent:​
Post Box 5250 Majorstuen, 0303 Oslo, Norway Moelven Industrier ASA
The Norwegian EPD foundation
Telefon: +47 23 08 80 00
web: post@epd-norge.no
Deklarationsnummer: Produktionsort:
Moelven Industrier ASA
Industrivegen 2
2390 Moelv, Norway
Deklarationen är beserat på PCR: Kvalitets- och miljösystem:
CEN Standard EN 15804:2012+A2:2019 utgör grunden till PCR Se side 4 under Teknisk tilleggsinformasjon
NPCR 015:2021 Part B for wood and wood-based products for use in
construction
Uttalande om ansvar: Organisationsnummer:
Ägaren av deklarationen är ansvarig för den underbyggande 914 348 803
informationen och bevis. EPD Norge är inte ansvarig gällande
information gällande tillverkning, livstidsvärdering och bevis.
Deklarerat enhet:
1 m2 Målad interiörpanel av furu
Deklarerat enhet med tillval: Giltigt till:
A1-A3,A4,A5,C1,C2,C3,C4,D 16.11.2028
Studien utförd år:
2021
Funktionell enhet: Jämförbarhet:
Produktion av 1 m² målad interiörpanel av massiv furu med EPD:er av byggvaror är inte nödvändigtvis jämförbara om de ​ inte
dimensionen 13x120 mm. uppfyller NS-EN 15804 och ses i ett byggnadstekniskt ​ sammanhang.
Allmän information om verifiering av EPD från verktyg: Upprättande och verifiering av miljödeklarationen
Oberoende verifiering av data, annan miljöinformation och EPD har Deklarationen har upprättats och verifierats med hjälp av EPD-
utförts enligt ISO 14025: 2010, kapitel 8.1.3 och 8.1.4. Enskild​ verktyget lca.tools​ version EPD2022.03, utvecklad av LCA.no AS.
tredjepartsverifiering av varje EPD krävs inte när verktyget är i) EPD-verktyget är integrerat i företagets miljöledningssystem och
integrerat i företagets miljöledningssystem, ii) förfaranden för godkänt av EPD-Norge.
användning av​ verktyget är godkänt av EPD-Norge och iii) processen
granskas årligen. Ser Bilaga G i EPD-Norges riktlinjer för ytterligare EPD har utarbetats av: Michaela Pfeiffer
information om EPD-verktyg.
Företagsspecifik data och EPD styrs av: Øivind Østby-Berntsen
Verifiering av EPD-verktyg: Godkänd:
Oberoende tredjepartsverifiering av verktyg, bakgrundsdata och test- Sign
EPD​ görs i enlighet med EPD-Norges förfaranden och riktlinjer för
verifiering och godkännande av EPD-verktyg.
Tredjeparts verifikator: Håkon Hauan, CEO EPD-Norge
Alexander Borg, Asplan Viak AS
(Ingen signatur krävs)
2 / 11
Produkt
Produktbeskrivning:
Panelen används till att täcka väggar och tak invändigt i rum med normalt inomhusklimat. Den målade interiörpanelen produceras av nordisk
träråvara som sågas och hyvlas, samt ytbehandlas genom målning i fabrik. Det används endast vattenbaserad färg.
Mer information om vårt sortiment av interiörpaneler finner du på www.moelven.com/se.
Produktspecifikation:
Paneltypen som används i beräkningarna är furu med dimensionen 13x120 mm. För 1 m2 panel behövs 0,013 m3 hyvlat virke.
Material kg %
Overflatebehandling 0,32 4,69
Trevirke, tørr masse 5,66 84,29
Vann, i trevirke 0,74 11,02
Total 6,72
Förpackning kg %
Plastemballasje 0,07 100,00
Total incl. förpackning 6,79
Tekniska data:
Furu har en medeldensitet på 435 kg torr/m3 trävirke och i snitt 14,5 % fuktkvot. Fuktkvoten varierar mellan 12–17 %; densiteten har en stor
naturlig variation.
Den massiva träpanelen produceras enligt SN/TS 3183:2008 och EN 14915:2015.
Marknadsområde:
Produkten säljs på den Nordiska marknaden.
Livslängd, produkt:
Referenslivslängden är samma som för byggnadsverket; som regel är den satt till 60 år.
Livslängd, byggnad:
60 år.
LCA: Beräkningsregler
Deklarerat enhet:
1 m2 Målad interiörpanel av furu
Cut-off kriterier:
Alla betydande råmaterial och all betydande​ energianvändning har inkluderats i studien. Energibehov och produktionsprocesser för råmaterial
med låg andel av totalen (<1%) har inte inkluderats. För var enskilt modul är summan av exkluderade material- och energiflöden inte över 5%.
Dessa cut-off kriterier gäller inte för farliga material och ämnen.
Allokering:
Allokering har gjorts enligt EN 15804. Inom skogsbruket används ekonomisk allokering mellan sågade trävaror och massivträ. På sågverken delas
energi, vatten, avfall, material och interna transporter in i delprocesser och fördelas sedan efter inkomst mellan huvud- och biprodukter. Påverkan
för primärproduktionen av återvunna material har allokerats till huvudprodukten där materialet används.
Datakvalitet:
Specifika data för produktsammansättningen tillhandahålls av tillverkaren. Data representerar produktionen av den deklarerade produkten och
samlades in för EPD-utveckling under studieåret. Bakgrundsdata baseras på EPD:er enligt EN 15804 och olika LCA-databaser. Datakvaliteten för
råvarorna i A1 presenteras i tabellen nedan.
Material Referens Datakvalitet År
Plastemballasje ecoinvent 3.6 Database 2019
Overflatebehandling Ecoinvent 3.8 Database 2021
Vann, i trevirke LCA.no Database 2021
Trevirke, tørr masse Treteknisk LCI 2022
3 / 11
Systemgränser (X = inkluderad, MND = modul inte deklarerad, MNR = modul inte relevant)
Fördelar och
Produktskedet Byggprocesskedet Användningsskedet Slutskedet belastningar utanför
systemgränsen
A1 A2 A3 A4 A5 B1 B2 B3 B4 B5 B6 B7 C1 C2 C3 C4 D
X X X X X MND MND MND MND MND MND MND X X X X X
Systemgränser:
Teknisk tilläggs information
Certifieringar och miljöinformation som är relevanta för produkten:
- PEFC ST 2002:2020 Chain of custody of Forest Based Products
- FSC-STD-40-004; FSC-STD-40-003; FSC-STD-40-005
- ISO 14001:2015 Miljöledningssystem
lairetamåR tropsnarT gninkrevlliT tropsnarT snoitkurtsnoK
/
safsnoitallatsni gnindnävnA llåhrednU noitarepeR etybtU gnirevoneR llenoitarepO kurbigrene llenoitarepO kurbröfnettav gniretnomeD tropsnarT
gnildnahebsllafvA
llit
llafvA
gnildnahebtuls -kurbretÅ-gninnivretÅ laitnetop-gnirelukricer
4 / 11
LCA: Scenarier och annan teknisk information
Följande information beskriver scenarierna för modulerna i EPD:en
I ett normalt scenario har det antagits att panelen inte behöver underhåll eller reparation. I vissa användningsområden kan detta vara aktuellt, så
vid en värdering som baseras på en EPD bör man värdera underhåll eller reparation med hänsyn taget till det tänkta användningsområdet.
Transport från produktionsanläggningen till Fyllnadsgrad (incl. Värde
Avstånd (km) Bränsle- /Energiförbrukning Enhet
användare (A4) retur) % (Liter/tonn)
Lastebil med henger, EURO 6 (kgkm) 53,3 % 270 0,023 l/tkm 6,21
Lastebil, EURO 6 (kgkm) 36,7 % 30 0,043 l/tkm 1,29
Bygg- och installationsprocessen (A5) Enhet Värde
Avfallsbehandling plast (kg) dekkplast kg 0,04
Elektrisitet, Sverige (MJ) MJ/DU 0,01
Materialsvinn produkt, installasjonsfase, inkludert
Units/DU 0,05
avfallshåndtering (andel)
Demontering (C1) Enhet Värde
Elektrisitet, Sverige (MJ) MJ/DU 1,00
Fyllnadsgrad (incl. Värde
Transport avfallshantering (C2) Avstånd (km) Bränsle- /Energiförbrukning Enhet
retur) % (Liter/tonn)
Lastebil, EURO 6 (kgkm) 36,7 % 85 0,043 l/tkm 3,66
Avfallsbehandling (C3) Enhet Värde
Avfallsbehandling maling, 0% vann, forbrenning,
kg 0,32
Norge - C3 (kg)
Avfallsbehandling ubehandlet tre, 0% vann,
kg 5,66
forbrenning, Norge - C3 (kg)
Avfallshantering (C4) Enhet Värde
Avfallsbehandling maling, 0% vann, deponering
kg 0,32
av aske, Norge - C4 (kg)
Avfallsbehandling ubehandlet tre, 0% vann,
kg 5,66
deponering av aske, Norge - C4 (kg)
Fördelar och belastningar utanför
Enhet Värde
systemgränsen (D)
Avfallsbehandling maling, 0% vann, substitusjon
kg 0,32
av elekstrisitet og varme, Norge - D (kg)
Avfallsbehandling ubehandlet tre, 0% vann,
substitusjon av elektrisitet og varme, Norge - D kg 5,66
(kg)
5 / 11
LCA: Resultat
Miljöpåverkan (Environmental impact)
Indicator Enhet A1-A3 A4 A5 C1 C2 C3 C4 D
GWP-total kg CO2 -eq -8,36E+00 1,93E-01 1,61E-01 1,53E-02 9,42E-02 1,12E+01 3,57E-03 -5,68E-01
GWP-fossil kg CO2 -eq 1,99E+00 1,93E-01 1,60E-01 1,41E-02 9,41E-02 8,22E-01 3,57E-03 -5,47E-01
GWP-biogenic kg CO2 -eq -1,04E+01 8,20E-05 7,27E-04 2,86E-04 3,90E-05 1,04E+01 1,93E-06 -5,35E-04
GWP-luluc kg CO2 -eq 1,27E-02 6,04E-05 6,99E-04 9,13E-04 3,35E-05 2,40E-05 5,83E-07 -1,57E-03
ODP kg CFC11 -eq 3,73E-07 4,60E-08 2,29E-08 6,89E-09 2,13E-08 4,96E-09 4,63E-10 -6,21E-08
AP mol H+ -eq 1,93E-02 6,09E-04 1,07E-03 9,16E-05 2,71E-04 1,12E-03 1,38E-05 -4,18E-03
EP-FreshWater kg P -eq 1,21E-04 1,53E-06 6,32E-06 9,51E-07 7,52E-07 1,49E-06 4,59E-08 -1,81E-05
EP-Marine kg N -eq 3,17E-03 1,31E-04 2,00E-04 1,56E-05 5,35E-05 5,46E-04 4,50E-06 -1,64E-03
EP-Terrestial mol N -eq 3,56E-02 1,47E-03 2,20E-03 2,05E-04 5,99E-04 5,81E-03 5,07E-05 -1,86E-02
POCP kg NMVOC -eq 1,10E-02 5,73E-04 6,67E-04 4,68E-05 2,29E-04 1,41E-03 1,41E-05 -4,80E-03
ADP-minerals&metals1 kg Sb -eq 2,90E-05 3,76E-06 1,83E-06 5,63E-07 2,60E-06 2,13E-07 6,36E-09 -6,21E-06
ADP-fossil1 MJ 5,23E+01 3,09E+00 2,99E+00 1,65E+00 1,42E+00 5,13E-01 3,84E-02 -7,57E+00
WDP1 m3 1,27E+03 2,47E+00 7,42E+01 1,67E+02 1,38E+00 2,48E-02 2,04E-04 -1,61E-01
GWP-total = Global Warming Potential total; GWP-fossil = Global Warming Potential fossil fuels; GWP-biogenic = Global Warming Potential biogenic; GWP-luluc =
Global Warming Potential land use and land use change; ODP = Depletion potential of the stratospheric ozone layer; AP = Acidification potential, Accumulated
Exceedance; EP-freshwater = Eutrophication potential, fraction of nutrients reaching freshwater end compartment: EP-marine = Eutrophication potential, fraction of
nutrients reaching marine end compartment; EP-terrestrial = Eutrophication potential, Accumulated Exceedance; POCP = Formation potential of tropospheric ozone;
ADP-minerals&metals = Abiotic depletion potential for non-fossil resources; ADP-fossil = Abiotic depletion for fossil resources potential; WDP = Water (user)
deprivation potential, deprivation-weighted water consumption
"Läsexempel: 9,0 E-03 = 9,0*10 -3 = 0,009"
1. The results of this environmental impact indicator shall be used with care as the uncertainties on these results are high or as there is limited experienced with the
indicator
3. Eutrophication aquatic freshwater shall be in kg P-eq., there is a typo in EN 15804:2012+A2:2019 regarding this unit. Eutrophication calculated as PO4-eq is presented
on page 11
Anmärkningar till miljöpåverkan
6 / 11
Övriga miljöpåverkansindikatorer
Indicator Enhet A1-A3 A4 A5 C1 C2 C3 C4 D
PM Disease incidence 1,03E-07 1,67E-08 7,06E-09 6,60E-10 5,76E-09 1,34E-08 1,91E-10 -3,06E-07
IRP2 kgBq U235 -eq 4,98E-01 1,35E-02 2,96E-02 5,65E-02 6,22E-03 1,44E-03 1,76E-04 -4,49E-02
ETP-fw1 CTUe 3,60E+01 2,27E+00 2,12E+00 8,70E-01 1,06E+00 1,65E+00 6,72E-02 -3,62E+01
HTP-c1 CTUh 2,28E-09 0,00E+00 1,56E-10 2,50E-11 0,00E+00 8,14E-10 6,00E-12 -7,16E-10
HTP-nc1 CTUh 3,12E-08 2,24E-09 2,49E-09 6,02E-10 1,15E-09 1,42E-08 1,22E-10 -2,20E-08
SQP1 dimensionless 2,32E+01 3,32E+00 1,51E+00 7,30E-01 9,96E-01 1,19E+00 6,99E-02 -1,29E+02
PM = Particulate Matter emissions; IRP = Ionizing radiation – human health; ETP-fw = Eco toxicity – freshwater; HTP-c = Human toxicity – cancer effects; HTP-nc =
Human toxicity – non cancer effects; SQP = Potential Soil Quality Index (dimensionless)
"Läsexempel: 9,0 E-03 = 9,0*10 -3 = 0,009"
1. The results of this environmental impact indicator shall be used with care as the uncertainties on these results are high or as there is limited experienced with the
indicator
2. This impact category deals mainly with the eventual impact of low dose ionizing radiation on human health of the nuclear fuel cycle. It does not consider effects due
to possible nuclear accidents, occupational exposure nor due to radioactive waste disposal in underground facilities. Potential ionizing radiation from the soil, from
radon and from some construction materials is also not measured by this indicator.
7 / 11
Ressursanvändning (Resource use)
Indicator Enhet A1-A3 A4 A5 C1 C2 C3 C4 D
PERE MJ 1,63E+01 3,98E-02 6,31E+00 7,92E-01 2,04E-02 1,09E+02 1,94E-03 -4,85E+01
PERM MJ 1,15E+02 0,00E+00 0,00E+00 0,00E+00 0,00E+00 -1,15E+02 0,00E+00 0,00E+00
PERT MJ 1,32E+02 3,98E-02 6,31E+00 7,92E-01 2,04E-02 -6,50E+00 1,94E-03 -4,85E+01
PENRE MJ 4,67E+01 3,09E+00 2,87E+00 1,65E+00 1,42E+00 3,71E+00 3,84E-02 -7,57E+00
PENRM MJ 6,22E+00 0,00E+00 -1,63E+00 0,00E+00 0,00E+00 -3,19E+00 0,00E+00 0,00E+00
PENRT MJ 5,30E+01 3,09E+00 1,24E+00 1,65E+00 1,42E+00 5,13E-01 3,84E-02 -7,57E+00
SM kg 0,00E+00 0,00E+00 0,00E+00 0,00E+00 0,00E+00 0,00E+00 0,00E+00 0,00E+00
RSF MJ 3,37E-02 1,40E-03 1,49E-02 3,07E-03 7,29E-04 2,57E-01 0,00E+00 -3,25E+01
NRSF MJ 8,16E-02 4,74E-03 1,33E-02 9,70E-03 2,61E-03 1,64E-01 0,00E+00 -2,07E+01
FW m3 4,01E-02 3,48E-04 2,26E-03 1,80E-03 1,52E-04 2,19E-03 3,58E-05 -1,71E-01
RPEE Renewable primary energy resources used as energy carrier; RPEM Renewable primary energy resources used as raw materials; TPE Total use of renewable primary
energy; NRPE Non renewable primary energy resources used as energy carrier; NRPM Non renewable primary energy resources used as​ materials; TRPE Total use of non
renewable primary energy; SM Use of secondary materials; RSF Use of renewable secondary fuels; NRSF Use of non renewable secondary fuels; W Use of net fresh water
"Läsexempel: 9,0 E-03 = 9,0*10 -3 = 0,009"
8 / 11
Livscykelns slut - Avfall​
Indicator Enhet A1-A3 A4 A5 C1 C2 C3 C4 D
HWD kg 1,63E-02 1,68E-04 4,91E-03 8,62E-05 7,34E-05 6,52E-04 8,08E-02 -4,00E-03
NHWD kg 1,13E+00 2,50E-01 1,17E-01 5,44E-03 6,92E-02 1,86E-02 3,47E-02 -2,06E-01
RWD kg 4,30E-04 2,11E-05 2,47E-05 2,48E-05 9,70E-06 1,60E-06 2,34E-07 -3,13E-05
HW Hazardous waste disposed; NHW Non hazardous waste disposed; RW Radioactive waste disposed
"Läsexempel: 9,0 E-03 = 9,0*10 -3 = 0,009"
Livscykelns slut - Vidare flöde
Indicator Enhet A1-A3 A4 A5 C1 C2 C3 C4 D
CRU kg 0,00E+00 0,00E+00 0,00E+00 0,00E+00 0,00E+00 0,00E+00 0,00E+00 0,00E+00
MFR kg 5,89E-02 0,00E+00 2,44E-02 0,00E+00 0,00E+00 0,00E+00 0,00E+00 0,00E+00
MER kg 7,19E-02 0,00E+00 3,60E-03 0,00E+00 0,00E+00 0,00E+00 0,00E+00 0,00E+00
EEE MJ 3,08E-02 0,00E+00 1,70E-02 0,00E+00 0,00E+00 3,10E-01 0,00E+00 -1,13E+01
EET MJ 1,47E+00 0,00E+00 1,81E-01 0,00E+00 0,00E+00 2,15E+00 0,00E+00 -7,87E+01
CR Components for reuse; MR Materials for recycling; MER Materials for energy recovery; EEE Exported electric energy; ETE Exported thermal energy
"Läsexempel: 9,0 E-03 = 9,0*10 -3 = 0,009"
Innehåll av biogent kol
Indicator Enhet Vid fabriksgrinden
Innehåll av biogent kol i produkt kg C 2,83E+00
Innehåll av biogent kol i förpackning kg C 0,00E+00
Not: 1 kg biogent kol motsvarar 44/12 kg CO2
9 / 11
Tilläggskrav
Klimatpåverkan från användning av elektricitet i tillverkningsskedet (A3)
National produktionsmix med import av låg spänning, inkluderat tillverkning av överföringskablar och direkta​ överföringsförluster i elnätet är
använd för el i produktionsprocessen (A3).
Electricity mix Data source Amount Enhet
Elektrisitet, Sverige (kWh) ecoinvent 3.6 54,94 g CO2-eq/kWh
Farliga ämnen
Produkten innehåller inga ämnen på REACH Kandidatlista.
Inomhusmiljö​
Emissionstester enligt AgBB har genomförts och klarar gränsvärden.
Ytterligare miljöinformation
Ytterligare miljöpåverkansindikatorer som krävs i NPCR Del A för byggprodukter
Indicator Enhet A1-A3 A4 A5 C1 C2 C3 C4 D
GWPIOBC kg CO2 -eq 2,01E+00 1,93E-01 1,61E-01 1,52E-02 9,42E-02 8,23E-01 3,57E-03 -5,67E-01
GWP-IOBC: Globalt oppvarmingspotensial beregnet etter prinsippet om umiddelbar oksidasjon. For å øke tydeligheten av biogent karbonbidrag til klimapåvirkning,
kreves indikatoren GWP-IOBC da den erklærer klimapåvirkninger beregnet i henhold til prinsippet om øyeblikkelig oksidasjon. GWP-IOBC er også referert til som GWP-
GHG i sammenheng med svensk lov om offentlige anskaffelser.
10 / 11
Bibliografi
ISO 14025:2010 Environmental labels and declarations - Type III environmental declarations - Principles and procedures.
ISO 14044:2006 Environmental management - Life cycle assessment - Requirements and guidelines.
EN 15804:2012+A1:2013 Environmental product declaration - Core rules for the product category of construction products.
ISO 21930:2017 Sustainability in buildings and civil engineering works - Core rules for environmental product declarations of construction
products.
ecoinvent v3, Allocation, cut-off by classification, Swiss Centre of Life Cycle Inventories.
Iversen et al., (2021) eEPD v2021.09 Background information for EPD generator tool system verification, LCA.no Report number: 07.21
EPD generator for NPCR 015 Part B for Wood-based products, Background information for EPD generator application and LCA data,
NPCR Part A: Construction products and services. Ver. 2.0, 24.03.2021 EPD Norway.
NPCR 015 Part B for wood and wood-based products , Ver. 4.0, 07.10.2021, EPD Norway.
Programoperatör och utgivare Telefon:+47 23 08 80 00
The Norwegian EPD foundation e-mail: post@epd-norge.no
Post Box 5250 Majorstuen, 0303 Oslo, Norway web: www.epd-norge.no
Ägaren av deklarationen: Telefon:+47 92 61 73 88
Oivind.Ostby-
Moelven Industrier ASA e-mail:
Berntsen@moelven.no
Industrivegen 2, 2390 Moelv web: www.moelven.com
Förrfattare av livscykelrapporten Telefon:+47 98 85 33 33
Norsk Treteknisk Institutt e-mail: firmapost@treteknisk.no
Postboks 113 Blindern, 0314 web: www.treteknisk.no
Utvecklare av EPD-generator Telefon:+47 916 50 916
LCA.no AS e-mail: post@lca.no
Dokka 6B,1671 Kråkerøy web: www.lca.no
ECO Platform web: www.eco-platform.org
ECO Portal web: ECO Portal
11 / 11
