Environmental product declaration
in accordance with ISO 14025 and EN 15804+A2
MV - PANORAMA Aluminium dørmodul
Eier av deklarasjonen: Programoperatør:
Modulvegger AS Næringslivets Stiftelse for
miljødeklarasjoner
Produkt:
MV - PANORAMA Aluminium dørmodul Deklarasjonsnummer:
Deklarert enhet: Publiseringsnummer:
1 m2
Godkjent dato:
Deklarasjonen er basert på PCR:
EN 15804:2012+A2:2019 tjener som kjerne-PCR Gyldig til:
PCR for Room partition systems, v. 1.7, developed by
Næringslivets Stiftelse for EPD software:
Institut Bauen und Umwelt e.V.
miljødeklarasjoner LCAno EPD generator ID: 262275
1 / 12
Generell informasjon
Produkt Eier av deklarasjonen:
MV - PANORAMA Aluminium dørmodul Modulvegger AS
Kontaktperson: Rune Likværn
Telefon: +47 32778700
e-post: modulvegger@modulvegger.no
Programoperatør: Produsent:
Postboks 5250 Majorstuen, 0303 Oslo, Norge Modulvegger AS
Næringslivets Stiftelse for miljødeklarasjoner
Telefon: +47 23 08 80 00
web: post@epd-norge.no
Deklarasjonsnummer: Produksjonssted:
Modulvegger AS
Sporpindveien 14
3340 Åmot, Norway
Deklarasjonen er basert på PCR: Kvalitet/Miljøsystem:
EN 15804:2012+A2:2019 tjener som kjerne-PCR
PCR for Room partition systems, v. 1.7, developed by Institut Bauen
und Umwelt e.V.
Erklæring om ansvar: Org. no.:
Eieren av deklarasjonen skal være ansvarlig for den​ underliggende 956 238 900
informasjon og bevis. EPD Norge skal​ ikke være ansvarlig med
hensyn til produsent informasjon, ​ livsløpsvurdering data og bevis.​
Deklarert enhet: Godkjent dato:
1 m2 MV - PANORAMA Aluminium dørmodul
Deklarert enhet med opsjon: Gyldig til:
A1-A3,A4,A5,C1,C2,C3,C4,D
Årstall for studien:
2022
Funksjonell enhet: Sammenlignbarhet:
EPD av byggevarer er nødvendigvis ikke sammenlignbare hvis de ikke
samsvarer med NS-EN 15804 og ses i en bygningskontekst.
Generelt om verifikasjon av EPD fra verktøy: Utarbeidelse og verifikasjon av miljødeklarasjon:
Uavhengig verifikasjon av data, annen miljøinformasjon og EPD er Deklarasjonen er utarbeidet og verifisert ved bruk av EPD-verktøy
foretatt etter ISO 14025:2010, kapittel 8.1.3 og 8.1.4. Verifikasjon av lca.tools ver EPD2022.03, utviklet av LCA.no. EPD-verktøyet er
hver EPD foretas i henhold til EPD-Norge sine retningslinjer for integrert i bedriftens miljøstyringssystem, og godkjent av EPD-Norge
verifikasjon og godkjenning som krever at EPD-verktøy er i) integrert
i bedriftens miljøstyringssystem, ii) prosedyrer for bruk av EPD- EPD er utarbeidet av: Sara Syvertsen
verktøy er godkjent av EPD-Norge og iii) prosessen gjennomgås årlig
Bedriftsspesifikke data og EPD er kontrollert av: Rune Likværn
av en uavhengig 3.parts verifikator. Se vedlegg G i EPD-Norge sine
retningslinjer for mer informasjon om EPD-verktøy.
Verifikasjon av EPD-verktøy: Godkjent:
Uavhengig tredjepartsverifikasjon av verktøy, bakgrunnsdata og test-
EPD er gjort i henhold til EPD-Norge sine prosedyrer og retningslinjer
for verifisering og godkjenning av EPD-verktøy. Håkon Hauan, CEO EPD-Norge
Tredjeparts verifikator:
Elisabet Amat, GREENIZE projects
(krever ikke signatur)
2 / 12
Produkt
Produktbeskrivelse:
Et fleksibelt profilsystem for fullglassvegger som settes sammen på byggeplass, sammen med
glass og dørmoduler. Glasset settes inn i systemet med tilhørende pakninger og tapes mellom glassoverganger.
MV-Panorama Alu har natureloksert eller sorteloksert profiloverflate, og kan leveres i andre overflater på forespørsel.
Systemet består av:
o 45x75mm karmprofiler med tilhørende gummipakninger
o Karmløsning for glassplatedører og tredører
Brukes innvendig som kontor- og møteromsfronter i kontorbygg, offentlige bygg og andre
næringslokaler, hvor det ikke stilles krav til brannsikkerhet. Produktet er motstandsdyktig mot
fukt og kan plasseres i ulike innemiljøer, også i våtrom. Produktet kan monteres mot fallhøyde
eller med nivåforskjell over 500mm, gitt riktig prosjektering og valg av glass.
Hører sammen med MV - PANORAMA Aluminium glassvegger (se egen EPD)
Produktspesifikasjon:
Materialene som brukes til produksjon av 1m2 MV-Panorama dørmodul er gitt i tabellen nedenfor.
Materialer kg %
Aluminium 6,31 95,32
Tetningsmiddel 0,31 4,68
Total 6,62
Emballasje kg %
Plastemballasje 0,01 5,00
Treemballasje 0,19 95,00
Total inkl. emballasje 6,82
Tekniske data:
Dimensjoner og vekt for standard 10x21 modul, uten dørblad:
Bredde: 1020mm
Høyde: 2106mm
Tykkelse: 75mm
Areal: 2,1m2
Vekt: 6,6kg
Markedsområde:
Norden
Levetid, produkt:
Referanselevetiden på 60 år er definert for et standardscenario for kontormiljøer, der veggen kan tilpasses etter endrede plassbehov gjennom å
demonteres og remonteres på ny plass. Ulykkeshendelser og andre typer uventede forandringer er ikke tatt hensyn til i denne referanselevetiden.
Levetid, bygg eller anlegg:
LCA: Beregningsregler
Deklarert enhet:
1 m2 MV - PANORAMA Aluminium dørmodul
Cut-off kriterier:
Alle viktige råmaterialer og all viktig energibruk er inkludert. Produksjonsprosessen for råmaterialene og energistrømmer som inngår med veldig
små mengder (mindre enn 1%) er ikke inkludert. Disse cut-off kriteriene gjelder ikke for farlige materialer og stoffer.
Allokering:
Allokering er gjort iht. bestemmelser i EN 15804. Inngående energi og vann, samt produksjon av avfall i egen produksjon er allokert likt mellom
alle produktene gjennom masseallokering. Miljøpåvirkning og ressursforbruk for primærproduksjonen av resirkulerte materialer er allokert til det
opprinnelige produktsystemet. Bearbeidingsprosessen og transport av materialet til produksjonssted er allokert til analysen i denne EPDen.
Datakvalitet:
Spesifikke data for produktsammensetningen er fremskaffet av produsenten. De representerer produksjonen av det deklarerte produktet og ble
samlet inn for EPD-​utvikling i det oppgitte året for studien. Bakgrunnsdata er basert på EPDer iht. EN 15804 og ulike LCA​ databaser.
Datakvaliteten for råmaterialene i A1 er presentert i tabellen nedenfor.
3 / 12
Materialer Kilde Datakvalitet År
Aluminium ecoinvent 3.6 database 2019
Plastemballasje ecoinvent 3.6 Database 2019
Tetningsmiddel ecoinvent 3.6 Database 2019
Treemballasje ecoinvent 3.6 Database 2019
4 / 12
Systemgrenser (X=inkludert, MND=modul ikke deklarert, MNR=modul ikke relevant)
Gevinst og belastninger
Produktfase Sammenstillingsfase Bruksfase Sluttfase
etter endt levetid (D)
A1 A2 A3 A4 A5 B1 B2 B3 B4 B5 B6 B7 C1 C2 C3 C4 D
X X X X X MND MND MND MND MND MND MND X X X X X
Systemgrenser:
Flytskjemaet nedenfor illustrerer systemgrensene for analysen:
Teknisk tilleggsinformasjon:
Systemet er dimensjonert og produseres for å tilfredsstille NS 3510 og NS 8175
Produktet imøtekommer kravet til universell utforming i publikumsbygg.
Produktet tilfredsstiller kravene til miljøgifter i BREEAM-NOR Mat02 v.6.0.
relairetamåR tropsnarT gninkrivliT tropsnarT
​/snojskurtsnoK esafsnojsallatsni
kurB
dlohekildeV nojsarapeR regnitfikstU gnirevoneR llenojsarepO kurbigrene llenojsarepO kurbnnav gniretnomeD tropsnarT
gnildnahebsllafvA
lit
llafvA
gnildnahebttuls ​/gninnivnejg/kurbnejG elaisnetop-gnirelukriser
5 / 12
LCA: Scenarier og annen teknisk informasjon
Følgende informasjon beskriver scenariene for modulene i EPDen.
Gjennomsnittlig kjørelengde til alle våre kunder (A4)
Kapasitetsutnyttelse Verdi
Transport fra produksjonssted til bruker (A4) Distanse (km) Brennstoff/Energiforbruk Enhet
inkl. retur (%) (Liter/tonn)
Lastebil, 7.5-16 tonn, EURO 6 (km) - Europa 35,4 % 310 0,056 l/tkm 17,36
Byggefase (A5) Enhet Verdi
Avfall, emballasje, pall, EUR trepall, engangsbruk,
kg 0,19
til gjennomsnittlig avfallsbehandling (kg)
Avfall, emballasje, pall, plast, gjenbrukbar, til
kg 0,01
gjennomsnittlig avfallsbehandling (kg)
Demontering (C1) Enhet Verdi
Demontering av aluminium per kg (kg) kg 6,31
Demontering av annet restavfall per kg (kg) kg 0,31
Avfallsbehandling (C3) Enhet Verdi
Avfallsbehandling per kg kommunalt fast avfall,
kg 0,31
forbrenning med uttak av flyveaske (kg)
Materialer til resirkulering (kg) kg 6,31
Avfall til sluttbehandling (C4) Enhet Verdi
Avfall, inert avfall, til deponi (kg) kg 0,00
Deponering av aske fra forbrenning av glass,
kg 1,46
prosess av aske og avfall (kg)
Deponering av aske fra forbrenning av
kommunalt fast avfall, prosess per kg aske og kg 0,11
avfall (kg)
Deponering av aske fra forbrenning av plast,
blandet, forbrenning med uttak av flyveaske, kg 0,00
prosess per kg aske og avfall (kg)
Gevinst og belastninger etter endt levetid (D) Enhet Verdi
Substitusjon av elektrisitet, i Norge (MJ) MJ 0,41
Substitusjon av primæraluminium (kg) kg 6,30
Substitusjon av termisk energi, fjernvarme, i
MJ 6,26
Norge (MJ)
6 / 12
LCA: Resultater
LCA resultatene er presentert under for enheten som er definert på side 2 av EPD dokumentet.
Miljøpåvirkning (Environmental impact)
Indikator Enhet A1-A3 A4 A5 C1 C2 C3 C4 D
GWP-total kg CO2 -ekv 5,35E+01 2,01E-01 2,94E-01 8,73E-03 0 7,26E-01 1,60E-02 -5,73E+01
GWP-fossil kg CO2 -ekv 5,23E+01 2,01E-01 5,90E-03 8,73E-03 0 7,26E-01 1,59E-02 -5,60E+01
GWP-biogenic kg CO2 -ekv 8,60E-02 9,30E-05 2,88E-01 1,64E-06 0 0,00E+00 1,19E-05 -2,57E-01
GWP-luluc kg CO2 -ekv 1,10E+00 8,70E-05 1,37E-06 6,88E-07 0 1,22E-05 4,93E-06 -1,06E+00
ODP kg CFC11 -ekv 6,50E-06 4,41E-08 8,65E-10 1,89E-09 0 4,81E-09 5,10E-09 -2,65E-03
AP mol H+ -ekv 3,35E-01 5,78E-04 4,21E-05 9,13E-05 0 1,04E-04 1,16E-04 -3,79E-01
EP-FreshWater kg P -ekv 2,92E-03 1,84E-06 6,29E-08 3,18E-08 0 4,81E-07 1,56E-07 -2,17E-03
EP-Marine kg N -ekv 3,84E-02 1,09E-04 1,85E-05 4,03E-05 0 3,87E-05 4,14E-05 -4,79E-02
EP-Terrestial mol N -ekv 4,32E-01 1,23E-03 1,92E-04 4,42E-04 0 3,84E-04 4,56E-04 -5,27E-01
POCP kg NMVOC -ekv 1,56E-01 4,69E-04 4,97E-05 1,22E-04 0 9,42E-05 1,32E-04 -1,78E-01
ADP-minerals&metals1 kg Sb-ekv 5,90E-04 7,26E-06 8,71E-08 1,34E-08 0 1,92E-07 2,85E-07 8,57E-05
ADP-fossil1 MJ 8,26E+02 3,00E+00 6,33E-02 1,20E-01 0 1,25E-01 3,76E-01 -7,12E+02
WDP1 m3 2,13E+04 3,59E+00 1,04E-01 2,55E-02 0 -2,12E+00 6,88E-01 -3,21E+04
GWP-total = Globalt oppvarmingspotensial totalt; GWP-fossil = Globalt oppvarmingspotensial fossile brensler; GWP-biogenic = Globalt oppvarmingspotensial biogene
kilder; GWP-luluc = Globalt oppvarmingspotensial arealbruk og arealbruks endringer; ODP = Potensial for nedbryting av stratosfærisk ozon; AP = Forsuringspotensial for
kilder på land og vann; EP = overgjødslingspotensial til ferskvann, hav og jord; POCP = Potensial for fotokjemisk oksidantdanning; ADP-minerals&metals = Abiotisk
utarmingspotensial for ikke-fossile ressurser, mineraler og metaller; ADP-fossil = Abiotisk utarmingspotensial for fossile ressurser, fossile brensler; WDP =
Utarmingspotensial for vannressurser
"Leseeksempel: 9,0 E-03 = 9,0*10 -3 = 0,009"
*INA Indicator Not Assessed (indikator ikke vurdert)
1. Resultatene av denne miljøpåvirkningsindikatoren skal brukes med forsiktighet ettersom usikkerheten til resultatene er høy eller det er begrenset erfaring med bruk av
indikatoren.
Merknad om miljøpåvirkningen
7 / 12
Supplerende indikatorer for miljøpåvirkning
Indikator Enhet A1-A3 A4 A5 C1 C2 C3 C4 D
PM Sykdomstilfeller 3,30E-06 1,13E-08 5,21E-10 2,42E-09 0 5,83E-10 2,13E-09 -3,93E-06
IRP2 kgBq U235 -ekv 5,52E+00 1,31E-02 2,33E-04 5,15E-04 0 4,86E-04 1,51E-03 -3,10E+00
ETP-fw1 CTUe 9,55E+02 2,34E+00 7,15E-02 6,57E-02 0 1,91E+00 2,16E-01 -8,48E+02
HTP-c1 CTUh 1,50E-07 0,00E+00 8,00E-12 0,00E+00 0 6,00E-11 7,00E-12 -1,42E-07
HTP-nc1 CTUh 2,11E-06 2,82E-09 3,68E-10 5,90E-11 0 1,26E-09 2,00E-10 -1,65E-06
SQP1 dimensjonsløs 1,53E+02 1,79E+00 3,94E-02 1,52E-02 0 2,49E-02 8,05E-01 -9,55E+00
PM = Partikkelutslipp; IRP = Ioniserende stråling (helseeffekt); ETP-fw = Økotoksisitet (ferskvann); HTP-c = Toksisitet påvirkning på mennesker, kreft; HTP-nc =
Toksisitet påvirkning på mennesker, andre effekter enn kreft; SQP = Påvirkninger knyttet til arealbruksendringer / jordkvalitet
"Leseeksempel: 9,0 E-03 = 9,0*10 -3 = 0,009"
*INA Indicator Not Assessed (indikator ikke vurdert)
1. Resultatene av denne miljøpåvirkningsindikatoren skal brukes med forsiktighet ettersom usikkerheten til resultatene er høy eller det er begrenset erfaring med bruk av
indikatoren.
2. Denne påvirkningskategorien omhandler hovedsakelig den eventuelle effekten av lavdose ioniserende stråling på menneskers helse i atombrenselsyklusen. Den tar
ikke hensyn til effekter på grunn av mulige atomulykker, yrkesmessig eksponering eller på grunn av fjerning av radioaktivt avfall i underjordiske anlegg. Potensiell
ioniserende stråling fra jorda, fra radon og fra noen byggematerialer måles heller ikke av denne indikatoren.
8 / 12
Ressursbruk (Resource use)
Indikator Enhet A1-A3 A4 A5 C1 C2 C3 C4 D
PERE MJ 3,06E+02 5,11E-02 1,32E-03 6,50E-04 0 1,21E-02 6,71E-03 -2,61E+02
PERM MJ 2,64E+00 0,00E+00 -2,64E+00 0,00E+00 0 0,00E+00 0,00E+00 0,00E+00
PERT MJ 3,09E+02 5,11E-02 -2,64E+00 6,50E-04 0 1,21E-02 6,71E-03 -2,61E+02
PENRE MJ 8,17E+02 3,00E+00 6,34E-02 1,20E-01 0 1,57E-01 3,76E-01 -7,12E+02
PENRM MJ 8,85E+00 0,00E+00 -4,25E-01 0,00E+00 0 -8,43E+00 0,00E+00 0,00E+00
PENRT MJ 8,26E+02 3,00E+00 -3,61E-01 1,20E-01 0 -8,27E+00 3,76E-01 -7,12E+02
SM kg 4,11E-05 0,00E+00 0,00E+00 5,90E-05 0 0,00E+00 0,00E+00 0,00E+00
RSF MJ 1,43E+00 1,84E-03 3,82E-05 1,60E-05 0 3,05E-04 1,78E-04 -1,06E-01
NRSF MJ 1,52E-02 6,70E-03 4,16E-04 2,35E-04 0 0,00E+00 4,87E-03 1,89E-01
FW m3 2,12E+00 3,58E-04 4,55E-05 6,18E-06 0 2,18E-04 3,39E-04 -1,41E+00
PERE = Fornybar primærenergi brukt som energibærer; PERM = Fornybar primærenergi brukt som råmateriale; PERT = Total bruk av fornybar primærenergi; PENRE =
Ikke fornybar primærenergi brukt som energibærer; PENRM = Ikke fornybar primærenergi brukt som råmateriale; PENRT = Total bruk av ikke fornybar primærenergi; SM
= Bruk av sekundære materialer; RSF = Bruk av fornybart sekundære brensel; NRSF = Bruk av ikke fornybart sekundære brensel; FW = Netto bruk av ferskvann.
"Leseeksempel: 9,0 E-03 = 9,0*10 -3 = 0,009"
*INA Indicator Not Assessed (indikator ikke vurdert)
9 / 12
Livsløpets slutt - Avfall (End of life - Waste)
Indikator Enhet A1-A3 A4 A5 C1 C2 C3 C4 D
HWD kg 1,44E-01 1,66E-04 0,00E+00 3,54E-06 0 0,00E+00 1,55E+00 2,36E-01
NHWD kg 1,50E+01 1,18E-01 2,00E-01 1,42E-04 0 3,10E-01 2,77E-02 -1,63E+01
RWD kg 5,11E-03 2,03E-05 0,00E+00 8,34E-07 0 0,00E+00 2,44E-06 -2,91E-03
HWD = Avhendet farlig avfall; NHWD = Avhendet ikke-farlig avfall; RWD = Avhendet radioaktivt avfall
"Leseeksempel: 9,0 E-03 = 9,0*10 -3 = 0,009"
*INA Indicator Not Assessed (indikator ikke vurdert)
Livsløpets slutt - Utgangsfaktorer (End of life - Output flow)
Indikator Enhet A1-A3 A4 A5 C1 C2 C3 C4 D
CRU kg 0,00E+00 0,00E+00 0,00E+00 0,00E+00 0 0,00E+00 0,00E+00 0,00E+00
MFR kg 0,00E+00 0,00E+00 5,11E-03 5,79E-05 0 6,31E+00 0,00E+00 0,00E+00
MER kg 0,00E+00 0,00E+00 1,88E-01 1,80E-07 0 3,10E-01 0,00E+00 0,00E+00
EEE MJ 0,00E+00 0,00E+00 1,31E-01 6,16E-07 0 1,08E-04 0,00E+00 0,00E+00
EET MJ 0,00E+00 0,00E+00 1,98E+00 9,32E-06 0 1,63E-03 0,00E+00 0,00E+00
CRU = Komponenter for gjenbruk, MFR Materialer for resirkulering, MER = Materialer for energigjenvinning, EEE = Eksportert elektrisk energi; EET = Eksportert termisk
energi
"Leseeksempel: 9,0 E-03 = 9,0*10 -3 = 0,009"
*INA Indicator Not Assessed (indikator ikke vurdert)
Informasjon om innholdet av biogent karbon
Indikator Enhet Ved port
Innhold av biogent karbon i produkt kg C 0,00E+00
Innhold av biogent karbon i emballasjen kg C 7,85E-02
Merk: 1 kg biogent karbon tilsvarer 44/12 kg CO2
10 / 12
Tilleggskrav
Klimagassutslipp fra bruk av elektrisitet i produksjonsfasen
Nasjonal produksjonsmiks fra import, lavspenning (inkludert produksjon av overføringslinjer, i tillegg til direkte utslipp og tap i nett) er brukt for
anvendt elektrisitet i produksjonsprosessen (A3). Bakgrunnsdata er presentert i tabellen under. Karakteriseringsfaktorer fra
EN15804:2012+A2:2019 er benyttet.
Electricity mix Data source Amount Enhet
Electricity, Norway, medium voltage (kWh) ecoinvent 3.6 21,18 g CO2-eq/kWh
Farlige stoffer
Produktet er ikke tilført stoffer fra REACH Kandidatliste eller den norske prioritetslisten.
Inneklima
Produktet tilfredsstiller lydklasse C i NS 8175
• Maks lydreduksjon uten dørforbindelse: Rw41dB
• Maks lydreduksjon med dørforbindelse er avhengig av type dør.
Ved høye lydkrav, blir det benyttet lydlaminerte glass som har en
svært god støydempende effekt i forhold til
enkeltherdet glass, og glass med vanlig laminering.
Ytterligere miljøinformasjon
Ytterligere indikatorer for miljøpåvirkning nødvendig i NPCR Part A for construction products
Indikator Enhet A1-A3 A4 A5 C1 C2 C3 C4 D
GWPIOBC kg CO2 -ekv 5,38E+01 2,01E-01 5,91E-03 8,73E-03 0 3,91E-01 1,71E-02 -5,47E+01
GWP-IOBC: Globalt oppvarmingspotensial beregnet etter prinsippet om umiddelbar oksidasjon. For å øke tydeligheten av biogent karbonbidrag til klimapåvirkning,
kreves indikatoren GWP-IOBC da den erklærer klimapåvirkninger beregnet i henhold til prinsippet om øyeblikkelig oksidasjon. GWP-IOBC er også referert til som GWP-
GHG i sammenheng med svensk lov om offentlige anskaffelser.
11 / 12
Bibliografi
NS-EN ISO 14025:2010 Miljømerker og deklarasjoner - Miljødeklarasjoner type III - Prinsipper og prosedyrer.
NS-EN ISO 14044:2006 Miljøstyring - Livsløpsvurderinger - Krav og retningslinjer.
NS-EN 15804:2012+A2:2019 Bærekraftig byggverk - Miljødeklarasjoner - Grunnleggende produktkategoriregler for byggevarer.
ISO 21930:2017 Sustainability in buildings and civil engineering works -
Core rules for environmental product declarations of construction products and services.
ecoinvent v3, Allocation, cut-off by classification, Swiss Centre of Life Cycle Inventories.
Iversen et al., (2021) eEPD v2021.09 Background information for EPD generator tool system verification, LCA.no rapportnummer: 07.21.
Vold, M et al (2022): EPD generator for Room Partition Systems, Background information for EPD generator application and LCA data, LCA.no
report number: 07.23
NPCR Part A: Construction products and services. Ver. 2.0, 24.03.2021 EPD Norway.
IBU (2019) PCR Part B: Requirements on the EPD for Room partition systems, Ver. 1.7, 08.01.2019, Institut Bauen und Umwelt e.V.
NS 3510:2015
NS 8175:2019
Programoperatør og utgiver Telefon:+47 23 08 80 00
Næringslivets Stiftelse for miljødeklarasjoner e-post: post@epd-norge.no
Postboks 5250 Majorstuen, 0303 Oslo, Norge web: www.epd-norge.no
Eier av deklarasjonen: Telefon:+47 32778700
Modulvegger AS e-post: modulvegger@modulvegger.no
Sporpindveien 14, 3340 Åmot web: https://www.modulvegger.no/
Forfatter av livsløpsrapporten Telefon:+47 916 50 916
LCA.no AS e-post: post@lca.no
Dokka 6B, 1671 web: www.lca.no
Utvikler av EPD-generator Telefon:+47 916 50 916
LCA.no AS e-post: post@lca.no
Dokka 6B,1671 Kråkerøy web: www.lca.no
ECO Platform web: www.eco-platform.org
ECO Portal web: ECO Portal
12 / 12
