Ver1 2015
ENVIRONMENTAL PRODUCT DECLARATION
in accordance with ISO 14025, ISO 21930 and EN 15804
Eier av deklarasjonen: Blanderiet A S
Programoperatør: Næringslivets Stiftelse for M iljødeklarasjoner
Utgiver: Næringslivets Stiftelse for M iljødeklarasjoner
Deklarasjonsnummer: NEPD-2237-997-NO
Publiseringsnummer: NEPD-2237-997-NO
ECO Platform registreringsnummer: -
Godkjent dato: 28.05.2020
Gyldig til: 28.05.2025
Betong B30 M60 Lavkarbon A
Blanderiet AS
www.epd-norge.no
NEPD-2237-997-NO Betong B30 M60 Lavkarbon A 1 / 8
Generell informasjon
Produkt: Eier av deklarasjonen:
Betong B30 M60 Lavkarbon A
Blanderiet AS
Kontaktperson: Erling S. Vigdal
Telefon: +47 926 62 317
e-post: blanderiet@blanderiet.no
Programoperatør: Produsent:
Blanderiet AS
Næringslivets stiftelse for M iljødeklarasjoner
P b. 5250 M ajorstuen, 0303 O slo
P hone: +47 97722020
e-post: post@epd-norge.no
Deklarasjonsnummer: Produksjonssted:
NEPD-2237-997-NO Gaupne
ECO Platform registreringsnummer: Kvalitet/Miljøsystem:
Sertifisert iht. NS-EN 206:2013 + A1:2016 + NA:2017,
Sertifikatnr: PROD006-NS-150
Deklarasjonen er basert på PCR: Org. no.:
992 683 759
EN 15804:2012+A1:2013 tjener som kjerne-PCR
NPCR 020:2018 Part B for Concrete and concrete elements
Erklæring om ansvar: Godkjent dato: 28.05.2020
Eieren av deklarasjonen skal være ansvarlig for den
underliggende informasjon og bevis. EPD Norge skal Gyldig til: 28.05.2025
ikke være ansvarlig med hensyn til produsent informasjon,
livsløpsvurdering data og bevis.
Deklarert enhet: Årstall for studien:
1 m3 Betong B30 M60 Lavkarbon A 2019
Deklarert enhet med opsjon: Sammenlignbarhet:
EPD av byggevarer er nødvendigvis ikke sammenlignbare hvis de
A1,A2,A3,A4
ikke samsvarer med NS-EN 15804 og ses i en bygningskontekst.
Funksjonell enhet: Miljødeklarasjonen er utarbeidet av:
Deklarasjonen er utviklet ved bruk av eEPD v4.0 fra LCA.no
Godkjenning:
Bedriftsspesifikke data er
Samlet og registrert av: Erling Schønning Vigdal
Kontrollert av: Ingunn Røsdal
Verifikasjon: Godkjent:
Uavhengig verifikasjon av data, annen miljøinformasjon og EPD er
foretatt etter ISO 14025:2010, kapittel 8.1.3 og 8.1.4
Ekstern
Tredjeparts verifikator:
Sign Sign
Seniorforsker Anne Rønning
(Uavhengig verifikator godkjent av EPD Norge)
NEPD-2237-997-NO Betong B30 M60 Lavkarbon A 2 / 8
Produkt
Produktbeskrivelse: Tekniske data:
Fabrikkbetong produsert i Gaupne, Sogn. Blir produsert etter NS-EN 206:2013+A1:2016+NA:2017
Synk 180mm.
Konstruksjonsbetong, velegnet til alle typer bygg. Kontrollorgan er Kontrollrådet.
Styreenhet er levert av Vision.
Medlem av Fabeko.
Markedsområde:
Produktspesifikasjon: Norge
Det er brukt naturtilslag. Levetid, produkt:
Naturtilslag er sand og stein som ble dannet for cirka 10 000 år
siden da isen trakk seg tilbake over berggrunnen. Dette tilslaget er Som for bygninger.
naturlig rundet på grunn av isbreens transport.
Levetid, bygg:
Vi henter ut sand og stein fra et steinbrudd kun 5 km fra fabrikken,
noe som resulterer i lave transportkostnader. 60 år.
Material %
Cement 11,85
Aggregate 80,14
Water 7,15
Chemicals 0,14
SCM 0,72
LCA: Beregningsregler
Deklarert enhet: Allokering:
Allokering er gjort iht. bestemmelser i EN 15804. Inngående energi
1 m3 Betong B30 M60 Lavkarbon A
og vann, samt produksjon av avfall i egen produksjon er allokert likt
Cut-off kriterier: mellom alle produktene gjennom masseallokering. Miljøpåvirkning og
ressursforbruk for primærproduksjonen av resirkulerte materialer er
Alle viktige råmaterialer og all viktig energibruk er inkludert.
allokert til det opprinnelige produktsystemet. Bearbeidingsprosessen
Produksjonsprosessen for råmaterialene og energistrømmer som
og transport av materialet til produksjonssted er allokert til analysen
inngår med veldig små mengder (mindre enn 1%) er ikke inkludert.
i denne EPDen.
Disse cut-off kriteriene gjelder ikke for farlige materialer og stoffer.
Datakvalitet:
Spesifikke data for produktsammensetningen er fremskaffet av produsenten. De representerer produksjonen av det deklarerte produktet og
ble samlet inn for EPD-​utvikling i det oppgitte året for studien. Bakgrunnsdata er basert på registrerte EPDer i henhold til EN 15804,
Østfoldforskning sine databaser, ecoinvent og andre LCA​databaser. Datakvaliteten for råmaterialene i A1 er presentert i tabellen nedenfor.
Materials Source Data quality Year
SCM 0 Waste 0
Chemicals EPD-EFC-20150091-IAG1-EN EPD 2015
Cement NEPD-24-201-NO EPD 2015
Aggregate Østfoldforskning Database 2016
Water ecoinvent 3.4 Database 2017
NEPD-2237-997-NO Betong B30 M60 Lavkarbon A 3 / 8
Systemgrenser:
Flytskjemaet nedenfor illustrerer systemgrensene for analysen:
Teknisk tilleggsinformasjon
NEPD-2237-997-NO Betong B30 M60 Lavkarbon A 4 / 8
LCA: Scenarier og annen teknisk informasjon
Følgende informasjonen beskriver scenariene for modulene i EPDen.
Transport fra produksjonssted til bruker (A4)
Kapasitetsutnyttelse Brennstoff/Energi
Type Kjøretøytype Distanse km Enhet Verdi (l/t)
inkl retur % forbruk
Concrete truck,
Bil 53,0 % 28 0,020216 l/tkm 0,57
EURO 6
Jernbane l/tkm
Båt l/tkm
Annet l/tkm
NEPD-2237-997-NO Betong B30 M60 Lavkarbon A 5 / 8
LCA: Resultater
Systemgrenser (X=inkludert, MND=modul ikke deklarert, MNR=modul ikke relevant)
Construction Beyond the
Product stage installation User stage End of life stage . system
stage bondaries
A1 A2 A3 A4 A5 B1 B2 B3 B4 B5 B6 B7 C1 C2 C3 C4 . D
X X X X MND MND MND MND MND MND MND MND MND MND MND MND . MND
Miljøpåvirkning (Environmental impact)
Parameter Unit A1 A2 A3 A4
GWP kg CO 2 -eq 1,76E+02 7,07E+00 1,48E+00 5,59E+00
ODP kg CFC11 -eq 4,63E-06 1,40E-06 1,42E-07 1,06E-06
POCP kg C 2H 4-eq 2,85E-02 1,22E-03 4,34E-04 9,91E-04
AP kg SO 2 -eq 2,52E-01 3,11E-02 7,52E-03 1,97E-02
EP kg PO 3- -eq 3,18E-01 5,75E-03 1,15E-03 4,10E-03
4
ADPM kg Sb -eq 2,38E-04 1,15E-05 1,03E-05 1,24E-05
ADPE MJ 1,10E+03 1,11E+02 1,59E+01 8,54E+01
GWP Global warming potential; ODP Depletion potential of the stratospheric ozone layer; POCP Formation potential of tropospheric photochemical
oxidants; AP Acidification potential of land and water; EP Eutrophication potential; ADPM Abiotic depletion potential for non fossil resources; ADPE
Abiotic depletion potential for fossil resources
Leseeksempel 9,0 E-03 = 9,0*10 -3 = 0,009
*INA Indicator Not Assessed
relairetamåR tropsnarT gninkrivliT tropsnarT
/snojskurtsnoK esafsnojsallatsni
kurB
dlohekildeV nojsarapeR regnitfikstU gnirevoneR llenojsarepO kurbigrene llenojsarepO kurbnnav gniretnomeD tropsnarT
gnildnahebsllafvA
lit
llafvA
gnildnahebttuls
/gninnivnejg/kurbnejG
-gnirelukriser elaisnetop
NEPD-2237-997-NO Betong B30 M60 Lavkarbon A 6 / 8
Ressursbruk (Resource use)
Parameter Unit A1 A2 A3 A4
RPEE MJ 2,03E+02 1,54E+00 5,33E+01 1,31E+00
RPEM MJ 0,00E+00 0,00E+00 0,00E+00 4,02E-01
TPE MJ 2,03E+02 1,54E+00 5,33E+01 1,71E+00
NRPE MJ 1,13E+03 1,13E+02 2,52E+01 8,71E+01
NRPM MJ 1,54E+01 0,00E+00 0,00E+00 0,00E+00
TRPE MJ 1,15E+03 1,13E+02 2,52E+01 8,71E+01
SM kg 6,86E+01 0,00E+00 0,00E+00 0,00E+00
RSF MJ 0,00E+00 0,00E+00 8,86E-03 0,00E+00
NRSF MJ 3,52E+02 0,00E+00 0,00E+00 0,00E+00
W m3 3,67E+02 2,14E-02 3,51E+00 7,77E-02
RPEE Renewable primary energy resources used as energy carrier; RPEM Renewable primary energy resources used as raw materials; TPE Total use
of renewable primary energy resources; NRPE Non renewable primary energy resources used as energy carrier; NRPM Non renewable primary energy
resources used as materials; TRPE Total use of non renewable primary energy resources; SM Use of secondary materials; RSF Use of renewable
secondary fuels; NRSF Use of non renewable secondary fuels; W Use of net fresh water
Leseeksempel 9,0 E-03 = 9,0*10 -3 = 0,009
*INA Indicator Not Assessed
Livsløpets slutt - Avfall (End of life - Waste)
Parameter Unit A1 A2 A3 A4
HW kg 1,44E-03 5,61E-05 5,60E-05 6,61E-05
NHW kg 3,46E+01 7,12E+00 1,20E+00 8,63E+00
RW kg INA* INA* INA* INA*
HW Hazardous waste disposed; NHW Non hazardous waste disposed; RW Radioactive waste disposed
Leseeksempel 9,0 E-03 = 9,0*10 -3 = 0,009
*INA Indicator Not Assessed
Livsløpets slutt - Utgangsfaktorer (End of life - Output flow)
Parameter Unit A1 A2 A3 A4
CR kg 0,00E+00 0,00E+00 0,00E+00 0,00E+00
MR kg 0,00E+00 0,00E+00 0,00E+00 0,00E+00
MER kg 0,00E+00 0,00E+00 0,00E+00 0,00E+00
EEE MJ INA* INA* INA* INA*
ETE MJ INA* INA* INA* INA*
CR Components for reuse; MR Materials for recycling; MER Materials for energy recovery; EEE Exported electric energy; ETE Exported thermal
energy
Leseeksempel 9,0 E-03 = 9,0*10 -3 = 0,009
*INA Indicator Not Assessed
NEPD-2237-997-NO Betong B30 M60 Lavkarbon A 7 / 8
Norske tilleggskrav
Klimagassutslipp fra bruk av elektrisitet i produksjonsfasen
Nasjonal produksjonsmiks fra import, lavspenning (inkludert produksjon av overføringslinjer, i tillegg til direkte utslipp og tap i nett) er brukt
for anvendt elektrisitet i produksjonsprosessen (A3). Bakgrunnsdata er presentert i tabellen under. Karakteriseringsfaktorer fra
EN15804:2012+A1:2013 er benyttet.
Elektrisitetsmiks Datakilde Mengde Enhet
El-mix, Norway (kWh) ecoinvent 3.4 31,04 g CO2-ekv/kWh
Farlige stoffer
Produktet er ikke tilført stoffer fra REACH Kandidatliste eller den norske prioritetslisten.
Inneklima
Bibliografi
NS-EN ISO 14025:2010 Miljømerker og deklarasjoner - Miljødeklarasjoner type III - Prinsipper og prosedyrer.
NS-EN ISO 14044:2006 Miljøstyring - Livsløpsvurderinger - Krav og retningslinjer
NS-EN 15804:2012+A1:2013 Bærekraftig byggverk - Miljødeklarasjoner - Grunnleggende produktkategoriregler for byggevarer
ISO 21930:2017 Sustainability in buildings and civil engineering works - Core rules for environmental product declarations of construction
products.
ecoinvent v3, Allocation, cut-off by classification, Swiss Centre of Life Cycle Inventories.
Iversen et al., (2018) eEPD v3.0 - Background information for EPD generator system. LCA.no rapportnummer 04.18
Vold, M. og Edvardsen, T. (2014) EPD-generator for betongindustrien, bakgrunnsinformasjon for verifisering, OR 04.14, Østfoldforskning,
Fredrikstad.
NPCR Part A: Construction products and services. Ver. 1.0. April 2017, EPD-Norge.
NPCR020 PartBforConcreteandconcreteelements.Ver.2.0 October2018,EPD-Norge
Programoperatør og utgiver Telefon: +47 97722020
Næringslivets Stiftelse for Miljødeklarasjoner
Pb. 5250 Majorstuen e-post: post@epd-norge.no
0303 Oslo Norway web: www.epd-norge.no
Eier av deklarasjon Telefon: +47 926 62 317
Blanderiet AS Fax: +47 975 10 889
Røneidsgrandane e-post: blanderiet@blanderiet.no
6868 GAUPNE web: www.blanderiet.no
Forfatter av livsløpsrapporten Telefon: +47 69 35 11 00
Østfoldforskning AS Fax: +47 69 34 24 94
Stadion 4 e-post:
1671 Kråkerøy web: www.ostfoldforskning.no
Utvikler av EPD-generator Telefon: +47 916 50 916
LCA.no AS
Dokka 1C e-post: post@lca.no
1671 Kråkerøy web: www.lca.no
NEPD-2237-997-NO Betong B30 M60 Lavkarbon A 8 / 8
