1114 NEPD
Ver. 2 2015(17)
ENVIRONMENTAL PRODUCT DECLARATION
in accordance with ISO 14025, ISO 21930 and EN 15804
Eier av deklarasjonen: Flügger Norway AS
Programoperatør: The Norwegian EPD Foundation
Utgiver: The Norwegian EPD Foundation
Deklarasjonsnummer: NEPD-2322-1066-NO
Publiseringsnummer: NEPD-2322-1066-NO
ECO Platform registreringsnummer: -
Godkjent dato: 18.08.2020
Gyldig til: 18.08.2025
Flutex Pro 7™
Flügger Norway AS
www.epd-norge.no
NEPD-2322-1066-NO Flutex Pro 7™
Generell informasjon
Produkt: Eier av deklarasjonen:
Flutex Pro 7™ Flügger Norway AS
Kontaktperson: Stine Rosendal Tangaa
Tlf: +45 40 64 75 98
e-post: regulatoryaffairs@flugger.com
Program operatør: Produsent:
Næringslivets Stiftelse for Miljødeklarasjoner Flügger Denmark A/S
Postboks 5250 Majorstuen, 0303 Oslo
Tlf: +47 23 08 80 00
e-post: post@epd-norge.no
Deklarasjon nummer: Produksjonssted:
NEPD-2322-1066-NO Vejlevej 150
6000 Kolding, Denmark
ECO Platform registreringsnummer: Kvalitet/Miljøsystem:
ISO 14001:2015 (DK011198)
ISO 9001:2015 (DK012451)
Deklarasjonen er basert på PCR: Org. no.:
NS-EN 15804:2012+A1:2013 tjener som kjerne PCR. 45240118
Produktbeskrivelser er basert på "IBU PCR Part B:
Requirements on the EPD for Coatings with organic binders.
Version 1.7, January 2019". Dette gjelder også for produkter
med uorganisk bindemiddel.
Godkjent dato:
Erklæringen om ansvar: 18.08.2020
Eieren av deklarasjonen skal være ansvarlig for den
underliggende informasjon og bevis. EPD Norge skal ikke
være ansvarlig med hensyn til produsent informasjon,
livsløpsvurdering data og bevis. Gyldig til:
18.08.2025
Deklarert enhet: Årstall for studien:
2020
Deklarert enhet med opsjon: Sammenlignbarhet:
1 kg Flutex pro 7 maling levert til hovedlageret i Norge EPD av byggevarer er nødvendigvis ikke sammenlignbare
hvisdeikkesamsvarermedNS-EN15804+A1:2013ogsesi
en bygningskontekst.
Funksjonell enhet: Miljødeklarasjonen er utarbeidet av:
Gaylord Booto og Lars G. F. Tellnes
NORSUS AS
Verifikasjon:
Uavhengig verifikasjon av deklarasjonen og data, i henhold til
ISO 14025:2010
internt eksternt
Godkjent
Tredjeparts verifikator:
Seniorforsker Erik Svanes
(Uavhengig verifikator godkjent av EPD Norge)
NEPD-2322-1066-NO Flutex Pro 7™ 2/9
Produkt
Produktbeskrivelse: Tekniske data:
FlutexPro7erenvannbasert,100%akrylmalingtilinnendørs Litervekt: 1,4 kg/l
bruk.Malingengirenmattoverflatemedsynligglans,ensartet Tørrstoff: 44.1 volum%
finish og dempet struktur. EU grenseverdi for produktet (kat. A/a): 30 g/l
Produktet inneholder maks. 10 g/l VOC
Flutex Pro 7 er miljømerket med Svanemerket og EU
Ecolabel. Per strøk:
Spredeevne: 8 m2/l
FlutexPro7anbefalesforlokalermedhøyefunksjonskravder Våt filmtykkelse: 125 µm
overflaten er utsatt for smuss og slitasje. Tåler rengjøring, Tørr filmtykkelse: 55 µm
inkludert rengjøring av flekker, med myk børste, vann og klut.
Relevant formulering med antatt størst miljøpåvirkning er
valgt for denne EPDen. For produkter med et utvalg av farger
Produktspesifikasjon:
vil dette være den formulering med høyeste innhold av
Livsløpsvurderingerberegnetforhvitfargeogsomerantatttil
titandioksid.
å ha den høyeste miljøbelastningen av fargene.
Produktemballasjenerbasertpåengjennomsnittligstørrelse
Materialsammensetningen av det deklarert produktet:
av plastemballasje.
Materialer %
For utfyllende informasjon om tekniske data, samt
Vann 15-25
beskrivelse av påføring og vedlikehold, se det deklarerte
Bindemiddel 35-45
produktets tekniske datablad og FDV (Forvaltning, drift og
Fyllstoff 15-25
vedlikehold) på www.flugger.no
Titandioksid 10-20
Løsemiddel < 0,1
For sikkerhet, helse og miljøaspekter, se det deklarerte
Additiv < 2
produktets sikkerhetsdatablad på www.flugger.no
Biocid < 0,1
Emballasje kg Markedsområde:
Treemballasje - pall 0,000667 Scandinavia og Europa
Plastemballasje - film på pall 0,00021
Plastemballasje 0,0335 Levetid, produkt:
Produktetslevetidersværtavhengigav underlagetstilstand,
konstruksjon og forhold under bruk.
Levetid, objekt:
Det malte objektet er ikke deklarert.
LCA: Beregningsregler
Deklarert enhet med opsjon: Systemgrenser:
1 kg Flutex pro 7 maling levert til hovedlageret i Norge Flytskjemaet i figuren nedenfor illustrerer systemgrensene for
analysen i henhold til modulprinsippet i NS-EN 15804.
Analysenerutførtfravugge-til-port(A1-A3),inkludertmodulA4
transport til marked.
A1 A2 A3 A4 A5 B1-B7 C1-C4 D
Uttak og Transport Produksjon Transport Påføring og Bruksfase Sluttfase Etter endt
fremstilling av installering levetid
råvarer
Forblanding av
råvarer
Utvinning og Transport av
produksjon av råvarer
råvarer Dispergering
av pigmenter
Transportav Module ikke Module ikke Module ikke Module ikke
produktet til deklarert deklarert deklarert deklarert
marked
Blanding
Produksjon av Transport av
emballasje emballasje
Justering og
kvalitets-
kontroll
Fylling og
emballering
Systemgrense «Vugge-til-port»
Systemgrense for denne EPD
NEPD-2322-1066-NO Flutex Pro 7™ 3/9
Systemgrense for denne EPD
Datakvalitet:
CEPE-databasen (2014) er brukt som basis for råmaterialene. Spesifikke data for sammensetning av produktet og
råmaterialmengderergittavprodusenten,ogrepresentererproduksjonenavdetdeklarerteproduktet.Dataforproduksjonsstedble
samlet inn i 2020 med 2019 som referanseår. Resterende data er basert på Ecoinvent v3.5, men som er justert for å bedre
representativiteten. All energibruk i databasetall er antatt å ikke være brukt som råmaterialer.
Cut-off kriterier: Allokering:
Alleviktige råmaterialerogallviktig energibruker inkludert.Noen Allokering er gjort i henhold til bestemmelser i NS-EN
råmaterialer er modellert med tilsvarende stoffer (proxydata). 15804+A1:2013. Inngående energi og vann, samt
Dettegjelderikkeforfarligematerialereller stoffer.100%avtotal generering av avfall i egen produksjon er allokert likt
produktmengde er dermed inkludert. mellom alle produktene gjennom masseallokering.
Resirkuleringsprosessen og transport av materialet er
allokert til denne analysen.
Tilleggsinformasjon:
Det deklarerte produkt tilfredsstiller følgende krav:
-Emisjonskravene i henhold til EN 15251 og EN 16000 9:2006 (<0,2mg/m2/h etter 28 dager)
-Svanemerket (3096 0024)
-EU Ecolabel (SE/044/002)
-Egenskapskriteriene i BASTA (2020:A1)
BREEAM®NOR (2016)
HEA 02: VOC-innhold for "Interior matt walls and ceilings” (30 g/l) (EU Directive 2004/42/CE) og emisjonskrav (ISO 16000-serien).
Mat 01: Produktet inneholder ikke noen stoffer på den norske A20-lista, som overskrider grenseverdien for helse og miljø.
Flere sertifikater og godkjenninger kan være tilgjengelige på forespørsel.
NEPD-2322-1066-NO Flutex Pro 7™ 4/9
LCA: Scenarier og annen teknisk informasjon
Følgende informasjonen beskriver scenariene for modulene i EPDen.
Den eneste modulen som er deklarert etter fabrikkens port er A4 transport til marked.
Transport er gjort i to steg, fra produksjon i Kolding til lager i Bollebygd og fra Bollebygd til Oslo.
Transport fra produksjonssted til bruker (A4)
Kapasitetsutnyttelse Brennstoff/
Type Kjøretøytype Distanse km Enhet
inkl. retur (%) Energiforbruk
Bil 53,00 % >32t, EURO 6 537 0,0192 kg/tkm
Bil 53,00 % >32t, EURO 6 338 0,0192 kg/tkm
Båt
Annet
Byggefase (A5) Montert produkter i bruk (B1)
Enhet Verdi Enhet Verdi
Hjelpematerialer kg Relevante utslipp under bruk kg
Vannforbruk m3
Elektrisitetsforbruk kWh
Andre energikilder MJ
Materialtap kg
Støv i luften kg
VOC utslipp kg
Vedlikehold (B2)/Reparasjon (B3) Utskifting (B4)/Renovering (B5)
Enhet Verdi Enhet Verdi
Vedlikeholdsfrekvens* Utskiftingsfrekvens* stk
Hjelpematerialer kg Elektrisitetsforbruk kWh
Andre ressurser kg Utskifting av slitte deler 0
Vannforbruk m3 * Tall eller referanselevetid
Elektrisitetsforbruk kWh
Andre energikilder MJ
Materialtap kg
VOC utslipp kg
Drifts energi (B6) og vannbruk (B7) Sluttfase (C1, C3, C4)
Enhet Verdi Enhet Verdi
Vannforbruk m3 Farlig avfall kg
Elektrisitetsforbruk kWh Blandet avfall kg
Andre energikilder MJ Gjenbruk kg
Utstyrets varmeeffekt kW Resirkulering kg
Energigjenvinning kg
Til deponi kg
Transport avfallsbehandling (C2)
Kapasitetsutnyttelse Brennstoff/
Type Kjøretøytype Distanse km Enhet Verdi (l/t)
inkl. retur (%) Energiforbruk
Bil
Jernbane
Båt
Annet
NEPD-2322-1066-NO Flutex Pro 7™ 5/9
LCA: Resultater
Systemgrenser (X = inkludert, MID = modul ikke deklarert, MIR = modul ikke relevant)
X
Miljøpåvirkning
1,07E-03 5,07E-05
AP
EP 2,60E-04
ADPM
ADPE 5,88E-01
dlohekildeV
A4 B5
MID
A3
GWP
8,17E-09
kg CH -ekv.
2 4
GWP Globalt oppvarmingspotensial; ODP Potensial for nedbryting av stratosfærisk ozon; POCP Potensial for fotokjemisk oksidantdanning; AP
Forsurningspotensial for kilder på land og vann; EP Overgjødslingspotensial; ADPM Abiotisk uttømmingspotensial for ikke-fossile ressurser;
ADPE Abiotisk uttømmingspotensial for fossile ressurser
gnildnahebsllafvA
B2 B4 B6 C4 D
MID MID MID MID
A4
kg CO -ekv. 7,53E-02
2
ODP kg CFC11-ekv. 1,51E-08
POCP 1,18E-05
kg SO -ekv.
2
tropsnarT
MID
2,73E-05
3,05E+01
kurbigrene
llenojsarepO
kurbnnav
llenojsarepO
Etter endt
levetid
A1 B3
X X X MID MID
Parameter Unit A2
1,25E-04
gniretnomeD tropsnarT
A2
kg PO3--ekv.
4
kg Sb -ekv.
gninkrivliT
A3 C2
relairetamåR nojsarapeR
/gninnivnejg/kurbnejG elaisnetop-gnirelukriser
Bruksfase
A5
MID
/snojskurtsnoK
esafsnojsallatsni
kurB
Konstruksjons/
Produktfase
installasjonsfase
tropsnarT
Sluttfase
B1 C1
9,73E-06
gnildnahebttuls
lit
llafvA
C3
MID MID MID MID
A1
1,87E+00 3,84E-02 1,28E-01
2,17E-07 7,16E-09
6,29E-06
1,25E-02 1,04E-03 1,99E-04
1,52E-03 2,06E-05
1,06E-07 7,88E-06 1,47E-07
MJ 1,24E+00 1,24E+00
regnitfikstU
B7
gnirevoneR
NEPD-2322-1066-NO Flutex Pro 7™ 6/9
Ressursbruk
Parameter Unit A1 A2 A3 A4
RPEE MJ 1,50E+00 6,54E-03 5,64E-01 1,33E-02
RPEM MJ 0,00E+00 0,00E+00 2,64E-02 0,00E+00
TPE MJ 1,50E+00 6,54E-03 5,91E-01 1,33E-02
NRPE MJ 3,00E+01 5,98E-01 1,60E+00 1,26E+00
NRPM MJ 3,70E+00 0,00E+00 0,00E+00 0,00E+00
TRPE MJ 3,37E+01 5,98E-01 1,60E+00 1,26E+00
SM kg 0,00E+00 0,00E+00 0,00E+00 0,00E+00
RSF MJ 0,00E+00 0,00E+00 0,00E+00 0,00E+00
NRSF MJ 0,00E+00 0,00E+00 0,00E+00 0,00E+00
W m3 2,64E-01 1,14E-04 1,23E-03 2,71E-04
RPEE Fornybar primærenergi brukt som energibærer; RPEM Fornybar primærenergi brukt som råmateriale; TPE Total bruk av fornybar
primærenergi; NRPE Ikke fornybar primærenergi brukt som energibærer; NRPM Ikke fornybar primærenergi brukt som råmateriale; TRPE
Totalbrukavikkefornybarprimærenergi;SMBrukavsekundærematerialer;RSFBrukavfornybartsekundærebrensel;NRSFBrukavikke
fornybart sekundære brensel; W Netto bruk av ferskvann
Livsløpets slutt - Avfall
Parameter Unit A1 A2 A3 A4
HW kg 3,69E-05 3,77E-07 3,79E-04 7,28E-07
NHW kg 6,14E-01 4,10E-02 1,68E-01 1,13E-01
RW kg 1,59E-04 4,04E-06 6,75E-06 8,55E-06
HW Avhendet farlig avfall; NHW Avhendet ikke-farlig avfall; RW Avhendet radioaktivt avfall
Livsløpets slutt - Utgangsfaktorer
Parameter Unit A1 A2 A3 A4
CR kg 0,00E+00 0,00E+00 0,00E+00 0,00E+00
MR kg 0,00E+00 0,00E+00 2,06E-03 0,00E+00
MER kg 0,00E+00 0,00E+00 3,57E-05 0,00E+00
EEE MJ 0,00E+00 0,00E+00 2,53E-03 0,00E+00
ETE MJ 0,00E+00 0,00E+00 2,71E-02 0,00E+00
CR-komponenter for gjenbruk, MR Materialer for resirkulering, MER Materialer for energigjenvinning, EEE Eksportert elektrisk energi; ETE
Eksportert termisk energi
Lese eksempel: 9,0 E-03 = 9,0*10-3 = 0,009
NEPD-2322-1066-NO Flutex Pro 7™ 7/9
Norske tilleggskrav
Klimagassutslipp fra bruk av elektrisitet i produksjonsfasen
Nasjonal markedsmiks med importpå lavspenning, inkludert produksjon av overføringslinjer og nettap, er anvendtfor elektrisitet i
produksjonsprosessen (A3). Bakgrunnsdata er presentert i tabellen nedenfor. Karakteriseringsfaktorer fra NS-EN
15804:2012+A1:2013 er benyttet.
Elektrisitetsmiks Data kilde Mengde Enhet
Electricity, Denmark (kWh) ecoinvent 3.5 367 g CO -ekv./kWh
2
Farlige stoffer
Produktet inneholder ingen stoffer fra REACH Kandidatliste eller den norske prioritetslisten
Produktet inneholder stoffer som er under 0,1 vekt% på REACH Kandidatliste
Produktet inneholder stoffer fra REACH Kandidatliste eller den norske prioritetslisten, se tabellunder Spesifikke norske
krav.
Produktet inneholder ingen stoffer på REACH Kandidatliste eller den norske prioritetslisten. Produktet kan karakteriseres
som farlig avfall (etter Avfallsforskriften, Vedlegg III), se tabell under Spesifikke norske krav.
Inneklima
Det deklarert produktet er emisjonstestet i henhold til ISO 16000-serien (2006).
NEPD-2322-1066-NO Flutex Pro 7™ 8/9
Bibliografi
BASTA (2018): Egenskapskriterier - BASTA — enligt förordning (EG) nr. 1272/2008 (CLP), Utgåva A2.
Booto and Tellnes (2020): LCA-report for Flugger AS. Report OR.25.20 from NORSUS, Kråkerøy, Norway.
BREEAM®NOR (2016): BREEAM-NOR for nybygg 2016, SD5075NOR – Ver: 1.1. The Norwegian Green Building Council.
CEPE v3.0 Raw materials LCI database for the European coatings and printing ink industries.
Dahlgren, L., Jelse, K., Skenhall, S.A., Ljungkvist, H., Westerdahl, J., Stripple, H., Högberg, J. and Rydberg, T. (2014).
RawmaterialsLCIdatabasefortheEuropeancoatingsandprintinginkindustries-Documentationofdatasetsv.2.0,IVLU4859,
IVL U4859, August 2014.
Dahlgren, L., Stripple, H., Oliveira, F., Rydberg, T., and Zhang, Y. (2016). Raw materials LCI database
for the European coatings and printing ink industries - Documentation of data sets v. 3.0, IVL U5659, May 2016.
Ecoinvent v3.5 Alloc Rec, Swiss Centre of Life Cycle Inventories.
EN 15251 (2007) Indoor environmental input parameters for design and assessment of energy performance of
buildingsaddressing indoor air quality, thermal environment, lighting and acoustics. CEN, Brussels.
EU Directive 2004/42/CE: The limitation of emissions of volatile organic compounds due to the use of organic solvents in
certain paints and varnishes and vehicle refinishing products.
EU Ecolabel (SE/044/002). Flügger Flutex 7S+ Vit.
IBU PCR Part B: Requirements on the EPD for Coatings with organic binders. Version 1.7, January 2019.
Institute Construction and Environment e.V.
ISO 16000-series of indoor air standards for VOCs sampling and determination, i.e. 9 (2006).
NS EN ISO 14025:2010. Miljømerker og deklarasjoner - Miljødeklarasjoner type III - Prinsipper og prosedyrer.
NS-EN ISO 14044:2006. Miljøstyring - Livsløpsvurderinger - Krav og retningslinjer.
NS-EN 15804:2012+A1:2013. Bærekraftig byggverk - Miljødeklarasjoner - Grunnleggende produktkategoriregler for
byggevarer.
NPCR Part A: Construction Products and Services. Version 1.0. EPD Norge
REACH kandidatliste (2018): Candidate List of substances of very high concern for Authorisation IAW Article 59(10) of the
REACH Regulation.
Svanemerket (3096 0024). Flügger Flutex 7S+ Kalkvit S0502-Y. Nordisk Miljömärkning.
Teknisk sjekkliste A20 og den norske prioritetslisten (2018): Miljøgiftslisten, Miljødirektoratet.
Program operatør og utgiver Tlf: +47 23 08 80 00
Næringslivets Stiftelse for Miljødeklarasjoner
Postboks 5250 Majorstuen, 0303 Oslo e-post: post@epd-norge.no
Norge web www.epd-norge.no
Eier av deklarasjonen Tlf: +47 23 30 21 90
Flügger Norway AS
Waldemar Thranes gate 84B e-post: regulatoryaffairs@flugger.com
0175 Oslo, Norge web www.flugger.com
Forfatter av Livssyklusrapporten Tlf: +47 69 35 11 00
Gaylord Booto og Lars G. F. Tellnes Fax +47 69 34 24 94
NORSUS AS e-post: post@norsus.no
Stadion 4, 1671 Kråkerøy, Norge web www.norsus.no
NEPD-2322-1066-NO Flutex Pro 7™ 9/9
