Ver1 2015
ENVIRONMENTAL PRODUCT DECLARATION
in accordance with ISO 14025, ISO 21930 and EN 15804
Eier av deklarasjonen: Norsk Stål AS
Programoperatør: Næringslivets Stiftelse for Miljødeklarasjoner
Utgiver: Næringslivets Stiftelse for Miljødeklarasjoner
Deklarasjonsnummer: NEPD-2584-1310-NO
Publiseringsnummer: NEPD-2584-1310-NO
ECO Platform registreringsnummer: -
Godkjent dato: 07.12.2020
Gyldig til: 07.12.2025
Varmgalvaniserte stålplater og coil
Norsk Stål AS
www.epd-norge.no
NEPD-2584-1310-NO Varmgalvaniserte stålplater og coil
1 / 8
Generell informasjon
Produkt: Eier av deklarasjonen:
Varmgalvaniserte stålplater og coil Norsk Stål AS
Kontaktperson: Morten Johnsen
Telefon: +47 90 11 58 88
Programoperatør: e-post: mj@norskstaal.no
Næringslivets Stiftelse for Miljødeklarasjoner
Pb. 5250 Majorstuen, 0303 Oslo
Phone: +47 23 08 80 00 Produsent:
e-post: post@epd-norge.no Norsk Stål AS
Deklarasjonsnummer: Produksjonssted:
NEPD-2584-1310-NO
ECO Platform registreringsnummer: Kvalitet / Miljøsystem:
ISO 9001:2015, ISO14001:2018, ISO45001:2015, NS-
EN 1090, NS-EN 10080:2005, NS 3576-2:2012, NS
Deklarasjonen basert på PCR: 3576-3:2012
EN 15804:2012+A1:2013 tjener som kjerne-PCR
NPCR 013:2019 Part B for Steel and aluminium construction Org.no.:
products 959 493 715
Erklæring om ansvar: Godkjent dato: 07.12.2020
Eieren av deklarasjonen skal være ansvarlig for den
underliggende informasjon og bevis. EPD-Norge skal ikke
være ansvarlig med hensyn til produsent informasjon, Gyldig til: 07.12.2025
livsløpsvurdering, data og bevis.
Årstall for studien:
Deklarert enhet: 2020
1 kg Varmgalvaniserte stålplater og coil
Deklarert enhet med opsjon: Sammenlignbarhet:
A1, A2, A3, A4, C1, C2, C3, C4, D EPD av byggevarer er nødvendigvis ikke
sammenlignbare hvis de ikke samsvarer med NS-EN
15804 og ses i en bygningskontekst.
Funksjonell enhet:
Generelt om verifikasjon av EPD fra verktøy: Utarbeidelse og verifikasjon av miljødeklarasjon:
Uavhengig verifikasjon av data, annen miljøinformasjon og Deklarasjonen er utarbeidet og verifisert ved bruk av
EPD er foretatt etter ISO 14025:2010, kapittel 8.1.3 og 8.1.4. EPD-verktøy Norsk Stålforbund v4.0, utviklet av
Individuell tredjepartsverifisering av hver EPD er ikke LCA.no. EPD-verktøyet er integrert i bedriftens
nødvendig når verktøyet er i) integrert i bedriftens miljøstyringssystem, og godkjent av EPD-Norge,
miljøstyringssystem, ii) prosedyrer for bruk av verktøyet er NEPDT18.
godkjent av EPD-Norge og iii) prosessen granskes årlig. Se
vedlegg G i EPD-Norges retningslinjer for ytterligere EPD er utarbeidet av: Helge Nuland
informasjon om EPD-verktøy.
Bedriftsspesifikke data og EPD er kontrollert av:
Verifikasjon av EPD-verktøy: Morten Johnsen i Norsk Stål AS
Uavhengig tredjepartsverifikasjon av verktøy, bakgrunnsdata
og test-EPD er gjort i henhold til EPD-Norge sine prosedyrer
og retningslinjer for verifisering og godkjenning av EPD- Godkjent:
verktøy.
Navn verifikator: Fredrik Moltu Johnsen
Bedrift: NORSUS
NEPD-2584-1310-NO Varmgalvaniserte stålplater og coil
Produkt
Produktbeskrivelse: Tekniske data:
EPD er gyldig for varmgalvanisert stål, oppnådd ved å føre kaldvalset coil Varmgalvaniserte stålplater DX51D+Z275 ifølge EN 10346. Tosidig sinkbelegg.
gjennom et smeltet sinkbad, for å belegge stålet med et tynt lag sink for Toleranser ifølge EN 10143. Produkter oppfyller EU direktiv 2002/95/EC RoHS.
å gi korrosjonsbestandighet. Prøverapport ifølge EN 10204-2.2
Produktet finnes både som tynnplater og coil. Varmgalvanisert stål har
Markedsområde:
utmerkede formingsegenskaper, malbarhet, sveisbarhet, og er egnet for
fabrikasjon ved å forme, presse og bøye.
Norge
Sinkbelagte stål brukes i et veldig bredt spekter av applikasjoner for
industrielle markeder og for byggemarkeder både innendørs og Levetid, produkt:
utendørs.
Produktspesifikasjon:
Levetid, bygg:
Tykkelser: fra 0,5 til 3MM
Dimensjoner: fra 1000x2000MM til 1500X3000MM
Stålkvalitet: DX51D
Zinkbelegg: 275g/m2
Material %
Steel 100,00
LCA: Beregningsregler
Deklarert enhet: Allokering:
Allokering er gjort iht. bestemmelser i EN 15804. Inngående energi og vann,
1 kg Varmgalvaniserte stålplater og coil
samt produksjon av avfall i egen produksjon er allokert likt mellom alle
Cut-off kriterier: produktene gjennom masseallokering. Miljøpåvirkning og ressursforbruk for
primærproduksjonen av resirkulerte materialer er allokert til det opprinnelige
Alle viktige råmaterialer og all viktig energibruk er inkludert.
produktsystemet. Bearbeidingsprosessen og transport av materialet til
Produksjonsprosessen for råmaterialene og energistrømmer som inngår
produksjonssted er allokert til analysen i denne EPDen.
med veldig små mengder (mindre enn 1%) er ikke inkludert. Disse cut-off
kriteriene gjelder ikke for farlige materialer og stoffer.
Datakvalitet:
Spesifikke data for produktsammensetningen er fremskaffet av produsenten. De representerer produksjonen av det deklarerte produktet og ble samlet inn for
EPD-​utvikling i det oppgitte året for studien. Bakgrunnsdata er basert på registrerte EPDer i henhold til EN 15804, Østfoldforskning sine databaser, ecoinvent og
andre LCA​databaser. Datakvaliteten for råmaterialene i A1 er presentert i tabellen nedenfor.
Materials Source Data quality Year
Steel ecoinvent 3.5 Database 2018
Steel S-P-01921 EPD 2020
NEPD-2584-1310-NO Varmgalvaniserte stålplater og coil
3 / 8
Systemgrenser:
Flytskjemaet nedenfor illustrerer systemgrensene for analysen:
Teknisk tilleggsinformasjon
A3: Energiforbruket for lagring/produksjon hos Norsk Stål er beregnet til 3,47 E-02 kWt/KG. Dette er under 1% av forbrukt energi for fremstilling av produktet.
A4: Utgående transport fra Norsk Stål til kunde varierer. Vi benytter 168km som gjennomsnitt. Dette trekkes fra totalen dersom neste ledd inkluderer denne
transporten.
D1: Det aller meste av stål resirkuleres, estimert til 95%.
NEPD-2584-1310-NO Varmgalvaniserte stålplater og coil
4 / 8
LCA: Scenarier og annen teknisk informasjon
Følgende informasjonen beskriver scenariene for modulene i EPDen.
Transport fra produksjonssted til bruker (A4)
Kapasitetsutnyttelse Brennstoff/Energi
Type Kjøretøytype Distanse km Enhet Verdi (l/t)
inkl retur % forbruk
Bil 38,8 % Truck, lorry 16-32 tonnes, EURO 5 168 0,044606 l/tkm 7,49
Jernbane l/tkm
Båt l/tkm
Annet l/tkm
Sluttfase (C1,C3,C4)
. Enhet Verdi
Farlig avfall kg
Blandet avfall kg
Gjenbruk kg
Resirkulering kg 0,9500
Energigjenvinning kg
Til deponi kg 0,0500
Transport avfallsbehandling (C2)
Kapasitetsutnyttelse FBrennstoff/Energi
Type Kjøretøytype Distanse km Enhet Verdi (l/t)
inkl retur % forbruk
Truck 55,0 % Truck, lorry over 32 tonnes, EURO 5 168 0,022823 l/tkm 3,83
Jernbane l/tkm
Båt l/tkm
Annen transport l/tkm
¨
Gevinst og belastninger etter endt levetid (D)
. Enhet Verdi
Substitution of primary construction steel, with net scrap steel (kg) kg/DU 0,89
NEPD-2584-1310-NO Varmgalvaniserte stålplater og coil
5 / 8
LCA: Resultater
Systemgrenser (X=inkludert, MND=modul ikke deklarert, MNR=modul ikke relevant)
Construction Beyond the
Product stage installation User stage End of life stage . system
stage bondaries
A1 A2 A3 A4 A5 B1 B2 B3 B4 B5 B6 B7 C1 C2 C3 C4 . D
X X X X MND MND MND MND MND MND MND MND X X X X . X
Miljøpåvirkning (Environmental impact)
Parameter Unit A1-A3 A4 C1 C2 C3 C4 D
GWP kg CO 2 -eq 1,96E+00 2,73E-02 5,67E-02 1,47E-02 6,33E-05 2,59E-04 -1,48E+00
ODP kg CFC11 -eq 7,57E-08 5,04E-09 9,82E-09 2,86E-09 6,00E-12 8,60E-11 -6,10E-08
POCP kg C 2H 4-eq 7,95E-04 4,45E-06 9,50E-06 2,37E-06 1,74E-08 7,91E-08 -1,03E-03
AP kg SO 2 -eq 7,24E-03 8,72E-05 4,30E-04 4,76E-05 3,95E-07 1,89E-06 -6,61E-03
EP kg PO 3- -eq 1,57E-03 1,45E-05 9,36E-05 7,99E-06 6,07E-08 3,34E-07 -2,20E-03
4
ADPM kg Sb -eq 7,46E-05 8,33E-08 2,45E-10 3,31E-08 6,00E-12 5,00E-12 -2,86E-05
ADPE MJ 2,19E+01 4,12E-01 7,84E-01 2,30E-01 5,89E-04 7,28E-03 -1,39E+01
GWP Global warming potential; ODP Depletion potential of the stratospheric ozone layer; POCP Formation potential of tropospheric photochemical oxidants;
AP Acidification potential of land and water; EP Eutrophication potential; ADPM Abiotic depletion potential for non fossil resources; ADPE Abiotic depletion
potential for fossil resources
Leseeksempel 9,0 E-03 = 9,0*10 -3 = 0,009
*INA Indicator Not Assessed
Merknad om miljøpåvirkningen
Denne generelle EPDen dekker varer fra flere produsenter, resirkuleringsgraden på innsatsmaterialet er opptil 20%.
Ved behov kan Norsk Stål AS utarbeide prosjekt-/leveransespesifikk EPD på forespørsel.
relairetamåR tropsnarT gninkrivliT tropsnarT
/snojskurtsnoK esafsnojsallatsni
kurB
dlohekildeV nojsarapeR regnitfikstU gnirevoneR llenojsarepO kurbigrene llenojsarepO kurbnnav gniretnomeD tropsnarT
gnildnahebsllafvA
lit
llafvA
gnildnahebttuls
/gninnivnejg/kurbnejG
-gnirelukriser elaisnetop
NEPD-2584-1310-NO Varmgalvaniserte stålplater og coil
6 / 8
Ressursbruk (Resource use)
Parameter Unit A1-A3 A4 C1 C2 C3 C4 D
RPEE MJ 1,77E+00 6,00E-03 4,27E-03 4,16E-03 4,90E-03 5,95E-05 -1,26E+00
RPEM MJ 0,00E+00 0,00E+00 0,00E+00 0,00E+00 0,00E+00 0,00E+00 0,00E+00
TPE MJ 1,77E+00 6,00E-03 4,27E-03 4,16E-03 4,90E-03 5,95E-05 -1,26E+00
NRPE MJ 2,32E+01 4,21E-01 7,91E-01 2,37E-01 7,92E-04 7,39E-03 -1,32E+01
NRPM MJ 0,00E+00 0,00E+00 0,00E+00 0,00E+00 0,00E+00 0,00E+00 0,00E+00
TRPE MJ 2,32E+01 4,21E-01 7,91E-01 2,37E-01 7,92E-04 7,39E-03 -1,32E+01
SM kg 8,84E-03 0,00E+00 0,00E+00 0,00E+00 0,00E+00 0,00E+00 0,00E+00
RSF MJ 0,00E+00 0,00E+00 0,00E+00 0,00E+00 0,00E+00 0,00E+00 0,00E+00
NRSF MJ 0,00E+00 0,00E+00 0,00E+00 0,00E+00 0,00E+00 0,00E+00 0,00E+00
W m3 6,12E-03 7,90E-05 6,80E-05 5,59E-05 3,26E-07 8,00E-06 -9,05E-03
RPEE Renewable primary energy resources used as energy carrier; RPEM Renewable primary energy resources used as raw materials; TPE Total use of renewable
primary energy resources; NRPE Non renewable primary energy resources used as energy carrier; NRPM Non renewable primary energy resources used as
materials; TRPE Total use of non renewable primary energy resources; SM Use of secondary materials; RSF Use of renewable secondary fuels; NRSF Use of non
renewable secondary fuels; W Use of net fresh water
Leseeksempel 9,0 E-03 = 9,0*10 -3 = 0,009
*INA Indicator Not Assessed
Livsløpets slutt - Avfall (End of life - Waste)
Parameter Unit A1-A3 A4 C1 C2 C3 C4 D
HW kg 2,17E-02 2,46E-07 2,15E-06 1,26E-07 1,96E-09 1,10E-08 -1,28E-04
NHW kg 1,56E+00 2,22E-02 3,56E-03 2,15E-02 6,02E-05 5,00E-02 -2,54E+00
RW kg INA* INA* INA* INA* INA* INA* INA*
HW Hazardous waste disposed; NHW Non hazardous waste disposed; RW Radioactive waste disposed
Leseeksempel 9,0 E-03 = 9,0*10 -3 = 0,009
*INA Indicator Not Assessed
Livsløpets slutt - Utgangsfaktorer (End of life - Output flow)
Parameter Unit A1-A3 A4 C1 C2 C3 C4 D
CR kg 0,00E+00 0,00E+00 0,00E+00 0,00E+00 0,00E+00 0,00E+00 0,00E+00
MR kg 0,00E+00 0,00E+00 0,00E+00 0,00E+00 3,17E-01 0,00E+00 0,00E+00
MER kg 0,00E+00 0,00E+00 0,00E+00 0,00E+00 0,00E+00 0,00E+00 0,00E+00
EEE MJ INA* INA* INA* INA* INA* INA* INA*
ETE MJ INA* INA* INA* INA* INA* INA* INA*
CR Components for reuse; MR Materials for recycling; MER Materials for energy recovery; EEE Exported electric energy; ETE Exported thermal energy
Leseeksempel 9,0 E-03 = 9,0*10 -3 = 0,009
*INA Indicator Not Assessed
NEPD-2584-1310-NO Varmgalvaniserte stålplater og coil
7 / 8
Norske tilleggskrav
Klimagassutslipp fra bruk av elektrisitet i produksjonsfasen
Nasjonal produksjonsmiks fra import, lavspenning (inkludert produksjon av overføringslinjer, i tillegg til direkte utslipp og tap i nett) er brukt for anvendt elektrisitet i
produksjonsprosessen (A3). Bakgrunnsdata er presentert i tabellen under. Karakteriseringsfaktorer fra EN15804:2012+A1:2013 er benyttet.
Farlige stoffer
Produktet er ikke tilført stoffer fra REACH Kandidatliste eller den norske prioritetslisten.
Inneklima
Bibliografi
NS-EN ISO 14025:2010 Miljømerker og deklarasjoner - Miljødeklarasjoner type III - Prinsipper og prosedyrer.
NS-EN ISO 14044:2006 Miljøstyring - Livsløpsvurderinger - Krav og retningslinjer.
NS-EN 15804:2012+A1:2013 Bærekraftig byggverk - Miljødeklarasjoner - Grunnleggende produktkategoriregler for byggevarer.
ISO 21930:2017 Sustainability in buildings and civil engineering works - Core rules for environmental product declarations of construction products.
ecoinvent v3, Allocation, cut-off by classification, Swiss Centre of Life Cycle Inventories.
Iversen et al., (2018) eEPD v3.0 - Background information for EPD generator system. LCA.no rapportnummer 04.18.
Vold et al., (2019) EPD generator for Norsk Stålforbund - Background information for industry application and LCA data, LCA.no rapportnummer 09.19.
NPCR Part A: Construction products and services. Ver. 1.0. April 2017, EPD-Norge.
NPCR 013 Part B for steel and aluminium construction products. Ver. 3.0 April 2019, EPD-Norge.
Programoperatør og utgiver Telefon: +47 23 08 80 00
Næringslivets Stiftelse for Miljødeklarasjoner
Pb. 5250 Majorstuen e-post: post@epd-norge.no
0303 Oslo Norway web: www.epd-norge.no
Eier av deklarasjon Telefon: +47 90 11 58 88
Norsk Stål AS Fax: +47 45 50 16 00
Nye Vakås vei 80 e-post: mj@norskstaal.no
1395 Hvalstad web: norskstaal.no
Forfatter av livsløpsrapporten Telefon: +47 916 50 916
LCA.no AS Fax:
Dokka 1C e-post: post@lca.no
1671 Kråkerøy web: www.lca.no
Utvikler av EPD-generator Telefon: +47 916 50 916
LCA.no AS
Dokka 1C e-post: post@lca.no
1671 Kråkerøy web: www.lca.no
NEPD-2584-1310-NO Varmgalvaniserte stålplater og coil
8 / 8
