1114 NEPD
Ver. 1 2015
ENVIRONMENTAL PRODUCT DECLARATION
in accordance with ISO 14025, ISO 21930 and EN 15804
Eier av deklarasjonen: Moelven Industrier ASA
Programoperatør: Næringslivets Stiftelse for Miljødeklarasjoner
Utgiver: Næringslivets Stiftelse for Miljødeklarasjoner
Deklarasjonsnummer: NEPD-2552-1285-NO
Publiseringsnummer: NEPD-2552-1285-NO
ECO Platform registreringsnummer:
Godkjent dato: 23.11.2020
Gyldig til: 23.11.2025
Vannfast Brannimpregnert kledning av Sedertre
Moelven Industrier ASA
www.epd-norge.no
NEPD-2552-1285-NO Vannfast Brannimpregnert kledning av Sedertre
Generell informasjon
Produkt: Eier av deklarasjonen:
Vannfast Brannimpregnert kledning av Sedertre Moelven Industrier ASA
Kontaktperson: Kundesenter Moelven Wood AS
Tlf: +47 63 95 97 50
e-post: post.wood@moelven.no
Program operatør: Produsent:
Næringslivets Stiftelse for Miljødeklarasjoner Moelven Wood
Postboks 5250 Majorstuen, 0303 Oslo
Tlf: +47 23 08 80 00
e-post: post@epd-norge.no
Deklarasjon nummer: Produksjonssteder:
NEPD-2552-1285-NO Odense, Danmark
Västerås, Sverige
ECO Platform registreringsnummer: Kvalitet/Miljøsystem:
PEFC Certificate No: 2018-SKM-PEFC-253 Certificate
Expiry Date: 23 April 2023
FSC Certificate No: DNV-COC-000624 Certificate
Expiry Date: 20 February, 2023
ISO14001 Certifikatsnummer: 0069748-00
Certifikatets sista giltighetsdag: 26 november 2020
Deklarasjonen er basert på PCR: Org. no.:
CEN Standard EN 15804 tjener som kjerne PCR 914 348 803
NPCR015 rev1 wood and wood-based products for use in
construction (08/2013).
Erklæringen om ansvar: Godkjent dato:
Eieren av deklarasjonen skal være ansvarlig for den 23.11.2020
underliggende informasjon og bevis. EPD Norge skal ikke
være ansvarlig med hensyn til produsent informasjon,
livsløpsvurdering data og bevis.
Gyldig til:
23.11.2025
Deklarert enhet: Årstall for studien:
Produksjon av 1 m2 vannfast brannimpregnert kledning av 2020
Sedertre.
Deklarert enhet med opsjon: Sammenlignbarhet:
EPD av byggevarer er nødvendigvis ikke sammenlignbare
hvis de ikke samsvarer med NS-EN 15804 og ses i en
bygningskontekst.
Funksjonell enhet: Miljødeklarasjonen er utarbeidet av:
1 m2 Vannfast Brannimpregnert kledning av Sedertre, fra Vegard Ruttenborg
vugge-til-grav med en referanselevtid på 60 år. Norsk Treteknisk Institutt
Verifikasjon:
Uavhengig verifikasjon av deklarasjonen og data, i henhold til
ISO 14025:2010
internt eksternt
Godkjent
Tredjeparts verifikator:
sign
Ellen Soldal, PhD
(Uavhengig verifikator godkjent av EPD Norge)
NEPD-2552-1285-NO Vannfast Brannimpregnert kledning av Sedertre
2/9
Produkt
Produktbeskrivelse: Tekniske data:
Brannbeskyttet kledning av Seder impregnert med vannfast Sedertre impregnert med vannfast
brannimpregneringsmiddel. Brann-ytelser fra Euroklasse B til SP brannimpregneringsmiddel jfr NS EN 14915 og NS EN
Fire 105. Bruksklasse NS EN 16755 for utendørs bruk. 13501-1 for brannklassning, samt bruksklassen NS EN
Kledningen kan fåes i ulike bredder og profiler. 16755 for utendørs bruk. Tørrdensitet er 360 kg/m3 og
målfuktkvote på 13%.
Produktspesifikasjon: Markedsområde:
Kledning av sedertre produseres i dimensjon 18*122 mm, Norge og Sverige.
men i beregningen er det benyttet en tykkelse på 19 mm i
henhold til PCR. Med tørrdensitet 360 kg/m3 og med
fuktighet på 13% relativt til tørrvekt. Kledningen er
impregnert med vannfast brannimpregnering slik at
produktet oppnår brannklasse B-s1/2, d0.
Levetid:
Materialer kg % Referanselevetiden for vannfast brannimpregnert
Trevirke, tørrvekt 6.84 kledning er minst 60 år og er avhenigig av klimatiske
Vann i treverket 0.89 forhold og ytre påvirkning.
Brannim. middel (atro/atro) 5-15%
Sum produkt <12
Treemballasje 0.03
Plastemballasje 0.01
Sum med emballasje <12
LCA: Beregningsregler
Deklarert enhet: Systemgrenser:
Produksjon av 1 m2 vannfast brannimpregnert kledning av Flytskjema for livsløpet er vist under. Modul D er beregnet
Sedertre. med energisubstitusjon og er nærmere forklart under
scenarioene.
NEPD-2552-1285-NO Vannfast Brannimpregnert kledning av Sedertre
3/9
Datakvalitet: Cut-off kriterier:
Oppstrømsdata for produksjon av Sedertre er hentet fra NEPD- Alle viktige råmaterialer og all viktig energibruk er inkludert.
1831-781-NO og data for brannimpregnering er hentet spesifikt Produksjonsprosessen for råmaterialene og energistrømmer
fra produsenten. Produksjon av fjernvarme er basert på data fra som inngår med veldig små mengder (<1%) er ikke inkludert.
Statistisk Sentralbyrå (2018a,b,c). Resterende data er basert på Summen av utelatte material- og energistrømmer er ikke
Ecoinvent v3.0-3.5, men hvor alle oppstrømsprosesser er fra over 5% per modul. Disse cut-off kriteriene gjelder ikke for
Ecoinvent v3.5 Systemmodell for Ecoinvent prosesser er farlige materialer og stoffer.
"Allocation cut-off by classification". Modellering og beregninger
er utført med SimaPro 9.0.0.48.
Allokering: Beregning av biogent karboninnhold:
Allokering er gjort i henhold til bestemmelser i EN 15804. Opptak og utslipp av karbondioksid fra biologisk opphav er
Inngående energi, vann, avfall og interntransport er delt opp i beregnet basert på NS-EN 16485:2014. Denne metoden er
underprosesser og så allokert etter inntekt mellom hoved- og basert på modularitetsprinsippet i EN 15804:2012, og hvor
biproduktene. Påvirkning for primærproduksjonen av resirkulerte utslipp skal telles med i den livsløpsmodulen hvor det faktisk
materialer er allokert til hovedproduktet der materialet ble brukt. skjer. Mengden karbondioksid er beregnet i henhold til NS-
EN 16449:2014. Nettobidraget til GWP fra biogent karbon er
vist for hver modul på side 8. Trevirke kommer fra
bærekraftig skogbruk og har PEFC og FSC sertifisert
sporbarhet.
LCA: Scenarier og annen teknisk informasjon
Følgende informasjonen beskriver scenariene for modulene i EPDen.
Transport fra produksjonssted til bruker (A4)
Det er forutsatt en transport til byggeplass på 450 km, hvor 420 km skjer på stor lastebil, 30 km på en middels stor lastebil .
Brennstoff/ Brennstoff/
Type Kapasitetsutnyttelse inkl. retur (%) Kjøretøytype Distanse km
Energiforbruk Energiforbruk
Lastebil 60 % Euro 6, >32 tonn 420 0.023 l/tkm 0.31 l/km
Lastebil 26 % Euro 5, 16-32 tonn 30 0.045 l/tkm 0.25 l/km
Byggefase (A5) Montert produkter i bruk (B1)
Det er antatt 5% svinn på byggeplass, avfallshåndtering av svinn Det er ingen LCA-relatert miljøpåvirkning i bruk.
og emballasje, samt 0,019 MJ i elektrisitetsforbruk.
Enhet Verdi Enhet Verdi
Hjelpematerialer kg Ingen LCA-relatert utslipp i bruk kg 0
Vannforbruk m3
Elektrisitetsforbruk MJ 0.019
Andre energikilder MJ
Materialtap kg <0,06
Materialer fra avfallsbehandling kg 0.03903
Støv i luften kg
NEPD-2552-1285-NO Vannfast Brannimpregnert kledning av Sedertre
4/9
Vedlikehold (B2)/Reparasjon (B3) Utskifting (B4)/Renovering (B5)
Det er antatt at 10% skiftes ut i løpet av levetiden. I et normalt scenario er det antatt at det ikke er behov for
å skifte ut eller at det blir endringer på grunn av
renovering. I en vurdering bør man ta hensyn til om dette
er aktuelt for den tiltenkte bruken.
Enhet Verdi Enhet Verdi
Vedlikeholdsfrekvens* År Utskiftingsfrekvens* År 60
Hjelpematerialer kg Elektrisitetsforbruk kWh
Andre ressurser kg Utskifting av slitte deler 0
Vannforbruk kg
Elektrisitetsforbruk MJ 0.0019
Andre energikilder MJ
Materialtap kg <1,2 * Tall eller referanselevetid
Driftsenergi (B6) og vannbruk (B7) Sluttfase (C1, C3, C4)
Produktet har ingen driftsenergi eller vannbruk. Avfall er klassifisert som behandlet trevirke (1142) i NS
9431:2011. Håndteres med forbrenning med
energutnyttelse (0007) i anlegg med tillatelse til det.
Sluttfase (C1, C3, C4)
Enhet Verdi Enhet Verdi
Vannforbruk m3 Farlig avfall kg
Elektrisitetsforbruk kWh Blandet avfall kg <12
Andre energikilder MJ Gjenbruk kg
Utstyrets varmeeffekt kW Resirkulering kg
Energigjenvinning kg <12
Til deponi kg
Transport avfallsbehandling (C2)
Transporten av treavfall er basert på gjennomsnittsavstanden for 2007 i Norge og utgjør 85 km (Raadal et al. (2009).
Type Kjøretøytype Distanse km Brennstoff/ Brennstoff/ Energiforbruk
Kapasitetsutnyttelse inkl. retur
Energiforbruk per tkm per km
(%)
Bil 44 % Uspesifisert 85 0.03 l/tkm 0.28 l/km
Gevinst og belastninger etter endt levetid (D)
Gevinsten av eksportert energi fra energigjenvinning i kommunalt avfallsanlegg er beregnet med erstatning av norsk el-miks
og norsk fjernvarmemiks. Data for el-miks er samme som brukt i A1-A3 og fjernvarmemiks er basert på produksjonen i 2017.
Enhet Verdi
Substitusjon av elektrisk energi MJ 13.8
Substitusjon av termisk energi MJ 95.0
Substitusjon av råmaterialer kg 0.00
NEPD-2552-1285-NO Vannfast Brannimpregnert kledning av Sedertre
5/9
LCA: Resultater
Systemgrenser (X = inkludert, MID = modul ikke deklarert, MIR = modul ikke relevant)
Etter endt
Sluttfase
levetid
C1 C4
MIR X
Miljøpåvirkning
A1-A3 A4 B3
0.00E+00
0.00E+00 1.28E-07
0.00E+00 0.00E+00 3.66E-04
0.00E+00
0.00E+00 1.28E-03
5.26E-05 8.38E-07 2.69E-06
5.69E+00 7.81E+00
Miljøpåvirkning
B6 B7
0.00E+00 9.49E-02
kg C 2H 4 -ekv 0.00E+00 0.00E+00 3.46E-08
0.00E+00 0.00E+00 7.55E-07
0.00E+00 1.89E-07 5.10E-05 3.78E-04
kg Sb-ekv
0.00E+00 0.00E+00
tropsnarT gninkrivliT
kurbigrene
llenojsarepO
tropsnarT
gnildnahebsllafvA
X
gniretnomeD
-gninnivnejg-kurbnejG elaisnetop-gnirelukriser
Bruksfase
C2 C3
X X
Parameter A5 B2 B5
GWP kg CO -ekv -3.95E+00 3.47E-01 6.38E-01 0.00E+00 1.25E+00 0.00E+00 0.00E+00
2
ODP 1.12E-06 6.11E-08 0.00E+00 0.00E+00
POCP kg C 2H 4 -ekv 1.75E-04 0.00E+00 0.00E+00
AP kg SO 2 -ekv 7.40E-02 3.82E-03 0.00E+00 0.00E+00
EP kg PO 43--ekv 1.88E-04 6.08E-04 0.00E+00 0.00E+00 0.00E+00
0.00E+00 0.00E+00
0.00E+00 1.64E+01 0.00E+00
C1 C2 C3
1.56E-05 3.83E-05 3.59E-07
AP kg SO 2 -ekv 1.12E-03 8.38E-06
EP 1.53E-06 -9.86E-04
ADPM 0.00E+00 2.63E-07 1.82E-07 2.27E-09 -2.62E-06
ADPE 1.55E+00 1.28E+01 4.37E-02 -9.00E+00
gnirevoneR
kurbnnav
llenojsarepO
B1 B3
dlohekildeV
A3 B2 B4 B5 B6 B7
relairetamåR
esaf
nojsallatsni
nojskurtsnoK
kurB
Konstruksjon
installasjon fase
A1 A2 A4 A5 D
X X X X X
7.03E-08
5.45E-05
9.23E-04
1.15E-02
0.00E+00 0.00E+00 5.65E-06
0.00E+00
0.00E+00 -6.71E-01
0.00E+00 -7.43E-08
-3.64E-04
kg PO 43--ekv 0.00E+00
0.00E+00 2.62E-09
MJ 1.77E-03
GWP Globalt oppvarmingspotensial; ODP Potensial for nedbryting av stratosfærisk ozon; POCP Potensial for fotokjemisk oksidantdanning;
AP Forsurningspotensial for kilder på land og vann; EP Overgjødslingspotensial; ADPM Abiotisk uttømmingspotensial for ikke-fossile
ressurser; ADPE Abiotisk uttømmingspotensial for fossile ressurser
gnildnahebttuls
lit
llafvA
Produktfase
nojsarapeR regnitfikstU
ADPM kg Sb-ekv
tropsnarT
Globalt oppvarmingspotensial i A1-A3 inkluderer opptak av 12,54 kg CO gjennom fotosyntensen som er bundet som karbon i
2
treverket i produktet. Den samme mengden CO slippes ut igjen ved forbrenning av trevirket i modul C3. I tillegg er det bundet
2
0,04 kg CO2 i treemballasjen i A1-A3. Dette blir sluppet ut igjen ved forbrenning av emballasjen i modul A5. Nettobidraget fra
biogent karbon i hver modul er vist på side 8.
X X X X X MIR X
Unit B1 B4
kg CFC11-ekv 0.00E+00
3.38E-03
8.02E-03 0.00E+00
ADPE MJ 1.36E+02 0.00E+00
Parameter Unit C4 D
GWP kg CO -ekv 1.67E-04 1.54E+01 1.34E-03
2
ODP kg CFC11-ekv 0.00E+00 1.57E-11 1.77E-08 9.55E-09 4.62E-10
POCP
3.09E-04 -3.69E-03
NEPD-2552-1285-NO Vannfast Brannimpregnert kledning av Sedertre
6/9
Ressursbruk
Parameter Unit A1-A3 A4 A5 B1 B2 B3 B4 B5
RPEE MJ 6.06E+01 9.72E-02 9.62E+00 0.00E+00 0.00E+00 2.02E+01 0.00E+00 0.00E+00
RPEM MJ 2.62E+02 0.00E+00 6.52E+00 0.00E+00 0.00E+00 1.37E+01 0.00E+00 0.00E+00
TPE MJ 3.22E+02 9.72E-02 1.61E+01 0.00E+00 0.00E+00 3.39E+01 0.00E+00 0.00E+00
NRPE MJ 1.49E+02 5.85E+00 8.49E+00 0.00E+00 0.00E+00 1.78E+01 0.00E+00 0.00E+00
NRPM MJ 2.97E+00 0.00E+00 -4.39E-01 0.00E+00 0.00E+00 -9.22E-01 0.00E+00 0.00E+00
TRPE MJ 1.52E+02 5.85E+00 8.05E+00 0.00E+00 0.00E+00 1.69E+01 0.00E+00 0.00E+00
SM kg 0.00E+00 0.00E+00 0.00E+00 0.00E+00 0.00E+00 0.00E+00 0.00E+00 0.00E+00
RSF MJ 1.58E-05 0.00E+00 2.68E-03 0.00E+00 0.00E+00 5.62E-03 0.00E+00 0.00E+00
NRSF MJ 1.05E-05 0.00E+00 1.78E-03 0.00E+00 0.00E+00 3.75E-03 0.00E+00 0.00E+00
W
m3
3.06E-01 1.32E-03 1.56E-02 0.00E+00 0.00E+00 3.25E-02 0.00E+00 0.00E+00
Ressursbruk
Parameter Unit B6 B7 C1 C2 C3 C4 D
RPEE MJ 0.00E+00 0.00E+00 2.15E-02 1.59E-02 1.31E+02 6.72E-04 -5.80E+01
RPEM MJ 0.00E+00 0.00E+00 0.00E+00 0.00E+00 -1.31E+02 0.00E+00 0.00E+00
TPE MJ 0.00E+00 0.00E+00 2.15E-02 1.59E-02 8.74E-02 6.72E-04 -5.80E+01
NRPE MJ 0.00E+00 0.00E+00 3.01E-03 1.58E+00 1.28E+01 4.50E-02 -1.11E+01
NRPM MJ 0.00E+00 0.00E+00 0.00E+00 0.00E+00 -1.18E+01 0.00E+00 0.00E+00
TRPE MJ 0.00E+00 0.00E+00 3.01E-03 1.58E+00 1.09E+00 4.50E-02 -1.11E+01
SM kg 0.00E+00 0.00E+00 0.00E+00 0.00E+00 0.00E+00 0.00E+00 0.00E+00
RSF MJ 0.00E+00 0.00E+00 0.00E+00 0.00E+00 5.35E-02 0.00E+00 -4.18E+01
NRSF MJ 0.00E+00 0.00E+00 0.00E+00 0.00E+00 3.57E-02 0.00E+00 -2.79E+01
W
m3
0.00E+00 0.00E+00 1.60E-04 2.56E-04 2.41E-03 4.77E-05 -2.33E-01
RPEE Fornybar primærenergi brukt som energibærer; RPEM Fornybar primærenergi brukt som råmateriale; TPE Total bruk av fornybar
primærenergi; NRPE Ikke fornybar primærenergi brukt som energibærer; NRPM Ikke fornybar primærenergi brukt som råmateriale; TRPE
Total bruk av ikke fornybar primærenergi; SM Bruk av sekundære materialer; RSF Bruk av fornybart sekundære brensel; NRSF Bruk av ikke
fornybart sekundære brensel; W Netto bruk av ferskvann
Livsløpets slutt - Avfall
Parameter Unit A1-A3 A4 A5 B1 B2 B3 B4 B5
HW kg 1.12E-02 5.32E-05 6.96E-03 0.00E+00 0.00E+00 1.46E-02 0.00E+00 0.00E+00
NHW kg 2.48E+00 5.01E-01 1.57E-01 0.00E+00 0.00E+00 3.30E-01 0.00E+00 0.00E+00
RW kg 6.30E-04 4.05E-05 3.42E-05 0.00E+00 0.00E+00 7.18E-05 0.00E+00 0.00E+00
Livsløpets slutt - Avfall
Parameter Unit B6 B7 C1 C2 C3 C4 D
HW kg 0.00E+00 0.00E+00 1.07E-06 1.09E-04 8.71E-04 1.27E-01 -4.44E-03
NHW kg 0.00E+00 0.00E+00 1.28E-04 9.34E-02 2.25E-02 4.13E-02 -2.27E-01
RW kg 0.00E+00 0.00E+00 2.11E-08 1.00E-05 2.84E-06 2.66E-07 -4.94E-05
HW Avhendet farlig avfall; NHW Avhendet ikke-farlig avfall; RW Avhendet radioaktivt avfall
Livsløpets slutt - Utgangsfaktorer
Parameter Unit A1-A3 A4 A5 B1 B2 B3 B4 B5
CR kg 0.00E+00 0.00E+00 0.00E+00 0.00E+00 0.00E+00 0.00E+00 0.00E+00 0.00E+00
MR kg 7.38E-02 0.00E+00 1.37E-02 0.00E+00 0.00E+00 8.75E-03 0.00E+00 0.00E+00
MER kg 6.63E-03 0.00E+00 2.93E-02 0.00E+00 0.00E+00 3.60E-03 0.00E+00 0.00E+00
EEE MJ 2.76E-04 0.00E+00 5.80E-01 0.00E+00 0.00E+00 1.22E+00 0.00E+00 0.00E+00
ETE MJ 1.89E-03 0.00E+00 4.12E+00 0.00E+00 0.00E+00 8.66E+00 0.00E+00 0.00E+00
Livsløpets slutt - Utgangsfaktorer
Parameter Unit B6 B7 C1 C2 C3 C4 D
CR kg 0.00E+00 0.00E+00 0.00E+00 0.00E+00 0.00E+00 0.00E+00 0.00E+00
MR kg 0.00E+00 0.00E+00 0.00E+00 0.00E+00 0.00E+00 0.00E+00 0.00E+00
MER kg 0.00E+00 0.00E+00 0.00E+00 0.00E+00 0.00E+00 0.00E+00 0.00E+00
EEE MJ 0.00E+00 0.00E+00 0.00E+00 0.00E+00 1.16E+01 0.00E+00 -1.38E+01
ETE MJ 0.00E+00 0.00E+00 0.00E+00 0.00E+00 8.25E+01 0.00E+00 -9.50E+01
CR-komponenter for gjenbruk, MR Materialer for resirkulering, MER Materialer for energigjenvinning, EEE Eksportert elektrisk energi; ETE
Eksportert termisk energi
Lese eksempel: 9,0 E-03 = 9,0*10-3 = 0,009
NEPD-2552-1285-NO Vannfast Brannimpregnert kledning av Sedertre
7/9
Norske tilleggskrav
Klimagassutslipp fra bruk av elektrisitet i produksjonsfasen
Dans og svensk markedsmiks med import på lavspenning, inkludert produksjon av overføringslinjer og nettap, er anvendt for
elektrisitet i produksjonprosessen (A3).
Data kilde Mengde Enhet
Ecoinvent v3.4 (oktober 2017) - Danmark 395 gram CO -ekv./kWh
2
Ecoinvent v3.5 (august 2018) - Sverige 48.0 gram CO -ekv./kWh
2
Farlige stoffer
Produktet inneholder ingen stoffer fra REACH Kandidatliste eller den norske prioritetslisten
Produktet inneholder stoffer som er under 0,1 vekt% på REACH Kandidatliste eller den norske prioritetslisten.
Produktet inneholde stoffer fra REACH Kandidatliste eller den norske prioritetslisten, se tabell under Spesifikke norske
krav.
Produktet inneholder ingen stoffer på REACH Kandidatliste eller den norske prioritetslisten. Produktet kan karakteriseres
som farlig avfall (etter Avfallsforskiften, Vedlegg III), se tabell under Spesifikke norske krav.
Transport
Transport fra produksjonssted til byggeplass i Norge i henhold til senario i A4: 450 km
Inneklima
Ikke relevant for dette produktet.
Bærekraftig skogbruk
PEFC og FSC sertifikatene som dokumenterer bærekraftig skogbruk er ikke gyldig i hele gyldighetsperioden for EPD og må derfor
oppdateres for at EPD skal være gyldig i hele perioden (PEFC 2019; FSC 2017).
For å øke transparensen i bidraget til klimapåvirkning, så er indikatoren GWP blitt delt opp her i underindikatorer:
GWP-IOBC Klimapåvirkning beregnet etter umiddelbar oksidasjon av biogent karbon prinsippet.
GWP-BC Klimapåvirkning fra netto opptak og utslipp av biogent karbon fra materialene i hver modul.
Klimapåvirkning
Parameter Unit A1-A3 A4 A5 B1 B2 B3 B4 B5
GWP-IOBC kg CO -ekv 8.61E+00 3.47E-01 5.96E-01 0.00E+00 0.00E+00 1.25E+00 0.00E+00 0.00E+00
2
GWP-BC kg CO -ekv -1.26E+01 0.00E+00 4.14E-02 0.00E+00 0.00E+00 0.00E+00 0.00E+00 0.00E+00
2
GWP kg CO -ekv -3.95E+00 3.47E-01 6.38E-01 0.00E+00 0.00E+00 1.25E+00 0.00E+00 0.00E+00
2
Klimapåvirkning
Parameter Unit B6 B7 C1 C2 C3 C4 D
GWP-IOBC kg CO -ekv 0.00E+00 0.00E+00 1.67E-04 9.49E-02 2.87E+00 1.34E-03 -6.71E-01
2
GWP-BC kg CO -ekv 0.00E+00 0.00E+00 0.00E+00 0.00E+00 1.25E+01 0.00E+00 0.00E+00
2
GWP kg CO -ekv 0.00E+00 0.00E+00 1.67E-04 9.49E-02 1.54E+01 1.34E-03 -6.71E-01
2
NEPD-2552-1285-NO Vannfast Brannimpregnert kledning av Sedertre
8/9
Bibliografi
Ecoinvent v3.0-3.5 Swiss Centre of Life Cycle Inventories. www.ecoinvent.ch
FSC (2017) FSC Chain of custody certificate. Certificate No. DNC-COC-000624
ISO 14001 (2017) Ledningssystemet för miljö. Certifikatsnummer: 0069748-00
ISO 21930:2007 Sustainability in building construction - Environmental declaration of building products.
EPD Norge (2019) NEPD-1831-781-NO. Sedertre.
NPCR 015 version 3.0 Product category rules. Part B for wood and wood-based products for use in construction
(04/2019)
NS-EN 16449:2014 Tre og trebaserte produkter - Beregning av biogent karboninnhold i tre og omdanning til
karbondioksid
NS-EN ISO 14025:2010 Miljømerker og deklarasjoner - Miljødeklarasjoner type III - Prinsipper og prosedyrer.
NS-EN 16485:2014 Tømmer og skurlast - Miljødeklarasjoner - Produktkategoriregler for tre og trebaserte
produkter til bruk i byggverk
NS-EN 15804:2012+A1:2013 Bærekraftig byggverk - Miljødeklarasjoner - Grunnleggende produktkategoriregler for
byggevarer
NS 9431:2011 Klassifikasjon av avfall
NS-EN 14915:2013+A1:2017 Panelbord og kledningsbord av heltre — Egenskaper, evaluering av samsvar og merking
NS-EN 13501-1:2018 Brannklassifisering av byggevarer og bygningsdeler - Del 1: Klassifisering ved bruk av
resultater fra prøving av materialers egenskaper ved brannpåvirkning
NS-EN 16755:2017 Bestandighet av materialers egenskaper ved brannpåvirkning - Klassifisering av trebaserte
produkter for innvending og utvendig bruk behandlet med brannhemmende midler.
PEFC (2019) PEFC ST 2002:2013 - Chain of custody of forest based products. Certificate number: 2018-
SKM-PEFC-253
Pré Consultants (2019) SimaPro version 9.0.0.48
Raadal et al. (2009). Raadal, H. L., Modahl, I. S. & Lyng, K-A. (2009). Klimaregnskap for avfallshåndtering, Fase I og
II.Oppdragsrapport nr 18.09 fra Østfoldforskning, Norge
Ruttenborg, V (2020) LCA-report for Moelven Wood AS. Report nr. 325068-1 from Norwegian Institute of Wood
Technology, Oslo, Norway.
Statistisk sentralbyrå (2018a) Tabell 04730: Forbruk av brensel til bruttoproduksjon av fjernvarme, 2017
Statistisk sentralbyrå (2018b) Tabell 04727: Fjernvarmebalansen, 2017
Statistisk sentralbyrå (2018c) Tabell 09469: Nettoproduksjon av fjernvarme, 2017
Timmermann & Dibdiakova Klimagassutslipp i skogbruket - fra frø til industriport. Vugge-til-port livsløpsanalyse (LCA).
(2013) Prosjektrapport fra KlimaTre.
Program operatør og utgiver
Næringslivets Stiftelse for Miljødeklarasjoner Tlf: +47 23 08 80 00
Postboks 5250 Majorstuen, 0303 Oslo e-post: post@epd-norge.no
Norge web www.epd-norge.no
Eier av deklarasjonen
Moelven Industrier ASA Tlf: +47 63 95 97 50
Industrivegen 2, 2390 Moelv e-post: post.wood@moelven.no
Norge web www.moelven.no
Forfatter av Livssyklusrapporten
Vegard Ruttenborg Tlf: +47 98 85 33 33
Norsk Treteknisk Institutt e-post: firmapost@treteknisk.no
Postboks 113 Blindern, 0314 Oslo, Norge web www.treteknisk.no
NEPD-2552-1285-NO Vannfast Brannimpregnert kledning av Sedertre
9/9
