1114 NEPD
Ver. 1 2015
ENVIRONMENTAL PRODUCT DECLARATION
in accordance with ISO 14025, ISO 21930 and EN 15804
Eier av deklarasjonen: Moelven Industrier ASA
Programoperatør: Næringslivets Stiftelse for Miljødeklarasjoner
Utgiver: Næringslivets Stiftelse for Miljødeklarasjoner
Deklarasjonsnummer: NEPD-2550-1284-NO
Publiseringsnummer: NEPD-2550-1284-NO
ECO Platform registreringsnummer:
Godkjent dato: 23.11.2020
Gyldig til: 23.11.2025
Kledning malt mellomstrøk Jotun Drygolin Nordic Extreme
Moelven Industrier ASA
www.epd-norge.no
NEPD-2550-1284-NO Kledning malt mellomstrøk Jotun Drygolin Nordic Extreme
Generell informasjon
Produkt: Eier av deklarasjonen:
Kledning malt mellomstrøk Jotun Drygolin Nordic Extreme Moelven Industrier ASA
Kontaktperson: Kundesenter Moelven Wood AS
Tlf: +47 63 95 97 50
e-post: post.wood@moelven.no
Program operatør: Produsent:
Næringslivets Stiftelse for Miljødeklarasjoner Moelven Wood AS
Postboks 5250 Majorstuen, 0303 Oslo
Tlf: +47 23 08 80 00
e-post: post@epd-norge.no
Deklarasjon nummer: Produksjonssteder:
NEPD-2550-1284-NO Moelven Van Severen, Moelven Edanesågen, Moelven
Soknabruket.
ECO Platform registreringsnummer: Kvalitet/Miljøsystem:
PEFC Certifikatsnummer: 1700162-02
Certifikatets sista giltighetsdag: 14 januari 2021
PEFC Certificate No: 2018-SKM-PEFC-248 Certificate
Expiry Date: 01 September 2021
PEFC Certificate No: 2018-SKM-PEFC-253 Certificate
Expiry Date: 23 April 2023
FSC Certificate Code: SCS-COC-003149
Certifikatets sista giltighetsdag: 21 June 2025
FSC Certificate DNV-COC-000538 Certificate
Expiry Date: 01 02 October 2022
FSC Certificate No: DNV-COC-000624 Certificate
Expiry Date: 20 February, 2023
ISO14001 Certifikatsnummer: 0069748-00
Certifikatets sista giltighetsdag: 26 november 2020
Deklarasjonen er basert på PCR: Org. no.:
CEN Standard EN 15804 tjener som kjerne PCR 914 348 803
NPCR015 rev1 wood and wood-based products for use in
construction (08/2013).
Erklæringen om ansvar: Godkjent dato:
Eieren av deklarasjonen skal være ansvarlig for den 23.11.2020
underliggende informasjon og bevis. EPD Norge skal ikke
være ansvarlig med hensyn til produsent informasjon,
livsløpsvurdering data og bevis.
Gyldig til:
23.11.2025
Deklarert enhet: Årstall for studien:
Produksjon av 1 m2 kledning med mellomstrøk fra Jotun. 2020
Deklarert enhet med opsjon: Sammenlignbarhet:
EPD av byggevarer er nødvendigvis ikke sammenlignbare
hvis de ikke samsvarer med NS-EN 15804 og ses i en
bygningskontekst.
Funksjonell enhet: Miljødeklarasjonen er utarbeidet av:
Kledning med mellomstrøk fra Jotun, fra vugge-til-grav med Vegard Ruttenborg
en referanselevetid på 60 år. Norsk Treteknisk Institutt
Verifikasjon:
Uavhengig verifikasjon av deklarasjonen og data, i henhold til
ISO 14025:2010
internt eksternt
Godkjent
Tredjeparts verifikator:
sign
Ellen Soldal, PhD
(Uavhengig verifikator godkjent av EPD Norge)
NEPD-2550-1284-NO Kledning malt mellomstrøk Jotun Drygolin Nordic Extreme
2/9
Produkt
Produktbeskrivelse: Tekniske data:
Malt grankledning fra Moelven betraktes som holdbart trevirke Granpanel med tørrdenistet av 375 kg/m3 og midlere
dersom overflaten vedlikeholdes regelmessig. fuktighetsinnhold på 17%. Kledningen er produsert ihht
Moelvens heftige kledning, med mer homogen overflate og hvor standarden NS-EN 14519. Panel og kledning av bartre med
glatte flater er rillet, sikrer god vedheft for maling. God vedheft not og fjær NS-EN 14519 (uten not og fjærNS-EN 15146). I
påvirker vedlikeholdsintervallene i positiv retning. Årlig tillegg suppleres EN standardene med SN/TS 3186
inspeksjon av kledningen er påkrevd. (Heltrekledning av bartre til utvendig bruk). NS-EN 14915
Er bygget oppført etter tradisjonell norsk byggeskikk (konstruktiv angir egenskaper, evaluering av samsvar og merking.
trebeskyttelse), montert etter håndverksmessig retningslinjer, og
er oppført under normale klimatiske forhold kan det påregnes at
kledningen må vedlikeholds-males etter produsentens anvisning
med intervaller på inntil 20 år. Vedlikeholdsintervallene er
avhengig av valgt malingskvalitet. FDV for valgt malingsprodukt
må følges.
Vedlikeholdsintervallene blir påvirket av kvalitet på valgt
malingssystem, oppfølging av FDV, riktig konstruksjon og lokale
klimatiske forhold. Kledning kan fås med ulike profiler og
bredder, med og uten endepløying.
Produktspesifikasjon: Markedsområde:
GRAN 19X120 SVEITSER E-STAFF DRYGOLIN Nordic Extreme Norge.
MELLOMSTRØK GRUNNET MED VISIR. 3 SIDIG PÅFØRING.
Jotun Visir Grunning: Påføringsmengde 161,5 gram/m2 (1m2
kledning på vegg), 21 gram/lm. Teoretisk filmtykkelse (µm) 33,
litervekt 1,11 kg, spredeevne 9-12 m2/ls tørrvekt 44,5 vekt%.
Jotun Drygolin Nordic Extreme: Påføringsmengde 200 gram/m2
(1m2 kledning på vegg), 19 gram/lm, teoretisk filmtykkelse (µm)
40, litervekt 1,22 kg, spredeevne , 5-10 m2/L, tørrvekt 51 vekt%.
Levetid:
Materialer kg % Referanselevetiden for malt kledning er minst 60 år og er
Trevirke, tørrvekt 7.13 83.8 % avhenigig av klimatiske forhold og ytre påvirkning.
Vann i treverket 1.21 14.2 %
Grunning, Visir 0.07 0.9 %
Mellomstrøk, Drygolin 0.09 1.1 %
Sum produkt 8.50 100.00 %
Treemballasje 0.036
Plastemballasje 0.016
Sum med emballasje 8.55
LCA: Beregningsregler
Deklarert enhet: Systemgrenser:
Produksjon av 1 m2 kledning med mellomstrøk fra Jotun. Flytskjema for livsløpet er vist under. Modul D er beregnet
med energisubstitusjon og er nærmere forklart under
scenarioene.
NEPD-2550-1284-NO Kledning malt mellomstrøk Jotun Drygolin Nordic Extreme
3/9
Datakvalitet: Cut-off kriterier:
Produksjonsdata er innhentet fra produksjonsstedet i 2019 med Alle viktige råmaterialer og all viktig energibruk er inkludert.
tall for 2018. Data for uttak av tømmer er basert på rapporten av Produksjonsprosessen for råmaterialene og energistrømmer
Timmermann og Dibdiokova (2013) og produksjon av fjernvarme som inngår med veldig små mengder (<1%) er ikke inkludert.
er basert på data fra Statistisk Sentralbyrå (2018a,b,c). Data for Summen av utelatte material- og energistrømmer er ikke
grunning er hentet fra NEPD-1768-740-NO og data for maling er over 5% per modul. Disse cut-off kriteriene gjelder ikke for
hentet fra NEPD-1947-863-NO. Resterende data er basert på farlige materialer og stoffer.
Ecoinvent v3.0-3.5, men hvor alle oppstrømsprosesser er fra
Ecoinvent v3.5 Systemmodell for Ecoinvent prosesser er
"Allocation cut-off by classification". Modellering og beregninger
er utført med SimaPro 9.0.0.48.
Allokering: Beregning av biogent karboninnhold:
Allokering er gjort i henhold til bestemmelser i EN 15804. Opptak og utslipp av karbondioksid fra biologisk opphav er
Inngående energi, vann, avfall og interntransport er delt opp i beregnet basert på NS-EN 16485:2014. Denne metoden er
underprosesser og så allokert etter inntekt mellom hoved- og basert på modularitetsprinsippet i EN 15804:2012, og hvor
biproduktene. Påvirkning for primærproduksjonen av resirkulerte utslipp skal telles med i den livsløpsmodulen hvor det faktisk
materialer er allokert til hovedproduktet der materialet ble brukt. skjer. Mengden karbondioksid er beregnet i henhold til NS-
EN 16449:2014. Nettobidraget til GWP fra biogent karbon er
vist for hver modul på side 8. Trevirke kommer fra
bærekraftig skogbruk og har PEFC og FSC sertifisert
sporbarhet.
LCA: Scenarier og annen teknisk informasjon
Følgende informasjonen beskriver scenariene for modulene i EPDen.
Transport fra produksjonssted til bruker (A4)
Det er forutsatt en transport til byggeplass på 300 km, hvor 270 km skjer på stor lastebil, 30 km på en middels stor lastebil .
Brennstoff/ Brennstoff/
Type Kapasitetsutnyttelse inkl. retur (%) Kjøretøytype Distanse km
Energiforbruk Energiforbruk
Lastebil 60 % Euro 6, >32 tonn 270 0.023 l/tkm 0.31 l/km
Lastebil 26 % Euro 5, 16-32 tonn 30 0.045 l/tkm 0.25 l/km
Byggefase (A5) Montert produkter i bruk (B1)
Det er antatt 5% svinn på byggeplass, avfallshåndtering av svinn Det er ingen LCA-relatert miljøpåvirkning i bruk.
og emballasje, samt 0,019 MJ i elektrisitetsforbruk. Toppstrøk
påføres på byggeplass.
Enhet Verdi Enhet Verdi
Maling kg 0.14 Ingen LCA-relatert utslipp i bruk kg 0
Vannforbruk m3
Elektrisitetsforbruk MJ 0.019
Andre energikilder MJ
Materialtap kg 0.43
Materialer fra avfallsbehandling kg 0.052
Støv i luften kg
NEPD-2550-1284-NO Kledning malt mellomstrøk Jotun Drygolin Nordic Extreme
4/9
Vedlikehold (B2)/Reparasjon (B3) Utskifting (B4)/Renovering (B5)
Det er antatt at 10% av kledningen skiftes ut i løpet av levetiden. I et normalt scenario er det antatt at det ikke er behov for å
I tillegg er det antatt at kledningen må vedlikeholdes med skifte ut eller at det blir endringer på grunn av renovering.
overflatebehandling 2 ganger i løpet av levetiden. Det påføres ett Dette må vurderes i hvert enkelt tilfelle i forhold til tiltenkt
strøk med maling per gang. Før hver overflatebehandling bruk.
rengjøres overflaten med vaskemiddel og vann.
Enhet Verdi Enhet Verdi
Vedlikeholdsfrekvens* År 20 Utskiftingsfrekvens* År 60
Maling kg 0.28 Elektrisitetsforbruk kWh
Vaskemiddel kg 0.0063 Utskifting av slitte deler 0
Vannforbruk kg 0.13
Elektrisitetsforbruk MJ 0.0019
Andre energikilder MJ
Materialtap kg 0.85 * Tall eller referanselevetid
Driftsenergi (B6) og vannbruk (B7) Sluttfase (C1, C3, C4)
Produktet har ingen driftsenergi eller vannbruk. Avfall av overflatebehandlet treverk er klassifisert som
behandlet trevirke (1142) i NS 9431:2011. Håndteres
med forbrenning med energutnyttelse (0007) i anlegg
med tillatelse til det.
Enhet Verdi Enhet Verdi
Vannforbruk m3 Farlig avfall kg
Elektrisitetsforbruk kWh Blandet avfall kg 8.50
Andre energikilder MJ Gjenbruk kg
Utstyrets varmeeffekt kW Resirkulering kg
Energigjenvinning kg 8.50
Til deponi kg
Transport avfallsbehandling (C2)
Transporten av treavfall er basert på gjennomsnittsavstanden for 2007 i Norge og utgjør 85 km (Raadal et al. (2009).
Type Kjøretøytype Distanse km Brennstoff/ Brennstoff/ Energiforbruk
Kapasitetsutnyttelse inkl. retur
Energiforbruk per tkm per km
(%)
Bil 44 % Uspesifisert 85 0.03 l/tkm 0.28 l/km
Gevinst og belastninger etter endt levetid (D)
Gevinsten av eksportert energi fra energigjenvinning i kommunalt avfallsanlegg er beregnet med erstatning av norsk el-miks
og norsk fjernvarmemiks. Data for el-miks er samme som brukt i A1-A3 og fjernvarmemiks er basert på produksjonen i 2017.
Enhet Verdi
Substitusjon av elektrisk energi MJ 13.5
Substitusjon av termisk energi MJ 93.0
Substitusjon av råmaterialer kg 0.00
NEPD-2550-1284-NO Kledning malt mellomstrøk Jotun Drygolin Nordic Extreme
5/9
LCA: Resultater
Systemgrenser (X = inkludert, MID = modul ikke deklarert, MIR = modul ikke relevant)
Konstruksjon
installasjon fase
D
Miljøpåvirkning
B4
0.00E+00 6.82E-01
0.00E+00
0.00E+00
0.00E+00
0.00E+00
4.92E+00 0.00E+00
Miljøpåvirkning
B7
0.00E+00
gnildnahebttuls
lit
llafvA
Etter endt
levetid
gnildnahebsllafvA
A1 C4
X X
0.00E+00
4.82E-04
gninkrivliT
kurbigrene
llenojsarepO
tropsnarT
Bruksfase
C1
gnirevoneR
kurbnnav
llenojsarepO
A3 B1
gniretnomeD
-gninnivnejg-kurbnejG elaisnetop-gnirelukriser
B3
relairetamåR
A5
esaf
nojsallatsni
nojskurtsnoK
kurB
C2 C3
X
B5
3.51E-01 0.00E+00 0.00E+00
6.84E-08
3.74E-04 1.26E-04 0.00E+00
3.68E-03 6.68E-04 0.00E+00 9.19E-04
1.95E-05
3.46E+01 0.00E+00 1.21E+01
C2 C3 C4 D
1.67E-04 9.30E-02 1.41E+01 8.86E-04
ODP -7.28E-08
1.53E-05 -3.57E-04
1.05E-03 5.79E-06 -3.63E-03
5.00E-05 3.57E-04 -9.69E-04
0.00E+00 2.57E-07 1.66E-07 -2.65E-06
1.52E+00 -8.82E+00
tropsnarT
B3
X X X MIR X
A4 A5 B2
kg CO -ekv -1.08E+01 2.29E-01 5.44E-01
2
3.81E-07 5.67E-08 4.93E-08
2.38E-04
AP 2.76E-03 4.07E-03 1.71E-03
3.87E-06 0.00E+00 5.73E-06
1.74E-08 8.94E-09
0.00E+00 2.51E-07
AP kg SO -ekv 2
0.00E+00
ADPM kg Sb-ekv 0.00E+00
ADPE MJ
dlohekildeV
B2 B5 B6 B7
A1-A3
kg PO3--ekv 4
2.41E-06
8.12E+00
C1
tropsnarT
Produktfase Sluttfase
A2 A4 B4
X X X X X X MIR X X
Parameter Unit B1
GWP
ODP kg CFC11-ekv 0.00E+00
POCP kg C 2H 4 -ekv 9.54E-04
kg SO -ekv 2 1.27E-02 0.00E+00
B6
0.00E+00
kg CFC11-ekv 0.00E+00 0.00E+00 1.57E-11 3.26E-10
kg CH -ekv 2 4 0.00E+00 3.46E-08 3.64E-05
0.00E+00 7.55E-07 3.03E-04
EP kg PO 43--ekv 0.00E+00 1.89E-07 1.05E-06
2.62E-09 1.37E-09
0.00E+00 0.00E+00 1.77E-03 4.83E+00 3.12E-02
GWP Globalt oppvarmingspotensial; ODP Potensial for nedbryting av stratosfærisk ozon; POCP Potensial for fotokjemisk oksidantdanning; AP
Forsurningspotensial for kilder på land og vann; EP Overgjødslingspotensial; ADPM Abiotisk uttømmingspotensial for ikke-fossile ressurser;
ADPE Abiotisk uttømmingspotensial for fossile ressurser
nojsarapeR regnitfikstU
Globalt oppvarmingspotensial i A1-A3 inkluderer opptak av 13,1 kg CO gjennom fotosyntensen som er bundet som karbon i
2
treverket i produktet. Den samme mengden CO slippes ut igjen ved forbrenning av trevirket i modul C3. I tillegg er det bundet
2
0,05 kg CO2 i treemballasjen i A1-A3. Dette blir sluppet ut igjen ved forbrenning av emballasjen i modul A5. Nettobidraget fra
biogent karbon i hver modul er vist på side 8.
4.61E-08 0.00E+00
3.60E-05 0.00E+00
6.17E-04 0.00E+00
EP 1.24E-04 0.00E+00
ADPM kg Sb-ekv 5.61E-07 0.00E+00
ADPE MJ 3.75E+00 0.00E+00
Parameter Unit
GWP kg CO -ekv 0.00E+00 -6.58E-01
2
POCP
NEPD-2550-1284-NO Kledning malt mellomstrøk Jotun Drygolin Nordic Extreme
6/9
Ressursbruk
Parameter Unit A1-A3 A4 A5 B1 B2 B3 B4 B5
RPEE MJ 6.13E+01 6.23E-02 1.03E+01 0.00E+00 7.16E-01 2.08E+01 0.00E+00 0.00E+00
RPEM MJ 9.46E+01 0.00E+00 -2.03E+00 0.00E+00 1.60E-01 -4.42E+00 0.00E+00 0.00E+00
TPE MJ 1.56E+02 6.23E-02 8.25E+00 0.00E+00 8.76E-01 1.64E+01 0.00E+00 0.00E+00
NRPE MJ 4.14E+01 3.85E+00 8.60E+00 0.00E+00 1.24E+01 5.66E+00 0.00E+00 0.00E+00
NRPM MJ 1.30E+00 0.00E+00 3.86E-01 0.00E+00 8.11E-01 5.58E-04 0.00E+00 0.00E+00
TRPE MJ 4.27E+01 3.85E+00 8.99E+00 0.00E+00 1.32E+01 5.66E+00 0.00E+00 0.00E+00
SM kg 5.49E-03 0.00E+00 2.75E-04 0.00E+00 0.00E+00 5.76E-04 0.00E+00 0.00E+00
RSF MJ 5.23E-05 0.00E+00 4.07E-04 0.00E+00 4.28E-05 8.12E-04 0.00E+00 0.00E+00
NRSF MJ 6.68E-09 0.00E+00 2.55E-04 0.00E+00 0.00E+00 5.36E-04 0.00E+00 0.00E+00
W
m3
8.18E-02 8.53E-04 9.69E-03 0.00E+00 1.08E-02 9.44E-03 0.00E+00 0.00E+00
Ressursbruk
Parameter Unit B6 B7 C1 C2 C3 C4 D
RPEE MJ 0.00E+00 0.00E+00 2.15E-02 1.56E-02 1.37E+02 4.85E-04 -5.68E+01
RPEM MJ 0.00E+00 0.00E+00 0.00E+00 0.00E+00 -1.37E+02 0.00E+00 0.00E+00
TPE MJ 0.00E+00 0.00E+00 2.15E-02 1.56E-02 4.73E-02 4.85E-04 -5.68E+01
NRPE MJ 0.00E+00 0.00E+00 3.01E-03 1.54E+00 4.87E+00 3.22E-02 -1.08E+01
NRPM MJ 0.00E+00 0.00E+00 0.00E+00 0.00E+00 -3.84E+00 0.00E+00 0.00E+00
TRPE MJ 0.00E+00 0.00E+00 3.01E-03 1.54E+00 1.03E+00 3.22E-02 -1.08E+01
SM kg 0.00E+00 0.00E+00 0.00E+00 0.00E+00 0.00E+00 0.00E+00 0.00E+00
RSF MJ 0.00E+00 0.00E+00 0.00E+00 0.00E+00 1.75E-02 0.00E+00 -4.10E+01
NRSF MJ 0.00E+00 0.00E+00 0.00E+00 0.00E+00 1.16E-02 0.00E+00 -2.73E+01
W
m3
0.00E+00 0.00E+00 1.60E-04 2.51E-04 2.00E-03 3.63E-05 -2.29E-01
RPEE Fornybar primærenergi brukt som energibærer; RPEM Fornybar primærenergi brukt som råmateriale; TPE Total bruk av fornybar
primærenergi; NRPE Ikke fornybar primærenergi brukt som energibærer; NRPM Ikke fornybar primærenergi brukt som råmateriale; TRPE Total
bruk av ikke fornybar primærenergi; SM Bruk av sekundære materialer; RSF Bruk av fornybart sekundære brensel; NRSF Bruk av ikke fornybart
sekundære brensel; W Netto bruk av ferskvann
Livsløpets slutt - Avfall
Parameter Unit A1-A3 A4 A5 B1 B2 B3 B4 B5
HW kg 1.31E-02 5.00E-05 7.73E-03 0.00E+00 4.41E-03 2.15E-02 0.00E+00 0.00E+00
NHW kg 1.40E+00 3.20E-01 2.22E-01 0.00E+00 2.60E-01 1.99E-01 0.00E+00 0.00E+00
RW kg 2.20E-04 2.65E-05 1.29E-05 0.00E+00 1.51E-07 2.62E-05 0.00E+00 0.00E+00
Livsløpets slutt - Avfall
Parameter Unit B6 B7 C1 C2 C3 C4 D
HW kg 0.00E+00 0.00E+00 1.07E-06 1.07E-04 8.19E-04 1.04E-01 -4.38E-03
NHW kg 0.00E+00 0.00E+00 1.28E-04 9.16E-02 2.13E-02 2.13E-02 -2.22E-01
RW kg 0.00E+00 0.00E+00 2.11E-08 9.83E-06 2.59E-06 1.88E-07 -4.84E-05
HW Avhendet farlig avfall; NHW Avhendet ikke-farlig avfall; RW Avhendet radioaktivt avfall
Livsløpets slutt - Utgangsfaktorer
Parameter Unit A1-A3 A4 A5 B1 B2 B3 B4 B5
CR kg 0.00E+00 0.00E+00 0.00E+00 0.00E+00 0.00E+00 0.00E+00 0.00E+00 0.00E+00
MR kg 7.24E-03 0.00E+00 1.67E-02 0.00E+00 6.08E-04 2.39E-03 0.00E+00 0.00E+00
MER kg 7.18E-03 0.00E+00 3.93E-02 0.00E+00 5.91E-03 4.65E-03 0.00E+00 0.00E+00
EEE MJ 9.63E-03 0.00E+00 5.78E-01 0.00E+00 0.00E+00 1.21E+00 0.00E+00 0.00E+00
ETE MJ 9.62E-02 0.00E+00 3.99E+00 0.00E+00 0.00E+00 8.38E+00 0.00E+00 0.00E+00
Livsløpets slutt - Utgangsfaktorer
Parameter Unit B6 B7 C1 C2 C3 C4 D
CR kg 0.00E+00 0.00E+00 0.00E+00 0.00E+00 0.00E+00 0.00E+00 0.00E+00
MR kg 0.00E+00 0.00E+00 0.00E+00 0.00E+00 0.00E+00 0.00E+00 0.00E+00
MER kg 0.00E+00 0.00E+00 0.00E+00 0.00E+00 0.00E+00 0.00E+00 0.00E+00
EEE MJ 0.00E+00 0.00E+00 0.00E+00 0.00E+00 1.17E+01 0.00E+00 -1.35E+01
ETE MJ 0.00E+00 0.00E+00 0.00E+00 0.00E+00 8.10E+01 0.00E+00 -9.30E+01
CR-komponenter for gjenbruk, MR Materialer for resirkulering, MER Materialer for energigjenvinning, EEE Eksportert elektrisk energi; ETE
Eksportert termisk energi
Lese eksempel: 9,0 E-03 = 9,0*10-3 = 0,009
NEPD-2550-1284-NO Kledning malt mellomstrøk Jotun Drygolin Nordic Extreme
7/9
Norske tilleggskrav
Klimagassutslipp fra bruk av elektrisitet i produksjonsfasen
Norsk og svensk markedsmiks med import på lavspenning, inkludert produksjon av overføringslinjer og nettap, er anvendt for
elektrisitet i produksjonprosessen (A3).
Data kilde Mengde Enhet
Ecoinvent v3.5 (august 2018) - Norge 31.7 gram CO-ekv./kWh
2
Ecoinvent v3.5 (august 2018) - Sverige 48.0 gram CO-ekv./kWh
2
Farlige stoffer
Produktet inneholder ingen stoffer fra REACH Kandidatliste eller den norske prioritetslisten
Produktet inneholder stoffer som er under 0,1 vekt% på REACH Kandidatliste eller den norske prioritetslisten.
Produktet inneholde stoffer fra REACH Kandidatliste eller den norske prioritetslisten, se tabell under Spesifikke norske
krav.
Produktet inneholder ingen stoffer på REACH Kandidatliste eller den norske prioritetslisten. Produktet kan karakteriseres
som farlig avfall (etter Avfallsforskiften, Vedlegg III), se tabell under Spesifikke norske krav.
Transport
Transport fra produksjonssted til byggeplass i Norge i henhold til senario i A4: 300 km
Inneklima
Ikke relevant for dette produktet.
Bærekraftig skogbruk
PEFC og FSC sertifikatene som dokumenterer bærekraftig skogbruk er ikke gyldig i hele gyldighetsperioden for EPD og må derfor
oppdateres for at EPD skal være gyldig i hele perioden. (PEFC 2018; 2019a,b; FSC 2017; 2019; 2020).
Klimadeklarasjon
For å øke transparensen i bidraget til klimapåvirkning, så er indikatoren GWP blitt delt opp her i underindikatorer:
GWP-IOBC Klimapåvirkning beregnet etter umiddelbar oksidasjon av biogent karbon prinsippet.
GWP-BC Klimapåvirkning fra netto opptak og utslipp av biogent karbon fra materialene i hver modul.
Klimapåvirkning
Parameter Unit A1-A3 A4 A5 B1 B2 B3 B4 B5
GWP-IOBC kg CO -ekv 2.28E+00 2.29E-01 4.94E-01 0.00E+00 6.82E-01 3.51E-01 0.00E+00 0.00E+00
2
GWP-BC kg CO -ekv -1.31E+01 0.00E+00 5.01E-02 0.00E+00 0.00E+00 0.00E+00 0.00E+00 0.00E+00
2
GWP kg CO -ekv -1.08E+01 2.29E-01 5.44E-01 0.00E+00 6.82E-01 3.51E-01 0.00E+00 0.00E+00
2
Klimapåvirkning
Parameter Unit B6 B7 C1 C2 C3 C4 D
GWP-IOBC kg CO -ekv 0.00E+00 0.00E+00 1.67E-04 9.30E-02 1.01E+00 8.86E-04 -6.58E-01
2
GWP-BC kg CO -ekv 0.00E+00 0.00E+00 0.00E+00 0.00E+00 1.31E+01 0.00E+00 0.00E+00
2
GWP kg CO -ekv 0.00E+00 0.00E+00 1.67E-04 9.30E-02 1.41E+01 8.86E-04 -6.58E-01
2
NEPD-2550-1284-NO Kledning malt mellomstrøk Jotun Drygolin Nordic Extreme
8/9
Bibliografi
Ecoinvent v3.0-3.5 Swiss Centre of Life Cycle Inventories. www.ecoinvent.ch
FSC (2017) FSC Chain of custody certificate. Certificate No. DNV-COC-000624
FSC (2019) FSC Chain of custody certificate. Certificate No. DNV-COC 000538
FSC (2020) FSC Mix; FSC Controlled Wood. Certificate Code: SCS-COC-003149
ISO 14001 (2017) Ledningssystemet för miljö. Certifikatsnummer: 0069748-00
ISO 21930:2007 Sustainability in building construction - Environmental declaration of building products
EPD Norge (2019a) NEPD-1768-740-NO. JOTUN Industri Grunning Visir.
EPD Norge (2019b) NEPD-1947-863-NO. JOTUN Industri Drygolin Nordic Extreme
NPCR 015 version 3.0 Product category rules. Part B for wood and wood-based products for use in construction
(04/2019)
NS-EN 16449:2014 Tre og trebaserte produkter - Beregning av biogent karboninnhold i tre og omdanning til
karbondioksid
NS-EN ISO 14025:2010 Miljømerker og deklarasjoner - Miljødeklarasjoner type III - Prinsipper og prosedyrer.
NS-EN 16485:2014 Tømmer og skurlast - Miljødeklarasjoner - Produktkategoriregler for tre og trebaserte
produkter til bruk i byggverk
NS-EN 15804:2012+A1:2013 Bærekraftig byggverk - Miljødeklarasjoner - Grunnleggende produktkategoriregler for
byggevarer
NS 9431:2011 Klassifikasjon av avfall
NS-EN 14915:2013+A1:2017 Panelbord og kledningsbord av heltre — Egenskaper, evaluering av samsvar og merking
NS-EN 14519:2005 Panelbord og kledningsbord av heltre - Bord av bartre med not og fjær
NS-EN 15146:2006 Panelbord og kledning av heltre - Bord av bartre uten not og fjær
SN/TS 3186:2008 Heltrekledning av bartre til utvendig bruk
PEFC (2018) PEFC Chain of custodu certificate. Certificate No: 1700162-02
PEFC (2019a) PEFC Chain of custodu certificate. Certificate No: 2018-SKM-PEFC-253
PEFC (2019b) PEFC Chain of custodu certificate. Certificate No: 2018-SKM-PEFC-248
Pré Consultants (2019) SimaPro version 9.0.0.48
Raadal et al. (2009). Raadal, H. L., Modahl, I. S. & Lyng, K-A. (2009). Klimaregnskap for avfallshåndtering, Fase I og
II.Oppdragsrapport nr 18.09 fra Østfoldforskning, Norge
Ruttenborg, V (2020) LCA-report for Moelven Wood AS. Report nr. 325068-1 from Norwegian Institute of Wood
Technology, Oslo, Norway.
Statistisk sentralbyrå (2018a) Tabell 04730: Forbruk av brensel til bruttoproduksjon av fjernvarme, 2017
Statistisk sentralbyrå (2018b) Tabell 04727: Fjernvarmebalansen, 2017
Statistisk sentralbyrå (2018c) Tabell 09469: Nettoproduksjon av fjernvarme, 2017
Timmermann & Dibdiakova Klimagassutslipp i skogbruket - fra frø til industriport. Vugge-til-port livsløpsanalyse (LCA).
(2013) Prosjektrapport fra KlimaTre.
Program operatør og utgiver
Næringslivets Stiftelse for Miljødeklarasjoner Tlf: +47 23 08 80 00
Postboks 5250 Majorstuen, 0303 Oslo e-post: post@epd-norge.no
Norge web www.epd-norge.no
Eier av deklarasjonen
Moelven Industrier ASA Tlf: +47 63 95 97 50
Industrivegen 2, 2390 Moelv e-post: post.wood@moelven.no
Norge web www.moelven.no
Forfatter av Livssyklusrapporten
Vegard Ruttenborg Tlf: +47 98 85 33 33
Norsk Treteknisk Institutt e-post: firmapost@treteknisk.no
Postboks 113 Blindern, 0314 Oslo, Norge web www.treteknisk.no
NEPD-2550-1284-NO Kledning malt mellomstrøk Jotun Drygolin Nordic Extreme
9/9
