Environmental product declaration
In accordance with 14025 and EN15804+A2
Vik EO
Eier av deklarasjonen: Programoperatør:
Vik Ørsta AS Næringslivets Stiftelse for
miljødeklarasjoner
Produkt:
Vik EO Deklarasjonsnummer:
Deklarert enhet: Publiseringsnummer:
1 m
Godkjent dato:
Deklarasjonen er basert på PCR:
EN 15804:2012+A2:2019 tjener som kjerne-PCR Gyldig til:
NPCR 013:2019 Part B for Steel and aluminium
Næringslivets Stiftelse for EPD Software:
construction products
miljødeklarasjoner LCA.no EPD generator ID: 53591
1 / 11
Generell informasjon
Produkt Eier av deklarasjonen:
Vik EO Vik Ørsta AS
Kontaktperson: Teknisk sjef - Jan Olav Hoggen
Telefon: 0047 95170854
e-post: jan.olav.hoggen@vikorsta.no
Programoperatør: Produsent:
Postboks 5250 Majorstuen, 0303 Oslo, Norge Vik Ørsta AS
Næringslivets Stiftelse for miljødeklarasjoner Strandgata 59,
Telefon: +47 23 08 80 00 No-6150 Ørsta, Norway, Norway
web: post@epd-norge.no
Deklarasjonsnummer: Produksjonssted:
Vik Ørsta AS, Vik
Elvagata 20
6893 Vik i Sogn, Norway
Deklarasjonen er basert på PCR: Kvalitet/Miljøsystem:
EN 15804:2012+A2:2019 tjener som kjerne-PCR NS-EN ISO 9001:2015​ NS-EN ISO 14001:2015
NPCR 013:2019 Part B for Steel and aluminium construction products
Erklæring om ansvar: Org. no.:
Eieren av deklarasjonen skal være ansvarlig for den​ underliggende 985001952
informasjon og bevis. EPD Norge skal​ ikke være ansvarlig med
hensyn til produsent informasjon, ​ livsløpsvurdering data og bevis.​
Deklarert enhet: Godkjent dato:
1 m Vik EO
Deklarert enhet med opsjon: Gyldig til:
A1-A3,A4,A5,C1,C2,C3,C4,D
Årstall for studien:
2022
Funksjonell enhet: Sammenlignbarhet:
1m komplett rekkverk EPD av byggevarer er nødvendigvis ikke sammenlignbare hvis de ikke
samsvarer med NS-EN 15804 og ses i en bygningskontekst.
Generelt om verifikasjon av EPD fra verktøy: Utarbeidelse og verifikasjon av miljødeklarasjon:
Uavhengig verifikasjon av data, annen miljøinformasjon og EPD er Deklarasjonen er utarbeidet og verifisert ved bruk av EPD-verktøy
foretatt etter ISO 14025:2010, kapittel 8.1.3 og 8.1.4. Individuell lca.tools ver EPD2022.03, utviklet av LCA.no. EPD-verktøyet er
tredjepartsverifisering av hver EPD er ikke nødvendig når verktøyet er integrert i bedriftens miljøstyringssystem, og godkjent av EPD-Norge
i) integrert i bedriftens miljøstyringssystem, ii) prosedyrer for bruk av
verktøyet er godkjent av EPD-Norge og iii) prosessen granskes årlig. EPD er utarbeidet av: Simon Bjørdal
Se vedlegg G i EPD-Norges retningslinjer for ytterligere informasjon
Bedriftsspesifikke data og EPD er kontrollert av: Heidi Lauvåsen
om EPDverktøy
Verifikasjon av EPD-verktøy: Godkjent:
Uavhengig tredjepartsverifikasjon av verktøy, bakgrunnsdata og test-
EPD er gjort i henhold til EPD-Norge sine prosedyrer og retningslinjer
for verifisering og godkjenning av EPD-verktøy.
Tredjeparts verifikator:
Alexander Borg, Asplan Viak AS
(krever ikke signatur)
2 / 11
Produkt
Produktbeskrivelse:
Vik EO er Vik Ørsta sitt optimerte H2/L2/N2 vegrekkverk (ensidig skinnerekkverk), basert på A-profil stålskinne og C-stolpe. Skinnene innehar
samme form som for vår standard skinne, men er av en høyere stålkvalitet. Dette har gitt oss muligheten til å utvikle et skinnebasert H2/L2/N2
rekkverk hvor den tradisjonelle bakskinna ikke er nødvendig. Resultatet er et produkt som er raskere å montere og hvor de karakteristiske
egenskapene er ivaretatt. Vik EO kan leveres med fotplate eller forankring i løsmasse.
Denne EPD'en er gjeldende for forankring i løsmasse, dataene er basert på et gjennomsnitt av de forskjellige stolpelengdene Vik Ørsta leverer.
Produktspesifikasjon:
Materialer kg %
Metal - Steel 24,11 94,15
Metal - Zinc 1,50 5,85
Total 25,61
Tekniske data:
Styrkeklasse H2, L2 og N2
Arbeidsbredde W4 (H2/L2) og W1 (N2)
Skadeklasse A (H2) og B (N2/L2)
Inntrengingsklasse VI5
Høyde 750 mm
Bredde 180 mm
Stolpeavstand 1333 mm
Forankring komprimert løsmasse
CE Sertifikat Ja
Snøklasse 4
Markedsområde:
Hovedsaklig Norden, men også resten av verden
Levetid, produkt:
30 år
Levetid, bygg eller anlegg:
LCA: Beregningsregler
Deklarert enhet:
1 m Vik EO
Cut-off kriterier:
Alle viktige råmaterialer og all viktig energibruk er inkludert. Produksjonsprosessen for råmaterialene og energistrømmer som inngår med veldig
små mengder (mindre enn 1%) er ikke inkludert. Disse cut-off kriteriene gjelder ikke for farlige materialer og stoffer.
Allokering:
Allokering er gjort iht. bestemmelser i EN 15804. Inngående energi og vann, samt produksjon av avfall i egen produksjon er allokert likt mellom
alle produktene gjennom masseallokering. Miljøpåvirkning og ressursforbruk for primærproduksjonen av resirkulerte materialer er allokert til det
opprinnelige produktsystemet. Bearbeidingsprosessen og transport av materialet til produksjonssted er allokert til analysen i denne EPDen.
Datakvalitet:
Spesifikke data for produktsammensetningen er fremskaffet av produsenten. De representerer produksjonen av det deklarerte produktet og ble
samlet inn for EPD-​utvikling i det oppgitte året for studien. Bakgrunnsdata er basert på EPDer iht. EN 15804 og ulike LCA​ databaser.
Datakvaliteten for råmaterialene i A1 er presentert i tabellen nedenfor.
Materialer Kilde Datakvalitet År
Metal - Steel ecoinvent 3.6 Database 2019
Metal - Zinc ecoinvent 3.6 Database 2019
EPD
(EN15804A1) +
Metal - Steel SSAB company 2020
dataset
(EN15804A2)
3 / 11
Systemgrenser (X=inkludert, MND=modul ikke deklarert, MNR=modul ikke relevant)
Gevinst og belastninger
Produktfase Sammenstillingsfase Bruksfase Sluttfase
etter endt levetid (D)
A1 A2 A3 A4 A5 B1 B2 B3 B4 B5 B6 B7 C1 C2 C3 C4 D
X X X X X X X X X X
Systemgrenser:
Flytskjemaet nedenfor illustrerer systemgrensene for analysen:
Teknisk tilleggsinformasjon:
Vennligst besøk vår nettside www.vikorsta.no for teknisk tilleggsinformasjon på våre produkter
relairetamåR tropsnarT gninkrivliT tropsnarT
​/snojskurtsnoK esafsnojsallatsni
kurB
dlohekildeV nojsarapeR regnitfikstU gnirevoneR llenojsarepO kurbigrene llenojsarepO kurbnnav gniretnomeD tropsnarT
gnildnahebsllafvA
lit
llafvA
gnildnahebttuls ​/gninnivnejg/kurbnejG elaisnetop-gnirelukriser
4 / 11
LCA: Scenarier og annen teknisk informasjon
Følgende informasjon beskriver scenariene for modulene i EPDen.
Kapasitetsutnyttelse Verdi
Transport fra produksjonssted til bruker (A4) Distanse (km) Brennstoff/Energiforbruk Enhet
inkl. retur (%) (Liter/tonn)
Truck, 16-32 tonnes, EURO 6 (km) 36,7 % 300 0,043 l/tkm 12,90
Byggefase (A5) Enhet Verdi
Diesel, burned (L) L/DU 1,01
Demontering (C1) Enhet Verdi
Diesel, burned (L) L/DU 1,01
Kapasitetsutnyttelse Verdi
Transport til avfallsbehandling (C2) Distanse (km) Brennstoff/Energiforbruk Enhet
inkl. retur (%) (Liter/tonn)
Truck, 16-32 tonnes, EURO 6 (km) 36,7 % 300 0,043 l/tkm 12,90
Avfallsbehandling (C3) Enhet Verdi
Materials to recycling (kg) kg 23,05
Avfall til sluttbehandling (C4) Enhet Verdi
Waste, scrap steel, to landfill (kg) kg 2,56
Gevinst og belastninger etter endt levetid (D) Enhet Verdi
Substitution of primary steel with net scrap (kg) kg 16,77
Substitution of zinc (kg) - RoW kg 1,28
5 / 11
LCA: Resultater
LCA resultatene er presentert under for enheten som er definert på side 2 av EPD dokumentet.
Miljøpåvirkning (Environmental impact)
Indikator Enhet A1-A3 A4 A5 C1 C2 C3 C4 D
GWP-total kg CO2 -eq 6,66E+01 1,26E+00 3,57E+00 3,57E+00 1,26E+00 0,00E+00 1,10E-02 -2,23E+01
GWP-fossil kg CO2 -eq 6,65E+01 1,25E+00 3,57E+00 3,57E+00 1,25E+00 0,00E+00 1,10E-02 -2,23E+01
GWP-biogenic kg CO2 -eq 1,03E-01 5,19E-04 6,69E-04 6,69E-04 5,19E-04 0,00E+00 9,33E-06 -4,74E-02
GWP-luluc kg CO2 -eq 3,40E-02 4,46E-04 2,81E-04 2,81E-04 4,46E-04 0,00E+00 2,15E-06 -2,11E-02
ODP kg CFC11 -eq 2,03E-06 2,84E-07 7,71E-07 7,71E-07 2,84E-07 0,00E+00 5,34E-09 -8,83E-07
AP mol H+ -eq 2,00E-01 3,61E-03 3,73E-02 3,73E-02 3,61E-03 0,00E+00 1,07E-04 -1,30E-01
EP-FreshWater kg P -eq 7,16E-04 1,00E-05 1,30E-05 1,30E-05 1,00E-05 0,00E+00 8,19E-08 -1,58E-03
EP-Marine kg N -eq 4,87E-02 7,13E-04 1,65E-02 1,65E-02 7,13E-04 0,00E+00 4,01E-05 -2,73E-02
EP-Terrestial mol N -eq 5,34E-01 7,98E-03 1,81E-01 1,81E-01 7,98E-03 0,00E+00 4,42E-04 -2,88E-01
POCP kg NMVOC -eq 1,51E-01 3,06E-03 4,97E-02 4,97E-02 3,06E-03 0,00E+00 1,27E-04 -1,16E-01
ADP-minerals&metals1 kg Sb -eq 1,18E-01 3,47E-05 5,48E-06 5,48E-06 3,47E-05 0,00E+00 9,71E-08 -9,91E-02
ADP-fossil1 MJ 7,69E+02 1,90E+01 4,91E+01 4,91E+01 1,90E+01 0,00E+00 3,54E-01 -2,12E+02
WDP1 m3 7,01E+02 1,83E+01 1,04E+01 1,04E+01 1,83E+01 0,00E+00 7,45E-01 8,12E+02
GWPtotal Globalt oppvarmingspotensial; GWPfossil: Globalt oppvarmingspotensial fossile brensler; GWPbiogenic: Globalt oppvarmingspotensial biogene kilder;
GWPluluc: Globalt oppvarmingspotensial arealbruk endringer i bruk av arealer; ODP Potensial for nedbryting av stratosfærisk ozon; AP Forsurningspotensial for kilder på
land og vann; EP overgjødslingspotensial til ferskvann, hav og jord; POCP Potensial for fotokjemisk oksidantdanning; ADP-elements Abiotisk utarmingspotensial for
ikke-fossile ressurser, mineraler; ADP-fossil Abiotisk utarmingspotensial for fossile ressurser, fosile brensler; WDP Utarmingspotensial for vannressurser.
"Leseeksempel: 9,0 E-03 = 9,0*10 -3 = 0,009"
*INA Indicator Not Assessed (indikator ikke vurdert)
1. Resultatene av denne miljøpåvirkningsindikatoren skal brukes med forsiktighet ettersom usikkerheten til resultatene er høy eller det er begrenset erfaring med bruk av
indikatoren.
Merknad om miljøpåvirkningen
6 / 11
Supplerende indikatorer for miljøpåvirkning
Indikator Enhet A1-A3 A4 A5 C1 C2 C3 C4 D
PM Disease incidence 1,82E-06 7,68E-08 9,88E-07 9,88E-07 7,68E-08 0,00E+00 2,28E-09 -1,68E-06
IRP2 kgBq U235 -eq 1,58E+00 8,29E-02 2,11E-01 2,11E-01 8,29E-02 0,00E+00 1,54E-03 -3,54E-01
ETP-fw1 CTUe 4,75E+02 1,41E+01 2,69E+01 2,69E+01 1,41E+01 0,00E+00 1,75E-01 -1,23E+03
HTP-c1 CTUh 3,72E-08 0,00E+00 1,04E-09 1,04E-09 0,00E+00 0,00E+00 4,00E-12 -1,11E-07
HTP-nc1 CTUh 1,22E-06 1,54E-08 2,47E-08 2,47E-08 1,54E-08 0,00E+00 1,03E-10 1,29E-06
SQP1 dimensionless 1,37E+02 1,33E+01 6,24E+00 6,24E+00 1,33E+01 0,00E+00 1,29E+00 -3,80E+01
PM: Partikkelutslipp; IRP: Ioniserende stråling (helseeffekt); ETP-fw: Økotoksisitet (ferskvann); HTP-c: Toksisitet påvirkning på mennesker, kreft; HTP-nc: Toksisitet
påvirkning på mennesker, andre effekter enn kreft; SQP: Påvirkninger knyttet til arealbruksendringer / jordkvalitet
"Leseeksempel: 9,0 E-03 = 9,0*10 -3 = 0,009"
*INA Indicator Not Assessed (indikator ikke vurdert)
1. Resultatene av denne miljøpåvirkningsindikatoren skal brukes med forsiktighet ettersom usikkerheten til resultatene er høy eller det er begrenset erfaring med bruk av
indikatoren.
2. Denne påvirkningskategorien omhandler hovedsakelig den eventuelle effekten av lavdose ioniserende stråling på menneskers helse i atombrenselsyklusen. Den tar
ikke hensyn til effekter på grunn av mulige atomulykker, yrkesmessig eksponering eller på grunn av fjerning av radioaktivt avfall i underjordiske anlegg. Potensiell
ioniserende stråling fra jorda, fra radon og fra noen byggematerialer måles heller ikke av denne indikatoren.
7 / 11
Ressursbruk (Resource use)
Indikator Enhet A1-A3 A4 A5 C1 C2 C3 C4 D
PERE MJ 3,81E+01 2,72E-01 2,66E-01 2,66E-01 2,72E-01 0,00E+00 5,45E-03 -2,02E+01
PERM MJ 0,00E+00 0,00E+00 0,00E+00 0,00E+00 0,00E+00 0,00E+00 0,00E+00 0,00E+00
PERT MJ 5,83E+01 2,72E-01 2,66E-01 2,66E-01 2,72E-01 0,00E+00 5,45E-03 -2,02E+01
PENRE MJ 1,87E+02 1,90E+01 4,91E+01 4,91E+01 1,90E+01 0,00E+00 3,54E-01 -2,12E+02
PENRM MJ 0,00E+00 0,00E+00 0,00E+00 0,00E+00 0,00E+00 0,00E+00 0,00E+00 0,00E+00
PENRT MJ 7,70E+02 1,90E+01 4,91E+01 4,91E+01 1,90E+01 0,00E+00 3,54E-01 -2,12E+02
SM kg 5,09E+00 0,00E+00 0,00E+00 0,00E+00 0,00E+00 0,00E+00 9,32E-05 8,67E+00
RSF MJ 4,21E-01 9,71E-03 6,54E-03 6,54E-03 9,71E-03 0,00E+00 1,13E-04 4,59E-01
NRSF MJ 6,86E-02 3,47E-02 9,62E-02 9,62E-02 3,47E-02 0,00E+00 3,24E-04 1,92E+01
FW m3 6,51E-01 2,03E-03 2,53E-03 2,53E-03 2,03E-03 0,00E+00 4,22E-04 -1,60E-01
PERE Fornybar primærenergi brukt som energibærer; PERM Fornybar primærenergi brukt som råmateriale; PERT Total bruk av fornybar primærenergi; PENRE Ikke
fornybar primærenergi brukt som energibærer; PENRM Ikke fornybar primærenergi brukt som råmateriale; PENRT Total bruk av ikke fornybar primærenergi; SM Bruk av
sekundære materialer; RSF Bruk av fornybart sekundære brensel; NRSF Bruk av ikke fornybart sekundære brensel; FW Netto bruk av ferskvann.
"Leseeksempel: 9,0 E-03 = 9,0*10 -3 = 0,009"
*INA Indicator Not Assessed (indikator ikke vurdert)
8 / 11
Livsløpets slutt - Avfall (End of life - Waste)
Indikator Enhet A1-A3 A4 A5 C1 C2 C3 C4 D
HWD kg 1,44E-01 9,78E-04 1,45E-03 1,45E-03 9,78E-04 0,00E+00 1,07E-05 -1,49E-01
NHWD kg 6,55E+00 9,22E-01 5,82E-02 5,82E-02 9,22E-01 0,00E+00 2,56E+00 -8,09E+00
RWD kg 5,79E-03 1,29E-04 3,41E-04 3,41E-04 1,29E-04 0,00E+00 2,41E-06 -2,45E-04
HWD Avhendet farlig avfall; NHWD Avhendet ikke-farlig avfall; RWD Avhendet radioaktivt avfall.
"Leseeksempel: 9,0 E-03 = 9,0*10 -3 = 0,009"
*INA Indicator Not Assessed (indikator ikke vurdert)
Livsløpets slutt - Utgangsfaktorer (End of life - Output flow)
Indikator Enhet A1-A3 A4 A5 C1 C2 C3 C4 D
CRU kg 0,00E+00 0,00E+00 0,00E+00 0,00E+00 0,00E+00 0,00E+00 0,00E+00 0,00E+00
MFR kg 3,95E-01 0,00E+00 0,00E+00 0,00E+00 0,00E+00 2,30E+01 8,65E-05 8,69E+00
MER kg 3,14E-03 0,00E+00 0,00E+00 0,00E+00 0,00E+00 0,00E+00 1,12E-06 3,34E-03
EEE MJ 1,12E-01 0,00E+00 0,00E+00 0,00E+00 0,00E+00 0,00E+00 8,17E-06 -1,01E-01
EET MJ 1,70E+00 0,00E+00 0,00E+00 0,00E+00 0,00E+00 0,00E+00 1,24E-04 -1,53E+00
CRU Komponenter for gjenbruk, MFR Materialer for resirkulering, MER Materialer for energigjenvinning, EEE Eksportert elektrisk energi; ETE Eksportert termisk energi.
"Leseeksempel: 9,0 E-03 = 9,0*10 -3 = 0,009"
*INA Indicator Not Assessed (indikator ikke vurdert)
Informasjon om innholdet av biogent karbon
Indikator Enhet Ved port
Innhold av biogent karbon i produkt kg C 0,00E+00
Innhold av biogent karbon i emballasjen kg C 0,00E+00
Merk: 1 kg biogent karbon tilsvarer 44/12 kg CO2
9 / 11
Norske tilleggskrav
Klimagassutslipp fra bruk av elektrisitet i produksjonsfasen
Nasjonal produksjonsmiks fra import, lavspenning (inkludert produksjon av overføringslinjer, i tillegg til direkte utslipp og tap i nett) er brukt for
anvendt elektrisitet i produksjonsprosessen (A3). Bakgrunnsdata er presentert i tabellen under. Karakteriseringsfaktorer fra
EN15804:2012+A2:2019 er benyttet.
Electricity mix Data source Amount Enhet
Electricity, Denmark (kWh) ecoinvent 3.6 338,20 g CO2-eq/kWh
Electricity, Norway (kWh) ecoinvent 3.6 24,33 g CO2-eq/kWh
Farlige stoffer
Produktet er ikke tilført stoffer fra REACH Kandidatliste eller den norske prioritetslisten.
Inneklima
Ytterligere miljøinformasjon
Miljøpåvirkningsindikatorer iht. EN 15804+A1 og NPCR Part A v2.0
Indikator Enhet A1-A3 A4 A5 C1 C2 C3 C4 D
GWP kg CO2 -eq 6,49E+01 1,24E+00 3,53E+00 3,53E+00 1,24E+00 0,00E+00 1,08E-02 -2,11E+01
ODP kg CFC11 -eq 1,78E-06 2,30E-07 6,12E-07 6,12E-07 2,30E-07 0,00E+00 4,25E-09 -8,87E-07
POCP kg C2H4 -eq 1,32E-02 1,52E-04 5,43E-04 5,43E-04 1,52E-04 0,00E+00 2,64E-06 -1,24E-02
AP kg SO2 -eq 1,55E-01 2,48E-03 5,21E-03 5,21E-03 2,48E-03 0,00E+00 3,17E-05 -9,78E-02
EP kg PO43- -eq 1,87E-02 2,64E-04 5,80E-04 5,80E-04 2,64E-04 0,00E+00 3,78E-06 -1,43E-02
ADPM kg Sb -eq 1,18E-01 3,47E-05 5,48E-06 5,48E-06 3,47E-05 0,00E+00 9,71E-08 -9,91E-02
ADPE MJ 7,35E+02 1,86E+01 4,88E+01 4,88E+01 1,86E+01 0,00E+00 3,48E-01 -2,12E+02
GWPIOBC kg CO2 -eq 1,27E+01 1,26E+00 3,57E+00 3,57E+00 1,26E+00 0,00E+00 0,00E+00 -3,15E+01
GWP Global warming potential; ODP Depletion potential of the stratospheric ozone layer; POCP Formation potential of tropospheric photochemical oxidants; AP
Acidification potential of land and water; EP Eutrophication potential; ADPM Abiotic depletion potential for non fossil resources; ADPE Abiotic depletion​ potential for
fossil resources; GWP-IOBC/GHG Global warming potential calculated according to the principle of instantanious oxidation (except emissions and uptake of biogenic
carbon)
10 / 11
Bibliografi
NS-EN ISO 14025:2010 Miljømerker og deklarasjoner - Miljødeklarasjoner type III - Prinsipper og prosedyrer.
NS-EN ISO 14044:2006 Miljøstyring - Livsløpsvurderinger - Krav og retningslinjer.
NS-EN 15804:2012+A2:2019 Bærekraftig byggverk - Miljødeklarasjoner - Grunnleggende produktkategoriregler for byggevarer.
ISO 21930:2017 Sustainability in buildings and civil engineering works -
Core rules for environmental product declarations of construction products and services.
ecoinvent v3, Allocation, cut-off by classification, Swiss Centre of Life Cycle Inventories.
Iversen et al., (2021) eEPD v2021.09 Background information for EPD generator tool system verification, LCA.no rapportnummer: : 07.21.
Graafland and Iversen, (2022) EPD generator for EPD generator for NPCR 013 Part B for Steel and Aluminum, Background information for EPD
generator application and LCA data, LCA.no report number: 08.22
NPCR Part A: Construction products and services. Ver. 2.0. April 2021, EPD-Norge.
NPCR 013 Part B for Steel and Aluminium Construction Products , Ver. 4.0, 06.10.2021, EPD Norway.
Programoperatør og utgiver Telefon:+47 23 08 80 00
Næringslivets Stiftelse for miljødeklarasjoner e-post: post@epd-norge.no
Postboks 5250 Majorstuen, 0303 Oslo, Norge web: www.epd-norge.no
Eier av deklarasjonen: Telefon:0047 95170854
Vik Ørsta AS e-post: jan.olav.hoggen@vikorsta.no
Strandgata 59, , No-6150 Ørsta, Norway web: www.vikorsta.no
Forfatter av livsløpsrapporten Telefon:+47 916 50 916
LCA.no AS e-post: post@lca.no
Dokka 6B, 1671 web: www.lca.no
Utvikler av EPD-generator Telefon:+47 916 50 916
LCA.no AS e-post: post@lca.no
Dokka 6B,1671 Kråkerøy web: www.lca.no
ECO Platform web: www.eco-platform.org
ECO Portal web: ECO Portal
11 / 11
