Environmental product declaration
in accordance with ISO 14025 and EN 15804+A2
Knust stein og pukk fra Fana Stein og Gjenvinning AS
Eier av deklarasjonen: Programoperatør:
Fana Stein & Gjenvinning AS Næringslivets Stiftelse for
miljødeklarasjoner
Produkt:
Knust stein og pukk fra Fana Stein og Gjenvinning AS Deklarasjonsnummer:
Deklarert enhet: Publiseringsnummer:
1 tonne
Godkjent dato:
Deklarasjonen er basert på PCR:
EN 15804:2012+A2:2019 tjener som kjerne-PCR Gyldig til:
NPCR 018:2022 Part B for natural stone products,
Næringslivets Stiftelse for EPD software:
aggregates and fillers
miljødeklarasjoner LCAno EPD generator ID: 179090
1 / 11
Generell informasjon
Produkt Eier av deklarasjonen:
Knust stein og pukk fra Fana Stein og Gjenvinning AS Fana Stein & Gjenvinning AS
Kontaktperson: Karsten Gundersen
Telefon: +47 45285598
e-post: karsten@fsg.no
Programoperatør: Produsent:
Postboks 5250 Majorstuen, 0303 Oslo, Norge Fana Stein & Gjenvinning AS
Næringslivets Stiftelse for miljødeklarasjoner
Telefon: +47 23 08 80 00
web: post@epd-norge.no
Deklarasjonsnummer: Produksjonssted:
Fana Stein & Gjenvinning AS
Fanavegen 221
5239 Rådal, Norway
Deklarasjonen er basert på PCR: Kvalitet/Miljøsystem:
EN 15804:2012+A2:2019 tjener som kjerne-PCR
NPCR 018:2022 Part B for natural stone products, aggregates and
fillers
Erklæring om ansvar: Org. no.:
Eieren av deklarasjonen skal være ansvarlig for den​ underliggende 980 348 466
informasjon og bevis. EPD Norge skal​ ikke være ansvarlig med
hensyn til produsent informasjon, ​ livsløpsvurdering data og bevis.​
Deklarert enhet: Godkjent dato:
1 tonn Knust stein og pukk fra Fana Stein og Gjenvinning AS
Deklarert enhet med opsjon: Gyldig til:
A1,A2,A3,A4,C1,C2,C3,C4,D
Årstall for studien:
2022
Funksjonell enhet: Sammenlignbarhet:
EPD av byggevarer er nødvendigvis ikke sammenlignbare hvis de ikke
samsvarer med NS-EN 15804 og ses i en bygningskontekst.
Generelt om verifikasjon av EPD fra verktøy: Utarbeidelse og verifikasjon av miljødeklarasjon:
Uavhengig verifikasjon av data, annen miljøinformasjon og EPD er Deklarasjonen er utarbeidet og verifisert ved bruk av EPD-verktøy
foretatt etter ISO 14025:2010, kapittel 8.1.3 og 8.1.4. Verifikasjon av lca.tools ver EPD2022.03, utviklet av LCA.no. EPD-verktøyet er
hver EPD foretas i henhold til EPD-Norge sine retningslinjer for integrert i bedriftens miljøstyringssystem, og godkjent av EPD-Norge
verifikasjon og godkjenning som krever at EPD-verktøy er i) integrert
i bedriftens miljøstyringssystem, ii) prosedyrer for bruk av EPD- EPD er utarbeidet av: Sigrun Storheim
verktøy er godkjent av EPD-Norge og iii) prosessen gjennomgås årlig
Bedriftsspesifikke data og EPD er kontrollert av: Karsten Gundersen
av en uavhengig 3.parts verifikator. Se vedlegg G i EPD-Norge sine
retningslinjer for mer informasjon om EPD-verktøy.
Verifikasjon av EPD-verktøy: Godkjent:
Uavhengig tredjepartsverifikasjon av verktøy, bakgrunnsdata og test-
EPD er gjort i henhold til EPD-Norge sine prosedyrer og retningslinjer
for verifisering og godkjenning av EPD-verktøy.
Tredjeparts verifikator:
Martin Erlandsson, IVL, Swedish Environmental Rese
(krever ikke signatur)
2 / 11
Produkt
Produktbeskrivelse:
Deklarerte produkter er basert på uttak av fast fjell fra vårt underjordiske fjellanlegg i Stendafjellet sør for Bergen. Etter utsprenging blir steinen
lastet opp og transport til det stasjonerte knuseverket som gjennom en rekke med knusere og sikter knuser materialet ned til ønsket størrelse.
Antall runder med knusing og sikting varierer for de forskjellige produktene.
I bunden bruk blir produktene benyttet i asfalt, i ubunden bruk blir produktene benyttet både av offentlige og private aktører til ulike
byggeformål.
Produktspesifikasjon:
Produktene består av 100% knust stein og inneholder ingen tilsetninger. Alle fraksjoner leveres uemballert i bulk. Produktene kan i
utgangspunktet returneres til oss for gjenvinning.
Våre produkter er sertifisert i henhold til:
• NS-EN 13242 Tilslag for mekanisk stabiliserte og hydraulisk stabiliserte materialer til bruk i bygg- og anleggsarbeid og veibygging.
• NS-EN 13043 Tilslag for bituminøse masser og overflatebehandlinger for veger, flyplasser og andre trafikkarealer.
Materialer Verdi Enhet
Stein 100 %
Tekniske data:
EPDèn gjelder for knuste steinprodukter i forskjellige fraksjoner. Forekomsten i Stendafjellet består av en granittisk gneist med en tetthet for fast
fjell på ca 2,8 tonn/fm3. Tetthet for ferdige produkter ligger på ca 1,5-1,7 tonn/m3.
Alle produkter er CE-merket og deklarert i henhold til gjeldende produktstandarder og myndighetskrav.
Markedsområde:
Hovedsakelig Bergensområdet.
Levetid, produkt:
Avhenger av bruksområdet. Knuste steinprodukter har tilnærmet ubegrenset levetid.
Levetid, bygg eller anlegg:
Avhengig av bruksområde.
LCA: Beregningsregler
Deklarert enhet:
1 tonn Knust stein og pukk fra Fana Stein og Gjenvinning AS
Cut-off kriterier:
Alle viktige råmaterialer og all viktig energibruk er inkludert. Produksjonsprosessen for råmaterialene og energistrømmer som inngår med veldig
små mengder (mindre enn 1%) er ikke inkludert. Disse cut-off kriteriene gjelder ikke for farlige materialer og stoffer.
Allokering:
Allokering er gjort iht. bestemmelser i EN 15804. Inngående energi og vann, samt produksjon av avfall i egen produksjon er allokert likt mellom
alle produktene gjennom masseallokering. Miljøpåvirkning og ressursforbruk for primærproduksjonen av resirkulerte materialer er allokert til det
opprinnelige produktsystemet. Bearbeidingsprosessen og transport av materialet til produksjonssted er allokert til analysen i denne EPDen.
Datakvalitet:
Spesifikke data for produktsammensetningen er fremskaffet av produsenten. De representerer produksjonen av det deklarerte produktet og ble
samlet inn for EPD-​utvikling i det oppgitte året for studien. Bakgrunnsdata er basert på EPDer iht. EN 15804 og ulike LCA​ databaser.
Datakvaliteten for råmaterialene i A1 er presentert i tabellen nedenfor.
3 / 11
Systemgrenser (X=inkludert, MND=modul ikke deklarert, MNR=modul ikke relevant)
Gevinst og belastninger
Produktfase Sammenstillingsfase Bruksfase Sluttfase
etter endt levetid (D)
A1 A2 A3 A4 A5 B1 B2 B3 B4 B5 B6 B7 C1 C2 C3 C4 D
X X X X MND MND MND MND MND MND MND MND X X X X X
Systemgrenser:
Flytskjemaet nedenfor illustrerer systemgrensene for analysen:
Teknisk tilleggsinformasjon:
Fraksjon Anvendelsesområde Antall Knusetrinn
Sprengstein Ubunden bruk, oppfylling 0
0-200 Ubunden bruk, oppfylling / inntil fylling 1
0-8 Ubunden bruk, veigrus 2
0-16 Ubunden bruk, veigrus / avretting 2
0-32 Ubunden bruk, bærelagsmasse, avretting 2
0-64 Ubunden bruk, avretting 2
32-64 Ubunden bruk, pukk oppfylling 3
16-32 Ubunden bruk, pukk avretting 3
0-4 Asfalttilslag 4
4-8 Asfalttilslag, hagesingel 4
8-11 Asfalttilslag, singel-grøftemasse 4
11-16 Asfalttilslag singel-grøftemasse 4
relairetamåR tropsnarT gninkrivliT tropsnarT
​/snojskurtsnoK esafsnojsallatsni
kurB
dlohekildeV nojsarapeR regnitfikstU gnirevoneR llenojsarepO kurbigrene llenojsarepO kurbnnav gniretnomeD tropsnarT
gnildnahebsllafvA
lit
llafvA
gnildnahebttuls ​/gninnivnejg/kurbnejG elaisnetop-gnirelukriser
4 / 11
LCA: Scenarier og annen teknisk informasjon
Følgende informasjon beskriver scenariene for modulene i EPDen.
Kapasitetsutnyttelse Verdi
Transport fra produksjonssted til bruker (A4) Distanse (km) Brennstoff/Energiforbruk Enhet
inkl. retur (%) (Liter/tonn)
Lastebil, 16-32 tonn, EURO 6 (km) 36,7 % 10 0,043 l/tkm 0,43
Demontering (C1) Enhet Verdi
Gravemaskin, 50 - 70 tonns (per liter diesel) L/DU 0,12
Kapasitetsutnyttelse Verdi
Transport til avfallsbehandling (C2) Distanse (km) Brennstoff/Energiforbruk Enhet
inkl. retur (%) (Liter/tonn)
Lastebil, 16-32 tonn, EURO 6 (km) 36,7 % 10 0,043 l/tkm 0,43
Avfallsbehandling (C3) Enhet Verdi
Sortering av avfallsmasser (kg) kg/DU 999,00
Avfall til sluttbehandling (C4) Enhet Verdi
Deponering av masser (kg) kg/DU 1,00
Gevinst og belastninger etter endt levetid (D) Enhet Verdi
Substitusjon av steinmaterialer (kg) kg/DU 999,00
5 / 11
LCA: Resultater
LCA resultatene er presentert under for enheten som er definert på side 2 av EPD dokumentet.
Miljøpåvirkning (Environmental impact)
Knusetrinn Knusetrinn Knusetrinn Knusetrinn
1. Knust 2. Knust 3. Knust 4. Knust
Sprengstein,
Indikator Enhet stein og stein og stein og stein og
FSG AS
pukk fra FSGpukk fra FSGpukk fra FSGpukk fra FSG
AS AS AS AS
GWP-total kg CO2 -ekv 5,05E+00 5,49E+00 5,51E+00 5,40E+00 5,43E+00
GWP-fossil kg CO2 -ekv 5,05E+00 5,49E+00 5,50E+00 5,40E+00 5,42E+00
GWP-biogenic kg CO2 -ekv 2,27E-03 2,75E-03 3,08E-03 3,52E-03 4,09E-03
GWP-luluc kg CO2 -ekv 1,02E-03 1,24E-03 1,29E-03 1,30E-03 1,38E-03
ODP kg CFC11 -ekv 8,06E-07 8,98E-07 8,99E-07 8,72E-07 8,75E-07
AP mol H+ -ekv 2,57E-01 2,61E-01 2,61E-01 2,61E-01 2,61E-01
EP-FreshWater kg P -ekv 3,77E-05 4,19E-05 4,27E-05 4,30E-05 4,44E-05
EP-Marine kg N -ekv 8,41E-02 8,58E-02 8,58E-02 8,57E-02 8,58E-02
EP-Terrestial mol N -ekv 1,30E+00 1,32E+00 1,32E+00 1,32E+00 1,32E+00
POCP kg NMVOC -ekv 2,47E-01 2,52E-01 2,52E-01 2,52E-01 2,52E-01
ADP-minerals&metals1 kg Sb-ekv 4,78E-05 5,65E-05 5,72E-05 5,68E-05 6,01E-05
ADP-fossil1 MJ 5,86E+01 6,48E+01 6,50E+01 6,34E+01 6,38E+01
WDP1 m3 2,83E+01 5,43E+01 7,73E+01 1,07E+02 1,45E+02
Indikator Enhet A4 C1 C2 C3 C4 D
GWP-total kg CO2 -ekv 1,63E+00 4,46E-01 1,63E+00 3,37E-01 8,22E-03 -2,33E+00
GWP-fossil kg CO2 -ekv 1,63E+00 4,45E-01 1,63E+00 3,33E-01 8,20E-03 -2,29E+00
GWP-biogenic kg CO2 -ekv 6,76E-04 1,50E-04 6,76E-04 3,63E-03 9,58E-06 -4,56E-02
GWP-luluc kg CO2 -ekv 5,81E-04 1,89E-04 5,81E-04 5,77E-04 2,02E-06 -1,55E-03
ODP kg CFC11 -ekv 3,70E-07 9,37E-08 3,70E-07 6,29E-08 3,11E-09 -4,17E-07
AP mol H+ -ekv 4,69E-03 2,17E-03 4,69E-03 2,44E-03 7,30E-05 -2,06E-02
EP-FreshWater kg P -ekv 1,31E-05 4,21E-06 1,31E-05 2,66E-05 9,30E-08 -6,08E-05
EP-Marine kg N -ekv 9,29E-04 7,38E-04 9,29E-04 5,60E-04 2,71E-05 -7,14E-03
EP-Terrestial mol N -ekv 1,04E-02 8,13E-03 1,04E-02 6,70E-03 2,99E-04 -8,39E-02
POCP kg NMVOC -ekv 3,98E-03 2,47E-03 3,98E-03 1,78E-03 8,56E-05 -2,21E-02
ADP-minerals&metals1 kg Sb-ekv 4,51E-05 6,14E-06 4,51E-05 5,38E-06 7,39E-08 -2,03E-04
ADP-fossil1 MJ 2,47E+01 6,27E+00 2,47E+01 1,18E+01 2,26E-01 -3,87E+01
WDP1 m3 2,39E+01 2,78E+00 2,39E+01 1,45E+03 1,39E+00 -1,81E+03
GWP-total = Globalt oppvarmingspotensial totalt; GWP-fossil = Globalt oppvarmingspotensial fossile brensler; GWP-biogenic = Globalt oppvarmingspotensial biogene
kilder; GWP-luluc = Globalt oppvarmingspotensial arealbruk og arealbruks endringer; ODP = Potensial for nedbryting av stratosfærisk ozon; AP = Forsuringspotensial for
kilder på land og vann; EP = overgjødslingspotensial til ferskvann, hav og jord; POCP = Potensial for fotokjemisk oksidantdanning; ADP-minerals&metals = Abiotisk
utarmingspotensial for ikke-fossile ressurser, mineraler og metaller; ADP-fossil = Abiotisk utarmingspotensial for fossile ressurser, fossile brensler; WDP =
Utarmingspotensial for vannressurser
"Leseeksempel: 9,0 E-03 = 9,0*10 -3 = 0,009"
*INA Indicator Not Assessed (indikator ikke vurdert)
1. Resultatene av denne miljøpåvirkningsindikatoren skal brukes med forsiktighet ettersom usikkerheten til resultatene er høy eller det er begrenset erfaring med bruk av
indikatoren.
Merknad om miljøpåvirkningen
6 / 11
Supplerende indikatorer for miljøpåvirkning
Knusetrinn Knusetrinn Knusetrinn Knusetrinn
1. Knust 2. Knust 3. Knust 4. Knust
Sprengstein,
Indikator Enhet stein og stein og stein og stein og
FSG AS
pukk fra FSGpukk fra FSGpukk fra FSGpukk fra FSG
AS AS AS AS
PM Sykdomstilfeller 2,42E-06 2,52E-06 2,52E-06 2,52E-06 2,52E-06
IRP2 kgBq U235 -ekv 2,23E-01 2,50E-01 2,53E-01 2,49E-01 2,53E-01
ETP-fw1 CTUe 1,46E+04 1,46E+04 1,46E+04 1,46E+04 1,46E+04
HTP-c1 CTUh 2,45E-09 2,87E-09 3,00E-09 3,24E-09 3,49E-09
HTP-nc1 CTUh 8,34E-08 8,91E-08 8,98E-08 8,93E-08 9,05E-08
SQP1 dimensionless 9,02E+00 1,04E+01 1,05E+01 9,33E+00 9,51E+00
Indikator Enhet A4 C1 C2 C3 C4 D
PM Sykdomstilfeller 1,00E-07 9,10E-09 1,00E-07 2,80E-08 1,56E-09 -4,39E-07
IRP2 kgBq U235 -ekv 1,08E-01 2,61E-02 1,08E-01 2,14E-01 1,03E-03 -3,55E-01
ETP-fw1 CTUe 1,83E+01 5,05E+00 1,83E+01 8,88E+00 1,23E-01 -3,98E+01
HTP-c1 CTUh 0,00E+00 3,69E-10 0,00E+00 0,00E+00 5,00E-12 -2,00E-09
HTP-nc1 CTUh 2,00E-08 6,43E-09 2,00E-08 7,99E-09 8,90E-11 -4,90E-08
SQP1 dimensionless 1,73E+01 8,12E-01 1,73E+01 1,09E+01 8,69E-01 8,78E+01
PM = Partikkelutslipp; IRP = Ioniserende stråling (helseeffekt); ETP-fw = Økotoksisitet (ferskvann); HTP-c = Toksisitet påvirkning på mennesker, kreft; HTP-nc =
Toksisitet påvirkning på mennesker, andre effekter enn kreft; SQP = Påvirkninger knyttet til arealbruksendringer / jordkvalitet
"Leseeksempel: 9,0 E-03 = 9,0*10 -3 = 0,009"
*INA Indicator Not Assessed (indikator ikke vurdert)
1. Resultatene av denne miljøpåvirkningsindikatoren skal brukes med forsiktighet ettersom usikkerheten til resultatene er høy eller det er begrenset erfaring med bruk av
indikatoren.
2. Denne påvirkningskategorien omhandler hovedsakelig den eventuelle effekten av lavdose ioniserende stråling på menneskers helse i atombrenselsyklusen. Den tar
ikke hensyn til effekter på grunn av mulige atomulykker, yrkesmessig eksponering eller på grunn av fjerning av radioaktivt avfall i underjordiske anlegg. Potensiell
ioniserende stråling fra jorda, fra radon og fra noen byggematerialer måles heller ikke av denne indikatoren.
7 / 11
Ressursbruk (Resource use)
Knusetrinn Knusetrinn Knusetrinn Knusetrinn
1. Knust 2. Knust 3. Knust 4. Knust
Sprengstein,
Indikator Enhet stein og stein og stein og stein og
FSG AS
pukk fra FSGpukk fra FSGpukk fra FSGpukk fra FSG
AS AS AS AS
PERE MJ 7,98E-01 2,58E+00 4,29E+00 6,59E+00 9,39E+00
PERM MJ 0,00E+00 0,00E+00 0,00E+00 0,00E+00 0,00E+00
PERT MJ 7,98E-01 2,58E+00 4,29E+00 6,59E+00 9,39E+00
PENRE MJ 5,85E+01 6,47E+01 6,48E+01 6,32E+01 6,36E+01
PENRM MJ 0,00E+00 0,00E+00 0,00E+00 0,00E+00 0,00E+00
PENRT MJ 5,86E+01 6,48E+01 6,50E+01 6,34E+01 6,38E+01
SM kg 1,92E-02 2,29E-02 2,29E-02 2,30E-02 2,32E-02
RSF MJ 2,05E-02 2,40E-02 2,55E-02 2,69E-02 2,97E-02
NRSF MJ 9,60E-04 -8,46E-03 -5,00E-03 -3,80E-03 1,82E-03
FW m3 4,32E-02 5,66E-02 6,93E-02 8,65E-02 1,07E-01
Indikator Enhet A4 C1 C2 C3 C4 D
PERE MJ 3,54E-01 7,04E-02 3,54E-01 6,74E+00 8,08E-03 -9,06E+00
PERM MJ 0,00E+00 0,00E+00 0,00E+00 0,00E+00 0,00E+00 0,00E+00
PERT MJ 3,54E-01 7,04E-02 3,54E-01 6,74E+00 8,08E-03 -9,06E+00
PENRE MJ 2,47E+01 6,27E+00 2,47E+01 1,18E+01 2,26E-01 -4,08E+01
PENRM MJ 0,00E+00 0,00E+00 0,00E+00 0,00E+00 0,00E+00 0,00E+00
PENRT MJ 2,47E+01 6,27E+00 2,47E+01 1,18E+01 2,26E-01 -4,08E+01
SM kg 0,00E+00 9,79E-03 0,00E+00 1,10E-02 0,00E+00 0,00E+00
RSF MJ 1,26E-02 1,97E-03 1,26E-02 1,39E-01 1,68E-04 -1,85E-01
NRSF MJ 4,52E-02 -3,42E-02 4,52E-02 1,17E-02 3,62E-04 -1,90E-01
FW m3 2,64E-03 6,25E-04 2,64E-03 2,24E-02 2,78E-04 -1,42E+00
PERE = Fornybar primærenergi brukt som energibærer; PERM = Fornybar primærenergi brukt som råmateriale; PERT = Total bruk av fornybar primærenergi; PENRE =
Ikke fornybar primærenergi brukt som energibærer; PENRM = Ikke fornybar primærenergi brukt som råmateriale; PENRT = Total bruk av ikke fornybar primærenergi; SM
= Bruk av sekundære materialer; RSF = Bruk av fornybart sekundære brensel; NRSF = Bruk av ikke fornybart sekundære brensel; FW = Netto bruk av ferskvann.
"Leseeksempel: 9,0 E-03 = 9,0*10 -3 = 0,009"
*INA Indicator Not Assessed (indikator ikke vurdert)
8 / 11
Livsløpets slutt - Avfall (End of life - Waste)
Knusetrinn Knusetrinn Knusetrinn Knusetrinn
1. Knust 2. Knust 3. Knust 4. Knust
Sprengstein,
Indikator Enhet stein og stein og stein og stein og
FSG AS
pukk fra FSGpukk fra FSGpukk fra FSGpukk fra FSG
AS AS AS AS
HWD kg 4,74E-03 5,38E-03 6,17E-03 6,96E-03 7,88E-03
NHWD kg 2,25E-01 2,95E-01 3,09E-01 2,36E-01 2,60E-01
RWD kg 3,49E-04 3,91E-04 3,92E-04 3,81E-04 3,84E-04
Indikator Enhet A4 C1 C2 C3 C4 D
HWD kg 1,27E-03 3,73E-04 1,27E-03 1,28E-03 0,00E+00 -9,33E-03
NHWD kg 1,20E+00 1,81E-02 1,20E+00 4,14E-02 1,00E+00 -2,83E-01
RWD kg 1,68E-04 4,16E-05 1,68E-04 1,29E-04 0,00E+00 -3,07E-04
HWD = Avhendet farlig avfall; NHWD = Avhendet ikke-farlig avfall; RWD = Avhendet radioaktivt avfall
"Leseeksempel: 9,0 E-03 = 9,0*10 -3 = 0,009"
*INA Indicator Not Assessed (indikator ikke vurdert)
Livsløpets slutt - Utgangsfaktorer (End of life - Output flow)
Knusetrinn Knusetrinn Knusetrinn Knusetrinn
1. Knust 2. Knust 3. Knust 4. Knust
Sprengstein,
Indikator Enhet stein og stein og stein og stein og
FSG AS
pukk fra FSGpukk fra FSGpukk fra FSGpukk fra FSG
AS AS AS AS
CRU kg 0,00E+00 0,00E+00 0,00E+00 0,00E+00 0,00E+00
MFR kg 2,46E-02 2,66E-02 2,87E-02 3,20E-02 3,54E-02
MER kg 1,95E-04 2,01E-04 2,03E-04 2,13E-04 2,22E-04
EEE MJ 5,64E-03 6,81E-03 9,35E-03 1,12E-02 1,30E-02
EET MJ 8,53E-02 1,03E-01 1,41E-01 1,69E-01 1,97E-01
Indikator Enhet A4 C1 C2 C3 C4 D
CRU kg 0,00E+00 0,00E+00 0,00E+00 0,00E+00 0,00E+00 0,00E+00
MFR kg 0,00E+00 9,45E-03 0,00E+00 4,34E-03 0,00E+00 0,00E+00
MER kg 0,00E+00 2,36E-05 0,00E+00 1,37E-03 0,00E+00 0,00E+00
EEE MJ 0,00E+00 1,71E-04 0,00E+00 2,35E-03 0,00E+00 0,00E+00
EET MJ 0,00E+00 2,58E-03 0,00E+00 3,56E-02 0,00E+00 0,00E+00
CRU = Komponenter for gjenbruk, MFR Materialer for resirkulering, MER = Materialer for energigjenvinning, EEE = Eksportert elektrisk energi; EET = Eksportert termisk
energi
"Leseeksempel: 9,0 E-03 = 9,0*10 -3 = 0,009"
*INA Indicator Not Assessed (indikator ikke vurdert)
Informasjon om innholdet av biogent karbon
Indikator Enhet Ved port
Innhold av biogent karbon i produkt kg C 0,00E+00
Innhold av biogent karbon i emballasjen kg C 0,00E+00
Merk: 1 kg biogent karbon tilsvarer 44/12 kg CO2
9 / 11
Tilleggskrav
Klimagassutslipp fra bruk av elektrisitet i produksjonsfasen
Nasjonal produksjonsmiks fra import, lavspenning (inkludert produksjon av overføringslinjer, i tillegg til direkte utslipp og tap i nett) er brukt for
anvendt elektrisitet i produksjonsprosessen (A3). Bakgrunnsdata er presentert i tabellen under. Karakteriseringsfaktorer fra
EN15804:2012+A2:2019 er benyttet.
Farlige stoffer
Produktet er ikke tilført stoffer fra REACH Kandidatliste eller den norske prioritetslisten.
Inneklima
Ytterligere miljøinformasjon
Ytterligere indikatorer for miljøpåvirkning nødvendig i NPCR Part A for construction products
Knusetrinn Knusetrinn Knusetrinn Knusetrinn
1. Knust 2. Knust 3. Knust 4. Knust
Sprengstein,
Indikator Enhet stein og stein og stein og stein og
FSG AS
pukk fra FSGpukk fra FSGpukk fra FSGpukk fra FSG
AS AS AS AS
GWPIOBC kg CO2 -ekv 5,04E+00 5,48E+00 5,50E+00 5,39E+00 5,41E+00
Indikator Enhet A4 C1 C2 C3 C4 D
GWPIOBC kg CO2 -ekv 1,63E+00 4,46E-01 1,63E+00 3,37E-01 8,21E-03 -2,45E+00
GWP-IOBC: Globalt oppvarmingspotensial beregnet etter prinsippet om umiddelbar oksidasjon. For å øke tydeligheten av biogent karbonbidrag til klimapåvirkning,
kreves indikatoren GWP-IOBC da den erklærer klimapåvirkninger beregnet i henhold til prinsippet om øyeblikkelig oksidasjon. GWP-IOBC er også referert til som GWP-
GHG i sammenheng med svensk lov om offentlige anskaffelser.
10 / 11
Bibliografi
NS-EN ISO 14025:2010 Miljømerker og deklarasjoner - Miljødeklarasjoner type III - Prinsipper og prosedyrer.
NS-EN ISO 14044:2006 Miljøstyring - Livsløpsvurderinger - Krav og retningslinjer.
NS-EN 15804:2012+A2:2019 Bærekraftig byggverk - Miljødeklarasjoner - Grunnleggende produktkategoriregler for byggevarer.
ISO 21930:2007 Sustainability in buildings and civil engineering works -
Core rules for environmental product declarations of construction products and services.
ecoinvent v3, Allocation, cut-off by classification, Swiss Centre of Life Cycle Inventories.
Iversen et al., (2021) eEPD v2021.09 Background information for EPD generator tool system verification, LCA.no rapportnummer: : 07.21.
Vold, M., and Iversen, O. M. K. (2022) EPD generator for for NPCR 018 Part B for natural stone products, aggregates and fillers
Background information for EPD generator application and LCA data, LCA.no report number: 09.22.
NPCR Part A: Construction products and services. Ver. 2.0, 24.03.2021 EPD Norway.
NPCR 018 Part B for natural stone products, aggregates and fillers, Ver. 1.1, 20.01.2022, EPD Norway.
Excel filen til Datainnsamlingen er lagret som referanse i dokument mappen i EPD-generatoren til eieren av denne deklarasjonen.
Programoperatør og utgiver Telefon:+47 23 08 80 00
Næringslivets Stiftelse for miljødeklarasjoner e-post: post@epd-norge.no
Postboks 5250 Majorstuen, 0303 Oslo, Norge web: www.epd-norge.no
Eier av deklarasjonen: Telefon:+47 45285598
Fana Stein & Gjenvinning AS e-post: karsten@fsg.no
Fanavegen 221, 5239 Rådal web: fsg.no
Forfatter av livsløpsrapporten Telefon:+47 916 50 916
LCA.no AS e-post: post@lca.no
Dokka 6B, 1671 web: www.lca.no
Utvikler av EPD-generator Telefon:+47 916 50 916
LCA.no AS e-post: post@lca.no
Dokka 6B,1671 Kråkerøy web: www.lca.no
ECO Platform web: www.eco-platform.org
ECO Portal web: ECO Portal
11 / 11
