1114 NEPD
Ver. 1 2015
ENVIRONMENTAL PRODUCT DECLARATION
in accordance with ISO 14025, ISO 21930 and EN 15804
Ägaren av deklarationen: Moelven Industrier ASA
Programoperatör: Næringslivets Stiftelse for Miljødeklarasjoner
Utgivare: Næringslivets Stiftelse for Miljødeklarasjoner
Deklarationsnummer: NEPD-2548-1284-SE
Publiseringsnummer: NEPD-2548-1284-SE
ECO Platform registreringsnummer:
Godkänt datum: 23.11.2020
Gyldig til:Giltigt till: 23.11.2025
Ytterpanel Moelven Proffs.
Moelven Industrier ASA
www.epd-norge.no
NEPD-2548-1284-SE Ytterpanel Moelven Proffs.
Generell information
Produkt: Ägare av deklarationen:
Ytterpanel Moelven Proffs. Moelven Industrier ASA
Kontaktperson: Kundcenter Moelven Wood AB
Tlf: +46 10 122 50 50
e-post: order.woodab@moelven.se
Programoperatör: Producent:
Næringslivets Stiftelse for Miljødeklarasjoner Moelven Valåsen AB
Postboks 5250 Majorstuen, 0303 Oslo
Tlf: +47 23 08 80 00
e-post: post@epd-norge.no
Deklarationsnummer: Produktionsort:
NEPD-2548-1284-SE Karlskoga
ECO Platform registreringsnummer: Kvalitet /Miljösystem:
PEFC Certifikatsnummer: 1700162-02
Certifikatets sista giltighetsdag: 14 januari 2021
PEFC Certificate No: 2018-SKM-PEFC-248
Certifikatets sista giltighetsdag: 01 September 2021
PEFC Certificate No: 2018-SKM-PEFC-253
Certifikatets sista giltighetsdag: 23 April 2023
FSC Certificate Code: SCS-COC-003149
Certifikatets sista giltighetsdag: 21 June 2025
FSC Certificate DNV-COC-000538
Certifikatets sista giltighetsdag: 01 02 October 2022
FSC Certificate No: DNV-COC-000624
Certifikatets sista giltighetsdag: 20 February, 2023
ISO14001:2015 Certifikatsnummer: 0069748-00
Certifikatets sista giltighetsdag: 26 november 2020
Deklarationen är beserat på PCR: Org. no.:
CEN Standard EN 15804 utgör grunden till PCR
NPCR015 rev1 wood and wood-based products for use in
construction (08/2013).
Uttalande om ansvar: Godkänt datum:
Ägaren av deklarationen är ansvarig för den underbyggande 23.11.2020
informationen och bevis. EPD Norge är inte ansvarig
gällande information gällande tillverkning, livstidsvärdering
och bevis.
Giltig till:
23.11.2025
Deklarerat enhet: Årstal för studien:
Produktion av 1 m2 ytterpanel som är grund och mellanstruken. 2020
Deklarerat enhet med tillval: Årstal för studien:
EPD av byggprodukten är nödvändigvis inte jämförbara om
de inte överensstämmer med NS-EN 15804 och ses i
byggsammanhäng.
Funktionell enhet: Miljödeklarationen är framtagen av:
1 m2 ytterpanel som är grund och mellanstruken, från vagga till Vegard Ruttenborg
grav med en referenslivslängd av 60 år. Norsk Treteknisk Institutt
Verifikation:
Oberoende verifikation av deklarationen och data, i enlighet
med ISO 14025:2010
internt eksternt
Godkänt av
Tredjeparts verifikator:
sign
Ellen Soldal, PhD
(Oberoende verifikator godkänt av EPD Norge) (Verkställande direktör av EPD-Norge)
NEPD-2548-1284-SE Ytterpanel Moelven Proffs.
2/9
Produkt
Produktbeskrivning: Tekniska data:
Grund och mellanstruken ytterpanel för exteriört bruk från Moelven. Granpanel med torrdenistet av 375 kg/m3 och målfuktkvot på
Ytterpanel kan fås i olika bredder och profiler. Med eller utan spont. 17%. Grund och mellanstruken enligt CMP standraden. Den
totala färgmängden på panelen är 80µm. Panelen är tillverkat
enligt standraden SS-EN 14915.
Omräkning till svensk dimension med tjocklek 22 mm:
kg CO2-ekv (22mm) = kg CO2- ekv (19mm) x 22
19
Produktspecifikation: Marknadsområde:
Panel av gran produceras i demensionen 22*120/110, men Sverige.
till beräkningarna används 19mm tjocklek i enlighet med
PCR:en för denna EPD. Till en 1m2 ytterpanel går det 9,1
lpm panel målad med en färgtjocklek av 80 µm. Detta ger en
funktionell enhet av 0,019 m3 per m2 täckande panel.
Livslängd:
Material kg % Referenslivstid för målad ytterpanel är 60 år. Den
Trä, torrvikt 7.13 84.16 % påverkas av yttrepåverkning och klimat.
Vatten i trä 1.21 14.31 %
Grundfärg 0.13 1.53 %
Sum produkt 8.47 100.00 %
Träemballage 0.036
Plastemballage 0.016
Sum emballage 8.52
LCA: Beräkningsregler
Deklarerat enhet: Systemgränser:
Produktion av 1 m2 ytterpanel som är grund och mellanstruken. Flödesschemat för livscykeln visas nedan. Modul D är
beräknad med engergidustrubition och är närmare förklarat
under senarioerna.
NEPD-2548-1284-SE Ytterpanel Moelven Proffs.
3/9
Datakvalitet: Cut-off kriterier:
Produktionsdata är insamlat från produktion under 2019 med tal Alla betydande råmaterial och all betydande
från 2018. Data för framtagning av timmer är baserat på rapporten energianvändning har inkluderats i studien. Energibehov och
av Timmermann och Dibiokova (2013) och produktion av fjärrvärme produktionsprocesser för råmaterial med låg andel av totalen
är braserat på data från Statistisk Sentralbyrå (2018a,b,c). Data (<1%) har inte inkluderats. Per modul är summan av
gällande innehåll av färg är hämtat hos aktuell färgproducent. exkluderade material- och energiflöden inte över 5%. Dessa
Resterande data är baserat på Ecoinvent v3.0-3.5, där alla cut-off kriterier gäller inte för farliga material och ämnen.
uppströms processen är från Ecoinvent v3.5 Systemmodel för
Ecoinvent prosesser är "Allocation cut-off by classification".
Modellering och berälkningar är utförda i SimaPro 9.0.0.48
Allokering: Beräkning av biogent karboninnehåll:
Allokering har gjorts enligt EN 15804. Ingående energi, vatten, Upptag och utsläpp av CO2 från biologiskt ursprung har
avfall och interntransport har delats upp i underprocesser och beräknats enligt NS-EN 16485:2014. Denna metod är
sedan allokerats efter intäkt mellan huvud- och biprodukter. baserad på modularitetsprincipen i EN 15804:2012, där
Påverkan för primärproduktionen av återvunna material har utsläpp skall inkluderas i den livscykelmodul där utsläppet
allokerats till huvudprodukten där materialet används. faktiskt sker. Mängden CO2 har beräknats enligt NS-EN
16449:2014. Nettobidraget till GWP från biogent kol visas för
varje modul på sida 8. Träet kommer från hållbart skogsbruk
och har PEFC och FSC certificerat spårbarhet.
LCA: Scenarier och annan teknisk information
Följande information beskriver scenarierna för modulerna i EPD:n.
Transport från produktionsanläggningen till användaren (A4)
De utgås ifrån en transport till byggarbetsplats om 215 km, varav 185 km med stor lastbil, 30 km med en medelstor lastbil.
Typ Fordonstyp Distans [km] Bränsle/
Kapacitetsutnyttjande inkl. retur [%]
Energiförbruk
Bil 60 EURO6, >32 tonn 185 0.31 l/tkm
Bil 26 EURO5, 16-32 tonn 30 0.25 l/tkm
Byggfasen (A5) Monterade produkter i användning (B1)
Det antas 5% spill på byggplats, avfallshantering av spill och Det uppstår ingen LCA-relaterade miljöpåverkning under
emballage, samt 0,019 MJ i elektrisitetsförbruk. Sista toppstrykning bruksfasen.
görs på byggplats.
Enhet Värde Enhet Värde
Färg kg 0.16 Ingen LCA-relaterade utsläpp under
kg 0
Vattenförbruk m3 användning
Elektrisitetsförbruk MJ 0.019
Andra engerikällor MJ
Materialförlust kg 0.42
Material från avfallshantering kg 0.052
Stoft i luften kg
NEPD-2548-1284-SE Ytterpanel Moelven Proffs.
4/9
Underhåll (B2)/Reparation (B3) Utbyte (B4)/Renovering (B5)
Det antas att 10% av panelen ska bytas ut under livslängden. Över I ett normalt scenario har det antagits att man inte
60 år är det antagen att ommålning ska ske 3 gångar. Övermålning behöver byta ut eller göra ändringar i panelen på grund
görs med en strykning. Före övermålning tvättas fasaden med av renovering. Vid en värdering bör man ta hänsyn till om
fasadtvätt och vatten. dette är aktuellt för det tänkta användningsområdet.
Enhet Värde Enhet Verdi
Underhållsintervall* År 15 Utbytesfrekvens* År 60
Färg kg 0.49 Elektrisitetsförbruk kWh
Fasadtvätt kg 0.010 Utbyte av uttjänte delar 0
Vattenförbruk kg 0.19
Elektrisitetsförbruk MJ 0.0019
Andra energikällor MJ
Materialförlust kg 0.85 * Tal eller referenslivslängd.
Driftsenergi (B6) och vattenförbruk (B7) Slutfas (C1, C3, C4)
Produkten har ingen driftsenergi eller vattenförbruk. Avfall från målat trävirke har klassifiserats som behandlat
trävirke (1142) i NS 9431:2011. Detta avfall antas gå till
forbränning med energiåtervinning (0007) i en
anläggning med tillåtelse till detta.
Enhet Värde Enhet Värde
Vattenförbruk m3 Farligt avfall kg
Elektrisitetsförbruk kWh Restavfall kg 8.47
Andra energikällor MJ Återvinning kg
Utrustningens värmeeffekt kW Recirkulering kg
Energiåtervinning kg 8.47
Deponi kg
Transport avfallshantering (C2)
Transport av träavfall har baserats på medelavståndet år 2007 i Norge: 85 km (Raadal et al. (2009).
Typ Fordonstyp Avstånd [km] Bränsle / Energiförbruk Bränsle / Energiförbruk
Kapacitetsutnyttande inkl. retur
[%]
Bil 44 % Ospecifierat 85 0.03 l/tkm 0.28 l/km
Nytta och belastning efter livscykeln (D)
Överskottet av såld energi vid energiåtervinning i kommunal avfallsanläggning har antagits ersätta norsk el-mix och norsk
fjärrvärmemix. Data för el-mix är samma som använts i A1-A3 och fjärrvärmemix har baserats på produktionen 2017.
Enhet Värde
Ersättning av elektrisk energi MJ 13.6
Ersättnig av termisk energi MJ 93.3
Ersättning av råmaterial kg 0.00
NEPD-2548-1284-SE Ytterpanel Moelven Proffs.
5/9
LCA: Resultaten
Systemgränser (X = inkluderat, MID = modul ej deklarerat, MIR = modul ej relevant)
X
Miljöpåverkan
9.57E+00
Miljöpåverkan
gniretnomeD
-kurbretÅ-gninnivretÅ laitnetop-gnirelukricer
C2 C3
3.87E-01 0.00E+00
5.21E-08
0.00E+00 7.96E-04
0.00E+00
4.05E-04 0.00E+00
2.24E+01
lairetamåR tropsnarT
A1 A2 A3 A4 A5
MIR
POCP
AP
ADPM
ADPE
safsnoitallatsni
/ snoitkurtsnoK
etybtU
Användarfas
AP 0.00E+00
EP kg PO 43--ekv 0.00E+00 1.38E-03
kg Sb-ekv 4.23E-07 9.56E-06
ADPE MJ 0.00E+00
Parameter Enhet B7
kg CO -ekv 0.00E+00 1.67E-04
2
ODP kg CFC11-ekv 0.00E+00 1.57E-11 1.75E-08
kg C 2H 4 -ekv 0.00E+00 3.46E-08 1.54E-05 2.58E-07
kg SO 2 -ekv 0.00E+00 1.06E-03
EP kg PO 43--ekv 0.00E+00 0.00E+00 1.89E-07 5.03E-05 -9.72E-04
kg Sb-ekv 0.00E+00 2.62E-09 -2.65E-06
MJ 0.00E+00 0.00E+00 5.35E+00 -8.85E+00
GWP Global uppvärmningspotential; ODP Potential för nedbrytning av stratosfäriskt ozon; POCP Potential för fotokemiskt ozonbildande; AP
Försurningspotential för land och vatten; EP Övergödningspotential; ADPM Abiotisk uttömningspotential för icke-fossila resurser; ADPE
Abiotisk uttömningspotential för fossila resurser.
gnirevoneR
kurbröfnettav
llenoitarepO
C4
X X X X
A1-A3 A4 A5 B2
-1.06E+01 1.69E-01 7.14E-01
0.00E+00 0.00E+00
kg C 2H 4 -ekv 0.00E+00
C1
7.55E-07
1.77E-03
gnildnahebtuls
llit
llafvA
X X MIR X
B3 B4
0.00E+00
1.48E-04
tropsnarT
X
gninkrevlliT
Global uppvärmingspotential i A1-A3 inkluderar upptaget av 13,1 kg CO2 genom fotosyntensen som är bunden som carbon i
trävirket. Den samma mängden CO2 släpps ut igen vid förbränning av trävirket i modul C3. Utöver det är det bundet 0,05 kg CO2 i
träbaserat embalage i A1-A3. Detta resulterar i utsläpp vid förbränning av embalage i modul A5. Netto bidraget från biogent carbon i
varje modul är redovisat på sida 8.
B2 B4 B5 B6 B7
X
7.57E-08 0.00E+00
4.64E-04
6.29E-04
GWP
9.00E-09
0.00E+00
1.09E-06
0.00E+00
noitarepeR
Konstruktions /
Slutfas Efter livstid
installationsfas
B3 D
X
B5
0.00E+00
0.00E+00
llåhrednU
gnildnahebsllafvA
Produktfas
B1
GWP 1.52E+00
3.86E-07 3.39E-08 1.60E-07
2.68E-05
1.71E-02 5.57E-03 2.45E-03
0.00E+00
C3 C4
1.42E+01 9.17E-04
-3.64E-03
1.67E-07 1.43E-09
kurbigrene
llenoitarepO
tropsnarT
X
Parameter
gnindnävnA
B1 C1
X X X
Enhet
kg CO -ekv
2
ODP kg CFC11-ekv
POCP 1.08E-03 3.22E-04
kg SO 2 -ekv 1.39E-02 0.00E+00
2.93E-03 9.17E-05 0.00E+00
ADPM 2.58E-05 0.00E+00 2.47E-05 3.62E-06 0.00E+00 0.00E+00
3.69E+01 2.77E+00 5.30E+00 0.00E+00
B6 C2 D
0.00E+00 9.35E-02 -6.60E-01
0.00E+00 3.36E-10 -7.31E-08
0.00E+00 3.67E-05 -3.58E-04
3.04E-04 5.97E-06
3.59E-04
2.59E-07
1.53E+00 3.21E-02
NEPD-2548-1284-SE Ytterpanel Moelven Proffs.
6/9
Resursanvändning
Parameter Enhet A1-A3 A4 A5 B1 B2 B3 B4 B5
RPEE MJ 6.06E+01 4.46E-02 1.05E+01 0.00E+00 1.83E+00 2.08E+01 0.00E+00 0.00E+00
RPEM MJ 9.44E+01 0.00E+00 -2.12E+00 0.00E+00 0.00E+00 -4.45E+00 0.00E+00 0.00E+00
TPE MJ 1.55E+02 4.46E-02 8.38E+00 0.00E+00 1.83E+00 1.64E+01 0.00E+00 0.00E+00
NRPE MJ 4.50E+01 2.84E+00 1.09E+01 0.00E+00 2.51E+01 6.25E+00 0.00E+00 0.00E+00
NRPM MJ 2.75E+00 0.00E+00 1.09E+00 0.00E+00 3.04E+00 2.52E-01 0.00E+00 0.00E+00
TRPE MJ 4.77E+01 2.84E+00 1.20E+01 0.00E+00 2.81E+01 6.50E+00 0.00E+00 0.00E+00
SM kg 1.58E-02 0.00E+00 5.97E-03 0.00E+00 1.55E-02 2.18E-03 0.00E+00 0.00E+00
RSF MJ 1.00E-08 0.00E+00 3.00E-04 0.00E+00 0.00E+00 6.30E-04 0.00E+00 0.00E+00
NRSF MJ 6.68E-09 0.00E+00 2.00E-04 0.00E+00 0.00E+00 4.20E-04 0.00E+00 0.00E+00
W
m3
1.17E-01 6.15E-04 3.33E-02 0.00E+00 8.18E-02 1.53E-02 0.00E+00 0.00E+00
Resursanvändning
Parameter Enhet B6 B7 C1 C2 C3 C4 D
RPEE MJ 0.00E+00 0.00E+00 2.15E-02 1.57E-02 1.37E+02 4.98E-04 -5.70E+01
RPEM MJ 0.00E+00 0.00E+00 0.00E+00 0.00E+00 -1.37E+02 0.00E+00 0.00E+00
TPE MJ 0.00E+00 0.00E+00 2.15E-02 1.57E-02 5.00E-02 4.98E-04 -5.70E+01
NRPE MJ 0.00E+00 0.00E+00 3.01E-03 1.55E+00 5.39E+00 3.31E-02 -1.09E+01
NRPM MJ 0.00E+00 0.00E+00 0.00E+00 0.00E+00 -4.35E+00 0.00E+00 0.00E+00
TRPE MJ 0.00E+00 0.00E+00 3.01E-03 1.55E+00 1.04E+00 3.31E-02 -1.09E+01
SM kg 0.00E+00 0.00E+00 0.00E+00 0.00E+00 0.00E+00 0.00E+00 0.00E+00
RSF MJ 0.00E+00 0.00E+00 0.00E+00 0.00E+00 1.98E-02 0.00E+00 -4.11E+01
NRSF MJ 0.00E+00 0.00E+00 0.00E+00 0.00E+00 1.32E-02 0.00E+00 -2.74E+01
W
m3
0.00E+00 0.00E+00 1.60E-04 2.52E-04 2.03E-03 3.71E-05 -2.29E-01
RPEE Förnybar primärenergi använd som energibärare; RPEM Förnybar primärenergi använd som råmaterial; TPE Total förbrukning av
förnybar primärenergi; NRPE Icke förnybar primärenergi använd som energibärare; NRPM Icke förnybar primärenergi använd som råmaterial;
TRPE Total användning av icke förnybar primärenergi; SM Användning av sekundära material; RSF Användning av förnybart sekundärt
bränsle; NRSF Användning av icke förnybart sekundärt bränsle; W Nettoanvändning av sötvatten.
Livscykelns slut - Avfall
Parameter Enhet A1-A3 A4 A5 B1 B2 B3 B4 B5
HW kg 1.03E-02 4.93E-05 6.62E-03 0.00E+00 3.88E-03 1.13E-02 0.00E+00 0.00E+00
NHW kg 1.47E+00 2.28E-01 2.80E-01 0.00E+00 5.67E-01 2.10E-01 0.00E+00 0.00E+00
RW kg 2.63E-04 1.95E-05 3.74E-05 0.00E+00 6.81E-05 3.32E-05 0.00E+00 0.00E+00
Livscykelns slut - Avfall
Parameter Enhet B6 B7 C1 C2 C3 C4 D
HW kg 0.00E+00 0.00E+00 1.07E-06 1.08E-04 8.24E-04 1.06E-01 -4.39E-03
NHW kg 0.00E+00 0.00E+00 1.28E-04 9.21E-02 2.14E-02 2.26E-02 -2.23E-01
RW kg 0.00E+00 0.00E+00 2.11E-08 9.88E-06 2.62E-06 1.94E-07 -4.86E-05
HW Farligt avfall; NHW Icke farligt avfall; RW Radioaktivt avfall.
Livscykelns slut - Vidare flöde
Parameter Enhet A1-A3 A4 A5 B1 B2 B3 B4 B5
CR kg 0.00E+00 0.00E+00 0.00E+00 0.00E+00 0.00E+00 0.00E+00 0.00E+00 0.00E+00
MR kg 6.50E-03 0.00E+00 1.63E-02 0.00E+00 0.00E+00 2.28E-03 0.00E+00 0.00E+00
MER kg 0.00E+00 0.00E+00 3.60E-02 0.00E+00 0.00E+00 3.60E-03 0.00E+00 0.00E+00
EEE MJ 9.63E-03 0.00E+00 5.77E-01 0.00E+00 0.00E+00 1.21E+00 0.00E+00 0.00E+00
ETE MJ 9.62E-02 0.00E+00 3.98E+00 0.00E+00 0.00E+00 8.36E+00 0.00E+00 0.00E+00
Livscykelns slut - Vidare flöde
Parameter Enhet B6 B7 C1 C2 C3 C4 D
CR kg 0.00E+00 0.00E+00 0.00E+00 0.00E+00 0.00E+00 0.00E+00 0.00E+00
MR kg 0.00E+00 0.00E+00 0.00E+00 0.00E+00 0.00E+00 0.00E+00 0.00E+00
MER kg 0.00E+00 0.00E+00 0.00E+00 0.00E+00 0.00E+00 0.00E+00 0.00E+00
EEE MJ 0.00E+00 0.00E+00 0.00E+00 0.00E+00 1.17E+01 0.00E+00 -1.36E+01
ETE MJ 0.00E+00 0.00E+00 0.00E+00 0.00E+00 8.13E+01 0.00E+00 -9.33E+01
CR Komponenter till återanvändning, MR Material till återvinning, MER Material till energiåtervinning, EEE Exporterad el, ETE Exporterad
termisk energi.
Förtydligande exempel: 9,0 E-03 = 9,0*10-3 = 0,009
NEPD-2548-1284-SE Ytterpanel Moelven Proffs.
7/9
Norska tilläggskrav
Utsläpp av klimatpåverkande gaser från elanvändning i produktionsfasen
Norsk och svensk nationell produktionsmix med import på lavspänning, inkluderat tillverkning av överföringskablar och direkta
överföringsförluster i elnätet är använd för el i produktionsprocessen (A3).
Datakälla Mängd Enhet
Ecoinvent v3.5 (august 2018) - Norge 31.7 gram CO -ekv./kWh
2
Ecoinvent v3.5 (august 2018) - Sverige 48.0 gram CO -ekv./kWh
2
Farliga ämnen
Produkten innehåller inga ämnen på REACH Kandidatlista eller den norska prioritetslistan.
Produkten innehåller ämnen på REACH Kandidatlista, men innehållet är under 0,1 vikt-%.
Produkten innehåller ämnen på REACH Kandidatlista eller den norska prioritetslistan, se tabell under Specifika norska
krav.
Produkten innehåller inga ämnen på REACH Kandidatlista eller den norska prioritetslistan. Produkten kan dock karaktäriseras
som farligt avfall (enligt Avfallsforskiften, Vedlegg III), se tabell under Specifika norska krav.
Transport
Transport från produktionsort till byggarbetsplats i Sverige enligt senario i A4: 215
Inomhusmiljö
Ej relvant.
Hållbar skosgbruk
PEFC och FSC certifikaterna som dokumenterar hållbart skogbruk är inte gilltiga under hela EPDs giltighetstid och måste därmed
uppdateras för att EPD ska vara gilltig under hela perioden. (PEFC 2018; 2019a,b; FSC 2017; 2019; 2020).
Klimatdeklaration
För att öka transparensen i bidraget till klimatpåverkan har indikatorn GWP delats upp i underindikatorer:
GWP-IOBC Klimatpåverkan beräknat efter omedelbar oxidation av biogent kol-principen.
GWP-BC Klimatpåverkan från nettoupptag och utsläpp av biogent kol från materialen i varje modul.
Klimatpåverkan
Parameter Enhet A1-A3 A4 A5 B1 B2 B3 B4 B5
GWP-IOBC kg CO -ekv 2.53E+00 1.69E-01 6.64E-01 0.00E+00 1.52E+00 3.87E-01 0.00E+00 0.00E+00
2
GWP-BC kg CO -ekv -1.31E+01 0.00E+00 5.01E-02 0.00E+00 0.00E+00 0.00E+00 0.00E+00 0.00E+00
2
GWP kg CO -ekv -1.06E+01 1.69E-01 7.14E-01 0.00E+00 1.52E+00 3.87E-01 0.00E+00 0.00E+00
2
Klimatpåverkan
Parameter Enhet B6 B7 C1 C2 C3 C4 D
GWP-IOBC kg CO -ekv 0.00E+00 0.00E+00 1.67E-04 9.35E-02 1.13E+00 9.17E-04 -6.60E-01
2
GWP-BC kg CO -ekv 0.00E+00 0.00E+00 0.00E+00 0.00E+00 1.31E+01 0.00E+00 0.00E+00
2
GWP kg CO -ekv 0.00E+00 0.00E+00 1.67E-04 9.35E-02 1.42E+01 9.17E-04 -6.60E-01
2
NEPD-2548-1284-SE Ytterpanel Moelven Proffs.
8/9
Bibliografi
Ecoinvent v3.0-3.5 Swiss Centre of Life Cycle Inventories. www.ecoinvent.ch
FSC (2017) FSC Chain of custody certificate. Certificate No. DNV-COC-000624
FSC (2019) FSC Chain of custody certificate. Certificate No. DNV-COC 000538
FSC (2020) FSC Mix; FSC Controlled Wood. Certificate Code: SCS-COC-003149
ISO 14001 (2017) Ledningssystemet för miljö. Certifikatsnummer: 0069748-00
ISO 21930:2007 Sustainability in building construction - Environmental declaration of building products
NPCR 015 version 3.0 Product category rules. Part B for wood and wood-based products for use in construction
(04/2019)
NS-EN 16449:2014 Tre og trebaserte produkter - Beregning av biogent karboninnhold i tre og omdanning til
karbondioksid
NS-EN ISO 14025:2010 Miljømerker og deklarasjoner - Miljødeklarasjoner type III - Prinsipper og prosedyrer.
NS-EN 16485:2014 Tømmer og skurlast - Miljødeklarasjoner - Produktkategoriregler for tre og trebaserte produkter
til bruk i byggverk
NS-EN 15804:2012+A1:2013 Bærekraftig byggverk - Miljødeklarasjoner - Grunnleggende produktkategoriregler for
byggevarer
NS 9431:2011 Klassifikasjon av avfall
SS-EN 14915:2013+A1:2017 Träpaneler - Egenskaper, utvärdering av överensstämmelse och märkning
SS-EN 14519:2005 Trävaror - Spontat virke till utvändig och invändig panel av barrträ
SS-EN 15146:2006 Trävaror - Hyvlade paneler och beklädnadsvirke av barrträ utan spont
Svensk Trä CMP - Certifierad målat panel
PEFC (2018) PEFC ST 2002:2013 - Chain of custody of forest based products. Certificate number: 1700162-
02
PEFC (2019a) PEFC ST 2002:2013 - Chain of custody of forest based products. Certificate number: 2018-
SKM-PEFC-253
PEFC (2019b) PEFC ST 2002:2013 - Chain of custody of forest based products. Certificate number: 2018-
SKM-PEFC-248
Pré Consultants (2019) SimaPro version 9.0.0.48
Raadal et al. (2009). Raadal, H. L., Modahl, I. S. & Lyng, K-A. (2009). Klimaregnskap for avfallshåndtering, Fase I og
II.Oppdragsrapport nr 18.09 fra Østfoldforskning, Norge
Ruttenborg, V (2020) LCA-report for Moelven Wood AS. Report nr. 325068-1 from Norwegian Institute of Wood
Technology, Oslo, Norway.
Statistisk sentralbyrå (2018a) Tabell 04730: Forbruk av brensel til bruttoproduksjon av fjernvarme, 2017
Statistisk sentralbyrå (2018b) Tabell 04727: Fjernvarmebalansen, 2017
Statistisk sentralbyrå (2018c) Tabell 09469: Nettoproduksjon av fjernvarme, 2017
Timmermann & Dibdiakova (2013) Klimagassutslipp i skogbruket - fra frø til industriport. Vugge-til-port livsløpsanalyse (LCA).
Prosjektrapport fra KlimaTre.
Programoperatör och utgivare
Næringslivets Stiftelse for Miljødeklarasjoner Tlf: +47 23 08 80 00
Postboks 5250 Majorstuen, 0303 Oslo e-post: post@epd-norge.no
Norge web www.epd-norge.no
Ägare av deklarationen
Moelven Industrier ASA Tlf: +47 63 95 97 50
Industrivegen 2, 2390 Moelv e-post: post.wood@moelven.no
Norge web www.moelven.no
Förrfattare av livscykelrapporten
Vegard Ruttenborg Tlf: +47 98 85 33 33
Norsk Treteknisk Institutt e-post: firmapost@treteknisk.no
Postboks 113 Blindern, 0314 Oslo, Norge web www.treteknisk.no
NEPD-2548-1284-SE Ytterpanel Moelven Proffs.
9/9
