Environmental product declaration
in accordance with ISO 14025 and EN 15804+A2
Betonelement Grå væg
Deklarationens ejer: Programoperatør:
Heidelberg Materials Precast Denmark A/S Næringslivets stiftelse for
Miljødeklarasjoner
Produkt:
Betonelement Grå væg Deklarationsnummer:
Deklareret enhed: Publiseringsnummer:
1 tonne
Godkendt dato:
Deklarationen er baseret på PCR: 19.02.2024
EN 15804:2012+A2:2019 tjener som kerne-PCR
NPCR 020:2021 Part B for Concrete and concrete Gyldig til:
Næringslivets stiftelse for elements 19.02.2029
Miljødeklarasjoner
EPD software:
LCAno EPD generator ID: 210917
1 / 12
Generel information
Produkt Deklarationens ejer:
Betonelement Grå væg Heidelberg Materials Precast Denmark A/S
Kontaktperson: Kristina Bolbro Agerholm
Telefon: +45 72 17 10 00
e-post: Kristina.Agerholm@heidelbergmaterials.dk
Programoperatør: Producent:
Post Box 5250 Majorstuen, 0303 Oslo, Norway Heidelberg Materials Precast Denmark A/S
Næringslivets stiftelse for Miljødeklarasjoner
Telefon: +47 23 08 80 00
web: post@epd-norge.no
Deklarationsnummer: Produktionssted:
Heidelberg Materials Precast Denmark A/S
Mads Clausens Vej 58
6360 Tinglev, Denmark
Deklarationen er baseret på PCR: Kvalitet/Miljøsystem:
EN 15804:2012+A2:2019 tjener som kerne-PCR ISO 9001
NPCR 020:2021 Part B for Concrete and concrete elements
Erklæring om ansvar: Org. no.:
Ejeren af deklarationen er ansvarlig for den underliggende 33255047
information og dokumentation. EPD Norge er ikke ansvarlig for
producentinformationer, data om livscyklusvurdering og
dokumentation
Deklareret enhed: Godkendt dato:
1 tonne Betonelement Grå væg 19.02.2024
Deklareret enhed med option: Gyldig til:
A1,A2,A3,A4,C1,C2,C3,C4,D 19.02.2029
Årstal for studiet:
2023
Funktionel enhed: Sammenlignelighed:
EPDer for byggevarer er muligvis ikke sammenlignelige hvis ikke de
overholder kravene i EN 15804 og ses i en byggesammenhæng.
Generelt om verifikation af EPD fra værktøj: Udarbejdelse og verifikation af miljødeklarationen
Uafhængig verifikation af data, anden miljøinformation og EPD er Deklarationen er udarbejdet og verificeret ved brug af EPDværktøj
foretaget efter ISO 14025:2010, kapitel 8.1.3 og 8.1.4. Individuel lca.tools ver EPD2022.03, udviklet af LCA.no AS. EPDværktøjet er
tredjepartsverificering af hver EPD er ikke nødvendig når værktøjet er integreret i virksomhedens miljøledelsessystem, og godkendt af EPD-
i) integreret i virksomhedens miljøledelsessystem, ii) procedurer for Norge, NEPDT62 EPD generator for Dansk Beton
brug af værktøjet er godkendt af EPD-Norge og iii) processen
granskes årlig. Se bilag G i EPD-Norges retningslinjer for yderligere EPD er udarbejdet af: Driton Ramadani
information om EPDværktøj.
Virksomhedssspecifikke data og EPD er kontrolleret af: Dennis F.
Hansen
Verifikation af EPD- værktøj: Godkendt:
Uafhængig tredjepartsverifikation af værktøj, baggrundsdata og test-
EPD er foretaget i henhold til EPD-Norges procedurer og
retningslinjer for verificering og godkendelse af EPD-værktøj. Håkon Hauan, CEO EPD-Norge
Tredjeparts verifikator:
Jane Anderson, Construction LCA Ltd
(kræver ikke signatur)
2 / 12
Produkt
Produktbeskrivelse:
Væg til elementbyggeri
se mere på https://precast.heidelbergmaterials.dk/betonelementer/betonvaegge/
Produktspecifikation:
Materials kg %
Aggregate 441,00 44,10
Cement 132,00 13,20
Chemical 2,47 0,25
Metal - Steel 8,30 0,83
Pigments and Fillers 16,00 1,60
Plastic - Polyethylene (MDPE) 0,03 0,00
Plastic - Polyvinyl chloride (PVC) 0,40 0,04
Reinforcement 49,10 4,91
Sand 307,70 30,77
Water 43,00 4,30
Total 1000,00
Tekniske data:
https://precast.heidelbergmaterials.dk/media/4fcde4i4/db_betonvaegge_klar.pdf
Beton C 35 -50 MPa Eksponeringsklasse P+M+A+EA udført iht. DS/EN 14992
Markedsområde:
Danmark
Levetid, produkt:
50
Levetid, anlæg:
100
LCA: Beregningsregler
Deklareret enhed:
1 tonne Betonelement Grå væg
Cut-off kriterier:
Alle vigtige råmaterialer og alle vigtige energiforbrug er inkluderet. Produktionsprocesser for råmaterialer og energistrømme som indgår med
meget små mængder (mindre end 1%) kan udelades iht. EN 15804. Disse cut​off kriterier gælder ikke for farlige materialer og stoffer.
Allokering:
Allokering er foretaget iht. bestemmelser i EN 15804. Indgående energi og vand, samt produktion af affald i egen produktion er allokeret lige
mellem alle produkterne gennem masseallokering. Miljøpåvirkninger og ressourceforbrug for primærproduktion af recirkulerede materialer er
allokeret til det oprindelige produktsystem.
Datakvalitet:
Specifikke data for produktsammensætningen er fremskaffet af producenten. De repræsenterer productionen af det deklarerede produkt og blev
indsamlet til udarbejdelsen af denne EPDen i det angivne studieår Baggrundsdata er baseret på EPDer iht. til EN 15804, og forskellige LCA
databaser Datakvaliteten for råmaterialerne i A1 er præsenteret i tabellen under.
3 / 12
Materials Source Data quality Year
Aggregate ecoinvent 3.6 Database 2019
Cement ecoinvent 3.6 Database 2019
Cement EPD-HCG-20210273-CBA1-EN EPD 2022
Cement NEPD-3946-2909 EPD 2022
Cement S-P-06379 EPD 2020
Chemical HUB-0092 EPD 2022
Chemical Supplier Supplier specific 2022
Metal - Steel ecoinvent 3.6 Database 2019
Pigments and Fillers MD-20026-DA EPD 2020
Pigments and Fillers S-P-05193 EPD 2021
Plastic - Polyethylene (MDPE) ecoinvent 3.6 Database 2019
Plastic - Polyvinyl chloride (PVC) ecoinvent 3.6 Database 2019
Reinforcement ecoinvent 3.6 Database 2019
Reinforcement EPD-BSW-20210265-CBA1-DE EPD 2019
Sand ecoinvent 3.6 Database 2019
Water ecoinvent 3.6 Database 2019
4 / 12
Systemgrænser (X=inkluderet, MND=modul ikke deklareret, MNR=modul ikke relevant)
Construction Beyond the system
Product stage Use stage End of life stage
installation stage boundaries
A1 A2 A3 A4 A5 B1 B2 B3 B4 B5 B6 B7 C1 C2 C3 C4 D
X X X X MND MND MND MND MND MND MND MND X X X X X
Systemgrænser:
Tillægsinformation
gnidnivdU fa r​effotsår tropsnarT lit gnillitsmerf
gnillitsmerfelairetaM
tropsnarT lit sdalpeggyb noitallatsnI gurB dlohegildeV noitarapeR gnintfiksdU gnirevoneR igrenE gurbdnaV gninvirdeN tropsnarT lit
gnildnahebsdlaffa gnildnahebsdlaffA
gnirenopeD
,eslednevnaneG
relle/go
gnidnivneg
elaitnetopsgurbneg
5 / 12
LCA: Scenarier og anden teknisk information
Følgende information beskriver scenariene for modulerne i EPDen.
Capacity utilisation Value
Transport til byggeplads (A4) Distance (km) Fuel/Energy Consumption Unit
(incl. return) % (Liter/tonn)
Truck, over 32 tonnes, EURO 6 (km) - Europe 53,3 % 263 0,023 l/tkm 6,06
Nedrivning (C1) Unit Verdi
Demolition of building per kg of cement-based
kg/DU 951,88
product, C1 (kg)
Demolition of building per kg of Steel in cement-
kg/DU 48,12
based product, C1 (kg)
Capacity utilisation Value
Transport affaldsbehandling (C2) Distance (km) Fuel/Energy Consumption Unit
(incl. return) % (Liter/tonn)
Truck, over 32 tonnes, EURO 6 (km) - Europe 53,3 % 30 0,023 l/tkm 0,69
Affaldsbehandling (C3) Unit Verdi
Waste treatment of cement-based product after
kg 23,80
demolition, C3 (kg)
Waste treatment of Steel in cement-based
kg 32,24
product after demolition, C3 (kg)
Waste treatment per kg Plastic, Mixture,
kg 0,43
incineration with fly ash extraction (kg)
Deponering (C4) Unit Verdi
Landfilling of ashes from incineration of Plastics,
Mixture, municipal incineration with fly ash kg 0,02
extraction, process per kg ashes and residues (kg)
Waste, concrete, to landfill (kg) kg 928,08
Waste, scrap steel, to landfill (kg) kg 15,88
Genbrugs-, genanvendelses– el.
Unit Verdi
genvindingspotentiale (D)
Substitution of electricity (MJ) MJ 0,66
Substitution of primary aggregates, gravel round
kg 23,80
(kg)
Substitution of primary steel with net scrap (kg) kg 15,60
Substitution of thermal energy, district heating
MJ 9,99
(MJ)
6 / 12
LCA: Resultater
Miljøpåvirkning (Environmental impact)
Indicator Unit A1 A2 A3 A4 C1 C2 C3 C4 D
GWP-total kg CO2 -eq 1,71E+02 1,12E+01 9,54E+00 2,29E+01 4,00E+00 2,61E+00 1,06E+00 4,05E+00 -1,73E+01
GWP-fossil kg CO2 -eq 1,70E+02 1,12E+01 9,61E+00 2,29E+01 4,00E+00 2,61E+00 1,06E+00 4,04E+00 -1,73E+01
GWP-biogenic kg CO2 -eq 9,24E-01 4,12E-03 -3,04E-01 9,82E-03 7,50E-04 1,12E-03 3,66E-04 3,44E-03 -1,07E-02
GWP-luluc kg CO2 -eq 6,30E-02 4,40E-03 2,35E-01 6,99E-03 3,15E-04 7,96E-04 5,92E-05 7,93E-04 -9,72E-03
ODP kg CFC11 -eq 5,52E-06 2,57E-06 1,43E-06 5,53E-06 8,64E-07 6,30E-07 1,01E-08 1,97E-06 -4,22E-03
AP mol H+ -eq 4,51E-01 1,42E-01 3,19E-02 7,38E-02 4,19E-02 8,41E-03 5,45E-04 3,94E-02 -8,63E-02
EP-FreshWater kg P -eq 7,61E-03 7,28E-05 8,85E-05 1,82E-04 1,46E-05 2,08E-05 2,71E-06 3,02E-05 -1,06E-03
EP-Marine kg N -eq 7,33E-02 3,33E-02 1,46E-02 1,62E-02 1,85E-02 1,84E-03 2,01E-04 1,48E-02 -1,80E-02
EP-Terrestial mol N -eq 1,21E+00 3,72E-01 1,35E-01 1,80E-01 2,00E-01 2,05E-02 2,18E-03 1,63E-01 -1,84E-01
POCP kg NMVOC -eq 3,77E-01 1,04E-01 3,60E-02 7,08E-02 5,57E-02 8,07E-03 5,55E-04 4,66E-02 -8,70E-02
ADP-minerals&metals1 kg Sb-eq 1,11E-03 1,56E-04 5,38E-05 4,09E-04 6,14E-06 4,66E-05 6,16E-07 3,58E-05 -3,02E-04
ADP-fossil1 MJ 1,17E+03 1,69E+02 1,36E+02 3,73E+02 5,51E+01 4,24E+01 1,38E+00 1,30E+02 -1,46E+02
WDP1 m3 4,11E+03 1,03E+02 4,71E+01 2,86E+02 1,17E+01 3,25E+01 1,37E+02 2,75E+02 8,36E+02
GWP-total = Global Warming Potential total; GWP-fossil = Global Warming Potential fossil fuels; GWP-biogenic = Global Warming Potential biogenic; GWP-luluc =
Global Warming Potential land use and land use change; ODP = Depletion potential of the stratospheric ozone layer; AP = Acidification potential, Accumulated
Exceedance; EP-freshwater = Eutrophication potential, fraction of nutrients reaching freshwater end compartment: EP-marine = Eutrophication potential, fraction of
nutrients reaching marine end compartment; EP-terrestrial = Eutrophication potential, Accumulated Exceedance; POCP = Formation potential of tropospheric ozone;
ADP-minerals&metals = Abiotic depletion potential for non-fossil resources; ADP-fossil = Abiotic depletion for fossil resources potential; WDP = Water (user)
deprivation potential, deprivation-weighted water consumption
"Læseeksempel 9,0 E-03 = 9,0*10 -3 = 0,009"
*INA Indicator Not Assessed
1. The results of this environmental impact indicator shall be used with care as the uncertainties on these results are high or as there is limited experienced with the
indicator
Remarks to environmental impacts
7 / 12
Additional environmental impact indicators
Indicator Unit A1 A2 A3 A4 C1 C2 C3 C4 D
PM Disease incidence 5,05E-06 6,85E-07 6,07E-07 2,11E-06 5,07E-06 2,40E-07 6,13E-09 8,40E-07 -1,46E-06
IRP2 kgBq U235 -eq 5,44E+03 7,36E-01 1,99E-01 1,63E+00 2,40E-01 1,85E-01 2,11E-02 5,66E-01 4,79E-02
ETP-fw1 CTUe 2,27E+03 1,15E+02 4,39E+01 2,72E+02 3,01E+01 3,10E+01 3,03E+00 6,45E+01 -9,62E+02
HTP-c1 CTUh 3,62E-07 0,00E+00 3,12E-09 0,00E+00 1,00E-09 0,00E+00 1,15E-10 1,89E-09 -8,27E-08
HTP-nc1 CTUh 2,48E-06 8,56E-08 6,47E-08 2,63E-07 2,80E-08 3,00E-08 3,47E-09 3,78E-08 1,79E-06
SQP1 dimensionless 3,43E+02 1,45E+02 1,38E+02 4,27E+02 6,69E+00 4,87E+01 7,24E-01 4,75E+02 -1,43E+01
PM = Particulate Matter emissions; IRP = Ionizing radiation – human health; ETP-fw = Eco toxicity – freshwater; HTP-c = Human toxicity – cancer effects; HTP-nc =
Human toxicity – non cancer effects; SQP = Potential Soil Quality Index (dimensionless)
"Læseeksempel 9,0 E-03 = 9,0*10 -3 = 0,009"
*INA Indicator Not Assessed
1. The results of this environmental impact indicator shall be used with care as the uncertainties on these results are high or as there is limited experienced with the
indicator
2. This impact category deals mainly with the eventual impact of low dose ionizing radiation on human health of the nuclear fuel cycle. It does not consider effects due
to possible nuclear accidents, occupational exposure nor due to radioactive waste disposal in underground facilities. Potential ionizing radiation from the soil, from
radon and from some construction materials is also not measured by this indicator.
8 / 12
Resourceforbrug (Resource use)
Indicator Unit A1 A2 A3 A4 C1 C2 C3 C4 D
PERE MJ 2,80E+02 1,81E+00 5,17E+01 4,69E+00 3,00E-01 5,34E-01 6,44E-01 2,01E+00 -1,71E+01
PERM MJ 5,52E-03 0,00E+00 0,00E+00 0,00E+00 0,00E+00 0,00E+00 0,00E+00 0,00E+00 0,00E+00
PERT MJ 2,80E+02 1,81E+00 5,17E+01 4,69E+00 3,00E-01 5,34E-01 6,44E-01 2,01E+00 -1,71E+01
PENRE MJ 1,17E+03 1,69E+02 1,36E+02 3,73E+02 5,51E+01 4,24E+01 1,38E+00 1,30E+02 -1,46E+02
PENRM MJ 1,08E+01 0,00E+00 -2,17E-01 0,00E+00 0,00E+00 0,00E+00 -9,88E+00 0,00E+00 0,00E+00
PENRT MJ 1,18E+03 1,69E+02 1,36E+02 3,73E+02 5,51E+01 4,24E+01 -8,50E+00 1,30E+02 -1,46E+02
SM kg 6,96E+01 0,00E+00 6,56E-02 0,00E+00 0,00E+00 0,00E+00 0,00E+00 0,00E+00 0,00E+00
RSF MJ 9,52E+01 6,17E-02 2,76E-02 1,64E-01 0,00E+00 1,87E-02 1,67E-04 4,15E-02 6,15E-01
NRSF MJ 1,49E+02 2,69E-01 1,22E-01 5,49E-01 0,00E+00 6,26E-02 0,00E+00 1,19E-01 1,77E+01
FW m3 1,90E+00 1,58E-02 1,93E-02 4,24E-02 2,83E-03 4,83E-03 3,30E-03 1,55E-01 -7,61E-02
PERE = Use of renewable primary energy excluding renewable primary energy resources used as raw materials; PERM = Use of renewable primary energy resources used
as raw materials; PERT = Total use of renewable primary energy resources; PENRE = Use of non renewable primary energy excluding non-renewable primary energy
resources used as raw materials; PENRM = Use of non renewable primary energy resources used as raw materials; PENRT = Total use of non renewable primary energy
resources; SM = Use of secondary materials; RSF = Use of renewable secondary fuels; NRSF = Use of non-renewable secondary fuels; FW = Net use of fresh water
"Læseeksempel 9,0 E-03 = 9,0*10 -3 = 0,009"
*INA Indicator Not Assessed
9 / 12
Affaldskategorier (End of life - Waste)
Indicator Unit A1 A2 A3 A4 C1 C2 C3 C4 D
HWD kg 5,66E-01 8,46E-03 4,79E-01 2,04E-02 1,62E-03 2,32E-03 1,23E-04 3,99E-04 -8,95E-02
NHWD kg 6,43E+01 1,06E+01 3,07E+01 3,24E+01 6,52E-02 3,69E+00 3,90E-03 9,44E+02 -7,04E+00
RWD kg 1,74E-02 1,16E-03 2,73E-04 2,54E-03 3,82E-04 2,90E-04 1,31E-05 1,98E-09 3,57E-05
HWD = Hazardous waste disposed; NHWD = Non-hazardous waste disposed; RWD = Radioactive waste disposed
"Læseeksempel 9,0 E-03 = 9,0*10 -3 = 0,009"
*INA Indicator Not Assessed
Output flows(End of life - Output flow)
Indicator Unit A1 A2 A3 A4 C1 C2 C3 C4 D
CRU kg 1,06E-01 0,00E+00 0,00E+00 0,00E+00 0,00E+00 0,00E+00 0,00E+00 0,00E+00 0,00E+00
MFR kg 2,38E-02 0,00E+00 1,03E+01 0,00E+00 0,00E+00 0,00E+00 5,60E+01 0,00E+00 0,00E+00
MER kg 1,18E-02 0,00E+00 5,18E+00 0,00E+00 0,00E+00 0,00E+00 4,30E-01 0,00E+00 0,00E+00
EEE MJ 2,64E-04 0,00E+00 3,43E+00 0,00E+00 0,00E+00 0,00E+00 6,61E-01 0,00E+00 0,00E+00
EET MJ 4,00E-03 0,00E+00 5,19E+01 0,00E+00 0,00E+00 0,00E+00 9,99E+00 0,00E+00 0,00E+00
CRU = Components for re-use; MFR = Materials for recycling; MER = Materials for energy recovery; EEE = Exported energy electrical; EET = Exported energy thermal
"Læseeksempel 9,0 E-03 = 9,0*10 -3 = 0,009"
*INA Indicator Not Assessed
Biogenic Carbon Content
Indicator Unit At the factory gate
Biogenic carbon content in product​ kg C 0,00E+00
Biogenic carbon content in accompanying packaging kg C 0,00E+00
Note: 1 kg biogenic carbon is equivalent to 44/12 kg CO2
10 / 12
Supplerende information
Drivhusgasemission fra elektricitetsforbruget i produktionsfasen
National produktionsmix som inkluderer import, produktion af overføringslinjer og tab i net lav spænding), er brugt som elektricitetsmix.
Baggrundsdata er præsenteret i tabellen nedenfor. Karakteriseringsfaktorer fra EN15804:2012+A2:2019 er benyttet.
Electricity mix Data source Amount Unit
Electricity, Denmark, wind power, offshore (kWh) ecoinvent 3.6 15,43 g CO2-eq/kWh
Farlige stoffer
Produktet er ikke tilført stoffer fra REACH Kandidatliste.
Indeklima
Additional Environmental Information
Additional environmental impact indicators required in NPCR Part A for construction products
Indicator Unit A1 A2 A3 A4 C1 C2 C3 C4 D
GWPIOBC kg CO2 -eq 2,42E+02 1,12E+01 9,96E+00 2,29E+01 4,00E+00 2,61E+00 1,09E+00 1,27E-03 -2,58E+01
GWP-IOBC: Globalt opvarmningspotentiale beregnet efter princippet om øjeblikkelig oxidation. GWP-IOBC skaber klarhed over det biogene kulstofbidrag til
klimapåvirkningen.GWP-IOBC: Globalt opvarmningspotentiale beregnet efter princippet om øjeblikkelig oxidation. GWP-IOBC skaber klarhed over det biogene
kulstofbidrag til klimapåvirkningen.
11 / 12
Bibliografi
DS/EN ISO 14025:2010 Miljømærker og -deklarationer - Type III-miljøvaredeklarationer - Principper og procedurer.
DS/EN ISO 14044:2006/A1:2018 Miljøledelse – Livscyklusvurdering – Krav og vejledning
DS/EN 15804:2012+A2:2019 Bæredygtighed inden for byggeri og anlæg - Miljøvaredeklarationer - Grundlæggende regler for produktkategorien
byggevarer
ISO 21930:2017 Sustainability in buildings and civil engineering works, Core rules for environmental product declarations of construction
products.
ecoinvent v3, Alloc Rec, Swiss Centre of Life Cycle Inventories.
Iversen et al., (2021) eEPD v2021.09 Background information for EPD generator tool system verification, LCA.no Report number: 07.21
Vold et al., (2022) EPD generator for concrete and concrete elements
Background information for EPD generator application and LCA data, LCA.no report number: 06.22
NPCR Part A: Construction products and services. Ver. 2.0. April 2021, EPD-Norge.
NPCR 020 Part B for concrete and concrete elements, Ver. 3.0, 20.09.2021, EPD Norway.
Programoperatør og udgiver Telefon:+47 23 08 80 00
Næringslivets stiftelse for Miljødeklarasjoner e-post: post@epd-norge.no
Post Box 5250 Majorstuen, 0303 Oslo, Norway web: www.epd-norge.no
Deklarationens ejer: Telefon:+45 72 17 10 00
Heidelberg Materials Precast Denmark A/S e-post: Kristina.Agerholm@heidelbergmaterials.dk
Mads Clausens Vej 58, 6360 Tinglev web: https://precast.heidelbergmaterials.dk/
Forfatter af livcyklussrapporten Telefon:+47 916 50 916
LCA.no AS e-post: post@lca.no
Dokka 6B, 1671 web: www.lca.no
Udvikler af EPD-generator Telefon:+47 916 50 916
LCA.no AS e-post: post@lca.no
Dokka 6B,1671 Kråkerøy web: www.lca.no
ECO Platform web: www.eco-platform.org
ECO Portal web: ECO Portal
12 / 12
