Environmental product declaration
in accordance with ISO 14025 and EN 15804+A2
Protecta Mineralfiber Bio
Eier av deklarasjonen: Programoperatør:
Polyseam AS Næringslivets Stiftelse for
miljødeklarasjoner
Produkt:
Protecta Mineralfiber Bio Deklarasjonsnummer:
Deklarert enhet: NEPD-6693-5948-NO
1 m2
Publiseringsnummer:
Deklarasjonen er basert på PCR:
EN 15804:2012+A2:2019 tjener som kjerne-PCR NEPD-6693-5948-NO
NPCR 012:2022 Part B for Thermal insulation products
Næringslivets Stiftelse for Godkjent dato: 27.05.2024
miljødeklarasjoner
Gyldig til: 27.05.2029
EPD software:
LCAno EPD generator ID: 76703
1 / 11
Generell informasjon
Produkt Eier av deklarasjonen:
Protecta Mineralfiber Bio Polyseam AS
Kontaktperson: Andrea Bogstad
Telefon: +47 33 30 67 00
e-post: post.no@polyseam.com
Programoperatør: Produsent:
Næringslivets Stiftelse for miljødeklarasjoner Polyseam Ltd
Postboks 5250 Majorstuen, 0303 Oslo, Norge
Telefon: +47 977 22 020
web: www.epd-norge.no
Deklarasjonsnummer: Produksjonssted:
NEPD-6693-5948-NO Polyseam Ltd
St Andrews Road 15
HD1 6SB Huddersfield, West Yorkshire, United Kingdom
Deklarasjonen er basert på PCR: Kvalitet/Miljøsystem:
EN 15804:2012+A2:2019 tjener som kjerne-PCR ISO 9001, ISO 14001
NPCR 012:2022 Part B for Thermal insulation products
Erklæring om ansvar: Org. no.:
Eieren av deklarasjonen skal være ansvarlig for den​ underliggende 986 426 051
informasjon og bevis. EPD Norge skal​ ikke være ansvarlig med
hensyn til produsent informasjon, ​ livsløpsvurdering data og bevis.​
Deklarert enhet: Godkjent dato:
1 m2 Protecta Mineralfiber Bio 27.05.2024
Deklarert enhet med opsjon: Gyldig til:
A1,A2,A3,A4,A5,C1,C2,C3,C4,D 27.05.2029
Årstall for studien:
2022
Funksjonell enhet: Sammenlignbarhet:
1 m2 Protecta Mineralfiber Bio. Bakdytten er 25mm tykk og har en EPD av byggevarer er nødvendigvis ikke sammenlignbare hvis de ikke
egenvekt på 128 kg/m3. Termisk konduktivitet: 0,0036 W/mK. samsvarer med NS-EN 15804 og ses i en bygningskontekst.
Generelt om verifikasjon av EPD fra verktøy: Utarbeidelse og verifikasjon av miljødeklarasjon:
Uavhengig verifikasjon av data, annen miljøinformasjon og EPD er Deklarasjonen er utarbeidet og verifisert ved bruk av EPD-verktøy
foretatt etter ISO 14025:2010, kapittel 8.1.3 og 8.1.4. Verifikasjon av lca.tools ver EPD2022.03, utviklet av LCA.no. EPD-verktøyet er
hver EPD foretas i henhold til EPD-Norge sine retningslinjer for integrert i bedriftens miljøstyringssystem, og godkjent av EPD-Norge
verifikasjon og godkjenning som krever at EPD-verktøy er i) integrert
i bedriftens miljøstyringssystem, ii) prosedyrer for bruk av EPD- EPD er utarbeidet av: Andrea Bogstad
verktøy er godkjent av EPD-Norge og iii) prosessen gjennomgås årlig
Bedriftsspesifikke data og EPD er kontrollert av: Wol Hluchan
av en uavhengig 3.parts verifikator. Se vedlegg G i EPD-Norge sine
retningslinjer for mer informasjon om EPD-verktøy.
Verifikasjon av EPD-verktøy: Godkjent:
Uavhengig tredjepartsverifikasjon av verktøy, bakgrunnsdata og test-
EPD er gjort i henhold til EPD-Norge sine prosedyrer og retningslinjer
for verifisering og godkjenning av EPD-verktøy.
Tredjeparts verifikator:
Elisabet Amat, GREENIZE projects
(krever ikke signatur)
2 / 11
Produkt
Produktbeskrivelse:
Protecta Mineralfiber Bio er laget av spesielle jordalkalimetalliske fiber som har blitt konstruert for å få gode isolasjonsegenskaper mot høye
temperaturer. Mineralfiberprodukter er lette, har lave termisk ledningsevne, lav varmelagring og utmerket motstand mot termisk sjokk.
Mineralfiber Bio er også velegnet der en har behov for å isolere mot høye temperaturer som isolering av piper, ovner og kjeler. Den kan også
benyttes som brannbeskyttelse der den er lett å montere som termisk bakdytt for branntetningsprodukter.
Mineralfiber Bio er brukervennlig og betraktes som et overlegent alternativ til steinull da den er lettere å forme og dens høye
temperaturutholdenhet.
Produktspesifikasjon:
Materialer Verdi Enhet
MATERIALER
Mineral 100 %
EMBALLASJE
Packaging - Cardboard 0,08 kg
Packaging - Plastic 0,00 kg
Packaging - Wood 0,08 kg
Tekniske data:
For mer informasjon se https://www.protecta.co.uk/no/product/fr-backing/
Markedsområde:
Norge.
Levetid, produkt:
60 år ved korrekt installasjon.
Levetid, bygg eller anlegg:
60 år.
LCA: Beregningsregler
Deklarert enhet:
1 m2 Protecta Mineralfiber Bio
Cut-off kriterier:
Alle viktige råmaterialer og all viktig energibruk er inkludert. Produksjonsprosessen for råmaterialene og energistrømmer som inngår med veldig
små mengder (mindre enn 1%) er ikke inkludert. Disse cut-off kriteriene gjelder ikke for farlige materialer og stoffer.
Allokering:
Allokering er gjort iht. bestemmelser i EN 15804. Inngående energi og vann, samt produksjon av avfall i egen produksjon er allokert likt mellom
alle produktene gjennom masseallokering. Miljøpåvirkning og ressursforbruk for primærproduksjonen av resirkulerte materialer er allokert til det
opprinnelige produktsystemet. Bearbeidingsprosessen og transport av materialet til produksjonssted er allokert til analysen i denne EPDen.
Datakvalitet:
Spesifikke data for produktsammensetningen er fremskaffet av produsenten. De representerer produksjonen av det deklarerte produktet og ble
samlet inn for EPD-​utvikling i det oppgitte året for studien. Bakgrunnsdata er basert på EPDer iht. EN 15804 og ulike LCA​ databaser.
Datakvaliteten for råmaterialene i A1 er presentert i tabellen nedenfor.
Materialer Kilde Datakvalitet År
Emballasje - Papp Modified ecoinvent 3.6 Database 2019
Emballasje - Plast ecoinvent 3.6 Database 2019
Emballasje - Trevirke ecoinvent 3.6 Database 2019
Emballasje - Trevirke Modified ecoinvent 3.6 Database 2019
Mineral ecoinvent 3.6 Database 2019
3 / 11
Systemgrenser (X=inkludert, MND=modul ikke deklarert, MNR=modul ikke relevant)
Gevinst og belastninger
Produktfase Sammenstillingsfase Bruksfase Sluttfase
etter endt levetid (D)
A1 A2 A3 A4 A5 B1 B2 B3 B4 B5 B6 B7 C1 C2 C3 C4 D
X X X X X MND MND MND MND MND MND MND X X X X X
Systemgrenser:
Livsløpsanalysen er en vugge-til-grav studie, ekskludert bruksfasen (B1-B7). Det inkluderer utvinning og produksjon av råvarer og forpakning,
transport til produksjonsstedet, selve produksjonsprosessen, transport til byggeplass, avfallshåndtering ved installasjon av produktet, rivning,
transport til avfallsbehandling, selve avfallsbehandlingen, deponering av masser samt unngått utslipp og ressursbruk i et nytt produkt.
A4: Transport fra fabrikk i England til Norge er inkludert. 300km transport fra vårt lager til byggeplass er også lagt til iht. PCR.
A5: Manuell installasjon er lagt til grunn, elektrisitet er ikke tatt hensyn til. Ingen fugemasser/lim er inkludert. Våre brannklassifiserte produkter er
systemgodkjente og vi har EPD for de nødvendige produktene. Vi forventer at EPD for de brukte produktene også blir vedlagt som
dokumentasjon. 0% materialsvinn er inkludert ved installasjon. All emballasje er sendt til gjennomsnittlig avfallshåndtering.
C1: Gjennomsnittlig datasett er benyttet for rivning.
C2: 50km transport til nærmeste avfallsbehandlingsanlegg lagt til grunn.
C3: Ingen del av produktet antas sendt til forbrenning. 98% av produktet antas gjenbrukt i nytt prosjekt.
C4: 2% av produktet antas sendt til deponi basert på tilgrising av fugemasse ved installasjon, samt skader ved demontering.
D: 98% av produktet antas å bli gjenbrukt siden materialet ikke taper isolasjonsverdi. Utvinning og bearbeiding av nytt materiale trekkes fra.
Flytskjemaet nedenfor illustrerer systemgrensene for analysen:
Teknisk tilleggsinformasjon:
Protecta Mineralfiber Bio kan enkelt fjernes og ombrukes dersom produktet er uskadet.
Polyseam sin fabrikk er sertifisert i henhold til ISO 14001 Environment Management (EMS) Standard. Dette rammeverket veileder i å redusere og
håndtere produksjonens påvirkning på miljøet.
Les mer her https://www.polyseam.com/sustainability/
relairetamåR tropsnarT gninkrivliT tropsnarT
​/snojskurtsnoK esafsnojsallatsni
kurB
dlohekildeV nojsarapeR regnitfikstU gnirevoneR llenojsarepO kurbigrene llenojsarepO kurbnnav gniretnomeD tropsnarT
gnildnahebsllafvA
lit
llafvA
gnildnahebttuls ​/gninnivnejg/kurbnejG elaisnetop-gnirelukriser
4 / 11
LCA: Scenarier og annen teknisk informasjon
Følgende informasjon beskriver scenariene for modulene i EPDen.
Kapasitetsutnyttelse Verdi
Transport fra produksjonssted til bruker (A4) Distanse (km) Brennstoff/Energiforbruk Enhet
inkl. retur (%) (Liter/tonn)
Ship, Ferry, Sea (km) 50,0 % 1117 0,034 l/tkm 37,98
Truck, 16-32 tonnes, EURO 6 (km) - Europe 36,7 % 69 0,043 l/tkm 2,97
Truck, 16-32 tonnes, EURO 6 (km) - Europe 36,7 % 300 0,043 l/tkm 12,90
Truck, 16-32 tonnes, EURO 6 (km) - Europe 36,7 % 138 0,043 l/tkm 5,93
Byggefase (A5) Enhet Verdi
Waste, packaging, cardboard, to average
kg 0,08
treatment (kg)
Waste, packaging, pallet, EUR wooden pallet,
kg 0,01
reusable, to average treatment (kg)
Waste, packaging, pallet, EUR wooden pallet,
kg 0,07
single use, to average treatment (kg)
Waste, packaging, plastic film (LDPE), to average
kg 0,00
treatment (kg)
Demontering (C1) Enhet Verdi
Demolition of building and mixed material
collection, 0,012kWh per kg demolished material kg/DU 3,37
(kg)
Kapasitetsutnyttelse Verdi
Transport til avfallsbehandling (C2) Distanse (km) Brennstoff/Energiforbruk Enhet
inkl. retur (%) (Liter/tonn)
Truck, over 32 tonnes, EURO 6 (km) - Europe 53,3 % 50 0,023 l/tkm 1,15
Avfallsbehandling (C3) Enhet Verdi
Waste, Components for reuse (kg) kg/DU 3,30
Avfall til sluttbehandling (C4) Enhet Verdi
Waste, stone wool, to landfil (kg) kg/DU 0,07
Gevinst og belastninger etter endt levetid (D) Enhet Verdi
Substitution of mineral fiber (kg) kg/DU 3,30
5 / 11
LCA: Resultater
LCA resultatene er presentert under for enheten som er definert på side 2 av EPD dokumentet.
Miljøpåvirkning (Environmental impact)
Indikator Enhet A1 A2 A3 A4 A5 C1 C2 C3 C4 D
GWP-total
kg CO2 -
6,41E+00 1,07E+00 1,11E+01 6,93E-01 2,62E-01 1,35E-02 1,47E-02 0,00E+00 3,58E-04 -6,56E+00
ekv
GWP-fossil
kg CO2 -
6,63E+00 1,07E+00 1,11E+01 6,92E-01 3,28E-03 1,35E-02 1,47E-02 0,00E+00 3,58E-04 -6,54E+00
ekv
GWP-biogenic
kg CO2 -
-2,24E-01 3,43E-04 1,76E-02 2,22E-04 2,58E-01 2,53E-06 6,28E-06 0,00E+00 2,40E-07 -1,06E-02
ekv
GWP-luluc
kg CO2 -
6,75E-03 6,20E-04 1,30E-03 3,57E-04 9,23E-07 1,06E-06 4,47E-06 0,00E+00 9,98E-08 -2,52E-03
ekv
kg
ODP CFC11 - 7,81E-07 2,30E-07 7,59E-08 1,46E-07 5,82E-10 2,91E-09 3,54E-09 0,00E+00 1,47E-10 -6,52E-07
ekv
mol H+
AP 5,29E-02 2,52E-02 5,82E-02 1,43E-02 2,16E-05 1,41E-04 4,72E-05 0,00E+00 3,40E-06 -2,98E-02
-ekv
kg P -
EP-FreshWater 2,37E-04 6,09E-06 2,40E-04 3,81E-06 3,37E-08 4,91E-08 1,17E-07 0,00E+00 4,01E-09 -1,81E-04
ekv
kg N -
EP-Marine 6,61E-03 6,42E-03 1,19E-02 3,54E-03 8,73E-06 6,22E-05 1,03E-05 0,00E+00 1,17E-06 -4,79E-03
ekv
mol N -
EP-Terrestial 9,31E-02 7,14E-02 1,31E-01 3,93E-02 9,32E-05 6,74E-04 1,15E-04 0,00E+00 1,29E-05 -6,02E-02
ekv
kg
POCP NMVOC 2,08E-02 1,87E-02 3,40E-02 1,04E-02 2,46E-05 1,88E-04 4,53E-05 0,00E+00 3,74E-06 -2,96E-02
-ekv
ADP- kg Sb-
8,72E-04 1,43E-05 2,74E-05 1,05E-05 6,27E-08 2,07E-08 2,61E-07 0,00E+00 3,28E-09 -6,76E-05
minerals&metals1 ekv
ADP-fossil1 MJ 6,93E+01 1,45E+01 9,75E+01 9,50E+00 4,08E-02 1,85E-01 2,38E-01 0,00E+00 1,00E-02 -1,89E+02
WDP1 m3 1,04E+02 5,20E+00 5,77E+00 5,10E+00 5,86E-02 3,94E-02 1,83E-01 0,00E+00 3,09E-03 -7,21E+01
GWP-total = Globalt oppvarmingspotensial totalt; GWP-fossil = Globalt oppvarmingspotensial fossile brensler; GWP-biogenic = Globalt oppvarmingspotensial biogene
kilder; GWP-luluc = Globalt oppvarmingspotensial arealbruk og arealbruks endringer; ODP = Potensial for nedbryting av stratosfærisk ozon; AP = Forsuringspotensial for
kilder på land og vann; EP = overgjødslingspotensial til ferskvann, hav og jord; POCP = Potensial for fotokjemisk oksidantdanning; ADP-minerals&metals = Abiotisk
utarmingspotensial for ikke-fossile ressurser, mineraler og metaller; ADP-fossil = Abiotisk utarmingspotensial for fossile ressurser, fossile brensler; WDP =
Utarmingspotensial for vannressurser
"Leseeksempel: 9,0 E-03 = 9,0*10 -3 = 0,009"
*INA Indicator Not Assessed (indikator ikke vurdert)
1. Resultatene av denne miljøpåvirkningsindikatoren skal brukes med forsiktighet ettersom usikkerheten til resultatene er høy eller det er begrenset erfaring med bruk av
indikatoren.
Merknad om miljøpåvirkningen
6 / 11
Supplerende indikatorer for miljøpåvirkning
Indikator Enhet A1 A2 A3 A4 A5 C1 C2 C3 C4 D
PM Sykdomstilfeller 4,31E-07 3,13E-08 7,86E-07 2,84E-08 2,80E-10 1,71E-08 1,35E-09 0,00E+00 6,60E-11 -3,01E-07
IRP2 kgBq U235 -ekv 2,08E-01 6,19E-02 6,41E-02 4,12E-02 1,60E-04 8,08E-04 1,04E-03 0,00E+00 4,11E-05 -1,27E-01
ETP-fw1 CTUe 1,94E+02 9,47E+00 2,94E+02 6,14E+00 4,99E-02 1,01E-01 1,74E-01 0,00E+00 5,92E-03 -8,89E+01
HTP-c1 CTUh 7,25E-09 0,00E+00 2,69E-09 0,00E+00 4,00E-12 3,00E-12 0,00E+00 0,00E+00 0,00E+00 -1,13E-08
HTP-nc1 CTUh 1,17E-07 5,22E-09 1,22E-07 7,18E-09 1,67E-10 9,40E-11 1,68E-10 0,00E+00 4,00E-12 -5,72E-08
SQP1 dimensjonsløs 5,60E+01 5,73E+00 2,07E+01 3,62E+00 2,52E-02 2,25E-02 2,73E-01 0,00E+00 2,05E-02 -1,11E+01
PM = Partikkelutslipp; IRP = Ioniserende stråling (helseeffekt); ETP-fw = Økotoksisitet (ferskvann); HTP-c = Toksisitet påvirkning på mennesker, kreft; HTP-nc =
Toksisitet påvirkning på mennesker, andre effekter enn kreft; SQP = Påvirkninger knyttet til arealbruksendringer / jordkvalitet
"Leseeksempel: 9,0 E-03 = 9,0*10 -3 = 0,009"
*INA Indicator Not Assessed (indikator ikke vurdert)
1. Resultatene av denne miljøpåvirkningsindikatoren skal brukes med forsiktighet ettersom usikkerheten til resultatene er høy eller det er begrenset erfaring med bruk av
indikatoren.
2. Denne påvirkningskategorien omhandler hovedsakelig den eventuelle effekten av lavdose ioniserende stråling på menneskers helse i atombrenselsyklusen. Den tar
ikke hensyn til effekter på grunn av mulige atomulykker, yrkesmessig eksponering eller på grunn av fjerning av radioaktivt avfall i underjordiske anlegg. Potensiell
ioniserende stråling fra jorda, fra radon og fra noen byggematerialer måles heller ikke av denne indikatoren.
7 / 11
Ressursbruk (Resource use)
Indikator Enhet A1 A2 A3 A4 A5 C1 C2 C3 C4 D
PERE MJ 7,56E+00 1,30E-01 9,92E+00 9,36E-02 7,67E-04 1,01E-03 3,00E-03 0,00E+00 8,09E-05 -2,90E+00
PERM MJ 2,40E+00 0,00E+00 0,00E+00 0,00E+00 -2,40E+00 0,00E+00 0,00E+00 0,00E+00 0,00E+00 0,00E+00
PERT MJ 9,96E+00 1,30E-01 9,92E+00 9,36E-02 -2,40E+00 1,01E-03 3,00E-03 0,00E+00 8,09E-05 -2,90E+00
PENRE MJ 6,93E+01 1,45E+01 9,75E+01 9,50E+00 4,08E-02 1,85E-01 2,38E-01 0,00E+00 1,00E-02 -6,27E+01
PENRM MJ 4,25E-02 0,00E+00 0,00E+00 0,00E+00 -4,25E-02 0,00E+00 0,00E+00 0,00E+00 0,00E+00 -1,27E+02
PENRT MJ 6,93E+01 1,45E+01 9,75E+01 9,50E+00 -1,64E-03 1,85E-01 2,38E-01 0,00E+00 1,00E-02 -1,89E+02
SM kg 3,84E-02 0,00E+00 0,00E+00 0,00E+00 0,00E+00 0,00E+00 0,00E+00 0,00E+00 2,71E-06 0,00E+00
RSF MJ 1,04E-01 3,47E-03 3,03E-03 3,00E-03 2,35E-05 0,00E+00 1,05E-04 0,00E+00 1,88E-06 -6,86E-02
NRSF MJ 1,07E-02 3,05E-02 4,79E-02 7,72E-03 1,95E-04 0,00E+00 3,51E-04 0,00E+00 9,63E-06 -1,50E-02
FW m3 1,37E-01 1,09E-03 2,75E-02 7,05E-04 2,51E-05 9,55E-06 2,71E-05 0,00E+00 1,07E-05 -1,10E-01
PERE = Fornybar primærenergi brukt som energibærer; PERM = Fornybar primærenergi brukt som råmateriale; PERT = Total bruk av fornybar primærenergi; PENRE =
Ikke fornybar primærenergi brukt som energibærer; PENRM = Ikke fornybar primærenergi brukt som råmateriale; PENRT = Total bruk av ikke fornybar primærenergi; SM
= Bruk av sekundære materialer; RSF = Bruk av fornybart sekundære brensel; NRSF = Bruk av ikke fornybart sekundære brensel; FW = Netto bruk av ferskvann.
"Leseeksempel: 9,0 E-03 = 9,0*10 -3 = 0,009"
*INA Indicator Not Assessed (indikator ikke vurdert)
8 / 11
Livsløpets slutt - Avfall (End of life - Waste)
Indikator Enhet A1 A2 A3 A4 A5 C1 C2 C3 C4 D
HWD kg 3,68E-02 7,73E-04 3,85E-02 4,31E-04 0,00E+00 5,46E-06 1,30E-05 0,00E+00 7,76E-07 -8,89E-03
NHWD kg 1,21E+00 3,48E-01 9,23E-01 2,16E-01 1,52E-01 2,20E-04 2,07E-02 0,00E+00 6,80E-02 -3,63E-01
RWD kg 2,02E-04 9,91E-05 5,67E-05 6,56E-05 0,00E+00 1,29E-06 1,63E-06 0,00E+00 6,57E-08 -1,35E-04
HWD = Avhendet farlig avfall; NHWD = Avhendet ikke-farlig avfall; RWD = Avhendet radioaktivt avfall
"Leseeksempel: 9,0 E-03 = 9,0*10 -3 = 0,009"
*INA Indicator Not Assessed (indikator ikke vurdert)
Livsløpets slutt - Utgangsfaktorer (End of life - Output flow)
Indikator Enhet A1 A2 A3 A4 A5 C1 C2 C3 C4 D
CRU kg 0,00E+00 0,00E+00 0,00E+00 0,00E+00 1,05E-02 0,00E+00 0,00E+00 3,30E+00 0,00E+00 0,00E+00
MFR kg 0,00E+00 0,00E+00 0,00E+00 0,00E+00 7,40E-02 0,00E+00 0,00E+00 0,00E+00 2,55E-06 0,00E+00
MER kg 0,00E+00 0,00E+00 1,39E-01 0,00E+00 7,10E-02 0,00E+00 0,00E+00 0,00E+00 2,06E-08 0,00E+00
EEE MJ 0,00E+00 0,00E+00 8,26E-02 0,00E+00 5,39E-02 0,00E+00 0,00E+00 0,00E+00 1,78E-07 0,00E+00
EET MJ 0,00E+00 0,00E+00 1,25E+00 0,00E+00 8,15E-01 0,00E+00 0,00E+00 0,00E+00 2,69E-06 0,00E+00
CRU = Komponenter for gjenbruk, MFR Materialer for resirkulering, MER = Materialer for energigjenvinning, EEE = Eksportert elektrisk energi; EET = Eksportert termisk
energi
"Leseeksempel: 9,0 E-03 = 9,0*10 -3 = 0,009"
*INA Indicator Not Assessed (indikator ikke vurdert)
Informasjon om innholdet av biogent karbon
Indikator Enhet Ved port
Innhold av biogent karbon i produkt kg C 0,00E+00
Innhold av biogent karbon i emballasjen kg C 7,05E-02
Merk: 1 kg biogent karbon tilsvarer 44/12 kg CO2
9 / 11
Tilleggskrav
Klimagassutslipp fra bruk av elektrisitet i produksjonsfasen
Nasjonal produksjonsmiks fra import, lavspenning (inkludert produksjon av overføringslinjer, i tillegg til direkte utslipp og tap i nett) er brukt for
anvendt elektrisitet i produksjonsprosessen (A3). Bakgrunnsdata er presentert i tabellen under. Karakteriseringsfaktorer fra
EN15804:2012+A2:2019 er benyttet.
Elektrisitetsmiks Kilde Mengde Enhet
Electricity, B (kWh) ecoinvent 3.6 1102,91 g CO2-eq/kWh
Farlige stoffer
Produktet er ikke tilført stoffer fra REACH Kandidatliste eller den norske prioritetslisten.
Inneklima
Protecta Mineralfiber Bio tilfredsstiller minimumskrav til miljøgifter som angitt i BREEAM-NOR Manualen 2022 v6.1 - Nybygg.
Egenskapene for Mineralfiber Bio er deklarert i Nordisk Miljømerking sine portaler Building Products Portal (generasjon 3) og Supply Chain
Declaration Portal (generasjon 4).
Ytterligere miljøinformasjon
Ytterligere indikatorer for miljøpåvirkning nødvendig i NPCR Part A for construction products
Indikator Enhet A1 A2 A3 A4 A5 C1 C2 C3 C4 D
GWPIOBC kg CO2 -ekv 6,66E+00 1,07E+00 1,05E+01 6,93E-01 3,28E-03 1,35E-02 1,47E-02 0,00E+00 3,58E-04 -6,56E+00
GWP-IOBC: Globalt oppvarmingspotensial beregnet etter prinsippet om umiddelbar oksidasjon. For å øke tydeligheten av biogent karbonbidrag til klimapåvirkning,
kreves indikatoren GWP-IOBC da den erklærer klimapåvirkninger beregnet i henhold til prinsippet om øyeblikkelig oksidasjon. GWP-IOBC er også referert til som GWP-
GHG i sammenheng med svensk lov om offentlige anskaffelser.
10 / 11
Bibliografi
NS-EN ISO 14025:2010 Miljømerker og deklarasjoner - Miljødeklarasjoner type III - Prinsipper og prosedyrer.
NS-EN ISO 14044:2006 Miljøstyring - Livsløpsvurderinger - Krav og retningslinjer.
NS-EN 15804:2012+A2:2019 Bærekraftig byggverk - Miljødeklarasjoner - Grunnleggende produktkategoriregler for byggevarer.
ISO 21930:2017 Sustainability in buildings and civil engineering works -
Core rules for environmental product declarations of construction products and services.
ecoinvent v3, Allocation, cut-off by classification, Swiss Centre of Life Cycle Inventories.
Iversen et al., (2021) eEPD v2021.09 Background information for EPD generator tool system verification, LCA.no Report number: 07.21
Vold et. al., (2022) EPD generator for NPCR 012 Thermal insulation, Background information for EPD generator application and LCA data, LCA.no
report number: 07.22.
NPCR Part A: Construction products and services. Ver. 2.0. April 2021, EPD-Norge.
NPCR 012 Part B for Part B for Thermal insulation products, Ver. 2.0, 31.03.2022, EPD Norway.
Programoperatør og utgiver Telefon:+47 977 22 020
Næringslivets Stiftelse for miljødeklarasjoner e-post: post@epd-norge.no
Postboks 5250 Majorstuen, 0303 Oslo, Norge web: www.epd-norge.no
Eier av deklarasjonen: Telefon:+47 33 30 67 00
Polyseam AS e-post: post.no@polyseam.com
Ravneveien 7, 3174 Revetal web: https://www.polyseam.com/
Forfatter av livsløpsrapporten Telefon:+47 916 50 916
LCA.no AS e-post: post@lca.no
Dokka 6B, 1671 web: www.lca.no
Utvikler av EPD-generator Telefon:+47 916 50 916
LCA.no AS e-post: post@lca.no
Dokka 6B,1671 Kråkerøy web: www.lca.no
ECO Platform web: www.eco-platform.org
ECO Portal web: ECO Portal
11 / 11
