Environmental product declaration
In accordance with 14025 and EN15804+A2
BUTINOX Futura Selvrensende Grunnmur, Scanox AS
Eier av deklarasjonen: Programoperatør:
Scanox AS Næringslivets Stiftelse for
miljødeklarasjoner
Produkt:
BUTINOX Futura Selvrensende Grunnmur, Scanox AS Deklarasjonsnummer:
Deklarert enhet: Publiseringsnummer:
1 m2
Godkjent dato:
Deklarasjonen er basert på PCR:
EN 15804:2012+A2:2019 tjener som kjerne-PCR Gyldig til:
IBU PCR Part B for coatings with organic binders
Næringslivets Stiftelse for EPD Software:
miljødeklarasjoner LCA.no EPD generator ID: 65023
1 / 13
Generell informasjon
Produkt Eier av deklarasjonen:
BUTINOX Futura Selvrensende Grunnmur, Scanox AS Scanox AS
Kontaktperson: Cleo Alves Otterbech
Telefon: +47 32 24 43 00
e-post: cleo.otterbech@jotun.com
Programoperatør: Produsent:
Postboks 5250 Majorstuen, 0303 Oslo, Norge Scanox AS
Næringslivets Stiftelse for miljødeklarasjoner Kjellstadveien 5
Telefon: +47 23 08 80 00 3400 Lier, Norway
web: post@epd-norge.no
Deklarasjonsnummer: Produksjonssted:
Scanox AS.
Industriveien 70
3219 Sandefjord, Norway
Deklarasjonen er basert på PCR: Kvalitet/Miljøsystem:
EN 15804:2012+A2:2019 tjener som kjerne-PCR ISO 9001:2008 Certificate nr: 0044915-00, ISO 14001:2004
IBU PCR Part B for coatings with organic binders Certificate nr 0044914-00, OHSAS 18001:2007 Certificate nr:
0044916-00
Erklæring om ansvar: Org. no.:
Eieren av deklarasjonen skal være ansvarlig for den​ underliggende 915 737 668
informasjon og bevis. EPD Norge skal​ ikke være ansvarlig med
hensyn til produsent informasjon, ​ livsløpsvurdering data og bevis.​
Deklarert enhet: Godkjent dato:
1 m2 BUTINOX Futura Selvrensende Grunnmur, Scanox AS
Deklarert enhet med opsjon: Gyldig til:
A1-A3,A4,A5,B2,C1,C2,C3,C4,D
Årstall for studien:
2023
Funksjonell enhet: Sammenlignbarhet:
1 m² overflate vedlikeholdt i 50 år. EPD av byggevarer er nødvendigvis ikke sammenlignbare hvis de ikke
samsvarer med NS-EN 15804 og ses i en bygningskontekst.
Generelt om verifikasjon av EPD fra verktøy: Utarbeidelse og verifikasjon av miljødeklarasjon:
Uavhengig verifikasjon av data, annen miljøinformasjon og EPD er Deklarasjonen er utarbeidet og verifisert ved bruk av EPD-verktøy
foretatt etter ISO 14025:2010, kapittel 8.1.3 og 8.1.4. Individuell lca.tools ver EPD2022.03, utviklet av LCA.no. EPD-verktøyet er
tredjepartsverifisering av hver EPD er ikke nødvendig når verktøyet er integrert i bedriftens miljøstyringssystem, og godkjent av EPD-Norge.
i) integrert i bedriftens miljøstyringssystem, ii) prosedyrer for bruk av Godkjenningsnummer:
verktøyet er godkjent av EPD-Norge og iii) prosessen granskes årlig.
Se vedlegg G i EPD-Norges retningslinjer for ytterligere informasjon EPD er utarbeidet av: Ragnhild Bjerkvik Alnes
om EPDverktøy
Bedriftsspesifikke data og EPD er kontrollert av: Ragnhild Bjerkvik
Alnes
Verifikasjon av EPD-verktøy: Godkjent:
Uavhengig tredjepartsverifikasjon av verktøy, bakgrunnsdata og test-
EPD er gjort i henhold til EPD-Norge sine prosedyrer og retningslinjer
for verifisering og godkjenning av EPD-verktøy.
Tredjeparts verifikator:
Anne Rønning, Norsus AS Håkon Hauan, CEO EPD-Norge
(krever ikke signatur)
2 / 13
Produkt
Produktbeskrivelse:
BUTINOX Futura Selvrensende Grunnmur er en vanntynnet akrylmaling til utendørs bruk. Det deklarerte produktet er en spesialmaling til
grunnmur og sokkeletasje.
Malingen danner en hydrofil overflate. Dette gir selvrensende egenskaper og dermed langvarig nymalt og rent utseende, samt effektiv beskyttelse
mot sopp og alger. Smart Flow Technology gjør at malingen får en kremaktig konsistens som er lett å påføre. Malejobben blir enklere og raskere,
med mindre drypp og søl. Produktet gir 12 års garanti på farge og glans.
BUTINOX Futura Selvrensende Grunnmur benyttes på sementrik puss, betong, eternitt og andre mineralske underlag. Sementfiberplater
behandles iht. plateleverandørens anbefaling.
Produktspesifikasjon:
For informasjon on kriterier i Grønne Bygningsstandarder og miljømerker, se underkapittel "Teknisk tilleggsinformasjon".​
Materialsammensetningen av det deklarerte produktet er gitt nedenfor:
Materialer Verdi Enhet
Vann 25 - 50 %
Bindemiddel 10 - 25 %
Titandioksid 10 - 25 %
Ekstender 5 - 10 %
Løsemiddel 3 - 5 %
Additiv 1 - 3 %
Pigment 1 - 3 %
Biocid 0.3 - 1 %
Tekniske data:
Litervekt: 1.2 g/cm³
Tørrstoff pr volum: 38 ± 2 volum%
Per strøk:
Spredeevne: 10 - 6 m²/l
Tørr filmtykkelse: 38 - 63 µm
Våt filmtykkelse: 100 - 167 µm
VOC for bruksklart produkt: EU grenseverdi for produktet (kat. A/g): 40 g/l. Produktet inneholder maks 40 g/l VOC.
Relevant formulering med antatt størst miljøpåvirkning er valgt for denne EPDen. For produkter med et utvalg av farger vil dette være den
formuleringen med høyest innhold av titandioksid.
Produktemballasjen inneholder 60 % resirkulert plast og er basert på en gjennomsnittlig størrelse av plastemballasje. Sekundæremballasje som
paller og plastfolie er inkludert i utregningen.
For sikkerhet, helse og miljøaspekter, se det deklarerte produktets sikkerhetsdatablader på www.jotun.com.
For utfyllende informasjon om tekniske data, samt beskrivelse av påføring og vedlikehold, se det deklarerte produktets tekniske datablad og FDV
(forvaltning, drift og vedlikehold) på www.jotun.no.
Markedsområde:
Skandinavia.
Levetid, produkt:
Produktets levetid er svært avhengig av underlagets tilstand, konstruksjon og forhold under bruk. I denne analysen er vedlikehold utført hvert 12
år.
Levetid, objekt:
Levetiden til det malte objektet er 50 år i denne beregningen.
3 / 13
LCA: Beregningsregler
Deklarert enhet:
1 m2 BUTINOX Futura Selvrensende Grunnmur, Scanox AS
Cut-off kriterier:
Alle viktige råmaterialer og all viktig energibruk er inkludert. Produksjonsprosessen for råmaterialene og energistrømmer som inngår med veldig
små mengder (mindre enn 1%) er ikke inkludert. Disse cut-off kriteriene gjelder ikke for farlige materialer og stoffer.
Allokering:
Allokering er gjort iht. bestemmelser i EN 15804. Inngående energi og vann, samt produksjon av avfall i egen produksjon er allokert likt mellom
alle produktene gjennom masseallokering. Miljøpåvirkning og ressursforbruk for primærproduksjonen av resirkulerte materialer er allokert til det
opprinnelige produktsystemet. Bearbeidingsprosessen og transport av materialet til produksjonssted er allokert til analysen i denne EPDen.
Datakvalitet:
Spesifikke data for produktsammensetningen er fremskaffet av produsenten. De representerer produksjonen av det deklarerte produktet og ble
samlet inn for EPD-​utvikling i det oppgitte året for studien. Bakgrunnsdata er basert på EPDer iht. EN 15804 og ulike LCA​ databaser.
Datakvaliteten for råmaterialene i A1 er presentert i tabellen nedenfor.
I beregningen for emballasje blir det brukt 60 % resirkulert polypropylen i spannet.
Materialer Kilde Datakvalitet År
Company
Packaging Emballator/Berry Superfos 2020
specific dataset
Solvent CEPE RM Database v3.0 Database 2016
Pigments and Fillers CEPE RM Database v3.0 Database 2016
Additives CEPE RM Database v3.0 Database 2016
Others CEPE RM Database v3.0 Database 2016
Binders and Resins CEPE RM Database v3.0 Database 2016
4 / 13
Systemgrenser (X=inkludert, MND=modul ikke deklarert, MNR=modul ikke relevant)
Gevinst og belastninger
Produktfase Sammenstillingsfase Bruksfase Sluttfase
etter endt levetid (D)
A1 A2 A3 A4 A5 B1 B2 B3 B4 B5 B6 B7 C1 C2 C3 C4 D
X X X X X MND X MND MND MND MND MND X X X X X
Systemgrenser:
Flytskjemaet i figuren nedenfor illustrerer systemgrensene for analysen, i samsvar med modulprinsippet på EN 15804+A2. Analysen er en vugge til
port studie med alternativer, modulene A4 transport til marked, A5 påføring, B2 vedlikehold, C1-C4 sluttfase og modul D etter endt levetid er
inkludert.
Teknisk tilleggsinformasjon:
Det deklarerte produktet bidrar til Green Building Standard-kreditter ved å oppfylle følgende spesifikke krav:
Svanemerket 2097 0003.
BREEAM® International (2021)/BREEAM® International (2016)
- Mat 01: Product-specific Type III EPD (ISO 14025;21930, EN 15804+A2) for Scanox AS.
BREEAM-NOR v6.0 (2022):
- Mat 02: Product-specific Type III EPD (ISO 14025, ISO 21930, EN 15804+A2) for Scanox AS.
- Mat 02: Produktets sikkerhetsdatablad bekrefter at produktet ikke inneholder noen stoffer på den norske prioriteringslista (A20-lista) og REACH
godkjennings-/autorisasjonslista – Vedlegg XIV, forbud og begrensninger – Vedlegg XVII og SVHC kandidatlista.
BREEAM-NOR (2016):
- Mat 01: Produkt-spesifikk Type III EPD (ISO 14025, ISO 21930, EN 15804+A2) for Scanox AS.
- Mat 01: Produktets sikkerhetsdatablad bekrefter at produktet ikke inneholder noen stoffer på den norske A20-lista.
Tillegg sertifikater og godkjenninger kan være tilgjengelige på forespørsel.
relairetamåR tropsnarT gninkrivliT tropsnarT
​/snojskurtsnoK esafsnojsallatsni
kurB
dlohekildeV nojsarapeR regnitfikstU gnirevoneR llenojsarepO kurbigrene llenojsarepO kurbnnav gniretnomeD tropsnarT
gnildnahebsllafvA
lit
llafvA
gnildnahebttuls ​/gninnivnejg/kurbnejG elaisnetop-gnirelukriser
5 / 13
LCA: Scenarier og annen teknisk informasjon
Følgende informasjon beskriver scenariene for modulene i EPDen.
Dette er en vugge-til-port studie med alternativer, modulene A4 transport til marked, A5 påføring, B2 vedlikehold, C1-C4 sluttfase og modul D
etter endt levetid er inkludert, som beskrevet nedenfor.
Modul A4 inkluderer transport av deklarert produkt i tillegg til emballasje fra produksjonssted til markedet i Skandinavia. Beregningen er basert på
gjennomsnittlige avstander til distribusjonssentre i det lokale markedet. Det deklarerte produktet antas å bli transportert med lastebiltypen som er
vanlig å bruke lokalt.
Modul A5 modellerer påføring av produktet, påføring med utstyrsbruk, tap ved påføring og produkt igjen i spann og utstyr. Overflaten vaskes
med et rensemiddel og en sopp- og algefjerner, begge blandet med vann. Ett lag med JOTUN Original Akryl Murprimer (6 m²/L) påføres med bruk
av børste. Alle disse forarbeidsproduktene er allokert til modul A5. Deretter påføres to lag BUTINOX Futura Selvrensende Grunnmur (8,5 m²/L)
med en børste. Beregningene inkluderer tørking/herding ved utslipp av flyktige organiske forbindelser (VOC) og fordamping av vann, samt
avfallsbehandling av emballasje og restprodukter.
Modul B2 modellerer vedlikehold av produktet, med produksjon og transport av produktet (A1-A4), forarbeid, påføring med utstyrsbruk, tap ved
påføring og produkt igjen i spann og utstyr. Beregningene inkluderer tørking/herding ved emisjon av flyktige organiske forbindelser (VOC) og
fordamping av vann, samt avfallsbehandling av emballasje og restprodukt. Før hvert vedlikehold vaskes overflaten med et rengjøringsmiddel og
en sopp- og algefjerner, begge blandet med vann. Deretter påføres to lag BUTINOX Futura Selvrensende Grunnmur (8,5 m²/L) med en børste.
Vedlikehold gjentas 4 ganger i løpet av objektets levetid. I denne fasen er alle delprodukter og hovedproduktet allokert til B2.
Modellering av påføring og vedlikehold (A5 og B2) er basert på informasjon fra produktenes tekniske datablader (TDS) og inkluderer tap på 4,17
% tilsvarende profesjonell bruk av dekorativ maling fra Emission Scenario Document on Coating Industry (Paints, Lacquers and Varnishes) (OECD,
2009).
Modul C modellerer slutten av levetiden til byggematerialet. Beregningene for modul C er basert på tørket/herdet maling.
Tørkeprosessen/herdingen skjer i modul A5 og B2, derfor trekkes massen av løsemiddel og vann fra den totale malingsmassen i modul C.
Tilsvarende genereres emballasjeavfall i modul A5 og B2, og inngår derfor ikke i modul. C.
Modul C1 er modellert med null miljøpåvirkning for det deklarerte produktet. Malingen fjernes ikke fra underlaget ved riving, derfor allokeres
miljøbelastningen til den malte gjenstanden.
Modul C2 inkluderer transport av malingsavfallet til nærmeste deponi eller avfallsbehandlingsanlegg. Det forutsettes at avfallet transporteres med
lastebil med gjennomsnittsverdier oppført i tabellen. Transportavstanden er satt til 50 km.
Modul C3 er modellert uten behandling av malingsavfall.
Modul C4. Malingsavfall kastes sammen med underlaget det påføres. Et typisk scenario for substrat er deponering, derfor antas det at 100 % av
malingsavfallet sendes til avfallsanlegg.
Modul D. Resirkulering av påført maling er ikke vanlig praksis, derfor er gjenbruks-, resirkulerings- og resirkuleringspotensialet satt til null.
Kapasitetsutnyttelse Verdi
Transport fra produksjonssted til bruker (A4) Distanse (km) Brennstoff/Energiforbruk Enhet
inkl. retur (%) (Liter/tonn)
Truck Europe, over 32 tonnes, EURO 6 (km) 53,3 % 321 0,023 l/tkm 7,38
Byggefase (A5) Enhet Verdi
1 kg/DU 0,02
kg/DU 0,18
Cleaner, household detergent (kg) kg/DU 0,01
Degreaser (ammonia or other) (kg) kg/DU 0,01
Dried paint residues landfill (kg) kg/DU 0,00
Dried paint residues, incineration (kg) kg/DU 0,00
Paint brush (kg) kg/DU 0,01
Product loss during application (m2) Units/DU 0,04
Truck Europe, over 32 tonnes, EURO 6 (kgkm) kgkm/DU 66,08
VOC emissions to air (kg) kg/DU 0,01
Waste packaging, plastic, mixture, to average
kg/DU 0,04
treatment (kg)
Waste packaging, wood, average treatment (kg) kg/DU 0,00
Waste packaing, cardboard and paper, to average
kg/DU 0,00
treatment (kg)
Water (L) kg/DU 0,13
6 / 13
Byggefase (A5) Enhet Verdi
Transport of total waste packaging from
km 50
application for treatment
Transport of dried paint waste for treatment km 50
Treatment of dried paint waste, incineration % 45
Treatment of dried paint waste, landfill % 55
Vedlikehold (B2) Enhet Verdi
1 kg/DU 1,32
Cleaner, household detergent (kg) kg/DU 0,03
Degreaser (ammonia or other) (kg) kg/DU 0,02
Dried paint residues landfill (kg) kg/DU 0,01
Dried paint residues, incineration (kg) kg/DU 0,01
Paint brush (kg) kg/DU 0,03
Product loss during application (m2) kg/DU 0,17
Truck Europe, over 32 tonnes, EURO 6 (kgkm) kg/DU 6,99
VOC emissions to air (kg) kg/DU 0,02
Waste packaging, plastic, mixture, to average
kg/DU 0,10
treatment (kg)
Waste packaging, wood, average treatment (kg) kg/DU 0,01
Waste packaing, cardboard and paper, to average
kg/DU 0,01
treatment (kg)
Water (L) kg/DU 0,53
Vedlikehold (B2) Enhet Verdi
Transport of total waste packaging from
km 50
application for treatment
Transport of dried paint waste for treatment km 50
Treatment of dried paint waste, incineration % 45
Treatment of dried paint waste, landfill % 55
Demontering (C1) Enhet Verdi
Energy use during decommissioning kWh/DU 0,00
Kapasitetsutnyttelse Verdi
Transport til avfallsbehandling (C2) Distanse (km) Brennstoff/Energiforbruk Enhet
inkl. retur (%) (Liter/tonn)
Truck Europe, over 32 tonnes, EURO 6 (km) 53,3 % 50 0,023 l/tkm 1,15
Avfallsbehandling (C3) Enhet Verdi
Waste treatment per kg Paint, municipal
kg/DU 0,00
incineration, Europe (kg)
Avfall til sluttbehandling (C4) Enhet Verdi
Waste treatment per kg Paint, inert material
kg/DU 0,81
landfill, Europe (kg)
Gevinst og belastninger etter endt levetid (D) Enhet Verdi
Substitution of raw materials (kg) kg/DU 0,00
7 / 13
LCA: Resultater
LCA resultatene er presentert under for enheten som er definert på side 2 av EPD dokumentet.
Miljøpåvirkning (Environmental impact)
Indikator Enhet A1-A3 A4 A5 B2 C1 C2 C3 C4 D
GWP-total kg CO2 -eq 8,22E-01 9,26E-03 3,14E-01 3,66E+00 0,00E+00 3,53E-03 0,00E+00 1,58E-02 0,00E+00
GWP-fossil kg CO2 -eq 8,22E-01 9,25E-03 3,25E-01 3,68E+00 0,00E+00 3,53E-03 0,00E+00 1,57E-02 0,00E+00
GWP-biogenic kg CO2 -eq -5,92E-04 3,96E-06 -1,24E-02 -2,75E-02 0,00E+00 1,51E-06 0,00E+00 7,54E-06 0,00E+00
GWP-luluc kg CO2 -eq 7,72E-04 2,82E-06 1,33E-03 8,22E-03 0,00E+00 1,08E-06 0,00E+00 5,20E-06 0,00E+00
ODP kg CFC11 -eq 9,33E-08 2,23E-09 3,66E-08 3,94E-07 0,00E+00 8,51E-10 0,00E+00 4,37E-09 0,00E+00
AP mol H+ -eq 5,66E-03 2,98E-05 1,52E-03 2,42E-02 0,00E+00 1,14E-05 0,00E+00 8,74E-05 0,00E+00
EP-FreshWater kg P -eq 1,64E-04 7,36E-08 5,04E-05 7,10E-04 0,00E+00 2,81E-08 0,00E+00 1,38E-07 0,00E+00
EP-Marine kg N -eq 1,42E-03 6,52E-06 2,99E-04 6,07E-03 0,00E+00 2,49E-06 0,00E+00 2,78E-05 0,00E+00
EP-Terrestial mol N -eq 9,03E-03 7,27E-05 2,72E-03 3,90E-02 0,00E+00 2,78E-05 0,00E+00 3,07E-04 0,00E+00
POCP kg NMVOC -eq 3,03E-03 2,86E-05 2,18E-03 1,76E-02 0,00E+00 1,09E-05 0,00E+00 9,17E-05 0,00E+00
ADP-minerals&metals1 kg Sb -eq 2,18E-05 1,65E-07 7,30E-06 9,22E-05 0,00E+00 6,29E-08 0,00E+00 3,50E-07 0,00E+00
ADP-fossil1 MJ 1,33E+01 1,50E-01 5,39E+00 5,72E+01 0,00E+00 5,73E-02 0,00E+00 2,92E-01 0,00E+00
WDP1 m3 5,27E+01 1,15E-01 1,08E+01 2,21E+02 0,00E+00 4,39E-02 0,00E+00 2,02E-01 0,00E+00
GWPtotal Globalt oppvarmingspotensial; GWPfossil: Globalt oppvarmingspotensial fossile brensler; GWPbiogenic: Globalt oppvarmingspotensial biogene kilder;
GWPluluc: Globalt oppvarmingspotensial arealbruk endringer i bruk av arealer; ODP Potensial for nedbryting av stratosfærisk ozon; AP Forsurningspotensial for kilder på
land og vann; EP overgjødslingspotensial til ferskvann, hav og jord; POCP Potensial for fotokjemisk oksidantdanning; ADP-elements Abiotisk utarmingspotensial for
ikke-fossile ressurser, mineraler; ADP-fossil Abiotisk utarmingspotensial for fossile ressurser, fosile brensler; WDP Utarmingspotensial for vannressurser;
"Leseeksempel: 9,0 E-03 = 9,0*10 -3 = 0,009"
*INA Indicator Not Assessed (indikator ikke vurdert)
1. Resultatene av denne miljøpåvirkningsindikatoren skal brukes med forsiktighet ettersom usikkerheten til resultatene er høy eller det er begrenset erfaring med bruk av
indikatoren.
Merknad om miljøpåvirkningen
8 / 13
Supplerende indikatorer for miljøpåvirkning
Indikator Enhet A1-A3 A4 A5 B2 C1 C2 C3 C4 D
PM Disease incidence 8,27E-08 8,50E-10 2,44E-08 3,51E-07 0,00E+00 3,24E-10 0,00E+00 1,61E-09 0,00E+00
IRP2 kgBq U235 -eq 2,53E+03 6,57E-04 1,20E+02 1,05E+04 0,00E+00 2,51E-04 0,00E+00 1,25E-03 0,00E+00
ETP-fw1 CTUe 6,42E+00 1,10E-01 2,77E+00 2,82E+01 0,00E+00 4,19E-02 0,00E+00 1,98E-01 0,00E+00
HTP-c1 CTUh 3,02E-09 0,00E+00 4,29E-10 1,27E-08 0,00E+00 0,00E+00 0,00E+00 2,00E-12 0,00E+00
HTP-nc1 CTUh 1,76E-07 1,06E-10 4,05E-08 7,36E-07 0,00E+00 4,10E-11 0,00E+00 1,91E-10 0,00E+00
SQP1 dimensionless 2,56E+00 1,72E-01 2,28E+00 1,34E+01 0,00E+00 6,57E-02 0,00E+00 3,63E-01 0,00E+00
PM: Partikkelutslipp; IRP: Ioniserende stråling (helseeffekt); ETP-fw: Økotoksisitet (ferskvann); HTP-c: Toksisitet påvirkning på mennesker, kreft; HTP-nc: Toksisitet
påvirkning på mennesker, andre effekter enn kreft; SQP: Påvirkninger knyttet til arealbruksendringer / jordkvalitet
"Leseeksempel: 9,0 E-03 = 9,0*10 -3 = 0,009"
*INA Indicator Not Assessed (indikator ikke vurdert)
1. Resultatene av denne miljøpåvirkningsindikatoren skal brukes med forsiktighet ettersom usikkerheten til resultatene er høy eller det er begrenset erfaring med bruk av
indikatoren.
2. Denne påvirkningskategorien omhandler hovedsakelig den eventuelle effekten av lavdose ioniserende stråling på menneskers helse i atombrenselsyklusen. Den tar
ikke hensyn til effekter på grunn av mulige atomulykker, yrkesmessig eksponering eller på grunn av fjerning av radioaktivt avfall i underjordiske anlegg. Potensiell
ioniserende stråling fra jorda, fra radon og fra noen byggematerialer måles heller ikke av denne indikatoren.
9 / 13
Ressursbruk (Resource use)
Indikator Enhet A1-A3 A4 A5 B2 C1 C2 C3 C4 D
PERE MJ 1,27E+00 1,89E-03 6,61E-01 5,47E+00 0,00E+00 7,21E-04 0,00E+00 3,41E-03 0,00E+00
PERM MJ 4,26E-02 0,00E+00 1,04E-01 3,86E-01 0,00E+00 0,00E+00 0,00E+00 0,00E+00 0,00E+00
PERT MJ 1,31E+00 1,89E-03 7,65E-01 5,86E+00 0,00E+00 7,21E-04 0,00E+00 3,41E-03 0,00E+00
PENRE MJ 1,36E+01 1,50E-01 5,02E+00 5,81E+01 0,00E+00 5,73E-02 0,00E+00 2,92E-01 0,00E+00
PENRM MJ 7,35E-01 0,00E+00 6,56E-01 3,48E+00 0,00E+00 0,00E+00 0,00E+00 0,00E+00 0,00E+00
PENRT MJ 1,43E+01 1,50E-01 5,68E+00 6,16E+01 0,00E+00 5,73E-02 0,00E+00 2,92E-01 0,00E+00
SM kg 1,51E-03 0,00E+00 1,63E-03 8,02E-03 0,00E+00 0,00E+00 0,00E+00 3,23E-05 0,00E+00
RSF MJ 3,49E-03 6,61E-05 4,17E-03 1,52E-02 0,00E+00 2,52E-05 0,00E+00 1,10E-04 0,00E+00
NRSF MJ 4,48E-03 2,22E-04 3,45E-03 2,28E-02 0,00E+00 8,45E-05 0,00E+00 4,27E-04 0,00E+00
FW m3 1,99E-02 1,71E-05 7,23E-03 8,53E-02 0,00E+00 6,52E-06 0,00E+00 1,46E-04 0,00E+00
PERE Fornybar primærenergi brukt som energibærer; PERM Fornybar primærenergi brukt som råmateriale; PERT Total bruk av fornybar primærenergi; PENRE Ikke
fornybar primærenergi brukt som energibærer; PENRM Ikke fornybar primærenergi brukt som råmateriale; PENRT Total bruk av ikke fornybar primærenergi; SM Bruk av
sekundære materialer; RSF Bruk av fornybart sekundære brensel; NRSF Bruk av ikke fornybart sekundære brensel; FW Netto bruk av ferskvann.
"Leseeksempel: 9,0 E-03 = 9,0*10 -3 = 0,009"
*INA Indicator Not Assessed (indikator ikke vurdert)
10 / 13
Livsløpets slutt - Avfall (End of life - Waste)
Indikator Enhet A1-A3 A4 A5 B2 C1 C2 C3 C4 D
HWD kg 4,12E-03 8,22E-06 2,04E-03 1,81E-02 0,00E+00 3,14E-06 0,00E+00 1,81E-05 0,00E+00
NHWD kg 8,02E-02 1,31E-02 7,55E-02 4,08E-01 0,00E+00 4,98E-03 0,00E+00 8,18E-01 0,00E+00
RWD kg 3,47E-05 1,03E-06 1,23E-05 1,46E-04 0,00E+00 3,91E-07 0,00E+00 1,96E-06 0,00E+00
HWD Avhendet farlig avfall; NHWD Avhendet ikke-farlig avfall; RWD Avhendet radioaktivt avfall.
"Leseeksempel: 9,0 E-03 = 9,0*10 -3 = 0,009"
*INA Indicator Not Assessed (indikator ikke vurdert)
Livsløpets slutt - Utgangsfaktorer (End of life - Output flow)
Indikator Enhet A1-A3 A4 A5 B2 C1 C2 C3 C4 D
CRU kg 0,00E+00 0,00E+00 0,00E+00 0,00E+00 0,00E+00 0,00E+00 0,00E+00 0,00E+00 0,00E+00
MFR kg 1,75E-03 0,00E+00 2,33E-02 6,30E-02 0,00E+00 0,00E+00 0,00E+00 3,03E-05 0,00E+00
MER kg 8,24E-06 0,00E+00 6,57E-04 1,70E-03 0,00E+00 0,00E+00 0,00E+00 2,45E-07 0,00E+00
EEE MJ 6,12E-03 0,00E+00 7,75E-03 3,90E-02 0,00E+00 0,00E+00 0,00E+00 2,12E-06 0,00E+00
EET MJ 9,26E-02 0,00E+00 1,17E-01 5,90E-01 0,00E+00 0,00E+00 0,00E+00 3,21E-05 0,00E+00
CRU Komponenter for gjenbruk, MFR Materialer for resirkulering, MER Materialer for energigjenvinning, EEE Eksportert elektrisk energi; ETE Eksportert termisk energi.
"Leseeksempel: 9,0 E-03 = 9,0*10 -3 = 0,009"
*INA Indicator Not Assessed (indikator ikke vurdert)
Informasjon om innholdet av biogent karbon
Indikator Enhet Ved port
Innhold av biogent karbon i produkt kg C 0,00E+00
Innhold av biogent karbon i emballasjen kg C 0,00E+00
Merk: 1 kg biogent karbon tilsvarer 44/12 kg CO2
11 / 13
Norske tilleggskrav
Klimagassutslipp fra bruk av elektrisitet i produksjonsfasen
Nasjonal produksjonsmiks fra import, lavspenning (inkludert produksjon av overføringslinjer, i tillegg til direkte utslipp og tap i nett) er brukt for
anvendt elektrisitet i produksjonsprosessen (A3). Bakgrunnsdata er presentert i tabellen under. Karakteriseringsfaktorer fra
EN15804:2012+A2:2019 er benyttet.
Electricity mix Data source Amount Enhet
Electricity, Norway (kWh) ecoinvent 3.6 24,33 g CO2-eq/kWh
Farlige stoffer
Produktet er ikke tilført stoffer fra REACH Kandidatliste eller den norske prioritetslisten.
Inneklima
Gjelder ikke for eksternt påførte produkter.
Ytterligere miljøinformasjon
Miljøpåvirkningsindikatorer iht. EN 15804+A1 og NPCR Part A v2.0
Indikator Enhet A1-A3 A4 A5 B2 C1 C2 C3 C4 D
GWPIOBC kg CO2 -eq 8,24E-01 9,26E-03 3,02E-01 3,61E+00 0,00E+00 3,53E-03 0,00E+00 1,58E-02 0,00E+00
GWP Global warming potential; ODP Depletion potential of the stratospheric ozone layer; POCP Formation potential of tropospheric photochemical oxidants; AP
Acidification potential of land and water; EP Eutrophication potential; ADPM Abiotic depletion potential for non fossil resources; ADPE Abiotic depletion​ potential for
fossil resources; GWP-IOBC/GHG Global warming potential calculated according to the principle of instantanious oxidation (except emissions and uptake of biogenic
carbon)
12 / 13
Bibliografi
NS-EN ISO 14025:2010 Miljømerker og deklarasjoner - Miljødeklarasjoner type III - Prinsipper og prosedyrer.
NS-EN ISO 14044:2006 Miljøstyring - Livsløpsvurderinger - Krav og retningslinjer.
NS-EN 15804:2012+A2:2019 Bærekraftig byggverk - Miljødeklarasjoner - Grunnleggende produktkategoriregler for byggevarer.
ISO 21930:2017 Sustainability in buildings and civil engineering works -
Core rules for environmental product declarations of construction products and services.
ecoinvent v3, Allocation, cut-off by classification, Swiss Centre of Life Cycle Inventories.
Iversen et al., (2021) eEPD v2021.09 Background information for EPD generator tool system verification, LCA.no rapportnummer: : 07.21.
Vold et al (2017). EPD and LCA tool for Jotun - Technical description and background information, OR 01.17, Ostfold Research, Fredrikstad 2017.
Iversen, (2022) EPD generator for Jotun, Background information for re-verification of EPD generator application and LCA data, LCA.no report
number: 15.22
NPCR Part A: Construction products and services. Ver. 2.0, 24.03.2021 EPD Norway.
IBU PCR Part B: Requirements on the EPD for Coatings with organic binders. v1.7, April 2019.
BREEAM International (2021): BREEAM International New Construction Technical Manual - SD250. Ver. 6.0 (2021).
BREEAM International (2016): BREEAM International New Construction Technical Manual - SD233. Ver. 2.0 (2017).
BREEAM-NOR v6.0 (2022): BREEAM-NOR v6.0 for nybygg, SD5076NOR. The Norwegian Green Building Council.
BREEAM-NOR (2016): BREEAM-NOR for nybygg 2016, SD5075NOR – Ver: 1.1. The Norwegian Green Building Council.
OECD (2009). Emission Scenario Document on Coating Industry (Paints, Lacquers and Varnishes). Paris: OECD Environmental Health and Safety
Publications.
REACH (2006): Regulation (EC) No 1907/2006 of the European Parliament and of the Council of 18 December 2006. REACH Authorization list –
Annex XIV, the Restriction list – Annex XVII and the SVHC candidate list.
Svanemerket (2017): 096 Inomhusfärger och -lacker, version 3.3, Nordisk Miljömärkning.
Teknisk sjekkliste A20 og den norske prioritetslisten (2023): Miljøgiftslisten. Miljødirektoratet
Programoperatør og utgiver Telefon:+47 23 08 80 00
Næringslivets Stiftelse for miljødeklarasjoner e-post: post@epd-norge.no
Postboks 5250 Majorstuen, 0303 Oslo, Norge web: www.epd-norge.no
Eier av deklarasjonen: Telefon:+47 32 24 43 00
Scanox AS e-post: cleo.otterbech@jotun.com
Kjellstadveien 5, 3400 Lier web: www.scanox.no
Forfatter av livsløpsrapporten Telefon:+47 916 50 916
LCA.no AS e-post: post@lca.no
Dokka 6B, 1671 web: www.lca.no
Utvikler av EPD-generator Telefon:+47 916 50 916
LCA.no AS e-post: post@lca.no
Dokka 6B,1671 Kråkerøy web: www.lca.no
ECO Platform web: www.eco-platform.org
ECO Portal web: ECO Portal
13 / 13
