Ver1 2015
ENVIRONMENTAL PRODUCT DECLARATION
in accordance with ISO 14025, ISO 21930 and EN 15804
Eier av deklarasjonen: Førde Sementvare AS
Programoperatør: Næringslivets Stiftelse for Miljødeklarasjoner
Utgiver: Næringslivets Stiftelse for Miljødeklarasjoner
Deklarasjonsnummer: NEPD-3079-1742-NO
Publiseringsnummer: NEPD-3079-1742-NO
ECO Platform registreringsnummer: -
Godkjent dato: 09.09.2021
Gyldig til: 09.09.2026
Basal falsrør IG 600x2000 uarmert, iht Basal standard
Førde Sementvare AS
www.epd-norge.no
NEPD-3079-1742-NO Basal falsrør IG 600x2000 uarmert, iht Basal standard
1 / 8
Generell informasjon
Produkt: Eier av deklarasjonen:
Basal falsrør IG 600x2000 uarmert, iht Basal standard
Førde Sementvare AS
Kontaktperson: Lasse Opseth
Telefon: 99 21 25 55
e-post: fs@fsement.no
Programoperatør: Produsent:
Førde Sementvare AS
Næringslivets stiftelse for Miljødeklarasjoner
Pb. 5250 Majorstuen, 0303 Oslo
Phone: +47 23 08 80 00
e-post: post@epd-norge.no
Deklarasjonsnummer: Produksjonssted:
Førde Sementvare AS
NEPD-3079-1742-NO Sandbrekka 13 6813 Førde
Norway
ECO Platform registreringsnummer: Kvalitet/Miljøsystem:
Produksjon og kontroll av betongrør og betongkummer utføres iht. Basal standard,
NS 3121 og NS 3139.
Deklarasjonen er basert på PCR: Org. no.:
979814054
EN 15804:2012+A1:2013 tjener som kjerne-PCR
NPCR 019:2018 Part B for Piping systems use in sewage and storm water systems
(under gravity)
Erklæring om ansvar: Godkjent dato: 09.09.2021
Eieren av deklarasjonen skal være ansvarlig for den
underliggende informasjon og bevis. EPD Norge skal Gyldig til: 09.09.2026
ikke være ansvarlig med hensyn til produsent informasjon,
livsløpsvurdering data og bevis.
Deklarert enhet: Årstall for studien:
1 m Basal falsrør IG 600x2000 uarmert, iht Basal standard 2020
Deklarert enhet med opsjon: Sammenlignbarhet:
EPD av byggevarer er nødvendigvis ikke sammenlignbare hvis de ikke samsvarer
A1,A2,A3,A4,A5
med NS-EN 15804 og ses i en bygningskontekst.
Funksjonell enhet: Miljødeklarasjonen er utarbeidet av:
Deklarasjonen er utarbeidet og verifisert ved bruk av EPDverktøy lca.tools
ver EPD2020.11, utviklet av LCA.no AS. EPDverktøyet er integrert i
bedriftens miljøstyringssystem, og godkjent av EPD-Norge
Generelt om verifikasjon av EPD fra verktøy:
EPD er utarbeidet av:
Uavhengig verifikasjon av data, annen miljøinformasjon og EPD er foretatt
etter ISO 14025:2010, kapittel 8.1.3 og 8.1.4. Individuell Per Ole Bruket
tredjepartsverifisering av hver EPD er ikke nødvendig når verktøyet er i)
integrert i bedriftens miljøstyringssystem, ii) prosedyrer for bruk av
Bedriftsspesifikke data og EPD er kontrollert av:
verktøyet er godkjent av EPD-Norge og iii) prosessen granskes årlig. Se
vedlegg G i EPD-Norges retningslinjer for ytterligere informasjon om EPD-
Karin Kleppe
verktøy.
Verifikasjon av EPD-verktøy: Godkjent:
Uavhengig tredjepartsverifikasjon av verktøy, bakgrunnsdata og test-EPD
Sign
er gjort i henhold til EPD-Norge sine prosedyrer og retningslinjer for
verifisering og godkjenning av EPD-verktøy.
Anne Rønning, Norsus AS
(krever ikke signatur) Håkon Hauan, Daglig leder EPD-Norge
NEPD-3079-1742-NO Basal falsrør IG 600x2000 uarmert, iht Basal standard
2 / 8
Produkt
Produktbeskrivelse: Tekniske data:
Betongrør med innstøpt gummipakning for transport av spillvann, Produsert ihht. NS 3121 Rør og rørdeler av betong. Uarmert,
overvann og drensvann. stålfiberarmert og armert betong.
Produktspesifikasjon: Markedsområde:
Standard BASAL DN 600 ig-falsrør byggelengde 2mtr, innvendig
Norsk marked
diameter 600mm og er dimensjonert for å ligge i trafikkert område med
0,5 - 4,0 mtr overdekning. Levetid, produkt:
Basal standard betongrør er produsert for minimum 100 års levetid.
Materialer kg %
Levetid, bygg:
Cement 72,18 13,99
Aggregate 413,97 80,23
Water 28,21 5,47
Chemicals 0,64 0,12
Input A3 (materials) 1,00 0,19
Totalt: 516,00
LCA: Beregningsregler
Deklarert enhet: Allokering:
Allokering er gjort iht. bestemmelser i EN 15804. Inngående energi og vann,
1 m Basal falsrør IG 600x2000 uarmert, iht Basal standard
samt produksjon av avfall i egen produksjon er allokert likt mellom alle
Cut-off kriterier: produktene gjennom masseallokering. Miljøpåvirkning og ressursforbruk for
primærproduksjonen av resirkulerte materialer er allokert til det opprinnelige
Alle viktige råmaterialer og all viktig energibruk er inkludert.
produktsystemet. Bearbeidingsprosessen og transport av materialet til
Produksjonsprosessen for råmaterialene og energistrømmer som inngår
produksjonssted er allokert til analysen i denne EPDen.
med veldig små mengder (mindre enn 1%) er ikke inkludert. Disse cut-
off kriteriene gjelder ikke for farlige materialer og stoffer.
Datakvalitet:
Spesifikke data for produktsammensetningen er fremskaffet av produsenten. De representerer produksjonen av det deklarerte produktet og ble samlet inn for
EPD- utvikling i det oppgitte året for studien. Bakgrunnsdata er basert på registrerte EPDer i henhold til EN 15804, Østfoldforskning sine databaser, ecoinvent
og andre LCA databaser. Datakvaliteten for råmaterialene i A1 er presentert i tabellen nedenfor.
Materials Source Data quality Year
Input A3 (materials) 0 Database 0
Aggregate Modified EcoInvent Database 2012
Chemicals EPD-EFC-20150091-IAG1-EN EPD 2015
Aggregate Østfoldforskning Database 2016
Water ecoinvent 3.4 Database 2017
Cement NEPD-2275-1028-NO EPD 2020
NEPD-3079-1742-NO Basal falsrør IG 600x2000 uarmert, iht Basal standard
3 / 8
Systemgrenser:
Flytskjemaet nedenfor illustrerer systemgrensene for analysen:
Teknisk tilleggsinformasjon
NEPD-3079-1742-NO Basal falsrør IG 600x2000 uarmert, iht Basal standard
4 / 8
LCA: Scenarier og annen teknisk informasjon
Følgende informasjonen beskriver scenariene for modulene i EPDen.
Transport fra produksjonssted til bruker (A4)
Kapasitetsutnyttelse Brennstoff/Energi
Type Kjøretøytype Distanse km Enhet Verdi (l/t)
inkl retur % forbruk
Bil 55,0 % Lastebil med henger, EURO 6 10 0,022606 l/tkm 0,23
Jernbane l/tkm
Båt l/tkm
Annet l/tkm
Byggefase A5
. Enhet Verdi
Hjelpematerialer kg
Vannforbruk m3
Elektrisitetsforbruk kWh
Andre energikilder MJ 181,0884
Materialtap kg
Materialer fra avfallsbehandling kg
Støv i luften kg
VOC utslipp kg
Tilleggsinformasjon A5 Enhet/Område Verdi
GRØFTEUTFØRELSE
DN 600
Grøftehelning 1:2
Høyde grøft m 2.5
Høyde, tilbakefylling m 2
DRIVSTOFFORBRUK FOR A5
Rørarbeider / Montasje l diesel / m rør 0,24
Komprimering l diesel / m rør 0,13
Etterarbeid l diesel / m rør 1,50
Drifstofforbruk gravemaskin l diesel / m³ 0,38
HÅNDTERING AV MASSER,
NEDRE FUNDAMENT PUKK
nødvendig fundament m^30.320381017979777
Transport fra anlegg [km] km 20
Transport til anlegg [km] km 20
ØVRE FUNDAMENT Pukk
nødvendig fundament m30.260081179322976
Transport fra anlegg [km] km 20
Transport til anlegg [km] km 20
SIDEFYLLING Stedlig masse
Volum omfylling m3 1.39890801306854
Rørtverrsnitt m3 0.48744104
nødvendig omfyllingsmasser m30.911466973068537
Transport fra anlegg [km] km 0
Transport til anlegg [km] km 0
BESKYTTELSESLAG Stedlig masse
Transport fra anlegg [km] km 0
Transport til anlegg [km] km 0
GJENFYLLING Stedlig masse
nødvendig gjenfylling m3 2.26082761069163
Transport fra anlegg [km] km 0
Transport til anlegg [km] km 0
NEPD-3079-1742-NO Basal falsrør IG 600x2000 uarmert, iht Basal standard
5 / 8
LCA: Resultater
LCA resultatene er presentert under for den deklarerte enheten som er definert på side 2 av EPD dokumentet.
Systemgrenser (X=inkludert, MND=modul ikke deklarert, MNR=modul ikke relevant)
Construction Beyond the
Product stage installation User stage End of life stage . system
stage bondaries
A1 A2 A3 A4 A5 B1 B2 B3 B4 B5 B6 B7 C1 C2 C3 C4 . D
X X X X X MND MND MND MND MND MND MND MND MND MND MND . MND
Miljøpåvirkning (Environmental impact)
Parameter Unit A1 A2 A3 A4 A5
GWP kg CO 2 -eq 4,69E+01 7,41E-01 2,81E+00 4,26E-01 2,43E+01
ODP kg CFC11 -eq 1,45E-06 1,39E-07 5,00E-07 8,76E-08 4,44E-06
POCP kg C 2H 4-eq 6,92E-03 1,43E-04 5,66E-04 6,67E-05 4,69E-03
AP kg SO 2 -eq 4,28E-02 4,89E-03 2,11E-02 1,10E-03 1,53E-01
EP kg PO 3- -eq 2,92E-02 1,01E-03 4,54E-03 1,52E-04 3,56E-02
4
ADPM kg Sb -eq 1,09E-04 5,89E-07 2,47E-06 1,01E-06 4,26E-05
ADPE MJ 2,29E+02 1,08E+01 4,02E+01 7,00E+00 3,52E+02
GWP Global warming potential; ODP Depletion potential of the stratospheric ozone layer; POCP Formation potential of tropospheric photochemical oxidants;
AP Acidification potential of land and water; EP Eutrophication potential; ADPM Abiotic depletion potential for non fossil resources; ADPE Abiotic depletion
potential for fossil resources
"Leseeksempel 9,0 E-03 = 9,0*10 -3 = 0,009"
*INA Indicator Not Assessed
relairetamåR tropsnarT gninkrivliT tropsnarT
/snojskurtsnoK esafsnojsallatsni
kurB
dlohekildeV nojsarapeR regnitfikstU gnirevoneR llenojsarepO kurbigrene llenojsarepO kurbnnav gniretnomeD tropsnarT
gnildnahebsllafvA
lit
llafvA
gnildnahebttuls
/gninnivnejg/kurbnejG
-gnirelukriser elaisnetop
NEPD-3079-1742-NO Basal falsrør IG 600x2000 uarmert, iht Basal standard
6 / 8
Ressursbruk (Resource use)
Parameter Unit A1 A2 A3 A4 A5
RPEE MJ 4,53E+01 8,06E-02 1,27E+01 1,27E-01 8,55E+00
RPEM MJ 9,30E-01 0,00E+00 0,00E+00 0,00E+00 0,00E+00
TPE MJ 4,62E+01 8,06E-02 1,27E+01 1,27E-01 8,55E+00
NRPE MJ 2,40E+02 1,09E+01 4,13E+01 7,22E+00 3,69E+02
NRPM MJ 3,07E+00 0,00E+00 0,00E+00 0,00E+00 0,00E+00
TRPE MJ 2,43E+02 1,09E+01 4,13E+01 7,22E+00 3,69E+02
SM kg 1,52E+01 0,00E+00 0,00E+00 0,00E+00 4,76E+03
RSF MJ 6,47E+01 0,00E+00 2,17E-03 0,00E+00 0,00E+00
NRSF MJ 7,94E+01 0,00E+00 0,00E+00 0,00E+00 0,00E+00
W m3 6,57E-01 1,23E-03 4,86E-03 1,71E-03 1,22E+00
RPEE Renewable primary energy resources used as energy carrier; RPEM Renewable primary energy resources used as raw materials; TPE Total use of renewable
primary energy resources; NRPE Non renewable primary energy resources used as energy carrier; NRPM Non renewable primary energy resources used as
materials; TRPE Total use of non renewable primary energy resources; SM Use of secondary materials; RSF Use of renewable secondary fuels; NRSF Use of non
renewable secondary fuels; W Use of net fresh water
"Leseeksempel 9,0 E-03 = 9,0*10 -3 = 0,009"
*INA Indicator Not Assessed
Livsløpets slutt - Avfall (End of life - Waste)
Parameter Unit A1 A2 A3 A4 A5
HW kg 2,08E-04 4,89E-06 1,98E-05 3,85E-06 2,02E-04
NHW kg 7,00E+00 1,79E-01 6,13E+00 6,59E-01 6,53E+00
RW kg INA* INA* INA* INA* INA*
HW Hazardous waste disposed; NHW Non hazardous waste disposed; RW Radioactive waste disposed
"Leseeksempel 9,0 E-03 = 9,0*10 -3 = 0,009"
*INA Indicator Not Assessed
Livsløpets slutt - Utgangsfaktorer (End of life - Output flow)
Parameter Unit A1 A2 A3 A4 A5
CR kg 0,00E+00 0,00E+00 0,00E+00 0,00E+00 0,00E+00
MR kg 0,00E+00 0,00E+00 0,00E+00 0,00E+00 0,00E+00
MER kg 0,00E+00 0,00E+00 0,00E+00 0,00E+00 0,00E+00
EEE MJ INA* INA* INA* INA* INA*
ETE MJ INA* INA* INA* INA* INA*
CR Components for reuse; MR Materials for recycling; MER Materials for energy recovery; EEE Exported electric energy; ETE Exported thermal energy
"Leseeksempel 9,0 E-03 = 9,0*10 -3 = 0,009"
*INA Indicator Not Assessed
NEPD-3079-1742-NO Basal falsrør IG 600x2000 uarmert, iht Basal standard
7 / 8
Norske tilleggskrav
Klimagassutslipp fra bruk av elektrisitet i produksjonsfasen
Nasjonal produksjonsmiks fra import, lavspenning (inkludert produksjon av overføringslinjer, i tillegg til direkte utslipp og tap i nett) er brukt for anvendt elektrisitet i
produksjonsprosessen (A3). Bakgrunnsdata er presentert i tabellen under. Karakteriseringsfaktorer fra EN15804:2012+A1:2013 er benyttet.
Elektrisitetsmiks Datakilde Mengde Enhet
El-mix, Norway (kWh) ecoinvent 3.4 31,04 g CO2-ekv/kWh
Farlige stoffer
Produktet er ikke tilført stoffer fra REACH Kandidatliste eller den norske prioritetslisten.
Inneklima
Bibliografi
NS-EN ISO 14025:2010 Miljømerker og deklarasjoner - Miljødeklarasjoner type III
NS-EN ISO 14044:2006 Miljøstyring - Livsløpsvurderinger - Krav og retningslinjer
NS-EN 15804:2012+A1:2013 Bærekraftig byggverk - Miljødeklarasjoner
ISO 21930:2017 Sustainability in buildings and civil engineering works
ecoinvent v3, Allocation, cut-off by classification, Swiss Centre of Life Cycle Inventories .
Iversen et al., (2018) eEPD v3 .0 - Background information for EPD gen. system. LCA.no OR 04.18
Vold et al. (2014) EPD-generator for betongindustrien, bakgrunnsinformasjon for verifisering, OR 04.14, Østfoldforskning,
NPCR Part A: Construction products and services. Ver. 1.0. April 2017, EPD-Norge.
NPCR 020 Part B for Concrete and concrete elements. Ver. 2.0 October 2018, EPD-Norge
Programoperatør og utgiver Telefon: +47 23 08 80 00
Næringslivets Stiftelse for Miljødeklarasjoner e-post: post@epd-norge.no
PostBoks 5250 Majorstuen, 0303 Oslo,Norge web: www.epd-norge.no
Eier av deklarasjon Telefon: 99 21 25 55
Førde Sementvare AS e-post: fs@fsement.no
Sandbrekka 13 6813 Førde web: www.fsement.no
Forfatter av livsløpsrapporten Telefon: +47 69 35 11 00
Østfoldforskning AS e-post: post@ostfoldforskning.no
Stadion 4 1671 Kråkerøy web: www.ostfoldforskning.no
Utvikler av EPD-generator Telefon: +47 916 50 916
LCA.no AS e-post: post@lca.no
Dokka 1C 1671 Kråkerøy web: www.lca.no
NEPD-3079-1742-NO Basal falsrør IG 600x2000 uarmert, iht Basal standard
8 / 8
