Ver1 2015
ENVIRONMENTAL PRODUCT DECLARATION
in accordance with ISO 14025, ISO 21930 and EN 15804
Eier av deklarasjonen: Syltemoa Sandtak AS
Programoperatør: Næringslivets Stiftelse for Miljødeklarasjoner
Utgiver: Næringslivets Stiftelse for Miljødeklarasjoner
Deklarasjonsnummer: NEPD-2327-1071-NO
Publiseringsnummer: NEPD-2327-1071-NO
ECO Platform registreringsnummer: -
Godkjent dato: 24.08.2020
Gyldig til: 24.08.2025
1002 B30 M60 22mm
Syltemoa Sandtak AS
www.epd-norge.no
NEPD-2327-1071-NO 1002 B30 M60 22mm (korr070121)
1 / 8
Generell informasjon
Produkt: Eier av deklarasjonen:
1002 B30 M60 22mm
Syltemoa Sandtak AS
Kontaktperson: Frode M. Døving
Telefon: 0047 702 57 711
e-post: post@syltemoa.no
Programoperatør: Produsent:
Syltemoa Sandtak AS
Næringslivets stiftelse for Miljødeklarasjoner
6210 Valldal
Pb. 5250 Majorstuen, 0303 Oslo
Norway
Phone: +47 23 08 80 00
e-post: post@epd-norge.no
Deklarasjonsnummer: Produksjonssted:
Syltemoa Sandtak AS
NEPD-2327-1071-NO 6210 Valldal
Norway
ECO Platform registreringsnummer: Kvalitet/Miljøsystem:
Sertifisert i henhold EN 206:2013+A1:2016+NA:2017.
Deklarasjonen er basert på PCR: Org. no.:
976482425
EN 15804:2012+A1:2013 tjener som kjerne-PCR
NPCR 020:2018 Part B for Concrete and concrete elements
Erklæring om ansvar: Godkjent dato:
Eieren av deklarasjonen skal være ansvarlig for den 24.08.2020
underliggende informasjon og bevis. EPD Norge skal
ikke være ansvarlig med hensyn til produsent informasjon, Gyldig til:
livsløpsvurdering data og bevis.
24.08.2025
Deklarert enhet: Årstall for studien:
1 m3 1002 B30 M60 22mm 2019
Deklarert enhet med opsjon: Sammenlignbarhet:
EPD av byggevarer er nødvendigvis ikke sammenlignbare hvis de ikke samsvarer
A1,A2,A3,A4
med NS-EN 15804 og ses i en bygningskontekst.
Funksjonell enhet: Miljødeklarasjonen er utarbeidet av:
Deklarasjonen er utarbeidet og verifisert ved bruk av EPDverktøy lca.tools
ver EPD2020.11, utviklet av LCA.no AS. EPDverktøyet er integrert i
bedriftens miljøstyringssystem, og godkjent av EPD-Norge
Generelt om verifikasjon av EPD fra verktøy:
EPD er utarbeidet av:
Uavhengig verifikasjon av data, annen miljøinformasjon og EPD er foretatt
etter ISO 14025:2010, kapittel 8.1.3 og 8.1.4. Individuell Frode M. Døving
tredjepartsverifisering av hver EPD er ikke nødvendig når verktøyet er i)
integrert i bedriftens miljøstyringssystem, ii) prosedyrer for bruk av
Bedriftsspesifikke data og EPD er kontrollert av:
verktøyet er godkjent av EPD-Norge og iii) prosessen granskes årlig. Se
vedlegg G i EPD-Norges retningslinjer for ytterligere informasjon om EPD-
Hans Øyen
verktøy.
Verifikasjon av EPD-verktøy: Godkjent:
Uavhengig tredjepartsverifikasjon av verktøy, bakgrunnsdata og test-EPD
Sign
er gjort i henhold til EPD-Norge sine prosedyrer og retningslinjer for
verifisering og godkjenning av EPD-verktøy.
Anne Rønning, Norsus AS
(krever ikke signatur) Håkon Hauan, Daglig leder EPD-Norge
NEPD-2327-1071-NO 1002 B30 M60 22mm (korr070121)
2 / 8
Produkt
Produktbeskrivelse: Tekniske data:
-Fabrikkblandet betong produsert i henhold til NS-EN Fasthetsklasser B30
206:2013+A1:2016+NA:2017. Bestandighetsklasse M60
-Produktene anvendes til støping av såler, gulv, plater mm. Dmax 22mm. Synk 200.
Egenvekt: 2300-2600kg/m3.
Produktspesifikasjon:
Markedsområde:
Valldal, Tafjord, Åndalsnes, Geiranger, Eidsdal, Norddal, Stordal, Ørskog,
Stranda, Sykkylven, Vestnes, Ålesund.
Materialer kg %
Levetid, produkt:
Cement 337,30 14,08
Aggregate 1881,20 78,51 Som for bygning
Water 175,40 7,32 Levetid, bygg:
Chemicals 2,37 0,10
Totalt 2396,27
LCA: Beregningsregler
Deklarert enhet: Allokering:
Allokering er gjort iht. bestemmelser i EN 15804. Inngående energi og vann,
1 m3 1002 B30 M60 22mm
samt produksjon av avfall i egen produksjon er allokert likt mellom alle
Cut-off kriterier: produktene gjennom masseallokering. Miljøpåvirkning og ressursforbruk for
primærproduksjonen av resirkulerte materialer er allokert til det opprinnelige
Alle viktige råmaterialer og all viktig energibruk er inkludert.
produktsystemet. Bearbeidingsprosessen og transport av materialet til
Produksjonsprosessen for råmaterialene og energistrømmer som inngår
produksjonssted er allokert til analysen i denne EPDen.
med veldig små mengder (mindre enn 1%) er ikke inkludert. Disse cut-
off kriteriene gjelder ikke for farlige materialer og stoffer. Inngående energi og vann, samt produksjon av avfall i egen produksjon er
først fordelt på tilslagsproduksjon og betongproduksjon iht. EN
Alle viktige råmaterialer og all viktig energibruk er
15804:2012+A1:2013 Pkt. 6.4.3.2, og deretter allokert likt mellom alle
inkludert.Produksjonsprosessen for råmaterialene og energistrømmer
produktene i kategorien gjennom masseallokering.
som inngår med veldig små mengder(<1%) er ikke inkludert.
Datakvalitet:
Spesifikke data for produktsammensetningen er fremskaffet av produsenten. De representerer produksjonen av det deklarerte produktet og ble samlet inn for
EPD- utvikling i det oppgitte året for studien. Bakgrunnsdata er basert på registrerte EPDer i henhold til EN 15804, Østfoldforskning sine databaser, ecoinvent
og andre LCA databaser. Datakvaliteten for råmaterialene i A1 er presentert i tabellen nedenfor.
Materials Source Data quality Year
Aggregate Modified EcoInvent Database 2012
Chemicals EPD-EFC-20150091-IAG1-EN EPD 2015
Aggregate Østfoldforskning Database 2016
Cement NEPD 211, 15 EPD 2016
Water ecoinvent 3.4 Database 2017
NEPD-2327-1071-NO 1002 B30 M60 22mm (korr070121)
3 / 8
Systemgrenser:
Flytskjemaet nedenfor illustrerer systemgrensene for analysen:
Teknisk tilleggsinformasjon
NEPD-2327-1071-NO 1002 B30 M60 22mm (korr070121)
4 / 8
LCA: Scenarier og annen teknisk informasjon
Følgende informasjonen beskriver scenariene for modulene i EPDen.
Transport fra produksjonssted til bruker (A4)
Kapasitetsutnyttelse Brennstoff/Energi
Type Kjøretøytype Distanse km Enhet Verdi (l/t)
inkl retur % forbruk
Bil 53,0 % Concrete truck, EURO 6 20 0,020216 l/tkm 0,40
Jernbane l/tkm
Båt l/tkm
Annet l/tkm
NEPD-2327-1071-NO 1002 B30 M60 22mm (korr070121)
5 / 8
LCA: Resultater
LCA resultatene er presentert under for den deklarerte enheten som er definert på side 2 av EPD dokumentet.
Systemgrenser (X=inkludert, MND=modul ikke deklarert, MNR=modul ikke relevant)
Construction Beyond the
Product stage installation User stage End of life stage . system
stage bondaries
A1 A2 A3 A4 A5 B1 B2 B3 B4 B5 B6 B7 C1 C2 C3 C4 . D
X X X X MNR MNR MNR MNR MNR MNR MNR MNR MNR MNR MNR MNR . MNR
Miljøpåvirkning (Environmental impact)
Parameter Unit A1 A2 A3 A4
GWP kg CO 2 -eq 2,20E+02 6,57E+00 3,22E-01 4,06E+00
ODP kg CFC11 -eq 3,96E-06 1,27E-06 3,06E-08 7,68E-07
POCP kg C 2H 4-eq 3,36E-02 1,16E-03 8,22E-05 7,20E-04
AP kg SO 2 -eq 6,17E-01 3,85E-02 1,56E-03 1,43E-02
EP kg PO 3- -eq 7,00E-02 8,52E-03 3,12E-04 2,98E-03
4
ADPM kg Sb -eq 1,03E-04 6,63E-06 3,92E-06 8,98E-06
ADPE MJ 1,24E+03 9,78E+01 3,36E+00 6,20E+01
GWP Global warming potential; ODP Depletion potential of the stratospheric ozone layer; POCP Formation potential of tropospheric photochemical oxidants;
AP Acidification potential of land and water; EP Eutrophication potential; ADPM Abiotic depletion potential for non fossil resources; ADPE Abiotic depletion
potential for fossil resources
"Leseeksempel 9,0 E-03 = 9,0*10 -3 = 0,009"
*INA Indicator Not Assessed
relairetamåR tropsnarT gninkrivliT tropsnarT
/snojskurtsnoK esafsnojsallatsni
kurB
dlohekildeV nojsarapeR regnitfikstU gnirevoneR llenojsarepO kurbigrene llenojsarepO kurbnnav gniretnomeD tropsnarT
gnildnahebsllafvA
lit
llafvA
gnildnahebttuls
/gninnivnejg/kurbnejG
-gnirelukriser elaisnetop
NEPD-2327-1071-NO 1002 B30 M60 22mm (korr070121)
6 / 8
Ressursbruk (Resource use)
Parameter Unit A1 A2 A3 A4
RPEE MJ 2,28E+02 1,01E+00 2,86E+01 9,53E-01
RPEM MJ 1,94E+01 5,69E-02 0,00E+00 2,92E-01
TPE MJ 2,47E+02 1,06E+00 2,86E+01 1,25E+00
NRPE MJ 1,27E+03 9,96E+01 5,56E+00 6,33E+01
NRPM MJ 1,14E+01 0,00E+00 0,00E+00 0,00E+00
TRPE MJ 1,28E+03 9,96E+01 5,56E+00 6,33E+01
SM kg 6,37E+01 0,00E+00 0,00E+00 0,00E+00
RSF MJ 2,69E+01 0,00E+00 4,93E-03 0,00E+00
NRSF MJ 2,30E+02 0,00E+00 0,00E+00 0,00E+00
W m3 3,01E+00 1,95E-02 3,44E-01 5,64E-02
RPEE Renewable primary energy resources used as energy carrier; RPEM Renewable primary energy resources used as raw materials; TPE Total use of renewable
primary energy resources; NRPE Non renewable primary energy resources used as energy carrier; NRPM Non renewable primary energy resources used as
materials; TRPE Total use of non renewable primary energy resources; SM Use of secondary materials; RSF Use of renewable secondary fuels; NRSF Use of non
renewable secondary fuels; W Use of net fresh water
"Leseeksempel 9,0 E-03 = 9,0*10 -3 = 0,009"
*INA Indicator Not Assessed
Livsløpets slutt - Avfall (End of life - Waste)
Parameter Unit A1 A2 A3 A4
HW kg 8,51E-04 2,00E-05 9,45E-06 4,80E-05
NHW kg 4,37E+01 3,74E+00 3,52E-01 6,27E+00
RW kg INA* INA* INA* INA*
HW Hazardous waste disposed; NHW Non hazardous waste disposed; RW Radioactive waste disposed
"Leseeksempel 9,0 E-03 = 9,0*10 -3 = 0,009"
*INA Indicator Not Assessed
Livsløpets slutt - Utgangsfaktorer (End of life - Output flow)
Parameter Unit A1 A2 A3 A4
CR kg 0,00E+00 0,00E+00 0,00E+00 0,00E+00
MR kg 3,99E-01 0,00E+00 1,30E-01 0,00E+00
MER kg 9,03E-02 0,00E+00 0,00E+00 0,00E+00
EEE MJ INA* INA* INA* INA*
ETE MJ INA* INA* INA* INA*
CR Components for reuse; MR Materials for recycling; MER Materials for energy recovery; EEE Exported electric energy; ETE Exported thermal energy
"Leseeksempel 9,0 E-03 = 9,0*10 -3 = 0,009"
*INA Indicator Not Assessed
NEPD-2327-1071-NO 1002 B30 M60 22mm (korr070121)
7 / 8
Norske tilleggskrav
Klimagassutslipp fra bruk av elektrisitet i produksjonsfasen
Nasjonal produksjonsmiks fra import, lavspenning (inkludert produksjon av overføringslinjer, i tillegg til direkte utslipp og tap i nett) er brukt for anvendt elektrisitet i
produksjonsprosessen (A3). Bakgrunnsdata er presentert i tabellen under. Karakteriseringsfaktorer fra EN15804:2012+A1:2013 er benyttet.
Elektrisitetsmiks Datakilde Mengde Enhet
El-mix, Norway (kWh) ecoinvent 3.4 31,04 g CO2-ekv/kWh
Farlige stoffer
Produktet er ikke tilført stoffer fra REACH Kandidatliste eller den norske prioritetslisten.
Inneklima
Bibliografi
NS-EN ISO 14025:2010 Miljømerker og deklarasjoner - Miljødeklarasjoner type III
NS-EN ISO 14044:2006 Miljøstyring - Livsløpsvurderinger - Krav og retningslinjer
NS-EN 15804:2012+A1:2013 Bærekraftig byggverk - Miljødeklarasjoner
ISO 21930:2017 Sustainability in buildings and civil engineering works
ecoinvent v3, Allocation, cut-off by classification, Swiss Centre of Life Cycle Inventories .
Iversen et al., (2018) eEPD v3 .0 - Background information for EPD gen. system. LCA.no OR 04.18
Vold et al. (2014) EPD-generator for betongindustrien, bakgrunnsinformasjon for verifisering, OR 04.14, Østfoldforskning,
NPCR Part A: Construction products and services. Ver. 1.0. April 2017, EPD-Norge.
NPCR 020 Part B for Concrete and concrete elements. Ver. 2.0 October 2018, EPD-Norge
Programoperatør og utgiver Telefon: +47 23 08 80 00
Næringslivets Stiftelse for Miljødeklarasjoner e-post: post@epd-norge.no
PostBoks 5250 Majorstuen, 0303 Oslo,Norge web: www.epd-norge.no
Eier av deklarasjon Telefon: 0047 702 57 711
Syltemoa Sandtak AS e-post: post@syltemoa.no
, 6210 Valldal web: syltemoa.no
Forfatter av livsløpsrapporten Telefon: +47 69 35 11 00
Østfoldforskning AS e-post: post@ostfoldforskning.no
Stadion 4 , 1671 Kråkerøy web: www.ostfoldforskning.no
Utvikler av EPD-generator Telefon: +47 916 50 916
LCA.no AS e-post: post@lca.no
Dokka 1C,1671 Kråkerøy web: www.lca.no
NEPD-2327-1071-NO 1002 B30 M60 22mm (korr070121)
8 / 8
