Environmental product declaration
In accordance with ISO 14025 and EN15804+A2
Vänerply Plywood
Ägaren av deklarationen: Programoperatör:
Moelven Industrier ASA The Norwegian EPD foundation
Produkt: Deklarationsnummer:
Vänerply Plywood NEPD-8913-8576
Deklarerad enhet: Publiseringsnummer:
1 m3 NEPD-8913-8576
Deklarationen är beserad på PCR: Godkänd datum:
CEN Standard EN 15804:2012+A2:2019 utgör grunden 30.01.2025
till PCR
Giltig till:
The Norwegian EPD foundation NPCR 015:2021 Part B for wood and wood-based
30.01.2030
products for use in construction
EPD software:
LCAno EPD generator ID: 783472
1 / 11
Generell information
Produkt Ägaren av deklarationen:
Vänerply Plywood Moelven Industrier ASA
Kontaktperson: Øivind Østby-Berntsen
Telefon: +47 92 61 73 88
e-mail: Oivind.Ostby-Berntsen@moelven.no
Programoperatör: Producent:​
The Norwegian EPD foundation Moelven Industrier ASA
Post Box 5250 Majorstuen, 0303 OslIon,d uNsotrrwiavye gen 2
Telefon: +47 977 22 020 2390 Moelv, Norway
webw:w w.epd-norge.no
Deklarationsnummer: Produktionsort:
NEPD-8913-8576
Moelven Vänerply AB
, Sweden
Deklarationen är beserad på PCR: Kvalitets- och miljösystem:
CEN Standard EN 15804:2012+A2:201S9e uutngdöerr gTreuknndiesnk ttiillll ePgCgRs informasjon
NPCR 015:2021 Part B for wood and wood-based products for use in
construction
Uttalande om ansvar: Organisationsnummer:
Ägaren av deklarationen är ansvari9g1 4f ö3r4 8d e8n0 3underbyggande
informationen och bevis. EPD Norge är inte ansvarig gällande
information gällande tillverkning, livstidsvärdering och bevis.
Deklarerad enhet: Godkänd datum:
1 m3 Vänerply Plywood 30.01.2025
Deklarerad enhet med tillval: Giltig till:
A1-A3,A4,A5,C1,C2,C3,C4,D 30.01.2030
Studien utförd år:
2021
Funktionell enhet: Jämförbarhet:
Produktion av 1 m³ plywood av granE.PD:er av byggvaror är inte nödvändigtvis jämförbara om de ​ inte
uppfyller NS-EN 15804 och ses i ett byggnadstekniskt ​ sammanhang.
Allmän information om verifiering Uapvp rEäPtDt afnrdåen ovcehr kvteyrgi:fiering av miljödeklarationen
Oberoende verifiering av data, annDaenk lmairlajtöiionnfeonr mhaatri ounp porcäht tEaPtDs hoacrh verifierats med hjälp av EPD-
utförts enligt ISO 14025: 2010, kavpeirtketly g8e.t1 .l3ca .otchoo l8s. 1v.e4r.s iEonns kEiPlDd2022.03, utvecklad av LCA.no AS.
tredjepartsverifiering av varje EPEDP Dk-rväevrsk tiyngteet näärr ivnetrekgtryegreatt äir fiö)retagets miljöledningssystem och
integrerat i företagets miljölednignogdsksäynsdt eamv, EiPiD)- Nfoörrgfea.r aNnEdPeDnT 7f9ör
användning av verktyget är godkänd av EPD-Norge och iii) processen
granskas årligen. Ser Bilaga G i EEPPDD- Nhoarrg eust arribkettlaitnsj earv :f öErl iynt tAehrrleimgaarrke
information om EPD-verktyg.
Företagsspecifik data och EPD styrs av: Michaela Pfeiffer
Verifiering av EPD-verktyg: Godkänd:
Oberoende tredjepartsverifiering av verktyg, bakgrundsdata och test-
EPD​ görs i enlighet med EPD-Norges förfaranden och riktlinjer för
verifiering och godkännande av EPD-verktyg.
Tredjeparts verifikator:
Elisabet Amat, GREENIZE projects
(Ingen signatur krävs)
2 / 11
Produkt
Produktbeskrivning:
Vänerply plywood är en exteriörlimmat plywood som kan användas för golv, väggar och tak, samt förpackning. Till Vänerply plywood produceras
genom svarvning av gran, ihoplimning och pressning till skivor. Klassificeringen K20/70 ger en garanti för styrka och kvalitet. För mer information
se https://www.moelven.com/se/
Produktspecifikation:
Vänerply plywood finns i flera olika dimensioner och kan användas till snickeri, som emballage, som tillfälliga avskärmningar, på vägg bakom gips,
eller som bärande golv.
Material kg %
Adhesive thread 0,37 0,08
Adhesives and hardeners 26,00 5,52
Trevirke, tørr masse 420,00 89,10
Vann, i trevirke 25,00 5,30
Total 471,37 100,00
Förpackning kg %
Kartongförpackning 0,51 14,20
Plastemballasje 0,10 2,77
Träförpackning 3,00 83,03
Total incl. förpackning 474,98 100,00
Tekniska data:
Densiteten för gran har satts till 420 kg torrt/m³ trävirke. Vid 6 % fuktkvot blir då densiteten 445 kg/m³.
Vänerply plywood tillverkas i enlighet med EN 13986. Konstruktionsplywooden är av klass K20/70.
Marknadsområde:
Sverige och Norge
Livslängd, produkt:
Referenslivslängden är samma som för byggnadsverket; som regel är den satt till 60 år.
Livslängd, byggnad:
60 år.
LCA: Beräkningsregler
Deklarerad enhet:
1 m3 Vänerply Plywood
Cut-off kriterier:
Alla betydande råmaterial och all betydande​ energianvändning har inkluderats i studien. Energibehov och produktionsprocesser för råmaterial
med låg andel av totalen (<1%) har inte inkluderats. För var enskilt modul är summan av exkluderade material- och energiflöden inte över 5%.
Dessa cut-off kriterier gäller inte för farliga material och ämnen.
Allokering:
Allokering har gjorts enligt EN 15804. Inom skogsbruket används ekonomisk allokering mellan sågade trävaror och massivträ. På sågverken delas
energi, vatten, avfall, material och interna transporter in i delprocesser och fördelas sedan efter inkomst mellan huvud- och biprodukter. Påverkan
för primärproduktionen av återvunna material har allokerats till huvudprodukten där materialet används.
Datakvalitet:
Specifika data för produktsammansättningen tillhandahålls av tillverkaren. Data representerar produktionen av den deklarerade produkten och
samlades in för EPD-utveckling under studieåret. Bakgrundsdata baseras på EPD:er enligt EN 15804 och olika LCA-databaser. Datakvaliteten för
råvarorna i A1 presenteras i tabellen nedan.
Material Referens Datakvalitet År
Adhesive thread Ecoinvent 3.8 Database 2021
Adhesives and hardeners Ecoinvent 3.7.1 Database 2020
Kartongförpackning ecoinvent 3.6 Database 2019
Plastemballasje ecoinvent 3.6 Database 2019
Träförpackning Modified ecoinvent 3.7.1 Database 2020
Trevirke, tørr masse Treteknisk LCI 2022
Vann, i trevirke LCA.no Database 2024
3 / 11
Systemgränser (X = inkluderad, MND = modul inte deklarerad, MNR = modul inte relevant)
Fördelar och
Produktskedet Byggprocesskedet Användningsskedet Slutskedet belastningar utanför
systemgränsen
A1 A2 A3 A4 A5 B1 B2 B3 B4 B5 B6 B7 C1 C2 C3 C4 D
X X X X X MNR MNR MNR MNR MNR MNR MNR X X X X X
Systemgränser:
Flödesschemat nedan illustrerar systemgränserna för analysen:
Teknisk tilläggs information
Certifieringar och miljöinformation som är relevanta för produkten:
PEFC ST 2002:2020 Chain of custody of Forest Based Products
FSC-STD-40-004; FSC-STD-40-003; FSC-STD-40-005
ISO 14001:2015 Miljöledningssystem
ISO 9001:2015 Ledningssystem för kvalitet
lairetamåR tropsnarT gninkrevlliT tropsnarT snoitkurtsnoK
/
safsnoitallatsni gnindnävnA llåhrednU noitarepeR etybtU gnirevoneR llenoitarepO kurbigrene llenoitarepO kurbröfnettav gniretnomeD tropsnarT
gnildnahebsllafvA
llit
llafvA
gnildnahebtuls -kurbretÅ-gninnivretÅ laitnetop-gnirelukricer
4 / 11
LCA: Scenarier och annan teknisk information
Följande information beskriver scenarierna för modulerna i EPD:en
I ett normalt scenario har det antagits att skivan inte behöver underhåll eller reparation. I vissa användnings-områden kan detta vara aktuellt, så
vid en värdering som baseras på en EPD bör man värdera underhåll eller reparation med hänsyn taget till det tänkta användningsområdet.
Transport från produktionsanläggningen till Fyllnadsgrad (incl. Värde
Avstånd (km) Bränsle- /Energiförbrukning Enhet
användare (A4) retur) % (Liter/tonn)
Lastebil med henger, EURO 6 (kgkm) 53,3 % 270 0,023 l/tkm 6,21
Lastebil, EURO 6 (kgkm) 36,7 % 30 0,043 l/tkm 1,29
Bygg- och installationsprocessen (A5) Enhet Värde
Avfallsbehandling treemballasje, inkl. biogent
kg 3,15
karbon (kg)
Avfallsbehandling plast (kg) plastbånd kg 0,10
Avfallsbehandling papp og papir (kg) folding
kg 0,53
boxboard
Demontering (C1) Enhet Värde
Elektrisitet, Sverige (MJ) MJ/DU 1,000000000
Fyllnadsgrad (incl. Värde
Transport avfallshantering (C2) Avstånd (km) Bränsle- /Energiförbrukning Enhet
retur) % (Liter/tonn)
Lastebil, EURO 6 (kgkm) 36,7 % 85 0,043 l/tkm 3,66
Avfallsbehandling (C3) Enhet Värde
Avfallsbehandling polyuretan lim, 0% vann,
kg 26,37
forbrenning, Norge - C3 (kg)
Avfallsbehandling ubehandlet tre, 0% vann,
kg 420,000000000
forbrenning, Norge - C3 (kg)
Avfallshantering (C4) Enhet Värde
Avfallsbehandling polyuretan lim, 0% vann,
kg 26,37
deponering av aske, Norge - C4 (kg)
Avfallsbehandling ubehandlet tre, 0% vann,
kg 420,000000000
deponering av aske, Norge - C4 (kg)
Fördelar och belastningar utanför
Enhet Värde
systemgränsen (D)
Avfallsbehandling polyuretan lim, 0% vann,
substitusjon av elektrisitet og varme, Norge - D kg 26,37
(kg)
Avfallsbehandling ubehandlet tre, 0% vann,
substitusjon av elektrisitet og varme, Norge - D kg 420,000000000
(kg)
5 / 11
LCA: Resultat
Miljöpåverkan (Environmental impact)
Indicator Enhet A1-A3 A4 A5 C1 C2 C3 C4 D
GWP-total kg CO2 -eq -6,07E+02 1,38E+01 5,77E+00 1,53E-02 6,72E+00 8,47E+02 2,66E-01 -4,35E+01
GWP-fossil kg CO2 -eq 1,64E+02 1,37E+01 5,10E-02 1,41E-02 6,72E+00 7,73E+01 2,66E-01 -4,33E+01
GWP-biogenic kg CO2 -eq -7,73E+02 5,85E-03 5,72E+00 2,86E-04 2,78E-03 7,70E+02 1,45E-04 -1,37E-01
GWP-luluc kg CO2 -eq 1,65E+00 4,31E-03 1,48E-05 9,13E-04 2,39E-03 2,21E-03 4,35E-05 -1,24E-01
ODP kg CFC11 -eq 2,58E-05 3,28E-06 1,01E-08 6,89E-09 1,52E-06 6,67E-07 3,48E-08 -4,92E-06
AP mol H+ -eq 9,81E-01 4,34E-02 1,89E-04 9,16E-05 1,93E-02 1,40E-01 1,03E-03 -3,31E-01
EP-FreshWater kg P -eq 7,45E-03 1,09E-04 3,48E-07 9,51E-07 5,37E-05 1,41E-04 3,42E-06 -1,43E-03
EP-Marine kg N -eq 2,98E-01 9,37E-03 6,44E-05 1,56E-05 3,82E-03 7,29E-02 3,37E-04 -1,30E-01
EP-Terrestial mol N -eq 3,30E+00 1,05E-01 6,41E-04 2,05E-04 4,27E-02 7,37E-01 3,79E-03 -1,48E+00
POCP kg NMVOC -eq 1,08E+00 4,09E-02 1,98E-04 4,68E-05 1,64E-02 1,77E-01 1,06E-03 -3,80E-01
ADP-minerals&metals1 kg Sb-eq 1,77E-03 2,68E-04 3,70E-07 5,63E-07 1,86E-04 2,27E-05 4,75E-07 -4,92E-04
ADP-fossil1 MJ 4,05E+03 2,21E+02 6,76E-01 1,65E+00 1,02E+02 7,44E+01 2,88E+00 -5,99E+02
WDP1 m3 8,68E+04 1,76E+02 2,77E-01 1,67E+02 9,82E+01 5,66E+00 1,52E-02 -1,28E+01
GWP-total = Global Warming Potential total; GWP-fossil = Global Warming Potential fossil fuels; GWP-biogenic = Global Warming Potential biogenic; GWP-luluc =
Global Warming Potential land use and land use change; ODP = Depletion potential of the stratospheric ozone layer; AP = Acidification potential, Accumulated
Exceedance; EP-freshwater = Eutrophication potential, fraction of nutrients reaching freshwater end compartment: EP-marine = Eutrophication potential, fraction of
nutrients reaching marine end compartment; EP-terrestrial = Eutrophication potential, Accumulated Exceedance; POCP = Formation potential of tropospheric ozone;
ADP-minerals&metals = Abiotic depletion potential for non-fossil resources; ADP-fossil = Abiotic depletion for fossil resources potential; WDP = Water (user)
deprivation potential, deprivation-weighted water consumption
"Läsexempel: 9,0 E-03 = 9,0*10 -3 = 0,009"
1. The results of this environmental impact indicator shall be used with care as the uncertainties on these results are high or as there is limited experienced with the
indicator
3. Eutrophication aquatic freshwater shall be in kg P-eq., there is a typo in EN 15804:2012+A2:2019 regarding this unit. Eutrophication calculated as PO4-eq is presented
on page 11
Anmärkningar till miljöpåverkan
6 / 11
Övriga miljöpåverkansindikatorer
Indicator Enhet A1-A3 A4 A5 C1 C2 C3 C4 D
PM Disease incidence 2,45E-05 1,19E-06 3,40E-09 6,60E-10 4,11E-07 1,14E-06 1,43E-08 -2,43E-05
IRP2 kgBq U235 -eq 3,63E+01 9,64E-01 2,96E-03 5,65E-02 4,44E-01 1,32E-01 1,32E-02 -3,56E+00
ETP-fw1 CTUe 3,82E+03 1,62E+02 5,98E-01 8,70E-01 7,53E+01 3,00E+02 5,14E+00 -2,86E+03
HTP-c1 CTUh 5,48E-07 0,00E+00 1,90E-11 2,50E-11 0,00E+00 2,72E-08 4,99E-10 -5,66E-08
HTP-nc1 CTUh 3,07E-06 1,60E-07 6,51E-10 6,02E-10 8,22E-08 1,13E-06 9,46E-09 -1,74E-06
SQP1 dimensionless 9,43E+04 2,37E+02 5,99E-01 7,30E-01 7,10E+01 9,03E+01 5,32E+00 -1,02E+04
PM = Particulate Matter emissions; IRP = Ionizing radiation – human health; ETP-fw = Eco toxicity – freshwater; HTP-c = Human toxicity – cancer effects; HTP-nc =
Human toxicity – non cancer effects; SQP = Potential Soil Quality Index (dimensionless)
"Läsexempel: 9,0 E-03 = 9,0*10 -3 = 0,009"
1. The results of this environmental impact indicator shall be used with care as the uncertainties on these results are high or as there is limited experienced with the
indicator
2. This impact category deals mainly with the eventual impact of low dose ionizing radiation on human health of the nuclear fuel cycle. It does not consider effects due
to possible nuclear accidents, occupational exposure nor due to radioactive waste disposal in underground facilities. Potential ionizing radiation from the soil, from
radon and from some construction materials is also not measured by this indicator.
7 / 11
Ressursanvändning (Resource use)
Indicator Enhet A1-A3 A4 A5 C1 C2 C3 C4 D
PERE MJ 2,92E+03 2,84E+00 5,36E+01 7,92E-01 1,45E+00 8,08E+03 1,45E-01 -3,84E+03
PERM MJ 8,63E+03 0,00E+00 -6,83E+01 0,00E+00 0,00E+00 -8,57E+03 0,00E+00 0,00E+00
PERT MJ 1,16E+04 2,84E+00 -1,47E+01 7,92E-01 1,45E+00 -4,83E+02 1,45E-01 -3,84E+03
PENRE MJ 3,20E+03 2,21E+02 6,76E-01 1,65E+00 1,02E+02 7,44E+01 2,88E+00 -6,00E+02
PENRM MJ 8,08E+02 0,00E+00 -2,41E+00 0,00E+00 0,00E+00 -8,06E+02 0,00E+00 0,00E+00
PENRT MJ 4,01E+03 2,21E+02 -1,73E+00 1,65E+00 1,02E+02 -7,32E+02 2,88E+00 -6,00E+02
SM kg 9,59E-03 0,00E+00 0,00E+00 0,00E+00 0,00E+00 0,00E+00 0,00E+00 0,00E+00
RSF MJ 1,75E+00 9,97E-02 8,93E-05 3,07E-03 5,20E-02 1,81E+01 0,00E+00 -2,57E+03
NRSF MJ 5,37E+00 3,38E-01 3,34E-04 9,70E-03 1,86E-01 1,15E+01 0,00E+00 -1,64E+03
FW m3 2,39E+00 2,49E-02 1,36E-04 1,80E-03 1,09E-02 2,84E-01 2,69E-03 -1,35E+01
PERE = Use of renewable primary energy excluding renewable primary energy resources used as raw materials; PERM = Use of renewable primary energy resources used
as raw materials; PERT = Total use of renewable primary energy resources; PENRE = Use of non renewable primary energy excluding non-renewable primary energy
resources used as raw materials; PENRM = Use of non renewable primary energy resources used as raw materials; PENRT = Total use of non renewable primary energy
resources; SM = Use of secondary materials; RSF = Use of renewable secondary fuels; NRSF = Use of non-renewable secondary fuels; FW = Net use of fresh water
"Läsexempel: 9,0 E-03 = 9,0*10 -3 = 0,009"
8 / 11
Livscykelns slut - Avfall​
Indicator Enhet A1-A3 A4 A5 C1 C2 C3 C4 D
HWD kg 2,41E+00 1,20E-02 2,71E-05 8,62E-05 5,24E-03 6,63E-01 5,95E+00 -3,17E-01
NHWD kg 5,61E+01 1,78E+01 6,77E-01 5,44E-03 4,94E+00 2,65E+00 2,73E+00 -1,63E+01
RWD kg 2,19E-02 1,51E-03 3,55E-06 2,48E-05 6,92E-04 1,52E-04 1,76E-05 -2,48E-03
HWD = Hazardous waste disposed; NHWD = Non-hazardous waste disposed; RWD = Radioactive waste disposed
"Läsexempel: 9,0 E-03 = 9,0*10 -3 = 0,009"
Livscykelns slut - Vidare flöde
Indicator Enhet A1-A3 A4 A5 C1 C2 C3 C4 D
CRU kg 0,00E+00 0,00E+00 0,00E+00 0,00E+00 0,00E+00 0,00E+00 0,00E+00 0,00E+00
MFR kg 4,70E-01 0,00E+00 5,55E-01 0,00E+00 0,00E+00 0,00E+00 0,00E+00 0,00E+00
MER kg 6,50E+00 0,00E+00 3,19E+00 0,00E+00 0,00E+00 5,08E+02 0,00E+00 0,00E+00
EEE MJ 3,68E+00 0,00E+00 3,08E-02 0,00E+00 0,00E+00 8,19E+02 0,00E+00 -7,93E+01
EET MJ 5,57E+01 0,00E+00 4,66E-01 0,00E+00 0,00E+00 5,68E+03 0,00E+00 -5,50E+02
CRU = Components for re-use; MFR = Materials for recycling; MER = Materials for energy recovery; EEE = Exported energy electrical; EET = Exported energy thermal
"Läsexempel: 9,0 E-03 = 9,0*10 -3 = 0,009"
Innehåll av biogent kol
Indicator Enhet Vid fabriksgrinden
Innehåll av biogent kol i produkt kg C 2,10E+02
Innehåll av biogent kol i förpackning kg C 1,49E+00
Not: 1 kg biogent kol motsvarar 44/12 kg CO2
9 / 11
Tilläggskrav
Klimatpåverkan från användning av elektricitet i tillverkningsskedet (A3)
National produktionsmix med import av låg spänning, inkluderat tillverkning av överföringskablar och direkta​ överföringsförluster i elnätet är
använd för el i produktionsprocessen (A3).
Elnätsmix Referens Mängd Enhet
Elektrisitet, Sverige (kWh) ecoinvent 3.6 54,94 g CO2-eq/kWh
Farliga ämnen
Produkten innehåller ämnen på REACH Kandidatlista, men innehållet är under 0,1 vikt-%.
Name CASNo Amount
Formaldehyd 50-00-0 0,01
Inomhusmiljö​
Plywood uppfyller kraven för formaldehyd klass E1 och innehar ett M1-certifikat. Plywood har också testats för övriga emitterande ämnen. Se
byggvarudeklaration för mera information.
Ytterligare miljöinformation
Ytterligare miljöpåverkansindikatorer som krävs i NPCR Del A för byggprodukter
Indicator Enhet A1-A3 A4 A5 C1 C2 C3 C4 D
GWPIOBC kg CO2 -eq 1,67E+02 1,38E+01 5,10E-02 1,52E-02 6,72E+00 7,74E+01 2,66E-01 -4,49E+01
GWP-IOBC: Globalt oppvarmingspotensial beregnet etter prinsippet om umiddelbar oksidasjon. For å øke tydeligheten av biogent karbonbidrag til klimapåvirkning,
kreves indikatoren GWP-IOBC da den erklærer klimapåvirkninger beregnet i henhold til prinsippet om øyeblikkelig oksidasjon. GWP-IOBC er også referert til som GWP-
GHG i sammenheng med svensk lov om offentlige anskaffelser.
10 / 11
Bibliografi
NS-EN ISO 14025:2010 Miljømerker og deklarasjoner - Miljødeklarasjoner type III - Prinsipper og prosedyrer.
NS-EN ISO 14044:2006 Miljøstyring - Livsløpsvurderinger - Krav og retningslinjer.
NS-EN 15804:2012+A2:2019 Bærekraftig byggverk - Miljødeklarasjoner - Grunnleggende produktkategoriregler for byggevarer.
ISO 21930:2017 Sustainability in buildings and civil engineering works -
Core rules for environmental product declarations of construction products and services.
ecoinvent v3, Allocation, cut-off by classification, Swiss Centre of Life Cycle Inventories.
Iversen et al., (2021) eEPD v2021.09 Background information for EPD generator tool system verification, LCA.no rapportnummer: : 07.21.
Vold, M. et al. (2022) EPD generator for Building boards
Background information for EPD generator application and LCA data, LCA.no report number 05.22
NPCR Part A: Construction products and services. Ver. 2.0, 24.03.2021 EPD Norway.
NPCR 010 Part B for building boards, Ver. 4.0, 22.03.2022, EPD Norway.
Programoperatör och utgivare Telefon: +47 977 22 020
The Norwegian EPD foundation e-mail: post@epd-norge.no
Post Box 5250 Majorstuen, 0303 Oslo, Norway web: www.epd-norge.no
+47 92 61 73 88
Ägaren av deklarationen: Telefon:
Oivind.Ostby-
Moelven Industrier ASA e-mail:
Berntsen@moelven.no
Industrivegen 2, 2390 Moelv, Norway web:
www.moelven.com
Förrfattare av livscykelrapporten Telefon: +47 916 50 916
LCA.no AS e-mail: post@lca.no
Dokka 6A, 1671 Kråkerøy, Norway web: www.lca.no
Utvecklare av EPD-generator Telefon: +47 916 50 916
LCA.no AS e-mail: post@lca.no
Dokka 6A, 1671 Kråkerøy, Norway web: www.lca.no
ECO Platform web: www.eco-platform.org
ECO Portal web: ECO Portal
11 / 11
