Ver1 2015
ENVIRONMENTAL PRODUCT DECLARATION
in accordance with ISO 14025, ISO 21930 and EN 15804
Deklarationens ejer: Asfaltindustrien
Programoperatør: Næringslivets Stiftelse for Miljødeklarasjoner
Udgiver: Næringslivets Stiftelse for Miljødeklarasjoner
Deklarasionsnummer: NEPD-2542-1280-NO
Publiseringsnummer: NEPD-2542-1280-NO
ECO Platform registreringsnummer: -
Godkendt dato: 18.11.2020
Gyldig til: 18.11.2025
SMA 8 KVS med PMB
Asfaltindustrien
www.epd-norge.no
NEPD-2542-1280-NO SMA 8 KVS med PMB (korr201120)
1 / 8
Generel informasion
Produkt: Deklarationens ejer:
SMA 8 KVS med PMB
Asfaltindustrien
Kontaktperson: Trine Leth Kølby
Telefon: 50 73 47 64
e-post: tlk@asfaltindustrien.dk
Programoperatør: Producent:
Asfaltindustrien
Næringslivets stiftelse for Miljødeklarasjoner
Pb. 5250 Majorstuen, 0303 Oslo
Phone: +47 23 08 80 00
e-post: post@epd-norge.no
Deklarasionsnummer: Produksionssted:
Branche genomsnitt for totalt 6 virksomheder og 39 asfaltfabrikker
NEPD-2542-1280-NO
ECO Platform registreringsnummer: Kvalitet/Miljøsystem:
Deklarationen er baseret på PCR: Org. no.:
CVR-nr. 62896116
EN 15804:2012+A1:2013 tjener som kerne-PCR
NPCR 025:2017 Part B for Asphalt
Erklæring om ansvar: Godkendt dato: 18.11.2020
Ejeren af deklarationen er ansvarlig for den underliggende information og
dokumentation. EPD Norge er ikke ansvarlig for producentinformationer, data om Gyldig til: 18.11.2025
livscyklusvurdering og dokumentation
Deklareret enhed: Årstal for studien:
1 tonne SMA 8 KVS med PMB 2019
Deklareret enhed med option: Sammenlignelighed:
Miljøvaredeklarationer for byggevarer er muligvis ikke sammenlignelige hvis ikke de
overholder kravene i EN 15804. EPD data er muligvis ikke sammenlignelig med
A1,A2,A3
mindre alle anvendte datasæt er udviklet i henhold til EN 15804 og
baggrundssystemerne baseres på samme database.
Funksjonell enhet: Miljødeklarationen er udarbejdet af:
Deklarationen er udviklet ved brug af eEPD v4.0 fra LCA.no
Godkendelse:
Virksomshedsspecifikke data er
Samlet og registreret af: Ole M. K. Iversen
Kontrolleret af: Asfaltindustrien
Verifikation: Godkendt:
Uafhængig verifikation af data, anden miljøinformation og EPD er udført
efter ISO 14025:2010, kapitel 8.1.3 og 8.1.4
Ekstern
Tredjeparts verifikator:
Sign Sign
(Uafhængig verifikator godkendt af EPD Norge)
NEPD-2542-1280-NO SMA 8 KVS med PMB (korr201120)
2 / 8
Produkt
Produktbeskrivelse: Tekniske data:
Klimavenlig slidlag er specialdesignet til at nedsætte rullemodstanden Produktet SMA 8 KVS med PMB er 100% genanvendeligt. Tilslaget er
mellem hjul og vejoverflade med deraf følgende lavere brændstofforbrug produceret i henhold til DS EN 13043. Bitumen er produceret i henhold
og CO2-udledning fra køretøjerne. DS/EN 14023. Recepten er lavet i henhold til specifikationerne i ”Særlige
EPDen er et gennemsnit for SMA 8 KVS med PMB udarbejdet af arbejdsbeskrivelser, - Teknik (SAB-TEK) Klimavenlige slidlag 2020,
repræsentanter fra Arkil A/S, Colas Danmark A/S, Munck Asfalt A/S, NCC belægning, udgivet af Vejdirektoratet.
Industry A/S, Pankas A/S og PEAB Asfalt A/S
Produktspecifikation:
Markedsområde:
Asfalt produceres på asfaltfabrikker, hvor råmaterialer gennemgår en
termisk blandeproces med en temperatur på ca. 120 - 180 grader. Danmark
Asfalten består af ca. 85 % stenmaterialer og 6-7 % bitumen som bruges
som bindemiddel. Herudover kommer en mængde fiber, filler og Levetid, produkt:
klæbeforbedrende additiv. Som filler anvendes flyveaske eller kalk og som Levetiden (reference service life) er i henhold til EN 15804 ikke deklareret,
klæbeforbedrende additiv anvendes cement eller aminer. da denne miljøvaredeklaration er baseret på en vugge-til port
En gennemsnitlig materialesammensætning til SMA 8 KVS med PMB er livscyklusvurdering
vist i tabellen nedenfor. Bemærk at mængden af klæbeforbedrende
Levetid, anlæg:
additiv varierer meget afhængig af type og der er derfor angivet et
interval
Material %
Stenmaterialer 80 - 90 %
Polymermodifisert bitumen (PMB) 6 - 7 %
Filler 3 - 6 %
Klæbeforbedrende additiv 0.1 - 2.0 %
LCA: Beregningsregler
Deklarert enhet:
Allokering:
1 tonne SMA 8 KVS med PMB Allokering er foretaget iht. bestemmelser i EN 15804. Indgående energi og
vand, samt produktion af affald i egen produktion er allokeret lige mellem
Cut-off kriterier:
alle produkterne gennem masseallokering. Miljøpåvirkninger og
Alle vigtige råmaterialer og alle vigtige energiforbrug er inkluderet.
ressourceforbrug for primærproduktion af recirkulerede materialer er
Produktionsprosesser for råmaterialer og energistrømme som indgår
allokeret til det oprindelige produktsystem. For bitumenproduktion er
med meget små mængder (mindre end 1%) kan udelates iht. EN 15804 .
udvinding og transport af råolie allokeret efter masse, mens slutprodukterne
Disse cut​off kriterier gælder ikke for farlige materialer og stoffer. I denne
fra olieraffineriet er allokeret etter økonomiske faktorer.
EPD er alle relevante materialer inkluderert.
Datakvalitet:
Specifikke data for produktsammensætningen er fremskaffet af producenterne. De repræsenterer et branchegennemsnit af det deklarerede produkt og blev
indsamlet til udarbejdelsen af denne EPDen i 2020 og repræsenterer data for 2019. Baggrundsdata er baseret på registrerede EPDer i hht til EN 15804,
Østfoldforskning sine databaser, ecoinvent og andre LCA​databaser. Datakvaliteten for råmaterialerne i A1 er præsenteret i tabellen under:
EPD repræsenterer seks asfaltproducenter, der driver 39 af 40 asfaltværker i Danmark. Variationer mellem virksomhedter og produktionssteder vil beløbe sig til mere
end +/- 10% i miljøpåvirkningsindikatorerne, da EPDen er et gennemsnit for branchen.
Materials Source Data quality Year
Polymermodifisert bitumen (PMB) Eurobitume Database 2012
Tilsetningsstoffer ecoinvent 3.3 Alloc Rec Database 2016
Klæbeforbedrende additiv Supplier EPD 2017
Filler ecoinvent 3.6 Database 2019
Stenmaterialer ecoinvent 3.6 Database 2019
Klæbeforbedrende additiv Supplier Eco footprint 2020
Filler Supplier EPD 2020
NEPD-2542-1280-NO SMA 8 KVS med PMB (korr201120)
3 / 8
Systemgrænser:
Modulerne A1​A3 er inkluderet i analysen. Det inkluderer udvinding og produktion af råmaterialer, transport til fabrik, selve produktionsprosessen.
Flowdiagrammet nedenfor illustrerer systemgrænsene for analysen:
Tillægsinformation
Dette er en vugge til port (A1-A3) EPD uden deklarerede moduler efter fabriksporten.
Transport fra fabrik til udlægningsleggested (A4) kan beregnes ved hjælp af LCA-data eller en transportkalkulator.
NEPD-2542-1280-NO SMA 8 KVS med PMB (korr201120)
4 / 8
LCA: Scenarier og anden teknisk information
Følgende informasjonen beskriver scenariene for modulene i EPDen.
NEPD-2542-1280-NO SMA 8 KVS med PMB (korr201120)
5 / 8
LCA: Resultater
Systemgrenser (X=inkluderet, MND=modul ikke deklareret, MNR=modul ikke relevant)
Construction Beyond the
Product stage installation User stage End of life stage . system
stage bondaries
A1 A2 A3 A4 A5 B1 B2 B3 B4 B5 B6 B7 C1 C2 C3 C4 . D
X X X MND MND MND MND MND MND MND MND MND MND MND MND MND . MND
Miljøpåvirkning (Environmental impact)
Parameter Unit A1 A2 A3
GWP kg CO 2 -eq 3,73E+01 2,21E+01 2,60E+01
ODP kg CFC11 -eq 1,80E-06 2,90E-06 3,26E-06
POCP kg C 2H 4-eq 9,94E-03 1,28E-02 2,94E-03
AP kg SO 2 -eq 2,35E-01 3,52E-01 3,42E-02
EP kg PO 3- -eq 2,78E-02 4,61E-02 4,70E-03
4
ADPM kg Sb -eq 2,50E-05 1,50E-05 2,37E-06
ADPE MJ 3,13E+03 3,15E+02 3,78E+02
GWP Global warming potential; ODP Depletion potential of the stratospheric ozone layer; POCP Formation potential of tropospheric photochemical oxidants;
AP Acidification potential of land and water; EP Eutrophication potential; ADPM Abiotic depletion potential for non fossil resources; ADPE Abiotic depletion
potential for fossil resources
"Leseeksempel 9,0 E-03 = 9,0*10 -3 = 0,009"
*INA Indicator Not Assessed
gnidnivdU
fa
reffotsår tropsnarT
lit
gnillitsmerf
gnillitsmerfelairetaM
tropsnarT
lit
sdalpeggyb noitallatsnI gurB dlohegildeV noitarapeR gnintfikstU gnirevoneR igrenE gurbnnaV gninvirdeN tropsnarT
lit
gnildnahebsdlaffa gnildnahebsdlaffA
gnirenopeD
,eslednevnaneG
gnidnivneg relle/go
elaitnetopsgurbneg
NEPD-2542-1280-NO SMA 8 KVS med PMB (korr201120)
6 / 8
Resourceforbrug (Resource use)
Parameter Unit A1 A2 A3
RPEE MJ 3,02E+01 2,10E+00 2,32E+01
RPEM MJ 6,43E+00 0,00E+00 0,00E+00
TPE MJ 3,66E+01 2,10E+00 2,32E+01
NRPE MJ 2,99E+02 3,19E+02 4,04E+02
NRPM MJ 2,86E+03 0,00E+00 0,00E+00
TRPE MJ 3,16E+03 3,19E+02 4,04E+02
SM kg 3,48E+00 0,00E+00 0,00E+00
RSF MJ 5,39E+00 0,00E+00 0,00E+00
NRSF MJ 6,03E+00 0,00E+00 0,00E+00
W m3 1,63E+00 3,56E-02 1,73E-01
RPEE Renewable primary energy resources used as energy carrier; RPEM Renewable primary energy resources used as raw materials; TPE Total use of renewable
primary energy resources; NRPE Non renewable primary energy resources used as energy carrier; NRPM Non renewable primary energy resources used as
materials; TRPE Total use of non renewable primary energy resources; SM Use of secondary materials; RSF Use of renewable secondary fuels; NRSF Use of non
renewable secondary fuels; W Use of net fresh water
"Leseeksempel 9,0 E-03 = 9,0*10 -3 = 0,009"
*INA Indicator Not Assessed
Affaldskategorier (End of life - Waste)
Parameter Unit A1 A2 A3
HW kg 8,24E-04 1,28E-04 2,08E-02
NHW kg 4,18E+00 4,55E+00 1,80E+00
RW kg INA* INA* INA*
HW Hazardous waste disposed; NHW Non hazardous waste disposed; RW Radioactive waste disposed
"Leseeksempel 9,0 E-03 = 9,0*10 -3 = 0,009"
*INA Indicator Not Assessed
Output flows(End of life - Output flow)
Parameter Unit A1 A2 A3
CR kg 0,00E+00 0,00E+00 0,00E+00
MR kg 1,27E-02 0,00E+00 2,89E-01
MER kg 5,88E-03 0,00E+00 0,00E+00
EEE MJ INA* INA* INA*
ETE MJ INA* INA* INA*
CR Components for reuse; MR Materials for recycling; MER Materials for energy recovery; EEE Exported electric energy; ETE Exported thermal energy
"Leseeksempel 9,0 E-03 = 9,0*10 -3 = 0,009"
*INA Indicator Not Assessed
NEPD-2542-1280-NO SMA 8 KVS med PMB (korr201120)
7 / 8
Supplerende information
Drivhusgasemission fra elektricitetsforbruget i produktionsfasen
National produktionsmix inkluderet import, produktion af overføringslinjer og tab i net (lav spænding), er brugt som elektricitetsmix. Baggrundsdata er præsenteret i tabellen
nedenfor. Karakteriseringsfaktorer fra EN15804:2012+A1:2013 er benyttet.
Elektrisitetsmiks Datakilde Mengde Enhet
Electricity, Denmark (kWh) ecoinvent 3.6 467,70 g CO2-ekv/kWh
Farlige stoffer
Produktet indeholder stoffer som er under 0,1 vægt % fra REACH Kandidatliste eller den norske prioritetslisten
Indeklima
Ikke relevant
Bibliografi
DS/EN ISO 14025:2010 Miljømærker og -deklarationer - Type III-miljøvaredeklarationer - Principper og procedurer.
DS/EN ISO 14044:2006/A1:2018 Miljøledelse – Livscyklusvurdering – Krav og vejledning
DS/EN 15804 + A1:2013 Bæredygtighed inden for byggeri og anlæg - Miljøvaredeklarationer - Grundlæggende regler for produktkategorien byggevarer
ISO 21930:2017 Sustainability in buildings and civil engineering works, Core rules for environmental product declarations of construction products.
ecoinvent v3, Alloc Rec, Swiss Centre of Life Cycle Inventories.
Iversen, O.M.K. Vold, M. and Edvardsen T. (2018) eEPD v3.0 – Background information for EPD generator system, LCA.no report 04.18.
Iversen, O.M.K. Vold, M. and Edvardsen T. (2017) EPD generator for Asfalt, Bakgrunnsrapport for applikasjon og datagrunnlag, OR 11.17, Østfoldforskning.
NPCR Part A: Construction products and services. Ver. 1.0. April 2017, EPD-Norge.
NPCR Part B for Asphalt. NPCR 025 Ver. 1.1. December 2017, EPD-Norge.
Iversen, O. M. K. (2020) EPD for SMA 8 KVS asphalt - Supplementary background information for EPD created with EPD generator application for asphalt, LCA.no rapportnummer
06.20.
Programoperatør og utgiver Telefon: +47 23 08 0 00
Næringslivets Stiftelse for Miljødeklarasjoner
Pb. 5250 Majorstuen e-post: post@epd-norge.no
0303 Oslo Norway web: www.epd-norge.no
Eier av deklarasjon Telefon: 50 73 47 64
Asfaltindustrien Fax:
Lautrupvang 2 e-post: tlk@asfaltindustrien.dk
DK-2750 Ballerup web: asfaltindustrien.dk
Forfatter av livsløpsrapporten Telefon: +47 69 35 11 00
Østfoldforskning AS Fax: +47 69 34 24 94
Stadion 4 e-post:
1671 Kråkerøy web: www.ostfoldforskning.no
Utvikler av EPD-generator Telefon: +47 916 50 916
LCA.no AS
Dokka 1C e-post: post@lca.no
1671 Kråkerøy web: www.lca.no
NEPD-2542-1280-NO SMA 8 KVS med PMB (korr201120)
8 / 8
