Environmental product declaration
in accordance with ISO 14025 and EN 15804+A2
Asfalt Sør Ska 11/16 Standard
Eier av deklarasjonen: Programoperatør:
Asfalt Sør AS Næringslivets Stiftelse for
miljødeklarasjoner
Produkt:
Asfalt Sør Ska 11/16 Standard Deklarasjonsnummer:
Deklarert enhet: Publiseringsnummer:
1 tonne
Godkjent dato:
Deklarasjonen er basert på PCR: 21.12.2023
EN 15804:2012+A2:2019 tjener som kjerne-PCR
NPCR 025:2022 Part B for Asphalt Gyldig til:
Næringslivets Stiftelse for 19.12.2026
miljødeklarasjoner
EPD Software:
LCA.no EPD generator ID: 178831
1 / 12
Generell informasjon
Produkt Eier av deklarasjonen:
Asfalt Sør Ska 11/16 Standard Asfalt Sør AS
Kontaktperson: John Ingve Kvinlaug
Telefon: 97000955
e-post: john.ingve@asfaltsor.no
Programoperatør: Produsent:
Postboks 5250 Majorstuen, 0303 Oslo, Norge Asfalt Sør AS
Næringslivets Stiftelse for miljødeklarasjoner Industriveien 4
Telefon: +47 23 08 80 00 4484 Øyestranda, Norway
web: post@epd-norge.no
Deklarasjonsnummer: Produksjonssted:
Asfalt Sør AS, Opofte
4480 Kvinesdal
Opofte, Norway
Deklarasjonen er basert på PCR: Kvalitet/Miljøsystem:
EN 15804:2012+A2:2019 tjener som kjerne-PCR ISO: 14001, ISO: 45001, ISO: 9001
NPCR 025:2022 Part B for Asphalt
Erklæring om ansvar: Org. no.:
Eieren av deklarasjonen skal være ansvarlig for den​ underliggende 994 153 374
informasjon og bevis. EPD Norge skal​ ikke være ansvarlig med
hensyn til produsent informasjon, ​ livsløpsvurdering data og bevis.
Deklarert enhet: Godkjent dato:
1 tonn Asfalt Sør Ska 11/16 Standard 21.12.2023
Deklarert enhet med opsjon: Gyldig til:
A1,A2,A3,A4,A5,C1,C2,C3,C4,D 19.12.2026
Årstall for studien:
2023
Funksjonell enhet: Sammenlignbarhet:
EPD av byggevarer er nødvendigvis ikke sammenlignbare hvis de ikke
samsvarer med NS-EN 15804 og ses i en bygningskontekst.
Generelt om verifikasjon av EPD fra verktøy: Utarbeidelse og verifikasjon av miljødeklarasjon:
Uavhengig verifikasjon av data, annen miljøinformasjon og EPD er Deklarasjonen er utarbeidet og verifisert ved bruk av EPD-verktøy
foretatt etter ISO 14025:2010, kapittel 8.1.3 og 8.1.4. Verifikasjon av lca.tools ver EPD2022.03, utviklet av LCA.no. EPD-verktøyet er
hver EPD foretas i henhold til EPD-Norge sine retningslinjer for integrert i bedriftens miljøstyringssystem, og godkjent av EPD-Norge
verifikasjon og godkjenning som krever at EPD-verktøy er i) integrert
i bedriftens miljøstyringssystem, ii) prosedyrer for bruk av EPD- EPD er utarbeidet av: Ruben Solhaug
verktøy er godkjent av EPD-Norge og iii) prosessen gjennomgås årlig
Bedriftsspesifikke data og EPD er kontrollert av: Ann-Jeanett Kvås
av en uavhengig 3.parts verifikator. Se vedlegg G i EPD-Norge sine
retningslinjer for mer informasjon om EPD-verktøy.
Verifikasjon av EPD-verktøy: Godkjent:
Uavhengig tredjepartsverifikasjon av verktøy, bakgrunnsdata og test-
EPD er gjort i henhold til EPD-Norge sine prosedyrer og retningslinjer
for verifisering og godkjenning av EPD-verktøy.
Tredjeparts verifikator:
Martin Erlandsson, IVL, Swedish Environmental Rese
(krever ikke signatur)
2 / 12
Produkt
Produktbeskrivelse:
Ska 11 brukes som slitelag på veger og plasser med ÅDT opp til 15000. Den legges i ett eller to lag, normalt mellom 3-5 cm tykkelse pr lag
avhengig av område.
Brukes massen som slitelag vil utslipp i C3, være 10%, dersom den brukes som bindlag er utslippet 1 %. Asfaltmasse med miljøbitumen har
samme tekniske egenskaper
og kvalitet som masse med ordinært bitumen, og gir lavere utslipp i A1.
Produktspesifikasjon:
EPDen er laget som et snitt av resepter for denne masse typen. Asfalt består av 5 - 6% bitumen og 95- 94 % tilslag. Asfaltmassen produseres ved
ca 140- 180 oC og er blandt annet
avhengig av bitumenkvalitet som benyttes. Ved LTA produksjon er temperaturen 15 - 20 oC lavere
Materials kg %
Amin, CAS Nr. 68910-93-0 0,17 0,02
Bitumen 60,00 6,00
Egenfiller 46,79 4,68
Tilsetningsstoffer 3,10 0,31
Tilslag 889,94 88,99
Total 1000,00
Tekniske data:
Asfaltproduktet er 100% gjenbrukbart. Bitumen er produsert i henhold til
NSEN 12591. Tilslaget er produsert i henhold til NS-EN 13043.
Resepten er lager i henhold til spesifikasjonen i Statens Vegvesen Håndbok N200
Markedsområde:
Norge
Levetid, produkt:
Levetid er avhengig av trafikkmengde, oppbygging, vedlikeholdsmetoder og bredde på kjørebaner
Ved riktig oppbygging vil typiske levetider være;
Slitelag 5-10 år
Bindlag 10-15 år
Levetid, anlegg:
Norske veger dimensjoneres for 20 år ihht Statens Vegvesens Håndbok N200. Det er 3 forhold som påvirker levetiden:
1) trafikkslitasje
2) klimatiske forhold
3) setninger i grunnen under asfalten
LCA: Beregningsregler
Deklarert enhet:
1 tonn Asfalt Sør Ska 11/16 Standard
Cut-off kriterier:
Alle viktige råmaterialer og all viktig energibruk er inkludert. Produksjonsprosessen for råmaterialene og energistrømmer som inngår med veldig
små mengder (mindre enn 1%) er ikke inkludert. Disse cut-off kriteriene gjelder ikke for farlige materialer og stoffer.
Alle viktige råmaterialer og all viktig energibruk er inkludert. Produksjonsprosessen for råmaterialene og energistrømmer som inngår med veldig
små mengder (mindre
enn 1%) er ikke inkludert. Disse cut-off kriteriene gjelder ikke for farlige materialer og stoffer.
Allokering:
Allokering er gjort iht. bestemmelser i EN 15804. Inngående energi og vann, samt produksjon av avfall i egen produksjon er allokert likt mellom
alle produktene gjennom masseallokering. Miljøpåvirkning og ressursforbruk for primærproduksjonen av resirkulerte materialer er allokert til det
opprinnelige produktsystemet. Bearbeidingsprosessen og transport av materialet til produksjonssted er allokert til analysen i denne EPDen. For
bitumenproduksjon er uttak og transport av råolje allokert etter masse, mens sluttproduktene fra oljeraffineri er allokert etter økonomiske
faktorer. Allokering er gjort iht. bestemmelser i EN 15804. Inngående energi og vann, samt produksjon av avfall i egen produksjon er allokert likt
mellom alle produktene gjennom
masseallokering. Miljøpåvirkning og ressursforbruk for primærproduksjonen av resirkulerte materialer er allokert til det opprinnelige
produktsystemet.
Bearbeidingsprosessen og transport av materialet til produksjonssted er allokert til analysen i denne EPDen. For bitumenproduksjon er uttak og
transport av råolje allokert
etter masse, mens sluttproduktene fra oljeraffineri er allokert etter økonomiske faktorer
Datakvalitet:
3 / 12
Spesifikke data for produktsammensetningen er fremskaffet av produsenten. De representerer produksjonen av det deklarerte produktet og ble
samlet inn for EPD-​utvikling i det oppgitte året for studien. Bakgrunnsdata er basert på EPDer iht. EN 15804 og ulike LCA​ databaser.
Datakvaliteten for råmaterialene i A1 er presentert i tabellen nedenfor. eurobitume (2019) anses ikke som konservativ i henhold til EN 15804, men
brukes på grunn av vanlig praksis i andre LCA-verktøy, EPD-er og PCR.
Spesifikke data for produktsammensetningen er fremskaffet av produsenten. De representerer produksjonen av det deklarerte produktet og ble
samlet inn for EPD--
utvikling i det oppgitte året for studien. Bakgrunnsdata er basert på EPDer iht. EN 15804 og ulike LCA databaser. Datakvaliteten for råmaterialene
i A1 er presentert i
tabellen nedenfor.eurobitume (2019) anses ikke som konservativ i henhold til EN 15804, men brukes på grunn av vanlig praksis i andre LCA-
verktøy og EPD-er.
Materials Source Data quality Year
Egenfiller ecoinvent 3.6 Database 2019
Tilsetningsstoffer ecoinvent 3.6 Database 2019
Tilslag ecoinvent 3.6 Database 2019
Amin, CAS Nr. 68910-93-0 ecoinvent 3.6 Database 2020
Life Cycle
Bitumen Eurobitume (2022) 2022
Inventory
4 / 12
Systemgrenser (X=inkludert, MND=modul ikke deklarert, MNR=modul ikke relevant)
Construction Beyond the system
Product stage Use stage End of life stage
installation stage boundaries
A1 A2 A3 A4 A5 B1 B2 B3 B4 B5 B6 B7 C1 C2 C3 C4 D
X X X X X MND MND MND MND MND MND MND X X X X X
Systemgrenser:
Flytskjemaet nedenfor illustrerer systemgrensene for analysen:
Teknisk tilleggsinformasjon
relairetamåR tropsnarT gninkrivliT tropsnarT
​/snojskurtsnoK esafsnojsallatsni
kurB
dlohekildeV nojsarapeR regnitfikstU gnirevoneR llenojsarepO kurbigrene llenojsarepO kurbnnav gniretnomeD tropsnarT
gnildnahebsllafvA
lit
llafvA
gnildnahebttuls ​/gninnivnejg/kurbnejG elaisnetop-gnirelukriser
5 / 12
LCA: Scenarier og annen teknisk informasjon
Følgende informasjon beskriver scenariene for modulene i EPDen.
Capacity utilisation Value
Transport fra produksjonssted til bruker (A4) Distance (km) Fuel/Energy Consumption Unit
(incl. return) % (Liter/tonn)
Asfaltbil med henger, EURO 5 (km) 55,0 % 1 0,023 l/tkm 0,02
Byggefase A5 Unit Verdi
Ledebil, dieselforbruk (L) L/DU 0,03
Lim, Bitumenemulsjon (kg) kg/DU 3,75
Limtraktor, dieselforbruk (L) L/DU 0,03
Utlegger, dieselforbruk (L) L/DU 0,14
Vals, dieselforbruk (L) L/DU 0,07
Sluttfase (C1) Unit Verdi
Freser, dieselforbruk (L) L/DU 0,40
Vann (L) kg/DU 12,00
Capacity utilisation Value
Transport avfallsbehandling (C2) Distance (km) Fuel/Energy Consumption Unit
(incl. return) % (Liter/tonn)
Lastebil, EURO 5 (km) 38,8 % 30 0,045 l/tkm 1,35
Waste processing (C3) Unit Verdi
Avfallsbehandling, asfalt til resirkulering (kg) kg 900,00
Slitasje av asfalt (kg) kg 100,00
Gevinst og belastninger etter endt levetid (D) Unit Verdi
Substitusjon av primær asfalt med netto
kg 900,00
resirkulert asfalt (kg)
6 / 12
LCA: Resultater
LCA resultatene er presentert under for den deklarerte enheten som er definert på side 2 av EPD dokumentet.
Miljøpåvirkning (Environmental impact)
Indicator Unit A1 A2 A3 A4 A5 C1 C2 C3 C4 D
GWP-total
kg CO2 -
1,72E+01 1,53E+01 2,71E+01 9,09E-02 1,54E+00 1,43E+00 5,00E+00 8,46E-01 0 -3,84E+01
eq
GWP-fossil
kg CO2 -
1,73E+01 1,53E+01 2,71E+01 9,09E-02 1,54E+00 1,43E+00 5,00E+00 8,46E-01 0 -3,84E+01
eq
GWP-biogenic
kg CO2 -
-1,78E-01 3,05E-03 5,84E-03 0,00E+00 1,16E-03 4,81E-04 0,00E+00 1,59E-04 0 0,00E+00
eq
GWP-luluc
kg CO2 -
1,05E-02 2,38E-03 2,86E-03 2,65E-05 3,94E-04 1,19E-04 1,75E-03 6,69E-05 0 -3,07E-02
eq
kg
ODP CFC11 - 1,80E-06 3,31E-06 5,40E-06 2,10E-08 2,65E-07 3,09E-07 1,11E-06 1,84E-07 0 -5,66E-05
eq
mol H+
AP 1,47E-01 4,14E-01 8,93E-02 3,82E-04 1,46E-02 1,50E-02 2,04E-02 8,88E-03 0 -3,87E-01
-eq
EP-FreshWater kg P -eq 3,28E-04 3,96E-05 1,26E-04 6,93E-07 1,55E-05 5,53E-06 3,93E-05 3,09E-06 0 -8,03E-04
EP-Marine kg N -eq 3,96E-02 9,38E-02 2,43E-02 1,15E-04 5,50E-03 6,60E-03 6,06E-03 3,92E-03 0 -7,38E-02
mol N -
EP-Terrestial 4,34E-01 1,05E+00 2,67E-01 1,27E-03 6,06E-02 7,24E-02 6,69E-02 4,30E-02 0 -8,37E-01
eq
kg
POCP NMVOC 1,36E-01 2,71E-01 8,87E-02 4,08E-04 1,74E-02 1,99E-02 2,05E-02 1,18E-02 0 -4,59E-01
-eq
ADP- kg Sb -
4,59E-04 6,53E-05 5,55E-05 1,55E-06 4,86E-06 2,31E-06 1,35E-04 1,30E-06 0 -3,40E-04
minerals&metals1 eq
ADP-fossil1 MJ 2,79E+03 2,03E+02 3,55E+02 1,41E+00 1,25E+02 1,97E+01 7,54E+01 1,17E+01 0 -3,61E+03
WDP1 m3 1,80E+03 6,26E+01 3,60E+02 1,08E+00 1,43E+01 5,42E+00 7,19E+01 2,48E+00 0 -2,93E+04
GWP-total = Globalt oppvarmingspotensial totalt; GWP-fossil = Globalt oppvarmingspotensial fossile brensler; GWP-biogenic = Globalt oppvarmingspotensial biogene
kilder; GWP-luluc = Globalt oppvarmingspotensial arealbruk og arealbruks endringer; ODP = Potensial for nedbryting av stratosfærisk ozon; AP = Forsuringspotensial for
kilder på land og vann; EP = overgjødslingspotensial til ferskvann, hav og jord; POCP = Potensial for fotokjemisk oksidantdanning; ADP-minerals&metals = Abiotisk
utarmingspotensial for ikke-fossile ressurser, mineraler og metaller; ADP-fossil = Abiotisk utarmingspotensial for fossile ressurser, fossile brensler; WDP =
Utarmingspotensial for vannressurser
"Leseeksempel: 9,0 E-03 = 9,0*10 -3 = 0,009"
*INA Indicator Not Assessed
1. Resultatene av denne miljøpåvirkningsindikatoren skal brukes med forsiktighet ettersom usikkerheten til resultatene er høy eller det er begrenset erfaring med bruk av
indikatoren.
​ 3. Eutrofiering ferskvann skal være i kg P-eq., Det er en skrivefeil i EN 15804: 2012 + A2: 2019 angående denne enheten. Eutrofiering beregnet som PO4-ekv er presentert
på side 11.
Merknad om miljøpåvirkningen
7 / 12
Supplerende indikatorer for miljøpåvirkning
Indicator Unit A1 A2 A3 A4 A5 C1 C2 C3 C4 D
PM Disease incidence 1,02E-06 5,75E-07 1,17E-06 8,00E-09 2,76E-07 3,95E-07 3,30E-07 2,35E-07 0 -2,45E-06
IRP2 kgBq U235 -eq 4,22E-01 8,90E-01 1,49E+00 6,18E-03 6,28E-02 8,47E-02 3,30E-01 5,01E-02 0 -1,81E+01
ETP-fw1 CTUe 7,90E+02 1,05E+02 2,13E+02 1,03E+00 3,47E+01 1,08E+01 5,55E+01 6,39E+00 0 -2,29E+03
HTP-c1 CTUh 1,35E-08 1,32E-09 8,88E-09 0,00E+00 6,83E-10 4,17E-10 0,00E+00 0,00E+00 0 -2,25E-08
HTP-nc1 CTUh 2,18E-07 4,17E-08 2,70E-07 1,00E-09 1,26E-08 1,01E-08 6,00E-08 6,30E-09 0 -5,63E-07
SQP1 dimensionless 4,28E+02 5,31E+01 4,79E+01 1,62E+00 2,03E+01 2,51E+00 5,20E+01 1,49E+00 0 -8,13E+02
PM = Partikkelutslipp; IRP = Ioniserende stråling (helseeffekt); ETP-fw = Økotoksisitet (ferskvann); HTP-c = Toksisitet påvirkning på mennesker, kreft; HTP-nc =
Toksisitet påvirkning på mennesker, andre effekter enn kreft; SQP = Påvirkninger knyttet til arealbruksendringer / jordkvalitet
"Leseeksempel: 9,0 E-03 = 9,0*10 -3 = 0,009"
*INA Indicator Not Assessed
1. Resultatene av denne miljøpåvirkningsindikatoren skal brukes med forsiktighet ettersom usikkerheten til resultatene er høy eller det er begrenset erfaring med bruk av
indikatoren.
2. Denne påvirkningskategorien omhandler hovedsakelig den eventuelle effekten av lavdose ioniserende stråling på menneskers helse i atombrenselsyklusen. Den tar
ikke hensyn til effekter på grunn av mulige atomulykker, yrkesmessig eksponering eller på grunn av fjerning av radioaktivt avfall i underjordiske anlegg. Potensiell
ioniserende stråling fra jorda, fra radon og fra noen byggematerialer måles heller ikke av denne indikatoren.
8 / 12
Ressursbruk (Resource use)
Indicator Unit A1 A2 A3 A4 A5 C1 C2 C3 C4 D
PERE MJ -2,99E+01 1,00E+00 2,30E+01 1,78E-02 4,23E-01 1,16E-01 1,07E+00 6,32E-02 0 -2,00E+02
PERM MJ 5,27E+01 0,00E+00 0,00E+00 0,00E+00 0,00E+00 0,00E+00 0,00E+00 0,00E+00 0 0,00E+00
PERT MJ 2,28E+01 1,00E+00 2,30E+01 1,78E-02 4,23E-01 1,16E-01 1,07E+00 6,32E-02 0 -2,00E+02
PENRE MJ 4,30E+02 2,03E+02 3,58E+02 1,42E+00 2,88E+01 1,96E+01 7,60E+01 1,17E+01 0 -3,61E+03
PENRM MJ 2,36E+03 0,00E+00 0,00E+00 0,00E+00 9,60E+01 0,00E+00 0,00E+00 0,00E+00 0 0,00E+00
PENRT MJ 2,79E+03 2,03E+02 3,58E+02 1,42E+00 1,25E+02 1,96E+01 7,60E+01 1,17E+01 0 -3,61E+03
SM kg 2,58E+00 3,09E-02 1,93E-01 4,88E-04 6,65E-03 9,91E-03 3,03E-02 5,74E-03 0 -7,61E+01
RSF MJ 2,34E-01 4,43E-02 6,90E-02 6,22E-04 1,26E-02 3,38E-03 3,81E-02 1,56E-03 0 -2,19E+00
NRSF MJ 2,33E-01 1,38E-01 7,97E-01 2,09E-03 2,49E-02 3,92E-02 1,36E-01 2,29E-02 0 -9,09E-01
FW m3 1,38E+00 5,98E-03 1,79E-01 1,61E-04 8,83E-03 1,31E-02 7,95E-03 6,02E-04 0 -1,77E+00
PERE = Fornybar primærenergi brukt som energibærer; PERM = Fornybar primærenergi brukt som råmateriale; PERT = Total bruk av fornybar primærenergi; PENRE =
Ikke fornybar primærenergi brukt som energibærer; PENRM = Ikke fornybar primærenergi brukt som råmateriale; PENRT = Total bruk av ikke fornybar primærenergi; SM
= Bruk av sekundære materialer; RSF = Bruk av fornybart sekundære brensel; NRSF = Bruk av ikke fornybart sekundære brensel; FW = Netto bruk av ferskvann.
"Leseeksempel: 9,0 E-03 = 9,0*10 -3 = 0,009"
*INA Indicator Not Assessed
9 / 12
Livsløpets slutt - Avfall (End of life - Waste)
Indicator Unit A1 A2 A3 A4 A5 C1 C2 C3 C4 D
HWD kg 2,91E-02 5,91E-03 2,57E-02 7,74E-05 9,36E-04 5,92E-04 3,84E-03 3,44E-04 0 -1,45E+00
NHWD kg 1,22E+00 2,51E+00 7,63E-01 1,23E-01 4,70E-02 2,41E-02 3,60E+00 1,38E-02 0 -4,68E+00
RWD kg 3,04E-02 1,44E-03 2,37E-03 9,65E-06 1,33E-03 1,37E-04 5,13E-04 8,12E-05 0 -2,65E-02
HWD = Avhendet farlig avfall; NHWD = Avhendet ikke-farlig avfall; RWD = Avhendet radioaktivt avfall
"Leseeksempel: 9,0 E-03 = 9,0*10 -3 = 0,009"
*INA Indicator Not Assessed
Livsløpets slutt - Utgangsfaktorer (End of life - Output flow)
Indicator Unit A1 A2 A3 A4 A5 C1 C2 C3 C4 D
CRU kg 0,00E+00 0,00E+00 0,00E+00 0,00E+00 0,00E+00 0,00E+00 0,00E+00 0,00E+00 0 0,00E+00
MFR kg 9,76E-03 2,66E-02 7,63E-04 6,84E-06 1,99E-04 3,70E-05 4,23E-04 9,00E+02 0 -3,24E-01
MER kg 7,52E-02 4,73E-03 1,89E-01 4,23E-04 6,23E-03 9,72E-03 2,52E-02 1,75E-05 0 -2,28E-02
EEE MJ 3,21E-02 2,27E-03 3,11E-03 7,37E-05 2,26E-04 1,16E-04 2,92E-03 5,99E-05 0 -7,29E+00
EET MJ 4,86E-01 3,41E-02 4,71E-02 1,12E-03 3,42E-03 1,75E-03 4,41E-02 9,07E-04 0 -1,10E+02
CRU = Komponenter for gjenbruk, MFR Materialer for resirkulering, MER = Materialer for energigjenvinning, EEE = Eksportert elektrisk energi; EET = Eksportert termisk
energi
"Leseeksempel: 9,0 E-03 = 9,0*10 -3 = 0,009"
*INA Indicator Not Assessed
Informasjon om innholdet av biogent karbon
Indicator Unit Ved port
Innhold av biogent karbon i produkt kg C 1,41E+00
Innhold av biogent karbon i emballasjen kg C 0,00E+00
Merk: 1 kg biogent karbon tilsvarer 44/12 kg CO2
10 / 12
Tilleggskrav
Klimagassutslipp fra bruk av elektrisitet i produksjonsfasen
Nasjonal produksjonsmiks fra import, lavspenning (inkludert produksjon av overføringslinjer, i tillegg til direkte utslipp og tap i nett) er brukt for
anvendt elektrisitet i produksjonsprosessen (A3). Bakgrunnsdata er presentert i tabellen under. Karakteriseringsfaktorer fra
EN15804:2012+A2:2019 er benyttet.
Electricity mix Data source Amount Unit
Elektrisitet, Norge (kWh) ecoinvent 3.6 23,68 g CO2-eq/kWh
Farlige stoffer
Produktet er ikke tilført stoffer fra REACH Kandidatliste eller den norske prioritetslisten.
Inneklima
Ytterligere miljøinformasjon
Ytterligere indikatorer for miljøpåvirkning nødvendig i NPCR Part A for construction products
Indicator Unit A1 A2 A3 A4 A5 C1 C2 C3 C4 D
GWPIOBC kg CO2 -eq 1,78E+01 1,52E+01 2,67E+01 9,04E-02 1,49E+00 1,35E+00 4,98E+00 8,02E-01 0 -3,74E+01
GWP-IOBC: Globalt oppvarmingspotensial beregnet etter prinsippet om umiddelbar oksidasjon. For å øke tydeligheten av biogent karbonbidrag til klimapåvirkning,
kreves indikatoren GWP-IOBC da den erklærer klimapåvirkninger beregnet i henhold til prinsippet om øyeblikkelig oksidasjon. GWP-IOBC er også referert til som GWP-
GHG i sammenheng med svensk lov om offentlige anskaffelser.
11 / 12
Bibliografi
NS-EN ISO 14025:2010 Miljømerker og deklarasjoner - Miljødeklarasjoner type III - Prinsipper og prosedyrer. ​
NS-EN ISO 14044:2006 Miljøstyring - Livsløpsvurderinger - Krav og retningslinjer.​
NS-EN 15804:2012+A2:2019 Bærekraftig byggverk - Miljødeklarasjoner - Grunnleggende produktkategoriregler for byggevarer.​
ISO 21930:2017 Core rules for environmental product declarations of construction products.​
ecoinvent v3, Alloc Rec, Swiss Centre of Life Cycle Inventories.​
Iversen et al., (2021) eEPD v2021.09 Background information for EPD generator tool system verification, LCA.no rapportnummer: : 07.21. ​
Iversen et al., (2021) EPD generator for NPCR 025 Part B for Asphalt, Background information for EPD generator application and LCA data, LCA.no
rapportnummer: 10.21. ​
NPCR Part A: Construction products and services. Ver. 2.0, 24.03.2021 EPD Norway.​
NPCR 025 Part B for asphalt, Ver. 1.1, 20.01.2022, EPD Norway.
Programoperatør og utgiver Telefon:+47 23 08 80 00
Næringslivets Stiftelse for miljødeklarasjoner e-post: post@epd-norge.no
Postboks 5250 Majorstuen, 0303 Oslo, Norge web: www.epd-norge.no
Eier av deklarasjonen: Telefon:97000955
Asfalt Sør AS e-post: john.ingve@asfaltsor.no
Industriveien 4 , 4484 Øyestranda web: http://asfaltsor.no/
Forfatter av livsløpsrapporten Telefon:+47 916 50 916
LCA.no AS e-post: post@lca.no
Dokka 6B, 1671 web: www.lca.no
Utvikler av EPD-generator Telefon:+47 916 50 916
LCA.no AS e-post: post@lca.no
Dokka 6B,1671 Kråkerøy web: www.lca.no
ECO Platform web: www.eco-platform.org
ECO Portal web: ECO Portal
12 / 12
