Environmental product declaration
in accordance with ISO 14025 and EN 15804+A2
Uni Wall 37
Eier av deklarasjonen: Programoperatør:
Moelven Modus AS Næringslivets Stiftelse for
miljødeklarasjoner
Produkt:
Uni Wall 37 Deklarasjonsnummer:
Deklarert enhet: NEPD-8992-8665
1 m2
Publiseringsnummer:
Deklarasjonen er basert på PCR:
EN 15804:2012+A2:2019 tjener som kjerne-PCR NEPD-8992-8665
PCR for Room partition systems, v. 1.7, developed by
Godkjent dato: 06.02.2025
Næringslivets Stiftelse for Institut Bauen und Umwelt e.V.
miljødeklarasjoner Gyldig til: 06.02.2030
EPD software:
LCAno EPD generator ID: 779490
1 / 12
Generell informasjon
Produkt Eier av deklarasjonen:
Uni Wall 37 Moelven Modus AS
Kontaktperson: Kjetil Prytz
Telefon: +47 06050
e-post: post.modus@moelven.no
Programoperatør: Produsent:
Næringslivets Stiftelse for miljødeklarasjoner Moelven Modus AS
Postboks 5250 Majorstuen, 0303 Oslo, Norge
Telefon: +47 977 22 020
web: www.epd-norge.no
Deklarasjonsnummer: Produksjonssted:
Moelven Modus AS
NEPD-8992-8665
Asfaltvegen 1
2050 Jessheim, Norway
Deklarasjonen er basert på PCR: Kvalitet/Miljøsystem:
EN 15804:2012+A2:2019 tjener som kjerne-PCR Miljøfyrtårn
PCR for Room partition systems, v. 1.7, developed by Institut Bauen
und Umwelt e.V.
Erklæring om ansvar: Org. no.:
Eieren av deklarasjonen skal være ansvarlig for den​ underliggende 951 269 778 MVA
informasjon og bevis. EPD Norge skal​ ikke være ansvarlig med
hensyn til produsent informasjon, ​ livsløpsvurdering data og bevis.​
Deklarert enhet: Godkjent dato:
1 m2 Uni Wall 37
06.02.2025
Deklarert enhet med opsjon: Gyldig til:
A1-A3,A4,A5,C1,C2,C3,C4,D 06.02.2030
Årstall for studien:
2023
Funksjonell enhet: Sammenlignbarhet:
EPD av byggevarer er nødvendigvis ikke sammenlignbare hvis de ikke
samsvarer med NS-EN 15804 og ses i en bygningskontekst.
Generelt om verifikasjon av EPD fra verktøy: Utarbeidelse og verifikasjon av miljødeklarasjon:
Uavhengig verifikasjon av data, annen miljøinformasjon og EPD er Deklarasjonen er utarbeidet og verifisert ved bruk av EPD-verktøy
foretatt etter ISO 14025:2010, kapittel 8.1.3 og 8.1.4. Verifikasjon av lca.tools ver EPD2022.03, utviklet av LCA.no. EPD-verktøyet er
hver EPD foretas i henhold til EPD-Norge sine retningslinjer for integrert i bedriftens miljøstyringssystem, og godkjent av EPD-Norge
verifikasjon og godkjenning som krever at EPD-verktøy er i) integrert
i bedriftens miljøstyringssystem, ii) prosedyrer for bruk av EPD- EPD er utarbeidet av: Kjetil Prytz
verktøy er godkjent av EPD-Norge og iii) prosessen gjennomgås årlig
Bedriftsspesifikke data og EPD er kontrollert av: Terje Skrårudseter
av en uavhengig 3.parts verifikator. Se vedlegg G i EPD-Norge sine
retningslinjer for mer informasjon om EPD-verktøy.
Verifikasjon av EPD-verktøy: Godkjent:
Uavhengig tredjepartsverifikasjon av verktøy, bakgrunnsdata og test-
EPD er gjort i henhold til EPD-Norge sine prosedyrer og retningslinjer
for verifisering og godkjenning av EPD-verktøy.
Tredjeparts verifikator:
Elisabet Amat, GREENIZE projects
(krever ikke signatur)
2 / 12
Produkt
Produktbeskrivelse:
Uni Wall er en fleksibel vegg for alle typer kontor.
En tett prefabrikkert og fleksibel systemvegg som lett kan flyttes og endres ved endrede arealbehov.
Uni Wall anvendes vanligvis som en romskillevegg.
Veggen kan leveres med ulike lydegenskaper tilpasset brukerkrav i næringsbygg.
Uni Wall 37 er bygd opp som et modulsystem av stålstenderverk med duklagt gips. Veggen har tykkelse 98 mm. Plater duklegges på fabrikk og
monteres enkelt på byggeplass for elegant romdeling. Systemveggen kan flyttes og gjenbrukes, hvilket er en
av grunnforutsetningene for våre produkter. Ved ombygging behøver ikke veggene rives, men kan i stedet demonteres og remonteres på ønsket
plass.
Produktspesifikasjon:
Materialene som brukes til produksjon av 1 m2 Uni Wall 37 er angitt i tabellen nedenfor.
Materialer kg %
Gipsplate 18,00 81,41
Isolasjon 0,79 3,56
Lim 0,20 0,90
Metall - Stål 1,31 5,93
Plast 0,03 0,13
Wood - Solid spruce 0,72 3,26
Papir 0,60 2,71
Trevirke 0,46 2,10
Total 22,11 100,00
Emballasje kg %
Emballasje - Papp 0,01 0,14
Emballasje - Plast 0,09 1,65
Emballasje - Stål stropper 0,03 0,51
Emballasje - Trevirke 5,14 97,70
Total inkl. emballasje 27,38 100,00
Tekniske data:
Dimensjoner for en typisk Uni Wall modul:
Bredde: 3 600 mm
Høyde: 2 700 mm
Tykkelse: 98 mm
Overflateareal: 9,72 m2
Vekt: 22,1 kg/m2
Lydisolering: Rw 43dB.
Beskrivelse av vegg brukt i denne EPD:
Stålstenderverk kledd med et lag gips.
Markedsområde:
Uni Wall er utvikklet for det norske markedet.
Levetid, produkt:
60 år
Levetid, bygg eller anlegg:
60 år
LCA: Beregningsregler
Deklarert enhet:
1 m2 Uni Wall 37
Cut-off kriterier:
Alle viktige råmaterialer og all viktig energibruk er inkludert. Produksjonsprosessen for råmaterialene og energistrømmer som inngår med veldig
små mengder (mindre enn 1%) er ikke inkludert. Disse cut-off kriteriene gjelder ikke for farlige materialer og stoffer.
Allokering:
Allokering er gjort iht. bestemmelser i EN 15804. Inngående energi og vann, samt produksjon av avfall i egen produksjon er allokert likt mellom
alle produktene gjennom masseallokering. Miljøpåvirkning og ressursforbruk for primærproduksjonen av resirkulerte materialer er allokert til det
opprinnelige produktsystemet. Bearbeidingsprosessen og transport av materialet til produksjonssted er allokert til analysen i denne EPDen.
3 / 12
Datakvalitet:
Spesifikke data for produktsammensetningen er fremskaffet av produsenten. De representerer produksjonen av det deklarerte produktet og ble
samlet inn for EPD-​utvikling i det oppgitte året for studien. Bakgrunnsdata er basert på EPDer iht. EN 15804 og ulike LCA​ databaser.
Datakvaliteten for råmaterialene i A1 er presentert i tabellen nedenfor.
Materialer Kilde Datakvalitet År
Emballasje - Papp ecoinvent 3.6 Database 2019
Emballasje - Plast ecoinvent 3.6 Database 2019
Emballasje - Stål stropper ecoinvent 3.6 Database 2019
Emballasje - Trevirke Modified ecoinvent 3.6 Database 2019
Gipsplate NEPD-3364-1995-NO EPD 2020
Isolasjon ecoinvent 3.6 Database 2019
Lim ecoinvent 3.6 Database 2019
Metall - Stål ecoinvent 3.6 Database 2019
Papir Modified ecoinvent 3.6 Database 2019
Plast ecoinvent 3.6 Database 2019
Trevirke ecoinvent 3.6 Database 2019
Wood - Solid spruce modified ecoinvent 3.6 Database 2019
4 / 12
Systemgrenser (X=inkludert, MND=modul ikke deklarert, MNR=modul ikke relevant)
Gevinst og belastninger
Produktfase Sammenstillingsfase Bruksfase Sluttfase
etter endt levetid (D)
A1 A2 A3 A4 A5 B1 B2 B3 B4 B5 B6 B7 C1 C2 C3 C4 D
X X X X X MND MND MND MND MND MND MND X X X X X
Systemgrenser:
Flytskjemaet nedenfor illustrerer systemgrensene for analysen:
Teknisk tilleggsinformasjon:
Produktet er dimensjonert og produseres for å tilfredstille NS NS 8175.
Sertifiseringer og miljøinformasjon som er relevant for det deklarerte produktet:
- PEFC ST 2002:2020 - Chain of Custody Certificate (DNVSE-PEFC-COC-253)
Produktinformasjon finnes på www.moelven.no/Modus
relairetamåR tropsnarT gninkrivliT tropsnarT
​/snojskurtsnoK esafsnojsallatsni
kurB
dlohekildeV nojsarapeR regnitfikstU gnirevoneR llenojsarepO kurbigrene llenojsarepO kurbnnav gniretnomeD tropsnarT
gnildnahebsllafvA
lit
llafvA
gnildnahebttuls ​/gninnivnejg/kurbnejG elaisnetop-gnirelukriser
5 / 12
LCA: Scenarier og annen teknisk informasjon
Følgende informasjon beskriver scenariene for modulene i EPDen.
Kapasitetsutnyttelse Verdi
Transport fra produksjonssted til bruker (A4) Distanse (km) Brennstoff/Energiforbruk Enhet
inkl. retur (%) (Liter/tonn)
Lastebil, 16-32 tonn, EURO 6 (km) 36,7 % 300 0,043 l/tkm 12,90
Byggefase (A5) Enhet Verdi
Avfall, emballasje, pall, EUR trepall, gjenbrukbar,
kg 5,14
til gjennomsnittlig behandling (kg)
Avfall, emballasje, papp, til gjennomsnittlig
kg 0,0075
behandling (kg)
Avfall, emballasje, metall, til gjennomsnittlig
kg 0,026
behandling (kg)
Avfall, emballasje, plastfilm (LDPE), til
kg 0,087
gjennomsnittlig behandling (kg)
Demontering (C1) Enhet Verdi
Riving av gipsplater per kg (kg) kg 17,99
Riving av annet per kg (kg) kg 0,79
Riving av farlig avfall per kg (kg) kg 0,78
Riving av stål per kg (kg) kg 1,31
Riving av trevirke per kg (kg) kg 1,18
Riving av plast per kg (kg) kg 0,029
Kapasitetsutnyttelse Verdi
Transport til avfallsbehandling (C2) Distanse (km) Brennstoff/Energiforbruk Enhet
inkl. retur (%) (Liter/tonn)
Lastebil, 16-32 tonn, EURO 6 (km) 36,7 % 85 0,043 l/tkm 3,66
Avfallsbehandling (C3) Enhet Verdi
Avfallsbehandling pr kg gipsplater,
kg 17,99
sorteringsanlegg (kg)
Materialer til resirkulering (kg) kg 13,23
Avfallsbehandling per kg ikke-farlig avfall,
kg 0,79
forbrenning med flyveaskeuttak (kg)
Avfallsbehandling per kg Farlig avfall, forbrenning
kg 0,35
(kg)
Avfallsbehandling per kg trevirke, til forbrenning
kg 0,68
(kg)
Avfallsbehandling per kg plast, Blandet,
kg 0,0079
forbrenning med flyveaskeuttak (kg)
Avfall til sluttbehandling (C4) Enhet Verdi
Avfall, gips, til deponi (kg) kg 6,67
Deponering av aske fra forbrenning av ikke-farlig
kg 0,18
avfall, prosess per kg aske og rester (kg)
Deponering av aske fra forbrenning av farlig
kg 0,066
avfall, prosess per kg aske og rester (kg)
Avfall, inert avfall, til deponi (kg) kg 0,34
Deponering av aske fra forbrenning av trevirke,
kg 0,0079
prosess per kg aske og rester (kg)
Deponering av aske fra forbrenning av plast,
blandet, kommunal forbrenning med kg 0,00027
flygeaskeuttak, prosess per kg aske og rester (kg)
Avfall, plast, blandet, til deponi (kg) kg 0,0025
Gevinst og belastninger etter endt levetid (D) Enhet Verdi
Substitusjon av naturlig gips (kg) kg 7,90
Substitusjon av elektrisitet, i Norge (MJ) MJ 0,96
Substitusjon av termisk energi, fjernvarme, i
MJ 14,62
Norge (MJ)
Substitusjon av primært stål med netto skrap (kg) kg 0,086
6 / 12
LCA: Resultater
LCA resultatene er presentert under for enheten som er definert på side 2 av EPD dokumentet.
Miljøpåvirkning (Environmental impact)
Indikator Enhet A1-A3 A4 A5 C1 C2 C3 C4 D
GWP-total kg CO2 -ekv 6,36E+00 1,08E+00 7,83E+00 2,92E-02 3,07E-01 6,27E+00 9,28E-02 -2,01E-01
GWP-fossil kg CO2 -ekv 1,74E+01 1,08E+00 1,43E-02 2,92E-02 3,07E-01 2,70E+00 9,27E-02 -1,98E-01
GWP-biogenic kg CO2 -ekv -1,11E+01 4,48E-04 7,81E+00 5,47E-06 1,27E-04 3,58E+00 1,11E-04 -2,50E-04
GWP-luluc kg CO2 -ekv 4,47E-02 3,85E-04 2,48E-06 2,30E-06 1,09E-04 2,47E-04 2,03E-05 -2,97E-03
ODP kg CFC11 -ekv 1,36E-06 2,45E-07 1,63E-09 6,30E-09 6,95E-08 1,06E-07 2,42E-08 -6,18E-03
AP mol H+ -ekv 9,94E-02 3,11E-03 6,63E-05 3,05E-04 8,82E-04 1,68E-03 2,15E-01 -1,59E-03
EP-FreshWater kg P -ekv 8,08E-04 8,65E-06 1,01E-07 1,06E-07 2,45E-06 2,09E-05 1,08E-06 -1,36E-05
EP-Marine kg N -ekv 1,88E-02 6,16E-04 3,23E-05 1,35E-04 1,74E-04 4,44E-04 2,18E-04 -4,73E-04
EP-Terrestial mol N -ekv 2,37E-01 6,89E-03 2,93E-04 1,48E-03 1,95E-03 4,83E-03 2,42E-03 -5,55E-03
POCP kg NMVOC -ekv 6,83E-02 2,64E-03 7,79E-05 4,06E-04 7,48E-04 1,29E-03 1,40E-02 -1,60E-03
ADP-minerals&metals1 kg Sb-ekv 8,77E-04 2,99E-05 1,62E-07 4,47E-08 8,48E-06 3,42E-06 6,10E-07 -2,64E-06
ADP-fossil1 MJ 2,57E+02 1,64E+01 1,17E-01 4,01E-01 4,64E+00 4,13E+00 1,83E+00 -2,25E+00
WDP1 m3 2,22E+03 1,58E+01 2,33E-01 8,53E-02 4,49E+00 5,06E+01 1,96E+01 -1,49E+01
GWP-total = Globalt oppvarmingspotensial totalt; GWP-fossil = Globalt oppvarmingspotensial fossile brensler; GWP-biogenic = Globalt oppvarmingspotensial biogene
kilder; GWP-luluc = Globalt oppvarmingspotensial arealbruk og arealbruks endringer; ODP = Potensial for nedbryting av stratosfærisk ozon; AP = Forsuringspotensial for
kilder på land og vann; EP = overgjødslingspotensial til ferskvann, hav og jord; POCP = Potensial for fotokjemisk oksidantdanning; ADP-minerals&metals = Abiotisk
utarmingspotensial for ikke-fossile ressurser, mineraler og metaller; ADP-fossil = Abiotisk utarmingspotensial for fossile ressurser, fossile brensler; WDP =
Utarmingspotensial for vannressurser
"Leseeksempel: 9,0 E-03 = 9,0*10 -3 = 0,009"
*INA Indicator Not Assessed (indikator ikke vurdert)
1. Resultatene av denne miljøpåvirkningsindikatoren skal brukes med forsiktighet ettersom usikkerheten til resultatene er høy eller det er begrenset erfaring med bruk av
indikatoren.
Merknad om miljøpåvirkningen
7 / 12
Supplerende indikatorer for miljøpåvirkning
Indikator Enhet A1-A3 A4 A5 C1 C2 C3 C4 D
PM Sykdomstilfeller 9,83E-07 6,63E-08 8,66E-10 8,07E-09 1,88E-08 9,45E-08 1,74E-07 -5,79E-08
IRP2 kgBq U235 -ekv 7,83E-01 7,16E-02 4,56E-04 1,72E-03 2,03E-02 2,32E-02 9,10E-03 -8,90E-03
ETP-fw1 CTUe 5,06E+02 1,21E+01 1,26E-01 2,19E-01 3,44E+00 2,13E+01 2,21E+00 -2,95E+01
HTP-c1 CTUh 6,83E-08 0,00E+00 1,10E-11 0,00E+00 0,00E+00 9,44E-10 2,78E-10 -5,89E-10
HTP-nc1 CTUh 5,00E-07 1,33E-08 5,28E-10 1,98E-10 3,76E-09 9,36E-09 9,71E-09 3,42E-09
SQP1 dimensjonsløs 5,03E+02 1,15E+01 1,00E-01 5,09E-02 3,25E+00 1,60E+00 6,57E+00 -8,98E+00
PM = Partikkelutslipp; IRP = Ioniserende stråling (helseeffekt); ETP-fw = Økotoksisitet (ferskvann); HTP-c = Toksisitet påvirkning på mennesker, kreft; HTP-nc = Toksisitet
påvirkning på mennesker, andre effekter enn kreft; SQP = Påvirkninger knyttet til arealbruksendringer / jordkvalitet
"Leseeksempel: 9,0 E-03 = 9,0*10 -3 = 0,009"
*INA Indicator Not Assessed (indikator ikke vurdert)
1. Resultatene av denne miljøpåvirkningsindikatoren skal brukes med forsiktighet ettersom usikkerheten til resultatene er høy eller det er begrenset erfaring med bruk av
indikatoren.
2. Denne påvirkningskategorien omhandler hovedsakelig den eventuelle effekten av lavdose ioniserende stråling på menneskers helse i atombrenselsyklusen. Den tar
ikke hensyn til effekter på grunn av mulige atomulykker, yrkesmessig eksponering eller på grunn av fjerning av radioaktivt avfall i underjordiske anlegg. Potensiell
ioniserende stråling fra jorda, fra radon og fra noen byggematerialer måles heller ikke av denne indikatoren.
8 / 12
Ressursbruk (Resource use)
Indikator Enhet A1-A3 A4 A5 C1 C2 C3 C4 D
PERE MJ 1,25E+02 2,34E-01 2,50E-03 2,17E-03 6,64E-02 8,28E-01 1,08E-01 -7,58E+00
PERM MJ 9,98E+01 0,00E+00 -7,15E+01 0,00E+00 0,00E+00 -2,87E+01 0,00E+00 0,00E+00
PERT MJ 2,24E+02 2,34E-01 -7,15E+01 2,17E-03 6,64E-02 -2,78E+01 1,08E-01 -7,58E+00
PENRE MJ 2,47E+02 1,64E+01 1,17E-01 4,01E-01 4,64E+00 4,21E+00 1,83E+00 -2,25E+00
PENRM MJ 9,97E+00 0,00E+00 -3,70E+00 0,00E+00 0,00E+00 -6,28E+00 0,00E+00 0,00E+00
PENRT MJ 2,57E+02 1,64E+01 -3,58E+00 4,01E-01 4,64E+00 -2,07E+00 1,83E+00 -2,25E+00
SM kg 4,18E+00 0,00E+00 0,00E+00 1,97E-04 0,00E+00 0,00E+00 0,00E+00 0,00E+00
RSF MJ 6,57E-01 8,39E-03 7,14E-05 5,34E-05 2,38E-03 1,81E-02 2,19E-03 2,13E-03
NRSF MJ 3,12E+00 3,00E-02 6,19E-04 7,86E-04 8,50E-03 0,00E+00 8,04E-03 -3,44E-01
FW m3 4,63E-01 1,75E-03 7,56E-05 2,07E-05 4,96E-04 4,43E-03 2,34E-03 -9,33E-03
PERE = Fornybar primærenergi brukt som energibærer; PERM = Fornybar primærenergi brukt som råmateriale; PERT = Total bruk av fornybar primærenergi; PENRE =
Ikke fornybar primærenergi brukt som energibærer; PENRM = Ikke fornybar primærenergi brukt som råmateriale; PENRT = Total bruk av ikke fornybar primærenergi; SM
= Bruk av sekundære materialer; RSF = Bruk av fornybart sekundære brensel; NRSF = Bruk av ikke fornybart sekundære brensel; FW = Netto bruk av ferskvann.
"Leseeksempel: 9,0 E-03 = 9,0*10 -3 = 0,009"
*INA Indicator Not Assessed (indikator ikke vurdert)
9 / 12
Livsløpets slutt - Avfall (End of life - Waste)
Indikator Enhet A1-A3 A4 A5 C1 C2 C3 C4 D
HWD kg 1,22E-01 8,44E-04 0,00E+00 1,18E-05 2,39E-04 0,00E+00 1,69E-01 -5,72E-04
NHWD kg 5,53E+00 7,96E-01 3,78E-01 4,75E-04 2,26E-01 1,15E+00 7,12E+00 -6,84E-02
RWD kg 8,92E-04 1,12E-04 0,00E+00 2,79E-06 3,16E-05 0,00E+00 3,26E-07 -7,80E-06
HWD = Avhendet farlig avfall; NHWD = Avhendet ikke-farlig avfall; RWD = Avhendet radioaktivt avfall
"Leseeksempel: 9,0 E-03 = 9,0*10 -3 = 0,009"
*INA Indicator Not Assessed (indikator ikke vurdert)
Livsløpets slutt - Utgangsfaktorer (End of life - Output flow)
Indikator Enhet A1-A3 A4 A5 C1 C2 C3 C4 D
CRU kg 0,00E+00 0,00E+00 4,89E+00 0,00E+00 0,00E+00 0,00E+00 0,00E+00 0,00E+00
MFR kg 7,72E-02 0,00E+00 7,82E-02 1,93E-04 0,00E+00 1,32E+01 2,29E-07 0,00E+00
MER kg 1,26E-01 0,00E+00 2,56E-01 6,00E-07 0,00E+00 1,98E+01 5,61E-09 0,00E+00
EEE MJ 8,76E-02 0,00E+00 1,78E-01 2,06E-06 0,00E+00 4,92E-01 3,64E-07 0,00E+00
EET MJ 1,33E+00 0,00E+00 2,69E+00 3,11E-05 0,00E+00 7,45E+00 5,51E-06 0,00E+00
CRU = Komponenter for gjenbruk, MFR Materialer for resirkulering, MER = Materialer for energigjenvinning, EEE = Eksportert elektrisk energi; EET = Eksportert termisk
energi
"Leseeksempel: 9,0 E-03 = 9,0*10 -3 = 0,009"
*INA Indicator Not Assessed (indikator ikke vurdert)
Informasjon om innholdet av biogent karbon
Indikator Enhet Ved port
Innhold av biogent karbon i produkt kg C 9,63E-01
Innhold av biogent karbon i emballasjen kg C 2,13E+00
Merk: 1 kg biogent karbon tilsvarer 44/12 kg CO2
10 / 12
Tilleggskrav
Klimagassutslipp fra bruk av elektrisitet i produksjonsfasen
Nasjonal produksjonsmiks fra import, lavspenning (inkludert produksjon av overføringslinjer, i tillegg til direkte utslipp og tap i nett) er brukt for
anvendt elektrisitet i produksjonsprosessen (A3). Bakgrunnsdata er presentert i tabellen under. Karakteriseringsfaktorer fra
EN15804:2012+A2:2019 er benyttet.
Elektrisitetsmiks Kilde Mengde Enhet
Elektrisitet, Norge (kWh) ecoinvent 3.6 24,33 g CO2-eq/kWh
Farlige stoffer
Produktet er ikke tilført stoffer fra REACH Kandidatliste eller den norske prioritetslisten.
Inneklima
Ytterligere miljøinformasjon
Ytterligere indikatorer for miljøpåvirkning nødvendig i NPCR Part A for construction products
Indikator Enhet A1-A3 A4 A5 C1 C2 C3 C4 D
GWPIOBC kg CO2 -ekv 1,76E+01 1,08E+00 1,43E-02 2,92E-02 3,07E-01 1,83E+00 9,45E-02 -2,47E-01
GWP-IOBC: Globalt oppvarmingspotensial beregnet etter prinsippet om umiddelbar oksidasjon. For å øke tydeligheten av biogent karbonbidrag til klimapåvirkning,
kreves indikatoren GWP-IOBC da den erklærer klimapåvirkninger beregnet i henhold til prinsippet om øyeblikkelig oksidasjon. GWP-IOBC er også referert til som GWP-
GHG i sammenheng med svensk lov om offentlige anskaffelser.
11 / 12
Bibliografi
NS-EN ISO 14025:2010 Miljømerker og deklarasjoner - Miljødeklarasjoner type III - Prinsipper og prosedyrer.
NS-EN ISO 14044:2006 Miljøstyring - Livsløpsvurderinger - Krav og retningslinjer.
NS-EN 15804:2012+A2:2019 Bærekraftig byggverk - Miljødeklarasjoner - Grunnleggende produktkategoriregler for byggevarer.
ISO 21930:2017 Sustainability in buildings and civil engineering works -
Core rules for environmental product declarations of construction products and services.
ecoinvent v3, Allocation, cut-off by classification, Swiss Centre of Life Cycle Inventories.
Iversen et al., (2021) eEPD v2021.09 Background information for EPD generator tool system verification, LCA.no rapportnummer: 07.21.
Vold, M et al (2022): EPD generator for Room Partition Systems, Background information for EPD generator application and LCA data, LCA.no
report number: 07.23
NPCR Part A: Construction products and services. Ver. 2.0, 24.03.2021 EPD Norway.
IBU (2019) PCR Part B: Requirements on the EPD for Room partition systems, Ver. 1.7, 08.01.2019, Institut Bauen und Umwelt e.V.
Programoperatør og utgiver Telefon: +47 977 22 020
Næringslivets Stiftelse for miljødeklarasjoner e-post: post@epd-norge.no
Postboks 5250 Majorstuen, 0303 Oslo, Norge web: www.epd-norge.no
+47 06050
Eier av deklarasjonen: Telefon: post.modus@moelven.no
Moelven Modus AS e-post: https://www.moelven.com/no/om-
Asfaltvegen 1, 2050 Jessheim, Norway web: moelven/byggsystemer/moelven-
modus-as/
Forfatter av livsløpsrapporten Telefon: +47 916 50 916
LCA.no AS e-post: post@lca.no
Dokka 6A, 1671 Kråkerøy, Norway web: www.lca.no
Utvikler av EPD-generator Telefon: +47 916 50 916
LCA.no AS e-post: post@lca.no
Dokka 6A, 1671 Kråkerøy, Norway web: www.lca.no
ECO Platform web: www.eco-platform.org
ECO Portal web: ECO Portal
12 / 12
