Environmental Product Declaration
I henhold til ISO 14025 og EN 15804 +A2
Magasinerte gipsskruer til stål og tre
Eier av deklarasjonen: Programoperatør og utgiver:
Motek AS Næringslivets Stiftelse for
Produktnavn: Miljødeklarasjoner
Magasinerte gipsskruer til stål og tre
Deklarasjonsnummer:
Deklarert enhet:
1 kg av magasinerte gipsskruer til stål og tre.
NEPD-5916-5177-NO
Registreringsnummer:
Produktkategori / PCR:
NPCR 03.2021 Part A. Construction products
and services vers.2; NPCR 013:06.2021 Part B NEPD-5916-5177-NO
Utgivelsesdato:
for Steel and Aluminium Construction Products
Gyldig til:
(references to EN 15804 +A2).
31.01.2024
31.01.2029
The Norwegian
EPD Foundation
Generell informasjon
Produkt:
Magasinerte gipsskruer til stål og tre
Eier av deklarasjonen:
Motek AS
Programoperatør:
Kontaktperson: Andreas Nilsson
Næringslivets Stiftelse for Miljødeklarasjoner
tlf: +47 23 05 25 00
Postboks 5250 Majorstuen 0303 Oslo
e-post: kundeservice@motek.no
tlf: +47 23 08 80 00
e-post: post@epd-norge.no
Produsent:
KFC for Motek AS
Deklarasjonsnummer:
NEPD-5916-5177-NO
Produksjonssted:
Deklarasjon er basert på PCR:
Taiwan
NPCR 03.2021 Part A. Construction products and
services vers.2; NPCR 013:06.2021 Part B for Steel
Kvalitet/Miljøsystem:
and Aluminium Construction Products (references
ISO 9001
to EN 15804 +A2).
Org. no:
Erklæring om ansvar:
920 295 932
Eieren av deklarasjonen er ansvarlig for den
underliggende informasjonen og bevis. EPD-Norge
skal ikke være ansvarlig med hensyn til Godkjent dato:
produsentens informasjon, LCA-data og bevis.
31.01.2024
Gyldig til:
Deklarert enhet:
1 kg av magasinerte gipsskruer til stål og tre. 31.01.2029
Årstall for studien:
Deklarert enhet med opsjon:
2023
N/A
Sammenlignbarhet:
Funksjonell enhet:
EPD av byggevarer er ikke nødvendigvis
N/A
sammenlignbare hvis de ikke samsvarer med NS-
EN 15804:2012+A2:2019 og ses i en
Verifikasjon bygningskontekst.
Uavhengig verifikasjon av data, annen
miljøinformasjon og EPD er foretatt etter ISO Miljødeklarasjonen er utarbeidet av:
14025:2010
Maciej Biedacha, Fabiana Landi and John Baxter
internt eksternt X
Godkjent (Daglig Leder av EPD-Norge)
Uavhengig verifikator godkjent av EPD-Norge
EPD for the best environmental decision 2
Produkt
Produktbeskrivelse:
Motek gipsskruer er produsert i stål båndet på plastbånd. Produktene tilfredsstiller kravene iht.
EN 14566 og er laget for å feste gipsplater mot tre og stålstendere. Motek magasinerte skruer
kan brukes med skruautomater, en løsning som sørger for en rask og effektiv montering av
gipsplater. Alle typer gipsskruer vurderte i denne studie ligger i tabellen under.
Magasinerte gipsskruer til stål og tre Nummer
Gipsskrue stål mag elsink 25mm 12003525
Gipsskrue stål mag elsink 28mm 12003528
Gipsskrue stål mag elsink 32mm 12003532
Gipsskrue stål mag elsink 41mm 12003541
Gipsskrue stål mag elsink 51mm 12003551
Gipsskrue tre mag elsink 32mm 12013832
Gipsskrue tre mag elsink 41mm 12013841
Gipsskrue tre mag elsink 55mm 12013855
Produktspesifikasjon:
Gipsskruer Motek er laget av settherdet kullstål (C1022) med minimum 12 % resirkulert stål-
innhold (CSC, 2021).
Magasinerte gipsskruer Motek
Materialer
kg %
Settherdet kullstål C1022 1 100 %
Total ekskludert emballasje 1 100 %
Emballasje
Plastbånd 0,118
Kartong 0,117
Tre-emballasje 0,057
Total inkludert emballasje 1,294
EPD for the best environmental decision 3
Tekniske data:
Tekniske egenskaper er synlige i tabellen under. Ytterlige informasjon kan finnes i
ytelseserklæring og produktdatabladet.
Egenskaper Dokumentert prestasjon Standard
Bøyestyrke Bestått
Elektrogalvanisert min. 5 µm.
Korrosjonsegenskaper
≥ 24 timer
EN 14566:2008+A1:2009
Strekkfasthet ≥ 450 N
Reaksjon på brann Klasse A1 Bidrar ikke til brann
Overflatehardhet ≥ 55 HRC
Markedsområde:
Norsk marked.
Levetid, produkt:
Gipsskruer Motek er forutsatt å være lik levetiden på 60 år for bygninger.
Levetid, bygning:
60 år.
LCA: Beregningsregler
Deklarert enhet:
1 kg av Magasinerte gipsskruer Motek.
Datakvalitet:
LCA-databasen ecoinvent (versjon 3.8) er hovedkilden til data brukt for å modellere
bakgrunnssystemet. Modellering er basert på generiske data fra ecoinvent og spesifikke data for
forgrunnssystemet fra China Steel Company. Alle ytterligere data er samlet inn eller oppdatert
innenfor de siste 10 årene.
EPD for the best environmental decision 4
Allokering:
Allokering er basert på spesifiseringer gitt i standard EN 15804 + A2:2019. For
bakgrunnssystemet er alle data allokert i henhold til det som kalles «cut-off». Det betyr at alle
belastninger knyttet til uttak av råvarer og produksjon av jomfruelig materiale allokeres til
første livsløp. Materialgjenvinning og transport er allokert på samme måte.
Figur 1. Systemgrenser.
Systemgrenser:
Det undersøkte systemet inneholder følgende moduler: A1(råvarer), A2 (transport av råvarer),
A3 (produksjon), A4 (transport til Norge og bruker), A5 (montering), C1 (demontering), C2
(transport til avfallsbehandling), C3 (avfallsbehandling), C4 (deponering av avfall), og D
(gevinster og belastninger utenfor systemgrensene). Disse fasene ble undersøkt i
overensstemmelse med bestemmelser gitt i EN15804 + A2:2019. Ingen bruksscenarioer
(modulene B1 – B7) er beskrevet da det antas at det gjøres lite vedlikehold og utskiftinger.
Disse livsløpsfasene vil ha minimal påvirkning på miljøbelastningene for produktsystemet og er
derfor ikke modellert her.
EPD for the best environmental decision 5
Cut-off kriterier:
Alle viktige råmaterialer og all energibruk er inkludert i beregningene. For noen råmaterialer
er det brukt tillempinger med lignende materialer, men det har blitt undersøkt at dette ikke
gjelder farlige stoffer. Beregningene inkluderer 100 % av materialene som utgjør produktet.
EPD for the best environmental decision 6
LCA: Scenarier og annen teknisk informasjon
Følgende informasjon beskriver scenariene for modulene i EPD-en. For transport til
resirkulering har en avstand på 300 km blitt anvendt i analysene og for forbrenning og deponi
har en avstand på 85 km.
Transport fra produksjonssted til bruker (A4)
Type Kapasitetsutnyttelse inkl. Kjøretype Distanse Brennstoff/ Verdi
retur (%) (km) Energiforbruk (l/t)
(l/tkm)
Lastebil 50 Ukjent 131 0,01 1,14
Båt
- - 19268 - -
Euro 6 [>
Lastebil 50 50 0,01 1,14
32t. diesel]
Lastebil Euro 6 [>
50 300 0,01 1,14
32t. diesel]
Transportscenarier i modul A4, inkluderer transport fra produsent til havn i Taiwan og
transport med båt fra Taiwan til Norge. Transport i Norge er modellert i henhold til det som er
beskrevet som en gjennomsnittlig avstand mellom havn og hovedlager og deretter byggeplass
på 300 km angitt i NPCR 013 2021 Part B (6.3.8.1).
Montering (A5)
Enhet Verdi
Materialtap kg 0,01
Andre materialer til avfallsbehandling (emballasje) kg 0,29
Montering av gipsskruer krever minimalt med energibruk. Skruer kan enkelt installeres
manuelt ved bruk av verktøy. Anskaffelse av verktøy er ikke inkludert i denne vurderingen da
det anses som neglisjerbart. Etter montering av de ulike komponentene, blir emballasjen sortert
og sendt til enten material- eller energigjenvinning. Det antas 1 % materialtap ved montering i
denne livsløpsfasen.
Sluttfase (C1, C3, C4)
Enhet Verdi
Farlig avfall kg -
Blandet metallavfall kg -
Gjenbruk kg -
Resirkulering kg 1
Energigjenvinning kg -
Til deponi kg -
Ingen farlige materialer blir deponert.
Under demonteringsfasen forutsettes det at 100 % materialer går til gjenvinning. Scenarioer for
modul C er basert på informasjon fra SSB og World Steel Association.
EPD for the best environmental decision 7
Transport til avfallsbehandling (C2)
Brennstoff/
Kapasitetsutnyttelse inkl. Distanse Verdi
Type Kjøretøytype Energiforbruk
retur (%) (km) (l/t)
(l/tkm)
Euro 6 [>
Lastebil 50% 300 0,01 1,14
32t, diesel]
Transportavstandene refererer til henholdsvis gjenvinning (300 km) og forbrenning (85 km).
Gevinster og belastninger etter endt levetid (D)
Enhet Verdi
Gjenvunnet elektrisitet MJ 0,13
Gjenvunnet varme MJ 1,50
Materialer unngått å produsere kg 0,86
Data for gjenvinning av elektrisitet og varme fra forbrenning er hentet fra Statistisk Sentralbyrå
(SSB) med 2021 som referanseår.
EPD for the best environmental decision 8
LCA: Resultater
Alle resultater er beregnet ved hjelp av LCA-programvaren SimaPro, versjon 9.3.0.3 (2021),
Ecoinvent v. 3.8 og miljøbelastningsmetoder i henhold til EN15804+A2:2019.
Systemgrenser (X = inkludert, MID = modul ikke deklarert, MIR = modul ikke relevant)
Gevinst og
Sammenstilling belastninger
Produktfase Bruksfase Sluttfase
fase etter end
levetid
k
r e la ir e t a m å R t r o p s n a r T g n in k r iv liT t r o p s n a r T g n in t e s n e m m a S k u r B d lo h e k ild e V n o js a r a p e R r e g n in t fik s t U g n ir e v o n e R u lr eb nr oo jsfi ag rr ee pn e l k u r b n n a v lle n o js a r e
p
O
g n ir e t n o m e D t r o p s n a r T g n ild n a h e b s lla fv A g n ild n a lh ite lb latt fu vl As g n i kn un ri bv nn ee jj Gg -- g n ie rl ea li us kn re it so ep r-
O
A1 A2 A3 A4 A5 B1 B2 B3 B4 B5 B6 B7 C1 C2 C3 C4 D
X X X X X MID MID MID MID MID MID MID X X X X X
Kjerneindikatorer for miljøpåvirkning
Magasinerte gipsskruer til stål og tre Motek
Indikator Enhet A1 A2 A3 A1-A3 A4 A5
GWP-total kg CO2 ekv. 2,97E+00 5,50E-03 6,30E-01 3,60E+00 2,93E-01 4,11E-01
GWP-fossil kg CO2 ekv. 3,27E+00 5,50E-03 6,30E-01 3,91E+00 2,93E-01 1,28E-01
GWP-biogent kg CO2 ekv. -3,06E-01 8,08E-07 2,54E-04 -3,05E-01 5,11E-05 2,83E-01
GWP-LULUC kg CO2 ekv. 3,51E-03 1,95E-07 4,41E-04 3,95E-03 9,27E-06 2,13E-05
ODP kg CFC11 ekv. 1,75E-07 7,68E-11 9,76E-09 1,85E-07 4,66E-09 2,20E-09
AP mol H⁺ ekv. 1,93E-02 2,38E-05 2,09E-03 2,14E-02 7,63E-03 1,23E-04
EP-
kg P ekv. 2,00E-03 1,07E-07 3,70E-04 2,37E-03 2,01E-06 1,94E-06
ferskvann
EP-marint kg N ekv. 3,39E-03 9,98E-06 4,41E-04 3,84E-03 1,93E-03 3,71E-05
EP-
mol N ekv. 3,61E-02 1,07E-04 3,97E-03 4,01E-02 2,14E-02 3,99E-04
terrestrisk
POCP kg NMVOC ekv. 1,59E-02 3,34E-05 1,40E-03 1,74E-02 5,74E-03 1,32E-04
ADP-M&M kg Sb ekv. 2,41E-05 3,25E-10 1,48E-08 2,41E-05 4,88E-09 8,75E-08
ADP-fossil MJ 4,28E+01 7,32E-02 8,76E+00 5,17E+01 3,67E+00 4,02E-01
WDP m³ 1,58E+00 1,03E-04 1,66E-01 1,75E+00 3,34E-03 5,00E-03
EPD for the best environmental decision 9
Indikator Enhet C1 C2 C3 C4 D
GWP-total kg CO2 ekv. 5,65E-04 3,58E-02 6,77E-02 1,40E-06 -1,77E+00
GWP-fossil kg CO2 ekv. 5,31E-04 3,58E-02 3,33E-02 1,40E-06 -1,64E+00
GWP-biogent kg CO2 ekv. 2,81E-05 5,27E-06 3,43E-02 5,94E-11 -1,21E-01
GWP-LULUC kg CO2 ekv. 5,78E-06 1,28E-06 2,74E-05 2,22E-12 -2,44E-03
ODP kg CFC11 ekv. 7,26E-12 5,01E-10 5,44E-10 2,27E-13 -2,96E-08
AP mol H⁺ ekv. 1,03E-06 1,58E-04 2,02E-04 1,48E-08 -7,18E-03
EP-
kg P ekv. 1,88E-07 6,99E-07 8,22E-06 2,29E-11 -7,53E-04
ferskvann
EP-marint kg N ekv. 3,02E-07 6,65E-05 1,13E-04 6,39E-09 -1,68E-03
EP-
mol N ekv. 3,13E-06 7,15E-04 8,87E-04 7,01E-08 -1,67E-02
terrestrisk
POCP kg NMVOC ekv. 7,77E-07 2,22E-04 2,72E-04 1,92E-08 -7,77E-03
ADP-M&M kg Sb ekv. 3,73E-11 2,12E-09 1,52E-09 1,72E-15 -7,73E-06
ADP-fossil MJ 1,40E-02 4,78E-01 4,62E-01 1,96E-05 -2,17E+01
WDP m³ 6,41E-04 6,72E-04 2,59E-03 1,05E-05 -2,22E+00
GWP Globalt oppvarmingspotensial; GWP-fossil: Globalt oppvarmingspotensial fossile brensler; GWP-biogent: Globalt
oppvarmingspotensial biogene kilder; GWP-LULUC: Globalt oppvarmingspotensial arealbruk endringer i bruk av
arealer; ODP Potensial for nedbryting av stratosfærisk ozon; AP Forsuringspotensial for kilder på land og vann; EP
Overgjødslingspotensial til ferskvann, hav og jord; POCP Potensial for fotokjemisk oksidantdanning; ADP-M&M Abiotisk
utarmingspotensial for ikke-fossile ressurser; ADP-fossil Abiotisk utarmingspotensial for fossile ressurser; WDP
Utarmingspotensial for vannressurser
EPD for the best environmental decision 10
Supplerende indikatorer for miljøpåvirkning
Indicator Unit A1 A2 A3 A1-A3 A4 A5
PM Sykdomstilfeller 2,99E-07 4,63E-10 6,86E-09 3,06E-07 1,05E-08 2,19E-09
IRP kBq U235 ekv. 2,09E-01 1,31E-05 9,62E-02 3,05E-01 8,60E-04 9,60E-04
ETP-fw CTUe 7,61E+01 4,18E-02 6,16E-01 7,68E+01 1,83E+00 2,62E-01
HTP-c CTUh 2,01E-08 9,24E-13 6,23E-11 2,01E-08 4,42E-11 3,32E-11
HTP-nc CTUh 2,10E-07 6,20E-11 3,48E-09 2,14E-07 1,60E-09 7,05E-10
SQP Pt 4,17E+01 2,81E-04 2,38E-01 4,19E+01 5,88E-03 3,16E-01
Indikator Enhet C1 C2 C3 C4 D
PM Sykdomstilfeller 8,09E-12 3,02E-09 4,69E-09 3,88E-13 -1,51E-07
IRP kBq U235 ekv. 7,45E-04 8,55E-05 4,81E-03 2,44E-08 -8,92E-02
ETP-fw CTUe 4,26E-04 2,72E-01 2,71E-01 5,74E-06 -1,83E+01
HTP-c CTUh 5,61E-14 6,20E-12 1,92E-11 7,02E-17 -1,15E-08
HTP-nc CTUh 2,72E-12 4,04E-10 4,74E-10 6,44E-15 -6,53E-08
SQP Pt 3,96E-03 1,83E-03 2,69E-02 2,32E-05 -2,62E+01
PM: Partikkelutslipp; IRP: Ioniserende stråling (helseeffekt); ETP-fw: Økotoksisitet (ferskvann); HTP-c: Toksisitet
påvirkning på mennesker, kreft; HTP-nc: Toksisitet påvirkning på mennesker, andre effekter enn kreft; SQP:
Påvirkninger knyttet til arealbruksendringer / jordkvalitet
EPD for the best environmental decision 11
Klassifisering av forbehold knyttet til erklæring av kjerne- og supplerende indikatorer
for miljøpåvirkning
ILCD
Indikator Forbehold
klassifisering
Globalt oppvarmingspotensial (GWP) Ingen
ILCD type / level
Potensial for nedbryting av stratosfærisk ozon (ODP) Ingen
1
Potensial for sykdomstilfeller knyttet til partikkelutslipp (PM) Ingen
Forsuringspotensial for kilder på land og vann (AP) Ingen
Overgjødslingspotensial til hav (EP-marine) Ingen
ILCD type / level
Overgjødslingspotensial til jord (EP-terrestrial) Ingen
2
Potensial for fotokjemisk oksidantdannelse (POCP) Ingen
Ioniserende stråling (helseeffekt); relativt til U235 (IRP) 1
Abiotisk utarmingspotensial for ikke-fossile ressurser (ADP-mineraler &
2
metaller)
Abiotisk utarmingspotensial for fossile ressurser (ADP-fossil) 2
Utarmingspotensial for vannressurser (WDP) 2
ILCD type / level
Økotoksisitet (ferskvann) (ETP-fw) 2
3
Toksisitet påvirkning på mennesker, kreft (HTP-c) 2
Toksisitet påvirkning på mennesker, andre effekter enn kreft (HTP-nc) 2
Påvirkninger knyttet til arealbruksendringer / jordkvalitet (SQP) 2
Forbehold 1 – Denne påvirkningskategorien omhandler hovedsakelig den eventuelle effekten av lavdose
ioniserende stråling på menneskers helse i atombrenselsyklusen. Den tar ikke hensyn til effekter på grunn av
mulige atomulykker, yrkesmessig eksponering eller på grunn av fjerning av radioaktivt avfall i underjordiske
anlegg. Potensiell ioniserende stråling fra jorda, fra radon og fra noen byggematerialer måles heller ikke av denne
indikatoren.
Forbehold 2 – Resultatene av denne miljøpåvirkningsindikatoren skal brukes med forsiktighet ettersom
usikkerheten til resultatene er høy eller det er begrenset erfaring med bruk av indikatoren
EPD for the best environmental decision 12
Ressursbruk
Parameter Enhet A1 A2 A3 A1-A3 A4 A5
RPEE MJ 8,40E+00 1,08E-04 1,17E-01 8,52E+00 6,62E-03 2,69E-02
RPEM MJ 0,00E+00 0,00E+00 0,00E+00 0,00E+00 0,00E+00 0,00E+00
TPE MJ 8,40E+00 1,08E-04 1,17E-01 8,52E+00 6,62E-03 2,69E-02
NRPE MJ 4,28E+01 7,32E-02 8,76E+00 5,17E+01 3,67E+00 4,02E-01
NRPM MJ 0,00E+00 0,00E+00 0,00E+00 0,00E+00 0,00E+00 0,00E+00
TRPE MJ 4,28E+01 7,32E-02 8,76E+00 5,17E+01 3,67E+00 4,02E-01
SM kg 0,00E+00 0,00E+00 0,00E+00 0,00E+00 0,00E+00 0,00E+00
RSF MJ 0,00E+00 0,00E+00 0,00E+00 0,00E+00 0,00E+00 0,00E+00
NRSF MJ 0,00E+00 0,00E+00 0,00E+00 0,00E+00 0,00E+00 0,00E+00
W m3 3,93E-02 3,85E-06 3,70E-03 4,30E-02 1,43E-04 2,25E-04
Parameter Enhet C1 C2 C3 C4 D
RPEE MJ 1,11E-01 7,02E-04 3,21E-02 4,25E-08 -6,86E+00
RPEM MJ 0,00E+00 0,00E+00 0,00E+00 0,00E+00 0,00E+00
TPE MJ 1,11E-01 7,02E-04 3,21E-02 4,25E-08 -6,86E+00
NRPE MJ 1,40E-02 4,78E-01 4,62E-01 1,96E-05 -2,17E+01
NRPM MJ 0,00E+00 0,00E+00 0,00E+00 0,00E+00 0,00E+00
TRPE MJ 1,40E-02 4,78E-01 4,62E-01 1,96E-05 -2,17E+01
SM kg 0,00E+00 0,00E+00 0,00E+00 0,00E+00 0,00E+00
RSF MJ 0,00E+00 0,00E+00 0,00E+00 0,00E+00 -9,19E-05
NRSF MJ 0,00E+00 0,00E+00 0,00E+00 0,00E+00 0,00E+00
W m3 7,85E-04 2,51E-05 1,66E-04 2,45E-07 -6,06E-02
RPEE Fornybar primærenergi brukt som energibærer; RPEM Fornybar primærenergi brukt som råmateriale; TPE Total
bruk av fornybar primærenergi; NRPE Ikke fornybar primærenergi brukt som energibærer; NRPM Ikke fornybar
primærenergi brukt som råmateriale; TRPE Total bruk av ikke fornybar primærenergi; SM Bruk av sekundære
materialer; RSF Bruk av fornybart sekundære brensel; NRSF Bruk av ikke fornybart sekundære brensel; W Netto bruk av
ferskvann
EPD for the best environmental decision 13
Livsløpets slutt – Avfall
Parameter Enhet A1 A2 A3 A4 A5
HW kg 2,03E-04 4,91E-07 1,97E-05 1,88E-05 1,03E-06
NHW kg 3,55E+00 9,26E-05 2,36E-01 2,19E-03 3,90E-02
RW kg 7,71E-05 2,60E-09 2,10E-05 1,77E-07 1,05E-06
Parameter Enhet C1 C2 C3 C4 D
HW kg 9,34E-09 3,20E-06 2,17E-06 5,08E-12 -1,06E-04
NHW kg 9,38E-05 6,03E-04 1,96E-02 5,69E-04 -1,80E+00
RW kg 1,61E-07 1,70E-08 1,23E-06 3,44E-12 -2,34E-05
HW Avhendet farlig avfall; NHW Avhendet ikke-farlig avfall; RW Avhendet radioaktivt avfall
Livsløpets slutt – Utgangsfaktorer
Parameter Enhet A1 A2 A3 A4 A5
CR kg 0,00E+00 0,00E+00 0,00E+00 0,00E+00 0,00E+00
MR kg 0,00E+00 0,00E+00 0,00E+00 0,00E+00 1,88E-01
MER kg 0,00E+00 0,00E+00 0,00E+00 0,00E+00 3,89E-03
EEE MJ 0,00E+00 0,00E+00 0,00E+00 0,00E+00 1,57E-01
ETE MJ 0,00E+00 0,00E+00 0,00E+00 0,00E+00 1,71E+00
Parameter Enhet C1 C2 C3 C4 D
CR kg 0,00E+00 0,00E+00 0,00E+00 0,00E+00 0,00E+00
MR kg 0,00E+00 0,00E+00 0,00E+00 0,00E+00 0,00E+00
MER kg 0,00E+00 0,00E+00 0,00E+00 0,00E+00 0,00E+00
EEE MJ 0,00E+00 0,00E+00 0,00E+00 0,00E+00 0,00E+00
ETE MJ 0,00E+00 0,00E+00 0,00E+00 0,00E+00 0,00E+00
CR Komponenter for gjenbruk; MR Materialer for resirkulering; MER Materialer for energigjenvinning; EEE
Eksportert elektrisk energi; ETE Eksportert termisk energi
Leseeksempel: 9.0 E-03 = 9.0*10-3 = 0.009
Informasjon om innholdet av biogent karbon ved port
Innhold av biogent karbon Enhet Verdi
Innhold av biogent karbon i produkt kg C 0
Innhold av biogent karbon i den medfølgende emballasjen kg C 0,077
Innhold av biogent karbon er bare beregnet for trematerialer og kartong.
EPD for the best environmental decision 14
Norske tilleggskrav
Klimagassutslipp fra bruk av elektrisitet i produksjonsfasen
Nasjonal produksjonsmiks fra import, lavspenning (produksjon av overføringslinjer, i tillegg til
direkte utslipp og tap i nettet) av anvendt elektrisitet med i produksjonsprosessen (A1 og A3).
Nasjonalt strømnett Enhet Verdi
El-mix medium spenning Taiwan (ecoinvent 3.8) g CO2 -ekv./kWh 76,6
El-mix høy spenning Taiwan (ecoinvent 3.8) g CO2 -ekv./kWh 75,3
Ytterligere indikatorer for miljøpåvirkning nødvendig i NPCR Part A
For å øke tydeligheten av biogent karbonbidrag til klimapåvirkning, kreves indikatoren GWP-
IOBC da den erklærer klimapåvirkninger beregnet i henhold til prinsippet om øyeblikkelig
oksidasjon. GWP-IOBC er også referert til som GWP-GHG i sammenheng med svensk lov om
offentlige anskaffelser.
Magasinerte gipsskruer til stål og tre Motek
Indikator Enhet A1 A2 A3 A1-A3 A4 A5
GWP-IOBC kg CO2 ekv. 3,31E+00 5,50E-03 6,30E-01 3,95E+00 2,93E-01 1,28E-01
Indikator Enhet C1 C2 C3 C4 D
GWP-IOBC kg CO2 ekv. 5,46E-04 3,58E-02 4,75E-02 1,40E-06 -1,72E+00
GWP-IOBC Globalt oppvarmingspotensial beregnet etter prinsippet om umiddelbar oksidasjon;
EPD for the best environmental decision 15
Farlige stoffer
Erklæringen er basert på referanse til terskelverdier og/eller testresultater og/eller
sikkerhetsdatablad levert til EPD-verifikatorer.
 Produktet inneholder ingen stoffer fra REACH Kandidatliste eller den norske
prioritetslisten
 Produktet inneholder stoffer som er under 0.1 vekt% på REACH Kandidatliste eller den
norske prioritetslisten.
 Produktet inneholde stoffer fra REACH Kandidatliste eller den norske prioritetslisten. se
tabell under Spesifikke norske krav.
 Produktet inneholder ingen stoffer på REACH Kandidatliste eller den norske
prioritetslisten. Produktet kan karakteriseres som farlig avfall (etter Avfallsforskriften.
Vedlegg III). se tabell under.
Inneklima
Ikke relevant.
Klimadeklarasjon
Beregningene knyttet til klimaendringer og globalt oppvarmingspotensial (GWP) inkluderer
drivhusgasser fra fossile kilder og arealbruksendringer knyttet til uttak av råvarer. Biogene
utslipp av klimagasser er også beregnet og inkludert.
EPD for the best environmental decision 16
Bibliografi
NS-EN ISO 14025:2010 Miljømerker og deklarasjoner - Miljødeklarasjoner type III -
Prinsipper og prosedyrer.
NS-EN ISO 14044:2006 Miljøstyring - Livsløpsvurderinger - Krav og retningslinjer
IATF 16949:2016 Quality management system for organizations in the automotive
industry
NS-EN 15804+A2:2019 Bærekraftig byggverk - Miljødeklarasjoner - Grunnleggende
produktkategoriregler for byggevarer
Ecoinvent v.3 Allocation, cut-off by classification, Swiss Centre of Life Cycle
Inventories
ISO 14001:2015 Environmental management systems - A practical guide for SMEs
ISO 21930:2007 Bærekraftige bygninger og anlegg - Grunnleggende
produktkategoriregler for miljødeklarasjoner for byggevarer og
tjenester
NPCR 03.2021 PART A: Construction products and services Version: 2.0
NPCR 013:2021 Part B for Steel and Aluminium Construction Products
(references to EN 15804 +A2)
Raadal. H. L. et al (2009) Klimaregnskap for avfallshåndtering. Fase I og II.
Oppdragsrapport nr. 18.09 fra Østfoldforskning. Norge.
China steel company 2022 Sustainability report
Programoperatør tlf +47 23 08 80 00
Næringslivets Stiftelse for Miljødeklarasjoner
Postboks 5250 Majorstuen. 0303 Oslo e-post: post@epd-norge.no
Norge web www.epd-norge.no
Utgiver av deklarasjonen tlf +47 23 08 80 00
Næringslivets Stiftelse for Miljødeklarasjoner
Postboks 5250 Majorstuen. 0303 Oslo e-post: post@epd-norge.no
Norge web www.epd-norge.no
Eier av deklarasjonen tlf +47 23 05 25 00
Motek AS
Alf Bjerckes vei 22A, 0582 Oslo e-post: kundeservice@motek.no
Norge web www.motek.no
Forfatter av livsløpsvurderingsrapporten tlf +47 69 35 11 00
NORSUS Fax +47 69 34 24 94
Norsk institutt for bærekraftsforskning e-post: post@norsus.no
Stadion 4. 1671 Kråkerøy. Norge web www.norsus.no
ECO Platform web www.eco-platform.org
ECO Portal web ECO Portal
EPD for the best environmental decision 17
