Environmental product declaration
in accordance with ISO 14025 and EN 15804+A2
Hulldekke, Lavkarbonklasse Pluss
Eier av deklarasjonen: Programoperatør:
Veidekke Prefab AS Næringslivets Stiftelse for
miljødeklarasjoner
Produkt:
Hulldekke, Lavkarbonklasse Pluss Deklarasjonsnummer:
Deklarert enhet: Publiseringsnummer:
1 tonne
Godkjent dato:
Deklarasjonen er basert på PCR:
EN 15804:2012+A2:2019 tjener som kjerne-PCR Gyldig til:
NPCR 020:2021 Part B for Concrete and concrete
Næringslivets Stiftelse for EPD software:
elements
miljødeklarasjoner LCAno EPD generator ID: 222771
1 / 12
Generell informasjon
Produkt Eier av deklarasjonen:
Hulldekke, Lavkarbonklasse Pluss Veidekke Prefab AS
Kontaktperson: Kenneth Lea
Telefon: 51 78 99 00
e-post: kenneth.lea@veidekke.no
Programoperatør: Produsent:
Postboks 5250 Majorstuen, 0303 Oslo, Norge Veidekke Prefab AS
Næringslivets Stiftelse for miljødeklarasjoner
Telefon: +47 23 08 80 00
web: post@epd-norge.no
Deklarasjonsnummer: Produksjonssted:
Veidekke Prefab AS
Bedriftsveien 6
4353 KLEPP STASJON, Norway
Deklarasjonen er basert på PCR: Kvalitet/Miljøsystem:
EN 15804:2012+A2:2019 tjener som kjerne-PCR ISO 9001:2015, ISO 14001:2015, OHSAS 18001:2007​ og ISO 3834-
NPCR 020:2021 Part B for Concrete and concrete elements 2:2005. Sertifikat nr.: 1400
Erklæring om ansvar: Org. no.:
Eieren av deklarasjonen skal være ansvarlig for den​ underliggende 980 798 267
informasjon og bevis. EPD Norge skal​ ikke være ansvarlig med
hensyn til produsent informasjon, ​ livsløpsvurdering data og bevis.​
Deklarert enhet: Godkjent dato:
1 tonn Hulldekke, Lavkarbonklasse Pluss
Deklarert enhet med opsjon: Gyldig til:
A1,A2,A3,A4,A5,B1,C1,C2,C3,C4,D
Årstall for studien:
2022
Funksjonell enhet: Sammenlignbarhet:
1 tonn spennarmert hulldekke EPD av byggevarer er nødvendigvis ikke sammenlignbare hvis de ikke
samsvarer med NS-EN 15804 og ses i en bygningskontekst.
Generelt om verifikasjon av EPD fra verktøy: Utarbeidelse og verifikasjon av miljødeklarasjon:
Uavhengig verifikasjon av data, annen miljøinformasjon og EPD er Deklarasjonen er utarbeidet og verifisert ved bruk av EPD-verktøy
foretatt etter ISO 14025:2010, kapittel 8.1.3 og 8.1.4. Verifikasjon av lca.tools ver EPD2022.03, utviklet av LCA.no. EPD-verktøyet er
hver EPD foretas i henhold til EPD-Norge sine retningslinjer for integrert i bedriftens miljøstyringssystem, og godkjent av EPD-Norge
verifikasjon og godkjenning som krever at EPD-verktøy er i) integrert NEPDT03
i bedriftens miljøstyringssystem, ii) prosedyrer for bruk av EPD-
verktøy er godkjent av EPD-Norge og iii) prosessen gjennomgås årlig EPD er utarbeidet av: Renate Tunheim
av en uavhengig 3.parts verifikator. Se vedlegg G i EPD-Norge sine
Bedriftsspesifikke data og EPD er kontrollert av: Kenneth Lea
retningslinjer for mer informasjon om EPD-verktøy.
Verifikasjon av EPD-verktøy: Godkjent:
Uavhengig tredjepartsverifikasjon av verktøy, bakgrunnsdata og test-
EPD er gjort i henhold til EPD-Norge sine prosedyrer og retningslinjer
for verifisering og godkjenning av EPD-verktøy. Håkon Hauan, CEO EPD-Norge
Tredjeparts verifikator:
Jane Anderson, Construction LCA Ltd
(krever ikke signatur)
2 / 12
Produkt
Produktbeskrivelse:
Hulldekke er forspente dekkeelementer som fungerer ypperlig som etasjeskille og tak. De er lette av vekt, stabile og svært økonomisk gunstige på
grunn av de langsgående kanalene. De har stor bæreevne, kan være over 20 meter lange og kappes på langs, tvers og på skrå. Derfor er
hulldekker godt egnet i alle typer bygg. Utsparinger til for eksempel ventilasjon, vann og avløp lar seg lett gjennomføre, og dermed er hulldekker
også et godt valg for å få til et godt samarbeid med andre fag. Utkraging er også mulig. Denne EPD-en er basert på en snittverdi av alle våre
miljøprofiler fra 210mm til 500mm.
Produktspesifikasjon:
Hulldekkene har hule kanaler som utgjør fra 40-55% av tverrsnittet, derfor krever 1m2 med hulldekke mye mindre betong enn 1 m2 med
kompakt dekke. Det er gode muligheter til å benytte lange spenn i bygningene, noe som reduserer antallet søyler i etasjene. Dette skaper åpne og
fleksible områder i bygg, og gir rikelig med plass for kreativ utforming.
Hulldekke er spennarmert med alt fra 4-21 wire som er laget av 95% resirkulert stål. Typisk oppspenning er 100-120 kN pr wire. Antall wire
varierer avhengig av tykkelse på dekket, spennvidde og belastninger. Betongen som er brukt er produsert med kortreist, knust granitt-tilslag fra
0-22mm, Miljøsement og CEM III/B.
Materialer kg %
Sement 142,00 14,20
Stål, spennarmering 12,98 1,30
Tilsetningsstoffer 0,69 0,07
Tilslag 794,34 79,43
Vann 50,00 5,00
Total 1000,00
Tekniske data:
Hulldekkene er produsert etter NS-EN 13369 og NS-EN 1168.
Betongen er produsert etter NS-EN 206 +NA.
Betongkvalitet: B45M40.
Karbonklasse: Lavkarbon Pluss (NB publikasjon nr 37 "Lavkarbonbetong")
Brannklasse: Opptil REI180
Teoretisk nedbøyning etter lang tid kan bli opptil 70mm i ekstreme tilfeller, men typiske verdier er opptil 20 mm. I praksis er det ofte mindre.
Det er svært gode muligheter for utsparinger.
Kanalene kan brukes som føring til ledninger og rør.
Leveres som 210, 265, 285, 320, 340, 400, 420 og 500 profil (mm høyde på tverrsnittet).
Standard bredde er 1196 mm.
Markedsområde:
Norden
Levetid, produkt:
50 år. Reel levetid i tørt innemiljø er betydelig lenger.
Levetid, bygg eller anlegg:
50 år. Reel levetid i tørt innemiljø er betydelig lenger.
LCA: Beregningsregler
Deklarert enhet:
1 tonn Hulldekke, Lavkarbonklasse Pluss
Cut-off kriterier:
Alle viktige råmaterialer og all viktig energibruk er inkludert. Produksjonsprosessen for råmaterialene og energistrømmer som inngår med veldig
små mengder (mindre enn 1%) er ikke inkludert. Disse cut-off kriteriene gjelder ikke for farlige materialer og stoffer.
Allokering:
Allokering er gjort iht. bestemmelser i EN 15804. Inngående energi og vann, samt produksjon av avfall i egen produksjon er allokert likt mellom
alle produktene gjennom masseallokering. Miljøpåvirkning og ressursforbruk for primærproduksjonen av resirkulerte materialer er allokert til det
opprinnelige produktsystemet. Bearbeidingsprosessen og transport av materialet til produksjonssted er allokert til analysen i denne EPDen.
Datakvalitet:
Spesifikke data for produktsammensetningen er fremskaffet av produsenten. De representerer produksjonen av det deklarerte produktet og ble
samlet inn for EPD-​utvikling i det oppgitte året for studien. Bakgrunnsdata er basert på EPDer iht. EN 15804 og ulike LCA​ databaser.
Datakvaliteten for råmaterialene i A1 er presentert i tabellen nedenfor.
3 / 12
Materialer Kilde Datakvalitet År
Sement NEPD-2207-991-NO EPD 2022
Sement NEPD-2209-995 EPD 2022
Stål, spennarmering GlobalEPD 001-005 EPD 2021
Tilsetningsstoffer Supplier Supplier specific 2022
Tilslag NEPD-4200-3429-NO EPD 2022
Vann ecoinvent 3.6 Database 2019
4 / 12
Systemgrenser (X=inkludert, MND=modul ikke deklarert, MNR=modul ikke relevant)
Gevinst og belastninger
Produktfase Sammenstillingsfase Bruksfase Sluttfase
etter endt levetid (D)
A1 A2 A3 A4 A5 B1 B2 B3 B4 B5 B6 B7 C1 C2 C3 C4 D
X X X X X X MNR MNR MNR MNR MNR MNR X X X X X
Systemgrenser:
Alle prosesser fra råvareuttak til produkt levert i fabrikkport er inkludert i analysen. Videre er karbonatisering i bruksfasen inkludert, samt
rivingsfasen og potensiale etter endt levetid.
Flytskjemaet nedenfor illustrerer systemgrensene for analysen:
Teknisk tilleggsinformasjon:
Ved rett dimensjonering og montering er hulldekker vedlikeholdsfrie ut levetiden. Hulldekkene består kun av betong og spennstål. Etter endt
levetid kan de knuses og gjenvinnes. Betongen kan brukes i nye betongkonstruksjoner eller som fyllmasser. Spennstål blir resirkulert og brukt som
nytt stål.
EPD-en kan benyttes for følgende hulldekker med vekt per m2 og armeringsmengde som angitt:
HD 210 - 3,00 kN/m2 med 5 stk wire
HD 265 - 3,70 kN/m2 med 7 stk wire
HD 290 - 4,20 kN/m2 med 8 stk wire
HD 320 - 4,00 kN/m2 med 8 stk wire
HD 400 - 4,50 kN/m2 med 10 stk wire
HD 500 - 6,30 kN/m2 med 13 stk wire
Utslipp pr kg CO2 eqv/m2 med utgangspunkt i HD 320 med 8 wire.
210 - 24,769 kg CO2 eqv/m2
265 - 30,582 kg CO2 eqv/m2
290 - 34,715 kg CO2 eqv/m2
320 - 33,062 kg CO2 eqv/m2
400 - 37,194 kg CO2 eqv/m2
500 - 52,072 kg CO2 eqv/m2
relairetamåR tropsnarT gninkrivliT tropsnarT
​/snojskurtsnoK esafsnojsallatsni
kurB
dlohekildeV nojsarapeR regnitfikstU gnirevoneR llenojsarepO kurbigrene llenojsarepO kurbnnav gniretnomeD tropsnarT
gnildnahebsllafvA
lit
llafvA
gnildnahebttuls ​/gninnivnejg/kurbnejG elaisnetop-gnirelukriser
5 / 12
LCA: Scenarier og annen teknisk informasjon
Følgende informasjon beskriver scenariene for modulene i EPDen.
Kapasitetsutnyttelse Verdi
Transport fra produksjonssted til bruker (A4) Distanse (km) Brennstoff/Energiforbruk Enhet
inkl. retur (%) (Liter/tonn)
Lastebil med henger, EURO 6, HVO (km) 53,3 % 50 0,023 l/tkm 1,15
Byggefase (A5) Enhet Verdi
Armerings stål - 100% resirkulert (kg) kg/DU 2,57
B30 M60 Dm 22mm Schwenk Miljøsement (kg) -
kg/DU 107,10
Trønderbetong AS - NEPD-5270-4599
Diesel (L) L/DU 0,26
Monterte produkter i bruk (B1) Enhet Verdi
Karbonatisering av betong (kg CO2) kg/DU 4,58
Demontering (C1) Enhet Verdi
Riving av bygg eller anlegg, per kg betong C1 (kg) kg/DU 991,26
Riving av bygg eller anlegg, per kg stål C1 (kg) kg/DU 8,74
Kapasitetsutnyttelse Verdi
Transport til avfallsbehandling (C2) Distanse (km) Brennstoff/Energiforbruk Enhet
inkl. retur (%) (Liter/tonn)
Lastebil med henger, EURO 6, HVO (km) 53,3 % 50 0,023 l/tkm 1,15
Avfallsbehandling (C3) Enhet Verdi
Avfallsbehandling av betong etter riving (kg) kg 674,06
Materialer til resirkulering (kg) kg 5,86
Avfall til sluttbehandling (C4) Enhet Verdi
Avfall, betongslam, restbetong, til deponering
kg 317,20
(kg)
Avfall, skrapstål, til deponi (kg) kg 2,88
Gevinst og belastninger etter endt levetid (D) Enhet Verdi
Substitusjon av stål (kg) kg 2,83
Substitusjon av steinmaterialer (kg) kg 674,06
6 / 12
LCA: Resultater
LCA resultatene er presentert under for enheten som er definert på side 2 av EPD dokumentet.
Miljøpåvirkning (Environmental impact)
Indikator Enhet A1 A2 A3 A4 A5
GWP-total kg CO2 -ekv 7,47E+01 5,20E+00 2,76E+00 1,23E+00 1,04E+01
GWP-fossil kg CO2 -ekv 7,44E+01 5,19E+00 2,75E+00 1,22E+00 1,04E+01
GWP-biogenic kg CO2 -ekv 2,44E-01 2,67E-03 1,01E-02 1,82E-03 2,65E-02
GWP-luluc kg CO2 -ekv 7,90E-02 2,74E-03 1,54E-03 1,39E-03 3,78E-03
ODP kg CFC11 -ekv 2,61E-06 9,86E-07 3,62E-07 3,00E-07 6,14E-07
AP mol H+ -ekv 2,81E-01 9,64E-02 4,77E-03 8,85E-03 3,80E-02
EP-FreshWater kg P -ekv 6,89E-03 5,61E-05 2,97E-05 3,78E-05 1,83E-02
EP-Marine kg N -ekv 7,70E-02 2,78E-02 8,57E-04 2,53E-03 1,14E-02
EP-Terrestial mol N -ekv 1,12E+00 3,09E-01 1,00E-02 2,81E-02 1,33E-01
POCP kg NMVOC -ekv 2,38E-01 8,23E-02 3,16E-03 1,07E-02 3,59E-02
ADP-minerals&metals1 kg Sb-ekv 1,89E-04 5,08E-05 2,69E-05 8,30E-05 5,67E-05
ADP-fossil1 MJ 3,97E+02 7,08E+01 4,33E+01 2,76E+01 7,18E+01
WDP1 m3 1,47E+03 5,00E+01 8,31E+02 5,53E+01 5,67E+02
Indikator Enhet B1 C1 C2 C3 C4 D
GWP-total kg CO2 -ekv -4,58E+00 4,00E+00 1,23E+00 4,85E-01 1,37E+00 -4,69E+00
GWP-fossil kg CO2 -ekv -4,58E+00 4,00E+00 1,22E+00 4,79E-01 1,37E+00 -4,66E+00
GWP-biogenic kg CO2 -ekv 0,00E+00 7,50E-04 1,82E-03 4,13E-03 1,17E-03 -3,25E-02
GWP-luluc kg CO2 -ekv 0,00E+00 3,15E-04 1,39E-03 6,62E-04 2,69E-04 -2,44E-03
ODP kg CFC11 -ekv 0,00E+00 8,64E-07 3,00E-07 9,44E-08 6,67E-07 -3,80E-07
AP mol H+ -ekv 0,00E+00 4,19E-02 8,85E-03 3,87E-03 1,34E-02 -2,94E-02
EP-FreshWater kg P -ekv 0,00E+00 1,46E-05 3,78E-05 3,02E-05 1,02E-05 -2,33E-04
EP-Marine kg N -ekv 0,00E+00 1,85E-02 2,53E-03 1,14E-03 5,02E-03 -8,02E-03
EP-Terrestial mol N -ekv 0,00E+00 2,00E-01 2,81E-02 1,31E-02 5,53E-02 -8,94E-02
POCP kg NMVOC -ekv 0,00E+00 5,57E-02 1,07E-02 3,50E-03 1,58E-02 -3,06E-02
ADP-minerals&metals1 kg Sb-ekv 0,00E+00 6,14E-06 8,30E-05 6,07E-06 1,21E-05 -1,91E-04
ADP-fossil1 MJ 0,00E+00 5,51E+01 2,76E+01 1,49E+01 4,42E+01 -5,23E+01
WDP1 m3 0,00E+00 1,17E+01 5,53E+01 1,64E+03 9,31E+01 -1,06E+03
GWP-total = Globalt oppvarmingspotensial totalt; GWP-fossil = Globalt oppvarmingspotensial fossile brensler; GWP-biogenic = Globalt oppvarmingspotensial biogene
kilder; GWP-luluc = Globalt oppvarmingspotensial arealbruk og arealbruks endringer; ODP = Potensial for nedbryting av stratosfærisk ozon; AP = Forsuringspotensial for
kilder på land og vann; EP = overgjødslingspotensial til ferskvann, hav og jord; POCP = Potensial for fotokjemisk oksidantdanning; ADP-minerals&metals = Abiotisk
utarmingspotensial for ikke-fossile ressurser, mineraler og metaller; ADP-fossil = Abiotisk utarmingspotensial for fossile ressurser, fossile brensler; WDP =
Utarmingspotensial for vannressurser
"Leseeksempel: 9,0 E-03 = 9,0*10 -3 = 0,009"
*INA Indicator Not Assessed (indikator ikke vurdert)
1. Resultatene av denne miljøpåvirkningsindikatoren skal brukes med forsiktighet ettersom usikkerheten til resultatene er høy eller det er begrenset erfaring med bruk av
indikatoren.
Merknad om miljøpåvirkningen
7 / 12
Supplerende indikatorer for miljøpåvirkning
Indikator Enhet A1 A2 A3 A4 A5
PM Sykdomstilfeller 2,12E-06 3,88E-07 2,72E-08 3,50E-07 5,82E-07
IRP2 kgBq U235 -ekv 3,02E+00 2,94E-01 1,04E-01 9,67E-02 3,24E-01
ETP-fw1 CTUe 9,36E+03 5,92E+01 2,36E+01 3,52E+01 6,45E+01
HTP-c1 CTUh 4,64E-08 0,00E+00 1,28E-09 0,00E+00 2,68E-08
HTP-nc1 CTUh 3,88E-07 6,23E-08 2,74E-08 5,00E-08 8,44E-07
SQP1 dimensionless 1,10E+02 4,67E+01 3,01E+00 7,54E+01 1,40E+01
Indikator Enhet B1 C1 C2 C3 C4 D
PM Sykdomstilfeller 0,00E+00 5,07E-06 3,50E-07 6,20E-08 2,85E-07 -5,55E-07
IRP2 kgBq U235 -ekv 0,00E+00 2,40E-01 9,67E-02 2,49E-01 1,92E-01 -2,28E-01
ETP-fw1 CTUe 0,00E+00 3,01E+01 3,52E+01 1,05E+01 2,19E+01 -2,01E+02
HTP-c1 CTUh 0,00E+00 1,00E-09 0,00E+00 6,74E-10 6,40E-10 -1,63E-08
HTP-nc1 CTUh 0,00E+00 2,80E-08 5,00E-08 9,44E-09 1,28E-08 2,93E-07
SQP1 dimensionless 0,00E+00 6,69E+00 7,54E+01 8,41E+00 1,61E+02 5,73E+01
PM = Partikkelutslipp; IRP = Ioniserende stråling (helseeffekt); ETP-fw = Økotoksisitet (ferskvann); HTP-c = Toksisitet påvirkning på mennesker, kreft; HTP-nc =
Toksisitet påvirkning på mennesker, andre effekter enn kreft; SQP = Påvirkninger knyttet til arealbruksendringer / jordkvalitet
"Leseeksempel: 9,0 E-03 = 9,0*10 -3 = 0,009"
*INA Indicator Not Assessed (indikator ikke vurdert)
1. Resultatene av denne miljøpåvirkningsindikatoren skal brukes med forsiktighet ettersom usikkerheten til resultatene er høy eller det er begrenset erfaring med bruk av
indikatoren.
2. Denne påvirkningskategorien omhandler hovedsakelig den eventuelle effekten av lavdose ioniserende stråling på menneskers helse i atombrenselsyklusen. Den tar
ikke hensyn til effekter på grunn av mulige atomulykker, yrkesmessig eksponering eller på grunn av fjerning av radioaktivt avfall i underjordiske anlegg. Potensiell
ioniserende stråling fra jorda, fra radon og fra noen byggematerialer måles heller ikke av denne indikatoren.
8 / 12
Ressursbruk (Resource use)
Indikator Enhet A1 A2 A3 A4 A5
PERE MJ 7,44E+01 1,43E+00 6,10E+01 9,38E-01 8,94E+00
PERM MJ 0,00E+00 0,00E+00 0,00E+00 0,00E+00 4,30E-03
PERT MJ 7,44E+01 1,43E+00 6,10E+01 9,38E-01 8,95E+00
PENRE MJ 5,05E+02 7,08E+01 4,33E+01 2,76E+01 7,08E+01
PENRM MJ 9,84E-02 0,00E+00 0,00E+00 0,00E+00 6,24E-03
PENRT MJ 5,05E+02 7,08E+01 4,33E+01 2,76E+01 7,08E+01
SM kg 7,13E+01 0,00E+00 0,00E+00 0,00E+00 6,66E+00
RSF MJ 4,67E+01 3,45E-02 5,79E-02 2,96E-02 5,56E+00
NRSF MJ 2,14E+02 2,59E-01 1,31E-01 9,49E-02 2,50E+01
FW m3 4,12E-01 1,01E-02 5,17E-01 9,93E-03 2,10E-01
Indikator Enhet B1 C1 C2 C3 C4 D
PERE MJ 0,00E+00 3,00E-01 9,38E-01 7,65E+00 6,81E-01 -8,24E+00
PERM MJ 0,00E+00 0,00E+00 0,00E+00 0,00E+00 0,00E+00 0,00E+00
PERT MJ 0,00E+00 3,00E-01 9,38E-01 7,65E+00 6,81E-01 -8,24E+00
PENRE MJ 0,00E+00 5,51E+01 2,76E+01 1,49E+01 4,42E+01 -5,38E+01
PENRM MJ 0,00E+00 0,00E+00 0,00E+00 0,00E+00 0,00E+00 0,00E+00
PENRT MJ 0,00E+00 5,51E+01 2,76E+01 1,49E+01 4,42E+01 -5,38E+01
SM kg 0,00E+00 0,00E+00 0,00E+00 0,00E+00 0,00E+00 0,00E+00
RSF MJ 0,00E+00 0,00E+00 2,96E-02 0,00E+00 1,41E-02 -1,24E-02
NRSF MJ 0,00E+00 0,00E+00 9,49E-02 0,00E+00 4,04E-02 3,15E+00
FW m3 0,00E+00 2,83E-03 9,93E-03 2,55E-02 5,27E-02 -9,66E-01
PERE = Fornybar primærenergi brukt som energibærer; PERM = Fornybar primærenergi brukt som råmateriale; PERT = Total bruk av fornybar primærenergi; PENRE =
Ikke fornybar primærenergi brukt som energibærer; PENRM = Ikke fornybar primærenergi brukt som råmateriale; PENRT = Total bruk av ikke fornybar primærenergi; SM
= Bruk av sekundære materialer; RSF = Bruk av fornybart sekundære brensel; NRSF = Bruk av ikke fornybart sekundære brensel; FW = Netto bruk av ferskvann.
"Leseeksempel: 9,0 E-03 = 9,0*10 -3 = 0,009"
*INA Indicator Not Assessed (indikator ikke vurdert)
9 / 12
Livsløpets slutt - Avfall (End of life - Waste)
Indikator Enhet A1 A2 A3 A4 A5
HWD kg 1,85E-02 5,26E-03 3,35E-03 3,55E-03 7,02E-03
NHWD kg 3,20E+00 2,20E+00 3,83E-01 6,20E+00 1,06E+00
RWD kg 2,58E-03 4,51E-04 6,81E-05 1,29E-04 4,06E-04
Indikator Enhet B1 C1 C2 C3 C4 D
HWD kg 0,00E+00 1,62E-03 3,55E-03 1,48E-03 0,00E+00 -2,25E-02
NHWD kg 0,00E+00 6,52E-02 6,20E+00 4,69E-02 3,20E+02 -1,46E+00
RWD kg 0,00E+00 3,82E-04 1,29E-04 1,57E-04 0,00E+00 -1,98E-04
HWD = Avhendet farlig avfall; NHWD = Avhendet ikke-farlig avfall; RWD = Avhendet radioaktivt avfall
"Leseeksempel: 9,0 E-03 = 9,0*10 -3 = 0,009"
*INA Indicator Not Assessed (indikator ikke vurdert)
Livsløpets slutt - Utgangsfaktorer (End of life - Output flow)
Indikator Enhet A1 A2 A3 A4 A5
CRU kg 0,00E+00 0,00E+00 0,00E+00 0,00E+00 0,00E+00
MFR kg 1,05E+00 0,00E+00 3,40E-03 0,00E+00 0,00E+00
MER kg 5,26E-02 0,00E+00 2,31E-09 0,00E+00 0,00E+00
EEE MJ 6,30E-03 0,00E+00 2,22E-04 0,00E+00 0,00E+00
EET MJ 9,53E-02 0,00E+00 3,36E-03 0,00E+00 0,00E+00
Indikator Enhet B1 C1 C2 C3 C4 D
CRU kg 0,00E+00 0,00E+00 0,00E+00 0,00E+00 0,00E+00 0,00E+00
MFR kg 0,00E+00 0,00E+00 0,00E+00 6,80E+02 0,00E+00 0,00E+00
MER kg 0,00E+00 0,00E+00 0,00E+00 0,00E+00 0,00E+00 0,00E+00
EEE MJ 0,00E+00 0,00E+00 0,00E+00 0,00E+00 0,00E+00 0,00E+00
EET MJ 0,00E+00 0,00E+00 0,00E+00 0,00E+00 0,00E+00 0,00E+00
CRU = Komponenter for gjenbruk, MFR Materialer for resirkulering, MER = Materialer for energigjenvinning, EEE = Eksportert elektrisk energi; EET = Eksportert termisk
energi
"Leseeksempel: 9,0 E-03 = 9,0*10 -3 = 0,009"
*INA Indicator Not Assessed (indikator ikke vurdert)
Informasjon om innholdet av biogent karbon
Indikator Enhet Ved port
Innhold av biogent karbon i produkt kg C 0,00E+00
Innhold av biogent karbon i emballasjen kg C 0,00E+00
Merk: 1 kg biogent karbon tilsvarer 44/12 kg CO2
10 / 12
Tilleggskrav
Klimagassutslipp fra bruk av elektrisitet i produksjonsfasen
Nasjonal produksjonsmiks fra import, lavspenning (inkludert produksjon av overføringslinjer, i tillegg til direkte utslipp og tap i nett) er brukt for
anvendt elektrisitet i produksjonsprosessen (A3). Bakgrunnsdata er presentert i tabellen under. Karakteriseringsfaktorer fra
EN15804:2012+A2:2019 er benyttet.
Electricity mix Data source Amount Enhet
Elektrisitet, Norge (kWh) ecoinvent 3.6 24,33 g CO2-eq/kWh
Farlige stoffer
Produktet er ikke tilført stoffer fra REACH Kandidatliste eller den norske prioritetslisten.
Inneklima
Ingen kjente negative påvirkninger på inneklimaet.
Ytterligere miljøinformasjon
Ytterligere indikatorer for miljøpåvirkning nødvendig i NPCR Part A for construction products
Indikator Enhet A1 A2 A3 A4 A5
GWPIOBC kg CO2 -ekv 3,03E+01 6,46E+00 2,71E+00 1,23E+00 1,06E+01
Indikator Enhet B1 C1 C2 C3 C4 D
GWPIOBC kg CO2 -ekv -4,58E+00 4,00E+00 1,23E+00 4,79E-01 0,00E+00 -6,32E+00
GWP-IOBC: Globalt oppvarmingspotensial beregnet etter prinsippet om umiddelbar oksidasjon. For å øke tydeligheten av biogent karbonbidrag til klimapåvirkning,
kreves indikatoren GWP-IOBC da den erklærer klimapåvirkninger beregnet i henhold til prinsippet om øyeblikkelig oksidasjon. GWP-IOBC er også referert til som GWP-
GHG i sammenheng med svensk lov om offentlige anskaffelser.
11 / 12
Bibliografi
NS-EN ISO 14025:2010 Miljømerker og deklarasjoner - Miljødeklarasjoner type III - Prinsipper og prosedyrer.
NS-EN ISO 14044:2006 Miljøstyring - Livsløpsvurderinger - Krav og retningslinjer.
NS-EN 15804:2012+A2:2019 Bærekraftig byggverk - Miljødeklarasjoner - Grunnleggende produktkategoriregler for byggevarer.
ISO 21930:2017 Sustainability in buildings and civil engineering works - Core rules for environmental product declarations of construction
products and services.
ecoinvent v3, Allocation, cut-off by classification, Swiss Centre of Life Cycle Inventories.
Iversen et al., (2021) eEPD v2021.09 Background information for EPD generator tool system verification, LCA.no rapportnummer: : 07.21.
Vold et al., (2022) EPD generator for concrete and concrete elements
Background information for EPD generator application and LCA data, LCA.no report number: 06.22
NPCR Part A: Construction products and services. Ver. 2.0. April 2021, EPD-Norge.
NPCR 020 Part B for concrete and concrete elements, Ver. 3.0, 20.09.2021, EPD Norway.
NS-EN 13369
NS-EN 1168
NS-EN 206
Norsk Betongforening publikasjon nr 37.
NORSUS og SINTEF Community - Karbonatiseringskalkulator
Programoperatør og utgiver Telefon:+47 23 08 80 00
Næringslivets Stiftelse for miljødeklarasjoner e-post: post@epd-norge.no
Postboks 5250 Majorstuen, 0303 Oslo, Norge web: www.epd-norge.no
Eier av deklarasjonen: Telefon:51 78 99 00
Veidekke Prefab AS e-post: kenneth.lea@veidekke.no
Bedriftsveien 6, 4353 KLEPP STASJON web: www.veidekke.no
Forfatter av livsløpsrapporten Telefon:+47 916 50 916
LCA.no AS e-post: post@lca.no
Dokka 6B, 1671 web: www.lca.no
Utvikler av EPD-generator Telefon:+47 916 50 916
LCA.no AS e-post: post@lca.no
Dokka 6B,1671 Kråkerøy web: www.lca.no
ECO Platform web: www.eco-platform.org
ECO Portal web: ECO Portal
12 / 12
