Environmental product declaration
in accordance with ISO 14025 and EN 15804+A2
MV V-FAS GIPSPLATE MED DUK
Eier av deklarasjonen: Programoperatør:
Modulvegger AS Næringslivets Stiftelse for
miljødeklarasjoner
Produkt:
MV V-FAS GIPSPLATE MED DUK Deklarasjonsnummer:
Deklarert enhet: Publiseringsnummer:
1 m2
Godkjent dato:
Deklarasjonen er basert på PCR:
EN 15804:2012+A2:2019 tjener som kjerne-PCR Gyldig til:
PCR for Room partition systems, v. 1.7, developed by
Næringslivets Stiftelse for EPD software:
Institut Bauen und Umwelt e.V.
miljødeklarasjoner LCAno EPD generator ID: 403600
1 / 12
Generell informasjon
Produkt Eier av deklarasjonen:
MV V-FAS GIPSPLATE MED DUK Modulvegger AS
Kontaktperson: Rune Likværn
Telefon: +47 32778700
e-post: modulvegger@modulvegger.no
Programoperatør: Produsent:
Næringslivets Stiftelse for miljødeklarasjoner Modulvegger AS
Postboks 5250 Majorstuen, 0303 Oslo, Norge
Telefon: +47 977 22 020
web: www.epd-norge.no
Deklarasjonsnummer: Produksjonssted:
Modulvegger AS
Sporpindveien 14
3340 Åmot, Norway
Deklarasjonen er basert på PCR: Kvalitet/Miljøsystem:
EN 15804:2012+A2:2019 tjener som kjerne-PCR
PCR for Room partition systems, v. 1.7, developed by Institut Bauen
und Umwelt e.V.
Erklæring om ansvar: Org. no.:
Eieren av deklarasjonen skal være ansvarlig for den​ underliggende 956 238 900
informasjon og bevis. EPD Norge skal​ ikke være ansvarlig med
hensyn til produsent informasjon, ​ livsløpsvurdering data og bevis.​
Deklarert enhet: Godkjent dato:
1 m2 MV V-FAS GIPSPLATE MED DUK
Deklarert enhet med opsjon: Gyldig til:
A1-A3,A4,A5,C1,C2,C3,C4,D
Årstall for studien:
2022
Funksjonell enhet: Sammenlignbarhet:
EPD av byggevarer er nødvendigvis ikke sammenlignbare hvis de ikke
samsvarer med NS-EN 15804 og ses i en bygningskontekst.
Generelt om verifikasjon av EPD fra verktøy: Utarbeidelse og verifikasjon av miljødeklarasjon:
Uavhengig verifikasjon av data, annen miljøinformasjon og EPD er Deklarasjonen er utarbeidet og verifisert ved bruk av EPD-verktøy
foretatt etter ISO 14025:2010, kapittel 8.1.3 og 8.1.4. Verifikasjon av lca.tools ver EPD2022.03, utviklet av LCA.no. EPD-verktøyet er
hver EPD foretas i henhold til EPD-Norge sine retningslinjer for integrert i bedriftens miljøstyringssystem, og godkjent av EPD-Norge
verifikasjon og godkjenning som krever at EPD-verktøy er i) integrert
i bedriftens miljøstyringssystem, ii) prosedyrer for bruk av EPD- EPD er utarbeidet av: Sara Syvertsen
verktøy er godkjent av EPD-Norge og iii) prosessen gjennomgås årlig
Bedriftsspesifikke data og EPD er kontrollert av: Mari-Ann Nikkerud
av en uavhengig 3.parts verifikator. Se vedlegg G i EPD-Norge sine
retningslinjer for mer informasjon om EPD-verktøy.
Verifikasjon av EPD-verktøy: Godkjent:
Uavhengig tredjepartsverifikasjon av verktøy, bakgrunnsdata og test-
EPD er gjort i henhold til EPD-Norge sine prosedyrer og retningslinjer
for verifisering og godkjenning av EPD-verktøy.
Tredjeparts verifikator:
Elisabet Amat, GREENIZE projects
(krever ikke signatur)
2 / 12
Produkt
Produktbeskrivelse:
MV-V-Fas gipsplate leveres med standard duk med struktur i farge S0500-N hvit.
Produktet kan leveres i en rekke andre forskjellige overflatebehandlinger/strukturer og et stort utvalg farger på forespørsel.
Brukes innvendig som skillevegger til kontor og møterom i kontorbygg, offentlige bygg og
andre næringslokaler, også der det stilles krav til brannsikkerhet. Produktet krever et tørt
innemiljø og skal ikke benyttes i våtrom.
Produktspesifikasjon:
Materialene som brukes til produksjon av 1 m2 MV V-fas gipsplate med duk er gitt i tabellen nedenfor.
Materialer kg %
Gipsplate 12,00 97,09
Lim 0,06 0,49
PVC 0,30 2,43
Total 12,36 100,00
Emballasje kg %
Plastemballasje 0,00 1,84
Treemballasje 0,16 98,16
Total inkl. emballasje 12,52 100,00
Tekniske data:
Dimensjoner og vekt for standard vegg:
Mål: 900 x 3000mm
Tykkelse: 13mm
Areal: 2,7m2
Vekt: 33kg
Markedsområde:
Norden
Levetid, produkt:
Referanselevetiden på 60 år er definert for et standardscenario for kontormiljøer, der veggen kan tilpasses etter endrede plassbehov gjennom å
demonteres og remonteres på ny plass. Ulykkeshendelser og andre typer uventede forandringer er ikke tatt hensyn til i denne
referanselevetiden.
Levetid, bygg eller anlegg:
LCA: Beregningsregler
Deklarert enhet:
1 m2 MV V-FAS GIPSPLATE MED DUK
Cut-off kriterier:
Alle viktige råmaterialer og all viktig energibruk er inkludert. Produksjonsprosessen for råmaterialene og energistrømmer som inngår med veldig
små mengder (mindre enn 1%) er ikke inkludert. Disse cut-off kriteriene gjelder ikke for farlige materialer og stoffer.
Allokering:
Allokering er gjort iht. bestemmelser i EN 15804. Inngående energi og vann, samt produksjon av avfall i egen produksjon er allokert likt mellom
alle produktene gjennom masseallokering. Miljøpåvirkning og ressursforbruk for primærproduksjonen av resirkulerte materialer er allokert til det
opprinnelige produktsystemet. Bearbeidingsprosessen og transport av materialet til produksjonssted er allokert til analysen i denne EPDen.
Datakvalitet:
Spesifikke data for produktsammensetningen er fremskaffet av produsenten. De representerer produksjonen av det deklarerte produktet og ble
samlet inn for EPD-​utvikling i det oppgitte året for studien. Bakgrunnsdata er basert på EPDer iht. EN 15804 og ulike LCA​ databaser.
Datakvaliteten for råmaterialene i A1 er presentert i tabellen nedenfor.
3 / 12
Materialer Kilde Datakvalitet År
Gipsplate NEPD-5165-4476-EN EPD 2022
Lim ecoinvent 3.6 Database 2019
Plastemballasje ecoinvent 3.6 Database 2019
PVC ecoinvent 3.6 Database 2019
Treemballasje ecoinvent 3.6 Database 2019
4 / 12
Systemgrenser (X=inkludert, MND=modul ikke deklarert, MNR=modul ikke relevant)
Gevinst og belastninger
Produktfase Sammenstillingsfase Bruksfase Sluttfase
etter endt levetid (D)
A1 A2 A3 A4 A5 B1 B2 B3 B4 B5 B6 B7 C1 C2 C3 C4 D
X X X X X MND MND MND MND MND MND MND X X X X X
Systemgrenser:
Flytskjemaet nedenfor illustrerer systemgrensene for analysen:
Teknisk tilleggsinformasjon:
Produktet tilfredsstiller kravene til miljøgifter i BREEAM-NORs sjekkliste A20 og kravene som
stilles i BREEAM-NOR teknisk manual for nybygg 2016 v.1.2 emne HEA 02, som omfatter
begrensninger av luftforurensingskilder.
relairetamåR tropsnarT gninkrivliT tropsnarT
​/snojskurtsnoK esafsnojsallatsni
kurB
dlohekildeV nojsarapeR regnitfikstU gnirevoneR llenojsarepO kurbigrene llenojsarepO kurbnnav gniretnomeD tropsnarT
gnildnahebsllafvA
lit
llafvA
gnildnahebttuls ​/gninnivnejg/kurbnejG elaisnetop-gnirelukriser
5 / 12
LCA: Scenarier og annen teknisk informasjon
Følgende informasjon beskriver scenariene for modulene i EPDen.
Gjennomsnitlig kjørelengde til alle våre kunder (A4)
Kapasitetsutnyttelse Verdi
Transport fra produksjonssted til bruker (A4) Distanse (km) Brennstoff/Energiforbruk Enhet
inkl. retur (%) (Liter/tonn)
Lastebil, 7.5-16 tonn, EURO 6 (km) - Europa 35,4 % 310 0,056 l/tkm 17,36
Byggefase (A5) Enhet Verdi
Avfall, emballasje, pall, EUR trepall, engangsbruk,
kg 0,16
til gjennomsnittlig avfallsbehandling (kg)
Avfall, emballasje, pall, plast, gjenbrukbar, til
kg 0,00
gjennomsnittlig avfallsbehandling (kg)
Demontering (C1) Enhet Verdi
Demontering av annet restavfall per kg (kg) kg 0,30
Demontering av gipsplater per kg (kg) kg 12,00
Avfallsbehandling (C3) Enhet Verdi
Avfallsbehandling per kg gipsplater,
kg 12,00
sorteringsanlegg (kg)
Avfallsbehandling per kg kommunalt fast avfall,
kg 0,30
forbrenning med uttak av flyveaske (kg)
Materialer til resirkulering (kg) kg 7,55
Avfall til sluttbehandling (C4) Enhet Verdi
Avfall, gips, til deponi (kg) kg 4,45
Deponering av aske fra forbrenning av farlig
kg 0,08
avfall, fra forbrenning (kg)
Deponering av aske fra forbrenning av
kommunalt fast avfall, prosess per kg aske og kg 0,07
avfall (kg)
Gevinst og belastninger etter endt levetid (D) Enhet Verdi
Substitusjon av elektrisitet, i Norge (MJ) MJ 0,18
Substitusjon av naturlig gips (kg) kg 5,88
Substitusjon av termisk energi, fjernvarme, i
MJ 2,70
Norge (MJ)
6 / 12
LCA: Resultater
LCA resultatene er presentert under for enheten som er definert på side 2 av EPD dokumentet.
Miljøpåvirkning (Environmental impact)
Indikator Enhet A1-A3 A4 A5 C1 C2 C3 C4 D
GWP-total kg CO2 -ekv 1,33E+00 8,31E-01 2,47E-01 1,62E-02 0 7,15E-01 7,32E-02 -2,92E-02
GWP-fossil kg CO2 -ekv 2,40E+00 8,30E-01 4,54E-03 1,62E-02 0 7,15E-01 7,31E-02 -2,86E-02
GWP-biogenic kg CO2 -ekv -1,08E+00 3,84E-04 2,43E-01 3,04E-06 0 7,45E-05 7,71E-05 -4,89E-05
GWP-luluc kg CO2 -ekv 4,39E-03 3,59E-04 1,12E-06 1,28E-06 0 2,40E-05 1,43E-05 -5,45E-04
ODP kg CFC11 -ekv 4,82E-07 1,82E-07 7,02E-10 3,51E-09 0 7,07E-09 1,60E-08 -1,14E-03
AP mol H+ -ekv 1,17E-02 2,38E-03 3,49E-05 1,70E-04 0 2,05E-04 1,43E-01 -4,43E-04
EP-FreshWater kg P -ekv 8,16E-05 7,61E-06 5,21E-08 5,90E-08 0 1,02E-06 8,31E-07 -1,55E-06
EP-Marine kg N -ekv 3,38E-03 4,51E-04 1,51E-05 7,49E-05 0 7,35E-05 1,45E-04 -1,51E-04
EP-Terrestial mol N -ekv 3,67E-02 5,07E-03 1,60E-04 8,22E-04 0 7,78E-04 1,62E-03 -2,00E-03
POCP kg NMVOC -ekv 9,13E-03 1,94E-03 4,12E-05 2,26E-04 0 2,01E-04 9,31E-03 -4,50E-04
ADP-minerals&metals1 kg Sb-ekv 3,87E-05 2,99E-05 7,11E-08 2,49E-08 0 3,00E-07 4,09E-07 -2,70E-07
ADP-fossil1 MJ 4,28E+01 1,24E+01 5,16E-02 2,23E-01 0 4,34E-01 1,22E+00 -4,02E-01
WDP1 m3 6,91E+01 1,48E+01 8,13E-02 4,74E-02 0 2,72E+01 1,44E+01 -6,29E+00
GWP-total = Globalt oppvarmingspotensial totalt; GWP-fossil = Globalt oppvarmingspotensial fossile brensler; GWP-biogenic = Globalt oppvarmingspotensial biogene
kilder; GWP-luluc = Globalt oppvarmingspotensial arealbruk og arealbruks endringer; ODP = Potensial for nedbryting av stratosfærisk ozon; AP = Forsuringspotensial for
kilder på land og vann; EP = overgjødslingspotensial til ferskvann, hav og jord; POCP = Potensial for fotokjemisk oksidantdanning; ADP-minerals&metals = Abiotisk
utarmingspotensial for ikke-fossile ressurser, mineraler og metaller; ADP-fossil = Abiotisk utarmingspotensial for fossile ressurser, fossile brensler; WDP =
Utarmingspotensial for vannressurser
"Leseeksempel: 9,0 E-03 = 9,0*10 -3 = 0,009"
*INA Indicator Not Assessed (indikator ikke vurdert)
1. Resultatene av denne miljøpåvirkningsindikatoren skal brukes med forsiktighet ettersom usikkerheten til resultatene er høy eller det er begrenset erfaring med bruk av
indikatoren.
Merknad om miljøpåvirkningen
7 / 12
Supplerende indikatorer for miljøpåvirkning
Indikator Enhet A1-A3 A4 A5 C1 C2 C3 C4 D
PM Sykdomstilfeller 7,46E-08 4,65E-08 4,28E-10 4,49E-09 0 5,01E-08 1,16E-07 -1,35E-08
IRP2 kgBq U235 -ekv 8,22E-02 5,42E-02 1,88E-04 9,57E-04 0 5,12E-03 6,16E-03 -2,54E-03
ETP-fw1 CTUe 2,38E+01 9,66E+00 5,85E-02 1,22E-01 0 2,06E+00 1,62E+00 -1,43E+01
HTP-c1 CTUh 2,25E-09 0,00E+00 6,00E-12 0,00E+00 0 7,00E-11 1,93E-10 -2,80E-11
HTP-nc1 CTUh 1,99E-08 1,16E-08 3,09E-10 1,11E-10 0 1,43E-09 6,81E-09 -1,34E-09
SQP1 dimensjonsløs 3,16E+01 7,37E+00 3,01E-02 2,83E-02 0 1,80E-01 4,34E+00 -2,10E+00
PM = Partikkelutslipp; IRP = Ioniserende stråling (helseeffekt); ETP-fw = Økotoksisitet (ferskvann); HTP-c = Toksisitet påvirkning på mennesker, kreft; HTP-nc =
Toksisitet påvirkning på mennesker, andre effekter enn kreft; SQP = Påvirkninger knyttet til arealbruksendringer / jordkvalitet
"Leseeksempel: 9,0 E-03 = 9,0*10 -3 = 0,009"
*INA Indicator Not Assessed (indikator ikke vurdert)
1. Resultatene av denne miljøpåvirkningsindikatoren skal brukes med forsiktighet ettersom usikkerheten til resultatene er høy eller det er begrenset erfaring med bruk av
indikatoren.
2. Denne påvirkningskategorien omhandler hovedsakelig den eventuelle effekten av lavdose ioniserende stråling på menneskers helse i atombrenselsyklusen. Den tar
ikke hensyn til effekter på grunn av mulige atomulykker, yrkesmessig eksponering eller på grunn av fjerning av radioaktivt avfall i underjordiske anlegg. Potensiell
ioniserende stråling fra jorda, fra radon og fra noen byggematerialer måles heller ikke av denne indikatoren.
8 / 12
Ressursbruk (Resource use)
Indikator Enhet A1-A3 A4 A5 C1 C2 C3 C4 D
PERE MJ 5,08E+01 2,11E-01 1,06E-03 1,21E-03 0 1,48E-01 7,75E-02 -1,40E+00
PERM MJ 9,89E+00 0,00E+00 -2,22E+00 0,00E+00 0 -7,67E+00 0,00E+00 0,00E+00
PERT MJ 6,06E+01 2,11E-01 -2,22E+00 1,21E-03 0 -7,52E+00 7,75E-02 -1,40E+00
PENRE MJ 3,57E+01 1,24E+01 5,16E-02 2,23E-01 0 4,65E-01 1,22E+00 -4,02E-01
PENRM MJ 7,54E+00 0,00E+00 -1,27E-01 0,00E+00 0 -7,41E+00 0,00E+00 0,00E+00
PENRT MJ 4,32E+01 1,24E+01 -7,58E-02 2,23E-01 0 -6,94E+00 1,22E+00 -4,02E-01
SM kg 1,67E+00 0,00E+00 0,00E+00 1,10E-04 0 0,00E+00 0,00E+00 0,00E+00
RSF MJ 5,01E-03 7,61E-03 3,10E-05 2,97E-05 0 3,11E-03 1,56E-03 -2,43E-04
NRSF MJ 1,29E-02 2,76E-02 3,47E-04 4,37E-04 0 0,00E+00 5,07E-03 -8,21E-02
FW m3 8,95E-02 1,48E-03 3,74E-05 1,15E-05 0 6,67E-04 1,61E-03 -1,75E-03
PERE = Fornybar primærenergi brukt som energibærer; PERM = Fornybar primærenergi brukt som råmateriale; PERT = Total bruk av fornybar primærenergi; PENRE =
Ikke fornybar primærenergi brukt som energibærer; PENRM = Ikke fornybar primærenergi brukt som råmateriale; PENRT = Total bruk av ikke fornybar primærenergi; SM
= Bruk av sekundære materialer; RSF = Bruk av fornybart sekundære brensel; NRSF = Bruk av ikke fornybart sekundære brensel; FW = Netto bruk av ferskvann.
"Leseeksempel: 9,0 E-03 = 9,0*10 -3 = 0,009"
*INA Indicator Not Assessed (indikator ikke vurdert)
9 / 12
Livsløpets slutt - Avfall (End of life - Waste)
Indikator Enhet A1-A3 A4 A5 C1 C2 C3 C4 D
HWD kg 3,72E-03 6,86E-04 0,00E+00 6,57E-06 0 0,00E+00 6,11E-02 -2,51E-05
NHWD kg 4,43E-01 4,89E-01 1,63E-01 2,64E-04 0 3,00E-01 4,54E+00 -5,86E-03
RWD kg 8,03E-04 8,36E-05 0,00E+00 1,55E-06 0 0,00E+00 1,15E-07 -2,45E-06
HWD = Avhendet farlig avfall; NHWD = Avhendet ikke-farlig avfall; RWD = Avhendet radioaktivt avfall
"Leseeksempel: 9,0 E-03 = 9,0*10 -3 = 0,009"
*INA Indicator Not Assessed (indikator ikke vurdert)
Livsløpets slutt - Utgangsfaktorer (End of life - Output flow)
Indikator Enhet A1-A3 A4 A5 C1 C2 C3 C4 D
CRU kg 0,00E+00 0,00E+00 0,00E+00 0,00E+00 0 0,00E+00 0,00E+00 0,00E+00
MFR kg 0,00E+00 0,00E+00 1,54E-03 1,08E-04 0 7,55E+00 0,00E+00 0,00E+00
MER kg 0,00E+00 0,00E+00 1,59E-01 3,34E-07 0 1,23E+01 0,00E+00 0,00E+00
EEE MJ 0,00E+00 0,00E+00 1,10E-01 1,14E-06 0 1,52E-04 0,00E+00 0,00E+00
EET MJ 0,00E+00 0,00E+00 1,67E+00 1,73E-05 0 2,30E-03 0,00E+00 0,00E+00
CRU = Komponenter for gjenbruk, MFR Materialer for resirkulering, MER = Materialer for energigjenvinning, EEE = Eksportert elektrisk energi; EET = Eksportert termisk
energi
"Leseeksempel: 9,0 E-03 = 9,0*10 -3 = 0,009"
*INA Indicator Not Assessed (indikator ikke vurdert)
Informasjon om innholdet av biogent karbon
Indikator Enhet Ved port
Innhold av biogent karbon i produkt kg C 2,25E-01
Innhold av biogent karbon i emballasjen kg C 6,61E-02
Merk: 1 kg biogent karbon tilsvarer 44/12 kg CO2
10 / 12
Tilleggskrav
Klimagassutslipp fra bruk av elektrisitet i produksjonsfasen
Nasjonal produksjonsmiks fra import, lavspenning (inkludert produksjon av overføringslinjer, i tillegg til direkte utslipp og tap i nett) er brukt for
anvendt elektrisitet i produksjonsprosessen (A3). Bakgrunnsdata er presentert i tabellen under. Karakteriseringsfaktorer fra
EN15804:2012+A2:2019 er benyttet.
Elektrisitetsmiks Kilde Mengde Enhet
Electricity, Norway, medium voltage (kWh) ecoinvent 3.6 21,18 g CO2-eq/kWh
Farlige stoffer
Produktet inneholder ikke stoffer over 100 ppm, 0,01 vekt%, fra REACH Kandidatliste eller den norske prioritetslisten.
Inneklima
Gipsplaten har gode akustiske egenskaper og tilfredsstiller brannklasse A2-s1, d0
(EN 520:2004+A1:2009)
Kilde: Gyproc
Ytterligere miljøinformasjon
Ytterligere indikatorer for miljøpåvirkning nødvendig i NPCR Part A for construction products
Indikator Enhet A1-A3 A4 A5 C1 C2 C3 C4 D
GWPIOBC kg CO2 -ekv 2,41E+00 8,31E-01 4,54E-03 1,62E-02 0 3,91E-01 7,38E-02 -2,89E-02
GWP-IOBC: Globalt oppvarmingspotensial beregnet etter prinsippet om umiddelbar oksidasjon. For å øke tydeligheten av biogent karbonbidrag til klimapåvirkning,
kreves indikatoren GWP-IOBC da den erklærer klimapåvirkninger beregnet i henhold til prinsippet om øyeblikkelig oksidasjon. GWP-IOBC er også referert til som GWP-
GHG i sammenheng med svensk lov om offentlige anskaffelser.
11 / 12
Bibliografi
NS-EN ISO 14025:2010 Miljømerker og deklarasjoner - Miljødeklarasjoner type III - Prinsipper og prosedyrer.
NS-EN ISO 14044:2006 Miljøstyring - Livsløpsvurderinger - Krav og retningslinjer.
NS-EN 15804:2012+A2:2019 Bærekraftig byggverk - Miljødeklarasjoner - Grunnleggende produktkategoriregler for byggevarer.
ISO 21930:2017 Sustainability in buildings and civil engineering works -
Core rules for environmental product declarations of construction products and services.
ecoinvent v3, Allocation, cut-off by classification, Swiss Centre of Life Cycle Inventories.
Iversen et al., (2021) eEPD v2021.09 Background information for EPD generator tool system verification, LCA.no rapportnummer: 07.21.
Vold, M et al (2022): EPD generator for Room Partition Systems, Background information for EPD generator application and LCA data, LCA.no
report number: 07.23
NPCR Part A: Construction products and services. Ver. 2.0, 24.03.2021 EPD Norway.
IBU (2019) PCR Part B: Requirements on the EPD for Room partition systems, Ver. 1.7, 08.01.2019, Institut Bauen und Umwelt e.V.
NS 8175 klasse C.
Programoperatør og utgiver Telefon:+47 977 22 020
Næringslivets Stiftelse for miljødeklarasjoner e-post: post@epd-norge.no
Postboks 5250 Majorstuen, 0303 Oslo, Norge web: www.epd-norge.no
Eier av deklarasjonen: Telefon:+47 32778700
Modulvegger AS e-post: modulvegger@modulvegger.no
Sporpindveien 14, 3340 Åmot web: https://www.modulvegger.no/
Forfatter av livsløpsrapporten Telefon:+47 916 50 916
LCA.no AS e-post: post@lca.no
Dokka 6A, 1671 web: www.lca.no
Utvikler av EPD-generator Telefon:+47 916 50 916
LCA.no AS e-post: post@lca.no
Dokka 6B,1671 Kråkerøy web: www.lca.no
ECO Platform web: www.eco-platform.org
ECO Portal web: ECO Portal
12 / 12
