Environmental product declaration
in accordance with ISO 14025 and EN 15804+A2
Pukk produsert ved Hadeland Pukkverk AS
Eier av deklarasjonen: Programoperatør:
Feiring Bruk AS Næringslivets Stiftelse for
miljødeklarasjoner
Produkt:
Pukk produsert ved Hadeland Pukkverk AS Deklarasjonsnummer:
NEPD-6391-5651-NO
Deklarert enhet:
1 tonne Publiseringsnummer:
NEPD-6391-5651-NO
Deklarasjonen er basert på PCR:
EN 15804:2012+A2:2019 tjener som kjerne-PCR Godkjent dato:
NPCR 018:2022 Part B for natural stone products, 11.04.2024
Næringslivets Stiftelse for
aggregates and fillers
miljødeklarasjoner Gyldig til:
11.04.2029
EPD software:
LCAno EPD generator ID: 283203
1 / 12
Generell informasjon
Produkt Eier av deklarasjonen:
Pukk produsert ved Hadeland Pukkverk AS Feiring Bruk AS
Kontaktperson: Ole Viken
Telefon: +47 40 24 84 74
e-post: ole.viken@feiring.no
Programoperatør: Produsent:
Postboks 5250 Majorstuen, 0303 Oslo, Norge Feiring Bruk AS
Næringslivets Stiftelse for miljødeklarasjoner Feiringveien 31
Telefon: +47 23 08 80 00 1475 Finstadjordet, Norway
web: post@epd-norge.no
Deklarasjonsnummer: Produksjonssted:
Hadeland Pukkverk AS, Harestua
NEPD-6391-5651-NO
Hadelandsveien 159,
2743 Harestua, Norway
Deklarasjonen er basert på PCR: Kvalitet/Miljøsystem:
EN 15804:2012+A2:2019 tjener som kjerne-PCR ISO 14001:2015 Sertifikat nr. S-040, ISO 9001:2015 Sertifikat nr. S-
NPCR 018:2022 Part B for natural stone products, aggregates and 039
fillers
Erklæring om ansvar: Org. no.:
Eieren av deklarasjonen skal være ansvarlig for den​ underliggende 943 142 947
informasjon og bevis. EPD Norge skal​ ikke være ansvarlig med
hensyn til produsent informasjon, ​ livsløpsvurdering data og bevis.​
Deklarert enhet: Godkjent dato:
1 tonn Pukk produsert ved Hadeland Pukkverk AS 11.04.2024
Deklarert enhet med opsjon: Gyldig til:
A1,A2,A3,A4,C1,C2,C3,C4,D 11.04.2029
Årstall for studien:
2023
Funksjonell enhet: Sammenlignbarhet:
EPD av byggevarer er nødvendigvis ikke sammenlignbare hvis de ikke
samsvarer med NS-EN 15804 og ses i en bygningskontekst.
Generelt om verifikasjon av EPD fra verktøy: Utarbeidelse og verifikasjon av miljødeklarasjon:
Uavhengig verifikasjon av data, annen miljøinformasjon og EPD er Deklarasjonen er utarbeidet og verifisert ved bruk av EPD-verktøy
foretatt etter ISO 14025:2010, kapittel 8.1.3 og 8.1.4. Verifikasjon av lca.tools ver EPD2022.03, utviklet av LCA.no. EPD-verktøyet er
hver EPD foretas i henhold til EPD-Norge sine retningslinjer for integrert i bedriftens miljøstyringssystem, og godkjent av EPD-Norge
verifikasjon og godkjenning som krever at EPD-verktøy er i) integrert
i bedriftens miljøstyringssystem, ii) prosedyrer for bruk av EPD- EPD er utarbeidet av: Ole Viken
verktøy er godkjent av EPD-Norge og iii) prosessen gjennomgås årlig
Bedriftsspesifikke data og EPD er kontrollert av: Haakon Storås
av en uavhengig 3.parts verifikator. Se vedlegg G i EPD-Norge sine
retningslinjer for mer informasjon om EPD-verktøy.
Verifikasjon av EPD-verktøy: Godkjent:
Uavhengig tredjepartsverifikasjon av verktøy, bakgrunnsdata og test-
EPD er gjort i henhold til EPD-Norge sine prosedyrer og retningslinjer
for verifisering og godkjenning av EPD-verktøy. Håkon Hauan, CEO EPD-Norge
Tredjeparts verifikator:
Martin Erlandsson, IVL Swedish Res. Inst
(krever ikke signatur)
2 / 12
Produkt
Produktbeskrivelse:
Deklarerte produkter er basert på sprenging av jomfruelig berg, pigging, knusing og sikting i stasjonært knuseverk.
Produktene har følgende bruksområder.
Bunden bruk til asfalt og betong, ubunden bruk til veg og jernbane samt annen ubunden bruk, bl.a. oppretting før støping, drenering, grøfter for
rør, hageganger ol.
Produktspesifikasjon:
Produktet består av 100% knust stein/ pukk, ikke emballert
Materialer Verdi Enhet
Stein/ pukk 100%
Tekniske data:
EPD'en gjelder for knuste masser fra sprengtstein i en rekke fraksjoner. Forekomsten består av trakytt. Det er utarbeidet ytelseserklæringer og CE
dokumentasjon for alle produkter. Tekniske data fremgår i denne dokumentasjonen.
Markedsområde:
Oslo, Viken og Innlandet.
Levetid, produkt:
Levetiden til produktet vil være tilsvarende levetid til anlegget hvor steinen blir brukt.
Levetid, bygg eller anlegg:
Avhengig av bruksområde
LCA: Beregningsregler
Deklarert enhet:
1 tonn Pukk produsert ved Hadeland Pukkverk AS
Cut-off kriterier:
Alle viktige råmaterialer og all viktig energibruk er inkludert. Produksjonsprosessen for råmaterialene og energistrømmer som inngår med veldig
små mengder (mindre enn 1%) er ikke inkludert. Disse cut-off kriteriene gjelder ikke for farlige materialer og stoffer.
Allokering:
Allokering er gjort iht. bestemmelser i EN 15804. Inngående energi og vann, samt produksjon av avfall i egen produksjon er allokert likt mellom
alle produktene gjennom masseallokering. Miljøpåvirkning og ressursforbruk for primærproduksjonen av resirkulerte materialer er allokert til det
opprinnelige produktsystemet. Bearbeidingsprosessen og transport av materialet til produksjonssted er allokert til analysen i denne EPDen.
Datakvalitet:
Spesifikke data for produktsammensetningen er fremskaffet av produsenten. De representerer produksjonen av det deklarerte produktet og ble
samlet inn for EPD-​utvikling i det oppgitte året for studien. Bakgrunnsdata er basert på EPDer iht. EN 15804 og ulike LCA​ databaser.
Datakvaliteten for råmaterialene i A1 er presentert i tabellen nedenfor.
Spesifikke data for produktsammensetningen er fremskaffet av produsenten. De representerer produksjonen av det deklarerte produktet og ble
samlet inn for EPD- utvikling i det oppgitte året for studien. Bakgrunnsdata er basert på EPDer iht. EN 15804 og ulike LCA databaser.
Datakvaliteten for råmaterialene i A1 er presentert i tabellen nedenfor.
Dataopplysningene er basert på tall fra produksjon i 2023. Dataene omfatter ressursbruk for rensk, boring og sprenging, pigging, knusing og
sikting, intern transport av masser og opplasting av ferdigvarer.
3 / 12
Systemgrenser (X=inkludert, MND=modul ikke deklarert, MNR=modul ikke relevant)
Gevinst og belastninger
Produktfase Sammenstillingsfase Bruksfase Sluttfase
etter endt levetid (D)
A1 A2 A3 A4 A5 B1 B2 B3 B4 B5 B6 B7 C1 C2 C3 C4 D
X X X X MND MND MND MND MND MND MND MND X X X X X
Systemgrenser:
Flytskjemaet nedenfor illustrerer systemgrensene for analysen og hva som inngår i prosessen for hvert knusetrinn til de ulike fraksjonene. Tabellen
viser hvor mange knusetrinn hver fraksjon normalt går igjennom.
Flytskjemaet nedenfor illustrerer systemgrensene for analysen:
Teknisk tilleggsinformasjon:
relairetamåR tropsnarT gninkrivliT tropsnarT
​/snojskurtsnoK esafsnojsallatsni
kurB
dlohekildeV nojsarapeR regnitfikstU gnirevoneR llenojsarepO kurbigrene llenojsarepO kurbnnav gniretnomeD tropsnarT
gnildnahebsllafvA
lit
llafvA
gnildnahebttuls ​/gninnivnejg/kurbnejG elaisnetop-gnirelukriser
4 / 12
5 / 12
LCA: Scenarier og annen teknisk informasjon
Følgende informasjon beskriver scenariene for modulene i EPDen.
Kapasitetsutnyttelse Verdi
Transport fra produksjonssted til bruker (A4) Distanse (km) Brennstoff/Energiforbruk Enhet
inkl. retur (%) (Liter/tonn)
Lastebil med henger over 32 tonn, EURO 6 (km) 53,3 % 50 0,023 l/tkm 1,15
Demontering (C1) Enhet Verdi
Gravemaskin, 50 - 70 tonns (per liter diesel) L/DU 0,12
Kapasitetsutnyttelse Verdi
Transport til avfallsbehandling (C2) Distanse (km) Brennstoff/Energiforbruk Enhet
inkl. retur (%) (Liter/tonn)
Lastebil med henger over 32 tonn, EURO 6 (km) 53,3 % 50 0,023 l/tkm 1,15
Avfallsbehandling (C3) Enhet Verdi
Sortering av avfallsmasser (kg) kg/DU 999,00
Avfall til sluttbehandling (C4) Enhet Verdi
Deponering av masser (kg) kg/DU 1,00
Gevinst og belastninger etter endt levetid (D) Enhet Verdi
Substitution of primary aggregates, gravel round
kg/DU 999,00
(kg)
6 / 12
LCA: Resultater
LCA resultatene er presentert under for enheten som er definert på side 2 av EPD dokumentet.
Miljøpåvirkning (Environmental impact)
Sprengtstein 1 knusetrinn 2 knusetrinn 3 knusetrinn 4 knusetrinn
Indikator Enhet
Hadeland Hadeland Hadeland Hadeland Hadeland
GWP-total kg CO2 -ekv 1,68E+00 2,26E+00 2,38E+00 2,69E+00 3,13E+00
GWP-fossil kg CO2 -ekv 1,68E+00 2,25E+00 2,37E+00 2,68E+00 3,11E+00
GWP-biogenic kg CO2 -ekv 7,41E-04 2,33E-03 2,95E-03 6,88E-03 1,74E-02
GWP-luluc kg CO2 -ekv 5,67E-04 7,20E-04 8,25E-04 1,10E-03 1,82E-03
ODP kg CFC11 -ekv 2,65E-07 3,83E-07 4,07E-07 4,61E-07 5,35E-07
AP mol H+ -ekv 8,16E-02 8,76E-02 8,87E-02 9,17E-02 9,48E-02
EP-FreshWater kg P -ekv 1,59E-05 2,12E-05 2,42E-05 3,18E-05 5,27E-05
EP-Marine kg N -ekv 2,60E-02 2,86E-02 2,90E-02 3,01E-02 3,07E-02
EP-Terrestial mol N -ekv 4,11E-01 4,39E-01 4,44E-01 4,56E-01 4,63E-01
POCP kg NMVOC -ekv 7,64E-02 8,42E-02 8,56E-02 8,90E-02 9,14E-02
ADP-minerals&metals1 kg Sb-ekv 2,22E-05 2,56E-05 3,54E-05 4,88E-05 1,49E-04
ADP-fossil1 MJ 1,96E+01 2,76E+01 2,97E+01 3,43E+01 4,37E+01
WDP1 m3 1,01E+01 4,63E+01 8,67E+01 1,87E+02 4,64E+02
Indikator Enhet A4 C1 C2 C3 C4 D
GWP-total kg CO2 -ekv 4,36E+00 4,46E-01 4,36E+00 3,37E-01 8,22E-03 -2,33E+00
GWP-fossil kg CO2 -ekv 4,35E+00 4,45E-01 4,35E+00 3,33E-01 8,20E-03 -2,29E+00
GWP-biogenic kg CO2 -ekv 1,87E-03 1,50E-04 1,87E-03 3,63E-03 9,58E-06 -4,56E-02
GWP-luluc kg CO2 -ekv 1,33E-03 1,89E-04 1,33E-03 5,77E-04 2,02E-06 -1,55E-03
ODP kg CFC11 -ekv 1,05E-06 9,37E-08 1,05E-06 6,29E-08 3,11E-09 -4,17E-07
AP mol H+ -ekv 1,40E-02 2,17E-03 1,40E-02 2,44E-03 7,30E-05 -2,06E-02
EP-FreshWater kg P -ekv 3,47E-05 4,21E-06 3,47E-05 2,66E-05 9,30E-08 -6,08E-05
EP-Marine kg N -ekv 3,07E-03 7,38E-04 3,07E-03 5,60E-04 2,71E-05 -7,14E-03
EP-Terrestial mol N -ekv 3,42E-02 8,13E-03 3,42E-02 6,70E-03 2,99E-04 -8,39E-02
POCP kg NMVOC -ekv 1,34E-02 2,47E-03 1,34E-02 1,78E-03 8,56E-05 -2,21E-02
ADP-minerals&metals1 kg Sb-ekv 7,76E-05 6,14E-06 7,76E-05 5,38E-06 7,39E-08 -2,03E-04
ADP-fossil1 MJ 7,07E+01 6,27E+00 7,07E+01 1,18E+01 2,26E-01 -3,87E+01
WDP1 m3 5,42E+01 2,78E+00 5,42E+01 1,45E+03 1,39E+00 -1,81E+03
GWP-total = Globalt oppvarmingspotensial totalt; GWP-fossil = Globalt oppvarmingspotensial fossile brensler; GWP-biogenic = Globalt oppvarmingspotensial biogene
kilder; GWP-luluc = Globalt oppvarmingspotensial arealbruk og arealbruks endringer; ODP = Potensial for nedbryting av stratosfærisk ozon; AP = Forsuringspotensial for
kilder på land og vann; EP = overgjødslingspotensial til ferskvann, hav og jord; POCP = Potensial for fotokjemisk oksidantdanning; ADP-minerals&metals = Abiotisk
utarmingspotensial for ikke-fossile ressurser, mineraler og metaller; ADP-fossil = Abiotisk utarmingspotensial for fossile ressurser, fossile brensler; WDP =
Utarmingspotensial for vannressurser
"Leseeksempel: 9,0 E-03 = 9,0*10 -3 = 0,009"
*INA Indicator Not Assessed (indikator ikke vurdert)
1. Resultatene av denne miljøpåvirkningsindikatoren skal brukes med forsiktighet ettersom usikkerheten til resultatene er høy eller det er begrenset erfaring med bruk av
indikatoren.
Merknad om miljøpåvirkningen
7 / 12
Supplerende indikatorer for miljøpåvirkning
Sprengtstein 1 knusetrinn 2 knusetrinn 3 knusetrinn 4 knusetrinn
Indikator Enhet
Hadeland Hadeland Hadeland Hadeland Hadeland
PM Sykdomstilfeller 6,39E-07 7,86E-07 8,10E-07 8,69E-07 8,95E-07
IRP2 kgBq U235 -ekv 7,32E-02 1,12E-01 1,24E-01 1,52E-01 2,11E-01
ETP-fw1 CTUe 4,82E+03 4,83E+03 4,83E+03 4,84E+03 4,85E+03
HTP-c1 CTUh 9,64E-10 5,47E-09 7,02E-09 1,31E-08 2,21E-08
HTP-nc1 CTUh 3,23E-08 3,82E-08 4,05E-08 4,67E-08 5,98E-08
SQP1 dimensjonsløs 2,82E+00 4,45E+00 5,02E+00 6,60E+00 9,95E+00
Indikator Enhet A4 C1 C2 C3 C4 D
PM Sykdomstilfeller 4,00E-07 9,10E-09 4,00E-07 2,80E-08 1,56E-09 -4,39E-07
IRP2 kgBq U235 -ekv 3,09E-01 2,61E-02 3,09E-01 2,14E-01 1,03E-03 -3,55E-01
ETP-fw1 CTUe 5,17E+01 5,05E+00 5,17E+01 8,88E+00 1,23E-01 -3,98E+01
HTP-c1 CTUh 0,00E+00 3,69E-10 0,00E+00 0,00E+00 5,00E-12 -2,00E-09
HTP-nc1 CTUh 5,00E-08 6,43E-09 5,00E-08 7,99E-09 8,90E-11 -4,90E-08
SQP1 dimensjonsløs 8,11E+01 8,12E-01 8,11E+01 1,09E+01 8,69E-01 8,78E+01
PM = Partikkelutslipp; IRP = Ioniserende stråling (helseeffekt); ETP-fw = Økotoksisitet (ferskvann); HTP-c = Toksisitet påvirkning på mennesker, kreft; HTP-nc =
Toksisitet påvirkning på mennesker, andre effekter enn kreft; SQP = Påvirkninger knyttet til arealbruksendringer / jordkvalitet
"Leseeksempel: 9,0 E-03 = 9,0*10 -3 = 0,009"
*INA Indicator Not Assessed (indikator ikke vurdert)
1. Resultatene av denne miljøpåvirkningsindikatoren skal brukes med forsiktighet ettersom usikkerheten til resultatene er høy eller det er begrenset erfaring med bruk av
indikatoren.
2. Denne påvirkningskategorien omhandler hovedsakelig den eventuelle effekten av lavdose ioniserende stråling på menneskers helse i atombrenselsyklusen. Den tar
ikke hensyn til effekter på grunn av mulige atomulykker, yrkesmessig eksponering eller på grunn av fjerning av radioaktivt avfall i underjordiske anlegg. Potensiell
ioniserende stråling fra jorda, fra radon og fra noen byggematerialer måles heller ikke av denne indikatoren.
8 / 12
Ressursbruk (Resource use)
Sprengtstein 1 knusetrinn 2 knusetrinn 3 knusetrinn 4 knusetrinn
Indikator Enhet
Hadeland Hadeland Hadeland Hadeland Hadeland
PERE MJ 2,91E-01 2,99E+00 5,93E+00 1,34E+01 3,32E+01
PERM MJ 0,00E+00 0,00E+00 0,00E+00 0,00E+00 0,00E+00
PERT MJ 2,91E-01 2,99E+00 5,93E+00 1,34E+01 3,32E+01
PENRE MJ 1,96E+01 2,76E+01 2,95E+01 3,38E+01 4,09E+01
PENRM MJ 0,00E+00 0,00E+00 0,00E+00 0,00E+00 0,00E+00
PENRT MJ 1,96E+01 2,76E+01 2,97E+01 3,43E+01 4,37E+01
SM kg 1,94E-02 2,05E-02 2,12E-02 2,31E-02 2,91E-02
RSF MJ 7,36E-03 1,62E-02 2,20E-02 3,76E-02 8,01E-02
NRSF MJ -6,90E-02 -4,96E-02 -4,17E-02 -2,17E-02 1,90E-02
FW m3 6,17E-03 2,46E-02 4,60E-02 9,92E-02 2,46E-01
Indikator Enhet A4 C1 C2 C3 C4 D
PERE MJ 8,90E-01 7,04E-02 8,90E-01 6,74E+00 8,08E-03 -9,06E+00
PERM MJ 0,00E+00 0,00E+00 0,00E+00 0,00E+00 0,00E+00 0,00E+00
PERT MJ 8,90E-01 7,04E-02 8,90E-01 6,74E+00 8,08E-03 -9,06E+00
PENRE MJ 7,07E+01 6,27E+00 7,07E+01 1,18E+01 2,26E-01 -4,08E+01
PENRM MJ 0,00E+00 0,00E+00 0,00E+00 0,00E+00 0,00E+00 0,00E+00
PENRT MJ 7,07E+01 6,27E+00 7,07E+01 1,18E+01 2,26E-01 -4,08E+01
SM kg 0,00E+00 9,79E-03 0,00E+00 1,10E-02 0,00E+00 0,00E+00
RSF MJ 3,11E-02 1,97E-03 3,11E-02 1,39E-01 1,68E-04 -1,85E-01
NRSF MJ 1,04E-01 -3,42E-02 1,04E-01 1,17E-02 3,62E-04 -1,90E-01
FW m3 8,05E-03 6,25E-04 8,05E-03 2,24E-02 2,78E-04 -1,42E+00
PERE = Fornybar primærenergi brukt som energibærer; PERM = Fornybar primærenergi brukt som råmateriale; PERT = Total bruk av fornybar primærenergi; PENRE =
Ikke fornybar primærenergi brukt som energibærer; PENRM = Ikke fornybar primærenergi brukt som råmateriale; PENRT = Total bruk av ikke fornybar primærenergi; SM
= Bruk av sekundære materialer; RSF = Bruk av fornybart sekundære brensel; NRSF = Bruk av ikke fornybart sekundære brensel; FW = Netto bruk av ferskvann.
"Leseeksempel: 9,0 E-03 = 9,0*10 -3 = 0,009"
*INA Indicator Not Assessed (indikator ikke vurdert)
9 / 12
Livsløpets slutt - Avfall (End of life - Waste)
Sprengtstein 1 knusetrinn 2 knusetrinn 3 knusetrinn 4 knusetrinn
Indikator Enhet
Hadeland Hadeland Hadeland Hadeland Hadeland
HWD kg 1,34E-03 3,30E-03 3,54E-03 9,10E-03 2,31E-02
NHWD kg 7,01E-02 2,03E-01 2,78E-01 5,12E-01 9,98E-01
RWD kg 1,14E-04 1,70E-04 1,83E-04 2,14E-04 2,65E-04
Indikator Enhet A4 C1 C2 C3 C4 D
HWD kg 3,87E-03 3,73E-04 3,87E-03 1,28E-03 0,00E+00 -9,33E-03
NHWD kg 6,15E+00 1,81E-02 6,15E+00 4,14E-02 1,00E+00 -2,83E-01
RWD kg 4,83E-04 4,16E-05 4,83E-04 1,29E-04 0,00E+00 -3,07E-04
HWD = Avhendet farlig avfall; NHWD = Avhendet ikke-farlig avfall; RWD = Avhendet radioaktivt avfall
"Leseeksempel: 9,0 E-03 = 9,0*10 -3 = 0,009"
*INA Indicator Not Assessed (indikator ikke vurdert)
Livsløpets slutt - Utgangsfaktorer (End of life - Output flow)
Sprengtstein 1 knusetrinn 2 knusetrinn 3 knusetrinn 4 knusetrinn
Indikator Enhet
Hadeland Hadeland Hadeland Hadeland Hadeland
CRU kg 0,00E+00 0,00E+00 0,00E+00 0,00E+00 0,00E+00
MFR kg 1,55E-02 3,61E-02 6,16E-02 1,24E-01 2,95E-01
MER kg 3,88E-05 7,67E-03 8,34E-03 3,05E-02 9,00E-02
EEE MJ 2,80E-04 4,96E-03 5,48E-03 1,88E-02 5,51E-02
EET MJ 4,24E-03 7,50E-02 8,28E-02 2,85E-01 8,33E-01
Indikator Enhet A4 C1 C2 C3 C4 D
CRU kg 0,00E+00 0,00E+00 0,00E+00 0,00E+00 0,00E+00 0,00E+00
MFR kg 0,00E+00 9,45E-03 0,00E+00 4,34E-03 0,00E+00 0,00E+00
MER kg 0,00E+00 2,36E-05 0,00E+00 1,37E-03 0,00E+00 0,00E+00
EEE MJ 0,00E+00 1,71E-04 0,00E+00 2,35E-03 0,00E+00 0,00E+00
EET MJ 0,00E+00 2,58E-03 0,00E+00 3,56E-02 0,00E+00 0,00E+00
CRU = Komponenter for gjenbruk, MFR Materialer for resirkulering, MER = Materialer for energigjenvinning, EEE = Eksportert elektrisk energi; EET = Eksportert termisk
energi
"Leseeksempel: 9,0 E-03 = 9,0*10 -3 = 0,009"
*INA Indicator Not Assessed (indikator ikke vurdert)
Informasjon om innholdet av biogent karbon
Indikator Enhet Ved port
Innhold av biogent karbon i produkt kg C 0,00E+00
Innhold av biogent karbon i emballasjen kg C 0,00E+00
Merk: 1 kg biogent karbon tilsvarer 44/12 kg CO2
10 / 12
Tilleggskrav
Klimagassutslipp fra bruk av elektrisitet i produksjonsfasen
Nasjonal produksjonsmiks fra import, lavspenning (inkludert produksjon av overføringslinjer, i tillegg til direkte utslipp og tap i nett) er brukt for
anvendt elektrisitet i produksjonsprosessen (A3). Bakgrunnsdata er presentert i tabellen under. Karakteriseringsfaktorer fra
EN15804:2012+A2:2019 er benyttet.
Farlige stoffer
Produktet er ikke tilført stoffer fra REACH Kandidatliste eller den norske prioritetslisten.
Inneklima
Forekomsten er testet for Radon. Resultatet ligger under grenseverdi på 12 ppm, for bruk i byggverk til varig opphold.
Ytterligere miljøinformasjon
Ytterligere indikatorer for miljøpåvirkning nødvendig i NPCR Part A for construction products
Sprengtstein 1 knusetrinn 2 knusetrinn 3 knusetrinn 4 knusetrinn
Indikator Enhet
Hadeland Hadeland Hadeland Hadeland Hadeland
GWPIOBC kg CO2 -ekv 1,68E+00 2,22E+00 2,33E+00 2,59E+00 2,95E+00
Indikator Enhet A4 C1 C2 C3 C4 D
GWPIOBC kg CO2 -ekv 4,36E+00 4,46E-01 4,36E+00 3,37E-01 8,21E-03 -2,45E+00
GWP-IOBC: Globalt oppvarmingspotensial beregnet etter prinsippet om umiddelbar oksidasjon. For å øke tydeligheten av biogent karbonbidrag til klimapåvirkning,
kreves indikatoren GWP-IOBC da den erklærer klimapåvirkninger beregnet i henhold til prinsippet om øyeblikkelig oksidasjon. GWP-IOBC er også referert til som GWP-
GHG i sammenheng med svensk lov om offentlige anskaffelser.
11 / 12
Bibliografi
NS-EN ISO 14025:2010 Miljømerker og deklarasjoner - Miljødeklarasjoner type III - Prinsipper og prosedyrer.
NS-EN ISO 14044:2006 Miljøstyring - Livsløpsvurderinger - Krav og retningslinjer.
NS-EN 15804:2012+A2:2019 Bærekraftig byggverk - Miljødeklarasjoner - Grunnleggende produktkategoriregler for byggevarer.
ISO 21930:2007 Sustainability in buildings and civil engineering works -
Core rules for environmental product declarations of construction products and services.
ecoinvent v3, Allocation, cut-off by classification, Swiss Centre of Life Cycle Inventories.
Iversen et al., (2021) eEPD v2021.09 Background information for EPD generator tool system verification, LCA.no rapportnummer: : 07.21.
Vold, M., and Iversen, O. M. K. (2022) EPD generator for for NPCR 018 Part B for natural stone products, aggregates and fillers
Background information for EPD generator application and LCA data, LCA.no report number: 09.22.
NPCR Part A: Construction products and services. Ver. 2.0, 24.03.2021 EPD Norway.
NPCR 018 Part B for natural stone products, aggregates and fillers, Ver. 1.1, 20.01.2022, EPD Norway.
Programoperatør og utgiver Telefon:+47 23 08 80 00
Næringslivets Stiftelse for miljødeklarasjoner e-post: post@epd-norge.no
Postboks 5250 Majorstuen, 0303 Oslo, Norge web: www.epd-norge.no
Eier av deklarasjonen: Telefon:+47 40 24 84 74
Feiring Bruk AS e-post: ole.viken@feiring.no
Feiringveien 31, 1475 Finstadjordet web: www.feiring.no
Forfatter av livsløpsrapporten Telefon:+47 916 50 916
LCA.no AS e-post: post@lca.no
Dokka 6B, 1671 web: www.lca.no
Utvikler av EPD-generator Telefon:+47 916 50 916
LCA.no AS e-post: post@lca.no
Dokka 6B,1671 Kråkerøy web: www.lca.no
ECO Platform web: www.eco-platform.org
ECO Portal web: ECO Portal
12 / 12
