Ver1 2015
ENVIRONMENTAL PRODUCT DECLARATION
in accordance with ISO 14025, ISO 21930 and EN 15804
Eier av deklarasjonen: NCC Industry AS Stone Materials
Programoperatør: Næringslivets Stiftelse for Miljødeklarasjoner
Utgiver: Næringslivets Stiftelse for Miljødeklarasjoner
Deklarasjonsnummer: NEPD-2536-1130-NO
Publiseringsnummer: NEPD-2536-1130-NO
ECO Platform registreringsnummer: -
Godkjent dato: 03.12.2020
Gyldig til: 03.12.2025
Sand, produsert ved Helle sandtak
NCC Industry AS Stone Materials
www.epd-norge.no
NEPD-2536-1130-NO Sand, produsert ved Helle sandtak
1 / 8
Generell informasjon
Produkt: Eier av deklarasjonen:
Sand, produsert ved Helle sandtak NCC Industry AS Stone Materials
Kontaktperson: Morten Solli
Telefon: +47 91 51 71 76
Programoperatør: e-post: morten.solli@ncc.no
Næringslivets Stiftelse for Miljødeklarasjoner
Pb. 5250 Majorstuen, 0303 Oslo
Phone: +47 23 08 80 00 Produsent:
e-post: post@epd-norge.no NCC Industry AS Stone Materials
Deklarasjonsnummer: Produksjonssted:
NEPD-2536-1130-NO Helle sandtak Espedalsvegen 627 4110
Forsand
ECO Platform registreringsnummer:
Kvalitet / Miljøsystem:
Deklarasjonen basert på PCR:
EN15804:2012+A1:2013 og NPCR Part A tjener som kjerne- Org.no.:
PCR NPCR Part A: Construction products and services. Ver. 984 884 176
1.0. April 2017
Godkjent dato: 03.12.2020
Erklæring om ansvar:
Eieren av deklarasjonen skal være ansvarlig for den
underliggende informasjon og bevis. EPD-Norge skal ikke Gyldig til: 03.12.2025
være ansvarlig med hensyn til produsent informasjon,
livsløpsvurdering, data og bevis.
Årstall for studien:
2019
Deklarert enhet:
1 tonn Sand, produsert ved Helle sandtak
Sammenlignbarhet:
Deklarert enhet med opsjon: EPD av byggevarer er nødvendigvis ikke
A1, A2, A3 og A4 sammenlignbare hvis de ikke samsvarer med NS-EN
15804 og ses i en bygningskontekst.
Funksjonell enhet:
Utarbeidelse og verifikasjon av miljødeklarasjon:
Generelt om verifikasjon av EPD fra verktøy: Deklarasjonen er utarbeidet og verifisert ved bruk av
Uavhengig verifikasjon av data, annen miljøinformasjon og EPD-verktøy Norsk Bergindustri v1.0, utviklet av
EPD er foretatt etter ISO 14025:2010, kapittel 8.1.3 og 8.1.4. LCA.no. EPD-verktøyet er integrert i bedriftens
Individuell tredjepartsverifisering av hver EPD er ikke miljøstyringssystem, og godkjent av EPD-Norge,
nødvendig når verktøyet er i) integrert i bedriftens NEPDT09.
miljøstyringssystem, ii) prosedyrer for bruk av verktøyet er
godkjent av EPD-Norge og iii) prosessen granskes årlig. Se EPD er utarbeidet av: Morten Solli
vedlegg G i EPD-Norges retningslinjer for ytterligere
informasjon om EPD-verktøy. Bedriftsspesifikke data og EPD er kontrollert av:
Arild Røsholt, NCC Industry Solutions
Verifikasjon av EPD-verktøy:
Uavhengig tredjepartsverifikasjon av verktøy, bakgrunnsdata
og test-EPD er gjort i henhold til EPD-Norge sine prosedyrer Godkjent:
og retningslinjer for verifisering og godkjenning av EPD-
verktøy.
Navn verifikator: Martin Erlandsson
Bedrift: IVL, Swedish Environmental Research Institute
NEPD-2536-1130-NO Sand, produsert ved Helle sandtak
Produkt
Produktbeskrivelse: Tekniske data:
Sand fra Helle sandtak er fra løsmasseforekomst sammensatt Granitt, gneis, kvartsitt, feltspatisk bergart, feltspat 96%
hovedsakelig av granitt, gneis, kvartsitt, feltspatisk bergart, feltspat og Mafisk bergart 4%
mafisk Uran<3,80 ppm
bergart.
Markedsområde:
Densitet ca 2,68-2,70 tonn/m3.
Meste av produktene blir skipet Vestlandet, Noe eksport til Europa
Produktspesifikasjon:
Sand med knuste korn fra løsmasseforekomst sammensatt hovedsakelig Levetid, produkt:
av kubisk rundede/skarpkantede korn av granitt, gneis, kvartsitt,
feltspatisk bergart, feltspat og mafisk bergart. Ingen belegg på Ikke deklarert
kornoverflater, ingen forvitrede korn og ingen meget svake korn.
Levetid, anlegg:
Betongtilslag-Sanden er underlagt Kontrollrådet for betongprodukters
kontroller. Ikke deklarert
Asfalttilslag- Sandens styrke og sammensetning gjør den godt egnet
som asfalttilslag.
Veibygging- Sanden egner seg godt til veibygging
Godkjent i henhold til følgende standarder
NS-EN 12620, NS-EN 13043, NS-EN 13242.
LCA: Beregningsregler
Deklarert enhet: Allokering:
Allokering er gjort iht. bestemmelser i EN 15804. Inngående energi og vann,
1 tonne Sand, produsert ved Helle sandtak
samt produksjon av avfall i egen produksjon er allokert likt mellom alle
Cut-off kriterier: produktene gjennom masseallokering. Miljøpåvirkning og ressursforbruk for
primærproduksjonen av resirkulerte materialer er allokert til det opprinnelige
Alle viktige råmaterialer og all viktig energibruk er inkludert.
produktsystemet. Bearbeidingsprosessen og transport av materialet til
Produksjonsprosessen for råmaterialene og energistrømmer som inngår
produksjonssted er allokert til analysen i denne EPDen.
med veldig små mengder (mindre enn 1%) er ikke inkludert. Disse cut-off
kriteriene gjelder ikke for farlige materialer og stoffer.
Datakvalitet:
Spesifikke data for uttak av masser, transport, og eventuell knusing er fremskaffet av produsenten. De representerer produksjonen av det deklarerte produktet og
ble samlet inn for EPD-utvikling i det oppgitte året for studien. Bakgrunnsdata er basert på data fra Østfoldforskning sine databaser (2015 – 2017) og ecoinvent
v3.3 Allocation, recycled content (2016).
Materials Source Data quality Year
Helle Naturlinje Owner of EPD Database
Helle Knuselinje Owner of EPD Database
Helle Uttak stuff Owner of EPD Database 2019
NEPD-2536-1130-NO Sand, produsert ved Helle sandtak
3 / 8
Systemgrenser og Teknisk tilleggsinformasjon:
NEPD-2536-1130-NO Sand, produsert ved Helle sandtak
4 / 8
LCA: Scenarier og annen teknisk informasjon
Følgende informasjonen beskriver scenariene for modulene i EPDen.
Transport fra produksjonssted til bruker (A4)
Kapasitetsutnyttelse Brennstoff/Energi
Type Kjøretøytype Distanse km Enhet Verdi (l/t)
inkl retur % forbruk
Bil l/tkm
Jernbane l/tkm
Ship, Regional bulk ship, 10866 DWT
Båt 50,0 % 165 0,003740 l/tkm 0,62
(7200t load)
Annet l/tkm
NEPD-2536-1130-NO Sand, produsert ved Helle sandtak
5 / 8
LCA: Resultater
Systemgrenser (X=inkludert, MND=modul ikke deklarert, MNR=modul ikke relevant)
Construction Beyond the
Product stage installation User stage End of life stage . system
stage bondaries
A1 A2 A3 A4 A5 B1 B2 B3 B4 B5 B6 B7 C1 C2 C3 C4 . D
X X X X MND MND MND MND MND MND MND MND MND MND MND MND . MND
Miljøpåvirkning (Environmental impact)
Parameter Unit Helle Uttak stuff Helle Naturlinje Helle Knuselinje
GWP kg CO 2 -eq 6,07E-01 7,55E-01 7,80E-01
ODP kg CFC11 -eq 1,02E-07 1,27E-07 1,29E-07
POCP kg C 2H 4-eq 1,18E-04 1,42E-04 1,48E-04
AP kg SO 2 -eq 2,23E-03 2,76E-03 2,89E-03
EP kg PO 3- -eq 5,27E-04 6,49E-04 6,82E-04
4
ADPM kg Sb -eq 8,64E-07 1,15E-06 1,55E-06
ADPE MJ 9,08E+00 1,13E+01 1,15E+01
Parameter Unit A4
GWP kg CO 2 -eq 3,81E-03
ODP kg CFC11 -eq 1,65E-10
POCP kg C 2H 4-eq 2,17E-07
AP kg SO 2 -eq 1,22E-05
EP kg PO 3- -eq 1,93E-06
4
ADPM kg Sb -eq 3,30E-10
ADPE MJ 9,91E-03
GWP Global warming potential; ODP Depletion potential of the stratospheric ozone layer; POCP Formation potential of tropospheric photochemical oxidants;
AP Acidification potential of land and water; EP Eutrophication potential; ADPM Abiotic depletion potential for non fossil resources; ADPE Abiotic depletion
potential for fossil resources
Leseeksempel 9,0 E-03 = 9,0*10 -3 = 0,009
*INA Indicator Not Assessed
relairetamåR tropsnarT gninkrivliT tropsnarT
/snojskurtsnoK esafsnojsallatsni
kurB
dlohekildeV nojsarapeR regnitfikstU gnirevoneR llenojsarepO kurbigrene llenojsarepO kurbnnav gniretnomeD tropsnarT
gnildnahebsllafvA
lit
llafvA
gnildnahebttuls
/gninnivnejg/kurbnejG
-gnirelukriser elaisnetop
NEPD-2536-1130-NO Sand, produsert ved Helle sandtak
6 / 8
Ressursbruk (Resource use)
Parameter Unit Helle Uttak stuff Helle Naturlinje Helle Knuselinje
RPEE MJ 1,06E-01 1,70E-01 3,31E+00
RPEM MJ 0,00E+00 0,00E+00 0,00E+00
TPE MJ 1,06E-01 1,70E-01 3,31E+00
NRPE MJ 9,09E+00 1,13E+01 1,17E+01
NRPM MJ 0,00E+00 0,00E+00 0,00E+00
TRPE MJ 9,18E+00 1,14E+01 1,19E+01
SM kg 0,00E+00 0,00E+00 0,00E+00
RSF MJ 0,00E+00 0,00E+00 5,42E-04
NRSF MJ 0,00E+00 0,00E+00 0,00E+00
W m3 1,19E-03 2,63E-03 2,83E-03
Parameter Unit A4
RPEE MJ 3,10E-04
RPEM MJ 0,00E+00
TPE MJ 3,10E-04
NRPE MJ 1,06E-02
NRPM MJ 0,00E+00
TRPE MJ 1,06E-02
SM kg 0,00E+00
RSF MJ 0,00E+00
NRSF MJ 0,00E+00
W m3 1,51E-06
RPEE Renewable primary energy resources used as energy carrier; RPEM Renewable primary energy resources used as raw materials; TPE Total use of renewable
primary energy resources; NRPE Non renewable primary energy resources used as energy carrier; NRPM Non renewable primary energy resources used as
materials; TRPE Total use of non renewable primary energy resources; SM Use of secondary materials; RSF Use of renewable secondary fuels; NRSF Use of non
renewable secondary fuels; W Use of net fresh water
Leseeksempel 9,0 E-03 = 9,0*10 -3 = 0,009
*INA Indicator Not Assessed
Livsløpets slutt - Avfall (End of life - Waste)
Parameter Unit Helle Uttak stuff Helle Naturlinje Helle Knuselinje
HW kg 1,32E-05 6,01E-04 6,02E-04
NHW kg 7,06E-02 9,48E-02 1,40E-01
RW kg INA* INA* INA*
Parameter Unit A4
HW kg 7,26E-09
NHW kg 9,01E-05
RW kg INA*
HW Hazardous waste disposed; NHW Non hazardous waste disposed; RW Radioactive waste disposed
Leseeksempel 9,0 E-03 = 9,0*10 -3 = 0,009
*INA Indicator Not Assessed
Livsløpets slutt - Utgangsfaktorer (End of life - Output flow)
Parameter Unit Helle Uttak stuff Helle Naturlinje Helle Knuselinje
CR kg 0,00E+00 0,00E+00 0,00E+00
MR kg 0,00E+00 1,23E-02 1,23E-02
MER kg 0,00E+00 0,00E+00 0,00E+00
EEE MJ INA* INA* INA*
ETE MJ INA* INA* INA*
Parameter Unit A4
CR kg 0,00E+00
MR kg 0,00E+00
MER kg 0,00E+00
EEE MJ INA*
ETE MJ INA*
CR Components for reuse; MR Materials for recycling; MER Materials for energy recovery; EEE Exported electric energy; ETE Exported thermal energy
Leseeksempel 9,0 E-03 = 9,0*10 -3 = 0,009
*INA Indicator Not Assessed
NEPD-2536-1130-NO Sand, produsert ved Helle sandtak
7 / 8
Norske tilleggskrav
Klimagassutslipp fra bruk av elektrisitet i produksjonsfasen
Nasjonal produksjonsmiks fra import, lavspenning (inkludert produksjon av overføringslinjer, i tillegg til direkte utslipp og tap i nett) er brukt for anvendt elektrisitet i
produksjonsprosessen (A3). Bakgrunnsdata er presentert i tabellen under. Karakteriseringsfaktorer fra EN15804:2012+A1:2013 er benyttet.
Farlige stoffer
Produktet er ikke tilført stoffer fra REACH Kandidatliste eller den norske prioritetslisten.
Inneklima
Bibliografi
NS-EN ISO 14025:2010 Miljømerker og deklarasjoner - Miljødeklarasjoner type III - Prinsipper og prosedyrer.
NS-EN ISO 14044:2006 Miljøstyring - Livsløpsvurderinger - Krav og retningslinjer.
NS-EN 15804:2012+A1:2013 Bærekraftig byggverk - Miljødeklarasjoner - Grunnleggende produktkategoriregler for byggevarer.
ISO 21930:2017 Sustainability in buildings and civil engineering works -
Core rules for environmental product declarations of construction products and services.
ecoinvent v3.3 (2016), Alloc Rec, Swiss Centre of Life Cycle Inventories.
Iversen et al., (2018) eEPD v3.0 - Background information for EPD generator system. LCA.no rapportnummer 04.18
Iversen et al., (2019) EPD-generator for Norsk Bergindustri, Bakgrunnsrapport for bransjeapplikasjon og datagrunnlag, LCA.no rapportnummer 07.19.
NPCR Part A: Construction products and services. Ver. 1.0. April 2017, EPD-Norge.
Programoperatør og utgiver Telefon: +47 23 08 80 00
Næringslivets Stiftelse for Miljødeklarasjoner
Pb. 5250 Majorstuen e-post: post@epd-norge.no
0303 Oslo Norway web: www.epd-norge.no
Eier av deklarasjon Telefon: +47 91 51 71 76
NCC Industry AS Stone Materials Fax:
Østensjøveien 27 e-post: morten.solli@ncc.no
0661 Oslo web: www.ncc.no
Forfatter av livsløpsrapporten Telefon: +47 916 50 916
LCA.no AS Fax: 90571091
Dokka 1C e-post: post@lca.no
1671 Kråkerøy web: www.lca.no
Utvikler av EPD-generator Telefon: +47 916 50 916
LCA.no AS
Dokka 1C e-post: post@lca.no
1671 Kråkerøy web: www.lca.no
NEPD-2536-1130-NO Sand, produsert ved Helle sandtak
8 / 8
