Environmental product declaration
in accordance with ISO 14025 and EN 15804+A2
TYRILIN Interiørbeis, Scanox AS
Eier av deklarasjonen: Programoperatør:
Scanox AS Næringslivets Stiftelse for
miljødeklarasjoner
Produkt:
TYRILIN Interiørbeis, Scanox AS Deklarasjonsnummer:
Deklarert enhet: NEPD-8667-8333-NO
1 m2
Publiseringsnummer:
Deklarasjonen er basert på PCR:
EN 15804:2012+A2:2019 tjener som kjerne-PCR NEPD-8667-8333-NO
IBU PCR Part B for coatings with organic binders (v1.7)
Godkjent dato: 10.01.2025
Næringslivets Stiftelse for
miljødeklarasjoner Gyldig til: 10.01.2030
EPD software:
LCAno EPD generator ID: 730463
1 / 13
Generell informasjon
Produkt Eier av deklarasjonen:
TYRILIN Interiørbeis, Scanox AS Scanox AS
Kontaktperson: Cleo Alves Otterbech
Telefon: +47 32 24 43 00
e-post: cleo.otterbech@jotun.com
Programoperatør: Produsent:
Næringslivets Stiftelse for miljødeklarasjoner Scanox AS
Postboks 5250 Majorstuen, 0303 Oslo, Norge Kjellstadveien 5
Telefon: +47 977 22 020 3400 Lier, Norway
web: www.epd-norge.no
Deklarasjonsnummer: Produksjonssted:
Scanox AS.
NEPD-8667-8333-NO
Industriveien 70
3219 Sandefjord, Norway
Deklarasjonen er basert på PCR: Kvalitet/Miljøsystem:
EN 15804:2012+A2:2019 tjener som kjerne-PCR ISO 9001:2015 Certificate nr: 0044915-00, ISO 14001:2015
IBU PCR Part B for coatings with organic binders (v1.7) Certificate nr 0044914-00, ISO 45001: 2018 Certificate nr: 0098139
Erklæring om ansvar: Org. no.:
Eieren av deklarasjonen skal være ansvarlig for den​ underliggende 915 737 668
informasjon og bevis. EPD Norge skal​ ikke være ansvarlig med
hensyn til produsent informasjon, ​ livsløpsvurdering data og bevis.​
Deklarert enhet: Godkjent dato:
1 m2 TYRILIN Interiørbeis, Scanox AS 10.01.2025
Deklarert enhet med opsjon: Gyldig til:
A1-A3,A4,A5,B2,C1,C2,C3,C4,D 10.01.2030
Årstall for studien:
2024
Funksjonell enhet: Sammenlignbarhet:
1 m² innendørs overflate i tre vedlikeholdt i 50 år. EPD av byggevarer er nødvendigvis ikke sammenlignbare hvis de ikke
samsvarer med NS-EN 15804 og ses i en bygningskontekst.
Generelt om verifikasjon av EPD fra verktøy: Utarbeidelse og verifikasjon av miljødeklarasjon:
Uavhengig verifikasjon av data, annen miljøinformasjon og EPD er Deklarasjonen er utarbeidet og verifisert ved bruk av EPD-verktøy
foretatt etter ISO 14025:2010, kapittel 8.1.3 og 8.1.4. Verifikasjon av lca.tools ver EPD2022.03, utviklet av LCA.no. EPD-verktøyet er
hver EPD foretas i henhold til EPD-Norge sine retningslinjer for integrert i bedriftens miljøstyringssystem, og godkjent av EPD-Norge.
verifikasjon og godkjenning som krever at EPD-verktøy er i) integrert Godkjenningsnummer:
i bedriftens miljøstyringssystem, ii) prosedyrer for bruk av EPD-
verktøy er godkjent av EPD-Norge og iii) prosessen gjennomgås årlig EPD er utarbeidet av: Ragnhild Bjerkvik Alnes
av en uavhengig 3.parts verifikator. Se vedlegg G i EPD-Norge sine
Bedriftsspesifikke data og EPD er kontrollert av: Cleo Alves Otterbech
retningslinjer for mer informasjon om EPD-verktøy.
Verifikasjon av EPD-verktøy: Godkjent:
Uavhengig tredjepartsverifikasjon av verktøy, bakgrunnsdata og test-
EPD er gjort i henhold til EPD-Norge sine prosedyrer og retningslinjer
for verifisering og godkjenning av EPD-verktøy.
Tredjeparts verifikator:
Anne Rønning, Norsus AS
(krever ikke signatur)
2 / 13
Produkt
Produktbeskrivelse:
TYRILIN Interiørbeis er basert på naturlig furuolje som fargesetter og pleier treverket. Beisen er en vanntynnet interiørbeis til panel og treverk
innendørs. Den innfarger og fremhever treets naturlige struktur og gir et vakkert fargespill.
TYRILIN Interiørbeis er nærmest luktfri og den tørker hurtig. Effektivt lysfilter motvirker gulning. Kan blandes i mange flotte beisfarger. Se eget
fargekart/brosjyre.
TYRILIN Interiørbeis benyttes til nye, ubehandlede vegger og tak av panel og laft. Beisen kan også benyttes til annet ubehandlet interiør, f eks
møbler, dører, listverk og kryssfinér, av furu, gran og poppel. Bord og annet interiør som er utsatt for mye slitasje bør etterbehandles med
TreStjerner Gulvlakk Vannbasert eller oljebasert. Lakkens egenfarge kan påvirke lyse farger. Gjør prøveoppstrøk. Anbefales ikke på eik eller
eksotiske tresorter.
Produktspesifikasjon:
For informasjon on kriterier i Grønne Bygningsstandarder og miljømerker, se underkapittel "Teknisk tilleggsinformasjon".​
Materialsammensetningen av det deklarerte produktet er gitt nedenfor:
Materialer Verdi Enhet
Vann 75 - 100 %
Bindemiddel 10 - 25 %
Løsemiddel 3 - 5 %
Additiv 1 - 3 %
Biocid 0 - 0.1 %
Pigment 0 - 0.1 %
Tekniske data:
Litervekt: 1.0 g/cm³
Per strøk:
Spredeevne: 15 - 12 m²/l
TYRILIN Interiørbeis selges i klar base og kan blandes i mange farger. Denne EPDens utregninger er gjort for klar base.
Produktemballasjen i denne beregningen inneholder 60 % resirkulert plast (mengden resirkulert innhold refererer til spannet, lokket og håndtaket
er ikke inkludert) og er basert på en gjennomsnittlig størrelse av plastemballasje. Sekundæremballasje som paller og plastfolie er inkludert i
utregningen.
For sikkerhet, helse og miljøaspekter, se det deklarerte produktets sikkerhetsdatablader på www.scanox.no.
For utfyllende informasjon om tekniske data, samt beskrivelse av påføring og vedlikehold, se det deklarerte produktets tekniske datablad og FDV
(forvaltning, drift og vedlikehold) på www.scanox.no.
Markedsområde:
Skandinavia.
Levetid, produkt:
Produktets levetid er svært avhengig av underlagets tilstand, konstruksjon og forhold under bruk. I denne analysen er vedlikehold utført 0
ganger.
Levetid, objekt:
Levetiden til det beisede objektet er 50 år i denne beregningen.
3 / 13
LCA: Beregningsregler
Deklarert enhet:
1 m2 TYRILIN Interiørbeis, Scanox AS
Cut-off kriterier:
Alle viktige råmaterialer og all viktig energibruk er inkludert. Produksjonsprosessen for råmaterialene og energistrømmer som inngår med veldig
små mengder (mindre enn 1%) er ikke inkludert. Disse cut-off kriteriene gjelder ikke for farlige materialer og stoffer.
Allokering:
Allokering er gjort iht. bestemmelser i EN 15804. Inngående energi og vann, samt produksjon av avfall i egen produksjon er allokert likt mellom
alle produktene gjennom masseallokering. Miljøpåvirkning og ressursforbruk for primærproduksjonen av resirkulerte materialer er allokert til det
opprinnelige produktsystemet. Bearbeidingsprosessen og transport av materialet til produksjonssted er allokert til analysen i denne EPDen.
Datakvalitet:
Spesifikke data for produktsammensetningen er fremskaffet av produsenten. De representerer produksjonen av det deklarerte produktet og ble
samlet inn for EPD-​utvikling i det oppgitte året for studien. Bakgrunnsdata er basert på EPDer iht. EN 15804 og ulike LCA​ databaser.
Datakvaliteten for råmaterialene i A1 er presentert i tabellen nedenfor.
Materialer Kilde Datakvalitet År
Company
Emballasje Emballator 2020
specific dataset
Tilsetningsstoffer CEPE RM Database v3.0 Database 2016
Solvent CEPE RM Database v3.0 Database 2016
Binders and Resins CEPE RM Database v3.0, ecoinvent 3.6 Database 2016
4 / 13
Systemgrenser (X=inkludert, MND=modul ikke deklarert, MNR=modul ikke relevant)
Gevinst og belastninger
Produktfase Sammenstillingsfase Bruksfase Sluttfase
etter endt levetid (D)
A1 A2 A3 A4 A5 B1 B2 B3 B4 B5 B6 B7 C1 C2 C3 C4 D
X X X X X MND X MND MND MND MND MND X X X X X
Systemgrenser:
Flytskjemaet i figuren nedenfor illustrerer systemgrensene for analysen, i samsvar med modulprinsippet på EN 15804+A2. Analysen er en vugge til
port studie med alternativer, modulene A4 transport til marked, A5 påføring, B2 vedlikehold, C1-C4 sluttfase og modul D etter endt levetid er
inkludert.
Teknisk tilleggsinformasjon:
Det deklarerte produktet bidrar til Green Building Standard-kreditter ved å oppfylle følgende spesifikke krav:
Svanemerket (2096 0002)
BREEAM® International (2021)/BREEAM® International (2016)
- Hea 02: VOC exemplary emission (ISO 16000-9:2024) and the VOC content for Interior minimal build wood stains (50 g/l).
- Mat 01: Product-specific Type III EPD (ISO 14025;21930, EN 15804+A2) for Scanox AS.
BREEAM-NOR v6.1 (2023)/ BREEAM-NOR v6.0 (2022)
- Hea 02-02: Mønstergyldig nivå. VOC-innhold for Tynnsjiktet lasur, olje eller beis (50 g/l) og emisjonskrav (ISO 16000-9:2024).
- Mat 02: Produktets sikkerhetsdatablad bekrefter at produktet ikke inneholder noen stoffer på den norske prioriteringslista (A20-lista) og REACH
godkjennings-/autorisasjonslista – Vedlegg XIV, forbud og begrensninger – Vedlegg XVII og SVHC kandidatlista.
- Mat 02: Produkt-spesifikk Type III EPD (ISO 14025, ISO 21930, EN 15804+A2) for Scanox AS.
Tillegg sertifikater og godkjenninger kan være tilgjengelige på forespørsel.
relairetamåR tropsnarT gninkrivliT tropsnarT
​/snojskurtsnoK esafsnojsallatsni
kurB
dlohekildeV nojsarapeR regnitfikstU gnirevoneR llenojsarepO kurbigrene llenojsarepO kurbnnav gniretnomeD tropsnarT
gnildnahebsllafvA
lit
llafvA
gnildnahebttuls ​/gninnivnejg/kurbnejG elaisnetop-gnirelukriser
5 / 13
LCA: Scenarier og annen teknisk informasjon
Følgende informasjon beskriver scenariene for modulene i EPDen.
Dette er en vugge-til-port studie med alternativer, modulene A4 transport til marked, A5 påføring, B2 vedlikehold, C1-C4 sluttfase og modul D
etter endt levetid er inkludert, som beskrevet nedenfor.
Modulene A1-A3 sin bakgrunnsdata er basert på databasene CEPE og EcoInvent. A1 utgjør påvirkningen fra råvarene i formuleringen per 1 kg
produkt, i tillegg til malingens emballasje. A2 bruker historiske avstander og transporttype(r) for råvarene til det spesifiserte produksjonsstedet. A3
er påvirkningen fra produksjonen, hvor energiforbruket og avfallshåndteringen er basert på innsamlet data fra produksjonsstedet.
Modul A4 inkluderer transport av 1 kg deklarert produkt I tillegg til emballasje fra produksjonssted til markedet i Skandinavia. Beregningen er
basert på gjennomsnittlige avstander til distribusjonssentre I det lokale markedet. Det deklarerte produktet antas å bli transportert med
lastebiltypen som er vanlig å bruke lokalt.
Modul A5 modellerer påføring av produktet, med forarbeid, påføring med utstyrsbruk, tap ved påføring og produkt igjen i spann og utstyr.
Beregningene inkluderer tørking/herding ved emisjon av flyktige organiske forbindelser (VOC) og fordamping av vann, samt avfallsbehandling av
emballasje og restprodukt. Overflaten rengjøres med rens blandet med vann og tørkes med klut, og med pensel påføres ett lag med TYRILIN
Interiørbeis (13,5 m²/L). Det er modellert med en spredeevne på 13,5 m²/L og for en kvadratmeter påføring av 0.073 kg beis.
Modul B2 modellerer vedlikehold av produktet. I påføringsfasen, A5, er ett lag beis påført ubehandlet trevirke ment for innendørs bruk. Beisen
trekker inn i trevirket og overflaten er antatt å være vedlikeholdsfri i løpet av objektets levetid på 50 år. For TYRILIN Interiørbeis er vedlikehold
utført 0 ganger i løpet av objektets levetid.
For påføring (A5) er det modellert med tap på 4,17 % tilsvarende profesjonell bruk av dekorativ maling fra Emission Scenario Document on
Coating Industry (Paints, Lacquers and Varnishes) (OECD, 2009).
Modul C modellerer slutten av levetiden til byggematerialet. Beregningene for modul C er basert på tørket/herdet maling. Tørkeprosessen/herding
skjer I modulene A5 og B2, derfor trekkes massen av løsemiddel og vann fra den totale malingsmassen I modul C. Tilsvarende, emballasjeavfall
genereres I modul A5 og B2, og blir derfor ikke tatt med I modul C.
Modul C1 er modellert med null miljøpåvirkning for det deklarerte produktet. Malingen fjernes ikke fra substratet under rivningen, derfor allokeres
miljøpåvirkningen til det malte objektet.
Modul C2 inkluderer transport av malingsavfallet til nærmeste avhending- eller avfallsbehandlingsanlegg. Det anntas at avfallet transporteres med
lastebil med verdier oppført I tabellen. Transportavstanden er satt til 50 km.
Modul C3 er modellert uten behandling av malingsavfall.
Modul C4. Malingsavfall avfallsbehandles sammen med substratet det er påført på. Et typisk scenario for substrat er deponering, derfor antas det
at 100 % av malingsavfallet sendes til deponeringsanlegg.
Modul D. Resirkulering av påført maling er ikke en vanlig praksis, derfor er gjenbruk, gjenvinning og resirkulerings-potensialet satt til null.
Kapasitetsutnyttelse Verdi
Transport fra produksjonssted til bruker (A4) Distanse (km) Brennstoff/Energiforbruk Enhet
inkl. retur (%) (Liter/tonn)
Truck Europe, over 32 tonnes, EURO 6 (km) 53,3 % 24 0,023 l/tkm 0,56
Byggefase (A5) Enhet Verdi
Dried paint residues, incineration (kg) kg 0,00078
Dried paint residues landfill (kg) kg 0,00095
Truck Europe, over 32 tonnes, EURO 6 (kgkm) kgkm 0,25
VOC emissions to air (kg) kg 0,0037
Tack cloth (kg) kg/DU 0,00010
Paint brush (kg) kg/DU 0,0040
Detergent, industrial (L) kg/DU 0,010
Water, tap water (m3) m3/DU 0,00040
Waste packaging, metal, average treatment (kg) kg 0,000000000
Waste packaging, wood, average treatment (kg) kg 0,00032
Waste packaing, cardboard and paper, to average
kg 0,000057
treatment (kg)
Waste packaging, plastic, mixture, to average
kg 0,0028
treatment (kg)
Product loss during application (m2) Units 0,041
Byggefase (A5) Enhet Verdi
Transport of total waste packaging from
km 50
application for treatment
Transport of dried paint waste for treatment km 50
Treatment of dried paint waste, incineration % 45
Treatment of dried paint waste, landfill % 55
6 / 13
Vedlikehold (B2) Enhet Verdi
Maintenance (m2) Units 0,000000000
Demontering (C1) Enhet Verdi
Energy use during decommissioning kWh 0,000000000
Kapasitetsutnyttelse Verdi
Transport til avfallsbehandling (C2) Distanse (km) Brennstoff/Energiforbruk Enhet
inkl. retur (%) (Liter/tonn)
Truck Europe, over 32 tonnes, EURO 6 (km) 53,3 % 50 0,023 l/tkm 1,15
Avfallsbehandling (C3) Enhet Verdi
Waste treatment per kg Paint, municipal
kg 0,000000000
incineration, Europe (kg)
Avfall til sluttbehandling (C4) Enhet Verdi
Waste treatment per kg Paint, inert material
kg 0,010
landfill, Europe (kg)
Gevinst og belastninger etter endt levetid (D) Enhet Verdi
Substitution of raw materials (kg) kg 0,000000000
7 / 13
LCA: Resultater
LCA resultatene er presentert under for enheten som er definert på side 2 av EPD dokumentet.
Miljøpåvirkning (Environmental impact)
Indikator Enhet A1-A3 A4 A5 B2 C1 C2 C3 C4 D
GWP-total kg CO2 -ekv 6,14E-02 1,56E-04 6,84E-02 0,00E+00 0,00E+00 4,60E-05 0,00E+00 2,06E-04 0,00E+00
GWP-fossil kg CO2 -ekv 6,13E-02 1,55E-04 6,25E-02 0,00E+00 0,00E+00 4,60E-05 0,00E+00 2,06E-04 0,00E+00
GWP-biogenic kg CO2 -ekv 3,28E-05 6,66E-08 1,28E-06 0,00E+00 0,00E+00 1,97E-08 0,00E+00 9,87E-08 0,00E+00
GWP-luluc kg CO2 -ekv 4,37E-05 4,74E-08 5,84E-03 0,00E+00 0,00E+00 1,40E-08 0,00E+00 6,81E-08 0,00E+00
ODP kg CFC11 -ekv 1,14E-08 3,70E-11 3,31E-09 0,00E+00 0,00E+00 1,10E-11 0,00E+00 5,70E-11 0,00E+00
AP mol H+ -ekv 3,48E-04 5,00E-07 4,25E-04 0,00E+00 0,00E+00 1,48E-07 0,00E+00 1,14E-06 0,00E+00
EP-FreshWater kg P -ekv 1,17E-05 1,24E-09 3,28E-06 0,00E+00 0,00E+00 3,66E-10 0,00E+00 1,81E-09 0,00E+00
EP-Marine kg N -ekv 6,48E-05 1,10E-07 2,17E-04 0,00E+00 0,00E+00 3,24E-08 0,00E+00 3,64E-07 0,00E+00
EP-Terrestial mol N -ekv 6,63E-04 1,22E-06 1,10E-03 0,00E+00 0,00E+00 3,62E-07 0,00E+00 4,02E-06 0,00E+00
POCP kg NMVOC -ekv 2,33E-04 4,80E-07 1,24E-03 0,00E+00 0,00E+00 1,42E-07 0,00E+00 1,20E-06 0,00E+00
ADP-minerals&metals1 kg Sb-ekv 1,70E-06 2,77E-09 2,29E-06 0,00E+00 0,00E+00 8,19E-10 0,00E+00 4,58E-09 0,00E+00
ADP-fossil1 MJ 1,02E+00 2,52E-03 6,32E-01 0,00E+00 0,00E+00 7,47E-04 0,00E+00 3,83E-03 0,00E+00
WDP1 m3 2,14E+00 1,94E-03 8,78E-01 0,00E+00 0,00E+00 5,72E-04 0,00E+00 2,64E-03 0,00E+00
GWP-total = Globalt oppvarmingspotensial totalt; GWP-fossil = Globalt oppvarmingspotensial fossile brensler; GWP-biogenic = Globalt oppvarmingspotensial biogene
kilder; GWP-luluc = Globalt oppvarmingspotensial arealbruk og arealbruks endringer; ODP = Potensial for nedbryting av stratosfærisk ozon; AP = Forsuringspotensial for
kilder på land og vann; EP = overgjødslingspotensial til ferskvann, hav og jord; POCP = Potensial for fotokjemisk oksidantdanning; ADP-minerals&metals = Abiotisk
utarmingspotensial for ikke-fossile ressurser, mineraler og metaller; ADP-fossil = Abiotisk utarmingspotensial for fossile ressurser, fossile brensler; WDP =
Utarmingspotensial for vannressurser
"Leseeksempel: 9,0 E-03 = 9,0*10 -3 = 0,009"
*INA Indicator Not Assessed (indikator ikke vurdert)
1. Resultatene av denne miljøpåvirkningsindikatoren skal brukes med forsiktighet ettersom usikkerheten til resultatene er høy eller det er begrenset erfaring med bruk av
indikatoren.
Merknad om miljøpåvirkningen
8 / 13
Supplerende indikatorer for miljøpåvirkning
Indikator Enhet A1-A3 A4 A5 B2 C1 C2 C3 C4 D
PM Sykdomstilfeller 6,64E-09 1,40E-11 3,63E-09 0,00E+00 0,00E+00 4,00E-12 0,00E+00 2,10E-11 0,00E+00
IRP2 kgBq U235 -ekv 7,38E+00 1,10E-05 1,02E-03 0,00E+00 0,00E+00 3,26E-06 0,00E+00 1,63E-05 0,00E+00
ETP-fw1 CTUe 5,96E-01 1,85E-03 1,27E+00 0,00E+00 0,00E+00 5,46E-04 0,00E+00 2,59E-03 0,00E+00
HTP-c1 CTUh 9,30E-11 0,00E+00 5,60E-11 0,00E+00 0,00E+00 0,00E+00 0,00E+00 0,00E+00 0,00E+00
HTP-nc1 CTUh 9,19E-09 2,00E-12 1,38E-09 0,00E+00 0,00E+00 1,00E-12 0,00E+00 3,00E-12 0,00E+00
SQP1 dimensjonsløs 2,10E+00 2,89E-03 1,99E+00 0,00E+00 0,00E+00 8,56E-04 0,00E+00 4,75E-03 0,00E+00
PM = Partikkelutslipp; IRP = Ioniserende stråling (helseeffekt); ETP-fw = Økotoksisitet (ferskvann); HTP-c = Toksisitet påvirkning på mennesker, kreft; HTP-nc = Toksisitet
påvirkning på mennesker, andre effekter enn kreft; SQP = Påvirkninger knyttet til arealbruksendringer / jordkvalitet
"Leseeksempel: 9,0 E-03 = 9,0*10 -3 = 0,009"
*INA Indicator Not Assessed (indikator ikke vurdert)
1. Resultatene av denne miljøpåvirkningsindikatoren skal brukes med forsiktighet ettersom usikkerheten til resultatene er høy eller det er begrenset erfaring med bruk av
indikatoren.
2. Denne påvirkningskategorien omhandler hovedsakelig den eventuelle effekten av lavdose ioniserende stråling på menneskers helse i atombrenselsyklusen. Den tar
ikke hensyn til effekter på grunn av mulige atomulykker, yrkesmessig eksponering eller på grunn av fjerning av radioaktivt avfall i underjordiske anlegg. Potensiell
ioniserende stråling fra jorda, fra radon og fra noen byggematerialer måles heller ikke av denne indikatoren.
9 / 13
Ressursbruk (Resource use)
Indikator Enhet A1-A3 A4 A5 B2 C1 C2 C3 C4 D
PERE MJ 4,56E-01 3,18E-05 6,40E-01 0,00E+00 0,00E+00 9,39E-06 0,00E+00 4,46E-05 0,00E+00
PERM MJ 5,13E-03 0,00E+00 0,00E+00 0,00E+00 0,00E+00 0,00E+00 0,00E+00 0,00E+00 0,00E+00
PERT MJ 4,61E-01 3,18E-05 6,40E-01 0,00E+00 0,00E+00 9,39E-06 0,00E+00 4,46E-05 0,00E+00
PENRE MJ 1,05E+00 2,52E-03 6,26E-01 0,00E+00 0,00E+00 7,47E-04 0,00E+00 3,83E-03 0,00E+00
PENRM MJ 8,11E-02 0,00E+00 0,00E+00 0,00E+00 0,00E+00 0,00E+00 0,00E+00 0,00E+00 0,00E+00
PENRT MJ 1,13E+00 2,52E-03 6,26E-01 0,00E+00 0,00E+00 7,47E-04 0,00E+00 3,83E-03 0,00E+00
SM kg 1,03E-03 0,00E+00 -9,95E-05 0,00E+00 0,00E+00 0,00E+00 0,00E+00 4,23E-07 0,00E+00
RSF MJ 3,29E-04 1,11E-06 5,79E-04 0,00E+00 0,00E+00 3,29E-07 0,00E+00 1,44E-06 0,00E+00
NRSF MJ 1,00E-03 3,72E-06 9,52E-04 0,00E+00 0,00E+00 1,10E-06 0,00E+00 5,58E-06 0,00E+00
FW m3 2,11E-03 2,87E-07 5,11E-03 0,00E+00 0,00E+00 8,50E-08 0,00E+00 1,91E-06 0,00E+00
PERE = Fornybar primærenergi brukt som energibærer; PERM = Fornybar primærenergi brukt som råmateriale; PERT = Total bruk av fornybar primærenergi; PENRE =
Ikke fornybar primærenergi brukt som energibærer; PENRM = Ikke fornybar primærenergi brukt som råmateriale; PENRT = Total bruk av ikke fornybar primærenergi; SM
= Bruk av sekundære materialer; RSF = Bruk av fornybart sekundære brensel; NRSF = Bruk av ikke fornybart sekundære brensel; FW = Netto bruk av ferskvann.
"Leseeksempel: 9,0 E-03 = 9,0*10 -3 = 0,009"
*INA Indicator Not Assessed (indikator ikke vurdert)
10 / 13
Livsløpets slutt - Avfall (End of life - Waste)
Indikator Enhet A1-A3 A4 A5 B2 C1 C2 C3 C4 D
HWD kg 6,03E-04 1,38E-07 3,11E-04 0,00E+00 0,00E+00 4,09E-08 0,00E+00 2,36E-07 0,00E+00
NHWD kg 8,69E-03 2,19E-04 9,10E-03 0,00E+00 0,00E+00 6,49E-05 0,00E+00 1,07E-02 0,00E+00
RWD kg 2,43E-06 1,72E-08 9,62E-07 0,00E+00 0,00E+00 5,10E-09 0,00E+00 2,57E-08 0,00E+00
HWD = Avhendet farlig avfall; NHWD = Avhendet ikke-farlig avfall; RWD = Avhendet radioaktivt avfall
"Leseeksempel: 9,0 E-03 = 9,0*10 -3 = 0,009"
*INA Indicator Not Assessed (indikator ikke vurdert)
Livsløpets slutt - Utgangsfaktorer (End of life - Output flow)
Indikator Enhet A1-A3 A4 A5 B2 C1 C2 C3 C4 D
CRU kg 0,00E+00 0,00E+00 0,00E+00 0,00E+00 0,00E+00 0,00E+00 0,00E+00 0,00E+00 0,00E+00
MFR kg 4,25E-04 0,00E+00 1,53E-03 0,00E+00 0,00E+00 0,00E+00 0,00E+00 3,97E-07 0,00E+00
MER kg 2,37E-04 0,00E+00 3,28E-04 0,00E+00 0,00E+00 0,00E+00 0,00E+00 3,21E-09 0,00E+00
EEE MJ 1,50E-03 0,00E+00 6,41E-04 0,00E+00 0,00E+00 0,00E+00 0,00E+00 2,77E-08 0,00E+00
EET MJ 2,27E-02 0,00E+00 9,70E-03 0,00E+00 0,00E+00 0,00E+00 0,00E+00 4,20E-07 0,00E+00
CRU = Komponenter for gjenbruk, MFR Materialer for resirkulering, MER = Materialer for energigjenvinning, EEE = Eksportert elektrisk energi; EET = Eksportert termisk
energi
"Leseeksempel: 9,0 E-03 = 9,0*10 -3 = 0,009"
*INA Indicator Not Assessed (indikator ikke vurdert)
Informasjon om innholdet av biogent karbon
Indikator Enhet Ved port
Innhold av biogent karbon i produkt kg C 0,00E+00
Innhold av biogent karbon i emballasjen kg C 1,52E-04
Merk: 1 kg biogent karbon tilsvarer 44/12 kg CO2
11 / 13
Tilleggskrav
Klimagassutslipp fra bruk av elektrisitet i produksjonsfasen
Nasjonal produksjonsmiks fra import, lavspenning (inkludert produksjon av overføringslinjer, i tillegg til direkte utslipp og tap i nett) er brukt for
anvendt elektrisitet i produksjonsprosessen (A3). Bakgrunnsdata er presentert i tabellen under. Karakteriseringsfaktorer fra
EN15804:2012+A2:2019 er benyttet.
Elektrisitetsmiks Kilde Mengde Enhet
Electricity, Norway (kWh) ecoinvent 3.6 24,33 g CO2-eq/kWh
Farlige stoffer
Produktet er ikke tilført stoffer fra REACH Kandidatliste eller den norske prioritetslisten.
Inneklima
Det deklarerte produktet er emisjonstestet av RISE Research Institutes of Sweden/SP Technical Research Institute of Sweden eller Eurofins i
henhold til ISO 16000-serien (2024).
Ytterligere miljøinformasjon
Ytterligere indikatorer for miljøpåvirkning nødvendig i NPCR Part A for construction products
Indikator Enhet A1-A3 A4 A5 B2 C1 C2 C3 C4 D
GWPIOBC kg CO2 -ekv 6,15E-02 1,56E-04 6,84E-02 0,00E+00 0,00E+00 4,60E-05 0,00E+00 2,06E-04 0,00E+00
GWP-IOBC: Globalt oppvarmingspotensial beregnet etter prinsippet om umiddelbar oksidasjon. For å øke tydeligheten av biogent karbonbidrag til klimapåvirkning,
kreves indikatoren GWP-IOBC da den erklærer klimapåvirkninger beregnet i henhold til prinsippet om øyeblikkelig oksidasjon. GWP-IOBC er også referert til som GWP-
GHG i sammenheng med svensk lov om offentlige anskaffelser.
12 / 13
Bibliografi
NS-EN ISO 14025:2010 Miljømerker og deklarasjoner - Miljødeklarasjoner type III - Prinsipper og prosedyrer.
NS-EN ISO 14044:2006 Miljøstyring - Livsløpsvurderinger - Krav og retningslinjer.
NS-EN 15804:2012+A2:2019 Bærekraftig byggverk - Miljødeklarasjoner - Grunnleggende produktkategoriregler for byggevarer.
ISO 21930:2017 Sustainability in buildings and civil engineering works -
Core rules for environmental product declarations of construction products and services.
ecoinvent v3, Allocation, cut-off by classification, Swiss Centre of Life Cycle Inventories.
Iversen et al., (2021) eEPD v2021.09 Background information for EPD generator tool system verification, LCA.no rapportnummer: : 07.21.
Vold et al (2017). EPD and LCA tool for Jotun - Technical description and background information, OR 01.17, Ostfold Research, Fredrikstad 2017.
Iversen, (2022) EPD generator for Jotun, Background information for re-verification of EPD generator application and LCA data, LCA.no report
number: 15.22
NPCR Part A: Construction products and services. Ver. 2.0, 24.03.2021 EPD Norway.
IBU PCR Part B: Requirements on the EPD for Coatings with organic binders. v1.7, April 2019.
BREEAM-NOR v6.1 (2023): BREEAM-NOR v6.1 for nybygg, SD5076NOR. The Norwegian Green Building Council.
BREEAM-NOR v6.0 (2022): BREEAM-NOR v6.0 for nybygg, SD5076NOR. The Norwegian Green Building Council.
BREEAM International (2021): BREEAM International New Construction Technical Manual - SD250. Ver. 6.0 (2021).
BREEAM International (2016): BREEAM International New Construction Technical Manual - SD233. Ver. 2.0 (2017).
ISO 16000-9:2024: Determination of the emission of volatile organic compounds from building products and furnishing using the emission test
chamber method.
OECD (2009). Emission Scenario Document on Coating Industry (Paints, Lacquers and Varnishes). Paris: OECD Environmental Health and Safety
Publications.
REACH (2006): Regulation (EC) No 1907/2006 of the European Parliament and of the Council of 18 December 2006. REACH Authorization list –
Annex XIV, the Restriction list – Annex XVII and the SVHC candidate list.
Svanemerket (2023): Svanenmärkning av Inomhusmålarfärg och -lack, version 3.12, Nordisk Miljömärkning.
Teknisk sjekkliste A20 og den norske prioritetslisten (2024): Miljøgiftslisten. Miljødirektoratet.
Programoperatør og utgiver Telefon: +47 977 22 020
Næringslivets Stiftelse for miljødeklarasjoner e-post: post@epd-norge.no
Postboks 5250 Majorstuen, 0303 Oslo, Norge web: www.epd-norge.no
Eier av deklarasjonen: Telefon: +47 32 24 43 00
Scanox AS e-post: cleo.otterbech@jotun.com
Kjellstadveien 5, 3400 Lier, Norway web: www.scanox.no
Forfatter av livsløpsrapporten Telefon: +47 916 50 916
LCA.no AS e-post: post@lca.no
Dokka 6A, 1671 Kråkerøy, Norway web: www.lca.no
Utvikler av EPD-generator Telefon: +47 916 50 916
LCA.no AS e-post: post@lca.no
Dokka 6A, 1671 Kråkerøy, Norway web: www.lca.no
ECO Platform web: www.eco-platform.org
ECO Portal web: ECO Portal
13 / 13
