Environmental product declaration
in accordance with ISO 14025 and EN 15804+A2
STD-vannkum DN 2000 (armert, iht. Basal Standard) med innstøpte forankringsbolter
M36 iht. VA-miljøblad 112
Eier av deklarasjonen: Programoperatør:
Loe Rørprodukter AS Næringslivets Stiftelse for
miljødeklarasjoner
Produkt:
STD-vannkum DN 2000 (armert, iht. Basal Standard) Deklarasjonsnummer:
med innstøpte forankringsbolter M36 iht. VA-miljøblad
112 NEPD-8831-8502
Deklarert enhet: Publiseringsnummer:
1 tonne
NEPD-8831-8502
Deklarasjonen er basert på PCR:
Godkjent dato: 27.01.2025
Næringslivets Stiftelse for miljødeklarasjoner CEN Standard EN 15804:2012+A2:2019 tjener som
kjerne-PCR Gyldig til: 27.01.2030
NPCR 020:2021 Part B for Concrete and concrete
elements EPD software:
LCAno EPD generator ID: 772767
1 / 12
Generell informasjon
Produkt Eier av deklarasjonen:
STD-vannkum DN 2000 (armert, iht. Basal Standard) med innstøpte Loe Rørprodukter AS
forankringsbolter M36 iht. VA-miljøblad 112 Kontaktperson: Bjørn T. Ødegård
Telefon: 91 00 66 00
e-post: post@loe.no
Programoperatør: Produsent:
Næringslivets Stiftelse for miljødeklarasjoner Loe Rørprodukter AS
Postboks 5250 Majorstuen, 0303 Oslo, Norge
Telefon: +47 977 22 020
web: www.epd-norge.no
Deklarasjonsnummer: Produksjonssted:
Loe Rørprodukter AS
NEPD-8831-8502
Ytongveien 30
3300 Hokksund, Norway
Deklarasjonen er basert på PCR: Kvalitet/Miljøsystem:
CEN Standard EN 15804:2012+A2:2019 tjener som kjerne-PCR •ISO-sertifisert innen miljø iht. NS-EN ISO 14001 • Produksjon og
NPCR 020:2021 Part B for Concrete and concrete elements kontroll av betongrør og betongkummer iht. Basal Standard, NS
3121 og NS 3139 • nettbasert ProduksjonsKontrollSystem (PKS) som
en del av bedriftens kvalitetssikringssystem
Erklæring om ansvar: Org. no.:
Eieren av deklarasjonen skal være ansvarlig for den​ underliggende 977 293 022
informasjon og bevis. EPD Norge skal​ ikke være ansvarlig med
hensyn til produsent informasjon, ​ livsløpsvurdering data og bevis.​
Deklarert enhet: Godkjent dato:
1 tonn STD-vannkum DN 2000 (armert, iht. Basal Standard) med
27.01.2025
innstøpte forankringsbolter M36 iht. VA-miljøblad 112
Deklarert enhet med opsjon: Gyldig til:
A1-A3,A4,C1,C2,C3,C4,D 27.01.2030
Årstall for studien:
2023
Funksjonell enhet: Sammenlignbarhet:
EPD av byggevarer er nødvendigvis ikke sammenlignbare hvis de ikke
samsvarer med NS-EN 15804 og ses i en bygningskontekst.
Generelt om verifikasjon av EPD fra verktøy: Utarbeidelse og verifikasjon av miljødeklarasjon:
Uavhengig verifikasjon av data, annen miljøinformasjon og EPD er Deklarasjonen er utarbeidet og verifisert ved bruk av EPD-verktøy
foretatt etter ISO 14025:2010, kapittel 8.1.3 og 8.1.4. Verifikasjon av lca.tools ver EPD2022.03, utviklet av LCA.no. EPD-verktøyet er
hver EPD foretas i henhold til EPD-Norge sine retningslinjer for integrert i bedriftens miljøstyringssystem, og godkjent av EPD-Norge
verifikasjon og godkjenning som krever at EPD-verktøy er i) integrert
i bedriftens miljøstyringssystem, ii) prosedyrer for bruk av EPD- EPD er utarbeidet av: Sandra Lauer
verktøy er godkjent av EPD-Norge og iii) prosessen gjennomgås årlig
Bedriftsspesifikke data og EPD er kontrollert av: Andrzej Jozwik
av en uavhengig 3.parts verifikator. Se vedlegg G i EPD-Norge sine
retningslinjer for mer informasjon om EPD-verktøy.
Verifikasjon av EPD-verktøy: Godkjent:
Uavhengig tredjepartsverifikasjon av verktøy, bakgrunnsdata og test-
EPD er gjort i henhold til EPD-Norge sine prosedyrer og retningslinjer
for verifisering og godkjenning av EPD-verktøy.
Tredjeparts verifikator:
Elisabet Amat, GREENIZE projects
(krever ikke signatur)
2 / 12
Produkt
Produktbeskrivelse:
Sirkulær kumbunn av betong (armert) tilpasset løs glidepakning med innstøpte forankringsbolter iht. VA-miljøblad 112
Prefabrikkert vannkum DN2000 produseres med innstøpte forankringsbolter M36, senteravstand c/c 700 mm som er tilpasset bruk av armatur
DN250-DN300 iht. VA-miljøblad 112.
Vannkum og kumringer brukes som oftest som del av en komplett betongkum. Betongkummer er viktige servicepunkter for inspeksjon og
vedlikehold av ledningsnett for vann, overvann og spillvann. Installasjon og montering utføres iht. Basal Leggeanvisning.
Produktspesifikasjon:
Standard kummer er dimensjonert for å ligge i trafikkert veg, med en maksimal dybde på 6 meter. Betongkvalitet tilsvarer M40.
Materialer Verdi Enhet
Armeringsstål 1,4 %
SCM 0,39 %
Sement 13,43 %
Stål 0,85 %
Tilsetningsstoffer 0,06 %
Tilslag 78,62 %
Vann 5,25 %
TOTAL 100,00 %
Tekniske data:
Produsert i henhold til:
* Norsk Standard - NS 3139, Kummer av betong - Uarmert, stålfiberarmert og armert betong
* Betongstandard NS-EN 206 og tilsvarer betongkvalitet M40
* Basal Standard
* Basal AQUA-SAFE vannkum
* Forankringsbolter til konsoll iht. VA-miljøblad 112 "Kumsikkerhet – dimensjonering prefabrikkert vannkum"
- innvendig kumdiameter 2000 mm
- utvendig bygghøyde 1080 mm
- forankringsbolter M36 med senteravstand 700 mm
- styrkeklasse 45 tonn iht. VA-miljøblad 112
Deklarert enhet for produktet er pr. tonn, men totalvekt på ferdig produkt er = ca. 3.040 kg.
* VA-miljøblad 112: Kumsikkerhet Dimensjonering prefabrikkert vannkum - https://www.va-blad.no/kumsikkerhet-dimensjonering-prefabrikkert-
vannkum/
* Konsoller iht. VA-miljøblad 112 - testet og dokumenter av Basal - https://loe-ror.no/dokumenter/datablad/konsoller-og-armaturer-iht-va-
miljblad-112/?layout=default
* Produktinformasjon: https://loe-ror.no/produkter/vannkummer/prefab_vannkummer_dn_1400_dn_1600/prefab-vannkum-bolter/
Markedsområde:
Norsk marked
Levetid, produkt:
Betongkummer iht. Basal Standard er produsert for minimum 100 års levetid, forutsatt korrekt montering og drift.
Levetid, bygg eller anlegg:
LCA: Beregningsregler
Deklarert enhet:
1 tonn STD-vannkum DN 2000 (armert, iht. Basal Standard) med innstøpte forankringsbolter M36 iht. VA-miljøblad 112
Cut-off kriterier:
Alle viktige råmaterialer og all viktig energibruk er inkludert. Produksjonsprosessen for råmaterialene og energistrømmer som inngår med veldig
små mengder (mindre enn 1%) er ikke inkludert. Disse cut-off kriteriene gjelder ikke for farlige materialer og stoffer.
Allokering:
Allokering er gjort iht. bestemmelser i EN 15804. Inngående energi og vann, samt produksjon av avfall i egen produksjon er allokert likt mellom
alle produktene gjennom masseallokering. Miljøpåvirkning og ressursforbruk for primærproduksjonen av resirkulerte materialer er allokert til det
opprinnelige produktsystemet. Bearbeidingsprosessen og transport av materialet til produksjonssted er allokert til analysen i denne EPDen.
Datakvalitet:
3 / 12
Spesifikke data for produktsammensetningen er fremskaffet av produsenten. De representerer produksjonen av det deklarerte produktet og ble
samlet inn for EPD-​utvikling i det oppgitte året for studien. Bakgrunnsdata er basert på EPDer iht. EN 15804 og ulike LCA​ databaser.
Datakvaliteten for råmaterialene i A1 er presentert i tabellen nedenfor.
Produksjonsdata er hentet fra fabrikk for 2023 og er et årsgjennomsnitt.
Materialer Kilde Datakvalitet År
Armeringsstål S-P-00306 EPD 2021
SCM ecoinvent 3.6 Database 2019
Sement NEPD-3948-2907 EPD 2022
Stål Ref: NEPD-4827-4084 EPD 2023
Tilsetningsstoffer EPD-EFC-20210198-IBG1-EN EPD 2021
Tilslag ecoinvent 3.6 Database 2019
Vann ecoinvent 3.6 Database 2019
4 / 12
Systemgrenser (X=inkludert, MND=modul ikke deklarert, MNR=modul ikke relevant)
Gevinst og belastninger
Produktfase Sammenstillingsfase Bruksfase Sluttfase
etter endt levetid (D)
A1 A2 A3 A4 A5 B1 B2 B3 B4 B5 B6 B7 C1 C2 C3 C4 D
X X X X MND MND MND MND MND MND MND MND X X X X X
Systemgrenser:
system boundary:
A1-A4: Alle prosesser fra råvareuttak til ferdig produkt og transport til anlegg (referanse 10 km) er inkludert i analysen.
A5: Innstallasjon: Modulen for montering på anlegg er ikke inkludert i analysen.
B - Bruksfase: Modulen er ikke inkludert i analysen siden beongkummer, forutsatt korret montering iht. anbefalt Basal Leggeanvisning, vanligvis
ikke trenger vedlikehold, utskifting eller reparasjon.
C - D: Sluttfase: Betongkummer har en forventet levetid på minimum 100 år og kan forbli liggende i bakken, derfor er det ikke registrert
utslippsverdier for modulene.
Flytskjemaet nedenfor illustrerer systemgrensene for analysen:
Teknisk tilleggsinformasjon:
relairetamåR tropsnarT gninkrivliT tropsnarT
​/snojskurtsnoK esafsnojsallatsni
kurB
dlohekildeV nojsarapeR regnitfikstU gnirevoneR llenojsarepO kurbigrene llenojsarepO kurbnnav gniretnomeD tropsnarT
gnildnahebsllafvA
lit
llafvA
gnildnahebttuls ​/gninnivnejg/kurbnejG elaisnetop-gnirelukriser
5 / 12
LCA: Scenarier og annen teknisk informasjon
Følgende informasjon beskriver scenariene for modulene i EPDen.
Scenarios description:
Aktuell miljødeklarasjon (EPD) er utarbeidet for produksjonsmodulene A1-A4. Modulen A5 er ikke inkludert. Det samme gjelder for bruksfasen B1-
B7 siden betongkummer, forutsatt korrekt montering iht. anbefalt Basal leggeanvisning, vanligvis ikke trenger vedlikehold, utskifting eller
reparasjon. Produktet har en forventet levetid på minimum 100 år og kan forbli liggende i bakken, derfor er modulene C1-C4 og D ikke tatt med
inn i denne deklarasjonen.
Kapasitetsutnyttelse Verdi
Transport fra produksjonssted til bruker (A4) Distanse (km) Brennstoff/Energiforbruk Enhet
inkl. retur (%) (Liter/tonn)
Lastebil med henger, EURO 6 53,3 % 10 0,023 l/tkm 0,23
6 / 12
LCA: Resultater
LCA resultatene er presentert under for enheten som er definert på side 2 av EPD dokumentet.
Miljøpåvirkning (Environmental impact)
Indikator Enhet A1-A3 A4 C1 C2 C3 C4 D
GWP-total kg CO2 -ekv 1,44E+02 8,72E-01 0 0 0 0 0
GWP-fossil kg CO2 -ekv 1,42E+02 8,71E-01 0 0 0 0 0
GWP-biogenic kg CO2 -ekv 1,58E+00 3,73E-04 0 0 0 0 0
GWP-luluc kg CO2 -ekv 9,25E-02 2,65E-04 0 0 0 0 0
ODP kg CFC11 -ekv 5,95E-06 2,10E-07 0 0 0 0 0
AP mol H+ -ekv 5,00E-01 2,80E-03 0 0 0 0 0
EP-FreshWater kg P -ekv 3,17E-03 6,93E-06 0 0 0 0 0
EP-Marine kg N -ekv 1,36E-01 6,14E-04 0 0 0 0 0
EP-Terrestial mol N -ekv 1,54E+00 6,85E-03 0 0 0 0 0
POCP kg NMVOC -ekv 4,45E-01 2,69E-03 0 0 0 0 0
ADP-minerals&metals1 kg Sb-ekv 1,62E-03 1,55E-05 0 0 0 0 0
ADP-fossil1 MJ 9,03E+02 1,41E+01 0 0 0 0 0
WDP1 m3 4,56E+03 1,08E+01 0 0 0 0 0
GWP-total = Globalt oppvarmingspotensial totalt; GWP-fossil = Globalt oppvarmingspotensial fossile brensler; GWP-biogenic = Globalt oppvarmingspotensial biogene
kilder; GWP-luluc = Globalt oppvarmingspotensial arealbruk og arealbruks endringer; ODP = Potensial for nedbryting av stratosfærisk ozon; AP = Forsuringspotensial for
kilder på land og vann; EP = overgjødslingspotensial til ferskvann, hav og jord; POCP = Potensial for fotokjemisk oksidantdanning; ADP-minerals&metals = Abiotisk
utarmingspotensial for ikke-fossile ressurser, mineraler og metaller; ADP-fossil = Abiotisk utarmingspotensial for fossile ressurser, fossile brensler; WDP =
Utarmingspotensial for vannressurser
"Leseeksempel: 9,0 E-03 = 9,0*10 -3 = 0,009"
*INA Indicator Not Assessed (indikator ikke vurdert)
1. Resultatene av denne miljøpåvirkningsindikatoren skal brukes med forsiktighet ettersom usikkerheten til resultatene er høy eller det er begrenset erfaring med bruk av
indikatoren.
Merknad om miljøpåvirkningen
7 / 12
Supplerende indikatorer for miljøpåvirkning
Indikator Enhet A1-A3 A4 C1 C2 C3 C4 D
PM Sykdomstilfeller 9,35E-06 8,00E-08 0 0 0 0 0
IRP2 kgBq U235 -ekv 2,62E+00 6,18E-02 0 0 0 0 0
ETP-fw1 CTUe 4,78E+03 1,03E+01 0 0 0 0 0
HTP-c1 CTUh 3,75E-07 0,00E+00 0 0 0 0 0
HTP-nc1 CTUh 2,01E-06 1,00E-08 0 0 0 0 0
SQP1 dimensjonsløs 7,92E+02 1,62E+01 0 0 0 0 0
PM = Partikkelutslipp; IRP = Ioniserende stråling (helseeffekt); ETP-fw = Økotoksisitet (ferskvann); HTP-c = Toksisitet påvirkning på mennesker, kreft; HTP-nc = Toksisitet
påvirkning på mennesker, andre effekter enn kreft; SQP = Påvirkninger knyttet til arealbruksendringer / jordkvalitet
"Leseeksempel: 9,0 E-03 = 9,0*10 -3 = 0,009"
*INA Indicator Not Assessed (indikator ikke vurdert)
1. Resultatene av denne miljøpåvirkningsindikatoren skal brukes med forsiktighet ettersom usikkerheten til resultatene er høy eller det er begrenset erfaring med bruk av
indikatoren.
2. Denne påvirkningskategorien omhandler hovedsakelig den eventuelle effekten av lavdose ioniserende stråling på menneskers helse i atombrenselsyklusen. Den tar
ikke hensyn til effekter på grunn av mulige atomulykker, yrkesmessig eksponering eller på grunn av fjerning av radioaktivt avfall i underjordiske anlegg. Potensiell
ioniserende stråling fra jorda, fra radon og fra noen byggematerialer måles heller ikke av denne indikatoren.
8 / 12
Ressursbruk (Resource use)
Indikator Enhet A1-A3 A4 C1 C2 C3 C4 D
PERE MJ 5,84E+02 1,78E-01 0 0 0 0 0
PERM MJ 6,68E-01 0,00E+00 0 0 0 0 0
PERT MJ 5,84E+02 1,78E-01 0 0 0 0 0
PENRE MJ 9,01E+02 1,41E+01 0 0 0 0 0
PENRM MJ 3,43E+00 0,00E+00 0 0 0 0 0
PENRT MJ 9,04E+02 1,41E+01 0 0 0 0 0
SM kg 2,38E+01 0,00E+00 0 0 0 0 0
RSF MJ 1,20E+02 6,23E-03 0 0 0 0 0
NRSF MJ 1,95E+02 2,09E-02 0 0 0 0 0
FW m3 3,04E+00 1,61E-03 0 0 0 0 0
PERE = Fornybar primærenergi brukt som energibærer; PERM = Fornybar primærenergi brukt som råmateriale; PERT = Total bruk av fornybar primærenergi; PENRE =
Ikke fornybar primærenergi brukt som energibærer; PENRM = Ikke fornybar primærenergi brukt som råmateriale; PENRT = Total bruk av ikke fornybar primærenergi; SM
= Bruk av sekundære materialer; RSF = Bruk av fornybart sekundære brensel; NRSF = Bruk av ikke fornybart sekundære brensel; FW = Netto bruk av ferskvann.
"Leseeksempel: 9,0 E-03 = 9,0*10 -3 = 0,009"
*INA Indicator Not Assessed (indikator ikke vurdert)
9 / 12
Livsløpets slutt - Avfall (End of life - Waste)
Indikator Enhet A1-A3 A4 C1 C2 C3 C4 D
HWD kg 4,84E-01 7,74E-04 0 0 0 0 0
NHWD kg 3,14E+01 1,23E+00 0 0 0 0 0
RWD kg 3,87E-03 9,66E-05 0 0 0 0 0
HWD = Avhendet farlig avfall; NHWD = Avhendet ikke-farlig avfall; RWD = Avhendet radioaktivt avfall
"Leseeksempel: 9,0 E-03 = 9,0*10 -3 = 0,009"
*INA Indicator Not Assessed (indikator ikke vurdert)
Livsløpets slutt - Utgangsfaktorer (End of life - Output flow)
Indikator Enhet A1-A3 A4 C1 C2 C3 C4 D
CRU kg 0,00E+00 0,00E+00 0 0 0 0 0
MFR kg 1,38E+00 0,00E+00 0 0 0 0 0
MER kg 1,34E-02 0,00E+00 0 0 0 0 0
EEE MJ 1,05E-02 0,00E+00 0 0 0 0 0
EET MJ 1,58E-01 0,00E+00 0 0 0 0 0
CRU = Komponenter for gjenbruk, MFR Materialer for resirkulering, MER = Materialer for energigjenvinning, EEE = Eksportert elektrisk energi; EET = Eksportert termisk
energi
"Leseeksempel: 9,0 E-03 = 9,0*10 -3 = 0,009"
*INA Indicator Not Assessed (indikator ikke vurdert)
Informasjon om innholdet av biogent karbon
Indikator Enhet Ved port
Innhold av biogent karbon i produkt kg C 0,00E+00
Innhold av biogent karbon i emballasjen kg C 1,80E-02
Merk: 1 kg biogent karbon tilsvarer 44/12 kg CO2
10 / 12
Tilleggskrav
Klimagassutslipp fra bruk av elektrisitet i produksjonsfasen
Nasjonal produksjonsmiks fra import, lavspenning (inkludert produksjon av overføringslinjer, i tillegg til direkte utslipp og tap i nett) er brukt for
anvendt elektrisitet i produksjonsprosessen (A3). Bakgrunnsdata er presentert i tabellen under. Karakteriseringsfaktorer fra
EN15804:2012+A2:2019 er benyttet.
Elektrisitetsmiks Kilde Mengde Enhet
Elektrisitet, Norge (kWh) ecoinvent 3.6 24,33 g CO2-eq/kWh
Draft - Electricity, low voltage, solar (kWh) ecoinvent 3.6 96,10 g CO2-eq/kWh
Farlige stoffer
Produktet er ikke tilført stoffer fra REACH Kandidatliste eller den norske prioritetslisten.
Inneklima
Ytterligere miljøinformasjon
Ytterligere indikatorer for miljøpåvirkning nødvendig i NPCR Part A for construction products
Indikator Enhet A1-A3 A4 C1 C2 C3 C4 D
GWPIOBC kg CO2 -ekv 1,43E+02 8,72E-01 0 0 0 0 0
GWP-IOBC = Globalt oppvarmingspotensial beregnet etter prinsippet om umiddelbar oksidasjon. For å øke tydeligheten av biogent karbonbidrag til klimapåvirkning,
kreves indikatoren GWP-IOBC da den erklærer klimapåvirkninger beregnet i henhold til prinsippet om øyeblikkelig oksidasjon. GWP-IOBC er også referert til som GWP-
GHG i sammenheng med svensk lov om offentlige anskaffelser.
11 / 12
Bibliografi
NS-EN ISO 14025:2010 Miljømerker og deklarasjoner - Miljødeklarasjoner type III - Prinsipper og prosedyrer.
NS-EN ISO 14044:2006 Miljøstyring - Livsløpsvurderinger - Krav og retningslinjer.
NS-EN 15804:2012+A2:2019 Bærekraftig byggverk - Miljødeklarasjoner - Grunnleggende produktkategoriregler for byggevarer.
ISO 21930:2017 Sustainability in buildings and civil engineering works -
Core rules for environmental product declarations of construction products and services.
ecoinvent v3, Allocation, cut-off by classification, Swiss Centre of Life Cycle Inventories.
Iversen et al., (2021) eEPD v2021.09 Background information for EPD generator tool system verification, LCA.no rapportnummer: 07.21.
Ruttenborg et al., (2023) EPD generator for NPCR019:2022 - Background information for EPD generator application and LCA data, LCA.no
rapportnummer: 04.23.
NPCR Part A: Construction products and services. Ver. 2.0. March 2021, EPD-Norge.
NPCR 019:2022 Part B for Piping systems use in sewage and storm water systems (under gravity). Ver. 2.0 May 2022, EPD-Norge.
Programoperatør og utgiver Telefon: +47 977 22 020
Næringslivets Stiftelse for miljødeklarasjoner e-post: post@epd-norge.no
Postboks 5250 Majorstuen, 0303 Oslo, Norge web: www.epd-norge.no
Eier av deklarasjonen: Telefon: 91 00 66 00
Loe Rørprodukter AS e-post: post@loe.no
Ytongveien 30, 3300 Hokksund, Norway web: www.loe.no
Forfatter av livsløpsrapporten Telefon: +47 916 50 916
LCA.no AS e-post: post@lca.no
Dokka 6A, 1671 Kråkerøy, Norway web: www.lca.no
Utvikler av EPD-generator Telefon: +47 916 50 916
LCA.no AS e-post: post@lca.no
Dokka 6A, 1671 Kråkerøy, Norway web: www.lca.no
ECO Platform web: www.eco-platform.org
ECO Portal web: ECO Portal
12 / 12
