Environmental product declaration
in accordance with ISO 14025 and EN 15804+A2
FluidRenne i plastmateriale (PVC og PP)
Eier av deklarasjonen: Programoperatør:
Miljø- og Fluidteknikk AS Næringslivets Stiftelse for
miljødeklarasjoner
Produkt:
FluidRenne i plastmateriale (PVC og PP) Deklarasjonsnummer:
Deklarert enhet: NEPD-9286-8866
1 kg
Publiseringsnummer:
Deklarasjonen er basert på PCR:
CEN Standard EN 15804:2012+A2:2019 tjener som NEPD-9286-8866
kjerne-PCR
Godkjent dato: 04.03.2025
Næringslivets Stiftelse for NPCR 019:2022 Part B for Piping systems use in sewage
miljødeklarasjoner and storm water systems (under gravity) Gyldig til: 04.03.2030
EPD software:
LCAno EPD generator ID: 741329
1 / 12
Generell informasjon
Produkt Eier av deklarasjonen:
FluidRenne i plastmateriale (PVC og PP) Miljø- og Fluidteknikk AS
Kontaktperson: +47 66 84 88 44
Telefon: +47 66 84 88 44
e-post: salvatore@mft.no
Programoperatør: Produsent:
Næringslivets Stiftelse for miljødeklarasjoner Miljø- og Fluidteknikk AS
Postboks 5250 Majorstuen, 0303 Oslo, Norge
Telefon: +47 977 22 020
web: www.epd-norge.no
Deklarasjonsnummer: Produksjonssted:
Miljø- og Fluidteknikk AS
NEPD-9286-8866
Grini Næringspark 3, Østerås
1361 Oslo, Norway
Deklarasjonen er basert på PCR: Kvalitet/Miljøsystem:
CEN Standard EN 15804:2012+A2:2019 tjener som kjerne-PCR Miljøfyrtårn
NPCR 019:2022 Part B for Piping systems use in sewage and storm
water systems (under gravity)
Erklæring om ansvar: Org. no.:
Eieren av deklarasjonen skal være ansvarlig for den​ underliggende 965064060
informasjon og bevis. EPD Norge skal​ ikke være ansvarlig med
hensyn til produsent informasjon, ​ livsløpsvurdering data og bevis.​
Deklarert enhet: Godkjent dato:
1 kg FluidRenne i plastmateriale (PVC og PP) 04.03.2025
Deklarert enhet med opsjon: Gyldig til:
A1-A3,A4,A5,C1,C2,C3,C4,D 04.03.2030
Årstall for studien:
2024
Funksjonell enhet: Sammenlignbarhet:
Functional unit not declared. EPD av byggevarer er nødvendigvis ikke sammenlignbare hvis de ikke
samsvarer med NS-EN 15804 og ses i en bygningskontekst.
Generelt om verifikasjon av EPD fra verktøy: Utarbeidelse og verifikasjon av miljødeklarasjon:
Uavhengig verifikasjon av data, annen miljøinformasjon og EPD er Deklarasjonen er utarbeidet og verifisert ved bruk av EPD-verktøy
foretatt etter ISO 14025:2010, kapittel 8.1.3 og 8.1.4. Verifikasjon av lca.tools ver EPD2022.03, utviklet av LCA.no. EPD-verktøyet er
hver EPD foretas i henhold til EPD-Norge sine retningslinjer for integrert i bedriftens miljøstyringssystem, og godkjent av EPD-Norge
verifikasjon og godkjenning som krever at EPD-verktøy er i) integrert
i bedriftens miljøstyringssystem, ii) prosedyrer for bruk av EPD- EPD er utarbeidet av: Salvatore Palmeri
verktøy er godkjent av EPD-Norge og iii) prosessen gjennomgås årlig
Bedriftsspesifikke data og EPD er kontrollert av: Lise Marita Byrløkken
av en uavhengig 3.parts verifikator. Se vedlegg G i EPD-Norge sine
retningslinjer for mer informasjon om EPD-verktøy.
Verifikasjon av EPD-verktøy: Godkjent:
Uavhengig tredjepartsverifikasjon av verktøy, bakgrunnsdata og test-
EPD er gjort i henhold til EPD-Norge sine prosedyrer og retningslinjer
for verifisering og godkjenning av EPD-verktøy.
Håkon Hauan, CEO EPD-Norge
Tredjeparts verifikator:
Elisabet Amat, GREENIZE projects
(krever ikke signatur)
2 / 12
Produkt
Produktbeskrivelse:
FluidRenne er en prefabrikkert og skreddersydd plastrenne for plasstøpte betongkummer. FluidRenne kan produseres både i PVC (Polyvinylklorid)
og PP (Polypropylen).
Rennene, som fungerer som en forskalingskasse, støpes inn i kumbunnen, og gir en glatt renneoverflate med god hydraulikk og tilpasset
geometri. Man unngår manuell støping av rennegeometrien på anleggsplass.
FluidRenne leveres med standardiserte eller tilpassede stusser og muffer på inn- og utløp, samt spesialoverganger for ukurante rørdimensjoner.
FluidRenne er spesielt god egnet for plass-støpte kummer, men konseptet kan også benyttes i prefabrikkerte kummer.
Produktinfo:
https://mft.no/avlopsrenner/fluidrenne/
Montering/FDV:
https://mft.no/avlopsrenner/fluidrenne/
Produktspesifikasjon:
FluidRenne bygges etter kundetegning, og skreddersys med ønsket dimensjon, geometri, forgreninger og grensesnitt.
FluidRenne leveres klar til montering og innstøping. Større konstruksjoner kan leveres delvis prefabrikkert, og sammenstilles på anleggsplass. Det
samme gjelder ved oppgradering av eksisterende kummer der plastrennene skal føres ned gjennom nedstigningshalser.
Av kundetegningene må det tydelig fremgå:
• Diameter på renner, forgreninger og tilkoblingsstusser
• Retning/vinkelendringer renner og forgreninger
• Radius vinkelendringer
• Lengde på stusser
• Lengde og dybde på åpne renneseksjoner
• Grensesnitt tilkoblinger (dimensjon/type).
Det kan leveres tilpassede overganger for innstøping.
FluidRenne kan produseres både i PVC (Polyvinylklorid) og PP (Polypropylen).
OBS: denne EPD analyser referer kun til FluidRenner laget i PVC, siden utslippene av GWP-total [kg CO2-ekv] anses å være tilstrekkelig like de
laget av PP, og spesielt noe høyere, betraktes PVC som en mer konservativ indikator i denne analysen.
Miljøpåvirkning av FluidRenne i PP materiale (ref. side 7 av dette dokumentet):
GWP-total [kgCO2-ekv] A1-A3 2,42E+00 --- A4 - 1,63E-02 --- A5 0 --- C1 0 --- C2 1,63E-02 --- C3 2,55E+00 --- C4 1,66E-03 --- D -1,48E-01
Materialer kg %
Plast - Polyvinylklorid (PVC) 1,00 100,00
Total 1,00 100,00
Tekniske data:
Type: Prefabrikkert kumrenne i plast
Medium: Overvann, Avløpsvann
Dimensjon: DN110 - DN1600
Materiale: PVC (Polyvinylklorid) og PP (Polypropylen)
Anvendelse: Ved etablering av nye rennekummer eller rehabilitering av eksisterende kummer.
Egenskaper: Skreddersydd avløpsrenne for innstøping (forskalingskasse)
Markedsområde:
Norge
Levetid, produkt:
Siden både PVC og PP er immune mot korrosjon, kan man forvente en minimum levetid på minst 100 år. Dette tallet støttes av en rekke
uavhengige studier, samt erfaringene til mange langtidsbrukere av PVC/PP-rørsystemer.
Levetid, bygg eller anlegg:
LCA: Beregningsregler
Deklarert enhet:
1 kg FluidRenne i plastmateriale (PVC og PP)
Cut-off kriterier:
3 / 12
Alle viktige råmaterialer og all viktig energibruk er inkludert. Produksjonsprosessen for råmaterialene og energistrømmer som inngår med veldig
små mengder (mindre enn 1%) er ikke inkludert. Disse cut-off kriteriene gjelder ikke for farlige materialer og stoffer.
Allokering:
Allokering er gjort iht. bestemmelser i EN 15804. Inngående energi og vann, samt produksjon av avfall i egen produksjon er allokert likt mellom
alle produktene gjennom masseallokering. Miljøpåvirkning og ressursforbruk for primærproduksjonen av resirkulerte materialer er allokert til det
opprinnelige produktsystemet. Bearbeidingsprosessen og transport av materialet til produksjonssted er allokert til analysen i denne EPDen.
Datakvalitet:
Spesifikke data for produktsammensetningen er fremskaffet av produsenten. De representerer produksjonen av det deklarerte produktet og ble
samlet inn for EPD-​utvikling i det oppgitte året for studien. Bakgrunnsdata er basert på EPDer iht. EN 15804 og ulike LCA​ databaser.
Datakvaliteten for råmaterialene i A1 er presentert i tabellen nedenfor.
Materialer Kilde Datakvalitet År
Plast - Polyvinylklorid (PVC) ecoinvent 3.6 Database 2019
4 / 12
Systemgrenser (X=inkludert, MND=modul ikke deklarert, MNR=modul ikke relevant)
Gevinst og belastninger
Produktfase Sammenstillingsfase Bruksfase Sluttfase
etter endt levetid (D)
A1 A2 A3 A4 A5 B1 B2 B3 B4 B5 B6 B7 C1 C2 C3 C4 D
X X X X X MND MND MND MND MND MND MND X X X X X
Systemgrenser:
Flytskjemaet nedenfor illustrerer systemgrensene for analysen:
Teknisk tilleggsinformasjon:
relairetamåR tropsnarT gninkrivliT tropsnarT
​/snojskurtsnoK esafsnojsallatsni
kurB
dlohekildeV nojsarapeR regnitfikstU gnirevoneR llenojsarepO kurbigrene llenojsarepO kurbnnav gniretnomeD tropsnarT
gnildnahebsllafvA
lit
llafvA
gnildnahebttuls ​/gninnivnejg/kurbnejG elaisnetop-gnirelukriser
5 / 12
LCA: Scenarier og annen teknisk informasjon
Følgende informasjon beskriver scenariene for modulene i EPDen.
Manuell installasjon i A5 forventes.
Produkter laget av PVC og PP kan resirkuleres.
Kapasitetsutnyttelse Verdi
Transport fra produksjonssted til bruker (A4) Distanse (km) Brennstoff/Energiforbruk Enhet
inkl. retur (%) (Liter/tonn)
Truck, 16-32 tonnes, EURO 6 (km) - Europe 36,7 % 100 0,043 l/tkm 4,30
Kapasitetsutnyttelse Verdi
Transport til avfallsbehandling (C2) Distanse (km) Brennstoff/Energiforbruk Enhet
inkl. retur (%) (Liter/tonn)
Truck, 16-32 tonnes, EURO 6 (km) - Europe 36,7 % 100 0,043 l/tkm 4,30
Avfallsbehandling (C3) Enhet Verdi
Waste treatment per kg Polyvinylchloride (PVC),
kg 1
incineration with fly ash extraction (kg)
Avfall til sluttbehandling (C4) Enhet Verdi
Landfilling of ashes from incineration of
Polyvinylchloride (PVC), process per kg ashes and kg 0,15
residues (kg)
Gevinst og belastninger etter endt levetid (D) Enhet Verdi
Substitution of electricity, in Norway (MJ) MJ 1,022
Substitution of thermal energy, district heating, in
MJ 15,47
Norway (MJ)
6 / 12
LCA: Resultater
LCA resultatene er presentert under for enheten som er definert på side 2 av EPD dokumentet.
Miljøpåvirkning (Environmental impact)
Indikator Enhet A1-A3 A4 A5 C1 C2 C3 C4 D
GWP-total kg CO2 -ekv 2,93E+00 1,63E-02 0 0 1,63E-02 2,00E+00 3,79E-02 -9,30E-02
GWP-fossil kg CO2 -ekv 2,92E+00 1,63E-02 0 0 1,63E-02 2,00E+00 3,78E-02 -8,97E-02
GWP-biogenic kg CO2 -ekv 1,11E-02 6,76E-06 0 0 6,76E-06 8,16E-04 1,83E-05 -1,85E-04
GWP-luluc kg CO2 -ekv 2,60E-03 5,81E-06 0 0 5,81E-06 1,57E-04 4,61E-06 -3,09E-03
ODP kg CFC11 -ekv 1,19E-06 3,70E-09 0 0 3,70E-09 6,58E-08 2,43E-09 -6,54E-03
AP mol H+ -ekv 1,41E-02 4,69E-05 0 0 4,69E-05 1,16E-03 1,05E-04 -7,39E-04
EP-FreshWater kg P -ekv 1,21E-04 1,31E-07 0 0 1,31E-07 5,90E-06 5,39E-07 -7,97E-06
EP-Marine kg N -ekv 2,46E-03 9,29E-06 0 0 9,29E-06 2,83E-04 3,01E-05 -2,42E-04
EP-Terrestial mol N -ekv 2,73E-02 1,04E-04 0 0 1,04E-04 3,03E-03 3,50E-04 -2,61E-03
POCP kg NMVOC -ekv 8,55E-03 3,98E-05 0 0 3,98E-05 8,58E-04 9,37E-05 -7,21E-04
ADP-minerals&metals1 kg Sb-ekv 6,42E-05 4,51E-07 0 0 4,51E-07 4,22E-06 1,19E-07 -8,92E-07
ADP-fossil1 MJ 6,02E+01 2,47E-01 0 0 2,47E-01 2,64E+00 2,33E-01 -1,28E+00
WDP1 m3 1,77E+02 2,39E-01 0 0 2,39E-01 5,38E+01 3,96E+00 -1,60E+01
GWP-total = Globalt oppvarmingspotensial totalt; GWP-fossil = Globalt oppvarmingspotensial fossile brensler; GWP-biogenic = Globalt oppvarmingspotensial biogene
kilder; GWP-luluc = Globalt oppvarmingspotensial arealbruk og arealbruks endringer; ODP = Potensial for nedbryting av stratosfærisk ozon; AP = Forsuringspotensial for
kilder på land og vann; EP = overgjødslingspotensial til ferskvann, hav og jord; POCP = Potensial for fotokjemisk oksidantdanning; ADP-minerals&metals = Abiotisk
utarmingspotensial for ikke-fossile ressurser, mineraler og metaller; ADP-fossil = Abiotisk utarmingspotensial for fossile ressurser, fossile brensler; WDP =
Utarmingspotensial for vannressurser
"Leseeksempel: 9,0 E-03 = 9,0*10 -3 = 0,009"
*INA Indicator Not Assessed (indikator ikke vurdert)
1. Resultatene av denne miljøpåvirkningsindikatoren skal brukes med forsiktighet ettersom usikkerheten til resultatene er høy eller det er begrenset erfaring med bruk av
indikatoren.
Merknad om miljøpåvirkningen
7 / 12
Supplerende indikatorer for miljøpåvirkning
Indikator Enhet A1-A3 A4 A5 C1 C2 C3 C4 D
PM Sykdomstilfeller 1,08E-07 1,00E-09 0 0 1,00E-09 7,53E-09 9,63E-10 -4,48E-08
IRP2 kgBq U235 -ekv 1,22E-01 1,08E-03 0 0 1,08E-03 1,28E-02 1,24E-03 -8,20E-03
ETP-fw1 CTUe 5,55E+01 1,83E-01 0 0 1,83E-01 1,26E+02 6,58E-01 -6,98E+00
HTP-c1 CTUh 1,76E-09 0,00E+00 0 0 0,00E+00 2,81E-10 3,40E-11 -1,28E-10
HTP-nc1 CTUh 4,17E-08 2,00E-10 0 0 2,00E-10 2,97E-08 1,31E-09 -6,69E-09
SQP1 dimensjonsløs 1,34E+01 1,73E-01 0 0 1,73E-01 9,60E-01 7,59E-01 -8,58E+00
PM = Partikkelutslipp; IRP = Ioniserende stråling (helseeffekt); ETP-fw = Økotoksisitet (ferskvann); HTP-c = Toksisitet påvirkning på mennesker, kreft; HTP-nc = Toksisitet
påvirkning på mennesker, andre effekter enn kreft; SQP = Påvirkninger knyttet til arealbruksendringer / jordkvalitet
"Leseeksempel: 9,0 E-03 = 9,0*10 -3 = 0,009"
*INA Indicator Not Assessed (indikator ikke vurdert)
1. Resultatene av denne miljøpåvirkningsindikatoren skal brukes med forsiktighet ettersom usikkerheten til resultatene er høy eller det er begrenset erfaring med bruk av
indikatoren.
2. Denne påvirkningskategorien omhandler hovedsakelig den eventuelle effekten av lavdose ioniserende stråling på menneskers helse i atombrenselsyklusen. Den tar
ikke hensyn til effekter på grunn av mulige atomulykker, yrkesmessig eksponering eller på grunn av fjerning av radioaktivt avfall i underjordiske anlegg. Potensiell
ioniserende stråling fra jorda, fra radon og fra noen byggematerialer måles heller ikke av denne indikatoren.
8 / 12
Ressursbruk (Resource use)
Indikator Enhet A1-A3 A4 A5 C1 C2 C3 C4 D
PERE MJ 8,06E+00 3,54E-03 0 0 3,54E-03 3,36E-01 2,09E-02 -7,93E+00
PERM MJ 0,00E+00 0,00E+00 0 0 0,00E+00 0,00E+00 0,00E+00 0,00E+00
PERT MJ 8,06E+00 3,54E-03 0 0 3,54E-03 3,36E-01 2,09E-02 -7,93E+00
PENRE MJ 3,87E+01 2,47E-01 0 0 2,47E-01 2,64E+00 2,33E-01 -1,28E+00
PENRM MJ 2,15E+01 0,00E+00 0 0 0,00E+00 -2,15E+01 0,00E+00 0,00E+00
PENRT MJ 6,02E+01 2,47E-01 0 0 2,47E-01 -1,89E+01 2,33E-01 -1,28E+00
SM kg 0,00E+00 0,00E+00 0 0 0,00E+00 0,00E+00 0,00E+00 0,00E+00
RSF MJ 3,51E-03 1,26E-04 0 0 1,26E-04 6,08E-03 5,14E-04 -1,39E-03
NRSF MJ 8,75E-03 4,52E-04 0 0 4,52E-04 0,00E+00 3,41E-03 -4,70E-01
FW m3 8,02E-02 2,64E-05 0 0 2,64E-05 6,31E-02 2,17E-04 -9,54E-03
PERE = Fornybar primærenergi brukt som energibærer; PERM = Fornybar primærenergi brukt som råmateriale; PERT = Total bruk av fornybar primærenergi; PENRE =
Ikke fornybar primærenergi brukt som energibærer; PENRM = Ikke fornybar primærenergi brukt som råmateriale; PENRT = Total bruk av ikke fornybar primærenergi; SM
= Bruk av sekundære materialer; RSF = Bruk av fornybart sekundære brensel; NRSF = Bruk av ikke fornybart sekundære brensel; FW = Netto bruk av ferskvann.
"Leseeksempel: 9,0 E-03 = 9,0*10 -3 = 0,009"
*INA Indicator Not Assessed (indikator ikke vurdert)
9 / 12
Livsløpets slutt - Avfall (End of life - Waste)
Indikator Enhet A1-A3 A4 A5 C1 C2 C3 C4 D
HWD kg 1,04E-02 1,27E-05 0 0 1,27E-05 0,00E+00 1,43E-02 -6,03E-05
NHWD kg 3,56E-01 1,20E-02 0 0 1,20E-02 0,00E+00 1,45E-01 -3,03E-02
RWD kg 1,03E-04 1,68E-06 0 0 1,68E-06 0,00E+00 5,41E-07 -6,72E-06
HWD = Avhendet farlig avfall; NHWD = Avhendet ikke-farlig avfall; RWD = Avhendet radioaktivt avfall
"Leseeksempel: 9,0 E-03 = 9,0*10 -3 = 0,009"
*INA Indicator Not Assessed (indikator ikke vurdert)
Livsløpets slutt - Utgangsfaktorer (End of life - Output flow)
Indikator Enhet A1-A3 A4 A5 C1 C2 C3 C4 D
CRU kg 0,00E+00 0,00E+00 0 0 0,00E+00 0,00E+00 0,00E+00 0,00E+00
MFR kg 4,09E-02 0,00E+00 0 0 0,00E+00 0,00E+00 0,00E+00 0,00E+00
MER kg 9,09E-03 0,00E+00 0 0 0,00E+00 1,00E+00 0,00E+00 0,00E+00
EEE MJ 1,40E-02 0,00E+00 0 0 0,00E+00 1,02E+00 0,00E+00 0,00E+00
EET MJ 2,11E-01 0,00E+00 0 0 0,00E+00 1,55E+01 0,00E+00 0,00E+00
CRU = Komponenter for gjenbruk, MFR Materialer for resirkulering, MER = Materialer for energigjenvinning, EEE = Eksportert elektrisk energi; EET = Eksportert termisk
energi
"Leseeksempel: 9,0 E-03 = 9,0*10 -3 = 0,009"
*INA Indicator Not Assessed (indikator ikke vurdert)
Informasjon om innholdet av biogent karbon
Indikator Enhet Ved port
Innhold av biogent karbon i produkt kg C 0,00E+00
Innhold av biogent karbon i emballasjen kg C 0,00E+00
Merk: 1 kg biogent karbon tilsvarer 44/12 kg CO2
10 / 12
Tilleggskrav
Klimagassutslipp fra bruk av elektrisitet i produksjonsfasen
Nasjonal produksjonsmiks fra import, lavspenning (inkludert produksjon av overføringslinjer, i tillegg til direkte utslipp og tap i nett) er brukt for
anvendt elektrisitet i produksjonsprosessen (A3). Bakgrunnsdata er presentert i tabellen under. Karakteriseringsfaktorer fra
EN15804:2012+A2:2019 er benyttet.
Elektrisitetsmiks Kilde Mengde Enhet
Electricity (kWh) - Norway ecoinvent 3.6 24,33 g CO2-eq/kWh
Farlige stoffer
Produktet er ikke tilført stoffer fra REACH Kandidatliste eller den norske prioritetslisten.
Inneklima
Ytterligere miljøinformasjon
Ytterligere indikatorer for miljøpåvirkning nødvendig i NPCR Part A for construction products
Indikator Enhet A1-A3 A4 A5 C1 C2 C3 C4 D
GWPIOBC kg CO2 -ekv 2,93E+00 1,63E-02 0 0 1,63E-02 2,01E+00 3,96E-02 -9,16E-02
GWP-IOBC = Globalt oppvarmingspotensial beregnet etter prinsippet om umiddelbar oksidasjon. For å øke tydeligheten av biogent karbonbidrag til klimapåvirkning,
kreves indikatoren GWP-IOBC da den erklærer klimapåvirkninger beregnet i henhold til prinsippet om øyeblikkelig oksidasjon. GWP-IOBC er også referert til som GWP-
GHG i sammenheng med svensk lov om offentlige anskaffelser.
11 / 12
Bibliografi
NS-EN ISO 14025:2010 Miljømerker og deklarasjoner - Miljødeklarasjoner type III - Prinsipper og prosedyrer.
NS-EN ISO 14044:2006 Miljøstyring - Livsløpsvurderinger - Krav og retningslinjer.
NS-EN 15804:2012+A2:2019 Bærekraftig byggverk - Miljødeklarasjoner - Grunnleggende produktkategoriregler for byggevarer.
ISO 21930:2017 Sustainability in buildings and civil engineering works -
Core rules for environmental product declarations of construction products and services.
ecoinvent v3, Allocation, cut-off by classification, Swiss Centre of Life Cycle Inventories.
Iversen et al., (2021) eEPD v2021.09 Background information for EPD generator tool system verification, LCA.no rapportnummer: 07.21.
Ruttenborg et al., (2023) EPD generator for NPCR019:2022 - Background information for EPD generator application and LCA data, LCA.no
rapportnummer: 04.23.
NPCR Part A: Construction products and services. Ver. 2.0. March 2021, EPD-Norge.
NPCR 019:2022 Part B for Piping systems use in sewage and storm water systems (under gravity). Ver. 2.0 May 2022, EPD-Norge.
Programoperatør og utgiver Telefon: +47 977 22 020
Næringslivets Stiftelse for miljødeklarasjoner e-post: post@epd-norge.no
Postboks 5250 Majorstuen, 0303 Oslo, Norge web: www.epd-norge.no
Eier av deklarasjonen: Telefon: +47 66 84 88 44
Miljø- og Fluidteknikk AS e-post: salvatore@mft.no
Grini Næringspark 3, Østerås, 1361 Oslo, Norway web: https://mft.no/
Forfatter av livsløpsrapporten Telefon: +47 916 50 916
LCA.no AS e-post: post@lca.no
Dokka 6A, 1671 Kråkerøy, Norway web: www.lca.no
Utvikler av EPD-generator Telefon: +47 916 50 916
LCA.no AS e-post: post@lca.no
Dokka 6A, 1671 Kråkerøy, Norway web: www.lca.no
ECO Platform web: www.eco-platform.org
ECO Portal web: ECO Portal
12 / 12
