Environmental product declaration
in accordance with ISO 14025 and EN 15804+A2
FK - Fastkarm uten alu
Eier av deklarasjonen: Programoperatør:
Nordvestvinduet Næringslivets Stiftelse for
miljødeklarasjoner
Produkt:
FK - Fastkarm uten alu Deklarasjonsnummer:
NEPD-7491-6888-NO
Deklarert enhet:
1 pcs Publiseringsnummer:
NEPD-7491-6888-NO
Deklarasjonen er basert på PCR:
EN 15804:2012+A2:2019 tjener som kjerne-PCR Godkjent dato: 09.09.2024
NPCR 014:2019 Part B for Windows and doors
Gyldig til: 09.09.2029
Næringslivets Stiftelse for
miljødeklarasjoner
ver-241024
EPD software:
LCAno EPD generator ID: 386204
1 / 12
Generell informasjon
Produkt Eier av deklarasjonen:
FK - Fastkarm uten alu Nordvestvinduet
Kontaktperson: Andrei Brosteanu
Telefon: +47 57 85 25 80
e-post: andrei.brosteanu@nordvestvinduet.no
Programoperatør: Produsent:
Næringslivets Stiftelse for miljødeklarasjoner Nordvestvinduet
Postboks 5250 Majorstuen, 0303 Oslo, Norge
Telefon: +47 977 22 020
web: www.epd-norge.no
Deklarasjonsnummer: Produksjonssted:
NEPD-7491-6888-NO Nordvestvinduet
Nordfjordvegen 8757
N-6713 Almenningen, Norway
Deklarasjonen er basert på PCR: Kvalitet/Miljøsystem:
EN 15804:2012+A2:2019 tjener som kjerne-PCR ISO 9001, ISO 14001
NPCR 014:2019 Part B for Windows and doors
Erklæring om ansvar: Org. no.:
Eieren av deklarasjonen skal være ansvarlig for den underliggende 931 745 239
informasjon og bevis. EPD Norge skal ikke være ansvarlig med
hensyn til produsentinformasjon, livsløpsvurderingdata og bevis.
Deklarert enhet: Godkjent dato:
1 stk FK - Fastkarm uten alu 09.09.2024
Deklarert enhet med opsjon: Gyldig til:
A1-A3,A4,A5,B2,B4,C1,C2,C3,C4,D 09.09.2029
Årstall for studien:
2022
Funksjonell enhet: Sammenlignbarhet:
Produksjon av ett fastkarm vindu med målene 1,19 m x 1,19 m, med EPD av byggevarer er nødvendigvis ikke sammenlignbare hvis de ikke
3-lags glass (4e-18ar-4-20ar-4e) uten aluminiumskledning. Vinduets samsvarer med NS-EN 15804 og ses i en bygningskontekst.
U-verdi er 0,77 W/m²K, og vekten er ca. 51 kg.
Generelt om verifikasjon av EPD fra verktøy: Utarbeidelse og verifikasjon av miljødeklarasjon:
Uavhengig verifikasjon av data, annen miljøinformasjon og EPD er Deklarasjonen er utarbeidet og verifisert ved bruk av EPD-verktøy
foretatt etter ISO 14025:2010, kapittel 8.1.3 og 8.1.4. Verifikasjon av lca.tools ver EPD2022.03, utviklet av LCA.no. EPD-verktøyet er
hver EPD foretas i henhold til EPD-Norge sine retningslinjer for integrert i bedriftens miljøstyringssystem, og godkjent av EPD-Norge
verifikasjon og godkjenning som krever at EPD-verktøy er i) integrert
i bedriftens miljøstyringssystem, ii) prosedyrer for bruk av EPD- EPD er utarbeidet av: Andrei Codrut Brosteanu
verktøy er godkjent av EPD-Norge og iii) prosessen gjennomgås årlig
Bedriftsspesifikke data og EPD er kontrollert av: Håvard Nygård
av en uavhengig 3.parts verifikator. Se vedlegg G i EPD-Norge sine
retningslinjer for mer informasjon om EPD-verktøy.
Verifikasjon av EPD-verktøy: Godkjent:
Uavhengig tredjepartsverifikasjon av verktøy, bakgrunnsdata og test-
EPD er gjort i henhold til EPD-Norge sine prosedyrer og retningslinjer
for verifisering og godkjenning av EPD-verktøy.
Tredjeparts verifikator:
Gaylord K. Booto, Norwegian Institute for Air Research (NILU)
(krever ikke signatur)
2 / 12
Produkt
Produktbeskrivelse:
Fastkarm uten aluminiumskledning for bruk i yttervegger. Karm i malt tre, 3-lags glass uten fylling med energibelegg på begge sider. Vinduet kan
leveres uten eller med aluminiumskledning på utsiden, og i alternative tresorter. Nordvestvinduets vinduer kan leveres i en mengde forskjellige
varianter og oppdelinger.
Produktspesifikasjon:
Analysen omfatter standard fastkarm 12x12 m med 3-lags glass (4e-18ar-4-20ar-4e).
Materialer kg %
Triple glazing 36,30 71,84
Paint, water-based 1,01 2,00
Adhesive and sealant 0,22 0,44
Gasket 1,05 2,08
Aluminium 0,17 0,34
Metal 0,16 0,32
Trevirke 11,62 23,00
Total 50,53 100,00
Emballasje kg %
Emballasje - Stål 0,07 11,67
Emballasje - Trevirke 0,40 66,67
Emballasje - Plast 0,13 21,67
Total inkl. emballasje 51,13 100,00
Tekniske data:
Vindu med modul mål 12x12 (1190x1190), vekt ca 51 kg (uten aluminiumskledning), inklusiv emballasje. Karmbredde 109 mm . Vindu leveres
med U-verdi 0,77 W/m2K.
Markedsområde:
Norge og deler av Europa.
Levetid, produkt:
Referanselevetid er 40 år uten aluminiumskledning og 60 år med aluminiumskledning.
Levetid, bygg eller anlegg:
60 år
LCA: Beregningsregler
Deklarert enhet:
1 stk FK - Fastkarm uten alu
Cut-off kriterier:
Alle viktige råmaterialer og all viktig energibruk er inkludert. Produksjonsprosessen for råmaterialene og energistrømmer som inngår med veldig
små mengder (mindre enn 1%) er ikke inkludert. Disse cut-off kriteriene gjelder ikke for farlige materialer og stoffer.
Alle viktige råmaterialer og all viktig energibruk er inkludert. Produksjonsprosessen for råmaterialene og energistrømmer som inngår med veldig
små mengder (<1%) er ikke inkludert. Disse cut-off kriteriene gjelder ikke for farlige materialer og stoffer.
Allokering:
Allokering er gjort iht. bestemmelser i EN 15804.Miljøpåvirkning og ressursforbruk for primærproduksjonen av resirkulerte materialer er allokert til
det opprinnelige produktsystemet. Bearbeidingsprosessen og transport av materialet til produksjonssted er allokert til analysen i denne EPDen. De
PCR-spesifikke bakgrunnsdataene følger tildelingsreglene i Ecoinvent v3.7.1 Cut-off databaseversjonen. Tildelingen av vann, energi og
avfallsstrømmer innenfor produksjonslokalene for vinduer og dører følger enhetsbasert tildeling justert med poengsystem til ulike produktgrupper
eller produkter. Dette poengsystemet er regulert av en faktor som øker med ressursintensiteten til hvert produkt. Den enhetsbaserte tildelingen
justeres etter vekten av produktet, eksklusiv vekten av glass. Allokering av energi og vann, samt produksjon av avfall i egen produksjon er allokert
likt mellom alle produkten basert på antall enheter produsert. Oppstrøms produksjon av råmaterialer er allokering er som standard i databasen
Ecoinvent v3.7.1 med cut off allokering. For verdikjeden av trevirke, så er dette økonomisk allokering.
Datakvalitet:
Spesifikke data for produktsammensetningen er fremskaffet av produsenten. De representerer produksjonen av det deklarerte produktet og ble
samlet inn for EPD-​utvikling i det oppgitte året for studien. Bakgrunnsdata er basert på EPDer iht. EN 15804 og ulike LCA​ databaser.
Datakvaliteten for råmaterialene i A1 er presentert i tabellen nedenfor.
Spesifikke data for produktsammensetningen er gitt av produsenten. Dataene representerer produksjonen av det deklarerte produktet og var
samlet inn for EPD-utvikling i 2022. Bakgrunnsdata er basert på EPD-er i henhold til EN 15804 og ulike LCA-databaser.
3 / 12
Materialer Kilde Datakvalitet År
Adhesive and sealant ecoinvent 3.7.1 Specific 2020
Aluminium ecoinvent 3.7.1 Specific 2020
Emballasje - Plast ecoinvent 3.6 Database 2019
Emballasje - Stål ecoinvent 3.6 Database 2019
Emballasje - Trevirke Modified ecoinvent 3.6 Database 2019
Gasket ecoinvent 3.7.1 Specific 2020
Metal ecoinvent 3.7.1 Specific 2020
Paint, water-based ecoinvent 3.7.1 Database 2020
Trevirke ecoinvent 3.7.1 Specific 2020
Triple glazing EPD-MIG-GB-61.0 EPD 2020
4 / 12
Systemgrenser (X=inkludert, MND=modul ikke deklarert, MNR=modul ikke relevant)
Gevinst og belastninger
Produktfase Sammenstillingsfase Bruksfase Sluttfase
etter endt levetid (D)
A1 A2 A3 A4 A5 B1 B2 B3 B4 B5 B6 B7 C1 C2 C3 C4 D
X X X X X MND X MND X MND MND MND X X X X X
Systemgrenser:
Flytskjemaet nedenfor illustrerer systemgrensene for analysen:
Teknisk tilleggsinformasjon:
relairetamåR tropsnarT gninkrivliT tropsnarT
​/snojskurtsnoK esafsnojsallatsni
kurB
dlohekildeV nojsarapeR regnitfikstU gnirevoneR llenojsarepO kurbigrene llenojsarepO kurbnnav gniretnomeD tropsnarT
gnildnahebsllafvA
lit
llafvA
gnildnahebttuls ​/gninnivnejg/kurbnejG elaisnetop-gnirelukriser
5 / 12
LCA: Scenarier og annen teknisk informasjon
Følgende informasjon beskriver scenariene for modulene i EPDen.
Kapasitetsutnyttelse Verdi
Transport fra produksjonssted til bruker (A4) Distanse (km) Brennstoff/Energiforbruk Enhet
inkl. retur (%) (Liter/tonn)
Truck, over 32 tonnes, EURO 6 (kgkm) - RER 53,3 % 300 0,023 l/tkm 6,90
Byggefase (A5) Enhet Verdi
Waste, metal, average treatment (kg) kg 0,07
Waste, packaging, pallet, EUR wooden pallet,
kg 0,40
reusable, average treatment (kg) A5
Waste, packaging, plastic film (LDPE), to average
kg 0,13
treatment (kg)
Vedlikehold (B2) Enhet Verdi
Lubricating oil (kg) - RER kg/DU 0,30
Water, tap water (kg) - Europe without Switzerland kg/DU 180,00
Detergent, Husvask (kg) kg/DU 9,00
Utskifting (B4) Enhet Verdi
Replacement and waste treatment of replaced
Units/DU 0,50
materials (p)
Kapasitetsutnyttelse Verdi
Transport til avfallsbehandling (C2) Distanse (km) Brennstoff/Energiforbruk Enhet
inkl. retur (%) (Liter/tonn)
Truck, over 32 tonnes, EURO 6 (kgkm) - RER 53,3 % 85 0,023 l/tkm 1,96
Avfallsbehandling (C3) Enhet Verdi
Waste treatment per kg Scrap steel, incineration
kg 0,16
with fly ash extraction (kg) - CH - C3
Materials to recycling (kg) kg 0,07
Waste treatment per kg Rubber, municipal
kg 1,05
incineration with fly ash extraction (kg)
Waste treatment per kg Glass, incineration with fly
kg 36,30
ash extraction (kg) - CH - C3
Waste treatment per kg Polyurethane (PU),
kg 0,50
incineration (kg)
Waste treatment per kg Wood, from incineration
kg 12,51
(kg)
Waste treatment per kg Scrap aluminium,
kg 0,17
incineration with fly ash extraction (kg) - CH - C3
Waste paint, 0% water, incineration in Norway
kg 0,51
(kg)
Avfall til sluttbehandling (C4) Enhet Verdi
Landfilling of ashes from incineration of Scrap
kg 0,11
steel, process of ashes and residues (kg) - CH - C4
Landfilling of ashes from incineration of Rubber,
kg 0,05
process per kg ashes and residues - C4 (kg)
Landfilling of ashes from incineration of Glass,
kg 36,30
process of ashes and residues (kg) - CH - C4
Landfilling of ashes from incineration of
Polyurethane (PU), process per kg ashes and kg 0,02
residues - C4 (kg)
Landfilling of ashes from incineration of Wood,
kg 0,14
process per kg ashes and residues - C4 (kg)
Landfilling of ashes from incineration of Scrap
aluminium, process of ashes and residues (kg) - kg 0,15
CH - C4
Waste paint, 0% water, landfilling of ashes from
kg 0,51
incineration in Norway (kg)
Gevinst og belastninger etter endt levetid (D) Enhet Verdi
Substitution of primary steel with net scrap (kg) kg 0,05
Substitution of thermal energy, district heating, in
MJ 171,25
Norway (MJ)
Substitution of electricity, in Norway (MJ) MJ 11,32
Substitution of primary aluminium with net scrap
kg 0,01
(kg)
Waste paint, 0% water, benefit of incineration in
kg 0,51
Norway (kg)
6 / 12
LCA: Resultater
LCA resultatene er presentert under for enheten som er definert på side 2 av EPD dokumentet.
Miljøpåvirkning (Environmental impact)
Indikator Enhet A1-A3 A4 A5 B2 B4 C1 C2 C3 C4 D
GWP-total
kg CO2 -
7,73E+01 1,34E+00 6,18E-01 7,17E+00 5,26E+01 0 3,79E-01 2,51E+01 4,06E-01 -1,23E+00
ekv
GWP-fossil
kg CO2 -
9,52E+01 1,34E+00 1,18E-02 7,02E+00 5,17E+01 0 3,79E-01 6,13E+00 4,06E-01 -1,19E+00
ekv
GWP-biogenic
kg CO2 -
-1,87E+01 5,72E-04 6,06E-01 2,85E-02 4,37E-01 0 1,62E-04 1,89E+01 3,05E-04 -3,48E-03
ekv
GWP-luluc
kg CO2 -
8,40E-01 4,07E-04 1,27E-06 1,30E-01 4,21E-01 0 1,15E-04 9,22E-05 1,23E-04 -3,65E-02
ekv
kg
ODP CFC11 - 3,85E-06 3,22E-07 9,29E-10 4,50E-07 2,22E-06 0 9,13E-08 3,85E-08 1,27E-07 -7,23E-02
ekv
mol H+
AP 9,05E-01 4,30E-03 2,11E-05 3,45E-02 4,59E-01 0 1,22E-03 4,23E-03 2,89E-03 -9,45E-03
-ekv
kg P -
EP-FreshWater 1,77E-03 1,06E-05 3,54E-08 4,06E-04 8,98E-04 0 3,01E-06 8,15E-06 4,03E-06 -9,72E-05
ekv
kg N -
EP-Marine 1,86E-01 9,42E-04 1,47E-05 6,58E-03 9,52E-02 0 2,67E-04 1,94E-03 1,03E-03 -2,91E-03
ekv
mol N -
EP-Terrestial 2,16E+00 1,05E-02 7,87E-05 7,35E-02 1,10E+00 0 2,98E-03 2,01E-02 1,14E-02 -3,15E-02
ekv
kg
POCP NMVOC 5,61E-01 4,13E-03 2,41E-05 3,87E-02 2,88E-01 0 1,17E-03 5,22E-03 3,28E-03 -8,86E-03
-ekv
ADP- kg Sb-
3,93E-04 2,38E-05 9,04E-08 1,37E-04 2,17E-04 0 6,75E-06 2,23E-06 7,07E-06 -1,10E-05
minerals&metals1 ekv
ADP-fossil1 MJ 1,49E+03 2,17E+01 6,37E-02 2,03E+02 7,66E+02 0 6,15E+00 3,56E+00 9,36E+00 -1,65E+01
WDP1 m3 6,86E+03 1,66E+01 1,74E-01 4,80E+01 3,46E+03 0 4,71E+00 1,32E+01 1,80E+01 -2,41E+02
GWP-total = Globalt oppvarmingspotensial totalt; GWP-fossil = Globalt oppvarmingspotensial fossile brensler; GWP-biogenic = Globalt oppvarmingspotensial biogene
kilder; GWP-luluc = Globalt oppvarmingspotensial arealbruk og arealbruks endringer; ODP = Potensial for nedbryting av stratosfærisk ozon; AP = Forsuringspotensial for
kilder på land og vann; EP = overgjødslingspotensial til ferskvann, hav og jord; POCP = Potensial for fotokjemisk oksidantdanning; ADP-minerals&metals = Abiotisk
utarmingspotensial for ikke-fossile ressurser, mineraler og metaller; ADP-fossil = Abiotisk utarmingspotensial for fossile ressurser, fossile brensler; WDP =
Utarmingspotensial for vannressurser
"Leseeksempel: 9,0 E-03 = 9,0*10 -3 = 0,009"
*INA Indicator Not Assessed (indikator ikke vurdert)
1. Resultatene av denne miljøpåvirkningsindikatoren skal brukes med forsiktighet ettersom usikkerheten til resultatene er høy eller det er begrenset erfaring med bruk av
indikatoren.
Merknad om miljøpåvirkningen
7 / 12
Supplerende indikatorer for miljøpåvirkning
Indikator Enhet A1-A3 A4 A5 B2 B4 C1 C2 C3 C4 D
PM Sykdomstilfeller 1,66E-05 1,23E-07 3,50E-10 2,95E-07 8,45E-06 0 3,48E-08 8,96E-08 5,30E-08 -5,22E-07
IRP2 kgBq U235 -ekv 7,81E+00 9,48E-02 2,80E-04 2,98E-01 3,99E+00 0 2,69E-02 8,83E-03 3,76E-02 -9,89E-02
ETP-fw1 CTUe 4,29E+03 1,59E+01 5,87E-02 1,60E+02 2,17E+03 0 4,50E+00 1,79E+01 5,47E+00 -8,39E+01
HTP-c1 CTUh 1,35E-07 0,00E+00 2,00E-12 7,67E-09 6,87E-08 0 0,00E+00 2,12E-09 1,97E-10 -2,03E-09
HTP-nc1 CTUh 2,12E-06 1,53E-08 8,90E-11 7,22E-08 1,09E-06 0 4,35E-09 3,74E-08 5,15E-09 -7,22E-08
SQP1 dimensjonsløs 5,63E+03 2,49E+01 8,80E-02 3,41E+01 2,84E+03 0 7,05E+00 7,86E-01 2,02E+01 -1,01E+02
PM = Partikkelutslipp; IRP = Ioniserende stråling (helseeffekt); ETP-fw = Økotoksisitet (ferskvann); HTP-c = Toksisitet påvirkning på mennesker, kreft; HTP-nc =
Toksisitet påvirkning på mennesker, andre effekter enn kreft; SQP = Påvirkninger knyttet til arealbruksendringer / jordkvalitet
"Leseeksempel: 9,0 E-03 = 9,0*10 -3 = 0,009"
*INA Indicator Not Assessed (indikator ikke vurdert)
1. Resultatene av denne miljøpåvirkningsindikatoren skal brukes med forsiktighet ettersom usikkerheten til resultatene er høy eller det er begrenset erfaring med bruk av
indikatoren.
2. Denne påvirkningskategorien omhandler hovedsakelig den eventuelle effekten av lavdose ioniserende stråling på menneskers helse i atombrenselsyklusen. Den tar
ikke hensyn til effekter på grunn av mulige atomulykker, yrkesmessig eksponering eller på grunn av fjerning av radioaktivt avfall i underjordiske anlegg. Potensiell
ioniserende stråling fra jorda, fra radon og fra noen byggematerialer måles heller ikke av denne indikatoren.
8 / 12
Ressursbruk (Resource use)
Indikator Enhet A1-A3 A4 A5 B2 B4 C1 C2 C3 C4 D
PERE MJ 1,25E+03 2,73E-01 1,41E-03 8,90E+00 6,23E+02 0 7,73E-02 1,86E-01 1,72E-01 -9,04E+01
PERM MJ 2,06E+02 0,00E+00 -5,55E+00 0,00E+00 5,63E-09 0 0,00E+00 -2,01E+02 0,00E+00 0,00E+00
PERT MJ 1,45E+03 2,73E-01 -5,55E+00 8,90E+00 6,23E+02 0 7,73E-02 -2,01E+02 1,72E-01 -9,04E+01
PENRE MJ 1,42E+03 2,17E+01 6,37E-02 2,03E+02 7,32E+02 0 6,15E+00 8,68E+00 9,36E+00 -1,65E+01
PENRM MJ 7,12E+01 0,00E+00 -5,52E+00 0,00E+00 -6,57E-09 0 0,00E+00 -6,57E+01 0,00E+00 0,00E+00
PENRT MJ 1,49E+03 2,17E+01 -5,46E+00 2,03E+02 7,32E+02 0 6,15E+00 -5,70E+01 9,36E+00 -1,65E+01
SM kg 1,82E+00 0,00E+00 0,00E+00 0,00E+00 9,10E-01 0 0,00E+00 0,00E+00 0,00E+00 0,00E+00
RSF MJ 2,51E+00 9,55E-03 3,95E-05 3,36E-02 1,28E+00 0 2,71E-03 2,52E-02 4,55E-03 -1,44E+00
NRSF MJ 8,85E-01 3,20E-02 1,44E-04 1,20E-02 5,57E-01 0 9,07E-03 1,39E-02 1,72E-01 -6,04E+00
FW m3 3,36E+00 2,47E-03 2,86E-05 3,20E-01 1,69E+00 0 7,00E-04 9,59E-03 8,44E-03 -1,16E-01
PERE = Fornybar primærenergi brukt som energibærer; PERM = Fornybar primærenergi brukt som råmateriale; PERT = Total bruk av fornybar primærenergi; PENRE =
Ikke-fornybar primærenergi brukt som energibærer; PENRM = Ikke fornybar primærenergi brukt som råmateriale; PENRT = Total bruk av ikke fornybar primærenergi;
SM = Bruk av sekundære materialer; RSF = Bruk av fornybart sekundære brensel; NRSF = Bruk av ikke fornybart sekundære brensel; FW = Netto bruk av ferskvann.
"Leseeksempel: 9,0 E-03 = 9,0*10 -3 = 0,009"
*INA Indicator Not Assessed (indikator ikke vurdert)
9 / 12
Livsløpets slutt - Avfall (End of life - Waste)
Indikator Enhet A1-A3 A4 A5 B2 B4 C1 C2 C3 C4 D
HWD kg 2,93E+00 1,19E-03 0,00E+00 2,22E-02 1,98E+01 0 3,36E-04 5,33E-05 3,67E+01 -6,57E-04
NHWD kg 5,74E+01 1,89E+00 2,20E-01 6,65E-01 4,83E+01 0 5,34E-01 3,63E+01 3,23E-01 -4,03E-01
RWD kg 3,95E-02 1,48E-04 0,00E+00 3,05E-04 1,99E-02 0 4,20E-05 1,79E-07 5,77E-05 -8,16E-05
HWD = Avhendet farlig avfall; NHWD = Avhendet ikke-farlig avfall; RWD = Avhendet radioaktivt avfall
"Leseeksempel: 9,0 E-03 = 9,0*10 -3 = 0,009"
*INA Indicator Not Assessed (indikator ikke vurdert)
Livsløpets slutt - Utgangsfaktorer (End of life - Output flow)
Indikator Enhet A1-A3 A4 A5 B2 B4 C1 C2 C3 C4 D
CRU kg 0,00E+00 0,00E+00 3,80E-01 0,00E+00 1,90E-01 0 0,00E+00 0,00E+00 0,00E+00 0,00E+00
MFR kg 1,97E+00 0,00E+00 1,36E-01 0,00E+00 1,09E+00 0 0,00E+00 7,19E-02 0,00E+00 0,00E+00
MER kg 4,06E+00 0,00E+00 1,98E-02 0,00E+00 2,74E+01 0 0,00E+00 5,07E+01 0,00E+00 0,00E+00
EEE MJ 1,10E+00 0,00E+00 1,38E-02 0,00E+00 6,47E+00 0 0,00E+00 1,18E+01 0,00E+00 -4,97E-01
EET MJ 1,67E+01 0,00E+00 2,09E-01 0,00E+00 9,59E+01 0 0,00E+00 1,75E+02 0,00E+00 -3,45E+00
CRU = Komponenter for gjenbruk, MFR Materialer for resirkulering, MER = Materialer for energigjenvinning, EEE = Eksportert elektrisk energi; EET = Eksportert termisk
energi
"Leseeksempel: 9,0 E-03 = 9,0*10 -3 = 0,009"
*INA Indicator Not Assessed (indikator ikke vurdert)
Informasjon om innholdet av biogent karbon
Indikator Enhet Ved port
Innhold av biogent karbon i produkt kg C 5,17E+00
Innhold av biogent karbon i emballasjen kg C 1,65E-01
Merk: 1 kg biogent karbon tilsvarer 44/12 kg CO2
10 / 12
Tilleggskrav
Klimagassutslipp fra bruk av elektrisitet i produksjonsfasen
Nasjonal produksjonsmiks fra import, lavspenning (inkludert produksjon av overføringslinjer, i tillegg til direkte utslipp og tap i nett) er brukt for
anvendt elektrisitet i produksjonsprosessen (A3). Bakgrunnsdata er presentert i tabellen under. Karakteriseringsfaktorer fra
EN15804:2012+A2:2019 er benyttet.
Elektrisitetsmiks Kilde Mengde Enhet
Electricity, Norway (kWh) ecoinvent 3.6 24,33 g CO2-eq/kWh
Farlige stoffer
Produktet er ikke tilført stoffer fra REACH Kandidatliste eller den norske prioritetslisten.
Inneklima
Ytterligere miljøinformasjon
Ytterligere indikatorer for miljøpåvirkning nødvendig i NPCR Part A for construction products
Indikator Enhet A1-A3 A4 A5 B2 B4 C1 C2 C3 C4 D
GWPIOBC kg CO2 -ekv 9,64E+01 1,34E+00 1,18E-02 7,17E+00 5,24E+01 0 3,79E-01 6,13E+00 4,06E-01 -1,24E+00
GWP-IOBC: Globalt oppvarmingspotensial beregnet etter prinsippet om umiddelbar oksidasjon. For å øke tydeligheten av biogent karbonbidrag til klimapåvirkning,
kreves indikatoren GWP-IOBC da den erklærer klimapåvirkninger beregnet i henhold til prinsippet om øyeblikkelig oksidasjon. GWP-IOBC er også referert til som GWP-
GHG i sammenheng med svensk lov om offentlige anskaffelser.
11 / 12
Bibliografi
ISO 14025:2010 Environmental labels and declarations - Type III environmental declarations - Principles and procedures.
ISO 14044:2006 Environmental management - Life cycle assessment - Requirements and guidelines.
EN 15804:2012+A2:2019 Environmental product declaration - Core rules for the product category of construction products.
ISO 21930:2017 Sustainability in buildings and civil engineering works - Core rules for environmental product declarations of construction
products.
ecoinvent v3, Allocation, cut-off by classification, Swiss Centre of Life Cycle Inventories.
Iversen et al., (2021) eEPD v2021.09 Background information for EPD generator tool system verification, LCA.no Report number: 07.21
Iversen et al., (2022) EPD generator for EPD generator for NPCR 014
Part B for Windows and doors, Background information for EPD generator application and LCA data, LCA.no report number: 17.22
NPCR Part A: Construction products and services. Ver. 2.0. April 2021, EPD-Norge.
NPCR 014 Part B for Windows and doors, Ver. 4.0, 20.09.2021, EPD Norway.
Programoperatør og utgiver Telefon:+47 977 22 020
Næringslivets Stiftelse for miljødeklarasjoner e-post: post@epd-norge.no
Postboks 5250 Majorstuen, 0303 Oslo, Norge web: www.epd-norge.no
Eier av deklarasjonen: Telefon:+47 57 85 25 80
Nordvestvinduet e-post: andrei.brosteanu@nordvestvinduet.no
Nordfjordvegen 8757, N-6713 Almenningen web: https://nordvestvinduet.no/
Forfatter av livsløpsrapporten Telefon:+47 98 85 33 33
Norsk Treteknisk Institutt (NTI) e-post: firmapost@treteknisk.no
Postboks 113 Blindern, 0314 Oslo web: www.treteknisk.no
Utvikler av EPD-generator Telefon:+47 916 50 916
LCA.no AS e-post: post@lca.no
Dokka 6A, 1671 Kråkerøy web: www.lca.no
ECO Platform web: www.eco-platform.org
ECO Portal web: ECO Portal
12 / 12
