Environmental product declaration
In accordance with ISO 14025 and EN 15804 +A2
Ubehandlet kledning av gran
Eier av deklarasjonen: Programoperatør:
Stangeskovene AS Næringslivets Stiftelse for miljødeklarasjoner
Deklarert enhet: Deklarasjonsnummer:
1 m3 Ubehandlet kledning av gran
NEPD-3925-2883-NO
Deklarasjonen er basert på PCR:
EN 15804:2012+A2:2019 tjener som kjerne-PCR Publiseringsnummer:
NPCR 015:2021 Part B for wood and wood-based products for
use in construction NEPD-3925-2883-NO
Godkjent dato: 14.12.2022
Gyldig til: 14.12.2027
Næringslivets Stiftelse for miljødeklarasjoner EPD Software:
LCA.no EPD generator
System ID:
33473
1 / 12
Generell informasjon
Produkt Eier av deklarasjonen:
Ubehandlet kledning av gran Stangeskovene AS
Kontaktperson: Kjell-Olav Vestli
Telefon: +47 92 06 25 74
e-post: kjell-olav@esas.no
Programoperatør: Produsent:
Postboks 5250 Majorstuen, 0303 Oslo, Norge Eidskog Stangeskovene AS avd. Skotterud
Næringslivets Stiftelse for miljødeklarasjoner Matrandvegen 180 , 2230 Skotterud
Telefon: +47 23 08 80 00 Norway
web: post@epd-norge.no
Deklarasjonsnummer: Produksjonssted:
NEPD-3925-2883-NO Eidskog Stangeskovene AS avd. Skotterud
Matrandvegen 180 , 2230 Skotterud
Norway
Kvalitet/Miljøsystem:
Deklarasjonen er basert på PCR: PEFC ST 2002:2013 - Chain of Custody
EN 15804:2012+A2:2019 tjener som kjerne-PCR
NPCR 015:2021 Part B for wood and wood-based products for use in construction
Erklæring om ansvar: Org. no.:
Eieren av deklarasjonen skal være ansvarlig for den​ underliggende informasjon 916 193 971
og bevis. EPD Norge skal ikke være ansvarlig med hensyn til produsent
informasjon, livsløpsvurdering data og bevis.​
Deklarert enhet: Godkjent dato: 14.12.2022
​
​
Gyldig til: 14.12.2027
A1-A3,A4,A5,C1,C2,C3,C4,D
1 m3 Ubehandlet kledning av gran
Funksjonell enhet: Årstall for studien:
Deklarert enhet med opsjon: 2019
Generelt om verifikasjon av EPD fra verktøy: Sammenlignbarhet:
Uavhengig verifikasjon av data, annen miljøinformasjon og EPD er foretatt etter EPD av byggevarer er nødvendigvis ikke sammenlignbare hvis de ikke samsvarer
ISO 14025:2010, kapittel 8.1.3 og 8.1.4. Individuell tredjepartsverifisering av hver med NS-EN 15804 og ses i en bygningskontekst.
EPD er ikke nødvendig når verktøyet er i integrert i bedriftens
miljøstyringssystem, ii prosedyrer for bruk av verktøyet er godkjent av EPD-
Norge og iii prosessen granskes årlig. Se vedlegg G i EPD-Norges retningslinjer
for ytterligere informasjon om EPDverktøy
Verifikasjon av EPD-verktøy: Utarbeidelse og verifikasjon av miljødeklarasjon:
Uavhengig tredjepartsverifikasjon av verktøy, bakgrunnsdata og test-EPD er Deklarasjonen er utarbeidet og verifisert ved bruk av EPDverktøy lca.tools ver
gjort i henhold til EPD-Norge sine prosedyrer og retningslinjer for verifisering og EPD2021.09, utviklet av LCA.no AS. EPDverktøyet er integrert i bedriftens
godkjenning av EPD-verktøy. miljøstyringssystem, og godkjent av EPD-Norge
Tredjeparts verifikator:
EPD er utarbeidet av:
Kjell Olav Vestli
Bedriftsspesifikke data og EPD er kontrollert av:
Alexander Borg, Asplan Viak AS
Oddbjorn Korsmo
(krever ikke signatur
Godkjent:
Håkon Hauan, CEO EPD-Norge
2 / 12
Produkt
Produktbeskrivelse:
Ubehandlet utvendig kledning er ikke beskyttet mot solnedbrytning og fuktighet. Det er derfor viktig at kledningen beskyttes med grunning/første strøk maling så snart
det er malingssesong. Videre behandling med mellom- og toppstrøk må uføres innen 1 år etter montering. Det er viktig at også endeved blir behandlet.​
Hvis kledningen blir skitten, må den vaskes med husvask før videre behandling, for å sikre vedheft. Til grunning anbefales Jotun Visir eller tilsvarende produkter. Til
mellom- og toppstrøk anbefales Jotun Optimal eller tilsvarende produkter. Senere vedlikehold utføres med tilsvarende produkter. Intervallene for vedlikehold blir påvirket
av lokale klimatiske forhold, og vedlikehold må derfor gjøres etter behov.
Produktspesifikasjon:
EPDen omfatter alle dimensjoner og profiler av ubehandlet utvendig kledning.
Materialer kg %
Trevirke, tørr masse 399,45 85,47
Vann, i trevirke 67,91 14,53
Total 467,36
Emballasje kg %
Plastemballasje 0,55 58,51
Treemballasje 0,39 41,49
Total inkl. emballasje 468,30
Tekniske data:
Grankledning fra Eidskog Stangeskovene har en gjennomsnittsfuktighet på 17-18 % beregnet av tørrvekt. Standardavviket på fuktigheten er ca 1,5 %. Gran brukt til
kledning har en densitet på 467 kg/m3 ved 17 % fuktighet. For 1 m2 dekkende kledning forbrukes 0,019 m3 trelast.
Kledningen produseres i henhold til NS-EN 14915 og SN/TS 3186.
Markedsområde:
Norge
Levetid, produkt:
Levetiden avhenger av klimatiske forhold og ytre påvirkning. Det er ikke tatt hensyn til levetid for det deklarerte produktet da bruksfasen ikke er deklarert.​
Levetid, bygg:
Byggets levetid er ikke tatt hensyn til da bruksfasen ikke er deklarert.
LCA: Beregningsregler
Deklarert enhet:
1 m3 Ubehandlet kledning av gran
Cut-off kriterier:
Alle viktige råmaterialer og all viktig energibruk er inkludert. Produksjonsprosessen for råmaterialene og energistrømmer som inngår med veldig små mengder (<1%) er
ikke inkludert. Summen av utelatte material- og energistrømmer er ikke over 5% per modul. Disse cut-off kriteriene gjelder ikke for farlige materialer og stoffer.
Allokering:
Allokering er gjort iht. bestemmelser i EN 15804. I skogbruk er det er benyttet økonomisk allokering mellom sagtømmer og massevirke. På sagbruk er inngående energi,
vann, avfall, materialer og interntransport er delt opp i underprosesser og så allokert etter inntekt mellom hoved- og biproduktene. Miljøpåvirkning og ressursforbruk for
primærproduksjonen av resirkulerte materialer er allokert til det opprinnelige produktsystemet.
Datakvalitet:
Spesifikke data for produktsammensetningen er fremskaffet av produsenten. De representerer produksjonen av det deklarerte produktet og ble samlet inn for EPD-​-
utvikling i det oppgitte året for studien. Bakgrunnsdata er basert på registrerte EPDer iht. EN 15804, hvis tilgjengelig, Norsk Treteknisk Institutt og LCA.no sine databaser,
Ecoinvent, og andre LCA kilder. Datakvaliteten for råmaterialene i A1 er presentert i tabellen nedenfor.
Materialer Kilde Datakvalitet År
Plastemballasje Treteknisk Specific 2020
Treemballasje Modified ecoinvent 3.7.1 Database 2020
Vann, i trevirke LCA.no Database 2021
Trevirke, tørr masse Treteknisk LCI 2022
3 / 12
Systemgrenser (X=inkludert, MND=modul ikke deklarert, MNR=modul ikke relevant)
Gevinst og
belastninger
Produktfase Sammenstillingsfase Bruksfase Sluttfase
etter endt
levetid (D)
A1 A2 A3 A4 A5 B1 B2 B3 B4 B5 B6 B7 C1 C2 C3 C4 D
X X X X X X X X X X
Systemgrenser:
Opptak og utslipp av karbondioksid fra biologisk opphav er beregnet basert på NS-EN 16485:2014. Denne metoden er basert på modularitetsprinsippet i EN 15804:2012, og hvor utslipp skal
telles med i den livsløpsmodulen hvor det faktisk skjer. Mengden karbondioksid er beregnet i henhold til NS-EN 16449:2014. Nettobidraget til GWP fra biogent karbon er vist under
«Ytterliggere miljøinformasjon».​ Flytskjemaet nedenfor illustrerer systemgrensene for analysen:
Teknisk tilleggsinformasjon
relairetamåR tropsnarT gninkrivliT tropsnarT ​/snojskurtsnoK esafsnojsallatsni
kurB
dlohekildeV nojsarapeR regnitfikstU gnirevoneR llenojsarepO kurbigrene llenojsarepO kurbnnav gniretnomeD tropsnarT gnildnahebsllafvA lit
llafvA
gnildnahebttuls
​/gninnivnejg/kurbnejG elaisnetop-gnirelukriser
4 / 12
LCA: Scenarier og annen teknisk informasjon
Følgende informasjon beskriver scenariene for modulene i EPDen.
Det er forutsatt en transport til byggeplass på 100 km med stor lastebil. Det er antatt 5 % svinn på byggeplass, avfallshåndtering av svinn og emballasje, samt 1 MJ/m3 i
elektrisitetsforbruk.
Overflatebehandling påført på byggeplass er ikke inkludert, da bruksfasen til det deklarerte produktet ikke er deklarert.
Det er antatt 1 MJ energiforbruk for demontering ved endt levetid. Avfall av overflatebehandlet treverk er klassifisert som behandlet trevirke (1142) i NS 9431:2011. Det
håndteres med forbrenning med energiutnyttelse (0007) i anlegg med tillatelse til det. Transporten av treavfall er basert på gjennomsnittsavstanden for 2007 i Norge og
utgjør 85 km (Raadal et al. (2009). Gevinsten av eksportert energi fra energigjenvinning i kommunalt avfallsanlegg er beregnet med erstatning av norsk el-miks og norsk
fjernvarmemiks.
Kapasitetsutnyttelse Verdi
Transport fra produksjonssted til bruker (A4) Distanse (km) Brennstoff/Energiforbruk Enhet
inkl. retur (%) (Liter/tonn)
Lastebil med henger, EURO 6 (kgkm) 53,3 % 70 0,023 l/tkm 1,61
Lastebil, EURO 6 (kgkm) 36,7 % 30 0,043 l/tkm 1,29
Byggefase (A5) Unit Value
Avfallsbehandling plast - A5 (kg) kg 0,58
Avfallsbehandling treemballasje, inkl. biogent
kg 0,41
karbon (kg)
Elektrisitet, Norge (MJ) MJ/DU 1,00
Avfallsbehandling av materialsvinn (andel) Units 0,05
Materialsvinn produkt, installasjon (andel) Units/DU 0,05
Demontering (C1) Unit Value
Elektrisitet, Norge (MJ) MJ/DU 1,00
Kapasitetsutnyttelse Verdi
Transport til avfallsbehandling (C2) Distanse (km) Brennstoff/Energiforbruk Enhet
inkl. retur (%) (Liter/tonn)
Lastebil, uspesifisert kapasitet, EURO 5 (kgkm) 46,9 % 85 0,033 l/tkm 2,81
Avfallsbehandling (C3) Unit Value
Avfallsbehandling ubehandlet tre, 0% vann,
kg 399,45
forbrenning, Norge - C3 (kg)
Avfall til sluttbehandling (C4) Unit Value
Avfallsbehandling ubehandlet tre, 0% vann,
kg 399,45
deponering av aske, Norge - C4 (kg)
Gevinst og belastninger etter endt levetid (D) Unit Value
Avfallsbehandling ubehandlet tre, 0% vann,
substitusjon av elektrisitet og varme, Norge - D kg 399,45
(kg)
5 / 12
LCA: Resultater
LCA resultatene er presentert under for enheten som er definert på side 2 av EPD dokumentet.
Miljøpåvirkning (Environmental impact)
Parameter Unit A1-A3 A4 A5 C1 C2 C3 C4 D
GWP-total kg CO2 -eq -6,73E+02 5,15E+00 4,43E+00 6,76E-03 5,08E+00 7,37E+02 2,38E-01 -4,09E+01
GWP-fossil kg CO2 -eq 5,88E+01 5,15E+00 3,77E+00 6,55E-03 5,07E+00 5,02E+00 2,38E-01 -3,94E+01
GWP-biogenic kg CO2 -eq -7,32E+02 2,17E-03 6,27E-01 1,81E-04 2,15E-03 7,32E+02 1,23E-04 0,00E+00
GWP-luluc kg CO2 -eq 6,49E-01 1,69E-03 3,28E-02 2,70E-05 1,76E-03 1,57E-03 3,69E-05 -1,13E-01
ODP kg CFC11 -eq 1,06E-05 1,21E-06 6,71E-07 4,49E-10 1,15E-06 3,23E-07 2,76E-08 -4,48E-06
AP mol H+ -eq 4,46E-01 1,58E-02 2,80E-02 5,12E-05 2,09E-02 7,46E-02 8,71E-04 -3,02E-01
EP-FreshWater kg P -eq 3,25E-03 4,11E-05 1,72E-04 4,71E-07 4,12E-05 9,94E-05 3,10E-06 -1,31E-03
EP-Marine kg N -eq 1,59E-01 3,32E-03 1,03E-02 5,63E-06 6,18E-03 3,65E-02 2,81E-04 -1,18E-01
EP-Terrestial mol N eq 1,83E+00 3,71E-02 1,17E-01 7,32E-05 6,84E-02 3,88E-01 3,18E-03 -1,34E+00
POCP kg NMVOC -eq 4,98E-01 1,44E-02 3,15E-02 1,97E-05 2,15E-02 9,41E-02 8,82E-04 -3,46E-01
ADP-minerals&metals1 Kg Sb-eq 4,62E-04 1,14E-04 3,66E-05 4,88E-07 1,27E-04 1,37E-05 4,07E-07 -4,48E-04
ADP-fossil1 MJ 8,08E+02 8,11E+01 5,05E+01 8,94E-02 7,74E+01 3,39E+01 2,35E+00 -5,46E+02
WDP1 m3 4,86E+03 6,91E+01 2,67E+02 1,56E+01 7,22E+01 1,14E+00 1,28E-02 -1,16E+01
GWPtotal Globalt oppvarmingspotensial; GWPfossil: Globalt oppvarmingspotensial fossile brensler; GWPbiogenic: Globalt oppvarmingspotensial biogene kilder;
GWPluluc: Globalt oppvarmingspotensial arealbruk endringer i bruk av arealer; ODP Potensial for nedbryting av stratosfærisk ozon; AP Forsurningspotensial for kilder på
land og vann; EP overgjødslingspotensial til ferskvann, hav og jord; POCP Potensial for fotokjemisk oksidantdanning; ADP-elements Abiotisk utarmingspotensial for
ikke-fossile ressurser, mineraler; ADP-fossil Abiotisk utarmingspotensial for fossile ressurser, fosile brensler; WDP Utarmingspotensial for vannressurser.
"Leseeksempel: 9,0 E-03 = 9,0*10 -3 = 0,009"
*INA Indicator Not Assessed (indikator ikke vurdert)
1. Resultatene av denne miljøpåvirkningsindikatoren skal brukes med forsiktighet ettersom usikkerheten til resultatene er høy eller det er begrenset erfaring med bruk av
indikatoren.
Merknad om miljøpåvirkningen
6 / 12
Supplerende indikatorer for miljøpåvirkning
Parameter Unit A1-A3 A4 A5 C1 C2 C3 C4 D
PM Disease incidence 7,19E-06 4,03E-07 4,47E-07 3,67E-10 3,98E-07 9,02E-07 1,16E-08 -2,21E-05
IRP2 kgBq U235 eq. 3,72E+00 3,54E-01 2,29E-01 1,62E-03 3,38E-01 9,38E-02 1,09E-02 -3,24E+00
ETP-fw1 CTUe 2,55E+03 5,96E+01 1,39E+02 4,07E-01 5,78E+01 1,02E+02 4,00E+00 -2,61E+03
HTP-c1 CTUh 1,12E-07 0,00E+00 6,61E-09 1,90E-11 0,00E+00 1,92E-08 3,99E-10 -5,16E-08
HTP-nc1 CTUh 1,52E-06 6,09E-08 1,26E-07 4,58E-10 7,96E-08 8,40E-07 6,79E-09 -1,58E-06
SQP1 Pt 8,69E+04 7,74E+01 4,36E+03 4,50E-02 6,82E+01 7,95E+01 4,03E+00 -9,33E+03
PM: Partikkelutslipp; IRP: Ioniserende stråling (helseeffekt); ETP-fw: Økotoksisitet (ferskvann); HTP-c: Toksisitet påvirkning på mennesker, kreft; HTP-nc: Toksisitet
påvirkning på mennesker, andre effekter enn kreft; SQP: Påvirkninger knyttet til arealbruksendringer / jordkvalitet
"Leseeksempel: 9,0 E-03 = 9,0*10 -3 = 0,009"
*INA Indicator Not Assessed (indikator ikke vurdert)
1. Resultatene av denne miljøpåvirkningsindikatoren skal brukes med forsiktighet ettersom usikkerheten til resultatene er høy eller det er begrenset erfaring med bruk av
indikatoren.
2. Denne påvirkningskategorien omhandler hovedsakelig den eventuelle effekten av lavdose ioniserende stråling på menneskers helse i atombrenselsyklusen. Den tar
ikke hensyn til effekter på grunn av mulige atomulykker, yrkesmessig eksponering eller på grunn av fjerning av radioaktivt avfall i underjordiske anlegg. Potensiell
ioniserende stråling fra jorda, fra radon og fra noen byggematerialer måles heller ikke av denne indikatoren.
7 / 12
Ressursbruk (Resource use)
Parameter Unit A1-A3 A4 A5 C1 C2 C3 C4 D
PERE MJ 2,01E+03 1,08E+00 4,93E+02 1,16E+00 1,10E+00 7,69E+03 1,29E-01 -3,50E+03
PERM MJ 8,16E+03 0,00E+00 -6,65E+00 0,00E+00 0,00E+00 -8,15E+03 0,00E+00 0,00E+00
PERT MJ 1,02E+04 1,08E+00 4,86E+02 1,16E+00 1,10E+00 -4,60E+02 1,29E-01 -3,50E+03
PENRE MJ 8,01E+02 8,11E+01 5,01E+01 8,95E-02 7,74E+01 3,39E+01 2,35E+00 -5,46E+02
PENRM MJ 2,58E+01 0,00E+00 1,29E+00 0,00E+00 0,00E+00 0,00E+00 0,00E+00 0,00E+00
PENRT MJ 8,26E+02 8,11E+01 5,14E+01 8,95E-02 7,74E+01 3,39E+01 2,35E+00 -5,46E+02
SM kg 4,11E-01 0,00E+00 2,06E-02 0,00E+00 0,00E+00 0,00E+00 0,00E+00 0,00E+00
RSF MJ 3,23E-01 3,82E-02 8,81E-01 9,09E-04 3,91E-02 1,72E+01 0,00E+00 -2,34E+03
NRSF MJ 1,04E+00 1,32E-01 6,16E-01 2,27E-03 1,37E-01 1,10E+01 0,00E+00 -1,49E+03
FW m3 4,71E+00 8,99E-03 2,53E-01 8,65E-03 8,76E-03 1,41E-01 2,17E-03 -1,23E+01
PERE Fornybar primærenergi brukt som energibærer; PERM Fornybar primærenergi brukt som råmateriale; PERT Total bruk av fornybar primærenergi; PENRE Ikke
fornybar primærenergi brukt som energibærer; PENRM Ikke fornybar primærenergi brukt som råmateriale; PENRT Total bruk av ikke fornybar primærenergi; SM Bruk av
sekundære materialer; RSF Bruk av fornybart sekundære brensel; NRSF Bruk av ikke fornybart sekundære brensel; FW Netto bruk av ferskvann.
"Leseeksempel: 9,0 E-03 = 9,0*10 -3 = 0,009"
*INA Indicator Not Assessed (indikator ikke vurdert)
8 / 12
Livsløpets slutt - Avfall (End of life - Waste)
Parameter Unit A1-A3 A4 A5 C1 C2 C3 C4 D
HWD kg 4,13E-01 4,33E-03 2,71E-01 5,74E-05 4,18E-03 4,37E-02 4,95E+00 -2,88E-01
NHWD kg 2,77E+01 5,72E+00 2,37E+00 6,89E-03 4,96E+00 1,24E+00 1,87E+00 -1,49E+01
RWD kg 5,02E-03 5,53E-04 3,14E-04 8,01E-07 5,27E-04 1,05E-04 1,42E-05 -2,26E-03
HWD Avhendet farlig avfall; NHWD Avhendet ikke-farlig avfall; RWD Avhendet radioaktivt avfall.
"Leseeksempel: 9,0 E-03 = 9,0*10 -3 = 0,009"
*INA Indicator Not Assessed (indikator ikke vurdert)
Livsløpets slutt - Utgangsfaktorer (End of life - Output flow)
Parameter Unit A1-A3 A4 A5 C1 C2 C3 C4 D
CRU kg 0,00E+00 0,00E+00 0,00E+00 0,00E+00 0,00E+00 0,00E+00 0,00E+00 0,00E+00
MFR kg 3,73E-01 0,00E+00 3,13E-01 0,00E+00 0,00E+00 0,00E+00 0,00E+00 0,00E+00
MER kg 2,06E-04 0,00E+00 4,10E-01 0,00E+00 0,00E+00 0,00E+00 0,00E+00 0,00E+00
EEE MJ 1,33E-01 0,00E+00 1,03E-02 0,00E+00 0,00E+00 0,00E+00 0,00E+00 -8,18E+02
EET MJ 2,02E+00 0,00E+00 1,56E-01 0,00E+00 0,00E+00 0,00E+00 0,00E+00 -5,67E+03
CRU Komponenter for gjenbruk, MFR Materialer for resirkulering, MER Materialer for energigjenvinning, EEE Eksportert elektrisk energi; ETE Eksportert termisk energi.
"Leseeksempel: 9,0 E-03 = 9,0*10 -3 = 0,009"
*INA Indicator Not Assessed (indikator ikke vurdert)
Informasjon om innholdet av biogent karbon
Parameter Unit At the factory gate
Biogenic carbon content in product kg C 2,00E+02
Biogenic carbon content in accompanying packaging kg C 1,63E-01
Merk: 1 kg biogent karbon tilsvarer 44/12 kg CO2
9 / 12
Norske tilleggskrav
Klimagassutslipp fra bruk av elektrisitet i produksjonsfasen
Nasjonal produksjonsmiks fra import, lavspenning (inkludert produksjon av overføringslinjer, i tillegg til direkte utslipp og tap i nett) er brukt for anvendt elektrisitet i
produksjonsprosessen (A3). Bakgrunnsdata er presentert i tabellen under. Karakteriseringsfaktorer fra EN15804:2012+A2:2019 er benyttet.
Electricity mix Data source Amount Unit
Elektrisitet, Norge (kWh) ecoinvent 3.6 24,33 g CO2-eq/kWh
Farlige stoffer
Produktet er ikke tilført stoffer fra REACH Kandidatliste eller den norske prioritetslisten.
Inneklima
N/A
Ytterligere miljøinformasjon
Miljøpåvirkningsindikatorer iht. EN 15804+A1 og NPCR Part A v2.0
Parameter Unit A1-A3 A4 A5 C1 C2 C3 C4 D
GWP kg CO2 -eq -6,75E+02 5,10E+00 4,31E+00 6,47E-03 5,02E+00 7,37E+02 2,36E-01 -3,86E+01
ODP kg CFC11 -eq 8,54E-06 9,79E-07 5,41E-07 5,70E-10 9,16E-07 2,82E-07 2,20E-08 -3,83E-06
POCP kg C2H4-eq 1,97E-02 6,27E-04 1,14E-03 1,92E-06 6,69E-04 1,62E-03 2,89E-05 -2,31E-02
AP kg SO2 -eq 2,61E-01 1,05E-02 1,68E-02 4,05E-05 1,01E-02 5,19E-02 6,60E-04 -2,17E-01
EP kg PO43- -eq 7,75E-02 1,13E-03 4,93E-03 3,79E-06 1,09E-03 1,83E-02 1,15E-04 -6,01E-02
ADPM kg Sb -eq 4,64E-04 1,14E-04 3,67E-05 4,88E-07 1,27E-04 1,37E-05 4,07E-07 -4,48E-04
ADPE MJ 7,70E+02 7,95E+01 4,83E+01 4,41E-02 7,58E+01 3,18E+01 2,19E+00 -4,65E+02
GWPIOBC kg CO2 -eq 5,97E+01 5,15E+00 3,78E+00 6,75E-03 5,08E+00 5,08E+00 2,38E-01 -4,09E+01
GWP Global warming potential; ODP Depletion potential of the stratospheric ozone layer; POCP Formation potential of tropospheric photochemical oxidants; AP
Acidification potential of land and water; EP Eutrophication potential; ADPM Abiotic depletion potential for non fossil resources; ADPE Abiotic depletion​ potential for
fossil resources; GWP-IOBC/GHG Global warming potential calculated according to the principle of instantanious oxidation (except emissions and uptake of biogenic
carbon)
10 / 12
Bibliografi
NS-EN ISO 14025:2010 Miljømerker og deklarasjoner - Miljødeklarasjoner type III - Prinsipper og prosedyrer.
NS-EN ISO 14044:2006 Miljøstyring - Livsløpsvurderinger - Krav og retningslinjer.
NS-EN 15804:2012+A2:2019 Bærekraftig byggverk - Miljødeklarasjoner - Grunnleggende produktkategoriregler for byggevarer.
ISO 21930:2017 Sustainability in buildings and civil engineering works -
Core rules for environmental product declarations of construction products and services.
ecoinvent v3, Allocation, cut-off by classification, Swiss Centre of Life Cycle Inventories.
Iversen et al., (2021) eEPD v2021.09 Background information for EPD generator tool system verification, LCA.no rapportnummer: : 07.21.
EPD generator for NPCR 015 Part B for Wood-based products, Background information for EPD generator application and LCA data,
NPCR Part A: Construction products and services. Ver. 2.0, 24.03.2021 EPD Norway.
NPCR 015 Part B for wood and wood-based products , Ver. 4.0, 07.10.2021, EPD Norway.
Programoperatør og utgiver Telefon: +47 23 08 80 00
Næringslivets Stiftelse for miljødeklarasjoner e-post: post@epd-norge.no
Postboks 5250 Majorstuen, 0303 Oslo, Norge web: www.epd-norge.no
Eier av deklarasjonen: Telefon: +47 92 06 25 74
Stangeskovene AS e-post: kjell-olav@esas.no
Vikoddenveien 137, 1930 Aurskog web: www.stangeskovene.no
Forfatter av livsløpsrapporten Telefon: +47 98 85 33 33
Norsk Treteknisk Institutt e-post: firmapost@treteknisk.no
Postboks 113 Blindern, 0314 web: www.treteknisk.no
Utvikler av EPD-generator Telefon: +47 916 50 916
LCA.no AS e-post: post@lca.no
Dokka 6B,1671 Kråkerøy web: www.lca.no
ECO Platform Web: www.eco-platform.org
ECO Portal Web: ECO Portal
11 / 12
EPD for the best
environmental
decision
The Norwegian EPD Foundation
www.epd-norge.no
12 / 12
