Environmental product declaration
in accordance with ISO 14025 and EN 15804+A2
Smekab Citylifes moduluppbyggda rör-räcke, lackerade
Ägaren av deklarationen: Programoperatör:
Saferoad Smekab AB The Norwegian EPD foundation
Deklarationsnummer:
Smekab Citylifes moduluppbyggda rör-räcke, lackerade
NEPD-6628-5899-SE
Deklarerat enhet:
1 kg Publiseringsnummer:
Deklarationen är beserat på PCR: NEPD-6628-5899-SE
CEN Standard EN 15804:2012+A2:2019 utgör grunden
Godkänt datum:
till PCR
The Norwegian EPD foundation
NPCR 013:2021 Part B for Steel and aluminium
NEPD-6628-5899-SE
construction products
Giltigt från: 22.05.2024
Giltigt till: 22.05.2029
EPD software:
LCAno EPD generator ID: 351922
1 / 12
Generell information
Produkt Ägaren av deklarationen:
Smekab Citylifes moduluppbyggda rör-räcke, lackerade Saferoad Smekab AB
Kontaktperson: Johan Bertilsson
Telefon: +46 44 767 00
e-mail: info@smekabcitylife.se
Programoperatör: Producent:​
The Norwegian EPD foundation Saferoad Smekab AB
Post Box 5250 Majorstuen, 0303 Oslo, Norway
Telefon: +47 977 22 020
web: www.epd-norge.no
Deklarationsnummer: Produktionsort:
NEPD-6628-5899-SE Saferoad Smekab AB
Skolgatan 1
291 73 Önnestad, Sweden
Deklarationen är beserat på PCR: Kvalitets- och miljösystem:
CEN Standard EN 15804:2012+A2:2019 utgör grunden till PCR EN ISO 9001, EN ISO 14001, EN 1090
NPCR 013:2021 Part B for Steel and aluminium construction products
Uttalande om ansvar: Organisationsnummer:
Ägaren av deklarationen är ansvarig för den underbyggande SE556099686901
informationen och bevis. EPD Norge är inte ansvarig gällande
information gällande tillverkning, livstidsvärdering och bevis.
Giltigt från:
Deklarerat enhet:
22.05.2024
1 kg Smekab Citylifes moduluppbyggda rör-räcke, lackerade
Deklarerat enhet med tillval: Giltigt till:
A1,A2,A3,A4,A5,C1,C2,C3,C4,D 22.05.2029
Studien utförd år:
2023
Funktionell enhet: Jämförbarhet:
Moduluppbyggda rör-räcke, EPD avser räcke per kg. EPD:er av byggvaror är inte nödvändigtvis jämförbara om de ​ inte
uppfyller NS-EN 15804 och ses i ett byggnadstekniskt ​ sammanhang.
Allmän information om verifiering av EPD från verktyg: Upprättande och verifiering av miljödeklarationen
Oberoende verifiering av data, annan miljöinformation och EPD har Deklarationen har upprättats och verifierats med hjälp av EPD-
utförts enligt ISO 14025: 2010, kapitel 8.1.3 och 8.1.4. Enskild verktyget lca.tools​ version EPD2022.03, utvecklad av LCA.no AS.
tredjepartsverifiering av varje EPD krävs inte när verktyget är i) EPD-verktyget är integrerat i företagets miljöledningssystem och
integrerat i företagets miljöledningssystem, ii) förfaranden för godkänt av EPD-Norge.
användning av verktyget är godkänt av EPD-Norge och iii) processen
granskas årligen. Ser Bilaga G i EPD-Norges riktlinjer för ytterligare EPD har utarbetats av: Johan Bertilsson
information om EPD-verktyg.
Företagsspecifik data och EPD styrs av: Mats Alexandersson
Verifiering av EPD-verktyg: Godkänd:
Oberoende tredjepartsverifiering av verktyg, bakgrundsdata och test- Sign
EPD​ görs i enlighet med EPD-Norges förfaranden och riktlinjer för
verifiering och godkännande av EPD-verktyg.
Tredjeparts verifikator:
Alexander Borg, Asplan Viak AS
(Ingen signatur krävs)
2 / 12
Produkt
Produktbeskrivning:
Våra stabila räcken, staket och skydd är utvecklade för att skydda och avgränsa. Modulära konstruktioner som ger hög flexibilitet och lång
livslängd. EPD gäller för:
Bågräcke
Modulräcke
Parkeringsräcke
Påkörningsskydd
Sektionsräcke
Skyddsräcke
Stängselräcke
Trappräcke
Produktspecifikation:
Varmförzinkat och lackerat stål
Material kg %
Metal - Steel 0,92 91,54
Metal - Zinc 0,08 7,96
Powder coating 0,00 0,50
Total 1,00 100,00
Förpackning kg %
Packaging - Plastic 0,01 3,23
Packaging - Wood 0,15 96,77
Total incl. förpackning 1,16 100,00
Tekniska data:
Material: Varmförzinkat stål, pulverlackerat
Höjd: 500-1150 mm
Längd: c/c 1000-3000 mm
Diameter: Stolpe Ø48 / Ø76 mm
Fastsättning: Nedgrävning, fastbultning
Marknadsområde:
Sverige
Livslängd, produkt:
Produktlivslängd: 50 år
Garantitid: 5 år
Livslängd, byggnad:
LCA: Beräkningsregler
Deklarerat enhet:
1 kg Smekab Citylifes moduluppbyggda rör-räcke, lackerade
Cut-off kriterier:
Alla betydande råmaterial och all betydande​ energianvändning har inkluderats i studien. Energibehov och produktionsprocesser för råmaterial
med låg andel av totalen (<1%) har inte inkluderats. För var enskilt modul är summan av exkluderade material- och energiflöden inte över 5%.
Dessa cut-off kriterier gäller inte för farliga material och ämnen.
Allokering:
Allokering har gjorts enligt EN 15804. Ingående energi, vatten, avfall och interntransport har delats upp i underprocesser och sedan allokerats
efter intäkt mellan huvud- och biprodukter. Påverkan för primärproduktionen av återvunna material har allokerats till huvudprodukten där
materialet används.
Datakvalitet:
Specifika data för produktsammansättningen tillhandahålls av tillverkaren. Data representerar produktionen av den deklarerade produkten och
samlades in för EPD-utveckling under studieåret. Bakgrundsdata baseras på EPD:er enligt EN 15804 och olika LCA-databaser. Datakvaliteten för
råvarorna i A1 presenteras i tabellen nedan.
3 / 12
Material Referens Datakvalitet År
Metal - Steel ecoinvent 3.6 Database 2019
Metal - Steel Modified ecoinvent 3.6 Database 2019
Metal - Zinc ecoinvent 3.6 Database 2019
Packaging - Plastic ecoinvent 3.6 Database 2019
Packaging - Wood ecoinvent 3.6 Database 2019
Powder coating Ecoinvent 3.6 Database 2019
4 / 12
Systemgränser (X = inkluderad, MND = modul inte deklarerad, MNR = modul inte relevant)
Fördelar och
Produktskedet Byggprocesskedet Användningsskedet Slutskedet belastningar utanför
systemgränsen
A1 A2 A3 A4 A5 B1 B2 B3 B4 B5 B6 B7 C1 C2 C3 C4 D
X X X X X MND MND MND MND MND MND MND X X X X X
Systemgränser:
Teknisk tilläggs information:
lairetamåR tropsnarT gninkrevlliT tropsnarT snoitkurtsnoK
/
safsnoitallatsni gnindnävnA llåhrednU noitarepeR etybtU gnirevoneR llenoitarepO kurbigrene llenoitarepO kurbröfnettav gniretnomeD tropsnarT
gnildnahebsllafvA
llit
llafvA
gnildnahebtuls -kurbretÅ-gninnivretÅ laitnetop-gnirelukricer
5 / 12
LCA: Scenarier och annan teknisk information
Följande information beskriver scenarierna för modulerna i EPD:en
A5/C1: Saknas delvis då vi inte har någon information angående installations och demonterings scenarier.
Transport från produktionsanläggningen till Fyllnadsgrad (incl. Värde
Avstånd (km) Bränsle- /Energiförbrukning Enhet
användare (A4) retur) % (Liter/tonn)
Truck, 16-32 tonnes, EURO 6 (km) - Europe 36,7 % 300 0,043 l/tkm 12,90
Bygg- och installationsprocessen (A5) Enhet Värde
Waste, packaging, pallet, EUR wooden pallet,
kg 0,15
average treatment (kg)
Waste, packaging, plastic film (LDPE), to average
kg 0,01
treatment (kg)
Fyllnadsgrad (incl. Värde
Transport avfallshantering (C2) Avstånd (km) Bränsle- /Energiförbrukning Enhet
retur) % (Liter/tonn)
Truck, 16-32 tonnes, EURO 6 (km) - Europe 36,7 % 85 0,043 l/tkm 3,66
Avfallsbehandling (C3) Enhet Värde
Waste treatment per kg Hazardous waste,
kg 0,00
incineration (kg)
Waste, Materials to recycling (kg) kg 0,90
Avfallshantering (C4) Enhet Värde
Landfilling of ashes from incineration of
kg 0,00
Hazardous waste, from incineration (kg)
Waste, scrap aluminium, to landfill (kg) kg 0,03
Waste, scrap steel, to landfill (kg) kg 0,06
Waste, scrap zinc, to landfill (kg) kg 0,01
Fördelar och belastningar utanför
Enhet Värde
systemgränsen (D)
Substitution of electricity (MJ) MJ 0,00
Substitution of primary steel with net scrap (kg) kg 0,10
Substitution of primary zinc with net scrap (kg) kg 0,07
Substitution of thermal energy, district heating
MJ 0,00
(MJ)
6 / 12
LCA: Resultat
Miljöpåverkan (Environmental impact)
Indicator Enhet A1 A2 A3 A4 A5 C1 C2 C3 C4 D
GWP-total
kg CO2 -
2,24E+00 2,87E-01 4,81E+02 4,90E-02 2,32E-01 0 1,39E-02 1,11E-02 1,11E-03 -3,28E-01
eq
GWP-fossil
kg CO2 -
2,39E+00 2,86E-01 4,73E+02 4,90E-02 4,43E-03 0 1,39E-02 1,10E-02 1,11E-03 -3,26E-01
eq
GWP-biogenic
kg CO2 -
-1,52E-01 8,41E-05 3,46E+00 2,03E-05 2,27E-01 0 5,75E-06 2,77E-05 1,68E-06 -2,15E-03
eq
GWP-luluc
kg CO2 -
8,89E-03 1,61E-04 4,99E+00 1,74E-05 1,07E-06 0 4,94E-06 2,79E-06 2,52E-07 -7,69E-04
eq
kg
ODP CFC11 - 1,93E-07 5,91E-08 1,15E-04 1,11E-08 6,69E-10 0 3,15E-09 1,27E-09 2,80E-10 -5,86E-08
eq
mol H+
AP 1,38E-02 7,45E-03 1,82E+00 1,41E-04 3,29E-05 0 3,99E-05 1,62E-05 6,87E-06 -2,68E-03
-eq
EP-FreshWater kg P -eq 1,91E-04 1,36E-06 1,23E-02 3,92E-07 4,92E-08 0 1,11E-07 2,65E-07 1,34E-08 -3,15E-05
EP-Marine kg N -eq 2,80E-03 1,85E-03 3,70E-01 2,79E-05 1,44E-05 0 7,90E-06 3,35E-06 2,43E-06 -5,84E-04
mol N -
EP-Terrestial 2,91E-02 2,06E-02 4,22E+00 3,12E-04 1,51E-04 0 8,83E-05 3,78E-05 2,72E-05 -6,45E-03
eq
kg
POCP NMVOC 9,52E-03 5,37E-03 1,31E+00 1,19E-04 3,89E-05 0 3,38E-05 1,06E-05 7,73E-06 -1,88E-03
-eq
ADP- kg Sb-
6,24E-03 3,27E-06 5,51E-03 1,35E-06 6,76E-08 0 3,84E-07 3,85E-08 6,41E-09 -5,54E-03
minerals&metals1 eq
ADP-fossil1 MJ 3,39E+01 3,81E+00 1,35E+04 7,41E-01 4,91E-02 0 2,10E-01 4,63E-02 2,09E-02 -4,12E+00
WDP1 m3 1,92E+02 1,50E+00 8,86E+05 7,17E-01 7,88E-02 0 2,03E-01 1,72E-01 3,04E-01 -2,37E+00
GWP-total = Global Warming Potential total; GWP-fossil = Global Warming Potential fossil fuels; GWP-biogenic = Global Warming Potential biogenic; GWP-luluc =
Global Warming Potential land use and land use change; ODP = Depletion potential of the stratospheric ozone layer; AP = Acidification potential, Accumulated
Exceedance; EP-freshwater = Eutrophication potential, fraction of nutrients reaching freshwater end compartment: EP-marine = Eutrophication potential, fraction of
nutrients reaching marine end compartment; EP-terrestrial = Eutrophication potential, Accumulated Exceedance; POCP = Formation potential of tropospheric ozone;
ADP-minerals&metals = Abiotic depletion potential for non-fossil resources; ADP-fossil = Abiotic depletion for fossil resources potential; WDP = Water (user)
deprivation potential, deprivation-weighted water consumption
"Läsexempel: 9,0 E-03 = 9,0*10 -3 = 0,009"
1. The results of this environmental impact indicator shall be used with care as the uncertainties on these results are high or as there is limited experienced with the
indicator
3. Eutrophication aquatic freshwater shall be in kg P-eq., there is a typo in EN 15804:2012+A2:2019 regarding this unit. Eutrophication calculated as PO4-eq is presented
on page 11
Anmärkningar till miljöpåverkan
7 / 12
Övriga miljöpåverkansindikatorer
Indicator Enhet A1 A2 A3 A4 A5 C1 C2 C3 C4 D
PM Disease incidence 1,52E-07 1,00E-08 1,73E-05 3,00E-09 4,06E-10 0 8,50E-10 2,49E-10 1,23E-10 -1,76E-08
IRP2 kgBq U235 -eq 1,73E-01 1,65E-02 3,17E+02 3,24E-03 1,79E-04 0 9,18E-04 2,11E-04 1,15E-04 -2,32E-02
ETP-fw1 CTUe 7,83E+01 2,34E+00 9,54E+03 5,49E-01 5,56E-02 0 1,56E-01 2,25E-01 1,69E+01 -1,74E+01
HTP-c1 CTUh 1,52E-08 0,00E+00 4,24E-07 0,00E+00 6,00E-12 0 0,00E+00 1,10E-11 0,00E+00 -1,77E-09
HTP-nc1 CTUh 3,28E-07 2,81E-09 8,16E-06 6,00E-10 2,89E-10 0 1,70E-10 6,50E-11 2,50E-11 -2,44E-08
SQP1 dimensionless 3,98E+01 1,04E+00 5,03E+03 5,18E-01 2,94E-02 0 1,47E-01 1,83E-02 6,72E-02 -1,55E+00
PM = Particulate Matter emissions; IRP = Ionizing radiation – human health; ETP-fw = Eco toxicity – freshwater; HTP-c = Human toxicity – cancer effects; HTP-nc =
Human toxicity – non cancer effects; SQP = Potential Soil Quality Index (dimensionless)
"Läsexempel: 9,0 E-03 = 9,0*10 -3 = 0,009"
1. The results of this environmental impact indicator shall be used with care as the uncertainties on these results are high or as there is limited experienced with the
indicator
2. This impact category deals mainly with the eventual impact of low dose ionizing radiation on human health of the nuclear fuel cycle. It does not consider effects due
to possible nuclear accidents, occupational exposure nor due to radioactive waste disposal in underground facilities. Potential ionizing radiation from the soil, from
radon and from some construction materials is also not measured by this indicator.
8 / 12
Ressursanvändning (Resource use)
Indicator Enhet A1 A2 A3 A4 A5 C1 C2 C3 C4 D
PERE MJ 6,38E+00 3,18E-02 4,38E+03 1,06E-02 1,02E-03 0 3,01E-03 8,36E-03 1,65E-03 -5,01E-01
PERM MJ 2,08E+00 0,00E+00 0,00E+00 0,00E+00 -2,08E+00 0 0,00E+00 0,00E+00 0,00E+00 0,00E+00
PERT MJ 8,46E+00 3,18E-02 4,38E+03 1,06E-02 -2,08E+00 0 3,01E-03 8,36E-03 1,65E-03 -5,01E-01
PENRE MJ 3,37E+01 3,81E+00 1,35E+04 7,41E-01 4,91E-02 0 2,10E-01 4,63E-02 2,09E-02 -4,12E+00
PENRM MJ 2,12E-01 0,00E+00 0,00E+00 0,00E+00 -2,12E-01 0 0,00E+00 0,00E+00 0,00E+00 0,00E+00
PENRT MJ 3,40E+01 3,81E+00 1,35E+04 7,41E-01 -1,63E-01 0 2,10E-01 4,63E-02 2,09E-02 -4,12E+00
SM kg 7,95E-01 0,00E+00 1,23E-02 0,00E+00 0,00E+00 0 0,00E+00 0,00E+00 0,00E+00 0,00E+00
RSF MJ 2,18E-01 9,51E-04 2,68E+01 3,79E-04 2,95E-05 0 1,08E-04 1,84E-04 3,36E-05 -7,65E-03
NRSF MJ 1,36E-02 1,79E-03 7,70E+01 1,36E-03 3,27E-04 0 3,84E-04 0,00E+00 6,36E-05 1,05E-01
FW m3 4,66E-02 2,41E-04 1,38E+01 7,92E-05 3,54E-05 0 2,25E-05 4,29E-05 2,71E-05 -7,01E-03
RPEE Renewable primary energy resources used as energy carrier; RPEM Renewable primary energy resources used as raw materials; TPE Total use of renewable primary
energy; NRPE Non renewable primary energy resources used as energy carrier; NRPM Non renewable primary energy resources used as​ materials; TRPE Total use of non
renewable primary energy; SM Use of secondary materials; RSF Use of renewable secondary fuels; NRSF Use of non renewable secondary fuels; W Use of net fresh water
"Läsexempel: 9,0 E-03 = 9,0*10 -3 = 0,009"
9 / 12
Livscykelns slut - Avfall​
Indicator Enhet A1 A2 A3 A4 A5 C1 C2 C3 C4 D
HWD kg 2,65E-02 1,65E-04 5,70E+01 3,82E-05 0,00E+00 0 1,08E-05 0,00E+00 0,00E+00 -3,53E-03
NHWD kg 6,91E-01 5,36E-02 1,29E+02 3,60E-02 1,55E-01 0 1,02E-02 4,98E-03 1,00E-01 -7,62E-02
RWD kg 1,49E-04 2,64E-05 1,60E-01 5,05E-06 0,00E+00 0 1,43E-06 0,00E+00 0,00E+00 -1,63E-05
HW Hazardous waste disposed; NHW Non hazardous waste disposed; RW Radioactive waste disposed
"Läsexempel: 9,0 E-03 = 9,0*10 -3 = 0,009"
Livscykelns slut - Vidare flöde
Indicator Enhet A1 A2 A3 A4 A5 C1 C2 C3 C4 D
CRU kg 0,00E+00 0,00E+00 0,00E+00 0,00E+00 0,00E+00 0 0,00E+00 0,00E+00 0,00E+00 0,00E+00
MFR kg 0,00E+00 0,00E+00 9,29E+01 0,00E+00 2,56E-03 0 0,00E+00 8,96E-01 0,00E+00 0,00E+00
MER kg 0,00E+00 0,00E+00 4,02E+01 0,00E+00 1,49E-01 0 0,00E+00 4,98E-03 0,00E+00 0,00E+00
EEE MJ 0,00E+00 0,00E+00 1,12E+01 0,00E+00 1,03E-01 0 0,00E+00 4,93E-06 0,00E+00 0,00E+00
EET MJ 0,00E+00 0,00E+00 1,70E+02 0,00E+00 1,57E+00 0 0,00E+00 7,46E-05 0,00E+00 0,00E+00
CR Components for reuse; MR Materials for recycling; MER Materials for energy recovery; EEE Exported electric energy; ETE Exported thermal energy
"Läsexempel: 9,0 E-03 = 9,0*10 -3 = 0,009"
Innehåll av biogent kol
Indicator Enhet Vid fabriksgrinden
Innehåll av biogent kol i produkt kg C 0,00E+00
Innehåll av biogent kol i förpackning kg C 6,20E-02
Not: 1 kg biogent kol motsvarar 44/12 kg CO2
10 / 12
Tilläggskrav
Klimatpåverkan från användning av elektricitet i tillverkningsskedet (A3)
National produktionsmix med import av låg spänning, inkluderat tillverkning av överföringskablar och direkta​ överföringsförluster i elnätet är
använd för el i produktionsprocessen (A3).
Elnätsmix Referens Mängd Enhet
Electricity, Sweden (kWh) ecoinvent 3.6 54,94 g CO2-eq/kWh
Farliga ämnen
Produkten innehåller inga ämnen på REACH Kandidatlista.
Inomhusmiljö​
Varan är ej avsedd för inomhusbruk.
Ytterligare miljöinformation
Ytterligare miljöpåverkansindikatorer som krävs i NPCR Del A för byggprodukter
Indicator Enhet A1 A2 A3 A4 A5 C1 C2 C3 C4 D
GWPIOBC kg CO2 -eq 2,47E+00 2,87E-01 4,70E+02 4,90E-02 4,43E-03 0 1,39E-02 1,11E-02 1,11E-03 -3,83E-01
GWP-IOBC: Globalt oppvarmingspotensial beregnet etter prinsippet om umiddelbar oksidasjon. For å øke tydeligheten av biogent karbonbidrag til klimapåvirkning,
kreves indikatoren GWP-IOBC da den erklærer klimapåvirkninger beregnet i henhold til prinsippet om øyeblikkelig oksidasjon. GWP-IOBC er også referert til som GWP-
GHG i sammenheng med svensk lov om offentlige anskaffelser.
11 / 12
Bibliografi
ISO 14025:2010 Environmental labels and declarations - Type III environmental declarations - Principles and procedures.
ISO 14044:2006 Environmental management - Life cycle assessment - Requirements and guidelines.
EN 15804:2012+A2:2019 Environmental product declaration - Core rules for the product category of construction products.
ISO 21930:2017 Sustainability in buildings and civil engineering works - Core rules for environmental product declarations of construction
products.
ecoinvent v3, Allocation, cut-off by classification, Swiss Centre of Life Cycle Inventories.
Iversen et al., (2021) eEPD v2021.09 Background information for EPD generator tool system verification, LCA.no Report number: 07.21
Graafland and Iversen, (2022) EPD generator for EPD generator for NPCR 013 Part B for Steel and Aluminum, Background information for EPD
generator application and LCA data, LCA.no report number: 08.22
NPCR Part A: Construction products and services. Ver. 2.0. April 2021, EPD-Norge.
NPCR 013 Part B for Steel and Aluminium Construction Products , Ver. 4.0, 06.10.2021, EPD Norway.
Programoperatör och utgivare Telefon:+47 977 22 020
The Norwegian EPD foundation e-mail: post@epd-norge.no
Post Box 5250 Majorstuen, 0303 Oslo, Norway web: www.epd-norge.no
Ägaren av deklarationen: Telefon:+46 44 767 00
Saferoad Smekab AB e-mail: info@smekabcitylife.se
Skolgatan 1, 291 73 Önnestad web: www.smekabcitylife.se
Förrfattare av livscykelrapporten Telefon:+47 916 50 916
LCA.no AS e-mail: post@lca.no
Dokka 6B, 1671 web: www.lca.no
Utvecklare av EPD-generator Telefon:+47 916 50 916
LCA.no AS e-mail: post@lca.no
Dokka 6B,1671 Kråkerøy web: www.lca.no
ECO Platform web: www.eco-platform.org
ECO Portal web: ECO Portal
12 / 12
