Environmental product declaration
in accordance with ISO 14025 and EN 15804+A2
Nordanger LVTgulv Standard
Eier av deklarasjonen: Programoperatør:
Nordanger Gulv AS Næringslivets Stiftelse for
miljødeklarasjoner
Produkt:
Nordanger LVTgulv Standard Deklarasjonsnummer:
Deklarert enhet: NEPD-8634-8304-NO
1 m2
Publiseringsnummer:
Deklarasjonen er basert på PCR:
EN 15804:2012+A2:2019 tjener som kjerne-PCR NEPD-8634-8304-NO
IBU PCR Part B: Requirements on the EPD for Floor
Godkjent dato: 03.01.2025
Næringslivets Stiftelse for coverings
miljødeklarasjoner Gyldig til: 03.01.2030
EPD software:
LCAno EPD generator ID: 682426
1 / 12
Generell informasjon
Produkt Eier av deklarasjonen:
Nordanger LVTgulv Standard Nordanger Gulv AS
Kontaktperson: Morten Aune
Telefon: +47 22731000
e-post: gulv@nordanger.no
Programoperatør: Produsent:
Næringslivets Stiftelse for miljødeklarasjoner Nordanger Gulv AS
Postboks 5250 Majorstuen, 0303 Oslo, Norge Professor Birkelands vei 36
Telefon: +47 977 22 020 1082 Oslo, Norway
web: www.epd-norge.no
Deklarasjonsnummer: Produksjonssted:
Nordanger Gulv
NEPD-8634-8304-NO
Produksjonsstedet
Jiangsu, China
Deklarasjonen er basert på PCR: Kvalitet/Miljøsystem:
EN 15804:2012+A2:2019 tjener som kjerne-PCR -
IBU PCR Part B: Requirements on the EPD for Floor coverings
Erklæring om ansvar: Org. no.:
Eieren av deklarasjonen skal være ansvarlig for den​ underliggende 979448759
informasjon og bevis. EPD Norge skal​ ikke være ansvarlig med
hensyn til produsent informasjon, ​ livsløpsvurdering data og bevis.​
Deklarert enhet: Godkjent dato:
1 m2 Nordanger LVTgulv Standard 03.01.2025
Deklarert enhet med opsjon: Gyldig til:
A1-A3,A4,A5,C1,C2,C3,C4,D 03.01.2030
Årstall for studien:
2023
Funksjonell enhet: Sammenlignbarhet:
Ikke aktuelt. EPD av byggevarer er nødvendigvis ikke sammenlignbare hvis de ikke
samsvarer med NS-EN 15804 og ses i en bygningskontekst.
Generelt om verifikasjon av EPD fra verktøy: Utarbeidelse og verifikasjon av miljødeklarasjon:
Uavhengig verifikasjon av data, annen miljøinformasjon og EPD er Deklarasjonen er utarbeidet og verifisert ved bruk av EPD-verktøy
foretatt etter ISO 14025:2010, kapittel 8.1.3 og 8.1.4. Verifikasjon av lca.tools ver EPD2022.03, utviklet av LCA.no. EPD-verktøyet er
hver EPD foretas i henhold til EPD-Norge sine retningslinjer for integrert i bedriftens miljøstyringssystem, og godkjent av EPD-Norge
verifikasjon og godkjenning som krever at EPD-verktøy er i) integrert
i bedriftens miljøstyringssystem, ii) prosedyrer for bruk av EPD- EPD er utarbeidet av: Pedro Ferreira
verktøy er godkjent av EPD-Norge og iii) prosessen gjennomgås årlig
Bedriftsspesifikke data og EPD er kontrollert av: Børge Heggen
av en uavhengig 3.parts verifikator. Se vedlegg G i EPD-Norge sine
Johansen, Energiråd AS
retningslinjer for mer informasjon om EPD-verktøy.
Verifikasjon av EPD-verktøy: Godkjent:
Uavhengig tredjepartsverifikasjon av verktøy, bakgrunnsdata og test-
EPD er gjort i henhold til EPD-Norge sine prosedyrer og retningslinjer
for verifisering og godkjenning av EPD-verktøy.
Tredjeparts verifikator:
Alexander Borg, Asplan Viak AS
(krever ikke signatur)
2 / 12
Produkt
Produktbeskrivelse:
Nordanger LVTgulv Standard leveres i mange flotte design. Slitestyrken og holbarheten gjør den meget godt egnet til kommersielt bruk som
butikk, kontor, restaurant, hotell, sykehjem, utleieleiligheter osv.
Nordanger Gulv AS introduserte LVT (Luxury Vinyl Tiles) på det norske markedet i 1978, og har siden jobbet målrettet for å tilby produkter som
både tåler høy belastning og samtidig har et estetisk tiltalende utseende. Gjennom årene har vi levert gulv til over 10 000 lokaler i offentlig miljø,
som butikker, kontorer, restauranter og hoteller. Gulvene våre er utviklet for å tåle stor trafikk og høy slitasje samtidig som de er funksjonelle og
har et moderne design. Nordanger LVT-gulv leveres i mer enn 50 forskjellige varianter tilpasset de forskjellige bruksområdene.
• Nordanger Gulv AS har fokus på at all produksjon av våre gulv, skal ivareta miljøet, både på kort og lang sikt. Produksjon skal ikke være til skade
for verken miljøet, menneskers helse eller for arbeidsmiljøet.
• Nordanger Gulv AS skal til en hver tid følge gjeldene lover og retningslinjer for ivaretagelse av miljøet.
• Nordanger Gulv AS informerer om produktenes egenskaper, om hva de er fremstilt av, og om testresultater som viser at produktene er fremstilt
i henhold til gjeldende lover.
• Våre produkter oppfyller kravene som stilles for å oppnå BREEAM NOR godkjenning.
Produktspesifikasjon:
Materialer kg %
Kalkstein 2,64 61,37
Plast - Polyvinylklorid (PVC) 1,18 27,35
Kjemikalier 0,49 11,28
Total 4,31 100,00
Emballasje kg %
Emballasje - Resirkulert papp 0,09 100,00
Total inkl. emballasje 4,40 100,00
Tekniske data:
Teknisk informasjon Metode Resultat
Type gulvbelegg EN ISO 16511 Heterogen vinyl
Klassifisering bomiljø EN ISO 10874 23
Klassifisering offentlig miljø EN ISO 10874 33
Størrelse staver (tremønstre) EN 427 152,4 914,4 mm; 184,15 x 1219,2 mm; 228.6x1219.2 mm
Størrelse fliser (stein/betongmønstre) EN 427 304,8 x 457,2 mm; 457,2 x 457,2 mm; 457.2 x 609.6 mm; 609,6 x 609,6 mm
Totaltykkelse EN ISO24337 2.5 mm
Tykkelse slitesjikt EN ISO24340 0.55 mm
Totalvekt EN ISO23997 4.3057 kg/m2
Overflatebehandling - PUR/UV
Brannklassifisering EN 13501-1 Bfl-s1
TVOC-utslipp EN 16516 Godkjent
Markedsområde:
Norge.
Levetid, produkt:
Ikke aktuelt.
Levetid, bygg eller anlegg:
Ikke aktuelt.
LCA: Beregningsregler
Deklarert enhet:
1 m2 Nordanger LVTgulv Standard
Cut-off kriterier:
Alle viktige råmaterialer og all viktig energibruk er inkludert. Produksjonsprosessen for råmaterialene og energistrømmer som inngår med veldig
små mengder (mindre enn 1%) er ikke inkludert. Disse cut-off kriteriene gjelder ikke for farlige materialer og stoffer.
Allokering:
Allokering er gjort iht. bestemmelser i EN 15804. Inngående energi og vann, samt produksjon av avfall i egen produksjon er allokert likt mellom
alle produktene gjennom masseallokering. Miljøpåvirkning og ressursforbruk for primærproduksjonen av resirkulerte materialer er allokert til det
opprinnelige produktsystemet. Bearbeidingsprosessen og transport av materialet til produksjonssted er allokert til analysen i denne EPDen.
Datakvalitet:
3 / 12
Spesifikke data for produktsammensetningen er fremskaffet av produsenten. De representerer produksjonen av det deklarerte produktet og ble
samlet inn for EPD-​utvikling i det oppgitte året for studien. Bakgrunnsdata er basert på EPDer iht. EN 15804 og ulike LCA​ databaser.
Datakvaliteten for råmaterialene i A1 er presentert i tabellen nedenfor.
Materialer Kilde Datakvalitet År
Emballasje - Resirkulert papp Modified ecoinvent 3.6 Database 2019
Kalkstein ecoinvent 3.6 Database 2019
Kjemikalier ecoinvent 3.10 Database 2023
Kjemikalier ecoinvent 3.6 Database 2019
Plast - Polyvinylklorid (PVC) ecoinvent 3.6 Database 2019
4 / 12
Systemgrenser (X=inkludert, MND=modul ikke deklarert, MNR=modul ikke relevant)
Gevinst og belastninger
Produktfase Sammenstillingsfase Bruksfase Sluttfase
etter endt levetid (D)
A1 A2 A3 A4 A5 B1 B2 B3 B4 B5 B6 B7 C1 C2 C3 C4 D
X X X X X MND MND MND MND MND MND MND X X X X X
Systemgrenser:
Produktfase inkluderer utvinning og produksjon av råmaterialer og emballasjematerialer (modul A1), transporten til produksjonsanlegget (modul
A2) og produksjonen av LVT-gulv i Kina (modul A3).
Distribusjon, sammenstillingsfase og avfallshåndtering for produktet er inkludert på basis av Norsk markedet.
Flytskjemaet nedenfor illustrerer systemgrensene for analysen:
Teknisk tilleggsinformasjon:
Ikke aktuelt.
relairetamåR tropsnarT gninkrivliT tropsnarT
​/snojskurtsnoK esafsnojsallatsni
kurB
dlohekildeV nojsarapeR regnitfikstU gnirevoneR llenojsarepO kurbigrene llenojsarepO kurbnnav gniretnomeD tropsnarT
gnildnahebsllafvA
lit
llafvA
gnildnahebttuls ​/gninnivnejg/kurbnejG elaisnetop-gnirelukriser
5 / 12
LCA: Scenarier og annen teknisk informasjon
Følgende informasjon beskriver scenariene for modulene i EPDen.
A4: LVT-gulvet transporteres fra Kina til Norge med en kombinasjon av lastebil og skip. En standardavstand på 150 km er antatt for nasjonal
distribusjon.
Moduler C og D inkluderer det mest sannsynlige sluttbehandlingsscenariet for blandet byggavfall, basert på SSB 2023. Det antas at 88 % av LVT-
gulvet går til energigjenvinning, og 12 % til deponi.
Kapasitetsutnyttelse Verdi
Transport fra produksjonssted til bruker (A4) Distanse (km) Brennstoff/Energiforbruk Enhet
inkl. retur (%) (Liter/tonn)
Lastebil, 16-32 tonn, EURO 6 (km) 36,7 % 183 0,043 l/tkm 7,87
Skip, fraktskip 150 000 DWT (km) 65,0 % 20509 0,003 l/tkm 61,53
Byggefase (A5) Enhet Verdi
Avfall, emballasje, bølgepappeske, 100 %
kg 0,090
resirkulert, til gjennomsnittlig behandling (kg)
Kapasitetsutnyttelse Verdi
Transport til avfallsbehandling (C2) Distanse (km) Brennstoff/Energiforbruk Enhet
inkl. retur (%) (Liter/tonn)
Lastebil, 16-32 tonn, EURO 6 (km) 36,7 % 85 0,043 l/tkm 3,66
Avfallsbehandling (C3) Enhet Verdi
Avfallsbehandling per kg Plast, Blanding,
kg 3,78
kommunal forbrenning med flygeaskeuttak (kg)
Avfall til sluttbehandling (C4) Enhet Verdi
Avfall, plast, blanding, til deponi (kg) kg 0,51
Deponering av aske fra forbrenning av plast,
Blanding, kommunal forbrenning med
kg 0,13
flyveaskeuttak, prosess pr. kg aske og rester (kg) -
CH - C4
Gevinst og belastninger etter endt levetid (D) Enhet Verdi
Substitusjon av termisk energi, fjernvarme, i
MJ 175,82
Norge (MJ)
Substitusjon av elektrisitet, i Norge (MJ) MJ 11,62
Substitusjon av termisk energi, fjernvarme, i
MJ 0,078
Norge (MJ)
Substitusjon av elektrisitet, i Norge (MJ) MJ 0,0052
6 / 12
LCA: Resultater
LCA resultatene er presentert under for enheten som er definert på side 2 av EPD dokumentet.
Miljøpåvirkning (Environmental impact)
Indikator Enhet A1-A3 A4 A5 C1 C2 C3 C4 D
GWP-total kg CO2 -ekv 1,01E+01 9,81E-01 1,56E-01 0,00E+00 6,11E-02 8,97E+00 5,94E-02 -1,06E+00
GWP-fossil kg CO2 -ekv 1,03E+01 9,81E-01 1,47E-03 0,00E+00 6,10E-02 8,97E+00 5,94E-02 -1,02E+00
GWP-biogenic kg CO2 -ekv -1,37E-01 2,88E-04 1,54E-01 0,00E+00 2,53E-05 1,95E-04 5,45E-06 -2,11E-03
GWP-luluc kg CO2 -ekv 4,88E-03 6,34E-04 4,87E-07 0,00E+00 2,17E-05 3,64E-05 1,20E-06 -3,51E-02
ODP kg CFC11 -ekv 4,82E-06 2,10E-07 3,11E-10 0,00E+00 1,38E-08 1,95E-08 1,65E-09 -7,43E-02
AP mol H+ -ekv 4,91E-02 2,80E-02 6,97E-06 0,00E+00 1,75E-04 1,97E-03 4,12E-05 -8,40E-03
EP-FreshWater kg P -ekv 7,24E-04 4,57E-06 1,21E-08 0,00E+00 4,88E-07 1,73E-06 5,81E-08 -9,06E-05
EP-Marine kg N -ekv 9,82E-03 6,86E-03 2,30E-06 0,00E+00 3,47E-05 9,40E-04 7,61E-05 -2,75E-03
EP-Terrestial mol N -ekv 1,07E-01 7,63E-02 2,50E-05 0,00E+00 3,88E-04 9,64E-03 1,63E-04 -2,97E-02
POCP kg NMVOC -ekv 3,51E-02 1,99E-02 7,17E-06 0,00E+00 1,49E-04 2,32E-03 5,90E-05 -8,19E-03
ADP-minerals&metals1 kg Sb-ekv 9,84E-05 9,95E-06 3,58E-08 0,00E+00 1,69E-06 9,81E-07 4,08E-08 -1,01E-05
ADP-fossil1 MJ 1,54E+02 1,28E+01 2,06E-02 0,00E+00 9,23E-01 1,23E+00 1,22E-01 -1,46E+01
WDP1 m3 6,63E+01 4,09E+00 2,61E-02 0,00E+00 8,93E-01 8,90E+00 1,04E+00 -1,82E+02
GWP-total = Globalt oppvarmingspotensial totalt; GWP-fossil = Globalt oppvarmingspotensial fossile brensler; GWP-biogenic = Globalt oppvarmingspotensial biogene
kilder; GWP-luluc = Globalt oppvarmingspotensial arealbruk og arealbruks endringer; ODP = Potensial for nedbryting av stratosfærisk ozon; AP = Forsuringspotensial for
kilder på land og vann; EP = overgjødslingspotensial til ferskvann, hav og jord; POCP = Potensial for fotokjemisk oksidantdanning; ADP-minerals&metals = Abiotisk
utarmingspotensial for ikke-fossile ressurser, mineraler og metaller; ADP-fossil = Abiotisk utarmingspotensial for fossile ressurser, fossile brensler; WDP =
Utarmingspotensial for vannressurser
"Leseeksempel: 9,0 E-03 = 9,0*10 -3 = 0,009"
*INA Indicator Not Assessed (indikator ikke vurdert)
1. Resultatene av denne miljøpåvirkningsindikatoren skal brukes med forsiktighet ettersom usikkerheten til resultatene er høy eller det er begrenset erfaring med bruk av
indikatoren.
Merknad om miljøpåvirkningen
Ikke aktuelt.
7 / 12
Supplerende indikatorer for miljøpåvirkning
Indikator Enhet A1-A3 A4 A5 C1 C2 C3 C4 D
PM Sykdomstilfeller 5,63E-07 8,05E-09 1,03E-10 0,00E+00 3,74E-09 8,61E-09 8,22E-10 -5,09E-07
IRP2 kgBq U235 -ekv 2,54E-01 5,52E-02 8,81E-05 0,00E+00 4,03E-03 3,10E-03 5,88E-04 -9,32E-02
ETP-fw1 CTUe 2,25E+02 7,79E+00 2,75E-02 0,00E+00 6,84E-01 1,90E+01 1,49E-01 -7,93E+01
HTP-c1 CTUh 7,91E-09 0,00E+00 1,00E-12 0,00E+00 0,00E+00 5,19E-10 3,00E-12 -1,45E-09
HTP-nc1 CTUh 1,17E-07 1,61E-09 3,40E-11 0,00E+00 7,47E-10 2,37E-08 1,03E-10 -7,60E-08
SQP1 dimensjonsløs 2,54E+01 2,84E+00 1,38E-02 0,00E+00 6,46E-01 2,25E-01 4,58E-01 -9,75E+01
PM = Partikkelutslipp; IRP = Ioniserende stråling (helseeffekt); ETP-fw = Økotoksisitet (ferskvann); HTP-c = Toksisitet påvirkning på mennesker, kreft; HTP-nc = Toksisitet
påvirkning på mennesker, andre effekter enn kreft; SQP = Påvirkninger knyttet til arealbruksendringer / jordkvalitet
"Leseeksempel: 9,0 E-03 = 9,0*10 -3 = 0,009"
*INA Indicator Not Assessed (indikator ikke vurdert)
1. Resultatene av denne miljøpåvirkningsindikatoren skal brukes med forsiktighet ettersom usikkerheten til resultatene er høy eller det er begrenset erfaring med bruk av
indikatoren.
2. Denne påvirkningskategorien omhandler hovedsakelig den eventuelle effekten av lavdose ioniserende stråling på menneskers helse i atombrenselsyklusen. Den tar
ikke hensyn til effekter på grunn av mulige atomulykker, yrkesmessig eksponering eller på grunn av fjerning av radioaktivt avfall i underjordiske anlegg. Potensiell
ioniserende stråling fra jorda, fra radon og fra noen byggematerialer måles heller ikke av denne indikatoren.
8 / 12
Ressursbruk (Resource use)
Indikator Enhet A1-A3 A4 A5 C1 C2 C3 C4 D
PERE MJ 9,61E+00 1,02E-01 3,39E-04 0,00E+00 1,32E-02 6,86E-02 5,69E-03 -9,01E+01
PERM MJ 5,32E-01 0,00E+00 -5,32E-01 0,00E+00 0,00E+00 0,00E+00 0,00E+00 0,00E+00
PERT MJ 1,01E+01 1,02E-01 3,39E-04 0,00E+00 1,32E-02 6,86E-02 5,69E-03 -9,01E+01
PENRE MJ 1,29E+02 1,28E+01 2,06E-02 0,00E+00 9,23E-01 1,23E+00 1,22E-01 -1,46E+01
PENRM MJ 2,53E+01 0,00E+00 0,00E+00 0,00E+00 0,00E+00 -2,52E+01 0,00E+00 0,00E+00
PENRT MJ 1,54E+02 1,28E+01 2,06E-02 0,00E+00 9,23E-01 -2,40E+01 1,22E-01 -1,46E+01
SM kg 1,23E-01 0,00E+00 0,00E+00 0,00E+00 0,00E+00 0,00E+00 0,00E+00 0,00E+00
RSF MJ 6,51E-02 2,81E-03 1,12E-05 0,00E+00 4,73E-04 1,47E-03 1,19E-04 -1,58E-02
NRSF MJ 3,55E-02 2,84E-02 4,63E-05 0,00E+00 1,69E-03 0,00E+00 6,61E-04 -5,34E+00
FW m3 7,35E-02 7,77E-04 9,71E-06 0,00E+00 9,87E-05 1,04E-02 1,51E-04 -1,08E-01
PERE = Fornybar primærenergi brukt som energibærer; PERM = Fornybar primærenergi brukt som råmateriale; PERT = Total bruk av fornybar primærenergi; PENRE =
Ikke fornybar primærenergi brukt som energibærer; PENRM = Ikke fornybar primærenergi brukt som råmateriale; PENRT = Total bruk av ikke fornybar primærenergi; SM
= Bruk av sekundære materialer; RSF = Bruk av fornybart sekundære brensel; NRSF = Bruk av ikke fornybart sekundære brensel; FW = Netto bruk av ferskvann.
"Leseeksempel: 9,0 E-03 = 9,0*10 -3 = 0,009"
*INA Indicator Not Assessed (indikator ikke vurdert)
9 / 12
Livsløpets slutt - Avfall (End of life - Waste)
Indikator Enhet A1-A3 A4 A5 C1 C2 C3 C4 D
HWD kg 1,38E-01 5,64E-04 0,00E+00 0,00E+00 4,76E-05 0,00E+00 3,53E-03 -6,85E-04
NHWD kg 3,97E+00 1,22E-01 9,10E-02 0,00E+00 4,49E-02 0,00E+00 5,21E-01 -3,45E-01
RWD kg 3,18E+00 8,90E-05 0,00E+00 0,00E+00 6,29E-06 0,00E+00 8,00E-07 -7,63E-05
HWD = Avhendet farlig avfall; NHWD = Avhendet ikke-farlig avfall; RWD = Avhendet radioaktivt avfall
"Leseeksempel: 9,0 E-03 = 9,0*10 -3 = 0,009"
*INA Indicator Not Assessed (indikator ikke vurdert)
Livsløpets slutt - Utgangsfaktorer (End of life - Output flow)
Indikator Enhet A1-A3 A4 A5 C1 C2 C3 C4 D
CRU kg 0,00E+00 0,00E+00 0,00E+00 0,00E+00 0,00E+00 0,00E+00 0,00E+00 0,00E+00
MFR kg 3,53E-04 0,00E+00 8,46E-02 0,00E+00 0,00E+00 0,00E+00 4,63E-05 0,00E+00
MER kg 4,08E-04 0,00E+00 6,36E-03 0,00E+00 0,00E+00 3,79E+00 1,13E-06 0,00E+00
EEE MJ 5,00E-07 0,00E+00 5,20E-03 0,00E+00 0,00E+00 5,82E+00 7,35E-05 0,00E+00
EET MJ 7,56E-06 0,00E+00 7,87E-02 0,00E+00 0,00E+00 8,81E+01 1,11E-03 0,00E+00
CRU = Komponenter for gjenbruk, MFR Materialer for resirkulering, MER = Materialer for energigjenvinning, EEE = Eksportert elektrisk energi; EET = Eksportert termisk
energi
"Leseeksempel: 9,0 E-03 = 9,0*10 -3 = 0,009"
*INA Indicator Not Assessed (indikator ikke vurdert)
Informasjon om innholdet av biogent karbon
Indikator Enhet Ved port
Innhold av biogent karbon i produkt kg C 0,00E+00
Innhold av biogent karbon i emballasjen kg C 4,21E-02
Merk: 1 kg biogent karbon tilsvarer 44/12 kg CO2
10 / 12
Tilleggskrav
Klimagassutslipp fra bruk av elektrisitet i produksjonsfasen
Nasjonal produksjonsmiks fra import, lavspenning (inkludert produksjon av overføringslinjer, i tillegg til direkte utslipp og tap i nett) er brukt for
anvendt elektrisitet i produksjonsprosessen (A3). Bakgrunnsdata er presentert i tabellen under. Karakteriseringsfaktorer fra
EN15804:2012+A2:2019 er benyttet.
Elektrisitetsmiks Kilde Mengde Enhet
Elektrisitet, Kina (kWh) ecoinvent 3.6 1102,91 g CO2-eq/kWh
Farlige stoffer
Produktet er ikke tilført stoffer fra REACH Kandidatliste eller den norske prioritetslisten.
Inneklima
Ikke aktuelt.
Ytterligere miljøinformasjon
Ytterligere indikatorer for miljøpåvirkning nødvendig i NPCR Part A for construction products
Indikator Enhet A1-A3 A4 A5 C1 C2 C3 C4 D
GWPIOBC kg CO2 -ekv 1,01E+01 9,81E-01 1,47E-03 0,00E+00 6,11E-02 8,97E+00 7,02E-02 -1,04E+00
GWP-IOBC: Globalt oppvarmingspotensial beregnet etter prinsippet om umiddelbar oksidasjon. For å øke tydeligheten av biogent karbonbidrag til klimapåvirkning,
kreves indikatoren GWP-IOBC da den erklærer klimapåvirkninger beregnet i henhold til prinsippet om øyeblikkelig oksidasjon. GWP-IOBC er også referert til som GWP-
GHG i sammenheng med svensk lov om offentlige anskaffelser.
11 / 12
Bibliografi
NS-EN ISO 14025:2010 Miljømerker og deklarasjoner - Miljødeklarasjoner type III - Prinsipper og prosedyrer.
NS-EN ISO 14044:2006 Miljøstyring - Livsløpsvurderinger - Krav og retningslinjer.
NS-EN 15804:2012+A2:2019 Bærekraftig byggverk - Miljødeklarasjoner - Grunnleggende produktkategoriregler for byggevarer.
ISO 21930:2017 Sustainability in buildings and civil engineering works -
Core rules for environmental product declarations of construction products and services.
ecoinvent v3, Allocation, cut-off by classification, Swiss Centre of Life Cycle Inventories.
Iversen et al., (2021) eEPD v2021.09 Background information for EPD generator tool system verification, LCA.no rapportnummer: : 07.21.
Ferreira and Graafland., (2024) EPD generator for PCR IBU: Part B,
Requirements on the EPD for Floor coverings Background information for EPD generator application and LCA data, LCA.no report number: 16.24.
NPCR Part A: Construction products and services. Ver. 2.0. April 2021, EPD-Norge.
IBU 2023 Part B: Requirements on the EPD for Floor coverings, 2024, IBU – Institut Bauen und Umwelt e.V, version 11.
NS-EN 13329:2016+A2:2021 Laminate floor coverings - Elements with a surface layer based on aminoplastic thermosetting resins - Specifications,
requirements and test methods
Programoperatør og utgiver Telefon: +47 977 22 020
Næringslivets Stiftelse for miljødeklarasjoner e-post: post@epd-norge.no
Postboks 5250 Majorstuen, 0303 Oslo, Norge web: www.epd-norge.no
Eier av deklarasjonen: Telefon:
+47 22731000
Nordanger Gulv AS e-post:
gulv@nordanger.no
Professor Birkelands vei 36, 1082 Oslo, Norway web:
Forfatter av livsløpsrapporten Telefon: +47 916 50 916
LCA.no AS e-post: post@lca.no
Dokka 6A, 1671 Kråkerøy, Norway web: www.lca.no
Utvikler av EPD-generator Telefon: +47 916 50 916
LCA.no AS e-post: post@lca.no
Dokka 6A, 1671 Kråkerøy, Norway web: www.lca.no
ECO Platform web: www.eco-platform.org
ECO Portal web: ECO Portal
12 / 12
