1114 NEPD
Ver. 2 2015(17)
ENVIRONMENTAL PRODUCT DECLARATION
in accordance with ISO 14025, ISO 21930 and EN 15804
Eier av deklarasjonen: Huntonit AS
Programoperatør: Næringslivets Stiftelse for Miljødeklarasjoner
Utgiver: Næringslivets Stiftelse for Miljødeklarasjoner
Deklarasjonsnummer: NEPD-2585-1312-NO
Publiseringsnummer: NEPD-2585-1312-NO
ECO Platform registreringsnummer: -
Godkjent dato: 10.12.2020
Gyldig til: 10.12.2025
Huntonit bygningsplater
Huntonit AS
www.epd-norge.no
NEPD-2585-1312-NO Huntonit bygningsplater
Generell informasjon
Produkt: Eier av deklarasjonen:
Huntonit bygningsplater Huntonit AS
Kontaktperson: Kjell Torland
Tlf: +47 38 13 71 00
e-post: kjell.torland@byggma.no
Program operatør: Produsent:
Næringslivets Stiftelse for Miljødeklarasjoner Huntonit AS
Postboks 5250 Majorstuen, 0303 Oslo Venneslavegen 233
Tlf: +47 23 08 80 00 NO-4708 Vennesla
e-post: post@epd-norge.no Norge
Deklarasjon nummer: Produksjonssted:
NEPD-2585-1312-NO Vennesla, Norge
ECO Platform registreringsnummer: Kvalitet/Miljøsystem:
NS-EN ISO 9001:2015, NS-EN ISO 14001:2015, ISO
50001:2018, PEFC ST 2002:2013
Deklarasjonen er basert på PCR: Org. no.:
CEN Standard EN 15804 tjener som kjerne PCR NO 914 801 958 MVA
NPCR010 v3.0 Building boards (04/2019).
Erklæringen om ansvar: Godkjent dato:
Eieren av deklarasjonen skal være ansvarlig for den 10.12.2020
underliggende informasjon og bevis. EPD Norge skal ikke
være ansvarlig med hensyn til produsent informasjon,
livsløpsvurdering data og bevis.
Gyldig til:
10.12.2025
Deklarert enhet: Årstall for studien:
2020
Deklarert enhet med opsjon: Sammenlignbarhet:
1 m2 malt bygningsplate med 11 mm tykkelse installert med EPD av byggevarer er nødvendigvis ikke sammenlignbare
en referanselevetid på 60 år og avfallshåndtert ved livsløpets hvis de ikke samsvarer med NS-EN 15804 og ses i en
slutt. bygningskontekst.
Funksjonell enhet: Miljødeklarasjonen er utarbeidet av:
Lars G. F. Tellnes
Verifikasjon:
Uavhengig verifikasjon av deklarasjonen og data, i henhold til
ISO 14025:2010
internt eksternt
Godkjent
Tredjeparts verifikator:
Alexander Borg, Asplan Viak AS
(Uavhengig verifikator godkjent av EPD Norge)
NEPD-2585-1312-NO Huntonit bygningsplater 2/9
Produkt
Produktbeskrivelse: Tekniske data:
Huntonit bygningsplater er halvharde trefiberplater til Standard platetykkelse er 11 mm, men enkelte platetyper
innvendig panel i vegger og tak. Platene er fremstilt etter leveres også med tykkelse 9 mm. Vekten er ca. 9,2 kg/m2 for
våtprosessmetoden. 11 mm plater og ca 8,0 kg/m2 for 9 mm. Variasjonen i vekten
er opp til 10 %. Fuktinnhold fra fabrikk er 4 - 9 vektprosent.
Huntonit bygningsplater har SINTEF Teknisk Godkjenning nr.
2038 (TG. Nr 2038).
Produktspesifikasjon: Markedsområde:
Livsløpsvurderingen er gjennomført på 11 mm plate med Norge / Norden / Europa. Scenarioene er laget ut fra
hvitmaling. situasjonen på det norske markedet.
Materialer kg % Levetid:
Trevirke, tørrvekt 8.49 93.07 % Referanselevetid er den samme som for byggverket, og
Vann 0.41 4.45 % som regel settes den til 60 år.
Maling og lakk 0.20 2.14 %
Lim 0.02 0.23 %
Tilsetninger 0.01 0.11 %
Totalt for produkt 9.12 100 %
Treemballasje 0.07
Trefiberplate 0.43
Plastemballasje 0.03
Totalt med emballasje 9.65
LCA: Beregningsregler
Deklarert enhet med opsjon: Systemgrenser:
1 m2 malt bygningsplate med 11 mm tykkelse installert med Flytskjema for hele livsløpet (A1-C4) med systemgrenser er
en referanselevetid på 60 år og avfallshåndtert ved livsløpets vist i figuren under. Modul D er også medregnet utenfor
slutt. livsløpet med energi- og materialsubstitusjon fra gjenvinning
og er nærmere forklart under scenarioene.
NEPD-2585-1312-NO Huntonit bygningsplater 3/9
Datakvalitet: Cut-off kriterier:
Produksjonsdata ble samlet inn i 2020, med 2019 som Alle viktige råmaterialer og all viktig energibruk er inkludert.
referanseår. Data for energibruken i produksjon er dog fra første Produksjonsprosessen for råmaterialene og energistrømmer
halvår 2020, da dette ble lagt om. Modell av råmatreialer av tre som inngår med veldig små mengder (<1%) er ikke inkludert.
og transport er basert på ecoinvent, med omfattende endringer Disse cut-off kriteriene gjelder ikke for farlige materialer og
for å øke representativiteten for norske forhold. Øvrige data er fra stoffer.
ecoinvent v.3.6, som ble utgitt i 2019, men med visse endringer
for å forbedre representativiteten.
Allokering: Beregning av biogent karboninnhold:
Allokering er gjort i henhold til bestemmelser i EN 15804. Opptak og utslipp av karbondioksid fra biologisk opphav er
Inngående energi, vann, avfall og interntransport er allokert etter beregnet basert på NS-EN 16485:2014. Denne metoden er
vekt. Påvirkning for primærproduksjonen av resirkulerte basert på modularitetsprinsippet i EN 15804:2012, og hvor
materialer er allokert til hovedproduktet der materialet ble brukt. I utslipp skal telles med i den livsløpsmodulen hvor det faktisk
verdikjeden til trevirke er det benyttet økonomisk allokering. skjer. Mengden karbondioksid er beregnet i henhold til NS-
EN 16449:2014. Nettobidraget til GWP fra biogent karbon er
vist for hver modul på side 8. Trevirke kommer fra
bærekraftig skogbruk og har PEFC-sertifisert sporbarhet.
LCA: Scenarier og annen teknisk informasjon
Følgende informasjonen beskriver scenariene for modulene i EPDen.
Transport til byggeplass er basert på et scenario med transport fra fabrikken til et byggevarehus og så transport derfra til en
byggeplass 20 km unna.
Transport fra produksjonssted til bruker (A4)
Type Kjøretøytype Distanse km Brennstoff/ Enhet
Kapasitetsutnyttelse inkl. retur (%)
Energiforbruk
Bil 73 EURO5, >32 tonn 400 0.018 l/tkm
Bil 38 EURO5, 3.5-7.5t tonn 20 0.038 l/tkm
Det er antatt 1 MJ elektrisitetsbruk i byggfasen per kubikkmeter
og 10 % svinn av produktet, samt avfallshåndtering av Modul B1 er ikke deklarert
emballasjen.
Byggefase (A5) Montert produkter i bruk (B1)
Enhet Verdi Enhet Verdi
Hjelpematerialer kg 0 Relevante utslipp under bruk kg MND
Vannforbruk m3 0
Elektrisitetsforbruk MJ 0.01
Andre energikilder MJ 0
Materialtap kg 0.9
Materialer fra avfallsbehandling kg 0.5
Støv i luften kg 0
NEPD-2585-1312-NO Huntonit bygningsplater 4/9
Modul B2 og B3 er ikke deklarert Modul B4 og B5 er ikke deklarert
Vedlikehold (B2)/Reparasjon (B3) Utskifting (B4)/Renovering (B5)
Enhet Verdi Enhet Verdi
Vedlikeholdsfrekvens* p MND Utskiftingsfrekvens* år MND
Hjelpematerialer kg MND Elektrisitetsforbruk kWh MND
Andre ressurser kg MND Utskifting av slitte deler 0 MND
Vannforbruk kg MND
Elektrisitetsforbruk MJ MND
Andre energikilder MJ MND
Materialtap kg MND * Tall eller referanselevetid
Produktet kan sorteres som blandet treavfall på
byggeplass og kan behandles med energi- eller
materialgjenvinning. Energigjenvinning er antatt som
Modul B6 og B7 er ikke deklarert mest typisk.
Drifts energi (B6) og vannbruk (B7) Sluttfase (C1, C3, C4)
Enhet Verdi Enhet Verdi
Vannforbruk m3 MND Farlig avfall kg 0
Elektrisitetsforbruk kWh MND Blandet avfall kg 9
Andre energikilder MJ MND Gjenbruk kg 0
Utstyrets varmeeffekt kW MND Resirkulering kg 0
Energigjenvinning kg 9
Til deponi kg 0
Transporten av treavfall er basert på gjennomsnittsavstand for 2007 i Norge og utgjør 85 km (Raadal et al. (2009).
Transport avfallsbehandling (C2)
Type Kjøretøytype Distanse km Brennstoff/ Energiforbruk
Kapasitetsutnyttelse inkl. retur (%)
Bil Uspesifisert 85 0.027 l/tkm
Gevinsten av eksportert energi fra energigjenvinning i kommunalt avfallsanlegg er beregnet med erstatning av norsk el-miks og
norsk fjernvarmemiks. Data for el-miks er samme som brukt i A1-A3 og fjernvarmemiks er basert på produksjonen i 2018.
Gevinst og belastninger etter endt levetid (D)
Enhet Verdi
Substitusjon av elektrisk energi MJ 15
Substitusjon av termisk energi MJ 104
Substitusjon av råmaterialer kg 0
NEPD-2585-1312-NO Huntonit bygningsplater 5/9
LCA: Resultater
Systemgrenser (X = inkludert, MID = modul ikke deklarert, MIR = modul ikke relevant)
C1 C4
X MND
Miljøpåvirkning
GWP
MND MND
MND
AP MND
Miljøpåvirkning
tropsnarT
Bruksfase
B2 B6 D
X MND X X
B5
3.57E-01 MND
ODP kg CFC11-ekv 3.15E-07 MND
POCP kg C H -ekv 2 4
kg SO -ekv 2 MND
MND
ADPM kg Sb-ekv MND MND
MJ MND
Unit C3 C4
MND MND 6.27E-12 7.74E-09 1.43E-10
1.04E-07
4.75E-07
6.62E-07
4.23E-09
1.48E+00
relairetamåR
A2
-gninnivnejg-kurbnejG elaisnetop-gnirelukriser
Konstruksjon
installasjon fase
B7
B3
MND
MND
GWP
MND
AP MND
kg PO 3--ekv 4
kg Sb-ekv MND
MJ
regnitfikstU gniretnomeD
Etter endt
Sluttfase
levetid
A5 B1 B2 B4
gnirevoneR
MND
tropsnarT tropsnarT dlohekildeV
Resultatene for global oppvarming i de ulike module gir stort bidrag fra opptak og utslipp av biogent karbon. Netto bidrag fra
biogent karbon i hver modul er vist på side 8.
Produktfase
A4
X X
gninkrivliT
A3 A5 B4
MND X
esaf
nojsallatsni
nojskurtsnoK
kurB
B1 C2
X
nojsarapeR
C3
MND
gnildnahebsllafvA
gnildnahebttuls
lit
llafvA
MND MND
kurbnnav
llenojsarepO
MND
MND
C2
3.80E-04
-3.72E-04
3.16E-04 -3.76E-03
1.45E-06 -6.44E-06
1.29E-02 -7.96E+00
kurbigrene
llenojsarepO
A1 B3 B5
X MND MND MND X
Parameter Unit A1-A3 A4
kg CO -ekv -1.20E+01 1.49E+00 MND MND MND
2
6.85E-08 4.23E-08 MND
1.32E-03 5.83E-05 1.46E-04 MND MND
1.93E-02 1.12E-03 2.27E-03 MND MND
EP kg PO 43--ekv 1.06E-02 2.25E-04 1.15E-03 MND MND MND MND
6.51E-05 5.45E-06 7.49E-06 MND
ADPE 6.87E+01 5.70E+00 7.87E+00 MND MND MND MND
Parameter B6 B7 C1 D
kg CO -ekv MND MND 7.10E-05 9.77E-02 1.62E+01 -6.78E-01
2
ODP kg CFC11-ekv 1.81E-08 -7.70E-08
POCP kg C 2H 4 -ekv MND 2.13E-08 1.32E-05 2.97E-05
kg SO -ekv 2 MND 8.71E-04 2.59E-06
EP MND MND 4.74E-08 5.12E-05 2.33E-04 -9.53E-04
ADPM MND 5.37E-09 2.47E-06
ADPE MND MND 4.84E-04 9.20E-01
GWP Globalt oppvarmingspotensial; ODP Potensial for nedbryting av stratosfærisk ozon; POCP Potensial for fotokjemisk oksidantdanning;
AP Forsurningspotensial for kilder på land og vann; EP Overgjødslingspotensial; ADPM Abiotisk uttømmingspotensial for ikke-fossile
ressurser; ADPE Abiotisk uttømmingspotensial for fossile ressurser
NEPD-2585-1312-NO Huntonit bygningsplater 6/9
Ressursbruk
Parameter Unit A1-A3 A4 A5 B1 B2 B3 B4 B5
RPEE MJ 5.63E+01 3.10E-01 3.42E+01 MND MND MND MND MND
RPEM MJ 1.71E+02 0.00E+00 -9.67E+00 MND MND MND MND MND
TPE MJ 2.27E+02 3.10E-01 2.46E+01 MND MND MND MND MND
NRPE MJ 6.98E+01 5.83E+00 8.26E+00 MND MND MND MND MND
NRPM MJ 3.66E+00 0.00E+00 1.15E-01 MND MND MND MND MND
TRPE MJ 7.35E+01 5.83E+00 8.38E+00 MND MND MND MND MND
SM kg 0.00E+00 0.00E+00 0.00E+00 MND MND MND MND MND
RSF MJ 0.00E+00 0.00E+00 0.00E+00 MND MND MND MND MND
NRSF MJ 0.00E+00 0.00E+00 0.00E+00 MND MND MND MND MND
W
m3
4.66E-01 1.46E-03 4.70E-02 MND MND MND MND MND
Ressursbruk
Parameter Unit B6 B7 C1 C2 C3 C4 D
RPEE MJ MND MND 1.27E-02 2.14E-02 1.73E+02 2.55E-04 -6.46E+01
RPEM MJ MND MND 0.00E+00 0.00E+00 -1.61E+02 0.00E+00 0.00E+00
TPE MJ MND MND 1.27E-02 2.14E-02 1.21E+01 2.55E-04 -6.46E+01
NRPE MJ MND MND 9.85E-04 1.51E+00 3.45E+00 1.31E-02 -9.58E+00
NRPM MJ MND MND 0.00E+00 0.00E+00 -2.51E+00 0.00E+00 0.00E+00
TRPE MJ MND MND 9.85E-04 1.51E+00 9.41E-01 1.31E-02 -9.58E+00
SM kg MND MND 0.00E+00 0.00E+00 0.00E+00 0.00E+00 0.00E+00
RSF MJ MND MND 0.00E+00 0.00E+00 0.00E+00 0.00E+00 0.00E+00
NRSF MJ MND MND 0.00E+00 0.00E+00 0.00E+00 0.00E+00 0.00E+00
W
m3
MND MND 9.52E-05 1.71E-04 2.02E-03 1.67E-05 -2.60E-01
RPEE Fornybar primærenergi brukt som energibærer; RPEM Fornybar primærenergi brukt som råmateriale; TPE Total bruk av fornybar
primærenergi; NRPE Ikke fornybar primærenergi brukt som energibærer; NRPM Ikke fornybar primærenergi brukt som råmateriale; TRPE
Total bruk av ikke fornybar primærenergi; SM Bruk av sekundære materialer; RSF Bruk av fornybart sekundære brensel; NRSF Bruk av ikke
fornybart sekundære brensel; W Netto bruk av ferskvann
Livsløpets slutt - Avfall
Parameter Unit A1-A3 A4 A5 B1 B2 B3 B4 B5
HW kg 8.42E-05 7.12E-06 1.02E-05 MND MND MND MND MND
NHW kg 1.85E+00 5.66E-01 2.90E-01 MND MND MND MND MND
RW kg 1.24E-04 3.87E-05 1.80E-05 MND MND MND MND MND
Livsløpets slutt - Avfall
Parameter Unit B6 B7 C1 C2 C3 C4 D
HW kg MND MND 1.23E-09 3.84E-06 3.96E-06 1.26E-08 -1.51E-05
NHW kg MND MND 1.25E-04 1.05E-01 1.06E-01 6.71E-02 -4.22E-01
RW kg MND MND 8.81E-09 1.03E-05 2.06E-06 8.15E-08 -4.70E-05
HW Avhendet farlig avfall; NHW Avhendet ikke-farlig avfall; RW Avhendet radioaktivt avfall
Livsløpets slutt - Utgangsfaktorer
Parameter Unit A1-A3 A4 A5 B1 B2 B3 B4 B5
CR kg 0.00E+00 0.00E+00 0.00E+00 MND MND MND MND MND
MR kg 1.23E-02 0.00E+00 3.08E-02 MND MND MND MND MND
MER kg 0.00E+00 0.00E+00 0.00E+00 MND MND MND MND MND
EEE MJ 0.00E+00 0.00E+00 1.40E+00 MND MND MND MND MND
ETE MJ 0.00E+00 0.00E+00 9.67E+00 MND MND MND MND MND
Livsløpets slutt - Utgangsfaktorer
Parameter Unit B6 B7 C1 C2 C3 C4 D
CR kg MND MND 0.00E+00 0.00E+00 0.00E+00 0.00E+00 0.00E+00
MR kg MND MND 0.00E+00 0.00E+00 0.00E+00 0.00E+00 0.00E+00
MER kg MND MND 0.00E+00 0.00E+00 0.00E+00 0.00E+00 0.00E+00
EEE MJ MND MND 0.00E+00 0.00E+00 1.40E+01 0.00E+00 -1.52E+01
ETE MJ MND MND 0.00E+00 0.00E+00 9.67E+01 0.00E+00 -1.04E+02
CR-komponenter for gjenbruk, MR Materialer for resirkulering, MER Materialer for energigjenvinning, EEE Eksportert elektrisk energi; ETE
Eksportert termisk energi
Lese eksempel: 9,0 E-03 = 9,0*10-3 = 0,009
NEPD-2585-1312-NO Huntonit bygningsplater 7/9
Norske tilleggskrav
Klimagassutslipp fra bruk av elektrisitet i produksjonsfasen
Nasjonal markedsmiks med import på lavspenning, inkludert produksjon av overføringslinjer og nettap, er anvendt for elektrisitet i
produksjonprosessen (A3).
Data kilde Mengde Enhet
Ecoinvent v3.6 (2018) 22.3 gram CO -ekv./kWh
2
Farlige stoffer
Produktet inneholder ingen stoffer fra REACH Kandidatliste eller den norske prioritetslisten
Produktet inneholder stoffer som er under 0,1 vekt% på REACH Kandidatliste
Produktet inneholder stoffer fra REACH Kandidatliste eller den norske prioritetslisten, se tabell under Spesifikke norske
krav.
Produktet inneholder ingen stoffer på REACH Kandidatliste eller den norske prioritetslisten. Produktet kan karakteriseres
som farlig avfall (etter Avfallsforskiften, Vedlegg III), se tabell under Spesifikke norske krav.
Transport
Transport fra produksjonssted til sentrallager i Norge er ikke relevant. Transport fra produksjonssted går som regel enten via
byggevarehus eller direkte til kunde.
Inneklima
Produktet er testet og godkjent etter krav til M1 og Dansk indeklima Mærking. Dokumentasjon kan sendes på forespørsel.
Produktet er anbefalt av Norges Astma- og allergiforbund
Klimadeklarasjon
For å øke transparensen i bidraget til klimapåvirkning, så er indikatoren GWP blitt delt opp her i underindikatorer:
GWP-IOBC Klimapåvirkning beregnet etter umiddelbar oksidasjon av biogent karbon prinsippet.
GWP-BC Klimapåvirkning fra netto opptak og utslipp av biogent karbon fra materialene i hver modul.
Klimapåvirkning
Parameter Unit A1-A3 A4 A5 B1 B2 B3 B4 B5
GWP-IOBC kg CO -ekv 4.45E+00 3.57E-01 5.70E-01 MND MND MND MND MND
2
GWP-BC kg CO -ekv -1.65E+01 0.00E+00 9.17E-01 MND MND MND MND MND
2
GWP kg CO -ekv -1.20E+01 3.57E-01 1.49E+00 MND MND MND MND MND
2
Klimapåvirkning
Parameter Unit B6 B7 C1 C2 C3 C4 D
GWP-IOBC kg CO -ekv MND MND 7.10E-05 9.77E-02 6.05E-01 3.80E-04 -6.78E-01
2
GWP-BC kg CO -ekv MND MND 0.00E+00 0.00E+00 1.56E+01 0.00E+00 0.00E+00
2
GWP kg CO -ekv MND MND 7.10E-05 9.77E-02 1.62E+01 3.80E-04 -6.78E-01
2
NEPD-2585-1312-NO Huntonit bygningsplater 8/9
Bibliografi
NS-EN ISO 14025:2010 Miljømerker og deklarasjoner - Miljødeklarasjoner type III - Prinsipper og prosedyrer
NS-EN ISO 14044:2006 Miljøstyring - Livsløpsvurderinger - Krav og retningslinjer
NS-EN 15804:2012+A1:2013 Bærekraftig byggverk - Miljødeklarasjoner - Grunnleggende produktkategoriregler for
byggevarer
ISO 21930:2007 Sustainability in building construction - Environmental declaration of building products
NS-EN 16449:2014 Tre og trebaserte produkter - Beregning av biogent karboninnhold i tre og omdanning til
karbondioksid
NS-EN 16485:2014 Tømmer og skurlast - Miljødeklarasjoner - Produktkategoriregler for tre og trebaserte
produkter til bruk i byggverk
NPCR010 v3.0 Product category rules for building boards
Ecoinvent v3.6 Swiss Centre of Life Cycle Inventories. www.ecoinvent.ch
Statistisk sentralbyrå Tabell 04730: Forbruk av brensel til bruttoproduksjon av fjernvarme, 2018
Statistisk sentralbyrå Tabell 04727: Fjernvarmebalansen, 2018
Statistisk sentralbyrå Tabell 09469: Nettoproduksjon av fjernvarme, 2018
Tellnes (2020) LCA-report for Huntonit AS. Report OR.39.20 fra Norsk institutt for bærekraftsforskning
(NORSUS), Kråkerøy, Norway.
Raadal et al. (2009). Raadal, H. L., Modahl, I. S. & Lyng, K-A. (2009). Klimaregnskap for avfallshåndtering, Fase I
og II. Oppdragsrapport nr 18.09 fra Østfoldforskning, Norge
TG nr. 2038 SINTEF Byggforsk Teknisk Godkjenning nr. 2038 for Huntonit Bygningsplater.
NS-EN 9001:2015 Ledelsessystemer for kvalitet - Krav
NS-EN ISO 14001:2015 Ledelsessystemer for miljø - Spesifikasjon med veiledning
ISO 50001:2018 Energiledelsessystemer - Krav med brukerveiledning
PEFC ST 2002:2013 Chain of Custody of Forest Based Products - Requirements
Program operatør og utgiver Tlf: +47 23 08 80 00
Næringslivets Stiftelse for Miljødeklarasjoner
Postboks 5250 Majorstuen, 0303 Oslo e-post: post@epd-norge.no
Norge web www.epd-norge.no
Eier av deklarasjonen Tlf: +47 38 13 71 00
Huntonit AS
Postboks 21. 4701 Vennesla e-post: byggma@byggma.no
Norge web www.huntonit.no
Forfatter av Livssyklusrapporten Tlf: +47 69 35 11 00
Lars G. F. Tellnes Fax +47 69 34 24 94
Norsk institutt for bærekraftsforskning e-post: post@norsus.no
Stadion 4, 1671 Kråkerøy, Norge web www.norsus.no
NEPD-2585-1312-NO Huntonit bygningsplater 9/9
