Environmental product declaration
in accordance with ISO 14025 and EN 15804+A2
180-200mm betonvæg 25 MPa
Deklarationens ejer: Programoperatør:
Fårup Betonindustri A/S Næringslivets stiftelse for
Miljødeklarasjoner
Produkt:
180-200mm betonvæg 25 MPa Deklarationsnummer :
NEPD-5385-4701-DK
Deklareret enhed:
1 tonne Publiseringsnummer :
NEPD-5385-4701-DK
Deklarationen er baseret på PCR:
EN 15804:2012+A2:2019 tjener som kerne-PCR Godkendt dato: 13.11.2023
NPCR 020:2021 Part B for Concrete and concrete
Næringslivets stiftelse for Gyldig til: 13.11.2028
elements
Miljødeklarasjoner
ver-050224
EPD Software:
1 / 11
LCA.no EPD generator ID:
63680
Generel information
Produkt Deklarationens ejer:
180-200mm betonvæg 25 MPa Fårup Betonindustri A/S
Kontaktperson: Thomas Rosseau
Telefon: +4586452088
e-post: tr@fbias.dk
Programoperatør: Producent:
Post Box 5250 Majorstuen, 0303 Oslo, Norway Fårup Betonindustri A/S
Næringslivets stiftelse for Miljødeklarasjoner
Telefon: +47 23 08 80 00
web: post@epd-norge.no
Deklarationsnummer: NEPD-5385-4701-DK Produktionssted:
Fårup Betonindustri A/S
Kærvej 1
8990 Fårup, Denmark
Deklarationen er baseret på PCR: Kvalitet/Miljøsystem:
EN 15804:2012+A2:2019 tjener som kerne-PCR DS/EN13369
NPCR 020:2021 Part B for Concrete and concrete elements
Erklæring om ansvar: Org. no.:
Ejeren af deklarationen er ansvarlig for den underliggende DK16504149
information og dokumentation. EPD Norge er ikke ansvarlig for
producentinformationer, data om livscyklusvurdering og
dokumentation
Deklareret enhed: Godkendt dato: 13.11.2023
1 tonne 180-200mm betonvæg 25 MPa
Deklareret enhed med option: Gyldig til: 13.11.2028
A1,A2,A3,A4,C1,C2,C3,C4,D
Årstal for studiet:
2022
Funktionel enhed: Sammenlignelighed:
Betonelement til byggeri. EPDer for byggevarer er muligvis ikke sammenlignelige hvis ikke de
overholder kravene i EN 15804 og ses i en byggesammenhæng.
Generelt om verifikation af EPD fra værktøj: Udarbejdelse og verifikation af miljødeklarationen
Uafhængig verifikation af data, anden miljøinformation og EPD er Deklarationen er udarbejdet og verificeret ved brug af EPDværktøj
foretaget efter ISO 14025:2010, kapitel 8.1.3 og 8.1.4. Individuel lca.tools ver EPD2022.03, udviklet af LCA.no AS. EPDværktøjet er
tredjepartsverificering af hver EPD er ikke nødvendig når værktøjet er integreret i virksomhedens miljøledelsessystem, og godkendt af EPD-
i integreret i virksomhedens miljøledelsessystem, ii procedurer for Norge, NEPDT62 EPD generator for Dansk Beton
brug af værktøjet er godkendt af EPD-Norge og iii processen
granskes årlig. Se bilag G i EPD-Norges retningslinjer for yderligere EPD er udarbejdet af: Thomas Rosseau
information om EPDværktøj.
Virksomhedssspecifikke data og EPD er kontrolleret af: Brian Knudsen
Verifikation af EPD- værktøj: Godkendt:
Uafhængig tredjepartsverifikation af værktøj, baggrundsdata og test-
EPD er foretaget i henhold til EPD-Norges procedurer og
retningslinjer for verificering og godkendelse af EPD-værktøj.
Håkon Hauan, CEO EPD-Norge
Tredjeparts verifikator:
Jane Anderson, Construction LCA Ltd
(kræver ikke signatur
2 / 11
Produkt
Produktbeskrivelse:
Den deklarerede enhed er 1 ton vægelement
,baseret på en årstotal for produktionen af den nærværende elementtype.
Produktspecifikation:
Den deklarerede enhed er 1 tons betonelement med en betondensitet på 2344 kg/m3.
Trykstyrken for det deklarerede produkt er 25 MPa.
Produktet er deklareret med en armeringsmængde svarende til 2,6 %
Materials kg %
Aggregate 451,00 45,10
Cement 95,20 9,52
Chemical 1,90 0,19
Filler 31,40 3,14
Metal - Steel 6,80 0,68
Reinforcement 20,50 2,05
Sand 341,00 34,10
Water 52,20 5,22
Total 1000,00
Tekniske data:
Betonelementer skal efterleve kravene i
produktstandarderne. For vægge DS/EN 14992
Der er udformet ydeevnedeklaration af det
pågældende produkt. Denne kan erhverves direkte
hos producenten ved forespørgsel.
Produktet indeholder ikke stoffer fra REACH Kandidatlisten,
”Candidate List of Substances of
Very High Concern for authorisation”, hvis
indhold overskrider 0,1 vægt %
Markedsområde:
DK, med en gennemsnitstransportafstand på 52 km.
Levetid, produkt:
Levetiden regnes som 100 år (RSL) jf. Annex AA
i ”DS/EN 16757:2017 – ”Bæredygtighed inden for
byggeri og anlæg – miljøvaredeklarationer –
Produktkategoriregler for beton og betonelementer”.
Levetid, anlæg:
Ikke deklareret
LCA: Beregningsregler
Deklareret enhed:
1 tonne 180-200mm betonvæg 25 MPa
Cut-off kriterier:
Alle vigtige råmaterialer og alle vigtige energiforbrug er inkluderet. Produktionsprocesser for råmaterialer og energistrømme som indgår med
meget små mængder (mindre end 1%) kan udelades iht. EN 15804. Disse cut​off kriterier gælder ikke for farlige materialer og stoffer.
Allokering:
Allokering er foretaget iht. bestemmelser i EN 15804. Indgående energi og vand, samt produktion af affald i egen produktion er allokeret lige
mellem alle produkterne gennem masseallokering. Miljøpåvirkninger og ressourceforbrug for primærproduktion af recirkulerede materialer er
allokeret til det oprindelige produktsystem.
Datakvalitet:
Specifikke data for produktsammensætningen er fremskaffet af producenten. De repræsenterer productionen af det deklarerede produkt og blev
indsamlet til udarbejdelsen af denne EPDen i det angivne studieår Baggrundsdata er baseret på EPDer iht. til EN 15804, og forskellige LCA
databaser Datakvaliteten for råmaterialerne i A1 er præsenteret i tabellen under.
3 / 11
Systemgrænser (X=inkluderet, MND=modul ikke deklareret, MNR=modul ikke relevant)
Construction Beyond the system
Product stage Use stage End of life stage
installation stage boundaries
A1 A2 A3 A4 A5 B1 B2 B3 B4 B5 B6 B7 C1 C2 C3 C4 D
X X X X MND MND MND MND MND MND MND MND X X X X X
Systemgrænser:
Denne EPD er begrænset til modulerne A1-A3 (materialeudvinding, transport til fabrik og produktion), A4 (transport til marked), C1-C4 (
nedrivning, transport, affaldsbehandling og deponi) samt D (potentiale for genanvendelse.
Tillægsinformation
gnidnivdU fa reffotsår
​
tropsnarT lit gnillitsmerf
gnillitsmerfelairetaM
tropsnarT lit sdalpeggyb noitallatsnI gurB dlohegildeV noitarapeR gnintfiksdU gnirevoneR igrenE gurbdnaV gninvirdeN tropsnarT lit
gnildnahebsdlaffa gnildnahebsdlaffA
gnirenopeD
,eslednevnaneG
relle/go
gnidnivneg
elaitnetopsgurbneg
Materials Source Data quality Year
Metal - Steel 295/2022 EPD 2020
Filler ecoinvent 3.6 Database 2019
Reinforcement EPD-BSW-20210265-CBA1-DE EPD 2019
Reinforcement EPD-BSW-20210266-CBA1-DE EPD 2022
Metal - Steel HUB-0047 EPD 2022
4 / 11
LCA: Scenarier og anden teknisk information
Følgende information beskriver scenariene for modulerne i EPDen.
Capacity utilisation Value
Transport til byggeplads (A4) Distance (km) Fuel/Energy Consumption Unit
(incl. return) % (Liter/tonn)
Truck, over 32 tonnes, EURO 6 (km) - Europe 53,3 % 52 0,023 l/tkm 1,19
Nedrivning (C1) Unit Verdi
Demolition of building per kg of cement-based
kg/DU 2263,00
product, C1 (kg)
Demolition of building per kg of Steel in cement-
kg/DU 12,00
based product, C1 (kg)
Capacity utilisation Value
Transport affaldsbehandling (C2) Distance (km) Fuel/Energy Consumption Unit
(incl. return) % (Liter/tonn)
Truck, over 32 tonnes, EURO 6 (km) - Europe 53,3 % 50 0,023 l/tkm 1,15
Affaldsbehandling (C3) Unit Verdi
Waste treatment of cement-based product after
kg 2273,86
demolition, C3 (kg)
Waste treatment of Steel in cement-based
kg 11,61
product after demolition, C3 (kg)
Deponering (C4) Unit Verdi
Waste, concrete, to landfill (kg) kg 76,14
Waste, scrap steel, to landfill (kg) kg 0,39
Genbrugs-, genanvendelses– el.
Unit Verdi
genvindingspotentiale (D)
Substitution of primary aggregates, gravel round
kg 2273,86
(kg)
Substitution of primary steel with net scrap (kg) kg 7,46
5 / 11
LCA: Resultater
Miljøpåvirkning (Environmental impact)
Indicator Unit A1 A2 A3 A4 C1 C2 C3 C4 D
GWP-total kg CO2 -eq 9,34E+01 8,93E+00 5,98E+00 4,52E+00 9,10E+00 4,36E+00 1,65E+00 3,28E-01 -1,35E+01
GWP-fossil kg CO2 -eq 9,35E+01 8,93E+00 5,80E+00 4,52E+00 9,10E+00 4,35E+00 1,62E+00 3,28E-01 -1,34E+01
GWP-biogenic kg CO2 -eq -1,05E-01 3,89E-03 1,83E-01 1,93E-03 1,71E-03 1,87E-03 1,40E-02 2,79E-04 -1,08E-01
GWP-luluc kg CO2 -eq 4,60E-02 3,06E-03 6,06E-04 1,38E-03 7,17E-04 1,33E-03 2,25E-03 6,43E-05 -7,20E-03
ODP kg CFC11 -eq 1,68E-06 2,14E-06 1,16E-06 1,09E-06 1,97E-06 1,05E-06 3,20E-07 1,60E-07 -1,21E-06
AP mol H+ -eq 2,71E-01 3,11E-02 4,64E-02 1,45E-02 9,52E-02 1,40E-02 1,31E-02 3,20E-03 -8,77E-02
EP-FreshWater kg P -eq 1,37E-03 7,19E-05 2,72E-05 3,59E-05 3,31E-05 3,47E-05 1,03E-04 2,45E-06 -6,44E-04
EP-Marine kg N -eq 4,84E-02 7,30E-03 2,00E-02 3,18E-03 4,20E-02 3,07E-03 3,85E-03 1,20E-03 -2,47E-02
EP-Terrestial mol N -eq 5,53E-01 8,12E-02 2,18E-01 3,55E-02 4,55E-01 3,42E-02 4,43E-02 1,32E-02 -2,77E-01
POCP kg NMVOC -eq 1,70E-01 3,02E-02 6,02E-02 1,39E-02 1,27E-01 1,34E-02 1,19E-02 3,78E-03 -9,15E-02
ADP-minerals&metals1 kg Sb -eq 3,58E-04 1,57E-04 4,16E-05 8,05E-05 1,40E-05 7,76E-05 2,06E-05 2,90E-06 -6,04E-04
ADP-fossil1 MJ 5,26E+02 1,44E+02 8,38E+01 7,33E+01 1,25E+02 7,07E+01 5,04E+01 1,06E+01 -1,57E+02
WDP1 m3 2,79E+03 1,13E+02 3,09E+01 5,62E+01 2,66E+01 5,42E+01 5,56E+03 2,23E+01 -3,70E+03
GWP-total = Global Warming Potential total; GWP-fossil = Global Warming Potential fossil fuels; GWP-biogenic = Global Warming Potential biogenic; GWP-luluc =
Global Warming Potential land use and land use change; ODP = Depletion potential of the stratospheric ozone layer; AP = Acidification potential, Accumulated
Exceedance; EP-freshwater = Eutrophication potential, fraction of nutrients reaching freshwater end compartment: EP-marine = Eutrophication potential, fraction of
nutrients reaching marine end compartment; EP-terrestrial = Eutrophication potential, Accumulated Exceedance; POCP = Formation potential of tropospheric ozone;
ADP-minerals&metals = Abiotic depletion potential for non-fossil resources; ADP-fossil = Abiotic depletion for fossil resources potential; WDP = Water (user)
deprivation potential, deprivation-weighted water consumption
"Læseeksempel 9,0 E-03 = 9,0*10 -3 = 0,009"
*INA Indicator Not Assessed
1. The results of this environmental impact indicator shall be used with care as the uncertainties on these results are high or as there is limited experienced with the
indicator
Remarks to environmental impacts
6 / 11
Additional environmental impact indicators
Indicator Unit A1 A2 A3 A4 C1 C2 C3 C4 D
PM Disease incidence 2,58E-06 8,03E-07 1,15E-06 4,15E-07 1,15E-05 4,00E-07 2,10E-07 6,81E-08 -1,68E-06
IRP2 kgBq U235 -eq 9,11E-01 6,31E-01 2,80E-01 3,21E-01 5,46E-01 3,09E-01 8,46E-01 4,59E-02 -7,79E-01
ETP-fw1 CTUe 9,50E+02 1,05E+02 4,45E+01 5,36E+01 6,85E+01 5,17E+01 3,57E+01 5,23E+00 -5,48E+02
HTP-c1 CTUh 6,37E-08 0,00E+00 2,38E-09 0,00E+00 2,28E-09 0,00E+00 2,29E-09 1,53E-10 -4,40E-08
HTP-nc1 CTUh 4,00E-07 1,00E-07 5,51E-08 5,18E-08 6,37E-08 5,00E-08 3,20E-08 3,06E-09 7,47E-07
SQP1 dimensionless -1,79E+01 1,64E+02 2,23E+01 8,41E+01 1,52E+01 8,11E+01 2,85E+01 3,85E+01 1,95E+02
PM = Particulate Matter emissions; IRP = Ionizing radiation – human health; ETP-fw = Eco toxicity – freshwater; HTP-c = Human toxicity – cancer effects; HTP-nc =
Human toxicity – non cancer effects; SQP = Potential Soil Quality Index (dimensionless)
"Læseeksempel 9,0 E-03 = 9,0*10 -3 = 0,009"
*INA Indicator Not Assessed
1. The results of this environmental impact indicator shall be used with care as the uncertainties on these results are high or as there is limited experienced with the
indicator
2. This impact category deals mainly with the eventual impact of low dose ionizing radiation on human health of the nuclear fuel cycle. It does not consider effects due
to possible nuclear accidents, occupational exposure nor due to radioactive waste disposal in underground facilities. Potential ionizing radiation from the soil, from
radon and from some construction materials is also not measured by this indicator.
7 / 11
Resourceforbrug (Resource use)
Indicator Unit A1 A2 A3 A4 C1 C2 C3 C4 D
PERE MJ 1,41E+02 1,85E+00 3,29E+01 9,23E-01 6,83E-01 8,90E-01 2,59E+01 1,63E-01 -2,62E+01
PERM MJ 1,15E+01 0,00E+00 0,00E+00 0,00E+00 0,00E+00 0,00E+00 0,00E+00 0,00E+00 0,00E+00
PERT MJ 1,53E+02 1,85E+00 3,29E+01 9,23E-01 6,83E-01 8,90E-01 2,59E+01 1,63E-01 -2,62E+01
PENRE MJ 4,71E+02 1,44E+02 8,38E+01 7,33E+01 1,25E+02 7,07E+01 5,04E+01 1,06E+01 -1,62E+02
PENRM MJ 5,81E+01 0,00E+00 0,00E+00 0,00E+00 0,00E+00 0,00E+00 0,00E+00 0,00E+00 0,00E+00
PENRT MJ 5,29E+02 1,44E+02 8,38E+01 7,33E+01 1,25E+02 7,07E+01 5,04E+01 1,06E+01 -1,62E+02
SM kg 2,51E+01 0,00E+00 2,78E-03 0,00E+00 0,00E+00 0,00E+00 0,00E+00 0,00E+00 3,89E+00
RSF MJ 1,86E-01 6,65E-02 1,47E-02 3,23E-02 0,00E+00 3,11E-02 0,00E+00 3,36E-03 -1,25E-01
NRSF MJ 1,67E-01 2,18E-01 1,34E-01 1,08E-01 0,00E+00 1,04E-01 0,00E+00 9,67E-03 8,20E+00
FW m3 1,44E+00 1,66E-02 1,13E-02 8,35E-03 6,45E-03 8,05E-03 8,63E-02 1,26E-02 -3,25E+00
PERE = Use of renewable primary energy excluding renewable primary energy resources used as raw materials; PERM = Use of renewable primary energy resources used
as raw materials; PERT = Total use of renewable primary energy resources; PENRE = Use of non renewable primary energy excluding non-renewable primary energy
resources used as raw materials; PENRM = Use of non renewable primary energy resources used as raw materials; PENRT = Total use of non renewable primary energy
resources; SM = Use of secondary materials; RSF = Use of renewable secondary fuels; NRSF = Use of non-renewable secondary fuels; FW = Net use of fresh water
"Læseeksempel 9,0 E-03 = 9,0*10 -3 = 0,009"
*INA Indicator Not Assessed
8 / 11
Affaldskategorier (End of life - Waste)
Indicator Unit A1 A2 A3 A4 C1 C2 C3 C4 D
HWD kg 2,31E+00 7,91E-03 7,79E-02 4,01E-03 3,69E-03 3,87E-03 5,03E-03 0,00E+00 -6,39E-02
NHWD kg 4,64E+01 1,23E+01 2,18E+01 6,37E+00 1,48E-01 6,15E+00 1,59E-01 7,65E+01 -4,00E+00
RWD kg 1,16E-02 9,84E-04 4,28E-04 5,01E-04 8,70E-04 4,83E-04 5,33E-04 0,00E+00 -6,76E-04
HWD = Hazardous waste disposed; NHWD = Non-hazardous waste disposed; RWD = Radioactive waste disposed
"Læseeksempel 9,0 E-03 = 9,0*10 -3 = 0,009"
*INA Indicator Not Assessed
Output flows(End of life - Output flow)
Indicator Unit A1 A2 A3 A4 C1 C2 C3 C4 D
CRU kg 2,01E+00 0,00E+00 0,00E+00 0,00E+00 0,00E+00 0,00E+00 0,00E+00 0,00E+00 0,00E+00
MFR kg 1,66E+00 0,00E+00 1,69E+01 0,00E+00 0,00E+00 0,00E+00 2,29E+03 0,00E+00 3,89E+00
MER kg 4,57E-01 0,00E+00 2,91E-05 0,00E+00 0,00E+00 0,00E+00 0,00E+00 0,00E+00 -1,53E-01
EEE MJ 5,76E-03 0,00E+00 4,90E+00 0,00E+00 0,00E+00 0,00E+00 0,00E+00 0,00E+00 -4,05E-02
EET MJ 8,71E-02 0,00E+00 7,41E+01 0,00E+00 0,00E+00 0,00E+00 0,00E+00 0,00E+00 -6,12E-01
CRU = Components for re-use; MFR = Materials for recycling; MER = Materials for energy recovery; EEE = Exported energy electrical; EET = Exported energy thermal
"Læseeksempel 9,0 E-03 = 9,0*10 -3 = 0,009"
*INA Indicator Not Assessed
Biogenic Carbon Content
Indicator Unit At the factory gate
Biogenic carbon content in product​ kg C 1,32E-01
Biogenic carbon content in accompanying packaging kg C 2,02E-02
Note: 1 kg biogenic carbon is equivalent to 44/12 kg CO2
9 / 11
Supplerende information
Drivhusgasemission fra elektricitetsforbruget i produktionsfasen
National produktionsmix som inkluderer import, produktion af overføringslinjer og tab i net lav spænding), er brugt som elektricitetsmix.
Baggrundsdata er præsenteret i tabellen nedenfor. Karakteriseringsfaktorer fra EN15804:2012+A2:2019 er benyttet.
Electricity mix Data source Amount Unit
Electricity, Denmark, wind power, offshore (kWh) ecoinvent 3.6 15,43 g CO2-eq/kWh
Farlige stoffer
Produktet er ikke tilført stoffer fra REACH Kandidatliste.
Indeklima
Additional Environmental Information
Additional environmental impact indicators required in NPCR Part A for construction products
Indicator Unit A1 A2 A3 A4 C1 C2 C3 C4 D
GWPIOBC kg CO2 -eq 8,80E+01 8,93E+00 5,24E+00 4,52E+00 9,10E+00 4,36E+00 3,01E+00 0,00E+00 -1,79E+01
GWP-IOBC: Globalt oppvarmingspotensial beregnet etter prinsippet om umiddelbar oksidasjon. For å øke tydeligheten av biogent karbonbidrag til klimapåvirkning,
kreves indikatoren GWP-IOBC da den erklærer klimapåvirkninger beregnet i henhold til prinsippet om øyeblikkelig oksidasjon. GWP-IOBC er også referert til som GWP-
GHG i sammenheng med svensk lov om offentlige anskaffelser.
10 / 11
Bibliografi
DS/EN ISO 14025:2010 Miljømærker og -deklarationer - Type III-miljøvaredeklarationer - Principper og procedurer.
DS/EN ISO 14044:2006/A1:2018 Miljøledelse – Livscyklusvurdering – Krav og vejledning
DS/EN 15804:2012+A2:2019 Bæredygtighed inden for byggeri og anlæg - Miljøvaredeklarationer - Grundlæggende regler for produktkategorien
byggevarer
ISO 21930:2017 Sustainability in buildings and civil engineering works, Core rules for environmental product declarations of construction
products.
ecoinvent v3, Alloc Rec, Swiss Centre of Life Cycle Inventories.
Iversen et al., (2021) eEPD v2021.09 Background information for EPD generator tool system verification, LCA.no Report number: 07.21
Vold et al., (2022) EPD generator for concrete and concrete elements
Background information for EPD generator application and LCA data, LCA.no report number: 06.22
NPCR Part A: Construction products and services. Ver. 2.0. April 2021, EPD-Norge.
NPCR 020 Part B for concrete and concrete elements, Ver. 3.0, 20.09.2021, EPD Norway.
Programoperatør og udgiver Telefon:+47 23 08 80 00
Næringslivets stiftelse for Miljødeklarasjoner e-post: post@epd-norge.no
Post Box 5250 Majorstuen, 0303 Oslo, Norway web: www.epd-norge.no
Deklarationens ejer: Telefon:+4586452088
Fårup Betonindustri A/S e-post: tr@fbias.dk
Kærvej 1, 8990 Fårup web: Faarup-beton.dk
Forfatter af livcyklussrapporten Telefon:+47 916 50 916
LCA.no AS e-post: post@lca.no
Dokka 6B, 1671 web: www.lca.no
Udvikler af EPD-generator Telefon:+47 916 50 916
LCA.no AS e-post: post@lca.no
Dokka 6B,1671 Kråkerøy web: www.lca.no
ECO Platform web: www.eco-platform.org
ECO Portal web: ECO Portal
11 / 11
