Environmental product declaration
in accordance with ISO 14025 and EN 15804+A2
Spæncom Forspændt bjælke i P50 X0,XC1 inkl. 47 kg. armering pr. ton
Deklarationens ejer: Programoperatør:
Spæncom A/S Næringslivets stiftelse for
Miljødeklarasjoner
Produkt:
Spæncom Forspændt bjælke i P50 X0,XC1 inkl. 47 kg. Deklarationsnummer:
armering pr. ton
NEPD-9195-8769
Deklareret enhed:
1 tonne
Publiseringsnummer:
Deklarationen er baseret på PCR: NEPD-9195-8769
EN 15804:2012+A2:2019 tjener som kerne-PCR
Godkendt dato: 19.02.2025
Næringslivets stiftelse for EN 16757:2022 for Concrete and concrete elements
Miljødeklarasjoner Gyldig til: 19.02.2030
EPD software:
LCAno EPD generator ID: 813183
1 / 13
Generel information
Produkt Deklarationens ejer:
Spæncom Forspændt bjælke i P50 X0,XC1 inkl. 47 kg. armering pr. Spæncom A/S
ton Kontaktperson: Niron Nirmalananthan
Telefon: +45 28991625
e-post: nni@spaencom.dk
Programoperatør: Producent:
Næringslivets stiftelse for Miljødeklarasjoner Spæncom A/S
Post Box 5250 Majorstuen, 0303 Oslo, Norway Akacievej 1
Telefon: +47 977 22 020 2640 Hedehusene, Denmark
web: www.epd-norge.no
Deklarationsnummer: Produktionssted:
Spæncom A/S - Aalborg
NEPD-9195-8769
Letvadvej 37
9200 Aalborg, Denmark
Deklarationen er baseret på PCR: Kvalitet/Miljøsystem:
EN 15804:2012+A2:2019 tjener som kerne-PCR DS/EN ISO 9001:2015
EN 16757:2022 for Concrete and concrete elements
Erklæring om ansvar: Org. no.:
Ejeren af deklarationen er ansvarlig for den underliggende 26271010
information og dokumentation. EPD Norge er ikke ansvarlig for
producentinformationer, data om livscyklusvurdering og
dokumentation
Deklareret enhed: Godkendt dato:
1 tonne Spæncom Forspændt bjælke i P50 X0,XC1 inkl. 47 kg.
19.02.2025
armering pr. ton
Deklareret enhed med option: Gyldig til:
A1,A2,A3,A4,B1,C1,C2,C3,C4,D 19.02.2030
Årstal for studiet:
2024
Funktionel enhed: Sammenlignelighed:
ikke defineret EPDer for byggevarer er muligvis ikke sammenlignelige hvis ikke de
overholder kravene i EN 15804 og ses i en byggesammenhæng.
Generelt om verifikation af EPD fra værktøj: Udarbejdelse og verifikation af miljødeklarationen
Uafhængig verifikation af data, anden miljøinformation og EPD er Deklarationen er udarbejdet og verificeret ved brug af EPDværktøj
foretaget efter ISO 14025:2010, kapitel 8.1.3 og 8.1.4. Individuel lca.tools ver EPD2022.03, udviklet af LCA.no AS. EPDværktøjet er
tredjepartsverificering af hver EPD er ikke nødvendig når værktøjet er integreret i virksomhedens miljøledelsessystem, og godkendt af EPD-
i)integreret i virksomhedens miljøledelsessystem, ii) procedurer for Norge, NEPDT62 EPD generator for Dansk Beton
brug af værktøjet er godkendt af EPD-Norge og iii) processen
granskes årlig. Se bilag G i EPD-Norges retningslinjer for yderligere EPD er udarbejdet af: Niron Nirmalananthan
information om EPDværktøj.
Virksomhedssspecifikke data og EPD er kontrolleret af: Hannah
Strunge Nissen
Verifikation af EPD- værktøj: Godkendt:
Uafhængig tredjepartsverifikation af værktøj, baggrundsdata og test-
EPD er foretaget i henhold til EPD-Norges procedurer og
retningslinjer for verificering og godkendelse af EPD-værktøj.
Håkon Hauan, CEO EPD-Norge
Tredjeparts verifikator:
Alexander Borg, Asplan Viak AS
(kræver ikke signatur)
2 / 13
Produkt
Produktbeskrivelse:
Denne EPD dokumenterer de potentielle miljøpåvirkninger ved produktionen af et ton P50 forspændt bjælke inkl. 47 kg. armering. Ved enhver
leverance fra Spæncom leveres data på tons og meter elementer leveret.
Hvis der ønskes miljøpåvirkning i m, eller hvis EPD'en skal bruges til et scenarie med mindre afvigelser i armering eller betonrecept, kan I kontakte
Spæncoms bæredygtighedsafdeling på: baeredygtighed@spaencom.dk. Dette sikrer, at EPD'en er egnet til den pågældende LCA-beregning.
Den anvendte betonblanding har en densitet på 2401,6 kg/m³. Armeringsmængden er beregnet ud fra det vægtede gennemsnitlige forbrug af
armering i forspændte bjælker produceret hos Spæncom Aalborg i 2024. EPD'en dækker al armering og indstøbningsdele, herunder
forspændingsliner, netarmering og diverse beslag.
P50 recepten, der er regnet med i EPD'en, har været den mest anvendte i Spæncom Aalborgs produktion i 2024.
Produktspecifikation:
Sammensætningen, der anvendes til denne EPD, er beregnet ud fra gennemsnitlige årsdata for råmaterialer. Elementet har et samlet klimaaftryk
på 167 kg CO2e/ton iht. bygnignsreglements LCA krav.
Fordelingen af råmaterialer står beskrevet nedenfor:
Materialer Værdi Enhed
Cement 12,6 %
Armering 4,7 %
indstøbningsdele 0,8 %
Tilslag og vand 77,8 %
Filler 3,9 %
Tilsætningstoffer 0,1 %
Tekniske data:
Produktet, der er omfattet af denne EPD opfylder kravene i EN 13225
For teknisk dokumentation henvises til vores ydeevnedeklaration DOP-13225-30, som kan findes på Spæncoms hjemmeside:
www.spaencom.dk/certificeringer.
Markedsområde:
Denne EPD er tiltænkt det danske marked, hvor der i A4 er regnet med Spæncoms gennemsnitlige transportafstand på 260 km.
Levetid, produkt:
Levetiden regnes som 100 år (RSL) jf. Annex AA i ”DS/EN 16757:2017 – ”Bæredygtighed inden for byggeri og anlæg – miljøvaredeklarationer –
Produktkategoriregler for beton og betonelementer”.
Levetid, anlæg:
N/A
LCA: Beregningsregler
Deklareret enhed:
1 tonne Spæncom Forspændt bjælke i P50 X0,XC1 inkl. 47 kg. armering pr. ton
Cut-off kriterier:
Alle vigtige råmaterialer og alle vigtige energiforbrug er inkluderet. Produktionsprocesser for råmaterialer og energistrømme som indgår med
meget små mængder (mindre end 1%) kan udelades iht. EN 15804. Disse cut​off kriterier gælder ikke for farlige materialer og stoffer.
Allokering:
Allokering er foretaget iht. bestemmelser i EN 15804. Indgående energi og vand, samt produktion af affald i egen produktion er allokeret lige
mellem alle produkterne gennem masseallokering. Miljøpåvirkninger og ressourceforbrug for primærproduktion af recirkulerede materialer er
allokeret til det oprindelige produktsystem.
Datakvalitet:
Specifikke data for produktsammensætningen er fremskaffet af producenten. De repræsenterer productionen af det deklarerede produkt og blev
indsamlet til udarbejdelsen af denne EPDen i det angivne studieår. Baggrundsdata er baseret på EPDer iht. til EN 15804, og forskellige LCA
databaser Datakvaliteten for råmaterialerne i A1 er præsenteret i tabellen under.
Alt data er indsamlet i perioden 01-01-2024 til 31-12-2024.
3 / 13
Materialer Kilde datakvalitet År
Aggregate ecoinvent 3.6 Database 2019
Cement S-P-06380 EPD 2020
Chemical Supplier Supplier specific 2022
Metal - Stainless steel ecoinvent 3.6 Database 2019
Metal - Steel ecoinvent 3.6 Database 2019
Metal - Steel HUB-0047 EPD 2022
Pigments and Fillers MD-20026-DA EPD 2020
Plastic - Polyvinyl chloride (PVC) ecoinvent 3.6 Database 2019
Reinforcement MD-23210-EN EPD 2023
Sand ecoinvent 3.6 Database 2019
Water ecoinvent 3.6 Database 2019
Reinforcement GlobalEPD 001-005 EPD 2021
Reinforcement EPD-BSW-20210265-CBA1-DE EPD 2019
Reinforcement EPD-BSW-20210266-CBA1-DE EPD 2022
Reinforcement 422/2023 EPD 2023
Reinforcement ecoinvent 3.6 Database 2019
Reinforcement SP-04910 EPD 2020
Reinforcement S-P-07047 - SE EPD 2022
Reinforcement GlobalEPD 001-007 EPD 2023
Reinforcement 1.1.00653.2024 EPD 2020
Metal - Steel EPD-SAL-20230554-IBA1-DE EPD 2022
4 / 13
Systemgrænser (X=inkluderet, MND=modul ikke deklareret, MNR=modul ikke relevant)
Produkt Bygge- proces Brug Endt levetid Udenfor systemgrænse
A1 A2 A3 A4 A5 B1 B2 B3 B4 B5 B6 B7 C1 C2 C3 C4 D
X X X X MND X MNR MNR MNR MNR MNR MNR X X X X X
Systemgrænser:
Denne EPD er baseret på vugge-til-grav princippet og dækker livscyklusmodulerne A1-A3, A4-A5, B1-B7, C1-C4 og D. De generelle regler for
udelukkelse af input og output følger kravene specificeret i EN 15804:2012+A2_2019.
Produktfasen (A1-A3) omfatter tilvejebringelsen af alle råmaterialer, produkter og energi, transport til produktionen, blandingsproces, intern
transport samt affaldsbehandling frem til ”end-of-waste” eller endelig bortskaffelse. Karbonatisering i produktet, er medtaget i LCA'en og deklareret
i modul B1 jf. DS/EN 16757.
Ved endt levetid (C1-C4) af betonkonstruktionen, vil den oftest blive revet ned vha. gravemaskine monteret med betonhammer eller betonsaks.
Herefter læsses betonen i container/lastbil med gravemaskine. Endt levetid omfatter nedrivning, indledende on-site sortering/knusning, transport
til behandlingssted samt deponi, affaldsbehandling og bortskaffelse af ikke-genanvendeligt materiale. Materialeandelen der genanvendes
nedknuses inden den anvendes i næste produktsystem. I Danmark genanvendes >90% af betonaffald, hvoraf størstedelen udlægges som
stabiliserende bærelag under veje, i denne EPD regnes et scenarie med 97% genanvendelse af betonen, og 3% til deponi. Det vurderes at ~95% af
stålet genanvendes, og de resterende 5% deponeres. Nedknust beton afsættes til genanvendelse som ubundet bærelag i opbygning af nye veje
og pladser.
Den nedknuste beton indgår i følgende produkter:
1) Rent knust beton
2) Genbrugsstabil (en blanding mellem knust beton og asfalt)
3) Genbrugsballast (en blanding mellem knust beton og knust tegl), herunder falder også den fine fraktion af nedknust beton.
De forskellige produkter læsses på lastbil og transporteres til modtagerlokaliteten.
Potentiale for genbrug, genanvendelse og energigenvinding (D) omfatter genanvendelsen af nedknust beton som substitution af grus, samt
genanvendelsen af armeringsstål og evt. forbrænding af brændbart isoleringsmateriale. Ved anvendelse af knust beton i forbindelse med
opbygning af veje og pladser vil betonen oftest erstatte anvendelsen af stabilgrus fra grusgrav. Genanvendelsen af knust beton reducerer derved
forbruget af stabilgrus.
Tillægsinformation
gnidnivdU fa r​effotsår tropsnarT lit gnillitsmerf
gnillitsmerfelairetaM
tropsnarT lit sdalpeggyb noitallatsnI gurB dlohegildeV noitarapeR gnintfiksdU gnirevoneR igrenE gurbdnaV gninvirdeN tropsnarT lit
gnildnahebsdlaffa gnildnahebsdlaffA
gnirenopeD
,eslednevnaneG
relle/go
gnidnivneg
elaitnetopsgurbneg
5 / 13
Ifølge EN15804 gælder denne EPD for lignende bjælker, som maksimalt afviger i GWP med +/- 10% i armering.
Kontakt Spæncoms bæredygtighedsafdeling, hvis der er anvendt andre betonrecepter eller armeringsmængder. For sådanne tilfælde kan vi tilbyde
en projektspecifik EPD.
6 / 13
LCA: Scenarier og anden teknisk information
Følgende information beskriver scenariene for modulerne i EPDen.
Karbonatisering i brugsfasen (B1) er ikke medregnet for bjælker, da de antages at være inddækkede.
kapacitetsudnyttelse Værdi
Transport til byggeplads (A4) Distance (km) Brændstof/energiforbrug Enhed
(inkl. afkast) % (Liter/ton)
Truck, 16-32 tonnes, EURO 6 (km) - Europe 36,7 % 260 0,043 l/tkm 11,18
Nedrivning (C1) Enhed Værdi
Demolition of building per kg of cement-based
kg 944,56
product, C1 (kg)
Demolition of building per kg of Steel in cement-
kg 47,000000000
based product, C1 (kg)
kapacitetsudnyttelse Værdi
Transport affaldsbehandling (C2) Distance (km) Brændstof/energiforbrug Enhed
(inkl. afkast) % (Liter/ton)
Truck, 16-32 tonnes, EURO 6 (km) - Europe 36,7 % 50 0,043 l/tkm 2,15
Affaldsbehandling (C3) Enhed Værdi
Waste treatment per kg Plastic, Mixture,
kg 0,12
incineration with fly ash extraction (kg)
Waste treatment of cement-based product after
kg 913,95
demolition, C3 (kg)
Waste treatment of Steel in cement-based
kg 45,47
product after demolition, C3 (kg)
Deponering (C4) Enhed Værdi
Landfilling of ashes from incineration of Plastics,
Mixture, municipal incineration with fly ash kg 0,0041
extraction, process per kg ashes and residues (kg)
Waste, concrete, to landfill (kg) kg 30,60
Waste, scrap steel, to landfill (kg) kg 1,52
Genbrugs-, genanvendelses– el.
Enhed Værdi
genvindingspotentiale (D)
Substitution of electricity (MJ) MJ 0,18
Substitution of thermal energy, district heating
MJ 2,78
(MJ)
Substitution of primary aggregates, gravel round
kg 913,95
(kg)
Substitution of primary steel with net scrap (kg) kg 29,22
7 / 13
LCA: Resultater
Miljøpåvirkning (Environmental impact)
Indikator Enhed A1 A2 A3 A4 B1 C1 C2 C3 C4 D
GWP-total
kg CO2 -
1,42E+02 6,89E+00 1,71E+01 4,25E+01 0 3,97E+00 8,17E+00 9,75E-01 1,38E-01 -3,43E+01
eq
GWP-fossil
kg CO2 -
1,41E+02 6,89E+00 1,71E+01 4,25E+01 0 3,97E+00 8,17E+00 9,65E-01 1,38E-01 -3,43E+01
eq
GWP-biogenic
kg CO2 -
8,16E-01 2,44E-03 -2,30E-01 1,76E-02 0 7,44E-04 3,38E-03 5,89E-03 1,17E-04 -5,95E-02
eq
GWP-luluc
kg CO2 -
6,86E-02 2,03E-03 1,65E-01 1,51E-02 0 3,13E-04 2,91E-03 9,44E-04 2,70E-05 -1,64E-02
eq
kg
ODP CFC11 - 3,39E-06 1,52E-06 2,61E-06 9,62E-06 0 8,57E-07 1,85E-06 1,35E-07 6,70E-08 -1,18E-03
eq
mol H+
AP 4,34E-01 6,83E-02 3,79E-02 1,22E-01 0 4,15E-02 2,35E-02 5,58E-03 1,34E-03 -1,79E-01
-eq
EP-FreshWater kg P -eq 2,64E-03 4,44E-05 2,33E-04 3,39E-04 0 1,44E-05 6,53E-05 4,31E-05 1,03E-06 -2,04E-03
EP-Marine kg N -eq 8,10E-02 1,61E-02 1,56E-02 2,42E-02 0 1,83E-02 4,64E-03 1,65E-03 5,03E-04 -3,96E-02
mol N -
EP-Terrestial 9,00E-01 1,80E-01 1,33E-01 2,70E-01 0 1,98E-01 5,19E-02 1,89E-02 5,55E-03 -4,15E-01
eq
kg
POCP NMVOC 2,87E-01 5,09E-02 4,19E-02 1,03E-01 0 5,53E-02 1,99E-02 5,06E-03 1,59E-03 -1,81E-01
-eq
ADP- kg Sb-
1,01E-03 1,18E-04 1,16E-04 1,17E-03 0 6,09E-06 2,26E-04 8,68E-06 1,22E-06 -7,41E-04
minerals&metals1 eq
ADP-fossil1 MJ 8,42E+02 1,02E+02 2,68E+02 6,42E+02 0 5,46E+01 1,23E+02 2,12E+01 4,44E+00 -3,06E+02
WDP1 m3 1,83E+03 7,33E+01 1,38E+02 6,21E+02 0 1,16E+01 1,19E+02 2,34E+03 9,35E+00 4,44E+00
GWP-total = Global Warming Potential total; GWP-fossil = Global Warming Potential fossil fuels; GWP-biogenic = Global Warming Potential biogenic; GWP-luluc =
Global Warming Potential land use and land use change; ODP = Depletion potential of the stratospheric ozone layer; AP = Acidification potential, Accumulated
Exceedance; EP-freshwater = Eutrophication potential, fraction of nutrients reaching freshwater end compartment: EP-marine = Eutrophication potential, fraction of
nutrients reaching marine end compartment; EP-terrestrial = Eutrophication potential, Accumulated Exceedance; POCP = Formation potential of tropospheric ozone;
ADP-minerals&metals = Abiotic depletion potential for non-fossil resources; ADP-fossil = Abiotic depletion for fossil resources potential; WDP = Water (user)
deprivation potential, deprivation-weighted water consumption
"Læseeksempel 9,0 E-03 = 9,0*10 -3 = 0,009"
*INA Indicator Not Assessed
1. Resultaterne af denne miljøpåvirkningsindikator skal bruges med omhu, da usikkerheden på disse resultater er høj, eller da der er begrænset erfaring med indikatoren
Bemærkninger til miljøpåvirkninger
Der findes ikke tillægsblad for denne EPD iht. EN15804+A1.
8 / 13
Yderligere miljøpåvirkninger
Indikator Enhed A1 A2 A3 A4 B1 C1 C2 C3 C4 D
PM Disease incidence 3,48E-02 4,56E-07 5,18E-07 2,60E-06 0 5,02E-06 5,00E-07 8,85E-08 2,86E-08 -3,08E-06
IRP2 kgBq U235 -eq 1,97E+00 4,46E-01 3,32E-01 2,81E+00 0 2,38E-01 5,40E-01 3,55E-01 1,93E-02 -2,11E-01
ETP-fw1 CTUe 1,48E+03 6,99E+01 1,16E+02 4,76E+02 0 2,98E+01 9,15E+01 1,56E+01 2,20E+00 -1,83E+03
HTP-c1 CTUh 5,40E+01 0,00E+00 9,34E-09 0,00E+00 0 9,92E-10 0,00E+00 9,75E-10 6,40E-11 -1,57E-07
HTP-nc1 CTUh 7,93E-07 6,08E-08 9,77E-08 5,20E-07 0 2,78E-08 1,00E-07 1,42E-08 1,29E-09 3,32E-06
SQP1 dimensionless 6,49E+01 8,05E+01 2,89E+02 4,49E+02 0 6,63E+00 8,64E+01 1,20E+01 1,62E+01 5,86E+01
PM = Particulate Matter emissions; IRP = Ionizing radiation – human health; ETP-fw = Eco toxicity – freshwater; HTP-c = Human toxicity – cancer effects; HTP-nc =
Human toxicity – non cancer effects; SQP = Potential Soil Quality Index (dimensionless)
"Læseeksempel 9,0 E-03 = 9,0*10 -3 = 0,009"
*INA Indicator Not Assessed
1. Resultaterne af denne miljøpåvirkningsindikator skal bruges med omhu, da usikkerheden på disse resultater er høj, eller da der er begrænset erfaring med indikatoren
2. Denne påvirkningskategori omhandler hovedsagelig den eventuelle virkning af lavdosisioniserende stråling på menneskers sundhed af det nukleare
brændselskredsløb. Den tager ikke hensyn til effekter som følge af mulige nukleare ulykker, erhvervsmæssig eksponering eller på grund af deponering af radioaktivt
affald i underjordiske anlæg. Potentiel ioniserende stråling fra jorden, fra radon og fra nogle byggematerialer måles heller ikke med denne indikator.
9 / 13
Ressourceforbrug (Recource use)
Indikator Enhed A1 A2 A3 A4 B1 C1 C2 C3 C4 D
PERE MJ 1,84E+02 1,16E+00 7,92E+01 9,19E+00 0 2,97E-01 1,77E+00 1,09E+01 6,83E-02 -3,17E+01
PERM MJ 8,64E+00 0,00E+00 0,00E+00 0,00E+00 0 0,00E+00 0,00E+00 0,00E+00 0,00E+00 0,00E+00
PERT MJ 1,93E+02 1,16E+00 7,92E+01 9,19E+00 0 2,97E-01 1,77E+00 1,09E+01 6,83E-02 -3,17E+01
PENRE MJ 6,50E+02 1,02E+02 2,68E+02 6,42E+02 0 5,46E+01 1,23E+02 2,12E+01 4,44E+00 -3,08E+02
PENRM MJ 9,58E+01 0,00E+00 2,53E+00 0,00E+00 0 0,00E+00 0,00E+00 -2,58E+00 0,00E+00 0,00E+00
PENRT MJ 7,46E+02 1,02E+02 2,71E+02 6,42E+02 0 5,46E+01 1,23E+02 1,86E+01 4,44E+00 -3,08E+02
SM kg 1,06E+02 0,00E+00 1,05E-01 0,00E+00 0 0,00E+00 0,00E+00 0,00E+00 0,00E+00 0,00E+00
RSF MJ 3,05E-01 4,18E-02 7,23E-02 3,29E-01 0 0,00E+00 6,32E-02 4,67E-05 1,41E-03 9,91E-01
NRSF MJ 3,86E+00 1,48E-01 1,77E-01 1,18E+00 0 0,00E+00 2,26E-01 0,00E+00 4,07E-03 3,35E+01
FW m3 2,21E+00 9,39E-03 1,61E-01 6,87E-02 0 2,81E-03 1,32E-02 3,66E-02 5,29E-03 -1,37E+00
PERE = Use of renewable primary energy excluding renewable primary energy resources used as raw materials; PERM = Use of renewable primary energy resources used
as raw materials; PERT = Total use of renewable primary energy resources; PENRE = Use of non renewable primary energy excluding non-renewable primary energy
resources used as raw materials; PENRM = Use of non renewable primary energy resources used as raw materials; PENRT = Total use of non renewable primary energy
resources; SM = Use of secondary materials; RSF = Use of renewable secondary fuels; NRSF = Use of non-renewable secondary fuels; FW = Net use of fresh water
"Læseeksempel 9,0 E-03 = 9,0*10 -3 = 0,009"
*INA Indicator Not Assessed
10 / 13
Affaldskategorier (End of life - Waste)
Indikator Enhed A1 A2 A3 A4 B1 C1 C2 C3 C4 D
HWD kg 3,53E+00 4,90E-03 3,12E-01 3,31E-02 0 1,61E-03 6,37E-03 2,11E-03 1,11E-04 -1,76E-01
NHWD kg 6,88E+01 5,78E+00 1,56E+00 3,12E+01 0 6,47E-02 6,01E+00 6,68E-02 3,21E+01 -1,34E+01
RWD kg 1,10E+00 7,02E-04 4,80E-04 4,37E-03 0 3,79E-04 8,41E-04 2,24E-04 5,53E-10 -1,93E-04
HWD = Hazardous waste disposed; NHWD = Non-hazardous waste disposed; RWD = Radioactive waste disposed
"Læseeksempel 9,0 E-03 = 9,0*10 -3 = 0,009"
*INA Indicator Not Assessed
Output flows (End of life - Output flow)
Indikator Enhed A1 A2 A3 A4 B1 C1 C2 C3 C4 D
CRU kg 2,84E+00 0,00E+00 0,00E+00 0,00E+00 0 0,00E+00 0,00E+00 0,00E+00 0,00E+00 0,00E+00
MFR kg 4,76E+00 0,00E+00 9,07E+01 0,00E+00 0 0,00E+00 0,00E+00 9,59E+02 0,00E+00 0,00E+00
MER kg 4,25E-01 0,00E+00 7,26E-01 0,00E+00 0 0,00E+00 0,00E+00 1,20E-01 0,00E+00 0,00E+00
EEE MJ 3,46E-05 0,00E+00 3,92E-01 0,00E+00 0 0,00E+00 0,00E+00 1,84E-01 0,00E+00 0,00E+00
EET MJ 0,00E+00 0,00E+00 5,93E+00 0,00E+00 0 0,00E+00 0,00E+00 2,79E+00 0,00E+00 0,00E+00
CRU = Components for re-use; MFR = Materials for recycling; MER = Materials for energy recovery; EEE = Exported energy electrical; EET = Exported energy thermal
"Læseeksempel 9,0 E-03 = 9,0*10 -3 = 0,009"
*INA Indicator Not Assessed
Biogent kulstofindhold
Indikator Enhed Ved fabriksporten
Biogent kulstofindhold i produktet kg C 0,00E+00
Biogent kulstofindhold i medfølgende emballage kg C 1,51E-01
Bemærk: 1 kg biogent kulstof svarer til 44/12 kg CO2
11 / 13
Supplerende information
Drivhusgasemission fra elektricitetsforbruget i produktionsfasen
National produktionsmix som inkluderer import, produktion af overføringslinjer og tab i net lav spænding), er brugt som elektricitetsmix.
Baggrundsdata er præsenteret i tabellen nedenfor. Karakteriseringsfaktorer fra EN15804:2012+A2:2019 er benyttet.
Electricity mix Kilde Mængde Enhed
Electricity, Denmark, wind power, offshore (kWh) ecoinvent 3.6 15,43 g CO2-eq/kWh
Farlige stoffer
Produktet er ikke tilført stoffer fra REACH Kandidatliste.
Indeklima
Produktet har ingen kendte påvirkninger på indeklimaet.
Yderligere miljømæssig information
Yderligere miljøpåvirkningsindikatorer
Indikator Enhed A1 A2 A3 A4 B1 C1 C2 C3 C4 D
GWPIOBC kg CO2 -eq 1,41E+02 6,89E+00 1,72E+01 4,25E+01 0 3,97E+00 8,17E+00 9,66E-01 1,38E-01 -5,04E+01
GWP-IOBC: Globalt opvarmningspotentiale beregnet efter princippet om øjeblikkelig oxidation. GWP-IOBC skaber klarhed over det biogene kulstofbidrag til
klimapåvirkningen.
12 / 13
Bibliografi
DS/EN ISO 14025:2010 Miljømærker og -deklarationer - Type III-miljøvaredeklarationer - Principper og procedurer.
DS/EN ISO 14044:2006/A1:2018 Miljøledelse – Livscyklusvurdering – Krav og vejledning
DS/EN 15804:2012+A2:2019 Bæredygtighed inden for byggeri og anlæg - Miljøvaredeklarationer - Grundlæggende regler for produktkategorien
byggevarer
ISO 21930:2017 Sustainability in buildings and civil engineering works, Core rules for environmental product declarations of construction
products.
ecoinvent v3, Alloc Rec, Swiss Centre of Life Cycle Inventories.
Iversen et al., (2021) eEPD v2021.09 Background information for EPD generator tool system verification, LCA.no Report number: 07.21
Vold et al., (2022) EPD generator for concrete and concrete elements
Background information for EPD generator application and LCA data, LCA.no report number: 06.22
Graafland et al., (2024) EPD generator for concrete and concrete elements, EN 16757 Background information for EPD generator application and
LCA data, LCA.no report number: 01.24
NS-EN 16757:2022 for concrete and concrete elements, Ver. 1.0, 04.11.2022, Standard Norway.
Programoperatør og udgiver Telefon: +47 977 22 020
Næringslivets stiftelse for Miljødeklarasjoner e-post: post@epd-norge.no
Post Box 5250 Majorstuen, 0303 Oslo, Norway web: www.epd-norge.no
Deklarationens ejer: Telefon: +45 28991625
Spæncom A/S e-post: nni@spaencom.dk
Akacievej 1, 2640 Hedehusene, Denmark web: https://spaencom.dk/
Forfatter af livcyklussrapporten Telefon: +47 916 50 916
LCA.no AS e-post: post@lca.no
Dokka 6A, 1671 Kråkerøy, Norway web: www.lca.no
Udvikler af EPD-generator Telefon: +47 916 50 916
LCA.no AS e-post: post@lca.no
Dokka 6A, 1671 Kråkerøy, Norway web: www.lca.no
ECO Platform web: www.eco-platform.org
ECO Portal web: ECO Portal
13 / 13
