Environmental product declaration
in accordance with ISO 14025 and EN 15804+A2
Flush Front malt
Eier av deklarasjonen: Programoperatør:
Moelven Modus AS Næringslivets Stiftelse for
miljødeklarasjoner
Produkt:
Flush Front malt Deklarasjonsnummer:
Deklarert enhet: NEPD-8643-8314-NO
1 m2
Publiseringsnummer:
Deklarasjonen er basert på PCR:
EN 15804:2012+A2:2019 tjener som kjerne-PCR NEPD-8643-8314-NO
PCR for Room partition systems, v. 1.7, developed by
Godkjent dato: 08.01.2025
Næringslivets Stiftelse for Institut Bauen und Umwelt e.V.
miljødeklarasjoner Gyldig til: 08.01.2030
EPD software:
LCAno EPD generator ID: 706266
1 / 12
Generell informasjon
Produkt Eier av deklarasjonen:
Flush Front malt Moelven Modus AS
Kontaktperson: Kjetil Prytz
Telefon: +47 06050
e-post: post.modus@moelven.no
Programoperatør: Produsent:
Næringslivets Stiftelse for miljødeklarasjoner Moelven Modus AS
Postboks 5250 Majorstuen, 0303 Oslo, Norge
Telefon: +47 977 22 020
web: www.epd-norge.no
Deklarasjonsnummer: Produksjonssted:
Moelven Modus AS
NEPD-8643-8314-NO
Asfaltvegen 1
2050 Jessheim, Norway
Deklarasjonen er basert på PCR: Kvalitet/Miljøsystem:
EN 15804:2012+A2:2019 tjener som kjerne-PCR Miljøfyrtårn
PCR for Room partition systems, v. 1.7, developed by Institut Bauen
und Umwelt e.V.
Erklæring om ansvar: Org. no.:
Eieren av deklarasjonen skal være ansvarlig for den​ underliggende 951 269 778 MVA
informasjon og bevis. EPD Norge skal​ ikke være ansvarlig med
hensyn til produsent informasjon, ​ livsløpsvurdering data og bevis.​
Deklarert enhet: Godkjent dato:
1 m2 Flush Front malt 08.01.2025
Deklarert enhet med opsjon: Gyldig til:
A1-A3,A4,A5,C1,C2,C3,C4,D 08.01.2030
Årstall for studien:
2023
Funksjonell enhet: Sammenlignbarhet:
EPD av byggevarer er nødvendigvis ikke sammenlignbare hvis de ikke
samsvarer med NS-EN 15804 og ses i en bygningskontekst.
Generelt om verifikasjon av EPD fra verktøy: Utarbeidelse og verifikasjon av miljødeklarasjon:
Uavhengig verifikasjon av data, annen miljøinformasjon og EPD er Deklarasjonen er utarbeidet og verifisert ved bruk av EPD-verktøy
foretatt etter ISO 14025:2010, kapittel 8.1.3 og 8.1.4. Verifikasjon av lca.tools ver EPD2022.03, utviklet av LCA.no. EPD-verktøyet er
hver EPD foretas i henhold til EPD-Norge sine retningslinjer for integrert i bedriftens miljøstyringssystem, og godkjent av EPD-Norge
verifikasjon og godkjenning som krever at EPD-verktøy er i) integrert
i bedriftens miljøstyringssystem, ii) prosedyrer for bruk av EPD- EPD er utarbeidet av: Kjetil Prytz
verktøy er godkjent av EPD-Norge og iii) prosessen gjennomgås årlig
Bedriftsspesifikke data og EPD er kontrollert av: Terje Skrårudseter
av en uavhengig 3.parts verifikator. Se vedlegg G i EPD-Norge sine
retningslinjer for mer informasjon om EPD-verktøy.
Verifikasjon av EPD-verktøy: Godkjent:
Uavhengig tredjepartsverifikasjon av verktøy, bakgrunnsdata og test-
EPD er gjort i henhold til EPD-Norge sine prosedyrer og retningslinjer
for verifisering og godkjenning av EPD-verktøy.
Tredjeparts verifikator:
Elisabet Amat, GREENIZE projects
(krever ikke signatur)
2 / 12
Produkt
Produktbeskrivelse:
Flush Front har et minimalistisk og moderne design der glasset er trukket helt ut mot korridorsiden.
Få komponenter og høy prefabrikasjonsgrad gir rask montasje og enkel ombygging.
Justerbar sokkel sikrer rette linjer og god tilpasning til ujevnheter i gulv.
Med riktig valg av glass og dørtyper tilfredsstiller veggen dagens krav til lydreduksjon i kontorbygg.
Flush Front er bygd opp som et modulsystem av glassplater og karmer i massivtre. Trekarmer har tykkelse 75 mm. Moduler med glassplater i
trekarmer produseres på fabrikk og monteres enkelt på byggeplass for elegant romdeling. Systemveggen kan flyttes og gjenbrukes, hvilket er en
av grunnforutsetningene for våre produkter. Ved ombygging behøver ikke veggene rives, men kan i stedet demonteres og remonteres på ønsket
plass.
Produktspesifikasjon:
Materialene som brukes til produksjon av 1 m2 Flush Front er angitt i tabellen nedenfor.
Materialer kg %
Door 4,84 20,37
Glass 12,14 51,12
Isolasjon 0,08 0,35
Lim 0,00 0,02
Metall - Stål 0,30 1,28
Plast 0,01 0,04
Plast - Polyvinylklorid (PVC) 0,17 0,71
Plastic - Polyethylene 0,01 0,04
Wood - Medium Density Fibreboard
0,10 0,40
(MDF)
Maling 0,01 0,06
Trevirke 5,23 22,03
Wood - Laminated wood 0,85 3,59
Total 23,74 100,00
Emballasje kg %
Emballasje - Papp 0,17 1,55
Emballasje - Plast 0,25 2,23
Emballasje - Skumplast 0,01 0,05
Emballasje - Stål stropper 0,05 0,47
Emballasje - Trevirke 10,73 95,69
Total inkl. emballasje 34,95 100,00
Tekniske data:
Dimensjoner for en typisk Flush Front modul:
Bredde: 3 600 mm
Høyde: 2 700 mm
Tykkelse: 75 mm
Overflateareal: 9,72 m2
Vekt: 23,7 kg/m2
Lydisolering: Opptil Rw 38dB avhengig av dør- og glasstype.
Beskrivelse av vegg brukt i denne EPD:
Glassfelt med 8.76 mm glass, 3 stk.
Dørfelt med tett overfelt og tett dørsidefelt 150 mm.
Markedsområde:
Flush Front er utviklet for det norske markedet.
Levetid, produkt:
60 år
Levetid, bygg eller anlegg:
60 år
LCA: Beregningsregler
Deklarert enhet:
1 m2 Flush Front malt
Cut-off kriterier:
3 / 12
Alle viktige råmaterialer og all viktig energibruk er inkludert. Produksjonsprosessen for råmaterialene og energistrømmer som inngår med veldig
små mengder (mindre enn 1%) er ikke inkludert. Disse cut-off kriteriene gjelder ikke for farlige materialer og stoffer.
Allokering:
Allokering er gjort iht. bestemmelser i EN 15804. Inngående energi og vann, samt produksjon av avfall i egen produksjon er allokert likt mellom
alle produktene gjennom masseallokering. Miljøpåvirkning og ressursforbruk for primærproduksjonen av resirkulerte materialer er allokert til det
opprinnelige produktsystemet. Bearbeidingsprosessen og transport av materialet til produksjonssted er allokert til analysen i denne EPDen.
Datakvalitet:
Spesifikke data for produktsammensetningen er fremskaffet av produsenten. De representerer produksjonen av det deklarerte produktet og ble
samlet inn for EPD-​utvikling i det oppgitte året for studien. Bakgrunnsdata er basert på EPDer iht. EN 15804 og ulike LCA​ databaser.
Datakvaliteten for råmaterialene i A1 er presentert i tabellen nedenfor.
Materialer Kilde Datakvalitet År
Door EPD HUB, HUB-0449 EPD 2021
Emballasje - Papp ecoinvent 3.6 Database 2019
Emballasje - Plast ecoinvent 3.6 Database 2019
Emballasje - Skumplast ecoinvent 3.6 Database 2019
Emballasje - Stål stropper ecoinvent 3.6 Database 2019
Emballasje - Trevirke ecoinvent 3.6 Database 2019
Emballasje - Trevirke Modified ecoinvent 3.6 Database 2019
Glass NEPD-6337-5595-NO EPD 2022
Isolasjon ecoinvent 3.6 Database 2019
Lim ecoinvent 3.6 Database 2019
Maling ecoinvent 3.6 Database 2019
Metall - Stål ecoinvent 3.6 Database 2019
Plast ecoinvent 3.6 Database 2019
Plast - Polyvinylklorid (PVC) ecoinvent 3.6 Database 2019
Plastic - Polyethylene ecoinvent 3.6 Database 2019
Trevirke ecoinvent 3.6 Database 2019
Wood - Laminated wood S-P-02802 EPD 2018
Wood - Medium Density Fibreboard (MDF) ecoinvent 3.6 Database 2019
4 / 12
Systemgrenser (X=inkludert, MND=modul ikke deklarert, MNR=modul ikke relevant)
Gevinst og belastninger
Produktfase Sammenstillingsfase Bruksfase Sluttfase
etter endt levetid (D)
A1 A2 A3 A4 A5 B1 B2 B3 B4 B5 B6 B7 C1 C2 C3 C4 D
X X X X X MND MND MND MND MND MND MND X X X X X
Systemgrenser:
Flytskjemaet nedenfor illustrerer systemgrensene for analysen:
Teknisk tilleggsinformasjon:
Produktet er dimensjonert og produseres for å tifredstille NS 3510 og NS 8175.
Produktet imøtekommer kravet til universell utforming i publikumsbygg.
Produktene består av PEFC sertifisert trevirke.
Produktinformasjon finnes på www.moelven.no/Modus
relairetamåR tropsnarT gninkrivliT tropsnarT
​/snojskurtsnoK esafsnojsallatsni
kurB
dlohekildeV nojsarapeR regnitfikstU gnirevoneR llenojsarepO kurbigrene llenojsarepO kurbnnav gniretnomeD tropsnarT
gnildnahebsllafvA
lit
llafvA
gnildnahebttuls ​/gninnivnejg/kurbnejG elaisnetop-gnirelukriser
5 / 12
LCA: Scenarier og annen teknisk informasjon
Følgende informasjon beskriver scenariene for modulene i EPDen.
Kapasitetsutnyttelse Verdi
Transport fra produksjonssted til bruker (A4) Distanse (km) Brennstoff/Energiforbruk Enhet
inkl. retur (%) (Liter/tonn)
Lastebil, 16-32 tonn, EURO 6 (km) 36,7 % 300 0,043 l/tkm 12,90
Byggefase (A5) Enhet Verdi
Avfall, emballasje, metall, til gjennomsnittlig
kg 0,052
behandling (kg)
Waste, packaging, LDPE, foam sheet, to average
kg 0,0054
treatment (kg) - A5, inkl. 85 km transp.
Avfall, emballasje, pall, EUR trepall, gjenbrukbar,
kg 10,28
til gjennomsnittlig behandling (kg)
Avfall, emballasje, papp, til gjennomsnittlig
kg 0,17
behandling (kg)
Avfall, emballasje, plastfilm (LDPE), til
kg 0,24
gjennomsnittlig behandling (kg)
Avfall, emballasje, trebjelke, bartre, rå, tørket,
kg 0,44
u=20 %, gjennomsnittlig behandling (kg)
Demontering (C1) Enhet Verdi
Riving av glass per kg (kg) kg 12,13
Riving av trevirke per kg (kg) kg 11,011
Riving av farlig avfall per kg (kg) kg 0,082
Riving av annet per kg (kg) kg 0,0041
Riving av plast per kg (kg) kg 0,18
Riving av stål per kg (kg) kg 0,30
Riving av annet per kg (kg) kg 0,013
Kapasitetsutnyttelse Verdi
Transport til avfallsbehandling (C2) Distanse (km) Brennstoff/Energiforbruk Enhet
inkl. retur (%) (Liter/tonn)
Lastebil, 16-32 tonn, EURO 6 (km) 36,7 % 85 0,043 l/tkm 3,66
Avfallsbehandling (C3) Enhet Verdi
Waste treatment per kg Glass, incineration with fly
kg 0,63
ash extraction (kg)
Materialer til resirkulering (kg) kg 16,51
Avfallsbehandling per kg trevirke, til forbrenning
kg 6,40
(kg)
Avfallsbehandling per kg Farlig avfall, forbrenning
kg 0,036
(kg)
Avfallsbehandling per kg ikke-farlig avfall,
kg 0,0031
forbrenning med flyveaskeuttak (kg)
Avfallsbehandling per kg plast, Blandet,
kg 0,049
forbrenning med flyveaskeuttak (kg)
Avfallsbehandling per kg Farlig avfall, forbrenning
kg 0,013
(kg)
Avfall til sluttbehandling (C4) Enhet Verdi
Landfilling of ashes from incineration of Glass,
kg 0,63
process of ashes and residues (kg)
Avfall, inert avfall, til deponi (kg) kg 0,060
Deponering av aske fra forbrenning av trevirke,
kg 0,073
prosess per kg aske og rester (kg)
Deponering av aske fra forbrenning av farlig
kg 0,0069
avfall, prosess per kg aske og rester (kg)
Deponering av aske fra forbrenning av ikke-farlig
kg 0,00075
avfall, prosess per kg aske og rester (kg)
Waste, municipal solid waste, to landfill (kg) kg 0,000074
Deponering av aske fra forbrenning av plast,
blandet, kommunal forbrenning med kg 0,0017
flygeaskeuttak, prosess per kg aske og rester (kg)
Avfall, plast, blandet, til deponi (kg) kg 0,015
Landfilling of ashes from incineration of Emulsion
Paint, hazardous waste incineration, process of kg 0,0098
ashes and residues (kg)
Gevinst og belastninger etter endt levetid (D) Enhet Verdi
Substitusjon av elektrisitet, i Norge (MJ) MJ 4,54
Substitusjon av termisk energi, fjernvarme, i
MJ 68,73
Norge (MJ)
Substitusjon av primært glass med netto skrap
kg 9,90
(kg)
Substitusjon av primært stål med netto skrap (kg) kg 0,23
6 / 12
LCA: Resultater
LCA resultatene er presentert under for enheten som er definert på side 2 av EPD dokumentet.
Miljøpåvirkning (Environmental impact)
Indikator Enhet A1-A3 A4 A5 C1 C2 C3 C4 D
GWP-total kg CO2 -ekv -4,43E+00 1,16E+00 1,66E+01 3,13E-02 3,30E-01 3,22E+01 1,83E-02 -1,08E+01
GWP-fossil kg CO2 -ekv 4,21E+01 1,16E+00 4,95E-02 3,13E-02 3,30E-01 3,16E-01 1,83E-02 -1,07E+01
GWP-biogenic kg CO2 -ekv -4,66E+01 4,81E-04 1,66E+01 5,87E-06 1,36E-04 3,19E+01 6,63E-05 -9,61E-02
GWP-luluc kg CO2 -ekv 1,17E-01 4,14E-04 9,34E-06 2,47E-06 1,17E-04 4,19E-05 3,38E-06 -1,65E-02
ODP kg CFC11 -ekv 2,83E-06 2,64E-07 6,09E-09 6,76E-09 7,47E-08 2,04E-08 3,07E-09 -2,90E-02
AP mol H+ -ekv 2,66E-01 3,34E-03 2,48E-04 3,27E-04 9,47E-04 1,21E-03 8,21E-05 -1,10E-01
EP-FreshWater kg P -ekv 1,37E-03 9,29E-06 3,79E-07 1,14E-07 2,63E-06 3,60E-06 1,88E-07 -2,28E-04
EP-Marine kg N -ekv 7,85E-02 6,62E-04 1,17E-04 1,45E-04 1,87E-04 5,30E-04 2,99E-05 -1,79E-02
EP-Terrestial mol N -ekv 7,93E-01 7,40E-03 1,10E-03 1,59E-03 2,10E-03 5,65E-03 3,14E-04 -2,18E-01
POCP kg NMVOC -ekv 1,57E-01 2,83E-03 2,90E-04 4,36E-04 8,03E-04 1,41E-03 8,86E-05 -5,41E-02
ADP-minerals&metals1 kg Sb-ekv 8,25E-04 3,21E-05 6,14E-07 4,80E-08 9,10E-06 7,70E-07 1,58E-07 -8,61E-04
ADP-fossil1 MJ 6,23E+02 1,76E+01 4,36E-01 4,31E-01 4,98E+00 1,21E+00 2,38E-01 -1,14E+02
WDP1 m3 2,06E+03 1,70E+01 8,21E-01 9,15E-02 4,82E+00 3,79E+00 1,37E+00 -1,49E+02
GWP-total = Globalt oppvarmingspotensial totalt; GWP-fossil = Globalt oppvarmingspotensial fossile brensler; GWP-biogenic = Globalt oppvarmingspotensial biogene
kilder; GWP-luluc = Globalt oppvarmingspotensial arealbruk og arealbruks endringer; ODP = Potensial for nedbryting av stratosfærisk ozon; AP = Forsuringspotensial for
kilder på land og vann; EP = overgjødslingspotensial til ferskvann, hav og jord; POCP = Potensial for fotokjemisk oksidantdanning; ADP-minerals&metals = Abiotisk
utarmingspotensial for ikke-fossile ressurser, mineraler og metaller; ADP-fossil = Abiotisk utarmingspotensial for fossile ressurser, fossile brensler; WDP =
Utarmingspotensial for vannressurser
"Leseeksempel: 9,0 E-03 = 9,0*10 -3 = 0,009"
*INA Indicator Not Assessed (indikator ikke vurdert)
1. Resultatene av denne miljøpåvirkningsindikatoren skal brukes med forsiktighet ettersom usikkerheten til resultatene er høy eller det er begrenset erfaring med bruk av
indikatoren.
Merknad om miljøpåvirkningen
7 / 12
Supplerende indikatorer for miljøpåvirkning
Indikator Enhet A1-A3 A4 A5 C1 C2 C3 C4 D
PM Sykdomstilfeller 2,08E-06 7,12E-08 3,22E-09 8,67E-09 2,02E-08 1,44E-08 1,41E-09 -1,27E-06
IRP2 kgBq U235 -ekv 1,56E+00 7,69E-02 1,69E-03 1,85E-03 2,18E-02 3,82E-03 1,03E-03 -2,93E-01
ETP-fw1 CTUe 6,31E+02 1,30E+01 4,85E-01 2,35E-01 3,69E+00 3,85E+00 2,47E-01 -2,59E+02
HTP-c1 CTUh 1,17E-07 0,00E+00 4,30E-11 0,00E+00 0,00E+00 3,26E-10 1,20E-11 -4,11E-09
HTP-nc1 CTUh 2,87E-07 1,42E-08 1,99E-09 2,14E-10 4,04E-09 1,22E-08 3,68E-10 -7,46E-08
SQP1 dimensjonsløs 1,29E+03 1,23E+01 3,49E-01 5,47E-02 3,49E+00 3,32E-01 5,87E-01 -8,92E+01
PM = Partikkelutslipp; IRP = Ioniserende stråling (helseeffekt); ETP-fw = Økotoksisitet (ferskvann); HTP-c = Toksisitet påvirkning på mennesker, kreft; HTP-nc = Toksisitet
påvirkning på mennesker, andre effekter enn kreft; SQP = Påvirkninger knyttet til arealbruksendringer / jordkvalitet
"Leseeksempel: 9,0 E-03 = 9,0*10 -3 = 0,009"
*INA Indicator Not Assessed (indikator ikke vurdert)
1. Resultatene av denne miljøpåvirkningsindikatoren skal brukes med forsiktighet ettersom usikkerheten til resultatene er høy eller det er begrenset erfaring med bruk av
indikatoren.
2. Denne påvirkningskategorien omhandler hovedsakelig den eventuelle effekten av lavdose ioniserende stråling på menneskers helse i atombrenselsyklusen. Den tar
ikke hensyn til effekter på grunn av mulige atomulykker, yrkesmessig eksponering eller på grunn av fjerning av radioaktivt avfall i underjordiske anlegg. Potensiell
ioniserende stråling fra jorda, fra radon og fra noen byggematerialer måles heller ikke av denne indikatoren.
8 / 12
Ressursbruk (Resource use)
Indikator Enhet A1-A3 A4 A5 C1 C2 C3 C4 D
PERE MJ 5,12E+02 2,52E-01 9,12E-03 2,33E-03 7,13E-02 1,26E-01 8,51E-03 -4,03E+01
PERM MJ 2,88E+02 0,00E+00 -1,50E+02 0,00E+00 0,00E+00 -1,38E+02 0,00E+00 0,00E+00
PERT MJ 8,01E+02 2,52E-01 -1,50E+02 2,33E-03 7,13E-02 -1,38E+02 8,51E-03 -4,03E+01
PENRE MJ 6,03E+02 1,76E+01 4,36E-01 4,31E-01 4,98E+00 1,21E+00 2,38E-01 -1,14E+02
PENRM MJ 2,10E+01 0,00E+00 -1,08E+01 0,00E+00 0,00E+00 -1,02E+01 0,00E+00 0,00E+00
PENRT MJ 6,24E+02 1,76E+01 -1,04E+01 4,31E-01 4,98E+00 -8,95E+00 2,38E-01 -1,14E+02
SM kg 1,84E+00 0,00E+00 0,00E+00 2,12E-04 0,00E+00 0,00E+00 0,00E+00 0,00E+00
RSF MJ 3,48E-01 9,01E-03 2,64E-04 5,73E-05 2,55E-03 2,75E-03 2,02E-04 3,37E-03
NRSF MJ 3,73E-01 3,22E-02 2,32E-03 8,43E-04 9,13E-03 0,00E+00 2,54E-02 -1,81E+00
FW m3 3,11E+00 1,88E-03 2,84E-04 2,22E-05 5,33E-04 1,87E-03 2,42E-04 -9,82E-02
PERE = Fornybar primærenergi brukt som energibærer; PERM = Fornybar primærenergi brukt som råmateriale; PERT = Total bruk av fornybar primærenergi; PENRE =
Ikke fornybar primærenergi brukt som energibærer; PENRM = Ikke fornybar primærenergi brukt som råmateriale; PENRT = Total bruk av ikke fornybar primærenergi; SM
= Bruk av sekundære materialer; RSF = Bruk av fornybart sekundære brensel; NRSF = Bruk av ikke fornybart sekundære brensel; FW = Netto bruk av ferskvann.
"Leseeksempel: 9,0 E-03 = 9,0*10 -3 = 0,009"
*INA Indicator Not Assessed (indikator ikke vurdert)
9 / 12
Livsløpets slutt - Avfall (End of life - Waste)
Indikator Enhet A1-A3 A4 A5 C1 C2 C3 C4 D
HWD kg 1,53E+00 9,07E-04 0,00E+00 1,27E-05 2,57E-04 0,00E+00 6,85E-01 -3,85E-02
NHWD kg 2,82E+01 8,55E-01 1,44E+00 5,10E-04 2,42E-01 6,71E-01 1,18E-01 -9,09E-01
RWD kg 7,56E-03 1,20E-04 0,00E+00 2,99E-06 3,39E-05 0,00E+00 1,16E-06 -3,78E-04
HWD = Avhendet farlig avfall; NHWD = Avhendet ikke-farlig avfall; RWD = Avhendet radioaktivt avfall
"Leseeksempel: 9,0 E-03 = 9,0*10 -3 = 0,009"
*INA Indicator Not Assessed (indikator ikke vurdert)
Livsløpets slutt - Utgangsfaktorer (End of life - Output flow)
Indikator Enhet A1-A3 A4 A5 C1 C2 C3 C4 D
CRU kg 0,00E+00 0,00E+00 9,77E+00 0,00E+00 0,00E+00 0,00E+00 0,00E+00 0,00E+00
MFR kg 7,72E-02 0,00E+00 3,45E-01 2,08E-04 0,00E+00 1,65E+01 1,43E-06 0,00E+00
MER kg 1,26E-01 0,00E+00 9,63E-01 6,44E-07 0,00E+00 7,14E+00 3,51E-08 0,00E+00
EEE MJ 8,76E-02 0,00E+00 6,72E-01 2,21E-06 0,00E+00 4,54E+00 2,28E-06 0,00E+00
EET MJ 1,33E+00 0,00E+00 1,02E+01 3,34E-05 0,00E+00 6,87E+01 3,44E-05 0,00E+00
CRU = Komponenter for gjenbruk, MFR Materialer for resirkulering, MER = Materialer for energigjenvinning, EEE = Eksportert elektrisk energi; EET = Eksportert termisk
energi
"Leseeksempel: 9,0 E-03 = 9,0*10 -3 = 0,009"
*INA Indicator Not Assessed (indikator ikke vurdert)
Informasjon om innholdet av biogent karbon
Indikator Enhet Ved port
Innhold av biogent karbon i produkt kg C 8,70E+00
Innhold av biogent karbon i emballasjen kg C 4,52E+00
Merk: 1 kg biogent karbon tilsvarer 44/12 kg CO2
10 / 12
Tilleggskrav
Klimagassutslipp fra bruk av elektrisitet i produksjonsfasen
Nasjonal produksjonsmiks fra import, lavspenning (inkludert produksjon av overføringslinjer, i tillegg til direkte utslipp og tap i nett) er brukt for
anvendt elektrisitet i produksjonsprosessen (A3). Bakgrunnsdata er presentert i tabellen under. Karakteriseringsfaktorer fra
EN15804:2012+A2:2019 er benyttet.
Elektrisitetsmiks Kilde Mengde Enhet
Elektrisitet, Norge (kWh) ecoinvent 3.6 24,33 g CO2-eq/kWh
Farlige stoffer
Produktet er ikke tilført stoffer fra REACH Kandidatliste eller den norske prioritetslisten.
Inneklima
Ytterligere miljøinformasjon
Ytterligere indikatorer for miljøpåvirkning nødvendig i NPCR Part A for construction products
Indikator Enhet A1-A3 A4 A5 C1 C2 C3 C4 D
GWPIOBC kg CO2 -ekv 4,23E+01 1,16E+00 4,95E-02 3,13E-02 3,30E-01 3,14E-01 1,86E-02 -1,09E+01
GWP-IOBC: Globalt oppvarmingspotensial beregnet etter prinsippet om umiddelbar oksidasjon. For å øke tydeligheten av biogent karbonbidrag til klimapåvirkning,
kreves indikatoren GWP-IOBC da den erklærer klimapåvirkninger beregnet i henhold til prinsippet om øyeblikkelig oksidasjon. GWP-IOBC er også referert til som GWP-
GHG i sammenheng med svensk lov om offentlige anskaffelser.
11 / 12
Bibliografi
NS-EN ISO 14025:2010 Miljømerker og deklarasjoner - Miljødeklarasjoner type III - Prinsipper og prosedyrer.
NS-EN ISO 14044:2006 Miljøstyring - Livsløpsvurderinger - Krav og retningslinjer.
NS-EN 15804:2012+A2:2019 Bærekraftig byggverk - Miljødeklarasjoner - Grunnleggende produktkategoriregler for byggevarer.
ISO 21930:2017 Sustainability in buildings and civil engineering works -
Core rules for environmental product declarations of construction products and services.
ecoinvent v3, Allocation, cut-off by classification, Swiss Centre of Life Cycle Inventories.
Iversen et al., (2021) eEPD v2021.09 Background information for EPD generator tool system verification, LCA.no rapportnummer: 07.21.
Vold, M et al (2022): EPD generator for Room Partition Systems, Background information for EPD generator application and LCA data, LCA.no
report number: 07.23
NPCR Part A: Construction products and services. Ver. 2.0, 24.03.2021 EPD Norway.
IBU (2019) PCR Part B: Requirements on the EPD for Room partition systems, Ver. 1.7, 08.01.2019, Institut Bauen und Umwelt e.V.
Programoperatør og utgiver Telefon: +47 977 22 020
Næringslivets Stiftelse for miljødeklarasjoner e-post: post@epd-norge.no
Postboks 5250 Majorstuen, 0303 Oslo, Norge web: www.epd-norge.no
+47 06050
Eier av deklarasjonen: Telefon: post.modus@moelven.no
Moelven Modus AS e-post: https://www.moelven.com/no/om-
Asfaltvegen 1, 2050 Jessheim, Norway web: moelven/byggsystemer/moelven-
modus-as/
Forfatter av livsløpsrapporten Telefon: +47 916 50 916
LCA.no AS e-post: post@lca.no
Dokka 6A, 1671 Kråkerøy, Norway web: www.lca.no
Utvikler av EPD-generator Telefon: +47 916 50 916
LCA.no AS e-post: post@lca.no
Dokka 6A, 1671 Kråkerøy, Norway web: www.lca.no
ECO Platform web: www.eco-platform.org
ECO Portal web: ECO Portal
12 / 12
