Environmental Product Declaration
In accordance with 14025 and EN15804 +A2
Arbor sponplater gulv, vegg, tak, fuktbestandig
Eier av deklarasjonen : Programoperatør og utgiver:
Arbor AS Næringslivets Stiftelse for
Miljødeklarasjoner
Produkt navn:
Arbor sponplater gulv, vegg, tak, fuktbestandig Deklarasjonsnummer:
Deklarert enhet:
NEPD-4132-3358-NO
1 m3 installert bygningsplater, inkludert Registreringsnummer:
avfallshåndtering ved livsløpets slutt.
NEPD-4132-3358-NO
Produktkategori / PCR: Utgivelsesdato:
EN 15804 tjener som kjerne PCR, NPCR Gyldig til:
010:2022 v.1.0 Part B for building boards 13.01.2023
13.01.2028
ver-120624
The Norwegian
EPD Foundation
Generell informasjon
Produkt: Eier av deklarasjonen:
Arbor Sponplater gulv, vegg og tak, fuktbestandig Arbor-Hattfjelldal AS
Kontakt person: Stian Bråten
Programoperatør: Tlf: 977 844 74
e-post: stian@arbor.no
Næringslivets Stiftelse for Miljødeklarasjoner
Postboks 5250 Majorstuen 0303 Oslo
Tlf: +47 23 08 80 00 Produsent:
e-post: post@epd-norge.no Arbor-Hattfjelldal AS
Arborveien 10, 8960 Hattfjelldal
Deklarasjonsnummer: Tlf: +47 75 18 50 00
Produksjonssted:
NEPD-4132-3358-NO
Hattfjelldal
Deklarasjon er basert på PCR:
Kvalitet/Miljøsystem:
CEN Standard EN 15804 tjener som kjerne PCR,
PEFC ST 2002:2020 og PEFC ST 2001:2020
NPCR10 v 2 Building boards (3/22)
Org. No:
Erklæring om ansvar:
981407008MVA
Eieren av deklarasjonen skal være ansvarlig for
den underliggende informasjon og bevis. EPD-
Godkjent dato:
Norge skal ikke være ansvarlig med hensyn til
produsentinformasjon, livsløpsvurderingsdata
eller bevis.
13.01.2023
Gyldig til:
Deklarert enhet:
-
13.01.2028
Årstall for studien:
Deklarert enhet med opsjon: 2021
1 m3 installert bygningsplater, inkludert
avfallshåndtering ved livsløpets slutt. Sammenlignbarhet:
EPD av byggevarer er nødvendigvis ikke
Funksjonell enhet: sammenlignbare hvis de ikke samsvarer med NS-
EN 15804 og ses i en bygningskontekst
-
Miljødeklarasjonen er utarbeidet av:
Verifikasjon
Uavhengig verifikasjon av data, annen
miljøinformasjon og EPD er foretatt etter ISO Silje Wærp, Asplan Viak AS
14025:2010
internt eksternt
x
Sign
Godkjent
Julie Lyslo Skullestad Daglig Leder av EPD-Norge
Uavhengig verifikator godkjent av EPD Norge
EPD for the best environmental decision 2
Produkt
Produktbeskrivelse:
Hovedbestanddeler er trespon og urea-/formaldehydbasert lim tilsatt melamin. Hovedsakelig
anvendes produktet til byggrelaterte produkter, men også til møbelformål. Fuktbestandige
plater er tilsatt grønt fargepigment.
Produktspesifikasjon:
Produsert i henhold til NS-EN 13986:2004 og omfatter sponplater type P5, P5/P6 og P3, plater
for innvendig bruk under fuktige forhold.
Materialer KG %
Trevirke, tørrvekt
529,28 84,15 %
Lim
80,07 12,73 %
Herder
1,88 0,30 %
Amoniakk
0,04 0,01 %
Voks
2,21 0,35 %
Fargestoff
0,07 0,01 %
Vann
15,40 2,45 %
Totalt for produkt
628,94 100,0 %
Tremballasje
3,84
Plastemballasje
0,07
Pappemballasje
0,02
Emballasje av sponplate
2,31
Totalt med emballasje
635,17
Tekniske data:
Arbor Gulv sponplater har SINTEF Teknisk Godkjenning nr. 2481 og slissegulv har nr. 2419.
Densitet 615-680 kg/m³. Omfatter P3 – ikke bærende plater for bruk under fuktige forhold, P5 –
bærende plater for bruk under fuktige forhold og P6 – konstruksjonsplater for bruk til tørre
forhold i henhold til NS-EN 13986:2004.
Markedsområde:
Norge
Levetid:
Referanselevetid er den samme som for byggverket, 60 år.
EPD for the best environmental decision 3
LCA: Beregningsregler
Deklarert Enhet:
1 m3 installert bygningsplater, inkludert avfallshåndtering ved livsløpets slutt.
Datakvalitet:
Produksjonsdata er hentet fra produksjonsstedet i 2021. Data for eksportert energi fra
energigjennvinning er basert på data fra Statistisk Sentralbyrå og gjelder for 2020. Resterende
data er basert på Ecoinvent v3.6 og SimaPro v 9. Det er benyttet karakteriseringsfaktorer fra
EN15804:2012+A2:2019.
Allokering:
Allokering er gjort i henhold til EN15804:2012 + A2: 2019. For produksjon er det gjort
masseallokering. Resirkulert materiale er allokert til hovedprodukt.
Flytskjema for hele livsløpet.
Systemgrenser:
Flytskjema for hele livsløpet med system er angitt over.
Cut-off kriterier:
Alle viktige råmaterialer og all viktig energibruk er inkludert. Produksjonsprosessen for
råmaterialene og energistrømmer som inngår med veldig små mengder < 1 % er ikke inkludert.
Beregning av biogent karboninnhold
Opptak og utslipp av biogent karbon er beregnet etter NS-EN 16485:2014. Dette er basert på
modularitetsprinsippet i EN 15804:2012+A2:2019 utslipp skal telles med i den modulen hvor
EPD for the best environmental decision 4
det faktisk skjer. Mengden karbondioksid er beregnet i henhold til NS-EN 16449:2014. Bidraget
til GWP fra biogent karbon er vist for hver modul på side 7.
Trevirke kommer fra bærekraftig skogbruk og er FSC- sertifisert.
LCA: Scenarier og annen teknisk informasjon
Følgende informasjonen beskriver scenariene for modulene i EPDen. Alle tall er per m³ produkt.
Transport fra produksjonssted til bruker (A4)
Kapasitetsutnyttelse inkl. Brennstoff/ Verdi
Type Kjøretype Distanse KM
retur (%) Energiforbruk (l/t)
Freight lorry
Bil 0,665 300 0,0292 kg/tkm 8,76
> 32, EURO6
Transport går fra produksjonssted i Hattfjelldal til byggeplass eller byggevareutsalg.
Byggefase (A5)
Enhet Verdi
Hjelpematerialer Kg 0
Vannforbruk m3 0
Elektrisitetsforbruk MJ 1
Andre energikilder MJ 0
Materialtap Kg 31,4
Materialer til avfallsbehandling Kg 6,5
Støv i luften kg 0
Det er antatt 1 MJ elektrisitetsforbruk. Det er antatt 5 % svinn av produktet, samt
avfallshåndtering av emballasjen.
Sluttfase (C1, C3, C4)
Enhet Verdi
Farlig avfall Kg 0
Blandet avfall Kg 628,94
Gjenbruk Kg 0
Resirkulering Kg 0
Energigjenvinning Kg 628,94
Til Deponi Kg 0
Produktet inneholder ingen skadelige stoffer, det sorteres som blandet treavfall og blir
behandlet med energigjenvinning.
Transport avfallsbehandling (C2)
EPD for the best environmental decision 5
Kapasitetsutnyttelse inkl. Brennstoff/ Verdi
Type Kjøretype Distanse KM
retur (%) Energiforbruk (l/t)
Lastebil 16-
Bil 36,67 (Ecoinventprosess) 85 0,045 l/km 3,8 l/t
32 t, Euro 5
Gjennomsnittsavstand for transport av treavfall er i 2007 på 85 km (Raadal et al., 2009)
Gevinst og belastninger etter endt levetid (D)
Enhet Verdi
Substitusjon av elektrisk energi MJ 230,9
Substitusjon av termisk energi MJ 8255,8
Substitusjon av råmaterialer kg 0
Gevinsten av eksportert energi fra energigjenvinning i kommunalt avfallsanlegg er beregnet
med erstatning av norsk el-miks og norsk fjernvarmemiks. Data for el-miks er samme som brukt
i A1-A3 (Norge) og fjernvarmemiks er basert på produksjonen i 2020 (Statistisk Sentralbyrå
2020.
Annen teknisk informasjon
Omregning av resultatene fra pr m3 til pr m2 kan gjøres ved å gange resultatet med tykkelsen i
meter. Standard tykkelse for Arbor gulv fuktbestandig sponplater er 22 mm, resultatet ganges
med 0,022.
LCA: Resultater
Resultatet vises per m³ sponplate
Systemgrenser (X = inkludert, MID = modul ikke deklarert, MIR = modul ikke relevant)
Gevinst og
Sammenstilling belastninger
Produktfase Bruksfase Sluttfase
fase etter endt
levetid
r e la ir e t a m å R t r o p s n a r T g n in k r iv liT t r o p s n a r T g n in t e s n e m m a S k u r B d lo h e k ild e V n o js a r e p e R r e g n in t fik s t U g n ir e v o n e R
k
u r b r o fig r e n e lle n o js a
r e
p
k u r b n n a v lle n o js a r e
p O
g n ir e t n o m e D t r o p s n a r T g n ild n a h e b s lla fv A n g ild n a e h b ttu ls lit lla
fv
A
g n i kn un ri bv nn ee jj Gg -- g n ie rl ea li us kn re it so ep r-
O
A1 A2 A3 A4 A5 B1 B2 B3 B4 B5 B6 B7 C1 C2 C3 C4 D
X X X x x MID MID MID MID MID MID MID x x x x x
EPD for the best environmental decision 6
Kjerneindikatorer for miljøpåvirkning
Indikator Enhet A1-A3 A4 A5 C1 C2 C3 C4 D
-
kg CO2 -
GWP-total 4,27E+02 2,35E+01 1,40E+01 7,15E-03 8,88E+00 6,77E+02 6,04E-04
ekv. 2,77E+01
GWP- kg CO2 -
2,38E+02 2,35E+01 1,37E+01 7,11E-03 8,88E+00 5,44E+00 6,04E-04
fossil ekv. 2,76E+01
-
GWP- kg CO2
6,71E+02 0,00E+00 0,00E+00 0,00E+00 0,00E+00 6,71E+02 0,00E+00 0,00E+00
biogent ekv.
GWP- kg CO2
6,09E+00 6,57E-03 3,05E-01 3,84E-05 3,49E-03 1,92E-03 2,10E-07 -9,56E-02
LULUC ekv.
kg
ODP CFC11 3,44E-05 5,81E-06 2,12E-06 2,80E-10 2,05E-06 6,27E-07 2,77E-10 -3,00E-06
ekv.
mol H⁺
AP 3,44E-05 5,81E-06 2,12E-06 2,80E-10 2,05E-06 6,27E-07 2,77E-10 -3,00E-06
ekv.
EP- kg PO4
5,05E-02 1,15E-03 2,84E-03 4,74E-06 5,72E-04 3,49E-03 3,41E-06 -7,82E-03
ferskvann ekv.
kg N
EP-marint 4,24E-01 1,44E-02 2,79E-02 6,58E-06 1,09E-02 9,10E-02 1,68E-06 -9,62E-02
ekv.
EP- mol N -
5,02E+00 1,58E-01 3,24E-01 7,49E-05 1,19E-01 9,84E-01 1,84E-05
terrestrisk ekv. 1,08E+00
kg
POCP NMVOC 1,30E+00 6,08E-02 8,54E-02 2,06E-05 3,63E-02 2,57E-01 5,37E-06 -2,79E-01
ekv.
kg Sb
ADP-M&M 3,66E-03 4,10E-05 1,88E-04 8,28E-07 3,09E-05 1,96E-05 1,79E-09 -7,58E-04
ekv.
-
ADP-fossil MJ 4,52E+03 3,71E+02 2,53E+02 1,18E-01 1,34E+02 5,53E+01 1,86E-02
4,07E+02
-
WDP m³ 2,55E+02 9,20E-01 1,29E+01 7,22E-03 3,89E-01 1,25E+00 6,60E-05
8,65E+00
GWP Globalt oppvarmingspotensial; GWP-fossil: Globalt oppvarmingspotensial fossile brensler; GWP-
biogent: Globalt oppvarmingspotensial biogene kilder; GWP-LULUC: Globalt oppvarmingspotensial
arealbruk endringer i bruk av arealer; ODP Potensial for nedbryting av stratosfærisk ozon; AP
Forsurningspotensial for kilder på land og vann; EP Overgjødslingspotensial til ferskvann, hav og jord; POCP
Potensial for fotokjemisk oksidantdanning; ADP-M&M Abiotisk utarmingspotensial for ikke-fossile
ressurser; ADP-fossil Abiotisk utarmingspotensial for fossile ressurser; WDP Utarmingspotensial for
vannressurser
Supplerende indikatorer for miljøpåvirkning
Indikato
Enhet A1-A3 A4 A5 C1 C2 C3 C4 D
r
Sykdoms- 3,87E 9,05E -1,81E-
PM 7,38E-05 1,53E-06 3,88E-06 6,16E-07 1,43E-06
tilfeller -10 -11 05
-
kBq U235 1,84E+0 1,81E+0 1,05E+0 5,14E 9,21E
IRP 6,90E-01 2,11E-01 6,25E+0
ekv. 1 0 0 -03 -05
0
-
8,84E+0 2,65E+0 4,67E+0 3,64E 1,05E+0 1,23E+0 1,86E
ETP-fw CTUe 2,25E+0
3 2 2 -01 2 2 -01
3
2,27E 1,59E -4,70E-
HTP-c CTUh 1,26E-06 6,41E-09 7,49E-08 3,39E-09 1,75E-07
-11 -11 08
5,09E 5,57E -1,62E-
HTP-nc CTUh 6,11E-06 2,44E-07 3,55E-07 1,10E-07 5,05E-07
-10 -10 06
-
Dimensjonslø 2,54E+0 3,21E+0 1,29E+0 5,12E 9,22E+0 1,58E+0 6,45E
SQP 7,60E+0
s 4 2 3 -02 1 1 -02
3
PM: Partikkelutslipp; IRP: Ioniserende stråling (helseeffekt); ETP-fw: Økotoksisitet (ferskvann); HTP-c:
Toksisitet påvirkning på mennesker, kreft; HTP-nc: Toksisitet påvirkning på mennesker, andre effekter enn
kreft; SQP: Påvirkninger knyttet til arealbruksendringer / jordkvalitet
EPD for the best environmental decision 7
Klassifisering av forbehold knyttet til erklæring av kjerne- og supplerende indikatorer
for miljøpåvirkning
ILCD
Indikator Forbehold
klassifisering
Globalt oppvarmingspotensial (GWP) Ingen
ILCD type / level
Potensial for nedbryting av stratosfærisk ozon (ODP) Ingen
1
Potensial for sykdomstilfeller kynntet til partikkelutslipp (PM) Ingen
Forsurningspotensial for kilder på land og vann (AP) Ingen
Overgjødslingspotensial til hav (EP-marine) Ingen
ILCD type / level
Overgjødslingspotensial til jord (EP-terrestrial) Ingen
2
Potensial for fotokjemisk oksidantdanning (POCP) Ingen
Ioniserende stråling (helseeffekt); relativt til U235 (IRP) 1
Abiotisk utarmingspotensial for ikke-fossile ressurser (ADP-minerals&metals) 2
Abiotisk utarmingspotensial for fossile ressurser (ADP-fossil) 2
Utarmingspotensial for vannressurser (WDP) 2
ILCD type / level
Økotoksisitet (ferskvann) (ETP-fw) 2
3
Toksisitet påvirkning på mennesker, kreft (HTP-c) 2
Toksisitet påvirkning på mennesker, andre effekter enn kreft (HTP-nc) 2
Påvirkninger knyttet til arealbruksendringer / jordkvalitet (SQP) 2
Forbehold 1 – Denne påvirkningskategorien omhandler hovedsakelig den eventuelle effekten av lavdose
ioniserende stråling på menneskers helse i atombrenselsyklusen. Den tar ikke hensyn til effekter på grunn av
mulige atomulykker, yrkesmessig eksponering eller på grunn av fjerning av radioaktivt avfall i underjordiske
anlegg. Potensiell ioniserende stråling fra jorda, fra radon og fra noen byggematerialer måles heller ikke av denne
indikatoren.
Forbehold 2 – Resultatene av denne miljøpåvirkningsindikatoren skal brukes med forsiktighet ettersom
usikkerheten til resultatene er høy eller det er begrenset erfaring med bruk av indikatoren
Ressursbruk
Parameter Enhet A1-A3 A4 A5 C 1 C 2 C 3 C 4 D
-
RPEE MJ 4,89E+03 3,69E+00 2,46E+02 1,13E+00 1,89E+00 2,48E+00 5,85E-04 2,72E+
03
0,00E+
RPEM MJ 9,76E+03 0,00E+00 4,88E+02 0,00E+00 0,00E+00 9,65E+03 0,00E+00
00
-
TPE MJ 4,89E+03 3,69E+00 2,46E+02 1,13E+00 1,89E+00 2,48E+00 5,85E-04 2,72E+
03
0,00E+
NRPE MJ 4,52E+03 3,71E+02 2,53E+02 5,53E+01 1,86E-02 -4,07E+02 0,00E+00
00
0,00E+
NRPM MJ 1,56E-01 0,00E+00 1,56E-01 0,00E+00 0,00E+00 0,00E+00 0,00E+00
00
-
TRPE MJ 4,52E+03 3,71E+02 2,53E+02 1,18E-01 1,34E+02 5,53E+01 1,86E-02 4,07E+
02
0,00E+
SM kg 2,04E+02 0,00E+00 0,00E+00 0,00E+00 0,00E+00 0,00E+00 0,00E+00
00
0,00E+
RSF MJ 0,00E+00 0,00E+00 0,00E+00 0,00E+00 0,00E+00 0,00E+00 0,00E+00
00
0,00E+
NRSF MJ 0,00E+00 0,00E+00 0,00E+00 0,00E+00 0,00E+00 0,00E+00 0,00E+00
00
EPD for the best environmental decision 8
-
W m3 1,03E+01 3,08E-02 5,45E-01 8,31E-03 1,40E-02 2,77E-01 2,06E-05 8,23E+
00
RPEE Fornybar primærenergi brukt som energibærer; RPEM Fornybar primærenergi brukt som
råmateriale; TPE Total bruk av fornybar primærenergi; NRPE Ikke fornybar primærenergi brukt som
energibærer; NRPM Ikke fornybar primærenergi brukt som råmateriale; TRPE Total bruk av ikke fornybar
primærenergi; SM Bruk av sekundære materialer; RSF Bruk av fornybart sekundære brensel; NRSF Bruk av
ikke fornybart sekundære brensel; W Netto bruk av ferskvann
Livsløpets slutt – Avfall
Parameter Enhet A1-A3 A4 A5 C 1 C 2 C 3 C 4 D
6,04E- 7,10E-
HW kg 1,95E+00 1,69E-02 2,58E-01 6,83E-03 2,49E+00 -2,65E-01
05 07
6,92E- 6,44E- -
NHW kg 5,98E+01 2,53E+01 4,76E+00 6,90E+00 2,92E+00
03 02 1,05E+01
1,18E- 1,23E-
RW kg 1,05E-02 2,54E-03 6,94E-04 9,08E-04 1,28E-04 -2,00E-03
06 07
HW Avhendet farlig avfall; NHW Avhendet ikke-farlig avfall; RW Avhendet radioaktivt avfall
Livsløpets slutt – Utgangsfaktorer
Paramete Enhe
A1-A3 A4 A5 C 1 C 2 C 3 C 4 D
r t
0,00E+0 0,00E+0 0,00E+0 0,00E+0 0,00E+0 0,00E+0 0,00E+0 0,00E+0
CR kg
0 0 0 0 0 0 0 0
0,00E+0 0,00E+0 0,00E+0 0,00E+0 0,00E+0 0,00E+0 0,00E+0
MR kg 2,47E-01
0 0 0 0 0 0 0
0,00E+0 0,00E+0 1,11E+0 0,00E+0 0,00E+0 6,09E+0 0,00E+0 0,00E+0
MER kg
0 0 2 0 0 2 0 0
-
0,00E+0 0,00E+0 0,00E+0 0,00E+0 0,00E+0 0,00E+0 0,00E+0
EEE MJ 2,31E+0
0 0 0 0 0 0 0
2
-
0,00E+0 0,00E+0 0,00E+0 0,00E+0 0,00E+0 0,00E+0 0,00E+0
ETE MJ 8,26E+0
0 0 0 0 0 0 0
3
CR Komponenter for gjenbruk, MR Materialer for resirkulering, MER Materialer for energigjenvinning, EEE
Eksportert elektrisk energi; ETE Eksportert termisk energi
Leseeksempel: 9,0 E-03 = 9,0*10-3 = 0,009
Informasjon om innholdet av biogent karbon ved port
Innhold av biogent karbon Enhet Verdi
Innhold av biogent karbon i produkt kg C 671,1
Innhold av biogent karbon i den medfølgende emballasjen kg C 11,28
Norske tilleggskrav
Klimagassutslipp fra bruk av elektrisitet i produksjonsfasen
Nasjonal produksjonsmiks fra import, lavspenning (produksjon av overføringslinjer, i tillegg til
direkte utslipp og tap i nettet) av anvendt elektrisitet i produksjonprosessen (A3).
Nasjonalt strømnett Enhet Verdi
Norsk miks, lav spenning kg CO2 ekv/kWh 0,0256
EPD for the best environmental decision 9
Ytterligere indikatorer for miljøpåvirkning nødvendig i NPCR Part A for construction
products
For å øke tydeligheten av biogent karbonbidrag til klimapåvirkning, kreves indikatoren GWP-
IOBC da den erklærer klimapåvirkninger beregnet i henhold til prinsippet om øyeblikkelig
oksidasjon. GWP-IOBC er også referert til som GWP-GHG i sammenheng med svensk lov om
offentlige anskaffelser.
Indikator Enhet A1-A3 A4 A5 C 1 C 2 C 3 C4 D
kg CO2 7,11E- 6,04E- -
GWP-IOBC 2,38E+02 2,35E+01 1,37E+01 8,88E+00 5,44E+00
ekv. 03 04 2,76E+01
GWP-IOBC Globalt oppvarmingspotensial beregnet etter prinsippet om umiddelbar oksidasjon.
Farlige stoffer
Erklæringen er basert på referanse til terskelverdier og/eller testresultater og/eller
sikkerhetsdatablad levert til EPD-verifikatorer. Detaljer tilgjengelig på forespørsel til EPD-eier.
X Produktet inneholder ingen stoffer fra REACH Kandidatliste eller den norske
prioritetslisten
□ Produktet inneholde stoffer som er under 0,1 vekt% på REACH Kandidatliste eller den
norske prioritetslisten.
□ Produktet inneholde stoffer fra REACH Kandidatliste eller den norske prioritetslisten, se
tabell under Spesifikke norske krav.
□ Produktet inneholder ingen stoffer på REACH Kandidatliste eller den norske
prioritetslisten. Produktet kan karakteriseres som farlig avfall (etter Avfallsforskiften,
Vedlegg III), se tabell under.
Inneklima
-
EPD for the best environmental decision 10
Bibliografi
Wærp, Silje Life Cycle assesment report for Arbor
NS-EN ISO 14025:2010 Miljømerker og deklarasjoner - Miljødeklarasjoner type III -
Prinsipper og prosedyrer.
NS-EN ISO 14044:2006 Miljøstyring - Livsløpsvurderinger - Krav og retningslinjer
NS-EN 15804:2012+A2:2019 Bærekraftig byggverk - Miljødeklarasjoner - Grunnleggende
produktkategoriregler for byggevarer
ISO 21930:2007 Bærekraftige bygninger og anlegg - Grunnleggende
produktkategoriregler for miljødeklarasjoner for byggevarer og
tjenester
Treteknisk institutt Treteknisk håndbok. 2 utgave 1999
SimaPro, v 9 LCA software, utviklet av PRé Sustainability
https://simapro.com/
Ecoinvent 3.6 Ecoinvent database. Ecoinvent, Switzerland.
Raadal et al. (2009) Raadal, H. L., Modahl, I. S. & Lyng, K-A. (2009). Klimaregnskap for
avfallshåndtering, Fase I og II. Oppdragsrapport nr 18.09 fra Østfoldforskning, Norge
EPD-Norge 2022 NPCR Part A:2021 Construction products and services
EPD-Norge 2022 NPCR 010:2022 v.1.0 Part B for building boards
SSB (2020) Tabell 04727 Fjernvarmebalanse (GWh), etter fjernvarme, statistikkvariabel og
år. For år 2020
NS-EN 16449:2014 Tre og trebaserte produkter - Beregning av biogent
karboninnhold i tre og omdanning til karbondioksid
NS-EN 16485:2014 Tømmer og skurlast - Miljødeklarasjoner - Produktkategoriregler
for tre og trebaserte produkter til bruk i byggverk
SSB (2022) Tabell 04730 Forbruk av brensel til bruttoproduksjon av fjernvarme (GWh),
etter energitype, statistikkvariabel og år. For år 2020
SSB (2022) Tabell 09469 Nettoproduksjon av fjernvarme, etter varmesentral,
statistikkvariabel og år. For år 2020.
Programoperatør tlf +47 23 08 80 00
Næringslivets Stiftelse for Miljødeklarasjoner
Postboks 5250 Majorstuen, 0303 Oslo e-post: post@epd-norge.no
Norge web www.epd-norge.no
Utgiver av deklarasjonen tlf +47 23 08 80 00
Næringslivets Stiftelse for Miljødeklarasjoner
Postboks 5250 Majorstuen, 0303 Oslo e-post: post@epd-norge.no
Norge web www.epd-norge.no
Eier av deklarasjonen tlf 47 75 18 50 00
Arbor-Hattfjelldal AS Fax
Arborveien 10, 8960 Hattfjelldal e-post: stian@arbor.no
web
EPD for the best environmental decision 11
Forfatter av livssyklusrapporten tlf 480 24 580
Asplan Viak AS Fax
Silje Wærp e-post: silje.warp@asplanviak.no
Kjørboveien 20, 1337 Sandvika web www.asplanviak.no
ECO Platform web www.eco-platform.org
ECO Portal web ECO Portal
EPD for the best environmental decision 12
EPD for the best
environmental
decision
Næringslivets Stiftelse for Miljødeklarasjoner
www.epd-norge.no
EPD for the best environmental decision 13
