Ver1 2015
ENVIRONMENTAL PRODUCT DECLARATION
in accordance with ISO 14025, ISO 21930 and EN 15804
Eier av deklarasjonen: Kynningsrud P refab A B
Programoperatør: Næringslivets Stiftelse for M iljødeklarasjoner
Utgiver: Næringslivets Stiftelse for M iljødeklarasjoner
Deklarasjonsnummer: NEPD-2238-1010-NO
Publiseringsnummer: NEPD-2238-1010-NO
ECO Platform registreringsnummer: -
Godkjent dato: 29.05.2020
Gyldig til: 29.05.2025
Vägg Klass A ( IM )
Kynningsrud Prefab AB
www.epd-norge.no
NEPD-2238-1010-NO Vägg Klass A ( IM ) 1 / 8
Generell informasjon
Produkt: Eier av deklarasjonen:
Vägg Klass A ( IM ) Kynningsrud Prefab AB
Kontaktperson: Håvard Nyman
Telefon: +46 0522 636333
e-post:
havard.nyman@kynningsrudprefab.se
Programoperatør: Produsent:
Kynningsrud Prefab AB
Næringslivets stiftelse for M iljødeklarasjoner
P b. 5250 M ajorstuen, 0303 O slo
P hone: +47 97722020
e-post: post@epd-norge.no
Deklarasjonsnummer: Produksjonssted:
NEPD-2238-1010-NO Uddevalla, Sverige
ECO Platform registreringsnummer: Kvalitet/Miljøsystem:
Har lokalt miljödiplom och arbetar för certifiering för ISO 14001
Deklarasjonen er basert på PCR: Org. no.:
SE- 556264-5241
EN 15804:2012+A1:2013 tjener som kjerne-PCR
PCR for Precast Concrete Products, NPCR 20.2011
Erklæring om ansvar: Godkjent dato: 29.05.2020
Eieren av deklarasjonen skal være ansvarlig for den
underliggende informasjon og bevis. EPD Norge skal
ikke være ansvarlig med hensyn til produsent informasjon, Gyldig til: 29.05.2025
livsløpsvurdering data og bevis.
Deklarert enhet: Årstall for studien:
1 tonne Vägg Klass A ( IM ) 2020
Deklarert enhet med opsjon: Sammenlignbarhet:
EPD av byggevarer er nødvendigvis ikke sammenlignbare hvis de
A1,A2,A3,A4,A5,C1,C2
ikke samsvarer med NS-EN 15804 og ses i en bygningskontekst.
Funksjonell enhet: Miljødeklarasjonen er utarbeidet av:
Deklarasjonen er utviklet ved bruk av eEPD v4.0 fra LCA.no
Godkjenning:
Bedriftsspesifikke data er
Samlet og registrert av: Peter Ohlsson
Kontrollert av: Håvard Nyman
Verifikasjon: Godkjent:
Uavhengig verifikasjon av data, annen miljøinformasjon og EPD er
foretatt etter ISO 14025:2010, kapittel 8.1.3 og 8.1.4
Ekstern
Tredjeparts verifikator:
Sign Sign
Seniorforsker Anne Rønning
(Uavhengig verifikator godkjent av EPD Norge)
NEPD-2238-1010-NO Vägg Klass A ( IM ) 2 / 8
Produkt
Produktbeskrivelse: Tekniske data:
Massiv vägg är en samling av samtliga dimensioner som Produkten är kvalitetscertifierad enligt SS-EN
betongvarufabriken Kynningsrud Prefab AB i Uddevalla producerar. 14992:2007+A1:2012
Massiv vägg används främst som innerväggar i olika byggnationer Prestandadeklarationerna finns att hitta på Kynningsrud Prefabs
och produceras slakarmerade. hemsida under Tekniskt.
Sandwichvägg är en samling av samtliga dimensioner som Innehållet av cement är reducerat med andvändning av Slagg och
betongvarufabriken Kynningsrud Prefab AB i Uddevalla producerar. uppfyller kravet för lågkarbonbetong klass B i förhållande till tabell 1
Sandwichvägg används främst som ytterväggar i olika byggnationer i NB-publikation nr. 37 "lågkarbonbetong" (Nov 2019).
och produceras slakarmerade.
Markedsområde:
Produktspesifikasjon:
Sverige och Norge
Betongens Klimatutsläpp är 200,4 kg CO2-ekv. per m³ för klass A
enligt NB-publikation nr. 37 "lågkarbonbetong" (Nov 2019). Levetid, produkt:
gäller för C35/45 Vct 0,50 XC4-XF3
Mer än 50 år.
Levetid, bygg:
Material %
Cement 9,02
Aggregate 81,99
Water 7,17
Chemicals 0,18
Reinforcement 1,64
LCA: Beregningsregler
Deklarert enhet: Allokering:
Allokering er gjort iht. bestemmelser i EN 15804. Inngående energi
1 tonne Vägg Klass A ( IM )
og vann, samt produksjon av avfall i egen produksjon er allokert likt
Cut-off kriterier: mellom alle produktene gjennom masseallokering. Miljøpåvirkning og
ressursforbruk for primærproduksjonen av resirkulerte materialer er
Alle viktige råmaterialer og all viktig energibruk er inkludert.
allokert til det opprinnelige produktsystemet. Bearbeidingsprosessen
Produksjonsprosessen for råmaterialene og energistrømmer som
og transport av materialet til produksjonssted er allokert til analysen
inngår med veldig små mengder (mindre enn 1%) er ikke inkludert.
i denne EPDen.
Disse cut-off kriteriene gjelder ikke for farlige materialer og stoffer.
Ingående energi och vatten, samt avfall i den egna produktionen är
Alla viktiga råmaterial och all viktig energiförbrukning är inkluderad.
allokerad lika mellan alla produkterna genom massallokering.
Produktionsprocessen för råmaterial och energiströmmar som ingår
med väldigt små mängder (<1%) inkluderas inte.
Datakvalitet:
Spesifikke data for produktsammensetningen er fremskaffet av produsenten. De representerer produksjonen av det deklarerte produktet og
ble samlet inn for EPD-​utvikling i det oppgitte året for studien. Bakgrunnsdata er basert på registrerte EPDer i henhold til EN 15804,
Østfoldforskning sine databaser, ecoinvent og andre LCA​databaser. Datakvaliteten for råmaterialene i A1 er presentert i tabellen nedenfor.
Materials Source Data quality Year
Aggregate Modified EcoInvent Database 2012
Cement EPD-HCG-20140187-CAD1-EN EPD 2014
Chemicals EPD-EFC-20150086-IAG1-EN EPD 2015
Chemicals EPD-EFC-20150091-IAG1-EN EPD 2015
Reinforcement NEPD-434.305-EN EPD 2016
Water ecoinvent 3.4 Database 2017
Aggregate ecoinvent 3.5 Database 2018
NEPD-2238-1010-NO Vägg Klass A ( IM ) 3 / 8
Systemgrenser:
Alla processer från råvaruuttag till fabrikssporten är inkluderade i analysen.
Flytskjemaet nedenfor illustrerer systemgrensene for analysen:
Teknisk tilleggsinformasjon
Produkten kan återvinnas genom nedkrossning.
NEPD-2238-1010-NO Vägg Klass A ( IM ) 4 / 8
LCA: Scenarier og annen teknisk informasjon
Følgende informasjonen beskriver scenariene for modulene i EPDen.
Transport fra produksjonssted til bruker (A4)
Kapasitetsutnyttelse Brennstoff/Energi
Type Kjøretøytype Distanse km Enhet Verdi (l/t)
inkl retur % forbruk
Bil 55,0 % Truck, EURO 4 50 0,022799 l/tkm 1,14
Jernbane l/tkm
Båt l/tkm
Annet l/tkm
Byggefase A5 Sluttfase (C1,C3,C4)
. Enhet Verdi . Enhet Verdi
Hjelpematerialer kg Farlig avfall kg
Vannforbruk m3 Blandet avfall kg
Elektrisitetsforbruk kWh 1,0000 Gjenbruk kg
Andre energikilder MJ Resirkulering kg 1000,0000
Materialtap kg Energigjenvinning kg
Materialer fra avfallsbehandling kg Til deponi kg
Støv i luften kg
VOC utslipp kg
Transport avfallsbehandling (C2)
Kapasitetsutnyttelse FBrennstoff/Energi
Type Kjøretøytype Distanse km Enhet Verdi (l/t)
inkl retur % forbruk
Truck 55,0 % Truck, EURO 4 50 0,022799 l/tkm 1,14
Jernbane l/tkm
Båt l/tkm
Annen transport l/tkm
NEPD-2238-1010-NO Vägg Klass A ( IM ) 5 / 8
LCA: Resultater
Systemgrenser (X=inkludert, MND=modul ikke deklarert, MNR=modul ikke relevant)
Construction Beyond the
Product stage installation User stage End of life stage . system
stage bondaries
A1 A2 A3 A4 A5 B1 B2 B3 B4 B5 B6 B7 C1 C2 C3 C4 . D
X X X X X MND MND MND MND MND MND MND X X MND MND . MND
Miljøpåvirkning (Environmental impact)
Parameter Unit A1 A2 A3 A4 A5 C1 C2
GWP kg CO 2 -eq 8,95E+01 7,28E+00 6,18E-01 4,32E+00 4,27E-02 0,00E+00 4,32E+00
ODP kg CFC11 -eq 7,84E-07 1,15E-06 6,45E-07 8,50E-07 4,69E-08 0,00E+00 8,50E-07
POCP kg C 2H 4-eq 1,46E-02 1,19E-03 1,72E-04 7,04E-04 1,12E-05 0,00E+00 7,04E-04
AP kg SO 2 -eq 1,45E-01 2,84E-02 3,15E-03 1,68E-02 2,32E-04 0,00E+00 1,68E-02
EP kg PO 3- -eq 2,47E-02 5,12E-03 9,30E-04 3,04E-03 5,58E-05 0,00E+00 3,04E-03
4
ADPM kg Sb -eq 2,02E-04 1,67E-05 6,15E-06 9,85E-06 5,54E-07 0,00E+00 9,85E-06
ADPE MJ 4,08E+02 1,15E+02 4,86E+00 6,84E+01 3,41E-01 0,00E+00 6,84E+01
GWP Global warming potential; ODP Depletion potential of the stratospheric ozone layer; POCP Formation potential of tropospheric photochemical
oxidants; AP Acidification potential of land and water; EP Eutrophication potential; ADPM Abiotic depletion potential for non fossil resources; ADPE
Abiotic depletion potential for fossil resources
Leseeksempel 9,0 E-03 = 9,0*10 -3 = 0,009
*INA Indicator Not Assessed
relairetamåR tropsnarT gninkrivliT tropsnarT
/snojskurtsnoK esafsnojsallatsni
kurB
dlohekildeV nojsarapeR regnitfikstU gnirevoneR llenojsarepO kurbigrene llenojsarepO kurbnnav gniretnomeD tropsnarT
gnildnahebsllafvA
lit
llafvA
gnildnahebttuls
/gninnivnejg/kurbnejG
-gnirelukriser elaisnetop
NEPD-2238-1010-NO Vägg Klass A ( IM ) 6 / 8
Ressursbruk (Resource use)
Parameter Unit A1 A2 A3 A4 A5 C1 C2
RPEE MJ 1,12E+02 2,08E+00 4,10E+01 1,24E+00 2,76E+00 0,00E+00 1,24E+00
RPEM MJ 5,18E-02 0,00E+00 3,52E+00 0,00E+00 0,00E+00 0,00E+00 0,00E+00
TPE MJ 1,12E+02 2,08E+00 4,45E+01 1,24E+00 2,76E+00 0,00E+00 1,24E+00
NRPE MJ 4,66E+02 1,19E+02 8,31E+01 7,05E+01 6,24E+00 0,00E+00 7,05E+01
NRPM MJ 7,10E+00 0,00E+00 0,00E+00 0,00E+00 0,00E+00 0,00E+00 0,00E+00
TRPE MJ 4,73E+02 1,19E+02 8,31E+01 7,05E+01 6,24E+00 0,00E+00 7,05E+01
SM kg 8,20E+01 0,00E+00 0,00E+00 0,00E+00 0,00E+00 0,00E+00 0,00E+00
RSF MJ 5,34E+01 0,00E+00 2,64E-02 0,00E+00 2,67E-03 0,00E+00 0,00E+00
NRSF MJ 9,04E+01 0,00E+00 0,00E+00 0,00E+00 0,00E+00 0,00E+00 0,00E+00
W m3 2,03E+00 2,80E-02 2,12E-02 1,66E-02 1,57E-03 0,00E+00 1,66E-02
RPEE Renewable primary energy resources used as energy carrier; RPEM Renewable primary energy resources used as raw materials; TPE Total use
of renewable primary energy resources; NRPE Non renewable primary energy resources used as energy carrier; NRPM Non renewable primary energy
resources used as materials; TRPE Total use of non renewable primary energy resources; SM Use of secondary materials; RSF Use of renewable
secondary fuels; NRSF Use of non renewable secondary fuels; W Use of net fresh water
Leseeksempel 9,0 E-03 = 9,0*10 -3 = 0,009
*INA Indicator Not Assessed
Livsløpets slutt - Avfall (End of life - Waste)
Parameter Unit A1 A2 A3 A4 A5 C1 C2
HW kg 3,56E-03 6,35E-05 1,00E-02 3,75E-05 2,28E-06 0,00E+00 3,75E-05
NHW kg 9,52E+00 1,08E+01 5,83E+00 6,40E+00 4,43E-02 0,00E+00 6,40E+00
RW kg INA* INA* INA* INA* INA* INA* INA*
HW Hazardous waste disposed; NHW Non hazardous waste disposed; RW Radioactive waste disposed
Leseeksempel 9,0 E-03 = 9,0*10 -3 = 0,009
*INA Indicator Not Assessed
Livsløpets slutt - Utgangsfaktorer (End of life - Output flow)
Parameter Unit A1 A2 A3 A4 A5 C1 C2
CR kg 0,00E+00 0,00E+00 0,00E+00 0,00E+00 0,00E+00 0,00E+00 0,00E+00
MR kg 0,00E+00 0,00E+00 3,63E+00 0,00E+00 0,00E+00 1,00E+03 0,00E+00
MER kg 0,00E+00 0,00E+00 1,64E+00 0,00E+00 0,00E+00 0,00E+00 0,00E+00
EEE MJ INA* INA* INA* INA* INA* INA* INA*
ETE MJ INA* INA* INA* INA* INA* INA* INA*
CR Components for reuse; MR Materials for recycling; MER Materials for energy recovery; EEE Exported electric energy; ETE Exported thermal
energy
Leseeksempel 9,0 E-03 = 9,0*10 -3 = 0,009
*INA Indicator Not Assessed
NEPD-2238-1010-NO Vägg Klass A ( IM ) 7 / 8
Norske tilleggskrav
Klimagassutslipp fra bruk av elektrisitet i produksjonsfasen
Nasjonal produksjonsmiks fra import, lavspenning (inkludert produksjon av overføringslinjer, i tillegg til direkte utslipp og tap i nett) er brukt
for anvendt elektrisitet i produksjonsprosessen (A3). Bakgrunnsdata er presentert i tabellen under. Karakteriseringsfaktorer fra
EN15804:2012+A1:2013 er benyttet.
Elektrisitetsmiks Datakilde Mengde Enhet
El-mix, Sweden (kWh) ecoinvent 3.4 Alloc Rec 42,67 g CO2-ekv/kWh
Farlige stoffer
Produktet er ikke tilført stoffer fra REACH Kandidatliste eller den norske prioritetslisten.
Inneklima
Produkten har mycket liten eller ingen påverkan på inneklimatet.
Bibliografi
NS-EN ISO 14025:2010 Miljømerker og deklarasjoner - Miljødeklarasjoner type III - Prinsipper og prosedyrer.
NS-EN ISO 14044:2006 Miljøstyring - Livsløpsvurderinger - Krav og retningslinjer
NS-EN 15804:2012+A1:2013 Bærekraftig byggverk - Miljødeklarasjoner - Grunnleggende produktkategoriregler for byggevarer
ISO 21930:2017 Sustainability in buildings and civil engineering works - Core rules for environmental product declarations of construction
products.
ecoinvent v3, Allocation, cut-off by classification, Swiss Centre of Life Cycle Inventories.
Iversen et al., (2018) eEPD v3.0 - Background information for EPD generator system. LCA.no rapportnummer 04.18
Vold, M. og Edvardsen, T. (2014) EPD-generator for betongindustrien, bakgrunnsinformasjon for verifisering, OR 04.14, Østfoldforskning,
Fredrikstad.
NPCR Part A: Construction products and services. Ver. 1.0. April 2017, EPD-Norge.
SS-EN 14992:2007+A1:2012
NPCR020 PartBforConcreteandconcreteelements.Ver.2.0 October2018,EPD-Norge
PCR for Precast Concrete Products NPCR 020.2011
Programoperatør og utgiver Telefon: +47 97722020
Næringslivets Stiftelse for Miljødeklarasjoner
Pb. 5250 Majorstuen e-post: post@epd-norge.no
0303 Oslo Norway web: www.epd-norge.no
Eier av deklarasjon Telefon: +46 0522 636333
Kynningsrud Prefab AB Fax:
Kasenabbevägen 11A, e-post: havard.nyman@kynningsrudprefab.se
1662 451 91 Uddevalla, Sverige web: www.kynningsrud.se
Forfatter av livsløpsrapporten Telefon: +47 69 35 11 00
Østfoldforskning AS Fax: +47 69 34 24 94
Stadion 4 e-post:
1671 Kråkerøy web: www.ostfoldforskning.no
Utvikler av EPD-generator Telefon: +47 916 50 916
LCA.no AS
Dokka 1C e-post: post@lca.no
1671 Kråkerøy web: www.lca.no
NEPD-2238-1010-NO Vägg Klass A ( IM ) 8 / 8
