Environmental product declaration
in accordance with ISO 14025 and EN 15804+A2
Kobberimpregnert trelast av furu
Eier av deklarasjonen: Programoperatør:
Bergene Holm AS Næringslivets Stiftelse for
miljødeklarasjoner
Produkt:
Kobberimpregnert trelast av furu Deklarasjonsnummer:
Deklarert enhet: NEPD-7934-7604-NO
1 m3
Publiseringsnummer:
Deklarasjonen er basert på PCR:
EN 15804:2012+A2:2019 tjener som kjerne-PCR NEPD-7934-7604-NO
NPCR 015:2021 Part B for wood and wood-based
Godkjent dato: 30.10.2024
Næringslivets Stiftelse for products for use in construction
miljødeklarasjoner Gyldig til: 30.10.2029
EPD software:
LCAno EPD generator ID: 295158
1 / 12
Generell informasjon
Produkt Eier av deklarasjonen:
Kobberimpregnert trelast av furu Bergene Holm AS
Kontaktperson: Hege Voll Midtgaard
Telefon: +4798250304
e-post: hvm@bergeneholm.no
Programoperatør: Produsent:
Næringslivets Stiftelse for miljødeklarasjoner Bergene Holm AS
Postboks 5250 Majorstuen, 0303 Oslo, Norge
Telefon: +47 977 22 020
web: www.epd-norge.no
Deklarasjonsnummer: Produksjonssted:
Bergene Holm AS
NEPD-7934-7604-NO
Gamle Ravei 321 Amundrød
3270 Larvik, Norway
Deklarasjonen er basert på PCR: Kvalitet/Miljøsystem:
EN 15804:2012+A2:2019 tjener som kjerne-PCR Miljøfyrtårn
NPCR 015:2021 Part B for wood and wood-based products for use in
construction
Erklæring om ansvar: Org. no.:
Eieren av deklarasjonen skal være ansvarlig for den​ underliggende NO 812 750 062
informasjon og bevis. EPD Norge skal​ ikke være ansvarlig med
hensyn til produsent informasjon, ​ livsløpsvurdering data og bevis.​
Deklarert enhet: Godkjent dato:
1 m3 Kobberimpregnert trelast av furu 30.10.2024
Deklarert enhet med opsjon: Gyldig til:
A1-A3,A4,A5,B1,B2,B3,B4,B5,C1,C2,C3,C4,D 30.10.2029
Årstall for studien:
2024
Funksjonell enhet: Sammenlignbarhet:
EPD av byggevarer er nødvendigvis ikke sammenlignbare hvis de ikke
samsvarer med NS-EN 15804 og ses i en bygningskontekst.
Generelt om verifikasjon av EPD fra verktøy: Utarbeidelse og verifikasjon av miljødeklarasjon:
Uavhengig verifikasjon av data, annen miljøinformasjon og EPD er Deklarasjonen er utarbeidet og verifisert ved bruk av EPDverktøy
foretatt etter ISO 14025:2010, kapittel 8.1.3 og 8.1.4. Verifikasjon av lca.tools ver EPD2021.09, utviklet av LCA.no AS. EPDverktøyet er
hver EPD foretas i henhold til EPD-Norge sine retningslinjer for integrert i bedriftens miljøstyringssystem, og godkjent av EPD-Norge
verifikasjon og godkjenning som krever at EPD-verktøy er i) integrert
i bedriftens miljøstyringssystem, ii) prosedyrer for bruk av EPD- EPD er utarbeidet av: Baitong Huang
verktøy er godkjent av EPD-Norge og iii) prosessen gjennomgås årlig
Intern kvalitetssikring: Johann Kristian Næss
av en uavhengig 3.parts verifikator. Se vedlegg G i EPD-Norge sine
retningslinjer for mer informasjon om EPD-verktøy.
Verifikasjon av EPD-verktøy: Godkjent:
Uavhengig tredjepartsverifikasjon av verktøy, bakgrunnsdata og test-
EPD er gjort i henhold til EPD-Norge sine prosedyrer og retningslinjer
for verifisering og godkjenning av EPD-verktøy.
Tredjeparts verifikator:
Alexander Borg, Asplan Viak AS
(krever ikke signatur)
2 / 12
Produkt
Produktbeskrivelse:
Kobberimpregnert (Cu) trelast i klasse AB (til bruk over bakken) av furu benyttes i utendørs konstruksjoner der det kan oppstå en høy
fuktbelastning. EPDen presenterer utslipp for Cu-impregnert trelast som eks. konstruksjonsvirke, lekter, terrassebord, altanrekker, vannbrett ol.
Produktspesifikasjon:
Cu-impregnert trelast av furu er produsert av nordisk PEFC-sertifisert heltre i Norge og er saget, tørket, sortert og høvlet i ulike dimensjoner og
profiler. Konstruksjonsvirke er produsert etter gjeldene standard NS-EN 14081-1 eller NS-INSTA 142 og terrassebord iht. SN/TS 3188. Videre er
varen trykkimpregnert i klasse AB iht. bestemmelser gitt av NTR (Nordisk Trebeskyttelsesråd) og er i holdbarhetsklasse 1.
Materialer kg %
Impregneringsmiddel 4,50 0,82
Trevirke, tørr masse 435,00 79,31
Vann, i trevirke 109,00 19,87
Total 548,50 100,00
Emballasje kg %
Plastemballasje 0,13 4,00
Treemballasje 3,12 96,00
Total inkl. emballasje 551,75 100,00
Tekniske data:
Kobberimpregnert trelast av furu har en gjennomsnittlig densitet på 544 kg per m3 ved 25% fuktighet. Fuktighetsprosenten måles relativ til tørr
masse for trematerialer. Cu-impregnert trelast består derfor av 435 kg tørt trevirke per m3. Kubikkmeter er brukt som enhet for å representere
alle dimensjoner og varetyper av Cu-impregnert trelast. Resultatene for dette produktet kan omregnes til kobberimpregnert kledning av furu med
utgangspunkt i at 0,019 m3 trelast tilsvarer 1 m2 kledning.
Markedsområde:
Hovedsakelig Norge.
Scenariene for sluttfase gjelder for det norske/nordiske markedet.
Levetid, produkt:
Den faktiske levetiden er avhengig av klimatiske forhold og ytre påkjenning. Som et eksempel så vurderer man normalt 30 års levetid på
terrassebord, mens ved gunstige forhold kan dette være vesentlig lengre. Produkter som er montert skjermet og uten stor klimapåvirkning vil ha
en levetid på minst 60 år eller lengre. I denne analysen er det ikke tatt hensyn til levetid da bruksfasen ikke er deklarert.
Levetid, bygg:
Det er antatt en referanselevetid på 30 år i beregningene, basert på scenario til bruk som terrassebord. EPD gjelder også for andre bruksområder
som f.eks. kledning med en antatt levetid på 60 år, se da scenariobeskrivelse for B4 og D. Faktisk levetid vil avhenge av klimatiske forhold og ytre
påvirkning.
LCA: Beregningsregler
Deklarert enhet:
1 m3 Kobberimpregnert trelast av furu
Cut-off kriterier:
Alle viktige råmaterialer og all viktig energibruk er inkludert. Produksjonsprosessen for råmaterialene og energistrømmer som inngår med veldig
små mengder (<1%) er ikke inkludert. Summen av utelatte material- og energistrømmer er ikke over 5% per modul. Disse cut-off kriteriene gjelder
ikke for farlige materialer og stoffer.
Allokering:
Allokering er gjort iht. bestemmelser i EN 15804. I skogbruk er det er benyttet økonomisk allokering mellom sagtømmer og massevirke. På
sagbruk er inngående energi, vann, avfall, materialer og interntransport er delt opp i underprosesser og så allokert etter inntekt mellom hoved- og
biproduktene. Miljøpåvirkning og ressursforbruk for primærproduksjonen av resirkulerte materialer er allokert til det opprinnelige
produktsystemet.
NB: Det er benyttet økonomisk allokering i produksjonsprosesser gjennom hele verdikjeden som regnes som samproduserende (joint co-
processes) etter EN 15804 (2021). Ulik tolkning av regelverket har ført til forskjellig praktiserende metodikk i Europa. Denne livsløpsvurderingen
følger "school 2" som beskrevet av EPD-Norge (2024). Endringer av resultater kan forekomme ved endelig harmonisering av regelverket.
Datakvalitet:
3 / 12
Spesifikke data for produktsammensetningen er fremskaffet av produsenten. De representerer produksjonen av det deklarerte produktet og ble
samlet inn for EPD-​utvikling i det oppgitte året for studien. Bakgrunnsdata er basert på registrerte EPDer iht. EN 15804, hvis tilgjengelig, Norsk
Treteknisk Institutt og LCA.no sine databaser, Ecoinvent, og andre LCA kilder. Datakvaliteten for råmaterialene i A1 er presentert i tabellen
nedenfor.
Produksjonsdata er innhentet fra produksjonsstedet på Skarnes i 2023 med 2021 som referanseår.
Produktet produseres på tre produksjonssteder - Skarnes, Nidarå og Larvik. Dataene brukt i beregningene kommer fra produksjonssted Skarnes,
som har høyest miljøpåvirkning av alle tre produksjonssteder og derfor regnes som et konservativt valg.
Materialer Kilde Datakvalitet År
Impregneringsmiddel Supplier Specific 2017
Plastemballasje Treteknisk Specific 2020
Treemballasje Modified ecoinvent 3.7.1 Database 2020
Trevirke, tørr masse Treteknisk LCI 2022
Vann, i trevirke LCA.no Database 2024
Tømmer NorEnviro Specific 2016
4 / 12
Systemgrenser (X=inkludert, MND=modul ikke deklarert, MNR=modul ikke relevant)
Gevinst og belastninger
Produktfase Sammenstillingsfase Bruksfase Sluttfase
etter endt levetid (D)
A1 A2 A3 A4 A5 B1 B2 B3 B4 B5 B6 B7 C1 C2 C3 C4 D
X X X X X X X X X X MND MND X X X X X
Systemgrenser:
Opptak og utslipp av karbondioksid fra biologisk opphav er beregnet basert på NS-EN 16485:2014. Denne metoden er basert på
modularitetsprinsippet i EN 15804:2012, og hvor utslipp skal telles med i den livsløpsmodulen hvor det faktisk skjer. Mengden karbondioksid er
beregnet i henhold til NS-EN 16449:2014. Nettobidraget til GWP fra biogent karbon er vist under «Ytterliggere miljøinformasjon».​ Flytskjemaet
nedenfor illustrerer systemgrensene for analysen:
Teknisk tilleggsinformasjon
Sertifiseringer og miljøinformasjon som er relevant for det deklarerte produktet:
- PEFC ST 2002:2013 - Chain of Custody - sertifikatsnr: SA-PEFC-COC-004597
- FSC Chain of Custody - sertifikatsnr: FSC-C123829
relairetamåR tropsnarT gninkrivliT tropsnarT
​/snojskurtsnoK esafsnojsallatsni
kurB
dlohekildeV nojsarapeR regnitfikstU gnirevoneR llenojsarepO kurbigrene llenojsarepO kurbnnav gniretnomeD tropsnarT
gnildnahebsllafvA
lit
llafvA
gnildnahebttuls ​/gninnivnejg/kurbnejG elaisnetop-gnirelukriser
5 / 12
LCA: Scenarier og annen teknisk informasjon
Følgende informasjon beskriver scenariene for modulene i EPDen.
[A4] Det er forutsatt en transport til byggeplass på 105 km, hvor 75 km skjer på stor lastebil og 30 km på en middels stor lastebil. 75 km er fra
leverandøren og 30 km er en antagelse for avstand til byggeplass.
[A5] Det er antatt 5% svinn og 1 MJ i energiforbruk per kubikkmeter trevirke for installasjon av produktet. Avfallshåndtering av emballasje på
produkt og svinn er inkludert.
[B1] Ingen utslipp i bruksfase
[B2] Ingen aktivitet.
[B3] Det antas 10% utskiftning i.l.a. brukslevetiden (Plesser et. al), avfallshåndtering inkludert.
[B4] Produktet brukt som kledning og konstruksjonsvirke krever normalt ingen utskiftning i byggets levetid. Resultatene for B4 er likevel basert på
én utskiftning i.l.a. studieperioden på 60 år, f.eks. til bruk som terrasse (ved bruk utendørs, ikke innendørs). Se "merknad om miljøpåvirkningen" på
side 6.
[B5] Ingen aktivitet.
[C1] For demontering antas det 1 MJ energiforbruk per kubikkmeter trevirke.
[C2] Transporten av treavfall er basert på gjennomsnittsavstand for 2007 i Norge og utgjør 85 km (Raadal et al., 2009).
[C3-D] Energigjenvinning er antatt for trevirket med eventuelle behandlinger. Gevinsten av eksportert energi fra energigjenvinning i kommunalt
avfallsanlegg er beregnet med erstatning av norsk el-miks og norsk fjernvarmemiks. Data for el-miks er samme som brukt i A1-A3 og
fjernvarmemiks er basert på produksjonen i 2019.
Kapasitetsutnyttelse Verdi
Transport fra produksjonssted til bruker (A4) Distanse (km) Brennstoff/Energiforbruk Enhet
inkl. retur (%) (Liter/tonn)
Lastebil med henger, EURO 6 (kgkm) 53,3 % 75 0,023 l/tkm 1,73
Lastebil, 16-32 tonn, EURO 6 (kgkm) 36,7 % 30 0,043 l/tkm 1,29
Byggefase (A5) Enhet Verdi
Avfallsbehandling plast - A5 (kg) 73% resirkulert kg 0,14
Avfallsbehandling treemballasje, inkl. biogent
kg 3,28
karbon (kg)
Elektrisitet, Norge (MJ) MJ/DU 1,00
Materialsvinn produkt, installasjon, inkludert
Units/DU 0,05
avfallshåndtering (andel)
Reparasjon (B3) Enhet Verdi
Materialsvinn produkt, bruksfase, inkludert
Units/DU 0,10
avfallshåndtering (andel)
Utskifting (B4) Enhet Verdi
Materialsvinn produkt, bruksfase, inkludert
Units/DU 1,00
avfallshåndtering (andel)
Demontering (C1) Enhet Verdi
Elektrisitet, Norge (MJ) MJ/DU 1,00
Kapasitetsutnyttelse Verdi
Transport til avfallsbehandling (C2) Distanse (km) Brennstoff/Energiforbruk Enhet
inkl. retur (%) (Liter/tonn)
Lastebil, uspesifisert kapasitet, EURO 6 (kgkm) 46,1 % 85 0,034 l/tkm 2,89
Avfallsbehandling (C3) Enhet Verdi
Avfallsbehandling ubehandlet tre, 0% vann,
kg 435,00
forbrenning, Norge - C3 (kg)
Avfallsbehandling CU-impregneringsmiddel i
kg 4,50
treverk, 0% vann, forbrenning, Norge - C3 (kg)
Avfall til sluttbehandling (C4) Enhet Verdi
Avfallsbehandling ubehandlet tre, 0% vann,
kg 435,00
deponering av aske, Norge - C4 (kg)
Avfallsbehandling CU-impregneringsmiddel i
treverk, 0% vann, deponering av aske, Norge - C4 kg 4,50
(kg)
Gevinst og belastninger etter endt levetid (D) Enhet Verdi
Avfallsbehandling ubehandlet tre, 0% vann,
substitusjon av elektrisitet og varme, Norge - D kg 435,00
(kg)
Avfallsbehandling CU-impregneringsmiddel i
treverk, 0% vann, substitusjon elektrisitet og kg 4,50
varme, Norge - D (kg)
6 / 12
LCA: Resultater
LCA resultatene er presentert under for enheten som er definert på side 2 av EPD dokumentet.
Miljøpåvirkning (Environmental impact)
Indikator Enhet A1-A3 A4 A5 B1 B2 B3
GWP-total kg CO2 -ekv -7,19E+02 6,28E+00 1,03E+01 0 0 1,15E+01
GWP-fossil kg CO2 -ekv 8,20E+01 6,27E+00 5,49E+00 0 0 1,14E+01
GWP-biogenic kg CO2 -ekv -8,02E+02 2,65E-03 4,80E+00 0 0 6,10E-02
GWP-luluc kg CO2 -ekv 5,10E-01 2,05E-03 2,58E-02 0 0 5,42E-02
ODP kg CFC11 -ekv 9,97E-06 1,47E-06 6,71E-07 0 0 1,39E-06
AP mol H+ -ekv 6,53E-01 1,93E-02 3,89E-02 0 0 8,13E-02
EP-FreshWater kg P -ekv 6,88E-03 5,00E-05 3,55E-04 0 0 7,45E-04
EP-Marine kg N -ekv 2,00E-01 4,05E-03 1,25E-02 0 0 2,61E-02
EP-Terrestial mol N -ekv 2,46E+00 4,53E-02 1,50E-01 0 0 3,13E-01
POCP kg NMVOC -ekv 6,67E-01 1,76E-02 4,04E-02 0 0 8,45E-02
ADP-minerals&metals1 kg Sb-ekv 1,12E-03 1,38E-04 7,29E-05 0 0 1,52E-04
ADP-fossil1 MJ 9,03E+02 9,88E+01 5,75E+01 0 0 1,19E+02
WDP1 m3 4,76E+03 8,39E+01 2,63E+02 0 0 5,21E+02
Indikator Enhet B4 B5 C1 C2 C3 C4 D
GWP-total kg CO2 -ekv 1,15E+02 0 6,76E-03 6,10E+00 8,12E+02 2,70E-01 -4,12E+01
GWP-fossil kg CO2 -ekv 1,14E+02 0 6,55E-03 6,10E+00 1,41E+01 2,70E-01 -4,10E+01
GWP-biogenic kg CO2 -ekv 6,10E-01 0 1,81E-04 2,69E-03 7,98E+02 1,42E-04 -6,12E-03
GWP-luluc kg CO2 -ekv 5,42E-01 0 2,70E-05 2,24E-03 1,73E-03 4,35E-05 -1,18E-01
ODP kg CFC11 -ekv 1,39E-05 0 4,49E-10 1,40E-06 3,57E-07 3,36E-08 -4,67E-06
AP mol H+ -ekv 8,13E-01 0 5,12E-05 1,84E-02 8,19E-02 1,03E-03 -3,14E-01
EP-FreshWater kg P -ekv 7,45E-03 0 4,71E-07 5,17E-05 1,09E-04 3,48E-06 -1,36E-03
EP-Marine kg N -ekv 2,61E-01 0 5,63E-06 3,75E-03 4,01E-02 3,34E-04 -1,23E-01
EP-Terrestial mol N -ekv 3,13E+00 0 7,32E-05 4,20E-02 4,26E-01 3,77E-03 -1,40E+00
POCP kg NMVOC -ekv 8,45E-01 0 1,97E-05 1,63E-02 1,03E-01 1,05E-03 -3,61E-01
ADP-minerals&metals1 kg Sb-ekv 1,52E-03 0 4,88E-07 1,65E-04 1,51E-05 4,77E-07 -4,66E-04
ADP-fossil1 MJ 1,19E+03 0 8,94E-02 9,47E+01 3,73E+01 2,82E+00 -5,68E+02
WDP1 m3 5,21E+03 0 1,56E+01 9,19E+01 1,34E+00 1,52E-02 -1,21E+01
GWP-total = Globalt oppvarmingspotensial totalt; GWP-fossil = Globalt oppvarmingspotensial fossile brensler; GWP-biogenic = Globalt oppvarmingspotensial biogene
kilder; GWP-luluc = Globalt oppvarmingspotensial arealbruk og arealbruks endringer; ODP = Potensial for nedbryting av stratosfærisk ozon; AP = Forsuringspotensial for
kilder på land og vann; EP = overgjødslingspotensial til ferskvann, hav og jord; POCP = Potensial for fotokjemisk oksidantdanning; ADP-minerals&metals = Abiotisk
utarmingspotensial for ikke-fossile ressurser, mineraler og metaller; ADP-fossil = Abiotisk utarmingspotensial for fossile ressurser, fossile brensler; WDP =
Utarmingspotensial for vannressurser
"Leseeksempel: 9,0 E-03 = 9,0*10 -3 = 0,009"
*INA Indicator Not Assessed (indikator ikke vurdert)
1. Resultatene av denne miljøpåvirkningsindikatoren skal brukes med forsiktighet ettersom usikkerheten til resultatene er høy eller det er begrenset erfaring med bruk av
indikatoren.
Merknad om miljøpåvirkningen
Deklarert enhet: 1m3 kobberimpregnert trelast av furu.
Resultatene for B4 er konservative. Det vil si at disse resultatene kan ignoreres (og kan nulles ut) når produktet brukes som k-virke i rammeverk,
kledning eller utendørs under tak uten bakkekontakt.
7 / 12
Supplerende indikatorer for miljøpåvirkning
Indikator Enhet A1-A3 A4 A5 B1 B2 B3
PM Sykdomstilfeller 1,10E-05 4,94E-07 6,51E-07 0 0 1,36E-06
IRP2 kgBq U235 -ekv 3,35E+00 4,32E-01 2,20E-01 0 0 4,54E-01
ETP-fw1 CTUe 2,00E+03 7,27E+01 1,14E+02 0 0 2,38E+02
HTP-c1 CTUh 2,16E-07 0,00E+00 1,22E-08 0 0 2,56E-08
HTP-nc1 CTUh 1,48E-06 7,40E-08 1,31E-07 0 0 2,73E-07
SQP1 dimensjonsløs 3,88E+03 9,51E+01 2,08E+02 0 0 4,36E+02
Indikator Enhet B4 B5 C1 C2 C3 C4 D
PM Sykdomstilfeller 1,36E-05 0 3,67E-10 4,20E-07 9,90E-07 1,41E-08 -2,30E-05
IRP2 kgBq U235 -ekv 4,54E+00 0 1,62E-03 4,14E-01 1,04E-01 1,30E-02 -3,37E+00
ETP-fw1 CTUe 2,38E+03 0 4,07E-01 7,13E+01 1,16E+02 4,60E+00 -2,71E+03
HTP-c1 CTUh 2,56E-07 0 1,90E-11 0,00E+00 2,71E-08 4,49E-10 -5,37E-08
HTP-nc1 CTUh 2,73E-06 0 4,58E-10 9,32E-08 9,41E-07 7,78E-09 -1,65E-06
SQP1 dimensjonsløs 4,36E+03 0 4,50E-02 8,09E+01 8,73E+01 4,87E+00 -9,72E+03
PM = Partikkelutslipp; IRP = Ioniserende stråling (helseeffekt); ETP-fw = Økotoksisitet (ferskvann); HTP-c = Toksisitet påvirkning på mennesker, kreft; HTP-nc =
Toksisitet påvirkning på mennesker, andre effekter enn kreft; SQP = Påvirkninger knyttet til arealbruksendringer / jordkvalitet
"Leseeksempel: 9,0 E-03 = 9,0*10 -3 = 0,009"
*INA Indicator Not Assessed (indikator ikke vurdert)
1. Resultatene av denne miljøpåvirkningsindikatoren skal brukes med forsiktighet ettersom usikkerheten til resultatene er høy eller det er begrenset erfaring med bruk av
indikatoren.
2. Denne påvirkningskategorien omhandler hovedsakelig den eventuelle effekten av lavdose ioniserende stråling på menneskers helse i atombrenselsyklusen. Den tar
ikke hensyn til effekter på grunn av mulige atomulykker, yrkesmessig eksponering eller på grunn av fjerning av radioaktivt avfall i underjordiske anlegg. Potensiell
ioniserende stråling fra jorda, fra radon og fra noen byggematerialer måles heller ikke av denne indikatoren.
8 / 12
Ressursbruk (Resource use)
Indikator Enhet A1-A3 A4 A5 B1 B2 B3
PERE MJ 2,65E+03 1,31E+00 6,08E+02 0 0 1,16E+03
PERM MJ 8,93E+03 0,00E+00 -5,30E+01 0 0 0,00E+00
PERT MJ 1,16E+04 1,31E+00 5,55E+02 0 0 1,16E+03
PENRE MJ 8,60E+02 9,88E+01 5,72E+01 0 0 1,19E+02
PENRM MJ 7,89E+01 0,00E+00 -4,17E+00 0 0 2,97E+00
PENRT MJ 8,81E+02 9,88E+01 5,01E+01 0 0 1,16E+02
SM kg 9,49E-02 0,00E+00 4,75E-03 0 0 9,96E-03
RSF MJ 3,86E-01 4,64E-02 9,70E-01 0 0 2,03E+00
NRSF MJ 1,37E+00 1,60E-01 6,89E-01 0 0 1,44E+00
FW m3 3,56E+00 1,10E-02 1,96E-01 0 0 3,95E-01
Indikator Enhet B4 B5 C1 C2 C3 C4 D
PERE MJ 1,16E+04 0 1,16E+00 1,39E+00 8,37E+03 1,45E-01 -3,64E+03
PERM MJ 0,00E+00 0 0,00E+00 0,00E+00 -8,87E+03 0,00E+00 0,00E+00
PERT MJ 1,16E+04 0 1,16E+00 1,39E+00 -5,01E+02 1,45E-01 -3,64E+03
PENRE MJ 1,19E+03 0 8,95E-02 9,47E+01 7,38E+01 2,82E+00 -5,69E+02
PENRM MJ 2,97E+01 0 0,00E+00 0,00E+00 -4,50E+01 0,00E+00 0,00E+00
PENRT MJ 1,16E+03 0 8,95E-02 9,47E+01 2,88E+01 2,82E+00 -5,69E+02
SM kg 9,96E-02 0 0,00E+00 0,00E+00 0,00E+00 0,00E+00 0,00E+00
RSF MJ 2,03E+01 0 9,09E-04 4,94E-02 1,89E+01 0,00E+00 -2,44E+03
NRSF MJ 1,44E+01 0 2,27E-03 1,74E-01 1,20E+01 0,00E+00 -1,55E+03
FW m3 3,95E+00 0 8,65E-03 1,09E-02 1,55E-01 2,60E-03 -1,28E+01
PERE = Fornybar primærenergi brukt som energibærer; PERM = Fornybar primærenergi brukt som råmateriale; PERT = Total bruk av fornybar primærenergi; PENRE =
Ikke fornybar primærenergi brukt som energibærer; PENRM = Ikke fornybar primærenergi brukt som råmateriale; PENRT = Total bruk av ikke fornybar primærenergi; SM
= Bruk av sekundære materialer; RSF = Bruk av fornybart sekundære brensel; NRSF = Bruk av ikke fornybart sekundære brensel; FW = Netto bruk av ferskvann.
"Leseeksempel: 9,0 E-03 = 9,0*10 -3 = 0,009"
*INA Indicator Not Assessed (indikator ikke vurdert)
9 / 12
Livsløpets slutt - Avfall (End of life - Waste)
Indikator Enhet A1-A3 A4 A5 B1 B2 B3
HWD kg 1,68E+00 5,28E-03 4,03E-01 0 0 8,45E-01
NHWD kg 3,31E+01 7,04E+00 2,66E+00 0 0 5,22E+00
RWD kg 4,44E-03 6,74E-04 2,99E-04 0 0 6,19E-04
Indikator Enhet B4 B5 C1 C2 C3 C4 D
HWD kg 8,45E+00 0 5,74E-05 5,16E-03 4,80E-02 6,31E+00 -3,00E-01
NHWD kg 5,22E+01 0 6,89E-03 5,85E+00 1,37E+00 2,13E+00 -1,55E+01
RWD kg 6,19E-03 0 8,01E-07 6,43E-04 1,16E-04 1,71E-05 -2,35E-03
HWD = Avhendet farlig avfall; NHWD = Avhendet ikke-farlig avfall; RWD = Avhendet radioaktivt avfall
"Leseeksempel: 9,0 E-03 = 9,0*10 -3 = 0,009"
*INA Indicator Not Assessed (indikator ikke vurdert)
Livsløpets slutt - Utgangsfaktorer (End of life - Output flow)
Indikator Enhet A1-A3 A4 A5 B1 B2 B3
CRU kg 0,00E+00 0,00E+00 0,00E+00 0 0 0,00E+00
MFR kg 7,19E-01 0,00E+00 1,20E-01 0 0 1,12E-01
MER kg 6,42E-01 0,00E+00 2,99E+01 0 0 5,62E+01
EEE MJ 4,44E-01 0,00E+00 4,26E+01 0 0 8,95E+01
EET MJ 6,13E+00 0,00E+00 2,96E+02 0 0 6,21E+02
Indikator Enhet B4 B5 C1 C2 C3 C4 D
CRU kg 0,00E+00 0 0,00E+00 0,00E+00 0,00E+00 0,00E+00 0,00E+00
MFR kg 1,12E+00 0 0,00E+00 0,00E+00 2,79E-01 0,00E+00 0,00E+00
MER kg 5,62E+02 0 0,00E+00 0,00E+00 5,32E+02 0,00E+00 0,00E+00
EEE MJ 8,95E+02 0 0,00E+00 0,00E+00 8,52E+02 0,00E+00 -3,54E+00
EET MJ 6,21E+03 0 0,00E+00 0,00E+00 5,91E+03 0,00E+00 -2,46E+01
CRU = Komponenter for gjenbruk, MFR Materialer for resirkulering, MER = Materialer for energigjenvinning, EEE = Eksportert elektrisk energi; EET = Eksportert termisk
energi
"Leseeksempel: 9,0 E-03 = 9,0*10 -3 = 0,009"
*INA Indicator Not Assessed (indikator ikke vurdert)
Informasjon om innholdet av biogent karbon
Indikator Enhet Ved port
Innhold av biogent karbon i produkt kg C 2,18E+02
Innhold av biogent karbon i emballasjen kg C 1,30E+00
Merk: 1 kg biogent karbon tilsvarer 44/12 kg CO2
10 / 12
Tilleggskrav
Klimagassutslipp fra bruk av elektrisitet i produksjonsfasen
Nasjonal produksjonsmiks fra import, lavspenning (inkludert produksjon av overføringslinjer, i tillegg til direkte utslipp og tap i nett) er brukt for
anvendt elektrisitet i produksjonsprosessen (A3). Bakgrunnsdata er presentert i tabellen under. Karakteriseringsfaktorer fra
EN15804:2012+A2:2019 er benyttet.
Elektrisitetsmiks Kilde Mengde Enhet
Elektrisitet, Norge (kWh) ecoinvent 3.6 24,33 g CO2-eq/kWh
Farlige stoffer
Produktet inneholder stoffer som er under 0,1 vekt% på REACH Kandidatliste og den norske prioritetslisten.
Name CASNo Amount
Borsyre 10043-35-3 0.032 wt%
Inneklima
Ytterligere miljøinformasjon
Ytterligere indikatorer for miljøpåvirkning nødvendig i NPCR Part A for construction products
Indikator Enhet A1-A3 A4 A5 B1 B2 B3
GWPIOBC kg CO2 -ekv 8,30E+01 6,28E+00 5,54E+00 0 0 1,15E+01
Indikator Enhet B4 B5 C1 C2 C3 C4 D
GWPIOBC kg CO2 -ekv 1,15E+02 0 6,75E-03 6,10E+00 1,41E+01 2,70E-01 -4,26E+01
GWP-IOBC: Globalt oppvarmingspotensial beregnet etter prinsippet om umiddelbar oksidasjon. For å øke tydeligheten av biogent karbonbidrag til klimapåvirkning,
kreves indikatoren GWP-IOBC da den erklærer klimapåvirkninger beregnet i henhold til prinsippet om øyeblikkelig oksidasjon. GWP-IOBC er også referert til som GWP-
GHG i sammenheng med svensk lov om offentlige anskaffelser.
11 / 12
Bibliografi
NS-EN ISO 14025:2010 Miljømerker og deklarasjoner - Miljødeklarasjoner type III - Prinsipper og prosedyrer.
NS-EN ISO 14044:2006 Miljøstyring - Livsløpsvurderinger - Krav og retningslinjer.
NS-EN 15804:2012+A2:2019 Bærekraftig byggverk - Miljødeklarasjoner - Grunnleggende produktkategoriregler for byggevarer.
ISO 21930:2017 Sustainability in buildings and civil engineering works -
Core rules for environmental product declarations of construction products and services.
ecoinvent v3, Allocation, cut-off by classification, Swiss Centre of Life Cycle Inventories.
Iversen et al., (2021) eEPD v2021.09 Background information for EPD generator tool system verification, LCA.no rapportnummer: : 07.21.
EPD generator for NPCR 015 Part B for Wood-based products, Background information for EPD generator application and LCA data,
NPCR Part A: Construction products and services. Ver. 2.0, 24.03.2021 EPD Norway.
NPCR 015 Part B for wood and wood-based products , Ver. 4.0, 07.10.2021, EPD Norway.
EPD-Norge (2024). Important notice concerning EPDs for wood and wood-based products based on NPCR 015 and EN 16485.
Huang, B. (2024). LCA-report for Bergene Holm AS. Report nr. 325044 from Norwegian Institute of Wood Technology, Oslo, Norway.
Nordic Wood Preservation Council (NTR) Class AB. Pressure-impregnated timber for above-ground use in outdoor environments.
NS-EN 14081-1. Timber structures - Strength graded structural timber with rectangular cross section - Part 1: General requirements for machine
and visual grading.
NS-EN 15804:2012. Bærekraftig byggverk - Miljødeklarasjoner - Grunnleggende produktkategoriregler for byggevarer.
NS-INSTA 142. Structural timber - Strength grading.
Raadal, H. L., Modahl, I. S. & Lyng, K-A. (2009). Klimaregnskap for avfallshåndtering, Fase I og II. Oppdragsrapport nr 18.09 fra Østfoldforskning,
Norge.
SN/TS 3188. Terrassebord - Teknisk spesifikasjon.
Tellnes, L. G. F. (2014). LCI/LCA Report. Report nr. 380034-1. Norwegian Wood Industry Federation (Treindustrien).
Programoperatør og utgiver Telefon:+47 977 22 020
Næringslivets Stiftelse for miljødeklarasjoner e-post: post@epd-norge.no
Postboks 5250 Majorstuen, 0303 Oslo, Norge web: www.epd-norge.no
Eier av deklarasjonen: Telefon:+4798250304
Bergene Holm AS e-post: hvm@bergeneholm.no
Gamle Ravei 321 Amundrød, 3270 Larvik web:
Forfatter av livsløpsrapporten Telefon:+47 98 85 33 33
Norsk Treteknisk Institutt (NTI) e-post: firmapost@treteknisk.no
Postboks 113 Blindern, 0314 Oslo web: www.treteknisk.no
Utvikler av EPD-generator Telefon:+47 916 50 916
LCA.no AS e-post: post@lca.no
Dokka 6A, 1671 Kråkerøy web: www.lca.no
ECO Platform web: www.eco-platform.org
ECO Portal web: ECO Portal
12 / 12
