1114 NEPD
Ver. 2 2015(17)
ENVIRONMENTAL PRODUCT DECLARATION
in accordance with ISO 14025, ISO 21930 and EN 15804
Eier av deklarasjonen: Combiwood Barkevik AS
Programoperatør: Næringslivets Stiftelse for Miljødeklarasjoner
Utgiver: Næringslivets Stiftelse for Miljødeklarasjoner
Deklarasjonsnummer: NEPD-2370-1107-NO
Publiseringsnummer: NEPD-2370-1107-NO
ECO Platform registreringsnummer: -
Godkjent dato: 10.09.2020
Gyldig til: 10.09.2025
Ubehandlet listverk av furu
Combiwood Barkevik AS
www.epd-norge.no
NEPD-2370-1107-NO Ubehandlet listverk av furu
Generell informasjon
Produkt: Eier av deklarasjonen:
Ubehandlet listverk av furu Combiwood Barkevik AS
Kontaktperson: Kathrine Anvik-Krogstad
Tlf: +47 33 18 92 90
e-post: kathrine@combiwood.no
Program operatør: Produsent:
Næringslivets Stiftelse for Miljødeklarasjoner Combiwood OÜ
Postboks 5250 Majorstuen, 0303 Oslo Möldre Küla
Tlf: +47 23 08 80 00 Helme vald
e-post: post@epd-norge.no 68612 Valgamaa
Deklarasjon nummer: Produksjonssted:
NEPD-2370-1107-NO Valga, Estland
ECO Platform registreringsnummer: Kvalitet/Miljøsystem:
FSC COC std 40-004 V3.0
Deklarasjonen er basert på PCR: Org. no.:
CEN Standard EN 15804 tjener som kjerne PCR NO 933 667 901 MVA
NPCR015 v3.0 wood and wood-based products for use in
construction (04/2019).
Erklæringen om ansvar: Godkjent dato:
Eieren av deklarasjonen skal være ansvarlig for den 10.09.2020
underliggende informasjon og bevis. EPD Norge skal ikke
være ansvarlig med hensyn til produsent informasjon,
livsløpsvurdering data og bevis.
Gyldig til:
10.09.2025
Deklarert enhet: Årstall for studien:
2019-2020
Deklarert enhet med opsjon: Sammenlignbarhet:
1 m ubehandlet listverk installert og avfallshåndtering ved EPD av byggevarer er nødvendigvis ikke sammenlignbare
livsløpets slutt. hvis de ikke samsvarer med NS-EN 15804 og ses i en
bygningskontekst.
Funksjonell enhet: Miljødeklarasjonen er utarbeidet av:
Lars G. F. Tellnes & Fredrik M. Johnsen
Verifikasjon:
Uavhengig verifikasjon av deklarasjonen og data, i henhold
til ISO 14025:2010
internt eksternt
Godkjent
Tredjeparts verifikator:
Alexander Borg, Asplan Viak AS
(Uavhengig verifikator godkjent av EPD Norge)
NEPD-2370-1107-NO Ubehandlet listverk av furu 2/9
Produkt
Produktbeskrivelse: Tekniske data:
Ubehandlet listverk av furu produseres av furu sidebord og Densitet 430 kg/m3.
som høvles til profiller. Lister brukes til å lage en pen
overganger innendørs, for eksempel mellom vegg og gulv
eller dør/vindu og vegg.
Produktspesifikasjon: Markedsområde:
Ubehanldet karmlist av furu med dimensjon 12 mm x 58 mm Norge / Norden / Europa. Scenarioene er laget ut fra
er anvendt i LCA beregningen. situasjonen på det norske markedet.
Materialer kg % Levetid:
Furu, tørvekt 0,3142 88,00 % Referanselevetid er den samme som for byggverket, og
Vann, i trevirke 0,0428 12,00 % som regel settes den til 60 år.
Totalt for produkt 0,3570 100 %
Heltre 0,0056
Plastemballasje 0,0102
Totalt med emballasje 0,3729
LCA: Beregningsregler
Deklarert enhet med opsjon: Systemgrenser:
1 m ubehandlet listverk installert og avfallshåndtering ved Flytskjema for hele livsløpet (A1-C4) med systemgrenser er
livsløpets slutt. vist i figuren under. Modul D er også medregnet utenfor
livsløpet med energi- og materialsubstitusjon fra
gjenvinning og er nærmere forklart under scenarioene.
NEPD-2370-1107-NO Ubehandlet listverk av furu 3/9
Datakvalitet: Cut-off kriterier:
Produksjonsdata ble samlet inn i 2019, med 2018 som Alle viktige råmaterialer og all viktig energibruk er inkludert.
referanseår. Modell av råmatreialer av tre er basert på ecoinvent Produksjonsprosessen for råmaterialene og
v2.2 fra 2010, med omfattende endringer for å øke energistrømmer som inngår med veldig små mengder
representativiteten for produksjonsland. Øvrige data er fra (<1%) er ikke inkludert. Disse cut-off kriteriene gjelder ikke
ecoinvent v.3.6, som ble utgitt i 2019, men med visse endringer for farlige materialer og stoffer.
for å forbedre representativiteten. Ingen av datakildene er mer
enn 10 år gamle.
Allokering: Beregning av biogent karboninnhold:
Allokering er gjort i henhold til bestemmelser i EN 15804. Opptak og utslipp av karbondioksid fra biologisk opphav er
Inngående energi, vann, avfall og interntransport er delt opp i beregnet basert på NS-EN 16485:2014. Denne metoden er
underprosesser og så allokert etter volum mellom basert på modularitetsprinsippet i EN 15804:2012, og hvor
hovedproduktene. Påvirkning for primærproduksjonen av utslipp skal telles med i den livsløpsmodulen hvor det
resirkulerte materialer er allokert til hovedproduktet der faktisk skjer. Mengden karbondioksid er beregnet i henhold
materialet ble brukt. I verdikjeden til trevirke er det benyttet til NS-EN 16449:2014. Nettobidraget til GWP fra biogent
økonomisk allokering. karbon er vist for hver modul på side 8. Trevirke kommer
fra bærekraftig skogbruk og har FSC-sertifisert sporbarhet.
LCA: Scenarier og annen teknisk informasjon
Følgende informasjonen beskriver scenariene for modulene i EPDen.
All transport til byggeplass skjer først fra fabrikk i Estland til lager på Helgeroa, så videre til kunder i Norge. Det er antatt en
distanse på 300 km for transport fra lager i Norge til byggeplass.
Transport fra produksjonssted til bruker (A4)
Type Kjøretøytype Distanse Drivstoff/ Drivstoff/
Kapasitetsutnyttelse inkl. retur
km energiforbruk energiforbruk
(%)
per tkm per km
Bil 53 EURO6, >32t 734 0,023 0,31
Ferge - Pram som proxy 296 - -
Bil 53 EURO6, >32t 300 0,023 0,31
Det er antatt 1 MJ elektrisitetsbruk per m3 i byggfasen og 5 %
svinn av produktet, samt avfallshåndtering av emballasjen.
Modul B1 er ikke deklarert
Byggefase (A5) Montert produkter i bruk (B1)
Enhet Verdi Enhet Verdi
Hjelpematerialer kg 0 Relevante utslipp under bruk kg MID
Vannforbruk m3 0
Elektrisitetsforbruk MJ 0,001
Andre energikilder MJ 0
Materialtap kg 0,018
Materialer fra avfallsbehandling kg 0,00
Støv i luften kg 0
NEPD-2370-1107-NO Ubehandlet listverk av furu 4/9
Modul B2 og B3 er ikke deklarert Modul B4 og B5
Vedlikehold (B2)/Reparasjon (B3) Utskifting (B4)/Renovering (B5)
Enhet Verdi Enhet Verdi
Vedlikeholdsfrekvens* p MID Utskiftingsfrekvens* år MID
Hjelpematerialer kg MID Elektrisitetsforbruk kWh MID
Andre ressurser kg MID Utskifting av slitte deler 0 MID
Vannforbruk kg MID
Elektrisitetsforbruk MJ MID
Andre energikilder MJ MID
Materialtap kg MID * Tall eller referanselevetid
Produktet kan sorteres som blandet treavfall på
byggeplass og kan behandles med energi- eller
materialgjenvinning. Energigjenvinning er antatt som
mest typisk og mengden eksport energi er basert på
Modul B6 og B7 er ikke deklarert nasjonalt snitt i 2018.
Drifts energi (B6) og vannbruk (B7) Sluttfase (C1, C3, C4)
Enhet Verdi Enhet Verdi
Vannforbruk m3 MID Farlig avfall kg 0
Elektrisitetsforbruk kWh MID Blandet avfall kg 0,36
Andre energikilder MJ MID Gjenbruk kg 0
Utstyrets varmeeffekt kW MID Resirkulering kg 0
Energigjenvinning kg 0,36
Til deponi kg 0,00
Transporten av treavfall er basert på gjennomsnittsavstand for 2007 i Norge og utgjør 85 km (Raadal et al. (2009).
Transport avfallsbehandling (C2)
Type Kjøretøytype Distanse Drivstoff/ Drivstoff/
Kapasitetsutnyttelse inkl. retur
km energiforbruk energiforbruk
(%)
per tkm per km
Bil Uspesifisert 85 0,03 0,28
Gevinsten av eksportert energi fra energigjenvinning i kommunalt avfallsanlegg er beregnet med erstatning av norsk el-miks
og norsk fjernvarmemiks basert på gjenvinningseffektivitet i 2018. Data for norsk el-miks er forbruksmiks på medium
spenning fra ecoinvent v3.6 og fjernvarmemiks er basert på produksjonen i 2017.
Gevinst og belastninger etter endt levetid (D)
Enhet Verdi
Substitusjon av elektrisk energi MJ 0,5
Substitusjon av termisk energi MJ 4
Substitusjon av råmaterialer kg 0,00
NEPD-2370-1107-NO Ubehandlet listverk av furu 5/9
LCA: Resultater
Systemgrenser (X = inkludert, MID = modul ikke deklarert, MIR = modul ikke relevant)
Bruksfase Sluttfase
B2 B3 B6 B7 C1 C4 D
X X X MND MND MND MND X X X
Miljøpåvirkning
A4 A5 B1 B2 B3 B4 B5
GWP 3,84E-02 MID MID MID MID MID
ODP kg CFC11-ekv 2,26E-08 MID MID
POCP kg C 2H 4 -ekv MID
AP kg SO 2 -ekv MID
Miljøpåvirkning
C3
3,97E-13
-2,73E-07
4,15E-04 -4,76E-01
GWP Globalt oppvarmingspotensial; ODP Potensial for nedbryting av stratosfærisk ozon; POCP Potensial for fotokjemisk oksidantdanning;
AP Forsurningspotensial for kilder på land og vann; EP Overgjødslingspotensial; ADPM Abiotisk uttømmingspotensial for ikke-fossile
ressurser; ADPE Abiotisk uttømmingspotensial for fossile ressurser
regnitfikstU gniretnomeD
A2
kg Sb-ekv
MJ
tropsnarT tropsnarT
A1
MND MND
Parameter Unit A1-A3
kg CO -ekv -5,75E-01 1,13E-02
2
relairetamåR
Konstruksjon Etter endt
installasjon fase levetid
ADPM
nojsarapeR
kurbigrene
llenojsarepO
tropsnarT
-gninnivnejg-kurbnejG elaisnetop-gnirelukriser
Produktfase
dlohekildeV gnirevoneR
Resultatene for global oppvarming i de ulike module gir stort bidrag fra opptak og utslipp av biogent karbon. Netto bidrag fra
biogent karbon i hver modul er vist på side 8.
A4
X X
-5,47E-05
gninkrivliT
A3 A5 B4
MND X
esaf
nojsallatsni
nojskurtsnoK
kurB
B1 C2 C3
X
gnildnahebsllafvA
gnildnahebttuls
lit
llafvA
MID MID
kurbnnav
llenojsarepO
B5
7,33E-09 1,58E-09 MID MID MID
5,93E-05 4,87E-06 3,27E-06 MID MID MID MID
1,06E-03 1,25E-04 6,22E-05 MID MID MID MID
EP kg PO 43--ekv 1,05E-04 1,99E-05 6,96E-06 MID MID MID MID MID
ADPM kg Sb-ekv 2,92E-06 6,41E-07 1,99E-07 MID MID MID
ADPE MJ 2,62E+00 5,98E-01 1,67E-01 MID MID MID MID MID
Parameter Unit B6 B7 C1 C2 C4 D
GWP kg CO -ekv MID MID 4,49E-06 3,83E-03 5,80E-01 1,22E-05 -4,05E-02
2
ODP kg CFC11-ekv MID MID 7,09E-10 2,61E-10 4,58E-12 -4,81E-09
POCP kg C 2H 4 -ekv MID MID 1,35E-09 5,17E-07 1,02E-06 3,32E-09
AP kg SO 2 -ekv MID MID 3,00E-08 1,24E-05 2,98E-05 8,34E-08 -2,55E-04
EP kg PO 43--ekv MID MID 3,00E-09 2,01E-06 7,84E-06 1,54E-08 -7,90E-05
MID MID 3,40E-10 9,68E-08 5,17E-08 1,32E-10
ADPE MID MID 3,06E-05 5,79E-02 3,23E-02
NEPD-2370-1107-NO Ubehandlet listverk av furu 6/9
Ressursbruk
Parameter Unit A1-A3 A4 A5 B1 B2 B3 B4 B5
RPEE MJ 1,50E+00 8,42E-03 4,67E-01 MID MID MID MID MID
RPEM MJ 7,70E+00 0,00E+00 -8,05E-03 MID MID MID MID MID
TPE MJ 9,20E+00 8,42E-03 4,59E-01 MID MID MID MID MID
NRPE MJ 2,41E+00 6,12E-01 1,57E-01 MID MID MID MID MID
NRPM MJ 4,75E-01 0,00E+00 2,38E-02 MID MID MID MID MID
TRPE MJ 2,88E+00 6,12E-01 1,80E-01 MID MID MID MID MID
SM kg 0,00E+00 0,00E+00 0,00E+00 MID MID MID MID MID
RSF MJ 0,00E+00 0,00E+00 0,00E+00 MID MID MID MID MID
NRSF MJ 0,00E+00 0,00E+00 0,00E+00 MID MID MID MID MID
W
m3
5,72E-04 1,33E-04 4,01E-05 MID MID MID MID MID
Ressursbruk
Parameter Unit B6 B7 C1 C2 C3 C4 D
RPEE MJ MID MID 8,05E-04 8,23E-04 5,96E+00 8,10E-06 -3,89E+00
RPEM MJ MID MID 0,00E+00 0,00E+00 -5,96E+00 0,00E+00 0,00E+00
TPE MJ MID MID 8,05E-04 8,23E-04 7,40E-04 8,10E-06 -3,89E+00
NRPE MJ MID MID 6,23E-05 5,91E-02 3,30E-02 4,24E-04 -6,01E-01
NRPM MJ MID MID 0,00E+00 0,00E+00 0,00E+00 0,00E+00 0,00E+00
TRPE MJ MID MID 6,23E-05 5,91E-02 3,30E-02 4,24E-04 -6,01E-01
SM kg MID MID 0,00E+00 0,00E+00 0,00E+00 0,00E+00 0,00E+00
RSF MJ MID MID 0,00E+00 0,00E+00 0,00E+00 0,00E+00 -2,38E-04
NRSF MJ MID MID 0,00E+00 0,00E+00 0,00E+00 0,00E+00 0,00E+00
W
m3
MID MID 3,99E-08 1,12E-05 6,57E-05 5,07E-07 -3,62E-04
RPEE Fornybar primærenergi brukt som energibærer; RPEM Fornybar primærenergi brukt som råmateriale; TPE Total bruk av fornybar
primærenergi; NRPE Ikke fornybar primærenergi brukt som energibærer; NRPM Ikke fornybar primærenergi brukt som råmateriale; TRPE
Total bruk av ikke fornybar primærenergi; SM Bruk av sekundære materialer; RSF Bruk av fornybart sekundære brensel; NRSF Bruk av
ikke fornybart sekundære brensel; W Netto bruk av ferskvann
Livsløpets slutt - Avfall
Parameter Unit A1-A3 A4 A5 B1 B2 B3 B4 B5
HW kg 2,81E-06 1,50E-06 2,36E-07 MID MID MID MID MID
NHW kg 7,38E-02 5,10E-02 6,75E-03 MID MID MID MID MID
RW kg 1,44E-05 4,17E-06 9,71E-07 MID MID MID MID MID
Livsløpets slutt - Avfall
Parameter Unit B6 B7 C1 C2 C3 C4 D
HW kg MID MID 7,80E-11 1,51E-07 7,64E-08 4,01E-10 -5,90E-07
NHW kg MID MID 7,90E-06 4,12E-03 3,64E-03 2,22E-03 -2,35E-02
RW kg MID MID 5,57E-10 4,02E-07 7,14E-08 2,61E-09 -3,41E-06
HW Avhendet farlig avfall; NHW Avhendet ikke-farlig avfall; RW Avhendet radioaktivt avfall
Livsløpets slutt - Utgangsfaktorer
Parameter Unit A1-A3 A4 A5 B1 B2 B3 B4 B5
CR kg 0,00E+00 0,00E+00 0,00E+00 MID MID MID MID MID
MR kg 5,63E-04 0,00E+00 1,34E-03 MID MID MID MID MID
MER kg 0,00E+00 0,00E+00 1,54E-04 MID MID MID MID MID
EEE MJ 0,00E+00 0,00E+00 2,28E-02 MID MID MID MID MID
ETE MJ 0,00E+00 0,00E+00 1,87E-01 MID MID MID MID MID
Livsløpets slutt - Utgangsfaktorer
Parameter Unit B6 B7 C1 C2 C3 C4 D
CR kg MID MID 0,00E+00 0,00E+00 0,00E+00 0,00E+00 0,00E+00
MR kg MID MID 0,00E+00 0,00E+00 0,00E+00 0,00E+00 0,00E+00
MER kg MID MID 0,00E+00 0,00E+00 0,00E+00 0,00E+00 0,00E+00
EEE MJ MID MID 0,00E+00 0,00E+00 4,56E-01 0,00E+00 -4,79E-01
ETE MJ MID MID 0,00E+00 0,00E+00 3,74E+00 0,00E+00 -3,92E+00
CR-komponenter for gjenbruk, MR Materialer for resirkulering, MER Materialer for energigjenvinning, EEE Eksportert elektrisk energi; ETE
Eksportert termisk energi
Leseeksempel: 9,0 E-03 = 9,0*10-3 = 0,009
NEPD-2370-1107-NO Ubehandlet listverk av furu 7/9
Norske tilleggskrav
Klimagassutslipp fra bruk av elektrisitet i produksjonsfasen
Nasjonal markedsmiks med import på lavspenning, inkludert produksjon av overføringslinjer og nettap, er anvendt for elektrisitet
i produksjonprosessen (A3).
Data kilde Mengde Enhet
Ecoinvent v3.6 (2019) 914 gram CO -ekv./kWh
2
Farlige stoffer
Produktet inneholder ingen stoffer fra REACH Kandidatliste eller den norske prioritetslisten
Produktet inneholder stoffer som er under 0,1 vekt% på REACH Kandidatliste
Produktet inneholder stoffer fra REACH Kandidatliste eller den norske prioritetslisten, se tabell under Spesifikke
norske krav.
Produktet inneholder ingen stoffer på REACH Kandidatliste eller den norske prioritetslisten. Produktet kan karakteriseres
som farlig avfall (etter Avfallsforskiften, Vedlegg III), se tabell under Spesifikke norske krav.
Transport
Transport fra produksjonssted i Estland til sentrallager i Norge er på cirka 1000 km og inkludert i scenario for modul A4
Inneklima
Produktet består kun av furu og er ikke testet for emisjoner til innemiljø.
Klimadeklarasjon
For å øke transparensen i bidraget til klimapåvirkning, så er indikatoren GWP blitt delt opp her i underindikatorer:
GWP-IOBC Klimapåvirkning beregnet etter umiddelbar oksidasjon av biogent karbon prinsippet.
GWP-BC Klimapåvirkning fra netto opptak og utslipp av biogent karbon fra materialene i hver modul.
Klimapåvirkning
Parameter Unit A1-A3 A4 A5 B1 B2 B3 B4 B5
GWP-IOBC kg CO -ekv 1,69E-01 3,84E-02 1,07E-02 MID MID MID MID MID
2
GWP-BC kg CO -ekv -7,44E-01 0,00E+00 6,22E-04 MID MID MID MID MID
2
GWP kg CO -ekv -5,75E-01 3,84E-02 1,13E-02 MID MID MID MID MID
2
Klimapåvirkning
Parameter Unit B6 B7 C1 C2 C3 C4 D
GWP-IOBC kg CO -ekv MID MID 4,49E-06 3,83E-03 3,70E-03 1,22E-05 -4,05E-02
2
GWP-BC kg CO -ekv MID MID 0,00E+00 0,00E+00 5,76E-01 0,00E+00 0,00E+00
2
GWP kg CO -ekv MID MID 4,49E-06 3,83E-03 5,80E-01 1,22E-05 -4,05E-02
2
NEPD-2370-1107-NO Ubehandlet listverk av furu 8/9
Bibliografi
NS-EN ISO 14025:2010 Miljømerker og deklarasjoner - Miljødeklarasjoner type III - Prinsipper og prosedyrer
NS-EN ISO 14044:2006 Miljøstyring - Livsløpsvurderinger - Krav og retningslinjer
NS-EN 15804:2012+A1:2013 Bærekraftig byggverk - Miljødeklarasjoner - Grunnleggende produktkategoriregler for
byggevarer
ISO 21930:2007 Sustainability in building construction - Environmental declaration of building products
NS-EN 16449:2014 Tre og trebaserte produkter - Beregning av biogent karboninnhold i tre og omdanning til
karbondioksid
NS-EN 16485:2014 Tømmer og skurlast - Miljødeklarasjoner - Produktkategoriregler for tre og trebaserte
produkter til bruk i byggverk
NPCR015 v3.0 Product category rules for wood and wood-based products for use in construction
Ecoinvent v3.6 Swiss Centre of Life Cycle Inventories. www.ecoinvent.ch
Statistisk sentralbyrå Tabell 04730: Forbruk av brensel til bruttoproduksjon av fjernvarme, 2018
Statistisk sentralbyrå Tabell 04727: Fjernvarmebalansen, 2018
Statistisk sentralbyrå Tabell 09469: Nettoproduksjon av fjernvarme, 2018
Tellnes (2020) LCA-report for Combiwood Barkevik AS. Report OR.21.20 from Østfoldforskning,
Kråkerøy, Norway.
Raadal et al. (2009). Raadal, H. L., Modahl, I. S. & Lyng, K-A. (2009). Klimaregnskap for avfallshåndtering,
Fase I og II. Oppdragsrapport nr 18.09 fra Østfoldforskning, Norge
Program operatør og utgiver Tlf: +47 23 08 80 00
Næringslivets Stiftelse for Miljødeklarasjoner
Postboks 5250 Majorstuen, 0303 Oslo e-post: post@epd-norge.no
Norge web www.epd-norge.no
Eier av deklarasjonen Tlf: +47 33 18 92 90
Combiwood Barkevik AS
Sønsebergveien 2. 3295 Helgeroa e-post: post@combiwood.no
Norge web www.combiwood.no
Forfatter av Livssyklusrapporten Tlf: +47 69 35 11 00
Lars G. F. Tellnes & Fredrik M. Johnsen Fax +47 69 34 24 94
Østfoldforskning AS e-post: post@ostfoldforskning.no
Stadion 4, 1671 Kråkerøy, Norge web www.ostfoldforskning.no
NEPD-2370-1107-NO Ubehandlet listverk av furu 9/9
