Environmental product declaration
in accordance with ISO 14025 and EN 15804+A2
Knust stein/pukk, Franzefoss avd. Lierskogen
Eier av deklarasjonen: Programoperatør:
Franzefoss Pukk AS Næringslivets Stiftelse for
miljødeklarasjoner
Produkt:
Knust stein/pukk, Franzefoss avd. Lierskogen Deklarasjonsnummer:
Deklarert enhet: Publiseringsnummer:
1 tonne
Godkjent dato:
Deklarasjonen er basert på PCR:
EN 15804:2012+A2:2019 tjener som kjerne-PCR Gyldig til:
NPCR 018:2022 Part B for natural stone products,
Næringslivets Stiftelse for EPD Software:
aggregates and fillers
miljødeklarasjoner LCA.no EPD generator ID: 44772
1 / 11
Generell informasjon
Produkt Eier av deklarasjonen:
Knust stein/pukk, Franzefoss avd. Lierskogen Franzefoss Pukk AS
Kontaktperson: Hedda Garshol Jensen
Telefon: 67 15 20 00
e-post: firmapost@franzefoss.no
Programoperatør: Produsent:
Postboks 5250 Majorstuen, 0303 Oslo, Norge Franzefoss Pukk AS
Næringslivets Stiftelse for miljødeklarasjoner Olav Ingstadsvei 5
Telefon: +47 23 08 80 00 1351 Rud, Norway
web: post@epd-norge.no
Deklarasjonsnummer: Produksjonssted:
Lierskogen
Gamle Drammensvei 1
3420 Lierskogen, Norway
Deklarasjonen er basert på PCR: Kvalitet/Miljøsystem:
EN 15804:2012+A2:2019 tjener som kjerne-PCR Sertifisert iht ISO 14001:2015
NPCR 018:2022 Part B for natural stone products, aggregates and
fillers
Erklæring om ansvar: Org. no.:
Eieren av deklarasjonen skal være ansvarlig for den​ underliggende 982 153 018
informasjon og bevis. EPD Norge skal​ ikke være ansvarlig med
hensyn til produsent informasjon, ​ livsløpsvurdering data og bevis.​
Deklarert enhet: Godkjent dato:
1 tonn Knust stein/pukk, Franzefoss avd. Lierskogen
Deklarert enhet med opsjon: Gyldig til:
A1,A2,A3,A4,C1,C2,C3,C4,D
Årstall for studien:
2021
Funksjonell enhet: Sammenlignbarhet:
1 tonn knust stein/pukk, i bulk. Miljøprestasjon for ulike produkter er EPD av byggevarer er nødvendigvis ikke sammenlignbare hvis de ikke
avhengig av antall knusetrinn, se tabell under produktspesifikasjon for samsvarer med NS-EN 15804 og ses i en bygningskontekst.
detaljer.
Generelt om verifikasjon av EPD fra verktøy: Utarbeidelse og verifikasjon av miljødeklarasjon:
Uavhengig verifikasjon av data, annen miljøinformasjon og EPD er Deklarasjonen er utarbeidet og verifisert ved bruk av EPD-verktøy
foretatt etter ISO 14025:2010, kapittel 8.1.3 og 8.1.4. Verifikasjon av lca.tools ver EPD2022.03, utviklet av LCA.no. EPD-verktøyet er
hver EPD foretas i henhold til EPD-Norge sine retningslinjer for integrert i bedriftens miljøstyringssystem, og godkjent av EPD-Norge
verifikasjon og godkjenning som krever at EPD-verktøy er i) integrert
i bedriftens miljøstyringssystem, ii) prosedyrer for bruk av EPD- EPD er utarbeidet av: Hedda Garshol Jensen
verktøy er godkjent av EPD-Norge og iii) prosessen gjennomgås årlig
Bedriftsspesifikke data og EPD er kontrollert av: Thea Mathilde
av en uavhengig 3.parts verifikator. Se vedlegg G i EPD-Norge sine
Forslund
retningslinjer for mer informasjon om EPD-verktøy.
Verifikasjon av EPD-verktøy: Godkjent:
Uavhengig tredjepartsverifikasjon av verktøy, bakgrunnsdata og test-
EPD er gjort i henhold til EPD-Norge sine prosedyrer og retningslinjer
for verifisering og godkjenning av EPD-verktøy.
Tredjeparts verifikator:
Martin Erlandsson, IVL Swedish Environmental Research Institute
(krever ikke signatur)
2 / 11
Produkt
Produktbeskrivelse:
Pukk produseres fra fast fjell gjennom sprenging, knusing og sikting, og omknusing og sikting igjen. Antall runder med knusing og sikting er
avhengig av ønsket dimensjon, spesifikasjon og bruksområde. Se tabell under for detaljer.
Produktspesifikasjon:
Knust stein/pukk i bulk inneholder ingen tilsetninger eller emballasje.
Materialer Verdi Enhet
Stein 100 %
Tekniske data:
Lierskogen pukkverk produserer pukk av kambrosilursk hornfels. Bergarten varierer mye i forekomsten, hovedsakelig mellom lys og mørk hornfels.
Det finnes også en del ganger av Drammensgranitt i forekomsten, samt noe diabas. Tetthet for fast fjell er ca 2,9 tonn/m3. Tetthet for knust
stein/pukk er på rundt 1,4 til 1,7 tonn/m3, avhengig av fraksjon.
Alle produkter er CE-merket og deklarert i henhold til gjeldende produktstandard og myndighetskrav fra Direktoratet for Bygg Kvalitet (DiBK), se
https://www.franzefoss.no/ for mer informasjon
Markedsområde:
Primært Østlandet, Norge
Levetid, produkt:
Avhenger av bruksområde. Knust stein/pukk har tilnærmet ubegrenset levetid.
Levetid, bygg eller anlegg:
LCA: Beregningsregler
Deklarert enhet:
1 tonn Knust stein/pukk, Franzefoss avd. Lierskogen
Cut-off kriterier:
Alle viktige råmaterialer og all viktig energibruk er inkludert. Produksjonsprosessen for råmaterialene og energistrømmer som inngår med veldig
små mengder (mindre enn 1%) er ikke inkludert. Disse cut-off kriteriene gjelder ikke for farlige materialer og stoffer.
Allokering:
Allokering er gjort iht. bestemmelser i EN 15804. Inngående energi og vann, samt produksjon av avfall i egen produksjon er allokert likt mellom
alle produktene gjennom masseallokering. Miljøpåvirkning og ressursforbruk for primærproduksjonen av resirkulerte materialer er allokert til det
opprinnelige produktsystemet. Bearbeidingsprosessen og transport av materialet til produksjonssted er allokert til analysen i denne EPDen.
Datakvalitet:
Spesifikke data for produktsammensetningen er fremskaffet av produsenten. De representerer produksjonen av det deklarerte produktet og ble
samlet inn for EPD-​utvikling i det oppgitte året for studien. Bakgrunnsdata er basert på EPDer iht. EN 15804 og ulike LCA​ databaser.
Datakvaliteten for råmaterialene i A1 er presentert i tabellen nedenfor.
Data for uthenting av fast fjell i brudd, transport, massehåndtering og knusing/sikting av stein er basert på spesifikke brukstall for Lierskogen for
2021. Totalt er det tatt ut rundt 381.000 tonn stein fra Lierskogen i 2021.
3 / 11
Systemgrenser (X=inkludert, MND=modul ikke deklarert, MNR=modul ikke relevant)
Gevinst og belastninger
Produktfase Sammenstillingsfase Bruksfase Sluttfase
etter endt levetid (D)
A1 A2 A3 A4 A5 B1 B2 B3 B4 B5 B6 B7 C1 C2 C3 C4 D
X X X X X X X X X
Systemgrenser:
Flytskjema for produksjon av pukk fra råvareuttak til marked er vist i figuren under. Resultatene er pr tonn knust stein / pukk, og fordelt på antall
knusetrinn. For detaljer se tabell under. Knusetrinn 0 betyr ingen ny knusing/sikting etter sprenging i fjell. Det er i tillegg lagt til en bulktransport
(A4) til en tenkt byggeplass for å vise betydningen av denne transporten, og vil variere med kjørelengde. I gjennomsnitt transporteres et lass med
ubunden pukk 12,5 km og veier 30 tonn. For asfalt- og betongtilslag tilkommer ikke transport, da vi har fabrikker på samme tomt.
Flytskjemaet nedenfor illustrerer systemgrensene for analysen:
Teknisk tilleggsinformasjon:
Vår visjon er å være samfunnets beste valg.
Franzefoss ønsker gjennom sin virksomhet å bidra til en bærekraftig utvikling til beste for ansatte, omgivelser og samfunnet. Vi skal oppleves som
en lokal aktør med dialog mot skoler og utdanning. Innbyggerne skal føle seg trygge på at virksomheten drives på en trygg og miljømessig god
måte. Vi skal overholde krav som er pålagt oss av tilsynsmyndigheter. Våre ansatte skal ha en utviklende, trygg og sikker arbeidsplass.
Anbefalingene i ISO 26000 (Veiledning om samfunnsansvar) søkes fulgt der det er relevant.
Vi er fullt ut klar over at våre virksomheter påvirker det ytre miljø i form av naturinngrep, støv, støy, lukt og avrenning. Vi forsøker hele tiden å
redusere dette til et minimum. Vi jobber stadig med forbedringer innenfor miljøområdet gjennom våre miljømål som revideres årlig. At vår
virksomhet er uønsket i et nabolag forstår vi, men samfunnet er helt avhengig av våre varer og tjenester. Det brukes tid og kompetanse for å ha
en åpen dialog med våre omgivelser som naboer, kommuner, tilsynsmyndigheter osv. Videre jobbes det med å integrere og involvere alle ansatte i
miljøarbeidet.
relairetamåR tropsnarT gninkrivliT tropsnarT
​/snojskurtsnoK esafsnojsallatsni
kurB
dlohekildeV nojsarapeR regnitfikstU gnirevoneR llenojsarepO kurbigrene llenojsarepO kurbnnav gniretnomeD tropsnarT
gnildnahebsllafvA
lit
llafvA
gnildnahebttuls ​/gninnivnejg/kurbnejG elaisnetop-gnirelukriser
4 / 11
LCA: Scenarier og annen teknisk informasjon
Følgende informasjon beskriver scenariene for modulene i EPDen.
Deklarasjonen er basert på en "vugge til port"-analyse. Resultattabellene viser miljøpåvirkninger, ressursbruk og utstrømmer beregnet i henhold til
EN 15804. Modul C og D gjelder kun pukk til ubunden bruk. Dette er aktivitet Franzefoss ikke er involvert i, og det er derfor brukt generiske
verdier. Det antas at 99% av massene kan brukes på nytt, og at 1% av massene er søppel og masser som må på deponi.
Kapasitetsutnyttelse Verdi
Transport fra produksjonssted til bruker (A4) Distanse (km) Brennstoff/Energiforbruk Enhet
inkl. retur (%) (Liter/tonn)
Lastebil med henger over 32 tonn, EURO 6 (km) 53,3 % 12 0,023 l/tkm 0,29
Demontering (C1) Enhet Verdi
Gravemaskin, 50 - 70 tonns (per liter diesel) L/DU 0,12
Kapasitetsutnyttelse Verdi
Transport til avfallsbehandling (C2) Distanse (km) Brennstoff/Energiforbruk Enhet
inkl. retur (%) (Liter/tonn)
Lastebil med henger over 32 tonn, EURO 6 (km) 53,3 % 50 0,023 l/tkm 1,15
Avfallsbehandling (C3) Enhet Verdi
Sortering av avfallsmasser (kg) kg/DU 999,00
Avfall til sluttbehandling (C4) Enhet Verdi
Deponering av masser (kg) kg/DU 1,00
Gevinst og belastninger etter endt levetid (D) Enhet Verdi
Substitusjon av steinmaterialer (kg) kg/DU 999,00
5 / 11
LCA: Resultater
LCA resultatene er presentert under for enheten som er definert på side 2 av EPD dokumentet.
Miljøpåvirkning (Environmental impact)
0. 1. 2. 3.
Indikator Enhet Sprengstein, knusetrinn, knusetrinn, knusetrinn, A4 C1 C2 C3 C4 D
Lierskogen Lierskogen Lierskogen Lierskogen
GWP-total
kg CO2 -
1,36E+00 1,96E+00 1,98E+00 2,39E+00 1,09E+00 4,46E-01 4,36E+00 3,37E-01 8,22E-03 -2,33E+00
eq
GWP-fossil
kg CO2 -
1,36E+00 1,95E+00 1,98E+00 2,39E+00 1,09E+00 4,45E-01 4,35E+00 3,33E-01 8,20E-03 -2,29E+00
eq
GWP-biogenic
kg CO2 -
1,09E-03 2,04E-03 2,49E-03 3,63E-03 4,66E-04 1,50E-04 1,87E-03 3,63E-03 9,58E-06 -4,56E-02
eq
GWP-luluc
kg CO2 -
2,20E-04 7,70E-04 8,41E-04 1,18E-03 3,31E-04 1,89E-04 1,33E-03 5,77E-04 2,02E-06 -1,55E-03
eq
kg
ODP CFC11 - 1,68E-07 2,83E-07 2,86E-07 3,65E-07 2,62E-07 9,37E-08 1,05E-06 6,29E-08 3,11E-09 -4,17E-07
eq
mol H+
AP 1,08E-01 1,12E-01 1,12E-01 1,14E-01 3,50E-03 2,17E-03 1,40E-02 2,44E-03 7,30E-05 -2,06E-02
-eq
EP-FreshWater kg P -eq 1,10E-05 2,07E-05 2,23E-05 2,92E-05 8,66E-06 4,21E-06 3,47E-05 2,66E-05 9,30E-08 -6,08E-05
EP-Marine kg N -eq 3,44E-02 3,58E-02 3,58E-02 3,67E-02 7,67E-04 7,38E-04 3,07E-03 5,60E-04 2,71E-05 -7,14E-03
mol N -
EP-Terrestial 5,50E-01 5,65E-01 5,66E-01 5,75E-01 8,56E-03 8,13E-03 3,42E-02 6,70E-03 2,99E-04 -8,39E-02
eq
kg
POCP NMVOC 1,00E-01 1,05E-01 1,05E-01 1,08E-01 3,36E-03 2,47E-03 1,34E-02 1,78E-03 8,56E-05 -2,21E-02
-eq
ADP- kg Sb -
1,18E-05 2,91E-05 3,33E-05 4,17E-05 1,94E-05 6,14E-06 7,76E-05 5,38E-06 7,39E-08 -2,03E-04
minerals&metals1 eq
ADP-fossil1 MJ 1,36E+01 2,19E+01 2,24E+01 2,81E+01 1,77E+01 6,27E+00 7,07E+01 1,18E+01 2,26E-01 -3,87E+01
WDP1 m3 6,90E+00 7,00E+01 1,05E+02 1,76E+02 1,35E+01 2,78E+00 5,42E+01 1,45E+03 1,39E+00 -1,81E+03
GWP-total = Globalt oppvarmingspotensial totalt; GWP-fossil = Globalt oppvarmingspotensial fossile brensler; GWP-biogenic = Globalt oppvarmingspotensial biogene
kilder; GWP-luluc = Globalt oppvarmingspotensial arealbruk og arealbruks endringer; ODP = Potensial for nedbryting av stratosfærisk ozon; AP = Forsuringspotensial for
kilder på land og vann; EP = overgjødslingspotensial til ferskvann, hav og jord; POCP = Potensial for fotokjemisk oksidantdanning; ADP-minerals&metals = Abiotisk
utarmingspotensial for ikke-fossile ressurser, mineraler og metaller; ADP-fossil = Abiotisk utarmingspotensial for fossile ressurser, fossile brensler; WDP =
Utarmingspotensial for vannressurser
"Leseeksempel: 9,0 E-03 = 9,0*10 -3 = 0,009"
*INA Indicator Not Assessed (indikator ikke vurdert)
1. Resultatene av denne miljøpåvirkningsindikatoren skal brukes med forsiktighet ettersom usikkerheten til resultatene er høy eller det er begrenset erfaring med bruk av
indikatoren.
Merknad om miljøpåvirkningen
6 / 11
Supplerende indikatorer for miljøpåvirkning
0. 1. 2. 3.
Indikator Enhet Sprengstein, knusetrinn, knusetrinn, knusetrinn, A4 C1 C2 C3 C4 D
Lierskogen Lierskogen Lierskogen Lierskogen
PM Disease incidence 8,76E-07 9,35E-07 9,37E-07 9,61E-07 9,99E-08 9,10E-09 4,00E-07 2,80E-08 1,56E-09 -4,39E-07
IRP2 kgBq U235 -eq 4,55E-02 8,40E-02 8,88E-02 1,19E-01 7,72E-02 2,61E-02 3,09E-01 2,14E-01 1,03E-03 -3,55E-01
ETP-fw1 CTUe 6,61E+03 6,62E+03 6,62E+03 6,62E+03 1,29E+01 5,05E+00 5,17E+01 8,88E+00 1,23E-01 -3,98E+01
HTP-c1 CTUh 4,17E-10 1,33E-09 1,91E-09 3,93E-09 0,00E+00 3,69E-10 0,00E+00 0,00E+00 5,00E-12 -2,00E-09
HTP-nc1 CTUh 2,86E-08 4,08E-08 4,21E-08 5,03E-08 1,25E-08 6,43E-09 5,00E-08 7,99E-09 8,90E-11 -4,90E-08
SQP1 dimensionless 2,13E+00 3,39E+00 3,61E+00 4,70E+00 2,03E+01 8,12E-01 8,11E+01 1,09E+01 8,69E-01 8,78E+01
PM = Partikkelutslipp; IRP = Ioniserende stråling (helseeffekt); ETP-fw = Økotoksisitet (ferskvann); HTP-c = Toksisitet påvirkning på mennesker, kreft; HTP-nc =
Toksisitet påvirkning på mennesker, andre effekter enn kreft; SQP = Påvirkninger knyttet til arealbruksendringer / jordkvalitet
"Leseeksempel: 9,0 E-03 = 9,0*10 -3 = 0,009"
*INA Indicator Not Assessed (indikator ikke vurdert)
1. Resultatene av denne miljøpåvirkningsindikatoren skal brukes med forsiktighet ettersom usikkerheten til resultatene er høy eller det er begrenset erfaring med bruk av
indikatoren.
2. Denne påvirkningskategorien omhandler hovedsakelig den eventuelle effekten av lavdose ioniserende stråling på menneskers helse i atombrenselsyklusen. Den tar
ikke hensyn til effekter på grunn av mulige atomulykker, yrkesmessig eksponering eller på grunn av fjerning av radioaktivt avfall i underjordiske anlegg. Potensiell
ioniserende stråling fra jorda, fra radon og fra noen byggematerialer måles heller ikke av denne indikatoren.
7 / 11
Ressursbruk (Resource use)
0. 1. 2. 3.
Indikator Enhet Sprengstein, knusetrinn, knusetrinn, knusetrinn, A4 C1 C2 C3 C4 D
Lierskogen Lierskogen Lierskogen Lierskogen
PERE MJ 2,26E-01 4,68E+00 7,24E+00 1,25E+01 2,22E-01 7,04E-02 8,90E-01 6,74E+00 8,08E-03 -9,06E+00
PERM MJ 0,00E+00 0,00E+00 0,00E+00 0,00E+00 0,00E+00 0,00E+00 0,00E+00 0,00E+00 0,00E+00 0,00E+00
PERT MJ 2,26E-01 4,68E+00 7,24E+00 1,25E+01 2,22E-01 7,04E-02 8,90E-01 6,74E+00 8,08E-03 -9,06E+00
PENRE MJ 1,36E+01 2,19E+01 2,23E+01 2,80E+01 1,77E+01 6,27E+00 7,07E+01 1,18E+01 2,26E-01 -4,08E+01
PENRM MJ 0,00E+00 0,00E+00 0,00E+00 0,00E+00 0,00E+00 0,00E+00 0,00E+00 0,00E+00 0,00E+00 0,00E+00
PENRT MJ 1,36E+01 2,19E+01 2,24E+01 2,81E+01 1,77E+01 6,27E+00 7,07E+01 1,18E+01 2,26E-01 -4,08E+01
SM kg 3,00E-03 1,77E-02 1,79E-02 2,66E-02 0,00E+00 9,79E-03 0,00E+00 1,10E-02 9,79E-05 0,00E+00
RSF MJ 5,24E-03 1,23E-02 1,56E-02 2,34E-02 7,78E-03 1,97E-03 3,11E-02 1,39E-01 1,68E-04 -1,85E-01
NRSF MJ 6,33E-03 -4,70E-02 -4,19E-02 -6,36E-02 2,61E-02 -3,42E-02 1,04E-01 1,17E-02 3,62E-04 -1,90E-01
FW m3 6,89E-03 4,03E-02 5,93E-02 9,77E-02 2,01E-03 6,25E-04 8,05E-03 2,24E-02 2,78E-04 -1,42E+00
PERE = Fornybar primærenergi brukt som energibærer; PERM = Fornybar primærenergi brukt som råmateriale; PERT = Total bruk av fornybar primærenergi; PENRE =
Ikke fornybar primærenergi brukt som energibærer; PENRM = Ikke fornybar primærenergi brukt som råmateriale; PENRT = Total bruk av ikke fornybar primærenergi; SM
= Bruk av sekundære materialer; RSF = Bruk av fornybart sekundære brensel; NRSF = Bruk av ikke fornybart sekundære brensel; FW = Netto bruk av ferskvann.
"Leseeksempel: 9,0 E-03 = 9,0*10 -3 = 0,009"
*INA Indicator Not Assessed (indikator ikke vurdert)
8 / 11
Livsløpets slutt - Avfall (End of life - Waste)
0. 1. 2. 3.
Indikator Enhet Sprengstein, knusetrinn, knusetrinn, knusetrinn, A4 C1 C2 C3 C4 D
Lierskogen Lierskogen Lierskogen Lierskogen
HWD kg 3,17E-03 4,06E-03 4,21E-03 5,37E-03 9,67E-04 3,73E-04 3,87E-03 1,28E-03 1,59E-05 -9,33E-03
NHWD kg 5,12E-02 1,10E-01 1,37E-01 2,59E-01 1,54E+00 1,81E-02 6,15E+00 4,14E-02 1,00E+00 -2,83E-01
RWD kg 6,99E-05 1,23E-04 1,27E-04 1,65E-04 1,21E-04 4,16E-05 4,83E-04 1,29E-04 1,47E-06 -3,07E-04
HWD = Avhendet farlig avfall; NHWD = Avhendet ikke-farlig avfall; RWD = Avhendet radioaktivt avfall
"Leseeksempel: 9,0 E-03 = 9,0*10 -3 = 0,009"
*INA Indicator Not Assessed (indikator ikke vurdert)
Livsløpets slutt - Utgangsfaktorer (End of life - Output flow)
0. 1. 2. 3.
Indikator Enhet Sprengstein, knusetrinn, knusetrinn, knusetrinn, A4 C1 C2 C3 C4 D
Lierskogen Lierskogen Lierskogen Lierskogen
CRU kg 0,00E+00 0,00E+00 0,00E+00 0,00E+00 0,00E+00 0,00E+00 0,00E+00 0,00E+00 0,00E+00 0,00E+00
MFR kg 3,77E-02 5,16E-02 5,16E-02 6,84E-02 0,00E+00 9,45E-03 0,00E+00 4,34E-03 8,92E-05 0,00E+00
MER kg 6,20E-05 1,08E-04 1,26E-04 1,67E-04 0,00E+00 2,36E-05 0,00E+00 1,37E-03 1,68E-06 0,00E+00
EEE MJ 2,82E-03 3,21E-03 3,24E-03 3,98E-03 0,00E+00 1,71E-04 0,00E+00 2,35E-03 1,39E-04 0,00E+00
EET MJ 4,26E-02 4,86E-02 4,91E-02 6,01E-02 0,00E+00 2,58E-03 0,00E+00 3,56E-02 2,10E-03 0,00E+00
CRU = Komponenter for gjenbruk, MFR Materialer for resirkulering, MER = Materialer for energigjenvinning, EEE = Eksportert elektrisk energi; EET = Eksportert termisk
energi
"Leseeksempel: 9,0 E-03 = 9,0*10 -3 = 0,009"
*INA Indicator Not Assessed (indikator ikke vurdert)
Informasjon om innholdet av biogent karbon
Indikator Enhet Ved port
Innhold av biogent karbon i produkt kg C 0,00E+00
Innhold av biogent karbon i emballasjen kg C 0,00E+00
Merk: 1 kg biogent karbon tilsvarer 44/12 kg CO2
9 / 11
Tilleggskrav
Klimagassutslipp fra bruk av elektrisitet i produksjonsfasen
Nasjonal produksjonsmiks fra import, lavspenning (inkludert produksjon av overføringslinjer, i tillegg til direkte utslipp og tap i nett) er brukt for
anvendt elektrisitet i produksjonsprosessen (A3). Bakgrunnsdata er presentert i tabellen under. Karakteriseringsfaktorer fra
EN15804:2012+A2:2019 er benyttet.
Farlige stoffer
Produktet er ikke tilført stoffer fra REACH Kandidatliste eller den norske prioritetslisten.
Inneklima
Forekomsten er testet for radon. Massene ligger under grenseverdien på 12 ppm uran, og er dermed godkjent for bruk under byggverk til varig
opphold ihht Statens strålevern. Dokumentasjon på konsentrasjon av radium (Ra-226) i knust stein / pukk fra Lierskogen er tilgjengelig ved
henvendelse til Franzefoss Pukk AS.
Ytterligere miljøinformasjon
Ytterligere indikatorer for miljøpåvirkning nødvendig i NPCR Part A for construction products
0. 1. 2. 3.
Indikator Enhet Sprengstein, knusetrinn, knusetrinn, knusetrinn, A4 C1 C2 C3 C4 D
Lierskogen Lierskogen Lierskogen Lierskogen
GWPIOBC kg CO2 -eq 1,35E+00 1,95E+00 1,97E+00 2,37E+00 1,09E+00 4,46E-01 4,36E+00 3,37E-01 0,00E+00 -2,45E+00
GWP-IOBC: Globalt oppvarmingspotensial beregnet etter prinsippet om umiddelbar oksidasjon. For å øke tydeligheten av biogent karbonbidrag til klimapåvirkning,
kreves indikatoren GWP-IOBC da den erklærer klimapåvirkninger beregnet i henhold til prinsippet om øyeblikkelig oksidasjon. GWP-IOBC er også referert til som GWP-
GHG i sammenheng med svensk lov om offentlige anskaffelser.
10 / 11
Bibliografi
NS-EN ISO 14025:2010 Miljømerker og deklarasjoner - Miljødeklarasjoner type III - Prinsipper og prosedyrer.
NS-EN ISO 14044:2006 Miljøstyring - Livsløpsvurderinger - Krav og retningslinjer.
NS-EN 15804:2012+A2:2019 Bærekraftig byggverk - Miljødeklarasjoner - Grunnleggende produktkategoriregler for byggevarer.
ISO 21930:2007 Sustainability in buildings and civil engineering works -
Core rules for environmental product declarations of construction products and services.
ecoinvent v3, Allocation, cut-off by classification, Swiss Centre of Life Cycle Inventories.
Iversen et al., (2021) eEPD v2021.09 Background information for EPD generator tool system verification, LCA.no rapportnummer: : 07.21.
Vold, M., and Iversen, O. M. K. (2022) EPD generator for for NPCR 018 Part B for natural stone products, aggregates and fillers
Background information for EPD generator application and LCA data, LCA.no report number: 09.22.
NPCR Part A: Construction products and services. Ver. 2.0, 24.03.2021 EPD Norway.
NPCR 018 Part B for natural stone products, aggregates and fillers, Ver. 1.1, 20.01.2022, EPD Norway.
https://www.franzefoss.no/om-oss/miljo-samfunnsansvar-og-baerekraft
Bakgrunnsdata er lagret på Franzefoss sin server, i Excel-ark i egen mappe for EPDer. Dataene er tilgjengelig i 10 år etter at EPDen ble gyldig.
Programoperatør og utgiver Telefon:+47 23 08 80 00
Næringslivets Stiftelse for miljødeklarasjoner e-post: post@epd-norge.no
Postboks 5250 Majorstuen, 0303 Oslo, Norge web: www.epd-norge.no
Eier av deklarasjonen: Telefon:67 15 20 00
Franzefoss Pukk AS e-post: firmapost@franzefoss.no
Olav Ingstadsvei 5 , 1351 Rud web: www.franzefoss.no
Forfatter av livsløpsrapporten Telefon:+47 916 50 916
LCA.no AS e-post: post@lca.no
Dokka 6B, 1671 web: www.lca.no
Utvikler av EPD-generator Telefon:+47 916 50 916
LCA.no AS e-post: post@lca.no
Dokka 6B,1671 Kråkerøy web: www.lca.no
ECO Platform web: www.eco-platform.org
ECO Portal web: ECO Portal
11 / 11
