Environmental product declaration
in accordance with ISO 14025, ISO 21930 and EN 15804
Velde Asfalt Agb 11 160/220 Miljø
Eier av deklarasjonen: Programoperatør:
Velde Produksjon AS Næringslivets Stiftelse for
miljødeklarasjoner
Produkt:
Velde Asfalt Agb 11 160/220 Miljø Deklarasjonsnummer:
59288
Deklarert enhet:
1 tonne Publiseringsnummer:
59288
Deklarasjonen er basert på PCR:
EN 15804:2012+A2:2019 tjener som kjerne-PCR Godkjent dato:
NPCR 025:2022 Part B for Asphalt
Næringslivets Stiftelse for Gyldig til:
miljødeklarasjoner
EPD Software:
LCA.no EPD generator ID: 59288
1 / 12
Generell informasjon
Produkt Eier av deklarasjonen:
Velde Asfalt Agb 11 160/220 Miljø Velde Produksjon AS
Kontaktperson: Harald Velde
Telefon: +47 93 25 93 01
e-post: harald@veldeas.no
Programoperatør: Produsent:
Postboks 5250 Majorstuen, 0303 Oslo, Norge Velde Produksjon AS
Næringslivets Stiftelse for miljødeklarasjoner Noredalsveien 294
Telefon: +47 23 08 80 00 4308 Sandnes, Norway
web: post@epd-norge.no
Deklarasjonsnummer: Produksjonssted:
59288 Avd. Sviland
, Norway
Deklarasjonen er basert på PCR: Kvalitet/Miljøsystem:
EN 15804:2012+A2:2019 tjener som kjerne-PCR
NPCR 025:2022 Part B for Asphalt
Erklæring om ansvar: Org. no.:
Eieren av deklarasjonen skal være ansvarlig for den​ underliggende 989 321 277
informasjon og bevis. EPD Norge skal​ ikke være ansvarlig med
hensyn til produsent informasjon, ​ livsløpsvurdering data og bevis.
Deklarert enhet: Godkjent dato:
1 tonn Velde Asfalt Agb 11 160/220 Miljø
Deklarert enhet med opsjon: Gyldig til:
A1,A2,A3,A4,A5,C1,C2,C3,C4,D
Årstall for studien:
2022
Funksjonell enhet: Sammenlignbarhet:
1 tonn asfalt EPD av byggevarer er nødvendigvis ikke sammenlignbare hvis de ikke
samsvarer med NS-EN 15804 og ses i en bygningskontekst.
Generelt om verifikasjon av EPD fra verktøy: Utarbeidelse og verifikasjon av miljødeklarasjon:
Uavhengig verifikasjon av data, annen miljøinformasjon og EPD er Deklarasjonen er utarbeidet og verifisert ved bruk av EPD-verktøy
foretatt etter ISO 14025:2010, kapittel 8.1.3 og 8.1.4. Individuell lca.tools ver EPD2022.03, utviklet av LCA.no. EPD-verktøyet er
tredjepartsverifisering av hver EPD er ikke nødvendig når verktøyet er integrert i bedriftens miljøstyringssystem, og godkjent av EPD-Norge
i) integrert i bedriftens miljøstyringssystem, ii) prosedyrer for bruk av
verktøyet er godkjent av EPD-Norge og iii) prosessen granskes årlig. EPD er utarbeidet av: Petter Fossheim
Se vedlegg G i EPD-Norges retningslinjer for ytterligere informasjon
Bedriftsspesifikke data og EPD er kontrollert av: Hernan Mujica
om EPDverktøy
Verifikasjon av EPD-verktøy: Godkjent:
Uavhengig tredjepartsverifikasjon av verktøy, bakgrunnsdata og test-
EPD er gjort i henhold til EPD-Norge sine prosedyrer og retningslinjer
for verifisering og godkjenning av EPD-verktøy.
Tredjeparts verifikator:
Martin Erlandsson, IVL Swedish Environmental Research Institute
(krever ikke signatur)
2 / 12
Produkt
Produktbeskrivelse:
Produktspesifikasjon:
Materials kg %
Amin, CAS Nr. 68910-93-0 0,12 0,01
Bitumen 57,18 5,72
Tilsetningsstoffer 0,70 0,07
Tilslag 942,00 94,20
Total 1000,00
Tekniske data:
Produktet er 100% gjenbrukbart og er produsert i henhold til spesifikasjonene i Statens Vegvesen håndbok N200. Steinmaterialer er i henhold til
NS-EN 13043 og bindemiddel er i henhold til NS-EN 12591.
Markedsområde:
Norge
Levetid, produkt:
Avhengig av trafikkbelastning (ÅDT / ÅDT-tungbiler) fra 5 år og oppover (slitelag).
Som veien forøvrig (bind- og bærelag).
Levetid, anlegg:
LCA: Beregningsregler
Deklarert enhet:
1 tonn Velde Asfalt Agb 11 160/220 Miljø
Cut-off kriterier:
Alle viktige råmaterialer og all viktig energibruk er inkludert. Produksjonsprosessen for råmaterialene og energistrømmer som inngår med veldig
små mengder (mindre enn 1%) er ikke inkludert. Disse cut-off kriteriene gjelder ikke for farlige materialer og stoffer.
Modulene A1-A5 og C1-C4 er inkludert i analysen.
A1 data er basert på sammensetning for gjeldende resept.
A2 data er transport for gjeldende råvarer i produkt.
A3 data er snittverdier for verket sin produksjon foregående år.
Beregningene gjelder produksjon frem til port A1-A3 og end of life C1-C4 som omfatter, slitasje (1 eller 10%), bortfresing og transport tilbake til
asfaltfabrikk.
Flytskjemaet nedenfor illustrerer systemgrensene for analysen:
Allokering:
Allokering er gjort iht. bestemmelser i EN 15804. Inngående energi og vann, samt produksjon av avfall i egen produksjon er allokert likt mellom
alle produktene gjennom masseallokering. Miljøpåvirkning og ressursforbruk for primærproduksjonen av resirkulerte materialer er allokert til det
opprinnelige produktsystemet. Bearbeidingsprosessen og transport av materialet til produksjonssted er allokert til analysen i denne EPDen. For
bitumenproduksjon er uttak og transport av råolje allokert etter masse, mens sluttproduktene fra oljeraffineri er allokert etter økonomiske
faktorer. Allokering er gjort iht. bestemmelser i EN 15804. Inngående energi og vann, samt produksjon av avfall i egen produksjon er allokert likt
mellom alle produktene gjennom masseallokering. Miljøpåvirkning og ressursforbruk for primærproduksjonen av resirkulerte materialer er allokert
til det opprinnelige produktsystemet.
Bearbeidingsprosessen og transport av materialet til produksjonssted er allokert til analysen i denne EPDen. For bitumenproduksjon er uttak og
transport av råolje allokert etter masse, mens sluttproduktene fra oljeraffineri er allokert etter økonomiske faktorer.
Datakvalitet:
Spesifikke data for produktsammensetningen er fremskaffet av produsenten. De representerer produksjonen av det deklarerte produktet og ble
samlet inn for EPD-​utvikling i det oppgitte året for studien. Bakgrunnsdata er basert på EPDer iht. EN 15804 og ulike LCA​ databaser.
Datakvaliteten for råmaterialene i A1 er presentert i tabellen nedenfor. eurobitume (2019) anses ikke som konservativ i henhold til EN 15804, men
brukes på grunn av vanlig praksis i andre LCA-verktøy og EPD-er.
Spesifikke data for produktsammensetningen er fremskaffet av produsenten. De representerer produksjonen av det deklarerte produktet og ble
samlet inn for EPD--
utvikling i det oppgitte året for studien. Bakgrunnsdata er basert på EPDer iht. EN 15804 og ulike LCA databaser. Datakvaliteten for råmaterialene
i A1 er presentert i
tabellen nedenfor. Eurobitume (2019) anses ikke som konservativ i henhold til EN 15804, men brukes på grunn av vanlig praksis i andre LCA-
verktøy og EPD-er
3 / 12
Materials Source Data quality Year
Amin, CAS Nr. 68910-93-0 ecoinvent 3.6 Database 2020
Tilsetningsstoffer ecoinvent 3.6 Database 2020
Life Cycle
Bitumen Eurobitume (2022) 2022
Inventory
Bitumen LCA.no Database 2021
Tilslag LCA.no Database 2021
Tilslag NEPD-4200-3429-NO EPD 2022
4 / 12
Systemgrenser (X=inkludert, MND=modul ikke deklarert, MNR=modul ikke relevant)
Construction Beyond the system
Product stage Use stage End of life stage
installation stage boundaries
A1 A2 A3 A4 A5 B1 B2 B3 B4 B5 B6 B7 C1 C2 C3 C4 D
X X X X X MND MND MND MND MND MND MND X X X X X
Systemgrenser:
Alle viktige råmaterialer og all viktig energibruk er inkludert. Produksjonsprosessen for råmaterialene og energistrømmer som inngår med veldig
små mengder (mindre
enn 1%) er ikke inkludert.
Flytskjemaet nedenfor illustrerer systemgrensene for analysen:
Teknisk tilleggsinformasjon
relairetamåR tropsnarT gninkrivliT tropsnarT
​/snojskurtsnoK esafsnojsallatsni
kurB
dlohekildeV nojsarapeR regnitfikstU gnirevoneR llenojsarepO kurbigrene llenojsarepO kurbnnav gniretnomeD tropsnarT
gnildnahebsllafvA
lit
llafvA
gnildnahebttuls ​/gninnivnejg/kurbnejG elaisnetop-gnirelukriser
5 / 12
LCA: Scenarier og annen teknisk informasjon
Følgende informasjon beskriver scenariene for modulene i EPDen.
Capacity utilisation Value
Transport fra produksjonssted til bruker (A4) Distance (km) Fuel/Energy Consumption Unit
(incl. return) % (Liter/tonn)
Lastebil med henger, EURO 6 (km) 55,0 % 1 0,023 l/tkm 0,02
Byggefase A5 Unit Verdi
Ledebil, dieselforbruk (L) L/DU 0,03
Lim, Bitumenemulsjon (kg) kg/DU 3,75
Limtraktor, dieselforbruk (L) L/DU 0,03
Utlegger, dieselforbruk (L) L/DU 0,14
Vals, dieselforbruk (L) L/DU 0,13
Sluttfase (C1,C3,C4) Unit Verdi
Freser, dieselforbruk (L) L/DU 0,40
Vann (L) kg/DU 12,00
Capacity utilisation Value
Transport avfallsbehandling (C2) Distance (km) Fuel/Energy Consumption Unit
(incl. return) % (Liter/tonn)
Lastebil, EURO 5 (km) 38,8 % 35 0,045 l/tkm 1,58
Waste processing (C3) Unit Verdi
Avfallsbehandling, asfalt til resirkulering (kg) kg 900,00
Slitasje av asfalt (kg) kg 100,00
Gevinst og belastninger etter endt levetid (D) Unit Verdi
Substitusjon av primær asfalt med netto
kg 554,37
resirkulert asfalt (kg)
6 / 12
LCA: Resultater
LCA resultatene er presentert under for den deklarerte enheten som er definert på side 2 av EPD dokumentet.
Miljøpåvirkning (Environmental impact)
Indicator Unit A1 A2 A3 A4 A5 C1 C2 C3 C4 D
GWP-total
kg CO2 -
1,12E+01 3,26E+00 1,91E+01 8,72E-02 1,77E+00 1,43E+00 5,84E+00 8,46E-01 0 -2,37E+01
eq
GWP-fossil
kg CO2 -
1,11E+01 3,26E+00 1,91E+01 8,71E-02 1,77E+00 1,43E+00 5,83E+00 8,46E-01 0 -2,37E+01
eq
GWP-biogenic
kg CO2 -
1,48E-02 6,75E-04 4,07E-03 6,60E-05 1,22E-03 4,81E-04 0,00E+00 1,59E-04 0 0,00E+00
eq
GWP-luluc
kg CO2 -
5,07E-03 6,03E-04 2,63E-03 2,65E-05 4,12E-04 1,19E-04 2,04E-03 6,69E-05 0 -1,89E-02
eq
kg
ODP CFC11 - 1,53E-06 6,97E-07 3,78E-06 2,10E-08 3,15E-07 3,09E-07 1,30E-06 1,84E-07 0 -3,49E-05
eq
mol H+
AP 1,87E-01 7,81E-02 6,20E-02 2,80E-04 1,70E-02 1,50E-02 2,38E-02 8,88E-03 0 -2,38E-01
-eq
EP-FreshWater kg P -eq 1,77E-04 1,10E-05 9,96E-05 6,93E-07 1,63E-05 5,53E-06 4,59E-05 3,09E-06 0 -4,95E-04
EP-Marine kg N -eq 5,43E-02 1,81E-02 1,63E-02 6,14E-05 6,56E-03 6,60E-03 7,07E-03 3,92E-03 0 -4,55E-02
mol N -
EP-Terrestial 7,62E-01 2,02E-01 1,79E-01 6,85E-04 7,23E-02 7,24E-02 7,81E-02 4,30E-02 0 -5,16E-01
eq
kg
POCP NMVOC 1,87E-01 5,23E-02 6,01E-02 2,69E-04 2,06E-02 1,99E-02 2,39E-02 1,18E-02 0 -2,83E-01
-eq
ADP- kg Sb -
1,34E-04 2,50E-05 5,03E-05 1,55E-06 5,22E-06 2,31E-06 1,58E-04 1,30E-06 0 -2,10E-04
minerals&metals1 eq
ADP-fossil1 MJ 1,84E+03 4,41E+01 2,50E+02 1,41E+00 1,28E+02 1,97E+01 8,80E+01 1,17E+01 0 -2,22E+03
WDP1 m3 1,29E+02 1,84E+01 6,17E+02 1,08E+00 1,50E+01 5,42E+00 8,39E+01 2,48E+00 0 -1,80E+04
GWPtotal Globalt oppvarmingspotensial; GWPfossil: Globalt oppvarmingspotensial fossile brensler; GWPbiogenic: Globalt oppvarmingspotensial biogene kilder;
GWPluluc: Globalt oppvarmingspotensial arealbruk endringer i bruk av arealer; ODP Potensial for nedbryting av stratosfærisk ozon; AP Forsurningspotensial for kilder på
land og vann; EP overgjødslingspotensial til ferskvann, hav og jord; POCP Potensial for fotokjemisk oksidantdanning; ADP-elements Abiotisk utarmingspotensial for
ikke-fossile ressurser, mineraler; ADP-fossil Abiotisk utarmingspotensial for fossile ressurser, fosile brensler; WDP Utarmingspotensial for vannressurser.
"Leseeksempel: 9,0 E-03 = 9,0*10 -3 = 0,009"
*INA Indicator Not Assessed
1. Resultatene av denne miljøpåvirkningsindikatoren skal brukes med forsiktighet ettersom usikkerheten til resultatene er høy eller det er begrenset erfaring med bruk av
indikatoren.
​ 3. Eutrofiering ferskvann skal være i kg P-eq., Det er en skrivefeil i EN 15804: 2012 + A2: 2019 angående denne enheten. Eutrofiering beregnet som PO4-ekv er presentert
på side 11.
Merknad om miljøpåvirkningen
7 / 12
Supplerende indikatorer for miljøpåvirkning
Indicator Unit A1 A2 A3 A4 A5 C1 C2 C3 C4 D
PM Disease incidence 1,15E-06 1,27E-07 7,74E-07 7,00E-09 3,39E-07 3,95E-07 3,85E-07 2,35E-07 0 -1,51E-06
IRP2 kgBq U235 -eq 2,28E-01 1,93E-01 1,08E+00 6,18E-03 7,64E-02 8,47E-02 3,85E-01 5,01E-02 0 -1,11E+01
ETP-fw1 CTUe 7,02E+03 2,43E+01 1,59E+02 1,03E+00 3,64E+01 1,08E+01 6,48E+01 6,39E+00 0 -1,41E+03
HTP-c1 CTUh 7,54E-09 8,60E-10 6,66E-09 0,00E+00 7,50E-10 4,17E-10 0,00E+00 0,00E+00 0 -1,39E-08
HTP-nc1 CTUh 1,35E-07 2,14E-08 2,00E-07 1,00E-09 1,42E-08 1,01E-08 7,00E-08 6,30E-09 0 -3,47E-07
SQP1 dimensionless 3,04E+02 1,48E+01 3,45E+01 1,62E+00 2,07E+01 2,51E+00 6,07E+01 1,49E+00 0 -5,01E+02
PM: Partikkelutslipp; IRP: Ioniserende stråling (helseeffekt); ETP-fw: Økotoksisitet (ferskvann); HTP-c: Toksisitet påvirkning på mennesker, kreft; HTP-nc: Toksisitet
påvirkning på mennesker, andre effekter enn kreft; SQP: Påvirkninger knyttet til arealbruksendringer / jordkvalitet
"Leseeksempel: 9,0 E-03 = 9,0*10 -3 = 0,009"
*INA Indicator Not Assessed
1. Resultatene av denne miljøpåvirkningsindikatoren skal brukes med forsiktighet ettersom usikkerheten til resultatene er høy eller det er begrenset erfaring med bruk av
indikatoren.
2. Denne påvirkningskategorien omhandler hovedsakelig den eventuelle effekten av lavdose ioniserende stråling på menneskers helse i atombrenselsyklusen. Den tar
ikke hensyn til effekter på grunn av mulige atomulykker, yrkesmessig eksponering eller på grunn av fjerning av radioaktivt avfall i underjordiske anlegg. Potensiell
ioniserende stråling fra jorda, fra radon og fra noen byggematerialer måles heller ikke av denne indikatoren.
8 / 12
Ressursbruk (Resource use)
Indicator Unit A1 A2 A3 A4 A5 C1 C2 C3 C4 D
PERE MJ 7,95E+00 2,86E-01 4,32E+01 1,78E-02 4,40E-01 1,16E-01 1,24E+00 6,32E-02 0 -1,23E+02
PERM MJ 0,00E+00 0,00E+00 0,00E+00 0,00E+00 0,00E+00 0,00E+00 0,00E+00 0,00E+00 0 0,00E+00
PERT MJ 7,95E+00 2,86E-01 4,32E+01 1,78E-02 4,40E-01 1,16E-01 1,24E+00 6,32E-02 0 -1,23E+02
PENRE MJ 2,97E+02 4,41E+01 2,52E+02 1,43E+00 3,20E+01 1,96E+01 8,86E+01 1,17E+01 0 -2,22E+03
PENRM MJ 2,25E+03 0,00E+00 0,00E+00 0,00E+00 9,60E+01 0,00E+00 0,00E+00 0,00E+00 0 0,00E+00
PENRT MJ 1,84E+03 4,41E+01 2,52E+02 1,43E+00 1,28E+02 1,96E+01 8,86E+01 1,17E+01 0 -2,22E+03
SM kg 3,84E+02 8,65E-03 1,38E-01 4,88E-04 8,20E-03 9,91E-03 3,54E-02 5,74E-03 0 -4,69E+01
RSF MJ 8,16E-02 1,19E-02 6,95E-02 6,23E-04 1,31E-02 3,38E-03 4,45E-02 1,56E-03 0 -1,35E+00
NRSF MJ -3,95E-02 3,83E-02 6,11E-01 2,09E-03 3,11E-02 3,92E-02 1,59E-01 2,29E-02 0 -5,60E-01
FW m3 8,88E-02 1,87E-03 3,28E-01 1,61E-04 8,99E-03 1,31E-02 9,28E-03 6,02E-04 0 -1,09E+00
PERE Fornybar primærenergi brukt som energibærer; PERM Fornybar primærenergi brukt som råmateriale; PERT Total bruk av fornybar primærenergi; PENRE Ikke
fornybar primærenergi brukt som energibærer; PENRM Ikke fornybar primærenergi brukt som råmateriale; PENRT Total bruk av ikke fornybar primærenergi; SM Bruk av
sekundære materialer; RSF Bruk av fornybart sekundære brensel; NRSF Bruk av ikke fornybart sekundære brensel; FW Netto bruk av ferskvann.
"Leseeksempel: 9,0 E-03 = 9,0*10 -3 = 0,009"
*INA Indicator Not Assessed
9 / 12
Livsløpets slutt - Avfall (End of life - Waste)
Indicator Unit A1 A2 A3 A4 A5 C1 C2 C3 C4 D
HWD kg 1,05E-02 1,45E-03 1,94E-02 7,74E-05 1,03E-03 5,92E-04 4,48E-03 3,44E-04 0 -8,93E-01
NHWD kg 5,93E-01 8,20E-01 6,96E-01 1,23E-01 5,08E-02 2,41E-02 4,20E+00 1,38E-02 0 -2,88E+00
RWD kg 1,99E-02 3,11E-04 1,67E-03 9,66E-06 1,35E-03 1,37E-04 5,99E-04 8,12E-05 0 -1,63E-02
HWD Avhendet farlig avfall; NHWD Avhendet ikke-farlig avfall; RWD Avhendet radioaktivt avfall.
"Leseeksempel: 9,0 E-03 = 9,0*10 -3 = 0,009"
*INA Indicator Not Assessed
Livsløpets slutt - Utgangsfaktorer (End of life - Output flow)
Indicator Unit A1 A2 A3 A4 A5 C1 C2 C3 C4 D
CRU kg 0,00E+00 0,00E+00 0,00E+00 0,00E+00 0,00E+00 0,00E+00 0,00E+00 0,00E+00 0 0,00E+00
MFR kg 1,21E-02 7,83E-03 7,58E-04 6,85E-06 2,04E-04 3,70E-05 4,94E-04 9,00E+02 0 -2,00E-01
MER kg 6,97E-04 4,86E-04 1,35E-01 4,23E-04 7,76E-03 9,72E-03 2,94E-02 1,75E-05 0 -1,41E-02
EEE MJ 2,99E-03 7,02E-04 3,16E-03 7,37E-05 2,42E-04 1,16E-04 3,41E-03 5,99E-05 0 -4,49E+00
EET MJ 4,52E-02 1,04E-02 4,78E-02 1,12E-03 3,67E-03 1,75E-03 5,15E-02 9,07E-04 0 -6,80E+01
CRU Komponenter for gjenbruk, MFR Materialer for resirkulering, MER Materialer for energigjenvinning, EEE Eksportert elektrisk energi; ETE Eksportert termisk energi.
"Leseeksempel: 9,0 E-03 = 9,0*10 -3 = 0,009"
*INA Indicator Not Assessed
Informasjon om innholdet av biogent karbon
Indicator Unit Ved port
Innhold av biogent karbon i produkt kg C 0,00E+00
Innhold av biogent karbon i emballasjen kg C 0,00E+00
Merk: 1 kg biogent karbon tilsvarer 44/12 kg CO2
10 / 12
Norske tilleggskrav
Klimagassutslipp fra bruk av elektrisitet i produksjonsfasen
Nasjonal produksjonsmiks fra import, lavspenning (inkludert produksjon av overføringslinjer, i tillegg til direkte utslipp og tap i nett) er brukt for
anvendt elektrisitet i produksjonsprosessen (A3). Bakgrunnsdata er presentert i tabellen under. Karakteriseringsfaktorer fra
EN15804:2012+A2:2019 er benyttet.
Electricity mix Data source Amount Unit
Elektrisitet, Norge (kWh) ecoinvent 3.6 23,68 g CO2-eq/kWh
Farlige stoffer
Produktet er ikke tilført stoffer fra REACH Kandidatliste eller den norske prioritetslisten.
Inneklima
Ytterligere miljøinformasjon
Miljøpåvirkningsindikatorer iht. EN 15804+A1 og NPCR Part A v2.0
Indicator Unit A1 A2 A3 A4 A5 C1 C2 C3 C4 D
GWP kg CO2 -eq 1,08E+01 3,24E+00 1,88E+01 8,67E-02 1,69E+00 1,35E+00 5,81E+00 8,02E-01 0 -2,31E+01
ODP kg CFC11 -eq 1,26E-06 5,53E-07 3,01E-06 1,70E-08 2,45E-07 2,34E-07 1,05E-06 1,39E-07 0 -2,79E-05
POCP kg C2H4 -eq 3,12E-03 1,73E-03 4,84E-03 1,07E-05 3,20E-04 2,08E-04 7,71E-04 1,23E-04 0 -1,21E-02
AP kg SO2 -eq 6,87E-02 6,15E-02 4,46E-02 1,82E-04 5,58E-03 2,01E-03 1,15E-02 1,18E-03 0 -1,77E-01
EP kg PO43- -eq 2,75E-02 5,88E-03 6,11E-03 1,97E-05 1,79E-03 2,23E-04 1,22E-03 1,32E-04 0 -2,38E-02
ADPM kg Sb -eq 1,34E-04 2,50E-05 5,03E-05 1,55E-06 5,13E-06 2,20E-06 1,58E-04 1,24E-06 0 -2,10E-04
ADPE MJ 1,83E+03 4,37E+01 2,50E+02 1,41E+00 1,27E+02 1,88E+01 8,80E+01 1,11E+01 0 -2,14E+03
GWPIOBC kg CO2 -eq 9,80E+00 3,24E+00 1,88E+01 8,67E-02 1,71E+00 1,35E+00 5,81E+00 8,02E-01 0 -2,31E+01
GWP Global warming potential; ODP Depletion potential of the stratospheric ozone layer; POCP Formation potential of tropospheric photochemical oxidants; AP
Acidification potential of land and water; EP Eutrophication potential; ADPM Abiotic depletion potential for non fossil resources; ADPE Abiotic depletion​ potential for
fossil resources; GWP-IOBC/GHG Global warming potential calculated according to the principle of instantanious oxidation (except emissions and uptake of biogenic
carbon)
11 / 12
Bibliografi
NS-EN ISO 14025:2010 Miljømerker og deklarasjoner - Miljødeklarasjoner type III - Prinsipper og prosedyrer. ​
NS-EN ISO 14044:2006 Miljøstyring - Livsløpsvurderinger - Krav og retningslinjer.​
NS-EN 15804:2012+A2:2019 Bærekraftig byggverk - Miljødeklarasjoner - Grunnleggende produktkategoriregler for byggevarer.​
ISO 21930:2017 Core rules for environmental product declarations of construction products.​
ecoinvent v3, Alloc Rec, Swiss Centre of Life Cycle Inventories.​
Iversen et al., (2021) eEPD v2021.09 Background information for EPD generator tool system verification, LCA.no rapportnummer: : 07.21. ​
Iversen et al., (2021) EPD generator for NPCR 025 Part B for Asphalt, Background information for EPD generator application and LCA data, LCA.no
rapportnummer: 10.21. ​
NPCR Part A: Construction products and services. Ver. 2.0, 24.03.2021 EPD Norway.​
NPCR 025 Part B for asphalt, Ver. 1.1, 20.01.2022, EPD Norway.
Programoperatør og utgiver Telefon:+47 23 08 80 00
Næringslivets Stiftelse for miljødeklarasjoner e-post: post@epd-norge.no
Postboks 5250 Majorstuen, 0303 Oslo, Norge web: www.epd-norge.no
Eier av deklarasjonen: Telefon:+47 93 25 93 01
Velde Produksjon AS e-post: harald@veldeas.no
Noredalsveien 294, 4308 Sandnes web: www.veldeas.no
Forfatter av livsløpsrapporten Telefon:+47 916 50 916
LCA.no AS e-post: post@lca.no
Dokka 6B, 1671 web: www.lca.no
Utvikler av EPD-generator Telefon:+47 916 50 916
LCA.no AS e-post: post@lca.no
Dokka 6B,1671 Kråkerøy web: www.lca.no
ECO Platform web: www.eco-platform.org
ECO Portal web: ECO Portal
12 / 12
