Ver1 2015
ENVIRONMENTAL PRODUCT DECLARATION
in accordance with ISO 14025, ISO 21930 and EN 15804
Eier av deklarasjonen: NCC Industry AS Stone Materials
Programoperatør: Næringslivets Stiftelse for Miljødeklarasjoner
Utgiver: Næringslivets Stiftelse for Miljødeklarasjoner
Deklarasjonsnummer: NEPD-2537-1130-NO
Publiseringsnummer: NEPD-2537-1130-NO
ECO Platform registreringsnummer: -
Godkjent dato: 03.12.2020
Gyldig til: 03.12.2025
Pukk, produsert ved Arna Steinknuseverk
NCC Industry AS Stone Materials
www.epd-norge.no
NEPD-2537-1130-NO Pukk, produsert ved Arna Steinknuseverk
1 / 8
Generell informasjon
Produkt: Eier av deklarasjonen:
Pukk, produsert ved Arna Steinknuseverk NCC Industry AS Stone Materials
Kontaktperson: Morten Solli
Telefon: +47 91 51 71 76
Programoperatør: e-post: morten.solli@ncc.no
Næringslivets Stiftelse for Miljødeklarasjoner
Pb. 5250 Majorstuen, 0303 Oslo
Phone: +47 23 08 80 00 Produsent:
e-post: post@epd-norge.no NCC Industry AS Stone Materials
Deklarasjonsnummer: Produksjonssted:
NEPD-2537-1130-NO Arna Steinknuserverk Gaupåsvegen 1 5265 Ytre
Arne
ECO Platform registreringsnummer: Kvalitet / Miljøsystem:
Deklarasjonen basert på PCR: Org.no.:
EN15804:2012+A1:2013 og NPCR Part A tjener som kjerne- 984 884 176
PCR NPCR Part A: Construction products and services. Ver.
1.0. April 2017
Godkjent dato: 03.12.2020
Erklæring om ansvar:
Eieren av deklarasjonen skal være ansvarlig for den Gyldig til: 03.12.2025
underliggende informasjon og bevis. EPD-Norge skal ikke
være ansvarlig med hensyn til produsent informasjon,
livsløpsvurdering, data og bevis. Årstall for studien:
2019
Deklarert enhet:
1 tonn Pukk, produsert ved Arna Steinknuseverk
Sammenlignbarhet:
EPD av byggevarer er nødvendigvis ikke
Deklarert enhet med opsjon: sammenlignbare hvis de ikke samsvarer med NS-EN
A1, A2, A3 og A4 15804 og ses i en bygningskontekst.
Funksjonell enhet:
Utarbeidelse og verifikasjon av miljødeklarasjon:
Deklarasjonen er utarbeidet og verifisert ved bruk av
Generelt om verifikasjon av EPD fra verktøy: EPD-verktøy Norsk Bergindustri v1.0, utviklet av
Uavhengig verifikasjon av data, annen miljøinformasjon og LCA.no. EPD-verktøyet er integrert i bedriftens
EPD er foretatt etter ISO 14025:2010, kapittel 8.1.3 og 8.1.4. miljøstyringssystem, og godkjent av EPD-Norge,
Individuell tredjepartsverifisering av hver EPD er ikke NEPDT09.
nødvendig når verktøyet er i) integrert i bedriftens
miljøstyringssystem, ii) prosedyrer for bruk av verktøyet er EPD er utarbeidet av: Morten Solli
godkjent av EPD-Norge og iii) prosessen granskes årlig. Se
vedlegg G i EPD-Norges retningslinjer for ytterligere Bedriftsspesifikke data og EPD er kontrollert av:
informasjon om EPD-verktøy. Arild Røsholt, NCC Industry Solutions
Verifikasjon av EPD-verktøy:
Uavhengig tredjepartsverifikasjon av verktøy, bakgrunnsdata Godkjent:
og test-EPD er gjort i henhold til EPD-Norge sine prosedyrer
og retningslinjer for verifisering og godkjenning av EPD-
verktøy.
Navn verifikator: Martin Erlandsson
Bedrift: IVL, Swedish Environmental Research Institute
NEPD-2537-1130-NO Pukk, produsert ved Arna Steinknuseverk
Produkt
Produktbeskrivelse: Tekniske data:
Steinen fra Arna Steinknuseverk er en Anortositt-gneis med densinitet på 82% Mafisk bergart, 8% Feltspatisk bergart(Feltspat), 2% Kvartsrik bergart, 0 %
2,95 tonn/m3 Mylonitt,Mylonitt gneis.
Uran<0,099ppm
Produktspesifikasjon:
Anorthosittgabbro/ gneis hovedsakelig bestående av Epidot, Amfibol og Markedsområde:
Feltspat.
Meste til Vestland Fylke
Knust fjellforekomst av gneis, feltspatisk bergart og mafisk bergart
sammensatt hovedsakelig av kubisk skarpkantede korn. Ingen belegg på Levetid, produkt:
kornoverflater, ingen forvitrede korn og ingen meget svake korn
Betongtilslag- Steinen er underlagt Kontrollrådet for betongprodukters Ikke deklarart
kontroller.
Levetid, anlegg:
Asfalttilslag- Steinens styrke og farve gjør dem meget godt egnet til
asfalttilslag.
Veibygging- som et 100% knust materiale med god styrke fungerer
steinen godt som forsterkningslag og stabilt bærelag i veier, De påvirkes i
liten grad av temperatursvingninger og frost.
Jernbanebalast-Steinens styrke og egenskaper gjør at den egner seg god
til jernbaneballast.
Godkjent i henhold til følgende standarder
NS-EN 12620, NS-EN 13043, NS-EN 13242, NS-EN 13450
LCA: Beregningsregler
Deklarert enhet: Allokering:
Allokering er gjort iht. bestemmelser i EN 15804. Inngående energi og vann,
1 tonne Pukk, produsert ved Arna Steinknuseverk
samt produksjon av avfall i egen produksjon er allokert likt mellom alle
Cut-off kriterier: produktene gjennom masseallokering. Miljøpåvirkning og ressursforbruk for
primærproduksjonen av resirkulerte materialer er allokert til det opprinnelige
Alle viktige råmaterialer og all viktig energibruk er inkludert.
produktsystemet. Bearbeidingsprosessen og transport av materialet til
Produksjonsprosessen for råmaterialene og energistrømmer som inngår
produksjonssted er allokert til analysen i denne EPDen.
med veldig små mengder (mindre enn 1%) er ikke inkludert. Disse cut-off
kriteriene gjelder ikke for farlige materialer og stoffer.
Datakvalitet:
Spesifikke data for uttak av masser, transport, og eventuell knusing er fremskaffet av produsenten. De representerer produksjonen av det deklarerte produktet og
ble samlet inn for EPD-utvikling i det oppgitte året for studien. Bakgrunnsdata er basert på data fra Østfoldforskning sine databaser (2015 – 2017) og ecoinvent
v3.3 Allocation, recycled content (2016).
Materials Source Data quality Year
Arna trinn 1 Owner of EPD Database
Arna trinn 2 Owner of EPD Database
Arna trinn 3 Owner of EPD Database
Arna trinn 4 Owner of EPD Database
Arna Brudd Owner of EPD Database 2019
NEPD-2537-1130-NO Pukk, produsert ved Arna Steinknuseverk
3 / 8
Systemgrenser og Teknisk tilleggsinformasjon:
NEPD-2537-1130-NO Pukk, produsert ved Arna Steinknuseverk
4 / 8
LCA: Scenarier og annen teknisk informasjon
Følgende informasjonen beskriver scenariene for modulene i EPDen.
Transport fra produksjonssted til bruker (A4)
Kapasitetsutnyttelse Brennstoff/Energi
Type Kjøretøytype Distanse km Enhet Verdi (l/t)
inkl retur % forbruk
Bil 38,8 % Lastebil, EURO6 10 0,043626 l/tkm 0,44
Jernbane l/tkm
Båt l/tkm
Annet l/tkm
NEPD-2537-1130-NO Pukk, produsert ved Arna Steinknuseverk
5 / 8
LCA: Resultater
Systemgrenser (X=inkludert, MND=modul ikke deklarert, MNR=modul ikke relevant)
Construction Beyond the
Product stage installation User stage End of life stage . system
stage bondaries
A1 A2 A3 A4 A5 B1 B2 B3 B4 B5 B6 B7 C1 C2 C3 C4 . D
X X X X MND MND MND MND MND MND MND MND MND MND MND MND . MND
Miljøpåvirkning (Environmental impact)
Parameter Unit Arna Brudd Arna trinn 1 Arna trinn 2 Arna trinn 3 Arna trinn 4
GWP kg CO 2 -eq 1,49E+00 1,55E+00 1,59E+00 1,72E+00 2,68E+00
ODP kg CFC11 -eq 2,46E-07 2,51E-07 2,54E-07 2,65E-07 4,09E-07
POCP kg C 2H 4-eq 3,44E-04 3,59E-04 3,69E-04 3,94E-04 5,63E-04
AP kg SO 2 -eq 6,18E-03 6,48E-03 6,67E-03 7,24E-03 1,09E-02
EP kg PO 3- -eq 1,52E-03 1,62E-03 1,67E-03 1,82E-03 2,67E-03
4
ADPM kg Sb -eq 2,38E-06 3,02E-06 3,59E-06 5,29E-06 9,90E-06
ADPE MJ 2,20E+01 2,26E+01 2,30E+01 2,41E+01 3,73E+01
Parameter Unit A4
GWP kg CO 2 -eq 1,59E-03
ODP kg CFC11 -eq 3,00E-10
POCP kg C 2H 4-eq 2,41E-07
AP kg SO 2 -eq 3,75E-06
EP kg PO 3- -eq 4,92E-07
4
ADPM kg Sb -eq 4,95E-09
ADPE MJ 2,41E-02
GWP Global warming potential; ODP Depletion potential of the stratospheric ozone layer; POCP Formation potential of tropospheric photochemical oxidants;
AP Acidification potential of land and water; EP Eutrophication potential; ADPM Abiotic depletion potential for non fossil resources; ADPE Abiotic depletion
potential for fossil resources
Leseeksempel 9,0 E-03 = 9,0*10 -3 = 0,009
*INA Indicator Not Assessed
relairetamåR tropsnarT gninkrivliT tropsnarT
/snojskurtsnoK esafsnojsallatsni
kurB
dlohekildeV nojsarapeR regnitfikstU gnirevoneR llenojsarepO kurbigrene llenojsarepO kurbnnav gniretnomeD tropsnarT
gnildnahebsllafvA
lit
llafvA
gnildnahebttuls
/gninnivnejg/kurbnejG
-gnirelukriser elaisnetop
NEPD-2537-1130-NO Pukk, produsert ved Arna Steinknuseverk
6 / 8
Ressursbruk (Resource use)
Parameter Unit Arna Brudd Arna trinn 1 Arna trinn 2 Arna trinn 3 Arna trinn 4
RPEE MJ 3,11E-01 5,11E+00 9,63E+00 2,30E+01 5,26E+01
RPEM MJ 0,00E+00 0,00E+00 0,00E+00 0,00E+00 0,00E+00
TPE MJ 3,11E-01 5,11E+00 9,63E+00 2,30E+01 5,26E+01
NRPE MJ 2,21E+01 2,30E+01 2,37E+01 2,56E+01 4,03E+01
NRPM MJ 0,00E+00 0,00E+00 0,00E+00 0,00E+00 0,00E+00
TRPE MJ 2,23E+01 2,32E+01 2,39E+01 2,58E+01 4,06E+01
SM kg 0,00E+00 0,00E+00 0,00E+00 0,00E+00 0,00E+00
RSF MJ 0,00E+00 7,81E-04 1,56E-03 3,87E-03 8,99E-03
NRSF MJ 0,00E+00 0,00E+00 0,00E+00 0,00E+00 0,00E+00
W m3 3,42E-03 1,77E-02 1,80E-02 1,90E-02 2,19E-02
Parameter Unit A4
RPEE MJ 3,55E-04
RPEM MJ 0,00E+00
TPE MJ 3,55E-04
NRPE MJ 2,46E-02
NRPM MJ 0,00E+00
TRPE MJ 2,46E-02
SM kg 0,00E+00
RSF MJ 0,00E+00
NRSF MJ 0,00E+00
W m3 4,66E-06
RPEE Renewable primary energy resources used as energy carrier; RPEM Renewable primary energy resources used as raw materials; TPE Total use of renewable
primary energy resources; NRPE Non renewable primary energy resources used as energy carrier; NRPM Non renewable primary energy resources used as
materials; TRPE Total use of non renewable primary energy resources; SM Use of secondary materials; RSF Use of renewable secondary fuels; NRSF Use of non
renewable secondary fuels; W Use of net fresh water
Leseeksempel 9,0 E-03 = 9,0*10 -3 = 0,009
*INA Indicator Not Assessed
Livsløpets slutt - Avfall (End of life - Waste)
Parameter Unit Arna Brudd Arna trinn 1 Arna trinn 2 Arna trinn 3 Arna trinn 4
HW kg 5,05E-05 5,16E-05 1,81E-03 1,81E-03 1,82E-03
NHW kg 2,13E-01 3,82E-01 4,56E-01 6,85E-01 1,06E+00
RW kg INA* INA* INA* INA* INA*
Parameter Unit A4
HW kg 1,45E-08
NHW kg 1,32E-03
RW kg INA*
HW Hazardous waste disposed; NHW Non hazardous waste disposed; RW Radioactive waste disposed
Leseeksempel 9,0 E-03 = 9,0*10 -3 = 0,009
*INA Indicator Not Assessed
Livsløpets slutt - Utgangsfaktorer (End of life - Output flow)
Parameter Unit Arna Brudd Arna trinn 1 Arna trinn 2 Arna trinn 3 Arna trinn 4
CR kg 0,00E+00 0,00E+00 0,00E+00 0,00E+00 0,00E+00
MR kg 0,00E+00 7,79E-02 7,79E-02 8,29E-02 8,84E-02
MER kg 0,00E+00 0,00E+00 0,00E+00 0,00E+00 0,00E+00
EEE MJ INA* INA* INA* INA* INA*
ETE MJ INA* INA* INA* INA* INA*
Parameter Unit A4
CR kg 0,00E+00
MR kg 0,00E+00
MER kg 0,00E+00
EEE MJ INA*
ETE MJ INA*
CR Components for reuse; MR Materials for recycling; MER Materials for energy recovery; EEE Exported electric energy; ETE Exported thermal energy
Leseeksempel 9,0 E-03 = 9,0*10 -3 = 0,009
*INA Indicator Not Assessed
NEPD-2537-1130-NO Pukk, produsert ved Arna Steinknuseverk
7 / 8
Norske tilleggskrav
Klimagassutslipp fra bruk av elektrisitet i produksjonsfasen
Nasjonal produksjonsmiks fra import, lavspenning (inkludert produksjon av overføringslinjer, i tillegg til direkte utslipp og tap i nett) er brukt for anvendt elektrisitet i
produksjonsprosessen (A3). Bakgrunnsdata er presentert i tabellen under. Karakteriseringsfaktorer fra EN15804:2012+A1:2013 er benyttet.
Farlige stoffer
Produktet er ikke tilført stoffer fra REACH Kandidatliste eller den norske prioritetslisten.
Inneklima
Bibliografi
NS-EN ISO 14025:2010 Miljømerker og deklarasjoner - Miljødeklarasjoner type III - Prinsipper og prosedyrer.
NS-EN ISO 14044:2006 Miljøstyring - Livsløpsvurderinger - Krav og retningslinjer.
NS-EN 15804:2012+A1:2013 Bærekraftig byggverk - Miljødeklarasjoner - Grunnleggende produktkategoriregler for byggevarer.
ISO 21930:2017 Sustainability in buildings and civil engineering works -
Core rules for environmental product declarations of construction products and services.
ecoinvent v3.3 (2016), Alloc Rec, Swiss Centre of Life Cycle Inventories.
Iversen et al., (2018) eEPD v3.0 - Background information for EPD generator system. LCA.no rapportnummer 04.18
Iversen et al., (2019) EPD-generator for Norsk Bergindustri, Bakgrunnsrapport for bransjeapplikasjon og datagrunnlag, LCA.no rapportnummer 07.19.
NPCR Part A: Construction products and services. Ver. 1.0. April 2017, EPD-Norge.
Programoperatør og utgiver Telefon: +47 23 08 80 00
Næringslivets Stiftelse for Miljødeklarasjoner
Pb. 5250 Majorstuen e-post: post@epd-norge.no
0303 Oslo Norway web: www.epd-norge.no
Eier av deklarasjon Telefon: +47 91 51 71 76
NCC Industry AS Stone Materials Fax:
Østensjøveien 27 e-post: morten.solli@ncc.no
0661 Oslo web: www.ncc.no
Forfatter av livsløpsrapporten Telefon: +47 916 50 916
LCA.no AS Fax: 90571091
Dokka 1C e-post: post@lca.no
1671 Kråkerøy web: www.lca.no
Utvikler av EPD-generator Telefon: +47 916 50 916
LCA.no AS
Dokka 1C e-post: post@lca.no
1671 Kråkerøy web: www.lca.no
NEPD-2537-1130-NO Pukk, produsert ved Arna Steinknuseverk
8 / 8
