1114 NEPD
Ver. 1 2015
ENVIRONMENTAL PRODUCT DECLARATION
in accordance with ISO 14025, ISO 21930 and EN 15804
Eier av deklarasjonen: Moelven Industrier ASA
Programoperatør: Næringslivets Stiftelse for Miljødeklarasjoner
Utgiver: Næringslivets Stiftelse for Miljødeklarasjoner
Deklarasjonsnummer: NEPD-2551-1285-NO
Publiseringsnummer: NEPD-2551-1285-NO
ECO Platform registreringsnummer:
Godkjent dato: 23.11.2020
Gyldig til: 23.11.2025
Kledning malt mellomstrøk Jotun Optimal 2i1
Moelven Industrier ASA
www.epd-norge.no
NEPD-2551-1285-NO Kledning malt mellomstrøk Jotun Optimal 2i1
Generell informasjon
Produkt: Eier av deklarasjonen:
Kledning malt mellomstrøk Jotun Optimal 2i1 Moelven Industrier ASA
Kontaktperson: Kundesenter Moelven Wood AS
Tlf: +47 63 95 97 50
e-post: post.wood@moelven.no
Program operatør: Produsent:
Næringslivets Stiftelse for Miljødeklarasjoner Moelven Wood AS
Postboks 5250 Majorstuen, 0303 Oslo
Tlf: +47 23 08 80 00
e-post: post@epd-norge.no
Deklarasjon nummer: Produksjonssteder:
NEPD-2551-1285-NO Moelven Van Severen, Moelven Edaneseågen, Moelven
Soknabruket.
ECO Platform registreringsnummer: Kvalitet/Miljøsystem:
PEFC Certifikatsnummer: 1700162-02
Certifikatets sista giltighetsdag: 14 januari 2021
PEFC Certificate No: 2018-SKM-PEFC-248 Certificate
Expiry Date: 01 September 2021
PEFC Certificate No: 2018-SKM-PEFC-253 Certificate
Expiry Date: 23 April 2023
FSC Certificate Code: SCS-COC-003149
Certifikatets sista giltighetsdag: 21 June 2025
FSC Certificate DNV-COC-000538 Certificate
Expiry Date: 01 02 October 2022
FSC Certificate No: DNV-COC-000624 Certificate
Expiry Date: 20 February, 2023
ISO14001 Certifikatsnummer: 0069748-00
Certifikatets sista giltighetsdag: 26 november 2020
Deklarasjonen er basert på PCR: Org. no.:
CEN Standard EN 15804 tjener som kjerne PCR 914 348 803
NPCR015 rev1 wood and wood-based products for use in
construction (08/2013).
Erklæringen om ansvar: Godkjent dato:
Eieren av deklarasjonen skal være ansvarlig for den 23.11.2020
underliggende informasjon og bevis. EPD Norge skal ikke
være ansvarlig med hensyn til produsent informasjon,
livsløpsvurdering data og bevis.
Gyldig til:
23.11.2025
Deklarert enhet: Årstall for studien:
Produksjon av 1 m2 kledning med mellomstrøk fra Jotun. 2020
Deklarert enhet med opsjon: Sammenlignbarhet:
EPD av byggevarer er nødvendigvis ikke sammenlignbare
hvis de ikke samsvarer med NS-EN 15804 og ses i en
bygningskontekst.
Funksjonell enhet: Miljødeklarasjonen er utarbeidet av:
1 m2 kledning med mellomstrøk fra Jotun, fra vugge-til-grav Vegard Ruttenborg
med en referanselevetid på 60 år. Norsk Treteknisk Institutt
Verifikasjon:
Uavhengig verifikasjon av deklarasjonen og data, i henhold til
ISO 14025:2010
internt eksternt
Godkjent
Tredjeparts verifikator:
sign
Ellen Soldal, PhD
(Uavhengig verifikator godkjent av EPD Norge)
NEPD-2551-1285-NO Kledning malt mellomstrøk Jotun Optimal 2i1
2/9
Produkt
Produktbeskrivelse: Tekniske data:
Malt grankledning fra Moelven betraktes som holdbart trevirke Granpanel med tørrdenistet av 375 kg/m3 og midlere
dersom overflaten vedlikeholdes regelmessig. fuktighetsinnhold på 17%. Kledningen er produsert ihht
Moelvens HEFTIG kledning, med mer homogen overflate og hvor standarden NS-EN 14519. Panel og kledning av bartre med
glatte flater er rillet, sikrer god vedheft for maling. God vedheft not og fjær NS-EN 14519 (uten not og fjærNS-EN 15146). I
påvirker vedlikeholdsintervallene i positiv retning. Årlig tillegg suppleres EN standardene med SN/TS 3186
inspeksjon av kledningen er påkrevd. (Heltrekledning av bartre til utvendig bruk). NS-EN 14915
Er bygget oppført etter tradisjonell norsk byggeskikk (med god angir egenskaper, evaluering av samsvar og merking.
konstruktiv trebeskyttelse), fagmessig montert etter aksepterte
retningslinjer, og oppført under normale klimatiske forhold kan
det påregnes at kledningen må vedlikeholds-males etter
produsentens anvisning med intervaller på inntil 20 år.
Vedlikeholdsintervallene er avhengig av valgt malingskvalitet.
FDV for valgt malingsprodukt må følges.
Vedlikeholdsintervallene påvirkes av kvalitet på valgt
malingssystem, oppfølging av FDV, riktig konstruksjon og lokale
klimatiske forhold. Kledning kan fås med ulike profiler og
bredder, med og uten endepløying.
Produktspesifikasjon: Markedsområde:
GRAN 19X120 SVEITSER E-STAFF Optimal 2i1 Norge.
MELLOMSTRØK JOTUN Industri Optimal 2i1 brukt som
grunning og mellomstrøk (to strøks behandling) kan stå inntil 2 år
før overmaling.
Jotun Optimal 2i1: Påføringsmengde 172,5 gram/m2 (1m2
kledning på vegg), 19 gram /lm, teoretisk filmtykkelse (µm) 40,
litervekt 1,30 kg, spredeevne , 7-11 m2/L, tørrvekt 58 vekt%.
Levetid:
Materialer kg % Referanselevetiden for malt kledning er minst 60 år og er
Trevirke, tørrvekt 7.13 83.5 % avhenigig av klimatiske forhold og ytre påvirkning.
Vann i treverket 1.21 14.2 %
Maling 0.20 2.3 %
Sum produkt 8.54 100.00 %
Treemballasje 0.036
Plastemballasje 0.013
Sum med emballasje 8.59
LCA: Beregningsregler
Deklarert enhet: Systemgrenser:
Produksjon av 1 m2 kledning med mellomstrøk fra Jotun. Flytskjema for livsløpet er vist under. Modul D er beregnet
med energisubstitusjon og er nærmere forklart under
scenarioene.
NEPD-2551-1285-NO Kledning malt mellomstrøk Jotun Optimal 2i1
3/9
Datakvalitet: Cut-off kriterier:
Produksjonsdata er innhentet fra produksjonsstedet i 2019 med Alle viktige råmaterialer og all viktig energibruk er inkludert.
tall for 2018. Data for uttak av tømmer er basert på rapporten av Produksjonsprosessen for råmaterialene og energistrømmer
Timmermann og Dibdiokova (2013) og produksjon av fjernvarme som inngår med veldig små mengder (<1%) er ikke inkludert.
er basert på data fra Statistisk Sentralbyrå (2018a,b,c). Data for Summen av utelatte material- og energistrømmer er ikke
maling er hentet fra NEPD-1791-754-NO. Resterende data er over 5% per modul. Disse cut-off kriteriene gjelder ikke for
basert på Ecoinvent v3.0-3.5, men hvor alle oppstrømsprosesser farlige materialer og stoffer.
er fra Ecoinvent v3.5 Systemmodell for Ecoinvent prosesser er
"Allocation cut-off by classification". Modellering og beregninger
er utført med SimaPro 9.0.0.48.
Allokering: Beregning av biogent karboninnhold:
Allokering er gjort i henhold til bestemmelser i EN 15804. Opptak og utslipp av karbondioksid fra biologisk opphav er
Inngående energi, vann, avfall og interntransport er delt opp i beregnet basert på NS-EN 16485:2014. Denne metoden er
underprosesser og så allokert etter inntekt mellom hoved- og basert på modularitetsprinsippet i EN 15804:2012, og hvor
biproduktene. Påvirkning for primærproduksjonen av resirkulerte utslipp skal telles med i den livsløpsmodulen hvor det faktisk
materialer er allokert til hovedproduktet der materialet ble brukt. skjer. Mengden karbondioksid er beregnet i henhold til NS-
EN 16449:2014. Nettobidraget til GWP fra biogent karbon er
vist for hver modul på side 8. Trevirke kommer fra
bærekraftig skogbruk og har PEFC og FSC sertifisert
sporbarhet.
LCA: Scenarier og annen teknisk informasjon
Følgende informasjonen beskriver scenariene for modulene i EPDen.
Det er forutsatt en transport til byggeplass på 300 km, hvor 270 km skjer på stor lastebil, 30 km på en middels stor lastebil .
Transport fra produksjonssted til bruker (A4)
Brennstoff/ Brennstoff/
Type Kapasitetsutnyttelse inkl. retur (%) Kjøretøytype Distanse km
Energiforbruk Energiforbruk
Lastebil 60 % Euro 6, >32 tonn 270 0.023 l/tkm 0.31 l/km
Lastebil 26 % Euro 5, 16-32 tonn 30 0.045 l/tkm 0.25 l/km
Byggefase (A5) Montert produkter i bruk (B1)
Det er antatt 5% svinn på byggeplass, avfallshåndtering av svinn Det er ingen LCA-relatert miljøpåvirkning i bruk.
og emballasje, samt 0,019 MJ i elektrisitetsforbruk. Toppstrøk
påføres på byggeplass.
Enhet Verdi Enhet Verdi
Maling kg 0.13611 Ingen LCA-relatert utslipp i bruk kg 0
Vannforbruk m3
Elektrisitetsforbruk MJ 0.019
Andre energikilder MJ
Materialtap kg 0.43
Materialer fra avfallsbehandling kg 0.049
Støv i luften kg
NEPD-2551-1285-NO Kledning malt mellomstrøk Jotun Optimal 2i1
4/9
Vedlikehold (B2)/Reparasjon (B3) Utskifting (B4)/Renovering (B5)
Det er antatt at 10% skiftes ut i løpet av levetiden. I tillegg er det I et normalt scenario er det antatt at det ikke er behov for å
antatt at kledningen må vedlikeholder med overflatebehandling 2 skifte ut eller at det blir endringer på grunn av renovering.
ganger i løpet av levetiden. Det påføres ett strøk med maling per Dette må vurderes i hvert enkelt tilfelle i forhold til tiltenkt
gang. Før hver overflatebehandling rengjøres overflaten med bruk.
vaskemiddel og vann.
Enhet Verdi Enhet Verdi
Vedlikeholdsfrekvens* År 20 Utskiftingsfrekvens* År 60
Maling kg 0.27 Elektrisitetsforbruk kWh
Vaskemiddel kg 0.00635 Utskifting av slitte deler 0
Vannforbruk kg 0.127
Elektrisitetsforbruk MJ 0.10
Andre energikilder MJ
Materialtap kg 0.85 * Tall eller referanselevetid
Driftsenergi (B6) og vannbruk (B7) Sluttfase (C1, C3, C4)
Produktet har ingen driftsenergi eller vannbruk. Avfall av overflatebehandlet treverk er klassifisert som
behandlet trevirke (1142) i NS 9431:2011. Håndteres
med forbrenning med energutnyttelse (0007) i anlegg
med tillatelse til det.
Enhet Verdi Enhet Verdi
Vannforbruk m3 Farlig avfall kg
Elektrisitetsforbruk kWh Blandet avfall kg 8.54
Andre energikilder MJ Gjenbruk kg
Utstyrets varmeeffekt kW Resirkulering kg
Energigjenvinning kg 8.54
Til deponi kg
Transport avfallsbehandling (C2)
Transporten av treavfall er basert på gjennomsnittsavstanden for 2007 i Norge og utgjør 85 km (Raadal et al. (2009).
Type Kjøretøytype Distanse km Brennstoff/ Brennstoff/ Energiforbruk
Kapasitetsutnyttelse inkl. retur
Energiforbruk per tkm per km
(%)
Bil 44 % Uspesifisert 85 0.03 l/tkm 0.28 l/km
Gevinst og belastninger etter endt levetid (D)
Gevinsten av eksportert energi fra energigjenvinning i kommunalt avfallsanlegg er beregnet med erstatning av norsk el-miks
og norsk fjernvarmemiks. Data for el-miks er samme som brukt i A1-A3 og fjernvarmemiks er basert på produksjonen i 2017.
Enhet Verdi
Substitusjon av elektrisk energi MJ 13.6
Substitusjon av termisk energi MJ 93.4
Substitusjon av råmaterialer kg 0.00
NEPD-2551-1285-NO Kledning malt mellomstrøk Jotun Optimal 2i1
5/9
LCA: Resultater
Systemgrenser (X = inkludert, MID = modul ikke deklarert, MIR = modul ikke relevant)
Konstruksjon
installasjon fase
A1
X X X
Miljøpåvirkning
Parameter B3 B4
GWP 0.00E+00 6.71E-01 4.17E-01
ODP 5.57E-08 0.00E+00
POCP kg CH -ekv 2 4
1.54E-02 0.00E+00 2.03E-03
6.95E-04 0.00E+00 4.99E-04 0.00E+00
5.68E+00 0.00E+00
Miljøpåvirkning
gniretnomeD
-gninnivnejg-kurbnejG elaisnetop-gnirelukriser
C2 C3
relairetamåR
A5
X
esaf
nojsallatsni
nojskurtsnoK
kurB
Etter endt
levetid
gnildnahebsllafvA
A2 A3 A4 B3
X X X X X X MIR MIR X X
Unit A1-A3 A4 A5 B1 B5
kg CO -ekv -1.04E+01 2.30E-01 5.66E-01 0.00E+00 0.00E+00
2
kg CFC11-ekv 3.98E-07 0.00E+00 6.45E-08 5.26E-08
1.22E-03 2.46E-04 0.00E+00 3.64E-04 1.55E-04 0.00E+00
AP kg SO 2 -ekv 2.91E-03 4.11E-03 0.00E+00
kg PO 43--ekv 3.78E-03 9.63E-04
2.48E-05 5.49E-06 3.12E-06 0.00E+00
ADPE MJ 4.09E+01 3.76E+00 7.58E+00 0.00E+00 1.04E+01
Unit B7 C1 C2 C3 C4 D
GWP kg CO -ekv 1.67E-04 9.36E-02 1.42E+01
2
ODP 0.00E+00 0.00E+00 1.57E-11 1.75E-08 9.01E-09 -7.31E-08
0.00E+00 1.54E-05 3.67E-05 2.59E-07 -3.58E-04
AP kg SO 2 -ekv 0.00E+00 0.00E+00 7.55E-07 3.05E-04 1.06E-03 6.00E-06 -3.65E-03
0.00E+00 0.00E+00 5.03E-05 3.60E-04 -9.73E-04
ADPM kg Sb-ekv 0.00E+00 0.00E+00 2.62E-09 2.59E-07 1.67E-07 -2.65E-06
ADPE MJ 0.00E+00 1.77E-03 1.53E+00 -8.86E+00
GWP Globalt oppvarmingspotensial; ODP Potensial for nedbryting av stratosfærisk ozon; POCP Potensial for fotokjemisk oksidantdanning; AP
Forsurningspotensial for kilder på land og vann; EP Overgjødslingspotensial; ADPM Abiotisk uttømmingspotensial for ikke-fossile ressurser;
ADPE Abiotisk uttømmingspotensial for fossile ressurser
dlohekildeV
B5 B7
tropsnarT
Globalt oppvarmingspotensial i A1-A3 inkluderer opptak av 13,1 kg CO gjennom fotosyntensen som er bundet som karbon i
2
treverket i produktet. Den samme mengden CO slippes ut igjen ved forbrenning av trevirket i modul C3. I tillegg er det bundet
2
0,05 kg CO2 i treemballasjen i A1-A3. Dette blir sluppet ut igjen ved forbrenning av emballasjen i modul A5. Nettobidraget fra
biogent karbon i hver modul er vist på side 8.
B2 B4 B6 C1
B6
0.00E+00
kg CFC11-ekv 3.37E-10
kg CH -ekv 2 4 0.00E+00 3.46E-08
EP kg PO 43--ekv 1.89E-07 1.09E-06
1.44E-09
0.00E+00 5.43E+00 3.22E-02
nojsarapeR regnitfikstU
ADPM kg Sb-ekv
tropsnarT
Sluttfase
X
4.63E-08 0.00E+00
3.62E-05 0.00E+00
6.19E-04
1.24E-04
5.63E-07
POCP
kurbigrene
llenojsarepO
C4
X
B2
gninkrivliT tropsnarT
Bruksfase
X
0.00E+00 8.42E-06
0.00E+00
Parameter
gnirevoneR
kurbnnav
llenojsarepO
B1 D
gnildnahebttuls
lit
llafvA
Produktfase
0.00E+00
EP 0.00E+00
0.00E+00
0.00E+00 9.22E-04 -6.61E-01
NEPD-2551-1285-NO Kledning malt mellomstrøk Jotun Optimal 2i1
6/9
Ressursbruk
Parameter Unit A1-A3 A4 A5 B1 B2 B3 B4 B5
RPEE MJ 6.10E+01 6.25E-02 1.03E+01 0.00E+00 8.65E-01 2.08E+01 0.00E+00 0.00E+00
RPEM MJ 9.47E+01 0.00E+00 -2.04E+00 0.00E+00 1.39E-01 -4.42E+00 0.00E+00 0.00E+00
TPE MJ 1.56E+02 6.25E-02 8.31E+00 0.00E+00 1.00E+00 1.64E+01 0.00E+00 0.00E+00
NRPE MJ 4.90E+01 3.87E+00 8.48E+00 0.00E+00 1.14E+01 6.59E+00 0.00E+00 0.00E+00
NRPM MJ 5.93E-01 0.00E+00 -7.18E-02 0.00E+00 0.00E+00 -1.51E-01 0.00E+00 0.00E+00
TRPE MJ 4.96E+01 3.87E+00 8.41E+00 0.00E+00 1.14E+01 6.44E+00 0.00E+00 0.00E+00
SM kg 5.49E-03 0.00E+00 2.75E-04 0.00E+00 0.00E+00 5.76E-04 0.00E+00 0.00E+00
RSF MJ 7.74E-05 0.00E+00 4.87E-04 0.00E+00 4.22E-05 9.80E-04 0.00E+00 0.00E+00
NRSF MJ 6.68E-09 0.00E+00 3.08E-04 0.00E+00 0.00E+00 6.46E-04 0.00E+00 0.00E+00
W
m3
8.10E-02 8.56E-04 9.49E-03 0.00E+00 1.04E-02 9.37E-03 0.00E+00 0.00E+00
Ressursbruk
Parameter Unit B6 B7 C1 C2 C3 C4 D
RPEE MJ 0.00E+00 0.00E+00 2.15E-02 1.57E-02 1.37E+02 5.00E-04 -5.71E+01
RPEM MJ 0.00E+00 0.00E+00 0.00E+00 0.00E+00 -1.37E+02 0.00E+00 0.00E+00
TPE MJ 0.00E+00 0.00E+00 2.15E-02 1.57E-02 5.04E-02 5.00E-04 -5.71E+01
NRPE MJ 0.00E+00 0.00E+00 3.01E-03 1.56E+00 5.47E+00 3.32E-02 -1.09E+01
NRPM MJ 0.00E+00 0.00E+00 0.00E+00 0.00E+00 -4.43E+00 0.00E+00 0.00E+00
TRPE MJ 0.00E+00 0.00E+00 3.01E-03 1.56E+00 1.04E+00 3.32E-02 -1.09E+01
SM kg 0.00E+00 0.00E+00 0.00E+00 0.00E+00 0.00E+00 0.00E+00 0.00E+00
RSF MJ 0.00E+00 0.00E+00 0.00E+00 0.00E+00 2.02E-02 0.00E+00 -4.11E+01
NRSF MJ 0.00E+00 0.00E+00 0.00E+00 0.00E+00 1.34E-02 0.00E+00 -2.74E+01
W
m3
0.00E+00 0.00E+00 1.60E-04 2.53E-04 2.04E-03 3.72E-05 -2.30E-01
RPEE Fornybar primærenergi brukt som energibærer; RPEM Fornybar primærenergi brukt som råmateriale; TPE Total bruk av fornybar
primærenergi; NRPE Ikke fornybar primærenergi brukt som energibærer; NRPM Ikke fornybar primærenergi brukt som råmateriale; TRPE Total
bruk av ikke fornybar primærenergi; SM Bruk av sekundære materialer; RSF Bruk av fornybart sekundære brensel; NRSF Bruk av ikke fornybart
sekundære brensel; W Netto bruk av ferskvann
Livsløpets slutt - Avfall
Parameter Unit A1-A3 A4 A5 B1 B2 B3 B4 B5
HW kg 1.56E-02 5.02E-05 7.88E-03 0.00E+00 4.32E-03 1.22E-02 0.00E+00 0.00E+00
NHW kg 1.87E+00 3.21E-01 3.26E-01 0.00E+00 4.20E-01 2.65E-01 0.00E+00 0.00E+00
RW kg 2.20E-04 2.66E-05 1.30E-05 0.00E+00 1.51E-07 2.72E-05 0.00E+00 0.00E+00
Livsløpets slutt - Avfall
Parameter Unit B6 B7 C1 C2 C3 C4 D
HW kg 0.00E+00 0.00E+00 1.07E-06 1.08E-04 8.25E-04 1.06E-01 -4.40E-03
NHW kg 0.00E+00 0.00E+00 1.28E-04 9.22E-02 2.14E-02 2.28E-02 -2.23E-01
RW kg 0.00E+00 0.00E+00 2.11E-08 9.89E-06 2.62E-06 1.95E-07 -4.86E-05
HW Avhendet farlig avfall; NHW Avhendet ikke-farlig avfall; RW Avhendet radioaktivt avfall
Livsløpets slutt - Utgangsfaktorer
Parameter Unit A1-A3 A4 A5 B1 B2 B3 B4 B5
CR kg 0.00E+00 0.00E+00 0.00E+00 0.00E+00 0.00E+00 0.00E+00 0.00E+00 0.00E+00
MR kg 7.59E-03 0.00E+00 1.37E-02 0.00E+00 5.96E-04 2.13E-03 0.00E+00 0.00E+00
MER kg 1.07E-02 0.00E+00 3.94E-02 0.00E+00 5.80E-03 5.01E-03 0.00E+00 0.00E+00
EEE MJ 9.63E-03 0.00E+00 5.79E-01 0.00E+00 0.00E+00 1.22E+00 0.00E+00 0.00E+00
ETE MJ 9.62E-02 0.00E+00 4.00E+00 0.00E+00 0.00E+00 8.40E+00 0.00E+00 0.00E+00
Livsløpets slutt - Utgangsfaktorer
Parameter Unit B6 B7 C1 C2 C3 C4 D
CR kg 0.00E+00 0.00E+00 0.00E+00 0.00E+00 0.00E+00 0.00E+00 0.00E+00
MR kg 0.00E+00 0.00E+00 0.00E+00 0.00E+00 0.00E+00 0.00E+00 0.00E+00
MER kg 0.00E+00 0.00E+00 0.00E+00 0.00E+00 0.00E+00 0.00E+00 0.00E+00
EEE MJ 0.00E+00 0.00E+00 0.00E+00 0.00E+00 1.17E+01 0.00E+00 -1.36E+01
ETE MJ 0.00E+00 0.00E+00 0.00E+00 0.00E+00 8.14E+01 0.00E+00 -9.34E+01
CR-komponenter for gjenbruk, MR Materialer for resirkulering, MER Materialer for energigjenvinning, EEE Eksportert elektrisk energi; ETE
Eksportert termisk energi
Lese eksempel: 9,0 E-03 = 9,0*10-3 = 0,009
NEPD-2551-1285-NO Kledning malt mellomstrøk Jotun Optimal 2i1
7/9
Norske tilleggskrav
Klimagassutslipp fra bruk av elektrisitet i produksjonsfasen
Norsk og svensk markedsmiks med import på lavspenning, inkludert produksjon av overføringslinjer og nettap, er anvendt for
elektrisitet i produksjonprosessen (A3).
Data kilde Mengde Enhet
Ecoinvent v3.5 (august 2018) - Norge 31.7 gram CO-ekv./kWh
2
Ecoinvent v3.5 (august 2018) - Sverige 48.0 gram CO-ekv./kWh
2
Farlige stoffer
Produktet inneholder ingen stoffer fra REACH Kandidatliste eller den norske prioritetslisten
Produktet inneholder stoffer som er under 0,1 vekt% på REACH Kandidatliste eller den norske prioritetslisten.
Produktet inneholde stoffer fra REACH Kandidatliste eller den norske prioritetslisten, se tabell under Spesifikke norske
krav.
Produktet inneholder ingen stoffer på REACH Kandidatliste eller den norske prioritetslisten. Produktet kan karakteriseres
som farlig avfall (etter Avfallsforskiften, Vedlegg III), se tabell under Spesifikke norske krav.
Transport
Transport fra produksjonssted til byggeplass i Norge i henhold til senario i A4: 300 km
Inneklima
Ikke relevant for dette produktet.
Bærekraftig skogbruk
PEFC og FSC sertifikatene som dokumenterer bærekraftig skogbruk er ikke gyldig i hele gyldighetsperioden for EPD og må derfor
oppdateres for at EPD skal være gyldig i hele perioden. (PEFC 2018; 2019a,b; FSC 2017; 2019; 2020).
Klimadeklarasjon
For å øke transparensen i bidraget til klimapåvirkning, så er indikatoren GWP blitt delt opp her i underindikatorer:
GWP-IOBC Klimapåvirkning beregnet etter umiddelbar oksidasjon av biogent karbon prinsippet.
GWP-BC Klimapåvirkning fra netto opptak og utslipp av biogent karbon fra materialene i hver modul.
Klimapåvirkning
Parameter Unit A1-A3 A4 A5 B1 B2 B3 B4 B5
GWP-IOBC kg CO -ekv 2.74E+00 2.30E-01 5.16E-01 0.00E+00 6.71E-01 4.17E-01 0.00E+00 0.00E+00
2
GWP-BC kg CO -ekv -1.31E+01 0.00E+00 5.01E-02 0.00E+00 0.00E+00 0.00E+00 0.00E+00 0.00E+00
2
GWP kg CO -ekv -1.04E+01 2.30E-01 5.66E-01 0.00E+00 6.71E-01 4.17E-01 0.00E+00 0.00E+00
2
Klimapåvirkning
Parameter Unit B6 B7 C1 C2 C3 C4 D
GWP-IOBC kg CO -ekv 0.00E+00 0.00E+00 1.67E-04 9.36E-02 1.15E+00 9.22E-04 -6.61E-01
2
GWP-BC kg CO -ekv 0.00E+00 0.00E+00 0.00E+00 0.00E+00 1.31E+01 0.00E+00 0.00E+00
2
GWP kg CO -ekv 0.00E+00 0.00E+00 1.67E-04 9.36E-02 1.42E+01 9.22E-04 -6.61E-01
2
NEPD-2551-1285-NO Kledning malt mellomstrøk Jotun Optimal 2i1
8/9
Bibliografi
Ecoinvent v3.0-3.5 Swiss Centre of Life Cycle Inventories. www.ecoinvent.ch
FSC (2017) FSC Chain of custody certificate. Certificate No. DNV-COC-000624
FSC (2019) FSC Chain of custody certificate. Certificate No. DNV-COC 000538
FSC (2020) FSC Mix; FSC Controlled Wood. Certificate Code: SCS-COC-003149
ISO 14001 (2017) Ledningssystemet för miljö. Certifikatsnummer: 0069748-00
ISO 21930:2007 Sustainability in building construction - Environmental declaration of building products
EPD Norge (2019) NEPD-1791-754-NO. JOTUN Industri Optimal 2i1.
NPCR 015 version 3.0 Product category rules. Part B for wood and wood-based products for use in construction
(04/2019)
NS-EN 16449:2014 Tre og trebaserte produkter - Beregning av biogent karboninnhold i tre og omdanning til
karbondioksid
NS-EN ISO 14025:2010 Miljømerker og deklarasjoner - Miljødeklarasjoner type III - Prinsipper og prosedyrer.
NS-EN 16485:2014 Tømmer og skurlast - Miljødeklarasjoner - Produktkategoriregler for tre og trebaserte
produkter til bruk i byggverk
NS-EN 15804:2012+A1:2013 Bærekraftig byggverk - Miljødeklarasjoner - Grunnleggende produktkategoriregler for
byggevarer
NS 9431:2011 Klassifikasjon av avfall
NS-EN 14915:2013+A1:2017 Panelbord og kledningsbord av heltre — Egenskaper, evaluering av samsvar og merking
NS-EN 14519:2005 Panelbord og kledningsbord av heltre - Bord av bartre med not og fjær
NS-EN 15146:2006 Panelbord og kledning av heltre - Bord av bartre uten not og fjær
SN/TS 3186:2008 Heltrekledning av bartre til utvendig bruk
PEFC (2018) PEFC ST 2002:2013 - Chain of custody of forest based products. Certificate number: 1700162-
02
PEFC (2019a) PEFC ST 2002:2013 - Chain of custody of forest based products. Certificate number: 2018-
SKM-PEFC-253
PEFC (2019b) PEFC ST 2002:2013 - Chain of custody of forest based products. Certificate number: 2018-
SKM-PEFC-248
Pré Consultants (2019) SimaPro version 9.0.0.48
Raadal et al. (2009). Raadal, H. L., Modahl, I. S. & Lyng, K-A. (2009). Klimaregnskap for avfallshåndtering, Fase I og
II.Oppdragsrapport nr 18.09 fra Østfoldforskning, Norge
Ruttenborg, V (2020) LCA-report for Moelven Wood AS. Report nr. 325068-1 from Norwegian Institute of Wood
Technology, Oslo, Norway.
Statistisk sentralbyrå (2018a) Tabell 04730: Forbruk av brensel til bruttoproduksjon av fjernvarme, 2017
Statistisk sentralbyrå (2018b) Tabell 04727: Fjernvarmebalansen, 2017
Statistisk sentralbyrå (2018c) Tabell 09469: Nettoproduksjon av fjernvarme, 2017
Timmermann & Dibdiakova Klimagassutslipp i skogbruket - fra frø til industriport. Vugge-til-port livsløpsanalyse (LCA).
(2013) Prosjektrapport fra KlimaTre.
Program operatør og utgiver
Næringslivets Stiftelse for Miljødeklarasjoner Tlf: +47 23 08 80 00
Postboks 5250 Majorstuen, 0303 Oslo e-post: post@epd-norge.no
Norge web www.epd-norge.no
Eier av deklarasjonen
Moelven Industrier ASA Tlf: +47 63 95 97 50
Industrivegen 2, 2390 Moelv e-post: post.wood@moelven.no
Norge web www.moelven.no
Forfatter av Livssyklusrapporten
Vegard Ruttenborg Tlf: +47 98 85 33 33
Norsk Treteknisk Institutt e-post: firmapost@treteknisk.no
Postboks 113 Blindern, 0314 Oslo, Norge web www.treteknisk.no
NEPD-2551-1285-NO Kledning malt mellomstrøk Jotun Optimal 2i1
9/9
