Ver1 2015
ENVIRONMENTAL PRODUCT DECLARATION
in accordance with ISO 14025, ISO 21930 and EN 15804
Eier av deklarasjonen: VikØrsta AS
Programoperatør: Næringslivets Stiftelse for Miljødeklarasjoner
Utgiver: Næringslivets Stiftelse for Miljødeklarasjoner
Deklarasjonsnummer: NEPD-2568-1296-NO
Publiseringsnummer: NEPD-2568-1296-NO
ECO Platform registreringsnummer: -
Godkjent dato: 27.11.2020
Gyldig til: 27.11.2025
CT-Bolt® M33 x 6000 mm - B500NC CombiCoat®
VikØrsta AS
www.epd-norge.no
NEPD-2568-1296-NO CT-Bolt® M33 x 6000 mm - B500NC CombiCoat®
1 / 8
Generell informasjon
Produkt: Eier av deklarasjonen:
CT-Bolt® M33 x 6000 mm - B500NC CombiCoat®
VikØrsta AS
Kontaktperson: Teknisk sjef - Jan Olav Hoggen
Telefon: 0047 95170854
e-post: jan.olav.hoggen@vikorsta.no
Programoperatør: Produsent:
VikØrsta AS
Næringslivets stiftelse for Miljødeklarasjoner
Pb. 5250 Majorstuen, 0303 Oslo
Phone: +47 23 08 80 00
e-post: post@epd-norge.no
Deklarasjonsnummer: Produksjonssted:
Vik Ørsta AS, Skorgeura
NEPD-2568-1296-NO Strandgata 59
NO-6150 Ørsta
NORWAY
ECO Platform registreringsnummer: Kvalitet/Miljøsystem:
NS-EN ISO 9001:2015 NS-EN ISO 14001:2015
Deklarasjonen er basert på PCR: Org. no.:
985001952
EN 15804:2012+A1:2013 tjener som kjerne-PCR
NPCR 013:2019 Part B for Steel and aluminium construction products
Erklæring om ansvar: Godkjent dato: 27.11.2020
Eieren av deklarasjonen skal være ansvarlig for den
underliggende informasjon og bevis. EPD Norge skal Gyldig til: 27.11.2025
ikke være ansvarlig med hensyn til produsent informasjon,
livsløpsvurdering data og bevis.
Deklarert enhet: Årstall for studien:
1 Pcs CT-Bolt® M33 x 6000 mm - B500NC CombiCoat® 2020
Deklarert enhet med opsjon: Sammenlignbarhet:
EPD av byggevarer er nødvendigvis ikke sammenlignbare hvis de ikke samsvarer
A1,A2,A3,A4,A5,C1,C2,C3,C4,D
med NS-EN 15804 og ses i en bygningskontekst.
Funksjonell enhet: Miljødeklarasjonen er utarbeidet av:
Komplett 6m CT-Bolt® Deklarasjonen er utviklet ved bruk av eEPD v4.0 fra LCA.no
Godkjenning:
Bedriftsspesifikke data er
Samlet og registrert av: Stig Robert Sporstøl
Kontrollert av: Atle Årseth
Verifikasjon: Godkjent:
Uavhengig verifikasjon av data, annen miljøinformasjon og EPD er foretatt
etter ISO 14025:2010, kapittel 8.1.3 og 8.1.4
Ekstern
Tredjeparts verifikator:
Sign
Sign
Ellen Soldal, Forsker
(Uavhengig verifikator godkjent av EPD Norge)
NEPD-2568-1296-NO CT-Bolt® M33 x 6000 mm - B500NC CombiCoat®
2 / 8
Produkt
Produktbeskrivelse: Tekniske data:
VikØrsta CT-Bolt® er spesielt utviklet for lang levetid og korrosive miljø Gjengestørrelse: M33 (valset/pårullet)
som for eksempel undersjøiske tunneler. Gjengelengde: 200 mm
Plastrøret som omslutter bolten gir en total forsegling mot korrosjon. Total lengde: 6000 mm
Bolten tar umiddelbar last og kan forspennes før den støpes inn. Material: B500NC (NS 3576)
Den er utviklet spesielt med tanke på at den skal være rask å montere i CE-godkjent: Ja
tillegg til å være enkel og sikker å støype inn. Totalvekt: 48,1 kg
Produktspesifikasjon: Markedsområde:
Vi har egen produksjon i Norge og bruker norskprodusert resirkulert
Hele verden
armeringsstål av høy kvalitet.
Plastrøret som omslutter bolten (injeksjonsrøret) er produsert lokalt, og er Levetid, produkt:
laget av resirkulert havplast noe som gir produktet en naturlig
grønnfarge. 120 år
Levetid, bygg:
Stålet er varmgalvanisert og pulverlakkert (CombiCoat®) for å oppnå
120 års korrosjonsbeskyttelse Ikke relevant
(ref.: SINTEF-forskningsrapport basert på laboratorietesting i samarbeid
med Vik Ørsta AS)
Alle våre sikringsbolter er produsert i henhold til NS-EN 1090, levert CE-
godkjent og følger kravene fra Statens Vegvesen (håndbok 761).
EPD verdiene er basert på komplett CT-bolt med injeksjonsrør, halvkule,
ekspansjonshylse, CT-skive og mutter
.
Material %
Steel 15,44
Powder coating 0,44
Zinc 2,12
Plastic 0,01
Rebar of recycled steel 78,85
Plastic recycled 3,14
LCA: Beregningsregler
Deklarert enhet: Allokering:
Allokering er gjort iht. bestemmelser i EN 15804. Inngående energi og vann,
1 Pcs CT-Bolt® M33 x 6000 mm - B500NC CombiCoat®
samt produksjon av avfall i egen produksjon er allokert likt mellom alle
Cut-off kriterier: produktene gjennom masseallokering. Miljøpåvirkning og ressursforbruk for
primærproduksjonen av resirkulerte materialer er allokert til det opprinnelige
Alle viktige råmaterialer og all viktig energibruk er inkludert.
produktsystemet. Bearbeidingsprosessen og transport av materialet til
Produksjonsprosessen for råmaterialene og energistrømmer som inngår
produksjonssted er allokert til analysen i denne EPDen.
med veldig små mengder (mindre enn 1%) er ikke inkludert. Disse cut-off
kriteriene gjelder ikke for farlige materialer og stoffer.
Datakvalitet:
Spesifikke data for produktsammensetningen er fremskaffet av produsenten. De representerer produksjonen av det deklarerte produktet og ble samlet inn for
EPD-​utvikling i det oppgitte året for studien. Bakgrunnsdata er basert på registrerte EPDer i henhold til EN 15804, Østfoldforskning sine databaser, ecoinvent og
andre LCA​databaser. Datakvaliteten for råmaterialene i A1 er presentert i tabellen nedenfor.
Materials Source Data quality Year
Steel Owner of product declaration EPD 2014
Rebar of recycled steel NEPD-434.305-EN EPD 2016
Steel NEPD-475-331-EN EPD 2016
Plastic ecoinvent 3.5 Database 2018
Powder coating ecoinvent 3.5 Database 2018
Steel ecoinvent 3.5 Database 2018
Zinc ecoinvent 3.5 Database 2018
Plastic recycled ecoinvent 3.6 Database 2019
NEPD-2568-1296-NO CT-Bolt® M33 x 6000 mm - B500NC CombiCoat®
3 / 8
Systemgrenser:
CT-skive, halvkule og mutter er inkludert i "End of life stage C1 - C4" & "Beyond the system limits D".
Resten av bolten antas å være montert permanent og er ikke inkludert i C & D.
Flytskjemaet nedenfor illustrerer systemgrensene for analysen:
Teknisk tilleggsinformasjon
NEPD-2568-1296-NO CT-Bolt® M33 x 6000 mm - B500NC CombiCoat®
4 / 8
LCA: Scenarier og annen teknisk informasjon
Følgende informasjonen beskriver scenariene for modulene i EPDen.
Transport fra produksjonssted til bruker (A4)
Kapasitetsutnyttelse Brennstoff/Energi
Type Kjøretøytype Distanse km Enhet Verdi (l/t)
inkl retur % forbruk
Bil 55,0 % Truck, lorry over 32 tonnes, EURO 6 300 0,022606 l/tkm 6,78
Jernbane l/tkm
Båt l/tkm
Annet l/tkm
Byggefase A5 Sluttfase (C1,C3,C4)
. Enhet Verdi . Enhet Verdi
Hjelpematerialer kg Farlig avfall kg
Vannforbruk m3 Blandet avfall kg
Elektrisitetsforbruk kWh 0,0850 Gjenbruk kg
Andre energikilder MJ Resirkulering kg 4,2650
Materialtap kg Energigjenvinning kg
Materialer fra avfallsbehandling kg Til deponi kg
Støv i luften kg
VOC utslipp kg
Transport avfallsbehandling (C2)
Kapasitetsutnyttelse FBrennstoff/Energi
Type Kjøretøytype Distanse km Enhet Verdi (l/t)
inkl retur % forbruk
Truck 38,8 % Truck, lorry 16-32 tonnes, EURO 6 800 0,043626 l/tkm 34,90
Jernbane l/tkm
Båt l/tkm
Annen transport l/tkm
¨
Gevinst og belastninger etter endt levetid (D)
. Enhet Verdi
Substitution of construction steel (kg) kg/DU 3,41
NEPD-2568-1296-NO CT-Bolt® M33 x 6000 mm - B500NC CombiCoat®
5 / 8
LCA: Resultater
Systemgrenser (X=inkludert, MND=modul ikke deklarert, MNR=modul ikke relevant)
Construction Beyond the
Product stage installation User stage End of life stage . system
stage bondaries
A1 A2 A3 A4 A5 B1 B2 B3 B4 B5 B6 B7 C1 C2 C3 C4 . D
X X X X X MNR MNR MNR MND MNR MNR MNR X X X X . X
Miljøpåvirkning (Environmental impact)
Parameter Unit A1-A3 A4 A5 C1 C2 C3 C4 D
GWP kg CO 2 -eq 4,47E+01 1,19E+00 4,45E+01 2,64E-03 6,13E+00 2,24E-03 0 -7,78E+00
ODP kg CFC11 -eq 1,77E-06 2,45E-07 8,02E-06 2,50E-10 1,15E-06 2,47E-10 0 -3,11E-08
POCP kg C 2H 4-eq 1,13E-02 1,87E-04 8,91E-03 5,91E-07 9,29E-04 6,14E-07 0 -1,20E-03
AP kg SO 2 -eq 1,91E-01 3,08E-03 3,37E-01 1,23E-05 1,44E-02 1,40E-05 0 -1,46E-02
EP kg PO 3- -eq 3,16E-02 4,25E-04 7,25E-02 2,97E-06 1,89E-03 2,15E-06 0 -1,59E-03
4
ADPM kg Sb -eq 1,18E-02 2,84E-06 1,50E-05 4,32E-08 1,90E-05 1,68E-10 0 -4,03E-05
ADPE MJ 4,05E+02 1,96E+01 6,42E+02 2,68E-02 9,26E+01 2,08E-02 0 -7,72E+01
GWP Global warming potential; ODP Depletion potential of the stratospheric ozone layer; POCP Formation potential of tropospheric photochemical oxidants;
AP Acidification potential of land and water; EP Eutrophication potential; ADPM Abiotic depletion potential for non fossil resources; ADPE Abiotic depletion
potential for fossil resources
Leseeksempel 9,0 E-03 = 9,0*10 -3 = 0,009
*INA Indicator Not Assessed
relairetamåR tropsnarT gninkrivliT tropsnarT
/snojskurtsnoK esafsnojsallatsni
kurB
dlohekildeV nojsarapeR regnitfikstU gnirevoneR llenojsarepO kurbigrene llenojsarepO kurbnnav gniretnomeD tropsnarT
gnildnahebsllafvA
lit
llafvA
gnildnahebttuls
/gninnivnejg/kurbnejG
-gnirelukriser elaisnetop
NEPD-2568-1296-NO CT-Bolt® M33 x 6000 mm - B500NC CombiCoat®
6 / 8
Ressursbruk (Resource use)
Parameter Unit A1-A3 A4 A5 C1 C2 C3 C4 D
RPEE MJ 3,47E+02 3,56E-01 4,04E+00 3,47E-01 1,37E+00 1,73E-01 0 -1,40E+00
RPEM MJ 1,20E-01 0,00E+00 0,00E+00 0,00E+00 0,00E+00 0,00E+00 0 0,00E+00
TPE MJ 3,47E+02 3,56E-01 4,04E+00 3,47E-01 1,37E+00 1,73E-01 0 -1,40E+00
NRPE MJ 3,69E+02 2,02E+01 6,48E+02 4,60E-02 9,48E+01 2,80E-02 0 -4,09E+01
NRPM MJ 6,92E+01 0,00E+00 0,00E+00 0,00E+00 0,00E+00 0,00E+00 0 -3,86E+01
TRPE MJ 4,38E+02 2,02E+01 6,48E+02 4,60E-02 9,48E+01 2,80E-02 0 -7,95E+01
SM kg 4,39E+01 0,00E+00 0,00E+00 0,00E+00 0,00E+00 0,00E+00 0 0,00E+00
RSF MJ 4,23E-02 0,00E+00 6,03E-05 6,03E-05 0,00E+00 0,00E+00 0 0,00E+00
NRSF MJ 1,11E+02 0,00E+00 0,00E+00 0,00E+00 0,00E+00 0,00E+00 0 0,00E+00
W m3 1,88E+00 4,79E-03 6,82E-02 1,92E-05 1,79E-02 1,15E-05 0 -6,82E-02
RPEE Renewable primary energy resources used as energy carrier; RPEM Renewable primary energy resources used as raw materials; TPE Total use of renewable
primary energy resources; NRPE Non renewable primary energy resources used as energy carrier; NRPM Non renewable primary energy resources used as
materials; TRPE Total use of non renewable primary energy resources; SM Use of secondary materials; RSF Use of renewable secondary fuels; NRSF Use of non
renewable secondary fuels; W Use of net fresh water
Leseeksempel 9,0 E-03 = 9,0*10 -3 = 0,009
*INA Indicator Not Assessed
Livsløpets slutt - Avfall (End of life - Waste)
Parameter Unit A1-A3 A4 A5 C1 C2 C3 C4 D
HW kg 3,45E-01 1,08E-05 2,89E-04 5,91E-08 5,58E-05 6,92E-08 0 -1,71E-01
NHW kg 2,43E+01 1,85E+00 3,10E+00 3,49E-03 5,08E+00 2,13E-03 0 -1,31E-03
RW kg INA* INA* INA* INA* INA* INA* 0 INA*
HW Hazardous waste disposed; NHW Non hazardous waste disposed; RW Radioactive waste disposed
Leseeksempel 9,0 E-03 = 9,0*10 -3 = 0,009
*INA Indicator Not Assessed
Livsløpets slutt - Utgangsfaktorer (End of life - Output flow)
Parameter Unit A1-A3 A4 A5 C1 C2 C3 C4 D
CR kg 0,00E+00 0,00E+00 0,00E+00 0,00E+00 0,00E+00 0,00E+00 0 0,00E+00
MR kg 1,09E+00 0,00E+00 0,00E+00 0,00E+00 0,00E+00 1,12E+01 0 0,00E+00
MER kg 0,00E+00 0,00E+00 0,00E+00 0,00E+00 0,00E+00 0,00E+00 0 0,00E+00
EEE MJ INA* INA* INA* INA* INA* INA* 0 INA*
ETE MJ INA* INA* INA* INA* INA* INA* 0 INA*
CR Components for reuse; MR Materials for recycling; MER Materials for energy recovery; EEE Exported electric energy; ETE Exported thermal energy
Leseeksempel 9,0 E-03 = 9,0*10 -3 = 0,009
*INA Indicator Not Assessed
NEPD-2568-1296-NO CT-Bolt® M33 x 6000 mm - B500NC CombiCoat®
7 / 8
Norske tilleggskrav
Klimagassutslipp fra bruk av elektrisitet i produksjonsfasen
Nasjonal produksjonsmiks fra import, lavspenning (inkludert produksjon av overføringslinjer, i tillegg til direkte utslipp og tap i nett) er brukt for anvendt elektrisitet i
produksjonsprosessen (A3). Bakgrunnsdata er presentert i tabellen under. Karakteriseringsfaktorer fra EN15804:2012+A1:2013 er benyttet.
Elektrisitetsmiks Datakilde Mengde Enhet
El-mix, Norway (kWh) ecoinvent 3.4 31,04 g CO2-ekv/kWh
Farlige stoffer
Produktet er ikke tilført stoffer fra REACH Kandidatliste eller den norske prioritetslisten.
Inneklima
Bibliografi
NS-EN ISO 14025:2010 Miljømerker og deklarasjoner - Miljødeklarasjoner type III - Prinsipper og prosedyrer.
NS-EN ISO 14044:2006 Miljøstyring - Livsløpsvurderinger - Krav og retningslinjer.
NS-EN 15804:2012+A1:2013 Bærekraftig byggverk - Miljødeklarasjoner - Grunnleggende produktkategoriregler for byggevarer.
ISO 21930:2017 Sustainability in buildings and civil engineering works - Core rules for environmental product declarations of construction products.
ecoinvent v3, Allocation, cut-off by classification, Swiss Centre of Life Cycle Inventories.
Iversen et al., (2018) eEPD v3.0 - Background information for EPD generator system. LCA.no rapportnummer 04.18.
Vold et al., (2019) EPD generator for VikØrsta - Background information for customer application and LCA data, LCA.no rapportnummer 02.19.
NPCR Part A: Construction products and services. Ver. 1.0. April 2017, EPD-Norge.
NPCR 013 Part B for steel and aluminium construction products. Ver. 3.0 April 2019, EPD-Norge.
NPCR 013 Part B for steel and aluminium construction products, Version 3.0.
Programoperatør og utgiver Telefon: +47 23 08 80 00
Næringslivets Stiftelse for Miljødeklarasjoner
Pb. 5250 Majorstuen e-post: post@epd-norge.no
0303 Oslo Norway web: www.epd-norge.no
Eier av deklarasjon Telefon: 0047 95170854
VikØrsta AS Fax: 0047 70 04 70 00
Strandgata 59, e-post: jan.olav.hoggen@vikorsta.no
No-6150 Ørsta, Norway web: www.vikorsta.no
Forfatter av livsløpsrapporten Telefon: +47 916 50 916
LCA.no AS Fax:
Dokka 1C e-post: post@lca.no
1671 Kråkerøy web: www.lca.no
Utvikler av EPD-generator Telefon: +47 916 50 916
LCA.no AS
Dokka 1C e-post: post@lca.no
1671 Kråkerøy web: www.lca.no
NEPD-2568-1296-NO CT-Bolt® M33 x 6000 mm - B500NC CombiCoat®
8 / 8
