Ver1 2015
ENVIRONMENTAL PRODUCT DECLARATION
in accordance with ISO 14025, ISO 21930 and EN 15804
Eier av deklarasjonen: Tibnor
Programoperatør: Næringslivets Stiftelse for Miljødeklarasjoner
Utgiver: Næringslivets Stiftelse for Miljødeklarasjoner
Deklarasjonsnummer: NEPD-2662-1369-NO
Publiseringsnummer: NEPD-2662-1369-NO
ECO Platform registreringsnummer: -
Godkjent dato: 05.02.2021
Gyldig til: 05.02.2026
KALDFORMEDE HULPROFILER
Tibnor
www.epd-norge.no
NEPD-2662-1369-NO KALDFORMEDE HULPROFILER
1 / 8
Generell informasjon
Produkt: Eier av deklarasjonen:
KALDFORMEDE HULPROFILER
Tibnor
Kontaktperson: Idar Vartdal
Telefon: 22909000
e-post: idar.vartdal@tibnor.com
Programoperatør: Produsent:
Tibnor
Næringslivets stiftelse for Miljødeklarasjoner
Tevlingveien 15 , 1081 Oslo
Pb. 5250 Majorstuen, 0303 Oslo
Norway
Phone: +47 23 08 80 00
e-post: post@epd-norge.no
Deklarasjonsnummer: Produksjonssted:
Tibnor Norge AS - Eidsvold
NEPD-2662-1369-NO Østre Hurdalsvei 189 , 2074 EIDSVOLL VERK
Norway
ECO Platform registreringsnummer: Kvalitet/Miljøsystem:
ISO 9001
Deklarasjonen er basert på PCR: Org. no.:
911 032 767
EN 15804:2012+A1:2013 tjener som kjerne-PCR
Erklæring om ansvar: Godkjent dato: 05.02.2021
Eieren av deklarasjonen skal være ansvarlig for den
underliggende informasjon og bevis. EPD Norge skal Gyldig til: 05.02.2026
ikke være ansvarlig med hensyn til produsent informasjon,
livsløpsvurdering data og bevis.
Deklarert enhet: Årstall for studien:
1 kg KALDFORMEDE HULPROFILER 2019
Deklarert enhet med opsjon: Sammenlignbarhet:
EPD av byggevarer er nødvendigvis ikke sammenlignbare hvis de ikke samsvarer
A1,A2,A3,A4,A5,C1,C2,C3,C4,D
med NS-EN 15804 og ses i en bygningskontekst.
Funksjonell enhet: Miljødeklarasjonen er utarbeidet av:
Deklarasjonen er utarbeidet og verifisert ved bruk av EPDverktøy lca.tools
ver EPD2020.11, utviklet av LCA.no AS. EPDverktøyet er integrert i
bedriftens miljøstyringssystem, og godkjent av EPD-Norge
Generelt om verifikasjon av EPD fra verktøy:
EPD er utarbeidet av:
Uavhengig verifikasjon av data, annen miljøinformasjon og EPD er foretatt
etter ISO 14025:2010, kapittel 8.1.3 og 8.1.4. Individuell Idar Vartdal
tredjepartsverifisering av hver EPD er ikke nødvendig når verktøyet er i)
integrert i bedriftens miljøstyringssystem, ii) prosedyrer for bruk av
Bedriftsspesifikke data og EPD er kontrollert av:
verktøyet er godkjent av EPD-Norge og iii) prosessen granskes årlig. Se
vedlegg G i EPD-Norges retningslinjer for ytterligere informasjon om EPD-
Sigurd Amundsen
verktøy.
Verifikasjon av EPD-verktøy: Godkjent:
Uavhengig tredjepartsverifikasjon av verktøy, bakgrunnsdata og test-EPD
Sign
er gjort i henhold til EPD-Norge sine prosedyrer og retningslinjer for
verifisering og godkjenning av EPD-verktøy.
Fredrik Moltu Johnsen, Norsus AS
(krever ikke signatur) Håkon Hauan, Daglig leder EPD-Norge
NEPD-2662-1369-NO KALDFORMEDE HULPROFILER
2 / 8
Produkt
Produktbeskrivelse: Tekniske data:
Runde, rektangulære og kvadratiske rør som blir benyttet som
strukturelementer i stålkonstruksjoner. Typisk bruke er bærende søyler i
stålbygg. Markedsområde:
Produktspesifikasjon: Generelt stålmarked. Stålbygg og entreprenører
Struktur rør i kvalietet S355 (Typ. ) og/eller S420 Levetid, produkt:
Materialer kg %
Levetid, bygg:
Steel 1,00 100,00
Totalt 1
LCA: Beregningsregler
Deklarert enhet: Allokering:
Allokering er gjort iht. bestemmelser i EN 15804. Inngående energi og vann,
1 kg KALDFORMEDE HULPROFILER
samt produksjon av avfall i egen produksjon er allokert likt mellom alle
Cut-off kriterier: produktene gjennom masseallokering. Miljøpåvirkning og ressursforbruk for
primærproduksjonen av resirkulerte materialer er allokert til det opprinnelige
Alle viktige råmaterialer og all viktig energibruk er inkludert.
produktsystemet. Bearbeidingsprosessen og transport av materialet til
Produksjonsprosessen for råmaterialene og energistrømmer som inngår
produksjonssted er allokert til analysen i denne EPDen.
med veldig små mengder (mindre enn 1%) er ikke inkludert. Disse cut-
off kriteriene gjelder ikke for farlige materialer og stoffer.
Datakvalitet:
Spesifikke data for produktsammensetningen er fremskaffet av produsenten. De representerer produksjonen av det deklarerte produktet og ble samlet inn for
EPD- utvikling i det oppgitte året for studien. Bakgrunnsdata er basert på registrerte EPDer i henhold til EN 15804, Østfoldforskning sine databaser, ecoinvent
og andre LCA databaser. Datakvaliteten for råmaterialene i A1 er presentert i tabellen nedenfor.
Materials Source Data quality Year
Steel NEPD-475-331-EN EPD 2016
NEPD-2662-1369-NO KALDFORMEDE HULPROFILER
3 / 8
Systemgrenser:
Flytskjemaet nedenfor illustrerer systemgrensene for analysen:
Teknisk tilleggsinformasjon
NEPD-2662-1369-NO KALDFORMEDE HULPROFILER
4 / 8
LCA: Scenarier og annen teknisk informasjon
Følgende informasjonen beskriver scenariene for modulene i EPDen.
Transport fra produksjonssted til bruker (A4)
Kapasitetsutnyttelse Brennstoff/Energi
Type Kjøretøytype Distanse km Enhet Verdi (l/t)
inkl retur % forbruk
Bil 38,8 % Truck, lorry 16-32 tonnes, EURO 5 300 0,044606 l/tkm 13,38
Jernbane l/tkm
Båt l/tkm
Annet l/tkm
Sluttfase (C1,C3,C4)
. Enhet Verdi
Farlig avfall kg
Blandet avfall kg
Gjenbruk kg
Resirkulering kg 0,9900
Energigjenvinning kg
Til deponi kg 0,0100
¨
Gevinst og belastninger etter endt levetid (D)
. Enhet Verdi
Substitution of primary reinforcing steel, with net scrap steel (kg) kg 0,96
NEPD-2662-1369-NO KALDFORMEDE HULPROFILER
5 / 8
LCA: Resultater
LCA resultatene er presentert under for den deklarerte enheten som er definert på side 2 av EPD dokumentet.
Systemgrenser (X=inkludert, MND=modul ikke deklarert, MNR=modul ikke relevant)
Construction Beyond the
Product stage installation User stage End of life stage . system
stage bondaries
A1 A2 A3 A4 A5 B1 B2 B3 B4 B5 B6 B7 C1 C2 C3 C4 . D
X X X X X MND MND MND MND MND MND MND X X X X . X
Miljøpåvirkning (Environmental impact)
Parameter Unit A1-A3 A4 A5 C1 C2 C3 C4 D
GWP kg CO 2 -eq 2,70E+00 4,88E-02 0 0 0 1,98E-04 5,18E-05 -1,61E+00
ODP kg CFC11 -eq 4,85E-08 9,00E-09 0 0 0 2,20E-11 1,70E-11 -6,65E-08
POCP kg C 2H 4-eq 4,40E-04 7,95E-06 0 0 0 5,43E-08 1,58E-08 -1,13E-03
AP kg SO 2 -eq 5,68E-03 1,56E-04 0 0 0 1,23E-06 3,78E-07 -7,20E-03
EP kg PO 3- -eq 6,24E-04 2,58E-05 0 0 0 1,90E-07 6,67E-08 -2,40E-03
4
ADPM kg Sb -eq 2,62E-05 1,49E-07 0 0 0 1,50E-11 1,00E-12 -3,12E-05
ADPE MJ 2,80E+01 7,35E-01 0 0 0 1,84E-03 1,46E-03 -1,52E+01
GWP Global warming potential; ODP Depletion potential of the stratospheric ozone layer; POCP Formation potential of tropospheric photochemical oxidants;
AP Acidification potential of land and water; EP Eutrophication potential; ADPM Abiotic depletion potential for non fossil resources; ADPE Abiotic depletion
potential for fossil resources
Leseeksempel 9,0 E-03 = 9,0*10 -3 = 0,009
*INA Indicator Not Assessed
relairetamåR tropsnarT gninkrivliT tropsnarT
/snojskurtsnoK esafsnojsallatsni
kurB
dlohekildeV nojsarapeR regnitfikstU gnirevoneR llenojsarepO kurbigrene llenojsarepO kurbnnav gniretnomeD tropsnarT
gnildnahebsllafvA
lit
llafvA
gnildnahebttuls
/gninnivnejg/kurbnejG
-gnirelukriser elaisnetop
NEPD-2662-1369-NO KALDFORMEDE HULPROFILER
6 / 8
Ressursbruk (Resource use)
Parameter Unit A1-A3 A4 A5 C1 C2 C3 C4 D
RPEE MJ 7,60E-01 1,07E-02 0 0 0 1,53E-02 1,19E-05 -1,37E+00
RPEM MJ 0,00E+00 0,00E+00 0 0 0 0,00E+00 0,00E+00 0,00E+00
TPE MJ 7,60E-01 1,07E-02 0 0 0 1,53E-02 1,19E-05 -1,37E+00
NRPE MJ 1,64E+01 7,53E-01 0 0 0 2,48E-03 1,48E-03 -1,44E+01
NRPM MJ 1,20E+01 0,00E+00 0 0 0 0,00E+00 0,00E+00 0,00E+00
TRPE MJ 2,84E+01 7,53E-01 0 0 0 2,48E-03 1,48E-03 -1,44E+01
SM kg 2,00E-01 0,00E+00 0 0 0 0,00E+00 0,00E+00 0,00E+00
RSF MJ 1,92E-05 0,00E+00 0 0 0 0,00E+00 0,00E+00 0,00E+00
NRSF MJ 0,00E+00 0,00E+00 0 0 0 0,00E+00 0,00E+00 0,00E+00
W m3 3,09E-02 1,41E-04 0 0 0 1,02E-06 1,60E-06 -9,85E-03
RPEE Renewable primary energy resources used as energy carrier; RPEM Renewable primary energy resources used as raw materials; TPE Total use of renewable
primary energy resources; NRPE Non renewable primary energy resources used as energy carrier; NRPM Non renewable primary energy resources used as
materials; TRPE Total use of non renewable primary energy resources; SM Use of secondary materials; RSF Use of renewable secondary fuels; NRSF Use of non
renewable secondary fuels; W Use of net fresh water
Leseeksempel 9,0 E-03 = 9,0*10 -3 = 0,009
*INA Indicator Not Assessed
Livsløpets slutt - Avfall (End of life - Waste)
Parameter Unit A1-A3 A4 A5 C1 C2 C3 C4 D
HW kg 8,00E-02 4,40E-07 0 0 0 6,12E-09 2,20E-09 -1,40E-04
NHW kg 1,69E-01 3,96E-02 0 0 0 1,88E-04 1,00E-02 -2,76E+00
RW kg INA* INA* 0 0 0 INA* INA* INA*
HW Hazardous waste disposed; NHW Non hazardous waste disposed; RW Radioactive waste disposed
Leseeksempel 9,0 E-03 = 9,0*10 -3 = 0,009
*INA Indicator Not Assessed
Livsløpets slutt - Utgangsfaktorer (End of life - Output flow)
Parameter Unit A1-A3 A4 A5 C1 C2 C3 C4 D
CR kg 0,00E+00 0,00E+00 0 0 0 0,00E+00 0,00E+00 0,00E+00
MR kg 1,22E-02 0,00E+00 0 0 0 9,90E-01 0,00E+00 0,00E+00
MER kg 2,02E-05 0,00E+00 0 0 0 0,00E+00 0,00E+00 0,00E+00
EEE MJ INA* INA* 0 0 0 INA* INA* INA*
ETE MJ INA* INA* 0 0 0 INA* INA* INA*
CR Components for reuse; MR Materials for recycling; MER Materials for energy recovery; EEE Exported electric energy; ETE Exported thermal energy
Leseeksempel 9,0 E-03 = 9,0*10 -3 = 0,009
*INA Indicator Not Assessed
NEPD-2662-1369-NO KALDFORMEDE HULPROFILER
7 / 8
Norske tilleggskrav
Klimagassutslipp fra bruk av elektrisitet i produksjonsfasen
Nasjonal produksjonsmiks fra import, lavspenning (inkludert produksjon av overføringslinjer, i tillegg til direkte utslipp og tap i nett) er brukt for anvendt elektrisitet i
produksjonsprosessen (A3). Bakgrunnsdata er presentert i tabellen under. Karakteriseringsfaktorer fra EN15804:2012+A1:2013 er benyttet.
Elektrisitetsmiks Datakilde Mengde Enhet
El-mix, Norway (kWh) ecoinvent 3.4 31,04 g CO2-ekv/kWh
Farlige stoffer
Produktet inneholder stoffer som er under 0,1 vekt% på REACH Kandidatliste og den norske prioritetslisten.
Inneklima
Bibliografi
NS-EN ISO 14025:2010 Miljømerker og deklarasjoner - Miljødeklarasjoner type III - Prinsipper og prosedyrer.
NS-EN ISO 14044:2006 Miljøstyring - Livsløpsvurderinger - Krav og retningslinjer.
NS-EN 15804:2012+A1:2013 Bærekraftig byggverk - Miljødeklarasjoner - Grunnleggende produktkategoriregler for byggevarer.
ISO 21930:2017 Sustainability in buildings and civil engineering works - Core rules for environmental product declarations of construction products.
ecoinvent v3, Allocation, cut-off by classification, Swiss Centre of Life Cycle Inventories.
Iversen et al., (2018) eEPD v3.0 - Background information for EPD generator system. LCA.no rapportnummer 04.18.
Vold et al., (2019) EPD generator for Norsk Stålforbund - Background information for industry application and LCA data, LCA.no rapportnummer 09.19.
NPCR Part A: Construction products and services. Ver. 1.0. April 2017, EPD-Norge.
NPCR 013 Part B for steel and aluminium construction products. Ver. 3.0 April 2019, EPD-Norge.
Programoperatør og utgiver Telefon: +47 23 08 80 00
Næringslivets Stiftelse for Miljødeklarasjoner e-post: post@epd-norge.no
PostBoks 5250 Majorstuen, 0303 Oslo,Norge web: www.epd-norge.no
Eier av deklarasjon Telefon: 22909000
Tibnor e-post: idar.vartdal@tibnor.com
Tevlingveien 15 , 1081 Oslo web: www.tibnor.com
Forfatter av livsløpsrapporten Telefon: +47 916 50 916
LCA.no AS e-post: post@lca.no
Dokka 1C , 1671 Kråkerøy web: www.lca.no
Utvikler av EPD-generator Telefon: +47 916 50 916
LCA.no AS e-post: post@lca.no
Dokka 1C,1671 Kråkerøy web: www.lca.no
NEPD-2662-1369-NO KALDFORMEDE HULPROFILER
8 / 8
