Environmental product declaration
in accordance with ISO 14025 and EN 15804+A2
Malmfuru - ubehandlet høvellast av furu
Eier av deklarasjonen: Programoperatør:
Stangeskovene AS Næringslivets Stiftelse for
miljødeklarasjoner
Produkt:
Malmfuru - ubehandlet høvellast av furu Deklarasjonsnummer:
Deklarert enhet: NEPD-8549-8209-NO
1 m3
Publiseringsnummer:
Deklarasjonen er basert på PCR:
EN 15804:2012+A2:2019 tjener som kjerne-PCR NEPD-8549-8209-NO
NPCR 015:2021 Part B for wood and wood-based
Godkjent dato: 18.12.2024
products for use in construction
Gyldig til: 18.12.2029
Næringslivets Stiftelse for
miljødeklarasjoner EPD software:
LCAno EPD generator ID: 667553
1 / 11
Generell informasjon
Produkt Eier av deklarasjonen:
Malmfuru - ubehandlet høvellast av furu Stangeskovene AS
Kontaktperson: Kjell-Olav Vestli
Telefon: +47 92 06 25 74
e-post: kjell-olav@esas.no
Programoperatør: Produsent:
Næringslivets Stiftelse for miljødeklarasjoner Stangeskovene Bjørnstad Bruk AS
Postboks 5250 Majorstuen, 0303 Oslo, Norge
Telefon: +47 977 22 020
web: www.epd-norge.no
Deklarasjonsnummer: Produksjonssted:
Stangeskovene Bjørnstad Bruk AS
NEPD-8549-8209-NO
Aremarkveien 44
1792 Tistedal, Norway
Deklarasjonen er basert på PCR: Kvalitet/Miljøsystem:
EN 15804:2012+A2:2019 tjener som kjerne-PCR PEFC ST 2002:2020 – Chain of Custody; Miljøfyrtån
NPCR 015:2021 Part B for wood and wood-based products for use in
construction
Erklæring om ansvar: Org. no.:
Eieren av deklarasjonen skal være ansvarlig for den​ underliggende 916 193 971
informasjon og bevis. EPD Norge skal​ ikke være ansvarlig med
hensyn til produsent informasjon, ​ livsløpsvurdering data og bevis.​
Deklarert enhet: Godkjent dato:
1 m3 Malmfuru - ubehandlet høvellast av furu 18.12.2024
Deklarert enhet med opsjon: Gyldig til:
A1-A3,A4,A5,C1,C2,C3,C4,D 18.12.2029
Årstall for studien:
2019
Funksjonell enhet: Sammenlignbarhet:
1 m3 ubehandlet Malmfuru, fra vugge-til-grav med en EPD av byggevarer er nødvendigvis ikke sammenlignbare hvis de ikke
referanselevetid på 60 år. samsvarer med NS-EN 15804 og ses i en bygningskontekst.
Generelt om verifikasjon av EPD fra verktøy: Utarbeidelse og verifikasjon av miljødeklarasjon:
Uavhengig verifikasjon av data, annen miljøinformasjon og EPD er Deklarasjonen er utarbeidet og verifisert ved bruk av EPDverktøy
foretatt etter ISO 14025:2010, kapittel 8.1.3 og 8.1.4. Verifikasjon av lca.tools ver EPD2021.09, utviklet av LCA.no AS. EPDverktøyet er
hver EPD foretas i henhold til EPD-Norge sine retningslinjer for integrert i bedriftens miljøstyringssystem, og godkjent av EPD-Norge
verifikasjon og godkjenning som krever at EPD-verktøy er i) integrert NEPDT52
i bedriftens miljøstyringssystem, ii) prosedyrer for bruk av EPD-
verktøy er godkjent av EPD-Norge og iii) prosessen gjennomgås årlig EPD er utarbeidet av: Thor Bertrand Grønnerød
av en uavhengig 3.parts verifikator. Se vedlegg G i EPD-Norge sine
Bedriftsspesifikke data og EPD er kontrollert av: Ole Aarbu
retningslinjer for mer informasjon om EPD-verktøy.
Verifikasjon av EPD-verktøy: Godkjent:
Uavhengig tredjepartsverifikasjon av verktøy, bakgrunnsdata og test-
EPD er gjort i henhold til EPD-Norge sine prosedyrer og retningslinjer
for verifisering og godkjenning av EPD-verktøy.
Tredjeparts verifikator:
Alexander Borg, Asplan Viak AS
(krever ikke signatur)
2 / 11
Produkt
Produktbeskrivelse:
Ubehandlet Malmfuru brukes til kledning, tretak og terrasser og andre utvendige konstruksjoner som ikke ligger i jordkontakt. Malmfuru er en
betegnelse på furu som ved alder og sein, tett vekst har oppnådd stor malmandel/andel kjerneved. Kjerneveden er fra naturens side mettet med
stoffer som gir produktet økt bestandighet mot sopp og råte.
Malmfuru kan overflatebehandles med jernvitrol eller beis, men det er ikke nødvendig.
For mer informasjon se https://www.stangeskovene.no/tips-og-inspirasjon/malmfuru
Produktspesifikasjon:
EPD'en omfatter alle dimensjoner av kledninger, tretak og annet treverk som skal benyttes utvendig.
Malmfuru kan Jernvitrolbehandles eller beises, dette bidrar til raskere og mere enhetlig fargeutvikling. Treverkets tekniske egenskaper forblir
uendret ved å benytte denne overflatebehandlingen.
Produktet produseres i mange ulike profiler og tykkelser. For kledning med en tykkelse på 22 mm forbrukes 0,022 m3/m2 dekkende panel.
Materialer kg %
Trevirke, tørr masse 490,00 85,47
Vann, i trevirke 83,30 14,53
Total 573,30 100,00
Emballasje kg %
Plastemballasje 0,25 100,00
Total inkl. emballasje 573,55 100,00
Tekniske data:
Furu har en gjennomsnittlig tørrdensitet på 490 kg/m3 og en fuktighet på 17 % relativ til tørr vekt.
Kledning blir produsert i henhold til NS-EN 14915 og SN/TS 3186.
Markedsområde:
Norge
Levetid, produkt:
Referanselevetiden er minst 60 år og er avhengig av klimatiske forhold og ytre påvirkning.
Levetid, bygg:
60 år.
LCA: Beregningsregler
Deklarert enhet:
1 m3 Malmfuru - ubehandlet høvellast av furu
Cut-off kriterier:
Alle viktige råmaterialer og all viktig energibruk er inkludert. Produksjonsprosessen for råmaterialene og energistrømmer som inngår med veldig
små mengder (<1%) er ikke inkludert. Summen av utelatte material- og energistrømmer er ikke over 5% per modul. Disse cut-off kriteriene gjelder
ikke for farlige materialer og stoffer.
Allokering:
Allokering er gjort iht. bestemmelser i EN 15804. I skogbruk er det er benyttet økonomisk allokering mellom sagtømmer og massevirke. På
sagbruk er inngående energi, vann, avfall, materialer og interntransport er delt opp i underprosesser og så allokert etter inntekt mellom hoved- og
biproduktene. Miljøpåvirkning og ressursforbruk for primærproduksjonen av resirkulerte materialer er allokert til det opprinnelige
produktsystemet.
Datakvalitet:
Spesifikke data for produktsammensetningen er fremskaffet av produsenten. De representerer produksjonen av det deklarerte produktet og ble
samlet inn for EPD-​utvikling i det oppgitte året for studien. Bakgrunnsdata er basert på registrerte EPDer iht. EN 15804, hvis tilgjengelig, Norsk
Treteknisk Institutt og LCA.no sine databaser, Ecoinvent, og andre LCA kilder. Datakvaliteten for råmaterialene i A1 er presentert i tabellen
nedenfor.
Materialer Kilde Datakvalitet År
Plastemballasje ecoinvent 3.6 Database 2019
Trevirke, tørr masse Treteknisk LCI 2022
Vann, i trevirke LCA.no Database 2024
3 / 11
Systemgrenser (X=inkludert, MND=modul ikke deklarert, MNR=modul ikke relevant)
Gevinst og belastninger
Produktfase Sammenstillingsfase Bruksfase Sluttfase
etter endt levetid (D)
A1 A2 A3 A4 A5 B1 B2 B3 B4 B5 B6 B7 C1 C2 C3 C4 D
X X X X X MND MND MND MND MND MND MND X X X X X
Systemgrenser:
Opptak og utslipp av karbondioksid fra biologisk opphav er beregnet basert på NS-EN 16485:2014. Denne metoden er basert på
modularitetsprinsippet i EN 15804:2012, og hvor utslipp skal telles med i den livsløpsmodulen hvor det faktisk skjer. Mengden karbondioksid er
beregnet i henhold til NS-EN 16449:2014. Nettobidraget til GWP fra biogent karbon er vist under «Ytterliggere miljøinformasjon».​ Flytskjemaet
nedenfor illustrerer systemgrensene for analysen:
Teknisk tilleggsinformasjon
relairetamåR tropsnarT gninkrivliT tropsnarT
​/snojskurtsnoK esafsnojsallatsni
kurB
dlohekildeV nojsarapeR regnitfikstU gnirevoneR llenojsarepO kurbigrene llenojsarepO kurbnnav gniretnomeD tropsnarT
gnildnahebsllafvA
lit
llafvA
gnildnahebttuls ​/gninnivnejg/kurbnejG elaisnetop-gnirelukriser
4 / 11
LCA: Scenarier og annen teknisk informasjon
Følgende informasjon beskriver scenariene for modulene i EPDen.
Det er forutsatt en transport til marked på 300 km hvor, 270 km foregår på stor lastebil og 30 km på mellomstor lastebil. Det er antatt 10% svinn
av materialer ved installasjon i tillegg til avfallshåndtering av emballasjen.
Bruksfasen er ikke deklarert.
Det er antatt at 10 % skiftes ut i løpet av levetiden.
Det er antatt 1 MJ energiforbruk for demontering ved endt levetid. Trevirke blir behandlet som rent trevirke (1141) i henhold til NS 9431:2011 og
blir behandlet med energigjenvinning. Transporten av treavfall er basert på gjennomsnittsavstanden for 2007 i Norge og utgjør 85 km (Raadal et
al. (2009).
Gevinsten av eksportert energi fra energigjenvinning i kommunalt avfallsanlegg er beregnet med erstatning av norsk el-miks og norsk
fjernvarmemiks.
Kapasitetsutnyttelse Verdi
Transport fra produksjonssted til bruker (A4) Distanse (km) Brennstoff/Energiforbruk Enhet
inkl. retur (%) (Liter/tonn)
Lastebil med henger, EURO 6 (kgkm) 53,3 % 270 0,023 l/tkm 6,21
Lastebil, EURO 6 (kgkm) 36,7 % 30 0,043 l/tkm 1,29
Byggefase (A5) Enhet Verdi
Elektrisitet, Norge (MJ) MJ/DU 1,00
Materialsvinn produkt, installasjon (andel) Units/DU 0,10
Avfallsbehandling av materialsvinn (andel) Units 0,10
Avfallsbehandling plast (kg) plastbånd kg 0,03
Avfallsbehandling plast (kg) dekkplast kg 0,24
Demontering (C1) Enhet Verdi
Elektrisitet, Norge (MJ) MJ/DU 1,00
Kapasitetsutnyttelse Verdi
Transport til avfallsbehandling (C2) Distanse (km) Brennstoff/Energiforbruk Enhet
inkl. retur (%) (Liter/tonn)
Lastebil, uspesifisert kapasitet, EURO 5 (kgkm) 46,9 % 85 0,033 l/tkm 2,81
Avfallsbehandling (C3) Enhet Verdi
Avfallsbehandling ubehandlet tre, 0% vann,
kg 490,00
forbrenning, Norge - C3 (kg)
Avfall til sluttbehandling (C4) Enhet Verdi
Avfallsbehandling ubehandlet tre, 0% vann,
kg 490,00
deponering av aske, Norge - C4 (kg)
Gevinst og belastninger etter endt levetid (D) Enhet Verdi
Avfallsbehandling ubehandlet tre, 0% vann,
substitusjon av elektrisitet og varme, Norge - D kg 490,00
(kg)
5 / 11
LCA: Resultater
LCA resultatene er presentert under for enheten som er definert på side 2 av EPD dokumentet.
Miljøpåvirkning (Environmental impact)
Indikator Enhet A1-A3 A4 A5 C1 C2 C3 C4 D
GWP-total kg CO2 -ekv -8,13E+02 1,49E+01 1,13E+01 6,76E-03 5,69E+00 9,05E+02 2,93E-01 -4,62E+01
GWP-fossil kg CO2 -ekv 8,37E+01 1,49E+01 1,11E+01 6,55E-03 5,68E+00 6,15E+00 2,92E-01 -4,60E+01
GWP-biogenic kg CO2 -ekv -8,97E+02 6,35E-03 1,13E-01 1,81E-04 2,41E-03 8,98E+02 1,50E-04 0,00E+00
GWP-luluc kg CO2 -ekv 8,64E-01 4,68E-03 8,73E-02 2,70E-05 1,97E-03 1,93E-03 4,53E-05 -1,32E-01
ODP kg CFC11 -ekv 1,59E-05 3,56E-06 2,12E-06 4,49E-10 1,29E-06 3,96E-07 3,38E-08 -5,23E-06
AP mol H+ -ekv 5,97E-01 4,71E-02 7,55E-02 5,12E-05 2,34E-02 9,15E-02 1,07E-03 -3,52E-01
EP-FreshWater kg P -ekv 3,85E-03 1,19E-04 4,14E-04 4,71E-07 4,62E-05 1,22E-04 3,81E-06 -1,52E-03
EP-Marine kg N -ekv 1,65E-01 1,02E-02 2,25E-02 5,63E-06 6,92E-03 4,48E-02 3,45E-04 -1,38E-01
EP-Terrestial mol N -ekv 2,10E+00 1,13E-01 2,74E-01 7,32E-05 7,66E-02 4,75E-01 3,90E-03 -1,57E+00
POCP kg NMVOC -ekv 6,30E-01 4,44E-02 8,08E-02 1,97E-05 2,41E-02 1,15E-01 1,08E-03 -4,05E-01
ADP-minerals&metals1 kg Sb-ekv 9,79E-04 2,91E-04 1,44E-04 4,88E-07 1,42E-04 1,68E-05 4,99E-07 -5,23E-04
ADP-fossil1 MJ 1,22E+03 2,39E+02 1,59E+02 8,94E-02 8,67E+01 4,15E+01 2,88E+00 -6,38E+02
WDP1 m3 6,64E+03 1,91E+02 7,08E+02 1,56E+01 8,09E+01 1,39E+00 1,56E-02 -1,36E+01
GWP-total = Globalt oppvarmingspotensial totalt; GWP-fossil = Globalt oppvarmingspotensial fossile brensler; GWP-biogenic = Globalt oppvarmingspotensial biogene
kilder; GWP-luluc = Globalt oppvarmingspotensial arealbruk og arealbruks endringer; ODP = Potensial for nedbryting av stratosfærisk ozon; AP = Forsuringspotensial for
kilder på land og vann; EP = overgjødslingspotensial til ferskvann, hav og jord; POCP = Potensial for fotokjemisk oksidantdanning; ADP-minerals&metals = Abiotisk
utarmingspotensial for ikke-fossile ressurser, mineraler og metaller; ADP-fossil = Abiotisk utarmingspotensial for fossile ressurser, fossile brensler; WDP =
Utarmingspotensial for vannressurser
"Leseeksempel: 9,0 E-03 = 9,0*10 -3 = 0,009"
*INA Indicator Not Assessed (indikator ikke vurdert)
1. Resultatene av denne miljøpåvirkningsindikatoren skal brukes med forsiktighet ettersom usikkerheten til resultatene er høy eller det er begrenset erfaring med bruk av
indikatoren.
Merknad om miljøpåvirkningen
6 / 11
Supplerende indikatorer for miljøpåvirkning
Indikator Enhet A1-A3 A4 A5 C1 C2 C3 C4 D
PM Sykdomstilfeller 7,73E-06 1,29E-06 1,05E-06 3,67E-10 4,46E-07 1,11E-06 1,42E-08 -2,58E-05
IRP2 kgBq U235 -ekv 5,75E+00 1,05E+00 7,32E-01 1,62E-03 3,79E-01 1,15E-01 1,34E-02 -3,78E+00
ETP-fw1 CTUe 1,79E+03 1,75E+02 2,16E+02 4,07E-01 6,47E+01 1,26E+02 4,90E+00 -3,04E+03
HTP-c1 CTUh 1,02E-07 0,00E+00 1,25E-08 1,90E-11 0,00E+00 2,35E-08 4,90E-10 -6,03E-08
HTP-nc1 CTUh 1,39E-06 1,73E-07 2,64E-07 4,58E-10 8,92E-08 1,03E-06 8,33E-09 -1,85E-06
SQP1 dimensjonsløs 2,62E+04 2,57E+02 2,66E+03 4,50E-02 7,64E+01 9,75E+01 4,95E+00 -1,09E+04
PM = Partikkelutslipp; IRP = Ioniserende stråling (helseeffekt); ETP-fw = Økotoksisitet (ferskvann); HTP-c = Toksisitet påvirkning på mennesker, kreft; HTP-nc = Toksisitet
påvirkning på mennesker, andre effekter enn kreft; SQP = Påvirkninger knyttet til arealbruksendringer / jordkvalitet
"Leseeksempel: 9,0 E-03 = 9,0*10 -3 = 0,009"
*INA Indicator Not Assessed (indikator ikke vurdert)
1. Resultatene av denne miljøpåvirkningsindikatoren skal brukes med forsiktighet ettersom usikkerheten til resultatene er høy eller det er begrenset erfaring med bruk av
indikatoren.
2. Denne påvirkningskategorien omhandler hovedsakelig den eventuelle effekten av lavdose ioniserende stråling på menneskers helse i atombrenselsyklusen. Den tar
ikke hensyn til effekter på grunn av mulige atomulykker, yrkesmessig eksponering eller på grunn av fjerning av radioaktivt avfall i underjordiske anlegg. Potensiell
ioniserende stråling fra jorda, fra radon og fra noen byggematerialer måles heller ikke av denne indikatoren.
7 / 11
Ressursbruk (Resource use)
Indikator Enhet A1-A3 A4 A5 C1 C2 C3 C4 D
PERE MJ 2,57E+03 3,08E+00 1,14E+03 1,16E+00 1,23E+00 9,43E+03 1,58E-01 -4,09E+03
PERM MJ 1,00E+04 0,00E+00 0,00E+00 0,00E+00 0,00E+00 -1,00E+04 0,00E+00 0,00E+00
PERT MJ 1,26E+04 3,08E+00 1,14E+03 1,16E+00 1,23E+00 -5,64E+02 1,58E-01 -4,09E+03
PENRE MJ 1,19E+03 2,39E+02 1,56E+02 8,95E-02 8,67E+01 4,15E+01 2,88E+00 -6,38E+02
PENRM MJ 2,94E+01 0,00E+00 -8,04E+00 0,00E+00 0,00E+00 0,00E+00 0,00E+00 0,00E+00
PENRT MJ 1,22E+03 2,39E+02 1,48E+02 8,95E-02 8,67E+01 4,15E+01 2,88E+00 -6,38E+02
SM kg 1,20E-02 0,00E+00 1,58E-03 0,00E+00 0,00E+00 0,00E+00 0,00E+00 0,00E+00
RSF MJ 5,81E-01 1,08E-01 2,06E+00 9,09E-04 4,38E-02 2,11E+01 0,00E+00 -2,74E+03
NRSF MJ 1,46E+00 3,67E-01 1,46E+00 2,27E-03 1,53E-01 1,34E+01 0,00E+00 -1,74E+03
FW m3 6,82E+00 2,70E-02 7,11E-01 8,65E-03 9,82E-03 1,73E-01 2,66E-03 -1,44E+01
PERE = Fornybar primærenergi brukt som energibærer; PERM = Fornybar primærenergi brukt som råmateriale; PERT = Total bruk av fornybar primærenergi; PENRE =
Ikke fornybar primærenergi brukt som energibærer; PENRM = Ikke fornybar primærenergi brukt som råmateriale; PENRT = Total bruk av ikke fornybar primærenergi; SM
= Bruk av sekundære materialer; RSF = Bruk av fornybart sekundære brensel; NRSF = Bruk av ikke fornybart sekundære brensel; FW = Netto bruk av ferskvann.
"Leseeksempel: 9,0 E-03 = 9,0*10 -3 = 0,009"
*INA Indicator Not Assessed (indikator ikke vurdert)
8 / 11
Livsløpets slutt - Avfall (End of life - Waste)
Indikator Enhet A1-A3 A4 A5 C1 C2 C3 C4 D
HWD kg 3,60E-01 1,30E-02 6,13E-01 5,74E-05 4,68E-03 5,36E-02 6,07E+00 -3,37E-01
NHWD kg 5,93E+01 1,93E+01 9,06E+00 6,89E-03 5,56E+00 1,52E+00 2,29E+00 -1,74E+01
RWD kg 7,65E-03 1,63E-03 1,00E-03 8,01E-07 5,90E-04 1,29E-04 1,74E-05 -2,64E-03
HWD = Avhendet farlig avfall; NHWD = Avhendet ikke-farlig avfall; RWD = Avhendet radioaktivt avfall
"Leseeksempel: 9,0 E-03 = 9,0*10 -3 = 0,009"
*INA Indicator Not Assessed (indikator ikke vurdert)
Livsløpets slutt - Utgangsfaktorer (End of life - Output flow)
Indikator Enhet A1-A3 A4 A5 C1 C2 C3 C4 D
CRU kg 0,00E+00 0,00E+00 0,00E+00 0,00E+00 0,00E+00 0,00E+00 0,00E+00 0,00E+00
MFR kg 5,34E-01 0,00E+00 1,93E-01 0,00E+00 0,00E+00 0,00E+00 0,00E+00 0,00E+00
MER kg 7,38E-03 0,00E+00 7,83E-04 0,00E+00 0,00E+00 5,93E+02 0,00E+00 0,00E+00
EEE MJ 4,10E-01 0,00E+00 4,15E-02 0,00E+00 0,00E+00 9,55E+02 0,00E+00 0,00E+00
EET MJ 6,19E+00 0,00E+00 6,27E-01 0,00E+00 0,00E+00 6,63E+03 0,00E+00 0,00E+00
CRU = Komponenter for gjenbruk, MFR Materialer for resirkulering, MER = Materialer for energigjenvinning, EEE = Eksportert elektrisk energi; EET = Eksportert termisk
energi
"Leseeksempel: 9,0 E-03 = 9,0*10 -3 = 0,009"
*INA Indicator Not Assessed (indikator ikke vurdert)
Informasjon om innholdet av biogent karbon
Indikator Enhet Ved port
Innhold av biogent karbon i produkt kg C 2,45E+02
Innhold av biogent karbon i emballasjen kg C 0,00E+00
Merk: 1 kg biogent karbon tilsvarer 44/12 kg CO2
9 / 11
Tilleggskrav
Klimagassutslipp fra bruk av elektrisitet i produksjonsfasen
Nasjonal produksjonsmiks fra import, lavspenning (inkludert produksjon av overføringslinjer, i tillegg til direkte utslipp og tap i nett) er brukt for
anvendt elektrisitet i produksjonsprosessen (A3). Bakgrunnsdata er presentert i tabellen under. Karakteriseringsfaktorer fra
EN15804:2012+A2:2019 er benyttet.
Elektrisitetsmiks Kilde Mengde Enhet
Elektrisitet, Norge (kWh) ecoinvent 3.6 24,33 g CO2-eq/kWh
Farlige stoffer
Produktet er ikke tilført stoffer fra REACH Kandidatliste eller den norske prioritetslisten.
Inneklima
Ytterligere miljøinformasjon
Ytterligere indikatorer for miljøpåvirkning nødvendig i NPCR Part A for construction products
Indikator Enhet A1-A3 A4 A5 C1 C2 C3 C4 D
GWPIOBC kg CO2 -ekv 8,51E+01 1,49E+01 1,12E+01 6,75E-03 5,69E+00 6,24E+00 2,92E-01 -4,78E+01
GWP-IOBC: Globalt oppvarmingspotensial beregnet etter prinsippet om umiddelbar oksidasjon. For å øke tydeligheten av biogent karbonbidrag til klimapåvirkning,
kreves indikatoren GWP-IOBC da den erklærer klimapåvirkninger beregnet i henhold til prinsippet om øyeblikkelig oksidasjon. GWP-IOBC er også referert til som GWP-
GHG i sammenheng med svensk lov om offentlige anskaffelser.
10 / 11
Bibliografi
NS-EN ISO 14025:2010 Miljømerker og deklarasjoner - Miljødeklarasjoner type III - Prinsipper og prosedyrer.
NS-EN ISO 14044:2006 Miljøstyring - Livsløpsvurderinger - Krav og retningslinjer.
NS-EN 15804:2012+A2:2019 Bærekraftig byggverk - Miljødeklarasjoner - Grunnleggende produktkategoriregler for byggevarer.
ISO 21930:2017 Sustainability in buildings and civil engineering works -
Core rules for environmental product declarations of construction products and services.
ecoinvent v3, Allocation, cut-off by classification, Swiss Centre of Life Cycle Inventories.
Iversen et al., (2021) eEPD v2021.09 Background information for EPD generator tool system verification, LCA.no rapportnummer: : 07.21.
EPD generator for NPCR 015 Part B for Wood-based products, Background information for EPD generator application and LCA data,
NPCR Part A: Construction products and services. Ver. 2.0, 24.03.2021 EPD Norway.
NPCR 015 Part B for wood and wood-based products , Ver. 4.0, 07.10.2021, EPD Norway.
Programoperatør og utgiver Telefon:+47 977 22 020
Næringslivets Stiftelse for miljødeklarasjoner e-post: post@epd-norge.no
Postboks 5250 Majorstuen, 0303 Oslo, Norge web: www.epd-norge.no
Eier av deklarasjonen: Telefon:+47 92 06 25 74
Stangeskovene AS e-post: kjell-olav@esas.no
Vikoddenveien 137, 1930 Aurskog, Norway web: www.stangeskovene.no
Forfatter av livsløpsrapporten Telefon:+47 98 85 33 33
Norsk Treteknisk Institutt (NTI) e-post: firmapost@treteknisk.no
Postboks 113 Blindern, 0314 Oslo, Norway web: www.treteknisk.no
Utvikler av EPD-generator Telefon:+47 916 50 916
LCA.no AS e-post: post@lca.no
Dokka 6A, 1671 Kråkerøy, Norway web: www.lca.no
ECO Platform web: www.eco-platform.org
ECO Portal web: ECO Portal
11 / 11
