Environmental product declaration
in accordance with ISO 14025 and EN 15804+A2
Huldæk P50 Heidelberg Materials Precast Denmark
Deklarationens ejer: Programoperatør:
Heidelberg Materials Precast Denmark A/S Næringslivets stiftelse for
Miljødeklarasjoner
Produkt:
Huldæk P50 Heidelberg Materials Precast Denmark Deklarationsnummer:
NEPD-9236-8829
Deklareret enhed:
1 tonne Publiseringsnummer:
NEPD-9236-8829
Deklarationen er baseret på PCR:
EN 15804:2012+A2:2019 tjener som kerne-PCR Godkendt dato:
EN 16757:2022 for Concrete and concrete elements 25.02.2025
Næringslivets stiftelse for Gyldig til:
Miljødeklarasjoner
25.02.2030
EPD software:
LCAno EPD generator ID: 728530
1 / 12
Generel information
Produkt Deklarationens ejer:
Huldæk P50 Heidelberg Materials Precast Denmark Heidelberg Materials Precast Denmark A/S
Kontaktperson: Driton Ramadani
Telefon: +45 72 17 10 00
e-post: driton.ramadani@heidelbergmaterials.dk
Programoperatør: Producent:
Næringslivets stiftelse for Miljødeklarasjoner Heidelberg Materials Precast Denmark A/S
Post Box 5250 Majorstuen, 0303 Oslo, Norway
Telefon: +47 977 22 020
web: www.epd-norge.no
Deklarationsnummer: Produktionssted:
Heidelberg Materials Precast Denmark A/S
NEPD-9236-8829 Mads Clausens Vej 58
6360 Tinglev, Denmark
Deklarationen er baseret på PCR: Kvalitet/Miljøsystem:
EN 15804:2012+A2:2019 tjener som kerne-PCR ISO 9001
EN 16757:2022 for Concrete and concrete elements
Erklæring om ansvar: Org. no.:
Ejeren af deklarationen er ansvarlig for den underliggende 33255047
information og dokumentation. EPD Norge er ikke ansvarlig for
producentinformationer, data om livscyklusvurdering og
dokumentation
Deklareret enhed: Godkendt dato:
1 tonne Huldæk P50 Heidelberg Materials Precast Denmark 25.02.2025
Deklareret enhed med option: Gyldig til:
A1,A2,A3,A4,C1,C2,C3,C4,D 25.02.2030
Årstal for studiet:
2024
Funktionel enhed: Sammenlignelighed:
Gennemsnit af P5016 huldæk, Med repræsentativ recept i EPDer for byggevarer er muligvis ikke sammenlignelige hvis ikke de
exponeringsklasse X0-XC1 overholder kravene i EN 15804 og ses i en byggesammenhæng.
Generelt om verifikation af EPD fra værktøj: Udarbejdelse og verifikation af miljødeklarationen
Uafhængig verifikation af data, anden miljøinformation og EPD er Deklarationen er udarbejdet og verificeret ved brug af EPDværktøj
foretaget efter ISO 14025:2010, kapitel 8.1.3 og 8.1.4. Individuel lca.tools ver EPD2022.03, udviklet af LCA.no AS. EPDværktøjet er
tredjepartsverificering af hver EPD er ikke nødvendig når værktøjet er integreret i virksomhedens miljøledelsessystem, og godkendt af EPD-
i)integreret i virksomhedens miljøledelsessystem, ii) procedurer for Norge, NEPDT62 EPD generator for Dansk Beton
brug af værktøjet er godkendt af EPD-Norge og iii) processen
granskes årlig. Se bilag G i EPD-Norges retningslinjer for yderligere EPD er udarbejdet af: Driton Ramadani
information om EPDværktøj.
Virksomhedssspecifikke data og EPD er kontrolleret af: Claus Henrik
Madsen
Verifikation af EPD- værktøj: Godkendt:
Uafhængig tredjepartsverifikation af værktøj, baggrundsdata og test-
EPD er foretaget i henhold til EPD-Norges procedurer og
retningslinjer for verificering og godkendelse af EPD-værktøj.
Tredjeparts verifikator:
Alexander Borg, Asplan Viak AS
(kræver ikke signatur)
2 / 12
Produkt
Produktbeskrivelse:
Huldæk som etageadskillelse i elementbyggeri. https://precast.heidelbergmaterials.dk/
Denne EPD er udarbejdet på baggrund af 2024 gennemsnitsdata.
Produkt EPD er udarbejdet for et huldæk i standard dimensioner. Spild som følge af kundens/rådgiverens
ønske til bortskær/indgreb i elementerne, herunder breddevarianter, udsparinger og lignende er ikke
medtaget i Produkt EPD. Den projektrelaterede spildfaktor kan eventuelt beregnes som total sum af
pladernes længde * 1,197 m divideret med byggeriets huldæksareal. Spildfaktor multipliceres på
miljøpåvirkningskategorierne.
Alt øvrigt spild fra produktion – herunder restbeton, endestykker på banerne, kasserede elementer og
fejlblandninger, er medtaget i produkt EPD.
Data på denne EPD leveres pr. ton. For at regne miljøfaktorerne om til pr. m² huldæk, skal følgende omregningsfaktorer bruges.
HD 180mm Uden fugebeton 301 kg/m²: 0,301 Med fugebeton 316 kg/m²: 0,316
HD 220mm Uden fugebeton 301 kg/m²: 0,301 Med fugebeton 317 kg/m²: 0,317
HD 265mm Uden fugebeton 353 kg/m²: 0,353 Med fugebeton 371 kg/m²: 0,371
HD 320mm Uden fugebeton 421 kg/m²: 0,421 Med fugebeton 444 kg/m²: 0,444
HD 400mm Uden fugebeton 495 kg/m²: 0,495 Med fugebeton 523 kg/m²: 0,523
Produktspecifikation:
Ekstruderet forspændt huldæk i beton P50
Materialer Værdi Enhed
Cement 13,01 %
Armering 1,25 %
Indstøbningsdele 0,1 %
Tilslag og vand 83,92 %
Tilsætningsstoffer 0,09 %
Filler 1,63 %
Tekniske data:
https://precast.heidelbergmaterials.dk/betonelementer/huldaek/
Densitet på elementerne ses på datablad.
Markedsområde:
Danmark
Levetid, produkt:
Levetiden for betonprodukter regnes oftest som 100 år (RSL Product) jf. Annex F i DS/EN
16757:2022.
Levetid, anlæg:
50
LCA: Beregningsregler
Deklareret enhed:
1 tonne Huldæk P50 Heidelberg Materials Precast Denmark
Cut-off kriterier:
Alle vigtige råmaterialer og alle vigtige energiforbrug er inkluderet. Produktionsprocesser for råmaterialer og energistrømme som indgår med
meget små mængder (mindre end 1%) kan udelades iht. EN 15804. Disse cut​off kriterier gælder ikke for farlige materialer og stoffer.
Allokering:
Allokering er foretaget iht. bestemmelser i EN 15804. Indgående energi og vand, samt produktion af affald i egen produktion er allokeret lige
mellem alle produkterne gennem masseallokering. Miljøpåvirkninger og ressourceforbrug for primærproduktion af recirkulerede materialer er
allokeret til det oprindelige produktsystem.
Datakvalitet:
3 / 12
Specifikke data for produktsammensætningen er fremskaffet af producenten. De repræsenterer productionen af det deklarerede produkt og blev
indsamlet til udarbejdelsen af denne EPDen i det angivne studieår. Baggrundsdata er baseret på EPDer iht. til EN 15804, og forskellige LCA
databaser Datakvaliteten for råmaterialerne i A1 er præsenteret i tabellen under.
Materialer Kilde datakvalitet År
Additives Supplier Supplier specific 2022
Aggregate ecoinvent 3.6 Database 2019
Cement NEPD-5923-5195-NO EPD 2022
Metal - Steel ecoinvent 3.6 Database 2019
Pigments and Fillers MD-20026-DA EPD 2020
Plastic - Polypropylene (PP) ecoinvent 3.6 Database 2019
Reinforcement EPD-BSW-20210265-CBA1-DE EPD 2019
Reinforcement GlobalEPD 001-005 EPD 2021
Sand ecoinvent 3.6 Database 2019
Water ecoinvent 3.6 Database 2019
4 / 12
Systemgrænser (X=inkluderet, MND=modul ikke deklareret, MNR=modul ikke relevant)
Produkt Bygge- proces Brug Endt levetid Udenfor systemgrænse
A1 A2 A3 A4 A5 B1 B2 B3 B4 B5 B6 B7 C1 C2 C3 C4 D
X X X X MND MND MND MND MND MND MND MND X X X X X
Systemgrænser:
Tillægsinformation
gnidnivdU fa r​effotsår tropsnarT lit gnillitsmerf
gnillitsmerfelairetaM
tropsnarT lit sdalpeggyb noitallatsnI gurB dlohegildeV noitarapeR gnintfiksdU gnirevoneR igrenE gurbdnaV gninvirdeN tropsnarT lit
gnildnahebsdlaffa gnildnahebsdlaffA
gnirenopeD
,eslednevnaneG
relle/go
gnidnivneg
elaitnetopsgurbneg
5 / 12
LCA: Scenarier og anden teknisk information
Følgende information beskriver scenariene for modulerne i EPDen.
kapacitetsudnyttelse Værdi
Transport til byggeplads (A4) Distance (km) Brændstof/energiforbrug Enhed
(inkl. afkast) % (Liter/ton)
Truck, over 32 tonnes, EURO 6 (km) - Europe 53,3 % 309 0,023 l/tkm 7,10
Nedrivning (C1) Enhed Værdi
Demolition of building per kg of cement-based
kg 986,000000000
product, C1 (kg)
Demolition of building per kg of Steel in cement-
kg 14,000000000
based product, C1 (kg)
kapacitetsudnyttelse Værdi
Transport affaldsbehandling (C2) Distance (km) Brændstof/energiforbrug Enhed
(inkl. afkast) % (Liter/ton)
Truck, over 32 tonnes, EURO 6 (km) - Europe 53,3 % 30 0,023 l/tkm 0,69
Affaldsbehandling (C3) Enhed Værdi
Waste treatment per kg Plastic, Mixture,
kg 0,40
incineration with fly ash extraction (kg)
Waste treatment of Steel in cement-based
kg 13,54
product after demolition, C3 (kg)
Waste treatment of cement-based product after
kg 954,053
demolition, C3 (kg)
Deponering (C4) Enhed Værdi
Landfilling of ashes from incineration of Plastics,
Mixture, municipal incineration with fly ash kg 0,013
extraction, process per kg ashes and residues (kg)
Waste, scrap steel, to landfill (kg) kg 0,45
Waste, concrete, to landfill (kg) kg 31,94
Genbrugs-, genanvendelses– el.
Enhed Værdi
genvindingspotentiale (D)
Substitution of electricity (MJ) MJ 0,61
Substitution of thermal energy, district heating
MJ 9,29
(MJ)
Substitution of primary steel with net scrap (kg) kg 8,70
Substitution of primary aggregates, gravel round
kg 954,053
(kg)
6 / 12
LCA: Resultater
Miljøpåvirkning (Environmental impact)
Indikator Enhed A1 A2 A3 A4 C1 C2 C3 C4 D
GWP-total kg CO2 -eq 1,15E+02 6,57E+00 1,43E+01 2,69E+01 4,00E+00 2,61E+00 2,24E+00 1,39E-01 -1,19E+01
GWP-fossil kg CO2 -eq 1,16E+02 6,57E+00 1,42E+01 2,69E+01 4,00E+00 2,61E+00 1,63E+00 1,39E-01 -1,18E+01
GWP-biogenic kg CO2 -eq -4,56E-01 2,63E-03 -9,78E-02 1,15E-02 7,50E-04 1,12E-03 6,00E-01 1,18E-04 -4,90E-02
GWP-luluc kg CO2 -eq 5,88E-02 2,11E-03 1,42E-01 8,19E-03 3,15E-04 7,96E-04 9,55E-04 2,72E-05 -7,63E-03
ODP kg CFC11 -eq 2,25E-06 1,55E-06 2,22E-06 6,48E-06 8,64E-07 6,30E-07 1,38E-07 6,76E-08 -3,93E-03
AP mol H+ -eq 1,84E-01 4,45E-02 4,18E-02 8,65E-02 4,19E-02 8,41E-03 5,77E-03 1,35E-03 -6,77E-02
EP-FreshWater kg P -eq 4,39E-03 4,80E-05 8,11E-05 2,14E-04 1,46E-05 2,08E-05 4,36E-05 1,04E-06 -6,52E-04
EP-Marine kg N -eq 4,58E-02 9,98E-03 1,71E-02 1,89E-02 1,85E-02 1,84E-03 1,73E-03 5,08E-04 -1,68E-02
EP-Terrestial mol N -eq 5,43E-01 1,12E-01 1,72E-01 2,11E-01 2,00E-01 2,05E-02 1,98E-02 5,59E-03 -1,82E-01
POCP kg NMVOC -eq 1,41E-01 3,49E-02 4,82E-02 8,30E-02 5,57E-02 8,07E-03 5,27E-03 1,60E-03 -6,96E-02
ADP-minerals&metals1 kg Sb-eq 3,59E-04 1,06E-04 9,06E-05 4,79E-04 6,14E-06 4,66E-05 8,82E-06 1,23E-06 -3,60E-04
ADP-fossil1 MJ 3,78E+02 1,04E+02 2,10E+02 4,36E+02 5,51E+01 4,24E+01 2,15E+01 4,48E+00 -1,18E+02
WDP1 m3 3,30E+03 7,36E+01 6,44E+01 3,35E+02 1,17E+01 3,25E+01 2,36E+03 9,43E+00 -1,25E+03
GWP-total = Global Warming Potential total; GWP-fossil = Global Warming Potential fossil fuels; GWP-biogenic = Global Warming Potential biogenic; GWP-luluc =
Global Warming Potential land use and land use change; ODP = Depletion potential of the stratospheric ozone layer; AP = Acidification potential, Accumulated
Exceedance; EP-freshwater = Eutrophication potential, fraction of nutrients reaching freshwater end compartment: EP-marine = Eutrophication potential, fraction of
nutrients reaching marine end compartment; EP-terrestrial = Eutrophication potential, Accumulated Exceedance; POCP = Formation potential of tropospheric ozone;
ADP-minerals&metals = Abiotic depletion potential for non-fossil resources; ADP-fossil = Abiotic depletion for fossil resources potential; WDP = Water (user)
deprivation potential, deprivation-weighted water consumption
"Læseeksempel 9,0 E-03 = 9,0*10 -3 = 0,009"
*INA Indicator Not Assessed
1. Resultaterne af denne miljøpåvirkningsindikator skal bruges med omhu, da usikkerheden på disse resultater er høj, eller da der er begrænset erfaring med indikatoren
Bemærkninger til miljøpåvirkninger
7 / 12
Yderligere miljøpåvirkninger
Indikator Enhed A1 A2 A3 A4 C1 C2 C3 C4 D
PM Disease incidence 1,49E-06 5,25E-07 7,99E-07 2,47E-06 5,07E-06 2,40E-07 8,99E-08 2,88E-08 -1,24E-06
IRP2 kgBq U235 -eq 2,25E+00 4,53E-01 3,17E-01 1,91E+00 2,40E-01 1,85E-01 3,58E-01 1,94E-02 -3,10E-01
ETP-fw1 CTUe 2,06E+03 7,37E+01 5,91E+01 3,19E+02 3,01E+01 3,10E+01 1,71E+01 2,22E+00 -5,76E+02
HTP-c1 CTUh 5,92E-08 0,00E+00 3,66E-09 0,00E+00 1,00E-09 0,00E+00 1,02E-09 6,50E-11 -4,81E-08
HTP-nc1 CTUh 4,10E-07 6,56E-08 7,34E-08 3,09E-07 2,80E-08 3,00E-08 1,60E-08 1,30E-09 9,51E-07
SQP1 dimensionless 7,01E+01 1,08E+02 9,47E+01 5,00E+02 6,69E+00 4,87E+01 1,21E+01 1,63E+01 7,27E+01
PM = Particulate Matter emissions; IRP = Ionizing radiation – human health; ETP-fw = Eco toxicity – freshwater; HTP-c = Human toxicity – cancer effects; HTP-nc =
Human toxicity – non cancer effects; SQP = Potential Soil Quality Index (dimensionless)
"Læseeksempel 9,0 E-03 = 9,0*10 -3 = 0,009"
*INA Indicator Not Assessed
1. Resultaterne af denne miljøpåvirkningsindikator skal bruges med omhu, da usikkerheden på disse resultater er høj, eller da der er begrænset erfaring med indikatoren
2. Denne påvirkningskategori omhandler hovedsagelig den eventuelle virkning af lavdosisioniserende stråling på menneskers sundhed af det nukleare
brændselskredsløb. Den tager ikke hensyn til effekter som følge af mulige nukleare ulykker, erhvervsmæssig eksponering eller på grund af deponering af radioaktivt
affald i underjordiske anlæg. Potentiel ioniserende stråling fra jorden, fra radon og fra nogle byggematerialer måles heller ikke med denne indikator.
8 / 12
Ressourceforbrug (Recource use)
Indikator Enhed A1 A2 A3 A4 C1 C2 C3 C4 D
PERE MJ 1,50E+02 1,22E+00 5,47E+01 5,49E+00 3,00E-01 5,34E-01 1,10E+01 6,89E-02 -2,00E+01
PERM MJ 7,66E+00 0,00E+00 -6,97E-01 0,00E+00 0,00E+00 0,00E+00 -6,97E+00 0,00E+00 0,00E+00
PERT MJ 1,58E+02 1,22E+00 5,40E+01 5,49E+00 3,00E-01 5,34E-01 4,02E+00 6,89E-02 -2,00E+01
PENRE MJ 4,28E+02 1,04E+02 2,10E+02 4,36E+02 5,51E+01 4,24E+01 2,15E+01 4,48E+00 -1,20E+02
PENRM MJ 1,55E+01 0,00E+00 -1,41E+00 0,00E+00 0,00E+00 0,00E+00 -1,41E+01 0,00E+00 0,00E+00
PENRT MJ 4,44E+02 1,04E+02 2,08E+02 4,36E+02 5,51E+01 4,24E+01 7,38E+00 4,48E+00 -1,20E+02
SM kg 3,13E+01 0,00E+00 3,93E-02 0,00E+00 0,00E+00 0,00E+00 0,00E+00 0,00E+00 0,00E+00
RSF MJ 1,61E+02 4,29E-02 4,40E-02 1,92E-01 0,00E+00 1,87E-02 1,56E-04 1,42E-03 1,68E-01
NRSF MJ 1,86E+02 1,53E-01 1,63E-01 6,44E-01 0,00E+00 6,26E-02 0,00E+00 4,14E-03 9,61E+00
FW m3 2,27E+00 1,09E-02 1,53E-02 4,97E-02 2,83E-03 4,83E-03 3,77E-02 5,33E-03 -1,38E+00
PERE = Use of renewable primary energy excluding renewable primary energy resources used as raw materials; PERM = Use of renewable primary energy resources used
as raw materials; PERT = Total use of renewable primary energy resources; PENRE = Use of non renewable primary energy excluding non-renewable primary energy
resources used as raw materials; PENRM = Use of non renewable primary energy resources used as raw materials; PENRT = Total use of non renewable primary energy
resources; SM = Use of secondary materials; RSF = Use of renewable secondary fuels; NRSF = Use of non-renewable secondary fuels; FW = Net use of fresh water
"Læseeksempel 9,0 E-03 = 9,0*10 -3 = 0,009"
*INA Indicator Not Assessed
9 / 12
Affaldskategorier (End of life - Waste)
Indikator Enhed A1 A2 A3 A4 C1 C2 C3 C4 D
HWD kg 6,18E-02 5,45E-03 3,47E-01 2,39E-02 1,62E-03 2,32E-03 2,13E-03 3,71E-04 -5,87E-02
NHWD kg 3,32E+00 8,08E+00 1,55E+00 3,79E+01 6,52E-02 3,69E+00 6,73E-02 3,24E+01 -4,20E+00
RWD kg 2,49E-03 7,11E-04 4,91E-04 2,98E-03 3,82E-04 2,90E-04 2,26E-04 1,84E-09 -2,71E-04
HWD = Hazardous waste disposed; NHWD = Non-hazardous waste disposed; RWD = Radioactive waste disposed
"Læseeksempel 9,0 E-03 = 9,0*10 -3 = 0,009"
*INA Indicator Not Assessed
Output flows (End of life - Output flow)
Indikator Enhed A1 A2 A3 A4 C1 C2 C3 C4 D
CRU kg 1,48E-05 0,00E+00 0,00E+00 0,00E+00 0,00E+00 0,00E+00 0,00E+00 0,00E+00 0,00E+00
MFR kg 3,55E-01 0,00E+00 1,07E+02 0,00E+00 0,00E+00 0,00E+00 9,68E+02 0,00E+00 0,00E+00
MER kg 0,00E+00 0,00E+00 1,09E+00 0,00E+00 0,00E+00 0,00E+00 4,00E-01 0,00E+00 0,00E+00
EEE MJ 0,00E+00 0,00E+00 6,19E-01 0,00E+00 0,00E+00 0,00E+00 6,15E-01 0,00E+00 0,00E+00
EET MJ 0,00E+00 0,00E+00 9,37E+00 0,00E+00 0,00E+00 0,00E+00 9,30E+00 0,00E+00 0,00E+00
CRU = Components for re-use; MFR = Materials for recycling; MER = Materials for energy recovery; EEE = Exported energy electrical; EET = Exported energy thermal
"Læseeksempel 9,0 E-03 = 9,0*10 -3 = 0,009"
*INA Indicator Not Assessed
Biogent kulstofindhold
Indikator Enhed Ved fabriksporten
Biogent kulstofindhold i produktet kg C 1,78E-01
Biogent kulstofindhold i medfølgende emballage kg C 0,00E+00
Bemærk: 1 kg biogent kulstof svarer til 44/12 kg CO2
10 / 12
Supplerende information
Drivhusgasemission fra elektricitetsforbruget i produktionsfasen
National produktionsmix som inkluderer import, produktion af overføringslinjer og tab i net lav spænding), er brugt som elektricitetsmix.
Baggrundsdata er præsenteret i tabellen nedenfor. Karakteriseringsfaktorer fra EN15804:2012+A2:2019 er benyttet.
Electricity mix Kilde Mængde Enhed
Electricity, Denmark, wind power, offshore (kWh) ecoinvent 3.6 15,43 g CO2-eq/kWh
Farlige stoffer
Produktet er ikke tilført stoffer fra REACH Kandidatliste.
Indeklima
Yderligere miljømæssig information
Yderligere miljøpåvirkningsindikatorer
Indikator Enhed A1 A2 A3 A4 C1 C2 C3 C4 D
GWPIOBC kg CO2 -eq 1,15E+02 6,57E+00 1,43E+01 2,69E+01 4,00E+00 2,61E+00 1,63E+00 1,40E-01 -1,67E+01
GWP-IOBC: Globalt opvarmningspotentiale beregnet efter princippet om øjeblikkelig oxidation. GWP-IOBC skaber klarhed over det biogene kulstofbidrag til
klimapåvirkningen.
11 / 12
Bibliografi
DS/EN ISO 14025:2010 Miljømærker og -deklarationer - Type III-miljøvaredeklarationer - Principper og procedurer.
DS/EN ISO 14044:2006/A1:2018 Miljøledelse – Livscyklusvurdering – Krav og vejledning
DS/EN 15804:2012+A2:2019 Bæredygtighed inden for byggeri og anlæg - Miljøvaredeklarationer - Grundlæggende regler for produktkategorien
byggevarer
ISO 21930:2017 Sustainability in buildings and civil engineering works, Core rules for environmental product declarations of construction
products.
ecoinvent v3, Alloc Rec, Swiss Centre of Life Cycle Inventories.
Iversen et al., (2021) eEPD v2021.09 Background information for EPD generator tool system verification, LCA.no Report number: 07.21
Vold et al., (2022) EPD generator for concrete and concrete elements
Background information for EPD generator application and LCA data, LCA.no report number: 06.22
Graafland et al., (2024) EPD generator for concrete and concrete elements, EN 16757 Background information for EPD generator application and
LCA data, LCA.no report number: 01.24
NS-EN 16757:2022 for concrete and concrete elements, Ver. 1.0, 04.11.2022, Standard Norway.
Programoperatør og udgiver Telefon: +47 977 22 020
Næringslivets stiftelse for Miljødeklarasjoner e-post: post@epd-norge.no
Post Box 5250 Majorstuen, 0303 Oslo, Norway web: www.epd-norge.no
Deklarationens ejer: Telefon: +45 72 17 10 00
Heidelberg Materials Precast Denmark A/S e-post: driton.ramadani@heidelbergmaterials.dk
Mads Clausens Vej 58, 6360 Tinglev, Denmark web: https://precast.heidelbergmaterials.dk/
Forfatter af livcyklussrapporten Telefon: +47 916 50 916
LCA.no AS e-post: post@lca.no
Dokka 6A, 1671 Kråkerøy, Norway web: www.lca.no
Udvikler af EPD-generator Telefon: +47 916 50 916
LCA.no AS e-post: post@lca.no
Dokka 6A, 1671 Kråkerøy, Norway web: www.lca.no
ECO Platform web: www.eco-platform.org
ECO Portal web: ECO Portal
12 / 12
