Environmental product declaration
in accordance with ISO 14025 and EN 15804+A2
Hollowcore Norrtälje Biobetong 2 Standard
Eier av deklarasjonen: Programoperatør:
Heidelberg Materials Precast Contiga AB – Concrete Næringslivets Stiftelse for
miljødeklarasjoner
Produkt:
Hollowcore Norrtälje Biobetong 2 Standard Deklarasjonsnummer:
Deklarert enhet: NEPD-8450-8109-NO
1 tonne
Publiseringsnummer:
Deklarasjonen er basert på PCR:
EN 15804:2012+A2:2019 tjener som kjerne-PCR NEPD-8450-8109-NO
NPCR 020:2021 Part B for Concrete and concrete
Godkjent dato: 11.12.2024
Næringslivets Stiftelse for elements
miljødeklarasjoner Gyldig til: 11.12.2029
EPD software:
LCAno EPD generator ID: 635919
1 / 12
Generell informasjon
Produkt Eier av deklarasjonen:
Hollowcore Norrtälje Biobetong 2 Standard Heidelberg Materials Precast Contiga AB – Concrete
Kontaktperson: Håvard Nyman
Telefon: +46 0522 636333
e-post: Havard.Nyman@contiga.se
Programoperatør: Produsent:
Næringslivets Stiftelse for miljødeklarasjoner Heidelberg Materials Precast Contiga AB – Concrete
Postboks 5250 Majorstuen, 0303 Oslo, Norge
Telefon: +47 977 22 020
web: www.epd-norge.no
Deklarasjonsnummer: Produksjonssted:
Heidelberg Materials Precast Contiga AB – Concrete
NEPD-8450-8109-NO
Kasenabbevägen 11A,
1662 451 91 Uddevalla, Sverige, Sweden
Deklarasjonen er basert på PCR: Kvalitet/Miljøsystem:
EN 15804:2012+A2:2019 tjener som kjerne-PCR Holds a local environmental diploma and is certified for ISO45001,
NPCR 020:2021 Part B for Concrete and concrete elements 14001 and 9001
Erklæring om ansvar: Org. no.:
Eieren av deklarasjonen skal være ansvarlig for den​ underliggende 556270-5979
informasjon og bevis. EPD Norge skal​ ikke være ansvarlig med
hensyn til produsent informasjon, ​ livsløpsvurdering data og bevis.​
Deklarert enhet: Godkjent dato:
1 tonn Hollowcore Norrtälje Biobetong 2 Standard
11.12.2024
Deklarert enhet med opsjon: Gyldig til:
A1,A2,A3,A4,C1,C2,C3,C4,D 11.12.2029
Årstall for studien:
2023
Funksjonell enhet: Sammenlignbarhet:
EPD av byggevarer er nødvendigvis ikke sammenlignbare hvis de ikke
samsvarer med NS-EN 15804 og ses i en bygningskontekst.
Generelt om verifikasjon av EPD fra verktøy: Utarbeidelse og verifikasjon av miljødeklarasjon:
Uavhengig verifikasjon av data, annen miljøinformasjon og EPD er Deklarasjonen er utarbeidet og verifisert ved bruk av EPD-verktøy
foretatt etter ISO 14025:2010, kapittel 8.1.3 og 8.1.4. Verifikasjon av lca.tools ver EPD2022.03, utviklet av LCA.no. EPD-verktøyet er
hver EPD foretas i henhold til EPD-Norge sine retningslinjer for integrert i bedriftens miljøstyringssystem, og godkjent av EPD-Norge
verifikasjon og godkjenning som krever at EPD-verktøy er i) integrert NEPDT03
i bedriftens miljøstyringssystem, ii) prosedyrer for bruk av EPD-
verktøy er godkjent av EPD-Norge og iii) prosessen gjennomgås årlig EPD er utarbeidet av: Christoffer Lantz
av en uavhengig 3.parts verifikator. Se vedlegg G i EPD-Norge sine
Bedriftsspesifikke data og EPD er kontrollert av: Håvard Nyman
retningslinjer for mer informasjon om EPD-verktøy.
Verifikasjon av EPD-verktøy: Godkjent:
Uavhengig tredjepartsverifikasjon av verktøy, bakgrunnsdata og test-
EPD er gjort i henhold til EPD-Norge sine prosedyrer og retningslinjer
for verifisering og godkjenning av EPD-verktøy.
Tredjeparts verifikator:
Jane Anderson, Construction LCA Ltd
(krever ikke signatur)
2 / 12
Produkt
Produktbeskrivelse:
Hollow core is a type of slab that is made of concrete and contains prestressed reinforcement. The elements have longitudinal air channels to
optimize material use and load-bearing capacity. The hollow cores are manufactured in different thicknesses depending on the desired function.
This type of slabs allows for large spans, which also provides good conditions for a flexible use of the building over its lifetime. It is also a very
resource-efficient product that utilizes the included material optimally.
The low w/c ratio and the high strength mean that the construction dries out quickly. With hollow core slabs, the building also receives very good
properties in terms of sound insulation and good resistance against fire and moisture. Another of the concrete's important properties is its ability
to store heat, which enables a low energy consumption and a lower power output during the building's entire operating time.
Hollow cores are 100% recyclable and enable fast, cost-effective and rational assembly in the construction project. This type of slab is also well
suited for reuse.
Produktspesifikasjon:
Materialer kg %
Kjemikalier 0,14 0,01
Sement 129,15 12,92
Tilsetningsstoffer 12,79 1,28
Tilslag 804,62 80,46
Vann 41,70 4,17
Metal - Steel 11,60 1,16
Total 1000,00 100,00
Tekniske data:
Declared element is HD/F 120/27 in concrete quality C45/55, w/c ratio 0.45 and with 6 tension lines Ø12.9.
However, this EPD is applicable for dimensions HD/F 120/20 - HD/F 120/42 as the environmental impact indicators do not differ by more than
10% from the declared value.
Cement is Heidelberg Materials Bascement CEM II 42.5 R. See EPD-HCG-20210157-CAA1-EN
More technical data and information on load capacity for different hollow core dimensions is available at Heidelberg Materials Precast Contiga's
concrete factory in Norrtälje.
Markedsområde:
Sweden
Levetid, produkt:
More than 50 years
Levetid, bygg eller anlegg:
More than 50 years
LCA: Beregningsregler
Deklarert enhet:
1 tonn Hollowcore Norrtälje Biobetong 2 Standard
Cut-off kriterier:
Alle viktige råmaterialer og all viktig energibruk er inkludert. Produksjonsprosessen for råmaterialene og energistrømmer som inngår med veldig
små mengder (mindre enn 1%) er ikke inkludert. Disse cut-off kriteriene gjelder ikke for farlige materialer og stoffer.
Allokering:
Allokering er gjort iht. bestemmelser i EN 15804. Inngående energi og vann, samt produksjon av avfall i egen produksjon er allokert likt mellom
alle produktene gjennom masseallokering. Miljøpåvirkning og ressursforbruk for primærproduksjonen av resirkulerte materialer er allokert til det
opprinnelige produktsystemet. Bearbeidingsprosessen og transport av materialet til produksjonssted er allokert til analysen i denne EPDen.
Datakvalitet:
Spesifikke data for produktsammensetningen er fremskaffet av produsenten. De representerer produksjonen av det deklarerte produktet og ble
samlet inn for EPD-​utvikling i det oppgitte året for studien. Bakgrunnsdata er basert på EPDer iht. EN 15804 og ulike LCA​ databaser.
Datakvaliteten for råmaterialene i A1 er presentert i tabellen nedenfor.
Materialer Kilde Datakvalitet År
Kjemikalier EPD-EFC-20210198-IBG1-EN EPD 2021
Metal - Steel S-P-07047 EPD 2022
Sement EPD-HCG-20210157-CAA1-EN EPD 2021
Tilsetningsstoffer Supplier EPD 2022
Tilslag ecoinvent 3.6 Database 2019
Vann ecoinvent 3.6 Database 2019
3 / 12
4 / 12
Systemgrenser (X=inkludert, MND=modul ikke deklarert, MNR=modul ikke relevant)
Gevinst og belastninger
Produktfase Sammenstillingsfase Bruksfase Sluttfase
etter endt levetid (D)
A1 A2 A3 A4 A5 B1 B2 B3 B4 B5 B6 B7 C1 C2 C3 C4 D
X X X X MND MND MND MND MND MND MND MND X X X X X
Systemgrenser:
Flytskjemaet nedenfor illustrerer systemgrensene for analysen:
Teknisk tilleggsinformasjon:
The product can be recycled by crushing
relairetamåR tropsnarT gninkrivliT tropsnarT
​/snojskurtsnoK esafsnojsallatsni
kurB
dlohekildeV nojsarapeR regnitfikstU gnirevoneR llenojsarepO kurbigrene llenojsarepO kurbnnav gniretnomeD tropsnarT
gnildnahebsllafvA
lit
llafvA
gnildnahebttuls ​/gninnivnejg/kurbnejG elaisnetop-gnirelukriser
5 / 12
LCA: Scenarier og annen teknisk informasjon
Følgende informasjon beskriver scenariene for modulene i EPDen.
Kapasitetsutnyttelse Verdi
Transport fra produksjonssted til bruker (A4) Distanse (km) Brennstoff/Energiforbruk Enhet
inkl. retur (%) (Liter/tonn)
Lastebil med henger, EURO 6 53,3 % 85 0,023 l/tkm 1,96
Demontering (C1) Enhet Verdi
Riving av bygg eller anlegg, per kg stål C1 (kg) kg/DU 11,45
Riving av bygg eller anlegg, per kg betong C1 (kg) kg/DU 988,55
Kapasitetsutnyttelse Verdi
Transport til avfallsbehandling (C2) Distanse (km) Brennstoff/Energiforbruk Enhet
inkl. retur (%) (Liter/tonn)
Lastebil med henger, EURO 6 53,3 % 85 0,023 l/tkm 1,96
Avfallsbehandling (C3) Enhet Verdi
Materialer til resirkulering (kg) kg 7,67
Avfallsbehandling av betong etter riving (kg) kg 672,21
Avfall til sluttbehandling (C4) Enhet Verdi
Avfall, skrapstål, til deponi (kg) kg 3,78
Avfall, betongslam, restbetong, til deponering
kg 316,34
(kg)
Gevinst og belastninger etter endt levetid (D) Enhet Verdi
Substitusjon av stål (kg) kg 3,71
Substitusjon av steinmaterialer (kg) kg 672,21
6 / 12
LCA: Resultater
LCA resultatene er presentert under for enheten som er definert på side 2 av EPD dokumentet.
Miljøpåvirkning (Environmental impact)
Indikator Enhet A1 A2 A3 A4 C1 C2 C3 C4 D
GWP-total kg CO2 -ekv 9,95E+01 3,02E+00 2,90E+00 7,41E+00 4,00E+00 7,41E+00 4,84E-01 1,37E+00 -5,66E+00
GWP-fossil kg CO2 -ekv 9,91E+01 3,02E+00 2,88E+00 7,40E+00 4,00E+00 7,40E+00 4,77E-01 1,37E+00 -5,62E+00
GWP-biogenic kg CO2 -ekv 3,14E-01 1,19E-03 2,17E-02 3,17E-03 7,50E-04 3,17E-03 4,12E-03 1,17E-03 -3,30E-02
GWP-luluc kg CO2 -ekv 6,46E-02 9,57E-04 1,56E-03 2,26E-03 3,15E-04 2,26E-03 6,61E-04 2,69E-04 -2,87E-03
ODP kg CFC11 -ekv 2,50E-06 7,07E-07 5,59E-07 1,79E-06 8,64E-07 1,79E-06 9,41E-08 6,67E-07 -4,10E-07
AP mol H+ -ekv 2,14E-01 2,20E-02 2,81E-02 2,38E-02 4,19E-02 2,38E-02 3,86E-03 1,34E-02 -3,41E-02
EP-FreshWater kg P -ekv 1,08E-02 2,17E-05 3,44E-05 5,89E-05 1,46E-05 5,89E-05 3,02E-05 1,02E-05 -2,92E-04
EP-Marine kg N -ekv 2,05E-02 4,89E-03 1,15E-02 5,22E-03 1,85E-02 5,22E-03 1,13E-03 5,02E-03 -9,00E-03
EP-Terrestial mol N -ekv 6,93E-01 5,49E-02 1,27E-01 5,82E-02 2,00E-01 5,82E-02 1,30E-02 5,53E-02 -9,94E-02
POCP kg NMVOC -ekv 2,07E-01 1,69E-02 3,49E-02 2,29E-02 5,57E-02 2,29E-02 3,49E-03 1,58E-02 -3,54E-02
ADP-minerals&metals1 kg Sb-ekv 9,73E-04 4,76E-05 2,84E-05 1,32E-04 6,14E-06 1,32E-04 6,06E-06 1,21E-05 -2,07E-04
ADP-fossil1 MJ 3,68E+02 4,75E+01 3,88E+01 1,20E+02 5,51E+01 1,20E+02 1,48E+01 4,42E+01 -6,04E+01
WDP1 m3 2,17E+03 3,32E+01 7,37E+02 9,22E+01 1,17E+01 9,22E+01 1,64E+03 9,31E+01 -1,01E+03
GWP-total = Globalt oppvarmingspotensial totalt; GWP-fossil = Globalt oppvarmingspotensial fossile brensler; GWP-biogenic = Globalt oppvarmingspotensial biogene
kilder; GWP-luluc = Globalt oppvarmingspotensial arealbruk og arealbruks endringer; ODP = Potensial for nedbryting av stratosfærisk ozon; AP = Forsuringspotensial for
kilder på land og vann; EP = overgjødslingspotensial til ferskvann, hav og jord; POCP = Potensial for fotokjemisk oksidantdanning; ADP-minerals&metals = Abiotisk
utarmingspotensial for ikke-fossile ressurser, mineraler og metaller; ADP-fossil = Abiotisk utarmingspotensial for fossile ressurser, fossile brensler; WDP =
Utarmingspotensial for vannressurser
"Leseeksempel: 9,0 E-03 = 9,0*10 -3 = 0,009"
*INA Indicator Not Assessed (indikator ikke vurdert)
1. Resultatene av denne miljøpåvirkningsindikatoren skal brukes med forsiktighet ettersom usikkerheten til resultatene er høy eller det er begrenset erfaring med bruk av
indikatoren.
Merknad om miljøpåvirkningen
7 / 12
Supplerende indikatorer for miljøpåvirkning
Indikator Enhet A1 A2 A3 A4 C1 C2 C3 C4 D
PM Sykdomstilfeller 2,27E-02 2,35E-07 6,90E-07 6,80E-07 5,07E-06 6,80E-07 6,18E-08 2,85E-07 -6,34E-07
IRP2 kgBq U235 -ekv 5,36E+03 2,07E-01 2,25E-01 5,26E-01 2,40E-01 5,26E-01 2,49E-01 1,92E-01 -2,24E-01
ETP-fw1 CTUe 3,70E+02 3,35E+01 3,90E+01 8,79E+01 3,01E+01 8,79E+01 1,05E+01 2,19E+01 -2,54E+02
HTP-c1 CTUh 4,02E-07 0,00E+00 1,78E-09 0,00E+00 1,00E-09 0,00E+00 6,72E-10 6,41E-10 -2,10E-08
HTP-nc1 CTUh 5,12E-06 2,94E-08 4,16E-08 8,50E-08 2,80E-08 8,50E-08 9,41E-09 1,28E-08 3,94E-07
SQP1 dimensjonsløs 1,97E+02 4,84E+01 7,84E+00 1,38E+02 6,69E+00 1,38E+02 8,38E+00 1,61E+02 5,65E+01
PM = Partikkelutslipp; IRP = Ioniserende stråling (helseeffekt); ETP-fw = Økotoksisitet (ferskvann); HTP-c = Toksisitet påvirkning på mennesker, kreft; HTP-nc = Toksisitet
påvirkning på mennesker, andre effekter enn kreft; SQP = Påvirkninger knyttet til arealbruksendringer / jordkvalitet
"Leseeksempel: 9,0 E-03 = 9,0*10 -3 = 0,009"
*INA Indicator Not Assessed (indikator ikke vurdert)
1. Resultatene av denne miljøpåvirkningsindikatoren skal brukes med forsiktighet ettersom usikkerheten til resultatene er høy eller det er begrenset erfaring med bruk av
indikatoren.
2. Denne påvirkningskategorien omhandler hovedsakelig den eventuelle effekten av lavdose ioniserende stråling på menneskers helse i atombrenselsyklusen. Den tar
ikke hensyn til effekter på grunn av mulige atomulykker, yrkesmessig eksponering eller på grunn av fjerning av radioaktivt avfall i underjordiske anlegg. Potensiell
ioniserende stråling fra jorda, fra radon og fra noen byggematerialer måles heller ikke av denne indikatoren.
8 / 12
Ressursbruk (Resource use)
Indikator Enhet A1 A2 A3 A4 C1 C2 C3 C4 D
PERE MJ 9,43E+01 5,52E-01 5,38E+01 1,51E+00 3,00E-01 1,51E+00 7,63E+00 6,81E-01 -8,89E+00
PERM MJ 1,64E-02 0,00E+00 0,00E+00 0,00E+00 0,00E+00 0,00E+00 0,00E+00 0,00E+00 0,00E+00
PERT MJ 9,43E+01 5,52E-01 5,38E+01 1,51E+00 3,00E-01 1,51E+00 7,63E+00 6,81E-01 -8,89E+00
PENRE MJ 4,67E+02 4,75E+01 3,88E+01 1,20E+02 5,51E+01 1,20E+02 1,48E+01 4,42E+01 -6,18E+01
PENRM MJ 8,09E-01 0,00E+00 0,00E+00 0,00E+00 0,00E+00 0,00E+00 0,00E+00 0,00E+00 0,00E+00
PENRT MJ 4,68E+02 4,75E+01 3,88E+01 1,20E+02 5,51E+01 1,20E+02 1,48E+01 4,42E+01 -6,18E+01
SM kg 3,95E+01 0,00E+00 0,00E+00 0,00E+00 0,00E+00 0,00E+00 0,00E+00 0,00E+00 0,00E+00
RSF MJ 8,22E+01 1,94E-02 5,29E-02 5,29E-02 0,00E+00 5,29E-02 0,00E+00 1,41E-02 2,28E-02
NRSF MJ 1,35E+02 6,90E-02 1,82E-01 1,77E-01 0,00E+00 1,77E-01 0,00E+00 4,04E-02 4,16E+00
FW m3 5,23E-01 4,90E-03 4,89E-01 1,37E-02 2,83E-03 1,37E-02 2,54E-02 5,27E-02 -9,65E-01
PERE = Fornybar primærenergi brukt som energibærer; PERM = Fornybar primærenergi brukt som råmateriale; PERT = Total bruk av fornybar primærenergi; PENRE =
Ikke fornybar primærenergi brukt som energibærer; PENRM = Ikke fornybar primærenergi brukt som råmateriale; PENRT = Total bruk av ikke fornybar primærenergi; SM
= Bruk av sekundære materialer; RSF = Bruk av fornybart sekundære brensel; NRSF = Bruk av ikke fornybart sekundære brensel; FW = Netto bruk av ferskvann.
"Leseeksempel: 9,0 E-03 = 9,0*10 -3 = 0,009"
*INA Indicator Not Assessed (indikator ikke vurdert)
9 / 12
Livsløpets slutt - Avfall (End of life - Waste)
Indikator Enhet A1 A2 A3 A4 C1 C2 C3 C4 D
HWD kg 4,47E-02 2,46E-03 5,79E-02 6,58E-03 1,62E-03 6,58E-03 1,48E-03 0,00E+00 -2,75E-02
NHWD kg 5,33E+02 3,62E+00 4,08E+00 1,05E+01 6,52E-02 1,05E+01 4,68E-02 3,20E+02 -1,86E+00
RWD kg 1,71E-03 3,26E-04 2,72E-04 8,21E-04 3,82E-04 8,21E-04 1,57E-04 0,00E+00 -1,95E-04
HWD = Avhendet farlig avfall; NHWD = Avhendet ikke-farlig avfall; RWD = Avhendet radioaktivt avfall
"Leseeksempel: 9,0 E-03 = 9,0*10 -3 = 0,009"
*INA Indicator Not Assessed (indikator ikke vurdert)
Livsløpets slutt - Utgangsfaktorer (End of life - Output flow)
Indikator Enhet A1 A2 A3 A4 C1 C2 C3 C4 D
CRU kg 4,81E-04 0,00E+00 0,00E+00 0,00E+00 0,00E+00 0,00E+00 0,00E+00 0,00E+00 0,00E+00
MFR kg 0,00E+00 0,00E+00 2,42E+00 0,00E+00 0,00E+00 0,00E+00 6,80E+02 0,00E+00 0,00E+00
MER kg 0,00E+00 0,00E+00 4,28E-01 0,00E+00 0,00E+00 0,00E+00 0,00E+00 0,00E+00 0,00E+00
EEE MJ 0,00E+00 0,00E+00 2,79E-01 0,00E+00 0,00E+00 0,00E+00 0,00E+00 0,00E+00 0,00E+00
EET MJ 0,00E+00 0,00E+00 4,22E+00 0,00E+00 0,00E+00 0,00E+00 0,00E+00 0,00E+00 0,00E+00
CRU = Komponenter for gjenbruk, MFR Materialer for resirkulering, MER = Materialer for energigjenvinning, EEE = Eksportert elektrisk energi; EET = Eksportert termisk
energi
"Leseeksempel: 9,0 E-03 = 9,0*10 -3 = 0,009"
*INA Indicator Not Assessed (indikator ikke vurdert)
Informasjon om innholdet av biogent karbon
Indikator Enhet Ved port
Innhold av biogent karbon i produkt kg C 0,00E+00
Innhold av biogent karbon i emballasjen kg C 9,72E-02
Merk: 1 kg biogent karbon tilsvarer 44/12 kg CO2
10 / 12
Tilleggskrav
Klimagassutslipp fra bruk av elektrisitet i produksjonsfasen
Nasjonal produksjonsmiks fra import, lavspenning (inkludert produksjon av overføringslinjer, i tillegg til direkte utslipp og tap i nett) er brukt for
anvendt elektrisitet i produksjonsprosessen (A3). Bakgrunnsdata er presentert i tabellen under. Karakteriseringsfaktorer fra
EN15804:2012+A2:2019 er benyttet.
Elektrisitetsmiks Kilde Mengde Enhet
Elektrisitet, Norge (kWh) ecoinvent 3.6 24,33 g CO2-eq/kWh
Farlige stoffer
Produktet er ikke tilført stoffer fra REACH Kandidatliste eller den norske prioritetslisten.
Inneklima
The product has a very small or no impact on the indoor climate
Ytterligere miljøinformasjon
Ytterligere indikatorer for miljøpåvirkning nødvendig i NPCR Part A for construction products
Indikator Enhet A1 A2 A3 A4 C1 C2 C3 C4 D
GWPIOBC kg CO2 -ekv 9,91E+01 3,02E+00 2,89E+00 7,41E+00 4,00E+00 7,41E+00 4,78E-01 1,37E+00 -7,76E+00
GWP-IOBC: Globalt oppvarmingspotensial beregnet etter prinsippet om umiddelbar oksidasjon. For å øke tydeligheten av biogent karbonbidrag til klimapåvirkning,
kreves indikatoren GWP-IOBC da den erklærer klimapåvirkninger beregnet i henhold til prinsippet om øyeblikkelig oksidasjon. GWP-IOBC er også referert til som GWP-
GHG i sammenheng med svensk lov om offentlige anskaffelser.
11 / 12
Bibliografi
NS-EN ISO 14025:2010 Miljømerker og deklarasjoner - Miljødeklarasjoner type III - Prinsipper og prosedyrer.
NS-EN ISO 14044:2006 Miljøstyring - Livsløpsvurderinger - Krav og retningslinjer.
NS-EN 15804:2012+A2:2019 Bærekraftig byggverk - Miljødeklarasjoner - Grunnleggende produktkategoriregler for byggevarer.
ISO 21930:2017 Sustainability in buildings and civil engineering works - Core rules for environmental product declarations of construction
products and services.
ecoinvent v3, Allocation, cut-off by classification, Swiss Centre of Life Cycle Inventories.
Iversen et al., (2021) eEPD v2021.09 Background information for EPD generator tool system verification, LCA.no rapportnummer: : 07.21.
Vold et al., (2022) EPD generator for concrete and concrete elements
Background information for EPD generator application and LCA data, LCA.no report number: 06.22
NPCR Part A: Construction products and services. Ver. 2.0. April 2021, EPD-Norge.
NPCR 020 Part B for concrete and concrete elements, Ver. 3.0, 20.09.2021, EPD Norway.
Programoperatør og utgiver Telefon:+47 977 22 020
Næringslivets Stiftelse for miljødeklarasjoner e-post: post@epd-norge.no
Postboks 5250 Majorstuen, 0303 Oslo, Norge web: www.epd-norge.no
Eier av deklarasjonen: Telefon:+46 0522 636333
Heidelberg Materials Precast Contiga AB – Concrete e-post: Havard.Nyman@contiga.se
Kasenabbevägen 11A,, 1662 451 91 Uddevalla, Sverige, Sweden web: www.contiga.se
Forfatter av livsløpsrapporten Telefon:+47 916 50 916
LCA.no AS e-post: post@lca.no
Dokka 6A, 1671 Kråkerøy, Norway web: www.lca.no
Utvikler av EPD-generator Telefon:+47 916 50 916
LCA.no AS e-post: post@lca.no
Dokka 6A, 1671 Kråkerøy, Norway web: www.lca.no
ECO Platform web: www.eco-platform.org
ECO Portal web: ECO Portal
12 / 12
