Environmental product declaration
in accordance with ISO 14025 and EN 15804+A2
JOTAPROFF Prima Wall 07, Jotun A/S
EEiieerr aavv ddeekkllaarraassjjoonneenn:: PPrrooggrraammooppeerraattøørr::
Jotun A/S Næringslivets Stiftelse for
miljødeklarasjoner
PPrroodduukktt::
JOTAPROFF Prima Wall 07, Jotun A/S DDeekkllaarraassjjoonnssnnuummmmeerr::
NEPD-4866-4123-NO
DDeekkllaarreerrtt eennhheett::
1 kg PPuubblliisseerriinnggssnnuummmmeerr::
NEPD-4866-4123-NO
DDeekkllaarraassjjoonneenn eerr bbaasseerrtt ppåå PPCCRR::
EN 15804:2012+A2:2019 tjener som kjerne-PCR GGooddkkjjeenntt ddaattoo::
IBU PCR Part B for coatings with organic binders (v1.7) 29.08.2023
Næringslivets Stiftelse for
GGyyllddiigg ttiill::
miljødeklarasjoner
29.08.2028
ver-031224
EEPPDD ssooffttwwaarree::
LCAno EPD generator ID: 67391
1 / 12
GGeenneerreellll iinnffoorrmmaassjjoonn
PPrroodduukktt EEiieerr aavv ddeekkllaarraassjjoonneenn::
JOTAPROFF Prima Wall 07, Jotun A/S Jotun A/S
Kontaktperson: Cleo Alves Otterbech
Telefon: +47 33 45 70 00
e-post: cleo.otterbech@jotun.no
PPrrooggrraammooppeerraattøørr:: PPrroodduusseenntt::
Næringslivets Stiftelse for miljødeklarasjoner Jotun A/S
Postboks 5250 Majorstuen, 0303 Oslo, Norge Hystadveien 167
Telefon: +47 977 22 020 3209 Sandefjord, Norway
web: www.epd-norge.no
DDeekkllaarraassjjoonnssnnuummmmeerr:: PPrroodduukkssjjoonnsssstteedd::
NEPD-4866-4123-NO Jotun A/S - Vindal
Industriveien 70
3219 Sandefjord, Norway
DDeekkllaarraassjjoonneenn eerr bbaasseerrtt ppåå PPCCRR:: KKvvaalliitteett//MMiilljjøøssyysstteemm::
EN 15804:2012+A2:2019 tjener som kjerne-PCR ISO 9001:2015 Certificate nr: 0044915-00, ISO 14001:2015
IBU PCR Part B for coatings with organic binders (v1.7) Certificate nr 0044914-00, ISO 45001: 2018 Certificate nr: 0098139
EErrkkllæærriinngg oomm aannssvvaarr:: OOrrgg.. nnoo..::
Eieren av deklarasjonen skal være ansvarlig for den​ underliggende 923 248 579
informasjon og bevis. EPD Norge skal​ ikke være ansvarlig med
hensyn til produsent informasjon, ​ livsløpsvurdering data og bevis.​
DDeekkllaarreerrtt eennhheett:: GGooddkkjjeenntt ddaattoo::
1 kg JOTAPROFF Prima Wall 07, Jotun A/S 29.08.2023
DDeekkllaarreerrtt eennhheett mmeedd ooppssjjoonn:: GGyyllddiigg ttiill::
A1,A2,A3,A4,C1,C2,C3,C4,D 29.08.2028
ÅÅrrssttaallll ffoorr ssttuuddiieenn::
2023
FFuunnkkssjjoonneellll eennhheett:: SSaammmmeennlliiggnnbbaarrhheett::
EPD av byggevarer er nødvendigvis ikke sammenlignbare hvis de ikke
samsvarer med NS-EN 15804 og ses i en bygningskontekst.
GGeenneerreelltt oomm vveerriiffiikkaassjjoonn aavv EEPPDD ffrraa vveerrkkttøøyy:: UUttaarrbbeeiiddeellssee oogg vveerriiffiikkaassjjoonn aavv mmiilljjøøddeekkllaarraassjjoonn::
Uavhengig verifikasjon av data, annen miljøinformasjon og EPD er Deklarasjonen er utarbeidet og verifisert ved bruk av EPD-verktøy
foretatt etter ISO 14025:2010, kapittel 8.1.3 og 8.1.4. Verifikasjon av lca.tools ver EPD2022.03, utviklet av LCA.no. EPD-verktøyet er
hver EPD foretas i henhold til EPD-Norge sine retningslinjer for integrert i bedriftens miljøstyringssystem, og godkjent av EPD-Norge.
verifikasjon og godkjenning som krever at EPD-verktøy er i) integrert Godkjenningsnummer: NEPDT07
i bedriftens miljøstyringssystem, ii) prosedyrer for bruk av EPD-
verktøy er godkjent av EPD-Norge og iii) prosessen gjennomgås årlig EPD er utarbeidet av: Ken Gudvangen
av en uavhengig 3.parts verifikator. Se vedlegg G i EPD-Norge sine
Bedriftsspesifikke data og EPD er kontrollert av: Ragnhild Bjerkvik
retningslinjer for mer informasjon om EPD-verktøy.
Alnes
VVeerriiffiikkaassjjoonn aavv EEPPDD--vveerrkkttøøyy:: GGooddkkjjeenntt::
Uavhengig tredjepartsverifikasjon av verktøy, bakgrunnsdata og test-
EPD er gjort i henhold til EPD-Norge sine prosedyrer og retningslinjer
for verifisering og godkjenning av EPD-verktøy.
Tredjeparts verifikator:
Anne Rønning, Norsus AS
(krever ikke signatur)
2 / 12
PPrroodduukktt
PPrroodduukkttbbeesskkrriivveellssee::
JOTAPROFF Prima Wall 07 er en slitesterk, løsemiddelfri, silkematt vanntynnet akryl dispersjonsmaling for innendørs bruk.
Det deklarerte produktet har høy mekanisk slitestyrke og meget god vedheft til underlaget. Produktet er ment til innendørs bruk og benyttes som
mellom- og toppstrøk der en silkematt flate ønskes.
JOTAPROFF Prima Wall 07 er egnet til vegg og underlag som bygningsplater/gipsplater, overmalbar tapet, vev, puss, betong og sandsparkel.
PPrroodduukkttssppeessiiffiikkaassjjoonn::
For informasjon on kriterier i Grønne Bygningsstandarder og miljømerker, se underkapittel "Teknisk tilleggsinformasjon".​
Materialsammensetningen av det deklarerte produktet er gitt nedenfor:
MMaatteerriiaalleerr VVeerrddii EEnnhheett
Vann 25 - 50 %
Bindemiddel 10 - 25 %
Ekstender 10 - 25 %
Titandioksid 10 - 25 %
Additiv 1 - 3 %
Pigment 1 - 3 %
Biocid 0 - 0.1 %
Løsemiddel 0 - 0.1 %
TTeekknniisskkee ddaattaa::
Litervekt: 1.3 g/cm³
Tørrstoff pr volum: 39 ± 2 volum%
Per strøk:
Spredeevne: 10 - 8 m²/l
Tørr filmtykkelse: 39 – 49 µm
Våt filmtykkelse: 100 – 125 µm
VOC for bruksklart produkt: EU grenseverdi for produktet (kat. A/a): 30 g/l. Produktet inneholder maks 1 g/l VOC.
Relevant formulering med antatt størst miljøpåvirkning er valgt for denne EPDen. For produkter med et utvalg av farger vil dette være den
formuleringen med høyest innhold av titandioksid.
Produktemballasjen inneholder 60 % resirkulert plast (mengden resirkulert innhold refererer til spannet, lokket og håndtaket er ikke inkludert) og
er basert på en gjennomsnittlig størrelse av plastemballasje. Sekundæremballasje som paller og plastfolie er inkludert i utregningen.
For sikkerhet, helse og miljøaspekter, se det deklarerte produktets sikkerhetsdatablader på www.jotun.com.
For utfyllende informasjon om tekniske data, samt beskrivelse av påføring og vedlikehold, se det deklarerte produktets tekniske datablad og FDV
(forvaltning, drift og vedlikehold) på www.jotun.no.
MMaarrkkeeddssoommrrååddee::
Skandinavia.
LLeevveettiidd,, pprroodduukktt::
Produktets levetid er svært avhengig av underlagets tilstand, konstruksjon og forhold under bruk.
LLeevveettiidd,, oobbjjeekktt::
Det malte objektet er ikke deklarert.
3 / 12
LLCCAA:: BBeerreeggnniinnggssrreegglleerr
DDeekkllaarreerrtt eennhheett::
1 kg JOTAPROFF Prima Wall 07, Jotun A/S
CCuutt--ooffff kkrriitteerriieerr::
Alle viktige råmaterialer og all viktig energibruk er inkludert. Produksjonsprosessen for råmaterialene og energistrømmer som inngår med veldig
små mengder (mindre enn 1%) er ikke inkludert. Disse cut-off kriteriene gjelder ikke for farlige materialer og stoffer.
AAllllookkeerriinngg::
Allokering er gjort iht. bestemmelser i EN 15804. Inngående energi og vann, samt produksjon av avfall i egen produksjon er allokert likt mellom
alle produktene gjennom masseallokering. Miljøpåvirkning og ressursforbruk for primærproduksjonen av resirkulerte materialer er allokert til det
opprinnelige produktsystemet. Bearbeidingsprosessen og transport av materialet til produksjonssted er allokert til analysen i denne EPDen.
DDaattaakkvvaalliitteett::
Spesifikke data for produktsammensetningen er fremskaffet av produsenten. De representerer produksjonen av det deklarerte produktet og ble
samlet inn for EPD-​utvikling i det oppgitte året for studien. Bakgrunnsdata er basert på EPDer iht. EN 15804 og ulike LCA​ databaser.
Datakvaliteten for råmaterialene i A1 er presentert i tabellen nedenfor.
MMaatteerriiaalleerr KKiillddee DDaattaakkvvaalliitteett ÅÅrr
Binders and Resins CEPE RM Database v3.0 Database 2016
Company
Emballasje Emballator 2020
specific dataset
Others CEPE RM Database v3.0 Database 2016
Pigments and Fillers CEPE RM Database v3.0 Database 2016
Solvent CEPE RM Database v3.0 Database 2016
Tilsetningsstoffer CEPE RM Database v3.0 Database 2016
4 / 12
SSyysstteemmggrreennsseerr ((XX==iinnkklluuddeerrtt,, MMNNDD==mmoodduull iikkkkee ddeekkllaarreerrtt,, MMNNRR==mmoodduull iikkkkee rreelleevvaanntt))
GGeevviinnsstt oogg
PPrroodduukkttffaassee SSaammmmeennssttiilllliinnggssffaassee BBrruukkssffaassee SSlluuttttffaassee bbeellaassttnniinnggeerr eetttteerr
eennddtt lleevveettiidd ((DD))
A1 A2 A3 A4 A5 B1 B2 B3 B4 B5 B6 B7 C1 C2 C3 C4 D
X X X X MND MND MND MND MND MND MND MND X X X X X
SSyysstteemmggrreennsseerr::
Flytskjemaet i figuren nedenfor illustrerer systemgrensene for analysen, i samsvar med modulprinsippet på EN 15804+A2. Analysen er en vugge til
port (A1-A3) studie, med alternativer, i tillegg til modul A4, transport til marked, er modulene C1-C4 og modul D inkludert.
TTeekknniisskk ttiilllleeggggssiinnffoorrmmaassjjoonn::
- Svanemerket (2096 0002)
Det deklarerte produktet bidrar til Green Building Standard-kreditter ved å oppfylle følgende spesifikke krav:
BREEAM® International v6.0 (2021)/BREEAM® International (2016)
- Hea 02: VOC exemplary emission (ISO 16000-serien) and the VOC content for Interior matt walls and ceilings (Gloss <25@60o) (10 g/l).
- Mat 01: Product-specific Type III EPD (ISO 14025;21930, EN 15804+A2) for Jotun A/S.
BREEAM-NOR v6.0 (2022):
- Hea 02-02: Mønstergyldig nivå. VOC innhold for Matt innendørs vegg- og takmaling (10g/l) og emisjonskrav (ISO 16000-serien).
- Mat 02: Produkt-spesifikk Type III EPD (ISO 14025, ISO 21930, EN 15804+A2) for Jotun A/S.
- Mat 02: Produktets sikkerhetsdatablad bekrefter at produktet ikke inneholder noen stoffer på den norske prioriteringslista (A20-lista) og REACH
godkjennings-/autorisasjonslista – Vedlegg XIV, forbud og begrensninger – Vedlegg XVII og SVHC kandidatlista.
BREEAM®NOR (2016)
- Hea 02: VOC-innhold for Matt innendørs vegg- og takmaling (maks 30 g/l) (EU Directive 2004/42/CE) og emisjonskrav (ISO 16000-serien).
- Mat 01: Produkt-spesifikk Type III EPD (ISO 14025, ISO 21930, EN 15804) for Jotun A/S.
- Mat 01: Produktets sikkerhetsdatablad bekrefter at produktet ikke inneholder noen stoffer på den norske A20-lista.
Tillegg sertifikater og godkjenninger kan være tilgjengelige på forespørsel.
relairetamåR tropsnarT gninkrivliT tropsnarT
​/snojskurtsnoK esafsnojsallatsni
kurB
dlohekildeV nojsarapeR regnitfikstU gnirevoneR llenojsarepO kurbigrene llenojsarepO kurbnnav gniretnomeD tropsnarT
gnildnahebsllafvA
lit
llafvA
gnildnahebttuls ​/gninnivnejg/kurbnejG elaisnetop-gnirelukriser
5 / 12
LLCCAA:: SScceennaarriieerr oogg aannnneenn tteekknniisskk iinnffoorrmmaassjjoonn
Følgende informasjon beskriver scenariene for modulene i EPDen.
Dette er en vugge-til-port (A1-A3) studie med alternativer, modulene C1-C4 og modul D er inkludert i tillegg til modul A4, transport til marked,
som beskrevet nedenfor.
Modul A4 inkluderer transport av 1 kg deklarert produkt i tillegg til emballasje fra produksjonssted til markedet hvor produktet selges.
Beregningen er basert på gjennomsnittlige avstander til distribusjonssentre i det lokale markedet. Det deklarerte produktet antas å bli transportert
med lastebiltypen som er vanlig å bruke lokalt.
Modul C modellerer slutten av levetiden til byggematerialet. Beregningene for modul C er basert på tørket/herdet maling. Tørkeprosessen/herding
skjer i modulene A5 og B2, derfor trekkes massen av løsemiddel og vann fra den totale malingsmassen i modul C. Tilsvarende, emballasjeavfall
genereres i modul A5 og B2, og blir derfor ikke tatt med i modul C.
Modul C1 er modellert med null miljøpåvirkning for det deklarerte produktet. Malingen fjernes ikke fra substratet under rivningen, derfor allokeres
miljøpåvirkningen til det malte objektet.
Modul C2 inkluderer transport av malingsavfallet til nærmeste avhending- eller avfallsbehandlingsanlegg. Det anntas at avfallet transporteres med
lastebil med verdier oppført i tabellen. Transportavstanden er satt til 50 km.
Modul C3 er modellert uten behandling av malingsavfall.
Modul C4. Malingsavfall avfallsbehandles sammen med substratet det er påført på. Et typisk scenario for substrat er deponering, derfor antas det
at 100 % av malingsavfallet sendes til deponeringsanlegg.
Modul D. Resirkulering av påført maling er ikke en vanlig praksis, derfor er gjenbruk, gjenvinning og resirkulerings-potensialet satt til null.
TTrraannssppoorrtt ffrraa pprroodduukkssjjoonnsssstteedd ttiill bbrruukkeerr KKaappaassiitteettssuuttnnyytttteellssee VVeerrddii
DDiissttaannssee ((kkmm)) BBrreennnnssttooffff//EEnneerrggiiffoorrbbrruukk EEnnhheett
((AA44)) iinnkkll.. rreettuurr ((%%)) ((LLiitteerr//ttoonnnn))
Truck Europe, over 32 tonnes, EURO 6 (km) 53,3 % 321 0,023 l/tkm 7,38
DDeemmoonntteerriinngg ((CC11)) EEnnhheett VVeerrddii
Energy use during decommissioning kWh/DU 0,00
KKaappaassiitteettssuuttnnyytttteellssee VVeerrddii
TTrraannssppoorrtt ttiill aavvffaallllssbbeehhaannddlliinngg ((CC22)) DDiissttaannssee ((kkmm)) BBrreennnnssttooffff//EEnneerrggiiffoorrbbrruukk EEnnhheett
iinnkkll.. rreettuurr ((%%)) ((LLiitteerr//ttoonnnn))
Truck Europe, over 32 tonnes, EURO 6 (km) 53,3 % 50 0,023 l/tkm 1,15
AAvvffaallllssbbeehhaannddlliinngg ((CC33)) EEnnhheett VVeerrddii
Waste treatment per kg Paint, municipal
kg/DU 0,00
incineration, Europe (kg)
AAvvffaallll ttiill sslluuttttbbeehhaannddlliinngg ((CC44)) EEnnhheett VVeerrddii
Waste treatment per kg Paint, inert material
kg/DU 0,54
landfill, Europe (kg)
GGeevviinnsstt oogg bbeellaassttnniinnggeerr eetttteerr eennddtt lleevveettiidd
EEnnhheett VVeerrddii
((DD))
Substitution of raw materials (kg) kg/DU 0,00
6 / 12
LLCCAA:: RReessuullttaatteerr
LCA resultatene er presentert under for enheten som er definert på side 2 av EPD dokumentet.
MMiilljjøøppååvviirrkknniinngg ((EEnnvviirroonnmmeennttaall iimmppaacctt))
IInnddiikkaattoorr EEnnhheett A1 A2 A3 A4 C1 C2 C3 C4 D
GWP-total kg CO2 -ekv 1,80E+00 8,29E-02 1,41E-01 2,92E-02 0,00E+00 2,36E-03 0,00E+00 1,05E-02 0,00E+00
GWP-fossil kg CO2 -ekv 1,79E+00 8,29E-02 1,40E-01 2,91E-02 0,00E+00 2,36E-03 0,00E+00 1,05E-02 0,00E+00
GWP-biogenic kg CO2 -ekv 1,75E-03 3,40E-05 3,45E-04 1,25E-05 0,00E+00 1,01E-06 0,00E+00 5,05E-06 0,00E+00
GWP-luluc kg CO2 -ekv 7,95E-05 2,54E-05 4,80E-05 8,88E-06 0,00E+00 7,19E-07 0,00E+00 3,48E-06 0,00E+00
ODP kg CFC11 -ekv 1,91E-07 1,93E-08 1,14E-08 7,03E-09 0,00E+00 5,69E-10 0,00E+00 2,93E-09 0,00E+00
AP mol H+ -ekv 1,27E-02 4,87E-04 4,20E-04 9,38E-05 0,00E+00 7,59E-06 0,00E+00 5,85E-05 0,00E+00
EP-FreshWater kg P -ekv 4,03E-04 6,29E-07 9,38E-07 2,32E-07 0,00E+00 1,88E-08 0,00E+00 9,23E-08 0,00E+00
EP-Marine kg N -ekv 1,78E-03 1,57E-04 1,48E-04 2,05E-05 0,00E+00 1,66E-06 0,00E+00 1,86E-05 0,00E+00
EP-Terrestial mol N -ekv 1,86E-02 1,74E-03 1,63E-03 2,29E-04 0,00E+00 1,85E-05 0,00E+00 2,06E-04 0,00E+00
POCP kg NMVOC -ekv 6,39E-03 5,11E-04 5,39E-04 9,00E-05 0,00E+00 7,28E-06 0,00E+00 6,14E-05 0,00E+00
ADP-minerals&metals1 kg Sb-ekv 2,48E-05 1,40E-06 1,07E-06 5,19E-07 0,00E+00 4,20E-08 0,00E+00 2,34E-07 0,00E+00
ADP-fossil1 MJ 2,92E+01 1,29E+00 8,16E-01 4,73E-01 0,00E+00 3,83E-02 0,00E+00 1,96E-01 0,00E+00
WDP1 m3 3,08E+00 9,74E-01 2,51E+01 3,63E-01 0,00E+00 2,94E-02 0,00E+00 1,35E-01 0,00E+00
GWP-total = Globalt oppvarmingspotensial totalt; GWP-fossil = Globalt oppvarmingspotensial fossile brensler; GWP-biogenic = Globalt oppvarmingspotensial biogene
kilder; GWP-luluc = Globalt oppvarmingspotensial arealbruk og arealbruks endringer; ODP = Potensial for nedbryting av stratosfærisk ozon; AP = Forsuringspotensial for
kilder på land og vann; EP = overgjødslingspotensial til ferskvann, hav og jord; POCP = Potensial for fotokjemisk oksidantdanning; ADP-minerals&metals = Abiotisk
utarmingspotensial for ikke-fossile ressurser, mineraler og metaller; ADP-fossil = Abiotisk utarmingspotensial for fossile ressurser, fossile brensler; WDP =
Utarmingspotensial for vannressurser
"Leseeksempel: 9,0 E-03 = 9,0*10 -3 = 0,009"
*INA Indicator Not Assessed (indikator ikke vurdert)
1. Resultatene av denne miljøpåvirkningsindikatoren skal brukes med forsiktighet ettersom usikkerheten til resultatene er høy eller det er begrenset erfaring med bruk av
indikatoren.
MMeerrkknnaadd oomm mmiilljjøøppååvviirrkknniinnggeenn
7 / 12
SSuupppplleerreennddee iinnddiikkaattoorreerr ffoorr mmiilljjøøppååvviirrkknniinngg
IInnddiikkaattoorr EEnnhheett A1 A2 A3 A4 C1 C2 C3 C4 D
PM Sykdomstilfeller 1,89E-07 7,15E-09 7,99E-09 2,68E-09 0,00E+00 2,17E-10 0,00E+00 1,08E-09 0,00E+00
IRP2 kgBq U235 -ekv 1,61E+02 5,65E-03 5,50E-03 2,07E-03 0,00E+00 1,67E-04 0,00E+00 8,33E-04 0,00E+00
ETP-fw1 CTUe 1,40E+01 9,41E-01 1,04E+00 3,46E-01 0,00E+00 2,80E-02 0,00E+00 1,32E-01 0,00E+00
HTP-c1 CTUh 6,86E-09 0,00E+00 1,36E-10 0,00E+00 0,00E+00 0,00E+00 0,00E+00 1,00E-12 0,00E+00
HTP-nc1 CTUh 4,35E-07 8,90E-10 1,30E-09 3,35E-10 0,00E+00 2,70E-11 0,00E+00 1,28E-10 0,00E+00
SQP1 dimensjonsløs 4,54E+00 1,45E+00 1,94E-01 5,43E-01 0,00E+00 4,39E-02 0,00E+00 2,43E-01 0,00E+00
PM = Partikkelutslipp; IRP = Ioniserende stråling (helseeffekt); ETP-fw = Økotoksisitet (ferskvann); HTP-c = Toksisitet påvirkning på mennesker, kreft; HTP-nc = Toksisitet
påvirkning på mennesker, andre effekter enn kreft; SQP = Påvirkninger knyttet til arealbruksendringer / jordkvalitet
"Leseeksempel: 9,0 E-03 = 9,0*10 -3 = 0,009"
*INA Indicator Not Assessed (indikator ikke vurdert)
1. Resultatene av denne miljøpåvirkningsindikatoren skal brukes med forsiktighet ettersom usikkerheten til resultatene er høy eller det er begrenset erfaring med bruk av
indikatoren.
2. Denne påvirkningskategorien omhandler hovedsakelig den eventuelle effekten av lavdose ioniserende stråling på menneskers helse i atombrenselsyklusen. Den tar
ikke hensyn til effekter på grunn av mulige atomulykker, yrkesmessig eksponering eller på grunn av fjerning av radioaktivt avfall i underjordiske anlegg. Potensiell
ioniserende stråling fra jorda, fra radon og fra noen byggematerialer måles heller ikke av denne indikatoren.
8 / 12
RReessssuurrssbbrruukk ((RReessoouurrccee uussee))
IInnddiikkaattoorr EEnnhheett A1 A2 A3 A4 C1 C2 C3 C4 D
PERE MJ 1,15E+00 1,61E-02 1,86E+00 5,96E-03 0,00E+00 4,82E-04 0,00E+00 2,28E-03 0,00E+00
PERM MJ 7,12E-02 0,00E+00 0,00E+00 0,00E+00 0,00E+00 0,00E+00 0,00E+00 0,00E+00 0,00E+00
PERT MJ 1,23E+00 1,61E-02 1,86E+00 5,96E-03 0,00E+00 4,82E-04 0,00E+00 2,28E-03 0,00E+00
PENRE MJ 3,10E+01 1,29E+00 8,16E-01 4,73E-01 0,00E+00 3,83E-02 0,00E+00 1,96E-01 0,00E+00
PENRM MJ 1,12E+00 0,00E+00 0,00E+00 0,00E+00 0,00E+00 0,00E+00 0,00E+00 0,00E+00 0,00E+00
PENRT MJ 3,21E+01 1,29E+00 8,16E-01 4,73E-01 0,00E+00 3,83E-02 0,00E+00 1,96E-01 0,00E+00
SM kg 1,43E-02 0,00E+00 1,82E-05 0,00E+00 0,00E+00 0,00E+00 0,00E+00 2,16E-05 0,00E+00
RSF MJ 2,42E-03 5,61E-04 1,53E-03 2,08E-04 0,00E+00 1,69E-05 0,00E+00 7,35E-05 0,00E+00
NRSF MJ 9,02E-03 1,93E-03 4,22E-03 6,98E-04 0,00E+00 5,65E-05 0,00E+00 2,86E-04 0,00E+00
FW m3 3,31E-02 1,45E-04 1,38E-02 5,39E-05 0,00E+00 4,36E-06 0,00E+00 9,74E-05 0,00E+00
PERE = Fornybar primærenergi brukt som energibærer; PERM = Fornybar primærenergi brukt som råmateriale; PERT = Total bruk av fornybar primærenergi; PENRE =
Ikke fornybar primærenergi brukt som energibærer; PENRM = Ikke fornybar primærenergi brukt som råmateriale; PENRT = Total bruk av ikke fornybar primærenergi; SM
= Bruk av sekundære materialer; RSF = Bruk av fornybart sekundære brensel; NRSF = Bruk av ikke fornybart sekundære brensel; FW = Netto bruk av ferskvann.
"Leseeksempel: 9,0 E-03 = 9,0*10 -3 = 0,009"
*INA Indicator Not Assessed (indikator ikke vurdert)
9 / 12
LLiivvsslløøppeettss sslluutttt -- AAvvffaallll ((EEnndd ooff lliiffee -- WWaassttee))
IInnddiikkaattoorr EEnnhheett A1 A2 A3 A4 C1 C2 C3 C4 D
HWD kg 9,77E-03 7,04E-05 8,53E-04 2,59E-05 0,00E+00 2,10E-06 0,00E+00 1,21E-05 0,00E+00
NHWD kg 9,95E-02 1,10E-01 1,99E-02 4,11E-02 0,00E+00 3,33E-03 0,00E+00 5,47E-01 0,00E+00
RWD kg 5,71E-05 8,83E-06 6,00E-06 3,23E-06 0,00E+00 2,62E-07 0,00E+00 1,31E-06 0,00E+00
HWD = Avhendet farlig avfall; NHWD = Avhendet ikke-farlig avfall; RWD = Avhendet radioaktivt avfall
"Leseeksempel: 9,0 E-03 = 9,0*10 -3 = 0,009"
*INA Indicator Not Assessed (indikator ikke vurdert)
LLiivvsslløøppeettss sslluutttt -- UUttggaannggssffaakkttoorreerr ((EEnndd ooff lliiffee -- OOuuttppuutt ffllooww))
IInnddiikkaattoorr EEnnhheett A1 A2 A3 A4 C1 C2 C3 C4 D
CRU kg 0,00E+00 0,00E+00 0,00E+00 0,00E+00 0,00E+00 0,00E+00 0,00E+00 0,00E+00 0,00E+00
MFR kg 0,00E+00 0,00E+00 5,68E-03 0,00E+00 0,00E+00 0,00E+00 0,00E+00 2,03E-05 0,00E+00
MER kg 0,00E+00 0,00E+00 9,93E-08 0,00E+00 0,00E+00 0,00E+00 0,00E+00 1,64E-07 0,00E+00
EEE MJ 0,00E+00 0,00E+00 2,01E-02 0,00E+00 0,00E+00 0,00E+00 0,00E+00 1,42E-06 0,00E+00
EET MJ 0,00E+00 0,00E+00 3,05E-01 0,00E+00 0,00E+00 0,00E+00 0,00E+00 2,15E-05 0,00E+00
CRU = Komponenter for gjenbruk, MFR Materialer for resirkulering, MER = Materialer for energigjenvinning, EEE = Eksportert elektrisk energi; EET = Eksportert termisk
energi
"Leseeksempel: 9,0 E-03 = 9,0*10 -3 = 0,009"
*INA Indicator Not Assessed (indikator ikke vurdert)
IInnffoorrmmaassjjoonn oomm iinnnnhhoollddeett aavv bbiiooggeenntt kkaarrbboonn
IInnddiikkaattoorr EEnnhheett VVeedd ppoorrtt
Innhold av biogent karbon i produkt kg C 0,00E+00
Innhold av biogent karbon i emballasjen kg C 2,11E-03
Merk: 1 kg biogent karbon tilsvarer 44/12 kg CO2
10 / 12
TTiilllleeggggsskkrraavv
KKlliimmaaggaassssuuttsslliipppp ffrraa bbrruukk aavv eelleekkttrriissiitteett ii pprroodduukkssjjoonnssffaasseenn
Nasjonal produksjonsmiks fra import, lavspenning (inkludert produksjon av overføringslinjer, i tillegg til direkte utslipp og tap i nett) er brukt for
anvendt elektrisitet i produksjonsprosessen (A3). Bakgrunnsdata er presentert i tabellen under. Karakteriseringsfaktorer fra
EN15804:2012+A2:2019 er benyttet.
EElleekkttrriissiitteettssmmiikkss KKiillddee MMeennggddee EEnnhheett
Electricity, Norway (kWh) ecoinvent 3.6 24,33 g CO2-eq/kWh
FFaarrlliiggee ssttooffffeerr
Produktet er ikke tilført stoffer fra REACH Kandidatliste eller den norske prioritetslisten.
IInnnneekklliimmaa
Det deklarerte produktet er emisjonstestet av RISE Research Institutes of Sweden/SP Technical Research Institute of Sweden eller Eurofins i
henhold til ISO 16000-serien (2006).
YYtttteerrlliiggeerree mmiilljjøøiinnffoorrmmaassjjoonn
YYtttteerrlliiggeerree iinnddiikkaattoorreerr ffoorr mmiilljjøøppååvviirrkknniinngg nnøøddvveennddiigg ii NNPPCCRR PPaarrtt AA ffoorr ccoonnssttrruuccttiioonn pprroodduuccttss
IInnddiikkaattoorr EEnnhheett A1 A2 A3 A4 C1 C2 C3 C4 D
GWPIOBC kg CO2 -ekv 1,80E+00 8,29E-02 1,40E-01 2,92E-02 0,00E+00 2,36E-03 0,00E+00 1,05E-02 0,00E+00
GWP-IOBC: Globalt oppvarmingspotensial beregnet etter prinsippet om umiddelbar oksidasjon. For å øke tydeligheten av biogent karbonbidrag til klimapåvirkning,
kreves indikatoren GWP-IOBC da den erklærer klimapåvirkninger beregnet i henhold til prinsippet om øyeblikkelig oksidasjon. GWP-IOBC er også referert til som GWP-
GHG i sammenheng med svensk lov om offentlige anskaffelser.
11 / 12
BBiibblliiooggrraaffii
NS-EN ISO 14025:2010 Miljømerker og deklarasjoner - Miljødeklarasjoner type III - Prinsipper og prosedyrer.
NS-EN ISO 14044:2006 Miljøstyring - Livsløpsvurderinger - Krav og retningslinjer.
NS-EN 15804:2012+A2:2019 Bærekraftig byggverk - Miljødeklarasjoner - Grunnleggende produktkategoriregler for byggevarer.
ISO 21930:2017 Sustainability in buildings and civil engineering works -
Core rules for environmental product declarations of construction products and services.
ecoinvent v3, Allocation, cut-off by classification, Swiss Centre of Life Cycle Inventories.
Iversen et al., (2021) eEPD v2021.09 Background information for EPD generator tool system verification, LCA.no rapportnummer: : 07.21.
Vold et al (2017). EPD and LCA tool for Jotun - Technical description and background information, OR 01.17, Ostfold Research, Fredrikstad 2017.
Iversen, (2022) EPD generator for Jotun, Background information for re-verification of EPD generator application and LCA data, LCA.no report
number: 15.22
NPCR Part A: Construction products and services. Ver. 2.0, 24.03.2021 EPD Norway.
IBU PCR Part B: Requirements on the EPD for Coatings with organic binders. v1.7, April 2019.
BREEAM International (2021): BREEAM International New Construction Technical Manual - SD250. Ver. 6.0 (2021).
BREEAM International (2016): BREEAM International New Construction Technical Manual - SD233. Ver. 2.0 (2017).
BREEAM-NOR v6.0 (2022): BREEAM-NOR v6.0 for nybygg, SD5076NOR. The Norwegian Green Building Council.
BREEAM-NOR (2016): BREEAM-NOR for nybygg 2016, SD5075NOR – Ver: 1.1. The Norwegian Green Building Council.
EU Directive 2004/42/CE: The limitation of emissions of volatile organic compounds due to the use of organic solvents in certain paints and
varnishes and vehicle refinishing products.
ISO 16000-series of indoor air standards for VOCs sampling and determination, i.e. 3, 6(2011); 9, 10, 11(2006).
REACH (2006): Regulation (EC) No 1907/2006 of the European Parliament and of the Council of 18 December 2006. REACH Authorization list –
Annex XIV, the Restriction list – Annex XVII and the SVHC candidate list.
Svanemerket (2023): Svanenmärkning av Inomhusmålarfärg och -lack, version 3.12, Nordisk Miljömärkning.
Teknisk sjekkliste A20 og den norske prioritetslisten (2023): Miljøgiftslisten. Miljødirektoratet.
PPrrooggrraammooppeerraattøørr oogg uuttggiivveerr Telefon:+47 977 22 020
Næringslivets Stiftelse for miljødeklarasjoner e-post: post@epd-norge.no
Postboks 5250 Majorstuen, 0303 Oslo, Norge web: www.epd-norge.no
EEiieerr aavv ddeekkllaarraassjjoonneenn:: Telefon:+47 33 45 70 00
Jotun A/S e-post: cleo.otterbech@jotun.no
Hystadveien 167, 3209 Sandefjord, Norway web: www.jotun.no
FFoorrffaatttteerr aavv lliivvsslløøppssrraappppoorrtteenn Telefon:+47 916 50 916
LCA.no AS e-post: post@lca.no
Dokka 6A, 1671 Kråkerøy, Norway web: www.lca.no
UUttvviikklleerr aavv EEPPDD--ggeenneerraattoorr Telefon:+47 916 50 916
LCA.no AS e-post: post@lca.no
Dokka 6A, 1671 Kråkerøy, Norway web: www.lca.no
ECO Platform web: www.eco-platform.org
ECO Portal web: ECO Portal
12 / 12
