Ver1 2015
ENVIRONMENTAL PRODUCT DECLARATION
in accordance with ISO 14025, ISO 21930 and EN 15804
Eier av deklarasjonen: Elektroskandia Norge AS
Programoperatør: Næringslivets Stiftelse for Miljødeklarasjoner
Utgiver: Næringslivets Stiftelse for Miljødeklarasjoner
Deklarasjonsnummer: NEPD-2845-1537-NO
Publiseringsnummer: NEPD-2845-1537-NO
ECO Platform registreringsnummer: -
Godkjent dato: 19.05.2021
Gyldig til: 19.05.2026
KORRUGERT DV KABELRØR,110MM - PRODUSERT MED NORSK,
RESIRKULERT PLAST
Elektroskandia Norge AS
www.epd-norge.no
NEPD-2845-1537-NO KORRUGERT DV KABELRØR,110MM - PRODUSERT MED NORSK, RESIRKULERT PLAST
1 / 8
Generell informasjon
Produkt: Eier av deklarasjonen:
KORRUGERT DV KABELRØR,110MM - PRODUSERT MED NORSK, RESIRKULERT PLAST
Elektroskandia Norge AS
Kontaktperson: Pål Kristiansen
Telefon: +47 97 66 22 12
e-post: pkr@elektroskandia.no
Programoperatør: Produsent:
Industriplast AS
Næringslivets stiftelse for Miljødeklarasjoner
Pb. 5250 Majorstuen, 0303 Oslo
Phone: +47 23 08 80 00
e-post: post@epd-norge.no
Deklarasjonsnummer: Produksjonssted:
Industriplast AS
NEPD-2845-1537-NO Slettebrekkdalen 2 5303 Follese
Norway
ECO Platform registreringsnummer: Kvalitet/Miljøsystem:
ISO 14001, ISO 9001
Deklarasjonen er basert på PCR: Org. no.:
977 454 700
EN 15804:2012+A1:2013 tjener som kjerne-PCR
NPCR 028 Part B for Cable pipes
Erklæring om ansvar: Godkjent dato: 19.05.2021
Eieren av deklarasjonen skal være ansvarlig for den
underliggende informasjon og bevis. EPD Norge skal Gyldig til: 19.05.2026
ikke være ansvarlig med hensyn til produsent informasjon,
livsløpsvurdering data og bevis.
Deklarert enhet: Årstall for studien:
1 m KORRUGERT DV KABELRØR,110MM - PRODUSERT MED NORSK, RESIRKULERT
2020
PLAST
Deklarert enhet med opsjon: Sammenlignbarhet:
EPD av byggevarer er nødvendigvis ikke sammenlignbare hvis de ikke samsvarer
A1,A2,A3,A4,A5,C1,C2,C3,C4,D
med NS-EN 15804 og ses i en bygningskontekst.
Funksjonell enhet: Miljødeklarasjonen er utarbeidet av:
1 meter dv korrugert rør kveil Deklarasjonen er utarbeidet og verifisert ved bruk av EPDverktøy lca.tools
ver EPD2020.11, utviklet av LCA.no AS. EPDverktøyet er integrert i
bedriftens miljøstyringssystem, og godkjent av EPD-Norge
Generelt om verifikasjon av EPD fra verktøy:
EPD er utarbeidet av:
Uavhengig verifikasjon av data, annen miljøinformasjon og EPD er foretatt
etter ISO 14025:2010, kapittel 8.1.3 og 8.1.4. Individuell Ole-Kristian Holmedal - Industriplast AS
tredjepartsverifisering av hver EPD er ikke nødvendig når verktøyet er i)
integrert i bedriftens miljøstyringssystem, ii) prosedyrer for bruk av
Bedriftsspesifikke data og EPD er kontrollert av:
verktøyet er godkjent av EPD-Norge og iii) prosessen granskes årlig. Se
vedlegg G i EPD-Norges retningslinjer for ytterligere informasjon om EPD-
Dan Fredrik Halvorsen - Industriplast AS
verktøy.
Verifikasjon av EPD-verktøy: Godkjent:
Uavhengig tredjepartsverifikasjon av verktøy, bakgrunnsdata og test-EPD
Sign
er gjort i henhold til EPD-Norge sine prosedyrer og retningslinjer for
verifisering og godkjenning av EPD-verktøy.
Fredrik Moltu Johnsen, Norsus AS
(krever ikke signatur) Håkon Hauan, Daglig leder EPD-Norge
NEPD-2845-1537-NO KORRUGERT DV KABELRØR,110MM - PRODUSERT MED NORSK, RESIRKULERT PLAST
2 / 8
Produkt
Produktbeskrivelse: Tekniske data:
Følgende standarder:
DV korrugert kabelrør; beskyttelse for alle typer kabler
NS 2961:2000
Produktspesifikasjon: NEK-EN 61386-1
NEK-EN 61386-24
Produsert i polyetylen, densitet ca 0,95kg/dm³
EN 60754-1
Ringstivhet = SN9
Markedsområde:
Materialer kg %
Primært tiltenkt som ekstra kabelbeskyttelse for lavspentinstallasjoner.
Pigments 0,01 2,00
Levetid, produkt:
Polyethylene 0,19 34,00
Plastic recycled 0,07 12,50 30år +
Polyethylene (LDPE) recycled 0,21 37,50
Levetid, bygg/anlegg:
Mineral additives 0,08 14,00
30år +
Totalt: 0,55
LCA: Beregningsregler
Deklarert enhet: Allokering:
1 m KORRUGERT DV KABELRØR,110MM - PRODUSERT MED NORSK, Allokering er gjort iht. bestemmelser i EN 15804. Inngående energi og vann,
RESIRKULERT PLAST samt produksjon av avfall i egen produksjon er allokert likt mellom alle
produktene gjennom masseallokering. Miljøpåvirkning og ressursforbruk for
Cut-off kriterier:
primærproduksjonen av resirkulerte materialer er allokert til det opprinnelige
Alle viktige råmaterialer og all viktig energibruk er inkludert. produktsystemet. Bearbeidingsprosessen og transport av materialet til
Produksjonsprosessen for råmaterialene og energistrømmer som inngår produksjonssted er allokert til analysen i denne EPDen.
med veldig små mengder (mindre enn 1%) er ikke inkludert. Disse cut-
off kriteriene gjelder ikke for farlige materialer og stoffer.
Datakvalitet:
Spesifikke data for produktsammensetningen er fremskaffet av produsenten. De representerer produksjonen av det deklarerte produktet og ble samlet inn for
EPD- utvikling i det oppgitte året for studien. Bakgrunnsdata er basert på registrerte EPDer i henhold til EN 15804, Østfoldforskning sine databaser, ecoinvent
og andre LCA databaser. Datakvaliteten for råmaterialene i A1 er presentert i tabellen nedenfor.
Materials Source Data quality Year
Mineral additives ecoinvent 3.6 Database 2019
Pigments ecoinvent 3.6 Database 2019
Polyethylene ecoinvent 3.6 Database 2019
Polyethylene (LDPE) recycled ecoinvent 3.6 Database 2019
Producer
Plastic recycled Industriplast AS 2021
spesific
NEPD-2845-1537-NO KORRUGERT DV KABELRØR,110MM - PRODUSERT MED NORSK, RESIRKULERT PLAST
3 / 8
Systemgrenser:
1m av kveilet dv korrugert kabelrør 110mm
Systemgrenser er alle trinn fra råvareuttak og produksjon av PE samt additiver (A1), transport av råmaterialer til
produksjonslokale (A2) og produksjon av ferdig produkt (A3) og transport til grossist (A4). Installasjonsfase (A5) er snittberegnet og vil kunne variere.
Sluttfase (C1-C4) og mulig gjenbruk etter endt levetid (D) er delvis inkludert med anslåtte verdier, men rørene forventes å bli i grunn etter endt levetid
Flytskjemaet nedenfor illustrerer systemgrensene for analysen:
Teknisk tilleggsinformasjon
Våre fleksible dobbeltveggede rør er designet for mekanisk beskyttelse for alle typer kabler.
Hver kveil kommer med 15% ekstra trekketråd og 1 skjøtemuffe.
Kan legges direkte i grøft, og tåler store temperatursvingninger.
NEPD-2845-1537-NO KORRUGERT DV KABELRØR,110MM - PRODUSERT MED NORSK, RESIRKULERT PLAST
4 / 8
LCA: Scenarier og annen teknisk informasjon
Følgende informasjonen beskriver scenariene for modulene i EPDen.
I A4 er transportavstand fra produksjonssted til grossistlager inkludert. En avstand på 300 km ble lagt til som tilleggstransport til markedet.
Installasjon i grøfter (A5) og fjerning (C1) antas å gjøres sammen med andre produkter og bør vurderes på et konstruksjonsnivå.
For B1-B7 er standard miljøpåvirkning og ressursindikatorer i EPD antatt å være null. Noen andre potensielle miljøpåvirkninger fra bruksfasen er ikke inkludert i
systemgrensene til EPDen. I C3 blir materialer sendt til gjenvinning og kommunal forbrenning. Netto gevinst av materialgjenvinning og energigjenvinning er
gitt i modul D.
Modulene C1-C3 og D er delvis beregnet. I praksis vil rør forbli i grunn etter modul A5.
Transport fra produksjonssted til bruker (A4)
Kapasitetsutnyttelse Brennstoff/Energi
Type Kjøretøytype Distanse km Enhet Verdi (l/t)
inkl retur % forbruk
Bil 38,8 % Truck, lorry 16-32 tonnes, EURO 6 400 0,043626 l/tkm 17,45
Jernbane 42,0 % Train, Electrical, Norway 200 0,086124 l/tkm 17,22
Båt l/tkm
Annet l/tkm
Byggefase A5 Sluttfase (C1,C3,C4)
. Enhet Verdi . Enhet Verdi
Hjelpematerialer kg Farlig avfall kg
Vannforbruk m3 Blandet avfall kg
Elektrisitetsforbruk kWh Gjenbruk kg
Andre energikilder MJ Resirkulering kg
Materialtap kg Energigjenvinning kg 0,5500
Materialer fra avfallsbehandling kg 0,0275 Til deponi kg 0,0294
Støv i luften kg
VOC utslipp kg
Transport avfallsbehandling (C2)
Kapasitetsutnyttelse FBrennstoff/Energi
Type Kjøretøytype Distanse km Enhet Verdi (l/t)
inkl retur % forbruk
Truck 38,8 % Truck, lorry 16-32 tonnes, EURO 6 85 0,043626 l/tkm 3,71
Jernbane l/tkm
Båt l/tkm
Annen transport l/tkm
¨
Gevinst og belastninger etter endt levetid (D)
. Enhet Verdi
Substitution of electricity, in Norway (MJ) MJ 1,77
Substitution of thermal energy, district heating, in Norway (MJ) MJ 12,14
NEPD-2845-1537-NO KORRUGERT DV KABELRØR,110MM - PRODUSERT MED NORSK, RESIRKULERT PLAST
5 / 8
LCA: Resultater
LCA resultater iht. indikatorene i EN 15804:2013+A1:2013 er presentert i tabellene under for den deklarerte enheten som er definert på side 2 av EPD
dokumentet. Alle potensielle miljøpåvirkninger er ikke nødvendigvis dekket av indikatorene i EN 15804. Dette gjelder blant annet støy, elektromagnetisk
stråling, elektromagnetiske felt og avfallshåndtering av bromerte flammehemmere.
Systemgrenser (X=inkludert, MND=modul ikke deklarert, MNR=modul ikke relevant)
Construction Beyond the
Product stage installation User stage End of life stage . system
stage bondaries
A1 A2 A3 A4 A5 B1 B2 B3 B4 B5 B6 B7 C1 C2 C3 C4 . D
X X X X X X X X X . X
Miljøpåvirkning (Environmental impact)
Parameter Unit A1-A3 A4 A5 C1 C2 C3 C4 D
GWP kg CO 2 -eq 6,54E-01 3,69E-02 8,45E-03 0 7,45E-03 1,59E+00 3,31E-03 -1,17E-01
ODP kg CFC11 -eq 3,42E-08 6,82E-09 6,60E-10 0 1,40E-09 4,56E-09 2,07E-10 -2,53E-08
POCP kg C 2H 4-eq 1,65E-04 5,91E-06 1,31E-06 0 1,13E-06 5,78E-06 3,48E-07 -1,08E-04
AP kg SO 2 -eq 1,90E-03 9,21E-05 2,47E-05 0 1,75E-05 1,80E-04 7,31E-06 -5,70E-04
EP kg PO 3- -eq 2,20E-04 1,25E-05 4,07E-06 0 2,30E-06 4,83E-05 1,21E-06 -1,48E-04
4
ADPM kg Sb -eq 3,02E-07 1,16E-07 2,45E-08 0 2,31E-08 4,71E-08 3,00E-11 -9,72E-07
ADPE MJ 1,51E+01 5,48E-01 9,66E-02 0 1,13E-01 2,25E-01 2,05E-02 -1,44E+00
GWP Global warming potential; ODP Depletion potential of the stratospheric ozone layer; POCP Formation potential of tropospheric photochemical oxidants;
AP Acidification potential of land and water; EP Eutrophication potential; ADPM Abiotic depletion potential for non fossil resources; ADPE Abiotic depletion
potential for fossil resources
Leseeksempel 9,0 E-03 = 9,0*10 -3 = 0,009
*INA Indicator Not Assessed
Merknad om miljøpåvirkningen
Etter installasjon (A5) vil i praksis rør forbli i grunn. C1-C4 og D blir en anslått fremstilling.
relairetamåR tropsnarT gninkrivliT tropsnarT
/snojskurtsnoK esafsnojsallatsni
kurB
dlohekildeV nojsarapeR regnitfikstU gnirevoneR llenojsarepO kurbigrene llenojsarepO kurbnnav gniretnomeD tropsnarT
gnildnahebsllafvA
lit
llafvA
gnildnahebttuls
/gninnivnejg/kurbnejG
-gnirelukriser elaisnetop
NEPD-2845-1537-NO KORRUGERT DV KABELRØR,110MM - PRODUSERT MED NORSK, RESIRKULERT PLAST
6 / 8
Ressursbruk (Resource use)
Parameter Unit A1-A3 A4 A5 C1 C2 C3 C4 D
RPEE MJ 2,13E+00 4,73E-02 4,67E-03 0 1,66E-03 2,19E-02 1,73E-03 -6,06E+00
RPEM MJ 0,00E+00 0,00E+00 0,00E+00 0 0,00E+00 0,00E+00 0,00E+00 0,00E+00
TPE MJ 2,13E+00 4,73E-02 4,67E-03 0 1,66E-03 2,19E-02 1,73E-03 -6,06E+00
NRPE MJ -1,24E+00 5,67E-01 1,05E-01 0 1,15E-01 2,52E-01 2,28E-02 -3,27E+00
NRPM MJ 1,82E+01 0,00E+00 0,00E+00 0 0,00E+00 0,00E+00 0,00E+00 0,00E+00
TRPE MJ 1,70E+01 5,67E-01 1,05E-01 0 1,15E-01 2,52E-01 2,28E-02 -3,27E+00
SM kg 0,00E+00 0,00E+00 0,00E+00 0 0,00E+00 0,00E+00 0,00E+00 0,00E+00
RSF MJ 2,70E-04 0,00E+00 0,00E+00 0 0,00E+00 0,00E+00 0,00E+00 -3,48E-04
NRSF MJ 0,00E+00 0,00E+00 0,00E+00 0 0,00E+00 0,00E+00 0,00E+00 0,00E+00
W m3 4,44E-03 1,19E-04 2,40E-05 0 2,18E-05 5,60E-03 2,28E-05 -9,75E-04
RPEE Renewable primary energy resources used as energy carrier; RPEM Renewable primary energy resources used as raw materials; TPE Total use of renewable
primary energy resources; NRPE Non renewable primary energy resources used as energy carrier; NRPM Non renewable primary energy resources used as
materials; TRPE Total use of non renewable primary energy resources; SM Use of secondary materials; RSF Use of renewable secondary fuels; NRSF Use of non
renewable secondary fuels; W Use of net fresh water
Leseeksempel 9,0 E-03 = 9,0*10 -3 = 0,009
*INA Indicator Not Assessed
Livsløpets slutt - Avfall (End of life - Waste)
Parameter Unit A1-A3 A4 A5 C1 C2 C3 C4 D
HW kg 5,14E-06 3,72E-07 8,62E-08 0 6,78E-08 1,46E-06 2,36E-08 -3,03E-06
NHW kg 1,72E-01 3,08E-02 6,31E-03 0 6,17E-03 1,19E-02 4,93E-02 -6,66E-02
RW kg 2,68E-05 3,86E-06 3,93E-07 0 7,91E-07 9,91E-07 1,35E-07 -3,06E-05
HW Hazardous waste disposed; NHW Non hazardous waste disposed; RW Radioactive waste disposed
Leseeksempel 9,0 E-03 = 9,0*10 -3 = 0,009
*INA Indicator Not Assessed
Livsløpets slutt - Utgangsfaktorer (End of life - Output flow)
Parameter Unit A1-A3 A4 A5 C1 C2 C3 C4 D
CR kg 0,00E+00 0,00E+00 0,00E+00 0 0,00E+00 0,00E+00 0,00E+00 0,00E+00
MR kg 4,30E-04 0,00E+00 2,46E-02 0 0,00E+00 0,00E+00 0,00E+00 0,00E+00
MER kg 7,00E-05 0,00E+00 1,39E-03 0 0,00E+00 5,50E-01 0,00E+00 0,00E+00
EEE MJ 6,30E-05 0,00E+00 3,17E-03 0 0,00E+00 1,77E+00 0,00E+00 0,00E+00
ETE MJ 6,93E-04 0,00E+00 6,19E-03 0 0,00E+00 1,21E+01 0,00E+00 0,00E+00
CR Components for reuse; MR Materials for recycling; MER Materials for energy recovery; EEE Exported electric energy; ETE Exported thermal energy
Leseeksempel 9,0 E-03 = 9,0*10 -3 = 0,009
*INA Indicator Not Assessed
NEPD-2845-1537-NO KORRUGERT DV KABELRØR,110MM - PRODUSERT MED NORSK, RESIRKULERT PLAST
7 / 8
Norske tilleggskrav
Klimagassutslipp fra bruk av elektrisitet i produksjonsfasen
Nasjonal produksjonsmiks fra import, lavspenning (inkludert produksjon av overføringslinjer, i tillegg til direkte utslipp og tap i nett) er brukt for anvendt elektrisitet i
produksjonsprosessen (A3). Bakgrunnsdata er presentert i tabellen under. Karakteriseringsfaktorer fra EN15804:2012+A1:2013 er benyttet.
Elektrisitetsmiks Datakilde Mengde Enhet
El-mix, Norway (kWh) ecoinvent 3.4 31,04 g CO2-ekv/kWh
Farlige stoffer
Produktet er ikke tilført stoffer fra REACH Kandidatliste eller den norske prioritetslisten.
Inneklima
Rør er kun tiltenkt utendørs bruk.
Bibliografi
NS-EN ISO 14025:2010 Miljømerker og deklarasjoner - Miljødeklarasjoner type III - Prinsipper og prosedyrer.
NS-EN ISO 14044:2006 Miljøstyring - Livsløpsvurderinger - Krav og retningslinjer
NS-EN 15804:2012+A1:2013 Bærekraftig byggverk - Miljødeklarasjoner - Grunnleggende produktkategoriregler for byggevarer
ISO 21930:2017 Sustainability in buildings and civil engineering works - Core rules for environmental product declarations of construction products.
ecoinvent v3, Allocation, cut-off by classification, Swiss Centre of Life Cycle Inventories.
Iversen et al., (2018) eEPD v3- Background information for EPD generator system. LCA.no rapportnr 04.18
Iversen et al., (2020) EPD generator for Elektroskandia and Prysmian Group - Background information and LCA data, LCA.no rapportnr 01.20
NPCR Part A: Construction products and services. Ver. 1. April 2017, EPD-Norge.
NPCR 027 Part B for electrical cables and wires or NPCR 028 Part B for cable pipes Ver. 1 Feb 2020, EPD-Norge.
Programoperatør og utgiver Telefon: +47 23 08 80 00
Næringslivets Stiftelse for Miljødeklarasjoner e-post: post@epd-norge.no
PostBoks 5250 Majorstuen, 0303 Oslo,Norge web: www.epd-norge.no
Eier av deklarasjon Telefon: +47 97 66 22 12
Elektroskandia Norge AS e-post: pkr@elektroskandia.no
Postboks 143 1403 Langhus web: elektroskandia.no
Forfatter av livsløpsrapporten Telefon: +47 916 50 916
LCA.no AS e-post: post@lca.no
Dokka 1C 1671 Kråkerøy web: www.lca.no
Utvikler av EPD-generator Telefon: +47 916 50 916
LCA.no AS e-post: post@lca.no
Dokka 1C,1671 Kråkerøy web: www.lca.no
NEPD-2845-1537-NO KORRUGERT DV KABELRØR,110MM - PRODUSERT MED NORSK, RESIRKULERT PLAST
8 / 8
