Environmental product declaration
In accordance with 14025 and EN15804+A2
Knust stein/pukk, Franzefoss avd. Bondkall
Eier av deklarasjonen: Programoperatør:
Franzefoss Pukk AS Næringslivets Stiftelse for
miljødeklarasjoner
Produkt:
Knust stein/pukk, Franzefoss avd. Bondkall Deklarasjonsnummer:
Deklarert enhet: Publiseringsnummer:
1 tonne
Godkjent dato:
Deklarasjonen er basert på PCR:
EN 15804:2012+A2:2019 tjener som kjerne-PCR Gyldig til:
NPCR 018:2022 Part B for natural stone products,
Næringslivets Stiftelse for EPD Software:
aggregates and fillers
miljødeklarasjoner LCA.no EPD generator ID: 48970
1 / 12
Generell informasjon
Produkt Eier av deklarasjonen:
Knust stein/pukk, Franzefoss avd. Bondkall Franzefoss Pukk AS
Kontaktperson: Hedda Garshol Jensen
Telefon: 67 15 20 00
e-post: firmapost@franzefoss.no
Programoperatør: Produsent:
Postboks 5250 Majorstuen, 0303 Oslo, Norge Franzefoss Pukk AS
Næringslivets Stiftelse for miljødeklarasjoner Olav Ingstadsvei 5
Telefon: +47 23 08 80 00 1351 Rud, Norway
web: post@epd-norge.no
Deklarasjonsnummer: Produksjonssted:
Bondkall
Trondheimsveien 658
0964 Oslo, Norway
Deklarasjonen er basert på PCR: Kvalitet/Miljøsystem:
EN 15804:2012+A2:2019 tjener som kjerne-PCR Sertifisert iht ISO 14001:2015
NPCR 018:2022 Part B for natural stone products, aggregates and
fillers
Erklæring om ansvar: Org. no.:
Eieren av deklarasjonen skal være ansvarlig for den​ underliggende 982 153 018
informasjon og bevis. EPD Norge skal​ ikke være ansvarlig med
hensyn til produsent informasjon, ​ livsløpsvurdering data og bevis.​
Deklarert enhet: Godkjent dato:
1 tonn Knust stein/pukk, Franzefoss avd. Bondkall
Deklarert enhet med opsjon: Gyldig til:
A1,A2,A3,A4
Årstall for studien:
2021
Funksjonell enhet: Sammenlignbarhet:
1 tonn knust stein/pukk, i bulk. Miljøprestasjon for ulike produkter er EPD av byggevarer er nødvendigvis ikke sammenlignbare hvis de ikke
avhengig av antall knusetrinn, se tabell under produktspesifikasjon for samsvarer med NS-EN 15804 og ses i en bygningskontekst.
detaljer.
Generelt om verifikasjon av EPD fra verktøy: Utarbeidelse og verifikasjon av miljødeklarasjon:
Uavhengig verifikasjon av data, annen miljøinformasjon og EPD er Deklarasjonen er utarbeidet og verifisert ved bruk av EPD-verktøy
foretatt etter ISO 14025:2010, kapittel 8.1.3 og 8.1.4. Individuell lca.tools ver EPD2022.03, utviklet av LCA.no. EPD-verktøyet er
tredjepartsverifisering av hver EPD er ikke nødvendig når verktøyet er integrert i bedriftens miljøstyringssystem, og godkjent av EPD-Norge
i) integrert i bedriftens miljøstyringssystem, ii) prosedyrer for bruk av
verktøyet er godkjent av EPD-Norge og iii) prosessen granskes årlig. EPD er utarbeidet av: Thea Mathilde Forslund
Se vedlegg G i EPD-Norges retningslinjer for ytterligere informasjon
Bedriftsspesifikke data og EPD er kontrollert av: Nikolay Ivakhnov
om EPDverktøy
Verifikasjon av EPD-verktøy: Godkjent:
Uavhengig tredjepartsverifikasjon av verktøy, bakgrunnsdata og test-
EPD er gjort i henhold til EPD-Norge sine prosedyrer og retningslinjer
for verifisering og godkjenning av EPD-verktøy.
Tredjeparts verifikator:
Martin Erlandsson, IVL Swedish Environmental Research Institute
(krever ikke signatur)
2 / 12
Produkt
Produktbeskrivelse:
Pukk produseres fra fast fjell gjennom sprenging, knusing og sikting, og omknusing og sikting igjen. Antall runder med knusing og sikting er
avhengig av ønsket dimensjon, spesifikasjon og bruksområde. Se tabell under for detaljer.
Produktspesifikasjon:
Knust stein/pukk i bulk inneholder ingen tilsetninger eller emballasje.
Materialer Verdi Enhet
Stein 100 %
Tekniske data:
Bondkall pukkverk produserer pukk av fin- til middelskornet syenitt samt mindre mengder hornfels og diabas. Tetthet for fast fjell er ca 2,7
tonn/m3. Tetthet for knust stein/pukk er på rundt 1,4 til 1,7 tonn/m3, avhengig av fraksjon. Bondkall mottar også overskuddsstein fra forskjellige
byggeprosjekter i Osloområdet, som blir knust og siktet i mobilverk. Utslippene fra dette blir beregnet fra og med massene blir håndtert av
Franzefoss, altså fra det punktet massene blir lastet fra tippen.
Alle produkter er CE-merket og deklarert i henhold til gjeldende produktstandard og myndighetskrav fra Direktoratet for Bygg Kvalitet (DiBK), se
https://www.franzefoss.no/pukk/ for mer informasjon
Markedsområde:
Asfalt og betongbransjen på Østlandet, Norge.
Levetid, produkt:
Avhenger av bruksområde. Knust stein/pukk har tilnærmet ubegrenset levetid.
Levetid, bygg eller anlegg:
LCA: Beregningsregler
Deklarert enhet:
1 tonn Knust stein/pukk, Franzefoss avd. Bondkall
Cut-off kriterier:
Alle viktige råmaterialer og all viktig energibruk er inkludert. Produksjonsprosessen for råmaterialene og energistrømmer som inngår med veldig
små mengder (mindre enn 1%) er ikke inkludert. Disse cut-off kriteriene gjelder ikke for farlige materialer og stoffer.
Allokering:
Allokering er gjort iht. bestemmelser i EN 15804. Inngående energi og vann, samt produksjon av avfall i egen produksjon er allokert likt mellom
alle produktene gjennom masseallokering. Miljøpåvirkning og ressursforbruk for primærproduksjonen av resirkulerte materialer er allokert til det
opprinnelige produktsystemet. Bearbeidingsprosessen og transport av materialet til produksjonssted er allokert til analysen i denne EPDen.
Datakvalitet:
Spesifikke data for produktsammensetningen er fremskaffet av produsenten. De representerer produksjonen av det deklarerte produktet og ble
samlet inn for EPD-​utvikling i det oppgitte året for studien. Bakgrunnsdata er basert på EPDer iht. EN 15804 og ulike LCA​ databaser.
Datakvaliteten for råmaterialene i A1 er presentert i tabellen nedenfor.
Data for uthenting av fast fjell i brudd, transport, massehåndtering og knusing/sikting av knust stein/pukk (A1-A3) er basert på spesifikke brukstall
for Bondkall for 2021. Totalt er det tatt ut rundt 170.000 tonn stein fra Bondkall i 2021, samt prosessert 31.000 tonn ombruksmasser.
3 / 12
Systemgrenser (X=inkludert, MND=modul ikke deklarert, MNR=modul ikke relevant)
Gevinst og belastninger
Produktfase Sammenstillingsfase Bruksfase Sluttfase
etter endt levetid (D)
A1 A2 A3 A4 A5 B1 B2 B3 B4 B5 B6 B7 C1 C2 C3 C4 D
X X X X MND MND MND MND MND MND MND MND MND MND MND MND MND
Systemgrenser:
Modulene A1-A3 er inkludert i analysen. Flytskjema for produksjon av pukk fra råvareuttak til marked er vist i figuren under. Bulktransport (A4) er
satt til "null" i denne EPDen. Transport av pukk til fabrikk bør inkluderes i sluttproduktets EPD. C1-C4 + D er heller ikke med i EPDen, da tilslaget er
en ingrediens i ett annet produkt. Modulene C1-C4 + D bør inkluderes i sluttproduktet, altså betongens eller asfaltens EPD.
Flytskjemaet nedenfor illustrerer systemgrensene for analysen:
Teknisk tilleggsinformasjon:
relairetamåR tropsnarT gninkrivliT tropsnarT
​/snojskurtsnoK esafsnojsallatsni
kurB
dlohekildeV nojsarapeR regnitfikstU gnirevoneR llenojsarepO kurbigrene llenojsarepO kurbnnav gniretnomeD tropsnarT
gnildnahebsllafvA
lit
llafvA
gnildnahebttuls ​/gninnivnejg/kurbnejG elaisnetop-gnirelukriser
4 / 12
Vår visjon er å være samfunnets beste valg.
Franzefoss ønsker gjennom sin virksomhet å bidra til en bærekraftig utvikling til beste for ansatte, omgivelser og samfunnet. Vi skal oppleves som
en lokal aktør med dialog mot skoler og utdanning. Innbyggerne skal føle seg trygge på at virksomheten drives på en trygg og miljømessig god
måte. Vi skal overholde krav som er pålagt oss av tilsynsmyndigheter. Våre ansatte skal ha en utviklende, trygg og sikker arbeidsplass.
Anbefalingene i ISO 26000 (Veiledning om samfunnsansvar) søkes fulgt der det er relevant.
Vi er fullt ut klar over at våre virksomheter påvirker det ytre miljø i form av naturinngrep, støv, støy, lukt og avrenning. Vi forsøker hele tiden å
redusere dette til et minimum. Vi jobber stadig med forbedringer innenfor miljøområdet gjennom våre miljømål som revideres årlig. At vår
virksomhet er uønsket i et nabolag forstår vi, men samfunnet er helt avhengig av våre varer og tjenester. Det brukes tid og kompetanse for å ha
en åpen dialog med våre omgivelser som naboer, kommuner, tilsynsmyndigheter osv. Videre jobbes det med å integrere og involvere alle ansatte i
miljøarbeidet.
5 / 12
LCA: Scenarier og annen teknisk informasjon
Følgende informasjon beskriver scenariene for modulene i EPDen.
Deklarasjonen er basert på en "vugge til port"-analyse. Resultattabellene viser miljøpåvirkninger, ressursbruk og utstrømmer beregnet i henhold til
EN 15804:2012+A2:2019. Resultatene er pr tonn knust stein / pukk, og fordelt på antall knusetrinn. For detaljer se tabell under
produktspesifikasjon. Bulktransport (A4) er satt til "null" da tilslaget går rett i produksjon av asfalt eller betong. I gjennomsnitt veier et vanlig fullt
lass 30 tonn. Knusetrinn 0 betyr ingen ny knusing/sikting etter sprenging i fjell.
Kapasitetsutnyttelse Verdi
Transport fra produksjonssted til bruker (A4) Distanse (km) Brennstoff/Energiforbruk Enhet
inkl. retur (%) (Liter/tonn)
Lastebil med henger over 32 tonn, EURO 6 (km) 53,3 % 0 0,023 l/tkm 0,00
6 / 12
LCA: Resultater
LCA resultatene er presentert under for enheten som er definert på side 2 av EPD dokumentet.
Miljøpåvirkning (Environmental impact)
0. 3. Innkjørte
1. Grovverk, 2. Finverk,
Indikator Enhet Sprengstein, Betongtilslag, masser, A4
Bondkall Bondkall
Bondkall Bondkall Bondkall
GWP-total kg CO2 -eq 1,58E+00 2,74E+00 4,87E+00 5,60E+00 1,08E+00 0,00E+00
GWP-fossil kg CO2 -eq 1,57E+00 2,73E+00 4,86E+00 5,60E+00 1,08E+00 0,00E+00
GWP-biogenic kg CO2 -eq 5,55E-03 5,83E-03 6,27E-03 6,63E-03 2,52E-04 0,00E+00
GWP-luluc kg CO2 -eq 3,47E-04 5,68E-04 7,45E-04 1,48E-03 2,00E-04 0,00E+00
ODP kg CFC11 -eq 1,92E-07 4,39E-07 8,99E-07 1,04E-06 2,31E-07 0,00E+00
AP mol H+ -eq 1,19E-01 1,29E-01 1,51E-01 1,57E-01 9,39E-03 0,00E+00
EP-FreshWater kg P -eq 1,38E-05 2,03E-05 2,85E-05 4,02E-05 5,86E-06 0,00E+00
EP-Marine kg N -eq 3,79E-02 4,21E-02 5,20E-02 5,43E-02 3,98E-03 0,00E+00
EP-Terrestial mol N -eq 6,06E-01 6,53E-01 7,61E-01 7,86E-01 4,37E-02 0,00E+00
POCP kg NMVOC -eq 1,11E-01 1,24E-01 1,53E-01 1,61E-01 1,22E-02 0,00E+00
ADP-minerals&metals1 kg Sb -eq 1,41E-05 2,04E-05 2,67E-05 4,83E-05 5,74E-06 0,00E+00
ADP-fossil1 MJ 1,54E+01 3,15E+01 6,09E+01 7,09E+01 1,49E+01 0,00E+00
WDP1 m3 8,70E+00 1,35E+01 2,04E+01 2,70E+01 4,26E+00 0,00E+00
GWPtotal Globalt oppvarmingspotensial; GWPfossil: Globalt oppvarmingspotensial fossile brensler; GWPbiogenic: Globalt oppvarmingspotensial biogene kilder;
GWPluluc: Globalt oppvarmingspotensial arealbruk endringer i bruk av arealer; ODP Potensial for nedbryting av stratosfærisk ozon; AP Forsurningspotensial for kilder på
land og vann; EP overgjødslingspotensial til ferskvann, hav og jord; POCP Potensial for fotokjemisk oksidantdanning; ADP-elements Abiotisk utarmingspotensial for
ikke-fossile ressurser, mineraler; ADP-fossil Abiotisk utarmingspotensial for fossile ressurser, fosile brensler; WDP Utarmingspotensial for vannressurser.
"Leseeksempel: 9,0 E-03 = 9,0*10 -3 = 0,009"
*INA Indicator Not Assessed (indikator ikke vurdert)
1. Resultatene av denne miljøpåvirkningsindikatoren skal brukes med forsiktighet ettersom usikkerheten til resultatene er høy eller det er begrenset erfaring med bruk av
indikatoren.
Merknad om miljøpåvirkningen
Klimagassutslipp fra bruk av elektrisitet i produksjonsfasen: Nasjonal markedsmiks med import på lavspenning, inkludert produksjon av
overføringslinjer og nettap, er anvendt for elektrisitet i produksjonprosessen (A3).
7 / 12
Supplerende indikatorer for miljøpåvirkning
0. 3. Innkjørte
1. Grovverk, 2. Finverk,
Indikator Enhet Sprengstein, Betongtilslag, masser, A4
Bondkall Bondkall
Bondkall Bondkall Bondkall
PM Disease incidence 9,65E-07 1,19E-06 1,78E-06 1,90E-06 2,12E-07 0,00E+00
IRP2 kgBq U235 -eq 5,18E-02 1,20E-01 2,46E-01 2,86E-01 6,34E-02 0,00E+00
ETP-fw1 CTUe 7,29E+03 7,30E+03 7,32E+03 7,33E+03 9,37E+00 0,00E+00
HTP-c1 CTUh 5,80E-10 1,31E-09 2,23E-09 3,11E-09 4,92E-10 0,00E+00
HTP-nc1 CTUh 3,29E-08 4,37E-08 5,86E-08 7,38E-08 9,95E-09 0,00E+00
SQP1 dimensionless 2,70E+00 4,77E+00 8,56E+00 1,00E+01 1,91E+00 0,00E+00
PM: Partikkelutslipp; IRP: Ioniserende stråling (helseeffekt); ETP-fw: Økotoksisitet (ferskvann); HTP-c: Toksisitet påvirkning på mennesker, kreft; HTP-nc: Toksisitet
påvirkning på mennesker, andre effekter enn kreft; SQP: Påvirkninger knyttet til arealbruksendringer / jordkvalitet
"Leseeksempel: 9,0 E-03 = 9,0*10 -3 = 0,009"
*INA Indicator Not Assessed (indikator ikke vurdert)
1. Resultatene av denne miljøpåvirkningsindikatoren skal brukes med forsiktighet ettersom usikkerheten til resultatene er høy eller det er begrenset erfaring med bruk av
indikatoren.
2. Denne påvirkningskategorien omhandler hovedsakelig den eventuelle effekten av lavdose ioniserende stråling på menneskers helse i atombrenselsyklusen. Den tar
ikke hensyn til effekter på grunn av mulige atomulykker, yrkesmessig eksponering eller på grunn av fjerning av radioaktivt avfall i underjordiske anlegg. Potensiell
ioniserende stråling fra jorda, fra radon og fra noen byggematerialer måles heller ikke av denne indikatoren.
8 / 12
Ressursbruk (Resource use)
0. 3. Innkjørte
1. Grovverk, 2. Finverk,
Indikator Enhet Sprengstein, Betongtilslag, masser, A4
Bondkall Bondkall
Bondkall Bondkall Bondkall
PERE MJ 3,15E-01 4,48E-01 6,39E-01 8,08E-01 1,08E-01 0,00E+00
PERM MJ 0,00E+00 0,00E+00 0,00E+00 0,00E+00 0,00E+00 0,00E+00
PERT MJ 3,15E-01 4,48E-01 6,39E-01 8,08E-01 1,08E-01 0,00E+00
PENRE MJ 1,54E+01 3,15E+01 6,08E+01 7,09E+01 1,49E+01 0,00E+00
PENRM MJ 0,00E+00 0,00E+00 0,00E+00 0,00E+00 0,00E+00 0,00E+00
PENRT MJ 1,54E+01 3,15E+01 6,09E+01 7,09E+01 1,49E+01 0,00E+00
SM kg 6,00E-03 1,42E-02 1,44E-02 3,44E-02 7,34E-03 0,00E+00
RSF MJ 6,65E-03 1,00E-02 1,48E-02 1,91E-02 2,84E-03 0,00E+00
NRSF MJ 8,66E-03 1,33E-03 5,86E-02 -3,33E-02 -5,66E-03 0,00E+00
FW m3 7,90E-03 9,01E-03 1,07E-02 1,23E-02 9,95E-04 0,00E+00
PERE Fornybar primærenergi brukt som energibærer; PERM Fornybar primærenergi brukt som råmateriale; PERT Total bruk av fornybar primærenergi; PENRE Ikke
fornybar primærenergi brukt som energibærer; PENRM Ikke fornybar primærenergi brukt som råmateriale; PENRT Total bruk av ikke fornybar primærenergi; SM Bruk av
sekundære materialer; RSF Bruk av fornybart sekundære brensel; NRSF Bruk av ikke fornybart sekundære brensel; FW Netto bruk av ferskvann.
"Leseeksempel: 9,0 E-03 = 9,0*10 -3 = 0,009"
*INA Indicator Not Assessed (indikator ikke vurdert)
9 / 12
Livsløpets slutt - Avfall (End of life - Waste)
0. 3. Innkjørte
1. Grovverk, 2. Finverk,
Indikator Enhet Sprengstein, Betongtilslag, masser, A4
Bondkall Bondkall
Bondkall Bondkall Bondkall
HWD kg 4,86E-02 4,92E-02 5,01E-02 5,11E-02 5,81E-04 0,00E+00
NHWD kg 7,58E-02 1,08E-01 1,49E-01 2,00E-01 2,57E-02 0,00E+00
RWD kg 7,91E-05 1,89E-04 3,93E-04 4,55E-04 1,02E-04 0,00E+00
HWD Avhendet farlig avfall; NHWD Avhendet ikke-farlig avfall; RWD Avhendet radioaktivt avfall.
"Leseeksempel: 9,0 E-03 = 9,0*10 -3 = 0,009"
*INA Indicator Not Assessed (indikator ikke vurdert)
Livsløpets slutt - Utgangsfaktorer (End of life - Output flow)
0. 3. Innkjørte
1. Grovverk, 2. Finverk,
Indikator Enhet Sprengstein, Betongtilslag, masser, A4
Bondkall Bondkall
Bondkall Bondkall Bondkall
CRU kg 0,00E+00 0,00E+00 0,00E+00 0,00E+00 0,00E+00 0,00E+00
MFR kg 8,20E-02 8,99E-02 8,99E-02 1,09E-01 7,08E-03 0,00E+00
MER kg 7,74E-05 9,99E-05 1,14E-04 1,63E-04 1,77E-05 0,00E+00
EEE MJ 2,51E-02 2,52E-02 2,52E-02 2,58E-02 1,28E-04 0,00E+00
EET MJ 3,79E-01 3,81E-01 3,82E-01 3,91E-01 1,94E-03 0,00E+00
CRU Komponenter for gjenbruk, MFR Materialer for resirkulering, MER Materialer for energigjenvinning, EEE Eksportert elektrisk energi; ETE Eksportert termisk energi.
"Leseeksempel: 9,0 E-03 = 9,0*10 -3 = 0,009"
*INA Indicator Not Assessed (indikator ikke vurdert)
Informasjon om innholdet av biogent karbon
Indikator Enhet Ved port
Innhold av biogent karbon i produkt kg C 0,00E+00
Innhold av biogent karbon i emballasjen kg C 0,00E+00
Merk: 1 kg biogent karbon tilsvarer 44/12 kg CO2
10 / 12
Norske tilleggskrav
Klimagassutslipp fra bruk av elektrisitet i produksjonsfasen
Nasjonal produksjonsmiks fra import, lavspenning (inkludert produksjon av overføringslinjer, i tillegg til direkte utslipp og tap i nett) er brukt for
anvendt elektrisitet i produksjonsprosessen (A3). Bakgrunnsdata er presentert i tabellen under. Karakteriseringsfaktorer fra
EN15804:2012+A2:2019 er benyttet.
Farlige stoffer
Produktet er ikke tilført stoffer fra REACH Kandidatliste eller den norske prioritetslisten.
Inneklima
Statens strålevern, Strålevern Info 6:2015: Konsentrasjon av radium (Ra-226) i massene bør være så lav som mulig, og lavere enn 150 Bq/kg
(becquerel per kilogram). For pukk tilsvarer dette 12 ppm uran (parts per million). Dersom massene legges over bygningens radonsperre, er det
særlig viktig at radium- og urankonsentrasjonen er lav.
Konsentrasjon av radium (Ra-226) i knust stein / pukk fra Bondkall er under anbefalt grenseverdi gitt av Statens strålevern, iht NS-EN 932-1.
Dokumentasjon på konsentrasjon av radium (Ra-226) i knust stein / pukk fra Bondkall er tilgjengelig ved henvendelse til Franzefoss Pukk AS.
Ytterligere miljøinformasjon
Miljøpåvirkningsindikatorer iht. EN 15804+A1 og NPCR Part A v2.0
0. 3. Innkjørte
1. Grovverk, 2. Finverk,
Indikator Enhet Sprengstein, Betongtilslag, masser, A4
Bondkall Bondkall
Bondkall Bondkall Bondkall
GWP kg CO2 -eq 1,53E+00 2,67E+00 4,78E+00 5,50E+00 1,06E+00 0,00E+00
ODP kg CFC11 -eq 1,55E-07 3,52E-07 7,17E-07 8,30E-07 1,83E-07 0,00E+00
POCP kg C2H4 -eq 7,31E-04 9,20E-04 1,25E-03 1,41E-03 1,76E-04 0,00E+00
AP kg SO2 -eq 4,54E-03 7,05E-03 1,02E-02 1,22E-02 2,29E-03 0,00E+00
EP kg PO43- -eq 1,18E-03 1,55E-03 1,90E-03 2,17E-03 3,38E-04 0,00E+00
ADPM kg Sb -eq 1,41E-05 2,04E-05 2,67E-05 4,83E-05 5,74E-06 0,00E+00
ADPE MJ 1,51E+01 3,10E+01 6,02E+01 7,00E+01 1,48E+01 0,00E+00
GWPIOBC kg CO2 -eq 1,51E+00 2,66E+00 4,79E+00 5,52E+00 1,08E+00 0,00E+00
GWP Global warming potential; ODP Depletion potential of the stratospheric ozone layer; POCP Formation potential of tropospheric photochemical oxidants; AP
Acidification potential of land and water; EP Eutrophication potential; ADPM Abiotic depletion potential for non fossil resources; ADPE Abiotic depletion​ potential for
fossil resources; GWP-IOBC/GHG Global warming potential calculated according to the principle of instantanious oxidation (except emissions and uptake of biogenic
carbon)
11 / 12
Bibliografi
NS-EN ISO 14025:2010 Miljømerker og deklarasjoner - Miljødeklarasjoner type III - Prinsipper og prosedyrer.
NS-EN ISO 14044:2006 Miljøstyring - Livsløpsvurderinger - Krav og retningslinjer.
NS-EN 15804:2012+A2:2019 Bærekraftig byggverk - Miljødeklarasjoner - Grunnleggende produktkategoriregler for byggevarer.
ISO 21930:2007 Sustainability in buildings and civil engineering works -
Core rules for environmental product declarations of construction products and services.
ecoinvent v3, Allocation, cut-off by classification, Swiss Centre of Life Cycle Inventories.
Iversen et al., (2021) eEPD v2021.09 Background information for EPD generator tool system verification, LCA.no rapportnummer: : 07.21.
Vold, M., and Iversen, O. M. K. (2022) EPD generator for for NPCR 018 Part B for natural stone products, aggregates and fillers
Background information for EPD generator application and LCA data, LCA.no report number: 09.22.
NPCR Part A: Construction products and services. Ver. 2.0, 24.03.2021 EPD Norway.
NPCR 018 Part B for natural stone products, aggregates and fillers, Ver. 1.1, 20.01.2022, EPD Norway.
https://www.franzefoss.no/om-oss/miljo-samfunnsansvar-og-baerekraft
Bakgrunnsdata er lagret på Franzefoss sin server, i Excel-ark i egen mappe for EPDer. Dataene er tilgjengelig i 10 år etter at EPDen ble gyldig.
Programoperatør og utgiver Telefon:+47 23 08 80 00
Næringslivets Stiftelse for miljødeklarasjoner e-post: post@epd-norge.no
Postboks 5250 Majorstuen, 0303 Oslo, Norge web: www.epd-norge.no
Eier av deklarasjonen: Telefon:67 15 20 00
Franzefoss Pukk AS e-post: firmapost@franzefoss.no
Olav Ingstadsvei 5 , 1351 Rud web: www.franzefoss.no
Forfatter av livsløpsrapporten Telefon:+47 916 50 916
LCA.no AS e-post: post@lca.no
Dokka 6B, 1671 web: www.lca.no
Utvikler av EPD-generator Telefon:+47 916 50 916
LCA.no AS e-post: post@lca.no
Dokka 6B,1671 Kråkerøy web: www.lca.no
ECO Platform web: www.eco-platform.org
ECO Portal web: ECO Portal
12 / 12
