1114 NEPD
Ver. 1 2015
ENVIRONMENTAL PRODUCT DECLARATION
in accordance with ISO 14025, ISO 21930 and EN 15804
Ägare av deklarationen: Byggbetong John Dahlgren AB
Program operatör: Næringslivets Stiftelse for Miljødeklarasjoner
Utgivere: Næringslivets Stiftelse for Miljødeklarasjoner
Deklarations nummer: NEPD-2636-1348-SE
Publiserings nummer: NEPD-2636-1348-SE
ECO Platform registreringsnummer: -
Godkänd datum: 28.01.2021
Giltig till: 28.01.2026
Fabriksbetong - representativa recept för gruppering enligt kg CO -ekv
2
Byggbetong John Dahlgren AB
www.epd-norge.no
NNEEPPDD--22663366--11334488--EENN FFaabbrriikkssbbeettoonngg -- rreepprreesseennttaattiivvaa rreecceepptt fföörr ggrruuppppeerriinngg eennlliiggtt kkgg CCOO22--eekkvv (ver2-190922)
Generell information
Produkt: Ägare av deklarationen:
GRUPP 1: CO2-ekv 220-270kg Byggbetong John Dahlgren AB
Representativ produkt; C28/35 16 S3 VCT 0,55 Kontaktperson: Ludvig Dahlgren
GRUPP 2: CO2-ekv 271-315kg Tel.: +46 70 392 95 18
Representativ produkt; C28/35 16 SF2 VCT 0,50 e-post:ludvig.dahlgren@byggbetong.se
GRUPP 3: CO2-ekv 316-360kg
Representativ produkt; C 35/45 16 S4 LU VCT 0,40
GRUPP 4: CO2-ekv 360-420 kg
Representativ produkt; C35/45 8 S5 VCT 0,45
Program operatör: Tillverkare:
Næringslivets Stiftelse for Miljødeklarasjoner Byggbetong John Dahlgren AB
Postboks 5250 Majorstuen, 0303 Oslo
Tlf: +47 23 08 80 00
e-post: post@epd-norge.no
Deklarationsnummer: Produktionsort:
NEPD-2636-1348-EN Idbyn, Örnsköldsvik Stöcksjö,
Umeå
ECO Platform registreringsnummer: Kvalitet-/Miljöledningssystem:
Deklarationen baseras på PCR: Org. no.:
CEN/EN 15804:2012+A1:2013 556160-1724
NPCR 020 version 2.0, 2018
PCR - Part B for Concrete and concrete elements
CEN/EN 16757:2017 Sustainability of construction works -
Environmental product declarations -
Product Category Rules for concrete and concrete elements
Utlåtande om ansvar: Godkänd datum:
Ägaren av deklarationen är ansvarig för den bakomliggande 28.01.2021
informationen och bevis. EPD Norge är inte ansvarig för
information om tillverkaren eller bakomliggande data för
livscykelanalys eller bevis.
Giltig till:
28.01.2026
Deklarerad enhet: Årtal för studien:
1m3 2020
Deklarerad enhet med tillval: Jämförbarhet:
För att jämföra olika betonger krävs att betongen relateras till en
specifik funktion i en byggnad och där en funktionell enhet är
deklarerad vilket kräver att modulerna A-C är deklarerade.
EPDer av byggvaror är inte nödvändigtvis jämförbara om de
inte uppfyller EN 15804 och ses i ett byggnadstekniskt
sammanhang.
Funktionell enhet: Miljödeklarationen är utarbetad av:
⎯ Deklarationen baseras på Svensk Betongs EPD-verktyg 3.1.1
Tillverkningsdata har inventerats av:
Marielle Norling, Betongindustri AB
Verifikation:
Oberoende verifikation av deklarationen och data, i enlighet med
ISO 14025:2010
intern extern
Godkänd
Tredjepartsverifikator:
Martin Erlandsson, IVL Svenska Miljöinstiutet Håkon Hauan
(Oberoende verifikator godkänd av EPD Norge) (Verkställande direktör EPD-Norge)
NEPD-2636-1348-EN Fabriksbetong - representativa recept för gruppering enligt kg CO2-ekv (ver2-190922)
2/12
Produkt
Produktbeskrivning:
Betong för användning i konstruktioner. Produkten är processcertifierad fabriksbetong och uppfyller kraven i europeisk standard EN 206,
svensk tilläggsstandard SS 137003.
Betong är återvinningsbart, vanligtvis som fyllnadsmaterial eller nedkrossad och återfört som ballast i nytillverkad fabriksbetong.
Följande produkter är representativa för den gruppering som gjorts enligt CO2-ekv för EN 15804:A1 indelat enligt principen ”Representativ
produkt” för produkter inom +/- 10% av GWP, se EN 15804:A2 4.6.1
Tekniska data:
Representativt recept för gruppering enligt CO2-ekv
Hållfasthetsklass och Exponeringsklass
GRUPP 1 GRUPP 2 GRUPP 3 GRUPP 4
CO2-ekv 220-270kg CO2-ekv 271-315kg CO2-ekv 316-360kg CO2-ekv 360-420 kg
REFERENSRECEPT
C35/45 16 S4 LU
C28/35 16 S3 VCT 0,55 C28/35 16 SF2 VCT 0,50 C35/45 8 S5 VCT 0,45
VCT 0,40
XC3 XF1 XC4 XF3 XA1 XC4 XD3 XS3 XF2 XC4 XS2 XD2 XF1
KG VIKT % KG VIKT % KG VIKT % KG VIKT %
BINDEMEDEL / TILLSATSMATERIAL
330 14% 365 14% 450 19% 510 22%
TYP II
TILLSATSMATERIAL TYP I 0 0% 165 6% 0 0% 0 0%
BALLAST NATUR/KROSS 1900 79% 1830 72% 1780 74% 1550 68%
VATTEN 180 7% 185 7% 165 7% 230 10%
TILLSATSMEDEL 1.2 0.05% 5.2 0.20% 3.6 0.15% 5.87 0.26%
ÖVRIGA TILLSATSMATERIAL 0 0% 0 0% 0 0% 0 0%
SUMMA 2411.2 100% 2550.2 100% 2398.6 100% 2295.87 100%
CO2-ekv kg 248 286 335 384
I bindemedel inkluderas cement enligt En 197-1 och SS EN 137003
Tillsatsmaterial Typ II inkluderas reaktivt mineraliskt tillsatsmaterial som till exempel; Flygaska enligt EN 450-1, Silikastoft enligt EN 13263-
1, GGBS enligt EN 15167-1
Tillsatsmaterial Typ I avser Filler, finmaterial som inte anses reaktivt, till exempel; Flygaska (oklassificerad), kalkstensfiller eller
Pigment
För information om miljödata och miljöpåverkan av cement, se
Bascement; EPD-HCG-20190142-CAA1-EN
Anläggning FA; NEPD-HCG-20160235-CAD1-EN
Marknadsområde:
Sverige
Livslängd:
Betongens livslängd begränsas av karbonatisering som medför risk för armeringskorrosion i fuktig miljö (utomhus). Genom täckande
betongskikt enligt gällande byggregler säkerställs önskad livslängd (t.ex. 100 år).
NEPD-2636-1348-EN Fabriksbetong - representativa recept för gruppering enligt kg CO2-ekv (ver2-190922)
3/12
LCA: Beräkningsregler
Deklarad enhet Systemgräns
1 kubikmeter betong A1-A4
Figur 1: Flödeschema
Datakvalitet: Allokering:
Specifika data för använt cement; Portland Allokeringen på produktionsanläggningen baseras på ett
Fly Ash Cement CEM II/A-V 52,5 N, Portland Fly Ash viktat medelvärde för årliga miljöbelastningar (A3) samt
Cement CEM II/A-V 42,5 N, Genomsnittligt transporter (A2, A4) för de produktionsanläggningar som
europeiskt data har använts för superplasticerare, "Concrete ingår i EPD. Spridningen på grund av att flera
admixtures – Plasticisers and Superplasticisers" EPD från IBU 2015. produktionsanläggningar ingår är mindre än 10%.
Transporter inkluderar tom återtransport och är beräknade med NTM EPDer som används i beräkningar och data från ecoinvent
calc 3.0, 2019. Fjärrvärme är v3.3 följer EN15804.
beräknat från svenskt medelvärde av bränslemix 2014.
Energiförbrukning i betongfabriken är beräknat som ett medelvärde
från uppmätt förbrukning. Mer än 90 % av Cut-off kriterier:
klimatpåverkan från A1-A3 beräknas komma från specifika data. Alla råmaterial och all energi som är identifierad i
Övrig data är från Ecoinvent v3.3. inventeringen är medtagen i studien. Betongens upptag av
koldioxid (karbonatisering) är inte medräknat i analysen.
NEPD-2636-1348-EN Fabriksbetong - representativa recept för gruppering enligt kg CO2-ekv (ver2-190922)
4/12
LCA: Scenarier och annan teknisk information
Följande information beskriver scenarier i livscykeln
Transport från tillverkningen till byggarbetsplatsen (A4)
Typ Fyllnadsgrad Vägtyp Avstånd Bränsleförbrukning Värde
Betongbil 80% + tom retur Frakt - leverans-retur-tomgång- tvätt 15 km liter/ton km 0.059
Bygg- och installationsprocessen (A5)
Enhet Värde
El för kranar och arbetsmaskiner kWh 1.48
Diesel för kranar och arbetsmaskiner kWh 1.48
Energianvändning vid demontering är ett generellt värde som används i EPD-verktyget för kranarbete att lyfta ut byggelement i ett
flervåningshus.
Transport till avfallsbehandling (C2)
Typ Fyllnadsgrad Material Avstånd km Bränsleförbrukning Värde
Lastbil 40 ton 100% + tom retur Betong 35 km liter/ton km 0.021
Lastbil 40 ton 100% + tom retur Armering 35 km liter/ton km 0.021
Slutskede (C1, C3, C4)
Enhet värde
Diesel Rivning kWh 10
Diesel krossning kWh 2
Energianvändning vid rivning och bearbetning av betongen är ett generellt värde som används i EPD-verktyget för kranarbete
(Erlandsson & Petersson 2015).
NEPD-2636-1348-EN Fabriksbetong - representativa recept för gruppering enligt kg CO2-ekv (ver2-190922)
5/12
Systemgränser (X = ingår, MID = ingår inte, MIR = inte relevant)
Miljöpåverkan
Produkt: Grupp 1 CO2-ekv 220-270 kg Representativt recept C28/35 16 S3 VCT 0,60
A1 A2 A3 A4 A5 A1-A3
Klimatpåverkan (GWP 100 år) 238 248
Ozonnedbrytning (ODP) ODP kg CFC11-e 4.57E-06 6.81E-07 1.90E-06 8.99E-07 7.16E-06
Försurning (AP) AP kg SO2 -e 2.52E-01 1.21E-01 1.17E-02 1.22E-02 3.85E-01
Övergödning (EP) EP kg PO43--e 2.93E-02 1.20E-02 6.51E-04 2.12E-03 4.20E-02
Marknära ozonbildning (POCP) POCP kg C2H4 -e 3.04E-02 3.26E-03 6.04E-04 3.02E-04 3.43E-02
Resursutarmning material (ADP) ADPM kg Sb-e 6.01E-05 1.34E-07 9.01E-07 0.00E+00 6.11E-05
Resursutarmning energi (ADP-fossila
bränslen) ADPE MJ 4.87E+02 4.81E+01 1.18E+01 8.57E+01 5.47E+02
GWP Global warming potential; ODP Depletion potential of the stratospheric ozone layer; POCP Formation potential of tropospheric photochemical
oxidants; AP Acidification potential of land and water; EP Eutrophication potential; ADPM Abiotic depletion potential for non fossil resources; ADPE
Abiotic depletion potential for fossil resources
A1 A2 A3 A4 A5 A1-A3
Ressursanvändning enhet
Förnybar primärenergi använd som
energi RPEE MJ 1.87E+02 2.77E-01 1.24E+02 4.92E-01 3.11E+02
Förnybar primärenergi använd
produkten RPEM MJ 0.00E+00 0.00E+00 0.00E+00 0.00E+00 0.00E+00
Total förnybar primärenergi TPE MJ 1.87E+02 2.77E-01 1.24E+02 4.92E-01 3.11E+02
Icke-förnybar primärenergi använd
som energi NRPE MJ 8.66E+02 8.82E+01 2.34E+02 8.57E+01 1.19E+03
Icke-förnybar primärenergi använd i
produkten NRPM MJ 5.78E+00 0.00E+00 0.00E+00 0.00E+00 5.78E+00
Total icke-förnybar primärenergi TRPE MJ 8.72E+02 8.82E+01 2.34E+02 8.57E+01 1.19E+03
Sekundära material SM kg 4.09E+01 0.00E+00 0.00E+00 0.00E+00 4.09E+01
Sekundära förnybara bränslen RSF MJ 2.92E+02 0.00E+00 0.00E+00 0.00E+00 2.92E+02
Sekundära icke-förnybara bränslen NRSF MJ 3.53E+02 0.00E+00 0.00E+00 0.00E+00 3.53E+02
Vatten W m3 4.02E+00 0.00E+00 1.38E-01 0.00E+00 4.16E+00
RPEE Renewable primary energy resources used as energy carrier; RPEM Renewable primary energy resources used as raw materials; TPE Total
use of renewable primary energy resources; NRPE Non renewable primary energy resources used as energy carrier; NRPM Non renewable primary
energy resources used as materials; TRPE Total use of non renewable primary energy resources; SM Use of secondary materials; RSF Use of
renewable secondary fuels; NRSF Use of non renewable secondary fuels; W Use of net fresh water
gnildnahebsllafvA
Produktskedet
A2
X MID
gninjrösröfuravåR
tropsnarT
MID MID MID
noitarapeR
B6
MID MID
gniretnomeD
C3
MID
etybtU
Slutskedet
C1
MID
igrenestfirD
A1 B7
X X X
Miljöpåverkan enhet
GWP kg CO2 -e 6.92 3.75 5.37
tedekssgnindnävnA
llåhrednU
Byggprocess-
skedet
B1
snetfirD
gnindnävnanettav
tropsnarT
gniretnahsllafvA
LCA: Resultat
Användningsskedet Utanför
B2 C4
röf laitnetoP gnindnävnaretå
gninnivretå
relle/hco
mos
tkcyrttu
hco
nakrevåpotten
MID MID MID
gnirevoneR
B5 D
MID
tropsnarT
A5 B3 B4 C2
hco
-snoitkurtsnoK
essecorpsnoitallatsni
n
A3 A4
gninkrevlliT
NEPD-2636-1348-EN Fabriksbetong - representativa recept för gruppering enligt kg CO2-ekv (ver2-190922)
6/12
A1 A2 A3 A4 A5 A1-A3
Avfall enhet
Farligt avfall HW kg 6.20E-06 0.00E+00 0.00E+00 0.00E+00 6.20E-06
Icke-farligt avfall NHW kg 1.4E+02 0.00E+00 0.00E+00 0.00E+00 1.43E+02
Radioaktivt avfall RW kg 1.08E-03 0.00E+00 0.00E+00 0.00E+00 1.08E-03
HW Hazardous waste disposed; NHW Non hazardous waste disposed; RW Radioactive waste disposed
A1 A2 A3 A4 A5 A1-A3
Utflöde enhet
Komponenter för återanvändning CR kg 0.00E+00 0.00E+00 3.27E+02 0.00E+00 0.00E+00
Material för återvinning MR kg 9.08E-01 0.00E+00 0.00E+00 0.00E+00 3.27E+02
Material för energiåtervinning MER kg 0.00E+00 0.00E+00 4.00E-02 0.00E+00 9.08E-01
Exporterad elektrisk energi EEE MJ 0.00E+00 0.00E+00 0.00E+00 0.00E+00 4.00E-02
Exporterad värmeenergi ETE MJ 0.00E+00 0.00E+00 0.00E+00 0.00E+00 0.00E+00
CR Components for reuse; MR Materials for recycling; MER Materials for energy recovery; EEE Exported electric energy; ETE Exported thermal
energy
NEPD-2636-1348-EN Fabriksbetong - representativa recept för gruppering enligt kg CO2-ekv (ver2-190922)
7/12
Produkt: Grupp 2 CO2-ekv 271-315 kg Representativt recept C28/35 16 SF2 VCT 0,50
A1 A2 A3 A4 A5 A1-A3
Miljöpåverkan enhet
Klimatpåverkan (GWP 100 år) GWP kg CO2 -e 270 12.86 3.75 5.63 286
Ozonnedbrytning (ODP) ODP kg CFC11-e 5.10E-06 1.16E-06 1.90E-06 9.43E-07 8.16E-06
Försurning (AP) AP kg SO2 -e 2.88E-01 1.55E-01 1.17E-02 1.28E-02 4.55E-01
Övergödning (EP) EP kg PO43--e 3.47E-02 1.71E-02 6.51E-04 2.23E-03 5.24E-02
Marknära ozonbildning (POCP) POCP kg C2H4 -e 3.46E-02 3.90E-03 6.04E-04 3.17E-04 3.91E-02
Resursutarmning material (ADP) ADPM kg Sb-e 7.05E-05 1.75E-07 9.01E-07 0.00E+00 7.15E-05
Resursutarmning energi (ADP-fossila
bränslen) ADPE MJ 6.51E+02 1.37E+02 1.18E+01 8.99E+01 8.00E+02
GWP Global warming potential; ODP Depletion potential of the stratospheric ozone layer; POCP Formation potential of tropospheric photochemical
oxidants; AP Acidification potential of land and water; EP Eutrophication potential; ADPM Abiotic depletion potential for non fossil resources; ADPE
Abiotic depletion potential for fossil resources
A1 A2 A3 A4 A5 A1-A3
Ressursanvändning enhet
Förnybar primärenergi använd som
energi RPEE MJ 2.17E+02 7.87E-01 1.24E+02 5.16E-01 3.42E+02
Förnybar primärenergi använd
produkten RPEM MJ 0.00E+00 0.00E+00 0.00E+00 0.00E+00 0.00E+00
Total förnybar primärenergi TPE MJ 2.17E+02 7.87E-01 1.24E+02 5.16E-01 3.42E+02
Icke-förnybar primärenergi använd
som energi NRPE MJ 1.07E+03 1.81E+02 2.34E+02 8.99E+01 1.48E+03
Icke-förnybar primärenergi använd i
produkten NRPM MJ 2.51E+01 0.00E+00 0.00E+00 0.00E+00 2.51E+01
Total icke-förnybar primärenergi TRPE MJ 1.09E+03 1.81E+02 2.34E+02 8.99E+01 1.51E+03
Sekundära material SM kg 4.53E+01 0.00E+00 0.00E+00 0.00E+00 4.53E+01
Sekundära förnybara bränslen RSF MJ 3.23E+02 0.00E+00 0.00E+00 0.00E+00 3.23E+02
Sekundära icke-förnybara bränslen NRSF MJ 3.91E+02 0.00E+00 0.00E+00 0.00E+00 3.91E+02
Vatten W m3 4.13E+00 0.00E+00 1.38E-01 0.00E+00 4.27E+00
RPEE Renewable primary energy resources used as energy carrier; RPEM Renewable primary energy resources used as raw materials; TPE Total
use of renewable primary energy resources; NRPE Non renewable primary energy resources used as energy carrier; NRPM Non renewable primary
energy resources used as materials; TRPE Total use of non renewable primary energy resources; SM Use of secondary materials; RSF Use of
renewable secondary fuels; NRSF Use of non renewable secondary fuels; W Use of net fresh water
A1 A2 A3 A4 A5 A1-A3
Avfall enhet
Farligt avfall HW kg 2.69E-05 0.00E+00 0.00E+00 0.00E+00 2.69E-05
Icke-farligt avfall NHW kg 1.59E+02 0.00E+00 0.00E+00 0.00E+00 1.59E+02
Radioaktivt avfall RW kg 4.68E-03 0.00E+00 0.00E+00 0.00E+00 4.68E-03
HW Hazardous waste disposed; NHW Non hazardous waste disposed; RW Radioactive waste disposed
A1 A2 A3 A4 A5 A1-A3
Utflöde enhet
Komponenter för återanvändning CR kg 0.00E+00 0.00E+00 3.27E+02 0.00E+00 3.27E+02
Material för återvinning MR kg 1.00E+00 0.00E+00 0.00E+00 0.00E+00 1.00E+00
Material för energiåtervinning MER kg 0.00E+00 0.00E+00 4.00E-02 0.00E+00 4.00E-02
Exporterad elektrisk energi EEE MJ 0.00E+00 0.00E+00 0.00E+00 0.00E+00 0.00E+00
Exporterad värmeenergi ETE MJ 0.00E+00 0.00E+00 0.00E+00 0.00E+00 0.00E+00
CR Components for reuse; MR Materials for recycling; MER Materials for energy recovery; EEE Exported electric energy; ETE Exported thermal
energy
NEPD-2636-1348-EN Fabriksbetong - representativa recept för gruppering enligt kg CO2-ekv (ver2-190922)
8/12
Produkt: Grupp 3 CO2-ekv 316-390 kg Representativt recept C35/45 16 S4 VCT 0,38
A1 A2 A3 A4 A5 A1-A3
Miljöpåverkan enhet
Klimatpåverkan (GWP 100 år) GWP kg CO2 -e 342 9.02 3.75 3.65 355
Ozonnedbrytning (ODP) ODP kg CFC11-e 5.86E-06 1.19E-06 1.90E-06 6.12E-07 8.95E-06
Försurning (AP) AP kg SO2 -e 3.53E-01 1.68E-01 1.17E-02 8.29E-03 5.33E-01
Övergödning (EP) EP kg PO43--e 3.15E-02 1.65E-02 6.51E-04 1.45E-03 4.87E-02
Marknära ozonbildning (POCP) POCP kg C2H4 -e 4.35E-02 4.63E-03 6.04E-04 2.06E-04 4.87E-02
Resursutarmning material (ADP) ADPM kg Sb-e 8.72E-05 7.59E-07 9.01E-07 0.00E+00 8.88E-05
Resursutarmning energi (ADP-fossila
bränslen) ADPE MJ 7.96E+02 5.05E+01 1.18E+01 5.83E+01 8.58E+02
GWP Global warming potential; ODP Depletion potential of the stratospheric ozone layer; POCP Formation potential of tropospheric photochemical
oxidants; AP Acidification potential of land and water; EP Eutrophication potential; ADPM Abiotic depletion potential for non fossil resources; ADPE
Abiotic depletion potential for fossil resources
A1 A2 A3 A4 A5 A1-A3
Ressursanvändning enhet
Förnybar primärenergi använd som
energi RPEE MJ 2.48E+02 2.91E-01 1.24E+02 3.35E-01 3.73E+02
Förnybar primärenergi använd
produkten RPEM MJ 0.00E+00 0.00E+00 0.00E+00 0.00E+00 0.00E+00
Total förnybar primärenergi TPE MJ 2.48E+02 2.91E-01 1.24E+02 3.35E-01 3.73E+02
Icke-förnybar primärenergi använd
som energi NRPE MJ 1.26E+03 1.12E+02 2.34E+02 5.83E+01 1.60E+03
Icke-förnybar primärenergi använd i
produkten NRPM MJ 2.12E+01 0.00E+00 0.00E+00 0.00E+00 2.12E+01
Total icke-förnybar primärenergi TRPE MJ 1.28E+03 1.12E+02 2.34E+02 5.83E+01 1.63E+03
Sekundära material SM kg 5.83E+01 0.00E+00 0.00E+00 0.00E+00 5.83E+01
Sekundära förnybara bränslen RSF MJ 4.16E+02 0.00E+00 0.00E+00 0.00E+00 4.16E+02
Sekundära icke-förnybara bränslen NRSF MJ 5.03E+02 0.00E+00 0.00E+00 0.00E+00 5.03E+02
Vatten W m3 4.67E+00 0.00E+00 1.38E-01 0.00E+00 4.81E+00
RPEE Renewable primary energy resources used as energy carrier; RPEM Renewable primary energy resources used as raw materials; TPE Total
use of renewable primary energy resources; NRPE Non renewable primary energy resources used as energy carrier; NRPM Non renewable primary
energy resources used as materials; TRPE Total use of non renewable primary energy resources; SM Use of secondary materials; RSF Use of
renewable secondary fuels; NRSF Use of non renewable secondary fuels; W Use of net fresh water
A1 A2 A3 A4 A5 A1-A3
Avfall enhet
Farligt avfall HW kg 2.72E-05 0.00E+00 0.00E+00 0.00E+00 2.72E-05
Icke-farligt avfall NHW kg 2.04E+02 0.00E+00 0.00E+00 0.00E+00 2.04E+02
Radioaktivt avfall RW kg 4.62E-03 0.00E+00 0.00E+00 0.00E+00 4.62E-03
HW Hazardous waste disposed; NHW Non hazardous waste disposed; RW Radioactive waste disposed
A1 A2 A3 A4 A5 A1-A3
Utflöde enhet
Komponenter för återanvändning CR kg 0.00E+00 0.00E+00 3.27E+02 0.00E+00 3.27E+02
Material för återvinning MR kg 1.29E+00 0.00E+00 0.00E+00 0.00E+00 1.29E+00
Material för energiåtervinning MER kg 0.00E+00 0.00E+00 4.00E-02 0.00E+00 4.00E-02
Exporterad elektrisk energi EEE MJ 0.00E+00 0.00E+00 0.00E+00 0.00E+00 0.00E+00
Exporterad värmeenergi ETE MJ 0.00E+00 0.00E+00 0.00E+00 0.00E+00 0.00E+00
CR Components for reuse; MR Materials for recycling; MER Materials for energy recovery; EEE Exported electric energy; ETE Exported thermal
energy
NEPD-2636-1348-EN Fabriksbetong - representativa recept för gruppering enligt kg CO2-ekv (ver2-190922)
9/12
Produkt: Grupp 4 CO2-ekv 360-420 kg Representativt recept C35/45 8 S5 VCT 0,45
A1 A2 A3 A4 A5 A1-A3
Miljöpåverkan enhet
Klimatpåverkan (GWP 100 år) GWP kg CO2 -e 371 8.92 3.75 3.38 384
Ozonnedbrytning (ODP) ODP kg CFC11-e 6.04E-06 9.16E-07 1.90E-06 5.66E-07 8.86E-06
Försurning (AP) AP kg SO2 -e 3.77E-01 1.79E-01 1.17E-02 7.67E-03 5.68E-01
Övergödning (EP) EP kg PO43--e 2.87E-02 1.73E-02 6.51E-04 1.34E-03 4.67E-02
Marknära ozonbildning (POCP) POCP kg C2H4 -e 4.62E-02 4.94E-03 6.04E-04 1.90E-04 5.17E-02
Resursutarmning material (ADP) ADPM kg Sb-e 9.41E-05 1.96E-07 9.01E-07 0.00E+00 9.52E-05
Resursutarmning energi (ADP-fossila
bränslen) ADPE MJ 8.70E+02 4.60E+01 1.18E+01 5.40E+01 9.27E+02
GWP Global warming potential; ODP Depletion potential of the stratospheric ozone layer; POCP Formation potential of tropospheric photochemical
oxidants; AP Acidification potential of land and water; EP Eutrophication potential; ADPM Abiotic depletion potential for non fossil resources; ADPE
Abiotic depletion potential for fossil resources
A1 A2 A3 A4 A5 A1-A3
Ressursanvändning enhet
Förnybar primärenergi använd som
energi RPEE MJ 2.58E+02 2.65E-01 1.24E+02 3.10E-01 3.83E+02
Förnybar primärenergi använd
produkten RPEM MJ 0.00E+00 0.00E+00 0.00E+00 0.00E+00 0.00E+00
Total förnybar primärenergi TPE MJ 2.58E+02 2.65E-01 1.24E+02 3.10E-01 3.83E+02
Icke-förnybar primärenergi använd
som energi NRPE MJ 1.33E+03 1.08E+02 2.34E+02 5.40E+01 1.67E+03
Icke-förnybar primärenergi använd i
produkten NRPM MJ 2.83E+01 0.00E+00 0.00E+00 0.00E+00 2.83E+01
Total icke-förnybar primärenergi TRPE MJ 1.36E+03 1.08E+02 2.34E+02 5.40E+01 1.70E+03
Sekundära material SM kg 6.32E+01 0.00E+00 0.00E+00 0.00E+00 6.32E+01
Sekundära förnybara bränslen RSF MJ 4.51E+02 0.00E+00 0.00E+00 0.00E+00 4.51E+02
Sekundära icke-förnybara bränslen NRSF MJ 5.46E+02 0.00E+00 0.00E+00 0.00E+00 5.46E+02
Vatten W m3 4.63E+00 0.00E+00 1.38E-01 0.00E+00 4.77E+00
RPEE Renewable primary energy resources used as energy carrier; RPEM Renewable primary energy resources used as raw materials; TPE Total
use of renewable primary energy resources; NRPE Non renewable primary energy resources used as energy carrier; NRPM Non renewable primary
energy resources used as materials; TRPE Total use of non renewable primary energy resources; SM Use of secondary materials; RSF Use of
renewable secondary fuels; NRSF Use of non renewable secondary fuels; W Use of net fresh water
A1 A2 A3 A4 A5 A1-A3
Avfall enhet
Farligt avfall HW kg 2.72E-05 0.00E+00 0.00E+00 0.00E+00 3.03E-05
Icke-farligt avfall NHW kg 2.04E+02 0.00E+00 0.00E+00 0.00E+00 2.21E+02
Radioaktivt avfall RW kg 4.62E-03 0.00E+00 0.00E+00 0.00E+00 5.28E-03
HW Hazardous waste disposed; NHW Non hazardous waste disposed; RW Radioactive waste disposed
A1 A2 A3 A4 A5 A1-A3
Utflöde enhet
Komponenter för återanvändning CR kg 0.00E+00 0.00E+00 3.27E+02 0.00E+00 3.27E+02
Material för återvinning MR kg 1.40E+00 0.00E+00 0.00E+00 0.00E+00 1.40E+00
Material för energiåtervinning MER kg 0.00E+00 0.00E+00 4.00E-02 0.00E+00 4.00E-02
Exporterad elektrisk energi EEE MJ 0.00E+00 0.00E+00 0.00E+00 0.00E+00 0.00E+00
Exporterad värmeenergi ETE MJ 0.00E+00 0.00E+00 0.00E+00 0.00E+00 0.00E+00
CR Components for reuse; MR Materials for recycling; MER Materials for energy recovery; EEE Exported electric energy; ETE Exported thermal
energy
Läsexempel: 9,0 E-03 = 9,0*10-3 = 0,009
NEPD-2636-1348-EN Fabriksbetong - representativa recept för gruppering enligt kg CO2-ekv (ver2-190922)
10/12
Norska tilläggskrav
Klimatpåverkan från användning av elektricitet i tillverkningsskedet (A3)
Svensk medelvärde av använd el (medelspänning) med import och export inräknad samt nätförluster.
Datakälla Mängd Enhet
Econinvent v3 (Feb 2019) 41.7 CO-ekv/kWh
2
Farliga ämnen
Produkten innehåller inga ämnen från REACH Kandidatlista eller den norska prioritetslistan
Produkten innehåller ämnen som är under 0,1 vikt-% på REACH Kandidatlista
Produktet innehåller ämnen från REACH Kandidatlista eller den norska prioritetslistan, se tabell nedan.
Produktet innehåller inga ämnen på REACH Kandidatlista eller den norska prioritetslistan. Produkten kan karakteriseras som farlig
avfall (enligt norska "Avfallsforskiften, Vedlegg III"), se tabell nedan.
NEPD-2636-1348-EN Fabriksbetong - representativa recept för gruppering enligt kg CO2-ekv (ver2-190922)
11/12
Bibliografi
ISO 14025:2010 Environmental labels and declarations - Type III environmental declarations - Principles and
procedures
ISO 14044:2006 Environmental management - Life cycle assessment - Requirements and guidelines
EN 15804:2012+A1:2013 Sustainability of construction works - Environmental product declaration - Core rules for the
product category of construction products
ISO 21930:2017 Sustainability in building construction - Environmental declaration of building products
NPCR 020 version 2.0:2018 PCR - Part B for Concrete and concrete elements, EPD-Norge, 2018
EN 16757:2017 Sustainability of construction works - Environmental product declarations -
Product Category Rules for concrete and concrete elements
CBI rapport 6:2016 Underlag för ett LCA-verktyg och 6 beräknade EPDer för betong, Otto During, CBI
Betonginstitutet, rapport 6:2016, reviderad 1 mars 2017.
LCA-Rapport LCA- ANALYS FÖR GIDMARKS BETONG
Underlag för publicering av en EPD, hos EPD-Norge för representativa produkter från två
produktionsenheter i Norrland.
Marielle Norling, Betongindustri AB, 2020-12-23
Underlagsrapport till Klimatpåverkan för byggnader med olika energiprestanda. För Energimyndigheten
kontrollstation (2015) och Boverket. Erlandsson M, Peterson D, IVL Svenska Miljöinstitutet, rapport nr U5176
27 maj 2015.
Programoperatör och utgivare
Næringslivets Stiftelse for Miljødeklarasjoner Tel.: +47 23 08 80 00
Postboks 5250 Majorstuen, 0303 Oslo e-post: post@epd-norge.no
Norge web www.epd-norge.no
Deklarationsägare Tel.: +46 70 392 95 18
Byggbetong John Dahlgren AB Fax
Truckgatan 11, 93198 Skellefteå e-post: info@byggbetong.se
Sverige web www.byggbetong.se
Författare till livscykelanalysrapporten
Marielle Norling Tel.: 08-625 62 49
e-post: marielle.norling@betongindustri.se
NEPD-2636-1348-EN Fabriksbetong - representativa recept för gruppering enligt kg CO2-ekv (ver2-190922)
12/12
