Environmental product declaration
in accordance with ISO 14025 and EN 15804+A2
OLDROYD® RoadStar
Eier av deklarasjonen: Programoperatør:
Oldroyd AS Næringslivets Stiftelse for
miljødeklarasjoner
Produkt:
OLDROYD® RoadStar Deklarasjonsnummer:
Deklarert enhet: Publiseringsnummer:
1 pcs
Godkjent dato:
Deklarasjonen er basert på PCR:
EN 15804:2012+A2:2019 tjener som kjerne-PCR Gyldig til:
NPCR Part A: Construction products and services. Ver. 2.0
Næringslivets Stiftelse for EPD software:
March 2021
miljødeklarasjoner LCAno EPD generator ID: 200195
1 / 12
Generell informasjon
Produkt Eier av deklarasjonen:
OLDROYD® RoadStar Oldroyd AS
Kontaktperson: Linda Amanda Celin
Telefon: +47 35 98 75 50
e-post: mail@oldroyd.no
Programoperatør: Produsent:
Postboks 5250 Majorstuen, 0303 Oslo, Norge Oldroyd AS
Næringslivets Stiftelse for miljødeklarasjoner
Telefon: +47 23 08 80 00
web: post@epd-norge.no
Deklarasjonsnummer: Produksjonssted:
Oldroyd AS
Isdammen 25
3960 Stathelle, Norway
Deklarasjonen er basert på PCR: Kvalitet/Miljøsystem:
EN 15804:2012+A2:2019 tjener som kjerne-PCR ISO 9001 and ISO 14001 Certificate No.: 213
NPCR Part A: Construction products and services. Ver. 2.0 March
2021
Erklæring om ansvar: Org. no.:
Eieren av deklarasjonen skal være ansvarlig for den​ underliggende 870 890 192
informasjon og bevis. EPD Norge skal​ ikke være ansvarlig med
hensyn til produsent informasjon, ​ livsløpsvurdering data og bevis.​
Deklarert enhet: Godkjent dato:
1 stk OLDROYD® RoadStar
Deklarert enhet med opsjon: Gyldig til:
A1-A3,A4,C1,C2,C3,C4,D
Årstall for studien:
2023
Funksjonell enhet: Sammenlignbarhet:
EPD av byggevarer er nødvendigvis ikke sammenlignbare hvis de ikke
samsvarer med NS-EN 15804 og ses i en bygningskontekst.
Generelt om verifikasjon av EPD fra verktøy: Utarbeidelse og verifikasjon av miljødeklarasjon:
Uavhengig verifikasjon av data, annen miljøinformasjon og EPD er Deklarasjonen er utarbeidet og verifisert ved bruk av EPD-verktøy
foretatt etter ISO 14025:2010, kapittel 8.1.3 og 8.1.4. Verifikasjon av lca.tools ver EPD2022.03, utviklet av LCA.no. EPD-verktøyet er
hver EPD foretas i henhold til EPD-Norge sine retningslinjer for integrert i bedriftens miljøstyringssystem, og godkjent av EPD-Norge
verifikasjon og godkjenning som krever at EPD-verktøy er i) integrert
i bedriftens miljøstyringssystem, ii) prosedyrer for bruk av EPD- EPD er utarbeidet av: Nina Carlsen
verktøy er godkjent av EPD-Norge og iii) prosessen gjennomgås årlig
Bedriftsspesifikke data og EPD er kontrollert av: Jan Zielinski
av en uavhengig 3.parts verifikator. Se vedlegg G i EPD-Norge sine
retningslinjer for mer informasjon om EPD-verktøy.
Verifikasjon av EPD-verktøy: Godkjent:
Uavhengig tredjepartsverifikasjon av verktøy, bakgrunnsdata og test-
EPD er gjort i henhold til EPD-Norge sine prosedyrer og retningslinjer
for verifisering og godkjenning av EPD-verktøy.
Tredjeparts verifikator:
Elisabet Amat, GREENIZE projects
(krever ikke signatur)
2 / 12
Produkt
Produktbeskrivelse:
OLDROYD® RoadStar is a black two-component washer with integrated gasket for safe sealing to membrane, PE foam and bolt. OLDROYD®
RoadStar is a fastening system developed for OLDROYD® MultiSafe membranes and PE foam. The front and rear discs are similar, making it easy
to assemble and handle.
Produktspesifikasjon:
OLDROYD® RoadStar is manufactured from a polyolefin composite material of high strength and rigidity and with gasket material of
thermoplastic elastomer - SEBS. This makes the product resistant to water and chemicals, it has very good sealing properties against the
membrane and PE foam, while the integrated gasket will push into the threads of the bolt for safe sealing around this. The gaskets are not
damaged by the nuts when these are tightened and the nuts screwed against the disc are locked automatically. OLDROYD® RoadStar passes the
2-metre water column test. The discs have low weight, are not damaged on impact, do not corrode and have a very long service life.
Documentation is provided on request.
Materialer kg %
Plastics 0,10 80,00
Styrene-ethylene-butylene-styrene (SEBS) 0,03 20,00
Total 0,13
Emballasje kg %
Packaging - Plastic 0,00 10,51
Packaging - Plastic straps 0,00 1,73
Packaging - Wood 0,02 87,76
Total inkl. emballasje 0,15
Tekniske data:
Markedsområde:
Worldwide
Levetid, produkt:
120 years
Levetid, bygg eller anlegg:
60 years
LCA: Beregningsregler
Deklarert enhet:
1 stk OLDROYD® RoadStar
Cut-off kriterier:
Alle viktige råmaterialer og all viktig energibruk er inkludert. Produksjonsprosessen for råmaterialene og energistrømmer som inngår med veldig
små mengder (mindre enn 1%) er ikke inkludert. Disse cut-off kriteriene gjelder ikke for farlige materialer og stoffer.
Allokering:
Allokering er gjort iht. bestemmelser i EN 15804. Inngående energi og vann, samt produksjon av avfall i egen produksjon er allokert likt mellom
alle produktene gjennom masseallokering. Miljøpåvirkning og ressursforbruk for primærproduksjonen av resirkulerte materialer er allokert til det
opprinnelige produktsystemet. Bearbeidingsprosessen og transport av materialet til produksjonssted er allokert til analysen i denne EPDen.
Datakvalitet:
Spesifikke data for produktsammensetningen er fremskaffet av produsenten. De representerer produksjonen av det deklarerte produktet og ble
samlet inn for EPD-​utvikling i det oppgitte året for studien. Bakgrunnsdata er basert på EPDer iht. EN 15804 og ulike LCA​ databaser.
Datakvaliteten for råmaterialene i A1 er presentert i tabellen nedenfor.
Materialer Kilde Datakvalitet År
Packaging - Plastic ecoinvent 3.6 Database 2019
Packaging - Plastic straps ecoinvent 3.6 Database 2019
Packaging - Wood Modified ecoinvent 3.6 Database 2019
Plastics ecoinvent 3.6 Database 2019
Styrene-ethylene-butylene-styrene (SEBS) ecoinvent 3.6 Database 2019
3 / 12
Systemgrenser (X=inkludert, MND=modul ikke deklarert, MNR=modul ikke relevant)
Gevinst og belastninger
Produktfase Sammenstillingsfase Bruksfase Sluttfase
etter endt levetid (D)
A1 A2 A3 A4 A5 B1 B2 B3 B4 B5 B6 B7 C1 C2 C3 C4 D
X X X X MND MND MND MND MND MND MND MND X X X X X
Systemgrenser:
All packaging materials on ingoing raw materials, are pelleted inhouse and reused as raw materials in mid-layers in production of membranes.
Flytskjemaet nedenfor illustrerer systemgrensene for analysen:
relairetamåR tropsnarT gninkrivliT tropsnarT
​/snojskurtsnoK esafsnojsallatsni
kurB
dlohekildeV nojsarapeR regnitfikstU gnirevoneR llenojsarepO kurbigrene llenojsarepO kurbnnav gniretnomeD tropsnarT
gnildnahebsllafvA
lit
llafvA
gnildnahebttuls ​/gninnivnejg/kurbnejG elaisnetop-gnirelukriser
4 / 12
Teknisk tilleggsinformasjon:
www.oldroyd.no
5 / 12
LCA: Scenarier og annen teknisk informasjon
Følgende informasjon beskriver scenariene for modulene i EPDen.
Material loss set as 0,002 % of product weight.
Kapasitetsutnyttelse Verdi
Transport fra produksjonssted til bruker (A4) Distanse (km) Brennstoff/Energiforbruk Enhet
inkl. retur (%) (Liter/tonn)
Truck, 16-32 tonnes, EURO 6 (kgkm) 36,7 % 300 0,043 l/tkm 12,90
Kapasitetsutnyttelse Verdi
Transport til avfallsbehandling (C2) Distanse (km) Brennstoff/Energiforbruk Enhet
inkl. retur (%) (Liter/tonn)
Truck, 16-32 tonnes, EURO 6 (kgkm) 36,7 % 85 0,043 l/tkm 3,66
6 / 12
LCA: Resultater
LCA resultatene er presentert under for enheten som er definert på side 2 av EPD dokumentet.
Miljøpåvirkning (Environmental impact)
Indikator Enhet A1-A3 A4 C1 C2 C3 C4 D
GWP-total kg CO2 -ekv 2,98E-01 6,33E-03 0 1,79E-03 0,00E+00 0 0
GWP-fossil kg CO2 -ekv 3,22E-01 6,32E-03 0 1,79E-03 0,00E+00 0 0
GWP-biogenic kg CO2 -ekv -2,41E-02 2,62E-06 0 7,41E-07 0,00E+00 0 0
GWP-luluc kg CO2 -ekv 7,25E-05 2,25E-06 0 6,37E-07 0,00E+00 0 0
ODP kg CFC11 -ekv 1,76E-08 1,43E-09 0 4,06E-10 0,00E+00 0 0
AP mol H+ -ekv 1,14E-03 1,82E-05 0 5,15E-06 0,00E+00 0 0
EP-FreshWater kg P -ekv 4,72E-06 5,05E-08 0 1,43E-08 0,00E+00 0 0
EP-Marine kg N -ekv 1,91E-04 3,59E-06 0 1,02E-06 0,00E+00 0 0
EP-Terrestial mol N -ekv 2,04E-03 4,02E-05 0 1,14E-05 0,00E+00 0 0
POCP kg NMVOC -ekv 9,29E-04 1,54E-05 0 4,36E-06 0,00E+00 0 0
ADP-minerals&metals1 kg Sb-ekv 2,61E-06 1,75E-07 0 4,95E-08 0,00E+00 0 0
ADP-fossil1 MJ 8,74E+00 9,56E-02 0 2,71E-02 0,00E+00 0 0
WDP1 m3 1,25E+01 9,24E-02 0 2,62E-02 0,00E+00 0 0
GWP-total = Globalt oppvarmingspotensial totalt; GWP-fossil = Globalt oppvarmingspotensial fossile brensler; GWP-biogenic = Globalt oppvarmingspotensial biogene
kilder; GWP-luluc = Globalt oppvarmingspotensial arealbruk og arealbruks endringer; ODP = Potensial for nedbryting av stratosfærisk ozon; AP = Forsuringspotensial for
kilder på land og vann; EP = overgjødslingspotensial til ferskvann, hav og jord; POCP = Potensial for fotokjemisk oksidantdanning; ADP-minerals&metals = Abiotisk
utarmingspotensial for ikke-fossile ressurser, mineraler og metaller; ADP-fossil = Abiotisk utarmingspotensial for fossile ressurser, fossile brensler; WDP =
Utarmingspotensial for vannressurser
"Leseeksempel: 9,0 E-03 = 9,0*10 -3 = 0,009"
*INA Indicator Not Assessed (indikator ikke vurdert)
1. Resultatene av denne miljøpåvirkningsindikatoren skal brukes med forsiktighet ettersom usikkerheten til resultatene er høy eller det er begrenset erfaring med bruk av
indikatoren.
Merknad om miljøpåvirkningen
7 / 12
Supplerende indikatorer for miljøpåvirkning
Indikator Enhet A1-A3 A4 C1 C2 C3 C4 D
PM Sykdomstilfeller 1,31E-08 3,87E-10 0 1,10E-10 0,00E+00 0 0
IRP2 kgBq U235 -ekv 7,58E-03 4,18E-04 0 1,18E-04 0,00E+00 0 0
ETP-fw1 CTUe 2,55E+00 7,09E-02 0 2,01E-02 0,00E+00 0 0
HTP-c1 CTUh 7,40E-11 0,00E+00 0 0,00E+00 0,00E+00 0 0
HTP-nc1 CTUh 2,17E-09 7,70E-11 0 2,20E-11 0,00E+00 0 0
SQP1 dimensjonsløs 1,20E+00 6,69E-02 0 1,89E-02 0,00E+00 0 0
PM = Partikkelutslipp; IRP = Ioniserende stråling (helseeffekt); ETP-fw = Økotoksisitet (ferskvann); HTP-c = Toksisitet påvirkning på mennesker, kreft; HTP-nc =
Toksisitet påvirkning på mennesker, andre effekter enn kreft; SQP = Påvirkninger knyttet til arealbruksendringer / jordkvalitet
"Leseeksempel: 9,0 E-03 = 9,0*10 -3 = 0,009"
*INA Indicator Not Assessed (indikator ikke vurdert)
1. Resultatene av denne miljøpåvirkningsindikatoren skal brukes med forsiktighet ettersom usikkerheten til resultatene er høy eller det er begrenset erfaring med bruk av
indikatoren.
2. Denne påvirkningskategorien omhandler hovedsakelig den eventuelle effekten av lavdose ioniserende stråling på menneskers helse i atombrenselsyklusen. Den tar
ikke hensyn til effekter på grunn av mulige atomulykker, yrkesmessig eksponering eller på grunn av fjerning av radioaktivt avfall i underjordiske anlegg. Potensiell
ioniserende stråling fra jorda, fra radon og fra noen byggematerialer måles heller ikke av denne indikatoren.
8 / 12
Ressursbruk (Resource use)
Indikator Enhet A1-A3 A4 C1 C2 C3 C4 D
PERE MJ 7,16E-01 1,37E-03 0 3,88E-04 0,00E+00 0 0
PERM MJ 2,32E-01 0,00E+00 0 0,00E+00 0,00E+00 0 0
PERT MJ 9,48E-01 1,37E-03 0 3,88E-04 0,00E+00 0 0
PENRE MJ 5,26E+00 9,56E-02 0 2,71E-02 0,00E+00 0 0
PENRM MJ 3,69E+00 0,00E+00 0 0,00E+00 -2,41E+00 0 0
PENRT MJ 8,95E+00 9,56E-02 0 2,71E-02 -2,41E+00 0 0
SM kg 3,78E-04 0,00E+00 0 0,00E+00 0,00E+00 0 0
RSF MJ 7,72E-03 4,89E-05 0 1,39E-05 0,00E+00 0 0
NRSF MJ 2,50E-03 1,75E-04 0 4,96E-05 0,00E+00 0 0
FW m3 7,15E-03 1,02E-05 0 2,90E-06 0,00E+00 0 0
PERE = Fornybar primærenergi brukt som energibærer; PERM = Fornybar primærenergi brukt som råmateriale; PERT = Total bruk av fornybar primærenergi; PENRE =
Ikke fornybar primærenergi brukt som energibærer; PENRM = Ikke fornybar primærenergi brukt som råmateriale; PENRT = Total bruk av ikke fornybar primærenergi; SM
= Bruk av sekundære materialer; RSF = Bruk av fornybart sekundære brensel; NRSF = Bruk av ikke fornybart sekundære brensel; FW = Netto bruk av ferskvann.
"Leseeksempel: 9,0 E-03 = 9,0*10 -3 = 0,009"
*INA Indicator Not Assessed (indikator ikke vurdert)
9 / 12
Livsløpets slutt - Avfall (End of life - Waste)
Indikator Enhet A1-A3 A4 C1 C2 C3 C4 D
HWD kg 3,27E-04 4,93E-06 0 1,40E-06 0,00E+00 0 0
NHWD kg 3,58E-02 4,65E-03 0 1,32E-03 0,00E+00 0 0
RWD kg 9,06E-06 6,51E-07 0 1,84E-07 0,00E+00 0 0
HWD = Avhendet farlig avfall; NHWD = Avhendet ikke-farlig avfall; RWD = Avhendet radioaktivt avfall
"Leseeksempel: 9,0 E-03 = 9,0*10 -3 = 0,009"
*INA Indicator Not Assessed (indikator ikke vurdert)
Livsløpets slutt - Utgangsfaktorer (End of life - Output flow)
Indikator Enhet A1-A3 A4 C1 C2 C3 C4 D
CRU kg 0,00E+00 0,00E+00 0 0,00E+00 0,00E+00 0 0
MFR kg 1,20E-03 0,00E+00 0 0,00E+00 0,00E+00 0 0
MER kg 1,03E-03 0,00E+00 0 0,00E+00 0,00E+00 0 0
EEE MJ 8,12E-04 0,00E+00 0 0,00E+00 0,00E+00 0 0
EET MJ 1,23E-02 0,00E+00 0 0,00E+00 0,00E+00 0 0
CRU = Komponenter for gjenbruk, MFR Materialer for resirkulering, MER = Materialer for energigjenvinning, EEE = Eksportert elektrisk energi; EET = Eksportert termisk
energi
"Leseeksempel: 9,0 E-03 = 9,0*10 -3 = 0,009"
*INA Indicator Not Assessed (indikator ikke vurdert)
Informasjon om innholdet av biogent karbon
Indikator Enhet Ved port
Innhold av biogent karbon i produkt kg C 0,00E+00
Innhold av biogent karbon i emballasjen kg C 6,90E-03
Merk: 1 kg biogent karbon tilsvarer 44/12 kg CO2
10 / 12
Tilleggskrav
Klimagassutslipp fra bruk av elektrisitet i produksjonsfasen
Nasjonal produksjonsmiks fra import, lavspenning (inkludert produksjon av overføringslinjer, i tillegg til direkte utslipp og tap i nett) er brukt for
anvendt elektrisitet i produksjonsprosessen (A3). Bakgrunnsdata er presentert i tabellen under. Karakteriseringsfaktorer fra
EN15804:2012+A2:2019 er benyttet.
Electricity mix Data source Amount Enhet
Electricity, Norway (kWh) ecoinvent 3.6 24,33 g CO2-eq/kWh
Farlige stoffer
Produktet er ikke tilført stoffer fra REACH Kandidatliste eller den norske prioritetslisten.
Inneklima
No impact
Ytterligere miljøinformasjon
Ytterligere indikatorer for miljøpåvirkning nødvendig i NPCR Part A for construction products
Indikator Enhet A1-A3 A4 C1 C2 C3 C4 D
GWPIOBC kg CO2 -ekv 3,12E-01 6,33E-03 0 1,79E-03 0,00E+00 0 0
GWP-IOBC: Globalt oppvarmingspotensial beregnet etter prinsippet om umiddelbar oksidasjon. For å øke tydeligheten av biogent karbonbidrag til klimapåvirkning,
kreves indikatoren GWP-IOBC da den erklærer klimapåvirkninger beregnet i henhold til prinsippet om øyeblikkelig oksidasjon. GWP-IOBC er også referert til som GWP-
GHG i sammenheng med svensk lov om offentlige anskaffelser.
11 / 12
Bibliografi
NS-EN ISO 14025:2010 Miljømerker og deklarasjoner - Miljødeklarasjoner type III - Prinsipper og prosedyrer.
NS-EN ISO 14044:2006 Miljøstyring - Livsløpsvurderinger - Krav og retningslinjer.
NS-EN 15804:2012+A2:2019 Bærekraftig byggverk - Miljødeklarasjoner - Grunnleggende produktkategoriregler for byggevarer.
ISO 21930:2017 Sustainability in buildings and civil engineering works -
Core rules for environmental product declarations of construction products and services.
ecoinvent v3, Allocation, cut-off by classification, Swiss Centre of Life Cycle Inventories.
Iversen et al., (2021) eEPD v2021.09 Background information for EPD generator tool system verification, LCA.no rapportnummer: : 07.21.
Ruttenborg et al., (2023) EPD generator for NPCR022:2022 Part B for Roof waterproofing - Background information for EPD generator application
and LCA data, LCA.no report number 10.23
NPCR Part A: Construction products and services. Ver. 2.0, 24.03.2021 EPD Norway.
NPCR 022 Part B for roof waterproofing, Ver. 2.0, 31.03.2022, EPD Norway.
Programoperatør og utgiver Telefon:+47 23 08 80 00
Næringslivets Stiftelse for miljødeklarasjoner e-post: post@epd-norge.no
Postboks 5250 Majorstuen, 0303 Oslo, Norge web: www.epd-norge.no
Eier av deklarasjonen: Telefon:+47 35 98 75 50
Oldroyd AS e-post: mail@oldroyd.no
Isdammen 25, 3960 Stathelle web: https://oldroyd.no/
Forfatter av livsløpsrapporten Telefon:+47 916 50 916
LCA.no AS e-post: post@lca.no
Dokka 6B, 1671 web: www.lca.no
Utvikler av EPD-generator Telefon:+47 916 50 916
LCA.no AS e-post: post@lca.no
Dokka 6B,1671 Kråkerøy web: www.lca.no
ECO Platform web: www.eco-platform.org
ECO Portal web: ECO Portal
12 / 12
