UMWELT-PRODUKTDEKLARATION
nach ISO 14025 und EN 15804+A1
Deklarationsinhaber Pavafrance SAS PAVATEX
Herausgeber Institut Bauen und Umwelt e.V. (IBU)
Programmhalter Institut Bauen und Umwelt e.V. (IBU)
Deklarationsnummer EPD-PAV-20190182-IBA4-DE
Ausstellungsdatum 13.04.2022
Gültig bis 23.02.2025
PAVATEX Holzfaserdämmstoffe im Trockenverfahren 110-200 kg/m³
Pavafrance SAS PAVATEX
www.ibu-epd.com | https://epd-online.com
1. Allgemeine Angaben
Pavafrance SAS PAVATEX PAVATEX Holzfaserdämmstoffe im
Trockenverfahren 110-200 kg/m³
Programmhalter Inhaber der Deklaration
IBU – Institut Bauen und Umwelt e.V. Pavafrance SAS PAVATEX
Hegelplatz 1 Rue Jean Charles Pellerin ZI II
10117 Berlin 88190 Gobey
Deutschland Frankreich
Deklarationsnummer Deklariertes Produkt/deklarierte Einheit
EPD­PAV­20190182­IBA4­DE Die Deklaration bezieht sich auf 1 m3 Holzweichfaser­platte
Diese Deklaration basiert auf den Produktkategorien-Regeln: Gültigkeitsbereich:
Holzwerkstoffe, 01.08.2021 Die EPD bezieht sich auf Holzfaserdämmplatten (Trockenverfahren),
(PCR geprüft und zugelassen durch den unabhängigen welche im Werk der PAVATEX in Golbey (Frankreich) hergestellt werden.
Sachverständigenrat (SVR)) Die Berechnung der Ökobilanz bezieht sich auf ein Produkt der Dichte 200
kg/m3. Die Ökobilanzergebnisse lassen sich linear auf unten aufgeführte
Produkte umrechnen:
Ausstellungsdatum Produktgruppe 110-180 kg/m3
13.04.2022 • PAVATHERM 110 kg/m3
• PAVAWALL SMART 115 kg/m3
• PAVAWALL LIGHT 115 kg/m³
Gültig bis
• PAVAWALL FW 115 kg/m³
23.02.2025 • PAVAWALL 130 kg/m3
• PAVAWALL GF 130 kg/m3
• PAVAWALL­BLOC 130 kg/m3
• ISOLAIR (100­200 mm) 145 kg/m3
• ISOLAIR­ECO 150 kg/m3
• ISOROOF 145 kg/m³
• PAVATHERM­COMBI 145 kg/m3
• LAIBUNGSPLATTE 155 kg/m3
• PAVADENTRO LIGHT 155 kg/m3
• PAVATHERM­PROFIL 155 kg/m3
• PAVAWALL GF XL (40 ­ 60 mm) 165 kg/m3
Dipl.­Ing. Hans Peters • PAVAWALL GF XL (80 ­ 160 mm) 130 kg/m3
(Vorstandsvorsitzender des Instituts Bauen und Umwelt e.V.) • ISOLAIR MULTI (40 ­ 89 mm) 165 kg/m3
• ISOLAIR MULTI (100 ­ 200 mm) 150 kg/m3
Produktgruppe 180-200 kg/m3
• PAVAWALL GF 190 kg/m3
• PAVABOARD 190 kg/m3
• ISOLAIR (30­80 mm) 200 kg/m3
• ISOROOF 200 kg/m3
• ISOLAIR MULTI (30 ­ 35 mm) 200 kg/m3
Der Inhaber der Deklaration haftet für die zugrundeliegenden Angaben und
Nachweise; eine Haftung des IBU in Bezug auf Herstellerinformationen,
Ökobilanzdaten und Nachweise ist ausgeschlossen.
Die EPD wurde nach den Vorgaben der EN 15804+A1 erstellt. Im
Folgenden wird die Norm vereinfacht als EN 15804 bezeichnet.
Verifizierung
Die Europäische Norm EN 15804 dient als Kern­PCR
Unabhängige Verifizierung der Deklaration und Angaben gemäß ISO
14025:2011
intern X extern
Florian Pronold Dr. Patricia Wolf,
(Geschäftsführer des Instituts Bauen und Umwelt e.V.) Unabhängige/­r Verifizierer/­in
1 Umwelt­Produktdeklaration ­ Pavafrance SAS PAVATEX ­ PAVATEX Holzfaserdämmstoffe im Trockenverfahren 110­200 kg/m³
2. Produkt
Die Leistungswerte des Produkts entsprechend der
2.1 Produktbeschreibung/Produktdefinition Leistungserklärung in Bezug auf dessen Wesentliche Merkmale
PAVATEX Holzfaserdämmstoffe sind diffusionsoffene, gemäß DIN EN 13171:2012, Wärmedämmstoffe für Gebäude ­
plattenförmige Wärmedämmstoffe für Gebäude gemäß EN Werkmäßig hergestellte Produkte aus Holzfasern (WF) –
13171. Die Platten werden im so genannten Trockenverfahren Spezifikation.
hergestellt.
Dabei werden die aus Waldhackschnitzeln gewonnenen 2.4 Lieferzustand
Holzfasern mit einem Harzkleber beleimt und zu Platten ISOLAIR­Platten werden in folgenden Dimensionen
verpresst. ausgeliefert:
Für das Inverkehrbringen des Produkts in der EU/EFTA (mit
Ausnahme der Schweiz) gilt die Verordnung (EU) Nr. 305/2011 Länge x Breite (cm) ......................... Dicken (mm)
(CPR). ....... 77 x 250 ...................................... 35/52/60
Das Produkt benötigt eine Leistungserklärung unter
Berücksichtigung der DIN EN 13171:2012, Wärmedämmstoffe 2.5 Grundstoffe/Hilfsstoffe
für Gebäude ­ Werkmäßig hergestellte Produkte aus Holzfasern Zusammensetzung von ISOLAIR
(WF) ­ Spezifikation und die CE­Kennzeichnung. Für die
Bezeichnung Wert Einheit
Verwendung gelten die jeweiligen nationalen Bestimmungen.
Nadelholz 95,2 % atro
2.2 Anwendung Polyharnstoff 4 % atro
Die im Gültigkeitsbereich genannten Produkte sind druckfeste Paraffin 0,7 % atro
Holzfaserdämmplatten. PAVAWALL, PAVAWALL-BLOC sowie
Wässriges Polymerkonzentrat 0,14 % atro
PAVAWALL SMART und PAVAWALL GF 80-160 sind
putzfähige Dämm­elemente für Wärmedämmverbundsysteme Derzeit wird die Zertifizierung Herkunft des Holzes aus
für Außenwände aus Mauerwerk und Holzkonstruk­tionen. nachhaltiger Waldbewirtschaftung gemäss PEFC­Regeln
PAVATHERM, PAVATHERM-COMBI und PAVATHERM- umgesetzt.
FORTE sind vielseitig einsetzbare Holzfaser­dämmplatten im
Bereich Dach, Wand und Boden. ISOLAIR und ISOROOF 1) Das Produkt/Erzeugnis/mindestens ein Teilerzeugnis enthält
Unterdeckplatten sind drei Monate frei bewitterbar und Stoffe der Kandidatenliste (Stand:
'wasserundurchlässig' gemäß der europäischen Norm für 07.01.2019) oberhalb 0,1 Massen­%: ja/nein.'
Unterdeckplatten EN 14964. ISOLAIR Unterdeckplatten sind
gleichzeitig auch Dämmplatten und dürfen deshalb bei der 2) Das Produkt/Erzeugnis/mindestens ein Teilerzeugnis Enthält
Berechnung des Wärmedurchgangs mit einbezogen werden. weitere CMR­Stoffe der Kategorie 1A oder 1B, die nicht auf der
PAVABOARD und PAVATHERM PROFIL sind vielseitig Kandidatenliste stehen, ober­halb 0,1 Massen­% in mindestens
einsetzbare Platten für Fußboden­systeme. Die einem Teilerzeugnis: ja/nein.
'Laibungsplatte' ist eine verputzbare Platte für Innen­ und
Außenfensterlai­bungen. PAVAWALL GF 40-60 ist ein 3) Dem vorliegende Bauprodukt wurden Biozidprodukte
optimiertes, putzfähiges Dämmelement, das besonders im zugesetzt oder es wurde mit Biozidprodukten behandelt (es
Elementbau zur Beplankung der vorgefertigten Holzelemente handelt sich damit um eine behandelte Ware im Sinne der
geeignet ist. PAVADENTRO LIGHT ist eine bauphysikalisch Biozidprodukteverordnung (EU) Nr. 528/2012): ja/nein
gutmütige Lösung für erhaltungswerte, denkmalgeschütze
2.6 Herstellung
Fassaden.
Das Trockenverfahren für die Herstellung der PAVATEX
2.3 Technische Daten Holzweichfaserplatten gliedert sich in die folgenden
Prozessschritte:
Bautechnische Daten
Die folgenden Angaben beziehen sich auf das Produkt
1. Erhitzen der Hackschnitzel unter Dampfdruck
ISOLAIR.
2. Zerfaserung im Defibrationsverfahren
Bezeichnung Wert Einheit 3. Trocknung der Faser in einem Stromrohrtrockner
Rohdichte nach EN 13171 200 kg/m3 4. Besprühung der Faser mit Harzkleber
5.Streuen der Fasern zu einer gleichmäßigen Fasermatte
Materialfeuchte bei Auslieferung 7 %
6. Fasermatte durchläuft einekontinuierliche Vorpresse
Deklarierte Wärmeleitfähigkeit nach EN 13171 0.044 W/(mk )
7. Fasermatte durchläuft die Kalibrier­ und Aushärteeinheit
Bemessungswert der Wärmeleitfähigkeit 8. Zuschnitt und Profilierung je nach Fabrikat
0.047 W/(mk )
Deutschland 9. Abstapelung und Verpackung
Spezifische Wärmekapazität 2100 J/(kgK)
Wasserdampfdiffusionswiderstandszahl nach Alle während der Produktion anfallenden Reste (Besäum­ und
3 ­
EN 13171 Fräsreste) werden einer energetischen Verwertung zugeführt.
Klasse
Brandverhalten nach EN 13501­1 Zur Gütesicherung ist ein Qualitätsmanagemensystem nach
E
ISO 9001 implementiert.
Druckspannung bei 10% Stauchung nach EN
0.20 N/mm²
13171 2.7 Umwelt und Gesundheit während der Herstellung
Formaldehydemissionen nach EN 717­1 ­ μg/m3 Gesundheitsschutz
Aufgrund der Herstellungsbedingungen sind keine über die
Angaben zu den anderen Produkten dieser EPD sind unter
gesetzlichen und anderen Vorschriften hinausgehenden
www.soprema.com einsehbar.
Maßnahmen zum Gesundheitsschutz erforderlich. Die MAK­
Werte werden an jeder Stelle der Anlage unterschritten.
2 Umwelt­Produktdeklaration ­ Pavafrance SAS PAVATEX ­ PAVATEX Holzfaserdämmstoffe im Trockenverfahren 110­200 kg/m³
Brandschutz
Umweltschutz
Bezeichnung Wert
Luft: Die produktionsbedingt entstehende Abluft wird
entsprechend den gesetzlichen Bestimmungen gereinigt. Baustoffklasse E
Emissionen liegen unterhalb der nationalen Anforderungen. Brennendes Abtropfen nein
Wasser/Boden: Direkte Belastungen von Wasser und Boden Rauchgasentwicklung s2
entstehen nicht.
Wasser
Der Standort verfügt über ein Umweltmanagementsystem nach
Es werden keine Inhaltsstoffe ausgewaschen, die
ISO 14001 ­ SQS 14086.
wassergefährdend sein könnten (vgl. Kap. 7). Gegen
dauerhafte Wassereinwirkung sind Holzfaserplatten nicht
2.8 Produktverarbeitung/Installation beständig, schadhafte Stellen können lokal ausgewechselt
PAVATEX­Holzfaserplatten können mit bauüblichen werden.
Werkzeugen und Maschinen wie Dämmstoffmesser,
elektrischem Fuchsschwanz, Kreis­ oder Bandsägen bearbeitet Mechanische Zerstörung
werden. Kreissägen mit vielen Zähnen und hohen PAVATEX Holzfaserdämmstoffe können mechanisch (Druck­
Schnittgeschwindigkeiten sind bis 80 mm empfehlenswert, und Zugbeanspruchung) beansprucht werden. Bei
darüber ist eine Säbelzahnsäge zu bevorzugen. Beschädigung kommt es zu einem weichen Bruch, bei dem die
Fasern ungleichmäßig abgerissen werden.
Bei der Verwendung von Handgeräten ohne Absaugung sollte
2.14 Nachnutzungsphase
ein Atemschutz getragen werden.
PAVATEX­Holzfaserplatten können bei Umbau oder
Beendigung der Nutzungsphase eines Gebäudes im Falle
Durch die Verarbeitung bzw. Einbau der PAVATEX Dämmstoffe
eines selektiven Rückbaus, sofern sie unbehandelt und nicht
werden keine Umweltbelastungen ausgelöst. Besondere
beschädigt sind, problemlos getrennt erfasst und für die gleiche
Maßnahmen zum Schutz der Umwelt sind nicht zu treffen.
Anwendung wieder­ oder weiterverwendet werden.
2.9 Verpackung
Zur Verpackung der PAVATEX Dämmstoffe werden Die PAVATEX Dämmstoffe können, sofern keine
Einlegeblätter, Kartonagen, Polyethylen(PE)­Folien, Kunststoff­ Verunreinigung mit Fremdprodukten oder Beschädigung
oder Metallbänder sowie Holz verwendet. Sämtliche stattgefunden hat, problemlos stofflich verwertet werden.
Verpackungen können bei sortenreiner Sammlung dem
2.15 Entsorgung
Recycling zugeführt, ansonsten energetisch verwertet werden.
Als Abschluss der Kaskadennutzung können PAVATEX­
Holzfaserplatten als erneuerbare Energieträger mit dem
Eine externe Entsorgung kann im Einzelfall mit dem Hersteller
Heizwert von 16,22 MJ/kg (bei u=20%) einer energetischen
geregelt werden.
Verwertung in Altholzfeuerungsanlagen oder Müllverbrennungs­
2.10 Nutzungszustand /Kehrichtverbrennungsanlagen (MVA/KVA) zur Erzeugung von
Die Inhaltsstoffe der PAVATEX­Platten entsprechen in ihren Prozessenergie und Strom zugeführt werden.
Anteilen denen der Grundstoffzusammensetzung. Über die Europäischer Abfallschlüssel: 03 0105.
Lebensdauer der ISOLAIR Faserplatten werden (bei 200
2.16 Weitere Informationen
kg/m3) rund 322 kg CO gespeichert.
2 Ausführliche Informationen und Verarbeitungsempfehlungen
sind in den Technikbroschüren unter www.soprema.com
2.11 Umwelt und Gesundheit während der Nutzung
erhältlich.
Umweltschutz: Gefährdungen für Wasser, Luft und Boden
können bei bestimmungsgemäßer Anwendung der
beschriebenen Produkte nach heutigem Erkenntnisstand nicht
entstehen (siehe Nachweise).
Gesundheitsschutz: Bei normaler, dem Verwendungszweck
von PAVATEX­Platten entsprechender Nutzung sind keine
gesundheitlichen Schäden und Beeinträchtigungen zu
erwarten. In geringen Mengen können natürliche holzeigene
Inhaltsstoffe abgegeben werden. Gesundheitlich relevante
Emissionen von Schadstoffen sind nicht feststellbar (vgl. Kap.
7).
2.12 Referenz-Nutzungsdauer
Aufgrund der vielfältigen Anwendungsmöglichkeiten von
PAVATEX Weichfaserplatten wird keine Referenz­
Nutzungsdauer deklariert.
Die Beständigkeit im Nutzungszustand wird für die PAVATEX­
Platten über die Anwendungsklassen nach EN 13171 und EN
622-4 definiert. Die durchschnittliche Nutzungsdauer liegt in der
Größenordnung des Gebäudes.
2.13 Außergewöhnliche Einwirkungen
Brand
Angaben nach EN 13501:
3 Umwelt­Produktdeklaration ­ Pavafrance SAS PAVATEX ­ PAVATEX Holzfaserdämmstoffe im Trockenverfahren 110­200 kg/m³
3. LCA: Rechenregeln
3.1 Deklarierte Einheit Modul C3 beinhaltet das manuelle Sortieren der
Es wird 1 m3 Weichfaserplatte der Dichte 200 kg/m3 deklariert. Weichfaserplatten, da eine mechanische Bearbeitung zu
starken Staubemissionen führen würde. Hier erreicht das
Angabe der deklarierten Einheit
Produkt das Ende der Abfalleigenschaften. Für das manuelle
Bezeichnung Wert Einheit
Sortieren werden keine Umweltlasten verrechnet.
Deklarierte Einheit 1 m3
Umrechnungsfaktor zu 1 kg ( in kg/m³ ) 200 ­ Das Produkt wird vollständig als Sekundärbrennstoff genutzt.
Massebezug 200 kg/m3 Modul C4 als Abfallentsorgung ist somit nicht relevant.
Schichtdicke 0,06 m
Der Antransport zu einem Biomassekraftwerk, der eigentliche
Flächengewicht 12 kg/m2 Verbrennungsprozess sowie die Gutschriften aus der
Rohdichte 200 kg/m3 Substitution von fossilen Energieträgern und Strom ab Netz
werden entsprechend in Modul D deklariert.
Die Ökobilanzergebnisse lassen sich linear über die Dichte auf
die in Kapitel 1 genannten Produkte umrechnen. 3.3 Abschätzungen und Annahmen
Es wurden keine weiteren Annahmen und Abschätzungen
getroffen, die nicht in dieser EPD ausgeführt sind.
3.2 Systemgrenze
Typ der EPD: Wiege bis Werkstor ­ mit Optionen 3.4 Abschneideregeln
Es wurden alle Daten aus der Betriebsdatenerhebung, d.h. alle
Die Module A1–A3 des Produktionsstadiums umfassen die
nach Rezeptur eingesetzten Ausgangsstoffe, die eingesetzte
Herstellung der Produkte, also die Rohstoffgewinnung und ­
thermische Energie, der interne Kraftstoffverbrauch sowie der
verarbeitung, die Energieerzeugung, die Herstellung der Hilfs­
Stromverbrauch, alle direkten Produktionsabfälle sowie alle zur
und Einsatzstoffe, Transporte, sowie die eigentliche Herstellung
Verfügung stehenden Emissionsmessungen in der Bilanzierung
der Weichfaserplatten und deren Verpackung bei der Fa.
berücksichtigt. Für alle berücksichtigten In­ und Outputs wurden
PAVATEX. Dabei werden die Forstprozesse nach Werner et al.
Annahmen zu den Transportaufwendungen getroffen.
(2015) bilanziert, wie sie in der nachgeführten Version von
ecoinvent 2.2 (KBOB 2016) implementiert sind.
Aufwendungen für Ge­schäftsleitung, Forschung und
Als Brennstoffe eingesetzte Abfälle, Nebenprodukte bzw.
Entwicklung, Administration und Marketing sind – soweit
Sekundärbrennstoffe werden gemäß EN 15804 klassiert und
bekannt – nicht berücksichtigt.
entsprechend bilanziert.Für rezyklierte Materialien oder
Vernachlässigt wurde die Herstellung etwaiger Verpackungen
energetisch genutzte Abfälle (ohne Holz) aus der Produktion
für die eingesetzten Zuschlagstoffe bzw. für einige als Abfälle
werden aufgrund der kleinen Mengen konservativ die
erfasste Stoffströme.
Entsorgungsprozesse bilanziert, die resultierenden Gutschriften
aber vernachlässigt. Anfallendes Altholz wird gemäß PCR als
Mit diesem Ansatz wurden auch Stoff­ und Energieströme mit
"loop" innerhalb der Module A1–A3 verrechnet (wobei kein
einem Anteil von weniger als 1 % der bei der Herstellung von
Altholz für Energiezwecke eingesetzt wird), die generierte
Weichfaserplatten ausgelösten Gesamtstoff­ bzw.
Energie innerhalb der Module A1–A3 geloopt.
Gesamtenergieströme bilanziert.
Der Ressourcenaspekt von Holz ist über die materialinhärenten
Darüber hinaus wurden im Rahmen der Ökobilanz keine
Eigenschaften als Ressourcenentnahme von CO2 aus der
Material­ oder Energieflüsse vernachlässigt, die den
Atmosphäre und dem unteren Heizwert als Verbrauch
Projektverantwortlichen bekannt wären und die eine
erneuerbarer Energieträger bilanziert.
maßgebliche Umweltwirkung hinsichtlich der ausgewiesenen
Indikatoren erwarten ließen.
Modul A4 umfasst die Distribution der Weichfaserplatte in
Deutschland.
Es kann also auch davon ausgegangen werden, dass die
Summe der vernachlässigten Prozesse 5 % der Wirkkategorien
In Modul A5 wird von einem manuellen Einbau ausgegangen,
nicht übersteigt.
wobei gemäß EN 16783 ein Verschnitt von 2% angesetzt wird.
Für den Verschnitt wird die Herstellung, der Transport auf die 3.5 Hintergrunddaten
Baustelle sowie die Entsorgung in den C­Modulen Als Datenbank für die Hintergrunddaten wurden ausschließlich
berücksichtigt. Zusätzlich werden der Transport und die die Datensätze aus einer nachgeführten Version von ecoinvent
Entsorgung der Verpackungsmaterialien in einer 2.2 (KBOB 2016) verwendet, deren letzte Aktualisierung 2016
Kehrichtverbrennungsanlage (KVA) verrechnet, wobei der erfolgte.
Karton rezykliert wird. Die Gutschriften aus der
rückgewonnenen Energie aus der Verpackung und dem 3.6 Datenqualität
Verschnitt werden in Modul D deklariert. Die Ökobilanz beruht auf einer umfassenden Analyse der im
Werk Golbey der Pavafrance SAS durch die Herstellung von
Für den Rückbau in Modul C1 wird angenommen, dass der Weichfaserplatten ausgelösten Material­ und Energieströme.
Rückbau analog zum Einbau ebenfalls manuell ohne Sämtliche Daten zur Produktion am Standort Golbey (plus
Umweltlasten erfolgt. Transportdistanzen) wurden im Werk spezifisch erhoben. Die
Werksdaten wurden unabhängig auf Plausibilität überprüft und
Modul C2 beinhaltet den Transport der rückgebauten Platten mit Datensätzen einer international anerkannten Datenbank
zu einer Sortieranlage bzw. einem Altstoffhändler. Dabei wird verknüpft. Die relevanten Datensätze sind aktuell; es wird
als Szenarioannahme eine Transportdistanz von 20 km angenommen, dass die Vordergrunddaten, deren
verrechnet Erhebungsdatum mehr als 10 Jahre zurückliegt, keinen
4 Umwelt­Produktdeklaration ­ Pavafrance SAS PAVATEX ­ PAVATEX Holzfaserdämmstoffe im Trockenverfahren 110­200 kg/m³
signifikanten Einfluss auf das Ergebnis haben.
3.9 Allokation
Die Prozessdaten und die verwendeten Hintergrunddaten sind Die Bereitstellung des verwendeten Industrierestholzes wird mit
konsistent. Die Datenqualität ist daher mit der Einschränkung in der nachgeführten Version von ecoinvent 2.2 (KBOB 2016)
zur Deklaration des Nettoeinsatzes von Süßwasser insgesamt bereits vorhandenen Prozessen inventarisiert. Die Prozesse
als sehr gut zu bezeichnen. Aus Datensicht besteht keine der Holzkette sind somit ökonomisch alloziert (Werner et al.
Einschränkung der Verwendung der Daten in einer 2015), was für die eingesetzten Sägereiabfälle zu einer im
Umweltproduktdeklaration nach EN 15804 bzw. der IBU PCR Vergleich zu Waldholz geringen Umweltwirkung der Rohstoffe
Teil A. führt.
Die Modellierung der Ökobilanz erfolgte nach den Vorgaben Die Daten aus der Betriebserhebung werden über die Dichte
der EN 15804 bzw. der IBU PCR Teil A; darüber hinausgehend auf alle Produkte umgelegt; die Zuschlagstoffe werden gemäß
mussten keine methodischen Setzungen vorgenommen Rezeptur bilanziert. Die Allokation der verschiedenen
werden. Somit besteht aus methodischer Sicht keine Dampfniveaus, die von einem Nachbarbetrieb bezogen
Einschränkung der Verwendung der Daten in einer werden, erfolgt über Exergie.
Umweltproduktdeklaration nach EN 15804 bzw. der IBU PCR
Teil A. Die Bilanzierung der Entsorgung von Verpackungen in einer
KVA (inkl. Energierückgewinnung) sowie die
Energierückgewinnung aus den Weichfaserplatten in einem
3.7 Betrachtungszeitraum Biomassekraftwerk im End­of­Life erfolgen in den Module A5/D
Die Daten für die Herstellung der Weichfaserplatten bilden die bzw. in Modul C3/D.
Produktionsbedingungen im Kalenderjahr 2018 ab.
3.10 Vergleichbarkeit
Grundsätzlich ist eine Gegenüberstellung oder die Bewertung
von EPD­Daten nur möglich, wenn alle zu vergleichenden
3.8 Geographische Repräsentativität Datensätze nach EN 15804 erstellt wurden und der
Land oder Region, in dem/r das deklarierte Produktsystem Gebäudekontext bzw. die produktspezifischen
hergestellt und ggf. genutzt sowie am Lebensende behandelt Leistungsmerkmale berücksichtigt werden. Es wurden
wird: Frankreich ausschließlich Daten aus der nachgeführten Version von
ecoinvent 2.2 (KBOB 2016) verwendet, die in der Schweiz für
Ökobilanzdaten im Baubereich verwendet wird
4. LCA: Szenarien und weitere technische Informationen
Der Transport der rückgebauten Platten zu einer Sortieranlage
Transport zu Baustelle (A4) bzw. einem Altstoffhändler wird mittels des Datensatzes
Die Auslieferung der Produkte inkl. Verpackung auf den "Transport, lorry >16t, fleet average/RER" bilanziert, wobei als
deutschen Markt wird mittels des Datensatzes "Transport, Szenarioannahme eine Transportdistanz von 20 km verrechnet
lorry >16t, fleet average/RER" modelliert, wobei als mittlere wird.
Transportdistanz der Auslieferungen nach Deutschland 267 km Modul C3 beinhaltet das manuelle Sortieren der
angesetzt werden. Weichfaserplatten, da eine mechanische Bearbeitung zu
starken Staubemissionen führen würde. Hier erreicht das
Einbau ins Gebäude (A5) Produkt das Ende der Abfalleigenschaften (s. Kap. 3.2). Für
Es wird von einem manuellen Einbau ausgegangen, wobei das manuelle Sortieren werden keine Umweltlasten verrechnet.
gemäß EN 16783 ein Verschnitt von 2 % angesetzt wird. Das Produkt wird vollständig als Sekundärbrennstoff genutzt.
Für den Verschnitt wird die Herstellung, der Transport auf die Modul C4 als Abfallentsorgung ist somit nicht relevant.
Baustelle sowie die Entsorgung in den C­Modulen verrechnet.
Befestigungsmaterial wird nicht mit berücksichtigt, da es sich je Wiederverwendungs- Rückgewinnungs- und
nach Einbausituation stark unterscheiden kann. Recyclingpotential (D)
Weiter umfasst Modul A5 den Transport und die Entsorgung der Es wird angenommen, dass die rückgebauten
Verpackungsmaterialien in eine KVA, wobei der Karton Weichfaserplatten zu einem Sortier­ und Aufbereitungswerk
rezykliert wird. Es wird angenommen, dass der sortierte Karton gebracht werden, wo sie gemäß EN 16485 als nicht
auf der Baustelle den End­of­Waste Status erreicht hat. druckbehandeltes Holz das Ende der Abfalleigenschaften
Verpackungsabfälle aus dem Modul A5 werden in einer KVA zur erreichen.
Energierückgewinnung eingesetzt. Für die Berechnung der
Gutschriften aus der thermischen Verwertung wird eine Somit wird für die Bilanzierung in Modul D verrechnet:
durchschnittliche Schweizer Kehrichtverbrennungsanlage
• Transport der Weichfaserplatten als Sekundärbrennstoff
(KVA) mit repräsentativer Wärmerückgewinnung und Strom
zum Biomassekraftwerk mit einem LKW (Default­
produktion angenommen (Gesamtwirkungsgrad: 53 %, 8 %
Annahme 10 km, in Analogie zur Entsorgung in einer
Strom, 92 % Wärme). Entsprechend den Vorgaben der PCR
MVA),
werden die Prozesse 'Electricity, medium voltage, at grid/DE'
• Verbrennung der Weichfaserplatten mit
bzw. 'Heat, natural gas, at boiler condensing modulating >100
Energierückgewinnung,
kW/RER' gutgeschrieben.
• Gutschriften nach Höhe und Art der rückgewonnenen
Energie.
Ende des Lebensweges (C1–C4)
Mangels eines Datensatzes zur thermischen Verwertung in
Für den Rückbau in Modul C1 wird angenommen, dass der
einem Biomassekraftwerk werden für den
Rückbau analog zum Einbau ebenfalls manuell ohne
Verbrennungsprozess Datensätze für die Entsorgung der
Umweltlasten erfolgt.
einzelnen Komponenten der Weichfaser­platten in einer MVA
herangezogen.
5 Umwelt­Produktdeklaration ­ Pavafrance SAS PAVATEX ­ PAVATEX Holzfaserdämmstoffe im Trockenverfahren 110­200 kg/m³
flüsse in Modul D energetisch verwertet. Entsprechend den
Zur Berechnung der Gutschriften wurde von einem Vorgaben der PCR werden die Prozesse 'Electricity, medium
Biomassekraftwerk ausgegangen, wie es anderen IBU­ voltage, at grid/kWh/DE' sowie 'Heat, natural gas, at boiler,
Deklarationen zu Holzprodukten zu Grunde liegt, also von condensing modulating, >100 kW/RER' gutgeschrieben.
einem Gesamtwirkungsgrad von 93 %, wobei 9 % als Strom
und 91 % als Wärme genutzt werden. Um den Verschnitt aus der Verlegung mit zu berücksichtigen,
wird für die Bilanzierung des Lebenszyklus 1,02­mal obiger
Im Jahr 2018 wurde keine Wärme aus rezykliertem Altholz für Prozess verrechnet.
die Produktion in Modul A1–A3 bereitgestellt. Somit werden die
Weichfaserplatten ohne Abzüge zur Bestimmung der Netto
6 Umwelt­Produktdeklaration ­ Pavafrance SAS PAVATEX ­ PAVATEX Holzfaserdämmstoffe im Trockenverfahren 110­200 kg/m³
5. LCA: Ergebnisse
Im Folgenden sind die Ergebnisse der Ökobilanz für Weichfaserplatten 110­200 kg/m3 bei einer bilanzierten Dichte von 200 kg/m3
zusammengestellt.
ANGABE DER SYSTEMGRENZEN (X = IN ÖKOBILANZ ENTHALTEN; MND = MODUL NICHT DEKLARIERT; MNR = MODUL
NICHT RELEVANT)
Gutschriften
Stadium der
und Lasten
Produktionsstadium Errichtung Nutzungsstadium Entsorgungsstadium
außerhalb der
des Bauwerks
Systemgrenze
g n u g ro s re v ffo ts h o R tro p s n a rT g n u lle ts re H m o v tro p s n a rT m u z re lle ts re Htro s g n u d n e w re V e g a tn o M g n u d n e w n A /g n u z tu N g n u tla h d n a ts n I ru ta ra p e R z ta s rE g n u re u e n rE rü f z ta s n ie e ig re n E n e b ie rte B s a ds e d u ä b e G s e d rü f z ta s n ie re s s a W n e b ie rte B s a ds e d u ä b e G s e d s s irb A /u a b k c ü R tro p s n a rT g n u ld n a h e b lla fb A g n u g itie s e B ,­s g n u d n e w re v re d e iW ­s g n u n n iw e g k c ü R re d ola iz n e to p g n ilc y c e R
A1 A2 A3 A4 A5 B1 B2 B3 B4 B5 B6 B7 C1 C2 C3 C4 D
X X X X X MND MND MNR MNR MNR MND MND X X X X X
ERGEBNISSE DER ÖKOBILANZ – UMWELTAUSWIRKUNGEN nach EN 15804+A1: Weichfaserplatte 200 kg/m³, pro m³
Indikator Einheit A1-A3 A4 A5 C1 C2 C3 C4 D
GWP kg CO 2­Äq. ­2,53E+02 7,25E+00 1,04E+01 0 5,19E­01 3,22E+02 0 ­2,36E+02
ODP kg CFC11­Äq. 1,76E­06 1,62E­07 4,79E­08 0 1,16E­08 0 0 ­2,79E­05
AP kg SO 2­Äq. 4,12E­01 4,17E­02 1,01E­02 0 2,98E­03 0 0 ­1,44E­01
EP kg PO 43­Äq. 7,21E­02 8,88E­03 2E­03 0 6,35E­04 0 0 ­2,92E­02
POCP kg Ethen­Äq. 1,63E­02 1,24E­03 3,82E­04 0 8,88E­05 0 0 ­1,79E­02
ADPE kg Sb­Äq. 6,84E­05 1,82E­05 1,86E­06 0 1,3E­06 0 0 ­2,24E­05
ADPF MJ 1,1E+03 1,09E+02 2,59E+01 0 7,79E+00 0 0 ­3,69E+03
GWP = Globales Erwärmungspotenzial; ODP = Abbaupotenzial der stratosphärischen Ozonschicht; AP = Versauerungspotenzial von Boden und
Wasser; EP = Eutrophierungspotenzial; POCP = Bildungspotenzial für troposphärisches Ozon; ADPE = Potenzial für die Verknappung von abiotischen
Ressourcen – nicht fossile Ressourcen (ADP – Stoffe); ADPF = Potenzial für die Verknappung abiotischer Ressourcen – fossile Brennstoffe (ADP –
fossile Energieträger)
ERGEBNISSE DER ÖKOBILANZ – INDIKATOREN ZUR BESCHREIBUNG DES RESSOURCENEINSATZES nach EN 15804+A1:
Weichfaserplatte 200 kg/m³, pro m³
Indikator Einheit A1-A3 A4 A5 C1 C2 C3 C4 D
PERE MJ 4,77E+02 1,79E+00 2,17E+02 0 1,28E­01 0 0 ­7,15E+01
PERM MJ 3,51E+03 0 ­1,37E+02 0 ­3,38E+03 0 0 0
PERT MJ 3,99E+03 1,79E+00 7,99E+01 0 ­3,38E+03 0 0 ­7,15E+01
PENRE MJ 1,87E+03 1,15E+02 3,42E+02 0 8,26E+00 0 0 ­3,98E+03
PENRM MJ 2,95E+02 0 ­2,95E+02 0 0 0 0 0
PENRT MJ 2,16E+03 1,15E+02 4,74E+01 0 8,26E+00 0 0 ­3,98E+03
SM kg 0 0 0 0 0 0 0 0
RSF MJ 0 0 0 0 0 0 0 3,51E+03
NRSF MJ 0 0 0 0 0 0 0 2,95E+02
FW m3 IND IND IND IND IND IND IND IND
PERE = Erneuerbare Primärenergie als Energieträger; PERM = Erneuerbare Primärenergie zur stofflichen Nutzung; PERT = Total erneuerbare
Primärenergie; PENRE = Nicht­erneuerbare Primärenergie als Energieträger; PENRM = Nicht­erneuerbare Primärenergie zur stofflichen Nutzung;
PENRT = Total nicht erneuerbare Primärenergie; SM = Einsatz von Sekundärstoffen; RSF = Erneuerbare Sekundärbrennstoffe; NRSF = Nicht­
erneuerbare Sekundärbrennstoffe; FW = Nettoeinsatz von Süßwasserressourcen
ERGEBNISSE DER ÖKOBILANZ –ABFALLKATEGORIEN UND OUTPUTFLÜSSE nach EN 15804+A1:
Weichfaserplatte 200 kg/m³, pro m³
Indikator Einheit A1-A3 A4 A5 C1 C2 C3 C4 D
HWD kg 7,43E­04 1,37E­04 2,08E­05 0 9,82E­06 0 0 ­3,03E­03
NHWD kg 5,17E+00 8,93E­01 2,69E­01 0 6,39E­02 0 0 2,64E+00
RWD kg 2,24E­02 1,36E­04 4,53E­04 0 9,75E­06 0 0 ­6,22E­03
CRU kg 0 0 0 0 0 0 0 0
MFR kg 1,93E­01 0 1,83E+00 0 0 0 0 0
MER kg 0 0 0 0 0 0 0 0
EEE MJ 0 0 5,6E+00 0 0 0 0 0
EET MJ 0 0 6,43E+01 0 0 0 0 0
HWD = Gefährlicher Abfall zur Deponie; NHWD = Entsorgter nicht gefährlicher Abfall; RWD = Entsorgter radioaktiver Abfall; CRU = Komponenten für
die Wiederverwendung; MFR = Stoffe zum Recycling; MER = Stoffe für die Energierückgewinnung; EEE = Exportierte Energie – elektrisch; EET =
Exportierte Energie – thermisch
Zur Begründung, weshalb der Nettoeinsatz von Süßwasserressourcen nicht sinnvoll deklariert werden kann, s. Kap. 6.
7 Umwelt­Produktdeklaration ­ Pavafrance SAS PAVATEX ­ PAVATEX Holzfaserdämmstoffe im Trockenverfahren 110­200 kg/m³
6. LCA: Interpretation
Die Ergebnisse der Ökobilanz für die Produktgruppe 110­200 Das POCP wird maßgeblich durch die Herstellung von PMDI
kg/m3 bei einer bilanzierten Dichte von 200 kg/m3 werden wie (polymeres Diphenylmethandiisocyanat) verursacht (rund 40
folgt interpretiert: %). Beiträge in der Größenordnung von ca. 10 % stammen aus
der Strombereitstellung und rund 8 % aus der Trocknung als
Das Treibhausgaspotenzial (GWP) ist ein Indikator für den direkte Prozessemissionen. Rund 10 % fallen auf die
Betrag zum Klimawandel und berechnet sich aus den Emissionen aus der Kettensäge bei der Holzernte. Weitere
Emissionen klimarelevanter Gase. geringe Beiträge um rund 5 % bis 10 % werden durch die
Der Emission von 75 kg CO aus der Nutzung fossiler Bereitstellung des Verpackungsmaterials und durch die
2
Anlieferung des Holzes verursacht.
Energieträger während der Herstellung steht eine Speicherung
Die größten Beiträge zum POCP werden durch Schwefeldioxid
von 322 kg CO in der Weichfaserplatte über deren
2
(ca. 50 %), Kohlenmonoxid (ca. 15 %), Methan (ca. 10 %) und
Lebensdauer gegenüber. Bei der energetischen Nutzung als
weitere Alkane verursacht.
Sekundärbrennstoff (nicht als Abfall!) wird der in der Platte
gespeicherte Kohlenstoff als 322 kg CO aus dem
2 Rund 120 % des durch die Herstellung der Weichfaserplatte
Produktsystem exportiert; die energetische Nutzung als
verursachten POCPs werden durch die Substi­tution fossiler
Sekundärbrennstoff ermöglicht die Substitution fossiler
Energieträger durch die energetische Nutzung im End­of­Life
Energieträger und führt zu einer Vermeidung von rund 235 kg
kompensiert.
CO Emissionen aus fossilen Quellen.
2
Das Potenzial zum Verbrauch abiotischer fossiler
Das Ozonabbaupotenzial (ODP) errechnet sich aus den Ressourcen (ADP_fossil) spiegelt den Einsatz knapper
Emissionen an Gasen, die das stratosphärische Ozon abbauen fossiler Ressourcen wie Rohöl oder Erdgas wider.
können ('Ozonloch'). Das ODP wird zu rund 60 % durch die Das ADP_fossil wird zu rund 45% durch die Herstellung des
Bereitstellung von Erdgas für die Produktion der Platten verur Klebers PMDI verursacht. Beiträge von je ca.
sacht, wobei rund 30 % durch das 'looping' von 10 % bis 15 % stammen aus der Strombereitstellung, dem
rückgewonnener Energie aus Abfällen kompensiert werden. Einsatz von Erdgas sowie aus den Trans­porten. Für das
Weitere Beiträge stammen aus der Nutzung von Erdgas zur ADP_fossil ist das eingesetzte Erdgas die relevanteste
Stromgewinnung, aus der Stromtransformation sowie der Ressource, gefolgt von Rohöl und Steinkohle.
Gewinnung von Rohöl z.B. für die Produktion von Diesel. Das Durch die Substitution fossiler Energieträger bei der
ODP wird vor allem durch Halon 1211 (ca. 80 %) und Halon energetischen Nutzung der Weichfaserplatte wird mehr als das
1301 (ca. 10 %) sowie zu einem gerin­gen Teil durch CFC­114 Doppelte an fossilen Ressourcen eingespart, als für die
(ca. 5 %) verursacht. Herstellung der Platte verwendet wurde.
Die Beiträge zum ODP aus der Produktion der Weichfaserplatte Das Potenzial zum Verbrauch abiotischer mineralischer
werden um ein Vielfaches durch die Energierückgewinnung aus Ressourcen (ADP_Stoffe) errechnet sich aus dem Einsatz
der Platte kompensiert. knapper mineralischer Ressourcen wie Erzen und anderen
mineralischen Rohstoffen.
Das Versauerungspotenzial (AP) entsteht durch die Das ADP_Stoffe der bilanzierten Weichfaserplatten wird durch
Umwandlung von Luftschadstoffen in Säuren, was u. U. die Aufwendungen für die Infrastruktur der Transportaufwendungen
Bodenfruchtbarkeit beinträchtigen kann. Das AP wird zu ca. 45 dominiert, namentlich durch die Herstellung und den Unterhalt
% durch SO 2­Emissionen, zu ca. 50 % durch NOx­Emissionen der Lastwagen. Zu einem geringeren Teil fließen auch
verursacht. Diese Emis­sionen werden durch eine Vielzahl von Aufwendungen für die Bereitstellung für die Infrastruktur, die für
Verbrennungsprozessen ausgelöst, einerseits direkt am die Produktion der Einsatzstoffe benötigt wird, und von
Standort (rund 45 %), andererseits bei der Stromleitungen in das ADP_Stoffe ein.
Energiebereitstellung und in den Transportprozessen in den Das ADP_Stoffe wird durch die Verwendung verschiedener
Vorketten. metallischer Ressourcen verursacht, dar­unter Blei, Kupfer,
Rund 35 % des AP werden durch die Substitution fossiler Gold, Zink und Chrom. Diese Aufwendungen werden zum Teil
Energieträger bei der energetischen Ver­wertung der Platte durch die Energierückgewinnung aus der Weichfaserplatte
kompensiert. wieder kompensiert.
Das Überdüngungspotenzial (Eutrophierungspotenzial, EP)
errechnet sich aus der Anreicherung von Nährstoffen in Böden Der Primärenergieeinsatz, erneuerbar, wird durch den
und Gewässern, was zu verstärktem Algenwachstum und Einsatz von Holz dominiert, das einerseits als Brennstoff (rund
Verschiebungen des Artenspektrums führen kann. Das EP wird 5 %), hauptsächlich aber stofflich eingesetzt wird, wobei die im
zu ca. 65 % durch NO ­Emissionen in die Luft verursacht, die Holz gespeicherte Energie bei einer Energierückgewinnung für
x
die Substitution fossiler Energieträger genutzt werden kann.
Frachten im Abwasser aus der Produktion tragen zu rund 15 %
Eine vergleichsweise geringe Menge erneuerbarer
zum EP bei; weitere Beiträge von rund 15 % werden durch
Primärenergie wird als Wasser zur Stromerzeugung bilanziert.
NH ­Emissionen während der Herstellung verursacht. Die
3
NO ­Emissionen werden durch eine Vielzahl von
x Rund 45 % desPrimärenergieeinsatzes, nicht erneuerbar,
Verbrennungsprozessen ausgelöst, einerseits direkt am
werden durch die Nutzung fossiler Energieträger während der
Standort, andererseits bei der Energiebereitstellung und in den
Produktion (Erdgas) verursacht, aber auch während der
Transportprozessen in den Vorketten.
Herstellung von Zuschlagstoffen sowie durch den
Rund 40 % des EP werden durch die Substitution fossiler
Dieselverbrauch für die Transporte. Rund 55 % werden als
Energieträger bei der energetischen Ver­wertung der Platte
Kernkraft für die Strombereitstellung bilanziert.
kompensiert.
Die Indikatorwerte für Abfälle beziehen sich auf die nach einer
Das photochemische Oxidantienbildungspotenzial (POCP)
allfälligen Abfallbehandlung anfallenden Abfälle, die deponiert
errechnet sich aus Emissionen in die Luft, die zur
werden. Dabei machen inerte Abfälle, namentlich aus
sommerlichen Ozonbildung beitragen können.
Infrastrukturprozessen, den überwiegenden Teil aus.
8 Umwelt­Produktdeklaration ­ Pavafrance SAS PAVATEX ­ PAVATEX Holzfaserdämmstoffe im Trockenverfahren 110­200 kg/m³
Deponierte gefährliche Abfälle kommen aus verschiedenen Klebers nur Daten zur Verfügung stehen, die zwar den Input an
Prozessen der Bereitstellung von Energieträgern und der Frischwasser, nicht aber den Output an Frischwasser z.B. als
Produktion von Zuschlagstoffen; die radioaktiven Abfälle Kühlwasser ausweisen und, da die Daten nur kumuliert
entstehen bei der Stromproduktion in Atomkraftwerken. vorliegen, nicht korrigiert werden können. Damit wird der
Nettoeinsatz von Süßwasser deutlich überschätzt.
Der Nettoeinsatz von Süßwasser wird u.a. durch die
Strombereitstellung für die Herstellung der Weichfaserplatte (20 Die weiteren Indikatoren der Sachbilanz sind Einzelwerte,
%), insbesondere aber bei der Herstellung des Klebers (60 %) die sich aus der Bilanzierung der Abfallströme in die thermische
verursacht. Dieser Indikator wird in der EPD nicht ausgewiesen Abfallbehandlung bzw. aus dem Recycling ergeben.
(IND: Indikator nicht deklariert), da für die Bereitstellung des
7. Nachweise
7.1 Formaldehyd n.n = nicht nachweisbar
Bei der Herstellung von PAVATEX Holzfaserdämmstoffen im
Trockenverfahren wird kein formaldehydhaltiger Klebstoff
eingesetzt. Folgende Prüfung gilt für PAVATEX 7.5 Lindan/PCP
Holzfaserdämmstoffe im Trockenverfahren im Rohdichtebereich Bei der Herstellung von PAVATEX Holzfaserdämmstoffen im
von 110­200 kg/m3. Trockenverfahren werden keine pestizidhaltigen Zusatzstoffe
eingesetzt. Folgende Prüfung gilt für Pavatex
Messstelle: Fraunhofer­Institut für Holzforschung, Bienroder Holzfaserdämmstoffe im Trockenverfahren im Rohdichtebereich
Weg 54 ­E, 38108 Braunschweig, akkreditiertes Prüflabor. von 110­200 kg/m3.
Prüfbericht: QA­2019­2420 vom 23. Mai 2019 Messstelle: BREMER UMWELTINSTITUT, Gesellschaft für
Schadstoffanalysen und Begutachtung mbH, Fahrenheitstr. 1,
Ergebnis: Formaldehydkonzentration nach 267 Stunden gemäß 28359 Bremen, akkreditiertes Prüflabor.
EN 717-1 in der 0,225 m3­Kammer: 0,013 mg/m3
Prüfbericht: H 8161 FM vom 20.12.2013
7.2 MDI
Bei der Herstellung von PAVATEX Holzfaserdämmstoffen im Ergebnis: Lindan und Pentachlorphenol (PCP) unter
Trockenverfahren wird als Bindemittel PMDI eingesetzt. Das Nachweisgrenze von 0,005 bzw. 0,1 mg/kg.
PMDI reagiert in der Produktion mit Wasser mehrheitlich zu AgBB-Ergebnisüberblick (3 Tage [µg/m³])
Polyharnstoff.
Bezeichnung Wert Einheit
7.3 Prüfung auf Vorbehandlung der Einsatzstoffe TVOC (C6 ­ C16) ­ μg/m3
Es wird bei der Herstellung von PAVATEX Summe SVOC (C16 ­ C22) ­ μg/m3
Holzfaserdämmstoffen kein Altholz eingesetzt. R (dimensionslos) ­ ­
VOC ohne NIK ­ μg/m3
7.4 VOC-Emissionen
Messstelle: BREMER UMWELTINSTITUT, Gesellschaft für Kanzerogene ­ μg/m3
Schadstoffanalysen und Begutachtung mbH, Fahrenheitstr. 1,
28359 Bremen, akkreditiertes Prüflabor.
Prüfbericht: K 4103 FM­K vom 9.2.2917
AgBB Ergebnisüberblick (28 Tage)
Bezeichnung Wert Einheit
TVOC (C6 ­ C16) n.n. μg/m3
Summe SVOC (C16 ­ C22) n.n. μg/m3
R (dimensionslos) 3,972 ­
VOC ohne NIK n.n. μg/m3
Kanzerogene KMR­VOC n.n. μg/m3
8. Literaturhinweise
ISO 9001
DIN EN ISO 9001:2008, Qualitätsmanagementsysteme ­ Erfolg EN 14964
durch Qualität. DIN EN 14964:2007­01, Unterdeckplatten für Dachdeckungen ­
Definitionen und Eigenschaften.
ISO 14001
DIN EN ISO 14001:2009, Umweltmanagementsysteme ­ EN 622-4
Anforderungen mit Anleitung zur Anwendung (ISO 14001:2004 DIN EN 622­4:2019­08 Faserplatten ­ Anforderungen ­ Teil 4:
+ Cor. 1:2009). Anforderungen an poröse Platten.
EN 13171 EN 717-1
DIN EN 13171:2012, Wärmedämmstoffe für Gebäude ­ DIN EN 717­1:2005­01, Holzwerkstoffe ­ Bestimmung der
Werkmäßig hergestellte Produkte aus Holzfasern (WF) ­ Formaldehydabgabe ­ Teil 1: Formaldehydabgabe nach der
Spezifikation. Prüfkammer­Methode.
9 Umwelt­Produktdeklaration ­ Pavafrance SAS PAVATEX ­ PAVATEX Holzfaserdämmstoffe im Trockenverfahren 110­200 kg/m³
Hintergrundbericht. Institut Bauen und Umwelt, Berlin, Stand
EN 13501 2019­07.
DIN EN 13501­1:2010­01, Klassifizierung von Bauprodukten
und Bauarten zu ihrem Brandverhalten ­ Teil 1: IBU PCR Teil B
Klassifizierung mit den Ergebnissen aus den Prüfungen zum IBU PCR Teil B: Produktkategorienregeln für Bauprodukte Teil
Brandverhalten von Bauprodukten. B: Anforderungen an die EPD für Holzwerkstoffe. Institut Bauen
und Umwelt, Berlin, Stand 2019­01.
EN 15804
DIN EN 15804:2012­04+A1:2013, Nachhaltigkeit von KBOB (2016)
Bauwerken ­ Umweltproduktdeklarationen ­ Grundregeln für die KBOB, eco­bau und IPB (2016): ecoinvent Datenbestand 2016
Produktkategorie Bauprodukte. basierend auf Datenbestand ecoinvent 2.2; Grundlage für die
KBOB Empfehlung 2009/1:2016: Ökobilanzdaten im
EN 16485 Baubereich. Stand April 2016, Koordinationskonferenz der Bau­
DIN EN 16485:2014­07, Rund­ und Schnittholz und Liegenschaftsorgane der öffentlichen Bauherren c/o BBL
Umweltproduktdeklarationen — Produktkategorieregeln für Bundesamt für Bauten und Logistik, Bern.
Holz und Holzwerkstoffe im Bauwesen.
Werner et al. (2015)
EN 16783 Werner F., Bauer C., Büsser S., Doka G., Kaufmann E., Kono
DIN EN 16783:2017­07, Wärmedämmstoffe ­ J., Luginbühl, U., Mina M., Frischknecht R., Thees O, Wallbaum
Produktkategorieregeln (PCR) für werkmäßig hergestellte und H., Zimmermann W., Hischier R. (2015): Aktualisierung der
an der Verwendungsstelle hergestellte Wärmedämmstoffe zur Modelle und Datensätze zu Holz und Holzprodukten in der
Erstellung von Umweltproduktdeklarationen. Datenbank ecoinvent. Auftraggeberin: Bundesamt für Umwelt,
Aktionsplan Holz, Bern, Auftragnehmer: Eidgenössische
IBU PCR Teil A Materialprüfungs­ und Forschungsanstalt EMPA.
IBU PCR Teil A: Produktkategorienregeln für Bauprodukte Teil Schlussbericht 18. Februar 2015.
A: Rechenregeln für die Ökobilanz und Anforderungen an den
10 Umwelt­Produktdeklaration ­ Pavafrance SAS PAVATEX ­ PAVATEX Holzfaserdämmstoffe im Trockenverfahren 110­200 kg/m³
Herausgeber
Institut Bauen und Umwelt e.V. +49 (0)30 3087748­ 0
Hegelplatz 1 info@ibu­epd.com
10117 Berlin www.ibu­epd.com
Deutschland
Programmhalter
Institut Bauen und Umwelt e.V. +49 (0)30 3087748­ 0
Hegelplatz 1 info@ibu­epd.com
10117 Berlin www.ibu­epd.com
Deutschland
Ersteller der Ökobilanz
Dr. Frank Werner ­ Umwelt & Entwicklung + 41 (0)44 241 39 06
Idaplatz 3 frank@frankwerner.ch
8003 Zürich http://www.frankwerner.ch/
Schweiz
Inhaber der Deklaration
Pavafrance SAS PAVATEX +33 (0)3 29 39 99 99
Rue Jean Charles Pellerin ZI II info@pavatex.fr
88190 Gobey www.pavatex.de I
Frankreich www.soprema.com
11 Umwelt­Produktdeklaration ­ Pavafrance SAS PAVATEX ­ PAVATEX Holzfaserdämmstoffe im Trockenverfahren 110­200 kg/m³
