Environmental product declaration
in accordance with ISO 14025, ISO 21930 and EN 15804
Peab Asfalt Ag Bio ECO-Asfalt
Eier av deklarasjonen: Programoperatør:
Peab Asfalt Norge AS Næringslivets Stiftelse for
miljødeklarasjoner
Produkt:
Peab Asfalt Ag Bio ECO-Asfalt Deklarasjonsnummer:
Deklarert enhet: Publiseringsnummer:
1 tonne
Godkjent dato:
Deklarasjonen er basert på PCR: 24.04.2023
EN 15804:2012+A2:2019 tjener som kjerne-PCR
NPCR 025:2022 Part B for Asphalt Gyldig til:
Næringslivets Stiftelse for 24.04.2028
miljødeklarasjoner
EPD Software:
LCA.no EPD generator ID: 61686
1 / 12
Generell informasjon
Produkt Eier av deklarasjonen:
Peab Asfalt Ag Bio ECO-Asfalt Peab Asfalt Norge AS
Kontaktperson: Mona Teigen
Telefon: +47 975 40 535
e-post: mona.teigen@peabasfalt.no
Programoperatør: Produsent:
Postboks 5250 Majorstuen, 0303 Oslo, Norge Peab Asfalt Norge AS
Næringslivets Stiftelse for miljødeklarasjoner
Telefon: +47 23 08 80 00
web: post@epd-norge.no
Deklarasjonsnummer: Produksjonssted:
Peab Asfalt Norge AS
Fredrik Selmers vei 3
0663 Oslo, Norway
Deklarasjonen er basert på PCR: Kvalitet/Miljøsystem:
EN 15804:2012+A2:2019 tjener som kjerne-PCR ISO 14001:2015, ISO 9001:2015
NPCR 025:2022 Part B for Asphalt
Erklæring om ansvar: Org. no.:
Eieren av deklarasjonen skal være ansvarlig for den​ underliggende 994 628 577
informasjon og bevis. EPD Norge skal​ ikke være ansvarlig med
hensyn til produsent informasjon, ​ livsløpsvurdering data og bevis.
Deklarert enhet: Godkjent dato:
1 tonn Peab Asfalt Ag Bio ECO-Asfalt 24.04.2023
Deklarert enhet med opsjon: Gyldig til:
A1,A2,A3,A4,C1,C2,C3,C4,D 24.04.2028
Årstall for studien:
2022
Funksjonell enhet: Sammenlignbarhet:
EPD av byggevarer er nødvendigvis ikke sammenlignbare hvis de ikke
samsvarer med NS-EN 15804 og ses i en bygningskontekst.
Generelt om verifikasjon av EPD fra verktøy: Utarbeidelse og verifikasjon av miljødeklarasjon:
Uavhengig verifikasjon av data, annen miljøinformasjon og EPD er Deklarasjonen er utarbeidet og verifisert ved bruk av EPD-verktøy
foretatt etter ISO 14025:2010, kapittel 8.1.3 og 8.1.4. Individuell lca.tools ver EPD2022.03, utviklet av LCA.no. EPD-verktøyet er
tredjepartsverifisering av hver EPD er ikke nødvendig når verktøyet er integrert i bedriftens miljøstyringssystem, og godkjent av EPD-Norge
i) integrert i bedriftens miljøstyringssystem, ii) prosedyrer for bruk av
verktøyet er godkjent av EPD-Norge og iii) prosessen granskes årlig. EPD er utarbeidet av: Marita Åshammer
Se vedlegg G i EPD-Norges retningslinjer for ytterligere informasjon
Bedriftsspesifikke data og EPD er kontrollert av: Mona Teigen
om EPDverktøy
Verifikasjon av EPD-verktøy: Godkjent:
Uavhengig tredjepartsverifikasjon av verktøy, bakgrunnsdata og test-
EPD er gjort i henhold til EPD-Norge sine prosedyrer og retningslinjer
for verifisering og godkjenning av EPD-verktøy.
Tredjeparts verifikator:
Martin Erlandsson, IVL Swedish Environmental Research Institute
(krever ikke signatur)
2 / 12
Produkt
Produktbeskrivelse:
Asfaltmasse som er produsert til bruk som bærelag.
Produktspesifikasjon:
Asfalt består av ca 95% steinmaterialer, og ca 5% bitumen. Avhengig av type bitumen som benyttes, produseres asfaltmassen med en temperatur
som varierer mellom ca 130-180°C. Ved LTA-produksjon er temperaturen ca 20°C lavere.
Materialsammensetningen til dette produktet:
Materials kg %
Amin, CAS Nr. 68910-93-0 0,17 0,02
Biobased binder 8,52 0,85
Bitumen 36,31 3,63
Egenfiller 28,97 2,90
Tilslag 926,03 92,60
Total 1000,00
Tekniske data:
Produktet er 100% gjenbrukbart. Bitumen er produsert i henhold til NS-EN 12591. Tilslaget er produsert i henhold til NS-EN 13043.
Markedsområde:
Norge
Levetid, produkt:
20 år eller lenger. Levetid avhenger av ulike faktorer som f.eks. trafikkmengde, oppbygging og vedlikehold.
Levetid, anlegg:
I henhold til Statens Vegvesens Håndbok N200, skal norske veger dimensjoneres for 20 år. Levetiden vil avhenge av type anlegg.
LCA: Beregningsregler
Deklarert enhet:
1 tonn Peab Asfalt Ag Bio ECO-Asfalt
Cut-off kriterier:
Alle viktige råmaterialer og all viktig energibruk er inkludert. Produksjonsprosessen for råmaterialene og energistrømmer som inngår med veldig
små mengder (mindre enn 1%) er ikke inkludert. Disse cut-off kriteriene gjelder ikke for farlige materialer og stoffer.
Allokering:
Allokering er gjort iht. bestemmelser i EN 15804. Inngående energi og vann, samt produksjon av avfall i egen produksjon er allokert likt mellom
alle produktene gjennom masseallokering. Miljøpåvirkning og ressursforbruk for primærproduksjonen av resirkulerte materialer er allokert til det
opprinnelige produktsystemet. Bearbeidingsprosessen og transport av materialet til produksjonssted er allokert til analysen i denne EPDen. For
bitumenproduksjon er uttak og transport av råolje allokert etter masse, mens sluttproduktene fra oljeraffineri er allokert etter økonomiske
faktorer.
Datakvalitet:
Spesifikke data for produktsammensetningen er fremskaffet av produsenten. De representerer produksjonen av det deklarerte produktet og ble
samlet inn for EPD-​utvikling i det oppgitte året for studien. Bakgrunnsdata er basert på EPDer iht. EN 15804 og ulike LCA​ databaser.
Datakvaliteten for råmaterialene i A1 er presentert i tabellen nedenfor. eurobitume (2019) anses ikke som konservativ i henhold til EN 15804, men
brukes på grunn av vanlig praksis i andre LCA-verktøy og EPD-er.
Materials Source Data quality Year
Egenfiller ecoinvent 3.6 Database 2019
Tilslag ecoinvent 3.6 Database 2019
Amin, CAS Nr. 68910-93-0 ecoinvent 3.6 Database 2020
Life Cycle
Bitumen Eurobitume (2022) 2022
Inventory
Bitumen LCA.no Database 2021
Tilslag LCA.no Database 2021
Biobased binder Supplier LCA report 2021
3 / 12
Systemgrenser (X=inkludert, MND=modul ikke deklarert, MNR=modul ikke relevant)
Construction Beyond the system
Product stage Use stage End of life stage
installation stage boundaries
A1 A2 A3 A4 A5 B1 B2 B3 B4 B5 B6 B7 C1 C2 C3 C4 D
X X X X MND MND MND MND MND MND MND MND X X X X X
Systemgrenser:
Modulene A1-A4 og C1-C4 er inkludert i analysen.
Dette omfatter uttak og produksjon av råmaterialer, transport av disse til asfaltfabrikk, selve asfaltproduksjonen og transport til utleggingssted.
Samt slitasje, demontering/fresing og transport ved endt levetid for produktet.
Flytskjemaet nedenfor illustrerer systemgrensene for analysen:
Image not available
Teknisk tilleggsinformasjon
relairetamåR tropsnarT gninkrivliT tropsnarT
​/snojskurtsnoK esafsnojsallatsni
kurB
dlohekildeV nojsarapeR regnitfikstU gnirevoneR llenojsarepO kurbigrene llenojsarepO kurbnnav gniretnomeD tropsnarT
gnildnahebsllafvA
lit
llafvA
gnildnahebttuls ​/gninnivnejg/kurbnejG elaisnetop-gnirelukriser
4 / 12
5 / 12
LCA: Scenarier og annen teknisk informasjon
Følgende informasjon beskriver scenariene for modulene i EPDen.
Capacity utilisation Value
Transport fra produksjonssted til bruker (A4) Distance (km) Fuel/Energy Consumption Unit
(incl. return) % (Liter/tonn)
Asfaltbil med henger, EURO 6 (km) 55,0 % 1 0,023 l/tkm 0,02
Sluttfase (C1,C3,C4) Unit Verdi
Freser, dieselforbruk (L) L/DU 0,40
Vann (L) kg/DU 12,00
Capacity utilisation Value
Transport avfallsbehandling (C2) Distance (km) Fuel/Energy Consumption Unit
(incl. return) % (Liter/tonn)
Lastebil, EURO 5 (km) 38,8 % 35 0,045 l/tkm 1,58
Waste processing (C3) Unit Verdi
Avfallsbehandling, asfalt til resirkulering (kg) kg 900,77
Slitasje av asfalt (kg) kg 99,23
Gevinst og belastninger etter endt levetid (D) Unit Verdi
Substitusjon av primær asfalt med netto
kg 683,47
resirkulert asfalt (kg)
6 / 12
LCA: Resultater
LCA resultatene er presentert under for den deklarerte enheten som er definert på side 2 av EPD dokumentet.
Miljøpåvirkning (Environmental impact)
Indicator Unit A1 A2 A3 A4 C1 C2 C3 C4 D
GWP-total kg CO2 -eq -1,08E+01 2,79E+00 4,57E+00 8,72E-02 1,43E+00 5,84E+00 2,47E+01 0 -2,92E+01
GWP-fossil kg CO2 -eq 1,31E+01 2,79E+00 4,57E+00 8,71E-02 1,43E+00 5,83E+00 8,47E-01 0 -2,92E+01
GWP-biogenic kg CO2 -eq -2,38E+01 5,85E-04 2,36E-04 6,60E-05 4,81E-04 0,00E+00 2,39E+01 0 0,00E+00
GWP-luluc kg CO2 -eq 2,28E-02 5,09E-04 2,88E-03 2,65E-05 1,19E-04 2,04E-03 6,70E-05 0 -2,33E-02
ODP kg CFC11 -eq 8,65E-07 5,96E-07 6,87E-07 2,10E-08 3,09E-07 1,30E-06 1,84E-07 0 -4,30E-05
AP mol H+ -eq 9,45E-02 6,79E-02 2,47E-01 2,80E-04 1,50E-02 2,38E-02 8,89E-03 0 -2,94E-01
EP-FreshWater kg P -eq 3,73E-04 9,23E-06 1,20E-04 6,93E-07 5,53E-06 4,59E-05 3,10E-06 0 -6,10E-04
EP-Marine kg N -eq 2,96E-02 1,57E-02 1,19E-01 6,14E-05 6,60E-03 7,07E-03 3,93E-03 0 -5,61E-02
EP-Terrestial mol N -eq 3,08E-01 1,75E-01 1,31E+00 6,85E-04 7,24E-02 7,81E-02 4,31E-02 0 -6,36E-01
POCP kg NMVOC -eq 9,31E-02 4,54E-02 3,53E-01 2,69E-04 1,99E-02 2,39E-02 1,18E-02 0 -3,49E-01
ADP-minerals&metals1 kg Sb -eq 2,09E-04 2,05E-05 8,07E-05 1,55E-06 2,31E-06 1,58E-04 1,30E-06 0 -2,59E-04
ADP-fossil1 MJ 1,27E+03 3,77E+01 8,22E+01 1,41E+00 1,97E+01 8,80E+01 1,17E+01 0 -2,74E+03
WDP1 m3 1,37E+03 1,53E+01 4,49E+02 1,08E+00 5,42E+00 8,39E+01 2,49E+00 0 -2,22E+04
GWPtotal Globalt oppvarmingspotensial; GWPfossil: Globalt oppvarmingspotensial fossile brensler; GWPbiogenic: Globalt oppvarmingspotensial biogene kilder;
GWPluluc: Globalt oppvarmingspotensial arealbruk endringer i bruk av arealer; ODP Potensial for nedbryting av stratosfærisk ozon; AP Forsurningspotensial for kilder på
land og vann; EP overgjødslingspotensial til ferskvann, hav og jord; POCP Potensial for fotokjemisk oksidantdanning; ADP-elements Abiotisk utarmingspotensial for
ikke-fossile ressurser, mineraler; ADP-fossil Abiotisk utarmingspotensial for fossile ressurser, fosile brensler; WDP Utarmingspotensial for vannressurser.
"Leseeksempel: 9,0 E-03 = 9,0*10 -3 = 0,009"
*INA Indicator Not Assessed
1. Resultatene av denne miljøpåvirkningsindikatoren skal brukes med forsiktighet ettersom usikkerheten til resultatene er høy eller det er begrenset erfaring med bruk av
indikatoren.
​ 3. Eutrofiering ferskvann skal være i kg P-eq., Det er en skrivefeil i EN 15804: 2012 + A2: 2019 angående denne enheten. Eutrofiering beregnet som PO4-ekv er presentert
på side 11.
Merknad om miljøpåvirkningen
7 / 12
Supplerende indikatorer for miljøpåvirkning
Indicator Unit A1 A2 A3 A4 C1 C2 C3 C4 D
PM Disease incidence 8,09E-07 1,07E-07 7,22E-06 7,00E-09 3,95E-07 3,85E-07 2,35E-07 0 -1,86E-06
IRP2 kgBq U235 -eq 9,71E-01 1,65E-01 2,18E-01 6,18E-03 8,47E-02 3,85E-01 5,01E-02 0 -1,37E+01
ETP-fw1 CTUe 3,50E+02 2,07E+01 9,43E+01 1,03E+00 1,08E+01 6,48E+01 6,40E+00 0 -1,74E+03
HTP-c1 CTUh 8,61E-09 7,49E-10 7,18E-09 0,00E+00 4,17E-10 0,00E+00 0,00E+00 0 -1,71E-08
HTP-nc1 CTUh 1,80E-07 1,80E-08 1,64E-07 1,00E-09 1,01E-08 7,00E-08 6,31E-09 0 -4,28E-07
SQP1 dimensionless 2,88E+03 1,24E+01 1,61E+01 1,62E+00 2,51E+00 6,07E+01 1,49E+00 0 -6,17E+02
PM: Partikkelutslipp; IRP: Ioniserende stråling (helseeffekt); ETP-fw: Økotoksisitet (ferskvann); HTP-c: Toksisitet påvirkning på mennesker, kreft; HTP-nc: Toksisitet
påvirkning på mennesker, andre effekter enn kreft; SQP: Påvirkninger knyttet til arealbruksendringer / jordkvalitet
"Leseeksempel: 9,0 E-03 = 9,0*10 -3 = 0,009"
*INA Indicator Not Assessed
1. Resultatene av denne miljøpåvirkningsindikatoren skal brukes med forsiktighet ettersom usikkerheten til resultatene er høy eller det er begrenset erfaring med bruk av
indikatoren.
2. Denne påvirkningskategorien omhandler hovedsakelig den eventuelle effekten av lavdose ioniserende stråling på menneskers helse i atombrenselsyklusen. Den tar
ikke hensyn til effekter på grunn av mulige atomulykker, yrkesmessig eksponering eller på grunn av fjerning av radioaktivt avfall i underjordiske anlegg. Potensiell
ioniserende stråling fra jorda, fra radon og fra noen byggematerialer måles heller ikke av denne indikatoren.
8 / 12
Ressursbruk (Resource use)
Indicator Unit A1 A2 A3 A4 C1 C2 C3 C4 D
PERE MJ 3,61E+01 2,39E-01 2,83E+01 1,78E-02 1,16E-01 1,24E+00 6,33E-02 0 -1,52E+02
PERM MJ 3,41E+02 0,00E+00 0,00E+00 0,00E+00 0,00E+00 0,00E+00 0,00E+00 0 0,00E+00
PERT MJ 3,77E+02 2,39E-01 2,83E+01 1,78E-02 1,16E-01 1,24E+00 6,33E-02 0 -1,52E+02
PENRE MJ 2,67E+02 3,77E+01 8,24E+01 1,43E+00 1,96E+01 8,86E+01 1,17E+01 0 -2,74E+03
PENRM MJ 1,43E+03 0,00E+00 0,00E+00 0,00E+00 0,00E+00 0,00E+00 0,00E+00 0 0,00E+00
PENRT MJ 1,27E+03 3,77E+01 8,24E+01 1,43E+00 1,96E+01 8,86E+01 1,17E+01 0 -2,74E+03
SM kg 2,41E+02 7,24E-03 6,99E+00 4,88E-04 9,91E-03 3,54E-02 5,75E-03 0 -5,78E+01
RSF MJ 7,65E-01 9,99E-03 7,33E-02 6,23E-04 3,38E-03 4,45E-02 1,56E-03 0 -1,66E+00
NRSF MJ 1,52E-01 3,21E-02 6,58E-01 2,09E-03 3,92E-02 1,59E-01 2,29E-02 0 -6,90E-01
FW m3 1,09E+00 1,55E-03 2,21E-01 1,61E-04 1,31E-02 9,28E-03 6,02E-04 0 -1,35E+00
PERE Fornybar primærenergi brukt som energibærer; PERM Fornybar primærenergi brukt som råmateriale; PERT Total bruk av fornybar primærenergi; PENRE Ikke
fornybar primærenergi brukt som energibærer; PENRM Ikke fornybar primærenergi brukt som råmateriale; PENRT Total bruk av ikke fornybar primærenergi; SM Bruk av
sekundære materialer; RSF Bruk av fornybart sekundære brensel; NRSF Bruk av ikke fornybart sekundære brensel; FW Netto bruk av ferskvann.
"Leseeksempel: 9,0 E-03 = 9,0*10 -3 = 0,009"
*INA Indicator Not Assessed
9 / 12
Livsløpets slutt - Avfall (End of life - Waste)
Indicator Unit A1 A2 A3 A4 C1 C2 C3 C4 D
HWD kg 1,21E-02 1,22E-03 9,04E-03 7,74E-05 5,92E-04 4,48E-03 3,44E-04 0 -1,10E+00
NHWD kg 6,57E-01 6,76E-01 8,70E-01 1,23E-01 2,41E-02 4,20E+00 1,39E-02 0 -3,55E+00
RWD kg 1,79E-02 2,66E-04 2,48E-04 9,66E-06 1,37E-04 5,99E-04 8,12E-05 0 -2,01E-02
HWD Avhendet farlig avfall; NHWD Avhendet ikke-farlig avfall; RWD Avhendet radioaktivt avfall.
"Leseeksempel: 9,0 E-03 = 9,0*10 -3 = 0,009"
*INA Indicator Not Assessed
Livsløpets slutt - Utgangsfaktorer (End of life - Output flow)
Indicator Unit A1 A2 A3 A4 C1 C2 C3 C4 D
CRU kg 0,00E+00 0,00E+00 0,00E+00 0,00E+00 0,00E+00 0,00E+00 0,00E+00 0 0,00E+00
MFR kg 6,21E-03 6,82E-03 1,51E-01 6,85E-06 3,70E-05 4,94E-04 9,01E+02 0 -2,46E-01
MER kg 4,86E-02 1,76E-04 8,98E-03 4,23E-04 9,72E-03 2,94E-02 1,75E-05 0 -1,73E-02
EEE MJ 1,46E-02 5,82E-04 3,15E-03 7,37E-05 1,16E-04 3,41E-03 6,00E-05 0 -5,54E+00
EET MJ 2,21E-01 8,65E-03 4,77E-02 1,12E-03 1,75E-03 5,15E-02 9,07E-04 0 -8,38E+01
CRU Komponenter for gjenbruk, MFR Materialer for resirkulering, MER Materialer for energigjenvinning, EEE Eksportert elektrisk energi; ETE Eksportert termisk energi.
"Leseeksempel: 9,0 E-03 = 9,0*10 -3 = 0,009"
*INA Indicator Not Assessed
Informasjon om innholdet av biogent karbon
Indicator Unit Ved port
Innhold av biogent karbon i produkt kg C 6,56E+00
Innhold av biogent karbon i emballasjen kg C 0,00E+00
Merk: 1 kg biogent karbon tilsvarer 44/12 kg CO2
10 / 12
Norske tilleggskrav
Klimagassutslipp fra bruk av elektrisitet i produksjonsfasen
Nasjonal produksjonsmiks fra import, lavspenning (inkludert produksjon av overføringslinjer, i tillegg til direkte utslipp og tap i nett) er brukt for
anvendt elektrisitet i produksjonsprosessen (A3). Bakgrunnsdata er presentert i tabellen under. Karakteriseringsfaktorer fra
EN15804:2012+A2:2019 er benyttet.
Electricity mix Data source Amount Unit
Elektrisitet, Norge (kWh) ecoinvent 3.6 23,68 g CO2-eq/kWh
Farlige stoffer
Produktet inneholder stoffer som er under 0,1 vekt% på REACH Kandidatliste og den norske prioritetslisten.
Inneklima
Ytterligere miljøinformasjon
Miljøpåvirkningsindikatorer iht. EN 15804+A1 og NPCR Part A v2.0
Indicator Unit A1 A2 A3 A4 C1 C2 C3 C4 D
GWP kg CO2 -eq -1,11E+01 2,78E+00 4,26E+00 8,67E-02 1,35E+00 5,81E+00 2,47E+01 0 -2,84E+01
ODP kg CFC11 -eq 7,48E-07 4,73E-07 5,89E-07 1,70E-08 2,34E-07 1,05E-06 1,39E-07 0 -3,44E-05
POCP kg C2H4 -eq 4,28E-03 1,50E-03 3,10E-03 1,07E-05 2,08E-04 7,71E-04 1,23E-04 0 -1,49E-02
AP kg SO2 -eq 6,64E-02 5,35E-02 1,23E-02 1,82E-04 2,01E-03 1,15E-02 1,18E-03 0 -2,19E-01
EP kg PO43- -eq 2,34E-02 5,12E-03 2,22E-03 1,97E-05 2,23E-04 1,22E-03 1,32E-04 0 -2,94E-02
ADPM kg Sb -eq 2,09E-04 2,05E-05 8,07E-05 1,55E-06 2,20E-06 1,58E-04 1,24E-06 0 -2,59E-04
ADPE MJ 1,25E+03 3,74E+01 7,64E+01 1,41E+00 1,88E+01 8,80E+01 1,12E+01 0 -2,64E+03
GWPIOBC kg CO2 -eq 1,29E+01 2,78E+00 4,56E+00 8,67E-02 1,35E+00 5,81E+00 8,02E-01 0 -2,84E+01
GWP Global warming potential; ODP Depletion potential of the stratospheric ozone layer; POCP Formation potential of tropospheric photochemical oxidants; AP
Acidification potential of land and water; EP Eutrophication potential; ADPM Abiotic depletion potential for non fossil resources; ADPE Abiotic depletion​ potential for
fossil resources; GWP-IOBC/GHG Global warming potential calculated according to the principle of instantanious oxidation (except emissions and uptake of biogenic
carbon)
Deklarasjon av justert GWP for asphalt iht. NPCR 025
Indicator Unit A1 A2 A3 A4 C1 C2 C3 C4 D
GWP-total-asphalt (NO) kg CO2 -eq -1,07E+01 2,79E+00 4,57E+00 8,72E-02 1,43E+00 5,84E+00 1,09E+00 0 -2,92E+01
GWP-fossil kg CO2 -eq 1,31E+01 2,79E+00 4,57E+00 8,71E-02 1,43E+00 5,83E+00 8,47E-01 0 -2,92E+01
GWP-biogenic-asphalt (NO) kg CO2 -eq -2,38E+01 5,85E-04 2,36E-04 6,60E-05 4,81E-04 0,00E+00 2,39E-01 0 0,00E+00
GWP-luluc kg CO2 -eq 2,28E-02 5,09E-04 2,88E-03 2,65E-05 1,19E-04 2,04E-03 6,70E-05 0 -2,33E-02
11 / 12
Bibliografi
NS-EN ISO 14025:2010 Miljømerker og deklarasjoner - Miljødeklarasjoner type III - Prinsipper og prosedyrer. ​
NS-EN ISO 14044:2006 Miljøstyring - Livsløpsvurderinger - Krav og retningslinjer.​
NS-EN 15804:2012+A2:2019 Bærekraftig byggverk - Miljødeklarasjoner - Grunnleggende produktkategoriregler for byggevarer.​
ISO 21930:2017 Core rules for environmental product declarations of construction products.​
ecoinvent v3, Alloc Rec, Swiss Centre of Life Cycle Inventories.​
Iversen et al., (2021) eEPD v2021.09 Background information for EPD generator tool system verification, LCA.no rapportnummer: : 07.21. ​
Iversen et al., (2021) EPD generator for NPCR 025 Part B for Asphalt, Background information for EPD generator application and LCA data, LCA.no
rapportnummer: 10.21. ​
NPCR Part A: Construction products and services. Ver. 2.0, 24.03.2021 EPD Norway.​
NPCR 025 Part B for asphalt, Ver. 1.1, 20.01.2022, EPD Norway.
Programoperatør og utgiver Telefon:+47 23 08 80 00
Næringslivets Stiftelse for miljødeklarasjoner e-post: post@epd-norge.no
Postboks 5250 Majorstuen, 0303 Oslo, Norge web: www.epd-norge.no
Eier av deklarasjonen: Telefon:+47 975 40 535
Peab Asfalt Norge AS e-post: mona.teigen@peabasfalt.no
Fredrik Selmers vei 3, 0663 Oslo web: www.peabasfalt.no
Forfatter av livsløpsrapporten Telefon:+47 916 50 916
LCA.no AS e-post: post@lca.no
Dokka 6B, 1671 web: www.lca.no
Utvikler av EPD-generator Telefon:+47 916 50 916
LCA.no AS e-post: post@lca.no
Dokka 6B,1671 Kråkerøy web: www.lca.no
ECO Platform web: www.eco-platform.org
ECO Portal web: ECO Portal
12 / 12
