UMWELT-PRODUKTDEKLARATION
nach ISO 14025 und EN 15804+A2
Deklarationsinhaber EHL AG
Herausgeber Institut Bauen und Umwelt e.V. (IBU)
Programmhalter Institut Bauen und Umwelt e.V. (IBU)
Deklarationsnummer EPD-EHL-20240002-CBB1-DE
Ausstellungsdatum 13.02.2024
Gültig bis 12.02.2029
Pflastersteine und Platten aus Beton in 8 cm Stärke
EHL AG
www.ibu-epd.com | https://epd-online.com
Allgemeine Angaben
EHL AG Pflastersteine und Platten aus Beton in 8 cm
Stärke
Programmhalter Inhaber der Deklaration
IBU – Institut Bauen und Umwelt e.V. EHL AG
Hegelplatz 1 Alte Chaussee 127
10117 Berlin 56642 Kruft
Deutschland Deutschland
Deklarationsnummer Deklariertes Produkt/deklarierte Einheit
EPD-EHL-20240002-CBB1-DE 1m² Betonsteine, 8 cm Stärke, mit grauer Vorsatzschicht
Diese Deklaration basiert auf den Produktkategorien-Regeln: Gültigkeitsbereich:
Oberbaumaterialien für Verkehrswege im Aussenbereich, Die vorliegende Umweltproduktdeklaration bezieht sich auf 8 cm starke
01.08.2021 Betonsteine mit grauer Vorsatzschicht, die von den relevanten Standorten
(PCR geprüft und zugelassen durch den unabhängigen der EHL AG hergestellt werden. Sie beruht auf Produktionsdaten mit dem
Sachverständigenrat (SVR)) Bezugsjahr 2022, die in den u. g. Werken erhoben und nach
massenseitiger Produktionsmenge gewichtet wurden.
Ausstellungsdatum Kruft, Neu-Bamberg, Beckum, Roßla, Dessau, Dachwig, Hainichen,
Falkenrehde, Siewisch, Kindsbach, Lutterberg, Bernau, Kretz,
13.02.2024
Thannhausen, Baar-Ebenhausen, Ahlhorn und Peine.
Der Inhaber der Deklaration haftet für die zugrundeliegenden Angaben und
Nachweise; eine Haftung des IBU in Bezug auf Herstellerinformationen,
Gültig bis
Ökobilanzdaten und Nachweise ist ausgeschlossen.
12.02.2029
Die EPD wurde nach den Vorgaben der EN 15804+A2 erstellt. Im
Folgenden wird die Norm vereinfacht als EN 15804 bezeichnet.
Verifizierung
Die Europäische Norm EN 15804 dient als Kern-PCR
Unabhängige Verifizierung der Deklaration und Angaben gemäß ISO
14025:2011
intern X extern
Dipl.-Ing. Hans Peters
(Vorstandsvorsitzende/r des Instituts Bauen und Umwelt e.V.)
Florian Pronold Matthias Klingler,
(Geschäftsführer/in des Instituts Bauen und Umwelt e.V.) (Unabhängige/-r Verifizierer/-in)
1 Umwelt-Produktdeklaration - EHL AG - Pflastersteine und Platten aus Beton in 8 cm Stärke
Produkt
Leistungswerte des Produkts entsprechend der
Produktbeschreibung/Produktdefinition Leistungserklärung in Bezug auf dessen wesentliche Merkmale
Die deklarierten Produkte sind zweischichtige Pflastersteine gemäß EN 1338:2003 "Pflastersteine aus Beton,
aus Beton unterschiedlicher Formate und Größen zur Anforderungen und Prüfverfahren" i. V. m. EN 1338/AC:2006,
Verwendung als Bodenbelag im Freien, in Räumen und auf sowie für Platten gem. EN: 1339:2003 "Platten aus Beton,
Dächern. Der Beton wird aus Gesteinskörnungen (Zuschlägen), Anforderungen und Prüfverfahren" i. V. m. EN 1339/AC:2006.
Wasser, hydraulischen Bindemitteln (Zement), Zusatzmitteln
und Zusatzstoffen hergestellt. Grundstoffe/Hilfsstoffe
In die Betrachtung sind nur Produkte mit grauem Vorsatzbeton Die Betonsteine weisen folgende durchschnittliche
und einer betonglatten Oberfläche eingeflossen, d. h. die nicht Zusammensetzung in Massenanteilen für 1 m² auf:
durch einen nachgelagerten Arbeitsgang (wie z. B. Füller ca. 0,2%
Kugelstrahlen oder Imprägnieren) veredelt wurden. Kies ca. 12,5%
Ferner haben alle betrachteten Produkte eine Stärke von 8cm Sand ca. 42,1%
und ein Flächengewicht, je nach Fugenanteil und -ausbildung, Splitt ca. 28,0%
von ca. 110-180 kg/m². Für das Inverkehrbringen des Produkts Zement ca. 12,8%
in der EU/EFTA (mit Ausnahme der Schweiz) gilt die Zusatzmittel ca. 0,1%
Verordnung (EU) Nr. 305/2011(CPR). Das Produkt benötigt Wasser ca. 4,3%
eine Leistungserklärung unter Berücksichtigung der EN
1338:2003 "Pflastersteine aus Beton, Anforderungen und
Prüfverfahren" in Verbindung mit EN 1338/AC:2006 bzw. der Das Produkt/Erzeugnis/mindestens ein Teilerzeugnis enthält
EN 1339:2003 "Platten aus Beton, Anforderungen und Stoffe der ECHA-Liste der für eine Zulassung in Frage
Prüfverfahren" in Verbindung mit EN 1339/AC:2006, und die kommenden besonders besorgniserregenden Stoffe (en:
CE-Kennzeichnung. Substances of Very High Concern – SVHC) (Stand 09.2023)
oberhalb von 0,1 Massen-%: Nein.
Anwendung
Betonpflastersteine werden u. a. als Bodenbelag im Referenz-Nutzungsdauer
Außenbereich für Industrie- und Gewerbestraßen, dörfliche Die Nutzungsdauer des gesamten Oberbaus (Oberkante
Hauptstraßen, Busverkehrs- und Abstellflächen sowie sonstige Planum bis Oberkante Belag) ist sehr unterschiedlich und
Wege und Plätze auf öffentlichen und privaten Verkehrsflächen abhängig von der tatsächlichen Beanspruchung des späteren
eingesetzt. Straßenaufbaus.
Technische Daten Die Referenz-Nutzungsdauer von Pflastersteinen aus Beton
Folgende technische Eigenschaften sind im Lieferzustand gem. liegt bei ca. 50 Jahren. Sie variiert je nach Einsatzbereich und
EN 1338 bzw. EN 1339 gegeben: wird nicht deklariert.
Bautechnische Daten
Bezeichnung Wert Einheit
Brandverhalten Klasse A1 -
Verhalten bei Brandeinwirkung von
ausreichend -
außen
nicht
Freisetzung von Asbest -
enthalten
Bruchlast bei Platten (Pflaster:
Klasse 3 (U) N/mm
ausreichend)
Gleitwiderstand und Rutschwiderstand ausreichend -
Wärmeleitfähigkeit als Bodenbelag in
1,56 W/(mK)
Räumen
Dauerhaftigkeit der Festigkeit ausreichend -
Gleitwiderstand und Rutschwiderstand
ausreichend -
(Dauerhaftigkeit)
LCA: Rechenregeln
Bezeichnung Wert Einheit
Deklarierte Einheit
Deklarierte Einheit 1 m2
Die Deklaration bezieht sich auf Herstellung und das
Lebensende von 1 m² Pflasterstein mit einem Flächengewicht Flächengewicht 162 kg/m2
von 110-180 kg/m² und einer Betonsteindicke von 8 cm. Bei Schichtdicke 0,08 m
dem deklarierten Flächengewicht von 162 kg/m² handelt es sich
Die Daten für die Herstellung wurden durch EHL AG
um einen nach Produktionsmengen gewichteten Durchschnitt.
aufgenommen.
Deklarierte Einheit und Massebezug
Systemgrenze
Die Systemgrenzen der EPD folgen dem modularen Ansatz der
EN 15804+ A2.
Typ der EPD: Wiege bis Werkstor mit Optionen, Module C1–C4
und Modul D (A1–A3 + C + D und zusätzliche Module: A4, A5).
2 Umwelt-Produktdeklaration - EHL AG - Pflastersteine und Platten aus Beton in 8 cm Stärke
In der vorliegenden EPD werden die Herstellung in den
Betonsteinwerken der EHL AG, der Transporte zur Baustelle, Stadium der Errichtung des Bauwerkes (A4–A5): Das
die Entsorgung der Verpackung und das Lebensende der Stadium der Errichtung des Bauwerkes der EHL AG Betonstein
Betonsteine wie folgt betrachtet: umfasst:
• A4: Transport zum Verwendungsort (71,5 km),
• A5: Montage: nur Entsorgung (thermische Verwertung) der
Verpackung (Kunststoffe und Holzpaletten). Es werden keine
Produktstadium (A1–A3): Das Produktstadium der Betonstein weiteren Installationsaufwände deklariert.
umfasst:
• A1: Rohstoffbereitstellung und -verarbeitung und Der Prozess 'Einbau' ist nicht deklariert.
Verarbeitungsprozesse von als Input dienenden
Sekundärstoffen, z.B. Herstellung von Zement, Sand, Splitt, Geographische Repräsentativität
Füller und Plastifizierer, Land oder Region, in dem/r das deklarierte Produktsystem
hergestellt und ggf. genutzt sowie am Lebensende behandelt
• A2: Transporte der Rohstoffe zu den Werken (Bezugsraum wird: Deutschland
Deutschland),
Vergleichbarkeit
• A3: Herstellung der Betonsteine im Werk (inkl.
Grundsätzlich ist eine Gegenüberstellung oder die Bewertung
Energiebereitstellung z.B. Betonmischer, Formanlagen,
von EPD-Daten nur möglich, wenn alle zu vergleichenden
Trockenkammer und Oberflächenbearbeitung),
Datensätze nach EN 15804 erstellt wurden und der
Wasserbereitstellung (Anmachwasser), Bereitstellung von
Gebäudekontext bzw. die produktspezifischen
Hilfsstoffen (z.B. Schmierstoffe für die Anlagen), Aufbereitung
Leistungsmerkmale berücksichtigt werden.
der Produktionsabfälle (internes Recycling) und Herstellung der
Hintergrunddatensätze stammen aus der aktuellen LCA FE
Verpackungsmaterialien (wie z.B. Folien, Bänder und
(GaBi) Datenbank Cup 2023.1
Holzpalette).
LCA: Szenarien und weitere technische Informationen
Bezeichnung Wert Einheit
Charakteristische Produkteigenschaften biogener
Paletten (Holz) 0,531 kg
Kohlenstoff
Polyethylen Folie 0,01 kg
PET Band 0,039 kg
Informationen zur Beschreibung des biogenen
Kohlenstoffgehalts am Werkstor
Das Produkt selbst enthält keinen biogenen Kohlenstoff, Ende des Lebenswegs (C1-C4)
lediglich die Transportverpackung (Holzpaletten). Rückbau (C1)
Bezeichnung WertEinheit
Biogener Kohlenstoff im Produkt - kg C Manueller verlustfreier Ausbau (lastenfrei)
Biogener Kohlenstoff in der zugehörigen
0,21 kg C Transport zur Abfallbehandlung (C2)
Verpackung
Transport zur End-of-Life-Behandlung: 50 km mit LKW,
Notiz: 1 kg biogener Kohlenstoff ist äquivalent zu 44/12 kg CO2 Standardauslastung.
2 End-of-Life-Szenarien (100 %):
1. 100 % Aufbereitung (C3): Repräsentative Lasten für
Bauschutt Aufbereitung, 2,7% Verluste sind im Datensatz
berücksichtigt.
Transport zu Baustelle (A4) 2. 100 % Deponierung (C4)
Bezeichnung Wert Einheit
Bezeichnung Wert Einheit
Liter Treibstoff 0,32 l/100km
Zur Deponierung (C4) 162 kg
Transport Distanz 71,5 km
Gesammelter Bauschutt 157 kg
Auslastung (einschließlich Leerfahrten) 60 %
Zur Aufbereitung (C3) 162 kg
Die Angabe der Dieselmenge bezieht sich auf die deklarierte
Einheit. Wiederverwendungs- Rückgewinnungs- und
Recyclingpotential (D) , relevante Szenarioangaben
Einbau ins Bauwerk (A5) Das Modul D/1 ist dem beschriebenen End-of-Life Szenario 1
In A5 werden nur die Aufwände für die thermische Verwertung zuzuordnen.
der Verpackungsmaterialien deklariert. Die Gutschriften aus der D/1 enthält potenzielle Materialgutschriften nach dem
Energiesubstitution werden in D deklariert. Aufbereitungsprozess in C3 (Brechen der Betonsteine in einer
Es werden keine weiteren Installationsaufwände deklariert. Bauschuttaufbereitungsanlage): Einbau als Sekundärmaterial
Der Prozess 'Einbau' ist nicht deklariert. (Datensatz: DE Limestone, crushed gravel, grain size 2/15) (EN
Die Herstellung der folgenden Verpackungsmaterialien ist in 15804 A1–A3) als
der Ökobilanz berücksichtigt: Schotter in einer Schicht des Straßenoberbaus sowie
potenzielle energetische Gutschriften infolge der thermischen
Verwertung der Verpackungsmaterialen aus A5.
3 Umwelt-Produktdeklaration - EHL AG - Pflastersteine und Platten aus Beton in 8 cm Stärke
Das Modul D/2 enthält potenzielle energetische Gutschriften Recyclinganteil
infolge der thermischen Verwertung der Verpackungsmaterialen 162 kg- 5 kg -1,15 kg= 156kg
aus A5. Bezeichnung WertEinheit
Gesammelte Bauschutt für die Bilanzierung von
Nettoflussberechnung des Abfalls: 156 kg
Module D
Nettofluss = Produktmasse – Verluste bei der Aufbereitung –
4 Umwelt-Produktdeklaration - EHL AG - Pflastersteine und Platten aus Beton in 8 cm Stärke
LCA: Ergebnisse
ANGABE DER SYSTEMGRENZEN (X = IN ÖKOBILANZ ENTHALTEN; MND = MODUL ODER INDIKATOR NICHT DEKLARIERT;
MNR = MODUL NICHT RELEVANT)
Gutschriften
Stadium der
und Lasten
Produktionsstadium Errichtung Nutzungsstadium Entsorgungsstadium
außerhalb der
des Bauwerks
Systemgrenze
g n u g ro s re v ffo ts h o R tro p s n a rT g n u lle ts re H m o v tro p s n a rT m u z re lle ts re Htro s g n u d n e w re V e g a tn o M g n u d n e w n A /g n u z tu N g n u tla h d n a ts n I ru ta ra p e R z ta s rE g n u re u e n rE rü f z ta s n ie e ig re n E n e b ie rte B s a ds e d u ä b e G s e d rü f z ta s n ie re s s a W n e b ie rte B s a ds e d u ä b e G s e d s s irb A /u a b k c ü R tro p s n a rT g n u ld n a h e b lla fb A g n u g itie s e B ,-s g n u d n e w re v re d e iW -s g n u n n iw e g k c ü R re d ola iz n e to p g n ilc y c e R
A1 A2 A3 A4 A5 B1 B2 B3 B4 B5 B6 B7 C1 C2 C3 C4 D
X X X X X MND MND MNR MNR MNR MND MND X X X X X
ERGEBNISSE DER ÖKOBILANZ – UMWELTAUSWIRKUNGEN nach EN 15804+A2: 1 m² grauer Betonpflasterstein 8 cm
Indikator Einheit A1-A3 A4 A5 C1 C2 C3 C4 D/1 D/2
GWP-total kg CO 2-Äq. 2,07E+01 9,85E-01 9,17E-01 0 6,85E-01 4,2E-01 2,44E+00 -1,42E+00 -3,12E-01
GWP-fossil kg CO 2-Äq. 2,14E+01 9,76E-01 1,36E-01 0 6,79E-01 4,18E-01 2,43E+00 -1,41E+00 -3,09E-01
GWP-biogenic kg CO 2-Äq. -7,28E-01 3,52E-03 7,8E-01 0 2,47E-03 6,4E-05 9,87E-03 -1,25E-02 -2,78E-03
GWP-luluc kg CO 2-Äq. 9,58E-03 5,85E-03 1,68E-05 0 4,07E-03 2,02E-03 7,54E-03 -2,7E-03 -2,82E-05
ODP kg CFC11-Äq. 4,75E-11 2,41E-13 1,32E-13 0 1,68E-13 1,26E-12 6,17E-12 -2,11E-11 -3,75E-12
AP mol H+-Äq. 2,04E-02 1,3E-03 1,64E-04 0 9,02E-04 2,09E-03 1,72E-02 -3,07E-03 -3,1E-04
EP-freshwater kg P-Äq. 1,54E-05 2,3E-06 3,75E-08 0 1,6E-06 1,09E-06 4,89E-06 -5,64E-06 -8,3E-07
EP-marine kg N-Äq. 6,75E-03 4,83E-04 4,53E-05 0 3,36E-04 9,78E-04 4,45E-03 -1,21E-03 -1,15E-04
EP-terrestrial mol N-Äq. 7,43E-02 5,73E-03 7,87E-04 0 3,99E-03 1,08E-02 4,89E-02 -1,37E-02 -1,22E-03
kg NMVOC-
POCP 1,95E-02 1,15E-03 1,18E-04 0 7,99E-04 2,63E-03 1,34E-02 -2,89E-03 -2,95E-04
Äq.
ADPE kg Sb-Äq. 6,94E-06 7,04E-08 1,16E-09 0 4,9E-08 4,47E-07 1,12E-07 -1,77E-07 -2,67E-08
ADPF MJ 1,07E+02 1,33E+01 2,35E-01 0 9,24E+00 8,04E+00 3,23E+01 -2E+01 -4,81E+00
m3 Welt-Äq.
WDP 4,34E-01 5,13E-03 9,19E-02 0 3,57E-03 7,3E-02 2,66E-01 -3,63E-01 -4,04E-03
entzogen
GWP = Globales Erwärmungspotenzial; ODP = Abbaupotenzial der stratosphärischen Ozonschicht; AP = Versauerungspotenzial von Boden und
Wasser; EP = Eutrophierungspotenzial; POCP = Bildungspotenzial für troposphärisches Ozon; ADPE = Potenzial für die Verknappung von abiotischen
Ressourcen – nicht fossile Ressourcen (ADP – Stoffe); ADPF = Potenzial für die Verknappung abiotischer Ressourcen – fossile Brennstoffe (ADP –
fossile Energieträger); WDP = Wasser-Entzugspotenzial (Benutzer)
ERGEBNISSE DER ÖKOBILANZ – INDIKATOREN ZUR BESCHREIBUNG DES RESSOURCENEINSATZES nach EN 15804+A2: 1
m² grauer Betonpflasterstein 8 cm
Indikator Einheit A1-A3 A4 A5 C1 C2 C3 C4 D/1 D/2
PERE MJ 2,62E+01 8,91E-01 7,9E+00 0 6,2E-01 8,84E-01 5,27E+00 -1,06E+01 -1,82E+00
PERM MJ 7,84E+00 0 -7,84E+00 0 0 0 0 0 0
PERT MJ 3,41E+01 8,91E-01 6,64E-02 0 6,2E-01 8,84E-01 5,27E+00 -1,06E+01 -1,82E+00
PENRE MJ 1,06E+02 1,33E+01 1,57E+00 0 9,26E+00 8,05E+00 3,23E+01 -2E+01 -4,81E+00
PENRM MJ 1,34E+00 0 -1,34E+00 0 0 0 0 0 0
PENRT MJ 1,07E+02 1,33E+01 2,35E-01 0 9,26E+00 8,05E+00 3,23E+01 -2E+01 -4,81E+00
SM kg 1,15E+00 0 0 0 0 0 0 1,56E+02 0
RSF MJ 0 0 0 0 0 0 0 0 0
NRSF MJ 0 0 0 0 0 0 0 0 0
FW m3 3,06E-02 7,93E-04 2,16E-03 0 5,52E-04 2,12E-03 8,16E-03 -1,18E-02 -6,48E-04
PERE = Erneuerbare Primärenergie als Energieträger; PERM = Erneuerbare Primärenergie zur stofflichen Nutzung; PERT = Total erneuerbare
Primärenergie; PENRE = Nicht-erneuerbare Primärenergie als Energieträger; PENRM = Nicht-erneuerbare Primärenergie zur stofflichen Nutzung;
PENRT = Total nicht erneuerbare Primärenergie; SM = Einsatz von Sekundärstoffen; RSF = Erneuerbare Sekundärbrennstoffe; NRSF = Nicht-
erneuerbare Sekundärbrennstoffe; FW = Nettoeinsatz von Süßwasserressourcen
ERGEBNISSE DER ÖKOBILANZ –ABFALLKATEGORIEN UND OUTPUTFLÜSSE nach EN 15804+A2:
1 m² grauer Betonpflasterstein 8 cm
Indikator Einheit A1-A3 A4 A5 C1 C2 C3 C4 D/1 D/2
HWD kg -2,1E-09 2,24E-11 2,28E-12 0 1,56E-11 -8,61E-11 7,04E-10 1,36E-09 -3E-10
NHWD kg 6,61E+00 1,99E-03 6,33E-03 0 1,39E-03 2,25E-03 1,62E+02 -1,21E-02 -2,58E-03
RWD kg 3,5E-03 1,75E-05 6,69E-06 0 1,22E-05 6,6E-05 3,69E-04 -1,07E-03 -1,89E-04
CRU kg 0 0 0 0 0 0 0 0 0
MFR kg 0 0 0 0 0 1,57E+02 0 0 0
MER kg 0 0 0 0 0 0 0 0 0
5 Umwelt-Produktdeklaration - EHL AG - Pflastersteine und Platten aus Beton in 8 cm Stärke
EEE MJ 0 0 1,13E+00 0 0 0 0 0 0
EET MJ 0 0 2,64E+00 0 0 0 0 0 0
HWD = Gefährlicher Abfall zur Deponie; NHWD = Entsorgter nicht gefährlicher Abfall; RWD = Entsorgter radioaktiver Abfall; CRU = Komponenten für
die Wiederverwendung; MFR = Stoffe zum Recycling; MER = Stoffe für die Energierückgewinnung; EEE = Exportierte Energie – elektrisch; EET =
Exportierte Energie – thermisch
ERGEBNISSE DER ÖKOBILANZ – zusätzliche Wirkungskategorien nach EN 15804+A2-optional:
1 m² grauer Betonpflasterstein 8 cm
Indikator Einheit A1-A3 A4 A5 C1 C2 C3 C4 D/1 D/2
PM Krankheitsfälle 6,84E-07 1,11E-08 8,88E-10 0 7,75E-09 4,06E-08 2,12E-07 -9,57E-08 -2,25E-09
IR kBq U235-Äq. 3,45E-01 1,88E-03 7,06E-04 0 1,31E-03 6,93E-03 4,26E-02 -1,14E-01 -1,99E-02
ETP-fw CTUe 4,89E+01 9,6E+00 1,04E-01 0 6,68E+00 5,74E+00 1,76E+01 -8,98E+00 -8,12E-01
HTP-c CTUh 2,27E-09 1,93E-10 6,76E-12 0 1,35E-10 1,26E-10 2,71E-09 -3,58E-10 -5,83E-11
HTP-nc CTUh 1,91E-07 9,82E-09 2,45E-10 0 6,83E-09 6,34E-09 2,98E-07 -1,54E-08 -1,83E-09
SQP SQP 1,45E+02 4,73E+00 8,12E-02 0 3,29E+00 2,03E+00 7,85E+00 -9,16E+00 -1,27E+00
PM = Potenzielles Auftreten von Krankheiten aufgrund von Feinstaubemissionen; IR = Potenzielle Wirkung durch Exposition des Menschen mit U235;
ETP-fw = Potenzielle Toxizitätsvergleichseinheit für Ökosysteme; HTP-c = Potenzielle Toxizitätsvergleichseinheit für den Menschen (kanzerogene
Wirkung); HTP-nc = Potenzielle Toxizitätsvergleichseinheit für den Menschen (nicht kanzerogene Wirkung); SQP = Potenzieller Bodenqualitätsindex
Einschränkungshinweis 1 – gilt für den Indikator „Potenzielle Wirkung durch Exposition des Menschen mit U235“.
Diese Wirkungskategorie behandelt hauptsächlich die mögliche Wirkung einer ionisierenden Strahlung geringer Dosis auf die
menschliche Gesundheit im Kernbrennstoffkreislauf. Sie berücksichtigt weder Auswirkungen, die auf mögliche nukleare Unfälle und
berufsbedingte Exposition zurückzuführen sind, noch auf die Entsorgung radioaktiver Abfälle in unterirdischen Anlagen. Die potenzielle
vom Boden, von Radon und von einigen Baustoffen ausgehende ionisierende Strahlung wird eben-falls nicht von diesem Indikator
gemessen.
Einschränkungshinweis 2 – gilt für die Indikatoren: „Potenzial für die Verknappung abiotischer Ressourcen - nicht fossile Ressourcen“,
„Potenzial für die Verknappung abiotischer Ressourcen - fossile Brennstoffe“, „Wasser-Entzugspotenzial (Benutzer)“, „Potenzielle
Toxizitätsvergleichseinheit für Ökosysteme“, „Potenzielle Toxizitätsvergleichseinheit für den Menschen - kanzerogene Wirkung“,
„Potenzielle Toxizitätsvergleichseinheit für den Menschen - nicht kanzerogene Wirkung“, „Potenzieller Bodenqualitätsindex".
Die Ergebnisse dieses Umweltwirkungsindikators müssen mit Bedacht angewendet werden, da die Unsicherheiten bei diesen
Ergebnissen hoch sind oder da es mit dem Indikator nur begrenzte Erfahrungen gibt.
Literaturhinweise
Normen IBU 2021
EN 15804 IBU (2021): Allgemeine EPD-Programmanleitung des
EN 15804:2012+A2:2019+AC:2021, Nachhaltigkeit nstitutBauen und Umwelt e.V. (IBU). Version 2.0,
vonBauwerken –Umweltproduktdeklarationen Grundregeln für Institut Bauen und Umwelt e.V., Berlin.
dieProduktkategorieBauprodukte.
PCR Teil A
ISO 14025 Produktkategorie-Regeln für gebäudebezogeneProdukte und
DIN EN ISO 14025:2011-10, Umweltkennzeichnungen und - Dienstleistungen. Teil A: Rechenregelnfür die Ökobilanz
deklarationen – Typ III Umweltdeklarationen – Grundsätze und Anforderungen an den Projektbericht, Berlin:Institut Bauen
undVerfahren. und Umwelt e.V. (Hrsg.), Version 1.3,08/2022 (www.ibu-
epd.com).
EN 1338:2003/AC:2006
Pflastersteine aus Beton — Anforderungen und Prüfverfahren PCR Teil B
Oberbaumaterialien für Verkehrswege im Außenbereich
EN 1339:2003/AC:2006 Produktkategorie-Regeln für gebäudebezogene Produkte und
Platten aus Beton — Anforderungen und Prüfverfahren Dienstleistungen, Teil B:Anforderungenan die Umwelt-
Produktdeklaration fürOberbaumaterialien für Verkehrs
Weitere Literatur wege imAußenbereich, Institut Bauen und Umwelt e.V.
(Hrsg.),Version 1, 2023.
LCA FE (GaBi) documentation
GaBi life cycle inventory data documentation REACH
(https://sphera.com/product-sustainability-gabi-data-search/) Verordnung (EG) Nr. 1907/2006 des Europäischen Parlaments
und Rates vom 18. Dezember 2006 zur Registrierung,
LCA FE (GaBi) software Bewertung, Zulassung und Beschränkung chemischer Stoffe
Sphera Solutions GmbH:
GaBi Software System and Database for Life Cycle
Engineering, CUP Version: 2023.1. University of Stuttgart,
Leinfelden Echterdingen
6 Umwelt-Produktdeklaration - EHL AG - Pflastersteine und Platten aus Beton in 8 cm Stärke
Herausgeber
Institut Bauen und Umwelt e.V. +49 (0)30 3087748- 0
Hegelplatz 1 info@ibu-epd.com
10117 Berlin www.ibu-epd.com
Deutschland
Programmhalter
Institut Bauen und Umwelt e.V. +49 (0)30 3087748- 0
Hegelplatz 1 info@ibu-epd.com
10117 Berlin www.ibu-epd.com
Deutschland
Ersteller der Ökobilanz
Sphera GmbH +49711341817-0
Hauptstrasse 111 info@sphera.com
70771 Echterdingen-Leinfelden www.sphera.com
Deutschland
Inhaber der Deklaration
EHL AG +49 2652 8008 0
Alte Chaussee 127 info@ehl.de
56642 Kruft www.ehl.de
Deutschland
7 Umwelt-Produktdeklaration - EHL AG - Pflastersteine und Platten aus Beton in 8 cm Stärke
