Environmental product declaration
in accordance with ISO 14025 and EN 15804+A2
Protecta FR Trekker'n
Eier av deklarasjonen: Programoperatør:
Polyseam AS Næringslivets Stiftelse for
miljødeklarasjoner
Produkt:
Protecta FR Trekker'n Deklarasjonsnummer:
NEPD-6704-6034-NO
Deklarert enhet:
1 kg Publiseringsnummer:
NEPD-6704-6034-NO
Deklarasjonen er basert på PCR:
EN 15804:2012+A2:2019 tjener som kjerne-PCR Godkjent dato:
NPCR 009:2021 Part B for Technical - Chemical products 27.05.2024
Næringslivets Stiftelse for for building and construction industry
Gyldig til:
miljødeklarasjoner
27.05.2029
ver-100125
EPD software:
LCAno EPD generator ID: 69161
1 / 12
Generell informasjon
Produkt Eier av deklarasjonen:
Protecta FR Trekker'n Polyseam AS
Kontaktperson: Andrea Bogstad
Telefon: +47 33 30 67 00
e-post: post.no@polyseam.com
Programoperatør: Produsent:
Næringslivets Stiftelse for miljødeklarasjoner Polyseam Ltd
Postboks 5250 Majorstuen, 0303 Oslo, Norge
Telefon: +47 977 22 020
web: www.epd-norge.no
Deklarasjonsnummer: Produksjonssted:
NEPD-6704-6034-NO Polyseam Ltd
St Andrews Road 15
HD1 6SB Huddersfield, West Yorkshire, United Kingdom
Deklarasjonen er basert på PCR: Kvalitet/Miljøsystem:
EN 15804:2012+A2:2019 tjener som kjerne-PCR ISO 9001, ISO 14001
NPCR 009:2021 Part B for Technical - Chemical products for building
and construction industry
Erklæring om ansvar: Org. no.:
Eieren av deklarasjonen skal være ansvarlig for den​ underliggende 986 426 051
informasjon og bevis. EPD Norge skal​ ikke være ansvarlig med
hensyn til produsent informasjon, ​ livsløpsvurdering data og bevis.​
Deklarert enhet: Godkjent dato:
1 kg Protecta FR Trekker'n 27.05.2024
Deklarert enhet med opsjon: Gyldig til:
A1,A2,A3,A4,A5,C1,C2,C3,C4,D 27.05.2029
Årstall for studien:
2022
Funksjonell enhet: Sammenlignbarhet:
EPD av byggevarer er nødvendigvis ikke sammenlignbare hvis de ikke
samsvarer med NS-EN 15804 og ses i en bygningskontekst.
Generelt om verifikasjon av EPD fra verktøy: Utarbeidelse og verifikasjon av miljødeklarasjon:
Uavhengig verifikasjon av data, annen miljøinformasjon og EPD er Deklarasjonen er utarbeidet og verifisert ved bruk av EPD-verktøy
foretatt etter ISO 14025:2010, kapittel 8.1.3 og 8.1.4. Verifikasjon av lca.tools ver EPD2022.03, utviklet av LCA.no. EPD-verktøyet er
hver EPD foretas i henhold til EPD-Norge sine retningslinjer for integrert i bedriftens miljøstyringssystem, og godkjent av EPD-Norge
verifikasjon og godkjenning som krever at EPD-verktøy er i) integrert
i bedriftens miljøstyringssystem, ii) prosedyrer for bruk av EPD- EPD er utarbeidet av: Andrea Bogstad
verktøy er godkjent av EPD-Norge og iii) prosessen gjennomgås årlig
Bedriftsspesifikke data og EPD er kontrollert av: Wol Hluchan
av en uavhengig 3.parts verifikator. Se vedlegg G i EPD-Norge sine
retningslinjer for mer informasjon om EPD-verktøy.
Verifikasjon av EPD-verktøy: Godkjent:
Uavhengig tredjepartsverifikasjon av verktøy, bakgrunnsdata og test-
EPD er gjort i henhold til EPD-Norge sine prosedyrer og retningslinjer
for verifisering og godkjenning av EPD-verktøy. NEPDT73
Tredjeparts verifikator:
Elisabet Amat, GREENIZE projects
(krever ikke signatur)
2 / 12
Produkt
Produktbeskrivelse:
Protecta FR Trekker’n er utviklet for å opprettholde brannmotstanden i vegger og dekker når disse brytes med gjennomgående kabler og plastrør.
Det er en ideell løsning for installasjoner der det er sannsynlig at gjennomføringer vil bli satt inn eller erstattet i fremtiden eller trange områder der
det vil være vanskelig å installere en normal branntetting på et senere tidspunkt i bygningskonstruksjonen.
FR Trekker’n består av et sirkulært høytemperaturbestandig plastrør som inneholder et grafittbasert materiale. Grafittmateriale ekspanderer ved
varme og dermed tetter rundt kabler og rør, noe som gjør at flammer, røyk eller gasser ikke trenger gjennom.
FR Trekker’n er tilgjengelig i tre forskjellige lengder, 150mm, 250mm og 400mm. Valg av lengde avhenger av tykkelse på omhyllende konstruksjon
og nødvendig brannklassifisering.
Produktspesifikasjon:
Materialer Verdi Enhet
MATERIALER
Binder 5-15 %
Chemical 35-45 %
Mineral 0-15 %
Pigments 5-10 %
Plastic 20-45 %
Solvent 6-7 %
EMBALLASJE
Packaging - Cardboard 0,05 kg
Tekniske data:
Produktet har en tredjepartsgodkjent European Technical Assessment utstedt i henhold til forskrift (EU) Nr. 305/2011, på grunnlag av Europeisk
vurderingsdokument (EAD) 350454-00-1104, basert på utførte tester i henhold til EN 1366-3 i forbindelse med EN 1363-1. Produktet er CE-
merket for Europa.
For mer informasjon se https://protecta.no/produkt/trekkern/
Markedsområde:
Norge.
Levetid, produkt:
Referanselevetiden til produktet avhenger av bruksområdet.
Levetid, bygg eller anlegg:
60 år.
LCA: Beregningsregler
Deklarert enhet:
1 kg Protecta FR Trekker'n
Cut-off kriterier:
Alle viktige råmaterialer og all viktig energibruk er inkludert. Produksjonsprosessen for råmaterialene og energistrømmer som inngår med veldig
små mengder (mindre enn 1%) er ikke inkludert. Disse cut-off kriteriene gjelder ikke for farlige materialer og stoffer.
Allokering:
Allokering er gjort iht. bestemmelser i EN 15804. Inngående energi og vann, samt produksjon av avfall i egen produksjon er allokert likt mellom
alle produktene gjennom masseallokering. Miljøpåvirkning og ressursforbruk for primærproduksjonen av resirkulerte materialer er allokert til det
opprinnelige produktsystemet. Bearbeidingsprosessen og transport av materialet til produksjonssted er allokert til analysen i denne EPDen.
Datakvalitet:
Spesifikke data for produktsammensetningen er fremskaffet av produsenten. De representerer produksjonen av det deklarerte produktet og ble
samlet inn for EPD-​utvikling i det oppgitte året for studien. Bakgrunnsdata er basert på EPDer iht. EN 15804 og ulike LCA​ databaser.
Datakvaliteten for råmaterialene i A1 er presentert i tabellen nedenfor.
3 / 12
Materialer Kilde Datakvalitet År
Binder ecoinvent 3.6 Database 2019
Emballasje - Papp Modified ecoinvent 3.6 Database 2019
Kjemikalier ecoinvent 3.6 Database 2019
Mineral ecoinvent 3.6 Database 2019
Pigmenter ecoinvent 3.6 Database 2019
Plastic ecoinvent 3.6 Database 2019
Solvent ecoinvent 3.6 Database 2019
Emballasje - Trevirke Modified ecoinvent 3.6 Database 2019
Emballasje - Trevirke ecoinvent 3.6 Database 2019
Emballasje - Plast ecoinvent 3.6 Database 2019
4 / 12
Systemgrenser (X=inkludert, MND=modul ikke deklarert, MNR=modul ikke relevant)
Gevinst og belastninger
Produktfase Sammenstillingsfase Bruksfase Sluttfase
etter endt levetid (D)
A1 A2 A3 A4 A5 B1 B2 B3 B4 B5 B6 B7 C1 C2 C3 C4 D
X X X X X MND MND MND MND MND MND MND X X X X X
Systemgrenser:
Livsløpsanalysen er en vugge-til-port (A1 - A3) studie, med alternativ A4-A5, C1-C4 og D. Det inkluderer utvinning og produksjon av råvarer og
forpakning, transport til produksjonsstedet, selve produksjonsprosessen, transport til byggeplass, avfallshåndtering ved installasjon av produktet,
riving av bygningen, transport til avfallsbehandling, behandling av avfall, samt eventuell resirkulering, gjenbruk, ombruk eller energigjenvinning.
A1: Paller av treverk og folie rundt pall er ekskludert på bakgrunn av at produktet sendes i esker.
A4: Transport fra fabrikk i England til Norge er inkludert. 300km transport fra vårt lager til byggeplass er også lagt til iht. PCR.
A5: Manuell installasjon er lagt til grunn, elektrisitet er ikke tatt hensyn til. 0% materialsvinn er inkludert ved installasjon. All emballasje er sendt til
gjennomsnittlig avfallshåndtering.
C1: Gjennomsnittlig datasett er benyttet for rivning.
C2: 50km transport til nærmeste avfallsbehandlingsanlegg lagt til grunn.
C3: Hele produktet antas sendt til forbrenning.
C4: Aske fra forbrenning sendes til deponi.
D: Forbrenning genererer energi som brukes til fjernvarme og elektrisitetsproduksjon.
Flytskjemaet nedenfor illustrerer systemgrensene for analysen:
Teknisk tilleggsinformasjon:
Protecta FR Trekker'n kan fjernes ved å dras ut. I noen tilfeller må man først fjerne fugemasse rundt Trekker'n. Dersom den er montert i EX
Gipsmørtel må mørtelen først fjernes med borrhammer. Kan ombrukes dersom produktet er uskadet.
Polyseam sin fabrikk er sertifisert i henhold til ISO 14001 Environment Management (EMS) Standard. Dette rammeverket veileder i å redusere og
håndtere produksjonens påvirkning på miljøet.
Les mer her https://www.polyseam.com/sustainability/
relairetamåR tropsnarT gninkrivliT tropsnarT
​/snojskurtsnoK esafsnojsallatsni
kurB
dlohekildeV nojsarapeR regnitfikstU gnirevoneR llenojsarepO kurbigrene llenojsarepO kurbnnav gniretnomeD tropsnarT
gnildnahebsllafvA
lit
llafvA
gnildnahebttuls ​/gninnivnejg/kurbnejG elaisnetop-gnirelukriser
5 / 12
LCA: Scenarier og annen teknisk informasjon
Følgende informasjon beskriver scenariene for modulene i EPDen.
Kapasitetsutnyttelse Verdi
Transport fra produksjonssted til bruker (A4) Distanse (km) Brennstoff/Energiforbruk Enhet
inkl. retur (%) (Liter/tonn)
Ship, Ferry, Sea (km) 50,0 % 1117 0,034 l/tkm 37,98
Truck, 16-32 tonnes, EURO 6 (km) - Europe 36,7 % 69 0,043 l/tkm 2,97
Truck, 16-32 tonnes, EURO 6 (km) - Europe 36,7 % 300 0,043 l/tkm 12,90
Truck, 16-32 tonnes, EURO 6 (km) - Europe 36,7 % 138 0,043 l/tkm 5,93
Byggefase (A5) Enhet Verdi
Waste, packaging, cardboard, to average
kg 0,047
treatment (kg)
Demontering (C1) Enhet Verdi
Demolition of building and mixed material
collection, 0,012kWh per kg demolished material kg 1,000000000
(kg)
Kapasitetsutnyttelse Verdi
Transport til avfallsbehandling (C2) Distanse (km) Brennstoff/Energiforbruk Enhet
inkl. retur (%) (Liter/tonn)
Truck, over 32 tonnes, EURO 6 (km) - Europe 53,3 % 50 0,023 l/tkm 1,15
Avfallsbehandling (C3) Enhet Verdi
Waste treatment per kg Hazardous waste,
kg 1,000000000
incineration (kg)
Avfall til sluttbehandling (C4) Enhet Verdi
Landfilling of ashes from incineration of
kg 0,18
Hazardous waste, from incineration (kg)
Gevinst og belastninger etter endt levetid (D) Enhet Verdi
Substitution of electricity (MJ) MJ 0,0012
Substitution of thermal energy, district heating
MJ 0,018
(MJ)
6 / 12
LCA: Resultater
LCA resultatene er presentert under for enheten som er definert på side 2 av EPD dokumentet.
Miljøpåvirkning (Environmental impact)
Indikator Enhet A1 A2 A3 A4 A5 C1 C2 C3 C4 D
GWP-total
kg CO2 -
2,58E+00 8,65E-02 5,40E-02 2,18E-01 8,05E-02 4,00E-03 4,61E-03 2,22E+00 8,26E-02 -1,10E-04
ekv
GWP-fossil
kg CO2 -
2,65E+00 8,65E-02 5,23E-02 2,18E-01 7,60E-04 4,00E-03 4,61E-03 2,22E+00 8,26E-02 -1,06E-04
ekv
GWP-biogenic
kg CO2 -
-7,18E-02 3,11E-05 1,68E-03 6,99E-05 7,98E-02 7,50E-07 1,97E-06 5,56E-03 3,28E-05 -2,18E-07
ekv
GWP-luluc
kg CO2 -
2,10E-03 3,96E-05 5,97E-05 1,12E-04 2,51E-07 3,15E-07 1,40E-06 5,59E-04 7,95E-06 -3,64E-06
ekv
kg
ODP CFC11 - 2,27E-07 1,92E-08 4,67E-09 4,59E-08 1,61E-10 8,64E-10 1,11E-09 2,54E-07 4,00E-09 -7,71E-06
ekv
mol H+
AP 2,01E-02 1,24E-03 1,83E-04 4,51E-03 3,60E-06 4,19E-05 1,48E-05 3,26E-03 1,63E-04 -8,72E-07
-ekv
kg P -
EP-FreshWater 9,68E-05 5,63E-07 1,34E-06 1,20E-06 6,24E-09 1,46E-08 3,67E-08 5,32E-05 8,00E-07 -9,40E-09
ekv
kg N -
EP-Marine 2,33E-03 3,23E-04 3,70E-05 1,11E-03 1,19E-06 1,85E-05 3,25E-06 6,73E-04 4,24E-05 -2,85E-07
ekv
mol N -
EP-Terrestial 2,73E-02 3,59E-03 4,03E-04 1,24E-02 1,29E-05 2,00E-04 3,62E-05 7,59E-03 4,97E-04 -3,08E-06
ekv
kg
POCP NMVOC 1,01E-02 9,63E-04 1,05E-04 3,26E-03 3,71E-06 5,57E-05 1,42E-05 2,13E-03 1,39E-04 -8,50E-07
-ekv
ADP- kg Sb-
1,04E-04 1,69E-06 6,49E-07 3,29E-06 1,85E-08 6,14E-09 8,21E-08 7,74E-06 1,40E-07 -1,05E-09
minerals&metals1 ekv
ADP-fossil1 MJ 5,56E+01 1,24E+00 1,07E+00 2,99E+00 1,06E-02 5,51E-02 7,49E-02 9,30E+00 3,85E-01 -1,51E-03
WDP1 m3 1,32E+02 8,75E-01 4,62E+00 1,60E+00 1,35E-02 1,17E-02 5,74E-02 3,44E+01 9,87E+00 -1,88E-02
GWP-total = Globalt oppvarmingspotensial totalt; GWP-fossil = Globalt oppvarmingspotensial fossile brensler; GWP-biogenic = Globalt oppvarmingspotensial biogene
kilder; GWP-luluc = Globalt oppvarmingspotensial arealbruk og arealbruks endringer; ODP = Potensial for nedbryting av stratosfærisk ozon; AP = Forsuringspotensial for
kilder på land og vann; EP = overgjødslingspotensial til ferskvann, hav og jord; POCP = Potensial for fotokjemisk oksidantdanning; ADP-minerals&metals = Abiotisk
utarmingspotensial for ikke-fossile ressurser, mineraler og metaller; ADP-fossil = Abiotisk utarmingspotensial for fossile ressurser, fossile brensler; WDP =
Utarmingspotensial for vannressurser
"Leseeksempel: 9,0 E-03 = 9,0*10 -3 = 0,009"
*INA Indicator Not Assessed (indikator ikke vurdert)
1. Resultatene av denne miljøpåvirkningsindikatoren skal brukes med forsiktighet ettersom usikkerheten til resultatene er høy eller det er begrenset erfaring med bruk av
indikatoren.
Merknad om miljøpåvirkningen
7 / 12
Supplerende indikatorer for miljøpåvirkning
Indikator Enhet A1 A2 A3 A4 A5 C1 C2 C3 C4 D
PM Sykdomstilfeller 1,33E-07 4,46E-09 7,27E-10 8,91E-09 5,30E-11 5,07E-09 4,23E-10 5,00E-08 1,10E-09 -5,20E-11
IRP2 kgBq U235 -ekv 1,07E-01 5,39E-03 1,72E-02 1,29E-02 4,55E-05 2,40E-04 3,27E-04 4,23E-02 2,14E-03 -9,67E-06
ETP-fw1 CTUe 5,10E+01 8,51E-01 7,72E-01 1,93E+00 1,42E-02 3,01E-02 5,47E-02 4,51E+01 1,12E+00 -8,23E-03
HTP-c1 CTUh 3,57E-09 0,00E+00 1,90E-11 0,00E+00 0,00E+00 1,00E-12 0,00E+00 2,13E-09 6,00E-11 0,00E+00
HTP-nc1 CTUh 3,39E-08 7,78E-10 6,56E-10 2,26E-09 1,80E-11 2,80E-11 5,30E-11 1,30E-08 2,20E-09 -8,00E-12
SQP1 dimensjonsløs 1,96E+01 6,75E-01 8,97E-01 1,14E+00 7,14E-03 6,69E-03 8,58E-02 3,67E+00 1,09E+00 -1,01E-02
PM = Partikkelutslipp; IRP = Ioniserende stråling (helseeffekt); ETP-fw = Økotoksisitet (ferskvann); HTP-c = Toksisitet påvirkning på mennesker, kreft; HTP-nc = Toksisitet
påvirkning på mennesker, andre effekter enn kreft; SQP = Påvirkninger knyttet til arealbruksendringer / jordkvalitet
"Leseeksempel: 9,0 E-03 = 9,0*10 -3 = 0,009"
*INA Indicator Not Assessed (indikator ikke vurdert)
1. Resultatene av denne miljøpåvirkningsindikatoren skal brukes med forsiktighet ettersom usikkerheten til resultatene er høy eller det er begrenset erfaring med bruk av
indikatoren.
2. Denne påvirkningskategorien omhandler hovedsakelig den eventuelle effekten av lavdose ioniserende stråling på menneskers helse i atombrenselsyklusen. Den tar
ikke hensyn til effekter på grunn av mulige atomulykker, yrkesmessig eksponering eller på grunn av fjerning av radioaktivt avfall i underjordiske anlegg. Potensiell
ioniserende stråling fra jorda, fra radon og fra noen byggematerialer måles heller ikke av denne indikatoren.
8 / 12
Ressursbruk (Resource use)
Indikator Enhet A1 A2 A3 A4 A5 C1 C2 C3 C4 D
PERE MJ 3,87E+00 1,45E-02 2,94E-01 2,94E-02 1,75E-04 3,00E-04 9,42E-04 1,68E+00 4,73E-02 -9,35E-03
PERM MJ 7,76E-01 0,00E+00 0,00E+00 0,00E+00 -7,48E-01 0,00E+00 0,00E+00 0,00E+00 0,00E+00 0,00E+00
PERT MJ 4,64E+00 1,45E-02 2,94E-01 2,94E-02 -7,48E-01 3,00E-04 9,42E-04 1,68E+00 4,73E-02 -9,35E-03
PENRE MJ 4,46E+01 1,24E+00 1,07E+00 2,99E+00 1,06E-02 5,51E-02 7,49E-02 9,30E+00 3,85E-01 -1,51E-03
PENRM MJ 1,22E+01 0,00E+00 0,00E+00 0,00E+00 0,00E+00 0,00E+00 0,00E+00 0,00E+00 0,00E+00 0,00E+00
PENRT MJ 5,68E+01 1,24E+00 1,07E+00 2,99E+00 1,06E-02 5,51E-02 7,49E-02 9,30E+00 3,85E-01 -1,51E-03
SM kg 5,21E-03 0,00E+00 0,00E+00 0,00E+00 0,00E+00 0,00E+00 0,00E+00 0,00E+00 0,00E+00 0,00E+00
RSF MJ 1,25E-01 4,88E-04 4,26E-04 9,42E-04 5,81E-06 0,00E+00 3,29E-05 3,70E-02 8,58E-04 -1,64E-06
NRSF MJ 2,90E-02 2,06E-03 4,96E-04 2,43E-03 2,39E-05 0,00E+00 1,10E-04 0,00E+00 8,48E-03 -5,54E-04
FW m3 4,91E-02 1,10E-04 4,30E-04 2,22E-04 5,02E-06 2,83E-06 8,52E-06 8,61E-03 6,85E-04 -1,13E-05
PERE = Fornybar primærenergi brukt som energibærer; PERM = Fornybar primærenergi brukt som råmateriale; PERT = Total bruk av fornybar primærenergi; PENRE =
Ikke fornybar primærenergi brukt som energibærer; PENRM = Ikke fornybar primærenergi brukt som råmateriale; PENRT = Total bruk av ikke fornybar primærenergi; SM
= Bruk av sekundære materialer; RSF = Bruk av fornybart sekundære brensel; NRSF = Bruk av ikke fornybart sekundære brensel; FW = Netto bruk av ferskvann.
"Leseeksempel: 9,0 E-03 = 9,0*10 -3 = 0,009"
*INA Indicator Not Assessed (indikator ikke vurdert)
9 / 12
Livsløpets slutt - Avfall (End of life - Waste)
Indikator Enhet A1 A2 A3 A4 A5 C1 C2 C3 C4 D
HWD kg 8,51E-03 6,00E-05 3,21E-03 1,36E-04 0,00E+00 1,62E-06 4,10E-06 0,00E+00 0,00E+00 -7,11E-08
NHWD kg 5,06E-01 4,47E-02 6,31E-03 6,80E-02 4,70E-02 6,52E-05 6,51E-03 1,00E+00 1,89E-01 -3,57E-05
RWD kg 1,02E-04 8,51E-06 8,58E-06 2,06E-05 0,00E+00 3,82E-07 5,11E-07 0,00E+00 0,00E+00 -7,92E-09
HWD = Avhendet farlig avfall; NHWD = Avhendet ikke-farlig avfall; RWD = Avhendet radioaktivt avfall
"Leseeksempel: 9,0 E-03 = 9,0*10 -3 = 0,009"
*INA Indicator Not Assessed (indikator ikke vurdert)
Livsløpets slutt - Utgangsfaktorer (End of life - Output flow)
Indikator Enhet A1 A2 A3 A4 A5 C1 C2 C3 C4 D
CRU kg 0,00E+00 0,00E+00 0,00E+00 0,00E+00 0,00E+00 0,00E+00 0,00E+00 0,00E+00 0,00E+00 0,00E+00
MFR kg 0,00E+00 0,00E+00 1,08E-02 0,00E+00 4,37E-02 0,00E+00 0,00E+00 0,00E+00 0,00E+00 0,00E+00
MER kg 1,58E-03 0,00E+00 1,42E-02 0,00E+00 6,40E-08 0,00E+00 0,00E+00 1,00E+00 0,00E+00 0,00E+00
EEE MJ 9,41E-04 0,00E+00 8,41E-03 0,00E+00 2,69E-03 0,00E+00 0,00E+00 9,90E-04 0,00E+00 0,00E+00
EET MJ 1,42E-02 0,00E+00 1,27E-01 0,00E+00 4,07E-02 0,00E+00 0,00E+00 1,50E-02 0,00E+00 0,00E+00
CRU = Komponenter for gjenbruk, MFR Materialer for resirkulering, MER = Materialer for energigjenvinning, EEE = Eksportert elektrisk energi; EET = Eksportert termisk
energi
"Leseeksempel: 9,0 E-03 = 9,0*10 -3 = 0,009"
*INA Indicator Not Assessed (indikator ikke vurdert)
Informasjon om innholdet av biogent karbon
Indikator Enhet Ved port
Innhold av biogent karbon i produkt kg C 0,00E+00
Innhold av biogent karbon i emballasjen kg C 2,26E-02
Merk: 1 kg biogent karbon tilsvarer 44/12 kg CO2
10 / 12
Tilleggskrav
Klimagassutslipp fra bruk av elektrisitet i produksjonsfasen
Nasjonal produksjonsmiks fra import, lavspenning (inkludert produksjon av overføringslinjer, i tillegg til direkte utslipp og tap i nett) er brukt for
anvendt elektrisitet i produksjonsprosessen (A3). Bakgrunnsdata er presentert i tabellen under. Karakteriseringsfaktorer fra
EN15804:2012+A2:2019 er benyttet.
Elektrisitetsmiks Kilde Mengde Enhet
Electricity, United Kingdom, Market mix (kWh) ecoinvent 3.6 386,67 g CO2-eq/kWh
Electricity, United Kingdom, Solar (kWh) ecoinvent 3.6 78,98 g CO2-eq/kWh
Farlige stoffer
Produktet er ikke tilført stoffer fra REACH Kandidatliste eller den norske prioritetslisten.
Inneklima
Protecta FR Trekker'n kan brukes på BREEAM-NOR prosjekter. Tilfredsstiller minimumskravene til miljøgifter som angitt i BREEAM-NOR Manualen
2022 v6.1 - Nybygg.
Egenskapene for FR Trekker'n er deklarert i Nordisk Miljømerking sine portaler Building Products Portal (generasjon 3) og Supply Chain Declaration
Portal (generasjon 4).
Ytterligere miljøinformasjon
Ytterligere indikatorer for miljøpåvirkning nødvendig i NPCR Part A for construction products
Indikator Enhet A1 A2 A3 A4 A5 C1 C2 C3 C4 D
GWPIOBC kg CO2 -ekv 2,67E+00 8,65E-02 6,29E-02 2,18E-01 7,61E-04 4,00E-03 4,61E-03 2,22E+00 8,26E-02 -1,08E-04
GWP-IOBC: Globalt oppvarmingspotensial beregnet etter prinsippet om umiddelbar oksidasjon. For å øke tydeligheten av biogent karbonbidrag til klimapåvirkning,
kreves indikatoren GWP-IOBC da den erklærer klimapåvirkninger beregnet i henhold til prinsippet om øyeblikkelig oksidasjon. GWP-IOBC er også referert til som GWP-
GHG i sammenheng med svensk lov om offentlige anskaffelser.
11 / 12
Bibliografi
NS-EN ISO 14025:2010 Miljømerker og deklarasjoner - Miljødeklarasjoner type III - Prinsipper og prosedyrer.
NS-EN ISO 14044:2006 Miljøstyring - Livsløpsvurderinger - Krav og retningslinjer.
NS-EN 15804:2012+A2:2019 Bærekraftig byggverk - Miljødeklarasjoner - Grunnleggende produktkategoriregler for byggevarer.
ISO 21930:2017 Sustainability in buildings and civil engineering works -
Core rules for environmental product declarations of construction products and services.
ecoinvent v3, (2019) Allocation, cut-off by classification, Swiss Centre of Life Cycle Inventories.
Iversen et al., (2021) eEPD v2021.09 Background information for EPD generator tool system verification, LCA.no Report number: 07.21
Graafland, J. and Ruttenborg, M. (2023) EPD generator for NPCR009:2021, Part B for Technical - Chemical products (non-cement based products),
Background information for EPD generator application and LCA data, LCA.no report number: 12.23.
NPCR Part A: Construction products and services. Ver. 2.0, 24.03.2021 EPD Norway.
NPCR 009 Part B for Technical - Chemical products for building and construction industry, Ver. 3.0, 06.10.2021, EPD Norway.
Programoperatør og utgiver Telefon: +47 977 22 020
Næringslivets Stiftelse for miljødeklarasjoner e-post: post@epd-norge.no
Postboks 5250 Majorstuen, 0303 Oslo, Norge web: www.epd-norge.no
Eier av deklarasjonen: Telefon: +47 33 30 67 00
Polyseam AS e-post: post.no@polyseam.com
Ravneveien 7, 3174 Revetal, Norway web: https://www.polyseam.com/
Forfatter av livsløpsrapporten Telefon: +47 916 50 916
LCA.no AS e-post: post@lca.no
Dokka 6A, 1671 Kråkerøy, Norway web: www.lca.no
Utvikler av EPD-generator Telefon: +47 916 50 916
LCA.no AS e-post: post@lca.no
Dokka 6A, 1671 Kråkerøy, Norway web: www.lca.no
ECO Platform web: www.eco-platform.org
ECO Portal web: ECO Portal
12 / 12
