UMWELT-PRODUKTDEKLARATION
nach ISO 14025 und EN 15804+A2
Deklarationsinhaber Kingspan GmbH
Herausgeber Institut Bauen und Umwelt e.V. (IBU)
Programmhalter Institut Bauen und Umwelt e.V. (IBU)
Deklarationsnummer EPD-KSP-20230113-IBD1-DE
Ausstellungsdatum 03.05.2023
Gültig bis 02.05.2028
QuadCore Paneele (ems-isolier QuadCore EM und KS EM
QuadCore)
Kingspan GmbH
www.ibu-epd.com | https://epd-online.com
1. Allgemeine Angaben
Kingspan GmbH QuadCore Paneele (ems-isolier QuadCore EM und
KS EM QuadCore)
Programmhalter Inhaber der Deklaration
IBU – Institut Bauen und Umwelt e.V. Kingspan GmbH
Hegelplatz 1 Am Schornacker 2
10117 Berlin 46485 Wesel
Deutschland Deutschland
Deklarationsnummer Deklariertes Produkt/deklarierte Einheit
EPD-KSP-20230113-IBD1-DE 1 m² Sandwichelement mit beidseitigen Stahl-deckschichten und einem
"QuadCore® 1"-Kern mit einer Dicke von 120 mm. Kapitel 6 enthält
Umrechnungsfaktoren für die Dicken 40, 60, 80, 100, 140, 150, 170, 200
und 220 mm.
Diese Deklaration basiert auf den Produktkategorien-Regeln: Gültigkeitsbereich:
Sandwichelemente mit beidseitigen Metalldeckschichten, Die vorliegende Umwelt-Produktdeklaration bezieht sich auf eine
01.08.2021 deklarierte Einheit von 1 m² Sandwichelement mit sichtbarer Befestigung
(PCR geprüft und zugelassen durch den unabhängigen "ems-isolier QuadCore EM" und "KS EM QuadCore" mit beidseitigen
Sachverständigenrat (SVR)) Stahldeckschichten und einem "QuadCore® 1"-Kern - ein von KINGSPAN
entwickelter Polyisocyanurat-Schaum. Die Sandwichelemente werden am
Standort der Kingspan GmbH in Oldenburg/Holstein (Deutschland) -
Ausstellungsdatum Handelsmarke EMS, hergestellt.
Der Inhaber der Deklaration haftet für die zugrundeliegenden Angaben und
03.05.2023
Nachweise; eine Haftung des IBU in Bezug auf Herstellerinformationen,
Ökobilanzdaten und Nachweise ist ausgeschlossen.
Gültig bis
Die EPD wurde nach den Vorgaben der EN 15804+A2 erstellt. Im
02.05.2028 Folgenden wird die Norm vereinfacht als EN 15804 bezeichnet.
Verifizierung
Die Europäische Norm EN 15804 dient als Kern-PCR
Unabhängige Verifizierung der Deklaration und Angaben gemäß ISO
14025:2011
intern X extern
Dipl.-Ing. Hans Peters
(Vorstandsvorsitzender des Instituts Bauen und Umwelt e.V.)
Florian Pronold Matthias Klingler,
(Geschäftsführer des Instituts Bauen und Umwelt e.V.) Unabhängige/-r Verifizierer/-in
1 Umwelt-Produktdeklaration - Kingspan GmbH - QuadCore Paneele (ems-isolier QuadCore EM und KS EM QuadCore)
2. Produkt
Bezeichnung Wert Einheit
2.1 Produktbeschreibung/Produktdefinition
Dichte des Dämmkerns 38 kg/m3
Die vorliegende EPD gilt für vorgefertigte Sandwichelemente
mit beidseitigen Stahldeckschichten und einem Elementdicke bei flachen Außendeckschalen
QuadCore®-Kern. ist dies die Gesamthöhe des Elements (D); bei 120 mm
stark profilierten Elementen ist dies die
gleichmäßige Kerndicke ohne Profil (dc)
Die Sandwichelemente mit beidseitigen Metalldeckschichten
bestehen aus beschichteten profilierten Außen- und Bemessungswert Wärmeleitfähigkeit
0,019 W/(mK)
Innendeckschalen, die verzinkt und organisch beschichtet sind, Dämmkern (Lambda)
um die notwendige Korrosionsbeständigkeit zu gewährleisten. 0,50 -
Dicke Außen-Deckschale mm
Zwischen den Stahldeckschalen befindet sich ein fest 0,75
verklebter, harter, wärmedämmender Polyisocyanuratschaum, 0,40 -
der unter dem Markennamen "Kingspan QuadCore®" Dicke Innen-Deckschale 0,75 mm
hergestellt wird.
Wärmedurchgangskoeffizient (U-Wert) des
gesamten Elements einschließlich
Die Längsfugen der Sandwichelemente können werkseitig 0,16 W/(m2K)
Wärmebrücken aufgrund von Überlappung
angebrachte Dichtbänder aufweisen. Das Produkt wird direkt
und Befestigungselementen
mit sichtbarer Befestigung an der Unterkonstruktion befestigt.
Schalldämmmaß Rw (C; Ctr); Prüfung nach
Für das Inverkehrbringen des Produkts in der Europäischen 26 dB
ISO 140-3 (falls relevant)
Union/Europäischen Freihandelszone (EU/EFTA) (mit
Ausnahme der Schweiz) gilt die Verordnung (EU) Nr. 305/2011 Leistungswerte des Produktes entsprechend der
(CPR). Leistungserklärung in Bezug auf dessen wesentliche Merkmale
Das Produkt benötigt eine Leistungserklärung unter gemäß EN 14509:2013, Selbsttragende Sandwich-Elemente
Berücksichtigung von EN 14509:2013, Selbsttragende mit beidseitigen Metalldeckschichten - Werkmäßig hergestellte
Sandwich-Elemente mit beidseitigen Metalldeckschichten - Produkte - Spezifikationen.
Werkmäßig hergestellte Produkte - Spezifikationen und die CE-
2.4 Lieferzustand
Kennzeichnung. Für die Anwendung und Nutzung gelten die
jeweiligen nationalen Bestimmungen. Die QuadCore®-Sandwichelemente werden werkseitig
entsprechend den Abmessungen der Paneele und den
2.2 Anwendung Bestellungen des Kunden verpackt. Die Sandwichelemente
Die QuadCore®-Sandwichelemente werden für selbsttragende werden je nach Produkttyp und Elementlänge und -breite
und nicht tragende Anwendungen in Dächern, Innen - und horizontal in Bündel verpackt. Alle Pakete sind deutlich
Außenwänden und Deckenkonstruktionen eingesetzt. gekennzeichnet und geben Produkttyp, Menge, Gewicht und
Zertifikatsreferenzen an.
Sandwichelemente in Außenwand- und Dachanwendungen
erfüllen die Anforderungen der Bauphysik, insbesondere die Ganze Pakete sind mit verschiedenen Materialien geschützt,
Schall-, Wärme- und Feuchtigkeitssicherheit. Gleichzeitig um einen sicheren Transport, eine sichere Entladung und
sichern diese die Luftdichtheit der Gebäudehülle. Handhabung auf der Baustelle zu gewährleisten. Die Anzahl
der Paneele in jedem Paket hängt von der Elementdicke ab.
2.3 Technische Daten
Die technischen Spezifikationen für die Sandwichelemente mit 2.5 Grundstoffe/Hilfsstoffe
"QuadCore® 1"-Dämmkern entsprechen den folgenden Zusammensetzung der QuadCore®-Sandwichelemente mit der
Normen: Dicke 120 mm:
• EN 14509 Bezeichnung Wert Einheit
• EN 13165 Stahldeckschalen 62 %
Die Produkte werden mit dem entsprechenden CE-Zeichen und Wärmedämmung QuadCore® 38 %
der Leistungserklärung auf den Markt gebracht.
Spezifikation der Hauptbestandteile:
Produkteigenschaften
Stahl gem. EN 10346:
• Stahlsorte S280GD
Metallische Überzüge gem. EN 10346:
• Zink Z275, Überzug 275 g/m² Die Zinkschicht hat einen
Gehalt von mindestens 99 Gewichtsprozent Zink und
eine typische Dicke von 20 μm.
Organische Beschichtung nach EN 10169:
• Polyester (SP), Bandbeschichtung, 25 μm auf der
Applikationsseite und max.15 μm auf der Rückseite.
Wärmedämmkern nach EN 13165:
• Polyisocyanat-Hartschaum des QuadCore®-Kerns aus
Isocyanat und Polyol, mit Zusatz weiterer
Komponenten. Die Paneele können Dichtbänder
enthalten (Menge am Gesamtgewicht < 0,6 %). Das
Produkt enthält keine SVHCs (Substances of Very High
Concern - REACH).
2 Umwelt-Produktdeklaration - Kingspan GmbH - QuadCore Paneele (ems-isolier QuadCore EM und KS EM QuadCore)
Dieses Produkt enthält Stoffe, die in der Kandidatenliste feuerhemmendes Mittel (Flammschutzmittel) verwendet, CAS-
(Datum: 16.01.2020) aufgeführt sind und einen Nr: 78-40-0 / EC-Nr.: 201-114-5.
Massenprozentsatz von mehr als 0,1 übersteigen: Nein.
2.6 Herstellung
Dieses Produkt enthält andere CMR-Stoffe der Kategorien 1A Die QuadCore®-Sandwichelemente werden auf
oder 1B, die nicht auf der Kandidatenliste stehen und 0,1 kontinuierlichen Produktionslinien hergestellt (siehe Diagramm).
Massenprozent überschreiten: Ja. Die Kapazität für einen Zweischichtbetrieb beträgt ca. 1,2 bis
1,80 Mio. m² pro Jahr. Die Produktionsgeschwindigkeit liegt je
Isocyanat wird für die Polyurethan-Reaktion verwendet, CAS: nach Plattenstärke zwischen 6 und 14 m/min. Die
9016-87-9, > 62 % w/w. Sandwichelemente werden in Längen hergestellt und geliefert,
die für den Transport im Straßenverkehr geeignet sind, in der
Diesem Bauprodukt wurden Biozidprodukte zugesetzt oder es Regel < 13 m lang, die maximale Länge kann jedoch bis zu 20
wurde mit Biozidprodukten behandelt (dies betrifft dann ein m betragen. Die Gesamtbreite der Paneele beträgt bis zu 1200
behandeltes Produkt im Sinne der [(EU) Biozid-Verordnung]. mm, abhängig von spezifischen Vereinbarungen mit den
Produkt Nr. 528/2012): Nein. Kunden. Die Dicke der Paneele beträgt 40 bis 220 mm.
LEVAGARD TEP-Z [Triethylphosphat (TEP)] wird als
Abbildung: Der kontinuierliche Herstellungsprozess für mittels spezieller Hebezeuge (Kräne, Gabelstapler,
Kingspan QuadCore®-Sandwichelemente. Vakuumpads).
2.7 Umwelt und Gesundheit während der Herstellung Die Installationsprozedur ist in der Kingspan-
Die QuadCore®-Sandwichelemente werden nach gesetzlich Installationsanleitung klar beschrieben. Projektspezifische
festgelegten Maßnahmen der Gesundheits- und Verfahren und Abfolgen von Installationsarbeiten werden in
Sicherheitsvorschriften hergestellt, die für den gesamten einzelnen Installationsverfahren beschrieben, die Teil der
Herstellungsprozess von Sandwichelementen gelten. In Projektplanungsdokumentation sind.
Zusammenarbeit mit den externen Beratern werden in Die Befestigung der Sandwichelemente an der
regelmäßigen Abständen freiwillige 'Gesundheit und Tragkonstruktion erfolgt durch selbstbohrende oder
Sicherheit'(G&S)-Audits durchgeführt. Die Ergebnisse dieser selbstfurchende Schrauben. Die detaillierte Spezifikation von
Kontrollen entsprechen den offiziellen Arbeitsstättenrichtlinien. Befestigungselementen, Mengen und Einsatzorten ist in der
individuellen Projektdokumentation definiert.
Der Produktionsstandort Oldenburg ist nach ISO 14001
zertifiziert. Die gemessenen Emissionen in der Luft liegen unter Die Kingspan-Sandwichelemente können aufgrund von
den von den Behörden festgelegten Mindeststandards. Die Projektanforderungen auf der Baustelle an bestimmte Größen
Geräuschemissionen erfüllen die Anforderungen der und Geometrien angepasst werden. Die für diese Vorgänge
öffentlichen Regulierungsleitlinien. Eine Kontamination des erforderlichen Werkzeuge sind im Kingspan-
Wassers oder des Bodens wird durch geeignete Installationshandbuch aufgeführt.
Schutzmaßnahmen und Aufbereitungsverfahren vermieden.
Abhängig von der projektspezifischen Gebäudekonstruktion
2.8 Produktverarbeitung/Installation können die Kingspan-Sandwichelemente je mit
Kingspan QuadCore®-Sandwichelemente werden immer für kundenspezifischem Zubehör und vorgefertigten Formteilen
bestimmte Projektanforderungen produziert. Dies bezieht sich eingebaut werden. Dies umfasst verschiedene
auf Längen, Dicke, Farben und Profilierung von Stahlblechen. Abdichtungselemente, Abdeckungen, Füllungen und andere
Die Bestellungen der Paneele werden (sofern nicht anders Elemente, die das erforderliche Leistungsniveau der
angegeben) per Straßentransport an den Projektstandort Gebäudehülle sicherstellen.
geliefert. Das Entladen und Handling der Paneele während des
Einbaus erfolgt je nach Paneellänge und Gewicht manuell oder Bei der Montage von Kingspan-Sandwichelementen müssen
3 Umwelt-Produktdeklaration - Kingspan GmbH - QuadCore Paneele (ems-isolier QuadCore EM und KS EM QuadCore)
die Sicherheitsvorschriften und -verfahren eingehalten werden. Oldenburg/Holstein hergestellt werden, gelten als schwer
entflammbar. Gemäß der europäischen Norm EN 13501-1
2.9 Verpackung erreichen sie folgende Klasse des Brandverhaltens: B-s2,d0.
Kingspan QuadCore®-Sandwichelemente werden werkseitig
Brandverhalten
entsprechend den Abmessungen der Paneele verpackt, um die
Bezeichnung Wert
Ankunft vor Ort in makellosem Zustand zu gewährleisten.
Baustoffklasse / Brandverhalten B
• Die Paneele sind horizontal verpackt.
Brennendes Abtropfen s2
• Die Packungslänge variiert je nach Produkttyp und
Elementlänge. Die typische Palettenhöhe beträgt 1100 Rauchgasentwicklung / Rauchentwicklung d0
mm.
• Das maximale Palettengewicht beträgt 1300 kg.
Wasser
• Alle Pakete sind gekennzeichnet und identifizieren
Unter unvorhersehbaren Wassereinflüssen sind keine Risiken
eindeutig den Produkttyp und das Paketgewicht.
für die Umwelt und lebende Organismen bekannt.
• Die ganze Ladung - je nach Transportart - ist mit
verschiedenen Materialien geschützt:
Mechanische Zerstörung
• Platten aus Polyethylen (PE) unten, oben und an den
Unter unvorhersehbarer mechanischer Zerstörung sind keine
Seiten,
Risiken für die Umwelt und lebende Organismen bekannt.
• Holzpaletten an der Unterseite mit Lücken für die
Entladung mit Gabelstapler/ Kran, 2.14 Nachnutzungsphase
• Pakete sind mit Stretchfolie gesichert. Bei Kingspan QuadCore®-Sandwichelementen, die aus
Die Anzahl der Sandwichelemente in jeder Packung hängt von vorgefertigten Einzelkomponenteneinheiten bestehen, hat die
den Dicken der Paneele ab. Erfahrung vor Ort gezeigt, dass sowohl Dach- als auch
Wandpaneele am Ende der Lebensdauer relativ einfach und
2.10 Nutzungszustand
sicher aus einem Gebäude zu entfernen sind. Eine
Basierend auf verwendeten Rohstoffen und spezifizierten
Wiederverwendung oder ein Recycling ist möglich.
Schutzsystemen gegen korrosive Umgebungen benötigen die
Kingspan QuadCore®-Sandwichelemente während ihrer
Die Wiederverwendung von Kingspan
gesamten Lebensdauer keine spezielle Behandlung.
QuadCore®-Sandwichelementen am Ende der Lebensdauer ist
Es gelten die üblichen Wartungspraktiken für beschichtete
immer die bevorzugte Option. Die unbeschädigten
Metalldeckschalen.
Sandwichpaneele können (nach der Demontage) insbesondere
2.11 Umwelt und Gesundheit während der Nutzung in Gebäuden oder Anwendungen mit weniger hohen
Ansprüchen, bei denen die Ästhetik nicht von entscheidender
Kingspan QuadCore®-Sandwichelemente sind resistent gegen
Bedeutung ist, wiederverwendet werden.
Angriffe von Schimmel, Pilzen und Ungeziefer.
Die Paneele emittieren während ihrer Lebensdauer keine
Das Recycling der Kingspan QuadCore®-Sandwichelemente
gefährlichen Stoffe.
umfasst das Recycling von Stahlschrott durch die Stahlindustrie
2.12 Referenz-Nutzungsdauer und die Weiterverarbeitung von QuadCore®-Schaum. Die
Kingspan QuadCore®-Sandwichelemente, die in Trennung des QuadCore®-Schaumes vom Stahl ist sehr
Metallleichtbaukonstruktionen eingesetzt werden, müssen einer einfach und kann manuell durchgeführt werden, daher ist eine
Mindestlebensdauer von 15 Jahren standhalten. Die solche Verarbeitung in Rückgewinnungsanlagen sehr simpel.
Lebensdauer ist der Zeitraum, bis geringfügige Reparaturen in Der QuadCore®-Schaum kann als Füllstoff für die Herstellung
der Oberfläche der Sandwichelemente zum ersten Mal anderer Polymere (nach dem Schleifen) verwendet werden, in
durchgeführt werden müssen, sofern keine häufigen einem chemischen Prozess zu anderen Formen von Polymeren
Inspektionen und Wartungen erforderlich sind. recycelt werden oder letztendlich zur energetischen Verwertung
verbrannt werden (Müllverbrennungsanlagen).
Die Lebensdauer hängt vom Standort, den
2.15 Entsorgung
Witterungsbedingungen und der Qualität der organischen
Beschichtung von Metalldeckschichten ab. Kingspan Der QuadCore®-Dämmschaum kann unter dem Abfallcode 17
QuadCore®-Sandwichelemente weisen eine geschätzte 06 04 (Europäischer Abfallkatalog) klassifiziert werden. Der
Lebensdauer von 40–45 Jahren auf, abhängig von den Abfallcode für Stahldeckschalen lautet: 17 04 05.
Endverwendungsbedingungen und der Materialspezifikation.
2.16 Weitere Informationen
Weitere Informationen zu Kingspan
2.13 Außergewöhnliche Einwirkungen QuadCore®-Sandwichelementen finden Sie auf der
Brand QuadCore®-Website (https://www.ems-bau.com)
Sandwichelemente, die in der Kingspan-Produktionsstätte in
3. LCA: Rechenregeln
Deklarierte Einheit
3.1 Deklarierte Einheit
Die vorliegende Umwelt-Produktdeklaration bezieht sich auf Bezeichnung Wert Einheit
eine deklarierte Einheit von 1 m² Sandwichelement mit Deklarierte Einheit 1 m2
beidseitigen Stahldeckschichten und einem "QuadCore® 1"- Flächengewicht 15,2 kg/m2
Kern mit sichtbarer Befestigung (Element-Typ "ems-isolier
Schichtdicke 0,12 m
QuadCore EM" und "KS EM QuadCore").
Die dargestellten Ergebnisse beziehen sich auf eine QuadCore®-Sandwichelemente sind in verschiedenen Dicken
spezifische Dicke von 120 mm mit einem durchschnittlichen erhältlich. Kapitel 6 enthält Umrechnungsfaktoren für die
Flächengewicht von 15,2 kg/m².
4 Umwelt-Produktdeklaration - Kingspan GmbH - QuadCore Paneele (ems-isolier QuadCore EM und KS EM QuadCore)
Umweltauswirkungen von QuadCore® mit einer Dicke von 40, Hintergrunddatensätze bezieht sich auf Durchschnittsdaten für
60, 80, 100, 140, 150, 170, 200 und 220 mm. den europäischen bzw. deutschen Raum aus der GaBi-
Datenbank. Aufgrund fehlender Messungen wurden die
Emissionen der Aufschäumung abgeschätzt (5 % der
Inputmenge).
3.4 Abschneideregeln
Es sind alle Inputs und Outputs, für die Daten vorliegen und
3.2 Systemgrenze
von denen ein wesentlicher Beitrag zu erwarten ist, im
Die Ökobilanz der QuadCore®-Sandwichelemente beinhaltet
Ökobilanzmodell enthalten. Datenlücken werden bei
eine cradle-to-gate-Betrachtung (Wiege bis zum Werkstor) der
verfügbarer Datenbasis mit konservativen Annahmen von
auftretenden Umweltwirkungen mit den Modulen C1–C4 und
Durchschnittsdaten bzw. generischen Daten gefüllt und sind
Modul D (A1–A3 + C + D). Die folgenden Lebenszyklusphasen
entsprechend dokumentiert. Es wurden lediglich Daten mit
werden in der Analyse berücksichtigt:
einem Beitrag von weniger als 1 % abgeschnitten. Das
Vernachlässigen dieser Daten ist durch die Geringfügigkeit der
Modul A1–A3 | Produktionsstadium
zu erwartenden Wirkung zu rechtfertigen. Somit wurden keine
Das Produktionsstadium beinhaltet die vorgelagerten Lasten
Prozesse, Materialien oder Emissionen vernachlässigt, von
der Rohstoffversorgung (v. a. organisch beschichtetes
welchen ein erheblicher Beitrag zur Umweltwirkung der
Stahlband und Komponenten für die Aufschäumung des
betrachteten Produkte zu erwarten ist. Es ist davon
QuadCore®-Dämmkerns), deren Transporte und die
auszugehen, dass die Daten vollständig erfasst wurden und die
Produktionsanlage am Standort Oldenburg/Holstein
Gesamtsumme der vernachlässigten Inputflüsse nicht mehr als
(Deutschland). Die Energiebereitstellung am Standort
5 % des Energie- und Masseeinsatzes beträgt. Aufwendungen
Oldenburg erfolgt zu 100 % über Ökostrom (69 g CO e/kWh).
2 für Maschinen und Infrastruktur wurden nicht berücksichtigt.
Zusätzlich wird Erdgas als thermische Energie bezogen.
3.5 Hintergrunddaten
Modul C1 | Rückbau Für die Abbildung des Hintergrundsystems im Ökobilanzmodell
Die Demontage der Paneele erfolgt mit Hilfe von Kränen. Die werden Sekundärdaten herangezogen. Diese entstammen der
Berechnung für das Anheben mit dem Kran ergibt einen GaBi-Datenbank 2022.2.
geschätzten Energiebedarf von 0,2 MJ/m² Platte. Aufgrund der
vergleichsweise geringen Auswirkung des Energiebedarfs Die vorgelagerte Lieferkette von organisch beschichtetem Stahl
sowie einer großen damit verbundenen Unsicherheit wird der wird durch worldsteel-Datensätze (siehe GaBi-Datenbank)
entsprechende Energiebedarf als vernachlässigbar angesehen. dargestellt. Auf der Grundlage der Lieferantenstruktur von
Kingspan wurde die am besten geeignete regionale Darstellung
Modul C 2 | Transport der Datensätze gewählt.
Modul C2 beinhaltet den Transport zur Abfallbehandlung. Dazu
3.6 Datenqualität
wird der Transport via LKW über 50 km Transportdistanz als
Szenario angesetzt. Die Sammlung der Vordergrunddaten erfolgte über spezifisch
an Kingspan angepasste Datenerhebungsbögen. Rückfragen
Modul C3 | Abfallbehandlung wurden in einem iterativen Prozess schriftlich via E-Mail,
Modul C3 bezieht sich auf die Emissionen aus der Entsorgung telefonisch bzw. in Web-Meetings/persönlich geklärt. Durch die
des QuadCore®-Schaums. Das Szenario beinhaltet die intensive Diskussion zur möglichst realitätsnahen Abbildung der
energetische Verwertung des Dämmkerns in einer Stoff- und Energieflüsse im Unternehmen zwischen Kingspan
Müllverbrennungsanlage. Jener Produktfluss, der das Modul D und Daxner & Merl ist von einer hohen Qualität der erhobenen
zum Recycling erreicht, verlässt das Produktsystem in C3. Vordergrunddaten auszugehen. Es wurde ein konsistentes und
Aufwendungen für die Zerkleinerung und Sortierung des einheitliches Berechnungsverfahren gemäß ISO 14044
Stahlschrottes sind aufgrund der Geringfügigkeit der zu angewandt.
erwartenden Umweltwirkung nicht enthalten. Die Materialien
können mit Hilfe von geeigneten Werkzeugen auf der Baustelle Bei der Auswahl der Hintergrunddaten wurde auf die
getrennt werden. Die Trennbarkeit wurde von einem technologische, geographische und zeitbezogene
Sachverständigen bestätigt. Repräsentativität der Datengrundlage geachtet. Bei Fehlen
spezifischer Daten wurde auf generische Datensätze bzw.
Modul C4 | Beseitigung einen repräsentativen Durchschnitt zurückgegriffen. Die
In Modul C4 werden die Verluste von Stahl beim Recycling (5 eingesetzten GaBi-Hintergrunddatensätze sind nicht älter als
%) berücksichtigt. zehn Jahre.
3.7 Betrachtungszeitraum
Modul D | Nutzen und Lasten außerhalb der Systemgrenze
Im Rahmen der Sammlung der Vordergrunddaten wurde die
Im Modul D werden die Substitutionspotenziale von Primärstahl
Sachbilanz der Kingspan GmbH für den Produktionszeitraum
durch ein Recyclingszenario (95 % des Stahlanteiles des
von 10.2021 bis 03.2022 für den Standort in Oldenburg
Produktes) dargestellt. Darüber hinaus werden in diesem Modul
erhoben.
Substitutionspotenziale aus der energetischen Verwertung der
Verbrennung des Dämmkerns berücksichtigt.
3.8 Geographische Repräsentativität
3.3 Abschätzungen und Annahmen Land oder Region, in dem/r das deklarierte Produktsystem
hergestellt und ggf. genutzt sowie am Lebensende behandelt
Bei Fehlen eines repräsentativen Hintergrunddatensatzes zur
wird: Deutschland
Abbildung der Umweltwirkung gewisser Rohstoffe werden
Annahmen und Abschätzungen verwendet. Alle Annahmen sind
durch eine detaillierte Dokumentation belegt und entsprechen 3.9 Allokation
einer, hinsichtlich der verfügbaren Datenbasis, bestmöglichen
Hintergrunddatensätze für die Lieferkette des eingesetzten
Abbildung der Realität.
organisch beschichteten Stahls werden von worldsteel
Die regionale Anwendbarkeit der eingesetzten
publiziert. Die Datensätze stellen den Durchschnitt der globalen
5 Umwelt-Produktdeklaration - Kingspan GmbH - QuadCore Paneele (ems-isolier QuadCore EM und KS EM QuadCore)
Stahlindustrie dar und versichern eine gute geografische und Zur Berechnung der Nettoflüsse wird von der Gesamtmasse
zeitliche Repräsentativität. Sämtliche worldsteel-Datensätze des Produktes jene Masse abgezogen, die in der Produktion
werden nach der worldsteel-LCA-Methodik (worldsteel 2017) als externer Stahlschrott eingesetzt wird.
modelliert, welche den Ansatz der Systemerweiterung für die
Allokation von Kuppelprodukten in der Stahlproduktion vorsieht. 3.10 Vergleichbarkeit
Daher sind diese Datensätze nicht komplett konform mit den Grundsätzlich ist eine Gegenüberstellung oder die Bewertung
Anforderungen der EN 15804, welche den Partitioning-Ansatz von EPD-Daten nur möglich, wenn alle zu vergleichenden
vorsieht, bei dem die Umweltwirkungen anhand ihrer Datensätze nach EN 15804 erstellt wurden und der
physikalischen Beziehungen aufgeteilt werden. Aufgrund der Gebäudekontext bzw. die produktspezifischen
hohen Repräsentativität der worldsteel-Daten wurden diese zur Leistungsmerkmale berücksichtigt werden. Zur Berechnung der
Berechnung der Ökobilanz herangezogen. Schrott-Input geht Ökobilanz wurde die GaBi 2022.2-Hintergrunddatenbank in der
lastenfrei in die Berechnung ein. GaBi-Software-Version 10 verwendet.
4. LCA: Szenarien und weitere technische Informationen
Charakteristische Produkteigenschaften biogener
Ende des Lebenswegs (C1–C4)
Kohlenstoff
Das deklarierte Produkt enthält keinen biogenen Kohlenstoff. Bezeichnung Wert Einheit
Getrennt gesammelt 15,2 kg
Informationen zur Beschreibung des biogenen
Kohlenstoffgehalts am Werkstor Zum Recycling 9 kg
Bezeichnung WertEinheit Zur Energierückgewinnung 5,8 kg
Biogener Kohlenstoff in der zugehörigen Zur Deponierung 0,5 kg
0,03 kg C
Verpackung
Wiederverwendungs-, Rückgewinnungs- und
Der in der Verpackung gespeicherte Kohlenstoff wurde als Recyclingpotential (D), relevante Szenarioangaben
"CO -neutral" berücksichtigt. Das bedeutet, dass der
2 Bezeichnung Wert Einheit
Speichereffekt durch den in der Verpackung gebundenen
Nettofluss Stahlschrott 9,5 kg
Kohlenstoff nicht in die Berechnung eingeht und als theoretisch
sofort emittiert betrachtet wird. Das vorliegende Szenario beinhaltet eine Recyclingquote von
95 %. Da eine bestimmte Menge an Stahlschrott zur Produktion
des Vormaterials verwendet wird und Stahlschrott in der
Produktion der QuadCore®-Paneele anfällt, werden die damit
verbundenen Mengen mit dem Stahlschrott zum Recycling
gegenverrechnet ("Nettofluss").
Einbau ins Gebäude (A5)
Das Ende des Lebenswegs der Produktverpackung wird nicht
in Modul A5 deklariert.
Bezeichnung Wert Einheit
Verpackung (Polyethylen) 0,26 kg
Verpackung (Papier) 0,04 kg
Verpackung (Holz) 0,02 kg
Verpackung (Polypropylen) 0,001 kg
Verpackung (Polyurethan) 0,001 kg
6 Umwelt-Produktdeklaration - Kingspan GmbH - QuadCore Paneele (ems-isolier QuadCore EM und KS EM QuadCore)
5. LCA: Ergebnisse
Die folgende Tabelle enthält die Ökobilanzergebnisse für eine deklarierte Einheit von 1 m² QuadCore®-Paneele mit sichtbarer
Befestigung (Element-Typ "ems-isolier QuadCore EM" und "KS EM QuadCore") mit einer Dicke von 120 mm und einem
Flächengewicht von 15,2 kg/m².
ANGABE DER SYSTEMGRENZEN (X = IN ÖKOBILANZ ENTHALTEN; ND = MODUL ODER INDIKATOR NICHT DEKLARIERT;
MNR = MODUL NICHT RELEVANT)
Gutschriften
Stadium der
und Lasten
Produktionsstadium Errichtung Nutzungsstadium Entsorgungsstadium
außerhalb der
des Bauwerks
Systemgrenze
g n u g ro s re v ffo ts h o R tro p s n a rT g n u lle ts re H m o v tro p s n a rT m u z re lle ts re Htro s g n u d n e w re V e g a tn o M g n u d n e w n A /g n u z tu N g n u tla h d n a ts n I ru ta ra p e R z ta s rE g n u re u e n rE rü f z ta s n ie e ig re n E n e b ie rte B s a ds e d u ä b e G s e d rü f z ta s n ie re s s a W n e b ie rte B s a ds e d u ä b e G s e d s s irb A /u a b k c ü R tro p s n a rT g n u ld n a h e b lla fb A g n u g itie s e B ,-s g n u d n e w re v re d e iW -s g n u n n iw e g k c ü R re d ola iz n e to p g n ilc y c e R
A1 A2 A3 A4 A5 B1 B2 B3 B4 B5 B6 B7 C1 C2 C3 C4 D
X X X MND MND MND MND MNR MNR MNR MND MND X X X X X
ERGEBNISSE DER ÖKOBILANZ – UMWELTAUSWIRKUNGEN nach EN 15804+A2: 1 m² QuadCore-Paneele (120 mm Dicke)
Indikator Einheit A1-A3 C1 C2 C3 C4 D
Globales Erwärmungspotenzial total (GWP-total) kg CO 2-Äq. 5,26E+01 0 3,64E-02 1,27E+01 2,26E-02 -2,13E+01
Globales Erwärmungspotenzial fossil (GWP-fossil) kg CO 2-Äq. 5,14E+01 0 3,65E-02 1,27E+01 2,28E-02 -2,13E+01
Globales Erwärmungspotenzial biogen (GWP-biogenic) kg CO 2-Äq. -5,77E-01 0 0 8,64E-04 -2,38E-04 -1,66E-02
Globales Erwärmungspotenzial luluc (GWP-luluc) kg CO 2-Äq. 2,47E-02 0 2,46E-04 2,26E-05 1,37E-05 -8,75E-04
Abbau Potential der stratosphärischen Ozonschicht (ODP) kg CFC11-Äq. 5,05E-08 0 3,58E-15 9,3E-13 3E-14 -3,3E-11
Versauerungspotenzial von Boden und Wasser (AP) mol H+-Äq. 1,38E-01 0 1,11E-04 7,49E-03 7,19E-05 -4,17E-02
Eutrophierungspotenzial Süßwasser (EP-freshwater) kg P-Äq. 1,79E-04 0 1,3E-07 2,5E-07 1,75E-08 -9,7E-06
Eutrophierungspotenzial Salzwasser (EP-marine) kg N-Äq. 3,5E-02 0 5E-05 3,63E-03 1,75E-05 -7,94E-03
Eutrophierungspotenzial Land (EP-terrestrial) mol N-Äq. 3,68E-01 0 5,61E-04 4,18E-02 1,92E-04 -7,31E-02
kg NMVOC-
Bildungspotential für troposphärisches Ozon (POCP) 1,22E-01 0 9,93E-05 9,32E-03 5,54E-05 -3E-02
Äq.
Potenzial für den abiotischen Abbau nicht fossiler Ressourcen
kg Sb-Äq. 2,9E-04 0 3,68E-09 2,56E-08 1,59E-09 -4,17E-05
(ADPE)
Potenzial für den abiotischen Abbau fossiler Brennstoffe (ADPF) MJ 8,32E+02 0 4,79E-01 3,28E+00 3,23E-01 -2,34E+02
m3 Welt-Äq.
Wassernutzung (WDP) 5,57E+00 0 4,08E-04 1,25E+00 -2,15E-04 -3,57E+00
entzogen
ERGEBNISSE DER ÖKOBILANZ – INDIKATOREN ZUR BESCHREIBUNG DES RESSOURCENEINSATZES nach EN 15804+A2: 1
m² QuadCore-Paneele (120 mm Dicke)
Indikator Einheit A1-A3 C1 C2 C3 C4 D
Erneuerbare Primärenergie als Energieträger (PERE) MJ 5,31E+01 0 3,32E-02 5,71E-01 2,64E-02 -1,33E+01
Erneuerbare Primärenergie zur stofflichen Nutzung (PERM) MJ 8,91E-01 0 0 0 0 0
Total erneuerbare Primärenergie (PERT) MJ 5,4E+01 0 3,32E-02 5,71E-01 2,64E-02 -1,33E+01
Nicht-erneuerbare Primärenergie als Energieträger (PENRE) MJ 6,61E+02 0 4,81E-01 1,76E+02 3,23E-01 -2,34E+02
Nicht-erneuerbare Primärenergie zur stofflichen Nutzung
MJ 1,73E+02 0 0 -1,73E+02 0 0
(PENRM)
Total nicht erneuerbare Primärenergie (PENRT) MJ 8,34E+02 0 4,81E-01 3,28E+00 3,23E-01 -2,34E+02
Einsatz von Sekundärstoffen (SM) kg 4,44E-01 0 0 0 0 9,48E+00
Erneuerbare Sekundärbrennstoffe (RSF) MJ 0 0 0 0 0 0
Nicht erneuerbare Sekundärbrennstoffe (NRSF) MJ 0 0 0 0 0 0
Einsatz von Süßwasserressourcen (FW) m3 2,21E-01 0 3,84E-05 2,94E-02 4,53E-06 -9,08E-02
ERGEBNISSE DER ÖKOBILANZ –ABFALLKATEGORIEN UND OUTPUTFLÜSSE nach EN 15804+A2:
1 m² QuadCore-Paneele (120 mm Dicke)
Indikator Einheit A1-A3 C1 C2 C3 C4 D
Gefährlicher Abfall zur Deponie (HWD) kg 1,58E-03 0 2,54E-12 4,52E-10 4,88E-11 -1,24E-08
Entsorgter nicht gefährlicher Abfall (NHWD) kg 9,59E-01 0 7,84E-05 6,39E-02 4,72E-01 2,24E+00
Entsorgter radioaktiver Abfall (RWD) kg 8,17E-03 0 8,93E-07 1,35E-04 3,89E-06 -6,52E-03
Komponenten für die Wiederverwendung (CRU) kg 0 0 0 0 0 0
Stoffe zum Recycling (MFR) kg 9,53E-01 0 0 8,96E+00 0 0
Stoffe für die Energierückgewinnung (MER) kg 0 0 0 0 0 0
Exportierte elektrische Energie (EEE) MJ 0 0 0 2,2E+01 0 0
Exportierte thermische Energie (EET) MJ 0 0 0 3,93E+01 0 0
ERGEBNISSE DER ÖKOBILANZ – zusätzliche Wirkungskategorien nach EN 15804+A2-optional:
1 m² QuadCore-Paneele (120 mm Dicke)
Indikator Einheit A1-A3 C1 C2 C3 C4 D
7 Umwelt-Produktdeklaration - Kingspan GmbH - QuadCore Paneele (ems-isolier QuadCore EM und KS EM QuadCore)
Auftreten von Krankheiten aufgrund von Feinstaubemissionen
Krankheitsfälle ND ND ND ND ND ND
(PM)
Wirkung durch Exposition des Menschen mit U235 (IR) kBq U235-Äq. ND ND ND ND ND ND
Toxizitätsvergleichseinheit für Ökosysteme (ETP-fw) CTUe ND ND ND ND ND ND
Toxizitätsvergleichseinheit für Menschen (krebserregend) (HTP-c) CTUh ND ND ND ND ND ND
Toxizitätsvergleichseinheit für Menschen (nicht krebserregend)
CTUh ND ND ND ND ND ND
(HTP-nc)
Bodenqualitätsindex (SQP) SQP ND ND ND ND ND ND
Die zusätzlichen und optionalen Wirkungskategorien nach EN 15804+A2 werden nicht deklariert, da die Unsicherheit dieser
Indikatoren als hoch einzustufen ist.
Einschränkungshinweis 1 – gilt für den Indikator 'Potenzielle Wirkung durch Exposition des Menschen mit U235'.
Diese Wirkungskategorie behandelt hauptsächlich die mögliche Wirkung einer ionisierenden Strahlung geringer Dosis auf die
menschliche Gesundheit im Kernbrennstoffkreislauf. Sie berücksichtigt weder Auswirkungen, die auf mögliche nukleare Unfälle und
berufsbedingte Exposition zurückzuführen sind, noch auf die Entsorgung radioaktiver Abfälle in unterirdischen Anlagen. Die potenzielle
vom Boden, von Radon und von einigen Baustoffen ausgehende ionisierende Strahlung wird ebenfalls nicht von diesem Indikator
gemessen.
Einschränkungshinweis 2 – gilt für die Indikatoren: 'Potenzial für die Verknappung abiotischer Ressourcen - nicht fossile Ressourcen',
'Potenzial für die Verknappung abiotischer Ressourcen - fossile Brennstoffe', 'Wasser-Entzugspotenzial (Benutzer)', 'Potenzielle
Toxizitätsvergleichseinheit für Ökosysteme', 'Potenzielle Toxizitätsvergleichseinheit für den Menschen - kanzerogene Wirkung',
'Potenzielle Toxizitätsvergleichseinheit für den Menschen - nicht kanzerogene Wirkung', 'Potenzieller Bodenqualitätsindex".
Die Ergebnisse dieses Umweltwirkungsindikators müssen mit Bedacht angewendet werden, da die Unsicherheiten bei diesen
Ergebnissen hoch sind oder da es mit dem Indikator nur begrenzte Erfahrungen gibt.
6. LCA: Interpretation
Die folgende Interpretation enthält eine Zusammenfassung der hauptsächlich aus der Vorkette der eingekauften Komponenten.
Ökobilanzergebnisse bezogen auf eine deklarierte Einheit von
1 m² Sandwichelement mit beidseitigen Stahldeckschichten Umweltwirkungen im Modul C3 beziehen sich hauptsächlich auf
und einem "QuadCore® 1"-Kern mit sichtbarer Befestigung die Emissionen aus der energetischen Behandlung des
(Element-Typ "ems-isolier QuadCore EM" und "KS EM Polyurethanschaumes in einer Müllverbrennungsanlage. Das
QuadCore") aus der Kingspan Herstellung. Die Ergebnisse Modul C4 deklariert die Wirkungen der Deponierung der
basieren auf einer repräsentativen Dicke von 120 mm. Verluste in der Aufbereitung des Stahlschrottes, welche zu
einem geringen Anteil zur Umweltleistung der Paneele
Der Vergleich der Lebenszyklusphasen der Paneele zeigt eine beitragen.
klare Dominanz der Produktionsphase (Modul A1–A3). Die
Umweltwirkungen in der Produktionsphase stammen
Aufgrund seiner Recyclingfähigkeit kann der ausgebaute die Substitution von Primärstahl.
Stahlanteil am Lebensende Primärstahl ersetzen. Modul D zeigt
das Recyclingpotenzial von Stahl am Lebensende des Darüber hinaus entstehen durch die Verbrennung des
Produktes. Mit Ausnahme des potenziellen Abbaus der Polyurethanes Substitutionspotenziale für die
stratosphärischen Ozonschicht führt dies zu Gutschriften durch Energierückgewinnung. Daher ersetzt die Nutzung der Energie,
8 Umwelt-Produktdeklaration - Kingspan GmbH - QuadCore Paneele (ems-isolier QuadCore EM und KS EM QuadCore)
die im Polyurethan gespeichert ist, potenziell Emissionen von unterliegen, schnell verändert. Aufgrund der rückläufigen
(hauptsächlich) fossilen Energiequellen. Relevanz und des großen Einflusses des Alters der
verwendeten Daten ist das ODP generell mit einer hohen
In der Produktionsphase der Paneele (Module A1–A3), wirkt die Unsicherheit behaftet.
Produktion des organisch beschichteten Stahles als
Haupteinflussfaktor auf das globale Erwärmungspotenzial Hinsichtlich des Potenzials für den Abbau abiotischer nicht
(GWP), die Eutrophierungspotenziale Salzwasser (EP-marine) fossiler Ressourcen stellt die Vorkette des Stahles den
und Land (EP-terrestrial), das Versauerungspotenzial von alleinigen Haupteinflussfaktor dar, wobei die Zinkbeschichtung
Boden und Wasser (AP), das Bildungspotenzial für eine große Rolle spielt.
troposphärisches Ozon (POCP) und das Potenzial für den
Abbau abiotischer fossiler Ressourcen (ADPf). Aufgrund der Energiebereitstellung aus erneuerbaren Quellen
in der Produktion zeigt die Energienutzung einen sehr niedrigen
Darüber hinaus leistet auch die Herstellung der Einfluss in allen Wirkungskategorien.
Schaumkomponenten einen wesentlichen Beitrag in diesen
Wirkungskategorien. In diesem Zusammenhang stellen die Die Nutzung erneuerbarer (PERT) und nicht-erneuerbarer
Herstellung von Isocyanat und Polyol, die im (PENRT) Primärenergie resultiert aus der Vorkette des Stahles
Schäumungsprozess des Dämmkernes verwendet werden, und der Komponenten zum Schäumen des QuadCore®.
treibende Kräfte in der Umweltwirkung dar. Stoffliche Nutzung nicht-erneuerbarer Primärenergie (PENRM)
ist auf den Dämmkern zurückzuführen.
Bei der Betrachtung des Eutrophierungs- und
Versauerungspotenziales zeigt sich ein verhältnismäßig Varianz
größerer Einfluss des Transportes des organisch beschichteten Der Vergleich verschiedener Paneeldicken zeigt eine
Stahles. Dieser entsteht durch den weiten Überseetransport in vergleichbare Tendenz für alle deklarierten Produkte. Die
Containerschiffen, die mit Schweröl betrieben werden. Umweltwirkungen der Paneele sind hauptsächlich durch die
unterschiedlichen Anteile an Stahl und Schaum in den
Das Abbaupotenzial der stratosphärischen Ozonschicht (ODP) verschiedenen Paneeldicken geprägt.
wird durch die Herstellung von Polyurethan als
Verpackungsmaterial geprägt. Mit Hilfe der Implementierung In nachfolgender Tabelle sind Umrechnungsfaktoren für die
von strengen Regularien zur Beschränkung der Nutzung Umweltauswirkungen weiterer Paneeldicken zu finden:
ozonabbauender Substanzen (Montreal Protocol) hat sich die
Verwendung von Substanzen, die diesen Regulierungen
Um die spezifischen Ergebnisse pro m² für die jeweilige Kapitel 5 dieser EPD multipliziert werden. Die unterschiedlichen
Paneeldicke zu erhalten, muss der jeweilige Flächengewichte der Paneele sind dabei bereits in den
Umrechnungsfaktor mit den Ergebnissen in Modul A1–A3 aus Umrechnungsfaktoren berücksichtigt.
7. Nachweise
Sandwichelemente mit beidseitigen Stahldeckschichten und IFBS (Internationaler Verband für den Metallleichtbau)
einem QuadCore®-Kern für die Anwendung an Wänden und durchgeführte Studie, dass dünnwandig profilierte Paneele mit
Dächern umschließen die Räume. Die innere Paneelwand ist in Zink- und organischer Beschichtung die Anforderungen des
direktem Kontakt mit dem Innenraum. Die Messung von AgBB-Schemas erfüllen. Für die äußere Paneelwand sind
Emissionen flüchtiger organischer Verbindungen (VOC) ist nicht VOC-Emissionen nicht relevant.
gesetzlich vorgeschrieben, allerdings zeigt eine im Namen des
8. Literaturhinweise
9 Umwelt-Produktdeklaration - Kingspan GmbH - QuadCore Paneele (ems-isolier QuadCore EM und KS EM QuadCore)
Normen AgBB
Ausschuss zur gesundheitlichen Bewertung von Bauprodukten
EN 10169 (AgBB): Vorgehensweise bei der gesundheitlichen Bewertung
DIN EN 10169:2012-06, Kontinuierlich organisch beschichtete der Emissionen von flüchtigen organischen Verbindungen
(bandbeschichtete) Flacherzeugnisse aus Stahl - Technische (VOC und SVOC) aus Bauprodukten.
Lieferbedingungen.
Europäischer Abfallkatalog
EN 10346 Europäischer Abfallkatalog (EAK). Verordnung (EU) Nr.
EN 10346:2015, Kontinuierlich schmelztauchveredelte 849/2010 der Kommission vom 27. September 2010 zur
Flacherzeugnisse aus Stahl zum Kaltumformen - Technische Änderung der Verordnung (EG) Nr. 2150/2002 des
Lieferbedingungen. Europäischen Parlaments und des Rates zur Abfallstatistik.
EN 13165 GaBi
EN 13165:2012+A2:2016, Wärmedämmstoffe für Gebäude - GaBi 10, Software-System and Database for Life Cycle
Werkmäßig hergestellte Produkte aus Polyurethan-Hartschaum Engineering. DB 2022.2. Sphera, 1992-2022. Verfügbar in:
(PU) - Spezifikation. https://gabi.sphera.com/support/gabi/ IBU 2021
Institut Bauen und Umwelt e.V.: Allgemeine Anleitung für das
EN 13501-1 EPD-Programm des Institut Bauen und Umwelt e.V. (IBU).
EN 13501-1:2018, Klassifizierung von Bauprodukten und Version 2.0, Berlin: Institut Bauen und Umwelt e.V., 2021.
Bauarten zu ihrem Brandverhalten - Teil 1: Klassifizierung mit www.ibuepd.com
den Ergebnissen aus den Prüfungen zum Brandverhalten von
Bauprodukten. Kandidatenliste
Liste der für eine Zulassung in Frage kommenden besonders
EN 14509 besorgniserregenden Stoffe (ECHA-Kandidatenliste), vom
EN 14509:2013, Selbsttragende Sandwich-Elemente mit 16.01.2020, veröffentlicht gemäß Artikel 59, Absatz 10 der
beidseitigen Metalldeckschichten - Werkmäßig hergestellte REACH-Verordnung.
Produkte - Spezifikationen.
PCR Teil A
EN 15804 Produktkategorie-Regeln für gebäudebezogene Produkte und
DIN EN 15804:2012+A2:2019 + AC:2021, Nachhaltigkeit von Dienstleistungen. Teil A: Rechenregeln für die Ökobilanz und
Bauwerken - Umweltproduktdeklarationen - Grundregeln für die Anforderungen an den Projektbericht gemäß EN
Produktkategorie Bauprodukte. 15804+A2:2019. Version 1.2. Berlin: Institut Bauen und Umwelt
e.V. (Hrsg.), 2021.
ISO 140
DIN EN ISO 140-3:2005-03, Akustik - Messung der PCR: Sandwichelemente mit beidseitigen
Schalldämmung in Gebäuden und von Bauteilen. Metalldeckschichten
Produktkategorie-Regeln für gebäudebezogene Produkte und
ISO 14001 Dienstleistungen. Teil B: Anforderungen an die EPD für
DIN EN ISO 14001:2015, Umweltmanagementsysteme - Sandwichelemente mit beidseitigen Metalldeckschichten.
Anforderungen mit Anleitung zur Anwendung. Version 1.7. Berlin: Institut Bauen und Umwelt e.V., 2019.
ISO 14025 Verordnung (EU) Nr. 305/2011 (CPR)
DIN EN ISO 14025:2011-10, Umweltkennzeichnungen und - Verordnung (EU) Nr. 305/2011 des Europäischen Parlaments
deklarationen – Typ III Umweltdeklarationen – Grundsätze und und des Rates vom 9. März 2011 zur Festlegung harmonisierter
Verfahren. Bedingungen für die Vermarktung von Bauprodukten und zur
Aufhebung der Richtlinie 89/106/EWG des Rates.
ISO 14044
DIN EN ISO 14044:2006-10, Umweltmanagement – Ökobilanz worldsteel 2017
– Anforderungen und Anleitungen. World Steel Association, 2017. Life cycle inventory
methodology report.
Weitere Literatur
10 Umwelt-Produktdeklaration - Kingspan GmbH - QuadCore Paneele (ems-isolier QuadCore EM und KS EM QuadCore)
Herausgeber
Institut Bauen und Umwelt e.V. +49 (0)30 3087748- 0
Hegelplatz 1 info@ibu-epd.com
10117 Berlin www.ibu-epd.com
Deutschland
Programmhalter
Institut Bauen und Umwelt e.V. +49 (0)30 3087748- 0
Hegelplatz 1 info@ibu-epd.com
10117 Berlin www.ibu-epd.com
Deutschland
Ersteller der Ökobilanz
Daxner & Merl GmbH +43 676 849477826
Schleifmühlgasse 13/24 office@daxner-merl.com
1040 Wien www.daxner-merl.com
Österreich
Inhaber der Deklaration
Kingspan GmbH +49 (0) 281 95250-0
Am Schornacker 2 info@kingspan.de
46485 Wesel https://www.kingspan.com/
Deutschland
11 Umwelt-Produktdeklaration - Kingspan GmbH - QuadCore Paneele (ems-isolier QuadCore EM und KS EM QuadCore)
