UMWELT-PRODUKTDEKLARATION
nach ISO 14025 und EN 15804+A2
Deklarationsinhaber braun-steine GmbH
Herausgeber Institut Bauen und Umwelt e.V. (IBU)
Programmhalter Institut Bauen und Umwelt e.V. (IBU)
Deklarationsnummer EPD-BRS-20220171-CBC1-DE
Ausstellungsdatum 06.07.2022
Gültig bis 05.07.2027
Betonpflasterstein REDOTTO-RC mit über
40 %-Recyclinganteil
braun-steine GmbH
www.ibu-epd.com | https://epd-online.com
Allgemeine Angaben
braun-steine GmbH Betonpflasterstein REDOTTO-RC mit
über 40 % Recyclinganteil
Programmhalter Inhaber der Deklaration
IBU – Institut Bauen und Umwelt e.V. braun-steine GmbH
Hegelplatz 1 Hauptstraße 5-7
10117 Berlin 73340 Amstetten
Deutschland
Deklarationsnummer Deklariertes Produkt/deklarierte Einheit
EPD-BRS-20220171-CBC1-DE 1 m² Betonpflasterstein
Diese Deklaration basiert auf den Produktkategorien- Gültigkeitsbereich:
Regeln:
Oberbaumaterialien für Verkehrswege im Aussenbereich,
Die vorliegende Umwelt-Produktdeklaration bezieht
11.2017
sich auf zweischichtige Betonpflastersteine mit einem
(PCR geprüft und zugelassen durch den unabhängigen
Recyclingzuschlag von über 40%, welche von der
Sachverständigenrat (SVR))
braun-steine GmbH im Produktionswerk in Amstetten
hergestellt werden. Die Ergebnisse der Ökobilanz
Ausstellungsdatum beruhen auf dem Produkt REDOTTO-RC
06.07.2022 (Betonpflastersteine mit über 40 % Recyclinganteil) mit
den höchsten Umweltauswirkungen (Muster- EPD) im
Gültig bis o.g. Werk. Die Deklaration und Ökobilanzierung basiert
05.07.2027 auf einer im Jahr 2021 durchgeführten Datenerhebung
im Produktionsstandort Amstetten.
Der Inhaber der Deklaration haftet für die
zugrundeliegenden Angaben und Nachweise; eine
Haftung des IBU in Bezug auf Herstellerinformationen,
Ökobilanzdaten und Nachweise ist ausgeschlossen.
Die EPD wurde nach den Vorgaben der EN 15804+A2
erstellt. Im Folgenden wird die Norm vereinfacht als EN 15804
bezeichnet.
Verifizierung
Die Europäische Norm EN 15804 dient als Kern-PCR
Unabhängige Verifizierung der Deklaration und
Angaben gemäß ISO 14025:2011
Dipl. Ing. Hans Peters intern x extern
(Vorstandsvorsitzender des Instituts Bauen und Umwelt e.V.)
Dr. Alexander Röder Matthias Klingler,
(Geschäftsführer Instituts Bauen und Umwelt e.V.) Unabhängige/-r Verifizierer/-in
Produkt
Produktbeschreibung/Produktdefinition werden die Betonsteine unter der Handelsbezeichnung
„REDOTTO-RC“ mit dem Zusatz "1" und "2".
Die deklarierten Produkte sind zweischichtige
Pflastersteine aus Beton in unterschiedlichen Die Vorsatzschicht ist friktionsgefräst, und nicht
Formaten (bezogen auf Länge und Breite), welche als geschliffen oder poliert oder so hergestellt, dass sie
Bodenbelag in Außenbereichen, Räumen oder als eine glatte Oberfläche aufweist.
Belag auf Dächern verbaut und genutzt werden.
Die Betonpflastersteine werden aus natürlichen Für das Inverkehrbringen der Produkte in der
Gesteinskörnungen mit einem Recyclinganteil von EU/EFTA (mit Ausnahme der Schweiz) gilt die
über 40 %, Wasser, Zement sowie Zusatzmitteln und - Verordnung (EU) Nr. 305/2011 (CPR). Das Produkt
stoffen hergestellt. Für die Vorsatzschicht des benötigt eine Leistungserklärung unter
REDOTTO-RC 2 werden Farbpigmente beigemischt. Berücksichtigung der DIN EN 1338:2003,
Pflastersteine aus Beton - Anforderungen und
Die Steine weisen eine Dicke von 8 cm und ein Prüfverfahren und eine CE-Kennzeichnung.
Flächengewicht von 175 kg / m² auf. Vertrieben
2 Umwelt-Produktdeklaration braun-steine GmbH – REDOTTO-RC Betonpflasterstein
Für die Verwendung gelten die jeweiligen nationalen
Bestimmungen.
Leistungswerte des Produkts entsprechend der
Anwendung Leistungserklärung in Bezug auf dessen wesentliche
Betonpflastersteine werden für die Verwendung als Merkmale gemäß DIN EN 1338, Pflastersteine aus
Bodenbelag in Außenbereichen, in Räumen und auf Beton – Anforderungen und Prüfverfahren.
Dächern eingesetzt.
Grundstoffe/Hilfsstoffe
Technische Daten REDOTTO-RC Betonpflastersteine weisen folgende
Folgende technische Eigenschaften sind nach EN Zusammensetzung auf:
1338 im Lieferzustand gegeben:
 natürliche Gesteinskörnungen: ca. 80 M.%
 (davon rezyklierte Gesteinskörnungen: ca. 40
Bautechnische Daten
M.%)
Bezeichnung Wert Einheit
 Zement: ca. 13 M.%
Gleitwiderstand und Ausreichen
-
Rutschwiederstand d (R12)  Wasser: ca. 5 M.%
Bruchlast ≥ 250 N/mm  Zusatzstoffe: ca. 1 M.%
Abweichung von den  Farbpigmente und Zusatzmittel: < 1 M.%
Abmessungen (zulässig) - Länge, +- 2 mm
Breite
Wärmeleitfähigkeit 1,56 W/(mK)
Das Produkt enthält Stoffe der ECHA-Liste der für eine
Zulässige Differenz der beiden
Zulassung in Frage kommenden besonders
Diagonalen (nur bei rechtwinkligen
≤ 3 mm besorgniserregenden Stoffe (REACH-Verordnung,
Steinen mit Diagonalen über 300
Stand: 03.2022) oberhalb von 0,1 Massen-%: Nein
mm)
Spaltzugfestigkeit
≥ 3,6 MPa Das Produkt enthält weitere CMR-Stoffe der Kategorie
(charakteristisch)
1A oder 1B, die nicht auf der Kandidatenliste
Spaltzugfestigkeit (Einzelwert) ≥ 2,9 MPa
stehen, oberhalb von 0,1 Massen-% in mindestens
Brandverhalten Klasse A1 -
einem Teilerzeugnis: Nein
nicht
Freisetzung von Asbest -
gegeben
Dem vorliegenden Bauprodukt wurden Biozidprodukte
Grenzabmaße Ebenheit der ≤ 1,5 bzw.
mm zugesetzt oder es wurde mit Biozidprodukten
Oberfläche - konvex ≤ 2
behandelt (es handelt sich damit um eine behandelte
Grenzabmaße Ebenheit der ≤ 1 bzw. ≤ mm Ware im Sinne der Biozidprodukteverordnung (EU)
Oberfläche - konkav 1,5 Nr.528/2012): Nein
Abriebwiderstand
≤ 20 mm
Referenzverfahren Referenz-Nutzungsdauer
Nicht
Gefährliche Stoffe -
gegeben Die Nutzungsdauer des gesamten Oberbaus
Abweichung von den (Oberkante (OK) Planum bis OK Belag) ist sehr
+- 3 mm
Abmessungen (zulässig) - Dicke unterschiedlich und abhängig von der tatsächlichen
Witterungswiderstand Beanspruchung des späteren Straßenaufbaus.
Masseverlust nach Frost-Tausalz- ≤ 1 kg / m²
Prüfung - Mittelwert Die Referenz-Nutzungsdauer von Pflastersteinen aus
Witterungswiderstand Beton liegt bei ca. 50 Jahren. Sie variiert je nach
Masseverlust nach Frost-Tausalz- ≤ 1,5 kg / m² Einsatzbereich und wird nicht deklariert.
Prüfung - Einzelwert
cm³ / 50
Abriebwiderstand "Böhme-Test" ≤ 18
cm²
LCA: Rechenregeln
Deklarierte Einheit
Die Deklaration bezieht sich auf das Systemgrenze
Produktionsstadium und das Lebensende von 1 m² Die Systemgrenzen der EPD folgen dem modularen
REDOTTO-RC Betonpflastersteine mit einem Ansatz der EN 15804. Typ der EPD: Cradle to gate
Flächengewicht von 175 kg/m² und einer (von der Wiege bis zum Werkstor) - mit Optionen.
Pflastersteindicke von 8 cm.
Produktstadium (A1–A3): Das Produktstadium der
REDOTTO-RC Betonpflastersteine umfasst:
Deklarierte Einheit
Bezeichnung Wert Einheit  A1: Rohstoffbereitstellung und Verarbeitung
Deklarierte Einheit 1 m2 und Verarbeitungsprozesse von als Input
Flächengewicht 175 kg/m2
dienenden Sekundärstoffen (z. B.
Schichtdicke 0,08 m
Recyclingprozesse),
3 Umwelt-Produktdeklaration braun-steine GmbH – REDOTTO-RC Betonpflasterstein
 A2: Transporte der Rohstoffe zu den Werken  Rückgewinnungspotentiale/ stoffliche
(Bezugsraum Deutschland), Gutschriften aus dem Einbau als
 A3: Herstellung der Betonsteine im Werk Sekundärmaterial im Straßenoberbau.
(inkl. Energiebereitstellung,
Wasserbereitstellung, Bereitstellung von
Hilfsstoffen, Entsorgung der Einflüsse von Abfällen werden in den Modulen
Produktionsabfälle, Herstellung der berücksichtigt, in denen diese anfallen.
Transportaufwendungen werden für alle
Verpackungsmaterialien).
Basismaterialien einbezogen.
In der Herstellung benötigte Maschinen, Anlagen und
Entsorgungsstadium (C1–C4): Das Infrastruktur werden vernachlässigt. Der Transport der
Entsorgungsstadium der REDOTTO-RC Hilfsstoffe und der Verpackungen wird wegen der
Betonpflastersteine (End of Life (EoL)-Szenario: 100 % geringen Mengen und damit verbundenen geringen
Recycling, Bauschuttaufbereitung mit stofflichen Relevanz nicht berücksichtigt.
Gutschriften in D aus dem Einbau als
Sekundärmaterial im Straßenbau) umfasst: Die Erhebung der Vordergrunddaten bezieht sich auf
 C1: maschineller Ausbau mit einer das Jahr 2021. Der Produktionsstandort liegt in
Baumaschine, Deutschland.
 C2: LKW-Transport (100 km) zur
Aufbereitung,
 C3: Aufbereitung der Betonsteine: 100 %
Vergleichbarkeit
Recycling (Bauschuttaufbereitung: Brechen Grundsätzlich ist eine Gegenüberstellung oder die
der Betonsteine), Bewertung von EPD-Daten nur möglich, wenn alle zu
 C4: keine weiteren Aufwände durch vergleichenden Datensätze nach EN 15804 erstellt
Deponierung/ Entsorgung. wurden und der Gebäudekontext bzw. die
produktspezifischen Leistungsmerkmale berücksichtigt
werden.
Gutschriften und Lasten außerhalb
der Systemgrenzen (D): Modul D der REDOTTO-RC Die Hintergrunddatensätze stammen aus der aktuellen
Betonpflastersteine umfasst: GaBi V.10-Datenbank Cup 2020.2 der GaBi ts. Das
letzte Update der Datenbank erfolgte im Februar 2022.
LCA: Szenarien und weitere technische Informationen
Charakteristische Produkteigenschaften Verpackungsmaterialien werden als technische
Biogener Kohlenstoff Szenarioinformationen für Modul A5 in der EPD
deklariert.
Das Produkt selbst enthält keinen biogenen
Kohlenstoff, lediglich die Transportverpackung. Für die
Erstellung von Gebäudeökobilanzen ist zu
berücksichtigen, dass in Modul A5 (Einbau in das Einbau in das Bauwerk (A5)
Bauwerk) die in Modul A1–A3 gebundene biogene A5 enthält nur die Entsorgung der Verpackung, weitere
Menge CO2 (4,99E-01 kg CO2-Äq.) der Verpackung Installationsaufwände (z. B. Verschnitte) werden nicht
rechnerisch ausgebucht wird. betrachtet.
Die Herstellung der folgenden Verpackungsmaterialien
Informationen zur Beschreibung des biogenen ist in der Ökobilanz berücksichtigt:
Kohlenstoffgehalts am Werkstor
Bezeichnung Wert Einheit
Biogener Kohlenstoff im Produkt 0 kg C Bezeichnung Wert Einheit
Biogener Kohlenstoff in der Paletten (Holz) 0,0001 kg
0,499 kg C
zugehörigen Verpackung Kunststoffband (PP) 0,0111 kg
Kunststofffolie (PE) 0,0058 kg
Ende des Lebenswegs (C1 - C4)
Technische Informationen
Die folgenden technischen Informationen sind Rückbau (C1)
Grundlage für die deklarierten Module oder können für Verlustfreier maschineller Ausbau der Pflastersteine
die Entwicklung von spezifischen Szenarien im Kontext mit einer Baumaschine.
einer Gebäudebewertung genutzt werden, wenn
Module nicht deklariert werden (MND). Bezeichnung Wert Einheit
Baumaschine (Diesel) 0,1 l
In der EPD wird in Modul A3 die Verwendung von
Verpackungsmaterial für das deklarierte Produkt Transport zur Aufbereitung (C2)
bilanziert, dabei wird aber Modul A5 mit der
Entsorgung des Verpackungsmaterials auf der Transportdistanz zur Aufbereitung wird mit 100 km
Baustelle nicht deklariert. Die bilanzierten Mengen an angenommen.
4 Umwelt-Produktdeklaration braun-steine GmbH – REDOTTO-RC Betonpflasterstein
LKW -Transport: EURO 6, 34 - 40 t Gesamtgewicht,
27 t Nutzlast.
Aufbereitung (C3)
Bezeichnung Wert Einheit
Gesammelter Bauschutt 175 kg
Zur Aufbereitung 175 kg
keine Aufwände in C4
Wiederverwendungs- Rückgewinnungs- und
Recyclingpotential (D), relevante Szenarioangaben
Das Modul D enthält die Gutschriften des Materials
nach dem Aufbereitungsprozesses in C3 (Brechen der
Betonsteine in einer Bauschuttaufbereitungsanlage):
Einbau als Sekundärmaterial (Datensatz: DE
Limestone, crushed gravel, grain size 2/15) (EN 15804
A1–A3) als Schotter in einer Schicht des
Straßenoberbaus.
5 Umwelt-Produktdeklaration braun-steine GmbH – REDOTTO-RC Betonpflasterstein
LCA: Ergebnisse
Die folgenden Tabellen bilden die Umweltwirkungen und Sachbilanzparameter entsprechend der Norm EN 15804
für die Herstellung und das Lebensende von 1 m² Betonpflastersteine REDOTTO-RC, mit einer Dicke von 8
cm und einem Flächengewicht von 175 kg/m² ab.
ANGABE DER SYSTEMGRENZEN (X = IN ÖKOBILANZ ENTHALTEN; ND = MODUL ODER INDIKATOR
NICHT DEKLARIERT; MNR = MODUL NICHT RELEVANT)
Stadium der Gutschriften
Produktionsstadiu Errichtung und Lasten
Nutzungsstadium Entsorgungsstadium
m des außerhalb der
Bauwerks Systemgrenze
6 Umwelt-Produktdeklaration braun-steine GmbH – REDOTTO-RC Betonpflasterstein
gnugrosrevffotshoR
tropsnarT gnulletsreH
mov
tropsnarT
muz
relletsreH
trosgnudnewreV
egatnoM
gnudnewnA/gnuztuN gnutlahdnatsnI
rutarapeR ztasrE gnureuenrE
sad rüf
ztasnieeigrenE
sed
nebierteB seduäbeG
sad rüf
ztasnieressaW
sed
nebierteB seduäbeG
ssirbA/uabkcüR
tropsnarT
gnuldnahebllafbA
gnugitieseB
,-sgnudnewrevredeiW -sgnunniwegkcüR
redo
laiznetopgnilcyceR
A1 A2 A3 A4 A5 B1 B2 B3 B4 B5 B6 B7 C1 C2 C3 C4 D
X X X ND X ND ND MNR MNR MNR ND ND X X X X X
ERGEBNISSE DER ÖKOBILANZ – UMWELTAUSWIRKUNGEN nach EN 15804+A2: 1 m² Betonpflasterstein
REDOTTO-RC
Kernindikator Einheit A1-A3 A5 C1 C2 C3 C4 D
GWP-total [kg CO2-Äq.] 2,20E+1 2,48E-1 3,53E-1 1,01E+0 4,68E-1 0,00E+0 -2,56E+0
GWP-fossil [kg CO2-Äq.] 2,20E+1 2,48E-1 3,51E-1 1,01E+0 4,66E-1 0,00E+0 -2,56E+0
GWP-biogenic [kg CO2-Äq.] 2,46E-2 8,18E-6 5,78E-5 4,05E-4 8,90E-4 0,00E+0 -1,29E-2
GWP-luluc [kg CO2-Äq.] 1,16E-2 2,78E-6 1,49E-3 4,21E-3 1,72E-3 0,00E+0 -6,92E-3
ODP [kg CFC11-Äq.] 9,82E-12 3,12E-17 8,72E-17 2,47E-16 1,98E-15 0,00E+0 -6,11E-14
AP [mol H+-Äq.] 2,42E-2 3,84E-5 3,98E-3 2,91E-3 4,38E-3 0,00E+0 -4,67E-3
EP-freshwater [kg P-Äq.] 1,37E-5 4,71E-9 7,74E-7 2,19E-6 1,11E-6 0,00E+0 -9,23E-6
EP-marine [kg N-Äq.] 8,93E-3 6,13E-6 2,02E-3 1,33E-3 2,16E-3 0,00E+0 -1,61E-3
EP-terrestrial [mol N-Äq.] 9,65E-2 1,78E-4 2,22E-2 1,49E-2 2,37E-2 0,00E+0 -1,79E-2
POCP [kg NMVOC-Äq.] 2,62E-2 1,66E-5 5,84E-3 2,58E-3 6,25E-3 0,00E+0 -4,00E-3
ADPE [kg Sb-Äq.] 1,24E-6 4,47E-10 2,95E-8 8,37E-8 5,13E-7 0,00E+0 -7,90E-7
ADPF [MJ] 7,74E+1 3,85E-2 4,72E+0 1,34E+1 8,79E+0 0,00E+0 -3,24E+1
[m³ Welt-Äq.
WDP 3,71E-1 2,27E-2 1,53E-3 4,34E-3 7,87E-2 0,00E+0 -4,15E-1
entzogen]
GWP = Globales Erwärmungspotenzial; ODP = Abbaupotenzial der stratosphärischen Ozonschicht; AP = Versauerungspotenzial von Boden und
Wasser; EP = Eutrophierungspotenzial; POCP = Bildungspotenzial für troposphärisches Ozon; ADPE = Potenzial für die Verknappung von
Legende
abiotischen Ressourcen – nicht fossile Ressourcen (ADP – Stoffe); ADPF = Potenzial für die Verknappung abiotischer Ressourcen – fossile
Brennstoffe (ADP – fossile Energieträger); WDP = Wasser-Entzugspotenzial (Benutzer)
ERGEBNISSE DER ÖKOBILANZ – INDIKATOREN ZUR BESCHREIBUNG DES RESSOURCENEINSATZES
nach EN 15804+A2: 1 m² Betonpflasterstein REDOTTO-RC
Indikator Einheit A1-A3 A5 C1 C2 C3 C4 D
PERE [MJ] 1,46E+1 1,22E+1 2,75E-1 7,79E-1 7,39E-1 0,00E+0 -1,46E+1
PERM [MJ] 1,22E+1 -1,22E+1 0,00E+0 0,00E+0 0,00E+0 0,00E+0 0,00E+0
PERT [MJ] 2,68E+1 7,36E-3 2,75E-1 7,79E-1 7,39E-1 0,00E+0 -1,46E+1
PENRE [MJ] 7,44E+1 3,06E+0 4,72E+0 1,34E+1 8,79E+0 0,00E+0 -3,24E+1
PENRM [MJ] 3,03E+0 -3,03E+0 0,00E+0 0,00E+0 0,00E+0 0,00E+0 0,00E+0
PENRT [MJ] 7,74E+1 3,85E-2 4,72E+0 1,34E+1 8,79E+0 0,00E+0 -3,24E+1
SM [kg] 6,27E+1 0,00E+0 0,00E+0 0,00E+0 0,00E+0 0,00E+0 0,00E+0
RSF [MJ] 0,00E+0 0,00E+0 0,00E+0 0,00E+0 0,00E+0 0,00E+0 0,00E+0
NRSF [MJ] 0,00E+0 0,00E+0 0,00E+0 0,00E+0 0,00E+0 0,00E+0 0,00E+0
FW [m³] 3,01E-2 5,33E-4 2,46E-4 6,98E-4 2,30E-3 0,00E+0 -1,66E-2
PERE = Erneuerbare Primärenergie als Energieträger; PERM = Erneuerbare Primärenergie zur stofflichen Nutzung; PERT = Total
erneuerbare Primärenergie; PENRE = Nicht-erneuerbare Primärenergie als Energieträger; PENRM = Nicht-erneuerbare Primärenergie
Legende
zur stofflichen Nutzung; PENRT = Total nicht erneuerbare Primärenergie; SM = Einsatz von Sekundärstoffen; RSF = Erneuerbare
Sekundärbrennstoffe; NRSF = Nicht-erneuerbare Sekundärbrennstoffe; FW = Nettoeinsatz von Süßwasserressourcen
ERGEBNISSE DER ÖKOBILANZ –ABFALLKATEGORIEN UND OUTPUTFLÜSSE nach EN 15804+A2:
1 m² Betonpflasterstein REDOTTO-RC
Indikator Einheit A1-A3 A5 C1 C2 C3 C4 D
HWD [kg] 1,89E-4 3,00E-11 1,76E-7 5,00E-7 1,85E-7 0,00E+0 -2,39E-7
NHWD [kg] 1,15E+0 1,00E-3 8,29E-4 2,35E-3 2,64E-3 0,00E+0 -2,09E-2
RWD [kg] 2,73E-3 1,07E-6 4,97E-6 1,41E-5 7,05E-5 0,00E+0 -2,08E-3
CRU [kg] 0,00E+0 0,00E+0 0,00E+0 0,00E+0 0,00E+0 0,00E+0 0,00E+0
MFR [kg] 0,00E+0 0,00E+0 0,00E+0 0,00E+0 1,70E+2 0,00E+0 0,00E+0
MER [kg] 0,00E+0 0,00E+0 0,00E+0 0,00E+0 0,00E+0 0,00E+0 0,00E+0
EEE [MJ] 0,00E+0 4,51E-1 0,00E+0 0,00E+0 0,00E+0 0,00E+0 0,00E+0
EET [MJ] 0,00E+0 1,04E+0 0,00E+0 0,00E+0 0,00E+0 0,00E+0 0,00E+0
Legende HWD = Gefährlicher Abfall zur Deponie; NHWD = Entsorgter nicht gefährlicher Abfall; RWD = Entsorgter radioaktiver Abfall; CRU =
Komponenten für die Wiederverwendung; MFR = Stoffe zum Recycling; MER = Stoffe für die Energierückgewinnung; EEE = Exportierte
Energie – elektrisch; EET = Exportierte Energie – thermisch
ERGEBNISSE DER ÖKOBILANZ – zusätzliche Wirkungskategorien nach EN 15804+A2-optional:
1 m² Betonpflasterstein REDOTTO-RC
Indikator Einheit A1-A3 A5 C1 C2 C3 C4 D
[Krankheitsf
PM ND ND ND ND ND ND ND
älle]
[kBq U235-
IRP ND ND ND ND ND ND ND
Äq.]
ETP-fw [CTUe] ND ND ND ND ND ND ND
HTP-c [CTUh] ND ND ND ND ND ND ND
HTP-nc [CTUh] ND ND ND ND ND ND ND
SQP [-] ND ND ND ND ND ND ND
PM = Potenzielles Auftreten von Krankheiten aufgrund von Feinstaubemissionen; IR = Potenzielle Wirkung durch Exposition des
Menschen mit U235; ETP-fw = Potenzielle Toxizitätsvergleichseinheit für Ökosysteme; HTP-c = Potenzielle Toxizitätsvergleichseinheit
Legende
für den Menschen (kanzerogene Wirkung); HTP-nc = Potenzielle Toxizitätsvergleichseinheit für den Menschen (nicht kanzerogene
Wirkung); SQP = Potenzieller Bodenqualitätsindex
Einschränkungshinweis 1 – gilt für den Indikator „Potenzielle Wirkung durch Exposition des Menschen mit U235“.
Diese Wirkungskategorie behandelt hauptsächlich die mögliche Wirkung einer ionisierenden Strahlung geringer
Dosis auf die menschliche Gesundheit im Kernbrennstoffkreislauf. Sie berücksichtigt weder Auswirkungen, die
auf mögliche nukleare Unfälle und berufsbedingte Exposition zurückzuführen sind, noch auf die Entsorgung
radioaktiver Abfälle in unterirdischen Anlagen. Die potenzielle vom Boden, von Radon und von einigen Baustoffen
ausgehende ionisierende Strahlung wird eben-falls nicht von diesem Indikator gemessen.
Einschränkungshinweis 2 – gilt für die Indikatoren: „Potenzial für die Verknappung abiotischer Ressourcen - nicht
fossile Ressourcen“, „Potenzial für die Verknappung abiotischer Ressourcen - fossile Brennstoffe“, „Wasser-
Entzugspotenzial (Benutzer)“, „Potenzielle Toxizitätsvergleichseinheit für Ökosysteme“, „Potenzielle
Toxizitätsvergleichseinheit für den Menschen - kanzerogene Wirkung“, „Potenzielle Toxizitätsvergleichseinheit für
den Menschen - nicht kanzerogene Wirkung“, „Potenzieller Bodenqualitätsindex".
Die Ergebnisse dieses Umweltwirkungsindikators müssen mit Bedacht angewendet werden, da die
Unsicherheiten bei diesen Ergebnissen hoch sind oder da es mit dem Indikator nur begrenzte Erfahrungen gibt.
Literaturhinweise
Normen IBU 2021
IBU (2021): Allgemeine EPD-Programmanleitung des
EN 1338 Institut Bauen und Umwelt e.V. (IBU). Version 2.0,
DIN EN 1338:2003-08, Pflastersteine aus Beton - Institut Bauen und Umwelt e.V., Berlin
Anforderungen und Prüfverfahren, März 2005.
PCR: Oberbaumaterialien für Verkehrswege im
ISO 14025 Außenbereich
DIN EN ISO 14025:2011-10, Umweltkennzeichnungen Produktkategorie-Regeln für gebäudebezogene
und -deklarationen – Typ III Umweltdeklarationen – Produkte und Dienstleistungen, Teil B: Anforderungen
Grundsätze und Verfahren. an die Umwelt-Produktdeklaration für
Oberbaumaterialien für Verkehrswege im
EN 15804 Außenbereich, Institut Bauen und Umwelt e.V. (Hrsg.),
DIN EN 15804:2012+A2: 2020+AC:2021, Version 1.6, 2017.
Nachhaltigkeit von
Bauwerken – Umweltproduktdeklarationen – PCR Teil A
Grundregeln für die Produktkategorie Bauprodukte. Produktkategorie-Regeln für gebäudebezogene
Produkte und Dienstleistungen aus dem Programm für
Weitere Literatur Umwelt-Produktdeklarationen des Instituts Bauen und
Umwelt e.V. (IBU), Teil A: Rechenregeln für die
BBSR Ökobilanz und Anforderungen an den Projektbericht.
Bewertungssystem für Nachhaltiges Bauen, Version 1.8, 07/2019. (www.ibu-epd.com)
03.04.2022
REACH-Verordnung
GaBi ts Verordnung (EG) Nr. 1907/2006 des Europäischen
GaBi 9 dataset documentation for the software system Parlaments und Rates vom 18. Dezember 2006 zur
and databases, LBP (University of Stuttgart) and Registrierung, Bewertung, Zulassung und
thinkstep AG, Leinfelden-Echterdingen, 2021. Beschränkung chemischer Stoffe.
(http://www.gabisoftware.com/deutsch/databases/gabi
databases/) TL Pflaster-StB 06/15
Technische Lieferbedingungen für Bauprodukte zur
(DE): GaBi 9-Datensatz-Dokumentation für das Herstellung von Pflasterdecken, Plattenbelägen und
Softwaresystem Einfassungen, Ausgabe 2006/Fassung 2015. Hrsg.:
und Datenbanken, LBP (Universität Stuttgart) und Forschungsgesellschaft für Straßen und
thinkstep AG, Leinfelden-Echterdingen, 2021. Verkehrswesen (FGSV). FGSV Verlag Köln
2006/Fassung 2015.
7 Umwelt-Produktdeklaration braun-steine GmbH – REDOTTO-RC Betonpflasterstein
8 Umwelt-Produktdeklaration braun-steine GmbH – REDOTTO-RC Betonpflasterstein
Herausgeber
Institut Bauen und Umwelt e.V. Tel +49 (0)30 3087748- 0
Hegelplatz 1 Fax +49 (0)30 3087748- 29
10117 Berlin Mail info@ibu-epd.com
Deutschland Web www.ibu-epd.com
Programmhalter
Institut Bauen und Umwelt e.V. Tel +49 (0)30 3087748- 0
Hegelplatz 1 Fax +49 (0)30 3087748- 29
10117 Berlin Mail info@ibu-epd.com
Deutschland Web www.ibu-epd.com
Ersteller der Ökobilanz
Sphera Solutions GmbH Tel +49 711 341817-0
Hauptstraße 111- 113 Fax +49 711 341817-25
70771 Leinfelden-Echterdingen Mail info@sphera.com
Germany Web www.sphera.com
Inhaber der Deklaration
braun-steine GmbH Tel 07331/3003-0
Hauptstraße 5 - 7 Fax 07331 3003-63
73340 Amstetten Mail info@braun-steine.de
Germany Web www.braun-steine.de
