UMWELT-PRODUKTDEKLARATION
nach ISO 14025 und EN 15804+A2
Deklarationsinhaber CARLISLE Construction Materials GmbH
Herausgeber Institut Bauen und Umwelt e.V. (IBU)
Programmhalter Institut Bauen und Umwelt e.V. (IBU)
Deklarationsnummer EPD-CCM-20200226-IBD1-DE
Ausstellungsdatum 02.06.2021
Gültig bis 01.06.2026
RESITRIX® SK W Full Bond, RESITRIX® SW und
RESITRIX® SK Partial Bond
CARLISLE Construction Materials GmbH
www.ibu-epd.com | https://epd-online.com
1. Allgemeine Angaben
CARLISLE Construction Materials GmbH RESITRIX® SK W Full Bond,
RESITRIX® SW und RESITRIX® SK
Partial Bond
Programmhalter Inhaber der Deklaration
IBU – Institut Bauen und Umwelt e.V. CARLISLE Construction Materials GmbH
Panoramastr. 1 Schellerdamm 16
10178 Berlin 21079 Hamburg
Deutschland
Deklarationsnummer Deklariertes Produkt/deklarierte Einheit
EPD-CCM-20200226-IBD1-DE 1 m² RESITRIX® SK W Full Bond, RESITRIX® SW
und RESITRIX® SK Partial Bond
Diese Deklaration basiert auf den Produktkategorien- Gültigkeitsbereich:
Regeln: Die vorliegende Ökobilanz bezieht sich auf den
Dach- und Dichtungsbahnsysteme aus Kunststoffen und Lebenszyklus der Dach- und
Elastomeren, 07.2014 Dichtungsbahnen RESITRIX® SK W Full Bond,
(PCR geprüft und zugelassen durch den unabhängigen RESITRIX® SW und RESITRIX® SK Partial Bond.
Sachverständigenrat (SVR)) Hersteller ist die Firma Carlisle Construction Materials
GmbH mit Sitz in Hamburg.
Ausstellungsdatum Es handelt sich um heißluftverschweißbare
02.06.2021 Abdichtungsbahnen auf der Basis des
Synthesekautschuks EPDM mit einer Einlage aus
Gültig bis Glasgelege. Die Unterseite ist mit einer
01.06.2026 polymermodifizierten, selbstklebenden Bitumenschicht
versehen.
Die EPDM-Schicht wird in Hamburg hergestellt. In
Waltershausen (Thüringen) erfolgt die Beschichtung
mit polymermodifiziertem Bitumen.
Der Inhaber der Deklaration haftet für die
zugrundeliegenden Angaben und Nachweise; eine
Haftung des IBU in Bezug auf Herstellerinformationen,
Ökobilanzdaten und Nachweise ist ausgeschlossen.
Die EPD wurde nach den Vorgaben der EN 15804+A2
erstellt. Im Folgenden wird die Norm vereinfacht als EN 15804
bezeichnet.
Verifizierung
Die Europäische Norm EN 15804 dient als Kern-PCR
Unabhängige Verifizierung der Deklaration und
Angaben gemäß ISO 14025:2010
Dipl. Ing. Hans Peters intern x extern
(Vorstandsvorsitzender des Instituts Bauen und Umwelt e.V.)
Dr. Alexander Röder Dr.-Ing. Andreas Ciroth,
(Geschäftsführer Instituts Bauen und Umwelt e.V.) Unabhängige/-r Verifizierer/-in
2. Produkt
2.1 Produktbeschreibung/Produktdefinition
RESITRIX® SK W Full Bond, RESITRIX® SW und Für das Inverkehrbringen des Produkts in der
RESITRIX® SK Partial Bond sind EU/EFTA (mit Ausnahme der Schweiz) gilt die
heißluftverschweißbare Dach- und Dichtungsbahnen Verordnung (EU) Nr. 305/2011(CPR). Das Produkt
auf der Basis des Synthesekautschuks EPDM mit benötigt eine Leistungserklärung unter
einer Einlage aus Glasgelege. Die Unterseite ist mit Berücksichtigung der DIN EN 13956:2013-03,
einer polymermodifizierten, Abdichtungsbahnen - Kunststoff- und
selbstklebenden Bitumenschicht versehen. Diese ist Elastomerbahnen für Dachabdichtung - Definition und
mit einer Trennfolie geschützt. Die selbstklebenden Eigenschaften und DIN EN 13967:2012-07,
EPDM-Dichtungsbahnen können für die voll- und Abdichtungsbahnen - Kunststoff- und
teilflächige Verklebung eingesetzt werden. Elastomerbahnen für die Bauwerksabdichtung gegen
2 Umwelt-Produktdeklaration CARLISLE Construction Materials GmbH – RESITRIX® SK W Full Bond, RESITRIX® SW
und RESITRIX® SK Partial Bond
Bodenfeuchte und Wasser - Definitionen und Leistungswerte des Produkts entsprechend der
Eigenschaften und die CE-Kennzeichnung. Für die Leistungserklärung in Bezug auf dessen wesentliche
Verwendung gelten die jeweiligen nationalen Merkmale gemäß DIN EN 13956:2013-3,
Bestimmungen. Abdichtungsbahnen - Kunststoff- und
Elastomerbahnen für Dachabdichtung - Definition und
2.2 Anwendung Eigenschaften bzw. DIN EN 13967:2012-07,
RESITRIX® SK W Full Bond ist für die vollflächige Abdichtungsbahnen - Kunststoff- und
Verklebung und für Dächer unter Auflast, speziell für Elastomerbahnen für die Bauwerksabdichtung gegen
das Gründach, geeignet. Bodenfeuchte und Wasser - Definitionen und
RESITRIX® SW ist zur Bauwerksabdichtung geeignet. Eigenschaften. Für die Verwendung gelten die
RESITRIX® SK Partial Bond ist speziell für den jeweiligen nationalen Bestimmungen, in Deutschland
Einsatz im Sanierungsbereich und für die teilflächige die Bahnenbezeichnung nach DIN SPEC 20000-201:
Verklebung auf geeignetem Dämmstoff und DE/E1 EPDM-BV-V-GG-1,6-PBS sowie EN
Holzwerkstoffen vorgesehen. 13967:2012-07 (Abdichtungsbahnen für die
Die Verlegeanleitung des Herstellers ist einzuhalten. Bauwerksabdichtung gegen Bodenfeuchte und
Wasser) und Bahnenbezeichung nach DIN SPEC
2.3 Technische Daten 20000-202: BA/MSB EPDM-BV-V-GG-1,6-PBS.
2.4 Lieferzustand
Bautechnische Daten Gesamtdicke : 2,5 mm
Bezeichnung Wert Einheit Flächengewicht : 2,75 kg/m²
keine Standardlänge : 10 m/Rolle
Falzen in der Kälte EN 495-5 -
Risse bei °C Lieferbreite : 1,00 m (Streifenware auf Anfrage)
EN 1109
-30 Farbe : schwarz
Reißkraft nach EN 12311-2 Istwert:
N/50 mm
Sollwert: längs ≥ 250 / quer ≥ 200 361 / 333
Reißdehnung nach EN 12311-2 Istwert: 2.5 Grundstoffe/Hilfsstoffe
%
Sollwert: längs ≥ 300 / quer ≥ 300 600 / 600 RESITRIX® SK W Full Bond, RESITRIX® SW und
Maßhaltigkeit nach EN 1107-2 Istwert: RESITRIX® SK Partial Bond bestehen aus einer
%
Sollwert: längs / quer ≤ 0,5 +0,1 / +0,2 Oberplatte auf EPDM-Basis und einer Unterplatte auf
Ozonbeständigkeit EN 1844 Istwert: Basis einer hochwertigen, polymermodifizierten,
-
Sollwert: Stufe 0 Stufe 0 selbstklebenden Bitumenschicht.
UV-Bestrahlung EN 1297 EPDM steht für den unpolaren, gesättigten Ethylen-
Sollwert: keine Risse bestanden - Propylen-Terpolymer-Kautschuk. Angesichts seiner
Scherwiderstand EN 12317-2 Istwert: chemischen Konstitution ist dieser elastomere
Sollwert: ≥ 200 700 N/50 mm Werkstoff quasi "maßgeschneidert" für den
Außeneinsatz und die damit verbundenen, komplexen
Schälwiderstand EN 12316-2 Istwert:
N/50 mm Belastungsfaktoren. Die UV-, Ozon-, Oxidations- und
Sollwert: ≥ 80 300
Wärmebeständigkeit gegenüber chemischen und
Wasserdampfdiffusions-
biologischen Einflüssen garantieren eine Elastizität des
widerstandszahl μ EN 1931 (Verf. ≥ 58000 -
Werkstoffes über Jahrzehnte.
B)
Die Oberplatte besteht aus 25–40 % EPDM-
RESITRIX SK W Full Bond nach
wurzelfest - Synthesekautschuk; 20–30 % Füllstoff; 15–20 % Ruß;
FLL und EN 13948
5–10 % Mineralöl; 1,5–2,5 % Vernetzungssystem und
Brandverhalten EN 13501, Teil 1 Istwert:
- 15–20 % Verarbeitungshilfsmittel.
Sollwert: Klasse E Klasse E
Die Unterplatte besteht aus 60–75 % Bitumen,
widerstand
10–20 % Synthesekautschuk (SBS), 5–15 % KW-Harz
sfähig
+ 3–7 % Erdöl. Zudem gibt es eine Polyethylen (PE)-
gegen
Brandverhalten nach DIN 4102-7 - Trennfolie.
Flugfeuer
CEN/TS 1187 widerstandsfähig Die Unterplatte der RESITRIX SK W enthält ein
und -
gegen Flugfeuer und strahlende Herbizid auf Basis von Propionaten (0,1–0,5 %).
strahlende
Wärme
Wärme B
roof t1 und
1) Das Produkt/Erzeugnis/mindestens ein
t2
Teilerzeugnis enthält Stoffe der ECHA-Liste der für
Widerstand gegen Hagelschlag
Istwert: 28 eine Zulassung in Frage kommenden besonders
starre und flexible Unterlage EN m/s
/ 40 besorgniserregenden Stoffe (en: Substances of Very
13583
High Concern – SVHC) (Datum 25.06.2020) oberhalb
Widerstand gegen stoßartige
Istwert: von 0,1 Massen-%: nein.
Belastung EN 12691 Verfahren A mm
2000
+ B
2) Das Produkt/Erzeugnis/mindestens ein
Höchstzugkraft EN 12311-2 Istwert:
N/50 mm Teilerzeugnis enthält weitere CMR-Stoffe der
Sollwert: ≥ 500 700
Kategorie 1A oder 1B, die nicht auf der Kandidatenliste
Wasserdichtigkeit EN 1928 Istwert: 6 erfüllt stehen, oberhalb von 0,1 Massen-% in mindestens
bar / 72 h einem Teilerzeugnis: nein.
Weiterreißwiderstand EN 12310-2 Istwert: 40 N
Bitumenverträglichkeit EN 1548 bestanden - 3) Dem vorliegenden Bauprodukt wurden
künstliche Alterung > 5000 h erfüllt Biozidprodukte zugesetzt oder es wurde mit
Biozidprodukten behandelt (es handelt sich damit um
eine behandelte Ware im Sinne der
3 Umwelt-Produktdeklaration CARLISLE Construction Materials GmbH – RESITRIX® SK W Full Bond, RESITRIX® SW
und RESITRIX® SK Partial Bond
Biozidprodukteverordnung (EU) Nr. 528/2012): ja. (nur Im Bereich der umweltorientierten Entwicklung und
bei RESITRIX® SK W Full Bond) Produktion ist das Umweltmanagement ISO 14001
(Zertifikat Reg.Nr.543393QM15UM15) eingeführt.
2.6 Herstellung Zum Gesundheitsschutz aller Mitarbeiter werden alle
Die Mischungsherstellung aus den einzelnen Arbeitsplätze durch eine Sicherheitsfachkraft
Polymeren und dazugehörigen Zuschlagstoffen erfolgt begutachtet und überwacht. Es werden stetig zur
in Hamburg diskontinuierlich in einem Innenmischer, in physischen Entlastung und Optimierung der
den die Mischungsbestandteile Polymere, Füllstoff, Arbeitsabläufe verbesserte Arbeitsplatzgestaltungen
Ruß, Mineralöl, Verarbeitungshilfsmittel und das umgesetzt.
Vernetzungssystem vollautomatisch über Dosier- und
Verwiegeanlagen eingegeben werden. Die so 2.8 Produktverarbeitung/Installation
hergestellte Mischung wird in einem Vier-Walzen- RESITRIX® SK W Full Bond und RESITRIX® SK
Kalander mit einer Glasgelege-Einlage zu Bahnen Partial Bond werden auf der grundierten Dachfläche
weiterverarbeitet. Dieser Herstellungsschritt erfolgt ausgerollt, lagesicher fixiert und mittels Heißluft in der
auch in Hamburg. Anschließend folgt die Vernetzung Nahtüberlappung dauerhaft verschweißt.
(Vulkanisation) der elastomeren Dichtungsbahnen in Es sind keine besonderen Maßnahmen zum
automatischen Vulkanisationsmaschinen. Nach dem Gesundheitsschutz des Verarbeiters zu treffen.
Durchlauf durch eine strenge Qualitätskontrolle erfolgt Die Aufführungen in der Verlege-und Planungsrichtlinie
die Beschichtung mit polymermodifiziertem Bitumen in sind zu beachten.
Waltershausen. Die Herstellung der selbstklebenden,
polymermodifizierten Bitumenmasse erfolgt mittels 2.9 Verpackung
eines Intensivmischers mit nachgeschalteten Die Rollen werden auf einen Pappkern gewickelt und
Rührwerken. mit einer Banderole versehen. Anschließend erfolgt die
Palettierung zu je 20 Rollen/Palette (= 200m² /
In diesem vollautomatisch arbeitenden Prozess erfolgt Palette). Die Paletten werden mit einer PE-
erneut eine Qualitätskontrolle, Ablängung, Schrumpfhaube transportsicher verpackt.
Banderolierung und transportfeste Verpackung auf Alle Verpackungsmaterialien sind recyclebar.
Paletten.
Die Entwicklung und Herstellung unterliegt dem 2.10 Nutzungszustand
eingeführten Qualitätsmanagementsystem nach ISO Die chemische Konstitution des Elastomers EPDM
9001. In regelmäßigen Abständen finden externe verleiht den Dichtungsbahnen eine Lebensdauer von
Qualitätsüberwachungen und Prüfungen der mehreren Jahrzenten. Es ist davon auszugehen, dass
werkseigenen Produktionskontrolle durch unabhängige während des Nutzungszeitraums der deklarierten
Prüfinstitute statt, z. B.: Dach- und Dichtungsbahnen keine toxischen
- Materialprüfungsamt NRW/Dortmund, Substanzen freigesetzt werden.
- BBA (British Board of Agrѐment Cert. Während dieser Nutzungsdauer erfolgt keine
No.06/4329)/UK, Veränderung der Zusammensetzung, daher bewahren
- FM Approvals (Approval Ident. No.PR452370)/USA, die Bahnen ausreichend Dehnbarkeit, um den
- KIWA (KOMO attest K75248)/Niederlande, thermischen und mechanischen Beanspruchungen auf
- BUtgb (ATG /1790)/Belgien dem Dach widerstehen zu können.
und andere.
2.11 Umwelt und Gesundheit während der
2.7 Umwelt und Gesundheit während der Nutzung
Herstellung Die deklarierten Dach- und Dichtungsbahnen sind seit
Bei der Mischungsherstellung und der Produktion der über 30 Jahren im Einsatz. Negative Auswirkungen auf
Dichtungsbahnen besteht ein umfassendes die Umwelt und Gesundheit während der
Rohstoffmanagement. Neu einzuführende Roh-, Hilfs- Nutzungsphase sind nicht bekannt.
und Betriebsstoffe unterliegen einem
Freigabeverfahren, in dem sie auf 2.12 Referenz-Nutzungsdauer
Gefahrstoffeigenschaften und REACH-Kompatibilität Bei einem bestimmungsgemäßen Einsatz und bei
überprüft und die Arbeitsbedingungen festgelegt fachgerechter Verlegung haben RESITRIX®-Dach- und
werden. Dichtungsbahnen eine zu erwartende Gebrauchsdauer
Eingeführte Stoffe werden kontinuierlich mit den von mehr als 50 Jahren (entsprechend SKZ-
gesetzlichen Forderungen abgeglichen und wenn Schlussbericht 37236/99-V und Gutachten-Nr.
möglich substituiert. So wurden alle SVHC-Stoffe bzw. 41544/00 inkl. Kurzfassung).
Kandidatenstoffe nach REACH in den
Mischungsrezepturen oder bei der Produktion
ausgetauscht. 2.13 Außergewöhnliche Einwirkungen
Die nationalen und anlagenspezifischen
Anforderungen an den Umweltschutz und die Brand
Arbeitssicherheit werden im gesamten Die deklarierten Produkte weisen folgende
Herstellungsprozess sicher eingehalten. Die Brandschutz-Eigenschaften auf:
Produktionsanlagen sind nach §4 BlmSchG durch die
BSU (Behörde für Stadtentwicklung und Umwelt) Brandschutz
genehmigt. Die Emissionen der Anlagen sind sehr Bezeichnung Wert
gering, so dass keine behördlichen Messauflagen für Reaktion bei Brandeinwirkung
Klasse E bestanden
Emissionsmessungen bestehen. EN 11925-2; EN 13501-1
Bei Gefahrstoffmessungen in der Raumluft werden alle Verhalten bei äußerer
B roof t1 und t2
Grenzwerte eingehalten, so dass bestehende Brandeinwirkung CEN/TS 1187;
bestanden
Schutzmaßnahmen ausreichend sind. EN 13501-5
4 Umwelt-Produktdeklaration CARLISLE Construction Materials GmbH – RESITRIX® SK W Full Bond, RESITRIX® SW
und RESITRIX® SK Partial Bond
RESITRIX®-Dichtungsbahnen können energetisch
Wasser verwertet werden.
Alle verwendeten Rohstoffe von RESITRIX®-
Dachbahnen sind wasserunlöslich. Daher kann es 2.15 Entsorgung
nicht zu wassergefährdenden Auswaschungen Das Material wird nach der Nutzung der thermischen
kommen. Verwertung zugeführt.
Dach- und Dichtungsbahnenreste können als
Mechanische Zerstörung Baustellenabfälle (Abfallschlüsselnummer 17 03 02 -
Mechaniche Zerstörungen von RESITRIX®- Verordnung über das Europäische Abfallverzeichnis
Dichtungsbahnen führen nicht zu Umweltbelastungen. (Abfallverzeichnis-Verordnung - AVV) als gemischter
Bau- und Abbruchabfall entsorgt werden.
2.14 Nachnutzungsphase
Die stoffliche Verwertung wird z. Zt. nicht empfohlen, 2.16 Weitere Informationen
da der Energieeinsatz für die Gewinnung des Weitere umfangreiche Informationen zu RESITRIX®-
Rohstoffes aus Recyclat höher als derjenige für die Dichtungsbahnen sind auf der Website von CCM
Gewinnung der konventionellen Rohstoffe ist. Europe GmbH (www.ccm-europe.com oder
www.RESITRIX.com) zu finden.
3. LCA: Rechenregeln
3.1 Deklarierte Einheit 3.6 Datenqualität
Die deklarierte Einheit ist 1 m² produzierte Die Datenqualität kann als hoch angesehen werden.
Dachdichtungsbahn des RESITRIX®-Systems. Die Herstellung der Dachbahnen wurde mit
Primärdaten der CCM GmbH modelliert. Für alle
Deklarierte Einheit relevanten eingesetzten Vorprodukte lagen
Bezeichnung Wert Einheit entsprechende Hintergrund-Datensätze in der GaBi-
Deklarierte Einheit 1 m2 Datenbank vor. Die letzte Revision der verwendeten
Flächengewicht 2,75 kg/m2 Daten liegt maximal 4 Jahre zurück.
Umrechnungsfaktor
2,75 -
[Masse/deklarierte Einheit] 3.7 Betrachtungszeitraum
Schichtdicke 0,0025 m Für die eingesetzten Mengen an Rohstoffen, Energie,
Hilfs- und Betriebsstoffen wurden Jahresmittelwerte
des Jahres 2019 am Standort Hamburg und
Waltershausen betrachtet.
3.2 Systemgrenze
Typ der EPD: Wiege bis Werkstor - mit Optionen. Die 3.8 Allokation
Ökobilanz berücksichtigt die Rohstoff- und Da in Hamburg nur das Halbfabrikat hergestellt wird
Energiegewinnung, Rohstofftransporte und die und dies für alle Varianten das Gleiche ist, mussten
Produktherstellung (Module A1–A3) sowie den hier keine Allokationen vorgenommen werden. Die
manuellen Rückbau (Modul C1), den Transport nach Energieverbräuche im Werk Waltershausen wurden
dem Rückbau (Modul C2), die Abfallbehandlung anhand der produzierten Flächen (m²) auf die
(thermische Verwertung, Modul C3) und Gutschriften Varianten verteilt. Für die Rohstoffmengen wurden
und Lasten außerhalb der Systemgrenze für die Rezepturdaten eingesetzt.
thermische Verwertung (Modul D). Bei thermischer Verwertung in einer
Müllverbrennungsanlage (MVA) werden input-
spezifisch unter Berücksichtigung der elementaren
3.3 Abschätzungen und Annahmen Zusammensetzung sowie des Heizwertes Gutschriften
Abschätzungen wurden nur für wenige Stoffe gemacht, für Strom und thermische Energie in Modul D (aus C3
die in massenmäßig irrelevanten Mengen (max. 0,2 %) im Falle der thermischen Verwertung der Dachbahnen
enthalten sind. Für alle weiteren Rohmaterialien oder sowie aus A3 im Falle der Verpackungs- und
Produktionsprozesse standen spezifische GaBi 9- Produktionsabfälle) berücksichtigt. Die
Daten zur Verfügung. gutgeschriebenen Prozesse beziehen sich aufgrund
der Produktionsstandorte auf den Bezugsraum
3.4 Abschneideregeln Deutschland.
Es wurden alle Daten aus der Betriebsdatenerhebung,
d. h. alle nach Rezeptur eingesetzten Ausgangsstoffe 3.9 Vergleichbarkeit
sowie der Strom- und Wasserbedarf in der Grundsätzlich ist eine Gegenüberstellung oder die
Bilanzierung berücksichtigt. Für alle berücksichtigten Bewertung von EPD-Daten nur möglich, wenn alle zu
Inputs wurden die Annahmen zu den vergleichenden Datensätze nach EN 15804 erstellt
Transportaufwendungen betrachtet. wurden und der Gebäudekontext bzw. die
Damit wurden gemäß PCR Teil A auch Stoff- und produktspezifischen Leistungsmerkmale berücksichtigt
Energieströme mit einem Anteil kleiner als 1 Prozent, werden.
bezogen auf die Gesamtmasse des Produktes,
berücksichtigt. Die verwendete Hintergrunddatenbank ist GaBi ts,
Servicepack 40.
3.5 Hintergrunddaten
Alle Hintergrunddaten für das Ökobilanzmodell sind
der GaBi 9-Datenbank GaBi ts entnommen. Die
Repräsentativität kann als sehr gut eingestuft werden.
5 Umwelt-Produktdeklaration CARLISLE Construction Materials GmbH – RESITRIX® SK W Full Bond, RESITRIX® SW
und RESITRIX® SK Partial Bond
4. LCA: Szenarien und weitere technische Informationen
Charakteristische Produkteigenschaften Bezeichnung Wert Einheit
Biogener Kohlenstoff Getrennt gesammelt Abfalltyp:
2,75 kg
Das Produkt selbst enthält keinen biogenen EAK 17 09 04
Kohlenstoff. Als gemischter Bauabfall
0 kg
Der Gehalt an biogenem Kohlenstoff in der gesammelt
Produktverpackung beträgt ca. 80g. Zur Wiederverwendung 0 kg
Zum Recycling - kg
Informationen zur Beschreibung des biogenen Zur Energierückgewinnung 2,75 kg
Kohlenstoffgehalts am Werkstor Zur Deponierung 0 kg
Bezeichnung Wert Einheit Transportdistanz zur thermischen
Biogener Kohlenstoff im Produkt 0 kg C Verwertung 50 km
Biogener Kohlenstoff in der
0,08 kg C
zugehörigen Verpackung
Wiederverwendungs- Rückgewinnungs- und
Recyclingpotential (D), relevante Szenarioangaben
Bezeichnung Wert Einheit
Die folgenden technischen Informationen sind Sammelquote 100 %
Grundlage für die deklarierten Module oder können für
die Entwicklung von spezifischen Szenarien im Kontext Das Modul D enthält die potenziellen Gutschriften der
einer Gebäudebewertung genutzt werden, wenn Verbrennungsprozesse aus C3 (Verbrennung der
Module nicht deklariert werden (MND). Dachbahn). Es wurde eine Abfallverbrennungsanlage
mit einem R1-Wert > 0,6 angenommen.
Transport zu Baustelle (A4)
Bezeichnung Wert Einheit
Liter Treibstoff 0,00159 l/100km
Transport Distanz 403 km
Auslastung (einschließlich Leerfahrten) 85 %
Rohdichte der transportierten Produkte 1100 kg/m3
Modul A5 ist nicht deklariert. Dort wird lediglich die in
Modul A1–A3 gebundene Menge CO2 rechnerisch
wieder ausgebucht im Sinne der CO2-Neutralität.
Unter der Annahme eines C-Gehaltes von ca. 40% für
Holz und 38% für Papier ergeben sich ca. 80g
Kohlenstoff und damit 290g CO2.
Diese Menge gilt als eingebunden in Modul A1-A3 und
wird rechnerisch wieder ausgebucht in Modul A5 und
verlässt somit die Systemgrenzen.
Einbau ins Gebäude (A5)
Bezeichnung Wert Einheit
Hilfsstoff 0 kg
Wasserverbrauch 0 m3
Sonstige Ressourcen 0 kg
Stromverbrauch 0,416 kWh
Sonstige Energieträger 0 MJ
Output-Stoffe als Folge der
0 kg
Abfallbehandlung auf der Baustelle
Staub in die Luft 0 kg
VOC in die Luft 0 kg
Materialverlust 1 %
Referenz Nutzungsdauer
Bezeichnung Wert Einheit
Referenz Nutzungsdauer 50 a
Ende des Lebenswegs (C1-C4)
Der Rückbau (C1) erfolgt manuell. Der Transport zur
Nachnutzungsphase (C2) erfolgt via LkW, 50km.
6 Umwelt-Produktdeklaration CARLISLE Construction Materials GmbH – RESITRIX® SK W Full Bond, RESITRIX® SW
und RESITRIX® SK Partial Bond
5. LCA: Ergebnisse
Im Folgenden werden die Ergebnisse der Indikatoren der Wirkungsabschätzung, des Ressourceneinsatzes sowie
zu Abfällen und sonstigen Output-Strömen bezogen auf 1 m² Dachbahn dargestellt.
Wichtiger Hinweis:
EP-freshwater: Dieser Indikator wurde in Übereinstimmung mit dem Charakterisierungsmodell (EUTREND-
Modell, Struijs et al., 2009b, wie in ReCiPe umgesetzt; http://eplca.jrc.ec.europa.eu/LCDN/developerEF.xhtml))
als „kg P-Äq.“ berechnet.
ANGABE DER SYSTEMGRENZEN (X = IN ÖKOBILANZ ENTHALTEN; ND = MODUL ODER INDIKATOR
NICHT DEKLARIERT; MNR = MODUL NICHT RELEVANT)
Stadium der Gutschriften
Produktionsstadiu Errichtung und Lasten
Nutzungsstadium Entsorgungsstadium
m des außerhalb der
Bauwerks Systemgrenze
7 Umwelt-Produktdeklaration CARLISLE Construction Materials GmbH – RESITRIX® SK W Full Bond, RESITRIX® SW
und RESITRIX® SK Partial Bond
gnugrosrevffotshoR
tropsnarT gnulletsreH
mov
tropsnarT
muz
relletsreH
trosgnudnewreV
egatnoM
gnudnewnA/gnuztuN gnutlahdnatsnI
rutarapeR ztasrE gnureuenrE
sad rüf
ztasnieeigrenE
sed
nebierteB seduäbeG
sad rüf
ztasnieressaW
sed
nebierteB seduäbeG
ssirbA/uabkcüR
tropsnarT
gnuldnahebllafbA
gnugitieseB
,-sgnudnewrevredeiW -sgnunniwegkcüR
redo
laiznetopgnilcyceR
A1 A2 A3 A4 A5 B1 B2 B3 B4 B5 B6 B7 C1 C2 C3 C4 D
X X X ND ND ND ND MNR MNR MNR ND ND X X X X X
ERGEBNISSE DER ÖKOBILANZ – UMWELTAUSWIRKUNGEN nach EN 15804+A2: 1 m² RESITRIX SK (W
FB + PB)
Kernindikator Einheit A1-A3 C1 C2 C3 C4 D
Globales Erwärmungspotenzial - total [kg CO2-Äq.] 8,25E+0 0,00E+0 6,56E-3 5,09E+0 0,00E+0 -3,37E+0
Globales Erwärmungspotenzial - fossil [kg CO2-Äq.] 8,54E+0 0,00E+0 6,53E-3 5,09E+0 0,00E+0 -3,35E+0
Globales Erwärmungspotenzial - biogen [kg CO2-Äq.] -2,90E-1 0,00E+0 2,63E-6 4,54E-4 0,00E+0 -1,40E-2
Globales Erwärmungspotenzial - luluc [kg CO2-Äq.] 6,37E-3 0,00E+0 2,73E-5 1,75E-4 0,00E+0 -4,33E-3
Abbaupotenzial der stratosphärischen Ozonschicht [kg CFC11-Äq.] 1,10E-12 0,00E+0 1,60E-18 1,49E-15 0,00E+0 -5,19E-14
Versauerungspotenzial, kumulierte Überschreitung [mol H+-Äq.] 1,19E-2 0,00E+0 5,49E-6 8,32E-4 0,00E+0 -3,69E-3
Eutrophierungspotenzial - Süßwasser [kg PO4-Äq.] 2,24E-5 0,00E+0 1,42E-8 4,69E-7 0,00E+0 -7,09E-6
Eutrophierungspotenzial - Salzwasser [kg N-Äq.] 2,89E-3 0,00E+0 1,59E-6 2,04E-4 0,00E+0 -1,20E-3
Eutrophierungspotenzial, kumulierte Überschreitung [mol N-Äq.] 3,17E-2 0,00E+0 1,96E-5 3,92E-3 0,00E+0 -1,28E-2
Bildungspotenzial für troposphärisches Ozon [kg NMVOC-Äq.] 1,08E-2 0,00E+0 4,41E-6 5,44E-4 0,00E+0 -3,21E-3
Potenzial für die Verknappung abiotischer Ressourcen -
[kg Sb-Äq.] 2,14E+2 0,00E+0 8,68E-2 1,50E+0 0,00E+0 -4,80E+1
nicht fossile Ressourcen
Potenzial für die Verknappung abiotischer Ressourcen -
[MJ] 3,31E-5 0,00E+0 5,43E-10 2,12E-8 0,00E+0 -7,31E-7
fossile Brennstoffe
Wasser-Entzugspotenzial (Benutzer) [m³ Welt-Äq.
2,27E-1 0,00E+0 2,81E-5 6,49E-1 0,00E+0 -3,86E-2
entzogen]
ERGEBNISSE DER ÖKOBILANZ – INDIKATOREN ZUR BESCHREIBUNG DES RESSOURCENEINSATZES
nach EN 15804+A2: 1 m² RESITRIX SK (W FB + PB)
Indikator Einheit A1-A3 C1 C2 C3 C4 D
Erneuerbare Primärenergie als Energieträger [MJ] 1,07E+1 0,00E+0 5,05E-3 3,57E-1 0,00E+0 -1,22E+1
Erneuerbare Primärenergie zur stofflichen Nutzung [MJ] 3,03E+0 0,00E+0 0,00E+0 0,00E+0 0,00E+0 0,00E+0
Total erneuerbare Primärenergie [MJ] 1,37E+1 0,00E+0 5,05E-3 3,57E-1 0,00E+0 -1,22E+1
Nicht-erneuerbare Primärenergie als Energieträger [MJ] 1,39E+2 0,00E+0 8,68E-2 7,69E+1 0,00E+0 -4,80E+1
Nicht-erneuerbare Primärenergie zur stofflichen Nutzung [MJ] 7,57E+1 0,00E+0 0,00E+0 -7,54E+1 0,00E+0 0,00E+0
Total nicht erneuerbare Primärenergie [MJ] 2,14E+2 0,00E+0 8,68E-2 1,50E+0 0,00E+0 -4,80E+1
Einsatz von Sekundärstoffen [kg] 0,00E+0 0,00E+0 0,00E+0 0,00E+0 0,00E+0 0,00E+0
Erneuerbare Sekundärbrennstoffe [MJ] 0,00E+0 0,00E+0 0,00E+0 0,00E+0 0,00E+0 0,00E+0
Nicht-erneuerbare Sekundärbrennstoffe [MJ] 0,00E+0 0,00E+0 0,00E+0 0,00E+0 0,00E+0 0,00E+0
Nettoeinsatz von Süßwasserressourcen [m³] 2,16E-2 0,00E+0 4,53E-6 1,52E-2 0,00E+0 -6,63E-3
ERGEBNISSE DER ÖKOBILANZ –ABFALLKATEGORIEN UND OUTPUTFLÜSSE nach EN 15804+A2:
1 m² RESITRIX SK (W FB + PB)
Indikator Einheit A1-A3 C1 C2 C3 C4 D
Gefährlicher Abfall zur Deponie [kg] 2,95E-7 0,00E+0 3,24E-9 6,52E-9 0,00E+0 -2,53E-8
Entsorgter nicht gefährlicher Abfall [kg] 1,43E-1 0,00E+0 1,52E-5 1,80E-1 0,00E+0 -2,27E-2
Entsorgter radioaktiver Abfall [kg] 1,47E-3 0,00E+0 9,14E-8 5,08E-5 0,00E+0 -1,76E-3
Komponenten für die Wiederverwendung [kg] 0,00E+0 0,00E+0 0,00E+0 0,00E+0 0,00E+0 0,00E+0
Stoffe zum Recycling [kg] 0,00E+0 0,00E+0 0,00E+0 0,00E+0 0,00E+0 0,00E+0
Stoffe für die Energierückgewinnung [kg] 0,00E+0 0,00E+0 0,00E+0 2,75E+0 0,00E+0 0,00E+0
Exportierte elektrische Energie [MJ] 0,00E+0 0,00E+0 0,00E+0 1,10E+1 0,00E+0 0,00E+0
Exportierte thermische Energie [MJ] 0,00E+0 0,00E+0 0,00E+0 2,50E+1 0,00E+0 0,00E+0
ERGEBNISSE DER ÖKOBILANZ – zusätzliche Wirkungskategorien nach EN 15804+A2-optional:
1 m² RESITRIX SK (W FB + PB)
Indikator Einheit A1-A3 C1 C2 C3 C4 D
Potentielles Auftreten von Krankheiten aufgrund von [Krankheitsf
1,73E-7 0,00E+0 6,19E-11 1,14E-8 0,00E+0 -2,79E-8
Feinstaubemissionen älle]
Potentielle Wirkung durch Exposition des Menschen mit U235 [kBq U235-
1,40E-1 0,00E+0 8,82E-6 4,58E-3 0,00E+0 -1,59E-1
Äq.]
Potentielle Toxizitätsvergleichseinheit für Ökosysteme [CTUe] 1,09E+2 0,00E+0 7,22E-2 7,09E-1 0,00E+0 -8,44E+0
Potentielle Toxizitätsvergleichseinheit für den Menschen -
[CTUh] 4,52E-9 0,00E+0 1,72E-12 3,94E-11 0,00E+0 -4,73E-10
kanzerogene Wirkung
Potentielle Toxizitätsvergleichseinheit für den Menschen - nicht
[CTUh] 1,61E-7 0,00E+0 7,65E-11 1,55E-9 0,00E+0 -1,97E-8
kanzerogene Wirkung
Potentieller Bodenqualitätsindex [-] 4,96E+1 0,00E+0 2,72E-2 4,95E-1 0,00E+0 -1,08E+1
Einschränkungshinweis 1 – gilt für den Indikator Potentielle Wirkung durch Exposition des Menschen mit U235
Diese Wirkungskategorie behandelt hauptsächlich die mögliche Wirkung einer ionisierenden Strahlung geringer
Dosis auf die menschliche Gesundheit im Kernbrennstoffkreislauf. Sie berücksichtigt weder Auswirkungen, die
auf mögliche nukleare Unfälle und berufsbedingte Exposition zurückzuführen sind, noch auf die Entsorgung
radioaktiver Abfälle in unterirdischen Anlagen. Die potenzielle vom Boden, von Radon und von einigen Baustoffen
ausgehende ionisierende Strahlung wird eben-falls nicht von diesem Indikator gemessen.
Einschränkungshinweis 2 – gilt für die Indikatoren Potenzial für die Verknappung abiotischer Ressourcen - nicht
fossile Ressourcen, Potenzial für die Verknappung abiotischer Ressourcen - fossile Brennstoffe, Wasser-
Entzugspotenzial (Benutzer), Potentielle Toxizitätsvergleichseinheit für Ökosysteme, Potentielle
Toxizitätsvergleichseinheit für den Menschen - kanzerogene Wirkung, Potentielle Toxizitätsvergleichseinheit für
den Menschen - nicht kanzerogene Wirkung, Potentieller Bodenqualitätsindex
Die Ergebnisse dieses Umweltwirkungsindikators müssen mit Bedacht angewendet werden, da die
Unsicherheiten bei diesen Ergebnissen hoch sind oder da es mit dem Indikator nur begrenzte Erfahrungen gibt.:
6. LCA: Interpretation
Das Produktionsstadium (A1–A3) spielt bei fast allen ist der Beitrag der Rohstoffe geringer, da hier die
Kategorien die größte Rolle; nur beim Verpackung aus Holz und Papier den Großteil
Treibhauspotential (Global Warming Potential (GWP)) ausmacht.
trägt auch das Szenario der Verbrennung der Die Transporte innerhalb des Produktionsstadiums
Dachbahnen (C3) einen sehr großen Teil bei. Das haben einen sehr geringen Anteil (< 2 %).
Modul C2 (Transport zur thermischen Verwertung) ist Der Bedarf an Strom und thermischer Energie ist in
dabei vernachlässigbar gering. einigen Kategorien signifikant.
Herstellung (Module A1–A3): Die Rohstoffe tragen in
fast allen Wirkungskategorien den größten Teil zu den Modul D: Im Modul D werden die Gutschriften aus
Wirkungen des Produktionsstadiums bei (60 % - dem End of Life-Szenarium deklariert. Die Gutschriften
99 %). Dabei spielen vor allem Ethylen-Propylen- resultieren aus der Energiesubstitution (Annahme mit
Terpolymer-Kautschuke (EPDM), Synthesekautschuk deutschem Strommix und thermischer Energie aus
(SBS), Bitumen und Ruß eine Rolle. Nur bei dem Erdgas) bei der thermischen Verwertung der
Parameter "Total erneuerbare Primärenergie" (Total Dachbahnen.
use of renewable primary energy resources (PERT))
7. Nachweise
Es sind keine Nachweise erforderlich.
8. Literaturhinweise
Normen ISO 14025
DIN EN ISO 14025:2011-10, Umweltkennzeichnungen
EN 15804 und -deklarationen – Typ III Umweltdeklarationen –
EN 15804:2012-04+A1 2013, Nachhaltigkeit von Grundsätze und Verfahren.
Bauwerken – Umweltproduktdeklarationen –
Grundregeln für die Produktkategorie Bauprodukte. DIN SPEC 20000-201
DIN SPEC 20000-201; November 2006; Anwendung
EN 15804 von Bauprodukten in Bauwerken - Teil 201:
EN 15804:2019-04+A2, Nachhaltigkeit von Bauwerken Anwendungsnorm für Abdichtungsbahnen nach
– Umweltproduktdeklarationen – Grundregeln für die Europäischen Produktnormen zur Verwendung in
Produktkategorie Bauprodukte. Dachabdichtungen.
DIN SPEC 20000-202
DIN SPEC 20000-202; Dezember 2007; Anwendung
von Bauprodukten in Bauwerken - Teil 202:
8 Umwelt-Produktdeklaration CARLISLE Construction Materials GmbH – RESITRIX® SK W Full Bond, RESITRIX® SW
und RESITRIX® SK Partial Bond
Anwendungsnorm für Abdichtungsbahnen nach EN 12317-2
Europäischen Produktnormen zur Verwendung in DIN EN 12317-2:2010; Abdichtungsbahnen -
Bauwerksabdichtungen. Bestimmung des Scherwiderstandes der Fügenähte -
Teil 2: Kunststoff- und Elastomerbahnen für
EN 495-5 Dachabdichtungen.
EN 495-5: 2013-08; Abdichtungsbahnen - Bestimmung
des Verhaltens beim Falzen bei tiefen Temperaturen - EN 12691
Teil 5: Kunststoff- und Elastomerbahnen für DIN EN 12691:2006; Abdichtungsbahnen - Bitumen-,
Dachabdichtungen Kunststoff- und Elastomerbahnen für
Dachabdichtungen - Bestimmung des Widerstandes
EN 1107-2 gegen stoßartige Belastung.
EN 1107-2: 2001-04; Abdichtungsbahnen -
Bestimmung der Maßhaltigkeit - Teil 2: Kunststoff-und EN 13501-1
Elastomerbahnen für Dachabdichtungen DIN EN 13501-1:2010; Klassifizierung von
Bauprodukten und Bauarten zu ihrem Brandverhalten -
EN 1109 Teil 1: Klassifizierung mit den Ergebnissen aus den
DIN EN 1109:2013-07; Abdichtungsbahnen - Prüfungen zum Brandverhalten von Bauprodukten.
Bitumenbahnen für Dachabdichtungen - Bestimmung
des Kaltbiegeverhaltens. EN 13501-5
DIN EN 13501-5:2005; Klassifizierung von
EN 1297 Bauprodukten und Bauarten zu ihrem Brandverhalten -
EN 1297: 2004; Abdichtungsbahnen - Bitumen-, Teil 5: Klassifizierung mit den Ergebnissen aus
Kunststoff- und Elastomerbahnen für Prüfungen von Bedachungen bei Beanspruchung
Dachabdichtungen - Verfahren zur künstlichen durch Feuer von außen.
Alterung bei kombinierter Dauerbeanspruchung durch
UV-Strahlung, erhöhte Temperatur und Wasser EN 13583
DIN EN 13583:2012; Abdichtungsbahnen - Bitumen-,
EN 1548 Kunststoff- und Elastomerbahnen für
DIN EN 1548:2007; Abdichtungsbahnen - Kunststoff- Dachabdichtungen - Bestimmung des Widerstandes
und Elastomerbahnen für Dachabdichtungen - gegen Hagelschlag.
Verhalten nach Lagerung auf Bitumen.
EN 13956
EN 1844 DIN EN 13956:2013-3; Abdichtungsbahnen -
DIN EN 1844:2013; Abdichtungsbahnen - Verhalten Kunststoff- und Elastomerbahnen für
bei Ozonbeanspruchung - Kunststoff- und Dachabdichtungen - Definition und Eigenschaften.
Elastomerbahnen für Dachabdichtungen.
EN 13967
EN 1928 DIN EN 13967:2012-07; Abdichtungsbahnen -
DIN EN 1928:2000; Abdichtungsbahnen - Bitumen-, Kunststoff- und Elastomerbahnen für die
Kunststoff- und Elastomerbahnen für Bauwerksabdichtung gegen Bodenfeuchte und
Dachabdichtungen - Bestimmung der Wasserdichtheit. Wasser - Definition und Eigenschaften.
EN 1931 DIN 18531
DIN EN 1931:2001; Abdichtungsbahnen - Bitumen-, DIN 18531:2017; Dachabdichtungen - Abdichtungen
Kunststoff- und Elastomerbahnen für für nicht genutzte Dächer - Teil 1: Begriffe,
Dachabdichtungen - Bestimmung der Anforderungen, Planungsgrundsätze.
Wasserdampfdurchlässigkeit.
DIN 18533
EN 11925-2 DIN 18533:2017; Bauwerksabdichtung erdberührter
EN 11925-2: 2020; Prüfungen zum Brandverhalten - Bauteile
Entzündbarkeit von Produkten bei direkter
Flammeneinwirkung - Teil 2: Einzelflammentest DIN 4102-1
DIN 4102-1; Brandverhalten von Baustoffen und
EN 12310-2 Bauteilen; Teil 1: Baustoffe, Begriffe, Anforderungen
DIN EN 12310-2:2000; Abdichtungsbahnen - und Prüfungen.
Bestimmung des Widerstandes gegen Weiterreißen -
Teil 2: Kunststoff- und Elastomerbahnen für DIN 4102-7
Dachabdichtungen. DIN 4102-7; Brandverhalten von Baustoffen und
Bauteilen; Teil 7: Bedachungen; Begriffe,
EN 12311-2 Anforderungen und Prüfungen.
DIN EN 12311-2:2010; Abdichtungsbahnen -
Bestimmung des Zug-Dehnungsverhaltens - Teil 2: CEN/TS 1187
Kunststoff- und Elastomerbahnen für CEN/TS 1187;Prüfverfahren zur Beanspruchung von
Dachabdichtungen. Bedachungen durch Feuer von außen.
EN 12316-2 ISO 14001
DIN EN 12316-2:2012; Abdichtungsbahnen - DIN EN ISO 14001:2015; Umweltmanagementsysteme
Bestimmung des Schälwiderstandes der Fügenähte - - Anforderungen mit Anleitung zur Anwendung.
Teil 2: Kunststoff- und Elastomerbahnen für
Dachabdichtungen.
9 Umwelt-Produktdeklaration CARLISLE Construction Materials GmbH – RESITRIX® SK W Full Bond, RESITRIX® SW
und RESITRIX® SK Partial Bond
ISO 9001
DIN EN ISO 9001:2015; GaBi ts Doku
Qualitätsmanagementsysteme - Erfolg durch Qualität. Dokumentation der GaBi 9-Datenbank: Datensätze der
Datenbank zur ganzheitlichen Bilanzierung, LBP
Weitere Literatur (Universität Stuttgart) und thinkstep AG, Copyright,
Leinfelden-Echterdingen, 2020
IBU 2016 (http://www.gabi-
Institut Bauen und Umwelt e.V.: Allgemeine EPD- software.com/deutsch/databases/gabi-databases/)
Programmanleitung des Institut Bauen und Umwelt
e.V. (IBU). Version 1.1, Berlin: Institut Bauen und Abfallschlüsselnummer 170302:
Umwelt e.V., 2016. www.ibu-epd.com" www.ibu- Abfallschlüsselnummer 170302: Bitumengemische mit
epd.com Ausnahme derjenigen, die unter 170301 fallen.
Abfallverzeichnis-Verordnung (AVV) vom 10.
PCR Teil A Dezember 2001 (BGBl. I S. 3379), die zuletzt durch
Produktkategorieregeln für gebäudebezogene Artikel 1 der Verordnung vom 30. Juni 2020 (BGBl. I S.
Produkte und Dienstleistungen aus dem Programm für 3005) geändert worden ist.
Umwelt-Produktdeklarationen des Instituts Bauen und
Umwelt e.V. (IBU), Teil A: Rechenregeln für die REACH
Ökobilanz und Anforderungen an den Projektbericht. REACH-Verordnung 1907/2006 zur Registrierung,
Version 1.8, 07/2019 Bewertung, Zulassung und Beschränkung chemischer
Stoffe (REACH) des Europäischen Parlaments und
PCR Teil B des Rates (Hrsg.).
Produktkategorie-Regeln für gebäudebezogene
Produkte und Dienstleistungen. Teil B: Anforderungen BImSchG
an die Umwelt-Produktdeklaration für Dach- und BImSchG:2013-05-17; Gesetz zum Schutz vor
Dichtungsbahnsysteme aus Kunststoffen und schädlichen Umweltwirkungen durch
Elastomeren. Berlin: Institut Bauen und Umwelt e.V. Luftverunreinigungen, Geräusche, Erschütterungen
(Hrsg.), 2017. und ähnliche Vorgänge.
GaBi ts
Software und Datenbank zur ganzheitlichen
Bilanzierung, 1992-2020 (SP40), thinkstep AG,
Leinfelden-Echterdingen mit Anerkennung der LBP
Universität Stuttgart.
10 Umwelt-Produktdeklaration CARLISLE Construction Materials GmbH – RESITRIX® SK W Full Bond, RESITRIX® SW
und RESITRIX® SK Partial Bond
Herausgeber
Institut Bauen und Umwelt e.V. Tel +49 (0)30 3087748- 0
Panoramastr.1 Fax +49 (0)30 3087748- 29
10178 Berlin Mail info@ibu-epd.com
Deutschland Web www.ibu-epd.com
Programmhalter
Institut Bauen und Umwelt e.V. Tel +49 (0)30 3087748- 0
Panoramastr.1 Fax +49 (0)30 3087748- 29
10178 Berlin Mail info@ibu-epd.com
Deutschland Web www.ibu-epd.com
Ersteller der Ökobilanz
Sphera Solutions GmbH Tel +49 711 341817-0
Hauptstraße 111- 113 Fax +49 711 341817-25
70771 Leinfelden-Echterdingen Mail info@sphera.com
Germany Web http://www.sphera.com
Inhaber der Deklaration
CARLISLE Construction Materials Tel +49 (0)40 788933 200
GmbH Fax +49 (0)40 788933 201
Schellerdamm 16 Mail info@ccm-europe.com
21079 Hamburg Web www.resitrix.com
Germany
