UMWELT-PRODUKTDEKLARATION
nach ISO 14025 und EN 15804+A2
Deklarationsinhaber DEUTSCHE ROCKWOOL GmbH & Co. KG
Herausgeber Institut Bauen und Umwelt e.V. (IBU)
Programmhalter Institut Bauen und Umwelt e.V. (IBU)
Deklarationsnummer EPD-DRW-20240316-IBC3-DE
Ausstellungsdatum 30/08/2024
Gültig bis 29/08/2029
ROCKWOOL Steinwolle-Dämmstoffe im hohen Rohdichtebereich
DEUTSCHE ROCKWOOL GmbH & Co. KG
www.ibu-epd.com | https://epd-online.com
1. Allgemeine Angaben
DEUTSCHE ROCKWOOL GmbH & Co. KG ROCKWOOL Steinwolle-Dämmstoffe im hohen
Rohdichtebereich
Programmhalter Inhaber der Deklaration
IBU – Institut Bauen und Umwelt e.V. DEUTSCHE ROCKWOOL GmbH & Co. KG
Hegelplatz 1 Rockwool Straße 37­41
10117 Berlin 45966 Gladbeck
Deutschland Deutschland
Deklarationsnummer Deklariertes Produkt/deklarierte Einheit
EPD­DRW­20240316­IBC3­DE Diese EPD beschreibt die Umweltwirkungen von 1 m³ unkaschiertem bzw.
unbeschichtetem Steinwolle­Dämmstoff der DEUTSCHE ROCKWOOL
GmbH & Co. KG im hohen Rohdichtebereich von > 120 kg/m³, mit einer
deklarierten Rohdichte von 159 kg/m³. Darüber hinaus werden in Anhang 1
die Umweltwirkungen von neun Kaschierungen auf Basis von 1 m²
dargestellt.
Diese Deklaration basiert auf den Produktkategorien-Regeln: Gültigkeitsbereich:
Mineralische Dämmstoffe, 01/08/2021 Die vorliegende Umweltproduktdeklaration bezieht sich auf eine deklarierte
(PCR geprüft und zugelassen durch den unabhängigen Einheit von 1 m³ unkaschierter bzw. unbeschichteter kunstharzgebundener
Sachverständigenrat (SVR)) Steinwolle von ROCKWOOL im hohen Rohdichtebereich (> 120 kg/m³).
Die Steinwolle wird in den Werken Gladbeck, Neuburg und Flechtingen
Ausstellungsdatum produziert, in denen die Produktionsdaten des Jahres 2022 erhoben und
nach massebasierter Produktionsmenge gewichtet wurden. Der
30/08/2024
Durchschnitt beinhaltet dabei die gesamte produzierte Steinwolle im
angegebenen Rohdichtebereich der drei Standorte. Infolge der
Durchschnittsbildung ergibt sich eine mittlere Rohdichte von 159 kg/m³ für
Gültig bis
Steinwolle­Dämmstoffe im hohen Rohdichtebereich.
29/08/2029
Die ökobilanziellen Kennzahlen der Kaschierungen sind Anhang 1 zu
entnehmen. Die Ökobilanz repräsentiert somit 100 % der von
ROCKWOOL produzierten Steinwolle­Dämmstoffe. Die dieser EPD
zugeordneten Produkte werden in Anhang 2 aufgeführt.
Der Inhaber der Deklaration haftet für die zugrundeliegenden Angaben und
Nachweise; eine Haftung des IBU in Bezug auf Herstellerinformationen,
Ökobilanzdaten und Nachweise ist ausgeschlossen.
Die EPD wurde nach den Vorgaben der EN 15804+A2 erstellt. Im
Folgenden wird die Norm vereinfacht als EN 15804 bezeichnet.
Dipl.­Ing. Hans Peters
Verifizierung
(Vorstandsvorsitzende/r des Instituts Bauen und Umwelt e.V.)
Die Europäische Norm EN 15804 dient als Kern­PCR
Unabhängige Verifizierung der Deklaration und Angaben gemäß ISO
14025:2011
intern X extern
Florian Pronold Angela Schindler,
(Geschäftsführer/in des Instituts Bauen und Umwelt e.V.) (Unabhängige/­r Verifizierer/­in)
1 Umwelt­Produktdeklaration ­ DEUTSCHE ROCKWOOL GmbH & Co. KG ­ ROCKWOOL Steinwolle­Dämmstoffe im hohen Rohdichtebereich
2. Produkt
2.1 Produktbeschreibung/Produktdefinition 2.3 Technische Daten
Steinwolle ist ein nicht brennbarer Dämmstoff, welcher
hauptsächlich aus amorphen Fasern besteht, die aus einer Bezeichnung Wert Einheit
silikatischen Schmelze gewonnen werden. Rohdichte > 120 kg/m3
Wärmeleitfähigkeit nach DIN EN 13162
Die in dieser Deklaration beschriebenen Steinwolle­ 0,032 ­ 0,05 W/(mK)
bzw. DIN EN 14303
Dämmstoffe werden in Form von Rollen, Platten, Matten,
Lamellenmatten, Rohrschalen und Formteilen im hohen Bemessungswert Wärmeleitfähigkeit
0,033 ­ 0,051 W/(mK)
Rohdichtebereich (> 120 kg/m³) hergestellt. Die nach DIN 4108­4
konfektionierten Produkte werden in Dicken zwischen 10 mm Für Daten der technischen Isolierung siehe Produkt­
und 400 mm geliefert. nach EN 14303 datenblätter
Wasserdampfdiffusionswiderstandszahl
Für bestimmte Anwendungsbereiche werden die Dämmstoffe nach EN 13162 für unkaschierte bzw. 1 ­
ein­ oder zweiseitig mit einer Funktionskaschierung oder einer unbeschichtete Produkte
Beschichtung versehen. Die Umweltwirkungen der
Für kaschierte bzw. beschichtete
Kaschierungen und Beschichtungen werden in Anhang 1 auf
Produkte sind die entsprechenden
Basis von 1 m² dargestellt.
Datenblätter zu beachten.
Wasserdampfdiffusionsäquivalente μ x Bauteildicke d
Für das Inverkehrbringen des Produkts in der EU/EFTA (mit m
Luftschichtdicke in [m]
Ausnahme der Schweiz) gilt die Verordnung (EU) Nr. 305/2011
(CPR). Die Produkte benötigen eine Leistungserklärung unter Schallabsorptionsgrade αS in
Berücksichtigung der DIN EN 13162 (Wärmedämmstoffe für Abhängigkeit von der Frequenz sind
Gebäude) bzw. DIN EN 14303 (Wärmedämmstoffe für die den Datenblättern für die
technische Gebäudeausrüstung und für betriebstechnische entsprechenden Produkte zu
Anlagen in der Industrie) und die CE­Kennzeichnung. Für die entnehmen.
Verwendung gelten die jeweiligen nationalen Bestimmungen. Formaldehydemissionen nach EN
<= 120 μg/m3
16516
2.2 Anwendung
Druckfestigkeit / Druckspannung nach
Steinwolle­Dämmstoffe werden sowohl in Gebäuden als auch DIN EN 13162 bzw. DIN EN 14303 5 bis 90 kPa
in Industrieanlagen zum Wärme­, Schall­ und Brandschutz
Brandverhalten unkaschierter bzw.
verwendet. Die Haupt­Anwendungsbereiche der in dieser EPD
unbeschichteter Steinwolle nach DIN A1
deklarierten Produkte sind:
EN 13501­1
Brandverhalten kaschierte bzw.
­ Alle Anwendungsbereiche nach DIN 4108-10 für die siehe
unbeschichtete Steinwolle nach DIN
Anwendungsgebiete Wand, Decke und Dach mit den dort Produktdatenblätter
EN 13501­1
festgelegten Anforderungen hinsichtlich des Wärme­ und
Schallschutzes und der mechanischen Eigenschaften keine Neigung zum
­ Technische Isolierung und Haustechnik (z. B. Dämmung von Glimmverhalten nach DIN EN 16733 kontinuierlichen
Lüftungs­, Heizungs­ und Warmwasserrohren, Schwelen
Fernwärmeleitungen, Kesseln und Apparaturen)
Die produktspezifischen technischen Daten können den
­ Brandschutzelemente und Industrieanwendungen (z. B.
jeweiligen Produktdatenblättern entnommen werden.
Klimakanäle, Feuerschutztüren, Fertighauselemente,
Schornsteinsysteme, Kabelabschottungen) Die Leistungswerte der Produkte entsprechen der jeweiligen
Leistungserklärung in Bezug auf deren wesentliche Merkmale
gemäß der zutreffenden harmonisierten Norm:
­ DIN EN 13162, Wärmedämmstoffe für Gebäude – Werkmäßig
hergestellte Produkte aus Mineralwolle (MW)
­ DIN EN 14303, Wärmedämmstoffe für die technische
Gebäudeausrüstung und für betriebstechnische Anlagen in der
Industrie – Werkmäßig hergestellte Produkte aus Mineralwolle
(MW) – Spezifikation
2.4 Lieferzustand
Die in dieser Deklaration beschriebenen Steinwolle­
Dämmstoffe werden in Form von Rollen, Platten, Matten,
Lamellenmatten, Rohrschalen und Formteilen im hohen
Rohdichtebereich (> 120 kg/m³) hergestellt. Die Produkte
werden in Dicken zwischen 10 mm und 400 mm geliefert,
beispielsweise als druckfeste Platten, trittfeste zweischichtige
Platten oder hochkomprimierbare Filze und Rollen.
2 Umwelt­Produktdeklaration ­ DEUTSCHE ROCKWOOL GmbH & Co. KG ­ ROCKWOOL Steinwolle­Dämmstoffe im hohen Rohdichtebereich
Das Produkt / Erzeugnis / mindestens ein Teilerzeugnis enthält
2.5 Grundstoffe/Hilfsstoffe Stoffe der ECHA-Kandidatenliste (Stand: 16.01.2020) oberhalb
Steinwolle besteht überwiegend aus natürlich vorkommenden 0,1 Massen­%: nein.
Gesteinen wie Diabas, Basalt, Dolomit (max. 50 Masse­%)
sowie Formsteinen (max. 100 Masse­%). Die Formsteine Das Produkt / Erzeugnis / mindestens ein Teilerzeugnis enthält
beinhalten Zement, Produktionsreste, recycelte Steinwolle­ weitere CMR­Stoffe der Kategorie 1A oder 1B, die nicht auf der
Abfälle (Baustellenverschnitt und Rückbau­Abfälle) sowie ECHA-Kandidatenliste stehen, oberhalb 0,1 Massen­% in
weitere (Sekundär­) Rohstoffe. mindestens einem Teilerzeugnis: nein.
Die Vernetzung der Fasern wird durch den Einsatz von bis zu Dem vorliegenden Bauprodukt wurden Biozidprodukte
5,5 % Bindemittel (harnstoffmodifiziertes Phenol­Formaldehyd­ zugesetzt oder es wurde mit Biozidprodukten behandelt (es
Harz) erreicht. Weiterhin werden geringe Mengen (< 0,5 %) handelt sich damit um eine behandelte Ware im Sinne der
Haftvermittler und Mineralöl als Hydrophobierungsmittel Biozidprodukte-Verordnung): nein.
eingesetzt.
2.6 Herstellung
Die Grund­ und Hilfsstoffe der Kaschierungen werden Zur Herstellung werden zunächst die erforderlichen Mengen an
nachstehend aufgeführt. Die dargestellten Flächengewichte Rohmaterial abgewogen, gemischt und einem
sind gemittelte Werte. Schmelzaggregat zugeführt. Das Ausgangsmaterial wird bei
Temperaturen von ca. 1.400 bis 1.500 °C geschmolzen.
Anschließend tritt ein Strahl der flüssigen Schmelze auf sich
schnell drehende Metallwalzen und wird durch die
Drehbewegung zu Fasern geschleudert.
Zur Gewährleistung der Formstabilität sowie zur
Staubminderung und Hydrophobierung werden die Fasern mit
einer wässrigen Lösung aus Bindemittel, Mineralöl und
Haftvermittler besprüht und anschließend auf unter Unterdruck
stehenden Transportbändern abgelegt. Optional können
anschließend Kaschierungen oder Beschichtungen aufgebracht
werden. (Die entsprechenden Umweltwirkungen hierzu werden
in Anhang 1 angegeben.)
In einem kontinuierlich laufenden Härteofen erfolgt das
Aushärten des Bindemittels oberhalb von 200 °C. Struktur und
Bei der Produktion werden Co­Produkte aus anderen Industrien Dichte des Produkts können hierbei an die genauen
sowie Sekundärstoffe eingesetzt. Der durchschnittliche Anteil Einsatzanforderungen angepasst werden.
stofflich verwerteter Materialien beträgt 20,52 % und teilt sich
auf in: Die Steinwolle wird entsprechend der gewünschten Größe und
­ 'Pre­Consumer Recycled Content' (eingesetzte Form zurechtgeschnitten. Die fertigen Produkte werden
Sekundärmaterialien ohne werksinterne Abfälle): 6,17 % verpackt und für den Versand vorbereitet. Beim
­ 'Post­Consumer Recycled Content' (u.a. aus Produktionsprozess anfallende Steinwolle­Reste werden
Baustellenverschnitt und Rückbau­ Abfällen): 0,01 % wieder in den Produktionsprozess zurückgeführt.
­ 'Co­Produkte' (u.a. aufbereitete Schlacken): 14,34 %
3 Umwelt­Produktdeklaration ­ DEUTSCHE ROCKWOOL GmbH & Co. KG ­ ROCKWOOL Steinwolle­Dämmstoffe im hohen Rohdichtebereich
Gütesicherung: unterhalb der für Deutschland geltenden Anforderungen liegen.
­ Alle Produkte nach RAL-GZ 388 Lärmintensive Anlagenteile, wie die Zerfaserung, sind durch
­ Eigen­ und Fremdüberwachung nach europäischen bauliche Maßnahmen entsprechend gekapselt.
Vorschriften
­ KEYMARK gem. Insulation KEYMARK Scheme Rules 2.1; für 2.8 Produktverarbeitung/Installation
Produkte der technischen Isolierung nach VDI 2055 Die Empfehlungen zur Produktverarbeitung sind produkt­ und
entsprechend Insulation KEYMARK Scheme Rules 2.1 und AGI systemabhängig und in den Prospekten, Technischen
Q 132 Datenblättern und dem Safe Use Instruction Sheet (SUIS)
­ EUCEB beschrieben und stehen unter www.rockwool.de zur
­ Qualitätsmanagementsystem gemäß DIN EN ISO 9001 Verfügung.
­ freiwilliges Z­Programm für WDVS­Dämmstoffe aus
Mineralwolle des FIW München nach DIN EN ISO/IEC 17067 Es sind die Arbeitsschutzmaßnahmen nach Abschnitt 3 der
Handlungsanleitung 'Tätigkeiten mit Mineralwolle­Dämmstoffen
2.7 Umwelt und Gesundheit während der Herstellung (Glaswolle, Steinwolle)' (DGUV Information 213-031) zu
Seit dem 01.06.2000 gilt in Deutschland ein Verbot des beachten:
Herstellens, Inverkehrbringens und Verwendens von
Mineralwolle­Dämmstoffen, die nicht die Freizeichnungs­ ­ Vorkonfektionierte Mineralwolle­Dämmstoffe bevorzugen.
kriterien gemäß Anhang II zu § 16 Absatz 2 der GefStoffV Diese können entweder vom Hersteller geliefert oder zentral
sowie der Anlage 1 zu § 3 der ChemVerbotsV erfüllen. auf der Baustelle zugeschnitten werden.
Gleichzeitig sind die Freizeichnungskriterien nach Anmerkung ­ Verpackte Dämmstoffe erst am Arbeitsplatz auspacken.
Q der CLP Verordnung (EG) Nr. 1272/2008 einzuhalten. Für die ­ Material nicht werfen.
Herstellung gelten die Regelungen der TA Luft. ­ Keine schnelllaufenden, motorgetriebenen Sägen ohne
Absaugung verwenden.
Während des gesamten Herstellungsprozesses sind keine über ­ Auf fester Unterlage mit Messer oder Schere schneiden, nicht
die rechtlich festgelegten Arbeitsschutzmaßnahmen für reißen.
Gewerbebetriebe hinausgehenden Maßnahmen zum ­ Für gute Durchlüftung am Arbeitsplatz sorgen. Das Aufwirbeln
Gesundheitsschutz erforderlich. von Staub vermeiden.
­ Anfallende Stäube und Staubablagerung nicht mit Druckluft
ROCKWOOL verfügt über ein nach DIN EN ISO 14001 abblasen oder trocken kehren, sondern mit
zertifiziertes Umweltmanagementsystem und legt hohen Wert Industriestaubsauger (Kategorie M) aufnehmen bzw. feucht
auf die Umweltfreundlichkeit der Produktionsanlagen: reinigen.
­ Die produktionsbedingt entstehende Abluft wird mechanisch ­ Arbeitsplatz sauber halten und regelmäßig reinigen.
gefiltert und überwiegend thermisch nachverbrannt. Über Verschnitte und Abfälle sofort in geeigneten Behältnissen, z. B.
Wärmetauscher wird der hierbei freigesetzte Wärmeinhalt zur Tonnen oder Plastiksäcken, sammeln. Behältnisse bei
Vorwärmung des Ofenwindes verwendet. Die abgeschiedenen Nichtgebrauch geschlossen halten.
Stäube werden als Rohstoff erneut genutzt. ­ Locker sitzende, geschlossene Arbeitskleidung und
­ Produktionsbedingte Abwässer werden überwiegend intern Schutzhandschuhe, z. B. aus Leder oder nitrilbeschichtete
aufbereitet und der Produktion wieder zugeführt. Baumwollhandschuhe tragen.
­ Schallschutzmessungen haben ergeben, dass alle innerhalb ­ Nach Beendigung der Arbeit Baustaub mit Wasser abspülen.
und außerhalb der Produktionsanlagen ermittelten Werte ­ Bei Tätigkeiten mit Staubentwicklung im Freien ist auf eine
4 Umwelt­Produktdeklaration ­ DEUTSCHE ROCKWOOL GmbH & Co. KG ­ ROCKWOOL Steinwolle­Dämmstoffe im hohen Rohdichtebereich
staubarme Arbeitsweise zu achten, z.B. durch Verwendung Gebäudes. Die Dämmleistung bleibt über die Nutzungsdauer
abgedeckter Entsorgungscontainer mit Absaugung (z. B. uneingeschränkt erhalten. Durch außergewöhnliche
Luftreiniger) an der Emissionsquelle. Einwirkungen und Schäden an der Konstruktion kann die
Funktion der Dämmleistung beeinträchtigt werden (siehe 2.13).
2.9 Verpackung
Als Verpackungsmaterialien dienen PE­Folien (Abfallschlüssel 2.13 Außergewöhnliche Einwirkungen
15 01 02 gem. AVV), Kartonagen (Abfallschlüssel 15 01 01) Brand
sowie Einweg­ und Mehrweg­Holzpaletten (Abfallschlüssel 15 Die in dieser EPD deklarierten Steinwolle­Dämmstoffe sind
01 03). nicht brennbar und weisen kein Gefährdungspotenzial
Mit Ausnahme der Mehrweg­Holzpaletten werden alle bezüglich Rauchentwicklung, brennendem Abtropfen oder
Verpackungsmaterialien über die Interzero Circular Solutions Toxizität von Brandgasen auf.
Germany GmbH verwertet. Die Mehrweg­Holzpaletten werden
wiederverwendet. Unkaschierte bzw. unbeschichtete Steinwolle­Dämmstoffe sind
der Baustoffklasse A1 zugeordnet. Bei kaschierten bzw.
2.10 Nutzungszustand beschichteten Produkten sind die Angaben zur Baustoffklasse
Bei bestimmungsgemäßer Verwendung sind während der den jeweiligen Technischen Datenblättern zu entnehmen.
Nutzungsphase keine stofflichen Veränderungen der
Zusammensetzung zu erwarten. Angaben zu den möglichen
Brandschutz
Auswirkungen außergewöhnlicher Einwirkungen sind in 2.13
beschrieben. Bezeichnung Wert
Baustoffklasse nach EN 13501­1 A1 | A2
2.11 Umwelt und Gesundheit während der Nutzung
Rauchgasentwicklung ­ | s1
Gefährdungen für Wasser, Luft und Boden sind bei
Brennendes Abtropfen ­ | d0
bestimmungsgemäßer Anwendung der beschriebenen
Produkte nach heutigem Erkenntnisstand nicht zu erwarten.
Wasser
Die Konzentration von Faserstäuben in Innenräumen in der Feuchteeinwirkung verschlechtert die Dämmeigenschaften.
Nutzungsphase ist nach UBA-Text 30/94 'Untersuchungen zur ROCKWOOL Steinwolle ist diffusionsoffen und trocknet bei
Innenraumbelastung durch faserförmige Feinstäube aus geringen Feuchtigkeitseinwirkungen eigenständig aus.
eingebauten Mineralwolle­Erzeugnissen':
Nach länger anhaltender Wassereinwirkung, (z. B. bei
­ in der Regel nicht erhöht, wenn ordnungsgemäß Hochwasser oder infolge eines Wasserrohrbruchs) ist der
durchgeführte Wärmedämmungen vorliegen; dies setzt voraus, Dämmstoff auszutauschen.
dass der Dämmstoff vom Innenraum eindeutig getrennt ist (
z. B. Dämmstoff an der Außenwand oder Dämmstoff hinter Es sind keine durch Steinwolle ausgelösten
einer dichten Dampfsperre und einer Verkleidung aus Umweltbeeinträchtigungen oder schädlichen Wirkungen auf die
Gipskarton, Holzpaneelen o. Ä.); Wasserqualität bekannt.
­ in der Regel nur mäßig erhöht, wenn die Mineralwolle­
Erzeugnisse so eingebaut sind, dass sie im direkten Mechanische Zerstörung
Luftaustausch mit dem Innenraum stehen; dieser Fall liegt nicht relevant
vornehmlich in Räumen mit abgehängten (Akustik­) Decken
2.14 Nachnutzungsphase
ohne einen funktionsfähigen Rieselschutz vor;
­ im Einzelfall deutlich erhöht (bis zu einigen tausend Fasern je Steinwolle­Dämmstoffe können wiederverwendet werden.
m³ Raumluft), z. B. bei bautechnischen Mängeln oder bei Weiterhin können sie im Falle sortenreinen Vorliegens dem
Konstruktionen, die nicht dem Stand der Technik entsprechen, Herstellungsprozess wieder zugeführt werden. Aufgemahlene
oder vorübergehend bei baulichen Eingriffen an Bauteilen, die Steinwolle kann zudem als Zusatzmittel für die Herstellung von
Mineralwolle­Erzeugnisse enthalten. Ziegeln, Faserzementplatten und Dachsteinen verwertet
werden.
Tests haben ergeben, dass Mineralwolle­Produkte eine Zur Rücknahme der Steinwolle­Dämmstoffe bietet
vernachlässigbare Formaldehydquelle in Gebäuden darstellen ROCKWOOL das Rockcycle® System an.
und daher kein Gesundheitsrisiko für Bewohner oder
2.15 Entsorgung
Installateure besteht.
Baustellenverschnitt und Rückbau­Abfälle aus Steinwolle­
2.12 Referenz-Nutzungsdauer Dämmstoffen werden gemäß AVV unter dem Abfallschlüssel
Es wurde keine Referenz­Nutzungsdauer (RSL) nach ISO 17 06 04 erfasst.
15686 ermittelt. Zur Rücknahme der Steinwolle­Dämmstoffe bietet
ROCKWOOL das Rockcycle® System an.
Angaben zur durchschnittlichen Nutzungsdauer gem. BBSR
2.16 Weitere Informationen
2017 können Kapitel 4 entnommen werden.
Weitere Informationen zu den Steinwolle­Dämmstoffen von
ROCKWOOL können im Internet auf der Seite
Die Nutzungsdauer der Steinwolle ist bei fachgerechter
www.rockwool.de bezogen werden.
Verwendung nicht limitiert und ausschließlich begrenzt durch
die Nutzungsdauer der Bauteile bzw. des vollständigen
3. LCA: Rechenregeln
Dämmstoff mit einer deklarierten Rohdichte von 159 kg/m³
3.1 Deklarierte Einheit (Rohdichtebereich > 120 kg/m³).
Die vorliegende Umwelt­Produktdeklaration bezieht sich auf
eine deklarierte Einheit von 1 m³ unkaschiertem Steinwolle­
5 Umwelt­Produktdeklaration ­ DEUTSCHE ROCKWOOL GmbH & Co. KG ­ ROCKWOOL Steinwolle­Dämmstoffe im hohen Rohdichtebereich
Deklarierte Einheit
Modul C1 | Rückbau / Abriss
Bezeichnung Wert Einheit
Für die Steinwolle­Produkte wurde ein manueller Ausbau
Deklarierte Einheit 1 m3 angenommen. Die damit verbundenen Aufwände sind
Rohdichte 159 kg/m3 vernachlässigbar, wodurch keine Umweltwirkungen aus dem
Rückbau der Produkte deklariert werden.
Andere deklarierte Einheiten sind zulässig, wenn die
Umrechnung transparent dargestellt wird.
Modul C2 | Transport zur Abfallbehandlung
Modul C2 beinhaltet den Transport zur Abfallbehandlung. Dazu
Die deklarierte Einheit bezieht sich dabei auf das in Matten,
wird der Transport via LKW über 50 km Transportdistanz
Platten oder Rollen ausgelieferte verkaufsfähige, verpackte
angesetzt. Dies entspricht den Empfehlungen gemäß EURIMA
Endprodukt.
(2019).
Die zur Durchschnittsbildung herangezogene Datensammlung
Modul C3 | Abfallbehandlung
bezieht sich auf die produzierte Masse. Mit Ausnahme der
Das angesetzte Szenario deklariert die Deponierung der
Verpackung ist dieser Ansatz als repräsentativ einzustufen, da
Steinwolle, wodurch keine Umweltauswirkungen aus der
die Produkte im Werk jeweils analoge Herstellungsschritte
Abfallbehandlung der Produkte in C3 zu deklarieren sind.
durchlaufen. Somit ist die Umrechnung der deklarierten Einheit
in ein spezifisches Produkt über einen massenbezogenen
Modul C4 | Beseitigung
Skalierungsfaktor möglich.
Das Modul C4 beinhaltet die durch die Deponierung der
Dämmstoffe entstehenden Umweltwirkungen. Der biogene
Kaschierungen, welche nicht linear mit dem Produktgewicht,
Kohlenstoff im Produkt wird als Emissionen von biogenem CO
sondern flächenbasiert skalierbar sind werden nicht in den 2
aus der Technosphäre in die natürliche Umwelt behandelt.
Durchschnitt miteingerechnet, sondern in separaten Anhängen
deklariert.
Modul D | Nutzen und Lasten außerhalb der
3.2 Systemgrenze Systemgrenzen
Die Ökobilanz der Steinwolle­Dämmstoffe beinhaltet eine In Modul D werden die Substitutionspotenziale aus der
cradle­to­gate (Wiege bis zum Werkstor) ­ Betrachtung mit den energetischen Verwertung der Verpackung deklariert.
Modulen A4, A5, C1­C4 und Modul D (A1–A3, +A4, +A5 +C,
3.3 Abschätzungen und Annahmen
+D). Die folgenden Lebenszyklusphasen werden in der Analyse
Bei Fehlen eines repräsentativen Hintergrunddatensatzes zur
berücksichtigt:
Abbildung der Umweltwirkung gewisser Rohstoffe werden
Annahmen und Abschätzungen verwendet. Alle Annahmen sind
Modul A1–A3 | Produktionsstadium
durch eine detaillierte Dokumentation belegt und entsprechen
Das Produktionsstadium beinhaltet die Aufwendungen der
einer, hinsichtlich der verfügbaren Datenbasis, bestmöglichen
Rohstoffversorgung (Gesteinseinsatz wie Basalt, Dolomit, etc.,
Abbildung der Realität.
Sand, Sekundärrohstoffe, Bindemittel, etc.) der eingesetzten
Energieträger (Erdgas, Koks, etc.) sowie der damit
3.4 Abschneideregeln
verbundenen Transporte bezogen auf die Produktionsstandorte
Es sind alle Inputs und Outputs, für die Daten vorliegen und
von ROCKWOOL. Die Systemgrenze für in der Produktion
von denen ein wesentlicher Beitrag zu erwarten ist, im
verwendete Sekundärrohstoffe wird nach Erreichen des Endes
Ökobilanzmodell enthalten. Datenlücken werden bei
der Abfalleigenschaft gesetzt. Hier gilt die nach EN 15804
verfügbarer Datenbasis mit konservativen Annahmen von
definierte Systemgrenze für Sekundärrohstoffe.
Durchschnittsdaten bzw. generischen Daten gefüllt und sind
Innerhalb der Werksgrenzen werden die Prozessschritte
entsprechend dokumentiert. Es wurden lediglich Daten mit
Verflüssigung, Zerfaserung, Zuführung des Bindemittels,
einem Beitrag von weniger als 1 % abgeschnitten. Das
Verdichten, Härten, Zuschnitt und Verpackung der Steinwolle
Vernachlässigen dieser Daten ist durch die Geringfügigkeit der
betrachtet. Der Herstellprozess wird dazu basierend auf den
zu erwartenden Wirkung zu rechtfertigen. Somit wurden keine
Primärdaten aller betrachteten Standorte abgebildet. Auch die
Prozesse, Materialien oder Emissionen vernachlässigt, von
Verpackung der Produkte ist in Modul A1­A3 berücksichtigt.
welchen ein erheblicher Beitrag zur Umweltwirkung der
Die Produktion der Kaschierung für kaschierte Produkte wird in
betrachteten Produkte zu erwarten ist. Es ist davon
einem separaten Anhang zur EPD deklariert.
auszugehen, dass die Daten vollständig erfasst wurden und die
Gesamtsumme der vernachlässigten Input­­Flüsse nicht mehr
Modul A4 | Transport zur Baustelle
als 5 % des Energie­ und Masseeinsatzes beträgt.
Der Transport von den betrachteten Werken zum Kunden wird
Aufwendungen für Maschinen und Infrastruktur wurden nicht
basierend auf einem repräsentativen Szenario als gewichteter
berücksichtigt.
Durchschnitt abgebildet (350 km LKW­Transport).
3.5 Hintergrunddaten
Modul A5 | Einbau ins Gebäude
Für die Abbildung des Hintergrundsystems im Ökobilanzmodell
Für den Einbau ins Gebäude wird ein Szenario von 2 %
werden Sekundärdaten herangezogen. Diese entstammen
Verschnitt gemäß EURIMA (2019) deklariert. Die Verluste beim
einerseits der MLC-Datenbank und andererseits anerkannten
Einbau in das Gebäude sind stark von der Gebäudegeometrie
Literaturquellen.
und dem spezifischen Anwendungsfall abhängig. Somit kann
der Verschnittanteil im Gebäudekontext stark variieren und ist 3.6 Datenqualität
auf Gebäudeebene gemäß der tatsächlichen Gegebenheiten Die Sammlung der Vordergrunddaten erfolgte über spezifisch
entsprechend anzupassen. an die Branche angepasste Tabellenblätter (Excel). Rückfragen
Neben den Verlusten beim Einbau in das Gebäude beinhaltet wurden in einem iterativen Prozess schriftlich via E­Mail,
Modul A5 die Umweltlasten aus der Verwertung der telefonisch bzw. Web­Meeting geklärt. Durch die Diskussion
Verpackung der Produkte. auftretender Massendiskrepanzen, Unsicherheiten in der
6 Umwelt­Produktdeklaration ­ DEUTSCHE ROCKWOOL GmbH & Co. KG ­ ROCKWOOL Steinwolle­Dämmstoffe im hohen Rohdichtebereich
Datensammlung und Abstimmung der angewandten
Berechnungswege zur möglichst realitätsnahen Abbildung der In der Steinwolle­Produktion werden Koppelprodukte aus
Stoff­ und Energieflüsse zwischen der DEUTSCHE anderen Produktionsprozessen, Sekundärmaterialien sowie
ROCKWOOL GmbH & Co. KG. und Daxner & Merl, ist von interne und externe Abfälle eingesetzt. Die Bilanzierung dieser
einer hohen Qualität der erhobenen Vordergrunddaten Einsatzstoffe erfolgt gemäß den Vorgaben der EN 15804 –
auszugehen. Es wurde ein konsistentes und einheitliches Annex A.
Berechnungsverfahren gemäß ISO 14044 gewählt. Eingesetzte Co­Produkte aus anderen Produktionsprozessen
(bspw. Schlacke) wurden gemäß den Empfehlungen von
Bei der Auswahl der Hintergrunddaten wurde auf die EURIMA (2019) zugeordnet.
technologische, geographische und zeitbezogene
Repräsentativität der Datengrundlage geachtet. Bei Fehlen Sekundärmaterial geht lastenfrei in die Berechnung ein.
spezifischer Daten wurde auf generische Datensätze bzw. Aufwände aus dem Transport zum Werk wurden spezifisch
einen repräsentativen Durchschnitt zurückgegriffen. Die berücksichtigt.
eingesetzten MLC­Hintergrunddatensätze sind nicht älter als Externe Abfälle erreichen das Ende der Abfalleigenschaft vor
zehn Jahre. dem Werkstor nicht. Umweltlasten daraus werden im Sinne
eines konsequenten Verursacherprinzips dem vorgelagerten
3.7 Betrachtungszeitraum Produktsystem zugeordnet.
Im Rahmen der Sammlung der Vordergrunddaten wurde die
Sachbilanz der jeweiligen Standorte für das Produktionsjahr In den betrachteten Werken fallen geringe Mengen an
2022 erhoben. Die Daten beruhen auf den eingesetzten und Koppelprodukten (bspw. Roheisen) an. Aufgrund des geringen
produzierten Jahresmengen. Beitrags zum Betriebseinkommen wird hier keine Allokation zur
Zuordnung der Umweltwirkungen auf die Haupt­ und
3.8 Geographische Repräsentativität
Nebenprodukte angesetzt.
Land oder Region, in dem/r das deklarierte Produktsystem
hergestellt und ggf. genutzt sowie am Lebensende behandelt 3.10 Vergleichbarkeit
wird: Deutschland Grundsätzlich ist eine Gegenüberstellung oder die Bewertung
von EPD­Daten nur möglich, wenn alle zu vergleichenden
Datensätze nach EN 15804 erstellt wurden und der
3.9 Allokation
Gebäudekontext bzw. die produktspezifischen
Die Abbildung vorgelagerter Prozesse in der Lieferkette erfolgt
Leistungsmerkmale berücksichtigt werden.
zu einem Großteil durch die Nutzung von
Zur Berechnung der Ökobilanz wurde die MLC 2023.2
MLC­Hintergrunddatensätzen.
Hintergrunddatenbank in der LCA FE­Software­Version 10
verwendet.
4. LCA: Szenarien und weitere technische Informationen
Charakteristische Produkteigenschaften biogener
Kohlenstoff
Einbau ins Gebäude (A5)
Der Gehalt an biogenem Kohlenstoff quantifiziert die Menge an
biogenem Kohlenstoff im deklarierten Bauprodukt. Bezeichnung WertEinheit
Materialverlust 2 %
Informationen zur Beschreibung des biogenen
Kohlenstoffgehalts am Werkstor Transportdistanz zur Deponie 50 km
Output­Stoffe als Folge der Abfallbehandlung auf
Bezeichnung WertEinheit 3,18 kg
der Baustelle ­ Materialverlust
Biogener Kohlenstoffgehalt (im Produkt) 0,77 kg/m³
Output­Stoffe als Folge der Abfallbehandlung auf
Gespeichertes Kohlendioxid (im Produkt) 2,81 kg/m³ 0,53 kg
der Baustelle ­ PE­Folie
Biogener Kohlenstoffgehalt (in der Verpackung) 0,82 kg/m³
Output­Stoffe als Folge der Abfallbehandlung auf
Gespeichertes Kohlendioxid (in der Verpackung) 3,0 kg/m³ 1,66 kg
der Baustelle ­ Holzpaletten
Notiz: 1 kg biogener Kohlenstoff ist äquivalent zu 44/12 kg Output­Stoffe als Folge der Abfallbehandlung auf
0,19 kg
CO . der Baustelle ­ Papier / Pappe
2
Die Nutzungsphase der Steinwolle­Dämmstoffe ist abhängig
von der jeweiligen Verwendung und wurde nicht deklariert.
Während der Nutzung sind keine Aufwendungen für Inspektion,
Wartung, Instandhaltung, Reparatur oder Ersatz erforderlich.
Transport zu Baustelle (A4) Nachstehende Tabelle gibt die Nutzungsdauern gemäß BBSR
2017 an.
Bezeichnung Wert Einheit
Transportdistanz 350 km
Transportmittel LKW
Auslastung (einschließlich Leerfahrten) 61 %
7 Umwelt­Produktdeklaration ­ DEUTSCHE ROCKWOOL GmbH & Co. KG ­ ROCKWOOL Steinwolle­Dämmstoffe im hohen Rohdichtebereich
Ende des Lebenswegs (C1-C4)
Bezeichnung Wert Einheit
Getrennt gesammelt Abfalltyp Steinwolle 159 kg
Nutzungsdauern gemäß BBSR 2017
Zur Deponierung 159 kg
Bezeichnung WertEinheit
Code 335.611: Dämmschicht als Kerndämmung ≥ 50 a
Code 335.641: Wärmedämmverbundsystem 40 a
Code 345.316: Spezial­Bekleidungen:
≥ 50 a
Wärmeschutz (Innendämmung)
Code 352.121: Trittschalldämmung ≥ 50 a
Code 352.122: Fußbodendämmung, einschl.
≥ 50 a
Dämmung der obersten Geschossdecke
Code 353.421: Dämmung der Kellerdecke ≥ 50 a
Code 363.531: Dämmschicht als Auf­ und
≥ 50 a
Zwischensparrendämmung
Code 364.211: Zwischen­, Auf­ und
≥ 50 a
Untersparrendämmung
8 Umwelt­Produktdeklaration ­ DEUTSCHE ROCKWOOL GmbH & Co. KG ­ ROCKWOOL Steinwolle­Dämmstoffe im hohen Rohdichtebereich
5. LCA: Ergebnisse
Die folgende Tabelle enthält die Ökobilanzergebnisse für eine deklarierte Einheit von 1 m³ unkaschiertem bzw. unbeschichtetem
Steinwolle­Dämmstoff mit einer deklarierten Rohdichte von 159 kg/m³ (Rohdichtebereich > 120 kg/m³) basierend auf der
Veröffentlichung 3.1 des JRC der europäischen Komission.
ANGABE DER SYSTEMGRENZEN (X = IN ÖKOBILANZ ENTHALTEN; MND = MODUL ODER INDIKATOR NICHT DEKLARIERT;
MNR = MODUL NICHT RELEVANT)
Gutschriften
Stadium der
und Lasten
Produktionsstadium Errichtung Nutzungsstadium Entsorgungsstadium
außerhalb der
des Bauwerks
Systemgrenze
g n u g ro s re v ffo ts h o R tro p s n a rT g n u lle ts re H m o v tro p s n a rT m u z re lle ts re Htro s g n u d n e w re V e g a tn o M g n u d n e w n A /g n u z tu N g n u tla h d n a ts n I ru ta ra p e R z ta s rE g n u re u e n rE rü f z ta s n ie e ig re n E n e b ie rte B s a ds e d u ä b e G s e d rü f z ta s n ie re s s a W n e b ie rte B s a ds e d u ä b e G s e d s s irb A /u a b k c ü R tro p s n a rT g n u ld n a h e b lla fb A g n u g itie s e B ,­s g n u d n e w re v re d e iW ­s g n u n n iw e g k c ü R re d ola iz n e to p g n ilc y c e R
A1 A2 A3 A4 A5 B1 B2 B3 B4 B5 B6 B7 C1 C2 C3 C4 D
X X X X X MND MND MNR MNR MNR MND MND X X X X X
ERGEBNISSE DER ÖKOBILANZ – UMWELTAUSWIRKUNGEN nach EN 15804+A2: 1 m³ Steinwolle-Dämmstoff (159 kg/m³)
Indikator Einheit A1-A3 A4 A5 C1 C2 C3 C4 D
GWP­total kg CO 2­Äq. 1,86E+02 4,01E+00 8,31E+00 0 5,73E­01 0 5,08E+00 ­1,46E+00
GWP­fossil kg CO 2­Äq. 1,89E+02 3,96E+00 5,64E+00 0 5,66E­01 0 2,36E+00 ­1,46E+00
GWP­biogenic kg CO 2­Äq. ­2,63E+00 9,07E­03 2,66E+00 0 1,3E­03 0 2,72E+00 ­6,68E­03
GWP­luluc kg CO 2­Äq. 6E­02 3,71E­02 2,23E­03 0 5,3E­03 0 7,43E­03 ­9,52E­05
ODP kg CFC11­Äq. 1,72E­10 5,22E­13 3,9E­12 0 7,45E­14 0 6,08E­12 ­1,15E­11
AP mol H+­Äq. 1,3E+00 8,05E­03 2,71E­02 0 1,15E­03 0 1,7E­02 ­1,83E­03
EP­freshwater kg P­Äq. 8,67E­04 1,47E­05 1,79E­05 0 2,09E­06 0 4,81E­06 ­2,37E­06
EP­marine kg N­Äq. 1,4E­01 3,32E­03 3,1E­03 0 4,75E­04 0 4,38E­03 ­5,33E­04
EP­terrestrial mol N­Äq. 3,72E+00 3,78E­02 7,86E­02 0 5,41E­03 0 4,82E­02 ­5,71E­03
kg NMVOC­
POCP 4,26E­01 7,2E­03 9,37E­03 0 1,03E­03 0 1,32E­02 ­1,49E­03
Äq.
ADPE kg Sb­Äq. 3,18E­05 2,66E­07 6,47E­07 0 3,8E­08 0 1,1E­07 ­1,05E­07
ADPF MJ 2,11E+03 5,46E+01 4,5E+01 0 7,8E+00 0 3,18E+01 ­2,69E+01
m3 Welt­Äq.
WDP 2,15E+00 4,84E­02 4,68E­01 0 6,92E­03 0 2,62E­01 ­1,39E­01
entzogen
GWP = Globales Erwärmungspotenzial; ODP = Abbaupotenzial der stratosphärischen Ozonschicht; AP = Versauerungspotenzial von Boden und
Wasser; EP = Eutrophierungspotenzial; POCP = Bildungspotenzial für troposphärisches Ozon; ADPE = Potenzial für die Verknappung von abiotischen
Ressourcen – nicht fossile Ressourcen (ADP – Stoffe); ADPF = Potenzial für die Verknappung abiotischer Ressourcen – fossile Brennstoffe (ADP –
fossile Energieträger); WDP = Wasser­Entzugspotenzial (Benutzer)
ERGEBNISSE DER ÖKOBILANZ – INDIKATOREN ZUR BESCHREIBUNG DES RESSOURCENEINSATZES nach EN 15804+A2: 1
m³ Steinwolle-Dämmstoff (159 kg/m³)
Indikator Einheit A1-A3 A4 A5 C1 C2 C3 C4 D
PERE MJ 7,69E+01 3,97E+00 3,19E+01 0 5,18E+00 0 5,18E+00 ­7,86E+00
PERM MJ 6,58E+01 0 ­2,87E+01 0 0 0 0 0
PERT MJ 1,43E+02 3,97E+00 3,25E+00 0 5,68E­01 0 5,18E+00 ­7,86E+00
PENRE MJ 1,95E+03 5,48E+01 6,51E+01 0 7,83E+00 0 3,18E+01 ­2,69E+01
PENRM MJ 1,66E+02 0 ­2,01E+01 0 0 0 0 0
PENRT MJ 2,12E+03 5,48E+01 4,5E+01 0 7,83E+00 0 3,18E+01 ­2,69E+01
SM kg 1,4E+01 0 2,8E­01 0 0 0 0 0
RSF MJ 0 0 0 0 0 0 0 0
NRSF MJ 0 0 0 0 0 0 0 0
FW m3 4,39E­01 4,35E­03 1,89E­02 0 6,22E­04 0 8,04E­03 ­6,37E­03
PERE = Erneuerbare Primärenergie als Energieträger; PERM = Erneuerbare Primärenergie zur stofflichen Nutzung; PERT = Total erneuerbare
Primärenergie; PENRE = Nicht­erneuerbare Primärenergie als Energieträger; PENRM = Nicht­erneuerbare Primärenergie zur stofflichen Nutzung;
PENRT = Total nicht erneuerbare Primärenergie; SM = Einsatz von Sekundärstoffen; RSF = Erneuerbare Sekundärbrennstoffe; NRSF = Nicht­
erneuerbare Sekundärbrennstoffe; FW = Nettoeinsatz von Süßwasserressourcen
ERGEBNISSE DER ÖKOBILANZ –ABFALLKATEGORIEN UND OUTPUTFLÜSSE nach EN 15804+A2:
1 m³ Steinwolle-Dämmstoff (159 kg/m³)
Indikator Einheit A1-A3 A4 A5 C1 C2 C3 C4 D
HWD kg 2,58E­07 1,7E­10 5,2E­09 0 2,42E­11 0 6,93E­10 ­1,42E­09
NHWD kg 1,32E+01 8,36E­03 3,5E+00 0 1,19E­03 0 1,59E+02 ­1,33E­02
RWD kg 6E­02 1,03E­04 1,26E­03 0 1,47E­05 0 3,62E­04 ­2,09E­03
9 Umwelt­Produktdeklaration ­ DEUTSCHE ROCKWOOL GmbH & Co. KG ­ ROCKWOOL Steinwolle­Dämmstoffe im hohen Rohdichtebereich
CRU kg 0 0 0 0 0 0 0 0
MFR kg 0 0 1,97E­01 0 0 0 0 0
MER kg 0 0 0 0 0 0 0 0
EEE MJ 0 0 6,94E+00 0 0 0 0 0
EET MJ 0 0 1,24E+01 0 0 0 0 0
HWD = Gefährlicher Abfall zur Deponie; NHWD = Entsorgter nicht gefährlicher Abfall; RWD = Entsorgter radioaktiver Abfall; CRU = Komponenten für
die Wiederverwendung; MFR = Stoffe zum Recycling; MER = Stoffe für die Energierückgewinnung; EEE = Exportierte Energie – elektrisch; EET =
Exportierte Energie – thermisch
ERGEBNISSE DER ÖKOBILANZ – zusätzliche Wirkungskategorien nach EN 15804+A2-optional:
1 m³ Steinwolle-Dämmstoff (159 kg/m³)
Indikator Einheit A1-A3 A4 A5 C1 C2 C3 C4 D
PM Krankheitsfälle ND ND ND ND ND ND ND ND
IR kBq U235­Äq. ND ND ND ND ND ND ND ND
ETP­fw CTUe ND ND ND ND ND ND ND ND
HTP­c CTUh ND ND ND ND ND ND ND ND
HTP­nc CTUh ND ND ND ND ND ND ND ND
SQP SQP ND ND ND ND ND ND ND ND
PM = Potenzielles Auftreten von Krankheiten aufgrund von Feinstaubemissionen; IR = Potenzielle Wirkung durch Exposition des Menschen mit U235;
ETP­fw = Potenzielle Toxizitätsvergleichseinheit für Ökosysteme; HTP­c = Potenzielle Toxizitätsvergleichseinheit für den Menschen (kanzerogene
Wirkung); HTP­nc = Potenzielle Toxizitätsvergleichseinheit für den Menschen (nicht kanzerogene Wirkung); SQP = Potenzieller Bodenqualitätsindex
Die zusätzlichen und optionalen Wirkungskategorien nach EN 15804 werden nicht deklariert, da die Unsicherheit dieser Indikatoren als
hoch einzustufen ist.
Einschränkungshinweis – gilt für die Indikatoren "Potenzial für die Verknappung abiotischer Ressourcen ­ nicht fossile Ressourcen",
"Potenzial für die Verknappung abiotischer Ressourcen ­ fossile Brennstoffe", "Wasser­Entzugspotenzial (Benutzer)", "Potentielle
Toxizitätsvergleichseinheit für Ökosysteme", "Potentielle Toxizitätsvergleichseinheit für den Menschen ­ kanzerogene Wirkung",
"Potentielle Toxizitätsvergleichseinheit für den Menschen ­ nicht kanzerogene Wirkung", "Potentieller Bodenqualitätsindex":
Die Ergebnisse dieses Umweltwirkungsindikators müssen mit Bedacht angewendet werden, da die Unsicherheiten bei diesen
Ergebnissen hoch sind oder da es mit dem Indikator nur begrenzte Erfahrungen gibt.
6. LCA: Interpretation
Die folgende Interpretation enthält eine Zusammenfassung der 1 m³ unkaschiertem bzw. unbeschichtetem Steinwolle­­
Ökobilanzergebnisse bezogen auf eine deklarierte Einheit von Dämmstoff.
Die Ergebnisse identifizieren die Produktionsphase der biogenic) genauer, so ist der Kohlenstoffspeicher­Effekt der im
Steinwolle (Modul A1–A3) als wesentlichsten Einflussfaktor in Produkt enthaltenen Glukose sowie der Verpackung aus
allen betrachteten Umweltkategorien. Betrachtet man den nachwachsenden Rohstoffen in Modul A1–A3 als negativer
Beitrag von biogenen Emissionen zum Treibhauseffekt (GWP­ Wert sichtbar. Bei der Deponierung der Steinwolle in Modul C4
10 Umwelt­Produktdeklaration ­ DEUTSCHE ROCKWOOL GmbH & Co. KG ­ ROCKWOOL Steinwolle­Dämmstoffe im hohen Rohdichtebereich
und der energetischen Verwertung der Verpackung in Modul A5 potenzielle Abbau der stratosphärischen Ozonschicht werden
wird dieser im Sinne einer geschlossenen Kohlenstoff­Bilanz von der Bereitstellung der eingesetzten elektrischen Energie
wieder entlassen. und der Vorkette der Energieträger dominiert.
Als Haupteinflussfaktor des potenziellen Beitrags zum fossilen In die Durchschnittsbetrachtungen dieser EPDs wurden alle
Treibhauseffekt, zur Versauerung, zur Überdüngung mariner produzierten Dämmstoffe im jeweiligen Rohdichtebereich in
und terrestrischer Ökosysteme und zur bodennahen Form eines Jahresdurchschnittes einbezogen. Die Analyse
Ozonbildung der Produkte sind die direkten Emissionen aus spezifischer Ergebnisse für die Standorte identifizierte eine
den Produktionsprozessen an den ROCKWOOL Standorten zu Schwankungsbreite des produktbezogenen Carbon Footprints
identifizieren. Beim potenziellen Beitrag zum Klimawandel von < 3 %. Die potenzielle Versauerung und terrestrische
haben darüber hinaus die Vorketten der in der Produktion Eutrophierung variieren stärker aufgrund der direkten
eingesetzten Energiemenge (Strom, Erdgas, Koks, etc.) einen Emissionen aus der Produktion. Die Repräsentativität der
relevanten Einfluss. Ergebnisse für die deklarierte Produktgruppe ist dennoch als
hoch einzuschätzen, da die Produkte unabhängig vom
Die Lieferketten der eingesetzten Rohstoffe und Energieträger Produktionsstandort in Verkehr gebracht werden.
stellen die dominanten Stellschrauben in den meisten anderen Aufgrund des homogenen Aufbaus der Produkte korreliert die
betrachteten Umweltindikatoren dar. Insbesondere der Umweltwirkung der Produkte direkt mit deren Masse.
potenzielle abiotische fossile Ressourceneinsatz und der
7. Nachweise
7.3 Auslaugung
7.1 Biopersistenz Nicht relevant, da die Produkte nicht in Bereichen eingesetzt
Die Biopersistenz der deklarierten Mineralwolle­Fasern wird werden, die dauerhafter Wassereinwirkung ausgesetzt sind.
über das RAL Gütezeichen 'Erzeugnisse aus Mineralwolle'
unter der Registriernummer RAL-GZ 388 nachgewiesen. Die 7.4 Formaldehyd- und VOC-Emissionen
Anforderungen des RAL­GZ entsprechen dabei den Eurofins Product Testing A/S Smedeskovvej 38, DK­8464
Freizeichnungskriterien der ChemVerbotsV (Anlage 1 zu § 3 Galten, Dänemark, diverse Prüfungen
Eintrag 4 Spalte 3) sowie der GefStoffV (Anhang II zu § 16 Verfahren: Prüfung der Produktemissionen nach AgBB
Absatz 2 Nummer 5).
AgBB-Ergebnisüberblick (28 Tage [µg/m³])
Bezeichnung Wert Einheit
Die Erfüllung der Anforderungen der CLP-Verordnung
(Anmerkung Q) wird über das EUCEB Gütezeichen TVOC (C6 ­ C16) <= 1 mg/m³
nachgewiesen. Summe SVOC (C16 ­ C22) <= 0,1 mg/m³
Nachweise über die Konformität mit den Güte­ und R (dimensionslos) < 1
Prüfbestimmungen der Gütegemeinschaft Mineralwolle e. V.
VOC ohne NIK < 0,1 mg/m³
von Juli 2017 (vgl. www.mineralwolle.de).
Kanzerogene <= 0,001 mg/m³
7.2 Radioaktivität Formaldehyd <= 120 µg/m³
In Deutschland existieren derzeit keine gesetzlich festgelegten
AgBB-Ergebnisüberblick (3 Tage [µg/m³])
Grenzwerte zur Beurteilung der Radioaktivität von Baustoffen.
Die bei Messungen vorgefundenen Nuklide sind natürlich Bezeichnung Wert Einheit
vorkommende radioaktive Stoffe. Künstliche radioaktive Stoffe TVOC (C6 ­ C16) <= 10 mg/m³
wurden nicht gefunden. Kanzerogene <= 0,01 mg/m³
8. Literaturhinweise
Normen DIN EN 13162
DIN EN 13162:2015­04, Wärmedämmstoffe für Gebäude ­
DIN 4108-4 Werkmäßig hergestellte Produkte aus Mineralwolle (MW) ­
DIN 4108­4:2020­11, Wärmeschutz und Energie­Einsparung in Spezifikation; Deutsche Fassung EN 13162:2012+A1:2015.
Gebäuden ­ Teil 4: Wärme­ und feuchteschutztechnische
Bemessungswerte. DIN EN 14303
DIN EN 14303:2016­08, Wärmedämmstoffe für die technische
DIN 4108-10 Gebäudeausrüstung und für betriebstechnische Anlagen in der
DIN 4108­10:2021­11, Wärmeschutz und Energie­Einsparung Industrie ­ Werkmäßig hergestellte Produkte aus Mineralwolle
in Gebäuden ­ Teil 10: Anwendungsbezogene Anforderungen (MW) ­ Spezifikation; Deutsche Fassung EN 14303:2015.
an Wärmedämmstoffe.
DIN EN 15804
DIN EN 13501-1 DIN EN 15804:2022­03, Nachhaltigkeit von Bauwerken ­
DIN EN 13501­1:2019­05, Klassifizierung von Bauprodukten Umweltproduktdeklarationen ­ Grundregeln für die
und Bauarten zu ihrem Brandverhalten ­ Teil 1: Klassifizierung Produktkategorie Bauprodukte; Deutsche Fassung EN
mit den Ergebnissen aus den Prüfungen zum Brandverhalten 15804:2012+A2:2019 + AC:2021.
von Bauprodukten; Deutsche Fassung EN 13501
1:2007+A1:2009.
11 Umwelt­Produktdeklaration ­ DEUTSCHE ROCKWOOL GmbH & Co. KG ­ ROCKWOOL Steinwolle­Dämmstoffe im hohen Rohdichtebereich
DIN EN 16516 ChemVerbotsV
DIN EN 16516:2020­10, Bauprodukte: Bewertung der Chemikalien­Verbotsverordnung (ChemVerbotsV) vom 20.
Freisetzung von gefährlichen Stoffen ­ Bestimmung von Januar 2017 (BGBl. I S. 94; 2018 I S. 1389), die zuletzt durch
Emissionen in die Innenraumluft; Deutsche Fassung EN Artikel 300 der Verordnung vom 19. Juni 2020 (BGBl. I S. 1328)
16516:2017+A1:2020. geändert worden ist.
DIN EN 16733 CLP-Verordnung
DIN EN 16733:2016­07, Prüfungen zum Brandverhalten von Verordnung (EG) Nr. 1272/2008 des Europäischen Parlaments
Bauprodukten ­ Bestimmung der Neigung eines Bauprodukts und des Rates vom 16. Dezember 2008 über die Einstufung,
zum kontinuierlichen Schwelen; Deutsche Fassung EN Kennzeichnung und Verpackung von Stoffen und Gemischen.
16733:2016.
DGUV Information 213-031
DIN EN ISO 9001 Deutsche Gesetzliche Unfallversicherung e. V., DGUV
DIN EN ISO 9001:2015­11, Qualitätsmanagementsysteme Information 213­031 'Tätigkeiten mit Mineralwolle­Dämmstoffen
Anforderungen (ISO 9001:2015); Deutsche und Englische (Glaswolle, Steinwolle)', Juli 2019.
Fassung EN ISO 9001:2015.
ECHA-Kandidatenliste
DIN EN ISO 14001 Liste der für eine Zulassung in Frage kommenden besonders
DIN EN ISO 14001:2015­11, Umweltmanagementsysteme besorgniserregenden Stoffe (ECHA­­Kandidatenliste),
Anforderungen mit Anleitung zur Anwendung (ISO veröffentlicht gemäß Artikel 59 Absatz 10 der REACH­­
14001:2015); Deutsche und Englische Fassung EN ISO Verordnung. Helsinki: European Chemicals Agency.
14001:2015.
EURIMA
DIN EN ISO 14025 EURIMA, 2019. Common Scenarios for developing LCA for
DIN EN ISO 14025:2011­10, Umweltkennzeichnungen und ­ mineral wool. A EURIMA internal Document. Version 1.
deklarationen ­ Typ III Umweltdeklarationen ­ Grundsätze und 09.09.2019.
Verfahren.
GefStoffV
DIN EN ISO 14044 Gefahrstoffverordnung vom 26. November 2010 (BGBl. I S.
DIN EN ISO 14044:2006­10. Umweltmanagement – Ökobilanz 1643, 1644), die zuletzt durch Artikel 2 der Verordnung vom 21.
– Anforderungen und Anleitungen. Juli 2021 (BGBl. I S. 3115) geändert worden ist.
DIN EN ISO 15686 IBU 2022
ISO 15686­Normenreihe, Hochbau und Bauwerke – Planung Institut Bauen und Umwelt e. V.: Allgemeine Anleitung für das
der Lebensdauer; verschiedene Teile und Ausgabedaten. EPD­Programm des Institut Bauen und Umwelt e. V. (IBU).
Version 2.1, Berlin: Institut Bauen und Umwelt e. V., 2022.
DIN EN ISO/IEC 17067 www.ibu­epd.com.
DIN EN ISO/IEC 17067:201312, Konformitätsbewertung
Grundlagen der Produktzertifizierung und Leitlinien für Insulation KEYMARK Scheme Rules 2.1
Produktzertifizierungsprogramme. European INSULATION KEYMARK Scheme for Thermal
Insulation Products; Revision: 2.1, CEN, September 2019.
Weitere Literatur
JRC
AgBB European Commission­Joint Research Centre, 2022.
Ausschuss zur gesundheitlichen Bewertung von Bauprodukten Environmental Footprint reference package, EF reference
(AgBB): Vorgehensweise bei der gesundheitlichen Bewertung package 3.1.
der Emissionen von flüchtigen organischen Verbindungen
(VOC und SVOC) aus Bauprodukten. LCA FE
LCA for Experts Software System and Database for Life Cycle
AGI-Q 132 Engineering; Sphera Solutions GmbH, Leinfelden­
AGI­Arbeitsblatt Q132 zu Mineralwolle als Dämmstoff für Echterdingen, 1992­2023
betriebstechnische Anlagen, Arbeitsgemeinschaft Industriebau
e.V., Bensheim, Dezember 2016. MLC
Managed LCA Content Database, Sphera Solutions GmbH,
AVV Leinfelden­Echterdingen, Datenbank Version 2023.2, 2023
Abfallverzeichnis­Verordnung (AVV) vom 10. Dezember 2001
(BGBl. I S. 3379), die zuletzt durch Artikel 1 der Verordnung PCR Teil A
vom 30. Juni 2020 (BGBl. I S. 3005) geändert worden ist. Institut Bauen und Umwelt e.V., 2022. Produktkategorie­Regeln
für gebäudebezogene Produkte und Dienstleistungen. Teil A:
BBSR 2017 Rechenregeln für die Ökobilanz und Anforderungen an den
Nutzungsdauern von Bauteilen zur Lebenszyklusanalyse nach Projektbericht gemäß EN 15804+A2:2019. Version 1.3. Berlin:
BNB in der Version vom 24.02.2017. Institut Bauen und Umwelt e.V., 2022.
Biozidprodukte-Verordnung PCR: Mineralische Dämmstoffe
Verordnung (EU) Nr. 528/2012 des Europäischen Parlaments Institut Bauen und Umwelt e.V., 2024. Produktkategorie­Regeln
und des Rates vom 22. Mai 2012 über die Bereitstellung auf für gebäudebezogene Produkte und Dienstleistungen. Teil B:
dem Markt und die Verwendung von Biozidprodukten. Anforderungen an die EPD für Mineralische Dämmstoffe.
Version 10. Berlin: Institut Bauen und Umwelt e.V., 2024.
12 Umwelt­Produktdeklaration ­ DEUTSCHE ROCKWOOL GmbH & Co. KG ­ ROCKWOOL Steinwolle­Dämmstoffe im hohen Rohdichtebereich
RAL-GZ 388 VDI 2055
RAL Deutsches Institut für Gütesicherung und Kennzeichnung: Wärme­ und Kälteschutz von betriebstechnischen Anlagen in
Erzeugnisse aus Mineralwolle; Gütesicherung RAL­GZ 388. der Industrie und in der Technischen Gebäudeausrüstung,
Bonn, Mai 2024) diverse Blätter.
TA Luft Verordnung (EU) Nr. 305/2011 (CPR)
Neufassung der Ersten Allgemeinen Verwaltungsvorschrift zum Verordnung (EU) Nr. 305/2011 des Europäischen Parlaments
Bundes­Immissionsschutzgesetz (Technische Anleitung zur und des Rates vom 9. März 2011 zur Festlegung harmonisierter
Reinhaltung der Luft – TA Luft) vom 18. August 2021. Bedingungen für die Vermarktung von Bauprodukten und zur
Aufhebung der Richtlinie 89/106/EWG des Rates.
UBA-Text 30/94
Umweltbundesamt (Hrsg.): Untersuchungen zur
Innenraumbelastung durch faserförmige Feinstäube aus
eingebauten Mineralwolle­Erzeugnissen; UBA­Text 30/94,
Umweltbundesamt, 1994, Berlin.
13 Umwelt­Produktdeklaration ­ DEUTSCHE ROCKWOOL GmbH & Co. KG ­ ROCKWOOL Steinwolle­Dämmstoffe im hohen Rohdichtebereich
Herausgeber
Institut Bauen und Umwelt e.V. +49 (0)30 3087748­ 0
Hegelplatz 1 info@ibu­epd.com
10117 Berlin www.ibu­epd.com
Deutschland
Programmhalter
Institut Bauen und Umwelt e.V. +49 (0)30 3087748­ 0
Hegelplatz 1 info@ibu­epd.com
10117 Berlin www.ibu­epd.com
Deutschland
Ersteller der Ökobilanz
Daxner & Merl GmbH +43 676 849477826
Schleifmühlgasse 13/24 office@daxner­merl.com
1040 Wien www.daxner­merl.com
Österreich
Inhaber der Deklaration
DEUTSCHE ROCKWOOL GmbH & Co. KG +49 (0)2043 408­0
Rockwool Straße 37­41 info@rockwool.de
45966 Gladbeck www.rockwool.de
Deutschland
14 Umwelt­Produktdeklaration ­ DEUTSCHE ROCKWOOL GmbH & Co. KG ­ ROCKWOOL Steinwolle­Dämmstoffe im hohen Rohdichtebereich
