1114 NEPD
Ver. 1 2015
ENVIRONMENTAL PRODUCT DECLARATION
in accordance with ISO 14025, ISO 21930 and EN 15804
Eier av deklarasjonen: Marnar Bruk AS
Programoperatør: Næringslivets Stiftelse for Miljødeklarasjoner
Utgiver: Næringslivets Stiftelse for Miljødeklarasjoner
Deklarasjonsnummer: NEPD-2196-1003-NO
Publiseringsnummer: NEPD-2196-1003-NO
ECO Platform registreringsnummer: -
Godkjent dato: 05.06.2020
Gyldig til: 05.06.2025
Royalimpregnert trelast
Marnar Bruk AS
www.epd-norge.no
NEPD-2196-1003-NO Royalimpregnert trelast
Generell informasjon
Produkt: Eier av deklarasjonen:
Royalimpregnert trelast Marnar Bruk AS
Kontaktperson: Espen Birkeland
Tlf: +47 38 27 89 90
e-post: marnarbruk@marnarbruk.no
Programoperatør: Produsent:
Næringslivets Stiftelse for Miljødeklarasjoner Marnar Bruk AS
Postboks 5250 Majorstuen, 0303 Oslo Heddeland industriområde
Tlf: +47 977 22 020 4534 Marnadal
e-post: post@epd-norge.no
Deklarasjon nummer: Produksjonssteder:
NEPD-2196-1003-NO Marnadal
Norway
ECO Platform registreringsnummer: Kvalitet/Miljøsystem:
PEFC ST 2002:2020 - Chain of Custody of Forest Based
Products
Deklarasjonen er basert på PCR: Org. no.:
CEN Standard EN 15804 tjener som kjerne PCR NO 963 005 431 MVA
NPCR015 version 3.0 wood and wood-based products for use
in construction (04/2019).
Erklæringen om ansvar: Godkjent dato:
Eieren av deklarasjonen skal være ansvarlig for den 05.06.2020
underliggende informasjon og bevis. EPD Norge skal ikke
være ansvarlig med hensyn til produsent informasjon,
livsløpsvurdering data og bevis.
Gyldig til:
05.06.2025
Deklarert enhet: Årstall for studien:
2020
Deklarert enhet med opsjon: Sammenlignbarhet:
Produksjon av 1 m³ Royalimpregnert trelast av furu, installert EPD av byggevarer er nødvendigvis ikke sammenlignbare
og avfallsbehandlet ved endt livsstid. hvis de ikke samsvarer med NS-EN 15804 og ses i en
bygningskontekst.
Funksjonell enhet: Miljødeklarasjonen er utarbeidet av:
Carlos Einar Myrebøe
Norsk Treteknisk Institutt
Verifikasjon:
Uavhengig verifikasjon av deklarasjonen og data, i henhold til
ISO 14025:2010
internt eksternt
Godkjent
Tredjeparts verifikator:
sign
Ellen Soldal, forsker
(Uavhengig verifikator godkjent av EPD Norge)
2/7
NEPD-2196-1003-NO Royalimpregnert trelast
Produkt
Produktbeskrivelse: Tekniske data:
Royalimpregnert trelast brukes utendørs som kledning på fasader, Deklarert enhet består av trelast med tørrvekt på 435 kg/m3.
terrasser, takbord og konstruksjonsvirke. Oljeforseglingen gjør at Ved 16 % trefuktighet har det da trevirket en densitet på
trevirket har redusert svelling, fuktopptak, krymping og sprekking. 504,6 kg/m3.
Marnar Bruk AS er medlem av Norsk Impregneringskontroll.
Produktspesifikasjon: Markedsområde:
Høvellast av furu som først er trykkimprengert i kobberbasert Norge og Nord Europa. Scenario er beregnet for Norge.
impregneringsvæske og deretter kokt i linolje under vakuum med
eller uten pigment.
Levetid:
Materialer kg % Referanselevetid for kledning av royalimpregnert trelast
Trevirke furu, tørrvekt 435.00 81.67 % er minst 60 år og avhenger av klimatiske forhold og ytre
Trelast vanninnhold 69.60 13.07 % påvirkning. Som terrassebord er levetiden 30 år. I denne
Impregneringsmiddel, tørrvekt 7.66 1.44 % analysen er det ikke tatt hensyn til levetid da bruksfasen
Royalolje og pigment 20.40 3.83 % ikke er deklarert.
Sum produkt 532.66 100.00 %
Plastemballasje 0.3
Stålemballasje 0.3
Treemballasje 1
Sum med emballasje 534.26
LCA: Beregningsregler
Deklarert enhet med opsjon: Systemgrenser:
Produksjon av 1 m³ Royalimpregnert trelast av furu, installert Flytskjema for systemgrensene er vist under. Modul D er
og avfallsbehandlet ved endt livsstid. beregnet med energisubstitusjon og er nærmere forklart
under scenarioene.
3/7
NEPD-2196-1003-NO Royalimpregnert trelast
Datakvalitet: Cut-off kriterier:
Produksjonsdata er innhentet fra Marnar i 2019 med tall for 2018. Alle viktige råmaterialer og all viktig energibruk er inkludert.
Data for produksjon av skurlast i Norge er basert på en tidligere Produksjonsprosessen for råmaterialene og energistrømmer
EPD og med Ecoinvent v3.4 som bakgrunnsdata. Data for som inngår med veldig små mengder (<1%) er ikke inkludert.
royalolje og impregneringsmidler er hentet fra Ecoinvent. Data for Per modul er summen av utelatte material- og
eksportert energi produsert fra avfallsforbrenning er basert på energistrømmer ikke over 5%. Disse cut-off kriteriene gjelder
Statistisk Sentralbyrå og er representative for 2017 (2018a, b, c). ikke for farlige materialer og stoffer.
Resterende data er basert på Ecoinvent v3.0-v3.4 "Allocation cut-
off by classification", men som er justert for å bedre
representativiteten.
Allokering: Beregning av biogent karboninnhold:
Allokering er gjort i henhold til bestemmelser i EN 15804. Opptak og utslipp av karbondioksid fra biologisk opphav er
Inngående energi, vann, avfall og interntransport er delt opp i beregnet basert på NS-EN 16485:2014. Denne metoden er
underprosesser og så allokert etter inntekt mellom hoved- og basert på modularitetsprinsippet i EN 15804:2012, og hvor
biproduktene. Påvirkning for primærproduksjonen av resirkulerte utslipp skal telles med i den livsløpsmodulen hvor det faktisk
materialer er allokert til hovedproduktet der materialet ble brukt. skjer. Mengden karbondioksid er beregnet i henhold til NS-
For skogbruk er det brukt økonomisk allokering mellom EN 16449:2014. Nettobidraget til GWP fra biogent karbon er
sagtømmer og massevirke for skogskjøtsel og avvirkning. vist for hver modul på side 8. Trevirke kommer fra
bærekraftig skogbruk og har PEFC sertifisert sporbarhet.
LCA: Scenarier og annen teknisk informasjon
Det er forutsatt en transport til byggeplass på 280 km, hvor 250 km skjer på stor lastebil og 30 km på en middels stor lastebil.
Transport fra produksjonssted til bruker (A4)
Type Kjøretøytype Distanse Brennstoff/ Brennstoff/
Kapasitetsutnyttelse inkl. retur (%)
km Energiforbruk Energiforbruk
Lastebil 53 % EURO5, >32 tonn 250 0.023 l/tkm 0.31 l/km
Lastebil 26 % EURO5, 16-32 tonn 30 0.045 l/tkm 0.25 l/km
Avfall av kobberimpregnert treverk er klassifisert som
behandlet trevirke (ikke farlig avfall) (1142) i NS
9431:2011, men blir i tvilstilfeller behandlet som CCA-
impregnert trevirke (7098). Håndteres med forbrenning
Det er antatt 5 % svinn av produktet på byggeplass, 1 MJ med energiutnyttelse (0007) i anlegg med tillatelse til det.
energibruk og avfallshåndtering av emballasjen. Mengder er oppgitt for én deklarert enhet.
Byggefase (A5) Sluttfase (C1, C3, C4)
Enhet Verdi Enhet Verdi
Hjelpematerialer kg Farlig avfall kg
Vannforbruk m3 Blandet avfall kg 532.66
Elektrisitetsforbruk MJ 1.0 Gjenbruk kg
Andre energikilder MJ Resirkulering kg
Materialtap kg 26.6 Energigjenvinning kg 532.66
Materialer fra avfallsbehandling kg 1.6 Til deponi kg
Støv i luften kg
Transporten av treavfall er basert på gjennomsnittsavstand for 2007 i Norge og utgjør 85 km (Raadal et al. 2009).
Transport avfallsbehandling (C2)
Type Kapasitetsutnyttelse inkl. retur Kjøretøytype Distanse km Brennstoff/ Brennstoff/ Energiforbruk
(%) Energiforbruk per tkm per km
Bil 44 % Uspesifisert 85 0.03 l/tkm 0.28 l/km
Gevinsten av eksportert energi fra energigjenvinning i kommunalt avfallsanlegg er beregnet med erstatning av norsk el-miks og
norsk fjernvarmemiks. Data for el-miks er samme som brukt i A1-A3 og fjernvarmemiks er basert på produksjonen i 2017.
Gevinst og belastninger etter endt levetid (D)
Enhet Verdi
Substitusjon av elektrisk energi MJ 875
Substitusjon av termisk energi MJ 6012
Substitusjon av råmaterialer kg 0
4/7
NEPD-2196-1003-NO Royalimpregnert trelast
LCA: Resultater
Systemgrenser (X = inkludert, MID = modul ikke deklarert, MIR = modul ikke relevant)
A5 B7 C1
X X MID MID
Miljøpåvirkning
Parameter
GWP kg CO -ekv -3.92E+01
2
ODP 2.09E-08 -4.34E-06
kg CH -ekv 2 4 1.80E-05 -2.13E-02
1.72E+00 3.86E-04
EP kg PO 43--ekv 7.97E-03 6.77E-05 -5.76E-02
ADPM kg Sb-ekv 2.18E-03 3.04E-05 7.52E-08 -1.53E-04
-5.26E+02
Ressursbruk
D
2.91E-02 -3.39E+03
0.00E+00
2.91E-02 -3.39E+03
2.09E+00 -6.46E+02
0.00E+00
2.09E+00 -6.46E+02
0.00E+00
-2.44E+03
5.11E-01
5.04E-02 -1.36E+01
tropsnarT
Etter endt
Sluttfase
levetid
D
-gninnivnejg-kurbnejG elaisnetop-gnirelukriser
Globalt oppvarmingspotensial i A1-A3 inkluderer opptak av 827,5 kg CO gjennom fotosyntesen som er bundet som karbon i
2
treverket, i treemballasjen og i Royal oljen. 797,5 kg CO av dette er bundet opp i treverket i produktet, 28,5 kg CO er bundet opp i
2 2
Royal oljen og 1,5 kg CO er bundet opp i treemballasjen. I henhold til moduleringsprinsippet blir 1,5 kg CO sluppet ut ved
2 2
forbrenning av treemballasjen i modul A5, mens resterende biogent karbon som er bundet opp i produktet blir sluppet ut ved
forbrenning i modul C3. Dette resulterer i at summen av opptak og utslipp av biogent er 0 kg CO over hele livsløpet. Se tabell på
2
side 6 for mer informasjon.
C4
gninkrivliT
Produktfase
kurB
A1
relairetamåR dlohekildeV regnitfikstU
kurbnnav
llenojsarepO
A1-A3 A4 C1 C2
-6.26E+02 1.46E+01
2.58E-05 2.79E-06 8.24E-10 6.11E-07
7.30E-03 1.82E-06 9.34E-04
AP
ADPE MJ 2.99E+03 2.43E+02 1.77E+02 9.33E-02 9.30E+01 1.33E+02 2.03E+00
GWP Globalt oppvarmingspotensial; ODP Potensial for nedbryting av stratosfærisk ozon; POCP Potensial for fotokjemisk oksidantdanning; AP
Forsurningspotensial for kilder på land og vann; EP Overgjødslingspotensial; ADPM Abiotisk uttømmingspotensial for ikke-fossile ressurser;
ADPE Abiotisk uttømmingspotensial for fossile ressurser
Parameter Unit A1-A3 A4 A5 C1
RPEE MJ 3.94E+03 2.42E+00
RPEM MJ 8.74E+03 0.00E+00 -7.37E-01
TPE MJ
NRPE MJ 2.97E+03
NRPM MJ
TRPE 3.38E+03
SM kg 0.00E+00
RSF MJ 1.28E+00 1.08E-01 0.00E+00
NRSF MJ 8.56E-01 0.00E+00 7.20E-02 0.00E+00
W 4.19E-02 4.06E-01 8.41E-03 2.39E-03
tropsnarT
X
POCP 1.34E-01
kg SO -ekv 2
gnildnahebttuls
lit
llafvA
A4 B1
D
2.33E-03
6.64E-02 -2.16E-01
tropsnarT
esaf
nojsallatsni
nojskurtsnoK
B3 B6
m3
RPEE Fornybar primærenergi brukt som energibærer; RPEM Fornybar primærenergi brukt som råmateriale; TPE Total bruk av fornybar
primærenergi; NRPE Ikke fornybar primærenergi brukt som energibærer; NRPM Ikke fornybar primærenergi brukt som råmateriale; TRPE Total
bruk av ikke fornybar primærenergi; SM Bruk av sekundære materialer; RSF Bruk av fornybart sekundære brensel; NRSF Bruk av ikke fornybart
sekundære brensel; W Netto bruk av ferskvann
kurbigrene
llenojsarepO
gnildnahebsllafvA
A3 B2 B4
MID X X
A5
1.55E+01 5.61E-02
1.54E-06 1.06E-06
2.38E-03
4.81E-02 9.64E-02 3.97E-05 1.85E-02
9.93E-06 3.06E-03 2.28E-02
1.38E-07 1.57E-05 1.13E-05
6.70E+02 1.13E+00 9.52E-01 8.76E+03
0.00E+00 0.00E+00 -8.76E+03
3.37E+00
-4.75E+02
6.87E+01
0.00E+00
0.00E+00
-1.63E+03
gniretnomeD
A2
X MID
nojsarapeR
Konstruksjon
Bruksfase
installasjon fase
B5 C2 C3
X MID MID MID X X X
C3 C4
8.81E-03 5.69E+00 8.77E+02
kg CFC11-ekv
4.04E-02
1.17E-04
C2 C3 C4
0.00E+00
1.27E+04 2.42E+00 6.69E+02 1.13E+00 9.52E-01
2.47E+02 1.98E+02 1.58E-01 9.44E+01 5.44E+02
4.04E+02 0.00E+00 -3.76E+00 0.00E+00 0.00E+00 0.00E+00
MJ 2.47E+02 1.95E+02 1.58E-01 9.44E+01
1.19E-01 6.28E-03 0.00E+00 0.00E+00 0.00E+00
0.00E+00 0.00E+00 7.67E-01
0.00E+00 0.00E+00
7.45E+00 1.53E-02
gnirevoneR
Unit
7.37E-01
5/7
NEPD-2196-1003-NO Royalimpregnert trelast
Livsløpets slutt - Avfall
Parameter Unit A1-A3 A4 A5 C1 C2 C3 C4 D
HW kg 8.68E-01 1.53E-02 4.47E-01 5.62E-05 6.55E-03 5.24E-02 7.56E+00 -2.59E-01
NHW kg 9.45E+01 1.82E+01 6.10E+00 6.73E-03 5.60E+00 1.93E+00 1.07E+00 -1.32E+01
RW kg 1.49E-02 1.58E-03 8.80E-04 1.11E-06 6.01E-04 1.68E-04 1.20E-05 -2.89E-03
HW Avhendet farlig avfall; NHW Avhendet ikke-farlig avfall; RW Avhendet radioaktivt avfall
Livsløpets slutt - Utgangsfaktorer
Parameter Unit A1-A3 A4 A5 C1 C2 C3 C4 D
CR kg 0.00E+00 0.00E+00 0.00E+00 0.00E+00 0.00E+00 0.00E+00 0.00E+00 0.00E+00
MR kg 7.18E-01 0.00E+00 6.71E-01 0.00E+00 0.00E+00 4.00E-02 0.00E+00 0.00E+00
MER kg 8.07E-01 0.00E+00 1.10E+00 0.00E+00 0.00E+00 0.00E+00 0.00E+00 0.00E+00
EEE MJ 2.15E+01 0.00E+00 4.17E+01 0.00E+00 0.00E+00 7.70E+02 0.00E+00 -8.75E+02
ETE MJ 1.48E+02 0.00E+00 2.86E+02 0.00E+00 0.00E+00 5.29E+03 0.00E+00 -6.01E+03
CR-komponenter for gjenbruk, MR Materialer for resirkulering, MER Materialer for energigjenvinning, EEE Eksportert elektrisk energi; ETE
Eksportert termisk energi
Lese eksempel: 9,0 E-03 = 9,0*10-3 = 0,009
Norske tilleggskrav
Klimagassutslipp fra bruk av elektrisitet i produksjonsfasen
Nasjonal markedsmiks med import på lavspenning, inkludert produksjon av overføringslinjer og nettap, er anvendt for elektrisitet i
produksjonprosessen (A3).
Data kilde Mengde Enhet
Econinvent v3.4 (oktober 2017) 31,0 gram CO -ekv./kWh
2
Farlige stoffer
Produktet inneholder ingen stoffer fra REACH Kandidatliste eller den norske prioritetslisten
Produktet inneholde stoffer som er under 0,1 vekt% på REACH Kandidatliste
Produktet inneholde stoffer fra REACH Kandidatliste eller den norske prioritetslisten, se tabell under Spesifikke norske
krav.
Produktet inneholder ingen stoffer på REACH Kandidatliste eller den norske prioritetslisten. Produktet kan karakteriseres som
farlig avfall (etter Avfallsforskriften, Vedlegg III), se tabell under Spesifikke norske krav.
Transport
Transport fra produksjonssted til byggeplass i henhold til scenario i A4: 280 km
Inneklima
Det er ikke gjennomført tester på produktet med henblikk på inneklima. Produktet er ment for bruk utendørs.
Klimadeklarasjon
For å øke transparensen i bidraget til klimapåvirkning, så er indikatoren GWP blitt delt opp i underindikatorer:
GWP-IOBC Klimapåvirkning beregnet etter umiddelbar oksidasjon av biogent karbon prinsippet.
GWP-BC Klimapåvirkning fra netto opptak og utslipp av biogent karbon fra materialene i hver modul.
Klimapåvirkning
Parameter Unit A1-A3 A4 A5 C1 C2 C3 C4 D
GWP-IOBC kg CO 2 -ekv 2.01E+02 1.46E+01 1.40E+01 8.81E-03 5.69E+00 5.07E+01 5.61E-02 -3.92E+01
GWP-BC kg CO 2 -ekv -8.28E+02 0.00E+00 1.47E+00 0.00E+00 0.00E+00 8.26E+02 0.00E+00 0.00E+00
GWP kg CO 2 -ekv -6.26E+02 1.46E+01 1.55E+01 8.81E-03 5.69E+00 8.77E+02 5.61E-02 -3.92E+01
6/7
NEPD-2196-1003-NO Royalimpregnert trelast
Bibliografi
NS-EN ISO 14025:2010 Miljømerker og deklarasjoner - Miljødeklarasjoner type III - Prinsipper og prosedyrer.
NS-EN 15804:2012+A1:2013 Bærekraftig byggverk - Miljødeklarasjoner - Grunnleggende produktkategoriregler for
byggevarer
ISO 21930:2007 Sustainability in building construction - Environmental declaration of building products
Ruttenborg og Myrebøe (2019) LCA-report for Marnar Bruk AS. Report nr. 325088-1 from Norwegian Institute of Wood
Technology, Oslo, Norway.
NPCR015 v 3.0 Product category rules for wood and wood-based products for use in construction
Ecoinvent v3.4 Swiss Centre of Life Cycle Inventories. www.ecoinvent.ch
Statistisk sentralbyrå (2018a) Tabell 04730: Forbruk av brensel til bruttoproduksjon av fjernvarme, 2017
Statistisk sentralbyrå (2018b) Tabell 04727: Fjernvarmebalanse, 2017
Statistisk sentralbyrå (2018c) Tabell 09469: Nettoproduksjon av fjernvarme, 2017
NS-EN 16449:2014 Tre og trebaserte produkter - Beregning av biogent karboninnhold i tre og omdanning til
karbondioksid
NS-EN 16485:2014 Tømmer og skurlast - Miljødeklarasjoner - Produktkategoriregler for tre og trebaserte
produkter til bruk i byggverk
Raadal et al. (2009). Raadal, H. L., Modahl, I. S. & Lyng, K-A. (2009). Klimaregnskap for avfallshåndtering, Fase I
og II. Oppdragsrapport nr 18.09 fra Østfoldforskning, Norge
NEPD-307-179-NO EPD for skurlast av gran eller furu. Treindustrien.
NS 9431:2011 Klassifikasjon av avfall
DNV GL Sporbarhetssertifikat - PEFC CoC 2018-SKM-PEFC-265
Program operatør og utgiver
Næringslivets Stiftelse for Miljødeklarasjoner Tlf: +47 97722020
Postboks 5250 Majorstuen, 0303 Oslo e-post: post@epd-norge.no
Norge web www.epd-norge.no
Eier av deklarasjonen
Marnar Bruk AS Tlf: +47 38 27 89 90
Heddeland industriområde, 4534 Marnadal e-post: marnarbruk@marnarbruk.no
Norge web www.marnarbruk.no
Forfatter av Livssyklusrapporten
Vegard Ruttenborg
Carlos Einar Myrebøe Tlf: +47 98 85 33 33
Norsk Treteknisk Institutt e-post: firmapost@treteknisk.no
Postboks 113 Blindern, 0314 Oslo, Norge web www.treteknisk.no
7/7
NEPD-2196-1003-NO Royalimpregnert trelast
