UMWELT-PRODUKTDEKLARATION
nach ISO 14025 und EN 15804+A1
Deklarationsinhaber Sika Deutschland CH AG & Co KG
Herausgeber Institut Bauen und Umwelt e.V. (IBU)
Programmhalter Institut Bauen und Umwelt e.V. (IBU)
Deklarationsnummer EPD-SIK-20190169-IBA3-DE
Ausstellungsdatum 24.04.2020
Gültig bis 23.04.2025
Sarnafil TG 66
Sika Deutschland CH AG & Co KG
www.ibu-epd.com | https://epd-online.com
1. Allgemeine Angaben
Sika Deutschland CH AG & Co KG Sarnafil TG 66
Programmhalter Inhaber der Deklaration
IBU – Institut Bauen und Umwelt e.V. Sika Deutschland CH AG & Co KG
Hegelplatz 1 Kornwestheimer Straße 103 - 107
10117 Berlin 70439 Stuttgart
Deutschland Deutschland
Deklarationsnummer Deklariertes Produkt/deklarierte Einheit
EPD-SIK-20190169-IBA3-DE 1 m2 Sarnafil® TG 66 Kunststoffabdichtungsbahn
Diese Deklaration basiert auf den Produktkategorien-Regeln: Gültigkeitsbereich:
Dach- und Dichtungsbahnsysteme aus Kunststoffen und Dieses
Elastomeren, 01.08.2021 Dokument bezieht sich auf die von der Sika AG in CH-6060 Sarnen
(PCR geprüft und zugelassen durch den unabhängigen (Schweiz)
Sachverständigenrat (SVR)) hergestellten Sarnafil® TG 66 Kunststoffabdichtungsbahnen in den Dicken
1,5,
1,8 und 2,0 mm.
Ausstellungsdatum Die EPD
umfasst die Produktion der Dachbahn, den Transport des Produkts zur
24.04.2020
Baustelle,
die Installation der Dachbahn, die Entsorgung sowie Potenziale und
Lasten
Gültig bis
außerhalb der Systemgrenze. Das Modell wurde auf Basis der
23.04.2025 Produktionsdaten aus
dem Jahr 2018 von der Sika Services AG für die Dicke 2,0 mm modelliert.
Der Inhaber der Deklaration haftet für die zugrundeliegenden Angaben und
Nachweise; eine Haftung des IBU in Bezug auf Herstellerinformationen,
Ökobilanzdaten und Nachweise ist ausgeschlossen.
Die EPD wurde nach den Vorgaben der EN 15804+A1 erstellt. Im
Folgenden wird die Norm vereinfacht als EN 15804 bezeichnet.
Verifizierung
Die Europäische Norm EN 15804 dient als Kern-PCR
Unabhängige Verifizierung der Deklaration und Angaben gemäß ISO
Dipl.-Ing Hans Peters
14025:2011
(Vorstandsvorsitzender des Instituts Bauen und Umwelt e.V.)
intern X extern
Florian Pronold Juliane Franze,
(Geschäftsführer des Instituts Bauen und Umwelt e.V.) Unabhängige/-r Verifizierer/-in
1 Umwelt-Produktdeklaration - Sika Deutschland CH AG & Co KG - Sarnafil TG 66
2. Produkt
Merkmale gemäß EN 13956:2012, Abdichtungs-bahnen.
2.1 Produktbeschreibung/Produktdefinition
Sarnafil® TG 66 Kunststoffabdichtungsbahnen beste-hen 2.4 Lieferzustand
aus flexiblen Polyolefinen (FPO) und werden zusätzlich mit UV- Die Produkte werden abhängig von der Materialdicke in
Lichtschutzmittel ausgerüstet. Sie sind jeweils mit einer unterschiedlichen Abmessungen auf Paletten aus-geliefert:
innenliegenden Einlage aus Glasvlies versehen. Die Sarnafil® • Sarnafil® TG 66-15: 20 m x 1 m oder 20 m x 2 m
TG 66 Kunststoff-abdichtungsbahnen sind in den Dicken 1,5 • Sarnafil® TG 66-18: 15 m x 1 m oder 15 m x 2 m
mm (TG 66-15), 1,8 mm (TG 66-18) und 2,0 mm (TG 66-20)
• Sarnafil® TG 66-20: 15 m x 1 m oder 15 m x 2 m
erhältlich. Für das Inverkehrbringen des Produkts in der
EU/EFTA (mit Ausnahme der 2.5 Grundstoffe/Hilfsstoffe
Schweiz) gilt die Verord-nung (EU) Nr. 305/2011 (CPR). Das Die Grund- und Hilfsstoffe der Sarnafil® TG 66 Kunst-
Produkt
stoffabdichtungsbahnen können folgendermaßen angegeben
benötigt eine Leistungserklärung unter Berücksichtigung der
werden:
EN
13956:2012, Abdichtungsbahnen und die CE-Kennzeichnung. • Thermoplastisches Polyolefin: 70–90 %
Für die
Verwendung gelten die • Stabilisatoren (UV / Hitze): 0–1 %
jewei-ligen nationalen Bestimmungen, in Deutschland die
• Trägermaterial (Glasvlies): 2–5 %
Anwendungsnorm DIN SPEC 20000-201.
2.2 Anwendung • Farbstoff: 0–6 %
Sarnafil® TG 66 Kunststoffabdichtungsbahnen dienen
• Füllstoffe: 1–8 %
hauptsächlich der Abdichtung von Flachdächern. Die
Dachbahnen werden auf extensiv und intensiv begrün-ten und
bekiesten Dächern lose unter Auflast verlegt.
2.3 Technische Daten
Die technischen Daten der Produkte, die im Geltungsbereich Das Produkt/Erzeugnis/mindestens ein Teilerzeugnis enthält
der EPD liegen, sind unter Verweis auf die den einzelnen Daten Stoffe der Kandidatenliste (Datum
zugrundeliegenden Prüfregeln (z. B. Normen) zu nennen. 03.12.2018) oberhalb 0,1 Massen-%: nein
Bei Produkten mit CE-Kennzeichnung müssen insbesondere
die Leistungen gemäß Leistungserklärung angegeben werden.
In der nachfolgenden Tabelle sind die für das Produkt Das Produkt/Erzeugnis/mindestens ein Teilerzeugnis enthält
relevanten Eigenschaften anzugeben. Werden für weitere CMR-Stoffe (cancerogen mutagen reprotoxic) der
Eigenschaften keine Angaben gemacht, ist im Kategorie 1A oder
Hintergrundbericht zur EPD zu erläutern, warum die 1B, die nicht auf der Kandidatenliste stehen, oberhalb 0,1
Eigenschaft für das Produkt nicht relevant ist. Massen-% in mindestens einem Teilerzeugnis: nein
Bautechnische Daten
Dem vorliegende Bauprodukt
Bezeichnung Wert Einheit wurden Biozidprodukte zugesetzt oder es wurde mit
Wasserdichtigkeit nach EN 1928 bestanden - Biozidprodukten behan-delt (es
Zugdehnungsverhalten nach EN handelt sich damit um eine behandelte Ware im Sinne der
≥ 550 %
12311-2 Biozidprodukteverordnung (EU) Nr. 528/2012): nein
Schälwiderstand der Fügenaht nach keine
N/50mm 2.6 Herstellung
EN 12316-2 Anforderung
Der Herstellungsprozess der Sarnafil® TG 66 Kunst-
Scherwiderstand der Fügenaht nach
≥ 500 N/50mm stoffabdichtungsbahnen verläuft auf eigens entwickel-ten
EN 12317-2
Produktionsanlagen in folgenden Schritten:
Abriss
Scherwiderstand der Fügenaht nach
außerhalb der -
EN 12317-2; DIN SPEC 20000-201 • Aufschmelzen der Kunststoffkomponenten sowie ihrer
Fügenaht
Additive in Extrudern
Weiterreißfestigkeit nach EN 12310- keine
N • Dispergieren der aufgeschmolzenen Materialien
2 Anforderung
• Aufbringen der Schichten auf den Träger bzw. die
bestanden (> Armierung, so dass eine homogene Einbettung
Künstliche Alterung nach EN 1297 -
5.000 h) erfolgt
Maßhaltigkeit nach EN 1107-2 ≤ 0,2 bis ≤ 0,1 % • Kühlen der Kunststoffabdichtungsbahn
Falzen in der Kälte nach EN 495-5 ≤ -45 °C • Aufwickeln der Kunststoffabdichtungsbahn auf
Rollenkerne aus Altpapierkartonage
Bitumenverträglichkeit nach EN 1548 bestanden -
• Verpacken der einzelnen Rollen
Widerstand gegen Durchwurze-lung
(bei Gründächern) nach EN 13948 FLL bestanden -
Das Werk Sarnen verfügt seit 1993 über ein zertifizier-tes
bzw. FLL-Verfahren
Qualitätsmanagementsystem nach ISO 9001.
Leistungswerte des
2.7 Umwelt und Gesundheit während der Herstellung
Produkts entsprechend der Leistungserklärung in Bezug auf
dessen wesentliche
2 Umwelt-Produktdeklaration - Sika Deutschland CH AG & Co KG - Sarnafil TG 66
Das Werk Sarnen verfügt über ein zertifiziertes
Umweltmanagementsystem nach ISO 14001. Wasser
Bei Wassereinwirkung auf die installierten Sarnafil® TG 66
2.8 Produktverarbeitung/Installation
Kunststoffabdichtungsbahnen sind keine Auswir-kungen auf die
Sarnafil® TG 66 Kunststoffabdichtungsbahnen werden lose Umwelt bekannt.
verlegt für extensiv und intensiv begrünte und bekieste Dächer
unter Auflast. Die Verbindung der Dachbahnen erfolgt mittels Mechanische Zerstörung
Heißluftschweißung. Die Sarnafil® TG 66 Kunststoffabdichtungsbahnen sind
Für jedes Produkt ist grundsätzlich das jeweils aktuelle mechanisch widerstandsfähig und hoch beanspruch-bar. Auch
Produktdatenblatt auf www.sika.de/Dachabdichtung zu bei unvorhergesehener mechanischer Zer-störung sind keine
beachten. negativen Auswirkungen auf die Umwelt bekannt.
2.9 Verpackung
Die Rollen der Kunststoffabdichtungsbahnen werden einzeln in
Der Studie Dauerhaftigkeit der Kunststoffdichtungs-bahnen
Polyethylen (PE)-Folie verpackt und auf Paletten versandt. Der
Sarnafil® T aus dem Jahr 2014 zufolge weisen die
Rollenkern besteht aus Alt-papierkartonage. Bei sortenreiner
Dachbahnen selbst nach 25 Jahren keine signifi-kanten
Sammlung können die Verpackungsmaterialien dem Recycling
Veränderungen der mechanischen Eigen-schaften auf.
zugeführt werden.
2.14 Nachnutzungsphase
2.10 Nutzungszustand
Bei Umbau oder Nutzungsende können die Sarnafil® TG 66
Bei fachgerechtem Einbau sowie bestimmungsge-mäßer
Kunststoffabdichtungsbahnen selektiv zurück-gebaut und
Nutzung bleiben der Zustand der Sarnafil® TG 66
recycelt werden. Dies erlaubt die Schließ-ung des
Kunststoffabdichtungsbahnen sowie die stoffliche
Materialkreislaufes und
Zusammensetzung während der Nutzungsdauer un-verändert.
ermöglicht eine zunehmende werkstoffliche Verwertung von
Dies wurde im Jahr 2014 durch die externe Studie
Kunst-stoffabdichtungsbahnen.
Dauerhaftigkeit der Kunststoffdichtungsbahnen Sarnafil® T
bestätigt.
Die Sika Deutschland GmbH ist angeschlossen an Roofcollect -
das Recyclingsystem für Kunststoff-Dach- und
2.11 Umwelt und Gesundheit während der Nutzung
Dichtungsbahnen.
Das Produkt enthält keine Stoffe, die bei üblicher An-wendung
aus dem Erzeugnis freigesetzt werden. We-der die Umwelt 2.15 Entsorgung
noch die Gesundheit der Nutzer wer-den während der
Um den Materialkreislauf zu schließen,
Nutzungsdauer negativ beeinflusst. Es ist nicht bekannt, dass
ist das stoff-liche Recycling der Sarnafil® TG 66
Emissionen in die Umwelt abgegeben werden.
Kunststoffabdich-tungsbahnen anzustreben. Die
2.12 Referenz-Nutzungsdauer gesäuberten und zurückgebauten Altdachbahnen können in
Zerkleine-rungsanlagen zu Mahlgut verarbeitet werden. Die aus
Die Nutzungsdauer der Sarnafil® TG 66 Kunststoff-
diesen Bahnen
abdichtungsbahnen beträgt mindestens 50 Jahre.
gewonnenen Rezyklate können dem Stoffkreislauf wieder
Die bisherigen Erfahrungen mit Sarnafil Kunststoffab-
zugeführt werden, z. B.
dichtungsbahnen lassen laut der Studie Dauerhaftig-keit der
durch Einarbeitung in Schutzbahnen. Sollte die Möglichkeit
Kunststoffdichtungsbahnen Sarnafil® T aus dem Jahr 2014 bei
einer Rücknahme
Einhaltung der Normbedingungen sowie der Anwendungs- und
nicht gegeben sein, sind die Abdich-tungsbahnen der
Unterhaltsvorschriften sogar auf eine Nutzungsdauer von über
thermischen Verwertung
50 Jahren schließen. Dieses Ergebnis spiegelt somit die hohe
zuzuführen.
Witterungs- und Alterungsbeständigkeit des Produktes bei
bestim-mungsgemäßer Anwendung wider.
2.13 Außergewöhnliche Einwirkungen
Brand
Sarnafil® TG 66 Kunststoffabdichtungsbahnen sind nach EN
Die Sarnafil® TG 66 Kunststoffabdichtungsbahnen
13501-1 in Baustoffklasse E eingestuft.
können nach Europäischem Abfallverzeichnis dem Abfallcode
Brandschutz 070213 zugeordnet
Bezeichnung Wert werden.
Baustoffklasse E
2.16 Weitere Informationen
Brennendes Abtropfen -
Weitere Informationen zum Unternehmen und seinen
Rauchgasentwicklung - Produkten stehen im Internet unter www.sika.de zur
Verfügung.
3. LCA: Rechenregeln
Deklarierte Einheit
3.1 Deklarierte Einheit
Diese Deklaration bezieht sich auf 1 m2 verlegte Sarnafil® TG Bezeichnung Wert Einheit
66 Kunststoffabdichtungsbahn mit der Dicke 2,0 mm. Deklarierte Einheit 1 m2
Flächengewicht 2 kg/m2
Abdichtungsart Heißluftschweißen -
Für andere Dicken wird in Kapitel 5 eine Formel zur
Schichtdicke 0,002 m
eigenständigen Berechnung der Werte angegeben.
Umrechnungsfaktor zu 1 kg 2 -
3 Umwelt-Produktdeklaration - Sika Deutschland CH AG & Co KG - Sarnafil TG 66
Für IBU-Kern-EPDs (bei denen Kap. 3.6 nicht deklariert wird): der Wiederverwendung der
Bei Durchschnitts-EPDs muss eine Einschätzung der Holzpaletten)
Robustheit der Ökobilanzwerte vorgenommen werden, z. B.
hinsichtlich der Variabilität des Produktionsprozesses, der
3.3 Abschätzungen und Annahmen
geographischen Repräsentativität und des Einflusses der
Hintergrunddaten und Vorprodukte im Vergleich zu den Verschiedene Stabilisatoren und Pigmente wurden mit einem
Umweltwirkungen, die durch die eigentliche Produktion allgemeinen chemischen Datensatz abgeschätzt (konservativer
verursacht werden. Ansatz). Der Massenanteil ist < 1 %.
Am Ende der Nutzungsdauer wird entweder ein stoff-liches
Recycling von 100 % (Szenario 1) oder eine thermische
3.2 Systemgrenze Verwertung von 100 % (Szenario 2) angenommen.
Typ der EPD: Wiege bis Werkstor - mit Optionen
3.4 Abschneideregeln
Die Systemgrenze der EPD folgt dem modularen Auf-bau Es wurden alle Daten berücksichtigt (Rezepturbe-standteile,
gemäß EN 15804. In der Ökobilanz werden die folgenden eingesetzte thermische Energie, Strom-bedarf). Für alle In- und
Module berücksichtigt: Outputs wurden die Trans-portaufwendungen betrachtet. Die
Herstellung der zur Produktion benötigten Maschinen, Anlagen
• A1–A3: Gewinnung,
und sonsti-gen Infrastruktur wurde in den Ökobilanzen nicht be-
Verarbeitung und Transport von Rohstoffen (u.a.
rücksichtigt.
Polymere, Pigmente,
Verar-beitungshilfsmittel, Stabilisatoren, Füllstoffe, 3.5 Hintergrunddaten
Flammschutzmittel und
Die Hintergrunddaten entstammen den Datenbanken der GaBi
Trägermaterialien), die für die Herstellung der
9-Software und der ecoinvent Version 3.4.
Vorprodukte und der Dach-bahnen
verwendet werden sowie der Verpack- 3.6 Datenqualität
ungsmaterialien, die zum Verpacken der Die Gesamtqualität der Daten wurde unter Berück-sichtigung
Dach-bahnen verwendet werden, wie z. B. der zeitlichen, geographischen und techno-logischen
Holzpalet-ten, Karton und PE-Folie, zum Abdeckung sowie der
Werk. Abfallverarbeitung von Produktionsabfällen Vollständigkeit und Plausibilität als gut bewertet. Die
(Randbeschnitt), die bei der Herstellung Primärdaten zur
der Dachbahnen anfallen. Bilanzierung der Produktionsprozesse stammen aus dem Jahr
• 2018 und wurden
direkt im Werk erhoben. Alle Hintergrund-Datensätze sind
jünger als 10 Jahre.
A4: Transport der Kunststoffabdichtungs-bahnen
zur Baustelle 3.7 Betrachtungszeitraum
Der Betrachtungszeitraum umfasst das Jahr 2018 (01.01.–
31.12.2018).
•
3.8 Geographische Repräsentativität
Land oder Region, in dem/r das deklarierte Produktsystem
A5: Einbau der Kunststoffabdichtungsbahnen ins hergestellt und ggf. genutzt sowie am Lebensende behandelt
Gebäude wird: Deutschland
mittels Heißluftschweißen (inkl. Schweißenergie
und Wasserverbrauch),
3.9 Allokation
Entsorgung bzw. stoffliches Recycling von
Verpackung und Verschnitt der Für die Produktion wurde eine Massenallokation
Dachbahn angewendet.
• C1: Manueller Intern wieder eingesetzte Produktionsabfälle sowie aus
Rückbau der Dachabdichtung Verbrennungsprozessen von Produktionsabfällen ge-wonnene
• C2: Transport Energie werden als
der rückgebauten Abdichtungs-bahnen zur Closed-Loop-Recycling in den Modulen A1–A3 modelliert. Das
Abfallbewirtschaftung Material für die
• C3: Abfallverarbeitung der Herstellung des Produktes und die Produktionsabfälle weisen
rückgebauten Abdichtungsbahnen über stoffliches die gleiche Qualität
Recyc-ling (Szenario 1 - C3/1) auf.
oder thermische Verwertung (Szenario 2 - C3/2) Bei der Verbrennung von Produktionsabfällen werden die
• Potenziale für Strom und thermische Energie input-spezifisch,
unter
Berücksichtigung der elementaren Zusammensetzung sowie
C4: Abfallentsorgung der rückgebauten des Heizwertes,
Abdichtungsbahnen auf Deponien berechnet.
Beim stofflichen Recycling der demontierten
Kunst-stoffabdichtungsbahnen sowie der Abfälle, die aus dem
• Verschnitt während
der Installation anfallen, wird die Menge an recycelbarer
Membran als
D: Wiederverwendungs-, Rückgewinnungs- entsprechen-des Polypropylen-Potenzial mit einem Downgrade
und Recyclingpotenziale (aus der thermi-schen betrachtet.
Verwertung und dem stofflichen Die Potenziale durch die Verpackungs-, Verschnitt- und
Recyc-ling der Kunststoffabdichtungsbahnen sowie Dachbahnentsorgung werden Modul D zugeord-net; dies gilt
4 Umwelt-Produktdeklaration - Sika Deutschland CH AG & Co KG - Sarnafil TG 66
auch für die von EPD-Daten nur möglich, wenn alle zu vergleichenden
Wiederverwendung von Holz-paletten. Datensätze nach EN 15804 erstellt wurden und der
Gebäudekontext bzw. die produktspezifischen
Leistungsmerkmale berücksichtigt werden. Die
Hintergrunddaten stammen aus den Datenbanken
3.10 Vergleichbarkeit der GaBi 9-Software und der ecoinvent Version 3.4
Grundsätzlich ist eine Gegenüberstellung oder die Bewertung
4. LCA: Szenarien und weitere technische Informationen
deklarierte RSL nur unter den genannten Referenz-
Die folgenden technischen Informationen sind Grund-lage für Nutzungsbedingungen gilt. Gleiches gilt für eine vom Hersteller
die deklarierten Module oder können für die Entwicklung von deklarierte Lebensdauer.
spezifischen Szenarien im Kontext einer Gebäudebewertung
genutzt werden.
Entsprechende Informationen zu Referenz-
Transport zu Baustelle (A4)
Nutzungsbedingungen müssen für eine Nutzungsdauer gemäß
Bezeichnung Wert Einheit
Tabelle des BNB nicht deklariert werden.
Liter Treibstoff 0,0066 l/100km
Transport Distanz 600 km Ende des Lebensweges (C1-C4)
Auslastung 85 % Für die Modellierung des End-of-Life wurden zwei
Rohdichte der transportierten Produkte 950 kg/m3 unterschiedliche
Volumen-Auslastungsfaktor 100 % Szenarien gerechnet, die jeweils ein 100 %-Szenario
darstellen, jedoch
Einbau ins Gebäude (A5) auch eine anteils-mäßige Berechnung erlauben (beispielsweise
Szenario 1 =
Bezeichnung Wert Einheit
80 % / Szenario 2 = 20 %).
Stromverbrauch 0,016 kWh/m²
Bezeichnung WertEinheit
Materialverlust (Membran) 2 %
Zum stofflichen Recycling (Szenario 1: C1, C2/1,
Überlappung (Membran) 6 % 100 %
C3/1, C4)
Transport zum stofflichen Recyc-ling (Szenario 1:
250 km
C1, C2/1, C3/1, C4)
Zur Energierückgewinnung (Szenario 2: C1,
Wird eine Referenz-Nutzungsdauer nach den geltenden ISO- 100 %
C2/2, C3/2, C4)
Normen deklariert, so sind die Annahmen und
Verwendungsbedingungen, die der ermittelten RSL zugrunde Transport zur Energierückgewin-nung (Szenario 50 km
liegen, zu deklarieren. Weiter muss genannt werden, dass die 2: C1, C2/2, C3/2, C4)
5 Umwelt-Produktdeklaration - Sika Deutschland CH AG & Co KG - Sarnafil TG 66
5. LCA: Ergebnisse
Die dargestellten Ergebnisse beziehen sich auf Sarnafil® TG 66-20. Um Ergebnisse für weitere Dicken zu berechnen, verwenden Sie
bitte folgende Formel:
I = ((x-0,01)/1,99) I
x 2,0
[I =nicht vorhandener Parameterwert für Sarnafil® TG 66-Produkte mit einer Dicke von "x" mm (z. B. 1,5 mm)]
x
Im End-of-Life und
Modul D wurden zwei Szenarien gerechnet:
Szenario 1 (C2/1, C3/1, D/1) beschreibt die Auswirkungen eines 100 % stofflichen Recyclings, während
sich Szenario 2 (C2/2, C3/2, D/2) auf 100 % thermische Verwertung
bezieht.
ANGABE DER SYSTEMGRENZEN (X = IN ÖKOBILANZ ENTHALTEN; MND = MODUL NICHT DEKLARIERT; MNR = MODUL
NICHT RELEVANT)
Gutschriften
Stadium der
und Lasten
Produktionsstadium Errichtung Nutzungsstadium Entsorgungsstadium
außerhalb der
des Bauwerks
Systemgrenze
g n u g ro s re v ffo ts h o R tro p s n a rT g n u lle ts re H m o v tro p s n a rT m u z re lle ts re Htro s g n u d n e w re V e g a tn o M g n u d n e w n A /g n u z tu N g n u tla h d n a ts n I ru ta ra p e R z ta s rE g n u re u e n rE rü f z ta s n ie e ig re n E n e b ie rte B s a ds e d u ä b e G s e d rü f z ta s n ie re s s a W n e b ie rte B s a ds e d u ä b e G s e d s s irb A /u a b k c ü R tro p s n a rT g n u ld n a h e b lla fb A g n u g itie s e B ,-s g n u d n e w re v re d e iW -s g n u n n iw e g k c ü R re d ola iz n e to p g n ilc y c e R
A1 A2 A3 A4 A5 B1 B2 B3 B4 B5 B6 B7 C1 C2 C3 C4 D
X X X X X MND MND MNR MNR MNR MND MND X X X X X
ERGEBNISSE DER ÖKOBILANZ – UMWELTAUSWIRKUNGEN nach EN 15804+A1: 1 m² Dachbahn
Indikator Einheit A1-A3 A4 A5 C1 C2/1 C2/2 C3/1 C3/2 C4 D/1 D/2
GWP kg CO 2-Äq. 3,09E+00 8,81E-02 4,47E-01 0 3,68E-02 7,36E-03 2,31E-01 6,29E+00 0 -2,65E+00 -2,25E+00
kg CFC11-
ODP 6,85E-09 3E-17 5,48E-10 0 6,07E-18 1,21E-18 4,41E-15 5,84E-16 0 -2,4E-09 -2,4E-09
Äq.
AP kg SO 2-Äq. 7,32E-03 1,95E-04 6,35E-04 0 8,57E-05 1,71E-05 2,13E-04 4,05E-04 0 -4,29E-03 -3,24E-03
EP kg PO 43-Äq. 9,44E-04 4,87E-05 8,57E-05 0 2,14E-05 4,28E-06 3,56E-05 8,59E-05 0 -5,91E-04 -3,59E-04
POCP kg Ethen-Äq. 9,44E-04 -6,93E-05 7,19E-05 0 -2,86E-05 -5,72E-06 1,37E-05 4,15E-05 0 -7,77E-04 -3,48E-04
ADPE kg Sb-Äq. 7,64E-06 8,31E-09 6,17E-07 0 2,83E-09 5,66E-10 4,93E-08 3,44E-08 0 -6,99E-07 -6,28E-07
ADPF MJ 1,16E+02 1,18E+00 9,48E+00 0 4,98E-01 9,96E-02 1,07E+00 6,61E-01 0 -1,09E+02 -3,31E+01
GWP = Globales Erwärmungspotenzial; ODP = Abbaupotenzial der stratosphärischen Ozonschicht; AP = Versauerungspotenzial von Boden und
Wasser; EP = Eutrophierungspotenzial; POCP = Bildungspotenzial für troposphärisches Ozon; ADPE = Potenzial für die Verknappung von abiotischen
Ressourcen – nicht fossile Ressourcen (ADP – Stoffe); ADPF = Potenzial für die Verknappung abiotischer Ressourcen – fossile Brennstoffe (ADP –
fossile Energieträger)
ERGEBNISSE DER ÖKOBILANZ – INDIKATOREN ZUR BESCHREIBUNG DES RESSOURCENEINSATZES nach EN 15804+A1: 1
m² Dachbahn
Indikator Einheit A1-A3 A4 A5 C1 C2/1 C2/2 C3/1 C3/2 C4 D/1 D/2
PERE MJ 7,07E+00 7,17E-02 9,57E-01 0 2,9E-02 5,8E-03 7,31E-01 1,4E-01 0 -5,72E+00 -1,5E+01
PERM MJ 1,99E+00 0 -1,59E-01 0 0 0 0 0 0 0 0
PERT MJ 9,06E+00 7,17E-02 7,98E-01 0 2,9E-02 5,8E-03 7,31E-01 1,4E-01 0 -5,72E+00 -1,5E+01
PENRE MJ 5,32E+01 1,18E+00 4,53E+00 0 5E-01 1E-01 7,24E+01 7,18E+01 0 -1,12E+02 -4,73E+01
PENRM MJ 6,71E+01 0 5,35E+00 0 0 0 -7,1E+01 -7,1E+01 0 0 0
PENRT MJ 1,2E+02 1,18E+00 9,88E+00 0 5E-01 1E-01 1,4E+00 7,88E-01 0 -1,12E+02 -4,73E+01
SM kg 7,28E-02 0 5,82E-03 0 0 0 0 0 0 -1,91E+00 0
RSF MJ 2,11E-21 0 1,69E-22 0 0 0 0 0 0 0 0
NRSF MJ 2,48E-20 0 1,99E-21 0 0 0 0 0 0 0 0
FW m3 1,71E-02 8,22E-05 1,84E-03 0 4,9E-05 9,8E-06 7,64E-04 1,36E-02 0 -1,29E-02 -1,54E-02
PERE = Erneuerbare Primärenergie als Energieträger; PERM = Erneuerbare Primärenergie zur stofflichen Nutzung; PERT = Total erneuerbare
Primärenergie; PENRE = Nicht-erneuerbare Primärenergie als Energieträger; PENRM = Nicht-erneuerbare Primärenergie zur stofflichen Nutzung;
PENRT = Total nicht erneuerbare Primärenergie; SM = Einsatz von Sekundärstoffen; RSF = Erneuerbare Sekundärbrennstoffe; NRSF = Nicht-
erneuerbare Sekundärbrennstoffe; FW = Nettoeinsatz von Süßwasserressourcen
6 Umwelt-Produktdeklaration - Sika Deutschland CH AG & Co KG - Sarnafil TG 66
ERGEBNISSE DER ÖKOBILANZ –ABFALLKATEGORIEN UND OUTPUTFLÜSSE nach EN 15804+A1:
1 m² Dachbahn
Indikator Einheit A1-A3 A4 A5 C1 C2/1 C2/2 C3/1 C3/2 C4 D/1 D/2
HWD kg 2,4E-06 6,71E-08 1,98E-07 0 2,79E-08 5,58E-09 1,35E-09 6,27E-10 0 -2,78E-08 -2,04E-08
NHWD kg 1,99E-01 7,91E-05 1,79E-02 0 4,06E-05 8,13E-06 1,87E-02 2,49E-02 0 -1,49E-02 -3,25E-02
RWD kg 1,81E-03 1,4E-06 1,58E-04 0 6,78E-07 1,36E-07 1,29E-04 5,05E-05 0 -1,1E-03 -5,49E-03
CRU kg 0 0 0 0 0 0 0 0 0 0 0
MFR kg 0 0 0 0 0 0 1,91E+00 0 0 0 0
MER kg 0 0 0 0 0 0 0 0 0 0 0
EEE MJ 0 0 3,57E-01 0 0 0 4,98E-01 1,38E+01 0 0 0
EET MJ 0 0 6,37E-01 0 0 0 9,02E-01 2,45E+01 0 0 0
HWD = Gefährlicher Abfall zur Deponie; NHWD = Entsorgter nicht gefährlicher Abfall; RWD = Entsorgter radioaktiver Abfall; CRU = Komponenten für
die Wiederverwendung; MFR = Stoffe zum Recycling; MER = Stoffe für die Energierückgewinnung; EEE = Exportierte Energie – elektrisch; EET =
Exportierte Energie – thermisch
6. LCA: Interpretation
In folgenden Abbildungen sind die relativen Beiträge der der Umweltauswirkungen und zum Primär-energieeinsatz in
einzelnen Module zu den verschiedenen Wirkungs-kategorien einer Dominanzanalyse dargestellt.
7 Umwelt-Produktdeklaration - Sika Deutschland CH AG & Co KG - Sarnafil TG 66
Der dominante
Einfluss der Vorprodukt-Herstellung zeigt sich mit Ausnahme
Über fast des
alle Indikatoren hinweg hat das Produktions-stadium (Module Abbaupotenzials der stratosphärischen Ozonschicht (ODP) in
A1-A3) den mit allen
Abstand größten Einfluss; lediglich das globale Wir-kungskategorien, wo jeweils mindestens 85 % der
Erwärmungspotenzial (GWP) in Auswirkungen aus den Rohstoffen stammen. Die Hauptbeiträge
Szenario 2 wird auch wesentlich von den bei der Verbrennung für ODP kommen aus der Vorprodukt-Herstellung (58 %) sowie
(C3) entstehenden der Verpackung (42
Treibhausgasen beeinflusst. Aus diesem Grund wird in der %). Innerhalb der Vorprodukt-Herstellung spielt das Poly-mer
folgenden eine wichtige
Interpretation genauer auf das Produktionsstadium Rolle hinsichtlich des GWP (86 %), des
eingegangen. Versauerungspotenzials von Boden und
Wasser (AP) (63 %), des Eutrophierungspotenzials (EP) (68
%), des Bildungspotenzials
für troposphärisches Ozon (POCP) (79 %) und des Potenzials
für den abiotischen
Indikatoren Abbau fossiler Brennstoffe (ADPF) (94 %).
der Sachbilanz:
Aufgrund ihres Der Einfluss
Stromverbrauches tragen die Vor-produkt-Herstellung (50 %), der Farbstoffe (meistens Titandioxid) wird beim ODP (45 %),
die Verpackung (32 AP (27 %) und EP
%) sowie der Produktionsprozess (18 %) am meisten zum (20 %) deutlich.
Primärenergieeinsatz aus
erneuerbaren Energie-trägern (PERT) bei. Die Herstellung des
Polymers hat im Produktionsstadium
mit 93 % den größten Einfluss unter den Rohstoffen auf den Weiterhin
Primärenergieeinsatz beeinflusst das Trägermaterial die Para-meter AP (8 %) und
aus nicht erneuerbaren Energieträgern (PENRT), das Potenzial für den
abiotischen Abbau nicht-fossiler Ressourcen (ADPE) (62 %),
während die
während der Einfluss des Produktionsprozesses Stabilisatoren auf das ODP (53 %) wirken.
(Strom) bei 2 % liegt.
Die Rohstoffe mit dem größten
Einfluss auf die Aus-wirkungen weisen gleichzeitig den größten
Massen-anteil der
Kunststoffabdichtungsbahnen auf: Polymere, Farbstoffe und
Indikatoren Trägermaterial. Füllstoffe
der Wirkungsabschätzung: sind ebenfalls ein wichtiger Bestandteil der Rezeptur, wirken
sich jedoch nicht
signifikant auf die Parameter aus.
8 Umwelt-Produktdeklaration - Sika Deutschland CH AG & Co KG - Sarnafil TG 66
Stromverbrauch. Der
Produktionsprozess trägt am meisten zu GWP (3 %) und EP (2
Den größten Einfluss im %) bei.
Produktionsprozess der Kunststoffabdichtungsbahnen hat der
7. Nachweise
9 Umwelt-Produktdeklaration - Sika Deutschland CH AG & Co KG - Sarnafil TG 66
Für Sarnafil® TG 66 Kunststoffabdichtungsbahnen sind keine Nachweise erforderlich.
8. Literaturhinweise
IBU 2016
IBU (2016): Allgemeine EPD-Programmanleitung des Institut EN 12311-2DIN
Bauen und Umwelt e.V. (IBU). Version 1.1, Institut Bauen und EN 12311-2:2010, Abdichtungsbahnen - Bestimmung des
Umwelt e.V., Berlin. Zug-Dehnungsverhaltens - Teil 2: Kunststoff- und
Elastomerbahnen für
Dachabdich-tungen.
EN 12316-2
DIN
EN 12316-2:2013, Abdichtungsbahnen - Bestimmung des
Schälwiderstandes
ISO 14025 der Fügenähte - Teil 2: Kunststoff- und Elastomerbahnen für
DIN EN ISO 14025:2011-10, Umweltkennzeichnungen und - Dach-abdichtungen.
deklarationen - Typ III Umweltdeklarationen - Grundsätze und EN 12317-2
Verfahren. DIN
EN 12317-2:2010, Bestimmung des Scherwider-standes der
Fügenähte - Teil
2: Kunststoff- und Elastomerbahnen für Dachabdichtungen.
EN 12310-2
EN 15804
DIN EN 12310-2:2019-02,
Abdichtungsbahnen – Bestimmung des Widerstandes gegen
Weiterreißen – Teil 2:
EN 15804:2012-04+A1 2013, Nachhaltigkeit von Bauwerken - Kunststoff- und Elastomerbahnen für Dachabdichtungen.
Umweltproduktdeklarationen - Grundregeln für die
Produktkategorie Bauprodukte. EN 1297
PCR Teil B DIN
Produktkategorienregeln EN 1297:2004, Abdichtungsbahnen - Bitumen-, Kunst-stoff- und
für Bauprodukte Teil B: PCR Anleitungstexte für Elastomerbahnen für Dachabdich-tungen - Verfahren zur
gebäudebezogene künstlichen
Produkte und Dienstleistungen der Bauproduktgruppe Dach- Alterung bei kombinierter Dauerbeanspruchung durch UV-
und Strahlung, erhöhte
Dichtungsbahnsysteme aus Kunststoffen und Elasto-meren. Temperatur und Wasser.
Institut Bauen EN 1107-2
und Umwelt e.V. (Hrsg.), 2017. DIN EN 1107-2:2001, Abdichtungsbahnen - Bestimmung der
Maßhaltigkeit - Teil
2: Kunststoff- und Elastomerbahnen für Dachabdichtungen.
EN 495-5
Verordnung (EU) 305/2011 DIN
EN 495-5:2013, Abdichtungsbahnen - Bestimmung des
Verordnung Verhaltens beim
(EU) Nr. 305/2011 des Europäischen Parlaments und des Falzen bei tiefen Temperaturen - Teil 5: Kunststoff- und
Rates vom Elastomer-bahnen für Dachabdichtungen.
9. März 2011 zur Festlegung harmonisierter Bedingungen für EN 1548
die Vermarktung DIN
von Bauprodukten und zur Aufhebung der Richtlinie EN 1548:2007, Abdichtungsbahnen - Kunststoff- und
89/106/EWG des Rates (Text Elastomerbahnen für
von Bedeutung für den EWR). Dachabdichtungen - Verhalten nach Lagerung auf Bitumen.
EN 13948
EN 13956 DIN
DIN EN 13956:2012, Abdichtungsbahnen - Kunststoff- und EN 13948:2007, Abdichtungsbahnen - Bitumen-, Kunststoff-
Elastomerbahnen für Dachabdichtungen - Definitionen und und
Eigenschaften. Elastomerbahnen für Dachabdich-tungen - Bestimmung des
DIN SPEC 20000-201 Widerstandes
DIN SPEC 20000-201:2018, Anwendung von Bau-produkten in gegen Wurzelpenetration.
Bauwerken - Teil 201: Anwendungsnorm für FLL-Verfahren
Abdichtungsbahnen nach Verfahren
Europäischen Produkt-normen zur Verwendung in zur Untersuchung der Wurzelfestigkeit von Bahnen und
Dachabdichtungen. Beschichtungen für
EN 1928 Dachbegrünungen. Prüfverfahren der Forschungsgesellschaft
DIN Land-schaftsentwicklung Landschaftsbau e.V. (FLL), Ausgabe
EN 1928:2000-07, Abdichtungsbahnen - Bitumen-, Kunststoff- 2008.
und
Elastomerbahnen für Dachabdich-tungen - Bestimmung der Kandidatenliste
Wasserdichtheit. Kandidatenliste der besonders besorgniserregenden Stoffe für
10 Umwelt-Produktdeklaration - Sika Deutschland CH AG & Co KG - Sarnafil TG 66
die Zulassung. Die fortgeschriebene Kandidatenliste finden Sie EN 13501-1
auf der folgenden ECHA-Seite: DIN
https://echa.europa.eu/candidate-list-table. EN 13501-1:2007 + A1:2009, Klassifizierung von Bauprodukten
und
Bauarten zu Ihrem Brandverhalten – Teil 1: Klassifizierung mit
Biozidprodukteverordnung (EU) Nr. 528/2012 den
Ergebnissen aus den Prüfungen zum Brandverhalten von
Bauprodukten.
Verordnung (EU) Nr. 528/2012 des Europäischen Parlaments
und des Rates vom 22. Mai 2012 über die Bereitstellung auf Europäisches Abfallverzeichnis
dem Markt und die Verwendung von Biozidprodukten (Text von
Bedeutung für den EWR). Verordnung über das Europäische Abfallverzeichnis
ISO 9001 (Abfallverzeichnis-Verordnung - AVV), 2001.
DIN EN ISO 9001:2015, Qualitätsmanagement-systeme - GaBi 9
Anforderungen. Software und Datenbank zur Ganzheitlichen Bilanzie-rung,
ISO 14001 Version 9.2.0.58. thinkstep AG, Leinfelden-Echterdingen, 1992-
DIN EN ISO 14001:2015, Umweltmanagement-systeme - 2019.
Anforderungen mit Anleitung zur Anwendung. ecoinvent Version 3.4
Datenbank für Ökobilanzdaten. Swiss Centre for Life Cycle
Inventories (ecoinvent Centre), 2017.
Dauerhaftigkeit der Kunststoffdichtungsbahnen Sarnafil® T Die in der Umwelt-Produktdeklaration referenzierte Literatur ist
Studie ausgehend von folgenden Quellenangaben vollständig zu
des Instituts für Bautenschutz, Baustoffe und Bauphysik, Dr. zitieren. In der EPD bereits vollständig zitierte Normen und
Rieche und Normen zu den Nachweisen bzw. technischen Eigenschaften
Dr. Schürger GmbH & Co. KG, Fellbach. Kurzbericht, 2014. müssen hier nicht aufgeführt werden.
11 Umwelt-Produktdeklaration - Sika Deutschland CH AG & Co KG - Sarnafil TG 66
Herausgeber
Institut Bauen und Umwelt e.V. +49 (0)30 3087748- 0
Hegelplatz 1 info@ibu-epd.com
10117 Berlin www.ibu-epd.com
Deutschland
Programmhalter
Institut Bauen und Umwelt e.V. +49 (0)30 3087748- 0
Hegelplatz 1 info@ibu-epd.com
10117 Berlin www.ibu-epd.com
Deutschland
Ersteller der Ökobilanz
Sika Technology AG +41 (0)58 436 40 40
Tüffenwies 16 product.sustainability@ch.sika.com
8048 Zürich www.sika.com/sustainability
Schweiz
Inhaber der Deklaration
Sika Deutschland CH AG & Co KG +49 (0)711 80 09-0
Kornwestheimer Straße 103 - 107 info@de.sika.com
70439 Stuttgart www.sika.de
Deutschland
12 Umwelt-Produktdeklaration - Sika Deutschland CH AG & Co KG - Sarnafil TG 66
