UMWELT-PRODUKTDEKLARATION
nach ISO 14025 und EN 15804+A1
Deklarationsinhaber JORDAHL GmbH
Herausgeber Institut Bauen und Umwelt e.V. (IBU)
Programmhalter Institut Bauen und Umwelt e.V. (IBU)
Deklarationsnummer EPD-JDL-20200260-IBB1-DE
Ausstellungsdatum 18.03.2021
Gültig bis 17.03.2026
Schienensysteme
JORDAHL GmbH
www.ibu-epd.com | https://epd-online.com
1. Allgemeine Angaben
JORDAHL GmbH JORDAHL Montageschienen JM, JML,
JXM und Ankerschienensysteme JTA,
JXA, JZA
Programmhalter Inhaber der Deklaration
IBU – Institut Bauen und Umwelt e.V. JORDAHL GmbH
Panoramastr. 1 Nobelstraße 51
10178 Berlin 12057 Berlin
Deutschland
Deklarationsnummer Deklariertes Produkt/deklarierte Einheit
EPD-JDL-20200260-IBB1-DE Die deklarierte Einheit ist ein laufender Meter
Ankerschiene mit einem Gewicht von 2,668 kg pro
Meter.
Diese Deklaration basiert auf den Produktkategorien- Gültigkeitsbereich:
Regeln: Dieses Dokument bezieht sich auf Montage-, bzw.
Dünnwandige Profile und Profiltafeln aus Metall, 11.2017 Ankerschienen der Firma Jordahl GmbH, hergestellt in
(PCR geprüft und zugelassen durch den unabhängigen Trebbin, Deutschland. Die deklarierte Einheit bezieht
Sachverständigenrat (SVR)) sich auf 1 Meter Ankerschiene. Das Produkt wird aus
Edelstahl oder Stahl produziert und wird als
Ausstellungsdatum Durchschnittsprodukt deklariert. Die Datenerhebung
18.03.2021 erfolgte werksspezifisch mit aktuellen Jahresdaten von
2019. Der Deklarationsinhaber ist verantwortlich für die
zugrundeliegenden Daten und deren Verifizierung.
Gültig bis
17.03.2026
Der Inhaber der Deklaration haftet für die
zugrundeliegenden Angaben und Nachweise; eine
Haftung des IBU in Bezug auf Herstellerinformationen,
Ökobilanzdaten und Nachweise ist ausgeschlossen.
Die EPD wurde nach den Vorgaben der EN 15804+A1
erstellt. Im Folgenden wird die Norm vereinfacht als EN 15804
bezeichnet.
Verifizierung
Die Europäische Norm EN 15804 dient als Kern-PCR
Unabhängige Verifizierung der Deklaration und
Angaben gemäß ISO 14025:2010
Dipl. Ing. Hans Peters intern x extern
(Vorstandsvorsitzender des Instituts Bauen und Umwelt e.V.)
Dr. Alexander Röder Christina Bocher,
(Geschäftsführer Instituts Bauen und Umwelt e.V.) Unabhängige/-r Verifizierer/-in
2. Produkt
2.1 Beschreibung des Unternehmens und JXM, in warmgewalzter sowie kaltgeformter
Seit der Gründung 1907 stellt JORDAHL Produkte für Ausführung, inklusive den dazugehörigen
die Befestigungs-, Bewehrungs-, Verbindungs- und Hammerkopf-, Hakenkopf-, und Zahnschrauben.
Montagetechnik sowie die Fassadenbefestigung her, Die JORDAHL Montage- bzw. Ankerschienen
die weltweit in anspruchsvollen Bauprojekten zum bestehen aus einer C-förmigen Schiene aus Stahl
Einsatz kommen. Im Besitz der Gesellschafterfamilie bzw./ oder nichtrostendem Stahl und passenden
Pohl ist es seit 1977. Seit über mehr als 100 Jahren Spezialschrauben. Die JORDAHL Ankerschienen
gilt JORDAHL als führender Hersteller der bestehen zusätzlich aus mindestens zwei, auf dem
Befestigungs- und Bewehrungstechnik. Profilrücken, unlösbar befestigten Ankern. Diese Anker
Eigenentwicklungen wie die Ankerschiene sind zu sind als Rundanker bzw. I-Anker ausgeführt.
Meilensteinen der Bautechnik geworden und haben die Ankerschienen werden oberflächenbündig
Architektur weltweit nachhaltig verändert. einbetoniert. Montageschienen werden direkt auf dem
Untergrund verschweißt oder verschraubt. In den
2.2 Produktbeschreibung/Produktdefinition Schienen werden JORDAHL Spezialschrauben mit
Das Produktportfolio der JORDAHL Schienensysteme entsprechenden Sechskantmuttern und
umfasst einzubetonierende Ankerschienen vom Typ Unterlegscheiben befestigt.
JTA, JXA und JZA, sowie verschweiß-, bzw. Die Montageschiene als deklariertes Produkt ist
verschraubbare Montageschienen vom Typ JM, JML,
2 Umwelt-Produktdeklaration JORDAHL GmbH – Schienensysteme
verfügbar in walzblankem und verzinktem Stahl sowie Stahlbaukonstruktionen und Verbindungen
Edelstahl. mit Lastwechseln (Wind, Verkehr, Vibration)
Das deklarierte Produkt Ankerschiene ist verfügbar in
 JTA K für Fertigteilverbindungen, Geländer,
verzinktem Stahl oder Edelstahl. Dabei unterscheidet
Beleuchtungsanlagen, Gebäudeausstattung
man zwischen Montage-, bzw. Ankerschienen mit
und Stadionsitze
glatten Schienenlippen (JM, JML, JTA) und gezahnten
Schienenlippen (JXM, JXA, JXA-PC, JZA). Sie  JM W für mittelschwere bis schwere
übertragen hohe Lasten aus Zug- und Querzug- bzw. Konstruktionen z.B Tragrahmen oder
Längszugrichtung. hochbelastete Schraubverbindungen mit
hohen Anzugsdrehmomenten. Nachträglicher
Für die Anwendung und Nutzung gelten die jeweiligen
Einbau möglich
nationalen Vorschriften.
 JM K zur Befestigung von Ver-,
JORDAHL Montage- bzw. Ankerschienen Entsorgungsleitungen, Elektrokabeln,
(ausgenommen Profil 41/27) werden bemessen nach: Kabelbahnen oder Klimakanälen
 JML K direkt anschraubbar, zur Befestigung
 EOTA TR 047 bzw. von Rohren, Elektrokabeln sowie
 EOTA TR 050 oder untergeordnete Befestigungen
 EN 1992-4 und  JXA W für dynamische Lastverbindung in
 Europäischen Technischen Bewertung ETA Tunneln, Kranbahnanlagenverankerungen,
15/0386 oder Fassadenverbindungen und
 Europäisch Technische Bewertung ETA hochbeanspruchte Fertigteilverbindungen
09/0338 oder  JXA-PC zur Überbrückung hoher zu
 ICC-ES ESR 2854 oder erwartender Rissbreiten für sicherheits-
 chinesische bauaufsichtliche Zulassung relevante Bereiche wie Kraftwerke
CABR-01-(2019)-003-02 oder  JZA zur Übertragung von Kräften in
 Allgemeine bauaufsichtliche Zulassungen Z- Schienenlängsrichtung insbesondere bei
21.4-741 und Z-21.4-1690 des Deutschen Kabeltragsystemen und anderen TGA-
Instituts für Bautechnik (DIBt) Befestigungen
 JXM W gewährleistet Planungsfreiheit durch
nachträglichen Einbau. Zur Kraftübertragung
Für das Inverkehrbringen des Produkts in der in Schienenlängsrichtung
EU/EFTA (mit Ausnahme der Schweiz) gilt die
Verordnung (EU) Nr. 305/2011 (CPR). Das Produkt
benötigt eine Leistungserklärung unter
2.4 Technische Daten
Berücksichtigung der ETA 09/0338, 18.Juni 2018,
Es gelten die folgenden technischen Daten für
Jordahl-Ankerschiene JTA und die CE-Kennzeichnung
JORDAHL Montage-, Ankerschienen. Die Prüfnorm ist
sowie ETA 15/0386, 13.Januar 2017, JORDAHL
bemessen für die JTA nach der Europäisch
Montageschiene JM. Für die Verwendung gelten die
Technischen Bewertung (ETA) ETA 09/0338, 18.Juni
jeweiligen nationalen Bestimmungen.
2018, JORDAHL-Ankerschiene JTA.
Die Prüfnorm für die JM Montageschiene ist bemessen
gemäß der Europäisch Technischen Bewertung (ETA)
2.3 Anwendung
ETA 15/0386, 13.Januar 2017, JORDAHL
JORDAHL Montage-, bzw. Ankerschienen
Montageschienen JM.
gewährleisten eine Übertragung hoher Lasten an
Die Prüfnorm für die JXA ist bemessen gemäß der
Stahlkonstruktionen oder in bewehrte und unbewehrte
allgemein bauaufsichtlichen Zulassung Z-21.4-1690
Betonbauteile.
und für die JZA gemäß der allgemein
Montageschienen können direkt an Bauteile
bauaufsichtlichen Zulassung Z-21.4-741.
geschweißt oder geschraubt werden.
Alle geometrischen Maße, produktspezifischen
Ankerschienen werden vor dem Betonguss im Bauteil
Parameter und die statischen Tragfähigkeiten der
positioniert und an der Schalung, der Bewehrung oder
verschiedenen Montage- bzw. Ankerschienen JTA,
mithilfe einer geeigneten Hilfskonstruktion befestigt.
JXA und JZA sind in den folgenden technischen
JORDAHL Schienensysteme dienen der Fixierung von
Spezifikationen angegeben:
Anbauten an diversen Bauteilen. Darüber hinaus ist
die JORDAHL Montage- bzw. Ankerschiene ein
Produkt das wiederkehrende Anwendungen mittels
JM, JTA-System:
JORDAHL Spezialschrauben ermöglicht.
JORDAHL Schienenprofile sind dafür in verschiedenen
 ETA 15/0386
Querschnittstypen erhältlich und unterscheiden sich in
ihren Abmessungen und Anwendungsgebieten.  ETA 09/0338
 CABR-01-(2019)-003-02
Beispiele sind:  ICC-ES ESR 2854
 JTA W für Glasfassaden, Aufzugsführungs-
JXA- und JZA-System:
schienen und -türen, Signal- und
 Z-21.4-741
Lüftungsanlagen in Tunneln, schwere
 Z-21.4-1690
3 Umwelt-Produktdeklaration JORDAHL GmbH – Schienensysteme
Das Produkt/mindestens ein Teilerzeugnis enthält
Bautechnische Daten Baustahl weitere CMR-Stoffe der Kategorie 1A oder 1B, die
Bezeichnung Wert Einheit nicht auf der Kandidatenliste stehen, oberhalb von 0,1
Dicke des Blechs - mm Massen-% in mindestens einem Teilerzeugnis: nein.
0,011
Temperaturdehnzahl 10-6K-1
[mm/m*K] Dem vorliegenden Bauprodukt wurden Biozidprodukte
Flächengewicht 2,668 kg/m zugesetzt oder es wurde mit Biozidprodukten
Höhe des Profils (ggf. behandelt (es handelt sich damit um eine behandelte
- mm
Wertebereich) Ware im Sinne der Biozidprodukteverordnung (EU) Nr.
Zugfestigkeit 340 - 510 N/mm2 528/2012): nein.
Schichtdicke - m
Elastizitätsmodul 210000 N/mm2 2.7 Herstellung
Die C-Profile werden von qualifizierten Lieferanten als
Schmelzpunkt 1420 - 1460 °C
walzblanker Stahl oder Edelstahl bezogen. Nach der
Wärmeleitfähigkeit 50 W/(mK)
Anlieferung, werden JORDAHL Montage-, bzw.
Elektrische Leitfähigkeit bei
ca. 8,5 Ω-1m-1 Ankerschienen aus kaltgeformten oder warmgewalzten
20°C
Schienenprofilen weiterverarbeitet bzw. hergestellt.
Dichte 7850 kg/m3
Durch Stanzen oder Nieten werden Anker auf den
Schienenrücken angebracht oder die Schienenrücken
werden gelocht. Anschließend werden die Schienen
Bautechnische Daten Edelstahl
verzinkt.
Der angefallene Metall-Verschnitt und Filterstaub wird
in Behältern gelagert, durch einen Schrotthändler
abgeholt und gemäß Vorschrift dem Recycling
zugeführt.
Die PE- bzw. PS-Füllung wird vor dem Verpacken im
JORDAHL Werk eingebracht.
2.8 Umwelt und Gesundheit während der
Herstellung
Während des gesamten Herstellungsprozesses sind
Leistungswerte des Produkts gemäß der aufgrund der
keine über die üblichen Arbeitsschutzmaßnahmen für
anderen Harmonisierungsrechtsvorschriften
Gewerbebetriebe hinausgehenden Maßnahmen zum
aufgeführten harmonisierten Normen.
Gesundheitsschutz erforderlich.
Am Standort liegen folgende Zertifizierungen vor:
2.5 Lieferzustand
Die Abmessungen der Montage- bzw. Ankerschienen
 ISO 9001 (Qualitätsmanagement)
im Lieferzustand sind für warmgewalzte Montage- bzw.
Ankerschienen eine Einbauhöhe von mindestens 90  ISO 50001 (Energiemanagement)
mm und einer minimaler Schienenlänge von 150 mm.
Bei kaltgeformten Montage- bzw. Ankerschienen
betragen die Einbauhöhe mindestens 50 mm und die
2.9 Produktverarbeitung/Installation
minimale Schienenlänge 100 mm. Montageschienen
Sowohl die JORDAHL Montageschiene JM, JML &
werden von 100 mm bis zu einer Länge von 6000 mm
JXM als auch die Ankerschienensysteme JTA, JXA
geliefert.
und JZA werden als einbaufertige Schienenelemente
geliefert.
2.6 Grundstoffe/Hilfsstoffe
Die Ankerschiene wird oberflächenbündig einbetoniert.
Die wichtigsten Bestandteile von JORDAHL
Nach Aushärten des Betons und dem anschließenden
Montageschienen sind:
Entfernen der Schalung kann die PE- bzw. PS-Füllung
 C-Profil: walzblanker, verzinkter Stahl/ entfernt werden.
Edelstahl: 100 M.-% Die Montageschiene dagegen, kann direkt verschweißt
oder an einer Rahmenkonstruktion verschraubt
werden.
Die wichtigsten Bestandteile von JORDAHL
In den Schienen werden JORDAHL Spezialschrauben
Ankerschienen sind:
mit entsprechenden Sechskantmuttern und
 C-Profil: feuerverzinkter Stahl/ Edelstahl:
Unterlegscheiben befestigt.
90 - 95 M.-%
Die Installation ist durch geschultes Personal, nach
 Anker: feuerverzinkter Stahl/ Edelstahl: einer vom Hersteller festgelegten Montageanleitung,
5 - 10 M.-% durchzuführen. Die Herstellervorschriften sind
 Füllung: Polyethylen (PE)-Füllung/ Polystyrol einzuhalten.
(PS)-Füllung: < 1 M.-%
2.10 Verpackung
JORDAHL Montage-bzw. Ankerschienen werden in
Das Produkt/mindestens ein Teilerzeugnis enthält Kartons verpackt und auf Paletten zum Transport
Stoffe der ECHA-Liste der für eine Zulassung in Frage verladen.
kommenden besonders besorgniserregenden Stoffe Entsprechend der unterschiedlichen Größen werden
(en: Substances of Very High Concern – SVHC) die Schrauben ebenfalls in Kartons verpackt.
(27.06.2018) oberhalb von 0,1 Massen-%: nein. Das Verpackungsmaterial ist gut trennbar und kann bei
fachgerechter Nutzung wiederverwendet werden.
4 Umwelt-Produktdeklaration JORDAHL GmbH – Schienensysteme
Der weitere Anteil kann sortenrein gesammelt und dem 2.14 Außergewöhnliche Einwirkungen
regionalen Recyclinganbieter zugeführt werden.
Reststoffe sind nach den jeweiligen nationalen Brand
Vorschriften zu entsorgen. Die hier deklarierten Montage- bzw. Ankerschienen
entsprechen der Baustoffklasse A1 nach EN 13501.
2.11 Nutzungszustand
Bei den JORDAHL Montage-bzw. Ankerschienen Brandschutz
handelt es sich um langlebige Baustoffe. Die stoffliche Bezeichnung Wert
Zusammensetzung von JORDAHL Montage- bzw. Baustoffklasse A1
Ankerschienen ändert sich während der Baustoffklasse -
Nutzungsdauer nicht. Brennendes Abtropfen -
2.12 Umwelt und Gesundheit während der
Nutzung Wasser
Durch Verarbeitung/Einbau der genannten Produkte Es werden keine wassergefährdenden Inhaltsstoffe
werden keine Umweltbelastungen ausgelöst. ausgewaschen.
Besondere Maßnahmen zum Schutz der Umwelt sind
nicht zu treffen. Mechanische Zerstörung
Bei mechanischer Zerstörung bleiben alle Stoffe in
Gefährdungen für Luft und Boden können bei gebundenem Zustand. Es sind keine relevanten
bestimmungsgemäßer und fachgerechter Anwendung Auswirkungen auf die Umwelt bei mechanischer
der beschriebenen Produkte nach bestehendem Zerstörung vorhanden.
Kenntnisstand ausgeschlossen werden.
2.15 Nachnutzungsphase
2.13 Referenz-Nutzungsdauer Sowohl die Montage-, als auch die Ankerschienen
Die Referenz-Nutzungsdauer konnte unter Beachtung können nach der Demontage recycelt werden. Eine
von ISO 15686-1 nicht ermittelt werden. Gemäß den Wiederverwendung ist nicht möglich.
Nutzungsdauern von Bauteilen für Lebens-
zyklusanalysen nach dem Bewertungssystem 2.16 Entsorgung
Nachhaltiges Bauen (BBSR 2017), Die Abfallschlüssel lauten gemäß der
liegt die Nutzungsdauer von Stahleinbauteilen wie Abfallverzeichnis-Verordnung (AVV) und dem
Montage- bzw. Ankerschienen bei mindestens 50 Europäischen Abfallkatalog (EAK):
Jahren.
Das Produkt besteht aus feuerverzinktem Stahl oder  17 04 05 – Eisen und Stahl
Edelstahl und ist nach dem Einbau gegen äußere
 17 02 03 – Kunststoff (Verpackungsmaterial)
Einflüsse geschützt. Es weist daher keinerlei
Abwitterung pro Jahr auf.
2.17 Weitere Informationen
JORDAHL Produkte werden in Deutschland zentral
über die PohlCon Vertriebs GmbH verkauft.
Informationen hierzu finden Sie auf www.pohlcon.com
3. LCA: Rechenregeln
3.1 Deklarierte Einheit modularen Aufbau nach EN 15804. Die Ökobilanz
Die Deklaration bezieht sich auf die Herstellung von berücksichtigt folgende Module:
1 m Schienensystem mit einem durchschnittlichen
Gewicht von 2,668 kg/m.  A1: Rohstoffgewinnung und -verarbeitung,
Verarbeitungsprozesse, Stahlerzeugung,
Angabe der deklarierten Einheit
-guss und -produktion; Aufbereitung von
Bezeichnung Wert Einheit
Recyclingmaterialien
Deklarierte Einheit 1 m
 A2: Transport zum Hersteller: Transport der
Längengewicht 2,668 kg/m
Umrechnungsfaktor zu 1 kg 2,668 - Rohstoffe zum Herstellungswerk
 A3: Herstellungsprozesse und
Innerhalb der Produktgruppe variieren die Montage-, -aufwendungen: Herstellung der
bzw. Ankerschienen in Größe, Gewicht und Schienensysteme
Zusammensetzung. Das Produkt wurde auf Basis von
 C2: Transport zur Abfallbewirtschaftung
Jahresdurchschnittsdaten modelliert und ist entweder
 C3: Abfallbewirtschaftung zur
als Stahl oder Edelstahlvariante verfügbar.
Das im Modell betrachtete Produkt hat einen Wiederverwendung, Rückgewinnung
Stahlanteil von 95 M-% und einen Edelstahlanteil von und/oder zum Recycling
5 M-%.  C4: Beseitigung
 D: Wiederverwendungs-, Rückgewinnungs-
oder Recyclingpotenzial als Nettoflüsse und
3.2 Systemgrenze
Gutschriften bzw. Lasten für Stahl/ Edelstahl
Die Ökobilanz betrachtet die Systemgrenzen "von der
Wiege bis zum Werkstor - mit Optionen" und folgt dem
5 Umwelt-Produktdeklaration JORDAHL GmbH – Schienensysteme
3.3 Abschätzungen und Annahmen technologischen, geographischen und zeitbezogenen
Alle werks- und prozessspezifischen Daten wurden Repräsentativität der Datengrundlage. Bei Fehlen
dem Ökobilanzierer durch die JORDAHL GmbH zur spezifischer Daten, wird auf generische Datensätze
Verfügung gestellt. Fehlende Angaben wurden durch bzw. einen repräsentativen Durchschnitt
Abschätzungen ergänzt, welche auf vergleichbaren zurückgegriffen.
Substituten oder auf Angaben aus der Die Repräsentativität und Datenqualität können als gut
Sekundärliteratur beruhen und keine signifikante eingestuft werden.
Relevanz für die Ergebnisbetrachtung haben. In der
Datenbank fehlende Datensätze wurden vom 3.7 Betrachtungszeitraum
Ökobilanzierer modelliert. Die eingesetzten Mengen an Rohstoffen, Energien
sowie die Abfallmengen beziehen sich auf das Jahr
3.4 Abschneideregeln 2019. Sie entsprechen dem aktuellen Stand der
Alle relevanten Daten, d. h. alle nach Rezeptur Technik und sind damit für den betrachteten Zeitraum
eingesetzten Ausgangsstoffe und die eingesetzte repräsentativ. Der Bezugsraum ist Deutschland.
elektrische Energie wurden einer
Betriebsdatenerhebung für die Sachbilanzierung 3.8 Allokation
entnommen. Für die berücksichtigten In- und Outputs Eine Co-Produktallokation gibt es im
wurden die tatsächlichen Transportdistanzen Herstellungsprozess nicht.
angesetzt. Alle produktrelevanten Daten beziehen sich auf das
Es wurden Stoff- und Energieströme mit einem Anteil deklarierte Produkt.
< 1 % mit erhoben. Die Summe der vernachlässigten Genauere Informationen zur Allokation in den
Prozesse liegt unter 5 % der Wirkungskategorien. Hintergrunddaten sind in der Dokumentation zur
Die Aufwendungen für die Bereitstellung der Datenbank ecoinvent 3.6 zu entnehmen.
Infrastruktur (Maschinen, Gebäude, etc.) des
gesamten Vordergrundsystems wurden nicht Nach der Nutzungsphase kann das Produkt einem
berücksichtigt. stofflichen Recycling unterzogen werden. Bei der
Modellierung des End-of-Life (EoL) wurde eine
3.5 Hintergrunddaten Sammelrate von 95 % nach der Nutzungsphase
Alle für das Ökobilanzierungsmodell relevanten angenommen ("cut-off"-Ansatz).
Hintergrunddaten entstammen ecoinvent 3.6.
3.9 Vergleichbarkeit
3.6 Datenqualität Grundsätzlich ist eine Gegenüberstellung oder die
Zur Modellierung des Lebenszyklus für die Herstellung Bewertung von EPD-Daten nur möglich, wenn alle zu
von Schienensystemen wurden Daten von der Firma vergleichenden Datensätze nach EN 15804 erstellt
JORDAHL GmbH in dem Herstellungswerk in Trebbin wurden und der Gebäudekontext bzw. die
aus dem Produktionsjahr 2019 erhoben und produktspezifischen Leistungsmerkmale berücksichtigt
verwendet, gemäß ISO 14044. Alle anderen werden.
relevanten Hintergrunddaten wurden der Datenbank
ecoinvent 3.6, entnommen und sind nicht älter als 5 Es wurde die Hintergrunddatenbank ecoinvent 3.6
Jahre. Für die Sachbilanz wurden alle relevanten In- verwendet.
und Output-Ströme berücksichtigt. Die Auswahl der
Hintergrunddaten richtet sich nach der
4. LCA: Szenarien und weitere technische Informationen
Die folgenden technischen Informationen sind Wiederverwendungs- Rückgewinnungs- und
Grundlage für die deklarierten Module oder können für Recyclingpotential (D), relevante Szenarioangaben
die Entwicklung von spezifischen Szenarien im Kontext Bezeichnung Wert Einheit
einer Gebäudebewertung genutzt werden. Stahlschrottmenge am Ende des
2,535 kg
Lebenswegs
Die Referenz-Nutzungsdauer konnte unter Beachtung Netto-Stahlschrottmenge -0,206 kg
von ISO 15686 nicht ermittelt werden. Die Angabe der
Nutzungsdauer ist der Tabelle BBSR 2017, Das Produkt wird fast vollständig aus
Nutzungsdauern von Bauteilen für - Sekundärmaterial hergestellt, deshalb ist die Netto-
Lebenszyklusanalysen nach dem Bewertungssystem Stahlschrottmenge negativ und beträgt -0,2055 kg.
Nachhaltiges Bauen (BNB), entnommen. Sie ergibt sich aus einem Stahlschrotteinsatz von 2,74
kg und einer Stahlschrottmenge am Ende des
Lebenswegs von 0,95 kg unter Berücksichtigung eines
Referenz Nutzungsdauer Recyclingverlusts von 5 %. Verschnittmengen
Bezeichnung Wert Einheit innerhalb der Produktion wurden erfasst. Die
Lebensdauer (nach BBSR) ≥ 50 a Sammelquote wird mit 100 % angesetzt, der
Recyclingverlust mit 5 %.
Ende des Lebenswegs (C1-C4)
Bezeichnung Wert Einheit
Getrennt gesammelt (Stahl) 2,668 kg
Zum Recycling 2,535 kg
Zur Deponierung
0,133 kg
(Recyclingverluste 5%)
6 Umwelt-Produktdeklaration JORDAHL GmbH – Schienensysteme
5. LCA: Ergebnisse
Die nachfolgende Tabelle fasst die Ergebnisse der Ökobilanzierung zusammen. Die Ergebnisse der
Wirkungsabschätzung ermöglichen keine Aussagen über Endpunkte der Wirkungskategorien, Überschreitungen
von Schwellenwerten, Sicherheitsmargen oder über Risiken. Die Wirkungsabschätzung basiert auf CML IA
baseline (CML 2001).
ANGABE DER SYSTEMGRENZEN (X = IN ÖKOBILANZ ENTHALTEN; MND = MODUL NICHT DEKLARIERT;
MNR = MODUL NICHT RELEVANT)
Stadium der Gutschriften
Produktionsstadiu Errichtung und Lasten
Nutzungsstadium Entsorgungsstadium
m des außerhalb der
Bauwerks Systemgrenze
7 Umwelt-Produktdeklaration JORDAHL GmbH – Schienensysteme
gnugrosrevffotshoR
tropsnarT gnulletsreH
mov
tropsnarT
muz
relletsreH
trosgnudnewreV
egatnoM
gnudnewnA/gnuztuN gnutlahdnatsnI
rutarapeR ztasrE gnureuenrE
sad rüf
ztasnieeigrenE
sed
nebierteB seduäbeG
sad rüf
ztasnieressaW
sed
nebierteB seduäbeG
ssirbA/uabkcüR
tropsnarT
gnuldnahebllafbA
gnugitieseB
,-sgnudnewrevredeiW -sgnunniwegkcüR
redo
laiznetopgnilcyceR
A1 A2 A3 A4 A5 B1 B2 B3 B4 B5 B6 B7 C1 C2 C3 C4 D
X X X MND MND MND MND MNR MNR MNR MND MND MND X X X X
ERGEBNISSE DER ÖKOBILANZ – UMWELTAUSWIRKUNGEN nach EN 15804+A1: 1 m Montage- bzw.
Ankerschiene
Parameter Einheit A1-A3 C2 C3 C4 D
Globales Erwärmungspotenzial [kg CO2-Äq.] 3,28E+0 1,14E-2 0,00E+0 6,46E-4 -9,23E-2
Abbaupotenzial der stratosphärischen Ozonschicht [kg CFC11-Äq.] 3,39E-7 2,07E-9 0,00E+0 1,13E-10 -1,48E-9
Versauerungspotenzial von Boden und Wasser [kg SO2-Äq.] 1,56E-2 2,96E-5 0,00E+0 3,89E-6 -9,49E-4
Eutrophierungspotenzial [kg (PO4)3--Äq.] 2,06E-3 5,05E-6 0,00E+0 8,13E-7 -5,27E-5
Bildungspotenzial für troposphärisches Ozon [kg Ethen-Äq.] 9,13E-4 1,09E-6 0,00E+0 1,36E-7 8,58E-5
Potenzial für die Verknappung abiotischer Ressourcen -
[kg Sb-Äq.] 1,32E-2 6,68E-10 0,00E+0 1,77E-10 -1,29E-5
nicht fossile Ressourcen
Potenzial für die Verknappung abiotischer Ressourcen -
[MJ] 4,05E+1 1,60E-1 0,00E+0 8,92E-3 -8,24E-1
fossile Brennstoffe
ERGEBNISSE DER ÖKOBILANZ – INDIKATOREN ZUR BESCHREIBUNG DES RESSOURCENEINSATZES
nach EN 15804+A1: 1 m Montage- bzw. Ankerschiene
Parameter Einheit A1-A3 C2 C3 C4 D
Erneuerbare Primärenergie als Energieträger [MJ] 1,51E+0 6,29E-5 0,00E+0 2,42E-5 -1,24E-1
Erneuerbare Primärenergie zur stofflichen Nutzung [MJ] 0,00E+0 0,00E+0 0,00E+0 0,00E+0 0,00E+0
Total erneuerbare Primärenergie [MJ] 1,51E+0 6,29E-5 0,00E+0 2,42E-5 -1,24E-1
Nicht-erneuerbare Primärenergie als Energieträger [MJ] 4,40E+1 1,70E-1 0,00E+0 9,48E-3 -9,24E-1
Nicht-erneuerbare Primärenergie zur stofflichen Nutzung [MJ] 0,00E+0 0,00E+0 0,00E+0 0,00E+0 0,00E+0
Total nicht erneuerbare Primärenergie [MJ] 4,40E+1 1,70E-1 0,00E+0 9,48E-3 -9,24E-1
Einsatz von Sekundärstoffen [kg] 2,74E+0 0,00E+0 0,00E+0 0,00E+0 -2,06E-1
Erneuerbare Sekundärbrennstoffe [MJ] 0,00E+0 0,00E+0 0,00E+0 0,00E+0 0,00E+0
Nicht-erneuerbare Sekundärbrennstoffe [MJ] 0,00E+0 0,00E+0 0,00E+0 0,00E+0 0,00E+0
Nettoeinsatz von Süßwasserressourcen [m³] 1,87E+0 -3,53E-5 0,00E+0 -1,16E-5 -3,60E-2
ERGEBNISSE DER ÖKOBILANZ –ABFALLKATEGORIEN UND OUTPUTFLÜSSE nach EN 15804+A1:
1 m Montage- bzw. Ankerschiene
Parameter Einheit A1-A3 C2 C3 C4 D
Gefährlicher Abfall zur Deponie [kg] 1,72E-3 4,24E-7 0,00E+0 2,27E-8 2,10E-5
Entsorgter nicht gefährlicher Abfall [kg] 1,20E+0 6,66E-6 0,00E+0 1,32E-1 -4,57E-1
Entsorgter radioaktiver Abfall [kg] 2,39E-4 1,16E-6 0,00E+0 6,46E-8 -4,27E-6
Komponenten für die Wiederverwendung [kg] 0,00E+0 0,00E+0 0,00E+0 0,00E+0 0,00E+0
Stoffe zum Recycling [kg] 0,00E+0 0,00E+0 2,53E+0 0,00E+0 0,00E+0
Stoffe für die Energierückgewinnung [kg] 0,00E+0 0,00E+0 0,00E+0 0,00E+0 0,00E+0
Exportierte elektrische Energie [MJ] 0,00E+0 0,00E+0 0,00E+0 0,00E+0 0,00E+0
Exportierte thermische Energie [MJ] 0,00E+0 0,00E+0 0,00E+0 0,00E+0 0,00E+0
6. LCA: Interpretation
In der folgenden Abbildung werden die relativen Primärenergiebedarf in Form einer Dominanzanalyse
Beiträge verschiedener Lebenszyklusprozesse und der dargestellt.
Indikatoren der Wirkungsabschätzung Ozonabbaupotenzial (ODP)
Das Ozonabbaupotenzial wird überwiegend durch die
Das betrachtete Produkt wurde auf Basis der Bereitstellung der Vorprodukte (ca. 88 %) bestimmt.
Jahresdurchschnittsproduktion modelliert und bildet Transporte bedingen zu 6 %, der Einsatz von Strom zu
damit einen repräsentativen Produktionsmix ab. Das ca. 1 % und Erdgas mit 4 % den ODP-Faktor innerhalb
Produkt kann insbesondere in seiner stofflichen des Herstellungsmoduls (A3).
Zusammensetzung variieren. Das im Modell
betrachtete Produkt hat einen Stahlanteil von 95 M-% Versauerungspotenzial (AP)
und einen Edelstahlanteil von 5 M-%. Die jeweiligen Das Versauerungspotenzial wird innerhalb der
Stahlanteile können im Einzelfall unterschiedlich sein Produktion mit 97 % durch den Einsatz der
(0-100 M-%) und eine Spannweite des Vorprodukte bestimmt. Der Einsatz von Energieträgern
Treibhausgaspotential (GWP) innerhalb der Produktion in A3 trägt mit 2 % zum AP bei.
(A1-3) zwischen -34% bis +365% bewirken.
Eutrophierungspotenzial (EP)
Die Wirkungskategorien der Montage- bzw. Das Eutrophierungspotenzial wird zu 94 % durch die
Ankerschienen werden entlang des Lebenszyklus Vorprodukte bestimmt, gefolgt vom Einsatz der
überwiegend durch die Rohstoffversorgung bestimmt. Energieträger Strom (mit 3 %) und Erdgas (1 %) in A3.
Haupttreiber ist der Einsatz von Stahl und Edelstahl,
der mit ca. 89 % zum Treibhausgaspotenzial (GWP) Bildungspotenzial für troposphärisches Ozon
innerhalb der Produktion (A1–A3) beiträgt. Im (POCP)
Vergleich zur Rohstoffversorgung sind die Beiträge zu Der POCP-Wert wird zu ca. 95 % durch den Einsatz
den Umweltwirkungen durch die Transporte (A2) der von Stahl und Edelstahl dominiert.
Vorprodukte und den Energieeinsatz für die
Herstellung (A3) innerhalb des Produktionsstadiums Potenzial für den Abbau abiotischer Ressourcen
weniger ausgeprägt. (elementar) (ADP elem.)
Für das Produkt resultieren im End-of-Life (EoL) Der ADP elem.-Wert wird fast ausschließlich durch die
Gutschriften (-0,09 kgCO2Äqv.) und Lasten, die sich Vorprodukte (100 %) bestimmt.
aus der Nettoflussrechnung für die eingesetzten
Sekundärmaterialien über den kompletten Potenzial für den Abbau abiotischer Ressourcen
Lebenszyklus ergeben. Für die im Produkt enthaltenen (fossil) (ADP foss.)
Primärrohstoffe können Gutschriften erteilt werden, Der ADP foss.-Wert resultiert innerhalb der Produktion
wohingegen für Verluste an eingesetztem (A1–A3) überwiegend aus der Bereitstellung der
Sekundärmaterial Lasten entstehen. Vorprodukte (ca. 87 %) und der Nutzung von Strom
(ca. 2 %) und Erdgas (ca. 6 %).
Treibhauspotenzial (GWP)
Der GWP-Faktor wird insbesondere durch die Der gesamte Primärenergiebedarf teilt sich innerhalb
Rohstoffversorgung mit ca. 89 % innerhalb der der Produktion (A1–A3) auf ca. 97 % aus nicht-
Herstellung (A1–A3) bestimmt, gefolgt vom benötigten erneuerbaren Energieträgern und ca. 3 % aus
Energieträger Strom (3 %) und Erdgas (ca. 5 %). Die erneuerbaren Energien auf.
geringfügigen Schrottverluste im Recyclingszenario
müssen innerhalb der Lebenszyklusbetrachtung durch
die Produktion von Primäredelstahl am Lebensende
(D) ausgeglichen werden.
7. Nachweise
Nicht relevant.
8 Umwelt-Produktdeklaration JORDAHL GmbH – Schienensysteme
8. Literaturhinweise
AVV ETA-09/0338
Verordnung über das Europäische Abfallverzeichnis Deutsches Institut für Bautechnik (DIBt): Europäische
(Abfallverzeichnis-Verordnung - AVV), Bau- und Technische Bewertung ETA-09/0338, Jordahl-
Abbruchabfälle (einschließlich Aushub von Ankerschiene JTA, 2018.
verunreinigten Standorten).
ETA 15/0386
BBSR 2017 Deutsches Institut für Bautechnik (DIBt): Europäische
Bundesinstitut für Bau-, Stadt und Raumforschung Technische Bewertung ETA 15/0386, JORDAHL
(BBSR): Nutzungsdauern von Bauteilen. Montageschienen JM warmgewalzte
Nutzungsdauern von Bauteilen für Montageschienen, 2017.
Lebenszyklusanalysen nach Bewertungssystem
Nachhaltiges Bauen (BNB), in: Bundesministerium für EOTA TR047
Umwelt, Naturschutz, Bau und Reaktorsicherheit European Organisation for Technical Assessment:
(Hrsg.), 2017. Design of anchor channels, TR047, 2018.
CML 2001 EOTA TR050
Centrum voor Milieukunde der Universität Leiden, European Organisation for Technical Assessment:
Institute of Environmental Sciences, Leiden University, Calculation method for the performance of anchor
The Netherlands: "Life Cycle Assessment, An channels under fatigue cyclic loading, TR050, 2018.
operational guide to the ISO standards, Volume 1, 2
and 3", 2001. CABR-01-(2019)-003-02
China Academy of Building Research (CABR):
CPR Bemessung der Verankerung von Befestigungen in
Verordnung (EU) Nr. 305/2011: Verordnung des Beton, Certificate CABR-YMCA-2A, 2019.
Europäischen Parlaments und des Rates vom 9. März
2011 zur Festlegung harmonisierter Bedingungen für ICC-ES ESR 2854
die Vermarktung von Bauprodukten und zur International Code Council Evaluation Service (ICC-
Aufhebung der Richtlinie 89/106/EWG des Rates ES): Jordahl Anchor Channel Systems in Cracked and
(EUBauPVO), in: Amtsblatt der Europäischen Union L uncracked concrete, ICC-ES Evaluation Report, ESR
88/5, April 2011. 2854, 2020.
Kandidatenliste Z-21.4-741
European Chemical Agency (ECHA): Candidate List of Deutsches Institut für Bautechnik (DIBt): Allgemeine
substances of very high concern for Authorisation, in: bauaufsichtliche Zulassung/ Allgemeine
https://echa.europa.eu/candidate-list-table, 2020. Bauartgenehmigung, Jordahl-Ankerschienen Typ JZA
41/22, Nr. Z-21.4-741, 2018.
ECHA-LISTE
European Chemical Agency (ECHA): CMR-Stoffe aus Z-21.4-1690
Anhang VI der CLP-Verordnung, die gemäß REACH Deutsches Institut für Bautechnik (DIBt): Allgemeine
registriert und / oder gemäß CLP angemeldet wurden. bauaufsichtliche Zulassung/ Allgemeine
Bauartgenehmigung, Jordahl-Ankerschienen JXA-W
PCR Teil A 29/20, JXA-W 38/23, JXA-W 53/34 und JXA-W 64/44,
Produktkategorie-Regeln für gebäudebezogene Nr. Z-21.4-1690, 2018.
Produkte und Dienstleistungen. Teil A: Rechenregeln
für die Ökobilanz und Anforderungen an den EN 15804
Projektbericht, Version 1.8. Berlin: Institut Bauen und DIN EN 15804:2012-04+A1 2013, Nachhaltigkeit von
Umwelt e.V. (Hrsg.), 2019. Bauwerken - Umweltproduktdeklarationen -
Grundregeln für die Produktkategorie Bauprodukte.
Biozidprodukteverordnung
Verordnung (EU) Nr. 528/2012 des Europäischen EN 1992-4
Parlaments und des Rates vom 22. Mai 2012 über die DIN EN 1992-4:2019-04, Eurocode 2 - Bemessung
Bereitstellung auf dem Markt und die Verwendung von und Konstruktion von Stahlbeton- und
Biozidprodukten, in: Amtsblatt der Europäischen Union Spannbetontragwerken – Teil 4: Bemessung der
L 167/I, 2012. Verankerung von Befestigungen in Beton.
Allgemeine EPD-Programmanleitung des IBU e.V. ISO 14025
Institut Bauen und Umwelt e.V. (Hrsg.): Die Erstellung DIN EN ISO 14025:2011-10, Umweltkennzeichnungen
von Umwelt-Produktdeklarationen (EPD), Version 1.1., und -deklarationen – Typ III Umweltdeklarationen
2016. –Grundsätze und Verfahren.
PCR: Dünnwandige Profile und Profiltafeln ISO 9001
PCR Anleitungstexte für gebäudebezogene Produkte DIN EN ISO 9001:2015-11,
und Dienstleistungen. Teil B: Anforderungen an die Qualitätsmanagementsysteme - Anforderungen.
EPD für Dünnwandige Profile und Profiltafeln, Version
1.6. Berlin: Institut Bauen und Umwelt e.V. (Hrsg.), ISO 50001
2017. DIN EN ISO 50001:2018-12,
9 Umwelt-Produktdeklaration JORDAHL GmbH – Schienensysteme
Energiemanagementsysteme - Anforderungen mit EN 13501
Anleitung zur Anwendung. DIN EN 13501-1:2019-05 Klassifizierung von
Bauprodukten und Bauarten zu ihrem Brandverhalten -
ecoinvent 3.6 Teil 1: Klassifizierung mit den Ergebnissen aus den
ecoinvent V. 3.6: Databank Version 3.6, Switzerland, Prüfungen zum Brandverhalten von Bauprodukten.
Dübendorf.
ISO 14044
ISO 15686-1 DIN EN ISO 14044:2021-02 Umweltmanagement -
ISO 15686-1:2011-05, Hochbau und Bauwerke – Ökobilanz - Anforderungen und Anleitungen.
Planung der Lebensdauer - Teil 1: Allgemeine
Grundlagen und Rahmenbedingungen.
10 Umwelt-Produktdeklaration JORDAHL GmbH – Schienensysteme
Herausgeber
Institut Bauen und Umwelt e.V. Tel +49 (0)30 3087748- 0
Panoramastr.1 Fax +49 (0)30 3087748- 29
10178 Berlin Mail info@ibu-epd.com
Deutschland Web www.ibu-epd.com
Programmhalter
Institut Bauen und Umwelt e.V. Tel +49 (0)30 3087748- 0
Panoramastr.1 Fax +49 (0)30 3087748- 29
10178 Berlin Mail info@ibu-epd.com
Deutschland Web www.ibu-epd.com
Ersteller der Ökobilanz
myclimate Deutschland gGmbH Tel +49 7121 9223 50
Kurrerstr. 40/3 Fax +49 7121 9223 8050
72762 Reutlingen Mail kontakt@myclimate.de
Germany Web www.myclimate.de
Inhaber der Deklaration
Jordahl GmbH Tel 030 68283-02
Nobelstraße 51 Fax 030 68283-497
12057 Berlin Mail info@jordahl.de
Germany Web www.jordahl-group.com
