Environmental product declaration
in accordance with ISO 14025 and EN 15804+A2
Spæncom 18-40cm huldæk i P50 X0.XC1
Deklarationens ejer: Programoperatør:
Spæncom A/S Næringslivets stiftelse for
Miljødeklarasjoner
Produkt:
Spæncom 18-40cm huldæk i P50 X0.XC1 Deklarationsnummer :
Deklareret enhed: NEPD-8982-8646
1 tonne
Publiseringsnummer :
Deklarationen er baseret på PCR:
EN 15804:2012+A2:2019 tjener som kerne-PCR NEPD-8982-8646
EN 16757:2022 for Concrete and concrete elements
Godkendt dato: 06.02.2025
Næringslivets stiftelse for
Miljødeklarasjoner Gyldig til: 06.02.2030
ver-190225
EPD software:
LCAno EPD generator ID:
791025
1 / 13
Generel information
Produkt Deklarationens ejer:
Spæncom 18-40cm huldæk i P50 X0.XC1 Spæncom A/S
Kontaktperson: Niron Nirmalananthan
Telefon: +45 28991625
e-post: nni@spaencom.dk
Programoperatør: Producent:
Næringslivets stiftelse for Miljødeklarasjoner Spæncom A/S
Post Box 5250 Majorstuen, 0303 Oslo, Norway Akacievej 1
Telefon: +47 977 22 020 2640 Hedehusene, Denmark
web: www.epd-norge.no
Deklarationsnummer: Produktionssted:
Spæncom A/S - Vemmelev
NEPD-8982-8646
Borgergade 102
4241 Vemmelev, Denmark
Deklarationen er baseret på PCR: Kvalitet/Miljøsystem:
EN 15804:2012+A2:2019 tjener som kerne-PCR DS/EN ISO 9001:2015
EN 16757:2022 for Concrete and concrete elements
Erklæring om ansvar: Org. no.:
Ejeren af deklarationen er ansvarlig for den underliggende 26271010
information og dokumentation. EPD Norge er ikke ansvarlig for
producentinformationer, data om livscyklusvurdering og
dokumentation
Deklareret enhed: Godkendt dato:
1 tonne Spæncom 18-40cm huldæk i P50 X0.XC1 19.02.2025
Deklareret enhed med option: Gyldig til:
A1,A2,A3,A4,B1,C1,C2,C3,C4,D 19.02.2030
Årstal for studiet:
2024
Funktionel enhed: Sammenlignelighed:
Ikke defineret EPDer for byggevarer er muligvis ikke sammenlignelige hvis ikke de
overholder kravene i EN 15804 og ses i en byggesammenhæng.
Generelt om verifikation af EPD fra værktøj: Udarbejdelse og verifikation af miljødeklarationen
Uafhængig verifikation af data, anden miljøinformation og EPD er Deklarationen er udarbejdet og verificeret ved brug af EPDværktøj
foretaget efter ISO 14025:2010, kapitel 8.1.3 og 8.1.4. Individuel lca.tools ver EPD2022.03, udviklet af LCA.no AS. EPDværktøjet er
tredjepartsverificering af hver EPD er ikke nødvendig når værktøjet er integreret i virksomhedens miljøledelsessystem, og godkendt af EPD-
i)integreret i virksomhedens miljøledelsessystem, ii) procedurer for Norge, NEPDT62 EPD generator for Dansk Beton
brug af værktøjet er godkendt af EPD-Norge og iii) processen
granskes årlig. Se bilag G i EPD-Norges retningslinjer for yderligere EPD er udarbejdet af: Hannah Strunge Nissen
information om EPDværktøj.
Virksomhedssspecifikke data og EPD er kontrolleret af: Niron
Nirmalananthan
Verifikation af EPD- værktøj: Godkendt:
Uafhængig tredjepartsverifikation af værktøj, baggrundsdata og test-
EPD er foretaget i henhold til EPD-Norges procedurer og
retningslinjer for verificering og godkendelse af EPD-værktøj.
Håkon Hauan, CEO EPD-Norge
Tredjeparts verifikator:
Alexander Borg, Asplan Viak AS
(kræver ikke signatur)
2 / 13
Produkt
Produktbeskrivelse:
Denne EPD er udarbejdet på baggrund af årsgennemsnitsdata for 2024 for forspændte P50 EX18-40 huldækelementer i eksponeringsklasserne
X0 og XC1. Betonrecepten har en densitet på 2430,3 kg/m³, og produkt-EPD’en gælder for et huldæk med en standardbredde på 1197 mm. Spild
som følge af kundens/rådgiverens ønske til bortskær/indgreb i elementerne, herunder breddevarianter, udsparinger og lignende er ikke medtaget i
denne EPD. Den projektrelaterede spildfaktor kan eventuelt beregnes som total sum af pladernes længde * 1,197 m divideret med byggeriets
huldæksareal. Spildfaktor multipliceres på miljøpåvirkningskategorierne.
Ved enhver leverance fra Spæncom leveres data på tons og m² elementer leveret. For omregning af miljøindikatorer til pr. m² huldæk, kan
følgende omregningsfaktorer bruges:
EX18 huldæk ekskl. fugebeton: 295 kg/m²: 0,295.
EX22 huldæk ekskl. fugebeton: 309 kg/m²: 0,309.
EX27 huldæk ekskl. fugebeton: 357 kg/m²: 0,357.
EX32 huldæk ekskl. fugebeton: 383 kg/m²: 0,383.
EX40 huldæk ekskl. fugebeton: 451 kg/m²: 0,451.
Produktspecifikation:
Sammensætningen, der anvendes til denne EPD, er beregnet ud fra gennemsnitlige årsdata for råmaterialer. Elementet har et samlet klimaaftryk
på 111,3 kg CO2e/ton.
Fordelingen af råmaterialer er beskrevet i tabellen nedenfor:
Materialer Værdi Enhed
Cement 10,6 %
Armering 1,2 %
Indstøbningsdele 0,01 %
Tilslag og vand 85,4 %
Filler 2,8 %
Tilsætningsstoffer 0,01 %
Tekniske data:
Produktet, der er omfattet af denne EPD opfylder kravene i DS/EN 1168:2005+A3:2011
For teknisk dokumentation henvises til vores ydeevnedeklaration DOP-1168-10, som kan findes på Spæncoms hjemmeside:
www.spaencom.dk/certificeringer.
Markedsområde:
Levetid, produkt:
Levetiden regnes som 100 år (RSL) jf. Annex AA i ”DS/EN 16757:2017 – ”Bæredygtighed inden for byggeri og anlæg – miljøvaredeklarationer –
Produktkategoriregler for beton og betonelementer”.
Levetid, anlæg:
LCA: Beregningsregler
Deklareret enhed:
1 tonne Spæncom 18-40cm huldæk i P50 X0.XC1
Cut-off kriterier:
Alle vigtige råmaterialer og alle vigtige energiforbrug er inkluderet. Produktionsprocesser for råmaterialer og energistrømme som indgår med
meget små mængder (mindre end 1%) kan udelades iht. EN 15804. Disse cut​off kriterier gælder ikke for farlige materialer og stoffer.
Allokering:
Allokering er foretaget iht. bestemmelser i EN 15804. Indgående energi og vand, samt produktion af affald i egen produktion er allokeret lige
mellem alle produkterne gennem masseallokering. Miljøpåvirkninger og ressourceforbrug for primærproduktion af recirkulerede materialer er
allokeret til det oprindelige produktsystem.
Datakvalitet:
Specifikke data for produktsammensætningen er fremskaffet af producenten. De repræsenterer productionen af det deklarerede produkt og blev
indsamlet til udarbejdelsen af denne EPDen i det angivne studieår. Baggrundsdata er baseret på EPDer iht. til EN 15804, og forskellige LCA
databaser Datakvaliteten for råmaterialerne i A1 er præsenteret i tabellen under.
Alt data er indsamlet i perioden 01-01-2024 til 31-12-2024.
3 / 13
Materialer Kilde datakvalitet År
Aggregate ecoinvent 3.6 Database 2019
Cement S-P-06380 EPD 2020
Chemical Supplier Supplier specific 2022
Metal - Steel HUB-0047 EPD 2022
Packaging - Plastic ecoinvent 3.6 Database 2019
Pigments and Fillers MD-20026-DA EPD 2020
Plastic - Polypropylene (PP) Modified ecoinvent 3.6 Database 2019
Recycled aggregate Modified ecoinvent 3.6 Database 2019
Sand ecoinvent 3.6 Database 2019
Water ecoinvent 3.6 Database 2019
Reinforcement S-P-05641 EPD 2022
Reinforcement ecoinvent 3.6 Database 2019
Reinforcement S-P-07047 - SE EPD 2022
4 / 13
Systemgrænser (X=inkluderet, MND=modul ikke deklareret, MNR=modul ikke relevant)
Produkt Bygge- proces Brug Endt levetid Udenfor systemgrænse
A1 A2 A3 A4 A5 B1 B2 B3 B4 B5 B6 B7 C1 C2 C3 C4 D
X X X X MND X MNR MNR MNR MNR MNR MNR X X X X X
Systemgrænser:
Produktfasen (A1-A3):
Produktfasen omfatter tilvejebringelsen af alle råmaterialer, produkter og energi, transport til produktionen, blandingsproces, intern transport samt
affaldsbehandling frem til ”end-of-waste” eller endelig bortskaffelse. Betonelementer fremstilles ved, at beton blandes på et blandeanlæg og
udstøbes i forme, hvor der er ilagt den nødvendige armering, isolering, indstøbningsdele mm. efter gældende standarder. Formene er ofte
udformet i stål eller støbefiner, således at de kan genbruges efter rengøring. Formene påføres slipmiddel (formolie). Betonelementerne afformes
efter støbningen, hvorefter de køres til lagerplads, hvorfra de efter fuldendt curing køres til byggepladsen. Energiproduktion ved forbrænding af
affald fra A3, enten ved intern forbrænding eller forbrændingsanlæg, er allokeret indenfor systemgrænsen, og bidragene er modregnet forbrug af
varme og el.
Byggeprocesfasen (A4-A5):
Byggeprocesfasen omfatter transport fra fabriksporten til byggepladsen (med lastbil). Herudover Installation af elementet samt forbruget af
fugebeton, fugearmering og andre sekundære materialer, der installeres ifm. elementet på byggepladsen, er ikke inkluderet i denne EPD og skal
derfor tillægges ved brug af sådanne materialer.
Brugsfasen (B1-B7):
Når elementet først er installeret i bygningen, i henhold til gældende anvisninger og standarder, vil der under normale brugsforhold ikke være
behov for vedligehold, reparationer, udskiftninger eller renovering. Ligeledes er der heller ikke hverken energi- eller vandforbrug forbundet med
produktet i brugsfasen.
Endt levetid (C1-C4):
Ved endt levetid af betonkonstruktioner vil det oftest blive revet ned vha. gravemaskine monteret med betonhammer eller betonsaks. Herefter
læsses betonen i container/lastbil med gravemaskine. Endt levetid omfatter nedrivning, indledende on-site sortering/knusning, transport til
behandlingssted samt deponi, affaldsbehandling og bortskaffelse af ikke-genanvendeligt materiale. Materialeandelen, der genanvendes, nedknuses,
inden den anvendes i næste produktsystem. I Danmark genanvendes >90% af betonaffald, hvoraf størstedelen udlægges som stabiliserende
bærelag under veje. I denne EPD regnes et scenarie med 97% genanvendelse af betonen og 3% til deponi. Det vurderes, at ~95% af stålet
genanvendes, og de resterende 5% deponeres. Nedknust beton afsættes til genanvendelse som ubundet bærelag i opbygning af nye veje og
pladser. Den nedknuste beton indgår i følgende produkter:
1. Rent knust beton
2. Genbrugsstabil (en blanding mellem knust beton og asfalt)
3. Genbrugsballast (en blanding mellem knust beton og knust tegl), herunder falder også den fine fraktion af nedknust beton.
De forskellige produkter læsses på lastbil og transporteres til modtagerlokaliteten.
Potentiale for genbrug, genanvendelse og energigenvinding (D):
Omfatter genanvendelsen af nedknust beton som substitution af grus samt genanvendelsen af armeringsstål og evt. forbrænding af brændbart
isoleringsmateriale. Ved anvendelse af knust beton i forbindelse med opbygning af veje og pladser vil betonen oftest erstatte anvendelsen af
stabilgrus fra grusgrav. Genanvendelsen af knust beton reducerer derved forbruget af stabilgrus.
gnidnivdU fa r​effotsår tropsnarT lit gnillitsmerf
gnillitsmerfelairetaM
tropsnarT lit sdalpeggyb noitallatsnI gurB dlohegildeV noitarapeR gnintfiksdU gnirevoneR igrenE gurbdnaV gninvirdeN tropsnarT lit
gnildnahebsdlaffa gnildnahebsdlaffA
gnirenopeD
,eslednevnaneG
relle/go
gnidnivneg
elaitnetopsgurbneg
5 / 13
Tillægsinformation
Hvis denne EPD skal benyttes til et projekt, hvor der benyttes en anden recept, kan det være nødvendigt at få udarbejdet en projekt-EPD. I kan
kontakte Spæncoms bæredygtighedsafdeling på: baeredygtighed@spaencom.dk, for at sikre, at EPD'en kan anvendes til den pågældende LCA
beregning .
6 / 13
LCA: Scenarier og anden teknisk information
Følgende information beskriver scenariene for modulerne i EPDen.
Karbonatiseringsberegningen er baseret på 1 ton EX22, hvilket svarer til 3,2 m². Det antages, at karbonatisering finder sted på undersiden af
dækket, da denne oftest kun har en malet overflade. Derimod forudsættes ingen karbonatisering på oversiden, da den typisk er beklædt.
kapacitetsudnyttelse Værdi
Transport til byggeplads (A4) Distance (km) Brændstof/energiforbrug Enhed
(inkl. afkast) % (Liter/ton)
Truck, 16-32 tonnes, EURO 6 (km) - Europe 36,7 % 101 0,043 l/tkm 4,34
Brug (B1) Enhed Værdi
Carbonation of concrete (kg) kg 11,40
Nedrivning (C1) Enhed Værdi
Demolition of building per kg of Steel in cement-
kg 12,40
based product, C1 (kg)
Demolition of building per kg of cement-based
kg 986,55
product, C1 (kg)
kapacitetsudnyttelse Værdi
Transport affaldsbehandling (C2) Distance (km) Brændstof/energiforbrug Enhed
(inkl. afkast) % (Liter/ton)
Truck, 16-32 tonnes, EURO 6 (km) - Europe 36,7 % 50 0,043 l/tkm 2,15
Affaldsbehandling (C3) Enhed Værdi
Waste treatment of Steel in cement-based
kg 11,99
product after demolition, C3 (kg)
Waste treatment of cement-based product after
kg 954,58
demolition, C3 (kg)
Deponering (C4) Enhed Værdi
Waste, scrap steel, to landfill (kg) kg 0,40
Waste, concrete, to landfill (kg) kg 31,96
Genbrugs-, genanvendelses– el.
Enhed Værdi
genvindingspotentiale (D)
Substitution of primary steel with net scrap (kg) kg 7,70
Substitution of primary aggregates, gravel round
kg 954,58
(kg)
7 / 13
LCA: Resultater
Miljøpåvirkning (Environmental impact)
Indikator Enhed A1 A2 A3 A4 B1 C1 C2 C3 C4 D
GWP-total
kg CO2 -
9,91E+01 5,03E+00 7,12E+00 1,65E+01 -1,14E+01 4,00E+00 8,17E+00 6,96E-01 1,39E-01 -1,07E+01
eq
GWP-fossil
kg CO2 -
9,87E+01 5,03E+00 1,04E+01 1,65E+01 -1,14E+01 4,00E+00 8,17E+00 6,86E-01 1,39E-01 -1,07E+01
eq
GWP-biogenic
kg CO2 -
3,89E-01 2,07E-03 -6,69E+00 6,83E-03 0,00E+00 7,49E-04 3,38E-03 5,93E-03 1,18E-04 -4,83E-02
eq
GWP-luluc
kg CO2 -
3,50E-02 1,76E-03 3,37E+00 5,87E-03 0,00E+00 3,15E-04 2,91E-03 9,50E-04 2,72E-05 -5,28E-03
eq
kg
ODP CFC11 - 2,40E-06 1,16E-06 1,74E-06 3,74E-06 0,00E+00 8,63E-07 1,85E-06 1,35E-07 6,75E-08 -6,67E-07
eq
mol H+
AP 3,18E-01 2,70E-02 7,78E-02 4,74E-02 0,00E+00 4,18E-02 2,35E-02 5,56E-03 1,35E-03 -6,18E-02
-eq
EP-FreshWater kg P -eq 1,80E-03 3,83E-05 8,29E-04 1,32E-04 0,00E+00 1,46E-05 6,53E-05 4,34E-05 1,03E-06 -5,80E-04
EP-Marine kg N -eq 5,68E-02 5,94E-03 5,75E-02 9,38E-03 0,00E+00 1,85E-02 4,64E-03 1,63E-03 5,07E-04 -1,55E-02
mol N -
EP-Terrestial 6,43E-01 6,63E-02 3,11E-01 1,05E-01 0,00E+00 2,00E-01 5,19E-02 1,88E-02 5,59E-03 -1,69E-01
eq
kg
POCP NMVOC 2,09E-01 2,17E-02 5,01E-02 4,02E-02 0,00E+00 5,57E-02 1,99E-02 5,02E-03 1,60E-03 -6,37E-02
-eq
ADP- kg Sb-
6,42E-04 9,85E-05 2,00E-04 4,56E-04 0,00E+00 6,13E-06 2,26E-04 8,71E-06 1,23E-06 -3,40E-04
minerals&metals1 eq
ADP-fossil1 MJ 4,97E+02 7,86E+01 1,38E+02 2,49E+02 0,00E+00 5,50E+01 1,23E+02 2,13E+01 4,47E+00 -1,08E+02
WDP1 m3 1,90E+03 6,15E+01 1,60E+02 2,41E+02 0,00E+00 1,17E+01 1,19E+02 2,35E+03 9,41E+00 -1,29E+03
GWP-total = Global Warming Potential total; GWP-fossil = Global Warming Potential fossil fuels; GWP-biogenic = Global Warming Potential biogenic; GWP-luluc =
Global Warming Potential land use and land use change; ODP = Depletion potential of the stratospheric ozone layer; AP = Acidification potential, Accumulated
Exceedance; EP-freshwater = Eutrophication potential, fraction of nutrients reaching freshwater end compartment: EP-marine = Eutrophication potential, fraction of
nutrients reaching marine end compartment; EP-terrestrial = Eutrophication potential, Accumulated Exceedance; POCP = Formation potential of tropospheric ozone;
ADP-minerals&metals = Abiotic depletion potential for non-fossil resources; ADP-fossil = Abiotic depletion for fossil resources potential; WDP = Water (user)
deprivation potential, deprivation-weighted water consumption
"Læseeksempel 9,0 E-03 = 9,0*10 -3 = 0,009"
*INA Indicator Not Assessed
1. Resultaterne af denne miljøpåvirkningsindikator skal bruges med omhu, da usikkerheden på disse resultater er høj, eller da der er begrænset erfaring med indikatoren
Bemærkninger til miljøpåvirkninger
Der findes ikke tillægsblad for denne EPD iht. EN15804+A1.
8 / 13
Yderligere miljøpåvirkninger
Indikator Enhed A1 A2 A3 A4 B1 C1 C2 C3 C4 D
PM Disease incidence 1,79E-02 3,81E-07 9,61E-07 1,01E-06 0,00E+00 5,06E-06 5,00E-07 8,89E-08 2,88E-08 -1,12E-06
IRP2 kgBq U235 -eq 1,30E+00 3,43E-01 3,95E-01 1,09E+00 0,00E+00 2,40E-01 5,40E-01 3,58E-01 1,94E-02 -3,09E-01
ETP-fw1 CTUe 1,20E+03 5,68E+01 1,30E+02 1,85E+02 0,00E+00 3,01E+01 9,15E+01 1,51E+01 2,21E+00 -5,11E+02
HTP-c1 CTUh 1,25E-07 0,00E+00 7,83E-09 0,00E+00 0,00E+00 9,99E-10 0,00E+00 9,67E-10 6,50E-11 -4,27E-08
HTP-nc1 CTUh 1,59E-06 5,38E-08 2,76E-07 2,02E-07 0,00E+00 2,80E-08 1,00E-07 1,35E-08 1,30E-09 8,40E-07
SQP1 dimensionless 1,81E+01 7,52E+01 1,72E+03 1,74E+02 0,00E+00 6,68E+00 8,64E+01 1,21E+01 1,63E+01 7,86E+01
PM = Particulate Matter emissions; IRP = Ionizing radiation – human health; ETP-fw = Eco toxicity – freshwater; HTP-c = Human toxicity – cancer effects; HTP-nc =
Human toxicity – non cancer effects; SQP = Potential Soil Quality Index (dimensionless)
"Læseeksempel 9,0 E-03 = 9,0*10 -3 = 0,009"
*INA Indicator Not Assessed
1. Resultaterne af denne miljøpåvirkningsindikator skal bruges med omhu, da usikkerheden på disse resultater er høj, eller da der er begrænset erfaring med indikatoren
2. Denne påvirkningskategori omhandler hovedsagelig den eventuelle virkning af lavdosisioniserende stråling på menneskers sundhed af det nukleare
brændselskredsløb. Den tager ikke hensyn til effekter som følge af mulige nukleare ulykker, erhvervsmæssig eksponering eller på grund af deponering af radioaktivt
affald i underjordiske anlæg. Potentiel ioniserende stråling fra jorden, fra radon og fra nogle byggematerialer måles heller ikke med denne indikator.
9 / 13
Ressourceforbrug (Recource use)
Indikator Enhed A1 A2 A3 A4 B1 C1 C2 C3 C4 D
PERE MJ 5,93E+01 9,93E-01 1,24E+02 3,57E+00 0,00E+00 3,00E-01 1,77E+00 1,10E+01 6,88E-02 -1,45E+01
PERM MJ 4,10E-02 0,00E+00 0,00E+00 0,00E+00 0,00E+00 0,00E+00 0,00E+00 0,00E+00 0,00E+00 0,00E+00
PERT MJ 5,93E+01 9,93E-01 1,24E+02 3,57E+00 0,00E+00 3,00E-01 1,77E+00 1,10E+01 6,88E-02 -1,45E+01
PENRE MJ 4,37E+02 7,86E+01 1,42E+02 2,49E+02 0,00E+00 5,50E+01 1,23E+02 2,13E+01 4,47E+00 -1,10E+02
PENRM MJ 1,48E+01 0,00E+00 1,99E+00 0,00E+00 0,00E+00 0,00E+00 0,00E+00 -1,44E+01 0,00E+00 0,00E+00
PENRT MJ 4,52E+02 7,86E+01 1,44E+02 2,49E+02 0,00E+00 5,50E+01 1,23E+02 6,90E+00 4,47E+00 -1,10E+02
SM kg 9,53E+01 0,00E+00 9,90E-01 0,00E+00 0,00E+00 0,00E+00 0,00E+00 0,00E+00 0,00E+00 0,00E+00
RSF MJ 4,17E-01 3,47E-02 6,40E-02 1,28E-01 0,00E+00 0,00E+00 6,32E-02 0,00E+00 1,42E-03 1,29E-01
NRSF MJ 1,86E-01 1,27E-01 1,93E-01 4,57E-01 0,00E+00 0,00E+00 2,26E-01 0,00E+00 4,09E-03 8,74E+00
FW m3 1,41E+00 8,44E-03 2,19E-01 2,67E-02 0,00E+00 2,83E-03 1,32E-02 3,65E-02 5,33E-03 -1,38E+00
PERE = Use of renewable primary energy excluding renewable primary energy resources used as raw materials; PERM = Use of renewable primary energy resources used
as raw materials; PERT = Total use of renewable primary energy resources; PENRE = Use of non renewable primary energy excluding non-renewable primary energy
resources used as raw materials; PENRM = Use of non renewable primary energy resources used as raw materials; PENRT = Total use of non renewable primary energy
resources; SM = Use of secondary materials; RSF = Use of renewable secondary fuels; NRSF = Use of non-renewable secondary fuels; FW = Net use of fresh water
"Læseeksempel 9,0 E-03 = 9,0*10 -3 = 0,009"
*INA Indicator Not Assessed
10 / 13
Affaldskategorier (End of life - Waste)
Indikator Enhed A1 A2 A3 A4 B1 C1 C2 C3 C4 D
HWD kg 2,87E+00 4,16E-03 5,17E-02 1,29E-02 0,00E+00 1,62E-03 6,37E-03 2,13E-03 0,00E+00 -5,30E-02
NHWD kg 6,75E+01 5,57E+00 2,50E+00 1,21E+01 0,00E+00 6,51E-02 6,01E+00 6,73E-02 3,24E+01 -3,74E+00
RWD kg 1,17E-03 5,37E-04 5,81E-04 1,70E-03 0,00E+00 3,82E-04 8,41E-04 2,25E-04 0,00E+00 -2,70E-04
HWD = Hazardous waste disposed; NHWD = Non-hazardous waste disposed; RWD = Radioactive waste disposed
"Læseeksempel 9,0 E-03 = 9,0*10 -3 = 0,009"
*INA Indicator Not Assessed
Output flows (End of life - Output flow)
Indikator Enhed A1 A2 A3 A4 B1 C1 C2 C3 C4 D
CRU kg 2,32E+00 0,00E+00 0,00E+00 0,00E+00 0,00E+00 0,00E+00 0,00E+00 0,00E+00 0,00E+00 0,00E+00
MFR kg 5,11E-01 0,00E+00 1,86E+02 0,00E+00 0,00E+00 0,00E+00 0,00E+00 9,67E+02 0,00E+00 0,00E+00
MER kg 2,50E-01 0,00E+00 1,59E-01 0,00E+00 0,00E+00 0,00E+00 0,00E+00 0,00E+00 0,00E+00 0,00E+00
EEE MJ 0,00E+00 0,00E+00 9,29E-02 0,00E+00 0,00E+00 0,00E+00 0,00E+00 0,00E+00 0,00E+00 0,00E+00
EET MJ 0,00E+00 0,00E+00 1,41E+00 0,00E+00 0,00E+00 0,00E+00 0,00E+00 0,00E+00 0,00E+00 0,00E+00
CRU = Components for re-use; MFR = Materials for recycling; MER = Materials for energy recovery; EEE = Exported energy electrical; EET = Exported energy thermal
"Læseeksempel 9,0 E-03 = 9,0*10 -3 = 0,009"
*INA Indicator Not Assessed
Biogent kulstofindhold
Indikator Enhed Ved fabriksporten
Biogent kulstofindhold i produktet kg C 0,00E+00
Biogent kulstofindhold i medfølgende emballage kg C 7,79E-02
Bemærk: 1 kg biogent kulstof svarer til 44/12 kg CO2
11 / 13
Supplerende information
Drivhusgasemission fra elektricitetsforbruget i produktionsfasen
National produktionsmix som inkluderer import, produktion af overføringslinjer og tab i net lav spænding), er brugt som elektricitetsmix.
Baggrundsdata er præsenteret i tabellen nedenfor. Karakteriseringsfaktorer fra EN15804:2012+A2:2019 er benyttet.
Electricity mix Kilde Mængde Enhed
Electricity, Denmark, wind power, offshore (kWh) ecoinvent 3.6 15,43 g CO2-eq/kWh
Farlige stoffer
Produktet er ikke tilført stoffer fra REACH Kandidatliste.
Indeklima
Produktet har ingen kendte påvirkninger på indeklimaet.
Yderligere miljømæssig information
Yderligere miljøpåvirkningsindikatorer
Indikator Enhed A1 A2 A3 A4 B1 C1 C2 C3 C4 D
GWPIOBC kg CO2 -eq 9,90E+01 5,03E+00 1,56E+01 1,65E+01 -1,14E+01 4,00E+00 8,17E+00 6,87E-01 1,39E-01 -1,50E+01
GWP-IOBC: Globalt opvarmningspotentiale beregnet efter princippet om øjeblikkelig oxidation. GWP-IOBC skaber klarhed over det biogene kulstofbidrag til
klimapåvirkningen.
12 / 13
Bibliografi
DS/EN ISO 14025:2010 Miljømærker og -deklarationer - Type III-miljøvaredeklarationer - Principper og procedurer.
DS/EN ISO 14044:2006/A1:2018 Miljøledelse – Livscyklusvurdering – Krav og vejledning
DS/EN 15804:2012+A2:2019 Bæredygtighed inden for byggeri og anlæg - Miljøvaredeklarationer - Grundlæggende regler for produktkategorien
byggevarer
ISO 21930:2017 Sustainability in buildings and civil engineering works, Core rules for environmental product declarations of construction
products.
ecoinvent v3, Alloc Rec, Swiss Centre of Life Cycle Inventories.
Iversen et al., (2021) eEPD v2021.09 Background information for EPD generator tool system verification, LCA.no Report number: 07.21
Vold et al., (2022) EPD generator for concrete and concrete elements
Background information for EPD generator application and LCA data, LCA.no report number: 06.22
Graafland et al., (2024) EPD generator for concrete and concrete elements, EN 16757 Background information for EPD generator application and
LCA data, LCA.no report number: 01.24
NS-EN 16757:2022 for concrete and concrete elements, Ver. 1.0, 04.11.2022, Standard Norway.
Programoperatør og udgiver Telefon: +47 977 22 020
Næringslivets stiftelse for Miljødeklarasjoner e-post: post@epd-norge.no
Post Box 5250 Majorstuen, 0303 Oslo, Norway web: www.epd-norge.no
Deklarationens ejer: Telefon: +45 28991625
Spæncom A/S e-post: nni@spaencom.dk
Akacievej 1, 2640 Hedehusene, Denmark web: https://spaencom.dk/
Forfatter af livcyklussrapporten Telefon: +47 916 50 916
LCA.no AS e-post: post@lca.no
Dokka 6A, 1671 Kråkerøy, Norway web: www.lca.no
Udvikler af EPD-generator Telefon: +47 916 50 916
LCA.no AS e-post: post@lca.no
Dokka 6A, 1671 Kråkerøy, Norway web: www.lca.no
ECO Platform web: www.eco-platform.org
ECO Portal web: ECO Portal
13 / 13
