UMWELT-PRODUKTDEKLARATION
nach ISO 14025 und EN 15804+A2
Deklarationsinhaber BEMO SYSTEMS GmbH
Herausgeber Institut Bauen und Umwelt e.V. (IBU)
Programmhalter Institut Bauen und Umwelt e.V. (IBU)
Deklarationsnummer EPD-BEM-20230118-IBC1-DE
Ausstellungsdatum 19/06/2024
Gültig bis 18/06/2029
Stehfalzsystem für Dach und Fassade aus Aluminium
BEMO Systems
www.ibu-epd.com | https://epd-online.com
1. Allgemeine Angaben
BEMO Systems Stehfalzsystem für Dach und Fassade aus
Aluminium
Programmhalter Inhaber der Deklaration
IBU – Institut Bauen und Umwelt e.V. BEMO SYSTEMS GmbH
Hegelplatz 1 Max-Eyth-Strasse 2
10117 Berlin 74532 Ilshofen
Deutschland Deutschland
Deklarationsnummer Deklariertes Produkt/deklarierte Einheit
EPD-BEM-20230118-IBC1-DE Stehfalzsystem für Dachdeckungen und Fassade aus Aluminium. Die EPD
bezieht sich auf 1 m² System BEMO N65-305 mit Thermohalter 245/80
bestehend aus 1,0 mm Stehfalzblech aus Aluminium und Halter aus
glasfaserverstärktem Kunststoff.
Diese Deklaration basiert auf den Produktkategorien-Regeln: Gültigkeitsbereich:
Bedachungs- und Fassadensysteme aus Aluminium, 19/10/2023 Die vorliegende EPD bezieht sich auf Herstellung, Transport und
(PCR geprüft und zugelassen durch den unabhängigen Entsorgung von einem repräsentativen Produkt mit den höchsten
Sachverständigenrat (SVR)) Umweltwirkungen (Worst-Case) für eine Spanne von Produkten von
BEMO. Die Ergebnisse der EPD sind gültig für die Produktfamilien Typ
N65, N50, VF65 in Dicken zwischen 0,8 mm und 1,0 mm, montiert mit dem
Ausstellungsdatum Thermohalter Typ 245/80. Bei Verwendung anderer Haltertypen (65/80,
85/80, 125/80, 165/80, 205/80 oder 225/80) können die Umweltwirkungen
19/06/2024
mit Hilfe der Umrechnungstabellen berechnet werden. Die Produkte mit
einer identischen Bezeichnung, aber mit einer Aluminiumstärke über 1,0
mm werden von dieser EPD nicht abgedeckt.
Gültig bis
Die gesammelten Produktionsdaten beziehen sich auf das Jahr 2022. Die
18/06/2029 Herstellung der Stehfalzprofile aus Aluminium erfolgt im Bemo Werk in
Ilshofen-Eckartshausen, Deutschland.
Der Inhaber der Deklaration haftet für die zugrundeliegenden Angaben und
Nachweise; eine Haftung des IBU in Bezug auf Herstellerinformationen,
Ökobilanzdaten und Nachweise ist ausgeschlossen.
Die EPD wurde nach den Vorgaben der EN 15804+A2 erstellt. Im
Folgenden wird die Norm vereinfacht als EN 15804 bezeichnet.
Verifizierung
Die Europäische Norm EN 15804 dient als Kern-PCR
Unabhängige Verifizierung der Deklaration und Angaben gemäß ISO
Dipl.-Ing. Hans Peters
14025:2011
(Vorstandsvorsitzende/r des Instituts Bauen und Umwelt e.V.)
intern X extern
Florian Pronold Therese Daxner,
(Geschäftsführer/in des Instituts Bauen und Umwelt e.V.) (Unabhängige/-r Verifizierer/-in)
1 Umwelt-Produktdeklaration - BEMO Systems - Stehfalzsystem für Dach und Fassade aus Aluminium
2. Produkt
bauaufsichtliche Zulassung Z-14.1-182 vom 02.04.2022 und
2.1 Produktbeschreibung/Produktdefinition der CE-Kennzeichnung.
Das BEMO Stehfalzsystem ist ein Dach- und Fassadensystem
aus Aluminium. Die Stehfalzprofile werden werkseitig oder 2.4 Lieferzustand
durch mobiles Rollformen, direkt vor Ort auf der Baustelle Die deklarierte Stehfalz-Profiltafel wird in Paketen aus
gefertigt. Holzbrettern ausgeliefert. Die Länge der Pakete richtet sich
Grundsätzlich kann das System in Breiten zwischen 80 mm und nach der erforderlichen Länge der Tafeln und kann bis zu 35m
600 mm hergestellt werden. Des Weiteren gibt es verschiedene betragen; Breiten bis zu 1000 mm. Die Halter werden
Höhen und Ausführungen, je nachdem, was architektonisch projektbezogen verpackt und zusammen mit den Profiltafeln
und statisch gefordert wird. Neben den verschiedenen Breiten ausgeliefert.
und Höhen, können die Profile auch konvex oder konkav
bombiert werden. 2.5 Grundstoffe/Hilfsstoffe
Darüber hinaus gibt es die Möglichkeit konische und Freiform- Bei der Montage des Produktes auf das Dach oder als Wand
Profile zu fertigen, die ebenfalls bombiert werden können. Die werden Edelstahlschrauben benötigt.
Oberflächen und Beschichtungen sind vielfältig. Die
Aluminiumprofile können natur blank oder stucciert ausgeführt Der Massenanteil des deklarierten Stehfalzsystems aus
werden. Hiermit wird nur die blanke Variante betrachtet. Das Aluminium von BEMO beträgt:
deklarierte System beinhaltet den wärmebrückenfreien GFK-
Halter und das Stehfalzprofil. Für das Inverkehrbringen des
Produkts in der EU/EFTA (mit Ausnahme der Schweiz) gilt die
Verordnung (EU) Nr. 305/2011(CPR). Das Produkt benötigt
eine Leistungserklärung unter Berücksichtigung der ETA-
15/0351 vom 21.06.2019, BEMO-Flat-Roof Stehfalzprofilsystem
Aluminium, Dach- und Wandsysteme mit verdeckten
Befestigungen bzw. die allgemeine bauaufsichtliche Zulassung
Z-14.1-182 vom 02.04.2022 und die CE-Kennzeichnung.
Für die Verwendung gelten die jeweiligen nationalen
Bestimmungen.
2.2 Anwendung
Die kraftschlüssig verfalzten und selbstragenden Stehfalzprofile
werden im Dach und in der Fassade eingesetzt. Dabei werden
die Profile auf Halter montiert und miteinander
verbördelt/verfalzt. Die Stehfalzprofile können im Dach ab einer
Das Aluminium hat einen 40%igen Anteil an Recycled Content.
Neigung von 1,5 Grad eingesetzt werden. Die Ausführung im
Es handelt sich um eine Annahme auf Basis von spezifischen
Dach wie auch im Wandbereich (Fassade) kann hinterlüftet,
und durchschnittlichen Umwelt-Produktdeklarationen aus der
also als Kaltdach oder als gedämmte Konstruktion ausgeführt
Aluminiumbranche. Lt. diesen EPDs hat das Aluminiumblech
werden.
einen Sekundäranteil zwischen 40 und 43%.
2.3 Technische Daten
Die deklarierte Einheit bezieht sich auf 1m² Stehfalzsystem 1) Das Produkt/Erzeugnis/mindestens ein Teilerzeugnis enthält
N65-305 mit Thermohalter 245/80 bestehend aus geraden Stoffe der ECHA-Liste der für eine Zulassung in Frage
Stehfalzprofiltafeln aus Aluminium und den dazugehörigen kommenden besonders besorgniserregenden Stoffe (en:
Haltern. Substances of Very High Concern – SVHC) (01.05.2021)
oberhalb von 0,1 Massen-%:nein.
2) Das Produkt/Erzeugnis/mindestens ein Teilerzeugnis enthält
Bautechnische Daten
weitere CMR-Stoffe der Kategorie 1A oder 1B, die nicht auf der
Folgende Werte beziehen sich auf die DIBt Zulassung Z+14.1-
Kandidatenliste stehen, oberhalb von 0,1 Massen-% in
182.
mindestens einem Teilerzeugnis: nein.
Bezeichnung Wert Einheit
EN AW- 3) Dem vorliegenden Bauprodukt wurden Biozidprodukte
Für die Haut verwendete Legierungen 3004/ 3005/ - zugesetzt oder es wurde mit Biozidprodukten behandelt (es
3105 handelt sich damit um eine behandelte Ware im Sinne der
Biozidprodukteverordnung (EU) Nr. 528/2012): nein.
Dicke 0,8 - 1 mm
Mindestdachneigung 1,5 °
Das Systemprodukt enthält keine Brandhemmer oder
Wasserdampfdiffusionsäquivalente 1500 m Weichmacher.
Luftschichtdicke Während der Herstellung wird Schmiermittel für die
Schalldämmmaß (Rw(C;Ctr) 53 dB Rollformanlage eingesetzt, dieses bleibt nicht am Produkt
haftend.
Geprüfter SD-Wert: zwischen 35 und 45 mm
Höhe des Profils: zwischen 50 und 65 mm
2.6 Herstellung
Leistungswerte des Produkts entsprechend der
Das Aluminiumprofil wird im Werk Ilshofen in Deutschland
Leistungserklärung in Bezug auf dessen wesentliche Merkmale
produziert. Die Komponente GFK-Halter wird extern zugekauft,
gemäß ETA Nr. 15/0351 vom 21.06.2019, BEMO-Flat-Roof
im Werk kommissioniert und projektbezogen ausgeliefert.
Stehfalzprofilsystem Aluminium, Dach- und Wandsysteme mit
verdeckten Befestigungen bzw. gemäß der allgemeinen
2 Umwelt-Produktdeklaration - BEMO Systems - Stehfalzsystem für Dach und Fassade aus Aluminium
Beim Brand von außen erfüllen die Stehfalzprofile die
Leistungskriterien für widerstandsfähige Bedachungen gemäß
der Entscheidung 2000/553/EG der Europäischen Kommission
zur Durchführung der Richtlinie 89/106/EWG.
Wasser
Wasser hat keinen negativen Einfluss auf das Stehfalzsystem.
Das Aluminiumblech ist korrosionsfrei und auf lange
2.7 Umwelt und Gesundheit während der Herstellung Lebensdauer ausgelegt.
Während der Herstellung der Profiltafeln bestehen, über die
gesetzlichen Vorgaben hinaus, keine besonderen Mechanische Zerstörung
Anforderungen an die Sicherheit, den Umweltschutz und die Bei Erdbeben können keine schweren Elemente abfallen und
Gesundheit. abbrechen.
2.8 Produktverarbeitung/Installation 2.14 Nachnutzungsphase
Die Montage erfolgt anhand der Montagerichtlinie. Qualifizierte Folgende Möglichkeiten ergeben sich bezugnehmend auf die
und erfahrene Fachunternehmen führen diese Arbeit durch. stoffliche Zusammensetzung:
Stoffliches Recycling
2.9 Verpackung
Die komplette Profiltafel aus Aluminium kann nach der Nutzung
Die Stehfalzprofile werden in Abhängigkeit von Breite und recycelt werden. Angenommene Sammelrate 95%.
Länge in Holzpakete gefasst und mit Metallbändern umreift. Die Deponierung
Halter werden in Kartonkisten projektbezogen kommisioniert Die restlichen 5% werden samt Bauschutt auf die Deponie
und mitgeliefert. gefahren.
Energetische Verwertung
2.10 Nutzungszustand
Die Komponente GFK-Halter und die für die Verpackung
Es gibt keine Änderung der Materialeigenschaften während der
benutzten Materialien sind für eine energetische Verwertung
Nutzungsphase. Alle technischen Werte bleiben unverändert.
geeignet.
2.11 Umwelt und Gesundheit während der Nutzung
Es gibt keine Veränderung zur Herstellungsphase während der 2.15 Entsorgung
Nutzung.
Die Abfallschlüssel für das Stehfalzsystem und dessen
2.12 Referenz-Nutzungsdauer Verpackung lauten gemäß der Abfallverzeichnisverordnung
(AVV) und dem europäischen Abfallkatalog (EAK):
Die Nutzungsphase (Module B1-B7) wird nicht deklariert, das
Verpackungsabfälle
Dachsystem hat eine angenommene Referenznutzungsdauer
Beim Einbau ins Gebäude werden der energetischen
(RSL) von 50 Jahren.
Verwertung zugeführt:
Beschreibung der Einflüsse auf die Alterung bei Anwendung
EAK 15 01 03 / Verpackungen aus Holz
nach den Regeln der Technik.
EAK 17 04 05 / Eisen und Stahl
EAK 15 01 01 / Verpackungen aus Papier und Pappe
2.13 Außergewöhnliche Einwirkungen Produktabfälle
Brand EAK 17 04 02 / Aluminium
Die Aluminium-Stehfalzprofile sind nicht brennbar nach EN EAK 17 02 03 / Kunststoffe
13501-1 deklariert. Die GFK-Halter sind nach DIN 18234
2.16 Weitere Informationen
brandgeprüft und für den Einsatz in 2-schaligen Metalldächern
Weitere Informationen auf https://www.bemo.com/
zugelassen.
3 Umwelt-Produktdeklaration - BEMO Systems - Stehfalzsystem für Dach und Fassade aus Aluminium
3. LCA: Rechenregeln
Kran für die Demontage. Es handelt sich hiermit um eine
3.1 Deklarierte Einheit wesentliche Unterschätzung der in Modul C1 tatsächlich
Die deklarierte Einheit bezieht sich auf 1m² repräsentatives auftretenden Umweltauswirkungen.
Stehfalzsystem BEMO N65-305 in 1,00 mm Dicke mit - der Transport in einen Recyclinghof (C2)
Thermohalter 245/80. Die in dieser EPD bilanzierte - Abfallbewirtschaftung zum Recycling des Aluminiums und
Aluminiumkomponente ist diejenige mit dem höchsten thermische Behandlung des Halters (C3)
Gewicht/m² aus allen 3 Typen, die von dieser EPD abgedeckt - Deponiebetrieb für das nicht brennbare Material aus dem
werden (N50, VF65 und N65). Die Ergebnisse der Ökobilanz Halter (C4) sowie für das nicht gesammelte Aluminium (Verlust
gelten für alle 3 genannten Produktvarianten mit einem Gewicht 5%)
unter 4,31 kg Aluminium/m² und mit einer Materialdicke - Behandlung und Potenziale am Lebensende für das in Modul
zwischen 0,8 und 1,0 mm. D recycelte Aluminium (Recyclingrate 95%)
Für die zweite Komponente gibt es insgesamt 7 Halteroptionen
mit unterschiedlichen Gewichten, für alle 7 Produktvarianten 3.3 Abschätzungen und Annahmen
(schwerste Aluminiumkomponente mit allen 7 möglichen Für die Berechnung des Sekundäranteils des eingesetzten
Haltertypen) wurden Ergebnisse berechnet. Aluminiums wurden spezifische und durchschnittliche Daten
Für die deklarierte Einheit wurde die Variante mit dem höchsten vom Hersteller verwendet. Es wird angenommen, dass das
Gewicht/m² (0,47 kg/m²) bilanziert. Aluminium einen Sekundäranteil von 40% hat. Dieser Wert ist
Die Schrauben für die Montage des Produktes werden niedriger als der statistische Durchschnitt für das in
ebenfalls deklariert. Deutschland hergestellte recycelte Aluminium (53%) und auch
niedriger als Herstellerangaben, welche bei über 60% wären.
Angabe der deklarierten Einheit
Die Distanz für das Transportieren des Produktes zum
Bezeichnung Wert Einheit
Installationsort beträgt 500 km. Diese Annahme basiert auf
Deklarierte Einheit 1 m2 Erfahrungswerten des Herstellers.
Umrechnungsfaktor zu 1 kg 0,21 -
3.4 Abschneideregeln
Flächengewicht 4,78 kg/m2
In der Studie werden alle verfügbaren Daten aus der
Gewicht nicht montiert 4,78 kg Betriebsdatenerhebung, d. h. alle nach Fertigungsrichtlinien
Schichtdicke 0,001 m eingesetzten Ausgangsstoffe und die elektrische Energie
Montageschrauben 0,03 kg berücksichtigt. Staplerwerksverkehr und Reinigung des
Produktes vor der Auslieferung wurden nicht berücksichtigt.
Gewicht montiert 4,81 kg
Verpackung 0,57 kg 3.5 Hintergrunddaten
Spezifische Umweltauswirkungen für andere Produkte der Zur Modellierung des Lebenszyklus des betrachteten Produkts
Familien N50, VF65 und N65 mit anderen Haltern als TH wird das von Sphera entwickelte Softwaresystem LCA FE
245/80 werden durch Anwendung der relevanten verwendet. Die für die Vorkette erforderlichen Daten, für die
Skalierungsfaktoren (siehe Tabelle "6. LCA: Interpretation") keine spezifischen Angaben vorliegen, werden der Sphera
erstellt. Datenbank entnommen.
3.2 Systemgrenze 3.6 Datenqualität
Die Lebenszyklusanalyse für das BEMO Stehfalzsystem Die Datensatzqualität ist sehr gut bis mittelmäßig. Die für die
umfasst die Lebenswegabschnitte "von der Wiege bis Werkstor Bilanzierung genutzten Hintergrund-Datensätze aus den LCA
mit Optionen" (cradle to gate with options). Berücksichtigt FE-Datenbanken sind nicht älter als 10 Jahre.
werden die Module A1-A3 als zusammengefasstes Modul für
3.7 Betrachtungszeitraum
die Herstellungsphase, A4-A5 (Errichtungsphase), C1-C4
(Entsorgungsphase) und D(Potenziale am Lebensende und Die Datengrundlage der Ökobilanz beruht auf einer
Lasten außerhalb der Systemgrenze). Datenerhebung für das Jahr 2022.
3.8 Geographische Repräsentativität
Im Einzelnen wurden folgende Prozesse in das
Land oder Region, in dem/r das deklarierte Produktsystem
Informationsmodul A1-A3 der Herstellung des Stehfalzsystems
hergestellt und ggf. genutzt sowie am Lebensende behandelt
einbezogen:
wird: Deutschland
- Bereitstellungsprozesse von Rohmaterial (Aluminium und
glasfaserverstärkter Kunststoff) (A1)
- Transporte der Roh-, Hilfs- und Betriebsstoffe zum Werk (A2)
3.9 Allokation
- Herstellungsprozesse für das Systemprodukt im Werk, inkl.
Die Herstellung der Stehfalzprofile erfolgt in einer separaten
der energetischen Aufwendungen (Strom und Entsorgung von
Fertigungsstelle, wo keine anderen Produkte gefertigt werden.
anfallenden Reststoffen (A3)
Die Werte für elektrische Energie wurden mathematisch
- Herstellung von Verpackungsmaterialien (A3)
ermittelt. Es wurde ein durchschnittlicher Energieverbrauch pro
- Transport vom Werkstor bis zur Baustelle (A4)
1 m² Aluminiumblech berechnet, gültig für alle Blechdicken
- beim Einbau in das Gebäude werden die Montageschrauben
zwischen 0,8 und 1,2 mm. Da die Produkte mit einer
ebenfalls berücksichtigt. Der Dieselverbrauch für den
Aluminiumkomponente > 1,00 mm kein Bestandteil dieser EPD
Transportkran bis aufs Dach, sowie der Energieverbrauch vom
sind und da der Anteil der Produkte in 1,00 mm bei ca. 75%
Akkuschauber wurden nicht herangezogen (A5). Hier kommt
liegt, wird davon ausgegangen, dass die pauschale Allokation
eine Unterschätzung der in Modul A5 auftretenden
des Energieverbrauchs für die Produkte unter 1,00 mm
Umweltauswirkungen vor.
durchaus repräsentativ ist. Eine gewisse Unsicherheit der
- die Umweltlasten für die Entsorgung der Verpackung (A5)
Ergebnisse könnte jedoch auftreten; durch die Auswahl einer
- Rückbau und Abriss aus dem Gebäude (C1) mithilfe eines
Worst-Case Deklaration soll der konservative Ansatz
Dieselbaggers, ohne Berücksichtigung des Diesels für den
zuverlässige Umweltdaten liefern.
4 Umwelt-Produktdeklaration - BEMO Systems - Stehfalzsystem für Dach und Fassade aus Aluminium
Datensätze nach EN 15804 erstellt wurden und der
3.10 Vergleichbarkeit Gebäudekontext bzw. die produktspezifischen
Grundsätzlich ist eine Gegenüberstellung oder die Bewertung Leistungsmerkmale berücksichtigt werden.
von EPD-Daten nur möglich, wenn alle zu vergleichenden
4. LCA: Szenarien und weitere technische Informationen
Referenz Nutzungsdauer
Charakteristische Produkteigenschaften biogener
Kohlenstoff Bezeichnung Wert Einheit
Der Gehalt an biogenem Kohlenstoff quantifiziert die Menge an Lebensdauer nach Angabe Hersteller 50 a
biogenem Kohlenstoff in einem Bauprodukt, das das Werkstor
verlässt, und wird für das Produkt und die dazugehörigen Ende des Lebenswegs (C1-C4)
Verpackungen gesondert angegeben. Bezeichnung Wert Einheit
Informationen zur Beschreibung des biogenen Zum Recycling (Aluminiumtafel) 4,09 kg
Kohlenstoffgehalts am Werkstor Zur Energierückgewinnung (Gesamthalter) 0,47 kg
Bezeichnung Wert Einheit Zur Deponierung (Glasanteil Halter) 0,15 kg
Biogener Kohlenstoff im Produkt - kg C Diesel für Abriss 0,0009 l
Biogener Kohlenstoff in der zugehörigen Zur Deponierung 5% Verlust des
0,228 kg C 0,022 kg
Verpackung Aluminiumanteils
Notiz: 1 kg biogener Kohlenstoff ist äquivalent zu 44/12 kg Das Produkt wird nur teilweise in der gleichen
CO2. Zusammensetzung wie die beschriebene deklarierte Einheit am
Ende des Lebensweges verwertet. Man geht davon aus, dass
95% des Stehfalzprofils aus Aluminium von der Baustelle 100
Im Folgenden werden die Szenarien, auf denen die km bis zum nächsten Recyclinghof mittels LKW gefahren
Ökobilanz beruht, genauer beschrieben. werden. Die restlichen 5% gehen verloren und werden in die
Deponie mit dem Bauschutt gebracht. Die Komponente Halter
Transport zu Baustelle (A4)
wird einer thermischen Verwertung zugeführt.
Die Annahme zu der Distanz bis zur Montage ist
projektspezifisch anzupassen.
Wiederverwendungs- Rückgewinnungs- und
Bezeichnung Wert Einheit
Recyclingpotential (D), relevante Szenarioangaben
Liter Treibstoff 0,009 l/100km
Es wurde angenommen, dass die Recyclingrate der
Transport Distanz 500 km
Stehfalzprofile in diesem Fall bei 95% liegt.
Auslastung (einschließlich Leerfahrten) 70 %
Bezeichnung Wert Einheit
Einbau ins Gebäude (A5) Recyclingrate des Aluminiums 95 %
Bezeichnung WertEinheit Netto Fluss Aluminium 2,37 kg
Hilfsstoff Schrauben 0,03 kg Das Szenario beinhaltet eine Recyclingquote von 95 %. Das
Output-Stoffe als Folge der Abfallbehandlung auf recycelte Material wird dem Sekundäraluminium
der Baustelle (Verpackung des Stehfalzsystems) 0,57 kg gegengerechnet. Die Menge an recyceltem Aluminium, die auf
der Inputseite für die Produktion verwendet wird, wird von der
Auf der Baustelle wird das Stehfalzprofilsystem von Fachleuten
Menge an Schrott (= 95 % der deklarierten Einheit +
mechanisch montiert; vor der Montage wird die Verpackung
Schrottabfall aus den Modulen A1 und A3) abgezogen, die das
entfernt und die Komponenten werden eingebaut. Im Rahmen
Modul D am Ende der Lebensdauer erreicht.
der Errichtung entstehen keine Umweltlasten. Das Modul A5
umfasst nur die Umweltlasten für die Entsorgung der
Verpackung.
5 Umwelt-Produktdeklaration - BEMO Systems - Stehfalzsystem für Dach und Fassade aus Aluminium
5. LCA: Ergebnisse
Die nachfolgende Tabelle fasst die Ergebnisse der Ökobilanzierung zusammen.
Die Informationen zu den Umweltwirkungen werden mit den Charakterisierungsfaktoren ermittelt. Diese angewendeten
Charakterisierungsfaktoren entsprechen den Anforderungen des Anhangs C der DIN EN 15804. Langzeitemissionen sind nicht
berücksichtigt. Die Ergebnisse beziehen sich auf 1 m² BEMO N65-305-Thermohalter 245/80 mit einem Gewicht von 4,78 kg/m², ein
repräsentatives Stehfalzsystem aus Aluminium.
ANGABE DER SYSTEMGRENZEN (X = IN ÖKOBILANZ ENTHALTEN; MND = MODUL ODER INDIKATOR NICHT DEKLARIERT;
MNR = MODUL NICHT RELEVANT)
Gutschriften
Stadium der
und Lasten
Produktionsstadium Errichtung Nutzungsstadium Entsorgungsstadium
außerhalb der
des Bauwerks
Systemgrenze
g n u g ro s re v ffo ts h o R tro p s n a rT g n u lle ts re H m o v tro p s n a rT m u z re lle ts re Htro s g n u d n e w re V e g a tn o M g n u d n e w n A /g n u z tu N g n u tla h d n a ts n I ru ta ra p e R z ta s rE g n u re u e n rE rü f z ta s n ie e ig re n E n e b ie rte B s a ds e d u ä b e G s e d rü f z ta s n ie re s s a W n e b ie rte B s a ds e d u ä b e G s e d s s irb A /u a b k c ü R tro p s n a rT g n u ld n a h e b lla fb A g n u g itie s e B ,-s g n u d n e w re v re d e iW -s g n u n n iw e g k c ü R re d ola iz n e to p g n ilc y c e R
A1 A2 A3 A4 A5 B1 B2 B3 B4 B5 B6 B7 C1 C2 C3 C4 D
X X X X X MND MND MNR MNR MNR MND MND X X X X X
ERGEBNISSE DER ÖKOBILANZ – UMWELTAUSWIRKUNGEN nach EN 15804+A2: 1 m² N65-305-Thermohalter 245/80 inkl.
Verpackung
Indikator Einheit A1-A3 A4 A5 C1 C2 C3 C4 D
GWP-total kg CO 2-Äq. 2,52E+01 2,04E-01 1,17E+00 3,27E-03 4,61E-02 8,06E-01 1,23E-02 -2,02E+01
GWP-fossil kg CO 2-Äq. 2,59E+01 2,02E-01 1,29E-01 3,24E-03 4,57E-02 8,06E-01 1,23E-02 -2,01E+01
GWP-biogenic kg CO 2-Äq. -7,01E-01 3,4E-04 1,04E+00 1,25E-05 1,3E-04 6,45E-05 9,76E-08 -4,33E-02
GWP-luluc kg CO 2-Äq. 9,79E-03 1,25E-03 5,63E-05 1,93E-05 2,77E-04 1,73E-05 1,68E-05 -5,3E-03
ODP kg CFC11-Äq. 1,84E-09 5,15E-14 7,33E-13 7,98E-16 1,14E-14 2,74E-13 1,66E-12 -1,74E-11
AP mol H+-Äq. 1,15E-01 2,68E-04 9,47E-04 1,64E-05 6,22E-05 1,36E-04 4,87E-05 -9,45E-02
EP-freshwater kg P-Äq. 1,81E-05 4,92E-07 2,2E-07 7,62E-09 1,09E-07 6,94E-08 1,3E-08 -9,29E-06
EP-marine kg N-Äq. 1,76E-02 9,87E-05 1,25E-04 7,78E-06 2,33E-05 3,04E-05 1,23E-05 -1,36E-02
EP-terrestrial mol N-Äq. 1,91E-01 1,17E-03 1,51E-05 8,62E-05 2,76E-04 6,35E-04 1,35E-04 -1,48E-01
kg NMVOC-
POCP 5,46E-02 2,37E-04 3,68E-04 2,17E-05 5,52E-05 8,4E-05 3,82E-05 -4,13E-02
Äq.
ADPE kg Sb-Äq. 1,8E-06 1,51E-08 4,48E-06 2,34E-10 3,35E-09 2,14E-09 4,81E-10 -9,55E-07
ADPF MJ 3,51E+02 2,84E+00 1,65E+00 4,4E-02 6,29E-01 4,1E-01 1,81E-01 -2,63E+02
m3 Welt-Äq.
WDP 3,72E+00 1,1E-03 1,19E-01 1,7E-05 2,43E-04 7,55E-02 1,02E-04 -2,99E+00
entzogen
GWP = Globales Erwärmungspotenzial; ODP = Abbaupotenzial der stratosphärischen Ozonschicht; AP = Versauerungspotenzial von Boden und
Wasser; EP = Eutrophierungspotenzial; POCP = Bildungspotenzial für troposphärisches Ozon; ADPE = Potenzial für die Verknappung von abiotischen
Ressourcen – nicht fossile Ressourcen (ADP – Stoffe); ADPF = Potenzial für die Verknappung abiotischer Ressourcen – fossile Brennstoffe (ADP –
fossile Energieträger); WDP = Wasser-Entzugspotenzial (Benutzer)
ERGEBNISSE DER ÖKOBILANZ – INDIKATOREN ZUR BESCHREIBUNG DES RESSOURCENEINSATZES nach EN 15804+A2: 1
m² N65-305-Thermohalter 245/80 inkl. Verpackung
Indikator Einheit A1-A3 A4 A5 C1 C2 C3 C4 D
PERE MJ 1,38E+02 1,9E-01 9,64E+00 2,95E-03 4,22E-02 1,35E-01 1,74E-02 -1,16E+02
PERM MJ 9,2E+00 0 -9,2E+00 0 0 0 0 0
PERT MJ 1,48E+02 1,9E-01 4,4E-01 2,95E-03 4,22E-02 1,35E-01 1,74E-02 -1,16E+02
PENRE MJ 3,44E+02 2,84E+00 1,65E+00 4,4E-02 6,3E-01 8,36E+00 1,81E-01 -2,64E+02
PENRM MJ 7,95E+00 0 0 0 0 -7,95E+00 0 0
PENRT MJ 3,52E+02 2,84E+00 1,65E+00 4,4E-02 6,3E-01 4,1E-01 1,81E-01 -2,64E+02
SM kg 1,73E+00 0 2,2E-02 0 0 0 0 2,37E+00
RSF MJ 0 0 0 0 0 0 0 0
NRSF MJ 0 0 0 0 0 0 0 0
FW m3 3,38E-01 1,69E-04 2,9E-03 2,62E-06 3,75E-05 1,81E-03 9,24E-06 -2,88E-01
PERE = Erneuerbare Primärenergie als Energieträger; PERM = Erneuerbare Primärenergie zur stofflichen Nutzung; PERT = Total erneuerbare
Primärenergie; PENRE = Nicht-erneuerbare Primärenergie als Energieträger; PENRM = Nicht-erneuerbare Primärenergie zur stofflichen Nutzung;
PENRT = Total nicht erneuerbare Primärenergie; SM = Einsatz von Sekundärstoffen; RSF = Erneuerbare Sekundärbrennstoffe; NRSF = Nicht-
erneuerbare Sekundärbrennstoffe; FW = Nettoeinsatz von Süßwasserressourcen
ERGEBNISSE DER ÖKOBILANZ –ABFALLKATEGORIEN UND OUTPUTFLÜSSE nach EN 15804+A2:
1 m² N65-305-Thermohalter 245/80 inkl. Verpackung
Indikator Einheit A1-A3 A4 A5 C1 C2 C3 C4 D
HWD kg 3,65E-08 4,79E-12 7E-12 7,42E-14 1,06E-12 -7,88E-12 4,69E-10 -1,29E-08
NHWD kg 6,71E+00 3,22E-02 3,23E-02 6,59E-06 9,43E-05 8,06E-02 3,66E-01 -5,79E+00
6 Umwelt-Produktdeklaration - BEMO Systems - Stehfalzsystem für Dach und Fassade aus Aluminium
RWD kg 1,96E-02 3,74E-06 5,45E-05 5,8E-08 8,3E-07 1,38E-05 2,09E-06 -1,54E-02
CRU kg 0 0 0 0 0 0 0 0
MFR kg 8E-02 0 1,1E-02 0 0 4,09E+00 0 0
MER kg 0 0 0 0 0 0 0 0
EEE MJ 0 0 1,25E+00 0 0 1,23E+00 0 2,48E+00
EET MJ 0 0 2,26E+00 0 0 2,86E+00 0 5,11E+00
HWD = Gefährlicher Abfall zur Deponie; NHWD = Entsorgter nicht gefährlicher Abfall; RWD = Entsorgter radioaktiver Abfall; CRU = Komponenten für
die Wiederverwendung; MFR = Stoffe zum Recycling; MER = Stoffe für die Energierückgewinnung; EEE = Exportierte Energie – elektrisch; EET =
Exportierte Energie – thermisch
ERGEBNISSE DER ÖKOBILANZ – zusätzliche Wirkungskategorien nach EN 15804+A2-optional:
1 m² N65-305-Thermohalter 245/80 inkl. Verpackung
Indikator Einheit A1-A3 A4 A5 C1 C2 C3 C4 D
PM Krankheitsfälle ND ND ND ND ND ND ND ND
IR kBq U235-Äq. ND ND ND ND ND ND ND ND
ETP-fw CTUe ND ND ND ND ND ND ND ND
HTP-c CTUh ND ND ND ND ND ND ND ND
HTP-nc CTUh ND ND ND ND ND ND ND ND
SQP SQP ND ND ND ND ND ND ND ND
PM = Potenzielles Auftreten von Krankheiten aufgrund von Feinstaubemissionen; IR = Potenzielle Wirkung durch Exposition des Menschen mit U235;
ETP-fw = Potenzielle Toxizitätsvergleichseinheit für Ökosysteme; HTP-c = Potenzielle Toxizitätsvergleichseinheit für den Menschen (kanzerogene
Wirkung); HTP-nc = Potenzielle Toxizitätsvergleichseinheit für den Menschen (nicht kanzerogene Wirkung); SQP = Potenzieller Bodenqualitätsindex
Einschränkungshinweis 1 – gilt für den Indikator „Potenzielle Wirkung durch Exposition des Menschen mit U235“.
Diese Wirkungskategorie behandelt hauptsächlich die mögliche Wirkung einer ionisierenden Strahlung geringer Dosis auf die
menschliche Gesundheit im Kernbrennstoffkreislauf. Sie berücksichtigt weder Auswirkungen, die auf mögliche nukleare Unfälle und
berufsbedingte Exposition zurückzuführen sind, noch auf die Entsorgung radioaktiver Abfälle in unterirdischen Anlagen. Die potenzielle
vom Boden, von Radon und von einigen Baustoffen ausgehende ionisierende Strahlung wird eben-falls nicht von diesem Indikator
gemessen.
Einschränkungshinweis 2 – gilt für die Indikatoren: „Potenzial für die Verknappung abiotischer Ressourcen - nicht fossile Ressourcen“,
„Potenzial für die Verknappung abiotischer Ressourcen - fossile Brennstoffe“, „Wasser-Entzugspotenzial (Benutzer)“, „Potenzielle
Toxizitätsvergleichseinheit für Ökosysteme“, „Potenzielle Toxizitätsvergleichseinheit für den Menschen - kanzerogene Wirkung“,
„Potenzielle Toxizitätsvergleichseinheit für den Menschen - nicht kanzerogene Wirkung“, „Potenzieller Bodenqualitätsindex".
Die Ergebnisse dieses Umweltwirkungsindikators müssen mit Bedacht angewendet werden, da die Unsicherheiten bei diesen
Ergebnissen hoch sind oder da es mit dem Indikator nur begrenzte Erfahrungen gibt.
6. LCA: Interpretation
liegt mit einem Anteil von 86% in dem Prozess des Herstellens
vom Primäraluminium. Für den 40%-igen Anteil an
Sekundärmaterial in der Aluminiumkomponente liegen die
Auswirkungen bei nur 5%. Der Thermohalter aus
glasfaserverstärktem Kunststoff hat einen Beitrag in der
Herstellungsphase von nur 4%. Die Behandlung der
Verpackung in Modul A5 und die Entsorgung des Halters durch
Verbrennung im Modul C3 haben einen geringen Einfluss auf
die Ergebnisse. Die negativen Werte in Modul D resultieren im
Wesentlichen aus vermiedenen Umweltlasten der
Energiegewinnung und dem im nächsten System wieder zur
Verfügung stehenden Sekundäraluminium.
Die restlichen 6 Produktvarianten unterscheiden sich in ihrer
Zusammensetzung wie folgt: Der Anteil des Thermohalters
variiert im Gesamtgewicht des Produktes zwischen 3,6% und
9,9% (bei der deklarierten Einheit). Diese Variation verursacht
eine Abweichung am Umweltindikator GWP-total in der
Herstellungsphase von nur maximal 3% im Vergleich zur
deklarierten Einheit. Die Veränderung des Thermohalters hat
eine geringfügige Auswirkung auf das
Gesamttreibhauspotential des Endproduktes.
Produktspezifische Umweltauswirkungen werden durch
Anwendung der relevanten Skalierungsfaktoren (in der unteren
Tabelle aufgeführt) berechnet
Es werden die Umweltwirkungen am Beispiel des
Treibhauspotenzials (GWP-total) für die Herstellungsphase Die Ergebnisse der EPD sind gültig für die Produktfamilien Typ
analysiert. Der Hauptverursacher der Umweltauswirkungen N65, N50 und VF65 in Dicken zwischen 0,8 mm und 1,0 mm,
7 Umwelt-Produktdeklaration - BEMO Systems - Stehfalzsystem für Dach und Fassade aus Aluminium
montiert mit dem Thermohalter Typ 245/80, dieser hat ein höchsten Umweltauswirkungen ausweist.
Gewicht von 0,47 kg/m² Aluminiumprofil.
Das deklarierte Produkt weist das höchste Gewicht/m² auf,
sowohl für das Blech (alle anderen Varianten haben eine
leichtere Aluminiumkomponente), als auch für den Halter. Somit
wurde das Produkt bilanziert, das anhand der Masse die
8 Umwelt-Produktdeklaration - BEMO Systems - Stehfalzsystem für Dach und Fassade aus Aluminium
9 Umwelt-Produktdeklaration - BEMO Systems - Stehfalzsystem für Dach und Fassade aus Aluminium
10 Umwelt-Produktdeklaration - BEMO Systems - Stehfalzsystem für Dach und Fassade aus Aluminium
11 Umwelt-Produktdeklaration - BEMO Systems - Stehfalzsystem für Dach und Fassade aus Aluminium
12 Umwelt-Produktdeklaration - BEMO Systems - Stehfalzsystem für Dach und Fassade aus Aluminium
13 Umwelt-Produktdeklaration - BEMO Systems - Stehfalzsystem für Dach und Fassade aus Aluminium
14 Umwelt-Produktdeklaration - BEMO Systems - Stehfalzsystem für Dach und Fassade aus Aluminium
15 Umwelt-Produktdeklaration - BEMO Systems - Stehfalzsystem für Dach und Fassade aus Aluminium
7. Nachweise
Für dieses Produkt sind keine weiteren Nachweise relevant.
8. Literaturhinweise
Allgemeine bauaufsichtliche Zulassung des Rates hinsichtlich des Verhaltens von Bedachungen bei
Z-14.1-182 vom 02.04.2022, einem Brand von außen (Bekannt gegeben unter Aktenzeichen
https://www.dibt.de/de/service/zulassungsdownload/detail/z- K(2000) 2266)
141-182
(EU) Nr. 305/2011
AVV Verordnung (EU) Nr. 305/2011 des Europäischen Parlaments
Verordnung über das europäische Abfallverzeichnis und des Rates vom 9. März 2011 zur Festlegung harmonisierter
(Abfallverzeichnis-Verordnung Bedingungen für die Vermarktung von Bauprodukten und zur
- AVV). Ausfertigungsdatum: 10.12.2001. Aufhebung der Richtlinie 89/106/EWG des Rates.
(Bauproduktenverordnung (CPR)
Biozidproduktenverordnung
Verordnung (EU) Nr. 528/2012 des Europäischen Parlaments Europäisches Abfallkatalog EAK
und des Rates Entscheidung der Kommission vom 3. Mai 2000 über ein
vom 22. Mai 2012 über die Bereitstellung auf dem Markt und Abfallverzeichnis (2000/532/EG), konsolidierte Fassung, 2015,
die Verwendung von Biozidprodukten, Amtsblatt der https://www.statistik.bayern.de/mam/statistik/bauen_wohnen/abfall/europabfallkatalog.pdf
Europäischen Union, 2012
DIN 18234-1 ETA-15/0351
DIN 18234-1: 2018: Baulicher Brandschutz großflächiger vom 21.06.2019, BEMO-Flat-Roof Stehfalzprofilsystem
Dächer – Brandbeanspruchung von unten – Teil 1: Aluminium, Dach- und Wandsysteme mit verdeckten
Geschlossene Dachflächen – Anforderungen und Prüfung Befestigungen
DIN 4102-1 Kandidatenliste
DIN 4102-1:1998: Brandverhalten von Baustoffen und Europäische Chemikalienagentur (ECHA) Kandidatenliste der
Bauteilen – Teil 1: für eine Zulassung in Frage
Baustoffe, Begriffe, Anforderungen und Prüfungen. kommenden besonders besorgniserregenden Stoffe:
https://echa.europa.eu/candidate-listtable (Datum: 01.03.2024;
EN 1090-5 201 Einträge)
DIN EN 1090-5:2017-07, Ausführung von Stahltragwerken und
Aluminiumtragwerken - Teil 5: Technische Anforderungen an LCA FE
tragende, kaltgeformte Bauelemente aus Aluminium und Softwaresystem und Datenbank LCA for Experts, Professional
tragende, kaltgeformte Bauteile für Dach-, Decken-, Boden- und Zusatzdatenbank
und Wandanwendungen. Content Version 2023.2. Sphera Solutions, Inc.,
https://gabi.sphera.com/databases/gabi-data und
EN 15804 https://Sphera.com/2023/xml-data/process
EN 15804:2022-03, Nachhaltigkeit von Bauwerken -
Umweltproduktdeklarationen - Grundregeln für die PCR Teil A
Produktkategorie Bauprodukte Produktkategorie-Regeln für gebäudebezogene Produkte und
Dienstleistungen (PCR) – Teil A: Rechenregeln für die
EN 13501-1 Ökobilanz und Anforderungen an den
DIN EN 13501-1:2019-05, Klassifizierung von Bauprodukten Projektbericht nach EN 15804+A2:2019 , Version 1.3, Berlin:
und Bauarten zu ihrem Brandverhalten - Teil 1: Klassifizierung Institut Bauen und Umwelt e.V., 2022.
mit den Ergebnissen aus den Prüfungen zum Brandverhalten www.ibu-epd.com
von Bauprodukten
PCR Teil B
EN 14782 Produktkategorie-Regeln für gebäudebezogene Produkte und
EN 14782:2006-3, Selbsttragende Dachdeckungs- und Dienstleistungen (PCR) – Teil B: Anforderungen an die EPD für
Wandbekleidungselemente für die Innen- und Bedachungs- und Fassadensysteme aus Aluminium, Stand
Außenanwendung aus Metallblech – Produktspezifikation und 10/2023 Version 4. Berlin: Institut Bauen und Umwelt e.V.,
Anforderungen. www.ibu-epd.com, 2023. www.ibu-epd.com
EN AW-3005:2011-07
EN AW-3005:2011-07: Aluminium material data sheet EN AW-
3005, EN AW-Al Mn1Mg0.5
Entscheidung 2000/553/EG
2000/553/EG: Entscheidung der Kommission vom 6.
September 2000 zur Durchführung der Richtlinie 89/106/EWG
16 Umwelt-Produktdeklaration - BEMO Systems - Stehfalzsystem für Dach und Fassade aus Aluminium
Herausgeber
Institut Bauen und Umwelt e.V. +49 (0)30 3087748- 0
Hegelplatz 1 info@ibu-epd.com
10117 Berlin www.ibu-epd.com
Deutschland
Programmhalter
Institut Bauen und Umwelt e.V. +49 (0)30 3087748- 0
Hegelplatz 1 info@ibu-epd.com
10117 Berlin www.ibu-epd.com
Deutschland
Ersteller der Ökobilanz
Lindner Group +49 872320 3199
Bahnhofstraße 5 green.building@lindner-group.com
94424 Arnstorf www.lindner-group.com
Deutschland
Inhaber der Deklaration
BEMO SYSTEMS GmbH 49 7904 29899-70
Max-Eyth-Strasse 2 johannes.huber@bemo.com
74532 Ilshofen www.bemo.com
Deutschland
17 Umwelt-Produktdeklaration - BEMO Systems - Stehfalzsystem für Dach und Fassade aus Aluminium
