UMWELT-PRODUKTDEKLARATION
nach ISO 14025 und EN 15804+A1
Deklarationsinhaber STEICO SE
Herausgeber Institut Bauen und Umwelt e.V. (IBU)
Programmhalter Institut Bauen und Umwelt e.V. (IBU)
Deklarationsnummer EPD-STE-20200173-IBA1-DE
Ausstellungsdatum 20.11.2020
Gültig bis 19.11.2025
Holzfaserdämmplatten aus dem Trockenverfahren
STEICO SE
www.ibu-epd.com | https://epd-online.com
1. Allgemeine Angaben
STEICO SE Holzfaserdämmplatten aus dem
Trockenverfahren
Programmhalter Inhaber der Deklaration
IBU – Institut Bauen und Umwelt e.V. STEICO SE
Panoramastr. 1 Otto-Lilienthal-Ring 30
10178 Berlin 85622 Feldkirchen
Deutschland Deutschland
Deklarationsnummer Deklariertes Produkt/deklarierte Einheit
EPD-STE-20200173-IBA1-DE 1 m³ Holzfaserdämmstoff.
Diese Deklaration basiert auf den Produktkategorien- Gültigkeitsbereich:
Regeln: Diese Deklaration ist eine EPD, die ein
Holzwerkstoffe, 12.2018 Durchschnittsprodukt verschiedener Produktlinien
(PCR geprüft und zugelassen durch den unabhängigen abbildet, welche in folgendem Werk hergestellt
Sachverständigenrat (SVR))
werden:
STEICO Sp. z o.o.
Ausstellungsdatum
ul. Przemysłowa 2
20.11.2020
64-700 Czarnków
Die Berechnung der Ökobilanz bezieht sich auf ein
Gültig bis
Produkt mit einer Rohdichte von 140 kg/m3.
19.11.2025
Folgende Dämmstoffplatten aus dem
Trockenverfahren sind in die Durchschnittsbildung
eingeflossen:
 STEICOprotect L dry (110 kg/m3)
 STEICOsafe 120-160 (110 kg/m3)
 STEICOtherm dry (110 kg/m3)
 STEICOétanche (140 kg/m³)
 STEICOinstall (140 kg/m3)
 STEICOintégral (140 kg/m³)
 STEICOprotect M dry (140 kg/m3)
 STEICOroof dry (140 kg/m3)
 STEICOspecial dry (140 kg/m3)
 STEICOsafe 60-100 (140 kg/m3)
 STEICOtop (140 kg/m3)
 STEICOduo dry (180 kg/m3)
 STEICOprotect H dry (180 kg/m3)
 STEICOuniversal dry 52-100 (180 kg/m3)
 STECOprotect S dry (210 kg/m3)
 STEICOsafe 40 (210 kg/m3)
 STEICOuniversal dry 35-40 (210 kg/m3)
Der Inhaber der Deklaration haftet für die
zugrundeliegenden Angaben und Nachweise; eine
Haftung des IBU in Bezug auf Herstellerinformationen,
Ökobilanzdaten und Nachweise ist ausgeschlossen.
Die EPD wurde nach den Vorgaben der EN 15804+A1
erstellt. Im Folgenden wird die Norm vereinfacht als EN 15804
bezeichnet.
Verifizierung
Die Europäische Norm EN 15804 dient als Kern-PCR
Unabhängige Verifizierung der Deklaration und
Angaben gemäß ISO 14025:2010
Dipl. Ing. Hans Peters intern x extern
(Vorstandsvorsitzender des Instituts Bauen und Umwelt e.V.)
Dr. Alexander Röder Prof. Dr. Birgit Grahl,
(Geschäftsführer Instituts Bauen und Umwelt e.V.) Unabhängige/-r Verifizierer/-in
2 Umwelt-Produktdeklaration STEICO SE – STEICO Holzfaserdämmplatten aus dem Trockenverfahren
2. Produkt
2.1 Beschreibung des Unternehmens Druckspannung bei 10 % Stauchung
0,1 N/mm²
STEICO bietet seinen Kunden ökologische nach DIN EN 13171
Bauprodukte aus nachwachsenden Rohstoffen und *NWG: Nachweisgrenze
konnte sich in seiner dreißigjährigen Geschichte als
Systemanbieter für den ökologischen Hausbau und Die Leistungswerte des Produkts entsprechen der
Innovationstreiber positionieren. Als branchenweit Leistungserklärung in Bezug auf dessen wesentliche
einziger Hersteller bietet STEICO ein integriertes Merkmale gemäß DIN EN 13171, Wärmedämmstoffe
Holzbausystem an, bei dem sich Dämmstoffe und für Gebäude - Werkmäßig hergestellte Produkte aus
konstruktive Bauelemente ergänzen. Holzfasern (WF) - Spezifikation.
2.2 Produktbeschreibung/Produktdefinition
Die vorliegende Deklaration beschreibt einen 2.5 Lieferzustand
produktionsmassengewichteten Durchschnitt der im Die folgenden Abmessungen beziehen sich auf das
Trockenverfahren produzierten Holzfaserdämmstoffe Produkt STEICOspecial dry:
STEICOduo dry, STEICOétanche, Plattendicke: 40-200 mm
STEICOinstall, STEICOintégral, STEICOprotect H dry, Format: 1880 x 600 mm
STEICOprotect L dry, STEICOprotect M dry, Angaben zu weiteren im Gültigkeitsbereich dieser EPD
STECOprotect S dry, STEICOroof dry, STEICOsafe, genannten Produkten sind unter www.steico.com
STEICOspecial dry, STEICOtherm dry, STEICOtop, einsehbar.
STEICOuniversal dry.
2.6 Grundstoffe/Hilfsstoffe
Für das Inverkehrbringen der Produkte in der Hauptbestandteil der STEICO Holzfaserdämmplatten
EU/EFTA (mit Ausnahme der Schweiz) gilt die sind Holzfasern aus Nadelholz aus regionaler
Verordnung (EU) Nr. 305/2011 (CPR). Die Produkte nachhaltiger Forstwirtschaft. Neben Holzfasern
benötigen eine Leistungserklärung unter bestehen Holzfaserdämmstoffe aus Bindemitteln und
Berücksichtigung der DIN EN 13171, weiteren Zusätzen. Die für die
Wärmedämmstoffe für Gebäude - Werkmäßig Umweltproduktdeklaration aus den verschiedenen
hergestellte Produkte aus Holzfasern (WF) - Produkten gemittelten Anteile liegen bei:
Spezifikation und die CE-Kennzeichnung.  Holz, vorwiegend Nadelholz ca. 86 %
 Wasser ca. 5 %
Für die Verwendung gelten die jeweiligen nationalen
 Klebstoffe ca. 5 %
Bestimmungen.
 Hydrophobierungsmittel ca. 4 %
2.3 Anwendung Das Produkt enthält Stoffe der ECHA-Kandidatenliste
STEICO Holzfaserdämmstoffe können vielseitig für für die Aufnahme besonders besorgniserregender
Wand-, Dach-, und Bodensysteme verwendet werden. Stoffe in den Anhang XIV der REACH-Verordnung
Die Anwendung reicht von Unterdeckungen und (Stand: 07.01.2019) oberhalb von 0,1 Massen-%: nein.
Aufsparrendämmung im Dachbereich bis hin zu allen
Dämmanwendungen im Wandbereich, Dämmung von Das Produkt enthält weitere CMR-Stoffe der Kategorie
Installationsebenen und ebenso im Bereich Decken 1A oder 1B, die nicht auf der ECHA-Kandidatenliste
und Dämmung der oberen Geschossdecke. Ferner stehen, oberhalb von 0,1 Massen-% in mindestens
sind sie als direkt verputzbares Dämmelement für einem Teilerzeugnis: nein.
Wärmedämmverbundsysteme einsetzbar.
Dem vorliegenden Bauprodukt wurden Biozidprodukte
2.4 Technische Daten zugesetzt oder es wurde mit Biozidprodukten
Die folgenden Angaben beziehen sich auf die behandelt (es handelt sich um eine behandelte Ware
Produktlinie STEICOspecial dry im im Sinne der Biozidprodukteverordnung ((EU) Nr.
Auslieferungszustand. Angaben zu weiteren im 528/2012): nein.
Gültigkeitsbereich dieser EPD genannten Produkte
sind unter www.steico.com einsehbar. 2.7 Herstellung
Das Trockenverfahren zur Herstellung der STEICO
Bautechnische Daten Holzfaserdämmplatten beinhaltet folgende
Bezeichnung Wert Einheit Prozessschritte:
Rohdichte 140 kg/m3
Biegefestigkeit nach EN 310 0,5 N/mm²
Biege-Elastizitätsmodul nach EN 310 65 N/mm²
Materialfeuchte bei Auslieferung 5 %
Zugfestigkeit rechtwinklig zur
0,02 N/mm2
Plattenebene
Wärmeleitfähigkeit 0,04 W/(mK)
Wasserdampfdiffusionswiderstandsza
3 -
hl
Formaldehydemissionen nach EN
<NWG μg/m3
717-1
Spezifische Wärmekapazität c 2100 J/(kg*K)
Längenbezogener (kPa*s)/
>=100
Strömungswiderstand m²
Absaugung erfolgt, ist der Einsatz von
Atemschutzmaßnahmen zu empfehlen.
Weder durch die Verarbeitung noch beim Einbau von
STEICO Holzfaserdämmstoffen werden
Umweltbelastungen ausgelöst. Hinsichtlich des
Umweltschutzes sind keine Zusatzmaßnahmen
notwendig.
2.10 Verpackung
Zur Verpackung von STEICO Holzfaserdämmstoffen
werden Folien aus Polyethylen (PE), Papier, Pappe
und Kartonagen sowie Holz herangezogen. Alle
Verpackungsmaterialien sind sortenrein recycelbar
bzw. energetisch verwertbar.
2.11 Nutzungszustand
Bei fach- und bestimmungsgemäßer Anwendung sind
keine stofflichen Produktveränderungen in der
Nutzungsphase zu erwarten.
 Verarbeitung des Rohholzes zu
Hackschnitzeln
2.12 Umwelt und Gesundheit während der
 Erhitzen der Hackschnitzel unter Dampfdruck Nutzung
 Zerfaserung der Hackschnitzel im Refiner Umwelt: Bei sachgemäßer Verwendung der STEICO
 Trocknung der Fasern im Stromrohrtrockner Holzfaserdämmstoffe besteht nach heutigem
Kenntnisstand kein Gefährdungspotential für Wasser,
 Beleimung der Fasern
Luft und Boden.
 Aufgabe des Gemenges auf die
Produktionslinie Gesundheit: Bei sachgemäßem Einbau der STEICO
 Pressen und Aushärten des Gemenges zur Holzfaserdämmstoffe sind keine gesundheitlichen
Dämmplatte Beeinträchtigungen oder Schädigungen zu erwarten.
Das Austreten von produkteigenen Inhaltsstoffen in
 Zuschnitt der Holzfaserdämmung
geringen Mengen ist möglich. Es wurden keine
 Abstapelung, Verpackung
gesundheitlich relevanten Emissionen
festgestellt.
Alle während der Produktion anfallenden Reststoffe
werden intern einer energetischen Verwertung Um eine Übererfüllung der gesetzlichen Grenzwerte
zugeführt. Ein geringer Teil wird erneut der Produktion hinsichtlich Emissionen, Radioaktivität, VOC usw. zu
zugeführt. gewährleisten, werden STEICO Holzfaserdämmstoffe
extern dahingehend überprüft (Prüfbericht IBR).
Systeme zur Gütesicherung:
 Qualitätsmanagementsystem nach ISO 9001 2.13 Referenz-Nutzungsdauer
Bei bestimmungsgemäßer Verwendung ist kein Ende
 Umweltmanagementsystem nach ISO 14001
der Beständigkeit der STEICO Dämmstoffe bekannt
 CE-Kennzeichnung nach EN 13171, MPA
oder zu erwarten. Somit liegt die durchschnittliche
Nordrhein-Westfalen, D
Nutzungsdauer des Produktes in der Größenordnung
 FSC Zertifikat CU-COC-841217 der Nutzungsdauer des Gebäudes.
 PEFC Zertifikat CU-PEFC-841217 Unter mitteleuropäischen Klima-Rahmenbedingungen
kann als konservativ geschätzte Nutzungsdauer 50
Jahre angenommen werden.
2.8 Umwelt und Gesundheit während der
Einflüsse auf die Produktalterung bei Anwendung nach
Herstellung
den Regeln der Technik sind nicht bekannt oder zu
Aufgrund der Herstellungsbedingungen sind keine
erwarten.
über die gesetzlichen und anderen Vorschriften
hinausgehende Maßnahmen zum Gesundheitsschutz
2.14 Außergewöhnliche Einwirkungen
zu ergreifen.
Brand
Umweltschutz
Angaben nach DIN EN 13501-1
Luft: Die in der Produktion entstehende Abluft wird
entsprechend den gesetzlichen Bestimmungen
Brandschutz
gereinigt.
Bezeichnung Wert
Baustoffklasse E
Wasser/Boden: Direkte Belastungen von Wasser und
Brennendes Abtropfen -
Boden durch die Produktion entstehen nicht. Abwässer
Rauchgasentwicklung -
der Produktion werden intern aufbereitet.
Wasser
2.9 Produktverarbeitung/Installation
STEICO Holzfaserdämmstoffe verfügen über keine
STEICO Holzfaserdämmstoffe können mit gängigen
auswaschbaren, wassergefährdenden Inhaltsstoffe.
Holzverarbeitungswerkzeugen (Fuchsschwanz,
Eine dauerhafte Beständigkeit gegen stehende Nässe
Dämmstoffmesser, Kreis- u. Bandsäge usw.)
ist bei Holzfaserdämmstoffen nicht gegeben.
bearbeitet werden. Sofern die Bearbeitung ohne
4 Umwelt-Produktdeklaration STEICO SE – STEICO Holzfaserdämmplatten aus dem Trockenverfahren
Schadhafte Stellen müssen je nach Schadensbild 2.16 Entsorgung
partiell oder großflächig ausgewechselt werden. Sortenreine Dämmstoffreste ohne Verunreinigungen
(Abschnitte und Rückbaumaterial) können im
Mechanische Zerstörung Produktionsprozess recycelt werden. Bei einer
Je nach verwendetem Dämmstoff liegt eine thermischen Verwertung erzielen STEICO
mechanische Beanspruchbarkeit hinsichtlich Druck Holzfaserdämmstoffe als erneuerbare Energieträger
und Zug vor. Eine mechanische Zerstörung hat keine einen Heizwert von ca. 19,81 MJ pro kg Dämmstoff
Beeinträchtigungen der Umwelt zur Folge. (Produktfeuchte = 5 %), z. B. zur Feuerung als
Biomasse oder in Müllverbrennungsanlagen. Hierbei
2.15 Nachnutzungsphase kann sowohl Prozessenergie als auch Strom
STEICO Holzfaserdämmstoffe können bei gewonnen werden.
schadensfreiem Rückbau nach Beendigung der
Nutzung für die gleiche Anwendung wiederverwendet Der Abfallschlüssel nach dem Europäischen
werden, bzw. an alternativer Stelle im gleichen Abfallkatalog (EAK) lautet: 030105/170201.
Anwendungsspektrum weiterverwendet werden.
Sofern keine Verunreinigung der Holzfaserdämmstoffe 2.17 Weitere Informationen
vorliegt, kann eine stoffliche Verwertung und Ausführliche Informationen über STEICOspecial dry
Rückführung des Rohstoffes problemlos erfolgen (z. B. und weitere Produkte der STEICO SE (Verarbeitung,
Wiederaufnahme in den Produktionsprozess). Kennwerte, Zulassungen) stehen unter
www.steico.com zur Verfügung.
3. LCA: Rechenregeln
3.1 Deklarierte Einheit enthaltenen Primärenergie (PERM und PENRM)
Die deklarierte Einheit ist 1 m³ Holzfaserdämmstoff mit einschließt.
einer mittleren Rohdichte von 140,00 kg bei einer Modul C2 berücksichtigt den Transport zum Entsorger
Holzfeuchte von 5,81 %, was einem Wasseranteil von und Modul C3 die Aufbereitung und Sortierung des
5 % entspricht. Der Anteil der Zusatzstoffe liegt bei Altholzes. Zudem werden in Modul C3 gemäß EN
8,98 %. 16485 die CO -Äquivalente des im Produkt
2
Die STEICOspecial dry wurde als repräsentatives befindlichen holzinhärenten Kohlenstoffs sowie die im
Produkt der druckfesten Holzfaserdämmstoffe aus Produkt enthaltene erneuerbare und nicht erneuerbare
dem Trockenverfahren ausgewählt. Die anderen Primärenergie (PERM und PENRM) als Abgänge
Produkte aus dem Gültigkeitsbereich dieser EPD verbucht.
können über eine Skalierung der Rohdichten erklärt In Modul D werden die thermische Verwertung des
werden. Es handelt sich gemäß des Punktes 5.2.1c Produktes am Ende seines Lebenswegs sowie die
der PCR Teil A um eine „Deklaration eines daraus resultierenden potenziellen Nutzen und Lasten
durchschnittlichen Produkts aus einem Werk eines in Form einer Systemerweiterung bilanziert.
Herstellers“.
3.3 Abschätzungen und Annahmen
Angabe der deklarierten Einheit Grundsätzlich wurden alle Stoff- und Energieströme
Bezeichnung Wert Einheit der zur Produktion benötigten Prozesse auf Grundlage
Deklarierte Einheit 1 m3 von Fragebögen ermittelt.
Umrechnungsfaktor
140 -
[Masse/deklarierte Einheit] 3.4 Abschneideregeln
Rohdichte 140 kg/m3 Es wurden keine bekannten Stoff- oder Energieströme
vernachlässigt, auch nicht solche, die unterhalb der
1 %-Grenze liegen. Die Gesamtsumme der
vernachlässigten Input-Flüsse liegt damit sicher unter
3.2 Systemgrenze 5 % des Energie- und Masseeinsatzes. Zudem ist
Der Deklarationstyp entspricht einer EPD „Wiege bis hierdurch sichergestellt, dass keine Stoff- und
Werkstor – mit Optionen“. Inhalte sind das Stadium der Energieströme vernachlässigt wurden, welche ein
Produktion, d. h. von der Bereitstellung der Rohstoffe besonderes Potenzial für signifikante Einflüsse in
bis zum Werkstor der Produktion (cradle-to-gate, Bezug auf die Umweltindikatoren aufweisen.
Module A1 bis A3), sowie das Modul A5 und Teile des
Endes des Lebensweges (Modul C2 und C3). Darüber 3.5 Hintergrunddaten
hinaus erfolgt eine Betrachtung der potenziellen Alle Hintergrunddaten wurden der GaBi Professional
Nutzen und Lasten über den Lebensweg des Datenbank 2020 Edition sowie dem Abschlussbericht
Produktes hinaus (Modul D). „Ökobilanz-Basisdaten für Bauprodukte aus Holz“
(Rüter, S; Diederichts, S: 2012) entnommen.
Das Modul A1 umfasst die Bereitstellung des Holzes
aus dem Forst sowie die Bereitstellung der Additive. 3.6 Datenqualität
Die Transporte dieser Stoffe werden in Modul A2 Die Validierung der erfragten Vordergrunddaten für
berücksichtigt. Modul A3 beinhaltet die Aufwendungen das Jahr 2019 erfolgte auf Basis der Masse und nach
der Herstellung des Produktes, wie die Bereitstellung Plausibilitätskriterien.
der Brennstoffe, Betriebsmittel und Energie, sowie die Die verwendeten Hintergrunddaten für stofflich und
Verpackung des Produktes. energetisch genutzte Holzrohstoffe mit Ausnahme von
In Modul A5 wird ausschließlich die Entsorgung der Waldholz stammen aus den Jahren 2008 bis 2012. Die
Produktverpackung abgedeckt, welche den Ausgang Bereitstellung von Waldholz wurde einer
des enthaltenen biogenen Kohlenstoffs sowie der Veröffentlichung aus dem Jahr 2008 entnommen, die
im Wesentlichen auf Angaben aus den Jahren 1994
5 Umwelt-Produktdeklaration STEICO SE – STEICO Holzfaserdämmplatten aus dem Trockenverfahren
bis 1997 beruht. Alle anderen Angaben wurden der Modul A3
GaBi Professional Datenbank 2020 Edition Bei den im Werk hergestellten Produkten handelt es
entnommen. Die Datenqualität kann insgesamt als gut sich dagegen nicht um verbundene Co-Produktionen.
bezeichnet werden. Somit werden nach EN 16485 Daten, die lediglich für
die Gesamtproduktion vorliegen, den Produkten
3.7 Betrachtungszeitraum anhand der Produktionsmenge (Masse) zugeordnet.
Die Datenerhebung für das Vordergrundsystem Erzeugte Energie, die aus der externen Entsorgung
bezieht sich auf das Jahr 2019. Jede Information der in der Produktion entstehenden Abfälle resultiert,
beruht daher auf den gemittelten Angaben 12 wird durch Substitutionsprozesse dem System
zusammenhängender Monate. gutgeschrieben, wobei unterstellt wird, dass die
thermische Energie aus Erdgas erzeugt würde und der
3.8 Allokation substituierte Strom dem deutschen Strommix
Die durchgeführten Allokationen entsprechen den entspräche. Die hier erzielten Gutschriften liegen
Anforderungen der EN 15804 und EN 16485 und deutlich unter 1 % der Gesamtaufwendungen.
werden im Detail in Rüter, S; Diederichs, S: 2012
erläutert. Im Wesentlichen wurden die folgenden Modul D
Systemerweiterungen und Allokationen durchgeführt. Der potenzielle Nutzen durch Substitution fossiler
Brennstoffe im Zuge der Energieerzeugung bei
thermischer Verwertung der Produktverpackung sowie
Allgemein des Produktes am Ende seines Lebensweges werden
Die materialinhärenten Eigenschaften des Produktes in Modul D bilanziert, wobei für die Berechnung der
(biogener Kohlenstoff sowie die enthaltene Substitutionen eine Systemerweiterung unter oben
Primärenergie) werden nach dem physikalischen beschriebenen Annahmen angewandt wird.
Kriterium der Masse zugeordnet.
3.9 Vergleichbarkeit
Modul A1 Grundsätzlich ist eine Gegenüberstellung oder die
Bei den Prozessen in der Forst-Vorkette handelt es Bewertung von EPD-Daten nur möglich, wenn alle zu
sich um verbundene Co-Produktionen der Produkte vergleichenden Datensätze nach EN 15804 erstellt
Stammholz (Hauptprodukt) und Industrieholz (Co- wurden und der Gebäudekontext bzw. die
Produkt). Die entsprechenden Aufwendungen dieser produktspezifischen Leistungsmerkmale berücksichtigt
Vorkette wurden auf Basis der Preise auf Stamm- und werden.
Industrieholz alloziert. Mit derselben Begründung
wurden in der Sägewerk-Vorkette die Aufwendungen Die Ökobilanzmodellierung wurde mithilfe der Software
für die Produkte Schnittholz (Hauptprodukt) und GaBi ts 2020 in der Version 9.2 durchgeführt.
Sägenebenprodukte (Hackschnitzel, Co-Produkt) Alle Hintergrunddaten wurden der GaBi Professional
ebenfalls auf Basis ihrer Preise alloziert. Datenbank 2020 Edition entnommen oder stammen
aus Literaturangaben..
4. LCA: Szenarien und weitere technische Informationen
Im Folgenden werden die Szenarien, auf denen die
Ökobilanz beruht, genauer beschrieben. Ende des Lebenswegs (C1-C4)
Es wird eine Redistributionstransportdistanz von 50 km
Einbau ins Gebäude (A5) in Modul C2 angenommen.
Die Angaben in Modul A5 beziehen sich ausschließlich
auf die Entsorgung der Verpackungsmaterialien. Es Bezeichnung Wert Einheit
werden keine Angaben zum Einbau des Produktes Zur Energierückgewinnung (Altholz) 140 kg
gemacht. Die Menge an Verpackungsmaterial, welche
in Modul A5 pro deklarierter Einheit anfällt und einer Für das Szenario der thermischen Verwertung als
thermischen Abfallbehandlung zugeführt wird, sowie Sekundärbrennstoff wird eine Sammelrate von 100 %
weiteren Angaben zum Szenario sind in folgender ohne Verluste durch die Zerkleinerung des Materials
Tabelle aufgeführt. angenommen.
Bezeichnung Wert Einheit
Vollholz (Holzfeuchte = 40 %) als Wiederverwendungs- Rückgewinnungs- und
Verpackungsmaterial zur thermischen 10,5 kg Recyclingpotential (D), relevante Szenarioangaben
Abfallbehandlung Bezeichnung Wert Einheit
PE-Folie als Verpackungsmaterial zur Erzeugter Strom (je t atro Altholz) 968,37 kWh
0,39 kg
thermischen Abfallbehandlung Erzeugte Abwärme (je t atro Altholz) 7053,19 MJ
Papier als Verpackungsmaterial zur Erzeugter Strom (je Nettofluss der
0,02 kg 126,83 kWh
thermischen Abfallbehandlung deklarierten Einheit)
Im Vollholzanteil der Verpackung Erzeugte Abwärme (je Nettofluss der
3,75 kg 907,00 MJ
enthaltener biogener Kohlenstoff deklarierten Einheit)
Gesamteffizienz der thermischen
38-44 %
Abfallverwertung Das Produkt wird in Form von Altholz in der gleichen
Gesamt exportierte elektrische Energie 7,9 kWh Zusammensetzung wie die beschriebene deklarierte
Gesamt exportierte thermische Einheit am Ende des Lebenswegs verwertet. Es wird
65,6 MJ
Energie von einer thermischen Verwertung in einem
Für die Entsorgung der Produktverpackung wird eine Biomassekraftwerk mit einem Gesamtwirkungsgrad
Transportdistanz von 20 km angenommen. von 54,54 % und einem elektrischen Wirkungsgrad
von 18,04 % ausgegangen. Dabei werden bei der
6 Umwelt-Produktdeklaration STEICO SE – STEICO Holzfaserdämmplatten aus dem Trockenverfahren
Verbrennung von 1 t Atro-Holz (Masseangabe in atro,
Effizienz berücksichtigt jedoch ~ 18 % Holzfeuchte)
etwa 968,37 kWh Strom und 7053,19 MJ nutzbare
Wärme erzeugt. Umgerechnet auf den Nettofluss des
in Modul D eingehenden Atro-Holzanteils und unter
Berücksichtigung des Klebstoffanteils im Altholz
werden in Modul D je deklarierte Einheit 126,83 kWh
Strom und 907,00 MJ thermische Energie produziert.
Die exportierte Energie substituiert Brennstoffe aus
fossilen Quellen, wobei unterstellt wird, dass die
thermische Energie aus Erdgas erzeugt würde und der
substituierte Strom dem deutschen Strommix
entspräche.
7 Umwelt-Produktdeklaration STEICO SE – STEICO Holzfaserdämmplatten aus dem Trockenverfahren
5. LCA: Ergebnisse
ANGABE DER SYSTEMGRENZEN (X = IN ÖKOBILANZ ENTHALTEN; MND = MODUL NICHT DEKLARIERT;
MNR = MODUL NICHT RELEVANT)
Stadium der Gutschriften
Produktionsstadiu Errichtung und Lasten
Nutzungsstadium Entsorgungsstadium
m des außerhalb der
Bauwerks Systemgrenze
8 Umwelt-Produktdeklaration STEICO SE – STEICO Holzfaserdämmplatten aus dem Trockenverfahren
gnugrosrevffotshoR
tropsnarT gnulletsreH
mov
tropsnarT
muz
relletsreH
trosgnudnewreV
egatnoM
gnudnewnA/gnuztuN gnutlahdnatsnI
rutarapeR ztasrE gnureuenrE
sad rüf
ztasnieeigrenE
sed
nebierteB seduäbeG
sad rüf
ztasnieressaW
sed
nebierteB seduäbeG
ssirbA/uabkcüR
tropsnarT
gnuldnahebllafbA
gnugitieseB
,-sgnudnewrevredeiW -sgnunniwegkcüR
redo
laiznetopgnilcyceR
A1 A2 A3 A4 A5 B1 B2 B3 B4 B5 B6 B7 C1 C2 C3 C4 D
X X X MND X MND MND MNR MNR MNR MND MND MND X X MND X
ERGEBNISSE DER ÖKOBILANZ – UMWELTAUSWIRKUNGEN nach EN 15804+A1: 1 m³
Holzfaserdämmstoff aus dem Trockenverfahren
Parameter Einheit A1 A2 A3 A5 C2 C3 D
GWP [kg CO2-Äq.] -1,85E+2 2,43E+0 1,01E+2 1,70E+1 4,06E-1 2,22E+2 -1,05E+2
ODP [kg CFC11-Äq.] 1,41E-7 4,04E-16 3,25E-13 6,62E-15 6,76E-17 3,67E-16 -3,06E-12
AP [kg SO2-Äq.] 7,22E-2 1,02E-2 2,04E-1 2,86E-3 1,70E-3 1,00E-2 -1,05E-1
EP [kg (PO4)3--Äq.] 1,34E-2 2,56E-3 2,41E-2 6,08E-4 4,28E-4 2,17E-3 -1,83E-2
POCP [kg Ethen-Äq.] 1,15E-2 -4,28E-3 4,06E-2 1,47E-4 -7,16E-4 9,82E-4 -1,02E-2
ADPE [kg Sb-Äq.] 8,13E-5 2,05E-7 1,06E-5 3,29E-7 3,42E-8 1,02E-7 -3,04E-5
ADPF [MJ] 9,74E+2 3,35E+1 1,29E+3 5,34E+0 5,61E+0 1,49E+1 -1,76E+3
GWP = Globales Erwärmungspotenzial; ODP = Abbaupotenzial der stratosphärischen Ozonschicht; AP = Versauerungspotenzial von Boden und
Wasser; EP = Eutrophierungspotenzial; POCP = Bildungspotenzial für troposphärisches Ozon; ADPE = Potenzial für die Verknappung von
Legende
abiotischen Ressourcen – nicht fossile Ressourcen (ADP – Stoffe); ADPF = Potenzial für die Verknappung abiotischer Ressourcen – fossile
Brennstoffe (ADP – fossile Energieträger)
ERGEBNISSE DER ÖKOBILANZ – INDIKATOREN ZUR BESCHREIBUNG DES RESSOURCENEINSATZES
nach EN 15804+A1: 1 m³ Holzfaserdämmstoff aus dem Trockenverfahren
Parameter Einheit A1 A2 A3 A5 C2 C3 D
PERE [MJ] 6,42E+1 1,89E+0 2,67E+2 1,19E+0 3,16E-1 8,67E-1 -5,37E+2
PERM [MJ] 2,32E+3 0,00E+0 1,64E+2 -1,64E+2 0,00E+0 -2,32E+3 0,00E+0
PERT [MJ] 2,38E+3 1,89E+0 4,31E+2 -1,63E+2 3,16E-1 -2,32E+3 -5,37E+2
PENRE [MJ] 9,96E+2 3,36E+1 1,31E+3 5,79E+0 5,63E+0 1,49E+1 -1,95E+3
PENRM [MJ] 4,53E+2 0,00E+0 1,39E+1 -1,39E+1 0,00E+0 -4,53E+2 0,00E+0
PENRT [MJ] 1,45E+3 3,36E+1 1,32E+3 -8,07E+0 5,63E+0 -4,38E+2 -1,95E+3
SM [kg] 0,00E+0 0,00E+0 0,00E+0 0,00E+0 0,00E+0 0,00E+0 0,00E+0
RSF [MJ] 0,00E+0 0,00E+0 2,92E+2 0,00E+0 0,00E+0 0,00E+0 2,32E+3
NRSF [MJ] 0,00E+0 0,00E+0 0,00E+0 0,00E+0 0,00E+0 0,00E+0 4,53E+2
FW [m³] 3,47E-1 2,19E-3 3,93E-1 5,47E-2 3,66E-4 7,77E-4 2,94E-1
PERE = Erneuerbare Primärenergie als Energieträger; PERM = Erneuerbare Primärenergie zur stofflichen Nutzung; PERT = Total
erneuerbare Primärenergie; PENRE = Nicht-erneuerbare Primärenergie als Energieträger; PENRM = Nicht-erneuerbare Primärenergie
Legende
zur stofflichen Nutzung; PENRT = Total nicht erneuerbare Primärenergie; SM = Einsatz von Sekundärstoffen; RSF = Erneuerbare
Sekundärbrennstoffe; NRSF = Nicht-erneuerbare Sekundärbrennstoffe; FW = Nettoeinsatz von Süßwasserressourcen
ERGEBNISSE DER ÖKOBILANZ –ABFALLKATEGORIEN UND OUTPUTFLÜSSE nach EN 15804+A1:
1 m³ Holzfaserdämmstoff aus dem Trockenverfahren
Parameter Einheit A1 A2 A3 A5 C2 C3 D
HWD [kg] 1,81E-3 1,57E-6 1,77E-6 1,82E-8 2,62E-7 5,57E-7 -9,96E-7
NHWD [kg] 3,30E-1 5,15E-3 9,05E-1 2,41E-1 8,61E-4 2,62E-3 3,50E+0
RWD [kg] 8,65E-3 4,16E-5 6,52E-3 1,76E-4 6,96E-6 1,57E-5 -7,77E-2
CRU [kg] 0,00E+0 0,00E+0 0,00E+0 0,00E+0 0,00E+0 0,00E+0 0,00E+0
MFR [kg] 0,00E+0 0,00E+0 0,00E+0 0,00E+0 0,00E+0 0,00E+0 0,00E+0
MER [kg] 0,00E+0 0,00E+0 0,00E+0 0,00E+0 0,00E+0 1,40E+2 0,00E+0
EEE [MJ] 0,00E+0 0,00E+0 0,00E+0 2,85E+1 0,00E+0 0,00E+0 4,56E+2
EET [MJ] 0,00E+0 0,00E+0 0,00E+0 6,57E+1 0,00E+0 0,00E+0 9,07E+2
HWD = Gefährlicher Abfall zur Deponie; NHWD = Entsorgter nicht gefährlicher Abfall; RWD = Entsorgter radioaktiver Abfall; CRU =
Legende Komponenten für die Wiederverwendung; MFR = Stoffe zum Recycling; MER = Stoffe für die Energierückgewinnung; EEE = Exportierte
Energie – elektrisch; EET = Exportierte Energie – thermisch
6. LCA: Interpretation
Der Fokus der Ergebnis-Interpretation liegt auf der Interpretation geschieht mittels einer Dominanzanalyse
Phase der Produktion (Module A1 bis A3), da diese auf zu den Umweltauswirkungen (GWP, ODP, AP, EP,
konkreten Angaben des Unternehmens beruht. Die POCP, ADPE, ADPF) und den erneuerbaren bzw.
nicht erneuerbaren Primärenergieeinsätzen (PERE, ausschlaggebenden Quellen für Emissionen, die einen
PENRE). Beitrag zum Versauerungspotential liefern.
Im Folgenden werden somit die bedeutendsten
Faktoren zu den jeweiligen Kategorien aufgeführt. 6.4 Eutrophierungspotential (EP)
27 % des insgesamt verursachten EP gehen auf die
Bereitstellung der Zusätze (Modul A1) und weitere 25
6.1 Treibhausgaspotential (GWP) % auf die Strombereitstellung im Herstellungsprozess
Hinsichtlich der Betrachtung des GWP verdienen die zurück (Modul A3). Die Wärmebereitstellung trägt mit
holzinhärenten CO -Produktsystemein- und -ausgänge 20 % zum EP bei (ebenso Modul A3).
2
eine gesonderte Betrachtung. Insgesamt gehen etwa
236,4 kg CO in Form von in der Biomasse 6.5 Bodennahes Ozonbildungspotential (POCP)
2
gespeichertem Kohlenstoff in das System ein. Rund Die hauptsächlichen POCP-Beiträge gehen mit 29 %
15,6 kg CO davon, welche in Form der auf die Energieerzeugung im Herstellungsprozess
2
Verpackungsmaterialien gebunden sind, gehen in zurück (Modul A3). Die Bereitstellung der Zusätze
Modul A3 ein und werden im Modul A5 wieder (Modul A1) macht weitere 18 % des gesamten POCP
emittiert. aus. Die negativ vermerkten Werte zum POCP in
Die letztlich im Holzfaserdämmstoff gespeicherte Modul A2 und Modul C2 gehen auf den negativen
Menge an Kohlenstoff von rund 220,8 kg CO -Äqv. Charakterisierungsfaktor für Stickstoffmonoxid-
2
wird bei seiner Verwertung in Form von Altholz dem Emissionen der normkonformen CML-IA Version
System wieder entzogen. (2001-Apr. 2013) in Kombination mit dem eingesetzten
LKW-Transportprozess der /GaBi Professional
Datenbank 2020 Edition/ zurück.
6.6 Potential für den abiotischen Abbau nicht
fossiler Ressourcen (ADPE)
Die wesentlichen Beiträge zum ADPE entstehen mit
88% durch die Bereitstellung der Zusatzstoffe für das
Produkt (Modul A1). Zusätzlich machen die
eingesetzten Betriebsmittel 5 % des gesamten ADPE
aus (Modul A3).
6.7 Potential für den abiotischen Abbau fossiler
Brennstoffe (ADPF)
Der Bereitstellung der Zusatzstoffe für das Produkt
sind 41% des gesamten ADPF anzulasten (Modul A1).
Abb. 2: Holzimmanente CO -Produktsystemein- Weitere 33 % fallen auf die Wärmeerzeugung im
2
und ausgänge. Die inverse Vorzeichengebung der Herstellungsprozess und 20 % auf den dortigen
In- und Outputs trägt der ökobilanziellen CO - Stromverbrauch (beide Modul A3).
2
Flussbetrachtung aus Sicht der Atmosphäre
Rechnung. 6.8 Erneuerbare Primärenergie als Energieträger
(PERE)
Die bilanzierten fossilen Treibhausgase verteilen sich Weniger als 1 % des PERE-Einsatzes ist der
mit 23 % auf die Bereitstellung der Rohstoffe Bereitstellung von Holz und knapp 19 % der
(gesamtes Modul A1), mit 2 % auf den Transport der Bereitstellung von Zusätzen für das Produkt
Rohstoffe (gesamtes Modul A2) und mit 75 % auf den zuzuweisen (beide Modul A1). Der Großteil des
Herstellungsprozess des Holzfaserdämmstoffes Gesamteinsatzes geht jedoch mit 52 % auf die
(gesamtes Modul A3). eingesetzten Verpackungsmittel und auf den
Im Einzelnen stellen die Wärmeerzeugung im Werk mit erneuerbaren Anteil des Stromverbrauches mit 26 %
36 % und die Strombereitstellung mit 31 % als Teil des zurück (beide Modul A3).
Moduls A3, sowie die Bereitstellung der verwendeten
Zusatzstoffe als Teil des Moduls A1 mit 22 % der 6.9 Nicht erneuerbare Primärenergie als
fossilen Treibhausgasemissionen wesentliche Energieträger (PENRE)
Einflussgrößen dar. Der PENRE-Einsatz verteilt sich auf die Bereitstellung
der Produkt-Zusätze mit 41 % (Modul A1) sowie auf
6.2 Ozonabbaupotential (ODP) den Herstellungsprozess mit 32 % für die
Knapp 100 % der Emissionen mit Ozonabbaupotential Wärmeerzeugung und 21 % für den dortigen
entstehen durch die Bereitstellung der Zusatzstoffe für Stromverbrauch (beide Modul A3).
das Produkt.
6.10 Abfälle
6.3 Versauerungspotential (AP) Sonderabfälle entstehen fast ausschließlich (knapp
Im Wesentlichen sind die Energieerzeugung im 100 %) im Zuge der Bereitstellung der Zusatzstoffe in
Herstellungsprozess mit 61 % (Modul A3) und die Modul A1.
Bereitstellung von Zusätzen mit 21 % (Modul A1) die
7. Nachweise
Die Formaldehydemissionen entsprechen denen des
7.1 Formaldehyd natürlichen Holzes und liegen bei der Prüfung nach
STEICO Holzfaserdämmplatten im Trockenverfahren /EN 717-1/ unter der Nachweisgrenze. Die Prüfungen
werden ohne formaldehydhaltige Klebstoffe produziert. wurden am Entwicklungs- und Prüflabor
9 Umwelt-Produktdeklaration STEICO SE – STEICO Holzfaserdämmplatten aus dem Trockenverfahren
Holztechnologie Dresden durchgeführt (/PB am Industrie- und Umweltlaboratorium Vorpommern
2516060/2019/10/). GmbH durchgeführt (PB 19-6105-001(1)).
7.2 MDI AgBB-Ergebnisüberblick (28 Tage [µg/m³])
Für die STEICO Holzfaserdämmplatten im Bezeichnung Wert Einheit
Trockenverfahren konnten keine freien MDI-Monomere TVOC (C6 - C16) 499 μg/m3
festgestellt werden. Die Prüfungen wurden an der MPA Summe SVOC (C16 - C22) <0,005 μg/m3
Eberwalde durchgeführt (PB 31/19/3623/03). R (dimensionslos) 0,5 -
VOC ohne NIK <0,005 μg/m3
7.3 Prüfung auf Vorbehandlung der Kanzerogene <0,001 μg/m3
Einsatzstoffe
Zur Produktion von STEICO Holzfaserdämmplatten im AgBB-Ergebnisüberblick (3 Tage [µg/m³])
Trockenverfahren wird kein Altholz als stofflicher Input Bezeichnung Wert Einheit
verwendet. Es kommt lediglich unbehandeltes TVOC (C6 - C16) 669 μg/m3
Frischholz (Nadelholz) zum Einsatz. Summe SVOC (C16 - C22) <0,005 μg/m3
R (dimensionslos) 0,7 -
7.4 VOC-Emissionen
VOC ohne NIK <0,005 μg/m3
Für die Holzfaserdämmplatten STEICOspecial dry
Kanzerogene <0,001 μg/m3
liegen VOC-Nachweise vor. Die Messungen wurden
8. Literaturhinweise
/AgBB/ /EN 717-1/
Bewertungsschema für VOC aus Bauprodukten, DIN EN 717-1:2005-01, Holzwerkstoffe – Bestimmung
Ausschuss zur gesundheitlichen Bewertung von der Formaldehydabgabe – Teil 1: Formaldehydabgabe
Bauprodukten (AgBB), 2012. nach der Prüfkammer-Methode.
/Biozidprodukteverordnung/ /ISO 14001/
Verordnung (EU) Nr. 528/2012 des europäischen DIN EN ISO 14001:2015, Umweltmanagementsysteme
Parlaments und des Rates vom 22. Mai 2012 über die – Anforderungen.
Bereitstellung auf dem Markt und die Verwendung von
Biozidprodukten, 2012. /ISO 9001/
DIN EN ISO 9001:2015-11,
/CML-IA 2013/ Qualitätsmanagementsysteme – Anforderungen.
Oers, L. van: 2015, CML-IA database, characterisation
and normalisation factors for midpoint impact category /EAK/
indicators. Version (2011-Apr. 2013). Europäischer Abfallkatalog (EAK) nach Verordnung
über das Europäische Abfallverzeichnis
/CPR/ (Abfallverzeichnis-Verordnung - AVV), 2016.
Verordnung (EU) Nr. 305/2011 des Europäischen
Parlaments und des Rates vom 9. März 2011 zur /ECHA-Kandidatenliste/
Festlegung harmonisierter Bedingungen für die Liste der für eine Zulassung in Frage kommenden
Vermarktung von Bauprodukten und zur Aufhebung besonders besorgniserregenden Stoffe (Stand
der Richtlinie 89/106/EWG des Rates. 15.01.2018) gemäß Artikel 59 Absatz 10 der
REACHVerordnung. European Chemicals Agency.
/CU-COC-841217/
FSC Zertifikat STEICO, 2020, abrufbar unter /EN 16485/
https://info.fsc.org/. EN 16485:2014-07, Rund- und Schnittholz –
Umweltproduktdeklarationen – Produktkategorieregeln
/CU-PEFC-841217/ für Holz und Holzwerkstoffe im Bauwesen.
PEFC-Zertifikat STEICO, 2020,
https://www.pefc.org/find-certified. /GaBi Professional Datenbank 2020 Edition/
GaBi Professional Datenbank Version 8.7, SP40,
/DIN EN 13501-1/ sphera, 2020.
DIN EN 13501-1: 2019-05, Klassifizierung von
Bauprodukten und Bauarten zu ihrem Brandverhalten - /GaBi ts 2020/
Teil 1: Klassifizierung mit den Ergebnissen aus den GaBi ts Software Version 9.2.1: Software und
Prüfungen zum Brandverhalten von Bauprodukten. Datenbank zur Ganzheitlichen Bilanzierung. sphera,
2020.
/DIN EN 13171/
DIN EN 13171:2012, Wärmedämmstoffe für Gebäude - /PB 19-6105-001(1)/
Werkmäßig hergestellte Produkte aus Holzfasern (WF) Prüfbericht Nr. 19-6105-001(1), 06.12.2019, IUL
- Spezifikation. Vorpmmern GmbH, Prüfkammeruntersuchung zur
Ermittlung und Bewertung von VOC-Emissionen
/EN 310/ gemäß AgBB-Schema (28-Tage Messung).
DIN EN 310:1993-08, Holzwerkstoffe; Bestimmung des
Biege-Elastizitätsmoduls und der Biegefestigkeit; /PB 2516060/2019/10/
Deutsche Fassung EN 310:1993.0 Prüfbericht Nr. 2516060/2019/10, 07.01.2020, EPH
Entwicklungs- und Prüflabor Holztechnologie GmbH,
10 Umwelt-Produktdeklaration STEICO SE – STEICO Holzfaserdämmplatten aus dem Trockenverfahren
Dresden, Prüfung von einem Holzfaserdämmstoff
hinsichtlich der Formaldehydabgabe gemäß DIN EN /Prüfbericht IBR/
717-1 und Schwermetallgehalt (AS, Pb, Cd, Cr, Cu, Gutachten Nr. 3020-1092, IBR Rosenheim,
Hg). 03.04.2020, Gutachten für die Produkte
Holzfaserwerkstoffe.
/PB 31/19/3623/03/
Prüfbericht Nr. 31/19/3623/03, 20.12.2019, MPA /REACH-Verordnung/
Eberswalde Materialprüfungsanstalt Brandenburg Verordnung (EG) Nr. 1907/2006 des Europäischen
GmbH, Construction products: Assessment of release Parlaments und des Rates vom 18. Dezember 2006
of dangerous substances - Determination of emissiins zur Registrierung, Bewertung, Zulassung und
into inddor air (DIN EN 16516). Beschränkung chemischer Stoffe (REACH). Zuletzt
geändert am 07.01.2019.
/PCR Teil A/
Produktkategorienregeln für gebäudebezogene /Rüter, S.; Diederichs, S.: 2012/
Produkte und Dienstleistungen, Teil A: Rechenregeln Rüter, S.; Diederichs, S.: 2012, Ökobilanz-Basisdaten
für die Ökobilanz und Anforderungen an den für Bauprodukte aus Holz: Arbeitsbericht aus dem
Hintergrundbericht, 2019. Institut für Holztechnologie und Holzbiologie, Hamburg
2012.
/PCR: Holzwerkstoffe/
PCR Anleitungstexte für gebäudebezogene Produkte
und Dienstleistungen, Teil B: Anforderungen an die
EPD für Holzwerkstoffe, 2018.
11 Umwelt-Produktdeklaration STEICO SE – STEICO Holzfaserdämmplatten aus dem Trockenverfahren
Herausgeber
Institut Bauen und Umwelt e.V. Tel +49 (0)30 3087748- 0
Panoramastr.1 Fax +49 (0)30 3087748- 29
10178 Berlin Mail info@ibu-epd.com
Deutschland Web www.ibu-epd.com
Programmhalter
Institut Bauen und Umwelt e.V. Tel +49 (0)30 3087748- 0
Panoramastr.1 Fax +49 (0)30 3087748- 29
10178 Berlin Mail info@ibu-epd.com
Deutschland Web www.ibu-epd.com
Ersteller der Ökobilanz
Thünen-Institut für Holzforschung Tel +49(0)40 73962 - 619
Leuschnerstr. 91 Fax +49(0)40 73962 - 699
21031 Hamburg Mail holzundklima@thuenen.de
Germany Web www.thuenen.de
Inhaber der Deklaration
STEICO SE Tel +49 (0)89 991 551 0
Otto-Lilienthal-Ring 30 Fax +49 (0)89 991 551 98
85622 Feldkirchen Mail info@steico.com
Germany Web www.steico.com
