Environmental product declaration
in accordance with ISO 14025 and EN 15804+A2
Steinriket Bygningsstein - Mørk Larvikitt (Emerald Pearl)
Eier av deklarasjonen: Programoperatør:
Steinriket Norge AS Næringslivets Stiftelse for
miljødeklarasjoner
Produkt:
Steinriket Bygningsstein - Mørk Larvikitt (Emerald Pearl) Deklarasjonsnummer:
NEPD-5717-4991-NO
Deklarert enhet:
1 tonne Publiseringsnummer:
NEPD-5717-4991-NO
Deklarasjonen er basert på PCR:
EN 15804:2012+A2:2019 tjener som kjerne-PCR Godkjent dato:
NPCR 018:2020 Part B for natural stone products, 08.01.2024
Næringslivets Stiftelse for
aggregates and fillers
miljødeklarasjoner Gyldig til:
08.01.2029
EPD software:
LCAno EPD generator ID: 167064
1 / 11
Generell informasjon
Produkt Eier av deklarasjonen:
Steinriket Bygningsstein - Mørk Larvikitt (Emerald Pearl) Steinriket Norge AS
Kontaktperson: Olav A. Veglo
Telefon: +47 916 25 809
e-post: olav@steinriket.no
Programoperatør: Produsent:
Postboks 5250 Majorstuen, 0303 Oslo, Norge Steinriket Norge AS
Næringslivets Stiftelse for miljødeklarasjoner
Telefon: +47 23 08 80 00
web: post@epd-norge.no
Deklarasjonsnummer: Produksjonssted:
NEPD-5717-4991-NO Steinriket Norge AS
Løveskogen 4
3280 Tjodalyng, Norway
Deklarasjonen er basert på PCR: Kvalitet/Miljøsystem:
EN 15804:2012+A2:2019 tjener som kjerne-PCR
NPCR 018:2020 Part B for natural stone products, aggregates and
fillers
Erklæring om ansvar: Org. no.:
Eieren av deklarasjonen skal være ansvarlig for den​ underliggende 956500141
informasjon og bevis. EPD Norge skal​ ikke være ansvarlig med
hensyn til produsent informasjon, ​ livsløpsvurdering data og bevis.​
Deklarert enhet: Godkjent dato:
1 tonn Steinriket Bygningsstein - Mørk Larvikitt (Emerald Pearl) 08.01.2024
Deklarert enhet med opsjon: Gyldig til:
A1-A3,A4,C1,C2,C3,C4,D 08.01.2029
Årstall for studien:
2022
Funksjonell enhet: Sammenlignbarhet:
1 tonn bygningsstein i Mørk Larvikitt (Emerald Pearl) installert på / i / EPD av byggevarer er nødvendigvis ikke sammenlignbare hvis de ikke
ved bygninger, veier og fortau, byrom, hager og parker. samsvarer med NS-EN 15804 og ses i en bygningskontekst.
Generelt om verifikasjon av EPD fra verktøy: Utarbeidelse og verifikasjon av miljødeklarasjon:
Uavhengig verifikasjon av data, annen miljøinformasjon og EPD er Deklarasjonen er utarbeidet og verifisert ved bruk av EPD-verktøy
foretatt etter ISO 14025:2010, kapittel 8.1.3 og 8.1.4. Verifikasjon av lca.tools ver EPD2022.03, utviklet av LCA.no. EPD-verktøyet er
hver EPD foretas i henhold til EPD-Norge sine retningslinjer for integrert i bedriftens miljøstyringssystem, og godkjent av EPD-Norge
verifikasjon og godkjenning som krever at EPD-verktøy er i) integrert
i bedriftens miljøstyringssystem, ii) prosedyrer for bruk av EPD- EPD er utarbeidet av: Jonas Sandanger
verktøy er godkjent av EPD-Norge og iii) prosessen gjennomgås årlig
Bedriftsspesifikke data og EPD er kontrollert av: Robin Skovly
av en uavhengig 3.parts verifikator. Se vedlegg G i EPD-Norge sine
retningslinjer for mer informasjon om EPD-verktøy.
Verifikasjon av EPD-verktøy: Godkjent:
Uavhengig tredjepartsverifikasjon av verktøy, bakgrunnsdata og test-
EPD er gjort i henhold til EPD-Norge sine prosedyrer og retningslinjer
for verifisering og godkjenning av EPD-verktøy.
Tredjeparts verifikator:
Martin Erlandsson, IVL Swedish Res. Inst
(krever ikke signatur)
2 / 11
Produkt
Produktbeskrivelse:
Steinriket bygningsstein - Mørk larvikitt
Denne EPD deklarerer natursteinsprodukter, fra en type stein, i forskjellige former, størrelser og overflater. Produksjonsdataene som er samlet inn,
representerer et gjennomsnitt av alle variasjoner.
Produktene leveres som standard bygningsstein, og som prosjekt spesifikke produkter. Produksjonsmetodene, maskiner og steinhuggere er de
samme for alle produkter som lages.
Produktspesifikasjon:
Mørk Larvikitt - Plagioklas i alkalifeltspat - Mørk stein med blå krystaller
Opplevelse av fargen i Mørk Larvikitt vil varierer med type overflate behandling. Med polert overflate fremkommer den inneboende grunnfarge og
krystallene får øket glimmer. Ved saget, flammet og prikket overflate vil stein få gråtoner, men fortsatt vil den underliggende farge fremstå.
Råblokkene leveres fra steinbrudd nær fabrikken i Larvik. Bygningssteinen produseres med ulike overflater: Saget, flammet, prikket og hugget og
polert med ulike former og design.
Materialer kg %
Natural stone - Larvikite 1000,00 100,00
Total 1000,00
Tekniske data:
Densitet: 2,7 t/m³
Produkt spesifikasjoner er i henhold til gjeldende standarder:
NS-EN 1926 (Trykkfasthet), NS-EN 12372 (Bøyefasthet), NS-EN 13755 (Vannabsorpsjon)
Deklarert naturstein Egenvekt Vann absorpsjon Bøyefasthet Trykkfasthet
Mørk Larvikitt (Emerald Pearl) 2,71 0,16 12,5 175
Markedsområde:
Steinriket Bygningsstein benyttes både i inne- og utemiljø og består i steinbenker, trinn, belegningsstein, gulv, fasader, murer og kantstein.
Kundene er entreprenører, anleggsgartnere og utbyggere.
Levetid, produkt:
Produkter av Mørk Larvikitt (Emerald Pearl) har tilnærmet ubegrenset levetid.
Levetid, bygg eller anlegg:
Produkter av Mørk Larvikitt (Emerald Pearl) har tilnærmet ubegrenset levetid.
LCA: Beregningsregler
Deklarert enhet:
1 tonn Steinriket Bygningsstein - Mørk Larvikitt (Emerald Pearl)
Cut-off kriterier:
Alle viktige råmaterialer og all viktig energibruk er inkludert. Produksjonsprosessen for råmaterialene og energistrømmer som inngår med veldig
små mengder (mindre enn 1%) er ikke inkludert. Disse cut-off kriteriene gjelder ikke for farlige materialer og stoffer.
Allokering:
Allokering er gjort iht. bestemmelser i EN 15804. Inngående energi og vann, samt produksjon av avfall i egen produksjon er allokert likt mellom
alle produktene gjennom masseallokering. Miljøpåvirkning og ressursforbruk for primærproduksjonen av resirkulerte materialer er allokert til det
opprinnelige produktsystemet. Bearbeidingsprosessen og transport av materialet til produksjonssted er allokert til analysen i denne EPDen.
Datakvalitet:
Spesifikke data for produktsammensetningen er fremskaffet av produsenten. De representerer produksjonen av det deklarerte produktet og ble
samlet inn for EPD-​utvikling i det oppgitte året for studien. Bakgrunnsdata er basert på EPDer iht. EN 15804 og ulike LCA​ databaser.
Materialer Kilde Datakvalitet År
Natural stone - Larvikite NEPD-4800-4058 EPD 2022
3 / 11
Systemgrenser (X=inkludert, MND=modul ikke deklarert, MNR=modul ikke relevant)
Gevinst og belastninger
Produktfase Sammenstillingsfase Bruksfase Sluttfase
etter endt levetid (D)
A1 A2 A3 A4 A5 B1 B2 B3 B4 B5 B6 B7 C1 C2 C3 C4 D
X X X X MND MND MND MND MND MND MND MND X X X X X
Systemgrenser:
Flytskjemaet nedenfor illustrerer systemgrensene for analysen:
Teknisk tilleggsinformasjon:
Steinriket bygningsstein produseres i en moderne maskinpark med et antall CNC-basert maskiner, samt spesialutstyr for forming og
overflatebehandling av produktene. Operatørene er erfarne steinhuggere som hugger former og overflater etter kundenes behov og ønsker.
Representativ produksjons prosess som er inkludert i Steinrikets A3:
1. Steinblokkene sages til rå-elementer i diamant wiresager.
2. Spesialdesign og avanserte former sages i 6-akset diamant wiresag.
3. Endelige formater sages i kantsager.
4. Overflater behandles i prikke- og flammemaskiner og ved håndarbeid med Acetylen og Propan.
5. Overflater slipes og poleres med diamantklosser i slipebane og ved håndarbeid.
6. Endelige steinprodukter kontrolleres og etterbehandles av steinhuggere.
7. Produkter pakkes og gjøres klar for transport (A4) på gjenbrukspaller / tre-emballasje.
Alt produksjonsvann for bygningsstein resirkuleres, og vannkvalitet overvåkes elektronisk.
relairetamåR tropsnarT gninkrivliT tropsnarT
​/snojskurtsnoK esafsnojsallatsni
kurB
dlohekildeV nojsarapeR regnitfikstU gnirevoneR llenojsarepO kurbigrene llenojsarepO kurbnnav gniretnomeD tropsnarT
gnildnahebsllafvA
lit
llafvA
gnildnahebttuls ​/gninnivnejg/kurbnejG elaisnetop-gnirelukriser
4 / 11
LCA: Scenarier og annen teknisk informasjon
Følgende informasjon beskriver scenariene for modulene i EPDen.
Kapasitetsutnyttelse Verdi
Transport fra produksjonssted til bruker (A4) Distanse (km) Brennstoff/Energiforbruk Enhet
inkl. retur (%) (Liter/tonn)
Lastebil med henger over 32 tonn, EURO 6 (km) 53,3 % 100 0,023 l/tkm 2,30
Demontering (C1) Enhet Verdi
Riving av steinmaterialer, C1 (kg) kg/DU 1000,00
Kapasitetsutnyttelse Verdi
Transport til avfallsbehandling (C2) Distanse (km) Brennstoff/Energiforbruk Enhet
inkl. retur (%) (Liter/tonn)
Lastebil, 16-32 tonn, EURO 6 (km) 36,7 % 50 0,043 l/tkm 2,15
Avfallsbehandling (C3) Enhet Verdi
Avfallsbehandling av steinprodukt etter riving (kg) kg 700,00
Avfall til sluttbehandling (C4) Enhet Verdi
Avfall, stein, til deponi (kg) - C4 kg 300,00
Gevinst og belastninger etter endt levetid (D) Enhet Verdi
Substitusjon av steinmaterialer (kg) kg/DU 700,00
5 / 11
LCA: Resultater
LCA resultatene er presentert under for enheten som er definert på side 2 av EPD dokumentet.
Miljøpåvirkning (Environmental impact)
Indikator Enhet A1-A3 A4 C1 C2 C3 C4 D
GWP-total kg CO2 -ekv 4,75E+01 8,72E+00 4,00E+00 8,17E+00 5,04E-01 1,29E+00 -1,64E+00
GWP-fossil kg CO2 -ekv 4,73E+01 8,71E+00 4,00E+00 8,17E+00 4,97E-01 1,28E+00 -1,60E+00
GWP-biogenic kg CO2 -ekv 2,02E-01 3,73E-03 7,50E-04 3,38E-03 4,29E-03 1,09E-03 -3,20E-02
GWP-luluc kg CO2 -ekv 2,16E-02 2,65E-03 3,15E-04 2,91E-03 6,88E-04 2,52E-04 -1,08E-03
ODP kg CFC11 -ekv 1,06E-05 2,10E-06 8,64E-07 1,85E-06 9,80E-08 6,26E-07 -2,92E-07
AP mol H+ -ekv 5,79E-01 2,80E-02 4,19E-02 2,35E-02 4,02E-03 1,25E-02 -1,44E-02
EP-FreshWater kg P -ekv 7,78E-04 6,93E-05 1,46E-05 6,53E-05 3,14E-05 9,59E-06 -4,26E-05
EP-Marine kg N -ekv 2,20E-01 6,14E-03 1,85E-02 4,64E-03 1,18E-03 4,70E-03 -5,00E-03
EP-Terrestial mol N -ekv 2,66E+00 6,85E-02 2,00E-01 5,19E-02 1,36E-02 5,18E-02 -5,88E-02
POCP kg NMVOC -ekv 6,67E-01 2,69E-02 5,57E-02 1,99E-02 3,64E-03 1,48E-02 -1,55E-02
ADP-minerals&metals1 kg Sb-ekv 4,77E-04 1,55E-04 6,14E-06 2,26E-04 6,31E-06 1,14E-05 -1,42E-04
ADP-fossil1 MJ 7,47E+02 1,41E+02 5,51E+01 1,23E+02 1,54E+01 4,15E+01 -2,71E+01
WDP1 m3 8,20E+03 1,08E+02 1,17E+01 1,19E+02 1,70E+03 8,73E+01 -1,27E+03
GWP-total = Globalt oppvarmingspotensial totalt; GWP-fossil = Globalt oppvarmingspotensial fossile brensler; GWP-biogenic = Globalt oppvarmingspotensial biogene
kilder; GWP-luluc = Globalt oppvarmingspotensial arealbruk og arealbruks endringer; ODP = Potensial for nedbryting av stratosfærisk ozon; AP = Forsuringspotensial for
kilder på land og vann; EP = overgjødslingspotensial til ferskvann, hav og jord; POCP = Potensial for fotokjemisk oksidantdanning; ADP-minerals&metals = Abiotisk
utarmingspotensial for ikke-fossile ressurser, mineraler og metaller; ADP-fossil = Abiotisk utarmingspotensial for fossile ressurser, fossile brensler; WDP =
Utarmingspotensial for vannressurser
"Leseeksempel: 9,0 E-03 = 9,0*10 -3 = 0,009"
*INA Indicator Not Assessed (indikator ikke vurdert)
1. Resultatene av denne miljøpåvirkningsindikatoren skal brukes med forsiktighet ettersom usikkerheten til resultatene er høy eller det er begrenset erfaring med bruk av
indikatoren.
Merknad om miljøpåvirkningen
Steinriket jobber kontinuerlig med å minimere sitt miljømessige fotavtrykk. Produksjonsvannet resirkuleres gjennom et hydrosyklon basert
renseanlegg uten filtere, og det er et stort fokus på å oppnå et minimum av svinn og avfall. Alle steinrester transporteres til offentlig godkjente
landskaps utfyllinger.
6 / 11
Supplerende indikatorer for miljøpåvirkning
Indikator Enhet A1-A3 A4 C1 C2 C3 C4 D
PM Sykdomstilfeller 1,16E-05 8,00E-07 5,07E-06 5,00E-07 6,44E-08 2,67E-07 -3,07E-07
IRP2 kgBq U235 -ekv 3,86E+00 6,18E-01 2,40E-01 5,40E-01 2,59E-01 1,80E-01 -2,49E-01
ETP-fw1 CTUe 9,90E+03 1,03E+02 3,01E+01 9,15E+01 1,09E+01 2,05E+01 -2,79E+01
HTP-c1 CTUh 3,02E-08 0,00E+00 1,00E-09 0,00E+00 7,00E-10 6,00E-10 -1,40E-09
HTP-nc1 CTUh 6,24E-07 1,00E-07 2,80E-08 1,00E-07 9,80E-09 1,20E-08 -3,43E-08
SQP1 dimensionless 7,19E+02 1,62E+02 6,69E+00 8,64E+01 8,73E+00 1,51E+02 6,15E+01
PM = Partikkelutslipp; IRP = Ioniserende stråling (helseeffekt); ETP-fw = Økotoksisitet (ferskvann); HTP-c = Toksisitet påvirkning på mennesker, kreft; HTP-nc =
Toksisitet påvirkning på mennesker, andre effekter enn kreft; SQP = Påvirkninger knyttet til arealbruksendringer / jordkvalitet
"Leseeksempel: 9,0 E-03 = 9,0*10 -3 = 0,009"
*INA Indicator Not Assessed (indikator ikke vurdert)
1. Resultatene av denne miljøpåvirkningsindikatoren skal brukes med forsiktighet ettersom usikkerheten til resultatene er høy eller det er begrenset erfaring med bruk av
indikatoren.
2. Denne påvirkningskategorien omhandler hovedsakelig den eventuelle effekten av lavdose ioniserende stråling på menneskers helse i atombrenselsyklusen. Den tar
ikke hensyn til effekter på grunn av mulige atomulykker, yrkesmessig eksponering eller på grunn av fjerning av radioaktivt avfall i underjordiske anlegg. Potensiell
ioniserende stråling fra jorda, fra radon og fra noen byggematerialer måles heller ikke av denne indikatoren.
7 / 11
Ressursbruk (Resource use)
Indikator Enhet A1-A3 A4 C1 C2 C3 C4 D
PERE MJ 5,54E+02 1,78E+00 3,00E-01 1,77E+00 7,95E+00 6,38E-01 -6,35E+00
PERM MJ 0,00E+00 0,00E+00 0,00E+00 0,00E+00 0,00E+00 0,00E+00 0,00E+00
PERT MJ 5,54E+02 1,78E+00 3,00E-01 1,77E+00 7,95E+00 6,38E-01 -6,35E+00
PENRE MJ 7,48E+02 1,41E+02 5,51E+01 1,23E+02 1,54E+01 4,15E+01 -2,86E+01
PENRM MJ 0,00E+00 0,00E+00 0,00E+00 0,00E+00 0,00E+00 0,00E+00 0,00E+00
PENRT MJ 7,48E+02 1,41E+02 5,51E+01 1,23E+02 1,54E+01 4,15E+01 -2,86E+01
SM kg 2,39E-02 0,00E+00 0,00E+00 0,00E+00 0,00E+00 0,00E+00 0,00E+00
RSF MJ 9,98E-01 6,23E-02 0,00E+00 6,32E-02 0,00E+00 1,32E-02 -1,30E-01
NRSF MJ 2,33E+00 2,09E-01 0,00E+00 2,26E-01 0,00E+00 3,79E-02 -1,33E-01
FW m3 4,63E+00 1,61E-02 2,83E-03 1,32E-02 2,64E-02 4,94E-02 -9,96E-01
PERE = Fornybar primærenergi brukt som energibærer; PERM = Fornybar primærenergi brukt som råmateriale; PERT = Total bruk av fornybar primærenergi; PENRE =
Ikke fornybar primærenergi brukt som energibærer; PENRM = Ikke fornybar primærenergi brukt som råmateriale; PENRT = Total bruk av ikke fornybar primærenergi; SM
= Bruk av sekundære materialer; RSF = Bruk av fornybart sekundære brensel; NRSF = Bruk av ikke fornybart sekundære brensel; FW = Netto bruk av ferskvann.
"Leseeksempel: 9,0 E-03 = 9,0*10 -3 = 0,009"
*INA Indicator Not Assessed (indikator ikke vurdert)
8 / 11
Livsløpets slutt - Avfall (End of life - Waste)
Indikator Enhet A1-A3 A4 C1 C2 C3 C4 D
HWD kg 2,79E-01 7,74E-03 1,62E-03 6,37E-03 1,54E-03 0,00E+00 -6,54E-03
NHWD kg 1,17E+03 1,23E+01 6,52E-02 6,01E+00 4,87E-02 3,00E+02 -1,98E-01
RWD kg 4,03E-03 9,66E-04 3,82E-04 8,41E-04 1,63E-04 0,00E+00 -2,15E-04
HWD = Avhendet farlig avfall; NHWD = Avhendet ikke-farlig avfall; RWD = Avhendet radioaktivt avfall
"Leseeksempel: 9,0 E-03 = 9,0*10 -3 = 0,009"
*INA Indicator Not Assessed (indikator ikke vurdert)
Livsløpets slutt - Utgangsfaktorer (End of life - Output flow)
Indikator Enhet A1-A3 A4 C1 C2 C3 C4 D
CRU kg 0,00E+00 0,00E+00 0,00E+00 0,00E+00 0,00E+00 0,00E+00 0,00E+00
MFR kg 4,29E-01 0,00E+00 0,00E+00 0,00E+00 7,00E+02 0,00E+00 0,00E+00
MER kg 1,25E+00 0,00E+00 0,00E+00 0,00E+00 0,00E+00 0,00E+00 0,00E+00
EEE MJ 7,88E-01 0,00E+00 0,00E+00 0,00E+00 0,00E+00 0,00E+00 0,00E+00
EET MJ 1,19E+01 0,00E+00 0,00E+00 0,00E+00 0,00E+00 0,00E+00 0,00E+00
CRU = Komponenter for gjenbruk, MFR Materialer for resirkulering, MER = Materialer for energigjenvinning, EEE = Eksportert elektrisk energi; EET = Eksportert termisk
energi
"Leseeksempel: 9,0 E-03 = 9,0*10 -3 = 0,009"
*INA Indicator Not Assessed (indikator ikke vurdert)
Informasjon om innholdet av biogent karbon
Indikator Enhet Ved port
Innhold av biogent karbon i produkt kg C 0,00E+00
Innhold av biogent karbon i emballasjen kg C 0,00E+00
Merk: 1 kg biogent karbon tilsvarer 44/12 kg CO2
9 / 11
Tilleggskrav
Klimagassutslipp fra bruk av elektrisitet i produksjonsfasen
Nasjonal produksjonsmiks fra import, lavspenning (inkludert produksjon av overføringslinjer, i tillegg til direkte utslipp og tap i nett) er brukt for
anvendt elektrisitet i produksjonsprosessen (A3). Bakgrunnsdata er presentert i tabellen under. Karakteriseringsfaktorer fra
EN15804:2012+A2:2019 er benyttet.
Electricity mix Data source Amount Enhet
Elektrisitet, Norge (kWh) ecoinvent 3.6 24,33 g CO2-eq/kWh
Prikking (per kWh) ecoinvent 3.6 24,33 g CO2-eq/kWh
Saging (per kWh) ecoinvent 3.6 24,33 g CO2-eq/kWh
Sliping og polering (per kWh) ecoinvent 3.6 24,33 g CO2-eq/kWh
Farlige stoffer
Produktet er ikke tilført stoffer fra REACH Kandidatliste eller den norske prioritetslisten.
Inneklima
Produktene har ingen innvirkning på inneklima.
Ytterligere miljøinformasjon
Ytterligere indikatorer for miljøpåvirkning nødvendig i NPCR Part A for construction products
Indikator Enhet A1-A3 A4 C1 C2 C3 C4 D
GWPIOBC kg CO2 -ekv 4,17E+01 8,72E+00 4,00E+00 8,17E+00 4,98E-01 1,29E+00 -1,71E+00
GWP-IOBC: Globalt oppvarmingspotensial beregnet etter prinsippet om umiddelbar oksidasjon. For å øke tydeligheten av biogent karbonbidrag til klimapåvirkning,
kreves indikatoren GWP-IOBC da den erklærer klimapåvirkninger beregnet i henhold til prinsippet om øyeblikkelig oksidasjon. GWP-IOBC er også referert til som GWP-
GHG i sammenheng med svensk lov om offentlige anskaffelser.
10 / 11
Bibliografi
NS-EN ISO 14025:2010 Miljømerker og deklarasjoner - Miljødeklarasjoner type III - Prinsipper og prosedyrer.
NS-EN ISO 14044:2006 Miljøstyring - Livsløpsvurderinger - Krav og retningslinjer.
NS-EN 15804:2012+A2:2019 Bærekraftig byggverk - Miljødeklarasjoner - Grunnleggende produktkategoriregler for byggevarer.
ISO 21930:2007 Sustainability in buildings and civil engineering works -
Core rules for environmental product declarations of construction products and services.
ecoinvent v3, Allocation, cut-off by classification, Swiss Centre of Life Cycle Inventories.
Iversen et al., (2021) eEPD v2021.09 Background information for EPD generator tool system verification, LCA.no rapportnummer: : 07.21.
Vold, M., and Iversen, O. M. K.)., (2022) EPD generator for for NPCR 018 Part B for natural stone products, aggregates and fillers
Background information for EPD generator application and LCA data, LCA.no report number: 09.22.
NPCR Part A: Construction products and services. Ver. 2.0, 24.03.2021 EPD Norway.
NPCR 018 Part B for natural stone products, aggregates and fillers, Ver. 1.1, 20.01.2022, EPD Norway.
Alle data brukt i livssyklus analysen er samlet i et filområde til eieren av denne deklarasjonen.
Programoperatør og utgiver Telefon:+47 23 08 80 00
Næringslivets Stiftelse for miljødeklarasjoner e-post: post@epd-norge.no
Postboks 5250 Majorstuen, 0303 Oslo, Norge web: www.epd-norge.no
Eier av deklarasjonen: Telefon:+47 916 25 809
Steinriket Norge AS e-post: olav@steinriket.no
Løveskogen 4, 3280 Tjodalyng web: steinriket.no
Forfatter av livsløpsrapporten Telefon:+47 916 50 916
LCA.no AS e-post: post@lca.no
Dokka 6B, 1671 web: www.lca.no
Utvikler av EPD-generator Telefon:+47 916 50 916
LCA.no AS e-post: post@lca.no
Dokka 6B,1671 Kråkerøy web: www.lca.no
ECO Platform web: www.eco-platform.org
ECO Portal web: ECO Portal
11 / 11
