UMWELT-PRODUKTDEKLARATION
nach ISO 14025 und EN 15804+A1
Deklarationsinhaber STEICO SE
Herausgeber Institut Bauen und Umwelt e.V. (IBU)
Programmhalter Institut Bauen und Umwelt e.V. (IBU)
Deklarationsnummer EPD-STE-20200175-IBA1-DE
Ausstellungsdatum 20.11.2020
Gültig bis 19.11.2025
STEICOflex flexible Holzfaser-Gefachdämmung
STEICO SE
www.ibu-epd.com | https://epd-online.com
1. Allgemeine Angaben
STEICO SE STEICOflex
Programmhalter Inhaber der Deklaration
IBU – Institut Bauen und Umwelt e.V. STEICO SE
Panoramastr. 1 Otto-Lilienthal-Ring 30
10178 Berlin D-85622 Feldkirchen
Deutschland
Deklarationsnummer Deklariertes Produkt/deklarierte Einheit
EPD-STE-20200175-IBA1-DE 1 m³ Holzfaserdämmstoff.
Diese Deklaration basiert auf den Produktkategorien- Gültigkeitsbereich:
Regeln: Diese Umwelt-Produktdeklaration gilt für die flexiblen
Holzwerkstoffe, 12.2018 Holzfaserdämmplatten STEICOflex 036/038,
(PCR geprüft und zugelassen durch den unabhängigen welche in folgendem Werk hergestellt werden:
Sachverständigenrat (SVR))
STEICO Sp. z o.o.
ul. Przemysłowa 2
Ausstellungsdatum
64-700 Czarnków
20.11.2020
Der Inhaber der Deklaration haftet für die
Gültig bis
zugrundeliegenden Angaben und Nachweise; eine
19.11.2025
Haftung des IBU in Bezug auf Herstellerinformationen,
Ökobilanzdaten und Nachweise ist ausgeschlossen.
Die EPD wurde nach den Vorgaben der EN 15804+A1
erstellt. Im Folgenden wird die Norm vereinfacht als EN 15804
bezeichnet.
Verifizierung
Die Europäische Norm EN 15804 dient als Kern-PCR
Unabhängige Verifizierung der Deklaration und
Angaben gemäß ISO 14025:2010
Dipl. Ing. Hans Peters intern x extern
(Vorstandsvorsitzender des Instituts Bauen und Umwelt e.V.)
Dr. Alexander Röder Prof. Dr. Birgit Grahl,
(Geschäftsführer Instituts Bauen und Umwelt e.V.) Unabhängige/-r Verifizierer/-in
2. Produkt
2.1 Beschreibung des Unternehmens Für STEICOflex liegen folgende Leistungserklärungen
STEICO bietet seinen Kunden ökologische vor:
Bauprodukte aus nachwachsenden Rohstoffen und STEICO flex 036 DOP Nr. 01-0040-03
konnte sich in seiner dreißigjährigen Geschichte als STEICO flex 038 DOP Nr. 01-0038-03
Systemanbieter für den ökologischen Hausbau und
Innovationstreiber positionieren. Als branchenweit Für die Verwendung gelten die jeweiligen nationalen
einziger Hersteller bietet STEICO ein integriertes Bestimmungen.
Holzbausystem an, bei dem sich Dämmstoffe und
konstruktive Bauelemente ergänzen.
2.3 Anwendung
2.2 Produktbeschreibung/Produktdefinition Die flexible Holzfaser-Wärmedämmung STEICOflex
STEICOflex sind flexible Holzfaserdämmplatten, die wird als Gefachdämmung in Dach-, Wand- und
im Trockenverfahren produziert werden. Zur Erzielung Deckenkonstruktionen sowie als Hohlraumdämmung
der Flexibilität des Produktes ist die Zugabe einer bei Trennwänden, Vorsatzschalen und
geringen Menge textiler Bindefaser notwendig. Installationsebenen eingesetzt.
Für das Inverkehrbringen des Produkts in der 2.4 Technische Daten
EU/EFTA (mit Ausnahme der Schweiz) gilt die Die folgenden Angaben beziehen sich auf das Produkt
Verordnung (EU) Nr. 305/2011 (CPR). Das Produkt STEICOflex im Auslieferungszustand.
benötigt eine Leistungserklärung unter Weitere Daten stehen unter www.steico.com zum
Berücksichtigung der DIN EN 13171 Download zur Verfügung.
Wärmedämmstoffe für Gebäude - Werkmäßig
hergestellte Produkte aus Holzfasern (WF) - Bautechnische Daten
Spezifikation und die CE-Kennzeichnung. Bezeichnung Wert Einheit
Rohdichte 50 - 60 kg/m3
2 Umwelt-Produktdeklaration STEICO SE – STEICOflex
Materialfeuchte bei Auslieferung 4 %
Zugfestigkeit rechtwinklig 0,01 N/mm2
0,036
Wärmeleitfähigkeit bzw. W/(mK)
0,038
Wasserdampfdiffusionswiderstandsza
2 -
hl
Spezifische Wärmekapazität c 2100 J/(kg*K)
Längenbezogener (kPa*s)/
>=5
Strömungswiderstand m
Die Leistungswerte des Produkts entsprechen der
Leistungserklärung in Bezug auf dessen wesentliche
Merkmale gemäß DIN EN 13171, Wärmedämmstoffe
für Gebäude - Werkmäßig hergestellte Produkte aus
Holzfasern (WF) - Spezifikation.
2.5 Lieferzustand  Verarbeitung des Rohholzes zu
STEICOflex wird in den folgenden Hackschnitzeln
Standardabmessungen angeboten:
 Erhitzen der Hackschnitzel unter Dampfdruck
Plattendicke: 30-240 mm
 Zerfaserung der Hackschnitzel durch
Format: 1220 x 575 mm
Sonderformate von 385 bis 2300 mm Breite und 500 Defibrationsverfahren
bis 10000 mm Länge sind auf Anfrage erhältlich.  Trocknung der Fasern im Zyclontrockner
 Zumischung der Bikomponentenfaser
2.6 Grundstoffe/Hilfsstoffe
 Aufgabe des Gemenges auf die
Hauptbestandteil der STEICOflex ist Holzfaser aus
Produktionslinie
regionaler nachhaltiger Forstwirtschaft. Die
Produktzusammensetzung gliedert sich wie folgt in die  Erwärmen und Pressen des Gemenges zur
verschiedenen Inhaltsstoffe: Dämmmatte
Holzfaser: ca. 90 %  Zuschnitt der Holzfaserdämmung
Wasser: ca. 4 %
 Abstapelung, Verpackung
Bikomponentenfaser: ca. 3 %
Ammoniumsalze: ca. 7 %
Alle während der Produktion anfallenden Reststoffe
Das Produkt STEICOflex enthält Stoffe der ECHA- werden intern einer energetischen Verwertung
Kandidatenliste für die Aufnahme besonders zugeführt. Ein geringer Teil wird erneut der Produktion
besorgniserregender Stoffe in den Anhang XIV der zugeführt.
REACH-Verordnung (Stand: 07.01.2019) oberhalb
von 0,1 Massen-%: nein. Systeme zur Gütesicherung:
 Qualitätsmanagementsystem nach ISO 9001
Das Produkt STEICOflex enthält weitere CMR-Stoffe  Umweltmanagementsystem nach ISO 14001
der Kategorie 1A oder 1B, die nicht auf der ECHA-
 CE-Kennzeichnung nach EN 13171
Kandidatenliste stehen, oberhalb von 0,1 Massen-% in
 FSC Zertifikat CU-COC-841217
mindestens einem Teilerzeugnis: nein.
 PEFC Zertifikat CU-PEFC-841217
Dem vorliegenden Bauprodukt STEICOflex wurden
Biozidprodukte zugesetzt oder es wurde mit
Biozidprodukten behandelt (es handelt sich um eine 2.8 Umwelt und Gesundheit während der
behandelte Ware im Sinne der Herstellung
Biozidprodukteverordnung ((EU) Nr. 528/2012): nein. Gesundheitsschutz
Aufgrund der Herstellungsbedingungen sind keine
2.7 Herstellung über die gesetzlichen und anderen Vorschriften
STEICOflex wird im Trockenverfahren hergestellt: hinausgehenden Maßnahmen zum Gesundheitsschutz
zu ergreifen.
Umweltschutz
Luft: Die in der Produktion entstehende Abluft wird
entsprechend den gesetzlichen Bestimmungen
gereinigt.
Wasser/Boden: Direkte Belastungen von Wasser und
Boden durch die Produktion entstehen nicht. Abwässer
der Produktion werden intern aufbereitet.
2.9 Produktverarbeitung/Installation
STEICO Holzfaserdämmstoffe können mit gängigen
Holzverarbeitungswerkzeugen (Fuchsschwanz,
3 Umwelt-Produktdeklaration STEICO SE – STEICOflex
Dämmstoffmesser, Kreis- u. Bandsäge usw.) 2.14 Außergewöhnliche Einwirkungen
bearbeitet werden. Sofern die Bearbeitung ohne
Absaugung erfolgt, ist der Einsatz von Brand
Atemschutzmaßnahmen zu empfehlen. Weder durch Angaben nach DIN EN 13501-1
die Verarbeitung noch beim Einbau von STEICO
Holzfaserdämmstoffen werden Umweltbelastungen Brandschutz
ausgelöst. Hinsichtlich des Umweltschutzes sind keine Bezeichnung Wert
Zusatzmaßnahmen notwendig. Baustoffklasse E
Brennendes Abtropfen -
2.10 Verpackung Rauchgasentwicklung -
Zur Verpackung von STEICO Holzfaserdämmstoffen
werden Folien aus Polyethylen (PE), Papier, Pappe Wasser
und Kartonagen sowie Holz herangezogen. Alle STEICO Holzfaserdämmstoffe verfügen über keine
Verpackungsmaterialien sind sortenrein recycelbar auswaschbaren, wassergefährdenden Inhaltsstoffe.
bzw. energetisch verwertbar. Eine dauerhafte Beständigkeit gegen stehende Nässe
ist bei Holzfaserdämmstoffen nicht gegeben.
2.11 Nutzungszustand Schadhafte Stellen müssen je nach Schadensbild
Bei fach- und bestimmungsgemäßer Anwendung sind partiell oder großflächig ausgewechselt werden.
keine stofflichen Produktveränderungen in der
Nutzungsphase zu erwarten. Mechanische Zerstörung
Je nach verwendetem Dämmstoff liegt eine
2.12 Umwelt und Gesundheit während der mechanische Beanspruchbarkeit hinsichtlich Druck
Nutzung und Zug vor. Eine mechanische Zerstörung hat keine
Umwelt: Bei sachgemäßer Verwendung der STEICO Beeinträchtigungen der Umwelt zur Folge.
Holzfaserdämmstoffe besteht nach heutigem
Kenntnisstand kein Gefährdungspotential für Wasser, 2.15 Nachnutzungsphase
Luft und Boden Prüfbericht IBR. STEICO Holzfaserdämmstoffe können bei
Gesundheit: Bei sachgemäßem Einbau der STEICO schadensfreiem Rückbau nach Beendigung der
Holzfaserdämmstoffe sind keine gesundheitlichen Nutzung für die gleiche Anwendung wiederverwendet
Beeinträchtigungen oder Schädigungen zu erwarten. werden, bzw. an alternativer Stelle im gleichen
Das Austreten von produkteigenen Inhaltsstoffen in Anwendungsspektrum weiterverwendet werden.
geringen Mengen ist möglich. Es wurden keine Sofern keine Verunreinigung der Holzfaserdämmstoffe
gesundheitlich relevanten Emissionen vorliegt, kann eine stoffliche Verwertung und
festgestellt Prüfbericht IBR. Rückführung des Rohstoffes problemlos erfolgen (z. B.
Um eine Übererfüllung der gesetzlichen Grenzwerte Wiederaufnahme in den Produktionsprozess).
hinsichtlich Emissionen, Radioaktivität, VOC usw. zu
gewährleisten, werden STEICO Holzfaserdämmstoffe 2.16 Entsorgung
extern dahingehend überprüft Prüfbericht Institut für Sortenreine Dämmstoffreste ohne Verunreinigungen
Baubiologie, Rosenheim, D. (Abschnitte und Rückbaumaterial) können im
Produktionsprozess recycelt werden.
2.13 Referenz-Nutzungsdauer Bei einer thermischen Verwertung erzielen STEICO
Bei bestimmungsgemäßer Verwendung ist kein Ende Holzfaserdämmstoffe als erneuerbare Energieträger
der Beständigkeit bekannt oder zu erwarten. Somit einen Heizwert von ca. 20,34 MJ pro kg Dämmstoff
liegt die durchschnittliche Nutzungsdauer des (Produktfeuchte = 4 %), z. B. zur Feuerung als
Produktes in der Größenordnung der Nutzungsdauer Biomasse oder in Müllverbrennungsanlagen. Hierbei
des Gebäudes. kann sowohl Prozessenergie als auch Strom
Unter mitteleuropäischen Klima-Rahmenbedingungen gewonnen werden.
kann als konservativ geschätzte Nutzungsdauer 50
Jahre angenommen werden. 2.17 Weitere Informationen
Ausführliche Informationen über STEICOflex und
Einflüsse auf die Produktalterung bei Anwendung nach weitere Produkte der STEICO SE (Verarbeitung,
den Regeln der Technik sind nicht bekannt oder zu Kennwerte, Zulassungen) stehen unter
erwarten. www.steico.com zur Verfügung.
3. LCA: Rechenregeln
3.1 Deklarierte Einheit Angabe der deklarierten Einheit
Die deklarierte Einheit ist 1 m³ Holzfaserdämmstoff mit Bezeichnung Wert Einheit
einer mittleren Rohdichte von 50,00 kg/m³ bei einem Deklarierte Einheit 1 m3
Wasseranteil von 4 %. Der Anteil der Zusatzstoffe liegt Umrechnungsfaktor
50 -
bei 11,03 %. [Masse/deklarierte Einheit]
Es handelt sich gemäß des Punktes 5.2.1a der PCR Rohdichte 50 kg/m3
Teil A um eine „Deklaration eines spezifischen
Produkts aus einem Werk eines Herstellers“.
3.2 Systemgrenze
Der Deklarationstyp entspricht einer EPD „Wiege bis
Werkstor – mit Optionen“. Inhalte sind das Stadium der
Produktion, d. h. von der Bereitstellung der Rohstoffe
4 Umwelt-Produktdeklaration STEICO SE – STEICOflex
bis zum Werkstor der Produktion (cradle-to-gate,
Module A1 bis A3), sowie das Modul A5 und Teile des 3.7 Betrachtungszeitraum
Endes des Lebensweges (Modul C2 und C3). Darüber Die Datenerhebung für das Vordergrundsystem
hinaus erfolgt eine Betrachtung der potenziellen bezieht sich auf das Jahr 2019. Jede Information
Nutzen und Lasten über den Lebensweg des beruht daher auf den gemittelten Angaben 12
Produktes hinaus (Modul D). zusammenhängender Monate.
Das Modul A1 umfasst die Bereitstellung des Holzes 3.8 Allokation
aus dem Forst sowie die Bereitstellung der Additive. Die durchgeführten Allokationen entsprechen den
Die Transporte dieser Stoffe werden in Modul A2 Anforderungen der EN 15804 und EN 16485 und
berücksichtigt. Modul A3 beinhaltet die Aufwendungen werden im Detail in Rüter, S; Diederichs, S: 2012
der Herstellung des Produktes, wie die Bereitstellung erläutert. Im Wesentlichen wurden die folgenden
der Brennstoffe, Betriebsmittel und Energie, sowie die Systemerweiterungen und Allokationen durchgeführt.
Verpackung des Produktes.
In Modul A5 wird ausschließlich die Entsorgung der Allgemein
Produktverpackung abgedeckt, welche den Ausgang Die materialinhärenten Eigenschaften des Produktes
des enthaltenen biogenen Kohlenstoffs sowie der (biogener Kohlenstoff sowie die enthaltene
enthaltenen Primärenergie (PERM und PENRM) Primärenergie) werden nach dem physikalischen
einschließt. Kriterium der Masse zugeordnet.
Modul C2 berücksichtigt den Transport zum Entsorger
und Modul C3 die Aufbereitung und Sortierung des Modul A1
Altholzes. Aufgrund von Datenmangel wurde die Bei den Prozessen in der Forst-Vorkette handelt es
konservative Annahme getroffen, dass das Material, sich um verbundene Co-Produktionen der Produkte
wie es bei Altholz der Fall wäre, zerkleinert wird, bevor Stammholz (Hauptprodukt) und Industrieholz (Co-
es zur Nachnutzung bereit ist. Zudem werden in Modul Produkt). Die entsprechenden Aufwendungen dieser
C3 gemäß EN 16485 die CO -Äquivalente des im Vorkette wurden auf Basis der Preise auf Stamm- und
2
Produkt befindlichen holzinhärenten Kohlenstoffs Industrieholz alloziert.
sowie die im Produkt enthaltene erneuerbare und Mit derselben Begründung wurden in der Sägewerk-
nicht-erneuerbare Primärenergie (PERM und PENRM) Vorkette die Aufwendungen für die Produkte
als Abgänge verbucht. Schnittholz (Hauptprodukt) und Sägenebenprodukte
In Modul D werden die thermische Verwertung des (Hackschnitzel, Co-Produkt) ebenfalls auf Basis ihrer
Produktes am Ende seines Lebenswegs sowie die Preise alloziert.
daraus resultierenden potenziellen Nutzen und Lasten
in Form einer Systemerweiterung bilanziert. Modul A3
Bei den im Werk hergestellten Produkten handelt es
3.3 Abschätzungen und Annahmen sich dagegen nicht um verbundene Co-Produktionen.
Grundsätzlich wurden alle Stoff- und Energieströme Somit werden nach EN 16485 Daten, die lediglich für
der zur Produktion benötigten Prozesse auf Grundlage die Gesamtproduktion vorliegen, den Produkten
von Fragebögen ermittelt. anhand der Produktionsmenge (Masse) zugeordnet.
Erzeugte Energie, die aus der externen Entsorgung
3.4 Abschneideregeln der in der Produktion entstehenden Abfälle resultiert,
Es wurden keine bekannten Stoff- oder Energieströme wird durch Substitutionsprozesse dem System
vernachlässigt, auch nicht solche, die unterhalb der gutgeschrieben, wobei unterstellt wird, dass die
1 %-Grenze liegen. Die Gesamtsumme der thermische Energie aus Erdgas erzeugt würde und der
vernachlässigten Input-Flüsse liegt damit sicher unter substituierte Strom dem deutschen Strommix
5 % des Energie- und Masseeinsatzes. Zudem ist entspräche.
hierdurch sichergestellt, dass keine Stoff- und Die hier erzielten Gutschriften liegen deutlich unter 1 %
Energieströme vernachlässigt wurden, welche ein der Gesamtaufwendungen.
besonderes Potenzial für signifikante Einflüsse in
Bezug auf die Umweltindikatoren aufweisen. Modul D
Der potenzielle Nutzen durch Substitution fossiler
3.5 Hintergrunddaten Brennstoffe im Zuge der Energieerzeugung bei
Alle Hintergrunddaten wurden der GaBi Professional thermischer Verwertung der Produktverpackung sowie
Datenbank 2020 Edition sowie dem Abschlussbericht des Produktes am Ende seines Lebensweges werden
„Ökobilanz-Basisdaten für Bauprodukte aus Holz“ in Modul D bilanziert, wobei für die Berechnung der
Rüter, S; Diederichts, S: 2012 entnommen. Substitutionen eine Systemerweiterung unter oben
beschriebenen Annahmen angewandt wird.
3.6 Datenqualität
Die Validierung der erfragten Vordergrunddaten für 3.9 Vergleichbarkeit
das Jahr 2019 erfolgte auf Basis der Masse und nach Grundsätzlich ist eine Gegenüberstellung oder die
Plausibilitätskriterien. Bewertung von EPD-Daten nur möglich, wenn alle zu
Die verwendeten Hintergrunddaten für stofflich und vergleichenden Datensätze nach EN 15804 erstellt
energetisch genutzte Holzrohstoffe mit Ausnahme von wurden und der Gebäudekontext bzw. die
Waldholz stammen aus den Jahren 2008 bis 2012. Die produktspezifischen Leistungsmerkmale berücksichtigt
Bereitstellung von Waldholz wurde einer werden.
Veröffentlichung aus dem Jahr 2008 entnommen, die
im Wesentlichen auf Angaben aus den Jahren 1994 Die Ökobilanzmodellierung wurde mithilfe der Software
bis 1997 beruht. Alle anderen Angaben wurden der GaBi ts 2020 in der Version 9.2 durchgeführt.
GaBi Professional Datenbank 2020 Edition Alle Hintergrunddaten wurden der GaBi Professional
entnommen. Die Datenqualität kann insgesamt als gut Datenbank 2020 Edition entnommen oder stammen
bezeichnet werden. aus Literaturangaben.
5 Umwelt-Produktdeklaration STEICO SE – STEICOflex
4. LCA: Szenarien und weitere technische Informationen
Im Folgenden werden die Szenarien, auf denen die Einheit am Ende des Lebenswegs verwertet. Es wird
Ökobilanz beruht, genauer beschrieben. von einer thermischen Verwertung in einem
Biomassekraftwerk mit einem Gesamtwirkungsgrad
Einbau ins Gebäude (A5) von 54,54 % und einem elektrischen Wirkungsgrad
Die Angaben in Modul A5 beziehen sich ausschließlich von 18,04 % ausgegangen. Dabei werden bei der
auf die Entsorgung der Verpackungsmaterialien. Es Verbrennung von 1 t Atro-Holz (Masseangabe in atro,
werden keine Angaben zum Einbau des Produktes Effizienz berücksichtigt jedoch ~ 18 % Holzfeuchte)
gemacht. Die Menge an Verpackungsmaterial, welche etwa 968,37 kWh Strom und 7053,19 MJ nutzbare
in Modul A5 pro deklarierter Einheit anfällt und einer Wärme erzeugt. Umgerechnet auf den Nettofluss des
thermischen Abfallbehandlung zugeführt wird, sowie in Modul D eingehenden Atro-Holzanteils und unter
weitere Angaben zum Szenario sind in folgender Berücksichtigung des Klebstoffanteils im Altholz
Tabelle aufgeführt. werden in Modul D je deklarierte Einheit 47,1 kWh
Strom und 336,1 MJ thermische Energie produziert.
Bezeichnung Wert Einheit Die exportierte Energie substituiert Brennstoffe aus
Vollholz (Holzfeuchte = 40 %) als fossilen Quellen, wobei unterstellt wird, dass die
Verpackungsmaterial zur thermischen 7,5 kg thermische Energie aus Erdgas erzeugt würde und der
Abfallbehandlung substituierte Strom dem deutschen Strommix
PE-Folie als Verpackungsmaterial zur entspräche.
0,89 kg
thermischen Abfallbehandlung
Papier als Verpackungsmaterial zur
0,01 kg
thermischen Abfallbehandlung
Im Vollholzanteil der Verpackung
2,68 kg
enthaltener biogener Kohlenstoff
Gesamteffizienz der thermischen
38-44 %
Abfallverwertung
Gesamt exportierte elektrische Energie 6,0 kWh
Gesamt exportierte thermische
47,8 MJ
Energie
Für die Entsorgung der Produktverpackung wird eine
Transportdistanz von 20 km angenommen
Ende des Lebenswegs (C1-C4)
Es wird eine Redistributionstransportdistanz von 50 km
in Modul C2 angenommen.
Bezeichnung Wert Einheit
Zur Energierückgewinnung (Altholz) 50 kg
Für das Szenario der thermischen Verwertung als
Sekundärbrennstoff wird eine Sammelrate von 100 %
ohne Verluste durch eine potentielle Zerkleinerung des
Materials angenommen.
Wiederverwendungs- Rückgewinnungs- und
Recyclingpotential (D), relevante Szenarioangaben
Bezeichnung Wert Einheit
Erzeugter Strom (je t atro Altholz) 968,37 kWh
Erzeugte Abwärme (je t atro Altholz) 7053,19 MJ
Erzeugter Strom (je Nettofluss der
47,1 kWh
deklarierten Einheit)
Erzeugte Abwärme (je Nettofluss der
336,1 MJ
deklarierten Einheit)
Das Produkt wird in Form von Altholz in der gleichen
Zusammensetzung wie die beschriebene deklarierte
6 Umwelt-Produktdeklaration STEICO SE – STEICOflex
5. LCA: Ergebnisse
ANGABE DER SYSTEMGRENZEN (X = IN ÖKOBILANZ ENTHALTEN; MND = MODUL NICHT DEKLARIERT;
MNR = MODUL NICHT RELEVANT)
Stadium der Gutschriften
Produktionsstadiu Errichtung und Lasten
Nutzungsstadium Entsorgungsstadium
m des außerhalb der
Bauwerks Systemgrenze
7 Umwelt-Produktdeklaration STEICO SE – STEICOflex
gnugrosrevffotshoR
tropsnarT gnulletsreH
mov
tropsnarT
muz
relletsreH
trosgnudnewreV
egatnoM
gnudnewnA/gnuztuN gnutlahdnatsnI
rutarapeR ztasrE gnureuenrE
sad rüf
ztasnieeigrenE
sed
nebierteB seduäbeG
sad rüf
ztasnieressaW
sed
nebierteB seduäbeG
ssirbA/uabkcüR
tropsnarT
gnuldnahebllafbA
gnugitieseB
,-sgnudnewrevredeiW -sgnunniwegkcüR
redo
laiznetopgnilcyceR
A1 A2 A3 A4 A5 B1 B2 B3 B4 B5 B6 B7 C1 C2 C3 C4 D
X X X MND X MND MND MNR MNR MNR MND MND MND X X MND X
ERGEBNISSE DER ÖKOBILANZ – UMWELTAUSWIRKUNGEN nach EN 15804+A1: 1 m³ STEICOflex
Parameter Einheit A1 A2 A3 A5 C2 C3 D
GWP [kg CO2-Äq.] -7,14E+1 8,30E-1 4,23E+1 1,23E+1 1,45E-1 7,83E+1 -4,01E+1
ODP [kg CFC11-Äq.] 6,29E-11 1,38E-16 1,55E-13 4,80E-15 2,42E-17 1,35E-16 -1,21E-12
AP [kg SO2-Äq.] 1,20E-2 3,48E-3 8,76E-2 2,18E-3 6,08E-4 3,69E-3 -4,21E-2
EP [kg (PO4)3--Äq.] 2,07E-3 8,74E-4 1,07E-2 4,14E-4 1,53E-4 7,96E-4 -7,42E-3
POCP [kg Ethen-Äq.] 2,23E-3 -1,46E-3 1,58E-2 1,05E-4 -2,56E-4 3,60E-4 -4,06E-3
ADPE [kg Sb-Äq.] 1,98E-6 6,99E-8 4,82E-6 3,18E-7 1,22E-8 3,75E-8 -1,20E-5
ADPF [MJ] 1,79E+2 1,15E+1 6,31E+2 3,94E+0 2,00E+0 5,45E+0 -6,94E+2
GWP = Globales Erwärmungspotenzial; ODP = Abbaupotenzial der stratosphärischen Ozonschicht; AP = Versauerungspotenzial von Boden und
Wasser; EP = Eutrophierungspotenzial; POCP = Bildungspotenzial für troposphärisches Ozon; ADPE = Potenzial für die Verknappung von
Legende
abiotischen Ressourcen – nicht fossile Ressourcen (ADP – Stoffe); ADPF = Potenzial für die Verknappung abiotischer Ressourcen – fossile
Brennstoffe (ADP – fossile Energieträger)
ERGEBNISSE DER ÖKOBILANZ – INDIKATOREN ZUR BESCHREIBUNG DES RESSOURCENEINSATZES
nach EN 15804+A1: 1 m³ STEICOflex
Parameter Einheit A1 A2 A3 A5 C2 C3 D
PERE [MJ] 5,70E+0 6,45E-1 1,56E+2 8,82E-1 1,13E-1 3,18E-1 -2,12E+2
PERM [MJ] 8,19E+2 0,00E+0 1,03E+2 -1,03E+2 0,00E+0 -8,19E+2 0,00E+0
PERT [MJ] 8,24E+2 6,45E-1 2,59E+2 -1,02E+2 1,13E-1 -8,18E+2 -2,12E+2
PENRE [MJ] 1,83E+2 1,15E+1 6,40E+2 4,29E+0 2,01E+0 5,47E+0 -7,71E+2
PENRM [MJ] 1,99E+2 0,00E+0 3,21E+1 -3,21E+1 0,00E+0 -1,99E+2 0,00E+0
PENRT [MJ] 3,81E+2 1,15E+1 6,73E+2 -2,79E+1 2,01E+0 -1,93E+2 -7,71E+2
SM [kg] 0,00E+0 0,00E+0 0,00E+0 0,00E+0 0,00E+0 0,00E+0 0,00E+0
RSF [MJ] 0,00E+0 0,00E+0 8,07E+1 0,00E+0 0,00E+0 0,00E+0 8,19E+2
NRSF [MJ] 0,00E+0 0,00E+0 0,00E+0 0,00E+0 0,00E+0 0,00E+0 1,99E+2
FW [m³] 6,79E-2 7,47E-4 1,56E-1 3,85E-2 1,31E-4 2,85E-4 9,94E-2
PERE = Erneuerbare Primärenergie als Energieträger; PERM = Erneuerbare Primärenergie zur stofflichen Nutzung; PERT = Total
erneuerbare Primärenergie; PENRE = Nicht-erneuerbare Primärenergie als Energieträger; PENRM = Nicht-erneuerbare Primärenergie
Legende
zur stofflichen Nutzung; PENRT = Total nicht erneuerbare Primärenergie; SM = Einsatz von Sekundärstoffen; RSF = Erneuerbare
Sekundärbrennstoffe; NRSF = Nicht-erneuerbare Sekundärbrennstoffe; FW = Nettoeinsatz von Süßwasserressourcen
ERGEBNISSE DER ÖKOBILANZ –ABFALLKATEGORIEN UND OUTPUTFLÜSSE nach EN 15804+A1:
1 m³ STEICOflex
Parameter Einheit A1 A2 A3 A5 C2 C3 D
HWD [kg] 3,77E-7 5,35E-7 9,26E-7 1,41E-8 9,35E-8 2,04E-7 -3,93E-7
NHWD [kg] 4,77E-2 1,76E-3 3,55E-1 3,09E-1 3,07E-4 9,59E-4 1,46E+0
RWD [kg] 1,41E-3 1,42E-5 3,70E-3 1,37E-4 2,49E-6 5,76E-6 -3,07E-2
CRU [kg] 0,00E+0 0,00E+0 0,00E+0 0,00E+0 0,00E+0 0,00E+0 0,00E+0
MFR [kg] 0,00E+0 0,00E+0 0,00E+0 0,00E+0 0,00E+0 0,00E+0 0,00E+0
MER [kg] 0,00E+0 0,00E+0 0,00E+0 0,00E+0 0,00E+0 5,00E+1 0,00E+0
EEE [MJ] 0,00E+0 0,00E+0 0,00E+0 2,16E+1 0,00E+0 0,00E+0 1,70E+2
EET [MJ] 0,00E+0 0,00E+0 0,00E+0 4,79E+1 0,00E+0 0,00E+0 3,36E+2
HWD = Gefährlicher Abfall zur Deponie; NHWD = Entsorgter nicht gefährlicher Abfall; RWD = Entsorgter radioaktiver Abfall; CRU =
Legende Komponenten für die Wiederverwendung; MFR = Stoffe zum Recycling; MER = Stoffe für die Energierückgewinnung; EEE = Exportierte
Energie – elektrisch; EET = Exportierte Energie – thermisch
6. LCA: Interpretation
Der Fokus der Ergebnis-Interpretation liegt auf der zu den Umweltauswirkungen (GWP, ODP, AP, EP,
Phase der Produktion (Module A1 bis A3), da diese auf POCP, ADPE, ADPF) und den erneuerbaren bzw.
konkreten Angaben des Unternehmens beruht. Die nicht erneuerbaren Primärenergieeinsätzen (PERE,
Interpretation geschieht mittels einer Dominanzanalyse PENRE).
Im Folgenden werden somit die bedeutendsten für Emissionen, die einen Beitrag zum
Faktoren zu den jeweiligen Kategorien aufgeführt. Versauerungspotential liefern.
6.1 Treibhausgaspotential (GWP) 6.4 Eutrophierungspotential (EP)
Hinsichtlich der Betrachtung des GWP verdienen die 35 % des insgesamt verursachten EP gehen auf die
holzinhärenten CO -Produktsystemein- und -ausgänge Strombereitstellung und weitere 20 % auf die
2
eine gesonderte Betrachtung. Insgesamt gehen etwa Wärmebereitstellung zurück (beide Modul A3). Die
87,7 kg CO in Form von in der Biomasse Verpackungen für das Produkt tragen mit 12 % zum
2
gespeichertem Kohlenstoff in das System ein. Rund EP bei (ebenso Modul A3).
9,8 kg CO davon, welche in Form der
2
Verpackungsmaterialien gebunden sind, gehen in 6.5 Bodennahes Ozonbildungspotential
Modul A3 ein und werden im Modul A5 wieder (POCP)
emittiert. Die hauptsächlichen POCP-Beiträge gehen mit 35 %
Die letztlich im Holzfaserdämmstoff gespeicherte auf die Energieerzeugung im Herstellungsprozess
Menge an Kohlenstoff von rund 77,9 kg CO -Äqv. wird zurück (Modul A3). Direkte Emissionen im Werk
2
bei seiner Verwertung in Form von Altholz dem System (ebenso Modul A3) machen weitere 53 % des
wieder entzogen. gesamten POCP aus. Die negativ vermerkten Werte
zum POCP in Modul A2 und Modul C2 gehen auf den
negativen Charakterisierungsfaktor für
Stickstoffmonoxid-Emissionen der normkonformen
CML-IA 2013-Version (2001-Apr. 2013) in Kombination
mit dem eingesetzten LKW-Transportprozess der GaBi
Professional Datenbank 2020 Edition zurück.
6.6 Potential für den abiotischen Abbau nicht
fossiler Ressourcen (ADPE)
Die wesentlichen Beiträge zum ADPE entstehen mit
28 % durch die Bereitstellung der Zusatzstoffe für das
Produkt (Modul A1). Zusätzlich machen die
eingesetzten Betriebsmittel 25 % des gesamten ADPE
aus (Modul A3).
Abb.2: Holzimmanente CO -Produktsystemein- und
2
-ausgänge. Die inverse Vorzeichengebung der In-
6.7 Potential für den abiotischen Abbau
und Outputs trägt der ökobilanziellen CO -
2 fossiler Brennstoffe (ADPF)
Flussbetrachtung aus Sicht der Atmosphäre
39 % des gesamten ADPF fallen auf die
Rechnung.
Wärmeerzeugung im Herstellungsprozess und 28 %
auf den dortigen Stromverbrauch (beide Modul A3)
Die bilanzierten fossilen Treibhausgase verteilen sich
zurück. Der Bereitstellung der Zusatzstoffe für das
mit 11 % auf die Bereitstellung der Rohstoffe
Produkt sind 21% anzulasten (Modul A1).
(gesamtes Modul A1), mit 1 % auf den Transport der
Rohstoffe (gesamtes Modul A2) und mit 88 % auf den
6.8 Erneuerbare Primärenergie als
Herstellungsprozess des Holzfaserdämmstoffes
Energieträger (PERE)
(gesamtes Modul A3).
Der Großteil des PERE-Einsatzes geht mit 69 % auf
Im Einzelnen stellen die Wärmeerzeugung im Werk mit
die eingesetzten Verpackungsmittel und auf den
37 % und die Strombereitstellung mit 39 % als Teil des
erneuerbaren Anteil des Stromverbrauches mit 26 %
Moduls A3, sowie die Bereitstellung der verwendeten
zurück (beide Modul A3). 3 % des Gesamteinsatzes ist
Zusatzstoffe als Teil des Moduls A1 mit 10 % der
der Bereitstellung von Zusätzen für das Produkt
fossilen Treibhausgasemissionen wesentliche
zuzuweisen (Modul A1).
Einflussgrößen dar.
6.9 Nicht erneuerbare Primärenergie als
6.2 Ozonabbaupotential (ODP)
Energieträger (PENRE)
Emissionen mit Ozonabbaupotential entstehen fast
Der PENRE-Einsatz verteilt sich auf die Bereitstellung
ausschließlich (knapp 100 %) durch die Bereitstellung
der Produkt-Zusätze mit 21 % (Modul A1) sowie auf
der Holzrohstoffe für das Produkt.
den Herstellungsprozess, mit 38 % für die
Wärmeerzeugung und 28 % für den dortigen
6.3 Versauerungspotential (AP)
Stromverbrauch (beide Modul A3).
Im Wesentlichen sind die Energieerzeugung im
Herstellungsprozess mit 70 % (Modul A3) und die
6.10 Abfälle
Verpackungsmaterialien für das Produkt mit 8 %
Sonderabfälle entstehen zu 54 % in Modul A3 im Zuge
(ebenso Modul A3) die ausschlaggebenden Quellen
der Bereitstellung der Verpackungen.
7. Nachweise
7.1 Formaldehyd 7.2 MDI
STEICO Holzfaserdämmstoffe im Trockenverfahren Zur Produktion von STEICOflex werden keine
werden ohne formaldehydhaltige Klebstoffe produziert. isocyanhaltigen Bindemittel verwendet.
Die Formaldehydemissionen entsprechen denen des
natürlichen Holzes.
8 Umwelt-Produktdeklaration STEICO SE – STEICOflex
7.3 Prüfung auf Vorbehandlung der TVOC (C6 - C16) 750 μg/m3
Einsatzstoffe Summe SVOC (C16 - C22) <0,005 μg/m3
Zur Produktion von STEICO Holzfaserdämmstoffen R (dimensionslos) 1 -
wird kein Altholz als stofflicher Input verwendet. Es VOC ohne NIK <0,005 μg/m3
kommt lediglich unbehandeltes Frischholz (Nadelholz) Kanzerogene <1 μg/m3
zum Einsatz.
AgBB-Ergebnisüberblick (3 Tage [µg/m³])
7.4 VOC-Emissionen
Bezeichnung Wert Einheit
Für die Holzfaserdämmplatten STEIOflex liegen VOC- TVOC (C6 - C16) 1593 μg/m3
Nachweise vor. Die Messungen wurden an der MPA
Summe SVOC (C16 - C22) <0,005 μg/m3
Eberswalde durchgeführt (PB 31/19//3623/01).
R (dimensionslos) 4,62 -
VOC ohne NIK <0,005 μg/m3
AgBB-Ergebnisüberblick (28 Tage [µg/m³])
Kanzerogene <1 μg/m3
Bezeichnung Wert Einheit
8. Literaturhinweise
Bewertungsschema für VOC aus Bauprodukten,
Ausschuss zur gesundheitlichen Bewertung von
Bauprodukten (AgBB), 2012.
Normen
Biozidprodukteverordnung
EN 13171:2012 Verordnung (EU) Nr. 528/2012 des Europäischen
DIN EN EN 13171:2012, Wärmedämmstoffe für Parlaments und des Rates vom 22. Mai 2012 über die
Gebäude - Werkmäßig hergestellte Produkte aus Bereitstellung auf dem Markt und die Verwendung von
Holzfasern (WF) - Spezifikation. Biozidprodukten, 2012.
EN 15804 CML-IA 2013
EN 15804:2012-04+A1 2013, Nachhaltigkeit von Oers, L. van: 2015, CML-IA database, characterisation
Bauwerken – Umweltproduktdeklarationen – and normalisation factors for midpoint impact category
Grundregeln für die Produktkategorie Bauprodukte. indicators. Version (2011-Apr. 2013).
EN 15804 CPR
EN 15804:2019-04+A2 (in Druck), Nachhaltigkeit von Verordnung (EU) Nr. 305/2011 des Europäischen
Bauwerken – Umweltproduktdeklarationen – Parlaments und des Rates vom 09. März 2011 zur
Grundregeln für die Produktkategorie Bauprodukte. Festlegung harmonisierter Bedingungen für die
Vermarktung von Bauprodukten und zur
EN 16485 Aufhebung der Richtlinie 89/106/EWG des Rates.
EN 16485:2014-07, Rund- und Schnittholz –
Umweltproduktdeklarationen – Produktkategorieregeln CU-COC-841217
für Holz und Holzwerkstoffe im Bauwesen. FSC Zertifikat STEICO, 2020, abrufbar unter
https://info.fsc.org/.
ISO 14001
DIN EN ISO 14001:2015, Umweltmanagementsysteme CU-PEFC-841217
– Anforderungen. PEFC-Zertifikat STEICO, 2020, abrufbar unter
https://www.pefc.org/find-certified.
ISO 14025
DIN EN ISO 14025:2011-10, Umweltkennzeichnungen DIN EN 13501-1
und -deklarationen – Typ III Umweltdeklarationen – DIN EN 13501-1: 2019-05, Klassifizierung von
Grundsätze und Verfahren. Bauprodukten und Bauarten zu ihrem Brandverhalten -
Teil 1: Klassifizierung mit den Ergebnissen aus den
ISO 9001 Prüfungen zum Brandverhalten von Bauprodukten.
DIN EN ISO 9001:2015-11,
Qualitätsmanagementsysteme – Anforderungen. DOP Nr. 01-0040-03
Leistungserklärung Nr. 01-0040-03 STEICO flex 036,
Weitere Literatur 03.09.2018.
IBU 2016 DOP Nr. 01-0038-03
Institut Bauen und Umwelt e.V.: Allgemeine EPD- Leistungserklärung Nr. 01-0038-03 STEICO flex 038,
Programmanleitung des Institut Bauen und Umwelt 03.09.2018.
e.V. (IBU). Version 1.1, Berlin: Institut Bauen und
Umwelt e.V., 2016. EAK
www.ibu-epd.com Europäischer Abfallkatalog (EAK) nach Verordnung
über das Europäische Abfallverzeichnis
AgBB (Abfallverzeichnis-Verordnung - AVV), 2016.
9 Umwelt-Produktdeklaration STEICO SE – STEICOflex
ECHA-Kandidatenliste
Liste der für eine Zulassung in Frage kommenden PCR: Holzwerkstoffe
besonders besorgniserregenden Stoffe (Stand PCR-Anleitungstexte für gebäudebezogene Produkte
15.01.2018) gemäß Artikel 59 Absatz 10 der und Dienstleistungen, Teil B: Anforderungen an die
REACHVerordnung. European Chemicals Agency. EPD für Holzwerkstoffe, 2018.
GaBi Professional Datenbank 2020 Edition REACH-Verordnung
GaBi Professional Datenbank Version 8.7, SP40, Verordnung (EG) Nr. 1907/2006 des Europäischen
sphera, 2020. Parlaments und des Rates vom 18. Dezember 2006
zur Registrierung, Bewertung, Zulassung und
GaBi ts 2020 Beschränkung chemischer Stoffe (REACH). Zuletzt
GaBi ts Software Version 9.2.1: Software und geändert am 07.01.2019.
Datenbank zur Ganzheitlichen Bilanzierung. sphera,
2020. Prüfbericht IBR
Gutachten Nr. 3020-1092, IBR Rosenheim,
PB 31/19//3623/01 03.04.2020, Gutachten für die Produkte
Prüfbericht Nr.31/19/3623/01, 20.05.2019, MPA Holzfaserwerkstoffe.
Eberswalde, Prüfkammertest (DIN EN ISO 1600-09,
EN 16516) zur Ermittlung der VOC- und Rüter, S.; Diederichs, S.: 2012
Formaldehydemissionen. Rüter, S.; Diederichs, S.: 2012, Ökobilanz-Basisdaten
für Bauprodukte aus Holz: Arbeitsbericht aus dem
PCR Teil A Institut für Holztechnologie und Holzbiologie, Hamburg
Produktkategorienregeln für gebäudebezogene 2012.
Produkte und Dienstleistungen, Teil A: Rechenregeln
für die Ökobilanz und Anforderungen an den
Hintergrundbericht, 2019.
10 Umwelt-Produktdeklaration STEICO SE – STEICOflex
Herausgeber
Institut Bauen und Umwelt e.V. Tel +49 (0)30 3087748- 0
Panoramastr.1 Fax +49 (0)30 3087748- 29
10178 Berlin Mail info@ibu-epd.com
Deutschland Web www.ibu-epd.com
Programmhalter
Institut Bauen und Umwelt e.V. Tel +49 (0)30 3087748- 0
Panoramastr.1 Fax +49 (0)30 3087748- 29
10178 Berlin Mail info@ibu-epd.com
Deutschland Web www.ibu-epd.com
Ersteller der Ökobilanz
Thünen-Institut für Holzforschung Tel +49(0)40 73962 - 619
Leuschnerstr. 91 Fax +49(0)40 73962 - 699
21031 Hamburg Mail holzundklima@thuenen.de
Germany Web www.thuenen.de
Inhaber der Deklaration
STEICO SE Tel +49 (0)89 991 551 0
Otto-Lilienthal-Ring 30 Fax +49 (0)89 991 551 98
85622 Feldkirchen Mail info@steico.com
Germany Web www.steico.com
