Ver1 2015
ENVIRONMENTAL PRODUCT DECLARATION
in accordance with ISO 14025, ISO 21930 and EN 15804
Eier av deklarasjonen: Stene Stål Produkter AS
Programoperatør: Næringslivets Stiftelse for Miljødeklarasjoner
Utgiver: Næringslivets Stiftelse for Miljødeklarasjoner
Deklarasjonsnummer: NEPD-2409-1210-NO
Publiseringsnummer: NEPD-2409-1210-NO
ECO Platform registreringsnummer: -
Godkjent dato: 14.10.2020
Gyldig til: 14.10.2025
Stålbjelker og kanaler S355J2 / S460M/ML
Stene Stål Produkter AS
www.epd-norge.no
NEPD-2409-1210-NO Stålbjelker og kanaler S355J2 / S460M/ML 1 / 8
Generell informasjon
Produkt: Eier av deklarasjonen:
Stålbjelker og kanaler S355J2 / S460M/ML
Stene Stål Produkter AS
Kontaktperson: Rolf Finstad
Telefon: 69 35 59 00
e-post: rf@stenestal.no
Programoperatør: Produsent:
Stene Stål Produkter AS
Næringslivets stiftelse for Miljødeklarasjoner
Pb. 5250 Majorstuen, 0303 Oslo
Phone: +47 23 08 80 00
e-post: post@epd-norge.no
Deklarasjonsnummer: Produksjonssted:
Rolvsøy, Fredrikstad
NEPD-2409-1210-NO
ECO Platform registreringsnummer: Kvalitet/Miljøsystem:
Sertifisert iht NS-EN 1090-1
Deklarasjonen er basert på PCR: Org. no.:
982 951 550
EN 15804:2012+A1:2013 tjener som kjerne-PCR
NPCR 013:2019 Part B for Steel and aluminium construction products
Erklæring om ansvar: Godkjent dato: 14.10.2020
Eieren av deklarasjonen skal være ansvarlig for den
underliggende informasjon og bevis. EPD Norge skal Gyldig til: 14.10.2025
ikke være ansvarlig med hensyn til produsent informasjon,
livsløpsvurdering data og bevis.
Deklarert enhet: Årstall for studien:
1 kg Stålbjelker og kanaler S355J2 / S460M/ML 2019
Deklarert enhet med opsjon: Sammenlignbarhet:
EPD av byggevarer er nødvendigvis ikke sammenlignbare hvis de ikke samsvarer
A1,A2,A3,A4,C1,C2,C3,C4,D
med NS-EN 15804 og ses i en bygningskontekst.
Funksjonell enhet: Miljødeklarasjonen er utarbeidet av:
Deklarasjonen er utviklet ved bruk av eEPD v4.0 fra LCA.no
Godkjenning:
Bedriftsspesifikke data er
Samlet og registrert av: Rolf Finstad
Kontrollert av: Tove Aspeng
Verifikasjon: Godkjent:
Uavhengig verifikasjon av data, annen miljøinformasjon og EPD er foretatt
etter ISO 14025:2010, kapittel 8.1.3 og 8.1.4
Ekstern
Tredjeparts verifikator:
Sign
Sign
Fredrik Moltu Johnsen
(Uavhengig verifikator godkjent av EPD Norge)
NEPD-2409-1210-NO Stålbjelker og kanaler S355J2 / S460M/ML 2 / 8
Produkt
Produktbeskrivelse: Tekniske data:
Bjelker og kanaler S355J2 / S460M/ML HEA, HEB, IPE bjelker og UNP, UPE kanaler i dimensjoner fra 80mm til 1000
Typisk bruksområde: Bærende konstruksjoner til bygg og anlegg. mm.
Samt til industri og offshore. Stålkvalitet S355J2 / S460M/ML Tekniske leveringsbetingelser HEA,HEB,IPE etter
NS EN 10025-2.Toleranser etter NS EN 10034 - UPE DIN 1026/EN 10279 - UNP
Produktspesifikasjon:
EN 10279
Våre bjelker og kanaler inneholder 100 % resirkulert materiale.
Stål med legeringer.
Material % Markedsområde:
Steel 99,70
Det norske markedet for bygg, anlegg, industri og offshore.
Paint, solvent-based 0,30
Levetid, produkt:
Levetid som konstruksjonen.
Levetid, bygg:
LCA: Beregningsregler
Deklarert enhet: Allokering:
Allokering er gjort iht. bestemmelser i EN 15804. Inngående energi og vann,
1 kg Stålbjelker og kanaler S355J2 / S460M/ML
samt produksjon av avfall i egen produksjon er allokert likt mellom alle
Cut-off kriterier: produktene gjennom masseallokering. Miljøpåvirkning og ressursforbruk for
primærproduksjonen av resirkulerte materialer er allokert til det opprinnelige
Alle viktige råmaterialer og all viktig energibruk er inkludert.
produktsystemet. Bearbeidingsprosessen og transport av materialet til
Produksjonsprosessen for råmaterialene og energistrømmer som inngår
produksjonssted er allokert til analysen i denne EPDen.
med veldig små mengder (mindre enn 1%) er ikke inkludert. Disse cut-off
kriteriene gjelder ikke for farlige materialer og stoffer.
Datakvalitet:
Spesifikke data for produktsammensetningen er fremskaffet av produsenten. De representerer produksjonen av det deklarerte produktet og ble samlet inn for
EPD-​utvikling i det oppgitte året for studien. Bakgrunnsdata er basert på registrerte EPDer i henhold til EN 15804, Østfoldforskning sine databaser, ecoinvent og
andre LCA​databaser. Datakvaliteten for råmaterialene i A1 er presentert i tabellen nedenfor.
Materials Source Data quality Year
Paint, solvent-based ecoinvent 3.5 Database 2018
Steel EPD-ARM-20180070-IBD1-EN EPD 2019
NEPD-2409-1210-NO Stålbjelker og kanaler S355J2 / S460M/ML 3 / 8
Systemgrenser:
Flytskjemaet nedenfor illustrerer systemgrensene for analysen:
Teknisk tilleggsinformasjon
NEPD-2409-1210-NO Stålbjelker og kanaler S355J2 / S460M/ML 4 / 8
LCA: Scenarier og annen teknisk informasjon
Følgende informasjonen beskriver scenariene for modulene i EPDen.
Fra A1 til A4 Vi er en grossist / mellomledd. Produktene bearbeides hos våre kunder, som må deklarere videre bruk og avhending.
Transport fra produksjonssted til bruker (A4)
Kapasitetsutnyttelse Brennstoff/Energi
Type Kjøretøytype Distanse km Enhet Verdi (l/t)
inkl retur % forbruk
Bil 38,8 % Truck, lorry 16-32 tonnes, EURO 6 300 0,043626 l/tkm 13,09
Jernbane l/tkm
Båt l/tkm
Annet l/tkm
Sluttfase (C1,C3,C4)
. Enhet Verdi
Farlig avfall kg
Blandet avfall kg
Gjenbruk kg
Resirkulering kg 0,9000
Energigjenvinning kg
Til deponi kg 0,1000
Transport avfallsbehandling (C2)
Kapasitetsutnyttelse FBrennstoff/Energi
Type Kjøretøytype Distanse km Enhet Verdi (l/t)
inkl retur % forbruk
Truck 38,8 % Truck, lorry 16-32 tonnes, EURO 6 300 0,043626 l/tkm 13,09
Jernbane l/tkm
Båt l/tkm
Annen transport l/tkm
¨
Gevinst og belastninger etter endt levetid (D)
. Enhet Verdi
Substitusjon av primært konstruksjonsstål, med netto sekundært stål (kg) kg/DU -0,10
Substitusjon av primært konstruksjonsstål, med netto sekundært stål (kg) kg/DU 0,10
NEPD-2409-1210-NO Stålbjelker og kanaler S355J2 / S460M/ML 5 / 8
LCA: Resultater
Systemgrenser (X=inkludert, MND=modul ikke deklarert, MNR=modul ikke relevant)
Construction Beyond the
Product stage installation User stage End of life stage . system
stage bondaries
A1 A2 A3 A4 A5 B1 B2 B3 B4 B5 B6 B7 C1 C2 C3 C4 . D
X X X X MND MND MND MND MND MND MND MND X X X X . X
Miljøpåvirkning (Environmental impact)
Parameter Unit A1-A3 A4 C1 C2 C3 C4 D
GWP kg CO 2 -eq 5,57E-01 4,78E-02 5,67E-02 4,78E-02 1,80E-04 5,18E-04 0,00E+00
ODP kg CFC11 -eq 2,30E-09 9,00E-09 9,82E-09 9,00E-09 2,00E-11 1,72E-10 0,00E+00
POCP kg C 2H 4-eq 1,45E-04 7,24E-06 9,50E-06 7,24E-06 4,93E-08 1,58E-07 0,00E+00
AP kg SO 2 -eq 2,11E-03 1,12E-04 4,30E-04 1,12E-04 1,12E-06 3,78E-06 0,00E+00
EP kg PO 3- -eq 2,34E-04 1,47E-05 9,36E-05 1,47E-05 1,73E-07 6,67E-07 0,00E+00
4
ADPM kg Sb -eq 4,11E-07 1,49E-07 2,45E-10 1,49E-07 1,40E-11 1,00E-11 0,00E+00
ADPE MJ 6,32E+00 7,22E-01 7,84E-01 7,22E-01 1,67E-03 1,46E-02 0,00E+00
GWP Global warming potential; ODP Depletion potential of the stratospheric ozone layer; POCP Formation potential of tropospheric photochemical oxidants;
AP Acidification potential of land and water; EP Eutrophication potential; ADPM Abiotic depletion potential for non fossil resources; ADPE Abiotic depletion
potential for fossil resources
Leseeksempel 9,0 E-03 = 9,0*10 -3 = 0,009
*INA Indicator Not Assessed
relairetamåR tropsnarT gninkrivliT tropsnarT
/snojskurtsnoK esafsnojsallatsni
kurB
dlohekildeV nojsarapeR regnitfikstU gnirevoneR llenojsarepO kurbigrene llenojsarepO kurbnnav gniretnomeD tropsnarT
gnildnahebsllafvA
lit
llafvA
gnildnahebttuls
/gninnivnejg/kurbnejG
-gnirelukriser elaisnetop
NEPD-2409-1210-NO Stålbjelker og kanaler S355J2 / S460M/ML 6 / 8
Ressursbruk (Resource use)
Parameter Unit A1-A3 A4 C1 C2 C3 C4 D
RPEE MJ 1,82E+00 1,07E-02 4,27E-03 1,07E-02 1,39E-02 1,19E-04 0,00E+00
RPEM MJ 0,00E+00 0,00E+00 0,00E+00 0,00E+00 0,00E+00 0,00E+00 0,00E+00
TPE MJ 1,82E+00 1,07E-02 4,27E-03 1,07E-02 1,39E-02 1,19E-04 0,00E+00
NRPE MJ 8,84E+00 7,39E-01 7,91E-01 7,39E-01 2,25E-03 1,48E-02 0,00E+00
NRPM MJ 0,00E+00 0,00E+00 0,00E+00 0,00E+00 0,00E+00 0,00E+00 0,00E+00
TRPE MJ 8,84E+00 7,39E-01 7,91E-01 7,39E-01 2,25E-03 1,48E-02 0,00E+00
SM kg 1,15E+00 0,00E+00 0,00E+00 0,00E+00 0,00E+00 0,00E+00 0,00E+00
RSF MJ 1,48E-05 0,00E+00 0,00E+00 0,00E+00 0,00E+00 0,00E+00 0,00E+00
NRSF MJ 6,76E-04 0,00E+00 0,00E+00 0,00E+00 0,00E+00 0,00E+00 0,00E+00
W m3 1,06E-02 1,40E-04 6,80E-05 1,40E-04 9,27E-07 1,60E-05 0,00E+00
RPEE Renewable primary energy resources used as energy carrier; RPEM Renewable primary energy resources used as raw materials; TPE Total use of renewable
primary energy resources; NRPE Non renewable primary energy resources used as energy carrier; NRPM Non renewable primary energy resources used as
materials; TRPE Total use of non renewable primary energy resources; SM Use of secondary materials; RSF Use of renewable secondary fuels; NRSF Use of non
renewable secondary fuels; W Use of net fresh water
Leseeksempel 9,0 E-03 = 9,0*10 -3 = 0,009
*INA Indicator Not Assessed
Livsløpets slutt - Avfall (End of life - Waste)
Parameter Unit A1-A3 A4 C1 C2 C3 C4 D
HW kg 4,51E-04 4,35E-07 2,15E-06 4,35E-07 5,56E-09 2,20E-08 0,00E+00
NHW kg 4,11E-02 3,96E-02 3,56E-03 3,96E-02 1,71E-04 1,00E-01 0,00E+00
RW kg INA* INA* INA* INA* INA* INA* INA*
HW Hazardous waste disposed; NHW Non hazardous waste disposed; RW Radioactive waste disposed
Leseeksempel 9,0 E-03 = 9,0*10 -3 = 0,009
*INA Indicator Not Assessed
Livsløpets slutt - Utgangsfaktorer (End of life - Output flow)
Parameter Unit A1-A3 A4 C1 C2 C3 C4 D
CR kg 0,00E+00 0,00E+00 0,00E+00 0,00E+00 0,00E+00 0,00E+00 0,00E+00
MR kg 7,80E-03 0,00E+00 0,00E+00 0,00E+00 9,00E-01 0,00E+00 0,00E+00
MER kg 0,00E+00 0,00E+00 0,00E+00 0,00E+00 0,00E+00 0,00E+00 0,00E+00
EEE MJ INA* INA* INA* INA* INA* INA* INA*
ETE MJ INA* INA* INA* INA* INA* INA* INA*
CR Components for reuse; MR Materials for recycling; MER Materials for energy recovery; EEE Exported electric energy; ETE Exported thermal energy
Leseeksempel 9,0 E-03 = 9,0*10 -3 = 0,009
*INA Indicator Not Assessed
NEPD-2409-1210-NO Stålbjelker og kanaler S355J2 / S460M/ML 7 / 8
Norske tilleggskrav
Klimagassutslipp fra bruk av elektrisitet i produksjonsfasen
Nasjonal produksjonsmiks fra import, lavspenning (inkludert produksjon av overføringslinjer, i tillegg til direkte utslipp og tap i nett) er brukt for anvendt elektrisitet i
produksjonsprosessen (A3). Bakgrunnsdata er presentert i tabellen under. Karakteriseringsfaktorer fra EN15804:2012+A1:2013 er benyttet.
Elektrisitetsmiks Datakilde Mengde Enhet
El-mix, Norway (kWh) ecoinvent 3.4 31,04 g CO2-ekv/kWh
Energy, district heating, Norwegian average (kWh) Østfoldforskning 19,71 g CO2-ekv/kWh
Farlige stoffer
Produktet er ikke tilført stoffer fra REACH Kandidatliste eller den norske prioritetslisten.
Inneklima
Bibliografi
NS-EN ISO 14025:2010 Miljømerker og deklarasjoner - Miljødeklarasjoner type III - Prinsipper og prosedyrer.
NS-EN ISO 14044:2006 Miljøstyring - Livsløpsvurderinger - Krav og retningslinjer.
NS-EN 15804:2012+A1:2013 Bærekraftig byggverk - Miljødeklarasjoner - Grunnleggende produktkategoriregler for byggevarer.
ISO 21930:2017 Sustainability in buildings and civil engineering works - Core rules for environmental product declarations of construction products.
ecoinvent v3, Allocation, cut-off by classification, Swiss Centre of Life Cycle Inventories.
Iversen et al., (2018) eEPD v3.0 - Background information for EPD generator system. LCA.no rapportnummer 04.18.
Vold et al., (2019) EPD generator for Norsk Stålforbund - Background information for industry application and LCA data, LCA.no rapportnummer 09.19.
NPCR Part A: Construction products and services. Ver. 1.0. April 2017, EPD-Norge.
NPCR 013 Part B for steel and aluminium construction products. Ver. 3.0 April 2019, EPD-Norge.
Programoperatør og utgiver Telefon: +47 23 08 80 00
Næringslivets Stiftelse for Miljødeklarasjoner
Pb. 5250 Majorstuen e-post: post@epd-norge.no
0303 Oslo Norway web: www.epd-norge.no
Eier av deklarasjon Telefon: 69 35 59 00
Stene Stål Produkter AS Fax: 414 49 411
Seljeveien 8 e-post: rf@stenestal.no
1661 Rolvsøy web: www.stenestal.no
Forfatter av livsløpsrapporten Telefon: +47 916 50 916
LCA.no AS Fax: 90571091
Dokka 1C e-post: post@lca.no
1671 Kråkerøy web: www.lca.no
Utvikler av EPD-generator Telefon: +47 916 50 916
LCA.no AS
Dokka 1C e-post: post@lca.no
1671 Kråkerøy web: www.lca.no
NEPD-2409-1210-NO Stålbjelker og kanaler S355J2 / S460M/ML 8 / 8
