UMWELT-PRODUKTDEKLARATION
nach ISO 14025 und EN 15804+A1
Deklarationsinhaber SWISS KRONO TEX GmbH & Co. KG
Herausgeber Institut Bauen und Umwelt e.V. (IBU)
Programmhalter Institut Bauen und Umwelt e.V. (IBU)
Deklarationsnummer EPD­KRO­20210236­IBB1­DE
Ausstellungsdatum 20.12.2021
Gültig bis 19.12.2026
SWISS KRONO Spanplatten ­ roh
SWISS KRONO Group
www.ibu-epd.com | https://epd-online.com
1. Allgemeine Angaben
SWISS KRONO Group SWISS KRONO Spanplatten ­ roh
Programmhalter Inhaber der Deklaration
IBU – Institut Bauen und Umwelt e.V. SWISS KRONO TEX GmbH & Co. KG
Panoramastr. 1 Wittstocker Chaussee 1
10178 Berlin 16909 Heiligengrabe
Deutschland Deutschland
Deklarationsnummer Deklariertes Produkt/deklarierte Einheit
EPD­KRO­20210236­IBB1­DE Spanplatte roh in m³
Diese Deklaration basiert auf den Produktkategorien- Gültigkeitsbereich:
Regeln: Dieses Dokument bezieht sich auf alle SWISS KRONO
Holzwerkstoffe, 12.2018
Rohspanplatten, welche in folgenden Werken der
(PCR geprüft und zugelassen durch den unabhängigen
SWISS KRONO Group hergestellt werden:
Sachverständigenrat (SVR))
SWISS KRONO AG, Menznau, Schweiz
Ausstellungsdatum
20.12.2021
SWISS KRONO S.A.S., Sully­sur­Loire, Frankreich
Gültig bis
19.12.2026 SWISS KRONO sp. z o.o, Zary, Polen
Der Inhaber der Deklaration haftet für die
zugrundeliegenden Angaben und Nachweise; eine
Haftung des IBU in Bezug auf Herstellerinformationen,
Ökobilanzdaten und Nachweise ist ausgeschlossen.
Die EPD wurde nach den Vorgaben der EN 15804+A1
erstellt. Im Folgenden wird die Norm vereinfacht als EN 15804
bezeichnet.
Verifizierung
Die Europäische Norm EN 15804 dient als Kern­PCR
Unabhängige Verifizierung der Deklaration und
Angaben gemäß ISO 14025:2010
Dipl. Ing. Hans Peters intern x extern
(Vorstandsvorsitzender des Instituts Bauen und Umwelt e.V.)
Dr. Alexander Röder Matthias Klingler,
(Geschäftsführer Instituts Bauen und Umwelt e.V.) Unabhängige/­r Verifizierer/­in
2. Produkt
2.1 Produktbeschreibung/Produktdefinition im Bauwesen — Eigenschaften, Bewertung der
SWISS KRONO Spanplatten roh (P2­P5) sind Konformität und Kennzeichnung und die CE
plattenförmige Holzwerkstoffe gemäß EN 13986 und Kennzeichnung. Weiter gilt die EN 312:2010-12,
EN 312. Die hauptsächlich aus kleinteiligen Spanplatten – Anforderungen; Deutsche Fassung EN
Holzpartikeln bestehenden SWISS KRONO 312:2010. Für die Verwendung der Produkte gelten die
Spanplatten, werden mit duroplastischen Bindemitteln jeweiligen nationalen Bestimmungen.
zu einer Matrix verbunden und in einer Endlospresse
unter Hitze und Druck verpresst. Die Spanplatten sind 2.2 Anwendung
dreischichtig aufgebaut. Feine Späne befinden sich in Die Rohspanplatten P2 sind geeignet für den nicht
der Außenschicht, gröbere in der der Mittelschicht. tragenden Einsatz im Trockenbereich z.B. im Haus­,
Für die schwer entflammbare SWISS KRONO SF­B und Objektbau, im Messebau, als Trägerplatte für
Spanplatten (Stop Fire­Board) werden Flächenbeschichtungen sowie im Möbel­ und
Flammschutzmittel zugesetzt. Die Verlegeplatten Innenausbau. Spanplatten P2 SF­B werden bei
verfügen vierseitig über Nut und Feder. erhöhten Anforderungen an den Brandschutz
verwendet. Bei der Verwendung von Spanplatten P3
Für das Inverkehrbringen in der EU/EFTA (mit und P5 sind die Bedingungen der Nutzungsklasse 2
Ausnahme der Schweiz) gilt die Verordnung (EU) Nr. nach EN 1995-1-1 im Feuchtbereich zu
305/2011 vom 9. März 2011. Die Produkte benötigen berücksichtigen. Spanplatten P4 werden für tragende
eine Leistungserklärung unter Berücksichtigung Zwecke zur Verwendung im Trockenbereich
von EN 13986:2015 Holzwerkstoffe zur Verwendung angewendet.
2 Umwelt­Produktdeklaration SWISS KRONO Group – SWISS KRONO Spanplatten ­ roh
2.3 Technische Daten
Bautechnische Daten Leistungswerte des Produkts entsprechend der
Bezeichnung Wert Einheit Leistungserklärung in Bezug auf dessen wesentliche
Rohdichte EN 323 600 ­ 760 kg/m3 Merkmale gemäß EN 312:2010-12, Spanplatten –
Biegezugfestigkeit (längs) EN 310 7,5 ­ 18 N/mm2 Anforderungen.
Querzugfestigkeit nach EN 319 0,20 ­ 0,45 N/mm²
1350 ­ *CARB sind nach Verordnung des California Air
Elastizitätsmodul (längs) EN 310 N/mm2
2550 Ressource Board CARB regulation CCR­17­
Dickenquellung 24h EN317 10 ­ 17 % 93129.2(a) ­ Phase 2 zertifiziert.
Querzugfestigkeit nach Zyklustest **TSCA Produkte erfüllen Formaldehydklasse nach
EN321 0,09 ­ 0,25 N/mm² TSCA Title VI – Formaldehyde Standard for Composite
Dickenquellung nach Zyklustest Wood Products §770.7
11 ­ 15 %
EN321
2.4 Lieferzustand
Querzugfestigkeit nach
0,06 ­ 0,08 N/mm² SWISS KRONO Rohspanplatten sind in folgenden
Kochprüfung EN 1087­1
Formatbereichen verfügbar (werksspezifisch):
Standard:
Brandverhalten EN 13501­1; EN D­s2, d0 SF­B: B­
Länge: min. 1730 mm – max. 5600 mm
13986 (≥9mm, s1/s2, d0
Breite: min. 610 mm – max. 2620 mm
≥600kg/m³)
Dicke: min. 8 mm – max. 50 mm
Luftschalldämmung EN13986 24 ­ 33 dB
Schallabsorption 250 ­ 500 HZ EN
0,1 Sonderformate auf Anfrage.
13986
Schallabsorption 1000 ­ 2000 HZ
0,25
EN 13986
Wärmeleitfähigkeit EN 13986 0,11 ­ 0,14 W/(mK)
Biologische Dauerhaftigkeit EN
1­2
13986
E1, E1­
Formaldehydemissionen EN 717­ D2020;
1; EN ISO 12460­3 CARB*,
TSCA**
3 Umwelt­Produktdeklaration SWISS KRONO Group – SWISS KRONO Spanplatten ­ roh
2.5 Grundstoffe/Hilfsstoffe Zahngeometrie und ­teilung, Sägeblattüberstand,
Holz ca. 68­86 %; Nadel­ und Laubholz aus Spanraum des Sägeblattes etc. zu berücksichtigen.
Durchforstung, Sägeresthölzer und Recyclinghölzer Bei der Verarbeitung mit Handgeräten ohne
UF­Leim 8­10 % (Harnstoff­Formaldehydharz) oder Absaugung sind Staubmasken zu tragen.
MUF­Leim (Melamin­Harnstoff­Formaldehydharz) 10 –
14 %; PUR Harz (MDI­Basis) 0­5 % 2.9 Verpackung
Wachs (Paraffinemulsion zur Hydrophobierung) < 1 %; Es werden Holzspanplatten, Faserplatten und
Zusätzlich bei schwer entflammbaren SWISS KRONO Wellpappe zur Abdeckung sowie PET­ oder Stahlband
Spanplatten: und Verpackungsbänder eingesetzt.
Flammschutzmittel (Basis: Salze von Ammonium­ und
Alkaliphosphaten sowie ­sulfaten) 12 % 2.10 Nutzungszustand
rote Einfärbung (organ. Farbe) 0,02 % Die Zusammensetzung der Rohspanplatten entspricht
SWISS KRONO Rohspanplatten enthalten keine Stoffe den Grundstoffen, welche in Punkt 2.5 (Grundstoffe)
der ECHA-Liste der für eine Zulassung in Frage angeführt sind. Die Bindemittel sind chemisch stabil
kommenden besonders besorgniserregenden Stoffe und fest an das Holz gebunden.
(en: Substances of Very High Concern – SVHC)
oberhalb von 0,1 Massen­%. Weiterhin enthalten Sie 2.11 Umwelt und Gesundheit während der
keine CMR­Stoffe der Kategorie 1A oder 1B, welche Nutzung
auf der Kandidatenliste stehen, oberhalb von 0,1 Bei normaler, dem Verwendungszweck von SWISS
Massen­%. Auch enthalten SWISS KRONO KRONO Rohspanplatten entsprechender Nutzung,
Rohspanplatten keine Biozidprodukte im Sinne der sind keine gesundheitlichen Schäden zu erwarten. In
Biozidprodukteverordnung (EU) Nr. 528/2012) und geringen Mengen können natürliche holzeigene
wurden auch nicht mit Biozidprodukten behandelt. Die Inhaltsstoffe abgegeben werden. Gefährdungen für
schwer entflammbaren SWISS KRONO Wasser, Luft und Boden können bei
Rohspanplatten enthalten Flammschutzmittel, welche bestimmungsgemäßer Anwendung nicht entstehen.
auf Salzen von Ammonium­ und Alkaliphosphaten
sowie ­sulfaten basieren. 2.12 Referenz-Nutzungsdauer
Die Lebensdauer von SWISS KRONO Rohspanplatten
2.6 Herstellung hängt vom Einsatzbereich ab und liegt bei korrekter
Herstellung der Rohspanplatte: Anwendung bis mindestens 50 Jahren (nach BBSR-
1) Holzmasse zerspanen bzw. aufbereiten Tabelle).
2) Spantrocknung
3) Spansortierung
4) Spanbeleimung (ggf. zusätzlich Flammschutzmittel 2.13 Außergewöhnliche Einwirkungen
bei schwer entflammbaren SWISS KRONO
Spanplatten) Brand
5) Vliesbildung SWISS KRONO Rohspanplatten ohne/ mit
6) Verpressung des entstandenen Spänekuchens Flammschutzmittel (FSM) besitzen folgendes
unter Druck und Temperatur in einer Endlospresse Brandverhalten (nach EN 13501-1; EN 13986):
7) Rohplattenformatierung  Standardprodukte (ohne FSM):
8) Klimatisierung der Rohplatte D­s2, d0 (≥ 9mm; ≥ 600 kg/m³)
9) Schleifen der Ober­ und Unterseite
 SF­B Produkte (Stop Fire­Board, mit FSM):
10) Anfräsung von Nut und Feder (optional bei
B­s1/s2, d0
Verlegeplatten)
11) Qualitätskontrolle der hergestellten Platten
12) Abstapelung und Verpackung der Platten
Brandschutz
Bezeichnung Wert
2.7 Umwelt und Gesundheit während der Baustoffklasse B­D
Herstellung Brennendes Abtropfen d0
Die Spanplatten Standorte der SWISS KRONO Group Rauchgasentwicklung s1­s2
sind vollintegrierte Holzwerkstoffanlagen mit eigenen
Biomasseheizwerken bzw. Biomassekraftwerken. Wasser
Somit können die produktionsbedingten Rest­ und Im Produkt sind keine Inhaltsstoffe enthalten, welche
Abfallstoffe sinnvoll thermisch verwertet werden. durch Auswaschen eine Wassergefährdung darstellen.
Alle lärmemittierende Anlagenteile wie z.B. die Da eine dauerhafte Wassereinwirkung zur Zerstörung
Zerspanung wurden baulich gekapselt. des Plattenverbunds führt, sind die Produkte vor
Das Energiemanagement ist auf die stetige kontinuierlicher Feuchteeinwirkung zu schützen.
Reduzierung des CO2­Ausstoßes an den
Werksstandorten ausgerichtet. Mechanische Zerstörung
Das Produkt zeigt bei mechanischer Belastung ein
Standort Frankreich (ISO 9001; ISO 50001) sprödes Bruchverhalten. Es können Absplitterungen
Standort Polen (ISO 9001; ISO 14001; ISO 50001) und scharfe Bruchkanten entstehen. Die Beständigkeit
Standort Schweiz (ISO 9001; ISO 14001) gegen mechanische Einwirkungen entspricht den
jeweiligen Plattentypen P2 bis P5.
2.8 Produktverarbeitung/Installation
SWISS KRONO Rohspanplatten lassen sich mit
üblichen Holzbearbeitungsmaschinen ver­ und
bearbeiten.
Um eine gute Schnittqualität zu erhalten, sind diverse
Maßnahmen wie z.B. Vorschubgeschwindigkeit,
4 Umwelt­Produktdeklaration SWISS KRONO Group – SWISS KRONO Spanplatten ­ roh
2.14 Nachnutzungsphase 2.15 Entsorgung
Wiederverwendung/ Weiterverwendung Die nach der Be­ und Verarbeitung von SWISS
Erfolgt ein sortenreiner Rückbau können SWISS KRONO Rohspanplatten anfallenden Reste sollten in
KRONO Rohspanplatten entsprechend der Kaskade erster Linie einer Weiterverwendung oder
als Holzwerkstoff rezykliert werden. Wiederverwertung zugeführt werden. Diese
Wiederverwertung Maßnahmen sind im Sinne einer Kaskadennutzung
Liegen die SWISS KRONO Spanplatten in sortenreiner einer Verbrennung vorzuziehen.
Form vor, können diese zerkleinert und dem Abfallschlüssel: 17 02 01/ 03 01 05 nach
Herstellungsprozess erneut zugeführt werden. europäischem Abfallkatalog (EAK).
SWISS KRONO Spanplatten können durch ihren Verpackung: Die Transportverpackungen
hohen Heizwert, weil im Wesentlichen aus natürlichem Papier/Karton, Schonplatten und Kunststoffbänder
Holz bestehend, thermisch verwertet werden. Eine bzw. Bandeisen können bei sortenreiner Sammlung
Heizanlage, welche für diesen Anwendungsbereich dem Recycling zugeführt werden. Eine externe
behördlich freigegeben wurde, ist Voraussetzung. Die Entsorgung kann im Einzelfall mit dem Hersteller
thermische Nutzung, sollte im Sinne der Nachhaltigkeit geregelt werden.
einer Kaskadennutzung jedoch stets die letzte
Verwendungsmöglichkeit bleiben. 2.16 Weitere Informationen
Weitere Informationen sind unter
www.swisskrono.com verfügbar.
3. LCA: Rechenregeln
3.1 Deklarierte Einheit erzeugt
Die Deklaration bezieht sich auf die Herstellung von wird.
1m³ Spanplatte­roh mit einem Gewicht von 663 kg/m³.
Angabe der deklarierten Einheit 3.3 Abschätzungen und Annahmen
Bezeichnung Wert Einheit Es wird angenommen, dass das Produkt nach der
Deklarierte Einheit 1 m3 Nutzung energetisch verwertet werden kann. Die
Massebezug 663 kg/m3 Annahme der Substitution
Umrechnungsfaktor von thermischer Energie und Strom gemäß EU­­28 Mix
663 ­
[Masse/deklarierte Einheit] entspricht
Rohdichte 663 kg/m3 realistischen Verhältnissen, da von der Verwertung der
Deklarationstyp entsprechend PCR Teil A: Platten im EU­ Raum ausgegangen werden kann. Die
1. Deklaration eines Herstellers: Gutschrift für die
1d) Deklaration eines durchschnittlichen Produkts thermische Energie errechnet sich aus dem GaBi
gemittelt aus mehreren Werken eines Herstellers. Datensatz „EU­28: Thermische Energie aus Erdgas PE
“; die Gutschrift für Strom aus dem GaBi Datensatz
„EU­­28: Strom­­Mix PE“.
3.2 Systemgrenze
Es handelt sich um eine EPD „von der Wiege bis zum 3.4 Abschneideregeln
Werkstor, mit Optionen“. Die Lebenszyklusanalyse für Es wurden alle Daten aus der Betriebsdatenerhebung
die betrachteten Produkte umfasst die berücksichtigt ausser das Häckseln und Sortieren vor
Lebenswegabschnitte “Produktionsstadium“, („Stadium der Verbrennung. Der Anteil dieser Sortierung an der
der Errichtung des Bauwerks“), Gesamtproduktion liegt deutlich unter 1 %. Es kann
sowie "Gutschriften und Lasten jenseits der Grenzen davon ausgegangen werden, dass die Summe der
des Produktsystems". Die Systeme beinhalten somit vernachlässigten Prozesse 5 % der
folgende Stadien gemäß EN 15804: Produktstadium Wirkungskategorien daher nicht übersteigt und die
(Module A1–A3): Abschneidekriterien gemäß EN 15804 erfüllt sind.
­A1 Rohstoffbereitstellung und ­verarbeitungund
Verarbeitungsprozesse von als Input 3.5 Hintergrunddaten
dienenden Sekundärstoffen­ Alle relevanten Hintergrund­­Datensätze wurden der
­A2 Transport zum Hersteller, Datenbank der Software GaBi (GABI 2020.1)
A3 Herstellung­ entnommen und sind nicht älter als 10 Jahre. Die
Errichtung des Bauwerks: verwendeten GaBi­Datensätze wurden unter
A5 Montage (nur die Entsorgung von konsistenten zeitlichen und methodischen
Verpackungsmaterialen des Produktes). Randbedingungen erhoben.
Entsorgungsstadium:
C3 Abfallbehandlung 3.6 Datenqualität
Gutschriften und Lasten außerhalb der Systemgrenze: Die Datenerfassung für die untersuchten Produkte
D Wiederverwendungs­, Rückgewinnungs­ oder erfolgte direkt an den drei Produktionsstandorten für
Recyclingpotenzial den Zeitraum von 2017 bis ­ 2018 auf Basis eines von
der Consulting­ Firma Sphera erstellten Fragebogens.
Gemäß EN 15804 wird die Grenze zwischen der Die In­ und Outputdaten wurden von SWISS KRONO
Abfallentsorgung im ersten betrachteten System und zur Verfügung gestellt und auf Plausibilität geprüft.
dem nachfolgenden System (Modul D) an dem Punkt Somit ist von einer guten Repräsentativität der Daten
festgelegt, an dem das Sekundärmaterial seinen End auszugehen.
of­ Waste ­Status erreicht. Der End ­of­­ Waste­ Status
wird an dem Punkt definiert, an dem daraus Energie
5 Umwelt­Produktdeklaration SWISS KRONO Group – SWISS KRONO Spanplatten ­ roh
3.7 Betrachtungszeitraum Bei Sägewerksresthölzern werden der
Es wurden alle Primärdaten aus der Forstprozess und dazugehörige Transporte gemäß
Betriebsdatenerhebung der Firma SWISS KRONO Volumenanteil (bzw. Trockenmasse) dem Holz
(drei Standorte:CH, FR & PL) berücksichtigt. Die zugerechnet. Zur Abgrenzung der Stoffströme von
Herstellungsdaten stellen einen Durchschnitt des anderen im Werk hergestellten Produkte wird ein
Zeitraumes von 2017 bis 2018 dar. Für alle In­ und Berechnungsschlüssel im Controlling des Herstellers
Outputs wurden die tatsächlichen Transportdistanzen angewandt. Demnach werden die jeweiligen In­ und
und Transportmittel angesetzt. Output Flüsse den Produkten gemäß
Produktionsvolumen
3.8 Allokation zugeordnet .
Die Zurechnung von Energiegutschriften für im
Biomassekraftwerk produzierten Strom und 3.9 Vergleichbarkeit
thermische Energie im End­ ­of­ ­Life erfolgt nach dem Grundsätzlich ist eine Gegenüberstellung oder die
Heizwert des Inputs, wobei auch die Effizienz der Bewertung von EPD­Daten nur möglich, wenn alle zu
Anlage miteingeht. vergleichenden Datensätze nach EN 15804 erstellt
Die Berechnung der vom Input abhängigen wurden und der Gebäudekontext bzw. die
Emissionen (z.B. CO , HCl, SO oder Schwermetalle) produktspezifischen Leistungsmerkmale berücksichtigt
2 2
im End ­­of­ ­Life erfolgte nach stofflicher werden.
Zusammensetzung der eingebrachten Sortimente. Die
technologieabhängigen Emissionen (z. B. CO) werden Hintergrund­­Datensätze wurden der Datenbank der
nach der Abgasmenge zugerechnet. Software GaBi 2020.1 (SP 40.0 / GUP 14.0)
Abfälle wurden ebenfalls insgesamt der Produktion entnommen.
zugerechnet.
4. LCA: Szenarien und weitere technische Informationen
Gemäß EN 15804 wird die Grenze zwischen der
Abfallentsorgung im ersten betrachteten System und Einbau ins Gebäude (A5)
dem nachfolgenden System (Modul D) an dem Punkt Bezeichnung Wert Einheit
festgelegt, an dem das Sekundärmaterial seinen End ­ Output­Stoffe als Folge der
of­­ Waste ­Status erreicht. Der End ­­of­­ Waste Abfallbehandlung auf der 17,65 kg
­Status wird an dem Punkt definiert, an dem daraus Baustelle
Energie erzeugt wird. Die daraus entstehenden Karton 0.11 kg
Wirkungen sind im Modul C deklariert und die Plastik 17.54 kg
Gutschriften sind im Modul D deklariert.
Nachdem das Produkt den End ­­of­ ­Waste ­Status
erreicht hat, wird angenommen, dass der Holz anteil Abfallbehandlung (C3)
des Produkts (82%) einer Biomasseverbrennung (EU­­ Bezeichnung Wert Einheit
28 Durchschnitt) zugeführt wird, welche thermische Zur Energierückgewinnung 663 kg
Energie und Elektrizität produziert. Die Reste werden
in einer Verbrennungsanlage für Harnstoff
­Formaldehyde
verbrannt (Worst­ ­Case­­ Szenario).
Der Altholz anteil im Produkt erzeugt keine
Gutschriften, da dieses Material wurde ohne Lasten in
die Produktion eingeht.
Es wird angenommen, dass das Produkt während der
Nutzung nicht mit Chemikalien behandelt oder
gewartet wurde; aus diesem Grund wird die
Biomasseverbrennung als
geeignet angenommen. Außerdem wird angenommen,
dass
das Produkt nach der Nutzung mit einem Heizwert von
< 18,3 MJ/kg (bei einer durchschnittlichen Holzfeuchte
von 16,5 %) energetisch verwertet werden kann.
Durch die Erhöhung der Feuchte des Produkts
während der Nutzung ist der Heizwert niedriger als der
Heizwert des Produkts direkt nach der Produktion.
Da in dieser Studie von einer Verbrennung in einem
Biomassekraftwerk ausgegangen wird, kann davon
ausgegangen werden, dass R1 > 0,6 ist, da die
Effizienz von Biomasseanlagen in der Regel größer als
0,6 ist.
Der biogene Kohlenstoff im Produkt beträgt 1005,7 kg
CO Äqv.
2
6 Umwelt­Produktdeklaration SWISS KRONO Group – SWISS KRONO Spanplatten ­ roh
5. LCA: Ergebnisse
ANGABE DER SYSTEMGRENZEN (X = IN ÖKOBILANZ ENTHALTEN; MND = MODUL NICHT DEKLARIERT;
MNR = MODUL NICHT RELEVANT)
Stadium der Gutschriften
Produktionsstadiu Errichtung und Lasten
Nutzungsstadium Entsorgungsstadium
m des außerhalb der
Bauwerks Systemgrenze
7 Umwelt­Produktdeklaration SWISS KRONO Group – SWISS KRONO Spanplatten ­ roh
gnugrosrevffotshoR
tropsnarT gnulletsreH
mov
tropsnarT
muz
relletsreH
trosgnudnewreV
egatnoM
gnudnewnA/gnuztuN gnutlahdnatsnI
rutarapeR ztasrE gnureuenrE
sad rüf
ztasnieeigrenE
sed
nebierteB seduäbeG
sad rüf
ztasnieressaW
sed
nebierteB seduäbeG
ssirbA/uabkcüR
tropsnarT
gnuldnahebllafbA
gnugitieseB
,­sgnudnewrevredeiW ­sgnunniwegkcüR
redo
laiznetopgnilcyceR
A1 A2 A3 A4 A5 B1 B2 B3 B4 B5 B6 B7 C1 C2 C3 C4 D
X X X MND X MND MND MNR MNR MNR MND MND MND MND X MND X
ERGEBNISSE DER ÖKOBILANZ – UMWELTAUSWIRKUNGEN nach EN 15804+A1: 1 m3 Spanplatte-roh
Parameter Einheit A1-A3 A5 C3 D
Globales Erwärmungspotenzial [kg CO2­Äq.] ­8,65E+2 9,07E+0 1,13E+3 ­4,94E+2
Abbaupotenzial der stratosphärischen Ozonschicht [kg CFC11­Äq.] 9,60E­11 1,82E­15 1,03E­13 ­7,86E­12
Versauerungspotenzial von Boden und Wasser [kg SO2­Äq.] 7,31E­1 1,88E­3 1,71E+0 ­5,99E­1
Eutrophierungspotenzial [kg (PO4)3­­Äq.] 1,81E­1 3,88E­4 3,07E­1 ­7,89E­2
Bildungspotenzial für troposphärisches Ozon [kg Ethen­Äq.] 2,62E­1 1,30E­4 2,16E­1 ­5,89E­2
Potenzial für die Verknappung abiotischer Ressourcen ­
[kg Sb­Äq.] 3,10E­5 2,55E­8 1,78E­6 ­9,41E­5
nicht fossile Ressourcen
Potenzial für die Verknappung abiotischer Ressourcen ­
[MJ] 3,47E+3 2,60E+0 2,56E+2 ­6,77E+3
fossile Brennstoffe
ERGEBNISSE DER ÖKOBILANZ – INDIKATOREN ZUR BESCHREIBUNG DES RESSOURCENEINSATZES
nach EN 15804+A1: 1 m3 Spanplatte-roh
Parameter Einheit A1-A3 A5 C3 D
Erneuerbare Primärenergie als Energieträger [MJ] 2,18E+3 9,88E+1 1,08E+4 ­2,09E+3
Erneuerbare Primärenergie zur stofflichen Nutzung [MJ] 1,08E+4 ­9,83E+1 ­1,07E+4 IND
Total erneuerbare Primärenergie [MJ] 1,33E+4 4,72E­1 2,00E+1 ­2,09E+3
Nicht­erneuerbare Primärenergie als Energieträger [MJ] 2,52E+3 4,68E+0 1,69E+3 ­8,60E+3
Nicht­erneuerbare Primärenergie zur stofflichen Nutzung [MJ] 1,42E+3 ­1,63E+0 ­1,42E+3 IND
Total nicht erneuerbare Primärenergie [MJ] 3,94E+3 3,05E+0 2,66E+2 ­8,60E+3
Einsatz von Sekundärstoffen [kg] 1,07E+2 IND IND IND
Erneuerbare Sekundärbrennstoffe [MJ] IND IND IND IND
Nicht­erneuerbare Sekundärbrennstoffe [MJ] IND IND IND IND
Nettoeinsatz von Süßwasserressourcen [m³] 1,11E+0 2,57E­2 1,15E+0 ­2,42E+0
ERGEBNISSE DER ÖKOBILANZ –ABFALLKATEGORIEN UND OUTPUTFLÜSSE nach EN 15804+A1:
1 m3 Spanplatte-roh
Parameter Einheit A1-A3 A5 C3 D
Gefährlicher Abfall zur Deponie [kg] 6,83E­5 6,62E­9 1,68E­7 ­3,44E­6
Entsorgter nicht gefährlicher Abfall [kg] 2,98E+0 2,44E­1 6,08E+0 ­4,22E+0
Entsorgter radioaktiver Abfall [kg] 1,73E­1 1,74E­4 3,85E­3 ­7,15E­1
Komponenten für die Wiederverwendung [kg] IND IND IND IND
Stoffe zum Recycling [kg] IND IND IND IND
Stoffe für die Energierückgewinnung [kg] IND IND IND IND
Exportierte elektrische Energie [MJ] 0,00E+0 1,64E+1 0,00E+0 2,38E+3
Exportierte thermische Energie [MJ] 0,00E+0 2,59E+1 0,00E+0 3,44E+3
6. LCA: Interpretation
Die folgende Interpretation enthält eine Kohlenstoff wird bei der Verbrennung im End ­of­ Life
Zusammenfassung der Ökobilanzergebnisse bezogen wieder freigesetzt. Den größten Treiber der globalen
auf eine deklarierte Einheit von 1 m³ Spanplatte­roh. Erwärmung stellt die Erzeugung thermischer Energie
Die dar, weil durch die Verbrennung von Holzabfällen und
Dominanzanalyse betrachtet nur die Module A1­­A3. Erdgas große Mengen CO freigesetzt werden.
2
Der abiotische Verbrauch elementarer Ressourcen Das Ozonabbaupotential (ODP) wird fast
(ADPE) ergibt sich hauptsächlich aus dem Klebstoff ausschließlich von der Verpackung (corrugated board)
UF. in der Schweiz, Frankreich und Polen verursacht. Hier
Beim abiotischen Verbrauch fossiler Ressourcen spielen Chloromethan Emissionen (methly chloride)
(ADPF) kommt der grösste Einfluss ebenfalls aus dem eine grosse Rolle.
Klebstoff UF. Der Primärenergieverbrauch von nicht erneuerbaren
Versauerungs­ und Eutrophierungspotential (AP, EP) Energieträgern (PENRE) ist zum größten Teil dem
werden hauptsächlich durch die Energiebereitstellung UF Klebstoff­System(circa 53%) und der
(42,15%) (Strom) (SO und NO Emissionen) und Energiebereitstellung (33,47%), also thermischer
2 x
durch Energie und Strom zuzuordnen.
andere Inputs (42,69%) (UF Klebstoff) beinflusst. Der Bedarf an Primärenergie von erneuerbaren
Das Treibhauspotential (GWP) nimmt eine besondere Energieträgern (PERE) ist zu über 85 % auf die
Stellung ein, da durch die Sequestrierung von Bereitstellung von Holz zurückzuführen. Der Bedarf an
Kohlenstoffdioxid im Holz negative Werte in der Bilanz erneuerbaren Energieträgern in der
in den Modulen A1–A3 entstehen. Rohstoffbereitstellung wird zu einem hohen Anteil
Die Speicherung des Kohlenstoffs während des durch die Rundholzbereitstellung erzeugt.
Baumwachstums schlägt sich in der
Rohstoffbereitstellung nieder. Dieser gespeicherte
7. Nachweise
7.3 Prüfung auf Vorbehandlung der
7.1 Formaldehyd Einsatzstoffe
Messstelle: WKI Fraunhofer Wilhelm­Klauditz­Institut Nach Verordnung (EU) 2021/277:
Prüf­, Überwachungs­ und Zertifizierungsstelle,
Braunschweig, D. Messstelle: Entwicklungs­ und Prüflabor
Prüfberichte, Datum: QA­2020­1464 SWISS KRONO Holztechnologie GmbH, Dresden
Rohspanplatte E1, 28.04.2020 Prüfbericht, Datum: 2520239/2, SWISS KRONO
Ergebnis: Die Prüfung des Formaldehydgehaltes Rohspanplatte, 03.09.2020
wurde nach EN 717-1 durchgeführt. Das Ergebnis Ergebnis: Pentachlorphenol (PCP) liegt unterhalb der
lautet: 0,060 mg/m³ / 0,05 ppm. Geprüfte Plattendicke Bestimmungsgrenze (BG);
50 mm. (repräsentativ für gesamten Dickenbereich). Schwermetalle liegen unterhalb der Grenzwerte der
Altholzverordnung ­ Altholz V Anhang II
7.2 MDI Polychlorierte Biphenyle: Einzelwerte kleiner
Bestimmungsgrenze, daher nicht berechnet
Messstelle: Entwicklungs­ und Prüflabor (Gesamtchlorverbindungen 122 mg/kg
Holztechnologie GmbH, Dresden (Grenzwert 600 mg/kg), Gesamtfluorverbindungen
Prüfbericht, Datum: 2520239/2, SWISS KRONO 32,6 mg/kg (Grenzwert 100 mg/kg).
Rohspanplatte, 03.09.2020
Ergebnis: Die Prüfung der erfolgte angelehnt an RAL 7.4 Toxizität der Brandgase
DE-UZ-76, DIN EN 16516. Die Emissionen von MDI
lagen unterhalb der Bestimmungsgrenze (< 0,1 μg/m³) Messstelle: Energie­ und Prozesstechnik Aachen
des Analyseverfahrens. GmbH, Solingen
Prüfberichte, Datum: 0014/2021, 0016/2021,
0017/2021 vom 18.10.2021
Ergebnis: Es wurden SWISS KRONO Spanplatten roh
P2 mit und ohne Flammschutzmittel geprüft. Die
8 Umwelt­Produktdeklaration SWISS KRONO Group – SWISS KRONO Spanplatten ­ roh
Ergebnisse nach DIN 53436 zeigen, dass keine
Chlorverbindungen und Schwefelverbindungen
nachgewiesen werden konnten. Die unter den
gewählten Versuchsbedingungen freigesetzten
gasförmigen Emissionen entsprechen weitgehend den AgBB-Ergebnisüberblick (28 Tage [µg/m³])
Emissionen, die unter gleichen Bedingungen aus Holz Bezeichnung Wert Einheit
freigesetzt werden. TVOC (C6 ­ C16) 165 μg/m3
Summe SVOC (C16 ­ C22) 0 μg/m3
7.5 VOC-Emissionen R (dimensionslos) 0,615 ­
VOC ohne NIK ­ μg/m3
Messstelle: Entwicklungs­ und Prüflabor Kanzerogene ­ μg/m3
Holztechnologie GmbH, Dresden
Prüfbericht, Datum: Order no. 2519100, SWISS AgBB-Ergebnisüberblick (3 Tage [µg/m³])
KRONO Rohspanplatte, 17.09.2019; Prüfgrundlage ­ Bezeichnung Wert Einheit
Bestimmung der VOC­Emission nach AgBB­Schema, TVOC (C6 ­ C16) 314 μg/m3
ISO 16000, Teile 3, 6 und 9. DIN EN 16516 Summe SVOC (C16 ­ C22) ­ μg/m3
Ergebnis: Das untersuchte Produkt erfüllt die
R (dimensionslos) ­ ­
Anforderungen des AgBB-Schemas.
VOC ohne NIK ­ μg/m3
Kanzerogene 0 μg/m3
8. Literaturhinweise
Normen Bauprodukten und Bauarten zu ihrem Brandverhalten ­
EN 310 Teil 1: Klassifizierung mit den Ergebnissen aus den
DIN EN 310:1993­08, Holzwerkstoffe, Bestimmung des Prüfungen zum Brandverhalten von Bauprodukten.
Biege­Elastizitätsmoduls und der Biegefestigkeit.
EN 13986
EN 312 DIN EN 13986:2015­06, Holzwerkstoffe zur
DIN EN 312:2010­12, Spanplatten – Anforderungen. Verwendung im Bauwesen ­ Eigenschaften,
Bewertung der Konformität und Kennzeichnung.
EN 317
DIN EN 317:1993­08, Spanplatten und Faserplatten, ISO 14001
Bestimmung der Dickenquellung nach DIN EN ISO 14001:2015­09,
Wasserlagerung. Umweltmanagementsysteme ­ Anforderungen mit
Anleitung zur Anwendung.
EN 319
DIN EN 319:1993­08, Spanplatten und Faserplatten, ISO 14025
Bestimmung der Zugfestigkeit senkrecht zur DIN EN ISO 14025:2011­10, Environmental labels and
Plattenebene. declarations — Type III environmental declarations —
Principles and procedures.
EN 321
DIN EN 321:2002­03, Holzwerkstoffe ­ Bestimmung EN 15804
der Feuchtebeständigkeit durch Zyklustest. DIN EN 15804:2020­03, Nachhaltigkeit von Bauwerken
­ Umweltproduktdeklarationen ­ Grundregeln für die
EN 323 Produktkategorie Bauprodukte.
DIN EN 323:1993, Holzwerkstoffe, Bestimmung der
Rohdichte. ISO 16000-3
ISO 16000­3:2011­10, Innenraumluftverunreinigungen
EN 717-1 ­ Teil 3: Messen von Formaldehyd und anderen
DIN EN 717­1:2005­01, Holzwerkstoffe ­ Bestimmung Carbonylverbindungen in der Innenraumluft und in
der Formaldehydabgabe ­ Teil 1: Formaldehydabgabe Prüfkammern ­ Probenahme mit einer Pumpe.
nach der Prüfkammer­Methode.
ISO 16000-6
EN 1087-1 ISO 16000­6:2011­12, Innenraumluftverunreinigungen
DIN EN 1087­1:1995, Spanplatten ­ Bestimmung der ­ Teil 6: Bestimmung von VOC in der Innenraumluft
Feuchtebeständigkeit ­ Teil 1: Kochprüfung. und in Prüfkammern, Probenahme auf Tenax TA®,
thermische Desorption und Gaschromatographie mit
ISO 9001 MS/FID.
DIN EN ISO 9001:2015­11,
Qualitätsmanagementsysteme – Anforderungen. ISO 16000-9
ISO 16000­9:2006­02, Innenraumluftverunreinigungen
ISO 12460-3 ­ Teil 9: Bestimmung der Emission von flüchtigen
DIN EN ISO 12460­3:2016­03, Holzwerkstoffe ­ organischen Verbindungen aus Bauprodukten und
Bestimmung der Formaldehydabgabe ­ Teil 3: Einrichtungsgegenständen ­ Emissionsprüfkammer­
Gasanalyse­Verfahren Verfahren.
EN 13501-1 EN 16516
DIN EN 13501­1:2019­05, Klassifizierung von DIN EN 16516:2020­10, Bauprodukte: Bewertung der
9 Umwelt­Produktdeklaration SWISS KRONO Group – SWISS KRONO Spanplatten ­ roh
Freisetzung von gefährlichen Stoffen ­ Bestimmung EAK
von Emissionen in die Innenraumluft. Europäischer Abfallkatalog (EAK) oder „European
Waste Cataloge EWC" in der Fassung der
EN 1995-1-1 Entscheidung der Kommission 2001/118/EG vom 16.
DIN EN 1995­1­1:2010­12, Eurocode 5: Bemessung Januar 2001 zur Änderung der Entscheidung
und Konstruktion von Holzbauten ­ Teil 1­1: 2000/532/EG über ein Abfallverzeichnis.
Allgemeines ­ Allgemeine Regeln und Regeln für den
Hochbau. ECHA-Liste
ECHA­Liste: Liste der für eine Zulassung in Frage
ISO 50001 kommenden besonders besorgniserregenden Stoffe
DIN EN ISO 50001:2018­ (ECHA Kandidatenliste), 19.01.2021, veröffentlicht
12, Energiemanagementsysteme – Anforderungen mit gemäß Artikel 59 Absatz 10 der REACH­Verordnung.
Anleitung zur Anwendung Helsinki: European Chemicals Agency.
DIN 53436 GABI 2020.1
DIN 53436:2015­12, Erzeugung thermischer GaBi 2020.1 (SP 40.0 / GUP 14.0). Software und
Zersetzungsprodukte von Werkstoffen für ihre Datenbank zur ganzheitlichen Bilanzierung. LBP,
analytisch­toxikologische Prüfung. Universität Stuttgart und Sphera,
(http://documentation.gabi­software.com/)
Hasch, J. (2002)
Weitere Literatur Ökologische Betrachtung von Holzspan und
AgBB-Schema Holzfaserplatten, Diss., Uni Hamburg ­ überarbeitet
Vorgehensweise bei der gesundheitlichen Bewertung 2007: Rueter, S. (BFH HAMBURG; Holztechnologie),
der Emissionen von flüchtigen organischen Albrecht, S. (Uni Stuttgart, GaBi).
Verbindungen (VVOC, VOC und SVOC) aus
Bauprodukten; Ausschuss zur gesundheitlichen IBU-Programmanleitung
Bewertung von Bauprodukten. Allgemeine Anleitung für das EPD­Programm des
Institut Bauen und Umwelt e.V. (Allgemeine Anleitung
AltholzV für das IBU­EPD­Programm), Version 2.0, 2021.
Verordnung über Anforderungen an die Verwertung
und Beseitigung von Altholz ­ „Altholzverordnung“ PCR
(AltholzV) ­, Anhang IV ­ Vorgaben zur Analytik für Produktkategorie­Regeln für gebäudebezogene
Holzhackschnitzel und Holzspäne zur Herstellung von Produkte und Dienstleistungen. Teil B: Anforderungen
Holzwerkstoffen. an die Umwelt­Produktdeklaration für Holzwerkstoffe,
Version 1.7. Berlin: Institut Bauen und Umwelt e.V.
BBSR-Tabelle (Hrsg.), 07.01.2019.
BBSR­Tabelle zu Nutzungsdauern von Bauteilen für
Lebenszyklusanalysen nach Bewertungssystem PCR Teil A
Nachhaltiges Bauen (BNB), Bundesministerium des Produktkategorie­Regeln für gebäudebezogene
Innern, für Bau und Heimat, Stand: 24.02.2017. Produkte und Dienstleistungen. Teil A: Rechenregeln
für die Ökobilanz und Anforderungen an den
Biozidprodukteverordnung Projektbericht. Version 1.8. Berlin: Institut Bauen und
Verordnung (EU) 528/2012 des Europäischen Umwelt e.V. (Hrsg.), 04.07.2019.
Parlamentes und des Rates vom 22. Mai 2012 über
die Bereitstellung auf dem Markt und die Verwendung RAL DE-UZ-76
von Biozidprodukten. RAL DE­UZ­76:2010­02, Emissionsarme
plattenförmige Werkstoffe (Bau­ und Möbelplatten) für
CARB den Innenausbau.
CARB ­ Final regulation order § 93120­931120.12, title
17, California Code of Regulations: “Airborne toxic TSCA
control measurement to reduce formaldehyde TSCA Title VI - US EPA 40 CFR Part 770
emissions from composite wood products”. "Formaldehyde Emission Standards for Composite
Wood Products", Title VI to the Toxic Substances
CPR Control Act (TSCA) ­ ‘TSCA Title VI’, para 40 CFR §
CPR ­ Verordnung (EU) Nr. 305/2011 des 770.10 (b).
Europäischen Parlaments und des Rates vom 9. März
2011 zur Festlegung harmonisierter Bedingungen für Verordnung (EU) 2021/277
die Vermarktung von Bauprodukten (EU­BauPVO). Delegierte Verordnung (EU) 2021/277 der Kommission
vom 16. Dezember 2020 zur Änderung des Anhangs I
der Verordnung (EU) 2019/1021.
10 Umwelt­Produktdeklaration SWISS KRONO Group – SWISS KRONO Spanplatten ­ roh
Herausgeber
Institut Bauen und Umwelt e.V. Tel +49 (0)30 3087748­ 0
Panoramastr.1 Fax +49 (0)30 3087748­ 29
10178 Berlin Mail info@ibu­epd.com
Deutschland Web www.ibu-epd.com
Programmhalter
Institut Bauen und Umwelt e.V. Tel +49 (0)30 3087748­ 0
Panoramastr.1 Fax +49 (0)30 3087748­ 29
10178 Berlin Mail info@ibu­epd.com
Deutschland Web www.ibu-epd.com
Ersteller der Ökobilanz
Sphera Solutions GmbH Tel +49 711 341817­0
Hauptstraße 111­ 113 Fax +49 711 341817­25
70771 Leinfelden­Echterdingen Mail info@sphera.com
Germany Web www.sphera.com
Inhaber der Deklaration
SWISS KRONO TEX GmbH & Co. KG Tel +49 33962 96 740
Wittstocker Chausee 1 Fax +49 33962 69 376
16969 Heiligengrabe Mail dehe.sales.osb@swisskrono.com
Germany Web www.swisskrono.com
