UMWELT-PRODUKTDEKLARATION
nach ISO 14025 und EN 15804+A1
Deklarationsinhaber SWISS KRONO TEX GmbH & Co. KG
Herausgeber Institut Bauen und Umwelt e.V. (IBU)
Programmhalter Institut Bauen und Umwelt e.V. (IBU)
Deklarationsnummer EPD­KRO­20210237­IBB1­DE
Ausstellungsdatum 20.12.2021
Gültig bis 19.12.2026
SWISS KRONO Spanplatten ­ beschichtet
SWISS KRONO Group
www.ibu-epd.com | https://epd-online.com
1. Allgemeine Angaben
SWISS KRONO Group SWISS KRONO Spanplatten ­
beschichtet
Programmhalter Inhaber der Deklaration
IBU – Institut Bauen und Umwelt e.V. SWISS KRONO TEX GmbH & Co. KG
Panoramastr. 1 Wittstocker Chaussee 1
10178 Berlin 16909 Heiligengrabe
Deutschland Deutschland
Deklarationsnummer Deklariertes Produkt/deklarierte Einheit
EPD­KRO­20210237­IBB1­DE Spanplatte beschichtet in m²
Diese Deklaration basiert auf den Produktkategorien- Gültigkeitsbereich:
Regeln: Dieses Dokument bezieht sich auf alle SWISS KRONO
Holzwerkstoffe, 12.2018
beschichteten Spanplatten, welche in folgenden
(PCR geprüft und zugelassen durch den unabhängigen Werken der
Sachverständigenrat (SVR))
SWISS KRONO Group hergestellt werden:
Ausstellungsdatum
SWISS KRONO AG, Menznau, Schweiz
20.12.2021
Gültig bis SWISS KRONO S.A.S., Sully­sur­Loire, Frankreich
19.12.2026
SWISS KRONO sp. z o.o, Zary, Polen
Der Inhaber der Deklaration haftet für die
zugrundeliegenden Angaben und Nachweise; eine
Haftung des IBU in Bezug auf Herstellerinformationen,
Ökobilanzdaten und Nachweise ist ausgeschlossen.
Die EPD wurde nach den Vorgaben der EN 15804+A1
erstellt. Im Folgenden wird die Norm vereinfacht als EN 15804
bezeichnet.
Verifizierung
Die Europäische Norm EN 15804 dient als Kern­PCR
Unabhängige Verifizierung der Deklaration und
Angaben gemäß ISO 14025:2010
Dipl. Ing. Hans Peters intern x extern
(Vorstandsvorsitzender des Instituts Bauen und Umwelt e.V.)
Dr. Alexander Röder Matthias Klingler,
(Geschäftsführer Instituts Bauen und Umwelt e.V.) Unabhängige/­r Verifizierer/­in
2. Produkt
2.1 Produktbeschreibung/Produktdefinition Kennzeichnung. Weiter gilt EN 312:2010-12,
SWISS KRONO Spanplatten (P2­P5, normal oder Spanplatten – Anforderungen; Deutsche Fassung EN
schwer entflammbar) als beschichtete plattenförmige 312:2010. Für die Verwendung der Produkte gelten die
Holzwerkstoffe gemäß EN 13986, EN 312 und EN jeweiligen nationalen Bestimmungen.
14322 sind mit melaminharzgetränkten Papieren
beschichtet. Die dekorative Textur der beschichteten 2.2 Anwendung
SWISS KRONO Spanplatten wird mithilfe bedruckter Beschichtete SWISS KRONO Spanplatten haben ihren
Dekorpapiere erreicht. Die entsprechende Einsatzbereich beispielsweise im dekorativen Möbel­
Oberflächenhaptik wird bei der Verpressung durch und Innenausbau sowie im Messe­ und Ladenbau. Die
spezielle Pressbleche aufgeprägt. schwer entflammbaren SWISS KRONO Spanplatten
mit Melaminbeschichtung (SF­B = Stop Fire­Board)
Für das Inverkehrbringen in der EU/EFTA (mit kommen bei erhöhten Anforderungen an den
Ausnahme der Schweiz) gilt die Verordnung (EU) Nr. Brandschutz zum Einsatz.
305/2011 vom 9. März 2011. Die Produkte benötigen
eine Leistungserklärung unter Berücksichtigung
der EN 13986:2015 Holzwerkstoffe zur Verwendung im
Bauwesen — Eigenschaften, Bewertung der
Konformität und Kennzeichnung und die CE­
2 Umwelt­Produktdeklaration SWISS KRONO Group – SWISS KRONO Spanplatten ­ beschichtet
2.3 Technische Daten
Luftschalldämmung EN 13986 24­33 dB
Schallabsorption 250 ­ 500 HZ EN
0,1
13986
Schallabsorption 1000 ­ 2000 HZ
0,25
EN 13986
Wärmeleitfähigkeit EN 13986 0,11 ­ 0,14 W/(mK)
Biologische Dauerhaftigkeit EN
­
13986
E1, E1­
Formaldehydemissionen EN 717­ D2020;
1; EN ISO 12460­3 CARB*,
TSCA**
Bautechnische Daten Leistungswerte des Produkts entsprechend der
Bezeichnung Wert Einheit Leistungserklärung in Bezug auf dessen wesentliche
Rohdichte EN 323 600 ­ 760 kg/m3 Merkmale gemäß EN 312:2010-12, Spanplatten –
Biegefestigkeit (längs) EN 310 7,5 ­ 18 N/mm² Anforderungen sowie EN 14322:2017-07,
Querzugfestigkeit EN 319 0,20 ­ 0,45 N/mm² Holzwerkstoffe – Melaminbeschichtete Platten zur
1350 ­ Verwendung im Innenbereich – Definition,
Elastizitätsmodul (längs) EN 310 N/mm2
2550 Anforderungen und Klassifizierung.
Dickenquellung 24h EN 317 10­17 %
Querzugfestigkeit nach Zyklustest *CARB sind nach Verordnung des California Air
0,09 ­ 0,25 N/mm²
EN 321 Resource Board CARB regulation CCR­17­93129.2(a)
Dickenquellung nach Zyklustest ­ Phase 2 zertifiziert.
11­15 %
EN 321 **TSCA Produkte erfüllen Formaldehydklasse nach
Querzugfestigkeit nach TSCA Title VI – Formaldehyde Standard for Composite
0,06 – 0,08 N/mm²
Kochprüfung EN 1087­1 Wood Products §770.7
Standard:
Brandverhalten EN 13501­1; EN D­s2, d0 SF­B: B­
13986 (≥9mm, s1/s2, d0
≥600kg/m³)
3 Umwelt­Produktdeklaration SWISS KRONO Group – SWISS KRONO Spanplatten ­ beschichtet
Sägeblattüberstand, Spanraum des Sägeblattes etc.
2.4 Lieferzustand zu berücksichtigen. Bei der Verarbeitung mit
SWISS KRONO Spanplatten beschichtet sind in Handgeräten ohne Absaugung sind Staubmasken zu
folgenden Formatbereichen verfügbar tragen.
(werksspezifisch):
2.9 Verpackung
Länge: min. 1730 mm – max. 5600 mm Es werden Holzspanplatten, Faserplatten und
Breite: min. 610 mm – max. 2620 mm Wellpappe zur Abdeckung sowie PET­ oder Stahlband
Dicke: min. 8 mm – max. 40 mm und Verpackungsbänder eingesetzt.
Sonderformate auf Anfrage. 2.10 Nutzungszustand
Die Zusammensetzung der Fertigprodukte entspricht
2.5 Grundstoffe/Hilfsstoffe den Grundstoffen, welche in Punkt 2.5 (Grundstoffe)
Melaminbeschichtete SWISS KRONO Spanplatten angeführt sind.
bestehen aus SWISS KRONO Rohspanplatten
(ca. 98 %) und aus mit Melaminformaldehydharz 2.11 Umwelt und Gesundheit während der
imprägnierten Dekorpapieren (ca. 2 %). Nutzung
Sie enthalten keine Stoffe der ECHA-Liste der für eine Bei normaler, dem Verwendungszweck von SWISS
Zulassung in Frage kommenden besonders KRONO Spanplatten beschichtet entsprechender
besorgniserregenden Stoffe (en: Substances of Very Nutzung, sind keine gesundheitlichen Schäden zu
High Concern – SVHC) oberhalb von 0,1 Massen­%. erwarten. Gefährdungen für Wasser, Luft und Boden
Weiterhin enthalten Sie keine CMR­Stoffe der können bei bestimmungsgemäßer Anwendung nicht
Kategorie 1A oder 1B, welche auf der Kandidatenliste entstehen.
stehen, oberhalb von 0,1 Massen­%. Auch enthalten
melaminbeschichtete SWISS KRONO Spanplatten 2.12 Referenz-Nutzungsdauer
keine Biozidprodukte im Sinne der Die Lebensdauer von SWISS KRONO Spanplatten
Biozidprodukteverordnung (EU) Nr. 528/2012) und beschichtet hängt vom Einsatzbereich ab und liegt bei
wurden auch nicht mit Biozidprodukten behandelt. Die korrekter Anwendung bis mindestens 50 Jahren (nach
schwer entflammbaren melaminbeschichteten SWISS BBSR-Tabelle).
KRONO Spanplatten enthalten Flammschutzmittel,
welche auf Salzen von Ammonium­ und
Alkaliphosphaten sowie ­sulfaten basieren. 2.13 Außergewöhnliche Einwirkungen
2.6 Herstellung Brand
1) Legung von imprägnierten Papieren unter bzw. über SWISS KRONO Spanplatten beschichtet ohne/ mit
einer SWISS KRONO Rohspanplatte. Flammschutzmittel (FSM) besitzen folgendes
2) Beschickung einer Heißpresse mit den Imprägnaten Brandverhalten (nach EN 13501-1; EN 13986):
und der Trägerplatte  Standardprodukte (ohne FSM): D­s2, d0 (>
3) Verpressung mit Strukturgebern unter Druck und 9mm/ Rohdichte > 600 kg/m³)
Temperatur
 SF­B Produkte (Stop Fire Board, mit FSM): B­
4) Besäumung der Platten
s1/s2, d0
5) Qualitätskontrolle der hergestellten Platten
6) Abstapelung, Verpackung und Klimatisierung der
Platten
Brandschutz
2.7 Umwelt und Gesundheit während der Bezeichnung Wert
Herstellung Baustoffklasse B­D
Die Spanplatten Standorte der SWISS KRONO Group Brennendes Abtropfen d0
sind vollintegrierte Holzwerkstoffanlagen mit eigenen Rauchgasentwicklung s1­s2
Biomasseheizwerken bzw. Biomassekraftwerken.
Somit können die produktionsbedingten Rest­ und Wasser
Abfallstoffe sinnvoll thermisch verwertet werden. Im Produkt sind keine Inhaltsstoffe enthalten, welche
Alle lärmemittierende Anlagenteile wie z.B. die durch Auswaschen eine Wassergefährdung darstellen.
Zerspanung wurden baulich gekapselt. Da eine dauerhafte Wassereinwirkung zur Zerstörung
Das Energiemanagement ist auf die stetige des Plattenverbunds führt, sind die Produkte vor
Reduzierung des CO2­Ausstoßes an den kontinuierlicher Feuchteeinwirkung zu schützen.
Werksstandorten ausgerichtet.
Mechanische Zerstörung
Standort Frankreich (ISO 9001; ISO 50001) Das Produkt zeigt bei mechanischer Belastung ein
Standort Polen (ISO 9001; ISO 14001; ISO 50001) sprödes Bruchverhalten. Es können Absplitterungen
Standort Schweiz (ISO 9001; ISO 14001) und scharfe Bruchkanten entstehen. Die Beständigkeit
gegen mechanische Einwirkungen entspricht den
2.8 Produktverarbeitung/Installation jeweiligen Plattentypen.
SWISS KRONO Spanplatten beschichtet lassen sich
mit üblichen Holzbearbeitungsmaschinen ver­ und 2.14 Nachnutzungsphase
bearbeiten. Wiederverwendung/ Weiterverwendung
Vor der Verarbeitung sind SWISS KRONO Erfolgt ein sortenreiner Rückbau können beschichtete
Spanplatten beschichtet auf sichtbare Schäden zu SWISS KRONO Spanplatten entsprechend der
überprüfen. Um eine gute Schnittqualität zu erhalten, Kaskade als Holzwerkstoffe rezykliert werden.
sind diverse Maßnahmen wie z.B.
Vorschubgeschwindigkeit, Zahngeometrie und ­teilung,
4 Umwelt­Produktdeklaration SWISS KRONO Group – SWISS KRONO Spanplatten ­ beschichtet
in erster Linie einer Weiterverwendung oder
Wiederverwertung Wiederverwertung zugeführt werden. Diese
Liegen die beschichteten SWISS KRONO Spanplatten Maßnahmen sind einer Verbrennung vorzuziehen.
in sortenreiner Form vor, können diese zerkleinert und Abfallschlüssel: 17 02 01/ 03 01 05 nach
dem Herstellungsprozess erneut zugeführt werden. europäischem Abfallkatalog (EAK).
Beschichtete SWISS KRONO Spanplatten können Verpackung: Die Transportverpackungen
durch ihren hohen Heizwert, weil im Wesentlichen aus Papier/Karton, Schonplatten und Kunststoffbänder
natürlichem Holz bestehend, thermisch verwertet bzw. Bandeisen können bei sortenreiner Sammlung
werden. Eine Heizanlage, welche für diesen dem Recycling zugeführt werden. Eine externe
Anwendungsbereich behördlich freigegeben wurde, ist Entsorgung kann im Einzelfall mit dem Hersteller
Voraussetzung. Die thermische Nutzung, sollte im geregelt werden.
Sinne der Nachhaltigkeit einer Kaskadennutzung
jedoch stets die letzte Verwendungsmöglichkeit 2.16 Weitere Informationen
bleiben. Weitere Informationen sind unter
www.swisskrono.com verfügbar.
2.15 Entsorgung
Die nach der Be­ und Verarbeitung von beschichteten
SWISS KRONO Spanplatten anfallenden Reste sollten
3. LCA: Rechenregeln
3.1 Deklarierte Einheit of­ ­Waste ­Status erreicht. Der End ­­of­ ­Waste
Die Deklaration bezieht sich auf die Herstellung von ­Status
1m2 Spanplatte­beschichtet mit einem Gewicht von wird an dem Punkt definiert, an dem daraus Energie
11,6 kg/m2. erzeugt
wird.
Angabe der deklarierten Einheit
Bezeichnung Wert Einheit
Deklarierte Einheit 1 m2 3.3 Abschätzungen und Annahmen
Umrechnungsfaktor Es wird angenommen, dass das Produkt nach der
11,6 ­
[Masse/deklarierte Einheit] zu 1 kg Nutzung energetisch verwertet werden kann.
Schichtdicke 0,0002 m Die Annahme der Substitution von thermischer Energie
Flächengewicht 11,6 kg/m2 und Strom gemäß EU­28 Mix entspricht realistischen
Rohdichte 656 kg/m3 Verhältnissen, da von der Verwertung der Platten im
Deklarationstyp entsprechend PCR Teil A: EU­Raum ausgegangen werden kann.
1. Deklaration eines Herstellers: Die Gutschrift für die
1d) Deklaration eines durchschnittlichen Produkts thermische Energie errechnet sich aus dem GaBi
gemittelt aus mehreren Werken eines Herstellers. Datensatz „EU­28: Thermische Energie aus Erdgas PE
“; die Gutschrift für Strom aus dem GaBi Datensatz
„EU­28: Strom­Mix PE“.
3.2 Systemgrenze
Es handelt sich um eine EPD „von der Wiege bis zum 3.4 Abschneideregeln
Werkstor, mit Optionen“. Es wurden fast alle Daten aus der
Die Lebenszyklusanalyse für die betrachteten Betriebsdatenerhebung
Produkte berücksichtigt.
umfasst die Lebenswegabschnitte Vernachlässigt wurde ein Antiadhesive mittel und
„Produktionsstadium“, („Stadium der Errichtung des Benetzungmittel im
Bauwerks“), Polnischen Werk. Der Anteil von beiden an der
sowie "Gutschriften und Lasten jenseits der Grenzen Gesamtproduktion liegt deutlich unter
des Produktsystems". Die Systeme beinhalten somit 1 %. Es kann davon ausgegangen werden, dass die
folgende Stadien gemäß EN 15804: Summe der vernachlässigten Prozesse 5 % der
Produktstadium (Modulen A1­A3): Wirkungskategorien daher nicht übersteigt und die
­A1 Rohstoffbereitstellung und ­verarbeitungund Abschneidekriterien gemäß EN 15804 erfüllt sind.
Verarbeitungsprozesse von als Input Auch das Häckseln und Sortieren vor der Verbrennung
dienenden Sekundärstoffen­ wurde nicht berücksichtigt.
­A2 Transport zum Hersteller,
A3 Herstellung­ 3.5 Hintergrunddaten
Errichtung des Bauwerks: Alle relevanten Hintergrund­­Datensätze wurden der
A5 Montage (nur die Entsorgung von Datenbank der Software GaBi (GABI 2020.1)
Verpackungsmaterialen des Produktes). entnommen und sind nicht älter als 10 Jahre. Die
Entsorgungsstadium: verwendeten GaBi Datensätze wurden unter
C3 Abfallbehandlung konsistenten
Gutschriften und Lasten außerhalb der Systemgrenze: zeitlichen und methodischen Randbedingungen
D Wiederverwendungs­, Rückgewinnungs­ oder erhoben.
Recyclingpotenzial
3.6 Datenqualität
Gemäß EN 15804 wird die Grenze zwischen der Die Datenerfassung für die untersuchten Produkte
Abfallentsorgung im ersten betrachteten System und erfolgte direkt an den drei Produktionsstandorten für
dem nachfolgenden System (Modul D) an dem Punkt den Zeitraum von 2017 bis ­ 2018 auf Basis eines von
festgelegt, an dem das Sekundärmaterial seinen End ­ der Consulting­ Firma Sphera erstellten Fragebogens.
5 Umwelt­Produktdeklaration SWISS KRONO Group – SWISS KRONO Spanplatten ­ beschichtet
Die In­ und Outputdaten wurden von SWISS KRONO technologieabhängigen Emissionen (z. B. CO) werden
zur Verfügung gestellt und auf Plausibilität geprüft. nach der Abgasmenge zugerechnet.
Somit ist von einer guten Repräsentativität der Daten Abfälle wurden ebenfalls insgesamt der Produktion
auszugehen zugerechnet.
Bei Sägewerksresthölzern werden der
3.7 Betrachtungszeitraum Forstprozess und dazugehörige Transporte gemäß
Es wurden alle Primärdaten aus der Volumenanteil (bzw. Trockenmasse) dem Holz
Betriebsdatenerhebung der Firma SWISS KRONO zugerechnet. Zur Abgrenzung der Stoffströme von
(drei Standorte: CH, FR, PL) berücksichtigt. Die anderen im Werk hergestellten Produkte wird ein
Herstellungsdaten stellen einen Durchschnitt des Berechnungsschlüssel im Controlling des Herstellers
Zeitraumes von 2017 bis 2018 dar. Für alle In­ und angewandt. Demnach werden die jeweiligen In­ und
Outputs wurden die tatsächlichen Transportdistanzen Output Flüsse den Produkten nach Volumen
und Transportmittel angesetzt zugeordnet
3.9 Vergleichbarkeit
3.8 Allokation Grundsätzlich ist eine Gegenüberstellung oder die
Die Zurechnung von Energiegutschriften für im Bewertung von EPD­Daten nur möglich, wenn alle zu
Biomassekraftwerk produzierten Strom und vergleichenden Datensätze nach EN 15804 erstellt
thermische Energie im End­ ­of­­ Life erfolgt nach dem wurden und der Gebäudekontext bzw. die
Heizwert des Inputs, wobei auch die Effizienz der produktspezifischen Leistungsmerkmale berücksichtigt
Anlage miteingeht. werden.
Die Berechnung der vom Input abhängigen
Emissionen (z.B. CO2, HCl, SO oder Schwermetalle) Hintergrund­Datensätze wurden der Datenbank der
2
im End­ of ­Life erfolgte nach stofflicher Software GaBi 2020.1 (SP 40.0 / GUP 14.0)
Zusammensetzung der eingebrachten Sortimente. Die entnommen.
4. LCA: Szenarien und weitere technische Informationen
Gemäß EN 15804 wird die Grenze zwischen der Einbau ins Gebäude (A5)
Abfallentsorgung im ersten betrachteten System und Bezeichnung Wert Einheit
dem nachfolgenden System (Modul D) an dem Punkt Output­Stoffe als Folge der
festgelegt, an dem das Sekundärmaterial seinen End ­ Abfallbehandlung auf der 0,124 kg
of­­ Waste ­Status erreicht. Der End ­­of­­ Waste Baustelle
­Status wird an dem Punkt definiert, an dem daraus Karton 1.21E­01 kg
Energie erzeugt wird. Die daraus entstehenden Plastik 1.56E­03 kg
Wirkungen sind im Stahl Band 1.04E­03 kg
Modul C deklariert und die Gutschriften sind im Modul
D deklariert.
Nachdem das Produkt den End ­­of­ ­Waste ­Status Abfallbehandlung (C3)
erreicht hat, wird angenommen, dass der Holz­ und Bezeichnung Wert Einheit
Papieranteil des Produkts (85%) einer Zur Energierückgewinnung 11,6 kg
Biomasseverbrennung (EU­­28 Durchschnitt)
zugeführt wird, welche thermische Energie und
Elektrizität produziert. Die Reste werden in einer
Verbrennungsanlage für Harnstoff ­Formaldehyde
verbrannt (Worst­ Case­ Szenario).
Der Altholzanteil des Produkts betrachtet keine
Gutschriften, da dieses Material ohne Lasten in die
Produktion eingeht.
Es wird angenommen, dass das Produkt während der
Nutzung nicht mit Chemikalien behandelt oder
gewartet wurde; aus diesem Grund wird die
Biomasseverbrennung als
geeignet angenommen. Es wird angenommen, dass
das Produkt nach der Nutzung mit einem Heizwert von
< 18,4 MJ/kg (bei einer durchschnittlichen Holzfeuchte
von 16,5 %) energetisch verwertet werden kann.
Durch die Erhöhung der Feuchte des Produkts
während der Nutzung ist der Heizwert niedriger als der
Heizwert des Produkts direkt nach der Produktion.
Da in dieser Studie von einer Verbrennung in einem
Biomassekraftwerk ausgegangen wird, kann davon
ausgegangen werden, dass R1 > 0,6 ist, da die
Effizienz von Biomasseanlagen in der Regel größer als
0,6 ist.
Der biogene Kohlenstoff im Produkt beträgt 17,10 kg
CO Äqv.
2
6 Umwelt­Produktdeklaration SWISS KRONO Group – SWISS KRONO Spanplatten ­ beschichtet
5. LCA: Ergebnisse
ANGABE DER SYSTEMGRENZEN (X = IN ÖKOBILANZ ENTHALTEN; MND = MODUL NICHT DEKLARIERT;
MNR = MODUL NICHT RELEVANT)
Stadium der Gutschriften
Produktionsstadiu Errichtung und Lasten
Nutzungsstadium Entsorgungsstadium
m des außerhalb der
Bauwerks Systemgrenze
7 Umwelt­Produktdeklaration SWISS KRONO Group – SWISS KRONO Spanplatten ­ beschichtet
gnugrosrevffotshoR
tropsnarT gnulletsreH
mov
tropsnarT
muz
relletsreH
trosgnudnewreV
egatnoM
gnudnewnA/gnuztuN gnutlahdnatsnI
rutarapeR ztasrE gnureuenrE
sad rüf
ztasnieeigrenE
sed
nebierteB seduäbeG
sad rüf
ztasnieressaW
sed
nebierteB seduäbeG
ssirbA/uabkcüR
tropsnarT
gnuldnahebllafbA
gnugitieseB
,­sgnudnewrevredeiW ­sgnunniwegkcüR
redo
laiznetopgnilcyceR
A1 A2 A3 A4 A5 B1 B2 B3 B4 B5 B6 B7 C1 C2 C3 C4 D
X X X MND X MND MND MNR MNR MNR MND MND MND MND X MND X
ERGEBNISSE DER ÖKOBILANZ – UMWELTAUSWIRKUNGEN nach EN 15804+A1: 1 m2 Spanplatte-
beschichtet
Parameter Einheit A1-A3 A5 C3 D
Globales Erwärmungspotenzial [kg CO2­Äq.] ­1,44E+1 1,35E­1 1,99E+1 ­8,66E+0
Abbaupotenzial der stratosphärischen Ozonschicht [kg CFC11­Äq.] 5,29E­12 2,31E­17 2,08E­15 ­1,37E­13
Versauerungspotenzial von Boden und Wasser [kg SO2­Äq.] 1,56E­2 2,64E­5 3,22E­2 ­1,05E­2
Eutrophierungspotenzial [kg (PO4)3­­Äq.] 4,06E­3 5,92E­6 6,02E­3 ­1,38E­3
Bildungspotenzial für troposphärisches Ozon [kg Ethen­Äq.] 5,27E­3 1,69E­6 3,88E­3 ­1,03E­3
Potenzial für die Verknappung abiotischer Ressourcen ­
[kg Sb­Äq.] 8,26E­7 2,40E­10 3,64E­8 ­1,65E­6
nicht fossile Ressourcen
Potenzial für die Verknappung abiotischer Ressourcen ­
[MJ] 8,05E+1 1,04E­2 5,28E+0 ­1,19E+2
fossile Brennstoffe
ERGEBNISSE DER ÖKOBILANZ – INDIKATOREN ZUR BESCHREIBUNG DES RESSOURCENEINSATZES
nach EN 15804+A1: 1 m2 Spanplatte-beschichtet
Parameter Einheit A1-A3 A5 C3 D
Erneuerbare Primärenergie als Energieträger [MJ] 2,22E+2 2,01E+0 1,61E+1 ­3,66E+1
Erneuerbare Primärenergie zur stofflichen Nutzung [MJ] 1,77E+1 ­2,01E+0 ­1,57E+1 IND
Total erneuerbare Primärenergie [MJ] 2,40E+2 2,91E­3 4,06E­1 ­3,66E+1
Nicht­erneuerbare Primärenergie als Energieträger [MJ] 9,01E+1 9,24E­2 8,20E+0 ­1,51E+2
Nicht­erneuerbare Primärenergie zur stofflichen Nutzung [MJ] 2,83E+0 ­6,90E­2 ­2,72E+0 IND
Total nicht erneuerbare Primärenergie [MJ] 9,29E+1 2,34E­2 5,48E+0 ­1,51E+2
Einsatz von Sekundärstoffen [kg] 2,60E+0 IND IND IND
Erneuerbare Sekundärbrennstoffe [MJ] IND IND IND IND
Nicht­erneuerbare Sekundärbrennstoffe [MJ] IND IND IND IND
Nettoeinsatz von Süßwasserressourcen [m³] 2,86E­2 4,56E­4 2,12E­2 ­4,23E­2
ERGEBNISSE DER ÖKOBILANZ –ABFALLKATEGORIEN UND OUTPUTFLÜSSE nach EN 15804+A1:
1 m2 Spanplatte-beschichtet
Parameter Einheit A1-A3 A5 C3 D
Gefährlicher Abfall zur Deponie [kg] 1,29E­6 1,29E­10 3,35E­9 ­6,04E­8
Entsorgter nicht gefährlicher Abfall [kg] 6,89E­2 4,70E­3 1,08E­1 ­7,37E­2
Entsorgter radioaktiver Abfall [kg] 4,60E­3 5,15E­6 7,87E­5 ­1,25E­2
Komponenten für die Wiederverwendung [kg] IND IND IND IND
Stoffe zum Recycling [kg] IND IND IND IND
Stoffe für die Energierückgewinnung [kg] IND IND IND IND
Exportierte elektrische Energie [MJ] 0,00E+0 1,02E­2 0,00E+0 5,09E+1
Exportierte thermische Energie [MJ] 0,00E+0 1,32E­2 0,00E+0 7,34E+1
6. LCA: Interpretation
Die folgende Interpretation enthält eine wird bei der Verbrennung im End ­of­ Life wieder
Zusammenfassung der Ökobilanzergebnisse bezogen freigesetzt. Den größten Treiber der globalen
auf eine deklarierte Einheit von 1 m2 Spanplatte­ Erwärmung stellt die Erzeugung thermischer Energie
beschichtet. Die dar, weil durch die Verbrennung von Holzabfällen und
Dominanzanalyse betrachtet nur Module A1­­A3. Erdgas große Mengen CO freigesetzt werden.
2
Der abiotische Verbrauch elementarer Ressourcen Das Ozonabbaupotential (ODP) wird fast
(ADPE) ist hauptsächlich von dem Rohstoffen ausschließlich von der Verpackung (corrugated board)
(81,05%) dominiert. in der Schweiz, Frankreich und Polen verursacht. Hier
Beim abiotischen Verbrauch fossiler Ressourcen spielen Chloromethane Emissionen (methly chloride)
(ADPF) kommt die grösste Beeinflussung aus dem eine grosse Rolle.
Klebstoff UF (Input in Spanplatte roh und Spanplatte Der Primärenergieverbrauch von nicht erneuerbaren
beschichtet (Imprägnierung)). Energieträgern (PENRE) wird zum größten Teil von
Versauerungs­ und Eutrophierungspotential (AP, EP) den Rohstoffen (circa 92%) verursacht.
werden durch die Energiebereitstellung in der Der Bedarf an Primärenergie von erneuerbaren
Spanplatte roh (SO und NOx Emissionen) dominiert. Energieträgern (PERE) ist zu über 85% auf die
2
Das Treibhauspotential (GWP) nimmt eine besondere Bereitstellung von Holz zurückzuführen. Der Bedarf an
Stellung ein, da durch die Sequestrierung von erneuerbaren Energieträgern in der
Kohlenstoffdioxid im Holz negative Werte in der Bilanz Rohstoffbereitstellung wird zu einem hohen Anteil
in den Modulen A1–A3 entstehen. durch die Rundholzbereitstellung erzeugt.
Die Speicherung des Kohlenstoffs während des
Baumwachstums schlägt sich in der
Rohstoffbereitstellung nieder. Dieser gespeicherte
Kohlenstoff
7. Nachweise
7.3 Prüfung auf Vorbehandlung der
7.1 Formaldehyd Einsatzstoffe
Messstelle: WKI Fraunhofer Wilhelm­Klauditz­Institut
Prüf­, Überwachungs­ und Zertifizierungsstelle, Nach Verordnung (EU) 2021/277:
Braunschweig, D. Messstelle: Entwicklungs­ und Prüflabor
Prüfberichte, Datum: QA­2021­0124, beschichtete Holztechnologie GmbH, Dresden
SWISS KRONO Spanplatte E1, 22.01.2021 Prüfbericht, Datum: 2520239/2, SWISS KRONO
Ergebnis: Die Prüfung des Formaldehydgehaltes Rohspanplatte, 03.09.2020
wurde nach EN 717­1 durchgeführt. Das Ergebnis Ergebnis: Pentachlorphenol (PCP) liegt unterhalb der
lautet: 0,012 mg/m³ / 0,01 ppm. Geprüfte Plattendicke Bestimmungsgrenze (BG); Schwermetalle liegen
18 mm. (repräsentativ für gesamten Dickenbereich). unterhalb der Grenzwerte der Altholzverordnung ­
Altholz V Anhang II Polychlorierte Biphenyle:
7.2 MDI Einzelwerte kleiner Bestimmungsgrenze, daher nicht
Messstelle: Entwicklungs­ und Prüflabor berechnet (Gesamtchlorverbindungen 122 mg/kg
Holztechnologie GmbH, Dresden (Grenzwert 600 mg/kg), Gesamtfluorverbindungen
Prüfbericht, Datum: 2520239/2, SWISS KRONO 32,6 mg/kg (Grenzwert 100 mg/kg)
Rohspanplatte, 03.09.2020
Ergebnis: Die Prüfung der erfolgte angelehnt an RAL
DE-UZ-76, DIN EN 16516. Die Emissionen von MDI
lagen unterhalb der Bestimmungsgrenze (< 0,1 μg/m³)
des Analyseverfahrens.
8 Umwelt­Produktdeklaration SWISS KRONO Group – SWISS KRONO Spanplatten ­ beschichtet
Material erfüllt die Anforderungen der Grundsätze zur
7.4 Toxizität der Brandgase gesundheitlichen Bewertung von Bauprodukten nach
Messstelle: Energie­ und Prozesstechnik Aachen drei sowie die Abbruchkriterien nach sieben Tagen
GmbH, Solingen (AgBB-Schema 2015).
Prüfberichte, Datum: 0018/2021, 0019/2021,
0020/2021 vom 18.10.2021
Ergebnis: Es wurden SWISS KRONO Spanplatten
beschichtet P2 mit und ohne Flammschutzmittel
geprüft. Die Ergebnisse nach DIN 53436 zeigen, dass AgBB-Ergebnisüberblick (7 Tage [µg/m³])
keine Chlorverbindungen und Schwefelverbindungen Bezeichnung Wert Einheit
nachgewiesen werden konnten. Die unter den TVOC (C6 ­ C16) 19 μg/m3
gewählten Versuchsbedingungen freigesetzten Summe SVOC (C16 ­ C22) 0 μg/m3
gasförmigen Emissionen entsprechen weitgehend den R (dimensionslos) 0,115 ­
Emissionen, die unter gleichen Bedingungen aus Holz VOC ohne NIK 0 μg/m3
freigesetzt werden. Kanzerogene 0 μg/m3
7.5 VOC Emissionen AgBB-Ergebnisüberblick (3 Tage [µg/m³])
Messstelle: Fraunhofer Institut für Holzforschung Bezeichnung Wert Einheit
Wilhelm Klauditz­Institut WKI TVOC (C6 ­ C16) 19 μg/m3
Prüfbericht, Datum: MAIC­2016­3412, 10.08.2016, Summe SVOC (C16 ­ C22) 0 μg/m3
SWISS KRONO Spanplatte beschichtet; Prüfgrundlage
R (dimensionslos) 0,115 ­
­ Bestimmung der VOC­Emission nach AgBB­Schema,
VOC ohne NIK 0 μg/m3
ISO 16000, Teile 3, 6, 9 und 11.
Kanzerogene 0 μg/m3
Ergebnis: Das untersuchte Produkt erfüllt die
Anforderungen des AgBB­Schemas.Das untersuchte
8. Literaturhinweise
Normen Bestimmung der Formaldehydabgabe ­ Teil 3:
EN 310 Gasanalyse­Verfahren.
DIN EN 310:1993­08, Holzwerkstoffe, Bestimmung des
Biege­Elastizitätsmoduls und der Biegefestigkeit. EN 13501-1
DIN EN 13501­1:2019­05, Klassifizierung von
EN 312 Bauprodukten und Bauarten zu ihrem Brandverhalten ­
DIN EN 312:2010­12, Spanplatten – Anforderungen. Teil 1: Klassifizierung mit den Ergebnissen aus den
Prüfungen zum Brandverhalten von Bauprodukten.
EN 317
DIN EN 317:1993­08, Spanplatten und Faserplatten, EN 13986
Bestimmung der Dickenquellung nach DIN EN 13986:2015­06, Holzwerkstoffe zur
Wasserlagerung. Verwendung im Bauwesen ­ Eigenschaften,
Bewertung der Konformität und Kennzeichnung.
EN 319
DIN EN 319:1993­08, Spanplatten und Faserplatten, ISO 14001
Bestimmung der Zugfestigkeit senkrecht zur DIN EN ISO 14001:2015­09,
Plattenebene. Umweltmanagementsysteme ­ Anforderungen mit
Anleitung zur Anwendung.
EN 321
DIN EN 321:2002­03, Holzwerkstoffe ­ Bestimmung ISO 14025
der Feuchtebeständigkeit durch Zyklustest. DIN EN ISO 14025:2011­10, Environmental labels and
declarations — Type III environmental declarations —
EN 323 Principles and procedures.
DIN EN 323:1993, Holzwerkstoffe, Bestimmung der
Rohdichte. EN 14322
DIN EN 14322:2017­07, Holzwerkstoffe ­
EN 717-1 Melaminbeschichtete Platten zur Verwendung im
DIN EN 717­1:2005­01, Holzwerkstoffe ­ Bestimmung Innenbereich ­ Definition, Anforderungen und
der Formaldehydabgabe ­ Teil 1: Formaldehydabgabe Klassifizierung.
nach der Prüfkammer­Methode.
EN 15804
EN 1087-1 DIN EN 15804:2020­03, Nachhaltigkeit von Bauwerken
DIN EN 1087­1:1995, Spanplatten ­ Bestimmung der ­ Umweltproduktdeklarationen ­ Grundregeln für die
Feuchtebeständigkeit ­ Teil 1: Kochprüfung. Produktkategorie Bauprodukte.
ISO 9001 ISO 16000-3
DIN EN ISO 9001:2015­11, ISO 16000­3:2011­10, Innenraumluftverunreinigungen
Qualitätsmanagementsysteme – Anforderungen. ­ Teil 3: Messen von Formaldehyd und anderen
Carbonylverbindungen in der Innenraumluft und in
ISO 12460-3 Prüfkammern ­ Probenahme mit einer Pumpe.
DIN EN ISO 12460­3:2016­03, Holzwerkstoffe ­
9 Umwelt­Produktdeklaration SWISS KRONO Group – SWISS KRONO Spanplatten ­ beschichtet
ISO 16000-6 control measurement to reduce formaldehyde
ISO 16000­6:2011­12, Innenraumluftverunreinigungen emissions from composite wood products”.
­ Teil 6: Bestimmung von VOC in der Innenraumluft
und in Prüfkammern, Probenahme auf Tenax TA®, CPR
thermische Desorption und Gaschromatographie mit CPR ­ Verordnung (EU) Nr. 305/2011 des
MS/FID. Europäischen Parlaments und des Rates vom 9. März
2011 zur Festlegung harmonisierter Bedingungen für
ISO 16000-9 die Vermarktung von Bauprodukten (EU­BauPVO).
ISO 16000­9:2006­02, Innenraumluftverunreinigungen
­ Teil 9: Bestimmung der Emission von flüchtigen EAK
organischen Verbindungen aus Bauprodukten und Europäischer Abfallkatalog (EAK) oder „European
Einrichtungsgegenständen ­ Emissionsprüfkammer­ Waste Cataloge EWC" in der Fassung der
Verfahren. Entscheidung der Kommission 2001/118/EG vom 16.
Januar 2001 zur Änderung der Entscheidung
ISO 16000-11 2000/532/EG über ein Abfallverzeichnis.
ISO 16000­11:2006­02,
Innenraumluftverunreinigungen ­ Teil 11: Bestimmung ECHA-Liste
der Emission von flüchtigen organischen ECHA­Liste: Liste der für eine Zulassung in Frage
Verbindungen aus Bauprodukten und kommenden besonders besorgniserregenden Stoffe
Einrichtungsgegenständen ­ Probenahme, Lagerung (ECHA Kandidatenliste), 19.01.2021, veröffentlicht
der Proben und Vorbereitung der Prüfstücke. gemäß Artikel 59 Absatz 10 der REACH­Verordnung.
Helsinki: European Chemicals Agency.
EN 16516
DIN EN 16516:2020­10, Bauprodukte: Bewertung der GABI 2020.1
Freisetzung von gefährlichen Stoffen ­ Bestimmung GaBi 2020.1 (SP 40.0 / GUP 14.0). Software und
von Emissionen in die Innenraumluft. Datenbank zur ganzheitlichen Bilanzierung. LBP,
Universität Stuttgart und Sphera,
ISO 50001 (http://documentation.gabi­software.com/)
DIN EN ISO 50001:2018­
12, Energiemanagementsysteme – Anforderungen mit Hasch, J. (2002)
Anleitung zur Anwendung. Ökologische Betrachtung von Holzspan und
Holzfaserplatten, Diss., Uni Hamburg ­ überarbeitet
DIN 53436 2007: Rueter, S. (BFH HAMBURG; Holztechnologie),
DIN 53436:2015­12, Erzeugung thermischer Albrecht, S. (Uni Stuttgart, GaBi).
Zersetzungsprodukte von Werkstoffen für ihre
analytisch­toxikologische Prüfung. IBU-Programmanleitung
Allgemeine Anleitung für das EPD­Programm des
Institut Bauen und Umwelt e.V. (Allgemeine Anleitung
Weitere Literatur für das IBU­EPD­Programm), Version 2.0, 2021.
AgBB-Schema
Vorgehensweise bei der gesundheitlichen Bewertung PCR
der Emissionen von flüchtigen organischen Produktkategorie­Regeln für gebäudebezogene
Verbindungen (VVOC, VOC und SVOC) aus Produkte und Dienstleistungen. Teil B: Anforderungen
Bauprodukten; Ausschuss zur gesundheitlichen an die Umwelt­Produktdeklaration für Holzwerkstoffe,
Bewertung von Bauprodukten. Version 1.7. Berlin: Institut Bauen und Umwelt e.V.
(Hrsg.), 07.01.2019.
AltholzV
Verordnung über Anforderungen an die Verwertung PCR Teil A
und Beseitigung von Altholz ­ „Altholzverordnung“ Produktkategorie­Regeln für gebäudebezogene
(AltholzV) ­, Anhang IV ­ Vorgaben zur Analytik für Produkte und Dienstleistungen. Teil A: Rechenregeln
Holzhackschnitzel und Holzspäne zur Herstellung von für die Ökobilanz und Anforderungen an den
Holzwerkstoffen. Projektbericht. Version 1.8. Berlin: Institut Bauen und
Umwelt e.V. (Hrsg.), 04.07.2019.
BBSR-Tabelle
BBSR­Tabelle zur Nutzungsdauern von Bauteilen für RAL DE-UZ-76
Lebenszyklusanalysen nach Bewertungssystem RAL DE­UZ­76:2010­02, Emissionsarme
Nachhaltiges Bauen (BNB), Bundesministerium des plattenförmige Werkstoffe (Bau­ und Möbelplatten) für
Innern, für Bau und Heimat, Stand: 24.02.2017. den Innenausbau.
Biozidprodukteverordnung TSCA
Verordnung (EU) 528/2012 des Europäischen TSCA Title VI - US EPA 40 CFR Part 770
Parlamentes und des Rates vom 22. Mai 2012 über "Formaldehyde Emission Standards for Composite
die Bereitstellung auf dem Markt und die Verwendung Wood Products", Title VI to the Toxic Substances
von Biozidprodukten. Control Act (TSCA) ­ ‘TSCA Title VI’, para 40 CFR §
770.10 (b).
CARB
CARB ­ Final regulation order § 93120­931120.12, title Verordnung (EU) 2021/277
17, California Code of Regulations: “Airborne toxic Delegierte Verordnung (EU) 2021/277 der Kommission
vom 16. Dezember 2020 zur Änderung des Anhangs I
der Verordnung (EU) 2019/1021.
10 Umwelt­Produktdeklaration SWISS KRONO Group – SWISS KRONO Spanplatten ­ beschichtet
Herausgeber
Institut Bauen und Umwelt e.V. Tel +49 (0)30 3087748­ 0
Panoramastr.1 Fax +49 (0)30 3087748­ 29
10178 Berlin Mail info@ibu­epd.com
Deutschland Web www.ibu-epd.com
Programmhalter
Institut Bauen und Umwelt e.V. Tel +49 (0)30 3087748­ 0
Panoramastr.1 Fax +49 (0)30 3087748­ 29
10178 Berlin Mail info@ibu­epd.com
Deutschland Web www.ibu-epd.com
Ersteller der Ökobilanz
Sphera Solutions GmbH Tel +49 711 341817­0
Hauptstraße 111­ 113 Fax +49 711 341817­25
70771 Leinfelden­Echterdingen Mail info@sphera.com
Germany Web www.sphera.com
Inhaber der Deklaration
SWISS KRONO TEX GmbH & Co. KG Tel +49 33962 96 740
Wittstocker Chausee 1 Fax +49 33962 69 376
16969 Heiligengrabe Mail dehe.sales.osb@swisskrono.com
Germany Web www.swisskrono.com
