UMWELT-PRODUKTDEKLARATION
nach ISO 14025 und EN 15804+A2
Deklarationsinhaber ROMA KG
Herausgeber Institut Bauen und Umwelt e.V. (IBU)
Programmhalter Institut Bauen und Umwelt e.V. (IBU)
Deklarationsnummer EPD-ROM-20240060-CBJ1-DE
Ausstellungsdatum 28.05.2024
Gültig bis 27.05.2029
Textilscreens
ROMA KG
www.ibu-epd.com | https://epd-online.com
Allgemeine Angaben
ROMA KG Textilscreens
Programmhalter Inhaber der Deklaration
IBU – Institut Bauen und Umwelt e.V. ROMA KG
Hegelplatz 1 Ostpreußenstraße 9
10117 Berlin 89331 Burgau
Deutschland Deutschland
Deklarationsnummer Deklariertes Produkt/deklarierte Einheit
EPD­ROM­20240060­CBJ1­DE Die deklarierte Einheit ist 1 m2 eines repräsentativen Textilscreens der
Firma ROMA.
Diese Deklaration basiert auf den Produktkategorien-Regeln: Gültigkeitsbereich:
Sonnenschutzsysteme, 01.08.2021 Die Ergebnisse der EPD sind repräsentativ für Textilscreen­Systeme der
(PCR geprüft und zugelassen durch den unabhängigen Firma ROMA KG (Handelsname: 'ROMA Zipscreen'), hergestellt an den
Sachverständigenrat (SVR)) Standorten Burgau, Rostock, Oschatz, Essingen und Ludwigshafen
(Deutschland). Hier werden jeweils einzelne Komponenten der
Sonnenschutzsysteme gefertigt. Die konkrete Konfiguration der
Ausstellungsdatum Textilscreen­Komponenten wurde auf Basis des Bestsellers ausgewählt.
Für jede einzelne Komponente wurde die Variante mit der höchsten
28.05.2024
Umweltlast betrachtet.
Basis der EPD sind Produktionsdaten aus dem Jahr 2022.
Der Inhaber der Deklaration haftet für die zugrundeliegenden Angaben und
Gültig bis
Nachweise; eine Haftung des IBU in Bezug auf Herstellerinformationen,
27.05.2029 Ökobilanzdaten und Nachweise ist ausgeschlossen.
Die EPD wurde nach den Vorgaben der EN 15804+A2 erstellt. Im
Folgenden wird die Norm vereinfacht als EN 15804 bezeichnet.
Verifizierung
Die Europäische Norm EN 15804 dient als Kern­PCR
Unabhängige Verifizierung der Deklaration und Angaben gemäß ISO
14025:2011
intern X extern
Dipl.­Ing. Hans Peters
(Vorstandsvorsitzende/r des Instituts Bauen und Umwelt e.V.)
Florian Pronold Angela Schindler,
(Geschäftsführer/in des Instituts Bauen und Umwelt e.V.) (Unabhängige/­r Verifizierer/­in)
1 Umwelt­Produktdeklaration ­ ROMA KG ­ Textilscreens
Produkt
nationalen Bestimmungen.
Produktbeschreibung/Produktdefinition
ROMA Textilscreens sind außenliegende Senkrechtmarkisen Technische Daten
für den Sonnenschutz. Der Behang besteht aus einem Es gelten die Daten auf Grund der Leistungserklärung nach der
Glasfasergewebe mit PVC­Ummantelung. Er ist bei ROMA KG CPR und der harmonisierten Normen auf Grund der
in vielfältigen Farben und Öffnungsfaktoren erhältlich. Das Tuch Maschinenrichtlinie sowie folgende
ist auf einer Welle in einem stranggepressten Aluminiumkasten
Bautechnische Daten
montiert und kann auf kleinstem Raum verstaut werden.
Bezeichnung WertEinheit
Außenliegende ROMA Textilscreens verfügen über gute Windwiderstandsklasse DIN EN 1932 3 ­
Verschattungseigenschaften. Durch Abminderungseffekte wird Abminderungsfaktor des Energiedurchlassgrades
0,17 ­
die solare Einstrahlung stark reduziert und die Kühlenergie zur (Fc)
Verbesserung der Behaglichkeit in Innenräumen während
Produkt nach CPR mit hEN:
Hitzeperioden gesenkt. Die Tücher können teiltransparent
Leistungswerte des Produkts entsprechend der
ausgeführt werden, so dass eine Durchsicht bei guten
Leistungserklärung in Bezug auf dessen wesentliche Merkmale
Abminderungsfaktoren erhalten bleibt.
gemäß EN 13561: 2004 + A1: Widerstand gegenüber
Windlasten
Die Durchsicht für die Betrachtenden besteht immer vom
dunklen Standpunkt zum helleren. Grundstoffe/Hilfsstoffe
1m2 eines repräsentativen ROMA Textilscreens besteht aus
Eine Stärke des Systems ist seine hohe Windstabilität. Das
den folgenden Materialien.
System kann auch bei hohen Windgeschwindigkeiten mit
gleichbleibenden Eigenschaften zuverlässig verschatten. • Aluminium: 43%
• Stahl: 41%
Die geprüfte Windlast nach DIN EN 13659 erreicht mit Klasse 6 • Motor + Elektronik: 1%
die höchste Einstufung bei Elementmontage direkt auf den • Glasverbundwerkstoff: 9%
Untergrund und rundum geschlossener Anbindung und • Kunststoffe: 6%
geschlossenem Behang. In dieser Übersicht ist kein Verpackungsmaterial berücksichtigt.
Nach DIN EN 13561 wird immer die höchste Windklasse 3 Das Produkt enthält Stoffe der ECHA-Liste der für eine
erreicht. Zulassung in Frage kommenden besonders
Für das Inverkehrbringen des Produkts in der EU/EFTA (mit besorgniserregenden Stoffe (en: Substances of Very High
Ausnahme der Schweiz) gilt die CPR und die RICHTLINIE Concern – SVHC) (Datum 12.02.2024)
2006/42/EG. oberhalb von 0,1 Massen­%: nein.
Referenz-Nutzungsdauer
Das Produkt benötigt eine Leistungserklärung nach der CPR
Die Nutzungsdauer des Produktes wird maßgeblich durch die
unter Berücksichtigung der EN 13561 und der CE­
Häufigkeit der Anwendung/Bedienung bestimmt. Laut
Kennzeichnung.
Herstellerangaben beträgt die Zahl der Bedienzyklen gemäß
Prüfnorm EN 14201 10.000 Auf­ und Abfahrten (1 Zyklus = 1
Die CE­Kennzeichnung erfolgt für das Produkt unter Beachtung
Auf­/Abfahrt)
der Leistungserklärung nach der CPR und des Nachweises der
Konformität mit den harmonisierten Normen auf Grund der
Die Nutzungsdauer ist abhängig von Gebrauchsweise,
Maschinenrichtlinie 2006/EG.
Bedienart, Einbausituation und Gebäudestandort.
Anwendung
ROMA Textilscreens sind außenliegende Senkrechtmarkisen Unter der Annahme, dass ein Textilscreen mit 2,5 Auf­ und/oder
zur Verschattung von Bauwerksöffnungen. Abfahrten pro Tag bedient wird, beträgt bei 10.000 Zyklen die
Lebensdauer über 10 Jahre.
Für die Verwendung der Produkte gelten die jeweiligen
LCA: Rechenregeln
Bezeichnung Wert Einheit
Deklarierte Einheit
Deklarierte Einheit 1 m2
Das Flächengewicht eines repräsentativen ROMA Textilscreens
beträgt 6,27 kg (ohne Verpackungsmaterialien). Flächengewicht 6,27 kg/m2
Dabei wurde ein Breiten­/Längenverhältnis von 2,0 m (Breite) x Umrechnungsfaktor zu 1 kg 0,159 ­
2,5 m (Behanglänge) als repräsentativ angenommen.
Insgesamt ergibt sich somit eine Gesamtfläche von 5 m².
Alle in diesem repräsentativen Sonnenschutzsystem
verwendeten Material­ und Energieströme wurden für die Systemgrenze
Berechnung der LCA­Ergebnisse auf die nach PCR definierte
Typ der EPD: Wiege bis Werkstor mit Optionen.
deklarierte Einheit von 1 m² skaliert
Deklarierte Einheit A1-A3 Das Produktionsstadium enthält die
Rohstoffbereitstellung und Herstellung von Vorprodukten und
extern produzierten Komponenten sowie deren Transport zu
den ROMA­Werken. Alle Aufwendungen für
2 Umwelt­Produktdeklaration ­ ROMA KG ­ Textilscreens
Fertigungsprozesse bei ROMA wurden berücksichtigt (inkl. D Recyclingpotential (inkl. Einschmelzprozess und Gutschrift
Energie­, Wasserbereitstellung, Bereitstellung von Hilfsstoffen, des wiedergewonnenen Metalls) sowie Potentiale aus der
Entsorgung von Abfällen). Die Transportaufwendungen (A2) Energiesubstitution der thermischen Verwertung in den
sowie die Herstellungsprozesse (A3) basieren auf Modulen A3, A5 und C3. Für die thermische und elektrische
produktspezifischen Daten. Die Herstellungsprozesse der Energie, die in den Modulen A5 und C3 durch die thermische
Rohstoffe, Vorprodukte und extern produzierten Komponenten Behandlung der Verpackungs­ und Produktabfällen entstehen,
(A1) basieren auf Hintergrunddaten aus Sphera's MLC- wurden die Potentiale aus der Energiesubstitution durch die
Datenbanken. Energieerzeugung des Netzstrom­Mixes und der thermischen
Energie aus Erdgas unter Verwendung europäischer
A4 Transport zum Ort der Installation (LKW, Diesel, 100 km). Datensätze berechnet.
A5 Installation der Produkte: Thermische Verwertung von Betrachtungszeitraum:
Verpackungsabfällen. Der untersuchte Zeitraum für die Erhebung der
Produktionsdaten bezieht sich auf das Jahr 2022.
B6 Energiebedarf in der Nutzungsphase. Der Energiebedarf
wird über die Leistungsaufnahme des verwendeten Motors und Geographische Repräsentativität
die Einsatzdauer während der definierten Bedienzyklen (10.000 Land oder Region, in dem/r das deklarierte Produktsystem
Zyklen) berechnet. hergestellt und ggf. genutzt sowie am Lebensende behandelt
wird: Deutschland
C1 Deinstallation der Produkte: Manueller Ausbau (lastenfrei).
Vergleichbarkeit
C2 Transport zum Ort der Entsorgung (LKW, Diesel, 50 km).
Grundsätzlich ist eine Gegenüberstellung oder die Bewertung
von EPD­Daten nur möglich, wenn alle zu vergleichenden
C3 Entsorgungsstadium: Abfallbehandlung (thermische
Datensätze nach EN 15804 erstellt wurden und der
Verwertung von Kunststoffen, Schreddern von Elektronik­
Gebäudekontext bzw. die produktspezifischen
Schrott).
Leistungsmerkmale berücksichtigt werden.
Hintergrunddatensätze stammen aus Sphera's aktuellen MLC­
C4 Deponie von Inertmaterialien.
Datenbanken (LCAfE), Version Cup 2023.1.
LCA: Szenarien und weitere technische Informationen
Modul A5 berücksichtigt ausschließlich die Entsorgung bzw.
Charakteristische Produkteigenschaften biogener Verwertung des Verpackungsmaterials. Es besteht zu ca. 15%
Kohlenstoff aus Polyethylen­Folie und 85% aus Pappe/Papier.
Das Produkt enthält keinen biogenen Kohlenstoff. Der biogene
Kohlenstoffgehalt in der Verpackung ist nachstehend
aufgeführt.
Betriebliche Energie (B6)
Notiz: 1 kg biogener Kohlenstoff ist äquivalent zu 44/12 kg
Während der Lebensdauer der Produkte werden gemäß
CO .
2 Hersteller 10.000 Bedienzyklen (1 Zyklus = je 1 Auf­/Abfahrt)
Informationen zur Beschreibung des biogenen nach EN 14201 angegeben.
Kohlenstoffgehalts am Werkstor
Bezeichnung Wert Einheit
Bezeichnung WertEinheit Stromverbrauch je 10.000 Bedienzyklen 10 kWh
Biogener Kohlenstoff im Produkt ­ kg C
Ende des Lebenswegs (C1-C4)
Biogener Kohlenstoff in der zugehörigen
0,77 kg C
Verpackung Bezeichnung Wert Einheit
Als gemischter Bauabfall gesammelt 6,27 kg
Die nachstehend aufgeführten technischen Informationen sind Zum Recycling 5,36 kg
Grundlage für die in dieser EPD deklarierten Module. Zur Energierückgewinnung 0,38 kg
Transport zu Baustelle (A4) Zur Deponierung 0,53 kg
Bezeichnung Wert Einheit Wiederverwendungs- Rückgewinnungs- und
Liter Treibstoff (je kg Transportgut) 0,0026 l/100km Recyclingpotential (D), relevante Szenarioangaben
Die Recyclingpotenziale für Metalle werden für die Menge der
Transport Distanz 100 km
Netto­Schrottströme berechnet und in Modul D angegeben.
Auslastung (einschließlich Leerfahrten) 70 %
Potentiale aus der Energiesubstitution durch energetische
Volumen­Auslastungsfaktor 1 ­
Verwertungsprozesse in Modul A3, A5 und C3 werden ebenfalls
in Modul D ausgewiesen. Keine Potentiale werden für den
Einbau ins Gebäude (A5)
enthaltenen Glasverbund sowie die Pulverlackbeschichtung
Bezeichnung WertEinheit eingerechnet.
Sonstige Ressourcen ­ kg
Output­Stoffe als Folge der Abfallbehandlung auf
2,02 kg
der Baustelle
3 Umwelt­Produktdeklaration ­ ROMA KG ­ Textilscreens
LCA: Ergebnisse
Die folgenden Informationen zu den Umweltwirkungen werden mit den Charakterisierungsfaktoren nach EF 3.0 ermittelt, die der EN
15804+A2 entsprechen.
ANGABE DER SYSTEMGRENZEN (X = IN ÖKOBILANZ ENTHALTEN; MND = MODUL ODER INDIKATOR NICHT DEKLARIERT;
MNR = MODUL NICHT RELEVANT)
Gutschriften
Stadium der
und Lasten
Produktionsstadium Errichtung Nutzungsstadium Entsorgungsstadium
außerhalb der
des Bauwerks
Systemgrenze
g n u g ro s re v ffo ts h o R tro p s n a rT g n u lle ts re H m o v tro p s n a rT m u z re lle ts re Htro s g n u d n e w re V e g a tn o M g n u d n e w n A /g n u z tu N g n u tla h d n a ts n I ru ta ra p e R z ta s rE g n u re u e n rE rü f z ta s n ie e ig re n E n e b ie rte B s a ds e d u ä b e G s e d rü f z ta s n ie re s s a W n e b ie rte B s a ds e d u ä b e G s e d s s irb A /u a b k c ü R tro p s n a rT g n u ld n a h e b lla fb A g n u g itie s e B ,­s g n u d n e w re v re d e iW ­s g n u n n iw e g k c ü R re d ola iz n e to p g n ilc y c e R
A1 A2 A3 A4 A5 B1 B2 B3 B4 B5 B6 B7 C1 C2 C3 C4 D
X X X X X MND MND MNR MNR MNR X MND X X X X X
ERGEBNISSE DER ÖKOBILANZ – UMWELTAUSWIRKUNGEN nach EN 15804+A2: 1 m² ROMA Textilscreens
Indikator Einheit A1-A3 A4 A5 B6 C1 C2 C3 C4 D
GWP­total kg CO 2­Äq. 4,1E+01 6,49E­02 3,52E+00 4,22E+00 0 2,45E­02 3,32E­01 3,72E­02 ­2,63E+01
GWP­fossil kg CO 2­Äq. 4,37E+01 6,43E­02 6,97E­01 4,22E+00 0 2,43E­02 3,32E­01 3,76E­02 ­2,63E+01
GWP­biogenic kg CO 2­Äq. ­2,73E+00 2,33E­04 2,83E+00 2,1E­03 0 8,82E­05 4,94E­05 0 ­6,31E­02
GWP­luluc kg CO 2­Äq. 2,08E­02 3,84E­04 4,76E­05 3,86E­04 0 1,45E­04 1,34E­05 3E­05 ­5,58E­03
ODP kg CFC11­Äq. 9,95E­11 1,58E­14 3,45E­14 4,15E­11 0 5,99E­15 1,43E­13 6,13E­14 ­1,26E­11
AP mol H+­Äq. 1,27E­01 2,32E­04 9,63E­05 6,43E­03 0 8,78E­05 2,37E­04 1,09E­04 ­8,61E­02
EP­freshwater kg P­Äq. 8,92E­05 1,51E­07 2,62E­08 4,17E­06 0 5,72E­08 4,18E­08 7,02E­06 ­9,28E­06
EP­marine kg N­Äq. 2,84E­02 1,09E­04 2,76E­05 1,81E­03 0 4,13E­05 1,14E­04 2,5E­05 ­1,54E­02
EP­terrestrial mol N­Äq. 3,04E­01 1,22E­03 4,69E­04 1,91E­02 0 4,62E­04 1,29E­03 2,75E­04 ­1,68E­01
kg NMVOC­
POCP 8,44E­02 2,11E­04 6,81E­05 5,01E­03 0 7,96E­05 2,94E­04 7,96E­05 ­4,78E­02
Äq.
ADPE kg Sb­Äq. 1,25E­04 4,63E­09 8,68E­10 2,04E­07 0 1,75E­09 1,27E­09 9,63E­10 ­2,92E­05
ADPF MJ 6,19E+02 8,73E­01 1,88E­01 9,27E+01 0 3,3E­01 3,44E­01 5,44E­01 ­3,25E+02
m3 Welt­Äq.
WDP 2,35E+00 3,37E­04 6,36E­02 3,55E­01 0 1,27E­04 3,53E­02 0 ­1,7E+00
entzogen
GWP = Globales Erwärmungspotenzial; ODP = Abbaupotenzial der stratosphärischen Ozonschicht; AP = Versauerungspotenzial von Boden und
Wasser; EP = Eutrophierungspotenzial; POCP = Bildungspotenzial für troposphärisches Ozon; ADPE = Potenzial für die Verknappung von abiotischen
Ressourcen – nicht fossile Ressourcen (ADP – Stoffe); ADPF = Potenzial für die Verknappung abiotischer Ressourcen – fossile Brennstoffe (ADP –
fossile Energieträger); WDP = Wasser­Entzugspotenzial (Benutzer)
ERGEBNISSE DER ÖKOBILANZ – INDIKATOREN ZUR BESCHREIBUNG DES RESSOURCENEINSATZES nach EN 15804+A2: 1
m² ROMA Textilscreens
Indikator Einheit A1-A3 A4 A5 B6 C1 C2 C3 C4 D
PERE MJ 1,68E+02 5,85E­02 3,24E+01 1,27E+01 0 2,21E­02 7,67E­02 4,91E­02 ­9,96E+01
PERM MJ 3,24E+01 0 ­3,24E+01 0 0 0 0 0 0
PERT MJ 2E+02 5,85E­02 2,8E­02 1,27E+01 0 2,21E­02 7,67E­02 4,91E­02 ­9,96E+01
PENRE MJ 6,06E+02 8,75E­01 9,65E+00 9,27E+01 0 3,31E­01 4,43E+00 5,44E­01 ­3,26E+02
PENRM MJ 1,35E+01 0 ­9,46E+00 0 0 0 ­4,09E+00 0 0
PENRT MJ 6,2E+02 8,75E­01 1,89E­01 9,27E+01 0 3,31E­01 3,44E­01 5,44E­01 ­3,26E+02
SM kg 9,73E­01 0 0 0 0 0 0 0 5,12E+00
RSF MJ 0 0 0 0 0 0 0 0 0
NRSF MJ 0 0 0 0 0 0 0 0 0
FW m3 2,76E­01 5,21E­05 1,49E­03 2,12E­02 0 1,97E­05 8,59E­04 5,37E­06 ­2,03E­01
PERE = Erneuerbare Primärenergie als Energieträger; PERM = Erneuerbare Primärenergie zur stofflichen Nutzung; PERT = Total erneuerbare
Primärenergie; PENRE = Nicht­erneuerbare Primärenergie als Energieträger; PENRM = Nicht­erneuerbare Primärenergie zur stofflichen Nutzung;
PENRT = Total nicht erneuerbare Primärenergie; SM = Einsatz von Sekundärstoffen; RSF = Erneuerbare Sekundärbrennstoffe; NRSF = Nicht­
erneuerbare Sekundärbrennstoffe; FW = Nettoeinsatz von Süßwasserressourcen
ERGEBNISSE DER ÖKOBILANZ –ABFALLKATEGORIEN UND OUTPUTFLÜSSE nach EN 15804+A2:
1 m² ROMA Textilscreens
Indikator Einheit A1-A3 A4 A5 B6 C1 C2 C3 C4 D
HWD kg 2,41E­06 1,47E­12 2,02E­12 5,37E­09 0 5,57E­13 8,68E­12 4,58E­11 ­1,63E­08
NHWD kg 6,4E+00 1,31E­04 2,75E­03 2,04E­02 0 4,95E­05 7,37E­02 5,28E­01 ­4,97E+00
RWD kg 3,05E­02 1,15E­06 5,07E­06 1,44E­02 0 4,35E­07 1,04E­05 6,44E­06 ­2,13E­02
CRU kg 0 0 0 0 0 0 0 0 0
MFR kg 0 0 1,8E+00 0 0 0 5,34E+00 0 0
MER kg 0 0 0 0 0 0 0 0 0
4 Umwelt­Produktdeklaration ­ ROMA KG ­ Textilscreens
EEE MJ 0 0 1,47E+00 0 0 0 4,93E­01 0 0
EET MJ 0 0 2,61E+00 0 0 0 8,88E­01 0 0
HWD = Gefährlicher Abfall zur Deponie; NHWD = Entsorgter nicht gefährlicher Abfall; RWD = Entsorgter radioaktiver Abfall; CRU = Komponenten für
die Wiederverwendung; MFR = Stoffe zum Recycling; MER = Stoffe für die Energierückgewinnung; EEE = Exportierte Energie – elektrisch; EET =
Exportierte Energie – thermisch
ERGEBNISSE DER ÖKOBILANZ – zusätzliche Wirkungskategorien nach EN 15804+A2-optional:
1 m² ROMA Textilscreens
Indikator Einheit A1-A3 A4 A5 B6 C1 C2 C3 C4 D
PM Krankheitsfälle 1,4E­06 1,3E­09 5,57E­10 5,81E­08 0 4,93E­10 1,38E­09 1,06E­09 ­9,77E­07
IR kBq U235­Äq. 5,88E+00 1,23E­04 8,11E­04 2,17E+00 0 4,66E­05 1,36E­03 9,53E­04 ­4,71E+00
ETP­fw CTUe 2,03E+02 6,31E­01 1,15E­01 2,65E+01 0 2,38E­01 2E­01 5,18E­01 ­1,1E+02
HTP­c CTUh 2,26E­08 1,27E­11 6,03E­12 4,79E­10 0 4,8E­12 8,78E­12 2,38E­11 ­1,56E­08
HTP­nc CTUh 4,87E­07 7,49E­10 2,25E­10 2,45E­08 0 2,83E­10 7,52E­10 1,98E­09 ­2,49E­07
SQP SQP 2,73E+02 3,11E­01 6,37E­02 1,25E+01 0 1,17E­01 7,2E­02 4,71E­02 ­7,71E+01
PM = Potenzielles Auftreten von Krankheiten aufgrund von Feinstaubemissionen; IR = Potenzielle Wirkung durch Exposition des Menschen mit U235;
ETP­fw = Potenzielle Toxizitätsvergleichseinheit für Ökosysteme; HTP­c = Potenzielle Toxizitätsvergleichseinheit für den Menschen (kanzerogene
Wirkung); HTP­nc = Potenzielle Toxizitätsvergleichseinheit für den Menschen (nicht kanzerogene Wirkung); SQP = Potenzieller Bodenqualitätsindex
Einschränkungshinweis 1 – gilt für den Indikator „Potenzielle Wirkung durch Exposition des Menschen mit U235“.
Diese Wirkungskategorie behandelt hauptsächlich die mögliche Wirkung einer ionisierenden Strahlung geringer Dosis auf die
menschliche Gesundheit im Kernbrennstoffkreislauf. Sie berücksichtigt weder Auswirkungen, die auf mögliche nukleare Unfälle und
berufsbedingte Exposition zurückzuführen sind, noch auf die Entsorgung radioaktiver Abfälle in unterirdischen Anlagen. Die potenzielle
vom Boden, von Radon und von einigen Baustoffen ausgehende ionisierende Strahlung wird eben­falls nicht von diesem Indikator
gemessen.
Einschränkungshinweis 2 – gilt für die Indikatoren: „Potenzial für die Verknappung abiotischer Ressourcen ­ nicht fossile Ressourcen“,
„Potenzial für die Verknappung abiotischer Ressourcen ­ fossile Brennstoffe“, „Wasser­Entzugspotenzial (Benutzer)“, „Potenzielle
Toxizitätsvergleichseinheit für Ökosysteme“, „Potenzielle Toxizitätsvergleichseinheit für den Menschen ­ kanzerogene Wirkung“,
„Potenzielle Toxizitätsvergleichseinheit für den Menschen ­ nicht kanzerogene Wirkung“, „Potenzieller Bodenqualitätsindex".
Die Ergebnisse dieses Umweltwirkungsindikators müssen mit Bedacht angewendet werden, da die Unsicherheiten bei diesen
Ergebnissen hoch sind oder da es mit dem Indikator nur begrenzte Erfahrungen gibt.
Literaturhinweise
Normen
CPR
EN 1932 Verordnung (EU) Nr. 305/2011 des europäischen Parlaments
DIN EN 1932: 2013­09 und des Rates vom 9. März 2011 zur Festlegung harmonisierter
Abschlüsse und Markisen — Windwiderstand gegen Windlast­ Bedingungen für die Vermarktung von Bauprodukten und zur
Prüfverfahren Aufhebung der Richtlinie 89/106/EWG des Rates.
und Nachweiskriterien; Deutsche Fassung EN 1932: 2013.
LCAfE Software and MLC Databases
EN 4108/2 LCAfE and MLC databases (f.k.a. GaBi) by Sphera. Version
DIN EN 4108/2 2013/02 Wärme­ und Energieeinsparung in CUP 2023.1. Sphera Solutions
Gebäuden Teil 2 GmbH,https://sphera.com/product­sustainability­gabi­data­
Mindestanforderungen an Wärmeschutz. search/, 2023
EN 13561 IBU 2021
EN 13561:2004+A1:2008 Markisen — Leistungs­ und Institut Bauen und Umwelt e.V.: Allgemeine Anleitung für das
Sicherheitsanforde­rungen über Maschinen und zur Änderung EPD­Programm des Institut Bauen und Umwelt e.V., Version
der Richtlinie 95/16/EG (Neufassung). 2.0, Berlin: Institut Bauen und Umwelt e.V., 2021
EN 14201 PCR Teil A 2021
DIN EN 14201:2004­04, Abschlüsse und Läden ­ Widerstand Institut Bauen und Umwelt e.V., Königswinter (Hrsg.):
gegen wiederholte Bedienungen (mechanische Lebensdauer) Produktkategorienregeln für Bauprodukte aus dem Programm
— Prüfverfahren; Deutsche Fassung EN 14201:2004. für Umwelt­Produktdeklarationen des Instituts Bauen und
Umwelt (IBU) Teil A: Rechenregeln für die Ökobilanz und
EN 15804+A2 Anforderungen an den Hintergrundberichtversion 1.3, 08/2021
EN 15804:2012+A2:2019+AC:2021, Nachhaltigkeit von
Bauwerken – Umweltproduktdeklarationen – Grundregeln für PCR Teil B 2021
die Produktkategorie Bauprodukte Institut Bauen und Umwelt e.V., Königswinter (Hrsg.):
Produktkategorienregeln für Bauprodukte aus dem Programm
RICHTLINIE 2006/42/EG für Umwelt­Produktdeklarationen des Instituts Bauen und
Richtlinie 2006/42/EG des europäischen Parlaments und des Umwelt (IBU) Teil B: Anforderungen an die EPD für
Rates vom 17. Mai 2006 über Maschinen und zur Änderung der Sonnenschutzsysteme, 08/2021 (www.bau­ umwelt.de)
Richtlinie 95/16/EG (Neufassung).
ECHA
Weitere Quellen Europäische Chemikalienagentur (ECHA): Liste der für eine
5 Umwelt­Produktdeklaration ­ ROMA KG ­ Textilscreens
Zulassung in Frage kommenden besonders
besorgniserregenden Stoffe. (https://echa.europa.eu/)
6 Umwelt­Produktdeklaration ­ ROMA KG ­ Textilscreens
Herausgeber
Institut Bauen und Umwelt e.V. +49 (0)30 3087748­ 0
Hegelplatz 1 info@ibu­epd.com
10117 Berlin www.ibu­epd.com
Deutschland
Programmhalter
Institut Bauen und Umwelt e.V. +49 (0)30 3087748­ 0
Hegelplatz 1 info@ibu­epd.com
10117 Berlin www.ibu­epd.com
Deutschland
Ersteller der Ökobilanz
Sphera Solutions GmbH +49 (0)711 341817­0
Hauptstraße 111­ 113 info@sphera.com
70771 Leinfelden­Echterdingen www.sphera.com
Deutschland
Inhaber der Deklaration
ROMA KG +49 8222 ­ 40000
Ostpreußenstraße 9 info@roma.de
89331 Burgau www.roma.de
Deutschland
7 Umwelt­Produktdeklaration ­ ROMA KG ­ Textilscreens
