UMWELT-PRODUKTDEKLARATION
nach ISO 14025 und EN 15804+A1
Deklarationsinhaber Peter Seppele Gesellschaft m.b.H.
Herausgeber Institut Bauen und Umwelt e.V. (IBU)
Programmhalter Institut Bauen und Umwelt e.V. (IBU)
Deklarationsnummer EPD­PSG­20210030­IBA1­DE
ECO EPD Ref. No.
Ausstellungsdatum 01.04.2021
Gültig bis 31.03.2026
Zellulosedämmstoff THERMOFLOC F (boratfrei)
Peter Seppele Gesellschaft m.b.H.
www.ibu-epd.com | https://epd-online.com
1. Allgemeine Angaben
Peter Seppele Gesellschaft m.b.H. THERMOFLOC F
Programmhalter Inhaber der Deklaration
IBU – Institut Bauen und Umwelt e.V. Peter Seppele Gesellschaft m.b.H.
Panoramastr. 1 Bahnhofstraße 79
10178 Berlin 9710 Feistritz/Drau
Deutschland Österreich
Deklarationsnummer Deklariertes Produkt/deklarierte Einheit
EPD­PSG­20210030­IBA1­DE 1 kg Zellulosedämmstoff THERMOFLOC F (boratfrei).
Es wurden die Lebenszyklusphasen A1–A3, A4–A5,
C1–C4 und D berechnet ("von der Wiege bis zum
Werkstor mit Optionen")
Diese Deklaration basiert auf den Produktkategorien- Gültigkeitsbereich:
Regeln: Das Dokument gilt für den Zellulosedämmstoff
Einblasdämmstoffe aus Zellulose­ und Holzfasern, 12.2017 THERMOFLOC F (boratfrei) aus der Fertigungsstätte
(PCR geprüft und zugelassen durch den unabhängigen Feistritz/Drau der Fa. Peter Seppele Gesellschaft
Sachverständigenrat (SVR)) m.b.H.
Ausstellungsdatum Der Inhaber der Deklaration haftet für die
01.04.2021 zugrundeliegenden Angaben und Nachweise; eine
Haftung des IBU in Bezug auf Herstellerinformationen,
Gültig bis Ökobilanzdaten und Nachweise ist ausgeschlossen.
31.03.2026 Die EPD wurde nach den Vorgaben der EN 15804+A1
erstellt. Im Folgenden wird die Norm vereinfacht als EN 15804
bezeichnet.
Verifizierung
Die Europäische Norm EN 15804 dient als Kern­PCR
Unabhängige Verifizierung der Deklaration und
Angaben gemäß ISO 14025:2010
Dipl. Ing. Hans Peters intern x extern
(Vorstandsvorsitzender des Instituts Bauen und Umwelt e.V.)
Dr. Alexander Röder Matthias Klingler,
(Geschäftsführer Instituts Bauen und Umwelt e.V.) Unabhängige/­r Verifizierer/­in
2. Produkt
2.1 Beschreibung des Unternehmens 2.3 Anwendung
Die Peter Seppele Gesellschaft m.b.H. produziert seit THERMOFLOC F (boratfrei) ist für
etwa 25 Jahren den Zellulosefasereinblasdämmstoff Verwendungszwecke einsetzbar, wo der nicht
THERMOFLOC am Standort Feistritz/Drau. belastete Dämmstoff vorwiegend in vertikale oder
Mittlerweile wird der Dämmstoff in 18 europäische horizontale Hohlräume raumfüllend eingeblasen oder
Länder exportiert. auf horizontale leicht gewölbte bzw. leicht geneigte (≤
10°) Flächen freiliegend offen aufgeblasen wird.
2.2 Produktbeschreibung/Produktdefinition
Der Zellulosedämmstoff THERMOFLOC F (boratfrei) Anwendungsbereich Wand und Fassade:
wird aus sortenreinem Papier von Tageszeitungen ­ Einblasdämmung für Außenwandhohlräume im
unter Zugabe von Additiven zum Schutz gegen Brand Holzrahmenbau
und Schimmel hergestellt. Der Zellulosedämmstoff ­ Einblasdämmung für Zwischenwandhohlräume im
wird von zertifizierten Verarbeitern mit speziell dafür Holzrahmenbau
ausgerüsteten Verblasmaschinen eingebaut.
Anwendungsbereich Dach:
Für das Inverkehrbringen des Produkts in der ­ Einblasdämmung für geneigte und nicht belüftete
EU/EFTA (mit Ausnahme der Schweiz) gilt die Hohlräume unter der Dachabdichtung
Verordnung (EU) Nr. 305/2011 (CPR). Das Produkt (Vollsparrendämmung)
besitzt eine Leistungserklärung unter Berücksichtigung ­ Einblasdämmung für Flachdächer mit oberer
der ETA-05/0186, 25.05.2018, THERMOFLOC F und Abdeckung und nicht belüftetem Hohlraum unter der
eine CE­Kennzeichnung. Dachabdichtung
2 Umwelt­Produktdeklaration Peter Seppele Gesellschaft m.b.H. – Thermofloc
2.5 Lieferzustand
Anwendungsbereich Decke/Boden: Der Dämmstoff wird in Polyethylen(PE)­Säcken zu je
­ Nicht begehbare Aufblasdämmung für Decken unter 12, 12,5 bzw. 14 kg auf Paletten zu je 21 bzw. 24
nicht ausgebauten Dachgeschossen (Dämmen Stück pro Palette bzw. in Großballen à 370 kg pro
zwischen oder über der Tragkonstruktion) Palette ausgeliefert. Die Paletten werden per LKW
­ Einblasdämmung zwischen den Lagerhölzern von zum Kunden geliefert.
Fußbodenkonstruktionen als Hohlraumdämmung bzw.
Dämpfung 2.6 Grundstoffe/Hilfsstoffe
Für die Herstellung der THERMOFLOC­Produkte wird
2.4 Technische Daten ausschließlich Zeitungspapier in Form von Altpapier
der Klasse 2.01 und/oder 2.02 gemäß ÖNORM EN
643 als Basisrohstoff verwendet. Dieses ist zu rund 92
Gew.‑% im Produkt enthalten und wird von
verschiedenen Entsorgungsunternehmen angeliefert.
In der folgenden Tabelle sind technische Daten des Als stabilisierendes Schimmel­ und Brandschutzmittel
betrachteten Produkts deklariert. (im Folgenden als „mineralisches Brandschutzmittel“
bezeichnet) werden Additive auf mineralischer Basis
Bezeichnung Wert Einheit zugesetzt. Das Brandschutzmittel ist zu etwa 8
Setzmaß EN 15101­1, Anhang B Gew.‑% im Produkt enthalten. Die funktionale
und EAD 040138­00­1201 : 4,4 % chemische Gruppe des Brandschutzmittels ist das
November 2015 Sulfat.
Wasseraufnahme nach EN 1609
bei einer Dicke von 10 cm und 8 bzw. 28 kg 1) Das Produkt enthält Stoffe der ECHA­Liste der für
einer Dichte von 30 bzw. 60 kg/m³ eine Zulassung in Frage kommenden besonders
Wasserdampfdiffusionswiderstand besorgniserregenden Stoffe (en: Substances of Very
szahl µ (bezogen auf angegebene 1,4 ­ High Concern – SVHC) (abgerufen am 11.11.2020)
Dichte) oberhalb von 0,1 Massen‑%: nein.
Strömungswiderstand EN 29053
6,1 kPa/m²
bei 30 kg/m³ 2) Das Produkt enthält weitere CMR­Stoffe der
Wärmeleitfähigkeit Nennwert Kategorie 1A oder 1B, die nicht auf der Kandidatenliste
0,037 W/(mK)
Einblasverfahren (28–47 kg/m³) stehen, oberhalb von 0,1 Massen‑% in mindestens
Wärmeleitfähigkeit Nennwert einem Teilerzeugnis: nein.
0,038 W/(mK)
Einblasverfahren (48–60 kg/m³)
Wärmeleitfähigkeit Nennwert 3) Dem vorliegenden Bauprodukt wurden
Sprühverfahren (bezogen auf 0,038 W/(mK) Biozidprodukte zugesetzt oder es wurde mit
angegebene Dichte) Biozidprodukten behandelt (es handelt sich damit um
eine behandelte Ware im Sinne der
Brandverhalten Klassifizierung
B­s2,d0 ­ Biozidprodukteverordnung (EU) Nr. 528/2012):
nach EN 13501­1
nein.
Resistenz gegen biologische
Einwirkung Nach Annex C des 0 Klasse
2.7 Herstellung
CUAPs
Die Herstellung des Zellulosedämmstoffs
Metallkorrosion nach Annex E
CR ­ THERMOFLOC F (boratfrei) erfolgt in der
des CUAPs
Fertigungsstätte in Feistritz an der Drau (Österreich).
Feuchte Umrechnungsfaktor Fm
Der Produktionsprozess wird in folgenden Punkten
der Wärmeleitfähigkeit (23 °C/50
1,0103 ­ beschrieben.
% rel. Luftfeuchte – 23 °C/80 %
Die Grund­ und Hilfsstoffe für THERMOFLOC F
relative Luftfeuchte)
(boratfrei) werden per LKW zum Werk angeliefert und
Dichtebereich in Abhängigkeit des
28 ­ 60 ­ dort bis zur Produktion gelagert.
Anwendungsbereichs
Vertikaler ­ Außenwand und
42 ­ 60 kg/m3 1) Sortenreines Tageszeitungspapier der Klasse 2.01
Zwischenwandhohlräume
und/oder 2.02 gemäß ÖNORM EN 643 wird mit Hilfe
Geneigt ­ Einblasdämmung in
eines Staplers der Anlage zugeführt.
Hohlräumen unter 42 ­ 60 kg/m3
2) Über ein Förderband gelangen die Tageszeitungen
Dachabdichtung > 10° Neigung
in den Schredder, wo das Papier zerkleinert wird.
Horizontal ­ Einblasdämmung in
42 ­ 60 kg/m3 3) Das zerkleinerte Tageszeitungspapier wird über
Flachdach­Deckenhohlräume
Becherförderer, Magnetabscheider und NE­Abscheider
Horizontal ­ Freiliegende nicht
in den Vorbehälter weitertransportiert, wo es über
begehbare Aufblasdämmung für 30 ­ 44 kg/m3
Wiegebänder in die Refiner gelangt.
Deckenkonstruktionen
4) In den Refinern wird das Papier zerfasert und mit
mineralischen Additiven imprägniert, um den
Zellulosedämmstoff vor Brand, Schimmel und
Ungeziefer zu schützen.
Leistungswerte des Produkts entsprechend der 5) Über Rohrleitungen wird der Zellulosedämmstoff
Leistungserklärung in Bezug auf dessen wesentliche mittels Ventilatoren in einen Filter­Vorbehälter
Merkmale gemäß ETA-05/0186 vom 25.05.2018. geblasen und von dort aus mit Hilfe von Schnecken zu
einer der beiden Absackanlagen weitertransportiert:
a.) In der Presskammer der Absackanlage wird der
Zellulosedämmstoff mittels Pressstempel in Form
gepresst und in Säcken luftdicht verpackt. Die Säcke
werden mit Hilfe eines Roboters auf Einwegpaletten
3 Umwelt­Produktdeklaration Peter Seppele Gesellschaft m.b.H. – Thermofloc
geschlichtet und mit einer Power­­Stretch­­Folie für 2.13 Referenz-Nutzungsdauer
den Export gewickelt. Für eine erhöhte Die Referenz­Nutzungsdauer wurde nicht berechnet.
Palettenstabilität sorgen vier Kantenschutzwinkel. Eine konservative Schätzung der Nutzungsdauer
b.) In der Presskammer der Großballenanlage wird von Zellulosefaserflocken beträgt 50 Jahre unter
der Zellulosedämmstoff mittels Pressstempel zu einem folgenden Bedingungen: einwandfreie Produkt­,
Großballen verpresst. Danach wird der Großballen mit Planungs­, Ausführungs­ und
Hilfe einer Power­Stretch­Folie luftdicht verpackt und Instandhaltungsqualität, keine extremen inneren oder
mit zwei Umreifungsbändern auf Einwegpaletten für äußeren
einen sicheren Export fixiert. Jede Einwegpalette wird Umgebungsbedingungen, mitteleuropäisches Klima.
vor ihrem Einsatz in der Produktion gewogen und das
Palettengewicht mittels Etikett auf der Palette Einflüsse auf die Alterung nach den Regeln der
ausgewiesen. Bei jedem Großballen wird nach Technik sind nicht bekannt.
Produktion das reine Nettogewicht (ohne Verpackung)
mittels geeichter Waage bestimmt und das genaue 2.14 Außergewöhnliche Einwirkungen
Gewicht mittels Etikett am Großballen bestätigt.
Brand
Die Produktionsstätte ist gemäß ISO 9001 zertifiziert.
2.8 Umwelt und Gesundheit während der
Herstellung Brandschutz
Bei der Produktion fallen nur Staubemissionen < 1 In der folgenden Tabelle sind für den Brandschutz
mg/m³, keine Abgasemissionen und kein Abwasser an. relevante Klassifizierungen deklariert.
Es werden keine Inhaltsstoffe mit
umweltgefährdendem Potential verwendet. Bezeichnung Wert
Maßnahmen des Gesundheits­ und Umweltschutzes Baustoffklasse B
im Herstellungsprozessprozess, die über die Brennendes Abtropfen d0
nationalen Vorschriften oder anlagenspezifischen Rauchgasentwicklung s2
Anforderungen hinausgehen, werden im Rahmen des
Umweltmanagementsystems nach ISO 14001 Wasser
umgesetzt. Das Verhalten des Produkts bei unvorhergesehener
Wassereinwirkung wurde nicht deklariert. Folgen auf
2.9 Produktverarbeitung/Installation die Umwelt sind aufgrund der nicht eingestuften
Der Zellulosedämmstoff wird von zertifizierten Inhaltsstoffe gemäß REACH nicht zu erwarten.
Verarbeitern mit speziell dafür ausgerüsteten
Verblasmaschinen eingebaut. Mechanische Zerstörung
Das Verhalten des Produkts bei unvorhergesehener
2.10 Verpackung mechanischer Zerstörung sowie mögliche Folgen auf
Die Produkte werden in PE­Säcken verpackt, auf die Umwelt sind dem Hersteller nicht bekannt.
Paletten geschlichtet, mit vier Kantenschutzwinkeln an
den Ecken verstärkt und mit einer Power­Stretch­Folie 2.15 Nachnutzungsphase
ummantelt. Nicht verunreinigte Zellulosedämmung kann wieder
verarbeitet werden. Ist dies nicht der Fall bzw. ist der
2.11 Nutzungszustand Dämmstoff verunreinigt, wird er als Restmüll entsorgt
Bei bestimmungsgemäßer Verwendung sind während und in einer Müllverbrennungsanlage thermisch
der Nutzungsphase keine stofflichen Veränderungen verwertet.
der Zusammensetzung zu erwarten.
2.16 Entsorgung
2.12 Umwelt und Gesundheit während der Die möglichen Entsorgungswege sind
Nutzung Wiederverwendung oder thermische Verwertung. Die
Bei bestimmungsgemäßer Anwendung des Produktes Abfallschlüsselnummern lauten je nach
sind nach heutigem Erkenntnisstand keine Verschmutzungsgrad und Entsorgungskonzept gemäß
Gefährdungen für Wasser, Luft und Boden zu EAK 17 06 04 bzw. 19 12 01.
erwarten.
2.17 Weitere Informationen
https://www.thermofloc.com
3. LCA: Rechenregeln
3.1 Deklarierte Einheit
Gemäß PCR: Einblasdämmstoffe aus Zellulose- und
Holzfasern ist die deklarierte Einheit 1 kg produzierter 3.2 Systemgrenze
Dämmstoff. Bei vorliegender Deklaration handelt es sich um eine
EPD von der Wiege bis zum Werkstor mit Optionen.
Deklarierte Einheit Die Ökobilanz bezieht sich auf die Bereitstellung
Bezeichnung Wert Einheit (Modul A1), den Transport (Modul A2), die Herstellung
Deklarierte Einheit 1 kg (Modul A3), die Auslieferung (Modul A4), den Einbau
Dichte 28 ­ 60 kg/m3 (Modul A5) und die Entsorgungsphase (Module
C1–C4). Zusätzlich werden die Gutschriften und
Lasten außerhalb des Produktsystems deklariert. Die
Herstellungsphase umfasst sämtliche Arbeitsschritte
4 Umwelt­Produktdeklaration Peter Seppele Gesellschaft m.b.H. – Thermofloc
im Werk, von der Rohstoffaufnahme, über Schreddern 3.8 Allokation
und Mahlen bis zur Verpackungsanlage. Die Das Altpapier ist ein Sekundärrohstoff. Die Sammlung
Errichtungsphase inkludiert die Auslieferung zum und Sortierung des Altpapiers wird als vollständige
Kunden sowie die Aufwendungen für das Einblasen Abfallbehandlung dem vorherigen Produktsystem
des Produkts. In der Entsorgungsphase werden die angelastet und nicht dem Produkt der Peter Seppele
Flocken wieder entfernt, zur MVA transportiert und in Ges. m.b.H. Diesem wird lediglich der Transport zum
Modul C3 thermisch verwertet. Aufgrund der Werk angerechnet. Sekundärbrennstoffe werden nicht
thermischen Verwertung mit einem R1­Wert von > 0,6 eingesetzt.
werden in Modul C4 keine Belastungen deklariert.
Beim Herstellungsprozess entstehen keine
3.3 Abschätzungen und Annahmen Nebenprodukte, daher wurde im Modul A1–A3 keine
Als mittlere Transportdistanz bei der thermischen Allokationsrechnung angestellt.
Verwertung von Abfällen wurden in Modul A5 und
Modul C2 jeweils 150 km angenommen. Die Datensätze zur thermischen Verwertung in
Müllverbrennungsanlagen stellen Multi­Input­Prozesse
dar. Spezifische Informationen zur Allokation in den
3.4 Abschneideregeln Hintergrunddaten werden von der GaBi­
Hilfsstoffe wie Schmieröle wurden nicht deklariert. Dokumentation der jeweiligen Datensätze zur
Aufgrund einer durchgeführten Sensitivitätsanalyse ist Verfügung gestellt.
davon auszugehen, dass die nicht betrachteten
Hilfsstoffe insgesamt deutlich weniger als 5 % zu jeder Für die Entsorgungsphase wurde das Szenario
einzelnen Wirkungskategorie beitragen. "Thermische Abfallbehandlung" gewählt. Dabei wird
der Status "Ende der Abfalleigenschaften" nicht vor der
Verbrennung erreicht. Es wird angenommen, dass die
Anlage einen R1­Wert > 0,6 hat. Die
Die für die Herstellung des betrachteten Dämmstoffs Umwelteinwirkung der Abfallaufbereitung und der
benötigten Maschinen, Anlagen und sonstige Verbrennungsprozesse wird deshalb als thermische
Infrastruktur wurden in der Ökobilanz nicht Verwertung in Modul C3 deklariert. Die bei der
berücksichtigt. Abfallbehandlung produzierte Nutzenergie wird als
exportierte Energie in C3 und die mit der erzeugten
3.5 Hintergrunddaten Energie produzierten Gutschriften in Modul D
Die verwendeten Hintergrunddaten stammen aus GaBi deklariert. Dabei werden beim verwendeten Datensatz
2016. 27 % des Energieoutputs als elektrische Energie und
73 % als thermische Energie exportiert.
3.6 Datenqualität
Die in der PCR Teil A (v.1.8 vom Juli 2019) 3.9 Vergleichbarkeit
festgelegten Anforderungen an die Datenqualität Grundsätzlich ist eine Gegenüberstellung oder die
wurden eingehalten. Die verwendeten Daten wurden Bewertung von EPD­Daten nur möglich, wenn alle zu
im August 2020 übermittelt und beziehen sich auf das vergleichenden Datensätze nach EN 15804 erstellt
Betriebsjahr 2019. wurden und der Gebäudekontext bzw. die
produktspezifischen Leistungsmerkmale berücksichtigt
Die verwendete Hintergrunddatenbank stammt aus werden.
dem Jahr 2016.
Als Hintergrunddatenbanken wurden GaBi
3.7 Betrachtungszeitraum Professional database 2016 (GaBi 2016, A) sowie
Die Vordergrunddaten beziehen sich auf das GaBi Extension database XIII b (GaBi 2016, C) und
Betriebsjahr 2019. GaBi Extension database XIV (GaBi 2016, B)
herangezogen..
4. LCA: Szenarien und weitere technische Informationen
Biogener Kohlenstoff pro kg THERMOFLOC F Transport zu Baustelle (A4)
Bezeichnung Wert Einheit
­ Biogener Kohlenstoff im Produkt: 0,369 kg Liter Treibstoff 0,0026 l/100km
­ Biogener Kohlenstoff in der Verpackung: 0,031 kg Transport Distanz
Durchschnittliche Strecke im In­ 662,5 km
Der Kohlenstoffgehalt im eingesetzten Altpapier und in bzw. Ausland
der Verpackung resultiert in 1,468 kg gespeichertem Auslastung (einschließlich
61 %
CO 2 pro kg THERMOFLOC F. Leerfahrten)
Rohdichte der transportierten
130 kg/m3
Die folgenden technischen Informationen sind Produkte
Grundlage für die deklarierten Module. Volumen­Auslastungsfaktor 2,66 ­
Einbau ins Gebäude (A5)
Bezeichnung Wert Einheit
Stromverbrauch 0,004 kWh
5 Umwelt­Produktdeklaration Peter Seppele Gesellschaft m.b.H. – Thermofloc
Ende des Lebenswegs (C1–C4)
Bezeichnung Wert Einheit
Getrennt gesammelt Abfalltyp 1 kg
Als gemischter Bauabfall
­ kg
gesammelt
Zur Wiederverwendung ­ kg
Zum Recycling ­ kg
Zur Energierückgewinnung 1 kg
Zur Deponierung ­ kg
Wiederverwendungs- Rückgewinnungs- und
Recyclingpotential (D), relevante Szenarioangaben
Bezeichnung Wert Einheit
Wiederverwendung 0 kg
Energierückgewinnung 0,916 kg
Recycling 0 kg
Die Menge an Material zur Energierückgewinnung
entspricht dem Altpapier­Anteil im Produkt. Die
restlichen Inhaltsstoffe tragen nichts zur
Energierückgewinnung bei.
6 Umwelt­Produktdeklaration Peter Seppele Gesellschaft m.b.H. – Thermofloc
5. LCA: Ergebnisse
In den folgenden Tabellen sind die Ergebnisse aller deklarierten Lebenszyklusstadien für das Produkt
THERMOFLOC F zusammengefasst.
ANGABE DER SYSTEMGRENZEN (X = IN ÖKOBILANZ ENTHALTEN; MND = MODUL NICHT DEKLARIERT;
MNR = MODUL NICHT RELEVANT)
Stadium der Gutschriften
Produktionsstadiu Errichtung und Lasten
Nutzungsstadium Entsorgungsstadium
m des außerhalb der
Bauwerks Systemgrenze
7 Umwelt­Produktdeklaration Peter Seppele Gesellschaft m.b.H. – Thermofloc
gnugrosrevffotshoR
tropsnarT gnulletsreH
mov
tropsnarT
muz
relletsreH
trosgnudnewreV
egatnoM
gnudnewnA/gnuztuN gnutlahdnatsnI
rutarapeR ztasrE gnureuenrE
sad rüf
ztasnieeigrenE
sed
nebierteB seduäbeG
sad rüf
ztasnieressaW
sed
nebierteB seduäbeG
ssirbA/uabkcüR
tropsnarT
gnuldnahebllafbA
gnugitieseB
,­sgnudnewrevredeiW ­sgnunniwegkcüR
redo
laiznetopgnilcyceR
A1 A2 A3 A4 A5 B1 B2 B3 B4 B5 B6 B7 C1 C2 C3 C4 D
X X X X X MND MND MNR MNR MNR MND MND X X X X X
ERGEBNISSE DER ÖKOBILANZ – UMWELTAUSWIRKUNGEN nach EN 15804+A1: 1 kg THERMOFLOC F
Parameter Einheit A1-A3 A4 A5 C1 C2 C3 C4 D
GWP [kg CO2­Äq.] ­1,33E+0 5,19E­2 ­8,89E­2 1,87E­3 1,17E­2 1,62E+0 0,00E+0 ­4,75E­1
ODP [kg CFC11­Äq.] 1,08E­8 3,69E­13 1,86E­12 1,32E­12 8,36E­14 6,01E­12 0,00E+0 ­1,21E­10
AP [kg SO2­Äq.] 1,13E­3 2,12E­4 2,47E­5 5,17E­6 4,79E­5 2,82E­4 0,00E+0 ­7,79E­4
EP [kg (PO4)3­­Äq.] 1,41E­3 5,17E­5 4,60E­6 4,63E­7 1,17E­5 5,25E­5 0,00E+0 ­7,28E­5
POCP [kg Ethen­Äq.] 5,93E­5 ­7,01E­5 5,38E­7 3,56E­7 ­1,59E­5 2,03E­5 0,00E+0 ­8,24E­5
ADPE [kg Sb­Äq.] 7,08E­7 3,82E­9 2,02E­9 6,00E­10 8,64E­10 2,33E­8 0,00E+0 ­7,94E­8
ADPF [MJ] 2,23E+0 7,02E­1 6,05E­2 2,01E­2 1,59E­1 3,73E­1 0,00E+0 ­6,80E+0
GWP = Globales Erwärmungspotenzial; ODP = Abbaupotenzial der stratosphärischen Ozonschicht; AP = Versauerungspotenzial von Boden und
Wasser; EP = Eutrophierungspotenzial; POCP = Bildungspotenzial für troposphärisches Ozon; ADPE = Potenzial für die Verknappung von
Legende
abiotischen Ressourcen – nicht fossile Ressourcen (ADP – Stoffe); ADPF = Potenzial für die Verknappung abiotischer Ressourcen – fossile
Brennstoffe (ADP – fossile Energieträger)
ERGEBNISSE DER ÖKOBILANZ – INDIKATOREN ZUR BESCHREIBUNG DES RESSOURCENEINSATZES
nach EN 15804+A1: 1 kg THERMOFLOC F
Parameter Einheit A1-A3 A4 A5 C1 C2 C3 C4 D
PERE [MJ] 1,45E+1 4,05E­2 1,31E+0 9,06E­3 9,18E­3 5,41E­2 0,00E+0 ­1,38E+0
PERM [MJ] 1,29E+0 0,00E+0 ­1,29E+0 0,00E+0 0,00E+0 0,00E+0 0,00E+0 0,00E+0
PERT [MJ] 1,57E+1 4,05E­2 1,39E­2 9,06E­3 9,18E­3 5,41E­2 0,00E+0 ­1,38E+0
PENRE [MJ] 2,20E+0 7,06E­1 3,70E­1 3,24E­2 1,60E­1 4,35E­1 0,00E+0 ­8,02E+0
PENRM [MJ] 2,92E­1 0,00E+0 ­2,92E­1 0,00E+0 0,00E+0 0,00E+0 0,00E+0 0,00E+0
PENRT [MJ] 2,50E+0 7,06E­1 7,80E­2 3,24E­2 1,60E­1 4,35E­1 0,00E+0 ­8,02E+0
SM [kg] 9,16E­1 0,00E+0 0,00E+0 0,00E+0 0,00E+0 0,00E+0 0,00E+0 0,00E+0
RSF [MJ] 0,00E+0 0,00E+0 0,00E+0 0,00E+0 0,00E+0 0,00E+0 0,00E+0 0,00E+0
NRSF [MJ] 0,00E+0 0,00E+0 0,00E+0 0,00E+0 0,00E+0 0,00E+0 0,00E+0 0,00E+0
FW [m³] 2,46E+0 1,00E­1 3,94E­1 1,40E­2 2,27E­2 3,79E+0 0,00E+0 ­3,26E+0
PERE = Erneuerbare Primärenergie als Energieträger; PERM = Erneuerbare Primärenergie zur stofflichen Nutzung; PERT = Total
erneuerbare Primärenergie; PENRE = Nicht­erneuerbare Primärenergie als Energieträger; PENRM = Nicht­erneuerbare Primärenergie
Legende
zur stofflichen Nutzung; PENRT = Total nicht erneuerbare Primärenergie; SM = Einsatz von Sekundärstoffen; RSF = Erneuerbare
Sekundärbrennstoffe; NRSF = Nicht­erneuerbare Sekundärbrennstoffe; FW = Nettoeinsatz von Süßwasserressourcen
ERGEBNISSE DER ÖKOBILANZ –ABFALLKATEGORIEN UND OUTPUTFLÜSSE nach EN 15804+A1:
1 kg THERMOFLOC F
Parameter Einheit A1-A3 A4 A5 C1 C2 C3 C4 D
HWD [kg] 3,01E­8 5,29E­8 1,04E­9 2,05E­11 1,20E­8 1,92E­9 0,00E+0 ­2,79E­9
NHWD [kg] 1,58E­3 6,08E­5 4,70E­4 1,95E­5 1,38E­5 1,17E­1 0,00E+0 ­2,15E­3
RWD [kg] 1,52E­6 1,51E­6 6,98E­6 4,88E­6 3,42E­7 2,46E­5 0,00E+0 ­4,90E­4
CRU [kg] 0,00E+0 0,00E+0 0,00E+0 0,00E+0 0,00E+0 0,00E+0 0,00E+0 0,00E+0
MFR [kg] 0,00E+0 0,00E+0 0,00E+0 0,00E+0 0,00E+0 0,00E+0 0,00E+0 0,00E+0
MER [kg] 0,00E+0 0,00E+0 0,00E+0 0,00E+0 0,00E+0 0,00E+0 0,00E+0 0,00E+0
EEE [MJ] 0,00E+0 0,00E+0 2,10E­1 0,00E+0 0,00E+0 1,70E+0 0,00E+0 0,00E+0
EET [MJ] 0,00E+0 0,00E+0 4,87E­1 0,00E+0 0,00E+0 4,01E+0 0,00E+0 0,00E+0
HWD = Gefährlicher Abfall zur Deponie; NHWD = Entsorgter nicht gefährlicher Abfall; RWD = Entsorgter radioaktiver Abfall; CRU =
Legende Komponenten für die Wiederverwendung; MFR = Stoffe zum Recycling; MER = Stoffe für die Energierückgewinnung; EEE = Exportierte
Energie – elektrisch; EET = Exportierte Energie – thermisch
Die Ergebnisse der Umweltwirkungsindikatoren ADPE und ADPF müssen mit Bedacht angewendet werden, da
die Unsicherheiten bei diesen Ergebnissen hoch sind oder da es mit dem Indikator nur begrenzte Erfahrungen
gibt.
6. LCA: Interpretation
Es ist anzumerken, dass die radioaktiven Abfälle an. Die Resultate in den
Wirkungsabschätzungsergebnisse nur relative Kategorien HWD und RWD stammen aus der
Aussagen sind, die keine Aussagen über „Endpunkte“ Produktion des Brandschutzmittels und der
der Wirkungskategorien, Überschreitung von Verpackung.
Schwellenwerten, Sicherheitsmargen oder über
Risiken enthalten. Primärenergiebedarf erneuerbar und nicht
erneuerbar (PENRT/PERT)
Indikatoren der Sachbilanz Der Primärenergiebedarf an nicht erneuerbaren
Ressourcen (PENRT) wird zu jeweils etwa 25 % vom
Einsatz von Süßwasserressourcen (FW) Brandschutzmittel sowie von der Verpackung
Der Hauptanteil des Nettofrischwasserverbrauchs verursacht. Daneben trägt die Auslieferung der
resultiert aus der Herstellung des mineralischen Produkte zur Baustelle etwa 20 % zum Ergebnis bei.
Brandschutzmittels. Bei der Produktion und beim Die restlichen Aufwendungen spielen eine
Einblasen des Zellulosedämmstoffs wird kein Wasser untergeordnete Rolle.
eingesetzt. Der erneuerbare Primärenergieeinsatz als Inhaltsstoff
(PERM) wird zur Gänze vom Verpackungsmaterial
Abfälle (HWD, NHWD, RWD) verursacht.
Der größte Anteil des produzierten Abfalls ist nicht
gefährlicher Abfall. Bei der Produktion von Indikatoren der Wirkungsabschätzung
THERMOFLOC F fallen keine gefährlichen und
Abbildung 1: Dominanzanalyse 1 kg THERMOFLOC F
über alle betrachteten Lebenszyklusphasen
Photochemisches Ozonbildungspotential (POCP)
Die Transporte ergeben beim POCP negative Werte,
Treibhauspotential (GWP) was der in der EN 15804 vorgeschriebenen Methode,
Das Treibhauspotential wird durch die Herstellung des in der bestimmte Stickoxide negatives POCP
Brandschutzmittels und der Verpackung, durch den aufweisen, zuschulden ist. Es sollte daraus nicht
Transport bei der Auslieferung der Produkte und durch geschlossen werden, dass sich durch den Ausstoß von
die Verbrennung in der Müllverbrennungsanlage Abgasen das photochemische Oxidationspotential
bestimmt. Das im Altpapier enthaltene biogene CO grundsätzlich verbessert. Bei den negativen
2
wird in der Abbildung nicht berücksichtigt. Auswirkungen haben das mineralische
Brandschutzmittel und die Entsorgung des Produkts in
Eutrophierungspotential (EP) der Müllverbrennungsanlage den größten Anteil.
Das Eutrophierungspotential wird fast ausschließlich
von der Verpackung verursacht. Die restlichen Inputs Versauerungspotential (AP)
spielen eine untergeordnete Rolle. Zum Versauerungspotential trägt vor allem das
mineralische Brandschutzmittel mit etwa 50 % bei,
gefolgt von der Verpackung und der Entsorgung des
Produkts in der Müllverbrennungsanlage. Die
8 Umwelt­Produktdeklaration Peter Seppele Gesellschaft m.b.H. – Thermofloc
Aufwendungen in den restlichen Lebenszyklusphasen Verbrauch abiotischer Ressourcen, fossil (ADPF)
summieren sich auf insgesamt nur ca. 10 %. Die Aufteilung beim Ressourcenverbrauch abiotischer
fossiler Brennstoffe verhält sich ähnlich wie beim
GWP. Etwa 80 % werden in der Herstellungsphase
verursacht. Die restlichen 20 % teilen sich auf die
Auslieferung der Produkte sowie die thermische
Verbrauch abiotischer Ressourcen, elementar Verwertung auf.
(ADPE)
Mehr als drei Viertel des Ressourcenverbrauchs Ozonabbaupotential (ODP)
werden von der Herstellung des Brandschutzmittels Ozonschicht abbauende Emissionen werden zu etwa
verursacht. Die Verpackung trägt weitere fast 20 % 75 % bei der Herstellung des Brandschutzmittels und
bei. Die restlichen 5 % teilen sich auf die weiteren zu etwa 25 % bei der Herstellung der Verpackung
betrachteten Lebensphasen auf. verursacht.
7. Nachweise
AgBB Ergebnisüberblick (28 Tage)
Im Rahmen des natureplus­Qualitätszeichens wurde Bezeichnung Wert Einheit
eine Prüfkammeruntersuchung auf Formaldehyd­ und TVOC (C6 ­ C16) 320 μg/m3
VOC­Emissionen gemäß AgBB 2015 durchgeführt Summe SVOC (C16 ­ C22) 10 μg/m3
(Prüfbericht­Nr. K 8236 FM; Bremer Umweltinstitut R (dimensionslos) 0,222 ­
GmbH, vom 05.12.2018). Die Emissionsprüfung wurde VOC ohne NIK 20 μg/m3
gemäß natureplus RL 0107 vom Januar 2016 Kanzerogene 1A + 1B n.n. μg/m3
durchgeführt, die Werte für die niedrigsten
interessierenden Konzentrationen wurden der NIK­
Liste 2015 entnommen.
8. Literaturhinweise
IBU 2021 GaBi 2016, B
Allgemeine Anleitung für das EPD­Programm des GaBi ext. DB XIV ­ Construction materials 2016 (SP
Institut Bauen und Umwelt e.V., Version 2.0, Berlin: 30), Hrsg.: thinkstep AG, Leinfelden­Echterdingen,
Institut Bauen und Umwelt e.V., 01.01.2021 2016.
EN 15804 GaBi 2016, C
EN 15804:2012­04+A1 2013, Nachhaltigkeit von GaBi ext. DB XIIIb ­ ecoinvent integrated v3.1 2016
Bauwerken – Umweltproduktdeklarationen – (SP 30), Hrsg.: thinkstep AG, Leinfelden­Echterdingen,
Grundregeln für die Produktkategorie Bauprodukte. 2016.
ISO 14025 AgBB 2015
DIN EN ISO 14025:2011­10, Umweltkennzeichnungen Ausschuss zur gesundheitlichen Bewertung von
und ­deklarationen – Typ III Umweltdeklarationen – Bauprodukten – Bewertungsschema für VOC aus
Grundsätze und Verfahren. Bauprodukten; Stand 2015.
PCR Teil A EAK
Produktkategorieregeln für gebäudebezogene EAK ­ Europäischer Abfallartenkatalog; in Deutschland
Produkte und Dienstleistungen. Teil A: Rechenregeln angewendet in: Abfallverzeichnis­Verordnung vom 10.
für die Ökobilanz und Anforderungen an den Dezember 2001 (BGBl. I S. 3379), die zuletzt durch
Projektbericht. IBU ­ Institut Bauen und Umwelt e.V., Artikel 119 der Verordnung vom 19. Juni 2020 (BGBl. I
Berlin, 04.07.2019. S. 1328) geändert worden ist.
PCR: Einblasdämmstoffe aus Zellulose und ECHA
Holzfasern Europäische Chemikalienagentur,
Produktkategorie­Regeln für gebäudebezogene http://echa.europa.eu/, Telakkakatu 6, P.O. Box 400,
Produkte und Dienstleistungen. Teil B: Anforderungen FI­00121 Helsinki, Finland
an die EPD für Einblasdämmstoffe aus Zellulose­ und
Holzfasern. IBU ­ Institut Bauen und Umwelt e.V., ECHA-Liste
Berlin, 14.12.2017. Liste der für eine Zulassung in Frage kommenden
besonders besorgniserregenden Stoffe, Europäische
Umberto LCA+ Chemikalienagentur, Telakkakatu 6, P.O. Box 400, FI­
Umberto LCA+, Version 10.0, ifu ­ Institut für 00121 Helsinki, Finland
Umweltinformatik Hamburg GmbH, 2020.
EN 13501-1
GaBi 2016, A ÖNORM EN 13501­1:2020­01­15, Klassifizierung von
GaBi Professional database 2016 (SP 30), Hrsg.: Bauprodukten und Bauarten zu ihrem Brandverhalten ­
thinkstep AG, Leinfelden­Echterdingen, 2016. Teil 1: Klassifizierung mit den Ergebnissen aus den
Prüfungen zum Brandverhalten von Bauprodukten
9 Umwelt­Produktdeklaration Peter Seppele Gesellschaft m.b.H. – Thermofloc
ÖNORM EN 643
EN 15101-1 ÖNORM EN 643:2014­12­01, Papier, Karton und
ÖNORM EN 15101:2019­07­15, Wärmedämmstoffe für Pappe ­ Europäische Liste der Altpapier­
Gebäude ­ An der Verwendungsstelle hergestellter Standardsorten
Wärmedämmstoff aus Zellulosefüllstoff (LFCI) ­ Teil 1:
Spezifikation für die Produkte vor dem Einbau ISO 9001
ÖNORM EN ISO 9001:2015­11­15,
EN 1609 Qualitätsmanagementsysteme ­ Anforderungen (ISO
ÖNORM EN 1609:2013­04­15, Wärmedämmstoffe für 9001:2015)
das Bauwesen ­ Bestimmung der Wasseraufnahme
bei kurzzeitigem teilweisem Eintauchen ISO 14001
ÖNORM EN ISO 14001:2015­11­15,
EN 29053 Umweltmanagementsysteme ­ Anforderungen mit
ÖNORM EN 29053:1993­08­01, Akustik ­ Materialien Anleitung zur Anwendung (ISO 14001:2015)
für akustische Anwendungen ­ Bestimmung des
Strömungswiderstandes (ISO 9053:1991) Verordnung (EU) Nr. 528/2012
VERORDNUNG (EU) Nr. 528/2012 DES
ETA-05/0186 EUROPÄISCHEN PARLAMENTS UND DES RATES
Europäisch Technische Bewertung des Produkts vom 22. Mai 2012 über die Bereitstellung auf dem
THERMOCLOC F (boratfrei) vom 25.05.2018. Markt und die Verwendung von Biozidprodukten
10 Umwelt­Produktdeklaration Peter Seppele Gesellschaft m.b.H. – Thermofloc
Herausgeber
Institut Bauen und Umwelt e.V. Tel +49 (0)30 3087748­ 0
Panoramastr.1 Fax +49 (0)30 3087748­ 29
10178 Berlin Mail info@ibu­epd.com
Deutschland Web www.ibu-epd.com
Programmhalter
Institut Bauen und Umwelt e.V. Tel +49 (0)30 3087748­ 0
Panoramastr.1 Fax +49 (0)30 3087748­ 29
10178 Berlin Mail info@ibu­epd.com
Deutschland Web www.ibu-epd.com
Ersteller der Ökobilanz
IBO ­ Österreichisches Institut für Tel +43 13192005
Bauen und Ökologie GmbH Fax +43 13192005­50
Alserbachstraße 5/8 Mail philipp.boogman@ibo.at
1090 Wien Web www.ibo.at
Austria
Inhaber der Deklaration
Peter Seppele Gesellschaft m.b.H. Tel +43 (0) 4245 6201
Bahnhofstraße 79 Fax +43 4245 6336
9710 Feistritz/Drau Mail office@thermofloc.com
Austria Web https://www.thermofloc.at
