Environmental product declaration
in accordance with ISO 14025 and EN 15804+A2
TKZA 170kV 1x800 SWA
Eier av deklarasjonen: Programoperatør:
Prysmian Group Norge AS Næringslivets Stiftelse for
miljødeklarasjoner
Produkt:
TKZA 170kV 1x800 SWA Deklarasjonsnummer:
Deklarert enhet: NEPD-7919-7586-NO
1 m
Publiseringsnummer:
Deklarasjonen er basert på PCR:
EN 15804:2012+A2:2019 tjener som kjerne-PCR NEPD-7919-7586-NO
NPCR 027:2020 Part B for Electrical cables and wires
Godkjent dato: 24.10.2024
Næringslivets Stiftelse for
miljødeklarasjoner Gyldig til: 24.10.2029
EPD software:
LCAno EPD generator ID: 602832
1 / 13
Generell informasjon
Produkt Eier av deklarasjonen:
TKZA 170kV 1x800 SWA Prysmian Group Norge AS
Kontaktperson: Anders Nymark
Telefon: +47 90066733
e-post: anders.nymark@prysmiangroup.com
Programoperatør: Produsent:
Næringslivets Stiftelse for miljødeklarasjoner Prysmian Group Norge AS
Postboks 5250 Majorstuen, 0303 Oslo, Norge Kjerraten 16
Telefon: +47 977 22 020 3013 Drammen, Norway
web: www.epd-norge.no
Deklarasjonsnummer: Produksjonssted:
Prysmian Group production site Pikkala (Finland)
NEPD-7919-7586-NO
Kaapelitie 68
02490 Pikkala, Finland
Deklarasjonen er basert på PCR: Kvalitet/Miljøsystem:
EN 15804:2012+A2:2019 tjener som kjerne-PCR ISO 9001, ISO 14001, ISO 45001
NPCR 027:2020 Part B for Electrical cables and wires
Erklæring om ansvar: Org. no.:
Eieren av deklarasjonen skal være ansvarlig for den​ underliggende 814 780 422
informasjon og bevis. EPD Norge skal​ ikke være ansvarlig med
hensyn til produsent informasjon, ​ livsløpsvurdering data og bevis.​
Deklarert enhet: Godkjent dato:
1 m TKZA 170kV 1x800 SWA 24.10.2024
Deklarert enhet med opsjon: Gyldig til:
A1,A2,A3,A4,A5,B1,B2,B3,B4,B5,B6,B7,C1,C2,C3,C4,D 24.10.2029
Årstall for studien:
2023
Funksjonell enhet: Sammenlignbarhet:
Deklarasjonen beskriver livssyklusberegninger for 1 meter installert EPD av byggevarer er nødvendigvis ikke sammenlignbare hvis de ikke
TKZA 170 kV 1x800 SWA, brukt til å overføre en referansestrøm på samsvarer med NS-EN 15804 og ses i en bygningskontekst.
1A over 40 år, inkludert avfallshåndtering ved endt levetid.
Generelt om verifikasjon av EPD fra verktøy: Utarbeidelse og verifikasjon av miljødeklarasjon:
Uavhengig verifikasjon av data, annen miljøinformasjon og EPD er Deklarasjonen er utarbeidet og verifisert ved bruk av EPD-verktøy
foretatt etter ISO 14025:2010, kapittel 8.1.3 og 8.1.4. Verifikasjon av lca.tools ver EPD2022.03, utviklet av LCA.no. EPD-verktøyet er
hver EPD foretas i henhold til EPD-Norge sine retningslinjer for integrert i bedriftens miljøstyringssystem, og godkjent av EPD-Norge.
verifikasjon og godkjenning som krever at EPD-verktøy er i) integrert Godkjenningsnummer: NEPDT33
i bedriftens miljøstyringssystem, ii) prosedyrer for bruk av EPD-
verktøy er godkjent av EPD-Norge og iii) prosessen gjennomgås årlig EPD er utarbeidet av: Siri Andersen
av en uavhengig 3.parts verifikator. Se vedlegg G i EPD-Norge sine
Bedriftsspesifikke data og EPD er kontrollert av: Anders Nymark
retningslinjer for mer informasjon om EPD-verktøy.
Verifikasjon av EPD-verktøy: Godkjent:
Uavhengig tredjepartsverifikasjon av verktøy, bakgrunnsdata og test-
EPD er gjort i henhold til EPD-Norge sine prosedyrer og retningslinjer
for verifisering og godkjenning av EPD-verktøy.
Godkjenningsnummer: NEPDT32.
Håkon Hauan, CEO EPD-Norge
Tredjeparts verifikator:
Vito D’Incognito, Take Care International
(krever ikke signatur)
2 / 13
Produkt
Produktbeskrivelse:
Høyspent undersjøisk kraft-kabel, singel-armert.
Design kode 71010311
Produktspesifikasjon:
Ledere: Kobber
Isolasjon: XLPE med halvledende lag
Skjermkonstruksjon: Metallskjerm
Metallskjerm materiale: Bly
Plastkappe: Halvledende polyetylen
Armering: Kobbertråder
Ytre sjikt: Bitumen og PP-garn.
Materialer kg %
Plastic compound - Halogen free
0,09 0,29
polymer
Polymer modified bitumen (PMB) 0,18 0,62
Tape - Polyester 0,03 0,11
Metal - Lead 7,04 23,86
Textile - Polyester (PE) 1,20 4,08
Tape 0,22 0,75
Tape - Nylon 6 0,03 0,09
Lim 0,08 0,26
Plastic - Polyethylene 4,32 14,64
Metal - Copper 16,31 55,30
Total 29,49 100,00
Tekniske data:
IEC 60840
Markedsområde:
Norge
Levetid, produkt:
40 år. Standard levetid for energidistibusjon/nettverksapplikasjoner som angitt i vedlegg 1 av PSR for ledninger, kabler og tilbehør fra PEP
Ecopassport.
Levetid, bygg eller anlegg:
40 år. Estimat gjort for å tilpasse produktets levetid og holde EPDens miljøpåvirkningsberegninger på produktnivå.
LCA: Beregningsregler
Deklarert enhet:
1 m TKZA 170kV 1x800 SWA
Cut-off kriterier:
Alle viktige råmaterialer og all viktig energibruk er inkludert. Produksjonsprosessen for råmaterialene og energistrømmer som inngår med veldig
små mengder (mindre enn 1%) er ikke inkludert. Disse cut-off kriteriene gjelder ikke for farlige materialer og stoffer.
Allokering:
Allokering er gjort iht. bestemmelser i EN 15804. Inngående energi og vann, samt produksjon av avfall i egen produksjon er allokert likt mellom
alle produktene gjennom masseallokering. Miljøpåvirkning og ressursforbruk for primærproduksjonen av resirkulerte materialer er allokert til det
opprinnelige produktsystemet. Bearbeidingsprosessen og transport av materialet til produksjonssted er allokert til analysen i denne EPDen.
Datakvalitet:
Spesifikke data for produktsammensetningen er fremskaffet av produsenten. De representerer produksjonen av det deklarerte produktet og ble
samlet inn for EPD-​utvikling i det oppgitte året for studien. Bakgrunnsdata er basert på EPDer iht. EN 15804 og ulike LCA​ databaser.
Datakvaliteten for råmaterialene i A1 er presentert i tabellen nedenfor.
3 / 13
Materialer Kilde Datakvalitet År
Lim ecoinvent 3.6 Database 2019
Metal - Copper ecoinvent 3.6 Database 2019
Metal - Lead ecoinvent 3.6 Database 2019
Plastic - Polyethylene ecoinvent 3.6 Database 2019
Supplier data +
Plastic compound - Halogen free polymer Product composition + ecoinvent 3.6 2019
database
Polymer modified bitumen (PMB) Eurobitume (2019), Eurobitume (2012) and ecoinvent LCI + Database 2019
Tape ecoinvent 3.6 Database 2019
Tape - Nylon 6 Modified ecoinvent 3.6 Database 2019
Tape - Polyester ecoinvent 3.6 Database 2019
Textile - Polyester (PE) Modified ecoinvent 3.6 Database 2019
4 / 13
Systemgrenser (X=inkludert, MND=modul ikke deklarert, MNR=modul ikke relevant)
Gevinst og belastninger
Produktfase Sammenstillingsfase Bruksfase Sluttfase
etter endt levetid (D)
A1 A2 A3 A4 A5 B1 B2 B3 B4 B5 B6 B7 C1 C2 C3 C4 D
X X X X X X X X X X X X X X X X X
Systemgrenser:
Flytskjemaet nedenfor illustrerer systemgrensene for analysen:
Teknisk tilleggsinformasjon:
relairetamåR tropsnarT gninkrivliT tropsnarT
​/snojskurtsnoK esafsnojsallatsni
kurB
dlohekildeV nojsarapeR regnitfikstU gnirevoneR llenojsarepO kurbigrene llenojsarepO kurbnnav gniretnomeD tropsnarT
gnildnahebsllafvA
lit
llafvA
gnildnahebttuls ​/gninnivnejg/kurbnejG elaisnetop-gnirelukriser
5 / 13
LCA: Scenarier og annen teknisk informasjon
Følgende informasjon beskriver scenariene for modulene i EPDen.
Modul A4 = Transport-eksempel fra Prysmians produksjonsanlegg i Pikkala, Finland til Stord, Norge.
Moduler A5 = 2 % produkttap under installasjon er estimert av selskapet. Ingen energibruk for installasjon er kvantifisert, da denne operasjonen
antas å bli utført med andre produkter og bør vurderes på byggeplassnivå. Kabeltromler blir gjenbrukt og antas å være under kutt-kriteriet på 1
%.
Moduler B1, B2, B3, B4, B5 og B7 = Selskapsdata viser at ingen betydelige aktiviteter er rapportert for bruk, vedlikehold, reparasjon, utskifting,
renovering og vannforbruk. Dette reflekterer fravær av påvirkning i løpet av de 40 årene referansetjenestelivet til kabelen i disse modulene.
Modul B6 = Den operative energibruken til kabelen beregnes basert på metodikken beskrevet i PEP Ecopassport, Produktspesifikke regler (PSR)
for ledninger, kabler og tilbehør, referanse PSR-0001-ed3-EN-2015 10 16. Følgende parametere brukes til å beregne kabelens strømtap:
Estimert levetid = 40 år
Antall ledere = 1 enhet
Bruksrate = 100 % (i henhold til vedlegg 1 i PSR)
Lineær ledermotstandsevne = 0,0221 Ohm per km
Strømstyrke = 1 Ampere
Modul C1 = For både bygninger og byggearbeider vil kabler bli fjernet som en del av en større riving. Energiforbruket for kabelfjerning
sammenlignet med andre tyngre materialer antas å være lavt. Denne modulen kan derfor inkluderes med null påvirkning.
Modul C2 = Det tas hensyn til gjennomsnittlig avstand mellom markedet og avfallsbehandlingsanlegget.
Moduler C3 og C4 = Avfallshåndtering av produktet følger standardverdiene som er angitt i EN 50693, Produktkategori-regler for
livssyklusvurderinger av elektroniske og elektriske produkter og systemer, tabell G.4. Denne tabellen spesifiserer hvordan ulike typer råmaterialer
som brukes i A1, sannsynligvis vil bli behandlet ved slutten av produktets levetid. Avfallshåndtering i C3 inkluderer materiellgjenvinning og
forbrenning med og uten energigjenvinning og utvinning av flygeaske. Avhending i C4 består av deponering av ulike avfallsfraksjoner og aske.
Modul D = Resirkulerbarheten til metaller og plast gir produsentene en kreditt for netto skrap som produseres ved slutten av et produkts levetid.
Fordelene med resirkulering av netto skrap er beskrevet i formelen fra EN 15804:2012+A2:2019. Erstatning av varme og elektrisitet generert av
forbrenning med energigjenvinning av plastisolasjon og andre deler beregnes også i modul D1.
Kapasitetsutnyttelse Verdi
Transport fra produksjonssted til bruker (A4) Distanse (km) Brennstoff/Energiforbruk Enhet
inkl. retur (%) (Liter/tonn)
Ship, Ferry, Sea (km) 50,0 % 295 0,034 l/tkm 10,03
Truck, over 32 tonnes, EURO 5 (km) 53,3 % 1120 0,023 l/tkm 25,76
Byggefase (A5) Enhet Verdi
Product loss during installation (percentage of
Units/DU 0,02
cable)
Driftsenergi (B6) Enhet Verdi
Electricity, Norway (kWh) kWh/DU 0,01
Kapasitetsutnyttelse Verdi
Transport til avfallsbehandling (C2) Distanse (km) Brennstoff/Energiforbruk Enhet
inkl. retur (%) (Liter/tonn)
Truck, 16-32 tonnes, EURO 5 (km) 36,7 % 300 0,044 l/tkm 13,20
Avfallsbehandling (C3) Enhet Verdi
Waste treatment of plastic mixture, incineration
kg 0,91
with energy recovery and fly ash extraction (kg)
Copper to recycling (kg) kg 9,79
Lead to recycling (kg) kg 4,22
Waste treatment of polyethylene (PE),
incineration with energy recovery and fly ash kg 2,16
extraction (kg)
Avfall til sluttbehandling (C4) Enhet Verdi
Landfilling of plastic mixture (kg) kg 3,07
Landfilling of ashes from incineration of Plastic
kg 0,03
mixture, process per kg ashes and residues (kg)
Landfilling of copper (kg) kg 6,52
Landfilling of lead (kg) kg 2,81
Landfilling of ashes from incineration of
Polyethylene (PE), process per kg ashes and kg 0,08
residues (kg)
6 / 13
Gevinst og belastninger etter endt levetid (D) Enhet Verdi
Substitution of electricity (MJ) MJ 5,59
Substitution of thermal energy, district heating
MJ 84,60
(MJ)
Substitution of primary copper with net scrap (kg) kg 1,34
Substitution of primary lead with net scrap (kg) kg 4,22
7 / 13
LCA: Resultater
LCA resultatene er presentert under for enheten som er definert på side 2 av EPD dokumentet.
Miljøpåvirkning (Environmental impact)
Indikator Enhet A1 A2 A3 A4 A5 B1 B2 B3
GWP-total kg CO2 -ekv 1,30E+02 5,57E+00 1,19E+00 3,96E+00 3,00E+00 0 0 0
GWP-fossil kg CO2 -ekv 1,28E+02 5,56E+00 1,13E+00 3,96E+00 2,96E+00 0 0 0
GWP-biogenic kg CO2 -ekv 1,90E+00 1,71E-03 5,85E-02 1,48E-03 3,93E-02 0 0 0
GWP-luluc kg CO2 -ekv 1,10E-01 2,99E-03 1,92E-03 1,47E-03 2,33E-03 0 0 0
ODP kg CFC11 -ekv 9,54E-06 1,17E-06 1,39E-06 8,85E-07 2,61E-07 0 0 0
AP mol H+ -ekv 4,73E+00 1,34E-01 1,19E-02 4,39E-02 9,85E-02 0 0 0
EP-FreshWater kg P -ekv 3,53E-02 2,85E-05 5,02E-05 2,65E-05 7,08E-04 0 0 0
EP-Marine kg N -ekv 3,20E-01 3,41E-02 3,44E-03 1,16E-02 7,40E-03 0 0 0
EP-Terrestial mol N -ekv 4,51E+00 3,79E-01 4,19E-02 1,29E-01 1,01E-01 0 0 0
POCP kg NMVOC -ekv 1,17E+00 9,89E-02 9,60E-03 3,59E-02 2,63E-02 0 0 0
ADP-minerals&metals1 kg Sb-ekv 1,25E+00 7,36E-05 4,52E-05 5,77E-05 2,50E-02 0 0 0
ADP-fossil1 MJ 1,87E+03 7,54E+01 3,29E+02 5,89E+01 4,67E+01 0 0 0
WDP1 m3 6,80E+03 3,50E+01 1,50E+02 3,82E+01 1,42E+02 0 0 0
Indikator Enhet B4 B5 B6 B7 C1 C2 C3 C4 D
GWP-total kg CO2 -ekv 0 0 1,87E-04 0 0 1,48E+00 8,68E+00 4,89E-01 -2,69E+01
GWP-fossil kg CO2 -ekv 0 0 1,82E-04 0 0 1,47E+00 8,68E+00 4,89E-01 -2,67E+01
GWP-biogenic kg CO2 -ekv 0 0 5,02E-06 0 0 6,01E-04 9,97E-05 3,36E-05 -1,61E-01
GWP-luluc kg CO2 -ekv 0 0 7,49E-07 0 0 5,16E-04 1,65E-05 5,97E-05 -3,43E-02
ODP kg CFC11 -ekv 0 0 1,20E-11 0 0 3,36E-07 9,69E-09 4,75E-08 -3,57E-02
AP mol H+ -ekv 0 0 1,42E-06 0 0 6,03E-03 1,29E-03 1,29E-03 -1,08E+00
EP-FreshWater kg P -ekv 0 0 1,31E-08 0 0 1,16E-05 9,17E-07 2,80E-06 -6,20E-03
EP-Marine kg N -ekv 0 0 1,56E-07 0 0 1,79E-03 6,18E-04 8,28E-04 -5,69E-02
EP-Terrestial mol N -ekv 0 0 2,03E-06 0 0 1,98E-02 6,56E-03 5,20E-03 -7,48E-01
POCP kg NMVOC -ekv 0 0 5,46E-07 0 0 6,05E-03 1,57E-03 1,55E-03 -2,14E-01
ADP-minerals&metals1 kg Sb-ekv 0 0 1,35E-08 0 0 3,99E-05 4,65E-07 1,28E-06 -7,12E-01
ADP-fossil1 MJ 0 0 2,48E-03 0 0 2,22E+01 7,24E-01 3,84E+00 -2,80E+02
WDP1 m3 0 0 4,32E-01 0 0 2,12E+01 3,11E+00 8,65E+01 -4,47E+02
GWP-total = Globalt oppvarmingspotensial totalt; GWP-fossil = Globalt oppvarmingspotensial fossile brensler; GWP-biogenic = Globalt oppvarmingspotensial biogene
kilder; GWP-luluc = Globalt oppvarmingspotensial arealbruk og arealbruks endringer; ODP = Potensial for nedbryting av stratosfærisk ozon; AP = Forsuringspotensial for
kilder på land og vann; EP = overgjødslingspotensial til ferskvann, hav og jord; POCP = Potensial for fotokjemisk oksidantdanning; ADP-minerals&metals = Abiotisk
utarmingspotensial for ikke-fossile ressurser, mineraler og metaller; ADP-fossil = Abiotisk utarmingspotensial for fossile ressurser, fossile brensler; WDP =
Utarmingspotensial for vannressurser
"Leseeksempel: 9,0 E-03 = 9,0*10 -3 = 0,009"
*INA Indicator Not Assessed (indikator ikke vurdert)
1. Resultatene av denne miljøpåvirkningsindikatoren skal brukes med forsiktighet ettersom usikkerheten til resultatene er høy eller det er begrenset erfaring med bruk av
indikatoren.
Merknad om miljøpåvirkningen
Dette produktet inneholder bly (utgjør 23,9% av vekten), som er på Kjemikalieregelverkets REACH kandidatliste.
8 / 13
Supplerende indikatorer for miljøpåvirkning
Indikator Enhet A1 A2 A3 A4 A5 B1 B2 B3
PM Sykdomstilfeller 1,38E-05 2,32E-07 1,71E-07 2,90E-07 2,91E-07 0 0 0
IRP2 kgBq U235 -ekv 6,53E+00 3,26E-01 1,45E+01 2,57E-01 4,33E-01 0 0 0
ETP-fw1 CTUe 5,15E+04 4,74E+01 1,10E+02 4,11E+01 1,15E+03 0 0 0
HTP-c1 CTUh 1,40E-06 0,00E+00 2,22E-09 0,00E+00 2,81E-08 0 0 0
HTP-nc1 CTUh 1,10E-04 5,59E-08 5,68E-08 4,17E-08 2,20E-06 0 0 0
SQP1 dimensjonsløs 1,35E+03 2,46E+01 1,05E+02 5,51E+01 3,10E+01 0 0 0
Indikator Enhet B4 B5 B6 B7 C1 C2 C3 C4 D
PM Sykdomstilfeller 0 0 1,00E-11 0 0 1,06E-07 5,27E-09 2,30E-08 -3,13E-06
IRP2 kgBq U235 -ekv 0 0 4,50E-05 0 0 9,72E-02 1,47E-03 2,43E-02 -8,15E-01
ETP-fw1 CTUe 0 0 1,13E-02 0 0 1,64E+01 5,85E+00 5,78E+03 -7,65E+03
HTP-c1 CTUh 0 0 1,00E-12 0 0 0,00E+00 2,70E-10 2,85E-10 -3,88E-07
HTP-nc1 CTUh 0 0 1,30E-11 0 0 1,77E-08 1,12E-08 5,33E-09 -3,22E-05
SQP1 dimensjonsløs 0 0 1,25E-03 0 0 1,53E+01 1,06E-01 8,14E+00 -3,67E+02
PM = Partikkelutslipp; IRP = Ioniserende stråling (helseeffekt); ETP-fw = Økotoksisitet (ferskvann); HTP-c = Toksisitet påvirkning på mennesker, kreft; HTP-nc =
Toksisitet påvirkning på mennesker, andre effekter enn kreft; SQP = Påvirkninger knyttet til arealbruksendringer / jordkvalitet
"Leseeksempel: 9,0 E-03 = 9,0*10 -3 = 0,009"
*INA Indicator Not Assessed (indikator ikke vurdert)
1. Resultatene av denne miljøpåvirkningsindikatoren skal brukes med forsiktighet ettersom usikkerheten til resultatene er høy eller det er begrenset erfaring med bruk av
indikatoren.
2. Denne påvirkningskategorien omhandler hovedsakelig den eventuelle effekten av lavdose ioniserende stråling på menneskers helse i atombrenselsyklusen. Den tar
ikke hensyn til effekter på grunn av mulige atomulykker, yrkesmessig eksponering eller på grunn av fjerning av radioaktivt avfall i underjordiske anlegg. Potensiell
ioniserende stråling fra jorda, fra radon og fra noen byggematerialer måles heller ikke av denne indikatoren.
9 / 13
Ressursbruk (Resource use)
Indikator Enhet A1 A2 A3 A4 A5 B1 B2 B3
PERE MJ 2,98E+02 6,84E-01 2,26E+01 6,65E-01 6,46E+00 0 0 0
PERM MJ 0,00E+00 0,00E+00 0,00E+00 0,00E+00 0,00E+00 0 0 0
PERT MJ 2,98E+02 6,84E-01 2,26E+01 6,65E-01 6,46E+00 0 0 0
PENRE MJ 1,66E+03 7,54E+01 3,29E+02 5,89E+01 4,26E+01 0 0 0
PENRM MJ 2,51E+02 0,00E+00 -9,33E-02 0,00E+00 4,75E-01 0 0 0
PENRT MJ 1,91E+03 7,54E+01 3,29E+02 5,89E+01 4,31E+01 0 0 0
SM kg 2,76E+00 0,00E+00 6,28E-02 0,00E+00 5,65E-02 0 0 0
RSF MJ 7,45E+00 2,12E-02 9,21E-01 2,25E-02 1,69E-01 0 0 0
NRSF MJ 1,85E-01 4,83E-02 2,81E-02 6,89E-02 6,79E-03 0 0 0
FW m3 2,44E+00 5,16E-03 1,26E-01 5,90E-03 5,17E-02 0 0 0
Indikator Enhet B4 B5 B6 B7 C1 C2 C3 C4 D
PERE MJ 0 0 3,21E-02 0 0 3,14E-01 2,91E-02 4,67E-01 -8,23E+01
PERM MJ 0 0 0,00E+00 0 0 0,00E+00 0,00E+00 0,00E+00 0,00E+00
PERT MJ 0 0 3,21E-02 0 0 3,14E-01 2,91E-02 4,67E-01 -8,23E+01
PENRE MJ 0 0 2,48E-03 0 0 2,22E+01 7,24E-01 3,84E+00 -2,80E+02
PENRM MJ 0 0 0,00E+00 0 0 0,00E+00 -2,27E+02 0,00E+00 0,00E+00
PENRT MJ 0 0 2,48E-03 0 0 2,22E+01 -2,27E+02 3,84E+00 -2,80E+02
SM kg 0 0 0,00E+00 0 0 0,00E+00 0,00E+00 0,00E+00 9,38E-01
RSF MJ 0 0 2,52E-05 0 0 1,12E-02 7,09E-04 9,70E-03 -2,82E-01
NRSF MJ 0 0 6,28E-05 0 0 4,01E-02 0,00E+00 8,96E-03 -2,41E+00
FW m3 0 0 2,40E-04 0 0 2,34E-03 3,72E-03 4,97E-03 -6,37E-01
PERE = Fornybar primærenergi brukt som energibærer; PERM = Fornybar primærenergi brukt som råmateriale; PERT = Total bruk av fornybar primærenergi; PENRE =
Ikke fornybar primærenergi brukt som energibærer; PENRM = Ikke fornybar primærenergi brukt som råmateriale; PENRT = Total bruk av ikke fornybar primærenergi; SM
= Bruk av sekundære materialer; RSF = Bruk av fornybart sekundære brensel; NRSF = Bruk av ikke fornybart sekundære brensel; FW = Netto bruk av ferskvann.
"Leseeksempel: 9,0 E-03 = 9,0*10 -3 = 0,009"
*INA Indicator Not Assessed (indikator ikke vurdert)
10 / 13
Livsløpets slutt - Avfall (End of life - Waste)
Indikator Enhet A1 A2 A3 A4 A5 B1 B2 B3
HWD kg 1,14E+00 3,33E-03 1,24E-01 3,05E-03 3,38E-02 0 0 0
NHWD kg 4,44E+01 1,38E+00 1,58E+00 4,09E+00 1,28E+00 0 0 0
RWD kg 6,03E-03 5,22E-04 5,60E-03 4,04E-04 2,52E-04 0 0 0
Indikator Enhet B4 B5 B6 B7 C1 C2 C3 C4 D
HWD kg 0 0 1,59E-06 0 0 1,13E-03 0,00E+00 4,15E-01 -3,07E-01
NHWD kg 0 0 1,91E-04 0 0 1,06E+00 0,00E+00 1,26E+01 -6,85E+00
RWD kg 0 0 2,22E-08 0 0 1,52E-04 0,00E+00 2,65E-05 -7,01E-04
HWD = Avhendet farlig avfall; NHWD = Avhendet ikke-farlig avfall; RWD = Avhendet radioaktivt avfall
"Leseeksempel: 9,0 E-03 = 9,0*10 -3 = 0,009"
*INA Indicator Not Assessed (indikator ikke vurdert)
Livsløpets slutt - Utgangsfaktorer (End of life - Output flow)
Indikator Enhet A1 A2 A3 A4 A5 B1 B2 B3
CRU kg 0,00E+00 0,00E+00 0,00E+00 0,00E+00 0,00E+00 0 0 0
MFR kg 0,00E+00 0,00E+00 2,07E+00 0,00E+00 3,22E-01 0 0 0
MER kg 0,00E+00 0,00E+00 1,01E+00 0,00E+00 8,17E-02 0 0 0
EEE MJ 0,00E+00 0,00E+00 7,55E-01 0,00E+00 1,27E-01 0 0 0
EET MJ 0,00E+00 0,00E+00 1,14E+01 0,00E+00 1,92E+00 0 0 0
Indikator Enhet B4 B5 B6 B7 C1 C2 C3 C4 D
CRU kg 0 0 0,00E+00 0 0 0,00E+00 0,00E+00 0,00E+00 0,00E+00
MFR kg 0 0 0,00E+00 0 0 0,00E+00 1,40E+01 2,76E-04 -3,67E-02
MER kg 0 0 0,00E+00 0 0 0,00E+00 3,07E+00 6,74E-06 -4,84E-03
EEE MJ 0 0 0,00E+00 0 0 0,00E+00 5,59E+00 4,37E-04 -1,18E-02
EET MJ 0 0 0,00E+00 0 0 0,00E+00 8,46E+01 6,62E-03 -1,79E-01
CRU = Komponenter for gjenbruk, MFR Materialer for resirkulering, MER = Materialer for energigjenvinning, EEE = Eksportert elektrisk energi; EET = Eksportert termisk
energi
"Leseeksempel: 9,0 E-03 = 9,0*10 -3 = 0,009"
*INA Indicator Not Assessed (indikator ikke vurdert)
Informasjon om innholdet av biogent karbon
Indikator Enhet Ved port
Innhold av biogent karbon i produkt kg C 0,00E+00
Innhold av biogent karbon i emballasjen kg C 0,00E+00
Merk: 1 kg biogent karbon tilsvarer 44/12 kg CO2
11 / 13
Tilleggskrav
Klimagassutslipp fra bruk av elektrisitet i produksjonsfasen
Nasjonal produksjonsmiks fra import, lavspenning (inkludert produksjon av overføringslinjer, i tillegg til direkte utslipp og tap i nett) er brukt for
anvendt elektrisitet i produksjonsprosessen (A3). Bakgrunnsdata er presentert i tabellen under. Karakteriseringsfaktorer fra
EN15804:2012+A2:2019 er benyttet.
Elektrisitetsmiks Kilde Mengde Enhet
Electricity with guarantee of origin, high voltage, 100% nuclear, Finland (kWh) ecoinvent 3.6 15,61 g CO2-eq/kWh
Farlige stoffer
Produktet inneholder stoffer fra REACH Kandidatliste eller den norske prioritetslisten, se tabell for detaljer:
Name CASNo Amount
Lead alloy 7439-92-1 23,9%
Inneklima
Ikke relevant.
Ytterligere miljøinformasjon
Ytterligere indikatorer for miljøpåvirkning nødvendig i NPCR Part A for construction products
Indikator Enhet A1 A2 A3 A4 A5 B1 B2 B3
GWPIOBC kg CO2 -ekv 1,29E+02 5,57E+00 1,17E+00 3,96E+00 2,99E+00 0 0 0
Indikator Enhet B4 B5 B6 B7 C1 C2 C3 C4 D
GWPIOBC kg CO2 -ekv 0 0 1,87E-04 0 0 1,48E+00 8,68E+00 5,19E-01 -2,52E+01
GWP-IOBC: Globalt oppvarmingspotensial beregnet etter prinsippet om umiddelbar oksidasjon. For å øke tydeligheten av biogent karbonbidrag til klimapåvirkning,
kreves indikatoren GWP-IOBC da den erklærer klimapåvirkninger beregnet i henhold til prinsippet om øyeblikkelig oksidasjon. GWP-IOBC er også referert til som GWP-
GHG i sammenheng med svensk lov om offentlige anskaffelser.
12 / 13
Bibliografi
ISO 14025:2010. Environmental labels and declarations - Type III environmental declarations - Principles and procedures. International
Organization for Standardization.
ISO 14044:2006. Environmental management - Life cycle assessment - Requirements and guidelines. International Organization for
Standardization.
EN 15804:2012+A2:2019. Environmental product declaration - Core rules for the product category of construction products. European
Committee for Standardization.
ISO 21930:2017. Sustainability in buildings and civil engineering works - Core rules for environmental product declarations of construction
products. International Organization for Standardization.
EN 50693:2019. Product category rules for life cycle assessments of electronic and electrical products and systems. European Committee for
Standardization.
Ecoinvent v3, 2019. Allocation, cut-off by classification. Swiss Centre of Life Cycle Inventories.
Iversen et al., (2021). eEPD v2021.09, background information for EPD generator tool system verification, LCA.no. Report number: 07.21. System
verification report.
Philis et al., (2022). EPD generator for NPCR 027 part B for electrical wires and cables, background information for EPD generator application and
LCA data, LCA.no Report number: 03.22. PCR verification report.
EPD Norway (2022). NPCR Part A: Construction products and services. The Norwegian EPD foundation. Version 2.0 published 24.03.2021.
EPD Norway (2022). NPCR 027 Part B for electrical cables and wires. The Norwegian EPD foundation. Version 2.0 published 01.03.2022.
Programoperatør og utgiver Telefon:+47 977 22 020
Næringslivets Stiftelse for miljødeklarasjoner e-post: post@epd-norge.no
Postboks 5250 Majorstuen, 0303 Oslo, Norge web: www.epd-norge.no
Eier av deklarasjonen: Telefon:+47 90066733
Prysmian Group Norge AS e-post: anders.nymark@prysmiangroup.com
Kjerraten 16, 3013 Drammen web: www.prysmiangroup.no
Forfatter av livsløpsrapporten Telefon:+47 916 50 916
LCA.no AS e-post: post@lca.no
Dokka 6A, 1671 Kråkerøy web: www.lca.no
Utvikler av EPD-generator Telefon:+47 916 50 916
LCA.no AS e-post: post@lca.no
Dokka 6A, 1671 Kråkerøy web: www.lca.no
ECO Platform web: www.eco-platform.org
ECO Portal web: ECO Portal
13 / 13
