UMWELT-PRODUKTDEKLARATION
nach ISO 14025 und EN 15804+A2
Deklarationsinhaber Glas Trösch Holding AG
Herausgeber Institut Bauen und Umwelt e.V. (IBU)
Programmhalter Institut Bauen und Umwelt e.V. (IBU)
Deklarationsnummer EPD-GLS-20230183-IBB3-DE
Ausstellungsdatum 05.02.2024
Gültig bis 04.02.2029
Verbund-Sicherheitsglas EUROLAMEX
Glas Trösch Holding AG
www.ibu-epd.com | https://epd-online.com
1. Allgemeine Angaben
Glas Trösch Holding AG Verbund-Sicherheitsglas EUROLAMEX
Programmhalter Inhaber der Deklaration
IBU – Institut Bauen und Umwelt e.V. Glas Trösch Holding AG
Hegelplatz 1 Industriestrassse 29
10117 Berlin 4922 Bützberg
Deutschland Schweiz
Deklarationsnummer Deklariertes Produkt/deklarierte Einheit
EPD­GLS­20230183­IBB3­DE 1 m2 Verbund­Sicherheitsglas EUROLAMEX bestehend aus 2 Scheiben
mit 3 mm Dicke und 1 Folie.
Diese Deklaration basiert auf den Produktkategorien-Regeln: Gültigkeitsbereich:
Flachglas im Bauwesen, 01.08.2021 Die EPD deckt 100 % der Herstellung von Verbund­Sicherheitsglas der
(PCR geprüft und zugelassen durch den unabhängigen Glas Trösch Holding AG in den Werken Osterweddingen (D),
Sachverständigenrat (SVR)) Haldensleben (D) und Ujazd (PL) ab.
Der Inhaber der Deklaration haftet für die zugrundeliegenden Angaben und
Nachweise; eine Haftung des IBU in Bezug auf Herstellerinformationen,
Ausstellungsdatum Ökobilanzdaten und Nachweise ist ausgeschlossen.
05.02.2024
Die EPD wurde nach den Vorgaben der EN 15804+A2 erstellt. Im
Folgenden wird die Norm vereinfacht als EN 15804 bezeichnet.
Gültig bis
Verifizierung
04.02.2029
Die Europäische Norm EN 15804 dient als Kern­PCR
Unabhängige Verifizierung der Deklaration und Angaben gemäß ISO
14025:2011
intern X extern
Dipl.­Ing. Hans Peters
(Vorstandsvorsitzender des Instituts Bauen und Umwelt e.V.)
Florian Pronold Angela Schindler,
(Geschäftsführer des Instituts Bauen und Umwelt e.V.) Unabhängige/­r Verifizierer/­in
1 Umwelt­Produktdeklaration ­ Glas Trösch Holding AG ­ Verbund­Sicherheitsglas EUROLAMEX
2. Produkt
gemäß:
2.1 Produktbeschreibung/Produktdefinition
• DIN EN 14449:2005-07, Glas im Bauwesen -
Verbund­Sicherheitsglas (VSG) besteht aus mindestens zwei
Verbundglas und Verbund-Sicherheitsglas -
übereinander liegenden Glasscheiben aus Floatglas und einer
Konformitätsbewertung/Produktnorm; Deutsche
oder mehreren Lagen einer reißfesten und zähelastische Folie
Fassung EN 14449:2005
zwischen den Glasscheiben, welche in der Regel aus
Polyvinylbutyral (PVB) besteht. 2.4 Lieferzustand
Standardgröße in Europa: 6000 mm × 3210 mm.
Verbund­Sicherheitsglas bindet im Fall eines Glasbruchs
Splitter und bewirkt damit eine erhebliche Reduzierung der
Zuschnitte und Überlängen auf Kundenwunsch sind möglich.
Verletzungsgefahr.
Darüber hinaus bietet VSG im Fall des Glasbruchs eine 2.5 Grundstoffe/Hilfsstoffe
erheblich verbesserte Resttragfähigkeit gegenüber Floatglas. Verbund­Sicherheitsglas besteht aus:
Diese EPD gilt für folgende Produkte:
• Floatglas (> 95 %)
• Folie aus Polyvinylbutyral (PVB) (< 5 %)
Produktname Aufbau VSG
Das Produkt/Erzeugnis/mindestens ein Teilerzeugnis enthält
Stoffe der ECHA-Kandidatenliste der für eine Zulassung in
EUROLAMEX 6.1 33.1 (als repräsentatives Produkt deklariert)
Frage kommenden besonders besorgniserregenden Stoffe (en:
Substances of Very High Concern – SVHC) (22.11.2022)
EUROLAMEX 6.2 33.2
oberhalb von 0,1 Massen­%:
EUROLAMEX 8.1 44.1 • nein
Das Produkt/Erzeugnis/mindestens ein Teilerzeugnis enthält
EUROLAMEX 8.2 44.2 weitere CMR­Stoffe ("cancerogen mutagen reprotoxic") der
Kategorie 1A oder 1B, die nicht auf der ECHA-Kandidatenliste
EUROLAMEX 8.4 44,4 stehen, oberhalb von 0,1 Massen­% in mindestens einem
Teilerzeugnis:
EUROLAMEX 10.1 55.1 • nein
Dem vorliegenden Bauprodukt wurden Biozidprodukte
EUROLAMEX 10.2 55.2 zugesetzt oder es wurde mit Biozidprodukten behandelt (es
handelt sich damit um eine behandelte Ware im Sinne der
EUROLAMEX 12.1 66.1 Biozidprodukteverordnung (Verordnung (EU) Nr. 528/2012)):
• nein
EUROLAMEX 12.2 66.2
2.6 Herstellung
EUROLAMEX 16.1 88.1
Bei der Herstellung von Verbund­Sicherheitsglas werden
Floatglasscheiben mittels einer PVB­Folie in einem Autoklav
EUROLAMEX 16.2 88.2
unter Einwirkung von Wärme und Druck verklebt, wobei in der
Für das Inverkehrbringen des Produkts in der EU/Europäischen
Glas­ bzw. Foliendicke, der Glasart sowie in der Anzahl
Freihandelsassoziation (mit Ausnahme der Schweiz) gilt die
miteinander verklebter Scheiben Variationsmöglichkeiten
Verordnung (EU) Nr. 305/2011 (CPR). Das Produkt benötigt
bestehen. Im Baubereich werden meist VSG aus 2 Scheiben
eine Leistungserklärung unter Berücksichtigung der
(und einer PVB­Folie) verwendet.
Europäischen Norm DIN EN 14449:2005-07, Glas im
Alle Standorte, an denen Floatglas und VSG hergestellt
Bauwesen - Verbundglas und Verbund-Sicherheitsglas -
werden, sind nach ISO 9001 zertifiziert.
Konformitätsbewertung/Produktnorm; Deutsche Fassung EN
14449:2005 und die CE­Kennzeichnung. 2.7 Umwelt und Gesundheit während der Herstellung
Die Herstellungsbedingungen erfordern keine besonderen
2.2 Anwendung
Maßnahmen zum Gesundheitsschutz. Die MAK­Werte (=
Verbund­Sicherheitsglas ist Ausgangsstoff für die Herstellung
maximal zulässige Konzentration) (Deutschland) werden an
einer Vielzahl von Produkten nicht nur im Bauwesen. Darunter
jeder Stelle der Anlage unterschritten.
fällt deren Verwendung als Fenster oder Fassadenelemente in
der Gebäudehülle oder beim Ausbau von baulichen Anlagen
Emissionen in die Luft: Die bei der Produktion entstehende
und Bauwerken.
Abluft wird entsprechend den gesetzlichen Vorgaben gereinigt.
2.3 Technische Daten Die Emissionen liegen unterhalb der gesetzlichen
länderspezifischen Grenzwerte.
Bautechnische Daten: EUROLAMEX 6.1 (VSG 33.1) Emissionen in Wasser/Boden: Keine Verunreinigung von
Bezeichnung Wert Einheit Wasser und Boden. Keine produktionsbedingten Abwässer.
Wärmedurchgangskoeffizient nach EN 673 5,6 W/(m2K)
Lärm: Schallschutzanalysen haben ergeben, dass alle
Gesamtenergiedurchlassgrad nach EN 410 81 %
innerhalb und außerhalb der Produktionsanlagen
Lichttransmissionsgrad nach EN 410 90 %
kommunizierten Werte unter den geltenden Normen liegen.
Schalldämmmaß nach EN 12758 32 dB
Lichreflexion außen nach EN 410 8 % Umweltschutz hat bei der Glas Trösch Gruppe eine hohe
Priorität.
Leistungswerte des Produkts entsprechend der
Leistungserklärung in Bezug auf dessen wesentliche Merkmale
2 Umwelt­Produktdeklaration ­ Glas Trösch Holding AG ­ Verbund­Sicherheitsglas EUROLAMEX
Alle Standorte, an denen Floatglas und VSG hergestellt wird,
sind nach ISO 14001 zertifiziert. Die Mehrzahl der Standorte Bezeichnung Wert
verfügt zudem über eine Zertifizierung nach ISO 50001.
Baustoffklasse (EUROLAMEX 6.1) B
2.8 Produktverarbeitung/Installation Brennendes Abtropfen s1
Das Verbund­Sicherheitsglas wird in erster Linie für Rauchgasentwicklung d2
Verglasungen von Gebäuden eingesetzt. Es kann aber auch für
andere Anwendungen wie zum Beispiel im Interieurbereich
Wasser
oder für industrielle Applikationen verwendet werden. Verbund­
Die Zusammensetzung und technischen Eigenschaften von
Sicherheitsglas ist ein Halbzeug oder ein Endprodukt, das in
Verbund­Sicherheitsglas verändern sich durch
zahlreichen Anwendungen eingesetzt wird.
unvorhergesehene Wassereinwirkung, z. B. Hochwasser, nicht.
2.9 Verpackung An der Folie kann es zu Eintrübungen kommen.
Das Glas wird auf einem geeigneten Metallgestell transportiert,
Mechanische Zerstörung
welches in das verwendete Transportsystem integriert und
Bei mechanischer Zerstörung von Verbund­Sicherheitsglas
wiederverwendbar ist. Um das Glas während des Transports zu
können in Ausnahmefällen in sehr geringem Maße scharfe
schützen, werden geringe Mengen Karton und Holz verwendet.
Kanten und Splitter entstehen. Die Verletzungsgefahr wird
Beides wird mehrfach verwendet, dann rezykliert oder
durch die Haftung der Scherben an der Folie deutlich reduziert.
energetisch verwertet.
2.14 Nachnutzungsphase
2.10 Nutzungszustand
Verbund­Sicherheitsglas ist zu 100% recyclingfähig. Saubere
Die Zusammensetzung des Produktes und dessen
Scherben aus der Produktion können stark zerkleinert
materialinhärente Eigenschaften ändern sich über die
vollständig wieder zu Floatglas (und Verbund­Sicherheitsglas)
Nutzungsdauer nicht.
rezykliert werden.
2.11 Umwelt und Gesundheit während der Nutzung Häufiger ist jedoch eine Wiederverwertung in der Herstellung
Es sind keine Emissionen, namentlich von flüchtigen von Glaswolle, Schaumglas etc., da die Qualitätsansprüche an
organischen Verbindungen (VOC=volatile organic compounds) die Scherben hier geringer sind.
von Verbund­Sicherheitsglas bekannt. Verbund­Sicherheitsglas aus dem Post­Consumer­Bereich
kann als Kiesersatz in Kofferungen eingesetzt werden; häufig
2.12 Referenz-Nutzungsdauer wird es deponiert.
Die Nutzungsdauer von Verbund­Sicherheitsglas richtet sich
2.15 Entsorgung
nach der Nutzungsdauer des Produktes, für dessen Herstellung
es verwendet wird. Verbund­Sicherheitsglas kann als inerter Stoff problemlos
Für die Lebensdauer des Produkts können 30 Jahre deponiert werden. Als zu 100% recyclingfähiges Material sollte
angenommen werden. Diese Dauer spiegelt nicht die es jedoch in den Kreislauf zurückgeführt werden.
tatsächliche Lebensdauer des Produkts wider, die im
Allgemeinen durch die Lebensdauer bzw. Zeit bis zu einer Der Abfallcode nach europäischem Abfallverzeichnis (AVV)
Renovierung eines Gebäudes gegeben ist. Es geht lediglich lautet: 17 02 02 (Glas)
darum, zu berücksichtigen, dass nach mehr als 30 Jahren eine
2.16 Weitere Informationen
Sanierung z.B. von Fenstern angebracht sein kann.
Weitere Informationen zu Verbund­Sicherheitsglas der Glas
2.13 Außergewöhnliche Einwirkungen Trösch Holding AG können bezogen werden unter:
Brand
https://www.glastroesch.com
Brandschutz nach EN 13501-1 (EUROLAMEX 6.1)
3. LCA: Rechenregeln
auf vielfach wiederverwendeten Metallstaffelein verladen;
3.1 Deklarierte Einheit entsprechend fallen – falls überhaupt – nur geringe Mengen an
Es wird Verbund­Sicherheitsglas VSG EUROLAMEX 6.01 (2 Verpackungsmaterial an, das entsorgt werden muss.
Scheiben Float 3 mm, 1 Folie PVB 0,38 mm) als im Bauwesen Im Zusammenhang mit der Modellierung der Herstellung von
meistverkauftes und somit repräsentatives Produkt deklariert. Flachglas wurden folgende Systemgrenzen im Sinne des
Deklarierte Einheit und Massebezug "Endes der Abfalleigenschaften" angenommen:
Bezeichnung Wert Einheit • Scherben werden gemäß VERORDNUNG (EU) Nr.
Deklarierte Einheit 1 m2 1179/2012 vom 10 Dezember 2012 als "Produkt"
betrachtet ­ Glasbruch hat den Status "Abfallende"
Flächengewicht 15,4 kg/m2
erreicht, wenn er als sortierter Scherben zur Verfügung
Schichtdicke 0,006 m steht. Externes Scherbenmaterial gelangt als sortiertes
Scherbenmaterial in das Produktsystem und ist somit
Die deklarierten Werte bilden den über die Produktionsvolumen
ein "Sekundärmaterial" gemäß EN 15804.
gewichteten Mittelwert der drei im Gültigkeitsbereich genannten
Werke ab.
Es wird kein Sekundärbrennstoff als Input für die Modellierung
3.2 Systemgrenze verwendet.
Typ der EPD: "von der Wiege bis zum Werkstor mit den
Modulen C1–C4 und Modul D (A1–A3, C und D)". Aufgrund der vernachlässigbaren Menge wird der Gehalt an
biogenem Kohlenstoff in der Verpackung bei der
Bei der Herstellung von 2­Scheiben­Verbund­Sicherheitsglas Quantifizierung des Indikators "GWP" nicht explizit
(Module A1­A3) werden 2 Scheiben Flachglas von je 3 mm berücksichtigt (nach den Cut­off­Kriterien).
Dicke mit einer PVB­Folie verbunden. VSG wird in der Regel
3 Umwelt­Produktdeklaration ­ Glas Trösch Holding AG ­ Verbund­Sicherheitsglas EUROLAMEX
Die Module A1–A3 der Produktionsstufe umfassen die Über die in Kap. 3 und 4 genannten Annahmen und
Herstellung der Produkte, einschließlich der Rohstoffgewinnung Abschätzungen hinaus wurden keine Annahmen getroffen, die
und ­verarbeitung, die Energieerzeugung, die Herstellung von für die Interpretation der Ökobilanz von Bedeutung wären.
Nebenprodukten und Verpackungsmaterialien, den Transport
sowie alle Abfallbehandlungsprozesse. 3.4 Abschneideregeln
In der Ökobilanz wurden alle Daten aus der detaillierten
Modul A4 wird nicht deklariert, da die bilanzierten Gläser erst Betriebsdatenerhebung berücksichtigt. Die Daten der einzelnen
zu Verarbeitern und dann weiter auf die Baustelle transportiert Werke wurden im Quervergleich auf Plausibilität geprüft und
werden; entsprechend müssen die Transporte in EPDs zu den auf falsche oder fehlende Werte geprüft.
Produkten deklariert werden, in denen Verbund­Sicherheitsglas Aufwendungen für Geschäftsleitung, Forschung und
verwendet wird. Entwicklung, Administration und Marketing sind, soweit
bekannt, nicht berücksichtigt.
Für die eigentliche Installation werden keine Inputs und Outputs
verrechnet, um Doppelzählungen beim Verwender von Mit diesem Ansatz wurden auch Stoff­ und Energieströme mit
Verbund­Sicherheitsglas zu vermeiden. Verbund­ einem Anteil kleiner als 1 Prozent der in der Herstellung von
Sicherheitsglas wird in der Regel auf vielfach Floatglas bzw. Verbund­Sicherheitsglas eingesetzten
wiederverwendete Metallgestelle verladen; entsprechend fallen Gesamtstoff­ bzw.
– falls überhaupt – nur geringe Mengen an Gesamtenergieströme bilanziert.
Verpackungsmaterial an, das entsorgt werden muss; Modul A5
wird deshalb nicht deklariert. Vernachlässigt wurde die Herstellung allfälliger Verpackungen
für die Rohstoffe und Zusatzmittel. Falls überhaupt
Der Unterhalt (Modul B2) des Verbund­Sicherheitsglases, Verpackungen zum Einsatz kommen, werden Mehrweggebinde
namentlich dessen Reinigung, wird nicht deklariert, da er stark verwendet, deren Mengen bzw. Umweltwirkungen für die
vom Einsatzgebiet des Verbund­Sicherheitsglases abhängt. Ökobilanz nicht relevant sind.
Diese Aufwendungen müssen bei der Deklaration des Darüber hinaus wurden im Rahmen der Ökobilanz keine
Produktes berücksichtigt werden, in das das Verbund­ Material­ oder Energieflüsse vernachlässigt, die den
Sicherheitsglas verbaut wird. Projektverantwortlichen bekannt wären und die eine
maßgebliche Umweltwirkung hinsicht­lich der ausgewiesenen
Im End­of­Life werden 2 Szenarien deklariert: Indikatoren erwarten ließen. Es kann also auch davon
ausgegangen werden, dass die Summe der vernachlässigten
• Szenario 1, Recycling: die Verwertung des
Prozesse 5 % der Wirkkategorien nicht übersteigt.
rückgebauten Glases als Kiesersatz;
• Szenario 2, Entsorgung: Deponierung in einer
Damit sind die Kriterien für den Ausschluss von Inputs und
Inertstoffdeponie.
Outputs nach EN 15804 erfüllt.
Da der Rückbau auf Stufe Endprodukt geschieht, wird Modul
C1 nicht deklariert. 3.5 Hintergrunddaten
Ecoinvent v3.9.1 (system model "cut­off by classification")
Modul C2_1 umfasst den Transport des Verbund­
wurde als Hintergrunddatenbank verwendet. Die PVB­Folie
Sicherheitsglases (verbaut in einem Produkt) über 50 km zu
wurde mit einem herstellerspezifischen Ökobilanzinventar
einer Sortieranlage für Baustoffe.
bilanziert, das mit der GaBi-Software (Version 10.7.1.28,
basierend auf der Datenbank MASTER_DB_CUP_2023.2)
Modul C2_2 umfasst den Transport des Verbund­
berechnet wurde.
Sicherheitsglases (verbaut in einem Produkt) über 50 km auf
eine Inertstoffdeponie. 3.6 Datenqualität
Die Vordergrunddaten sind ohne signifikanten Datenlücken
Modul C3_1 beschreibt für Szenario 1 die Aufbereitung des erhoben und mit aktuellen Hintergrunddaten verknüpft.
Verbund­Sicherheitsglases zu Kiesersatz.
Methodische Abweichungen der Hintergrunddaten von den
Modul C4_2 beschreibt für Szenario 2 die Deponierung des Anforderungen der EN 15804 sind für die Ökobilanz dieses
Verbund­Sicherheitsglases. Produktes nicht bekannt. Die Konformität der Ökobilanz nach
ISO 14040/ISO 14044 für die PVB­Folie mit EN 15804 kann
Modul D_1 beschreibt für Szenario 1 die Vermeidung des nicht eingeschätzt werden.
Abbaus an primärem Kies, wobei eine Nettoflussberechnung im
Bezug auf den Input und Output von Glasscherben Es mussten keine methodischen Entscheidungen getroffen
vorgenommen wird. werden, die nicht durch die EN 15804 gestützt sind.
Aus der Deponierung des Verbund­Sicherheitsglases ergeben Vor diesem Hintergrund gibt es weder methoden­ noch
sich keine Gutschriften. datenbezogen Einschränkungen für die Verwendung der
Ergebnisse in einer EPD.
Auf die Deklaration von Vorteilen aus der Verwertung minimaler Die Repräsentativität für von der Glas Trösch Holding AG
Abfallmengen aus der Produktion bzw. minimalen hergestelltes Verbund­Sicherheitsglas beträgt 100 %.
Verpackungsmengen aus Transportverpackungen wird in
beiden D­Modulen verzichtet. 3.7 Betrachtungszeitraum
Die für die Modellierung verwendeten Prozessdaten und
Es werden die entsprechenden Residualmixe aus der Produktionsmengen bilden das Jahr 2021 ab.
Datenbank ecoinvent v3.9.1 verwendet, wobei das Werk
Osterweddingen zertifizierten Strom aus erneuerbaren Quellen 3.8 Geographische Repräsentativität
einkauft. Land oder Region, in dem/r das deklarierte Produktsystem
hergestellt und ggf. genutzt sowie am Lebensende behandelt
3.3 Abschätzungen und Annahmen wird: Europa
4 Umwelt­Produktdeklaration ­ Glas Trösch Holding AG ­ Verbund­Sicherheitsglas EUROLAMEX
vorgelagerten Produktsystem verrechnet.
3.9 Allokation
Bei der Modellierung der eigentlichen Prozesse zur Herstellung Eigenscherben werden dahingegen als "closed­loop"
von Floatglas bzw. Verbund­Sicherheitsglas treten keine modelliert.
Prozessschritte auf, die eine Co­Produkt Allokation erfordern
würden. Bei der Glasherstellung entstehen keine Abfälle oder
Die Aufteilung der Aufwendungen in den Werken auf die Sekundärmaterialien oder Rohstoffe, die in einem nächsten
Produktion von Floatglas und Verbund­Sicherheitsglas erfolgte Produktsystem eingesetzt werden.
prozessbezogen aufgrund unterschiedlicher Fertigungslinien.
Innerhalb der Produktion von Verbund­Sicherheitsglas erfolgte 3.10 Vergleichbarkeit
die Allokation massebezogen. Grundsätzlich ist eine Gegenüberstellung oder die Bewertung
Es wurden keine Prozesse modelliert, die eine Multi­Input­ von EPD­Daten nur möglich, wenn alle zu vergleichenden
Allokation erfordert hätten. Datensätze nach EN 15804 erstellt wurden und der
Wiederverwertung, Recycling und Rückgewinnung wurdne Gebäudekontext bzw. die produktspezifischen
nach Vorgaben der EN 15804 modelliert. Das heißt, dass die Leistungsmerkmale berücksichtigt werden. Ecoinvent v3.9.1
bei der Glasherstellung eingesetzten Sekundärstoffe – (system model "cut­off by classification") wird als
namentlich Glasscherben aus externen Quellen – ab Hintergrunddatenbank verwendet. Die PVB­Folie wurde mit
Systemgrenze des Produktsystems modelliert werden; sie einem herstellerspezifischen Ökobilanzinventar bilanziert, das
werden ab dort bilanziert, wo der Abfallfluss aus dem mit der GaBi-Software (Version 10.7.1.28, basierend auf der
vorgelagerten System das Ende der Abfalleigenschaften Datenbank MASTER_DB_CUP_2023.2) berechnet wurde.
gemäß EN 15804 erreicht, und ohne Belastungen aus dem
4. LCA: Szenarien und weitere technische Informationen
Charakteristische Produkteigenschaften biogener
Kohlenstoff Wiederverwendungs- Rückgewinnungs- und
Recyclingpotential (D), relevante Szenarioangaben
Informationen zur Beschreibung des biogenen
Kohlenstoffgehalts am Werkstor Modul D_1 beschreibt für Szenario 1 die Vermeidung des
Abbaus an primärem Kies, wobei eine Nettoflussberechnung im
Bezeichnung WertEinheit
Bezug auf den Input und Output von Glasscherben
Biogener Kohlenstoff im Produkt ­ kg C
vorgenommen wird.
Biogener Kohlenstoff in der zugehörigen Aus der Deponierung des Verbund­Sicherheitsglases ergeben
­ kg C
Verpackung sich keine Gutschriften.
Auf die Deklaration von Vorteilen aus der Verwertung minimaler
Abfallmengen aus der Produktion bzw. minimalen
Verpackungsmengen aus Transportverpackungen in Modul D
wird verzichtet.
Ende des Lebenswegs (C1–C4)
Im End­of­Life werden 2 Szenarien deklariert:
• Szenario 1, die Verwertung des rückgebauten Glases
als Schotterersatz, z.B. in Kofferungen
• Szenario 2, Entsorgung: Deponierung in einer
Inertstoffdeponie
Bezeichnung Wert Einheit
Getrennt gesammelt Abfalltyp ­ kg
Als gemischter Bauabfall gesammelt 15,4 kg
Zur Wiederverwendung ­ kg
Zum Recycling (Szenario 1) 15,4 kg
Zur Energierückgewinnung ­ kg
Zur Deponierung (Szenario 2) 15,4 kg
5 Umwelt­Produktdeklaration ­ Glas Trösch Holding AG ­ Verbund­Sicherheitsglas EUROLAMEX
5. LCA: Ergebnisse
Verwendeten Charakterisierungsfaktoren: Version EF 3.1
ANGABE DER SYSTEMGRENZEN (X = IN ÖKOBILANZ ENTHALTEN; ND = MODUL ODER INDIKATOR NICHT DEKLARIERT;
MNR = MODUL NICHT RELEVANT)
Gutschriften
Stadium der
und Lasten
Produktionsstadium Errichtung Nutzungsstadium Entsorgungsstadium
außerhalb der
des Bauwerks
Systemgrenze
g n u g ro s re v ffo ts h o R tro p s n a rT g n u lle ts re H m o v tro p s n a rT m u z re lle ts re Htro s g n u d n e w re V e g a tn o M g n u d n e w n A /g n u z tu N g n u tla h d n a ts n I ru ta ra p e R z ta s rE g n u re u e n rE rü f z ta s n ie e ig re n E n e b ie rte B s a ds e d u ä b e G s e d rü f z ta s n ie re s s a W n e b ie rte B s a ds e d u ä b e G s e d s s irb A /u a b k c ü R tro p s n a rT g n u ld n a h e b lla fb A g n u g itie s e B ,­s g n u d n e w re v re d e iW ­s g n u n n iw e g k c ü R re d ola iz n e to p g n ilc y c e R
A1 A2 A3 A4 A5 B1 B2 B3 B4 B5 B6 B7 C1 C2 C3 C4 D
X X X MND MND MND MND MNR MNR MNR MND MND X X X X X
ERGEBNISSE DER ÖKOBILANZ – UMWELTAUSWIRKUNGEN nach EN 15804+A2: 1 m² Verbund-Sicherheitsglas EUROLAMEX
6.01
Indikator Einheit A1-A3 C1 C2/1 C2/2 C3/1 C4/2 D/1 D/2
GWP­total kg CO 2­Äq. 1,67E+01 ND 7,94E­02 7,94E­02 3,33E­01 9,27E­02 ­4,6E­02 0
GWP­fossil kg CO 2­Äq. 1,67E+01 ND 7,93E­02 7,93E­02 2,08E­01 9,24E­02 ­4,43E­02 0
GWP­biogenic kg CO 2­Äq. 6,28E­02 ND 6,93E­05 6,93E­05 1,25E­01 2,98E­04 ­1,76E­03 0
GWP­luluc kg CO 2­Äq. 3,9E­03 ND 3,79E­05 3,79E­05 2,73E­04 1,73E­05 ­3,19E­05 0
ODP kg CFC11­Äq. 4,01E­07 ND 1,75E­09 1,75E­09 2,15E­09 3,02E­09 ­7,1E­10 0
AP mol H+­Äq. 9,07E­02 ND 1,91E­04 1,91E­04 6,92E­04 5,63E­04 ­3,57E­04 0
EP­freshwater kg P­Äq. 4,06E­04 ND 6,47E­07 6,47E­07 3,52E­06 4,99E­07 ­1,08E­06 0
EP­marine kg N­Äq. 1,36E­02 ND 5,1E­05 5,1E­05 2,74E­04 2,45E­04 ­1,04E­04 0
EP­terrestrial mol N­Äq. 2,23E­01 ND 5,34E­04 5,34E­04 2,52E­03 2,63E­03 ­1,41E­03 0
kg NMVOC­
POCP 4,88E­02 ND 3,12E­04 3,12E­04 8,38E­04 1,04E­03 ­3,6E­04 0
Äq.
ADPE kg Sb­Äq. 9,62E­05 ND 2,16E­07 2,16E­07 5,27E­07 9,18E­08 ­5,98E­07 0
ADPF MJ 2,15E+02 ND 1,17E+00 1,17E+00 1,85E+00 2,21E+00 ­6,43E­01 0
m3 Welt­Äq.
WDP 8,36E+00 ND 5,67E­03 5,67E­03 8,28E­02 8,07E­03 ­1,09E­02 0
entzogen
GWP = Globales Erwärmungspotenzial; ODP = Abbaupotenzial der stratosphärischen Ozonschicht; AP = Versauerungspotenzial von Boden und
Wasser; EP = Eutrophierungspotenzial; POCP = Bildungspotenzial für troposphärisches Ozon; ADPE = Potenzial für die Verknappung von abiotischen
Ressourcen – nicht fossile Ressourcen (ADP – Stoffe); ADPF = Potenzial für die Verknappung abiotischer Ressourcen – fossile Brennstoffe (ADP –
fossile Energieträger); WDP = Wasser­Entzugspotenzial (Benutzer)
ERGEBNISSE DER ÖKOBILANZ – INDIKATOREN ZUR BESCHREIBUNG DES RESSOURCENEINSATZES nach EN 15804+A2: 1
m² Verbund-Sicherheitsglas EUROLAMEX 6.01
Indikator Einheit A1-A3 C1 C2/1 C2/2 C3/1 C4/2 D/1 D/2
PERE MJ 1,32E+01 ND 1,69E­02 1,69E­02 1,23E­01 4,29E­02 ­2,03E­01 0
PERM MJ 0 ND 0 0 0 0 0 0
PERT MJ 1,32E+01 ND 1,69E­02 1,69E­02 1,23E­01 4,29E­02 ­2,03E­01 0
PENRE MJ 2,05E+02 ND 1,17E+00 1,17E+00 1,85E+00 2,22E+00 ­6,43E­01 0
PENRM MJ 9,95E+00 ND 0 0 0 0 0 0
PENRT MJ 2,15E+02 ND 1,17E+00 1,17E+00 1,85E+00 2,22E+00 ­6,43E­01 0
SM kg 3,18E+00 ND 0 0 0 0 1,22E+01 0
RSF MJ 0 ND 0 0 0 0 0 0
NRSF MJ 0 ND 0 0 0 0 0 0
FW m3 2,96E­01 ND 3,46E­04 3,46E­04 3,1E­03 3,01E­04 ­4,63E­03 0
PERE = Erneuerbare Primärenergie als Energieträger; PERM = Erneuerbare Primärenergie zur stofflichen Nutzung; PERT = Total erneuerbare
Primärenergie; PENRE = Nicht­erneuerbare Primärenergie als Energieträger; PENRM = Nicht­erneuerbare Primärenergie zur stofflichen Nutzung;
PENRT = Total nicht erneuerbare Primärenergie; SM = Einsatz von Sekundärstoffen; RSF = Erneuerbare Sekundärbrennstoffe; NRSF = Nicht­
erneuerbare Sekundärbrennstoffe; FW = Nettoeinsatz von Süßwasserressourcen
ERGEBNISSE DER ÖKOBILANZ –ABFALLKATEGORIEN UND OUTPUTFLÜSSE nach EN 15804+A2:
1 m² Verbund-Sicherheitsglas EUROLAMEX 6.01
Indikator Einheit A1-A3 C1 C2/1 C2/2 C3/1 C4/2 D/1 D/2
HWD kg 6,41E­04 ND 7,28E­06 7,28E­06 9,18E­06 1,08E­05 ­4,24E­06 0
NHWD kg 1,95E+00 ND 1,03E­01 1,03E­01 8,98E­01 1,54E+01 ­1,2E­02 0
RWD kg 8,45E­04 ND 6,18E­07 6,18E­07 6,87E­06 8,55E­07 ­4,38E­06 0
CRU kg 0 ND 0 0 0 0 0 0
MFR kg 0 ND 0 0 1,54E+01 0 0 0
MER kg 0 ND 0 0 0 0 0 0
6 Umwelt­Produktdeklaration ­ Glas Trösch Holding AG ­ Verbund­Sicherheitsglas EUROLAMEX
EEE MJ 0 ND 0 0 0 0 0 0
EET MJ 0 ND 0 0 0 0 0 0
HWD = Gefährlicher Abfall zur Deponie; NHWD = Entsorgter nicht gefährlicher Abfall; RWD = Entsorgter radioaktiver Abfall; CRU = Komponenten für
die Wiederverwendung; MFR = Stoffe zum Recycling; MER = Stoffe für die Energierückgewinnung; EEE = Exportierte Energie – elektrisch; EET =
Exportierte Energie – thermisch
ERGEBNISSE DER ÖKOBILANZ – zusätzliche Wirkungskategorien nach EN 15804+A2-optional:
1 m² Verbund-Sicherheitsglas EUROLAMEX 6.01
Indikator Einheit A1-A3 C1 C2/1 C2/2 C3/1 C4/2 D/1 D/2
PM Krankheitsfälle 1,56E­04 ND 7,62E­09 7,62E­09 1,4E­08 1,42E­08 ­7,79E­09 0
IR kBq U235­Äq. 2,83E­01 ND 5,63E­04 5,63E­04 5,04E­03 8,67E­04 ­4,42E­03 0
ETP­fw CTUe 3,1E+02 ND 6,13E­01 6,13E­01 1,51E+00 9,84E­01 ­3,51E­01 0
HTP­c CTUh 4,33E­09 ND 3,43E­11 3,43E­11 2,85E­10 2,96E­11 ­8,39E­11 0
HTP­nc CTUh 1,67E­07 ND 1,05E­09 1,05E­09 2,97E­09 7,3E­10 ­1,04E­09 0
SQP SQP 4,55E+01 ND 1,19E+00 1,19E+00 1,57E+00 4,57E+00 ­1,27E+00 0
PM = Potenzielles Auftreten von Krankheiten aufgrund von Feinstaubemissionen; IR = Potenzielle Wirkung durch Exposition des Menschen mit U235;
ETP­fw = Potenzielle Toxizitätsvergleichseinheit für Ökosysteme; HTP­c = Potenzielle Toxizitätsvergleichseinheit für den Menschen (kanzerogene
Wirkung); HTP­nc = Potenzielle Toxizitätsvergleichseinheit für den Menschen (nicht kanzerogene Wirkung); SQP = Potenzieller Bodenqualitätsindex
Einschränkungshinweis 1 – gilt für den Indikator „Potenzielle Wirkung durch Exposition des Menschen mit U235“.
Diese Wirkungskategorie behandelt hauptsächlich die mögliche Wirkung einer ionisierenden Strahlung geringer Dosis auf die
menschliche Gesundheit im Kernbrennstoffkreislauf. Sie berücksichtigt weder Auswirkungen, die auf mögliche nukleare Unfälle und
berufsbedingte Exposition zurückzuführen sind, noch auf die Entsorgung radioaktiver Abfälle in unterirdischen Anlagen. Die potenzielle
vom Boden, von Radon und von einigen Baustoffen ausgehende ionisierende Strahlung wird eben­falls nicht von diesem Indikator
gemessen.
Einschränkungshinweis 2 – gilt für die Indikatoren: „Potenzial für die Verknappung abiotischer Ressourcen ­ nicht fossile Ressourcen“,
„Potenzial für die Verknappung abiotischer Ressourcen ­ fossile Brennstoffe“, „Wasser­Entzugspotenzial (Benutzer)“, „Potenzielle
Toxizitätsvergleichseinheit für Ökosysteme“, „Potenzielle Toxizitätsvergleichseinheit für den Menschen ­ kanzerogene Wirkung“,
„Potenzielle Toxizitätsvergleichseinheit für den Menschen ­ nicht kanzerogene Wirkung“, „Potenzieller Bodenqualitätsindex".
Die Ergebnisse dieses Umweltwirkungsindikators müssen mit Bedacht angewendet werden, da die Unsicherheiten bei diesen
Ergebnissen hoch sind oder da es mit dem Indikator nur begrenzte Erfahrungen gibt.
6. LCA: Interpretation
In Abbildung 1 sind die Beiträge der einzelnen Abschnitte des
Lebenszyklus für das EoL­Szenario "Recycling" dargestellt:
Hierbei wird ersichtlich, dass die Herstellung des Verbund­
Sicherheitsglases die Umweltwirkung über den Lebenszyklus
Abbildung 1: Relative Beiträge der einzelnen Abschnitte betrachtet dominiert. Dabei schwanken die Beiträge des
des Lebenszyklus von Verbund-Sicherheitsglas zu den Flachglases zwischen 79 % und 100 % und entsprechend die
Indikatoren der Wirkungsabschätzung (EoL-Szenario: Beiträge der PVB­Folie zwischen 0 % und 21 % (ohne EP­
Recycling); Module A1–C4 = 100 % freshwater und POCP, die für die PVB­Folie negative Werte
aufweisen). Die PVB­Folie wird mittels eines vollaggregierten
7 Umwelt­Produktdeklaration ­ Glas Trösch Holding AG ­ Verbund­Sicherheitsglas EUROLAMEX
Datensatzes eines Herstellers modelliert, der nach ISO
14040/ISO 14044 unabhängig kritisch geprüft wurde;
Abweichungen von den methodischen Vorgaben der EN 15804
sind möglich.
Aus dem Recycling ergeben sich in Modul D im Falle des
Recyclings von Verbund­Sicherheitsglas in Kiesersatz kaum
nennenswerte Vorteile bezogen auf die Gesamtwirkung des
Lebenszyklus.
Im Fall der Deponierung ist das Modul D als "null" bilanziert;
entsprechend dominiert die Herstellung den gesamten
Lebenszyklus von Verbund­Sicherheitsglas.
Bei einer Skalierung über das Flächengewicht ergibt sich für
die betrachteten Gläser je nach Aufbau und Indikator ein
maximaler Fehler von ­20 % und +33 %, was auf die Varianz
des Glases mit 5 Scheiben und 4 Folien zurückzuführen ist. Für
die Produkte mit 2 bis 3 Scheiben bzw. 1 bis 2 Folien beträgt
der maximale Fehler über alle Indikatoren betrachtet zwischen ­
15 % und +18 %.
Folgende Werte gelten als Abschätzung des GWPs für die
Module A1–A3 für die in dieser EPD betrachteten Produkte:
7. Nachweise
8 Umwelt­Produktdeklaration ­ Glas Trösch Holding AG ­ Verbund­Sicherheitsglas EUROLAMEX
Gemäß zugrunde liegender PCR sind keine Nachweise erforderlich.
8. Literaturhinweise
Normen
EN 15804+A2
EN 410 DIN EN 15804+A2:2022­03, Nachhaltigkeit von Bauwerken –
DIN EN 410:2011­04, Glas im Bauwesen – Bestimmung der Umweltproduktdeklarationen – Grundregeln für die
lichttechnischen und strahlungsphysikalischen Kenngrößen von Produktkategorie Bauprodukte.
Verglasungen.
EN 17074
EN 572-1 DIN EN 17074:2020­02, Glas im Bauwesen –
DIN EN 572­1:2016­06, Glas im Bauwesen – Basiserzeugnisse Umweltproduktdeklaration – Produktkategorieregeln für
aus Kalk­Natronsilicatglas – Teil 1: Definitionen und allgemeine Flachglasprodukte.
physikalische und mechanische Eigenschaften.
ISO 50001
EN 572-9 DIN EN ISO 50001:2018­12, Energiemanagementsysteme –
DIN EN 572­9:2005­01, Glas im Bauwesen – Basiserzeugnisse Anforderungen mit Anleitung zur Anwendung (ISO
aus Kalk­Natronsilicatglas – Teil 9: 50001:2018).
Konformitätsbewertung/ Produktnorm. Weitere Referenzen
EN 673 AVV
DIN EN 673:2011­04, Glas im Bauwesen – Bestimmung des Abfallverzeichnis­Verordnung vom 10. Dezember 2001 (BGBl.
Wärmedurchgangskoeffizienten (U­Wert) – IS. 3379), die zuletzt durch Artikel 2 der Verordnung vom 17.
Berechnungsverfahren. Juli 2017 (BGBl. I S. 2644) geändert worden ist.
http://www.gesetze­im­internet.de/avv/anlage.html
ISO 9001
DIN EN ISO 9001:2015­09, Qualitätsmanagementsysteme – ECHA-Kandidatenliste
Anforderungen. Die Kandidatenliste besonders besorgniserregender
Substanzen, verfügbar unter: https://echa.europa.eu/candidate­
ISO 12543-1 list­table.
DIN EN ISO 12543­1:2022­03, Glas im Bauwesen –
Verbundglas und Verbund­Sicherheitsglas – Teil 1: Definitionen ecoinvent v3.9.1
und Beschreibung von Bestandteilen (ISO 12543­1:2021). ecoinvent v3.9.1, Ökobilanzdatenbank, 12/2022. ecoinvent,
Zürich.
ISO 12543-2
DIN EN ISO 12543­2:2022­03, Glas im Bauwesen – GaBi-Software
Verbundglas und Verbund­Sicherheitsglas – Teil 2: Verbund­ GaBi Ökobilanzsoftware und Datenbank, Version 10.7.1.28,
Sicherheitsglas (ISO 12543­2:2021). basierend auf der Datenbank MASTER_DB_CUP_2023.2.
ISO 12543-3 IBU (2021)
DIN EN ISO 12543­3:2022­03, Glas im Bauwesen – Institut Bauen und Umwelt e.V. (Hrsg.): Produktkategorie­
Verbundglas und Verbund­Sicherheitsglas – Teil 3: Verbundglas Regeln für gebäudebezogene Produkte und Dienstleistungen.
(ISO 12543­3:2021). Teil A: Rechenregeln für die Ökobilanz und Anforderungen an
den Projektbericht. Version 1.3, Berlin. www.ibu­epd.com.
EN 12758
DIN EN 12758:2019­12, Glas im Bauwesen – Glas und IBU (2023)
Luftschalldämmung – Produktbeschreibungen, Bestimmung der Institut Bauen und Umwelt e.V. (Hrsg.): PCR­Anleitungstexte
Eigenschaften und Erweiterungsregeln. für gebäudebezogene Produkte und Dienstleistungen. Teil B:
Anforderungen an die EPD für Flachglas im Bauwesen. 2023­
ISO 14001 07. Berlin.
DIN EN ISO 14001:2015­11, Umweltmanagementsysteme –
Anforderungen mit Anleitung zur Anwendung. Verordnung (EU) Nr. 305/2011 (CPR)
VERORDNUNG (EU) Nr. 305/2011 DES EUROPÄISCHEN
ISO 14025 PARLAMENTS UND DES RATES vom 9. März 2011 zur
DIN EN ISO 14025:2007­10, Umweltkennzeichnungen und ­ Festlegung harmonisierter Bedingungen für die Vermarktung
deklaratio­nen – Typ III Umweltdeklarationen – Grundsätze und von Bauprodukten und zur Aufhebung der Richtlinie
Verfahren. 89/106/EWG des Rates.
ISO 14040
DIN EN ISO 14040:2021­02, Umweltmanagement – Ökobilanz Verordnung (EU) Nr. 528/2012
– Grundsätze und Rahmenbedingungen. VERORDNUNG (EU) Nr. 528/2012 DES EUROPÄISCHEN
PARLAMENTS UND DES RATES vom 22. Mai 2012 über die
ISO 14044 Bereitstellung auf dem Markt und die Verwendung von
DIN EN ISO 14044:2006­10, Umweltmanagement – Ökobilanz Biozidprodukten.
– Anforde­run­gen und Anleitungen.
VERORDNUNG (EU) Nr. 1179/2012
EN 14449 VERORDNUNG (EU) Nr. 1179/2012 DER KOMMISSION vom
DIN EN 14449:2005­07, Glas im Bauwesen – Verbundglas und 10. Dezember 2012 mit Kriterien zur Festlegung, wann
Verbund­Sicherheitsglas – bestimmte Arten von Bruchglas gemäß der Richtlinie
Konformitätsbewertung/Produktnorm. 2008/98/EG des Europäischen Parlaments und des Rates nicht
9 Umwelt­Produktdeklaration ­ Glas Trösch Holding AG ­ Verbund­Sicherheitsglas EUROLAMEX
mehr als Abfall anzusehen sind. Reinhard, C.O. Vadenbo, G. Wernet (2013): Overview and
methodology, Data quality guideline for the ecoinvent database
Weidema et al. (2013) version 3. ecoinvent report no. 1 (v3), St. Gallen (CH).
Weidema, B., C. Bauer, R. Hischier, C. Mutel, T. Nemecek, J.
10 Umwelt­Produktdeklaration ­ Glas Trösch Holding AG ­ Verbund­Sicherheitsglas EUROLAMEX
Herausgeber
Institut Bauen und Umwelt e.V. +49 (0)30 3087748­ 0
Hegelplatz 1 info@ibu­epd.com
10117 Berlin www.ibu­epd.com
Deutschland
Programmhalter
Institut Bauen und Umwelt e.V. +49 (0)30 3087748­ 0
Hegelplatz 1 info@ibu­epd.com
10117 Berlin www.ibu­epd.com
Deutschland
Ersteller der Ökobilanz
Dr. Frank Werner ­ Umwelt & Entwicklung + 41 (0)44 241 39 06
Kammelenbergstrasse 30 frank@frankwerner.ch
9011 St. Gallen http://www.frankwerner.ch/
Schweiz
Inhaber der Deklaration
Glas Trösch Holding AG +41 800 11 88 51
Industriestrassse 29 press@glastroesch.com
4922 Bützberg www.glastroesch.com
Schweiz
Euroglas Polska Sp. z o.o. +48 44 719 40 00
Osiedle Niewiadów 65 ujazd@euroglas.com
97­225 Ujazd www.euroglas.com
Polen
Euroglas AG +49 3904 6380
Euroglasstrasse ­ info@euroglas.com
39171 Osterweddingen www.euroglas.com
Deutschland
Euroglas GmbH +49 3904 6380
Dammmühlenweg 60 info@euroglas.com
39340 Haldensleben www.euroglas.com
Deutschland
11 Umwelt­Produktdeklaration ­ Glas Trösch Holding AG ­ Verbund­Sicherheitsglas EUROLAMEX
