UMWELT-PRODUKTDEKLARATION
nach ISO 14025 und EN 15804+A2
Deklarationsinhaber Chemofast Anchoring GmbH
Herausgeber Institut Bauen und Umwelt e.V. (IBU)
Programmhalter Institut Bauen und Umwelt e.V. (IBU)
Deklarationsnummer EPD-CHE-20220143-CAA7-DE
Ausstellungsdatum 17.01.2023
Gültig bis 16.01.2028
VK
Chemofast Anchoring GmbH
www.ibu-epd.com | https://epd-online.com
Allgemeine Angaben
Chemofast Anchoring GmbH VK
Programmhalter Inhaber der Deklaration
IBU – Institut Bauen und Umwelt e.V. Chemofast Anchoring GmbH
Hegelplatz 1 Hanns-Martin-Schleyer-Str. 23
10117 Berlin 47877 Willich
Deutschland Deutschland
Deklarationsnummer Deklariertes Produkt/deklarierte Einheit
EPD-CHE-20220143-CAA7-DE Das deklarierte Produkt ist der 2-Komponenten-Reaktionsharzmörtel VK
der Chemofast Anchoring GmbH. Die deklarierte Einheit bezieht sich auf 1
kg Reaktionsharzprodukt in dem zur Verarbeitung nötigen
Mischungsverhältnis der beiden Komponenten. Die Verpackung ist
zusätzlich in der Berechnung enthalten, da das Produkt seitens Chemofast
mit Verpackung verkauft wird. Die Angabe der deklarierten Einheit erfolgt
in [kg].
Diese Deklaration basiert auf den Produktkategorien-Regeln: Gültigkeitsbereich:
Reaktionsharzprodukte, 01.08.2021 Dieses Dokument bezieht sich auf den 2-Komponenten-
(PCR geprüft und zugelassen durch den unabhängigen Reaktionsharzmörtel VK. Für die Erstellung der Ökobilanz wurden
Sachverständigenrat (SVR)) spezifische Daten aus dem Herstellerwerk in Willich der Chemofast
Anchoring GmbH erhoben. Es werden Daten aus dem Jahr 2020 zu
Grunde gelegt, welche dem Jahresdurchschnitt entsprechen. Die
Ausstellungsdatum Vorgehensweise, wie die Daten der deklarierten Einheit zugeordnet
werden, ist unter dem Kapitel Allokation dargestellt.
17.01.2023
Der Inhaber der Deklaration haftet für die zugrundeliegenden Angaben und
Nachweise; eine Haftung des IBU in Bezug auf Herstellerinformationen,
Ökobilanzdaten und Nachweise ist ausgeschlossen.
Gültig bis
16.01.2028 Die EPD wurde nach den Vorgaben der EN 15804+A2 erstellt. Im
Folgenden wird die Norm vereinfacht als EN 15804 bezeichnet.
Verifizierung
Die Europäische Norm EN 15804 dient als Kern-PCR
Unabhängige Verifizierung der Deklaration und Angaben gemäß ISO
14025:2011
intern X extern
Dipl.-Ing. Hans Peters
(Vorstandsvorsitzende/r des Instituts Bauen und Umwelt e.V.)
Florian Pronold Angela Schindler,
(Geschäftsführer/in des Instituts Bauen und Umwelt e.V.) (Unabhängige/-r Verifizierer/-in)
1 Umwelt-Produktdeklaration - Chemofast Anchoring GmbH - VK
Produkt
-10°C 90 Min.
Produktbeschreibung/Produktdefinition -5°C 90 Min.
Bei dem deklarierten Produkt VK handelt es sich um einen 2- 0°C 45 Min.
Komponenten-Reaktionsharzmörtel auf Basis von +5°C 25 Min.
Vinylesterharz, der in einer 2-Komponenten- +10°C 15 Min.
Kunststoffkartusche geliefert wird. +20°C 6 Min.
Das Hochleistungsprodukt wird mit einer Hand-, Akku- oder +30°C 4 Min.
auch Pneumatikpistole über einen Statikmischer verarbeitet. Es +35°C 2 Min.
wurde speziell für die Befestigung von Gewindestangen, +40°C 1,5 Min.
Bewehrungseisen oder Innengewindehülsen in Vollstein, Beton,
Poren- und Leichtbeton entwickelt. Aufgrund der Aushärtezeit in trockenem Untergrund:
hervorragenden Standfestigkeit ist, durch die Verwendung einer -10°C 1440 Min.
speziellen Siebhülse, auch der Einsatz in Lochstein möglich. -5°C 840 Min.
Der VK-Mörtel zeichnet sich durch seine großen 0°C 420 Min.
Anwendungsmöglichkeiten bei Installationstemperaturen ab - +5°C 120 Min.
10°C und Anwendungstemperaturen bis 120°C, sowie durch +10°C 80 Min.
seine hohe chemische Beständigkeit in extremen Umgebungen +20°C 45 Min.
wie Schwimmbädern (Chlor) oder Seenähe (Salz) aus. Mit dem +30°C 25 Min.
breiten Spektrum an nationalen und internationalen +35°C 20 Min.
Zulassungen und Zertifikaten ist nahezu jede Anwendung +40°C 15 Min.
möglich. Für das Inverkehrbringen des Produkts in der
EU/EFTA (mit Ausnahme der Schweiz) gilt die Verordnung (EU)
Nr. 305/2011(CPR). Das Produkt benötigt eine
Leistungserklärung unter Berücksichtigung der ETA-08/0237, Für nähere Informationen beachten Sie bitte das gültige
ETA-20/0557, ETA-09/0277 und der CE-Kennzeichnung. technische Datenblatt.
Anwendung
Leistungswerte des Produkts entsprechend der
Das deklarierte Produkt VK dient zur sicheren Befestigung von Leistungserklärung in Bezug auf dessen wesentliche Merkmale
Gewindestangen, Innengewindehülsen und nachträglichen gemäß ETA-08/0237, ETA-20/0557 und ETA-09/0277
Bewehrungsanschlüssen in trockenem und feuchtem Beton
oder Mauerwerk. Auch für mit Wasser gefüllte Bohrlöcher ist Grundstoffe/Hilfsstoffe
das Produkt VK verwendbar. Das deklarierte Produkt VK besitzt Das deklarierte Produkt VK wird in Form einer 2-Komponenten-
sehr gute mechanische und thermische Eigenschaften, sowie Kunststoffkartusche geliefert und besteht aus einer
eine sehr hohe chemische Beständigkeit. Es ist verwendbar in Harzkomponente und einer Härterkomponente im
aggressiver Umgebung. Das deklarierte Produkt VK besitzt nur Volumenverhältnis 10:1. Das Mischungsverhältnis von Harz-
eine geringe Geruchsbildung. und Härterkomponente wird beim Auspressvorgang
automatisch eingestellt. Die Härtung beginnt unmittelbar nach
Anwendungsbeispiele dem Mischen der Komponenten.
Geeignet zur Befestigung von Fassaden, Vordächern, 1) 'Das Produkt/Erzeugnis/mindestens ein Teilerzeugnis enthält
Holzkonstruktionen, Metallkonstruktionen, Metallprofilen, Stoffe der ECHA-Liste der für eine Zulassung in Frage
Stützen, Trägern, Konsolen, Geländern, Gitter, kommenden besonders besorgniserregenden Stoffe (en:
Sanitärgegenständen, Rohrleitungen, Kabeltrassen, Substances of Very High Concern – SVHC) (10.06.2022)
nachträgliche Bewehrungsanschlüsse (Sanierung oder oberhalb von 0,1 Massen-%: nein.'
Verstärkung), etc.
2) 'Das Produkt/Erzeugnis/mindestens ein Teilerzeugnis enthält
Technische Daten
weitere CMR-Stoffe der Kategorie 1A oder 1B, die nicht auf der
Folgende bautechnische Daten sind für das deklarierte Produkt Kandidatenliste stehen, oberhalb von 0,1 Massen-% in
VK im Lieferzustand relevant: mindestens einem Teilerzeugnis: nein.'
Technische Daten
3) 'Dem vorliegenden Bauprodukt wurden Biozidprodukte
Bezeichnung Wert Einheit
zugesetzt oder es wurde mit Biozidprodukten behandelt (es
Dichte nach DIN 51757 für Mischung der beiden
1,6 g/ml handelt sich damit um eine behandelte Ware im Sinne der
Komponenten
Biozidprodukteverordnung (EU) Nr.
Druckfestigkeit nach DIN EN 196 Teil 1 100,6 N/mm² 528/2012): nein.'
Biegefestigkeit nach DIN EN 196 Teil 1 14,7 N/mm²
Das in dieser EPD betrachtete Produkt enthält die einzelnen
Bestandteile in den folgenden Spannen:
Lagerung:
kühl, trocken und dunkel lagern; Lagertemperatur: +5°C bis
Harzkomponente:
+25°C
Vinylesterharz:
Haltbarkeit:
30 bis 40 Gew.-%
18 Monate im Standard-Kartuschenstystemen
18 Monate in Schlauchfoliengebinden
Mineralische Füllstoffe. 50 bis 70 Gew.-%
Gel- und Verarbeitungszeit:
Sonstige Bestandteile: < 5 Gew.-%
2 Umwelt-Produktdeklaration - Chemofast Anchoring GmbH - VK
Härterkomponente: Referenz-Nutzungsdauer
Das deklarierte Produkt VK wird während der Nutzungsphase
Dibenzoylperoxid: 10 bis 15 Gew.-% den unterschiedlichsten Umweltbedingungen ausgesetzt. Die
zu erwartende Referenz-Nutzungsdauer ist abhängig von der
Mineralische Füllstoffe: 40 bis 60 Gew.-% spezifischen Einbausituation und damit verbundenen
Exposition des Produktes. Die Hauptfaktoren zur Beeinflussung
Sonstige Bestandteile: 10 bis 35 Gew.-% der Nutzungsdauer sind Witterung sowie mechanische und
chemische Belastung.
LCA: Rechenregeln
Die Informationsmodule A1 bis A3 beschreiben die
Deklarierte Einheit Materialbereitstellung, den Transport zur Produktionsstätte,
Das deklarierte Produkt ist hier ein 2-Komponenten- sowie die Produktionsprozesse des Produkts selbst.
Reaktionsharzmörtel der Chemofast Anchoring GmbH mit der
Bezeichnung VK. Die deklarierte Einheit bezieht sich auf 1 kg Die Vorprodukte werden aus Deutschland, England und
Reaktionsharzprodukt in dem zur Verarbeitung nötigen Frankreich bezogen. Der Transport erfolgt überwiegend mittels
Mischungsverhältnis der beiden Komponenten. LKW. Lediglich der Transport aus England erfolgt per Bahn.
Die folgenden Ablaufdiagramme veranschaulichen den hier zu
Das Mischungsverhältnis von Harz- und Härterkomponente Grunde liegenden Produktionsprozess.
beträgt 9:1 [m/m] (Volumenverhältnis 10:1). Die Verpackung,
bezogen auf 1 kg Reaktionsharzprodukt, ist zusätzlich in der
Berechnung mit 0,3013 kg enthalten. Folgende Tabelle zeigt die
Daten der deklarierten Einheit.
Angabe der deklarierten Einheit
Bezeichnung Wert Einheit
Deklarierte Einheit 1 kg
Andere deklarierte Einheiten sind zulässig, wenn die
Umrechnung transparent dargestellt wird.
Systemgrenze
Typ der EPD: Wiege bis Werkstor mit Optionen. Folgende
Informationsmodule werden in dieser Studie als Systemgrenze
definiert: Abbildung 1 Informationsmodule A 1 bis A3 des Produkts
Produktionsstadium (A1–A3):
• A1, Rohstoffgewinnung,
• A2, Transport zum Hersteller,
Abbildung 2 Informationsmodule A 1 bis A3 der
• A3, Herstellung. Verpackung
Ende des Lebenswegs (C1–C4): Geographische Repräsentativität
Land oder Region, in dem/r das deklarierte Produktsystem
• C1, Rückbau/Abriss,
hergestellt und ggf. genutzt sowie am Lebensende behandelt
• C2, Transport,
wird: Deutschland
• C3, Abfallbehandlung ,
• C4, Beseitigung.
Vergleichbarkeit
Wiederverwendungs- Rückgewinnungs- und Recyclingpotential
Grundsätzlich ist eine Gegenüberstellung oder die Bewertung
(D)
von EPD-Daten nur möglich, wenn alle zu vergleichenden
Datensätze nach EN 15804 erstellt wurden und der
Um die Indikatoren und Umweltwirkungen der deklarierten
Gebäudekontext bzw. die produktspezifischen
Einheit genau zu erfassen, werden insgesamt 8
Leistungsmerkmale berücksichtigt werden.
Informationsmodule betrachtet.
LCA: Szenarien und weitere technische Informationen
Bezeichnung Wert Einheit
Charakteristische Produkteigenschaften biogener
Verpackung PP 0,0318 kg
Kohlenstoff
Verpackung PA6 0,2696 kg
Im Produkt und in der Verpackung werden keine
nachwachsenden Rohstoffe verwendet. Daher wird der biogene
Kohlenstoff mit Null ausgewiesen.
Verpackung pro deklarierte Einheit
3 Umwelt-Produktdeklaration - Chemofast Anchoring GmbH - VK
Wiederverwendungs- Rückgewinnungs- und
Ende des Lebenswegs (C1-C4) Recyclingpotential (D), relevante Szenarioangaben
Der Abriss des Produkts erfolgt mittels eines elektrischen Beim Produkt entstehen keine Wiederverwendungs-
Meißels. Der elektrische Energieverbrauch für das Werkzeug Rückgewinnungs- und Recyclingpotentiale. Daher wird das
wird für die deklarierte Einheit mit 0,05 MJ angenommen. Der Informationsmodul D deklariert und mit Null ausgewiesen.
Stromverbrauch, wird mit einen Europäischen Strom- Mix Bezeichnung WertEinheit
berechnet. Der Bauabfall wird mittels eines LKW 200 km zur
Wiederverwendungs- Rückgewinnungs- und
Abfallbehandlungsanlage transportiert. In der 0 kg
Recyclingpotentiale
Abfallbehandlungsanlage wird der Bauabfall geschreddert und
anschließend deponiert.
Bezeichnung Wert Einheit
Als gemischter Bauabfall gesammelt 1 kg
Zerkleinerung im Schredder 1 kg
Deponierung 1 kg
4 Umwelt-Produktdeklaration - Chemofast Anchoring GmbH - VK
LCA: Ergebnisse
ANGABE DER SYSTEMGRENZEN (X = IN ÖKOBILANZ ENTHALTEN; MND = MODUL ODER INDIKATOR NICHT DEKLARIERT;
MNR = MODUL NICHT RELEVANT)
Gutschriften
Stadium der
und Lasten
Produktionsstadium Errichtung Nutzungsstadium Entsorgungsstadium
außerhalb der
des Bauwerks
Systemgrenze
g n u g ro s re v ffo ts h o R tro p s n a rT g n u lle ts re H m o v tro p s n a rT m u z re lle ts re Htro s g n u d n e w re V e g a tn o M g n u d n e w n A /g n u z tu N g n u tla h d n a ts n I ru ta ra p e R z ta s rE g n u re u e n rE rü f z ta s n ie e ig re n E n e b ie rte B s a ds e d u ä b e G s e d rü f z ta s n ie re s s a W n e b ie rte B s a ds e d u ä b e G s e d s s irb A /u a b k c ü R tro p s n a rT g n u ld n a h e b lla fb A g n u g itie s e B ,-s g n u d n e w re v re d e iW -s g n u n n iw e g k c ü R re d ola iz n e to p g n ilc y c e R
A1 A2 A3 A4 A5 B1 B2 B3 B4 B5 B6 B7 C1 C2 C3 C4 D
X X X MND MND MND MND MNR MNR MNR MND MND X X X X X
ERGEBNISSE DER ÖKOBILANZ – UMWELTAUSWIRKUNGEN nach EN 15804+A2: 1 kg Chemofast VK
Indikator Einheit A1-A3 C1 C2 C3 C4 D
Globales Erwärmungspotenzial total (GWP-total) kg CO 2-Äq. 4,68E+00 5,12E-03 1,51E-02 2,6E-03 1,45E-02 0
Globales Erwärmungspotenzial fossil (GWP-fossil) kg CO 2-Äq. 4,68E+00 5,12E-03 1,5E-02 2,59E-03 1,45E-02 0
Globales Erwärmungspotenzial biogen (GWP-biogenic) kg CO 2-Äq. 0 0 0 0 0 0
Globales Erwärmungspotenzial luluc (GWP-luluc) kg CO 2-Äq. 8E-04 1,08E-06 8,28E-05 1,2E-05 2,67E-05 0
Abbau Potential der stratosphärischen Ozonschicht (ODP) kg CFC11-Äq. 6,24E-09 7,5E-14 8,9E-16 3,85E-15 3,4E-14 0
Versauerungspotenzial von Boden und Wasser (AP) mol H+-Äq. 7,09E-03 1,12E-05 4,67E-05 1,34E-05 1,03E-04 0
Eutrophierungspotenzial Süßwasser (EP-freshwater) kg P-Äq. 2,57E-05 1,49E-08 4,43E-08 7,43E-09 2,45E-08 0
Eutrophierungspotenzial Salzwasser (EP-marine) kg N-Äq. 2,29E-03 2,52E-06 2,15E-05 6,11E-06 2,62E-05 0
Eutrophierungspotenzial Land (EP-terrestrial) mol N-Äq. 2,1E-02 2,65E-05 2,4E-04 6,74E-05 2,88E-04 0
kg NMVOC-
Bildungspotential für troposphärisches Ozon (POCP) 6,57E-03 6,82E-06 4,22E-05 1,66E-05 7,97E-05 0
Äq.
Potenzial für den abiotischen Abbau nicht fossiler Ressourcen
kg Sb-Äq. 1,14E-06 1,4E-09 1,24E-09 2,87E-09 1,48E-09 0
(ADPE)
Potenzial für den abiotischen Abbau fossiler Brennstoffe (ADPF) MJ 9,01E+01 9,29E-02 1,98E-01 5,06E-02 1,9E-01 0
m3 Welt-Äq.
Wassernutzung (WDP) 1,49E-01 1,17E-03 1,33E-04 4,99E-04 1,59E-03 0
entzogen
ERGEBNISSE DER ÖKOBILANZ – INDIKATOREN ZUR BESCHREIBUNG DES RESSOURCENEINSATZES nach EN 15804+A2: 1
kg Chemofast VK
Indikator Einheit A1-A3 C1 C2 C3 C4 D
Erneuerbare Primärenergie als Energieträger (PERE) MJ 1,17E+01 5,16E-02 1,13E-02 4,06E-03 2,85E-02 0
Erneuerbare Primärenergie zur stofflichen Nutzung (PERM) MJ 0 0 0 0 0 0
Total erneuerbare Primärenergie (PERT) MJ 1,17E+01 5,16E-02 1,13E-02 4,06E-03 2,85E-02 0
Nicht-erneuerbare Primärenergie als Energieträger (PENRE) MJ 6,07E+01 9,3E-02 1,99E-01 5,07E-02 1,9E-01 0
Nicht-erneuerbare Primärenergie zur stofflichen Nutzung
MJ 2,95E+01 0 0 0 0 0
(PENRM)
Total nicht erneuerbare Primärenergie (PENRT) MJ 9,02E+01 9,3E-02 1,99E-01 5,07E-02 1,9E-01 0
Einsatz von Sekundärstoffen (SM) kg 0 0 0 0 0 0
Erneuerbare Sekundärbrennstoffe (RSF) MJ 0 0 0 0 0 0
Nicht erneuerbare Sekundärbrennstoffe (NRSF) MJ 0 0 0 0 0 0
Einsatz von Süßwasserressourcen (FW) m3 1,33E-02 4,92E-05 1,28E-05 1,42E-05 4,82E-05 0
ERGEBNISSE DER ÖKOBILANZ –ABFALLKATEGORIEN UND OUTPUTFLÜSSE nach EN 15804+A2:
1 kg Chemofast VK
Indikator Einheit A1-A3 C1 C2 C3 C4 D
Gefährlicher Abfall zur Deponie (HWD) kg 9,76E-09 8,04E-12 9,53E-13 6,34E-13 9,75E-12 0
Entsorgter nicht gefährlicher Abfall (NHWD) kg 8,53E-02 7E-05 2,85E-05 1,34E-05 9,71E-01 0
Entsorgter radioaktiver Abfall (RWD) kg 1,33E-03 1,49E-05 2,45E-07 6,68E-07 2,11E-06 0
Komponenten für die Wiederverwendung (CRU) kg 0 0 0 0 0 0
Stoffe zum Recycling (MFR) kg 0 0 0 0 0 0
Stoffe für die Energierückgewinnung (MER) kg 0 0 0 0 0 0
Exportierte elektrische Energie (EEE) MJ 0 0 0 0 0 0
Exportierte thermische Energie (EET) MJ 0 0 0 0 0 0
ERGEBNISSE DER ÖKOBILANZ – zusätzliche Wirkungskategorien nach EN 15804+A2-optional:
1 kg Chemofast VK
Indikator Einheit A1-A3 C1 C2 C3 C4 D
Auftreten von Krankheiten aufgrund von Feinstaubemissionen
Krankheitsfälle ND ND ND ND ND ND
(PM)
5 Umwelt-Produktdeklaration - Chemofast Anchoring GmbH - VK
Wirkung durch Exposition des Menschen mit U235 (IR) kBq U235-Äq. ND ND ND ND ND ND
Toxizitätsvergleichseinheit für Ökosysteme (ETP-fw) CTUe ND ND ND ND ND ND
Toxizitätsvergleichseinheit für Menschen (krebserregend) (HTP-c) CTUh ND ND ND ND ND ND
Toxizitätsvergleichseinheit für Menschen (nicht krebserregend)
CTUh ND ND ND ND ND ND
(HTP-nc)
Bodenqualitätsindex (SQP) SQP ND ND ND ND ND ND
In Bezugnahme auf die vorangegangene EPD, wurde der Datensatz DE: Epoxid Harz, Quelle: Sphera, Referenzjahr: 2021 aktualisiert.
Da dieser Datensatz einen starken Einfluss auf die Gesamtberechnung hat, sind die Ergebnisse in Bezug auf die vorangegangenen
EPD aus dem Jahr 2015 erhöht
Literaturhinweise
Normen
ETA-20/0557
DIN 51757 European Technical Assessment Chemofast VK.
DIN 51757:2011-01 Prüfung von Mineralölen und verwandten
Stoffen - Bestimmung der Dichte. ETA-09/0277
European Technical Assessment Chemofast VK.
EN 196
DIN EN 196-1:2016-11 Prüfverfahren für Zement - Teil 1: IBU 2021 Institut Bauen und Umwelt e.V.: Allgemeine Anleitung
Bestimmung der Festigkeit. für das EPD-Programm des Institut Bauen und Umwelt e.V.,
Deutsche Fassung EN 196-1:2016 Version 2.0, Berlin: Institut Bauen und Umwelt e.V., 2021.
www.ibu-epd.com
EN 15804
EN 15804:2019-04+A2, Nachhaltigkeit von Bauwerken – PCR Teil A
Umweltproduktdeklarationen – Grundregeln für die Produktkategorienregeln für gebäudebezogene Produkte und
Produktkategorie Bauprodukte. Dienstleistungen - Rechenregeln für die Ökobilanz und
Anforderungen an den Projektbericht V2.1, Institut Bauen und
ISO 14025 Umwelt e.V., 11.2021.
DIN EN ISO 14025:2011-10, Umweltkennzeichnungen und -
deklarationen - Typ III Umweldeklarationen - Grundsätze und PCR: Reaktionsharzprodukte
Verfahren. Produktkategorie-Regeln für gebäudebezogene Produkte und
Dienstleistungen. Teil B: Anforderungen an die Umwelt-
ISO 14044 Produktdeklaration für Reaktionsharzprodukte, Version 1.3.
DIN EN ISO 14044:2006-10, Umweltmanagement - Ökobilanz - Berlin: Institut Bauen und Umwelt e.V. (Hrsg.),07.2014.
Anforderungen und Anleitungen.
Sphera
Weitere Literatur GaBi 10 Software: Ganzheitliche Bilanzierung Leinfelden-
Echterdingen; Sphera Solution GmbH (Hrsg.). http://www.gabi-
ecoinvent 3.7.1 software.com/deutsch/index/ (25.03.2022)
Hintergrunddatenbank: ecoinvent 3.7.1 Zürich: ecoinvent
(Hrsg.) http://www.ecoinvent.org (25.03.2022) Verordnung (EU) Nr. 305/2011 (CPR)
ETA-08/0237 Verordnung (EU) Nr. 528/2012 (Biozid-Verordnung)
European Technical Assessment Chemofast VK.
6 Umwelt-Produktdeklaration - Chemofast Anchoring GmbH - VK
Herausgeber
Institut Bauen und Umwelt e.V. +49 (0)30 3087748- 0
Hegelplatz 1 info@ibu-epd.com
10117 Berlin www.ibu-epd.com
Deutschland
Programmhalter
Institut Bauen und Umwelt e.V. +49 (0)30 3087748- 0
Hegelplatz 1 info@ibu-epd.com
10117 Berlin www.ibu-epd.com
Deutschland
Ersteller der Ökobilanz
FIT-Umwelttechnik GmbH 05362 72 69 474
Westerstr. 13 bertram@fit-umwelttechnik.de
38442 Wolfsburg www.fit-umwelttechnik.com
Deutschland
Inhaber der Deklaration
Chemofast Anchoring GmbH +49 2154 8123 0
Hanns-Martin-Schleyer-Str. 23 info@chemofast.de
47877 Willich www.chemofast.de
Deutschland
7 Umwelt-Produktdeklaration - Chemofast Anchoring GmbH - VK
