UMWELT-PRODUKTDEKLARATION
nach ISO 14025 und EN 15804+A2
Deklarationsinhaber Holcim (Deutschland) GmbH
Herausgeber Institut Bauen und Umwelt e.V. (IBU)
Programmhalter Institut Bauen und Umwelt e.V. (IBU)
Deklarationsnummer EPD-HOL-20240211-IBA2-DE
Ausstellungsdatum 03.09.2024
Gültig bis 02.09.2029
Vorgespanntes carbonfaserbewehrtes Betonelement CPC 70-4-4
Holcim (Deutschland) GmbH
www.ibu-epd.com | https://epd-online.com
1. Allgemeine Angaben
Holcim (Deutschland) GmbH Vorgespanntes carbonfaserbewehrtes
Betonelement CPC 70-4-4
Programmhalter Inhaber der Deklaration
IBU – Institut Bauen und Umwelt e.V. Holcim (Deutschland) GmbH
Hegelplatz 1 Troplowitzstraße 5
10117 Berlin 22529 Hamburg
Deutschland Deutschland
Deklarationsnummer Deklariertes Produkt/deklarierte Einheit
EPD­HOL­20240211­IBA2­DE 1 m2 carbonfaserbewertes Betonelement (CPC­Betonelement) der Dicke
CPC 70­4­4.
Diese Deklaration basiert auf den Produktkategorien-Regeln: Gültigkeitsbereich:
Betonfertigteile, 01.08.2021 Die Deklaration deckt 100% der Herstellung der carbonfaserbewerten
(PCR geprüft und zugelassen durch den unabhängigen BetonelementeCPC 70­4­4 im Werk der Vetra Betonfertigteilwerke GmbH
Sachverständigenrat (SVR)) in Essen (Oldenburg) ab.
Der Inhaber der Deklaration haftet für die zugrundeliegenden Angaben und
Nachweise; eine Haftung des IBU in Bezug auf Herstellerinformationen,
Ausstellungsdatum Ökobilanzdaten und Nachweise ist ausgeschlossen.
03.09.2024
Die EPD wurde nach den Vorgaben der EN 15804+A2 erstellt. Im
Folgenden wird die Norm vereinfacht als EN 15804 bezeichnet.
Gültig bis
Verifizierung
02.09.2029
Die Europäische Norm EN 15804 dient als Kern­PCR
Unabhängige Verifizierung der Deklaration und Angaben gemäß ISO
14025:2011
intern X extern
Dipl.­Ing. Hans Peters
(Vorstandsvorsitzende/r des Instituts Bauen und Umwelt e.V.)
Florian Pronold Dr. Niels Jungbluth,
(Geschäftsführer/in des Instituts Bauen und Umwelt e.V.) (Unabhängige/­r Verifizierer/­in)
1 Umwelt­Produktdeklaration ­ Holcim (Deutschland) GmbH ­ Vorgespanntes carbonfaserbewehrtes Betonelement CPC 70­4­4
2. Produkt
2.1 Produktbeschreibung/Produktdefinition
CPC­Betonelemente sind im Fertigteilwerk hergestellte dünne
Betonfertigteilplatten mit vorgespannter
Carbonbetonbewehrung und basieren auf der «carbon
prestressed concrete»­Technologie. Zur Betonage wird ein
hochfester Beton mit der Druckfestigkeitsklasse C80/95
verwendet mit den Ausgangsstoffen Zement, Zusatzstoffe,
Sand, Splitt und Additiven. Für die Verwendung des Produkts
gelten die jeweiligen nationalen Bestimmungen am Ort der
Verwendung, in Deutschland zum Beispiel die Bauordnungen
der Länder, und die technischen Bestimmungen aufgrund
dieser Vorschriften.
CPC­Betonelemente sind über eine allgemeine
bauaufsichtliche Zulassung (abZ) beim Deutschen Institut für
Bautechnik (DIBt) Nr. Z-71.3-42 geregelt. In der Zulassung ist
eine komplette statische Bemessung der CPC­Betonplatten
enthalten. Damit lassen sich verschiedene Bauteile, wie
Treppenstufen, Beläge, Balkonplatten und
Außenwandbekleidungen individuell bemessen. Aber auch
Modulbrücken können mit CPC­Betonplatten einfach und
ressourcenschonend erstellt werden.
2.2 Anwendung
Die filigranen und dennoch belastbaren Platten eignen sich für
Leistungswerte des Produkts in Bezug auf dessen Merkmale
zahlreiche Anwendungen im Bauwesen und im
nach der maßgebenden technischen Bestimmung (keine CE­
Landschaftsbau. Mit CPC­Platten können u.a. folgende
Kennzeichnung).
Bauprodukte realisiert werden:
• Fuß­ und Radwegbrücken 2.4 Lieferzustand
• Brückenbeläge Die Elemente werden in den Dicken 4 und 7 cm hergestellt mit
• Balkonplatten den maximalen Abmessungen 3,5 x 17 m (für die EPD zum
• Treppen Element in 4 cm Dicke, siehe eigene EPD).
• Bodenplatten
• Fassadenelemente
• Betonmöbel
2.3 Technische Daten
Carbonbewehrung
Beton
2.5 Grundstoffe/Hilfsstoffe
Die CPC­Betonelemente bestehen ausfolgenden
Komponenten:
Carbonbewehrung < 1,0 M.­%
Beton:
2 Umwelt­Produktdeklaration ­ Holcim (Deutschland) GmbH ­ Vorgespanntes carbonfaserbewehrtes Betonelement CPC 70­4­4
Zement < 20 M.­% Transport und Montage ist mit einem Vakuumheber
Zusatzstoffe < 10 M.­% vorgesehen. Die Art des Vakuumhebers richtet sich nach
Sand und Splitt < 70 M.­% Zulassung und Herstellerangaben.
Additive < 1 M.­%
Wasser < 10 M.­% In jedem Fall gilt:
• Bedienung nur durch eingewiesenes Personal
1) Das Produkt/Erzeugnis/mindestens ein Teilerzeugnis enthält
• Den Vakuumheber nur bestimmungsgemäß verwenden
Stoffe der ECHA-Kandidatenliste der für eine Zulassung in
• Betriebsanleitungen, Eigengewicht und max. Lasten
Frage kommenden besonders besorgniserregenden Stoffe (en:
beachten
Substances of Very High Concern – SVHC) (Datum
• Persönliche Schutzausrüstung tragen
10.03.2023) oberhalb von 0,1 Massen­%: nein.
• Bei eingeschaltetem Vakuumsauger die Steuereinheit
entfernt vom Körper halten, nicht unter die Saugfläche
2) Das Produkt/Erzeugnis/mindestens ein Teilerzeugnis enthält
fassen oder schauen
weitere krebserregende (C, für cancer), mutagene (M) oder
• Lasten nur senkrecht anheben, nicht schräg oder
reproduktionstoxische (R) CMR­Stoffe der Kategorie 1A oder
vertikal
1B, die nicht auf der ECHA-Kandidatenliste stehen, oberhalb
• Nur geeignete Lastaufnahmemittel mit ausreichender
von 0,1 Massen­% in mindestens einem Teilerzeugnis: nein.
Saugfläche verwenden
• Hub und Senkbewegungen nicht mit manueller Kraft
3) Dem vorliegenden Bauprodukt wurden Biozidprodukte
beeinflussen
zugesetzt oder es wurde mit Biozidprodukten behandelt (es
• Bauteile vorab auf Sauberkeit und Beschädigungen
handelt sich damit um eine behandelte Ware im Sinne der
prüfen
Biozidprodukteverordnung (EU) Nr. 528/2012): nein.
2.9 Verpackung
2.6 Herstellung
Je nach Größe der CPC­Elemente und Bauteilart werden die
Die CPC­Betonelemente werden im Fertigteilwerk hergestellt.
Platten auf Einwegpaletten oder Europaletten verpackt. Falls
Dazu wird die Carbonbewehrung in die Schalung eingelegt,
mehrere Platten übereinandergestapelt werden, sind
vorgespannt und im Anschluss mit Beton gefüllt. Nach der
Betonabstandshalter und/oder zusätzliche Kanthölzer zu
Aushärtung des Betons werden die Platten ausgeschalt und
verwenden. Die Ecken können mit Kunststoffkantschutz
mindestens 28 Tage auf Linienlagern gelagert. Anschließend
versehen werden und abschließend mit Wickelfolie umwickelt
werden die Elemente auf Bauteilgröße zugeschnitten und zur
werden.
Baustelle geliefert.
Einwegpaletten können stofflich rezykliert oder energetisch
genutzt werden. Europaletten werden der Wiederverwendung
zugeführt. Kunststoffkantschutz und Wickelfolie können
ebenfalls stofflich rezykliert werden, werden aber in der Regel
energetisch genutzt.
2.10 Nutzungszustand
Die CPC­Betonelemente bestehen aus hochfestem Beton und
sind frost­ und frost/tausalzbeständig.
Während der Nutzungsphase wird in Abhängigkeit der
Exposition und Nutzungsdauer ein Teil des bei der Herstellung
des Klinker aus der Kalzinierung des Kalksteins freigesetzten
CO wieder rückgebunden (Karbonatisierung).
2
Weitere Änderungen in der stofflichen Zusammensetzung der
Platten während der Nutzung sind nicht zu erwarten.
2.11 Umwelt und Gesundheit während der Nutzung
Die CPC­Betonelemente bestehen aus hochfestem Beton,
welcher weitestgehend inert ist. Es sind keine
gesundheitsschädlichen Bestandteile enthalten.
2.12 Referenz-Nutzungsdauer
Eine Referenznutzungsdauer nach ISO 15686 wird nicht
deklariert. Die CPC­Betonelemente sind gemäss allgemeiner
bauaufsichtlicher Zulassung Z-71.3-42 auf eine Lebensdauer
von 100 Jahren bemessen.
2.13 Außergewöhnliche Einwirkungen
Brand
Die CPC­Betonelemente wurden gemäß DIN 4102-1:1998-05,
2.7 Umwelt und Gesundheit während der Herstellung Abschnitt 5.2 geprüft und können in die Baustoffklasse A2 nach
Holcim ist zertifiziert nach ISO 14001. Siehe auch Handbuch DIN 4102 eingereiht werden.
Umweltmanagement. Wasser
CPC­Betonelemente verändern sich aufgrund
2.8 Produktverarbeitung/Installation
unvorhergesehener Wassereinwirkung nicht; negative Folgen
Die CPC­Betonelemente werden fertig bearbeitet auf die auf die Umwelt sind dabei nicht zu erwarten.
Baustelle geliefert. Die CPC­Maßplatten sind beim Transport
und der Lagerung so zu sichern, dass keine Risse im Beton Mechanische Zerstörung
auftreten. Sie sind bis zum Einbau auf Linienlagern mit einem Nicht relevant.
Abstand von max. einem Meter zu lagern.
3 Umwelt­Produktdeklaration ­ Holcim (Deutschland) GmbH ­ Vorgespanntes carbonfaserbewehrtes Betonelement CPC 70­4­4
CPC­Elemente können als Bauschutt entsorgt werden.
2.14 Nachnutzungsphase
Abfallschlüssel gemäß Europäischem Abfallverzeichnis: 17 01
Unbeschädigte CPC­Betonelemente können wieder­ oder 01
weiterverwendet werden. Beschädigte Elemente können
gemäß DAfStb-Richtlinie:2010­09 Beton nach EN 206-1 und 2.16 Weitere Informationen
DIN 1045-2 mit rezyklierten Gesteinskörnungen nach EN 12620 Weitere Informationen zum Produkt können bezogen werden
als Recyclingmaterial Typ 1 für Recyclingbeton aufbereitet und unter:www.holcim.de/de/cpc
wiederverwendet werden. www.holcim.de/de/zertifikate
2.15 Entsorgung
3. LCA: Rechenregeln
Modul C3 enthält die Zerkleinerung und Sortierung des
3.1 Deklarierte Einheit vorgebrochenen CPC­Elements in sekundäres Betongranulat.
Es wird 1 m2 carbonfaserbewertes Betonelement (CPC­
Betonelement) der Dicke CPC 70­4­4 deklariert. Das Modul C4 enthält keine Auswirkungen und wird als "Null"
deklariert.
Deklarierte Einheit und Massebezug
Bezeichnung Wert Einheit
Modul D enthält die Vorteile des Ersatzes von vorgebrochenem
Deklarierte Einheit 1 m2 Granulat durch das rezyklierte CPC­Element.
Flächengewicht 167,5 kg/m2 Dieses Modul beinhaltet auch den Nutzen der exportierten
Energie aus der Energierückgewinnung bei der Behandlung
Schichtdicke 0,07 m
von Verpackungsmaterial in einer kommunalen
Müllverbrennungsanlage in Modul A5. Es wird angenommen,
3.2 Systemgrenze
dass die exportierte Wärme die Wärme aus Erdgas als
Typ der EPD: "Von der Wiege bis zur Bahre mit Optionen,
"saubersten" fossilen Brennstoff ersetzt und dass der
Modulen C1–C3 und Modul D (A1–A3, C, D und zusätzliche
exportierte Strom den deutschen Reststrommix ersetzt.
Module. Die zusätzlichen Module können A4 und/oder A5
und/oder B1–B7 sein)."
Die Systemgrenze von Modul A1–A3 umfasst alle Prozesse im
Szenario 1: Wiederverwendung
Zusammenhang mit der Herstellung der Kohlenstofffasern, des
Bewehrungsgitters aus Kohlenstofffasern und Epoxidharz
Das Modul C1/1 beinhaltet die Deinstallation des CPC­
sowie des Zements und des Betons. Zu den vorgelagerten
Elements. In Analogie zum Installationsprozess wird
Prozessen gehören Rohstoffgewinnung, Energieerzeugung,
angenommen, dass die mit der Deinstallation verbundenen
Transport, Bau und Entsorgung der Infrastruktur usw.
Auswirkungen vernachlässigt werden können. Das demontierte
CPC­Element erreicht das Abfallende auf der Rückbaustelle
Modul A4 enthält ein Standardszenario für den Transport von
(siehe auch EN 16757, Abschnitt 4.6.3.3.).
der Produktionsstätte zur Baustelle.
Die Module C2/1, C3/1 und C4/1 enthalten keine Auswirkungen
Modul A5 enthält die Entsorgung der Verpackung in einer
und werden als "Null" deklariert.
kommunalen Müllverbrennungsanlage, aus der Wärme und
Strom aus dem Produktsystem exportiert wird; der Nutzen
Modul D/1 enthält den Nutzen der Wiederverwendung des
dieser exportierten Energie wird in Modul D ausgewiesen. Die
CPC­Elements in einem neuen Gebäude nach der
Auswirkungen im Zusammenhang mit der Installation mittels
Nutzungsdauer des Gebäudes, in dem das CPC­Element
Vakuumsaugern oder herkömmlichen Hebevorrichtungen
installiert war.
werden vernachlässigt.
Dieses Modul umfasst auch die Vorteile der exportierten
Energie aus der Energierückgewinnung aus der Behandlung
Modul B1 beinhaltet die Karbonatisierung des Betons durch
von Verpackungsmaterial in einer kommunalen
(Wieder­)Aufnahme von CO aus der Atmosphäre während
2 Müllverbrennungsanlage in Modul A5. Es wird angenommen,
seiner Lebensdauer von 100 Jahren. Wird das CPC­Element dass die exportierte Wärme die Wärme aus Erdgas als
vor Ablauf seiner technischen Lebensdauer rückgebaut, "saubersten" fossilen Brennstoff ersetzt und dass der
verringert sich der Wert der Karbonatisierung entsprechend. exportierte Strom den deutschen Reststrommix ersetzt.
Die anderen B­Module sind für das deklarierte Produkt nicht
relevant.
3.3 Abschätzungen und Annahmen
Für das Ende der Lebensdauer werden 2 Szenarien Über die in diesem Kapitel 3 und in Kapitel 4 ausgeführten
angegeben: Punkte hinaus mussten keine weiteren Annahmen und
Abschätzungen getroffen werden, die für das Ergebnis relevant
Default-Szenario: Recycling zu rezyklierter wären.
Gesteinskörnung Typ 1 für R-Beton
3.4 Abschneideregeln
Modul C1 enthält die Vorzerkleinerung des CPC­Elements für Es wurden alle Daten aus der Betriebserhebung ausgewertet
das Recycling. und wo notwendig durch Abschätzungen ergänzt.
Die folgenden Prozesse wurden als unbedeutend oder nicht mit
Modul C2 enthält ein Standardszenario für den Transport (50 dem Produktionsprozess verbunden angesehen:
km mit dem Lkw) des CPC­Elements von der Rückbaustelle zu • der Kraftstoffverbrauch für den internen Transport,
einer Sortieranlage für Baustoffe. • die Herstellung und Entsorgung von Mehrweg­IBC­
Containern,
4 Umwelt­Produktdeklaration ­ Holcim (Deutschland) GmbH ­ Vorgespanntes carbonfaserbewehrtes Betonelement CPC 70­4­4
• Maschinen und Infrastruktur an den Die Daten der Ökobilanz repräsentierten die
Produktionsstandorten, Produktionsbedingungen für das Jahr 2022.
• Aufwendungen für das allgemeine Management,
Forschung und Entwicklung, Verwaltung und Marketing. 3.8 Geographische Repräsentativität
In den Modulen A5 und C1/1 (für das Land oder Region, in dem/r das deklarierte Produktsystem
Wiederverwendungsszenario) wurden das Heben und die hergestellt und ggf. genutzt sowie am Lebensende behandelt
Installation/De­Installation des CPC­Elements als wird: Europa
vernachlässigbar angesehen, da die Auswirkungen auf andere
Transportvorgänge sehr gering sind.
3.9 Allokation
Bei diesem Ansatz wurden auch Massen­ und Energieströme Bei der Herstellung von Kohlenstofffasern, Kohlenstofffaser­
unter 1 % der gesamten Massen­ und Energieströme, die durch Bewehrungsmatten und Beton ­ also im Vordergrundsystem ­
die angegebenen Produkte verursacht werden, in die wurden keine Koproduktionsprozesse modelliert.
Bewertung einbezogen.
Bei der Herstellung des Betons wird verdichteter Silikastaub
Darüber hinaus wurden keine Stoff­ und Energieströme verwendet. Silikastaub fällt als Filterstaub im Elektrofilter bei
vernachlässigt, die den Projektverantwortlichen bekannt der Ferrosilizium­/Siliziummetallproduktion an. Silicastaub dient
gewesen wären und von denen zu erwarten gewesen wäre, als hochwertiger Zusatzstoff für die Zement­ und
dass sie wesentlich zu den angegebenen Umweltindikatoren Betonherstellung, der von den Zementwerken eingekauft wird.
beitragen. Es kann also davon ausgegangen werden, dass der Somit wird der Prozess der Ferrosilizium­
Gesamtbeitrag der vernachlässigten Prozesse nicht höher als 5 /Siliziummetallproduktion ökonomisch auf Silizium und
% der angegebenen Wirkungskategorien ist. Siliziumdioxidstaub alloziert.
Damit sind die Kriterien für den Ausschluss von Inputs und Die Zuordnung der Kuppelprodukte in den
Outputs nach EN 15804, Abschnitt 6.3.6 bzw. nach IBU PCR GaBi­Hintergrunddatensätzen erfolgt wie in den jeweiligen
Teil A (IBU 2022) erfüllt. Dokumentationen der GaBi­Datensätze beschrieben.
3.5 Hintergrunddaten Es wurden keine Prozesse als Teil des Vordergrundmodells
Es wurde für die Berechnungen die Ökobilanzdatensoftware modelliert, die eine Zuordnung von Multi­Input­Prozessen
GaBi, Version 10.6.1.35 mit Datenbankversion 2022.1 erfordert hätten. Die Hintergrunddatensätze zu kommunalen
verwendet. Müllverbrennungsanlagen wurde ohne Änderungen aus GaBi
übernommen.
3.6 Datenqualität
Die Vordergrunddaten beruhen auf einer umfangreichen und Die Zuordnung von Wiederverwendung, Recycling und
detaillierten Datenerhebung am Produktionsstandort. Die Verwertung wurde durch den Cut­off­Ansatz im
Vordergrunddaten konnten dabei vollständig mit Vordergrundmodell gemäß EN 15804 vermieden.
entsprechenden Datensätzen aus GaBi verknüpft werden. Der Einsatz von alternativen Brennstoffen und alternativen
Die Herstellung von Carbonfasern wurde ausgehend von einem Rohstoffen bei der Klinker­ und Zementherstellung wird wie in
Ökobilanzbericht der The Japan Carbon Fiber Manufacturers der IBU­EPD für den in der Modellierung verwendeten Zement
Association (JCFMA 2022) nachmodelliert. Für die deklariert berücksichtigt.
Modellierung des Zementes wurden die produktspezifischen
Werte der IBU EPD IBU­CEI­HOL­2203120­DE2022000042­ 3.10 Vergleichbarkeit
1SUG001­DE für "Holcim ECOPlanet A5 Siloware Werk Grundsätzlich ist eine Gegenüberstellung oder die Bewertung
Dortmund" verwendet. von EPD­Daten nur möglich, wenn alle zu vergleichenden
Datensätze nach EN 15804 erstellt wurden und der
Die Hintergrunddaten wurden im Jahr 2022 aktualisiert. Somit Gebäudekontext bzw. die produktspezifischen
ist die Qualität der Vordergrunddaten und der Hintergrunddaten Leistungsmerkmale berücksichtigt werden. Es wurde für die
als sehr gut zu beurteilen. Berechnungen die Ökobilanzdatensoftware GaBi, Version
10.6.1.35 mit Datenbankversion 2022.1 verwendet.
3.7 Betrachtungszeitraum
4. LCA: Szenarien und weitere technische Informationen
Charakteristische Produkteigenschaften biogener Modul A5 beinhaltet die Entsorgung der
Kohlenstoff Transportverpackungen in einer kommunalen
Notiz: 1 kg biogener Kohlenstoff ist äquivalent zu 44/12 kg Müllverbrennungsanlage, aus der Energie aus dem
CO2. Produktsystem exportiert wird. Gemäß dem CEWEP-
Bezeichnung Wert Einheit Energiebericht III werden für die Energierückgewinngung eine
Umwandlung des unteren Heizwertes des Abfalls in 14,8 %
Biogener Kohlenstoff im Produkt 0 kg C
Strom und 28,3 % Wärme angenommen. Der Nutzen dieser
Biogener Kohlenstoff in der zugehörigen
0,625 kg C exportierten Energie wird in Modul D ausgewiesen.
Verpackung
Als Distanz zur Müllverbrennungsanlage werden 50 km
bilanziert.
Modul A4 enthält ein Standardszenario für den Transport von
Referenz Nutzungsdauer
der Produktionsstätte zur Baustelle. Für den Transport von der
Bezeichnung Wert Einheit
Produktion zur Baustelle wird eine Standardentfernung von 100
km angenommen. Kapazitätsauslastung und Dieselverbrauch Lebensdauer nach Angabe Hersteller 100 a
sind dem GaBi­Datensatz für einen durchschnittlichen LKW­
Die CPC­Betonelemente sind auf eine Lebensdauer von bis zu
Transport in Europa entnommen und wurden nicht verändert.
100 Jahren bemessen.
5 Umwelt­Produktdeklaration ­ Holcim (Deutschland) GmbH ­ Vorgespanntes carbonfaserbewehrtes Betonelement CPC 70­4­4
Das Modul C4 enthält keine Auswirkungen und wird als "Null"
Modul B1 beinhaltet die Karbonatisierung des Betons durch deklariert.
die (Wieder­)Aufnahme von CO aus der Atmosphäre während
2
der Nutzungsdauer. Die Karbonatisierung wird nach dem in EN Modul D enthält die Vorteile des Ersatzes von zerkleinertem
16757, Anhang BB, dargelegten Ansatz quantifiziert. Primärgranulat durch das recycelte CPC­Element.
Für die Quantifizierung der Karbonatisierung während der Dieses Modul umfasst auch die Vorteile der exportierten
Nutzungsphase von 100 Jahren wird davon ausgegangen, Energie aus der Energierückgewinnung aus der Behandlung
dass die CPC­Elemente im Außenbereich von Bauwerken oder von Verpackungsmaterial in einer kommunalen
Gebäuden verwendet werden, wobei eine Seite dem Regen Müllverbrennungsanlage Modulen A3 und A5 (s. oben).
ausgesetzt ist und die andere Seite vor Regen geschützt ist. 2. Wiederverwendung des demontierten CPC-Elements
Wird das CPC­Element vor Ablauf seiner technischen (Szenario 1)
Lebensdauer rückgebaut, verringert sich der Wert der
Karbonatisierung entsprechend. Das Modul C1/1 beinhaltet den Rückbau des CPC­Elements.
In Analogie zum Einbau wird angenommen, dass die mit dem
Im End­of­Life werden zwei Szenarien angegeben: Rückbau verbundenen Auswirkungen vernachlässigt werden
können. Das demontierte CPC­Element erreicht das Abfallende
1. Verwendung des ausgebauten CPC-Elements als auf der Rückbaustelle (siehe auch EN 16757, Abschnitt
Zuschlagstoff in R-Beton als Ersatz für Kies aus primären 4.6.3.3.).
Quellen (Default-Scenario)
Alle weiteren Module C2/1, C3/1 und C4/1 sind für das
Das Modul C1 beinhaltet die Vorzerkleinerung des CPC­ Wiederverwendungsszenario gleich 'null'.
Elements für das Recycling. Der Dieselverbrauch während des
Rückbaus und der Vorzerkleinerung wird basierend auf dem Modul D/1 enthält die Vorteile der Wiederverwendung des
Datensatz 'Disposal, building, reinforced concrete, to CPC­Elements in einem neuen Gebäude nach der
recycling/CH U' aus der UVEK 2022 Datenbank ebenso Nutzungsdauer des Gebäudes, in dem das CPC­Element
berücksichtigt wie die damit verbundenen Staubemissionen. installiert war. Daher wird die Produktion von 1 m2 eines CPC­
Elements, wie in den Modulen A1–A3 inventarisiert (ohne die
Modul C2 enthält ein Standardszenario für den Transport (50 Auswirkungen von Verpackung und Transport), ersetzt.
km mit dem LKW) des CPC­Elements von der Rückbaustelle zu Dieses Modul umfasst auch die Vorteile der exportierten
einer Brech­/Sortieranlage für Baumaterialien. Energie aus der Energierückgewinnung aus der Behandlung
Kapazitätsauslastung und Kraftstoffverbrauch sind dem von Verpackungsmaterial in einer kommunalen
GaBi­Datensatz für einen durchschnittlichen LKW­Transport in Müllverbrennungsanlage in den Modulen A3 und A5. Es wird
Europa entnommen und wurden nicht verändert. davon ausgegangen, dass die exportierte Wärme Wärme aus
Erdgas als dem "saubersten" fossilen Brennstoff ersetzt und
Modul C3 beinhaltet die Zerkleinerung und Sortierung des dass der exportierte Strom den deutschen Reststrommix
vorgebrochenen CPC­Elements zu Sekundärbetongranulat. Für ersetzt.
die Zerkleinerung/Sortierung wird Strom (0,0037 kWh/kg)
verbraucht, während Diesel (0,00147 kg/kg) für die interne In diesem Szenario wird davon ausgegangen, dass das CPC­
Logistik in der Zerkleinerungsanlage verwendet wird. Die Werte Element ausgebaut, transportiert und in der gleichen
für den Strom­ und Dieselverbrauch sind dem UVEK Dimension wieder eingebaut werden kann, ohne beschädigt zu
2022­Datensatz "Entsorgungsgebäude, Stahlbeton, zur werden. Bei einer nicht 100%­igen Wiederverwendung müssen
Sortieranlage" entnommen. die Aufbereitung, Entsorgung von Verschnitten oder auch der
Es wird eine Sortiereffizienz von 95 % angenommen, während Aufwand für technische Prüfungen ergänzt werden. In diesem
die 5 % Abfall 50 km zu einer Inertstoffdeponie transportiert Sinne ist das Szenario der 100%­igen Wiederverwendung ein
werden. sehr optimistisches Szenario.
6 Umwelt­Produktdeklaration ­ Holcim (Deutschland) GmbH ­ Vorgespanntes carbonfaserbewehrtes Betonelement CPC 70­4­4
5. LCA: Ergebnisse
Es werden die Charakterisierungsfaktoren der EN 15804+A2, EF 3.1, verwendet.
Hinweis: Da für das Modul C1 nur 1 Szenario ausgewiesen werden kann, enthält Modul C1 die Werte für die Vorzerkleinerung des
CPC­Elements im Hinblick auf ein stoffliches Recycling (Szenario 2). Diese Werte sind für eine Deinstallation im Hinblick auf eine
Wiederverwertung (Szenario 1) konservativ.
ANGABE DER SYSTEMGRENZEN (X = IN ÖKOBILANZ ENTHALTEN; MND = MODUL ODER INDIKATOR NICHT DEKLARIERT;
MNR = MODUL NICHT RELEVANT)
Gutschriften
Stadium der
und Lasten
Produktionsstadium Errichtung Nutzungsstadium Entsorgungsstadium
außerhalb der
des Bauwerks
Systemgrenze
g n u g ro s re v ffo ts h o R tro p s n a rT g n u lle ts re H m o v tro p s n a rT m u z re lle ts re Htro s g n u d n e w re V e g a tn o M g n u d n e w n A /g n u z tu N g n u tla h d n a ts n I ru ta ra p e R z ta s rE g n u re u e n rE rü f z ta s n ie e ig re n E n e b ie rte B s a ds e d u ä b e G s e d rü f z ta s n ie re s s a W n e b ie rte B s a ds e d u ä b e G s e d s s irb A /u a b k c ü R tro p s n a rT g n u ld n a h e b lla fb A g n u g itie s e B ,­s g n u d n e w re v re d e iW ­s g n u n n iw e g k c ü R re d ola iz n e to p g n ilc y c e R
A1 A2 A3 A4 A5 B1 B2 B3 B4 B5 B6 B7 C1 C2 C3 C4 D
X X X X X X MND MNR MNR MNR MND MND X X X X X
ERGEBNISSE DER ÖKOBILANZ – UMWELTAUSWIRKUNGEN nach EN 15804+A2: 1 m² CPC-Element 70-4-4
Indikator Einheit A1-A3 A4 A5 B1 C1 C2 C2/1 C3 C3/1 C4 C4/1 D D/1
GWP­total kg CO 2­Äq. 5,19E+01 1,17E+00 4,31E+00 ­3,89E+00 8,56E­01 5,47E­01 0 1,43E+00 0 0 0 ­2,57E+00 ­5,29E+01
GWP­fossil kg CO 2­Äq. 5,22E+01 1,17E+00 1,62E+00 ­3,89E+00 8,55E­01 5,47E­01 0 1,43E+00 0 0 0 ­2,57E+00 ­5,26E+01
GWP­
biogenic
kg CO 2­Äq. ­1,48E­01 ­4,57E­03 2,39E+00 0 ­5,69E­03 ­2,14E­03 0 ­9,48E­03 0 0 0 ­2,5E­03 ­2,96E­01
GWP­luluc kg CO 2­Äq. 1,88E­02 4,47E­03 3,61E­05 0 5,87E­03 2,09E­03 0 6,42E­03 0 0 0 ­9,82E­04 ­1,78E­02
kg CFC11­
ODP 8E­11 2,38E­13 4,98E­13 0 8,55E­14 1,11E­13 0 1,27E­12 0 0 0 ­5,83E­12 ­6,87E­11
Äq.
AP mol H+­Äq. 1,37E­01 3,64E­03 7,54E­04 0 9,71E­03 1,7E­03 0 1,14E­02 0 0 0 ­3,2E­03 ­1,34E­01
EP­
kg P­Äq. 3,69E­04 2,31E­06 1,25E­07 0 3,11E­06 1,08E­06 0 3,51E­06 0 0 0 ­1,22E­06 ­3,39E­04
freshwater
EP­marine kg N­Äq. 3,62E­02 1,7E­03 1,86E­04 0 4,91E­03 7,95E­04 0 5,48E­03 0 0 0 ­1,19E­03 ­3,51E­02
EP­
mol N­Äq. 3,63E­01 1,89E­02 3,59E­03 0 5,4E­02 8,86E­03 0 6,03E­02 0 0 0 ­1,3E­02 ­3,52E­01
terrestrial
kg
POCP NMVOC­ 1,23E­01 3,31E­03 4,83E­04 0 1,42E­02 1,55E­03 0 1,58E­02 0 0 0 ­3,13E­03 ­1,19E­01
Äq.
ADPE kg Sb­Äq. 8,35E­06 1,16E­07 1,28E­08 0 8,78E­08 5,44E­08 0 1,25E­07 0 0 0 ­1,89E­07 ­8,18E­06
ADPF MJ 6,41E+02 1,54E+01 9,37E­01 0 1,14E+01 7,2E+00 0 1,96E+01 0 0 0 ­3,86E+01 ­6,24E+02
m3 Welt­
WDP Äq. ­8,8E+00 4,99E­03 4,23E­01 0 9,74E­03 2,33E­03 0 2,61E­02 0 0 0 ­1,93E­02 9,66E+00
entzogen
GWP = Globales Erwärmungspotenzial; ODP = Abbaupotenzial der stratosphärischen Ozonschicht; AP = Versauerungspotenzial von Boden und
Wasser; EP = Eutrophierungspotenzial; POCP = Bildungspotenzial für troposphärisches Ozon; ADPE = Potenzial für die Verknappung von abiotischen
Ressourcen – nicht fossile Ressourcen (ADP – Stoffe); ADPF = Potenzial für die Verknappung abiotischer Ressourcen – fossile Brennstoffe (ADP –
fossile Energieträger); WDP = Wasser­Entzugspotenzial (Benutzer)
ERGEBNISSE DER ÖKOBILANZ – INDIKATOREN ZUR BESCHREIBUNG DES RESSOURCENEINSATZES nach EN 15804+A2: 1
m² CPC-Element 70-4-4
Indikator Einheit A1-A3 A4 A5 B1 C1 C2 C2/1 C3 C3/1 C4 C4/1 D D/1
PERE MJ 2,67E+02 1,01E+00 2,38E­01 0 7,92E­01 4,74E­01 0 1,23E+00 0 0 0 ­2,07E+00 ­2,31E+02
PERM MJ 6,6E­01 0 0 0 0 0 0 0 0 0 0 0 ­6,6E­01
PERT MJ 2,68E+02 1,01E+00 2,38E­01 0 7,92E­01 4,74E­01 0 1,23E+00 0 0 0 ­2,07E+00 ­2,31E+02
PENRE MJ 6,19E+02 1,54E+01 9,38E­01 0 1,15E+01 7,21E+00 0 1,97E+01 0 0 0 ­3,86E+01 ­6,03E+02
PENRM MJ 2,23E+01 0 0 0 0 0 0 0 0 0 0 0 ­2,23E+01
PENRT MJ 6,41E+02 1,54E+01 9,38E­01 0 1,15E+01 7,21E+00 0 1,97E+01 0 0 0 ­3,86E+01 ­6,25E+02
SM kg 2,17E+00 0 0 0 0 0 0 0 0 0 0 0 ­2,17E+00
RSF MJ 2,17E+01 0 0 0 0 0 0 0 0 0 0 0 ­2,17E+01
NRSF MJ 3,25E+01 0 0 0 0 0 0 0 0 0 0 0 ­3,25E+01
FW m3 3,63E­01 7,85E­04 9,95E­03 0 9,15E­04 3,67E­04 0 2,28E­03 0 0 0 ­3,86E­03 ­3,43E­01
PERE = Erneuerbare Primärenergie als Energieträger; PERM = Erneuerbare Primärenergie zur stofflichen Nutzung; PERT = Total erneuerbare
Primärenergie; PENRE = Nicht­erneuerbare Primärenergie als Energieträger; PENRM = Nicht­erneuerbare Primärenergie zur stofflichen Nutzung;
PENRT = Total nicht erneuerbare Primärenergie; SM = Einsatz von Sekundärstoffen; RSF = Erneuerbare Sekundärbrennstoffe; NRSF = Nicht­
erneuerbare Sekundärbrennstoffe; FW = Nettoeinsatz von Süßwasserressourcen
ERGEBNISSE DER ÖKOBILANZ –ABFALLKATEGORIEN UND OUTPUTFLÜSSE nach EN 15804+A2:
1 m² CPC-Element 70-4-4
7 Umwelt­Produktdeklaration ­ Holcim (Deutschland) GmbH ­ Vorgespanntes carbonfaserbewehrtes Betonelement CPC 70­4­4
Indikator Einheit A1-A3 A4 A5 B1 C1 C2 C2/1 C3 C3/1 C4 C4/1 D D/1
HWD kg 1,59E­06 6,72E­11 9,02E­11 0 6,07E­11 3,14E­11 0 5,04E­10 0 0 0 ­4,07E­09 ­1,59E­06
NHWD kg 6,01E+00 2,51E­03 2,5E­02 0 1,87E­03 1,17E­03 0 8,39E+00 0 0 0 ­3,32E+00 ­6,01E+00
RWD kg 1,98E­02 1,94E­05 2,58E­05 0 2,13E­05 9,05E­06 0 5,85E­04 0 0 0 ­1,92E­03 ­2,05E­02
CRU kg 0 0 0 0 0 0 0 0 0 0 0 0 0
MFR kg 3,64E+00 0 0 0 0 0 0 0 0 0 0 0 ­2,41E+00
MER kg 0 0 0 0 0 0 0 0 0 0 0 0 0
EEE MJ 5,18E­01 0 6,71E+00 0 0 0 0 0 0 0 0 0 ­3,34E­01
EET MJ 9,91E­01 0 1,28E+01 0 0 0 0 0 0 0 0 0 ­6,38E­01
HWD = Gefährlicher Abfall zur Deponie; NHWD = Entsorgter nicht gefährlicher Abfall; RWD = Entsorgter radioaktiver Abfall; CRU = Komponenten für
die Wiederverwendung; MFR = Stoffe zum Recycling; MER = Stoffe für die Energierückgewinnung; EEE = Exportierte Energie – elektrisch; EET =
Exportierte Energie – thermisch
ERGEBNISSE DER ÖKOBILANZ – zusätzliche Wirkungskategorien nach EN 15804+A2-optional:
1 m² CPC-Element 70-4-4
Indikator Einheit A1-A3 A4 A5 B1 C1 C2 C2/1 C3 C3/1 C4 C4/1 D D/1
PM Krankheitsfälle 1,76E­06 2,09E­08 4,2E­09 0 2,25E­07 9,76E­09 0 2,47E­07 0 0 0 ­9,62E­08 ­1,4E­06
IR kBq U235­Äq. 2,73E+00 1,97E­03 2,55E­03 0 3,22E­03 9,2E­04 0 4,75E­02 0 0 0 ­1,53E­01 ­2,67E+00
ETP­fw CTUe 2,13E+02 1,18E+01 4,1E­01 0 8,11E+00 5,51E+00 0 1,09E+01 0 0 0 ­7,63E+00 ­2,04E+02
HTP­c CTUh 2,76E­08 2,36E­10 2,93E­11 0 1,67E­10 1,11E­10 0 3,45E­10 0 0 0 ­3,57E­10 ­2,63E­08
HTP­nc CTUh 7,23E­07 1,36E­08 1,04E­09 0 1,31E­08 6,35E­09 0 3,11E­08 0 0 0 ­2,43E­08 ­7,19E­07
SQP SQP 9,78E+02 4,61E+00 2,85E­01 0 4,84E+00 2,16E+00 0 5,5E+00 0 0 0 ­2,08E+00 ­3,55E+02
PM = Potenzielles Auftreten von Krankheiten aufgrund von Feinstaubemissionen; IR = Potenzielle Wirkung durch Exposition des Menschen mit U235;
ETP­fw = Potenzielle Toxizitätsvergleichseinheit für Ökosysteme; HTP­c = Potenzielle Toxizitätsvergleichseinheit für den Menschen (kanzerogene
Wirkung); HTP­nc = Potenzielle Toxizitätsvergleichseinheit für den Menschen (nicht kanzerogene Wirkung); SQP = Potenzieller Bodenqualitätsindex
Einschränkungshinweis 1 – gilt für den Indikator „Potenzielle Wirkung durch Exposition des Menschen mit U235“.
Diese Wirkungskategorie behandelt hauptsächlich die mögliche Wirkung einer ionisierenden Strahlung geringer Dosis auf die
menschliche Gesundheit im Kernbrennstoffkreislauf. Sie berücksichtigt weder Auswirkungen, die auf mögliche nukleare Unfälle und
berufsbedingte Exposition zurückzuführen sind, noch auf die Entsorgung radioaktiver Abfälle in unterirdischen Anlagen. Die potenzielle
vom Boden, von Radon und von einigen Baustoffen ausgehende ionisierende Strahlung wird eben­falls nicht von diesem Indikator
gemessen.
Einschränkungshinweis 2 – gilt für die Indikatoren: „Potenzial für die Verknappung abiotischer Ressourcen ­ nicht fossile Ressourcen“,
„Potenzial für die Verknappung abiotischer Ressourcen ­ fossile Brennstoffe“, „Wasser­Entzugspotenzial (Benutzer)“, „Potenzielle
Toxizitätsvergleichseinheit für Ökosysteme“, „Potenzielle Toxizitätsvergleichseinheit für den Menschen ­ kanzerogene Wirkung“,
„Potenzielle Toxizitätsvergleichseinheit für den Menschen ­ nicht kanzerogene Wirkung“, „Potenzieller Bodenqualitätsindex".
Die Ergebnisse dieses Umweltwirkungsindikators müssen mit Bedacht angewendet werden, da die Unsicherheiten bei diesen
Ergebnissen hoch sind oder da es mit dem Indikator nur begrenzte Erfahrungen gibt.
6. LCA: Interpretation
Abbildung 1 veranschaulicht die relativen Beiträge der
verschiedenen Lebenszyklusstadien zu den Umweltindikatoren
für das End­of­Life­Szenario "Wiederverwendung". Abbildung 2
veranschaulicht die relativen Beiträge der verschiedenen
Lebenszyklusstadien zu den Umweltindikatoren für das End­of­
Life­Szenario "Recycling zu Schotter". Die Auswirkungen sind
mit den Gesamtauswirkungen von Modul A1 bis Modul C4
normiert.
Abbildung 2: Relative Beiträge der verschiedenen
Lebenszyklusphasen zum Umweltbelastungsindikator für
das End-of-Life-Szenario "Recycling zu Kies" für das
Element CPC 70-4-4 (A1–C4 = 100 %)
Das Umweltprofil wird von der Produktion des CPC­Elements
(Module A1–A3) dominiert. Im Falle der Wiederverwendung
trägt kein anderes Modul wesentlich zum Umweltprofil bei. Im
Falle des Recyclings zu Kies können die Rückbau­ und
Recyclingprozesse bei ausgewählten Indikatoren bis zu 20 %
Abbildung 1: Relative Beiträge der verschiedenen
beitragen.
Lebenszyklusstadien zum Umweltbelastungsindikator für
Die Vorteile der Wiederverwendung des CPC­Elements nach
das End-of-Life-Szenario "Wiederverwendung" für das
seiner Nutzungsdauer sind größer als die Vorteile des
Element CPC 70-4-4 (A1–C4 = 100 %)
Recyclings des CPC­Elements zu Kies. Im Falle der
8 Umwelt­Produktdeklaration ­ Holcim (Deutschland) GmbH ­ Vorgespanntes carbonfaserbewehrtes Betonelement CPC 70­4­4
Wiederverwendung beträgt der Nutzen etwa 95 % der Produktlebenszyklus für das End-of-Life-Szenario
Gesamtauswirkungen, während der Nutzen des Recyclings "Wiederverwendung" für das Element CPC 70-4-4, pro m2
etwa 5 % der Gesamtauswirkungen ausmacht.
Die Entwicklung des GWP über den Lebenszyklus ist
besonders erwähnenswert, da neben den fossilen Emissionen
auch biogener Kohlenstoff gespeichert und aus der Verpackung
freigesetzt wird und die Karbonisierung einen Teil der
(geogenen) CO ­Emissionen, die durch die Kalzinierung von
2
Kalkstein bei der Klinkerherstellung freigesetzt werden, wieder
aufnimmt.
Abbildung 3 zeigt die Entwicklung des GWP über den
Produktlebenszyklus für das CPC­Element CPC 70­4­4 bei
Wiederverwendung als End­of­Life­Szenario. Abbildung 4 zeigt
die Entwicklung des Treibhausgaspotenzials über den
Produktlebenszyklus für das CPC­Element CPC 70­4­4 für das
End­of­Life­Szenario Recycling zu Kies.
Abbildung 4: Entwicklung des GWP über den
Produktlebenszyklus für das End-of-Life-Szenario
"Recycling zu Kies" für das Element CPC 70-4-4, pro m2
Abbildung 3 und Abbildung 4 zeigen, dass in der
Produktionsphase (Module A1­A3) die Hauptbeiträge aus der
Verbrennung fossiler Brennstoffe und den CO ­Emissionen im
2
Zusammenhang mit der Kalzinierung bei der Klinkerherstellung
stammen. Der Beitrag des während der Produktion emittierten
bzw. in den Holzverpackungen gespeicherten biogenen
Kohlenstoffs ist nicht signifikant; der biogene Kohlenstoff in der
Verpackung wird bei deren Entsorgung in Modul A5 wieder
freigesetzt. Andererseits wird ein Teil der geogenen
CO ­Emissionen, die durch die Kalzinierung von Kalkstein
2
während der Klinkerproduktion freigesetzt werden, durch die
Karbonisierung während der Nutzungsphase (Modul B1) wieder
Abbildung 3: Entwicklung des GWP über den aufgenommen.
7. Nachweise
7.1 Radioaktivität gefordert; nicht relevant.
Nachweis im Rahmen der Zulassungsdokumente nicht
gefordert; nicht relevant. 7.3 VOC-Emissionen
Nachweis im Rahmen der Zulassungsdokumente nicht
7.2 Auslaugung gefordert; nicht relevant.
Nachweis im Rahmen der Zulassungsdokumente nicht
8. Literaturhinweise
Normen EN 12620
DIN EN 12620:2008­07, Gesteinskörnungen für Beton.
ISO 14001
DIN EN ISO 14001:2015­­11, Umweltmanagementsysteme – ISO 14001
Anforderungen mit Anleitung zur Anwendung. DIN EN ISO 14001:2015­­11, Umweltmanagementsysteme –­
Anforderungen mit Anleitung zur Anwendung.
ISO 14025
DIN EN ISO 14025:2007­­10, Umweltkennzeichnungen und ­­ EN 15804
deklarationen – Typ III Umweltdeklarationen – Grundsätze und DIN EN 15804+A2:2022­03, Nachhaltigkeit von Bauwerken ­–
Verfahren. Umweltproduktdeklarationen ­–Grundregeln für die
Produktkategorie Bauprodukte.
ISO 14044
DIN EN ISO 14044:2006­­10, Umweltmanagement – Ökobilanz EN 16757
– Anforde­rungen und Anleitungen. DIN EN 16757:2017, Nachhaltigkeit von Bauwerken –
Umweltproduktdeklarationen – Produktkategorieregeln für
ISO 15686 Beton und Betonelemente.
ISO 15686: Hochbau und Bauwerke – Planung der
Lebensdauer (mehrere Teile). DIN 1045-2
DIN 1045­2:2023­08, Tragwerke aus Beton, Stahlbeton und
EN 206 Spannbeton – Teil 2: Beton.
DIN EN 206:2021­06, Beton – Festlegung, Eigenschaften,
Herstellung und Konformität. DIN 4102-1
DIN 4102­1:1998­05, Brandverhalten von Baustoffen und
9 Umwelt­Produktdeklaration ­ Holcim (Deutschland) GmbH ­ Vorgespanntes carbonfaserbewehrtes Betonelement CPC 70­4­4
Bauteilen – Teil 1: Baustoffe; Begriffe, Anforderungen und
Prüfungen. Handbuch Umwelt
Holcim Deutschland Gruppe (2022) Handbuch
Weitere Referenzen Umweltmanagement. Version 9.0.
Allgemeine bauaufsichtliche Zulassung Hohmann
Allgemeine bauaufsichtliche Zulassung Nr. Z­71.3­42 des Hohmann A. (2019): Ökobilanzielle Untersuchung von
Deutschen Instituts für Bautechnik (DIBt) vom 19.12.2023. Herstellungsverfahren für CFK­Strukturen zur Identifikation von
Optimierungspotentialen; Systematische Methodik zur
Abfallverzeichnis Abschätzung der Umweltwirkungen von
BESCHLUSS DER KOMMISSION vom 18. Dezember 2014 zur Fertigungsprozessketten. Dissertation, Fakultät für
Änderung der Entscheidung 2000/532/EG über ein Maschinenwesen, Technische Universität München, 240 S.
Abfallverzeichnis gemäß der Richtlinie2008/98/EG des
Europäischen Parlaments und des Rates. IBU PCR Teil A
Produktkategorie­regeln für gebäudebezogene Produkte und
Biozidprodukteverordnung Dienstleistungen. Teil A: Rechenregeln für die Ökobilanz und
VERORDNUNG (EU) Nr. 528/2012 DES EUROPÄISCHEN Anforderungen an den Projektbericht, Version 1.3. Institut
PARLAMENTS UND DES RATES vom 22. Mai 2012 über die Bauen und Umwelt e.V. (Hrsg.), Berlin, 2021.
Bereitstellung auf dem Markt und die Verwendung von
Biozidprodukten. IBU PCR Teil B: Betonfertigteile
Produktkategorieregeln für gebäudebezogene Produkte und
CEWEP-Energiebericht III Dienstleistungen. Teil B: Anforderungen an die EPD für
Reimann D.O. (2013): CEWEP Energy Report III (Status 2007 Betonfertigteile, Version 2023­­08. Institut Bauen und Umwelt
– 2010); Results of Specific Data for Energy, R1 Plant e.V. (Hrsg.), Berlin.
Efficiency Factor and NCV of 314 European Waste­to­Energy
(WtE) Plants. CEWEP, Würzburg/Brussels, 2013. JCFMA 2022
The Japan Carbon Fiber Manufacturers Association (2022):
DAfStb-Richtlinie Overview of LCI data for carbon fiber, online.
DAfStb Beton, rezyklierte Gesteinskörnung:2010­09, DAfStb­
Richtlinie Beton nach DIN EN 206­1 und DIN 1045­2 mit UVEK 2022
rezyklierten Gesteinskörnungen nach DIN EN 12620. UVEK Ökobilanzdatenbestand DQRv2:2022; Grundlage für die
KBOB Empfehlung 2009/1:2022: "Ökobilanzdaten im
ECHA-Kandidatenliste Baubereich". Koordinationskonferenz der Bau­ und
Die Kandidatenliste der für eine Zulassung in Frage Liegenschaftsorgane der öffentlichen Bauherren c/o BBL
kommenden besonders besorgniserregenden Substanzen, Bundesamt für Bauten und Logistik, Bern.
European Chemicals Agency, Helsinki. Verfügbar unter:
https://echa.europa.eu/nl/­/four­newsubstances­added­to­the Verordnung (EU) Nr. 305/2011 (CPR)
candidate­list. VERORDNUNG (EU) Nr. 305/2011 DES EUROPÄISCHEN
PARLAMENTS UND DES RATES vom 9. März 2011 zur
GaBi Festlegung harmonisierter Bedingungen für die Vermarktung
Ökobilanzdatensoftware GaBi, Version 10.6.1.35 mit von Bauprodukten und zur Aufhebung der Richtlinie
Datenbankversion 2022.1. 89/106/EWG des Rates.
10 Umwelt­Produktdeklaration ­ Holcim (Deutschland) GmbH ­ Vorgespanntes carbonfaserbewehrtes Betonelement CPC 70­4­4
Herausgeber
Institut Bauen und Umwelt e.V. +49 (0)30 3087748­ 0
Hegelplatz 1 info@ibu­epd.com
10117 Berlin www.ibu­epd.com
Deutschland
Programmhalter
Institut Bauen und Umwelt e.V. +49 (0)30 3087748­ 0
Hegelplatz 1 info@ibu­epd.com
10117 Berlin www.ibu­epd.com
Deutschland
Ersteller der Ökobilanz
Dr. Frank Werner ­ Umwelt & Entwicklung + 41 (0)44 241 39 06
Kammelenbergstrasse 30 frank@frankwerner.ch
9011 St. Gallen http://www.frankwerner.ch/
Schweiz
Holcim (Deutschland) GmbH +49 (0)5132 927 432
Troplowitzstraße 5 tm­deu@holcim.com
22529 Hamburg https://www.holcim.de/de
Deutschland
Inhaber der Deklaration
Holcim (Deutschland) GmbH +49 (0)5132 927 432
Troplowitzstraße 5 tm­deu@holcim.com
22529 Hamburg https://www.holcim.de/de
Deutschland
11 Umwelt­Produktdeklaration ­ Holcim (Deutschland) GmbH ­ Vorgespanntes carbonfaserbewehrtes Betonelement CPC 70­4­4
