UMWELT-PRODUKTDEKLARATION
nach ISO 14025 und EN 15804+A2
Deklarationsinhaber Verband für Dämmsysteme, Putz und Mörtel e.V.
Herausgeber Institut Bauen und Umwelt e.V. (IBU)
Programmhalter Institut Bauen und Umwelt e.V. (IBU)
Deklarationsnummer EPD-WDV-20240370-IBP1-DE
Ausstellungsdatum 09.01.2025
Gültig bis 08.01.2030
WDVS mit Mineralwolle Dämmplatte geklebt und gedübelt
Verband für Dämmsysteme, Putz und Mörtel
e.V.
www.ibu-epd.com | https://epd-online.com
1. Allgemeine Angaben
Verband für Dämmsysteme, Putz und Mörtel WDVS mit Mineralwolle Dämmplatte geklebt und
e.V. gedübelt
Programmhalter Inhaber der Deklaration
IBU – Institut Bauen und Umwelt e.V. Verband für Dämmsysteme, Putz und Mörtel e.V.
Hegelplatz 1 Reinhardtstraße 14
10117 Berlin 10117 Berlin
Deutschland Deutschland
Deklarationsnummer Deklariertes Produkt/deklarierte Einheit
EPD­WDV­20240370­IBP1­DE 1 m² Wärmedämm­Verbundsystem, 160 mm Dämmstoffdicke mit 0,035 bis
0,048 W/(mK)
Diese Deklaration basiert auf den Produktkategorien­Regeln: Gültigkeitsbereich:
Wärmedämmverbundsysteme, 01.08.2021 Wärmedämm­Verbundsysteme (WDVS) bestehen aus verschiedenen
(PCR geprüft und zugelassen durch den unabhängigen Komponenten/Vorprodukten, die ihrerseits über eine verifizierte EPD
Sachverständigenrat (SVR)) verfügen. Bei diesem Dokument handelt es sich um eine Muster­­EPD, bei
der die Ökobilanz auf Basis der einzelnen zusammengeführten
Komponenten­EPDs mit den höchsten Umweltlasten (worst case) für
Ausstellungsdatum Kleber, Unter­ und Oberputz berechnet wurde; hinsichtlich des Dämmstoffs
werden generische Daten verwendet. Sie gilt ausschließlich für
09.01.2025
Wärmedämm­Verbundsysteme für Verbandsmitglieder; diese können der
Verbandswebsite entnommen werden. Bei den Zahlenangaben, zum
Beispiel für bautechnische Daten oder Konzentrationsangaben, handelt es
Gültig bis
sich um durchschnittliche praxisübliche Werte.
08.01.2030
Der Inhaber der Deklaration haftet für die zugrundeliegenden Angaben und
Nachweise; eine Haftung des IBU in Bezug auf Herstellerinformationen,
Ökobilanzdaten und Nachweise ist ausgeschlossen.
Die EPD wurde nach den Vorgaben der EN 15804+A2 erstellt. Im
Folgenden wird die Norm vereinfacht als EN 15804 bezeichnet.
Verifizierung
Die Europäische Norm EN 15804 dient als Kern­PCR
Unabhängige Verifizierung der Deklaration und Angaben gemäß ISO
14025:2011
Dipl.­Ing. Hans Peters
(Vorstandsvorsitzende/r des Instituts Bauen und Umwelt e.V.) intern X extern
Florian Pronold Matthias Klingler,
(Geschäftsführer/in des Instituts Bauen und Umwelt e.V.) (Unabhängige/­r Verifizierer/­in)
1 Umwelt­Produktdeklaration ­ Verband für Dämmsysteme, Putz und Mörtel e.V. ­ WDVS mit Mineralwolle Dämmplatte geklebt und gedübelt
2. Produkt
Bezeichnung Wert Einheit
2.1 Produktbeschreibung/Produktdefinition
Wasseraufnahme nach
Wärmedämm­Verbundsysteme mit angeklebten und ≤ 0,5 bzw. ≤ 1,0 kg/m²
EOTA EAD bzw. EN 1062­3
gedübelten Dämmstoffplatten aus Mineralwolle bestehen aus
Siehe
Kleber, Mineralwolle­Dämmplatten (MW), Dübel, Hygrothermisches Verhalten
Leistungsanforderungen ­
Armierungsgewebe, Unter­ und Oberputz. Da zum Zeitpunkt (EOTA­Wand)
der EOTA EAD
der EPD­Erstellung noch keine europäisch harmonisierte Norm
existiert, sondern erst ein Normenentwurf (prEN 17237), Siehe
müssen die Systeme in Deutschland entweder über eine Leistungsanforderungen
allgemeine bauaufsichtliche Zulassung/allgemeine Frost­Tau­Verhalten nach der EOTA EAD ­ nur
­
Bauartgenehmigung des DIBt, Berlin Z­33.YY­XXXX oder über EOTA EAD notwendig bei einer
eine europäisch technische Bewertung ETA nn/nnnn mit Wasseraufnahme ≥ 0,5
Hersteller­ und/oder Leistungserklärung unter Berücksichtigung kg/m²
der EOTA EAD sowie CE­Kennzeichnung verfügen. Stoßfestigkeit nach EOTA Nutzungskategorien I/ II/
­
Für das Inverkehrbringen des Produktes in der EU/EFTA (mit EAD III
Ausnahme der Schweiz) gilt die Verordnung (EU) Nr. 305/2011/ Haftzugfestigkeit zwischen
(CPR). Unterputz und ≥ 80 bzw. Versagen im
Für die Verwendung des Produktes gelten die jeweiligen Wärmedämmstoff nach Dämmstoff; Prüfung an kPa
nationalen Bestimmungen am Ort der Verwendung, in EOTA EAD bewitterter EOTA­Wand
Deutschland der jeweiligen Landesbauordnung.
≥ 250 im trockenen
Das hier betrachtete WDVS enthält eine Putzschicht als äußere Haftzugfestigkeit zwischen
Zustand, ≥ 80 nach
Oberfläche, da WDVS mit Putz am häufigsten verbreitet ist. Kleber und Untergrund nach kPa
Wasserlagerung, ≥ 250
Alternativ kommen bei WDVS auch harte Beläge und weitere EOTA EAD
nach Rücktrocknung
Anstriche zum Einsatz.
Haftzugfestigkeit zwischen ≥ 80 im trockenen
Ein Wärmedämm­Verbundsystem (abgekürzt WDVS) ist ein
Kleber und Zustand, ≥ 30 nach
System mit aufeinander abgestimmten Baustoffen für die kPa
Wärmedämmstoff nach Wasserlagerung, ≥ 80
außenseitige Montage an Außenwänden von Gebäuden. Der
EOTA EAD nach Rücktrocknung
Aufbau besteht aus einem Dämmstoff (an die Wand geklebt
und/oder gedübelt), einer Putzträgerschicht (armierter Haftzugfestigkeit nach ≥ 80 kPa
Unterputz) und einer Oberflächenschicht mit Anstrich (Oberputz Alterung nach EOTA EAD
und Farbe). Der Hauptbestandteil – der Dämmstoff – bestimmt Widerstand gegen
die grundlegenden technischen und energetischen Windlasten (Vorgaben aus
­ ­
Eigenschaften des WDVS. Die Montage der einzelnen EN 1991­­1­­4 / EN 1991­­1­
Komponenten eines WDVS erfolgt erst auf der Baustelle. 4/NA) *
Wärmedurchlasswiderstand
nach EN 12667 / EN 12939 4,56 m²K/W
2.2 Anwendung
**
Wärmedämm­Verbundsysteme dienen dem Schutz und der
Wärmedämmung von Außenwänden an neuen und *) stark abhängig von Objekt und Standort, allgemein
bestehenden Gebäuden. gültige Angabe nicht möglich
Wärmedämm­Verbundsysteme werden auf Mauerwerk und **) Wert berücksichtigt das WDVS (MW 035) ohne
Beton mit oder ohne Putz sowie auf genormten oder allgemein Einbeziehung des Wandbildners
bauaufsichtlich zugelassenen Untergründen im Holzbau zum
Zwecke des Gebäudeschutzes, der Wärmedämmung und Klassifizierung entsprechend PCR Teil A: 2c) Deklaration eines
Energieeinsparung angewendet. Darüber hinaus können typischen oder repräsentativen Produktes, das ein spezifisches
Wärmedämm­Verbundsysteme unter Beachtung Produkt beschreibt.
bauaufsichtlicher Voraussetzungen zur Aufdopplung verwendet
2.4 Lieferzustand
werden.
Abmessungen und Mengenangaben müssen der allgemeinen
2.3 Technische Daten bauaufsichtlichen Zulassung/Allgemeinen Bauartgenehmigung
Je nach Produkt und Hersteller können die Z­33.YY­XXXX bzw. der Europäisch­Technischen Bewertung
bautechnischen Daten abweichen, wobei der Leistungsbereich ETA nn/nnnn entsprechen.
einzuhalten ist.
2.5 Grundstoffe/Hilfsstoffe
Bautechnische Daten (Angabe der jeweiligen Grenzwerte Vorprodukte:
bzw. Vorgaben) Die Daten der Vorprodukte/Systemkomponenten sind detailliert
in den einzelnen EPDs der Hersteller beschrieben und dort zu
entnehmen. Es werden folgende Systemkomponenten
verwendet:
Kleber:
Kleber und Unterputz mit mineralischem Bindemittel EPD­
VDP­­20230401­­IBO1­­DE
Dämmplatte:
Generische Datensätze aus der Software Sphera LCA FE,
Managed LCA Content (MLC) Datenbank
2 Umwelt­Produktdeklaration ­ Verband für Dämmsysteme, Putz und Mörtel e.V. ­ WDVS mit Mineralwolle Dämmplatte geklebt und gedübelt
Tetramethylolacetylendiharnstoff (TMAD); Zinkpyrithion.
Dübel: Filmkonservierungsmittel: Diuron (DMCU), Isoproturon,
Dübel EPD­EJO­20210060­IBD1­DE Terbutryn, Dichloroctylisothiazolinon (DCOIT),
Octylisothiazolinon (OIT), Iodopropynylbutylcarbamat (IPBC),
Armierungsgewebe: Zinkpyrithion.
Glasarmierungsgewebe EPD­VIT­20220104­IAC1­DE
2.6 Herstellung
Unterputz: Die Herstellung des Wärmedämm­Verbundsystems erfolgt auf
Kleber und Unterputz mit mineralischem Bindemittel EPD­ der Baustelle. Es findet keine werksseitige Vorfertigung der
VDP­­20230401­­IBO1­­DE Systeme statt.
2.7 Umwelt und Gesundheit während der Herstellung
Haftvermittler:
Haftvermittler auf Dispersionsbasis EPD­VDL­20190052­IBG1­ Die Herstellerhinweise im technischen Merkblatt sowie im EG­
DE Sicherheitsdatenblatt der einzelnen Systemkomponenten sind
einzuhalten. Das Gefahrstoff­Informationssystem der
Oberputz: Berufsgenossenschaften GISBAU ist zu befolgen. Die
Normalputz/Edelputz EPD­­VDP­­20230398­­IBO1­­DE wässrigen, organisch gebundenen Vorprodukte enthalten
Filmbilde­Hilfsmittel, die während der Trocknung an die
Diese Muster­EPD gilt, wenn folgende Komponenten mit den Atmosphäre abgegeben werden. Weitere Gefährdungsmittel
entsprechenden Massenanteilen eingesetzt werden: sind nicht bekannt.
2.8 Produktverarbeitung/Installation
Kleber mineralisch: 5,0 kg/m²
Die technischen Richtlinien für die Planung und Verarbeitung
Dämmplatte MW: 20 kg/m² (160 mm)
von Wärmedämm­Verbundsystemen gemäß BFS Merkblatt Nr.
Dübel: 0,285kg/m²
21 und DIN 55699, die Verarbeitungsvorschriften der Hersteller
und die baulichen Voraussetzungen (siehe BFS Merkblatt Nr.
Armierungsgewebe: 0,176 kg/m²
21) sowie die in der jeweiligen allgemeinen bauaufsichtlichen
Unterputz mineralisch: 5,6 kg/m²
Zulassung/Allgemeinen Bauartgenehmigung Z­33.YY­XXXX
Haftvermittler: 0,3 kg/m²
bzw. Europäischen Technischen Bewertung ETA nn/nnnn
Oberputz mineralisch: 3,0 kg/m²
definierten Randbedingungen müssen eingehalten werden.
Die Oberfläche der Wand muss ausreichend eben, trocken,
Hilfsstoffe und Zusatzmittel:
fett­ und staubfrei sein und mindestens eine Abreißfestigkeit
Hilfsstoffe und Zusatzmittel werden bei diesem System nicht
von 0,08 N/mm² aufweisen. Die Klebemasse ist auf die
verwendet.
Plattenrückseite oder auf den Untergrund aufzubringen. Als
zweckmäßig hat sich die Randwulst­Punkt­Methode erwiesen.
Stofferläuterung:
Eine vollflächige Verklebung ist nur bei planen Untergründen
Stofferläuterungen sind den EPDs der Systemkomponenten zu
empfehlenswert. Die Klebefläche muss im angedrückten
entnehmen.
Zustand mehr als 40 % betragen. Die Dämmplatten sind
innerhalb der Fläche im Verband und an den Gebäudeecken
Rohstoffgewinnung und Stoffherkunft:
eckverzahnt anzubringen. Unebenheiten dürfen bis zu 1 cm/m
Rohstoffherkunft und Stoffherkunft ist den EPDs zu entnehmen.
durch das Kleberbett ausgeglichen werden. Die Dämmplatten
sind planeben anzusetzen. Versprünge an den Stößen müssen
Verfügbarkeit der Rohstoffe:
beigeschliffen werden.
Aussagen zur Verfügbarkeit der Rohstoffe sind den einzelnen
Der Kleber soll zum Zeitpunkt des Dübelns ausgehärtet sein.
EPDs zu entnehmen.
Die einzusetzende Dübelmenge und deren flächenmäßige
Aufteilung richtet sich gemäß EN 1991 nach dem Standort,
Angaben zu bestimmten Inhaltsstoffen:
dem Geländeprofil, den einzelnen Flächenbereichen, der
Gebäudeabmessung und der Windanströmungsrichtung (siehe
Das Produkt enthält Stoffe der ECHA­Liste vom 22.04.2024
hierzu auch Rosemeier). Eine genaue Festlegung ist daher nur
oberhalb von 0,1 Massen­­%: nein.
objektspezifisch möglich. Für die vorliegende EPD wurde eine
Das Produkt enthält weitere CMR­­Stoffe der Kategorie 1A oder
Dübelmenge von 0,285 kg/m² zugrunde gelegt.
1B, die nicht auf der Kandidatenliste stehen, oberhalb von 0,1
Nach Verfestigung der Klebemasse und Verdübelung wird der
Massen­­% in mindestens einem Teilerzeugnis: nein.
Unterputz manuell oder maschinell ausreichend dick auf die
Dem vorliegenden Bauprodukt wurden Biozidprodukte
Dämmplatten aufgetragen. Das Gewebe wird so eingearbeitet,
zugesetzt oder es wurde mit Biozidprodukten behandelt (es
dass es mittig in der Unterputzlage liegt. Die Gewebestöße sind
handelt sich damit um eine behandelte Ware im Sinne der
ca. 10 cm zu überlappen. Wenn der armierte Unterputz
Verordnung (EU) Nr. 528/2012­ Biozidprodukteverordnung):
abgebunden, trocken und tragfähig ist, darf der Oberputz
nein.
aufgetragen und strukturiert werden. Der Hellbezugswert des
Bei einzelnen Komponenten des WDVS kann es sich um
Oberputzes soll im Regelfall den Wert von 20 nicht
behandelte Waren im Sinne Art. 58 der Verordnung (EU) Nr.
unterschreiten.
528/2012 (Biozidprodukteverordnung) handeln. Es können
Biozide nach PT 6 (Topfkonservierer) und PT 7
(Filmkonservierer) zum Einsatz kommen. 2.9 Verpackung
Es wird eine durchschnittliche Verpackung des WDVS
Topfkonservierungsmittel: Bis(3aminopropyl)(dodecyl)amin
betrachtet. Die weitere Verwertung der Verpackungen ist
(BDA); Benzisothiazolinon (BIT); Bronopol (BNPD);
ebenfalls Teil der Systemgrenzen.
Chlormethylisothiazolinon (CIT); Chlormethylisothiazolinon
(CIT) / Methylisothiazolinon (MIT) 3:1; Dibromdicyanobutan 2.10 Nutzungszustand
(DBDCB); (Ethylendioxy)dimethanol (EDDM); Durch Klima­ und Umwelteinflüsse wird die Oberfläche des
3Jod2propinylbutylcarbamat (IPBC); Methylisothiazolinon Systems standortabhängig im Laufe der Zeit verschmutzen und
(MIT); Natriumpyrithion; Silberchlorid;
3 Umwelt­Produktdeklaration ­ Verband für Dämmsysteme, Putz und Mörtel e.V. ­ WDVS mit Mineralwolle Dämmplatte geklebt und gedübelt
verwittern. Eine regelmäßige Wartung des Systems z.B. durch Baustoffklasse A1 zugeordnet. Nach EN 13501­1 entsprechen
Anstriche, trägt daher zur optischen Aufwertung sowie sie der Klassifizierung A1 oder A2­s1, d0.
Verlängerung der Lebensdauer bei (WTA­MB 2­13). Für die Ausführung der Wärmedämm­Verbundsysteme sind
systemspezifische Brandschutzmaßnahmen einzuhalten.
2.11 Umwelt und Gesundheit während der Nutzung
Brandschutz
Mineralische Oberputze enthalten Zement und Kalk als
Bezeichnung Baustoffklasse nach EN 13501­1: A1
Bindemittel. Ein negativer Einfluss während der Nutzungsphase
auf die Umwelt ist nicht bekannt. Oberputze mit
Dispersionsbindemitteln können gegen mikrobiellen Befall für Bezeichnung Wert
die Nutzungsphase mit Bioziden konserviert werden. Aus den Baustoffklasse nach EN 13501­1 A2
beregneten Fassadenflächen werden i.d.R. nach einigen Rauchgasentwicklung nach EN 13501­1 s1
Jahren die Anteile der bioziden Schutzausrüstung
Brennendes Abtropfen nach EN 13501­1 d0
ausgewaschen.
Das Auswaschen von gefährlichen Substanzen aus
Bauprodukten in Boden, Grund­ und Oberflächenwasser wird Wasser
z.Zt. im CEN TC 351/WG1 horizontal normiert. Die vertikale Kurzzeitige Belastungen eines WDV­
(produktbezogene) Normierung der Baubeschichtung wird in Systeme durch Hochwasser lassen sich bei intaktem
CEN TC 139/WG 10 durchgeführt. Sachkundige Aussagen zur Wandbildner durch Austrocknen
Auswirkung solcher Auswaschungen aus Oberputzen sind z.Zt. instand setzen
noch nicht möglich. Es werden jedoch gemäß Verordnung (EU)
Nr. 528/2012 nur zugelassene Biozide, die im Rahmen des Mechanische Zerstörung
Zulassungsprozesses auf deren Wirkung und Bei mechanischer Zerstörung wird die
Auswaschverhalten getestet wurden, in genehmigten Dauerhaftigkeit und Funktionsfähigkeit des Systems
Konzentrationen verwendet. beeinträchtigt. Je nach Art
Über die im Einzelnen enthaltenen Inhaltsstoffe in WDVS­ und Größe der zerstörten Stellen können diese wieder
Systemkomponenten gibt das entsprechende EG­ instandgesetzt werden; das
Sicherheitsdatenblatt der jeweiligen Hersteller Auskunft. Aufbringen einer neuen Endbeschichtung über die gesamte
Fassadenfläche hinweg
2.12 Referenz­Nutzungsdauer kann dann möglich werden.
Die Länge der Nutzungsdauer ist vor allem von der Qualität der
Verarbeitung abhängig (BFS­ Merkblatt Nr. 21 und DIN 55699). 2.14 Nachnutzungsphase
Hierbei haben die Planung und Ausführung schlagregendichter Wärmedämm­Verbundsysteme werden entweder als
Anschlüsse an andere Gebäude(bau)teile besondere Gesamtsystem nach Zerkleinerung deponiert oder sie werden
Bedeutung. Schadensfreies Bauen mit WDVS ist durch die selektiv rückgebaut. MW­Dämmstoffe inkl. Anhaftung werden
Vermeidung von Fehlern in diesen Lebenszyklusphasen und entweder auf der Deponie entsorgt oder im Falle sortenreinen
bei bestimmungsgemäßem Gebrauch möglich Vorliegens dem Herstellungsprozess für MW­Dämmstoffplatten
(Cziesielski/Vogdt). wieder zugeführt. Aufgemahlene Mineralfaser kann zudem als
Es liegen mehr als 50 Jahre praktische Erfahrungen mit Zusatzmittel für die Ziegelherstellung verwertet werden.
Wärmedämm­­Verbundsystemen vor. Eine Referenz­­­
2.15 Entsorgung
Nutzungsdauer (RSL) nach ISO 15686­1, ­2, ­7 und ­8 wird
nicht deklariert. Bei bestimmungsgemäßem Gebrauch und Der EAK­Abfallschlüssel nach Abfallverzeichnis­Verordnung
fachgerechtem Einbau beträgt die Nutzungsdauer von WDVS (AVV) für den Dämmstoff lautet 170604 (Abfallbezeichnung
erfahrungsgemäß 40 Jahre oder länger (BBSR). Bei Dämmmaterial), für die restlichen Komponenten 170904 bzw.
regelmäßiger sach­­ und fachgerechter Wartung können die 170903* (Abfallbezeichnung gemischte bzw. sonstige Bau­ und
Systeme eine längere Nutzungsdauer erreichen (IBP­­Bericht Abbruchabfälle).
HTB 005/2023).
2.16 Weitere Informationen
2.13 Außergewöhnliche Einwirkungen Weitere Informationen über Wärmedämm­Verbundsysteme
Brand sind den jeweiligen Hersteller­ Leistungserklärungen zu
Geklebte und gedübelte Wärmedämm­Verbundsysteme mit entnehmen und im Internet unter folgender URL zu finden:
MW­Dämmstoffplatten und mineralischen Systemkomponenten www.vdpm.info.
sind nach DIN 4102­1 als nicht brennbar klassifiziert und der
3. LCA: Rechenregeln
Andere deklarierte Einheiten sind zulässig, wenn die
3.1 Deklarierte Einheit Umrechnung transparent dargestellt wird.
Die Deklaration bezieht sich auf den Lebenszyklus von 1 m²
WDVS.
3.2 Systemgrenze
Deklarierte Einheit
Bezeichnung Wert Einheit
Typ der EPD: Wiege bis Werkstor ­ mit Optionen, d.h., Module
Deklarierte Einheit 1 m2 C1­C4 und Modul D (A1­A3, C, D und zusätzliche Module: A4,
Flächengewicht 34,4 kg/m2 A5, B1) . In der EPD werden die folgenden
Lebenswegzyklusstadien berücksichtigt:
Schichtdicke inkl. Kleber und Putz 0.17 m
• Produktstadium (A1­A3)
Wärmedurchgangskoeffizient (U­Wert) des
• Stadium der Errichtung des Bauwerks (A4­ A5)
Wärmedämm­ Verbundsystems (MW 035) ­ 0,21 W/(m2K)
• Nutzungsstadium (B1)
ohne Wandbildner
• Entsorgungsstadium (C1­C4)
• Nutzenpotentiale und Lasten außerhalb der Systemgrenzen
4 Umwelt­Produktdeklaration ­ Verband für Dämmsysteme, Putz und Mörtel e.V. ­ WDVS mit Mineralwolle Dämmplatte geklebt und gedübelt
(D) vorrangig auf EPDs basiert, ist das Vorgehen hinsichtlich
Abschneidekriterien den Einzel­EPDs der WDVS­Komponenten
Module A1­A3 zu entnehmen.
Ein WDVS besteht aus verschiedenen Komponenten, die
jeweils separat hergestellt und erst auf der Baustelle zu einem 3.5 Hintergrunddaten
WDVS zusammengesetzt werden. Zur Modellierung des Lebenszyklus des deklarierten Produkts
wurde die von der Sphera GmbH entwickelte Software LCA For
Die Systemgrenzen für die Herstellung des WDVS werden bis Experts Sphera LCA FE (ehemals GaBi Software), Version 10.7
zur Herstellung und Bereitstellung der Systemkomponenten verwendet. Die zugrundeliegende Datenbank ist Sphera
gezogen. Die EPD­Umweltergebnisse (Modul A1­A3) der Managed LCA Content, CUP Version 2023.1. Für die folgenden
Einzelkomponenten werden für die Berechnung der WDVS­ Systemkomponenten werden im Rahmendes Projekts
EPDs herangezogen. Diese enthalten neben der generische Datensätze aus der Sphera Managed LCA Content
Berücksichtigung des Energie­ und Rohstoffeinsatzes bereits Datenbank entnommen:
den Rohstofftransport, die Aufwendungen für
Verpackungsmaterialien sowie ggf. die postindustrielle ­ Mineralwolle MW (Dämmstoffdicke 160 mm, Rohdichte 125
Abfallbehandlung. Für alle Materialien sind gültige EPDs kg/m³)
vorhanden. ­ Holzfaser WF (Dämmstoffdicke 160 mm, Rohdichte 180
kg/m³)
Stadium der Errichtung des Bauwerks (A4­ A5) ­ EPS (Dämmstoffdicke 160 mm, Rohdichte 15 kg/m³)
Modul A4: Dieses Modul berücksichtigt einen LKW­Transport Für die folgenden Systemkomponenten werden im Rahmen
über 100 km zum Installationsort (Diesel­LKW, EURO 6, 40 des Projekts Datensätze basierend auf bestehenden Modellen
Tonnen Gesamtlast, 61% Auslastung). Die Transportstrecke des VDPM erstellt:
kann bei Bedarf durch lineare Skalierung projektspezifisch
angepasst werden. ­­ Klebemörtel Mineralisch, basierend auf EPD Nr. EPD­­VDP­
20230401­­IBO1­­DE
Modul A5: Der Stromverbrauch für die Installation ­­ Grundputz mineralisch, basierend auf EPD Nr. EPD­­VDP­
(hauptsächlich der Einsatz von Handmaschinen) wurde 20230398­­IBO1­­DE
berücksichtigt (7,57 MJ/m²). Behandlung und Entsorgung von ­ Unterputz mineralisch, basierend auf EPD Nr. EPD­­VDP­
Verpackungsmaterial. Gutschriften für mögliche vermiedene 20230401­­IBO1­­DE
Belastungen durch energetische Substitution von Strom­ und ­­ Oberputz mineralisch, basierend auf EPD Nr. EPD­­VDP­
Wärmeenergieerzeugung werden in Modul D deklariert und 20230398­­IBO1­­DE
betreffen nur den Anteil an eingesetztem Primärmaterial (keine
Sekundärmaterialien). Für die folgenden Systemkomponenten werden im Rahmen
des Projekts Datensätze basierend auf veröffentlichten EPD­
Module B1 Modellen erstellt:
Karbonatisierung wird gemäß den VDPM Mörtel EPDs für ­ Klebemörtel Organisch, basierend auf EPD Nr. EPD­VDL­
mineralische Putze berücksichtigt. 20190057­IBG1­DE
­ Unterputz organisch, basierend auf EPD Nr. EPD­VDL­
Module C1 bis C4 und Modul D 20190057­IBG1­DE
­ Armierungsgewebe, basierend auf EPD Nr. EPD­VIT­
Modul C1: Maschineller Rückbau (Bagger) 20220104­IAC1­DE
Modul C2: 50 km Transport mit Diesel­LKW, EURO 6, 40 ­ Haftvermittler, basierend auf EPD Nr. EPD­VDL­20190052­
Tonnen Gesamtlast, 61% Auslastung IBG1­DE
Modul C3: Abfallaufbereitung (z.B. Zerkleinerung) ­ Oberputz organisch DP, basierend auf EPD Nr. EPD­VDL­
Modul C4: Deponierung des Gesamtsystems 20190056­IBG1­DE
Modul D: Gutschriften für die Substitution von elektrischer und
thermischer Energie aus Erdgas (EU­Mix) aus der Für folgende Dübel­EPD wurde ein Dummy erstellt, da der
Verpackungsverwertung Datensatz nicht von Sphera modelliert wurde.
Da Mineralwolle­Dämmstoff nicht brennbar bzw. keinen hohen ­ Dübel, basierend auf EPD Nr. EPD­EJO­20210060­IBD1­DE
Heizwert besitzt, wird er keiner Verbrennung zugeführt. Alle
3.6 Datenqualität
Komponenten werden nach der Abfallaufbereitung (C3)
deponiert (C4). Gutschriften in D resultieren lediglich aus der Die Datenqualität kann als gut bezeichnet werden. Die
Verpackungsverwertung. Berechnung der Umweltergebnisse basiert zum Großteil auf
extern geprüften LCA­Daten aus Umweltproduktdeklarationen
3.3 Abschätzungen und Annahmen des IBU.
Der Transport der Rohstoffe (verschiedene Komponenten) zum
Werk (A2) wird mit 300 km angenommen. Als Die Daten der einzelnen Komponenten weisen jedoch infolge
Entsorgungstransport werden 50 km als typische Entfernung der Nutzung von EPDs
angenommen. Andere Abschätzungen sind im Rahmen der als Datenbasis unterschiedliche Bezugszeiträume auf. Die
Studie nicht notwendig. Gegebenenfalls werden Datenerhebung der
Abschätzungen in den einzelnen EPDs der WDVS­ Komponenten­EPDs erfolgte zwischen 2011 und 2015. Das
Komponenten ausgewiesen. kann zu geringfügigen
Inkonsistenzen in den verwendeten Energiedatensätzen
3.4 Abschneideregeln führen.
Innerhalb der WDVS­Komponenten werden keine
Abschneidekriterien angewandt, alle notwendigen Materialien 3.7 Betrachtungszeitraum
der WDVS werden betrachtet. Da die Datengrundlage
5 Umwelt­Produktdeklaration ­ Verband für Dämmsysteme, Putz und Mörtel e.V. ­ WDVS mit Mineralwolle Dämmplatte geklebt und gedübelt
Informationen zum Komponenten­Mix, den eingesetzten Bei der Erstellung von WDVS fallen keine Kuppelprodukte an.
Mengen pro m² und die zugrundeliegenden EPDs wurden vom Bezüglich der einzelnen Komponenten kann davon
Fachverband Wärmedämm­Verbundsysteme e.V. im Rahmen ausgegangen werden, dass relevante Allokationen während der
dieser Studie für das Jahr 2022 festgelegt. Sie repräsentieren jeweiligen EPD­Erstellung oder in der Erstellung der
Varianten von aktuell verwendeten WDVS­Aufbauten. Hintergrunddaten vorab berücksichtigt wurden.
3.8 Geographische Repräsentativität 3.10 Vergleichbarkeit
Land oder Region, in dem/r das deklarierte Produktsystem Grundsätzlich ist eine Gegenüberstellung oder die Bewertung
hergestellt und ggf. genutzt sowie am Lebensende behandelt von EPD­Daten nur möglich, wenn alle zu vergleichenden
wird: Deutschland Datensätze nach EN 15804 erstellt wurden und der
Gebäudekontext bzw. die produktspezifischen
Leistungsmerkmale berücksichtigt werden. Für die
3.9 Allokation
Modellierung wurde die Datenbank der Sphera LCA FE Sphera
Managed LCA Content, CUP Version 2023.1 verwendet.
4. LCA: Szenarien und weitere technische Informationen
Nutzung (B1)
Charakteristische Produkteigenschaften biogener Siehe auch Kap. 2.12: Referenz­­Nutzungsdauer. Im
Kohlenstoff Nutzungsstadium wird bei mineralischen WDVS­Komponenten
Das deklarierte Produkt enthält selbst keinen biogenen die CO2­­Einbindung betrachtet, die durch die Karbonatisierung
Kohlenstoff, nur die zugehörige Verpackung. bedingt ist. Diese wird gemäß den Angaben in den jeweiligen
Informationen zur Beschreibung des biogenen Muster­EPDs Werkmörtel des VDPM e.V. berücksichtigt.
Kohlenstoffgehalts am Werkstor
Bezeichnung WertEinheit
Biogener Kohlenstoff im Produkt ­ kg C
Ende des Lebenswegs (C1­C4)
Biogener Kohlenstoff in der zugehörigen
1,13 kg C Alle Komponenten werden nach der Abfallaufbereitung (C3)
Verpackung
deponiert (C4).
Notiz: 1 kg biogener Kohlenstoff ist äquivalent zu 44/12 kg Gutschriften in D resultieren lediglich aus der
CO2. Verpackungsverwertung.
Bezeichnung Wert Einheit
Getrennt gesammelt Abfalltyp 34,4 kg
Die folgenden technischen Informationen sind Grundlage für
die deklarierten Module oder können für die Entwicklung von Zur Abfallaufbereitung (C3) 34,4 kg
spezifischen Szenarien im Kontext einer Gebäudebewertung Zur Energierückgewinnung ­ kg
genutzt werden. Zur Deponierung (C4) 34,4 kg
Transport zu Baustelle (A4)
Wiederverwendungs­, Rückgewinnungs­ und
Bezeichnung Wert Einheit Recyclingpotential (D)
Liter Treibstoff 0,094 l/100km Energetische Gutschriften infolge der thermischen Verwertung
erfolgen auf Basis des Strommixes und thermischer Energie
Transport Distanz 100 km
aus Erdgas (EU).
Auslastung (einschließlich Leerfahrten) 61 %
Einbau ins Gebäude (A5)
Stromverbrauch für Installation und Verpackungsbehandlung.
Bezeichnung Wert Einheit
Stromverbrauch 7,57 MJ
Verpackung (Holzpalette) 2,74 kg
Verpackung (Holz) 0,09 kg
Verpackung PE 0,129 kg
Verpackung PP 0,01 kg
6 Umwelt­Produktdeklaration ­ Verband für Dämmsysteme, Putz und Mörtel e.V. ­ WDVS mit Mineralwolle Dämmplatte geklebt und gedübelt
5. LCA: Ergebnisse
Nachfolgende Tabellen enthalten die Ergebnisse der Ökobilanz, bezogen auf die verschiedenen Lebenswegstadien. Basis­
Informationen zu allen deklarierten Modulen liefert Kapitel 4.
ANGABE DER SYSTEMGRENZEN (X = IN ÖKOBILANZ ENTHALTEN; MND = MODUL ODER INDIKATOR NICHT DEKLARIERT;
MNR = MODUL NICHT RELEVANT)
Gutschriften
Stadium der
und Lasten
Produktionsstadium Errichtung Nutzungsstadium Entsorgungsstadium
außerhalb der
des Bauwerks
Systemgrenze
g n u g ro s re v ffo ts h o R tro p s n a rT g n u lle ts re H m o v tro p s n a rT m u z re lle ts re Htro s g n u d n e w re V e g a tn o M g n u d n e w n A /g n u z tu N g n u tla h d n a ts n I ru ta ra p e R z ta s rE g n u re u e n rE rü f z ta s n ie e ig re n E n e b ie rte B s a ds e d u ä b e G s e d rü f z ta s n ie re s s a W n e b ie rte B s a ds e d u ä b e G s e d s s irb A /u a b k c ü R tro p s n a rT g n u ld n a h e b lla fb A g n u g itie s e B ,­s g n u d n e w re v re d e iW ­s g n u n n iw e g k c ü R re d ola iz n e to p g n ilc y c e R
A1 A2 A3 A4 A5 B1 B2 B3 B4 B5 B6 B7 C1 C2 C3 C4 D
X X X X X X MND MNR MNR MNR MND MND X X X X X
ERGEBNISSE DER ÖKOBILANZ – UMWELTAUSWIRKUNGEN nach EN 15804+A2: 1 m² WDVS Mineralwolle, geklebt und
gedübelt, mit 160 mm Dämmstoffdicke; 34,4 kg/m²
Indikator Einheit A1­A3 A4 A5 B1 C1 C2 C3 C4 D
GWP­total kg CO 2­Äq. 3,07E+01 2,82E­01 6,46E+00 ­1,88E+00 9,23E­03 2,09E­01 7,08E+00 5,18E­01 ­1,56E+00
GWP­fossil kg CO 2­Äq. 3,48E+01 2,8E­01 1,97E+00 ­1,88E+00 9,14E­03 2,07E­01 7,08E+00 5,17E­01 ­1,55E+00
GWP­biogenic kg CO 2­Äq. ­4,11E+00 1,02E­03 4,49E+00 0 4,06E­05 7,54E­04 1,54E­03 1,34E­05 ­7,92E­03
GWP­luluc kg CO 2­Äq. 1,63E­02 1,68E­03 3,72E­04 0 5,44E­05 1,24E­03 1,03E­03 1,6E­03 ­9,27E­05
ODP kg CFC11­Äq. 1,78E­10 6,92E­14 9,41E­13 0 2,24E­15 5,12E­14 4,17E­13 1,33E­12 ­1,03E­11
AP mol H+­Äq. 1,98E­01 3,73E­04 2,7E­03 0 1,24E­04 2,7E­04 8,34E­03 3,66E­03 ­1,77E­03
EP­freshwater kg P­Äq. 7,17E­05 6,61E­07 4,21E­07 0 2,14E­08 4,89E­07 7,05E­07 1,04E­06 ­2,14E­06
EP­marine kg N­Äq. 2,39E­02 1,4E­04 8,19E­04 0 5,66E­05 9,96E­05 2,77E­03 9,46E­04 ­5,36E­04
EP­terrestrial mol N­Äq. 6,16E­01 1,65E­03 1,05E­02 0 6,22E­04 1,18E­03 3,01E­02 1,04E­02 ­5,76E­03
kg NMVOC­
POCP 7,53E­02 3,31E­04 2,23E­03 0 1,69E­04 2,39E­04 7,66E­03 2,85E­03 ­1,5E­03
Äq.
ADPE kg Sb­Äq. 2,84E­04 2,02E­08 1,4E­08 0 6,55E­10 1,49E­08 2,93E­08 2,39E­08 ­9,66E­08
ADPF MJ 3,71E+02 3,81E+00 2,25E+01 0 1,24E­01 2,82E+00 1,04E+02 6,87E+00 ­2,78E+01
m3 Welt­Äq.
WDP 1,51E+00 1,47E­03 5,5E­01 0 4,77E­05 1,09E­03 3,97E­02 5,65E­02 ­1,25E­01
entzogen
GWP = Globales Erwärmungspotenzial; ODP = Abbaupotenzial der stratosphärischen Ozonschicht; AP = Versauerungspotenzial von Boden und
Wasser; EP = Eutrophierungspotenzial; POCP = Bildungspotenzial für troposphärisches Ozon; ADPE = Potenzial für die Verknappung von abiotischen
Ressourcen – nicht fossile Ressourcen (ADP – Stoffe); ADPF = Potenzial für die Verknappung abiotischer Ressourcen – fossile Brennstoffe (ADP –
fossile Energieträger); WDP = Wasser­Entzugspotenzial (Benutzer)
ERGEBNISSE DER ÖKOBILANZ – INDIKATOREN ZUR BESCHREIBUNG DES RESSOURCENEINSATZES nach EN 15804+A2: 1
m² WDVS Mineralwolle, geklebt und gedübelt, mit 160 mm Dämmstoffdicke; 34,4 kg/m²
Indikator Einheit A1­A3 A4 A5 B1 C1 C2 C3 C4 D
PERE MJ 8,25E+01 2,56E­01 4,26E+01 0 8,28E­03 1,89E­01 3,97E­01 1,12E+00 ­7,04E+00
PERM MJ 4,41E+01 0 ­4,21E+01 0 0 0 0 0 0
PERT MJ 1,27E+02 2,56E­01 5,2E­01 0 8,28E­03 1,89E­01 3,97E­01 1,12E+00 ­7,04E+00
PENRE MJ 3,58E+02 3,82E+00 2,89E+01 0 1,24E­01 2,83E+00 1,04E+02 6,88E+00 ­2,78E+01
PENRM MJ 1,39E+01 0 ­6,39E+00 0 0 0 0 0 0
PENRT MJ 3,72E+02 3,82E+00 2,25E+01 0 1,24E­01 2,83E+00 1,04E+02 6,88E+00 ­2,78E+01
SM kg 0 0 0 0 0 0 0 0 0
RSF MJ 0 0 0 0 0 0 0 0 0
NRSF MJ 0 0 0 0 0 0 0 0 0
FW m3 6,23E­02 2,27E­04 1,59E­02 0 7,37E­06 1,68E­04 1,57E­02 1,73E­03 ­5,71E­03
PERE = Erneuerbare Primärenergie als Energieträger; PERM = Erneuerbare Primärenergie zur stofflichen Nutzung; PERT = Total erneuerbare
Primärenergie; PENRE = Nicht­erneuerbare Primärenergie als Energieträger; PENRM = Nicht­erneuerbare Primärenergie zur stofflichen Nutzung;
PENRT = Total nicht erneuerbare Primärenergie; SM = Einsatz von Sekundärstoffen; RSF = Erneuerbare Sekundärbrennstoffe; NRSF = Nicht­
erneuerbare Sekundärbrennstoffe; FW = Nettoeinsatz von Süßwasserressourcen
ERGEBNISSE DER ÖKOBILANZ –ABFALLKATEGORIEN UND OUTPUTFLÜSSE nach EN 15804+A2:
1 m² WDVS Mineralwolle, geklebt und gedübelt, mit 160 mm Dämmstoffdicke; 34,4 kg/m²
Indikator Einheit A1­A3 A4 A5 B1 C1 C2 C3 C4 D
HWD kg 1,74E­06 6,44E­12 1,07E­09 0 2,09E­13 4,76E­12 5,3E­09 1,48E­10 ­1,94E­09
NHWD kg 7,11E+00 5,72E­04 7,56E­02 0 1,85E­05 4,23E­04 2,73E­02 3,44E+01 ­1,29E­02
RWD kg 7,82E­03 5,03E­06 1,86E­03 0 1,63E­07 3,72E­06 9,06E­03 7,73E­05 ­1,87E­03
CRU kg 0 0 0 0 0 0 0 0 0
MFR kg 0 0 0 0 0 0 0 0 0
7 Umwelt­Produktdeklaration ­ Verband für Dämmsysteme, Putz und Mörtel e.V. ­ WDVS mit Mineralwolle Dämmplatte geklebt und gedübelt
MER kg 0 0 0 0 0 0 0 0 0
EEE MJ 0 0 6,21E+00 0 0 0 0 0 0
EET MJ 0 0 1,45E+01 0 0 0 0 0 0
HWD = Gefährlicher Abfall zur Deponie; NHWD = Entsorgter nicht gefährlicher Abfall; RWD = Entsorgter radioaktiver Abfall; CRU = Komponenten für
die Wiederverwendung; MFR = Stoffe zum Recycling; MER = Stoffe für die Energierückgewinnung; EEE = Exportierte Energie – elektrisch; EET =
Exportierte Energie – thermisch
ERGEBNISSE DER ÖKOBILANZ – zusätzliche Wirkungskategorien nach EN 15804+A2­optional:
1 m² WDVS Mineralwolle, geklebt und gedübelt, mit 160 mm Dämmstoffdicke; 34,4 kg/m²
Indikator Einheit A1­A3 A4 A5 B1 C1 C2 C3 C4 D
PM Krankheitsfälle 1,99E­06 3,06E­09 2,31E­08 0 6,64E­09 1,93E­09 8,11E­08 4,5E­08 ­1,5E­08
IR kBq U235­Äq. 8,04E­01 5,39E­04 1,45E­01 0 1,75E­05 3,98E­04 7,02E­01 8,79E­03 ­3,1E­01
ETP­fw CTUe 1,32E+02 2,76E+00 5,42E+00 0 8,94E­02 2,04E+00 2,33E+01 3,75E+00 ­5,32E+00
HTP­c CTUh 1,04E­07 5,55E­11 1,43E­10 0 1,8E­12 4,1E­11 4,55E­10 5,77E­10 ­2,96E­10
HTP­nc CTUh 8,54E­06 2,82E­09 8,96E­09 0 1,38E­10 2,1E­09 3,07E­08 6,35E­08 ­9,52E­09
SQP SQP 7,24E+02 1,36E+00 7,61E­01 0 4,4E­02 1E+00 9,8E­01 1,73E+00 ­4,63E+00
PM = Potenzielles Auftreten von Krankheiten aufgrund von Feinstaubemissionen; IR = Potenzielle Wirkung durch Exposition des Menschen mit U235;
ETP­fw = Potenzielle Toxizitätsvergleichseinheit für Ökosysteme; HTP­c = Potenzielle Toxizitätsvergleichseinheit für den Menschen (kanzerogene
Wirkung); HTP­nc = Potenzielle Toxizitätsvergleichseinheit für den Menschen (nicht kanzerogene Wirkung); SQP = Potenzieller Bodenqualitätsindex
Einschränkungshinweis 1 – gilt für den Indikator Potentielle Wirkung durch Exposition des Menschen mit U235: Diese
Wirkungskategorie behandelt hauptsächlich die mögliche Wirkung einer ionisierenden Strahlung geringer Dosis auf die menschliche
Gesundheit im Kernbrennstoffkreislauf. Sie berücksichtigt weder Auswirkungen, die auf mögliche nukleare Unfälle und berufsbedingte
Exposition zurückzuführen sind, noch auf die Entsorgung radioaktiver Abfälle in unterirdischen Anlagen. Die potenzielle vom Boden,
von Radon und von einigen Baustoffen ausgehende ionisierende Strahlung wird ebenfalls nicht von diesem Indikator gemessen.
Einschränkungshinweis 2 – gilt für die Indikatoren Potenzial für die Verknappung abiotischer Ressourcen ­ nicht fossile Ressourcen,
Potenzial für die Verknappung abiotischer Ressourcen ­ fossile Brennstoffe, Wasser­Entzugspotenzial (Benutzer), Potentielle
Toxizitätsvergleichseinheit für Ökosysteme, Potentielle Toxizitätsvergleichseinheit für den Menschen ­ kanzerogene Wirkung,
Potentielle Toxizitätsvergleichseinheit für den Menschen ­ nicht kanzerogene Wirkung, Potentieller Bodenqualitätsindex: Die
Ergebnisse dieses Umweltwirkungsindikators müssen mit Bedacht angewendet werden, da die Unsicherheiten bei diesen Ergebnissen
hoch sind oder da es mit dem Indikator nur begrenzte Erfahrungen gibt.
Im Anhang zu dieser EPD wird ein weiteres WDVS mit Mineralwolle­­Dämmstoff geklebt und gedübelt deklariert. Unterschiede ergeben
sich infolge eines unterschiedlichen Systemaufbaus.
6. LCA: Interpretation
Lebenszyklus: Erdgas (EU­Mix) infolge der Verpackungsverwertung. Sowohl
Die Herstellungsphase dominiert das Produktsystem in allen Modul A4 als auch Modul C1 und C2 zeigen vernachlässigbar
Wirkungskategorien. kleine Ergebnisse zu den Umweltwirkungen.
Modul A5 umfasst sowohl den Stromverbrauch für die
Installation als auch die Entsorgung der Verpackung. Modul A1­A3:
In Modul B1 ist die Karbonatisierung ausgewiesen. Die wichtigste Lebenszyklusphase des WDVS mit Mineralfaser­
Neben der Herstellungsphase ist in der Nachnutzung die Dämmstoff ist die Herstellungsphase.
Verwertungsphase C3 von Relevanz. Es findet keine etwaige In der Herstellungsphase dominieren die vorgelagerten
thermische Verwertung von Dämmstoff statt. Modul C3 Prozesse der Mineralfaser­Herstellung die Ergebnisse in allen
beschreibt die notwendigen Aufwände bei der Aufbereitung Indikatoren mit Ausnahme des Ressourcenverbrauchs (ADP E
(Zerkleinerung, Sortierung). Mineralien und Metalle). Bei diesem Indikator dominieren die
Die Entsorgung des WDVS auf der Bauschuttdeponie ist Vorketten der Herstellung des Armierungsgewebes.
hinsichtlich der betrachteten Umweltwirkungen von geringer Die anderen Systemkomponenten wie Klebemörtel
Bedeutung. (mineralisch), Unterputz und Oberputz (mineralisch) sowie die
Die negativen Werte in Modul D zeigen Gutschriften für die Verpackung haben einen geringen Einfluss.
Substitution von elektrischer und thermischer Energie aus Der Komponententransport ist von marginaler Bedeutung.
7. Nachweise
7.1 Radioaktivität 7.2 Auslaugung
Eine Messung der Radioaktivität wurde nicht vorgenommen, da Derzeit existieren weder einheitliche europäische noch
keine gesetzlichen Grenzwerte vorliegen und die Radioaktivität nationale Bewertungskriterien bzw. Emissionsszenarien, die zur
von Dämmstoffen nach derzeitigem Kenntnisstand für Beurteilung der Biozidauswaschungen von beregneten
Gesundheit und Umwelt nicht relevant ist. Bauprodukten herangezogen werden könnten.
8. Literaturhinweise
PCR Teil A PCR Teil B: Wärmedämm­Verbundsysteme
Produktkategorie­­Regeln für gebäudebezogene Produkte und Produktkategorie­­Regeln für gebäudebezogene Produkte und
Dienstleistungen, Teil A: Rechenregeln für die Ökobilanz und Dienstleistungen, Teil B: Anforderungen an die EPD für
Anforderungen an den Projektbericht nach EN 15804+A2:2019. Wärmedämmverbundsysteme, Institut Bauen und Umwelt e. V.,
Institut Bauen und Umwelt e.V., Version 1.3, 2022­­08. Version 8, 2023­­10.
8 Umwelt­Produktdeklaration ­ Verband für Dämmsysteme, Putz und Mörtel e.V. ­ WDVS mit Mineralwolle Dämmplatte geklebt und gedübelt
Allgemeine Anleitung zum IBU­EPD­Programm DIN EN 13162:2015­04, Wärmedämmstoffe für Gebäude ­
Die Erstellung von Umwelt­­Produktdeklarationen. Version 2.1, Werkmäßig hergestellte Produkte aus Mineralwolle (MW) ­
2022­­10. Institut Bauen und Umwelt e.V. (Hrsg.). Im Internet Spezifikation
unter https://ibu­­epd.com/ (März 2024).
EN 13501­1
Sphera LCA FE (ehemals GaBi) DIN EN 13501­1:2019­05, Klassifizierung von Bauprodukten
Sphera LCA For Experts (ehemals GaBi Software System) mit und Bauarten zu ihrem Brandverhalten ­­ Teil 1: Klassifizierung
den zugehörigen Datenbanken Managed LCA Content MLC mit den Ergebnissen aus den Prüfungen zum Brandverhalten
(ehemals GaBi Datenbanken), Sphera Solutions GmbH. CUP von Bauprodukten.
Version: 2022.2. University of Stuttgart, Leinfelden­
Echterdingen, MLC Datendokumentation unter EN 15804
https://sphera.com/product­­sustainability­­gabi­­data­­search/ DIN EN 15804:2022­­03, Nachhaltigkeit von Bauwerken:
(März 2024). Umweltproduktdeklarationen ­­ Grundregeln für die
Produktkategorie Bauprodukte.
Normen EN 15824
DIN EN 15824:2017­09, Festlegungen für Außen­ und
CEN/TC 351/WG 1 Innenputze mit organischen Bindemitteln.
CEN/TC 351 Bauprodukte ­ Bewertung der Freisetzung
gefährlicher Stoffe. Arbeitsgruppe 1: Auswaschen von EN 15942
gefährlichen Substanzen aus Bauprodukten in Boden, Grund­ DIN EN 15942:2022­­04, Nachhaltigkeit von Bauwerken:
und Oberflächenwasser. Umweltproduktdeklarationen ­­ Kommunikationsformate
zwischen Unternehmen.
CEN/TC 139/WG 10
CEN/TC 139 Farben und Lacke. Arbeitsgruppe 10: prEN 17237
Labormethoden zur Prüfung der Wirksamkeit von DIN EN 17237:2022­02 Entwurf: Wärmedämmstoffe für
Filmkonservierungsmitteln gemäß den Anforderungen der Gebäude ­ Außenseitige Wärmedämmverbundsysteme mit
Biozidproduktrichtlinie (BPD) Putzoberfläche (WDVS) ­ Spezifikation.
DIN 4102­1 ISO 14025
DIN 4102­1:1998­05, Brandverhalten von Baustoffen und DIN EN ISO 14025:2011­­10, Umweltkennzeichnungen und ­­­
Bauteilen ­ Teil 1: Baustoffe; Begriffe, Anforderungen und deklarationen ­­­ Typ III Umweltdeklarationen:­­ Grundsätze und
Prüfungen. Verfahren.
DIN 55699 ISO 14040
DIN 55699:2017­08, Anwendung und Verarbeitung von DIN EN ISO 14040:2021­­02, Umweltmanagement ­­
außenseitigen Wärmedämm­Verbundsystemen (WDVS) mit Ökobilanz: Grundsätze und Rahmenbedingungen.
Dämmstoffen aus expandiertem Polystyrol­Hartschaum (EPS)
oder Mineralwolle (MW). ISO 14044
DIN EN ISO 14044:2021­­02, Umweltmanagement ­­
EN 1062­3 Ökobilanz: Anforderungen und Anleitungen.
DIN EN 1062­3:2008­04, Beschichtungsstoffe ­
Beschichtungsstoffe und Beschichtungssysteme für ISO 15686­1
mineralische Substrate und Beton im Außenbereich ­ Teil 3: DIN EN ISO 15686­­1:2011­­05, Hochbau und Bauwerke ­­
Bestimmung der Wasserdurchlässigkeit. Planung der Lebensdauer ­­ Teil 1: Allgemeine Grundlagen und
Rahmenbedingungen.
EN 1991­1­4
DIN EN 1991­1­4:2010­12, Eurocode 1: Einwirkungen auf ISO 15686­2
Tragwerke ­ Teil 1­4: Allgemeine Einwirkungen ­ Windlasten. DIN EN ISO 15686­­2:2012­­05, Hochbau und Bauwerke ­­
Planung der Lebensdauer ­­ Teil 2: Verfahren zur Voraussage
EN 1991­1­4/NA der Lebensdauer.
DIN EN 1991­1­4/NA:2010­12, Nationaler Anhang ­ National
festgelegte Parameter ­ Eurocode 1: Einwirkungen auf ISO 15686­3
Tragwerke ­ Teil 1­4: Allgemeine Einwirkungen ­ Windlasten. DIN EN ISO 15686­­3:2002­­08, Hochbau und Bauwerke ­­
Planung der Lebensdauer ­­ Teil 3: Fremd­­ und
EN 12667 Eigenüberwachung.
DIN EN 12667:2001­05, Wärmetechnisches Verhalten von
Baustoffen und Bauprodukten ­ Bestimmung des ISO 15686­4
Wärmedurchlasswiderstandes nach dem Verfahren mit dem DIN EN ISO 15686­­4:2014­­01, Hochbau und Bauwerke ­­
Plattengerät und dem Wärmestrommessplatten­Gerät ­ Planung der Lebensdauer ­­ Teil 4: Planung der Lebensdauer
Produkte mit hohem und mittlerem Wärmedurchlasswiderstand. unter Verwendung von Gebäudeinformationen.
EN 12939 ISO 15686­5
DIN EN 12939:2001­02, Wärmetechnisches Verhalten von DIN EN ISO 15686­­5:2017­­07, Hochbau und Bauwerke ­­
Baustoffen und Bauprodukten ­ Bestimmung des Planung der Lebensdauer ­­ Teil 5: Kostenberechnung für die
Wärmedurchlasswiderstandes nach dem Verfahren mit dem Gesamtlebensdauer.
Plattengerät und dem Wärmestrommessplatten­Gerät ­ Dicke
Produkte mit hohem und mittlerem Wärmedurchlasswiderstand. ISO 15686­7
DIN EN ISO 15686­­7:2017­­04, Hochbau und Bauwerke ­­
EN 13162 Planung der Lebensdauer ­­ Teil 7: Leistungsbewertung für die
9 Umwelt­Produktdeklaration ­ Verband für Dämmsysteme, Putz und Mörtel e.V. ­ WDVS mit Mineralwolle Dämmplatte geklebt und gedübelt
Rückmeldung von Daten über die Nutzungsdauer aus der BBSR
Praxis. BBSR ­­ Bundesinstitut für Bau­, Stadt­ und Raumforschung:
Nutzungsdauern von Bauteilen für Lebenszyklusanalysen nach
ISO 15686­8 Bewertungssystem Nachhaltiges Bauen (BNB), Stand
DIN EN ISO 15686­­8:2008­­06, Hochbau und Bauwerke ­­ 24.02.2017. Im Internet unter
Planung der Lebensdauer ­­ Teil 8: Referenznutzungsdauer und https://www.nachhaltigesbauen.de/austausch/nutzungsdauern­
Bestimmung der Nutzungsdauer. von­bauteilen/ (März 2024)
ISO/TS 15686­9 BFS Merkblatt Nr. 21
DIN EN ISO/TS 15686­­9:2008­­12, Hochbau und Bauwerke ­­ BFS ­ Bundesausschuss für Farbe und Sachwertschutz:
Planung der Lebensdauer ­­ Teil 9: Leitfaden für die Bewertung Merkblatt Nr. 21 "Technische Richtlinien für die Planung und
von Lebensdauerdaten. Verarbeitung von Wärmedämm­Verbundsystemen, Frankfurt
am Main, Stand Mai 2012.
ISO 15686­10
DIN EN ISO 15686­­10:2010­­06, Hochbau und Bauwerke ­­ CE­Kennzeichnung
Planung der Lebensdauer ­­ Teil 10: Wann die funktionale Informationen unter www.ce­zeichen.de (Dipl.­Ing. Jo
Leistungsfähigkeit zu bewerten ist. Horstkotte, Bismarckstr.18, D­76530 Baden­Baden) nach
Verordnung (EU) Nr. 305/2011 des europäischen Parlaments
ISO/TR 15686­11 und des Rates vom 9. März 2011 zur Festlegung harmonisierter
DIN EN ISO/TR 15686­­11:2014­­08, Hochbau und Bauwerke ­­ Bedingungen für die Vermarktung von Bauprodukten und zur
Planung der Lebensdauer ­­ Teil 11: Terminologie. Aufhebung der Richtlinie 89/106/EWG des Rates (2011R030 ­
DE ­ 16.06.2014 ­ 001.003).
Umweltproduktdeklarationen CreaSolv
CreaCycle GmbH, Grevenbroich (Hrsg.): Positionspapier
EPD­EJO­20210060­IBD1­DE "CreaSolv® Prozess ­ Lösemittelbasiertes Werkstoff­Recycling:
Befestigungssysteme für Wärmedämm­Verbundsysteme. EJOT Technologien des werkstofflichen Recyclings in der
SE & Co. KG, Market Unit Construction. Bad Laasphe 2021. Kreislaufwirtschaft für Kunststoffe – eine kritische
Bestandsaufnahme". Im Internet unter
EPD­­VDL­­20190052­­IBG1­­DE https://www.creasolv.de/images/2021.04.15_CreaSolv_Positionspapier_DE.pdf
Haftvermittler auf Dispersionsbasis. Verband der deutschen
Lack­ und Druckfarbenindustrie (VdL) e.V., Frankfurt am Main Cziesielski/Vogdt
2019. Cziesielski E., Vogdt F. U.: Schäden an Wärmedämm­
Verbundsystemen; Schadensfreies Bauen (Hrsg. G.
EPD­­VDL­­20190056­­IBG1­­DE Zimmermann), Band 20; Fraunhofer IRB­Verlag. 2.,
Dispersionsputz. Verband der deutschen Lack­ und überarbeitete und erweiterte Auflage, Stuttgart 2007.
Druckfarbenindustrie (VdL) e.V., Frankfurt am Main 2019.
DepV
EPD­­VDL­­20190057­­IBG1­­DE Deponieverordnung vom 27. April 2009 (BGBl. I S. 900), die
Kleber und Unterputz mit organischem Bindemittel. Verband zuletzt durch Artikel 3 der Verordnung vom 9. Juli 2021 (BGBl. I
der deutschen Lack­ und Druckfarbenindustrie (VdL) e.V., S. 2598) geändert worden ist.
Frankfurt am Main 2019.
EAK­Abfallschlüssel
EPD­VDP­20230398­IBO1­DE Verordnung zur Einführung des Europäischen Abfallkatalogs
Mineralische Werkmörtel: Putzmörtel­Normalputz/Edelputz. (EAK­­Verordnung ­­ EAKV) vom 13. September 1996 (BGBl. I
Verband für Dämmsysteme, Putz und Mörtel (VDPM) e.V., S. 1428) BGBl. III/FNA 2129–27–2–6, geändert durch Art. 8
Berlin 2024. Verordnung zur Umsetzung des Europäischen
Abfallverzeichnisses vom 10. 12. 2001 (BGBl. I S. 3379).
EPD­VDP­20230401­IBO1­DE
Mineralische Werkmörtel: Putzmörtel­Armierungsputz. Verband ECHA­Liste
für Dämmsysteme, Putz und Mörtel (VDPM) e.V., Berlin 2024. European Chemicals Agency (ECHA): Liste der für eine
Zulassung in Frage kommenden besonders
EPD­VIT­20220104­IAC1­DE besorgniserregenden Stoffe (en: Substances of Very High
Glasarmierungsgitter. Vitrulan Technical Textiles GmbH, Concern – SVHC), veröffentlicht gemäß Artikel 59 Absatz 10
Sonneberg 2022. der REACH­­Verordnung (22.04.2024). Im Internet unter
https://echa.europa.eu/de/information­on­chemicals/active­
substance­suppliers (April 2024).
Weitere Literatur
EG­Sicherheitsdatenblatt
AVV Verfügbar auf der Internetseite der jeweiligen Mitgliedsfirma des
Abfallverzeichnis­­Verordnung vom 10. Dezember 2001 (BGBl. VDPM e.V.
I S. 3379), die zuletzt durch Artikel 1 der Verordnung vom 30.
Juni 2020 (BGBl. I S. 1533) geändert worden ist. EOTA EAD
Europäische Organisation für technische Bewertung (EOTA):
BBS Europäisches Bewertungsdokument (European Assessment
Bundesverband Baustoffe – Steine und Erden (bbs) e.V. u.a. Document EAD 040083­00­0404) für Wärmedämm­
(Hrsg.): Mineralische Bauabfälle ­­ Monitoring 2018. Bericht Verbundsysteme mit Putzoberfläche. Im Internet unter
zum Aufkommen und zum Verbleib mineralischer Bauabfälle im https://www.eota.eu/download?file=/2014/14­04­0083/for
Jahr 2018. Berlin, 2021. %20ojeu/ead%20040083­00­0404_ojeu2020.pdf (März 2024)
10 Umwelt­Produktdeklaration ­ Verband für Dämmsysteme, Putz und Mörtel e.V. ­ WDVS mit Mineralwolle Dämmplatte geklebt und gedübelt
ETA nn/nnnn Windlastnorm DIN 1055­4. Grundlagen: Baudynamik,
European Technical Assessment / Europäische technische Aerodynamik, Luftturbulenzen. 2. aktualisierte Auflage 2009.
Bewertung Nr. nn/nnnn. Im Internet unter
https://www.eota.eu/etassessments und VDPM Qualitätsrichtlinien MW
https://www.dibt.de/de/service/zulassungsdownload/eta­ Verband für Dämmsysteme, Putz und Mörtel (VDPM) e.V.
verzeichnisse (März 2024). (Hrsg.): Qualitätsrichtlinien für Dämmstoffe zur Verwendung in
Wärmedämm­Verbundsystemen (WDVS) aus Mineralwolle
GISBAU (MW), Berlin, Ausgabe Juni 2024.
Gefahrstoff­Informationssystem der Berufsgenossenschaft der
Bauwirtschaft (BG BAU). Im Internet unter VDPM Steinwolle
https://www.bgbau.de/themen/sicherheit­und­ Verband für Dämmsysteme, Putz und Mörtel (VDPM) e.V.
gesundheit/gefahrstoffe/gisbau (März 2024). (Hrsg.): Der Weg zum schnellen und einfachen Recycling von
Baustellen­Verschnitt aus Steinwolle, Berlin, Ausgabe Juni
IBP­Bericht HTB 005/2023 2022. Im Internet unter https://www.vdpm.info/wp­
IBP­Bericht HTB 005/2023: Lengfeld K., Krus M., Künzel H.: content/uploads/2022/07/merkblatt­Recycling­Mineralwolle_07­
Beurteilung des Langzeitverhaltens ausgeführter 2022.pdf (März 2024).
Wärmedämmverbundsysteme. Fraunhofer­Institut für
Bauphysik IBP, Stuttgart 2024. Im Internet unter Verordnung (EU) Nr. 305/2011
https://www.vdpm.info/wp­ Verordnung (EU) Nr. 305/2011 des Europäischen Parlaments
content/uploads/2023/08/forschungsberichte­Beurteilung­der­ und des Rates vom 9. März 2011 zur Festlegung harmonisierter
Langszeitbewaehrung_2023.pdf (März 2024) Bedingungen für die Vermarktung von Bauprodukten und zur
Aufhebung der Richtlinie 89/106/EWG
IBP­Bericht UHS­041/2023
IBP­Bericht UHS­041/2023: Scherer Chr., Schwitalla Chr. u.a.: Verordnung (EU) Nr. 528/2012
Ressourcen der Zukunft für Dämmsysteme, Putze und Mörtel, Verordnung (EU) Nr. 528/2012 des europäischen Parlaments
Fraunhofer­Institut für Bauphysik IBP, Stuttgart 2023. Im und des Rates vom 22. Mai 2012 über die Bereitstellung auf
Internet unter https://www.vdpm.info/wp­ dem Markt und die Verwendung von Biozidprodukten (BPV)
content/uploads/2023/10/gutachten­VDPM_Ressourcen­der­
Zukunft_20230915_041.pdf (März 2024) WTA­MB 2­13
WTA ­ Wissenschaftlich­Technische Arbeitsgemeinschaft für
MVV TB Bauwerkserhaltung und Denkmalpflege e.V. (Hrsg.): WTA­
MVV TB ­ Muster­Verwaltungsvorschrift Technische Merkblatt 2­13 'Wärmedämm­Verbundsysteme: Wartung,
Baubestimmungen. Herausgeber: Deutsches Institut für Instandsetzung, Verbesserung', Ausgabe 2015.
Bautechnik (DIBt), Berlin. Ausgabe 2023/1.
Z­33.YY­XXXX
PS­Loop Allgemeine bauaufsichtliche Zulassung/Allgemeine
Industrieverband Hartschaum (IVH) e.V., Berlin (Hrsg.): EPS­ Bauartgenehmigung des Deutschen Instituts für Bautechnik
Leitfaden für Weiterverwertung & Recycling ­ PolyStyreneLoop (DIBt), Berlin für Wärmedämm­Verbundsysteme in
(PS­Loop). Im Internet unter https://www.ivh.de/wp­ Abhängigkeit des verwendeten Dämmstoffes und der
content/uploads/EPS­Leitfaden­Weiterverwertung­Recycling­ Befestigungsmethode. Im Internet unter
12­2021_IVH_VDPM.pdf https://www.dibt.de/de/bauprodukte/informationsportal­
bauprodukte­und­
Rosemeier bauarten/produktgruppen/bauproduktkategorie/waerme­und­
Rosemeier G.­E.: Windbelastung von Bauwerken: Hoch­ und schallschutz (März 2024).
Brückenbauten, Schalen, Leichte Flächentragwerke. Neue
11 Umwelt­Produktdeklaration ­ Verband für Dämmsysteme, Putz und Mörtel e.V. ­ WDVS mit Mineralwolle Dämmplatte geklebt und gedübelt
Herausgeber
Institut Bauen und Umwelt e.V. +49 (0)30 3087748­ 0
Hegelplatz 1 info@ibu­epd.com
10117 Berlin www.ibu­epd.com
Deutschland
Programmhalter
Institut Bauen und Umwelt e.V. +49 (0)30 3087748­ 0
Hegelplatz 1 info@ibu­epd.com
10117 Berlin www.ibu­epd.com
Deutschland
Ersteller der Ökobilanz
Sphera Solutions GmbH +49711341817­0
Hauptstrasse 111 info@sphera.com
70771 Echterdingen­Leinfelden www.sphera.com
Deutschland
Inhaber der Deklaration
Verband für Dämmsysteme, Putz und Mörtel e.V. +49 (0)30 403670750
Reinhardtstraße 14 info@vdpm.info
10117 Berlin www.vdpm.info
Deutschland
12 Umwelt­Produktdeklaration ­ Verband für Dämmsysteme, Putz und Mörtel e.V. ­ WDVS mit Mineralwolle Dämmplatte geklebt und gedübelt
