UMWELT-PRODUKTDEKLARATION
nach ISO 14025 und EN 15804+A2
Deklarationsinhaber Verband für Dämmsysteme, Putz und Mörtel e.V. (VDPM)
Herausgeber Institut Bauen und Umwelt e.V. (IBU)
Programmhalter Institut Bauen und Umwelt e.V. (IBU)
Deklarationsnummer EPD-WDV-20240372-IBP1-DE
Ausstellungsdatum 09.01.2025
Gültig bis 08.01.2030
WDVS mit Holzfaserdämmung
Verband für Dämmsysteme, Putz und Mörtel
e.V.
www.ibu-epd.com | https://epd-online.com
1. Allgemeine Angaben
Verband für Dämmsysteme, Putz und Mörtel WDVS mit Holzfaserdämmung
e.V.
Programmhalter Inhaber der Deklaration
IBU – Institut Bauen und Umwelt e.V. Verband für Dämmsysteme, Putz und Mörtel e.V. (VDPM)
Hegelplatz 1 Reinhardtstraße 14
10117 Berlin 10117 Berlin
Deutschland Deutschland
Deklarationsnummer Deklariertes Produkt/deklarierte Einheit
EPD­WDV­20240372­IBP1­DE 1 m² Wärmedämm­Verbundsystem, 160 mm Dämmstoffdicke mit 0,040 bis
0,050 W/(mK)
Diese Deklaration basiert auf den Produktkategorien­Regeln: Gültigkeitsbereich:
Wärmedämmverbundsysteme, 01.08.2021 Wärmedämm­Verbundsysteme (WDVS) bestehen aus verschiedenen
(PCR geprüft und zugelassen durch den unabhängigen Komponenten/Vorprodukten, die ihrerseits über eine verifizierte EPD
Sachverständigenrat (SVR)) verfügen. Bei diesem Dokument handelt es sich um eine Muster­­EPD, bei
der die Ökobilanz auf Basis der einzelnen zusammengeführten
Komponenten­EPDs mit den höchsten Umweltlasten (worst case) für
Ausstellungsdatum Unter­ und Oberputz berechnet wurde; hinsichtlich des Dämmstoffs
werden generische Daten verwendet. Sie gilt ausschließlich für
09.01.2025
Wärmedämm­Verbundsysteme für Verbandsmitglieder; diese können der
Verbandswebsite entnommen werden. Bei den Zahlenangaben, zum
Beispiel für bautechnische Daten oder Konzentrationsangaben, handelt es
Gültig bis
sich um durchschnittliche praxisübliche Werte.
08.01.2030 Der Inhaber der Deklaration haftet für die zugrundeliegenden Angaben und
Nachweise; eine Haftung des IBU in Bezug auf Herstellerinformationen,
Ökobilanzdaten und Nachweise ist ausgeschlossen.
Die EPD wurde nach den Vorgaben der EN 15804+A2 erstellt. Im
Folgenden wird die Norm vereinfacht als EN 15804 bezeichnet.
Verifizierung
Die Europäische Norm EN 15804 dient als Kern­PCR
Unabhängige Verifizierung der Deklaration und Angaben gemäß ISO
14025:2011
Dipl.­Ing. Hans Peters intern X extern
(Vorstandsvorsitzende/r des Instituts Bauen und Umwelt e.V.)
Florian Pronold Matthias Klingler,
(Geschäftsführer/in des Instituts Bauen und Umwelt e.V.) (Unabhängige/­r Verifizierer/­in)
1 Umwelt­Produktdeklaration ­ Verband für Dämmsysteme, Putz und Mörtel e.V. ­ WDVS mit Holzfaserdämmung
2. Produkt
Bezeichnung Wert Einheit
2.1 Produktbeschreibung/Produktdefinition
Wasseraufnahme nach
Wärmedämm­Verbundsysteme mit gedübelten ≤ 0,5 bzw. ≤ 1,0 kg/m²
EOTA EAD bzw. EN 1062­3
Dämmstoffplatten aus Holzfaser bestehen aus Holzfaser­
Hygrothermisches Verhalten Siehe
Dämmplatten, Dübel, Armierungsgewebe, Unter­ und Oberputz.
(EOTA­Wand) nach EOTA Leistungsanforderungen ­
Da zum Zeitpunkt der EPD­Erstellung noch keine europäisch
EAD der EOTA EAD
harmonisierte Norm existiert, sondern erst ein Normenentwurf
(prEN 17237), müssen die Systeme in Deutschland entweder Siehe
über eine allgemeine bauaufsichtliche Zulassung/allgemeine Leistungsanforderungen
Bauartgenehmigung des DIBt, Berlin Z­33.YY­XXXX oder über Frost­Tau­Verhalten nach der EOTA EAD ­ nur
­
eine europäisch technische Bewertung ETA nn/nnnn mit EOTA EAD notwendig bei einer
Hersteller­ und/oder Leistungserklärung unter Berücksichtigung Wasseraufnahme ≥ 0,5
der EOTA EAD sowie CE­Kennzeichnung verfügen. kg/m²
Für das Inverkehrbringen des Produktes in der EU/EFTA (mit Stoßfestigkeit nach EOTA
Nutzungskategorien I/II/III N
Ausnahme der Schweiz) gilt die Verordnung (EU) Nr. 305/2011 EAD
(CPR). Haftzugfestigkeit zwischen
Für die Verwendung des Produktes gelten die jeweiligen Unterputz und ≥ 80 bzw. Versagen im
nationalen Bestimmungen am Ort der Verwendung, in Wärmedämmstoff nach Dämmstoff; Prüfung an kPa
Deutschland der jeweiligen Landesbauordnung. EOTA EAD bewitterter EOTA­­Wand
Das hier betrachtete WDVS enthält eine Putzschicht als äußere
Haftzugfestigkeit nach
Oberfläche, da WDVS mit Putz am häufigsten verbreitet ist. ≥ 80 kPa
Alterung nach EOTA EAD
Alternativ kommen bei WDVS auch harte Beläge und weitere
Widerstand gegen
Anstriche zum Einsatz.
Windlasten (Vorgaben aus
Ein Wärmedämm­Verbundsystem (abgekürzt WDVS) ist ein ­
EN 1991­­1­­4 / EN 1991­­1­
System mit aufeinander abgestimmten Baustoffen für die
4/NA) *
außenseitige Montage an Außenwänden von Gebäuden. Der
Aufbau besteht aus einem Dämmstoff (an die Wand geklebt Wärmedurchlasswiderstand
und/oder gedübelt), einer Putzträgerschicht (armierter nach EN 12667 / EN 12939 4,00 m²K/W
Unterputz) und einer Oberflächenschicht mit Anstrich (Oberputz **
und Farbe). Der Hauptbestandteil – der Dämmstoff – bestimmt *) stark abhängig von Objekt und Standort, allgemein gültige
die grundlegenden technischen und energetischen Angabe nicht möglich
Eigenschaften des WDVS. Die Montage der einzelnen **) Wert berücksichtigt das WDVS (WF 040) ohne
Komponenten eines WDVS erfolgt erst auf der Baustelle. Einbeziehung des Wandbildners
Klassifizierung entsprechend PCR Teil A: Deklaration eines
2.2 Anwendung
typischen oder repräsentativen Produktes, das ein spezifisches
Wärmedämm­Verbundsysteme dienen dem Schutz und der
Produkt beschreibt.
Wärmedämmung von Außenwänden an neuen und
bestehenden Gebäuden. 2.4 Lieferzustand
Wärmedämm­Verbundsysteme werden auf Mauerwerk und Abmessungen und Mengenangaben müssen der allgemeinen
Beton mit oder ohne Putz sowie auf genormten oder allgemein bauaufsichtlichen Zulassung/Allgemeine Bauartgenehmigung
bauaufsichtlich zugelassenen Untergründen im Holzbau zum Z­33.YY­XXXX bzw. der Europäisch­Technischen Bewertung
Zwecke des Gebäudeschutzes, der Wärmedämmung und ETA nn/nnnn entsprechen.
Energieeinsparung angewendet. Darüber hinaus können
Wärmedämm­Verbundsysteme unter Beachtung 2.5 Grundstoffe/Hilfsstoffe
bauaufsichtlicher Voraussetzungen zur Aufdopplung verwendet Vorprodukte:
werden. Die Daten der Vorprodukte/Systemkomponenten sind detailliert
in den einzelnen EPDs der Hersteller beschrieben und dort zu
2.3 Technische Daten
entnehmen. Es werden folgende Systemkomponenten
Je nach Produkt und Hersteller können die bautechnischen verwendet:
Daten abweichen, wobei der Leistungsbereich einzuhalten ist.
Bautechnische Daten (Angabe der jew. Grenzwerte bzw. Dämmplatte:
Vorgaben) Generische Datensätze aus der Software Sphera LCA FE,
Managed LCA Content (MLC) Datenbank
Dübel:
Dübel EPD­EJO­20210060­IBD1­DE
Armierungsgewebe:
Glasarmierungsgewebe EPD­VIT­20220104­IAC1­DE
Unterputz:
Kleber und Unterputz mit mineralischem Bindemittel EPD­
VDP­­20230401­­IBO1­­DE
Oberputz:
Normalputz/Edelputz EPD­­VDP­­20230398­­IBO1­­DE
2 Umwelt­Produktdeklaration ­ Verband für Dämmsysteme, Putz und Mörtel e.V. ­ WDVS mit Holzfaserdämmung
sind nicht bekannt.
Diese Muster­EPD gilt, wenn folgende Komponenten mit den
entsprechenden Massenanteilen eingesetzt werden: 2.8 Produktverarbeitung/Installation
Die technischen Richtlinien für die Planung und Verarbeitung
Dämmplatte WF: 28,8 kg/m² (160 mm) von Wärmedämm­Verbundsystemen gemäß BFS Merkblatt Nr.
Dübel: 0,285 kg/m2 21 und DIN 55699, die Verarbeitungsvorschriften der Hersteller
Armierungsgewebe: 0,176 kg/m² und die baulichen Voraussetzungen (siehe BFS Merkblatt Nr.
Unterputz mineralisch: 7,0 kg/m² 21) sowie die in der jeweiligen allgemeinen bauaufsichtlichen
Haftvermittler: 0,3 kg/m² Zulassung/Allgemeinen Bauartgenehmigung Z­33.YY­XXXX
Oberputz mineralisch: 3,0 kg/m² bzw. Europäischen Technischen Bewertung ETA nn/nnnn
definierten Randbedingungen müssen eingehalten werden.
Hilfsstoffe und Zusatzmittel: Die Holzfaser­Dämmplatten sind durch geeignete Maßnahmen
Hilfsstoffe und Zusatzmittel werden bei diesem System nicht vor Feuchtigkeitsaufnahme zu schützen, insbesondere bei
verwendet. Lagerung auf der Baustelle und vor dem Aufbringen des
Putzsystems. Die Holzfaser­Dämmplatten werden mit Dübel auf
Stofferläuterung: Außenwänden im Holzbau befestigt. Sofern nichts anderes
Stofferläuterungen sind den EPDs der Systemkomponenten zu bestimmt wird, gelten die Bestimmungen der bauaufsichtlich
entnehmen. eingeführten Technischen Baubestimmungen. Es ist nur eine
einlagige Verlegung zulässig. Die Dämmplatten sind
Rohstoffgewinnung und Stoffherkunft: passgenau im Verband zu befestigen. Zwischen den Platten
Rohstoffherkunft und Stoffherkunft ist den EPDs zu entnehmen. dürfen keine offenen Fugen vorhanden sein. Unvermeidbare
Fehlstellen und Spalten müssen mit gleichwertigen
Verfügbarkeit der Rohstoffe: Dämmstoffen geschlossen werden. Die Dämmplatten sind
Aussagen zur Verfügbarkeit der Rohstoffe sind den einzelnen planeben anzusetzen. Versprünge an den Stößen müssen
EPDs zu entnehmen. beigeschliffen werden.
Die einzusetzende Dübelmenge und deren flächenmäßige
Angaben zu bestimmten Inhaltsstoffen: Aufteilung richtet sich gemäß EN 1991 nach dem Standort,
dem Geländeprofil, den einzelnen Flächenbereichen, der
Das Produkt enthält Stoffe der ECHA­Liste vom 22.04.2024 Gebäudeabmessung und der Windanströmungsrichtung (siehe
oberhalb von 0,1 Massen­­%: nein. hierzu auch Rosemeier). Eine genaue Festlegung ist daher nur
Das Produkt enthält weitere CMR­­Stoffe der Kategorie 1A oder objektspezifisch möglich. Für die vorliegende EPD wurde eine
1B, die nicht auf der Kandidatenliste stehen, oberhalb von 0,1 Dübelmenge von 0,285 kg/m² zugrunde gelegt.
Massen­­% in mindestens einem Teilerzeugnis: nein. Nach Verdübelung wird der Unterputz manuell oder maschinell
Dem vorliegenden Bauprodukt wurden Biozidprodukte ausreichend dick auf die Dämmplatten aufgetragen. Das
zugesetzt oder es wurde mit Biozidprodukten behandelt (es Gewebe wird so eingearbeitet, dass es mittig in der
handelt sich damit um eine behandelte Ware im Sinne der Unterputzlage liegt. Die Gewebestöße sind ca. 10 cm zu
Verordnung (EU) Nr. 528/2012 (Biozidprodukteverordnung): überlappen. Wenn der armierte Unterputz abgebunden, trocken
nein. und tragfähig ist, darf der Oberputz aufgetragen und strukturiert
Bei einzelnen Komponenten des WDVS kann es sich um werden. Der Hellbezugswert des Oberputzes soll im Regelfall
behandelte Waren im Sinne Art. 58 der Verordnung (EU) Nr. den Wert von 20 nicht unterschreiten.
528/2012 (Biozidprodukteverordnung) handeln. Es können
Biozide nach PT 6 (Topfkonservierer) und PT 7
2.9 Verpackung
(Filmkonservierer) zum Einsatz kommen.
Es wird eine durchschnittliche Verpackung des WDVS
betrachtet. Die weitere Verwertung der Verpackungen ist
Topfkonservierungsmittel: Bis(3aminopropyl)(dodecyl)amin
ebenfalls Teil der Systemgrenzen.
(BDA); Benzisothiazolinon (BIT); Bronopol (BNPD);
Chlormethylisothiazolinon (CIT); Chlormethylisothiazolinon
2.10 Nutzungszustand
(CIT) / Methylisothiazolinon (MIT) 3:1; Dibromdicyanobutan
Durch Klima­ und Umwelteinflüsse wird die Oberfläche des
(DBDCB); (Ethylendioxy)dimethanol (EDDM);
Systems standortabhängig im Laufe der Zeit verschmutzen und
3Jod2propinylbutylcarbamat (IPBC); Methylisothiazolinon
verwittern. Eine regelmäßige Wartung des Systems z.B. durch
(MIT); Natriumpyrithion; Silberchlorid;
Anstriche, trägt daher zur optischen Aufwertung sowie
Tetramethylolacetylendiharnstoff (TMAD); Zinkpyrithion.
Verlängerung der Lebensdauer bei (WTA­MB 2­13).
Filmkonservierungsmittel: Diuron (DMCU), Isoproturon,
Terbutryn, Dichloroctylisothiazolinon (DCOIT), 2.11 Umwelt und Gesundheit während der Nutzung
Octylisothiazolinon (OIT), Iodopropynylbutylcarbamat (IPBC),
Mineralische Oberputze enthalten Zement und Kalk als
Zinkpyrithion.
Bindemittel. Ein negativer Einfluss während der Nutzungsphase
auf die Umwelt ist nicht bekannt. Oberputze mit
2.6 Herstellung
Dispersionsbindemitteln können gegen mikrobiellen Befall für
Die Herstellung des Wärmedämm­Verbundsystems erfolgt auf
die Nutzungsphase mit Bioziden konserviert werden. Aus den
der Baustelle. Es findet keine werksseitige Vorfertigung der
beregneten Fassadenflächen werden i.d.R. nach einigen
Systeme statt.
Jahren die Anteile der bioziden Schutzausrüstung
2.7 Umwelt und Gesundheit während der Herstellung ausgewaschen.
Das Auswaschen von gefährlichen Substanzen aus
Die Herstellerhinweise im technischen Merkblatt sowie im EG­
Bauprodukten in Boden, Grund­ und Oberflächenwasser wird
Sicherheitsdatenblatt der einzelnen Systemkomponenten sind
z.Zt. im CEN TC 351/WG1 horizontal normiert. Die vertikale
einzuhalten. Das Gefahrstoff­Informationssystem der
(produktbezogene) Normierung der Baubeschichtung wird in
Berufsgenossenschaften GISBAU ist zu befolgen. Die
CEN TC 139/WG 10 durchgeführt. Sachkundige Aussagen zur
wässrigen, organisch gebundenen Vorprodukte enthalten
Auswirkung solcher Auswaschungen aus Oberputzen sind z.Zt.
Filmbilde­Hilfsmittel, die während der Trocknung an die
noch nicht möglich. Es werden jedoch gemäß Verordnung (EU)
Atmosphäre abgegeben werden. Weitere Gefährdungsmittel
3 Umwelt­Produktdeklaration ­ Verband für Dämmsysteme, Putz und Mörtel e.V. ­ WDVS mit Holzfaserdämmung
Nr. 528/2012 nur zugelassene Biozide, die im Rahmen des
Zulassungsprozesses auf deren Wirkung und Wasser
Auswaschverhalten getestet wurden, in genehmigten Kurzzeitige Belastungen eines Wärmedämm­Verbundsystems
Konzentrationen verwendet. durch Hochwasser lassen sich bei intaktem Wandbildner durch
Über die im Einzelnen enthaltenen Inhaltsstoffe in WDVS­ Austrocknen instand setzen.
Systemkomponenten gibt das entsprechende EG­
Sicherheitsdatenblatt der jeweiligen Hersteller Auskunft.
Mechanische Zerstörung
2.12 Referenz­Nutzungsdauer Bei mechanischer Zerstörung wird die Dauerhaftigkeit und
Die Länge der Nutzungsdauer ist vor allem von der Qualität der Funktionsfähigkeit des Systems beeinträchtigt. Je nach Art und
Verarbeitung abhängig (BFS­ Merkblatt Nr. 21 und DIN 55699). Größe der zerstörten Stellen können diese wieder
Hierbei haben die Planung und Ausführung schlagregendichter instandgesetzt werden; das Aufbringen einer neuen
Anschlüsse an andere Gebäude(bau)teile besondere Endbeschichtung über die gesamte Fassadenfläche hinweg
Bedeutung. Schadensfreies Bauen mit WDVS ist durch die kann dann möglich werden.
Vermeidung von Fehlern in diesen Lebenszyklusphasen und
bei bestimmungsgemäßem Gebrauch möglich 2.14 Nachnutzungsphase
(Cziesielski/Vogdt). Es liegen mehr als 50 Jahre praktische Wärmedämm­Verbundsysteme werden entweder als
Erfahrungen mit Wärmedämm­Verbundsystemen vor. Eine Gesamtsystem nach Zerkleinerung deponiert oder sie werden
Referenz­­Nutzungsdauer (RSL) nach ISO 15686­1, ­2, ­7­ selektiv rückgebaut. Holzfaser­Dämmstoffe inkl. Anhaftungen
und ­8 wird nicht deklariert. Bei bestimmungsgemäßem werden der thermischen Verwertung zur Energiegewinnung
Gebrauch und fachgerechtem Einbau beträgt die zugeführt und die restlichen Anteile werden auf der Deponie
Nutzungsdauer von WDVS erfahrungsgemäß 40 Jahre oder entsorgt. Eine stoffliche Verwertung (Recycling) von WDVS mit
länger (BBSR). Bei regelmäßiger sach­ und fachgerechter Holzfaser­Dämmstoffen ist bei Vorliegen von Sortenreinheit
Wartung können die Systeme eine längere Nutzungsdauer möglich.
erreichen (IBP­Bericht HTB 005/2023).
2.15 Entsorgung
2.13 Außergewöhnliche Einwirkungen Der EAK­Abfallschlüssel nach Abfallverzeichnis­Verordnung
Brand (AVV) für den Dämmstoff lautet 030105 bzw. 170201
Gedübelte Wärmedämm­Verbundsysteme mit Holzfaser­ (Abfallbezeichnung Holz), für die restlichen Komponenten
Dämmstoffplatten sind nach DIN 4102­1 als normal 170904 bzw. 170903* (Abfallbezeichnung gemischte bzw.
entflammbar klassifiziert und der Baustoffklasse B2 zugeordnet. sonstige Bau­ und Abbruchabfälle).
Nach EN 13501­1 entsprechen sie der Klassifizierung E.
Für die Ausführung der Wärmedämm­Verbundsysteme sind 2.16 Weitere Informationen
systemspezifische Brandschutzmaßnahmen einzuhalten. Weitere Informationen über Wärmedämm­Verbundsysteme
sind den jeweiligen Hersteller­ Leistungserklärungen zu
Brandschutz
entnehmen und im Internet unter folgender URL zu finden:
Bezeichnung Wert www.vdpm.info.
Baustoffklasse nach EN 13501­­1 E
Rauchgasentwicklung nach EN 13501­­1
Brennendes Abtropfen nach EN 13501­­1
3. LCA: Rechenregeln
3.1 Deklarierte Einheit ­ Produktstadium (A1­A3)
Die Deklaration bezieht sich auf den Lebenszyklus von 1 m² ­ Stadium der Errichtung des Bauwerks (A4­ A5)
WDVS. ­ Nutzungsstadium (B1)
Deklarierte Einheit und Massebezug ­ Entsorgungsstadium (C1­C4)
­ Nutzenpotentiale und Lasten außerhalb der Systemgrenzen
Bezeichnung Wert Einheit
(D)
Deklarierte Einheit 1 m2
Flächengewicht 39,6 kg/m2 Module A1­A3
Schichtdicke (inkl. Putz) 0,17 m Ein WDVS besteht aus verschiedenen Komponenten, die
jeweils separat hergestellt und erst auf der Baustelle zu einem
Wärmedurchgangskoeffizient (U­Wert) des
WDVS zusammengesetzt werden.
Wärmedämm­­Verbundsystems (WF 040) – 0,24 W/(m2K)
ohne Wandbildner
Die Systemgrenzen für die Herstellung des WDVS werden bis
Andere deklarierte Einheiten sind zulässig, wenn die zur Herstellung und Bereitstellung der Systemkomponenten
Umrechnung transparent dargestellt wird. gezogen. Die EPD­Umweltergebnisse (Modul A1­A3) der
Einzelkomponenten werden für die Berechnung der WDVS­
EPDs herangezogen. Diese enthalten neben der
Berücksichtigung des Energie­ und Rohstoffeinsatzes bereits
den
3.2 Systemgrenze
Rohstofftransport, die Aufwendungen für
Typ der EPD: Wiege bis Werkstor ­ mit Optionen, d.h., Module
Verpackungsmaterialien sowie ggf. die
C1­C4 und Modul D (A1­A3, C, D und zusätzliche Module: A4,
postindustrielle Abfallbehandlung. Für alle Materialien sind
A5, B1).
gültige EPDs vorhanden.
In der EPD werden die folgenden Lebenswegzyklusstadien
Stadium der Errichtung des Bauwerks (A4­ A5)
berücksichtigt:
4 Umwelt­Produktdeklaration ­ Verband für Dämmsysteme, Putz und Mörtel e.V. ­ WDVS mit Holzfaserdämmung
Modul A4: Dieses Modul berücksichtigt einen LKW­Transport 20230401­­IBO1­­DE
über 100 km zum Installationsort (Diesel­LKW, EURO 6, 40 ­ Grundputz mineralisch, basierend auf EPD Nr. EPD­­VDP­
Tonnen Gesamtlast, 61% Auslastung). Die Transportstrecke 20230398­­IBO1­­DE
kann bei Bedarf durch lineare Skalierung projektspezifisch ­­ Unterputz mineralisch, basierend auf EPD Nr. EPD­­VDP­
angepasst werden. 20230401­­IBO1­­DE
­­ Oberputz mineralisch, basierend auf EPD Nr. EPD­­VDP­
Modul A5: Der Stromverbrauch für die Installation 20230398­­IBO1­­DE
(hauptsächlich der Einsatz von Handmaschinen) wurde
berücksichtigt (7,57 MJ/m²). Für die folgenden Systemkomponenten werden im Rahmen
Behandlung und Entsorgung von Verpackungsmaterial. des Projekts Datensätze basierend auf veröffentlichten EPDs
Gutschriften für mögliche vermiedene Belastungen durch Modellen erstellt:
energetische Substitution von Strom­ und
Wärmeenergieerzeugung werden in Modul D deklariert und ­ Klebemörtel Organisch, basierend auf EPD Nr. EPD­VDL­
betreffen nur den Anteil an eingesetztem Primärmaterial (keine 20190057­IBG1­DE
Sekundärmaterialien). ­ Unterputz organisch, basierend auf EPD Nr. EPD­VDL­
20190057­IBG1­DE
Module B1 ­ Armierungsgewebe, basierend auf EPD Nr. EPD­VIT­
Karbonatisierung wird gemäß den VDPM Mörtel EPDs für 20220104­IAC1­DE
mineralische Putze berücksichtigt. ­ Haftvermittler, basierend auf EPD Nr. EPD­VDL­20190052­
IBG1­DE
Module C1 bis C4 und Modul D ­ Oberputz organisch DP, basierend auf EPD Nr. EPD­VDL­
Modul C1: Maschineller Rückbau (Bagger) 20190056­IBG1­DE
Modul C2: 50 km Transport mit Diesel­LKW, EURO 6, 40
Tonnen Gesamtlast, 61% Auslastung Für die Dübel­EPD wurde ein Dummy erstellt, da der Datensatz
Modul C3: Abfallaufbereitung Gesamtsystem (z.B. nicht von Sphera modelliert wurde.
Zerkleinerung, Sortierung) und thermische Behandlung von
Dämmstoffen mit hohem Heizwert (EPS und ­ Dübel, basierend auf EPD Nr. EPD­EJO­20210060­IBD1­DE
Holzfaserdämmstoff) in Müllverbrennungsanlagen (MVA)
(R1>0,6) ; 3.6 Datenqualität
Modul C4: Deponierung aller übrigen Materialien; Die Datenqualität kann als gut bezeichnet werden. Die
Modul D: Gutschriften für die Substitution von elektrischer und Berechnung der Umweltergebnisse basiert zum Großteil auf
thermischer Energie aus Erdgas (EU­Mix) aus der extern geprüften LCA­Daten aus Umweltproduktdeklarationen
Verpackungs­ und Dämmstoffverwertung. des IBU.
Die Daten der einzelnen Komponenten weisen jedoch infolge
3.3 Abschätzungen und Annahmen der Nutzung von EPDs als Datenbasis unterschiedliche
Der Transport der Rohstoffe (verschiedene Komponenten) zum Bezugszeiträume auf. Die Datenerhebung der Komponenten­
Werk (A2) wird mit 300 km angenommen. Als EPDs erfolgte zwischen 2011 und 2015. Das kann zu
Entsorgungstransport werden 50 km als typische Entfernung geringfügigen Inkonsistenzen in den verwendeten
angenommen. Andere Abschätzungen sind im Rahmen der Energiedatensätzen führen.
Studie nicht notwendig. Gegebenenfalls werden
Abschätzungen in den einzelnen EPDs der WDVS­ 3.7 Betrachtungszeitraum
Komponenten ausgewiesen. Informationen zum Komponenten­Mix, den eingesetzten
Mengen pro m² und den zugrundeliegenden EPDs wurden vom
3.4 Abschneideregeln Verband für Dämmsysteme, Putz und Mörtel (VDPM) e.V. im
Innerhalb der WDVS­Komponenten werden keine Rahmen dieser Studie für das Jahr 2022 festgelegt. Sie
Abschneidekriterien angewandt, alle notwendigen Materialien repräsentieren Varianten von aktuell verwendeten WDVS­
der WDVS werden betrachtet. Da die Datengrundlage Aufbauten.
vorrangig auf EPDs basiert, ist das Vorgehen hinsichtlich
Abschneidekriterien den Einzel­EPDs der WDVS­Komponenten 3.8 Geographische Repräsentativität
zu entnehmen. Land oder Region, in dem/r das deklarierte Produktsystem
hergestellt und ggf. genutzt sowie am Lebensende behandelt
3.5 Hintergrunddaten wird: Deutschland
Zur Modellierung des Lebenszyklus des deklarierten Produkts
wurde die von der Sphera GmbH entwickelte Software LCA For
3.9 Allokation
Experts Sphera LCA FE (ehemals GaBi Software), Version 10.7
verwendet. Die zugrundeliegende Datenbank ist Sphera Bei der Erstellung von WDVS fallen keine Kuppelprodukte an.
Managed LCA Content, CUP Version 2023.1. Für die folgenden Bezüglich der einzelnen Komponenten kann davon
Systemkomponenten werden im Rahmen des Projekts ausgegangen werden, dass relevante Allokationen während der
generische Datensätze entnommen: jeweiligen EPD­Erstellung oder in der Erstellung der
Hintergrunddaten vorab berücksichtigt wurden.
­ Mineralwolle (Dämmstoffdicke 160 mm, Rohdichte 125 kg/m³)
3.10 Vergleichbarkeit
­ Holzfaser (Dämmstoffdicke 160 mm, Rohdichte 180 kg/m³)
Grundsätzlich ist eine Gegenüberstellung oder die Bewertung
­ EPS (Dämmstoffdicke 160 mm, Rohdichte 15 kg/m³)
von EPD­Daten nur möglich, wenn alle zu vergleichenden
Datensätze nach EN 15804 erstellt wurden und der
Für die folgenden Systemkomponenten werden im Rahmen
Gebäudekontext bzw. die produktspezifischen
des Projekts Datensätze basierend auf bestehenden Modellen
Leistungsmerkmale berücksichtigt werden. Für die
des VDPM erstellt:
Modellierung wurde die Datenbank der Sphera LCA FE Sphera
Managed LCA Content, CUP Version 2023.1 verwendet.
­ Klebemörtel Mineralisch, basierend auf EPD Nr. EPD­­VDP­
5 Umwelt­Produktdeklaration ­ Verband für Dämmsysteme, Putz und Mörtel e.V. ­ WDVS mit Holzfaserdämmung
4. LCA: Szenarien und weitere technische Informationen
Der Einbau ins Gebäude umfasst sowohl den Stromverbrauch
Charakteristische Produkteigenschaften biogener für die Installation als auch die thermische Verwertung
Kohlenstoff derVerpackungsmaterialien.
Bezeichnung Wert Einheit
Stromverbrauch 7,57 MJ
Informationen zur Beschreibung des biogenen
Verpackung (Holzpalette) 1,28 kg
Kohlenstoffgehalts am Werkstor
Verpackung (Holz) 0,14 kg
Das deklarierte WDVS enthält Holzfaserdämmstoff, welcher
Verpackung PE 0,032 kg
biogenen Kohlenstoff enthält.
Zudem enthält die Verpackung biogenen Kohlenstoff. Verpackung PP 0,01 kg
Bezeichnung WertEinheit Nutzung (B1)
Biogener Kohlenstoff im Produkt 9,6 kg C Siehe auch Kap. 2.12: Referenz­­Nutzungsdauer. Im
Nutzungsstadium wird bei mineralischen WDVS­Komponenten
Biogener Kohlenstoff in der zugehörigen
0,58 kg C die CO2­­Einbindung betrachtet, die durch die Karbonatisierung
Verpackung
bedingt ist. Diese wird gemäß den Angaben in den jeweiligen
Notiz: 1 kg biogener Kohlenstoff ist äquivalent zu 44/12 kg Muster­EPDs Werkmörtel des VDPM e.V. berücksichtigt.
CO2.
Die folgenden technischen Informationen sind Grundlage für
Ende des Lebenswegs (C1­C4)
die deklarierten Module oder können für die Entwicklung von
spezifischen Szenarien im Kontext einer Gebäudebewertung Bezeichnung Wert Einheit
genutzt werden Getrennt gesammelt Abfalltyp 39,6 kg
Transport zu Baustelle (A4) Zur Abfallaufbereitung (C3) 39,6 kg
Bezeichnung Wert Einheit Zur Energierückgewinnung (C3) 28,8 kg
Liter Treibstoff 0,108 l/100km Zur Deponierung (C4) 10,8 kg
Transport Distanz 100 km Wiederverwendungs­, Rückgewinnungs­ und
Auslastung (einschließlich Leerfahrten) 61 % Recyclingpotential (D)
Energetische Gutschriften infolge der thermischen Verwertung
Einbau ins Gebäude (A5) erfolgen auf Basis des Strommixes und thermischer Energie
aus Erdgas (EU).
6 Umwelt­Produktdeklaration ­ Verband für Dämmsysteme, Putz und Mörtel e.V. ­ WDVS mit Holzfaserdämmung
5. LCA: Ergebnisse
ANGABE DER SYSTEMGRENZEN (X = IN ÖKOBILANZ ENTHALTEN; MND = MODUL ODER INDIKATOR NICHT DEKLARIERT;
MNR = MODUL NICHT RELEVANT)
Gutschriften
Stadium der
und Lasten
Produktionsstadium Errichtung Nutzungsstadium Entsorgungsstadium
außerhalb der
des Bauwerks
Systemgrenze
g n u g ro s re v ffo ts h o R tro p s n a rT g n u lle ts re H m o v tro p s n a rT m u z re lle ts re Htro s g n u d n e w re V e g a tn o M g n u d n e w n A /g n u z tu N g n u tla h d n a ts n I ru ta ra p e R z ta s rE g n u re u e n rE rü f z ta s n ie e ig re n E n e b ie rte B s a ds e d u ä b e G s e d rü f z ta s n ie re s s a W n e b ie rte B s a ds e d u ä b e G s e d s s irb A /u a b k c ü R tro p s n a rT g n u ld n a h e b lla fb A g n u g itie s e B ,­s g n u d n e w re v re d e iW ­s g n u n n iw e g k c ü R re d ola iz n e to p g n ilc y c e R
A1 A2 A3 A4 A5 B1 B2 B3 B4 B5 B6 B7 C1 C2 C3 C4 D
X X X X X X MND MNR MNR MNR MND MND X X X X X
ERGEBNISSE DER ÖKOBILANZ – UMWELTAUSWIRKUNGEN nach EN 15804+A2: 1 m² WDVS mit Holzfaserdämmung;
39,6kg/m²
Indikator Einheit A1­A3 A4 A5 B1 C1 C2 C3 C4 D
GWP­total kg CO 2­Äq. ­2,96E+01 3,25E­01 3,85E+00 ­1,35E+00 1,06E­02 2,41E­01 6,53E+01 1,62E­01 ­1,47E+01
GWP­fossil kg CO 2­Äq. 1,82E+01 3,22E­01 1,61E+00 ­1,35E+00 1,05E­02 2,39E­01 1,94E+01 1,62E­01 ­1,47E+01
GWP­biogenic kg CO 2­Äq. ­4,79E+01 1,17E­03 2,24E+00 0 4,68E­05 8,68E­04 4,58E+01 4,21E­06 ­7,63E­02
GWP­luluc kg CO 2­Äq. 3,11E­02 1,93E­03 2,88E­04 0 6,26E­05 1,43E­03 1,31E­03 5,02E­04 ­8,89E­04
ODP kg CFC11­Äq. 2,27E­10 7,97E­14 4,96E­13 0 2,58E­15 5,89E­14 8,54E­12 4,16E­13 ­1E­10
AP mol H+­Äq. 5,27E­02 4,3E­04 2,18E­03 0 1,43E­04 3,11E­04 3,56E­02 1,15E­03 ­1,7E­02
EP­freshwater kg P­Äq. 7,68E­05 7,61E­07 2,77E­07 0 2,47E­08 5,63E­07 2,84E­06 3,27E­07 ­2,08E­05
EP­marine kg N­Äq. 2,1E­02 1,61E­04 6,91E­04 0 6,52E­05 1,15E­04 1,49E­02 2,96E­04 ­5,11E­03
EP­terrestrial mol N­Äq. 2,29E­01 1,9E­03 8,26E­03 0 7,17E­04 1,36E­03 1,76E­01 3,26E­03 ­5,49E­02
kg NMVOC­
POCP 7,2E­02 3,81E­04 1,89E­03 0 1,95E­04 2,75E­04 3,86E­02 8,94E­04 ­1,43E­02
Äq.
ADPE kg Sb­Äq. 2,8E­04 2,33E­08 9,83E­09 0 7,54E­10 1,72E­08 9,51E­08 7,47E­09 ­9,36E­07
ADPF MJ 2,49E+02 4,39E+00 2,17E+01 0 1,42E­01 3,25E+00 1,35E+02 2,15E+00 ­2,64E+02
m3 Welt­Äq.
WDP 4,55E­01 1,69E­03 2,72E­01 0 5,49E­05 1,25E­03 5,17E+00 1,77E­02 ­1,22E+00
entzogen
GWP = Globales Erwärmungspotenzial; ODP = Abbaupotenzial der stratosphärischen Ozonschicht; AP = Versauerungspotenzial von Boden und
Wasser; EP = Eutrophierungspotenzial; POCP = Bildungspotenzial für troposphärisches Ozon; ADPE = Potenzial für die Verknappung von abiotischen
Ressourcen – nicht fossile Ressourcen (ADP – Stoffe); ADPF = Potenzial für die Verknappung abiotischer Ressourcen – fossile Brennstoffe (ADP –
fossile Energieträger); WDP = Wasser­Entzugspotenzial (Benutzer)
ERGEBNISSE DER ÖKOBILANZ – INDIKATOREN ZUR BESCHREIBUNG DES RESSOURCENEINSATZES nach EN 15804+A2: 1
m² WDVS mit Holzfaserdämmung; 39,6kg/m²
Indikator Einheit A1­A3 A4 A5 B1 C1 C2 C3 C4 D
PERE MJ 1,5E+02 2,94E­01 2,18E+01 0 9,54E­03 2,18E­01 5,24E+02 3,52E­01 ­6,85E+01
PERM MJ 5,42E+02 0 ­2,15E+01 0 0 0 ­5,19E+02 0 0
PERT MJ 6,92E+02 2,94E­01 2,94E­01 0 9,54E­03 2,18E­01 4,39E+00 3,52E­01 ­6,85E+01
PENRE MJ 2,4E+02 4,4E+00 2,36E+01 0 1,43E­01 3,25E+00 1,39E+02 2,15E+00 ­2,64E+02
PENRM MJ 9,4E+00 0 ­1,93E+00 0 0 0 ­4,53E+00 0 0
PENRT MJ 2,49E+02 4,4E+00 2,17E+01 0 1,43E­01 3,25E+00 1,35E+02 2,15E+00 ­2,64E+02
SM kg 0 0 0 0 0 0 0 0 0
RSF MJ 0 0 0 0 0 0 0 0 0
NRSF MJ 0 0 0 0 0 0 0 0 0
FW m3 4,91E­02 2,62E­04 9,37E­03 0 8,49E­06 1,94E­04 1,39E­01 5,43E­04 ­5,55E­02
PERE = Erneuerbare Primärenergie als Energieträger; PERM = Erneuerbare Primärenergie zur stofflichen Nutzung; PERT = Total erneuerbare
Primärenergie; PENRE = Nicht­erneuerbare Primärenergie als Energieträger; PENRM = Nicht­erneuerbare Primärenergie zur stofflichen Nutzung;
PENRT = Total nicht erneuerbare Primärenergie; SM = Einsatz von Sekundärstoffen; RSF = Erneuerbare Sekundärbrennstoffe; NRSF = Nicht­
erneuerbare Sekundärbrennstoffe; FW = Nettoeinsatz von Süßwasserressourcen
ERGEBNISSE DER ÖKOBILANZ –ABFALLKATEGORIEN UND OUTPUTFLÜSSE nach EN 15804+A2:
1 m² WDVS mit Holzfaserdämmung; 39,6kg/m²
Indikator Einheit A1­A3 A4 A5 B1 C1 C2 C3 C4 D
HWD kg 1,73E­06 7,41E­12 1,07E­09 0 2,4E­13 5,48E­12 6,89E­09 4,64E­11 ­1,77E­08
NHWD kg 3,81E­01 6,58E­04 4,24E­02 0 2,13E­05 4,87E­04 3,71E­01 1,08E+01 ­1,24E­01
RWD kg 1,01E­02 5,79E­06 1,84E­03 0 1,88E­07 4,28E­06 1,08E­02 2,42E­05 ­1,82E­02
CRU kg 0 0 0 0 0 0 0 0 0
MFR kg 0 0 0 0 0 0 0 0 0
7 Umwelt­Produktdeklaration ­ Verband für Dämmsysteme, Putz und Mörtel e.V. ­ WDVS mit Holzfaserdämmung
MER kg 0 0 0 0 0 0 0 0 0
EEE MJ 0 0 2,98E+00 0 0 0 5,74E+01 0 0
EET MJ 0 0 6,87E+00 0 0 0 1,28E+02 0 0
HWD = Gefährlicher Abfall zur Deponie; NHWD = Entsorgter nicht gefährlicher Abfall; RWD = Entsorgter radioaktiver Abfall; CRU = Komponenten für
die Wiederverwendung; MFR = Stoffe zum Recycling; MER = Stoffe für die Energierückgewinnung; EEE = Exportierte Energie – elektrisch; EET =
Exportierte Energie – thermisch
ERGEBNISSE DER ÖKOBILANZ – zusätzliche Wirkungskategorien nach EN 15804+A2­optional:
1 m² WDVS mit Holzfaserdämmung; 39,6kg/m²
Indikator Einheit A1­A3 A4 A5 B1 C1 C2 C3 C4 D
PM Krankheitsfälle 7,22E­06 3,52E­09 1,96E­08 0 7,64E­09 2,22E­09 1,77E­07 1,41E­08 ­1,44E­07
IR kBq U235­Äq. 1,04E+00 6,2E­04 1,43E­01 0 2,01E­05 4,59E­04 8,51E­01 2,75E­03 ­3,02E+00
ETP­fw CTUe 1,29E+02 3,17E+00 5,04E+00 0 1,03E­01 2,35E+00 3,19E+01 1,17E+00 ­5,17E+01
HTP­c CTUh 7,27E­09 6,39E­11 1,16E­10 0 2,07E­12 4,73E­11 1,26E­09 1,81E­10 ­2,83E­09
HTP­nc CTUh 2,35E­07 3,25E­09 7,5E­09 0 1,59E­10 2,41E­09 9,23E­08 1,99E­08 ­9,05E­08
SQP SQP 1,41E+04 1,56E+00 4,73E­01 0 5,06E­02 1,16E+00 5,3E+00 5,43E­01 ­4,5E+01
PM = Potenzielles Auftreten von Krankheiten aufgrund von Feinstaubemissionen; IR = Potenzielle Wirkung durch Exposition des Menschen mit U235;
ETP­fw = Potenzielle Toxizitätsvergleichseinheit für Ökosysteme; HTP­c = Potenzielle Toxizitätsvergleichseinheit für den Menschen (kanzerogene
Wirkung); HTP­nc = Potenzielle Toxizitätsvergleichseinheit für den Menschen (nicht kanzerogene Wirkung); SQP = Potenzieller Bodenqualitätsindex
Einschränkungshinweis 1 – gilt für den Indikator Potentielle Wirkung durch Exposition des Menschen mit U235: Diese
Wirkungskategorie behandelt hauptsächlich die mögliche Wirkung einer ionisierenden Strahlung geringer Dosis auf die menschliche
Gesundheit im Kernbrennstoffkreislauf. Sie berücksichtigt weder Auswirkungen, die auf mögliche nukleare Unfälle und berufsbedingte
Exposition zurückzuführen sind, noch auf die Entsorgung radioaktiver Abfälle in unterirdischen Anlagen. Die potenzielle vom Boden,
von Radon und von einigen Baustoffen ausgehende ionisierende Strahlung wird ebenfalls nicht von diesem Indikator gemessen.
Einschränkungshinweis 2 – gilt für die Indikatoren Potenzial für die Verknappung abiotischer Ressourcen ­ nicht fossile Ressourcen,
Potenzial für die Verknappung abiotischer Ressourcen ­ fossile Brennstoffe, Wasser­Entzugspotenzial (Benutzer), Potentielle
Toxizitätsvergleichseinheit für Ökosysteme, Potentielle Toxizitätsvergleichseinheit für den Menschen ­ kanzerogene Wirkung,
Potentielle Toxizitätsvergleichseinheit für den Menschen ­ nicht kanzerogene Wirkung, Potentieller Bodenqualitätsindex: Die
Ergebnisse dieses Umweltwirkungsindikators müssen mit Bedacht angewendet werden, da die Unsicherheiten bei diesen Ergebnissen
hoch sind oder da es mit dem Indikator nur begrenzte Erfahrungen gibt.
Im Anhang zu dieser EPD wird ein weiteres WDVS mit Holzfaserdämmstoff geklebt und gedübelt deklariert. Unterschiede ergeben sich
infolge eines unterschiedlichen Systemaufbaus.
6. LCA: Interpretation
Lebenszyklus: Installation als auch die Entsorgung der Verpackung.
Bei Betrachtung des Treibhauspotenzials von Modul A1­A3 In Modul B1 ist die Karbonatisierung ausgewiesen. Sowohl
zeigt sich die CO ­Einbindung in der Holzfaserdämmung in Modul A4 als auch Modul C1 und C2 zeigen vernachlässigbar
2
Form eines negativen Gesamtwertes in Modul A1­A3. Die kleine Ergebnisse zu den Umweltwirkungen.
Einbindung ist größer als die Lasten infolge der WDVS­
Herstellung. Das CO wird vollständig in Modul C3 emittiert und Modul A1­A3:
2
In der Herstellungsphase dominieren die vorgelagerten
somit die CO ­Neutralität gewährleistet ist.
2 Prozesse der Holzfaserherstellung (Dämmstoff) die Ergebnisse
Modul C3 beinhaltet sowohl die notwendigen Aufwände bei der
in allen Indikatoren mit Ausnahme des Ressourcenverbrauchs
Aufbereitung (Zerkleinerung, Sortierung) als auch die
(ADP E Mineralien und Metalle). Bei diesem Indikator
thermische Behandlung der Holzfaserdämmung in einer
dominieren die Vorketten der Herstellung des
Verbrennungsanlage.
Armierungsgewebes.
Die negativen Werte in Modul D zeigen Gutschriften für die
Die anderen Systemkomponenten wie Dübel, Unterputz und
Substitution von elektrischer und thermischer Energie aus
Oberputz (mineralisch) sowie Verpackung haben einen
Erdgas (EU­Mix) aus der Verpackungsverwertung und
geringen bis gewissen Einfluss auf die Ergebnisse.
zusätzliche Gutschriften infolge der thermischen
Der Komponententransport ist von marginaler Bedeutung.
Dämmstoffverwertung.
Modul A5 umfasst sowohl den Stromverbrauch für die
7. Nachweise
7.1 Radioaktivität 7.2 Auslaugung
Eine Messung der Radioaktivität wurde nicht vorgenommen, da Derzeit existieren weder einheitliche europäische noch
keine gesetzlichen Grenzwerte vorliegen und die Radioaktivität nationale Bewertungskriterien bzw. Emissionsszenarien, die zur
von Dämmstoffen nach derzeitigem Kenntnisstand für Beurteilung der Biozidauswaschungen von beregneten
Gesundheit und Umwelt nicht relevant ist. Bauprodukten herangezogen werden könnten.
8. Literaturhinweise
PCR Teil A Institut Bauen und Umwelt e.V., Version 1.3, 2022­­08.
Produktkategorie­­Regeln für gebäudebezogene Produkte und
Dienstleistungen, Teil A: Rechenregeln für die Ökobilanz und PCR Teil B: Wärmedämm­Verbundsysteme
Anforderungen an den Projektbericht nach EN 15804+A2:2019. Produktkategorie­­Regeln für gebäudebezogene Produkte und
8 Umwelt­Produktdeklaration ­ Verband für Dämmsysteme, Putz und Mörtel e.V. ­ WDVS mit Holzfaserdämmung
Dienstleistungen, Teil B: Anforderungen an die EPD für Plattengerät und dem Wärmestrommessplatten­Gerät ­ Dicke
Wärmedämmverbundsysteme, Institut Bauen und Umwelt e. V., Produkte mit hohem und mittlerem Wärmedurchlasswiderstand.
Version 8, 2023­­10.
EN 13171
Allgemeine Anleitung zum IBU­EPD­Programm DIN EN 13171:2015­04, Wärmedämmstoffe für Gebäude ­
Die Erstellung von Umwelt­­Produktdeklarationen. Version 2.1, Werkmäßig hergestellte Produkte aus Holzfasern (WF) ­
2022­­10. Institut Bauen und Umwelt e.V. (Hrsg.). Im Internet Spezifikation
unter https://ibu­­epd.com/ (März 2024).
Sphera LCA FE (ehemals GaBi) EN 13501­1
Sphera LCA For Experts (ehemals GaBi Software System) mit DIN EN 13501­1:2019­05, Klassifizierung von Bauprodukten
den zugehörigen Datenbanken Managed LCA Content MLC und Bauarten zu ihrem Brandverhalten ­­ Teil 1: Klassifizierung
(ehemals GaBi Datenbanken), Sphera Solutions GmbH. CUP mit den Ergebnissen aus den Prüfungen zum Brandverhalten
Version: 2022.2. University of Stuttgart, Leinfelden­ von Bauprodukten.
Echterdingen, MLC Datendokumentation unter
https://sphera.com/product­­sustainability­­gabi­­data­­search/ EN 15804
(März 2024). DIN EN 15804:2022­­03, Nachhaltigkeit von Bauwerken:
Umweltproduktdeklarationen ­­ Grundregeln für die
Produktkategorie Bauprodukte.
Normen
EN 15824
CEN/TC 351/WG 1 DIN EN 15824:2017­09, Festlegungen für Außen­ und
CEN/TC 351 Bauprodukte ­ Bewertung der Freisetzung Innenputze mit organischen Bindemitteln.
gefährlicher Stoffe. Arbeitsgruppe 1: Auswaschen von
gefährlichen Substanzen aus Bauprodukten in Boden, Grund­ EN 15942
und Oberflächenwasser. DIN EN 15942:2022­­04, Nachhaltigkeit von Bauwerken:
Umweltproduktdeklarationen ­­ Kommunikationsformate
CEN/TC 139/WG 10 zwischen Unternehmen.
CEN/TC 139 Farben und Lacke. Arbeitsgruppe 10:
Labormethoden zur Prüfung der Wirksamkeit von prEN 17237
Filmkonservierungsmitteln gemäß den Anforderungen der DIN EN 17237:2022­02 Entwurf: Wärmedämmstoffe für
Biozidproduktrichtlinie (BPD) Gebäude ­ Außenseitige Wärmedämmverbundsysteme mit
Putzoberfläche (WDVS) ­ Spezifikation.
DIN 4102­1
DIN 4102­1:1998­05, Brandverhalten von Baustoffen und ISO 14025
Bauteilen ­ Teil 1: Baustoffe; Begriffe, Anforderungen und DIN EN ISO 14025:2011­­10, Umweltkennzeichnungen und ­­­
Prüfungen. deklarationen ­­­ Typ III Umweltdeklarationen:­­ Grundsätze und
Verfahren.
DIN 55699
DIN 55699:2017­08, Anwendung und Verarbeitung von ISO 14040
außenseitigen Wärmedämm­Verbundsystemen (WDVS) mit DIN EN ISO 14040:2021­­02, Umweltmanagement ­­
Dämmstoffen aus expandiertem Polystyrol­Hartschaum (EPS) Ökobilanz: Grundsätze und Rahmenbedingungen.
oder Mineralwolle (MW).
ISO 14044
EN 1062­3 DIN EN ISO 14044:2021­­02, Umweltmanagement ­­
DIN EN 1062­3:2008­04, Beschichtungsstoffe ­ Ökobilanz: Anforderungen und Anleitungen.
Beschichtungsstoffe und Beschichtungssysteme für
mineralische Substrate und Beton im Außenbereich ­ Teil 3: ISO 15686­1
Bestimmung der Wasserdurchlässigkeit. DIN EN ISO 15686­­1:2011­­05, Hochbau und Bauwerke ­­
Planung der Lebensdauer ­­ Teil 1: Allgemeine Grundlagen und
EN 1991­1­4 Rahmenbedingungen.
DIN EN 1991­1­4:2010­12, Eurocode 1: Einwirkungen auf
Tragwerke ­ Teil 1­4: Allgemeine Einwirkungen ­ Windlasten. ISO 15686­2
DIN EN ISO 15686­­2:2012­­05, Hochbau und Bauwerke ­­
EN 1991­1­4/NA Planung der Lebensdauer ­­ Teil 2: Verfahren zur Voraussage
DIN EN 1991­1­4/NA:2010­12, Nationaler Anhang ­ National der Lebensdauer.
festgelegte Parameter ­ Eurocode 1: Einwirkungen auf
Tragwerke ­ Teil 1­4: Allgemeine Einwirkungen ­ Windlasten. ISO 15686­3
DIN EN ISO 15686­­3:2002­­08, Hochbau und Bauwerke ­­
EN 12667 Planung der Lebensdauer ­­ Teil 3: Fremd­­ und
DIN EN 12667:2001­05, Wärmetechnisches Verhalten von Eigenüberwachung.
Baustoffen und Bauprodukten ­ Bestimmung des
Wärmedurchlasswiderstandes nach dem Verfahren mit dem ISO 15686­4
Plattengerät und dem Wärmestrommessplatten­Gerät ­ DIN EN ISO 15686­­4:2014­­01, Hochbau und Bauwerke ­­
Produkte mit hohem und mittlerem Wärmedurchlasswiderstand. Planung der Lebensdauer ­­ Teil 4: Planung der Lebensdauer
unter Verwendung von Gebäudeinformationen.
EN 12939
DIN EN 12939:2001­02, Wärmetechnisches Verhalten von ISO 15686­5
Baustoffen und Bauprodukten ­ Bestimmung des DIN EN ISO 15686­­5:2017­­07, Hochbau und Bauwerke ­­
Wärmedurchlasswiderstandes nach dem Verfahren mit dem Planung der Lebensdauer ­­ Teil 5: Kostenberechnung für die
9 Umwelt­Produktdeklaration ­ Verband für Dämmsysteme, Putz und Mörtel e.V. ­ WDVS mit Holzfaserdämmung
Gesamtlebensdauer. Bundesverband Baustoffe – Steine und Erden (bbs) e.V. u.a.
(Hrsg.): Mineralische Bauabfälle ­­ Monitoring 2018. Bericht
ISO 15686­7 zum Aufkommen und zum Verbleib mineralischer Bauabfälle im
DIN EN ISO 15686­­7:2017­­04, Hochbau und Bauwerke ­­ Jahr 2018. Berlin, 2021.
Planung der Lebensdauer ­­ Teil 7: Leistungsbewertung für die
Rückmeldung von Daten über die Nutzungsdauer aus der BBSR
Praxis. BBSR ­­ Bundesinstitut für Bau­, Stadt­ und Raumforschung:
Nutzungsdauern von Bauteilen für Lebenszyklusanalysen nach
ISO 15686­8 Bewertungssystem Nachhaltiges Bauen (BNB), Stand
DIN EN ISO 15686­­8:2008­­06, Hochbau und Bauwerke ­­ 24.02.2017. Im Internet unter
Planung der Lebensdauer ­­ Teil 8: Referenznutzungsdauer und https://www.nachhaltigesbauen.de/austausch/nutzungsdauern­
Bestimmung der Nutzungsdauer. von­bauteilen/ (März 2024)
ISO/TS 15686­9 BFS Merkblatt Nr. 21
DIN EN ISO/TS 15686­­9:2008­­12, Hochbau und Bauwerke ­­ BFS ­ Bundesausschuss für Farbe und Sachwertschutz:
Planung der Lebensdauer ­­ Teil 9: Leitfaden für die Bewertung Merkblatt Nr. 21 "Technische Richtlinien für die Planung und
von Lebensdauerdaten. Verarbeitung von Wärmedämm­Verbundsystemen, Frankfurt
am Main, Stand Mai 2012.
ISO 15686­10
DIN EN ISO 15686­­10:2010­­06, Hochbau und Bauwerke ­­ CE­Kennzeichnung
Planung der Lebensdauer ­­ Teil 10: Wann die funktionale Informationen unter www.ce­zeichen.de (Dipl.­Ing. Jo
Leistungsfähigkeit zu bewerten ist. Horstkotte, Bismarckstr.18, D­76530 Baden­Baden) nach
Verordnung (EU) Nr. 305/2011 des europäischen Parlaments
ISO/TR 15686­11 und des Rates vom 9. März 2011 zur Festlegung harmonisierter
DIN EN ISO/TR 15686­­11:2014­­08, Hochbau und Bauwerke ­­ Bedingungen für die Vermarktung von Bauprodukten und zur
Planung der Lebensdauer ­­ Teil 11: Terminologie. Aufhebung der Richtlinie 89/106/EWG des Rates (2011R030 ­
DE ­ 16.06.2014 ­ 001.003).
Umweltproduktdeklarationen CreaSolv
CreaCycle GmbH, Grevenbroich (Hrsg.): Positionspapier
EPD­EJO­20210060­IBD1­DE "CreaSolv® Prozess ­ Lösemittelbasiertes Werkstoff­Recycling:
Befestigungssysteme für Wärmedämm­Verbundsysteme. EJOT Technologien des werkstofflichen Recyclings in der
SE & Co. KG, Market Unit Construction. Bad Laasphe 2021. Kreislaufwirtschaft für Kunststoffe – eine kritische
Bestandsaufnahme". Im Internet unter
EPD­­VDL­­20190052­­IBG1­­DE https://www.creasolv.de/images/2021.04.15_CreaSolv_Positionspapier_DE.pdf
Haftvermittler auf Dispersionsbasis. Verband der deutschen
Lack­ und Druckfarbenindustrie (VdL) e.V., Frankfurt am Main Cziesielski/Vogdt
2019. Cziesielski E., Vogdt F. U.: Schäden an Wärmedämm­
Verbundsystemen; Schadensfreies Bauen (Hrsg. G.
EPD­­VDL­­20190056­­IBG1­­DE Zimmermann), Band 20; Fraunhofer IRB­Verlag. 2.,
Dispersionsputz. Verband der deutschen Lack­ und überarbeitete und erweiterte Auflage, Stuttgart 2007.
Druckfarbenindustrie (VdL) e.V., Frankfurt am Main 2019.
DepV
EPD­­VDL­­20190057­­IBG1­­DE Deponieverordnung vom 27. April 2009 (BGBl. I S. 900), die
Kleber und Unterputz mit organischem Bindemittel. Verband zuletzt durch Artikel 3 der Verordnung vom 9. Juli 2021 (BGBl. I
der deutschen Lack­ und Druckfarbenindustrie (VdL) e.V., S. 2598) geändert worden ist.
Frankfurt am Main 2019.
EAK­Abfallschlüssel
EPD­VDP­20230398­IBO1­DE Verordnung zur Einführung des Europäischen Abfallkatalogs
Mineralische Werkmörtel: Putzmörtel­Normalputz/Edelputz. (EAK­­Verordnung ­­ EAKV) vom 13. September 1996 (BGBl. I
Verband für Dämmsysteme, Putz und Mörtel (VDPM) e.V., S. 1428) BGBl. III/FNA 2129–27–2–6, geändert durch Art. 8
Berlin 2024. Verordnung zur Umsetzung des Europäischen
Abfallverzeichnisses vom 10. 12. 2001 (BGBl. I S. 3379).
EPD­VDP­20230401­IBO1­DE
Mineralische Werkmörtel: Putzmörtel­Armierungsputz. Verband ECHA­Liste
für Dämmsysteme, Putz und Mörtel (VDPM) e.V., Berlin 2024. European Chemicals Agency (ECHA): Liste der für eine
Zulassung in Frage kommenden besonders
EPD­VIT­20220104­IAC1­DE besorgniserregenden Stoffe (en: Substances of Very High
Glasarmierungsgitter. Vitrulan Technical Textiles GmbH, Concern – SVHC), veröffentlicht gemäß Artikel 59 Absatz 10
Sonneberg 2022. der REACH­­Verordnung (22.04.2024). Im Internet unter
https://echa.europa.eu/de/information­on­chemicals/active­
substance­suppliers (April 2024).
Weitere Literatur
EG­Sicherheitsdatenblatt
AVV Verfügbar auf der Internetseite der jeweiligen Mitgliedsfirma des
Abfallverzeichnis­­Verordnung vom 10. Dezember 2001 (BGBl. VDPM e.V.
I S. 3379), die zuletzt durch Artikel 1 der Verordnung vom 30.
Juni 2020 (BGBl. I S. 1533) geändert worden ist. EOTA EAD
Europäische Organisation für technische Bewertung (EOTA):
BBS Europäisches Bewertungsdokument (European Assessment
10 Umwelt­Produktdeklaration ­ Verband für Dämmsysteme, Putz und Mörtel e.V. ­ WDVS mit Holzfaserdämmung
Document EAD 040083­00­0404) für Wärmedämm­ (PS­Loop). Im Internet unter https://www.ivh.de/wp­
Verbundsysteme mit Putzoberfläche. Im Internet unter content/uploads/EPS­Leitfaden­Weiterverwertung­Recycling­
https://www.eota.eu/download?file=/2014/14­04­0083/for 12­2021_IVH_VDPM.pdf
%20ojeu/ead%20040083­00­0404_ojeu2020.pdf (März 2024)
Rosemeier
ETA nn/nnnn Rosemeier G.­E.: Windbelastung von Bauwerken: Hoch­ und
European Technical Assessment / Europäische technische Brückenbauten, Schalen, Leichte Flächentragwerke. Neue
Bewertung Nr. nn/nnnn. Im Internet unter Windlastnorm DIN 1055­4. Grundlagen: Baudynamik,
https://www.eota.eu/etassessments und Aerodynamik, Luftturbulenzen. 2. aktualisierte Auflage 2009.
https://www.dibt.de/de/service/zulassungsdownload/eta­
verzeichnisse (März 2024). VDPM Qualitätsrichtlinien WF
Verband für Dämmsysteme, Putz und Mörtel (VDPM) e.V.
GISBAU (Hrsg.): Qualitätsrichtlinien für Dämmstoffe zur Verwendung in
Gefahrstoff­Informationssystem der Berufsgenossenschaft der Wärmedämm­Verbundsystemen (WDVS) aus Holzfaser (WF),
Bauwirtschaft (BG BAU). Im Internet unter Berlin, Ausgabe Juni 2024.
https://www.bgbau.de/themen/sicherheit­und­
gesundheit/gefahrstoffe/gisbau (März 2024). Verordnung (EU) Nr. 305/2011
Verordnung (EU) Nr. 305/2011 des Europäischen Parlaments
IBP­Bericht HTB 005/2023 und des Rates vom 9. März 2011 zur Festlegung harmonisierter
IBP­Bericht HTB 005/2023: Lengfeld K., Krus M., Künzel H.: Bedingungen für die Vermarktung von Bauprodukten und zur
Beurteilung des Langzeitverhaltens ausgeführter Aufhebung der Richtlinie 89/106/EWG
Wärmedämmverbundsysteme. Fraunhofer­Institut für
Bauphysik IBP, Stuttgart 2024. Im Internet unter Verordnung (EU) Nr. 528/2012
https://www.vdpm.info/wp­ Verordnung (EU) Nr. 528/2012 des europäischen Parlaments
content/uploads/2023/08/forschungsberichte­Beurteilung­der­ und des Rates vom 22. Mai 2012 über die Bereitstellung auf
Langszeitbewaehrung_2023.pdf (März 2024) dem Markt und die Verwendung von Biozidprodukten (BPV)
IBP­Bericht UHS­041/2023 WTA­MB 2­13
IBP­Bericht UHS­041/2023: Scherer Chr., Schwitalla Chr. u.a.: WTA ­ Wissenschaftlich­Technische Arbeitsgemeinschaft für
Ressourcen der Zukunft für Dämmsysteme, Putze und Mörtel, Bauwerkserhaltung und Denkmalpflege e.V. (Hrsg.): WTA­
Fraunhofer­Institut für Bauphysik IBP, Stuttgart 2023. Im Merkblatt 2­13 'Wärmedämm­Verbundsysteme: Wartung,
Internet unter https://www.vdpm.info/wp­ Instandsetzung, Verbesserung', Ausgabe 2015.
content/uploads/2023/10/gutachten­VDPM_Ressourcen­der­
Zukunft_20230915_041.pdf (März 2024) Z­33.YY­XXXX
Allgemeine bauaufsichtliche Zulassung/Allgemeine
MVV TB Bauartgenehmigung des Deutschen Instituts für Bautechnik
MVV TB ­ Muster­Verwaltungsvorschrift Technische (DIBt), Berlin für Wärmedämm­Verbundsysteme in
Baubestimmungen. Herausgeber: Deutsches Institut für Abhängigkeit des verwendeten Dämmstoffes und der
Bautechnik (DIBt), Berlin. Ausgabe 2023/1. Befestigungsmethode. Im Internet unter
https://www.dibt.de/de/bauprodukte/informationsportal­
PS­Loop bauprodukte­und­
Industrieverband Hartschaum (IVH) e.V., Berlin (Hrsg.): EPS­ bauarten/produktgruppen/bauproduktkategorie/waerme­und­
Leitfaden für Weiterverwertung & Recycling ­ PolyStyreneLoop schallschutz (März 2024).
11 Umwelt­Produktdeklaration ­ Verband für Dämmsysteme, Putz und Mörtel e.V. ­ WDVS mit Holzfaserdämmung
Herausgeber
Institut Bauen und Umwelt e.V. +49 (0)30 3087748­ 0
Hegelplatz 1 info@ibu­epd.com
10117 Berlin www.ibu­epd.com
Deutschland
Programmhalter
Institut Bauen und Umwelt e.V. +49 (0)30 3087748­ 0
Hegelplatz 1 info@ibu­epd.com
10117 Berlin www.ibu­epd.com
Deutschland
Ersteller der Ökobilanz
Sphera Solutions GmbH +49 711 341817­0
Hauptstraße 111­ 113 info@sphera.com
70771 Leinfelden­Echterdingen www.sphera.com
Deutschland
Inhaber der Deklaration
Verband für Dämmsysteme, Putz und Mörtel e.V. +49 (0)30 403670750
(VDPM) info@vdpm.info
Reinhardtstraße 14 www.vdpm.info
10117 Berlin
Deutschland
12 Umwelt­Produktdeklaration ­ Verband für Dämmsysteme, Putz und Mörtel e.V. ­ WDVS mit Holzfaserdämmung
