UMWELT-PRODUKTDEKLARATION
nach ISO 14025 und EN 15804+A1
Deklarationsinhaber Verband der Deutschen Holzwerkstoffindustrie e.V. (VHI)
Herausgeber Institut Bauen und Umwelt e.V. (IBU)
Programmhalter Institut Bauen und Umwelt e.V. (IBU)
Deklarationsnummer EPD-VHI-20210249-IBE1-DE
Ausstellungsdatum 25.03.2022
Gültig bis 24.03.2027
WPC-Terrassendielen
Verband der Deutschen Holzwerkstoffindustrie
e.V.
www.ibu-epd.com | https://epd-online.com
1. Allgemeine Angaben
Verband der Deutschen WPC-Terrassendiele
Holzwerkstoffindustrie e.V.
Programmhalter Inhaber der Deklaration
IBU – Institut Bauen und Umwelt e.V. Verband der Deutschen Holzwerkstoffindustrie e.V.
Panoramastr. 1 Ursulum 18
10178 Berlin 35396 Gießen
Deutschland
Deklarationsnummer Deklariertes Produkt/deklarierte Einheit
EPD-VHI-20210249-IBE1-DE 1 m² Terrassendiele aus WPC
Diese Deklaration basiert auf den Produktkategorien- Gültigkeitsbereich:
Regeln: Diese Deklaration ist eine Verbands-EPD, die ein
Terrassenbeläge aus Holz-Polymer-Verbundwerkstoffen Durchschnittsprodukt der WPC herstellenden VHI-
(WPC), 07.2014 Mitgliedsunternehmen abbildet. Der Durchschnitt ist
(PCR geprüft und zugelassen durch den unabhängigen das gewichtete Mittel der Herstellerangaben. Der Anteil
Sachverständigenrat (SVR)) des durch die Ökobilanz abgedeckten
Produktionsvolumens am insgesamt durch alle
Ausstellungsdatum Verbandsmitglieder im Bezugsjahr 2021 hergestellten
25.03.2022 Volumen des deklarierten Produktes liegt bei 84 %.
Gültig bis Der Inhaber der Deklaration haftet für die
24.03.2027 zugrundeliegenden Angaben und Nachweise; eine
Haftung des IBU in Bezug auf Herstellerinformationen,
Ökobilanzdaten und Nachweise ist ausgeschlossen.
Die EPD wurde nach den Vorgaben der EN 15804+A1
erstellt. Im Folgenden wird die Norm vereinfacht als EN 15804
bezeichnet.
Verifizierung
Die Europäische Norm EN 15804 dient als Kern-PCR
Unabhängige Verifizierung der Deklaration und
Angaben gemäß ISO 14025:2010
Dipl. Ing. Hans Peters intern x extern
(Vorstandsvorsitzender des Instituts Bauen und Umwelt e.V.)
Dr. Alexander Röder Matthias Klingler,
(Geschäftsführer Instituts Bauen und Umwelt e.V.) Unabhängige/-r Verifizierer/-in
2. Produkt
2.1 Produktbeschreibung/Produktdefinition Holzwerkstoffe e.V. (www.qg-holzwerkstoffe.de/) zu
Bei dem deklarierten Produkt handelt es sich um entnehmen.
speziell für den Außenbereich geeignete Holz-
Kunststoff-Terrassendielen. Die Kunststoffmatrix kann 2.2 Anwendung
entweder aus Polyethylen (PE), Polypropylen (PP) WPC-Terrassendielen nach /DIN EN 15534:2014,
oder Polyvinylchlorid (PVC) bestehen. Teile 1-4/ dienen als Bodenbelag und können nur als
nicht-tragendes Bauelement eingesetzt werden (keine
Die EPD bezieht sich nicht auf ein spezifisches allgemeine bauaufsichtliche Zulassung erforderlich).
Produkt eines Herstellers, sondern deklariert die Die Produkte sind gesundheitlich unbedenklich und
durchschnittliche Umweltqualität für alle WPC- technisch sicher.
Terrassendielen von Mitgliedsunternehmen des VHI.
Detaillierte Daten sind der Produktbeschreibung des 2.3 Technische Daten
jeweiligen Herstellers zu entnehmen. Die nachfolgend aufgeführten bautechnischen Daten
gelten für alle WPC-Terrassendielen der beteiligten
Für die Verwendung des Produkts gelten die Hersteller.
jeweiligen nationalen Bestimmungen am Ort der
Verwendung, in Deutschland zum Beispiel die Bautechnische Daten
Bauordnungen der Länder, und die technischen Bezeichnung Wert Einheit
Bestimmungen aufgrund dieser Vorschriften. 1100 -
Dichte nach /EN ISO 1183-3/ kg/m3
Allgemeine Regelungen zu WPC-Produkten sind der 1420
Produktnorm /DIN EN 15234 Teile: 1, 4, 5/ sowie den Flächengewicht 13 - 26 kg/m2
Güte- und Prüfrichtlinien der Qualitätsgemeinschaft Feuchtegehalt nach /ISO 16979/ 1 - 5 M.-%
2 Umwelt-Produktdeklaration Verband der Deutschen Holzwerkstoffindustrie e.V. (VHI) – WPC Terrassendielen
Längenbezogene Masse der Profile 2000 -
g/m
nach /DIN EN 15534-1:2014/ 5000
21-38/
Abmessungen (Dicke, Länge und
3000-
Breite der Profile nach /DIN EN 15534- mm
6000/
1:2014/)
138-196
Abweichung von der Geradheit nach
0 - 1 mm
/DIN EN 15534-1/
Krümmung nach /DIN EN 15534-1/ 0 - 0,8 mm
Der in das Produkt eingearbeitete Kunststoff oder das
Biegeeigenschaften nach /EN
<6200 MPa Kunststoffgemisch muss zu 100 % aus Neuware
310:1993/ - Elastizitätsmodul
bestehen oder aus sortenreinem Kunststoff, der als
Biegeeigenschaften nach /EN <55 MPa Reststoff bei der einmaligen industriellen Produktion
310:1993/ - Biegefestigkeit angefallen ist. Es dürfen außerdem Rezyklate
Schlagfestigkeit nach /EN 477/ - eingesetzt werden, die sortenrein und schadstofffrei
0 - 10 mm
Risslänge sind.
Schlagfestigkeit nach /EN 477/ - Zudem werden bei der Produktion verschiedene
0 - 0,5 mm
Eindrucktiefe Additive eingesetzt. Hierbei handelt es sich um
Linearer thermischer organische Pigmente und UV-Stabilisatoren,
Ausdehnungskoeffizient nach /ISO <4E-05 K-1 Gleitmittel, Haftvermittler und Dispergiermittel. Die
11359-2/ eingesetzten Additive gehören zu den funktionellen
0,1-1,42/ Gruppen Carbonsäureanhydrid, Alken, Calcium-
Quellung nach /EN 317/ (Länge,
0,2-1,2/ % Stearat, Zink-Stearat, Kohlenstoff und
Breite, Dicke)
1,26-4,5 Carbonsäureester.
Verhalten bei Witterungsbelastung
<10 -
nach /EN ISO 4892-2:2013/ Der Holzanteil am Produkt muss mindestens 50
Wärmebeständigkeit Gewichtsprozente (trocken) betragen und aus
Formbeständigkeit nach /EN ISO 75-1/ 78 - 100 °C nachweislich nachhaltiger Forstwirtschaft (/FSC/- oder
und /EN ISO 75-2/ /PEFC/-Zertifikat) stammen. Naturbelassenes Altholz
Schlagbiegezähigkeit nach /EN ISO (Altholzkategorie AI gemäß /Altholzverordnung/) kann
5 - 8 kJ/m2
179-1/1fU/ eingesetzt werden, hingegen Altholz der Kategorien AII
Quellung nach Kochwasserlagerung bis AIV nicht. Weitere Naturfasern dürfen Bestandteil
nach /DIN EN 15534-1:2014/ - 1,3 - 8 % des Produktes sein.
Wasseraufnahme
Kriechverhalten nach /DIN EN 15534- Um Rohstoffe einzusparen und Emissionen zu
0,9 - 5 mm
1:2014/ - Durchbiegung vermeiden, kann auch Mahlgut aus Profilen des
Kriechverhalten nach /DIN EN 15534- eigenen Systems, die vom Markt zurückgenommen
1:2014/ - Kriechfaktor <1,3 mm wurden, wieder zugegeben werden.
Verhalten bei Wechselbelastung nach
/EN 321:2001/ - Bruchlastabfall <20 % Das Produkt enthält Stoffe der ECHAListe der für eine
Zulassung in Frage kommenden besonders
Wasseraufnahme nach /EN 317/ 2 - 9 %
besorgniserregenden Stoffe (en: Substances of Very
Rutschfestigkeit nach /EN 15534-
High Concern – SVHC) (Datum 21.02.22) oberhalb
1:2014/ a)Dynamischer
>0,43 - von 0,1 Massen%: nein.
Gleitreibungskoeffizient µ nach EN
13893
Das Produkt enthält weitere CMRStoffe der Kategorie
Rutschfestigkeit nach /EN 15534-
1A oder 1B, die nicht auf der Kandidatenliste stehen,
1:2014/ b)Rutschhemmungsklasse C -
oberhalb von 0,1 Massen% in mindestens einem
nach DIN 51097
Teilerzeugnis: nein.
Dem vorliegenden Bauprodukt wurden Biozidprodukte
Leistungswerte des Produkts in Bezug auf dessen
zugesetzt oder es wurde mit Biozidprodukten
Merkmale nach der maßgebenden technischen
behandelt (es handelt sich damit um eine behandelte
Bestimmung (keine CE-Kennzeichnung).
Ware im Sinne der Biozidprodukteverordnung (EU) Nr.
528/2012): nein.”
2.4 Lieferzustand
Die WPC-Terrassendielen der verschiedenen
2.6 Herstellung
Hersteller sind in den unter 2.3 angegebenen
Nachfolgende Abbildung zeigt beispielhaft den Ablauf
Dimensionen erhältlich.
einer Extrusion von WPC-Profilen:
Die WPC-Terrassendiele kann unterschiedliche
Farben aufweisen, wie braun oder grau.
Das durchschnittliche Flächengewicht liegt bei 18,36
kg/m².
2.5 Grundstoffe/Hilfsstoffe
Die durchschnittliche WPC-Terrassendiele besteht
hauptsächlich aus folgenden Grundstoffen:
Bei der Herstellung von WPC-Profilen gibt es zwei
unterschiedliche Verfahren.
3 Umwelt-Produktdeklaration Verband der Deutschen Holzwerkstoffindustrie e.V. (VHI) – WPC Terrassendielen
Zum einen die Direktextrusion, in der die Rohstoffe Terrassendiele folgende Materialien benötigt:
direkt zugegeben werden, und zum anderen ein
zweistufiger Prozess aus Compoundieren und
Extrudieren. In diesem werden die Rohstoffe zunächst
zu Compounds verarbeitet und anschließend dem
Extrusionsprozess zugeführt. Beide Verfahren werden
in der Praxis eingesetzt.
Im Anschluss an die Kühlung wird die Oberfläche der
WPC-Terrassendiele durch eine Bürste aufgeraut, um
Eigenschaften wie Barfußfreundlichkeit und
Rutschfestigkeit der Diele zu gewährleisten.
2.10 Nutzungszustand
Abschließend werden die WPC-Terrassendielen
Für den Zeitraum der Nutzung erfolgen keine
zugeschnitten und für den Transport verpackt.
Veränderungen des Werkstoffes. Lediglich farbliche
Veränderungen der Oberfläche durch Verwitterung
Die WPC-Terrassendiele wird in Deutschland und
sind möglich.
benachbarten Ländern produziert.
Bei Schäden während der Nutzung durch Grillkohle,
Die Terrassendielen verlassen die Extruderanlage mit
Fett etc. kann eine mechanische Aktivierung der
einer Feuchte von 0 %. Anschließend kommt es zur
Oberfläche mittels Metallbürste oder Schleifpapier
Feuchteaufnahme aus der Umgebung und damit zu
erfolgen.
Quellvorgängen und geringen Dimensionsänderungen.
2.11 Umwelt und Gesundheit während der
Alle beteiligten Hersteller haben ein
Nutzung
Qualitätsmanagementsystem in Anlehnung an bzw.
Während der Nutzung entstehen durch die
nach /ISO 9001/ implementiert.
Verwendung der WPC-Terrassendiele keine negativen
Einflüsse auf Umwelt und Gesundheit. Eine
2.7 Umwelt und Gesundheit während der
Freisetzung von Emissionen in Wasser oder Luft ist
Herstellung
nicht bekannt.
Die verwendeten Rohstoffe werden ohne
umweltschädliche Wirkungen in die Produktionsanlage
2.12 Referenz-Nutzungsdauer
eingebracht. Das eingesetzte Kühlwasser wird im
Es wird keine Referenznutzungsdauer deklariert; laut
Kreislauf geführt und kommt nicht in Kontakt mit dem
Herstellerangaben kann bei durchschnittlicher
Produkt.
Beanspruchung eine Nutzungsdauer (SL) von 30
Die thermische sowie stoffliche Verwertung der
Jahren angenommen werden.
entstehenden Produktionsabfälle gewährleistet eine
Hierbei wird auch die technische Lebensdauer
optimale Nutzung der Ressourcen.
einzelner Komponenten nicht überschritten und somit
Das Produktionspersonal ist während der Herstellung
muss während der Nutzungsdauer kein Austausch
zu keiner Zeit einer Gefährdung der Gesundheit
berücksichtigt werden.
ausgesetzt.
2.8 Produktverarbeitung/Installation
2.13 Außergewöhnliche Einwirkungen
Die fertigen WPC-Terrassendielen werden zur
Baustelle transportiert und eingebaut. Bei der Montage
Brand
werden eine Unterkonstruktion, z.B. aus Holz oder
Die WPC Terrassendielen erfüllen nach /DIN EN
WPC, sowie Befestigungsmaterialien, wie Schrauben
13501-5/ die Anforderungen für Verhalten bei äußerer
und Montageklammern aus Edelstahl, benötigt.
Brandeinwirkung. Das Brandverhalten führt nach /EN
ISO 11925-2/ und /DIN EN 13501-1/ zu einer
Die Unterkonstruktion ist auf einem tragfähigen und
Einstufung der Terrassendielen in Klasse E.
frostsicheren Untergrund zu installieren.
Brandschutz
Bei der Verlegung sind u.a. folgende Aspekte zu
berücksichtigen: Bezeichnung Wert
Baustoffklasse E
 ausreichende Auflagerabstände
Brennendes Abtropfen -
 leichtes Gefälle zur Entwässerung (1,5 - 2,5
Rauchgasentwicklung -
%)
 ausreichende Belüftung durch passende Wasser
Abstände zwischen Unterkonstruktion und Die WPC-Terrassendielen sind in Wasser unlöslich
Auflagern und quellen bei starken Wassereinfluss auf. Es sind
keine Inhaltsstoffe bekannt, die bei Wassereinwirkung
 ausreichende Abstände zu festen
ausgewaschen werden könnten.
Begrenzungen
Mechanische Zerstörung
Weitere Anweisungen sind den entsprechenden Kein spezifischer Deklarationsbedarf.
Hinweisen sowie den Internetseiten der Hersteller zu
entnehmen. 2.14 Nachnutzungsphase
Für WPC-Produkte bestehen zwei Entsorgungswege,
2.9 Verpackung die stoffliche und thermische Verwertung.
Die Verpackung der WPC-Terrassendielen erfolgt Bei der thermischen Verwertung wird der Abfall z.B.
sowohl auf Hartfaserplatten, als auch auf Kanthölzern. über eine kommunale Müllverbrennungsanlage
Durchschnittlich werden für die Verpackung einer entsorgt. Hingegen wird bei der stofflichen Verwertung
4 Umwelt-Produktdeklaration Verband der Deutschen Holzwerkstoffindustrie e.V. (VHI) – WPC Terrassendielen
das Produkt sortiert, aufgemahlen und in die A II zuzuordnen, mit PVC gebundene WPC-Produkte
Produktion von WPC-Unterkonstruktionen eingebracht. sollten in A III einsortiert werden.
2.15 Entsorgung Eine Deponierung von Altholz ist nach §8 AltholzV
Derzeit kann der Verbraucher die WPC- nicht zulässig (AVV 17 02 01).
Terrassendielen direkt beim Hersteller oder über die
kommunalen Abfallentsorgungsstrukturen abgeben.
2.16 Weitere Informationen
Das Entsorgen der WPC-Terrassendiele unterliegt der Weitere Informationen können über die Internetseiten
Altholzverordnung über /Anforderungen an die des Verbandes (http://www.vhi.de) sowie den Seiten
Verwertung und Beseitigung von Altholz, AltholzV, vom der Produkthersteller bezogen werden.
15.8.2002, BGBI I 2002, 3302/. Alle mit PE oder PP
gebundenen WPC-Produkte sind der Altholzkategorie
3. LCA: Rechenregeln
3.1 Deklarierte Einheit
Die deklarierte Einheit ist wie folgt definiert:
1 m² installierte WPC-Terrassendiele, mit den 3.3 Abschätzungen und Annahmen
Abmessungen 3.000-6.000 mm/138-196 mm/21-38 Es werden - abgesehen von den unter 4
mm und einem Flächengewicht von 18,36 kg/m², über beschriebenen Szenarien - keine weiteren Annahmen
eine Nutzungsdauer von 30 Jahren. und Abschätzungen getroffen, die sich auf das
Die Zusammensetzung der WPC-Terrassendiele ergibt Ergebnis auswirken.
sich aus dem gewichteten Durchschnitt in
Abhängigkeit des Produktionsvolumens der beteiligten 3.4 Abschneideregeln
Hersteller. Es wurden keine bereits bekannten Stoff- oder
Energieströme, die unterhalb der 1 % Grenze lagen,
Angabe der deklarierten Einheit vernachlässigt.
Bezeichnung Wert Einheit
Dichte 1238 kg/m3 3.5 Hintergrunddaten
44% Zur Darstellung des Lebenszyklus wurde das
Vollprofil Software-System /GaBi/ in der Version 6.4 verwendet.
Profiltyp und 56% - Die eingesetzten Datensätze entstammen den
Hohlkamm Datenbanken /GaBi/ und /Ökobaudat/.
erprofil
Deklarierte Einheit 1 m2 3.6 Datenqualität
Die für die Bilanzierung genutzten Datensätze aus
/GaBi/ sowie /Ökobaudat/ sind nicht älter als 10 Jahre.
Die Datenerfassung für die untersuchten Produkte
3.2 Systemgrenze erfolgte anhand von Auswertungen der internen
Typ der EPD: Wiege bis Werkstor mit Optionen Produktions- und Umweltdaten sowie der Erhebung
Gemäß /EN 15804/ werden folgende Module LCA-relevanter Daten innerhalb der Lieferkette. Die
verwendet: erhobenen Daten wurden auf Plausibilität und
Modul A1-3 Konsistenz geprüft.
Für die Herstellung findet die aggregierte Darstellung Die verwendeten Hintergrunddaten für die
in Form von A1-3 Verwendung. Darunter fallen die eingesetzten Holzrohstoffe sowie Additive beruhen auf
Rohstoffversorgung, die Herstellung der WPC- Veröffentlichungen aus den Jahren 1993 bis 2010.
Terrassendiele, alle Transporte zum Hersteller, die
benötigten Energieverbräuche und Ressourcen sowie 3.7 Betrachtungszeitraum
jegliche anfallende Produktionsabfälle. Die erhoben Herstellerdaten beziehen sich auf das
Modul A4 Jahr 2013. Die bei der Datenerhebung im Jahr 2013
Transport des Produktes von dem Hersteller zur teilnehmenden Unternehmen bestätigen, dass sich die
Baustelle Prozesse zur Herstellung der WPC-Elemente im für
Modul B2 die Aktualisierung der EPD als Referenz betrachteten
Instandhaltung der WPC-Terrassendielen während der Jahr 2020 nicht wesentlich geändert haben.
Nutzungsphase : Reinigung der WPC-Terrassendiele
Modul C2 3.8 Allokation
Transport des ausrangierten Produktes zum Die vorgenommenen Allokationen entsprechen den
Recyclinghof oder Hersteller Anforderungen der /EN15804/.
Modul C3 Folgende Allokationen und Systemraumerweiterungen
Abfallbehandlung, wie thermische oder stoffliche wurden durchgeführt:
Verwertung Modul A1
Auf Grund der gewählten Systemgrenzen (Definition Herstellung der Holzfasern aus Industrierestholz,
des End-of-waste Status) findet keine welches bei der Herstellung von Schnittholz im
Abfallbeseitigung (Modul C4) der WPC-Terrassendiele Sägewerk anfällt. Das Industrierestholz wurde auf
statt. Es wird somit nur der Export der Basis des Preises alloziert.
materialinhärenten Eigenschaften bilanziert. Modul C3
Modul D Die zu entsorgenden Produkte werden auf Basis einer
Gutschriften und Lasten außerhalb des betrachteten Systemraumerweiterung der thermischen und
Systems durch thermische und stoffliche Verwertung stofflichen Verwertung zugeführt. Wärme, Strom und
5 Umwelt-Produktdeklaration Verband der Deutschen Holzwerkstoffindustrie e.V. (VHI) – WPC Terrassendielen
wiederverwendbare Rohstoffe werden durch Die verwendete Hintergrunddatenbank ist zu nennen
Substitutionsprozesse dem System gutgeschrieben.
Modul D
In Modul D sind die Gutschriften für die thermische
sowie stoffliche Verwertung der zu entsorgenden
Produkte dargestellt.
3.9 Vergleichbarkeit
Grundsätzlich ist eine Gegenüberstellung oder die
Bewertung von EPD-Daten nur möglich, wenn alle zu
vergleichenden Datensätze nach EN 15804 erstellt
wurden und der Gebäudekontext bzw. die
produktspezifischen Leistungsmerkmale berücksichtigt
werden.
4. LCA: Szenarien und weitere technische Informationen
Die folgenden technischen Informationen sind der Abfallverwertungsanlagen liegt bei 66 % für
Grundlage für die deklarierten Module oder können für deutsche und 69 % für europäische Anlagen. Bei den
die Entwicklung von spezifischen Szenarien im Kontext verwendeten Datensätzen handelt es sich um
einer Gebäudebewertung genutzt werden, wenn deutsche und europäische Verwertungsanlagen. Als
Module nicht deklariert werden (MND). Datensätze für Strom und Wärme werden
DE:Strommix (Produktionsmix) verwendet sowie DE:
Transport zu Baustelle (A4) Prozessdampf aus Erdgas 85 % aus /GaBi 6.4/.
Bezeichnung Wert Einheit
Liter Treibstoff pro kg Transportgut 0,00142 l/100km
Transport Distanz 500 km
Auslastung (einschließlich Leerfahrten) 85 %
Rohdichte der transportierten Produkte 1238 kg/m3
Einbau ins Gebäude (A5)
Zusammensetzung der zu entsorgenden
Verpackungsabfälle:
Bezeichnung Wert Einheit
Kanthölzer 15 %
Polyethylen-Folie 55 %
Polyesterband 2 %
Graupappe 20 %
Hartfaserplatte 8 %
Nutzung (B1) siehe Kap. 2.12 Nutzung
Bezeichnung Wert Einheit
Instandhaltung (B2)
Bezeichnung Wert Einheit
Informationen zu Unterhalt
0,149 -
Reinigungshäufigkeit in m²/a
Wasserverbrauch 0,089 m3
Hilfsstoff Reinigungsmittel 0,01 kg
Anzahl/
Instandhaltungszyklus in m²/SL 4,47
SL
Ende des Lebenswegs (C1-C4)
Nach Herstellerangaben kann davon ausgegangen
werden, dass 70 % der WPC-Produkte stofflich und 30
% thermisch verwertet werden. Es werden in Teil 5
jeweils 100 % Szenarien zur stofflichen und
thermische Verwertung deklariert.
Der durchschnittliche Transportweg zwischen
Endverbraucher und Entsorgungsanlage beträgt 250
km.
Wiederverwendungs-, Rückgewinnungs- und
Recyclingpotential (D), relevante Szenarioangaben
Hier werden die aus der thermischen und stofflichen
Verwertung der Abfälle resultierende Energien
(elektrische und thermische) bzw. das entstehende
Recyclingmaterial gutgeschrieben. Der Wirkungsgrad
6 Umwelt-Produktdeklaration Verband der Deutschen Holzwerkstoffindustrie e.V. (VHI) – WPC Terrassendielen
5. LCA: Ergebnisse
ANGABE DER SYSTEMGRENZEN (X = IN ÖKOBILANZ ENTHALTEN; MND = MODUL NICHT DEKLARIERT;
MNR = MODUL NICHT RELEVANT)
Stadium der Gutschriften
Produktionsstadiu Errichtung und Lasten
Nutzungsstadium Entsorgungsstadium
m des außerhalb der
Bauwerks Systemgrenze
7 Umwelt-Produktdeklaration Verband der Deutschen Holzwerkstoffindustrie e.V. (VHI) – WPC Terrassendielen
gnugrosrevffotshoR
tropsnarT gnulletsreH
mov
tropsnarT
muz
relletsreH
trosgnudnewreV
egatnoM
gnudnewnA/gnuztuN gnutlahdnatsnI
rutarapeR ztasrE gnureuenrE
sad rüf
ztasnieeigrenE
sed
nebierteB seduäbeG
sad rüf
ztasnieressaW
sed
nebierteB seduäbeG
ssirbA/uabkcüR
tropsnarT
gnuldnahebllafbA
gnugitieseB
,-sgnudnewrevredeiW -sgnunniwegkcüR
redo
laiznetopgnilcyceR
A1 A2 A3 A4 A5 B1 B2 B3 B4 B5 B6 B7 C1 C2 C3 C4 D
X X X X MND MND X MNR MNR MNR MND MND MND X X MND X
ERGEBNISSE DER ÖKOBILANZ – UMWELTAUSWIRKUNGEN nach EN 15804+A1: 1 m² WPC-
Terrassendiele
Parameter Einheit A1-A3 A4 B2 C2 C3/1 C3/2 D/1 D/2
GWP [kg CO2-Äq.] 2,53E-1 5,55E-1 2,25E-1 2,71E-1 2,11E+1 2,11E+1 -4,87E+0 -6,89E+0
ODP [kg CFC11-Äq.] 9,56E-9 6,69E-13 4,46E-12 3,26E-13 0,00E+0 0,00E+0 6,23E-8 2,18E-9
AP [kg SO2-Äq.] 4,39E-2 2,37E-3 5,43E-4 1,15E-3 0,00E+0 0,00E+0 -1,97E-2 -2,03E-2
EP [kg (PO4)3--Äq.] 5,49E-3 6,48E-4 8,83E-5 3,15E-4 0,00E+0 0,00E+0 -2,64E-3 -2,29E-3
POCP [kg Ethen-Äq.] 7,82E-3 -8,14E-4 5,35E-5 -3,96E-4 0,00E+0 0,00E+0 -2,63E-3 -5,58E-3
ADPE [kg Sb-Äq.] 1,40E-4 2,80E-8 1,05E-6 1,36E-8 0,00E+0 0,00E+0 -4,03E-6 -1,23E-4
ADPF [MJ] 4,90E+2 7,40E+0 6,28E+0 3,60E+0 0,00E+0 0,00E+0 -3,42E+2 -3,31E+2
GWP = Globales Erwärmungspotenzial; ODP = Abbaupotenzial der stratosphärischen Ozonschicht; AP = Versauerungspotenzial von Boden und
Wasser; EP = Eutrophierungspotenzial; POCP = Bildungspotenzial für troposphärisches Ozon; ADPE = Potenzial für die Verknappung von
Legende
abiotischen Ressourcen – nicht fossile Ressourcen (ADP – Stoffe); ADPF = Potenzial für die Verknappung abiotischer Ressourcen – fossile
Brennstoffe (ADP – fossile Energieträger)
ERGEBNISSE DER ÖKOBILANZ – INDIKATOREN ZUR BESCHREIBUNG DES RESSOURCENEINSATZES
nach EN 15804+A1: 1 m² WPC-Terrassendiele
Parameter Einheit A1-A3 A4 B2 C2 C3/1 C3/2 D/1 D/2
PERE [MJ] 2,90E+0 5,66E-1 2,54E-1 2,76E-1 0,00E+0 0,00E+0 -6,58E+1 -3,77E+0
PERM [MJ] 1,99E+2 0,00E+0 0,00E+0 0,00E+0 0,00E+0 0,00E+0 0,00E+0 -2,20E+2
PERT [MJ] 2,02E+2 5,66E-1 2,54E-1 2,76E-1 0,00E+0 0,00E+0 -6,58E+1 -2,23E+2
PENRE [MJ] 2,48E+2 7,42E+0 3,61E+0 3,61E+0 0,00E+0 0,00E+0 -3,16E+2 -1,94E+1
PENRM [MJ] 2,87E+2 0,00E+0 0,00E+0 0,00E+0 0,00E+0 0,00E+0 0,00E+0 -2,78E+2
PENRT [MJ] 5,35E+2 7,42E+0 3,61E+0 3,61E+0 0,00E+0 0,00E+0 -3,16E+2 -2,97E+2
SM [kg] 0,00E+0 0,00E+0 0,00E+0 0,00E+0 0,00E+0 0,00E+0 0,00E+0 1,74E+1
RSF [MJ] 0,00E+0 0,00E+0 0,00E+0 0,00E+0 0,00E+0 0,00E+0 1,96E+2 9,80E+0
NRSF [MJ] 0,00E+0 0,00E+0 0,00E+0 0,00E+0 0,00E+0 0,00E+0 2,72E+2 1,36E+2
FW [m³] 8,96E+1 3,27E-1 1,59E-1 1,59E-1 0,00E+0 0,00E+0 2,90E+1 -3,41E+1
PERE = Erneuerbare Primärenergie als Energieträger; PERM = Erneuerbare Primärenergie zur stofflichen Nutzung; PERT = Total
erneuerbare Primärenergie; PENRE = Nicht-erneuerbare Primärenergie als Energieträger; PENRM = Nicht-erneuerbare Primärenergie
Legende
zur stofflichen Nutzung; PENRT = Total nicht erneuerbare Primärenergie; SM = Einsatz von Sekundärstoffen; RSF = Erneuerbare
Sekundärbrennstoffe; NRSF = Nicht-erneuerbare Sekundärbrennstoffe; FW = Nettoeinsatz von Süßwasserressourcen
ERGEBNISSE DER ÖKOBILANZ –ABFALLKATEGORIEN UND OUTPUTFLÜSSE nach EN 15804+A1:
1 m² WPC-Terrassendiele
Parameter Einheit A1-A3 A4 B2 C2 C3/1 C3/2 D/1 D/2
HWD [kg] 2,13E-4 5,98E-6 1,46E-6 2,91E-6 0,00E+0 0,00E+0 -1,35E-4 -5,55E-5
NHWD [kg] 3,56E-1 1,85E-3 1,58E-3 9,02E-4 0,00E+0 0,00E+0 -5,50E-2 -2,37E-1
RWD [kg] 1,77E-2 9,87E-6 8,67E-5 4,80E-6 0,00E+0 0,00E+0 -1,22E-2 -1,16E-3
CRU [kg] 0,00E+0 0,00E+0 0,00E+0 0,00E+0 0,00E+0 0,00E+0 0,00E+0 0,00E+0
MFR [kg] 0,00E+0 0,00E+0 0,00E+0 0,00E+0 0,00E+0 1,74E+1 0,00E+0 0,00E+0
MER [kg] 0,00E+0 0,00E+0 0,00E+0 0,00E+0 1,84E+1 9,20E-1 0,00E+0 0,00E+0
EEE [MJ] 0,00E+0 0,00E+0 0,00E+0 0,00E+0 0,00E+0 0,00E+0 0,00E+0 0,00E+0
EET [MJ] 0,00E+0 0,00E+0 0,00E+0 0,00E+0 0,00E+0 0,00E+0 0,00E+0 0,00E+0
HWD = Gefährlicher Abfall zur Deponie; NHWD = Entsorgter nicht gefährlicher Abfall; RWD = Entsorgter radioaktiver Abfall; CRU =
Legende Komponenten für die Wiederverwendung; MFR = Stoffe zum Recycling; MER = Stoffe für die Energierückgewinnung; EEE = Exportierte
Energie – elektrisch; EET = Exportierte Energie – thermisch
GWP: Anteil biogenes CO A1-3: -21,08 kg CO -Äq., C3: 21,08 kg CO -Äq.
2 2 2
6. LCA: Interpretation
Für die Interpretation der Ergebnisse der Ökobilanz Zahlen beziehen sich auf 1m² WPC-Terrassendiele,
werden die Indikatoren der Sachbilanz sowie der die zu 100 % thermisch bzw. stofflich verwertet wird.
Wirkungsabschätzung eingehend untersucht. Die
Indikatoren der Sachbilanz Herstellungsprozesses wird durch das holzgebundene
Mehr als 80 % des Primärenergieeinsatzes wird durch CO kompensiert.
2
nicht erneuerbare Energieträger (PENRT) gewonnen.
Der Anteil erneuerbarer Energieträger an der Das Ozonabbaupotential (ODP) wird zu 87 % durch
Primärenergie (PERT) liegt bei ca. 20 %. Im Vergleich die thermische Verwertung beeinflusst. Hingegen
zu anderen Lebenszyklusphasen wird in A1-3 die verursacht die Produktion (A1-3) bei einer stofflichen
meiste Primärenegie benötigt, sowohl zur stofflichen Nutzung diesen Faktor mit 80 % stark.
als auch zur energetischen Nutzung.
Ebenso hat beim Indikator Verbrauch von Bedingt durch die starke Umweltwirkung der
Süßwasserressourcen (FW) die Herstellung der WPC- Produktion (A1-3) der WPC-Terrassendiele und die
Terrassendiele einen entscheidenden Einfluss. Durch Entlastung durch das Recyclingpotential (D) werden
Verbrennung werden ca 25 % der Wasserressourcen auch das Sommersmogpotential (POCP), der
verbraucht. Wohingegen bei der stofflichen Nutzung elementare abiotische Ressourcenverbrauch (ADPe)
ca. 25 % eingespart werden können. und der fossile abiotische Ressourcenverbrauch
(ADPf) zu knapp 60 % bzw. 40 % von diesen
In Bezug auf die Abfallkategorien ist festzustellen, Lebenszyklusphasen dominiert.
dass es sich bei mehr als 99 % des anfallenden Abfalls
um nicht gefährlichen Abfall handelt. Sowohl das Versauerungspotential (AP) also auch das
Euthrophierungspotential (EP) sind von den
Indikatoren der Wirkungsabschätzung Lebenszyklusphasen A1-3 und D bestimmt. Die
Zu den Umweltauswirkungen im Lebenszyklus von 1 Phasen A4 und C2-3 tragen durch Emissionen bei
m² WPC-Terrassendiele tragen sowohl die Herstellung Verbrennung von Abfall und durch beim Transport
als auch die Entsorgung bei. Der Einfluss der auftretende Emissionen mit 10 - 15 % zum
Instandhaltung (B2) liegt in allen Gesamtergebnis bei.
Umweltwirkungskategorien unter 3 %.
Nachfolgende Grafiken zeigen deutlich die
Das Treibhauspotential (GWP) wird bei entstehenden Umweltlasten durch die Produktion (A1-
Berücksichtigung des in Holz gespeicherten CO durch 3) aber auch die Entlastung durch die stoffliche sowie
2
das in C3 frei werdende CO beeinflusst. Das energetische Verwertung.
2
Treibhauspotential der Kunststoffmatrix sowie des
8 Umwelt-Produktdeklaration Verband der Deutschen Holzwerkstoffindustrie e.V. (VHI) – WPC Terrassendielen
7. Nachweise
Laut /Produktkategorieregeln für Bauprodukte Teil: B/
sind keine Nachweise für dieses Produkt zu erbringen.
8. Literaturhinweise
PCR Terrassenbeläge DIN EN 15534-4
Produktkategorieregeln für Bauprodukte Teil B: Verbundwerkstoffe aus cellulosehaltigen Materialien
Anforderungen an die EPD für Terrassenbeläge aus und Thermoplasten (üblicherweise Holz-Polymer-
Holz-Polymer-Verbundwerkstoffen (WPC), 2014 Werkstoffe (WPC) oder
Naturfaserverbundwerkstoffe (NFC) genannt) - Teil 4:
Altholzverordnung Anforderungen an Profile und Formteile für
Verordnung über Anforderungen an die Verwertung Bodenbeläge; Deutsche Fassung; Deutsche Fassung
und Beseitigung von Altholz (AltholzV), 2012 EN 15534-1:2014
DIN EN 13501-1 DIN EN 15534-5
Klassifizierung von Bauprodukten und Bauarten zu Verbundwerkstoffe aus cellulosehaltigen Materialien
ihrem Brandverhalten - Teil 1: Klassifizierung mit den und Thermoplasten (üblicherweise Holz-Polymer-
Ergebnissen aus den Prüfungen zum Brandverhalten Werkstoffe (WPC) oder
von Bauprodukten; Deutsche Fassung EN 13501- Naturfaserverbundwerkstoffe (NFC) genannt) - Teil 5:
1:2007+A1:2009 Anforderungen an Profile und Formteile für
Wandbekleidungenn; Deutsche Fassung EN 15534-
DIN EN 13501-5 1:2014
Klassifizierung von Bauprodukten und Bauarten zu
ihrem Brandverhalten - Teil 5: Klassifizierung mit den DIN EN ISO 9001
Ergebnissen aus Prüfungen von Bedachungen bei Qualitätsmanagementsysteme - Erfolg durch Qualität;
Beanspruchung durch Feuer von außen; Deutsche Deutsche Fassung EN 9001:2008
Fassung EN 13501-5:2005+A1:2009
EN ISO 11925-2
DIN EN 15534-1 Prüfungen zum Brandverhalten - Entzündbarkeit von
Verbundwerkstoffe aus cellulosehaltigen Materialien Produkten bei direkter Flammeneinwirkung - Teil 2:
und Thermoplasten (üblicherweise Holz-Polymer- Einzelflammentest (ISO 11925-2:2010); Deutsche
Werkstoffe (WPC) oder Fassung EN ISO 11925-2:2010
Naturfaserverbundwerkstoffe (NFC) genannt) - Teil 1:
Prüfverfahren zur Beschreibung von Compounds und EN ISO 1183-3
Erzeugnissen; Deutsche Fassung EN 15534-1:2014 Kunststoffe - Bestimmung der Dichte von nicht
verschäumten Kunststoffen - Teil 3: Gas-Pyknometer-
9 Umwelt-Produktdeklaration Verband der Deutschen Holzwerkstoffindustrie e.V. (VHI) – WPC Terrassendielen
Verfahren (ISO 1183-3:1999); Deutsche Fassung Kunststoffe und Hartgummi (ISO 75-2:2013); Deutsche
EN ISO 1183-3:1999 Fassung EN ISO 75-2:2013
ISO 16979 EN ISO 179-1/1fU
Holzwerkstoffe - Bestimmung des Feuchtegehaltes, Kunststoffe - Bestimmung der Charpy-
ISO 16979:2003-05 Schlageigenschaften - Teil 1: Nicht instrumentierte
Schlagzähigkeitsprüfung (ISO 179-1:2010); Deutsche
EN 310:1993 Fassung EN ISO 179-1:2010
Holzwerkstoffe; Bestimmung des Biege-
Elastizitätsmoduls und der Biegefestigkeit; Deutsche EN 321:2001
Fassung EN 310:1993 Holzwerkstoffe - Bestimmung der
Feuchtebeständigkeit durch Zyklustest; Deutsche
EN 477 Fassung EN 321:2001
Profile aus weichmacherfreiem Polyvinylchlorid (PVC-
U) zur Herstellung von Fenstern und Türen - DIN 51097
Bestimmung der Stoßfestigkeit von Hauptprofilen Prüfung von Bodenbelägen; Bestimmung der
mittels Fallbolzen; Deutsche Fassung EN 477:1995 rutschhemmenden Eigenschaft; Naßbelastete
Barfußbereiche; Begehungsverfahren; Schiefe Ebene,
ISO 11359-2 DIN 51097:1992-11
Kunststoffe - Thermomechanische Analyse (TMA) -
Teil 2: Bestimmung des linearen thermischen Europäisches Abfallverzeichnis
Ausdehnungskoeffizienten und der Verordnung über das Europäische Abfallverzeichnis
Glasübergangstemperatur, ISO 11359-2:1999-10 (Abfallverzeichnis-Verordnung-AVV), 2001
EN 317 GaBi 6.4
Spanplatten und Faserplatten; Bestimmung der Software-System and Databases for Life Cycle
Dickenquellung nach Wasserlagerung; Deutsche Engineering, PE International AG, Leinfelden-
Fassung EN 317:1993 Echterdingen, 1992-2015, with special
acknowledgment to LBP, University of Stuttgart
EN ISO 4892-2:2013
Kunststoffe - Künstliches Bestrahlen oder Bewittern in ÖKOBAU.DAT
Geräten, Teil 2: Xenonbogenlampen Ökobau.dat 2014, Bundesministerium für Umwelt,
Naturschutz, Bau und Reaktorsicherheit
EN ISO 75-1
Kunststoffe - Bestimmung der FSC
Wärmeformbeständigkeitstemperatur - Teil 1: Forest Stewardship Council, Deutschland
Allgemeines Prüfverfahren (ISO 75-1:2013); Deutsche
Fassung EN ISO 75-1:2013 PEFC
Programme for the Endorsement of Forest Certification
EN ISO 75-2 Schemes, Deutschland
Kunststoffe - Bestimmung der
Wärmeformbeständigkeitstemperatur - Teil 2:
10 Umwelt-Produktdeklaration Verband der Deutschen Holzwerkstoffindustrie e.V. (VHI) – WPC Terrassendielen
Herausgeber
Institut Bauen und Umwelt e.V. Tel +49 (0)30 3087748- 0
Panoramastr.1 Fax +49 (0)30 3087748- 29
10178 Berlin Mail info@ibu-epd.com
Deutschland Web www.ibu-epd.com
Programmhalter
Institut Bauen und Umwelt e.V. Tel +49 (0)30 3087748- 0
Panoramastr.1 Fax +49 (0)30 3087748- 29
10178 Berlin Mail info@ibu-epd.com
Deutschland Web www.ibu-epd.com
Ersteller der Ökobilanz
SKZ - Das Kunststoff-Zentrum Tel +49 931 4104-433
Friedrich-Bergius-Ring 22 Fax +49 931 4104-707
97076 Würzburg Mail kfe@skz.de
Germany Web www.skz.de
Inhaber der Deklaration
VHI - Verband der Deutschen Tel +49 (0)641-975470
Holzwerkstoffindustrie e.V. Fax +49 (0)641-9754799
Ursulum 18 Mail vhimail@vhi.de
35396 Gießen Web www.vhi.de
Germany
