{"product_name":"BS - Kabelkum TK2 med lokk og ramme","epd_id":" NEPD-3406-2021","compliance":["EN 15804","ISO 14025","ISO 21930"],"producer_name":"Beisfjord Sementvarefabrikk AS","environmental_impact":[{"parameter":"GWP-total","unit":"kg CO2-eq.","values":[{"value":"3,02E+02","module":"A1-A3","scenario":null},{"value":"7,36E-01","module":"A4","scenario":null}]},{"parameter":"ODP","unit":"kg CFC 11-eq.","values":[{"value":"1,84E-05","module":"A1-A3","scenario":null},{"value":"1,51E-07","module":"A4","scenario":null}]},{"parameter":"AP","unit":"kg SO2-eq.","values":[{"value":"1,02E+00","module":"A1-A3","scenario":null},{"value":"1,90E-03","module":"A4","scenario":null}]},{"parameter":"EP","unit":"kg Phosphat-eq.","values":[{"value":"2,62E-01","module":"A1-A3","scenario":null},{"value":"2,62E-04","module":"A4","scenario":null}]},{"parameter":"POCP","unit":"kg Ethen-eq.","values":[{"value":"1,38E-01","module":"A1-A3","scenario":null},{"value":"1,15E-04","module":"A4","scenario":null}]},{"parameter":"ADPE","unit":"kg Sb-eq.","values":[{"value":"4,55E-04","module":"A1-A3","scenario":null},{"value":"1,75E-06","module":"A4","scenario":null}]},{"parameter":"ADPF","unit":"MJ","values":[{"value":"2,79E+03","module":"A1-A3","scenario":null},{"value":"1,21E+01","module":"A4","scenario":null}]}],"additional_environmental_impact":[],"resource_use":[{"parameter":"PERE","unit":"MJ","values":[{"value":"2,48E+03","module":"A1-A3","scenario":null},{"value":"2,20E-01","module":"A4","scenario":null}]},{"parameter":"PERM","unit":"MJ","values":[{"value":"3,96E+01","module":"A1-A3","scenario":null},{"value":"0,00E+00","module":"A4","scenario":null}]},{"parameter":"PERT","unit":"MJ","values":[{"value":"2,52E+03","module":"A1-A3","scenario":null},{"value":"2,20E-01","module":"A4","scenario":null}]},{"parameter":"PENRE","unit":"MJ","values":[{"value":"2,82E+03","module":"A1-A3","scenario":null},{"value":"1,25E+01","module":"A4","scenario":null}]},{"parameter":"PENRM","unit":"MJ","values":[{"value":"1,43E+02","module":"A1-A3","scenario":null},{"value":"0,00E+00","module":"A4","scenario":null}]},{"parameter":"PENRT","unit":"MJ","values":[{"value":"2,97E+03","module":"A1-A3","scenario":null},{"value":"1,25E+01","module":"A4","scenario":null}]},{"parameter":"SM","unit":"kg","values":[{"value":"2,46E+01","module":"A1-A3","scenario":null},{"value":"0,00E+00","module":"A4","scenario":null}]},{"parameter":"RSF","unit":"MJ","values":[{"value":"9,06E+00","module":"A1-A3","scenario":null},{"value":"0,00E+00","module":"A4","scenario":null}]},{"parameter":"NRSF","unit":"MJ","values":[{"value":"7,73E+01","module":"A1-A3","scenario":null},{"value":"0,00E+00","module":"A4","scenario":null}]},{"parameter":"FW","unit":"m3","values":[{"value":"8,80E+01","module":"A1-A3","scenario":null},{"value":"2,95E-03","module":"A4","scenario":null}]}],"end_of_life_waste":[{"parameter":"HWD","unit":"kg","values":[{"value":"6,54E-02","module":"A1-A3","scenario":null},{"value":"6,64E-06","module":"A4","scenario":null}]},{"parameter":"NHWD","unit":"kg","values":[{"value":"2,09E+02","module":"A1-A3","scenario":null},{"value":"1,14E+00","module":"A4","scenario":null}]},{"parameter":"RWD","unit":"kg","values":[{"value":"4,95E-03","module":"A1-A3","scenario":null},{"value":"8,71E-05","module":"A4","scenario":null}]}],"end_of_life_flow":[{"parameter":"CRU","unit":"kg","values":[{"value":"0,00E+00","module":"A1-A3","scenario":null},{"value":"0,00E+00","module":"A4","scenario":null}]},{"parameter":"MFR","unit":"kg","values":[{"value":"1,83E-01","module":"A1-A3","scenario":null},{"value":"0,00E+00","module":"A4","scenario":null}]},{"parameter":"MER","unit":"kg","values":[{"value":"3,04E-02","module":"A1-A3","scenario":null},{"value":"0,00E+00","module":"A4","scenario":null}]},{"parameter":"EEE","unit":"MJ","values":[{"value":"5,49E-01","module":"A1-A3","scenario":null},{"value":"0,00E+00","module":"A4","scenario":null}]},{"parameter":"EET","unit":"MJ","values":[{"value":"1,65E+00","module":"A1-A3","scenario":null},{"value":"0,00E+00","module":"A4","scenario":null}]}]}