{"product_name":"1 M3. B45 SV40 - N5850 - Lavkarbon B","epd_id":"2510-1250-NO","compliance":["EN 15804","ISO 14025","ISO 21930"],"producer_name":"Velde Betong AS","environmental_impact":[{"parameter":"GWP-total","unit":"kg CO2-eq.","values":[{"value":"2,43E+02","module":"A1","scenario":null},{"value":"5,65E+00","module":"A2","scenario":null},{"value":"6,21E-02","module":"A3","scenario":null},{"value":"3,95E+00","module":"A4","scenario":null},{"value":"2,49E+02","module":"A1A3","scenario":null}]},{"parameter":"ODP","unit":"kg CFC 11-eq.","values":[{"value":"1,39E-06","module":"A1","scenario":null},{"value":"1,06E-06","module":"A2","scenario":null},{"value":"5,87E-09","module":"A3","scenario":null},{"value":"7,46E-07","module":"A4","scenario":null},{"value":"2,46E-06","module":"A1A3","scenario":null}]},{"parameter":"AP","unit":"kg SO2-eq.","values":[{"value":"3,19E-01","module":"A1","scenario":null},{"value":"3,00E-02","module":"A2","scenario":null},{"value":"2,90E-04","module":"A3","scenario":null},{"value":"1,39E-02","module":"A4","scenario":null},{"value":"3,49E-01","module":"A1A3","scenario":null}]},{"parameter":"EP","unit":"kg Phosphat-eq.","values":[{"value":"4,37E-01","module":"A1","scenario":null},{"value":"5,90E-03","module":"A2","scenario":null},{"value":"6,98E-05","module":"A3","scenario":null},{"value":"2,89E-03","module":"A4","scenario":null},{"value":"4,43E-01","module":"A1A3","scenario":null}]},{"parameter":"POCP","unit":"kg Ethen-eq.","values":[{"value":"3,06E-02","module":"A1","scenario":null},{"value":"1,02E-03","module":"A2","scenario":null},{"value":"1,39E-05","module":"A3","scenario":null},{"value":"7,00E-04","module":"A4","scenario":null},{"value":"3,16E-02","module":"A1A3","scenario":null}]},{"parameter":"ADPE","unit":"kg Sb-eq.","values":[{"value":"2,11E-04","module":"A1","scenario":null},{"value":"8,56E-06","module":"A2","scenario":null},{"value":"1,02E-06","module":"A3","scenario":null},{"value":"8,72E-06","module":"A4","scenario":null},{"value":"2,20E-04","module":"A1A3","scenario":null}]},{"parameter":"ADPF","unit":"MJ","values":[{"value":"1,10E+03","module":"A1","scenario":null},{"value":"8,30E+01","module":"A2","scenario":null},{"value":"6,30E-01","module":"A3","scenario":null},{"value":"6,03E+01","module":"A4","scenario":null},{"value":"1,18E+03","module":"A1A3","scenario":null}]}],"additional_environmental_impact":[],"resource_use":[{"parameter":"PERE","unit":"MJ","values":[{"value":"3,05E+02","module":"A1","scenario":null},{"value":"7,96E-01","module":"A2","scenario":null},{"value":"8,17E+00","module":"A3","scenario":null},{"value":"9,26E-01","module":"A4","scenario":null},{"value":"3,14E+02","module":"A1A3","scenario":null}]},{"parameter":"PERM","unit":"MJ","values":[{"value":"0,00E+00","module":"A1","scenario":null},{"value":"0,00E+00","module":"A2","scenario":null},{"value":"0,00E+00","module":"A3","scenario":null},{"value":"2,84E-01","module":"A4","scenario":null},{"value":"0,00E+00","module":"A1A3","scenario":null}]},{"parameter":"PERT","unit":"MJ","values":[{"value":"3,05E+02","module":"A1","scenario":null},{"value":"7,96E-01","module":"A2","scenario":null},{"value":"8,17E+00","module":"A3","scenario":null},{"value":"1,21E+00","module":"A4","scenario":null},{"value":"3,14E+02","module":"A1A3","scenario":null}]},{"parameter":"PENRE","unit":"MJ","values":[{"value":"1,13E+03","module":"A1","scenario":null},{"value":"8,43E+01","module":"A2","scenario":null},{"value":"1,08E+00","module":"A3","scenario":null},{"value":"6,15E+01","module":"A4","scenario":null},{"value":"1,21E+03","module":"A1A3","scenario":null}]},{"parameter":"PENRM","unit":"MJ","values":[{"value":"1,78E+01","module":"A1","scenario":null},{"value":"0,00E+00","module":"A2","scenario":null},{"value":"0,00E+00","module":"A3","scenario":null},{"value":"0,00E+00","module":"A4","scenario":null},{"value":"1,78E+01","module":"A1A3","scenario":null}]},{"parameter":"PENRT","unit":"MJ","values":[{"value":"1,14E+03","module":"A1","scenario":null},{"value":"8,43E+01","module":"A2","scenario":null},{"value":"1,08E+00","module":"A3","scenario":null},{"value":"6,15E+01","module":"A4","scenario":null},{"value":"1,23E+03","module":"A1A3","scenario":null}]},{"parameter":"SM","unit":"kg","values":[{"value":"9,43E+01","module":"A1","scenario":null},{"value":"0,00E+00","module":"A2","scenario":null},{"value":"0,00E+00","module":"A3","scenario":null},{"value":"0,00E+00","module":"A4","scenario":null},{"value":"9,43E+01","module":"A1A3","scenario":null}]},{"parameter":"RSF","unit":"MJ","values":[{"value":"7,42E-03","module":"A1","scenario":null},{"value":"0,00E+00","module":"A2","scenario":null},{"value":"1,42E-03","module":"A3","scenario":null},{"value":"0,00E+00","module":"A4","scenario":null},{"value":"8,84E-03","module":"A1A3","scenario":null}]},{"parameter":"NRSF","unit":"MJ","values":[{"value":"4,84E+02","module":"A1","scenario":null},{"value":"0,00E+00","module":"A2","scenario":null},{"value":"0,00E+00","module":"A3","scenario":null},{"value":"0,00E+00","module":"A4","scenario":null},{"value":"4,84E+02","module":"A1A3","scenario":null}]},{"parameter":"FW","unit":"m3","values":[{"value":"5,01E+02","module":"A1","scenario":null},{"value":"1,13E-02","module":"A2","scenario":null},{"value":"4,52E-04","module":"A3","scenario":null},{"value":"5,48E-02","module":"A4","scenario":null},{"value":"5,01E+02","module":"A1A3","scenario":null}]}],"end_of_life_waste":[{"parameter":"HWD","unit":"kg","values":[{"value":"4,72E-04","module":"A1","scenario":null},{"value":"4,16E-05","module":"A2","scenario":null},{"value":"1,39E-06","module":"A3","scenario":null},{"value":"4,66E-05","module":"A4","scenario":null},{"value":"5,15E-04","module":"A1A3","scenario":null}]},{"parameter":"NHWD","unit":"kg","values":[{"value":"2,60E+01","module":"A1","scenario":null},{"value":"2,24E+00","module":"A2","scenario":null},{"value":"8,21E-02","module":"A3","scenario":null},{"value":"6,09E+00","module":"A4","scenario":null},{"value":"2,83E+01","module":"A1A3","scenario":null}]},{"parameter":"RWD","unit":"kg","values":[{"value":"4,25E-05","module":"A1","scenario":null},{"value":"5,85E-04","module":"A2","scenario":null},{"value":"6,99E-06","module":"A3","scenario":null},{"value":"0,00E+00","module":"A4","scenario":null},{"value":"6,34E-04","module":"A1A3","scenario":null}]}],"end_of_life_flow":[{"parameter":"CRU","unit":"kg","values":[{"value":"0,00E+00","module":"A1","scenario":null},{"value":"0,00E+00","module":"A2","scenario":null},{"value":"0,00E+00","module":"A3","scenario":null},{"value":"0,00E+00","module":"A4","scenario":null},{"value":"0,00E+00","module":"A1A3","scenario":null}]},{"parameter":"MFR","unit":"kg","values":[{"value":"2,02E-05","module":"A1","scenario":null},{"value":"0,00E+00","module":"A2","scenario":null},{"value":"0,00E+00","module":"A3","scenario":null},{"value":"0,00E+00","module":"A4","scenario":null},{"value":"2,02E-05","module":"A1A3","scenario":null}]},{"parameter":"MER","unit":"kg","values":[{"value":"0,00E+00","module":"A1","scenario":null},{"value":"0,00E+00","module":"A2","scenario":null},{"value":"0,00E+00","module":"A3","scenario":null},{"value":"0,00E+00","module":"A4","scenario":null},{"value":"0,00E+00","module":"A1A3","scenario":null}]},{"parameter":"EEE","unit":"MJ","values":[{"value":"0,00E+00","module":"A1","scenario":null},{"value":"0,00E+00","module":"A2","scenario":null},{"value":"0,00E+00","module":"A3","scenario":null},{"value":"0,00E+00","module":"A4","scenario":null},{"value":"0,00E+00","module":"A1A3","scenario":null}]},{"parameter":"EET","unit":"MJ","values":[{"value":"0,00E+00","module":"A1","scenario":null},{"value":"0,00E+00","module":"A2","scenario":null},{"value":"0,00E+00","module":"A3","scenario":null},{"value":"0,00E+00","module":"A4","scenario":null},{"value":"0,00E+00","module":"A1A3","scenario":null}]}]}