{"product_name":"Mischek-03-Elevator shaft","epd_id":"BAU-EPD-Mischek-2025-3-ecoinvent-Aufzugsschacht","compliance":["EN 15804+A2 (EF 3.1)","ISO 14025"],"producer_name":"Bau EPD GmbH","environmental_impact":[{"parameter":"GWP-total","unit":"kg CO2-eq.","values":[{"value":"1,27E+02","module":"A1-A3","scenario":null},{"value":"5,37E+00","module":"A4","scenario":null},{"value":"5,44E+00","module":"A5","scenario":null},{"value":"-4,26E+00","module":"B1","scenario":null},{"value":"0,00E+00","module":"B2","scenario":null},{"value":"0,00E+00","module":"B3","scenario":null},{"value":"0,00E+00","module":"B4","scenario":null},{"value":"0,00E+00","module":"B5","scenario":null},{"value":"0,00E+00","module":"B6","scenario":null},{"value":"0,00E+00","module":"B7","scenario":null},{"value":"6,07E+00","module":"C1","scenario":"Recycling"},{"value":"1,17E+01","module":"C2","scenario":"Recycling"},{"value":"4,57E+00","module":"C3","scenario":"Recycling"},{"value":"4,81E-02","module":"C4","scenario":"Recycling"},{"value":"-1,83E+01","module":"D","scenario":"Recycling"}]},{"parameter":"GWP-fossil","unit":"kg CO2-eq.","values":[{"value":"1,27E+02","module":"A1-A3","scenario":null},{"value":"5,37E+00","module":"A4","scenario":null},{"value":"5,43E+00","module":"A5","scenario":null},{"value":"-4,26E+00","module":"B1","scenario":null},{"value":"0,00E+00","module":"B2","scenario":null},{"value":"0,00E+00","module":"B3","scenario":null},{"value":"0,00E+00","module":"B4","scenario":null},{"value":"0,00E+00","module":"B5","scenario":null},{"value":"0,00E+00","module":"B6","scenario":null},{"value":"0,00E+00","module":"B7","scenario":null},{"value":"6,07E+00","module":"C1","scenario":"Recycling"},{"value":"1,17E+01","module":"C2","scenario":"Recycling"},{"value":"4,57E+00","module":"C3","scenario":"Recycling"},{"value":"4,81E-02","module":"C4","scenario":"Recycling"},{"value":"-1,83E+01","module":"D","scenario":"Recycling"}]},{"parameter":"GWP-biogenic","unit":"kg CO2-eq.","values":[{"value":"0,00E+00","module":"A1-A3","scenario":null},{"value":"0,00E+00","module":"A4","scenario":null},{"value":"0,00E+00","module":"A5","scenario":null},{"value":"0,00E+00","module":"B1","scenario":null},{"value":"0,00E+00","module":"B2","scenario":null},{"value":"0,00E+00","module":"B3","scenario":null},{"value":"0,00E+00","module":"B4","scenario":null},{"value":"0,00E+00","module":"B5","scenario":null},{"value":"0,00E+00","module":"B6","scenario":null},{"value":"0,00E+00","module":"B7","scenario":null},{"value":"0,00E+00","module":"C1","scenario":"Recycling"},{"value":"0,00E+00","module":"C2","scenario":"Recycling"},{"value":"0,00E+00","module":"C3","scenario":"Recycling"},{"value":"0,00E+00","module":"C4","scenario":"Recycling"},{"value":"0,00E+00","module":"D","scenario":"Recycling"}]},{"parameter":"GWP-luluc","unit":"kg CO2-eq.","values":[{"value":"8,28E-02","module":"A1-A3","scenario":null},{"value":"2,62E-03","module":"A4","scenario":null},{"value":"2,91E-03","module":"A5","scenario":null},{"value":"0,00E+00","module":"B1","scenario":null},{"value":"0,00E+00","module":"B2","scenario":null},{"value":"0,00E+00","module":"B3","scenario":null},{"value":"0,00E+00","module":"B4","scenario":null},{"value":"0,00E+00","module":"B5","scenario":null},{"value":"0,00E+00","module":"B6","scenario":null},{"value":"0,00E+00","module":"B7","scenario":null},{"value":"6,83E-04","module":"C1","scenario":"Recycling"},{"value":"5,39E-03","module":"C2","scenario":"Recycling"},{"value":"3,16E-04","module":"C3","scenario":"Recycling"},{"value":"2,14E-05","module":"C4","scenario":"Recycling"},{"value":"-6,14E-03","module":"D","scenario":"Recycling"}]},{"parameter":"ODP","unit":"kg CFC-11-eq.","values":[{"value":"3,30E-06","module":"A1-A3","scenario":null},{"value":"1,22E-07","module":"A4","scenario":null},{"value":"9,76E-08","module":"A5","scenario":null},{"value":"0,00E+00","module":"B1","scenario":null},{"value":"0,00E+00","module":"B2","scenario":null},{"value":"0,00E+00","module":"B3","scenario":null},{"value":"0,00E+00","module":"B4","scenario":null},{"value":"0,00E+00","module":"B5","scenario":null},{"value":"0,00E+00","module":"B6","scenario":null},{"value":"0,00E+00","module":"B7","scenario":null},{"value":"9,66E-08","module":"C1","scenario":"Recycling"},{"value":"2,56E-07","module":"C2","scenario":"Recycling"},{"value":"5,47E-08","module":"C3","scenario":"Recycling"},{"value":"3,76E-09","module":"C4","scenario":"Recycling"},{"value":"-1,19E-07","module":"D","scenario":"Recycling"}]},{"parameter":"AP","unit":"mol H+-eq.","values":[{"value":"4,32E-01","module":"A1-A3","scenario":null},{"value":"1,33E-02","module":"A4","scenario":null},{"value":"2,54E-02","module":"A5","scenario":null},{"value":"0,00E+00","module":"B1","scenario":null},{"value":"0,00E+00","module":"B2","scenario":null},{"value":"0,00E+00","module":"B3","scenario":null},{"value":"0,00E+00","module":"B4","scenario":null},{"value":"0,00E+00","module":"B5","scenario":null},{"value":"0,00E+00","module":"B6","scenario":null},{"value":"0,00E+00","module":"B7","scenario":null},{"value":"5,63E-02","module":"C1","scenario":"Recycling"},{"value":"4,59E-02","module":"C2","scenario":"Recycling"},{"value":"3,20E-02","module":"C3","scenario":"Recycling"},{"value":"7,00E-04","module":"C4","scenario":"Recycling"},{"value":"-7,74E-02","module":"D","scenario":"Recycling"}]},{"parameter":"POCP","unit":"kg NMVOC-eq.","values":[{"value":"4,12E-01","module":"A1-A3","scenario":null},{"value":"2,17E-02","module":"A4","scenario":null},{"value":"2,82E-02","module":"A5","scenario":null},{"value":"0,00E+00","module":"B1","scenario":null},{"value":"0,00E+00","module":"B2","scenario":null},{"value":"0,00E+00","module":"B3","scenario":null},{"value":"0,00E+00","module":"B4","scenario":null},{"value":"0,00E+00","module":"B5","scenario":null},{"value":"0,00E+00","module":"B6","scenario":null},{"value":"0,00E+00","module":"B7","scenario":null},{"value":"8,40E-02","module":"C1","scenario":"Recycling"},{"value":"6,75E-02","module":"C2","scenario":"Recycling"},{"value":"4,84E-02","module":"C3","scenario":"Recycling"},{"value":"1,30E-03","module":"C4","scenario":"Recycling"},{"value":"-6,76E-02","module":"D","scenario":"Recycling"}]},{"parameter":"ADPE","unit":"kg Sb-eq.","values":[{"value":"4,28E-04","module":"A1-A3","scenario":null},{"value":"1,50E-05","module":"A4","scenario":null},{"value":"1,09E-05","module":"A5","scenario":null},{"value":"0,00E+00","module":"B1","scenario":null},{"value":"0,00E+00","module":"B2","scenario":null},{"value":"0,00E+00","module":"B3","scenario":null},{"value":"0,00E+00","module":"B4","scenario":null},{"value":"0,00E+00","module":"B5","scenario":null},{"value":"0,00E+00","module":"B6","scenario":null},{"value":"0,00E+00","module":"B7","scenario":null},{"value":"2,12E-06","module":"C1","scenario":"Recycling"},{"value":"3,76E-05","module":"C2","scenario":"Recycling"},{"value":"2,17E-06","module":"C3","scenario":"Recycling"},{"value":"1,14E-07","module":"C4","scenario":"Recycling"},{"value":"-1,75E-04","module":"D","scenario":"Recycling"}]},{"parameter":"ADPF","unit":"MJ","values":[{"value":"1,31E+03","module":"A1-A3","scenario":null},{"value":"8,15E+01","module":"A4","scenario":null},{"value":"6,69E+01","module":"A5","scenario":null},{"value":"0,00E+00","module":"B1","scenario":null},{"value":"0,00E+00","module":"B2","scenario":null},{"value":"0,00E+00","module":"B3","scenario":null},{"value":"0,00E+00","module":"B4","scenario":null},{"value":"0,00E+00","module":"B5","scenario":null},{"value":"0,00E+00","module":"B6","scenario":null},{"value":"0,00E+00","module":"B7","scenario":null},{"value":"7,95E+01","module":"C1","scenario":"Recycling"},{"value":"1,66E+02","module":"C2","scenario":"Recycling"},{"value":"4,68E+01","module":"C3","scenario":"Recycling"},{"value":"2,76E+00","module":"C4","scenario":"Recycling"},{"value":"-1,99E+02","module":"D","scenario":"Recycling"}]},{"parameter":"WDP","unit":"m3 world-eq. deprived","values":[{"value":"1,77E+01","module":"A1-A3","scenario":null},{"value":"3,89E-01","module":"A4","scenario":null},{"value":"1,07E+00","module":"A5","scenario":null},{"value":"0,00E+00","module":"B1","scenario":null},{"value":"0,00E+00","module":"B2","scenario":null},{"value":"0,00E+00","module":"B3","scenario":null},{"value":"0,00E+00","module":"B4","scenario":null},{"value":"0,00E+00","module":"B5","scenario":null},{"value":"0,00E+00","module":"B6","scenario":null},{"value":"0,00E+00","module":"B7","scenario":null},{"value":"1,71E-01","module":"C1","scenario":"Recycling"},{"value":"6,28E-01","module":"C2","scenario":"Recycling"},{"value":"1,08E-01","module":"C3","scenario":"Recycling"},{"value":"9,95E-03","module":"C4","scenario":"Recycling"},{"value":"7,66E-01","module":"D","scenario":"Recycling"}]},{"parameter":"EP-freshwater","unit":"kg P-eq.","values":[{"value":"3,20E-02","module":"A1-A3","scenario":null},{"value":"3,96E-04","module":"A4","scenario":null},{"value":"1,38E-03","module":"A5","scenario":null},{"value":"0,00E+00","module":"B1","scenario":null},{"value":"0,00E+00","module":"B2","scenario":null},{"value":"0,00E+00","module":"B3","scenario":null},{"value":"0,00E+00","module":"B4","scenario":null},{"value":"0,00E+00","module":"B5","scenario":null},{"value":"0,00E+00","module":"B6","scenario":null},{"value":"0,00E+00","module":"B7","scenario":null},{"value":"1,86E-04","module":"C1","scenario":"Recycling"},{"value":"8,12E-04","module":"C2","scenario":"Recycling"},{"value":"1,11E-04","module":"C3","scenario":"Recycling"},{"value":"5,06E-06","module":"C4","scenario":"Recycling"},{"value":"-7,26E-03","module":"D","scenario":"Recycling"}]},{"parameter":"EP-marine","unit":"kg N-eq.","values":[{"value":"1,12E-01","module":"A1-A3","scenario":null},{"value":"3,62E-03","module":"A4","scenario":null},{"value":"7,81E-03","module":"A5","scenario":null},{"value":"0,00E+00","module":"B1","scenario":null},{"value":"0,00E+00","module":"B2","scenario":null},{"value":"0,00E+00","module":"B3","scenario":null},{"value":"0,00E+00","module":"B4","scenario":null},{"value":"0,00E+00","module":"B5","scenario":null},{"value":"0,00E+00","module":"B6","scenario":null},{"value":"0,00E+00","module":"B7","scenario":null},{"value":"2,61E-02","module":"C1","scenario":"Recycling"},{"value":"1,74E-02","module":"C2","scenario":"Recycling"},{"value":"1,48E-02","module":"C3","scenario":"Recycling"},{"value":"3,05E-04","module":"C4","scenario":"Recycling"},{"value":"-1,86E-02","module":"D","scenario":"Recycling"}]},{"parameter":"EP-terrestrial","unit":"mol N-eq.","values":[{"value":"1,23E+00","module":"A1-A3","scenario":null},{"value":"3,72E-02","module":"A4","scenario":null},{"value":"8,31E-02","module":"A5","scenario":null},{"value":"0,00E+00","module":"B1","scenario":null},{"value":"0,00E+00","module":"B2","scenario":null},{"value":"0,00E+00","module":"B3","scenario":null},{"value":"0,00E+00","module":"B4","scenario":null},{"value":"0,00E+00","module":"B5","scenario":null},{"value":"0,00E+00","module":"B6","scenario":null},{"value":"0,00E+00","module":"B7","scenario":null},{"value":"2,84E-01","module":"C1","scenario":"Recycling"},{"value":"1,86E-01","module":"C2","scenario":"Recycling"},{"value":"1,62E-01","module":"C3","scenario":"Recycling"},{"value":"3,27E-03","module":"C4","scenario":"Recycling"},{"value":"-2,23E-01","module":"D","scenario":"Recycling"}]}],"additional_environmental_impact":[{"parameter":"PM","unit":"Disease incidence","values":[{"value":"7,40E-06","module":"A1-A3","scenario":null},{"value":"5,31E-07","module":"A4","scenario":null},{"value":"4,91E-07","module":"A5","scenario":null},{"value":"0,00E+00","module":"B1","scenario":null},{"value":"0,00E+00","module":"B2","scenario":null},{"value":"0,00E+00","module":"B3","scenario":null},{"value":"0,00E+00","module":"B4","scenario":null},{"value":"0,00E+00","module":"B5","scenario":null},{"value":"0,00E+00","module":"B6","scenario":null},{"value":"0,00E+00","module":"B7","scenario":null},{"value":"9,01E-06","module":"C1","scenario":"Recycling"},{"value":"8,24E-07","module":"C2","scenario":"Recycling"},{"value":"9,05E-07","module":"C3","scenario":"Recycling"},{"value":"1,77E-08","module":"C4","scenario":"Recycling"},{"value":"-1,48E-06","module":"D","scenario":"Recycling"}]},{"parameter":"ETP-fw","unit":"CTUe","values":[{"value":"7,60E+02","module":"A1-A3","scenario":null},{"value":"3,92E+01","module":"A4","scenario":null},{"value":"2,78E+01","module":"A5","scenario":null},{"value":"0,00E+00","module":"B1","scenario":null},{"value":"0,00E+00","module":"B2","scenario":null},{"value":"0,00E+00","module":"B3","scenario":null},{"value":"0,00E+00","module":"B4","scenario":null},{"value":"0,00E+00","module":"B5","scenario":null},{"value":"0,00E+00","module":"B6","scenario":null},{"value":"0,00E+00","module":"B7","scenario":null},{"value":"3,80E+01","module":"C1","scenario":"Recycling"},{"value":"8,39E+01","module":"C2","scenario":"Recycling"},{"value":"6,92E+00","module":"C3","scenario":"Recycling"},{"value":"1,16E+00","module":"C4","scenario":"Recycling"},{"value":"-1,08E+03","module":"D","scenario":"Recycling"}]},{"parameter":"HTP-c","unit":"CTUh","values":[{"value":"3,41E-07","module":"A1-A3","scenario":null},{"value":"2,39E-09","module":"A4","scenario":null},{"value":"1,63E-08","module":"A5","scenario":null},{"value":"0,00E+00","module":"B1","scenario":null},{"value":"0,00E+00","module":"B2","scenario":null},{"value":"0,00E+00","module":"B3","scenario":null},{"value":"0,00E+00","module":"B4","scenario":null},{"value":"0,00E+00","module":"B5","scenario":null},{"value":"0,00E+00","module":"B6","scenario":null},{"value":"0,00E+00","module":"B7","scenario":null},{"value":"1,86E-09","module":"C1","scenario":"Recycling"},{"value":"4,93E-09","module":"C2","scenario":"Recycling"},{"value":"1,41E-08","module":"C3","scenario":"Recycling"},{"value":"3,68E-11","module":"C4","scenario":"Recycling"},{"value":"-4,01E-06","module":"D","scenario":"Recycling"}]},{"parameter":"HTP-nc","unit":"CTUh","values":[{"value":"1,53E-06","module":"A1-A3","scenario":null},{"value":"5,82E-08","module":"A4","scenario":null},{"value":"4,15E-08","module":"A5","scenario":null},{"value":"0,00E+00","module":"B1","scenario":null},{"value":"0,00E+00","module":"B2","scenario":null},{"value":"0,00E+00","module":"B3","scenario":null},{"value":"0,00E+00","module":"B4","scenario":null},{"value":"0,00E+00","module":"B5","scenario":null},{"value":"0,00E+00","module":"B6","scenario":null},{"value":"0,00E+00","module":"B7","scenario":null},{"value":"1,29E-08","module":"C1","scenario":"Recycling"},{"value":"1,10E-07","module":"C2","scenario":"Recycling"},{"value":"7,29E-09","module":"C3","scenario":"Recycling"},{"value":"4,84E-10","module":"C4","scenario":"Recycling"},{"value":"-1,78E-07","module":"D","scenario":"Recycling"}]},{"parameter":"SQP","unit":"dimensionless","values":[{"value":"6,34E+02","module":"A1-A3","scenario":null},{"value":"8,27E+01","module":"A4","scenario":null},{"value":"2,83E+01","module":"A5","scenario":null},{"value":"0,00E+00","module":"B1","scenario":null},{"value":"0,00E+00","module":"B2","scenario":null},{"value":"0,00E+00","module":"B3","scenario":null},{"value":"0,00E+00","module":"B4","scenario":null},{"value":"0,00E+00","module":"B5","scenario":null},{"value":"0,00E+00","module":"B6","scenario":null},{"value":"0,00E+00","module":"B7","scenario":null},{"value":"5,36E+00","module":"C1","scenario":"Recycling"},{"value":"8,50E+01","module":"C2","scenario":"Recycling"},{"value":"4,34E+00","module":"C3","scenario":"Recycling"},{"value":"5,69E+00","module":"C4","scenario":"Recycling"},{"value":"-1,46E+02","module":"D","scenario":"Recycling"}]},{"parameter":"IRP","unit":"kgBq U235-eq.","values":[{"value":"9,05E+00","module":"A1-A3","scenario":null},{"value":"1,03E-01","module":"A4","scenario":null},{"value":"4,17E-01","module":"A5","scenario":null},{"value":"0,00E+00","module":"B1","scenario":null},{"value":"0,00E+00","module":"B2","scenario":null},{"value":"0,00E+00","module":"B3","scenario":null},{"value":"0,00E+00","module":"B4","scenario":null},{"value":"0,00E+00","module":"B5","scenario":null},{"value":"0,00E+00","module":"B6","scenario":null},{"value":"0,00E+00","module":"B7","scenario":null},{"value":"3,77E-02","module":"C1","scenario":"Recycling"},{"value":"2,68E-01","module":"C2","scenario":"Recycling"},{"value":"5,58E-02","module":"C3","scenario":"Recycling"},{"value":"2,63E-03","module":"C4","scenario":"Recycling"},{"value":"-9,18E-01","module":"D","scenario":"Recycling"}]}],"resource_use":[{"parameter":"PERE","unit":"MJ","values":[{"value":"3,12E+02","module":"A1-A3","scenario":null},{"value":"1,15E+00","module":"A4","scenario":null},{"value":"1,02E+01","module":"A5","scenario":null},{"value":"0,00E+00","module":"B1","scenario":null},{"value":"0,00E+00","module":"B2","scenario":null},{"value":"0,00E+00","module":"B3","scenario":null},{"value":"0,00E+00","module":"B4","scenario":null},{"value":"0,00E+00","module":"B5","scenario":null},{"value":"0,00E+00","module":"B6","scenario":null},{"value":"0,00E+00","module":"B7","scenario":null},{"value":"4,38E-01","module":"C1","scenario":"Recycling"},{"value":"2,78E+00","module":"C2","scenario":"Recycling"},{"value":"0,00E+00","module":"C3","scenario":"Recycling"},{"value":"0,00E+00","module":"C4","scenario":"Recycling"},{"value":"-2,06E+01","module":"D","scenario":"Recycling"}]},{"parameter":"PERM","unit":"MJ","values":[{"value":"1,46E-01","module":"A1-A3","scenario":null},{"value":"0,00E+00","module":"A4","scenario":null},{"value":"0,00E+00","module":"A5","scenario":null},{"value":"0,00E+00","module":"B1","scenario":null},{"value":"0,00E+00","module":"B2","scenario":null},{"value":"0,00E+00","module":"B3","scenario":null},{"value":"0,00E+00","module":"B4","scenario":null},{"value":"0,00E+00","module":"B5","scenario":null},{"value":"0,00E+00","module":"B6","scenario":null},{"value":"0,00E+00","module":"B7","scenario":null},{"value":"0,00E+00","module":"C1","scenario":"Recycling"},{"value":"0,00E+00","module":"C2","scenario":"Recycling"},{"value":"0,00E+00","module":"C3","scenario":"Recycling"},{"value":"0,00E+00","module":"C4","scenario":"Recycling"},{"value":"0,00E+00","module":"D","scenario":"Recycling"}]},{"parameter":"PERT","unit":"MJ","values":[{"value":"3,12E+02","module":"A1-A3","scenario":null},{"value":"1,15E+00","module":"A4","scenario":null},{"value":"1,02E+01","module":"A5","scenario":null},{"value":"0,00E+00","module":"B1","scenario":null},{"value":"0,00E+00","module":"B2","scenario":null},{"value":"0,00E+00","module":"B3","scenario":null},{"value":"0,00E+00","module":"B4","scenario":null},{"value":"0,00E+00","module":"B5","scenario":null},{"value":"0,00E+00","module":"B6","scenario":null},{"value":"0,00E+00","module":"B7","scenario":null},{"value":"4,38E-01","module":"C1","scenario":"Recycling"},{"value":"2,78E+00","module":"C2","scenario":"Recycling"},{"value":"9,71E-01","module":"C3","scenario":"Recycling"},{"value":"0,00E+00","module":"C4","scenario":"Recycling"},{"value":"-2,06E+01","module":"D","scenario":"Recycling"}]},{"parameter":"PENRE","unit":"MJ","values":[{"value":"1,24E+03","module":"A1-A3","scenario":null},{"value":"8,15E+01","module":"A4","scenario":null},{"value":"6,69E+01","module":"A5","scenario":null},{"value":"0,00E+00","module":"B1","scenario":null},{"value":"0,00E+00","module":"B2","scenario":null},{"value":"0,00E+00","module":"B3","scenario":null},{"value":"0,00E+00","module":"B4","scenario":null},{"value":"0,00E+00","module":"B5","scenario":null},{"value":"0,00E+00","module":"B6","scenario":null},{"value":"0,00E+00","module":"B7","scenario":null},{"value":"7,95E+01","module":"C1","scenario":"Recycling"},{"value":"1,66E+02","module":"C2","scenario":"Recycling"},{"value":"7,14E+01","module":"C3","scenario":"Recycling"},{"value":"2,76E+00","module":"C4","scenario":"Recycling"},{"value":"-1,28E+02","module":"D","scenario":"Recycling"}]},{"parameter":"PENRM","unit":"MJ","values":[{"value":"7,13E+01","module":"A1-A3","scenario":null},{"value":"0,00E+00","module":"A4","scenario":null},{"value":"0,00E+00","module":"A5","scenario":null},{"value":"0,00E+00","module":"B1","scenario":null},{"value":"0,00E+00","module":"B2","scenario":null},{"value":"0,00E+00","module":"B3","scenario":null},{"value":"0,00E+00","module":"B4","scenario":null},{"value":"0,00E+00","module":"B5","scenario":null},{"value":"0,00E+00","module":"B6","scenario":null},{"value":"0,00E+00","module":"B7","scenario":null},{"value":"0,00E+00","module":"C1","scenario":"Recycling"},{"value":"0,00E+00","module":"C2","scenario":"Recycling"},{"value":"-7,13E+01","module":"C3","scenario":"Recycling"},{"value":"0,00E+00","module":"C4","scenario":"Recycling"},{"value":"-7,13E+01","module":"D","scenario":"Recycling"}]},{"parameter":"PENRT","unit":"MJ","values":[{"value":"1,31E+03","module":"A1-A3","scenario":null},{"value":"8,15E+01","module":"A4","scenario":null},{"value":"6,69E+01","module":"A5","scenario":null},{"value":"0,00E+00","module":"B1","scenario":null},{"value":"0,00E+00","module":"B2","scenario":null},{"value":"0,00E+00","module":"B3","scenario":null},{"value":"0,00E+00","module":"B4","scenario":null},{"value":"0,00E+00","module":"B5","scenario":null},{"value":"0,00E+00","module":"B6","scenario":null},{"value":"0,00E+00","module":"B7","scenario":null},{"value":"7,95E+01","module":"C1","scenario":"Recycling"},{"value":"1,66E+02","module":"C2","scenario":"Recycling"},{"value":"5,06E-02","module":"C3","scenario":"Recycling"},{"value":"2,76E+00","module":"C4","scenario":"Recycling"},{"value":"-1,99E+02","module":"D","scenario":"Recycling"}]},{"parameter":"SM","unit":"kg","values":[{"value":"3,88E+01","module":"A1-A3","scenario":null},{"value":"0,00E+00","module":"A4","scenario":null},{"value":"0,00E+00","module":"A5","scenario":null},{"value":"0,00E+00","module":"B1","scenario":null},{"value":"0,00E+00","module":"B2","scenario":null},{"value":"0,00E+00","module":"B3","scenario":null},{"value":"0,00E+00","module":"B4","scenario":null},{"value":"0,00E+00","module":"B5","scenario":null},{"value":"0,00E+00","module":"B6","scenario":null},{"value":"0,00E+00","module":"B7","scenario":null},{"value":"0,00E+00","module":"C1","scenario":"Recycling"},{"value":"0,00E+00","module":"C2","scenario":"Recycling"},{"value":"0,00E+00","module":"C3","scenario":"Recycling"},{"value":"0,00E+00","module":"C4","scenario":"Recycling"},{"value":"0,00E+00","module":"D","scenario":"Recycling"}]},{"parameter":"RSF","unit":"MJ","values":[{"value":"5,78E+01","module":"A1-A3","scenario":null},{"value":"0,00E+00","module":"A4","scenario":null},{"value":"0,00E+00","module":"A5","scenario":null},{"value":"0,00E+00","module":"B1","scenario":null},{"value":"0,00E+00","module":"B2","scenario":null},{"value":"0,00E+00","module":"B3","scenario":null},{"value":"0,00E+00","module":"B4","scenario":null},{"value":"0,00E+00","module":"B5","scenario":null},{"value":"0,00E+00","module":"B6","scenario":null},{"value":"0,00E+00","module":"B7","scenario":null},{"value":"0,00E+00","module":"C1","scenario":"Recycling"},{"value":"0,00E+00","module":"C2","scenario":"Recycling"},{"value":"0,00E+00","module":"C3","scenario":"Recycling"},{"value":"0,00E+00","module":"C4","scenario":"Recycling"},{"value":"0,00E+00","module":"D","scenario":"Recycling"}]},{"parameter":"NRSF","unit":"MJ","values":[{"value":"1,75E+02","module":"A1-A3","scenario":null},{"value":"0,00E+00","module":"A4","scenario":null},{"value":"0,00E+00","module":"A5","scenario":null},{"value":"0,00E+00","module":"B1","scenario":null},{"value":"0,00E+00","module":"B2","scenario":null},{"value":"0,00E+00","module":"B3","scenario":null},{"value":"0,00E+00","module":"B4","scenario":null},{"value":"0,00E+00","module":"B5","scenario":null},{"value":"0,00E+00","module":"B6","scenario":null},{"value":"0,00E+00","module":"B7","scenario":null},{"value":"0,00E+00","module":"C1","scenario":"Recycling"},{"value":"0,00E+00","module":"C2","scenario":"Recycling"},{"value":"0,00E+00","module":"C3","scenario":"Recycling"},{"value":"0,00E+00","module":"C4","scenario":"Recycling"},{"value":"0,00E+00","module":"D","scenario":"Recycling"}]}],"end_of_life_waste":[{"parameter":"HWD","unit":"kg","values":[{"value":"5,16E-03","module":"A1-A3","scenario":null},{"value":"5,06E-04","module":"A4","scenario":null},{"value":"3,25E-04","module":"A5","scenario":null},{"value":"0,00E+00","module":"B1","scenario":null},{"value":"0,00E+00","module":"B2","scenario":null},{"value":"0,00E+00","module":"B3","scenario":null},{"value":"0,00E+00","module":"B4","scenario":null},{"value":"0,00E+00","module":"B5","scenario":null},{"value":"0,00E+00","module":"B6","scenario":null},{"value":"0,00E+00","module":"B7","scenario":null},{"value":"5,35E-04","module":"C1","scenario":"Recycling"},{"value":"1,05E-03","module":"C2","scenario":"Recycling"},{"value":"3,21E-04","module":"C3","scenario":"Recycling"},{"value":"1,35E-05","module":"C4","scenario":"Recycling"},{"value":"-1,76E-03","module":"D","scenario":"Recycling"}]},{"parameter":"NHWD","unit":"kg","values":[{"value":"3,63E+01","module":"A1-A3","scenario":null},{"value":"7,14E+00","module":"A4","scenario":null},{"value":"1,59E+00","module":"A5","scenario":null},{"value":"0,00E+00","module":"B1","scenario":null},{"value":"0,00E+00","module":"B2","scenario":null},{"value":"0,00E+00","module":"B3","scenario":null},{"value":"0,00E+00","module":"B4","scenario":null},{"value":"0,00E+00","module":"B5","scenario":null},{"value":"0,00E+00","module":"B6","scenario":null},{"value":"0,00E+00","module":"B7","scenario":null},{"value":"1,14E-01","module":"C1","scenario":"Recycling"},{"value":"6,83E+00","module":"C2","scenario":"Recycling"},{"value":"4,62E-02","module":"C3","scenario":"Recycling"},{"value":"1,92E+01","module":"C4","scenario":"Recycling"},{"value":"-1,28E+00","module":"D","scenario":"Recycling"}]},{"parameter":"RWD","unit":"kg","values":[{"value":"5,49E-03","module":"A1-A3","scenario":null},{"value":"4,51E-05","module":"A4","scenario":null},{"value":"1,93E-04","module":"A5","scenario":null},{"value":"0,00E+00","module":"B1","scenario":null},{"value":"0,00E+00","module":"B2","scenario":null},{"value":"0,00E+00","module":"B3","scenario":null},{"value":"0,00E+00","module":"B4","scenario":null},{"value":"0,00E+00","module":"B5","scenario":null},{"value":"0,00E+00","module":"B6","scenario":null},{"value":"0,00E+00","module":"B7","scenario":null},{"value":"1,56E-05","module":"C1","scenario":"Recycling"},{"value":"1,20E-04","module":"C2","scenario":"Recycling"},{"value":"2,39E-05","module":"C3","scenario":"Recycling"},{"value":"1,10E-06","module":"C4","scenario":"Recycling"},{"value":"-3,90E-04","module":"D","scenario":"Recycling"}]}],"end_of_life_flow":[{"parameter":"CRU","unit":"kg","values":[{"value":"0,00E+00","module":"A1-A3","scenario":null},{"value":"0,00E+00","module":"A4","scenario":null},{"value":"0,00E+00","module":"A5","scenario":null},{"value":"0,00E+00","module":"B1","scenario":null},{"value":"0,00E+00","module":"B2","scenario":null},{"value":"0,00E+00","module":"B3","scenario":null},{"value":"0,00E+00","module":"B4","scenario":null},{"value":"0,00E+00","module":"B5","scenario":null},{"value":"0,00E+00","module":"B6","scenario":null},{"value":"0,00E+00","module":"B7","scenario":null},{"value":"0,00E+00","module":"C1","scenario":"Recycling"},{"value":"0,00E+00","module":"C2","scenario":"Recycling"},{"value":"0,00E+00","module":"C3","scenario":"Recycling"},{"value":"0,00E+00","module":"C4","scenario":"Recycling"},{"value":"0,00E+00","module":"D","scenario":"Recycling"}]},{"parameter":"MFR","unit":"kg","values":[{"value":"0,00E+00","module":"A1-A3","scenario":null},{"value":"0,00E+00","module":"A4","scenario":null},{"value":"0,00E+00","module":"A5","scenario":null},{"value":"0,00E+00","module":"B1","scenario":null},{"value":"0,00E+00","module":"B2","scenario":null},{"value":"0,00E+00","module":"B3","scenario":null},{"value":"0,00E+00","module":"B4","scenario":null},{"value":"0,00E+00","module":"B5","scenario":null},{"value":"0,00E+00","module":"B6","scenario":null},{"value":"0,00E+00","module":"B7","scenario":null},{"value":"0,00E+00","module":"C1","scenario":"Recycling"},{"value":"0,00E+00","module":"C2","scenario":"Recycling"},{"value":"0,00E+00","module":"C3","scenario":"Recycling"},{"value":"0,00E+00","module":"C4","scenario":"Recycling"},{"value":"0,00E+00","module":"D","scenario":"Recycling"}]},{"parameter":"MER","unit":"kg","values":[{"value":"0,00E+00","module":"A1-A3","scenario":null},{"value":"0,00E+00","module":"A4","scenario":null},{"value":"0,00E+00","module":"A5","scenario":null},{"value":"0,00E+00","module":"B1","scenario":null},{"value":"0,00E+00","module":"B2","scenario":null},{"value":"0,00E+00","module":"B3","scenario":null},{"value":"0,00E+00","module":"B4","scenario":null},{"value":"0,00E+00","module":"B5","scenario":null},{"value":"0,00E+00","module":"B6","scenario":null},{"value":"0,00E+00","module":"B7","scenario":null},{"value":"0,00E+00","module":"C1","scenario":"Recycling"},{"value":"0,00E+00","module":"C2","scenario":"Recycling"},{"value":"0,00E+00","module":"C3","scenario":"Recycling"},{"value":"0,00E+00","module":"C4","scenario":"Recycling"},{"value":"0,00E+00","module":"D","scenario":"Recycling"}]},{"parameter":"EEE","unit":"MJ","values":[{"value":"0,00E+00","module":"A1-A3","scenario":null},{"value":"0,00E+00","module":"A4","scenario":null},{"value":"0,00E+00","module":"A5","scenario":null},{"value":"0,00E+00","module":"B1","scenario":null},{"value":"0,00E+00","module":"B2","scenario":null},{"value":"0,00E+00","module":"B3","scenario":null},{"value":"0,00E+00","module":"B4","scenario":null},{"value":"0,00E+00","module":"B5","scenario":null},{"value":"0,00E+00","module":"B6","scenario":null},{"value":"0,00E+00","module":"B7","scenario":null},{"value":"0,00E+00","module":"C1","scenario":"Recycling"},{"value":"0,00E+00","module":"C2","scenario":"Recycling"},{"value":"7,99E+00","module":"C3","scenario":"Recycling"},{"value":"0,00E+00","module":"C4","scenario":"Recycling"},{"value":"0,00E+00","module":"D","scenario":"Recycling"}]},{"parameter":"EET","unit":"MJ","values":[{"value":"0,00E+00","module":"A1-A3","scenario":null},{"value":"0,00E+00","module":"A4","scenario":null},{"value":"0,00E+00","module":"A5","scenario":null},{"value":"0,00E+00","module":"B1","scenario":null},{"value":"0,00E+00","module":"B2","scenario":null},{"value":"0,00E+00","module":"B3","scenario":null},{"value":"0,00E+00","module":"B4","scenario":null},{"value":"0,00E+00","module":"B5","scenario":null},{"value":"0,00E+00","module":"B6","scenario":null},{"value":"0,00E+00","module":"B7","scenario":null},{"value":"0,00E+00","module":"C1","scenario":"Recycling"},{"value":"0,00E+00","module":"C2","scenario":"Recycling"},{"value":"2,02E+01","module":"C3","scenario":"Recycling"},{"value":"0,00E+00","module":"C4","scenario":"Recycling"},{"value":"0,00E+00","module":"D","scenario":"Recycling"}]}]}