{"product_name":"Knauf-10-GKFI-15mm; 12,3 kg / m\u00b2 ","epd_id":"BAU-EPD_Knauf-2025-10-ecoinvent-GKFI_15","compliance":["EN 15804+A2 (EF 3.1)","ISO 14025"],"producer_name":"Knauf Gesellschaft m.b.H., \u00d6sterreich","environmental_impact":[{"parameter":"GWP-total","unit":"kg CO2-eq.","values":[{"value":"1,51E+00","module":"A1-A3","scenario":null},{"value":"4,96E-01","module":"A4","scenario":null},{"value":"3,84E-01","module":"A5","scenario":null},{"value":"0,00E+00","module":"B1","scenario":null},{"value":"0,00E+00","module":"B2","scenario":null},{"value":"0,00E+00","module":"B3","scenario":null},{"value":"0,00E+00","module":"B4","scenario":null},{"value":"0,00E+00","module":"B5","scenario":null},{"value":"0,00E+00","module":"B6","scenario":null},{"value":"0,00E+00","module":"B7","scenario":null},{"value":"4,38E-02","module":"C1","scenario":"Deponierung"},{"value":"2,01E-01","module":"C2","scenario":"Deponierung"},{"value":"0,00E+00","module":"C3","scenario":"Deponierung"},{"value":"5,86E-01","module":"C4","scenario":"Deponierung"},{"value":"-6,30E-04","module":"D","scenario":"Deponierung"}]},{"parameter":"GWP-fossil","unit":"kg CO2-eq.","values":[{"value":"2,09E+00","module":"A1-A3","scenario":null},{"value":"4,95E-01","module":"A4","scenario":null},{"value":"3,03E-01","module":"A5","scenario":null},{"value":"0,00E+00","module":"B1","scenario":null},{"value":"0,00E+00","module":"B2","scenario":null},{"value":"0,00E+00","module":"B3","scenario":null},{"value":"0,00E+00","module":"B4","scenario":null},{"value":"0,00E+00","module":"B5","scenario":null},{"value":"0,00E+00","module":"B6","scenario":null},{"value":"0,00E+00","module":"B7","scenario":null},{"value":"4,38E-02","module":"C1","scenario":"Deponierung"},{"value":"2,01E-01","module":"C2","scenario":"Deponierung"},{"value":"0,00E+00","module":"C3","scenario":"Deponierung"},{"value":"7,49E-02","module":"C4","scenario":"Deponierung"},{"value":"-6,30E-04","module":"D","scenario":"Deponierung"}]},{"parameter":"GWP-biogenic","unit":"kg CO2-eq.","values":[{"value":"-5,92E-01","module":"A1-A3","scenario":null},{"value":"0,00E+00","module":"A4","scenario":null},{"value":"8,10E-02","module":"A5","scenario":null},{"value":"0,00E+00","module":"B1","scenario":null},{"value":"0,00E+00","module":"B2","scenario":null},{"value":"0,00E+00","module":"B3","scenario":null},{"value":"0,00E+00","module":"B4","scenario":null},{"value":"0,00E+00","module":"B5","scenario":null},{"value":"0,00E+00","module":"B6","scenario":null},{"value":"0,00E+00","module":"B7","scenario":null},{"value":"0,00E+00","module":"C1","scenario":"Deponierung"},{"value":"0,00E+00","module":"C2","scenario":"Deponierung"},{"value":"0,00E+00","module":"C3","scenario":"Deponierung"},{"value":"5,11E-01","module":"C4","scenario":"Deponierung"},{"value":"0,00E+00","module":"D","scenario":"Deponierung"}]},{"parameter":"GWP-luluc","unit":"kg CO2-eq.","values":[{"value":"8,61E-03","module":"A1-A3","scenario":null},{"value":"2,45E-04","module":"A4","scenario":null},{"value":"6,08E-04","module":"A5","scenario":null},{"value":"0,00E+00","module":"B1","scenario":null},{"value":"0,00E+00","module":"B2","scenario":null},{"value":"0,00E+00","module":"B3","scenario":null},{"value":"0,00E+00","module":"B4","scenario":null},{"value":"0,00E+00","module":"B5","scenario":null},{"value":"0,00E+00","module":"B6","scenario":null},{"value":"0,00E+00","module":"B7","scenario":null},{"value":"4,93E-06","module":"C1","scenario":"Deponierung"},{"value":"9,24E-05","module":"C2","scenario":"Deponierung"},{"value":"0,00E+00","module":"C3","scenario":"Deponierung"},{"value":"4,52E-05","module":"C4","scenario":"Deponierung"},{"value":"-3,64E-07","module":"D","scenario":"Deponierung"}]},{"parameter":"ODP","unit":"kg CFC-11-eq.","values":[{"value":"1,13E-07","module":"A1-A3","scenario":null},{"value":"1,08E-08","module":"A4","scenario":null},{"value":"1,23E-08","module":"A5","scenario":null},{"value":"0,00E+00","module":"B1","scenario":null},{"value":"0,00E+00","module":"B2","scenario":null},{"value":"0,00E+00","module":"B3","scenario":null},{"value":"0,00E+00","module":"B4","scenario":null},{"value":"0,00E+00","module":"B5","scenario":null},{"value":"0,00E+00","module":"B6","scenario":null},{"value":"0,00E+00","module":"B7","scenario":null},{"value":"6,97E-10","module":"C1","scenario":"Deponierung"},{"value":"4,40E-09","module":"C2","scenario":"Deponierung"},{"value":"0,00E+00","module":"C3","scenario":"Deponierung"},{"value":"2,17E-09","module":"C4","scenario":"Deponierung"},{"value":"-2,68E-11","module":"D","scenario":"Deponierung"}]},{"parameter":"AP","unit":"mol H+-eq.","values":[{"value":"6,37E-03","module":"A1-A3","scenario":null},{"value":"1,08E-03","module":"A4","scenario":null},{"value":"1,19E-03","module":"A5","scenario":null},{"value":"0,00E+00","module":"B1","scenario":null},{"value":"0,00E+00","module":"B2","scenario":null},{"value":"0,00E+00","module":"B3","scenario":null},{"value":"0,00E+00","module":"B4","scenario":null},{"value":"0,00E+00","module":"B5","scenario":null},{"value":"0,00E+00","module":"B6","scenario":null},{"value":"0,00E+00","module":"B7","scenario":null},{"value":"4,06E-04","module":"C1","scenario":"Deponierung"},{"value":"7,87E-04","module":"C2","scenario":"Deponierung"},{"value":"0,00E+00","module":"C3","scenario":"Deponierung"},{"value":"5,64E-04","module":"C4","scenario":"Deponierung"},{"value":"-1,11E-06","module":"D","scenario":"Deponierung"}]},{"parameter":"POCP","unit":"kg NMVOC-eq.","values":[{"value":"6,88E-03","module":"A1-A3","scenario":null},{"value":"1,68E-03","module":"A4","scenario":null},{"value":"1,25E-03","module":"A5","scenario":null},{"value":"0,00E+00","module":"B1","scenario":null},{"value":"0,00E+00","module":"B2","scenario":null},{"value":"0,00E+00","module":"B3","scenario":null},{"value":"0,00E+00","module":"B4","scenario":null},{"value":"0,00E+00","module":"B5","scenario":null},{"value":"0,00E+00","module":"B6","scenario":null},{"value":"0,00E+00","module":"B7","scenario":null},{"value":"6,06E-04","module":"C1","scenario":"Deponierung"},{"value":"1,16E-03","module":"C2","scenario":"Deponierung"},{"value":"0,00E+00","module":"C3","scenario":"Deponierung"},{"value":"8,08E-04","module":"C4","scenario":"Deponierung"},{"value":"-1,38E-06","module":"D","scenario":"Deponierung"}]},{"parameter":"ADPE","unit":"kg Sb-eq.","values":[{"value":"2,06E-05","module":"A1-A3","scenario":null},{"value":"1,62E-06","module":"A4","scenario":null},{"value":"9,01E-06","module":"A5","scenario":null},{"value":"0,00E+00","module":"B1","scenario":null},{"value":"0,00E+00","module":"B2","scenario":null},{"value":"0,00E+00","module":"B3","scenario":null},{"value":"0,00E+00","module":"B4","scenario":null},{"value":"0,00E+00","module":"B5","scenario":null},{"value":"0,00E+00","module":"B6","scenario":null},{"value":"0,00E+00","module":"B7","scenario":null},{"value":"1,53E-08","module":"C1","scenario":"Deponierung"},{"value":"6,44E-07","module":"C2","scenario":"Deponierung"},{"value":"0,00E+00","module":"C3","scenario":"Deponierung"},{"value":"1,04E-07","module":"C4","scenario":"Deponierung"},{"value":"-8,87E-10","module":"D","scenario":"Deponierung"}]},{"parameter":"ADPF","unit":"MJ","values":[{"value":"3,14E+01","module":"A1-A3","scenario":null},{"value":"7,03E+00","module":"A4","scenario":null},{"value":"4,24E+00","module":"A5","scenario":null},{"value":"0,00E+00","module":"B1","scenario":null},{"value":"0,00E+00","module":"B2","scenario":null},{"value":"0,00E+00","module":"B3","scenario":null},{"value":"0,00E+00","module":"B4","scenario":null},{"value":"0,00E+00","module":"B5","scenario":null},{"value":"0,00E+00","module":"B6","scenario":null},{"value":"0,00E+00","module":"B7","scenario":null},{"value":"5,74E-01","module":"C1","scenario":"Deponierung"},{"value":"2,84E+00","module":"C2","scenario":"Deponierung"},{"value":"0,00E+00","module":"C3","scenario":"Deponierung"},{"value":"1,87E+00","module":"C4","scenario":"Deponierung"},{"value":"-9,53E-03","module":"D","scenario":"Deponierung"}]},{"parameter":"WDP","unit":"m3 world-eq. deprived","values":[{"value":"9,00E-01","module":"A1-A3","scenario":null},{"value":"2,90E-02","module":"A4","scenario":null},{"value":"9,43E-02","module":"A5","scenario":null},{"value":"0,00E+00","module":"B1","scenario":null},{"value":"0,00E+00","module":"B2","scenario":null},{"value":"0,00E+00","module":"B3","scenario":null},{"value":"0,00E+00","module":"B4","scenario":null},{"value":"0,00E+00","module":"B5","scenario":null},{"value":"0,00E+00","module":"B6","scenario":null},{"value":"0,00E+00","module":"B7","scenario":null},{"value":"1,24E-03","module":"C1","scenario":"Deponierung"},{"value":"1,08E-02","module":"C2","scenario":"Deponierung"},{"value":"0,00E+00","module":"C3","scenario":"Deponierung"},{"value":"8,24E-02","module":"C4","scenario":"Deponierung"},{"value":"-8,16E-05","module":"D","scenario":"Deponierung"}]},{"parameter":"EP-freshwater","unit":"kg P-eq.","values":[{"value":"3,45E-04","module":"A1-A3","scenario":null},{"value":"3,52E-05","module":"A4","scenario":null},{"value":"9,51E-05","module":"A5","scenario":null},{"value":"0,00E+00","module":"B1","scenario":null},{"value":"0,00E+00","module":"B2","scenario":null},{"value":"0,00E+00","module":"B3","scenario":null},{"value":"0,00E+00","module":"B4","scenario":null},{"value":"0,00E+00","module":"B5","scenario":null},{"value":"0,00E+00","module":"B6","scenario":null},{"value":"0,00E+00","module":"B7","scenario":null},{"value":"1,35E-06","module":"C1","scenario":"Deponierung"},{"value":"1,39E-05","module":"C2","scenario":"Deponierung"},{"value":"0,00E+00","module":"C3","scenario":"Deponierung"},{"value":"6,23E-06","module":"C4","scenario":"Deponierung"},{"value":"-3,22E-07","module":"D","scenario":"Deponierung"}]},{"parameter":"EP-marine","unit":"kg N-eq.","values":[{"value":"2,06E-03","module":"A1-A3","scenario":null},{"value":"2,73E-04","module":"A4","scenario":null},{"value":"3,45E-04","module":"A5","scenario":null},{"value":"0,00E+00","module":"B1","scenario":null},{"value":"0,00E+00","module":"B2","scenario":null},{"value":"0,00E+00","module":"B3","scenario":null},{"value":"0,00E+00","module":"B4","scenario":null},{"value":"0,00E+00","module":"B5","scenario":null},{"value":"0,00E+00","module":"B6","scenario":null},{"value":"0,00E+00","module":"B7","scenario":null},{"value":"1,88E-04","module":"C1","scenario":"Deponierung"},{"value":"2,99E-04","module":"C2","scenario":"Deponierung"},{"value":"0,00E+00","module":"C3","scenario":"Deponierung"},{"value":"2,17E-04","module":"C4","scenario":"Deponierung"},{"value":"-3,21E-07","module":"D","scenario":"Deponierung"}]},{"parameter":"EP-terrestrial","unit":"mol N-eq.","values":[{"value":"2,08E-02","module":"A1-A3","scenario":null},{"value":"2,78E-03","module":"A4","scenario":null},{"value":"3,42E-03","module":"A5","scenario":null},{"value":"0,00E+00","module":"B1","scenario":null},{"value":"0,00E+00","module":"B2","scenario":null},{"value":"0,00E+00","module":"B3","scenario":null},{"value":"0,00E+00","module":"B4","scenario":null},{"value":"0,00E+00","module":"B5","scenario":null},{"value":"0,00E+00","module":"B6","scenario":null},{"value":"0,00E+00","module":"B7","scenario":null},{"value":"2,05E-03","module":"C1","scenario":"Deponierung"},{"value":"3,19E-03","module":"C2","scenario":"Deponierung"},{"value":"0,00E+00","module":"C3","scenario":"Deponierung"},{"value":"2,32E-03","module":"C4","scenario":"Deponierung"},{"value":"-2,97E-06","module":"D","scenario":"Deponierung"}]}],"additional_environmental_impact":[{"parameter":"PM","unit":"Disease incidence","values":[{"value":"1,01E-07","module":"A1-A3","scenario":null},{"value":"3,69E-08","module":"A4","scenario":null},{"value":"1,84E-08","module":"A5","scenario":null},{"value":"0,00E+00","module":"B1","scenario":null},{"value":"0,00E+00","module":"B2","scenario":null},{"value":"0,00E+00","module":"B3","scenario":null},{"value":"0,00E+00","module":"B4","scenario":null},{"value":"0,00E+00","module":"B5","scenario":null},{"value":"0,00E+00","module":"B6","scenario":null},{"value":"0,00E+00","module":"B7","scenario":null},{"value":"1,13E-08","module":"C1","scenario":"Deponierung"},{"value":"1,41E-08","module":"C2","scenario":"Deponierung"},{"value":"0,00E+00","module":"C3","scenario":"Deponierung"},{"value":"1,04E-07","module":"C4","scenario":"Deponierung"},{"value":"-5,21E-12","module":"D","scenario":"Deponierung"}]},{"parameter":"ETP-fw","unit":"CTUe","values":[{"value":"9,70E+00","module":"A1-A3","scenario":null},{"value":"3,48E+00","module":"A4","scenario":null},{"value":"3,49E+00","module":"A5","scenario":null},{"value":"0,00E+00","module":"B1","scenario":null},{"value":"0,00E+00","module":"B2","scenario":null},{"value":"0,00E+00","module":"B3","scenario":null},{"value":"0,00E+00","module":"B4","scenario":null},{"value":"0,00E+00","module":"B5","scenario":null},{"value":"0,00E+00","module":"B6","scenario":null},{"value":"0,00E+00","module":"B7","scenario":null},{"value":"2,74E-01","module":"C1","scenario":"Deponierung"},{"value":"1,44E+00","module":"C2","scenario":"Deponierung"},{"value":"0,00E+00","module":"C3","scenario":"Deponierung"},{"value":"8,76E-01","module":"C4","scenario":"Deponierung"},{"value":"-1,07E-03","module":"D","scenario":"Deponierung"}]},{"parameter":"HTP-c","unit":"CTUh","values":[{"value":"9,99E-10","module":"A1-A3","scenario":null},{"value":"2,26E-10","module":"A4","scenario":null},{"value":"7,83E-10","module":"A5","scenario":null},{"value":"0,00E+00","module":"B1","scenario":null},{"value":"0,00E+00","module":"B2","scenario":null},{"value":"0,00E+00","module":"B3","scenario":null},{"value":"0,00E+00","module":"B4","scenario":null},{"value":"0,00E+00","module":"B5","scenario":null},{"value":"0,00E+00","module":"B6","scenario":null},{"value":"0,00E+00","module":"B7","scenario":null},{"value":"1,34E-11","module":"C1","scenario":"Deponierung"},{"value":"8,45E-11","module":"C2","scenario":"Deponierung"},{"value":"0,00E+00","module":"C3","scenario":"Deponierung"},{"value":"3,19E-11","module":"C4","scenario":"Deponierung"},{"value":"-1,44E-13","module":"D","scenario":"Deponierung"}]},{"parameter":"HTP-nc","unit":"CTUh","values":[{"value":"1,94E-08","module":"A1-A3","scenario":null},{"value":"4,99E-09","module":"A4","scenario":null},{"value":"7,70E-09","module":"A5","scenario":null},{"value":"0,00E+00","module":"B1","scenario":null},{"value":"0,00E+00","module":"B2","scenario":null},{"value":"0,00E+00","module":"B3","scenario":null},{"value":"0,00E+00","module":"B4","scenario":null},{"value":"0,00E+00","module":"B5","scenario":null},{"value":"0,00E+00","module":"B6","scenario":null},{"value":"0,00E+00","module":"B7","scenario":null},{"value":"9,33E-11","module":"C1","scenario":"Deponierung"},{"value":"1,89E-09","module":"C2","scenario":"Deponierung"},{"value":"0,00E+00","module":"C3","scenario":"Deponierung"},{"value":"3,99E-10","module":"C4","scenario":"Deponierung"},{"value":"-2,62E-12","module":"D","scenario":"Deponierung"}]},{"parameter":"SQP","unit":"dimensionless","values":[{"value":"3,86E+00","module":"A1-A3","scenario":null},{"value":"4,25E+00","module":"A4","scenario":null},{"value":"2,28E+00","module":"A5","scenario":null},{"value":"0,00E+00","module":"B1","scenario":null},{"value":"0,00E+00","module":"B2","scenario":null},{"value":"0,00E+00","module":"B3","scenario":null},{"value":"0,00E+00","module":"B4","scenario":null},{"value":"0,00E+00","module":"B5","scenario":null},{"value":"0,00E+00","module":"B6","scenario":null},{"value":"0,00E+00","module":"B7","scenario":null},{"value":"3,87E-02","module":"C1","scenario":"Deponierung"},{"value":"1,46E+00","module":"C2","scenario":"Deponierung"},{"value":"0,00E+00","module":"C3","scenario":"Deponierung"},{"value":"3,70E+00","module":"C4","scenario":"Deponierung"},{"value":"-1,49E-03","module":"D","scenario":"Deponierung"}]},{"parameter":"IRP","unit":"kgBq U235-eq.","values":[{"value":"1,12E-01","module":"A1-A3","scenario":null},{"value":"9,52E-03","module":"A4","scenario":null},{"value":"2,14E-02","module":"A5","scenario":null},{"value":"0,00E+00","module":"B1","scenario":null},{"value":"0,00E+00","module":"B2","scenario":null},{"value":"0,00E+00","module":"B3","scenario":null},{"value":"0,00E+00","module":"B4","scenario":null},{"value":"0,00E+00","module":"B5","scenario":null},{"value":"0,00E+00","module":"B6","scenario":null},{"value":"0,00E+00","module":"B7","scenario":null},{"value":"2,72E-04","module":"C1","scenario":"Deponierung"},{"value":"4,59E-03","module":"C2","scenario":"Deponierung"},{"value":"0,00E+00","module":"C3","scenario":"Deponierung"},{"value":"1,18E-03","module":"C4","scenario":"Deponierung"},{"value":"-7,20E-05","module":"D","scenario":"Deponierung"}]}],"resource_use":[{"parameter":"PERE","unit":"MJ","values":[{"value":"7,92E+00","module":"A1-A3","scenario":null},{"value":"1,06E-01","module":"A4","scenario":null},{"value":"1,23E+00","module":"A5","scenario":null},{"value":"0,00E+00","module":"B1","scenario":null},{"value":"0,00E+00","module":"B2","scenario":null},{"value":"0,00E+00","module":"B3","scenario":null},{"value":"0,00E+00","module":"B4","scenario":null},{"value":"0,00E+00","module":"B5","scenario":null},{"value":"0,00E+00","module":"B6","scenario":null},{"value":"0,00E+00","module":"B7","scenario":null},{"value":"3,16E-03","module":"C1","scenario":"Deponierung"},{"value":"4,77E-02","module":"C2","scenario":"Deponierung"},{"value":"0,00E+00","module":"C3","scenario":"Deponierung"},{"value":"4,01E+00","module":"C4","scenario":"Deponierung"},{"value":"-3,33E-03","module":"D","scenario":"Deponierung"}]},{"parameter":"PERM","unit":"MJ","values":[{"value":"4,70E+00","module":"A1-A3","scenario":null},{"value":"0,00E+00","module":"A4","scenario":null},{"value":"-7,09E-01","module":"A5","scenario":null},{"value":"0,00E+00","module":"B1","scenario":null},{"value":"0,00E+00","module":"B2","scenario":null},{"value":"0,00E+00","module":"B3","scenario":null},{"value":"0,00E+00","module":"B4","scenario":null},{"value":"0,00E+00","module":"B5","scenario":null},{"value":"0,00E+00","module":"B6","scenario":null},{"value":"0,00E+00","module":"B7","scenario":null},{"value":"0,00E+00","module":"C1","scenario":"Deponierung"},{"value":"0,00E+00","module":"C2","scenario":"Deponierung"},{"value":"0,00E+00","module":"C3","scenario":"Deponierung"},{"value":"-3,99E+00","module":"C4","scenario":"Deponierung"},{"value":"0,00E+00","module":"D","scenario":"Deponierung"}]},{"parameter":"PERT","unit":"MJ","values":[{"value":"1,26E+01","module":"A1-A3","scenario":null},{"value":"1,06E-01","module":"A4","scenario":null},{"value":"5,17E-01","module":"A5","scenario":null},{"value":"0,00E+00","module":"B1","scenario":null},{"value":"0,00E+00","module":"B2","scenario":null},{"value":"0,00E+00","module":"B3","scenario":null},{"value":"0,00E+00","module":"B4","scenario":null},{"value":"0,00E+00","module":"B5","scenario":null},{"value":"0,00E+00","module":"B6","scenario":null},{"value":"0,00E+00","module":"B7","scenario":null},{"value":"3,16E-03","module":"C1","scenario":"Deponierung"},{"value":"4,77E-02","module":"C2","scenario":"Deponierung"},{"value":"0,00E+00","module":"C3","scenario":"Deponierung"},{"value":"1,51E-02","module":"C4","scenario":"Deponierung"},{"value":"-3,33E-03","module":"D","scenario":"Deponierung"}]},{"parameter":"PENRE","unit":"MJ","values":[{"value":"3,13E+01","module":"A1-A3","scenario":null},{"value":"7,03E+00","module":"A4","scenario":null},{"value":"4,28E+00","module":"A5","scenario":null},{"value":"0,00E+00","module":"B1","scenario":null},{"value":"0,00E+00","module":"B2","scenario":null},{"value":"0,00E+00","module":"B3","scenario":null},{"value":"0,00E+00","module":"B4","scenario":null},{"value":"0,00E+00","module":"B5","scenario":null},{"value":"0,00E+00","module":"B6","scenario":null},{"value":"0,00E+00","module":"B7","scenario":null},{"value":"5,74E-01","module":"C1","scenario":"Deponierung"},{"value":"2,84E+00","module":"C2","scenario":"Deponierung"},{"value":"0,00E+00","module":"C3","scenario":"Deponierung"},{"value":"1,90E+00","module":"C4","scenario":"Deponierung"},{"value":"-9,53E-03","module":"D","scenario":"Deponierung"}]},{"parameter":"PENRM","unit":"MJ","values":[{"value":"7,87E-02","module":"A1-A3","scenario":null},{"value":"0,00E+00","module":"A4","scenario":null},{"value":"-4,34E-02","module":"A5","scenario":null},{"value":"0,00E+00","module":"B1","scenario":null},{"value":"0,00E+00","module":"B2","scenario":null},{"value":"0,00E+00","module":"B3","scenario":null},{"value":"0,00E+00","module":"B4","scenario":null},{"value":"0,00E+00","module":"B5","scenario":null},{"value":"0,00E+00","module":"B6","scenario":null},{"value":"0,00E+00","module":"B7","scenario":null},{"value":"0,00E+00","module":"C1","scenario":"Deponierung"},{"value":"0,00E+00","module":"C2","scenario":"Deponierung"},{"value":"0,00E+00","module":"C3","scenario":"Deponierung"},{"value":"-3,53E-02","module":"C4","scenario":"Deponierung"},{"value":"0,00E+00","module":"D","scenario":"Deponierung"}]},{"parameter":"PENRT","unit":"MJ","values":[{"value":"3,14E+01","module":"A1-A3","scenario":null},{"value":"7,03E+00","module":"A4","scenario":null},{"value":"4,24E+00","module":"A5","scenario":null},{"value":"0,00E+00","module":"B1","scenario":null},{"value":"0,00E+00","module":"B2","scenario":null},{"value":"0,00E+00","module":"B3","scenario":null},{"value":"0,00E+00","module":"B4","scenario":null},{"value":"0,00E+00","module":"B5","scenario":null},{"value":"0,00E+00","module":"B6","scenario":null},{"value":"0,00E+00","module":"B7","scenario":null},{"value":"5,74E-01","module":"C1","scenario":"Deponierung"},{"value":"2,84E+00","module":"C2","scenario":"Deponierung"},{"value":"0,00E+00","module":"C3","scenario":"Deponierung"},{"value":"1,87E+00","module":"C4","scenario":"Deponierung"},{"value":"-9,53E-03","module":"D","scenario":"Deponierung"}]},{"parameter":"SM","unit":"kg","values":[{"value":"2,58E-01","module":"A1-A3","scenario":null},{"value":"0,00E+00","module":"A4","scenario":null},{"value":"1,29E-02","module":"A5","scenario":null},{"value":"0,00E+00","module":"B1","scenario":null},{"value":"0,00E+00","module":"B2","scenario":null},{"value":"0,00E+00","module":"B3","scenario":null},{"value":"0,00E+00","module":"B4","scenario":null},{"value":"0,00E+00","module":"B5","scenario":null},{"value":"0,00E+00","module":"B6","scenario":null},{"value":"0,00E+00","module":"B7","scenario":null},{"value":"0,00E+00","module":"C1","scenario":"Deponierung"},{"value":"0,00E+00","module":"C2","scenario":"Deponierung"},{"value":"0,00E+00","module":"C3","scenario":"Deponierung"},{"value":"0,00E+00","module":"C4","scenario":"Deponierung"},{"value":"0,00E+00","module":"D","scenario":"Deponierung"}]},{"parameter":"RSF","unit":"MJ","values":[{"value":"0,00E+00","module":"A1-A3","scenario":null},{"value":"0,00E+00","module":"A4","scenario":null},{"value":"0,00E+00","module":"A5","scenario":null},{"value":"0,00E+00","module":"B1","scenario":null},{"value":"0,00E+00","module":"B2","scenario":null},{"value":"0,00E+00","module":"B3","scenario":null},{"value":"0,00E+00","module":"B4","scenario":null},{"value":"0,00E+00","module":"B5","scenario":null},{"value":"0,00E+00","module":"B6","scenario":null},{"value":"0,00E+00","module":"B7","scenario":null},{"value":"0,00E+00","module":"C1","scenario":"Deponierung"},{"value":"0,00E+00","module":"C2","scenario":"Deponierung"},{"value":"0,00E+00","module":"C3","scenario":"Deponierung"},{"value":"0,00E+00","module":"C4","scenario":"Deponierung"},{"value":"0,00E+00","module":"D","scenario":"Deponierung"}]},{"parameter":"NRSF","unit":"MJ","values":[{"value":"0,00E+00","module":"A1-A3","scenario":null},{"value":"0,00E+00","module":"A4","scenario":null},{"value":"0,00E+00","module":"A5","scenario":null},{"value":"0,00E+00","module":"B1","scenario":null},{"value":"0,00E+00","module":"B2","scenario":null},{"value":"0,00E+00","module":"B3","scenario":null},{"value":"0,00E+00","module":"B4","scenario":null},{"value":"0,00E+00","module":"B5","scenario":null},{"value":"0,00E+00","module":"B6","scenario":null},{"value":"0,00E+00","module":"B7","scenario":null},{"value":"0,00E+00","module":"C1","scenario":"Deponierung"},{"value":"0,00E+00","module":"C2","scenario":"Deponierung"},{"value":"0,00E+00","module":"C3","scenario":"Deponierung"},{"value":"0,00E+00","module":"C4","scenario":"Deponierung"},{"value":"0,00E+00","module":"D","scenario":"Deponierung"}]}],"end_of_life_waste":[{"parameter":"HWD","unit":"kg","values":[{"value":"1,33E-04","module":"A1-A3","scenario":null},{"value":"4,48E-05","module":"A4","scenario":null},{"value":"6,14E-05","module":"A5","scenario":null},{"value":"0,00E+00","module":"B1","scenario":null},{"value":"0,00E+00","module":"B2","scenario":null},{"value":"0,00E+00","module":"B3","scenario":null},{"value":"0,00E+00","module":"B4","scenario":null},{"value":"0,00E+00","module":"B5","scenario":null},{"value":"0,00E+00","module":"B6","scenario":null},{"value":"0,00E+00","module":"B7","scenario":null},{"value":"3,86E-06","module":"C1","scenario":"Deponierung"},{"value":"1,81E-05","module":"C2","scenario":"Deponierung"},{"value":"0,00E+00","module":"C3","scenario":"Deponierung"},{"value":"9,88E-06","module":"C4","scenario":"Deponierung"},{"value":"-3,05E-08","module":"D","scenario":"Deponierung"}]},{"parameter":"NHWD","unit":"kg","values":[{"value":"3,60E-01","module":"A1-A3","scenario":null},{"value":"3,50E-01","module":"A4","scenario":null},{"value":"7,16E-01","module":"A5","scenario":null},{"value":"0,00E+00","module":"B1","scenario":null},{"value":"0,00E+00","module":"B2","scenario":null},{"value":"0,00E+00","module":"B3","scenario":null},{"value":"0,00E+00","module":"B4","scenario":null},{"value":"0,00E+00","module":"B5","scenario":null},{"value":"0,00E+00","module":"B6","scenario":null},{"value":"0,00E+00","module":"B7","scenario":null},{"value":"8,22E-04","module":"C1","scenario":"Deponierung"},{"value":"1,17E-01","module":"C2","scenario":"Deponierung"},{"value":"0,00E+00","module":"C3","scenario":"Deponierung"},{"value":"1,23E+01","module":"C4","scenario":"Deponierung"},{"value":"-4,04E-05","module":"D","scenario":"Deponierung"}]},{"parameter":"RWD","unit":"kg","values":[{"value":"5,26E-05","module":"A1-A3","scenario":null},{"value":"4,21E-06","module":"A4","scenario":null},{"value":"1,02E-05","module":"A5","scenario":null},{"value":"0,00E+00","module":"B1","scenario":null},{"value":"0,00E+00","module":"B2","scenario":null},{"value":"0,00E+00","module":"B3","scenario":null},{"value":"0,00E+00","module":"B4","scenario":null},{"value":"0,00E+00","module":"B5","scenario":null},{"value":"0,00E+00","module":"B6","scenario":null},{"value":"0,00E+00","module":"B7","scenario":null},{"value":"1,13E-07","module":"C1","scenario":"Deponierung"},{"value":"2,06E-06","module":"C2","scenario":"Deponierung"},{"value":"0,00E+00","module":"C3","scenario":"Deponierung"},{"value":"4,93E-07","module":"C4","scenario":"Deponierung"},{"value":"-3,44E-08","module":"D","scenario":"Deponierung"}]}],"end_of_life_flow":[{"parameter":"CRU","unit":"kg","values":[{"value":"0,00E+00","module":"A1-A3","scenario":null},{"value":"0,00E+00","module":"A4","scenario":null},{"value":"0,00E+00","module":"A5","scenario":null},{"value":"0,00E+00","module":"B1","scenario":null},{"value":"0,00E+00","module":"B2","scenario":null},{"value":"0,00E+00","module":"B3","scenario":null},{"value":"0,00E+00","module":"B4","scenario":null},{"value":"0,00E+00","module":"B5","scenario":null},{"value":"0,00E+00","module":"B6","scenario":null},{"value":"0,00E+00","module":"B7","scenario":null},{"value":"0,00E+00","module":"C1","scenario":"Deponierung"},{"value":"0,00E+00","module":"C2","scenario":"Deponierung"},{"value":"0,00E+00","module":"C3","scenario":"Deponierung"},{"value":"0,00E+00","module":"C4","scenario":"Deponierung"},{"value":"0,00E+00","module":"D","scenario":"Deponierung"}]},{"parameter":"MFR","unit":"kg","values":[{"value":"0,00E+00","module":"A1-A3","scenario":null},{"value":"0,00E+00","module":"A4","scenario":null},{"value":"0,00E+00","module":"A5","scenario":null},{"value":"0,00E+00","module":"B1","scenario":null},{"value":"0,00E+00","module":"B2","scenario":null},{"value":"0,00E+00","module":"B3","scenario":null},{"value":"0,00E+00","module":"B4","scenario":null},{"value":"0,00E+00","module":"B5","scenario":null},{"value":"0,00E+00","module":"B6","scenario":null},{"value":"0,00E+00","module":"B7","scenario":null},{"value":"0,00E+00","module":"C1","scenario":"Deponierung"},{"value":"0,00E+00","module":"C2","scenario":"Deponierung"},{"value":"0,00E+00","module":"C3","scenario":"Deponierung"},{"value":"0,00E+00","module":"C4","scenario":"Deponierung"},{"value":"0,00E+00","module":"D","scenario":"Deponierung"}]},{"parameter":"MER","unit":"kg","values":[{"value":"0,00E+00","module":"A1-A3","scenario":null},{"value":"0,00E+00","module":"A4","scenario":null},{"value":"0,00E+00","module":"A5","scenario":null},{"value":"0,00E+00","module":"B1","scenario":null},{"value":"0,00E+00","module":"B2","scenario":null},{"value":"0,00E+00","module":"B3","scenario":null},{"value":"0,00E+00","module":"B4","scenario":null},{"value":"0,00E+00","module":"B5","scenario":null},{"value":"0,00E+00","module":"B6","scenario":null},{"value":"0,00E+00","module":"B7","scenario":null},{"value":"0,00E+00","module":"C1","scenario":"Deponierung"},{"value":"0,00E+00","module":"C2","scenario":"Deponierung"},{"value":"0,00E+00","module":"C3","scenario":"Deponierung"},{"value":"0,00E+00","module":"C4","scenario":"Deponierung"},{"value":"0,00E+00","module":"D","scenario":"Deponierung"}]},{"parameter":"EEE","unit":"MJ","values":[{"value":"0,00E+00","module":"A1-A3","scenario":null},{"value":"0,00E+00","module":"A4","scenario":null},{"value":"4,46E-03","module":"A5","scenario":null},{"value":"0,00E+00","module":"B1","scenario":null},{"value":"0,00E+00","module":"B2","scenario":null},{"value":"0,00E+00","module":"B3","scenario":null},{"value":"0,00E+00","module":"B4","scenario":null},{"value":"0,00E+00","module":"B5","scenario":null},{"value":"0,00E+00","module":"B6","scenario":null},{"value":"0,00E+00","module":"B7","scenario":null},{"value":"0,00E+00","module":"C1","scenario":"Deponierung"},{"value":"0,00E+00","module":"C2","scenario":"Deponierung"},{"value":"0,00E+00","module":"C3","scenario":"Deponierung"},{"value":"0,00E+00","module":"C4","scenario":"Deponierung"},{"value":"0,00E+00","module":"D","scenario":"Deponierung"}]},{"parameter":"EET","unit":"MJ","values":[{"value":"0,00E+00","module":"A1-A3","scenario":null},{"value":"0,00E+00","module":"A4","scenario":null},{"value":"1,13E-02","module":"A5","scenario":null},{"value":"0,00E+00","module":"B1","scenario":null},{"value":"0,00E+00","module":"B2","scenario":null},{"value":"0,00E+00","module":"B3","scenario":null},{"value":"0,00E+00","module":"B4","scenario":null},{"value":"0,00E+00","module":"B5","scenario":null},{"value":"0,00E+00","module":"B6","scenario":null},{"value":"0,00E+00","module":"B7","scenario":null},{"value":"0,00E+00","module":"C1","scenario":"Deponierung"},{"value":"0,00E+00","module":"C2","scenario":"Deponierung"},{"value":"0,00E+00","module":"C3","scenario":"Deponierung"},{"value":"0,00E+00","module":"C4","scenario":"Deponierung"},{"value":"0,00E+00","module":"D","scenario":"Deponierung"}]}]}