{"product_name":"Knauf-05-GKF-12,5mm; 10,9 kg / m\u00b2 ","epd_id":"BAU-EPD_Knauf-2025-05-ecoinvent-GKF_12,5","compliance":["EN 15804+A2 (EF 3.1)","ISO 14025"],"producer_name":"Knauf Gesellschaft m.b.H., \u00d6sterreich","environmental_impact":[{"parameter":"GWP-total","unit":"kg CO2-eq.","values":[{"value":"1,26E+00","module":"A1-A3","scenario":null},{"value":"4,39E-01","module":"A4","scenario":null},{"value":"3,56E-01","module":"A5","scenario":null},{"value":"0,00E+00","module":"B1","scenario":null},{"value":"0,00E+00","module":"B2","scenario":null},{"value":"0,00E+00","module":"B3","scenario":null},{"value":"0,00E+00","module":"B4","scenario":null},{"value":"0,00E+00","module":"B5","scenario":null},{"value":"0,00E+00","module":"B6","scenario":null},{"value":"0,00E+00","module":"B7","scenario":null},{"value":"3,88E-02","module":"C1","scenario":"Deponierung"},{"value":"1,78E-01","module":"C2","scenario":"Deponierung"},{"value":"0,00E+00","module":"C3","scenario":"Deponierung"},{"value":"5,77E-01","module":"C4","scenario":"Deponierung"},{"value":"-5,58E-04","module":"D","scenario":"Deponierung"}]},{"parameter":"GWP-fossil","unit":"kg CO2-eq.","values":[{"value":"1,83E+00","module":"A1-A3","scenario":null},{"value":"4,39E-01","module":"A4","scenario":null},{"value":"2,84E-01","module":"A5","scenario":null},{"value":"0,00E+00","module":"B1","scenario":null},{"value":"0,00E+00","module":"B2","scenario":null},{"value":"0,00E+00","module":"B3","scenario":null},{"value":"0,00E+00","module":"B4","scenario":null},{"value":"0,00E+00","module":"B5","scenario":null},{"value":"0,00E+00","module":"B6","scenario":null},{"value":"0,00E+00","module":"B7","scenario":null},{"value":"3,88E-02","module":"C1","scenario":"Deponierung"},{"value":"1,78E-01","module":"C2","scenario":"Deponierung"},{"value":"0,00E+00","module":"C3","scenario":"Deponierung"},{"value":"6,64E-02","module":"C4","scenario":"Deponierung"},{"value":"-5,58E-04","module":"D","scenario":"Deponierung"}]},{"parameter":"GWP-biogenic","unit":"kg CO2-eq.","values":[{"value":"-5,82E-01","module":"A1-A3","scenario":null},{"value":"0,00E+00","module":"A4","scenario":null},{"value":"7,18E-02","module":"A5","scenario":null},{"value":"0,00E+00","module":"B1","scenario":null},{"value":"0,00E+00","module":"B2","scenario":null},{"value":"0,00E+00","module":"B3","scenario":null},{"value":"0,00E+00","module":"B4","scenario":null},{"value":"0,00E+00","module":"B5","scenario":null},{"value":"0,00E+00","module":"B6","scenario":null},{"value":"0,00E+00","module":"B7","scenario":null},{"value":"0,00E+00","module":"C1","scenario":"Deponierung"},{"value":"0,00E+00","module":"C2","scenario":"Deponierung"},{"value":"0,00E+00","module":"C3","scenario":"Deponierung"},{"value":"5,10E-01","module":"C4","scenario":"Deponierung"},{"value":"0,00E+00","module":"D","scenario":"Deponierung"}]},{"parameter":"GWP-luluc","unit":"kg CO2-eq.","values":[{"value":"8,57E-03","module":"A1-A3","scenario":null},{"value":"2,17E-04","module":"A4","scenario":null},{"value":"5,60E-04","module":"A5","scenario":null},{"value":"0,00E+00","module":"B1","scenario":null},{"value":"0,00E+00","module":"B2","scenario":null},{"value":"0,00E+00","module":"B3","scenario":null},{"value":"0,00E+00","module":"B4","scenario":null},{"value":"0,00E+00","module":"B5","scenario":null},{"value":"0,00E+00","module":"B6","scenario":null},{"value":"0,00E+00","module":"B7","scenario":null},{"value":"4,37E-06","module":"C1","scenario":"Deponierung"},{"value":"8,19E-05","module":"C2","scenario":"Deponierung"},{"value":"0,00E+00","module":"C3","scenario":"Deponierung"},{"value":"4,01E-05","module":"C4","scenario":"Deponierung"},{"value":"-3,23E-07","module":"D","scenario":"Deponierung"}]},{"parameter":"ODP","unit":"kg CFC-11-eq.","values":[{"value":"7,28E-08","module":"A1-A3","scenario":null},{"value":"9,56E-09","module":"A4","scenario":null},{"value":"1,01E-08","module":"A5","scenario":null},{"value":"0,00E+00","module":"B1","scenario":null},{"value":"0,00E+00","module":"B2","scenario":null},{"value":"0,00E+00","module":"B3","scenario":null},{"value":"0,00E+00","module":"B4","scenario":null},{"value":"0,00E+00","module":"B5","scenario":null},{"value":"0,00E+00","module":"B6","scenario":null},{"value":"0,00E+00","module":"B7","scenario":null},{"value":"6,18E-10","module":"C1","scenario":"Deponierung"},{"value":"3,90E-09","module":"C2","scenario":"Deponierung"},{"value":"0,00E+00","module":"C3","scenario":"Deponierung"},{"value":"1,92E-09","module":"C4","scenario":"Deponierung"},{"value":"-2,38E-11","module":"D","scenario":"Deponierung"}]},{"parameter":"AP","unit":"mol H+-eq.","values":[{"value":"5,66E-03","module":"A1-A3","scenario":null},{"value":"9,59E-04","module":"A4","scenario":null},{"value":"1,12E-03","module":"A5","scenario":null},{"value":"0,00E+00","module":"B1","scenario":null},{"value":"0,00E+00","module":"B2","scenario":null},{"value":"0,00E+00","module":"B3","scenario":null},{"value":"0,00E+00","module":"B4","scenario":null},{"value":"0,00E+00","module":"B5","scenario":null},{"value":"0,00E+00","module":"B6","scenario":null},{"value":"0,00E+00","module":"B7","scenario":null},{"value":"3,60E-04","module":"C1","scenario":"Deponierung"},{"value":"6,98E-04","module":"C2","scenario":"Deponierung"},{"value":"0,00E+00","module":"C3","scenario":"Deponierung"},{"value":"5,00E-04","module":"C4","scenario":"Deponierung"},{"value":"-9,82E-07","module":"D","scenario":"Deponierung"}]},{"parameter":"POCP","unit":"kg NMVOC-eq.","values":[{"value":"6,21E-03","module":"A1-A3","scenario":null},{"value":"1,49E-03","module":"A4","scenario":null},{"value":"1,18E-03","module":"A5","scenario":null},{"value":"0,00E+00","module":"B1","scenario":null},{"value":"0,00E+00","module":"B2","scenario":null},{"value":"0,00E+00","module":"B3","scenario":null},{"value":"0,00E+00","module":"B4","scenario":null},{"value":"0,00E+00","module":"B5","scenario":null},{"value":"0,00E+00","module":"B6","scenario":null},{"value":"0,00E+00","module":"B7","scenario":null},{"value":"5,37E-04","module":"C1","scenario":"Deponierung"},{"value":"1,03E-03","module":"C2","scenario":"Deponierung"},{"value":"0,00E+00","module":"C3","scenario":"Deponierung"},{"value":"7,16E-04","module":"C4","scenario":"Deponierung"},{"value":"-1,22E-06","module":"D","scenario":"Deponierung"}]},{"parameter":"ADPE","unit":"kg Sb-eq.","values":[{"value":"2,29E-05","module":"A1-A3","scenario":null},{"value":"1,43E-06","module":"A4","scenario":null},{"value":"8,83E-06","module":"A5","scenario":null},{"value":"0,00E+00","module":"B1","scenario":null},{"value":"0,00E+00","module":"B2","scenario":null},{"value":"0,00E+00","module":"B3","scenario":null},{"value":"0,00E+00","module":"B4","scenario":null},{"value":"0,00E+00","module":"B5","scenario":null},{"value":"0,00E+00","module":"B6","scenario":null},{"value":"0,00E+00","module":"B7","scenario":null},{"value":"1,36E-08","module":"C1","scenario":"Deponierung"},{"value":"5,71E-07","module":"C2","scenario":"Deponierung"},{"value":"0,00E+00","module":"C3","scenario":"Deponierung"},{"value":"9,21E-08","module":"C4","scenario":"Deponierung"},{"value":"-7,86E-10","module":"D","scenario":"Deponierung"}]},{"parameter":"ADPF","unit":"MJ","values":[{"value":"2,76E+01","module":"A1-A3","scenario":null},{"value":"6,23E+00","module":"A4","scenario":null},{"value":"3,97E+00","module":"A5","scenario":null},{"value":"0,00E+00","module":"B1","scenario":null},{"value":"0,00E+00","module":"B2","scenario":null},{"value":"0,00E+00","module":"B3","scenario":null},{"value":"0,00E+00","module":"B4","scenario":null},{"value":"0,00E+00","module":"B5","scenario":null},{"value":"0,00E+00","module":"B6","scenario":null},{"value":"0,00E+00","module":"B7","scenario":null},{"value":"5,09E-01","module":"C1","scenario":"Deponierung"},{"value":"2,52E+00","module":"C2","scenario":"Deponierung"},{"value":"0,00E+00","module":"C3","scenario":"Deponierung"},{"value":"1,65E+00","module":"C4","scenario":"Deponierung"},{"value":"-8,45E-03","module":"D","scenario":"Deponierung"}]},{"parameter":"WDP","unit":"m3 world-eq. deprived","values":[{"value":"7,64E-01","module":"A1-A3","scenario":null},{"value":"2,57E-02","module":"A4","scenario":null},{"value":"8,47E-02","module":"A5","scenario":null},{"value":"0,00E+00","module":"B1","scenario":null},{"value":"0,00E+00","module":"B2","scenario":null},{"value":"0,00E+00","module":"B3","scenario":null},{"value":"0,00E+00","module":"B4","scenario":null},{"value":"0,00E+00","module":"B5","scenario":null},{"value":"0,00E+00","module":"B6","scenario":null},{"value":"0,00E+00","module":"B7","scenario":null},{"value":"1,10E-03","module":"C1","scenario":"Deponierung"},{"value":"9,54E-03","module":"C2","scenario":"Deponierung"},{"value":"0,00E+00","module":"C3","scenario":"Deponierung"},{"value":"7,30E-02","module":"C4","scenario":"Deponierung"},{"value":"-7,24E-05","module":"D","scenario":"Deponierung"}]},{"parameter":"EP-freshwater","unit":"kg P-eq.","values":[{"value":"3,19E-04","module":"A1-A3","scenario":null},{"value":"3,12E-05","module":"A4","scenario":null},{"value":"9,21E-05","module":"A5","scenario":null},{"value":"0,00E+00","module":"B1","scenario":null},{"value":"0,00E+00","module":"B2","scenario":null},{"value":"0,00E+00","module":"B3","scenario":null},{"value":"0,00E+00","module":"B4","scenario":null},{"value":"0,00E+00","module":"B5","scenario":null},{"value":"0,00E+00","module":"B6","scenario":null},{"value":"0,00E+00","module":"B7","scenario":null},{"value":"1,19E-06","module":"C1","scenario":"Deponierung"},{"value":"1,23E-05","module":"C2","scenario":"Deponierung"},{"value":"0,00E+00","module":"C3","scenario":"Deponierung"},{"value":"5,53E-06","module":"C4","scenario":"Deponierung"},{"value":"-2,85E-07","module":"D","scenario":"Deponierung"}]},{"parameter":"EP-marine","unit":"kg N-eq.","values":[{"value":"1,91E-03","module":"A1-A3","scenario":null},{"value":"2,42E-04","module":"A4","scenario":null},{"value":"3,25E-04","module":"A5","scenario":null},{"value":"0,00E+00","module":"B1","scenario":null},{"value":"0,00E+00","module":"B2","scenario":null},{"value":"0,00E+00","module":"B3","scenario":null},{"value":"0,00E+00","module":"B4","scenario":null},{"value":"0,00E+00","module":"B5","scenario":null},{"value":"0,00E+00","module":"B6","scenario":null},{"value":"0,00E+00","module":"B7","scenario":null},{"value":"1,67E-04","module":"C1","scenario":"Deponierung"},{"value":"2,65E-04","module":"C2","scenario":"Deponierung"},{"value":"0,00E+00","module":"C3","scenario":"Deponierung"},{"value":"1,92E-04","module":"C4","scenario":"Deponierung"},{"value":"-2,84E-07","module":"D","scenario":"Deponierung"}]},{"parameter":"EP-terrestrial","unit":"mol N-eq.","values":[{"value":"1,90E-02","module":"A1-A3","scenario":null},{"value":"2,46E-03","module":"A4","scenario":null},{"value":"3,21E-03","module":"A5","scenario":null},{"value":"0,00E+00","module":"B1","scenario":null},{"value":"0,00E+00","module":"B2","scenario":null},{"value":"0,00E+00","module":"B3","scenario":null},{"value":"0,00E+00","module":"B4","scenario":null},{"value":"0,00E+00","module":"B5","scenario":null},{"value":"0,00E+00","module":"B6","scenario":null},{"value":"0,00E+00","module":"B7","scenario":null},{"value":"1,81E-03","module":"C1","scenario":"Deponierung"},{"value":"2,82E-03","module":"C2","scenario":"Deponierung"},{"value":"0,00E+00","module":"C3","scenario":"Deponierung"},{"value":"2,06E-03","module":"C4","scenario":"Deponierung"},{"value":"-2,63E-06","module":"D","scenario":"Deponierung"}]}],"additional_environmental_impact":[{"parameter":"PM","unit":"Disease incidence","values":[{"value":"9,15E-08","module":"A1-A3","scenario":null},{"value":"3,27E-08","module":"A4","scenario":null},{"value":"1,74E-08","module":"A5","scenario":null},{"value":"0,00E+00","module":"B1","scenario":null},{"value":"0,00E+00","module":"B2","scenario":null},{"value":"0,00E+00","module":"B3","scenario":null},{"value":"0,00E+00","module":"B4","scenario":null},{"value":"0,00E+00","module":"B5","scenario":null},{"value":"0,00E+00","module":"B6","scenario":null},{"value":"0,00E+00","module":"B7","scenario":null},{"value":"1,00E-08","module":"C1","scenario":"Deponierung"},{"value":"1,25E-08","module":"C2","scenario":"Deponierung"},{"value":"0,00E+00","module":"C3","scenario":"Deponierung"},{"value":"9,22E-08","module":"C4","scenario":"Deponierung"},{"value":"-4,62E-12","module":"D","scenario":"Deponierung"}]},{"parameter":"ETP-fw","unit":"CTUe","values":[{"value":"7,13E+00","module":"A1-A3","scenario":null},{"value":"3,08E+00","module":"A4","scenario":null},{"value":"3,32E+00","module":"A5","scenario":null},{"value":"0,00E+00","module":"B1","scenario":null},{"value":"0,00E+00","module":"B2","scenario":null},{"value":"0,00E+00","module":"B3","scenario":null},{"value":"0,00E+00","module":"B4","scenario":null},{"value":"0,00E+00","module":"B5","scenario":null},{"value":"0,00E+00","module":"B6","scenario":null},{"value":"0,00E+00","module":"B7","scenario":null},{"value":"2,43E-01","module":"C1","scenario":"Deponierung"},{"value":"1,27E+00","module":"C2","scenario":"Deponierung"},{"value":"0,00E+00","module":"C3","scenario":"Deponierung"},{"value":"7,76E-01","module":"C4","scenario":"Deponierung"},{"value":"-9,48E-04","module":"D","scenario":"Deponierung"}]},{"parameter":"HTP-c","unit":"CTUh","values":[{"value":"9,39E-10","module":"A1-A3","scenario":null},{"value":"2,00E-10","module":"A4","scenario":null},{"value":"7,76E-10","module":"A5","scenario":null},{"value":"0,00E+00","module":"B1","scenario":null},{"value":"0,00E+00","module":"B2","scenario":null},{"value":"0,00E+00","module":"B3","scenario":null},{"value":"0,00E+00","module":"B4","scenario":null},{"value":"0,00E+00","module":"B5","scenario":null},{"value":"0,00E+00","module":"B6","scenario":null},{"value":"0,00E+00","module":"B7","scenario":null},{"value":"1,19E-11","module":"C1","scenario":"Deponierung"},{"value":"7,49E-11","module":"C2","scenario":"Deponierung"},{"value":"0,00E+00","module":"C3","scenario":"Deponierung"},{"value":"2,82E-11","module":"C4","scenario":"Deponierung"},{"value":"-1,27E-13","module":"D","scenario":"Deponierung"}]},{"parameter":"HTP-nc","unit":"CTUh","values":[{"value":"1,92E-08","module":"A1-A3","scenario":null},{"value":"4,42E-09","module":"A4","scenario":null},{"value":"7,51E-09","module":"A5","scenario":null},{"value":"0,00E+00","module":"B1","scenario":null},{"value":"0,00E+00","module":"B2","scenario":null},{"value":"0,00E+00","module":"B3","scenario":null},{"value":"0,00E+00","module":"B4","scenario":null},{"value":"0,00E+00","module":"B5","scenario":null},{"value":"0,00E+00","module":"B6","scenario":null},{"value":"0,00E+00","module":"B7","scenario":null},{"value":"8,27E-11","module":"C1","scenario":"Deponierung"},{"value":"1,67E-09","module":"C2","scenario":"Deponierung"},{"value":"0,00E+00","module":"C3","scenario":"Deponierung"},{"value":"3,54E-10","module":"C4","scenario":"Deponierung"},{"value":"-2,33E-12","module":"D","scenario":"Deponierung"}]},{"parameter":"SQP","unit":"dimensionless","values":[{"value":"4,82E+00","module":"A1-A3","scenario":null},{"value":"3,77E+00","module":"A4","scenario":null},{"value":"2,20E+00","module":"A5","scenario":null},{"value":"0,00E+00","module":"B1","scenario":null},{"value":"0,00E+00","module":"B2","scenario":null},{"value":"0,00E+00","module":"B3","scenario":null},{"value":"0,00E+00","module":"B4","scenario":null},{"value":"0,00E+00","module":"B5","scenario":null},{"value":"0,00E+00","module":"B6","scenario":null},{"value":"0,00E+00","module":"B7","scenario":null},{"value":"3,43E-02","module":"C1","scenario":"Deponierung"},{"value":"1,29E+00","module":"C2","scenario":"Deponierung"},{"value":"0,00E+00","module":"C3","scenario":"Deponierung"},{"value":"3,28E+00","module":"C4","scenario":"Deponierung"},{"value":"-1,32E-03","module":"D","scenario":"Deponierung"}]},{"parameter":"IRP","unit":"kgBq U235-eq.","values":[{"value":"1,06E-01","module":"A1-A3","scenario":null},{"value":"8,44E-03","module":"A4","scenario":null},{"value":"2,04E-02","module":"A5","scenario":null},{"value":"0,00E+00","module":"B1","scenario":null},{"value":"0,00E+00","module":"B2","scenario":null},{"value":"0,00E+00","module":"B3","scenario":null},{"value":"0,00E+00","module":"B4","scenario":null},{"value":"0,00E+00","module":"B5","scenario":null},{"value":"0,00E+00","module":"B6","scenario":null},{"value":"0,00E+00","module":"B7","scenario":null},{"value":"2,41E-04","module":"C1","scenario":"Deponierung"},{"value":"4,07E-03","module":"C2","scenario":"Deponierung"},{"value":"0,00E+00","module":"C3","scenario":"Deponierung"},{"value":"1,05E-03","module":"C4","scenario":"Deponierung"},{"value":"-6,38E-05","module":"D","scenario":"Deponierung"}]}],"resource_use":[{"parameter":"PERE","unit":"MJ","values":[{"value":"7,77E+00","module":"A1-A3","scenario":null},{"value":"9,43E-02","module":"A4","scenario":null},{"value":"1,12E+00","module":"A5","scenario":null},{"value":"0,00E+00","module":"B1","scenario":null},{"value":"0,00E+00","module":"B2","scenario":null},{"value":"0,00E+00","module":"B3","scenario":null},{"value":"0,00E+00","module":"B4","scenario":null},{"value":"0,00E+00","module":"B5","scenario":null},{"value":"0,00E+00","module":"B6","scenario":null},{"value":"0,00E+00","module":"B7","scenario":null},{"value":"2,80E-03","module":"C1","scenario":"Deponierung"},{"value":"4,23E-02","module":"C2","scenario":"Deponierung"},{"value":"0,00E+00","module":"C3","scenario":"Deponierung"},{"value":"4,04E+00","module":"C4","scenario":"Deponierung"},{"value":"-2,95E-03","module":"D","scenario":"Deponierung"}]},{"parameter":"PERM","unit":"MJ","values":[{"value":"4,66E+00","module":"A1-A3","scenario":null},{"value":"0,00E+00","module":"A4","scenario":null},{"value":"-6,29E-01","module":"A5","scenario":null},{"value":"0,00E+00","module":"B1","scenario":null},{"value":"0,00E+00","module":"B2","scenario":null},{"value":"0,00E+00","module":"B3","scenario":null},{"value":"0,00E+00","module":"B4","scenario":null},{"value":"0,00E+00","module":"B5","scenario":null},{"value":"0,00E+00","module":"B6","scenario":null},{"value":"0,00E+00","module":"B7","scenario":null},{"value":"0,00E+00","module":"C1","scenario":"Deponierung"},{"value":"0,00E+00","module":"C2","scenario":"Deponierung"},{"value":"0,00E+00","module":"C3","scenario":"Deponierung"},{"value":"-4,03E+00","module":"C4","scenario":"Deponierung"},{"value":"0,00E+00","module":"D","scenario":"Deponierung"}]},{"parameter":"PERT","unit":"MJ","values":[{"value":"1,24E+01","module":"A1-A3","scenario":null},{"value":"9,43E-02","module":"A4","scenario":null},{"value":"4,88E-01","module":"A5","scenario":null},{"value":"0,00E+00","module":"B1","scenario":null},{"value":"0,00E+00","module":"B2","scenario":null},{"value":"0,00E+00","module":"B3","scenario":null},{"value":"0,00E+00","module":"B4","scenario":null},{"value":"0,00E+00","module":"B5","scenario":null},{"value":"0,00E+00","module":"B6","scenario":null},{"value":"0,00E+00","module":"B7","scenario":null},{"value":"2,80E-03","module":"C1","scenario":"Deponierung"},{"value":"4,23E-02","module":"C2","scenario":"Deponierung"},{"value":"0,00E+00","module":"C3","scenario":"Deponierung"},{"value":"1,34E-02","module":"C4","scenario":"Deponierung"},{"value":"-2,95E-03","module":"D","scenario":"Deponierung"}]},{"parameter":"PENRE","unit":"MJ","values":[{"value":"2,75E+01","module":"A1-A3","scenario":null},{"value":"6,23E+00","module":"A4","scenario":null},{"value":"4,01E+00","module":"A5","scenario":null},{"value":"0,00E+00","module":"B1","scenario":null},{"value":"0,00E+00","module":"B2","scenario":null},{"value":"0,00E+00","module":"B3","scenario":null},{"value":"0,00E+00","module":"B4","scenario":null},{"value":"0,00E+00","module":"B5","scenario":null},{"value":"0,00E+00","module":"B6","scenario":null},{"value":"0,00E+00","module":"B7","scenario":null},{"value":"5,09E-01","module":"C1","scenario":"Deponierung"},{"value":"2,52E+00","module":"C2","scenario":"Deponierung"},{"value":"0,00E+00","module":"C3","scenario":"Deponierung"},{"value":"1,69E+00","module":"C4","scenario":"Deponierung"},{"value":"-8,45E-03","module":"D","scenario":"Deponierung"}]},{"parameter":"PENRM","unit":"MJ","values":[{"value":"6,97E-02","module":"A1-A3","scenario":null},{"value":"0,00E+00","module":"A4","scenario":null},{"value":"-3,81E-02","module":"A5","scenario":null},{"value":"0,00E+00","module":"B1","scenario":null},{"value":"0,00E+00","module":"B2","scenario":null},{"value":"0,00E+00","module":"B3","scenario":null},{"value":"0,00E+00","module":"B4","scenario":null},{"value":"0,00E+00","module":"B5","scenario":null},{"value":"0,00E+00","module":"B6","scenario":null},{"value":"0,00E+00","module":"B7","scenario":null},{"value":"0,00E+00","module":"C1","scenario":"Deponierung"},{"value":"0,00E+00","module":"C2","scenario":"Deponierung"},{"value":"0,00E+00","module":"C3","scenario":"Deponierung"},{"value":"-3,16E-02","module":"C4","scenario":"Deponierung"},{"value":"0,00E+00","module":"D","scenario":"Deponierung"}]},{"parameter":"PENRT","unit":"MJ","values":[{"value":"2,76E+01","module":"A1-A3","scenario":null},{"value":"6,23E+00","module":"A4","scenario":null},{"value":"3,97E+00","module":"A5","scenario":null},{"value":"0,00E+00","module":"B1","scenario":null},{"value":"0,00E+00","module":"B2","scenario":null},{"value":"0,00E+00","module":"B3","scenario":null},{"value":"0,00E+00","module":"B4","scenario":null},{"value":"0,00E+00","module":"B5","scenario":null},{"value":"0,00E+00","module":"B6","scenario":null},{"value":"0,00E+00","module":"B7","scenario":null},{"value":"5,09E-01","module":"C1","scenario":"Deponierung"},{"value":"2,52E+00","module":"C2","scenario":"Deponierung"},{"value":"0,00E+00","module":"C3","scenario":"Deponierung"},{"value":"1,65E+00","module":"C4","scenario":"Deponierung"},{"value":"-8,45E-03","module":"D","scenario":"Deponierung"}]},{"parameter":"SM","unit":"kg","values":[{"value":"2,60E-01","module":"A1-A3","scenario":null},{"value":"0,00E+00","module":"A4","scenario":null},{"value":"1,16E-02","module":"A5","scenario":null},{"value":"0,00E+00","module":"B1","scenario":null},{"value":"0,00E+00","module":"B2","scenario":null},{"value":"0,00E+00","module":"B3","scenario":null},{"value":"0,00E+00","module":"B4","scenario":null},{"value":"0,00E+00","module":"B5","scenario":null},{"value":"0,00E+00","module":"B6","scenario":null},{"value":"0,00E+00","module":"B7","scenario":null},{"value":"0,00E+00","module":"C1","scenario":"Deponierung"},{"value":"0,00E+00","module":"C2","scenario":"Deponierung"},{"value":"0,00E+00","module":"C3","scenario":"Deponierung"},{"value":"0,00E+00","module":"C4","scenario":"Deponierung"},{"value":"0,00E+00","module":"D","scenario":"Deponierung"}]},{"parameter":"RSF","unit":"MJ","values":[{"value":"0,00E+00","module":"A1-A3","scenario":null},{"value":"0,00E+00","module":"A4","scenario":null},{"value":"0,00E+00","module":"A5","scenario":null},{"value":"0,00E+00","module":"B1","scenario":null},{"value":"0,00E+00","module":"B2","scenario":null},{"value":"0,00E+00","module":"B3","scenario":null},{"value":"0,00E+00","module":"B4","scenario":null},{"value":"0,00E+00","module":"B5","scenario":null},{"value":"0,00E+00","module":"B6","scenario":null},{"value":"0,00E+00","module":"B7","scenario":null},{"value":"0,00E+00","module":"C1","scenario":"Deponierung"},{"value":"0,00E+00","module":"C2","scenario":"Deponierung"},{"value":"0,00E+00","module":"C3","scenario":"Deponierung"},{"value":"0,00E+00","module":"C4","scenario":"Deponierung"},{"value":"0,00E+00","module":"D","scenario":"Deponierung"}]},{"parameter":"NRSF","unit":"MJ","values":[{"value":"0,00E+00","module":"A1-A3","scenario":null},{"value":"0,00E+00","module":"A4","scenario":null},{"value":"0,00E+00","module":"A5","scenario":null},{"value":"0,00E+00","module":"B1","scenario":null},{"value":"0,00E+00","module":"B2","scenario":null},{"value":"0,00E+00","module":"B3","scenario":null},{"value":"0,00E+00","module":"B4","scenario":null},{"value":"0,00E+00","module":"B5","scenario":null},{"value":"0,00E+00","module":"B6","scenario":null},{"value":"0,00E+00","module":"B7","scenario":null},{"value":"0,00E+00","module":"C1","scenario":"Deponierung"},{"value":"0,00E+00","module":"C2","scenario":"Deponierung"},{"value":"0,00E+00","module":"C3","scenario":"Deponierung"},{"value":"0,00E+00","module":"C4","scenario":"Deponierung"},{"value":"0,00E+00","module":"D","scenario":"Deponierung"}]}],"end_of_life_waste":[{"parameter":"HWD","unit":"kg","values":[{"value":"1,17E-04","module":"A1-A3","scenario":null},{"value":"3,97E-05","module":"A4","scenario":null},{"value":"6,01E-05","module":"A5","scenario":null},{"value":"0,00E+00","module":"B1","scenario":null},{"value":"0,00E+00","module":"B2","scenario":null},{"value":"0,00E+00","module":"B3","scenario":null},{"value":"0,00E+00","module":"B4","scenario":null},{"value":"0,00E+00","module":"B5","scenario":null},{"value":"0,00E+00","module":"B6","scenario":null},{"value":"0,00E+00","module":"B7","scenario":null},{"value":"3,42E-06","module":"C1","scenario":"Deponierung"},{"value":"1,60E-05","module":"C2","scenario":"Deponierung"},{"value":"0,00E+00","module":"C3","scenario":"Deponierung"},{"value":"8,76E-06","module":"C4","scenario":"Deponierung"},{"value":"-2,71E-08","module":"D","scenario":"Deponierung"}]},{"parameter":"NHWD","unit":"kg","values":[{"value":"2,93E-01","module":"A1-A3","scenario":null},{"value":"3,10E-01","module":"A4","scenario":null},{"value":"6,41E-01","module":"A5","scenario":null},{"value":"0,00E+00","module":"B1","scenario":null},{"value":"0,00E+00","module":"B2","scenario":null},{"value":"0,00E+00","module":"B3","scenario":null},{"value":"0,00E+00","module":"B4","scenario":null},{"value":"0,00E+00","module":"B5","scenario":null},{"value":"0,00E+00","module":"B6","scenario":null},{"value":"0,00E+00","module":"B7","scenario":null},{"value":"7,29E-04","module":"C1","scenario":"Deponierung"},{"value":"1,04E-01","module":"C2","scenario":"Deponierung"},{"value":"0,00E+00","module":"C3","scenario":"Deponierung"},{"value":"1,09E+01","module":"C4","scenario":"Deponierung"},{"value":"-3,58E-05","module":"D","scenario":"Deponierung"}]},{"parameter":"RWD","unit":"kg","values":[{"value":"4,94E-05","module":"A1-A3","scenario":null},{"value":"3,73E-06","module":"A4","scenario":null},{"value":"9,74E-06","module":"A5","scenario":null},{"value":"0,00E+00","module":"B1","scenario":null},{"value":"0,00E+00","module":"B2","scenario":null},{"value":"0,00E+00","module":"B3","scenario":null},{"value":"0,00E+00","module":"B4","scenario":null},{"value":"0,00E+00","module":"B5","scenario":null},{"value":"0,00E+00","module":"B6","scenario":null},{"value":"0,00E+00","module":"B7","scenario":null},{"value":"9,98E-08","module":"C1","scenario":"Deponierung"},{"value":"1,82E-06","module":"C2","scenario":"Deponierung"},{"value":"0,00E+00","module":"C3","scenario":"Deponierung"},{"value":"4,37E-07","module":"C4","scenario":"Deponierung"},{"value":"-3,05E-08","module":"D","scenario":"Deponierung"}]}],"end_of_life_flow":[{"parameter":"CRU","unit":"kg","values":[{"value":"0,00E+00","module":"A1-A3","scenario":null},{"value":"0,00E+00","module":"A4","scenario":null},{"value":"0,00E+00","module":"A5","scenario":null},{"value":"0,00E+00","module":"B1","scenario":null},{"value":"0,00E+00","module":"B2","scenario":null},{"value":"0,00E+00","module":"B3","scenario":null},{"value":"0,00E+00","module":"B4","scenario":null},{"value":"0,00E+00","module":"B5","scenario":null},{"value":"0,00E+00","module":"B6","scenario":null},{"value":"0,00E+00","module":"B7","scenario":null},{"value":"0,00E+00","module":"C1","scenario":"Deponierung"},{"value":"0,00E+00","module":"C2","scenario":"Deponierung"},{"value":"0,00E+00","module":"C3","scenario":"Deponierung"},{"value":"0,00E+00","module":"C4","scenario":"Deponierung"},{"value":"0,00E+00","module":"D","scenario":"Deponierung"}]},{"parameter":"MFR","unit":"kg","values":[{"value":"0,00E+00","module":"A1-A3","scenario":null},{"value":"0,00E+00","module":"A4","scenario":null},{"value":"0,00E+00","module":"A5","scenario":null},{"value":"0,00E+00","module":"B1","scenario":null},{"value":"0,00E+00","module":"B2","scenario":null},{"value":"0,00E+00","module":"B3","scenario":null},{"value":"0,00E+00","module":"B4","scenario":null},{"value":"0,00E+00","module":"B5","scenario":null},{"value":"0,00E+00","module":"B6","scenario":null},{"value":"0,00E+00","module":"B7","scenario":null},{"value":"0,00E+00","module":"C1","scenario":"Deponierung"},{"value":"0,00E+00","module":"C2","scenario":"Deponierung"},{"value":"0,00E+00","module":"C3","scenario":"Deponierung"},{"value":"0,00E+00","module":"C4","scenario":"Deponierung"},{"value":"0,00E+00","module":"D","scenario":"Deponierung"}]},{"parameter":"MER","unit":"kg","values":[{"value":"0,00E+00","module":"A1-A3","scenario":null},{"value":"0,00E+00","module":"A4","scenario":null},{"value":"0,00E+00","module":"A5","scenario":null},{"value":"0,00E+00","module":"B1","scenario":null},{"value":"0,00E+00","module":"B2","scenario":null},{"value":"0,00E+00","module":"B3","scenario":null},{"value":"0,00E+00","module":"B4","scenario":null},{"value":"0,00E+00","module":"B5","scenario":null},{"value":"0,00E+00","module":"B6","scenario":null},{"value":"0,00E+00","module":"B7","scenario":null},{"value":"0,00E+00","module":"C1","scenario":"Deponierung"},{"value":"0,00E+00","module":"C2","scenario":"Deponierung"},{"value":"0,00E+00","module":"C3","scenario":"Deponierung"},{"value":"0,00E+00","module":"C4","scenario":"Deponierung"},{"value":"0,00E+00","module":"D","scenario":"Deponierung"}]},{"parameter":"EEE","unit":"MJ","values":[{"value":"0,00E+00","module":"A1-A3","scenario":null},{"value":"0,00E+00","module":"A4","scenario":null},{"value":"3,95E-03","module":"A5","scenario":null},{"value":"0,00E+00","module":"B1","scenario":null},{"value":"0,00E+00","module":"B2","scenario":null},{"value":"0,00E+00","module":"B3","scenario":null},{"value":"0,00E+00","module":"B4","scenario":null},{"value":"0,00E+00","module":"B5","scenario":null},{"value":"0,00E+00","module":"B6","scenario":null},{"value":"0,00E+00","module":"B7","scenario":null},{"value":"0,00E+00","module":"C1","scenario":"Deponierung"},{"value":"0,00E+00","module":"C2","scenario":"Deponierung"},{"value":"0,00E+00","module":"C3","scenario":"Deponierung"},{"value":"0,00E+00","module":"C4","scenario":"Deponierung"},{"value":"0,00E+00","module":"D","scenario":"Deponierung"}]},{"parameter":"EET","unit":"MJ","values":[{"value":"0,00E+00","module":"A1-A3","scenario":null},{"value":"0,00E+00","module":"A4","scenario":null},{"value":"9,98E-03","module":"A5","scenario":null},{"value":"0,00E+00","module":"B1","scenario":null},{"value":"0,00E+00","module":"B2","scenario":null},{"value":"0,00E+00","module":"B3","scenario":null},{"value":"0,00E+00","module":"B4","scenario":null},{"value":"0,00E+00","module":"B5","scenario":null},{"value":"0,00E+00","module":"B6","scenario":null},{"value":"0,00E+00","module":"B7","scenario":null},{"value":"0,00E+00","module":"C1","scenario":"Deponierung"},{"value":"0,00E+00","module":"C2","scenario":"Deponierung"},{"value":"0,00E+00","module":"C3","scenario":"Deponierung"},{"value":"0,00E+00","module":"C4","scenario":"Deponierung"},{"value":"0,00E+00","module":"D","scenario":"Deponierung"}]}]}