{"product_name":"Sch\u00fcco AD UP 75 Door system with triple glazing","epd_id":"BAU-EPD-ALUK\u00d6NIGSTAHL-2020-4-ECOINVENT-FSW","compliance":["EN 15804","ISO 14025"],"producer_name":"AluK\u00f6nigStahl GmbH","environmental_impact":[{"parameter":"GWP-total","unit":"kg CO2-eq.","values":[{"value":"1,15E+01","module":"C1","scenario":"Deponie"},{"value":"6,47E+00","module":"C2","scenario":"Deponie"},{"value":"2,06E+01","module":"C3","scenario":"Deponie"},{"value":"6,98E-01","module":"C4","scenario":"Deponie"},{"value":"0,00E+00","module":"D","scenario":"Deponie"},{"value":null,"module":"A1","scenario":null},{"value":"6,55E+02","module":"A1-A3","scenario":null},{"value":null,"module":"A2","scenario":null},{"value":null,"module":"A3","scenario":null},{"value":"1,75E+01","module":"A4","scenario":null},{"value":"1,81E+01","module":"A5","scenario":null},{"value":null,"module":"B1","scenario":null},{"value":null,"module":"B2","scenario":null},{"value":null,"module":"B3","scenario":null},{"value":null,"module":"B4","scenario":null},{"value":null,"module":"B5","scenario":null},{"value":null,"module":"B6","scenario":null},{"value":null,"module":"B7","scenario":null},{"value":null,"module":"C1","scenario":null},{"value":null,"module":"C2","scenario":null},{"value":null,"module":"C3","scenario":null},{"value":null,"module":"C4","scenario":null},{"value":null,"module":"D","scenario":null}]},{"parameter":"ODP","unit":"kg R11-eq.","values":[{"value":"2,10E-06","module":"C1","scenario":"Deponie"},{"value":"1,21E-06","module":"C2","scenario":"Deponie"},{"value":"5,07E-08","module":"C3","scenario":"Deponie"},{"value":"2,81E-07","module":"C4","scenario":"Deponie"},{"value":"0,00E+00","module":"D","scenario":"Deponie"},{"value":null,"module":"A1","scenario":null},{"value":"4,05E-05","module":"A1-A3","scenario":null},{"value":null,"module":"A2","scenario":null},{"value":null,"module":"A3","scenario":null},{"value":"3,27E-06","module":"A4","scenario":null},{"value":"2,74E-06","module":"A5","scenario":null},{"value":null,"module":"B1","scenario":null},{"value":null,"module":"B2","scenario":null},{"value":null,"module":"B3","scenario":null},{"value":null,"module":"B4","scenario":null},{"value":null,"module":"B5","scenario":null},{"value":null,"module":"B6","scenario":null},{"value":null,"module":"B7","scenario":null},{"value":null,"module":"C1","scenario":null},{"value":null,"module":"C2","scenario":null},{"value":null,"module":"C3","scenario":null},{"value":null,"module":"C4","scenario":null},{"value":null,"module":"D","scenario":null}]},{"parameter":"AP","unit":"kg SO2-eq.","values":[{"value":"8,77E-02","module":"C1","scenario":"Deponie"},{"value":"3,31E-02","module":"C2","scenario":"Deponie"},{"value":"4,78E-03","module":"C3","scenario":"Deponie"},{"value":"5,20E-03","module":"C4","scenario":"Deponie"},{"value":"0,00E+00","module":"D","scenario":"Deponie"},{"value":null,"module":"A1","scenario":null},{"value":"4,18E+00","module":"A1-A3","scenario":null},{"value":null,"module":"A2","scenario":null},{"value":null,"module":"A3","scenario":null},{"value":"8,94E-02","module":"A4","scenario":null},{"value":"1,41E-01","module":"A5","scenario":null},{"value":null,"module":"B1","scenario":null},{"value":null,"module":"B2","scenario":null},{"value":null,"module":"B3","scenario":null},{"value":null,"module":"B4","scenario":null},{"value":null,"module":"B5","scenario":null},{"value":null,"module":"B6","scenario":null},{"value":null,"module":"B7","scenario":null},{"value":null,"module":"C1","scenario":null},{"value":null,"module":"C2","scenario":null},{"value":null,"module":"C3","scenario":null},{"value":null,"module":"C4","scenario":null},{"value":null,"module":"D","scenario":null}]},{"parameter":"EP","unit":"kg Phosphat-eq.","values":[{"value":"2,04E-02","module":"C1","scenario":"Deponie"},{"value":"7,99E-03","module":"C2","scenario":"Deponie"},{"value":"3,45E-03","module":"C3","scenario":"Deponie"},{"value":"1,15E-03","module":"C4","scenario":"Deponie"},{"value":"0,00E+00","module":"D","scenario":"Deponie"},{"value":null,"module":"A1","scenario":null},{"value":"1,09E+00","module":"A1-A3","scenario":null},{"value":null,"module":"A2","scenario":null},{"value":null,"module":"A3","scenario":null},{"value":"2,16E-02","module":"A4","scenario":null},{"value":"3,06E-02","module":"A5","scenario":null},{"value":null,"module":"B1","scenario":null},{"value":null,"module":"B2","scenario":null},{"value":null,"module":"B3","scenario":null},{"value":null,"module":"B4","scenario":null},{"value":null,"module":"B5","scenario":null},{"value":null,"module":"B6","scenario":null},{"value":null,"module":"B7","scenario":null},{"value":null,"module":"C1","scenario":null},{"value":null,"module":"C2","scenario":null},{"value":null,"module":"C3","scenario":null},{"value":null,"module":"C4","scenario":null},{"value":null,"module":"D","scenario":null}]},{"parameter":"POCP","unit":"kg Ethen-eq.","values":[{"value":"1,07E-02","module":"C1","scenario":"Deponie"},{"value":"3,63E-03","module":"C2","scenario":"Deponie"},{"value":"1,55E-04","module":"C3","scenario":"Deponie"},{"value":"7,06E-04","module":"C4","scenario":"Deponie"},{"value":"0,00E+00","module":"D","scenario":"Deponie"},{"value":null,"module":"A1","scenario":null},{"value":"3,10E-01","module":"A1-A3","scenario":null},{"value":null,"module":"A2","scenario":null},{"value":null,"module":"A3","scenario":null},{"value":"9,82E-03","module":"A4","scenario":null},{"value":"1,38E-02","module":"A5","scenario":null},{"value":null,"module":"B1","scenario":null},{"value":null,"module":"B2","scenario":null},{"value":null,"module":"B3","scenario":null},{"value":null,"module":"B4","scenario":null},{"value":null,"module":"B5","scenario":null},{"value":null,"module":"B6","scenario":null},{"value":null,"module":"B7","scenario":null},{"value":null,"module":"C1","scenario":null},{"value":null,"module":"C2","scenario":null},{"value":null,"module":"C3","scenario":null},{"value":null,"module":"C4","scenario":null},{"value":null,"module":"D","scenario":null}]},{"parameter":"ADPE","unit":"kg Sb-eq.","values":[{"value":"3,90E-06","module":"C1","scenario":"Deponie"},{"value":"1,94E-05","module":"C2","scenario":"Deponie"},{"value":"5,31E-07","module":"C3","scenario":"Deponie"},{"value":"7,61E-07","module":"C4","scenario":"Deponie"},{"value":"0,00E+00","module":"D","scenario":"Deponie"},{"value":null,"module":"A1","scenario":null},{"value":"8,66E-03","module":"A1-A3","scenario":null},{"value":null,"module":"A2","scenario":null},{"value":null,"module":"A3","scenario":null},{"value":"5,25E-05","module":"A4","scenario":null},{"value":"3,08E-05","module":"A5","scenario":null},{"value":null,"module":"B1","scenario":null},{"value":null,"module":"B2","scenario":null},{"value":null,"module":"B3","scenario":null},{"value":null,"module":"B4","scenario":null},{"value":null,"module":"B5","scenario":null},{"value":null,"module":"B6","scenario":null},{"value":null,"module":"B7","scenario":null},{"value":null,"module":"C1","scenario":null},{"value":null,"module":"C2","scenario":null},{"value":null,"module":"C3","scenario":null},{"value":null,"module":"C4","scenario":null},{"value":null,"module":"D","scenario":null}]},{"parameter":"ADPF","unit":"MJ","values":[{"value":"1,67E+02","module":"C1","scenario":"Deponie"},{"value":"9,91E+01","module":"C2","scenario":"Deponie"},{"value":"4,65E+00","module":"C3","scenario":"Deponie"},{"value":"2,30E+01","module":"C4","scenario":"Deponie"},{"value":"0,00E+00","module":"D","scenario":"Deponie"},{"value":null,"module":"A1","scenario":null},{"value":"6,95E+03","module":"A1-A3","scenario":null},{"value":null,"module":"A2","scenario":null},{"value":null,"module":"A3","scenario":null},{"value":"2,68E+02","module":"A4","scenario":null},{"value":"2,44E+02","module":"A5","scenario":null},{"value":null,"module":"B1","scenario":null},{"value":null,"module":"B2","scenario":null},{"value":null,"module":"B3","scenario":null},{"value":null,"module":"B4","scenario":null},{"value":null,"module":"B5","scenario":null},{"value":null,"module":"B6","scenario":null},{"value":null,"module":"B7","scenario":null},{"value":null,"module":"C1","scenario":null},{"value":null,"module":"C2","scenario":null},{"value":null,"module":"C3","scenario":null},{"value":null,"module":"C4","scenario":null},{"value":null,"module":"D","scenario":null}]}],"additional_environmental_impact":[],"resource_use":[{"parameter":"PERE","unit":"MJ","values":[{"value":"9,46E-01","module":"C1","scenario":"Deponie"},{"value":"1,00E+00","module":"C2","scenario":"Deponie"},{"value":"1,19E-01","module":"C3","scenario":"Deponie"},{"value":"2,93E-01","module":"C4","scenario":"Deponie"},{"value":"0,00E+00","module":"D","scenario":"Deponie"},{"value":null,"module":"A1","scenario":null},{"value":"7,46E+02","module":"A1-A3","scenario":null},{"value":null,"module":"A2","scenario":null},{"value":null,"module":"A3","scenario":null},{"value":"2,71E+00","module":"A4","scenario":null},{"value":"5,10E+00","module":"A5","scenario":null},{"value":null,"module":"B1","scenario":null},{"value":null,"module":"B2","scenario":null},{"value":null,"module":"B3","scenario":null},{"value":null,"module":"B4","scenario":null},{"value":null,"module":"B5","scenario":null},{"value":null,"module":"B6","scenario":null},{"value":null,"module":"B7","scenario":null},{"value":null,"module":"C1","scenario":null},{"value":null,"module":"C2","scenario":null},{"value":null,"module":"C3","scenario":null},{"value":null,"module":"C4","scenario":null},{"value":null,"module":"D","scenario":null}]},{"parameter":"PERM","unit":"MJ","values":[{"value":"0,00E+00","module":"C1","scenario":"Deponie"},{"value":"0,00E+00","module":"C2","scenario":"Deponie"},{"value":"0,00E+00","module":"C3","scenario":"Deponie"},{"value":"0,00E+00","module":"C4","scenario":"Deponie"},{"value":"0,00E+00","module":"D","scenario":"Deponie"},{"value":null,"module":"A1","scenario":null},{"value":"0,00E+00","module":"A1-A3","scenario":null},{"value":null,"module":"A2","scenario":null},{"value":null,"module":"A3","scenario":null},{"value":"0,00E+00","module":"A4","scenario":null},{"value":"0,00E+00","module":"A5","scenario":null},{"value":null,"module":"B1","scenario":null},{"value":null,"module":"B2","scenario":null},{"value":null,"module":"B3","scenario":null},{"value":null,"module":"B4","scenario":null},{"value":null,"module":"B5","scenario":null},{"value":null,"module":"B6","scenario":null},{"value":null,"module":"B7","scenario":null},{"value":null,"module":"C1","scenario":null},{"value":null,"module":"C2","scenario":null},{"value":null,"module":"C3","scenario":null},{"value":null,"module":"C4","scenario":null},{"value":null,"module":"D","scenario":null}]},{"parameter":"PERT","unit":"MJ","values":[{"value":"9,46E-01","module":"C1","scenario":"Deponie"},{"value":"1,00E+00","module":"C2","scenario":"Deponie"},{"value":"1,19E-01","module":"C3","scenario":"Deponie"},{"value":"2,93E-01","module":"C4","scenario":"Deponie"},{"value":"0,00E+00","module":"D","scenario":"Deponie"},{"value":null,"module":"A1","scenario":null},{"value":"7,46E+02","module":"A1-A3","scenario":null},{"value":null,"module":"A2","scenario":null},{"value":null,"module":"A3","scenario":null},{"value":"2,71E+00","module":"A4","scenario":null},{"value":"5,10E+00","module":"A5","scenario":null},{"value":null,"module":"B1","scenario":null},{"value":null,"module":"B2","scenario":null},{"value":null,"module":"B3","scenario":null},{"value":null,"module":"B4","scenario":null},{"value":null,"module":"B5","scenario":null},{"value":null,"module":"B6","scenario":null},{"value":null,"module":"B7","scenario":null},{"value":null,"module":"C1","scenario":null},{"value":null,"module":"C2","scenario":null},{"value":null,"module":"C3","scenario":null},{"value":null,"module":"C4","scenario":null},{"value":null,"module":"D","scenario":null}]},{"parameter":"PENRE","unit":"MJ","values":[{"value":"1,69E+02","module":"C1","scenario":"Deponie"},{"value":"1,01E+02","module":"C2","scenario":"Deponie"},{"value":"4,77E+00","module":"C3","scenario":"Deponie"},{"value":"2,35E+01","module":"C4","scenario":"Deponie"},{"value":"0,00E+00","module":"D","scenario":"Deponie"},{"value":null,"module":"A1","scenario":null},{"value":"7,42E+03","module":"A1-A3","scenario":null},{"value":null,"module":"A2","scenario":null},{"value":null,"module":"A3","scenario":null},{"value":"2,72E+02","module":"A4","scenario":null},{"value":"2,52E+02","module":"A5","scenario":null},{"value":null,"module":"B1","scenario":null},{"value":null,"module":"B2","scenario":null},{"value":null,"module":"B3","scenario":null},{"value":null,"module":"B4","scenario":null},{"value":null,"module":"B5","scenario":null},{"value":null,"module":"B6","scenario":null},{"value":null,"module":"B7","scenario":null},{"value":null,"module":"C1","scenario":null},{"value":null,"module":"C2","scenario":null},{"value":null,"module":"C3","scenario":null},{"value":null,"module":"C4","scenario":null},{"value":null,"module":"D","scenario":null}]},{"parameter":"PENRM","unit":"MJ","values":[{"value":"0,00E+00","module":"C1","scenario":"Deponie"},{"value":"0,00E+00","module":"C2","scenario":"Deponie"},{"value":"0,00E+00","module":"C3","scenario":"Deponie"},{"value":"0,00E+00","module":"C4","scenario":"Deponie"},{"value":"0,00E+00","module":"D","scenario":"Deponie"},{"value":null,"module":"A1","scenario":null},{"value":"1,44E+02","module":"A1-A3","scenario":null},{"value":null,"module":"A2","scenario":null},{"value":null,"module":"A3","scenario":null},{"value":"0,00E+00","module":"A4","scenario":null},{"value":"0,00E+00","module":"A5","scenario":null},{"value":null,"module":"B1","scenario":null},{"value":null,"module":"B2","scenario":null},{"value":null,"module":"B3","scenario":null},{"value":null,"module":"B4","scenario":null},{"value":null,"module":"B5","scenario":null},{"value":null,"module":"B6","scenario":null},{"value":null,"module":"B7","scenario":null},{"value":null,"module":"C1","scenario":null},{"value":null,"module":"C2","scenario":null},{"value":null,"module":"C3","scenario":null},{"value":null,"module":"C4","scenario":null},{"value":null,"module":"D","scenario":null}]},{"parameter":"PENRT","unit":"MJ","values":[{"value":"1,69E+02","module":"C1","scenario":"Deponie"},{"value":"1,01E+02","module":"C2","scenario":"Deponie"},{"value":"4,77E+00","module":"C3","scenario":"Deponie"},{"value":"2,35E+01","module":"C4","scenario":"Deponie"},{"value":"0,00E+00","module":"D","scenario":"Deponie"},{"value":null,"module":"A1","scenario":null},{"value":"7,57E+03","module":"A1-A3","scenario":null},{"value":null,"module":"A2","scenario":null},{"value":null,"module":"A3","scenario":null},{"value":"2,72E+02","module":"A4","scenario":null},{"value":"2,52E+02","module":"A5","scenario":null},{"value":null,"module":"B1","scenario":null},{"value":null,"module":"B2","scenario":null},{"value":null,"module":"B3","scenario":null},{"value":null,"module":"B4","scenario":null},{"value":null,"module":"B5","scenario":null},{"value":null,"module":"B6","scenario":null},{"value":null,"module":"B7","scenario":null},{"value":null,"module":"C1","scenario":null},{"value":null,"module":"C2","scenario":null},{"value":null,"module":"C3","scenario":null},{"value":null,"module":"C4","scenario":null},{"value":null,"module":"D","scenario":null}]},{"parameter":"SM","unit":"kg","values":[{"value":"0,00E+00","module":"C1","scenario":"Deponie"},{"value":"0,00E+00","module":"C2","scenario":"Deponie"},{"value":"0,00E+00","module":"C3","scenario":"Deponie"},{"value":"0,00E+00","module":"C4","scenario":"Deponie"},{"value":"0,00E+00","module":"D","scenario":"Deponie"},{"value":null,"module":"A1","scenario":null},{"value":"1,58E+01","module":"A1-A3","scenario":null},{"value":null,"module":"A2","scenario":null},{"value":null,"module":"A3","scenario":null},{"value":"0,00E+00","module":"A4","scenario":null},{"value":"0,00E+00","module":"A5","scenario":null},{"value":null,"module":"B1","scenario":null},{"value":null,"module":"B2","scenario":null},{"value":null,"module":"B3","scenario":null},{"value":null,"module":"B4","scenario":null},{"value":null,"module":"B5","scenario":null},{"value":null,"module":"B6","scenario":null},{"value":null,"module":"B7","scenario":null},{"value":null,"module":"C1","scenario":null},{"value":null,"module":"C2","scenario":null},{"value":null,"module":"C3","scenario":null},{"value":null,"module":"C4","scenario":null},{"value":null,"module":"D","scenario":null}]},{"parameter":"RSF","unit":"MJ","values":[{"value":"0,00E+00","module":"C1","scenario":"Deponie"},{"value":"0,00E+00","module":"C2","scenario":"Deponie"},{"value":"0,00E+00","module":"C3","scenario":"Deponie"},{"value":"0,00E+00","module":"C4","scenario":"Deponie"},{"value":"0,00E+00","module":"D","scenario":"Deponie"},{"value":null,"module":"A1","scenario":null},{"value":"0,00E+00","module":"A1-A3","scenario":null},{"value":null,"module":"A2","scenario":null},{"value":null,"module":"A3","scenario":null},{"value":"0,00E+00","module":"A4","scenario":null},{"value":"0,00E+00","module":"A5","scenario":null},{"value":null,"module":"B1","scenario":null},{"value":null,"module":"B2","scenario":null},{"value":null,"module":"B3","scenario":null},{"value":null,"module":"B4","scenario":null},{"value":null,"module":"B5","scenario":null},{"value":null,"module":"B6","scenario":null},{"value":null,"module":"B7","scenario":null},{"value":null,"module":"C1","scenario":null},{"value":null,"module":"C2","scenario":null},{"value":null,"module":"C3","scenario":null},{"value":null,"module":"C4","scenario":null},{"value":null,"module":"D","scenario":null}]},{"parameter":"NRSF","unit":"MJ","values":[{"value":"0,00E+00","module":"C1","scenario":"Deponie"},{"value":"0,00E+00","module":"C2","scenario":"Deponie"},{"value":"0,00E+00","module":"C3","scenario":"Deponie"},{"value":"0,00E+00","module":"C4","scenario":"Deponie"},{"value":"0,00E+00","module":"D","scenario":"Deponie"},{"value":null,"module":"A1","scenario":null},{"value":"0,00E+00","module":"A1-A3","scenario":null},{"value":null,"module":"A2","scenario":null},{"value":null,"module":"A3","scenario":null},{"value":"0,00E+00","module":"A4","scenario":null},{"value":"0,00E+00","module":"A5","scenario":null},{"value":null,"module":"B1","scenario":null},{"value":null,"module":"B2","scenario":null},{"value":null,"module":"B3","scenario":null},{"value":null,"module":"B4","scenario":null},{"value":null,"module":"B5","scenario":null},{"value":null,"module":"B6","scenario":null},{"value":null,"module":"B7","scenario":null},{"value":null,"module":"C1","scenario":null},{"value":null,"module":"C2","scenario":null},{"value":null,"module":"C3","scenario":null},{"value":null,"module":"C4","scenario":null},{"value":null,"module":"D","scenario":null}]},{"parameter":"FW","unit":"m3","values":[{"value":null,"module":"C1","scenario":"Deponie"},{"value":null,"module":"C2","scenario":"Deponie"},{"value":null,"module":"C3","scenario":"Deponie"},{"value":null,"module":"C4","scenario":"Deponie"},{"value":null,"module":"D","scenario":"Deponie"},{"value":null,"module":"A1","scenario":null},{"value":null,"module":"A1-A3","scenario":null},{"value":null,"module":"A2","scenario":null},{"value":null,"module":"A3","scenario":null},{"value":null,"module":"A4","scenario":null},{"value":null,"module":"A5","scenario":null},{"value":null,"module":"B1","scenario":null},{"value":null,"module":"B2","scenario":null},{"value":null,"module":"B3","scenario":null},{"value":null,"module":"B4","scenario":null},{"value":null,"module":"B5","scenario":null},{"value":null,"module":"B6","scenario":null},{"value":null,"module":"B7","scenario":null},{"value":null,"module":"C1","scenario":null},{"value":null,"module":"C2","scenario":null},{"value":null,"module":"C3","scenario":null},{"value":null,"module":"C4","scenario":null},{"value":null,"module":"D","scenario":null}]}],"end_of_life_waste":[{"parameter":"HWD","unit":"kg","values":[{"value":"7,54E-05","module":"C1","scenario":"Deponie"},{"value":"6,32E-05","module":"C2","scenario":"Deponie"},{"value":"1,77E-05","module":"C3","scenario":"Deponie"},{"value":"8,04E-06","module":"C4","scenario":"Deponie"},{"value":"0,00E+00","module":"D","scenario":"Deponie"},{"value":null,"module":"A1","scenario":null},{"value":"1,61E-01","module":"A1-A3","scenario":null},{"value":null,"module":"A2","scenario":null},{"value":null,"module":"A3","scenario":null},{"value":"1,71E-04","module":"A4","scenario":null},{"value":"1,74E-04","module":"A5","scenario":null},{"value":null,"module":"B1","scenario":null},{"value":null,"module":"B2","scenario":null},{"value":null,"module":"B3","scenario":null},{"value":null,"module":"B4","scenario":null},{"value":null,"module":"B5","scenario":null},{"value":null,"module":"B6","scenario":null},{"value":null,"module":"B7","scenario":null},{"value":null,"module":"C1","scenario":null},{"value":null,"module":"C2","scenario":null},{"value":null,"module":"C3","scenario":null},{"value":null,"module":"C4","scenario":null},{"value":null,"module":"D","scenario":null}]},{"parameter":"NHWD","unit":"kg","values":[{"value":"1,84E-01","module":"C1","scenario":"Deponie"},{"value":"4,70E+00","module":"C2","scenario":"Deponie"},{"value":"5,42E-01","module":"C3","scenario":"Deponie"},{"value":"1,64E+02","module":"C4","scenario":"Deponie"},{"value":"0,00E+00","module":"D","scenario":"Deponie"},{"value":null,"module":"A1","scenario":null},{"value":"1,16E+02","module":"A1-A3","scenario":null},{"value":null,"module":"A2","scenario":null},{"value":null,"module":"A3","scenario":null},{"value":"1,27E+01","module":"A4","scenario":null},{"value":"6,09E+00","module":"A5","scenario":null},{"value":null,"module":"B1","scenario":null},{"value":null,"module":"B2","scenario":null},{"value":null,"module":"B3","scenario":null},{"value":null,"module":"B4","scenario":null},{"value":null,"module":"B5","scenario":null},{"value":null,"module":"B6","scenario":null},{"value":null,"module":"B7","scenario":null},{"value":null,"module":"C1","scenario":null},{"value":null,"module":"C2","scenario":null},{"value":null,"module":"C3","scenario":null},{"value":null,"module":"C4","scenario":null},{"value":null,"module":"D","scenario":null}]},{"parameter":"RWD","unit":"kg","values":[{"value":"2,34E-03","module":"C1","scenario":"Deponie"},{"value":"1,36E-03","module":"C2","scenario":"Deponie"},{"value":"2,12E-05","module":"C3","scenario":"Deponie"},{"value":"3,18E-04","module":"C4","scenario":"Deponie"},{"value":"0,00E+00","module":"D","scenario":"Deponie"},{"value":null,"module":"A1","scenario":null},{"value":"4,08E-02","module":"A1-A3","scenario":null},{"value":null,"module":"A2","scenario":null},{"value":null,"module":"A3","scenario":null},{"value":"3,67E-03","module":"A4","scenario":null},{"value":"2,94E-03","module":"A5","scenario":null},{"value":null,"module":"B1","scenario":null},{"value":null,"module":"B2","scenario":null},{"value":null,"module":"B3","scenario":null},{"value":null,"module":"B4","scenario":null},{"value":null,"module":"B5","scenario":null},{"value":null,"module":"B6","scenario":null},{"value":null,"module":"B7","scenario":null},{"value":null,"module":"C1","scenario":null},{"value":null,"module":"C2","scenario":null},{"value":null,"module":"C3","scenario":null},{"value":null,"module":"C4","scenario":null},{"value":null,"module":"D","scenario":null}]}],"end_of_life_flow":[{"parameter":"CRU","unit":"kg","values":[{"value":"0,00E+00","module":"C1","scenario":"Deponie"},{"value":"0,00E+00","module":"C2","scenario":"Deponie"},{"value":"0,00E+00","module":"C3","scenario":"Deponie"},{"value":"0,00E+00","module":"C4","scenario":"Deponie"},{"value":"0,00E+00","module":"D","scenario":"Deponie"},{"value":null,"module":"A1","scenario":null},{"value":"0,00E+00","module":"A1-A3","scenario":null},{"value":null,"module":"A2","scenario":null},{"value":null,"module":"A3","scenario":null},{"value":"0,00E+00","module":"A4","scenario":null},{"value":"0,00E+00","module":"A5","scenario":null},{"value":null,"module":"B1","scenario":null},{"value":null,"module":"B2","scenario":null},{"value":null,"module":"B3","scenario":null},{"value":null,"module":"B4","scenario":null},{"value":null,"module":"B5","scenario":null},{"value":null,"module":"B6","scenario":null},{"value":null,"module":"B7","scenario":null},{"value":null,"module":"C1","scenario":null},{"value":null,"module":"C2","scenario":null},{"value":null,"module":"C3","scenario":null},{"value":null,"module":"C4","scenario":null},{"value":null,"module":"D","scenario":null}]},{"parameter":"MFR","unit":"kg","values":[{"value":"0,00E+00","module":"C1","scenario":"Deponie"},{"value":"0,00E+00","module":"C2","scenario":"Deponie"},{"value":"3,82E+01","module":"C3","scenario":"Deponie"},{"value":"0,00E+00","module":"C4","scenario":"Deponie"},{"value":"0,00E+00","module":"D","scenario":"Deponie"},{"value":null,"module":"A1","scenario":null},{"value":"0,00E+00","module":"A1-A3","scenario":null},{"value":null,"module":"A2","scenario":null},{"value":null,"module":"A3","scenario":null},{"value":"0,00E+00","module":"A4","scenario":null},{"value":"0,00E+00","module":"A5","scenario":null},{"value":null,"module":"B1","scenario":null},{"value":null,"module":"B2","scenario":null},{"value":null,"module":"B3","scenario":null},{"value":null,"module":"B4","scenario":null},{"value":null,"module":"B5","scenario":null},{"value":null,"module":"B6","scenario":null},{"value":null,"module":"B7","scenario":null},{"value":null,"module":"C1","scenario":null},{"value":null,"module":"C2","scenario":null},{"value":null,"module":"C3","scenario":null},{"value":null,"module":"C4","scenario":null},{"value":null,"module":"D","scenario":null}]},{"parameter":"MER","unit":"kg","values":[{"value":"0,00E+00","module":"C1","scenario":"Deponie"},{"value":"0,00E+00","module":"C2","scenario":"Deponie"},{"value":"4,98E+00","module":"C3","scenario":"Deponie"},{"value":"0,00E+00","module":"C4","scenario":"Deponie"},{"value":"0,00E+00","module":"D","scenario":"Deponie"},{"value":null,"module":"A1","scenario":null},{"value":"0,00E+00","module":"A1-A3","scenario":null},{"value":null,"module":"A2","scenario":null},{"value":null,"module":"A3","scenario":null},{"value":"0,00E+00","module":"A4","scenario":null},{"value":"0,00E+00","module":"A5","scenario":null},{"value":null,"module":"B1","scenario":null},{"value":null,"module":"B2","scenario":null},{"value":null,"module":"B3","scenario":null},{"value":null,"module":"B4","scenario":null},{"value":null,"module":"B5","scenario":null},{"value":null,"module":"B6","scenario":null},{"value":null,"module":"B7","scenario":null},{"value":null,"module":"C1","scenario":null},{"value":null,"module":"C2","scenario":null},{"value":null,"module":"C3","scenario":null},{"value":null,"module":"C4","scenario":null},{"value":null,"module":"D","scenario":null}]},{"parameter":"EEE","unit":"MJ","values":[{"value":"0,00E+00","module":"C1","scenario":"Deponie"},{"value":"0,00E+00","module":"C2","scenario":"Deponie"},{"value":"8,17E+00","module":"C3","scenario":"Deponie"},{"value":"0,00E+00","module":"C4","scenario":"Deponie"},{"value":"0,00E+00","module":"D","scenario":"Deponie"},{"value":null,"module":"A1","scenario":null},{"value":"0,00E+00","module":"A1-A3","scenario":null},{"value":null,"module":"A2","scenario":null},{"value":null,"module":"A3","scenario":null},{"value":"0,00E+00","module":"A4","scenario":null},{"value":"0,00E+00","module":"A5","scenario":null},{"value":null,"module":"B1","scenario":null},{"value":null,"module":"B2","scenario":null},{"value":null,"module":"B3","scenario":null},{"value":null,"module":"B4","scenario":null},{"value":null,"module":"B5","scenario":null},{"value":null,"module":"B6","scenario":null},{"value":null,"module":"B7","scenario":null},{"value":null,"module":"C1","scenario":null},{"value":null,"module":"C2","scenario":null},{"value":null,"module":"C3","scenario":null},{"value":null,"module":"C4","scenario":null},{"value":null,"module":"D","scenario":null}]},{"parameter":"EET","unit":"MJ","values":[{"value":"0,00E+00","module":"C1","scenario":"Deponie"},{"value":"0,00E+00","module":"C2","scenario":"Deponie"},{"value":"7,21E+01","module":"C3","scenario":"Deponie"},{"value":"0,00E+00","module":"C4","scenario":"Deponie"},{"value":"0,00E+00","module":"D","scenario":"Deponie"},{"value":null,"module":"A1","scenario":null},{"value":"0,00E+00","module":"A1-A3","scenario":null},{"value":null,"module":"A2","scenario":null},{"value":null,"module":"A3","scenario":null},{"value":"0,00E+00","module":"A4","scenario":null},{"value":"0,00E+00","module":"A5","scenario":null},{"value":null,"module":"B1","scenario":null},{"value":null,"module":"B2","scenario":null},{"value":null,"module":"B3","scenario":null},{"value":null,"module":"B4","scenario":null},{"value":null,"module":"B5","scenario":null},{"value":null,"module":"B6","scenario":null},{"value":null,"module":"B7","scenario":null},{"value":null,"module":"C1","scenario":null},{"value":null,"module":"C2","scenario":null},{"value":null,"module":"C3","scenario":null},{"value":null,"module":"C4","scenario":null},{"value":null,"module":"D","scenario":null}]}]}