{"product_name":"Porcelain Stoneware","epd_id":"DAP 001:2021","compliance":["EN 15804","ISO 14025"],"producer_name":"Gres Panaria Portugal, S.A","environmental_impact":[{"parameter":"GWP-total","unit":"kg CO2-eq.","values":[{"value":"1,73E+01","module":"A1-A3","scenario":null},{"value":"1,64E+00","module":"A4","scenario":"Destination A"},{"value":"4,56E+00","module":"A4","scenario":"Destination B"},{"value":"1,38E+00","module":"A4","scenario":"Destination C"},{"value":"1,56E+00","module":"A5","scenario":null},{"value":null,"module":"B2","scenario":null},{"value":"6,60E-02","module":"C2","scenario":null},{"value":"6,14E-02","module":"C3","scenario":null},{"value":"6,68E-02","module":"C4","scenario":null},{"value":"-5,11E-02","module":"D","scenario":null}]},{"parameter":"ODP","unit":"kg CFC 11-eq.","values":[{"value":"2,70E-06","module":"A1-A3","scenario":null},{"value":"3,03E-07","module":"A4","scenario":"Destination A"},{"value":"8,42E-07","module":"A4","scenario":"Destination B"},{"value":"2,58E-07","module":"A4","scenario":"Destination C"},{"value":"1,29E-07","module":"A5","scenario":null},{"value":null,"module":"B2","scenario":null},{"value":"1,20E-08","module":"C2","scenario":null},{"value":"1,15E-08","module":"C3","scenario":null},{"value":"1,21E-08","module":"C4","scenario":null},{"value":"-1,83E-08","module":"D","scenario":null}]},{"parameter":"AP","unit":"kg SO2-eq.","values":[{"value":"6,07E-02","module":"A1-A3","scenario":null},{"value":"4,38E-03","module":"A4","scenario":"Destination A"},{"value":"1,22E-02","module":"A4","scenario":"Destination B"},{"value":"3,48E-02","module":"A4","scenario":"Destination C"},{"value":"5,09E-03","module":"A5","scenario":null},{"value":null,"module":"B2","scenario":null},{"value":"1,80E-04","module":"C2","scenario":null},{"value":"4,71E-04","module":"C3","scenario":null},{"value":"4,64E-04","module":"C4","scenario":null},{"value":"-2,60E-04","module":"D","scenario":null}]},{"parameter":"EP","unit":"kg Phosphat-eq.","values":[{"value":"5,27E-03","module":"A1-A3","scenario":null},{"value":"7,43E-04","module":"A4","scenario":"Destination A"},{"value":"2,07E-03","module":"A4","scenario":"Destination B"},{"value":"2,95E-03","module":"A4","scenario":"Destination C"},{"value":"5,39E-04","module":"A5","scenario":null},{"value":null,"module":"B2","scenario":null},{"value":"3,00E-05","module":"C2","scenario":null},{"value":"1,02E-04","module":"C3","scenario":null},{"value":"9,72E-05","module":"C4","scenario":null},{"value":"-5,04E-05","module":"D","scenario":null}]},{"parameter":"POCP","unit":"kg Ethen-eq.","values":[{"value":"3,39E-03","module":"A1-A3","scenario":null},{"value":"2,10E-04","module":"A4","scenario":"Destination A"},{"value":"5,83E-04","module":"A4","scenario":"Destination B"},{"value":"1,10E-03","module":"A4","scenario":"Destination C"},{"value":"2,40E-04","module":"A5","scenario":null},{"value":null,"module":"B2","scenario":null},{"value":"8,40E-06","module":"C2","scenario":null},{"value":"1,13E-05","module":"C3","scenario":null},{"value":"1,47E-05","module":"C4","scenario":null},{"value":"-9,61E-06","module":"D","scenario":null}]},{"parameter":"ADPE","unit":"kg Sb-eq.","values":[{"value":"6,91E-06","module":"A1-A3","scenario":null},{"value":"3,38E-09","module":"A4","scenario":"Destination A"},{"value":"3,39E-09","module":"A4","scenario":"Destination B"},{"value":"2,57E-09","module":"A4","scenario":"Destination C"},{"value":"2,62E-07","module":"A5","scenario":null},{"value":null,"module":"B2","scenario":null},{"value":"1,40E-10","module":"C2","scenario":null},{"value":"1,19E-10","module":"C3","scenario":null},{"value":"1,46E-10","module":"C4","scenario":null},{"value":"-5,19E-08","module":"D","scenario":null}]},{"parameter":"ADPF","unit":"MJ","values":[{"value":"2,56E+02","module":"A1-A3","scenario":null},{"value":"2,50E+01","module":"A4","scenario":"Destination A"},{"value":"6,95E+01","module":"A4","scenario":"Destination B"},{"value":"2,13E+01","module":"A4","scenario":"Destination C"},{"value":"1,40E+01","module":"A5","scenario":null},{"value":null,"module":"B2","scenario":null},{"value":"1,00E+00","module":"C2","scenario":null},{"value":"9,50E-01","module":"C3","scenario":null},{"value":"1,02E+00","module":"C4","scenario":null},{"value":"-7,46E-01","module":"D","scenario":null}]}],"additional_environmental_impact":[],"resource_use":[{"parameter":"PERE","unit":"MJ","values":[{"value":"2,94E+01","module":"A1-A3","scenario":null},{"value":"6,14E-02","module":"A4","scenario":"Destination A"},{"value":"1,71E-01","module":"A4","scenario":"Destination B"},{"value":"4,06E-02","module":"A4","scenario":"Destination C"},{"value":"7,87E-01","module":"A5","scenario":null},{"value":"1,51E-01","module":"B2","scenario":null},{"value":"2,46E-03","module":"C2","scenario":null},{"value":"1,71E-03","module":"C3","scenario":null},{"value":"4,32E+03","module":"C4","scenario":null},{"value":"-2,52E-01","module":"D","scenario":null}]},{"parameter":"PERM","unit":"MJ","values":[{"value":"3,79E-01","module":"A1-A3","scenario":null},{"value":"0,00E+00","module":"A4","scenario":"Destination A"},{"value":"0,00E+00","module":"A4","scenario":"Destination B"},{"value":"0,00E+00","module":"A4","scenario":"Destination C"},{"value":"0,00E+00","module":"A5","scenario":null},{"value":"0,00E+00","module":"B2","scenario":null},{"value":"0,00E+00","module":"C2","scenario":null},{"value":"0,00E+00","module":"C3","scenario":null},{"value":"0,00E+00","module":"C4","scenario":null},{"value":"0,00E+00","module":"D","scenario":null}]},{"parameter":"PERT","unit":"MJ","values":[{"value":"2,98E+01","module":"A1-A3","scenario":null},{"value":"6,14E-02","module":"A4","scenario":"Destination A"},{"value":"1,71E-01","module":"A4","scenario":"Destination B"},{"value":"4,06E-02","module":"A4","scenario":"Destination C"},{"value":"7,87E-01","module":"A5","scenario":null},{"value":"1,51E-01","module":"B2","scenario":null},{"value":"2,46E-03","module":"C2","scenario":null},{"value":"1,71E-03","module":"C3","scenario":null},{"value":"4,32E-03","module":"C4","scenario":null},{"value":"-2,52E-01","module":"D","scenario":null}]},{"parameter":"PENRE","unit":"MJ","values":[{"value":"2,66E+02","module":"A1-A3","scenario":null},{"value":"2,51E+01","module":"A4","scenario":"Destination A"},{"value":"6,99E+01","module":"A4","scenario":"Destination B"},{"value":"2,14E+01","module":"A4","scenario":"Destination C"},{"value":"7,42E+00","module":"A5","scenario":null},{"value":"1,04E+01","module":"B2","scenario":null},{"value":"1,01E+00","module":"C2","scenario":null},{"value":"9,54E-01","module":"C3","scenario":null},{"value":"1,02E+00","module":"C4","scenario":null},{"value":"-1,90E+00","module":"D","scenario":null}]},{"parameter":"PENRM","unit":"MJ","values":[{"value":"0,00E+00","module":"A1-A3","scenario":null},{"value":"0,00E+00","module":"A4","scenario":"Destination A"},{"value":"0,00E+00","module":"A4","scenario":"Destination B"},{"value":"0,00E+00","module":"A4","scenario":"Destination C"},{"value":"0,00E+00","module":"A5","scenario":null},{"value":"0,00E+00","module":"B2","scenario":null},{"value":"0,00E+00","module":"C2","scenario":null},{"value":"0,00E+00","module":"C3","scenario":null},{"value":"0,00E+00","module":"C4","scenario":null},{"value":"0,00E+00","module":"D","scenario":null}]},{"parameter":"PENRT","unit":"MJ","values":[{"value":"2,66E+02","module":"A1-A3","scenario":null},{"value":"2,51E+01","module":"A4","scenario":"Destination A"},{"value":"6,99E+01","module":"A4","scenario":"Destination B"},{"value":"2,14E+01","module":"A4","scenario":"Destination C"},{"value":"7,42E+00","module":"A5","scenario":null},{"value":"1,04E+01","module":"B2","scenario":null},{"value":"1,01E+00","module":"C2","scenario":null},{"value":"9,54E-01","module":"C3","scenario":null},{"value":"1,02E+00","module":"C4","scenario":null},{"value":"-1,90E+00","module":"D","scenario":null}]},{"parameter":"SM","unit":"kg","values":[{"value":"0,00E+00","module":"A1-A3","scenario":null},{"value":"0,00E+00","module":"A4","scenario":"Destination A"},{"value":"0,00E+00","module":"A4","scenario":"Destination B"},{"value":"0,00E+00","module":"A4","scenario":"Destination C"},{"value":"0,00E+00","module":"A5","scenario":null},{"value":"0,00E+00","module":"B2","scenario":null},{"value":"0,00E+00","module":"C2","scenario":null},{"value":"0,00E+00","module":"C3","scenario":null},{"value":"0,00E+00","module":"C4","scenario":null},{"value":"0,00E+00","module":"D","scenario":null}]},{"parameter":"RSF","unit":"MJ","values":[{"value":"0,00E+00","module":"A1-A3","scenario":null},{"value":"0,00E+00","module":"A4","scenario":"Destination A"},{"value":"0,00E+00","module":"A4","scenario":"Destination B"},{"value":"0,00E+00","module":"A4","scenario":"Destination C"},{"value":"0,00E+00","module":"A5","scenario":null},{"value":"0,00E+00","module":"B2","scenario":null},{"value":"0,00E+00","module":"C2","scenario":null},{"value":"0,00E+00","module":"C3","scenario":null},{"value":"0,00E+00","module":"C4","scenario":null},{"value":"0,00E+00","module":"D","scenario":null}]},{"parameter":"NRSF","unit":"MJ","values":[{"value":"0,00E+00","module":"A1-A3","scenario":null},{"value":"0,00E+00","module":"A4","scenario":"Destination A"},{"value":"0,00E+00","module":"A4","scenario":"Destination B"},{"value":"0,00E+00","module":"A4","scenario":"Destination C"},{"value":"0,00E+00","module":"A5","scenario":null},{"value":"0,00E+00","module":"B2","scenario":null},{"value":"0,00E+00","module":"C2","scenario":null},{"value":"0,00E+00","module":"C3","scenario":null},{"value":"0,00E+00","module":"C4","scenario":null},{"value":"0,00E+00","module":"D","scenario":null}]},{"parameter":"FW","unit":"m3","values":[{"value":"2,55E-03","module":"A1-A3","scenario":null},{"value":"4,22E-04","module":"A4","scenario":"Destination A"},{"value":"1,17E-03","module":"A4","scenario":"Destination B"},{"value":"3,54E-04","module":"A4","scenario":"Destination C"},{"value":"8,74E-05","module":"A5","scenario":null},{"value":"5,79E-05","module":"B2","scenario":null},{"value":"1,69E-05","module":"C2","scenario":null},{"value":"1,58E-05","module":"C3","scenario":null},{"value":"1,68E-05","module":"C4","scenario":null},{"value":"-9,77E-05","module":"D","scenario":null}]}],"end_of_life_waste":[{"parameter":"HWD","unit":"kg","values":[{"value":"6,11E-04","module":"A1-A3","scenario":null},{"value":"4,13E-06","module":"A4","scenario":"Destination A"},{"value":"1,15E-05","module":"A4","scenario":"Destination B"},{"value":"3,72E-06","module":"A4","scenario":"Destination C"},{"value":"2,74E-06","module":"A5","scenario":null},{"value":"4,47E-06","module":"B2","scenario":null},{"value":"1,70E-07","module":"C2","scenario":null},{"value":"1,57E-07","module":"C3","scenario":null},{"value":"1,81E-07","module":"C4","scenario":null},{"value":"-2,71E-06","module":"D","scenario":null}]},{"parameter":"NHWD","unit":"kg","values":[{"value":"2,15E+00","module":"A1-A3","scenario":null},{"value":"2,00E-04","module":"A4","scenario":"Destination A"},{"value":"5,55E-04","module":"A4","scenario":"Destination B"},{"value":"1,66E-04","module":"A4","scenario":"Destination C"},{"value":"9,15E-03","module":"A5","scenario":null},{"value":"4,49E-03","module":"B2","scenario":null},{"value":"8,00E-06","module":"C2","scenario":null},{"value":"1,54E-05","module":"C3","scenario":null},{"value":"8,11E+00","module":"C4","scenario":null},{"value":"-4,30E-01","module":"D","scenario":null}]},{"parameter":"RWD","unit":"kg","values":[{"value":"3,97E-04","module":"A1-A3","scenario":null},{"value":"1,72E-04","module":"A4","scenario":"Destination A"},{"value":"4,77E-04","module":"A4","scenario":"Destination B"},{"value":"1,45E-04","module":"A4","scenario":"Destination C"},{"value":"3,45E-05","module":"A5","scenario":null},{"value":"8,52E-06","module":"B2","scenario":null},{"value":"6,90E-06","module":"C2","scenario":null},{"value":"6,50E-06","module":"C3","scenario":null},{"value":"6,85E-06","module":"C4","scenario":null},{"value":"-2,18E-05","module":"D","scenario":null}]}],"end_of_life_flow":[{"parameter":"CRU","unit":"kg","values":[{"value":null,"module":"A1-A3","scenario":null},{"value":null,"module":"A4","scenario":"Destination A"},{"value":null,"module":"A4","scenario":"Destination B"},{"value":null,"module":"A4","scenario":"Destination C"},{"value":null,"module":"A5","scenario":null},{"value":null,"module":"B2","scenario":null},{"value":null,"module":"C2","scenario":null},{"value":null,"module":"C3","scenario":null},{"value":null,"module":"C4","scenario":null},{"value":null,"module":"D","scenario":null}]},{"parameter":"MFR","unit":"kg","values":[{"value":"1,79E+01","module":"A1-A3","scenario":null},{"value":"1,79E+01","module":"A4","scenario":"Destination A"},{"value":"1,79E+01","module":"A4","scenario":"Destination B"},{"value":"1,79E+01","module":"A4","scenario":"Destination C"},{"value":"1,79E+01","module":"A5","scenario":null},{"value":"1,79E+01","module":"B2","scenario":null},{"value":"1,79E+01","module":"C2","scenario":null},{"value":"1,79E+01","module":"C3","scenario":null},{"value":"1,79E+01","module":"C4","scenario":null},{"value":"1,79E+01","module":"D","scenario":null}]},{"parameter":"MER","unit":"kg","values":[{"value":"8,58E-02","module":"A1-A3","scenario":null},{"value":"8,58E-02","module":"A4","scenario":"Destination A"},{"value":"8,58E-02","module":"A4","scenario":"Destination B"},{"value":"8,58E-02","module":"A4","scenario":"Destination C"},{"value":"8,58E-02","module":"A5","scenario":null},{"value":"8,58E-02","module":"B2","scenario":null},{"value":"8,58E-02","module":"C2","scenario":null},{"value":"8,58E-02","module":"C3","scenario":null},{"value":"8,58E-02","module":"C4","scenario":null},{"value":"8,58E-02","module":"D","scenario":null}]},{"parameter":"EEE","unit":"MJ","values":[{"value":null,"module":"A1-A3","scenario":null},{"value":null,"module":"A4","scenario":"Destination A"},{"value":null,"module":"A4","scenario":"Destination B"},{"value":null,"module":"A4","scenario":"Destination C"},{"value":null,"module":"A5","scenario":null},{"value":null,"module":"B2","scenario":null},{"value":null,"module":"C2","scenario":null},{"value":null,"module":"C3","scenario":null},{"value":null,"module":"C4","scenario":null},{"value":null,"module":"D","scenario":null}]},{"parameter":"EET","unit":"MJ","values":[{"value":null,"module":"A1-A3","scenario":null},{"value":null,"module":"A4","scenario":"Destination A"},{"value":null,"module":"A4","scenario":"Destination B"},{"value":null,"module":"A4","scenario":"Destination C"},{"value":null,"module":"A5","scenario":null},{"value":null,"module":"B2","scenario":null},{"value":null,"module":"C2","scenario":null},{"value":null,"module":"C3","scenario":null},{"value":null,"module":"C4","scenario":null},{"value":null,"module":"D","scenario":null}]}]}