{"product_name":"Products SIBExtreme ","epd_id":"DAP 002:2023","compliance":["EN 15804+A2","ISO 14025"],"producer_name":"SIB - Sociedade Industrial de britagem de pedra, Lda.","environmental_impact":[{"parameter":"GWP-total","unit":"kg CO2-eq.","values":[{"value":"2,11E-01","module":"A1-A3","scenario":null},{"value":"2,70E-01","module":"A4","scenario":null}]},{"parameter":"GWP-fossil","unit":"kg CO2-eq.","values":[{"value":"2,39E-01","module":"A1-A3","scenario":null},{"value":"2,70E-01","module":"A4","scenario":null}]},{"parameter":"GWP-biogenic","unit":"kg CO2-eq.","values":[{"value":"-2,77E-02","module":"A1-A3","scenario":null},{"value":"2,16E-04","module":"A4","scenario":null}]},{"parameter":"GWP-luluc","unit":"kg CO2-eq.","values":[{"value":"5,09E-04","module":"A1-A3","scenario":null},{"value":"2,05E-06","module":"A4","scenario":null}]},{"parameter":"ODP","unit":"kg CFC 11-equiv.","values":[{"value":"2,74E-08","module":"A1-A3","scenario":null},{"value":"6,27E-08","module":"A4","scenario":null}]},{"parameter":"AP","unit":"mol H+-eq.","values":[{"value":"9,75E-04","module":"A1-A3","scenario":null},{"value":"5,32E-04","module":"A4","scenario":null}]},{"parameter":"POCP","unit":"kg NMVOC-eq.","values":[{"value":"7,12E-04","module":"A1-A3","scenario":null},{"value":"3,49E-04","module":"A4","scenario":null}]},{"parameter":"ADPE","unit":"kg Sb-eq.","values":[{"value":"2,63E-07","module":"A1-A3","scenario":null},{"value":"1,15E-08","module":"A4","scenario":null}]},{"parameter":"ADPF","unit":"MJ","values":[{"value":"3,16E+00","module":"A1-A3","scenario":null},{"value":"3,83E+00","module":"A4","scenario":null}]},{"parameter":"WDP","unit":"m3 world-eq.","values":[{"value":"6,87E-02","module":"A1-A3","scenario":null},{"value":"-8,11E-04","module":"A4","scenario":null}]},{"parameter":"EP-freshwater","unit":"kg P-eq.","values":[{"value":"7,71E-06","module":"A1-A3","scenario":null},{"value":"1,47E-07","module":"A4","scenario":null}]},{"parameter":"EP-marine","unit":"kg N-eq.","values":[{"value":"2,17E-04","module":"A1-A3","scenario":null},{"value":"8,87E-05","module":"A4","scenario":null}]},{"parameter":"EP-terrestrial","unit":"mol N-eq.","values":[{"value":"2,48E-03","module":"A1-A3","scenario":null},{"value":"9,88E-04","module":"A4","scenario":null}]}],"additional_environmental_impact":[{"parameter":"PM","unit":"disease incidence","values":[{"value":"1,46E-08","module":"A1-A3","scenario":null},{"value":"1,56E-08","module":"A4","scenario":null}]},{"parameter":"ETP-fw","unit":"CTUe","values":[{"value":"4,84E+00","module":"A1-A3","scenario":null},{"value":"1,53E+00","module":"A4","scenario":null}]},{"parameter":"HTP-c","unit":"CTUh","values":[{"value":"7,67E-11","module":"A1-A3","scenario":null},{"value":"2,02E-11","module":"A4","scenario":null}]},{"parameter":"HTP-nc","unit":"CTUh","values":[{"value":"4,61E-09","module":"A1-A3","scenario":null},{"value":"2,39E-09","module":"A4","scenario":null}]},{"parameter":"SQP","unit":"dimensionless","values":[{"value":"4,44E+00","module":"A1-A3","scenario":null},{"value":"1,22E-02","module":"A4","scenario":null}]},{"parameter":"IRP","unit":"kBq U235-eq.","values":[{"value":"9,35E-03","module":"A1-A3","scenario":null},{"value":"1,69E-02","module":"A4","scenario":null}]}],"resource_use":[{"parameter":"PERE","unit":"MJ","values":[{"value":"4,24E-01","module":"A1-A3","scenario":null},{"value":"5,63E-03","module":"A4","scenario":null}]},{"parameter":"PERM","unit":"MJ","values":[{"value":"5,38E-01","module":"A1-A3","scenario":null},{"value":"0,00E+00","module":"A4","scenario":null}]},{"parameter":"PERT","unit":"MJ","values":[{"value":"9,62E-01","module":"A1-A3","scenario":null},{"value":"5,63E-03","module":"A4","scenario":null}]},{"parameter":"PENRE","unit":"MJ","values":[{"value":"2,71E+00","module":"A1-A3","scenario":null},{"value":"4,06E+00","module":"A4","scenario":null}]},{"parameter":"PENRM","unit":"MJ","values":[{"value":"6,74E-01","module":"A1-A3","scenario":null},{"value":"0,00E+00","module":"A4","scenario":null}]},{"parameter":"PENRT","unit":"MJ","values":[{"value":"3,39E+00","module":"A1-A3","scenario":null},{"value":"4,06E+00","module":"A4","scenario":null}]},{"parameter":"SM","unit":"kg","values":[{"value":"0,00E+00","module":"A1-A3","scenario":null},{"value":"0,00E+00","module":"A4","scenario":null}]},{"parameter":"RSF","unit":"MJ","values":[{"value":"0,00E+00","module":"A1-A3","scenario":null},{"value":"0,00E+00","module":"A4","scenario":null}]},{"parameter":"NRSF","unit":"MJ","values":[{"value":"0,00E+00","module":"A1-A3","scenario":null},{"value":"0,00E+00","module":"A4","scenario":null}]},{"parameter":"FW","unit":"m3","values":[{"value":"1,95E-03","module":"A1-A3","scenario":null},{"value":"5,75E-06","module":"A4","scenario":null}]}],"end_of_life_waste":[{"parameter":"HWD","unit":"kg","values":[{"value":"4,35E-06","module":"A1-A3","scenario":null},{"value":"1,01E-05","module":"A4","scenario":null}]},{"parameter":"NHWD","unit":"kg","values":[{"value":"1,84E-02","module":"A1-A3","scenario":null},{"value":"1,60E-04","module":"A4","scenario":null}]},{"parameter":"RWD","unit":"kg","values":[{"value":"1,12E-05","module":"A1-A3","scenario":null},{"value":"2,77E-05","module":"A4","scenario":null}]}],"end_of_life_flow":[{"parameter":"CRU","unit":"kg","values":[{"value":"0,00E+00","module":"A1-A3","scenario":null},{"value":"0,00E+00","module":"A4","scenario":null}]},{"parameter":"MFR","unit":"kg","values":[{"value":"9,07E-03","module":"A1-A3","scenario":null},{"value":"0,00E+00","module":"A4","scenario":null}]},{"parameter":"MER","unit":"kg","values":[{"value":"3,35E+03","module":"A1-A3","scenario":null},{"value":"0,00E+00","module":"A4","scenario":null}]},{"parameter":"EEE","unit":"MJ","values":[{"value":"0,00E+00","module":"A1-A3","scenario":null},{"value":"0,00E+00","module":"A4","scenario":null}]},{"parameter":"EET","unit":"MJ","values":[{"value":"0,00E+00","module":"A1-A3","scenario":null},{"value":"0,00E+00","module":"A4","scenario":null}]}]}