{"product_name":"In-wall flushing cistern OLI120 Plus Range ","epd_id":"DAP 017:2024","compliance":["EN 15804+A2","ISO 14025"],"producer_name":"OLI - Sistemas Sanit\u00e1rios, S.A.","environmental_impact":[{"parameter":"GWP-total","unit":"kg CO2-eq.","values":[{"value":"5,36E+00","module":"A1","scenario":null},{"value":"1,94E-01","module":"A2","scenario":null},{"value":"1,01E+00","module":"A3","scenario":null},{"value":"2,14E-01","module":"A4","scenario":null},{"value":"4,16E-01","module":"A5","scenario":null},{"value":"0,00E+00","module":"C1","scenario":null},{"value":"3,61E-02","module":"C2","scenario":null},{"value":"6,03E-02","module":"C3","scenario":null},{"value":"2,17E+00","module":"C4","scenario":null},{"value":"-3,77E-01","module":"D","scenario":null},{"value":"6,56E+00","module":"A1A3","scenario":null}]},{"parameter":"GWP-fossil","unit":"kg CO2-eq.","values":[{"value":"5,28E+00","module":"A1","scenario":null},{"value":"1,94E-01","module":"A2","scenario":null},{"value":"9,52E-01","module":"A3","scenario":null},{"value":"2,14E-01","module":"A4","scenario":null},{"value":"3,09E-02","module":"A5","scenario":null},{"value":"0,00E+00","module":"C1","scenario":null},{"value":"3,61E-02","module":"C2","scenario":null},{"value":"5,35E-02","module":"C3","scenario":null},{"value":"2,17E+00","module":"C4","scenario":null},{"value":"-4,46E-01","module":"D","scenario":null},{"value":"6,43E+00","module":"A1A3","scenario":null}]},{"parameter":"GWP-biogenic","unit":"kg CO2-eq.","values":[{"value":"7,46E-02","module":"A1","scenario":null},{"value":"1,08E-04","module":"A2","scenario":null},{"value":"4,12E-02","module":"A3","scenario":null},{"value":"6,34E-05","module":"A4","scenario":null},{"value":"3,85E-01","module":"A5","scenario":null},{"value":"0,00E+00","module":"C1","scenario":null},{"value":"1,31E-05","module":"C2","scenario":null},{"value":"6,74E-03","module":"C3","scenario":null},{"value":"-4,53E-05","module":"C4","scenario":null},{"value":"6,83E-02","module":"D","scenario":null},{"value":"1,16E-01","module":"A1A3","scenario":null}]},{"parameter":"GWP-luluc","unit":"kg CO2-eq.","values":[{"value":"2,55E-03","module":"A1","scenario":null},{"value":"3,65E-06","module":"A2","scenario":null},{"value":"1,57E-02","module":"A3","scenario":null},{"value":"6,20E-06","module":"A4","scenario":null},{"value":"2,04E-05","module":"A5","scenario":null},{"value":"0,00E+00","module":"C1","scenario":null},{"value":"3,86E-06","module":"C2","scenario":null},{"value":"3,14E-05","module":"C3","scenario":null},{"value":"1,19E-05","module":"C4","scenario":null},{"value":"7,24E-04","module":"D","scenario":null},{"value":"1,83E-02","module":"A1A3","scenario":null}]},{"parameter":"ODP","unit":"kg CFC 11-equiv.","values":[{"value":"9,22E-08","module":"A1","scenario":null},{"value":"4,03E-09","module":"A2","scenario":null},{"value":"2,96E-08","module":"A3","scenario":null},{"value":"3,39E-09","module":"A4","scenario":null},{"value":"3,76E-10","module":"A5","scenario":null},{"value":"0,00E+00","module":"C1","scenario":null},{"value":"5,42E-10","module":"C2","scenario":null},{"value":"5,08E-10","module":"C3","scenario":null},{"value":"6,39E-10","module":"C4","scenario":null},{"value":"-4,08E-09","module":"D","scenario":null},{"value":"1,26E-07","module":"A1A3","scenario":null}]},{"parameter":"AP","unit":"mol H+-eq.","values":[{"value":"3,17E-02","module":"A1","scenario":null},{"value":"4,75E-04","module":"A2","scenario":null},{"value":"4,59E-03","module":"A3","scenario":null},{"value":"2,22E-03","module":"A4","scenario":null},{"value":"1,74E-04","module":"A5","scenario":null},{"value":"0,00E+00","module":"C1","scenario":null},{"value":"2,36E-04","module":"C2","scenario":null},{"value":"1,39E-04","module":"C3","scenario":null},{"value":"5,53E-04","module":"C4","scenario":null},{"value":"-1,53E-03","module":"D","scenario":null},{"value":"3,68E-02","module":"A1A3","scenario":null}]},{"parameter":"POCP","unit":"kg NMVOC-eq.","values":[{"value":"1,76E-02","module":"A1","scenario":null},{"value":"7,69E-04","module":"A2","scenario":null},{"value":"3,53E-03","module":"A3","scenario":null},{"value":"1,94E-03","module":"A4","scenario":null},{"value":"3,30E-04","module":"A5","scenario":null},{"value":"0,00E+00","module":"C1","scenario":null},{"value":"2,93E-04","module":"C2","scenario":null},{"value":"1,86E-04","module":"C3","scenario":null},{"value":"1,18E-03","module":"C4","scenario":null},{"value":"-1,42E-03","module":"D","scenario":null},{"value":"2,19E-02","module":"A1A3","scenario":null}]},{"parameter":"ADPE","unit":"kg Sb-eq.","values":[{"value":"2,22E-04","module":"A1","scenario":null},{"value":"6,40E-09","module":"A2","scenario":null},{"value":"1,28E-07","module":"A3","scenario":null},{"value":"8,03E-09","module":"A4","scenario":null},{"value":"1,72E-09","module":"A5","scenario":null},{"value":"0,00E+00","module":"C1","scenario":null},{"value":"1,72E-09","module":"C2","scenario":null},{"value":"2,75E-08","module":"C3","scenario":null},{"value":"1,01E-08","module":"C4","scenario":null},{"value":"-3,08E-07","module":"D","scenario":null},{"value":"2,22E-04","module":"A1A3","scenario":null}]},{"parameter":"ADPF","unit":"MJ","values":[{"value":"1,52E+02","module":"A1","scenario":null},{"value":"2,48E+00","module":"A2","scenario":null},{"value":"1,50E+01","module":"A3","scenario":null},{"value":"2,71E+00","module":"A4","scenario":null},{"value":"2,83E-01","module":"A5","scenario":null},{"value":"0,00E+00","module":"C1","scenario":null},{"value":"4,66E-01","module":"C2","scenario":null},{"value":"3,72E-01","module":"C3","scenario":null},{"value":"1,95E-01","module":"C4","scenario":null},{"value":"-1,33E+01","module":"D","scenario":null},{"value":"1,69E+02","module":"A1A3","scenario":null}]},{"parameter":"WDP","unit":"m3 world-eq.","values":[{"value":"3,50E+00","module":"A1","scenario":null},{"value":"2,28E-03","module":"A2","scenario":null},{"value":"6,89E-01","module":"A3","scenario":null},{"value":"3,07E-03","module":"A4","scenario":null},{"value":"2,01E-03","module":"A5","scenario":null},{"value":"0,00E+00","module":"C1","scenario":null},{"value":"6,56E-04","module":"C2","scenario":null},{"value":"2,75E-03","module":"C3","scenario":null},{"value":"1,10E-02","module":"C4","scenario":null},{"value":"-1,86E-01","module":"D","scenario":null},{"value":"4,19E+00","module":"A1A3","scenario":null}]},{"parameter":"EP-freshwater","unit":"kg P-eq.","values":[{"value":"1,42E-04","module":"A1","scenario":null},{"value":"1,46E-07","module":"A2","scenario":null},{"value":"3,35E-05","module":"A3","scenario":null},{"value":"3,04E-07","module":"A4","scenario":null},{"value":"2,00E-07","module":"A5","scenario":null},{"value":"0,00E+00","module":"C1","scenario":null},{"value":"8,35E-08","module":"C2","scenario":null},{"value":"7,25E-07","module":"C3","scenario":null},{"value":"1,83E-07","module":"C4","scenario":null},{"value":"-6,37E-06","module":"D","scenario":null},{"value":"1,76E-04","module":"A1A3","scenario":null}]},{"parameter":"EP-marine","unit":"kg N-eq.","values":[{"value":"3,54E-03","module":"A1","scenario":null},{"value":"1,85E-04","module":"A2","scenario":null},{"value":"1,56E-03","module":"A3","scenario":null},{"value":"6,06E-04","module":"A4","scenario":null},{"value":"1,29E-04","module":"A5","scenario":null},{"value":"0,00E+00","module":"C1","scenario":null},{"value":"9,12E-05","module":"C2","scenario":null},{"value":"5,51E-05","module":"C3","scenario":null},{"value":"2,80E-04","module":"C4","scenario":null},{"value":"-2,02E-04","module":"D","scenario":null},{"value":"5,28E-03","module":"A1A3","scenario":null}]},{"parameter":"EP-terrestrial","unit":"mol N-eq.","values":[{"value":"4,05E-02","module":"A1","scenario":null},{"value":"1,95E-03","module":"A2","scenario":null},{"value":"1,08E-02","module":"A3","scenario":null},{"value":"6,64E-03","module":"A4","scenario":null},{"value":"7,22E-04","module":"A5","scenario":null},{"value":"0,00E+00","module":"C1","scenario":null},{"value":"9,89E-04","module":"C2","scenario":null},{"value":"5,60E-04","module":"C3","scenario":null},{"value":"2,84E-03","module":"C4","scenario":null},{"value":"-2,97E-03","module":"D","scenario":null},{"value":"5,33E-02","module":"A1A3","scenario":null}]}],"additional_environmental_impact":[{"parameter":"PM","unit":"disease incidence","values":[{"value":"1,91E-07","module":"A1","scenario":null},{"value":"1,35E-08","module":"A2","scenario":null},{"value":"4,14E-08","module":"A3","scenario":null},{"value":"1,22E-08","module":"A4","scenario":null},{"value":"9,80E-09","module":"A5","scenario":null},{"value":"0,00E+00","module":"C1","scenario":null},{"value":"2,84E-09","module":"C2","scenario":null},{"value":"5,04E-09","module":"C3","scenario":null},{"value":"5,90E-08","module":"C4","scenario":null},{"value":"-1,77E-08","module":"D","scenario":null},{"value":"2,46E-07","module":"A1A3","scenario":null}]},{"parameter":"ETP-fw","unit":"CTUe","values":[{"value":"3,51E+01","module":"A1","scenario":null},{"value":"1,25E+00","module":"A2","scenario":null},{"value":"4,98E+00","module":"A3","scenario":null},{"value":"1,46E+00","module":"A4","scenario":null},{"value":"9,09E-01","module":"A5","scenario":null},{"value":"0,00E+00","module":"C1","scenario":null},{"value":"2,53E-01","module":"C2","scenario":null},{"value":"3,72E-01","module":"C3","scenario":null},{"value":"5,27E+00","module":"C4","scenario":null},{"value":"-1,07E+00","module":"D","scenario":null},{"value":"4,13E+01","module":"A1A3","scenario":null}]},{"parameter":"HTP-c","unit":"CTUh","values":[{"value":"4,15E-09","module":"A1","scenario":null},{"value":"1,33E-11","module":"A2","scenario":null},{"value":"1,96E-10","module":"A3","scenario":null},{"value":"1,98E-11","module":"A4","scenario":null},{"value":"1,81E-10","module":"A5","scenario":null},{"value":"0,00E+00","module":"C1","scenario":null},{"value":"5,54E-12","module":"C2","scenario":null},{"value":"8,54E-11","module":"C3","scenario":null},{"value":"1,92E-09","module":"C4","scenario":null},{"value":"1,26E-10","module":"D","scenario":null},{"value":"4,36E-09","module":"A1A3","scenario":null}]},{"parameter":"HTP-nc","unit":"CTUh","values":[{"value":"2,32E-07","module":"A1","scenario":null},{"value":"2,05E-09","module":"A2","scenario":null},{"value":"6,25E-09","module":"A3","scenario":null},{"value":"1,93E-09","module":"A4","scenario":null},{"value":"1,44E-09","module":"A5","scenario":null},{"value":"0,00E+00","module":"C1","scenario":null},{"value":"3,61E-10","module":"C2","scenario":null},{"value":"7,61E-10","module":"C3","scenario":null},{"value":"1,21E-08","module":"C4","scenario":null},{"value":"-7,68E-10","module":"D","scenario":null},{"value":"2,40E-07","module":"A1A3","scenario":null}]},{"parameter":"SQP","unit":"dimensionless","values":[{"value":"7,25E+00","module":"A1","scenario":null},{"value":"4,71E-03","module":"A2","scenario":null},{"value":"2,99E+01","module":"A3","scenario":null},{"value":"7,14E-03","module":"A4","scenario":null},{"value":"3,26E-02","module":"A5","scenario":null},{"value":"0,00E+00","module":"C1","scenario":null},{"value":"2,08E-03","module":"C2","scenario":null},{"value":"1,79E-02","module":"C3","scenario":null},{"value":"3,35E-01","module":"C4","scenario":null},{"value":"-7,79E+00","module":"D","scenario":null},{"value":"3,72E+01","module":"A1A3","scenario":null}]},{"parameter":"IRP","unit":"kBq U235-eq.","values":[{"value":"1,13E-01","module":"A1","scenario":null},{"value":"3,94E-04","module":"A2","scenario":null},{"value":"4,17E-02","module":"A3","scenario":null},{"value":"3,24E-04","module":"A4","scenario":null},{"value":"1,95E-04","module":"A5","scenario":null},{"value":"0,00E+00","module":"C1","scenario":null},{"value":"7,31E-05","module":"C2","scenario":null},{"value":"3,39E-04","module":"C3","scenario":null},{"value":"8,30E-05","module":"C4","scenario":null},{"value":"-7,45E-03","module":"D","scenario":null},{"value":"1,55E-01","module":"A1A3","scenario":null}]}],"resource_use":[{"parameter":"PERE","unit":"MJ","values":[{"value":"3,54E+00","module":"A1","scenario":null},{"value":"6,51E-03","module":"A2","scenario":null},{"value":"6,65E+00","module":"A3","scenario":null},{"value":"5,03E-03","module":"A4","scenario":null},{"value":"4,91E-03","module":"A5","scenario":null},{"value":"0,00E+00","module":"C1","scenario":null},{"value":"1,56E-03","module":"C2","scenario":null},{"value":"1,21E-02","module":"C3","scenario":null},{"value":"5,60E-03","module":"C4","scenario":null},{"value":"-1,62E+00","module":"D","scenario":null},{"value":"1,02E+01","module":"A1A3","scenario":null}]},{"parameter":"PERM","unit":"MJ","values":[{"value":"0,00E+00","module":"A1","scenario":null},{"value":"0,00E+00","module":"A2","scenario":null},{"value":"4,05E+00","module":"A3","scenario":null},{"value":"0,00E+00","module":"A4","scenario":null},{"value":"0,00E+00","module":"A5","scenario":null},{"value":"0,00E+00","module":"C1","scenario":null},{"value":"0,00E+00","module":"C2","scenario":null},{"value":"0,00E+00","module":"C3","scenario":null},{"value":"0,00E+00","module":"C4","scenario":null},{"value":"0,00E+00","module":"D","scenario":null},{"value":"4,05E+00","module":"A1A3","scenario":null}]},{"parameter":"PERT","unit":"MJ","values":[{"value":"3,54E+00","module":"A1","scenario":null},{"value":"6,51E-03","module":"A2","scenario":null},{"value":"1,07E+01","module":"A3","scenario":null},{"value":"5,03E-03","module":"A4","scenario":null},{"value":"4,91E-03","module":"A5","scenario":null},{"value":"0,00E+00","module":"C1","scenario":null},{"value":"1,56E-03","module":"C2","scenario":null},{"value":"1,21E-02","module":"C3","scenario":null},{"value":"5,60E-03","module":"C4","scenario":null},{"value":"-1,62E+00","module":"D","scenario":null},{"value":"1,42E+01","module":"A1A3","scenario":null}]},{"parameter":"PENRE","unit":"MJ","values":[{"value":"1,40E+01","module":"A1","scenario":null},{"value":"2,48E+00","module":"A2","scenario":null},{"value":"1,39E+01","module":"A3","scenario":null},{"value":"2,71E+00","module":"A4","scenario":null},{"value":"2,83E-01","module":"A5","scenario":null},{"value":"0,00E+00","module":"C1","scenario":null},{"value":"4,66E-01","module":"C2","scenario":null},{"value":"3,72E-01","module":"C3","scenario":null},{"value":"1,95E-01","module":"C4","scenario":null},{"value":"-1,33E+01","module":"D","scenario":null},{"value":"3,04E+01","module":"A1A3","scenario":null}]},{"parameter":"PENRM","unit":"MJ","values":[{"value":"1,38E+02","module":"A1","scenario":null},{"value":"0,00E+00","module":"A2","scenario":null},{"value":"1,14E+00","module":"A3","scenario":null},{"value":"0,00E+00","module":"A4","scenario":null},{"value":"0,00E+00","module":"A5","scenario":null},{"value":"0,00E+00","module":"C1","scenario":null},{"value":"0,00E+00","module":"C2","scenario":null},{"value":"0,00E+00","module":"C3","scenario":null},{"value":"0,00E+00","module":"C4","scenario":null},{"value":"0,00E+00","module":"D","scenario":null},{"value":"1,39E+02","module":"A1A3","scenario":null}]},{"parameter":"PENRT","unit":"MJ","values":[{"value":"1,52E+02","module":"A1","scenario":null},{"value":"2,48E+00","module":"A2","scenario":null},{"value":"1,50E+01","module":"A3","scenario":null},{"value":"2,71E+00","module":"A4","scenario":null},{"value":"2,83E-01","module":"A5","scenario":null},{"value":"0,00E+00","module":"C1","scenario":null},{"value":"4,66E-01","module":"C2","scenario":null},{"value":"3,72E-01","module":"C3","scenario":null},{"value":"1,95E-01","module":"C4","scenario":null},{"value":"-1,33E+01","module":"D","scenario":null},{"value":"1,69E+02","module":"A1A3","scenario":null}]},{"parameter":"SM","unit":"kg","values":[{"value":"1,53E-01","module":"A1","scenario":null},{"value":"0,00E+00","module":"A2","scenario":null},{"value":"0,00E+00","module":"A3","scenario":null},{"value":"0,00E+00","module":"A4","scenario":null},{"value":"0,00E+00","module":"A5","scenario":null},{"value":"0,00E+00","module":"C1","scenario":null},{"value":"0,00E+00","module":"C2","scenario":null},{"value":"0,00E+00","module":"C3","scenario":null},{"value":"0,00E+00","module":"C4","scenario":null},{"value":"0,00E+00","module":"D","scenario":null},{"value":"1,53E-01","module":"A1A3","scenario":null}]},{"parameter":"RSF","unit":"MJ","values":[{"value":null,"module":"A1","scenario":null},{"value":null,"module":"A2","scenario":null},{"value":null,"module":"A3","scenario":null},{"value":null,"module":"A4","scenario":null},{"value":null,"module":"A5","scenario":null},{"value":"0,00E+00","module":"C1","scenario":null},{"value":null,"module":"C2","scenario":null},{"value":null,"module":"C3","scenario":null},{"value":null,"module":"C4","scenario":null},{"value":null,"module":"D","scenario":null}]},{"parameter":"NRSF","unit":"MJ","values":[{"value":null,"module":"A1","scenario":null},{"value":null,"module":"A2","scenario":null},{"value":null,"module":"A3","scenario":null},{"value":null,"module":"A4","scenario":null},{"value":null,"module":"A5","scenario":null},{"value":"0,00E+00","module":"C1","scenario":null},{"value":null,"module":"C2","scenario":null},{"value":null,"module":"C3","scenario":null},{"value":null,"module":"C4","scenario":null},{"value":null,"module":"D","scenario":null}]},{"parameter":"FW","unit":"m3","values":[{"value":"5,94E-02","module":"A1","scenario":null},{"value":"1,04E-04","module":"A2","scenario":null},{"value":"1,54E-02","module":"A3","scenario":null},{"value":"1,22E-04","module":"A4","scenario":null},{"value":"7,90E-05","module":"A5","scenario":null},{"value":"0,00E+00","module":"C1","scenario":null},{"value":"2,58E-05","module":"C2","scenario":null},{"value":"1,04E-04","module":"C3","scenario":null},{"value":"4,42E-04","module":"C4","scenario":null},{"value":"-3,16E-03","module":"D","scenario":null},{"value":"7,49E-02","module":"A1A3","scenario":null}]}],"end_of_life_waste":[{"parameter":"HWD","unit":"kg","values":[{"value":null,"module":"A1","scenario":null},{"value":null,"module":"A2","scenario":null},{"value":"0,00E+00","module":"A3","scenario":null},{"value":null,"module":"A4","scenario":null},{"value":"0,00E+00","module":"A5","scenario":null},{"value":"0,00E+00","module":"C1","scenario":null},{"value":null,"module":"C2","scenario":null},{"value":null,"module":"C3","scenario":null},{"value":"0,00E+00","module":"C4","scenario":null},{"value":null,"module":"D","scenario":null}]},{"parameter":"NHWD","unit":"kg","values":[{"value":null,"module":"A1","scenario":null},{"value":null,"module":"A2","scenario":null},{"value":"8,38E-03","module":"A3","scenario":null},{"value":null,"module":"A4","scenario":null},{"value":"1,32E-01","module":"A5","scenario":null},{"value":"0,00E+00","module":"C1","scenario":null},{"value":null,"module":"C2","scenario":null},{"value":null,"module":"C3","scenario":null},{"value":"1,91E+00","module":"C4","scenario":null},{"value":null,"module":"D","scenario":null}]},{"parameter":"RWD","unit":"kg","values":[{"value":null,"module":"A1","scenario":null},{"value":null,"module":"A2","scenario":null},{"value":"0,00E+00","module":"A3","scenario":null},{"value":null,"module":"A4","scenario":null},{"value":"0,00E+00","module":"A5","scenario":null},{"value":"0,00E+00","module":"C1","scenario":null},{"value":null,"module":"C2","scenario":null},{"value":null,"module":"C3","scenario":null},{"value":"0,00E+00","module":"C4","scenario":null},{"value":null,"module":"D","scenario":null}]}],"end_of_life_flow":[{"parameter":"CRU","unit":"kg","values":[{"value":null,"module":"A1","scenario":null},{"value":null,"module":"A2","scenario":null},{"value":"0,00E+00","module":"A3","scenario":null},{"value":null,"module":"A4","scenario":null},{"value":"1,44E+00","module":"A5","scenario":null},{"value":"0,00E+00","module":"C1","scenario":null},{"value":null,"module":"C2","scenario":null},{"value":"0,00E+00","module":"C3","scenario":null},{"value":null,"module":"C4","scenario":null},{"value":null,"module":"D","scenario":null}]},{"parameter":"MFR","unit":"kg","values":[{"value":null,"module":"A1","scenario":null},{"value":null,"module":"A2","scenario":null},{"value":"4,41E-02","module":"A3","scenario":null},{"value":null,"module":"A4","scenario":null},{"value":"3,02E-01","module":"A5","scenario":null},{"value":"0,00E+00","module":"C1","scenario":null},{"value":null,"module":"C2","scenario":null},{"value":"3,14E-01","module":"C3","scenario":null},{"value":null,"module":"C4","scenario":null},{"value":null,"module":"D","scenario":null}]},{"parameter":"MER","unit":"kg","values":[{"value":null,"module":"A1","scenario":null},{"value":null,"module":"A2","scenario":null},{"value":"4,15E-03","module":"A3","scenario":null},{"value":null,"module":"A4","scenario":null},{"value":"0,00E+00","module":"A5","scenario":null},{"value":"0,00E+00","module":"C1","scenario":null},{"value":null,"module":"C2","scenario":null},{"value":"0,00E+00","module":"C3","scenario":null},{"value":null,"module":"C4","scenario":null},{"value":null,"module":"D","scenario":null}]},{"parameter":"EEE","unit":"MJ","values":[{"value":null,"module":"A1","scenario":null},{"value":null,"module":"A2","scenario":null},{"value":"0,00E+00","module":"A3","scenario":null},{"value":null,"module":"A4","scenario":null},{"value":"0,00E+00","module":"A5","scenario":null},{"value":"0,00E+00","module":"C1","scenario":null},{"value":null,"module":"C2","scenario":null},{"value":"0,00E+00","module":"C3","scenario":null},{"value":null,"module":"C4","scenario":null},{"value":null,"module":"D","scenario":null}]},{"parameter":"EET","unit":"MJ","values":[{"value":null,"module":"A1","scenario":null},{"value":null,"module":"A2","scenario":null},{"value":"0,00E+00","module":"A3","scenario":null},{"value":null,"module":"A4","scenario":null},{"value":"0,00E+00","module":"A5","scenario":null},{"value":"0,00E+00","module":"C1","scenario":null},{"value":null,"module":"C2","scenario":null},{"value":"0,00E+00","module":"C3","scenario":null},{"value":null,"module":"C4","scenario":null},{"value":null,"module":"D","scenario":null}]}]}