{"product_name":"Glazed Vitrified Tiles","epd_id":"DAP 009:2024","compliance":["EN 15804+A2","ISO 14025"],"producer_name":"Pavigr\u00e9s Cer\u00e2micas, S.A","environmental_impact":[{"parameter":"GWP-total","unit":"kg CO2-eq.","values":[{"value":"9,12E+00","module":"A1-A3","scenario":null},{"value":"9,25E-04","module":"A4","scenario":"Scenario 1"},{"value":"4,28E-03","module":"A4","scenario":"Scenario 2"},{"value":"3,20E-02","module":"A4","scenario":"Scenario 3"},{"value":"2,57E-03","module":"A5","scenario":null},{"value":"0,00E+00","module":"B1","scenario":null},{"value":"4,07E-03","module":"B2","scenario":null},{"value":"0,00E+00","module":"B3","scenario":null},{"value":"0,00E+00","module":"B4","scenario":null},{"value":"0,00E+00","module":"B5","scenario":null},{"value":"0,00E+00","module":"B6","scenario":null},{"value":"0,00E+00","module":"B7","scenario":null},{"value":"0,00E+00","module":"C1","scenario":null},{"value":"6,16E-05","module":"C2","scenario":null},{"value":"7,21E-04","module":"C3","scenario":null},{"value":"4,20E-04","module":"C4","scenario":null},{"value":"-1,66E-04","module":"D","scenario":null}]},{"parameter":"GWP-fossil","unit":"kg CO2-eq.","values":[{"value":"9,62E+00","module":"A1-A3","scenario":null},{"value":"7,35E-01","module":"A4","scenario":"Scenario 1"},{"value":"3,41E+00","module":"A4","scenario":"Scenario 2"},{"value":"1,02E+00","module":"A4","scenario":"Scenario 3"},{"value":"9,40E-01","module":"A5","scenario":null},{"value":"0,00E+00","module":"B1","scenario":null},{"value":"5,37E-01","module":"B2","scenario":null},{"value":"0,00E+00","module":"B3","scenario":null},{"value":"0,00E+00","module":"B4","scenario":null},{"value":"0,00E+00","module":"B5","scenario":null},{"value":"0,00E+00","module":"B6","scenario":null},{"value":"0,00E+00","module":"B7","scenario":null},{"value":"0,00E+00","module":"C1","scenario":null},{"value":"4,90E-02","module":"C2","scenario":null},{"value":"8,94E-02","module":"C3","scenario":null},{"value":"5,36E-02","module":"C4","scenario":null},{"value":"-2,08E-02","module":"D","scenario":null}]},{"parameter":"GWP-biogenic","unit":"kg CO2-eq.","values":[{"value":"-5,21E-01","module":"A1-A3","scenario":null},{"value":"2,22E-04","module":"A4","scenario":"Scenario 1"},{"value":"1,03E-03","module":"A4","scenario":"Scenario 2"},{"value":"1,56E-04","module":"A4","scenario":"Scenario 3"},{"value":"3,33E-01","module":"A5","scenario":null},{"value":"0,00E+00","module":"B1","scenario":null},{"value":"5,14E-03","module":"B2","scenario":null},{"value":"0,00E+00","module":"B3","scenario":null},{"value":"0,00E+00","module":"B4","scenario":null},{"value":"0,00E+00","module":"B5","scenario":null},{"value":"0,00E+00","module":"B6","scenario":null},{"value":"0,00E+00","module":"B7","scenario":null},{"value":"0,00E+00","module":"C1","scenario":null},{"value":"1,48E-05","module":"C2","scenario":null},{"value":"7,13E-04","module":"C3","scenario":null},{"value":"5,17E-05","module":"C4","scenario":null},{"value":"-1,20E-03","module":"D","scenario":null}]},{"parameter":"GWP-luluc","unit":"kg CO2-eq.","values":[{"value":"1,38E-02","module":"A1-A3","scenario":null},{"value":"1,44E-05","module":"A4","scenario":"Scenario 1"},{"value":"6,67E-05","module":"A4","scenario":"Scenario 2"},{"value":"3,41E-05","module":"A4","scenario":"Scenario 3"},{"value":"5,37E-04","module":"A5","scenario":null},{"value":"0,00E+00","module":"B1","scenario":null},{"value":"3,72E-04","module":"B2","scenario":null},{"value":"0,00E+00","module":"B3","scenario":null},{"value":"0,00E+00","module":"B4","scenario":null},{"value":"0,00E+00","module":"B5","scenario":null},{"value":"0,00E+00","module":"B6","scenario":null},{"value":"0,00E+00","module":"B7","scenario":null},{"value":"0,00E+00","module":"C1","scenario":null},{"value":"9,60E-07","module":"C2","scenario":null},{"value":"4,41E-05","module":"C3","scenario":null},{"value":"1,18E-05","module":"C4","scenario":null},{"value":"-5,40E-06","module":"D","scenario":null}]},{"parameter":"ODP","unit":"kg CFC 11-equiv.","values":[{"value":"4,51E-07","module":"A1-A3","scenario":null},{"value":"1,59E-08","module":"A4","scenario":"Scenario 1"},{"value":"7,36E-08","module":"A4","scenario":"Scenario 2"},{"value":"1,53E-08","module":"A4","scenario":"Scenario 3"},{"value":"1,58E-08","module":"A5","scenario":null},{"value":"0,00E+00","module":"B1","scenario":null},{"value":"4,08E-08","module":"B2","scenario":null},{"value":"0,00E+00","module":"B3","scenario":null},{"value":"0,00E+00","module":"B4","scenario":null},{"value":"0,00E+00","module":"B5","scenario":null},{"value":"0,00E+00","module":"B6","scenario":null},{"value":"0,00E+00","module":"B7","scenario":null},{"value":"0,00E+00","module":"C1","scenario":null},{"value":"1,06E-09","module":"C2","scenario":null},{"value":"1,48E-09","module":"C3","scenario":null},{"value":"9,31E-10","module":"C4","scenario":null},{"value":"-3,54E-10","module":"D","scenario":null}]},{"parameter":"AP","unit":"mol H+-eq.","values":[{"value":"2,45E-02","module":"A1-A3","scenario":null},{"value":"9,25E-04","module":"A4","scenario":"Scenario 1"},{"value":"4,28E-03","module":"A4","scenario":"Scenario 2"},{"value":"3,20E-02","module":"A4","scenario":"Scenario 3"},{"value":"2,57E-03","module":"A5","scenario":null},{"value":"0,00E+00","module":"B1","scenario":null},{"value":"4,07E-03","module":"B2","scenario":null},{"value":"0,00E+00","module":"B3","scenario":null},{"value":"0,00E+00","module":"B4","scenario":null},{"value":"0,00E+00","module":"B5","scenario":null},{"value":"0,00E+00","module":"B6","scenario":null},{"value":"0,00E+00","module":"B7","scenario":null},{"value":"0,00E+00","module":"C1","scenario":null},{"value":"6,16E-05","module":"C2","scenario":null},{"value":"7,21E-04","module":"C3","scenario":null},{"value":"4,20E-04","module":"C4","scenario":null},{"value":"-1,66E-04","module":"D","scenario":null}]},{"parameter":"POCP","unit":"kg NMVOC-eq.","values":[{"value":"2,17E-02","module":"A1-A3","scenario":null},{"value":"1,72E-03","module":"A4","scenario":"Scenario 1"},{"value":"7,97E-03","module":"A4","scenario":"Scenario 2"},{"value":"2,35E-02","module":"A4","scenario":"Scenario 3"},{"value":"2,25E-03","module":"A5","scenario":null},{"value":"0,00E+00","module":"B1","scenario":null},{"value":"2,27E-03","module":"B2","scenario":null},{"value":"0,00E+00","module":"B3","scenario":null},{"value":"0,00E+00","module":"B4","scenario":null},{"value":"0,00E+00","module":"B5","scenario":null},{"value":"0,00E+00","module":"B6","scenario":null},{"value":"0,00E+00","module":"B7","scenario":null},{"value":"0,00E+00","module":"C1","scenario":null},{"value":"1,15E-04","module":"C2","scenario":null},{"value":"1,00E-03","module":"C3","scenario":null},{"value":"6,31E-04","module":"C4","scenario":null},{"value":"-2,45E-04","module":"D","scenario":null}]},{"parameter":"ADPE","unit":"kg Sb-eq.","values":[{"value":"1,45E-04","module":"A1-A3","scenario":null},{"value":"2,53E-08","module":"A4","scenario":"Scenario 1"},{"value":"1,17E-07","module":"A4","scenario":"Scenario 2"},{"value":"1,10E-08","module":"A4","scenario":"Scenario 3"},{"value":"4,36E-06","module":"A5","scenario":null},{"value":"0,00E+00","module":"B1","scenario":null},{"value":"2,66E-07","module":"B2","scenario":null},{"value":"0,00E+00","module":"B3","scenario":null},{"value":"0,00E+00","module":"B4","scenario":null},{"value":"0,00E+00","module":"B5","scenario":null},{"value":"0,00E+00","module":"B6","scenario":null},{"value":"0,00E+00","module":"B7","scenario":null},{"value":"0,00E+00","module":"C1","scenario":null},{"value":"1,68E-09","module":"C2","scenario":null},{"value":"3,91E-09","module":"C3","scenario":null},{"value":"2,19E-09","module":"C4","scenario":null},{"value":"-8,72E-09","module":"D","scenario":null}]},{"parameter":"ADPF","unit":"MJ","values":[{"value":"1,42E+02","module":"A1-A3","scenario":null},{"value":"9,78E+00","module":"A4","scenario":"Scenario 1"},{"value":"4,53E+01","module":"A4","scenario":"Scenario 2"},{"value":"1,25E+01","module":"A4","scenario":"Scenario 3"},{"value":"7,52E+00","module":"A5","scenario":null},{"value":"0,00E+00","module":"B1","scenario":null},{"value":"1,84E+01","module":"B2","scenario":null},{"value":"0,00E+00","module":"B3","scenario":null},{"value":"0,00E+00","module":"B4","scenario":null},{"value":"0,00E+00","module":"B5","scenario":null},{"value":"0,00E+00","module":"B6","scenario":null},{"value":"0,00E+00","module":"B7","scenario":null},{"value":"0,00E+00","module":"C1","scenario":null},{"value":"6,52E-01","module":"C2","scenario":null},{"value":"1,33E+00","module":"C3","scenario":null},{"value":"7,09E-01","module":"C4","scenario":null},{"value":"-4,05E-01","module":"D","scenario":null}]},{"parameter":"WDP","unit":"m3 world-eq.","values":[{"value":"2,90E+00","module":"A1-A3","scenario":null},{"value":"8,95E-03","module":"A4","scenario":"Scenario 1"},{"value":"4,15E-02","module":"A4","scenario":"Scenario 2"},{"value":"1,10E-02","module":"A4","scenario":"Scenario 3"},{"value":"5,05E-02","module":"A5","scenario":null},{"value":"0,00E+00","module":"B1","scenario":null},{"value":"1,11E+01","module":"B2","scenario":null},{"value":"0,00E+00","module":"B3","scenario":null},{"value":"0,00E+00","module":"B4","scenario":null},{"value":"0,00E+00","module":"B5","scenario":null},{"value":"0,00E+00","module":"B6","scenario":null},{"value":"0,00E+00","module":"B7","scenario":null},{"value":"0,00E+00","module":"C1","scenario":null},{"value":"5,97E-04","module":"C2","scenario":null},{"value":"4,94E-03","module":"C3","scenario":null},{"value":"9,07E-04","module":"C4","scenario":null},{"value":"-6,15E-03","module":"D","scenario":null}]},{"parameter":"EP-freshwater","unit":"kg P-eq.","values":[{"value":"8,62E-05","module":"A1-A3","scenario":null},{"value":"5,78E-07","module":"A4","scenario":"Scenario 1"},{"value":"2,68E-06","module":"A4","scenario":"Scenario 2"},{"value":"7,32E-07","module":"A4","scenario":"Scenario 3"},{"value":"1,21E-05","module":"A5","scenario":null},{"value":"0,00E+00","module":"B1","scenario":null},{"value":"1,67E-05","module":"B2","scenario":null},{"value":"0,00E+00","module":"B3","scenario":null},{"value":"0,00E+00","module":"B4","scenario":null},{"value":"0,00E+00","module":"B5","scenario":null},{"value":"0,00E+00","module":"B6","scenario":null},{"value":"0,00E+00","module":"B7","scenario":null},{"value":"0,00E+00","module":"C1","scenario":null},{"value":"3,85E-08","module":"C2","scenario":null},{"value":"1,64E-06","module":"C3","scenario":null},{"value":"6,51E-08","module":"C4","scenario":null},{"value":"-1,73E-07","module":"D","scenario":null}]},{"parameter":"EP-marine","unit":"kg N-eq.","values":[{"value":"5,24E-03","module":"A1-A3","scenario":null},{"value":"2,29E-04","module":"A4","scenario":"Scenario 1"},{"value":"1,06E-03","module":"A4","scenario":"Scenario 2"},{"value":"8,01E-03","module":"A4","scenario":"Scenario 3"},{"value":"6,63E-04","module":"A5","scenario":null},{"value":"0,00E+00","module":"B1","scenario":null},{"value":"4,93E-04","module":"B2","scenario":null},{"value":"0,00E+00","module":"B3","scenario":null},{"value":"0,00E+00","module":"B4","scenario":null},{"value":"0,00E+00","module":"B5","scenario":null},{"value":"0,00E+00","module":"B6","scenario":null},{"value":"0,00E+00","module":"B7","scenario":null},{"value":"0,00E+00","module":"C1","scenario":null},{"value":"1,53E-05","module":"C2","scenario":null},{"value":"3,10E-04","module":"C3","scenario":null},{"value":"1,95E-04","module":"C4","scenario":null},{"value":"-7,38E-05","module":"D","scenario":null}]},{"parameter":"EP-terrestrial","unit":"mol N-eq.","values":[{"value":"4,81E-02","module":"A1-A3","scenario":null},{"value":"2,23E-03","module":"A4","scenario":"Scenario 1"},{"value":"1,03E-02","module":"A4","scenario":"Scenario 2"},{"value":"8,87E-02","module":"A4","scenario":"Scenario 3"},{"value":"6,91E-03","module":"A5","scenario":null},{"value":"0,00E+00","module":"B1","scenario":null},{"value":"5,40E-03","module":"B2","scenario":null},{"value":"0,00E+00","module":"B3","scenario":null},{"value":"0,00E+00","module":"B4","scenario":null},{"value":"0,00E+00","module":"B5","scenario":null},{"value":"0,00E+00","module":"B6","scenario":null},{"value":"0,00E+00","module":"B7","scenario":null},{"value":"0,00E+00","module":"C1","scenario":null},{"value":"1,49E-04","module":"C2","scenario":null},{"value":"3,38E-03","module":"C3","scenario":null},{"value":"2,11E-03","module":"C4","scenario":null},{"value":"-8,06E-04","module":"D","scenario":null}]}],"additional_environmental_impact":[{"parameter":"PM","unit":"disease incidence","values":[{"value":"1,40E-06","module":"A1-A3","scenario":null},{"value":"4,43E-08","module":"A4","scenario":"Scenario 1"},{"value":"2,05E-07","module":"A4","scenario":"Scenario 2"},{"value":"2,43E-08","module":"A4","scenario":"Scenario 3"},{"value":"6,45E-08","module":"A5","scenario":null},{"value":"0,00E+00","module":"B1","scenario":null},{"value":"3,80E-08","module":"B2","scenario":null},{"value":"0,00E+00","module":"B3","scenario":null},{"value":"0,00E+00","module":"B4","scenario":null},{"value":"0,00E+00","module":"B5","scenario":null},{"value":"0,00E+00","module":"B6","scenario":null},{"value":"0,00E+00","module":"B7","scenario":null},{"value":"0,00E+00","module":"C1","scenario":null},{"value":"2,95E-09","module":"C2","scenario":null},{"value":"1,20E-07","module":"C3","scenario":null},{"value":"5,52E-08","module":"C4","scenario":null},{"value":"-5,04E-09","module":"D","scenario":null}]},{"parameter":"ETP-fw","unit":"CTUe","values":[{"value":"5,46E+01","module":"A1-A3","scenario":null},{"value":"4,34E+00","module":"A4","scenario":"Scenario 1"},{"value":"2,01E+01","module":"A4","scenario":"Scenario 2"},{"value":"6,01E+00","module":"A4","scenario":"Scenario 3"},{"value":"2,83E+00","module":"A5","scenario":null},{"value":"0,00E+00","module":"B1","scenario":null},{"value":"1,30E+00","module":"B2","scenario":null},{"value":"0,00E+00","module":"B3","scenario":null},{"value":"0,00E+00","module":"B4","scenario":null},{"value":"0,00E+00","module":"B5","scenario":null},{"value":"0,00E+00","module":"B6","scenario":null},{"value":"0,00E+00","module":"B7","scenario":null},{"value":"0,00E+00","module":"C1","scenario":null},{"value":"2,89E-01","module":"C2","scenario":null},{"value":"4,89E-01","module":"C3","scenario":null},{"value":"3,41E-01","module":"C4","scenario":null},{"value":"-1,24E-01","module":"D","scenario":null}]},{"parameter":"HTP-c","unit":"CTUh","values":[{"value":"2,72E-09","module":"A1-A3","scenario":null},{"value":"4,56E-11","module":"A4","scenario":"Scenario 1"},{"value":"2,11E-10","module":"A4","scenario":"Scenario 2"},{"value":"1,52E-10","module":"A4","scenario":"Scenario 3"},{"value":"2,25E-10","module":"A5","scenario":null},{"value":"0,00E+00","module":"B1","scenario":null},{"value":"8,65E-10","module":"B2","scenario":null},{"value":"0,00E+00","module":"B3","scenario":null},{"value":"0,00E+00","module":"B4","scenario":null},{"value":"0,00E+00","module":"B5","scenario":null},{"value":"0,00E+00","module":"B6","scenario":null},{"value":"0,00E+00","module":"B7","scenario":null},{"value":"0,00E+00","module":"C1","scenario":null},{"value":"3,04E-12","module":"C2","scenario":null},{"value":"8,19E-12","module":"C3","scenario":null},{"value":"5,22E-12","module":"C4","scenario":null},{"value":"-1,13E-11","module":"D","scenario":null}]},{"parameter":"HTP-nc","unit":"CTUh","values":[{"value":"6,19E-08","module":"A1-A3","scenario":null},{"value":"5,06E-09","module":"A4","scenario":"Scenario 1"},{"value":"2,34E-08","module":"A4","scenario":"Scenario 2"},{"value":"2,47E-09","module":"A4","scenario":"Scenario 3"},{"value":"4,83E-09","module":"A5","scenario":null},{"value":"0,00E+00","module":"B1","scenario":null},{"value":"1,70E-08","module":"B2","scenario":null},{"value":"0,00E+00","module":"B3","scenario":null},{"value":"0,00E+00","module":"B4","scenario":null},{"value":"0,00E+00","module":"B5","scenario":null},{"value":"0,00E+00","module":"B6","scenario":null},{"value":"0,00E+00","module":"B7","scenario":null},{"value":"0,00E+00","module":"C1","scenario":null},{"value":"3,37E-10","module":"C2","scenario":null},{"value":"2,95E-10","module":"C3","scenario":null},{"value":"2,06E-10","module":"C4","scenario":null},{"value":"-7,39E-11","module":"D","scenario":null}]},{"parameter":"SQP","unit":"dimensionless","values":[{"value":"8,82E+01","module":"A1-A3","scenario":null},{"value":"1,86E-02","module":"A4","scenario":"Scenario 1"},{"value":"8,61E-02","module":"A4","scenario":"Scenario 2"},{"value":"1,74E-02","module":"A4","scenario":"Scenario 3"},{"value":"7,10E+00","module":"A5","scenario":null},{"value":"0,00E+00","module":"B1","scenario":null},{"value":"8,31E-01","module":"B2","scenario":null},{"value":"0,00E+00","module":"B3","scenario":null},{"value":"0,00E+00","module":"B4","scenario":null},{"value":"0,00E+00","module":"B5","scenario":null},{"value":"0,00E+00","module":"B6","scenario":null},{"value":"0,00E+00","module":"B7","scenario":null},{"value":"0,00E+00","module":"C1","scenario":null},{"value":"1,24E-03","module":"C2","scenario":null},{"value":"3,95E-01","module":"C3","scenario":null},{"value":"2,51E-01","module":"C4","scenario":null},{"value":"-1,93E+00","module":"D","scenario":null}]},{"parameter":"IRP","unit":"kBq U235-eq.","values":[{"value":"1,25E-01","module":"A1-A3","scenario":null},{"value":"1,56E-03","module":"A4","scenario":"Scenario 1"},{"value":"7,21E-03","module":"A4","scenario":"Scenario 2"},{"value":"1,37E-03","module":"A4","scenario":"Scenario 3"},{"value":"2,06E-02","module":"A5","scenario":null},{"value":"0,00E+00","module":"B1","scenario":null},{"value":"1,41E-02","module":"B2","scenario":null},{"value":"0,00E+00","module":"B3","scenario":null},{"value":"0,00E+00","module":"B4","scenario":null},{"value":"0,00E+00","module":"B5","scenario":null},{"value":"0,00E+00","module":"B6","scenario":null},{"value":"0,00E+00","module":"B7","scenario":null},{"value":"0,00E+00","module":"C1","scenario":null},{"value":"1,04E-04","module":"C2","scenario":null},{"value":"3,40E-03","module":"C3","scenario":null},{"value":"1,38E-04","module":"C4","scenario":null},{"value":"-3,80E-03","module":"D","scenario":null}]}],"resource_use":[{"parameter":"PERE","unit":"MJ","values":[{"value":"1,73E+01","module":"A1-A3","scenario":null},{"value":"1,39E-02","module":"A4","scenario":"Scenario 1"},{"value":"6,42E-02","module":"A4","scenario":"Scenario 2"},{"value":"1,59E-02","module":"A4","scenario":"Scenario 3"},{"value":"1,28E+00","module":"A5","scenario":null},{"value":"0,00E+00","module":"B1","scenario":null},{"value":"4,37E-01","module":"B2","scenario":null},{"value":"0,00E+00","module":"B3","scenario":null},{"value":"0,00E+00","module":"B4","scenario":null},{"value":"0,00E+00","module":"B5","scenario":null},{"value":"0,00E+00","module":"B6","scenario":null},{"value":"0,00E+00","module":"B7","scenario":null},{"value":"0,00E+00","module":"C1","scenario":null},{"value":"9,24E-04","module":"C2","scenario":null},{"value":"7,10E-02","module":"C3","scenario":null},{"value":"1,25E-02","module":"C4","scenario":null},{"value":"-1,64E-01","module":"D","scenario":null}]},{"parameter":"PERM","unit":"MJ","values":[{"value":"9,32E-07","module":"A1-A3","scenario":null},{"value":"0,00E+00","module":"A4","scenario":"Scenario 1"},{"value":"0,00E+00","module":"A4","scenario":"Scenario 2"},{"value":"0,00E+00","module":"A4","scenario":"Scenario 3"},{"value":"2,19E-01","module":"A5","scenario":null},{"value":"0,00E+00","module":"B1","scenario":null},{"value":"0,00E+00","module":"B2","scenario":null},{"value":"0,00E+00","module":"B3","scenario":null},{"value":"0,00E+00","module":"B4","scenario":null},{"value":"0,00E+00","module":"B5","scenario":null},{"value":"0,00E+00","module":"B6","scenario":null},{"value":"0,00E+00","module":"B7","scenario":null},{"value":"0,00E+00","module":"C1","scenario":null},{"value":"0,00E+00","module":"C2","scenario":null},{"value":"0,00E+00","module":"C3","scenario":null},{"value":"0,00E+00","module":"C4","scenario":null},{"value":"0,00E+00","module":"D","scenario":null}]},{"parameter":"PERT","unit":"MJ","values":[{"value":"1,73E+01","module":"A1-A3","scenario":null},{"value":"1,39E-02","module":"A4","scenario":"Scenario 1"},{"value":"6,42E-02","module":"A4","scenario":"Scenario 2"},{"value":"1,59E-02","module":"A4","scenario":"Scenario 3"},{"value":"1,50E+00","module":"A5","scenario":null},{"value":"0,00E+00","module":"B1","scenario":null},{"value":"4,37E-01","module":"B2","scenario":null},{"value":"0,00E+00","module":"B3","scenario":null},{"value":"0,00E+00","module":"B4","scenario":null},{"value":"0,00E+00","module":"B5","scenario":null},{"value":"0,00E+00","module":"B6","scenario":null},{"value":"0,00E+00","module":"B7","scenario":null},{"value":"0,00E+00","module":"C1","scenario":null},{"value":"9,24E-04","module":"C2","scenario":null},{"value":"7,10E-02","module":"C3","scenario":null},{"value":"1,25E-02","module":"C4","scenario":null},{"value":"-1,64E-01","module":"D","scenario":null}]},{"parameter":"PENRE","unit":"MJ","values":[{"value":"1,56E+02","module":"A1-A3","scenario":null},{"value":"1,00E+01","module":"A4","scenario":"Scenario 1"},{"value":"4,63E+01","module":"A4","scenario":"Scenario 2"},{"value":"1,29E+01","module":"A4","scenario":"Scenario 3"},{"value":"8,53E+00","module":"A5","scenario":null},{"value":"0,00E+00","module":"B1","scenario":null},{"value":"2,06E+01","module":"B2","scenario":null},{"value":"0,00E+00","module":"B3","scenario":null},{"value":"0,00E+00","module":"B4","scenario":null},{"value":"0,00E+00","module":"B5","scenario":null},{"value":"0,00E+00","module":"B6","scenario":null},{"value":"0,00E+00","module":"B7","scenario":null},{"value":"0,00E+00","module":"C1","scenario":null},{"value":"6,67E-01","module":"C2","scenario":null},{"value":"1,40E+00","module":"C3","scenario":null},{"value":"7,33E-01","module":"C4","scenario":null},{"value":"-4,72E+01","module":"D","scenario":null}]},{"parameter":"PENRM","unit":"MJ","values":[{"value":"3,88E-06","module":"A1-A3","scenario":null},{"value":"0,00E+00","module":"A4","scenario":"Scenario 1"},{"value":"0,00E+00","module":"A4","scenario":"Scenario 2"},{"value":"0,00E+00","module":"A4","scenario":"Scenario 3"},{"value":"0,00E+00","module":"A5","scenario":null},{"value":"0,00E+00","module":"B1","scenario":null},{"value":"0,00E+00","module":"B2","scenario":null},{"value":"0,00E+00","module":"B3","scenario":null},{"value":"0,00E+00","module":"B4","scenario":null},{"value":"0,00E+00","module":"B5","scenario":null},{"value":"0,00E+00","module":"B6","scenario":null},{"value":"0,00E+00","module":"B7","scenario":null},{"value":"0,00E+00","module":"C1","scenario":null},{"value":"0,00E+00","module":"C2","scenario":null},{"value":"0,00E+00","module":"C3","scenario":null},{"value":"0,00E+00","module":"C4","scenario":null},{"value":"0,00E+00","module":"D","scenario":null}]},{"parameter":"PENRT","unit":"MJ","values":[{"value":"1,56E+02","module":"A1-A3","scenario":null},{"value":"1,00E+01","module":"A4","scenario":"Scenario 1"},{"value":"4,63E+01","module":"A4","scenario":"Scenario 2"},{"value":"1,29E+01","module":"A4","scenario":"Scenario 3"},{"value":"8,53E+00","module":"A5","scenario":null},{"value":"0,00E+00","module":"B1","scenario":null},{"value":"2,06E+01","module":"B2","scenario":null},{"value":"0,00E+00","module":"B3","scenario":null},{"value":"0,00E+00","module":"B4","scenario":null},{"value":"0,00E+00","module":"B5","scenario":null},{"value":"0,00E+00","module":"B6","scenario":null},{"value":"0,00E+00","module":"B7","scenario":null},{"value":"0,00E+00","module":"C1","scenario":null},{"value":"6,67E-01","module":"C2","scenario":null},{"value":"1,40E+00","module":"C3","scenario":null},{"value":"7,33E-01","module":"C4","scenario":null},{"value":"-4,72E-01","module":"D","scenario":null}]},{"parameter":"SM","unit":"kg","values":[{"value":"0,00E+00","module":"A1-A3","scenario":null},{"value":"0,00E+00","module":"A4","scenario":"Scenario 1"},{"value":"0,00E+00","module":"A4","scenario":"Scenario 2"},{"value":"0,00E+00","module":"A4","scenario":"Scenario 3"},{"value":"0,00E+00","module":"A5","scenario":null},{"value":"0,00E+00","module":"B1","scenario":null},{"value":"0,00E+00","module":"B2","scenario":null},{"value":"0,00E+00","module":"B3","scenario":null},{"value":"0,00E+00","module":"B4","scenario":null},{"value":"0,00E+00","module":"B5","scenario":null},{"value":"0,00E+00","module":"B6","scenario":null},{"value":"0,00E+00","module":"B7","scenario":null},{"value":"0,00E+00","module":"C1","scenario":null},{"value":"0,00E+00","module":"C2","scenario":null},{"value":"0,00E+00","module":"C3","scenario":null},{"value":"0,00E+00","module":"C4","scenario":null},{"value":"0,00E+00","module":"D","scenario":null}]},{"parameter":"RSF","unit":"MJ","values":[{"value":"0,00E+00","module":"A1-A3","scenario":null},{"value":"0,00E+00","module":"A4","scenario":"Scenario 1"},{"value":"0,00E+00","module":"A4","scenario":"Scenario 2"},{"value":"0,00E+00","module":"A4","scenario":"Scenario 3"},{"value":"0,00E+00","module":"A5","scenario":null},{"value":"0,00E+00","module":"B1","scenario":null},{"value":"0,00E+00","module":"B2","scenario":null},{"value":"0,00E+00","module":"B3","scenario":null},{"value":"0,00E+00","module":"B4","scenario":null},{"value":"0,00E+00","module":"B5","scenario":null},{"value":"0,00E+00","module":"B6","scenario":null},{"value":"0,00E+00","module":"B7","scenario":null},{"value":"0,00E+00","module":"C1","scenario":null},{"value":"0,00E+00","module":"C2","scenario":null},{"value":"0,00E+00","module":"C3","scenario":null},{"value":"0,00E+00","module":"C4","scenario":null},{"value":"0,00E+00","module":"D","scenario":null}]},{"parameter":"NRSF","unit":"MJ","values":[{"value":"0,00E+00","module":"A1-A3","scenario":null},{"value":"0,00E+00","module":"A4","scenario":"Scenario 1"},{"value":"0,00E+00","module":"A4","scenario":"Scenario 2"},{"value":"0,00E+00","module":"A4","scenario":"Scenario 3"},{"value":"0,00E+00","module":"A5","scenario":null},{"value":"0,00E+00","module":"B1","scenario":null},{"value":"0,00E+00","module":"B2","scenario":null},{"value":"0,00E+00","module":"B3","scenario":null},{"value":"0,00E+00","module":"B4","scenario":null},{"value":"0,00E+00","module":"B5","scenario":null},{"value":"0,00E+00","module":"B6","scenario":null},{"value":"0,00E+00","module":"B7","scenario":null},{"value":"0,00E+00","module":"C1","scenario":null},{"value":"0,00E+00","module":"C2","scenario":null},{"value":"0,00E+00","module":"C3","scenario":null},{"value":"0,00E+00","module":"C4","scenario":null},{"value":"0,00E+00","module":"D","scenario":null}]},{"parameter":"FW","unit":"m3","values":[{"value":"4,85E-02","module":"A1-A3","scenario":null},{"value":"3,06E-03","module":"A4","scenario":"Scenario 1"},{"value":"8,65E-04","module":"A4","scenario":"Scenario 2"},{"value":"1,75E-04","module":"A4","scenario":"Scenario 3"},{"value":"1,72E-03","module":"A5","scenario":null},{"value":"0,00E+00","module":"B1","scenario":null},{"value":"2,69E-01","module":"B2","scenario":null},{"value":"0,00E+00","module":"B3","scenario":null},{"value":"0,00E+00","module":"B4","scenario":null},{"value":"0,00E+00","module":"B5","scenario":null},{"value":"0,00E+00","module":"B6","scenario":null},{"value":"0,00E+00","module":"B7","scenario":null},{"value":"0,00E+00","module":"C1","scenario":null},{"value":"1,24E-05","module":"C2","scenario":null},{"value":"3,35E-04","module":"C3","scenario":null},{"value":"4,05E-05","module":"C4","scenario":null},{"value":"-3,98E-03","module":"D","scenario":null}]}],"end_of_life_waste":[{"parameter":"HWD","unit":"kg","values":[{"value":"5,67E-04","module":"A1-A3","scenario":null},{"value":"2,50E-05","module":"A4","scenario":"Scenario 1"},{"value":"1,16E-04","module":"A4","scenario":"Scenario 2"},{"value":"7,14E-06","module":"A4","scenario":"Scenario 3"},{"value":"2,12E-05","module":"A5","scenario":null},{"value":"0,00E+00","module":"B1","scenario":null},{"value":"9,78E-06","module":"B2","scenario":null},{"value":"0,00E+00","module":"B3","scenario":null},{"value":"0,00E+00","module":"B4","scenario":null},{"value":"0,00E+00","module":"B5","scenario":null},{"value":"0,00E+00","module":"B6","scenario":null},{"value":"0,00E+00","module":"B7","scenario":null},{"value":"0,00E+00","module":"C1","scenario":null},{"value":"6,57E-05","module":"C2","scenario":null},{"value":"2,00E+00","module":"C3","scenario":null},{"value":"5,91E+00","module":"C4","scenario":null},{"value":"-5,38E-04","module":"D","scenario":null}]},{"parameter":"NHWD","unit":"kg","values":[{"value":"1,79E+00","module":"A1-A3","scenario":null},{"value":"3,94E-04","module":"A4","scenario":"Scenario 1"},{"value":"1,83E-03","module":"A4","scenario":"Scenario 2"},{"value":"5,80E-04","module":"A4","scenario":"Scenario 3"},{"value":"1,52E-01","module":"A5","scenario":null},{"value":"0,00E+00","module":"B1","scenario":null},{"value":"1,78E-02","module":"B2","scenario":null},{"value":"0,00E+00","module":"B3","scenario":null},{"value":"0,00E+00","module":"B4","scenario":null},{"value":"0,00E+00","module":"B5","scenario":null},{"value":"0,00E+00","module":"B6","scenario":null},{"value":"0,00E+00","module":"B7","scenario":null},{"value":"0,00E+00","module":"C1","scenario":null},{"value":"6,57E-05","module":"C2","scenario":null},{"value":"2,00E+00","module":"C3","scenario":null},{"value":"5,91E+00","module":"C4","scenario":null},{"value":"-5,38E-04","module":"D","scenario":null}]},{"parameter":"RWD","unit":"kg","values":[{"value":"1,00E-04","module":"A1-A3","scenario":null},{"value":"6,83E-05","module":"A4","scenario":"Scenario 1"},{"value":"3,16E-04","module":"A4","scenario":"Scenario 2"},{"value":"8,76E-05","module":"A4","scenario":"Scenario 3"},{"value":"2,45E-05","module":"A5","scenario":null},{"value":"0,00E+00","module":"B1","scenario":null},{"value":"1,54E-05","module":"B2","scenario":null},{"value":"0,00E+00","module":"B3","scenario":null},{"value":"0,00E+00","module":"B4","scenario":null},{"value":"0,00E+00","module":"B5","scenario":null},{"value":"0,00E+00","module":"B6","scenario":null},{"value":"0,00E+00","module":"B7","scenario":null},{"value":"0,00E+00","module":"C1","scenario":null},{"value":"1,14E-05","module":"C2","scenario":null},{"value":"9,41E-06","module":"C3","scenario":null},{"value":"5,01E-06","module":"C4","scenario":null},{"value":"-4,14E-06","module":"D","scenario":null}]}],"end_of_life_flow":[{"parameter":"CRU","unit":"kg","values":[{"value":"0,00E+00","module":"A1-A3","scenario":null},{"value":"0,00E+00","module":"A4","scenario":"Scenario 1"},{"value":"0,00E+00","module":"A4","scenario":"Scenario 2"},{"value":"0,00E+00","module":"A4","scenario":"Scenario 3"},{"value":"0,00E+00","module":"A5","scenario":null},{"value":"0,00E+00","module":"B1","scenario":null},{"value":"0,00E+00","module":"B2","scenario":null},{"value":"0,00E+00","module":"B3","scenario":null},{"value":"0,00E+00","module":"B4","scenario":null},{"value":"0,00E+00","module":"B5","scenario":null},{"value":"0,00E+00","module":"B6","scenario":null},{"value":"0,00E+00","module":"B7","scenario":null},{"value":"0,00E+00","module":"C1","scenario":null},{"value":"0,00E+00","module":"C2","scenario":null},{"value":"0,00E+00","module":"C3","scenario":null},{"value":"0,00E+00","module":"C4","scenario":null},{"value":"0,00E+00","module":"D","scenario":null}]},{"parameter":"MFR","unit":"kg","values":[{"value":"5,25E-01","module":"A1-A3","scenario":null},{"value":"0,00E+00","module":"A4","scenario":"Scenario 1"},{"value":"0,00E+00","module":"A4","scenario":"Scenario 2"},{"value":"0,00E+00","module":"A4","scenario":"Scenario 3"},{"value":"4,75E-01","module":"A5","scenario":null},{"value":"0,00E+00","module":"B1","scenario":null},{"value":"0,00E+00","module":"B2","scenario":null},{"value":"0,00E+00","module":"B3","scenario":null},{"value":"0,00E+00","module":"B4","scenario":null},{"value":"0,00E+00","module":"B5","scenario":null},{"value":"0,00E+00","module":"B6","scenario":null},{"value":"0,00E+00","module":"B7","scenario":null},{"value":"0,00E+00","module":"C1","scenario":null},{"value":"0,00E+00","module":"C2","scenario":null},{"value":"1,38E+01","module":"C3","scenario":null},{"value":"0,00E+00","module":"C4","scenario":null},{"value":"0,00E+00","module":"D","scenario":null}]},{"parameter":"MER","unit":"kg","values":[{"value":"6,41E-03","module":"A1-A3","scenario":null},{"value":"0,00E+00","module":"A4","scenario":"Scenario 1"},{"value":"0,00E+00","module":"A4","scenario":"Scenario 2"},{"value":"0,00E+00","module":"A4","scenario":"Scenario 3"},{"value":"8,59E-02","module":"A5","scenario":null},{"value":"0,00E+00","module":"B1","scenario":null},{"value":"0,00E+00","module":"B2","scenario":null},{"value":"0,00E+00","module":"B3","scenario":null},{"value":"0,00E+00","module":"B4","scenario":null},{"value":"0,00E+00","module":"B5","scenario":null},{"value":"0,00E+00","module":"B6","scenario":null},{"value":"0,00E+00","module":"B7","scenario":null},{"value":"0,00E+00","module":"C1","scenario":null},{"value":"0,00E+00","module":"C2","scenario":null},{"value":"0,00E+00","module":"C3","scenario":null},{"value":"0,00E+00","module":"C4","scenario":null},{"value":"0,00E+00","module":"D","scenario":null}]},{"parameter":"EEE","unit":"MJ","values":[{"value":"1,43E+00","module":"A1-A3","scenario":null},{"value":null,"module":"A4","scenario":"Scenario 1"},{"value":null,"module":"A4","scenario":"Scenario 2"},{"value":null,"module":"A4","scenario":"Scenario 3"},{"value":"1,38E+01","module":"A5","scenario":null},{"value":null,"module":"B1","scenario":null},{"value":null,"module":"B2","scenario":null},{"value":null,"module":"B3","scenario":null},{"value":null,"module":"B4","scenario":null},{"value":null,"module":"B5","scenario":null},{"value":null,"module":"B6","scenario":null},{"value":null,"module":"B7","scenario":null},{"value":null,"module":"C1","scenario":null},{"value":null,"module":"C2","scenario":null},{"value":null,"module":"C3","scenario":null},{"value":null,"module":"C4","scenario":null},{"value":null,"module":"D","scenario":null}]},{"parameter":"EET","unit":"MJ","values":[{"value":"0,00E+00","module":"A1-A3","scenario":null},{"value":"0,00E+00","module":"A4","scenario":"Scenario 1"},{"value":"0,00E+00","module":"A4","scenario":"Scenario 2"},{"value":"0,00E+00","module":"A4","scenario":"Scenario 3"},{"value":"0,00E+00","module":"A5","scenario":null},{"value":"0,00E+00","module":"B1","scenario":null},{"value":"0,00E+00","module":"B2","scenario":null},{"value":"0,00E+00","module":"B3","scenario":null},{"value":"0,00E+00","module":"B4","scenario":null},{"value":"0,00E+00","module":"B5","scenario":null},{"value":"0,00E+00","module":"B6","scenario":null},{"value":"0,00E+00","module":"B7","scenario":null},{"value":"0,00E+00","module":"C1","scenario":null},{"value":"0,00E+00","module":"C2","scenario":null},{"value":"0,00E+00","module":"C3","scenario":null},{"value":"0,00E+00","module":"C4","scenario":null},{"value":"0,00E+00","module":"D","scenario":null}]}]}