{"product_name":"Glazed wall tiles","epd_id":"DAP018:2022","compliance":["EN 15804","ISO 14025"],"producer_name":"CINCA - Companhia Industrial de Cer\u00e2mica, S.A.","environmental_impact":[{"parameter":"GWP-total","unit":"kg CO2-eq.","values":[{"value":"1,64E+01","module":"A1-A3","scenario":null},{"value":"4,68E-01","module":"A4","scenario":"Destination 1"},{"value":"2,17E+00","module":"A4","scenario":"Destination 2"},{"value":"4,55E-01","module":"A4","scenario":"Destination 3"},{"value":"1,22E+00","module":"A5","scenario":null},{"value":"3,68E-02","module":"B2","scenario":null},{"value":"3,12E-02","module":"C2","scenario":null},{"value":"3,35E-02","module":"C3","scenario":null},{"value":"2,47E-02","module":"C4","scenario":null},{"value":"-1,66E-02","module":"D","scenario":null}]},{"parameter":"ODP","unit":"kg CFC 11-eq.","values":[{"value":"2,41E-06","module":"A1-A3","scenario":null},{"value":"8,64E-08","module":"A4","scenario":"Destination 1"},{"value":"4,00E-07","module":"A4","scenario":"Destination 2"},{"value":"7,62E-08","module":"A4","scenario":"Destination 3"},{"value":"9,54E-08","module":"A5","scenario":null},{"value":"4,42E-09","module":"B2","scenario":null},{"value":"5,76E-09","module":"C2","scenario":null},{"value":"6,01E-09","module":"C3","scenario":null},{"value":"4,43E-09","module":"C4","scenario":null},{"value":"-2,48E-09","module":"D","scenario":null}]},{"parameter":"AP","unit":"kg SO2-eq.","values":[{"value":"2,65E-02","module":"A1-A3","scenario":null},{"value":"7,77E-04","module":"A4","scenario":"Destination 1"},{"value":"3,60E-03","module":"A4","scenario":"Destination 2"},{"value":"1,15E-02","module":"A4","scenario":"Destination 3"},{"value":"2,47E-03","module":"A5","scenario":null},{"value":"2,26E-04","module":"B2","scenario":null},{"value":"5,18E-05","module":"C2","scenario":null},{"value":"2,59E-04","module":"C3","scenario":null},{"value":"1,61E-04","module":"C4","scenario":null},{"value":"-1,05E-04","module":"D","scenario":null}]},{"parameter":"EP","unit":"kg Phosphat-eq.","values":[{"value":"2,96E-03","module":"A1-A3","scenario":null},{"value":"9,17E-05","module":"A4","scenario":"Destination 1"},{"value":"4,25E-04","module":"A4","scenario":"Destination 2"},{"value":"1,12E-03","module":"A4","scenario":"Destination 3"},{"value":"3,50E-04","module":"A5","scenario":null},{"value":"1,68E-05","module":"B2","scenario":null},{"value":"6,12E-06","module":"C2","scenario":null},{"value":"5,74E-05","module":"C3","scenario":null},{"value":"3,48E-05","module":"C4","scenario":null},{"value":"-2,20E-05","module":"D","scenario":null}]},{"parameter":"POCP","unit":"kg Ethen-eq.","values":[{"value":"2,26E-03","module":"A1-A3","scenario":null},{"value":"3,88E-05","module":"A4","scenario":"Destination 1"},{"value":"1,80E-04","module":"A4","scenario":"Destination 2"},{"value":"3,05E-04","module":"A4","scenario":"Destination 3"},{"value":"1,76E-04","module":"A5","scenario":null},{"value":"1,29E-05","module":"B2","scenario":null},{"value":"2,59E-06","module":"C2","scenario":null},{"value":"5,06E-06","module":"C3","scenario":null},{"value":"3,67E-06","module":"C4","scenario":null},{"value":"-3,27E-06","module":"D","scenario":null}]},{"parameter":"ADPE","unit":"kg Sb-eq.","values":[{"value":"6,05E-05","module":"A1-A3","scenario":null},{"value":"2,00E-08","module":"A4","scenario":"Destination 1"},{"value":"9,28E-08","module":"A4","scenario":"Destination 2"},{"value":"3,84E-09","module":"A4","scenario":"Destination 3"},{"value":"1,84E-06","module":"A5","scenario":null},{"value":"1,90E-08","module":"B2","scenario":null},{"value":"1,34E-09","module":"C2","scenario":null},{"value":"1,68E-09","module":"C3","scenario":null},{"value":"1,21E-09","module":"C4","scenario":null},{"value":"-5,12E-09","module":"D","scenario":null}]},{"parameter":"ADPF","unit":"MJ","values":[{"value":"1,86E+02","module":"A1-A3","scenario":null},{"value":"6,67E+00","module":"A4","scenario":"Destination 1"},{"value":"3,09E+01","module":"A4","scenario":"Destination 2"},{"value":"5,90E+00","module":"A4","scenario":"Destination 3"},{"value":"8,66E+00","module":"A5","scenario":null},{"value":"1,37E+00","module":"B2","scenario":null},{"value":"4,45E-01","module":"C2","scenario":null},{"value":"4,67E-01","module":"C3","scenario":null},{"value":"3,45E-01","module":"C4","scenario":null},{"value":"-2,21E-01","module":"D","scenario":null}]}],"additional_environmental_impact":[],"resource_use":[{"parameter":"PERE","unit":"MJ","values":[{"value":"2,92E+01","module":"A1-A3","scenario":null},{"value":"9,83E-03","module":"A4","scenario":"Destination 1"},{"value":"4,55E-02","module":"A4","scenario":"Destination 2"},{"value":"7,73E-03","module":"A4","scenario":"Destination 3"},{"value":"1,66E+00","module":"A5","scenario":null},{"value":"2,00E-02","module":"B2","scenario":null},{"value":"6,55E-04","module":"C2","scenario":null},{"value":"7,44E-04","module":"C3","scenario":null},{"value":"5,14E-03","module":"C4","scenario":null},{"value":"-1,25E-01","module":"D","scenario":null}]},{"parameter":"PERM","unit":"MJ","values":[{"value":"3,43E-03","module":"A1-A3","scenario":null},{"value":"0,00E+00","module":"A4","scenario":"Destination 1"},{"value":"0,00E+00","module":"A4","scenario":"Destination 2"},{"value":"0,00E+00","module":"A4","scenario":"Destination 3"},{"value":"0,00E+00","module":"A5","scenario":null},{"value":"0,00E+00","module":"B2","scenario":null},{"value":"0,00E+00","module":"C2","scenario":null},{"value":"0,00E+00","module":"C3","scenario":null},{"value":"0,00E+00","module":"C4","scenario":null},{"value":"0,00E+00","module":"D","scenario":null}]},{"parameter":"PERT","unit":"MJ","values":[{"value":"2,92E+01","module":"A1-A3","scenario":null},{"value":"9,83E-03","module":"A4","scenario":"Destination 1"},{"value":"4,55E-02","module":"A4","scenario":"Destination 2"},{"value":"7,73E-03","module":"A4","scenario":"Destination 3"},{"value":"1,66E+00","module":"A5","scenario":null},{"value":"2,00E-02","module":"B2","scenario":null},{"value":"6,55E-04","module":"C2","scenario":null},{"value":"7,44E-04","module":"C3","scenario":null},{"value":"5,14E-03","module":"C4","scenario":null},{"value":"-1,25E-01","module":"D","scenario":null}]},{"parameter":"PENRE","unit":"MJ","values":[{"value":"2,13E+02","module":"A1-A3","scenario":null},{"value":"7,09E+00","module":"A4","scenario":"Destination 1"},{"value":"3,29E+01","module":"A4","scenario":"Destination 2"},{"value":"6,27E+00","module":"A4","scenario":"Destination 3"},{"value":"1,11E+01","module":"A5","scenario":null},{"value":"1,49E+00","module":"B2","scenario":null},{"value":"4,73E-01","module":"C2","scenario":null},{"value":"4,97E-01","module":"C3","scenario":null},{"value":"3,69E-01","module":"C4","scenario":null},{"value":"-3,59E-01","module":"D","scenario":null}]},{"parameter":"PENRM","unit":"MJ","values":[{"value":"2,43E-01","module":"A1-A3","scenario":null},{"value":"0,00E+00","module":"A4","scenario":"Destination 1"},{"value":"0,00E+00","module":"A4","scenario":"Destination 2"},{"value":"0,00E+00","module":"A4","scenario":"Destination 3"},{"value":"0,00E+00","module":"A5","scenario":null},{"value":"0,00E+00","module":"B2","scenario":null},{"value":"0,00E+00","module":"C2","scenario":null},{"value":"0,00E+00","module":"C3","scenario":null},{"value":"0,00E+00","module":"C4","scenario":null},{"value":"0,00E+00","module":"D","scenario":null}]},{"parameter":"PENRT","unit":"MJ","values":[{"value":"2,13E+02","module":"A1-A3","scenario":null},{"value":"7,09E+00","module":"A4","scenario":"Destination 1"},{"value":"3,29E+01","module":"A4","scenario":"Destination 2"},{"value":"6,27E+00","module":"A4","scenario":"Destination 3"},{"value":"1,11E+01","module":"A5","scenario":null},{"value":"1,49E+00","module":"B2","scenario":null},{"value":"4,73E-01","module":"C2","scenario":null},{"value":"4,97E-01","module":"C3","scenario":null},{"value":"3,69E-01","module":"C4","scenario":null},{"value":"-3,59E-01","module":"D","scenario":null}]},{"parameter":"SM","unit":"kg","values":[{"value":"0,00E+00","module":"A1-A3","scenario":null},{"value":"0,00E+00","module":"A4","scenario":"Destination 1"},{"value":"0,00E+00","module":"A4","scenario":"Destination 2"},{"value":"0,00E+00","module":"A4","scenario":"Destination 3"},{"value":"0,00E+00","module":"A5","scenario":null},{"value":"0,00E+00","module":"B2","scenario":null},{"value":"0,00E+00","module":"C2","scenario":null},{"value":"0,00E+00","module":"C3","scenario":null},{"value":"0,00E+00","module":"C4","scenario":null},{"value":"0,00E+00","module":"D","scenario":null}]},{"parameter":"RSF","unit":"MJ","values":[{"value":"0,00E+00","module":"A1-A3","scenario":null},{"value":"0,00E+00","module":"A4","scenario":"Destination 1"},{"value":"0,00E+00","module":"A4","scenario":"Destination 2"},{"value":"0,00E+00","module":"A4","scenario":"Destination 3"},{"value":"0,00E+00","module":"A5","scenario":null},{"value":"0,00E+00","module":"B2","scenario":null},{"value":"0,00E+00","module":"C2","scenario":null},{"value":"0,00E+00","module":"C3","scenario":null},{"value":"0,00E+00","module":"C4","scenario":null},{"value":"0,00E+00","module":"D","scenario":null}]},{"parameter":"NRSF","unit":"MJ","values":[{"value":"0,00E+00","module":"A1-A3","scenario":null},{"value":"0,00E+00","module":"A4","scenario":"Destination 1"},{"value":"0,00E+00","module":"A4","scenario":"Destination 2"},{"value":"0,00E+00","module":"A4","scenario":"Destination 3"},{"value":"0,00E+00","module":"A5","scenario":null},{"value":"0,00E+00","module":"B2","scenario":null},{"value":"0,00E+00","module":"C2","scenario":null},{"value":"0,00E+00","module":"C3","scenario":null},{"value":"0,00E+00","module":"C4","scenario":null},{"value":"0,00E+00","module":"D","scenario":null}]},{"parameter":"FW","unit":"m3","values":[{"value":"7,50E-02","module":"A1-A3","scenario":null},{"value":"1,32E-04","module":"A4","scenario":"Destination 1"},{"value":"6,13E-04","module":"A4","scenario":"Destination 2"},{"value":"8,50E-05","module":"A4","scenario":"Destination 3"},{"value":"4,82E-03","module":"A5","scenario":null},{"value":"5,08E-04","module":"B2","scenario":null},{"value":"8,83E-06","module":"C2","scenario":null},{"value":"1,18E-05","module":"C3","scenario":null},{"value":"1,82E-05","module":"C4","scenario":null},{"value":"-3,03E-03","module":"D","scenario":null}]}],"end_of_life_waste":[{"parameter":"HWD","unit":"kg","values":[{"value":"6,33E-01","module":"A1-A3","scenario":null},{"value":"2,79E-04","module":"A4","scenario":"Destination 1"},{"value":"8,20E-05","module":"A4","scenario":"Destination 2"},{"value":"3,48E-06","module":"A4","scenario":"Destination 3"},{"value":"1,90E-02","module":"A5","scenario":null},{"value":"7,13E-07","module":"B2","scenario":null},{"value":"1,18E-06","module":"C2","scenario":null},{"value":"1,22E-06","module":"C3","scenario":null},{"value":"9,04E-07","module":"C4","scenario":null},{"value":"-4,99E-07","module":"D","scenario":null}]},{"parameter":"NHWD","unit":"kg","values":[{"value":"1,31E-03","module":"A1-A3","scenario":null},{"value":"1,77E-05","module":"A4","scenario":"Destination 1"},{"value":"1,29E-03","module":"A4","scenario":"Destination 2"},{"value":"2,82E-04","module":"A4","scenario":"Destination 3"},{"value":"1,94E-01","module":"A5","scenario":null},{"value":"1,07E-03","module":"B2","scenario":null},{"value":"1,86E-05","module":"C2","scenario":null},{"value":"2,92E-05","module":"C3","scenario":null},{"value":"2,99E+00","module":"C4","scenario":null},{"value":"-2,12E-01","module":"D","scenario":null}]},{"parameter":"RWD","unit":"kg","values":[{"value":"2,45E-04","module":"A1-A3","scenario":null},{"value":"4,84E-05","module":"A4","scenario":"Destination 1"},{"value":"2,24E-04","module":"A4","scenario":"Destination 2"},{"value":"4,27E-05","module":"A4","scenario":"Destination 3"},{"value":"3,89E-05","module":"A5","scenario":null},{"value":"5,40E-07","module":"B2","scenario":null},{"value":"3,23E-06","module":"C2","scenario":null},{"value":"3,37E-06","module":"C3","scenario":null},{"value":"2,50E-06","module":"C4","scenario":null},{"value":"-3,15E-06","module":"D","scenario":null}]}],"end_of_life_flow":[{"parameter":"CRU","unit":"kg","values":[{"value":"0,00E+00","module":"A1-A3","scenario":null},{"value":"0,00E+00","module":"A4","scenario":"Destination 1"},{"value":"0,00E+00","module":"A4","scenario":"Destination 2"},{"value":"0,00E+00","module":"A4","scenario":"Destination 3"},{"value":"0,00E+00","module":"A5","scenario":null},{"value":"0,00E+00","module":"B2","scenario":null},{"value":"0,00E+00","module":"C2","scenario":null},{"value":"0,00E+00","module":"C3","scenario":null},{"value":"0,00E+00","module":"C4","scenario":null},{"value":"0,00E+00","module":"D","scenario":null}]},{"parameter":"MFR","unit":"kg","values":[{"value":"8,48E+00","module":"A1-A3","scenario":null},{"value":"8,48E+00","module":"A4","scenario":"Destination 1"},{"value":"8,48E+00","module":"A4","scenario":"Destination 2"},{"value":"8,48E+00","module":"A4","scenario":"Destination 3"},{"value":"8,48E+00","module":"A5","scenario":null},{"value":"8,48E+00","module":"B2","scenario":null},{"value":"8,48E+00","module":"C2","scenario":null},{"value":"8,48E+00","module":"C3","scenario":null},{"value":"8,48E+00","module":"C4","scenario":null},{"value":"8,48E+00","module":"D","scenario":null}]},{"parameter":"MER","unit":"kg","values":[{"value":"6,25E-01","module":"A1-A3","scenario":null},{"value":"6,25E-01","module":"A4","scenario":"Destination 1"},{"value":"6,25E-01","module":"A4","scenario":"Destination 2"},{"value":"6,25E-01","module":"A4","scenario":"Destination 3"},{"value":"6,25E-01","module":"A5","scenario":null},{"value":"6,25E-01","module":"B2","scenario":null},{"value":"6,25E-01","module":"C2","scenario":null},{"value":"6,25E-01","module":"C3","scenario":null},{"value":"6,25E-01","module":"C4","scenario":null},{"value":"6,25E-01","module":"D","scenario":null}]},{"parameter":"EEE","unit":"MJ","values":[{"value":"0,00E+00","module":"A1-A3","scenario":null},{"value":"0,00E+00","module":"A4","scenario":"Destination 1"},{"value":"0,00E+00","module":"A4","scenario":"Destination 2"},{"value":"0,00E+00","module":"A4","scenario":"Destination 3"},{"value":"0,00E+00","module":"A5","scenario":null},{"value":"0,00E+00","module":"B2","scenario":null},{"value":"0,00E+00","module":"C2","scenario":null},{"value":"0,00E+00","module":"C3","scenario":null},{"value":"0,00E+00","module":"C4","scenario":null},{"value":"0,00E+00","module":"D","scenario":null}]},{"parameter":"EET","unit":"MJ","values":[{"value":"0,00E+00","module":"A1-A3","scenario":null},{"value":"0,00E+00","module":"A4","scenario":"Destination 1"},{"value":"0,00E+00","module":"A4","scenario":"Destination 2"},{"value":"0,00E+00","module":"A4","scenario":"Destination 3"},{"value":"0,00E+00","module":"A5","scenario":null},{"value":"0,00E+00","module":"B2","scenario":null},{"value":"0,00E+00","module":"C2","scenario":null},{"value":"0,00E+00","module":"C3","scenario":null},{"value":"0,00E+00","module":"C4","scenario":null},{"value":"0,00E+00","module":"D","scenario":null}]}]}