{"product_name":"Glazed Porcelain Tiles","epd_id":"DAP002:2021","compliance":["EN 15804","ISO 14025"],"producer_name":"Gres Panaria Portugal, S.A","environmental_impact":[{"parameter":"GWP-total","unit":"kg CO2-eq.","values":[{"value":"1,29E+01","module":"A1-A3","scenario":null},{"value":"1,52E+00","module":"A4","scenario":"Destination A"},{"value":"4,21E+00","module":"A4","scenario":"Destination B"},{"value":"1,28E+00","module":"A4","scenario":"Destination C"},{"value":"1,42E+00","module":"A5","scenario":null},{"value":"2,82E-01","module":"B2","scenario":null},{"value":"6,06E-02","module":"C2","scenario":null},{"value":"5,74E-02","module":"C3","scenario":null},{"value":"6,24E-02","module":"C4","scenario":null},{"value":null,"module":"D","scenario":null}]},{"parameter":"ODP","unit":"kg CFC 11-eq.","values":[{"value":"2,12E-06","module":"A1-A3","scenario":null},{"value":"2,80E-07","module":"A4","scenario":"Destination A"},{"value":"7,78E-07","module":"A4","scenario":"Destination B"},{"value":"2,38E-07","module":"A4","scenario":"Destination C"},{"value":"1,12E-07","module":"A5","scenario":null},{"value":"3,59E-08","module":"B2","scenario":null},{"value":"1,12E-08","module":"C2","scenario":null},{"value":"1,08E-08","module":"C3","scenario":null},{"value":"1,13E-08","module":"C4","scenario":null},{"value":null,"module":"D","scenario":null}]},{"parameter":"AP","unit":"kg SO2-eq.","values":[{"value":"4,58E-02","module":"A1-A3","scenario":null},{"value":"4,05E-03","module":"A4","scenario":"Destination A"},{"value":"1,12E-02","module":"A4","scenario":"Destination B"},{"value":"3,21E-02","module":"A4","scenario":"Destination C"},{"value":"4,64E-03","module":"A5","scenario":null},{"value":"1,83E-03","module":"B2","scenario":null},{"value":"1,62E-04","module":"C2","scenario":null},{"value":"4,41E-04","module":"C3","scenario":null},{"value":"4,34E-04","module":"C4","scenario":null},{"value":null,"module":"D","scenario":null}]},{"parameter":"EP","unit":"kg Phosphat-eq.","values":[{"value":"3,90E-03","module":"A1-A3","scenario":null},{"value":"6,86E-04","module":"A4","scenario":"Destination A"},{"value":"1,91E-03","module":"A4","scenario":"Destination B"},{"value":"2,73E-03","module":"A4","scenario":"Destination C"},{"value":"4,98E-04","module":"A5","scenario":null},{"value":"1,37E-04","module":"B2","scenario":null},{"value":"2,74E-05","module":"C2","scenario":null},{"value":"9,55E-05","module":"C3","scenario":null},{"value":"9,08E-05","module":"C4","scenario":null},{"value":null,"module":"D","scenario":null}]},{"parameter":"POCP","unit":"kg Ethen-eq.","values":[{"value":"2,34E-03","module":"A1-A3","scenario":null},{"value":"1,93E-04","module":"A4","scenario":"Destination A"},{"value":"5,38E-04","module":"A4","scenario":"Destination B"},{"value":"1,01E-03","module":"A4","scenario":"Destination C"},{"value":"2,08E-04","module":"A5","scenario":null},{"value":"1,02E-04","module":"B2","scenario":null},{"value":"7,74E-06","module":"C2","scenario":null},{"value":"1,06E-05","module":"C3","scenario":null},{"value":"1,37E-05","module":"C4","scenario":null},{"value":null,"module":"D","scenario":null}]},{"parameter":"ADPE","unit":"kg Sb-eq.","values":[{"value":"2,04E-06","module":"A1-A3","scenario":null},{"value":"3,12E-09","module":"A4","scenario":"Destination A"},{"value":"8,67E-09","module":"A4","scenario":"Destination B"},{"value":"2,37E-09","module":"A4","scenario":"Destination C"},{"value":"1,16E-07","module":"A5","scenario":null},{"value":"2,89E-07","module":"B2","scenario":null},{"value":"1,25E-10","module":"C2","scenario":null},{"value":"1,12E-10","module":"C3","scenario":null},{"value":"1,36E-10","module":"C4","scenario":null},{"value":null,"module":"D","scenario":null}]},{"parameter":"ADPF","unit":"MJ","values":[{"value":"1,97E+02","module":"A1-A3","scenario":null},{"value":"2,31E+01","module":"A4","scenario":"Destination A"},{"value":"6,41E+01","module":"A4","scenario":"Destination B"},{"value":"1,97E+01","module":"A4","scenario":"Destination C"},{"value":"1,22E+01","module":"A5","scenario":null},{"value":"1,02E+01","module":"B2","scenario":null},{"value":"9,23E-01","module":"C2","scenario":null},{"value":"8,88E-01","module":"C3","scenario":null},{"value":"9,49E-01","module":"C4","scenario":null},{"value":null,"module":"D","scenario":null}]}],"additional_environmental_impact":[],"resource_use":[{"parameter":"PERE","unit":"MJ","values":[{"value":"3,66E+01","module":"A1-A3","scenario":null},{"value":"5,67E-02","module":"A4","scenario":"Destination A"},{"value":"1,58E-01","module":"A4","scenario":"Destination B"},{"value":"3,75E-02","module":"A4","scenario":"Destination C"},{"value":"7,87E-01","module":"A5","scenario":null},{"value":"1,51E-01","module":"B2","scenario":null},{"value":"2,72E-03","module":"C2","scenario":null},{"value":"1,60E-03","module":"C3","scenario":null},{"value":"4,03E-03","module":"C4","scenario":null},{"value":"-2,33E-01","module":"D","scenario":null}]},{"parameter":"PERM","unit":"MJ","values":[{"value":"1,12E+00","module":"A1-A3","scenario":null},{"value":"0,00E+00","module":"A4","scenario":"Destination A"},{"value":"0,00E+00","module":"A4","scenario":"Destination B"},{"value":"0,00E+00","module":"A4","scenario":"Destination C"},{"value":"0,00E+00","module":"A5","scenario":null},{"value":"0,00E+00","module":"B2","scenario":null},{"value":"0,00E+00","module":"C2","scenario":null},{"value":"0,00E+00","module":"C3","scenario":null},{"value":"0,00E+00","module":"C4","scenario":null},{"value":"0,00E+00","module":"D","scenario":null}]},{"parameter":"PERT","unit":"MJ","values":[{"value":"3,77E+01","module":"A1-A3","scenario":null},{"value":"5,67E-02","module":"A4","scenario":"Destination A"},{"value":"1,58E-01","module":"A4","scenario":"Destination B"},{"value":"3,75E-02","module":"A4","scenario":"Destination C"},{"value":"7,87E-01","module":"A5","scenario":null},{"value":"1,51E-01","module":"B2","scenario":null},{"value":"2,27E-03","module":"C2","scenario":null},{"value":"1,60E-03","module":"C3","scenario":null},{"value":"4,03E-03","module":"C4","scenario":null},{"value":"-2,33E-01","module":"D","scenario":null}]},{"parameter":"PENRE","unit":"MJ","values":[{"value":"2,01E+02","module":"A1-A3","scenario":null},{"value":"2,32E+01","module":"A4","scenario":"Destination A"},{"value":"6,45E+01","module":"A4","scenario":"Destination B"},{"value":"1,97E+01","module":"A4","scenario":"Destination C"},{"value":"7,36E+00","module":"A5","scenario":null},{"value":"1,04E+01","module":"B2","scenario":null},{"value":"9,29E-01","module":"C2","scenario":null},{"value":"8,92E-01","module":"C3","scenario":null},{"value":"9,56E-01","module":"C4","scenario":null},{"value":"-1,75E+00","module":"D","scenario":null}]},{"parameter":"PENRM","unit":"MJ","values":[{"value":"0,00E+00","module":"A1-A3","scenario":null},{"value":"0,00E+00","module":"A4","scenario":"Destination A"},{"value":"0,00E+00","module":"A4","scenario":"Destination B"},{"value":"0,00E+00","module":"A4","scenario":"Destination C"},{"value":"0,00E+00","module":"A5","scenario":null},{"value":"0,00E+00","module":"B2","scenario":null},{"value":"0,00E+00","module":"C2","scenario":null},{"value":"0,00E+00","module":"C3","scenario":null},{"value":"0,00E+00","module":"C4","scenario":null},{"value":"0,00E+00","module":"D","scenario":null}]},{"parameter":"PENRT","unit":"MJ","values":[{"value":"2,01E+02","module":"A1-A3","scenario":null},{"value":"2,32E+01","module":"A4","scenario":"Destination A"},{"value":"6,45E+01","module":"A4","scenario":"Destination B"},{"value":"1,97E+01","module":"A4","scenario":"Destination C"},{"value":"7,36E+00","module":"A5","scenario":null},{"value":"1,04E+01","module":"B2","scenario":null},{"value":"9,29E-01","module":"C2","scenario":null},{"value":"8,92E-01","module":"C3","scenario":null},{"value":"9,56E-01","module":"C4","scenario":null},{"value":"-1,75E+00","module":"D","scenario":null}]},{"parameter":"SM","unit":"kg","values":[{"value":"0,00E+00","module":"A1-A3","scenario":null},{"value":"0,00E+00","module":"A4","scenario":"Destination A"},{"value":"0,00E+00","module":"A4","scenario":"Destination B"},{"value":"0,00E+00","module":"A4","scenario":"Destination C"},{"value":"0,00E+00","module":"A5","scenario":null},{"value":"0,00E+00","module":"B2","scenario":null},{"value":"0,00E+00","module":"C2","scenario":null},{"value":"0,00E+00","module":"C3","scenario":null},{"value":"0,00E+00","module":"C4","scenario":null},{"value":"0,00E+00","module":"D","scenario":null}]},{"parameter":"RSF","unit":"MJ","values":[{"value":"0,00E+00","module":"A1-A3","scenario":null},{"value":"0,00E+00","module":"A4","scenario":"Destination A"},{"value":"0,00E+00","module":"A4","scenario":"Destination B"},{"value":"0,00E+00","module":"A4","scenario":"Destination C"},{"value":"0,00E+00","module":"A5","scenario":null},{"value":"0,00E+00","module":"B2","scenario":null},{"value":"0,00E+00","module":"C2","scenario":null},{"value":"0,00E+00","module":"C3","scenario":null},{"value":"0,00E+00","module":"C4","scenario":null},{"value":"0,00E+00","module":"D","scenario":null}]},{"parameter":"NRSF","unit":"MJ","values":[{"value":"0,00E+00","module":"A1-A3","scenario":null},{"value":"0,00E+00","module":"A4","scenario":"Destination A"},{"value":"0,00E+00","module":"A4","scenario":"Destination B"},{"value":"0,00E+00","module":"A4","scenario":"Destination C"},{"value":"0,00E+00","module":"A5","scenario":null},{"value":"0,00E+00","module":"B2","scenario":null},{"value":"0,00E+00","module":"C2","scenario":null},{"value":"0,00E+00","module":"C3","scenario":null},{"value":"0,00E+00","module":"C4","scenario":null},{"value":"0,00E+00","module":"D","scenario":null}]},{"parameter":"FW","unit":"m3","values":[{"value":"1,43E-02","module":"A1-A3","scenario":null},{"value":"3,90E-04","module":"A4","scenario":"Destination A"},{"value":"1,08E-03","module":"A4","scenario":"Destination B"},{"value":"3,27E-04","module":"A4","scenario":"Destination C"},{"value":"8,64E-05","module":"A5","scenario":null},{"value":"5,79E-05","module":"B2","scenario":null},{"value":"1,56E-05","module":"C2","scenario":null},{"value":"1,48E-05","module":"C3","scenario":null},{"value":"1,57E-05","module":"C4","scenario":null},{"value":"-9,02E-05","module":"D","scenario":null}]}],"end_of_life_waste":[{"parameter":"HWD","unit":"kg","values":[{"value":"1,85E-02","module":"A1-A3","scenario":null},{"value":"3,81E-06","module":"A4","scenario":"Destination A"},{"value":"1,06E-05","module":"A4","scenario":"Destination B"},{"value":"3,43E-06","module":"A4","scenario":"Destination C"},{"value":"2,74E-06","module":"A5","scenario":null},{"value":"4,47E-06","module":"B2","scenario":null},{"value":"1,53E-07","module":"C2","scenario":null},{"value":"1,46E-07","module":"C3","scenario":null},{"value":"1,69E-07","module":"C4","scenario":null},{"value":"-2,50E-06","module":"D","scenario":null}]},{"parameter":"NHWD","unit":"kg","values":[{"value":"1,91E+00","module":"A1-A3","scenario":null},{"value":"1,84E-04","module":"A4","scenario":"Destination A"},{"value":"5,13E-04","module":"A4","scenario":"Destination B"},{"value":"1,53E-04","module":"A4","scenario":"Destination C"},{"value":"9,15E-03","module":"A5","scenario":null},{"value":"4,49E-03","module":"B2","scenario":null},{"value":"7,38E-06","module":"C2","scenario":null},{"value":"1,44E-05","module":"C3","scenario":null},{"value":"7,57E+00","module":"C4","scenario":null},{"value":"-3,97E-01","module":"D","scenario":null}]},{"parameter":"RWD","unit":"kg","values":[{"value":"2,05E-04","module":"A1-A3","scenario":null},{"value":"1,58E-04","module":"A4","scenario":"Destination A"},{"value":"4,41E-04","module":"A4","scenario":"Destination B"},{"value":"1,34E-04","module":"A4","scenario":"Destination C"},{"value":"3,41E-05","module":"A5","scenario":null},{"value":"8,52E-06","module":"B2","scenario":null},{"value":"6,34E-06","module":"C2","scenario":null},{"value":"6,08E-06","module":"C3","scenario":null},{"value":"6,40E-06","module":"C4","scenario":null},{"value":"-2,01E-05","module":"D","scenario":null}]}],"end_of_life_flow":[{"parameter":"CRU","unit":"kg","values":[{"value":null,"module":"A1-A3","scenario":null},{"value":null,"module":"A4","scenario":"Destination A"},{"value":null,"module":"A4","scenario":"Destination B"},{"value":null,"module":"A4","scenario":"Destination C"},{"value":null,"module":"A5","scenario":null},{"value":null,"module":"B2","scenario":null},{"value":null,"module":"C2","scenario":null},{"value":null,"module":"C3","scenario":null},{"value":null,"module":"C4","scenario":null},{"value":null,"module":"D","scenario":null}]},{"parameter":"MFR","unit":"kg","values":[{"value":"1,66E+01","module":"A1-A3","scenario":null},{"value":"1,66E+01","module":"A4","scenario":"Destination A"},{"value":"1,66E+01","module":"A4","scenario":"Destination B"},{"value":"1,66E+01","module":"A4","scenario":"Destination C"},{"value":"1,66E+01","module":"A5","scenario":null},{"value":"1,66E+01","module":"B2","scenario":null},{"value":"1,66E+01","module":"C2","scenario":null},{"value":"1,66E+01","module":"C3","scenario":null},{"value":"1,66E+01","module":"C4","scenario":null},{"value":"1,66E+01","module":"D","scenario":null}]},{"parameter":"MER","unit":"kg","values":[{"value":"1,46E-01","module":"A1-A3","scenario":null},{"value":"1,46E-01","module":"A4","scenario":"Destination A"},{"value":"1,46E-01","module":"A4","scenario":"Destination B"},{"value":"1,46E-01","module":"A4","scenario":"Destination C"},{"value":"1,46E-01","module":"A5","scenario":null},{"value":"1,46E-01","module":"B2","scenario":null},{"value":"1,46E-01","module":"C2","scenario":null},{"value":"1,46E-01","module":"C3","scenario":null},{"value":"1,46E-01","module":"C4","scenario":null},{"value":"1,46E-01","module":"D","scenario":null}]},{"parameter":"EEE","unit":"MJ","values":[{"value":null,"module":"A1-A3","scenario":null},{"value":null,"module":"A4","scenario":"Destination A"},{"value":null,"module":"A4","scenario":"Destination B"},{"value":null,"module":"A4","scenario":"Destination C"},{"value":null,"module":"A5","scenario":null},{"value":null,"module":"B2","scenario":null},{"value":null,"module":"C2","scenario":null},{"value":null,"module":"C3","scenario":null},{"value":null,"module":"C4","scenario":null},{"value":null,"module":"D","scenario":null}]},{"parameter":"EET","unit":"MJ","values":[{"value":null,"module":"A1-A3","scenario":null},{"value":null,"module":"A4","scenario":"Destination A"},{"value":null,"module":"A4","scenario":"Destination B"},{"value":null,"module":"A4","scenario":"Destination C"},{"value":null,"module":"A5","scenario":null},{"value":null,"module":"B2","scenario":null},{"value":null,"module":"C2","scenario":null},{"value":null,"module":"C3","scenario":null},{"value":null,"module":"C4","scenario":null},{"value":null,"module":"D","scenario":null}]}]}