{"product_name":"Twinpanel\u00ae Acoustic / Jumpax\u00ae Acoustic","epd_id":"EPD Unifloor-284-EN","compliance":["EN 15804+A2","ISO 14025"],"producer_name":"Unifloor B.V.","environmental_impact":[{"parameter":"GWP-total","unit":"kg CO2-eq.","values":[{"value":"-7,45E+00","module":"A1","scenario":"Standard scenario"},{"value":"3,70E-01","module":"A2","scenario":"Standard scenario"},{"value":"1,27E+00","module":"A3","scenario":"Standard scenario"},{"value":"8,03E-01","module":"A4","scenario":"Standard scenario"},{"value":"6,76E-01","module":"A5","scenario":"Standard scenario"},{"value":"0,00E+00","module":"C1","scenario":"Standard scenario"},{"value":"3,36E-01","module":"C2","scenario":"Standard scenario"},{"value":"2,63E+01","module":"C3","scenario":"Standard scenario"},{"value":"1,45E+00","module":"C4","scenario":"Standard scenario"},{"value":"-3,19E+00","module":"D","scenario":"Standard scenario"},{"value":"-5,81E+00","module":"A1A3","scenario":null}]},{"parameter":"GWP-fossil","unit":"kg CO2-eq.","values":[{"value":"6,47E+00","module":"A1","scenario":"Standard scenario"},{"value":"3,70E-01","module":"A2","scenario":"Standard scenario"},{"value":"1,03E+00","module":"A3","scenario":"Standard scenario"},{"value":"8,03E-01","module":"A4","scenario":"Standard scenario"},{"value":"2,54E-01","module":"A5","scenario":"Standard scenario"},{"value":"0,00E+00","module":"C1","scenario":"Standard scenario"},{"value":"3,35E-01","module":"C2","scenario":"Standard scenario"},{"value":"1,47E-01","module":"C3","scenario":"Standard scenario"},{"value":"1,02E-02","module":"C4","scenario":"Standard scenario"},{"value":"-3,04E+00","module":"D","scenario":"Standard scenario"},{"value":"7,87E+00","module":"A1A3","scenario":null}]},{"parameter":"GWP-biogenic","unit":"kg CO2-eq.","values":[{"value":"-1,41E+01","module":"A1","scenario":"Standard scenario"},{"value":"1,71E-04","module":"A2","scenario":"Standard scenario"},{"value":"2,37E-01","module":"A3","scenario":"Standard scenario"},{"value":"3,71E-04","module":"A4","scenario":"Standard scenario"},{"value":"4,18E-01","module":"A5","scenario":"Standard scenario"},{"value":"0,00E+00","module":"C1","scenario":"Standard scenario"},{"value":"1,55E-04","module":"C2","scenario":"Standard scenario"},{"value":"2,61E+01","module":"C3","scenario":"Standard scenario"},{"value":"1,44E+00","module":"C4","scenario":"Standard scenario"},{"value":"-1,50E-01","module":"D","scenario":"Standard scenario"},{"value":"-1,39E+01","module":"A1A3","scenario":null}]},{"parameter":"GWP-luluc","unit":"kg CO2-eq.","values":[{"value":"1,49E-01","module":"A1","scenario":"Standard scenario"},{"value":"1,35E-04","module":"A2","scenario":"Standard scenario"},{"value":"4,61E-03","module":"A3","scenario":"Standard scenario"},{"value":"2,94E-04","module":"A4","scenario":"Standard scenario"},{"value":"4,62E-03","module":"A5","scenario":"Standard scenario"},{"value":"0,00E+00","module":"C1","scenario":"Standard scenario"},{"value":"1,23E-04","module":"C2","scenario":"Standard scenario"},{"value":"4,01E-05","module":"C3","scenario":"Standard scenario"},{"value":"4,91E-06","module":"C4","scenario":"Standard scenario"},{"value":"-2,46E-03","module":"D","scenario":"Standard scenario"},{"value":"1,54E-01","module":"A1A3","scenario":null}]},{"parameter":"ODP","unit":"kg CFC 11-equiv.","values":[{"value":"7,75E-07","module":"A1","scenario":"Standard scenario"},{"value":"8,16E-08","module":"A2","scenario":"Standard scenario"},{"value":"1,17E-07","module":"A3","scenario":"Standard scenario"},{"value":"1,77E-07","module":"A4","scenario":"Standard scenario"},{"value":"3,23E-08","module":"A5","scenario":"Standard scenario"},{"value":"0,00E+00","module":"C1","scenario":"Standard scenario"},{"value":"7,40E-08","module":"C2","scenario":"Standard scenario"},{"value":"1,88E-08","module":"C3","scenario":"Standard scenario"},{"value":"2,83E-09","module":"C4","scenario":"Standard scenario"},{"value":"-2,50E-07","module":"D","scenario":"Standard scenario"},{"value":"9,74E-07","module":"A1A3","scenario":null}]},{"parameter":"AP","unit":"mol H+-eq.","values":[{"value":"7,63E-02","module":"A1","scenario":"Standard scenario"},{"value":"2,14E-03","module":"A2","scenario":"Standard scenario"},{"value":"3,74E-03","module":"A3","scenario":"Standard scenario"},{"value":"4,65E-03","module":"A4","scenario":"Standard scenario"},{"value":"2,69E-03","module":"A5","scenario":"Standard scenario"},{"value":"0,00E+00","module":"C1","scenario":"Standard scenario"},{"value":"1,94E-03","module":"C2","scenario":"Standard scenario"},{"value":"5,02E-03","module":"C3","scenario":"Standard scenario"},{"value":"7,98E-05","module":"C4","scenario":"Standard scenario"},{"value":"-6,45E-03","module":"D","scenario":"Standard scenario"},{"value":"8,22E-02","module":"A1A3","scenario":null}]},{"parameter":"POCP","unit":"kg NMVOC-eq.","values":[{"value":"3,44E-02","module":"A1","scenario":"Standard scenario"},{"value":"2,38E-03","module":"A2","scenario":"Standard scenario"},{"value":"2,41E-03","module":"A3","scenario":"Standard scenario"},{"value":"5,16E-03","module":"A4","scenario":"Standard scenario"},{"value":"1,46E-03","module":"A5","scenario":"Standard scenario"},{"value":"0,00E+00","module":"C1","scenario":"Standard scenario"},{"value":"2,16E-03","module":"C2","scenario":"Standard scenario"},{"value":"6,99E-03","module":"C3","scenario":"Standard scenario"},{"value":"1,01E-04","module":"C4","scenario":"Standard scenario"},{"value":"-3,96E-03","module":"D","scenario":"Standard scenario"},{"value":"3,92E-02","module":"A1A3","scenario":null}]},{"parameter":"ADPE","unit":"kg Sb-eq.","values":[{"value":"1,85E-04","module":"A1","scenario":"Standard scenario"},{"value":"9,37E-06","module":"A2","scenario":"Standard scenario"},{"value":"7,84E-06","module":"A3","scenario":"Standard scenario"},{"value":"2,03E-05","module":"A4","scenario":"Standard scenario"},{"value":"6,36E-06","module":"A5","scenario":"Standard scenario"},{"value":"0,00E+00","module":"C1","scenario":"Standard scenario"},{"value":"8,50E-06","module":"C2","scenario":"Standard scenario"},{"value":"9,19E-07","module":"C3","scenario":"Standard scenario"},{"value":"1,28E-08","module":"C4","scenario":"Standard scenario"},{"value":"-5,93E-06","module":"D","scenario":"Standard scenario"},{"value":"2,02E-04","module":"A1A3","scenario":null}]},{"parameter":"ADPF","unit":"MJ","values":[{"value":"9,88E+01","module":"A1","scenario":"Standard scenario"},{"value":"5,57E+00","module":"A2","scenario":"Standard scenario"},{"value":"1,55E+01","module":"A3","scenario":"Standard scenario"},{"value":"1,21E+01","module":"A4","scenario":"Standard scenario"},{"value":"3,84E+00","module":"A5","scenario":"Standard scenario"},{"value":"0,00E+00","module":"C1","scenario":"Standard scenario"},{"value":"5,06E+00","module":"C2","scenario":"Standard scenario"},{"value":"1,49E+00","module":"C3","scenario":"Standard scenario"},{"value":"2,18E-01","module":"C4","scenario":"Standard scenario"},{"value":"-4,45E+01","module":"D","scenario":"Standard scenario"},{"value":"1,20E+02","module":"A1A3","scenario":null}]},{"parameter":"WDP","unit":"m3 world-eq.","values":[{"value":"2,21E+01","module":"A1","scenario":"Standard scenario"},{"value":"1,99E-02","module":"A2","scenario":"Standard scenario"},{"value":"7,09E-01","module":"A3","scenario":"Standard scenario"},{"value":"4,33E-02","module":"A4","scenario":"Standard scenario"},{"value":"6,89E-01","module":"A5","scenario":"Standard scenario"},{"value":"0,00E+00","module":"C1","scenario":"Standard scenario"},{"value":"1,81E-02","module":"C2","scenario":"Standard scenario"},{"value":"5,24E-02","module":"C3","scenario":"Standard scenario"},{"value":"9,74E-03","module":"C4","scenario":"Standard scenario"},{"value":"-6,89E-02","module":"D","scenario":"Standard scenario"},{"value":"2,28E+01","module":"A1A3","scenario":null}]},{"parameter":"EP-freshwater","unit":"kg P-eq.","values":[{"value":"6,79E-03","module":"A1","scenario":"Standard scenario"},{"value":"3,73E-06","module":"A2","scenario":"Standard scenario"},{"value":"2,17E-04","module":"A3","scenario":"Standard scenario"},{"value":"8,10E-06","module":"A4","scenario":"Standard scenario"},{"value":"2,11E-04","module":"A5","scenario":"Standard scenario"},{"value":"0,00E+00","module":"C1","scenario":"Standard scenario"},{"value":"3,38E-06","module":"C2","scenario":"Standard scenario"},{"value":"3,01E-06","module":"C3","scenario":"Standard scenario"},{"value":"2,59E-07","module":"C4","scenario":"Standard scenario"},{"value":"-2,75E-04","module":"D","scenario":"Standard scenario"},{"value":"7,01E-03","module":"A1A3","scenario":null}]},{"parameter":"EP-marine","unit":"kg N-eq.","values":[{"value":"2,94E-02","module":"A1","scenario":"Standard scenario"},{"value":"7,55E-04","module":"A2","scenario":"Standard scenario"},{"value":"1,29E-03","module":"A3","scenario":"Standard scenario"},{"value":"1,64E-03","module":"A4","scenario":"Standard scenario"},{"value":"1,04E-03","module":"A5","scenario":"Standard scenario"},{"value":"0,00E+00","module":"C1","scenario":"Standard scenario"},{"value":"6,85E-04","module":"C2","scenario":"Standard scenario"},{"value":"2,33E-03","module":"C3","scenario":"Standard scenario"},{"value":"4,95E-05","module":"C4","scenario":"Standard scenario"},{"value":"-1,27E-03","module":"D","scenario":"Standard scenario"},{"value":"3,14E-02","module":"A1A3","scenario":null}]},{"parameter":"EP-terrestrial","unit":"mol N-eq.","values":[{"value":"2,66E-01","module":"A1","scenario":"Standard scenario"},{"value":"8,33E-03","module":"A2","scenario":"Standard scenario"},{"value":"1,25E-02","module":"A3","scenario":"Standard scenario"},{"value":"1,81E-02","module":"A4","scenario":"Standard scenario"},{"value":"9,65E-03","module":"A5","scenario":"Standard scenario"},{"value":"0,00E+00","module":"C1","scenario":"Standard scenario"},{"value":"7,55E-03","module":"C2","scenario":"Standard scenario"},{"value":"2,67E-02","module":"C3","scenario":"Standard scenario"},{"value":"2,83E-04","module":"C4","scenario":"Standard scenario"},{"value":"-1,91E-02","module":"D","scenario":"Standard scenario"},{"value":"2,87E-01","module":"A1A3","scenario":null}]}],"additional_environmental_impact":[{"parameter":"PM","unit":"disease incidence","values":[{"value":"7,08E-07","module":"A1","scenario":"Standard scenario"},{"value":"3,33E-08","module":"A2","scenario":"Standard scenario"},{"value":"3,10E-08","module":"A3","scenario":"Standard scenario"},{"value":"7,22E-08","module":"A4","scenario":"Standard scenario"},{"value":"2,54E-08","module":"A5","scenario":"Standard scenario"},{"value":"0,00E+00","module":"C1","scenario":"Standard scenario"},{"value":"3,02E-08","module":"C2","scenario":"Standard scenario"},{"value":"4,05E-08","module":"C3","scenario":"Standard scenario"},{"value":"1,46E-09","module":"C4","scenario":"Standard scenario"},{"value":"-3,06E-08","module":"D","scenario":"Standard scenario"},{"value":"7,72E-07","module":"A1A3","scenario":null}]},{"parameter":"ETP-fw","unit":"CTUe","values":[{"value":"3,87E+02","module":"A1","scenario":"Standard scenario"},{"value":"4,97E+00","module":"A2","scenario":"Standard scenario"},{"value":"1,68E+01","module":"A3","scenario":"Standard scenario"},{"value":"1,08E+01","module":"A4","scenario":"Standard scenario"},{"value":"1,25E+01","module":"A5","scenario":"Standard scenario"},{"value":"0,00E+00","module":"C1","scenario":"Standard scenario"},{"value":"4,51E+00","module":"C2","scenario":"Standard scenario"},{"value":"4,36E+00","module":"C3","scenario":"Standard scenario"},{"value":"1,64E-01","module":"C4","scenario":"Standard scenario"},{"value":"-2,40E+01","module":"D","scenario":"Standard scenario"},{"value":"4,09E+02","module":"A1A3","scenario":null}]},{"parameter":"HTP-c","unit":"CTUh","values":[{"value":"3,95E-08","module":"A1","scenario":"Standard scenario"},{"value":"1,61E-10","module":"A2","scenario":"Standard scenario"},{"value":"3,23E-09","module":"A3","scenario":"Standard scenario"},{"value":"3,50E-10","module":"A4","scenario":"Standard scenario"},{"value":"3,15E-09","module":"A5","scenario":"Standard scenario"},{"value":"0,00E+00","module":"C1","scenario":"Standard scenario"},{"value":"1,46E-10","module":"C2","scenario":"Standard scenario"},{"value":"6,21E-08","module":"C3","scenario":"Standard scenario"},{"value":"5,33E-12","module":"C4","scenario":"Standard scenario"},{"value":"-4,59E-10","module":"D","scenario":"Standard scenario"},{"value":"4,29E-08","module":"A1A3","scenario":null}]},{"parameter":"HTP-nc","unit":"CTUh","values":[{"value":"-1,41E-07","module":"A1","scenario":"Standard scenario"},{"value":"5,44E-09","module":"A2","scenario":"Standard scenario"},{"value":"-4,80E-10","module":"A3","scenario":"Standard scenario"},{"value":"1,18E-08","module":"A4","scenario":"Standard scenario"},{"value":"-3,44E-09","module":"A5","scenario":"Standard scenario"},{"value":"0,00E+00","module":"C1","scenario":"Standard scenario"},{"value":"4,93E-09","module":"C2","scenario":"Standard scenario"},{"value":"1,53E-08","module":"C3","scenario":"Standard scenario"},{"value":"2,21E-10","module":"C4","scenario":"Standard scenario"},{"value":"-1,67E-08","module":"D","scenario":"Standard scenario"},{"value":"-1,36E-07","module":"A1A3","scenario":null}]},{"parameter":"SQP","unit":"dimensionless","values":[{"value":"3,53E+02","module":"A1","scenario":"Standard scenario"},{"value":"4,83E+00","module":"A2","scenario":"Standard scenario"},{"value":"2,48E+01","module":"A3","scenario":"Standard scenario"},{"value":"1,05E+01","module":"A4","scenario":"Standard scenario"},{"value":"1,17E+01","module":"A5","scenario":"Standard scenario"},{"value":"0,00E+00","module":"C1","scenario":"Standard scenario"},{"value":"4,39E+00","module":"C2","scenario":"Standard scenario"},{"value":"5,18E-01","module":"C3","scenario":"Standard scenario"},{"value":"5,14E-01","module":"C4","scenario":"Standard scenario"},{"value":"-3,46E+01","module":"D","scenario":"Standard scenario"},{"value":"3,83E+02","module":"A1A3","scenario":null}]},{"parameter":"IRP","unit":"kBq U235-eq.","values":[{"value":"3,77E-01","module":"A1","scenario":"Standard scenario"},{"value":"2,34E-02","module":"A2","scenario":"Standard scenario"},{"value":"2,41E-02","module":"A3","scenario":"Standard scenario"},{"value":"5,07E-02","module":"A4","scenario":"Standard scenario"},{"value":"1,36E-02","module":"A5","scenario":"Standard scenario"},{"value":"0,00E+00","module":"C1","scenario":"Standard scenario"},{"value":"2,12E-02","module":"C2","scenario":"Standard scenario"},{"value":"3,88E-03","module":"C3","scenario":"Standard scenario"},{"value":"8,52E-04","module":"C4","scenario":"Standard scenario"},{"value":"-8,64E-02","module":"D","scenario":"Standard scenario"},{"value":"4,24E-01","module":"A1A3","scenario":null}]}],"resource_use":[{"parameter":"PERE","unit":"MJ","values":[{"value":"1,35E+02","module":"A1","scenario":"Standard scenario"},{"value":"6,98E-02","module":"A2","scenario":"Standard scenario"},{"value":"6,28E+00","module":"A3","scenario":"Standard scenario"},{"value":"1,52E-01","module":"A4","scenario":"Standard scenario"},{"value":"4,24E+00","module":"A5","scenario":"Standard scenario"},{"value":"0,00E+00","module":"C1","scenario":"Standard scenario"},{"value":"6,33E-02","module":"C2","scenario":"Standard scenario"},{"value":"6,90E-02","module":"C3","scenario":"Standard scenario"},{"value":"6,83E-03","module":"C4","scenario":"Standard scenario"},{"value":"-9,33E+00","module":"D","scenario":"Standard scenario"},{"value":"1,41E+02","module":"A1A3","scenario":null}]},{"parameter":"PERM","unit":"MJ","values":[{"value":"3,69E+01","module":"A1","scenario":"Standard scenario"},{"value":"0,00E+00","module":"A2","scenario":"Standard scenario"},{"value":"1,11E+00","module":"A3","scenario":"Standard scenario"},{"value":"0,00E+00","module":"A4","scenario":"Standard scenario"},{"value":"1,14E+00","module":"A5","scenario":"Standard scenario"},{"value":"0,00E+00","module":"C1","scenario":"Standard scenario"},{"value":"0,00E+00","module":"C2","scenario":"Standard scenario"},{"value":"0,00E+00","module":"C3","scenario":"Standard scenario"},{"value":"0,00E+00","module":"C4","scenario":"Standard scenario"},{"value":"0,00E+00","module":"D","scenario":"Standard scenario"},{"value":"3,80E+01","module":"A1A3","scenario":null}]},{"parameter":"PERT","unit":"MJ","values":[{"value":"1,71E+02","module":"A1","scenario":"Standard scenario"},{"value":"6,98E-02","module":"A2","scenario":"Standard scenario"},{"value":"7,39E+00","module":"A3","scenario":"Standard scenario"},{"value":"1,52E-01","module":"A4","scenario":"Standard scenario"},{"value":"5,38E+00","module":"A5","scenario":"Standard scenario"},{"value":"0,00E+00","module":"C1","scenario":"Standard scenario"},{"value":"6,33E-02","module":"C2","scenario":"Standard scenario"},{"value":"6,90E-02","module":"C3","scenario":"Standard scenario"},{"value":"6,83E-03","module":"C4","scenario":"Standard scenario"},{"value":"-9,33E+00","module":"D","scenario":"Standard scenario"},{"value":"1,78E+02","module":"A1A3","scenario":null}]},{"parameter":"PENRE","unit":"MJ","values":[{"value":"7,91E+01","module":"A1","scenario":"Standard scenario"},{"value":"5,92E+00","module":"A2","scenario":"Standard scenario"},{"value":"1,61E+01","module":"A3","scenario":"Standard scenario"},{"value":"1,29E+01","module":"A4","scenario":"Standard scenario"},{"value":"3,29E+00","module":"A5","scenario":"Standard scenario"},{"value":"0,00E+00","module":"C1","scenario":"Standard scenario"},{"value":"5,37E+00","module":"C2","scenario":"Standard scenario"},{"value":"1,61E+00","module":"C3","scenario":"Standard scenario"},{"value":"2,31E-01","module":"C4","scenario":"Standard scenario"},{"value":"-4,85E+01","module":"D","scenario":"Standard scenario"},{"value":"1,01E+02","module":"A1A3","scenario":null}]},{"parameter":"PENRM","unit":"MJ","values":[{"value":"2,71E+01","module":"A1","scenario":"Standard scenario"},{"value":"0,00E+00","module":"A2","scenario":"Standard scenario"},{"value":"8,63E-01","module":"A3","scenario":"Standard scenario"},{"value":"0,00E+00","module":"A4","scenario":"Standard scenario"},{"value":"8,39E-01","module":"A5","scenario":"Standard scenario"},{"value":"0,00E+00","module":"C1","scenario":"Standard scenario"},{"value":"0,00E+00","module":"C2","scenario":"Standard scenario"},{"value":"0,00E+00","module":"C3","scenario":"Standard scenario"},{"value":"0,00E+00","module":"C4","scenario":"Standard scenario"},{"value":"-6,78E-05","module":"D","scenario":"Standard scenario"},{"value":"2,80E+01","module":"A1A3","scenario":null}]},{"parameter":"PENRT","unit":"MJ","values":[{"value":"1,06E+02","module":"A1","scenario":"Standard scenario"},{"value":"5,92E+00","module":"A2","scenario":"Standard scenario"},{"value":"1,69E+01","module":"A3","scenario":"Standard scenario"},{"value":"1,29E+01","module":"A4","scenario":"Standard scenario"},{"value":"4,13E+00","module":"A5","scenario":"Standard scenario"},{"value":"0,00E+00","module":"C1","scenario":"Standard scenario"},{"value":"5,37E+00","module":"C2","scenario":"Standard scenario"},{"value":"1,61E+00","module":"C3","scenario":"Standard scenario"},{"value":"2,31E-01","module":"C4","scenario":"Standard scenario"},{"value":"-4,85E+01","module":"D","scenario":"Standard scenario"},{"value":"1,29E+02","module":"A1A3","scenario":null}]},{"parameter":"SM","unit":"kg","values":[{"value":"0,00E+00","module":"A1","scenario":"Standard scenario"},{"value":"0,00E+00","module":"A2","scenario":"Standard scenario"},{"value":"0,00E+00","module":"A3","scenario":"Standard scenario"},{"value":"0,00E+00","module":"A4","scenario":"Standard scenario"},{"value":"0,00E+00","module":"A5","scenario":"Standard scenario"},{"value":"0,00E+00","module":"C1","scenario":"Standard scenario"},{"value":"0,00E+00","module":"C2","scenario":"Standard scenario"},{"value":"0,00E+00","module":"C3","scenario":"Standard scenario"},{"value":"0,00E+00","module":"C4","scenario":"Standard scenario"},{"value":"0,00E+00","module":"D","scenario":"Standard scenario"},{"value":"0,00E+00","module":"A1A3","scenario":null}]},{"parameter":"RSF","unit":"MJ","values":[{"value":"0,00E+00","module":"A1","scenario":"Standard scenario"},{"value":"0,00E+00","module":"A2","scenario":"Standard scenario"},{"value":"0,00E+00","module":"A3","scenario":"Standard scenario"},{"value":"0,00E+00","module":"A4","scenario":"Standard scenario"},{"value":"0,00E+00","module":"A5","scenario":"Standard scenario"},{"value":"0,00E+00","module":"C1","scenario":"Standard scenario"},{"value":"0,00E+00","module":"C2","scenario":"Standard scenario"},{"value":"0,00E+00","module":"C3","scenario":"Standard scenario"},{"value":"0,00E+00","module":"C4","scenario":"Standard scenario"},{"value":"0,00E+00","module":"D","scenario":"Standard scenario"},{"value":"0,00E+00","module":"A1A3","scenario":null}]},{"parameter":"NRSF","unit":"MJ","values":[{"value":"0,00E+00","module":"A1","scenario":"Standard scenario"},{"value":"0,00E+00","module":"A2","scenario":"Standard scenario"},{"value":"0,00E+00","module":"A3","scenario":"Standard scenario"},{"value":"0,00E+00","module":"A4","scenario":"Standard scenario"},{"value":"0,00E+00","module":"A5","scenario":"Standard scenario"},{"value":"0,00E+00","module":"C1","scenario":"Standard scenario"},{"value":"0,00E+00","module":"C2","scenario":"Standard scenario"},{"value":"0,00E+00","module":"C3","scenario":"Standard scenario"},{"value":"0,00E+00","module":"C4","scenario":"Standard scenario"},{"value":"0,00E+00","module":"D","scenario":"Standard scenario"},{"value":"0,00E+00","module":"A1A3","scenario":null}]},{"parameter":"FW","unit":"m3","values":[{"value":"7,35E-01","module":"A1","scenario":"Standard scenario"},{"value":"6,79E-04","module":"A2","scenario":"Standard scenario"},{"value":"2,51E-02","module":"A3","scenario":"Standard scenario"},{"value":"1,47E-03","module":"A4","scenario":"Standard scenario"},{"value":"2,31E-02","module":"A5","scenario":"Standard scenario"},{"value":"0,00E+00","module":"C1","scenario":"Standard scenario"},{"value":"6,16E-04","module":"C2","scenario":"Standard scenario"},{"value":"7,82E-03","module":"C3","scenario":"Standard scenario"},{"value":"2,34E-04","module":"C4","scenario":"Standard scenario"},{"value":"-1,06E-02","module":"D","scenario":"Standard scenario"},{"value":"7,61E-01","module":"A1A3","scenario":null}]}],"end_of_life_waste":[{"parameter":"HWD","unit":"kg","values":[{"value":"2,00E-04","module":"A1","scenario":"Standard scenario"},{"value":"1,41E-05","module":"A2","scenario":"Standard scenario"},{"value":"2,16E-05","module":"A3","scenario":"Standard scenario"},{"value":"3,07E-05","module":"A4","scenario":"Standard scenario"},{"value":"7,79E-06","module":"A5","scenario":"Standard scenario"},{"value":"0,00E+00","module":"C1","scenario":"Standard scenario"},{"value":"1,28E-05","module":"C2","scenario":"Standard scenario"},{"value":"9,56E-06","module":"C3","scenario":"Standard scenario"},{"value":"1,82E-07","module":"C4","scenario":"Standard scenario"},{"value":"-3,35E-05","module":"D","scenario":"Standard scenario"},{"value":"2,36E-04","module":"A1A3","scenario":null}]},{"parameter":"NHWD","unit":"kg","values":[{"value":"1,18E+00","module":"A1","scenario":"Standard scenario"},{"value":"3,54E-01","module":"A2","scenario":"Standard scenario"},{"value":"1,04E-01","module":"A3","scenario":"Standard scenario"},{"value":"7,68E-01","module":"A4","scenario":"Standard scenario"},{"value":"8,89E-02","module":"A5","scenario":"Standard scenario"},{"value":"0,00E+00","module":"C1","scenario":"Standard scenario"},{"value":"3,21E-01","module":"C2","scenario":"Standard scenario"},{"value":"8,42E-01","module":"C3","scenario":"Standard scenario"},{"value":"8,44E-01","module":"C4","scenario":"Standard scenario"},{"value":"-1,13E-01","module":"D","scenario":"Standard scenario"},{"value":"1,64E+00","module":"A1A3","scenario":null}]},{"parameter":"RWD","unit":"kg","values":[{"value":"3,68E-04","module":"A1","scenario":"Standard scenario"},{"value":"3,66E-05","module":"A2","scenario":"Standard scenario"},{"value":"2,57E-05","module":"A3","scenario":"Standard scenario"},{"value":"7,95E-05","module":"A4","scenario":"Standard scenario"},{"value":"1,42E-05","module":"A5","scenario":"Standard scenario"},{"value":"0,00E+00","module":"C1","scenario":"Standard scenario"},{"value":"3,32E-05","module":"C2","scenario":"Standard scenario"},{"value":"4,60E-06","module":"C3","scenario":"Standard scenario"},{"value":"1,30E-06","module":"C4","scenario":"Standard scenario"},{"value":"-1,13E-04","module":"D","scenario":"Standard scenario"},{"value":"4,30E-04","module":"A1A3","scenario":null}]}],"end_of_life_flow":[{"parameter":"CRU","unit":"kg","values":[{"value":"0,00E+00","module":"A1","scenario":"Standard scenario"},{"value":"0,00E+00","module":"A2","scenario":"Standard scenario"},{"value":"0,00E+00","module":"A3","scenario":"Standard scenario"},{"value":"0,00E+00","module":"A4","scenario":"Standard scenario"},{"value":"0,00E+00","module":"A5","scenario":"Standard scenario"},{"value":"0,00E+00","module":"C1","scenario":"Standard scenario"},{"value":"0,00E+00","module":"C2","scenario":"Standard scenario"},{"value":"0,00E+00","module":"C3","scenario":"Standard scenario"},{"value":"0,00E+00","module":"C4","scenario":"Standard scenario"},{"value":"0,00E+00","module":"D","scenario":"Standard scenario"},{"value":"0,00E+00","module":"A1A3","scenario":null}]},{"parameter":"MFR","unit":"kg","values":[{"value":"0,00E+00","module":"A1","scenario":"Standard scenario"},{"value":"0,00E+00","module":"A2","scenario":"Standard scenario"},{"value":"0,00E+00","module":"A3","scenario":"Standard scenario"},{"value":"0,00E+00","module":"A4","scenario":"Standard scenario"},{"value":"1,78E-04","module":"A5","scenario":"Standard scenario"},{"value":"0,00E+00","module":"C1","scenario":"Standard scenario"},{"value":"0,00E+00","module":"C2","scenario":"Standard scenario"},{"value":"0,00E+00","module":"C3","scenario":"Standard scenario"},{"value":"0,00E+00","module":"C4","scenario":"Standard scenario"},{"value":"0,00E+00","module":"D","scenario":"Standard scenario"},{"value":"0,00E+00","module":"A1A3","scenario":null}]},{"parameter":"MER","unit":"kg","values":[{"value":"0,00E+00","module":"A1","scenario":"Standard scenario"},{"value":"0,00E+00","module":"A2","scenario":"Standard scenario"},{"value":"0,00E+00","module":"A3","scenario":"Standard scenario"},{"value":"0,00E+00","module":"A4","scenario":"Standard scenario"},{"value":"0,00E+00","module":"A5","scenario":"Standard scenario"},{"value":"0,00E+00","module":"C1","scenario":"Standard scenario"},{"value":"0,00E+00","module":"C2","scenario":"Standard scenario"},{"value":"1,60E+01","module":"C3","scenario":"Standard scenario"},{"value":"0,00E+00","module":"C4","scenario":"Standard scenario"},{"value":"0,00E+00","module":"D","scenario":"Standard scenario"},{"value":"0,00E+00","module":"A1A3","scenario":null}]},{"parameter":"EEE","unit":"MJ","values":[{"value":"0,00E+00","module":"A1","scenario":"Standard scenario"},{"value":"0,00E+00","module":"A2","scenario":"Standard scenario"},{"value":"-2,68E-01","module":"A3","scenario":"Standard scenario"},{"value":"0,00E+00","module":"A4","scenario":"Standard scenario"},{"value":"0,00E+00","module":"A5","scenario":"Standard scenario"},{"value":"0,00E+00","module":"C1","scenario":"Standard scenario"},{"value":"0,00E+00","module":"C2","scenario":"Standard scenario"},{"value":"1,34E+02","module":"C3","scenario":"Standard scenario"},{"value":"0,00E+00","module":"C4","scenario":"Standard scenario"},{"value":"-9,21E+00","module":"D","scenario":"Standard scenario"},{"value":"-2,68E-01","module":"A1A3","scenario":null}]},{"parameter":"EET","unit":"MJ","values":[{"value":"0,00E+00","module":"A1","scenario":"Standard scenario"},{"value":"0,00E+00","module":"A2","scenario":"Standard scenario"},{"value":"-4,62E-01","module":"A3","scenario":"Standard scenario"},{"value":"0,00E+00","module":"A4","scenario":"Standard scenario"},{"value":"0,00E+00","module":"A5","scenario":"Standard scenario"},{"value":"0,00E+00","module":"C1","scenario":"Standard scenario"},{"value":"0,00E+00","module":"C2","scenario":"Standard scenario"},{"value":"0,00E+00","module":"C3","scenario":"Standard scenario"},{"value":"0,00E+00","module":"C4","scenario":"Standard scenario"},{"value":"-1,59E+01","module":"D","scenario":"Standard scenario"},{"value":"-4,62E-01","module":"A1A3","scenario":null}]}]}