{"product_name":"Sarnafil AT","epd_id":"EPD-SIK-20200030-IBA1-DE","compliance":["DIN EN 15804","ISO 14025"],"producer_name":"Sika Services AG","environmental_impact":[{"parameter":"GWP-total","unit":"kg CO2-eq.","values":[{"value":"3,44E+00","module":"A1-A3","scenario":null},{"value":"8,69E-02","module":"A4","scenario":null},{"value":"4,74E-01","module":"A5","scenario":null},{"value":"0,00E+00","module":"C1","scenario":null},{"value":"3,63E-02","module":"C2","scenario":"S1"},{"value":"7,26E-03","module":"C2","scenario":"S2"},{"value":"2,28E-01","module":"C3","scenario":"S1"},{"value":"6,21E+00","module":"C3","scenario":"S2"},{"value":"0,00E+00","module":"C4","scenario":null},{"value":"-2,61E+00","module":"D","scenario":"S1"},{"value":"-2,22E+00","module":"D","scenario":"S2"}]},{"parameter":"ODP","unit":"kg CFC11-eq.","values":[{"value":"7,33E-09","module":"A1-A3","scenario":null},{"value":"2,96E-17","module":"A4","scenario":null},{"value":"5,87E-10","module":"A5","scenario":null},{"value":"0,00E+00","module":"C1","scenario":null},{"value":"5,99E-18","module":"C2","scenario":"S1"},{"value":"1,20E-18","module":"C2","scenario":"S2"},{"value":"4,36E-15","module":"C3","scenario":"S1"},{"value":"5,77E-16","module":"C3","scenario":"S2"},{"value":"0,00E+00","module":"C4","scenario":null},{"value":"-2,41E-09","module":"D","scenario":"S1"},{"value":"-2,41E-09","module":"D","scenario":"S2"}]},{"parameter":"AP","unit":"kg SO2-eq.","values":[{"value":"1,08E-02","module":"A1-A3","scenario":null},{"value":"1,93E-04","module":"A4","scenario":null},{"value":"9,15E-04","module":"A5","scenario":null},{"value":"0,00E+00","module":"C1","scenario":null},{"value":"8,45E-05","module":"C2","scenario":"S1"},{"value":"1,69E-05","module":"C2","scenario":"S2"},{"value":"2,10E-04","module":"C3","scenario":"S1"},{"value":"4,00E-04","module":"C3","scenario":"S2"},{"value":"0,00E+00","module":"C4","scenario":null},{"value":"-4,23E-03","module":"D","scenario":"S1"},{"value":"-3,19E-03","module":"D","scenario":"S2"}]},{"parameter":"EP","unit":"kg PO4^3-eq.","values":[{"value":"1,25E-03","module":"A1-A3","scenario":null},{"value":"4,81E-05","module":"A4","scenario":null},{"value":"1,10E-04","module":"A5","scenario":null},{"value":"0,00E+00","module":"C1","scenario":null},{"value":"2,11E-05","module":"C2","scenario":"S1"},{"value":"4,23E-06","module":"C2","scenario":"S2"},{"value":"3,51E-05","module":"C3","scenario":"S1"},{"value":"8,47E-05","module":"C3","scenario":"S2"},{"value":"0,00E+00","module":"C4","scenario":null},{"value":"-5,87E-04","module":"D","scenario":"S1"},{"value":"-3,58E-04","module":"D","scenario":"S2"}]},{"parameter":"POCP","unit":"kg Ethen-eq.","values":[{"value":"1,27E-03","module":"A1-A3","scenario":null},{"value":"-6,83E-05","module":"A4","scenario":null},{"value":"9,79E-05","module":"A5","scenario":null},{"value":"0,00E+00","module":"C1","scenario":null},{"value":"-2,82E-05","module":"C2","scenario":"S1"},{"value":"-5,65E-06","module":"C2","scenario":"S2"},{"value":"1,35E-05","module":"C3","scenario":"S1"},{"value":"4,10E-05","module":"C3","scenario":"S2"},{"value":"0,00E+00","module":"C4","scenario":null},{"value":"-7,66E-04","module":"D","scenario":"S1"},{"value":"-3,44E-04","module":"D","scenario":"S2"}]},{"parameter":"ADPE","unit":"kg Sb-eq.","values":[{"value":"6,27E-06","module":"A1-A3","scenario":null},{"value":"8,20E-09","module":"A4","scenario":null},{"value":"5,08E-07","module":"A5","scenario":null},{"value":"0,00E+00","module":"C1","scenario":null},{"value":"2,79E-09","module":"C2","scenario":"S1"},{"value":"5,59E-10","module":"C2","scenario":"S2"},{"value":"4,86E-08","module":"C3","scenario":"S1"},{"value":"3,40E-08","module":"C3","scenario":"S2"},{"value":"0,00E+00","module":"C4","scenario":null},{"value":"-6,91E-07","module":"D","scenario":"S1"},{"value":"-6,21E-07","module":"D","scenario":"S2"}]},{"parameter":"ADPF","unit":"MJ","values":[{"value":"9,72E+01","module":"A1-A3","scenario":null},{"value":"1,16E+00","module":"A4","scenario":null},{"value":"7,99E+00","module":"A5","scenario":null},{"value":"0,00E+00","module":"C1","scenario":null},{"value":"4,91E-01","module":"C2","scenario":"S1"},{"value":"9,83E-02","module":"C2","scenario":"S2"},{"value":"1,06E+00","module":"C3","scenario":"S1"},{"value":"6,52E-01","module":"C3","scenario":"S2"},{"value":"0,00E+00","module":"C4","scenario":null},{"value":"-1,08E+02","module":"D","scenario":"S1"},{"value":"-3,26E+01","module":"D","scenario":"S2"}]}],"additional_environmental_impact":[],"resource_use":[{"parameter":"PERE","unit":"MJ","values":[{"value":"7,83E+00","module":"A1-A3","scenario":null},{"value":"7,08E-02","module":"A4","scenario":null},{"value":"1,02E+00","module":"A5","scenario":null},{"value":"0,00E+00","module":"C1","scenario":null},{"value":"2,86E-02","module":"C2","scenario":"S1"},{"value":"5,72E-03","module":"C2","scenario":"S2"},{"value":"7,21E-01","module":"C3","scenario":"S1"},{"value":"1,38E-01","module":"C3","scenario":"S2"},{"value":"0,00E+00","module":"C4","scenario":null},{"value":"-5,67E+00","module":"D","scenario":"S1"},{"value":"-6,31E+00","module":"D","scenario":"S2"}]},{"parameter":"PERM","unit":"MJ","values":[{"value":"1,99E+00","module":"A1-A3","scenario":null},{"value":"0,00E+00","module":"A4","scenario":null},{"value":"-1,59E-01","module":"A5","scenario":null},{"value":"0,00E+00","module":"C1","scenario":null},{"value":"0,00E+00","module":"C2","scenario":"S1"},{"value":"0,00E+00","module":"C2","scenario":"S2"},{"value":"0,00E+00","module":"C3","scenario":"S1"},{"value":"0,00E+00","module":"C3","scenario":"S2"},{"value":"0,00E+00","module":"C4","scenario":null},{"value":"0,00E+00","module":"D","scenario":"S1"},{"value":"0,00E+00","module":"D","scenario":"S2"}]},{"parameter":"PERT","unit":"MJ","values":[{"value":"9,81E+00","module":"A1-A3","scenario":null},{"value":"7,08E-02","module":"A4","scenario":null},{"value":"8,59E-01","module":"A5","scenario":null},{"value":"0,00E+00","module":"C1","scenario":null},{"value":"2,86E-02","module":"C2","scenario":"S1"},{"value":"5,72E-03","module":"C2","scenario":"S2"},{"value":"7,21E-01","module":"C3","scenario":"S1"},{"value":"1,38E-01","module":"C3","scenario":"S2"},{"value":"0,00E+00","module":"C4","scenario":null},{"value":"-5,67E+00","module":"D","scenario":"S1"},{"value":"-6,31E+00","module":"D","scenario":"S2"}]},{"parameter":"PENRE","unit":"MJ","values":[{"value":"5,49E+01","module":"A1-A3","scenario":null},{"value":"1,17E+00","module":"A4","scenario":null},{"value":"4,67E+00","module":"A5","scenario":null},{"value":"0,00E+00","module":"C1","scenario":null},{"value":"4,93E-01","module":"C2","scenario":"S1"},{"value":"9,86E-02","module":"C2","scenario":"S2"},{"value":"5,20E+01","module":"C3","scenario":"S1"},{"value":"5,14E+01","module":"C3","scenario":"S2"},{"value":"0,00E+00","module":"C4","scenario":null},{"value":"-1,10E+02","module":"D","scenario":"S1"},{"value":"-1,30E+02","module":"D","scenario":"S2"}]},{"parameter":"PENRM","unit":"MJ","values":[{"value":"4,79E+01","module":"A1-A3","scenario":null},{"value":"0,00E+00","module":"A4","scenario":null},{"value":"3,81E+00","module":"A5","scenario":null},{"value":"0,00E+00","module":"C1","scenario":null},{"value":"0,00E+00","module":"C2","scenario":"S1"},{"value":"0,00E+00","module":"C2","scenario":"S2"},{"value":"-5,06E+01","module":"C3","scenario":"S1"},{"value":"-5,06E+01","module":"C3","scenario":"S2"},{"value":"0,00E+00","module":"C4","scenario":null},{"value":"0,00E+00","module":"D","scenario":"S1"},{"value":"0,00E+00","module":"D","scenario":"S2"}]},{"parameter":"PENRT","unit":"MJ","values":[{"value":"1,03E+02","module":"A1-A3","scenario":null},{"value":"1,17E+00","module":"A4","scenario":null},{"value":"8,47E+00","module":"A5","scenario":null},{"value":"0,00E+00","module":"C1","scenario":null},{"value":"4,93E-01","module":"C2","scenario":"S1"},{"value":"9,86E-02","module":"C2","scenario":"S2"},{"value":"1,38E+00","module":"C3","scenario":"S1"},{"value":"7,78E-01","module":"C3","scenario":"S2"},{"value":"0,00E+00","module":"C4","scenario":null},{"value":"-1,10E+02","module":"D","scenario":"S1"},{"value":"-1,30E+02","module":"D","scenario":"S2"}]},{"parameter":"SM","unit":"kg","values":[{"value":"6,25E-02","module":"A1-A3","scenario":null},{"value":"0,00E+00","module":"A4","scenario":null},{"value":"5,00E-03","module":"A5","scenario":null},{"value":"0,00E+00","module":"C1","scenario":null},{"value":"0,00E+00","module":"C2","scenario":"S1"},{"value":"0,00E+00","module":"C2","scenario":"S2"},{"value":"0,00E+00","module":"C3","scenario":"S1"},{"value":"0,00E+00","module":"C3","scenario":"S2"},{"value":"0,00E+00","module":"C4","scenario":null},{"value":"-1,88E+00","module":"D","scenario":"S1"},{"value":"0,00E+00","module":"D","scenario":"S2"}]},{"parameter":"RSF","unit":"MJ","values":[{"value":"0,00E+00","module":"A1-A3","scenario":null},{"value":"0,00E+00","module":"A4","scenario":null},{"value":"0,00E+00","module":"A5","scenario":null},{"value":"0,00E+00","module":"C1","scenario":null},{"value":"0,00E+00","module":"C2","scenario":"S1"},{"value":"0,00E+00","module":"C2","scenario":"S2"},{"value":"0,00E+00","module":"C3","scenario":"S1"},{"value":"0,00E+00","module":"C3","scenario":"S2"},{"value":"0,00E+00","module":"C4","scenario":null},{"value":"0,00E+00","module":"D","scenario":"S1"},{"value":"0,00E+00","module":"D","scenario":"S2"}]},{"parameter":"NRSF","unit":"MJ","values":[{"value":"0,00E+00","module":"A1-A3","scenario":null},{"value":"0,00E+00","module":"A4","scenario":null},{"value":"0,00E+00","module":"A5","scenario":null},{"value":"0,00E+00","module":"C1","scenario":null},{"value":"0,00E+00","module":"C2","scenario":"S1"},{"value":"0,00E+00","module":"C2","scenario":"S2"},{"value":"0,00E+00","module":"C3","scenario":"S1"},{"value":"0,00E+00","module":"C3","scenario":"S2"},{"value":"0,00E+00","module":"C4","scenario":null},{"value":"0,00E+00","module":"D","scenario":"S1"},{"value":"0,00E+00","module":"D","scenario":"S2"}]},{"parameter":"FW","unit":"m^3","values":[{"value":"1,68E-02","module":"A1-A3","scenario":null},{"value":"8,12E-05","module":"A4","scenario":null},{"value":"1,81E-03","module":"A5","scenario":null},{"value":"0,00E+00","module":"C1","scenario":null},{"value":"4,84E-05","module":"C2","scenario":"S1"},{"value":"9,67E-06","module":"C2","scenario":"S2"},{"value":"7,53E-04","module":"C3","scenario":"S1"},{"value":"1,34E-02","module":"C3","scenario":"S2"},{"value":"0,00E+00","module":"C4","scenario":null},{"value":"-1,27E-02","module":"D","scenario":"S1"},{"value":"-1,46E-02","module":"D","scenario":"S2"}]}],"end_of_life_waste":[{"parameter":"HWD","unit":"kg","values":[{"value":"2,40E-06","module":"A1-A3","scenario":null},{"value":"6,63E-08","module":"A4","scenario":null},{"value":"1,98E-07","module":"A5","scenario":null},{"value":"0,00E+00","module":"C1","scenario":null},{"value":"2,75E-08","module":"C2","scenario":"S1"},{"value":"5,51E-09","module":"C2","scenario":"S2"},{"value":"1,33E-09","module":"C3","scenario":"S1"},{"value":"6,19E-10","module":"C3","scenario":"S2"},{"value":"0,00E+00","module":"C4","scenario":null},{"value":"-2,75E-08","module":"D","scenario":"S1"},{"value":"-2,01E-08","module":"D","scenario":"S2"}]},{"parameter":"NHWD","unit":"kg","values":[{"value":"4,19E-01","module":"A1-A3","scenario":null},{"value":"7,81E-05","module":"A4","scenario":null},{"value":"3,55E-02","module":"A5","scenario":null},{"value":"0,00E+00","module":"C1","scenario":null},{"value":"4,01E-05","module":"C2","scenario":"S1"},{"value":"8,02E-06","module":"C2","scenario":"S2"},{"value":"1,85E-02","module":"C3","scenario":"S1"},{"value":"2,46E-02","module":"C3","scenario":"S2"},{"value":"0,00E+00","module":"C4","scenario":null},{"value":"-1,47E-02","module":"D","scenario":"S1"},{"value":"-3,21E-02","module":"D","scenario":"S2"}]},{"parameter":"RWD","unit":"kg","values":[{"value":"2,06E-03","module":"A1-A3","scenario":null},{"value":"1,38E-06","module":"A4","scenario":null},{"value":"1,77E-04","module":"A5","scenario":null},{"value":"0,00E+00","module":"C1","scenario":null},{"value":"6,69E-07","module":"C2","scenario":"S1"},{"value":"1,34E-07","module":"C2","scenario":"S2"},{"value":"1,27E-04","module":"C3","scenario":"S1"},{"value":"4,99E-05","module":"C3","scenario":"S2"},{"value":"0,00E+00","module":"C4","scenario":null},{"value":"-1,08E-03","module":"D","scenario":"S1"},{"value":"-5,42E-03","module":"D","scenario":"S2"}]}],"end_of_life_flow":[{"parameter":"CRU","unit":"kg","values":[{"value":"0,00E+00","module":"A1-A3","scenario":null},{"value":"0,00E+00","module":"A4","scenario":null},{"value":"0,00E+00","module":"A5","scenario":null},{"value":"0,00E+00","module":"C1","scenario":null},{"value":"0,00E+00","module":"C2","scenario":"S1"},{"value":"0,00E+00","module":"C2","scenario":"S2"},{"value":"0,00E+00","module":"C3","scenario":"S1"},{"value":"0,00E+00","module":"C3","scenario":"S2"},{"value":"0,00E+00","module":"C4","scenario":null},{"value":"0,00E+00","module":"D","scenario":"S1"},{"value":"0,00E+00","module":"D","scenario":"S2"}]},{"parameter":"MFR","unit":"kg","values":[{"value":"0,00E+00","module":"A1-A3","scenario":null},{"value":"0,00E+00","module":"A4","scenario":null},{"value":"0,00E+00","module":"A5","scenario":null},{"value":"0,00E+00","module":"C1","scenario":null},{"value":"0,00E+00","module":"C2","scenario":"S1"},{"value":"0,00E+00","module":"C2","scenario":"S2"},{"value":"1,88E+00","module":"C3","scenario":"S1"},{"value":"0,00E+00","module":"C3","scenario":"S2"},{"value":"0,00E+00","module":"C4","scenario":null},{"value":"0,00E+00","module":"D","scenario":"S1"},{"value":"0,00E+00","module":"D","scenario":"S2"}]},{"parameter":"MER","unit":"kg","values":[{"value":"0,00E+00","module":"A1-A3","scenario":null},{"value":"0,00E+00","module":"A4","scenario":null},{"value":"0,00E+00","module":"A5","scenario":null},{"value":"0,00E+00","module":"C1","scenario":null},{"value":"0,00E+00","module":"C2","scenario":"S1"},{"value":"0,00E+00","module":"C2","scenario":"S2"},{"value":"0,00E+00","module":"C3","scenario":"S1"},{"value":"0,00E+00","module":"C3","scenario":"S2"},{"value":"0,00E+00","module":"C4","scenario":null},{"value":"0,00E+00","module":"D","scenario":"S1"},{"value":"0,00E+00","module":"D","scenario":"S2"}]},{"parameter":"EEE","unit":"MJ","values":[{"value":"0,00E+00","module":"A1-A3","scenario":null},{"value":"0,00E+00","module":"A4","scenario":null},{"value":"3,54E-01","module":"A5","scenario":null},{"value":"0,00E+00","module":"C1","scenario":null},{"value":"0,00E+00","module":"C2","scenario":"S1"},{"value":"0,00E+00","module":"C2","scenario":"S2"},{"value":"4,93E-01","module":"C3","scenario":"S1"},{"value":"1,36E+01","module":"C3","scenario":"S2"},{"value":"0,00E+00","module":"C4","scenario":null},{"value":"0,00E+00","module":"D","scenario":"S1"},{"value":"0,00E+00","module":"D","scenario":"S2"}]},{"parameter":"EET","unit":"MJ","values":[{"value":"0,00E+00","module":"A1-A3","scenario":null},{"value":"0,00E+00","module":"A4","scenario":null},{"value":"6,31E-01","module":"A5","scenario":null},{"value":"0,00E+00","module":"C1","scenario":null},{"value":"0,00E+00","module":"C2","scenario":"S1"},{"value":"0,00E+00","module":"C2","scenario":"S2"},{"value":"8,92E-01","module":"C3","scenario":"S1"},{"value":"2,42E+01","module":"C3","scenario":"S2"},{"value":"0,00E+00","module":"C4","scenario":null},{"value":"0,00E+00","module":"D","scenario":"S1"},{"value":"0,00E+00","module":"D","scenario":"S2"}]}]}