{"product_name":"NedZink Naturel","epd_id":"EPD-NED-20200256-IBA1-EN","compliance":["DIN EN 15804+A2","ISO 14025"],"producer_name":"NedZink B.V.","environmental_impact":[{"parameter":"GWP-total","unit":"kg CO2-eq.","values":[{"value":"3,22E+00","module":"A1-A3","scenario":null},{"value":"1,73E-04","module":"C1","scenario":null},{"value":"6,92E-03","module":"C2","scenario":null},{"value":"5,73E-02","module":"C3","scenario":null},{"value":"2,64E-04","module":"C4","scenario":null},{"value":"-2,50E+00","module":"D","scenario":null}]},{"parameter":"GWP-fossil","unit":"kg CO2-eq.","values":[{"value":"3,11E+00","module":"A1-A3","scenario":null},{"value":"1,73E-04","module":"C1","scenario":null},{"value":"6,91E-03","module":"C2","scenario":null},{"value":"5,72E-02","module":"C3","scenario":null},{"value":"2,63E-04","module":"C4","scenario":null},{"value":"-2,39E+00","module":"D","scenario":null}]},{"parameter":"GWP-biogenic","unit":"kg CO2-eq.","values":[{"value":"9,82E-02","module":"A1-A3","scenario":null},{"value":"4,82E-08","module":"C1","scenario":null},{"value":"4,20E-06","module":"C2","scenario":null},{"value":"3,09E-05","module":"C3","scenario":null},{"value":"5,22E-07","module":"C4","scenario":null},{"value":"-1,04E-01","module":"D","scenario":null}]},{"parameter":"GWP-luluc","unit":"kg CO2-eq.","values":[{"value":"9,86E-03","module":"A1-A3","scenario":null},{"value":"1,37E-08","module":"C1","scenario":null},{"value":"2,45E-06","module":"C2","scenario":null},{"value":"9,83E-06","module":"C3","scenario":null},{"value":"7,34E-08","module":"C4","scenario":null},{"value":"-8,17E-03","module":"D","scenario":null}]},{"parameter":"ODP","unit":"kg CFC11-eq.","values":[{"value":"2,46E-07","module":"A1-A3","scenario":null},{"value":"3,74E-11","module":"C1","scenario":null},{"value":"1,59E-09","module":"C2","scenario":null},{"value":"1,19E-08","module":"C3","scenario":null},{"value":"1,08E-10","module":"C4","scenario":null},{"value":"-1,77E-07","module":"D","scenario":null}]},{"parameter":"AP","unit":"mol H^(+)-eq.","values":[{"value":"2,85E-02","module":"A1-A3","scenario":null},{"value":"1,81E-06","module":"C1","scenario":null},{"value":"3,94E-05","module":"C2","scenario":null},{"value":"5,84E-04","module":"C3","scenario":null},{"value":"2,50E-06","module":"C4","scenario":null},{"value":"-2,36E-02","module":"D","scenario":null}]},{"parameter":"POCP","unit":"kg NMVOC-eq.","values":[{"value":"1,75E-02","module":"A1-A3","scenario":null},{"value":"2,42E-06","module":"C1","scenario":null},{"value":"4,44E-05","module":"C2","scenario":null},{"value":"7,67E-04","module":"C3","scenario":null},{"value":"2,75E-06","module":"C4","scenario":null},{"value":"-1,43E-02","module":"D","scenario":null}]},{"parameter":"ADPE","unit":"kg Sb-eq.","values":[{"value":"6,78E-02","module":"A1-A3","scenario":null},{"value":"2,66E-10","module":"C1","scenario":null},{"value":"1,79E-07","module":"C2","scenario":null},{"value":"9,37E-08","module":"C3","scenario":null},{"value":"2,41E-09","module":"C4","scenario":null},{"value":"-6,30E-02","module":"D","scenario":null}]},{"parameter":"ADPF","unit":"MJ","values":[{"value":"4,54E+01","module":"A1-A3","scenario":null},{"value":"2,39E-03","module":"C1","scenario":null},{"value":"1,06E-01","module":"C2","scenario":null},{"value":"7,85E-01","module":"C3","scenario":null},{"value":"7,36E-03","module":"C4","scenario":null},{"value":"-3,55E+01","module":"D","scenario":null}]},{"parameter":"WDP","unit":"m^3 world-eq. deprived","values":[{"value":"2,81E+00","module":"A1-A3","scenario":null},{"value":"3,20E-06","module":"C1","scenario":null},{"value":"3,26E-04","module":"C2","scenario":null},{"value":"1,43E-03","module":"C3","scenario":null},{"value":"3,30E-04","module":"C4","scenario":null},{"value":"-2,59E+00","module":"D","scenario":null}]},{"parameter":"EP-freshwater","unit":"kg PO4-eq.","values":[{"value":"3,26E-04","module":"A1-A3","scenario":null},{"value":"6,31E-10","module":"C1","scenario":null},{"value":"5,69E-08","module":"C2","scenario":null},{"value":"3,48E-07","module":"C3","scenario":null},{"value":"2,95E-09","module":"C4","scenario":null},{"value":"-2,81E-04","module":"D","scenario":null}]},{"parameter":"EP-marine","unit":"kg N-eq.","values":[{"value":"6,10E-03","module":"A1-A3","scenario":null},{"value":"8,01E-07","module":"C1","scenario":null},{"value":"1,41E-05","module":"C2","scenario":null},{"value":"2,54E-04","module":"C3","scenario":null},{"value":"8,60E-07","module":"C4","scenario":null},{"value":"-5,08E-03","module":"D","scenario":null}]},{"parameter":"EP-terrestrial","unit":"mol N-eq.","values":[{"value":"6,89E-02","module":"A1-A3","scenario":null},{"value":"8,78E-06","module":"C1","scenario":null},{"value":"1,55E-04","module":"C2","scenario":null},{"value":"2,79E-03","module":"C3","scenario":null},{"value":"9,48E-06","module":"C4","scenario":null},{"value":"-5,73E-02","module":"D","scenario":null}]}],"additional_environmental_impact":[{"parameter":"PM","unit":"Disease incidence","values":[{"value":"1,16E-07","module":"A1-A3","scenario":null},{"value":"4,80E-11","module":"C1","scenario":null},{"value":"6,24E-10","module":"C2","scenario":null},{"value":"1,52E-08","module":"C3","scenario":null},{"value":"4,85E-11","module":"C4","scenario":null},{"value":"-8,07E-08","module":"D","scenario":null}]},{"parameter":"ETP-fw","unit":"CTUe","values":[{"value":"6,20E+02","module":"A1-A3","scenario":null},{"value":"1,44E-03","module":"C1","scenario":null},{"value":"8,61E-02","module":"C2","scenario":null},{"value":"5,04E-01","module":"C3","scenario":null},{"value":"4,77E-03","module":"C4","scenario":null},{"value":"-5,69E+02","module":"D","scenario":null}]},{"parameter":"HTP-c","unit":"CTUh","values":[{"value":"1,52E-08","module":"A1-A3","scenario":null},{"value":"5,03E-14","module":"C1","scenario":null},{"value":"3,07E-12","module":"C2","scenario":null},{"value":"1,68E-11","module":"C3","scenario":null},{"value":"1,10E-13","module":"C4","scenario":null},{"value":"-1,40E-08","module":"D","scenario":null}]},{"parameter":"HTP-nc","unit":"CTUh","values":[{"value":"4,55E-07","module":"A1-A3","scenario":null},{"value":"1,24E-12","module":"C1","scenario":null},{"value":"1,03E-10","module":"C2","scenario":null},{"value":"4,19E-10","module":"C3","scenario":null},{"value":"3,41E-12","module":"C4","scenario":null},{"value":"-4,13E-07","module":"D","scenario":null}]},{"parameter":"SQP","unit":"SQP","values":[{"value":"2,36E+01","module":"A1-A3","scenario":null},{"value":"3,05E-04","module":"C1","scenario":null},{"value":"9,07E-02","module":"C2","scenario":null},{"value":"1,16E-01","module":"C3","scenario":null},{"value":"1,54E-02","module":"C4","scenario":null},{"value":"-1,83E+01","module":"D","scenario":null}]}],"resource_use":[{"parameter":"PERE","unit":"MJ","values":[{"value":"6,10E+00","module":"A1-A3","scenario":null},{"value":"1,29E-05","module":"C1","scenario":null},{"value":"1,52E-03","module":"C2","scenario":null},{"value":"8,27E-03","module":"C3","scenario":null},{"value":"5,95E-05","module":"C4","scenario":null},{"value":"-4,83E+00","module":"D","scenario":null}]},{"parameter":"PERM","unit":"MJ","values":[{"value":"2,64E-01","module":"A1-A3","scenario":null},{"value":"0,00E+00","module":"C1","scenario":null},{"value":"0,00E+00","module":"C2","scenario":null},{"value":"0,00E+00","module":"C3","scenario":null},{"value":"0,00E+00","module":"C4","scenario":null},{"value":"0,00E+00","module":"D","scenario":null}]},{"parameter":"PERT","unit":"MJ","values":[{"value":"6,37E+00","module":"A1-A3","scenario":null},{"value":"1,29E-05","module":"C1","scenario":null},{"value":"1,52E-03","module":"C2","scenario":null},{"value":"8,27E-03","module":"C3","scenario":null},{"value":"5,95E-05","module":"C4","scenario":null},{"value":"-4,83E+00","module":"D","scenario":null}]},{"parameter":"PENRE","unit":"MJ","values":[{"value":"4,84E+01","module":"A1-A3","scenario":null},{"value":"2,53E-03","module":"C1","scenario":null},{"value":"1,13E-01","module":"C2","scenario":null},{"value":"8,34E-01","module":"C3","scenario":null},{"value":"7,82E-03","module":"C4","scenario":null},{"value":"-3,78E+01","module":"D","scenario":null}]},{"parameter":"PENRM","unit":"MJ","values":[{"value":"0,00E+00","module":"A1-A3","scenario":null},{"value":"0,00E+00","module":"C1","scenario":null},{"value":"0,00E+00","module":"C2","scenario":null},{"value":"0,00E+00","module":"C3","scenario":null},{"value":"0,00E+00","module":"C4","scenario":null},{"value":"0,00E+00","module":"D","scenario":null}]},{"parameter":"PENRT","unit":"MJ","values":[{"value":"4,84E+01","module":"A1-A3","scenario":null},{"value":"2,53E-03","module":"C1","scenario":null},{"value":"1,13E-01","module":"C2","scenario":null},{"value":"8,34E-01","module":"C3","scenario":null},{"value":"7,82E-03","module":"C4","scenario":null},{"value":"-3,78E+01","module":"D","scenario":null}]},{"parameter":"SM","unit":"kg","values":[{"value":"1,33E-01","module":"A1-A3","scenario":null},{"value":"0,00E+00","module":"C1","scenario":null},{"value":"0,00E+00","module":"C2","scenario":null},{"value":"0,00E+00","module":"C3","scenario":null},{"value":"0,00E+00","module":"C4","scenario":null},{"value":"8,15E-01","module":"D","scenario":null}]},{"parameter":"RSF","unit":"MJ","values":[{"value":"0,00E+00","module":"A1-A3","scenario":null},{"value":"0,00E+00","module":"C1","scenario":null},{"value":"0,00E+00","module":"C2","scenario":null},{"value":"0,00E+00","module":"C3","scenario":null},{"value":"0,00E+00","module":"C4","scenario":null},{"value":"0,00E+00","module":"D","scenario":null}]},{"parameter":"NRSF","unit":"MJ","values":[{"value":"0,00E+00","module":"A1-A3","scenario":null},{"value":"0,00E+00","module":"C1","scenario":null},{"value":"0,00E+00","module":"C2","scenario":null},{"value":"0,00E+00","module":"C3","scenario":null},{"value":"0,00E+00","module":"C4","scenario":null},{"value":"0,00E+00","module":"D","scenario":null}]},{"parameter":"FW","unit":"m^3","values":[{"value":"8,64E-02","module":"A1-A3","scenario":null},{"value":"1,23E-07","module":"C1","scenario":null},{"value":"1,20E-05","module":"C2","scenario":null},{"value":"5,87E-05","module":"C3","scenario":null},{"value":"7,86E-06","module":"C4","scenario":null},{"value":"-7,70E-02","module":"D","scenario":null}]}],"end_of_life_waste":[{"parameter":"HWD","unit":"kg","values":[{"value":"8,63E-03","module":"A1-A3","scenario":null},{"value":"6,50E-09","module":"C1","scenario":null},{"value":"2,71E-07","module":"C2","scenario":null},{"value":"2,06E-06","module":"C3","scenario":null},{"value":"1,10E-08","module":"C4","scenario":null},{"value":"-8,14E-03","module":"D","scenario":null}]},{"parameter":"NHWD","unit":"kg","values":[{"value":"4,40E-01","module":"A1-A3","scenario":null},{"value":"2,83E-06","module":"C1","scenario":null},{"value":"6,57E-03","module":"C2","scenario":null},{"value":"1,06E-03","module":"C3","scenario":null},{"value":"5,00E-02","module":"C4","scenario":null},{"value":"-3,51E-01","module":"D","scenario":null}]},{"parameter":"RWD","unit":"kg","values":[{"value":"2,19E-04","module":"A1-A3","scenario":null},{"value":"1,66E-08","module":"C1","scenario":null},{"value":"7,21E-07","module":"C2","scenario":null},{"value":"5,32E-06","module":"C3","scenario":null},{"value":"4,83E-08","module":"C4","scenario":null},{"value":"-1,84E-04","module":"D","scenario":null}]}],"end_of_life_flow":[{"parameter":"CRU","unit":"kg","values":[{"value":"0,00E+00","module":"A1-A3","scenario":null},{"value":"0,00E+00","module":"C1","scenario":null},{"value":"0,00E+00","module":"C2","scenario":null},{"value":"0,00E+00","module":"C3","scenario":null},{"value":"0,00E+00","module":"C4","scenario":null},{"value":"0,00E+00","module":"D","scenario":null}]},{"parameter":"MFR","unit":"kg","values":[{"value":"0,00E+00","module":"A1-A3","scenario":null},{"value":"0,00E+00","module":"C1","scenario":null},{"value":"0,00E+00","module":"C2","scenario":null},{"value":"9,50E-01","module":"C3","scenario":null},{"value":"0,00E+00","module":"C4","scenario":null},{"value":"0,00E+00","module":"D","scenario":null}]},{"parameter":"MER","unit":"kg","values":[{"value":"0,00E+00","module":"A1-A3","scenario":null},{"value":"0,00E+00","module":"C1","scenario":null},{"value":"0,00E+00","module":"C2","scenario":null},{"value":"0,00E+00","module":"C3","scenario":null},{"value":"0,00E+00","module":"C4","scenario":null},{"value":"0,00E+00","module":"D","scenario":null}]},{"parameter":"EEE","unit":"MJ","values":[{"value":"0,00E+00","module":"A1-A3","scenario":null},{"value":"0,00E+00","module":"C1","scenario":null},{"value":"0,00E+00","module":"C2","scenario":null},{"value":"0,00E+00","module":"C3","scenario":null},{"value":"0,00E+00","module":"C4","scenario":null},{"value":"0,00E+00","module":"D","scenario":null}]},{"parameter":"EET","unit":"MJ","values":[{"value":"0,00E+00","module":"A1-A3","scenario":null},{"value":"0,00E+00","module":"C1","scenario":null},{"value":"0,00E+00","module":"C2","scenario":null},{"value":"0,00E+00","module":"C3","scenario":null},{"value":"0,00E+00","module":"C4","scenario":null},{"value":"0,00E+00","module":"D","scenario":null}]}]}