{"product_name":"Pflasterstein aus 100% FCN-Klimabeton\u00ae","epd_id":"EPD-NDB-20230123-CBC2-DE","compliance":["DIN EN 15804+A2","ISO 14025"],"producer_name":"F. C. N\u00fcdling Betonelemente GmbH + Co. KG","environmental_impact":[{"parameter":"GWP-total","unit":"kg CO2-eq.","values":[{"value":"6,85E+00","module":"A1-A3","scenario":null},{"value":"1,45E+00","module":"A4","scenario":null},{"value":"8,35E-01","module":"A5","scenario":null},{"value":"0,00E+00","module":"C1","scenario":null},{"value":"7,20E-01","module":"C2","scenario":null},{"value":"5,04E-01","module":"C3","scenario":null},{"value":"2,85E+00","module":"C4","scenario":null},{"value":"-1,62E+00","module":"D","scenario":null}]},{"parameter":"GWP-fossil","unit":"kg CO2-eq.","values":[{"value":"7,51E+00","module":"A1-A3","scenario":null},{"value":"1,44E+00","module":"A4","scenario":null},{"value":"1,58E-01","module":"A5","scenario":null},{"value":"0,00E+00","module":"C1","scenario":null},{"value":"7,20E-01","module":"C2","scenario":null},{"value":"5,02E-01","module":"C3","scenario":null},{"value":"2,84E+00","module":"C4","scenario":null},{"value":"-1,60E+00","module":"D","scenario":null}]},{"parameter":"GWP-biogenic","unit":"kg CO2-eq.","values":[{"value":"-6,68E-01","module":"A1-A3","scenario":null},{"value":"0,00E+00","module":"A4","scenario":null},{"value":"6,76E-01","module":"A5","scenario":null},{"value":"0,00E+00","module":"C1","scenario":null},{"value":"0,00E+00","module":"C2","scenario":null},{"value":"1,23E-03","module":"C3","scenario":null},{"value":"0,00E+00","module":"C4","scenario":null},{"value":"-1,27E-02","module":"D","scenario":null}]},{"parameter":"GWP-luluc","unit":"kg CO2-eq.","values":[{"value":"8,26E-03","module":"A1-A3","scenario":null},{"value":"5,54E-03","module":"A4","scenario":null},{"value":"9,92E-06","module":"A5","scenario":null},{"value":"0,00E+00","module":"C1","scenario":null},{"value":"2,76E-03","module":"C2","scenario":null},{"value":"1,53E-03","module":"C3","scenario":null},{"value":"5,23E-03","module":"C4","scenario":null},{"value":"-2,02E-03","module":"D","scenario":null}]},{"parameter":"ODP","unit":"kg CFC11-eq.","values":[{"value":"3,89E-11","module":"A1-A3","scenario":null},{"value":"2,95E-13","module":"A4","scenario":null},{"value":"1,08E-13","module":"A5","scenario":null},{"value":"0,00E+00","module":"C1","scenario":null},{"value":"1,47E-13","module":"C2","scenario":null},{"value":"1,36E-12","module":"C3","scenario":null},{"value":"6,66E-12","module":"C4","scenario":null},{"value":"-2,09E-11","module":"D","scenario":null}]},{"parameter":"AP","unit":"mol H^(+)-eq.","values":[{"value":"2,16E-02","module":"A1-A3","scenario":null},{"value":"1,39E-03","module":"A4","scenario":null},{"value":"1,48E-04","module":"A5","scenario":null},{"value":"0,00E+00","module":"C1","scenario":null},{"value":"6,92E-04","module":"C2","scenario":null},{"value":"2,47E-03","module":"C3","scenario":null},{"value":"2,01E-02","module":"C4","scenario":null},{"value":"-3,10E-03","module":"D","scenario":null}]},{"parameter":"POCP","unit":"kg NMVOC-eq.","values":[{"value":"1,71E-02","module":"A1-A3","scenario":null},{"value":"1,24E-03","module":"A4","scenario":null},{"value":"1,05E-04","module":"A5","scenario":null},{"value":"0,00E+00","module":"C1","scenario":null},{"value":"6,20E-04","module":"C2","scenario":null},{"value":"3,10E-03","module":"C3","scenario":null},{"value":"1,56E-02","module":"C4","scenario":null},{"value":"-2,90E-03","module":"D","scenario":null}]},{"parameter":"ADPE","unit":"kg Sb-eq.","values":[{"value":"1,01E-05","module":"A1-A3","scenario":null},{"value":"1,44E-07","module":"A4","scenario":null},{"value":"2,83E-09","module":"A5","scenario":null},{"value":"0,00E+00","module":"C1","scenario":null},{"value":"7,19E-08","module":"C2","scenario":null},{"value":"5,69E-07","module":"C3","scenario":null},{"value":"2,91E-07","module":"C4","scenario":null},{"value":"-4,99E-07","module":"D","scenario":null}]},{"parameter":"ADPF","unit":"MJ","values":[{"value":"9,53E+01","module":"A1-A3","scenario":null},{"value":"1,91E+01","module":"A4","scenario":null},{"value":"2,06E-01","module":"A5","scenario":null},{"value":"0,00E+00","module":"C1","scenario":null},{"value":"9,52E+00","module":"C2","scenario":null},{"value":"9,50E+00","module":"C3","scenario":null},{"value":"3,71E+01","module":"C4","scenario":null},{"value":"-2,13E+01","module":"D","scenario":null}]},{"parameter":"WDP","unit":"m^3 Welt-eq. entzogen","values":[{"value":"5,00E-02","module":"A1-A3","scenario":null},{"value":"6,19E-03","module":"A4","scenario":null},{"value":"8,32E-02","module":"A5","scenario":null},{"value":"0,00E+00","module":"C1","scenario":null},{"value":"3,09E-03","module":"C2","scenario":null},{"value":"8,52E-02","module":"C3","scenario":null},{"value":"3,11E-01","module":"C4","scenario":null},{"value":"-3,99E-01","module":"D","scenario":null}]},{"parameter":"EP-freshwater","unit":"kg P-eq.","values":[{"value":"1,64E-05","module":"A1-A3","scenario":null},{"value":"2,87E-06","module":"A4","scenario":null},{"value":"2,82E-08","module":"A5","scenario":null},{"value":"0,00E+00","module":"C1","scenario":null},{"value":"1,43E-06","module":"C2","scenario":null},{"value":"1,15E-06","module":"C3","scenario":null},{"value":"4,81E-06","module":"C4","scenario":null},{"value":"-5,18E-06","module":"D","scenario":null}]},{"parameter":"EP-marine","unit":"kg N-eq.","values":[{"value":"6,23E-03","module":"A1-A3","scenario":null},{"value":"4,68E-04","module":"A4","scenario":null},{"value":"3,99E-05","module":"A5","scenario":null},{"value":"0,00E+00","module":"C1","scenario":null},{"value":"2,33E-04","module":"C2","scenario":null},{"value":"1,15E-03","module":"C3","scenario":null},{"value":"5,14E-03","module":"C4","scenario":null},{"value":"-1,17E-03","module":"D","scenario":null}]},{"parameter":"EP-terrestrial","unit":"mol N-eq.","values":[{"value":"7,41E-02","module":"A1-A3","scenario":null},{"value":"5,52E-03","module":"A4","scenario":null},{"value":"7,07E-04","module":"A5","scenario":null},{"value":"0,00E+00","module":"C1","scenario":null},{"value":"2,75E-03","module":"C2","scenario":null},{"value":"1,27E-02","module":"C3","scenario":null},{"value":"5,65E-02","module":"C4","scenario":null},{"value":"-1,33E-02","module":"D","scenario":null}]}],"additional_environmental_impact":[{"parameter":"PM","unit":"Krankheitsf\u00e4lle","values":[{"value":"3,59E-07","module":"A1-A3","scenario":null},{"value":"8,84E-09","module":"A4","scenario":null},{"value":"7,97E-10","module":"A5","scenario":null},{"value":"0,00E+00","module":"C1","scenario":null},{"value":"4,41E-09","module":"C2","scenario":null},{"value":"4,78E-08","module":"C3","scenario":null},{"value":"2,47E-07","module":"C4","scenario":null},{"value":"-1,05E-07","module":"D","scenario":null}]},{"parameter":"ETP-fw","unit":"CTUe","values":[{"value":"1,40E+02","module":"A1-A3","scenario":null},{"value":"1,46E+01","module":"A4","scenario":null},{"value":"9,31E-02","module":"A5","scenario":null},{"value":"0,00E+00","module":"C1","scenario":null},{"value":"7,29E+00","module":"C2","scenario":null},{"value":"7,17E+00","module":"C3","scenario":null},{"value":"2,08E+01","module":"C4","scenario":null},{"value":"-9,73E+00","module":"D","scenario":null}]},{"parameter":"HTP-c","unit":"CTUh","values":[{"value":"1,94E-09","module":"A1-A3","scenario":null},{"value":"2,93E-10","module":"A4","scenario":null},{"value":"5,90E-12","module":"A5","scenario":null},{"value":"0,00E+00","module":"C1","scenario":null},{"value":"1,46E-10","module":"C2","scenario":null},{"value":"1,54E-10","module":"C3","scenario":null},{"value":"3,18E-09","module":"C4","scenario":null},{"value":"-3,38E-10","module":"D","scenario":null}]},{"parameter":"HTP-nc","unit":"CTUh","values":[{"value":"1,10E-07","module":"A1-A3","scenario":null},{"value":"1,48E-08","module":"A4","scenario":null},{"value":"2,34E-10","module":"A5","scenario":null},{"value":"0,00E+00","module":"C1","scenario":null},{"value":"7,36E-09","module":"C2","scenario":null},{"value":"8,03E-09","module":"C3","scenario":null},{"value":"3,52E-07","module":"C4","scenario":null},{"value":"-1,94E-08","module":"D","scenario":null}]},{"parameter":"SQP","unit":"SQP","values":[{"value":"1,23E+02","module":"A1-A3","scenario":null},{"value":"5,72E+00","module":"A4","scenario":null},{"value":"6,39E-02","module":"A5","scenario":null},{"value":"0,00E+00","module":"C1","scenario":null},{"value":"2,85E+00","module":"C2","scenario":null},{"value":"2,11E+00","module":"C3","scenario":null},{"value":"7,73E+00","module":"C4","scenario":null},{"value":"-8,46E+00","module":"D","scenario":null}]}],"resource_use":[{"parameter":"PERE","unit":"MJ","values":[{"value":"2,89E+01","module":"A1-A3","scenario":null},{"value":"1,26E+00","module":"A4","scenario":null},{"value":"6,84E+00","module":"A5","scenario":null},{"value":"0,00E+00","module":"C1","scenario":null},{"value":"6,26E-01","module":"C2","scenario":null},{"value":"9,31E-01","module":"C3","scenario":null},{"value":"5,57E+00","module":"C4","scenario":null},{"value":"-1,01E+01","module":"D","scenario":null}]},{"parameter":"PERM","unit":"MJ","values":[{"value":"6,79E+00","module":"A1-A3","scenario":null},{"value":"0,00E+00","module":"A4","scenario":null},{"value":"-6,79E+00","module":"A5","scenario":null},{"value":"0,00E+00","module":"C1","scenario":null},{"value":"0,00E+00","module":"C2","scenario":null},{"value":"0,00E+00","module":"C3","scenario":null},{"value":"0,00E+00","module":"C4","scenario":null},{"value":"0,00E+00","module":"D","scenario":null}]},{"parameter":"PERT","unit":"MJ","values":[{"value":"3,57E+01","module":"A1-A3","scenario":null},{"value":"1,26E+00","module":"A4","scenario":null},{"value":"5,20E-02","module":"A5","scenario":null},{"value":"0,00E+00","module":"C1","scenario":null},{"value":"6,26E-01","module":"C2","scenario":null},{"value":"9,31E-01","module":"C3","scenario":null},{"value":"5,57E+00","module":"C4","scenario":null},{"value":"-1,01E+01","module":"D","scenario":null}]},{"parameter":"PENRE","unit":"MJ","values":[{"value":"9,37E+01","module":"A1-A3","scenario":null},{"value":"1,91E+01","module":"A4","scenario":null},{"value":"1,96E+00","module":"A5","scenario":null},{"value":"0,00E+00","module":"C1","scenario":null},{"value":"9,53E+00","module":"C2","scenario":null},{"value":"9,51E+00","module":"C3","scenario":null},{"value":"3,72E+01","module":"C4","scenario":null},{"value":"-2,13E+01","module":"D","scenario":null}]},{"parameter":"PENRM","unit":"MJ","values":[{"value":"1,75E+00","module":"A1-A3","scenario":null},{"value":"0,00E+00","module":"A4","scenario":null},{"value":"-1,75E+00","module":"A5","scenario":null},{"value":"0,00E+00","module":"C1","scenario":null},{"value":"0,00E+00","module":"C2","scenario":null},{"value":"0,00E+00","module":"C3","scenario":null},{"value":"0,00E+00","module":"C4","scenario":null},{"value":"0,00E+00","module":"D","scenario":null}]},{"parameter":"PENRT","unit":"MJ","values":[{"value":"9,55E+01","module":"A1-A3","scenario":null},{"value":"1,91E+01","module":"A4","scenario":null},{"value":"2,06E-01","module":"A5","scenario":null},{"value":"0,00E+00","module":"C1","scenario":null},{"value":"9,53E+00","module":"C2","scenario":null},{"value":"9,51E+00","module":"C3","scenario":null},{"value":"3,72E+01","module":"C4","scenario":null},{"value":"-2,13E+01","module":"D","scenario":null}]},{"parameter":"SM","unit":"kg","values":[{"value":"1,22E+01","module":"A1-A3","scenario":null},{"value":"0,00E+00","module":"A4","scenario":null},{"value":"0,00E+00","module":"A5","scenario":null},{"value":"0,00E+00","module":"C1","scenario":null},{"value":"0,00E+00","module":"C2","scenario":null},{"value":"0,00E+00","module":"C3","scenario":null},{"value":"0,00E+00","module":"C4","scenario":null},{"value":"1,72E+02","module":"D","scenario":null}]},{"parameter":"RSF","unit":"MJ","values":[{"value":"0,00E+00","module":"A1-A3","scenario":null},{"value":"0,00E+00","module":"A4","scenario":null},{"value":"0,00E+00","module":"A5","scenario":null},{"value":"0,00E+00","module":"C1","scenario":null},{"value":"0,00E+00","module":"C2","scenario":null},{"value":"0,00E+00","module":"C3","scenario":null},{"value":"0,00E+00","module":"C4","scenario":null},{"value":"0,00E+00","module":"D","scenario":null}]},{"parameter":"NRSF","unit":"MJ","values":[{"value":"0,00E+00","module":"A1-A3","scenario":null},{"value":"0,00E+00","module":"A4","scenario":null},{"value":"0,00E+00","module":"A5","scenario":null},{"value":"0,00E+00","module":"C1","scenario":null},{"value":"0,00E+00","module":"C2","scenario":null},{"value":"0,00E+00","module":"C3","scenario":null},{"value":"0,00E+00","module":"C4","scenario":null},{"value":"0,00E+00","module":"D","scenario":null}]},{"parameter":"FW","unit":"m^3","values":[{"value":"4,40E-02","module":"A1-A3","scenario":null},{"value":"9,74E-04","module":"A4","scenario":null},{"value":"1,96E-03","module":"A5","scenario":null},{"value":"0,00E+00","module":"C1","scenario":null},{"value":"4,86E-04","module":"C2","scenario":null},{"value":"2,47E-03","module":"C3","scenario":null},{"value":"9,44E-03","module":"C4","scenario":null},{"value":"-1,30E-02","module":"D","scenario":null}]}],"end_of_life_waste":[{"parameter":"HWD","unit":"kg","values":[{"value":"5,76E-09","module":"A1-A3","scenario":null},{"value":"8,34E-11","module":"A4","scenario":null},{"value":"1,94E-11","module":"A5","scenario":null},{"value":"0,00E+00","module":"C1","scenario":null},{"value":"4,16E-11","module":"C2","scenario":null},{"value":"1,28E-10","module":"C3","scenario":null},{"value":"1,91E-09","module":"C4","scenario":null},{"value":"-1,94E-09","module":"D","scenario":null}]},{"parameter":"NHWD","unit":"kg","values":[{"value":"9,82E+00","module":"A1-A3","scenario":null},{"value":"3,11E-03","module":"A4","scenario":null},{"value":"5,64E-03","module":"A5","scenario":null},{"value":"0,00E+00","module":"C1","scenario":null},{"value":"1,55E-03","module":"C2","scenario":null},{"value":"2,84E-03","module":"C3","scenario":null},{"value":"1,90E+02","module":"C4","scenario":null},{"value":"-1,42E-02","module":"D","scenario":null}]},{"parameter":"RWD","unit":"kg","values":[{"value":"2,10E-03","module":"A1-A3","scenario":null},{"value":"2,40E-05","module":"A4","scenario":null},{"value":"5,60E-06","module":"A5","scenario":null},{"value":"0,00E+00","module":"C1","scenario":null},{"value":"1,20E-05","module":"C2","scenario":null},{"value":"7,33E-05","module":"C3","scenario":null},{"value":"4,14E-04","module":"C4","scenario":null},{"value":"-1,08E-03","module":"D","scenario":null}]}],"end_of_life_flow":[{"parameter":"CRU","unit":"kg","values":[{"value":"0,00E+00","module":"A1-A3","scenario":null},{"value":"0,00E+00","module":"A4","scenario":null},{"value":"0,00E+00","module":"A5","scenario":null},{"value":"0,00E+00","module":"C1","scenario":null},{"value":"0,00E+00","module":"C2","scenario":null},{"value":"0,00E+00","module":"C3","scenario":null},{"value":"0,00E+00","module":"C4","scenario":null},{"value":"0,00E+00","module":"D","scenario":null}]},{"parameter":"MFR","unit":"kg","values":[{"value":"0,00E+00","module":"A1-A3","scenario":null},{"value":"0,00E+00","module":"A4","scenario":null},{"value":"0,00E+00","module":"A5","scenario":null},{"value":"0,00E+00","module":"C1","scenario":null},{"value":"0,00E+00","module":"C2","scenario":null},{"value":"1,84E+02","module":"C3","scenario":null},{"value":"0,00E+00","module":"C4","scenario":null},{"value":"0,00E+00","module":"D","scenario":null}]},{"parameter":"MER","unit":"kg","values":[{"value":"0,00E+00","module":"A1-A3","scenario":null},{"value":"0,00E+00","module":"A4","scenario":null},{"value":"0,00E+00","module":"A5","scenario":null},{"value":"0,00E+00","module":"C1","scenario":null},{"value":"0,00E+00","module":"C2","scenario":null},{"value":"0,00E+00","module":"C3","scenario":null},{"value":"0,00E+00","module":"C4","scenario":null},{"value":"0,00E+00","module":"D","scenario":null}]},{"parameter":"EEE","unit":"MJ","values":[{"value":"0,00E+00","module":"A1-A3","scenario":null},{"value":"0,00E+00","module":"A4","scenario":null},{"value":"1,05E+00","module":"A5","scenario":null},{"value":"0,00E+00","module":"C1","scenario":null},{"value":"0,00E+00","module":"C2","scenario":null},{"value":"0,00E+00","module":"C3","scenario":null},{"value":"0,00E+00","module":"C4","scenario":null},{"value":"0,00E+00","module":"D","scenario":null}]},{"parameter":"EET","unit":"MJ","values":[{"value":"0,00E+00","module":"A1-A3","scenario":null},{"value":"0,00E+00","module":"A4","scenario":null},{"value":"2,46E+00","module":"A5","scenario":null},{"value":"0,00E+00","module":"C1","scenario":null},{"value":"0,00E+00","module":"C2","scenario":null},{"value":"0,00E+00","module":"C3","scenario":null},{"value":"0,00E+00","module":"C4","scenario":null},{"value":"0,00E+00","module":"D","scenario":null}]}]}