{"product_name":"FOAMGLAS\u00ae F","epd_id":"EPD-PCE-20200301-IBA1-EN","compliance":["DIN EN 15804+A2","ISO 14025"],"producer_name":"Pittsburgh Corning Europe NV","environmental_impact":[{"parameter":"GWP-total","unit":"kg CO2-eq.","values":[{"value":"1,45E+00","module":"A1-A3","scenario":null},{"value":"2,91E-02","module":"A4","scenario":null},{"value":"8,99E-02","module":"A5","scenario":null},{"value":"6,47E-04","module":"C1","scenario":null},{"value":"2,35E-03","module":"C2","scenario":null},{"value":"0,00E+00","module":"C3","scenario":"S2"},{"value":"2,74E-03","module":"C3","scenario":"S3"},{"value":"1,53E-02","module":"C4","scenario":null},{"value":"-3,46E-02","module":"D","scenario":"S0"},{"value":"-1,45E+00","module":"D","scenario":"S2"},{"value":"-2,00E-01","module":"D","scenario":"S3"}]},{"parameter":"GWP-fossil","unit":"kg CO2-eq.","values":[{"value":"1,49E+00","module":"A1-A3","scenario":null},{"value":"2,76E-02","module":"A4","scenario":null},{"value":"2,54E-02","module":"A5","scenario":null},{"value":"6,40E-04","module":"C1","scenario":null},{"value":"2,23E-03","module":"C2","scenario":null},{"value":"0,00E+00","module":"C3","scenario":"S2"},{"value":"2,71E-03","module":"C3","scenario":"S3"},{"value":"1,52E-02","module":"C4","scenario":null},{"value":"-3,45E-02","module":"D","scenario":"S0"},{"value":"-1,49E+00","module":"D","scenario":"S2"},{"value":"-2,00E-01","module":"D","scenario":"S3"}]},{"parameter":"GWP-biogenic","unit":"kg CO2-eq.","values":[{"value":"-4,45E-02","module":"A1-A3","scenario":null},{"value":"1,32E-03","module":"A4","scenario":null},{"value":"6,45E-02","module":"A5","scenario":null},{"value":"1,93E-06","module":"C1","scenario":null},{"value":"1,06E-04","module":"C2","scenario":null},{"value":"0,00E+00","module":"C3","scenario":"S2"},{"value":"2,38E-05","module":"C3","scenario":"S3"},{"value":"4,86E-05","module":"C4","scenario":null},{"value":"-7,97E-05","module":"D","scenario":"S0"},{"value":"4,45E-02","module":"D","scenario":"S2"},{"value":"-3,15E-04","module":"D","scenario":"S3"}]},{"parameter":"GWP-luluc","unit":"kg CO2-eq.","values":[{"value":"1,26E-03","module":"A1-A3","scenario":null},{"value":"2,25E-04","module":"A4","scenario":null},{"value":"2,05E-06","module":"A5","scenario":null},{"value":"4,99E-06","module":"C1","scenario":null},{"value":"1,81E-05","module":"C2","scenario":null},{"value":"0,00E+00","module":"C3","scenario":"S2"},{"value":"3,92E-06","module":"C3","scenario":"S3"},{"value":"4,37E-05","module":"C4","scenario":null},{"value":"-2,32E-05","module":"D","scenario":"S0"},{"value":"-1,26E-03","module":"D","scenario":"S2"},{"value":"-4,81E-05","module":"D","scenario":"S3"}]},{"parameter":"ODP","unit":"kg CFC11-eq.","values":[{"value":"5,39E-14","module":"A1-A3","scenario":null},{"value":"3,33E-18","module":"A4","scenario":null},{"value":"2,06E-17","module":"A5","scenario":null},{"value":"7,41E-20","module":"C1","scenario":null},{"value":"2,68E-19","module":"C2","scenario":null},{"value":"0,00E+00","module":"C3","scenario":"S2"},{"value":"5,95E-17","module":"C3","scenario":"S3"},{"value":"5,62E-17","module":"C4","scenario":null},{"value":"-3,45E-16","module":"D","scenario":"S0"},{"value":"-5,39E-14","module":"D","scenario":"S2"},{"value":"-3,65E-16","module":"D","scenario":"S3"}]},{"parameter":"AP","unit":"mol H^(+)-eq.","values":[{"value":"5,27E-03","module":"A1-A3","scenario":null},{"value":"2,91E-05","module":"A4","scenario":null},{"value":"1,46E-05","module":"A5","scenario":null},{"value":"3,09E-06","module":"C1","scenario":null},{"value":"7,17E-06","module":"C2","scenario":null},{"value":"0,00E+00","module":"C3","scenario":"S2"},{"value":"5,97E-06","module":"C3","scenario":"S3"},{"value":"1,09E-04","module":"C4","scenario":null},{"value":"-4,72E-05","module":"D","scenario":"S0"},{"value":"-5,27E-03","module":"D","scenario":"S2"},{"value":"-1,86E-04","module":"D","scenario":"S3"}]},{"parameter":"POCP","unit":"kg NMVOC-eq.","values":[{"value":"3,77E-03","module":"A1-A3","scenario":null},{"value":"2,37E-05","module":"A4","scenario":null},{"value":"1,20E-05","module":"A5","scenario":null},{"value":"4,03E-06","module":"C1","scenario":null},{"value":"6,33E-06","module":"C2","scenario":null},{"value":"0,00E+00","module":"C3","scenario":"S2"},{"value":"3,64E-06","module":"C3","scenario":"S3"},{"value":"8,48E-05","module":"C4","scenario":null},{"value":"-3,55E-05","module":"D","scenario":"S0"},{"value":"-3,77E-03","module":"D","scenario":"S2"},{"value":"-2,01E-04","module":"D","scenario":"S3"}]},{"parameter":"ADPE","unit":"kg Sb-eq.","values":[{"value":"2,03E-07","module":"A1-A3","scenario":null},{"value":"1,99E-09","module":"A4","scenario":null},{"value":"3,01E-10","module":"A5","scenario":null},{"value":"4,42E-11","module":"C1","scenario":null},{"value":"1,60E-10","module":"C2","scenario":null},{"value":"0,00E+00","module":"C3","scenario":"S2"},{"value":"7,83E-10","module":"C3","scenario":"S3"},{"value":"1,36E-09","module":"C4","scenario":null},{"value":"-5,49E-09","module":"D","scenario":"S0"},{"value":"-2,03E-07","module":"D","scenario":"S2"},{"value":"-1,42E-08","module":"D","scenario":"S3"}]},{"parameter":"ADPF","unit":"MJ","values":[{"value":"2,15E+01","module":"A1-A3","scenario":null},{"value":"3,69E-01","module":"A4","scenario":null},{"value":"2,60E-02","module":"A5","scenario":null},{"value":"8,20E-03","module":"C1","scenario":null},{"value":"2,97E-02","module":"C2","scenario":null},{"value":"0,00E+00","module":"C3","scenario":"S2"},{"value":"4,76E-02","module":"C3","scenario":"S3"},{"value":"1,99E-01","module":"C4","scenario":null},{"value":"-5,84E-01","module":"D","scenario":"S0"},{"value":"-2,15E+01","module":"D","scenario":"S2"},{"value":"-3,29E+00","module":"D","scenario":"S3"}]},{"parameter":"WDP","unit":"m^3 world-eq. deprived","values":[{"value":"1,24E-01","module":"A1-A3","scenario":null},{"value":"2,48E-04","module":"A4","scenario":null},{"value":"9,38E-03","module":"A5","scenario":null},{"value":"5,51E-06","module":"C1","scenario":null},{"value":"2,00E-05","module":"C2","scenario":null},{"value":"0,00E+00","module":"C3","scenario":"S2"},{"value":"5,90E-04","module":"C3","scenario":"S3"},{"value":"1,59E-03","module":"C4","scenario":null},{"value":"-3,42E-03","module":"D","scenario":"S0"},{"value":"-1,24E-01","module":"D","scenario":"S2"},{"value":"-3,71E-03","module":"D","scenario":"S3"}]},{"parameter":"EP-freshwater","unit":"kg PO4-eq.","values":[{"value":"1,48E-05","module":"A1-A3","scenario":null},{"value":"8,43E-08","module":"A4","scenario":null},{"value":"3,26E-09","module":"A5","scenario":null},{"value":"1,87E-09","module":"C1","scenario":null},{"value":"6,79E-09","module":"C2","scenario":null},{"value":"0,00E+00","module":"C3","scenario":"S2"},{"value":"7,23E-09","module":"C3","scenario":"S3"},{"value":"2,60E-08","module":"C4","scenario":null},{"value":"-4,26E-08","module":"D","scenario":"S0"},{"value":"-1,48E-05","module":"D","scenario":"S2"},{"value":"-7,33E-08","module":"D","scenario":"S3"}]},{"parameter":"EP-marine","unit":"kg N-eq.","values":[{"value":"1,58E-03","module":"A1-A3","scenario":null},{"value":"8,62E-06","module":"A4","scenario":null},{"value":"4,40E-06","module":"A5","scenario":null},{"value":"1,44E-06","module":"C1","scenario":null},{"value":"3,23E-06","module":"C2","scenario":null},{"value":"0,00E+00","module":"C3","scenario":"S2"},{"value":"1,33E-06","module":"C3","scenario":"S3"},{"value":"2,80E-05","module":"C4","scenario":null},{"value":"-1,23E-05","module":"D","scenario":"S0"},{"value":"-1,58E-03","module":"D","scenario":"S2"},{"value":"-6,66E-05","module":"D","scenario":"S3"}]},{"parameter":"EP-terrestrial","unit":"mol N-eq.","values":[{"value":"1,82E-02","module":"A1-A3","scenario":null},{"value":"1,03E-04","module":"A4","scenario":null},{"value":"6,79E-05","module":"A5","scenario":null},{"value":"1,59E-05","module":"C1","scenario":null},{"value":"3,61E-05","module":"C2","scenario":null},{"value":"0,00E+00","module":"C3","scenario":"S2"},{"value":"1,39E-05","module":"C3","scenario":"S3"},{"value":"3,08E-04","module":"C4","scenario":null},{"value":"-1,32E-04","module":"D","scenario":"S0"},{"value":"-1,82E-02","module":"D","scenario":"S2"},{"value":"-7,32E-04","module":"D","scenario":"S3"}]}],"additional_environmental_impact":[{"parameter":"PM","unit":"Disease incidence","values":[{"value":"5,69E-08","module":"A1-A3","scenario":null},{"value":"1,71E-10","module":"A4","scenario":null},{"value":"1,08E-10","module":"A5","scenario":null},{"value":"3,47E-11","module":"C1","scenario":null},{"value":"3,92E-11","module":"C2","scenario":null},{"value":"0,00E+00","module":"C3","scenario":"S2"},{"value":"5,01E-11","module":"C3","scenario":"S3"},{"value":"1,35E-09","module":"C4","scenario":null},{"value":"-4,01E-10","module":"D","scenario":"S0"},{"value":"-5,69E-08","module":"D","scenario":"S2"},{"value":"-9,95E-09","module":"D","scenario":"S3"}]},{"parameter":"ETP-fw","unit":"CTUe","values":[{"value":"4,69E+01","module":"A1-A3","scenario":null},{"value":"2,61E-01","module":"A4","scenario":null},{"value":"1,07E-02","module":"A5","scenario":null},{"value":"5,80E-03","module":"C1","scenario":null},{"value":"2,10E-02","module":"C2","scenario":null},{"value":"0,00E+00","module":"C3","scenario":"S2"},{"value":"2,03E-02","module":"C3","scenario":"S3"},{"value":"1,14E-01","module":"C4","scenario":null},{"value":"-1,21E-01","module":"D","scenario":"S0"},{"value":"-4,69E+01","module":"D","scenario":"S2"},{"value":"-1,81E-01","module":"D","scenario":"S3"}]},{"parameter":"HTP-c","unit":"CTUh","values":[{"value":"5,75E-10","module":"A1-A3","scenario":null},{"value":"5,47E-12","module":"A4","scenario":null},{"value":"7,84E-13","module":"A5","scenario":null},{"value":"1,21E-13","module":"C1","scenario":null},{"value":"4,40E-13","module":"C2","scenario":null},{"value":"0,00E+00","module":"C3","scenario":"S2"},{"value":"5,62E-13","module":"C3","scenario":"S3"},{"value":"1,68E-11","module":"C4","scenario":null},{"value":"-5,40E-12","module":"D","scenario":"S0"},{"value":"-5,75E-10","module":"D","scenario":"S2"},{"value":"-2,46E-11","module":"D","scenario":"S3"}]},{"parameter":"HTP-nc","unit":"CTUh","values":[{"value":"2,19E-08","module":"A1-A3","scenario":null},{"value":"2,83E-10","module":"A4","scenario":null},{"value":"5,21E-11","module":"A5","scenario":null},{"value":"7,28E-12","module":"C1","scenario":null},{"value":"2,58E-11","module":"C2","scenario":null},{"value":"0,00E+00","module":"C3","scenario":"S2"},{"value":"2,07E-11","module":"C3","scenario":"S3"},{"value":"1,86E-09","module":"C4","scenario":null},{"value":"-2,01E-10","module":"D","scenario":"S0"},{"value":"-2,19E-08","module":"D","scenario":"S2"},{"value":"-9,43E-10","module":"D","scenario":"S3"}]},{"parameter":"SQP","unit":"SQP","values":[{"value":"2,80E+01","module":"A1-A3","scenario":null},{"value":"1,30E-01","module":"A4","scenario":null},{"value":"7,45E-03","module":"A5","scenario":null},{"value":"2,88E-03","module":"C1","scenario":null},{"value":"1,04E-02","module":"C2","scenario":null},{"value":"0,00E+00","module":"C3","scenario":"S2"},{"value":"1,51E-02","module":"C3","scenario":"S3"},{"value":"4,15E-02","module":"C4","scenario":null},{"value":"-8,80E-02","module":"D","scenario":"S0"},{"value":"-2,80E+01","module":"D","scenario":"S2"},{"value":"-1,07E-01","module":"D","scenario":"S3"}]}],"resource_use":[{"parameter":"PERE","unit":"MJ","values":[{"value":"1,25E+01","module":"A1-A3","scenario":null},{"value":"2,08E-02","module":"A4","scenario":null},{"value":"5,86E-01","module":"A5","scenario":null},{"value":"4,61E-04","module":"C1","scenario":null},{"value":"1,67E-03","module":"C2","scenario":null},{"value":"0,00E+00","module":"C3","scenario":"S2"},{"value":"2,11E-02","module":"C3","scenario":"S3"},{"value":"2,61E-02","module":"C4","scenario":null},{"value":"-1,22E-01","module":"D","scenario":"S0"},{"value":"-1,25E+01","module":"D","scenario":"S2"},{"value":"-1,34E-01","module":"D","scenario":"S3"}]},{"parameter":"PERM","unit":"MJ","values":[{"value":"5,80E-01","module":"A1-A3","scenario":null},{"value":"0,00E+00","module":"A4","scenario":null},{"value":"-5,80E-01","module":"A5","scenario":null},{"value":"0,00E+00","module":"C1","scenario":null},{"value":"0,00E+00","module":"C2","scenario":null},{"value":"0,00E+00","module":"C3","scenario":"S2"},{"value":"0,00E+00","module":"C3","scenario":"S3"},{"value":"0,00E+00","module":"C4","scenario":null},{"value":"0,00E+00","module":"D","scenario":"S0"},{"value":"-5,80E-01","module":"D","scenario":"S2"},{"value":"0,00E+00","module":"D","scenario":"S3"}]},{"parameter":"PERT","unit":"MJ","values":[{"value":"1,31E+01","module":"A1-A3","scenario":null},{"value":"2,08E-02","module":"A4","scenario":null},{"value":"6,00E-03","module":"A5","scenario":null},{"value":"4,61E-04","module":"C1","scenario":null},{"value":"1,67E-03","module":"C2","scenario":null},{"value":"0,00E+00","module":"C3","scenario":"S2"},{"value":"2,11E-02","module":"C3","scenario":"S3"},{"value":"2,61E-02","module":"C4","scenario":null},{"value":"-1,22E-01","module":"D","scenario":"S0"},{"value":"-1,31E+01","module":"D","scenario":"S2"},{"value":"-1,34E-01","module":"D","scenario":"S3"}]},{"parameter":"PENRE","unit":"MJ","values":[{"value":"2,11E+01","module":"A1-A3","scenario":null},{"value":"3,70E-01","module":"A4","scenario":null},{"value":"4,06E-01","module":"A5","scenario":null},{"value":"8,21E-03","module":"C1","scenario":null},{"value":"2,98E-02","module":"C2","scenario":null},{"value":"0,00E+00","module":"C3","scenario":"S2"},{"value":"4,76E-02","module":"C3","scenario":"S3"},{"value":"1,99E-01","module":"C4","scenario":null},{"value":"-5,84E-01","module":"D","scenario":"S0"},{"value":"-2,11E+01","module":"D","scenario":"S2"},{"value":"-3,29E+00","module":"D","scenario":"S3"}]},{"parameter":"PENRM","unit":"MJ","values":[{"value":"3,80E-01","module":"A1-A3","scenario":null},{"value":"0,00E+00","module":"A4","scenario":null},{"value":"-3,80E-01","module":"A5","scenario":null},{"value":"0,00E+00","module":"C1","scenario":null},{"value":"0,00E+00","module":"C2","scenario":null},{"value":"0,00E+00","module":"C3","scenario":"S2"},{"value":"0,00E+00","module":"C3","scenario":"S3"},{"value":"0,00E+00","module":"C4","scenario":null},{"value":"0,00E+00","module":"D","scenario":"S0"},{"value":"-3,80E-01","module":"D","scenario":"S2"},{"value":"0,00E+00","module":"D","scenario":"S3"}]},{"parameter":"PENRT","unit":"MJ","values":[{"value":"2,15E+01","module":"A1-A3","scenario":null},{"value":"3,70E-01","module":"A4","scenario":null},{"value":"2,60E-02","module":"A5","scenario":null},{"value":"8,21E-03","module":"C1","scenario":null},{"value":"2,98E-02","module":"C2","scenario":null},{"value":"0,00E+00","module":"C3","scenario":"S2"},{"value":"4,76E-02","module":"C3","scenario":"S3"},{"value":"1,99E-01","module":"C4","scenario":null},{"value":"-5,84E-01","module":"D","scenario":"S0"},{"value":"-2,15E+01","module":"D","scenario":"S2"},{"value":"-3,29E+00","module":"D","scenario":"S3"}]},{"parameter":"SM","unit":"kg","values":[{"value":"3,83E-01","module":"A1-A3","scenario":null},{"value":"0,00E+00","module":"A4","scenario":null},{"value":"0,00E+00","module":"A5","scenario":null},{"value":"0,00E+00","module":"C1","scenario":null},{"value":"0,00E+00","module":"C2","scenario":null},{"value":"0,00E+00","module":"C3","scenario":"S2"},{"value":"0,00E+00","module":"C3","scenario":"S3"},{"value":"0,00E+00","module":"C4","scenario":null},{"value":"0,00E+00","module":"D","scenario":"S0"},{"value":"0,00E+00","module":"D","scenario":"S2"},{"value":"0,00E+00","module":"D","scenario":"S3"}]},{"parameter":"RSF","unit":"MJ","values":[{"value":"0,00E+00","module":"A1-A3","scenario":null},{"value":"0,00E+00","module":"A4","scenario":null},{"value":"0,00E+00","module":"A5","scenario":null},{"value":"0,00E+00","module":"C1","scenario":null},{"value":"0,00E+00","module":"C2","scenario":null},{"value":"0,00E+00","module":"C3","scenario":"S2"},{"value":"0,00E+00","module":"C3","scenario":"S3"},{"value":"0,00E+00","module":"C4","scenario":null},{"value":"0,00E+00","module":"D","scenario":"S0"},{"value":"0,00E+00","module":"D","scenario":"S2"},{"value":"0,00E+00","module":"D","scenario":"S3"}]},{"parameter":"NRSF","unit":"MJ","values":[{"value":"0,00E+00","module":"A1-A3","scenario":null},{"value":"0,00E+00","module":"A4","scenario":null},{"value":"0,00E+00","module":"A5","scenario":null},{"value":"0,00E+00","module":"C1","scenario":null},{"value":"0,00E+00","module":"C2","scenario":null},{"value":"0,00E+00","module":"C3","scenario":"S2"},{"value":"0,00E+00","module":"C3","scenario":"S3"},{"value":"0,00E+00","module":"C4","scenario":null},{"value":"0,00E+00","module":"D","scenario":"S0"},{"value":"0,00E+00","module":"D","scenario":"S2"},{"value":"0,00E+00","module":"D","scenario":"S3"}]},{"parameter":"FW","unit":"m^3","values":[{"value":"2,59E-02","module":"A1-A3","scenario":null},{"value":"2,40E-05","module":"A4","scenario":null},{"value":"2,22E-04","module":"A5","scenario":null},{"value":"5,34E-07","module":"C1","scenario":null},{"value":"1,94E-06","module":"C2","scenario":null},{"value":"0,00E+00","module":"C3","scenario":"S2"},{"value":"2,44E-05","module":"C3","scenario":"S3"},{"value":"5,02E-05","module":"C4","scenario":null},{"value":"-1,42E-04","module":"D","scenario":"S0"},{"value":"-2,59E-02","module":"D","scenario":"S2"},{"value":"-1,57E-04","module":"D","scenario":"S3"}]}],"end_of_life_waste":[{"parameter":"HWD","unit":"kg","values":[{"value":"6,65E-08","module":"A1-A3","scenario":null},{"value":"1,72E-08","module":"A4","scenario":null},{"value":"5,49E-11","module":"A5","scenario":null},{"value":"3,82E-10","module":"C1","scenario":null},{"value":"1,39E-09","module":"C2","scenario":null},{"value":"0,00E+00","module":"C3","scenario":"S2"},{"value":"1,97E-11","module":"C3","scenario":"S3"},{"value":"3,03E-09","module":"C4","scenario":null},{"value":"-2,33E-10","module":"D","scenario":"S0"},{"value":"-6,65E-08","module":"D","scenario":"S2"},{"value":"-2,77E-09","module":"D","scenario":"S3"}]},{"parameter":"NHWD","unit":"kg","values":[{"value":"4,05E-02","module":"A1-A3","scenario":null},{"value":"5,66E-05","module":"A4","scenario":null},{"value":"3,16E-03","module":"A5","scenario":null},{"value":"1,26E-06","module":"C1","scenario":null},{"value":"4,56E-06","module":"C2","scenario":null},{"value":"0,00E+00","module":"C3","scenario":"S2"},{"value":"3,37E-05","module":"C3","scenario":"S3"},{"value":"1,00E+00","module":"C4","scenario":null},{"value":"-2,64E-04","module":"D","scenario":"S0"},{"value":"-4,05E-02","module":"D","scenario":"S2"},{"value":"-8,73E-04","module":"D","scenario":"S3"}]},{"parameter":"RWD","unit":"kg","values":[{"value":"8,97E-05","module":"A1-A3","scenario":null},{"value":"4,58E-07","module":"A4","scenario":null},{"value":"1,25E-06","module":"A5","scenario":null},{"value":"1,02E-08","module":"C1","scenario":null},{"value":"3,68E-08","module":"C2","scenario":null},{"value":"0,00E+00","module":"C3","scenario":"S2"},{"value":"7,22E-06","module":"C3","scenario":"S3"},{"value":"2,26E-06","module":"C4","scenario":null},{"value":"-4,18E-05","module":"D","scenario":"S0"},{"value":"-8,97E-05","module":"D","scenario":"S2"},{"value":"-4,40E-05","module":"D","scenario":"S3"}]}],"end_of_life_flow":[{"parameter":"CRU","unit":"kg","values":[{"value":"0,00E+00","module":"A1-A3","scenario":null},{"value":"0,00E+00","module":"A4","scenario":null},{"value":"0,00E+00","module":"A5","scenario":null},{"value":"0,00E+00","module":"C1","scenario":null},{"value":"0,00E+00","module":"C2","scenario":null},{"value":"1,00E+00","module":"C3","scenario":"S2"},{"value":"0,00E+00","module":"C3","scenario":"S3"},{"value":"0,00E+00","module":"C4","scenario":null},{"value":"0,00E+00","module":"D","scenario":"S0"},{"value":"0,00E+00","module":"D","scenario":"S2"},{"value":"0,00E+00","module":"D","scenario":"S3"}]},{"parameter":"MFR","unit":"kg","values":[{"value":"0,00E+00","module":"A1-A3","scenario":null},{"value":"0,00E+00","module":"A4","scenario":null},{"value":"0,00E+00","module":"A5","scenario":null},{"value":"0,00E+00","module":"C1","scenario":null},{"value":"0,00E+00","module":"C2","scenario":null},{"value":"0,00E+00","module":"C3","scenario":"S2"},{"value":"6,17E-01","module":"C3","scenario":"S3"},{"value":"0,00E+00","module":"C4","scenario":null},{"value":"0,00E+00","module":"D","scenario":"S0"},{"value":"0,00E+00","module":"D","scenario":"S2"},{"value":"0,00E+00","module":"D","scenario":"S3"}]},{"parameter":"MER","unit":"kg","values":[{"value":"0,00E+00","module":"A1-A3","scenario":null},{"value":"0,00E+00","module":"A4","scenario":null},{"value":"4,66E-02","module":"A5","scenario":null},{"value":"0,00E+00","module":"C1","scenario":null},{"value":"0,00E+00","module":"C2","scenario":null},{"value":"0,00E+00","module":"C3","scenario":"S2"},{"value":"0,00E+00","module":"C3","scenario":"S3"},{"value":"0,00E+00","module":"C4","scenario":null},{"value":"0,00E+00","module":"D","scenario":"S0"},{"value":"0,00E+00","module":"D","scenario":"S2"},{"value":"0,00E+00","module":"D","scenario":"S3"}]},{"parameter":"EEE","unit":"MJ","values":[{"value":"0,00E+00","module":"A1-A3","scenario":null},{"value":"0,00E+00","module":"A4","scenario":null},{"value":"1,40E-01","module":"A5","scenario":null},{"value":"0,00E+00","module":"C1","scenario":null},{"value":"0,00E+00","module":"C2","scenario":null},{"value":"0,00E+00","module":"C3","scenario":"S2"},{"value":"0,00E+00","module":"C3","scenario":"S3"},{"value":"0,00E+00","module":"C4","scenario":null},{"value":"0,00E+00","module":"D","scenario":"S0"},{"value":"0,00E+00","module":"D","scenario":"S2"},{"value":"0,00E+00","module":"D","scenario":"S3"}]},{"parameter":"EET","unit":"MJ","values":[{"value":"0,00E+00","module":"A1-A3","scenario":null},{"value":"0,00E+00","module":"A4","scenario":null},{"value":"2,74E-01","module":"A5","scenario":null},{"value":"0,00E+00","module":"C1","scenario":null},{"value":"0,00E+00","module":"C2","scenario":null},{"value":"0,00E+00","module":"C3","scenario":"S2"},{"value":"0,00E+00","module":"C3","scenario":"S3"},{"value":"0,00E+00","module":"C4","scenario":null},{"value":"0,00E+00","module":"D","scenario":"S0"},{"value":"0,00E+00","module":"D","scenario":"S2"},{"value":"0,00E+00","module":"D","scenario":"S3"}]}]}