{"product_name":"BalSH","epd_id":"EPD-HLG-20220053-IBC1-DE","compliance":["DIN EN 15804","ISO 14025"],"producer_name":"Holzwerke Ladenburger GmbH","environmental_impact":[{"parameter":"GWP-total","unit":"kg CO2-eq.","values":[{"value":"-6,99E+02","module":"A1","scenario":null},{"value":"5,82E+00","module":"A2","scenario":null},{"value":"3,72E+01","module":"A3","scenario":null},{"value":"1,29E+00","module":"A5","scenario":null},{"value":"5,58E-01","module":"C2","scenario":null},{"value":"7,85E+02","module":"C3","scenario":null},{"value":"-3,98E+02","module":"D","scenario":null},{"value":"-6,56E+02","module":"A1A3","scenario":null}]},{"parameter":"ODP","unit":"kg CFC11-eq.","values":[{"value":"8,94E-13","module":"A1","scenario":null},{"value":"1,03E-15","module":"A2","scenario":null},{"value":"1,41E-12","module":"A3","scenario":null},{"value":"2,29E-16","module":"A5","scenario":null},{"value":"9,88E-17","module":"C2","scenario":null},{"value":"5,54E-13","module":"C3","scenario":null},{"value":"-9,77E-12","module":"D","scenario":null},{"value":"2,30E-12","module":"A1A3","scenario":null}]},{"parameter":"AP","unit":"kg SO2-eq.","values":[{"value":"3,05E-01","module":"A1","scenario":null},{"value":"2,40E-02","module":"A2","scenario":null},{"value":"1,19E-01","module":"A3","scenario":null},{"value":"1,24E-04","module":"A5","scenario":null},{"value":"2,30E-03","module":"C2","scenario":null},{"value":"1,57E-02","module":"C3","scenario":null},{"value":"-2,77E-01","module":"D","scenario":null},{"value":"4,48E-01","module":"A1A3","scenario":null}]},{"parameter":"EP","unit":"kg PO4^3-eq.","values":[{"value":"7,43E-02","module":"A1","scenario":null},{"value":"6,11E-03","module":"A2","scenario":null},{"value":"2,49E-02","module":"A3","scenario":null},{"value":"2,81E-05","module":"A5","scenario":null},{"value":"5,86E-04","module":"C2","scenario":null},{"value":"2,92E-03","module":"C3","scenario":null},{"value":"-5,28E-02","module":"D","scenario":null},{"value":"1,05E-01","module":"A1A3","scenario":null}]},{"parameter":"POCP","unit":"kg Ethen-eq.","values":[{"value":"2,95E-02","module":"A1","scenario":null},{"value":"-1,02E-02","module":"A2","scenario":null},{"value":"3,67E-02","module":"A3","scenario":null},{"value":"5,82E-06","module":"A5","scenario":null},{"value":"-9,82E-04","module":"C2","scenario":null},{"value":"1,12E-03","module":"C3","scenario":null},{"value":"-2,74E-02","module":"D","scenario":null},{"value":"5,59E-02","module":"A1A3","scenario":null}]},{"parameter":"ADPE","unit":"kg Sb-eq.","values":[{"value":"1,81E-05","module":"A1","scenario":null},{"value":"5,16E-07","module":"A2","scenario":null},{"value":"3,83E-05","module":"A3","scenario":null},{"value":"9,54E-09","module":"A5","scenario":null},{"value":"4,94E-08","module":"C2","scenario":null},{"value":"5,39E-06","module":"C3","scenario":null},{"value":"-1,03E-04","module":"D","scenario":null},{"value":"5,69E-05","module":"A1A3","scenario":null}]},{"parameter":"ADPF","unit":"MJ","values":[{"value":"9,94E+02","module":"A1","scenario":null},{"value":"8,04E+01","module":"A2","scenario":null},{"value":"4,13E+02","module":"A3","scenario":null},{"value":"2,21E-01","module":"A5","scenario":null},{"value":"7,71E+00","module":"C2","scenario":null},{"value":"1,23E+02","module":"C3","scenario":null},{"value":"-5,60E+03","module":"D","scenario":null},{"value":"1,49E+03","module":"A1A3","scenario":null}]}],"additional_environmental_impact":[],"resource_use":[{"parameter":"PERE","unit":"MJ","values":[{"value":"5,12E+02","module":"A1","scenario":null},{"value":"4,50E+00","module":"A2","scenario":null},{"value":"8,70E+02","module":"A3","scenario":null},{"value":"4,34E-02","module":"A5","scenario":null},{"value":"4,31E-01","module":"C2","scenario":null},{"value":"1,00E+02","module":"C3","scenario":null},{"value":"6,35E+03","module":"D","scenario":null},{"value":"1,39E+03","module":"A1A3","scenario":null}]},{"parameter":"PERM","unit":"MJ","values":[{"value":"8,13E+03","module":"A1","scenario":null},{"value":"0,00E+00","module":"A2","scenario":null},{"value":"0,00E+00","module":"A3","scenario":null},{"value":"0,00E+00","module":"A5","scenario":null},{"value":"0,00E+00","module":"C2","scenario":null},{"value":"-8,13E+03","module":"C3","scenario":null},{"value":"0,00E+00","module":"D","scenario":null},{"value":"8,13E+03","module":"A1A3","scenario":null}]},{"parameter":"PERT","unit":"MJ","values":[{"value":"8,64E+03","module":"A1","scenario":null},{"value":"4,50E+00","module":"A2","scenario":null},{"value":"8,70E+02","module":"A3","scenario":null},{"value":"4,34E-02","module":"A5","scenario":null},{"value":"4,31E-01","module":"C2","scenario":null},{"value":"-8,03E+03","module":"C3","scenario":null},{"value":"6,35E+03","module":"D","scenario":null},{"value":"9,51E+03","module":"A1A3","scenario":null}]},{"parameter":"PENRE","unit":"MJ","values":[{"value":"1,05E+03","module":"A1","scenario":null},{"value":"8,07E+01","module":"A2","scenario":null},{"value":"4,91E+02","module":"A3","scenario":null},{"value":"2,34E-01","module":"A5","scenario":null},{"value":"7,73E+00","module":"C2","scenario":null},{"value":"1,54E+02","module":"C3","scenario":null},{"value":"-6,14E+03","module":"D","scenario":null},{"value":"1,62E+03","module":"A1A3","scenario":null}]},{"parameter":"PENRM","unit":"MJ","values":[{"value":"1,63E+01","module":"A1","scenario":null},{"value":"0,00E+00","module":"A2","scenario":null},{"value":"1,48E+01","module":"A3","scenario":null},{"value":"-1,48E+01","module":"A5","scenario":null},{"value":"0,00E+00","module":"C2","scenario":null},{"value":"-1,63E+01","module":"C3","scenario":null},{"value":"0,00E+00","module":"D","scenario":null},{"value":"3,11E+01","module":"A1A3","scenario":null}]},{"parameter":"PENRT","unit":"MJ","values":[{"value":"1,06E+03","module":"A1","scenario":null},{"value":"8,07E+01","module":"A2","scenario":null},{"value":"5,06E+02","module":"A3","scenario":null},{"value":"-1,45E+01","module":"A5","scenario":null},{"value":"7,73E+00","module":"C2","scenario":null},{"value":"1,38E+02","module":"C3","scenario":null},{"value":"-6,14E+03","module":"D","scenario":null},{"value":"1,65E+03","module":"A1A3","scenario":null}]},{"parameter":"SM","unit":"kg","values":[{"value":"0,00E+00","module":"A1","scenario":null},{"value":"0,00E+00","module":"A2","scenario":null},{"value":"0,00E+00","module":"A3","scenario":null},{"value":"0,00E+00","module":"A5","scenario":null},{"value":"0,00E+00","module":"C2","scenario":null},{"value":"0,00E+00","module":"C3","scenario":null},{"value":"0,00E+00","module":"D","scenario":null},{"value":"0,00E+00","module":"A1A3","scenario":null}]},{"parameter":"RSF","unit":"MJ","values":[{"value":"0,00E+00","module":"A1","scenario":null},{"value":"0,00E+00","module":"A2","scenario":null},{"value":"0,00E+00","module":"A3","scenario":null},{"value":"0,00E+00","module":"A5","scenario":null},{"value":"0,00E+00","module":"C2","scenario":null},{"value":"0,00E+00","module":"C3","scenario":null},{"value":"8,13E+03","module":"D","scenario":null},{"value":"0,00E+00","module":"A1A3","scenario":null}]},{"parameter":"NRSF","unit":"MJ","values":[{"value":"0,00E+00","module":"A1","scenario":null},{"value":"0,00E+00","module":"A2","scenario":null},{"value":"0,00E+00","module":"A3","scenario":null},{"value":"0,00E+00","module":"A5","scenario":null},{"value":"0,00E+00","module":"C2","scenario":null},{"value":"0,00E+00","module":"C3","scenario":null},{"value":"1,63E+01","module":"D","scenario":null},{"value":"0,00E+00","module":"A1A3","scenario":null}]},{"parameter":"FW","unit":"m^3","values":[{"value":"1,38E-01","module":"A1","scenario":null},{"value":"4,99E-03","module":"A2","scenario":null},{"value":"1,12E-01","module":"A3","scenario":null},{"value":"2,80E-03","module":"A5","scenario":null},{"value":"4,78E-04","module":"C2","scenario":null},{"value":"4,18E-02","module":"C3","scenario":null},{"value":"1,17E+00","module":"D","scenario":null},{"value":"2,55E-01","module":"A1A3","scenario":null}]}],"end_of_life_waste":[{"parameter":"HWD","unit":"kg","values":[{"value":"9,29E-07","module":"A1","scenario":null},{"value":"4,07E-09","module":"A2","scenario":null},{"value":"1,59E-07","module":"A3","scenario":null},{"value":"4,43E-11","module":"A5","scenario":null},{"value":"3,90E-10","module":"C2","scenario":null},{"value":"5,60E-08","module":"C3","scenario":null},{"value":"-1,98E-06","module":"D","scenario":null},{"value":"1,09E-06","module":"A1A3","scenario":null}]},{"parameter":"NHWD","unit":"kg","values":[{"value":"6,64E-01","module":"A1","scenario":null},{"value":"1,20E-02","module":"A2","scenario":null},{"value":"7,91E-01","module":"A3","scenario":null},{"value":"1,89E-02","module":"A5","scenario":null},{"value":"1,15E-03","module":"C2","scenario":null},{"value":"1,20E-01","module":"C3","scenario":null},{"value":"3,10E+00","module":"D","scenario":null},{"value":"1,47E+00","module":"A1A3","scenario":null}]},{"parameter":"RWD","unit":"kg","values":[{"value":"2,79E-02","module":"A1","scenario":null},{"value":"9,76E-05","module":"A2","scenario":null},{"value":"3,16E-02","module":"A3","scenario":null},{"value":"5,23E-06","module":"A5","scenario":null},{"value":"9,35E-06","module":"C2","scenario":null},{"value":"1,23E-02","module":"C3","scenario":null},{"value":"-2,18E-01","module":"D","scenario":null},{"value":"5,95E-02","module":"A1A3","scenario":null}]}],"end_of_life_flow":[{"parameter":"CRU","unit":"kg","values":[{"value":"0,00E+00","module":"A1","scenario":null},{"value":"0,00E+00","module":"A2","scenario":null},{"value":"0,00E+00","module":"A3","scenario":null},{"value":"0,00E+00","module":"A5","scenario":null},{"value":"0,00E+00","module":"C2","scenario":null},{"value":"0,00E+00","module":"C3","scenario":null},{"value":"0,00E+00","module":"D","scenario":null},{"value":"0,00E+00","module":"A1A3","scenario":null}]},{"parameter":"MFR","unit":"kg","values":[{"value":"0,00E+00","module":"A1","scenario":null},{"value":"0,00E+00","module":"A2","scenario":null},{"value":"0,00E+00","module":"A3","scenario":null},{"value":"0,00E+00","module":"A5","scenario":null},{"value":"0,00E+00","module":"C2","scenario":null},{"value":"0,00E+00","module":"C3","scenario":null},{"value":"0,00E+00","module":"D","scenario":null},{"value":"0,00E+00","module":"A1A3","scenario":null}]},{"parameter":"MER","unit":"kg","values":[{"value":"0,00E+00","module":"A1","scenario":null},{"value":"0,00E+00","module":"A2","scenario":null},{"value":"0,00E+00","module":"A3","scenario":null},{"value":"0,00E+00","module":"A5","scenario":null},{"value":"0,00E+00","module":"C2","scenario":null},{"value":"4,80E+02","module":"C3","scenario":null},{"value":"0,00E+00","module":"D","scenario":null},{"value":"0,00E+00","module":"A1A3","scenario":null}]},{"parameter":"EEE","unit":"MJ","values":[{"value":"0,00E+00","module":"A1","scenario":null},{"value":"0,00E+00","module":"A2","scenario":null},{"value":"2,50E-02","module":"A3","scenario":null},{"value":"2,34E+00","module":"A5","scenario":null},{"value":"0,00E+00","module":"C2","scenario":null},{"value":"0,00E+00","module":"C3","scenario":null},{"value":"0,00E+00","module":"D","scenario":null},{"value":"2,50E-02","module":"A1A3","scenario":null}]},{"parameter":"EET","unit":"MJ","values":[{"value":"0,00E+00","module":"A1","scenario":null},{"value":"0,00E+00","module":"A2","scenario":null},{"value":"5,80E-02","module":"A3","scenario":null},{"value":"5,39E+00","module":"A5","scenario":null},{"value":"0,00E+00","module":"C2","scenario":null},{"value":"0,00E+00","module":"C3","scenario":null},{"value":"0,00E+00","module":"D","scenario":null},{"value":"5,80E-02","module":"A1A3","scenario":null}]}]}