{"product_name":"Bostik T\u00e4tskiktsfolie Pro LX","epd_id":"EPD-Kiwa-EE-000370-EN","compliance":["EN 15804+A2","ISO 14025"],"producer_name":"BOSTIK AB","environmental_impact":[{"parameter":"GWP-total","unit":"kg CO2-eq.","values":[{"value":"4,59E-01","module":"A1","scenario":"Standard scenario"},{"value":"8,07E-03","module":"A2","scenario":"Standard scenario"},{"value":"2,14E-01","module":"A3","scenario":"Standard scenario"},{"value":"1,59E-02","module":"A4","scenario":"Standard scenario"},{"value":"6,10E-02","module":"A5","scenario":"Standard scenario"},{"value":"0,00E+00","module":"C1","scenario":"Standard scenario"},{"value":"2,63E-03","module":"C2","scenario":"Standard scenario"},{"value":"0,00E+00","module":"C3","scenario":"Standard scenario"},{"value":"2,72E-02","module":"C4","scenario":"Standard scenario"},{"value":"1,16E-02","module":"D","scenario":"Standard scenario"},{"value":"6,81E-01","module":"A1A3","scenario":null}]},{"parameter":"GWP-fossil","unit":"kg CO2-eq.","values":[{"value":"4,58E-01","module":"A1","scenario":"Standard scenario"},{"value":"8,06E-03","module":"A2","scenario":"Standard scenario"},{"value":"2,00E-01","module":"A3","scenario":"Standard scenario"},{"value":"1,59E-02","module":"A4","scenario":"Standard scenario"},{"value":"5,36E-02","module":"A5","scenario":"Standard scenario"},{"value":"0,00E+00","module":"C1","scenario":"Standard scenario"},{"value":"2,63E-03","module":"C2","scenario":"Standard scenario"},{"value":"0,00E+00","module":"C3","scenario":"Standard scenario"},{"value":"2,72E-02","module":"C4","scenario":"Standard scenario"},{"value":"-6,88E-03","module":"D","scenario":"Standard scenario"},{"value":"6,66E-01","module":"A1A3","scenario":null}]},{"parameter":"GWP-biogenic","unit":"kg CO2-eq.","values":[{"value":"7,97E-04","module":"A1","scenario":"Standard scenario"},{"value":"3,72E-06","module":"A2","scenario":"Standard scenario"},{"value":"1,29E-02","module":"A3","scenario":"Standard scenario"},{"value":"7,21E-06","module":"A4","scenario":"Standard scenario"},{"value":"7,34E-03","module":"A5","scenario":"Standard scenario"},{"value":"0,00E+00","module":"C1","scenario":"Standard scenario"},{"value":"1,21E-06","module":"C2","scenario":"Standard scenario"},{"value":"0,00E+00","module":"C3","scenario":"Standard scenario"},{"value":"2,22E-05","module":"C4","scenario":"Standard scenario"},{"value":"1,85E-02","module":"D","scenario":"Standard scenario"},{"value":"1,37E-02","module":"A1A3","scenario":null}]},{"parameter":"GWP-luluc","unit":"kg CO2-eq.","values":[{"value":"2,38E-04","module":"A1","scenario":"Standard scenario"},{"value":"2,95E-06","module":"A2","scenario":"Standard scenario"},{"value":"7,35E-04","module":"A3","scenario":"Standard scenario"},{"value":"5,89E-06","module":"A4","scenario":"Standard scenario"},{"value":"6,96E-05","module":"A5","scenario":"Standard scenario"},{"value":"0,00E+00","module":"C1","scenario":"Standard scenario"},{"value":"9,64E-07","module":"C2","scenario":"Standard scenario"},{"value":"0,00E+00","module":"C3","scenario":"Standard scenario"},{"value":"1,01E-06","module":"C4","scenario":"Standard scenario"},{"value":"-1,69E-05","module":"D","scenario":"Standard scenario"},{"value":"9,76E-04","module":"A1A3","scenario":null}]},{"parameter":"ODP","unit":"kg CFC 11-equiv.","values":[{"value":"1,23E-08","module":"A1","scenario":"Standard scenario"},{"value":"1,78E-09","module":"A2","scenario":"Standard scenario"},{"value":"1,01E-08","module":"A3","scenario":"Standard scenario"},{"value":"3,51E-09","module":"A4","scenario":"Standard scenario"},{"value":"2,13E-09","module":"A5","scenario":"Standard scenario"},{"value":"0,00E+00","module":"C1","scenario":"Standard scenario"},{"value":"5,81E-10","module":"C2","scenario":"Standard scenario"},{"value":"0,00E+00","module":"C3","scenario":"Standard scenario"},{"value":"6,39E-10","module":"C4","scenario":"Standard scenario"},{"value":"-4,99E-10","module":"D","scenario":"Standard scenario"},{"value":"2,42E-08","module":"A1A3","scenario":null}]},{"parameter":"AP","unit":"mol H+-eq.","values":[{"value":"1,70E-03","module":"A1","scenario":"Standard scenario"},{"value":"4,68E-05","module":"A2","scenario":"Standard scenario"},{"value":"7,83E-04","module":"A3","scenario":"Standard scenario"},{"value":"9,54E-05","module":"A4","scenario":"Standard scenario"},{"value":"1,94E-04","module":"A5","scenario":"Standard scenario"},{"value":"0,00E+00","module":"C1","scenario":"Standard scenario"},{"value":"1,53E-05","module":"C2","scenario":"Standard scenario"},{"value":"0,00E+00","module":"C3","scenario":"Standard scenario"},{"value":"1,80E-05","module":"C4","scenario":"Standard scenario"},{"value":"-3,52E-05","module":"D","scenario":"Standard scenario"},{"value":"2,53E-03","module":"A1A3","scenario":null}]},{"parameter":"POCP","unit":"kg NMVOC-eq.","values":[{"value":"1,74E-03","module":"A1","scenario":"Standard scenario"},{"value":"5,19E-05","module":"A2","scenario":"Standard scenario"},{"value":"4,34E-04","module":"A3","scenario":"Standard scenario"},{"value":"1,04E-04","module":"A4","scenario":"Standard scenario"},{"value":"1,77E-04","module":"A5","scenario":"Standard scenario"},{"value":"0,00E+00","module":"C1","scenario":"Standard scenario"},{"value":"1,69E-05","module":"C2","scenario":"Standard scenario"},{"value":"0,00E+00","module":"C3","scenario":"Standard scenario"},{"value":"2,50E-05","module":"C4","scenario":"Standard scenario"},{"value":"-3,56E-05","module":"D","scenario":"Standard scenario"},{"value":"2,23E-03","module":"A1A3","scenario":null}]},{"parameter":"ADPE","unit":"kg Sb-eq.","values":[{"value":"5,04E-06","module":"A1","scenario":"Standard scenario"},{"value":"2,04E-07","module":"A2","scenario":"Standard scenario"},{"value":"1,81E-06","module":"A3","scenario":"Standard scenario"},{"value":"4,01E-07","module":"A4","scenario":"Standard scenario"},{"value":"5,56E-07","module":"A5","scenario":"Standard scenario"},{"value":"0,00E+00","module":"C1","scenario":"Standard scenario"},{"value":"6,67E-08","module":"C2","scenario":"Standard scenario"},{"value":"0,00E+00","module":"C3","scenario":"Standard scenario"},{"value":"2,21E-08","module":"C4","scenario":"Standard scenario"},{"value":"-5,47E-08","module":"D","scenario":"Standard scenario"},{"value":"7,05E-06","module":"A1A3","scenario":null}]},{"parameter":"ADPF","unit":"MJ","values":[{"value":"1,52E+01","module":"A1","scenario":"Standard scenario"},{"value":"1,22E-01","module":"A2","scenario":"Standard scenario"},{"value":"2,78E+00","module":"A3","scenario":"Standard scenario"},{"value":"2,39E-01","module":"A4","scenario":"Standard scenario"},{"value":"1,34E+00","module":"A5","scenario":"Standard scenario"},{"value":"0,00E+00","module":"C1","scenario":"Standard scenario"},{"value":"3,97E-02","module":"C2","scenario":"Standard scenario"},{"value":"0,00E+00","module":"C3","scenario":"Standard scenario"},{"value":"4,89E-02","module":"C4","scenario":"Standard scenario"},{"value":"-1,99E-01","module":"D","scenario":"Standard scenario"},{"value":"1,81E+01","module":"A1A3","scenario":null}]},{"parameter":"WDP","unit":"m3 world-eq.","values":[{"value":"4,41E-01","module":"A1","scenario":"Standard scenario"},{"value":"4,35E-04","module":"A2","scenario":"Standard scenario"},{"value":"4,34E-02","module":"A3","scenario":"Standard scenario"},{"value":"8,53E-04","module":"A4","scenario":"Standard scenario"},{"value":"3,54E-02","module":"A5","scenario":"Standard scenario"},{"value":"0,00E+00","module":"C1","scenario":"Standard scenario"},{"value":"1,42E-04","module":"C2","scenario":"Standard scenario"},{"value":"0,00E+00","module":"C3","scenario":"Standard scenario"},{"value":"2,10E-03","module":"C4","scenario":"Standard scenario"},{"value":"-4,68E-03","module":"D","scenario":"Standard scenario"},{"value":"4,85E-01","module":"A1A3","scenario":null}]},{"parameter":"EP-freshwater","unit":"kg P-eq.","values":[{"value":"1,11E-05","module":"A1","scenario":"Standard scenario"},{"value":"8,13E-08","module":"A2","scenario":"Standard scenario"},{"value":"2,95E-05","module":"A3","scenario":"Standard scenario"},{"value":"1,60E-07","module":"A4","scenario":"Standard scenario"},{"value":"2,91E-06","module":"A5","scenario":"Standard scenario"},{"value":"0,00E+00","module":"C1","scenario":"Standard scenario"},{"value":"2,65E-08","module":"C2","scenario":"Standard scenario"},{"value":"0,00E+00","module":"C3","scenario":"Standard scenario"},{"value":"3,69E-08","module":"C4","scenario":"Standard scenario"},{"value":"-2,11E-07","module":"D","scenario":"Standard scenario"},{"value":"4,07E-05","module":"A1A3","scenario":null}]},{"parameter":"EP-marine","unit":"kg N-eq.","values":[{"value":"2,84E-04","module":"A1","scenario":"Standard scenario"},{"value":"1,65E-05","module":"A2","scenario":"Standard scenario"},{"value":"1,62E-04","module":"A3","scenario":"Standard scenario"},{"value":"3,31E-05","module":"A4","scenario":"Standard scenario"},{"value":"3,83E-05","module":"A5","scenario":"Standard scenario"},{"value":"0,00E+00","module":"C1","scenario":"Standard scenario"},{"value":"5,38E-06","module":"C2","scenario":"Standard scenario"},{"value":"0,00E+00","module":"C3","scenario":"Standard scenario"},{"value":"1,05E-05","module":"C4","scenario":"Standard scenario"},{"value":"-8,41E-06","module":"D","scenario":"Standard scenario"},{"value":"4,63E-04","module":"A1A3","scenario":null}]},{"parameter":"EP-terrestrial","unit":"mol N-eq.","values":[{"value":"3,15E-03","module":"A1","scenario":"Standard scenario"},{"value":"1,82E-04","module":"A2","scenario":"Standard scenario"},{"value":"2,11E-03","module":"A3","scenario":"Standard scenario"},{"value":"3,65E-04","module":"A4","scenario":"Standard scenario"},{"value":"4,43E-04","module":"A5","scenario":"Standard scenario"},{"value":"0,00E+00","module":"C1","scenario":"Standard scenario"},{"value":"5,93E-05","module":"C2","scenario":"Standard scenario"},{"value":"0,00E+00","module":"C3","scenario":"Standard scenario"},{"value":"6,63E-05","module":"C4","scenario":"Standard scenario"},{"value":"-1,16E-04","module":"D","scenario":"Standard scenario"},{"value":"5,44E-03","module":"A1A3","scenario":null}]}],"additional_environmental_impact":[{"parameter":"PM","unit":"disease incidence","values":[{"value":"1,32E-08","module":"A1","scenario":"Standard scenario"},{"value":"7,25E-10","module":"A2","scenario":"Standard scenario"},{"value":"5,57E-09","module":"A3","scenario":"Standard scenario"},{"value":"1,42E-09","module":"A4","scenario":"Standard scenario"},{"value":"1,60E-09","module":"A5","scenario":"Standard scenario"},{"value":"0,00E+00","module":"C1","scenario":"Standard scenario"},{"value":"2,37E-10","module":"C2","scenario":"Standard scenario"},{"value":"0,00E+00","module":"C3","scenario":"Standard scenario"},{"value":"3,40E-10","module":"C4","scenario":"Standard scenario"},{"value":"-3,68E-10","module":"D","scenario":"Standard scenario"},{"value":"1,95E-08","module":"A1A3","scenario":null}]},{"parameter":"ETP-fw","unit":"CTUe","values":[{"value":"3,10E+00","module":"A1","scenario":"Standard scenario"},{"value":"1,08E-01","module":"A2","scenario":"Standard scenario"},{"value":"3,16E+00","module":"A3","scenario":"Standard scenario"},{"value":"2,13E-01","module":"A4","scenario":"Standard scenario"},{"value":"5,26E-01","module":"A5","scenario":"Standard scenario"},{"value":"0,00E+00","module":"C1","scenario":"Standard scenario"},{"value":"3,54E-02","module":"C2","scenario":"Standard scenario"},{"value":"0,00E+00","module":"C3","scenario":"Standard scenario"},{"value":"5,10E-02","module":"C4","scenario":"Standard scenario"},{"value":"-1,77E-01","module":"D","scenario":"Standard scenario"},{"value":"6,37E+00","module":"A1A3","scenario":null}]},{"parameter":"HTP-c","unit":"CTUh","values":[{"value":"1,19E-10","module":"A1","scenario":"Standard scenario"},{"value":"3,52E-12","module":"A2","scenario":"Standard scenario"},{"value":"8,34E-11","module":"A3","scenario":"Standard scenario"},{"value":"6,97E-12","module":"A4","scenario":"Standard scenario"},{"value":"1,86E-11","module":"A5","scenario":"Standard scenario"},{"value":"0,00E+00","module":"C1","scenario":"Standard scenario"},{"value":"1,15E-12","module":"C2","scenario":"Standard scenario"},{"value":"0,00E+00","module":"C3","scenario":"Standard scenario"},{"value":"1,38E-12","module":"C4","scenario":"Standard scenario"},{"value":"-3,13E-12","module":"D","scenario":"Standard scenario"},{"value":"2,06E-10","module":"A1A3","scenario":null}]},{"parameter":"HTP-nc","unit":"CTUh","values":[{"value":"3,36E-09","module":"A1","scenario":"Standard scenario"},{"value":"1,19E-10","module":"A2","scenario":"Standard scenario"},{"value":"2,31E-09","module":"A3","scenario":"Standard scenario"},{"value":"2,33E-10","module":"A4","scenario":"Standard scenario"},{"value":"4,60E-10","module":"A5","scenario":"Standard scenario"},{"value":"0,00E+00","module":"C1","scenario":"Standard scenario"},{"value":"3,87E-11","module":"C2","scenario":"Standard scenario"},{"value":"0,00E+00","module":"C3","scenario":"Standard scenario"},{"value":"3,34E-11","module":"C4","scenario":"Standard scenario"},{"value":"-1,00E-10","module":"D","scenario":"Standard scenario"},{"value":"5,79E-09","module":"A1A3","scenario":null}]},{"parameter":"SQP","unit":"dimensionless","values":[{"value":"8,14E-01","module":"A1","scenario":"Standard scenario"},{"value":"1,05E-01","module":"A2","scenario":"Standard scenario"},{"value":"8,77E+00","module":"A3","scenario":"Standard scenario"},{"value":"2,06E-01","module":"A4","scenario":"Standard scenario"},{"value":"6,99E-01","module":"A5","scenario":"Standard scenario"},{"value":"0,00E+00","module":"C1","scenario":"Standard scenario"},{"value":"3,44E-02","module":"C2","scenario":"Standard scenario"},{"value":"0,00E+00","module":"C3","scenario":"Standard scenario"},{"value":"1,16E-01","module":"C4","scenario":"Standard scenario"},{"value":"-1,79E+00","module":"D","scenario":"Standard scenario"},{"value":"9,69E+00","module":"A1A3","scenario":null}]},{"parameter":"IRP","unit":"kBq U235-eq.","values":[{"value":"1,48E-02","module":"A1","scenario":"Standard scenario"},{"value":"5,09E-04","module":"A2","scenario":"Standard scenario"},{"value":"9,05E-03","module":"A3","scenario":"Standard scenario"},{"value":"1,00E-03","module":"A4","scenario":"Standard scenario"},{"value":"1,85E-03","module":"A5","scenario":"Standard scenario"},{"value":"0,00E+00","module":"C1","scenario":"Standard scenario"},{"value":"1,66E-04","module":"C2","scenario":"Standard scenario"},{"value":"0,00E+00","module":"C3","scenario":"Standard scenario"},{"value":"1,91E-04","module":"C4","scenario":"Standard scenario"},{"value":"-1,95E-04","module":"D","scenario":"Standard scenario"},{"value":"2,44E-02","module":"A1A3","scenario":null}]}],"resource_use":[{"parameter":"PERE","unit":"MJ","values":[{"value":"3,85E-01","module":"A1","scenario":"Standard scenario"},{"value":"1,52E-03","module":"A2","scenario":"Standard scenario"},{"value":"1,82E+00","module":"A3","scenario":"Standard scenario"},{"value":"2,99E-03","module":"A4","scenario":"Standard scenario"},{"value":"1,56E-01","module":"A5","scenario":"Standard scenario"},{"value":"0,00E+00","module":"C1","scenario":"Standard scenario"},{"value":"4,97E-04","module":"C2","scenario":"Standard scenario"},{"value":"0,00E+00","module":"C3","scenario":"Standard scenario"},{"value":"3,30E-03","module":"C4","scenario":"Standard scenario"},{"value":"-1,09E-01","module":"D","scenario":"Standard scenario"},{"value":"2,21E+00","module":"A1A3","scenario":null}]},{"parameter":"PERM","unit":"MJ","values":[{"value":"0,00E+00","module":"A1","scenario":"Standard scenario"},{"value":"0,00E+00","module":"A2","scenario":"Standard scenario"},{"value":"3,61E-01","module":"A3","scenario":"Standard scenario"},{"value":"0,00E+00","module":"A4","scenario":"Standard scenario"},{"value":"2,52E-02","module":"A5","scenario":"Standard scenario"},{"value":"0,00E+00","module":"C1","scenario":"Standard scenario"},{"value":"0,00E+00","module":"C2","scenario":"Standard scenario"},{"value":"0,00E+00","module":"C3","scenario":"Standard scenario"},{"value":"0,00E+00","module":"C4","scenario":"Standard scenario"},{"value":"-2,22E-01","module":"D","scenario":"Standard scenario"},{"value":"3,61E-01","module":"A1A3","scenario":null}]},{"parameter":"PERT","unit":"MJ","values":[{"value":"3,85E-01","module":"A1","scenario":"Standard scenario"},{"value":"1,52E-03","module":"A2","scenario":"Standard scenario"},{"value":"2,19E+00","module":"A3","scenario":"Standard scenario"},{"value":"2,99E-03","module":"A4","scenario":"Standard scenario"},{"value":"1,82E-01","module":"A5","scenario":"Standard scenario"},{"value":"0,00E+00","module":"C1","scenario":"Standard scenario"},{"value":"4,97E-04","module":"C2","scenario":"Standard scenario"},{"value":"0,00E+00","module":"C3","scenario":"Standard scenario"},{"value":"8,61E-04","module":"C4","scenario":"Standard scenario"},{"value":"-3,31E-01","module":"D","scenario":"Standard scenario"},{"value":"2,58E+00","module":"A1A3","scenario":null}]},{"parameter":"PENRE","unit":"MJ","values":[{"value":"8,93E+00","module":"A1","scenario":"Standard scenario"},{"value":"1,29E-01","module":"A2","scenario":"Standard scenario"},{"value":"2,90E+00","module":"A3","scenario":"Standard scenario"},{"value":"2,54E-01","module":"A4","scenario":"Standard scenario"},{"value":"8,72E-01","module":"A5","scenario":"Standard scenario"},{"value":"0,00E+00","module":"C1","scenario":"Standard scenario"},{"value":"4,21E-02","module":"C2","scenario":"Standard scenario"},{"value":"0,00E+00","module":"C3","scenario":"Standard scenario"},{"value":"7,21E-02","module":"C4","scenario":"Standard scenario"},{"value":"-1,26E-01","module":"D","scenario":"Standard scenario"},{"value":"1,20E+01","module":"A1A3","scenario":null}]},{"parameter":"PENRM","unit":"MJ","values":[{"value":"7,41E+00","module":"A1","scenario":"Standard scenario"},{"value":"0,00E+00","module":"A2","scenario":"Standard scenario"},{"value":"5,12E-02","module":"A3","scenario":"Standard scenario"},{"value":"0,00E+00","module":"A4","scenario":"Standard scenario"},{"value":"5,43E-01","module":"A5","scenario":"Standard scenario"},{"value":"0,00E+00","module":"C1","scenario":"Standard scenario"},{"value":"0,00E+00","module":"C2","scenario":"Standard scenario"},{"value":"0,00E+00","module":"C3","scenario":"Standard scenario"},{"value":"0,00E+00","module":"C4","scenario":"Standard scenario"},{"value":"-8,76E-02","module":"D","scenario":"Standard scenario"},{"value":"7,46E+00","module":"A1A3","scenario":null}]},{"parameter":"PENRT","unit":"MJ","values":[{"value":"1,63E+01","module":"A1","scenario":"Standard scenario"},{"value":"1,29E-01","module":"A2","scenario":"Standard scenario"},{"value":"2,98E+00","module":"A3","scenario":"Standard scenario"},{"value":"2,54E-01","module":"A4","scenario":"Standard scenario"},{"value":"1,43E+00","module":"A5","scenario":"Standard scenario"},{"value":"0,00E+00","module":"C1","scenario":"Standard scenario"},{"value":"4,21E-02","module":"C2","scenario":"Standard scenario"},{"value":"0,00E+00","module":"C3","scenario":"Standard scenario"},{"value":"5,20E-02","module":"C4","scenario":"Standard scenario"},{"value":"-2,14E-01","module":"D","scenario":"Standard scenario"},{"value":"1,94E+01","module":"A1A3","scenario":null}]},{"parameter":"SM","unit":"kg","values":[{"value":"0,00E+00","module":"A1","scenario":"Standard scenario"},{"value":"0,00E+00","module":"A2","scenario":"Standard scenario"},{"value":"0,00E+00","module":"A3","scenario":"Standard scenario"},{"value":"0,00E+00","module":"A4","scenario":"Standard scenario"},{"value":"0,00E+00","module":"A5","scenario":"Standard scenario"},{"value":"0,00E+00","module":"C1","scenario":"Standard scenario"},{"value":"0,00E+00","module":"C2","scenario":"Standard scenario"},{"value":"0,00E+00","module":"C3","scenario":"Standard scenario"},{"value":"0,00E+00","module":"C4","scenario":"Standard scenario"},{"value":"0,00E+00","module":"D","scenario":"Standard scenario"},{"value":"0,00E+00","module":"A1A3","scenario":null}]},{"parameter":"RSF","unit":"MJ","values":[{"value":"0,00E+00","module":"A1","scenario":"Standard scenario"},{"value":"0,00E+00","module":"A2","scenario":"Standard scenario"},{"value":"0,00E+00","module":"A3","scenario":"Standard scenario"},{"value":"0,00E+00","module":"A4","scenario":"Standard scenario"},{"value":"0,00E+00","module":"A5","scenario":"Standard scenario"},{"value":"0,00E+00","module":"C1","scenario":"Standard scenario"},{"value":"0,00E+00","module":"C2","scenario":"Standard scenario"},{"value":"0,00E+00","module":"C3","scenario":"Standard scenario"},{"value":"0,00E+00","module":"C4","scenario":"Standard scenario"},{"value":"0,00E+00","module":"D","scenario":"Standard scenario"},{"value":"0,00E+00","module":"A1A3","scenario":null}]},{"parameter":"NRSF","unit":"MJ","values":[{"value":"0,00E+00","module":"A1","scenario":"Standard scenario"},{"value":"0,00E+00","module":"A2","scenario":"Standard scenario"},{"value":"0,00E+00","module":"A3","scenario":"Standard scenario"},{"value":"0,00E+00","module":"A4","scenario":"Standard scenario"},{"value":"0,00E+00","module":"A5","scenario":"Standard scenario"},{"value":"0,00E+00","module":"C1","scenario":"Standard scenario"},{"value":"0,00E+00","module":"C2","scenario":"Standard scenario"},{"value":"0,00E+00","module":"C3","scenario":"Standard scenario"},{"value":"0,00E+00","module":"C4","scenario":"Standard scenario"},{"value":"0,00E+00","module":"D","scenario":"Standard scenario"},{"value":"0,00E+00","module":"A1A3","scenario":null}]},{"parameter":"FW","unit":"m3","values":[{"value":"6,96E-03","module":"A1","scenario":"Standard scenario"},{"value":"1,48E-05","module":"A2","scenario":"Standard scenario"},{"value":"2,21E-03","module":"A3","scenario":"Standard scenario"},{"value":"2,91E-05","module":"A4","scenario":"Standard scenario"},{"value":"6,74E-04","module":"A5","scenario":"Standard scenario"},{"value":"0,00E+00","module":"C1","scenario":"Standard scenario"},{"value":"4,83E-06","module":"C2","scenario":"Standard scenario"},{"value":"0,00E+00","module":"C3","scenario":"Standard scenario"},{"value":"5,11E-05","module":"C4","scenario":"Standard scenario"},{"value":"-6,88E-05","module":"D","scenario":"Standard scenario"},{"value":"9,18E-03","module":"A1A3","scenario":null}]}],"end_of_life_waste":[{"parameter":"HWD","unit":"kg","values":[{"value":"2,16E-06","module":"A1","scenario":"Standard scenario"},{"value":"3,08E-07","module":"A2","scenario":"Standard scenario"},{"value":"4,07E-06","module":"A3","scenario":"Standard scenario"},{"value":"6,04E-07","module":"A4","scenario":"Standard scenario"},{"value":"5,26E-07","module":"A5","scenario":"Standard scenario"},{"value":"0,00E+00","module":"C1","scenario":"Standard scenario"},{"value":"1,01E-07","module":"C2","scenario":"Standard scenario"},{"value":"0,00E+00","module":"C3","scenario":"Standard scenario"},{"value":"7,44E-08","module":"C4","scenario":"Standard scenario"},{"value":"-9,05E-08","module":"D","scenario":"Standard scenario"},{"value":"6,54E-06","module":"A1A3","scenario":null}]},{"parameter":"NHWD","unit":"kg","values":[{"value":"2,06E-02","module":"A1","scenario":"Standard scenario"},{"value":"7,71E-03","module":"A2","scenario":"Standard scenario"},{"value":"1,88E-02","module":"A3","scenario":"Standard scenario"},{"value":"1,51E-02","module":"A4","scenario":"Standard scenario"},{"value":"1,81E-02","module":"A5","scenario":"Standard scenario"},{"value":"0,00E+00","module":"C1","scenario":"Standard scenario"},{"value":"2,52E-03","module":"C2","scenario":"Standard scenario"},{"value":"0,00E+00","module":"C3","scenario":"Standard scenario"},{"value":"1,95E-01","module":"C4","scenario":"Standard scenario"},{"value":"-5,77E-04","module":"D","scenario":"Standard scenario"},{"value":"4,71E-02","module":"A1A3","scenario":null}]},{"parameter":"RWD","unit":"kg","values":[{"value":"1,26E-05","module":"A1","scenario":"Standard scenario"},{"value":"7,98E-07","module":"A2","scenario":"Standard scenario"},{"value":"1,11E-05","module":"A3","scenario":"Standard scenario"},{"value":"1,57E-06","module":"A4","scenario":"Standard scenario"},{"value":"1,90E-06","module":"A5","scenario":"Standard scenario"},{"value":"0,00E+00","module":"C1","scenario":"Standard scenario"},{"value":"2,61E-07","module":"C2","scenario":"Standard scenario"},{"value":"0,00E+00","module":"C3","scenario":"Standard scenario"},{"value":"2,91E-07","module":"C4","scenario":"Standard scenario"},{"value":"-2,02E-07","module":"D","scenario":"Standard scenario"},{"value":"2,45E-05","module":"A1A3","scenario":null}]}],"end_of_life_flow":[{"parameter":"CRU","unit":"kg","values":[{"value":"0,00E+00","module":"A1","scenario":"Standard scenario"},{"value":"0,00E+00","module":"A2","scenario":"Standard scenario"},{"value":"0,00E+00","module":"A3","scenario":"Standard scenario"},{"value":"0,00E+00","module":"A4","scenario":"Standard scenario"},{"value":"0,00E+00","module":"A5","scenario":"Standard scenario"},{"value":"0,00E+00","module":"C1","scenario":"Standard scenario"},{"value":"0,00E+00","module":"C2","scenario":"Standard scenario"},{"value":"0,00E+00","module":"C3","scenario":"Standard scenario"},{"value":"0,00E+00","module":"C4","scenario":"Standard scenario"},{"value":"0,00E+00","module":"D","scenario":"Standard scenario"},{"value":"0,00E+00","module":"A1A3","scenario":null}]},{"parameter":"MFR","unit":"kg","values":[{"value":"0,00E+00","module":"A1","scenario":"Standard scenario"},{"value":"0,00E+00","module":"A2","scenario":"Standard scenario"},{"value":"7,87E-03","module":"A3","scenario":"Standard scenario"},{"value":"0,00E+00","module":"A4","scenario":"Standard scenario"},{"value":"1,89E-02","module":"A5","scenario":"Standard scenario"},{"value":"0,00E+00","module":"C1","scenario":"Standard scenario"},{"value":"0,00E+00","module":"C2","scenario":"Standard scenario"},{"value":"0,00E+00","module":"C3","scenario":"Standard scenario"},{"value":"0,00E+00","module":"C4","scenario":"Standard scenario"},{"value":"0,00E+00","module":"D","scenario":"Standard scenario"},{"value":"7,87E-03","module":"A1A3","scenario":null}]},{"parameter":"MER","unit":"kg","values":[{"value":"0,00E+00","module":"A1","scenario":"Standard scenario"},{"value":"0,00E+00","module":"A2","scenario":"Standard scenario"},{"value":"0,00E+00","module":"A3","scenario":"Standard scenario"},{"value":"0,00E+00","module":"A4","scenario":"Standard scenario"},{"value":"0,00E+00","module":"A5","scenario":"Standard scenario"},{"value":"0,00E+00","module":"C1","scenario":"Standard scenario"},{"value":"0,00E+00","module":"C2","scenario":"Standard scenario"},{"value":"0,00E+00","module":"C3","scenario":"Standard scenario"},{"value":"0,00E+00","module":"C4","scenario":"Standard scenario"},{"value":"0,00E+00","module":"D","scenario":"Standard scenario"},{"value":"0,00E+00","module":"A1A3","scenario":null}]},{"parameter":"EEE","unit":"MJ","values":[{"value":"0,00E+00","module":"A1","scenario":"Standard scenario"},{"value":"0,00E+00","module":"A2","scenario":"Standard scenario"},{"value":"0,00E+00","module":"A3","scenario":"Standard scenario"},{"value":"0,00E+00","module":"A4","scenario":"Standard scenario"},{"value":"0,00E+00","module":"A5","scenario":"Standard scenario"},{"value":"0,00E+00","module":"C1","scenario":"Standard scenario"},{"value":"0,00E+00","module":"C2","scenario":"Standard scenario"},{"value":"0,00E+00","module":"C3","scenario":"Standard scenario"},{"value":"0,00E+00","module":"C4","scenario":"Standard scenario"},{"value":"2,58E-02","module":"D","scenario":"Standard scenario"},{"value":"0,00E+00","module":"A1A3","scenario":null}]},{"parameter":"EET","unit":"MJ","values":[{"value":"0,00E+00","module":"A1","scenario":"Standard scenario"},{"value":"0,00E+00","module":"A2","scenario":"Standard scenario"},{"value":"0,00E+00","module":"A3","scenario":"Standard scenario"},{"value":"0,00E+00","module":"A4","scenario":"Standard scenario"},{"value":"0,00E+00","module":"A5","scenario":"Standard scenario"},{"value":"0,00E+00","module":"C1","scenario":"Standard scenario"},{"value":"0,00E+00","module":"C2","scenario":"Standard scenario"},{"value":"0,00E+00","module":"C3","scenario":"Standard scenario"},{"value":"0,00E+00","module":"C4","scenario":"Standard scenario"},{"value":"4,44E-02","module":"D","scenario":"Standard scenario"},{"value":"0,00E+00","module":"A1A3","scenario":null}]}]}