{"product_name":"Tyvek\u00ae 2508B","epd_id":"EPD-DUP-20210188-IBC1-EN","compliance":["DIN EN 15804+A2","ISO 14025"],"producer_name":"DuPont de Nemours (Luxembourg) s.\u00e0 r.l.","environmental_impact":[{"parameter":"GWP-total","unit":"kg CO2-eq.","values":[{"value":"4,69E-01","module":"A1-A3","scenario":null},{"value":"1,25E-02","module":"A4","scenario":null},{"value":"1,85E-03","module":"A5","scenario":null},{"value":"4,00E-01","module":"C4","scenario":null},{"value":"-2,41E-01","module":"D","scenario":null}]},{"parameter":"GWP-fossil","unit":"kg CO2-eq.","values":[{"value":"4,70E-01","module":"A1-A3","scenario":null},{"value":"1,22E-02","module":"A4","scenario":null},{"value":"1,50E-04","module":"A5","scenario":null},{"value":"4,00E-01","module":"C4","scenario":null},{"value":"-2,40E-01","module":"D","scenario":null}]},{"parameter":"GWP-biogenic","unit":"kg CO2-eq.","values":[{"value":"-1,66E-03","module":"A1-A3","scenario":null},{"value":"1,71E-04","module":"A4","scenario":null},{"value":"1,70E-03","module":"A5","scenario":null},{"value":"-2,37E-05","module":"C4","scenario":null},{"value":"-9,02E-04","module":"D","scenario":null}]},{"parameter":"GWP-luluc","unit":"kg CO2-eq.","values":[{"value":"4,04E-04","module":"A1-A3","scenario":null},{"value":"8,30E-05","module":"A4","scenario":null},{"value":"4,91E-08","module":"A5","scenario":null},{"value":"0,00E+00","module":"C4","scenario":null},{"value":"-1,05E-04","module":"D","scenario":null}]},{"parameter":"ODP","unit":"kg CFC11-eq.","values":[{"value":"1,33E-11","module":"A1-A3","scenario":null},{"value":"9,87E-18","module":"A4","scenario":null},{"value":"2,39E-19","module":"A5","scenario":null},{"value":"2,63E-10","module":"C4","scenario":null},{"value":"-1,68E-15","module":"D","scenario":null}]},{"parameter":"AP","unit":"mol H^(+)-eq.","values":[{"value":"1,54E-03","module":"A1-A3","scenario":null},{"value":"1,36E-04","module":"A4","scenario":null},{"value":"3,89E-07","module":"A5","scenario":null},{"value":"5,27E-05","module":"C4","scenario":null},{"value":"-2,47E-04","module":"D","scenario":null}]},{"parameter":"POCP","unit":"kg NMVOC-eq.","values":[{"value":"9,28E-04","module":"A1-A3","scenario":null},{"value":"1,12E-04","module":"A4","scenario":null},{"value":"6,85E-07","module":"A5","scenario":null},{"value":"2,64E-05","module":"C4","scenario":null},{"value":"-2,24E-04","module":"D","scenario":null}]},{"parameter":"ADPE","unit":"kg Sb-eq.","values":[{"value":"6,72E-08","module":"A1-A3","scenario":null},{"value":"9,31E-10","module":"A4","scenario":null},{"value":"5,04E-12","module":"A5","scenario":null},{"value":"5,63E-15","module":"C4","scenario":null},{"value":"-2,90E-08","module":"D","scenario":null}]},{"parameter":"ADPF","unit":"MJ","values":[{"value":"1,16E+01","module":"A1-A3","scenario":null},{"value":"1,65E-01","module":"A4","scenario":null},{"value":"8,54E-04","module":"A5","scenario":null},{"value":"7,52E-02","module":"C4","scenario":null},{"value":"-4,12E+00","module":"D","scenario":null}]},{"parameter":"WDP","unit":"m^3 world-eq. deprived","values":[{"value":"1,00E-01","module":"A1-A3","scenario":null},{"value":"1,47E-04","module":"A4","scenario":null},{"value":"8,61E-05","module":"A5","scenario":null},{"value":"3,52E-02","module":"C4","scenario":null},{"value":"-1,11E-02","module":"D","scenario":null}]},{"parameter":"EP-freshwater","unit":"kg PO4-eq.","values":[{"value":"4,61E-06","module":"A1-A3","scenario":null},{"value":"3,13E-08","module":"A4","scenario":null},{"value":"3,68E-09","module":"A5","scenario":null},{"value":"9,57E-10","module":"C4","scenario":null},{"value":"-1,97E-07","module":"D","scenario":null}]},{"parameter":"EP-marine","unit":"kg N-eq.","values":[{"value":"2,86E-04","module":"A1-A3","scenario":null},{"value":"4,95E-05","module":"A4","scenario":null},{"value":"1,70E-07","module":"A5","scenario":null},{"value":"9,01E-06","module":"C4","scenario":null},{"value":"-7,86E-05","module":"D","scenario":null}]},{"parameter":"EP-terrestrial","unit":"mol N-eq.","values":[{"value":"3,08E-03","module":"A1-A3","scenario":null},{"value":"5,46E-04","module":"A4","scenario":null},{"value":"1,58E-06","module":"A5","scenario":null},{"value":"2,10E-04","module":"C4","scenario":null},{"value":"-8,51E-04","module":"D","scenario":null}]}],"additional_environmental_impact":[{"parameter":"PM","unit":"Disease incidence","values":[{"value":null,"module":"A1-A3","scenario":null},{"value":null,"module":"A4","scenario":null},{"value":null,"module":"A5","scenario":null},{"value":null,"module":"C4","scenario":null},{"value":null,"module":"D","scenario":null}]},{"parameter":"ETP-fw","unit":"CTUe","values":[{"value":null,"module":"A1-A3","scenario":null},{"value":null,"module":"A4","scenario":null},{"value":null,"module":"A5","scenario":null},{"value":null,"module":"C4","scenario":null},{"value":null,"module":"D","scenario":null}]},{"parameter":"HTP-c","unit":"CTUh","values":[{"value":null,"module":"A1-A3","scenario":null},{"value":null,"module":"A4","scenario":null},{"value":null,"module":"A5","scenario":null},{"value":null,"module":"C4","scenario":null},{"value":null,"module":"D","scenario":null}]},{"parameter":"HTP-nc","unit":"CTUh","values":[{"value":null,"module":"A1-A3","scenario":null},{"value":null,"module":"A4","scenario":null},{"value":null,"module":"A5","scenario":null},{"value":null,"module":"C4","scenario":null},{"value":null,"module":"D","scenario":null}]},{"parameter":"SQP","unit":"SQP","values":[{"value":null,"module":"A1-A3","scenario":null},{"value":null,"module":"A4","scenario":null},{"value":null,"module":"A5","scenario":null},{"value":null,"module":"C4","scenario":null},{"value":null,"module":"D","scenario":null}]}],"resource_use":[{"parameter":"PERE","unit":"MJ","values":[{"value":"1,09E+00","module":"A1-A3","scenario":null},{"value":"1,04E-02","module":"A4","scenario":null},{"value":"8,75E-05","module":"A5","scenario":null},{"value":"1,95E-03","module":"C4","scenario":null},{"value":"-5,77E-01","module":"D","scenario":null}]},{"parameter":"PERM","unit":"MJ","values":[{"value":"1,08E-03","module":"A1-A3","scenario":null},{"value":"-1,94E-14","module":"A4","scenario":null},{"value":"-1,22E-16","module":"A5","scenario":null},{"value":"2,31E-06","module":"C4","scenario":null},{"value":"1,30E-12","module":"D","scenario":null}]},{"parameter":"PERT","unit":"MJ","values":[{"value":"1,09E+00","module":"A1-A3","scenario":null},{"value":"1,04E-02","module":"A4","scenario":null},{"value":"8,75E-05","module":"A5","scenario":null},{"value":"1,95E-03","module":"C4","scenario":null},{"value":"-5,77E-01","module":"D","scenario":null}]},{"parameter":"PENRE","unit":"MJ","values":[{"value":"1,16E+01","module":"A1-A3","scenario":null},{"value":"1,65E-01","module":"A4","scenario":null},{"value":"8,54E-04","module":"A5","scenario":null},{"value":"7,52E-02","module":"C4","scenario":null},{"value":"-4,12E+00","module":"D","scenario":null}]},{"parameter":"PENRM","unit":"MJ","values":[{"value":"2,74E-04","module":"A1-A3","scenario":null},{"value":"5,32E-06","module":"A4","scenario":null},{"value":"1,67E-08","module":"A5","scenario":null},{"value":"2,22E-10","module":"C4","scenario":null},{"value":"-9,10E-05","module":"D","scenario":null}]},{"parameter":"PENRT","unit":"MJ","values":[{"value":"1,16E+01","module":"A1-A3","scenario":null},{"value":"1,66E-01","module":"A4","scenario":null},{"value":"8,54E-04","module":"A5","scenario":null},{"value":"7,52E-02","module":"C4","scenario":null},{"value":"-4,12E+00","module":"D","scenario":null}]},{"parameter":"SM","unit":"kg","values":[{"value":"3,73E-03","module":"A1-A3","scenario":null},{"value":"0,00E+00","module":"A4","scenario":null},{"value":"0,00E+00","module":"A5","scenario":null},{"value":"0,00E+00","module":"C4","scenario":null},{"value":"0,00E+00","module":"D","scenario":null}]},{"parameter":"RSF","unit":"MJ","values":[{"value":"1,82E-06","module":"A1-A3","scenario":null},{"value":"0,00E+00","module":"A4","scenario":null},{"value":"0,00E+00","module":"A5","scenario":null},{"value":"0,00E+00","module":"C4","scenario":null},{"value":"0,00E+00","module":"D","scenario":null}]},{"parameter":"NRSF","unit":"MJ","values":[{"value":"1,97E-05","module":"A1-A3","scenario":null},{"value":"0,00E+00","module":"A4","scenario":null},{"value":"0,00E+00","module":"A5","scenario":null},{"value":"0,00E+00","module":"C4","scenario":null},{"value":"0,00E+00","module":"D","scenario":null}]},{"parameter":"FW","unit":"m^3","values":[{"value":"5,82E-03","module":"A1-A3","scenario":null},{"value":"1,15E-05","module":"A4","scenario":null},{"value":"2,05E-06","module":"A5","scenario":null},{"value":"8,18E-04","module":"C4","scenario":null},{"value":"-5,64E-04","module":"D","scenario":null}]}],"end_of_life_waste":[{"parameter":"HWD","unit":"kg","values":[{"value":"3,68E-08","module":"A1-A3","scenario":null},{"value":"8,60E-12","module":"A4","scenario":null},{"value":"1,54E-13","module":"A5","scenario":null},{"value":"0,00E+00","module":"C4","scenario":null},{"value":"-8,67E-10","module":"D","scenario":null}]},{"parameter":"NHWD","unit":"kg","values":[{"value":"3,71E-03","module":"A1-A3","scenario":null},{"value":"2,69E-05","module":"A4","scenario":null},{"value":"4,46E-04","module":"A5","scenario":null},{"value":"0,00E+00","module":"C4","scenario":null},{"value":"-1,52E-03","module":"D","scenario":null}]},{"parameter":"RWD","unit":"kg","values":[{"value":"1,55E-04","module":"A1-A3","scenario":null},{"value":"1,12E-06","module":"A4","scenario":null},{"value":"1,79E-08","module":"A5","scenario":null},{"value":"4,27E-06","module":"C4","scenario":null},{"value":"-1,84E-04","module":"D","scenario":null}]}],"end_of_life_flow":[{"parameter":"CRU","unit":"kg","values":[{"value":"0,00E+00","module":"A1-A3","scenario":null},{"value":"0,00E+00","module":"A4","scenario":null},{"value":"0,00E+00","module":"A5","scenario":null},{"value":"0,00E+00","module":"C4","scenario":null},{"value":"0,00E+00","module":"D","scenario":null}]},{"parameter":"MFR","unit":"kg","values":[{"value":"0,00E+00","module":"A1-A3","scenario":null},{"value":"0,00E+00","module":"A4","scenario":null},{"value":"0,00E+00","module":"A5","scenario":null},{"value":"0,00E+00","module":"C4","scenario":null},{"value":"0,00E+00","module":"D","scenario":null}]},{"parameter":"MER","unit":"kg","values":[{"value":"0,00E+00","module":"A1-A3","scenario":null},{"value":"0,00E+00","module":"A4","scenario":null},{"value":"0,00E+00","module":"A5","scenario":null},{"value":"0,00E+00","module":"C4","scenario":null},{"value":"0,00E+00","module":"D","scenario":null}]},{"parameter":"EEE","unit":"MJ","values":[{"value":"0,00E+00","module":"A1-A3","scenario":null},{"value":"0,00E+00","module":"A4","scenario":null},{"value":"1,45E-03","module":"A5","scenario":null},{"value":"6,54E-01","module":"C4","scenario":null},{"value":"0,00E+00","module":"D","scenario":null}]},{"parameter":"EET","unit":"MJ","values":[{"value":"0,00E+00","module":"A1-A3","scenario":null},{"value":"0,00E+00","module":"A4","scenario":null},{"value":"2,08E-03","module":"A5","scenario":null},{"value":"2,15E+00","module":"C4","scenario":null},{"value":"0,00E+00","module":"D","scenario":null}]}]}