{"product_name":"Janisol Arte 66 Fenster Breite x H\u00f6he: 1230mm x 1480mm","epd_id":"EPD-JAN-20230115-CBA1-EN","compliance":["DIN EN 15804+A2","ISO 14025"],"producer_name":"JANSEN AG","environmental_impact":[{"parameter":"GWP-total","unit":"kg CO2-eq","values":[{"value":"8,77E+01","module":"A1-A3","scenario":null},{"value":"2,88E-01","module":"A4","scenario":null},{"value":"3,52E-02","module":"A5","scenario":null},{"value":"0,00E+00","module":"C1","scenario":null},{"value":"1,44E-01","module":"C2","scenario":null},{"value":"7,44E+00","module":"C3","scenario":"S1"},{"value":"1,44E-01","module":"C3","scenario":"S2"},{"value":"4,30E-01","module":"C4","scenario":"S1"},{"value":"4,30E-01","module":"C4","scenario":"S2"},{"value":"-1,45E+01","module":"D","scenario":"S1"},{"value":"-1,53E+01","module":"D","scenario":"S2"}]},{"parameter":"GWP-fossil","unit":"kg CO2-eq","values":[{"value":"8,73E+01","module":"A1-A3","scenario":null},{"value":"2,85E-01","module":"A4","scenario":null},{"value":"5,99E-03","module":"A5","scenario":null},{"value":"0,00E+00","module":"C1","scenario":null},{"value":"1,43E-01","module":"C2","scenario":null},{"value":"7,44E+00","module":"C3","scenario":"S1"},{"value":"1,44E-01","module":"C3","scenario":"S2"},{"value":"4,28E-01","module":"C4","scenario":"S1"},{"value":"4,28E-01","module":"C4","scenario":"S2"},{"value":"-1,45E+01","module":"D","scenario":"S1"},{"value":"-1,53E+01","module":"D","scenario":"S2"}]},{"parameter":"GWP-biogenic","unit":"kg CO2-eq","values":[{"value":"3,59E-01","module":"A1-A3","scenario":null},{"value":"1,20E-03","module":"A4","scenario":null},{"value":"2,92E-02","module":"A5","scenario":null},{"value":"0,00E+00","module":"C1","scenario":null},{"value":"6,02E-04","module":"C2","scenario":null},{"value":"4,72E-04","module":"C3","scenario":"S1"},{"value":"3,66E-05","module":"C3","scenario":"S2"},{"value":"1,44E-03","module":"C4","scenario":"S1"},{"value":"1,44E-03","module":"C4","scenario":"S2"},{"value":"-9,10E-03","module":"D","scenario":"S1"},{"value":"-2,66E-03","module":"D","scenario":"S2"}]},{"parameter":"GWP-luluc","unit":"kg CO2-eq","values":[{"value":"2,87E-02","module":"A1-A3","scenario":null},{"value":"1,59E-03","module":"A4","scenario":null},{"value":"9,54E-08","module":"A5","scenario":null},{"value":"0,00E+00","module":"C1","scenario":null},{"value":"7,96E-04","module":"C2","scenario":null},{"value":"4,16E-05","module":"C3","scenario":"S1"},{"value":"5,81E-06","module":"C3","scenario":"S2"},{"value":"7,90E-04","module":"C4","scenario":"S1"},{"value":"7,90E-04","module":"C4","scenario":"S2"},{"value":"-4,03E-04","module":"D","scenario":"S1"},{"value":"-9,00E-04","module":"D","scenario":"S2"}]},{"parameter":"ODP","unit":"kg CFC11-eq","values":[{"value":"2,86E-10","module":"A1-A3","scenario":null},{"value":"1,71E-14","module":"A4","scenario":null},{"value":"3,02E-15","module":"A5","scenario":null},{"value":"0,00E+00","module":"C1","scenario":null},{"value":"8,56E-15","module":"C2","scenario":null},{"value":"7,49E-13","module":"C3","scenario":"S1"},{"value":"5,34E-14","module":"C3","scenario":"S2"},{"value":"1,01E-12","module":"C4","scenario":"S1"},{"value":"1,01E-12","module":"C4","scenario":"S2"},{"value":"-1,79E-11","module":"D","scenario":"S1"},{"value":"-4,39E-11","module":"D","scenario":"S2"}]},{"parameter":"AP","unit":"mol H^(+)-eq","values":[{"value":"3,49E-01","module":"A1-A3","scenario":null},{"value":"2,72E-04","module":"A4","scenario":null},{"value":"6,58E-06","module":"A5","scenario":null},{"value":"0,00E+00","module":"C1","scenario":null},{"value":"1,36E-04","module":"C2","scenario":null},{"value":"3,05E-03","module":"C3","scenario":"S1"},{"value":"3,60E-05","module":"C3","scenario":"S2"},{"value":"3,04E-03","module":"C4","scenario":"S1"},{"value":"3,04E-03","module":"C4","scenario":"S2"},{"value":"-2,91E-02","module":"D","scenario":"S1"},{"value":"-3,19E-02","module":"D","scenario":"S2"}]},{"parameter":"POCP","unit":"kg NMVOC-eq","values":[{"value":"2,88E-01","module":"A1-A3","scenario":null},{"value":"2,37E-04","module":"A4","scenario":null},{"value":"5,94E-06","module":"A5","scenario":null},{"value":"0,00E+00","module":"C1","scenario":null},{"value":"1,18E-04","module":"C2","scenario":null},{"value":"3,63E-03","module":"C3","scenario":"S1"},{"value":"3,41E-05","module":"C3","scenario":"S2"},{"value":"2,36E-03","module":"C4","scenario":"S1"},{"value":"2,36E-03","module":"C4","scenario":"S2"},{"value":"-2,05E-02","module":"D","scenario":"S1"},{"value":"-2,67E-02","module":"D","scenario":"S2"}]},{"parameter":"ADPE","unit":"kg Sb-eq","values":[{"value":"2,71E-04","module":"A1-A3","scenario":null},{"value":"2,39E-08","module":"A4","scenario":null},{"value":"7,39E-11","module":"A5","scenario":null},{"value":"0,00E+00","module":"C1","scenario":null},{"value":"1,19E-08","module":"C2","scenario":null},{"value":"1,94E-08","module":"C3","scenario":"S1"},{"value":"1,25E-09","module":"C3","scenario":"S2"},{"value":"4,39E-08","module":"C4","scenario":"S1"},{"value":"4,39E-08","module":"C4","scenario":"S2"},{"value":"-2,64E-05","module":"D","scenario":"S1"},{"value":"-2,70E-05","module":"D","scenario":"S2"}]},{"parameter":"ADPF","unit":"MJ","values":[{"value":"1,14E+03","module":"A1-A3","scenario":null},{"value":"3,82E+00","module":"A4","scenario":null},{"value":"8,30E-03","module":"A5","scenario":null},{"value":"0,00E+00","module":"C1","scenario":null},{"value":"1,91E+00","module":"C2","scenario":null},{"value":"2,06E+00","module":"C3","scenario":"S1"},{"value":"9,88E-02","module":"C3","scenario":"S2"},{"value":"5,61E+00","module":"C4","scenario":"S1"},{"value":"5,61E+00","module":"C4","scenario":"S2"},{"value":"-1,54E+02","module":"D","scenario":"S1"},{"value":"-2,32E+02","module":"D","scenario":"S2"}]},{"parameter":"WDP","unit":"m^3 world-eq deprived","values":[{"value":"7,00E+00","module":"A1-A3","scenario":null},{"value":"2,56E-03","module":"A4","scenario":null},{"value":"4,01E-03","module":"A5","scenario":null},{"value":"0,00E+00","module":"C1","scenario":null},{"value":"1,28E-03","module":"C2","scenario":null},{"value":"7,06E-01","module":"C3","scenario":"S1"},{"value":"2,93E-02","module":"C3","scenario":"S2"},{"value":"4,70E-02","module":"C4","scenario":"S1"},{"value":"4,70E-02","module":"C4","scenario":"S2"},{"value":"-2,47E+00","module":"D","scenario":"S1"},{"value":"-2,33E+00","module":"D","scenario":"S2"}]},{"parameter":"EP-freshwater","unit":"kg P-eq","values":[{"value":"1,02E-04","module":"A1-A3","scenario":null},{"value":"8,53E-07","module":"A4","scenario":null},{"value":"8,16E-10","module":"A5","scenario":null},{"value":"0,00E+00","module":"C1","scenario":null},{"value":"4,26E-07","module":"C2","scenario":null},{"value":"2,53E-07","module":"C3","scenario":"S1"},{"value":"3,98E-08","module":"C3","scenario":"S2"},{"value":"7,26E-07","module":"C4","scenario":"S1"},{"value":"7,26E-07","module":"C4","scenario":"S2"},{"value":"-5,82E-06","module":"D","scenario":"S1"},{"value":"-4,91E-06","module":"D","scenario":"S2"}]},{"parameter":"EP-marine","unit":"kg N-eq","values":[{"value":"1,03E-01","module":"A1-A3","scenario":null},{"value":"8,47E-05","module":"A4","scenario":null},{"value":"2,21E-06","module":"A5","scenario":null},{"value":"0,00E+00","module":"C1","scenario":null},{"value":"4,23E-05","module":"C2","scenario":null},{"value":"1,41E-03","module":"C3","scenario":"S1"},{"value":"1,27E-05","module":"C3","scenario":"S2"},{"value":"7,76E-04","module":"C4","scenario":"S1"},{"value":"7,76E-04","module":"C4","scenario":"S2"},{"value":"-5,34E-03","module":"D","scenario":"S1"},{"value":"-6,34E-03","module":"D","scenario":"S2"}]},{"parameter":"EP-terrestrial","unit":"mol N-eq","values":[{"value":"1,20E+00","module":"A1-A3","scenario":null},{"value":"1,02E-03","module":"A4","scenario":null},{"value":"3,05E-05","module":"A5","scenario":null},{"value":"0,00E+00","module":"C1","scenario":null},{"value":"5,09E-04","module":"C2","scenario":null},{"value":"1,66E-02","module":"C3","scenario":"S1"},{"value":"1,74E-04","module":"C3","scenario":"S2"},{"value":"8,53E-03","module":"C4","scenario":"S1"},{"value":"8,53E-03","module":"C4","scenario":"S2"},{"value":"-4,86E-02","module":"D","scenario":"S1"},{"value":"-5,88E-02","module":"D","scenario":"S2"}]}],"additional_environmental_impact":[{"parameter":"PM","unit":"Disease incidence","values":[{"value":"2,74E-06","module":"A1-A3","scenario":null},{"value":"1,64E-09","module":"A4","scenario":null},{"value":"3,46E-11","module":"A5","scenario":null},{"value":"0,00E+00","module":"C1","scenario":null},{"value":"8,22E-10","module":"C2","scenario":null},{"value":"1,23E-08","module":"C3","scenario":"S1"},{"value":"8,90E-10","module":"C3","scenario":"S2"},{"value":"3,74E-08","module":"C4","scenario":"S1"},{"value":"3,74E-08","module":"C4","scenario":"S2"},{"value":"-3,87E-07","module":"D","scenario":"S1"},{"value":"-4,01E-07","module":"D","scenario":"S2"}]},{"parameter":"ETP-fw","unit":"CTUe","values":[{"value":"1,77E+03","module":"A1-A3","scenario":null},{"value":"2,65E+00","module":"A4","scenario":null},{"value":"3,81E-03","module":"A5","scenario":null},{"value":"0,00E+00","module":"C1","scenario":null},{"value":"1,33E+00","module":"C2","scenario":null},{"value":"1,03E+00","module":"C3","scenario":"S1"},{"value":"7,24E-02","module":"C3","scenario":"S2"},{"value":"3,14E+00","module":"C4","scenario":"S1"},{"value":"3,14E+00","module":"C4","scenario":"S2"},{"value":"-1,70E+01","module":"D","scenario":"S1"},{"value":"-6,79E+01","module":"D","scenario":"S2"}]},{"parameter":"HTP-c","unit":"CTUh","values":[{"value":"9,06E-08","module":"A1-A3","scenario":null},{"value":"5,34E-11","module":"A4","scenario":null},{"value":"2,50E-13","module":"A5","scenario":null},{"value":"0,00E+00","module":"C1","scenario":null},{"value":"2,67E-11","module":"C2","scenario":null},{"value":"6,11E-11","module":"C3","scenario":"S1"},{"value":"2,30E-12","module":"C3","scenario":"S2"},{"value":"4,80E-10","module":"C4","scenario":"S1"},{"value":"4,80E-10","module":"C4","scenario":"S2"},{"value":"-5,21E-09","module":"D","scenario":"S1"},{"value":"-6,24E-09","module":"D","scenario":"S2"}]},{"parameter":"HTP-nc","unit":"CTUh","values":[{"value":"3,65E-06","module":"A1-A3","scenario":null},{"value":"2,76E-09","module":"A4","scenario":null},{"value":"9,41E-12","module":"A5","scenario":null},{"value":"0,00E+00","module":"C1","scenario":null},{"value":"1,38E-09","module":"C2","scenario":null},{"value":"3,23E-09","module":"C3","scenario":"S1"},{"value":"8,74E-11","module":"C3","scenario":"S2"},{"value":"5,31E-08","module":"C4","scenario":"S1"},{"value":"5,31E-08","module":"C4","scenario":"S2"},{"value":"-1,79E-07","module":"D","scenario":"S1"},{"value":"-2,28E-07","module":"D","scenario":"S2"}]},{"parameter":"SQP","unit":"SQP","values":[{"value":"2,11E+02","module":"A1-A3","scenario":null},{"value":"1,31E+00","module":"A4","scenario":null},{"value":"2,41E-03","module":"A5","scenario":null},{"value":"0,00E+00","module":"C1","scenario":null},{"value":"6,57E-01","module":"C2","scenario":null},{"value":"4,88E-01","module":"C3","scenario":"S1"},{"value":"3,50E-02","module":"C3","scenario":"S2"},{"value":"1,17E+00","module":"C4","scenario":"S1"},{"value":"1,17E+00","module":"C4","scenario":"S2"},{"value":"-6,74E+00","module":"D","scenario":"S1"},{"value":"-3,51E+00","module":"D","scenario":"S2"}]}],"resource_use":[{"parameter":"PERE","unit":"MJ","values":[{"value":"1,60E+02","module":"A1-A3","scenario":null},{"value":"2,17E-01","module":"A4","scenario":null},{"value":"2,91E-01","module":"A5","scenario":null},{"value":"0,00E+00","module":"C1","scenario":null},{"value":"1,08E-01","module":"C2","scenario":null},{"value":"4,35E-01","module":"C3","scenario":"S1"},{"value":"3,24E-02","module":"C3","scenario":"S2"},{"value":"8,42E-01","module":"C4","scenario":"S1"},{"value":"8,42E-01","module":"C4","scenario":"S2"},{"value":"-7,37E+00","module":"D","scenario":"S1"},{"value":"-1,72E-01","module":"D","scenario":"S2"}]},{"parameter":"PERM","unit":"MJ","values":[{"value":"2,89E-01","module":"A1-A3","scenario":null},{"value":"0,00E+00","module":"A4","scenario":null},{"value":"-2,89E-01","module":"A5","scenario":null},{"value":"0,00E+00","module":"C1","scenario":null},{"value":"0,00E+00","module":"C2","scenario":null},{"value":"0,00E+00","module":"C3","scenario":"S1"},{"value":"0,00E+00","module":"C3","scenario":"S2"},{"value":"0,00E+00","module":"C4","scenario":"S1"},{"value":"0,00E+00","module":"C4","scenario":"S2"},{"value":"0,00E+00","module":"D","scenario":"S1"},{"value":"0,00E+00","module":"D","scenario":"S2"}]},{"parameter":"PERT","unit":"MJ","values":[{"value":"1,60E+02","module":"A1-A3","scenario":null},{"value":"2,17E-01","module":"A4","scenario":null},{"value":"1,91E-03","module":"A5","scenario":null},{"value":"0,00E+00","module":"C1","scenario":null},{"value":"1,08E-01","module":"C2","scenario":null},{"value":"4,35E-01","module":"C3","scenario":"S1"},{"value":"3,24E-02","module":"C3","scenario":"S2"},{"value":"8,42E-01","module":"C4","scenario":"S1"},{"value":"8,42E-01","module":"C4","scenario":"S2"},{"value":"-7,37E+00","module":"D","scenario":"S1"},{"value":"-1,72E-01","module":"D","scenario":"S2"}]},{"parameter":"PENRE","unit":"MJ","values":[{"value":"1,04E+03","module":"A1-A3","scenario":null},{"value":"3,83E+00","module":"A4","scenario":null},{"value":"8,79E-02","module":"A5","scenario":null},{"value":"0,00E+00","module":"C1","scenario":null},{"value":"1,91E+00","module":"C2","scenario":null},{"value":"1,03E+02","module":"C3","scenario":"S1"},{"value":"1,01E+02","module":"C3","scenario":"S2"},{"value":"5,62E+00","module":"C4","scenario":"S1"},{"value":"5,62E+00","module":"C4","scenario":"S2"},{"value":"-1,55E+02","module":"D","scenario":"S1"},{"value":"-2,32E+02","module":"D","scenario":"S2"}]},{"parameter":"PENRM","unit":"MJ","values":[{"value":"1,01E+02","module":"A1-A3","scenario":null},{"value":"0,00E+00","module":"A4","scenario":null},{"value":"-7,96E-02","module":"A5","scenario":null},{"value":"0,00E+00","module":"C1","scenario":null},{"value":"0,00E+00","module":"C2","scenario":null},{"value":"-1,01E+02","module":"C3","scenario":"S1"},{"value":"-1,01E+02","module":"C3","scenario":"S2"},{"value":"0,00E+00","module":"C4","scenario":"S1"},{"value":"0,00E+00","module":"C4","scenario":"S2"},{"value":"0,00E+00","module":"D","scenario":"S1"},{"value":"0,00E+00","module":"D","scenario":"S2"}]},{"parameter":"PENRT","unit":"MJ","values":[{"value":"1,14E+03","module":"A1-A3","scenario":null},{"value":"3,83E+00","module":"A4","scenario":null},{"value":"8,30E-03","module":"A5","scenario":null},{"value":"0,00E+00","module":"C1","scenario":null},{"value":"1,91E+00","module":"C2","scenario":null},{"value":"2,06E+00","module":"C3","scenario":"S1"},{"value":"9,88E-02","module":"C3","scenario":"S2"},{"value":"5,62E+00","module":"C4","scenario":"S1"},{"value":"5,62E+00","module":"C4","scenario":"S2"},{"value":"-1,55E+02","module":"D","scenario":"S1"},{"value":"-2,32E+02","module":"D","scenario":"S2"}]},{"parameter":"SM","unit":"kg","values":[{"value":"9,54E+00","module":"A1-A3","scenario":null},{"value":"0,00E+00","module":"A4","scenario":null},{"value":"0,00E+00","module":"A5","scenario":null},{"value":"0,00E+00","module":"C1","scenario":null},{"value":"0,00E+00","module":"C2","scenario":null},{"value":"0,00E+00","module":"C3","scenario":"S1"},{"value":"0,00E+00","module":"C3","scenario":"S2"},{"value":"0,00E+00","module":"C4","scenario":"S1"},{"value":"0,00E+00","module":"C4","scenario":"S2"},{"value":"6,79E+00","module":"D","scenario":"S1"},{"value":"8,37E+00","module":"D","scenario":"S2"}]},{"parameter":"RSF","unit":"MJ","values":[{"value":"0,00E+00","module":"A1-A3","scenario":null},{"value":"0,00E+00","module":"A4","scenario":null},{"value":"0,00E+00","module":"A5","scenario":null},{"value":"0,00E+00","module":"C1","scenario":null},{"value":"0,00E+00","module":"C2","scenario":null},{"value":"0,00E+00","module":"C3","scenario":"S1"},{"value":"0,00E+00","module":"C3","scenario":"S2"},{"value":"0,00E+00","module":"C4","scenario":"S1"},{"value":"0,00E+00","module":"C4","scenario":"S2"},{"value":"0,00E+00","module":"D","scenario":"S1"},{"value":"0,00E+00","module":"D","scenario":"S2"}]},{"parameter":"NRSF","unit":"MJ","values":[{"value":"0,00E+00","module":"A1-A3","scenario":null},{"value":"0,00E+00","module":"A4","scenario":null},{"value":"0,00E+00","module":"A5","scenario":null},{"value":"0,00E+00","module":"C1","scenario":null},{"value":"0,00E+00","module":"C2","scenario":null},{"value":"0,00E+00","module":"C3","scenario":"S1"},{"value":"0,00E+00","module":"C3","scenario":"S2"},{"value":"0,00E+00","module":"C4","scenario":"S1"},{"value":"0,00E+00","module":"C4","scenario":"S2"},{"value":"0,00E+00","module":"D","scenario":"S1"},{"value":"0,00E+00","module":"D","scenario":"S2"}]},{"parameter":"FW","unit":"m^3","values":[{"value":"2,82E-01","module":"A1-A3","scenario":null},{"value":"2,45E-04","module":"A4","scenario":null},{"value":"9,42E-05","module":"A5","scenario":null},{"value":"0,00E+00","module":"C1","scenario":null},{"value":"1,23E-04","module":"C2","scenario":null},{"value":"1,66E-02","module":"C3","scenario":"S1"},{"value":"6,61E-04","module":"C3","scenario":"S2"},{"value":"1,43E-03","module":"C4","scenario":"S1"},{"value":"1,43E-03","module":"C4","scenario":"S2"},{"value":"-6,45E-02","module":"D","scenario":"S1"},{"value":"-7,22E-02","module":"D","scenario":"S2"}]}],"end_of_life_waste":[{"parameter":"HWD","unit":"kg","values":[{"value":"6,18E-07","module":"A1-A3","scenario":null},{"value":"1,83E-11","module":"A4","scenario":null},{"value":"8,12E-13","module":"A5","scenario":null},{"value":"0,00E+00","module":"C1","scenario":null},{"value":"9,16E-12","module":"C2","scenario":null},{"value":"2,34E-10","module":"C3","scenario":"S1"},{"value":"6,39E-12","module":"C3","scenario":"S2"},{"value":"2,88E-10","module":"C4","scenario":"S1"},{"value":"2,88E-10","module":"C4","scenario":"S2"},{"value":"-2,37E-09","module":"D","scenario":"S1"},{"value":"-2,63E-07","module":"D","scenario":"S2"}]},{"parameter":"NHWD","unit":"kg","values":[{"value":"4,86E+00","module":"A1-A3","scenario":null},{"value":"5,48E-04","module":"A4","scenario":null},{"value":"5,32E-04","module":"A5","scenario":null},{"value":"0,00E+00","module":"C1","scenario":null},{"value":"2,74E-04","module":"C2","scenario":null},{"value":"2,63E-01","module":"C3","scenario":"S1"},{"value":"1,81E-02","module":"C3","scenario":"S2"},{"value":"2,87E+01","module":"C4","scenario":"S1"},{"value":"2,87E+01","module":"C4","scenario":"S2"},{"value":"1,57E+00","module":"D","scenario":"S1"},{"value":"1,64E+00","module":"D","scenario":"S2"}]},{"parameter":"RWD","unit":"kg","values":[{"value":"3,26E-02","module":"A1-A3","scenario":null},{"value":"4,71E-06","module":"A4","scenario":null},{"value":"4,74E-07","module":"A5","scenario":null},{"value":"0,00E+00","module":"C1","scenario":null},{"value":"2,36E-06","module":"C2","scenario":null},{"value":"8,94E-05","module":"C3","scenario":"S1"},{"value":"6,93E-06","module":"C3","scenario":"S2"},{"value":"6,25E-05","module":"C4","scenario":"S1"},{"value":"6,25E-05","module":"C4","scenario":"S2"},{"value":"-3,79E-03","module":"D","scenario":"S1"},{"value":"-5,65E-04","module":"D","scenario":"S2"}]}],"end_of_life_flow":[{"parameter":"CRU","unit":"kg","values":[{"value":"0,00E+00","module":"A1-A3","scenario":null},{"value":"0,00E+00","module":"A4","scenario":null},{"value":"0,00E+00","module":"A5","scenario":null},{"value":"0,00E+00","module":"C1","scenario":null},{"value":"0,00E+00","module":"C2","scenario":null},{"value":"0,00E+00","module":"C3","scenario":"S1"},{"value":"0,00E+00","module":"C3","scenario":"S2"},{"value":"0,00E+00","module":"C4","scenario":"S1"},{"value":"0,00E+00","module":"C4","scenario":"S2"},{"value":"0,00E+00","module":"D","scenario":"S1"},{"value":"0,00E+00","module":"D","scenario":"S2"}]},{"parameter":"MFR","unit":"kg","values":[{"value":"4,29E-01","module":"A1-A3","scenario":null},{"value":"0,00E+00","module":"A4","scenario":null},{"value":"0,00E+00","module":"A5","scenario":null},{"value":"0,00E+00","module":"C1","scenario":null},{"value":"0,00E+00","module":"C2","scenario":null},{"value":"1,59E+01","module":"C3","scenario":"S1"},{"value":"1,90E+01","module":"C3","scenario":"S2"},{"value":"0,00E+00","module":"C4","scenario":"S1"},{"value":"0,00E+00","module":"C4","scenario":"S2"},{"value":"0,00E+00","module":"D","scenario":"S1"},{"value":"0,00E+00","module":"D","scenario":"S2"}]},{"parameter":"MER","unit":"kg","values":[{"value":"0,00E+00","module":"A1-A3","scenario":null},{"value":"0,00E+00","module":"A4","scenario":null},{"value":"0,00E+00","module":"A5","scenario":null},{"value":"0,00E+00","module":"C1","scenario":null},{"value":"0,00E+00","module":"C2","scenario":null},{"value":"0,00E+00","module":"C3","scenario":"S1"},{"value":"0,00E+00","module":"C3","scenario":"S2"},{"value":"0,00E+00","module":"C4","scenario":"S1"},{"value":"0,00E+00","module":"C4","scenario":"S2"},{"value":"0,00E+00","module":"D","scenario":"S1"},{"value":"0,00E+00","module":"D","scenario":"S2"}]},{"parameter":"EEE","unit":"MJ","values":[{"value":"0,00E+00","module":"A1-A3","scenario":null},{"value":"0,00E+00","module":"A4","scenario":null},{"value":"4,02E-02","module":"A5","scenario":null},{"value":"0,00E+00","module":"C1","scenario":null},{"value":"0,00E+00","module":"C2","scenario":null},{"value":"1,22E+01","module":"C3","scenario":"S1"},{"value":"1,59E-01","module":"C3","scenario":"S2"},{"value":"0,00E+00","module":"C4","scenario":"S1"},{"value":"0,00E+00","module":"C4","scenario":"S2"},{"value":"0,00E+00","module":"D","scenario":"S1"},{"value":"0,00E+00","module":"D","scenario":"S2"}]},{"parameter":"EET","unit":"MJ","values":[{"value":"0,00E+00","module":"A1-A3","scenario":null},{"value":"0,00E+00","module":"A4","scenario":null},{"value":"7,19E-02","module":"A5","scenario":null},{"value":"0,00E+00","module":"C1","scenario":null},{"value":"0,00E+00","module":"C2","scenario":null},{"value":"2,19E+01","module":"C3","scenario":"S1"},{"value":"3,32E-01","module":"C3","scenario":"S2"},{"value":"0,00E+00","module":"C4","scenario":"S1"},{"value":"0,00E+00","module":"C4","scenario":"S2"},{"value":"0,00E+00","module":"D","scenario":"S1"},{"value":"0,00E+00","module":"D","scenario":"S2"}]}]}