{"product_name":"MIXIT 25-6.3/10 T","epd_id":"EPD-GRU-20240030-CBA1-EN","compliance":["DIN EN 15804+A2","ISO 14025"],"producer_name":"Grundfos Holding A/S","environmental_impact":[{"parameter":"GWP-total","unit":"kg CO2-eq","values":[{"value":"2,22E+01","module":"A1","scenario":null},{"value":"6,26E-01","module":"A2","scenario":null},{"value":"-5,72E-01","module":"A3","scenario":null},{"value":"9,65E-01","module":"A4","scenario":null},{"value":"1,16E+00","module":"A5","scenario":null},{"value":"0,00E+00","module":"B1","scenario":null},{"value":"0,00E+00","module":"B2","scenario":null},{"value":"1,01E+02","module":"B6","scenario":null},{"value":"0,00E+00","module":"B7","scenario":null},{"value":"0,00E+00","module":"C1","scenario":null},{"value":"2,74E-01","module":"C2","scenario":null},{"value":"1,36E-01","module":"C3","scenario":null},{"value":"3,35E+00","module":"C4","scenario":null},{"value":"-2,92E+00","module":"D","scenario":null},{"value":"2,22E+01","module":"A1A3","scenario":null}]},{"parameter":"GWP-fossil","unit":"kg CO2-eq","values":[{"value":"2,21E+01","module":"A1","scenario":null},{"value":"6,27E-01","module":"A2","scenario":null},{"value":"7,02E-01","module":"A3","scenario":null},{"value":"9,71E-01","module":"A4","scenario":null},{"value":"4,38E-02","module":"A5","scenario":null},{"value":"0,00E+00","module":"B1","scenario":null},{"value":"0,00E+00","module":"B2","scenario":null},{"value":"1,01E+02","module":"B6","scenario":null},{"value":"0,00E+00","module":"B7","scenario":null},{"value":"0,00E+00","module":"C1","scenario":null},{"value":"2,76E-01","module":"C2","scenario":null},{"value":"1,37E-01","module":"C3","scenario":null},{"value":"3,24E+00","module":"C4","scenario":null},{"value":"-2,91E+00","module":"D","scenario":null},{"value":"2,34E+01","module":"A1A3","scenario":null}]},{"parameter":"GWP-biogenic","unit":"kg CO2-eq","values":[{"value":"5,88E-02","module":"A1","scenario":null},{"value":"-3,59E-03","module":"A2","scenario":null},{"value":"-1,28E+00","module":"A3","scenario":null},{"value":"-1,43E-02","module":"A4","scenario":null},{"value":"1,12E+00","module":"A5","scenario":null},{"value":"0,00E+00","module":"B1","scenario":null},{"value":"0,00E+00","module":"B2","scenario":null},{"value":"3,94E-02","module":"B6","scenario":null},{"value":"0,00E+00","module":"B7","scenario":null},{"value":"0,00E+00","module":"C1","scenario":null},{"value":"-4,05E-03","module":"C2","scenario":null},{"value":"-3,81E-04","module":"C3","scenario":null},{"value":"1,08E-01","module":"C4","scenario":null},{"value":"-1,06E-02","module":"D","scenario":null},{"value":"-1,22E+00","module":"A1A3","scenario":null}]},{"parameter":"GWP-luluc","unit":"kg CO2-eq","values":[{"value":"2,04E-02","module":"A1","scenario":null},{"value":"2,69E-03","module":"A2","scenario":null},{"value":"3,29E-03","module":"A3","scenario":null},{"value":"8,97E-03","module":"A4","scenario":null},{"value":"7,91E-05","module":"A5","scenario":null},{"value":"0,00E+00","module":"B1","scenario":null},{"value":"0,00E+00","module":"B2","scenario":null},{"value":"9,38E-03","module":"B6","scenario":null},{"value":"0,00E+00","module":"B7","scenario":null},{"value":"0,00E+00","module":"C1","scenario":null},{"value":"2,55E-03","module":"C2","scenario":null},{"value":"4,34E-05","module":"C3","scenario":null},{"value":"2,76E-05","module":"C4","scenario":null},{"value":"-3,16E-04","module":"D","scenario":null},{"value":"2,64E-02","module":"A1A3","scenario":null}]},{"parameter":"ODP","unit":"kg CFC11-eq","values":[{"value":"3,58E-08","module":"A1","scenario":null},{"value":"4,72E-14","module":"A2","scenario":null},{"value":"1,79E-12","module":"A3","scenario":null},{"value":"1,26E-13","module":"A4","scenario":null},{"value":"1,42E-13","module":"A5","scenario":null},{"value":"0,00E+00","module":"B1","scenario":null},{"value":"0,00E+00","module":"B2","scenario":null},{"value":"1,01E-09","module":"B6","scenario":null},{"value":"0,00E+00","module":"B7","scenario":null},{"value":"0,00E+00","module":"C1","scenario":null},{"value":"3,58E-14","module":"C2","scenario":null},{"value":"3,12E-10","module":"C3","scenario":null},{"value":"3,44E-13","module":"C4","scenario":null},{"value":"-1,26E-11","module":"D","scenario":null},{"value":"3,58E-08","module":"A1A3","scenario":null}]},{"parameter":"AP","unit":"mol H^(+)-eq","values":[{"value":"7,19E-02","module":"A1","scenario":null},{"value":"7,33E-03","module":"A2","scenario":null},{"value":"2,26E-03","module":"A3","scenario":null},{"value":"1,76E-03","module":"A4","scenario":null},{"value":"3,32E-04","module":"A5","scenario":null},{"value":"0,00E+00","module":"B1","scenario":null},{"value":"0,00E+00","module":"B2","scenario":null},{"value":"1,56E-01","module":"B6","scenario":null},{"value":"0,00E+00","module":"B7","scenario":null},{"value":"0,00E+00","module":"C1","scenario":null},{"value":"4,98E-04","module":"C2","scenario":null},{"value":"5,23E-04","module":"C3","scenario":null},{"value":"8,31E-04","module":"C4","scenario":null},{"value":"-1,73E-02","module":"D","scenario":null},{"value":"8,15E-02","module":"A1A3","scenario":null}]},{"parameter":"POCP","unit":"kg NMVOC-eq","values":[{"value":"4,02E-02","module":"A1","scenario":null},{"value":"8,30E-03","module":"A2","scenario":null},{"value":"2,62E-03","module":"A3","scenario":null},{"value":"1,57E-03","module":"A4","scenario":null},{"value":"3,19E-04","module":"A5","scenario":null},{"value":"0,00E+00","module":"B1","scenario":null},{"value":"0,00E+00","module":"B2","scenario":null},{"value":"1,22E-01","module":"B6","scenario":null},{"value":"0,00E+00","module":"B7","scenario":null},{"value":"0,00E+00","module":"C1","scenario":null},{"value":"4,47E-04","module":"C2","scenario":null},{"value":"2,69E-04","module":"C3","scenario":null},{"value":"8,73E-04","module":"C4","scenario":null},{"value":"-7,48E-03","module":"D","scenario":null},{"value":"5,11E-02","module":"A1A3","scenario":null}]},{"parameter":"ADPE","unit":"kg Sb-eq","values":[{"value":"8,38E-04","module":"A1","scenario":null},{"value":"2,21E-08","module":"A2","scenario":null},{"value":"2,58E-07","module":"A3","scenario":null},{"value":"6,42E-08","module":"A4","scenario":null},{"value":"1,81E-09","module":"A5","scenario":null},{"value":"0,00E+00","module":"B1","scenario":null},{"value":"0,00E+00","module":"B2","scenario":null},{"value":"4,97E-06","module":"B6","scenario":null},{"value":"0,00E+00","module":"B7","scenario":null},{"value":"0,00E+00","module":"C1","scenario":null},{"value":"1,82E-08","module":"C2","scenario":null},{"value":"2,32E-06","module":"C3","scenario":null},{"value":"2,31E-09","module":"C4","scenario":null},{"value":"-9,84E-05","module":"D","scenario":null},{"value":"8,38E-04","module":"A1A3","scenario":null}]},{"parameter":"ADPF","unit":"MJ","values":[{"value":"3,56E+02","module":"A1","scenario":null},{"value":"8,27E+00","module":"A2","scenario":null},{"value":"1,05E+01","module":"A3","scenario":null},{"value":"1,32E+01","module":"A4","scenario":null},{"value":"4,70E-01","module":"A5","scenario":null},{"value":"0,00E+00","module":"B1","scenario":null},{"value":"0,00E+00","module":"B2","scenario":null},{"value":"2,25E+03","module":"B6","scenario":null},{"value":"0,00E+00","module":"B7","scenario":null},{"value":"0,00E+00","module":"C1","scenario":null},{"value":"3,75E+00","module":"C2","scenario":null},{"value":"2,70E+00","module":"C3","scenario":null},{"value":"1,05E+00","module":"C4","scenario":null},{"value":"-4,03E+01","module":"D","scenario":null},{"value":"3,75E+02","module":"A1A3","scenario":null}]},{"parameter":"WDP","unit":"m^3 world-eq deprived","values":[{"value":"2,15E+00","module":"A1","scenario":null},{"value":"3,73E-03","module":"A2","scenario":null},{"value":"6,94E-02","module":"A3","scenario":null},{"value":"1,17E-02","module":"A4","scenario":null},{"value":"1,43E-01","module":"A5","scenario":null},{"value":"0,00E+00","module":"B1","scenario":null},{"value":"0,00E+00","module":"B2","scenario":null},{"value":"8,62E+00","module":"B6","scenario":null},{"value":"0,00E+00","module":"B7","scenario":null},{"value":"0,00E+00","module":"C1","scenario":null},{"value":"3,32E-03","module":"C2","scenario":null},{"value":"3,34E-02","module":"C3","scenario":null},{"value":"3,40E-01","module":"C4","scenario":null},{"value":"-2,38E-01","module":"D","scenario":null},{"value":"2,22E+00","module":"A1A3","scenario":null}]},{"parameter":"EP-freshwater","unit":"kg P-eq","values":[{"value":"4,46E-04","module":"A1","scenario":null},{"value":"1,12E-06","module":"A2","scenario":null},{"value":"2,09E-05","module":"A3","scenario":null},{"value":"3,54E-06","module":"A4","scenario":null},{"value":"7,29E-08","module":"A5","scenario":null},{"value":"0,00E+00","module":"B1","scenario":null},{"value":"0,00E+00","module":"B2","scenario":null},{"value":"1,01E-04","module":"B6","scenario":null},{"value":"0,00E+00","module":"B7","scenario":null},{"value":"0,00E+00","module":"C1","scenario":null},{"value":"1,01E-06","module":"C2","scenario":null},{"value":"1,69E-05","module":"C3","scenario":null},{"value":"2,17E-06","module":"C4","scenario":null},{"value":"-4,12E-06","module":"D","scenario":null},{"value":"4,68E-04","module":"A1A3","scenario":null}]},{"parameter":"EP-marine","unit":"kg N-eq","values":[{"value":"1,67E-02","module":"A1","scenario":null},{"value":"3,09E-03","module":"A2","scenario":null},{"value":"1,07E-03","module":"A3","scenario":null},{"value":"7,05E-04","module":"A4","scenario":null},{"value":"1,21E-04","module":"A5","scenario":null},{"value":"0,00E+00","module":"B1","scenario":null},{"value":"0,00E+00","module":"B2","scenario":null},{"value":"4,40E-02","module":"B6","scenario":null},{"value":"0,00E+00","module":"B7","scenario":null},{"value":"0,00E+00","module":"C1","scenario":null},{"value":"2,00E-04","module":"C2","scenario":null},{"value":"9,13E-05","module":"C3","scenario":null},{"value":"3,29E-04","module":"C4","scenario":null},{"value":"-2,40E-03","module":"D","scenario":null},{"value":"2,08E-02","module":"A1A3","scenario":null}]},{"parameter":"EP-terrestrial","unit":"mol N-eq","values":[{"value":"1,38E-01","module":"A1","scenario":null},{"value":"3,39E-02","module":"A2","scenario":null},{"value":"1,05E-02","module":"A3","scenario":null},{"value":"8,06E-03","module":"A4","scenario":null},{"value":"1,51E-03","module":"A5","scenario":null},{"value":"0,00E+00","module":"B1","scenario":null},{"value":"0,00E+00","module":"B2","scenario":null},{"value":"4,65E-01","module":"B6","scenario":null},{"value":"0,00E+00","module":"B7","scenario":null},{"value":"0,00E+00","module":"C1","scenario":null},{"value":"2,29E-03","module":"C2","scenario":null},{"value":"1,14E-03","module":"C3","scenario":null},{"value":"4,20E-03","module":"C4","scenario":null},{"value":"-2,59E-02","module":"D","scenario":null},{"value":"1,82E-01","module":"A1A3","scenario":null}]}],"additional_environmental_impact":[{"parameter":"PM","unit":"Disease incidence","values":[{"value":"1,07E-06","module":"A1","scenario":null},{"value":"1,86E-07","module":"A2","scenario":null},{"value":"3,96E-08","module":"A3","scenario":null},{"value":"2,17E-08","module":"A4","scenario":null},{"value":"1,91E-09","module":"A5","scenario":null},{"value":"0,00E+00","module":"B1","scenario":null},{"value":"0,00E+00","module":"B2","scenario":null},{"value":"1,41E-06","module":"B6","scenario":null},{"value":"0,00E+00","module":"B7","scenario":null},{"value":"0,00E+00","module":"C1","scenario":null},{"value":"6,15E-09","module":"C2","scenario":null},{"value":"4,48E-09","module":"C3","scenario":null},{"value":"5,46E-09","module":"C4","scenario":null},{"value":"-3,98E-07","module":"D","scenario":null},{"value":"1,29E-06","module":"A1A3","scenario":null}]},{"parameter":"ETP-fw","unit":"CTUe","values":[{"value":"2,65E+02","module":"A1","scenario":null},{"value":"6,54E+00","module":"A2","scenario":null},{"value":"2,65E+00","module":"A3","scenario":null},{"value":"9,45E+00","module":"A4","scenario":null},{"value":"2,28E-01","module":"A5","scenario":null},{"value":"0,00E+00","module":"B1","scenario":null},{"value":"0,00E+00","module":"B2","scenario":null},{"value":"1,96E+02","module":"B6","scenario":null},{"value":"0,00E+00","module":"B7","scenario":null},{"value":"0,00E+00","module":"C1","scenario":null},{"value":"2,68E+00","module":"C2","scenario":null},{"value":"1,06E+00","module":"C3","scenario":null},{"value":"5,64E-01","module":"C4","scenario":null},{"value":"-6,57E+00","module":"D","scenario":null},{"value":"2,74E+02","module":"A1A3","scenario":null}]},{"parameter":"HTP-c","unit":"CTUh","values":[{"value":"9,82E-07","module":"A1","scenario":null},{"value":"1,30E-10","module":"A2","scenario":null},{"value":"1,51E-10","module":"A3","scenario":null},{"value":"1,92E-10","module":"A4","scenario":null},{"value":"1,11E-11","module":"A5","scenario":null},{"value":"0,00E+00","module":"B1","scenario":null},{"value":"0,00E+00","module":"B2","scenario":null},{"value":"1,16E-08","module":"B6","scenario":null},{"value":"0,00E+00","module":"B7","scenario":null},{"value":"0,00E+00","module":"C1","scenario":null},{"value":"5,45E-11","module":"C2","scenario":null},{"value":"1,64E-10","module":"C3","scenario":null},{"value":"5,15E-11","module":"C4","scenario":null},{"value":"-7,36E-08","module":"D","scenario":null},{"value":"9,82E-07","module":"A1A3","scenario":null}]},{"parameter":"HTP-nc","unit":"CTUh","values":[{"value":"2,66E-07","module":"A1","scenario":null},{"value":"5,34E-09","module":"A2","scenario":null},{"value":"7,00E-09","module":"A3","scenario":null},{"value":"8,53E-09","module":"A4","scenario":null},{"value":"3,02E-10","module":"A5","scenario":null},{"value":"0,00E+00","module":"B1","scenario":null},{"value":"0,00E+00","module":"B2","scenario":null},{"value":"3,74E-07","module":"B6","scenario":null},{"value":"0,00E+00","module":"B7","scenario":null},{"value":"0,00E+00","module":"C1","scenario":null},{"value":"2,42E-09","module":"C2","scenario":null},{"value":"8,11E-09","module":"C3","scenario":null},{"value":"2,66E-09","module":"C4","scenario":null},{"value":"-1,71E-08","module":"D","scenario":null},{"value":"2,78E-07","module":"A1A3","scenario":null}]},{"parameter":"SQP","unit":"SQP","values":[{"value":"1,32E+02","module":"A1","scenario":null},{"value":"1,66E+00","module":"A2","scenario":null},{"value":"4,39E+01","module":"A3","scenario":null},{"value":"5,51E+00","module":"A4","scenario":null},{"value":"1,50E-01","module":"A5","scenario":null},{"value":"0,00E+00","module":"B1","scenario":null},{"value":"0,00E+00","module":"B2","scenario":null},{"value":"3,05E+02","module":"B6","scenario":null},{"value":"0,00E+00","module":"B7","scenario":null},{"value":"0,00E+00","module":"C1","scenario":null},{"value":"1,57E+00","module":"C2","scenario":null},{"value":"1,58E+00","module":"C3","scenario":null},{"value":"2,45E-01","module":"C4","scenario":null},{"value":"-5,81E+00","module":"D","scenario":null},{"value":"1,78E+02","module":"A1A3","scenario":null}]}],"resource_use":[{"parameter":"PERE","unit":"MJ","values":[{"value":"1,43E+02","module":"A1","scenario":null},{"value":"2,93E-01","module":"A2","scenario":null},{"value":"7,13E+00","module":"A3","scenario":null},{"value":"9,60E-01","module":"A4","scenario":null},{"value":"1,23E+01","module":"A5","scenario":null},{"value":"0,00E+00","module":"B1","scenario":null},{"value":"0,00E+00","module":"B2","scenario":null},{"value":"3,09E+02","module":"B6","scenario":null},{"value":"0,00E+00","module":"B7","scenario":null},{"value":"0,00E+00","module":"C1","scenario":null},{"value":"2,73E-01","module":"C2","scenario":null},{"value":"1,54E+00","module":"C3","scenario":null},{"value":"1,40E+00","module":"C4","scenario":null},{"value":"-8,58E+00","module":"D","scenario":null},{"value":"1,50E+02","module":"A1A3","scenario":null}]},{"parameter":"PERM","unit":"MJ","values":[{"value":"1,18E+00","module":"A1","scenario":null},{"value":"0,00E+00","module":"A2","scenario":null},{"value":"1,22E+01","module":"A3","scenario":null},{"value":"0,00E+00","module":"A4","scenario":null},{"value":"-1,22E+01","module":"A5","scenario":null},{"value":"0,00E+00","module":"B1","scenario":null},{"value":"0,00E+00","module":"B2","scenario":null},{"value":"0,00E+00","module":"B6","scenario":null},{"value":"0,00E+00","module":"B7","scenario":null},{"value":"0,00E+00","module":"C1","scenario":null},{"value":"0,00E+00","module":"C2","scenario":null},{"value":"0,00E+00","module":"C3","scenario":null},{"value":"-1,18E+00","module":"C4","scenario":null},{"value":"0,00E+00","module":"D","scenario":null},{"value":"1,33E+01","module":"A1A3","scenario":null}]},{"parameter":"PERT","unit":"MJ","values":[{"value":"1,44E+02","module":"A1","scenario":null},{"value":"2,93E-01","module":"A2","scenario":null},{"value":"1,93E+01","module":"A3","scenario":null},{"value":"9,60E-01","module":"A4","scenario":null},{"value":"9,56E-02","module":"A5","scenario":null},{"value":"0,00E+00","module":"B1","scenario":null},{"value":"0,00E+00","module":"B2","scenario":null},{"value":"3,09E+02","module":"B6","scenario":null},{"value":"0,00E+00","module":"B7","scenario":null},{"value":"0,00E+00","module":"C1","scenario":null},{"value":"2,73E-01","module":"C2","scenario":null},{"value":"1,54E+00","module":"C3","scenario":null},{"value":"2,13E-01","module":"C4","scenario":null},{"value":"-8,58E+00","module":"D","scenario":null},{"value":"1,63E+02","module":"A1A3","scenario":null}]},{"parameter":"PENRE","unit":"MJ","values":[{"value":"3,21E+02","module":"A1","scenario":null},{"value":"8,28E+00","module":"A2","scenario":null},{"value":"1,04E+01","module":"A3","scenario":null},{"value":"1,32E+01","module":"A4","scenario":null},{"value":"6,00E-01","module":"A5","scenario":null},{"value":"0,00E+00","module":"B1","scenario":null},{"value":"0,00E+00","module":"B2","scenario":null},{"value":"2,25E+03","module":"B6","scenario":null},{"value":"0,00E+00","module":"B7","scenario":null},{"value":"0,00E+00","module":"C1","scenario":null},{"value":"3,76E+00","module":"C2","scenario":null},{"value":"2,70E+00","module":"C3","scenario":null},{"value":"3,42E+01","module":"C4","scenario":null},{"value":"-4,03E+01","module":"D","scenario":null},{"value":"3,40E+02","module":"A1A3","scenario":null}]},{"parameter":"PENRM","unit":"MJ","values":[{"value":"3,46E+01","module":"A1","scenario":null},{"value":"0,00E+00","module":"A2","scenario":null},{"value":"1,29E-01","module":"A3","scenario":null},{"value":"0,00E+00","module":"A4","scenario":null},{"value":"-1,29E-01","module":"A5","scenario":null},{"value":"0,00E+00","module":"B1","scenario":null},{"value":"0,00E+00","module":"B2","scenario":null},{"value":"0,00E+00","module":"B6","scenario":null},{"value":"0,00E+00","module":"B7","scenario":null},{"value":"0,00E+00","module":"C1","scenario":null},{"value":"0,00E+00","module":"C2","scenario":null},{"value":"0,00E+00","module":"C3","scenario":null},{"value":"-3,32E+01","module":"C4","scenario":null},{"value":"0,00E+00","module":"D","scenario":null},{"value":"3,47E+01","module":"A1A3","scenario":null}]},{"parameter":"PENRT","unit":"MJ","values":[{"value":"3,56E+02","module":"A1","scenario":null},{"value":"8,28E+00","module":"A2","scenario":null},{"value":"1,05E+01","module":"A3","scenario":null},{"value":"1,32E+01","module":"A4","scenario":null},{"value":"4,71E-01","module":"A5","scenario":null},{"value":"0,00E+00","module":"B1","scenario":null},{"value":"0,00E+00","module":"B2","scenario":null},{"value":"2,25E+03","module":"B6","scenario":null},{"value":"0,00E+00","module":"B7","scenario":null},{"value":"0,00E+00","module":"C1","scenario":null},{"value":"3,76E+00","module":"C2","scenario":null},{"value":"2,70E+00","module":"C3","scenario":null},{"value":"1,05E+00","module":"C4","scenario":null},{"value":"-4,03E+01","module":"D","scenario":null},{"value":"3,75E+02","module":"A1A3","scenario":null}]},{"parameter":"SM","unit":"kg","values":[{"value":"3,41E+00","module":"A1","scenario":null},{"value":"0,00E+00","module":"A2","scenario":null},{"value":"7,22E-01","module":"A3","scenario":null},{"value":"0,00E+00","module":"A4","scenario":null},{"value":"0,00E+00","module":"A5","scenario":null},{"value":"0,00E+00","module":"B1","scenario":null},{"value":"0,00E+00","module":"B2","scenario":null},{"value":"0,00E+00","module":"B6","scenario":null},{"value":"0,00E+00","module":"B7","scenario":null},{"value":"0,00E+00","module":"C1","scenario":null},{"value":"0,00E+00","module":"C2","scenario":null},{"value":"0,00E+00","module":"C3","scenario":null},{"value":"0,00E+00","module":"C4","scenario":null},{"value":"0,00E+00","module":"D","scenario":null},{"value":"4,13E+00","module":"A1A3","scenario":null}]},{"parameter":"RSF","unit":"MJ","values":[{"value":"0,00E+00","module":"A1","scenario":null},{"value":"0,00E+00","module":"A2","scenario":null},{"value":"0,00E+00","module":"A3","scenario":null},{"value":"0,00E+00","module":"A4","scenario":null},{"value":"0,00E+00","module":"A5","scenario":null},{"value":"0,00E+00","module":"B1","scenario":null},{"value":"0,00E+00","module":"B2","scenario":null},{"value":"0,00E+00","module":"B6","scenario":null},{"value":"0,00E+00","module":"B7","scenario":null},{"value":"0,00E+00","module":"C1","scenario":null},{"value":"0,00E+00","module":"C2","scenario":null},{"value":"0,00E+00","module":"C3","scenario":null},{"value":"0,00E+00","module":"C4","scenario":null},{"value":"0,00E+00","module":"D","scenario":null},{"value":"0,00E+00","module":"A1A3","scenario":null}]},{"parameter":"NRSF","unit":"MJ","values":[{"value":"0,00E+00","module":"A1","scenario":null},{"value":"0,00E+00","module":"A2","scenario":null},{"value":"0,00E+00","module":"A3","scenario":null},{"value":"0,00E+00","module":"A4","scenario":null},{"value":"0,00E+00","module":"A5","scenario":null},{"value":"0,00E+00","module":"B1","scenario":null},{"value":"0,00E+00","module":"B2","scenario":null},{"value":"0,00E+00","module":"B6","scenario":null},{"value":"0,00E+00","module":"B7","scenario":null},{"value":"0,00E+00","module":"C1","scenario":null},{"value":"0,00E+00","module":"C2","scenario":null},{"value":"0,00E+00","module":"C3","scenario":null},{"value":"0,00E+00","module":"C4","scenario":null},{"value":"0,00E+00","module":"D","scenario":null},{"value":"0,00E+00","module":"A1A3","scenario":null}]},{"parameter":"FW","unit":"m^3","values":[{"value":"9,98E-02","module":"A1","scenario":null},{"value":"3,27E-04","module":"A2","scenario":null},{"value":"9,61E-03","module":"A3","scenario":null},{"value":"1,05E-03","module":"A4","scenario":null},{"value":"3,38E-03","module":"A5","scenario":null},{"value":"0,00E+00","module":"B1","scenario":null},{"value":"0,00E+00","module":"B2","scenario":null},{"value":"5,16E-01","module":"B6","scenario":null},{"value":"0,00E+00","module":"B7","scenario":null},{"value":"0,00E+00","module":"C1","scenario":null},{"value":"2,99E-04","module":"C2","scenario":null},{"value":"1,36E-03","module":"C3","scenario":null},{"value":"7,98E-03","module":"C4","scenario":null},{"value":"-8,62E-03","module":"D","scenario":null},{"value":"1,10E-01","module":"A1A3","scenario":null}]}],"end_of_life_waste":[{"parameter":"HWD","unit":"kg","values":[{"value":"3,51E-05","module":"A1","scenario":null},{"value":"1,63E-11","module":"A2","scenario":null},{"value":"2,49E-07","module":"A3","scenario":null},{"value":"4,10E-11","module":"A4","scenario":null},{"value":"1,18E-11","module":"A5","scenario":null},{"value":"0,00E+00","module":"B1","scenario":null},{"value":"0,00E+00","module":"B2","scenario":null},{"value":"1,31E-07","module":"B6","scenario":null},{"value":"0,00E+00","module":"B7","scenario":null},{"value":"0,00E+00","module":"C1","scenario":null},{"value":"1,16E-11","module":"C2","scenario":null},{"value":"3,12E-10","module":"C3","scenario":null},{"value":"5,18E-11","module":"C4","scenario":null},{"value":"-3,32E-04","module":"D","scenario":null},{"value":"3,53E-05","module":"A1A3","scenario":null}]},{"parameter":"NHWD","unit":"kg","values":[{"value":"9,12E-01","module":"A1","scenario":null},{"value":"1,29E-03","module":"A2","scenario":null},{"value":"2,86E-02","module":"A3","scenario":null},{"value":"2,02E-03","module":"A4","scenario":null},{"value":"3,62E-02","module":"A5","scenario":null},{"value":"0,00E+00","module":"B1","scenario":null},{"value":"0,00E+00","module":"B2","scenario":null},{"value":"4,97E-01","module":"B6","scenario":null},{"value":"0,00E+00","module":"B7","scenario":null},{"value":"0,00E+00","module":"C1","scenario":null},{"value":"5,73E-04","module":"C2","scenario":null},{"value":"1,80E-03","module":"C3","scenario":null},{"value":"5,00E-01","module":"C4","scenario":null},{"value":"7,11E-02","module":"D","scenario":null},{"value":"9,42E-01","module":"A1A3","scenario":null}]},{"parameter":"RWD","unit":"kg","values":[{"value":"1,50E-02","module":"A1","scenario":null},{"value":"8,88E-06","module":"A2","scenario":null},{"value":"3,11E-04","module":"A3","scenario":null},{"value":"2,48E-05","module":"A4","scenario":null},{"value":"1,95E-05","module":"A5","scenario":null},{"value":"0,00E+00","module":"B1","scenario":null},{"value":"0,00E+00","module":"B2","scenario":null},{"value":"3,51E-01","module":"B6","scenario":null},{"value":"0,00E+00","module":"B7","scenario":null},{"value":"0,00E+00","module":"C1","scenario":null},{"value":"7,04E-06","module":"C2","scenario":null},{"value":"3,91E-04","module":"C3","scenario":null},{"value":"4,28E-05","module":"C4","scenario":null},{"value":"-2,45E-03","module":"D","scenario":null},{"value":"1,53E-02","module":"A1A3","scenario":null}]}],"end_of_life_flow":[{"parameter":"CRU","unit":"kg","values":[{"value":"0,00E+00","module":"A1","scenario":null},{"value":"0,00E+00","module":"A2","scenario":null},{"value":"0,00E+00","module":"A3","scenario":null},{"value":"0,00E+00","module":"A4","scenario":null},{"value":"0,00E+00","module":"A5","scenario":null},{"value":"0,00E+00","module":"B1","scenario":null},{"value":"0,00E+00","module":"B2","scenario":null},{"value":"0,00E+00","module":"B6","scenario":null},{"value":"0,00E+00","module":"B7","scenario":null},{"value":"0,00E+00","module":"C1","scenario":null},{"value":"0,00E+00","module":"C2","scenario":null},{"value":"0,00E+00","module":"C3","scenario":null},{"value":"0,00E+00","module":"C4","scenario":null},{"value":"0,00E+00","module":"D","scenario":null},{"value":"0,00E+00","module":"A1A3","scenario":null}]},{"parameter":"MFR","unit":"kg","values":[{"value":"0,00E+00","module":"A1","scenario":null},{"value":"0,00E+00","module":"A2","scenario":null},{"value":"0,00E+00","module":"A3","scenario":null},{"value":"0,00E+00","module":"A4","scenario":null},{"value":"0,00E+00","module":"A5","scenario":null},{"value":"0,00E+00","module":"B1","scenario":null},{"value":"0,00E+00","module":"B2","scenario":null},{"value":"0,00E+00","module":"B6","scenario":null},{"value":"0,00E+00","module":"B7","scenario":null},{"value":"0,00E+00","module":"C1","scenario":null},{"value":"0,00E+00","module":"C2","scenario":null},{"value":"3,89E+00","module":"C3","scenario":null},{"value":"0,00E+00","module":"C4","scenario":null},{"value":"0,00E+00","module":"D","scenario":null},{"value":"0,00E+00","module":"A1A3","scenario":null}]},{"parameter":"MER","unit":"kg","values":[{"value":"0,00E+00","module":"A1","scenario":null},{"value":"0,00E+00","module":"A2","scenario":null},{"value":"0,00E+00","module":"A3","scenario":null},{"value":"0,00E+00","module":"A4","scenario":null},{"value":"0,00E+00","module":"A5","scenario":null},{"value":"0,00E+00","module":"B1","scenario":null},{"value":"0,00E+00","module":"B2","scenario":null},{"value":"0,00E+00","module":"B6","scenario":null},{"value":"0,00E+00","module":"B7","scenario":null},{"value":"0,00E+00","module":"C1","scenario":null},{"value":"0,00E+00","module":"C2","scenario":null},{"value":"0,00E+00","module":"C3","scenario":null},{"value":"0,00E+00","module":"C4","scenario":null},{"value":"0,00E+00","module":"D","scenario":null},{"value":"0,00E+00","module":"A1A3","scenario":null}]},{"parameter":"EEE","unit":"MJ","values":[{"value":"0,00E+00","module":"A1","scenario":null},{"value":"0,00E+00","module":"A2","scenario":null},{"value":"0,00E+00","module":"A3","scenario":null},{"value":"0,00E+00","module":"A4","scenario":null},{"value":"1,76E+00","module":"A5","scenario":null},{"value":"0,00E+00","module":"B1","scenario":null},{"value":"0,00E+00","module":"B2","scenario":null},{"value":"0,00E+00","module":"B6","scenario":null},{"value":"0,00E+00","module":"B7","scenario":null},{"value":"0,00E+00","module":"C1","scenario":null},{"value":"0,00E+00","module":"C2","scenario":null},{"value":"0,00E+00","module":"C3","scenario":null},{"value":"5,83E+00","module":"C4","scenario":null},{"value":"0,00E+00","module":"D","scenario":null},{"value":"0,00E+00","module":"A1A3","scenario":null}]},{"parameter":"EET","unit":"MJ","values":[{"value":"1,08E-01","module":"A1","scenario":null},{"value":"0,00E+00","module":"A2","scenario":null},{"value":"7,13E-04","module":"A3","scenario":null},{"value":"0,00E+00","module":"A4","scenario":null},{"value":"1,60E+00","module":"A5","scenario":null},{"value":"0,00E+00","module":"B1","scenario":null},{"value":"0,00E+00","module":"B2","scenario":null},{"value":"0,00E+00","module":"B6","scenario":null},{"value":"0,00E+00","module":"B7","scenario":null},{"value":"0,00E+00","module":"C1","scenario":null},{"value":"0,00E+00","module":"C2","scenario":null},{"value":"0,00E+00","module":"C3","scenario":null},{"value":"5,24E+00","module":"C4","scenario":null},{"value":"0,00E+00","module":"D","scenario":null},{"value":"1,09E-01","module":"A1A3","scenario":null}]}]}