{"product_name":"Gewebter Teppichboden, Polmaterial spinngef\u00e4rbtes Polyamid 6.0 mit einem gewebten Textilr\u00fccken oder \"Silent Bac\" R\u00fcckenausf\u00fchrung, beide R\u00fcckenausf\u00fchrungen mit Recyclingmaterial, maximales Poleinsatzgewicht 400 g/m\u00b2","epd_id":"EPD-FLE-20230274-CBC1-EN","compliance":["DIN EN 15804+A2","ISO 14025"],"producer_name":"Fletco Carpets A/S","environmental_impact":[{"parameter":"GWP-total","unit":"kg CO2-eq","values":[{"value":"8,13E+00","module":"A1-A3","scenario":null},{"value":"1,30E-01","module":"A4","scenario":null},{"value":"1,17E+00","module":"A5","scenario":null},{"value":"0,00E+00","module":"B1","scenario":null},{"value":"5,49E-01","module":"B2","scenario":null},{"value":"0,00E+00","module":"C1","scenario":null},{"value":"7,28E-03","module":"C2","scenario":null},{"value":"3,39E+00","module":"C3","scenario":"S2"},{"value":"3,42E+00","module":"C3","scenario":"S3"},{"value":"1,50E-01","module":"C4","scenario":null},{"value":"-1,19E-01","module":"D","scenario":"S0"},{"value":"0,00E+00","module":"D","scenario":"S1"},{"value":"-7,00E-01","module":"D","scenario":"S2"},{"value":"-2,07E-01","module":"D","scenario":"S3"}]},{"parameter":"GWP-fossil","unit":"kg CO2-eq","values":[{"value":"8,05E+00","module":"A1-A3","scenario":null},{"value":"1,27E-01","module":"A4","scenario":null},{"value":"1,16E+00","module":"A5","scenario":null},{"value":"0,00E+00","module":"B1","scenario":null},{"value":"3,48E-01","module":"B2","scenario":null},{"value":"0,00E+00","module":"C1","scenario":null},{"value":"7,14E-03","module":"C2","scenario":null},{"value":"3,39E+00","module":"C3","scenario":"S2"},{"value":"3,42E+00","module":"C3","scenario":"S3"},{"value":"1,50E-01","module":"C4","scenario":null},{"value":"-1,18E-01","module":"D","scenario":"S0"},{"value":"0,00E+00","module":"D","scenario":"S1"},{"value":"-6,96E-01","module":"D","scenario":"S2"},{"value":"-2,07E-01","module":"D","scenario":"S3"}]},{"parameter":"GWP-biogenic","unit":"kg CO2-eq","values":[{"value":"7,79E-02","module":"A1-A3","scenario":null},{"value":"1,65E-03","module":"A4","scenario":null},{"value":"7,20E-03","module":"A5","scenario":null},{"value":"0,00E+00","module":"B1","scenario":null},{"value":"4,16E-03","module":"B2","scenario":null},{"value":"0,00E+00","module":"C1","scenario":null},{"value":"9,25E-05","module":"C2","scenario":null},{"value":"3,15E-04","module":"C3","scenario":"S2"},{"value":"6,44E-04","module":"C3","scenario":"S3"},{"value":"-2,47E-08","module":"C4","scenario":null},{"value":"-6,03E-04","module":"D","scenario":"S0"},{"value":"0,00E+00","module":"D","scenario":"S1"},{"value":"-3,53E-03","module":"D","scenario":"S2"},{"value":"-2,49E-04","module":"D","scenario":"S3"}]},{"parameter":"GWP-luluc","unit":"kg CO2-eq","values":[{"value":"3,45E-03","module":"A1-A3","scenario":null},{"value":"7,20E-04","module":"A4","scenario":null},{"value":"3,85E-04","module":"A5","scenario":null},{"value":"0,00E+00","module":"B1","scenario":null},{"value":"1,96E-01","module":"B2","scenario":null},{"value":"0,00E+00","module":"C1","scenario":null},{"value":"4,05E-05","module":"C2","scenario":null},{"value":"6,95E-05","module":"C3","scenario":"S2"},{"value":"1,73E-04","module":"C3","scenario":"S3"},{"value":"7,40E-05","module":"C4","scenario":null},{"value":"-1,29E-05","module":"D","scenario":"S0"},{"value":"0,00E+00","module":"D","scenario":"S1"},{"value":"-7,57E-05","module":"D","scenario":"S2"},{"value":"-9,99E-05","module":"D","scenario":"S3"}]},{"parameter":"ODP","unit":"kg CFC11-eq","values":[{"value":"4,40E-09","module":"A1-A3","scenario":null},{"value":"7,74E-15","module":"A4","scenario":null},{"value":"3,96E-10","module":"A5","scenario":null},{"value":"0,00E+00","module":"B1","scenario":null},{"value":"3,41E-08","module":"B2","scenario":null},{"value":"0,00E+00","module":"C1","scenario":null},{"value":"4,35E-16","module":"C2","scenario":null},{"value":"2,73E-13","module":"C3","scenario":"S2"},{"value":"4,35E-13","module":"C3","scenario":"S3"},{"value":"2,04E-13","module":"C4","scenario":null},{"value":"-7,96E-13","module":"D","scenario":"S0"},{"value":"0,00E+00","module":"D","scenario":"S1"},{"value":"-4,65E-12","module":"D","scenario":"S2"},{"value":"-3,12E-13","module":"D","scenario":"S3"}]},{"parameter":"AP","unit":"mol H^(+)-eq","values":[{"value":"1,37E-02","module":"A1-A3","scenario":null},{"value":"7,69E-04","module":"A4","scenario":null},{"value":"1,51E-03","module":"A5","scenario":null},{"value":"0,00E+00","module":"B1","scenario":null},{"value":"8,32E-04","module":"B2","scenario":null},{"value":"0,00E+00","module":"C1","scenario":null},{"value":"4,32E-05","module":"C2","scenario":null},{"value":"2,19E-03","module":"C3","scenario":"S2"},{"value":"2,33E-03","module":"C3","scenario":"S3"},{"value":"4,50E-04","module":"C4","scenario":null},{"value":"-1,55E-04","module":"D","scenario":"S0"},{"value":"0,00E+00","module":"D","scenario":"S1"},{"value":"-9,09E-04","module":"D","scenario":"S2"},{"value":"-7,40E-04","module":"D","scenario":"S3"}]},{"parameter":"POCP","unit":"kg NMVOC-eq","values":[{"value":"1,32E-02","module":"A1-A3","scenario":null},{"value":"7,14E-04","module":"A4","scenario":null},{"value":"1,51E-03","module":"A5","scenario":null},{"value":"4,18E-04","module":"B1","scenario":null},{"value":"9,83E-04","module":"B2","scenario":null},{"value":"0,00E+00","module":"C1","scenario":null},{"value":"4,01E-05","module":"C2","scenario":null},{"value":"2,69E-03","module":"C3","scenario":"S2"},{"value":"2,81E-03","module":"C3","scenario":"S3"},{"value":"3,20E-04","module":"C4","scenario":null},{"value":"-1,18E-04","module":"D","scenario":"S0"},{"value":"0,00E+00","module":"D","scenario":"S1"},{"value":"-6,93E-04","module":"D","scenario":"S2"},{"value":"-6,93E-04","module":"D","scenario":"S3"}]},{"parameter":"ADPE","unit":"kg Sb-eq","values":[{"value":"1,36E-06","module":"A1-A3","scenario":null},{"value":"1,08E-08","module":"A4","scenario":null},{"value":"1,25E-07","module":"A5","scenario":null},{"value":"0,00E+00","module":"B1","scenario":null},{"value":"2,30E-07","module":"B2","scenario":null},{"value":"0,00E+00","module":"C1","scenario":null},{"value":"6,07E-10","module":"C2","scenario":null},{"value":"1,12E-08","module":"C3","scenario":"S2"},{"value":"1,57E-08","module":"C3","scenario":"S3"},{"value":"1,05E-08","module":"C4","scenario":null},{"value":"-1,78E-08","module":"D","scenario":"S0"},{"value":"0,00E+00","module":"D","scenario":"S1"},{"value":"-1,04E-07","module":"D","scenario":"S2"},{"value":"-1,99E-08","module":"D","scenario":"S3"}]},{"parameter":"ADPF","unit":"MJ","values":[{"value":"1,59E+02","module":"A1-A3","scenario":null},{"value":"1,73E+00","module":"A4","scenario":null},{"value":"1,46E+01","module":"A5","scenario":null},{"value":"0,00E+00","module":"B1","scenario":null},{"value":"5,90E+00","module":"B2","scenario":null},{"value":"0,00E+00","module":"C1","scenario":null},{"value":"9,70E-02","module":"C2","scenario":null},{"value":"1,33E+00","module":"C3","scenario":"S2"},{"value":"1,77E+00","module":"C3","scenario":"S3"},{"value":"2,16E+00","module":"C4","scenario":null},{"value":"-2,01E+00","module":"D","scenario":"S0"},{"value":"0,00E+00","module":"D","scenario":"S1"},{"value":"-1,18E+01","module":"D","scenario":"S2"},{"value":"-2,64E+01","module":"D","scenario":"S3"}]},{"parameter":"WDP","unit":"m^3 world-eq deprived","values":[{"value":"1,04E+00","module":"A1-A3","scenario":null},{"value":"1,16E-03","module":"A4","scenario":null},{"value":"1,39E-01","module":"A5","scenario":null},{"value":"0,00E+00","module":"B1","scenario":null},{"value":"9,99E-02","module":"B2","scenario":null},{"value":"0,00E+00","module":"C1","scenario":null},{"value":"6,49E-05","module":"C2","scenario":null},{"value":"3,82E-01","module":"C3","scenario":"S2"},{"value":"3,84E-01","module":"C3","scenario":"S3"},{"value":"-1,61E-03","module":"C4","scenario":null},{"value":"-1,24E-02","module":"D","scenario":"S0"},{"value":"0,00E+00","module":"D","scenario":"S1"},{"value":"-7,24E-02","module":"D","scenario":"S2"},{"value":"-3,08E-02","module":"D","scenario":"S3"}]},{"parameter":"EP-freshwater","unit":"kg P-eq","values":[{"value":"4,13E-05","module":"A1-A3","scenario":null},{"value":"3,86E-07","module":"A4","scenario":null},{"value":"3,78E-06","module":"A5","scenario":null},{"value":"0,00E+00","module":"B1","scenario":null},{"value":"5,19E-06","module":"B2","scenario":null},{"value":"0,00E+00","module":"C1","scenario":null},{"value":"2,17E-08","module":"C2","scenario":null},{"value":"2,79E-07","module":"C3","scenario":"S2"},{"value":"3,65E-07","module":"C3","scenario":"S3"},{"value":"2,84E-05","module":"C4","scenario":null},{"value":"-1,62E-07","module":"D","scenario":"S0"},{"value":"0,00E+00","module":"D","scenario":"S1"},{"value":"-9,46E-07","module":"D","scenario":"S2"},{"value":"-2,33E-07","module":"D","scenario":"S3"}]},{"parameter":"EP-marine","unit":"kg N-eq","values":[{"value":"4,18E-03","module":"A1-A3","scenario":null},{"value":"3,78E-04","module":"A4","scenario":null},{"value":"5,09E-04","module":"A5","scenario":null},{"value":"0,00E+00","module":"B1","scenario":null},{"value":"1,97E-04","module":"B2","scenario":null},{"value":"0,00E+00","module":"C1","scenario":null},{"value":"2,12E-05","module":"C2","scenario":null},{"value":"1,05E-03","module":"C3","scenario":"S2"},{"value":"1,11E-03","module":"C3","scenario":"S3"},{"value":"9,96E-05","module":"C4","scenario":null},{"value":"-4,21E-05","module":"D","scenario":"S0"},{"value":"0,00E+00","module":"D","scenario":"S1"},{"value":"-2,47E-04","module":"D","scenario":"S2"},{"value":"-2,30E-04","module":"D","scenario":"S3"}]},{"parameter":"EP-terrestrial","unit":"mol N-eq","values":[{"value":"4,07E-02","module":"A1-A3","scenario":null},{"value":"4,18E-03","module":"A4","scenario":null},{"value":"5,18E-03","module":"A5","scenario":null},{"value":"0,00E+00","module":"B1","scenario":null},{"value":"2,83E-03","module":"B2","scenario":null},{"value":"0,00E+00","module":"C1","scenario":null},{"value":"2,35E-04","module":"C2","scenario":null},{"value":"1,19E-02","module":"C3","scenario":"S2"},{"value":"1,25E-02","module":"C3","scenario":"S3"},{"value":"1,09E-03","module":"C4","scenario":null},{"value":"-4,51E-04","module":"D","scenario":"S0"},{"value":"0,00E+00","module":"D","scenario":"S1"},{"value":"-2,65E-03","module":"D","scenario":"S2"},{"value":"-2,52E-03","module":"D","scenario":"S3"}]}],"additional_environmental_impact":[{"parameter":"PM","unit":"Disease incidence","values":[{"value":"9,59E-08","module":"A1-A3","scenario":null},{"value":"4,45E-09","module":"A4","scenario":null},{"value":"9,95E-09","module":"A5","scenario":null},{"value":"0,00E+00","module":"B1","scenario":null},{"value":"6,84E-08","module":"B2","scenario":null},{"value":"0,00E+00","module":"C1","scenario":null},{"value":"2,50E-10","module":"C2","scenario":null},{"value":"9,20E-09","module":"C3","scenario":"S2"},{"value":"1,00E-08","module":"C3","scenario":"S3"},{"value":"4,33E-09","module":"C4","scenario":null},{"value":"-1,28E-09","module":"D","scenario":"S0"},{"value":"0,00E+00","module":"D","scenario":"S1"},{"value":"0,00E+00","module":"D","scenario":"S2"},{"value":"-1,37E-08","module":"D","scenario":"S3"}]},{"parameter":"ETP-fw","unit":"CTUe","values":[{"value":"7,20E+01","module":"A1-A3","scenario":null},{"value":"1,20E+00","module":"A4","scenario":null},{"value":"6,66E+00","module":"A5","scenario":null},{"value":"3,60E-03","module":"B1","scenario":null},{"value":"2,69E+00","module":"B2","scenario":null},{"value":"0,00E+00","module":"C1","scenario":null},{"value":"6,73E-02","module":"C2","scenario":null},{"value":"6,27E-01","module":"C3","scenario":"S2"},{"value":"8,83E-01","module":"C3","scenario":"S3"},{"value":"2,11E+00","module":"C4","scenario":null},{"value":"-4,40E-01","module":"D","scenario":"S0"},{"value":"0,00E+00","module":"D","scenario":"S1"},{"value":"0,00E+00","module":"D","scenario":"S2"},{"value":"-4,67E+00","module":"D","scenario":"S3"}]},{"parameter":"HTP-c","unit":"CTUh","values":[{"value":"2,64E-09","module":"A1-A3","scenario":null},{"value":"2,42E-11","module":"A4","scenario":null},{"value":"2,44E-10","module":"A5","scenario":null},{"value":"0,00E+00","module":"B1","scenario":null},{"value":"6,21E-10","module":"B2","scenario":null},{"value":"0,00E+00","module":"C1","scenario":null},{"value":"1,36E-12","module":"C2","scenario":null},{"value":"3,53E-11","module":"C3","scenario":"S2"},{"value":"4,12E-11","module":"C3","scenario":"S3"},{"value":"9,48E-11","module":"C4","scenario":null},{"value":"-2,03E-11","module":"D","scenario":"S0"},{"value":"0,00E+00","module":"D","scenario":"S1"},{"value":"0,00E+00","module":"D","scenario":"S2"},{"value":"-5,44E-11","module":"D","scenario":"S3"}]},{"parameter":"HTP-nc","unit":"CTUh","values":[{"value":"8,62E-08","module":"A1-A3","scenario":null},{"value":"1,44E-09","module":"A4","scenario":null},{"value":"8,11E-09","module":"A5","scenario":null},{"value":"2,60E-11","module":"B1","scenario":null},{"value":"9,46E-09","module":"B2","scenario":null},{"value":"0,00E+00","module":"C1","scenario":null},{"value":"8,07E-11","module":"C2","scenario":null},{"value":"2,19E-09","module":"C3","scenario":"S2"},{"value":"2,48E-09","module":"C3","scenario":"S3"},{"value":"7,94E-09","module":"C4","scenario":null},{"value":"-7,78E-10","module":"D","scenario":"S0"},{"value":"0,00E+00","module":"D","scenario":"S1"},{"value":"0,00E+00","module":"D","scenario":"S2"},{"value":"-3,23E-09","module":"D","scenario":"S3"}]},{"parameter":"SQP","unit":"SQP","values":[{"value":null,"module":"A1-A3","scenario":null},{"value":null,"module":"A4","scenario":null},{"value":null,"module":"A5","scenario":null},{"value":null,"module":"B1","scenario":null},{"value":null,"module":"B2","scenario":null},{"value":null,"module":"C1","scenario":null},{"value":null,"module":"C2","scenario":null},{"value":null,"module":"C3","scenario":"S2"},{"value":null,"module":"C3","scenario":"S3"},{"value":null,"module":"C4","scenario":null},{"value":null,"module":"D","scenario":"S0"},{"value":null,"module":"D","scenario":"S1"},{"value":null,"module":"D","scenario":"S2"},{"value":null,"module":"D","scenario":"S3"}]}],"resource_use":[{"parameter":"PERE","unit":"MJ","values":[{"value":"2,69E+01","module":"A1-A3","scenario":null},{"value":"9,82E-02","module":"A4","scenario":null},{"value":"2,46E+00","module":"A5","scenario":null},{"value":"0,00E+00","module":"B1","scenario":null},{"value":"3,69E+00","module":"B2","scenario":null},{"value":"0,00E+00","module":"C1","scenario":null},{"value":"5,51E-03","module":"C2","scenario":null},{"value":"2,37E-01","module":"C3","scenario":"S2"},{"value":"3,61E-01","module":"C3","scenario":"S3"},{"value":"1,77E-01","module":"C4","scenario":null},{"value":"-5,50E-01","module":"D","scenario":"S0"},{"value":"0,00E+00","module":"D","scenario":"S1"},{"value":"-3,21E+00","module":"D","scenario":"S2"},{"value":"-2,85E-01","module":"D","scenario":"S3"}]},{"parameter":"PERM","unit":"MJ","values":[{"value":"0,00E+00","module":"A1-A3","scenario":null},{"value":"0,00E+00","module":"A4","scenario":null},{"value":"0,00E+00","module":"A5","scenario":null},{"value":"0,00E+00","module":"B1","scenario":null},{"value":"0,00E+00","module":"B2","scenario":null},{"value":"0,00E+00","module":"C1","scenario":null},{"value":"0,00E+00","module":"C2","scenario":null},{"value":"0,00E+00","module":"C3","scenario":"S2"},{"value":"0,00E+00","module":"C3","scenario":"S3"},{"value":"0,00E+00","module":"C4","scenario":null},{"value":"0,00E+00","module":"D","scenario":"S0"},{"value":"0,00E+00","module":"D","scenario":"S1"},{"value":"0,00E+00","module":"D","scenario":"S2"},{"value":"0,00E+00","module":"D","scenario":"S3"}]},{"parameter":"PERT","unit":"MJ","values":[{"value":"2,69E+01","module":"A1-A3","scenario":null},{"value":"9,82E-02","module":"A4","scenario":null},{"value":"2,46E+00","module":"A5","scenario":null},{"value":"0,00E+00","module":"B1","scenario":null},{"value":"3,69E+00","module":"B2","scenario":null},{"value":"0,00E+00","module":"C1","scenario":null},{"value":"5,51E-03","module":"C2","scenario":null},{"value":"2,37E-01","module":"C3","scenario":"S2"},{"value":"3,61E-01","module":"C3","scenario":"S3"},{"value":"1,77E-01","module":"C4","scenario":null},{"value":"-5,50E-01","module":"D","scenario":"S0"},{"value":"0,00E+00","module":"D","scenario":"S1"},{"value":"-3,21E+00","module":"D","scenario":"S2"},{"value":"-2,85E-01","module":"D","scenario":"S3"}]},{"parameter":"PENRE","unit":"MJ","values":[{"value":"1,28E+02","module":"A1-A3","scenario":null},{"value":"1,73E+00","module":"A4","scenario":null},{"value":"1,62E+01","module":"A5","scenario":null},{"value":"0,00E+00","module":"B1","scenario":null},{"value":"5,90E+00","module":"B2","scenario":null},{"value":"0,00E+00","module":"C1","scenario":null},{"value":"9,72E-02","module":"C2","scenario":null},{"value":"3,06E+01","module":"C3","scenario":"S2"},{"value":"3,10E+01","module":"C3","scenario":"S3"},{"value":"2,16E+00","module":"C4","scenario":null},{"value":"-2,01E+00","module":"D","scenario":"S0"},{"value":"0,00E+00","module":"D","scenario":"S1"},{"value":"-1,18E+01","module":"D","scenario":"S2"},{"value":"-2,64E+01","module":"D","scenario":"S3"}]},{"parameter":"PENRM","unit":"MJ","values":[{"value":"3,08E+01","module":"A1-A3","scenario":null},{"value":"0,00E+00","module":"A4","scenario":null},{"value":"-1,58E+00","module":"A5","scenario":null},{"value":"0,00E+00","module":"B1","scenario":null},{"value":"0,00E+00","module":"B2","scenario":null},{"value":"0,00E+00","module":"C1","scenario":null},{"value":"0,00E+00","module":"C2","scenario":null},{"value":"-2,92E+01","module":"C3","scenario":"S2"},{"value":"-2,92E+01","module":"C3","scenario":"S3"},{"value":"0,00E+00","module":"C4","scenario":null},{"value":"0,00E+00","module":"D","scenario":"S0"},{"value":"0,00E+00","module":"D","scenario":"S1"},{"value":"0,00E+00","module":"D","scenario":"S2"},{"value":"0,00E+00","module":"D","scenario":"S3"}]},{"parameter":"PENRT","unit":"MJ","values":[{"value":"1,59E+02","module":"A1-A3","scenario":null},{"value":"1,73E+00","module":"A4","scenario":null},{"value":"1,46E+01","module":"A5","scenario":null},{"value":"0,00E+00","module":"B1","scenario":null},{"value":"5,90E+00","module":"B2","scenario":null},{"value":"0,00E+00","module":"C1","scenario":null},{"value":"9,72E-02","module":"C2","scenario":null},{"value":"1,33E+00","module":"C3","scenario":"S2"},{"value":"1,77E+00","module":"C3","scenario":"S3"},{"value":"2,16E+00","module":"C4","scenario":null},{"value":"-2,01E+00","module":"D","scenario":"S0"},{"value":"0,00E+00","module":"D","scenario":"S1"},{"value":"-1,18E+01","module":"D","scenario":"S2"},{"value":"-2,64E+01","module":"D","scenario":"S3"}]},{"parameter":"SM","unit":"kg","values":[{"value":"5,20E-01","module":"A1-A3","scenario":null},{"value":"0,00E+00","module":"A4","scenario":null},{"value":"4,68E-02","module":"A5","scenario":null},{"value":"0,00E+00","module":"B1","scenario":null},{"value":"0,00E+00","module":"B2","scenario":null},{"value":"0,00E+00","module":"C1","scenario":null},{"value":"0,00E+00","module":"C2","scenario":null},{"value":"0,00E+00","module":"C3","scenario":"S2"},{"value":"0,00E+00","module":"C3","scenario":"S3"},{"value":"0,00E+00","module":"C4","scenario":null},{"value":"0,00E+00","module":"D","scenario":"S0"},{"value":"0,00E+00","module":"D","scenario":"S1"},{"value":"0,00E+00","module":"D","scenario":"S2"},{"value":"3,40E-01","module":"D","scenario":"S3"}]},{"parameter":"RSF","unit":"MJ","values":[{"value":"0,00E+00","module":"A1-A3","scenario":null},{"value":"0,00E+00","module":"A4","scenario":null},{"value":"0,00E+00","module":"A5","scenario":null},{"value":"0,00E+00","module":"B1","scenario":null},{"value":"0,00E+00","module":"B2","scenario":null},{"value":"0,00E+00","module":"C1","scenario":null},{"value":"0,00E+00","module":"C2","scenario":null},{"value":"0,00E+00","module":"C3","scenario":"S2"},{"value":"0,00E+00","module":"C3","scenario":"S3"},{"value":"0,00E+00","module":"C4","scenario":null},{"value":"0,00E+00","module":"D","scenario":"S0"},{"value":"0,00E+00","module":"D","scenario":"S1"},{"value":"0,00E+00","module":"D","scenario":"S2"},{"value":"0,00E+00","module":"D","scenario":"S3"}]},{"parameter":"NRSF","unit":"MJ","values":[{"value":"0,00E+00","module":"A1-A3","scenario":null},{"value":"0,00E+00","module":"A4","scenario":null},{"value":"0,00E+00","module":"A5","scenario":null},{"value":"0,00E+00","module":"B1","scenario":null},{"value":"0,00E+00","module":"B2","scenario":null},{"value":"0,00E+00","module":"C1","scenario":null},{"value":"0,00E+00","module":"C2","scenario":null},{"value":"0,00E+00","module":"C3","scenario":"S2"},{"value":"0,00E+00","module":"C3","scenario":"S3"},{"value":"0,00E+00","module":"C4","scenario":null},{"value":"0,00E+00","module":"D","scenario":"S0"},{"value":"0,00E+00","module":"D","scenario":"S1"},{"value":"0,00E+00","module":"D","scenario":"S2"},{"value":"0,00E+00","module":"D","scenario":"S3"}]},{"parameter":"FW","unit":"m^3","values":[{"value":"4,18E-02","module":"A1-A3","scenario":null},{"value":"1,11E-04","module":"A4","scenario":null},{"value":"4,84E-03","module":"A5","scenario":null},{"value":"0,00E+00","module":"B1","scenario":null},{"value":"3,34E-03","module":"B2","scenario":null},{"value":"0,00E+00","module":"C1","scenario":null},{"value":"6,23E-06","module":"C2","scenario":null},{"value":"9,01E-03","module":"C3","scenario":"S2"},{"value":"9,13E-03","module":"C3","scenario":"S3"},{"value":"2,53E-05","module":"C4","scenario":null},{"value":"-5,26E-04","module":"D","scenario":"S0"},{"value":"0,00E+00","module":"D","scenario":"S1"},{"value":"-3,07E-03","module":"D","scenario":"S2"},{"value":"-2,42E-03","module":"D","scenario":"S3"}]}],"end_of_life_waste":[{"parameter":"HWD","unit":"kg","values":[{"value":"4,24E-04","module":"A1-A3","scenario":null},{"value":"8,29E-12","module":"A4","scenario":null},{"value":"3,82E-05","module":"A5","scenario":null},{"value":"0,00E+00","module":"B1","scenario":null},{"value":"4,19E-05","module":"B2","scenario":null},{"value":"0,00E+00","module":"C1","scenario":null},{"value":"4,65E-13","module":"C2","scenario":null},{"value":"1,86E-10","module":"C3","scenario":"S2"},{"value":"2,04E-10","module":"C3","scenario":"S3"},{"value":"3,33E-10","module":"C4","scenario":null},{"value":"-2,72E-10","module":"D","scenario":"S0"},{"value":"0,00E+00","module":"D","scenario":"S1"},{"value":"-1,61E-09","module":"D","scenario":"S2"},{"value":"-1,37E-10","module":"D","scenario":"S3"}]},{"parameter":"NHWD","unit":"kg","values":[{"value":"1,62E-01","module":"A1-A3","scenario":null},{"value":"2,48E-04","module":"A4","scenario":null},{"value":"4,67E-02","module":"A5","scenario":null},{"value":"0,00E+00","module":"B1","scenario":null},{"value":"7,30E-03","module":"B2","scenario":null},{"value":"0,00E+00","module":"C1","scenario":null},{"value":"1,39E-05","module":"C2","scenario":null},{"value":"3,51E-01","module":"C3","scenario":"S2"},{"value":"3,51E-01","module":"C3","scenario":"S3"},{"value":"2,14E+00","module":"C4","scenario":null},{"value":"-1,01E-03","module":"D","scenario":"S0"},{"value":"0,00E+00","module":"D","scenario":"S1"},{"value":"-5,94E-03","module":"D","scenario":"S2"},{"value":"-7,05E-02","module":"D","scenario":"S3"}]},{"parameter":"RWD","unit":"kg","values":[{"value":"4,14E-03","module":"A1-A3","scenario":null},{"value":"2,13E-06","module":"A4","scenario":null},{"value":"3,78E-04","module":"A5","scenario":null},{"value":"0,00E+00","module":"B1","scenario":null},{"value":"3,76E-04","module":"B2","scenario":null},{"value":"0,00E+00","module":"C1","scenario":null},{"value":"1,20E-07","module":"C2","scenario":null},{"value":"5,32E-05","module":"C3","scenario":"S2"},{"value":"8,53E-05","module":"C3","scenario":"S3"},{"value":"2,65E-05","module":"C4","scenario":null},{"value":"-1,58E-04","module":"D","scenario":"S0"},{"value":"0,00E+00","module":"D","scenario":"S1"},{"value":"-9,21E-04","module":"D","scenario":"S2"},{"value":"-6,00E-05","module":"D","scenario":"S3"}]}],"end_of_life_flow":[{"parameter":"CRU","unit":"kg","values":[{"value":"0,00E+00","module":"A1-A3","scenario":null},{"value":"0,00E+00","module":"A4","scenario":null},{"value":"0,00E+00","module":"A5","scenario":null},{"value":"0,00E+00","module":"B1","scenario":null},{"value":"0,00E+00","module":"B2","scenario":null},{"value":"0,00E+00","module":"C1","scenario":null},{"value":"0,00E+00","module":"C2","scenario":null},{"value":"0,00E+00","module":"C3","scenario":"S2"},{"value":"0,00E+00","module":"C3","scenario":"S3"},{"value":"0,00E+00","module":"C4","scenario":null},{"value":"0,00E+00","module":"D","scenario":"S0"},{"value":"0,00E+00","module":"D","scenario":"S1"},{"value":"0,00E+00","module":"D","scenario":"S2"},{"value":"0,00E+00","module":"D","scenario":"S3"}]},{"parameter":"MFR","unit":"kg","values":[{"value":"0,00E+00","module":"A1-A3","scenario":null},{"value":"0,00E+00","module":"A4","scenario":null},{"value":"0,00E+00","module":"A5","scenario":null},{"value":"0,00E+00","module":"B1","scenario":null},{"value":"0,00E+00","module":"B2","scenario":null},{"value":"0,00E+00","module":"C1","scenario":null},{"value":"0,00E+00","module":"C2","scenario":null},{"value":"0,00E+00","module":"C3","scenario":"S2"},{"value":"3,40E-01","module":"C3","scenario":"S3"},{"value":"0,00E+00","module":"C4","scenario":null},{"value":"0,00E+00","module":"D","scenario":"S0"},{"value":"0,00E+00","module":"D","scenario":"S1"},{"value":"0,00E+00","module":"D","scenario":"S2"},{"value":"0,00E+00","module":"D","scenario":"S3"}]},{"parameter":"MER","unit":"kg","values":[{"value":"0,00E+00","module":"A1-A3","scenario":null},{"value":"0,00E+00","module":"A4","scenario":null},{"value":"0,00E+00","module":"A5","scenario":null},{"value":"0,00E+00","module":"B1","scenario":null},{"value":"0,00E+00","module":"B2","scenario":null},{"value":"0,00E+00","module":"C1","scenario":null},{"value":"0,00E+00","module":"C2","scenario":null},{"value":"0,00E+00","module":"C3","scenario":"S2"},{"value":"0,00E+00","module":"C3","scenario":"S3"},{"value":"0,00E+00","module":"C4","scenario":null},{"value":"0,00E+00","module":"D","scenario":"S0"},{"value":"0,00E+00","module":"D","scenario":"S1"},{"value":"0,00E+00","module":"D","scenario":"S2"},{"value":"0,00E+00","module":"D","scenario":"S3"}]},{"parameter":"EEE","unit":"MJ","values":[{"value":"0,00E+00","module":"A1-A3","scenario":null},{"value":"0,00E+00","module":"A4","scenario":null},{"value":"6,77E-01","module":"A5","scenario":null},{"value":"0,00E+00","module":"B1","scenario":null},{"value":"0,00E+00","module":"B2","scenario":null},{"value":"0,00E+00","module":"C1","scenario":null},{"value":"0,00E+00","module":"C2","scenario":null},{"value":"4,73E+00","module":"C3","scenario":"S2"},{"value":"0,00E+00","module":"C3","scenario":"S3"},{"value":"0,00E+00","module":"C4","scenario":null},{"value":"0,00E+00","module":"D","scenario":"S0"},{"value":"0,00E+00","module":"D","scenario":"S1"},{"value":"0,00E+00","module":"D","scenario":"S2"},{"value":"0,00E+00","module":"D","scenario":"S3"}]},{"parameter":"EET","unit":"MJ","values":[{"value":"0,00E+00","module":"A1-A3","scenario":null},{"value":"0,00E+00","module":"A4","scenario":null},{"value":"1,22E+00","module":"A5","scenario":null},{"value":"0,00E+00","module":"B1","scenario":null},{"value":"0,00E+00","module":"B2","scenario":null},{"value":"0,00E+00","module":"C1","scenario":null},{"value":"0,00E+00","module":"C2","scenario":null},{"value":"8,64E+00","module":"C3","scenario":"S2"},{"value":"4,06E+01","module":"C3","scenario":"S3"},{"value":"0,00E+00","module":"C4","scenario":null},{"value":"0,00E+00","module":"D","scenario":"S0"},{"value":"0,00E+00","module":"D","scenario":"S1"},{"value":"0,00E+00","module":"D","scenario":"S2"},{"value":"0,00E+00","module":"D","scenario":"S3"}]}]}