{"product_name":"Getuftete Teppichbahnenware mit PP Polmaterial und textilem R\u00fccken, LC2","epd_id":"EPD-GUT-20220352-CBG1-EN","compliance":["DIN EN 15804+A2","ISO 14025"],"producer_name":"Gemeinschaft umweltfreundlicher Teppichboden (GUT) e.V.","environmental_impact":[{"parameter":"GWP-total","unit":"kg CO2-eq.","values":[{"value":"6,75E+00","module":"A1-A3","scenario":null},{"value":"1,60E-01","module":"A4","scenario":null},{"value":"1,47E+00","module":"A5","scenario":null},{"value":"0,00E+00","module":"B1","scenario":null},{"value":"3,85E-01","module":"B2","scenario":null},{"value":"0,00E+00","module":"C1","scenario":null},{"value":"8,81E-03","module":"C2","scenario":null},{"value":"6,60E+00","module":"C3","scenario":"S2"},{"value":"6,64E+00","module":"C3","scenario":"S3"},{"value":"1,84E-01","module":"C4","scenario":null},{"value":"-3,53E-01","module":"D","scenario":"S0"},{"value":"0,00E+00","module":"D","scenario":"S1"},{"value":"-2,70E+00","module":"D","scenario":"S2"},{"value":"-3,57E-01","module":"D","scenario":"S3"}]},{"parameter":"GWP-fossil","unit":"kg CO2-eq.","values":[{"value":"6,73E+00","module":"A1-A3","scenario":null},{"value":"1,57E-01","module":"A4","scenario":null},{"value":"1,45E+00","module":"A5","scenario":null},{"value":"0,00E+00","module":"B1","scenario":null},{"value":"2,62E-01","module":"B2","scenario":null},{"value":"0,00E+00","module":"C1","scenario":null},{"value":"8,66E-03","module":"C2","scenario":null},{"value":"6,60E+00","module":"C3","scenario":"S2"},{"value":"6,64E+00","module":"C3","scenario":"S3"},{"value":"1,84E-01","module":"C4","scenario":null},{"value":"-3,51E-01","module":"D","scenario":"S0"},{"value":"0,00E+00","module":"D","scenario":"S1"},{"value":"-2,69E+00","module":"D","scenario":"S2"},{"value":"-3,57E-01","module":"D","scenario":"S3"}]},{"parameter":"GWP-biogenic","unit":"kg CO2-eq.","values":[{"value":"2,11E-02","module":"A1-A3","scenario":null},{"value":"2,03E-03","module":"A4","scenario":null},{"value":"2,01E-02","module":"A5","scenario":null},{"value":"0,00E+00","module":"B1","scenario":null},{"value":"2,99E-03","module":"B2","scenario":null},{"value":"0,00E+00","module":"C1","scenario":null},{"value":"1,12E-04","module":"C2","scenario":null},{"value":"5,36E-04","module":"C3","scenario":"S2"},{"value":"9,37E-04","module":"C3","scenario":"S3"},{"value":"2,21E-08","module":"C4","scenario":null},{"value":"-1,79E-03","module":"D","scenario":"S0"},{"value":"0,00E+00","module":"D","scenario":"S1"},{"value":"-1,37E-02","module":"D","scenario":"S2"},{"value":"-3,61E-04","module":"D","scenario":"S3"}]},{"parameter":"GWP-luluc","unit":"kg CO2-eq.","values":[{"value":"1,60E-03","module":"A1-A3","scenario":null},{"value":"8,86E-04","module":"A4","scenario":null},{"value":"2,38E-04","module":"A5","scenario":null},{"value":"0,00E+00","module":"B1","scenario":null},{"value":"1,20E-01","module":"B2","scenario":null},{"value":"0,00E+00","module":"C1","scenario":null},{"value":"4,91E-05","module":"C2","scenario":null},{"value":"1,17E-04","module":"C3","scenario":"S2"},{"value":"2,42E-04","module":"C3","scenario":"S3"},{"value":"8,97E-05","module":"C4","scenario":null},{"value":"-3,86E-05","module":"D","scenario":"S0"},{"value":"0,00E+00","module":"D","scenario":"S1"},{"value":"-2,95E-04","module":"D","scenario":"S2"},{"value":"-1,66E-04","module":"D","scenario":"S3"}]},{"parameter":"ODP","unit":"kg CFC11-eq.","values":[{"value":"3,07E-11","module":"A1-A3","scenario":null},{"value":"9,54E-15","module":"A4","scenario":null},{"value":"2,81E-12","module":"A5","scenario":null},{"value":"0,00E+00","module":"B1","scenario":null},{"value":"2,08E-08","module":"B2","scenario":null},{"value":"0,00E+00","module":"C1","scenario":null},{"value":"5,28E-16","module":"C2","scenario":null},{"value":"4,16E-13","module":"C3","scenario":"S2"},{"value":"6,12E-13","module":"C3","scenario":"S3"},{"value":"2,48E-13","module":"C4","scenario":null},{"value":"-2,37E-12","module":"D","scenario":"S0"},{"value":"0,00E+00","module":"D","scenario":"S1"},{"value":"-1,81E-11","module":"D","scenario":"S2"},{"value":"-6,00E-13","module":"D","scenario":"S3"}]},{"parameter":"AP","unit":"mol H^(+)-eq.","values":[{"value":"1,03E-02","module":"A1-A3","scenario":null},{"value":"9,48E-04","module":"A4","scenario":null},{"value":"1,41E-03","module":"A5","scenario":null},{"value":"0,00E+00","module":"B1","scenario":null},{"value":"6,17E-04","module":"B2","scenario":null},{"value":"0,00E+00","module":"C1","scenario":null},{"value":"5,23E-05","module":"C2","scenario":null},{"value":"4,16E-03","module":"C3","scenario":"S2"},{"value":"4,32E-03","module":"C3","scenario":"S3"},{"value":"5,46E-04","module":"C4","scenario":null},{"value":"-4,61E-04","module":"D","scenario":"S0"},{"value":"0,00E+00","module":"D","scenario":"S1"},{"value":"-3,53E-03","module":"D","scenario":"S2"},{"value":"-1,18E-03","module":"D","scenario":"S3"}]},{"parameter":"POCP","unit":"kg NMVOC-eq.","values":[{"value":"1,01E-02","module":"A1-A3","scenario":null},{"value":"8,78E-04","module":"A4","scenario":null},{"value":"1,46E-03","module":"A5","scenario":null},{"value":"4,18E-04","module":"B1","scenario":null},{"value":"6,66E-04","module":"B2","scenario":null},{"value":"0,00E+00","module":"C1","scenario":null},{"value":"4,86E-05","module":"C2","scenario":null},{"value":"5,11E-03","module":"C3","scenario":"S2"},{"value":"5,25E-03","module":"C3","scenario":"S3"},{"value":"3,87E-04","module":"C4","scenario":null},{"value":"-3,50E-04","module":"D","scenario":"S0"},{"value":"0,00E+00","module":"D","scenario":"S1"},{"value":"-2,68E-03","module":"D","scenario":"S2"},{"value":"-1,16E-03","module":"D","scenario":"S3"}]},{"parameter":"ADPE","unit":"kg Sb-eq.","values":[{"value":"1,25E-06","module":"A1-A3","scenario":null},{"value":"1,33E-08","module":"A4","scenario":null},{"value":"1,15E-07","module":"A5","scenario":null},{"value":"0,00E+00","module":"B1","scenario":null},{"value":"1,54E-07","module":"B2","scenario":null},{"value":"0,00E+00","module":"C1","scenario":null},{"value":"7,36E-10","module":"C2","scenario":null},{"value":"1,84E-08","module":"C3","scenario":"S2"},{"value":"2,38E-08","module":"C3","scenario":"S3"},{"value":"1,28E-08","module":"C4","scenario":null},{"value":"-5,30E-08","module":"D","scenario":"S0"},{"value":"0,00E+00","module":"D","scenario":"S1"},{"value":"-4,04E-07","module":"D","scenario":"S2"},{"value":"-3,37E-08","module":"D","scenario":"S3"}]},{"parameter":"ADPF","unit":"MJ","values":[{"value":"1,68E+02","module":"A1-A3","scenario":null},{"value":"2,13E+00","module":"A4","scenario":null},{"value":"1,55E+01","module":"A5","scenario":null},{"value":"0,00E+00","module":"B1","scenario":null},{"value":"4,50E+00","module":"B2","scenario":null},{"value":"0,00E+00","module":"C1","scenario":null},{"value":"1,18E-01","module":"C2","scenario":null},{"value":"2,23E+00","module":"C3","scenario":"S2"},{"value":"2,76E+00","module":"C3","scenario":"S3"},{"value":"2,63E+00","module":"C4","scenario":null},{"value":"-5,97E+00","module":"D","scenario":"S0"},{"value":"0,00E+00","module":"D","scenario":"S1"},{"value":"-4,56E+01","module":"D","scenario":"S2"},{"value":"-5,04E+01","module":"D","scenario":"S3"}]},{"parameter":"WDP","unit":"m^3 world-eq. deprived","values":[{"value":"8,31E-01","module":"A1-A3","scenario":null},{"value":"1,42E-03","module":"A4","scenario":null},{"value":"1,62E-01","module":"A5","scenario":null},{"value":"0,00E+00","module":"B1","scenario":null},{"value":"7,22E-02","module":"B2","scenario":null},{"value":"0,00E+00","module":"C1","scenario":null},{"value":"7,88E-05","module":"C2","scenario":null},{"value":"7,25E-01","module":"C3","scenario":"S2"},{"value":"7,28E-01","module":"C3","scenario":"S3"},{"value":"-1,96E-03","module":"C4","scenario":null},{"value":"-3,70E-02","module":"D","scenario":"S0"},{"value":"0,00E+00","module":"D","scenario":"S1"},{"value":"-2,83E-01","module":"D","scenario":"S2"},{"value":"-5,48E-02","module":"D","scenario":"S3"}]},{"parameter":"EP-freshwater","unit":"kg PO4-eq.","values":[{"value":"1,28E-05","module":"A1-A3","scenario":null},{"value":"4,75E-07","module":"A4","scenario":null},{"value":"1,24E-06","module":"A5","scenario":null},{"value":"0,00E+00","module":"B1","scenario":null},{"value":"3,31E-06","module":"B2","scenario":null},{"value":"0,00E+00","module":"C1","scenario":null},{"value":"2,63E-08","module":"C2","scenario":null},{"value":"4,51E-07","module":"C3","scenario":"S2"},{"value":"5,55E-07","module":"C3","scenario":"S3"},{"value":"3,43E-05","module":"C4","scenario":null},{"value":"-4,83E-07","module":"D","scenario":"S0"},{"value":"0,00E+00","module":"D","scenario":"S1"},{"value":"-3,69E-06","module":"D","scenario":"S2"},{"value":"-3,95E-07","module":"D","scenario":"S3"}]},{"parameter":"EP-marine","unit":"kg N-eq.","values":[{"value":"2,92E-03","module":"A1-A3","scenario":null},{"value":"4,65E-04","module":"A4","scenario":null},{"value":"4,90E-04","module":"A5","scenario":null},{"value":"0,00E+00","module":"B1","scenario":null},{"value":"1,45E-04","module":"B2","scenario":null},{"value":"0,00E+00","module":"C1","scenario":null},{"value":"2,57E-05","module":"C2","scenario":null},{"value":"1,99E-03","module":"C3","scenario":"S2"},{"value":"2,06E-03","module":"C3","scenario":"S3"},{"value":"1,21E-04","module":"C4","scenario":null},{"value":"-1,25E-04","module":"D","scenario":"S0"},{"value":"0,00E+00","module":"D","scenario":"S1"},{"value":"-9,57E-04","module":"D","scenario":"S2"},{"value":"-3,81E-04","module":"D","scenario":"S3"}]},{"parameter":"EP-terrestrial","unit":"mol N-eq.","values":[{"value":"3,15E-02","module":"A1-A3","scenario":null},{"value":"5,16E-03","module":"A4","scenario":null},{"value":"5,48E-03","module":"A5","scenario":null},{"value":"0,00E+00","module":"B1","scenario":null},{"value":"1,98E-03","module":"B2","scenario":null},{"value":"0,00E+00","module":"C1","scenario":null},{"value":"2,86E-04","module":"C2","scenario":null},{"value":"2,29E-02","module":"C3","scenario":"S2"},{"value":"2,36E-02","module":"C3","scenario":"S3"},{"value":"1,33E-03","module":"C4","scenario":null},{"value":"-1,34E-03","module":"D","scenario":"S0"},{"value":"0,00E+00","module":"D","scenario":"S1"},{"value":"-1,03E-02","module":"D","scenario":"S2"},{"value":"-4,17E-03","module":"D","scenario":"S3"}]}],"additional_environmental_impact":[{"parameter":"PM","unit":"Disease incidence","values":[{"value":"8,60E-08","module":"A1-A3","scenario":null},{"value":"5,47E-09","module":"A4","scenario":null},{"value":"9,84E-09","module":"A5","scenario":null},{"value":"0,00E+00","module":"B1","scenario":null},{"value":"4,27E-08","module":"B2","scenario":null},{"value":"0,00E+00","module":"C1","scenario":null},{"value":"3,03E-10","module":"C2","scenario":null},{"value":"1,61E-08","module":"C3","scenario":"S2"},{"value":"1,71E-08","module":"C3","scenario":"S3"},{"value":"5,25E-09","module":"C4","scenario":null},{"value":"-3,82E-09","module":"D","scenario":"S0"},{"value":"0,00E+00","module":"D","scenario":"S1"},{"value":"-2,92E-08","module":"D","scenario":"S2"},{"value":"-2,26E-08","module":"D","scenario":"S3"}]},{"parameter":"ETP-fw","unit":"CTUe","values":[{"value":"7,25E+01","module":"A1-A3","scenario":null},{"value":"1,48E+00","module":"A4","scenario":null},{"value":"6,77E+00","module":"A5","scenario":null},{"value":"3,60E-03","module":"B1","scenario":null},{"value":"2,03E+00","module":"B2","scenario":null},{"value":"0,00E+00","module":"C1","scenario":null},{"value":"8,17E-02","module":"C2","scenario":null},{"value":"1,00E+00","module":"C3","scenario":"S2"},{"value":"1,31E+00","module":"C3","scenario":"S3"},{"value":"2,56E+00","module":"C4","scenario":null},{"value":"-1,31E+00","module":"D","scenario":"S0"},{"value":"0,00E+00","module":"D","scenario":"S1"},{"value":"-1,00E+01","module":"D","scenario":"S2"},{"value":"-8,72E+00","module":"D","scenario":"S3"}]},{"parameter":"HTP-c","unit":"CTUh","values":[{"value":"2,54E-09","module":"A1-A3","scenario":null},{"value":"2,98E-11","module":"A4","scenario":null},{"value":"2,39E-10","module":"A5","scenario":null},{"value":"0,00E+00","module":"B1","scenario":null},{"value":"3,90E-10","module":"B2","scenario":null},{"value":"0,00E+00","module":"C1","scenario":null},{"value":"1,65E-12","module":"C2","scenario":null},{"value":"6,27E-11","module":"C3","scenario":"S2"},{"value":"6,98E-11","module":"C3","scenario":"S3"},{"value":"1,15E-10","module":"C4","scenario":null},{"value":"-6,02E-11","module":"D","scenario":"S0"},{"value":"0,00E+00","module":"D","scenario":"S1"},{"value":"-4,60E-10","module":"D","scenario":"S2"},{"value":"-9,07E-11","module":"D","scenario":"S3"}]},{"parameter":"HTP-nc","unit":"CTUh","values":[{"value":"1,33E-07","module":"A1-A3","scenario":null},{"value":"1,77E-09","module":"A4","scenario":null},{"value":"1,25E-08","module":"A5","scenario":null},{"value":"2,60E-11","module":"B1","scenario":null},{"value":"6,19E-09","module":"B2","scenario":null},{"value":"0,00E+00","module":"C1","scenario":null},{"value":"9,79E-11","module":"C2","scenario":null},{"value":"3,23E-09","module":"C3","scenario":"S2"},{"value":"3,58E-09","module":"C3","scenario":"S3"},{"value":"9,63E-09","module":"C4","scenario":null},{"value":"-2,31E-09","module":"D","scenario":"S0"},{"value":"0,00E+00","module":"D","scenario":"S1"},{"value":"-1,77E-08","module":"D","scenario":"S2"},{"value":"-5,10E-09","module":"D","scenario":"S3"}]},{"parameter":"SQP","unit":"SQP","values":[{"value":null,"module":"A1-A3","scenario":null},{"value":null,"module":"A4","scenario":null},{"value":null,"module":"A5","scenario":null},{"value":null,"module":"B1","scenario":null},{"value":null,"module":"B2","scenario":null},{"value":null,"module":"C1","scenario":null},{"value":null,"module":"C2","scenario":null},{"value":null,"module":"C3","scenario":"S2"},{"value":null,"module":"C3","scenario":"S3"},{"value":null,"module":"C4","scenario":null},{"value":null,"module":"D","scenario":"S0"},{"value":null,"module":"D","scenario":"S1"},{"value":null,"module":"D","scenario":"S2"},{"value":null,"module":"D","scenario":"S3"}]}],"resource_use":[{"parameter":"PERE","unit":"MJ","values":[{"value":"2,01E+01","module":"A1-A3","scenario":null},{"value":"1,21E-01","module":"A4","scenario":null},{"value":"1,89E+00","module":"A5","scenario":null},{"value":"0,00E+00","module":"B1","scenario":null},{"value":"2,75E+00","module":"B2","scenario":null},{"value":"0,00E+00","module":"C1","scenario":null},{"value":"6,68E-03","module":"C2","scenario":null},{"value":"3,79E-01","module":"C3","scenario":"S2"},{"value":"5,29E-01","module":"C3","scenario":"S3"},{"value":"2,15E-01","module":"C4","scenario":null},{"value":"-1,64E+00","module":"D","scenario":"S0"},{"value":"0,00E+00","module":"D","scenario":"S1"},{"value":"-1,25E+01","module":"D","scenario":"S2"},{"value":"-4,59E-01","module":"D","scenario":"S3"}]},{"parameter":"PERM","unit":"MJ","values":[{"value":"2,30E-02","module":"A1-A3","scenario":null},{"value":"0,00E+00","module":"A4","scenario":null},{"value":"-2,30E-02","module":"A5","scenario":null},{"value":"0,00E+00","module":"B1","scenario":null},{"value":"0,00E+00","module":"B2","scenario":null},{"value":"0,00E+00","module":"C1","scenario":null},{"value":"0,00E+00","module":"C2","scenario":null},{"value":"0,00E+00","module":"C3","scenario":"S2"},{"value":"0,00E+00","module":"C3","scenario":"S3"},{"value":"0,00E+00","module":"C4","scenario":null},{"value":"0,00E+00","module":"D","scenario":"S0"},{"value":"0,00E+00","module":"D","scenario":"S1"},{"value":"0,00E+00","module":"D","scenario":"S2"},{"value":"0,00E+00","module":"D","scenario":"S3"}]},{"parameter":"PERT","unit":"MJ","values":[{"value":"2,02E+01","module":"A1-A3","scenario":null},{"value":"1,21E-01","module":"A4","scenario":null},{"value":"1,87E+00","module":"A5","scenario":null},{"value":"0,00E+00","module":"B1","scenario":null},{"value":"2,75E+00","module":"B2","scenario":null},{"value":"0,00E+00","module":"C1","scenario":null},{"value":"6,68E-03","module":"C2","scenario":null},{"value":"3,79E-01","module":"C3","scenario":"S2"},{"value":"5,29E-01","module":"C3","scenario":"S3"},{"value":"2,15E-01","module":"C4","scenario":null},{"value":"-1,64E+00","module":"D","scenario":"S0"},{"value":"0,00E+00","module":"D","scenario":"S1"},{"value":"-1,25E+01","module":"D","scenario":"S2"},{"value":"-4,59E-01","module":"D","scenario":"S3"}]},{"parameter":"PENRE","unit":"MJ","values":[{"value":"1,11E+02","module":"A1-A3","scenario":null},{"value":"2,13E+00","module":"A4","scenario":null},{"value":"1,87E+01","module":"A5","scenario":null},{"value":"0,00E+00","module":"B1","scenario":null},{"value":"4,50E+00","module":"B2","scenario":null},{"value":"0,00E+00","module":"C1","scenario":null},{"value":"1,18E-01","module":"C2","scenario":null},{"value":"5,85E+01","module":"C3","scenario":"S2"},{"value":"5,91E+01","module":"C3","scenario":"S3"},{"value":"2,63E+00","module":"C4","scenario":null},{"value":"-5,97E+00","module":"D","scenario":"S0"},{"value":"0,00E+00","module":"D","scenario":"S1"},{"value":"-4,56E+01","module":"D","scenario":"S2"},{"value":"-5,04E+01","module":"D","scenario":"S3"}]},{"parameter":"PENRM","unit":"MJ","values":[{"value":"5,95E+01","module":"A1-A3","scenario":null},{"value":"0,00E+00","module":"A4","scenario":null},{"value":"-3,18E+00","module":"A5","scenario":null},{"value":"0,00E+00","module":"B1","scenario":null},{"value":"0,00E+00","module":"B2","scenario":null},{"value":"0,00E+00","module":"C1","scenario":null},{"value":"0,00E+00","module":"C2","scenario":null},{"value":"-5,63E+01","module":"C3","scenario":"S2"},{"value":"-5,63E+01","module":"C3","scenario":"S3"},{"value":"0,00E+00","module":"C4","scenario":null},{"value":"0,00E+00","module":"D","scenario":"S0"},{"value":"0,00E+00","module":"D","scenario":"S1"},{"value":"0,00E+00","module":"D","scenario":"S2"},{"value":"0,00E+00","module":"D","scenario":"S3"}]},{"parameter":"PENRT","unit":"MJ","values":[{"value":"1,68E+02","module":"A1-A3","scenario":null},{"value":"2,13E+00","module":"A4","scenario":null},{"value":"1,55E+01","module":"A5","scenario":null},{"value":"0,00E+00","module":"B1","scenario":null},{"value":"4,50E+00","module":"B2","scenario":null},{"value":"0,00E+00","module":"C1","scenario":null},{"value":"1,18E-01","module":"C2","scenario":null},{"value":"2,23E+00","module":"C3","scenario":"S2"},{"value":"2,76E+00","module":"C3","scenario":"S3"},{"value":"2,63E+00","module":"C4","scenario":null},{"value":"-5,97E+00","module":"D","scenario":"S0"},{"value":"0,00E+00","module":"D","scenario":"S1"},{"value":"-4,56E+01","module":"D","scenario":"S2"},{"value":"-5,04E+01","module":"D","scenario":"S3"}]},{"parameter":"SM","unit":"kg","values":[{"value":"1,04E-02","module":"A1-A3","scenario":null},{"value":"0,00E+00","module":"A4","scenario":null},{"value":"9,36E-04","module":"A5","scenario":null},{"value":"0,00E+00","module":"B1","scenario":null},{"value":"0,00E+00","module":"B2","scenario":null},{"value":"0,00E+00","module":"C1","scenario":null},{"value":"0,00E+00","module":"C2","scenario":null},{"value":"0,00E+00","module":"C3","scenario":"S2"},{"value":"0,00E+00","module":"C3","scenario":"S3"},{"value":"0,00E+00","module":"C4","scenario":null},{"value":"0,00E+00","module":"D","scenario":"S0"},{"value":"0,00E+00","module":"D","scenario":"S1"},{"value":"0,00E+00","module":"D","scenario":"S2"},{"value":"6,44E-01","module":"D","scenario":"S3"}]},{"parameter":"RSF","unit":"MJ","values":[{"value":"0,00E+00","module":"A1-A3","scenario":null},{"value":"0,00E+00","module":"A4","scenario":null},{"value":"0,00E+00","module":"A5","scenario":null},{"value":"0,00E+00","module":"B1","scenario":null},{"value":"0,00E+00","module":"B2","scenario":null},{"value":"0,00E+00","module":"C1","scenario":null},{"value":"0,00E+00","module":"C2","scenario":null},{"value":"0,00E+00","module":"C3","scenario":"S2"},{"value":"0,00E+00","module":"C3","scenario":"S3"},{"value":"0,00E+00","module":"C4","scenario":null},{"value":"0,00E+00","module":"D","scenario":"S0"},{"value":"0,00E+00","module":"D","scenario":"S1"},{"value":"0,00E+00","module":"D","scenario":"S2"},{"value":"0,00E+00","module":"D","scenario":"S3"}]},{"parameter":"NRSF","unit":"MJ","values":[{"value":"0,00E+00","module":"A1-A3","scenario":null},{"value":"0,00E+00","module":"A4","scenario":null},{"value":"0,00E+00","module":"A5","scenario":null},{"value":"0,00E+00","module":"B1","scenario":null},{"value":"0,00E+00","module":"B2","scenario":null},{"value":"0,00E+00","module":"C1","scenario":null},{"value":"0,00E+00","module":"C2","scenario":null},{"value":"0,00E+00","module":"C3","scenario":"S2"},{"value":"0,00E+00","module":"C3","scenario":"S3"},{"value":"0,00E+00","module":"C4","scenario":null},{"value":"0,00E+00","module":"D","scenario":"S0"},{"value":"0,00E+00","module":"D","scenario":"S1"},{"value":"0,00E+00","module":"D","scenario":"S2"},{"value":"0,00E+00","module":"D","scenario":"S3"}]},{"parameter":"FW","unit":"m^3","values":[{"value":"3,55E-02","module":"A1-A3","scenario":null},{"value":"1,37E-04","module":"A4","scenario":null},{"value":"5,24E-03","module":"A5","scenario":null},{"value":"0,00E+00","module":"B1","scenario":null},{"value":"2,52E-03","module":"B2","scenario":null},{"value":"0,00E+00","module":"C1","scenario":null},{"value":"7,56E-06","module":"C2","scenario":null},{"value":"1,71E-02","module":"C3","scenario":"S2"},{"value":"1,73E-02","module":"C3","scenario":"S3"},{"value":"3,07E-05","module":"C4","scenario":null},{"value":"-1,57E-03","module":"D","scenario":"S0"},{"value":"0,00E+00","module":"D","scenario":"S1"},{"value":"-1,20E-02","module":"D","scenario":"S2"},{"value":"-4,50E-03","module":"D","scenario":"S3"}]}],"end_of_life_waste":[{"parameter":"HWD","unit":"kg","values":[{"value":"1,90E-08","module":"A1-A3","scenario":null},{"value":"1,02E-11","module":"A4","scenario":null},{"value":"1,74E-09","module":"A5","scenario":null},{"value":"0,00E+00","module":"B1","scenario":null},{"value":"2,56E-05","module":"B2","scenario":null},{"value":"0,00E+00","module":"C1","scenario":null},{"value":"5,64E-13","module":"C2","scenario":null},{"value":"3,26E-10","module":"C3","scenario":"S2"},{"value":"3,49E-10","module":"C3","scenario":"S3"},{"value":"4,03E-10","module":"C4","scenario":null},{"value":"-8,07E-10","module":"D","scenario":"S0"},{"value":"0,00E+00","module":"D","scenario":"S1"},{"value":"-6,18E-09","module":"D","scenario":"S2"},{"value":"-1,80E-10","module":"D","scenario":"S3"}]},{"parameter":"NHWD","unit":"kg","values":[{"value":"1,91E-01","module":"A1-A3","scenario":null},{"value":"3,06E-04","module":"A4","scenario":null},{"value":"6,76E-02","module":"A5","scenario":null},{"value":"0,00E+00","module":"B1","scenario":null},{"value":"5,14E-03","module":"B2","scenario":null},{"value":"0,00E+00","module":"C1","scenario":null},{"value":"1,69E-05","module":"C2","scenario":null},{"value":"5,50E-01","module":"C3","scenario":"S2"},{"value":"5,50E-01","module":"C3","scenario":"S3"},{"value":"2,59E+00","module":"C4","scenario":null},{"value":"-3,01E-03","module":"D","scenario":"S0"},{"value":"0,00E+00","module":"D","scenario":"S1"},{"value":"-2,31E-02","module":"D","scenario":"S2"},{"value":"-7,25E-02","module":"D","scenario":"S3"}]},{"parameter":"RWD","unit":"kg","values":[{"value":"4,83E-03","module":"A1-A3","scenario":null},{"value":"2,63E-06","module":"A4","scenario":null},{"value":"4,44E-04","module":"A5","scenario":null},{"value":"0,00E+00","module":"B1","scenario":null},{"value":"3,74E-04","module":"B2","scenario":null},{"value":"0,00E+00","module":"C1","scenario":null},{"value":"1,45E-07","module":"C2","scenario":null},{"value":"8,55E-05","module":"C3","scenario":"S2"},{"value":"1,25E-04","module":"C3","scenario":"S3"},{"value":"3,22E-05","module":"C4","scenario":null},{"value":"-4,70E-04","module":"D","scenario":"S0"},{"value":"0,00E+00","module":"D","scenario":"S1"},{"value":"-3,59E-03","module":"D","scenario":"S2"},{"value":"-9,41E-05","module":"D","scenario":"S3"}]}],"end_of_life_flow":[{"parameter":"CRU","unit":"kg","values":[{"value":"0,00E+00","module":"A1-A3","scenario":null},{"value":"0,00E+00","module":"A4","scenario":null},{"value":"0,00E+00","module":"A5","scenario":null},{"value":"0,00E+00","module":"B1","scenario":null},{"value":"0,00E+00","module":"B2","scenario":null},{"value":"0,00E+00","module":"C1","scenario":null},{"value":"0,00E+00","module":"C2","scenario":null},{"value":"0,00E+00","module":"C3","scenario":"S2"},{"value":"0,00E+00","module":"C3","scenario":"S3"},{"value":"0,00E+00","module":"C4","scenario":null},{"value":"0,00E+00","module":"D","scenario":"S0"},{"value":"0,00E+00","module":"D","scenario":"S1"},{"value":"0,00E+00","module":"D","scenario":"S2"},{"value":"0,00E+00","module":"D","scenario":"S3"}]},{"parameter":"MFR","unit":"kg","values":[{"value":"1,72E-02","module":"A1-A3","scenario":null},{"value":"0,00E+00","module":"A4","scenario":null},{"value":"1,36E-02","module":"A5","scenario":null},{"value":"0,00E+00","module":"B1","scenario":null},{"value":"0,00E+00","module":"B2","scenario":null},{"value":"0,00E+00","module":"C1","scenario":null},{"value":"0,00E+00","module":"C2","scenario":null},{"value":"0,00E+00","module":"C3","scenario":"S2"},{"value":"6,44E-01","module":"C3","scenario":"S3"},{"value":"0,00E+00","module":"C4","scenario":null},{"value":"0,00E+00","module":"D","scenario":"S0"},{"value":"0,00E+00","module":"D","scenario":"S1"},{"value":"0,00E+00","module":"D","scenario":"S2"},{"value":"0,00E+00","module":"D","scenario":"S3"}]},{"parameter":"MER","unit":"kg","values":[{"value":"0,00E+00","module":"A1-A3","scenario":null},{"value":"0,00E+00","module":"A4","scenario":null},{"value":"0,00E+00","module":"A5","scenario":null},{"value":"0,00E+00","module":"B1","scenario":null},{"value":"0,00E+00","module":"B2","scenario":null},{"value":"0,00E+00","module":"C1","scenario":null},{"value":"0,00E+00","module":"C2","scenario":null},{"value":"0,00E+00","module":"C3","scenario":"S2"},{"value":"0,00E+00","module":"C3","scenario":"S3"},{"value":"0,00E+00","module":"C4","scenario":null},{"value":"0,00E+00","module":"D","scenario":"S0"},{"value":"0,00E+00","module":"D","scenario":"S1"},{"value":"0,00E+00","module":"D","scenario":"S2"},{"value":"0,00E+00","module":"D","scenario":"S3"}]},{"parameter":"EEE","unit":"MJ","values":[{"value":"0,00E+00","module":"A1-A3","scenario":null},{"value":"0,00E+00","module":"A4","scenario":null},{"value":"1,58E+00","module":"A5","scenario":null},{"value":"0,00E+00","module":"B1","scenario":null},{"value":"0,00E+00","module":"B2","scenario":null},{"value":"0,00E+00","module":"C1","scenario":null},{"value":"0,00E+00","module":"C2","scenario":null},{"value":"1,21E+01","module":"C3","scenario":"S2"},{"value":"0,00E+00","module":"C3","scenario":"S3"},{"value":"0,00E+00","module":"C4","scenario":null},{"value":"0,00E+00","module":"D","scenario":"S0"},{"value":"0,00E+00","module":"D","scenario":"S1"},{"value":"0,00E+00","module":"D","scenario":"S2"},{"value":"0,00E+00","module":"D","scenario":"S3"}]},{"parameter":"EET","unit":"MJ","values":[{"value":"0,00E+00","module":"A1-A3","scenario":null},{"value":"0,00E+00","module":"A4","scenario":null},{"value":"2,83E+00","module":"A5","scenario":null},{"value":"0,00E+00","module":"B1","scenario":null},{"value":"0,00E+00","module":"B2","scenario":null},{"value":"0,00E+00","module":"C1","scenario":null},{"value":"0,00E+00","module":"C2","scenario":null},{"value":"2,17E+01","module":"C3","scenario":"S2"},{"value":"5,63E+01","module":"C3","scenario":"S3"},{"value":"0,00E+00","module":"C4","scenario":null},{"value":"0,00E+00","module":"D","scenario":"S0"},{"value":"0,00E+00","module":"D","scenario":"S1"},{"value":"0,00E+00","module":"D","scenario":"S2"},{"value":"0,00E+00","module":"D","scenario":"S3"}]}]}