{"product_name":"VELUX Innen-Rollos","epd_id":"EPD-VEL-20230188-IBB1-EN","compliance":["DIN EN 15804+A2","ISO 14025"],"producer_name":"VELUX Group","environmental_impact":[{"parameter":"GWP-total","unit":"kg CO2-eq","values":[{"value":"2,01E+01","module":"A1-A3","scenario":null},{"value":"6,62E-01","module":"A5","scenario":null},{"value":"0,00E+00","module":"C1","scenario":null},{"value":"2,40E-02","module":"C2","scenario":null},{"value":"4,87E-02","module":"C3","scenario":null},{"value":"5,98E-01","module":"C4","scenario":null},{"value":"-1,43E+01","module":"D","scenario":null}]},{"parameter":"GWP-fossil","unit":"kg CO2-eq","values":[{"value":"2,06E+01","module":"A1-A3","scenario":null},{"value":"1,83E-01","module":"A5","scenario":null},{"value":"0,00E+00","module":"C1","scenario":null},{"value":"2,40E-02","module":"C2","scenario":null},{"value":"2,89E-02","module":"C3","scenario":null},{"value":"5,98E-01","module":"C4","scenario":null},{"value":"-1,42E+01","module":"D","scenario":null}]},{"parameter":"GWP-biogenic","unit":"kg CO2-eq","values":[{"value":"-4,99E-01","module":"A1-A3","scenario":null},{"value":"4,79E-01","module":"A5","scenario":null},{"value":"0,00E+00","module":"C1","scenario":null},{"value":"0,00E+00","module":"C2","scenario":null},{"value":"1,98E-02","module":"C3","scenario":null},{"value":"0,00E+00","module":"C4","scenario":null},{"value":"0,00E+00","module":"D","scenario":null}]},{"parameter":"GWP-luluc","unit":"kg CO2-eq","values":[{"value":"5,12E-02","module":"A1-A3","scenario":null},{"value":"5,88E-06","module":"A5","scenario":null},{"value":"0,00E+00","module":"C1","scenario":null},{"value":"9,77E-06","module":"C2","scenario":null},{"value":"3,21E-05","module":"C3","scenario":null},{"value":"1,04E-05","module":"C4","scenario":null},{"value":"-5,23E-02","module":"D","scenario":null}]},{"parameter":"ODP","unit":"kg CFC11-eq","values":[{"value":"2,25E-06","module":"A1-A3","scenario":null},{"value":"3,30E-09","module":"A5","scenario":null},{"value":"0,00E+00","module":"C1","scenario":null},{"value":"5,63E-09","module":"C2","scenario":null},{"value":"1,78E-09","module":"C3","scenario":null},{"value":"3,57E-09","module":"C4","scenario":null},{"value":"-4,80E-07","module":"D","scenario":null}]},{"parameter":"AP","unit":"mol H^(+)-eq","values":[{"value":"1,30E-01","module":"A1-A3","scenario":null},{"value":"9,57E-05","module":"A5","scenario":null},{"value":"0,00E+00","module":"C1","scenario":null},{"value":"1,36E-04","module":"C2","scenario":null},{"value":"1,10E-04","module":"C3","scenario":null},{"value":"1,44E-04","module":"C4","scenario":null},{"value":"-9,09E-02","module":"D","scenario":null}]},{"parameter":"POCP","unit":"kg NMVOC-eq","values":[{"value":"6,71E-02","module":"A1-A3","scenario":null},{"value":"1,13E-04","module":"A5","scenario":null},{"value":"0,00E+00","module":"C1","scenario":null},{"value":"1,54E-04","module":"C2","scenario":null},{"value":"1,07E-04","module":"C3","scenario":null},{"value":"1,67E-04","module":"C4","scenario":null},{"value":"-4,40E-02","module":"D","scenario":null}]},{"parameter":"ADPE","unit":"kg Sb-eq","values":[{"value":"1,11E-04","module":"A1-A3","scenario":null},{"value":"4,89E-08","module":"A5","scenario":null},{"value":"0,00E+00","module":"C1","scenario":null},{"value":"8,04E-08","module":"C2","scenario":null},{"value":"5,03E-08","module":"C3","scenario":null},{"value":"8,64E-08","module":"C4","scenario":null},{"value":"1,23E-04","module":"D","scenario":null}]},{"parameter":"ADPF","unit":"MJ","values":[{"value":"2,32E+02","module":"A1-A3","scenario":null},{"value":"2,16E-01","module":"A5","scenario":null},{"value":"0,00E+00","module":"C1","scenario":null},{"value":"3,70E-01","module":"C2","scenario":null},{"value":"3,99E-01","module":"C3","scenario":null},{"value":"1,12E-01","module":"C4","scenario":null},{"value":"-1,29E+02","module":"D","scenario":null}]},{"parameter":"WDP","unit":"m^3 world-eq deprived","values":[{"value":"4,25E+00","module":"A1-A3","scenario":null},{"value":"9,57E-04","module":"A5","scenario":null},{"value":"0,00E+00","module":"C1","scenario":null},{"value":"1,21E-03","module":"C2","scenario":null},{"value":"9,92E-04","module":"C3","scenario":null},{"value":"6,80E-03","module":"C4","scenario":null},{"value":"-1,90E+00","module":"D","scenario":null}]},{"parameter":"EP-freshwater","unit":"kg P-eq","values":[{"value":"8,24E-04","module":"A1-A3","scenario":null},{"value":"1,15E-07","module":"A5","scenario":null},{"value":"0,00E+00","module":"C1","scenario":null},{"value":"1,77E-07","module":"C2","scenario":null},{"value":"3,74E-06","module":"C3","scenario":null},{"value":"3,27E-07","module":"C4","scenario":null},{"value":"-5,35E-04","module":"D","scenario":null}]},{"parameter":"EP-marine","unit":"kg N-eq","values":[{"value":"2,14E-02","module":"A1-A3","scenario":null},{"value":"3,63E-05","module":"A5","scenario":null},{"value":"0,00E+00","module":"C1","scenario":null},{"value":"4,89E-05","module":"C2","scenario":null},{"value":"3,53E-05","module":"C3","scenario":null},{"value":"6,05E-05","module":"C4","scenario":null},{"value":"-1,35E-02","module":"D","scenario":null}]},{"parameter":"EP-terrestrial","unit":"mol N-eq","values":[{"value":"2,29E-01","module":"A1-A3","scenario":null},{"value":"4,03E-04","module":"A5","scenario":null},{"value":"0,00E+00","module":"C1","scenario":null},{"value":"5,39E-04","module":"C2","scenario":null},{"value":"4,01E-04","module":"C3","scenario":null},{"value":"6,57E-04","module":"C4","scenario":null},{"value":"-1,49E-01","module":"D","scenario":null}]}],"additional_environmental_impact":[{"parameter":"PM","unit":"Disease incidence","values":[{"value":"1,51E-06","module":"A1-A3","scenario":null},{"value":"1,65E-09","module":"A5","scenario":null},{"value":"0,00E+00","module":"C1","scenario":null},{"value":"2,65E-09","module":"C2","scenario":null},{"value":"1,74E-09","module":"C3","scenario":null},{"value":"9,72E-10","module":"C4","scenario":null},{"value":"-1,18E-06","module":"D","scenario":null}]},{"parameter":"ETP-fw","unit":"CTUe","values":[{"value":"5,04E+02","module":"A1-A3","scenario":null},{"value":"2,05E-01","module":"A5","scenario":null},{"value":"0,00E+00","module":"C1","scenario":null},{"value":"2,93E-01","module":"C2","scenario":null},{"value":"2,35E-01","module":"C3","scenario":null},{"value":"1,49E+00","module":"C4","scenario":null},{"value":"-2,88E+02","module":"D","scenario":null}]},{"parameter":"HTP-c","unit":"CTUh","values":[{"value":"3,00E-08","module":"A1-A3","scenario":null},{"value":"2,71E-11","module":"A5","scenario":null},{"value":"0,00E+00","module":"C1","scenario":null},{"value":"1,17E-11","module":"C2","scenario":null},{"value":"6,34E-12","module":"C3","scenario":null},{"value":"1,21E-10","module":"C4","scenario":null},{"value":"-1,58E-08","module":"D","scenario":null}]},{"parameter":"HTP-nc","unit":"CTUh","values":[{"value":"4,82E-07","module":"A1-A3","scenario":null},{"value":"3,45E-10","module":"A5","scenario":null},{"value":"0,00E+00","module":"C1","scenario":null},{"value":"3,37E-10","module":"C2","scenario":null},{"value":"2,06E-10","module":"C3","scenario":null},{"value":"1,05E-09","module":"C4","scenario":null},{"value":"-2,45E-07","module":"D","scenario":null}]},{"parameter":"SQP","unit":"SQP","values":[{"value":"7,16E+01","module":"A1-A3","scenario":null},{"value":"1,81E-01","module":"A5","scenario":null},{"value":"0,00E+00","module":"C1","scenario":null},{"value":"3,15E-01","module":"C2","scenario":null},{"value":"5,39E-02","module":"C3","scenario":null},{"value":"3,77E-02","module":"C4","scenario":null},{"value":"-1,87E+01","module":"D","scenario":null}]}],"resource_use":[{"parameter":"PERE","unit":"MJ","values":[{"value":"2,42E+01","module":"A1-A3","scenario":null},{"value":"5,51E+00","module":"A5","scenario":null},{"value":"0,00E+00","module":"C1","scenario":null},{"value":"5,22E-03","module":"C2","scenario":null},{"value":"5,04E-02","module":"C3","scenario":null},{"value":"9,49E-03","module":"C4","scenario":null},{"value":"-1,72E+01","module":"D","scenario":null}]},{"parameter":"PERM","unit":"MJ","values":[{"value":"5,76E+00","module":"A1-A3","scenario":null},{"value":"-5,51E+00","module":"A5","scenario":null},{"value":"0,00E+00","module":"C1","scenario":null},{"value":"0,00E+00","module":"C2","scenario":null},{"value":"-2,55E-01","module":"C3","scenario":null},{"value":"0,00E+00","module":"C4","scenario":null},{"value":"0,00E+00","module":"D","scenario":null}]},{"parameter":"PERT","unit":"MJ","values":[{"value":"3,00E+01","module":"A1-A3","scenario":null},{"value":"3,37E-03","module":"A5","scenario":null},{"value":"0,00E+00","module":"C1","scenario":null},{"value":"5,22E-03","module":"C2","scenario":null},{"value":"-2,04E-01","module":"C3","scenario":null},{"value":"9,49E-03","module":"C4","scenario":null},{"value":"-1,72E+01","module":"D","scenario":null}]},{"parameter":"PENRE","unit":"MJ","values":[{"value":"2,22E+02","module":"A1-A3","scenario":null},{"value":"2,64E+00","module":"A5","scenario":null},{"value":"0,00E+00","module":"C1","scenario":null},{"value":"3,70E-01","module":"C2","scenario":null},{"value":"3,18E-07","module":"C3","scenario":null},{"value":"7,44E+00","module":"C4","scenario":null},{"value":"-1,30E+02","module":"D","scenario":null}]},{"parameter":"PENRM","unit":"MJ","values":[{"value":"9,93E+00","module":"A1-A3","scenario":null},{"value":"-2,60E+00","module":"A5","scenario":null},{"value":"0,00E+00","module":"C1","scenario":null},{"value":"0,00E+00","module":"C2","scenario":null},{"value":"0,00E+00","module":"C3","scenario":null},{"value":"-7,33E+00","module":"C4","scenario":null},{"value":"0,00E+00","module":"D","scenario":null}]},{"parameter":"PENRT","unit":"MJ","values":[{"value":"2,32E+02","module":"A1-A3","scenario":null},{"value":"2,16E-01","module":"A5","scenario":null},{"value":"0,00E+00","module":"C1","scenario":null},{"value":"3,70E-01","module":"C2","scenario":null},{"value":"3,18E-07","module":"C3","scenario":null},{"value":"1,13E-01","module":"C4","scenario":null},{"value":"-1,30E+02","module":"D","scenario":null}]},{"parameter":"SM","unit":"kg","values":[{"value":"1,47E-01","module":"A1-A3","scenario":null},{"value":"0,00E+00","module":"A5","scenario":null},{"value":"0,00E+00","module":"C1","scenario":null},{"value":"0,00E+00","module":"C2","scenario":null},{"value":"0,00E+00","module":"C3","scenario":null},{"value":"0,00E+00","module":"C4","scenario":null},{"value":"1,12E+00","module":"D","scenario":null}]},{"parameter":"RSF","unit":"MJ","values":[{"value":"0,00E+00","module":"A1-A3","scenario":null},{"value":"0,00E+00","module":"A5","scenario":null},{"value":"0,00E+00","module":"C1","scenario":null},{"value":"0,00E+00","module":"C2","scenario":null},{"value":"0,00E+00","module":"C3","scenario":null},{"value":"0,00E+00","module":"C4","scenario":null},{"value":"0,00E+00","module":"D","scenario":null}]},{"parameter":"NRSF","unit":"MJ","values":[{"value":"0,00E+00","module":"A1-A3","scenario":null},{"value":"0,00E+00","module":"A5","scenario":null},{"value":"0,00E+00","module":"C1","scenario":null},{"value":"0,00E+00","module":"C2","scenario":null},{"value":"0,00E+00","module":"C3","scenario":null},{"value":"0,00E+00","module":"C4","scenario":null},{"value":"0,00E+00","module":"D","scenario":null}]},{"parameter":"FW","unit":"m^3","values":[{"value":"1,64E-01","module":"A1-A3","scenario":null},{"value":"5,21E-05","module":"A5","scenario":null},{"value":"0,00E+00","module":"C1","scenario":null},{"value":"4,03E-05","module":"C2","scenario":null},{"value":"9,52E-05","module":"C3","scenario":null},{"value":"3,01E-04","module":"C4","scenario":null},{"value":"-9,35E-02","module":"D","scenario":null}]}],"end_of_life_waste":[{"parameter":"HWD","unit":"kg","values":[{"value":"3,22E-03","module":"A1-A3","scenario":null},{"value":"5,77E-07","module":"A5","scenario":null},{"value":"0,00E+00","module":"C1","scenario":null},{"value":"9,42E-07","module":"C2","scenario":null},{"value":"3,18E-07","module":"C3","scenario":null},{"value":"4,55E-07","module":"C4","scenario":null},{"value":"1,85E-03","module":"D","scenario":null}]},{"parameter":"NHWD","unit":"kg","values":[{"value":"5,08E+00","module":"A1-A3","scenario":null},{"value":"1,59E-02","module":"A5","scenario":null},{"value":"0,00E+00","module":"C1","scenario":null},{"value":"2,48E-02","module":"C2","scenario":null},{"value":"1,62E-03","module":"C3","scenario":null},{"value":"2,00E-02","module":"C4","scenario":null},{"value":"-3,43E+00","module":"D","scenario":null}]},{"parameter":"RWD","unit":"kg","values":[{"value":"1,09E-03","module":"A1-A3","scenario":null},{"value":"3,05E-06","module":"A5","scenario":null},{"value":"0,00E+00","module":"C1","scenario":null},{"value":"5,34E-06","module":"C2","scenario":null},{"value":"3,60E-06","module":"C3","scenario":null},{"value":"7,31E-07","module":"C4","scenario":null},{"value":"-4,02E-04","module":"D","scenario":null}]}],"end_of_life_flow":[{"parameter":"CRU","unit":"kg","values":[{"value":"0,00E+00","module":"A1-A3","scenario":null},{"value":"0,00E+00","module":"A5","scenario":null},{"value":"0,00E+00","module":"C1","scenario":null},{"value":"0,00E+00","module":"C2","scenario":null},{"value":"0,00E+00","module":"C3","scenario":null},{"value":"0,00E+00","module":"C4","scenario":null},{"value":"0,00E+00","module":"D","scenario":null}]},{"parameter":"MFR","unit":"kg","values":[{"value":"1,46E-01","module":"A1-A3","scenario":null},{"value":"3,25E-01","module":"A5","scenario":null},{"value":"0,00E+00","module":"C1","scenario":null},{"value":"0,00E+00","module":"C2","scenario":null},{"value":"3,25E-01","module":"C3","scenario":null},{"value":"0,00E+00","module":"C4","scenario":null},{"value":"0,00E+00","module":"D","scenario":null}]},{"parameter":"MER","unit":"kg","values":[{"value":"0,00E+00","module":"A1-A3","scenario":null},{"value":"0,00E+00","module":"A5","scenario":null},{"value":"0,00E+00","module":"C1","scenario":null},{"value":"0,00E+00","module":"C2","scenario":null},{"value":"0,00E+00","module":"C3","scenario":null},{"value":"0,00E+00","module":"C4","scenario":null},{"value":"0,00E+00","module":"D","scenario":null}]},{"parameter":"EEE","unit":"MJ","values":[{"value":"2,72E-02","module":"A1-A3","scenario":null},{"value":"3,38E-01","module":"A5","scenario":null},{"value":"0,00E+00","module":"C1","scenario":null},{"value":"0,00E+00","module":"C2","scenario":null},{"value":"0,00E+00","module":"C3","scenario":null},{"value":"3,38E-01","module":"C4","scenario":null},{"value":"0,00E+00","module":"D","scenario":null}]},{"parameter":"EET","unit":"MJ","values":[{"value":"5,36E-02","module":"A1-A3","scenario":null},{"value":"6,66E-01","module":"A5","scenario":null},{"value":"0,00E+00","module":"C1","scenario":null},{"value":"0,00E+00","module":"C2","scenario":null},{"value":"0,00E+00","module":"C3","scenario":null},{"value":"6,66E-01","module":"C4","scenario":null},{"value":"0,00E+00","module":"D","scenario":null}]}]}