{"product_name":"Synwer\u00ae \u2013 Head SL 185","epd_id":"EPD-Synwer-184-EN","compliance":["EN 15804+A2","ISO 14025"],"producer_name":"Synwer GmbH","environmental_impact":[{"parameter":"GWP-total","unit":"kg CO2-eq.","values":[{"value":"6,43E-01","module":"A1","scenario":"Standard scenario"},{"value":"1,94E-02","module":"A2","scenario":"Standard scenario"},{"value":"2,11E-01","module":"A3","scenario":"Standard scenario"},{"value":"0,00E+00","module":"C1","scenario":"Standard scenario"},{"value":"3,75E-03","module":"C2","scenario":"Standard scenario"},{"value":"4,80E-01","module":"C3","scenario":"Standard scenario"},{"value":"0,00E+00","module":"C4","scenario":"Standard scenario"},{"value":"-3,36E-01","module":"D","scenario":"Standard scenario"},{"value":"8,73E-01","module":"A1A3","scenario":null}]},{"parameter":"GWP-fossil","unit":"kg CO2-eq.","values":[{"value":"6,39E-01","module":"A1","scenario":"Standard scenario"},{"value":"1,94E-02","module":"A2","scenario":"Standard scenario"},{"value":"2,28E-01","module":"A3","scenario":"Standard scenario"},{"value":"0,00E+00","module":"C1","scenario":"Standard scenario"},{"value":"3,74E-03","module":"C2","scenario":"Standard scenario"},{"value":"4,80E-01","module":"C3","scenario":"Standard scenario"},{"value":"0,00E+00","module":"C4","scenario":"Standard scenario"},{"value":"-3,20E-01","module":"D","scenario":"Standard scenario"},{"value":"8,86E-01","module":"A1A3","scenario":null}]},{"parameter":"GWP-biogenic","unit":"kg CO2-eq.","values":[{"value":"3,40E-03","module":"A1","scenario":"Standard scenario"},{"value":"8,97E-06","module":"A2","scenario":"Standard scenario"},{"value":"-1,74E-02","module":"A3","scenario":"Standard scenario"},{"value":"0,00E+00","module":"C1","scenario":"Standard scenario"},{"value":"1,73E-06","module":"C2","scenario":"Standard scenario"},{"value":"1,68E-05","module":"C3","scenario":"Standard scenario"},{"value":"0,00E+00","module":"C4","scenario":"Standard scenario"},{"value":"-1,54E-02","module":"D","scenario":"Standard scenario"},{"value":"-1,40E-02","module":"A1A3","scenario":null}]},{"parameter":"GWP-luluc","unit":"kg CO2-eq.","values":[{"value":"2,09E-04","module":"A1","scenario":"Standard scenario"},{"value":"7,12E-06","module":"A2","scenario":"Standard scenario"},{"value":"3,18E-04","module":"A3","scenario":"Standard scenario"},{"value":"0,00E+00","module":"C1","scenario":"Standard scenario"},{"value":"1,37E-06","module":"C2","scenario":"Standard scenario"},{"value":"1,65E-06","module":"C3","scenario":"Standard scenario"},{"value":"0,00E+00","module":"C4","scenario":"Standard scenario"},{"value":"-2,29E-04","module":"D","scenario":"Standard scenario"},{"value":"5,34E-04","module":"A1A3","scenario":null}]},{"parameter":"ODP","unit":"kg CFC 11-equiv.","values":[{"value":"1,08E-08","module":"A1","scenario":"Standard scenario"},{"value":"4,29E-09","module":"A2","scenario":"Standard scenario"},{"value":"7,65E-09","module":"A3","scenario":"Standard scenario"},{"value":"0,00E+00","module":"C1","scenario":"Standard scenario"},{"value":"8,27E-10","module":"C2","scenario":"Standard scenario"},{"value":"9,92E-10","module":"C3","scenario":"Standard scenario"},{"value":"0,00E+00","module":"C4","scenario":"Standard scenario"},{"value":"-2,60E-08","module":"D","scenario":"Standard scenario"},{"value":"2,27E-08","module":"A1A3","scenario":null}]},{"parameter":"AP","unit":"mol H+-eq.","values":[{"value":"2,58E-03","module":"A1","scenario":"Standard scenario"},{"value":"1,13E-04","module":"A2","scenario":"Standard scenario"},{"value":"7,41E-04","module":"A3","scenario":"Standard scenario"},{"value":"0,00E+00","module":"C1","scenario":"Standard scenario"},{"value":"2,17E-05","module":"C2","scenario":"Standard scenario"},{"value":"1,56E-04","module":"C3","scenario":"Standard scenario"},{"value":"0,00E+00","module":"C4","scenario":"Standard scenario"},{"value":"-5,97E-04","module":"D","scenario":"Standard scenario"},{"value":"3,43E-03","module":"A1A3","scenario":null}]},{"parameter":"POCP","unit":"kg NMVOC-eq.","values":[{"value":"1,85E-03","module":"A1","scenario":"Standard scenario"},{"value":"1,25E-04","module":"A2","scenario":"Standard scenario"},{"value":"4,30E-04","module":"A3","scenario":"Standard scenario"},{"value":"0,00E+00","module":"C1","scenario":"Standard scenario"},{"value":"2,41E-05","module":"C2","scenario":"Standard scenario"},{"value":"1,96E-04","module":"C3","scenario":"Standard scenario"},{"value":"0,00E+00","module":"C4","scenario":"Standard scenario"},{"value":"-3,49E-04","module":"D","scenario":"Standard scenario"},{"value":"2,41E-03","module":"A1A3","scenario":null}]},{"parameter":"ADPE","unit":"kg Sb-eq.","values":[{"value":"5,90E-06","module":"A1","scenario":"Standard scenario"},{"value":"4,92E-07","module":"A2","scenario":"Standard scenario"},{"value":"1,21E-06","module":"A3","scenario":"Standard scenario"},{"value":"0,00E+00","module":"C1","scenario":"Standard scenario"},{"value":"9,49E-08","module":"C2","scenario":"Standard scenario"},{"value":"1,13E-07","module":"C3","scenario":"Standard scenario"},{"value":"0,00E+00","module":"C4","scenario":"Standard scenario"},{"value":"-5,86E-07","module":"D","scenario":"Standard scenario"},{"value":"7,60E-06","module":"A1A3","scenario":null}]},{"parameter":"ADPF","unit":"MJ","values":[{"value":"1,64E+01","module":"A1","scenario":"Standard scenario"},{"value":"2,93E-01","module":"A2","scenario":"Standard scenario"},{"value":"3,15E+00","module":"A3","scenario":"Standard scenario"},{"value":"0,00E+00","module":"C1","scenario":"Standard scenario"},{"value":"5,65E-02","module":"C2","scenario":"Standard scenario"},{"value":"1,00E-01","module":"C3","scenario":"Standard scenario"},{"value":"0,00E+00","module":"C4","scenario":"Standard scenario"},{"value":"-4,70E+00","module":"D","scenario":"Standard scenario"},{"value":"1,98E+01","module":"A1A3","scenario":null}]},{"parameter":"WDP","unit":"m3 world-eq.","values":[{"value":"5,30E-01","module":"A1","scenario":"Standard scenario"},{"value":"1,05E-03","module":"A2","scenario":"Standard scenario"},{"value":"6,25E-02","module":"A3","scenario":"Standard scenario"},{"value":"0,00E+00","module":"C1","scenario":"Standard scenario"},{"value":"2,02E-04","module":"C2","scenario":"Standard scenario"},{"value":"8,13E-03","module":"C3","scenario":"Standard scenario"},{"value":"0,00E+00","module":"C4","scenario":"Standard scenario"},{"value":"-6,97E-03","module":"D","scenario":"Standard scenario"},{"value":"5,94E-01","module":"A1A3","scenario":null}]},{"parameter":"EP-freshwater","unit":"kg P-eq.","values":[{"value":"2,20E-05","module":"A1","scenario":"Standard scenario"},{"value":"1,96E-07","module":"A2","scenario":"Standard scenario"},{"value":"2,62E-05","module":"A3","scenario":"Standard scenario"},{"value":"0,00E+00","module":"C1","scenario":"Standard scenario"},{"value":"3,78E-08","module":"C2","scenario":"Standard scenario"},{"value":"7,92E-08","module":"C3","scenario":"Standard scenario"},{"value":"0,00E+00","module":"C4","scenario":"Standard scenario"},{"value":"-2,86E-05","module":"D","scenario":"Standard scenario"},{"value":"4,84E-05","module":"A1A3","scenario":null}]},{"parameter":"EP-marine","unit":"kg N-eq.","values":[{"value":"5,23E-04","module":"A1","scenario":"Standard scenario"},{"value":"3,97E-05","module":"A2","scenario":"Standard scenario"},{"value":"1,53E-04","module":"A3","scenario":"Standard scenario"},{"value":"0,00E+00","module":"C1","scenario":"Standard scenario"},{"value":"7,65E-06","module":"C2","scenario":"Standard scenario"},{"value":"8,29E-05","module":"C3","scenario":"Standard scenario"},{"value":"0,00E+00","module":"C4","scenario":"Standard scenario"},{"value":"-1,10E-04","module":"D","scenario":"Standard scenario"},{"value":"7,16E-04","module":"A1A3","scenario":null}]},{"parameter":"EP-terrestrial","unit":"mol N-eq.","values":[{"value":"4,64E-03","module":"A1","scenario":"Standard scenario"},{"value":"4,38E-04","module":"A2","scenario":"Standard scenario"},{"value":"1,79E-03","module":"A3","scenario":"Standard scenario"},{"value":"0,00E+00","module":"C1","scenario":"Standard scenario"},{"value":"8,44E-05","module":"C2","scenario":"Standard scenario"},{"value":"8,20E-04","module":"C3","scenario":"Standard scenario"},{"value":"0,00E+00","module":"C4","scenario":"Standard scenario"},{"value":"-1,62E-03","module":"D","scenario":"Standard scenario"},{"value":"6,87E-03","module":"A1A3","scenario":null}]}],"additional_environmental_impact":[{"parameter":"PM","unit":"disease incidence","values":[{"value":"3,46E-08","module":"A1","scenario":"Standard scenario"},{"value":"1,75E-09","module":"A2","scenario":"Standard scenario"},{"value":"6,47E-09","module":"A3","scenario":"Standard scenario"},{"value":"0,00E+00","module":"C1","scenario":"Standard scenario"},{"value":"3,37E-10","module":"C2","scenario":"Standard scenario"},{"value":"5,82E-10","module":"C3","scenario":"Standard scenario"},{"value":"0,00E+00","module":"C4","scenario":"Standard scenario"},{"value":"-2,11E-09","module":"D","scenario":"Standard scenario"},{"value":"4,28E-08","module":"A1A3","scenario":null}]},{"parameter":"ETP-fw","unit":"CTUe","values":[{"value":"1,56E+01","module":"A1","scenario":"Standard scenario"},{"value":"2,61E-01","module":"A2","scenario":"Standard scenario"},{"value":"3,68E+00","module":"A3","scenario":"Standard scenario"},{"value":"0,00E+00","module":"C1","scenario":"Standard scenario"},{"value":"5,04E-02","module":"C2","scenario":"Standard scenario"},{"value":"4,12E-01","module":"C3","scenario":"Standard scenario"},{"value":"0,00E+00","module":"C4","scenario":"Standard scenario"},{"value":"-1,72E+00","module":"D","scenario":"Standard scenario"},{"value":"1,95E+01","module":"A1A3","scenario":null}]},{"parameter":"HTP-c","unit":"CTUh","values":[{"value":"1,87E-10","module":"A1","scenario":"Standard scenario"},{"value":"8,48E-12","module":"A2","scenario":"Standard scenario"},{"value":"6,53E-11","module":"A3","scenario":"Standard scenario"},{"value":"0,00E+00","module":"C1","scenario":"Standard scenario"},{"value":"1,63E-12","module":"C2","scenario":"Standard scenario"},{"value":"2,38E-11","module":"C3","scenario":"Standard scenario"},{"value":"0,00E+00","module":"C4","scenario":"Standard scenario"},{"value":"-3,93E-11","module":"D","scenario":"Standard scenario"},{"value":"2,61E-10","module":"A1A3","scenario":null}]},{"parameter":"HTP-nc","unit":"CTUh","values":[{"value":"8,40E-09","module":"A1","scenario":"Standard scenario"},{"value":"2,86E-10","module":"A2","scenario":"Standard scenario"},{"value":"2,37E-09","module":"A3","scenario":"Standard scenario"},{"value":"0,00E+00","module":"C1","scenario":"Standard scenario"},{"value":"5,51E-11","module":"C2","scenario":"Standard scenario"},{"value":"9,33E-10","module":"C3","scenario":"Standard scenario"},{"value":"0,00E+00","module":"C4","scenario":"Standard scenario"},{"value":"-1,42E-09","module":"D","scenario":"Standard scenario"},{"value":"1,11E-08","module":"A1A3","scenario":null}]},{"parameter":"SQP","unit":"dimensionless","values":[{"value":"8,13E-01","module":"A1","scenario":"Standard scenario"},{"value":"2,54E-01","module":"A2","scenario":"Standard scenario"},{"value":"2,87E+00","module":"A3","scenario":"Standard scenario"},{"value":"0,00E+00","module":"C1","scenario":"Standard scenario"},{"value":"4,90E-02","module":"C2","scenario":"Standard scenario"},{"value":"2,05E-02","module":"C3","scenario":"Standard scenario"},{"value":"0,00E+00","module":"C4","scenario":"Standard scenario"},{"value":"-4,85E-01","module":"D","scenario":"Standard scenario"},{"value":"3,94E+00","module":"A1A3","scenario":null}]},{"parameter":"IRP","unit":"kBq U235-eq.","values":[{"value":"9,70E-03","module":"A1","scenario":"Standard scenario"},{"value":"1,23E-03","module":"A2","scenario":"Standard scenario"},{"value":"7,79E-03","module":"A3","scenario":"Standard scenario"},{"value":"0,00E+00","module":"C1","scenario":"Standard scenario"},{"value":"2,37E-04","module":"C2","scenario":"Standard scenario"},{"value":"1,29E-04","module":"C3","scenario":"Standard scenario"},{"value":"0,00E+00","module":"C4","scenario":"Standard scenario"},{"value":"-8,95E-03","module":"D","scenario":"Standard scenario"},{"value":"1,87E-02","module":"A1A3","scenario":null}]}],"resource_use":[{"parameter":"PERE","unit":"MJ","values":[{"value":"4,55E-01","module":"A1","scenario":"Standard scenario"},{"value":"3,67E-03","module":"A2","scenario":"Standard scenario"},{"value":"5,86E-01","module":"A3","scenario":"Standard scenario"},{"value":"0,00E+00","module":"C1","scenario":"Standard scenario"},{"value":"7,07E-04","module":"C2","scenario":"Standard scenario"},{"value":"1,90E-03","module":"C3","scenario":"Standard scenario"},{"value":"0,00E+00","module":"C4","scenario":"Standard scenario"},{"value":"-3,21E-01","module":"D","scenario":"Standard scenario"},{"value":"1,04E+00","module":"A1A3","scenario":null}]},{"parameter":"PERM","unit":"MJ","values":[{"value":"0,00E+00","module":"A1","scenario":"Standard scenario"},{"value":"0,00E+00","module":"A2","scenario":"Standard scenario"},{"value":"7,96E-02","module":"A3","scenario":"Standard scenario"},{"value":"0,00E+00","module":"C1","scenario":"Standard scenario"},{"value":"0,00E+00","module":"C2","scenario":"Standard scenario"},{"value":"0,00E+00","module":"C3","scenario":"Standard scenario"},{"value":"0,00E+00","module":"C4","scenario":"Standard scenario"},{"value":"0,00E+00","module":"D","scenario":"Standard scenario"},{"value":"7,96E-02","module":"A1A3","scenario":null}]},{"parameter":"PERT","unit":"MJ","values":[{"value":"4,55E-01","module":"A1","scenario":"Standard scenario"},{"value":"3,67E-03","module":"A2","scenario":"Standard scenario"},{"value":"6,67E-01","module":"A3","scenario":"Standard scenario"},{"value":"0,00E+00","module":"C1","scenario":"Standard scenario"},{"value":"7,07E-04","module":"C2","scenario":"Standard scenario"},{"value":"1,90E-03","module":"C3","scenario":"Standard scenario"},{"value":"0,00E+00","module":"C4","scenario":"Standard scenario"},{"value":"-3,21E-01","module":"D","scenario":"Standard scenario"},{"value":"1,13E+00","module":"A1A3","scenario":null}]},{"parameter":"PENRE","unit":"MJ","values":[{"value":"1,16E+01","module":"A1","scenario":"Standard scenario"},{"value":"3,11E-01","module":"A2","scenario":"Standard scenario"},{"value":"3,01E+00","module":"A3","scenario":"Standard scenario"},{"value":"0,00E+00","module":"C1","scenario":"Standard scenario"},{"value":"6,00E-02","module":"C2","scenario":"Standard scenario"},{"value":"1,09E-01","module":"C3","scenario":"Standard scenario"},{"value":"0,00E+00","module":"C4","scenario":"Standard scenario"},{"value":"-5,12E+00","module":"D","scenario":"Standard scenario"},{"value":"1,49E+01","module":"A1A3","scenario":null}]},{"parameter":"PENRM","unit":"MJ","values":[{"value":"5,97E+00","module":"A1","scenario":"Standard scenario"},{"value":"0,00E+00","module":"A2","scenario":"Standard scenario"},{"value":"3,17E-01","module":"A3","scenario":"Standard scenario"},{"value":"0,00E+00","module":"C1","scenario":"Standard scenario"},{"value":"0,00E+00","module":"C2","scenario":"Standard scenario"},{"value":"0,00E+00","module":"C3","scenario":"Standard scenario"},{"value":"0,00E+00","module":"C4","scenario":"Standard scenario"},{"value":"0,00E+00","module":"D","scenario":"Standard scenario"},{"value":"6,29E+00","module":"A1A3","scenario":null}]},{"parameter":"PENRT","unit":"MJ","values":[{"value":"1,76E+01","module":"A1","scenario":"Standard scenario"},{"value":"3,11E-01","module":"A2","scenario":"Standard scenario"},{"value":"3,38E+00","module":"A3","scenario":"Standard scenario"},{"value":"0,00E+00","module":"C1","scenario":"Standard scenario"},{"value":"6,00E-02","module":"C2","scenario":"Standard scenario"},{"value":"1,09E-01","module":"C3","scenario":"Standard scenario"},{"value":"0,00E+00","module":"C4","scenario":"Standard scenario"},{"value":"-5,12E+00","module":"D","scenario":"Standard scenario"},{"value":"2,13E+01","module":"A1A3","scenario":null}]},{"parameter":"SM","unit":"kg","values":[{"value":"0,00E+00","module":"A1","scenario":"Standard scenario"},{"value":"0,00E+00","module":"A2","scenario":"Standard scenario"},{"value":"0,00E+00","module":"A3","scenario":"Standard scenario"},{"value":"0,00E+00","module":"C1","scenario":"Standard scenario"},{"value":"0,00E+00","module":"C2","scenario":"Standard scenario"},{"value":"0,00E+00","module":"C3","scenario":"Standard scenario"},{"value":"0,00E+00","module":"C4","scenario":"Standard scenario"},{"value":"0,00E+00","module":"D","scenario":"Standard scenario"},{"value":"0,00E+00","module":"A1A3","scenario":null}]},{"parameter":"RSF","unit":"MJ","values":[{"value":"0,00E+00","module":"A1","scenario":"Standard scenario"},{"value":"0,00E+00","module":"A2","scenario":"Standard scenario"},{"value":"0,00E+00","module":"A3","scenario":"Standard scenario"},{"value":"0,00E+00","module":"C1","scenario":"Standard scenario"},{"value":"0,00E+00","module":"C2","scenario":"Standard scenario"},{"value":"0,00E+00","module":"C3","scenario":"Standard scenario"},{"value":"0,00E+00","module":"C4","scenario":"Standard scenario"},{"value":"0,00E+00","module":"D","scenario":"Standard scenario"},{"value":"0,00E+00","module":"A1A3","scenario":null}]},{"parameter":"NRSF","unit":"MJ","values":[{"value":"0,00E+00","module":"A1","scenario":"Standard scenario"},{"value":"0,00E+00","module":"A2","scenario":"Standard scenario"},{"value":"0,00E+00","module":"A3","scenario":"Standard scenario"},{"value":"0,00E+00","module":"C1","scenario":"Standard scenario"},{"value":"0,00E+00","module":"C2","scenario":"Standard scenario"},{"value":"0,00E+00","module":"C3","scenario":"Standard scenario"},{"value":"0,00E+00","module":"C4","scenario":"Standard scenario"},{"value":"0,00E+00","module":"D","scenario":"Standard scenario"},{"value":"0,00E+00","module":"A1A3","scenario":null}]},{"parameter":"FW","unit":"m3","values":[{"value":"1,08E-02","module":"A1","scenario":"Standard scenario"},{"value":"3,57E-05","module":"A2","scenario":"Standard scenario"},{"value":"2,30E-03","module":"A3","scenario":"Standard scenario"},{"value":"0,00E+00","module":"C1","scenario":"Standard scenario"},{"value":"6,88E-06","module":"C2","scenario":"Standard scenario"},{"value":"2,63E-04","module":"C3","scenario":"Standard scenario"},{"value":"0,00E+00","module":"C4","scenario":"Standard scenario"},{"value":"-1,10E-03","module":"D","scenario":"Standard scenario"},{"value":"1,31E-02","module":"A1A3","scenario":null}]}],"end_of_life_waste":[{"parameter":"HWD","unit":"kg","values":[{"value":"2,36E-06","module":"A1","scenario":"Standard scenario"},{"value":"7,43E-07","module":"A2","scenario":"Standard scenario"},{"value":"1,14E-06","module":"A3","scenario":"Standard scenario"},{"value":"0,00E+00","module":"C1","scenario":"Standard scenario"},{"value":"1,43E-07","module":"C2","scenario":"Standard scenario"},{"value":"4,84E-07","module":"C3","scenario":"Standard scenario"},{"value":"0,00E+00","module":"C4","scenario":"Standard scenario"},{"value":"-3,49E-06","module":"D","scenario":"Standard scenario"},{"value":"4,24E-06","module":"A1A3","scenario":null}]},{"parameter":"NHWD","unit":"kg","values":[{"value":"2,74E-02","module":"A1","scenario":"Standard scenario"},{"value":"1,86E-02","module":"A2","scenario":"Standard scenario"},{"value":"1,67E-02","module":"A3","scenario":"Standard scenario"},{"value":"0,00E+00","module":"C1","scenario":"Standard scenario"},{"value":"3,58E-03","module":"C2","scenario":"Standard scenario"},{"value":"5,77E-03","module":"C3","scenario":"Standard scenario"},{"value":"0,00E+00","module":"C4","scenario":"Standard scenario"},{"value":"-1,07E-02","module":"D","scenario":"Standard scenario"},{"value":"6,27E-02","module":"A1A3","scenario":null}]},{"parameter":"RWD","unit":"kg","values":[{"value":"8,38E-06","module":"A1","scenario":"Standard scenario"},{"value":"1,92E-06","module":"A2","scenario":"Standard scenario"},{"value":"9,63E-06","module":"A3","scenario":"Standard scenario"},{"value":"0,00E+00","module":"C1","scenario":"Standard scenario"},{"value":"3,71E-07","module":"C2","scenario":"Standard scenario"},{"value":"1,72E-07","module":"C3","scenario":"Standard scenario"},{"value":"0,00E+00","module":"C4","scenario":"Standard scenario"},{"value":"-1,17E-05","module":"D","scenario":"Standard scenario"},{"value":"1,99E-05","module":"A1A3","scenario":null}]}],"end_of_life_flow":[{"parameter":"CRU","unit":"kg","values":[{"value":"0,00E+00","module":"A1","scenario":"Standard scenario"},{"value":"0,00E+00","module":"A2","scenario":"Standard scenario"},{"value":"0,00E+00","module":"A3","scenario":"Standard scenario"},{"value":"0,00E+00","module":"C1","scenario":"Standard scenario"},{"value":"0,00E+00","module":"C2","scenario":"Standard scenario"},{"value":"0,00E+00","module":"C3","scenario":"Standard scenario"},{"value":"0,00E+00","module":"C4","scenario":"Standard scenario"},{"value":"0,00E+00","module":"D","scenario":"Standard scenario"},{"value":"0,00E+00","module":"A1A3","scenario":null}]},{"parameter":"MFR","unit":"kg","values":[{"value":"0,00E+00","module":"A1","scenario":"Standard scenario"},{"value":"0,00E+00","module":"A2","scenario":"Standard scenario"},{"value":"1,24E-02","module":"A3","scenario":"Standard scenario"},{"value":"0,00E+00","module":"C1","scenario":"Standard scenario"},{"value":"0,00E+00","module":"C2","scenario":"Standard scenario"},{"value":"0,00E+00","module":"C3","scenario":"Standard scenario"},{"value":"0,00E+00","module":"C4","scenario":"Standard scenario"},{"value":"0,00E+00","module":"D","scenario":"Standard scenario"},{"value":"1,24E-02","module":"A1A3","scenario":null}]},{"parameter":"MER","unit":"kg","values":[{"value":"0,00E+00","module":"A1","scenario":"Standard scenario"},{"value":"0,00E+00","module":"A2","scenario":"Standard scenario"},{"value":"0,00E+00","module":"A3","scenario":"Standard scenario"},{"value":"0,00E+00","module":"C1","scenario":"Standard scenario"},{"value":"0,00E+00","module":"C2","scenario":"Standard scenario"},{"value":"0,00E+00","module":"C3","scenario":"Standard scenario"},{"value":"0,00E+00","module":"C4","scenario":"Standard scenario"},{"value":"0,00E+00","module":"D","scenario":"Standard scenario"},{"value":"0,00E+00","module":"A1A3","scenario":null}]},{"parameter":"EEE","unit":"MJ","values":[{"value":"0,00E+00","module":"A1","scenario":"Standard scenario"},{"value":"0,00E+00","module":"A2","scenario":"Standard scenario"},{"value":"6,48E-04","module":"A3","scenario":"Standard scenario"},{"value":"0,00E+00","module":"C1","scenario":"Standard scenario"},{"value":"0,00E+00","module":"C2","scenario":"Standard scenario"},{"value":"0,00E+00","module":"C3","scenario":"Standard scenario"},{"value":"0,00E+00","module":"C4","scenario":"Standard scenario"},{"value":"0,00E+00","module":"D","scenario":"Standard scenario"},{"value":"6,48E-04","module":"A1A3","scenario":null}]},{"parameter":"EET","unit":"MJ","values":[{"value":"0,00E+00","module":"A1","scenario":"Standard scenario"},{"value":"0,00E+00","module":"A2","scenario":"Standard scenario"},{"value":"1,12E-03","module":"A3","scenario":"Standard scenario"},{"value":"0,00E+00","module":"C1","scenario":"Standard scenario"},{"value":"0,00E+00","module":"C2","scenario":"Standard scenario"},{"value":"0,00E+00","module":"C3","scenario":"Standard scenario"},{"value":"0,00E+00","module":"C4","scenario":"Standard scenario"},{"value":"0,00E+00","module":"D","scenario":"Standard scenario"},{"value":"1,12E-03","module":"A1A3","scenario":null}]}]}