{"product_name":"Getuftete Teppichfliesen mit 100% recyceltem PA6-Flormaterial und schwerem R\u00fccken auf Bitumenbasis, LC3","epd_id":"EPD-GUT-20220084-CBG2-EN","compliance":["DIN EN 15804+A2","ISO 14025"],"producer_name":"Gemeinschaft umweltfreundlicher Teppichboden (GUT) e.V.","environmental_impact":[{"parameter":"GWP-total","unit":"kg CO2-eq","values":[{"value":"6,28E+00","module":"A1-A3","scenario":null},{"value":"3,17E-01","module":"A4","scenario":null},{"value":"5,97E-01","module":"A5","scenario":null},{"value":"0,00E+00","module":"B1","scenario":null},{"value":"3,85E-01","module":"B2","scenario":null},{"value":"0,00E+00","module":"C1","scenario":null},{"value":"1,76E-02","module":"C2","scenario":null},{"value":"5,50E+00","module":"C3","scenario":"S2"},{"value":"5,57E+00","module":"C3","scenario":"S3"},{"value":"3,65E-01","module":"C4","scenario":null},{"value":"-2,71E-02","module":"D","scenario":"S0"},{"value":"0,00E+00","module":"D","scenario":"S1"},{"value":"-4,07E-01","module":"D","scenario":"S2"},{"value":"-3,60E-01","module":"D","scenario":"S3"}]},{"parameter":"GWP-fossil","unit":"kg CO2-eq","values":[{"value":"6,46E+00","module":"A1-A3","scenario":null},{"value":"3,11E-01","module":"A4","scenario":null},{"value":"4,00E-01","module":"A5","scenario":null},{"value":"0,00E+00","module":"B1","scenario":null},{"value":"2,62E-01","module":"B2","scenario":null},{"value":"0,00E+00","module":"C1","scenario":null},{"value":"1,73E-02","module":"C2","scenario":null},{"value":"5,50E+00","module":"C3","scenario":"S2"},{"value":"5,57E+00","module":"C3","scenario":"S3"},{"value":"3,65E-01","module":"C4","scenario":null},{"value":"-2,69E-02","module":"D","scenario":"S0"},{"value":"0,00E+00","module":"D","scenario":"S1"},{"value":"-4,05E-01","module":"D","scenario":"S2"},{"value":"-3,60E-01","module":"D","scenario":"S3"}]},{"parameter":"GWP-biogenic","unit":"kg CO2-eq","values":[{"value":"-1,91E-01","module":"A1-A3","scenario":null},{"value":"4,03E-03","module":"A4","scenario":null},{"value":"1,96E-01","module":"A5","scenario":null},{"value":"0,00E+00","module":"B1","scenario":null},{"value":"2,99E-03","module":"B2","scenario":null},{"value":"0,00E+00","module":"C1","scenario":null},{"value":"2,24E-04","module":"C2","scenario":null},{"value":"8,24E-04","module":"C3","scenario":"S2"},{"value":"1,62E-03","module":"C3","scenario":"S3"},{"value":"-5,99E-08","module":"C4","scenario":null},{"value":"-1,34E-04","module":"D","scenario":"S0"},{"value":"0,00E+00","module":"D","scenario":"S1"},{"value":"-1,93E-03","module":"D","scenario":"S2"},{"value":"-2,83E-04","module":"D","scenario":"S3"}]},{"parameter":"GWP-luluc","unit":"kg CO2-eq","values":[{"value":"7,22E-03","module":"A1-A3","scenario":null},{"value":"1,76E-03","module":"A4","scenario":null},{"value":"2,83E-04","module":"A5","scenario":null},{"value":"0,00E+00","module":"B1","scenario":null},{"value":"1,20E-01","module":"B2","scenario":null},{"value":"0,00E+00","module":"C1","scenario":null},{"value":"9,81E-05","module":"C2","scenario":null},{"value":"3,06E-04","module":"C3","scenario":"S2"},{"value":"5,57E-04","module":"C3","scenario":"S3"},{"value":"1,79E-04","module":"C4","scenario":null},{"value":"-2,85E-06","module":"D","scenario":"S0"},{"value":"0,00E+00","module":"D","scenario":"S1"},{"value":"-4,07E-05","module":"D","scenario":"S2"},{"value":"-1,99E-04","module":"D","scenario":"S3"}]},{"parameter":"ODP","unit":"kg CFC11-eq","values":[{"value":"1,26E-08","module":"A1-A3","scenario":null},{"value":"1,89E-14","module":"A4","scenario":null},{"value":"3,78E-10","module":"A5","scenario":null},{"value":"0,00E+00","module":"B1","scenario":null},{"value":"2,08E-08","module":"B2","scenario":null},{"value":"0,00E+00","module":"C1","scenario":null},{"value":"1,05E-15","module":"C2","scenario":null},{"value":"4,76E-13","module":"C3","scenario":"S2"},{"value":"8,69E-13","module":"C3","scenario":"S3"},{"value":"4,95E-13","module":"C4","scenario":null},{"value":"-1,74E-13","module":"D","scenario":"S0"},{"value":"0,00E+00","module":"D","scenario":"S1"},{"value":"-2,44E-12","module":"D","scenario":"S2"},{"value":"-4,95E-13","module":"D","scenario":"S3"}]},{"parameter":"AP","unit":"mol H^(+)-eq","values":[{"value":"1,95E-02","module":"A1-A3","scenario":null},{"value":"1,88E-03","module":"A4","scenario":null},{"value":"8,16E-04","module":"A5","scenario":null},{"value":"0,00E+00","module":"B1","scenario":null},{"value":"6,17E-04","module":"B2","scenario":null},{"value":"0,00E+00","module":"C1","scenario":null},{"value":"1,05E-04","module":"C2","scenario":null},{"value":"5,52E-03","module":"C3","scenario":"S2"},{"value":"5,84E-03","module":"C3","scenario":"S3"},{"value":"1,09E-03","module":"C4","scenario":null},{"value":"-3,45E-05","module":"D","scenario":"S0"},{"value":"0,00E+00","module":"D","scenario":"S1"},{"value":"-5,00E-04","module":"D","scenario":"S2"},{"value":"-1,46E-03","module":"D","scenario":"S3"}]},{"parameter":"POCP","unit":"kg NMVOC-eq","values":[{"value":"1,73E-02","module":"A1-A3","scenario":null},{"value":"1,75E-03","module":"A4","scenario":null},{"value":"7,84E-04","module":"A5","scenario":null},{"value":"4,18E-04","module":"B1","scenario":null},{"value":"6,66E-04","module":"B2","scenario":null},{"value":"0,00E+00","module":"C1","scenario":null},{"value":"9,73E-05","module":"C2","scenario":null},{"value":"6,87E-03","module":"C3","scenario":"S2"},{"value":"7,15E-03","module":"C3","scenario":"S3"},{"value":"7,77E-04","module":"C4","scenario":null},{"value":"-2,65E-05","module":"D","scenario":"S0"},{"value":"0,00E+00","module":"D","scenario":"S1"},{"value":"-3,92E-04","module":"D","scenario":"S2"},{"value":"-1,28E-03","module":"D","scenario":"S3"}]},{"parameter":"ADPE","unit":"kg Sb-eq","values":[{"value":"1,90E-06","module":"A1-A3","scenario":null},{"value":"2,64E-08","module":"A4","scenario":null},{"value":"5,88E-08","module":"A5","scenario":null},{"value":"0,00E+00","module":"B1","scenario":null},{"value":"1,54E-07","module":"B2","scenario":null},{"value":"0,00E+00","module":"C1","scenario":null},{"value":"1,47E-09","module":"C2","scenario":null},{"value":"3,18E-08","module":"C3","scenario":"S2"},{"value":"4,28E-08","module":"C3","scenario":"S3"},{"value":"2,56E-08","module":"C4","scenario":null},{"value":"-3,93E-09","module":"D","scenario":"S0"},{"value":"0,00E+00","module":"D","scenario":"S1"},{"value":"-5,65E-08","module":"D","scenario":"S2"},{"value":"-3,74E-08","module":"D","scenario":"S3"}]},{"parameter":"ADPF","unit":"MJ","values":[{"value":"1,32E+02","module":"A1-A3","scenario":null},{"value":"4,22E+00","module":"A4","scenario":null},{"value":"4,22E+00","module":"A5","scenario":null},{"value":"0,00E+00","module":"B1","scenario":null},{"value":"4,50E+00","module":"B2","scenario":null},{"value":"0,00E+00","module":"C1","scenario":null},{"value":"2,35E-01","module":"C2","scenario":null},{"value":"3,70E+00","module":"C3","scenario":"S2"},{"value":"4,77E+00","module":"C3","scenario":"S3"},{"value":"5,23E+00","module":"C4","scenario":null},{"value":"-4,57E-01","module":"D","scenario":"S0"},{"value":"0,00E+00","module":"D","scenario":"S1"},{"value":"-6,84E+00","module":"D","scenario":"S2"},{"value":"-3,66E+01","module":"D","scenario":"S3"}]},{"parameter":"WDP","unit":"m^3 world-eq deprived","values":[{"value":"6,25E+00","module":"A1-A3","scenario":null},{"value":"2,83E-03","module":"A4","scenario":null},{"value":"2,15E-01","module":"A5","scenario":null},{"value":"0,00E+00","module":"B1","scenario":null},{"value":"7,22E-02","module":"B2","scenario":null},{"value":"0,00E+00","module":"C1","scenario":null},{"value":"1,57E-04","module":"C2","scenario":null},{"value":"8,06E-01","module":"C3","scenario":"S2"},{"value":"8,13E-01","module":"C3","scenario":"S3"},{"value":"-3,91E-03","module":"C4","scenario":null},{"value":"-2,71E-03","module":"D","scenario":"S0"},{"value":"0,00E+00","module":"D","scenario":"S1"},{"value":"-3,81E-02","module":"D","scenario":"S2"},{"value":"-4,93E-02","module":"D","scenario":"S3"}]},{"parameter":"EP-freshwater","unit":"kg P-eq","values":[{"value":"6,70E-05","module":"A1-A3","scenario":null},{"value":"9,43E-07","module":"A4","scenario":null},{"value":"2,07E-06","module":"A5","scenario":null},{"value":"0,00E+00","module":"B1","scenario":null},{"value":"3,31E-06","module":"B2","scenario":null},{"value":"0,00E+00","module":"C1","scenario":null},{"value":"5,25E-08","module":"C2","scenario":null},{"value":"1,08E-06","module":"C3","scenario":"S2"},{"value":"1,29E-06","module":"C3","scenario":"S3"},{"value":"6,88E-05","module":"C4","scenario":null},{"value":"-3,54E-08","module":"D","scenario":"S0"},{"value":"0,00E+00","module":"D","scenario":"S1"},{"value":"-4,99E-07","module":"D","scenario":"S2"},{"value":"-4,76E-07","module":"D","scenario":"S3"}]},{"parameter":"EP-marine","unit":"kg N-eq","values":[{"value":"6,61E-03","module":"A1-A3","scenario":null},{"value":"9,24E-04","module":"A4","scenario":null},{"value":"3,09E-04","module":"A5","scenario":null},{"value":"0,00E+00","module":"B1","scenario":null},{"value":"1,45E-04","module":"B2","scenario":null},{"value":"0,00E+00","module":"C1","scenario":null},{"value":"5,14E-05","module":"C2","scenario":null},{"value":"2,68E-03","module":"C3","scenario":"S2"},{"value":"2,82E-03","module":"C3","scenario":"S3"},{"value":"2,42E-04","module":"C4","scenario":null},{"value":"-9,46E-06","module":"D","scenario":"S0"},{"value":"0,00E+00","module":"D","scenario":"S1"},{"value":"-1,39E-04","module":"D","scenario":"S2"},{"value":"-4,37E-04","module":"D","scenario":"S3"}]},{"parameter":"EP-terrestrial","unit":"mol N-eq","values":[{"value":"6,15E-02","module":"A1-A3","scenario":null},{"value":"1,02E-02","module":"A4","scenario":null},{"value":"3,08E-03","module":"A5","scenario":null},{"value":"0,00E+00","module":"B1","scenario":null},{"value":"1,98E-03","module":"B2","scenario":null},{"value":"0,00E+00","module":"C1","scenario":null},{"value":"5,69E-04","module":"C2","scenario":null},{"value":"2,98E-02","module":"C3","scenario":"S2"},{"value":"3,13E-02","module":"C3","scenario":"S3"},{"value":"2,65E-03","module":"C4","scenario":null},{"value":"-1,02E-04","module":"D","scenario":"S0"},{"value":"0,00E+00","module":"D","scenario":"S1"},{"value":"-1,50E-03","module":"D","scenario":"S2"},{"value":"-4,79E-03","module":"D","scenario":"S3"}]}],"additional_environmental_impact":[{"parameter":"PM","unit":"Disease incidence","values":[{"value":"1,66E-07","module":"A1-A3","scenario":null},{"value":"1,09E-08","module":"A4","scenario":null},{"value":"6,18E-09","module":"A5","scenario":null},{"value":"0,00E+00","module":"B1","scenario":null},{"value":"4,27E-08","module":"B2","scenario":null},{"value":"0,00E+00","module":"C1","scenario":null},{"value":"6,05E-10","module":"C2","scenario":null},{"value":"2,78E-08","module":"C3","scenario":"S2"},{"value":"2,98E-08","module":"C3","scenario":"S3"},{"value":"1,05E-08","module":"C4","scenario":null},{"value":"-2,86E-10","module":"D","scenario":"S0"},{"value":"0,00E+00","module":"D","scenario":"S1"},{"value":"0,00E+00","module":"D","scenario":"S2"},{"value":"-3,94E-08","module":"D","scenario":"S3"}]},{"parameter":"ETP-fw","unit":"CTUe","values":[{"value":"6,68E+01","module":"A1-A3","scenario":null},{"value":"2,93E+00","module":"A4","scenario":null},{"value":"2,16E+00","module":"A5","scenario":null},{"value":"3,60E-03","module":"B1","scenario":null},{"value":"2,03E+00","module":"B2","scenario":null},{"value":"0,00E+00","module":"C1","scenario":null},{"value":"1,63E-01","module":"C2","scenario":null},{"value":"1,96E+00","module":"C3","scenario":"S2"},{"value":"2,58E+00","module":"C3","scenario":"S3"},{"value":"5,12E+00","module":"C4","scenario":null},{"value":"-9,61E-02","module":"D","scenario":"S0"},{"value":"0,00E+00","module":"D","scenario":"S1"},{"value":"0,00E+00","module":"D","scenario":"S2"},{"value":"-6,86E+00","module":"D","scenario":"S3"}]},{"parameter":"HTP-c","unit":"CTUh","values":[{"value":"3,03E-09","module":"A1-A3","scenario":null},{"value":"5,93E-11","module":"A4","scenario":null},{"value":"9,58E-11","module":"A5","scenario":null},{"value":"0,00E+00","module":"B1","scenario":null},{"value":"3,90E-10","module":"B2","scenario":null},{"value":"0,00E+00","module":"C1","scenario":null},{"value":"3,30E-12","module":"C2","scenario":null},{"value":"9,28E-11","module":"C3","scenario":"S2"},{"value":"1,07E-10","module":"C3","scenario":"S3"},{"value":"2,30E-10","module":"C4","scenario":null},{"value":"-4,56E-12","module":"D","scenario":"S0"},{"value":"0,00E+00","module":"D","scenario":"S1"},{"value":"0,00E+00","module":"D","scenario":"S2"},{"value":"-1,00E-10","module":"D","scenario":"S3"}]},{"parameter":"HTP-nc","unit":"CTUh","values":[{"value":"1,08E-07","module":"A1-A3","scenario":null},{"value":"3,52E-09","module":"A4","scenario":null},{"value":"3,56E-09","module":"A5","scenario":null},{"value":"2,60E-11","module":"B1","scenario":null},{"value":"6,19E-09","module":"B2","scenario":null},{"value":"0,00E+00","module":"C1","scenario":null},{"value":"1,96E-10","module":"C2","scenario":null},{"value":"6,71E-09","module":"C3","scenario":"S2"},{"value":"7,43E-09","module":"C3","scenario":"S3"},{"value":"1,93E-08","module":"C4","scenario":null},{"value":"-1,75E-10","module":"D","scenario":"S0"},{"value":"0,00E+00","module":"D","scenario":"S1"},{"value":"0,00E+00","module":"D","scenario":"S2"},{"value":"-6,52E-09","module":"D","scenario":"S3"}]},{"parameter":"SQP","unit":"SQP","values":[{"value":null,"module":"A1-A3","scenario":null},{"value":null,"module":"A4","scenario":null},{"value":null,"module":"A5","scenario":null},{"value":null,"module":"B1","scenario":null},{"value":null,"module":"B2","scenario":null},{"value":null,"module":"C1","scenario":null},{"value":null,"module":"C2","scenario":null},{"value":null,"module":"C3","scenario":"S2"},{"value":null,"module":"C3","scenario":"S3"},{"value":null,"module":"C4","scenario":null},{"value":null,"module":"D","scenario":"S0"},{"value":null,"module":"D","scenario":"S1"},{"value":null,"module":"D","scenario":"S2"},{"value":null,"module":"D","scenario":"S3"}]}],"resource_use":[{"parameter":"PERE","unit":"MJ","values":[{"value":"5,83E+01","module":"A1-A3","scenario":null},{"value":"2,40E-01","module":"A4","scenario":null},{"value":"2,03E+00","module":"A5","scenario":null},{"value":"0,00E+00","module":"B1","scenario":null},{"value":"2,75E+00","module":"B2","scenario":null},{"value":"0,00E+00","module":"C1","scenario":null},{"value":"1,34E-02","module":"C2","scenario":null},{"value":"6,27E-01","module":"C3","scenario":"S2"},{"value":"9,29E-01","module":"C3","scenario":"S3"},{"value":"4,30E-01","module":"C4","scenario":null},{"value":"-1,20E-01","module":"D","scenario":"S0"},{"value":"0,00E+00","module":"D","scenario":"S1"},{"value":"-1,69E+00","module":"D","scenario":"S2"},{"value":"-5,79E-01","module":"D","scenario":"S3"}]},{"parameter":"PERM","unit":"MJ","values":[{"value":"2,46E-01","module":"A1-A3","scenario":null},{"value":"0,00E+00","module":"A4","scenario":null},{"value":"-2,46E-01","module":"A5","scenario":null},{"value":"0,00E+00","module":"B1","scenario":null},{"value":"0,00E+00","module":"B2","scenario":null},{"value":"0,00E+00","module":"C1","scenario":null},{"value":"0,00E+00","module":"C2","scenario":null},{"value":"0,00E+00","module":"C3","scenario":"S2"},{"value":"0,00E+00","module":"C3","scenario":"S3"},{"value":"0,00E+00","module":"C4","scenario":null},{"value":"0,00E+00","module":"D","scenario":"S0"},{"value":"0,00E+00","module":"D","scenario":"S1"},{"value":"0,00E+00","module":"D","scenario":"S2"},{"value":"0,00E+00","module":"D","scenario":"S3"}]},{"parameter":"PERT","unit":"MJ","values":[{"value":"5,86E+01","module":"A1-A3","scenario":null},{"value":"2,40E-01","module":"A4","scenario":null},{"value":"1,78E+00","module":"A5","scenario":null},{"value":"0,00E+00","module":"B1","scenario":null},{"value":"2,75E+00","module":"B2","scenario":null},{"value":"0,00E+00","module":"C1","scenario":null},{"value":"1,34E-02","module":"C2","scenario":null},{"value":"6,27E-01","module":"C3","scenario":"S2"},{"value":"9,29E-01","module":"C3","scenario":"S3"},{"value":"4,30E-01","module":"C4","scenario":null},{"value":"-1,20E-01","module":"D","scenario":"S0"},{"value":"0,00E+00","module":"D","scenario":"S1"},{"value":"-1,69E+00","module":"D","scenario":"S2"},{"value":"-5,79E-01","module":"D","scenario":"S3"}]},{"parameter":"PENRE","unit":"MJ","values":[{"value":"9,27E+01","module":"A1-A3","scenario":null},{"value":"4,23E+00","module":"A4","scenario":null},{"value":"4,64E+00","module":"A5","scenario":null},{"value":"0,00E+00","module":"B1","scenario":null},{"value":"4,50E+00","module":"B2","scenario":null},{"value":"0,00E+00","module":"C1","scenario":null},{"value":"2,36E-01","module":"C2","scenario":null},{"value":"4,30E+01","module":"C3","scenario":"S2"},{"value":"4,40E+01","module":"C3","scenario":"S3"},{"value":"5,23E+00","module":"C4","scenario":null},{"value":"-4,57E-01","module":"D","scenario":"S0"},{"value":"0,00E+00","module":"D","scenario":"S1"},{"value":"-6,84E+00","module":"D","scenario":"S2"},{"value":"-3,66E+01","module":"D","scenario":"S3"}]},{"parameter":"PENRM","unit":"MJ","values":[{"value":"3,97E+01","module":"A1-A3","scenario":null},{"value":"0,00E+00","module":"A4","scenario":null},{"value":"-4,20E-01","module":"A5","scenario":null},{"value":"0,00E+00","module":"B1","scenario":null},{"value":"0,00E+00","module":"B2","scenario":null},{"value":"0,00E+00","module":"C1","scenario":null},{"value":"0,00E+00","module":"C2","scenario":null},{"value":"-3,93E+01","module":"C3","scenario":"S2"},{"value":"-3,93E+01","module":"C3","scenario":"S3"},{"value":"0,00E+00","module":"C4","scenario":null},{"value":"0,00E+00","module":"D","scenario":"S0"},{"value":"0,00E+00","module":"D","scenario":"S1"},{"value":"0,00E+00","module":"D","scenario":"S2"},{"value":"0,00E+00","module":"D","scenario":"S3"}]},{"parameter":"PENRT","unit":"MJ","values":[{"value":"1,32E+02","module":"A1-A3","scenario":null},{"value":"4,23E+00","module":"A4","scenario":null},{"value":"4,22E+00","module":"A5","scenario":null},{"value":"0,00E+00","module":"B1","scenario":null},{"value":"4,50E+00","module":"B2","scenario":null},{"value":"0,00E+00","module":"C1","scenario":null},{"value":"2,36E-01","module":"C2","scenario":null},{"value":"3,71E+00","module":"C3","scenario":"S2"},{"value":"4,78E+00","module":"C3","scenario":"S3"},{"value":"5,23E+00","module":"C4","scenario":null},{"value":"-4,57E-01","module":"D","scenario":"S0"},{"value":"0,00E+00","module":"D","scenario":"S1"},{"value":"-6,84E+00","module":"D","scenario":"S2"},{"value":"-3,66E+01","module":"D","scenario":"S3"}]},{"parameter":"SM","unit":"kg","values":[{"value":"1,25E+00","module":"A1-A3","scenario":null},{"value":"0,00E+00","module":"A4","scenario":null},{"value":"3,76E-02","module":"A5","scenario":null},{"value":"0,00E+00","module":"B1","scenario":null},{"value":"0,00E+00","module":"B2","scenario":null},{"value":"0,00E+00","module":"C1","scenario":null},{"value":"0,00E+00","module":"C2","scenario":null},{"value":"0,00E+00","module":"C3","scenario":"S2"},{"value":"0,00E+00","module":"C3","scenario":"S3"},{"value":"0,00E+00","module":"C4","scenario":null},{"value":"0,00E+00","module":"D","scenario":"S0"},{"value":"0,00E+00","module":"D","scenario":"S1"},{"value":"0,00E+00","module":"D","scenario":"S2"},{"value":"1,70E+00","module":"D","scenario":"S3"}]},{"parameter":"RSF","unit":"MJ","values":[{"value":"0,00E+00","module":"A1-A3","scenario":null},{"value":"0,00E+00","module":"A4","scenario":null},{"value":"0,00E+00","module":"A5","scenario":null},{"value":"0,00E+00","module":"B1","scenario":null},{"value":"0,00E+00","module":"B2","scenario":null},{"value":"0,00E+00","module":"C1","scenario":null},{"value":"0,00E+00","module":"C2","scenario":null},{"value":"0,00E+00","module":"C3","scenario":"S2"},{"value":"0,00E+00","module":"C3","scenario":"S3"},{"value":"0,00E+00","module":"C4","scenario":null},{"value":"0,00E+00","module":"D","scenario":"S0"},{"value":"0,00E+00","module":"D","scenario":"S1"},{"value":"0,00E+00","module":"D","scenario":"S2"},{"value":"0,00E+00","module":"D","scenario":"S3"}]},{"parameter":"NRSF","unit":"MJ","values":[{"value":"0,00E+00","module":"A1-A3","scenario":null},{"value":"0,00E+00","module":"A4","scenario":null},{"value":"0,00E+00","module":"A5","scenario":null},{"value":"0,00E+00","module":"B1","scenario":null},{"value":"0,00E+00","module":"B2","scenario":null},{"value":"0,00E+00","module":"C1","scenario":null},{"value":"0,00E+00","module":"C2","scenario":null},{"value":"0,00E+00","module":"C3","scenario":"S2"},{"value":"0,00E+00","module":"C3","scenario":"S3"},{"value":"0,00E+00","module":"C4","scenario":null},{"value":"0,00E+00","module":"D","scenario":"S0"},{"value":"0,00E+00","module":"D","scenario":"S1"},{"value":"0,00E+00","module":"D","scenario":"S2"},{"value":"0,00E+00","module":"D","scenario":"S3"}]},{"parameter":"FW","unit":"m^3","values":[{"value":"1,51E-01","module":"A1-A3","scenario":null},{"value":"2,71E-04","module":"A4","scenario":null},{"value":"5,19E-03","module":"A5","scenario":null},{"value":"0,00E+00","module":"B1","scenario":null},{"value":"2,52E-03","module":"B2","scenario":null},{"value":"0,00E+00","module":"C1","scenario":null},{"value":"1,51E-05","module":"C2","scenario":null},{"value":"1,91E-02","module":"C3","scenario":"S2"},{"value":"1,94E-02","module":"C3","scenario":"S3"},{"value":"6,12E-05","module":"C4","scenario":null},{"value":"-1,15E-04","module":"D","scenario":"S0"},{"value":"0,00E+00","module":"D","scenario":"S1"},{"value":"-1,61E-03","module":"D","scenario":"S2"},{"value":"-3,54E-03","module":"D","scenario":"S3"}]}],"end_of_life_waste":[{"parameter":"HWD","unit":"kg","values":[{"value":"3,15E-03","module":"A1-A3","scenario":null},{"value":"2,03E-11","module":"A4","scenario":null},{"value":"9,45E-05","module":"A5","scenario":null},{"value":"0,00E+00","module":"B1","scenario":null},{"value":"2,56E-05","module":"B2","scenario":null},{"value":"0,00E+00","module":"C1","scenario":null},{"value":"1,13E-12","module":"C2","scenario":null},{"value":"5,56E-10","module":"C3","scenario":"S2"},{"value":"6,01E-10","module":"C3","scenario":"S3"},{"value":"8,07E-10","module":"C4","scenario":null},{"value":"-6,28E-11","module":"D","scenario":"S0"},{"value":"0,00E+00","module":"D","scenario":"S1"},{"value":"-9,60E-10","module":"D","scenario":"S2"},{"value":"-3,36E-10","module":"D","scenario":"S3"}]},{"parameter":"NHWD","unit":"kg","values":[{"value":"7,98E-01","module":"A1-A3","scenario":null},{"value":"6,07E-04","module":"A4","scenario":null},{"value":"6,95E-02","module":"A5","scenario":null},{"value":"0,00E+00","module":"B1","scenario":null},{"value":"5,14E-03","module":"B2","scenario":null},{"value":"0,00E+00","module":"C1","scenario":null},{"value":"3,38E-05","module":"C2","scenario":null},{"value":"1,51E+00","module":"C3","scenario":"S2"},{"value":"1,51E+00","module":"C3","scenario":"S3"},{"value":"5,18E+00","module":"C4","scenario":null},{"value":"-2,26E-04","module":"D","scenario":"S0"},{"value":"0,00E+00","module":"D","scenario":"S1"},{"value":"-3,29E-03","module":"D","scenario":"S2"},{"value":"-2,04E-01","module":"D","scenario":"S3"}]},{"parameter":"RWD","unit":"kg","values":[{"value":"2,82E-03","module":"A1-A3","scenario":null},{"value":"5,21E-06","module":"A4","scenario":null},{"value":"8,90E-05","module":"A5","scenario":null},{"value":"0,00E+00","module":"B1","scenario":null},{"value":"3,74E-04","module":"B2","scenario":null},{"value":"0,00E+00","module":"C1","scenario":null},{"value":"2,90E-07","module":"C2","scenario":null},{"value":"1,35E-04","module":"C3","scenario":"S2"},{"value":"2,13E-04","module":"C3","scenario":"S3"},{"value":"6,43E-05","module":"C4","scenario":null},{"value":"-3,44E-05","module":"D","scenario":"S0"},{"value":"0,00E+00","module":"D","scenario":"S1"},{"value":"-4,84E-04","module":"D","scenario":"S2"},{"value":"-1,22E-04","module":"D","scenario":"S3"}]}],"end_of_life_flow":[{"parameter":"CRU","unit":"kg","values":[{"value":"0,00E+00","module":"A1-A3","scenario":null},{"value":"0,00E+00","module":"A4","scenario":null},{"value":"0,00E+00","module":"A5","scenario":null},{"value":"0,00E+00","module":"B1","scenario":null},{"value":"0,00E+00","module":"B2","scenario":null},{"value":"0,00E+00","module":"C1","scenario":null},{"value":"0,00E+00","module":"C2","scenario":null},{"value":"0,00E+00","module":"C3","scenario":"S2"},{"value":"0,00E+00","module":"C3","scenario":"S3"},{"value":"0,00E+00","module":"C4","scenario":null},{"value":"0,00E+00","module":"D","scenario":"S0"},{"value":"0,00E+00","module":"D","scenario":"S1"},{"value":"0,00E+00","module":"D","scenario":"S2"},{"value":"0,00E+00","module":"D","scenario":"S3"}]},{"parameter":"MFR","unit":"kg","values":[{"value":"2,12E-02","module":"A1-A3","scenario":null},{"value":"0,00E+00","module":"A4","scenario":null},{"value":"1,27E-01","module":"A5","scenario":null},{"value":"0,00E+00","module":"B1","scenario":null},{"value":"0,00E+00","module":"B2","scenario":null},{"value":"0,00E+00","module":"C1","scenario":null},{"value":"0,00E+00","module":"C2","scenario":null},{"value":"0,00E+00","module":"C3","scenario":"S2"},{"value":"1,70E+00","module":"C3","scenario":"S3"},{"value":"0,00E+00","module":"C4","scenario":null},{"value":"0,00E+00","module":"D","scenario":"S0"},{"value":"0,00E+00","module":"D","scenario":"S1"},{"value":"0,00E+00","module":"D","scenario":"S2"},{"value":"0,00E+00","module":"D","scenario":"S3"}]},{"parameter":"MER","unit":"kg","values":[{"value":"0,00E+00","module":"A1-A3","scenario":null},{"value":"0,00E+00","module":"A4","scenario":null},{"value":"0,00E+00","module":"A5","scenario":null},{"value":"0,00E+00","module":"B1","scenario":null},{"value":"0,00E+00","module":"B2","scenario":null},{"value":"0,00E+00","module":"C1","scenario":null},{"value":"0,00E+00","module":"C2","scenario":null},{"value":"0,00E+00","module":"C3","scenario":"S2"},{"value":"0,00E+00","module":"C3","scenario":"S3"},{"value":"0,00E+00","module":"C4","scenario":null},{"value":"0,00E+00","module":"D","scenario":"S0"},{"value":"0,00E+00","module":"D","scenario":"S1"},{"value":"0,00E+00","module":"D","scenario":"S2"},{"value":"0,00E+00","module":"D","scenario":"S3"}]},{"parameter":"EEE","unit":"MJ","values":[{"value":"0,00E+00","module":"A1-A3","scenario":null},{"value":"0,00E+00","module":"A4","scenario":null},{"value":"2,63E-01","module":"A5","scenario":null},{"value":"0,00E+00","module":"B1","scenario":null},{"value":"0,00E+00","module":"B2","scenario":null},{"value":"0,00E+00","module":"C1","scenario":null},{"value":"0,00E+00","module":"C2","scenario":null},{"value":"6,55E+00","module":"C3","scenario":"S2"},{"value":"0,00E+00","module":"C3","scenario":"S3"},{"value":"0,00E+00","module":"C4","scenario":null},{"value":"0,00E+00","module":"D","scenario":"S0"},{"value":"0,00E+00","module":"D","scenario":"S1"},{"value":"0,00E+00","module":"D","scenario":"S2"},{"value":"0,00E+00","module":"D","scenario":"S3"}]},{"parameter":"EET","unit":"MJ","values":[{"value":"0,00E+00","module":"A1-A3","scenario":null},{"value":"0,00E+00","module":"A4","scenario":null},{"value":"4,91E-01","module":"A5","scenario":null},{"value":"0,00E+00","module":"B1","scenario":null},{"value":"0,00E+00","module":"B2","scenario":null},{"value":"0,00E+00","module":"C1","scenario":null},{"value":"0,00E+00","module":"C2","scenario":null},{"value":"1,24E+01","module":"C3","scenario":"S2"},{"value":"7,29E+01","module":"C3","scenario":"S3"},{"value":"0,00E+00","module":"C4","scenario":null},{"value":"0,00E+00","module":"D","scenario":"S0"},{"value":"0,00E+00","module":"D","scenario":"S1"},{"value":"0,00E+00","module":"D","scenario":"S2"},{"value":"0,00E+00","module":"D","scenario":"S3"}]}]}