{"product_name":"Fibrolith\u00ae 2-Schichtplatten aus mineralisch gebundener Holzwolle und Mineralwolled\u00e4mmung","epd_id":"EPD-FIB-20230461-IBC1-DE","compliance":["DIN EN 15804+A2","ISO 14025"],"producer_name":"Fibrolith D\u00e4mmstoffe GmbH","environmental_impact":[{"parameter":"GWP-total","unit":"kg CO2-eq.","values":[{"value":"1,34E+01","module":"A1-A3","scenario":null},{"value":"1,01E-01","module":"A5","scenario":null},{"value":"-1,45E+00","module":"B1","scenario":null},{"value":"0,00E+00","module":"C1","scenario":null},{"value":"1,39E-01","module":"C2","scenario":null},{"value":"0,00E+00","module":"C3","scenario":null},{"value":"3,84E+00","module":"C4","scenario":null},{"value":"-3,45E-01","module":"D","scenario":null}]},{"parameter":"GWP-fossil","unit":"kg CO2-eq.","values":[{"value":"1,72E+01","module":"A1-A3","scenario":null},{"value":"4,72E-03","module":"A5","scenario":null},{"value":"-1,45E+00","module":"B1","scenario":null},{"value":"0,00E+00","module":"C1","scenario":null},{"value":"1,39E-01","module":"C2","scenario":null},{"value":"0,00E+00","module":"C3","scenario":null},{"value":"1,03E-01","module":"C4","scenario":null},{"value":"-3,45E-01","module":"D","scenario":null}]},{"parameter":"GWP-biogenic","unit":"kg CO2-eq.","values":[{"value":"-3,83E+00","module":"A1-A3","scenario":null},{"value":"9,58E-02","module":"A5","scenario":null},{"value":null,"module":"B1","scenario":null},{"value":"0,00E+00","module":"C1","scenario":null},{"value":"0,00E+00","module":"C2","scenario":null},{"value":"0,00E+00","module":"C3","scenario":null},{"value":"3,74E+00","module":"C4","scenario":null},{"value":"0,00E+00","module":"D","scenario":null}]},{"parameter":"GWP-luluc","unit":"kg CO2-eq.","values":[{"value":"1,08E-02","module":"A1-A3","scenario":null},{"value":"4,67E-07","module":"A5","scenario":null},{"value":null,"module":"B1","scenario":null},{"value":"0,00E+00","module":"C1","scenario":null},{"value":"6,75E-05","module":"C2","scenario":null},{"value":"0,00E+00","module":"C3","scenario":null},{"value":"5,13E-05","module":"C4","scenario":null},{"value":"-2,90E-04","module":"D","scenario":null}]},{"parameter":"ODP","unit":"kg CFC11-eq.","values":[{"value":"5,22E-07","module":"A1-A3","scenario":null},{"value":"3,29E-11","module":"A5","scenario":null},{"value":null,"module":"B1","scenario":null},{"value":"0,00E+00","module":"C1","scenario":null},{"value":"2,95E-09","module":"C2","scenario":null},{"value":"0,00E+00","module":"C3","scenario":null},{"value":"2,87E-09","module":"C4","scenario":null},{"value":"-9,38E-09","module":"D","scenario":null}]},{"parameter":"AP","unit":"mol H^(+)-eq.","values":[{"value":"1,19E-01","module":"A1-A3","scenario":null},{"value":"1,14E-05","module":"A5","scenario":null},{"value":null,"module":"B1","scenario":null},{"value":"0,00E+00","module":"C1","scenario":null},{"value":"2,97E-04","module":"C2","scenario":null},{"value":"0,00E+00","module":"C3","scenario":null},{"value":"7,21E-04","module":"C4","scenario":null},{"value":"-4,77E-04","module":"D","scenario":null}]},{"parameter":"POCP","unit":"kg NMVOC-eq.","values":[{"value":"7,33E-02","module":"A1-A3","scenario":null},{"value":"1,53E-05","module":"A5","scenario":null},{"value":null,"module":"B1","scenario":null},{"value":"0,00E+00","module":"C1","scenario":null},{"value":"4,60E-04","module":"C2","scenario":null},{"value":"0,00E+00","module":"C3","scenario":null},{"value":"1,13E-03","module":"C4","scenario":null},{"value":"-5,26E-04","module":"D","scenario":null}]},{"parameter":"ADPE","unit":"kg Sb-eq.","values":[{"value":"8,83E-05","module":"A1-A3","scenario":null},{"value":"3,26E-09","module":"A5","scenario":null},{"value":null,"module":"B1","scenario":null},{"value":"0,00E+00","module":"C1","scenario":null},{"value":"4,44E-07","module":"C2","scenario":null},{"value":"0,00E+00","module":"C3","scenario":null},{"value":"1,53E-07","module":"C4","scenario":null},{"value":"-3,24E-07","module":"D","scenario":null}]},{"parameter":"ADPF","unit":"MJ","values":[{"value":"1,89E+02","module":"A1-A3","scenario":null},{"value":"1,51E-02","module":"A5","scenario":null},{"value":null,"module":"B1","scenario":null},{"value":"0,00E+00","module":"C1","scenario":null},{"value":"1,93E+00","module":"C2","scenario":null},{"value":"0,00E+00","module":"C3","scenario":null},{"value":"2,42E+00","module":"C4","scenario":null},{"value":"-5,00E+00","module":"D","scenario":null}]},{"parameter":"WDP","unit":"m^3 Welt-eq. entzogen","values":[{"value":"3,22E+00","module":"A1-A3","scenario":null},{"value":"1,72E-04","module":"A5","scenario":null},{"value":null,"module":"B1","scenario":null},{"value":"0,00E+00","module":"C1","scenario":null},{"value":"8,06E-03","module":"C2","scenario":null},{"value":"0,00E+00","module":"C3","scenario":null},{"value":"8,46E-02","module":"C4","scenario":null},{"value":"-9,15E-03","module":"D","scenario":null}]},{"parameter":"EP-freshwater","unit":"kg P-eq.","values":[{"value":"5,46E-04","module":"A1-A3","scenario":null},{"value":"1,85E-08","module":"A5","scenario":null},{"value":null,"module":"B1","scenario":null},{"value":"0,00E+00","module":"C1","scenario":null},{"value":"1,10E-06","module":"C2","scenario":null},{"value":"0,00E+00","module":"C3","scenario":null},{"value":"1,00E-06","module":"C4","scenario":null},{"value":"-2,59E-05","module":"D","scenario":null}]},{"parameter":"EP-marine","unit":"kg N-eq.","values":[{"value":"1,39E-02","module":"A1-A3","scenario":null},{"value":"5,25E-06","module":"A5","scenario":null},{"value":null,"module":"B1","scenario":null},{"value":"0,00E+00","module":"C1","scenario":null},{"value":"7,30E-05","module":"C2","scenario":null},{"value":"0,00E+00","module":"C3","scenario":null},{"value":"3,52E-04","module":"C4","scenario":null},{"value":"-1,06E-04","module":"D","scenario":null}]},{"parameter":"EP-terrestrial","unit":"mol N-eq.","values":[{"value":"2,24E-01","module":"A1-A3","scenario":null},{"value":"5,58E-05","module":"A5","scenario":null},{"value":null,"module":"B1","scenario":null},{"value":"0,00E+00","module":"C1","scenario":null},{"value":"7,60E-04","module":"C2","scenario":null},{"value":"0,00E+00","module":"C3","scenario":null},{"value":"3,03E-03","module":"C4","scenario":null},{"value":"-1,27E-03","module":"D","scenario":null}]}],"additional_environmental_impact":[{"parameter":"PM","unit":"Krankheitsf\u00e4lle","values":[{"value":"6,85E-07","module":"A1-A3","scenario":null},{"value":"1,49E-10","module":"A5","scenario":null},{"value":null,"module":"B1","scenario":null},{"value":"0,00E+00","module":"C1","scenario":null},{"value":"1,01E-08","module":"C2","scenario":null},{"value":"0,00E+00","module":"C3","scenario":null},{"value":"1,62E-08","module":"C4","scenario":null},{"value":"-2,06E-09","module":"D","scenario":null}]},{"parameter":"ETP-fw","unit":"CTUe","values":[{"value":"4,15E+01","module":"A1-A3","scenario":null},{"value":"1,24E-02","module":"A5","scenario":null},{"value":null,"module":"B1","scenario":null},{"value":"0,00E+00","module":"C1","scenario":null},{"value":"1,02E+00","module":"C2","scenario":null},{"value":"0,00E+00","module":"C3","scenario":null},{"value":"1,27E+00","module":"C4","scenario":null},{"value":"-3,37E-01","module":"D","scenario":null}]},{"parameter":"HTP-c","unit":"CTUh","values":[{"value":"4,82E-08","module":"A1-A3","scenario":null},{"value":"2,52E-12","module":"A5","scenario":null},{"value":null,"module":"B1","scenario":null},{"value":"0,00E+00","module":"C1","scenario":null},{"value":"6,19E-11","module":"C2","scenario":null},{"value":"0,00E+00","module":"C3","scenario":null},{"value":"4,47E-11","module":"C4","scenario":null},{"value":"-6,12E-11","module":"D","scenario":null}]},{"parameter":"HTP-nc","unit":"CTUh","values":[{"value":"1,93E-07","module":"A1-A3","scenario":null},{"value":"1,21E-10","module":"A5","scenario":null},{"value":null,"module":"B1","scenario":null},{"value":"0,00E+00","module":"C1","scenario":null},{"value":"1,74E-09","module":"C2","scenario":null},{"value":"0,00E+00","module":"C3","scenario":null},{"value":"1,45E-09","module":"C4","scenario":null},{"value":"-1,62E-09","module":"D","scenario":null}]},{"parameter":"SQP","unit":"SQP","values":[{"value":"3,21E+02","module":"A1-A3","scenario":null},{"value":"6,92E-03","module":"A5","scenario":null},{"value":null,"module":"B1","scenario":null},{"value":"0,00E+00","module":"C1","scenario":null},{"value":"1,16E+00","module":"C2","scenario":null},{"value":"0,00E+00","module":"C3","scenario":null},{"value":"5,07E+00","module":"C4","scenario":null},{"value":"-3,89E-01","module":"D","scenario":null}]}],"resource_use":[{"parameter":"PERE","unit":"MJ","values":[{"value":"2,97E+01","module":"A1-A3","scenario":null},{"value":"9,97E-01","module":"A5","scenario":null},{"value":null,"module":"B1","scenario":null},{"value":"0,00E+00","module":"C1","scenario":null},{"value":"2,98E-02","module":"C2","scenario":null},{"value":"0,00E+00","module":"C3","scenario":null},{"value":"3,99E-02","module":"C4","scenario":null},{"value":"-5,11E-01","module":"D","scenario":null}]},{"parameter":"PERM","unit":"MJ","values":[{"value":"3,99E+01","module":"A1-A3","scenario":null},{"value":"-9,97E-01","module":"A5","scenario":null},{"value":null,"module":"B1","scenario":null},{"value":"0,00E+00","module":"C1","scenario":null},{"value":"0,00E+00","module":"C2","scenario":null},{"value":"0,00E+00","module":"C3","scenario":null},{"value":"0,00E+00","module":"C4","scenario":null},{"value":"0,00E+00","module":"D","scenario":null}]},{"parameter":"PERT","unit":"MJ","values":[{"value":"6,96E+01","module":"A1-A3","scenario":null},{"value":"3,64E-04","module":"A5","scenario":null},{"value":null,"module":"B1","scenario":null},{"value":"0,00E+00","module":"C1","scenario":null},{"value":"2,98E-02","module":"C2","scenario":null},{"value":"0,00E+00","module":"C3","scenario":null},{"value":"3,99E-02","module":"C4","scenario":null},{"value":"-5,11E-01","module":"D","scenario":null}]},{"parameter":"PENRE","unit":"MJ","values":[{"value":"1,85E+02","module":"A1-A3","scenario":null},{"value":"6,25E-02","module":"A5","scenario":null},{"value":null,"module":"B1","scenario":null},{"value":"0,00E+00","module":"C1","scenario":null},{"value":"1,93E+00","module":"C2","scenario":null},{"value":"0,00E+00","module":"C3","scenario":null},{"value":"2,42E+00","module":"C4","scenario":null},{"value":"-5,05E+00","module":"D","scenario":null}]},{"parameter":"PENRM","unit":"MJ","values":[{"value":"4,48E+00","module":"A1-A3","scenario":null},{"value":"-4,74E-02","module":"A5","scenario":null},{"value":null,"module":"B1","scenario":null},{"value":"0,00E+00","module":"C1","scenario":null},{"value":"0,00E+00","module":"C2","scenario":null},{"value":"0,00E+00","module":"C3","scenario":null},{"value":"0,00E+00","module":"C4","scenario":null},{"value":"0,00E+00","module":"D","scenario":null}]},{"parameter":"PENRT","unit":"MJ","values":[{"value":"1,89E+02","module":"A1-A3","scenario":null},{"value":"1,51E-02","module":"A5","scenario":null},{"value":null,"module":"B1","scenario":null},{"value":"0,00E+00","module":"C1","scenario":null},{"value":"1,93E+00","module":"C2","scenario":null},{"value":"0,00E+00","module":"C3","scenario":null},{"value":"2,42E+00","module":"C4","scenario":null},{"value":"-5,05E+00","module":"D","scenario":null}]},{"parameter":"SM","unit":"kg","values":[{"value":"7,82E-03","module":"A1-A3","scenario":null},{"value":"0,00E+00","module":"A5","scenario":null},{"value":null,"module":"B1","scenario":null},{"value":"0,00E+00","module":"C1","scenario":null},{"value":"0,00E+00","module":"C2","scenario":null},{"value":"0,00E+00","module":"C3","scenario":null},{"value":"0,00E+00","module":"C4","scenario":null},{"value":"0,00E+00","module":"D","scenario":null}]},{"parameter":"RSF","unit":"MJ","values":[{"value":"0,00E+00","module":"A1-A3","scenario":null},{"value":"0,00E+00","module":"A5","scenario":null},{"value":null,"module":"B1","scenario":null},{"value":"0,00E+00","module":"C1","scenario":null},{"value":"0,00E+00","module":"C2","scenario":null},{"value":"0,00E+00","module":"C3","scenario":null},{"value":"0,00E+00","module":"C4","scenario":null},{"value":"0,00E+00","module":"D","scenario":null}]},{"parameter":"NRSF","unit":"MJ","values":[{"value":"0,00E+00","module":"A1-A3","scenario":null},{"value":"0,00E+00","module":"A5","scenario":null},{"value":null,"module":"B1","scenario":null},{"value":"0,00E+00","module":"C1","scenario":null},{"value":"0,00E+00","module":"C2","scenario":null},{"value":"0,00E+00","module":"C3","scenario":null},{"value":"0,00E+00","module":"C4","scenario":null},{"value":"0,00E+00","module":"D","scenario":null}]},{"parameter":"FW","unit":"m^3","values":[{"value":"4,08E-01","module":"A1-A3","scenario":null},{"value":"4,50E-02","module":"A5","scenario":null},{"value":null,"module":"B1","scenario":null},{"value":"0,00E+00","module":"C1","scenario":null},{"value":"8,89E-04","module":"C2","scenario":null},{"value":"0,00E+00","module":"C3","scenario":null},{"value":"1,56E-03","module":"C4","scenario":null},{"value":"-1,27E-03","module":"D","scenario":null}]}],"end_of_life_waste":[{"parameter":"HWD","unit":"kg","values":[{"value":"5,09E-04","module":"A1-A3","scenario":null},{"value":"1,96E-07","module":"A5","scenario":null},{"value":null,"module":"B1","scenario":null},{"value":"0,00E+00","module":"C1","scenario":null},{"value":"1,23E-05","module":"C2","scenario":null},{"value":"0,00E+00","module":"C3","scenario":null},{"value":"1,25E-05","module":"C4","scenario":null},{"value":"-1,35E-05","module":"D","scenario":null}]},{"parameter":"NHWD","unit":"kg","values":[{"value":"2,04E+00","module":"A1-A3","scenario":null},{"value":"1,45E-03","module":"A5","scenario":null},{"value":null,"module":"B1","scenario":null},{"value":"0,00E+00","module":"C1","scenario":null},{"value":"9,65E-02","module":"C2","scenario":null},{"value":"0,00E+00","module":"C3","scenario":null},{"value":"1,47E+01","module":"C4","scenario":null},{"value":"-1,41E-02","module":"D","scenario":null}]},{"parameter":"RWD","unit":"kg","values":[{"value":"5,15E-04","module":"A1-A3","scenario":null},{"value":"1,09E-08","module":"A5","scenario":null},{"value":null,"module":"B1","scenario":null},{"value":"0,00E+00","module":"C1","scenario":null},{"value":"1,11E-06","module":"C2","scenario":null},{"value":"0,00E+00","module":"C3","scenario":null},{"value":"1,05E-06","module":"C4","scenario":null},{"value":"-2,19E-05","module":"D","scenario":null}]}],"end_of_life_flow":[{"parameter":"CRU","unit":"kg","values":[{"value":"0,00E+00","module":"A1-A3","scenario":null},{"value":"0,00E+00","module":"A5","scenario":null},{"value":null,"module":"B1","scenario":null},{"value":"0,00E+00","module":"C1","scenario":null},{"value":"0,00E+00","module":"C2","scenario":null},{"value":"0,00E+00","module":"C3","scenario":null},{"value":"0,00E+00","module":"C4","scenario":null},{"value":"0,00E+00","module":"D","scenario":null}]},{"parameter":"MFR","unit":"kg","values":[{"value":"0,00E+00","module":"A1-A3","scenario":null},{"value":"0,00E+00","module":"A5","scenario":null},{"value":null,"module":"B1","scenario":null},{"value":"0,00E+00","module":"C1","scenario":null},{"value":"0,00E+00","module":"C2","scenario":null},{"value":"0,00E+00","module":"C3","scenario":null},{"value":"0,00E+00","module":"C4","scenario":null},{"value":"0,00E+00","module":"D","scenario":null}]},{"parameter":"MER","unit":"kg","values":[{"value":"0,00E+00","module":"A1-A3","scenario":null},{"value":"0,00E+00","module":"A5","scenario":null},{"value":null,"module":"B1","scenario":null},{"value":"0,00E+00","module":"C1","scenario":null},{"value":"0,00E+00","module":"C2","scenario":null},{"value":"0,00E+00","module":"C3","scenario":null},{"value":"0,00E+00","module":"C4","scenario":null},{"value":"0,00E+00","module":"D","scenario":null}]},{"parameter":"EEE","unit":"MJ","values":[{"value":"0,00E+00","module":"A1-A3","scenario":null},{"value":"1,53E-01","module":"A5","scenario":null},{"value":null,"module":"B1","scenario":null},{"value":"0,00E+00","module":"C1","scenario":null},{"value":"0,00E+00","module":"C2","scenario":null},{"value":"0,00E+00","module":"C3","scenario":null},{"value":"0,00E+00","module":"C4","scenario":null},{"value":"0,00E+00","module":"D","scenario":null}]},{"parameter":"EET","unit":"MJ","values":[{"value":"0,00E+00","module":"A1-A3","scenario":null},{"value":"2,92E-01","module":"A5","scenario":null},{"value":null,"module":"B1","scenario":null},{"value":"0,00E+00","module":"C1","scenario":null},{"value":"0,00E+00","module":"C2","scenario":null},{"value":"0,00E+00","module":"C3","scenario":null},{"value":"0,00E+00","module":"C4","scenario":null},{"value":"0,00E+00","module":"D","scenario":null}]}]}