{"product_name":"Schwere Stahlplatten","epd_id":"EPD-ARC-20200038-CBA1-EN","compliance":["DIN EN 15804","ISO 14025"],"producer_name":"ArcelorMittal Europe \u2013 Flat Products","environmental_impact":[{"parameter":"GWP-total","unit":"kg CO2-eq.","values":[{"value":"2,60E+03","module":"A1-A3","scenario":null},{"value":"1,99E+00","module":"C3","scenario":null},{"value":"-1,80E+03","module":"D","scenario":null}]},{"parameter":"ODP","unit":"kg CFC11-eq.","values":[{"value":"1,21E-12","module":"A1-A3","scenario":null},{"value":"4,48E-14","module":"C3","scenario":null},{"value":"1,12E-11","module":"D","scenario":null}]},{"parameter":"AP","unit":"kg SO2-eq.","values":[{"value":"4,76E+00","module":"A1-A3","scenario":null},{"value":"6,28E-03","module":"C3","scenario":null},{"value":"-4,21E+00","module":"D","scenario":null}]},{"parameter":"EP","unit":"kg PO4^3-eq.","values":[{"value":"4,58E-01","module":"A1-A3","scenario":null},{"value":"7,23E-04","module":"C3","scenario":null},{"value":"-3,59E-01","module":"D","scenario":null}]},{"parameter":"POCP","unit":"kg Ethen-eq.","values":[{"value":"8,93E-01","module":"A1-A3","scenario":null},{"value":"4,70E-04","module":"C3","scenario":null},{"value":"-5,47E-01","module":"D","scenario":null}]},{"parameter":"ADPE","unit":"kg Sb-eq.","values":[{"value":"8,08E-05","module":"A1-A3","scenario":null},{"value":"4,99E-07","module":"C3","scenario":null},{"value":"4,27E-05","module":"D","scenario":null}]},{"parameter":"ADPF","unit":"MJ","values":[{"value":"2,35E+04","module":"A1-A3","scenario":null},{"value":"2,28E+01","module":"C3","scenario":null},{"value":"-1,43E+04","module":"D","scenario":null}]}],"additional_environmental_impact":[],"resource_use":[{"parameter":"PERE","unit":"MJ","values":[{"value":"6,21E+02","module":"A1-A3","scenario":null},{"value":"1,18E+01","module":"C3","scenario":null},{"value":"1,49E+03","module":"D","scenario":null}]},{"parameter":"PERM","unit":"MJ","values":[{"value":"0,00E+00","module":"A1-A3","scenario":null},{"value":"0,00E+00","module":"C3","scenario":null},{"value":"0,00E+00","module":"D","scenario":null}]},{"parameter":"PERT","unit":"MJ","values":[{"value":"6,21E+02","module":"A1-A3","scenario":null},{"value":"1,18E+01","module":"C3","scenario":null},{"value":"1,49E+03","module":"D","scenario":null}]},{"parameter":"PENRE","unit":"MJ","values":[{"value":"2,37E+04","module":"A1-A3","scenario":null},{"value":"3,42E+01","module":"C3","scenario":null},{"value":"-1,35E+04","module":"D","scenario":null}]},{"parameter":"PENRM","unit":"MJ","values":[{"value":"0,00E+00","module":"A1-A3","scenario":null},{"value":"0,00E+00","module":"C3","scenario":null},{"value":"0,00E+00","module":"D","scenario":null}]},{"parameter":"PENRT","unit":"MJ","values":[{"value":"2,37E+04","module":"A1-A3","scenario":null},{"value":"3,42E+01","module":"C3","scenario":null},{"value":"-1,35E+04","module":"D","scenario":null}]},{"parameter":"SM","unit":"kg","values":[{"value":"4,22E+01","module":"A1-A3","scenario":null},{"value":"0,00E+00","module":"C3","scenario":null},{"value":"0,00E+00","module":"D","scenario":null}]},{"parameter":"RSF","unit":"MJ","values":[{"value":"0,00E+00","module":"A1-A3","scenario":null},{"value":"0,00E+00","module":"C3","scenario":null},{"value":"0,00E+00","module":"D","scenario":null}]},{"parameter":"NRSF","unit":"MJ","values":[{"value":"0,00E+00","module":"A1-A3","scenario":null},{"value":"0,00E+00","module":"C3","scenario":null},{"value":"0,00E+00","module":"D","scenario":null}]},{"parameter":"FW","unit":"m^3","values":[{"value":"5,23E+00","module":"A1-A3","scenario":null},{"value":"1,44E-02","module":"C3","scenario":null},{"value":"-1,41E+00","module":"D","scenario":null}]}],"end_of_life_waste":[{"parameter":"HWD","unit":"kg","values":[{"value":"1,01E-05","module":"A1-A3","scenario":null},{"value":"2,05E-07","module":"C3","scenario":null},{"value":"-8,98E-06","module":"D","scenario":null}]},{"parameter":"NHWD","unit":"kg","values":[{"value":"7,58E+00","module":"A1-A3","scenario":null},{"value":"2,00E+01","module":"C3","scenario":null},{"value":"-2,82E+01","module":"D","scenario":null}]},{"parameter":"RWD","unit":"kg","values":[{"value":"1,01E-01","module":"A1-A3","scenario":null},{"value":"4,54E-03","module":"C3","scenario":null},{"value":"2,89E-01","module":"D","scenario":null}]}],"end_of_life_flow":[{"parameter":"CRU","unit":"kg","values":[{"value":"0,00E+00","module":"A1-A3","scenario":null},{"value":"0,00E+00","module":"C3","scenario":null},{"value":"0,00E+00","module":"D","scenario":null}]},{"parameter":"MFR","unit":"kg","values":[{"value":"0,00E+00","module":"A1-A3","scenario":null},{"value":"9,80E+02","module":"C3","scenario":null},{"value":"0,00E+00","module":"D","scenario":null}]},{"parameter":"MER","unit":"kg","values":[{"value":"0,00E+00","module":"A1-A3","scenario":null},{"value":"0,00E+00","module":"C3","scenario":null},{"value":"0,00E+00","module":"D","scenario":null}]},{"parameter":"EEE","unit":"MJ","values":[{"value":"0,00E+00","module":"A1-A3","scenario":null},{"value":"0,00E+00","module":"C3","scenario":null},{"value":"0,00E+00","module":"D","scenario":null}]},{"parameter":"EET","unit":"MJ","values":[{"value":"0,00E+00","module":"A1-A3","scenario":null},{"value":"0,00E+00","module":"C3","scenario":null},{"value":"0,00E+00","module":"D","scenario":null}]}]}