{"product_name":"Gr\u00fcndachsystem \"Lavendelheide\"","epd_id":"EPD-ZIC-20200082-CCA1-EN","compliance":["DIN EN 15804+A2","ISO 14025"],"producer_name":"ZinCo GmbH","environmental_impact":[{"parameter":"GWP-total","unit":"kg CO2-eq.","values":[{"value":"-2,67E+00","module":"A1-A3","scenario":null},{"value":"4,76E-01","module":"A4","scenario":null},{"value":"6,94E-01","module":"A5","scenario":null},{"value":"9,94E-02","module":"B1","scenario":null},{"value":"5,12E-02","module":"C1","scenario":null},{"value":"2,38E-01","module":"C2","scenario":null},{"value":"6,84E+00","module":"C3","scenario":null},{"value":"1,15E+01","module":"C4","scenario":null},{"value":"-3,66E-01","module":"D","scenario":null}]},{"parameter":"GWP-fossil","unit":"kg CO2-eq.","values":[{"value":"2,64E+00","module":"A1-A3","scenario":null},{"value":"4,74E-01","module":"A4","scenario":null},{"value":"3,92E-01","module":"A5","scenario":null},{"value":"9,65E-02","module":"B1","scenario":null},{"value":"7,26E-02","module":"C1","scenario":null},{"value":"2,37E-01","module":"C2","scenario":null},{"value":"6,84E+00","module":"C3","scenario":null},{"value":"2,17E+00","module":"C4","scenario":null},{"value":"-3,66E-01","module":"D","scenario":null}]},{"parameter":"GWP-biogenic","unit":"kg CO2-eq.","values":[{"value":"-5,32E+00","module":"A1-A3","scenario":null},{"value":"1,90E-04","module":"A4","scenario":null},{"value":"3,00E-01","module":"A5","scenario":null},{"value":"2,82E-03","module":"B1","scenario":null},{"value":"-2,36E-02","module":"C1","scenario":null},{"value":"9,54E-05","module":"C2","scenario":null},{"value":"-3,16E-04","module":"C3","scenario":null},{"value":"9,31E+00","module":"C4","scenario":null},{"value":"-9,54E-04","module":"D","scenario":null}]},{"parameter":"GWP-luluc","unit":"kg CO2-eq.","values":[{"value":"6,43E-03","module":"A1-A3","scenario":null},{"value":"1,99E-03","module":"A4","scenario":null},{"value":"2,24E-03","module":"A5","scenario":null},{"value":"7,05E-05","module":"B1","scenario":null},{"value":"2,23E-03","module":"C1","scenario":null},{"value":"9,93E-04","module":"C2","scenario":null},{"value":"2,30E-04","module":"C3","scenario":null},{"value":"4,53E-03","module":"C4","scenario":null},{"value":"-3,29E-04","module":"D","scenario":null}]},{"parameter":"ODP","unit":"kg CFC11-eq.","values":[{"value":"3,37E-14","module":"A1-A3","scenario":null},{"value":"1,16E-16","module":"A4","scenario":null},{"value":"2,36E-16","module":"A5","scenario":null},{"value":"6,16E-16","module":"B1","scenario":null},{"value":"1,31E-16","module":"C1","scenario":null},{"value":"5,82E-17","module":"C2","scenario":null},{"value":"1,91E-15","module":"C3","scenario":null},{"value":"6,81E-15","module":"C4","scenario":null},{"value":"-4,94E-15","module":"D","scenario":null}]},{"parameter":"AP","unit":"mol H^(+)-eq.","values":[{"value":"5,97E-03","module":"A1-A3","scenario":null},{"value":"3,94E-04","module":"A4","scenario":null},{"value":"3,72E-04","module":"A5","scenario":null},{"value":"6,94E-04","module":"B1","scenario":null},{"value":"2,87E-04","module":"C1","scenario":null},{"value":"1,97E-04","module":"C2","scenario":null},{"value":"8,97E-04","module":"C3","scenario":null},{"value":"1,31E-02","module":"C4","scenario":null},{"value":"-5,90E-04","module":"D","scenario":null}]},{"parameter":"POCP","unit":"kg NMVOC-eq.","values":[{"value":"6,39E-03","module":"A1-A3","scenario":null},{"value":"3,16E-04","module":"A4","scenario":null},{"value":"2,64E-04","module":"A5","scenario":null},{"value":"2,58E-04","module":"B1","scenario":null},{"value":"1,95E-04","module":"C1","scenario":null},{"value":"1,58E-04","module":"C2","scenario":null},{"value":"6,90E-04","module":"C3","scenario":null},{"value":"1,33E-02","module":"C4","scenario":null},{"value":"-4,10E-04","module":"D","scenario":null}]},{"parameter":"ADPE","unit":"kg Sb-eq.","values":[{"value":"5,24E-07","module":"A1-A3","scenario":null},{"value":"3,94E-08","module":"A4","scenario":null},{"value":"4,59E-08","module":"A5","scenario":null},{"value":"1,91E-07","module":"B1","scenario":null},{"value":"4,43E-08","module":"C1","scenario":null},{"value":"1,97E-08","module":"C2","scenario":null},{"value":"2,82E-08","module":"C3","scenario":null},{"value":"1,75E-07","module":"C4","scenario":null},{"value":"-7,23E-08","module":"D","scenario":null}]},{"parameter":"ADPF","unit":"MJ","values":[{"value":"4,74E+01","module":"A1-A3","scenario":null},{"value":"6,30E+00","module":"A4","scenario":null},{"value":"7,24E+00","module":"A5","scenario":null},{"value":"2,04E+00","module":"B1","scenario":null},{"value":"7,08E+00","module":"C1","scenario":null},{"value":"3,15E+00","module":"C2","scenario":null},{"value":"2,56E+00","module":"C3","scenario":null},{"value":"2,91E+01","module":"C4","scenario":null},{"value":"-6,26E+00","module":"D","scenario":null}]},{"parameter":"WDP","unit":"m^3 world-eq. deprived","values":[{"value":"1,44E-01","module":"A1-A3","scenario":null},{"value":"2,04E-03","module":"A4","scenario":null},{"value":"6,74E-02","module":"A5","scenario":null},{"value":"3,17E-03","module":"B1","scenario":null},{"value":"2,30E-03","module":"C1","scenario":null},{"value":"1,02E-03","module":"C2","scenario":null},{"value":"7,09E-01","module":"C3","scenario":null},{"value":"1,71E-01","module":"C4","scenario":null},{"value":"-4,91E-02","module":"D","scenario":null}]},{"parameter":"EP-freshwater","unit":"kg PO4-eq.","values":[{"value":"8,15E-06","module":"A1-A3","scenario":null},{"value":"1,03E-06","module":"A4","scenario":null},{"value":"1,18E-06","module":"A5","scenario":null},{"value":"2,26E-06","module":"B1","scenario":null},{"value":"1,16E-06","module":"C1","scenario":null},{"value":"5,17E-07","module":"C2","scenario":null},{"value":"3,22E-07","module":"C3","scenario":null},{"value":"4,58E-04","module":"C4","scenario":null},{"value":"-6,06E-07","module":"D","scenario":null}]},{"parameter":"EP-marine","unit":"kg N-eq.","values":[{"value":"2,43E-03","module":"A1-A3","scenario":null},{"value":"1,13E-04","module":"A4","scenario":null},{"value":"7,41E-05","module":"A5","scenario":null},{"value":"8,21E-05","module":"B1","scenario":null},{"value":"4,94E-05","module":"C1","scenario":null},{"value":"5,65E-05","module":"C2","scenario":null},{"value":"2,41E-04","module":"C3","scenario":null},{"value":"6,55E-03","module":"C4","scenario":null},{"value":"-1,45E-04","module":"D","scenario":null}]},{"parameter":"EP-terrestrial","unit":"mol N-eq.","values":[{"value":"2,68E-02","module":"A1-A3","scenario":null},{"value":"1,39E-03","module":"A4","scenario":null},{"value":"1,09E-03","module":"A5","scenario":null},{"value":"8,94E-04","module":"B1","scenario":null},{"value":"7,01E-04","module":"C1","scenario":null},{"value":"6,99E-04","module":"C2","scenario":null},{"value":"4,01E-03","module":"C3","scenario":null},{"value":"3,83E-02","module":"C4","scenario":null},{"value":"-1,54E-03","module":"D","scenario":null}]}],"additional_environmental_impact":[{"parameter":"PM","unit":"Disease incidence","values":[{"value":null,"module":"A1-A3","scenario":null},{"value":null,"module":"A4","scenario":null},{"value":null,"module":"A5","scenario":null},{"value":null,"module":"B1","scenario":null},{"value":null,"module":"C1","scenario":null},{"value":null,"module":"C2","scenario":null},{"value":null,"module":"C3","scenario":null},{"value":null,"module":"C4","scenario":null},{"value":null,"module":"D","scenario":null}]},{"parameter":"ETP-fw","unit":"CTUe","values":[{"value":null,"module":"A1-A3","scenario":null},{"value":null,"module":"A4","scenario":null},{"value":null,"module":"A5","scenario":null},{"value":null,"module":"B1","scenario":null},{"value":null,"module":"C1","scenario":null},{"value":null,"module":"C2","scenario":null},{"value":null,"module":"C3","scenario":null},{"value":null,"module":"C4","scenario":null},{"value":null,"module":"D","scenario":null}]},{"parameter":"HTP-c","unit":"CTUh","values":[{"value":null,"module":"A1-A3","scenario":null},{"value":null,"module":"A4","scenario":null},{"value":null,"module":"A5","scenario":null},{"value":null,"module":"B1","scenario":null},{"value":null,"module":"C1","scenario":null},{"value":null,"module":"C2","scenario":null},{"value":null,"module":"C3","scenario":null},{"value":null,"module":"C4","scenario":null},{"value":null,"module":"D","scenario":null}]},{"parameter":"HTP-nc","unit":"CTUh","values":[{"value":null,"module":"A1-A3","scenario":null},{"value":null,"module":"A4","scenario":null},{"value":null,"module":"A5","scenario":null},{"value":null,"module":"B1","scenario":null},{"value":null,"module":"C1","scenario":null},{"value":null,"module":"C2","scenario":null},{"value":null,"module":"C3","scenario":null},{"value":null,"module":"C4","scenario":null},{"value":null,"module":"D","scenario":null}]},{"parameter":"SQP","unit":"SQP","values":[{"value":null,"module":"A1-A3","scenario":null},{"value":null,"module":"A4","scenario":null},{"value":null,"module":"A5","scenario":null},{"value":null,"module":"B1","scenario":null},{"value":null,"module":"C1","scenario":null},{"value":null,"module":"C2","scenario":null},{"value":null,"module":"C3","scenario":null},{"value":null,"module":"C4","scenario":null},{"value":null,"module":"D","scenario":null}]}],"resource_use":[{"parameter":"PERE","unit":"MJ","values":[{"value":"1,27E+01","module":"A1-A3","scenario":null},{"value":"3,66E-01","module":"A4","scenario":null},{"value":"3,68E+00","module":"A5","scenario":null},{"value":"1,50E-01","module":"B1","scenario":null},{"value":"4,12E-01","module":"C1","scenario":null},{"value":"1,83E-01","module":"C2","scenario":null},{"value":"5,22E-01","module":"C3","scenario":null},{"value":"3,12E+00","module":"C4","scenario":null},{"value":"-1,75E+00","module":"D","scenario":null}]},{"parameter":"PERM","unit":"MJ","values":[{"value":"3,24E+00","module":"A1-A3","scenario":null},{"value":"0,00E+00","module":"A4","scenario":null},{"value":"-3,24E+00","module":"A5","scenario":null},{"value":"0,00E+00","module":"B1","scenario":null},{"value":"0,00E+00","module":"C1","scenario":null},{"value":"0,00E+00","module":"C2","scenario":null},{"value":"0,00E+00","module":"C3","scenario":null},{"value":"0,00E+00","module":"C4","scenario":null},{"value":"0,00E+00","module":"D","scenario":null}]},{"parameter":"PERT","unit":"MJ","values":[{"value":"1,59E+01","module":"A1-A3","scenario":null},{"value":"3,66E-01","module":"A4","scenario":null},{"value":"4,44E-01","module":"A5","scenario":null},{"value":"1,50E-01","module":"B1","scenario":null},{"value":"4,12E-01","module":"C1","scenario":null},{"value":"1,83E-01","module":"C2","scenario":null},{"value":"5,22E-01","module":"C3","scenario":null},{"value":"3,12E+00","module":"C4","scenario":null},{"value":"-1,75E+00","module":"D","scenario":null}]},{"parameter":"PENRE","unit":"MJ","values":[{"value":"3,20E+01","module":"A1-A3","scenario":null},{"value":"6,30E+00","module":"A4","scenario":null},{"value":"8,75E+00","module":"A5","scenario":null},{"value":"2,04E+00","module":"B1","scenario":null},{"value":"7,08E+00","module":"C1","scenario":null},{"value":"3,15E+00","module":"C2","scenario":null},{"value":"6,96E+00","module":"C3","scenario":null},{"value":"3,75E+01","module":"C4","scenario":null},{"value":"-6,26E+00","module":"D","scenario":null}]},{"parameter":"PENRM","unit":"MJ","values":[{"value":"1,43E+01","module":"A1-A3","scenario":null},{"value":"0,00E+00","module":"A4","scenario":null},{"value":"-1,50E+00","module":"A5","scenario":null},{"value":"0,00E+00","module":"B1","scenario":null},{"value":"0,00E+00","module":"C1","scenario":null},{"value":"0,00E+00","module":"C2","scenario":null},{"value":"-4,40E+00","module":"C3","scenario":null},{"value":"-8,40E+00","module":"C4","scenario":null},{"value":"0,00E+00","module":"D","scenario":null}]},{"parameter":"PENRT","unit":"MJ","values":[{"value":"4,63E+01","module":"A1-A3","scenario":null},{"value":"6,30E+00","module":"A4","scenario":null},{"value":"7,25E+00","module":"A5","scenario":null},{"value":"2,04E+00","module":"B1","scenario":null},{"value":"7,08E+00","module":"C1","scenario":null},{"value":"3,15E+00","module":"C2","scenario":null},{"value":"2,56E+00","module":"C3","scenario":null},{"value":"2,91E+01","module":"C4","scenario":null},{"value":"-6,26E+00","module":"D","scenario":null}]},{"parameter":"SM","unit":"kg","values":[{"value":"5,28E+01","module":"A1-A3","scenario":null},{"value":"0,00E+00","module":"A4","scenario":null},{"value":"0,00E+00","module":"A5","scenario":null},{"value":"0,00E+00","module":"B1","scenario":null},{"value":"0,00E+00","module":"C1","scenario":null},{"value":"0,00E+00","module":"C2","scenario":null},{"value":"0,00E+00","module":"C3","scenario":null},{"value":"0,00E+00","module":"C4","scenario":null},{"value":"0,00E+00","module":"D","scenario":null}]},{"parameter":"RSF","unit":"MJ","values":[{"value":"0,00E+00","module":"A1-A3","scenario":null},{"value":"0,00E+00","module":"A4","scenario":null},{"value":"0,00E+00","module":"A5","scenario":null},{"value":"0,00E+00","module":"B1","scenario":null},{"value":"0,00E+00","module":"C1","scenario":null},{"value":"0,00E+00","module":"C2","scenario":null},{"value":"0,00E+00","module":"C3","scenario":null},{"value":"0,00E+00","module":"C4","scenario":null},{"value":"0,00E+00","module":"D","scenario":null}]},{"parameter":"NRSF","unit":"MJ","values":[{"value":"0,00E+00","module":"A1-A3","scenario":null},{"value":"0,00E+00","module":"A4","scenario":null},{"value":"0,00E+00","module":"A5","scenario":null},{"value":"0,00E+00","module":"B1","scenario":null},{"value":"0,00E+00","module":"C1","scenario":null},{"value":"0,00E+00","module":"C2","scenario":null},{"value":"0,00E+00","module":"C3","scenario":null},{"value":"0,00E+00","module":"C4","scenario":null},{"value":"0,00E+00","module":"D","scenario":null}]},{"parameter":"FW","unit":"m^3","values":[{"value":"6,94E-03","module":"A1-A3","scenario":null},{"value":"3,28E-04","module":"A4","scenario":null},{"value":"1,91E-03","module":"A5","scenario":null},{"value":"6,34E-04","module":"B1","scenario":null},{"value":"3,69E-04","module":"C1","scenario":null},{"value":"1,65E-04","module":"C2","scenario":null},{"value":"1,68E-02","module":"C3","scenario":null},{"value":"5,51E-03","module":"C4","scenario":null},{"value":"-2,03E-03","module":"D","scenario":null}]}],"end_of_life_waste":[{"parameter":"HWD","unit":"kg","values":[{"value":"4,51E-07","module":"A1-A3","scenario":null},{"value":"2,36E-07","module":"A4","scenario":null},{"value":"2,65E-07","module":"A5","scenario":null},{"value":"1,66E-09","module":"B1","scenario":null},{"value":"2,65E-07","module":"C1","scenario":null},{"value":"1,18E-07","module":"C2","scenario":null},{"value":"8,58E-09","module":"C3","scenario":null},{"value":"3,12E-07","module":"C4","scenario":null},{"value":"-2,52E-09","module":"D","scenario":null}]},{"parameter":"NHWD","unit":"kg","values":[{"value":"2,10E-01","module":"A1-A3","scenario":null},{"value":"1,11E-03","module":"A4","scenario":null},{"value":"2,31E-02","module":"A5","scenario":null},{"value":"2,15E-01","module":"B1","scenario":null},{"value":"1,24E-03","module":"C1","scenario":null},{"value":"5,53E-04","module":"C2","scenario":null},{"value":"6,27E-01","module":"C3","scenario":null},{"value":"9,83E+01","module":"C4","scenario":null},{"value":"-3,32E-03","module":"D","scenario":null}]},{"parameter":"RWD","unit":"kg","values":[{"value":"1,18E-03","module":"A1-A3","scenario":null},{"value":"6,64E-06","module":"A4","scenario":null},{"value":"1,55E-05","module":"A5","scenario":null},{"value":"2,45E-05","module":"B1","scenario":null},{"value":"7,46E-06","module":"C1","scenario":null},{"value":"3,31E-06","module":"C2","scenario":null},{"value":"1,06E-04","module":"C3","scenario":null},{"value":"3,39E-04","module":"C4","scenario":null},{"value":"-6,01E-04","module":"D","scenario":null}]}],"end_of_life_flow":[{"parameter":"CRU","unit":"kg","values":[{"value":"0,00E+00","module":"A1-A3","scenario":null},{"value":"0,00E+00","module":"A4","scenario":null},{"value":"0,00E+00","module":"A5","scenario":null},{"value":"0,00E+00","module":"B1","scenario":null},{"value":"0,00E+00","module":"C1","scenario":null},{"value":"0,00E+00","module":"C2","scenario":null},{"value":"0,00E+00","module":"C3","scenario":null},{"value":"0,00E+00","module":"C4","scenario":null},{"value":"0,00E+00","module":"D","scenario":null}]},{"parameter":"MFR","unit":"kg","values":[{"value":"0,00E+00","module":"A1-A3","scenario":null},{"value":"0,00E+00","module":"A4","scenario":null},{"value":"0,00E+00","module":"A5","scenario":null},{"value":"0,00E+00","module":"B1","scenario":null},{"value":"0,00E+00","module":"C1","scenario":null},{"value":"0,00E+00","module":"C2","scenario":null},{"value":"0,00E+00","module":"C3","scenario":null},{"value":"0,00E+00","module":"C4","scenario":null},{"value":"0,00E+00","module":"D","scenario":null}]},{"parameter":"MER","unit":"kg","values":[{"value":"0,00E+00","module":"A1-A3","scenario":null},{"value":"0,00E+00","module":"A4","scenario":null},{"value":"0,00E+00","module":"A5","scenario":null},{"value":"0,00E+00","module":"B1","scenario":null},{"value":"0,00E+00","module":"C1","scenario":null},{"value":"0,00E+00","module":"C2","scenario":null},{"value":"0,00E+00","module":"C3","scenario":null},{"value":"0,00E+00","module":"C4","scenario":null},{"value":"0,00E+00","module":"D","scenario":null}]},{"parameter":"EEE","unit":"MJ","values":[{"value":"0,00E+00","module":"A1-A3","scenario":null},{"value":"0,00E+00","module":"A4","scenario":null},{"value":"1,16E+00","module":"A5","scenario":null},{"value":"0,00E+00","module":"B1","scenario":null},{"value":"0,00E+00","module":"C1","scenario":null},{"value":"0,00E+00","module":"C2","scenario":null},{"value":"1,51E+01","module":"C3","scenario":null},{"value":"2,71E+00","module":"C4","scenario":null},{"value":"0,00E+00","module":"D","scenario":null}]},{"parameter":"EET","unit":"MJ","values":[{"value":"0,00E+00","module":"A1-A3","scenario":null},{"value":"0,00E+00","module":"A4","scenario":null},{"value":"2,08E+00","module":"A5","scenario":null},{"value":"0,00E+00","module":"B1","scenario":null},{"value":"0,00E+00","module":"C1","scenario":null},{"value":"0,00E+00","module":"C2","scenario":null},{"value":"2,72E+01","module":"C3","scenario":null},{"value":"0,00E+00","module":"C4","scenario":null},{"value":"0,00E+00","module":"D","scenario":null}]}]}