{"product_name":"Au\u00dfenliegender Raffstore","epd_id":"EPD-IVR-20240103-CBA1-DE","compliance":["DIN EN 15804+A2","ISO 14025"],"producer_name":"IVRSA e.V.","environmental_impact":[{"parameter":"GWP-total","unit":"kg CO2-eq.","values":[{"value":"6,27E+01","module":"A1-A3","scenario":null},{"value":"6,60E-02","module":"A4","scenario":null},{"value":"1,85E+00","module":"A5","scenario":null},{"value":"6,51E+00","module":"B6","scenario":null},{"value":"0,00E+00","module":"C1","scenario":null},{"value":"2,92E-02","module":"C2","scenario":null},{"value":"1,66E+00","module":"C3","scenario":null},{"value":"6,71E-04","module":"C4","scenario":null},{"value":"-3,04E+01","module":"D","scenario":null}]},{"parameter":"GWP-fossil","unit":"kg CO2-eq.","values":[{"value":"6,39E+01","module":"A1-A3","scenario":null},{"value":"6,52E-02","module":"A4","scenario":null},{"value":"4,92E-01","module":"A5","scenario":null},{"value":"6,51E+00","module":"B6","scenario":null},{"value":"0,00E+00","module":"C1","scenario":null},{"value":"2,89E-02","module":"C2","scenario":null},{"value":"1,66E+00","module":"C3","scenario":null},{"value":"6,69E-04","module":"C4","scenario":null},{"value":"-3,03E+01","module":"D","scenario":null}]},{"parameter":"GWP-biogenic","unit":"kg CO2-eq.","values":[{"value":"-1,29E+00","module":"A1-A3","scenario":null},{"value":"1,93E-04","module":"A4","scenario":null},{"value":"1,36E+00","module":"A5","scenario":null},{"value":"3,24E-03","module":"B6","scenario":null},{"value":"0,00E+00","module":"C1","scenario":null},{"value":"8,53E-05","module":"C2","scenario":null},{"value":"1,93E-04","module":"C3","scenario":null},{"value":"0,00E+00","module":"C4","scenario":null},{"value":"-8,70E-02","module":"D","scenario":null}]},{"parameter":"GWP-luluc","unit":"kg CO2-eq.","values":[{"value":"3,15E-02","module":"A1-A3","scenario":null},{"value":"6,05E-04","module":"A4","scenario":null},{"value":"4,18E-05","module":"A5","scenario":null},{"value":"5,95E-04","module":"B6","scenario":null},{"value":"0,00E+00","module":"C1","scenario":null},{"value":"2,67E-04","module":"C2","scenario":null},{"value":"3,54E-05","module":"C3","scenario":null},{"value":"2,08E-06","module":"C4","scenario":null},{"value":"-5,95E-03","module":"D","scenario":null}]},{"parameter":"ODP","unit":"kg CFC11-eq.","values":[{"value":"1,51E-10","module":"A1-A3","scenario":null},{"value":"8,49E-15","module":"A4","scenario":null},{"value":"1,69E-13","module":"A5","scenario":null},{"value":"6,40E-11","module":"B6","scenario":null},{"value":"0,00E+00","module":"C1","scenario":null},{"value":"3,76E-15","module":"C2","scenario":null},{"value":"4,45E-13","module":"C3","scenario":null},{"value":"1,70E-15","module":"C4","scenario":null},{"value":"-2,27E-10","module":"D","scenario":null}]},{"parameter":"AP","unit":"mol H^(+)-eq.","values":[{"value":"2,41E-01","module":"A1-A3","scenario":null},{"value":"8,65E-05","module":"A4","scenario":null},{"value":"3,61E-04","module":"A5","scenario":null},{"value":"9,91E-03","module":"B6","scenario":null},{"value":"0,00E+00","module":"C1","scenario":null},{"value":"3,82E-05","module":"C2","scenario":null},{"value":"9,68E-04","module":"C3","scenario":null},{"value":"4,74E-06","module":"C4","scenario":null},{"value":"-1,16E-01","module":"D","scenario":null}]},{"parameter":"POCP","unit":"kg NMVOC-eq.","values":[{"value":"1,95E-01","module":"A1-A3","scenario":null},{"value":"7,50E-05","module":"A4","scenario":null},{"value":"3,23E-04","module":"A5","scenario":null},{"value":"7,73E-03","module":"B6","scenario":null},{"value":"0,00E+00","module":"C1","scenario":null},{"value":"3,32E-05","module":"C2","scenario":null},{"value":"1,13E-03","module":"C3","scenario":null},{"value":"3,70E-06","module":"C4","scenario":null},{"value":"-4,84E-02","module":"D","scenario":null}]},{"parameter":"ADPE","unit":"kg Sb-eq.","values":[{"value":"4,52E-04","module":"A1-A3","scenario":null},{"value":"4,30E-09","module":"A4","scenario":null},{"value":"1,80E-09","module":"A5","scenario":null},{"value":"3,15E-07","module":"B6","scenario":null},{"value":"0,00E+00","module":"C1","scenario":null},{"value":"1,90E-09","module":"C2","scenario":null},{"value":"3,85E-09","module":"C3","scenario":null},{"value":"3,08E-11","module":"C4","scenario":null},{"value":"-2,92E-04","module":"D","scenario":null}]},{"parameter":"ADPF","unit":"MJ","values":[{"value":"9,20E+02","module":"A1-A3","scenario":null},{"value":"8,89E-01","module":"A4","scenario":null},{"value":"4,83E-01","module":"A5","scenario":null},{"value":"1,43E+02","module":"B6","scenario":null},{"value":"0,00E+00","module":"C1","scenario":null},{"value":"3,93E-01","module":"C2","scenario":null},{"value":"1,04E+00","module":"C3","scenario":null},{"value":"8,90E-03","module":"C4","scenario":null},{"value":"-4,23E+02","module":"D","scenario":null}]},{"parameter":"WDP","unit":"m^3 Welt-eq. entzogen","values":[{"value":"7,44E+00","module":"A1-A3","scenario":null},{"value":"7,89E-04","module":"A4","scenario":null},{"value":"1,94E-01","module":"A5","scenario":null},{"value":"5,47E-01","module":"B6","scenario":null},{"value":"0,00E+00","module":"C1","scenario":null},{"value":"3,49E-04","module":"C2","scenario":null},{"value":"1,69E-01","module":"C3","scenario":null},{"value":"7,34E-05","module":"C4","scenario":null},{"value":"-1,48E+00","module":"D","scenario":null}]},{"parameter":"EP-freshwater","unit":"kg P-eq.","values":[{"value":"1,10E-04","module":"A1-A3","scenario":null},{"value":"2,39E-07","module":"A4","scenario":null},{"value":"6,40E-08","module":"A5","scenario":null},{"value":"6,44E-06","module":"B6","scenario":null},{"value":"0,00E+00","module":"C1","scenario":null},{"value":"1,06E-07","module":"C2","scenario":null},{"value":"1,29E-07","module":"C3","scenario":null},{"value":"1,35E-09","module":"C4","scenario":null},{"value":"-1,54E-05","module":"D","scenario":null}]},{"parameter":"EP-marine","unit":"kg N-eq.","values":[{"value":"4,30E-02","module":"A1-A3","scenario":null},{"value":"2,98E-05","module":"A4","scenario":null},{"value":"1,20E-04","module":"A5","scenario":null},{"value":"2,80E-03","module":"B6","scenario":null},{"value":"0,00E+00","module":"C1","scenario":null},{"value":"1,32E-05","module":"C2","scenario":null},{"value":"4,38E-04","module":"C3","scenario":null},{"value":"1,23E-06","module":"C4","scenario":null},{"value":"-1,53E-02","module":"D","scenario":null}]},{"parameter":"EP-terrestrial","unit":"mol N-eq.","values":[{"value":"4,63E-01","module":"A1-A3","scenario":null},{"value":"3,57E-04","module":"A4","scenario":null},{"value":"1,63E-03","module":"A5","scenario":null},{"value":"2,95E-02","module":"B6","scenario":null},{"value":"0,00E+00","module":"C1","scenario":null},{"value":"1,58E-04","module":"C2","scenario":null},{"value":"5,20E-03","module":"C3","scenario":null},{"value":"1,35E-05","module":"C4","scenario":null},{"value":"-1,66E-01","module":"D","scenario":null}]}],"additional_environmental_impact":[{"parameter":"PM","unit":"Krankheitsf\u00e4lle","values":[{"value":"2,65E-06","module":"A1-A3","scenario":null},{"value":"6,24E-10","module":"A4","scenario":null},{"value":"2,07E-09","module":"A5","scenario":null},{"value":"8,96E-08","module":"B6","scenario":null},{"value":"0,00E+00","module":"C1","scenario":null},{"value":"2,76E-10","module":"C2","scenario":null},{"value":"4,78E-09","module":"C3","scenario":null},{"value":"5,83E-11","module":"C4","scenario":null},{"value":"-1,83E-06","module":"D","scenario":null}]},{"parameter":"ETP-fw","unit":"CTUe","values":[{"value":"3,44E+02","module":"A1-A3","scenario":null},{"value":"6,32E-01","module":"A4","scenario":null},{"value":"2,39E-01","module":"A5","scenario":null},{"value":"4,10E+01","module":"B6","scenario":null},{"value":"0,00E+00","module":"C1","scenario":null},{"value":"2,79E-01","module":"C2","scenario":null},{"value":"5,46E-01","module":"C3","scenario":null},{"value":"4,86E-03","module":"C4","scenario":null},{"value":"-1,59E+02","module":"D","scenario":null}]},{"parameter":"HTP-c","unit":"CTUh","values":[{"value":"5,00E-08","module":"A1-A3","scenario":null},{"value":"1,29E-11","module":"A4","scenario":null},{"value":"1,49E-11","module":"A5","scenario":null},{"value":"7,39E-10","module":"B6","scenario":null},{"value":"0,00E+00","module":"C1","scenario":null},{"value":"5,72E-12","module":"C2","scenario":null},{"value":"2,88E-11","module":"C3","scenario":null},{"value":"7,48E-13","module":"C4","scenario":null},{"value":"-1,06E-08","module":"D","scenario":null}]},{"parameter":"HTP-nc","unit":"CTUh","values":[{"value":"1,00E-06","module":"A1-A3","scenario":null},{"value":"6,88E-10","module":"A4","scenario":null},{"value":"6,74E-10","module":"A5","scenario":null},{"value":"3,78E-08","module":"B6","scenario":null},{"value":"0,00E+00","module":"C1","scenario":null},{"value":"3,05E-10","module":"C2","scenario":null},{"value":"2,21E-09","module":"C3","scenario":null},{"value":"8,22E-11","module":"C4","scenario":null},{"value":"-1,69E-07","module":"D","scenario":null}]},{"parameter":"SQP","unit":"SQP","values":[{"value":"2,36E+02","module":"A1-A3","scenario":null},{"value":"3,72E-01","module":"A4","scenario":null},{"value":"1,50E-01","module":"A5","scenario":null},{"value":"1,93E+01","module":"B6","scenario":null},{"value":"0,00E+00","module":"C1","scenario":null},{"value":"1,64E-01","module":"C2","scenario":null},{"value":"2,27E-01","module":"C3","scenario":null},{"value":"2,16E-03","module":"C4","scenario":null},{"value":"-1,50E+01","module":"D","scenario":null}]}],"resource_use":[{"parameter":"PERE","unit":"MJ","values":[{"value":"3,08E+02","module":"A1-A3","scenario":null},{"value":"6,47E-02","module":"A4","scenario":null},{"value":"1,52E+01","module":"A5","scenario":null},{"value":"1,96E+01","module":"B6","scenario":null},{"value":"0,00E+00","module":"C1","scenario":null},{"value":"2,86E-02","module":"C2","scenario":null},{"value":"2,34E-01","module":"C3","scenario":null},{"value":"1,45E-03","module":"C4","scenario":null},{"value":"-1,94E+02","module":"D","scenario":null}]},{"parameter":"PERM","unit":"MJ","values":[{"value":"1,51E+01","module":"A1-A3","scenario":null},{"value":"0,00E+00","module":"A4","scenario":null},{"value":"-1,51E+01","module":"A5","scenario":null},{"value":"0,00E+00","module":"B6","scenario":null},{"value":"0,00E+00","module":"C1","scenario":null},{"value":"0,00E+00","module":"C2","scenario":null},{"value":"0,00E+00","module":"C3","scenario":null},{"value":"0,00E+00","module":"C4","scenario":null},{"value":"0,00E+00","module":"D","scenario":null}]},{"parameter":"PERT","unit":"MJ","values":[{"value":"3,23E+02","module":"A1-A3","scenario":null},{"value":"6,47E-02","module":"A4","scenario":null},{"value":"1,10E-01","module":"A5","scenario":null},{"value":"1,96E+01","module":"B6","scenario":null},{"value":"0,00E+00","module":"C1","scenario":null},{"value":"2,86E-02","module":"C2","scenario":null},{"value":"2,34E-01","module":"C3","scenario":null},{"value":"1,45E-03","module":"C4","scenario":null},{"value":"-1,94E+02","module":"D","scenario":null}]},{"parameter":"PENRE","unit":"MJ","values":[{"value":"8,97E+02","module":"A1-A3","scenario":null},{"value":"8,93E-01","module":"A4","scenario":null},{"value":"7,09E+00","module":"A5","scenario":null},{"value":"1,43E+02","module":"B6","scenario":null},{"value":"0,00E+00","module":"C1","scenario":null},{"value":"3,95E-01","module":"C2","scenario":null},{"value":"1,87E+01","module":"C3","scenario":null},{"value":"8,91E-03","module":"C4","scenario":null},{"value":"-4,23E+02","module":"D","scenario":null}]},{"parameter":"PENRM","unit":"MJ","values":[{"value":"2,42E+01","module":"A1-A3","scenario":null},{"value":"0,00E+00","module":"A4","scenario":null},{"value":"-6,61E+00","module":"A5","scenario":null},{"value":"0,00E+00","module":"B6","scenario":null},{"value":"0,00E+00","module":"C1","scenario":null},{"value":"0,00E+00","module":"C2","scenario":null},{"value":"-1,76E+01","module":"C3","scenario":null},{"value":"0,00E+00","module":"C4","scenario":null},{"value":"0,00E+00","module":"D","scenario":null}]},{"parameter":"PENRT","unit":"MJ","values":[{"value":"9,21E+02","module":"A1-A3","scenario":null},{"value":"8,93E-01","module":"A4","scenario":null},{"value":"4,84E-01","module":"A5","scenario":null},{"value":"1,43E+02","module":"B6","scenario":null},{"value":"0,00E+00","module":"C1","scenario":null},{"value":"3,95E-01","module":"C2","scenario":null},{"value":"1,04E+00","module":"C3","scenario":null},{"value":"8,91E-03","module":"C4","scenario":null},{"value":"-4,23E+02","module":"D","scenario":null}]},{"parameter":"SM","unit":"kg","values":[{"value":"2,38E+00","module":"A1-A3","scenario":null},{"value":"0,00E+00","module":"A4","scenario":null},{"value":"0,00E+00","module":"A5","scenario":null},{"value":"0,00E+00","module":"B6","scenario":null},{"value":"0,00E+00","module":"C1","scenario":null},{"value":"0,00E+00","module":"C2","scenario":null},{"value":"0,00E+00","module":"C3","scenario":null},{"value":"0,00E+00","module":"C4","scenario":null},{"value":"5,79E+00","module":"D","scenario":null}]},{"parameter":"RSF","unit":"MJ","values":[{"value":"0,00E+00","module":"A1-A3","scenario":null},{"value":"0,00E+00","module":"A4","scenario":null},{"value":"0,00E+00","module":"A5","scenario":null},{"value":"0,00E+00","module":"B6","scenario":null},{"value":"0,00E+00","module":"C1","scenario":null},{"value":"0,00E+00","module":"C2","scenario":null},{"value":"0,00E+00","module":"C3","scenario":null},{"value":"0,00E+00","module":"C4","scenario":null},{"value":"0,00E+00","module":"D","scenario":null}]},{"parameter":"NRSF","unit":"MJ","values":[{"value":"0,00E+00","module":"A1-A3","scenario":null},{"value":"0,00E+00","module":"A4","scenario":null},{"value":"0,00E+00","module":"A5","scenario":null},{"value":"0,00E+00","module":"B6","scenario":null},{"value":"0,00E+00","module":"C1","scenario":null},{"value":"0,00E+00","module":"C2","scenario":null},{"value":"0,00E+00","module":"C3","scenario":null},{"value":"0,00E+00","module":"C4","scenario":null},{"value":"0,00E+00","module":"D","scenario":null}]},{"parameter":"FW","unit":"m^3","values":[{"value":"6,62E-01","module":"A1-A3","scenario":null},{"value":"7,09E-05","module":"A4","scenario":null},{"value":"4,57E-03","module":"A5","scenario":null},{"value":"3,28E-02","module":"B6","scenario":null},{"value":"0,00E+00","module":"C1","scenario":null},{"value":"3,14E-05","module":"C2","scenario":null},{"value":"4,05E-03","module":"C3","scenario":null},{"value":"2,25E-06","module":"C4","scenario":null},{"value":"-3,40E-01","module":"D","scenario":null}]}],"end_of_life_waste":[{"parameter":"HWD","unit":"kg","values":[{"value":"1,13E-06","module":"A1-A3","scenario":null},{"value":"2,76E-12","module":"A4","scenario":null},{"value":"1,26E-11","module":"A5","scenario":null},{"value":"8,29E-09","module":"B6","scenario":null},{"value":"0,00E+00","module":"C1","scenario":null},{"value":"1,22E-12","module":"C2","scenario":null},{"value":"3,27E-11","module":"C3","scenario":null},{"value":"1,94E-13","module":"C4","scenario":null},{"value":"-1,81E-07","module":"D","scenario":null}]},{"parameter":"NHWD","unit":"kg","values":[{"value":"1,41E+01","module":"A1-A3","scenario":null},{"value":"1,36E-04","module":"A4","scenario":null},{"value":"3,78E-02","module":"A5","scenario":null},{"value":"3,15E-02","module":"B6","scenario":null},{"value":"0,00E+00","module":"C1","scenario":null},{"value":"6,02E-05","module":"C2","scenario":null},{"value":"1,87E-01","module":"C3","scenario":null},{"value":"4,45E-02","module":"C4","scenario":null},{"value":"-7,69E+00","module":"D","scenario":null}]},{"parameter":"RWD","unit":"kg","values":[{"value":"4,44E-02","module":"A1-A3","scenario":null},{"value":"1,67E-06","module":"A4","scenario":null},{"value":"2,37E-05","module":"A5","scenario":null},{"value":"2,23E-02","module":"B6","scenario":null},{"value":"0,00E+00","module":"C1","scenario":null},{"value":"7,39E-07","module":"C2","scenario":null},{"value":"3,07E-05","module":"C3","scenario":null},{"value":"1,02E-07","module":"C4","scenario":null},{"value":"-4,59E-02","module":"D","scenario":null}]}],"end_of_life_flow":[{"parameter":"CRU","unit":"kg","values":[{"value":"0,00E+00","module":"A1-A3","scenario":null},{"value":"0,00E+00","module":"A4","scenario":null},{"value":"0,00E+00","module":"A5","scenario":null},{"value":"0,00E+00","module":"B6","scenario":null},{"value":"0,00E+00","module":"C1","scenario":null},{"value":"0,00E+00","module":"C2","scenario":null},{"value":"0,00E+00","module":"C3","scenario":null},{"value":"0,00E+00","module":"C4","scenario":null},{"value":"0,00E+00","module":"D","scenario":null}]},{"parameter":"MFR","unit":"kg","values":[{"value":"5,45E-01","module":"A1-A3","scenario":null},{"value":"0,00E+00","module":"A4","scenario":null},{"value":"0,00E+00","module":"A5","scenario":null},{"value":"0,00E+00","module":"B6","scenario":null},{"value":"0,00E+00","module":"C1","scenario":null},{"value":"0,00E+00","module":"C2","scenario":null},{"value":"7,00E+00","module":"C3","scenario":null},{"value":"0,00E+00","module":"C4","scenario":null},{"value":"0,00E+00","module":"D","scenario":null}]},{"parameter":"MER","unit":"kg","values":[{"value":"0,00E+00","module":"A1-A3","scenario":null},{"value":"0,00E+00","module":"A4","scenario":null},{"value":"0,00E+00","module":"A5","scenario":null},{"value":"0,00E+00","module":"B6","scenario":null},{"value":"0,00E+00","module":"C1","scenario":null},{"value":"0,00E+00","module":"C2","scenario":null},{"value":"0,00E+00","module":"C3","scenario":null},{"value":"0,00E+00","module":"C4","scenario":null},{"value":"0,00E+00","module":"D","scenario":null}]},{"parameter":"EEE","unit":"MJ","values":[{"value":"0,00E+00","module":"A1-A3","scenario":null},{"value":"0,00E+00","module":"A4","scenario":null},{"value":"1,43E+00","module":"A5","scenario":null},{"value":"0,00E+00","module":"B6","scenario":null},{"value":"0,00E+00","module":"C1","scenario":null},{"value":"0,00E+00","module":"C2","scenario":null},{"value":"2,03E+00","module":"C3","scenario":null},{"value":"0,00E+00","module":"C4","scenario":null},{"value":"0,00E+00","module":"D","scenario":null}]},{"parameter":"EET","unit":"MJ","values":[{"value":"0,00E+00","module":"A1-A3","scenario":null},{"value":"0,00E+00","module":"A4","scenario":null},{"value":"2,56E+00","module":"A5","scenario":null},{"value":"0,00E+00","module":"B6","scenario":null},{"value":"0,00E+00","module":"C1","scenario":null},{"value":"0,00E+00","module":"C2","scenario":null},{"value":"3,81E+00","module":"C3","scenario":null},{"value":"0,00E+00","module":"C4","scenario":null},{"value":"0,00E+00","module":"D","scenario":null}]}]}