{"product_name":"VELUX Holzdachfenster (Doppelverglasungskonfiguration)","epd_id":"EPD-VEL-20230509-CBJ2-EN","compliance":["DIN EN 15804+A2","ISO 14025"],"producer_name":"VELUX Group","environmental_impact":[{"parameter":"GWP-total","unit":"kg CO2-eq","values":[{"value":"7,74E+01","module":"A1","scenario":null},{"value":"3,72E-01","module":"A2","scenario":null},{"value":"2,56E+01","module":"A3","scenario":null},{"value":"1,97E-03","module":"C1","scenario":null},{"value":"2,42E+00","module":"C2","scenario":null},{"value":"1,80E+01","module":"C3","scenario":null},{"value":"1,77E+00","module":"C4","scenario":null},{"value":"-3,36E+01","module":"D","scenario":null},{"value":"1,03E+02","module":"A1A3","scenario":null}]},{"parameter":"GWP-fossil","unit":"kg CO2-eq","values":[{"value":"1,05E+02","module":"A1","scenario":null},{"value":"3,69E-01","module":"A2","scenario":null},{"value":"1,49E+01","module":"A3","scenario":null},{"value":"1,97E-03","module":"C1","scenario":null},{"value":"2,37E+00","module":"C2","scenario":null},{"value":"5,27E+00","module":"C3","scenario":null},{"value":"2,38E-01","module":"C4","scenario":null},{"value":"-3,36E+01","module":"D","scenario":null},{"value":"1,21E+02","module":"A1A3","scenario":null}]},{"parameter":"GWP-biogenic","unit":"kg CO2-eq","values":[{"value":"-2,82E+01","module":"A1","scenario":null},{"value":"-4,18E-04","module":"A2","scenario":null},{"value":"1,06E+01","module":"A3","scenario":null},{"value":"1,10E-06","module":"C1","scenario":null},{"value":"2,56E-02","module":"C2","scenario":null},{"value":"1,27E+01","module":"C3","scenario":null},{"value":"1,53E+00","module":"C4","scenario":null},{"value":"-4,27E-02","module":"D","scenario":null},{"value":"-1,76E+01","module":"A1A3","scenario":null}]},{"parameter":"GWP-luluc","unit":"kg CO2-eq","values":[{"value":"6,41E-02","module":"A1","scenario":null},{"value":"2,94E-03","module":"A2","scenario":null},{"value":"2,53E-02","module":"A3","scenario":null},{"value":"3,38E-07","module":"C1","scenario":null},{"value":"1,96E-02","module":"C2","scenario":null},{"value":"6,34E-04","module":"C3","scenario":null},{"value":"6,16E-04","module":"C4","scenario":null},{"value":"-9,85E-03","module":"D","scenario":null},{"value":"9,23E-02","module":"A1A3","scenario":null}]},{"parameter":"ODP","unit":"kg CFC11-eq","values":[{"value":"5,08E-07","module":"A1","scenario":null},{"value":"7,20E-17","module":"A2","scenario":null},{"value":"1,45E-09","module":"A3","scenario":null},{"value":"2,22E-17","module":"C1","scenario":null},{"value":"4,74E-16","module":"C2","scenario":null},{"value":"-5,34E-09","module":"C3","scenario":null},{"value":"8,63E-16","module":"C4","scenario":null},{"value":"-4,24E-14","module":"D","scenario":null},{"value":"5,09E-07","module":"A1A3","scenario":null}]},{"parameter":"AP","unit":"mol H^(+)-eq","values":[{"value":"3,80E-01","module":"A1","scenario":null},{"value":"6,10E-04","module":"A2","scenario":null},{"value":"4,22E-02","module":"A3","scenario":null},{"value":"3,18E-06","module":"C1","scenario":null},{"value":"1,44E-02","module":"C2","scenario":null},{"value":"4,93E-03","module":"C3","scenario":null},{"value":"1,62E-03","module":"C4","scenario":null},{"value":"-1,18E-01","module":"D","scenario":null},{"value":"4,23E-01","module":"A1A3","scenario":null}]},{"parameter":"POCP","unit":"kg NMVOC-eq","values":[{"value":"2,36E-01","module":"A1","scenario":null},{"value":"5,64E-04","module":"A2","scenario":null},{"value":"3,94E-02","module":"A3","scenario":null},{"value":"2,39E-06","module":"C1","scenario":null},{"value":"1,31E-02","module":"C2","scenario":null},{"value":"5,51E-03","module":"C3","scenario":null},{"value":"1,57E-03","module":"C4","scenario":null},{"value":"-6,70E-02","module":"D","scenario":null},{"value":"2,76E-01","module":"A1A3","scenario":null}]},{"parameter":"ADPE","unit":"kg Sb-eq","values":[{"value":"2,09E-03","module":"A1","scenario":null},{"value":"3,22E-08","module":"A2","scenario":null},{"value":"1,40E-05","module":"A3","scenario":null},{"value":"2,44E-10","module":"C1","scenario":null},{"value":"2,13E-07","module":"C2","scenario":null},{"value":"-3,74E-08","module":"C3","scenario":null},{"value":"2,13E-08","module":"C4","scenario":null},{"value":"-5,27E-06","module":"D","scenario":null},{"value":"2,10E-03","module":"A1A3","scenario":null}]},{"parameter":"ADPF","unit":"MJ","values":[{"value":"1,41E+03","module":"A1","scenario":null},{"value":"4,90E+00","module":"A2","scenario":null},{"value":"2,24E+02","module":"A3","scenario":null},{"value":"4,08E-02","module":"C1","scenario":null},{"value":"3,20E+01","module":"C2","scenario":null},{"value":"5,52E+00","module":"C3","scenario":null},{"value":"3,18E+00","module":"C4","scenario":null},{"value":"-3,97E+02","module":"D","scenario":null},{"value":"1,63E+03","module":"A1A3","scenario":null}]},{"parameter":"WDP","unit":"m^3 world-eq deprived","values":[{"value":"4,98E+00","module":"A1","scenario":null},{"value":"3,35E-03","module":"A2","scenario":null},{"value":"6,93E-01","module":"A3","scenario":null},{"value":"1,58E-04","module":"C1","scenario":null},{"value":"2,23E-02","module":"C2","scenario":null},{"value":"1,99E+00","module":"C3","scenario":null},{"value":"2,45E-02","module":"C4","scenario":null},{"value":"-1,83E+00","module":"D","scenario":null},{"value":"5,68E+00","module":"A1A3","scenario":null}]},{"parameter":"EP-freshwater","unit":"kg P-eq","values":[{"value":"2,85E-04","module":"A1","scenario":null},{"value":"1,07E-06","module":"A2","scenario":null},{"value":"1,43E-04","module":"A3","scenario":null},{"value":"7,92E-10","module":"C1","scenario":null},{"value":"7,13E-06","module":"C2","scenario":null},{"value":"-1,20E-05","module":"C3","scenario":null},{"value":"3,08E-06","module":"C4","scenario":null},{"value":"-1,74E-05","module":"D","scenario":null},{"value":"4,29E-04","module":"A1A3","scenario":null}]},{"parameter":"EP-marine","unit":"kg N-eq","values":[{"value":"7,90E-02","module":"A1","scenario":null},{"value":"2,07E-04","module":"A2","scenario":null},{"value":"1,66E-02","module":"A3","scenario":null},{"value":"8,43E-07","module":"C1","scenario":null},{"value":"7,06E-03","module":"C2","scenario":null},{"value":"2,08E-03","module":"C3","scenario":null},{"value":"4,49E-04","module":"C4","scenario":null},{"value":"-2,41E-02","module":"D","scenario":null},{"value":"9,58E-02","module":"A1A3","scenario":null}]},{"parameter":"EP-terrestrial","unit":"mol N-eq","values":[{"value":"8,92E-01","module":"A1","scenario":null},{"value":"2,38E-03","module":"A2","scenario":null},{"value":"1,71E-01","module":"A3","scenario":null},{"value":"9,03E-06","module":"C1","scenario":null},{"value":"7,81E-02","module":"C2","scenario":null},{"value":"2,60E-02","module":"C3","scenario":null},{"value":"4,79E-03","module":"C4","scenario":null},{"value":"-2,65E-01","module":"D","scenario":null},{"value":"1,07E+00","module":"A1A3","scenario":null}]}],"additional_environmental_impact":[{"parameter":"PM","unit":"Disease incidence","values":[{"value":"7,71E-06","module":"A1","scenario":null},{"value":"7,54E-09","module":"A2","scenario":null},{"value":"4,16E-07","module":"A3","scenario":null},{"value":"2,90E-11","module":"C1","scenario":null},{"value":"6,25E-08","module":"C2","scenario":null},{"value":"3,21E-08","module":"C3","scenario":null},{"value":"1,96E-08","module":"C4","scenario":null},{"value":"-1,19E-06","module":"D","scenario":null},{"value":"8,14E-06","module":"A1A3","scenario":null}]},{"parameter":"ETP-fw","unit":"CTUe","values":[{"value":"1,23E+03","module":"A1","scenario":null},{"value":"3,64E+00","module":"A2","scenario":null},{"value":"6,30E+01","module":"A3","scenario":null},{"value":"1,25E-02","module":"C1","scenario":null},{"value":"2,37E+01","module":"C2","scenario":null},{"value":"2,73E+00","module":"C3","scenario":null},{"value":"2,11E+00","module":"C4","scenario":null},{"value":"-1,58E+02","module":"D","scenario":null},{"value":"1,29E+03","module":"A1A3","scenario":null}]},{"parameter":"HTP-c","unit":"CTUh","values":[{"value":"4,45E-07","module":"A1","scenario":null},{"value":"7,34E-11","module":"A2","scenario":null},{"value":"9,32E-09","module":"A3","scenario":null},{"value":"2,09E-13","module":"C1","scenario":null},{"value":"4,80E-10","module":"C2","scenario":null},{"value":"1,40E-10","module":"C3","scenario":null},{"value":"2,45E-10","module":"C4","scenario":null},{"value":"-2,82E-08","module":"D","scenario":null},{"value":"4,55E-07","module":"A1A3","scenario":null}]},{"parameter":"HTP-nc","unit":"CTUh","values":[{"value":"1,63E-06","module":"A1","scenario":null},{"value":"3,80E-09","module":"A2","scenario":null},{"value":"2,18E-07","module":"A3","scenario":null},{"value":"1,16E-11","module":"C1","scenario":null},{"value":"2,94E-08","module":"C2","scenario":null},{"value":"8,66E-09","module":"C3","scenario":null},{"value":"2,74E-08","module":"C4","scenario":null},{"value":"-2,64E-07","module":"D","scenario":null},{"value":"1,85E-06","module":"A1A3","scenario":null}]},{"parameter":"SQP","unit":"SQP","values":[{"value":"5,16E+03","module":"A1","scenario":null},{"value":"1,65E+00","module":"A2","scenario":null},{"value":"3,75E+02","module":"A3","scenario":null},{"value":"3,39E-03","module":"C1","scenario":null},{"value":"1,10E+01","module":"C2","scenario":null},{"value":"7,29E-01","module":"C3","scenario":null},{"value":"5,70E-01","module":"C4","scenario":null},{"value":"-1,86E+01","module":"D","scenario":null},{"value":"5,54E+03","module":"A1A3","scenario":null}]}],"resource_use":[{"parameter":"PERE","unit":"MJ","values":[{"value":"5,23E+02","module":"A1","scenario":null},{"value":"2,76E-01","module":"A2","scenario":null},{"value":"4,30E+02","module":"A3","scenario":null},{"value":"4,21E-03","module":"C1","scenario":null},{"value":"1,84E+00","module":"C2","scenario":null},{"value":"1,01E+00","module":"C3","scenario":null},{"value":"3,95E-01","module":"C4","scenario":null},{"value":"-7,04E+01","module":"D","scenario":null},{"value":"9,53E+02","module":"A1A3","scenario":null}]},{"parameter":"PERM","unit":"MJ","values":[{"value":"8,34E-02","module":"A1","scenario":null},{"value":"0,00E+00","module":"A2","scenario":null},{"value":"0,00E+00","module":"A3","scenario":null},{"value":"0,00E+00","module":"C1","scenario":null},{"value":"0,00E+00","module":"C2","scenario":null},{"value":"0,00E+00","module":"C3","scenario":null},{"value":"0,00E+00","module":"C4","scenario":null},{"value":"0,00E+00","module":"D","scenario":null},{"value":"8,34E-02","module":"A1A3","scenario":null}]},{"parameter":"PERT","unit":"MJ","values":[{"value":"5,23E+02","module":"A1","scenario":null},{"value":"2,76E-01","module":"A2","scenario":null},{"value":"4,30E+02","module":"A3","scenario":null},{"value":"4,21E-03","module":"C1","scenario":null},{"value":"1,84E+00","module":"C2","scenario":null},{"value":"1,01E+00","module":"C3","scenario":null},{"value":"3,95E-01","module":"C4","scenario":null},{"value":"-7,04E+01","module":"D","scenario":null},{"value":"9,53E+02","module":"A1A3","scenario":null}]},{"parameter":"PENRE","unit":"MJ","values":[{"value":"1,29E+03","module":"A1","scenario":null},{"value":"4,92E+00","module":"A2","scenario":null},{"value":"2,25E+02","module":"A3","scenario":null},{"value":"4,09E-02","module":"C1","scenario":null},{"value":"3,21E+01","module":"C2","scenario":null},{"value":"8,84E+01","module":"C3","scenario":null},{"value":"3,18E+00","module":"C4","scenario":null},{"value":"-3,98E+02","module":"D","scenario":null},{"value":"1,52E+03","module":"A1A3","scenario":null}]},{"parameter":"PENRM","unit":"MJ","values":[{"value":"1,17E+02","module":"A1","scenario":null},{"value":"0,00E+00","module":"A2","scenario":null},{"value":"-4,38E-01","module":"A3","scenario":null},{"value":"0,00E+00","module":"C1","scenario":null},{"value":"0,00E+00","module":"C2","scenario":null},{"value":"-8,28E+01","module":"C3","scenario":null},{"value":"0,00E+00","module":"C4","scenario":null},{"value":"0,00E+00","module":"D","scenario":null},{"value":"1,16E+02","module":"A1A3","scenario":null}]},{"parameter":"PENRT","unit":"MJ","values":[{"value":"1,41E+03","module":"A1","scenario":null},{"value":"4,92E+00","module":"A2","scenario":null},{"value":"2,24E+02","module":"A3","scenario":null},{"value":"4,09E-02","module":"C1","scenario":null},{"value":"3,21E+01","module":"C2","scenario":null},{"value":"5,52E+00","module":"C3","scenario":null},{"value":"3,18E+00","module":"C4","scenario":null},{"value":"-3,98E+02","module":"D","scenario":null},{"value":"1,64E+03","module":"A1A3","scenario":null}]},{"parameter":"SM","unit":"kg","values":[{"value":"3,71E+00","module":"A1","scenario":null},{"value":"0,00E+00","module":"A2","scenario":null},{"value":"0,00E+00","module":"A3","scenario":null},{"value":"0,00E+00","module":"C1","scenario":null},{"value":"0,00E+00","module":"C2","scenario":null},{"value":"0,00E+00","module":"C3","scenario":null},{"value":"0,00E+00","module":"C4","scenario":null},{"value":"0,00E+00","module":"D","scenario":null},{"value":"3,71E+00","module":"A1A3","scenario":null}]},{"parameter":"RSF","unit":"MJ","values":[{"value":"0,00E+00","module":"A1","scenario":null},{"value":"0,00E+00","module":"A2","scenario":null},{"value":"0,00E+00","module":"A3","scenario":null},{"value":"0,00E+00","module":"C1","scenario":null},{"value":"0,00E+00","module":"C2","scenario":null},{"value":"0,00E+00","module":"C3","scenario":null},{"value":"0,00E+00","module":"C4","scenario":null},{"value":"0,00E+00","module":"D","scenario":null},{"value":"0,00E+00","module":"A1A3","scenario":null}]},{"parameter":"NRSF","unit":"MJ","values":[{"value":"0,00E+00","module":"A1","scenario":null},{"value":"0,00E+00","module":"A2","scenario":null},{"value":"0,00E+00","module":"A3","scenario":null},{"value":"0,00E+00","module":"C1","scenario":null},{"value":"0,00E+00","module":"C2","scenario":null},{"value":"0,00E+00","module":"C3","scenario":null},{"value":"0,00E+00","module":"C4","scenario":null},{"value":"0,00E+00","module":"D","scenario":null},{"value":"0,00E+00","module":"A1A3","scenario":null}]},{"parameter":"FW","unit":"m^3","values":[{"value":"4,47E-01","module":"A1","scenario":null},{"value":"3,17E-04","module":"A2","scenario":null},{"value":"6,68E-02","module":"A3","scenario":null},{"value":"9,20E-06","module":"C1","scenario":null},{"value":"2,11E-03","module":"C2","scenario":null},{"value":"4,70E-02","module":"C3","scenario":null},{"value":"7,41E-04","module":"C4","scenario":null},{"value":"-1,73E-01","module":"D","scenario":null},{"value":"5,14E-01","module":"A1A3","scenario":null}]}],"end_of_life_waste":[{"parameter":"HWD","unit":"kg","values":[{"value":"3,25E-03","module":"A1","scenario":null},{"value":"2,54E-10","module":"A2","scenario":null},{"value":"1,26E-06","module":"A3","scenario":null},{"value":"4,91E-12","module":"C1","scenario":null},{"value":"1,69E-09","module":"C2","scenario":null},{"value":"1,03E-09","module":"C3","scenario":null},{"value":"3,77E-10","module":"C4","scenario":null},{"value":"-3,57E-08","module":"D","scenario":null},{"value":"3,25E-03","module":"A1A3","scenario":null}]},{"parameter":"NHWD","unit":"kg","values":[{"value":"7,07E+00","module":"A1","scenario":null},{"value":"7,66E-04","module":"A2","scenario":null},{"value":"3,36E-01","module":"A3","scenario":null},{"value":"7,68E-06","module":"C1","scenario":null},{"value":"5,03E-03","module":"C2","scenario":null},{"value":"9,35E-01","module":"C3","scenario":null},{"value":"1,35E+01","module":"C4","scenario":null},{"value":"-3,01E+00","module":"D","scenario":null},{"value":"7,41E+00","module":"A1A3","scenario":null}]},{"parameter":"RWD","unit":"kg","values":[{"value":"3,84E-02","module":"A1","scenario":null},{"value":"8,85E-06","module":"A2","scenario":null},{"value":"1,09E-02","module":"A3","scenario":null},{"value":"6,61E-06","module":"C1","scenario":null},{"value":"5,82E-05","module":"C2","scenario":null},{"value":"2,52E-04","module":"C3","scenario":null},{"value":"3,39E-05","module":"C4","scenario":null},{"value":"-1,54E-02","module":"D","scenario":null},{"value":"4,93E-02","module":"A1A3","scenario":null}]}],"end_of_life_flow":[{"parameter":"CRU","unit":"kg","values":[{"value":"0,00E+00","module":"A1","scenario":null},{"value":"0,00E+00","module":"A2","scenario":null},{"value":"0,00E+00","module":"A3","scenario":null},{"value":"0,00E+00","module":"C1","scenario":null},{"value":"0,00E+00","module":"C2","scenario":null},{"value":"0,00E+00","module":"C3","scenario":null},{"value":"0,00E+00","module":"C4","scenario":null},{"value":"0,00E+00","module":"D","scenario":null},{"value":"0,00E+00","module":"A1A3","scenario":null}]},{"parameter":"MFR","unit":"kg","values":[{"value":"1,77E-02","module":"A1","scenario":null},{"value":"0,00E+00","module":"A2","scenario":null},{"value":"1,59E+01","module":"A3","scenario":null},{"value":"0,00E+00","module":"C1","scenario":null},{"value":"0,00E+00","module":"C2","scenario":null},{"value":"1,43E+01","module":"C3","scenario":null},{"value":"0,00E+00","module":"C4","scenario":null},{"value":"0,00E+00","module":"D","scenario":null},{"value":"1,59E+01","module":"A1A3","scenario":null}]},{"parameter":"MER","unit":"kg","values":[{"value":"0,00E+00","module":"A1","scenario":null},{"value":"0,00E+00","module":"A2","scenario":null},{"value":"0,00E+00","module":"A3","scenario":null},{"value":"0,00E+00","module":"C1","scenario":null},{"value":"0,00E+00","module":"C2","scenario":null},{"value":"1,01E+01","module":"C3","scenario":null},{"value":"0,00E+00","module":"C4","scenario":null},{"value":"0,00E+00","module":"D","scenario":null},{"value":"0,00E+00","module":"A1A3","scenario":null}]},{"parameter":"EEE","unit":"MJ","values":[{"value":"3,51E-02","module":"A1","scenario":null},{"value":"0,00E+00","module":"A2","scenario":null},{"value":"0,00E+00","module":"A3","scenario":null},{"value":"0,00E+00","module":"C1","scenario":null},{"value":"0,00E+00","module":"C2","scenario":null},{"value":"3,08E+01","module":"C3","scenario":null},{"value":"0,00E+00","module":"C4","scenario":null},{"value":"0,00E+00","module":"D","scenario":null},{"value":"3,51E-02","module":"A1A3","scenario":null}]},{"parameter":"EET","unit":"MJ","values":[{"value":"5,13E-02","module":"A1","scenario":null},{"value":"0,00E+00","module":"A2","scenario":null},{"value":"0,00E+00","module":"A3","scenario":null},{"value":"0,00E+00","module":"C1","scenario":null},{"value":"0,00E+00","module":"C2","scenario":null},{"value":"5,60E+01","module":"C3","scenario":null},{"value":"0,00E+00","module":"C4","scenario":null},{"value":"0,00E+00","module":"D","scenario":null},{"value":"5,13E-02","module":"A1A3","scenario":null}]}]}