{"product_name":"ARGUS halbhohe Sensorbarrieren","epd_id":"EPD-DOR-20210315-CBA8-EN","compliance":["DIN EN 15804+A2","ISO 14025"],"producer_name":"dormakaba International Holding GmbH","environmental_impact":[{"parameter":"GWP-total","unit":"kg CO2-eq","values":[{"value":"1,54E+03","module":"A1-A3","scenario":null},{"value":"2,58E+00","module":"A4","scenario":null},{"value":"6,30E+01","module":"A5","scenario":null},{"value":"2,31E+03","module":"B6","scenario":null},{"value":"0,00E+00","module":"C1","scenario":null},{"value":"1,12E+00","module":"C2","scenario":null},{"value":"1,97E+01","module":"C3","scenario":null},{"value":"1,34E+00","module":"C4","scenario":null},{"value":"-9,18E+02","module":"D","scenario":null}]},{"parameter":"GWP-fossil","unit":"kg CO2-eq","values":[{"value":"1,59E+03","module":"A1-A3","scenario":null},{"value":"2,47E+00","module":"A4","scenario":null},{"value":"8,53E+00","module":"A5","scenario":null},{"value":"2,30E+03","module":"B6","scenario":null},{"value":"0,00E+00","module":"C1","scenario":null},{"value":"1,07E+00","module":"C2","scenario":null},{"value":"1,15E+01","module":"C3","scenario":null},{"value":"1,33E+00","module":"C4","scenario":null},{"value":"-9,15E+02","module":"D","scenario":null}]},{"parameter":"GWP-biogenic","unit":"kg CO2-eq","values":[{"value":"-5,76E+01","module":"A1-A3","scenario":null},{"value":"1,14E-01","module":"A4","scenario":null},{"value":"5,45E+01","module":"A5","scenario":null},{"value":"7,66E+00","module":"B6","scenario":null},{"value":"0,00E+00","module":"C1","scenario":null},{"value":"4,95E-02","module":"C2","scenario":null},{"value":"8,24E+00","module":"C3","scenario":null},{"value":"4,55E-03","module":"C4","scenario":null},{"value":"-2,47E+00","module":"D","scenario":null}]},{"parameter":"GWP-luluc","unit":"kg CO2-eq","values":[{"value":"8,83E-01","module":"A1-A3","scenario":null},{"value":"5,87E-05","module":"A4","scenario":null},{"value":"1,20E-03","module":"A5","scenario":null},{"value":"3,33E+00","module":"B6","scenario":null},{"value":"0,00E+00","module":"C1","scenario":null},{"value":"2,55E-05","module":"C2","scenario":null},{"value":"7,21E-04","module":"C3","scenario":null},{"value":"3,83E-03","module":"C4","scenario":null},{"value":"-2,64E-01","module":"D","scenario":null}]},{"parameter":"ODP","unit":"kg CFC11-eq","values":[{"value":"7,25E-09","module":"A1-A3","scenario":null},{"value":"2,60E-16","module":"A4","scenario":null},{"value":"1,25E-14","module":"A5","scenario":null},{"value":"5,05E-11","module":"B6","scenario":null},{"value":"0,00E+00","module":"C1","scenario":null},{"value":"1,13E-16","module":"C2","scenario":null},{"value":"6,73E-15","module":"C3","scenario":null},{"value":"4,93E-15","module":"C4","scenario":null},{"value":"-6,69E-09","module":"D","scenario":null}]},{"parameter":"AP","unit":"mol H^(+)-eq","values":[{"value":"8,19E+00","module":"A1-A3","scenario":null},{"value":"2,47E-03","module":"A4","scenario":null},{"value":"1,29E-02","module":"A5","scenario":null},{"value":"5,07E+00","module":"B6","scenario":null},{"value":"0,00E+00","module":"C1","scenario":null},{"value":"1,07E-03","module":"C2","scenario":null},{"value":"3,22E-03","module":"C3","scenario":null},{"value":"9,54E-03","module":"C4","scenario":null},{"value":"-3,64E+00","module":"D","scenario":null}]},{"parameter":"POCP","unit":"kg NMVOC-eq","values":[{"value":"3,50E+00","module":"A1-A3","scenario":null},{"value":"2,22E-03","module":"A4","scenario":null},{"value":"1,08E-02","module":"A5","scenario":null},{"value":"3,09E+00","module":"B6","scenario":null},{"value":"0,00E+00","module":"C1","scenario":null},{"value":"9,65E-04","module":"C2","scenario":null},{"value":"2,32E-03","module":"C3","scenario":null},{"value":"7,44E-03","module":"C4","scenario":null},{"value":"-1,52E+00","module":"D","scenario":null}]},{"parameter":"ADPE","unit":"kg Sb-eq","values":[{"value":"3,83E-02","module":"A1-A3","scenario":null},{"value":"7,39E-08","module":"A4","scenario":null},{"value":"1,90E-07","module":"A5","scenario":null},{"value":"6,65E-04","module":"B6","scenario":null},{"value":"0,00E+00","module":"C1","scenario":null},{"value":"3,21E-08","module":"C2","scenario":null},{"value":"9,46E-08","module":"C3","scenario":null},{"value":"1,19E-07","module":"C4","scenario":null},{"value":"-2,07E-02","module":"D","scenario":null}]},{"parameter":"ADPF","unit":"MJ","values":[{"value":"2,10E+04","module":"A1-A3","scenario":null},{"value":"3,50E+01","module":"A4","scenario":null},{"value":"1,87E+01","module":"A5","scenario":null},{"value":"4,04E+04","module":"B6","scenario":null},{"value":"0,00E+00","module":"C1","scenario":null},{"value":"1,52E+01","module":"C2","scenario":null},{"value":"7,05E+00","module":"C3","scenario":null},{"value":"1,75E+01","module":"C4","scenario":null},{"value":"-1,31E+04","module":"D","scenario":null}]},{"parameter":"WDP","unit":"m^3 world-eq deprived","values":[{"value":"2,53E+02","module":"A1-A3","scenario":null},{"value":"4,83E-03","module":"A4","scenario":null},{"value":"7,15E+00","module":"A5","scenario":null},{"value":"5,01E+02","module":"B6","scenario":null},{"value":"0,00E+00","module":"C1","scenario":null},{"value":"2,10E-03","module":"C2","scenario":null},{"value":"2,02E+00","module":"C3","scenario":null},{"value":"1,39E-01","module":"C4","scenario":null},{"value":"-6,59E+01","module":"D","scenario":null}]},{"parameter":"EP-freshwater","unit":"kg P-eq","values":[{"value":"1,85E-03","module":"A1-A3","scenario":null},{"value":"5,28E-07","module":"A4","scenario":null},{"value":"2,21E-06","module":"A5","scenario":null},{"value":"6,14E-03","module":"B6","scenario":null},{"value":"0,00E+00","module":"C1","scenario":null},{"value":"2,29E-07","module":"C2","scenario":null},{"value":"1,06E-06","module":"C3","scenario":null},{"value":"2,29E-06","module":"C4","scenario":null},{"value":"-5,29E-04","module":"D","scenario":null}]},{"parameter":"EP-marine","unit":"kg N-eq","values":[{"value":"1,22E+00","module":"A1-A3","scenario":null},{"value":"7,85E-04","module":"A4","scenario":null},{"value":"4,01E-03","module":"A5","scenario":null},{"value":"1,13E+00","module":"B6","scenario":null},{"value":"0,00E+00","module":"C1","scenario":null},{"value":"3,41E-04","module":"C2","scenario":null},{"value":"8,45E-04","module":"C3","scenario":null},{"value":"2,46E-03","module":"C4","scenario":null},{"value":"-4,86E-01","module":"D","scenario":null}]},{"parameter":"EP-terrestrial","unit":"mol N-eq","values":[{"value":"1,34E+01","module":"A1-A3","scenario":null},{"value":"8,73E-03","module":"A4","scenario":null},{"value":"5,55E-02","module":"A5","scenario":null},{"value":"1,18E+01","module":"B6","scenario":null},{"value":"0,00E+00","module":"C1","scenario":null},{"value":"3,79E-03","module":"C2","scenario":null},{"value":"1,48E-02","module":"C3","scenario":null},{"value":"2,70E-02","module":"C4","scenario":null},{"value":"-5,28E+00","module":"D","scenario":null}]}],"additional_environmental_impact":[{"parameter":"PM","unit":"Disease incidence","values":[{"value":"8,64E-05","module":"A1-A3","scenario":null},{"value":"1,30E-08","module":"A4","scenario":null},{"value":"8,83E-08","module":"A5","scenario":null},{"value":"4,26E-05","module":"B6","scenario":null},{"value":"0,00E+00","module":"C1","scenario":null},{"value":"5,64E-09","module":"C2","scenario":null},{"value":"3,18E-08","module":"C3","scenario":null},{"value":"1,18E-07","module":"C4","scenario":null},{"value":"-5,82E-05","module":"D","scenario":null}]},{"parameter":"ETP-fw","unit":"CTUe","values":[{"value":"9,76E+03","module":"A1-A3","scenario":null},{"value":"2,48E+01","module":"A4","scenario":null},{"value":"8,54E+00","module":"A5","scenario":null},{"value":"1,73E+04","module":"B6","scenario":null},{"value":"0,00E+00","module":"C1","scenario":null},{"value":"1,08E+01","module":"C2","scenario":null},{"value":"2,76E+00","module":"C3","scenario":null},{"value":"9,97E+00","module":"C4","scenario":null},{"value":"-5,03E+03","module":"D","scenario":null}]},{"parameter":"HTP-c","unit":"CTUh","values":[{"value":"2,13E-05","module":"A1-A3","scenario":null},{"value":"4,66E-10","module":"A4","scenario":null},{"value":"5,96E-10","module":"A5","scenario":null},{"value":"4,77E-07","module":"B6","scenario":null},{"value":"0,00E+00","module":"C1","scenario":null},{"value":"2,03E-10","module":"C2","scenario":null},{"value":"2,23E-10","module":"C3","scenario":null},{"value":"1,48E-09","module":"C4","scenario":null},{"value":"-2,71E-07","module":"D","scenario":null}]},{"parameter":"HTP-nc","unit":"CTUh","values":[{"value":"2,23E-05","module":"A1-A3","scenario":null},{"value":"1,99E-08","module":"A4","scenario":null},{"value":"3,86E-08","module":"A5","scenario":null},{"value":"1,76E-05","module":"B6","scenario":null},{"value":"0,00E+00","module":"C1","scenario":null},{"value":"8,67E-09","module":"C2","scenario":null},{"value":"1,91E-08","module":"C3","scenario":null},{"value":"1,63E-07","module":"C4","scenario":null},{"value":"1,94E-06","module":"D","scenario":null}]},{"parameter":"SQP","unit":"SQP","values":[{"value":"8,97E+03","module":"A1-A3","scenario":null},{"value":"8,99E-02","module":"A4","scenario":null},{"value":"5,19E+00","module":"A5","scenario":null},{"value":"1,29E+04","module":"B6","scenario":null},{"value":"0,00E+00","module":"C1","scenario":null},{"value":"3,91E-02","module":"C2","scenario":null},{"value":"2,07E+00","module":"C3","scenario":null},{"value":"3,64E+00","module":"C4","scenario":null},{"value":"-5,12E+02","module":"D","scenario":null}]}],"resource_use":[{"parameter":"PERE","unit":"MJ","values":[{"value":"8,17E+03","module":"A1-A3","scenario":null},{"value":"1,10E-01","module":"A4","scenario":null},{"value":"4,58E+02","module":"A5","scenario":null},{"value":"1,79E+04","module":"B6","scenario":null},{"value":"0,00E+00","module":"C1","scenario":null},{"value":"4,79E-02","module":"C2","scenario":null},{"value":"5,69E+01","module":"C3","scenario":null},{"value":"2,29E+00","module":"C4","scenario":null},{"value":"-5,97E+03","module":"D","scenario":null}]},{"parameter":"PERM","unit":"MJ","values":[{"value":"5,09E+02","module":"A1-A3","scenario":null},{"value":"0,00E+00","module":"A4","scenario":null},{"value":"-4,54E+02","module":"A5","scenario":null},{"value":"0,00E+00","module":"B6","scenario":null},{"value":"0,00E+00","module":"C1","scenario":null},{"value":"0,00E+00","module":"C2","scenario":null},{"value":"-5,52E+01","module":"C3","scenario":null},{"value":"0,00E+00","module":"C4","scenario":null},{"value":"0,00E+00","module":"D","scenario":null}]},{"parameter":"PERT","unit":"MJ","values":[{"value":"8,68E+03","module":"A1-A3","scenario":null},{"value":"1,10E-01","module":"A4","scenario":null},{"value":"3,72E+00","module":"A5","scenario":null},{"value":"1,79E+04","module":"B6","scenario":null},{"value":"0,00E+00","module":"C1","scenario":null},{"value":"4,79E-02","module":"C2","scenario":null},{"value":"1,70E+00","module":"C3","scenario":null},{"value":"2,29E+00","module":"C4","scenario":null},{"value":"-5,97E+03","module":"D","scenario":null}]},{"parameter":"PENRE","unit":"MJ","values":[{"value":"2,07E+04","module":"A1-A3","scenario":null},{"value":"3,50E+01","module":"A4","scenario":null},{"value":"1,43E+02","module":"A5","scenario":null},{"value":"4,04E+04","module":"B6","scenario":null},{"value":"0,00E+00","module":"C1","scenario":null},{"value":"1,52E+01","module":"C2","scenario":null},{"value":"1,65E+02","module":"C3","scenario":null},{"value":"1,75E+01","module":"C4","scenario":null},{"value":"-1,31E+04","module":"D","scenario":null}]},{"parameter":"PENRM","unit":"MJ","values":[{"value":"2,83E+02","module":"A1-A3","scenario":null},{"value":"0,00E+00","module":"A4","scenario":null},{"value":"-1,25E+02","module":"A5","scenario":null},{"value":"0,00E+00","module":"B6","scenario":null},{"value":"0,00E+00","module":"C1","scenario":null},{"value":"0,00E+00","module":"C2","scenario":null},{"value":"-1,58E+02","module":"C3","scenario":null},{"value":"0,00E+00","module":"C4","scenario":null},{"value":"0,00E+00","module":"D","scenario":null}]},{"parameter":"PENRT","unit":"MJ","values":[{"value":"2,10E+04","module":"A1-A3","scenario":null},{"value":"3,50E+01","module":"A4","scenario":null},{"value":"1,87E+01","module":"A5","scenario":null},{"value":"4,04E+04","module":"B6","scenario":null},{"value":"0,00E+00","module":"C1","scenario":null},{"value":"1,52E+01","module":"C2","scenario":null},{"value":"7,05E+00","module":"C3","scenario":null},{"value":"1,75E+01","module":"C4","scenario":null},{"value":"-1,31E+04","module":"D","scenario":null}]},{"parameter":"SM","unit":"kg","values":[{"value":"1,32E+01","module":"A1-A3","scenario":null},{"value":"0,00E+00","module":"A4","scenario":null},{"value":"0,00E+00","module":"A5","scenario":null},{"value":"0,00E+00","module":"B6","scenario":null},{"value":"0,00E+00","module":"C1","scenario":null},{"value":"0,00E+00","module":"C2","scenario":null},{"value":"0,00E+00","module":"C3","scenario":null},{"value":"0,00E+00","module":"C4","scenario":null},{"value":"0,00E+00","module":"D","scenario":null}]},{"parameter":"RSF","unit":"MJ","values":[{"value":"0,00E+00","module":"A1-A3","scenario":null},{"value":"0,00E+00","module":"A4","scenario":null},{"value":"0,00E+00","module":"A5","scenario":null},{"value":"0,00E+00","module":"B6","scenario":null},{"value":"0,00E+00","module":"C1","scenario":null},{"value":"0,00E+00","module":"C2","scenario":null},{"value":"0,00E+00","module":"C3","scenario":null},{"value":"0,00E+00","module":"C4","scenario":null},{"value":"0,00E+00","module":"D","scenario":null}]},{"parameter":"NRSF","unit":"MJ","values":[{"value":"0,00E+00","module":"A1-A3","scenario":null},{"value":"0,00E+00","module":"A4","scenario":null},{"value":"0,00E+00","module":"A5","scenario":null},{"value":"0,00E+00","module":"B6","scenario":null},{"value":"0,00E+00","module":"C1","scenario":null},{"value":"0,00E+00","module":"C2","scenario":null},{"value":"0,00E+00","module":"C3","scenario":null},{"value":"0,00E+00","module":"C4","scenario":null},{"value":"0,00E+00","module":"D","scenario":null}]},{"parameter":"FW","unit":"m^3","values":[{"value":"1,93E+01","module":"A1-A3","scenario":null},{"value":"1,98E-04","module":"A4","scenario":null},{"value":"1,69E-01","module":"A5","scenario":null},{"value":"2,07E+01","module":"B6","scenario":null},{"value":"0,00E+00","module":"C1","scenario":null},{"value":"8,60E-05","module":"C2","scenario":null},{"value":"4,80E-02","module":"C3","scenario":null},{"value":"4,40E-03","module":"C4","scenario":null},{"value":"-1,10E+01","module":"D","scenario":null}]}],"end_of_life_waste":[{"parameter":"HWD","unit":"kg","values":[{"value":"7,47E-05","module":"A1-A3","scenario":null},{"value":"3,39E-09","module":"A4","scenario":null},{"value":"3,32E-08","module":"A5","scenario":null},{"value":"1,67E-05","module":"B6","scenario":null},{"value":"0,00E+00","module":"C1","scenario":null},{"value":"1,48E-09","module":"C2","scenario":null},{"value":"2,13E-08","module":"C3","scenario":null},{"value":"2,66E-07","module":"C4","scenario":null},{"value":"-1,19E-05","module":"D","scenario":null}]},{"parameter":"NHWD","unit":"kg","values":[{"value":"3,72E+02","module":"A1-A3","scenario":null},{"value":"3,58E-03","module":"A4","scenario":null},{"value":"2,09E+00","module":"A5","scenario":null},{"value":"2,87E+01","module":"B6","scenario":null},{"value":"0,00E+00","module":"C1","scenario":null},{"value":"1,56E-03","module":"C2","scenario":null},{"value":"1,24E+00","module":"C3","scenario":null},{"value":"8,78E+01","module":"C4","scenario":null},{"value":"-2,29E+02","module":"D","scenario":null}]},{"parameter":"RWD","unit":"kg","values":[{"value":"1,14E+00","module":"A1-A3","scenario":null},{"value":"3,76E-05","module":"A4","scenario":null},{"value":"9,60E-04","module":"A5","scenario":null},{"value":"6,13E+00","module":"B6","scenario":null},{"value":"0,00E+00","module":"C1","scenario":null},{"value":"1,63E-05","module":"C2","scenario":null},{"value":"2,98E-04","module":"C3","scenario":null},{"value":"1,99E-04","module":"C4","scenario":null},{"value":"-1,39E+00","module":"D","scenario":null}]}],"end_of_life_flow":[{"parameter":"CRU","unit":"kg","values":[{"value":"0,00E+00","module":"A1-A3","scenario":null},{"value":"0,00E+00","module":"A4","scenario":null},{"value":"0,00E+00","module":"A5","scenario":null},{"value":"0,00E+00","module":"B6","scenario":null},{"value":"0,00E+00","module":"C1","scenario":null},{"value":"0,00E+00","module":"C2","scenario":null},{"value":"0,00E+00","module":"C3","scenario":null},{"value":"0,00E+00","module":"C4","scenario":null},{"value":"0,00E+00","module":"D","scenario":null}]},{"parameter":"MFR","unit":"kg","values":[{"value":"0,00E+00","module":"A1-A3","scenario":null},{"value":"0,00E+00","module":"A4","scenario":null},{"value":"0,00E+00","module":"A5","scenario":null},{"value":"0,00E+00","module":"B6","scenario":null},{"value":"0,00E+00","module":"C1","scenario":null},{"value":"0,00E+00","module":"C2","scenario":null},{"value":"1,60E+02","module":"C3","scenario":null},{"value":"0,00E+00","module":"C4","scenario":null},{"value":"0,00E+00","module":"D","scenario":null}]},{"parameter":"MER","unit":"kg","values":[{"value":"0,00E+00","module":"A1-A3","scenario":null},{"value":"0,00E+00","module":"A4","scenario":null},{"value":"0,00E+00","module":"A5","scenario":null},{"value":"0,00E+00","module":"B6","scenario":null},{"value":"0,00E+00","module":"C1","scenario":null},{"value":"0,00E+00","module":"C2","scenario":null},{"value":"0,00E+00","module":"C3","scenario":null},{"value":"0,00E+00","module":"C4","scenario":null},{"value":"0,00E+00","module":"D","scenario":null}]},{"parameter":"EEE","unit":"MJ","values":[{"value":"0,00E+00","module":"A1-A3","scenario":null},{"value":"0,00E+00","module":"A4","scenario":null},{"value":"9,35E+01","module":"A5","scenario":null},{"value":"0,00E+00","module":"B6","scenario":null},{"value":"0,00E+00","module":"C1","scenario":null},{"value":"0,00E+00","module":"C2","scenario":null},{"value":"0,00E+00","module":"C3","scenario":null},{"value":"0,00E+00","module":"C4","scenario":null},{"value":"0,00E+00","module":"D","scenario":null}]},{"parameter":"EET","unit":"MJ","values":[{"value":"0,00E+00","module":"A1-A3","scenario":null},{"value":"0,00E+00","module":"A4","scenario":null},{"value":"1,76E+02","module":"A5","scenario":null},{"value":"0,00E+00","module":"B6","scenario":null},{"value":"0,00E+00","module":"C1","scenario":null},{"value":"0,00E+00","module":"C2","scenario":null},{"value":"0,00E+00","module":"C3","scenario":null},{"value":"0,00E+00","module":"C4","scenario":null},{"value":"0,00E+00","module":"D","scenario":null}]}]}