{"product_name":"DPL laminate flooring","epd_id":"EPD-EPL-20210138-CBE1-EN","compliance":["DIN EN 15804+A2","ISO 14025"],"producer_name":"European Producers of Laminate Flooring (EPLF\u00ae)","environmental_impact":[{"parameter":"GWP-total","unit":"kg CO2-eq.","values":[{"value":"-2,65E+00","module":"A1-A3","scenario":null},{"value":"4,37E-02","module":"A4","scenario":null},{"value":"2,77E-01","module":"A5","scenario":null},{"value":"1,70E-01","module":"B2","scenario":null},{"value":"0,00E+00","module":"C1","scenario":null},{"value":"4,23E-02","module":"C2","scenario":null},{"value":"1,19E+01","module":"C3","scenario":null},{"value":"-6,67E+00","module":"D","scenario":null}]},{"parameter":"GWP-fossil","unit":"kg CO2-eq.","values":[{"value":"5,93E+00","module":"A1-A3","scenario":null},{"value":"4,34E-02","module":"A4","scenario":null},{"value":"3,63E-02","module":"A5","scenario":null},{"value":"1,58E-01","module":"B2","scenario":null},{"value":"0,00E+00","module":"C1","scenario":null},{"value":"4,21E-02","module":"C2","scenario":null},{"value":"0,00E+00","module":"C3","scenario":null},{"value":"-6,66E+00","module":"D","scenario":null}]},{"parameter":"GWP-biogenic","unit":"kg CO2-eq.","values":[{"value":"-8,58E+00","module":"A1-A3","scenario":null},{"value":"0,00E+00","module":"A4","scenario":null},{"value":"2,41E-01","module":"A5","scenario":null},{"value":"-3,32E-02","module":"B2","scenario":null},{"value":"0,00E+00","module":"C1","scenario":null},{"value":"0,00E+00","module":"C2","scenario":null},{"value":"1,19E+01","module":"C3","scenario":null},{"value":"0,00E+00","module":"D","scenario":null}]},{"parameter":"GWP-luluc","unit":"kg CO2-eq.","values":[{"value":"6,25E-03","module":"A1-A3","scenario":null},{"value":"3,51E-04","module":"A4","scenario":null},{"value":"4,13E-06","module":"A5","scenario":null},{"value":"4,53E-02","module":"B2","scenario":null},{"value":"0,00E+00","module":"C1","scenario":null},{"value":"3,40E-04","module":"C2","scenario":null},{"value":"0,00E+00","module":"C3","scenario":null},{"value":"-5,28E-03","module":"D","scenario":null}]},{"parameter":"ODP","unit":"kg CFC11-eq.","values":[{"value":"2,70E-12","module":"A1-A3","scenario":null},{"value":"5,21E-18","module":"A4","scenario":null},{"value":"4,47E-17","module":"A5","scenario":null},{"value":"8,19E-09","module":"B2","scenario":null},{"value":"0,00E+00","module":"C1","scenario":null},{"value":"5,05E-18","module":"C2","scenario":null},{"value":"0,00E+00","module":"C3","scenario":null},{"value":"-7,91E-14","module":"D","scenario":null}]},{"parameter":"AP","unit":"mol H^(+)-eq.","values":[{"value":"1,70E-02","module":"A1-A3","scenario":null},{"value":"1,43E-04","module":"A4","scenario":null},{"value":"5,26E-05","module":"A5","scenario":null},{"value":"4,67E-04","module":"B2","scenario":null},{"value":"0,00E+00","module":"C1","scenario":null},{"value":"1,39E-04","module":"C2","scenario":null},{"value":"0,00E+00","module":"C3","scenario":null},{"value":"3,99E-03","module":"D","scenario":null}]},{"parameter":"POCP","unit":"kg NMVOC-eq.","values":[{"value":"1,56E-02","module":"A1-A3","scenario":null},{"value":"1,27E-04","module":"A4","scenario":null},{"value":"4,80E-05","module":"A5","scenario":null},{"value":"4,61E-04","module":"B2","scenario":null},{"value":"0,00E+00","module":"C1","scenario":null},{"value":"1,23E-04","module":"C2","scenario":null},{"value":"0,00E+00","module":"C3","scenario":null},{"value":"4,02E-03","module":"D","scenario":null}]},{"parameter":"ADPE","unit":"kg Sb-eq.","values":[{"value":"9,32E-07","module":"A1-A3","scenario":null},{"value":"3,11E-09","module":"A4","scenario":null},{"value":"6,99E-10","module":"A5","scenario":null},{"value":"1,37E-07","module":"B2","scenario":null},{"value":"0,00E+00","module":"C1","scenario":null},{"value":"3,01E-09","module":"C2","scenario":null},{"value":"0,00E+00","module":"C3","scenario":null},{"value":"-1,20E-06","module":"D","scenario":null}]},{"parameter":"ADPF","unit":"MJ","values":[{"value":"1,19E+02","module":"A1-A3","scenario":null},{"value":"5,77E-01","module":"A4","scenario":null},{"value":"7,48E-02","module":"A5","scenario":null},{"value":"3,41E+00","module":"B2","scenario":null},{"value":"0,00E+00","module":"C1","scenario":null},{"value":"5,59E-01","module":"C2","scenario":null},{"value":"0,00E+00","module":"C3","scenario":null},{"value":"-1,14E+02","module":"D","scenario":null}]},{"parameter":"WDP","unit":"m^3 world-eq. deprived","values":[{"value":"6,61E-01","module":"A1-A3","scenario":null},{"value":"3,88E-04","module":"A4","scenario":null},{"value":"3,06E-02","module":"A5","scenario":null},{"value":"5,51E-02","module":"B2","scenario":null},{"value":"0,00E+00","module":"C1","scenario":null},{"value":"3,75E-04","module":"C2","scenario":null},{"value":"0,00E+00","module":"C3","scenario":null},{"value":"-3,85E-01","module":"D","scenario":null}]},{"parameter":"EP-freshwater","unit":"kg PO4-eq.","values":[{"value":"1,41E-05","module":"A1-A3","scenario":null},{"value":"1,32E-07","module":"A4","scenario":null},{"value":"7,65E-09","module":"A5","scenario":null},{"value":"6,01E-06","module":"B2","scenario":null},{"value":"0,00E+00","module":"C1","scenario":null},{"value":"1,28E-07","module":"C2","scenario":null},{"value":"0,00E+00","module":"C3","scenario":null},{"value":"-9,72E-06","module":"D","scenario":null}]},{"parameter":"EP-marine","unit":"kg N-eq.","values":[{"value":"8,10E-03","module":"A1-A3","scenario":null},{"value":"6,48E-05","module":"A4","scenario":null},{"value":"1,79E-05","module":"A5","scenario":null},{"value":"1,26E-04","module":"B2","scenario":null},{"value":"0,00E+00","module":"C1","scenario":null},{"value":"6,28E-05","module":"C2","scenario":null},{"value":"0,00E+00","module":"C3","scenario":null},{"value":"9,20E-04","module":"D","scenario":null}]},{"parameter":"EP-terrestrial","unit":"mol N-eq.","values":[{"value":"6,20E-02","module":"A1-A3","scenario":null},{"value":"7,25E-04","module":"A4","scenario":null},{"value":"2,41E-04","module":"A5","scenario":null},{"value":"1,29E-03","module":"B2","scenario":null},{"value":"0,00E+00","module":"C1","scenario":null},{"value":"7,02E-04","module":"C2","scenario":null},{"value":"0,00E+00","module":"C3","scenario":null},{"value":"1,11E-02","module":"D","scenario":null}]}],"additional_environmental_impact":[{"parameter":"PM","unit":"Disease incidence","values":[{"value":"1,88E-07","module":"A1-A3","scenario":null},{"value":"7,70E-10","module":"A4","scenario":null},{"value":"3,16E-10","module":"A5","scenario":null},{"value":"1,88E-08","module":"B2","scenario":null},{"value":"0,00E+00","module":"C1","scenario":null},{"value":"7,45E-10","module":"C2","scenario":null},{"value":"0,00E+00","module":"C3","scenario":null},{"value":"-2,49E-08","module":"D","scenario":null}]},{"parameter":"ETP-fw","unit":"CTUe","values":[{"value":"3,50E+01","module":"A1-A3","scenario":null},{"value":"4,08E-01","module":"A4","scenario":null},{"value":"3,73E-02","module":"A5","scenario":null},{"value":"1,88E+00","module":"B2","scenario":null},{"value":"0,00E+00","module":"C1","scenario":null},{"value":"3,95E-01","module":"C2","scenario":null},{"value":"0,00E+00","module":"C3","scenario":null},{"value":"-2,74E+01","module":"D","scenario":null}]},{"parameter":"HTP-c","unit":"CTUh","values":[{"value":"5,04E-08","module":"A1-A3","scenario":null},{"value":"8,55E-12","module":"A4","scenario":null},{"value":"2,17E-12","module":"A5","scenario":null},{"value":"1,79E-10","module":"B2","scenario":null},{"value":"0,00E+00","module":"C1","scenario":null},{"value":"8,28E-12","module":"C2","scenario":null},{"value":"0,00E+00","module":"C3","scenario":null},{"value":"-2,67E-10","module":"D","scenario":null}]},{"parameter":"HTP-nc","unit":"CTUh","values":[{"value":"6,56E-08","module":"A1-A3","scenario":null},{"value":"4,99E-10","module":"A4","scenario":null},{"value":"1,16E-10","module":"A5","scenario":null},{"value":"6,85E-09","module":"B2","scenario":null},{"value":"0,00E+00","module":"C1","scenario":null},{"value":"4,83E-10","module":"C2","scenario":null},{"value":"0,00E+00","module":"C3","scenario":null},{"value":"3,20E-08","module":"D","scenario":null}]},{"parameter":"SQP","unit":"SQP","values":[{"value":"6,82E+02","module":"A1-A3","scenario":null},{"value":"2,03E-01","module":"A4","scenario":null},{"value":"2,00E-02","module":"A5","scenario":null},{"value":"2,57E+00","module":"B2","scenario":null},{"value":"0,00E+00","module":"C1","scenario":null},{"value":"1,96E-01","module":"C2","scenario":null},{"value":"0,00E+00","module":"C3","scenario":null},{"value":"-2,02E+01","module":"D","scenario":null}]}],"resource_use":[{"parameter":"PERE","unit":"MJ","values":[{"value":"3,10E+01","module":"A1-A3","scenario":null},{"value":"3,24E-02","module":"A4","scenario":null},{"value":"3,06E+00","module":"A5","scenario":null},{"value":"9,13E-01","module":"B2","scenario":null},{"value":"0,00E+00","module":"C1","scenario":null},{"value":"3,14E-02","module":"C2","scenario":null},{"value":"0,00E+00","module":"C3","scenario":null},{"value":"-2,81E+01","module":"D","scenario":null}]},{"parameter":"PERM","unit":"MJ","values":[{"value":"1,08E+02","module":"A1-A3","scenario":null},{"value":"0,00E+00","module":"A4","scenario":null},{"value":"-3,05E+00","module":"A5","scenario":null},{"value":"0,00E+00","module":"B2","scenario":null},{"value":"0,00E+00","module":"C1","scenario":null},{"value":"0,00E+00","module":"C2","scenario":null},{"value":"-1,05E+02","module":"C3","scenario":null},{"value":"0,00E+00","module":"D","scenario":null}]},{"parameter":"PERT","unit":"MJ","values":[{"value":"1,39E+02","module":"A1-A3","scenario":null},{"value":"3,24E-02","module":"A4","scenario":null},{"value":"1,40E-02","module":"A5","scenario":null},{"value":"9,13E-01","module":"B2","scenario":null},{"value":"0,00E+00","module":"C1","scenario":null},{"value":"3,14E-02","module":"C2","scenario":null},{"value":"-1,05E+02","module":"C3","scenario":null},{"value":"-2,81E+01","module":"D","scenario":null}]},{"parameter":"PENRE","unit":"MJ","values":[{"value":"9,54E+01","module":"A1-A3","scenario":null},{"value":"5,78E-01","module":"A4","scenario":null},{"value":"5,79E-01","module":"A5","scenario":null},{"value":"3,41E+00","module":"B2","scenario":null},{"value":"0,00E+00","module":"C1","scenario":null},{"value":"5,60E-01","module":"C2","scenario":null},{"value":"0,00E+00","module":"C3","scenario":null},{"value":"-1,14E+02","module":"D","scenario":null}]},{"parameter":"PENRM","unit":"MJ","values":[{"value":"2,32E+01","module":"A1-A3","scenario":null},{"value":"0,00E+00","module":"A4","scenario":null},{"value":"-5,04E-01","module":"A5","scenario":null},{"value":"0,00E+00","module":"B2","scenario":null},{"value":"0,00E+00","module":"C1","scenario":null},{"value":"0,00E+00","module":"C2","scenario":null},{"value":"-2,27E+01","module":"C3","scenario":null},{"value":"0,00E+00","module":"D","scenario":null}]},{"parameter":"PENRT","unit":"MJ","values":[{"value":"1,19E+02","module":"A1-A3","scenario":null},{"value":"5,78E-01","module":"A4","scenario":null},{"value":"7,48E-02","module":"A5","scenario":null},{"value":"3,41E+00","module":"B2","scenario":null},{"value":"0,00E+00","module":"C1","scenario":null},{"value":"5,60E-01","module":"C2","scenario":null},{"value":"-2,27E+01","module":"C3","scenario":null},{"value":"-1,14E+02","module":"D","scenario":null}]},{"parameter":"SM","unit":"kg","values":[{"value":"7,74E-03","module":"A1-A3","scenario":null},{"value":"0,00E+00","module":"A4","scenario":null},{"value":"0,00E+00","module":"A5","scenario":null},{"value":"0,00E+00","module":"B2","scenario":null},{"value":"0,00E+00","module":"C1","scenario":null},{"value":"0,00E+00","module":"C2","scenario":null},{"value":"0,00E+00","module":"C3","scenario":null},{"value":"0,00E+00","module":"D","scenario":null}]},{"parameter":"RSF","unit":"MJ","values":[{"value":"0,00E+00","module":"A1-A3","scenario":null},{"value":"0,00E+00","module":"A4","scenario":null},{"value":"0,00E+00","module":"A5","scenario":null},{"value":"0,00E+00","module":"B2","scenario":null},{"value":"0,00E+00","module":"C1","scenario":null},{"value":"0,00E+00","module":"C2","scenario":null},{"value":"0,00E+00","module":"C3","scenario":null},{"value":"0,00E+00","module":"D","scenario":null}]},{"parameter":"NRSF","unit":"MJ","values":[{"value":"0,00E+00","module":"A1-A3","scenario":null},{"value":"0,00E+00","module":"A4","scenario":null},{"value":"0,00E+00","module":"A5","scenario":null},{"value":"0,00E+00","module":"B2","scenario":null},{"value":"0,00E+00","module":"C1","scenario":null},{"value":"0,00E+00","module":"C2","scenario":null},{"value":"0,00E+00","module":"C3","scenario":null},{"value":"0,00E+00","module":"D","scenario":null}]},{"parameter":"FW","unit":"m^3","values":[{"value":"3,20E-02","module":"A1-A3","scenario":null},{"value":"3,76E-05","module":"A4","scenario":null},{"value":"7,21E-04","module":"A5","scenario":null},{"value":"1,41E-03","module":"B2","scenario":null},{"value":"0,00E+00","module":"C1","scenario":null},{"value":"3,64E-05","module":"C2","scenario":null},{"value":"0,00E+00","module":"C3","scenario":null},{"value":"-2,33E-02","module":"D","scenario":null}]}],"end_of_life_waste":[{"parameter":"HWD","unit":"kg","values":[{"value":"3,71E-07","module":"A1-A3","scenario":null},{"value":"2,69E-08","module":"A4","scenario":null},{"value":"1,09E-10","module":"A5","scenario":null},{"value":"5,52E-05","module":"B2","scenario":null},{"value":"0,00E+00","module":"C1","scenario":null},{"value":"2,60E-08","module":"C2","scenario":null},{"value":"0,00E+00","module":"C3","scenario":null},{"value":"-4,53E-08","module":"D","scenario":null}]},{"parameter":"NHWD","unit":"kg","values":[{"value":"1,25E-01","module":"A1-A3","scenario":null},{"value":"8,84E-05","module":"A4","scenario":null},{"value":"7,15E-03","module":"A5","scenario":null},{"value":"8,06E-03","module":"B2","scenario":null},{"value":"0,00E+00","module":"C1","scenario":null},{"value":"8,56E-05","module":"C2","scenario":null},{"value":"0,00E+00","module":"C3","scenario":null},{"value":"5,00E-03","module":"D","scenario":null}]},{"parameter":"RWD","unit":"kg","values":[{"value":"4,01E-03","module":"A1-A3","scenario":null},{"value":"7,15E-07","module":"A4","scenario":null},{"value":"3,94E-06","module":"A5","scenario":null},{"value":"1,04E-04","module":"B2","scenario":null},{"value":"0,00E+00","module":"C1","scenario":null},{"value":"6,93E-07","module":"C2","scenario":null},{"value":"0,00E+00","module":"C3","scenario":null},{"value":"-9,60E-03","module":"D","scenario":null}]}],"end_of_life_flow":[{"parameter":"CRU","unit":"kg","values":[{"value":"0,00E+00","module":"A1-A3","scenario":null},{"value":"0,00E+00","module":"A4","scenario":null},{"value":"0,00E+00","module":"A5","scenario":null},{"value":"0,00E+00","module":"B2","scenario":null},{"value":"0,00E+00","module":"C1","scenario":null},{"value":"0,00E+00","module":"C2","scenario":null},{"value":"0,00E+00","module":"C3","scenario":null},{"value":"0,00E+00","module":"D","scenario":null}]},{"parameter":"MFR","unit":"kg","values":[{"value":"0,00E+00","module":"A1-A3","scenario":null},{"value":"0,00E+00","module":"A4","scenario":null},{"value":"0,00E+00","module":"A5","scenario":null},{"value":"0,00E+00","module":"B2","scenario":null},{"value":"0,00E+00","module":"C1","scenario":null},{"value":"0,00E+00","module":"C2","scenario":null},{"value":"0,00E+00","module":"C3","scenario":null},{"value":"0,00E+00","module":"D","scenario":null}]},{"parameter":"MER","unit":"kg","values":[{"value":"0,00E+00","module":"A1-A3","scenario":null},{"value":"0,00E+00","module":"A4","scenario":null},{"value":"0,00E+00","module":"A5","scenario":null},{"value":"0,00E+00","module":"B2","scenario":null},{"value":"0,00E+00","module":"C1","scenario":null},{"value":"0,00E+00","module":"C2","scenario":null},{"value":"7,09E+00","module":"C3","scenario":null},{"value":"0,00E+00","module":"D","scenario":null}]},{"parameter":"EEE","unit":"MJ","values":[{"value":"0,00E+00","module":"A1-A3","scenario":null},{"value":"0,00E+00","module":"A4","scenario":null},{"value":"3,78E-01","module":"A5","scenario":null},{"value":"0,00E+00","module":"B2","scenario":null},{"value":"0,00E+00","module":"C1","scenario":null},{"value":"0,00E+00","module":"C2","scenario":null},{"value":"0,00E+00","module":"C3","scenario":null},{"value":"0,00E+00","module":"D","scenario":null}]},{"parameter":"EET","unit":"MJ","values":[{"value":"0,00E+00","module":"A1-A3","scenario":null},{"value":"0,00E+00","module":"A4","scenario":null},{"value":"6,82E-01","module":"A5","scenario":null},{"value":"0,00E+00","module":"B2","scenario":null},{"value":"0,00E+00","module":"C1","scenario":null},{"value":"0,00E+00","module":"C2","scenario":null},{"value":"0,00E+00","module":"C3","scenario":null},{"value":"0,00E+00","module":"D","scenario":null}]}]}