{"product_name":"Produkte auf Basis Epoxidharz, Gruppe 1","epd_id":"EPD-DBC-20220174-IBF1-EN","compliance":["DIN EN 15804+A2","ISO 14025"],"producer_name":"FEICA - Association of the European Adhesive and Sealant Industry","environmental_impact":[{"parameter":"GWP-total","unit":"kg CO2-eq.","values":[{"value":"3,80E+00","module":"A1-A3","scenario":null},{"value":"5,35E-02","module":"A4","scenario":null},{"value":"1,81E-01","module":"A5","scenario":null},{"value":"2,73E-04","module":"C1","scenario":null},{"value":"1,21E-02","module":"C2","scenario":null},{"value":"5,81E-01","module":"C3","scenario":null},{"value":"-3,73E-01","module":"D","scenario":null}]},{"parameter":"GWP-fossil","unit":"kg CO2-eq.","values":[{"value":"3,95E+00","module":"A1-A3","scenario":null},{"value":"5,30E-02","module":"A4","scenario":null},{"value":"4,80E-02","module":"A5","scenario":null},{"value":"2,61E-04","module":"C1","scenario":null},{"value":"1,16E-02","module":"C2","scenario":null},{"value":"4,21E-01","module":"C3","scenario":null},{"value":"-3,72E-01","module":"D","scenario":null}]},{"parameter":"GWP-biogenic","unit":"kg CO2-eq.","values":[{"value":"-2,38E-01","module":"A1-A3","scenario":null},{"value":"1,55E-04","module":"A4","scenario":null},{"value":"1,32E-01","module":"A5","scenario":null},{"value":"1,21E-05","module":"C1","scenario":null},{"value":"5,31E-04","module":"C2","scenario":null},{"value":"1,61E-01","module":"C3","scenario":null},{"value":"-8,39E-04","module":"D","scenario":null}]},{"parameter":"GWP-luluc","unit":"kg CO2-eq.","values":[{"value":"8,84E-02","module":"A1-A3","scenario":null},{"value":"4,29E-04","module":"A4","scenario":null},{"value":"8,88E-04","module":"A5","scenario":null},{"value":"6,27E-09","module":"C1","scenario":null},{"value":"2,74E-07","module":"C2","scenario":null},{"value":"3,43E-05","module":"C3","scenario":null},{"value":"-2,34E-04","module":"D","scenario":null}]},{"parameter":"ODP","unit":"kg CFC11-eq.","values":[{"value":"1,67E-14","module":"A1-A3","scenario":null},{"value":"6,36E-18","module":"A4","scenario":null},{"value":"1,91E-16","module":"A5","scenario":null},{"value":"2,78E-20","module":"C1","scenario":null},{"value":"1,21E-18","module":"C2","scenario":null},{"value":"2,96E-16","module":"C3","scenario":null},{"value":"-3,47E-15","module":"D","scenario":null}]},{"parameter":"AP","unit":"mol H^(+)-eq.","values":[{"value":"9,57E-03","module":"A1-A3","scenario":null},{"value":"1,59E-04","module":"A4","scenario":null},{"value":"1,27E-04","module":"A5","scenario":null},{"value":"3,53E-06","module":"C1","scenario":null},{"value":"3,66E-05","module":"C2","scenario":null},{"value":"5,15E-04","module":"C3","scenario":null},{"value":"-4,92E-04","module":"D","scenario":null}]},{"parameter":"POCP","unit":"kg NMVOC-eq.","values":[{"value":"9,43E-03","module":"A1-A3","scenario":null},{"value":"1,40E-04","module":"A4","scenario":null},{"value":"1,22E-04","module":"A5","scenario":null},{"value":"4,81E-06","module":"C1","scenario":null},{"value":"3,32E-05","module":"C2","scenario":null},{"value":"5,11E-04","module":"C3","scenario":null},{"value":"-3,76E-04","module":"D","scenario":null}]},{"parameter":"ADPE","unit":"kg Sb-eq.","values":[{"value":"9,13E-06","module":"A1-A3","scenario":null},{"value":"3,80E-09","module":"A4","scenario":null},{"value":"9,17E-08","module":"A5","scenario":null},{"value":"7,90E-12","module":"C1","scenario":null},{"value":"3,45E-10","module":"C2","scenario":null},{"value":"4,52E-09","module":"C3","scenario":null},{"value":"-5,66E-08","module":"D","scenario":null}]},{"parameter":"ADPF","unit":"MJ","values":[{"value":"8,39E+01","module":"A1-A3","scenario":null},{"value":"7,05E-01","module":"A4","scenario":null},{"value":"9,04E-01","module":"A5","scenario":null},{"value":"3,73E-03","module":"C1","scenario":null},{"value":"1,63E-01","module":"C2","scenario":null},{"value":"5,41E-01","module":"C3","scenario":null},{"value":"-6,29E+00","module":"D","scenario":null}]},{"parameter":"WDP","unit":"m^3 world-eq. deprived","values":[{"value":"4,18E-02","module":"A1-A3","scenario":null},{"value":"4,73E-04","module":"A4","scenario":null},{"value":"1,55E-02","module":"A5","scenario":null},{"value":"5,16E-07","module":"C1","scenario":null},{"value":"2,25E-05","module":"C2","scenario":null},{"value":"1,54E-01","module":"C3","scenario":null},{"value":"-3,45E-02","module":"D","scenario":null}]},{"parameter":"EP-freshwater","unit":"kg PO4-eq.","values":[{"value":"1,27E-05","module":"A1-A3","scenario":null},{"value":"1,61E-07","module":"A4","scenario":null},{"value":"1,32E-07","module":"A5","scenario":null},{"value":"5,64E-11","module":"C1","scenario":null},{"value":"2,46E-09","module":"C2","scenario":null},{"value":"1,02E-07","module":"C3","scenario":null},{"value":"-4,31E-07","module":"D","scenario":null}]},{"parameter":"EP-marine","unit":"kg N-eq.","values":[{"value":"2,35E-03","module":"A1-A3","scenario":null},{"value":"7,07E-05","module":"A4","scenario":null},{"value":"3,34E-05","module":"A5","scenario":null},{"value":"1,60E-06","module":"C1","scenario":null},{"value":"1,68E-05","module":"C2","scenario":null},{"value":"1,97E-04","module":"C3","scenario":null},{"value":"-1,30E-04","module":"D","scenario":null}]},{"parameter":"EP-terrestrial","unit":"mol N-eq.","values":[{"value":"2,63E-02","module":"A1-A3","scenario":null},{"value":"7,92E-04","module":"A4","scenario":null},{"value":"3,96E-04","module":"A5","scenario":null},{"value":"1,75E-05","module":"C1","scenario":null},{"value":"1,85E-04","module":"C2","scenario":null},{"value":"2,47E-03","module":"C3","scenario":null},{"value":"-1,40E-03","module":"D","scenario":null}]}],"additional_environmental_impact":[{"parameter":"PM","unit":"Disease incidence","values":[{"value":null,"module":"A1-A3","scenario":null},{"value":null,"module":"A4","scenario":null},{"value":null,"module":"A5","scenario":null},{"value":null,"module":"C1","scenario":null},{"value":null,"module":"C2","scenario":null},{"value":null,"module":"C3","scenario":null},{"value":null,"module":"D","scenario":null}]},{"parameter":"ETP-fw","unit":"CTUe","values":[{"value":null,"module":"A1-A3","scenario":null},{"value":null,"module":"A4","scenario":null},{"value":null,"module":"A5","scenario":null},{"value":null,"module":"C1","scenario":null},{"value":null,"module":"C2","scenario":null},{"value":null,"module":"C3","scenario":null},{"value":null,"module":"D","scenario":null}]},{"parameter":"HTP-c","unit":"CTUh","values":[{"value":null,"module":"A1-A3","scenario":null},{"value":null,"module":"A4","scenario":null},{"value":null,"module":"A5","scenario":null},{"value":null,"module":"C1","scenario":null},{"value":null,"module":"C2","scenario":null},{"value":null,"module":"C3","scenario":null},{"value":null,"module":"D","scenario":null}]},{"parameter":"HTP-nc","unit":"CTUh","values":[{"value":null,"module":"A1-A3","scenario":null},{"value":null,"module":"A4","scenario":null},{"value":null,"module":"A5","scenario":null},{"value":null,"module":"C1","scenario":null},{"value":null,"module":"C2","scenario":null},{"value":null,"module":"C3","scenario":null},{"value":null,"module":"D","scenario":null}]},{"parameter":"SQP","unit":"SQP","values":[{"value":null,"module":"A1-A3","scenario":null},{"value":null,"module":"A4","scenario":null},{"value":null,"module":"A5","scenario":null},{"value":null,"module":"C1","scenario":null},{"value":null,"module":"C2","scenario":null},{"value":null,"module":"C3","scenario":null},{"value":null,"module":"D","scenario":null}]}],"resource_use":[{"parameter":"PERE","unit":"MJ","values":[{"value":"8,98E+00","module":"A1-A3","scenario":null},{"value":"3,96E-02","module":"A4","scenario":null},{"value":"1,07E+00","module":"A5","scenario":null},{"value":"1,18E-05","module":"C1","scenario":null},{"value":"5,14E-04","module":"C2","scenario":null},{"value":"7,98E-01","module":"C3","scenario":null},{"value":"-1,23E+00","module":"D","scenario":null}]},{"parameter":"PERM","unit":"MJ","values":[{"value":"1,66E+00","module":"A1-A3","scenario":null},{"value":"0,00E+00","module":"A4","scenario":null},{"value":"-9,50E-01","module":"A5","scenario":null},{"value":"0,00E+00","module":"C1","scenario":null},{"value":"0,00E+00","module":"C2","scenario":null},{"value":"-7,06E-01","module":"C3","scenario":null},{"value":"0,00E+00","module":"D","scenario":null}]},{"parameter":"PERT","unit":"MJ","values":[{"value":"1,06E+01","module":"A1-A3","scenario":null},{"value":"3,96E-02","module":"A4","scenario":null},{"value":"1,15E-01","module":"A5","scenario":null},{"value":"1,18E-05","module":"C1","scenario":null},{"value":"5,14E-04","module":"C2","scenario":null},{"value":"9,18E-02","module":"C3","scenario":null},{"value":"-1,23E+00","module":"D","scenario":null}]},{"parameter":"PENRE","unit":"MJ","values":[{"value":"5,93E+01","module":"A1-A3","scenario":null},{"value":"7,06E-01","module":"A4","scenario":null},{"value":"1,40E+00","module":"A5","scenario":null},{"value":"3,74E-03","module":"C1","scenario":null},{"value":"1,63E-01","module":"C2","scenario":null},{"value":"2,46E+01","module":"C3","scenario":null},{"value":"-6,29E+00","module":"D","scenario":null}]},{"parameter":"PENRM","unit":"MJ","values":[{"value":"2,46E+01","module":"A1-A3","scenario":null},{"value":"0,00E+00","module":"A4","scenario":null},{"value":"-4,91E-01","module":"A5","scenario":null},{"value":"0,00E+00","module":"C1","scenario":null},{"value":"0,00E+00","module":"C2","scenario":null},{"value":"-2,41E+01","module":"C3","scenario":null},{"value":"0,00E+00","module":"D","scenario":null}]},{"parameter":"PENRT","unit":"MJ","values":[{"value":"8,39E+01","module":"A1-A3","scenario":null},{"value":"7,06E-01","module":"A4","scenario":null},{"value":"9,05E-01","module":"A5","scenario":null},{"value":"3,74E-03","module":"C1","scenario":null},{"value":"1,63E-01","module":"C2","scenario":null},{"value":"5,41E-01","module":"C3","scenario":null},{"value":"-6,29E+00","module":"D","scenario":null}]},{"parameter":"SM","unit":"kg","values":[{"value":"0,00E+00","module":"A1-A3","scenario":null},{"value":"0,00E+00","module":"A4","scenario":null},{"value":"0,00E+00","module":"A5","scenario":null},{"value":"0,00E+00","module":"C1","scenario":null},{"value":"0,00E+00","module":"C2","scenario":null},{"value":"0,00E+00","module":"C3","scenario":null},{"value":"0,00E+00","module":"D","scenario":null}]},{"parameter":"RSF","unit":"MJ","values":[{"value":"0,00E+00","module":"A1-A3","scenario":null},{"value":"0,00E+00","module":"A4","scenario":null},{"value":"0,00E+00","module":"A5","scenario":null},{"value":"0,00E+00","module":"C1","scenario":null},{"value":"0,00E+00","module":"C2","scenario":null},{"value":"0,00E+00","module":"C3","scenario":null},{"value":"0,00E+00","module":"D","scenario":null}]},{"parameter":"NRSF","unit":"MJ","values":[{"value":"0,00E+00","module":"A1-A3","scenario":null},{"value":"0,00E+00","module":"A4","scenario":null},{"value":"0,00E+00","module":"A5","scenario":null},{"value":"0,00E+00","module":"C1","scenario":null},{"value":"0,00E+00","module":"C2","scenario":null},{"value":"0,00E+00","module":"C3","scenario":null},{"value":"0,00E+00","module":"D","scenario":null}]},{"parameter":"FW","unit":"m^3","values":[{"value":"1,85E-02","module":"A1-A3","scenario":null},{"value":"4,59E-05","module":"A4","scenario":null},{"value":"5,40E-04","module":"A5","scenario":null},{"value":"2,11E-08","module":"C1","scenario":null},{"value":"9,22E-07","module":"C2","scenario":null},{"value":"1,73E-09","module":"C3","scenario":null},{"value":"-1,43E-03","module":"D","scenario":null}]}],"end_of_life_waste":[{"parameter":"HWD","unit":"kg","values":[{"value":"-1,16E-06","module":"A1-A3","scenario":null},{"value":"3,28E-08","module":"A4","scenario":null},{"value":"-1,14E-08","module":"A5","scenario":null},{"value":"3,63E-13","module":"C1","scenario":null},{"value":"1,58E-11","module":"C2","scenario":null},{"value":"1,34E-01","module":"C3","scenario":null},{"value":"-2,50E-09","module":"D","scenario":null}]},{"parameter":"NHWD","unit":"kg","values":[{"value":"2,39E-01","module":"A1-A3","scenario":null},{"value":"1,08E-04","module":"A4","scenario":null},{"value":"5,02E-02","module":"A5","scenario":null},{"value":"3,82E-07","module":"C1","scenario":null},{"value":"1,67E-05","module":"C2","scenario":null},{"value":"2,46E-05","module":"C3","scenario":null},{"value":"-2,75E-03","module":"D","scenario":null}]},{"parameter":"RWD","unit":"kg","values":[{"value":"1,58E-03","module":"A1-A3","scenario":null},{"value":"8,73E-07","module":"A4","scenario":null},{"value":"1,80E-05","module":"A5","scenario":null},{"value":"4,01E-09","module":"C1","scenario":null},{"value":"1,75E-07","module":"C2","scenario":null},{"value":"0,00E+00","module":"C3","scenario":null},{"value":"-4,21E-04","module":"D","scenario":null}]}],"end_of_life_flow":[{"parameter":"CRU","unit":"kg","values":[{"value":"0,00E+00","module":"A1-A3","scenario":null},{"value":"0,00E+00","module":"A4","scenario":null},{"value":"0,00E+00","module":"A5","scenario":null},{"value":"0,00E+00","module":"C1","scenario":null},{"value":"0,00E+00","module":"C2","scenario":null},{"value":"0,00E+00","module":"C3","scenario":null},{"value":"0,00E+00","module":"D","scenario":null}]},{"parameter":"MFR","unit":"kg","values":[{"value":"0,00E+00","module":"A1-A3","scenario":null},{"value":"0,00E+00","module":"A4","scenario":null},{"value":"0,00E+00","module":"A5","scenario":null},{"value":"0,00E+00","module":"C1","scenario":null},{"value":"0,00E+00","module":"C2","scenario":null},{"value":"0,00E+00","module":"C3","scenario":null},{"value":"0,00E+00","module":"D","scenario":null}]},{"parameter":"MER","unit":"kg","values":[{"value":"0,00E+00","module":"A1-A3","scenario":null},{"value":"0,00E+00","module":"A4","scenario":null},{"value":"0,00E+00","module":"A5","scenario":null},{"value":"0,00E+00","module":"C1","scenario":null},{"value":"0,00E+00","module":"C2","scenario":null},{"value":"0,00E+00","module":"C3","scenario":null},{"value":"0,00E+00","module":"D","scenario":null}]},{"parameter":"EEE","unit":"MJ","values":[{"value":"0,00E+00","module":"A1-A3","scenario":null},{"value":"0,00E+00","module":"A4","scenario":null},{"value":"2,01E-01","module":"A5","scenario":null},{"value":"0,00E+00","module":"C1","scenario":null},{"value":"0,00E+00","module":"C2","scenario":null},{"value":"0,00E+00","module":"C3","scenario":null},{"value":"0,00E+00","module":"D","scenario":null}]},{"parameter":"EET","unit":"MJ","values":[{"value":"0,00E+00","module":"A1-A3","scenario":null},{"value":"0,00E+00","module":"A4","scenario":null},{"value":"3,66E-01","module":"A5","scenario":null},{"value":"0,00E+00","module":"C1","scenario":null},{"value":"0,00E+00","module":"C2","scenario":null},{"value":"0,00E+00","module":"C3","scenario":null},{"value":"0,00E+00","module":"D","scenario":null}]}]}