{"product_name":"norament\u00ae 928 ed","epd_id":"EPD-NOR-2022004-IBA1-DE","compliance":["DIN EN 15804+A2","ISO 14025"],"producer_name":"nora systems GmbH","environmental_impact":[{"parameter":"GWP-total","unit":"kg CO2-eq.","values":[{"value":"2,10E+01","module":"A1-A3","scenario":null},{"value":"2,65E-01","module":"A4","scenario":null},{"value":"1,40E+00","module":"A5","scenario":null},{"value":"3,55E-01","module":"B2","scenario":null},{"value":"4,01E-02","module":"C1","scenario":null},{"value":"1,16E-02","module":"C2","scenario":null},{"value":"5,62E+00","module":"C3","scenario":null},{"value":"-2,15E+00","module":"D","scenario":null}]},{"parameter":"GWP-fossil","unit":"kg CO2-eq.","values":[{"value":"2,08E+01","module":"A1-A3","scenario":null},{"value":"2,63E-01","module":"A4","scenario":null},{"value":"1,38E+00","module":"A5","scenario":null},{"value":"3,45E-01","module":"B2","scenario":null},{"value":"3,98E-02","module":"C1","scenario":null},{"value":"1,15E-02","module":"C2","scenario":null},{"value":"5,62E+00","module":"C3","scenario":null},{"value":"-2,13E+00","module":"D","scenario":null}]},{"parameter":"GWP-biogenic","unit":"kg CO2-eq.","values":[{"value":"9,08E-02","module":"A1-A3","scenario":null},{"value":"0,00E+00","module":"A4","scenario":null},{"value":"1,64E-02","module":"A5","scenario":null},{"value":"1,02E-02","module":"B2","scenario":null},{"value":"3,38E-04","module":"C1","scenario":null},{"value":"0,00E+00","module":"C2","scenario":null},{"value":"2,32E-04","module":"C3","scenario":null},{"value":"-1,07E-02","module":"D","scenario":null}]},{"parameter":"GWP-luluc","unit":"kg CO2-eq.","values":[{"value":"1,03E-01","module":"A1-A3","scenario":null},{"value":"1,88E-03","module":"A4","scenario":null},{"value":"5,24E-03","module":"A5","scenario":null},{"value":"4,90E-05","module":"B2","scenario":null},{"value":"5,63E-05","module":"C1","scenario":null},{"value":"9,39E-05","module":"C2","scenario":null},{"value":"6,31E-05","module":"C3","scenario":null},{"value":"-1,48E-03","module":"D","scenario":null}]},{"parameter":"ODP","unit":"kg CFC11-eq.","values":[{"value":"1,62E-08","module":"A1-A3","scenario":null},{"value":"4,87E-17","module":"A4","scenario":null},{"value":"8,13E-10","module":"A5","scenario":null},{"value":"2,69E-11","module":"B2","scenario":null},{"value":"9,52E-16","module":"C1","scenario":null},{"value":"2,27E-18","module":"C2","scenario":null},{"value":"5,74E-16","module":"C3","scenario":null},{"value":"-2,45E-14","module":"D","scenario":null}]},{"parameter":"AP","unit":"mol H^(+)-eq.","values":[{"value":"6,01E-02","module":"A1-A3","scenario":null},{"value":"1,96E-03","module":"A4","scenario":null},{"value":"3,14E-03","module":"A5","scenario":null},{"value":"1,01E-03","module":"B2","scenario":null},{"value":"8,27E-05","module":"C1","scenario":null},{"value":"3,46E-05","module":"C2","scenario":null},{"value":"5,49E-04","module":"C3","scenario":null},{"value":"-2,80E-03","module":"D","scenario":null}]},{"parameter":"POCP","unit":"kg NMVOC-eq.","values":[{"value":"5,11E-02","module":"A1-A3","scenario":null},{"value":"1,53E-03","module":"A4","scenario":null},{"value":"2,66E-03","module":"A5","scenario":null},{"value":"1,00E-03","module":"B2","scenario":null},{"value":"5,33E-05","module":"C1","scenario":null},{"value":"3,12E-05","module":"C2","scenario":null},{"value":"4,07E-04","module":"C3","scenario":null},{"value":"-2,23E-03","module":"D","scenario":null}]},{"parameter":"ADPE","unit":"kg Sb-eq.","values":[{"value":"3,22E-04","module":"A1-A3","scenario":null},{"value":"2,13E-08","module":"A4","scenario":null},{"value":"1,61E-05","module":"A5","scenario":null},{"value":"6,30E-08","module":"B2","scenario":null},{"value":"1,17E-08","module":"C1","scenario":null},{"value":"1,02E-09","module":"C2","scenario":null},{"value":"8,81E-09","module":"C3","scenario":null},{"value":"-3,56E-07","module":"D","scenario":null}]},{"parameter":"ADPF","unit":"MJ","values":[{"value":"4,12E+02","module":"A1-A3","scenario":null},{"value":"3,45E+00","module":"A4","scenario":null},{"value":"2,09E+01","module":"A5","scenario":null},{"value":"8,05E+00","module":"B2","scenario":null},{"value":"7,07E-01","module":"C1","scenario":null},{"value":"1,53E-01","module":"C2","scenario":null},{"value":"9,20E-01","module":"C3","scenario":null},{"value":"-3,70E+01","module":"D","scenario":null}]},{"parameter":"WDP","unit":"m^3 Welt-eq. entzogen","values":[{"value":"5,22E-01","module":"A1-A3","scenario":null},{"value":"2,18E-03","module":"A4","scenario":null},{"value":"5,54E-02","module":"A5","scenario":null},{"value":"5,37E-02","module":"B2","scenario":null},{"value":"6,38E-03","module":"C1","scenario":null},{"value":"1,07E-04","module":"C2","scenario":null},{"value":"4,81E-01","module":"C3","scenario":null},{"value":"-1,64E-01","module":"D","scenario":null}]},{"parameter":"EP-freshwater","unit":"kg PO4-eq.","values":[{"value":"7,89E-05","module":"A1-A3","scenario":null},{"value":"6,90E-07","module":"A4","scenario":null},{"value":"4,00E-06","module":"A5","scenario":null},{"value":"1,09E-05","module":"B2","scenario":null},{"value":"1,07E-07","module":"C1","scenario":null},{"value":"3,41E-08","module":"C2","scenario":null},{"value":"1,44E-07","module":"C3","scenario":null},{"value":"-2,80E-06","module":"D","scenario":null}]},{"parameter":"EP-marine","unit":"kg N-eq.","values":[{"value":"1,52E-02","module":"A1-A3","scenario":null},{"value":"6,36E-04","module":"A4","scenario":null},{"value":"8,02E-04","module":"A5","scenario":null},{"value":"2,19E-04","module":"B2","scenario":null},{"value":"1,97E-05","module":"C1","scenario":null},{"value":"1,57E-05","module":"C2","scenario":null},{"value":"1,43E-04","module":"C3","scenario":null},{"value":"-7,94E-04","module":"D","scenario":null}]},{"parameter":"EP-terrestrial","unit":"mol N-eq.","values":[{"value":"1,76E-01","module":"A1-A3","scenario":null},{"value":"7,03E-03","module":"A4","scenario":null},{"value":"9,32E-03","module":"A5","scenario":null},{"value":"1,93E-03","module":"B2","scenario":null},{"value":"2,06E-04","module":"C1","scenario":null},{"value":"1,75E-04","module":"C2","scenario":null},{"value":"2,57E-03","module":"C3","scenario":null},{"value":"-8,50E-03","module":"D","scenario":null}]}],"additional_environmental_impact":[{"parameter":"PM","unit":"Krankheitsf\u00e4lle","values":[{"value":"6,09E-07","module":"A1-A3","scenario":null},{"value":"2,52E-08","module":"A4","scenario":null},{"value":"3,21E-08","module":"A5","scenario":null},{"value":"1,29E-08","module":"B2","scenario":null},{"value":"6,98E-10","module":"C1","scenario":null},{"value":"2,03E-10","module":"C2","scenario":null},{"value":"5,22E-09","module":"C3","scenario":null},{"value":"-2,40E-08","module":"D","scenario":null}]},{"parameter":"ETP-fw","unit":"CTUe","values":[{"value":"4,38E+02","module":"A1-A3","scenario":null},{"value":"2,56E+00","module":"A4","scenario":null},{"value":"2,21E+01","module":"A5","scenario":null},{"value":"2,76E+00","module":"B2","scenario":null},{"value":"2,97E-01","module":"C1","scenario":null},{"value":"1,14E-01","module":"C2","scenario":null},{"value":"4,91E-01","module":"C3","scenario":null},{"value":"-7,79E+00","module":"D","scenario":null}]},{"parameter":"HTP-c","unit":"CTUh","values":[{"value":"6,11E-09","module":"A1-A3","scenario":null},{"value":"5,12E-11","module":"A4","scenario":null},{"value":"3,11E-10","module":"A5","scenario":null},{"value":"8,93E-11","module":"B2","scenario":null},{"value":"8,42E-12","module":"C1","scenario":null},{"value":"2,30E-12","module":"C2","scenario":null},{"value":"3,42E-11","module":"C3","scenario":null},{"value":"-3,53E-10","module":"D","scenario":null}]},{"parameter":"HTP-nc","unit":"CTUh","values":[{"value":"4,34E-07","module":"A1-A3","scenario":null},{"value":"2,92E-09","module":"A4","scenario":null},{"value":"2,20E-08","module":"A5","scenario":null},{"value":"1,56E-08","module":"B2","scenario":null},{"value":"3,18E-10","module":"C1","scenario":null},{"value":"1,34E-10","module":"C2","scenario":null},{"value":"1,37E-09","module":"C3","scenario":null},{"value":"-1,39E-08","module":"D","scenario":null}]},{"parameter":"SQP","unit":"SQP","values":[{"value":"2,12E+01","module":"A1-A3","scenario":null},{"value":"1,05E+00","module":"A4","scenario":null},{"value":"1,13E+00","module":"A5","scenario":null},{"value":"2,12E-01","module":"B2","scenario":null},{"value":"2,23E-01","module":"C1","scenario":null},{"value":"5,26E-02","module":"C2","scenario":null},{"value":"2,59E-01","module":"C3","scenario":null},{"value":"-5,76E+00","module":"D","scenario":null}]}],"resource_use":[{"parameter":"PERE","unit":"MJ","values":[{"value":"3,10E+01","module":"A1-A3","scenario":null},{"value":"1,77E-01","module":"A4","scenario":null},{"value":"1,72E+00","module":"A5","scenario":null},{"value":"4,56E-01","module":"B2","scenario":null},{"value":"3,26E-01","module":"C1","scenario":null},{"value":"8,80E-03","module":"C2","scenario":null},{"value":"9,23E-01","module":"C3","scenario":null},{"value":"-8,42E+00","module":"D","scenario":null}]},{"parameter":"PERM","unit":"MJ","values":[{"value":"8,43E-01","module":"A1-A3","scenario":null},{"value":"0,00E+00","module":"A4","scenario":null},{"value":"-1,03E-01","module":"A5","scenario":null},{"value":"0,00E+00","module":"B2","scenario":null},{"value":"0,00E+00","module":"C1","scenario":null},{"value":"0,00E+00","module":"C2","scenario":null},{"value":"-7,40E-01","module":"C3","scenario":null},{"value":"0,00E+00","module":"D","scenario":null}]},{"parameter":"PERT","unit":"MJ","values":[{"value":"3,19E+01","module":"A1-A3","scenario":null},{"value":"1,77E-01","module":"A4","scenario":null},{"value":"1,62E+00","module":"A5","scenario":null},{"value":"4,56E-01","module":"B2","scenario":null},{"value":"3,26E-01","module":"C1","scenario":null},{"value":"8,80E-03","module":"C2","scenario":null},{"value":"1,83E-01","module":"C3","scenario":null},{"value":"-8,42E+00","module":"D","scenario":null}]},{"parameter":"PENRE","unit":"MJ","values":[{"value":"3,20E+02","module":"A1-A3","scenario":null},{"value":"3,47E+00","module":"A4","scenario":null},{"value":"2,11E+01","module":"A5","scenario":null},{"value":"8,05E+00","module":"B2","scenario":null},{"value":"7,07E-01","module":"C1","scenario":null},{"value":"1,54E-01","module":"C2","scenario":null},{"value":"9,29E+01","module":"C3","scenario":null},{"value":"-3,70E+01","module":"D","scenario":null}]},{"parameter":"PENRM","unit":"MJ","values":[{"value":"9,21E+01","module":"A1-A3","scenario":null},{"value":"0,00E+00","module":"A4","scenario":null},{"value":"-2,04E-01","module":"A5","scenario":null},{"value":"0,00E+00","module":"B2","scenario":null},{"value":"0,00E+00","module":"C1","scenario":null},{"value":"0,00E+00","module":"C2","scenario":null},{"value":"-9,19E+01","module":"C3","scenario":null},{"value":"0,00E+00","module":"D","scenario":null}]},{"parameter":"PENRT","unit":"MJ","values":[{"value":"4,12E+02","module":"A1-A3","scenario":null},{"value":"3,47E+00","module":"A4","scenario":null},{"value":"2,09E+01","module":"A5","scenario":null},{"value":"8,05E+00","module":"B2","scenario":null},{"value":"7,07E-01","module":"C1","scenario":null},{"value":"1,54E-01","module":"C2","scenario":null},{"value":"9,21E-01","module":"C3","scenario":null},{"value":"-3,70E+01","module":"D","scenario":null}]},{"parameter":"SM","unit":"kg","values":[{"value":"7,92E-02","module":"A1-A3","scenario":null},{"value":"0,00E+00","module":"A4","scenario":null},{"value":"3,96E-03","module":"A5","scenario":null},{"value":"0,00E+00","module":"B2","scenario":null},{"value":"0,00E+00","module":"C1","scenario":null},{"value":"0,00E+00","module":"C2","scenario":null},{"value":"0,00E+00","module":"C3","scenario":null},{"value":"0,00E+00","module":"D","scenario":null}]},{"parameter":"RSF","unit":"MJ","values":[{"value":"0,00E+00","module":"A1-A3","scenario":null},{"value":"0,00E+00","module":"A4","scenario":null},{"value":"0,00E+00","module":"A5","scenario":null},{"value":"0,00E+00","module":"B2","scenario":null},{"value":"0,00E+00","module":"C1","scenario":null},{"value":"0,00E+00","module":"C2","scenario":null},{"value":"0,00E+00","module":"C3","scenario":null},{"value":"0,00E+00","module":"D","scenario":null}]},{"parameter":"NRSF","unit":"MJ","values":[{"value":"0,00E+00","module":"A1-A3","scenario":null},{"value":"0,00E+00","module":"A4","scenario":null},{"value":"0,00E+00","module":"A5","scenario":null},{"value":"0,00E+00","module":"B2","scenario":null},{"value":"0,00E+00","module":"C1","scenario":null},{"value":"0,00E+00","module":"C2","scenario":null},{"value":"0,00E+00","module":"C3","scenario":null},{"value":"0,00E+00","module":"D","scenario":null}]},{"parameter":"FW","unit":"m^3","values":[{"value":"7,15E-02","module":"A1-A3","scenario":null},{"value":"2,04E-04","module":"A4","scenario":null},{"value":"4,28E-03","module":"A5","scenario":null},{"value":"1,39E-03","module":"B2","scenario":null},{"value":"3,17E-04","module":"C1","scenario":null},{"value":"1,01E-05","module":"C2","scenario":null},{"value":"1,13E-02","module":"C3","scenario":null},{"value":"-8,22E-03","module":"D","scenario":null}]}],"end_of_life_waste":[{"parameter":"HWD","unit":"kg","values":[{"value":"2,23E-04","module":"A1-A3","scenario":null},{"value":"1,65E-10","module":"A4","scenario":null},{"value":"1,12E-05","module":"A5","scenario":null},{"value":"4,14E-04","module":"B2","scenario":null},{"value":"1,87E-10","module":"C1","scenario":null},{"value":"8,09E-12","module":"C2","scenario":null},{"value":"1,61E-10","module":"C3","scenario":null},{"value":"-8,33E-09","module":"D","scenario":null}]},{"parameter":"NHWD","unit":"kg","values":[{"value":"4,11E+00","module":"A1-A3","scenario":null},{"value":"5,22E-04","module":"A4","scenario":null},{"value":"2,15E-01","module":"A5","scenario":null},{"value":"1,80E-02","module":"B2","scenario":null},{"value":"5,02E-04","module":"C1","scenario":null},{"value":"2,41E-05","module":"C2","scenario":null},{"value":"1,69E-01","module":"C3","scenario":null},{"value":"-1,74E-02","module":"D","scenario":null}]},{"parameter":"RWD","unit":"kg","values":[{"value":"3,59E-03","module":"A1-A3","scenario":null},{"value":"6,01E-06","module":"A4","scenario":null},{"value":"1,83E-04","module":"A5","scenario":null},{"value":"2,06E-04","module":"B2","scenario":null},{"value":"1,05E-04","module":"C1","scenario":null},{"value":"2,79E-07","module":"C2","scenario":null},{"value":"4,91E-05","module":"C3","scenario":null},{"value":"-2,71E-03","module":"D","scenario":null}]}],"end_of_life_flow":[{"parameter":"CRU","unit":"kg","values":[{"value":"0,00E+00","module":"A1-A3","scenario":null},{"value":"0,00E+00","module":"A4","scenario":null},{"value":"0,00E+00","module":"A5","scenario":null},{"value":"0,00E+00","module":"B2","scenario":null},{"value":"0,00E+00","module":"C1","scenario":null},{"value":"0,00E+00","module":"C2","scenario":null},{"value":"0,00E+00","module":"C3","scenario":null},{"value":"0,00E+00","module":"D","scenario":null}]},{"parameter":"MFR","unit":"kg","values":[{"value":"0,00E+00","module":"A1-A3","scenario":null},{"value":"0,00E+00","module":"A4","scenario":null},{"value":"1,00E-01","module":"A5","scenario":null},{"value":"0,00E+00","module":"B2","scenario":null},{"value":"0,00E+00","module":"C1","scenario":null},{"value":"0,00E+00","module":"C2","scenario":null},{"value":"0,00E+00","module":"C3","scenario":null},{"value":"0,00E+00","module":"D","scenario":null}]},{"parameter":"MER","unit":"kg","values":[{"value":"0,00E+00","module":"A1-A3","scenario":null},{"value":"0,00E+00","module":"A4","scenario":null},{"value":"0,00E+00","module":"A5","scenario":null},{"value":"0,00E+00","module":"B2","scenario":null},{"value":"0,00E+00","module":"C1","scenario":null},{"value":"0,00E+00","module":"C2","scenario":null},{"value":"0,00E+00","module":"C3","scenario":null},{"value":"0,00E+00","module":"D","scenario":null}]},{"parameter":"EEE","unit":"MJ","values":[{"value":"0,00E+00","module":"A1-A3","scenario":null},{"value":"0,00E+00","module":"A4","scenario":null},{"value":"5,30E-01","module":"A5","scenario":null},{"value":"0,00E+00","module":"B2","scenario":null},{"value":"0,00E+00","module":"C1","scenario":null},{"value":"0,00E+00","module":"C2","scenario":null},{"value":"8,71E+00","module":"C3","scenario":null},{"value":"0,00E+00","module":"D","scenario":null}]},{"parameter":"EET","unit":"MJ","values":[{"value":"0,00E+00","module":"A1-A3","scenario":null},{"value":"0,00E+00","module":"A4","scenario":null},{"value":"9,49E-01","module":"A5","scenario":null},{"value":"0,00E+00","module":"B2","scenario":null},{"value":"0,00E+00","module":"C1","scenario":null},{"value":"0,00E+00","module":"C2","scenario":null},{"value":"1,56E+01","module":"C3","scenario":null},{"value":"0,00E+00","module":"D","scenario":null}]}]}