{"product_name":"GIPSPLATTE - IMPR\u00c4GNIERT / Tool","epd_id":"EPD-BVG-20210163-IBE1-DE","compliance":["DIN EN 15804+A2","ISO 14025"],"producer_name":"Bundesverband der Gipsindustrie e.V.","environmental_impact":[{"parameter":"GWP-total","unit":"kg CO2-eq.","values":[{"value":"1,30E+00","module":"A1-A3","scenario":null},{"value":"1,26E-01","module":"A4","scenario":null},{"value":"1,01E-03","module":"A5","scenario":null},{"value":"0,00E+00","module":"C1","scenario":null},{"value":"6,29E-02","module":"C2","scenario":"S1"},{"value":"6,29E-02","module":"C2","scenario":"S2"},{"value":"6,92E-01","module":"C3","scenario":"S1"},{"value":"0,00E+00","module":"C3","scenario":"S2"},{"value":"0,00E+00","module":"C4","scenario":"S1"},{"value":"7,23E-01","module":"C4","scenario":"S2"},{"value":"-3,73E-02","module":"D","scenario":"S1"},{"value":"0,00E+00","module":"D","scenario":"S2"}]},{"parameter":"GWP-fossil","unit":"kg CO2-eq.","values":[{"value":"1,85E+00","module":"A1-A3","scenario":null},{"value":"1,20E-01","module":"A4","scenario":null},{"value":"1,01E-03","module":"A5","scenario":null},{"value":"0,00E+00","module":"C1","scenario":null},{"value":"6,01E-02","module":"C2","scenario":"S1"},{"value":"6,01E-02","module":"C2","scenario":"S2"},{"value":"6,91E-01","module":"C3","scenario":"S1"},{"value":"0,00E+00","module":"C3","scenario":"S2"},{"value":"0,00E+00","module":"C4","scenario":"S1"},{"value":"7,22E-01","module":"C4","scenario":"S2"},{"value":"-3,72E-02","module":"D","scenario":"S1"},{"value":"0,00E+00","module":"D","scenario":"S2"}]},{"parameter":"GWP-biogenic","unit":"kg CO2-eq.","values":[{"value":"-5,48E-01","module":"A1-A3","scenario":null},{"value":"5,53E-03","module":"A4","scenario":null},{"value":"3,35E-06","module":"A5","scenario":null},{"value":"0,00E+00","module":"C1","scenario":null},{"value":"2,77E-03","module":"C2","scenario":"S1"},{"value":"2,77E-03","module":"C2","scenario":"S2"},{"value":"5,21E-02","module":"C3","scenario":"S1"},{"value":"0,00E+00","module":"C3","scenario":"S2"},{"value":"0,00E+00","module":"C4","scenario":"S1"},{"value":"5,17E-02","module":"C4","scenario":"S2"},{"value":"1,38E-04","module":"D","scenario":"S1"},{"value":"0,00E+00","module":"D","scenario":"S2"}]},{"parameter":"GWP-luluc","unit":"kg CO2-eq.","values":[{"value":"3,12E-03","module":"A1-A3","scenario":null},{"value":"2,85E-06","module":"A4","scenario":null},{"value":"1,46E-06","module":"A5","scenario":null},{"value":"0,00E+00","module":"C1","scenario":null},{"value":"1,42E-06","module":"C2","scenario":"S1"},{"value":"1,42E-06","module":"C2","scenario":"S2"},{"value":"1,75E-04","module":"C3","scenario":"S1"},{"value":"0,00E+00","module":"C3","scenario":"S2"},{"value":"0,00E+00","module":"C4","scenario":"S1"},{"value":"4,37E-04","module":"C4","scenario":"S2"},{"value":"-2,70E-04","module":"D","scenario":"S1"},{"value":"0,00E+00","module":"D","scenario":"S2"}]},{"parameter":"ODP","unit":"kg CFC11-eq.","values":[{"value":"1,66E-10","module":"A1-A3","scenario":null},{"value":"1,26E-17","module":"A4","scenario":null},{"value":"2,21E-17","module":"A5","scenario":null},{"value":"0,00E+00","module":"C1","scenario":null},{"value":"6,32E-18","module":"C2","scenario":"S1"},{"value":"6,32E-18","module":"C2","scenario":"S2"},{"value":"2,66E-15","module":"C3","scenario":"S1"},{"value":"0,00E+00","module":"C3","scenario":"S2"},{"value":"0,00E+00","module":"C4","scenario":"S1"},{"value":"5,62E-16","module":"C4","scenario":"S2"},{"value":"-7,17E-17","module":"D","scenario":"S1"},{"value":"0,00E+00","module":"D","scenario":"S2"}]},{"parameter":"AP","unit":"mol H^(+)-eq.","values":[{"value":"3,02E-03","module":"A1-A3","scenario":null},{"value":"1,13E-04","module":"A4","scenario":null},{"value":"2,22E-06","module":"A5","scenario":null},{"value":"0,00E+00","module":"C1","scenario":null},{"value":"5,64E-05","module":"C2","scenario":"S1"},{"value":"5,64E-05","module":"C2","scenario":"S2"},{"value":"2,67E-04","module":"C3","scenario":"S1"},{"value":"0,00E+00","module":"C3","scenario":"S2"},{"value":"0,00E+00","module":"C4","scenario":"S1"},{"value":"1,09E-03","module":"C4","scenario":"S2"},{"value":"-1,37E-04","module":"D","scenario":"S1"},{"value":"0,00E+00","module":"D","scenario":"S2"}]},{"parameter":"POCP","unit":"kg NMVOC-eq.","values":[{"value":"2,62E-03","module":"A1-A3","scenario":null},{"value":"1,00E-04","module":"A4","scenario":null},{"value":"1,35E-06","module":"A5","scenario":null},{"value":"0,00E+00","module":"C1","scenario":null},{"value":"5,00E-05","module":"C2","scenario":"S1"},{"value":"5,00E-05","module":"C2","scenario":"S2"},{"value":"1,62E-04","module":"C3","scenario":"S1"},{"value":"0,00E+00","module":"C3","scenario":"S2"},{"value":"0,00E+00","module":"C4","scenario":"S1"},{"value":"8,48E-04","module":"C4","scenario":"S2"},{"value":"-1,46E-04","module":"D","scenario":"S1"},{"value":"0,00E+00","module":"D","scenario":"S2"}]},{"parameter":"ADPE","unit":"kg Sb-eq.","values":[{"value":"1,97E-06","module":"A1-A3","scenario":null},{"value":"3,59E-09","module":"A4","scenario":null},{"value":"2,91E-10","module":"A5","scenario":null},{"value":"0,00E+00","module":"C1","scenario":null},{"value":"1,79E-09","module":"C2","scenario":"S1"},{"value":"1,79E-09","module":"C2","scenario":"S2"},{"value":"3,50E-08","module":"C3","scenario":"S1"},{"value":"0,00E+00","module":"C3","scenario":"S2"},{"value":"0,00E+00","module":"C4","scenario":"S1"},{"value":"1,36E-08","module":"C4","scenario":"S2"},{"value":"-3,61E-09","module":"D","scenario":"S1"},{"value":"0,00E+00","module":"D","scenario":"S2"}]},{"parameter":"ADPF","unit":"MJ","values":[{"value":"2,83E+01","module":"A1-A3","scenario":null},{"value":"1,70E+00","module":"A4","scenario":null},{"value":"1,77E-02","module":"A5","scenario":null},{"value":"0,00E+00","module":"C1","scenario":null},{"value":"8,48E-01","module":"C2","scenario":"S1"},{"value":"8,48E-01","module":"C2","scenario":"S2"},{"value":"2,12E+00","module":"C3","scenario":"S1"},{"value":"0,00E+00","module":"C3","scenario":"S2"},{"value":"0,00E+00","module":"C4","scenario":"S1"},{"value":"1,99E+00","module":"C4","scenario":"S2"},{"value":"-5,11E-01","module":"D","scenario":"S1"},{"value":"0,00E+00","module":"D","scenario":"S2"}]},{"parameter":"WDP","unit":"m^3 Welt-eq. entzogen","values":[{"value":"1,65E-01","module":"A1-A3","scenario":null},{"value":"2,34E-04","module":"A4","scenario":null},{"value":"2,19E-04","module":"A5","scenario":null},{"value":"0,00E+00","module":"C1","scenario":null},{"value":"1,17E-04","module":"C2","scenario":"S1"},{"value":"1,17E-04","module":"C2","scenario":"S2"},{"value":"2,63E-02","module":"C3","scenario":"S1"},{"value":"0,00E+00","module":"C3","scenario":"S2"},{"value":"0,00E+00","module":"C4","scenario":"S1"},{"value":"1,59E-02","module":"C4","scenario":"S2"},{"value":"-2,23E-03","module":"D","scenario":"S1"},{"value":"0,00E+00","module":"D","scenario":"S2"}]},{"parameter":"EP-freshwater","unit":"kg PO4-eq.","values":[{"value":"1,13E-05","module":"A1-A3","scenario":null},{"value":"2,56E-08","module":"A4","scenario":null},{"value":"2,69E-09","module":"A5","scenario":null},{"value":"0,00E+00","module":"C1","scenario":null},{"value":"1,28E-08","module":"C2","scenario":"S1"},{"value":"1,28E-08","module":"C2","scenario":"S2"},{"value":"3,23E-07","module":"C3","scenario":"S1"},{"value":"0,00E+00","module":"C3","scenario":"S2"},{"value":"0,00E+00","module":"C4","scenario":"S1"},{"value":"2,60E-07","module":"C4","scenario":"S2"},{"value":"-1,27E-07","module":"D","scenario":"S1"},{"value":"0,00E+00","module":"D","scenario":"S2"}]},{"parameter":"EP-marine","unit":"kg N-eq.","values":[{"value":"9,62E-04","module":"A1-A3","scenario":null},{"value":"3,42E-05","module":"A4","scenario":null},{"value":"4,93E-07","module":"A5","scenario":null},{"value":"0,00E+00","module":"C1","scenario":null},{"value":"1,71E-05","module":"C2","scenario":"S1"},{"value":"1,71E-05","module":"C2","scenario":"S2"},{"value":"5,92E-05","module":"C3","scenario":"S1"},{"value":"0,00E+00","module":"C3","scenario":"S2"},{"value":"0,00E+00","module":"C4","scenario":"S1"},{"value":"2,80E-04","module":"C4","scenario":"S2"},{"value":"-5,74E-05","module":"D","scenario":"S1"},{"value":"0,00E+00","module":"D","scenario":"S2"}]},{"parameter":"EP-terrestrial","unit":"mol N-eq.","values":[{"value":"1,01E-02","module":"A1-A3","scenario":null},{"value":"3,83E-04","module":"A4","scenario":null},{"value":"5,18E-06","module":"A5","scenario":null},{"value":"0,00E+00","module":"C1","scenario":null},{"value":"1,92E-04","module":"C2","scenario":"S1"},{"value":"1,92E-04","module":"C2","scenario":"S2"},{"value":"6,22E-04","module":"C3","scenario":"S1"},{"value":"0,00E+00","module":"C3","scenario":"S2"},{"value":"0,00E+00","module":"C4","scenario":"S1"},{"value":"3,08E-03","module":"C4","scenario":"S2"},{"value":"-6,55E-04","module":"D","scenario":"S1"},{"value":"0,00E+00","module":"D","scenario":"S2"}]}],"additional_environmental_impact":[{"parameter":"PM","unit":"Krankheitsf\u00e4lle","values":[{"value":"7,35E-08","module":"A1-A3","scenario":null},{"value":"6,12E-10","module":"A4","scenario":null},{"value":"1,86E-11","module":"A5","scenario":null},{"value":"0,00E+00","module":"C1","scenario":null},{"value":"3,06E-10","module":"C2","scenario":"S1"},{"value":"3,06E-10","module":"C2","scenario":"S2"},{"value":"2,24E-09","module":"C3","scenario":"S1"},{"value":"0,00E+00","module":"C3","scenario":"S2"},{"value":"0,00E+00","module":"C4","scenario":"S1"},{"value":"1,35E-08","module":"C4","scenario":"S2"},{"value":"-6,24E-08","module":"D","scenario":"S1"},{"value":"0,00E+00","module":"D","scenario":"S2"}]},{"parameter":"ETP-fw","unit":"CTUe","values":[{"value":"1,71E+01","module":"A1-A3","scenario":null},{"value":"1,20E+00","module":"A4","scenario":null},{"value":"7,57E-03","module":"A5","scenario":null},{"value":"0,00E+00","module":"C1","scenario":null},{"value":"6,01E-01","module":"C2","scenario":"S1"},{"value":"6,01E-01","module":"C2","scenario":"S2"},{"value":"9,08E-01","module":"C3","scenario":"S1"},{"value":"0,00E+00","module":"C3","scenario":"S2"},{"value":"0,00E+00","module":"C4","scenario":"S1"},{"value":"1,14E+00","module":"C4","scenario":"S2"},{"value":"-3,60E-01","module":"D","scenario":"S1"},{"value":"0,00E+00","module":"D","scenario":"S2"}]},{"parameter":"HTP-c","unit":"CTUh","values":[{"value":"7,22E-10","module":"A1-A3","scenario":null},{"value":"2,26E-11","module":"A4","scenario":null},{"value":"2,09E-13","module":"A5","scenario":null},{"value":"0,00E+00","module":"C1","scenario":null},{"value":"1,13E-11","module":"C2","scenario":"S1"},{"value":"1,13E-11","module":"C2","scenario":"S2"},{"value":"2,51E-11","module":"C3","scenario":"S1"},{"value":"0,00E+00","module":"C3","scenario":"S2"},{"value":"0,00E+00","module":"C4","scenario":"S1"},{"value":"1,68E-10","module":"C4","scenario":"S2"},{"value":"-7,78E-12","module":"D","scenario":"S1"},{"value":"0,00E+00","module":"D","scenario":"S2"}]},{"parameter":"HTP-nc","unit":"CTUh","values":[{"value":"6,69E-08","module":"A1-A3","scenario":null},{"value":"9,67E-10","module":"A4","scenario":null},{"value":"7,70E-12","module":"A5","scenario":null},{"value":"0,00E+00","module":"C1","scenario":null},{"value":"4,84E-10","module":"C2","scenario":"S1"},{"value":"4,84E-10","module":"C2","scenario":"S2"},{"value":"9,24E-10","module":"C3","scenario":"S1"},{"value":"0,00E+00","module":"C3","scenario":"S2"},{"value":"0,00E+00","module":"C4","scenario":"S1"},{"value":"1,86E-08","module":"C4","scenario":"S2"},{"value":"-4,36E-10","module":"D","scenario":"S1"},{"value":"0,00E+00","module":"D","scenario":"S2"}]},{"parameter":"SQP","unit":"SQP","values":[{"value":"1,04E+01","module":"A1-A3","scenario":null},{"value":"4,36E-03","module":"A4","scenario":null},{"value":"5,63E-03","module":"A5","scenario":null},{"value":"0,00E+00","module":"C1","scenario":null},{"value":"2,18E-03","module":"C2","scenario":"S1"},{"value":"2,18E-03","module":"C2","scenario":"S2"},{"value":"6,76E-01","module":"C3","scenario":"S1"},{"value":"0,00E+00","module":"C3","scenario":"S2"},{"value":"0,00E+00","module":"C4","scenario":"S1"},{"value":"4,15E-01","module":"C4","scenario":"S2"},{"value":"-1,61E-01","module":"D","scenario":"S1"},{"value":"0,00E+00","module":"D","scenario":"S2"}]}],"resource_use":[{"parameter":"PERE","unit":"MJ","values":[{"value":"3,99E+00","module":"A1-A3","scenario":null},{"value":"5,35E-03","module":"A4","scenario":null},{"value":"7,84E-03","module":"A5","scenario":null},{"value":"0,00E+00","module":"C1","scenario":null},{"value":"2,68E-03","module":"C2","scenario":"S1"},{"value":"2,68E-03","module":"C2","scenario":"S2"},{"value":"9,41E-01","module":"C3","scenario":"S1"},{"value":"0,00E+00","module":"C3","scenario":"S2"},{"value":"0,00E+00","module":"C4","scenario":"S1"},{"value":"2,61E-01","module":"C4","scenario":"S2"},{"value":"-5,29E-02","module":"D","scenario":"S1"},{"value":"0,00E+00","module":"D","scenario":"S2"}]},{"parameter":"PERM","unit":"MJ","values":[{"value":"4,90E+00","module":"A1-A3","scenario":null},{"value":"0,00E+00","module":"A4","scenario":null},{"value":"0,00E+00","module":"A5","scenario":null},{"value":"0,00E+00","module":"C1","scenario":null},{"value":"0,00E+00","module":"C2","scenario":"S1"},{"value":"0,00E+00","module":"C2","scenario":"S2"},{"value":"0,00E+00","module":"C3","scenario":"S1"},{"value":"0,00E+00","module":"C3","scenario":"S2"},{"value":"0,00E+00","module":"C4","scenario":"S1"},{"value":"0,00E+00","module":"C4","scenario":"S2"},{"value":"0,00E+00","module":"D","scenario":"S1"},{"value":"0,00E+00","module":"D","scenario":"S2"}]},{"parameter":"PERT","unit":"MJ","values":[{"value":"8,89E+00","module":"A1-A3","scenario":null},{"value":"5,35E-03","module":"A4","scenario":null},{"value":"7,84E-03","module":"A5","scenario":null},{"value":"0,00E+00","module":"C1","scenario":null},{"value":"2,68E-03","module":"C2","scenario":"S1"},{"value":"2,68E-03","module":"C2","scenario":"S2"},{"value":"9,41E-01","module":"C3","scenario":"S1"},{"value":"0,00E+00","module":"C3","scenario":"S2"},{"value":"0,00E+00","module":"C4","scenario":"S1"},{"value":"2,61E-01","module":"C4","scenario":"S2"},{"value":"-5,29E-02","module":"D","scenario":"S1"},{"value":"0,00E+00","module":"D","scenario":"S2"}]},{"parameter":"PENRE","unit":"MJ","values":[{"value":"2,83E+01","module":"A1-A3","scenario":null},{"value":"1,70E+00","module":"A4","scenario":null},{"value":"1,77E-02","module":"A5","scenario":null},{"value":"0,00E+00","module":"C1","scenario":null},{"value":"8,49E-01","module":"C2","scenario":"S1"},{"value":"8,49E-01","module":"C2","scenario":"S2"},{"value":"2,12E+00","module":"C3","scenario":"S1"},{"value":"0,00E+00","module":"C3","scenario":"S2"},{"value":"0,00E+00","module":"C4","scenario":"S1"},{"value":"1,99E+00","module":"C4","scenario":"S2"},{"value":"-5,13E-01","module":"D","scenario":"S1"},{"value":"0,00E+00","module":"D","scenario":"S2"}]},{"parameter":"PENRM","unit":"MJ","values":[{"value":"0,00E+00","module":"A1-A3","scenario":null},{"value":"0,00E+00","module":"A4","scenario":null},{"value":"0,00E+00","module":"A5","scenario":null},{"value":"0,00E+00","module":"C1","scenario":null},{"value":"0,00E+00","module":"C2","scenario":"S1"},{"value":"0,00E+00","module":"C2","scenario":"S2"},{"value":"0,00E+00","module":"C3","scenario":"S1"},{"value":"0,00E+00","module":"C3","scenario":"S2"},{"value":"0,00E+00","module":"C4","scenario":"S1"},{"value":"0,00E+00","module":"C4","scenario":"S2"},{"value":"0,00E+00","module":"D","scenario":"S1"},{"value":"0,00E+00","module":"D","scenario":"S2"}]},{"parameter":"PENRT","unit":"MJ","values":[{"value":"2,83E+01","module":"A1-A3","scenario":null},{"value":"1,70E+00","module":"A4","scenario":null},{"value":"1,77E-02","module":"A5","scenario":null},{"value":"0,00E+00","module":"C1","scenario":null},{"value":"8,49E-01","module":"C2","scenario":"S1"},{"value":"8,49E-01","module":"C2","scenario":"S2"},{"value":"2,12E+00","module":"C3","scenario":"S1"},{"value":"0,00E+00","module":"C3","scenario":"S2"},{"value":"0,00E+00","module":"C4","scenario":"S1"},{"value":"1,99E+00","module":"C4","scenario":"S2"},{"value":"-5,13E-01","module":"D","scenario":"S1"},{"value":"0,00E+00","module":"D","scenario":"S2"}]},{"parameter":"SM","unit":"kg","values":[{"value":"5,30E+00","module":"A1-A3","scenario":null},{"value":"0,00E+00","module":"A4","scenario":null},{"value":"0,00E+00","module":"A5","scenario":null},{"value":"0,00E+00","module":"C1","scenario":null},{"value":"0,00E+00","module":"C2","scenario":"S1"},{"value":"0,00E+00","module":"C2","scenario":"S2"},{"value":"0,00E+00","module":"C3","scenario":"S1"},{"value":"0,00E+00","module":"C3","scenario":"S2"},{"value":"0,00E+00","module":"C4","scenario":"S1"},{"value":"0,00E+00","module":"C4","scenario":"S2"},{"value":"0,00E+00","module":"D","scenario":"S1"},{"value":"0,00E+00","module":"D","scenario":"S2"}]},{"parameter":"RSF","unit":"MJ","values":[{"value":"0,00E+00","module":"A1-A3","scenario":null},{"value":"0,00E+00","module":"A4","scenario":null},{"value":"0,00E+00","module":"A5","scenario":null},{"value":"0,00E+00","module":"C1","scenario":null},{"value":"0,00E+00","module":"C2","scenario":"S1"},{"value":"0,00E+00","module":"C2","scenario":"S2"},{"value":"0,00E+00","module":"C3","scenario":"S1"},{"value":"0,00E+00","module":"C3","scenario":"S2"},{"value":"0,00E+00","module":"C4","scenario":"S1"},{"value":"0,00E+00","module":"C4","scenario":"S2"},{"value":"0,00E+00","module":"D","scenario":"S1"},{"value":"0,00E+00","module":"D","scenario":"S2"}]},{"parameter":"NRSF","unit":"MJ","values":[{"value":"0,00E+00","module":"A1-A3","scenario":null},{"value":"0,00E+00","module":"A4","scenario":null},{"value":"0,00E+00","module":"A5","scenario":null},{"value":"0,00E+00","module":"C1","scenario":null},{"value":"0,00E+00","module":"C2","scenario":"S1"},{"value":"0,00E+00","module":"C2","scenario":"S2"},{"value":"0,00E+00","module":"C3","scenario":"S1"},{"value":"0,00E+00","module":"C3","scenario":"S2"},{"value":"0,00E+00","module":"C4","scenario":"S1"},{"value":"0,00E+00","module":"C4","scenario":"S2"},{"value":"0,00E+00","module":"D","scenario":"S1"},{"value":"0,00E+00","module":"D","scenario":"S2"}]},{"parameter":"FW","unit":"m^3","values":[{"value":"6,71E-03","module":"A1-A3","scenario":null},{"value":"9,60E-06","module":"A4","scenario":null},{"value":"9,07E-06","module":"A5","scenario":null},{"value":"0,00E+00","module":"C1","scenario":null},{"value":"4,80E-06","module":"C2","scenario":"S1"},{"value":"4,80E-06","module":"C2","scenario":"S2"},{"value":"1,09E-03","module":"C3","scenario":"S1"},{"value":"0,00E+00","module":"C3","scenario":"S2"},{"value":"0,00E+00","module":"C4","scenario":"S1"},{"value":"5,02E-04","module":"C4","scenario":"S2"},{"value":"-7,29E-05","module":"D","scenario":"S1"},{"value":"0,00E+00","module":"D","scenario":"S2"}]}],"end_of_life_waste":[{"parameter":"HWD","unit":"kg","values":[{"value":"1,25E-06","module":"A1-A3","scenario":null},{"value":"1,65E-10","module":"A4","scenario":null},{"value":"7,32E-12","module":"A5","scenario":null},{"value":"0,00E+00","module":"C1","scenario":null},{"value":"8,24E-11","module":"C2","scenario":"S1"},{"value":"8,24E-11","module":"C2","scenario":"S2"},{"value":"8,79E-10","module":"C3","scenario":"S1"},{"value":"0,00E+00","module":"C3","scenario":"S2"},{"value":"0,00E+00","module":"C4","scenario":"S1"},{"value":"3,03E-08","module":"C4","scenario":"S2"},{"value":"-2,59E-08","module":"D","scenario":"S1"},{"value":"0,00E+00","module":"D","scenario":"S2"}]},{"parameter":"NHWD","unit":"kg","values":[{"value":"3,98E-02","module":"A1-A3","scenario":null},{"value":"1,74E-04","module":"A4","scenario":null},{"value":"1,26E-05","module":"A5","scenario":null},{"value":"0,00E+00","module":"C1","scenario":null},{"value":"8,68E-05","module":"C2","scenario":"S1"},{"value":"8,68E-05","module":"C2","scenario":"S2"},{"value":"1,51E-03","module":"C3","scenario":"S1"},{"value":"0,00E+00","module":"C3","scenario":"S2"},{"value":"0,00E+00","module":"C4","scenario":"S1"},{"value":"1,00E+01","module":"C4","scenario":"S2"},{"value":"-1,09E-04","module":"D","scenario":"S1"},{"value":"0,00E+00","module":"D","scenario":"S2"}]},{"parameter":"RWD","unit":"kg","values":[{"value":"3,49E-04","module":"A1-A3","scenario":null},{"value":"1,82E-06","module":"A4","scenario":null},{"value":"2,69E-06","module":"A5","scenario":null},{"value":"0,00E+00","module":"C1","scenario":null},{"value":"9,11E-07","module":"C2","scenario":"S1"},{"value":"9,11E-07","module":"C2","scenario":"S2"},{"value":"3,22E-04","module":"C3","scenario":"S1"},{"value":"0,00E+00","module":"C3","scenario":"S2"},{"value":"0,00E+00","module":"C4","scenario":"S1"},{"value":"2,26E-05","module":"C4","scenario":"S2"},{"value":"-9,13E-06","module":"D","scenario":"S1"},{"value":"0,00E+00","module":"D","scenario":"S2"}]}],"end_of_life_flow":[{"parameter":"CRU","unit":"kg","values":[{"value":"0,00E+00","module":"A1-A3","scenario":null},{"value":"0,00E+00","module":"A4","scenario":null},{"value":"0,00E+00","module":"A5","scenario":null},{"value":"0,00E+00","module":"C1","scenario":null},{"value":"0,00E+00","module":"C2","scenario":"S1"},{"value":"0,00E+00","module":"C2","scenario":"S2"},{"value":"0,00E+00","module":"C3","scenario":"S1"},{"value":"0,00E+00","module":"C3","scenario":"S2"},{"value":"0,00E+00","module":"C4","scenario":"S1"},{"value":"0,00E+00","module":"C4","scenario":"S2"},{"value":"0,00E+00","module":"D","scenario":"S1"},{"value":"0,00E+00","module":"D","scenario":"S2"}]},{"parameter":"MFR","unit":"kg","values":[{"value":"0,00E+00","module":"A1-A3","scenario":null},{"value":"0,00E+00","module":"A4","scenario":null},{"value":"0,00E+00","module":"A5","scenario":null},{"value":"0,00E+00","module":"C1","scenario":null},{"value":"0,00E+00","module":"C2","scenario":"S1"},{"value":"0,00E+00","module":"C2","scenario":"S2"},{"value":"4,70E+00","module":"C3","scenario":"S1"},{"value":"0,00E+00","module":"C3","scenario":"S2"},{"value":"0,00E+00","module":"C4","scenario":"S1"},{"value":"0,00E+00","module":"C4","scenario":"S2"},{"value":"0,00E+00","module":"D","scenario":"S1"},{"value":"0,00E+00","module":"D","scenario":"S2"}]},{"parameter":"MER","unit":"kg","values":[{"value":"0,00E+00","module":"A1-A3","scenario":null},{"value":"0,00E+00","module":"A4","scenario":null},{"value":"0,00E+00","module":"A5","scenario":null},{"value":"0,00E+00","module":"C1","scenario":null},{"value":"0,00E+00","module":"C2","scenario":"S1"},{"value":"0,00E+00","module":"C2","scenario":"S2"},{"value":"0,00E+00","module":"C3","scenario":"S1"},{"value":"0,00E+00","module":"C3","scenario":"S2"},{"value":"0,00E+00","module":"C4","scenario":"S1"},{"value":"0,00E+00","module":"C4","scenario":"S2"},{"value":"0,00E+00","module":"D","scenario":"S1"},{"value":"0,00E+00","module":"D","scenario":"S2"}]},{"parameter":"EEE","unit":"MJ","values":[{"value":"0,00E+00","module":"A1-A3","scenario":null},{"value":"0,00E+00","module":"A4","scenario":null},{"value":"0,00E+00","module":"A5","scenario":null},{"value":"0,00E+00","module":"C1","scenario":null},{"value":"0,00E+00","module":"C2","scenario":"S1"},{"value":"0,00E+00","module":"C2","scenario":"S2"},{"value":"0,00E+00","module":"C3","scenario":"S1"},{"value":"0,00E+00","module":"C3","scenario":"S2"},{"value":"0,00E+00","module":"C4","scenario":"S1"},{"value":"0,00E+00","module":"C4","scenario":"S2"},{"value":"0,00E+00","module":"D","scenario":"S1"},{"value":"0,00E+00","module":"D","scenario":"S2"}]},{"parameter":"EET","unit":"MJ","values":[{"value":"0,00E+00","module":"A1-A3","scenario":null},{"value":"0,00E+00","module":"A4","scenario":null},{"value":"0,00E+00","module":"A5","scenario":null},{"value":"0,00E+00","module":"C1","scenario":null},{"value":"0,00E+00","module":"C2","scenario":"S1"},{"value":"0,00E+00","module":"C2","scenario":"S2"},{"value":"0,00E+00","module":"C3","scenario":"S1"},{"value":"0,00E+00","module":"C3","scenario":"S2"},{"value":"0,00E+00","module":"C4","scenario":"S1"},{"value":"0,00E+00","module":"C4","scenario":"S2"},{"value":"0,00E+00","module":"D","scenario":"S1"},{"value":"0,00E+00","module":"D","scenario":"S2"}]}]}