{"product_name":"Spanplatte, roh","epd_id":"EPD-VHI-20190095-IBG2-DE","compliance":["DIN EN 15804","ISO 14025"],"producer_name":"Verband der Deutschen Holzwerkstoffindustrie e.V. (VHI)","environmental_impact":[{"parameter":"GWP-total","unit":"kg CO2-eq.","values":[{"value":"-9,01E+02","module":"A1","scenario":null},{"value":"8,24E+00","module":"A2","scenario":null},{"value":"7,65E+01","module":"A3","scenario":null},{"value":"4,81E+00","module":"A5","scenario":null},{"value":"7,50E-01","module":"C2","scenario":null},{"value":"9,97E+02","module":"C3","scenario":null},{"value":"-3,72E+02","module":"D","scenario":null},{"value":"-8,16E+02","module":"A1A3","scenario":null}]},{"parameter":"ODP","unit":"kg CFC11-eq.","values":[{"value":"6,82E-13","module":"A1","scenario":null},{"value":"1,96E-14","module":"A2","scenario":null},{"value":"3,46E-12","module":"A3","scenario":null},{"value":"9,74E-16","module":"A5","scenario":null},{"value":"1,26E-16","module":"C2","scenario":null},{"value":"1,80E-13","module":"C3","scenario":null},{"value":"-1,15E-11","module":"D","scenario":null},{"value":"4,16E-12","module":"A1A3","scenario":null}]},{"parameter":"AP","unit":"kg SO2-eq.","values":[{"value":"1,51E-01","module":"A1","scenario":null},{"value":"3,39E-02","module":"A2","scenario":null},{"value":"1,49E-01","module":"A3","scenario":null},{"value":"5,54E-04","module":"A5","scenario":null},{"value":"3,17E-03","module":"C2","scenario":null},{"value":"6,64E-03","module":"C3","scenario":null},{"value":"-4,28E-01","module":"D","scenario":null},{"value":"3,34E-01","module":"A1A3","scenario":null}]},{"parameter":"EP","unit":"kg PO4^3-eq.","values":[{"value":"7,40E-02","module":"A1","scenario":null},{"value":"8,33E-03","module":"A2","scenario":null},{"value":"2,93E-02","module":"A3","scenario":null},{"value":"1,05E-04","module":"A5","scenario":null},{"value":"8,06E-04","module":"C2","scenario":null},{"value":"1,08E-03","module":"C3","scenario":null},{"value":"-6,88E-02","module":"D","scenario":null},{"value":"1,12E-01","module":"A1A3","scenario":null}]},{"parameter":"POCP","unit":"kg Ethen-eq.","values":[{"value":"8,92E-03","module":"A1","scenario":null},{"value":"-1,31E-02","module":"A2","scenario":null},{"value":"2,02E-01","module":"A3","scenario":null},{"value":"3,44E-05","module":"A5","scenario":null},{"value":"-1,31E-03","module":"C2","scenario":null},{"value":"4,39E-04","module":"C3","scenario":null},{"value":"-3,91E-02","module":"D","scenario":null},{"value":"1,98E-01","module":"A1A3","scenario":null}]},{"parameter":"ADPE","unit":"kg Sb-eq.","values":[{"value":"1,81E-05","module":"A1","scenario":null},{"value":"8,02E-07","module":"A2","scenario":null},{"value":"3,84E-05","module":"A3","scenario":null},{"value":"9,58E-08","module":"A5","scenario":null},{"value":"5,86E-08","module":"C2","scenario":null},{"value":"1,80E-06","module":"C3","scenario":null},{"value":"-1,00E-04","module":"D","scenario":null},{"value":"5,73E-05","module":"A1A3","scenario":null}]},{"parameter":"ADPF","unit":"MJ","values":[{"value":"2,20E+03","module":"A1","scenario":null},{"value":"1,11E+02","module":"A2","scenario":null},{"value":"9,44E+02","module":"A3","scenario":null},{"value":"1,01E+00","module":"A5","scenario":null},{"value":"1,03E+01","module":"C2","scenario":null},{"value":"4,18E+01","module":"C3","scenario":null},{"value":"-6,40E+03","module":"D","scenario":null},{"value":"3,26E+03","module":"A1A3","scenario":null}]}],"additional_environmental_impact":[],"resource_use":[{"parameter":"PERE","unit":"MJ","values":[{"value":"1,27E+02","module":"A1","scenario":null},{"value":"1,08E+01","module":"A2","scenario":null},{"value":"8,38E+02","module":"A3","scenario":null},{"value":"3,07E+01","module":"A5","scenario":null},{"value":"6,00E-01","module":"C2","scenario":null},{"value":"2,96E+01","module":"C3","scenario":null},{"value":"-1,90E+03","module":"D","scenario":null},{"value":"9,76E+02","module":"A1A3","scenario":null}]},{"parameter":"PERM","unit":"MJ","values":[{"value":"8,35E+03","module":"A1","scenario":null},{"value":"0,00E+00","module":"A2","scenario":null},{"value":"3,05E+01","module":"A3","scenario":null},{"value":"-3,05E+01","module":"A5","scenario":null},{"value":"0,00E+00","module":"C2","scenario":null},{"value":"-8,35E+03","module":"C3","scenario":null},{"value":"0,00E+00","module":"D","scenario":null},{"value":"8,38E+03","module":"A1A3","scenario":null}]},{"parameter":"PERT","unit":"MJ","values":[{"value":"8,48E+03","module":"A1","scenario":null},{"value":"1,08E+01","module":"A2","scenario":null},{"value":"8,69E+02","module":"A3","scenario":null},{"value":"2,15E-01","module":"A5","scenario":null},{"value":"6,00E-01","module":"C2","scenario":null},{"value":"-8,32E+03","module":"C3","scenario":null},{"value":"-1,90E+03","module":"D","scenario":null},{"value":"9,36E+03","module":"A1A3","scenario":null}]},{"parameter":"PENRE","unit":"MJ","values":[{"value":"1,52E+03","module":"A1","scenario":null},{"value":"1,17E+02","module":"A2","scenario":null},{"value":"1,13E+03","module":"A3","scenario":null},{"value":"6,27E+00","module":"A5","scenario":null},{"value":"1,03E+01","module":"C2","scenario":null},{"value":"5,49E+01","module":"C3","scenario":null},{"value":"-7,23E+03","module":"D","scenario":null},{"value":"2,77E+03","module":"A1A3","scenario":null}]},{"parameter":"PENRM","unit":"MJ","values":[{"value":"7,28E+02","module":"A1","scenario":null},{"value":"0,00E+00","module":"A2","scenario":null},{"value":"5,09E+00","module":"A3","scenario":null},{"value":"-5,09E+00","module":"A5","scenario":null},{"value":"0,00E+00","module":"C2","scenario":null},{"value":"-7,28E+02","module":"C3","scenario":null},{"value":"0,00E+00","module":"D","scenario":null},{"value":"7,33E+02","module":"A1A3","scenario":null}]},{"parameter":"PENRT","unit":"MJ","values":[{"value":"2,25E+03","module":"A1","scenario":null},{"value":"1,17E+02","module":"A2","scenario":null},{"value":"1,13E+03","module":"A3","scenario":null},{"value":"1,18E+00","module":"A5","scenario":null},{"value":"1,03E+01","module":"C2","scenario":null},{"value":"-6,73E+02","module":"C3","scenario":null},{"value":"-7,23E+03","module":"D","scenario":null},{"value":"3,50E+03","module":"A1A3","scenario":null}]},{"parameter":"SM","unit":"kg","values":[{"value":"1,08E+02","module":"A1","scenario":null},{"value":"0,00E+00","module":"A2","scenario":null},{"value":"0,00E+00","module":"A3","scenario":null},{"value":"0,00E+00","module":"A5","scenario":null},{"value":"0,00E+00","module":"C2","scenario":null},{"value":"0,00E+00","module":"C3","scenario":null},{"value":"0,00E+00","module":"D","scenario":null},{"value":"1,08E+02","module":"A1A3","scenario":null}]},{"parameter":"RSF","unit":"MJ","values":[{"value":"0,00E+00","module":"A1","scenario":null},{"value":"0,00E+00","module":"A2","scenario":null},{"value":"1,17E+03","module":"A3","scenario":null},{"value":"0,00E+00","module":"A5","scenario":null},{"value":"0,00E+00","module":"C2","scenario":null},{"value":"0,00E+00","module":"C3","scenario":null},{"value":"9,27E+03","module":"D","scenario":null},{"value":"1,17E+03","module":"A1A3","scenario":null}]},{"parameter":"NRSF","unit":"MJ","values":[{"value":"0,00E+00","module":"A1","scenario":null},{"value":"0,00E+00","module":"A2","scenario":null},{"value":"0,00E+00","module":"A3","scenario":null},{"value":"0,00E+00","module":"A5","scenario":null},{"value":"0,00E+00","module":"C2","scenario":null},{"value":"0,00E+00","module":"C3","scenario":null},{"value":"7,28E+02","module":"D","scenario":null},{"value":"0,00E+00","module":"A1A3","scenario":null}]},{"parameter":"FW","unit":"m^3","values":[{"value":"4,35E-01","module":"A1","scenario":null},{"value":"1,59E-02","module":"A2","scenario":null},{"value":"6,47E-01","module":"A3","scenario":null},{"value":"1,15E-02","module":"A5","scenario":null},{"value":"1,01E-03","module":"C2","scenario":null},{"value":"1,60E-02","module":"C3","scenario":null},{"value":"1,51E+00","module":"D","scenario":null},{"value":"1,10E+00","module":"A1A3","scenario":null}]}],"end_of_life_waste":[{"parameter":"HWD","unit":"kg","values":[{"value":"2,55E-05","module":"A1","scenario":null},{"value":"5,85E-06","module":"A2","scenario":null},{"value":"4,32E-06","module":"A3","scenario":null},{"value":"4,05E-09","module":"A5","scenario":null},{"value":"5,78E-07","module":"C2","scenario":null},{"value":"4,26E-08","module":"C3","scenario":null},{"value":"-3,80E-06","module":"D","scenario":null},{"value":"3,56E-05","module":"A1A3","scenario":null}]},{"parameter":"NHWD","unit":"kg","values":[{"value":"5,00E-01","module":"A1","scenario":null},{"value":"1,71E-02","module":"A2","scenario":null},{"value":"2,04E+00","module":"A3","scenario":null},{"value":"6,96E-02","module":"A5","scenario":null},{"value":"8,41E-04","module":"C2","scenario":null},{"value":"5,68E-02","module":"C3","scenario":null},{"value":"1,61E+01","module":"D","scenario":null},{"value":"2,56E+00","module":"A1A3","scenario":null}]},{"parameter":"RWD","unit":"kg","values":[{"value":"2,00E-02","module":"A1","scenario":null},{"value":"2,05E-03","module":"A2","scenario":null},{"value":"7,33E-02","module":"A3","scenario":null},{"value":"6,75E-05","module":"A5","scenario":null},{"value":"1,40E-05","module":"C2","scenario":null},{"value":"5,17E-03","module":"C3","scenario":null},{"value":"-3,30E-01","module":"D","scenario":null},{"value":"9,54E-02","module":"A1A3","scenario":null}]}],"end_of_life_flow":[{"parameter":"CRU","unit":"kg","values":[{"value":"0,00E+00","module":"A1","scenario":null},{"value":"0,00E+00","module":"A2","scenario":null},{"value":"0,00E+00","module":"A3","scenario":null},{"value":"0,00E+00","module":"A5","scenario":null},{"value":"0,00E+00","module":"C2","scenario":null},{"value":"0,00E+00","module":"C3","scenario":null},{"value":"0,00E+00","module":"D","scenario":null},{"value":"0,00E+00","module":"A1A3","scenario":null}]},{"parameter":"MFR","unit":"kg","values":[{"value":"0,00E+00","module":"A1","scenario":null},{"value":"0,00E+00","module":"A2","scenario":null},{"value":"0,00E+00","module":"A3","scenario":null},{"value":"0,00E+00","module":"A5","scenario":null},{"value":"0,00E+00","module":"C2","scenario":null},{"value":"0,00E+00","module":"C3","scenario":null},{"value":"0,00E+00","module":"D","scenario":null},{"value":"0,00E+00","module":"A1A3","scenario":null}]},{"parameter":"MER","unit":"kg","values":[{"value":"0,00E+00","module":"A1","scenario":null},{"value":"0,00E+00","module":"A2","scenario":null},{"value":"0,00E+00","module":"A3","scenario":null},{"value":"0,00E+00","module":"A5","scenario":null},{"value":"0,00E+00","module":"C2","scenario":null},{"value":"6,42E+02","module":"C3","scenario":null},{"value":"0,00E+00","module":"D","scenario":null},{"value":"0,00E+00","module":"A1A3","scenario":null}]},{"parameter":"EEE","unit":"MJ","values":[{"value":"0,00E+00","module":"A1","scenario":null},{"value":"0,00E+00","module":"A2","scenario":null},{"value":"0,00E+00","module":"A3","scenario":null},{"value":"6,07E+00","module":"A5","scenario":null},{"value":"0,00E+00","module":"C2","scenario":null},{"value":"0,00E+00","module":"C3","scenario":null},{"value":"0,00E+00","module":"D","scenario":null},{"value":"0,00E+00","module":"A1A3","scenario":null}]},{"parameter":"EET","unit":"MJ","values":[{"value":"0,00E+00","module":"A1","scenario":null},{"value":"0,00E+00","module":"A2","scenario":null},{"value":"0,00E+00","module":"A3","scenario":null},{"value":"1,38E+01","module":"A5","scenario":null},{"value":"0,00E+00","module":"C2","scenario":null},{"value":"0,00E+00","module":"C3","scenario":null},{"value":"0,00E+00","module":"D","scenario":null},{"value":"0,00E+00","module":"A1A3","scenario":null}]}]}