{"product_name":"Hot Rolled concrete reinforcing bars","epd_id":"EPD-RIVA ACIER-175-EN","compliance":["EN 15804+A2","ISO 14025"],"producer_name":"RIVA ACIER S.A.S","environmental_impact":[{"parameter":"GWP-total","unit":"kg CO2-eq.","values":[{"value":"2,09E-02","module":"A1","scenario":"Standard scenario"},{"value":"1,43E-02","module":"A2","scenario":"Standard scenario"},{"value":"2,43E-01","module":"A3","scenario":"Standard scenario"},{"value":"7,89E-03","module":"C2","scenario":"Standard scenario"},{"value":"0,00E+00","module":"C3","scenario":"Standard scenario"},{"value":"2,93E-04","module":"C4","scenario":"Standard scenario"},{"value":"8,58E-02","module":"D","scenario":"Standard scenario"},{"value":"2,78E-01","module":"A1A3","scenario":null}]},{"parameter":"GWP-fossil","unit":"kg CO2-eq.","values":[{"value":"2,05E-02","module":"A1","scenario":"Standard scenario"},{"value":"1,43E-02","module":"A2","scenario":"Standard scenario"},{"value":"1,78E-01","module":"A3","scenario":"Standard scenario"},{"value":"7,88E-03","module":"C2","scenario":"Standard scenario"},{"value":"0,00E+00","module":"C3","scenario":"Standard scenario"},{"value":"2,93E-04","module":"C4","scenario":"Standard scenario"},{"value":"8,63E-02","module":"D","scenario":"Standard scenario"},{"value":"2,13E-01","module":"A1A3","scenario":null}]},{"parameter":"GWP-biogenic","unit":"kg CO2-eq.","values":[{"value":"3,45E-04","module":"A1","scenario":"Standard scenario"},{"value":"9,25E-06","module":"A2","scenario":"Standard scenario"},{"value":"6,51E-02","module":"A3","scenario":"Standard scenario"},{"value":"3,64E-06","module":"C2","scenario":"Standard scenario"},{"value":"0,00E+00","module":"C3","scenario":"Standard scenario"},{"value":"5,81E-07","module":"C4","scenario":"Standard scenario"},{"value":"-4,95E-04","module":"D","scenario":"Standard scenario"},{"value":"6,55E-02","module":"A1A3","scenario":null}]},{"parameter":"GWP-luluc","unit":"kg CO2-eq.","values":[{"value":"3,63E-05","module":"A1","scenario":"Standard scenario"},{"value":"8,35E-06","module":"A2","scenario":"Standard scenario"},{"value":"2,15E-04","module":"A3","scenario":"Standard scenario"},{"value":"2,89E-06","module":"C2","scenario":"Standard scenario"},{"value":"0,00E+00","module":"C3","scenario":"Standard scenario"},{"value":"8,16E-08","module":"C4","scenario":"Standard scenario"},{"value":"2,46E-05","module":"D","scenario":"Standard scenario"},{"value":"2,60E-04","module":"A1A3","scenario":null}]},{"parameter":"ODP","unit":"kg CFC 11-equiv.","values":[{"value":"1,75E-09","module":"A1","scenario":"Standard scenario"},{"value":"3,06E-09","module":"A2","scenario":"Standard scenario"},{"value":"2,65E-08","module":"A3","scenario":"Standard scenario"},{"value":"1,74E-09","module":"C2","scenario":"Standard scenario"},{"value":"0,00E+00","module":"C3","scenario":"Standard scenario"},{"value":"1,21E-10","module":"C4","scenario":"Standard scenario"},{"value":"4,21E-09","module":"D","scenario":"Standard scenario"},{"value":"3,13E-08","module":"A1A3","scenario":null}]},{"parameter":"AP","unit":"mol H+-eq.","values":[{"value":"1,75E-04","module":"A1","scenario":"Standard scenario"},{"value":"9,15E-05","module":"A2","scenario":"Standard scenario"},{"value":"1,03E-03","module":"A3","scenario":"Standard scenario"},{"value":"4,57E-05","module":"C2","scenario":"Standard scenario"},{"value":"0,00E+00","module":"C3","scenario":"Standard scenario"},{"value":"2,78E-06","module":"C4","scenario":"Standard scenario"},{"value":"4,23E-04","module":"D","scenario":"Standard scenario"},{"value":"1,30E-03","module":"A1A3","scenario":null}]},{"parameter":"POCP","unit":"kg NMVOC-eq.","values":[{"value":"1,51E-04","module":"A1","scenario":"Standard scenario"},{"value":"1,04E-04","module":"A2","scenario":"Standard scenario"},{"value":"3,47E-04","module":"A3","scenario":"Standard scenario"},{"value":"5,07E-05","module":"C2","scenario":"Standard scenario"},{"value":"0,00E+00","module":"C3","scenario":"Standard scenario"},{"value":"3,06E-06","module":"C4","scenario":"Standard scenario"},{"value":"4,59E-04","module":"D","scenario":"Standard scenario"},{"value":"6,02E-04","module":"A1A3","scenario":null}]},{"parameter":"ADPE","unit":"kg Sb-eq.","values":[{"value":"5,00E-07","module":"A1","scenario":"Standard scenario"},{"value":"3,26E-07","module":"A2","scenario":"Standard scenario"},{"value":"2,29E-06","module":"A3","scenario":"Standard scenario"},{"value":"2,00E-07","module":"C2","scenario":"Standard scenario"},{"value":"0,00E+00","module":"C3","scenario":"Standard scenario"},{"value":"2,68E-09","module":"C4","scenario":"Standard scenario"},{"value":"1,91E-08","module":"D","scenario":"Standard scenario"},{"value":"3,12E-06","module":"A1A3","scenario":null}]},{"parameter":"ADPF","unit":"MJ","values":[{"value":"3,32E-01","module":"A1","scenario":"Standard scenario"},{"value":"2,11E-01","module":"A2","scenario":"Standard scenario"},{"value":"3,51E+00","module":"A3","scenario":"Standard scenario"},{"value":"1,19E-01","module":"C2","scenario":"Standard scenario"},{"value":"0,00E+00","module":"C3","scenario":"Standard scenario"},{"value":"8,19E-03","module":"C4","scenario":"Standard scenario"},{"value":"9,01E-01","module":"D","scenario":"Standard scenario"},{"value":"4,05E+00","module":"A1A3","scenario":null}]},{"parameter":"WDP","unit":"m3 world-eq.","values":[{"value":"7,01E-03","module":"A1","scenario":"Standard scenario"},{"value":"7,88E-04","module":"A2","scenario":"Standard scenario"},{"value":"5,69E-02","module":"A3","scenario":"Standard scenario"},{"value":"4,25E-04","module":"C2","scenario":"Standard scenario"},{"value":"0,00E+00","module":"C3","scenario":"Standard scenario"},{"value":"3,67E-04","module":"C4","scenario":"Standard scenario"},{"value":"5,38E-03","module":"D","scenario":"Standard scenario"},{"value":"6,47E-02","module":"A1A3","scenario":null}]},{"parameter":"EP-freshwater","unit":"kg P-eq.","values":[{"value":"1,45E-06","module":"A1","scenario":"Standard scenario"},{"value":"1,50E-07","module":"A2","scenario":"Standard scenario"},{"value":"5,83E-06","module":"A3","scenario":"Standard scenario"},{"value":"7,95E-08","module":"C2","scenario":"Standard scenario"},{"value":"0,00E+00","module":"C3","scenario":"Standard scenario"},{"value":"3,28E-09","module":"C4","scenario":"Standard scenario"},{"value":"4,14E-06","module":"D","scenario":"Standard scenario"},{"value":"7,43E-06","module":"A1A3","scenario":null}]},{"parameter":"EP-marine","unit":"kg N-eq.","values":[{"value":"4,73E-05","module":"A1","scenario":"Standard scenario"},{"value":"3,38E-05","module":"A2","scenario":"Standard scenario"},{"value":"1,26E-04","module":"A3","scenario":"Standard scenario"},{"value":"1,61E-05","module":"C2","scenario":"Standard scenario"},{"value":"0,00E+00","module":"C3","scenario":"Standard scenario"},{"value":"9,56E-07","module":"C4","scenario":"Standard scenario"},{"value":"7,37E-05","module":"D","scenario":"Standard scenario"},{"value":"2,07E-04","module":"A1A3","scenario":null}]},{"parameter":"EP-terrestrial","unit":"mol N-eq.","values":[{"value":"5,43E-04","module":"A1","scenario":"Standard scenario"},{"value":"3,72E-04","module":"A2","scenario":"Standard scenario"},{"value":"2,92E-03","module":"A3","scenario":"Standard scenario"},{"value":"1,78E-04","module":"C2","scenario":"Standard scenario"},{"value":"0,00E+00","module":"C3","scenario":"Standard scenario"},{"value":"1,05E-05","module":"C4","scenario":"Standard scenario"},{"value":"8,68E-04","module":"D","scenario":"Standard scenario"},{"value":"3,83E-03","module":"A1A3","scenario":null}]}],"additional_environmental_impact":[{"parameter":"PM","unit":"disease incidence","values":[{"value":"1,00E-09","module":"A1","scenario":"Standard scenario"},{"value":"1,15E-09","module":"A2","scenario":"Standard scenario"},{"value":"2,07E-08","module":"A3","scenario":"Standard scenario"},{"value":"7,09E-10","module":"C2","scenario":"Standard scenario"},{"value":"0,00E+00","module":"C3","scenario":"Standard scenario"},{"value":"5,40E-11","module":"C4","scenario":"Standard scenario"},{"value":"7,64E-09","module":"D","scenario":"Standard scenario"},{"value":"2,28E-08","module":"A1A3","scenario":null}]},{"parameter":"ETP-fw","unit":"CTUe","values":[{"value":"9,74E-01","module":"A1","scenario":"Standard scenario"},{"value":"1,88E-01","module":"A2","scenario":"Standard scenario"},{"value":"1,30E+00","module":"A3","scenario":"Standard scenario"},{"value":"1,06E-01","module":"C2","scenario":"Standard scenario"},{"value":"0,00E+00","module":"C3","scenario":"Standard scenario"},{"value":"5,31E-03","module":"C4","scenario":"Standard scenario"},{"value":"2,70E+00","module":"D","scenario":"Standard scenario"},{"value":"2,46E+00","module":"A1A3","scenario":null}]},{"parameter":"HTP-c","unit":"CTUh","values":[{"value":"9,68E-10","module":"A1","scenario":"Standard scenario"},{"value":"6,35E-12","module":"A2","scenario":"Standard scenario"},{"value":"2,21E-10","module":"A3","scenario":"Standard scenario"},{"value":"3,44E-12","module":"C2","scenario":"Standard scenario"},{"value":"0,00E+00","module":"C3","scenario":"Standard scenario"},{"value":"1,23E-13","module":"C4","scenario":"Standard scenario"},{"value":"5,19E-10","module":"D","scenario":"Standard scenario"},{"value":"1,20E-09","module":"A1A3","scenario":null}]},{"parameter":"HTP-nc","unit":"CTUh","values":[{"value":"2,29E-10","module":"A1","scenario":"Standard scenario"},{"value":"1,96E-10","module":"A2","scenario":"Standard scenario"},{"value":"1,23E-08","module":"A3","scenario":"Standard scenario"},{"value":"1,16E-10","module":"C2","scenario":"Standard scenario"},{"value":"0,00E+00","module":"C3","scenario":"Standard scenario"},{"value":"3,77E-12","module":"C4","scenario":"Standard scenario"},{"value":"5,35E-09","module":"D","scenario":"Standard scenario"},{"value":"1,27E-08","module":"A1A3","scenario":null}]},{"parameter":"SQP","unit":"dimensionless","values":[{"value":"2,08E-01","module":"A1","scenario":"Standard scenario"},{"value":"1,80E-01","module":"A2","scenario":"Standard scenario"},{"value":"1,41E+00","module":"A3","scenario":"Standard scenario"},{"value":"1,03E-01","module":"C2","scenario":"Standard scenario"},{"value":"0,00E+00","module":"C3","scenario":"Standard scenario"},{"value":"1,72E-02","module":"C4","scenario":"Standard scenario"},{"value":"1,85E-01","module":"D","scenario":"Standard scenario"},{"value":"1,80E+00","module":"A1A3","scenario":null}]},{"parameter":"IRP","unit":"kBq U235-eq.","values":[{"value":"2,32E-03","module":"A1","scenario":"Standard scenario"},{"value":"8,88E-04","module":"A2","scenario":"Standard scenario"},{"value":"1,88E-02","module":"A3","scenario":"Standard scenario"},{"value":"4,98E-04","module":"C2","scenario":"Standard scenario"},{"value":"0,00E+00","module":"C3","scenario":"Standard scenario"},{"value":"3,36E-05","module":"C4","scenario":"Standard scenario"},{"value":"1,14E-03","module":"D","scenario":"Standard scenario"},{"value":"2,20E-02","module":"A1A3","scenario":null}]}],"resource_use":[{"parameter":"PERE","unit":"MJ","values":[{"value":"1,04E-01","module":"A1","scenario":"Standard scenario"},{"value":"2,98E-03","module":"A2","scenario":"Standard scenario"},{"value":"2,16E+00","module":"A3","scenario":"Standard scenario"},{"value":"1,49E-03","module":"C2","scenario":"Standard scenario"},{"value":"0,00E+00","module":"C3","scenario":"Standard scenario"},{"value":"6,62E-05","module":"C4","scenario":"Standard scenario"},{"value":"2,03E-02","module":"D","scenario":"Standard scenario"},{"value":"2,27E+00","module":"A1A3","scenario":null}]},{"parameter":"PERM","unit":"MJ","values":[{"value":"0,00E+00","module":"A1","scenario":"Standard scenario"},{"value":"0,00E+00","module":"A2","scenario":"Standard scenario"},{"value":"1,14E-02","module":"A3","scenario":"Standard scenario"},{"value":"0,00E+00","module":"C2","scenario":"Standard scenario"},{"value":"0,00E+00","module":"C3","scenario":"Standard scenario"},{"value":"0,00E+00","module":"C4","scenario":"Standard scenario"},{"value":"0,00E+00","module":"D","scenario":"Standard scenario"},{"value":"1,14E-02","module":"A1A3","scenario":null}]},{"parameter":"PERT","unit":"MJ","values":[{"value":"1,04E-01","module":"A1","scenario":"Standard scenario"},{"value":"2,98E-03","module":"A2","scenario":"Standard scenario"},{"value":"2,17E+00","module":"A3","scenario":"Standard scenario"},{"value":"1,49E-03","module":"C2","scenario":"Standard scenario"},{"value":"0,00E+00","module":"C3","scenario":"Standard scenario"},{"value":"6,62E-05","module":"C4","scenario":"Standard scenario"},{"value":"2,03E-02","module":"D","scenario":"Standard scenario"},{"value":"2,28E+00","module":"A1A3","scenario":null}]},{"parameter":"PENRE","unit":"MJ","values":[{"value":"2,68E-01","module":"A1","scenario":"Standard scenario"},{"value":"2,24E-01","module":"A2","scenario":"Standard scenario"},{"value":"3,54E+00","module":"A3","scenario":"Standard scenario"},{"value":"1,26E-01","module":"C2","scenario":"Standard scenario"},{"value":"0,00E+00","module":"C3","scenario":"Standard scenario"},{"value":"8,69E-03","module":"C4","scenario":"Standard scenario"},{"value":"9,50E-01","module":"D","scenario":"Standard scenario"},{"value":"4,03E+00","module":"A1A3","scenario":null}]},{"parameter":"PENRM","unit":"MJ","values":[{"value":"8,26E-02","module":"A1","scenario":"Standard scenario"},{"value":"0,00E+00","module":"A2","scenario":"Standard scenario"},{"value":"2,03E-01","module":"A3","scenario":"Standard scenario"},{"value":"0,00E+00","module":"C2","scenario":"Standard scenario"},{"value":"0,00E+00","module":"C3","scenario":"Standard scenario"},{"value":"0,00E+00","module":"C4","scenario":"Standard scenario"},{"value":"0,00E+00","module":"D","scenario":"Standard scenario"},{"value":"2,86E-01","module":"A1A3","scenario":null}]},{"parameter":"PENRT","unit":"MJ","values":[{"value":"3,50E-01","module":"A1","scenario":"Standard scenario"},{"value":"2,24E-01","module":"A2","scenario":"Standard scenario"},{"value":"3,75E+00","module":"A3","scenario":"Standard scenario"},{"value":"1,26E-01","module":"C2","scenario":"Standard scenario"},{"value":"0,00E+00","module":"C3","scenario":"Standard scenario"},{"value":"8,69E-03","module":"C4","scenario":"Standard scenario"},{"value":"9,50E-01","module":"D","scenario":"Standard scenario"},{"value":"4,32E+00","module":"A1A3","scenario":null}]},{"parameter":"SM","unit":"kg","values":[{"value":"1,10E+00","module":"A1","scenario":"Standard scenario"},{"value":"0,00E+00","module":"A2","scenario":"Standard scenario"},{"value":"1,11E-03","module":"A3","scenario":"Standard scenario"},{"value":"0,00E+00","module":"C2","scenario":"Standard scenario"},{"value":"0,00E+00","module":"C3","scenario":"Standard scenario"},{"value":"0,00E+00","module":"C4","scenario":"Standard scenario"},{"value":"0,00E+00","module":"D","scenario":"Standard scenario"},{"value":"1,10E+00","module":"A1A3","scenario":null}]},{"parameter":"RSF","unit":"MJ","values":[{"value":"0,00E+00","module":"A1","scenario":"Standard scenario"},{"value":"0,00E+00","module":"A2","scenario":"Standard scenario"},{"value":"0,00E+00","module":"A3","scenario":"Standard scenario"},{"value":"0,00E+00","module":"C2","scenario":"Standard scenario"},{"value":"0,00E+00","module":"C3","scenario":"Standard scenario"},{"value":"0,00E+00","module":"C4","scenario":"Standard scenario"},{"value":"0,00E+00","module":"D","scenario":"Standard scenario"},{"value":"0,00E+00","module":"A1A3","scenario":null}]},{"parameter":"NRSF","unit":"MJ","values":[{"value":"0,00E+00","module":"A1","scenario":"Standard scenario"},{"value":"0,00E+00","module":"A2","scenario":"Standard scenario"},{"value":"0,00E+00","module":"A3","scenario":"Standard scenario"},{"value":"0,00E+00","module":"C2","scenario":"Standard scenario"},{"value":"0,00E+00","module":"C3","scenario":"Standard scenario"},{"value":"0,00E+00","module":"C4","scenario":"Standard scenario"},{"value":"0,00E+00","module":"D","scenario":"Standard scenario"},{"value":"0,00E+00","module":"A1A3","scenario":null}]},{"parameter":"FW","unit":"m3","values":[{"value":"2,84E-04","module":"A1","scenario":"Standard scenario"},{"value":"2,77E-05","module":"A2","scenario":"Standard scenario"},{"value":"2,10E-03","module":"A3","scenario":"Standard scenario"},{"value":"1,45E-05","module":"C2","scenario":"Standard scenario"},{"value":"0,00E+00","module":"C3","scenario":"Standard scenario"},{"value":"8,74E-06","module":"C4","scenario":"Standard scenario"},{"value":"1,61E-04","module":"D","scenario":"Standard scenario"},{"value":"2,41E-03","module":"A1A3","scenario":null}]}],"end_of_life_waste":[{"parameter":"HWD","unit":"kg","values":[{"value":"2,01E-07","module":"A1","scenario":"Standard scenario"},{"value":"5,36E-07","module":"A2","scenario":"Standard scenario"},{"value":"6,01E-07","module":"A3","scenario":"Standard scenario"},{"value":"3,01E-07","module":"C2","scenario":"Standard scenario"},{"value":"0,00E+00","module":"C3","scenario":"Standard scenario"},{"value":"1,22E-08","module":"C4","scenario":"Standard scenario"},{"value":"8,59E-06","module":"D","scenario":"Standard scenario"},{"value":"1,34E-06","module":"A1A3","scenario":null}]},{"parameter":"NHWD","unit":"kg","values":[{"value":"2,86E-02","module":"A1","scenario":"Standard scenario"},{"value":"1,18E-02","module":"A2","scenario":"Standard scenario"},{"value":"2,05E-02","module":"A3","scenario":"Standard scenario"},{"value":"7,54E-03","module":"C2","scenario":"Standard scenario"},{"value":"0,00E+00","module":"C3","scenario":"Standard scenario"},{"value":"5,56E-02","module":"C4","scenario":"Standard scenario"},{"value":"2,96E-03","module":"D","scenario":"Standard scenario"},{"value":"6,09E-02","module":"A1A3","scenario":null}]},{"parameter":"RWD","unit":"kg","values":[{"value":"2,00E-06","module":"A1","scenario":"Standard scenario"},{"value":"1,38E-06","module":"A2","scenario":"Standard scenario"},{"value":"2,04E-05","module":"A3","scenario":"Standard scenario"},{"value":"7,80E-07","module":"C2","scenario":"Standard scenario"},{"value":"0,00E+00","module":"C3","scenario":"Standard scenario"},{"value":"5,38E-08","module":"C4","scenario":"Standard scenario"},{"value":"1,28E-06","module":"D","scenario":"Standard scenario"},{"value":"2,38E-05","module":"A1A3","scenario":null}]}],"end_of_life_flow":[{"parameter":"CRU","unit":"kg","values":[{"value":"0,00E+00","module":"A1","scenario":"Standard scenario"},{"value":"0,00E+00","module":"A2","scenario":"Standard scenario"},{"value":"0,00E+00","module":"A3","scenario":"Standard scenario"},{"value":"0,00E+00","module":"C2","scenario":"Standard scenario"},{"value":"0,00E+00","module":"C3","scenario":"Standard scenario"},{"value":"0,00E+00","module":"C4","scenario":"Standard scenario"},{"value":"0,00E+00","module":"D","scenario":"Standard scenario"},{"value":"0,00E+00","module":"A1A3","scenario":null}]},{"parameter":"MFR","unit":"kg","values":[{"value":"0,00E+00","module":"A1","scenario":"Standard scenario"},{"value":"0,00E+00","module":"A2","scenario":"Standard scenario"},{"value":"3,68E-02","module":"A3","scenario":"Standard scenario"},{"value":"0,00E+00","module":"C2","scenario":"Standard scenario"},{"value":"1,06E+00","module":"C3","scenario":"Standard scenario"},{"value":"0,00E+00","module":"C4","scenario":"Standard scenario"},{"value":"0,00E+00","module":"D","scenario":"Standard scenario"},{"value":"3,68E-02","module":"A1A3","scenario":null}]},{"parameter":"MER","unit":"kg","values":[{"value":"0,00E+00","module":"A1","scenario":"Standard scenario"},{"value":"0,00E+00","module":"A2","scenario":"Standard scenario"},{"value":"0,00E+00","module":"A3","scenario":"Standard scenario"},{"value":"0,00E+00","module":"C2","scenario":"Standard scenario"},{"value":"0,00E+00","module":"C3","scenario":"Standard scenario"},{"value":"0,00E+00","module":"C4","scenario":"Standard scenario"},{"value":"0,00E+00","module":"D","scenario":"Standard scenario"},{"value":"0,00E+00","module":"A1A3","scenario":null}]},{"parameter":"EEE","unit":"MJ","values":[{"value":"0,00E+00","module":"A1","scenario":"Standard scenario"},{"value":"0,00E+00","module":"A2","scenario":"Standard scenario"},{"value":"2,30E-03","module":"A3","scenario":"Standard scenario"},{"value":"0,00E+00","module":"C2","scenario":"Standard scenario"},{"value":"0,00E+00","module":"C3","scenario":"Standard scenario"},{"value":"0,00E+00","module":"C4","scenario":"Standard scenario"},{"value":"0,00E+00","module":"D","scenario":"Standard scenario"},{"value":"2,30E-03","module":"A1A3","scenario":null}]},{"parameter":"EET","unit":"MJ","values":[{"value":"0,00E+00","module":"A1","scenario":"Standard scenario"},{"value":"0,00E+00","module":"A2","scenario":"Standard scenario"},{"value":"3,97E-03","module":"A3","scenario":"Standard scenario"},{"value":"0,00E+00","module":"C2","scenario":"Standard scenario"},{"value":"0,00E+00","module":"C3","scenario":"Standard scenario"},{"value":"0,00E+00","module":"C4","scenario":"Standard scenario"},{"value":"0,00E+00","module":"D","scenario":"Standard scenario"},{"value":"3,97E-03","module":"A1A3","scenario":null}]}]}