{"product_name":"Synwer\u00ae \u2013 Head Protector Gold 330","epd_id":"EPD-Synwer-181-EN","compliance":["EN 15804+A2","ISO 14025"],"producer_name":"Synwer GmbH","environmental_impact":[{"parameter":"GWP-total","unit":"kg CO2-eq.","values":[{"value":"2,36E+00","module":"A1","scenario":"Standard scenario"},{"value":"2,00E-02","module":"A2","scenario":"Standard scenario"},{"value":"2,37E-01","module":"A3","scenario":"Standard scenario"},{"value":"0,00E+00","module":"C1","scenario":"Standard scenario"},{"value":"6,89E-03","module":"C2","scenario":"Standard scenario"},{"value":"7,53E-01","module":"C3","scenario":"Standard scenario"},{"value":"0,00E+00","module":"C4","scenario":"Standard scenario"},{"value":"-4,73E-01","module":"D","scenario":"Standard scenario"},{"value":"2,62E+00","module":"A1A3","scenario":null}]},{"parameter":"GWP-fossil","unit":"kg CO2-eq.","values":[{"value":"2,32E+00","module":"A1","scenario":"Standard scenario"},{"value":"2,00E-02","module":"A2","scenario":"Standard scenario"},{"value":"2,54E-01","module":"A3","scenario":"Standard scenario"},{"value":"0,00E+00","module":"C1","scenario":"Standard scenario"},{"value":"6,88E-03","module":"C2","scenario":"Standard scenario"},{"value":"7,53E-01","module":"C3","scenario":"Standard scenario"},{"value":"0,00E+00","module":"C4","scenario":"Standard scenario"},{"value":"-4,51E-01","module":"D","scenario":"Standard scenario"},{"value":"2,59E+00","module":"A1A3","scenario":null}]},{"parameter":"GWP-biogenic","unit":"kg CO2-eq.","values":[{"value":"3,68E-02","module":"A1","scenario":"Standard scenario"},{"value":"9,22E-06","module":"A2","scenario":"Standard scenario"},{"value":"-1,72E-02","module":"A3","scenario":"Standard scenario"},{"value":"0,00E+00","module":"C1","scenario":"Standard scenario"},{"value":"3,18E-06","module":"C2","scenario":"Standard scenario"},{"value":"2,73E-05","module":"C3","scenario":"Standard scenario"},{"value":"0,00E+00","module":"C4","scenario":"Standard scenario"},{"value":"-2,18E-02","module":"D","scenario":"Standard scenario"},{"value":"1,96E-02","module":"A1A3","scenario":null}]},{"parameter":"GWP-luluc","unit":"kg CO2-eq.","values":[{"value":"2,59E-03","module":"A1","scenario":"Standard scenario"},{"value":"7,32E-06","module":"A2","scenario":"Standard scenario"},{"value":"3,74E-04","module":"A3","scenario":"Standard scenario"},{"value":"0,00E+00","module":"C1","scenario":"Standard scenario"},{"value":"2,52E-06","module":"C2","scenario":"Standard scenario"},{"value":"4,93E-06","module":"C3","scenario":"Standard scenario"},{"value":"0,00E+00","module":"C4","scenario":"Standard scenario"},{"value":"-3,22E-04","module":"D","scenario":"Standard scenario"},{"value":"2,97E-03","module":"A1A3","scenario":null}]},{"parameter":"ODP","unit":"kg CFC 11-equiv.","values":[{"value":"1,35E-07","module":"A1","scenario":"Standard scenario"},{"value":"4,41E-09","module":"A2","scenario":"Standard scenario"},{"value":"1,07E-08","module":"A3","scenario":"Standard scenario"},{"value":"0,00E+00","module":"C1","scenario":"Standard scenario"},{"value":"1,52E-09","module":"C2","scenario":"Standard scenario"},{"value":"2,54E-09","module":"C3","scenario":"Standard scenario"},{"value":"0,00E+00","module":"C4","scenario":"Standard scenario"},{"value":"-3,67E-08","module":"D","scenario":"Standard scenario"},{"value":"1,50E-07","module":"A1A3","scenario":null}]},{"parameter":"AP","unit":"mol H+-eq.","values":[{"value":"1,22E-02","module":"A1","scenario":"Standard scenario"},{"value":"1,16E-04","module":"A2","scenario":"Standard scenario"},{"value":"8,58E-04","module":"A3","scenario":"Standard scenario"},{"value":"0,00E+00","module":"C1","scenario":"Standard scenario"},{"value":"3,99E-05","module":"C2","scenario":"Standard scenario"},{"value":"2,75E-04","module":"C3","scenario":"Standard scenario"},{"value":"0,00E+00","module":"C4","scenario":"Standard scenario"},{"value":"-8,41E-04","module":"D","scenario":"Standard scenario"},{"value":"1,32E-02","module":"A1A3","scenario":null}]},{"parameter":"POCP","unit":"kg NMVOC-eq.","values":[{"value":"6,30E-03","module":"A1","scenario":"Standard scenario"},{"value":"1,28E-04","module":"A2","scenario":"Standard scenario"},{"value":"4,68E-04","module":"A3","scenario":"Standard scenario"},{"value":"0,00E+00","module":"C1","scenario":"Standard scenario"},{"value":"4,43E-05","module":"C2","scenario":"Standard scenario"},{"value":"3,39E-04","module":"C3","scenario":"Standard scenario"},{"value":"0,00E+00","module":"C4","scenario":"Standard scenario"},{"value":"-4,92E-04","module":"D","scenario":"Standard scenario"},{"value":"6,90E-03","module":"A1A3","scenario":null}]},{"parameter":"ADPE","unit":"kg Sb-eq.","values":[{"value":"1,89E-05","module":"A1","scenario":"Standard scenario"},{"value":"5,06E-07","module":"A2","scenario":"Standard scenario"},{"value":"1,22E-06","module":"A3","scenario":"Standard scenario"},{"value":"0,00E+00","module":"C1","scenario":"Standard scenario"},{"value":"1,74E-07","module":"C2","scenario":"Standard scenario"},{"value":"1,28E-07","module":"C3","scenario":"Standard scenario"},{"value":"0,00E+00","module":"C4","scenario":"Standard scenario"},{"value":"-8,25E-07","module":"D","scenario":"Standard scenario"},{"value":"2,06E-05","module":"A1A3","scenario":null}]},{"parameter":"ADPF","unit":"MJ","values":[{"value":"4,65E+01","module":"A1","scenario":"Standard scenario"},{"value":"3,01E-01","module":"A2","scenario":"Standard scenario"},{"value":"3,75E+00","module":"A3","scenario":"Standard scenario"},{"value":"0,00E+00","module":"C1","scenario":"Standard scenario"},{"value":"1,04E-01","module":"C2","scenario":"Standard scenario"},{"value":"1,85E-01","module":"C3","scenario":"Standard scenario"},{"value":"0,00E+00","module":"C4","scenario":"Standard scenario"},{"value":"-6,63E+00","module":"D","scenario":"Standard scenario"},{"value":"5,06E+01","module":"A1A3","scenario":null}]},{"parameter":"WDP","unit":"m3 world-eq.","values":[{"value":"9,50E-01","module":"A1","scenario":"Standard scenario"},{"value":"1,08E-03","module":"A2","scenario":"Standard scenario"},{"value":"5,25E-02","module":"A3","scenario":"Standard scenario"},{"value":"0,00E+00","module":"C1","scenario":"Standard scenario"},{"value":"3,71E-04","module":"C2","scenario":"Standard scenario"},{"value":"1,30E-02","module":"C3","scenario":"Standard scenario"},{"value":"0,00E+00","module":"C4","scenario":"Standard scenario"},{"value":"-9,82E-03","module":"D","scenario":"Standard scenario"},{"value":"1,00E+00","module":"A1A3","scenario":null}]},{"parameter":"EP-freshwater","unit":"kg P-eq.","values":[{"value":"1,47E-04","module":"A1","scenario":"Standard scenario"},{"value":"2,01E-07","module":"A2","scenario":"Standard scenario"},{"value":"2,73E-05","module":"A3","scenario":"Standard scenario"},{"value":"0,00E+00","module":"C1","scenario":"Standard scenario"},{"value":"6,94E-08","module":"C2","scenario":"Standard scenario"},{"value":"2,76E-07","module":"C3","scenario":"Standard scenario"},{"value":"0,00E+00","module":"C4","scenario":"Standard scenario"},{"value":"-4,03E-05","module":"D","scenario":"Standard scenario"},{"value":"1,75E-04","module":"A1A3","scenario":null}]},{"parameter":"EP-marine","unit":"kg N-eq.","values":[{"value":"1,91E-03","module":"A1","scenario":"Standard scenario"},{"value":"4,08E-05","module":"A2","scenario":"Standard scenario"},{"value":"1,52E-04","module":"A3","scenario":"Standard scenario"},{"value":"0,00E+00","module":"C1","scenario":"Standard scenario"},{"value":"1,41E-05","module":"C2","scenario":"Standard scenario"},{"value":"1,44E-04","module":"C3","scenario":"Standard scenario"},{"value":"0,00E+00","module":"C4","scenario":"Standard scenario"},{"value":"-1,55E-04","module":"D","scenario":"Standard scenario"},{"value":"2,10E-03","module":"A1A3","scenario":null}]},{"parameter":"EP-terrestrial","unit":"mol N-eq.","values":[{"value":"2,04E-02","module":"A1","scenario":"Standard scenario"},{"value":"4,50E-04","module":"A2","scenario":"Standard scenario"},{"value":"1,91E-03","module":"A3","scenario":"Standard scenario"},{"value":"0,00E+00","module":"C1","scenario":"Standard scenario"},{"value":"1,55E-04","module":"C2","scenario":"Standard scenario"},{"value":"1,41E-03","module":"C3","scenario":"Standard scenario"},{"value":"0,00E+00","module":"C4","scenario":"Standard scenario"},{"value":"-2,28E-03","module":"D","scenario":"Standard scenario"},{"value":"2,28E-02","module":"A1A3","scenario":null}]}],"additional_environmental_impact":[{"parameter":"PM","unit":"disease incidence","values":[{"value":"9,15E-08","module":"A1","scenario":"Standard scenario"},{"value":"1,80E-09","module":"A2","scenario":"Standard scenario"},{"value":"5,42E-09","module":"A3","scenario":"Standard scenario"},{"value":"0,00E+00","module":"C1","scenario":"Standard scenario"},{"value":"6,19E-10","module":"C2","scenario":"Standard scenario"},{"value":"1,18E-09","module":"C3","scenario":"Standard scenario"},{"value":"0,00E+00","module":"C4","scenario":"Standard scenario"},{"value":"-2,97E-09","module":"D","scenario":"Standard scenario"},{"value":"9,87E-08","module":"A1A3","scenario":null}]},{"parameter":"ETP-fw","unit":"CTUe","values":[{"value":"4,53E+01","module":"A1","scenario":"Standard scenario"},{"value":"2,69E-01","module":"A2","scenario":"Standard scenario"},{"value":"3,26E+00","module":"A3","scenario":"Standard scenario"},{"value":"0,00E+00","module":"C1","scenario":"Standard scenario"},{"value":"9,26E-02","module":"C2","scenario":"Standard scenario"},{"value":"1,02E+00","module":"C3","scenario":"Standard scenario"},{"value":"0,00E+00","module":"C4","scenario":"Standard scenario"},{"value":"-2,42E+00","module":"D","scenario":"Standard scenario"},{"value":"4,88E+01","module":"A1A3","scenario":null}]},{"parameter":"HTP-c","unit":"CTUh","values":[{"value":"8,08E-10","module":"A1","scenario":"Standard scenario"},{"value":"8,71E-12","module":"A2","scenario":"Standard scenario"},{"value":"6,81E-11","module":"A3","scenario":"Standard scenario"},{"value":"0,00E+00","module":"C1","scenario":"Standard scenario"},{"value":"3,00E-12","module":"C2","scenario":"Standard scenario"},{"value":"4,41E-11","module":"C3","scenario":"Standard scenario"},{"value":"0,00E+00","module":"C4","scenario":"Standard scenario"},{"value":"-5,54E-11","module":"D","scenario":"Standard scenario"},{"value":"8,85E-10","module":"A1A3","scenario":null}]},{"parameter":"HTP-nc","unit":"CTUh","values":[{"value":"2,66E-08","module":"A1","scenario":"Standard scenario"},{"value":"2,94E-10","module":"A2","scenario":"Standard scenario"},{"value":"2,24E-09","module":"A3","scenario":"Standard scenario"},{"value":"0,00E+00","module":"C1","scenario":"Standard scenario"},{"value":"1,01E-10","module":"C2","scenario":"Standard scenario"},{"value":"2,32E-09","module":"C3","scenario":"Standard scenario"},{"value":"0,00E+00","module":"C4","scenario":"Standard scenario"},{"value":"-2,00E-09","module":"D","scenario":"Standard scenario"},{"value":"2,91E-08","module":"A1A3","scenario":null}]},{"parameter":"SQP","unit":"dimensionless","values":[{"value":"9,60E+00","module":"A1","scenario":"Standard scenario"},{"value":"2,61E-01","module":"A2","scenario":"Standard scenario"},{"value":"3,06E+00","module":"A3","scenario":"Standard scenario"},{"value":"0,00E+00","module":"C1","scenario":"Standard scenario"},{"value":"9,00E-02","module":"C2","scenario":"Standard scenario"},{"value":"3,68E-02","module":"C3","scenario":"Standard scenario"},{"value":"0,00E+00","module":"C4","scenario":"Standard scenario"},{"value":"-6,84E-01","module":"D","scenario":"Standard scenario"},{"value":"1,29E+01","module":"A1A3","scenario":null}]},{"parameter":"IRP","unit":"kBq U235-eq.","values":[{"value":"1,91E-01","module":"A1","scenario":"Standard scenario"},{"value":"1,26E-03","module":"A2","scenario":"Standard scenario"},{"value":"1,27E-02","module":"A3","scenario":"Standard scenario"},{"value":"0,00E+00","module":"C1","scenario":"Standard scenario"},{"value":"4,35E-04","module":"C2","scenario":"Standard scenario"},{"value":"2,93E-04","module":"C3","scenario":"Standard scenario"},{"value":"0,00E+00","module":"C4","scenario":"Standard scenario"},{"value":"-1,26E-02","module":"D","scenario":"Standard scenario"},{"value":"2,05E-01","module":"A1A3","scenario":null}]}],"resource_use":[{"parameter":"PERE","unit":"MJ","values":[{"value":"4,68E+00","module":"A1","scenario":"Standard scenario"},{"value":"3,77E-03","module":"A2","scenario":"Standard scenario"},{"value":"6,78E-01","module":"A3","scenario":"Standard scenario"},{"value":"0,00E+00","module":"C1","scenario":"Standard scenario"},{"value":"1,30E-03","module":"C2","scenario":"Standard scenario"},{"value":"3,26E-03","module":"C3","scenario":"Standard scenario"},{"value":"0,00E+00","module":"C4","scenario":"Standard scenario"},{"value":"-4,53E-01","module":"D","scenario":"Standard scenario"},{"value":"5,36E+00","module":"A1A3","scenario":null}]},{"parameter":"PERM","unit":"MJ","values":[{"value":"0,00E+00","module":"A1","scenario":"Standard scenario"},{"value":"0,00E+00","module":"A2","scenario":"Standard scenario"},{"value":"7,96E-02","module":"A3","scenario":"Standard scenario"},{"value":"0,00E+00","module":"C1","scenario":"Standard scenario"},{"value":"0,00E+00","module":"C2","scenario":"Standard scenario"},{"value":"0,00E+00","module":"C3","scenario":"Standard scenario"},{"value":"0,00E+00","module":"C4","scenario":"Standard scenario"},{"value":"0,00E+00","module":"D","scenario":"Standard scenario"},{"value":"7,96E-02","module":"A1A3","scenario":null}]},{"parameter":"PERT","unit":"MJ","values":[{"value":"4,68E+00","module":"A1","scenario":"Standard scenario"},{"value":"3,77E-03","module":"A2","scenario":"Standard scenario"},{"value":"7,60E-01","module":"A3","scenario":"Standard scenario"},{"value":"0,00E+00","module":"C1","scenario":"Standard scenario"},{"value":"1,30E-03","module":"C2","scenario":"Standard scenario"},{"value":"5,34E-03","module":"C3","scenario":"Standard scenario"},{"value":"0,00E+00","module":"C4","scenario":"Standard scenario"},{"value":"-4,53E-01","module":"D","scenario":"Standard scenario"},{"value":"5,44E+00","module":"A1A3","scenario":null}]},{"parameter":"PENRE","unit":"MJ","values":[{"value":"4,11E+01","module":"A1","scenario":"Standard scenario"},{"value":"3,20E-01","module":"A2","scenario":"Standard scenario"},{"value":"3,46E+00","module":"A3","scenario":"Standard scenario"},{"value":"0,00E+00","module":"C1","scenario":"Standard scenario"},{"value":"1,10E-01","module":"C2","scenario":"Standard scenario"},{"value":"1,82E-01","module":"C3","scenario":"Standard scenario"},{"value":"0,00E+00","module":"C4","scenario":"Standard scenario"},{"value":"-7,22E+00","module":"D","scenario":"Standard scenario"},{"value":"4,49E+01","module":"A1A3","scenario":null}]},{"parameter":"PENRM","unit":"MJ","values":[{"value":"8,41E+00","module":"A1","scenario":"Standard scenario"},{"value":"0,00E+00","module":"A2","scenario":"Standard scenario"},{"value":"4,94E-01","module":"A3","scenario":"Standard scenario"},{"value":"0,00E+00","module":"C1","scenario":"Standard scenario"},{"value":"0,00E+00","module":"C2","scenario":"Standard scenario"},{"value":"0,00E+00","module":"C3","scenario":"Standard scenario"},{"value":"0,00E+00","module":"C4","scenario":"Standard scenario"},{"value":"0,00E+00","module":"D","scenario":"Standard scenario"},{"value":"8,90E+00","module":"A1A3","scenario":null}]},{"parameter":"PENRT","unit":"MJ","values":[{"value":"4,95E+01","module":"A1","scenario":"Standard scenario"},{"value":"3,20E-01","module":"A2","scenario":"Standard scenario"},{"value":"4,00E+00","module":"A3","scenario":"Standard scenario"},{"value":"0,00E+00","module":"C1","scenario":"Standard scenario"},{"value":"1,10E-01","module":"C2","scenario":"Standard scenario"},{"value":"2,01E-01","module":"C3","scenario":"Standard scenario"},{"value":"0,00E+00","module":"C4","scenario":"Standard scenario"},{"value":"-7,22E+00","module":"D","scenario":"Standard scenario"},{"value":"5,38E+01","module":"A1A3","scenario":null}]},{"parameter":"SM","unit":"kg","values":[{"value":"0,00E+00","module":"A1","scenario":"Standard scenario"},{"value":"0,00E+00","module":"A2","scenario":"Standard scenario"},{"value":"0,00E+00","module":"A3","scenario":"Standard scenario"},{"value":"0,00E+00","module":"C1","scenario":"Standard scenario"},{"value":"0,00E+00","module":"C2","scenario":"Standard scenario"},{"value":"0,00E+00","module":"C3","scenario":"Standard scenario"},{"value":"0,00E+00","module":"C4","scenario":"Standard scenario"},{"value":"0,00E+00","module":"D","scenario":"Standard scenario"},{"value":"0,00E+00","module":"A1A3","scenario":null}]},{"parameter":"RSF","unit":"MJ","values":[{"value":"0,00E+00","module":"A1","scenario":"Standard scenario"},{"value":"0,00E+00","module":"A2","scenario":"Standard scenario"},{"value":"0,00E+00","module":"A3","scenario":"Standard scenario"},{"value":"0,00E+00","module":"C1","scenario":"Standard scenario"},{"value":"0,00E+00","module":"C2","scenario":"Standard scenario"},{"value":"0,00E+00","module":"C3","scenario":"Standard scenario"},{"value":"0,00E+00","module":"C4","scenario":"Standard scenario"},{"value":"0,00E+00","module":"D","scenario":"Standard scenario"},{"value":"0,00E+00","module":"A1A3","scenario":null}]},{"parameter":"NRSF","unit":"MJ","values":[{"value":"0,00E+00","module":"A1","scenario":"Standard scenario"},{"value":"0,00E+00","module":"A2","scenario":"Standard scenario"},{"value":"0,00E+00","module":"A3","scenario":"Standard scenario"},{"value":"0,00E+00","module":"C1","scenario":"Standard scenario"},{"value":"0,00E+00","module":"C2","scenario":"Standard scenario"},{"value":"0,00E+00","module":"C3","scenario":"Standard scenario"},{"value":"0,00E+00","module":"C4","scenario":"Standard scenario"},{"value":"0,00E+00","module":"D","scenario":"Standard scenario"},{"value":"0,00E+00","module":"A1A3","scenario":null}]},{"parameter":"FW","unit":"m3","values":[{"value":"3,55E-02","module":"A1","scenario":"Standard scenario"},{"value":"3,67E-05","module":"A2","scenario":"Standard scenario"},{"value":"2,43E-03","module":"A3","scenario":"Standard scenario"},{"value":"0,00E+00","module":"C1","scenario":"Standard scenario"},{"value":"1,26E-05","module":"C2","scenario":"Standard scenario"},{"value":"3,92E-04","module":"C3","scenario":"Standard scenario"},{"value":"0,00E+00","module":"C4","scenario":"Standard scenario"},{"value":"-1,55E-03","module":"D","scenario":"Standard scenario"},{"value":"3,80E-02","module":"A1A3","scenario":null}]}],"end_of_life_waste":[{"parameter":"HWD","unit":"kg","values":[{"value":"3,88E-05","module":"A1","scenario":"Standard scenario"},{"value":"7,63E-07","module":"A2","scenario":"Standard scenario"},{"value":"1,26E-06","module":"A3","scenario":"Standard scenario"},{"value":"0,00E+00","module":"C1","scenario":"Standard scenario"},{"value":"2,63E-07","module":"C2","scenario":"Standard scenario"},{"value":"7,34E-07","module":"C3","scenario":"Standard scenario"},{"value":"0,00E+00","module":"C4","scenario":"Standard scenario"},{"value":"-4,91E-06","module":"D","scenario":"Standard scenario"},{"value":"4,08E-05","module":"A1A3","scenario":null}]},{"parameter":"NHWD","unit":"kg","values":[{"value":"1,41E-01","module":"A1","scenario":"Standard scenario"},{"value":"1,91E-02","module":"A2","scenario":"Standard scenario"},{"value":"1,69E-02","module":"A3","scenario":"Standard scenario"},{"value":"0,00E+00","module":"C1","scenario":"Standard scenario"},{"value":"6,58E-03","module":"C2","scenario":"Standard scenario"},{"value":"8,94E-03","module":"C3","scenario":"Standard scenario"},{"value":"0,00E+00","module":"C4","scenario":"Standard scenario"},{"value":"-1,51E-02","module":"D","scenario":"Standard scenario"},{"value":"1,77E-01","module":"A1A3","scenario":null}]},{"parameter":"RWD","unit":"kg","values":[{"value":"1,63E-04","module":"A1","scenario":"Standard scenario"},{"value":"1,98E-06","module":"A2","scenario":"Standard scenario"},{"value":"1,37E-05","module":"A3","scenario":"Standard scenario"},{"value":"0,00E+00","module":"C1","scenario":"Standard scenario"},{"value":"6,82E-07","module":"C2","scenario":"Standard scenario"},{"value":"3,50E-07","module":"C3","scenario":"Standard scenario"},{"value":"0,00E+00","module":"C4","scenario":"Standard scenario"},{"value":"-1,65E-05","module":"D","scenario":"Standard scenario"},{"value":"1,79E-04","module":"A1A3","scenario":null}]}],"end_of_life_flow":[{"parameter":"CRU","unit":"kg","values":[{"value":"0,00E+00","module":"A1","scenario":"Standard scenario"},{"value":"0,00E+00","module":"A2","scenario":"Standard scenario"},{"value":"0,00E+00","module":"A3","scenario":"Standard scenario"},{"value":"0,00E+00","module":"C1","scenario":"Standard scenario"},{"value":"0,00E+00","module":"C2","scenario":"Standard scenario"},{"value":"0,00E+00","module":"C3","scenario":"Standard scenario"},{"value":"0,00E+00","module":"C4","scenario":"Standard scenario"},{"value":"0,00E+00","module":"D","scenario":"Standard scenario"},{"value":"0,00E+00","module":"A1A3","scenario":null}]},{"parameter":"MFR","unit":"kg","values":[{"value":"0,00E+00","module":"A1","scenario":"Standard scenario"},{"value":"0,00E+00","module":"A2","scenario":"Standard scenario"},{"value":"7,86E-03","module":"A3","scenario":"Standard scenario"},{"value":"0,00E+00","module":"C1","scenario":"Standard scenario"},{"value":"0,00E+00","module":"C2","scenario":"Standard scenario"},{"value":"0,00E+00","module":"C3","scenario":"Standard scenario"},{"value":"0,00E+00","module":"C4","scenario":"Standard scenario"},{"value":"0,00E+00","module":"D","scenario":"Standard scenario"},{"value":"7,86E-03","module":"A1A3","scenario":null}]},{"parameter":"MER","unit":"kg","values":[{"value":"0,00E+00","module":"A1","scenario":"Standard scenario"},{"value":"0,00E+00","module":"A2","scenario":"Standard scenario"},{"value":"0,00E+00","module":"A3","scenario":"Standard scenario"},{"value":"0,00E+00","module":"C1","scenario":"Standard scenario"},{"value":"0,00E+00","module":"C2","scenario":"Standard scenario"},{"value":"0,00E+00","module":"C3","scenario":"Standard scenario"},{"value":"0,00E+00","module":"C4","scenario":"Standard scenario"},{"value":"0,00E+00","module":"D","scenario":"Standard scenario"},{"value":"0,00E+00","module":"A1A3","scenario":null}]},{"parameter":"EEE","unit":"MJ","values":[{"value":"0,00E+00","module":"A1","scenario":"Standard scenario"},{"value":"0,00E+00","module":"A2","scenario":"Standard scenario"},{"value":"6,48E-04","module":"A3","scenario":"Standard scenario"},{"value":"0,00E+00","module":"C1","scenario":"Standard scenario"},{"value":"0,00E+00","module":"C2","scenario":"Standard scenario"},{"value":"0,00E+00","module":"C3","scenario":"Standard scenario"},{"value":"0,00E+00","module":"C4","scenario":"Standard scenario"},{"value":"0,00E+00","module":"D","scenario":"Standard scenario"},{"value":"6,48E-04","module":"A1A3","scenario":null}]},{"parameter":"EET","unit":"MJ","values":[{"value":"0,00E+00","module":"A1","scenario":"Standard scenario"},{"value":"0,00E+00","module":"A2","scenario":"Standard scenario"},{"value":"1,12E-03","module":"A3","scenario":"Standard scenario"},{"value":"0,00E+00","module":"C1","scenario":"Standard scenario"},{"value":"0,00E+00","module":"C2","scenario":"Standard scenario"},{"value":"0,00E+00","module":"C3","scenario":"Standard scenario"},{"value":"0,00E+00","module":"C4","scenario":"Standard scenario"},{"value":"0,00E+00","module":"D","scenario":"Standard scenario"},{"value":"1,12E-03","module":"A1A3","scenario":null}]}]}