{"product_name":"Sandwich-Elemente mit beidseitiger Stahldeckschicht und einem Kern aus Mineralwolle","epd_id":"EPD-PPA-20240127-CBG2-EN","compliance":["DIN EN 15804+A2","ISO 14025"],"producer_name":"European Association for Panels and Profiles e. V. (PPA-Europe)","environmental_impact":[{"parameter":"GWP-total","unit":"kg CO2-eq","values":[{"value":"4,10E+01","module":"A1-A3","scenario":null},{"value":"1,55E-01","module":"A4","scenario":null},{"value":"1,23E-01","module":"A5","scenario":null},{"value":"8,26E-01","module":"C1","scenario":null},{"value":"7,75E-02","module":"C2","scenario":null},{"value":"0,00E+00","module":"C3","scenario":null},{"value":"1,83E-01","module":"C4","scenario":null},{"value":"-1,54E+01","module":"D","scenario":null}]},{"parameter":"GWP-fossil","unit":"kg CO2-eq","values":[{"value":"4,03E+01","module":"A1-A3","scenario":null},{"value":"1,53E-01","module":"A4","scenario":null},{"value":"7,32E-02","module":"A5","scenario":null},{"value":"8,15E-01","module":"C1","scenario":null},{"value":"7,65E-02","module":"C2","scenario":null},{"value":"0,00E+00","module":"C3","scenario":null},{"value":"1,82E-01","module":"C4","scenario":null},{"value":"-1,55E+01","module":"D","scenario":null}]},{"parameter":"GWP-biogenic","unit":"kg CO2-eq","values":[{"value":"6,94E-01","module":"A1-A3","scenario":null},{"value":"4,52E-04","module":"A4","scenario":null},{"value":"4,97E-02","module":"A5","scenario":null},{"value":"3,21E-03","module":"C1","scenario":null},{"value":"2,26E-04","module":"C2","scenario":null},{"value":"0,00E+00","module":"C3","scenario":null},{"value":"0,00E+00","module":"C4","scenario":null},{"value":"3,39E-02","module":"D","scenario":null}]},{"parameter":"GWP-luluc","unit":"kg CO2-eq","values":[{"value":"1,53E-02","module":"A1-A3","scenario":null},{"value":"1,42E-03","module":"A4","scenario":null},{"value":"2,94E-05","module":"A5","scenario":null},{"value":"7,53E-03","module":"C1","scenario":null},{"value":"7,09E-04","module":"C2","scenario":null},{"value":"0,00E+00","module":"C3","scenario":null},{"value":"5,65E-04","module":"C4","scenario":null},{"value":"-7,53E-03","module":"D","scenario":null}]},{"parameter":"ODP","unit":"kg CFC11-eq","values":[{"value":"6,24E-11","module":"A1-A3","scenario":null},{"value":"1,99E-14","module":"A4","scenario":null},{"value":"1,19E-13","module":"A5","scenario":null},{"value":"1,06E-13","module":"C1","scenario":null},{"value":"9,97E-15","module":"C2","scenario":null},{"value":"0,00E+00","module":"C3","scenario":null},{"value":"4,62E-13","module":"C4","scenario":null},{"value":"5,33E-11","module":"D","scenario":null}]},{"parameter":"AP","unit":"mol H^(+)-eq","values":[{"value":"1,77E-01","module":"A1-A3","scenario":null},{"value":"1,97E-04","module":"A4","scenario":null},{"value":"1,37E-04","module":"A5","scenario":null},{"value":"4,77E-03","module":"C1","scenario":null},{"value":"9,83E-05","module":"C2","scenario":null},{"value":"0,00E+00","module":"C3","scenario":null},{"value":"1,29E-03","module":"C4","scenario":null},{"value":"-3,49E-02","module":"D","scenario":null}]},{"parameter":"POCP","unit":"kg NMVOC-eq","values":[{"value":"8,49E-02","module":"A1-A3","scenario":null},{"value":"1,69E-04","module":"A4","scenario":null},{"value":"1,22E-04","module":"A5","scenario":null},{"value":"6,19E-03","module":"C1","scenario":null},{"value":"8,47E-05","module":"C2","scenario":null},{"value":"0,00E+00","module":"C3","scenario":null},{"value":"1,01E-03","module":"C4","scenario":null},{"value":"-2,85E-02","module":"D","scenario":null}]},{"parameter":"ADPE","unit":"kg Sb-eq","values":[{"value":"6,25E-04","module":"A1-A3","scenario":null},{"value":"1,01E-08","module":"A4","scenario":null},{"value":"1,18E-09","module":"A5","scenario":null},{"value":"5,36E-08","module":"C1","scenario":null},{"value":"5,04E-09","module":"C2","scenario":null},{"value":"0,00E+00","module":"C3","scenario":null},{"value":"8,38E-09","module":"C4","scenario":null},{"value":"7,31E-06","module":"D","scenario":null}]},{"parameter":"ADPF","unit":"MJ","values":[{"value":"4,44E+02","module":"A1-A3","scenario":null},{"value":"2,09E+00","module":"A4","scenario":null},{"value":"3,68E-01","module":"A5","scenario":null},{"value":"1,11E+01","module":"C1","scenario":null},{"value":"1,04E+00","module":"C2","scenario":null},{"value":"0,00E+00","module":"C3","scenario":null},{"value":"2,42E+00","module":"C4","scenario":null},{"value":"-1,10E+02","module":"D","scenario":null}]},{"parameter":"WDP","unit":"m^3 world-eq deprived","values":[{"value":"1,70E+00","module":"A1-A3","scenario":null},{"value":"1,85E-03","module":"A4","scenario":null},{"value":"1,74E-02","module":"A5","scenario":null},{"value":"9,83E-03","module":"C1","scenario":null},{"value":"9,26E-04","module":"C2","scenario":null},{"value":"0,00E+00","module":"C3","scenario":null},{"value":"2,00E-02","module":"C4","scenario":null},{"value":"2,95E-01","module":"D","scenario":null}]},{"parameter":"EP-freshwater","unit":"kg P-eq","values":[{"value":"3,84E-05","module":"A1-A3","scenario":null},{"value":"5,60E-07","module":"A4","scenario":null},{"value":"4,71E-08","module":"A5","scenario":null},{"value":"2,97E-06","module":"C1","scenario":null},{"value":"2,80E-07","module":"C2","scenario":null},{"value":"0,00E+00","module":"C3","scenario":null},{"value":"3,66E-07","module":"C4","scenario":null},{"value":"-8,53E-07","module":"D","scenario":null}]},{"parameter":"EP-marine","unit":"kg N-eq","values":[{"value":"2,54E-02","module":"A1-A3","scenario":null},{"value":"6,66E-05","module":"A4","scenario":null},{"value":"4,26E-05","module":"A5","scenario":null},{"value":"2,33E-03","module":"C1","scenario":null},{"value":"3,33E-05","module":"C2","scenario":null},{"value":"0,00E+00","module":"C3","scenario":null},{"value":"3,33E-04","module":"C4","scenario":null},{"value":"-8,80E-03","module":"D","scenario":null}]},{"parameter":"EP-terrestrial","unit":"mol N-eq","values":[{"value":"5,08E-01","module":"A1-A3","scenario":null},{"value":"8,02E-04","module":"A4","scenario":null},{"value":"5,00E-04","module":"A5","scenario":null},{"value":"2,58E-02","module":"C1","scenario":null},{"value":"4,01E-04","module":"C2","scenario":null},{"value":"0,00E+00","module":"C3","scenario":null},{"value":"3,66E-03","module":"C4","scenario":null},{"value":"-9,76E-02","module":"D","scenario":null}]}],"additional_environmental_impact":[{"parameter":"PM","unit":"Disease incidence","values":[{"value":"1,74E-06","module":"A1-A3","scenario":null},{"value":"1,44E-09","module":"A4","scenario":null},{"value":"1,43E-09","module":"A5","scenario":null},{"value":"9,51E-08","module":"C1","scenario":null},{"value":"7,19E-10","module":"C2","scenario":null},{"value":"0,00E+00","module":"C3","scenario":null},{"value":"1,59E-08","module":"C4","scenario":null},{"value":"-5,13E-07","module":"D","scenario":null}]},{"parameter":"ETP-fw","unit":"CTUe","values":[{"value":"1,29E+02","module":"A1-A3","scenario":null},{"value":"1,48E+00","module":"A4","scenario":null},{"value":"1,51E-01","module":"A5","scenario":null},{"value":"7,87E+00","module":"C1","scenario":null},{"value":"7,41E-01","module":"C2","scenario":null},{"value":"0,00E+00","module":"C3","scenario":null},{"value":"1,32E+00","module":"C4","scenario":null},{"value":"-2,21E+01","module":"D","scenario":null}]},{"parameter":"HTP-c","unit":"CTUh","values":[{"value":"5,38E-08","module":"A1-A3","scenario":null},{"value":"3,03E-11","module":"A4","scenario":null},{"value":"2,23E-11","module":"A5","scenario":null},{"value":"1,61E-10","module":"C1","scenario":null},{"value":"1,52E-11","module":"C2","scenario":null},{"value":"0,00E+00","module":"C3","scenario":null},{"value":"2,03E-10","module":"C4","scenario":null},{"value":"-2,70E-08","module":"D","scenario":null}]},{"parameter":"HTP-nc","unit":"CTUh","values":[{"value":"7,28E-07","module":"A1-A3","scenario":null},{"value":"1,61E-09","module":"A4","scenario":null},{"value":"1,49E-09","module":"A5","scenario":null},{"value":"1,06E-08","module":"C1","scenario":null},{"value":"8,07E-10","module":"C2","scenario":null},{"value":"0,00E+00","module":"C3","scenario":null},{"value":"2,24E-08","module":"C4","scenario":null},{"value":"-6,86E-08","module":"D","scenario":null}]},{"parameter":"SQP","unit":"SQP","values":[{"value":"1,65E+02","module":"A1-A3","scenario":null},{"value":"8,72E-01","module":"A4","scenario":null},{"value":"6,88E-02","module":"A5","scenario":null},{"value":"4,63E+00","module":"C1","scenario":null},{"value":"4,36E-01","module":"C2","scenario":null},{"value":"0,00E+00","module":"C3","scenario":null},{"value":"5,88E-01","module":"C4","scenario":null},{"value":"1,23E+01","module":"D","scenario":null}]}],"resource_use":[{"parameter":"PERE","unit":"MJ","values":[{"value":"5,00E+01","module":"A1-A3","scenario":null},{"value":"1,52E-01","module":"A4","scenario":null},{"value":"5,30E+00","module":"A5","scenario":null},{"value":"8,06E-01","module":"C1","scenario":null},{"value":"7,59E-02","module":"C2","scenario":null},{"value":"0,00E+00","module":"C3","scenario":null},{"value":"3,94E-01","module":"C4","scenario":null},{"value":"2,07E+01","module":"D","scenario":null}]},{"parameter":"PERM","unit":"MJ","values":[{"value":"5,24E+00","module":"A1-A3","scenario":null},{"value":"0,00E+00","module":"A4","scenario":null},{"value":"-5,24E+00","module":"A5","scenario":null},{"value":"0,00E+00","module":"C1","scenario":null},{"value":"0,00E+00","module":"C2","scenario":null},{"value":"0,00E+00","module":"C3","scenario":null},{"value":"0,00E+00","module":"C4","scenario":null},{"value":"0,00E+00","module":"D","scenario":null}]},{"parameter":"PERT","unit":"MJ","values":[{"value":"5,53E+01","module":"A1-A3","scenario":null},{"value":"1,52E-01","module":"A4","scenario":null},{"value":"6,61E-02","module":"A5","scenario":null},{"value":"8,06E-01","module":"C1","scenario":null},{"value":"7,59E-02","module":"C2","scenario":null},{"value":"0,00E+00","module":"C3","scenario":null},{"value":"3,94E-01","module":"C4","scenario":null},{"value":"2,07E+01","module":"D","scenario":null}]},{"parameter":"PENRE","unit":"MJ","values":[{"value":"4,29E+02","module":"A1-A3","scenario":null},{"value":"2,09E+00","module":"A4","scenario":null},{"value":"4,79E+00","module":"A5","scenario":null},{"value":"1,11E+01","module":"C1","scenario":null},{"value":"1,05E+00","module":"C2","scenario":null},{"value":"0,00E+00","module":"C3","scenario":null},{"value":"2,42E+00","module":"C4","scenario":null},{"value":"-1,12E+02","module":"D","scenario":null}]},{"parameter":"PENRM","unit":"MJ","values":[{"value":"1,66E+01","module":"A1-A3","scenario":null},{"value":"0,00E+00","module":"A4","scenario":null},{"value":"-4,42E+00","module":"A5","scenario":null},{"value":"0,00E+00","module":"C1","scenario":null},{"value":"0,00E+00","module":"C2","scenario":null},{"value":"0,00E+00","module":"C3","scenario":null},{"value":"0,00E+00","module":"C4","scenario":null},{"value":"0,00E+00","module":"D","scenario":null}]},{"parameter":"PENRT","unit":"MJ","values":[{"value":"4,46E+02","module":"A1-A3","scenario":null},{"value":"2,09E+00","module":"A4","scenario":null},{"value":"3,68E-01","module":"A5","scenario":null},{"value":"1,11E+01","module":"C1","scenario":null},{"value":"1,05E+00","module":"C2","scenario":null},{"value":"0,00E+00","module":"C3","scenario":null},{"value":"2,42E+00","module":"C4","scenario":null},{"value":"-1,12E+02","module":"D","scenario":null}]},{"parameter":"SM","unit":"kg","values":[{"value":"1,74E+00","module":"A1-A3","scenario":null},{"value":"0,00E+00","module":"A4","scenario":null},{"value":"0,00E+00","module":"A5","scenario":null},{"value":"0,00E+00","module":"C1","scenario":null},{"value":"0,00E+00","module":"C2","scenario":null},{"value":"0,00E+00","module":"C3","scenario":null},{"value":"0,00E+00","module":"C4","scenario":null},{"value":"0,00E+00","module":"D","scenario":null}]},{"parameter":"RSF","unit":"MJ","values":[{"value":"0,00E+00","module":"A1-A3","scenario":null},{"value":"0,00E+00","module":"A4","scenario":null},{"value":"0,00E+00","module":"A5","scenario":null},{"value":"0,00E+00","module":"C1","scenario":null},{"value":"0,00E+00","module":"C2","scenario":null},{"value":"0,00E+00","module":"C3","scenario":null},{"value":"0,00E+00","module":"C4","scenario":null},{"value":"0,00E+00","module":"D","scenario":null}]},{"parameter":"NRSF","unit":"MJ","values":[{"value":"0,00E+00","module":"A1-A3","scenario":null},{"value":"0,00E+00","module":"A4","scenario":null},{"value":"0,00E+00","module":"A5","scenario":null},{"value":"0,00E+00","module":"C1","scenario":null},{"value":"0,00E+00","module":"C2","scenario":null},{"value":"0,00E+00","module":"C3","scenario":null},{"value":"0,00E+00","module":"C4","scenario":null},{"value":"0,00E+00","module":"D","scenario":null}]},{"parameter":"FW","unit":"m^3","values":[{"value":"6,98E-02","module":"A1-A3","scenario":null},{"value":"1,66E-04","module":"A4","scenario":null},{"value":"4,34E-04","module":"A5","scenario":null},{"value":"8,83E-04","module":"C1","scenario":null},{"value":"8,32E-05","module":"C2","scenario":null},{"value":"0,00E+00","module":"C3","scenario":null},{"value":"6,11E-04","module":"C4","scenario":null},{"value":"6,74E-04","module":"D","scenario":null}]}],"end_of_life_waste":[{"parameter":"HWD","unit":"kg","values":[{"value":"8,03E-06","module":"A1-A3","scenario":null},{"value":"6,49E-12","module":"A4","scenario":null},{"value":"-7,00E-03","module":"A5","scenario":null},{"value":"3,44E-11","module":"C1","scenario":null},{"value":"3,24E-12","module":"C2","scenario":null},{"value":"0,00E+00","module":"C3","scenario":null},{"value":"5,27E-11","module":"C4","scenario":null},{"value":"-4,10E-10","module":"D","scenario":null}]},{"parameter":"NHWD","unit":"kg","values":[{"value":"6,83E+00","module":"A1-A3","scenario":null},{"value":"3,19E-04","module":"A4","scenario":null},{"value":"5,58E-01","module":"A5","scenario":null},{"value":"1,70E-03","module":"C1","scenario":null},{"value":"1,60E-04","module":"C2","scenario":null},{"value":"0,00E+00","module":"C3","scenario":null},{"value":"1,21E+01","module":"C4","scenario":null},{"value":"-2,11E-01","module":"D","scenario":null}]},{"parameter":"RWD","unit":"kg","values":[{"value":"9,47E-03","module":"A1-A3","scenario":null},{"value":"3,92E-06","module":"A4","scenario":null},{"value":"6,22E-06","module":"A5","scenario":null},{"value":"2,08E-05","module":"C1","scenario":null},{"value":"1,96E-06","module":"C2","scenario":null},{"value":"0,00E+00","module":"C3","scenario":null},{"value":"2,76E-05","module":"C4","scenario":null},{"value":"2,22E-03","module":"D","scenario":null}]}],"end_of_life_flow":[{"parameter":"CRU","unit":"kg","values":[{"value":"0,00E+00","module":"A1-A3","scenario":null},{"value":"0,00E+00","module":"A4","scenario":null},{"value":"0,00E+00","module":"A5","scenario":null},{"value":"0,00E+00","module":"C1","scenario":null},{"value":"0,00E+00","module":"C2","scenario":null},{"value":"0,00E+00","module":"C3","scenario":null},{"value":"0,00E+00","module":"C4","scenario":null},{"value":"0,00E+00","module":"D","scenario":null}]},{"parameter":"MFR","unit":"kg","values":[{"value":"3,35E-01","module":"A1-A3","scenario":null},{"value":"0,00E+00","module":"A4","scenario":null},{"value":"0,00E+00","module":"A5","scenario":null},{"value":"0,00E+00","module":"C1","scenario":null},{"value":"0,00E+00","module":"C2","scenario":null},{"value":"9,28E+00","module":"C3","scenario":null},{"value":"0,00E+00","module":"C4","scenario":null},{"value":"0,00E+00","module":"D","scenario":null}]},{"parameter":"MER","unit":"kg","values":[{"value":"0,00E+00","module":"A1-A3","scenario":null},{"value":"0,00E+00","module":"A4","scenario":null},{"value":"0,00E+00","module":"A5","scenario":null},{"value":"0,00E+00","module":"C1","scenario":null},{"value":"0,00E+00","module":"C2","scenario":null},{"value":"0,00E+00","module":"C3","scenario":null},{"value":"0,00E+00","module":"C4","scenario":null},{"value":"0,00E+00","module":"D","scenario":null}]},{"parameter":"EEE","unit":"MJ","values":[{"value":"0,00E+00","module":"A1-A3","scenario":null},{"value":"0,00E+00","module":"A4","scenario":null},{"value":"1,20E-01","module":"A5","scenario":null},{"value":"0,00E+00","module":"C1","scenario":null},{"value":"0,00E+00","module":"C2","scenario":null},{"value":"0,00E+00","module":"C3","scenario":null},{"value":"0,00E+00","module":"C4","scenario":null},{"value":"0,00E+00","module":"D","scenario":null}]},{"parameter":"EET","unit":"MJ","values":[{"value":"0,00E+00","module":"A1-A3","scenario":null},{"value":"0,00E+00","module":"A4","scenario":null},{"value":"2,83E-01","module":"A5","scenario":null},{"value":"0,00E+00","module":"C1","scenario":null},{"value":"0,00E+00","module":"C2","scenario":null},{"value":"0,00E+00","module":"C3","scenario":null},{"value":"0,00E+00","module":"C4","scenario":null},{"value":"0,00E+00","module":"D","scenario":null}]}]}