{"product_name":"Ytong Porenbeton 2.5/0.40 RO","epd_id":"EPD-XEL-20240161-IBA1-DE","compliance":["DIN EN 15804+A2","ISO 14025"],"producer_name":"Xella Deutschland GmbH","environmental_impact":[{"parameter":"GWP-total","unit":"kg CO2-eq.","values":[{"value":"1,72E+02","module":"A1-A3","scenario":null},{"value":"2,36E+00","module":"A4","scenario":null},{"value":"7,76E+00","module":"A5","scenario":null},{"value":"-7,43E+01","module":"B1","scenario":null},{"value":"2,50E-01","module":"C1","scenario":null},{"value":"1,17E+00","module":"C2","scenario":null},{"value":"1,03E+00","module":"C3","scenario":null},{"value":"5,81E+00","module":"C4","scenario":null},{"value":"-3,80E+00","module":"D","scenario":null}]},{"parameter":"GWP-fossil","unit":"kg CO2-eq.","values":[{"value":"1,77E+02","module":"A1-A3","scenario":null},{"value":"2,32E+00","module":"A4","scenario":null},{"value":"1,78E+00","module":"A5","scenario":null},{"value":"-7,43E+01","module":"B1","scenario":null},{"value":"2,48E-01","module":"C1","scenario":null},{"value":"1,15E+00","module":"C2","scenario":null},{"value":"1,02E+00","module":"C3","scenario":null},{"value":"5,79E+00","module":"C4","scenario":null},{"value":"-3,80E+00","module":"D","scenario":null}]},{"parameter":"GWP-biogenic","unit":"kg CO2-eq.","values":[{"value":"-4,80E+00","module":"A1-A3","scenario":null},{"value":"2,50E-02","module":"A4","scenario":null},{"value":"5,98E+00","module":"A5","scenario":null},{"value":"0,00E+00","module":"B1","scenario":null},{"value":"3,69E-04","module":"C1","scenario":null},{"value":"1,24E-02","module":"C2","scenario":null},{"value":"2,62E-03","module":"C3","scenario":null},{"value":"2,30E-04","module":"C4","scenario":null},{"value":"1,07E-02","module":"D","scenario":null}]},{"parameter":"GWP-luluc","unit":"kg CO2-eq.","values":[{"value":"5,21E-02","module":"A1-A3","scenario":null},{"value":"1,92E-02","module":"A4","scenario":null},{"value":"6,63E-05","module":"A5","scenario":null},{"value":"0,00E+00","module":"B1","scenario":null},{"value":"1,95E-03","module":"C1","scenario":null},{"value":"9,49E-03","module":"C2","scenario":null},{"value":"5,60E-03","module":"C3","scenario":null},{"value":"1,70E-02","module":"C4","scenario":null},{"value":"-3,63E-03","module":"D","scenario":null}]},{"parameter":"ODP","unit":"kg CFC11-eq.","values":[{"value":"2,42E-13","module":"A1-A3","scenario":null},{"value":"4,63E-16","module":"A4","scenario":null},{"value":"9,18E-16","module":"A5","scenario":null},{"value":"0,00E+00","module":"B1","scenario":null},{"value":"4,70E-17","module":"C1","scenario":null},{"value":"2,29E-16","module":"C2","scenario":null},{"value":"4,56E-15","module":"C3","scenario":null},{"value":"2,25E-14","module":"C4","scenario":null},{"value":"-2,48E-14","module":"D","scenario":null}]},{"parameter":"AP","unit":"mol H^(+)-eq.","values":[{"value":"2,42E-01","module":"A1-A3","scenario":null},{"value":"2,49E-03","module":"A4","scenario":null},{"value":"1,03E-03","module":"A5","scenario":null},{"value":"0,00E+00","module":"B1","scenario":null},{"value":"1,20E-03","module":"C1","scenario":null},{"value":"1,23E-03","module":"C2","scenario":null},{"value":"9,53E-03","module":"C3","scenario":null},{"value":"4,13E-02","module":"C4","scenario":null},{"value":"-8,80E-03","module":"D","scenario":null}]},{"parameter":"POCP","unit":"kg NMVOC-eq.","values":[{"value":"2,34E-01","module":"A1-A3","scenario":null},{"value":"2,16E-03","module":"A4","scenario":null},{"value":"8,71E-04","module":"A5","scenario":null},{"value":"0,00E+00","module":"B1","scenario":null},{"value":"1,57E-03","module":"C1","scenario":null},{"value":"1,07E-03","module":"C2","scenario":null},{"value":"1,37E-02","module":"C3","scenario":null},{"value":"3,24E-02","module":"C4","scenario":null},{"value":"-9,24E-03","module":"D","scenario":null}]},{"parameter":"ADPE","unit":"kg Sb-eq.","values":[{"value":"1,13E-05","module":"A1-A3","scenario":null},{"value":"2,08E-07","module":"A4","scenario":null},{"value":"1,40E-08","module":"A5","scenario":null},{"value":"0,00E+00","module":"B1","scenario":null},{"value":"2,11E-08","module":"C1","scenario":null},{"value":"1,03E-07","module":"C2","scenario":null},{"value":"1,13E-06","module":"C3","scenario":null},{"value":"5,47E-07","module":"C4","scenario":null},{"value":"-4,01E-07","module":"D","scenario":null}]},{"parameter":"ADPF","unit":"MJ","values":[{"value":"1,27E+03","module":"A1-A3","scenario":null},{"value":"3,12E+01","module":"A4","scenario":null},{"value":"1,52E+00","module":"A5","scenario":null},{"value":"0,00E+00","module":"B1","scenario":null},{"value":"3,17E+00","module":"C1","scenario":null},{"value":"1,55E+01","module":"C2","scenario":null},{"value":"1,93E+01","module":"C3","scenario":null},{"value":"7,68E+01","module":"C4","scenario":null},{"value":"-6,85E+01","module":"D","scenario":null}]},{"parameter":"WDP","unit":"m^3 Welt-eq. entzogen","values":[{"value":"2,84E+01","module":"A1-A3","scenario":null},{"value":"2,18E-02","module":"A4","scenario":null},{"value":"7,80E-01","module":"A5","scenario":null},{"value":"0,00E+00","module":"B1","scenario":null},{"value":"2,21E-03","module":"C1","scenario":null},{"value":"1,08E-02","module":"C2","scenario":null},{"value":"1,72E-01","module":"C3","scenario":null},{"value":"6,22E-01","module":"C4","scenario":null},{"value":"-1,95E-01","module":"D","scenario":null}]},{"parameter":"EP-freshwater","unit":"kg P-eq.","values":[{"value":"5,14E-05","module":"A1-A3","scenario":null},{"value":"6,97E-06","module":"A4","scenario":null},{"value":"1,25E-07","module":"A5","scenario":null},{"value":"0,00E+00","module":"B1","scenario":null},{"value":"7,08E-07","module":"C1","scenario":null},{"value":"3,45E-06","module":"C2","scenario":null},{"value":"2,33E-06","module":"C3","scenario":null},{"value":"9,72E-06","module":"C4","scenario":null},{"value":"-4,02E-06","module":"D","scenario":null}]},{"parameter":"EP-marine","unit":"kg N-eq.","values":[{"value":"7,96E-02","module":"A1-A3","scenario":null},{"value":"7,94E-04","module":"A4","scenario":null},{"value":"3,17E-04","module":"A5","scenario":null},{"value":"0,00E+00","module":"B1","scenario":null},{"value":"5,60E-04","module":"C1","scenario":null},{"value":"3,93E-04","module":"C2","scenario":null},{"value":"4,71E-03","module":"C3","scenario":null},{"value":"1,07E-02","module":"C4","scenario":null},{"value":"-3,21E-03","module":"D","scenario":null}]},{"parameter":"EP-terrestrial","unit":"mol N-eq.","values":[{"value":"8,72E-01","module":"A1-A3","scenario":null},{"value":"9,42E-03","module":"A4","scenario":null},{"value":"4,88E-03","module":"A5","scenario":null},{"value":"0,00E+00","module":"B1","scenario":null},{"value":"6,20E-03","module":"C1","scenario":null},{"value":"4,67E-03","module":"C2","scenario":null},{"value":"5,18E-02","module":"C3","scenario":null},{"value":"1,18E-01","module":"C4","scenario":null},{"value":"-3,52E-02","module":"D","scenario":null}]}],"additional_environmental_impact":[{"parameter":"PM","unit":"Krankheitsf\u00e4lle","values":[{"value":null,"module":"A1-A3","scenario":null},{"value":null,"module":"A4","scenario":null},{"value":null,"module":"A5","scenario":null},{"value":null,"module":"B1","scenario":null},{"value":null,"module":"C1","scenario":null},{"value":null,"module":"C2","scenario":null},{"value":null,"module":"C3","scenario":null},{"value":null,"module":"C4","scenario":null},{"value":null,"module":"D","scenario":null}]},{"parameter":"ETP-fw","unit":"CTUe","values":[{"value":null,"module":"A1-A3","scenario":null},{"value":null,"module":"A4","scenario":null},{"value":null,"module":"A5","scenario":null},{"value":null,"module":"B1","scenario":null},{"value":null,"module":"C1","scenario":null},{"value":null,"module":"C2","scenario":null},{"value":null,"module":"C3","scenario":null},{"value":null,"module":"C4","scenario":null},{"value":null,"module":"D","scenario":null}]},{"parameter":"HTP-c","unit":"CTUh","values":[{"value":null,"module":"A1-A3","scenario":null},{"value":null,"module":"A4","scenario":null},{"value":null,"module":"A5","scenario":null},{"value":null,"module":"B1","scenario":null},{"value":null,"module":"C1","scenario":null},{"value":null,"module":"C2","scenario":null},{"value":null,"module":"C3","scenario":null},{"value":null,"module":"C4","scenario":null},{"value":null,"module":"D","scenario":null}]},{"parameter":"HTP-nc","unit":"CTUh","values":[{"value":null,"module":"A1-A3","scenario":null},{"value":null,"module":"A4","scenario":null},{"value":null,"module":"A5","scenario":null},{"value":null,"module":"B1","scenario":null},{"value":null,"module":"C1","scenario":null},{"value":null,"module":"C2","scenario":null},{"value":null,"module":"C3","scenario":null},{"value":null,"module":"C4","scenario":null},{"value":null,"module":"D","scenario":null}]},{"parameter":"SQP","unit":"SQP","values":[{"value":null,"module":"A1-A3","scenario":null},{"value":null,"module":"A4","scenario":null},{"value":null,"module":"A5","scenario":null},{"value":null,"module":"B1","scenario":null},{"value":null,"module":"C1","scenario":null},{"value":null,"module":"C2","scenario":null},{"value":null,"module":"C3","scenario":null},{"value":null,"module":"C4","scenario":null},{"value":null,"module":"D","scenario":null}]}],"resource_use":[{"parameter":"PERE","unit":"MJ","values":[{"value":"1,82E+02","module":"A1-A3","scenario":null},{"value":"1,80E+00","module":"A4","scenario":null},{"value":"4,96E+01","module":"A5","scenario":null},{"value":"0,00E+00","module":"B1","scenario":null},{"value":"1,83E-01","module":"C1","scenario":null},{"value":"8,90E-01","module":"C2","scenario":null},{"value":"1,70E+00","module":"C3","scenario":null},{"value":"1,04E+01","module":"C4","scenario":null},{"value":"-6,35E+00","module":"D","scenario":null}]},{"parameter":"PERM","unit":"MJ","values":[{"value":"4,93E+01","module":"A1-A3","scenario":null},{"value":"0,00E+00","module":"A4","scenario":null},{"value":"-4,93E+01","module":"A5","scenario":null},{"value":"0,00E+00","module":"B1","scenario":null},{"value":"0,00E+00","module":"C1","scenario":null},{"value":"0,00E+00","module":"C2","scenario":null},{"value":"0,00E+00","module":"C3","scenario":null},{"value":"0,00E+00","module":"C4","scenario":null},{"value":"0,00E+00","module":"D","scenario":null}]},{"parameter":"PERT","unit":"MJ","values":[{"value":"2,32E+02","module":"A1-A3","scenario":null},{"value":"1,80E+00","module":"A4","scenario":null},{"value":"2,95E-01","module":"A5","scenario":null},{"value":"0,00E+00","module":"B1","scenario":null},{"value":"1,83E-01","module":"C1","scenario":null},{"value":"8,90E-01","module":"C2","scenario":null},{"value":"1,70E+00","module":"C3","scenario":null},{"value":"1,04E+01","module":"C4","scenario":null},{"value":"-6,35E+00","module":"D","scenario":null}]},{"parameter":"PENRE","unit":"MJ","values":[{"value":"1,24E+03","module":"A1-A3","scenario":null},{"value":"3,13E+01","module":"A4","scenario":null},{"value":"2,64E+01","module":"A5","scenario":null},{"value":"0,00E+00","module":"B1","scenario":null},{"value":"3,19E+00","module":"C1","scenario":null},{"value":"1,55E+01","module":"C2","scenario":null},{"value":"1,93E+01","module":"C3","scenario":null},{"value":"7,69E+01","module":"C4","scenario":null},{"value":"-6,85E+01","module":"D","scenario":null}]},{"parameter":"PENRM","unit":"MJ","values":[{"value":"2,49E+01","module":"A1-A3","scenario":null},{"value":"0,00E+00","module":"A4","scenario":null},{"value":"-2,49E+01","module":"A5","scenario":null},{"value":"0,00E+00","module":"B1","scenario":null},{"value":"0,00E+00","module":"C1","scenario":null},{"value":"0,00E+00","module":"C2","scenario":null},{"value":"0,00E+00","module":"C3","scenario":null},{"value":"0,00E+00","module":"C4","scenario":null},{"value":"0,00E+00","module":"D","scenario":null}]},{"parameter":"PENRT","unit":"MJ","values":[{"value":"1,27E+03","module":"A1-A3","scenario":null},{"value":"3,13E+01","module":"A4","scenario":null},{"value":"1,52E+00","module":"A5","scenario":null},{"value":"0,00E+00","module":"B1","scenario":null},{"value":"3,19E+00","module":"C1","scenario":null},{"value":"1,55E+01","module":"C2","scenario":null},{"value":"1,93E+01","module":"C3","scenario":null},{"value":"7,69E+01","module":"C4","scenario":null},{"value":"-6,85E+01","module":"D","scenario":null}]},{"parameter":"SM","unit":"kg","values":[{"value":"0,00E+00","module":"A1-A3","scenario":null},{"value":"0,00E+00","module":"A4","scenario":null},{"value":"0,00E+00","module":"A5","scenario":null},{"value":"0,00E+00","module":"B1","scenario":null},{"value":"0,00E+00","module":"C1","scenario":null},{"value":"0,00E+00","module":"C2","scenario":null},{"value":"0,00E+00","module":"C3","scenario":null},{"value":"0,00E+00","module":"C4","scenario":null},{"value":"3,71E+02","module":"D","scenario":null}]},{"parameter":"RSF","unit":"MJ","values":[{"value":"0,00E+00","module":"A1-A3","scenario":null},{"value":"0,00E+00","module":"A4","scenario":null},{"value":"0,00E+00","module":"A5","scenario":null},{"value":"0,00E+00","module":"B1","scenario":null},{"value":"0,00E+00","module":"C1","scenario":null},{"value":"0,00E+00","module":"C2","scenario":null},{"value":"0,00E+00","module":"C3","scenario":null},{"value":"0,00E+00","module":"C4","scenario":null},{"value":"0,00E+00","module":"D","scenario":null}]},{"parameter":"NRSF","unit":"MJ","values":[{"value":"0,00E+00","module":"A1-A3","scenario":null},{"value":"0,00E+00","module":"A4","scenario":null},{"value":"0,00E+00","module":"A5","scenario":null},{"value":"0,00E+00","module":"B1","scenario":null},{"value":"0,00E+00","module":"C1","scenario":null},{"value":"0,00E+00","module":"C2","scenario":null},{"value":"0,00E+00","module":"C3","scenario":null},{"value":"0,00E+00","module":"C4","scenario":null},{"value":"0,00E+00","module":"D","scenario":null}]},{"parameter":"FW","unit":"m^3","values":[{"value":"7,58E-01","module":"A1-A3","scenario":null},{"value":"2,06E-03","module":"A4","scenario":null},{"value":"1,83E-02","module":"A5","scenario":null},{"value":"0,00E+00","module":"B1","scenario":null},{"value":"2,09E-04","module":"C1","scenario":null},{"value":"1,02E-03","module":"C2","scenario":null},{"value":"5,00E-03","module":"C3","scenario":null},{"value":"1,90E-02","module":"C4","scenario":null},{"value":"-1,05E-02","module":"D","scenario":null}]}],"end_of_life_waste":[{"parameter":"HWD","unit":"kg","values":[{"value":"1,89E-07","module":"A1-A3","scenario":null},{"value":"1,65E-09","module":"A4","scenario":null},{"value":"2,74E-10","module":"A5","scenario":null},{"value":"0,00E+00","module":"B1","scenario":null},{"value":"1,68E-10","module":"C1","scenario":null},{"value":"8,18E-10","module":"C2","scenario":null},{"value":"1,12E-09","module":"C3","scenario":null},{"value":"8,16E-09","module":"C4","scenario":null},{"value":"-1,03E-08","module":"D","scenario":null}]},{"parameter":"NHWD","unit":"kg","values":[{"value":"2,23E+00","module":"A1-A3","scenario":null},{"value":"4,92E-03","module":"A4","scenario":null},{"value":"5,01E-02","module":"A5","scenario":null},{"value":"0,00E+00","module":"B1","scenario":null},{"value":"5,00E-04","module":"C1","scenario":null},{"value":"2,43E-03","module":"C2","scenario":null},{"value":"5,55E-03","module":"C3","scenario":null},{"value":"3,83E+02","module":"C4","scenario":null},{"value":"-1,55E+01","module":"D","scenario":null}]},{"parameter":"RWD","unit":"kg","values":[{"value":"3,10E-02","module":"A1-A3","scenario":null},{"value":"5,69E-05","module":"A4","scenario":null},{"value":"8,46E-05","module":"A5","scenario":null},{"value":"0,00E+00","module":"B1","scenario":null},{"value":"5,78E-06","module":"C1","scenario":null},{"value":"2,81E-05","module":"C2","scenario":null},{"value":"1,42E-04","module":"C3","scenario":null},{"value":"8,07E-04","module":"C4","scenario":null},{"value":"-5,88E-03","module":"D","scenario":null}]}],"end_of_life_flow":[{"parameter":"CRU","unit":"kg","values":[{"value":"0,00E+00","module":"A1-A3","scenario":null},{"value":"0,00E+00","module":"A4","scenario":null},{"value":"0,00E+00","module":"A5","scenario":null},{"value":"0,00E+00","module":"B1","scenario":null},{"value":"0,00E+00","module":"C1","scenario":null},{"value":"0,00E+00","module":"C2","scenario":null},{"value":"0,00E+00","module":"C3","scenario":null},{"value":"0,00E+00","module":"C4","scenario":null},{"value":"0,00E+00","module":"D","scenario":null}]},{"parameter":"MFR","unit":"kg","values":[{"value":"0,00E+00","module":"A1-A3","scenario":null},{"value":"0,00E+00","module":"A4","scenario":null},{"value":"0,00E+00","module":"A5","scenario":null},{"value":"0,00E+00","module":"B1","scenario":null},{"value":"0,00E+00","module":"C1","scenario":null},{"value":"0,00E+00","module":"C2","scenario":null},{"value":"4,43E+02","module":"C3","scenario":null},{"value":"0,00E+00","module":"C4","scenario":null},{"value":"0,00E+00","module":"D","scenario":null}]},{"parameter":"MER","unit":"kg","values":[{"value":"0,00E+00","module":"A1-A3","scenario":null},{"value":"0,00E+00","module":"A4","scenario":null},{"value":"0,00E+00","module":"A5","scenario":null},{"value":"0,00E+00","module":"B1","scenario":null},{"value":"0,00E+00","module":"C1","scenario":null},{"value":"0,00E+00","module":"C2","scenario":null},{"value":"0,00E+00","module":"C3","scenario":null},{"value":"0,00E+00","module":"C4","scenario":null},{"value":"0,00E+00","module":"D","scenario":null}]},{"parameter":"EEE","unit":"MJ","values":[{"value":"0,00E+00","module":"A1-A3","scenario":null},{"value":"0,00E+00","module":"A4","scenario":null},{"value":"1,23E+01","module":"A5","scenario":null},{"value":"0,00E+00","module":"B1","scenario":null},{"value":"0,00E+00","module":"C1","scenario":null},{"value":"0,00E+00","module":"C2","scenario":null},{"value":"0,00E+00","module":"C3","scenario":null},{"value":"0,00E+00","module":"C4","scenario":null},{"value":"0,00E+00","module":"D","scenario":null}]},{"parameter":"EET","unit":"MJ","values":[{"value":"0,00E+00","module":"A1-A3","scenario":null},{"value":"0,00E+00","module":"A4","scenario":null},{"value":"2,21E+01","module":"A5","scenario":null},{"value":"0,00E+00","module":"B1","scenario":null},{"value":"0,00E+00","module":"C1","scenario":null},{"value":"0,00E+00","module":"C2","scenario":null},{"value":"0,00E+00","module":"C3","scenario":null},{"value":"0,00E+00","module":"C4","scenario":null},{"value":"0,00E+00","module":"D","scenario":null}]}]}