{"product_name":"Produkte auf Basis Polyurethan oder silanmodifiziertem Polymer, Gruppe 1","epd_id":"EPD-FEI-20220021-IBG1-EN","compliance":["DIN EN 15804+A2","ISO 14025"],"producer_name":"FEICA - Association of the European Adhesive and Sealant Industry","environmental_impact":[{"parameter":"GWP-total","unit":"kg CO2-eq.","values":[{"value":"4,79E+00","module":"A1-A3","scenario":null},{"value":"5,27E-02","module":"A4","scenario":null},{"value":"1,80E-01","module":"A5","scenario":null},{"value":"2,79E-04","module":"C1","scenario":null},{"value":"1,24E-02","module":"C2","scenario":null},{"value":"2,21E+00","module":"C3","scenario":null},{"value":"-9,50E-01","module":"D","scenario":null}]},{"parameter":"GWP-fossil","unit":"kg CO2-eq.","values":[{"value":"4,81E+00","module":"A1-A3","scenario":null},{"value":"5,22E-02","module":"A4","scenario":null},{"value":"9,38E-02","module":"A5","scenario":null},{"value":"2,66E-04","module":"C1","scenario":null},{"value":"1,18E-02","module":"C2","scenario":null},{"value":"2,21E+00","module":"C3","scenario":null},{"value":"-9,47E-01","module":"D","scenario":null}]},{"parameter":"GWP-biogenic","unit":"kg CO2-eq.","values":[{"value":"-3,57E-02","module":"A1-A3","scenario":null},{"value":"1,52E-04","module":"A4","scenario":null},{"value":"8,62E-02","module":"A5","scenario":null},{"value":"1,24E-05","module":"C1","scenario":null},{"value":"5,42E-04","module":"C2","scenario":null},{"value":"8,82E-05","module":"C3","scenario":null},{"value":"-2,23E-03","module":"D","scenario":null}]},{"parameter":"GWP-luluc","unit":"kg CO2-eq.","values":[{"value":"4,50E-03","module":"A1-A3","scenario":null},{"value":"4,22E-04","module":"A4","scenario":null},{"value":"4,84E-05","module":"A5","scenario":null},{"value":"6,39E-09","module":"C1","scenario":null},{"value":"2,79E-07","module":"C2","scenario":null},{"value":"2,08E-05","module":"C3","scenario":null},{"value":"-6,66E-04","module":"D","scenario":null}]},{"parameter":"ODP","unit":"kg CFC11-eq.","values":[{"value":"6,76E-09","module":"A1-A3","scenario":null},{"value":"6,27E-18","module":"A4","scenario":null},{"value":"6,76E-11","module":"A5","scenario":null},{"value":"2,84E-20","module":"C1","scenario":null},{"value":"1,24E-18","module":"C2","scenario":null},{"value":"2,62E-16","module":"C3","scenario":null},{"value":"-9,93E-15","module":"D","scenario":null}]},{"parameter":"AP","unit":"mol H^(+)-eq.","values":[{"value":"1,02E-02","module":"A1-A3","scenario":null},{"value":"1,56E-04","module":"A4","scenario":null},{"value":"1,29E-04","module":"A5","scenario":null},{"value":"3,60E-06","module":"C1","scenario":null},{"value":"3,73E-05","module":"C2","scenario":null},{"value":"1,31E-03","module":"C3","scenario":null},{"value":"-1,33E-03","module":"D","scenario":null}]},{"parameter":"POCP","unit":"kg NMVOC-eq.","values":[{"value":"9,47E-03","module":"A1-A3","scenario":null},{"value":"1,38E-04","module":"A4","scenario":null},{"value":"7,20E-03","module":"A5","scenario":null},{"value":"4,91E-06","module":"C1","scenario":null},{"value":"3,39E-05","module":"C2","scenario":null},{"value":"1,62E-03","module":"C3","scenario":null},{"value":"-9,87E-04","module":"D","scenario":null}]},{"parameter":"ADPE","unit":"kg Sb-eq.","values":[{"value":"8,18E-06","module":"A1-A3","scenario":null},{"value":"3,74E-09","module":"A4","scenario":null},{"value":"8,22E-08","module":"A5","scenario":null},{"value":"8,06E-12","module":"C1","scenario":null},{"value":"3,52E-10","module":"C2","scenario":null},{"value":"4,65E-09","module":"C3","scenario":null},{"value":"-1,56E-07","module":"D","scenario":null}]},{"parameter":"ADPF","unit":"MJ","values":[{"value":"1,05E+02","module":"A1-A3","scenario":null},{"value":"6,94E-01","module":"A4","scenario":null},{"value":"1,11E+00","module":"A5","scenario":null},{"value":"3,81E-03","module":"C1","scenario":null},{"value":"1,66E-01","module":"C2","scenario":null},{"value":"5,87E-01","module":"C3","scenario":null},{"value":"-1,61E+01","module":"D","scenario":null}]},{"parameter":"WDP","unit":"m^3 world-eq. deprived","values":[{"value":"1,34E+00","module":"A1-A3","scenario":null},{"value":"4,66E-04","module":"A4","scenario":null},{"value":"2,69E-02","module":"A5","scenario":null},{"value":"5,27E-07","module":"C1","scenario":null},{"value":"2,30E-05","module":"C2","scenario":null},{"value":"2,17E-01","module":"C3","scenario":null},{"value":"-9,86E-02","module":"D","scenario":null}]},{"parameter":"EP-freshwater","unit":"kg PO4-eq.","values":[{"value":"1,93E-05","module":"A1-A3","scenario":null},{"value":"1,59E-07","module":"A4","scenario":null},{"value":"1,98E-07","module":"A5","scenario":null},{"value":"5,75E-11","module":"C1","scenario":null},{"value":"2,51E-09","module":"C2","scenario":null},{"value":"4,40E-08","module":"C3","scenario":null},{"value":"-1,23E-06","module":"D","scenario":null}]},{"parameter":"EP-marine","unit":"kg N-eq.","values":[{"value":"2,67E-03","module":"A1-A3","scenario":null},{"value":"6,96E-05","module":"A4","scenario":null},{"value":"3,50E-05","module":"A5","scenario":null},{"value":"1,63E-06","module":"C1","scenario":null},{"value":"1,72E-05","module":"C2","scenario":null},{"value":"6,31E-04","module":"C3","scenario":null},{"value":"-3,43E-04","module":"D","scenario":null}]},{"parameter":"EP-terrestrial","unit":"mol N-eq.","values":[{"value":"2,93E-02","module":"A1-A3","scenario":null},{"value":"7,80E-04","module":"A4","scenario":null},{"value":"4,11E-04","module":"A5","scenario":null},{"value":"1,79E-05","module":"C1","scenario":null},{"value":"1,89E-04","module":"C2","scenario":null},{"value":"7,26E-03","module":"C3","scenario":null},{"value":"-3,68E-03","module":"D","scenario":null}]}],"additional_environmental_impact":[{"parameter":"PM","unit":"Disease incidence","values":[{"value":null,"module":"A1-A3","scenario":null},{"value":null,"module":"A4","scenario":null},{"value":null,"module":"A5","scenario":null},{"value":null,"module":"C1","scenario":null},{"value":null,"module":"C2","scenario":null},{"value":null,"module":"C3","scenario":null},{"value":null,"module":"D","scenario":null}]},{"parameter":"ETP-fw","unit":"CTUe","values":[{"value":null,"module":"A1-A3","scenario":null},{"value":null,"module":"A4","scenario":null},{"value":null,"module":"A5","scenario":null},{"value":null,"module":"C1","scenario":null},{"value":null,"module":"C2","scenario":null},{"value":null,"module":"C3","scenario":null},{"value":null,"module":"D","scenario":null}]},{"parameter":"HTP-c","unit":"CTUh","values":[{"value":null,"module":"A1-A3","scenario":null},{"value":null,"module":"A4","scenario":null},{"value":null,"module":"A5","scenario":null},{"value":null,"module":"C1","scenario":null},{"value":null,"module":"C2","scenario":null},{"value":null,"module":"C3","scenario":null},{"value":null,"module":"D","scenario":null}]},{"parameter":"HTP-nc","unit":"CTUh","values":[{"value":null,"module":"A1-A3","scenario":null},{"value":null,"module":"A4","scenario":null},{"value":null,"module":"A5","scenario":null},{"value":null,"module":"C1","scenario":null},{"value":null,"module":"C2","scenario":null},{"value":null,"module":"C3","scenario":null},{"value":null,"module":"D","scenario":null}]},{"parameter":"SQP","unit":"SQP","values":[{"value":null,"module":"A1-A3","scenario":null},{"value":null,"module":"A4","scenario":null},{"value":null,"module":"A5","scenario":null},{"value":null,"module":"C1","scenario":null},{"value":null,"module":"C2","scenario":null},{"value":null,"module":"C3","scenario":null},{"value":null,"module":"D","scenario":null}]}],"resource_use":[{"parameter":"PERE","unit":"MJ","values":[{"value":"6,67E+00","module":"A1-A3","scenario":null},{"value":"3,90E-02","module":"A4","scenario":null},{"value":"6,65E-01","module":"A5","scenario":null},{"value":"1,20E-05","module":"C1","scenario":null},{"value":"5,25E-04","module":"C2","scenario":null},{"value":"8,23E-02","module":"C3","scenario":null},{"value":"-3,52E+00","module":"D","scenario":null}]},{"parameter":"PERM","unit":"MJ","values":[{"value":"5,85E-01","module":"A1-A3","scenario":null},{"value":"0,00E+00","module":"A4","scenario":null},{"value":"-5,85E-01","module":"A5","scenario":null},{"value":"0,00E+00","module":"C1","scenario":null},{"value":"0,00E+00","module":"C2","scenario":null},{"value":"0,00E+00","module":"C3","scenario":null},{"value":"0,00E+00","module":"D","scenario":null}]},{"parameter":"PERT","unit":"MJ","values":[{"value":"7,26E+00","module":"A1-A3","scenario":null},{"value":"3,90E-02","module":"A4","scenario":null},{"value":"7,99E-02","module":"A5","scenario":null},{"value":"1,20E-05","module":"C1","scenario":null},{"value":"5,25E-04","module":"C2","scenario":null},{"value":"8,23E-02","module":"C3","scenario":null},{"value":"-3,52E+00","module":"D","scenario":null}]},{"parameter":"PENRE","unit":"MJ","values":[{"value":"8,33E+01","module":"A1-A3","scenario":null},{"value":"6,95E-01","module":"A4","scenario":null},{"value":"1,63E+00","module":"A5","scenario":null},{"value":"3,81E-03","module":"C1","scenario":null},{"value":"1,67E-01","module":"C2","scenario":null},{"value":"2,21E+01","module":"C3","scenario":null},{"value":"-1,61E+01","module":"D","scenario":null}]},{"parameter":"PENRM","unit":"MJ","values":[{"value":"2,20E+01","module":"A1-A3","scenario":null},{"value":"0,00E+00","module":"A4","scenario":null},{"value":"-5,20E-01","module":"A5","scenario":null},{"value":"0,00E+00","module":"C1","scenario":null},{"value":"0,00E+00","module":"C2","scenario":null},{"value":"-2,15E+01","module":"C3","scenario":null},{"value":"0,00E+00","module":"D","scenario":null}]},{"parameter":"PENRT","unit":"MJ","values":[{"value":"1,05E+02","module":"A1-A3","scenario":null},{"value":"6,95E-01","module":"A4","scenario":null},{"value":"1,11E+00","module":"A5","scenario":null},{"value":"3,81E-03","module":"C1","scenario":null},{"value":"1,67E-01","module":"C2","scenario":null},{"value":"5,87E-01","module":"C3","scenario":null},{"value":"-1,61E+01","module":"D","scenario":null}]},{"parameter":"SM","unit":"kg","values":[{"value":"0,00E+00","module":"A1-A3","scenario":null},{"value":"0,00E+00","module":"A4","scenario":null},{"value":"0,00E+00","module":"A5","scenario":null},{"value":"0,00E+00","module":"C1","scenario":null},{"value":"0,00E+00","module":"C2","scenario":null},{"value":"0,00E+00","module":"C3","scenario":null},{"value":"0,00E+00","module":"D","scenario":null}]},{"parameter":"RSF","unit":"MJ","values":[{"value":"0,00E+00","module":"A1-A3","scenario":null},{"value":"0,00E+00","module":"A4","scenario":null},{"value":"0,00E+00","module":"A5","scenario":null},{"value":"0,00E+00","module":"C1","scenario":null},{"value":"0,00E+00","module":"C2","scenario":null},{"value":"0,00E+00","module":"C3","scenario":null},{"value":"0,00E+00","module":"D","scenario":null}]},{"parameter":"NRSF","unit":"MJ","values":[{"value":"0,00E+00","module":"A1-A3","scenario":null},{"value":"0,00E+00","module":"A4","scenario":null},{"value":"0,00E+00","module":"A5","scenario":null},{"value":"0,00E+00","module":"C1","scenario":null},{"value":"0,00E+00","module":"C2","scenario":null},{"value":"0,00E+00","module":"C3","scenario":null},{"value":"0,00E+00","module":"D","scenario":null}]},{"parameter":"FW","unit":"m^3","values":[{"value":"4,03E-02","module":"A1-A3","scenario":null},{"value":"4,52E-05","module":"A4","scenario":null},{"value":"7,22E-04","module":"A5","scenario":null},{"value":"2,16E-08","module":"C1","scenario":null},{"value":"9,41E-07","module":"C2","scenario":null},{"value":"5,11E-03","module":"C3","scenario":null},{"value":"-4,08E-03","module":"D","scenario":null}]}],"end_of_life_waste":[{"parameter":"HWD","unit":"kg","values":[{"value":"1,12E-05","module":"A1-A3","scenario":null},{"value":"3,23E-08","module":"A4","scenario":null},{"value":"1,12E-07","module":"A5","scenario":null},{"value":"3,70E-13","module":"C1","scenario":null},{"value":"1,62E-11","module":"C2","scenario":null},{"value":"3,34E-10","module":"C3","scenario":null},{"value":"-6,41E-09","module":"D","scenario":null}]},{"parameter":"NHWD","unit":"kg","values":[{"value":"1,66E-01","module":"A1-A3","scenario":null},{"value":"1,06E-04","module":"A4","scenario":null},{"value":"4,75E-02","module":"A5","scenario":null},{"value":"3,90E-07","module":"C1","scenario":null},{"value":"1,70E-05","module":"C2","scenario":null},{"value":"1,11E-02","module":"C3","scenario":null},{"value":"-7,44E-03","module":"D","scenario":null}]},{"parameter":"RWD","unit":"kg","values":[{"value":"2,34E-03","module":"A1-A3","scenario":null},{"value":"8,60E-07","module":"A4","scenario":null},{"value":"2,54E-05","module":"A5","scenario":null},{"value":"4,09E-09","module":"C1","scenario":null},{"value":"1,79E-07","module":"C2","scenario":null},{"value":"2,37E-05","module":"C3","scenario":null},{"value":"-1,20E-03","module":"D","scenario":null}]}],"end_of_life_flow":[{"parameter":"CRU","unit":"kg","values":[{"value":"0,00E+00","module":"A1-A3","scenario":null},{"value":"0,00E+00","module":"A4","scenario":null},{"value":"0,00E+00","module":"A5","scenario":null},{"value":"0,00E+00","module":"C1","scenario":null},{"value":"0,00E+00","module":"C2","scenario":null},{"value":"0,00E+00","module":"C3","scenario":null},{"value":"0,00E+00","module":"D","scenario":null}]},{"parameter":"MFR","unit":"kg","values":[{"value":"0,00E+00","module":"A1-A3","scenario":null},{"value":"0,00E+00","module":"A4","scenario":null},{"value":"0,00E+00","module":"A5","scenario":null},{"value":"0,00E+00","module":"C1","scenario":null},{"value":"0,00E+00","module":"C2","scenario":null},{"value":"0,00E+00","module":"C3","scenario":null},{"value":"0,00E+00","module":"D","scenario":null}]},{"parameter":"MER","unit":"kg","values":[{"value":"0,00E+00","module":"A1-A3","scenario":null},{"value":"0,00E+00","module":"A4","scenario":null},{"value":"0,00E+00","module":"A5","scenario":null},{"value":"0,00E+00","module":"C1","scenario":null},{"value":"0,00E+00","module":"C2","scenario":null},{"value":"0,00E+00","module":"C3","scenario":null},{"value":"0,00E+00","module":"D","scenario":null}]},{"parameter":"EEE","unit":"MJ","values":[{"value":"0,00E+00","module":"A1-A3","scenario":null},{"value":"0,00E+00","module":"A4","scenario":null},{"value":"2,12E-01","module":"A5","scenario":null},{"value":"0,00E+00","module":"C1","scenario":null},{"value":"0,00E+00","module":"C2","scenario":null},{"value":"0,00E+00","module":"C3","scenario":null},{"value":"0,00E+00","module":"D","scenario":null}]},{"parameter":"EET","unit":"MJ","values":[{"value":"0,00E+00","module":"A1-A3","scenario":null},{"value":"0,00E+00","module":"A4","scenario":null},{"value":"3,86E-01","module":"A5","scenario":null},{"value":"0,00E+00","module":"C1","scenario":null},{"value":"0,00E+00","module":"C2","scenario":null},{"value":"0,00E+00","module":"C3","scenario":null},{"value":"0,00E+00","module":"D","scenario":null}]}]}