{"product_name":"Befestigungssysteme f\u00fcr WDVS","epd_id":"EPD-EJO-20210060-IBD1-DE","compliance":["DIN EN 15804+A2","ISO 14025"],"producer_name":"EJOT BAUBEFESTIGUNGEN GmbH","environmental_impact":[{"parameter":"GWP-total","unit":"kg CO2-eq.","values":[{"value":"8,11E-01","module":"A1-A3","scenario":null},{"value":"2,57E-03","module":"C1","scenario":null},{"value":"1,26E-03","module":"C2","scenario":null},{"value":"5,26E-04","module":"C3","scenario":null},{"value":"4,37E-03","module":"C4","scenario":null},{"value":"-2,34E-01","module":"D","scenario":null}]},{"parameter":"GWP-fossil","unit":"kg CO2-eq.","values":[{"value":"8,11E-01","module":"A1-A3","scenario":null},{"value":"2,55E-03","module":"C1","scenario":null},{"value":"1,25E-03","module":"C2","scenario":null},{"value":"5,22E-04","module":"C3","scenario":null},{"value":"4,36E-03","module":"C4","scenario":null},{"value":"-2,34E-01","module":"D","scenario":null}]},{"parameter":"GWP-biogenic","unit":"kg CO2-eq.","values":[{"value":"0,00E+00","module":"A1-A3","scenario":null},{"value":"0,00E+00","module":"C1","scenario":null},{"value":"0,00E+00","module":"C2","scenario":null},{"value":"0,00E+00","module":"C3","scenario":null},{"value":"-3,97E-07","module":"C4","scenario":null},{"value":"0,00E+00","module":"D","scenario":null}]},{"parameter":"GWP-luluc","unit":"kg CO2-eq.","values":[{"value":"6,42E-04","module":"A1-A3","scenario":null},{"value":"2,08E-05","module":"C1","scenario":null},{"value":"1,02E-05","module":"C2","scenario":null},{"value":"3,57E-06","module":"C3","scenario":null},{"value":"3,54E-06","module":"C4","scenario":null},{"value":"6,69E-06","module":"D","scenario":null}]},{"parameter":"ODP","unit":"kg CFC11-eq.","values":[{"value":"2,91E-11","module":"A1-A3","scenario":null},{"value":"4,71E-19","module":"C1","scenario":null},{"value":"2,31E-19","module":"C2","scenario":null},{"value":"1,27E-18","module":"C3","scenario":null},{"value":"9,88E-18","module":"C4","scenario":null},{"value":"5,12E-16","module":"D","scenario":null}]},{"parameter":"AP","unit":"mol H^(+)-eq.","values":[{"value":"2,25E-03","module":"A1-A3","scenario":null},{"value":"1,30E-05","module":"C1","scenario":null},{"value":"7,67E-06","module":"C2","scenario":null},{"value":"5,12E-06","module":"C3","scenario":null},{"value":"1,32E-05","module":"C4","scenario":null},{"value":"-5,22E-04","module":"D","scenario":null}]},{"parameter":"POCP","unit":"kg NMVOC-eq.","values":[{"value":"1,73E-03","module":"A1-A3","scenario":null},{"value":"1,25E-05","module":"C1","scenario":null},{"value":"7,17E-06","module":"C2","scenario":null},{"value":"7,25E-06","module":"C3","scenario":null},{"value":"9,54E-06","module":"C4","scenario":null},{"value":"-3,93E-04","module":"D","scenario":null}]},{"parameter":"ADPE","unit":"kg Sb-eq.","values":[{"value":"2,53E-05","module":"A1-A3","scenario":null},{"value":"2,07E-10","module":"C1","scenario":null},{"value":"1,02E-10","module":"C2","scenario":null},{"value":"5,72E-10","module":"C3","scenario":null},{"value":"2,94E-10","module":"C4","scenario":null},{"value":"-3,81E-06","module":"D","scenario":null}]},{"parameter":"ADPF","unit":"MJ","values":[{"value":"1,14E+01","module":"A1-A3","scenario":null},{"value":"3,42E-02","module":"C1","scenario":null},{"value":"1,68E-02","module":"C2","scenario":null},{"value":"1,02E-02","module":"C3","scenario":null},{"value":"6,25E-02","module":"C4","scenario":null},{"value":"-2,02E+00","module":"D","scenario":null}]},{"parameter":"WDP","unit":"m^3 Welt-eq. entzogen","values":[{"value":"3,00E-02","module":"A1-A3","scenario":null},{"value":"2,50E-05","module":"C1","scenario":null},{"value":"1,23E-05","module":"C2","scenario":null},{"value":"1,01E-04","module":"C3","scenario":null},{"value":"-4,89E-05","module":"C4","scenario":null},{"value":"-1,77E-02","module":"D","scenario":null}]},{"parameter":"EP-freshwater","unit":"kg PO4-eq.","values":[{"value":"2,49E-06","module":"A1-A3","scenario":null},{"value":"7,81E-09","module":"C1","scenario":null},{"value":"3,83E-09","module":"C2","scenario":null},{"value":"1,52E-09","module":"C3","scenario":null},{"value":"7,98E-07","module":"C4","scenario":null},{"value":"-1,33E-07","module":"D","scenario":null}]},{"parameter":"EP-marine","unit":"kg N-eq.","values":[{"value":"5,55E-04","module":"A1-A3","scenario":null},{"value":"6,15E-06","module":"C1","scenario":null},{"value":"3,71E-06","module":"C2","scenario":null},{"value":"2,49E-06","module":"C3","scenario":null},{"value":"2,93E-06","module":"C4","scenario":null},{"value":"-9,53E-05","module":"D","scenario":null}]},{"parameter":"EP-terrestrial","unit":"mol N-eq.","values":[{"value":"5,88E-03","module":"A1-A3","scenario":null},{"value":"6,83E-05","module":"C1","scenario":null},{"value":"4,11E-05","module":"C2","scenario":null},{"value":"2,73E-05","module":"C3","scenario":null},{"value":"3,21E-05","module":"C4","scenario":null},{"value":"-9,65E-04","module":"D","scenario":null}]}],"additional_environmental_impact":[{"parameter":"PM","unit":"Krankheitsf\u00e4lle","values":[{"value":null,"module":"A1-A3","scenario":null},{"value":null,"module":"C1","scenario":null},{"value":null,"module":"C2","scenario":null},{"value":null,"module":"C3","scenario":null},{"value":null,"module":"C4","scenario":null},{"value":null,"module":"D","scenario":null}]},{"parameter":"ETP-fw","unit":"CTUe","values":[{"value":null,"module":"A1-A3","scenario":null},{"value":null,"module":"C1","scenario":null},{"value":null,"module":"C2","scenario":null},{"value":null,"module":"C3","scenario":null},{"value":null,"module":"C4","scenario":null},{"value":null,"module":"D","scenario":null}]},{"parameter":"HTP-c","unit":"CTUh","values":[{"value":null,"module":"A1-A3","scenario":null},{"value":null,"module":"C1","scenario":null},{"value":null,"module":"C2","scenario":null},{"value":null,"module":"C3","scenario":null},{"value":null,"module":"C4","scenario":null},{"value":null,"module":"D","scenario":null}]},{"parameter":"HTP-nc","unit":"CTUh","values":[{"value":null,"module":"A1-A3","scenario":null},{"value":null,"module":"C1","scenario":null},{"value":null,"module":"C2","scenario":null},{"value":null,"module":"C3","scenario":null},{"value":null,"module":"C4","scenario":null},{"value":null,"module":"D","scenario":null}]},{"parameter":"SQP","unit":"SQP","values":[{"value":null,"module":"A1-A3","scenario":null},{"value":null,"module":"C1","scenario":null},{"value":null,"module":"C2","scenario":null},{"value":null,"module":"C3","scenario":null},{"value":null,"module":"C4","scenario":null},{"value":null,"module":"D","scenario":null}]}],"resource_use":[{"parameter":"PERE","unit":"MJ","values":[{"value":"1,90E+00","module":"A1-A3","scenario":null},{"value":"1,98E-03","module":"C1","scenario":null},{"value":"9,70E-04","module":"C2","scenario":null},{"value":"7,36E-04","module":"C3","scenario":null},{"value":"4,40E-03","module":"C4","scenario":null},{"value":"1,56E-01","module":"D","scenario":null}]},{"parameter":"PERM","unit":"MJ","values":[{"value":"7,13E-01","module":"A1-A3","scenario":null},{"value":"0,00E+00","module":"C1","scenario":null},{"value":"0,00E+00","module":"C2","scenario":null},{"value":"0,00E+00","module":"C3","scenario":null},{"value":"0,00E+00","module":"C4","scenario":null},{"value":"0,00E+00","module":"D","scenario":null}]},{"parameter":"PERT","unit":"MJ","values":[{"value":"2,61E+00","module":"A1-A3","scenario":null},{"value":"1,98E-03","module":"C1","scenario":null},{"value":"9,70E-04","module":"C2","scenario":null},{"value":"7,36E-04","module":"C3","scenario":null},{"value":"4,40E-03","module":"C4","scenario":null},{"value":"1,56E-01","module":"D","scenario":null}]},{"parameter":"PENRE","unit":"MJ","values":[{"value":"9,32E+00","module":"A1-A3","scenario":null},{"value":"3,43E-02","module":"C1","scenario":null},{"value":"1,68E-02","module":"C2","scenario":null},{"value":"2,09E+00","module":"C3","scenario":null},{"value":"6,26E-02","module":"C4","scenario":null},{"value":"-2,02E+00","module":"D","scenario":null}]},{"parameter":"PENRM","unit":"MJ","values":[{"value":"2,08E+00","module":"A1-A3","scenario":null},{"value":"0,00E+00","module":"C1","scenario":null},{"value":"0,00E+00","module":"C2","scenario":null},{"value":"-2,08E+00","module":"C3","scenario":null},{"value":"0,00E+00","module":"C4","scenario":null},{"value":"0,00E+00","module":"D","scenario":null}]},{"parameter":"PENRT","unit":"MJ","values":[{"value":"1,14E+01","module":"A1-A3","scenario":null},{"value":"3,43E-02","module":"C1","scenario":null},{"value":"1,68E-02","module":"C2","scenario":null},{"value":"1,02E-02","module":"C3","scenario":null},{"value":"6,26E-02","module":"C4","scenario":null},{"value":"-2,02E+00","module":"D","scenario":null}]},{"parameter":"SM","unit":"kg","values":[{"value":"6,75E-04","module":"A1-A3","scenario":null},{"value":"0,00E+00","module":"C1","scenario":null},{"value":"0,00E+00","module":"C2","scenario":null},{"value":"0,00E+00","module":"C3","scenario":null},{"value":"0,00E+00","module":"C4","scenario":null},{"value":"1,39E-01","module":"D","scenario":null}]},{"parameter":"RSF","unit":"MJ","values":[{"value":"0,00E+00","module":"A1-A3","scenario":null},{"value":"0,00E+00","module":"C1","scenario":null},{"value":"0,00E+00","module":"C2","scenario":null},{"value":"0,00E+00","module":"C3","scenario":null},{"value":"0,00E+00","module":"C4","scenario":null},{"value":"0,00E+00","module":"D","scenario":null}]},{"parameter":"NRSF","unit":"MJ","values":[{"value":"0,00E+00","module":"A1-A3","scenario":null},{"value":"0,00E+00","module":"C1","scenario":null},{"value":"0,00E+00","module":"C2","scenario":null},{"value":"0,00E+00","module":"C3","scenario":null},{"value":"0,00E+00","module":"C4","scenario":null},{"value":"0,00E+00","module":"D","scenario":null}]},{"parameter":"FW","unit":"m^3","values":[{"value":"2,18E-03","module":"A1-A3","scenario":null},{"value":"2,30E-06","module":"C1","scenario":null},{"value":"1,13E-06","module":"C2","scenario":null},{"value":"2,87E-06","module":"C3","scenario":null},{"value":"7,68E-07","module":"C4","scenario":null},{"value":"-4,14E-04","module":"D","scenario":null}]}],"end_of_life_waste":[{"parameter":"HWD","unit":"kg","values":[{"value":"3,75E-08","module":"A1-A3","scenario":null},{"value":"1,59E-09","module":"C1","scenario":null},{"value":"7,79E-10","module":"C2","scenario":null},{"value":"2,67E-10","module":"C3","scenario":null},{"value":"2,28E-10","module":"C4","scenario":null},{"value":"-2,58E-07","module":"D","scenario":null}]},{"parameter":"NHWD","unit":"kg","values":[{"value":"1,04E-02","module":"A1-A3","scenario":null},{"value":"5,44E-06","module":"C1","scenario":null},{"value":"2,67E-06","module":"C2","scenario":null},{"value":"2,76E-06","module":"C3","scenario":null},{"value":"6,00E-02","module":"C4","scenario":null},{"value":"2,40E-02","module":"D","scenario":null}]},{"parameter":"RWD","unit":"kg","values":[{"value":"2,53E-04","module":"A1-A3","scenario":null},{"value":"6,33E-08","module":"C1","scenario":null},{"value":"3,10E-08","module":"C2","scenario":null},{"value":"1,35E-07","module":"C3","scenario":null},{"value":"7,55E-07","module":"C4","scenario":null},{"value":"7,17E-08","module":"D","scenario":null}]}],"end_of_life_flow":[{"parameter":"CRU","unit":"kg","values":[{"value":"0,00E+00","module":"A1-A3","scenario":null},{"value":"0,00E+00","module":"C1","scenario":null},{"value":"0,00E+00","module":"C2","scenario":null},{"value":"0,00E+00","module":"C3","scenario":null},{"value":"0,00E+00","module":"C4","scenario":null},{"value":"0,00E+00","module":"D","scenario":null}]},{"parameter":"MFR","unit":"kg","values":[{"value":"0,00E+00","module":"A1-A3","scenario":null},{"value":"0,00E+00","module":"C1","scenario":null},{"value":"0,00E+00","module":"C2","scenario":null},{"value":"1,39E-01","module":"C3","scenario":null},{"value":"0,00E+00","module":"C4","scenario":null},{"value":"0,00E+00","module":"D","scenario":null}]},{"parameter":"MER","unit":"kg","values":[{"value":"2,46E-03","module":"A1-A3","scenario":null},{"value":"0,00E+00","module":"C1","scenario":null},{"value":"0,00E+00","module":"C2","scenario":null},{"value":"0,00E+00","module":"C3","scenario":null},{"value":"0,00E+00","module":"C4","scenario":null},{"value":"0,00E+00","module":"D","scenario":null}]},{"parameter":"EEE","unit":"MJ","values":[{"value":"0,00E+00","module":"A1-A3","scenario":null},{"value":"0,00E+00","module":"C1","scenario":null},{"value":"0,00E+00","module":"C2","scenario":null},{"value":"0,00E+00","module":"C3","scenario":null},{"value":"0,00E+00","module":"C4","scenario":null},{"value":"0,00E+00","module":"D","scenario":null}]},{"parameter":"EET","unit":"MJ","values":[{"value":"0,00E+00","module":"A1-A3","scenario":null},{"value":"0,00E+00","module":"C1","scenario":null},{"value":"0,00E+00","module":"C2","scenario":null},{"value":"0,00E+00","module":"C3","scenario":null},{"value":"0,00E+00","module":"C4","scenario":null},{"value":"0,00E+00","module":"D","scenario":null}]}]}