{"product_name":"Flachdachbefestigungssysteme","epd_id":"EPD-EJO-20210059-IBD1-DE","compliance":["DIN EN 15804+A2","ISO 14025"],"producer_name":"EJOT BAUBEFESTIGUNGEN GmbH","environmental_impact":[{"parameter":"GWP-total","unit":"kg CO2-eq.","values":[{"value":"4,91E-01","module":"A1-A3","scenario":null},{"value":"2,56E-03","module":"C1","scenario":null},{"value":"6,58E-04","module":"C2","scenario":null},{"value":"2,55E-04","module":"C3","scenario":null},{"value":"1,74E-03","module":"C4","scenario":null},{"value":"-1,23E-01","module":"D","scenario":null}]},{"parameter":"GWP-fossil","unit":"kg CO2-eq.","values":[{"value":"4,91E-01","module":"A1-A3","scenario":null},{"value":"2,54E-03","module":"C1","scenario":null},{"value":"6,53E-04","module":"C2","scenario":null},{"value":"2,53E-04","module":"C3","scenario":null},{"value":"1,74E-03","module":"C4","scenario":null},{"value":"-1,23E-01","module":"D","scenario":null}]},{"parameter":"GWP-biogenic","unit":"kg CO2-eq.","values":[{"value":"0,00E+00","module":"A1-A3","scenario":null},{"value":"0,00E+00","module":"C1","scenario":null},{"value":"0,00E+00","module":"C2","scenario":null},{"value":"0,00E+00","module":"C3","scenario":null},{"value":"0,00E+00","module":"C4","scenario":null},{"value":"0,00E+00","module":"D","scenario":null}]},{"parameter":"GWP-luluc","unit":"kg CO2-eq.","values":[{"value":"3,13E-04","module":"A1-A3","scenario":null},{"value":"2,07E-05","module":"C1","scenario":null},{"value":"5,33E-06","module":"C2","scenario":null},{"value":"1,73E-06","module":"C3","scenario":null},{"value":"1,41E-06","module":"C4","scenario":null},{"value":"3,50E-06","module":"D","scenario":null}]},{"parameter":"ODP","unit":"kg CFC11-eq.","values":[{"value":"1,75E-11","module":"A1-A3","scenario":null},{"value":"4,69E-19","module":"C1","scenario":null},{"value":"1,21E-19","module":"C2","scenario":null},{"value":"6,14E-19","module":"C3","scenario":null},{"value":"3,95E-18","module":"C4","scenario":null},{"value":"2,68E-16","module":"D","scenario":null}]},{"parameter":"AP","unit":"mol H^(+)-eq.","values":[{"value":"1,11E-03","module":"A1-A3","scenario":null},{"value":"1,29E-05","module":"C1","scenario":null},{"value":"4,02E-06","module":"C2","scenario":null},{"value":"2,49E-06","module":"C3","scenario":null},{"value":"5,27E-06","module":"C4","scenario":null},{"value":"-2,73E-04","module":"D","scenario":null}]},{"parameter":"POCP","unit":"kg NMVOC-eq.","values":[{"value":"8,59E-04","module":"A1-A3","scenario":null},{"value":"1,25E-05","module":"C1","scenario":null},{"value":"3,75E-06","module":"C2","scenario":null},{"value":"3,52E-06","module":"C3","scenario":null},{"value":"3,81E-06","module":"C4","scenario":null},{"value":"-2,06E-04","module":"D","scenario":null}]},{"parameter":"ADPE","unit":"kg Sb-eq.","values":[{"value":"1,32E-05","module":"A1-A3","scenario":null},{"value":"2,06E-10","module":"C1","scenario":null},{"value":"5,32E-11","module":"C2","scenario":null},{"value":"2,77E-10","module":"C3","scenario":null},{"value":"1,18E-10","module":"C4","scenario":null},{"value":"-1,99E-06","module":"D","scenario":null}]},{"parameter":"ADPF","unit":"MJ","values":[{"value":"6,52E+00","module":"A1-A3","scenario":null},{"value":"3,41E-02","module":"C1","scenario":null},{"value":"8,78E-03","module":"C2","scenario":null},{"value":"4,95E-03","module":"C3","scenario":null},{"value":"2,50E-02","module":"C4","scenario":null},{"value":"-1,06E+00","module":"D","scenario":null}]},{"parameter":"WDP","unit":"m^3 Welt-eq. entzogen","values":[{"value":"1,77E-02","module":"A1-A3","scenario":null},{"value":"2,49E-05","module":"C1","scenario":null},{"value":"6,42E-06","module":"C2","scenario":null},{"value":"4,88E-05","module":"C3","scenario":null},{"value":"-1,95E-05","module":"C4","scenario":null},{"value":"-9,25E-03","module":"D","scenario":null}]},{"parameter":"EP-freshwater","unit":"kg PO4-eq.","values":[{"value":"1,18E-06","module":"A1-A3","scenario":null},{"value":"7,78E-09","module":"C1","scenario":null},{"value":"2,00E-09","module":"C2","scenario":null},{"value":"7,38E-10","module":"C3","scenario":null},{"value":"3,19E-07","module":"C4","scenario":null},{"value":"-6,95E-08","module":"D","scenario":null}]},{"parameter":"EP-marine","unit":"kg N-eq.","values":[{"value":"2,81E-04","module":"A1-A3","scenario":null},{"value":"6,13E-06","module":"C1","scenario":null},{"value":"1,94E-06","module":"C2","scenario":null},{"value":"1,21E-06","module":"C3","scenario":null},{"value":"1,17E-06","module":"C4","scenario":null},{"value":"-4,99E-05","module":"D","scenario":null}]},{"parameter":"EP-terrestrial","unit":"mol N-eq.","values":[{"value":"2,89E-03","module":"A1-A3","scenario":null},{"value":"6,80E-05","module":"C1","scenario":null},{"value":"2,15E-05","module":"C2","scenario":null},{"value":"1,33E-05","module":"C3","scenario":null},{"value":"1,28E-05","module":"C4","scenario":null},{"value":"-5,05E-04","module":"D","scenario":null}]}],"additional_environmental_impact":[{"parameter":"PM","unit":"Krankheitsf\u00e4lle","values":[{"value":null,"module":"A1-A3","scenario":null},{"value":null,"module":"C1","scenario":null},{"value":null,"module":"C2","scenario":null},{"value":null,"module":"C3","scenario":null},{"value":null,"module":"C4","scenario":null},{"value":null,"module":"D","scenario":null}]},{"parameter":"ETP-fw","unit":"CTUe","values":[{"value":null,"module":"A1-A3","scenario":null},{"value":null,"module":"C1","scenario":null},{"value":null,"module":"C2","scenario":null},{"value":null,"module":"C3","scenario":null},{"value":null,"module":"C4","scenario":null},{"value":null,"module":"D","scenario":null}]},{"parameter":"HTP-c","unit":"CTUh","values":[{"value":null,"module":"A1-A3","scenario":null},{"value":null,"module":"C1","scenario":null},{"value":null,"module":"C2","scenario":null},{"value":null,"module":"C3","scenario":null},{"value":null,"module":"C4","scenario":null},{"value":null,"module":"D","scenario":null}]},{"parameter":"HTP-nc","unit":"CTUh","values":[{"value":null,"module":"A1-A3","scenario":null},{"value":null,"module":"C1","scenario":null},{"value":null,"module":"C2","scenario":null},{"value":null,"module":"C3","scenario":null},{"value":null,"module":"C4","scenario":null},{"value":null,"module":"D","scenario":null}]},{"parameter":"SQP","unit":"SQP","values":[{"value":null,"module":"A1-A3","scenario":null},{"value":null,"module":"C1","scenario":null},{"value":null,"module":"C2","scenario":null},{"value":null,"module":"C3","scenario":null},{"value":null,"module":"C4","scenario":null},{"value":null,"module":"D","scenario":null}]}],"resource_use":[{"parameter":"PERE","unit":"MJ","values":[{"value":"9,53E-01","module":"A1-A3","scenario":null},{"value":"1,97E-03","module":"C1","scenario":null},{"value":"5,08E-04","module":"C2","scenario":null},{"value":"3,57E-04","module":"C3","scenario":null},{"value":"1,76E-03","module":"C4","scenario":null},{"value":"8,18E-02","module":"D","scenario":null}]},{"parameter":"PERM","unit":"MJ","values":[{"value":"1,67E-01","module":"A1-A3","scenario":null},{"value":"0,00E+00","module":"C1","scenario":null},{"value":"0,00E+00","module":"C2","scenario":null},{"value":"0,00E+00","module":"C3","scenario":null},{"value":"0,00E+00","module":"C4","scenario":null},{"value":"0,00E+00","module":"D","scenario":null}]},{"parameter":"PERT","unit":"MJ","values":[{"value":"1,12E+00","module":"A1-A3","scenario":null},{"value":"1,97E-03","module":"C1","scenario":null},{"value":"5,08E-04","module":"C2","scenario":null},{"value":"3,57E-04","module":"C3","scenario":null},{"value":"1,76E-03","module":"C4","scenario":null},{"value":"8,18E-02","module":"D","scenario":null}]},{"parameter":"PENRE","unit":"MJ","values":[{"value":"5,80E+00","module":"A1-A3","scenario":null},{"value":"3,42E-02","module":"C1","scenario":null},{"value":"8,82E-03","module":"C2","scenario":null},{"value":"7,33E-01","module":"C3","scenario":null},{"value":"2,50E-02","module":"C4","scenario":null},{"value":"-1,06E+00","module":"D","scenario":null}]},{"parameter":"PENRM","unit":"MJ","values":[{"value":"7,28E-01","module":"A1-A3","scenario":null},{"value":"0,00E+00","module":"C1","scenario":null},{"value":"0,00E+00","module":"C2","scenario":null},{"value":"-7,28E-01","module":"C3","scenario":null},{"value":"0,00E+00","module":"C4","scenario":null},{"value":"0,00E+00","module":"D","scenario":null}]},{"parameter":"PENRT","unit":"MJ","values":[{"value":"6,53E+00","module":"A1-A3","scenario":null},{"value":"3,42E-02","module":"C1","scenario":null},{"value":"8,82E-03","module":"C2","scenario":null},{"value":"4,95E-03","module":"C3","scenario":null},{"value":"2,50E-02","module":"C4","scenario":null},{"value":"-1,06E+00","module":"D","scenario":null}]},{"parameter":"SM","unit":"kg","values":[{"value":"6,04E-03","module":"A1-A3","scenario":null},{"value":"0,00E+00","module":"C1","scenario":null},{"value":"0,00E+00","module":"C2","scenario":null},{"value":"0,00E+00","module":"C3","scenario":null},{"value":"0,00E+00","module":"C4","scenario":null},{"value":"7,26E-02","module":"D","scenario":null}]},{"parameter":"RSF","unit":"MJ","values":[{"value":"0,00E+00","module":"A1-A3","scenario":null},{"value":"0,00E+00","module":"C1","scenario":null},{"value":"0,00E+00","module":"C2","scenario":null},{"value":"0,00E+00","module":"C3","scenario":null},{"value":"0,00E+00","module":"C4","scenario":null},{"value":"0,00E+00","module":"D","scenario":null}]},{"parameter":"NRSF","unit":"MJ","values":[{"value":"0,00E+00","module":"A1-A3","scenario":null},{"value":"0,00E+00","module":"C1","scenario":null},{"value":"0,00E+00","module":"C2","scenario":null},{"value":"0,00E+00","module":"C3","scenario":null},{"value":"0,00E+00","module":"C4","scenario":null},{"value":"0,00E+00","module":"D","scenario":null}]},{"parameter":"FW","unit":"m^3","values":[{"value":"1,04E-03","module":"A1-A3","scenario":null},{"value":"2,30E-06","module":"C1","scenario":null},{"value":"5,92E-07","module":"C2","scenario":null},{"value":"1,39E-06","module":"C3","scenario":null},{"value":"3,07E-07","module":"C4","scenario":null},{"value":"-2,17E-04","module":"D","scenario":null}]}],"end_of_life_waste":[{"parameter":"HWD","unit":"kg","values":[{"value":"1,42E-08","module":"A1-A3","scenario":null},{"value":"1,58E-09","module":"C1","scenario":null},{"value":"4,08E-10","module":"C2","scenario":null},{"value":"1,30E-10","module":"C3","scenario":null},{"value":"9,12E-11","module":"C4","scenario":null},{"value":"-1,35E-07","module":"D","scenario":null}]},{"parameter":"NHWD","unit":"kg","values":[{"value":"4,51E-03","module":"A1-A3","scenario":null},{"value":"5,42E-06","module":"C1","scenario":null},{"value":"1,40E-06","module":"C2","scenario":null},{"value":"1,34E-06","module":"C3","scenario":null},{"value":"2,40E-02","module":"C4","scenario":null},{"value":"1,26E-02","module":"D","scenario":null}]},{"parameter":"RWD","unit":"kg","values":[{"value":"1,07E-04","module":"A1-A3","scenario":null},{"value":"6,30E-08","module":"C1","scenario":null},{"value":"1,62E-08","module":"C2","scenario":null},{"value":"6,54E-08","module":"C3","scenario":null},{"value":"3,01E-07","module":"C4","scenario":null},{"value":"3,75E-08","module":"D","scenario":null}]}],"end_of_life_flow":[{"parameter":"CRU","unit":"kg","values":[{"value":"0,00E+00","module":"A1-A3","scenario":null},{"value":"0,00E+00","module":"C1","scenario":null},{"value":"0,00E+00","module":"C2","scenario":null},{"value":"0,00E+00","module":"C3","scenario":null},{"value":"0,00E+00","module":"C4","scenario":null},{"value":"0,00E+00","module":"D","scenario":null}]},{"parameter":"MFR","unit":"kg","values":[{"value":"0,00E+00","module":"A1-A3","scenario":null},{"value":"0,00E+00","module":"C1","scenario":null},{"value":"0,00E+00","module":"C2","scenario":null},{"value":"7,26E-02","module":"C3","scenario":null},{"value":"0,00E+00","module":"C4","scenario":null},{"value":"0,00E+00","module":"D","scenario":null}]},{"parameter":"MER","unit":"kg","values":[{"value":"2,08E-03","module":"A1-A3","scenario":null},{"value":"0,00E+00","module":"C1","scenario":null},{"value":"0,00E+00","module":"C2","scenario":null},{"value":"0,00E+00","module":"C3","scenario":null},{"value":"0,00E+00","module":"C4","scenario":null},{"value":"0,00E+00","module":"D","scenario":null}]},{"parameter":"EEE","unit":"MJ","values":[{"value":"0,00E+00","module":"A1-A3","scenario":null},{"value":"0,00E+00","module":"C1","scenario":null},{"value":"0,00E+00","module":"C2","scenario":null},{"value":"0,00E+00","module":"C3","scenario":null},{"value":"0,00E+00","module":"C4","scenario":null},{"value":"0,00E+00","module":"D","scenario":null}]},{"parameter":"EET","unit":"MJ","values":[{"value":"0,00E+00","module":"A1-A3","scenario":null},{"value":"0,00E+00","module":"C1","scenario":null},{"value":"0,00E+00","module":"C2","scenario":null},{"value":"0,00E+00","module":"C3","scenario":null},{"value":"0,00E+00","module":"C4","scenario":null},{"value":"0,00E+00","module":"D","scenario":null}]}]}