{"product_name":"ESA 400 Automatic Sliding Door ","epd_id":"EPD-DOR-20220217-CBA1-EN","compliance":["DIN EN 15804+A2","ISO 14025"],"producer_name":"dormakaba International Holding GmbH","environmental_impact":[{"parameter":"GWP-total","unit":"kg CO2-eq","values":[{"value":"1,04E+03","module":"A1-A3","scenario":null},{"value":"1,90E+00","module":"A4","scenario":null},{"value":"5,38E+00","module":"A5","scenario":null},{"value":"0,00E+00","module":"B2","scenario":null},{"value":"1,06E+03","module":"B6","scenario":null},{"value":"0,00E+00","module":"C1","scenario":null},{"value":"9,39E-01","module":"C2","scenario":null},{"value":"4,04E+00","module":"C3","scenario":null},{"value":"1,74E+00","module":"C4","scenario":null},{"value":"-5,34E+02","module":"D","scenario":null}]},{"parameter":"GWP-fossil","unit":"kg CO2-eq","values":[{"value":"1,04E+03","module":"A1-A3","scenario":null},{"value":"1,82E+00","module":"A4","scenario":null},{"value":"2,61E+00","module":"A5","scenario":null},{"value":"0,00E+00","module":"B2","scenario":null},{"value":"1,06E+03","module":"B6","scenario":null},{"value":"0,00E+00","module":"C1","scenario":null},{"value":"8,97E-01","module":"C2","scenario":null},{"value":"2,42E+00","module":"C3","scenario":null},{"value":"1,72E+00","module":"C4","scenario":null},{"value":"-5,32E+02","module":"D","scenario":null}]},{"parameter":"GWP-biogenic","unit":"kg CO2-eq","values":[{"value":"-3,15E+00","module":"A1-A3","scenario":null},{"value":"8,40E-02","module":"A4","scenario":null},{"value":"2,77E+00","module":"A5","scenario":null},{"value":"0,00E+00","module":"B2","scenario":null},{"value":"2,30E-01","module":"B6","scenario":null},{"value":"0,00E+00","module":"C1","scenario":null},{"value":"4,10E-02","module":"C2","scenario":null},{"value":"1,62E+00","module":"C3","scenario":null},{"value":"6,00E-03","module":"C4","scenario":null},{"value":"-1,72E+00","module":"D","scenario":null}]},{"parameter":"GWP-luluc","unit":"kg CO2-eq","values":[{"value":"6,79E-01","module":"A1-A3","scenario":null},{"value":"4,33E-05","module":"A4","scenario":null},{"value":"1,90E-04","module":"A5","scenario":null},{"value":"0,00E+00","module":"B2","scenario":null},{"value":"3,21E-01","module":"B6","scenario":null},{"value":"0,00E+00","module":"C1","scenario":null},{"value":"2,14E-05","module":"C2","scenario":null},{"value":"1,45E-04","module":"C3","scenario":null},{"value":"5,00E-03","module":"C4","scenario":null},{"value":"-7,90E-02","module":"D","scenario":null}]},{"parameter":"ODP","unit":"kg CFC11-eq","values":[{"value":"1,09E-09","module":"A1-A3","scenario":null},{"value":"1,92E-16","module":"A4","scenario":null},{"value":"1,79E-15","module":"A5","scenario":null},{"value":"0,00E+00","module":"B2","scenario":null},{"value":"3,74E-12","module":"B6","scenario":null},{"value":"0,00E+00","module":"C1","scenario":null},{"value":"9,47E-17","module":"C2","scenario":null},{"value":"1,33E-15","module":"C3","scenario":null},{"value":"6,39E-15","module":"C4","scenario":null},{"value":"-4,36E-09","module":"D","scenario":null}]},{"parameter":"AP","unit":"mol H^(+)-eq","values":[{"value":"5,47E+00","module":"A1-A3","scenario":null},{"value":"2,00E-03","module":"A4","scenario":null},{"value":"1,00E-03","module":"A5","scenario":null},{"value":"0,00E+00","module":"B2","scenario":null},{"value":"1,72E+00","module":"B6","scenario":null},{"value":"0,00E+00","module":"C1","scenario":null},{"value":"8,98E-04","module":"C2","scenario":null},{"value":"5,91E-04","module":"C3","scenario":null},{"value":"1,20E-02","module":"C4","scenario":null},{"value":"-2,04E+00","module":"D","scenario":null}]},{"parameter":"POCP","unit":"kg NMVOC-eq","values":[{"value":"2,37E+00","module":"A1-A3","scenario":null},{"value":"2,00E-03","module":"A4","scenario":null},{"value":"1,00E-03","module":"A5","scenario":null},{"value":"0,00E+00","module":"B2","scenario":null},{"value":"1,05E+00","module":"B6","scenario":null},{"value":"0,00E+00","module":"C1","scenario":null},{"value":"8,08E-04","module":"C2","scenario":null},{"value":"3,76E-04","module":"C3","scenario":null},{"value":"1,00E-02","module":"C4","scenario":null},{"value":"-8,37E-01","module":"D","scenario":null}]},{"parameter":"ADPE","unit":"kg Sb-eq","values":[{"value":"4,43E-03","module":"A1-A3","scenario":null},{"value":"5,46E-08","module":"A4","scenario":null},{"value":"2,57E-08","module":"A5","scenario":null},{"value":"0,00E+00","module":"B2","scenario":null},{"value":"2,11E-04","module":"B6","scenario":null},{"value":"0,00E+00","module":"C1","scenario":null},{"value":"2,69E-08","module":"C2","scenario":null},{"value":"1,85E-08","module":"C3","scenario":null},{"value":"1,55E-07","module":"C4","scenario":null},{"value":"-5,38E-04","module":"D","scenario":null}]},{"parameter":"ADPF","unit":"MJ","values":[{"value":"1,36E+04","module":"A1-A3","scenario":null},{"value":"2,58E+01","module":"A4","scenario":null},{"value":"2,07E+00","module":"A5","scenario":null},{"value":"0,00E+00","module":"B2","scenario":null},{"value":"1,72E+04","module":"B6","scenario":null},{"value":"0,00E+00","module":"C1","scenario":null},{"value":"1,27E+01","module":"C2","scenario":null},{"value":"1,32E+00","module":"C3","scenario":null},{"value":"2,26E+01","module":"C4","scenario":null},{"value":"-7,63E+03","module":"D","scenario":null}]},{"parameter":"WDP","unit":"m^3 world-eq deprived","values":[{"value":"1,41E+02","module":"A1-A3","scenario":null},{"value":"4,00E-03","module":"A4","scenario":null},{"value":"6,12E-01","module":"A5","scenario":null},{"value":"0,00E+00","module":"B2","scenario":null},{"value":"2,06E+02","module":"B6","scenario":null},{"value":"0,00E+00","module":"C1","scenario":null},{"value":"2,00E-03","module":"C2","scenario":null},{"value":"3,91E-01","module":"C3","scenario":null},{"value":"1,81E-01","module":"C4","scenario":null},{"value":"-2,35E+01","module":"D","scenario":null}]},{"parameter":"EP-freshwater","unit":"kg P-eq","values":[{"value":"1,08E-03","module":"A1-A3","scenario":null},{"value":"3,89E-07","module":"A4","scenario":null},{"value":"3,04E-07","module":"A5","scenario":null},{"value":"0,00E+00","module":"B2","scenario":null},{"value":"5,80E-04","module":"B6","scenario":null},{"value":"0,00E+00","module":"C1","scenario":null},{"value":"1,92E-07","module":"C2","scenario":null},{"value":"2,11E-07","module":"C3","scenario":null},{"value":"2,96E-06","module":"C4","scenario":null},{"value":"-2,63E-04","module":"D","scenario":null}]},{"parameter":"EP-marine","unit":"kg N-eq","values":[{"value":"8,71E-01","module":"A1-A3","scenario":null},{"value":"5,80E-04","module":"A4","scenario":null},{"value":"3,89E-04","module":"A5","scenario":null},{"value":"0,00E+00","module":"B2","scenario":null},{"value":"3,68E-01","module":"B6","scenario":null},{"value":"0,00E+00","module":"C1","scenario":null},{"value":"2,86E-04","module":"C2","scenario":null},{"value":"1,34E-04","module":"C3","scenario":null},{"value":"3,00E-03","module":"C4","scenario":null},{"value":"-2,65E-01","module":"D","scenario":null}]},{"parameter":"EP-terrestrial","unit":"mol N-eq","values":[{"value":"9,68E+00","module":"A1-A3","scenario":null},{"value":"6,00E-03","module":"A4","scenario":null},{"value":"6,00E-03","module":"A5","scenario":null},{"value":"0,00E+00","module":"B2","scenario":null},{"value":"3,95E+00","module":"B6","scenario":null},{"value":"0,00E+00","module":"C1","scenario":null},{"value":"3,00E-03","module":"C2","scenario":null},{"value":"3,00E-03","module":"C3","scenario":null},{"value":"3,50E-02","module":"C4","scenario":null},{"value":"-2,88E+00","module":"D","scenario":null}]}],"additional_environmental_impact":[{"parameter":"PM","unit":"Disease incidence","values":[{"value":"5,08E-05","module":"A1-A3","scenario":null},{"value":"9,57E-09","module":"A4","scenario":null},{"value":"1,02E-08","module":"A5","scenario":null},{"value":"0,00E+00","module":"B2","scenario":null},{"value":"1,54E-05","module":"B6","scenario":null},{"value":"0,00E+00","module":"C1","scenario":null},{"value":"4,72E-09","module":"C2","scenario":null},{"value":"6,40E-09","module":"C3","scenario":null},{"value":"1,53E-07","module":"C4","scenario":null},{"value":"-3,30E-05","module":"D","scenario":null}]},{"parameter":"ETP-fw","unit":"CTUe","values":[{"value":"7,51E+03","module":"A1-A3","scenario":null},{"value":"1,83E+01","module":"A4","scenario":null},{"value":"8,67E-01","module":"A5","scenario":null},{"value":"0,00E+00","module":"B2","scenario":null},{"value":"5,13E+03","module":"B6","scenario":null},{"value":"0,00E+00","module":"C1","scenario":null},{"value":"9,02E+00","module":"C2","scenario":null},{"value":"5,12E-01","module":"C3","scenario":null},{"value":"1,29E+01","module":"C4","scenario":null},{"value":"-2,90E+03","module":"D","scenario":null}]},{"parameter":"HTP-c","unit":"CTUh","values":[{"value":"6,42E-07","module":"A1-A3","scenario":null},{"value":"3,44E-10","module":"A4","scenario":null},{"value":"6,07E-11","module":"A5","scenario":null},{"value":"0,00E+00","module":"B2","scenario":null},{"value":"1,10E-07","module":"B6","scenario":null},{"value":"0,00E+00","module":"C1","scenario":null},{"value":"1,70E-10","module":"C2","scenario":null},{"value":"4,59E-11","module":"C3","scenario":null},{"value":"1,92E-09","module":"C4","scenario":null},{"value":"-1,40E-07","module":"D","scenario":null}]},{"parameter":"HTP-nc","unit":"CTUh","values":[{"value":"1,16E-05","module":"A1-A3","scenario":null},{"value":"1,47E-08","module":"A4","scenario":null},{"value":"4,85E-09","module":"A5","scenario":null},{"value":"0,00E+00","module":"B2","scenario":null},{"value":"4,17E-06","module":"B6","scenario":null},{"value":"0,00E+00","module":"C1","scenario":null},{"value":"7,26E-09","module":"C2","scenario":null},{"value":"3,98E-09","module":"C3","scenario":null},{"value":"2,11E-07","module":"C4","scenario":null},{"value":"-3,89E-06","module":"D","scenario":null}]},{"parameter":"SQP","unit":"SQP","values":[{"value":"1,61E+03","module":"A1-A3","scenario":null},{"value":"6,60E-02","module":"A4","scenario":null},{"value":"5,90E-01","module":"A5","scenario":null},{"value":"0,00E+00","module":"B2","scenario":null},{"value":"1,57E+03","module":"B6","scenario":null},{"value":"0,00E+00","module":"C1","scenario":null},{"value":"3,30E-02","module":"C2","scenario":null},{"value":"3,93E-01","module":"C3","scenario":null},{"value":"4,71E+00","module":"C4","scenario":null},{"value":"-2,11E+02","module":"D","scenario":null}]}],"resource_use":[{"parameter":"PERE","unit":"MJ","values":[{"value":"4,75E+03","module":"A1-A3","scenario":null},{"value":"8,10E-02","module":"A4","scenario":null},{"value":"2,45E+01","module":"A5","scenario":null},{"value":"0,00E+00","module":"B2","scenario":null},{"value":"2,72E+03","module":"B6","scenario":null},{"value":"0,00E+00","module":"C1","scenario":null},{"value":"4,00E-02","module":"C2","scenario":null},{"value":"2,17E+01","module":"C3","scenario":null},{"value":"2,96E+00","module":"C4","scenario":null},{"value":"-3,69E+03","module":"D","scenario":null}]},{"parameter":"PERM","unit":"MJ","values":[{"value":"4,54E+01","module":"A1-A3","scenario":null},{"value":"0,00E+00","module":"A4","scenario":null},{"value":"-2,40E+01","module":"A5","scenario":null},{"value":"0,00E+00","module":"B2","scenario":null},{"value":"0,00E+00","module":"B6","scenario":null},{"value":"0,00E+00","module":"C1","scenario":null},{"value":"0,00E+00","module":"C2","scenario":null},{"value":"-2,14E+01","module":"C3","scenario":null},{"value":"0,00E+00","module":"C4","scenario":null},{"value":"0,00E+00","module":"D","scenario":null}]},{"parameter":"PERT","unit":"MJ","values":[{"value":"4,80E+03","module":"A1-A3","scenario":null},{"value":"8,10E-02","module":"A4","scenario":null},{"value":"4,69E-01","module":"A5","scenario":null},{"value":"0,00E+00","module":"B2","scenario":null},{"value":"2,72E+03","module":"B6","scenario":null},{"value":"0,00E+00","module":"C1","scenario":null},{"value":"4,00E-02","module":"C2","scenario":null},{"value":"3,29E-01","module":"C3","scenario":null},{"value":"2,96E+00","module":"C4","scenario":null},{"value":"-3,69E+03","module":"D","scenario":null}]},{"parameter":"PENRE","unit":"MJ","values":[{"value":"1,36E+04","module":"A1-A3","scenario":null},{"value":"2,58E+01","module":"A4","scenario":null},{"value":"4,51E+01","module":"A5","scenario":null},{"value":"0,00E+00","module":"B2","scenario":null},{"value":"1,72E+04","module":"B6","scenario":null},{"value":"0,00E+00","module":"C1","scenario":null},{"value":"1,27E+01","module":"C2","scenario":null},{"value":"2,48E+01","module":"C3","scenario":null},{"value":"2,26E+01","module":"C4","scenario":null},{"value":"-7,63E+03","module":"D","scenario":null}]},{"parameter":"PENRM","unit":"MJ","values":[{"value":"6,65E+01","module":"A1-A3","scenario":null},{"value":"0,00E+00","module":"A4","scenario":null},{"value":"-4,30E+01","module":"A5","scenario":null},{"value":"0,00E+00","module":"B2","scenario":null},{"value":"0,00E+00","module":"B6","scenario":null},{"value":"0,00E+00","module":"C1","scenario":null},{"value":"0,00E+00","module":"C2","scenario":null},{"value":"-2,35E+01","module":"C3","scenario":null},{"value":"0,00E+00","module":"C4","scenario":null},{"value":"0,00E+00","module":"D","scenario":null}]},{"parameter":"PENRT","unit":"MJ","values":[{"value":"1,36E+04","module":"A1-A3","scenario":null},{"value":"2,58E+01","module":"A4","scenario":null},{"value":"2,07E+00","module":"A5","scenario":null},{"value":"0,00E+00","module":"B2","scenario":null},{"value":"1,72E+04","module":"B6","scenario":null},{"value":"0,00E+00","module":"C1","scenario":null},{"value":"1,27E+01","module":"C2","scenario":null},{"value":"1,32E+00","module":"C3","scenario":null},{"value":"2,26E+01","module":"C4","scenario":null},{"value":"-7,63E+03","module":"D","scenario":null}]},{"parameter":"SM","unit":"kg","values":[{"value":"6,75E+00","module":"A1-A3","scenario":null},{"value":"0,00E+00","module":"A4","scenario":null},{"value":"0,00E+00","module":"A5","scenario":null},{"value":"0,00E+00","module":"B2","scenario":null},{"value":"0,00E+00","module":"B6","scenario":null},{"value":"0,00E+00","module":"C1","scenario":null},{"value":"0,00E+00","module":"C2","scenario":null},{"value":"0,00E+00","module":"C3","scenario":null},{"value":"0,00E+00","module":"C4","scenario":null},{"value":"0,00E+00","module":"D","scenario":null}]},{"parameter":"RSF","unit":"MJ","values":[{"value":"0,00E+00","module":"A1-A3","scenario":null},{"value":"0,00E+00","module":"A4","scenario":null},{"value":"0,00E+00","module":"A5","scenario":null},{"value":"0,00E+00","module":"B2","scenario":null},{"value":"0,00E+00","module":"B6","scenario":null},{"value":"0,00E+00","module":"C1","scenario":null},{"value":"0,00E+00","module":"C2","scenario":null},{"value":"0,00E+00","module":"C3","scenario":null},{"value":"0,00E+00","module":"C4","scenario":null},{"value":"0,00E+00","module":"D","scenario":null}]},{"parameter":"NRSF","unit":"MJ","values":[{"value":"0,00E+00","module":"A1-A3","scenario":null},{"value":"0,00E+00","module":"A4","scenario":null},{"value":"0,00E+00","module":"A5","scenario":null},{"value":"0,00E+00","module":"B2","scenario":null},{"value":"0,00E+00","module":"B6","scenario":null},{"value":"0,00E+00","module":"C1","scenario":null},{"value":"0,00E+00","module":"C2","scenario":null},{"value":"0,00E+00","module":"C3","scenario":null},{"value":"0,00E+00","module":"C4","scenario":null},{"value":"0,00E+00","module":"D","scenario":null}]},{"parameter":"FW","unit":"m^3","values":[{"value":"1,19E+01","module":"A1-A3","scenario":null},{"value":"1,46E-04","module":"A4","scenario":null},{"value":"1,40E-02","module":"A5","scenario":null},{"value":"0,00E+00","module":"B2","scenario":null},{"value":"6,29E+00","module":"B6","scenario":null},{"value":"0,00E+00","module":"C1","scenario":null},{"value":"7,20E-05","module":"C2","scenario":null},{"value":"9,00E-03","module":"C3","scenario":null},{"value":"6,00E-03","module":"C4","scenario":null},{"value":"-6,42E+00","module":"D","scenario":null}]}],"end_of_life_waste":[{"parameter":"HWD","unit":"kg","values":[{"value":"1,82E-05","module":"A1-A3","scenario":null},{"value":"2,51E-09","module":"A4","scenario":null},{"value":"5,81E-09","module":"A5","scenario":null},{"value":"0,00E+00","module":"B2","scenario":null},{"value":"6,63E-06","module":"B6","scenario":null},{"value":"0,00E+00","module":"C1","scenario":null},{"value":"1,24E-09","module":"C2","scenario":null},{"value":"4,39E-09","module":"C3","scenario":null},{"value":"3,45E-07","module":"C4","scenario":null},{"value":"-1,29E-05","module":"D","scenario":null}]},{"parameter":"NHWD","unit":"kg","values":[{"value":"2,45E+02","module":"A1-A3","scenario":null},{"value":"3,00E-03","module":"A4","scenario":null},{"value":"3,53E-01","module":"A5","scenario":null},{"value":"0,00E+00","module":"B2","scenario":null},{"value":"5,34E+00","module":"B6","scenario":null},{"value":"0,00E+00","module":"C1","scenario":null},{"value":"1,00E-03","module":"C2","scenario":null},{"value":"2,57E-01","module":"C3","scenario":null},{"value":"1,14E+02","module":"C4","scenario":null},{"value":"-1,45E+02","module":"D","scenario":null}]},{"parameter":"RWD","unit":"kg","values":[{"value":"7,19E-01","module":"A1-A3","scenario":null},{"value":"2,77E-05","module":"A4","scenario":null},{"value":"9,08E-05","module":"A5","scenario":null},{"value":"0,00E+00","module":"B2","scenario":null},{"value":"1,53E+00","module":"B6","scenario":null},{"value":"0,00E+00","module":"C1","scenario":null},{"value":"1,37E-05","module":"C2","scenario":null},{"value":"5,35E-05","module":"C3","scenario":null},{"value":"2,58E-04","module":"C4","scenario":null},{"value":"-8,72E-01","module":"D","scenario":null}]}],"end_of_life_flow":[{"parameter":"CRU","unit":"kg","values":[{"value":"0,00E+00","module":"A1-A3","scenario":null},{"value":"0,00E+00","module":"A4","scenario":null},{"value":"0,00E+00","module":"A5","scenario":null},{"value":"0,00E+00","module":"B2","scenario":null},{"value":"0,00E+00","module":"B6","scenario":null},{"value":"0,00E+00","module":"C1","scenario":null},{"value":"0,00E+00","module":"C2","scenario":null},{"value":"0,00E+00","module":"C3","scenario":null},{"value":"0,00E+00","module":"C4","scenario":null},{"value":"0,00E+00","module":"D","scenario":null}]},{"parameter":"MFR","unit":"kg","values":[{"value":"0,00E+00","module":"A1-A3","scenario":null},{"value":"0,00E+00","module":"A4","scenario":null},{"value":"0,00E+00","module":"A5","scenario":null},{"value":"0,00E+00","module":"B2","scenario":null},{"value":"0,00E+00","module":"B6","scenario":null},{"value":"0,00E+00","module":"C1","scenario":null},{"value":"0,00E+00","module":"C2","scenario":null},{"value":"1,00E+02","module":"C3","scenario":null},{"value":"0,00E+00","module":"C4","scenario":null},{"value":"0,00E+00","module":"D","scenario":null}]},{"parameter":"MER","unit":"kg","values":[{"value":"0,00E+00","module":"A1-A3","scenario":null},{"value":"0,00E+00","module":"A4","scenario":null},{"value":"0,00E+00","module":"A5","scenario":null},{"value":"0,00E+00","module":"B2","scenario":null},{"value":"0,00E+00","module":"B6","scenario":null},{"value":"0,00E+00","module":"C1","scenario":null},{"value":"0,00E+00","module":"C2","scenario":null},{"value":"0,00E+00","module":"C3","scenario":null},{"value":"0,00E+00","module":"C4","scenario":null},{"value":"0,00E+00","module":"D","scenario":null}]},{"parameter":"EEE","unit":"MJ","values":[{"value":"0,00E+00","module":"A1-A3","scenario":null},{"value":"0,00E+00","module":"A4","scenario":null},{"value":"9,00E+00","module":"A5","scenario":null},{"value":"0,00E+00","module":"B2","scenario":null},{"value":"0,00E+00","module":"B6","scenario":null},{"value":"0,00E+00","module":"C1","scenario":null},{"value":"0,00E+00","module":"C2","scenario":null},{"value":"0,00E+00","module":"C3","scenario":null},{"value":"0,00E+00","module":"C4","scenario":null},{"value":"0,00E+00","module":"D","scenario":null}]},{"parameter":"EET","unit":"MJ","values":[{"value":"0,00E+00","module":"A1-A3","scenario":null},{"value":"0,00E+00","module":"A4","scenario":null},{"value":"1,86E+01","module":"A5","scenario":null},{"value":"0,00E+00","module":"B2","scenario":null},{"value":"0,00E+00","module":"B6","scenario":null},{"value":"0,00E+00","module":"C1","scenario":null},{"value":"0,00E+00","module":"C2","scenario":null},{"value":"0,00E+00","module":"C3","scenario":null},{"value":"0,00E+00","module":"C4","scenario":null},{"value":"0,00E+00","module":"D","scenario":null}]}]}