{"product_name":"AL 401 Series Sliding Door Operator ","epd_id":"EPD-DOR-20220259-CBA1-EN","compliance":["DIN EN 15804+A2","ISO 14025"],"producer_name":"dormakaba International Holding GmbH","environmental_impact":[{"parameter":"GWP-total","unit":"kg CO2-eq","values":[{"value":"7,97E+02","module":"A1-A3","scenario":null},{"value":"1,08E+00","module":"A4","scenario":null},{"value":"2,02E+00","module":"A5","scenario":null},{"value":"9,42E+02","module":"B6","scenario":null},{"value":"0,00E+00","module":"C1","scenario":null},{"value":"5,29E-01","module":"C2","scenario":null},{"value":"9,40E+00","module":"C3","scenario":null},{"value":"1,32E-01","module":"C4","scenario":null},{"value":"-4,76E+02","module":"D","scenario":null}]},{"parameter":"GWP-fossil","unit":"kg CO2-eq","values":[{"value":"7,99E+02","module":"A1-A3","scenario":null},{"value":"1,03E+00","module":"A4","scenario":null},{"value":"6,30E-02","module":"A5","scenario":null},{"value":"9,41E+02","module":"B6","scenario":null},{"value":"0,00E+00","module":"C1","scenario":null},{"value":"5,06E-01","module":"C2","scenario":null},{"value":"8,66E+00","module":"C3","scenario":null},{"value":"1,31E-01","module":"C4","scenario":null},{"value":"-4,75E+02","module":"D","scenario":null}]},{"parameter":"GWP-biogenic","unit":"kg CO2-eq","values":[{"value":"-2,67E+00","module":"A1-A3","scenario":null},{"value":"4,80E-02","module":"A4","scenario":null},{"value":"1,96E+00","module":"A5","scenario":null},{"value":"8,46E-01","module":"B6","scenario":null},{"value":"0,00E+00","module":"C1","scenario":null},{"value":"2,30E-02","module":"C2","scenario":null},{"value":"7,42E-01","module":"C3","scenario":null},{"value":"4,49E-04","module":"C4","scenario":null},{"value":"-1,09E+00","module":"D","scenario":null}]},{"parameter":"GWP-luluc","unit":"kg CO2-eq","values":[{"value":"5,91E-01","module":"A1-A3","scenario":null},{"value":"2,45E-05","module":"A4","scenario":null},{"value":"3,38E-05","module":"A5","scenario":null},{"value":"2,25E-01","module":"B6","scenario":null},{"value":"0,00E+00","module":"C1","scenario":null},{"value":"1,20E-05","module":"C2","scenario":null},{"value":"4,93E-04","module":"C3","scenario":null},{"value":"3,78E-04","module":"C4","scenario":null},{"value":"-1,49E-01","module":"D","scenario":null}]},{"parameter":"ODP","unit":"kg CFC11-eq","values":[{"value":"4,96E-10","module":"A1-A3","scenario":null},{"value":"1,09E-16","module":"A4","scenario":null},{"value":"3,68E-16","module":"A5","scenario":null},{"value":"4,30E-12","module":"B6","scenario":null},{"value":"0,00E+00","module":"C1","scenario":null},{"value":"5,34E-17","module":"C2","scenario":null},{"value":"4,41E-15","module":"C3","scenario":null},{"value":"4,87E-16","module":"C4","scenario":null},{"value":"-3,20E-09","module":"D","scenario":null}]},{"parameter":"AP","unit":"mol H^(+)-eq","values":[{"value":"3,85E+00","module":"A1-A3","scenario":null},{"value":"1,00E-03","module":"A4","scenario":null},{"value":"5,65E-04","module":"A5","scenario":null},{"value":"4,52E+00","module":"B6","scenario":null},{"value":"0,00E+00","module":"C1","scenario":null},{"value":"5,06E-04","module":"C2","scenario":null},{"value":"2,00E-03","module":"C3","scenario":null},{"value":"9,42E-04","module":"C4","scenario":null},{"value":"-1,91E+00","module":"D","scenario":null}]},{"parameter":"POCP","unit":"kg NMVOC-eq","values":[{"value":"1,62E+00","module":"A1-A3","scenario":null},{"value":"9,27E-04","module":"A4","scenario":null},{"value":"5,40E-04","module":"A5","scenario":null},{"value":"2,69E+00","module":"B6","scenario":null},{"value":"0,00E+00","module":"C1","scenario":null},{"value":"4,55E-04","module":"C2","scenario":null},{"value":"1,00E-03","module":"C3","scenario":null},{"value":"7,34E-04","module":"C4","scenario":null},{"value":"-7,83E-01","module":"D","scenario":null}]},{"parameter":"ADPE","unit":"kg Sb-eq","values":[{"value":"2,00E-02","module":"A1-A3","scenario":null},{"value":"3,09E-08","module":"A4","scenario":null},{"value":"5,80E-09","module":"A5","scenario":null},{"value":"6,31E-05","module":"B6","scenario":null},{"value":"0,00E+00","module":"C1","scenario":null},{"value":"1,52E-08","module":"C2","scenario":null},{"value":"6,06E-08","module":"C3","scenario":null},{"value":"1,18E-08","module":"C4","scenario":null},{"value":"-1,00E-02","module":"D","scenario":null}]},{"parameter":"ADPF","unit":"MJ","values":[{"value":"1,02E+04","module":"A1-A3","scenario":null},{"value":"1,46E+01","module":"A4","scenario":null},{"value":"6,40E-01","module":"A5","scenario":null},{"value":"1,04E+04","module":"B6","scenario":null},{"value":"0,00E+00","module":"C1","scenario":null},{"value":"7,17E+00","module":"C2","scenario":null},{"value":"4,10E+00","module":"C3","scenario":null},{"value":"1,72E+00","module":"C4","scenario":null},{"value":"-6,53E+03","module":"D","scenario":null}]},{"parameter":"WDP","unit":"m^3 world-eq deprived","values":[{"value":"1,30E+02","module":"A1-A3","scenario":null},{"value":"2,00E-03","module":"A4","scenario":null},{"value":"2,50E-01","module":"A5","scenario":null},{"value":"3,57E+02","module":"B6","scenario":null},{"value":"0,00E+00","module":"C1","scenario":null},{"value":"9,91E-04","module":"C2","scenario":null},{"value":"9,50E-01","module":"C3","scenario":null},{"value":"1,40E-02","module":"C4","scenario":null},{"value":"-3,95E+01","module":"D","scenario":null}]},{"parameter":"EP-freshwater","unit":"kg P-eq","values":[{"value":"8,48E-04","module":"A1-A3","scenario":null},{"value":"2,20E-07","module":"A4","scenario":null},{"value":"7,18E-08","module":"A5","scenario":null},{"value":"4,38E-04","module":"B6","scenario":null},{"value":"0,00E+00","module":"C1","scenario":null},{"value":"1,08E-07","module":"C2","scenario":null},{"value":"7,03E-07","module":"C3","scenario":null},{"value":"2,26E-07","module":"C4","scenario":null},{"value":"-2,57E-04","module":"D","scenario":null}]},{"parameter":"EP-marine","unit":"kg N-eq","values":[{"value":"5,19E-01","module":"A1-A3","scenario":null},{"value":"3,28E-04","module":"A4","scenario":null},{"value":"2,04E-04","module":"A5","scenario":null},{"value":"9,67E-01","module":"B6","scenario":null},{"value":"0,00E+00","module":"C1","scenario":null},{"value":"1,61E-04","module":"C2","scenario":null},{"value":"3,62E-04","module":"C3","scenario":null},{"value":"2,43E-04","module":"C4","scenario":null},{"value":"-2,44E-01","module":"D","scenario":null}]},{"parameter":"EP-terrestrial","unit":"mol N-eq","values":[{"value":"5,65E+00","module":"A1-A3","scenario":null},{"value":"4,00E-03","module":"A4","scenario":null},{"value":"3,00E-03","module":"A5","scenario":null},{"value":"1,06E+01","module":"B6","scenario":null},{"value":"0,00E+00","module":"C1","scenario":null},{"value":"2,00E-03","module":"C2","scenario":null},{"value":"7,00E-03","module":"C3","scenario":null},{"value":"3,00E-03","module":"C4","scenario":null},{"value":"-2,64E+00","module":"D","scenario":null}]}],"additional_environmental_impact":[{"parameter":"PM","unit":"Disease incidence","values":[{"value":"4,23E-05","module":"A1-A3","scenario":null},{"value":"5,42E-09","module":"A4","scenario":null},{"value":"3,14E-09","module":"A5","scenario":null},{"value":"4,59E-05","module":"B6","scenario":null},{"value":"0,00E+00","module":"C1","scenario":null},{"value":"2,66E-09","module":"C2","scenario":null},{"value":"2,01E-08","module":"C3","scenario":null},{"value":"1,17E-08","module":"C4","scenario":null},{"value":"-3,04E-05","module":"D","scenario":null}]},{"parameter":"ETP-fw","unit":"CTUe","values":[{"value":"3,65E+03","module":"A1-A3","scenario":null},{"value":"1,04E+01","module":"A4","scenario":null},{"value":"3,03E-01","module":"A5","scenario":null},{"value":"1,43E+03","module":"B6","scenario":null},{"value":"0,00E+00","module":"C1","scenario":null},{"value":"5,08E+00","module":"C2","scenario":null},{"value":"1,54E+00","module":"C3","scenario":null},{"value":"9,84E-01","module":"C4","scenario":null},{"value":"-2,44E+03","module":"D","scenario":null}]},{"parameter":"HTP-c","unit":"CTUh","values":[{"value":"1,49E-05","module":"A1-A3","scenario":null},{"value":"1,95E-10","module":"A4","scenario":null},{"value":"1,61E-11","module":"A5","scenario":null},{"value":"8,40E-08","module":"B6","scenario":null},{"value":"0,00E+00","module":"C1","scenario":null},{"value":"9,56E-11","module":"C2","scenario":null},{"value":"1,35E-10","module":"C3","scenario":null},{"value":"1,46E-10","module":"C4","scenario":null},{"value":"-1,86E-07","module":"D","scenario":null}]},{"parameter":"HTP-nc","unit":"CTUh","values":[{"value":"1,08E-05","module":"A1-A3","scenario":null},{"value":"8,33E-09","module":"A4","scenario":null},{"value":"7,09E-10","module":"A5","scenario":null},{"value":"3,09E-06","module":"B6","scenario":null},{"value":"0,00E+00","module":"C1","scenario":null},{"value":"4,09E-09","module":"C2","scenario":null},{"value":"1,33E-08","module":"C3","scenario":null},{"value":"1,61E-08","module":"C4","scenario":null},{"value":"-3,35E-06","module":"D","scenario":null}]},{"parameter":"SQP","unit":"SQP","values":[{"value":"1,37E+03","module":"A1-A3","scenario":null},{"value":"3,80E-02","module":"A4","scenario":null},{"value":"1,70E-01","module":"A5","scenario":null},{"value":"9,75E+02","module":"B6","scenario":null},{"value":"0,00E+00","module":"C1","scenario":null},{"value":"1,80E-02","module":"C2","scenario":null},{"value":"1,23E+00","module":"C3","scenario":null},{"value":"3,59E-01","module":"C4","scenario":null},{"value":"-2,47E+02","module":"D","scenario":null}]}],"resource_use":[{"parameter":"PERE","unit":"MJ","values":[{"value":"3,73E+03","module":"A1-A3","scenario":null},{"value":"4,60E-02","module":"A4","scenario":null},{"value":"1,71E+01","module":"A5","scenario":null},{"value":"1,58E+03","module":"B6","scenario":null},{"value":"0,00E+00","module":"C1","scenario":null},{"value":"2,30E-02","module":"C2","scenario":null},{"value":"1,15E+01","module":"C3","scenario":null},{"value":"2,26E-01","module":"C4","scenario":null},{"value":"-2,82E+03","module":"D","scenario":null}]},{"parameter":"PERM","unit":"MJ","values":[{"value":"2,74E+01","module":"A1-A3","scenario":null},{"value":"0,00E+00","module":"A4","scenario":null},{"value":"-1,70E+01","module":"A5","scenario":null},{"value":"0,00E+00","module":"B6","scenario":null},{"value":"0,00E+00","module":"C1","scenario":null},{"value":"0,00E+00","module":"C2","scenario":null},{"value":"-1,04E+01","module":"C3","scenario":null},{"value":"0,00E+00","module":"C4","scenario":null},{"value":"0,00E+00","module":"D","scenario":null}]},{"parameter":"PERT","unit":"MJ","values":[{"value":"3,75E+03","module":"A1-A3","scenario":null},{"value":"4,60E-02","module":"A4","scenario":null},{"value":"1,17E-01","module":"A5","scenario":null},{"value":"1,58E+03","module":"B6","scenario":null},{"value":"0,00E+00","module":"C1","scenario":null},{"value":"2,30E-02","module":"C2","scenario":null},{"value":"1,06E+00","module":"C3","scenario":null},{"value":"2,26E-01","module":"C4","scenario":null},{"value":"-2,82E+03","module":"D","scenario":null}]},{"parameter":"PENRE","unit":"MJ","values":[{"value":"1,01E+04","module":"A1-A3","scenario":null},{"value":"1,46E+01","module":"A4","scenario":null},{"value":"8,55E-01","module":"A5","scenario":null},{"value":"1,04E+04","module":"B6","scenario":null},{"value":"0,00E+00","module":"C1","scenario":null},{"value":"7,18E+00","module":"C2","scenario":null},{"value":"1,27E+02","module":"C3","scenario":null},{"value":"1,72E+00","module":"C4","scenario":null},{"value":"-6,53E+03","module":"D","scenario":null}]},{"parameter":"PENRM","unit":"MJ","values":[{"value":"1,23E+02","module":"A1-A3","scenario":null},{"value":"0,00E+00","module":"A4","scenario":null},{"value":"-2,15E-01","module":"A5","scenario":null},{"value":"0,00E+00","module":"B6","scenario":null},{"value":"0,00E+00","module":"C1","scenario":null},{"value":"0,00E+00","module":"C2","scenario":null},{"value":"-1,23E+02","module":"C3","scenario":null},{"value":"0,00E+00","module":"C4","scenario":null},{"value":"0,00E+00","module":"D","scenario":null}]},{"parameter":"PENRT","unit":"MJ","values":[{"value":"1,02E+04","module":"A1-A3","scenario":null},{"value":"1,46E+01","module":"A4","scenario":null},{"value":"6,40E-01","module":"A5","scenario":null},{"value":"1,04E+04","module":"B6","scenario":null},{"value":"0,00E+00","module":"C1","scenario":null},{"value":"7,18E+00","module":"C2","scenario":null},{"value":"4,10E+00","module":"C3","scenario":null},{"value":"1,72E+00","module":"C4","scenario":null},{"value":"-6,53E+03","module":"D","scenario":null}]},{"parameter":"SM","unit":"kg","values":[{"value":"1,28E+01","module":"A1-A3","scenario":null},{"value":"0,00E+00","module":"A4","scenario":null},{"value":"0,00E+00","module":"A5","scenario":null},{"value":"0,00E+00","module":"B6","scenario":null},{"value":"0,00E+00","module":"C1","scenario":null},{"value":"0,00E+00","module":"C2","scenario":null},{"value":"0,00E+00","module":"C3","scenario":null},{"value":"0,00E+00","module":"C4","scenario":null},{"value":"0,00E+00","module":"D","scenario":null}]},{"parameter":"RSF","unit":"MJ","values":[{"value":"0,00E+00","module":"A1-A3","scenario":null},{"value":"0,00E+00","module":"A4","scenario":null},{"value":"0,00E+00","module":"A5","scenario":null},{"value":"0,00E+00","module":"B6","scenario":null},{"value":"0,00E+00","module":"C1","scenario":null},{"value":"0,00E+00","module":"C2","scenario":null},{"value":"0,00E+00","module":"C3","scenario":null},{"value":"0,00E+00","module":"C4","scenario":null},{"value":"0,00E+00","module":"D","scenario":null}]},{"parameter":"NRSF","unit":"MJ","values":[{"value":"0,00E+00","module":"A1-A3","scenario":null},{"value":"0,00E+00","module":"A4","scenario":null},{"value":"0,00E+00","module":"A5","scenario":null},{"value":"0,00E+00","module":"B6","scenario":null},{"value":"0,00E+00","module":"C1","scenario":null},{"value":"0,00E+00","module":"C2","scenario":null},{"value":"0,00E+00","module":"C3","scenario":null},{"value":"0,00E+00","module":"C4","scenario":null},{"value":"0,00E+00","module":"D","scenario":null}]},{"parameter":"FW","unit":"m^3","values":[{"value":"9,71E+00","module":"A1-A3","scenario":null},{"value":"8,26E-05","module":"A4","scenario":null},{"value":"6,00E-03","module":"A5","scenario":null},{"value":"5,01E+00","module":"B6","scenario":null},{"value":"0,00E+00","module":"C1","scenario":null},{"value":"4,06E-05","module":"C2","scenario":null},{"value":"2,30E-02","module":"C3","scenario":null},{"value":"4,34E-04","module":"C4","scenario":null},{"value":"-5,57E+00","module":"D","scenario":null}]}],"end_of_life_waste":[{"parameter":"HWD","unit":"kg","values":[{"value":"1,55E-05","module":"A1-A3","scenario":null},{"value":"1,42E-09","module":"A4","scenario":null},{"value":"9,57E-10","module":"A5","scenario":null},{"value":"1,69E-06","module":"B6","scenario":null},{"value":"0,00E+00","module":"C1","scenario":null},{"value":"6,96E-10","module":"C2","scenario":null},{"value":"1,53E-08","module":"C3","scenario":null},{"value":"2,63E-08","module":"C4","scenario":null},{"value":"-4,50E-05","module":"D","scenario":null}]},{"parameter":"NHWD","unit":"kg","values":[{"value":"1,75E+02","module":"A1-A3","scenario":null},{"value":"1,00E-03","module":"A4","scenario":null},{"value":"6,40E-02","module":"A5","scenario":null},{"value":"2,69E+00","module":"B6","scenario":null},{"value":"0,00E+00","module":"C1","scenario":null},{"value":"7,34E-04","module":"C2","scenario":null},{"value":"9,01E-01","module":"C3","scenario":null},{"value":"8,66E+00","module":"C4","scenario":null},{"value":"-1,09E+02","module":"D","scenario":null}]},{"parameter":"RWD","unit":"kg","values":[{"value":"5,27E-01","module":"A1-A3","scenario":null},{"value":"1,57E-05","module":"A4","scenario":null},{"value":"3,35E-05","module":"A5","scenario":null},{"value":"2,00E-03","module":"B6","scenario":null},{"value":"0,00E+00","module":"C1","scenario":null},{"value":"7,70E-06","module":"C2","scenario":null},{"value":"1,54E-04","module":"C3","scenario":null},{"value":"1,96E-05","module":"C4","scenario":null},{"value":"-6,49E-01","module":"D","scenario":null}]}],"end_of_life_flow":[{"parameter":"CRU","unit":"kg","values":[{"value":"0,00E+00","module":"A1-A3","scenario":null},{"value":"0,00E+00","module":"A4","scenario":null},{"value":"0,00E+00","module":"A5","scenario":null},{"value":"0,00E+00","module":"B6","scenario":null},{"value":"0,00E+00","module":"C1","scenario":null},{"value":"0,00E+00","module":"C2","scenario":null},{"value":"0,00E+00","module":"C3","scenario":null},{"value":"0,00E+00","module":"C4","scenario":null},{"value":"0,00E+00","module":"D","scenario":null}]},{"parameter":"MFR","unit":"kg","values":[{"value":"0,00E+00","module":"A1-A3","scenario":null},{"value":"0,00E+00","module":"A4","scenario":null},{"value":"0,00E+00","module":"A5","scenario":null},{"value":"0,00E+00","module":"B6","scenario":null},{"value":"0,00E+00","module":"C1","scenario":null},{"value":"0,00E+00","module":"C2","scenario":null},{"value":"1,09E+02","module":"C3","scenario":null},{"value":"0,00E+00","module":"C4","scenario":null},{"value":"0,00E+00","module":"D","scenario":null}]},{"parameter":"MER","unit":"kg","values":[{"value":"0,00E+00","module":"A1-A3","scenario":null},{"value":"0,00E+00","module":"A4","scenario":null},{"value":"0,00E+00","module":"A5","scenario":null},{"value":"0,00E+00","module":"B6","scenario":null},{"value":"0,00E+00","module":"C1","scenario":null},{"value":"0,00E+00","module":"C2","scenario":null},{"value":"0,00E+00","module":"C3","scenario":null},{"value":"0,00E+00","module":"C4","scenario":null},{"value":"0,00E+00","module":"D","scenario":null}]},{"parameter":"EEE","unit":"MJ","values":[{"value":"0,00E+00","module":"A1-A3","scenario":null},{"value":"0,00E+00","module":"A4","scenario":null},{"value":"3,06E+00","module":"A5","scenario":null},{"value":"0,00E+00","module":"B6","scenario":null},{"value":"0,00E+00","module":"C1","scenario":null},{"value":"0,00E+00","module":"C2","scenario":null},{"value":"0,00E+00","module":"C3","scenario":null},{"value":"0,00E+00","module":"C4","scenario":null},{"value":"0,00E+00","module":"D","scenario":null}]},{"parameter":"EET","unit":"MJ","values":[{"value":"0,00E+00","module":"A1-A3","scenario":null},{"value":"0,00E+00","module":"A4","scenario":null},{"value":"5,56E+00","module":"A5","scenario":null},{"value":"0,00E+00","module":"B6","scenario":null},{"value":"0,00E+00","module":"C1","scenario":null},{"value":"0,00E+00","module":"C2","scenario":null},{"value":"0,00E+00","module":"C3","scenario":null},{"value":"0,00E+00","module":"C4","scenario":null},{"value":"0,00E+00","module":"D","scenario":null}]}]}