{"product_name":"FOAMGLAS\u00ae T4+","epd_id":"EPD-PCE-20200299-IBB1-EN","compliance":["DIN EN 15804+A2","ISO 14025"],"producer_name":"Pittsburgh Corning Europe NV","environmental_impact":[{"parameter":"GWP-total","unit":"kg CO2-eq.","values":[{"value":"1,43E+00","module":"A1-A3","scenario":null},{"value":"2,96E-02","module":"A4","scenario":null},{"value":"1,21E-01","module":"A5","scenario":null},{"value":"6,16E-04","module":"C1","scenario":null},{"value":"2,35E-03","module":"C2","scenario":null},{"value":"0,00E+00","module":"C3","scenario":"S2"},{"value":"2,41E-03","module":"C3","scenario":"S3"},{"value":"1,53E-02","module":"C4","scenario":null},{"value":"-4,79E-02","module":"D","scenario":"S0"},{"value":"-1,43E+00","module":"D","scenario":"S2"},{"value":"-1,77E-01","module":"D","scenario":"S3"}]},{"parameter":"GWP-fossil","unit":"kg CO2-eq.","values":[{"value":"1,49E+00","module":"A1-A3","scenario":null},{"value":"2,80E-02","module":"A4","scenario":null},{"value":"4,23E-02","module":"A5","scenario":null},{"value":"6,40E-04","module":"C1","scenario":null},{"value":"2,23E-03","module":"C2","scenario":null},{"value":"0,00E+00","module":"C3","scenario":"S2"},{"value":"2,39E-03","module":"C3","scenario":"S3"},{"value":"1,52E-02","module":"C4","scenario":null},{"value":"-4,78E-02","module":"D","scenario":"S0"},{"value":"-1,49E+00","module":"D","scenario":"S2"},{"value":"-1,77E-01","module":"D","scenario":"S3"}]},{"parameter":"GWP-biogenic","unit":"kg CO2-eq.","values":[{"value":"-5,62E-02","module":"A1-A3","scenario":null},{"value":"1,33E-03","module":"A4","scenario":null},{"value":"7,88E-02","module":"A5","scenario":null},{"value":"1,93E-06","module":"C1","scenario":null},{"value":"1,06E-04","module":"C2","scenario":null},{"value":"0,00E+00","module":"C3","scenario":"S2"},{"value":"2,11E-05","module":"C3","scenario":"S3"},{"value":"4,86E-05","module":"C4","scenario":null},{"value":"-1,10E-04","module":"D","scenario":"S0"},{"value":"5,62E-02","module":"D","scenario":"S2"},{"value":"-2,79E-04","module":"D","scenario":"S3"}]},{"parameter":"GWP-luluc","unit":"kg CO2-eq.","values":[{"value":"1,10E-03","module":"A1-A3","scenario":null},{"value":"2,28E-04","module":"A4","scenario":null},{"value":"3,16E-06","module":"A5","scenario":null},{"value":"4,99E-06","module":"C1","scenario":null},{"value":"1,81E-05","module":"C2","scenario":null},{"value":"0,00E+00","module":"C3","scenario":"S2"},{"value":"3,47E-06","module":"C3","scenario":"S3"},{"value":"4,37E-05","module":"C4","scenario":null},{"value":"-3,18E-05","module":"D","scenario":"S0"},{"value":"-1,10E-03","module":"D","scenario":"S2"},{"value":"-4,25E-05","module":"D","scenario":"S3"}]},{"parameter":"ODP","unit":"kg CFC11-eq.","values":[{"value":"8,21E-14","module":"A1-A3","scenario":null},{"value":"3,38E-18","module":"A4","scenario":null},{"value":"3,10E-17","module":"A5","scenario":null},{"value":"7,41E-20","module":"C1","scenario":null},{"value":"2,68E-19","module":"C2","scenario":null},{"value":"0,00E+00","module":"C3","scenario":"S2"},{"value":"5,27E-17","module":"C3","scenario":"S3"},{"value":"5,62E-17","module":"C4","scenario":null},{"value":"-4,73E-16","module":"D","scenario":"S0"},{"value":"-8,21E-14","module":"D","scenario":"S2"},{"value":"-3,23E-16","module":"D","scenario":"S3"}]},{"parameter":"AP","unit":"mol H^(+)-eq.","values":[{"value":"5,08E-03","module":"A1-A3","scenario":null},{"value":"2,95E-05","module":"A4","scenario":null},{"value":"2,02E-05","module":"A5","scenario":null},{"value":"3,09E-06","module":"C1","scenario":null},{"value":"7,17E-06","module":"C2","scenario":null},{"value":"0,00E+00","module":"C3","scenario":"S2"},{"value":"5,28E-06","module":"C3","scenario":"S3"},{"value":"1,09E-04","module":"C4","scenario":null},{"value":"-6,51E-05","module":"D","scenario":"S0"},{"value":"-5,08E-03","module":"D","scenario":"S2"},{"value":"-1,64E-04","module":"D","scenario":"S3"}]},{"parameter":"POCP","unit":"kg NMVOC-eq.","values":[{"value":"3,93E-03","module":"A1-A3","scenario":null},{"value":"2,40E-05","module":"A4","scenario":null},{"value":"1,62E-05","module":"A5","scenario":null},{"value":"4,03E-06","module":"C1","scenario":null},{"value":"6,33E-06","module":"C2","scenario":null},{"value":"0,00E+00","module":"C3","scenario":"S2"},{"value":"3,22E-06","module":"C3","scenario":"S3"},{"value":"8,48E-05","module":"C4","scenario":null},{"value":"-4,91E-05","module":"D","scenario":"S0"},{"value":"-3,93E-03","module":"D","scenario":"S2"},{"value":"-1,78E-04","module":"D","scenario":"S3"}]},{"parameter":"ADPE","unit":"kg Sb-eq.","values":[{"value":"2,18E-07","module":"A1-A3","scenario":null},{"value":"2,02E-09","module":"A4","scenario":null},{"value":"4,48E-10","module":"A5","scenario":null},{"value":"4,42E-11","module":"C1","scenario":null},{"value":"1,60E-10","module":"C2","scenario":null},{"value":"0,00E+00","module":"C3","scenario":"S2"},{"value":"6,93E-10","module":"C3","scenario":"S3"},{"value":"1,36E-09","module":"C4","scenario":null},{"value":"-7,57E-09","module":"D","scenario":"S0"},{"value":"-2,18E-07","module":"D","scenario":"S2"},{"value":"-1,26E-08","module":"D","scenario":"S3"}]},{"parameter":"ADPF","unit":"MJ","values":[{"value":"2,22E+01","module":"A1-A3","scenario":null},{"value":"3,75E-01","module":"A4","scenario":null},{"value":"3,72E-02","module":"A5","scenario":null},{"value":"8,20E-03","module":"C1","scenario":null},{"value":"2,97E-02","module":"C2","scenario":null},{"value":"0,00E+00","module":"C3","scenario":"S2"},{"value":"4,21E-02","module":"C3","scenario":"S3"},{"value":"1,99E-01","module":"C4","scenario":null},{"value":"-8,10E-01","module":"D","scenario":"S0"},{"value":"-2,22E+01","module":"D","scenario":"S2"},{"value":"-2,91E+00","module":"D","scenario":"S3"}]},{"parameter":"WDP","unit":"m^3 world-eq. deprived","values":[{"value":"1,25E-01","module":"A1-A3","scenario":null},{"value":"2,52E-04","module":"A4","scenario":null},{"value":"1,27E-02","module":"A5","scenario":null},{"value":"5,51E-06","module":"C1","scenario":null},{"value":"2,00E-05","module":"C2","scenario":null},{"value":"0,00E+00","module":"C3","scenario":"S2"},{"value":"5,22E-04","module":"C3","scenario":"S3"},{"value":"1,59E-03","module":"C4","scenario":null},{"value":"-4,70E-03","module":"D","scenario":"S0"},{"value":"-1,25E-01","module":"D","scenario":"S2"},{"value":"-3,28E-03","module":"D","scenario":"S3"}]},{"parameter":"EP-freshwater","unit":"kg PO4-eq.","values":[{"value":"1,99E-05","module":"A1-A3","scenario":null},{"value":"8,56E-08","module":"A4","scenario":null},{"value":"4,92E-09","module":"A5","scenario":null},{"value":"1,87E-09","module":"C1","scenario":null},{"value":"6,79E-09","module":"C2","scenario":null},{"value":"0,00E+00","module":"C3","scenario":"S2"},{"value":"6,39E-09","module":"C3","scenario":"S3"},{"value":"2,60E-08","module":"C4","scenario":null},{"value":"-5,86E-08","module":"D","scenario":"S0"},{"value":"-1,99E-05","module":"D","scenario":"S2"},{"value":"-6,49E-08","module":"D","scenario":"S3"}]},{"parameter":"EP-marine","unit":"kg N-eq.","values":[{"value":"1,67E-03","module":"A1-A3","scenario":null},{"value":"8,75E-06","module":"A4","scenario":null},{"value":"5,94E-06","module":"A5","scenario":null},{"value":"1,44E-06","module":"C1","scenario":null},{"value":"3,23E-06","module":"C2","scenario":null},{"value":"0,00E+00","module":"C3","scenario":"S2"},{"value":"1,17E-06","module":"C3","scenario":"S3"},{"value":"2,80E-05","module":"C4","scenario":null},{"value":"-1,70E-05","module":"D","scenario":"S0"},{"value":"-1,67E-03","module":"D","scenario":"S2"},{"value":"-5,89E-05","module":"D","scenario":"S3"}]},{"parameter":"EP-terrestrial","unit":"mol N-eq.","values":[{"value":"1,85E-02","module":"A1-A3","scenario":null},{"value":"1,05E-04","module":"A4","scenario":null},{"value":"9,34E-05","module":"A5","scenario":null},{"value":"1,59E-05","module":"C1","scenario":null},{"value":"3,61E-05","module":"C2","scenario":null},{"value":"0,00E+00","module":"C3","scenario":"S2"},{"value":"1,23E-05","module":"C3","scenario":"S3"},{"value":"3,08E-04","module":"C4","scenario":null},{"value":"-1,83E-04","module":"D","scenario":"S0"},{"value":"-1,85E-02","module":"D","scenario":"S2"},{"value":"-6,48E-04","module":"D","scenario":"S3"}]}],"additional_environmental_impact":[{"parameter":"PM","unit":"Disease incidence","values":[{"value":"5,46E-08","module":"A1-A3","scenario":null},{"value":"1,73E-10","module":"A4","scenario":null},{"value":"1,59E-10","module":"A5","scenario":null},{"value":"3,47E-11","module":"C1","scenario":null},{"value":"3,92E-11","module":"C2","scenario":null},{"value":"0,00E+00","module":"C3","scenario":"S2"},{"value":"4,43E-11","module":"C3","scenario":"S3"},{"value":"1,35E-09","module":"C4","scenario":null},{"value":"-5,54E-10","module":"D","scenario":"S0"},{"value":"-5,46E-08","module":"D","scenario":"S2"},{"value":"-8,80E-09","module":"D","scenario":"S3"}]},{"parameter":"ETP-fw","unit":"CTUe","values":[{"value":"4,33E+01","module":"A1-A3","scenario":null},{"value":"2,65E-01","module":"A4","scenario":null},{"value":"1,52E-02","module":"A5","scenario":null},{"value":"5,80E-03","module":"C1","scenario":null},{"value":"2,10E-02","module":"C2","scenario":null},{"value":"0,00E+00","module":"C3","scenario":"S2"},{"value":"1,80E-02","module":"C3","scenario":"S3"},{"value":"1,14E-01","module":"C4","scenario":null},{"value":"-1,66E-01","module":"D","scenario":"S0"},{"value":"-4,33E+01","module":"D","scenario":"S2"},{"value":"-1,60E-01","module":"D","scenario":"S3"}]},{"parameter":"HTP-c","unit":"CTUh","values":[{"value":"6,93E-10","module":"A1-A3","scenario":null},{"value":"5,55E-12","module":"A4","scenario":null},{"value":"1,13E-12","module":"A5","scenario":null},{"value":"1,21E-13","module":"C1","scenario":null},{"value":"4,40E-13","module":"C2","scenario":null},{"value":"0,00E+00","module":"C3","scenario":"S2"},{"value":"4,97E-13","module":"C3","scenario":"S3"},{"value":"1,68E-11","module":"C4","scenario":null},{"value":"-7,47E-12","module":"D","scenario":"S0"},{"value":"-6,93E-10","module":"D","scenario":"S2"},{"value":"-2,18E-11","module":"D","scenario":"S3"}]},{"parameter":"HTP-nc","unit":"CTUh","values":[{"value":"2,78E-08","module":"A1-A3","scenario":null},{"value":"2,87E-10","module":"A4","scenario":null},{"value":"8,11E-11","module":"A5","scenario":null},{"value":"7,28E-12","module":"C1","scenario":null},{"value":"2,58E-11","module":"C2","scenario":null},{"value":"0,00E+00","module":"C3","scenario":"S2"},{"value":"1,83E-11","module":"C3","scenario":"S3"},{"value":"1,86E-09","module":"C4","scenario":null},{"value":"-2,78E-10","module":"D","scenario":"S0"},{"value":"-2,78E-08","module":"D","scenario":"S2"},{"value":"-8,34E-10","module":"D","scenario":"S3"}]},{"parameter":"SQP","unit":"SQP","values":[{"value":"2,50E+01","module":"A1-A3","scenario":null},{"value":"1,31E-01","module":"A4","scenario":null},{"value":"1,07E-02","module":"A5","scenario":null},{"value":"2,88E-03","module":"C1","scenario":null},{"value":"1,04E-02","module":"C2","scenario":null},{"value":"0,00E+00","module":"C3","scenario":"S2"},{"value":"1,34E-02","module":"C3","scenario":"S3"},{"value":"4,15E-02","module":"C4","scenario":null},{"value":"-1,21E-01","module":"D","scenario":"S0"},{"value":"-2,50E+01","module":"D","scenario":"S2"},{"value":"-9,43E-02","module":"D","scenario":"S3"}]}],"resource_use":[{"parameter":"PERE","unit":"MJ","values":[{"value":"1,28E+01","module":"A1-A3","scenario":null},{"value":"2,11E-02","module":"A4","scenario":null},{"value":"7,28E-01","module":"A5","scenario":null},{"value":"4,61E-04","module":"C1","scenario":null},{"value":"1,67E-03","module":"C2","scenario":null},{"value":"0,00E+00","module":"C3","scenario":"S2"},{"value":"1,87E-02","module":"C3","scenario":"S3"},{"value":"2,61E-02","module":"C4","scenario":null},{"value":"-1,68E-01","module":"D","scenario":"S0"},{"value":"-1,28E+01","module":"D","scenario":"S2"},{"value":"-1,18E-01","module":"D","scenario":"S3"}]},{"parameter":"PERM","unit":"MJ","values":[{"value":"7,20E-01","module":"A1-A3","scenario":null},{"value":"0,00E+00","module":"A4","scenario":null},{"value":"-7,20E-01","module":"A5","scenario":null},{"value":"0,00E+00","module":"C1","scenario":null},{"value":"0,00E+00","module":"C2","scenario":null},{"value":"0,00E+00","module":"C3","scenario":"S2"},{"value":"0,00E+00","module":"C3","scenario":"S3"},{"value":"0,00E+00","module":"C4","scenario":null},{"value":"0,00E+00","module":"D","scenario":"S0"},{"value":"-7,20E-01","module":"D","scenario":"S2"},{"value":"0,00E+00","module":"D","scenario":"S3"}]},{"parameter":"PERT","unit":"MJ","values":[{"value":"1,35E+01","module":"A1-A3","scenario":null},{"value":"2,11E-02","module":"A4","scenario":null},{"value":"8,00E-03","module":"A5","scenario":null},{"value":"4,61E-04","module":"C1","scenario":null},{"value":"1,67E-03","module":"C2","scenario":null},{"value":"0,00E+00","module":"C3","scenario":"S2"},{"value":"1,87E-02","module":"C3","scenario":"S3"},{"value":"2,61E-02","module":"C4","scenario":null},{"value":"-1,68E-01","module":"D","scenario":"S0"},{"value":"-1,35E+01","module":"D","scenario":"S2"},{"value":"-1,18E-01","module":"D","scenario":"S3"}]},{"parameter":"PENRE","unit":"MJ","values":[{"value":"2,16E+01","module":"A1-A3","scenario":null},{"value":"3,75E-01","module":"A4","scenario":null},{"value":"6,77E-01","module":"A5","scenario":null},{"value":"8,21E-03","module":"C1","scenario":null},{"value":"2,98E-02","module":"C2","scenario":null},{"value":"0,00E+00","module":"C3","scenario":"S2"},{"value":"4,21E-02","module":"C3","scenario":"S3"},{"value":"1,99E-01","module":"C4","scenario":null},{"value":"-8,10E-01","module":"D","scenario":"S0"},{"value":"-2,16E+01","module":"D","scenario":"S2"},{"value":"-2,91E+00","module":"D","scenario":"S3"}]},{"parameter":"PENRM","unit":"MJ","values":[{"value":"6,40E-01","module":"A1-A3","scenario":null},{"value":"0,00E+00","module":"A4","scenario":null},{"value":"-6,40E-01","module":"A5","scenario":null},{"value":"0,00E+00","module":"C1","scenario":null},{"value":"0,00E+00","module":"C2","scenario":null},{"value":"0,00E+00","module":"C3","scenario":"S2"},{"value":"0,00E+00","module":"C3","scenario":"S3"},{"value":"0,00E+00","module":"C4","scenario":null},{"value":"0,00E+00","module":"D","scenario":"S0"},{"value":"-6,40E-01","module":"D","scenario":"S2"},{"value":"0,00E+00","module":"D","scenario":"S3"}]},{"parameter":"PENRT","unit":"MJ","values":[{"value":"2,22E+01","module":"A1-A3","scenario":null},{"value":"3,75E-01","module":"A4","scenario":null},{"value":"3,70E-02","module":"A5","scenario":null},{"value":"8,21E-03","module":"C1","scenario":null},{"value":"2,98E-02","module":"C2","scenario":null},{"value":"0,00E+00","module":"C3","scenario":"S2"},{"value":"4,21E-02","module":"C3","scenario":"S3"},{"value":"1,99E-01","module":"C4","scenario":null},{"value":"-8,10E-01","module":"D","scenario":"S0"},{"value":"-2,22E+01","module":"D","scenario":"S2"},{"value":"-2,91E+00","module":"D","scenario":"S3"}]},{"parameter":"SM","unit":"kg","values":[{"value":"4,54E-01","module":"A1-A3","scenario":null},{"value":"0,00E+00","module":"A4","scenario":null},{"value":"0,00E+00","module":"A5","scenario":null},{"value":"0,00E+00","module":"C1","scenario":null},{"value":"0,00E+00","module":"C2","scenario":null},{"value":"0,00E+00","module":"C3","scenario":"S2"},{"value":"0,00E+00","module":"C3","scenario":"S3"},{"value":"0,00E+00","module":"C4","scenario":null},{"value":"0,00E+00","module":"D","scenario":"S0"},{"value":"0,00E+00","module":"D","scenario":"S2"},{"value":"0,00E+00","module":"D","scenario":"S3"}]},{"parameter":"RSF","unit":"MJ","values":[{"value":"0,00E+00","module":"A1-A3","scenario":null},{"value":"0,00E+00","module":"A4","scenario":null},{"value":"0,00E+00","module":"A5","scenario":null},{"value":"0,00E+00","module":"C1","scenario":null},{"value":"0,00E+00","module":"C2","scenario":null},{"value":"0,00E+00","module":"C3","scenario":"S2"},{"value":"0,00E+00","module":"C3","scenario":"S3"},{"value":"0,00E+00","module":"C4","scenario":null},{"value":"0,00E+00","module":"D","scenario":"S0"},{"value":"0,00E+00","module":"D","scenario":"S2"},{"value":"0,00E+00","module":"D","scenario":"S3"}]},{"parameter":"NRSF","unit":"MJ","values":[{"value":"0,00E+00","module":"A1-A3","scenario":null},{"value":"0,00E+00","module":"A4","scenario":null},{"value":"0,00E+00","module":"A5","scenario":null},{"value":"0,00E+00","module":"C1","scenario":null},{"value":"0,00E+00","module":"C2","scenario":null},{"value":"0,00E+00","module":"C3","scenario":"S2"},{"value":"0,00E+00","module":"C3","scenario":"S3"},{"value":"0,00E+00","module":"C4","scenario":null},{"value":"0,00E+00","module":"D","scenario":"S0"},{"value":"0,00E+00","module":"D","scenario":"S2"},{"value":"0,00E+00","module":"D","scenario":"S3"}]},{"parameter":"FW","unit":"m^3","values":[{"value":"3,13E-02","module":"A1-A3","scenario":null},{"value":"2,44E-05","module":"A4","scenario":null},{"value":"2,99E-04","module":"A5","scenario":null},{"value":"5,34E-07","module":"C1","scenario":null},{"value":"1,94E-06","module":"C2","scenario":null},{"value":"0,00E+00","module":"C3","scenario":"S2"},{"value":"2,16E-05","module":"C3","scenario":"S3"},{"value":"5,02E-05","module":"C4","scenario":null},{"value":"-1,95E-04","module":"D","scenario":"S0"},{"value":"-3,13E-02","module":"D","scenario":"S2"},{"value":"-1,39E-04","module":"D","scenario":"S3"}]}],"end_of_life_waste":[{"parameter":"HWD","unit":"kg","values":[{"value":"6,03E-08","module":"A1-A3","scenario":null},{"value":"1,75E-08","module":"A4","scenario":null},{"value":"8,76E-11","module":"A5","scenario":null},{"value":"3,82E-10","module":"C1","scenario":null},{"value":"1,39E-09","module":"C2","scenario":null},{"value":"0,00E+00","module":"C3","scenario":"S2"},{"value":"1,74E-11","module":"C3","scenario":"S3"},{"value":"3,03E-09","module":"C4","scenario":null},{"value":"-3,22E-10","module":"D","scenario":"S0"},{"value":"-6,03E-08","module":"D","scenario":"S2"},{"value":"-2,45E-09","module":"D","scenario":"S3"}]},{"parameter":"NHWD","unit":"kg","values":[{"value":"4,09E-02","module":"A1-A3","scenario":null},{"value":"5,74E-05","module":"A4","scenario":null},{"value":"5,08E-03","module":"A5","scenario":null},{"value":"1,26E-06","module":"C1","scenario":null},{"value":"4,56E-06","module":"C2","scenario":null},{"value":"0,00E+00","module":"C3","scenario":"S2"},{"value":"2,99E-05","module":"C3","scenario":"S3"},{"value":"1,00E+00","module":"C4","scenario":null},{"value":"-3,64E-04","module":"D","scenario":"S0"},{"value":"-4,09E-02","module":"D","scenario":"S2"},{"value":"-7,72E-04","module":"D","scenario":"S3"}]},{"parameter":"RWD","unit":"kg","values":[{"value":"9,95E-05","module":"A1-A3","scenario":null},{"value":"4,64E-07","module":"A4","scenario":null},{"value":"1,73E-06","module":"A5","scenario":null},{"value":"1,02E-08","module":"C1","scenario":null},{"value":"3,68E-08","module":"C2","scenario":null},{"value":"0,00E+00","module":"C3","scenario":"S2"},{"value":"6,39E-06","module":"C3","scenario":"S3"},{"value":"2,26E-06","module":"C4","scenario":null},{"value":"-5,73E-05","module":"D","scenario":"S0"},{"value":"-9,95E-05","module":"D","scenario":"S2"},{"value":"-3,90E-05","module":"D","scenario":"S3"}]}],"end_of_life_flow":[{"parameter":"CRU","unit":"kg","values":[{"value":"0,00E+00","module":"A1-A3","scenario":null},{"value":"0,00E+00","module":"A4","scenario":null},{"value":"0,00E+00","module":"A5","scenario":null},{"value":"0,00E+00","module":"C1","scenario":null},{"value":"0,00E+00","module":"C2","scenario":null},{"value":"1,00E+00","module":"C3","scenario":"S2"},{"value":"0,00E+00","module":"C3","scenario":"S3"},{"value":"0,00E+00","module":"C4","scenario":null},{"value":"0,00E+00","module":"D","scenario":"S0"},{"value":"0,00E+00","module":"D","scenario":"S2"},{"value":"0,00E+00","module":"D","scenario":"S3"}]},{"parameter":"MFR","unit":"kg","values":[{"value":"0,00E+00","module":"A1-A3","scenario":null},{"value":"0,00E+00","module":"A4","scenario":null},{"value":"0,00E+00","module":"A5","scenario":null},{"value":"0,00E+00","module":"C1","scenario":null},{"value":"0,00E+00","module":"C2","scenario":null},{"value":"0,00E+00","module":"C3","scenario":"S2"},{"value":"5,46E-01","module":"C3","scenario":"S3"},{"value":"0,00E+00","module":"C4","scenario":null},{"value":"0,00E+00","module":"D","scenario":"S0"},{"value":"0,00E+00","module":"D","scenario":"S2"},{"value":"0,00E+00","module":"D","scenario":"S3"}]},{"parameter":"MER","unit":"kg","values":[{"value":"0,00E+00","module":"A1-A3","scenario":null},{"value":"0,00E+00","module":"A4","scenario":null},{"value":"6,18E-02","module":"A5","scenario":null},{"value":"0,00E+00","module":"C1","scenario":null},{"value":"0,00E+00","module":"C2","scenario":null},{"value":"0,00E+00","module":"C3","scenario":"S2"},{"value":"0,00E+00","module":"C3","scenario":"S3"},{"value":"0,00E+00","module":"C4","scenario":null},{"value":"0,00E+00","module":"D","scenario":"S0"},{"value":"0,00E+00","module":"D","scenario":"S2"},{"value":"0,00E+00","module":"D","scenario":"S3"}]},{"parameter":"EEE","unit":"MJ","values":[{"value":"0,00E+00","module":"A1-A3","scenario":null},{"value":"0,00E+00","module":"A4","scenario":null},{"value":"1,92E-01","module":"A5","scenario":null},{"value":"0,00E+00","module":"C1","scenario":null},{"value":"0,00E+00","module":"C2","scenario":null},{"value":"0,00E+00","module":"C3","scenario":"S2"},{"value":"0,00E+00","module":"C3","scenario":"S3"},{"value":"0,00E+00","module":"C4","scenario":null},{"value":"0,00E+00","module":"D","scenario":"S0"},{"value":"0,00E+00","module":"D","scenario":"S2"},{"value":"0,00E+00","module":"D","scenario":"S3"}]},{"parameter":"EET","unit":"MJ","values":[{"value":"0,00E+00","module":"A1-A3","scenario":null},{"value":"0,00E+00","module":"A4","scenario":null},{"value":"3,83E-01","module":"A5","scenario":null},{"value":"0,00E+00","module":"C1","scenario":null},{"value":"0,00E+00","module":"C2","scenario":null},{"value":"0,00E+00","module":"C3","scenario":"S2"},{"value":"0,00E+00","module":"C3","scenario":"S3"},{"value":"0,00E+00","module":"C4","scenario":null},{"value":"0,00E+00","module":"D","scenario":"S0"},{"value":"0,00E+00","module":"D","scenario":"S2"},{"value":"0,00E+00","module":"D","scenario":"S3"}]}]}