{"product_name":"Tensar\u00ae ReAx RX2600 geogrid; grammage: 0.68 kg/m^2 ","epd_id":"EPD-TENSAR-174-EN (Rev.1_20.05.2022)","compliance":["EN 15804+A2","ISO 14025"],"producer_name":"Tensar International Limited","environmental_impact":[{"parameter":"GWP-total","unit":"kg CO2-eq.","values":[{"value":"1,37E+00","module":"A1","scenario":"Standard scenario"},{"value":"5,43E-02","module":"A2","scenario":"Standard scenario"},{"value":"7,35E-01","module":"A3","scenario":"Standard scenario"},{"value":"8,27E-02","module":"A4","scenario":"Standard scenario"},{"value":"1,07E-01","module":"A5","scenario":"Standard scenario"},{"value":"0,00E+00","module":"B1","scenario":"Standard scenario"},{"value":"0,00E+00","module":"B2","scenario":"Standard scenario"},{"value":"0,00E+00","module":"B3","scenario":"Standard scenario"},{"value":"1,36E-01","module":"C1","scenario":"Standard scenario"},{"value":"9,87E-03","module":"C2","scenario":"Standard scenario"},{"value":"1,28E+00","module":"C3","scenario":"Standard scenario"},{"value":"2,52E-02","module":"C4","scenario":"Standard scenario"},{"value":"-8,40E-01","module":"D","scenario":"Standard scenario"},{"value":"2,16E+00","module":"A1A3","scenario":null}]},{"parameter":"GWP-fossil","unit":"kg CO2-eq.","values":[{"value":"1,36E+00","module":"A1","scenario":"Standard scenario"},{"value":"5,43E-02","module":"A2","scenario":"Standard scenario"},{"value":"7,35E-01","module":"A3","scenario":"Standard scenario"},{"value":"8,26E-02","module":"A4","scenario":"Standard scenario"},{"value":"1,07E-01","module":"A5","scenario":"Standard scenario"},{"value":"0,00E+00","module":"B1","scenario":"Standard scenario"},{"value":"0,00E+00","module":"B2","scenario":"Standard scenario"},{"value":"0,00E+00","module":"B3","scenario":"Standard scenario"},{"value":"1,36E-01","module":"C1","scenario":"Standard scenario"},{"value":"9,87E-03","module":"C2","scenario":"Standard scenario"},{"value":"1,28E+00","module":"C3","scenario":"Standard scenario"},{"value":"2,52E-02","module":"C4","scenario":"Standard scenario"},{"value":"-8,40E-01","module":"D","scenario":"Standard scenario"},{"value":"2,15E+00","module":"A1A3","scenario":null}]},{"parameter":"GWP-biogenic","unit":"kg CO2-eq.","values":[{"value":"7,10E-03","module":"A1","scenario":"Standard scenario"},{"value":"2,10E-05","module":"A2","scenario":"Standard scenario"},{"value":"4,18E-04","module":"A3","scenario":"Standard scenario"},{"value":"3,81E-05","module":"A4","scenario":"Standard scenario"},{"value":"2,34E-04","module":"A5","scenario":"Standard scenario"},{"value":"0,00E+00","module":"B1","scenario":"Standard scenario"},{"value":"0,00E+00","module":"B2","scenario":"Standard scenario"},{"value":"0,00E+00","module":"B3","scenario":"Standard scenario"},{"value":"3,79E-05","module":"C1","scenario":"Standard scenario"},{"value":"4,55E-06","module":"C2","scenario":"Standard scenario"},{"value":"1,85E-04","module":"C3","scenario":"Standard scenario"},{"value":"1,94E-05","module":"C4","scenario":"Standard scenario"},{"value":"-5,67E-04","module":"D","scenario":"Standard scenario"},{"value":"7,54E-03","module":"A1A3","scenario":null}]},{"parameter":"GWP-luluc","unit":"kg CO2-eq.","values":[{"value":"4,17E-04","module":"A1","scenario":"Standard scenario"},{"value":"3,14E-05","module":"A2","scenario":"Standard scenario"},{"value":"1,21E-04","module":"A3","scenario":"Standard scenario"},{"value":"3,03E-05","module":"A4","scenario":"Standard scenario"},{"value":"2,13E-05","module":"A5","scenario":"Standard scenario"},{"value":"0,00E+00","module":"B1","scenario":"Standard scenario"},{"value":"0,00E+00","module":"B2","scenario":"Standard scenario"},{"value":"0,00E+00","module":"B3","scenario":"Standard scenario"},{"value":"1,07E-05","module":"C1","scenario":"Standard scenario"},{"value":"3,61E-06","module":"C2","scenario":"Standard scenario"},{"value":"1,04E-04","module":"C3","scenario":"Standard scenario"},{"value":"8,91E-07","module":"C4","scenario":"Standard scenario"},{"value":"-4,33E-05","module":"D","scenario":"Standard scenario"},{"value":"5,69E-04","module":"A1A3","scenario":null}]},{"parameter":"ODP","unit":"kg CFC 11-equiv.","values":[{"value":"3,47E-08","module":"A1","scenario":"Standard scenario"},{"value":"1,16E-08","module":"A2","scenario":"Standard scenario"},{"value":"9,13E-08","module":"A3","scenario":"Standard scenario"},{"value":"1,82E-08","module":"A4","scenario":"Standard scenario"},{"value":"5,97E-09","module":"A5","scenario":"Standard scenario"},{"value":"0,00E+00","module":"B1","scenario":"Standard scenario"},{"value":"0,00E+00","module":"B2","scenario":"Standard scenario"},{"value":"0,00E+00","module":"B3","scenario":"Standard scenario"},{"value":"2,94E-08","module":"C1","scenario":"Standard scenario"},{"value":"2,18E-09","module":"C2","scenario":"Standard scenario"},{"value":"3,90E-08","module":"C3","scenario":"Standard scenario"},{"value":"5,57E-10","module":"C4","scenario":"Standard scenario"},{"value":"-1,02E-07","module":"D","scenario":"Standard scenario"},{"value":"1,38E-07","module":"A1A3","scenario":null}]},{"parameter":"AP","unit":"mol H+-eq.","values":[{"value":"4,89E-03","module":"A1","scenario":"Standard scenario"},{"value":"2,64E-04","module":"A2","scenario":"Standard scenario"},{"value":"1,41E-03","module":"A3","scenario":"Standard scenario"},{"value":"4,79E-04","module":"A4","scenario":"Standard scenario"},{"value":"2,31E-04","module":"A5","scenario":"Standard scenario"},{"value":"0,00E+00","module":"B1","scenario":"Standard scenario"},{"value":"0,00E+00","module":"B2","scenario":"Standard scenario"},{"value":"0,00E+00","module":"B3","scenario":"Standard scenario"},{"value":"1,42E-03","module":"C1","scenario":"Standard scenario"},{"value":"5,72E-05","module":"C2","scenario":"Standard scenario"},{"value":"5,76E-04","module":"C3","scenario":"Standard scenario"},{"value":"1,57E-05","module":"C4","scenario":"Standard scenario"},{"value":"-8,81E-04","module":"D","scenario":"Standard scenario"},{"value":"6,56E-03","module":"A1A3","scenario":null}]},{"parameter":"POCP","unit":"kg NMVOC-eq.","values":[{"value":"4,55E-03","module":"A1","scenario":"Standard scenario"},{"value":"1,91E-04","module":"A2","scenario":"Standard scenario"},{"value":"1,14E-03","module":"A3","scenario":"Standard scenario"},{"value":"5,31E-04","module":"A4","scenario":"Standard scenario"},{"value":"2,09E-04","module":"A5","scenario":"Standard scenario"},{"value":"0,00E+00","module":"B1","scenario":"Standard scenario"},{"value":"0,00E+00","module":"B2","scenario":"Standard scenario"},{"value":"0,00E+00","module":"B3","scenario":"Standard scenario"},{"value":"1,90E-03","module":"C1","scenario":"Standard scenario"},{"value":"6,35E-05","module":"C2","scenario":"Standard scenario"},{"value":"4,71E-04","module":"C3","scenario":"Standard scenario"},{"value":"2,21E-05","module":"C4","scenario":"Standard scenario"},{"value":"-9,20E-04","module":"D","scenario":"Standard scenario"},{"value":"5,88E-03","module":"A1A3","scenario":null}]},{"parameter":"ADPE","unit":"kg Sb-eq.","values":[{"value":"1,22E-05","module":"A1","scenario":"Standard scenario"},{"value":"2,51E-06","module":"A2","scenario":"Standard scenario"},{"value":"3,71E-06","module":"A3","scenario":"Standard scenario"},{"value":"2,09E-06","module":"A4","scenario":"Standard scenario"},{"value":"6,73E-07","module":"A5","scenario":"Standard scenario"},{"value":"0,00E+00","module":"B1","scenario":"Standard scenario"},{"value":"0,00E+00","module":"B2","scenario":"Standard scenario"},{"value":"0,00E+00","module":"B3","scenario":"Standard scenario"},{"value":"2,09E-07","module":"C1","scenario":"Standard scenario"},{"value":"2,50E-07","module":"C2","scenario":"Standard scenario"},{"value":"1,64E-06","module":"C3","scenario":"Standard scenario"},{"value":"1,93E-08","module":"C4","scenario":"Standard scenario"},{"value":"-8,32E-07","module":"D","scenario":"Standard scenario"},{"value":"1,84E-05","module":"A1A3","scenario":null}]},{"parameter":"ADPF","unit":"MJ","values":[{"value":"4,81E+01","module":"A1","scenario":"Standard scenario"},{"value":"7,96E-01","module":"A2","scenario":"Standard scenario"},{"value":"1,14E+01","module":"A3","scenario":"Standard scenario"},{"value":"1,25E+00","module":"A4","scenario":"Standard scenario"},{"value":"1,89E+00","module":"A5","scenario":"Standard scenario"},{"value":"0,00E+00","module":"B1","scenario":"Standard scenario"},{"value":"0,00E+00","module":"B2","scenario":"Standard scenario"},{"value":"0,00E+00","module":"B3","scenario":"Standard scenario"},{"value":"1,87E+00","module":"C1","scenario":"Standard scenario"},{"value":"1,49E-01","module":"C2","scenario":"Standard scenario"},{"value":"9,95E-01","module":"C3","scenario":"Standard scenario"},{"value":"4,27E-02","module":"C4","scenario":"Standard scenario"},{"value":"-1,53E+01","module":"D","scenario":"Standard scenario"},{"value":"6,03E+01","module":"A1A3","scenario":null}]},{"parameter":"WDP","unit":"m3 world-eq.","values":[{"value":"1,09E+00","module":"A1","scenario":"Standard scenario"},{"value":"2,75E-03","module":"A2","scenario":"Standard scenario"},{"value":"8,17E-01","module":"A3","scenario":"Standard scenario"},{"value":"4,46E-03","module":"A4","scenario":"Standard scenario"},{"value":"5,96E-02","module":"A5","scenario":"Standard scenario"},{"value":"0,00E+00","module":"B1","scenario":"Standard scenario"},{"value":"0,00E+00","module":"B2","scenario":"Standard scenario"},{"value":"0,00E+00","module":"B3","scenario":"Standard scenario"},{"value":"2,51E-03","module":"C1","scenario":"Standard scenario"},{"value":"5,32E-04","module":"C2","scenario":"Standard scenario"},{"value":"6,51E-02","module":"C3","scenario":"Standard scenario"},{"value":"1,83E-03","module":"C4","scenario":"Standard scenario"},{"value":"-1,12E-01","module":"D","scenario":"Standard scenario"},{"value":"1,91E+00","module":"A1A3","scenario":null}]},{"parameter":"EP-freshwater","unit":"kg P-eq.","values":[{"value":"2,31E-05","module":"A1","scenario":"Standard scenario"},{"value":"5,83E-07","module":"A2","scenario":"Standard scenario"},{"value":"2,74E-05","module":"A3","scenario":"Standard scenario"},{"value":"8,33E-07","module":"A4","scenario":"Standard scenario"},{"value":"1,68E-06","module":"A5","scenario":"Standard scenario"},{"value":"0,00E+00","module":"B1","scenario":"Standard scenario"},{"value":"0,00E+00","module":"B2","scenario":"Standard scenario"},{"value":"0,00E+00","module":"B3","scenario":"Standard scenario"},{"value":"4,96E-07","module":"C1","scenario":"Standard scenario"},{"value":"9,95E-08","module":"C2","scenario":"Standard scenario"},{"value":"3,85E-06","module":"C3","scenario":"Standard scenario"},{"value":"3,23E-08","module":"C4","scenario":"Standard scenario"},{"value":"-2,02E-06","module":"D","scenario":"Standard scenario"},{"value":"5,11E-05","module":"A1A3","scenario":null}]},{"parameter":"EP-marine","unit":"kg N-eq.","values":[{"value":"8,38E-04","module":"A1","scenario":"Standard scenario"},{"value":"5,24E-05","module":"A2","scenario":"Standard scenario"},{"value":"2,99E-04","module":"A3","scenario":"Standard scenario"},{"value":"1,69E-04","module":"A4","scenario":"Standard scenario"},{"value":"4,64E-05","module":"A5","scenario":"Standard scenario"},{"value":"0,00E+00","module":"B1","scenario":"Standard scenario"},{"value":"0,00E+00","module":"B2","scenario":"Standard scenario"},{"value":"0,00E+00","module":"B3","scenario":"Standard scenario"},{"value":"6,29E-04","module":"C1","scenario":"Standard scenario"},{"value":"2,02E-05","module":"C2","scenario":"Standard scenario"},{"value":"1,57E-04","module":"C3","scenario":"Standard scenario"},{"value":"9,53E-06","module":"C4","scenario":"Standard scenario"},{"value":"-2,32E-04","module":"D","scenario":"Standard scenario"},{"value":"1,19E-03","module":"A1A3","scenario":null}]},{"parameter":"EP-terrestrial","unit":"mol N-eq.","values":[{"value":"9,34E-03","module":"A1","scenario":"Standard scenario"},{"value":"5,88E-04","module":"A2","scenario":"Standard scenario"},{"value":"3,24E-03","module":"A3","scenario":"Standard scenario"},{"value":"1,86E-03","module":"A4","scenario":"Standard scenario"},{"value":"5,13E-04","module":"A5","scenario":"Standard scenario"},{"value":"0,00E+00","module":"B1","scenario":"Standard scenario"},{"value":"0,00E+00","module":"B2","scenario":"Standard scenario"},{"value":"0,00E+00","module":"B3","scenario":"Standard scenario"},{"value":"6,90E-03","module":"C1","scenario":"Standard scenario"},{"value":"2,22E-04","module":"C2","scenario":"Standard scenario"},{"value":"1,75E-03","module":"C3","scenario":"Standard scenario"},{"value":"5,78E-05","module":"C4","scenario":"Standard scenario"},{"value":"-2,56E-03","module":"D","scenario":"Standard scenario"},{"value":"1,32E-02","module":"A1A3","scenario":null}]}],"additional_environmental_impact":[{"parameter":"PM","unit":"disease incidence","values":[{"value":"4,06E-08","module":"A1","scenario":"Standard scenario"},{"value":"2,50E-09","module":"A2","scenario":"Standard scenario"},{"value":"1,22E-08","module":"A3","scenario":"Standard scenario"},{"value":"7,43E-09","module":"A4","scenario":"Standard scenario"},{"value":"2,06E-09","module":"A5","scenario":"Standard scenario"},{"value":"0,00E+00","module":"B1","scenario":"Standard scenario"},{"value":"0,00E+00","module":"B2","scenario":"Standard scenario"},{"value":"0,00E+00","module":"B3","scenario":"Standard scenario"},{"value":"3,78E-08","module":"C1","scenario":"Standard scenario"},{"value":"8,88E-10","module":"C2","scenario":"Standard scenario"},{"value":"4,67E-09","module":"C3","scenario":"Standard scenario"},{"value":"2,97E-10","module":"C4","scenario":"Standard scenario"},{"value":"-3,87E-09","module":"D","scenario":"Standard scenario"},{"value":"5,53E-08","module":"A1A3","scenario":null}]},{"parameter":"ETP-fw","unit":"CTUe","values":[{"value":"7,62E+00","module":"A1","scenario":"Standard scenario"},{"value":"7,15E-01","module":"A2","scenario":"Standard scenario"},{"value":"5,22E+00","module":"A3","scenario":"Standard scenario"},{"value":"1,11E+00","module":"A4","scenario":"Standard scenario"},{"value":"9,32E-01","module":"A5","scenario":"Standard scenario"},{"value":"0,00E+00","module":"B1","scenario":"Standard scenario"},{"value":"0,00E+00","module":"B2","scenario":"Standard scenario"},{"value":"0,00E+00","module":"B3","scenario":"Standard scenario"},{"value":"1,13E+00","module":"C1","scenario":"Standard scenario"},{"value":"1,33E-01","module":"C2","scenario":"Standard scenario"},{"value":"1,61E+01","module":"C3","scenario":"Standard scenario"},{"value":"4,54E-02","module":"C4","scenario":"Standard scenario"},{"value":"-1,14E+00","module":"D","scenario":"Standard scenario"},{"value":"1,36E+01","module":"A1A3","scenario":null}]},{"parameter":"HTP-c","unit":"CTUh","values":[{"value":"3,59E-10","module":"A1","scenario":"Standard scenario"},{"value":"2,63E-11","module":"A2","scenario":"Standard scenario"},{"value":"7,28E-10","module":"A3","scenario":"Standard scenario"},{"value":"3,60E-11","module":"A4","scenario":"Standard scenario"},{"value":"4,21E-11","module":"A5","scenario":"Standard scenario"},{"value":"0,00E+00","module":"B1","scenario":"Standard scenario"},{"value":"0,00E+00","module":"B2","scenario":"Standard scenario"},{"value":"0,00E+00","module":"B3","scenario":"Standard scenario"},{"value":"3,95E-11","module":"C1","scenario":"Standard scenario"},{"value":"4,30E-12","module":"C2","scenario":"Standard scenario"},{"value":"2,44E-10","module":"C3","scenario":"Standard scenario"},{"value":"1,19E-12","module":"C4","scenario":"Standard scenario"},{"value":"-6,69E-11","module":"D","scenario":"Standard scenario"},{"value":"1,11E-09","module":"A1A3","scenario":null}]},{"parameter":"HTP-nc","unit":"CTUh","values":[{"value":"8,34E-09","module":"A1","scenario":"Standard scenario"},{"value":"7,08E-10","module":"A2","scenario":"Standard scenario"},{"value":"8,51E-09","module":"A3","scenario":"Standard scenario"},{"value":"1,22E-09","module":"A4","scenario":"Standard scenario"},{"value":"7,22E-10","module":"A5","scenario":"Standard scenario"},{"value":"0,00E+00","module":"B1","scenario":"Standard scenario"},{"value":"0,00E+00","module":"B2","scenario":"Standard scenario"},{"value":"0,00E+00","module":"B3","scenario":"Standard scenario"},{"value":"9,71E-10","module":"C1","scenario":"Standard scenario"},{"value":"1,45E-10","module":"C2","scenario":"Standard scenario"},{"value":"5,08E-09","module":"C3","scenario":"Standard scenario"},{"value":"2,95E-11","module":"C4","scenario":"Standard scenario"},{"value":"-1,12E-09","module":"D","scenario":"Standard scenario"},{"value":"1,76E-08","module":"A1A3","scenario":null}]},{"parameter":"SQP","unit":"dimensionless","values":[{"value":"1,57E+00","module":"A1","scenario":"Standard scenario"},{"value":"3,75E-01","module":"A2","scenario":"Standard scenario"},{"value":"1,65E+00","module":"A3","scenario":"Standard scenario"},{"value":"1,08E+00","module":"A4","scenario":"Standard scenario"},{"value":"1,59E-01","module":"A5","scenario":"Standard scenario"},{"value":"0,00E+00","module":"B1","scenario":"Standard scenario"},{"value":"0,00E+00","module":"B2","scenario":"Standard scenario"},{"value":"0,00E+00","module":"B3","scenario":"Standard scenario"},{"value":"2,39E-01","module":"C1","scenario":"Standard scenario"},{"value":"1,29E-01","module":"C2","scenario":"Standard scenario"},{"value":"3,66E-01","module":"C3","scenario":"Standard scenario"},{"value":"1,01E-01","module":"C4","scenario":"Standard scenario"},{"value":"-2,66E-01","module":"D","scenario":"Standard scenario"},{"value":"3,59E+00","module":"A1A3","scenario":null}]},{"parameter":"IRP","unit":"kBq U235-eq.","values":[{"value":"3,21E-02","module":"A1","scenario":"Standard scenario"},{"value":"3,48E-03","module":"A2","scenario":"Standard scenario"},{"value":"9,01E-03","module":"A3","scenario":"Standard scenario"},{"value":"5,22E-03","module":"A4","scenario":"Standard scenario"},{"value":"1,64E-03","module":"A5","scenario":"Standard scenario"},{"value":"0,00E+00","module":"B1","scenario":"Standard scenario"},{"value":"0,00E+00","module":"B2","scenario":"Standard scenario"},{"value":"0,00E+00","module":"B3","scenario":"Standard scenario"},{"value":"8,03E-03","module":"C1","scenario":"Standard scenario"},{"value":"6,23E-04","module":"C2","scenario":"Standard scenario"},{"value":"4,07E-03","module":"C3","scenario":"Standard scenario"},{"value":"1,67E-04","module":"C4","scenario":"Standard scenario"},{"value":"-5,79E-03","module":"D","scenario":"Standard scenario"},{"value":"4,46E-02","module":"A1A3","scenario":null}]}],"resource_use":[{"parameter":"PERE","unit":"MJ","values":[{"value":"8,08E-01","module":"A1","scenario":"Standard scenario"},{"value":"1,64E-02","module":"A2","scenario":"Standard scenario"},{"value":"3,66E+01","module":"A3","scenario":"Standard scenario"},{"value":"1,56E-02","module":"A4","scenario":"Standard scenario"},{"value":"1,13E+00","module":"A5","scenario":"Standard scenario"},{"value":"0,00E+00","module":"B1","scenario":"Standard scenario"},{"value":"0,00E+00","module":"B2","scenario":"Standard scenario"},{"value":"0,00E+00","module":"B3","scenario":"Standard scenario"},{"value":"1,01E-02","module":"C1","scenario":"Standard scenario"},{"value":"1,86E-03","module":"C2","scenario":"Standard scenario"},{"value":"1,01E-01","module":"C3","scenario":"Standard scenario"},{"value":"7,55E-04","module":"C4","scenario":"Standard scenario"},{"value":"-6,89E-02","module":"D","scenario":"Standard scenario"},{"value":"3,74E+01","module":"A1A3","scenario":null}]},{"parameter":"PERM","unit":"MJ","values":[{"value":"0,00E+00","module":"A1","scenario":"Standard scenario"},{"value":"0,00E+00","module":"A2","scenario":"Standard scenario"},{"value":"0,00E+00","module":"A3","scenario":"Standard scenario"},{"value":"0,00E+00","module":"A4","scenario":"Standard scenario"},{"value":"0,00E+00","module":"A5","scenario":"Standard scenario"},{"value":"0,00E+00","module":"B1","scenario":"Standard scenario"},{"value":"0,00E+00","module":"B2","scenario":"Standard scenario"},{"value":"0,00E+00","module":"B3","scenario":"Standard scenario"},{"value":"0,00E+00","module":"C1","scenario":"Standard scenario"},{"value":"0,00E+00","module":"C2","scenario":"Standard scenario"},{"value":"0,00E+00","module":"C3","scenario":"Standard scenario"},{"value":"0,00E+00","module":"C4","scenario":"Standard scenario"},{"value":"0,00E+00","module":"D","scenario":"Standard scenario"},{"value":"0,00E+00","module":"A1A3","scenario":null}]},{"parameter":"PERT","unit":"MJ","values":[{"value":"8,08E-01","module":"A1","scenario":"Standard scenario"},{"value":"1,64E-02","module":"A2","scenario":"Standard scenario"},{"value":"3,66E+01","module":"A3","scenario":"Standard scenario"},{"value":"1,56E-02","module":"A4","scenario":"Standard scenario"},{"value":"1,13E+00","module":"A5","scenario":"Standard scenario"},{"value":"0,00E+00","module":"B1","scenario":"Standard scenario"},{"value":"0,00E+00","module":"B2","scenario":"Standard scenario"},{"value":"0,00E+00","module":"B3","scenario":"Standard scenario"},{"value":"1,01E-02","module":"C1","scenario":"Standard scenario"},{"value":"1,86E-03","module":"C2","scenario":"Standard scenario"},{"value":"1,01E-01","module":"C3","scenario":"Standard scenario"},{"value":"7,55E-04","module":"C4","scenario":"Standard scenario"},{"value":"-6,89E-02","module":"D","scenario":"Standard scenario"},{"value":"3,74E+01","module":"A1A3","scenario":null}]},{"parameter":"PENRE","unit":"MJ","values":[{"value":"2,61E+01","module":"A1","scenario":"Standard scenario"},{"value":"8,45E-01","module":"A2","scenario":"Standard scenario"},{"value":"1,23E+01","module":"A3","scenario":"Standard scenario"},{"value":"1,32E+00","module":"A4","scenario":"Standard scenario"},{"value":"1,26E+00","module":"A5","scenario":"Standard scenario"},{"value":"0,00E+00","module":"B1","scenario":"Standard scenario"},{"value":"0,00E+00","module":"B2","scenario":"Standard scenario"},{"value":"0,00E+00","module":"B3","scenario":"Standard scenario"},{"value":"1,99E+00","module":"C1","scenario":"Standard scenario"},{"value":"1,58E-01","module":"C2","scenario":"Standard scenario"},{"value":"1,06E+00","module":"C3","scenario":"Standard scenario"},{"value":"4,54E-02","module":"C4","scenario":"Standard scenario"},{"value":"-1,56E+01","module":"D","scenario":"Standard scenario"},{"value":"3,92E+01","module":"A1A3","scenario":null}]},{"parameter":"PENRM","unit":"MJ","values":[{"value":"2,56E+01","module":"A1","scenario":"Standard scenario"},{"value":"0,00E+00","module":"A2","scenario":"Standard scenario"},{"value":"2,44E-01","module":"A3","scenario":"Standard scenario"},{"value":"0,00E+00","module":"A4","scenario":"Standard scenario"},{"value":"7,75E-01","module":"A5","scenario":"Standard scenario"},{"value":"0,00E+00","module":"B1","scenario":"Standard scenario"},{"value":"0,00E+00","module":"B2","scenario":"Standard scenario"},{"value":"0,00E+00","module":"B3","scenario":"Standard scenario"},{"value":"0,00E+00","module":"C1","scenario":"Standard scenario"},{"value":"0,00E+00","module":"C2","scenario":"Standard scenario"},{"value":"0,00E+00","module":"C3","scenario":"Standard scenario"},{"value":"0,00E+00","module":"C4","scenario":"Standard scenario"},{"value":"-1,32E+00","module":"D","scenario":"Standard scenario"},{"value":"2,58E+01","module":"A1A3","scenario":null}]},{"parameter":"PENRT","unit":"MJ","values":[{"value":"5,17E+01","module":"A1","scenario":"Standard scenario"},{"value":"8,45E-01","module":"A2","scenario":"Standard scenario"},{"value":"1,25E+01","module":"A3","scenario":"Standard scenario"},{"value":"1,32E+00","module":"A4","scenario":"Standard scenario"},{"value":"2,03E+00","module":"A5","scenario":"Standard scenario"},{"value":"0,00E+00","module":"B1","scenario":"Standard scenario"},{"value":"0,00E+00","module":"B2","scenario":"Standard scenario"},{"value":"0,00E+00","module":"B3","scenario":"Standard scenario"},{"value":"1,99E+00","module":"C1","scenario":"Standard scenario"},{"value":"1,58E-01","module":"C2","scenario":"Standard scenario"},{"value":"1,06E+00","module":"C3","scenario":"Standard scenario"},{"value":"4,54E-02","module":"C4","scenario":"Standard scenario"},{"value":"-1,69E+01","module":"D","scenario":"Standard scenario"},{"value":"6,50E+01","module":"A1A3","scenario":null}]},{"parameter":"SM","unit":"kg","values":[{"value":"0,00E+00","module":"A1","scenario":"Standard scenario"},{"value":"0,00E+00","module":"A2","scenario":"Standard scenario"},{"value":"0,00E+00","module":"A3","scenario":"Standard scenario"},{"value":"0,00E+00","module":"A4","scenario":"Standard scenario"},{"value":"0,00E+00","module":"A5","scenario":"Standard scenario"},{"value":"0,00E+00","module":"B1","scenario":"Standard scenario"},{"value":"0,00E+00","module":"B2","scenario":"Standard scenario"},{"value":"0,00E+00","module":"B3","scenario":"Standard scenario"},{"value":"0,00E+00","module":"C1","scenario":"Standard scenario"},{"value":"0,00E+00","module":"C2","scenario":"Standard scenario"},{"value":"0,00E+00","module":"C3","scenario":"Standard scenario"},{"value":"0,00E+00","module":"C4","scenario":"Standard scenario"},{"value":"0,00E+00","module":"D","scenario":"Standard scenario"},{"value":"0,00E+00","module":"A1A3","scenario":null}]},{"parameter":"RSF","unit":"MJ","values":[{"value":"0,00E+00","module":"A1","scenario":"Standard scenario"},{"value":"0,00E+00","module":"A2","scenario":"Standard scenario"},{"value":"0,00E+00","module":"A3","scenario":"Standard scenario"},{"value":"0,00E+00","module":"A4","scenario":"Standard scenario"},{"value":"0,00E+00","module":"A5","scenario":"Standard scenario"},{"value":"0,00E+00","module":"B1","scenario":"Standard scenario"},{"value":"0,00E+00","module":"B2","scenario":"Standard scenario"},{"value":"0,00E+00","module":"B3","scenario":"Standard scenario"},{"value":"0,00E+00","module":"C1","scenario":"Standard scenario"},{"value":"0,00E+00","module":"C2","scenario":"Standard scenario"},{"value":"0,00E+00","module":"C3","scenario":"Standard scenario"},{"value":"0,00E+00","module":"C4","scenario":"Standard scenario"},{"value":"0,00E+00","module":"D","scenario":"Standard scenario"},{"value":"0,00E+00","module":"A1A3","scenario":null}]},{"parameter":"NRSF","unit":"MJ","values":[{"value":"0,00E+00","module":"A1","scenario":"Standard scenario"},{"value":"0,00E+00","module":"A2","scenario":"Standard scenario"},{"value":"0,00E+00","module":"A3","scenario":"Standard scenario"},{"value":"0,00E+00","module":"A4","scenario":"Standard scenario"},{"value":"0,00E+00","module":"A5","scenario":"Standard scenario"},{"value":"0,00E+00","module":"B1","scenario":"Standard scenario"},{"value":"0,00E+00","module":"B2","scenario":"Standard scenario"},{"value":"0,00E+00","module":"B3","scenario":"Standard scenario"},{"value":"0,00E+00","module":"C1","scenario":"Standard scenario"},{"value":"0,00E+00","module":"C2","scenario":"Standard scenario"},{"value":"0,00E+00","module":"C3","scenario":"Standard scenario"},{"value":"0,00E+00","module":"C4","scenario":"Standard scenario"},{"value":"0,00E+00","module":"D","scenario":"Standard scenario"},{"value":"0,00E+00","module":"A1A3","scenario":null}]},{"parameter":"FW","unit":"m3","values":[{"value":"1,65E-02","module":"A1","scenario":"Standard scenario"},{"value":"1,09E-04","module":"A2","scenario":"Standard scenario"},{"value":"1,93E-02","module":"A3","scenario":"Standard scenario"},{"value":"1,52E-04","module":"A4","scenario":"Standard scenario"},{"value":"1,14E-03","module":"A5","scenario":"Standard scenario"},{"value":"0,00E+00","module":"B1","scenario":"Standard scenario"},{"value":"0,00E+00","module":"B2","scenario":"Standard scenario"},{"value":"0,00E+00","module":"B3","scenario":"Standard scenario"},{"value":"9,65E-05","module":"C1","scenario":"Standard scenario"},{"value":"1,81E-05","module":"C2","scenario":"Standard scenario"},{"value":"1,91E-03","module":"C3","scenario":"Standard scenario"},{"value":"4,45E-05","module":"C4","scenario":"Standard scenario"},{"value":"-1,59E-03","module":"D","scenario":"Standard scenario"},{"value":"3,59E-02","module":"A1A3","scenario":null}]}],"end_of_life_waste":[{"parameter":"HWD","unit":"kg","values":[{"value":"5,83E-06","module":"A1","scenario":"Standard scenario"},{"value":"2,12E-06","module":"A2","scenario":"Standard scenario"},{"value":"2,36E-05","module":"A3","scenario":"Standard scenario"},{"value":"3,16E-06","module":"A4","scenario":"Standard scenario"},{"value":"1,12E-06","module":"A5","scenario":"Standard scenario"},{"value":"0,00E+00","module":"B1","scenario":"Standard scenario"},{"value":"0,00E+00","module":"B2","scenario":"Standard scenario"},{"value":"0,00E+00","module":"B3","scenario":"Standard scenario"},{"value":"5,11E-06","module":"C1","scenario":"Standard scenario"},{"value":"3,77E-07","module":"C2","scenario":"Standard scenario"},{"value":"1,90E-06","module":"C3","scenario":"Standard scenario"},{"value":"6,48E-08","module":"C4","scenario":"Standard scenario"},{"value":"-1,66E-05","module":"D","scenario":"Standard scenario"},{"value":"3,16E-05","module":"A1A3","scenario":null}]},{"parameter":"NHWD","unit":"kg","values":[{"value":"4,32E-02","module":"A1","scenario":"Standard scenario"},{"value":"2,28E-02","module":"A2","scenario":"Standard scenario"},{"value":"1,30E-01","module":"A3","scenario":"Standard scenario"},{"value":"7,90E-02","module":"A4","scenario":"Standard scenario"},{"value":"1,44E-02","module":"A5","scenario":"Standard scenario"},{"value":"0,00E+00","module":"B1","scenario":"Standard scenario"},{"value":"0,00E+00","module":"B2","scenario":"Standard scenario"},{"value":"0,00E+00","module":"B3","scenario":"Standard scenario"},{"value":"2,22E-03","module":"C1","scenario":"Standard scenario"},{"value":"9,44E-03","module":"C2","scenario":"Standard scenario"},{"value":"2,45E-02","module":"C3","scenario":"Standard scenario"},{"value":"1,70E-01","module":"C4","scenario":"Standard scenario"},{"value":"-7,39E-03","module":"D","scenario":"Standard scenario"},{"value":"1,96E-01","module":"A1A3","scenario":null}]},{"parameter":"RWD","unit":"kg","values":[{"value":"2,86E-05","module":"A1","scenario":"Standard scenario"},{"value":"5,30E-06","module":"A2","scenario":"Standard scenario"},{"value":"1,10E-05","module":"A3","scenario":"Standard scenario"},{"value":"8,18E-06","module":"A4","scenario":"Standard scenario"},{"value":"1,74E-06","module":"A5","scenario":"Standard scenario"},{"value":"0,00E+00","module":"B1","scenario":"Standard scenario"},{"value":"0,00E+00","module":"B2","scenario":"Standard scenario"},{"value":"0,00E+00","module":"B3","scenario":"Standard scenario"},{"value":"1,30E-05","module":"C1","scenario":"Standard scenario"},{"value":"9,77E-07","module":"C2","scenario":"Standard scenario"},{"value":"3,58E-06","module":"C3","scenario":"Standard scenario"},{"value":"2,54E-07","module":"C4","scenario":"Standard scenario"},{"value":"-7,62E-06","module":"D","scenario":"Standard scenario"},{"value":"4,49E-05","module":"A1A3","scenario":null}]}],"end_of_life_flow":[{"parameter":"CRU","unit":"kg","values":[{"value":"0,00E+00","module":"A1","scenario":"Standard scenario"},{"value":"0,00E+00","module":"A2","scenario":"Standard scenario"},{"value":"0,00E+00","module":"A3","scenario":"Standard scenario"},{"value":"0,00E+00","module":"A4","scenario":"Standard scenario"},{"value":"0,00E+00","module":"A5","scenario":"Standard scenario"},{"value":"0,00E+00","module":"B1","scenario":"Standard scenario"},{"value":"0,00E+00","module":"B2","scenario":"Standard scenario"},{"value":"0,00E+00","module":"B3","scenario":"Standard scenario"},{"value":"0,00E+00","module":"C1","scenario":"Standard scenario"},{"value":"0,00E+00","module":"C2","scenario":"Standard scenario"},{"value":"0,00E+00","module":"C3","scenario":"Standard scenario"},{"value":"0,00E+00","module":"C4","scenario":"Standard scenario"},{"value":"0,00E+00","module":"D","scenario":"Standard scenario"},{"value":"0,00E+00","module":"A1A3","scenario":null}]},{"parameter":"MFR","unit":"kg","values":[{"value":"0,00E+00","module":"A1","scenario":"Standard scenario"},{"value":"0,00E+00","module":"A2","scenario":"Standard scenario"},{"value":"3,40E-04","module":"A3","scenario":"Standard scenario"},{"value":"0,00E+00","module":"A4","scenario":"Standard scenario"},{"value":"1,03E-03","module":"A5","scenario":"Standard scenario"},{"value":"0,00E+00","module":"B1","scenario":"Standard scenario"},{"value":"0,00E+00","module":"B2","scenario":"Standard scenario"},{"value":"0,00E+00","module":"B3","scenario":"Standard scenario"},{"value":"0,00E+00","module":"C1","scenario":"Standard scenario"},{"value":"0,00E+00","module":"C2","scenario":"Standard scenario"},{"value":"3,40E-02","module":"C3","scenario":"Standard scenario"},{"value":"0,00E+00","module":"C4","scenario":"Standard scenario"},{"value":"0,00E+00","module":"D","scenario":"Standard scenario"},{"value":"3,40E-04","module":"A1A3","scenario":null}]},{"parameter":"MER","unit":"kg","values":[{"value":"0,00E+00","module":"A1","scenario":"Standard scenario"},{"value":"0,00E+00","module":"A2","scenario":"Standard scenario"},{"value":"0,00E+00","module":"A3","scenario":"Standard scenario"},{"value":"0,00E+00","module":"A4","scenario":"Standard scenario"},{"value":"0,00E+00","module":"A5","scenario":"Standard scenario"},{"value":"0,00E+00","module":"B1","scenario":"Standard scenario"},{"value":"0,00E+00","module":"B2","scenario":"Standard scenario"},{"value":"0,00E+00","module":"B3","scenario":"Standard scenario"},{"value":"0,00E+00","module":"C1","scenario":"Standard scenario"},{"value":"0,00E+00","module":"C2","scenario":"Standard scenario"},{"value":"0,00E+00","module":"C3","scenario":"Standard scenario"},{"value":"0,00E+00","module":"C4","scenario":"Standard scenario"},{"value":"0,00E+00","module":"D","scenario":"Standard scenario"},{"value":"0,00E+00","module":"A1A3","scenario":null}]},{"parameter":"EEE","unit":"MJ","values":[{"value":"0,00E+00","module":"A1","scenario":"Standard scenario"},{"value":"0,00E+00","module":"A2","scenario":"Standard scenario"},{"value":"3,22E-02","module":"A3","scenario":"Standard scenario"},{"value":"0,00E+00","module":"A4","scenario":"Standard scenario"},{"value":"0,00E+00","module":"A5","scenario":"Standard scenario"},{"value":"0,00E+00","module":"B1","scenario":"Standard scenario"},{"value":"0,00E+00","module":"B2","scenario":"Standard scenario"},{"value":"0,00E+00","module":"B3","scenario":"Standard scenario"},{"value":"0,00E+00","module":"C1","scenario":"Standard scenario"},{"value":"0,00E+00","module":"C2","scenario":"Standard scenario"},{"value":"0,00E+00","module":"C3","scenario":"Standard scenario"},{"value":"0,00E+00","module":"C4","scenario":"Standard scenario"},{"value":"3,32E+00","module":"D","scenario":"Standard scenario"},{"value":"3,22E-02","module":"A1A3","scenario":null}]},{"parameter":"EET","unit":"MJ","values":[{"value":"0,00E+00","module":"A1","scenario":"Standard scenario"},{"value":"0,00E+00","module":"A2","scenario":"Standard scenario"},{"value":"5,55E-02","module":"A3","scenario":"Standard scenario"},{"value":"0,00E+00","module":"A4","scenario":"Standard scenario"},{"value":"0,00E+00","module":"A5","scenario":"Standard scenario"},{"value":"0,00E+00","module":"B1","scenario":"Standard scenario"},{"value":"0,00E+00","module":"B2","scenario":"Standard scenario"},{"value":"0,00E+00","module":"B3","scenario":"Standard scenario"},{"value":"0,00E+00","module":"C1","scenario":"Standard scenario"},{"value":"0,00E+00","module":"C2","scenario":"Standard scenario"},{"value":"0,00E+00","module":"C3","scenario":"Standard scenario"},{"value":"0,00E+00","module":"C4","scenario":"Standard scenario"},{"value":"5,72E+00","module":"D","scenario":"Standard scenario"},{"value":"5,55E-02","module":"A1A3","scenario":null}]}]}