{"product_name":"Modifizierte mineralische M\u00f6rtel, Gruppe 2","epd_id":"EPD-DBC-20220218-IBF1-EN","compliance":["DIN EN 15804+A2","ISO 14025"],"producer_name":"FEICA - Association of the European Adhesive and Sealant Industry","environmental_impact":[{"parameter":"GWP-total","unit":"kg CO2-eq.","values":[{"value":"9,59E-01","module":"A1-A3","scenario":null},{"value":"5,06E-02","module":"A4","scenario":null},{"value":"1,09E-01","module":"A5","scenario":null},{"value":"3,14E-04","module":"C1","scenario":null},{"value":"1,39E-02","module":"C2","scenario":null},{"value":"1,72E-02","module":"C4","scenario":null},{"value":"-3,50E-02","module":"D","scenario":null}]},{"parameter":"GWP-fossil","unit":"kg CO2-eq.","values":[{"value":"1,03E+00","module":"A1-A3","scenario":null},{"value":"5,00E-02","module":"A4","scenario":null},{"value":"1,83E-02","module":"A5","scenario":null},{"value":"3,00E-04","module":"C1","scenario":null},{"value":"1,33E-02","module":"C2","scenario":null},{"value":"1,71E-02","module":"C4","scenario":null},{"value":"-3,49E-02","module":"D","scenario":null}]},{"parameter":"GWP-biogenic","unit":"kg CO2-eq.","values":[{"value":"-6,90E-02","module":"A1-A3","scenario":null},{"value":"1,46E-04","module":"A4","scenario":null},{"value":"9,10E-02","module":"A5","scenario":null},{"value":"1,39E-05","module":"C1","scenario":null},{"value":"6,10E-04","module":"C2","scenario":null},{"value":"5,40E-05","module":"C4","scenario":null},{"value":"-8,21E-05","module":"D","scenario":null}]},{"parameter":"GWP-luluc","unit":"kg CO2-eq.","values":[{"value":"8,48E-04","module":"A1-A3","scenario":null},{"value":"4,05E-04","module":"A4","scenario":null},{"value":"1,01E-05","module":"A5","scenario":null},{"value":"7,20E-09","module":"C1","scenario":null},{"value":"3,14E-07","module":"C2","scenario":null},{"value":"4,91E-05","module":"C4","scenario":null},{"value":"-2,45E-05","module":"D","scenario":null}]},{"parameter":"ODP","unit":"kg CFC11-eq.","values":[{"value":"8,55E-12","module":"A1-A3","scenario":null},{"value":"6,01E-18","module":"A4","scenario":null},{"value":"8,55E-14","module":"A5","scenario":null},{"value":"3,19E-20","module":"C1","scenario":null},{"value":"1,39E-18","module":"C2","scenario":null},{"value":"6,33E-17","module":"C4","scenario":null},{"value":"-3,66E-16","module":"D","scenario":null}]},{"parameter":"AP","unit":"mol H^(+)-eq.","values":[{"value":"2,20E-03","module":"A1-A3","scenario":null},{"value":"1,50E-04","module":"A4","scenario":null},{"value":"3,89E-05","module":"A5","scenario":null},{"value":"4,06E-06","module":"C1","scenario":null},{"value":"4,20E-05","module":"C2","scenario":null},{"value":"1,22E-04","module":"C4","scenario":null},{"value":"-4,90E-05","module":"D","scenario":null}]},{"parameter":"POCP","unit":"kg NMVOC-eq.","values":[{"value":"2,17E-03","module":"A1-A3","scenario":null},{"value":"1,32E-04","module":"A4","scenario":null},{"value":"3,66E-05","module":"A5","scenario":null},{"value":"5,53E-06","module":"C1","scenario":null},{"value":"3,81E-05","module":"C2","scenario":null},{"value":"9,55E-05","module":"C4","scenario":null},{"value":"-3,64E-05","module":"D","scenario":null}]},{"parameter":"ADPE","unit":"kg Sb-eq.","values":[{"value":"8,98E-08","module":"A1-A3","scenario":null},{"value":"3,59E-09","module":"A4","scenario":null},{"value":"1,12E-09","module":"A5","scenario":null},{"value":"9,07E-12","module":"C1","scenario":null},{"value":"3,96E-10","module":"C2","scenario":null},{"value":"1,53E-09","module":"C4","scenario":null},{"value":"-5,74E-09","module":"D","scenario":null}]},{"parameter":"ADPF","unit":"MJ","values":[{"value":"1,29E+01","module":"A1-A3","scenario":null},{"value":"6,66E-01","module":"A4","scenario":null},{"value":"1,54E-01","module":"A5","scenario":null},{"value":"4,29E-03","module":"C1","scenario":null},{"value":"1,87E-01","module":"C2","scenario":null},{"value":"2,24E-01","module":"C4","scenario":null},{"value":"-5,92E-01","module":"D","scenario":null}]},{"parameter":"WDP","unit":"m^3 world-eq. deprived","values":[{"value":"1,52E-01","module":"A1-A3","scenario":null},{"value":"4,47E-04","module":"A4","scenario":null},{"value":"2,49E-02","module":"A5","scenario":null},{"value":"5,93E-07","module":"C1","scenario":null},{"value":"2,59E-05","module":"C2","scenario":null},{"value":"1,79E-03","module":"C4","scenario":null},{"value":"-3,63E-03","module":"D","scenario":null}]},{"parameter":"EP-freshwater","unit":"kg PO4-eq.","values":[{"value":"2,67E-06","module":"A1-A3","scenario":null},{"value":"1,52E-07","module":"A4","scenario":null},{"value":"3,24E-08","module":"A5","scenario":null},{"value":"6,47E-11","module":"C1","scenario":null},{"value":"2,83E-09","module":"C2","scenario":null},{"value":"2,93E-08","module":"C4","scenario":null},{"value":"-4,52E-08","module":"D","scenario":null}]},{"parameter":"EP-marine","unit":"kg N-eq.","values":[{"value":"6,48E-04","module":"A1-A3","scenario":null},{"value":"6,68E-05","module":"A4","scenario":null},{"value":"1,20E-05","module":"A5","scenario":null},{"value":"1,84E-06","module":"C1","scenario":null},{"value":"1,93E-05","module":"C2","scenario":null},{"value":"3,15E-05","module":"C4","scenario":null},{"value":"-1,27E-05","module":"D","scenario":null}]},{"parameter":"EP-terrestrial","unit":"mol N-eq.","values":[{"value":"7,12E-03","module":"A1-A3","scenario":null},{"value":"7,48E-04","module":"A4","scenario":null},{"value":"1,48E-04","module":"A5","scenario":null},{"value":"2,01E-05","module":"C1","scenario":null},{"value":"2,13E-04","module":"C2","scenario":null},{"value":"3,46E-04","module":"C4","scenario":null},{"value":"-1,36E-04","module":"D","scenario":null}]}],"additional_environmental_impact":[{"parameter":"PM","unit":"Disease incidence","values":[{"value":null,"module":"A1-A3","scenario":null},{"value":null,"module":"A4","scenario":null},{"value":null,"module":"A5","scenario":null},{"value":null,"module":"C1","scenario":null},{"value":null,"module":"C2","scenario":null},{"value":null,"module":"C4","scenario":null},{"value":null,"module":"D","scenario":null}]},{"parameter":"ETP-fw","unit":"CTUe","values":[{"value":null,"module":"A1-A3","scenario":null},{"value":null,"module":"A4","scenario":null},{"value":null,"module":"A5","scenario":null},{"value":null,"module":"C1","scenario":null},{"value":null,"module":"C2","scenario":null},{"value":null,"module":"C4","scenario":null},{"value":null,"module":"D","scenario":null}]},{"parameter":"HTP-c","unit":"CTUh","values":[{"value":null,"module":"A1-A3","scenario":null},{"value":null,"module":"A4","scenario":null},{"value":null,"module":"A5","scenario":null},{"value":null,"module":"C1","scenario":null},{"value":null,"module":"C2","scenario":null},{"value":null,"module":"C4","scenario":null},{"value":null,"module":"D","scenario":null}]},{"parameter":"HTP-nc","unit":"CTUh","values":[{"value":null,"module":"A1-A3","scenario":null},{"value":null,"module":"A4","scenario":null},{"value":null,"module":"A5","scenario":null},{"value":null,"module":"C1","scenario":null},{"value":null,"module":"C2","scenario":null},{"value":null,"module":"C4","scenario":null},{"value":null,"module":"D","scenario":null}]},{"parameter":"SQP","unit":"SQP","values":[{"value":null,"module":"A1-A3","scenario":null},{"value":null,"module":"A4","scenario":null},{"value":null,"module":"A5","scenario":null},{"value":null,"module":"C1","scenario":null},{"value":null,"module":"C2","scenario":null},{"value":null,"module":"C4","scenario":null},{"value":null,"module":"D","scenario":null}]}],"resource_use":[{"parameter":"PERE","unit":"MJ","values":[{"value":"1,91E+00","module":"A1-A3","scenario":null},{"value":"3,74E-02","module":"A4","scenario":null},{"value":"7,52E-01","module":"A5","scenario":null},{"value":"1,35E-05","module":"C1","scenario":null},{"value":"5,90E-04","module":"C2","scenario":null},{"value":"2,93E-02","module":"C4","scenario":null},{"value":"-1,30E-01","module":"D","scenario":null}]},{"parameter":"PERM","unit":"MJ","values":[{"value":"7,21E-01","module":"A1-A3","scenario":null},{"value":"0,00E+00","module":"A4","scenario":null},{"value":"-7,21E-01","module":"A5","scenario":null},{"value":"0,00E+00","module":"C1","scenario":null},{"value":"0,00E+00","module":"C2","scenario":null},{"value":"0,00E+00","module":"C4","scenario":null},{"value":"0,00E+00","module":"D","scenario":null}]},{"parameter":"PERT","unit":"MJ","values":[{"value":"2,63E+00","module":"A1-A3","scenario":null},{"value":"3,74E-02","module":"A4","scenario":null},{"value":"3,08E-02","module":"A5","scenario":null},{"value":"1,35E-05","module":"C1","scenario":null},{"value":"5,90E-04","module":"C2","scenario":null},{"value":"2,93E-02","module":"C4","scenario":null},{"value":"-1,30E-01","module":"D","scenario":null}]},{"parameter":"PENRE","unit":"MJ","values":[{"value":"1,17E+01","module":"A1-A3","scenario":null},{"value":"6,67E-01","module":"A4","scenario":null},{"value":"2,30E-01","module":"A5","scenario":null},{"value":"4,29E-03","module":"C1","scenario":null},{"value":"1,87E-01","module":"C2","scenario":null},{"value":"2,24E-01","module":"C4","scenario":null},{"value":"-5,92E-01","module":"D","scenario":null}]},{"parameter":"PENRM","unit":"MJ","values":[{"value":"1,17E+00","module":"A1-A3","scenario":null},{"value":"0,00E+00","module":"A4","scenario":null},{"value":"-8,66E-02","module":"A5","scenario":null},{"value":"0,00E+00","module":"C1","scenario":null},{"value":"0,00E+00","module":"C2","scenario":null},{"value":"0,00E+00","module":"C4","scenario":null},{"value":"0,00E+00","module":"D","scenario":null}]},{"parameter":"PENRT","unit":"MJ","values":[{"value":"1,29E+01","module":"A1-A3","scenario":null},{"value":"6,67E-01","module":"A4","scenario":null},{"value":"1,43E-01","module":"A5","scenario":null},{"value":"4,29E-03","module":"C1","scenario":null},{"value":"1,87E-01","module":"C2","scenario":null},{"value":"2,24E-01","module":"C4","scenario":null},{"value":"-5,92E-01","module":"D","scenario":null}]},{"parameter":"SM","unit":"kg","values":[{"value":"0,00E+00","module":"A1-A3","scenario":null},{"value":"0,00E+00","module":"A4","scenario":null},{"value":"0,00E+00","module":"A5","scenario":null},{"value":"0,00E+00","module":"C1","scenario":null},{"value":"0,00E+00","module":"C2","scenario":null},{"value":"0,00E+00","module":"C4","scenario":null},{"value":"0,00E+00","module":"D","scenario":null}]},{"parameter":"RSF","unit":"MJ","values":[{"value":"0,00E+00","module":"A1-A3","scenario":null},{"value":"0,00E+00","module":"A4","scenario":null},{"value":"0,00E+00","module":"A5","scenario":null},{"value":"0,00E+00","module":"C1","scenario":null},{"value":"0,00E+00","module":"C2","scenario":null},{"value":"0,00E+00","module":"C4","scenario":null},{"value":"0,00E+00","module":"D","scenario":null}]},{"parameter":"NRSF","unit":"MJ","values":[{"value":"0,00E+00","module":"A1-A3","scenario":null},{"value":"0,00E+00","module":"A4","scenario":null},{"value":"0,00E+00","module":"A5","scenario":null},{"value":"0,00E+00","module":"C1","scenario":null},{"value":"0,00E+00","module":"C2","scenario":null},{"value":"0,00E+00","module":"C4","scenario":null},{"value":"0,00E+00","module":"D","scenario":null}]},{"parameter":"FW","unit":"m^3","values":[{"value":"4,16E-03","module":"A1-A3","scenario":null},{"value":"4,33E-05","module":"A4","scenario":null},{"value":"5,88E-04","module":"A5","scenario":null},{"value":"2,43E-08","module":"C1","scenario":null},{"value":"1,06E-06","module":"C2","scenario":null},{"value":"5,65E-05","module":"C4","scenario":null},{"value":"-1,50E-04","module":"D","scenario":null}]}],"end_of_life_waste":[{"parameter":"HWD","unit":"kg","values":[{"value":"8,58E-05","module":"A1-A3","scenario":null},{"value":"3,10E-08","module":"A4","scenario":null},{"value":"8,58E-07","module":"A5","scenario":null},{"value":"4,16E-13","module":"C1","scenario":null},{"value":"1,82E-11","module":"C2","scenario":null},{"value":"3,42E-09","module":"C4","scenario":null},{"value":"-2,36E-10","module":"D","scenario":null}]},{"parameter":"NHWD","unit":"kg","values":[{"value":"6,53E-02","module":"A1-A3","scenario":null},{"value":"1,02E-04","module":"A4","scenario":null},{"value":"1,47E-02","module":"A5","scenario":null},{"value":"4,39E-07","module":"C1","scenario":null},{"value":"1,92E-05","module":"C2","scenario":null},{"value":"1,13E+00","module":"C4","scenario":null},{"value":"-2,74E-04","module":"D","scenario":null}]},{"parameter":"RWD","unit":"kg","values":[{"value":"4,10E-04","module":"A1-A3","scenario":null},{"value":"8,25E-07","module":"A4","scenario":null},{"value":"5,38E-06","module":"A5","scenario":null},{"value":"4,61E-09","module":"C1","scenario":null},{"value":"2,01E-07","module":"C2","scenario":null},{"value":"2,55E-06","module":"C4","scenario":null},{"value":"-4,43E-05","module":"D","scenario":null}]}],"end_of_life_flow":[{"parameter":"CRU","unit":"kg","values":[{"value":"0,00E+00","module":"A1-A3","scenario":null},{"value":"0,00E+00","module":"A4","scenario":null},{"value":"0,00E+00","module":"A5","scenario":null},{"value":"0,00E+00","module":"C1","scenario":null},{"value":"0,00E+00","module":"C2","scenario":null},{"value":"0,00E+00","module":"C4","scenario":null},{"value":"0,00E+00","module":"D","scenario":null}]},{"parameter":"MFR","unit":"kg","values":[{"value":"0,00E+00","module":"A1-A3","scenario":null},{"value":"0,00E+00","module":"A4","scenario":null},{"value":"0,00E+00","module":"A5","scenario":null},{"value":"0,00E+00","module":"C1","scenario":null},{"value":"0,00E+00","module":"C2","scenario":null},{"value":"0,00E+00","module":"C4","scenario":null},{"value":"0,00E+00","module":"D","scenario":null}]},{"parameter":"MER","unit":"kg","values":[{"value":"0,00E+00","module":"A1-A3","scenario":null},{"value":"0,00E+00","module":"A4","scenario":null},{"value":"0,00E+00","module":"A5","scenario":null},{"value":"0,00E+00","module":"C1","scenario":null},{"value":"0,00E+00","module":"C2","scenario":null},{"value":"0,00E+00","module":"C4","scenario":null},{"value":"0,00E+00","module":"D","scenario":null}]},{"parameter":"EEE","unit":"MJ","values":[{"value":"0,00E+00","module":"A1-A3","scenario":null},{"value":"0,00E+00","module":"A4","scenario":null},{"value":"1,48E-01","module":"A5","scenario":null},{"value":"0,00E+00","module":"C1","scenario":null},{"value":"0,00E+00","module":"C2","scenario":null},{"value":"0,00E+00","module":"C4","scenario":null},{"value":"0,00E+00","module":"D","scenario":null}]},{"parameter":"EET","unit":"MJ","values":[{"value":"0,00E+00","module":"A1-A3","scenario":null},{"value":"0,00E+00","module":"A4","scenario":null},{"value":"2,66E-01","module":"A5","scenario":null},{"value":"0,00E+00","module":"C1","scenario":null},{"value":"0,00E+00","module":"C2","scenario":null},{"value":"0,00E+00","module":"C4","scenario":null},{"value":"0,00E+00","module":"D","scenario":null}]}]}