{"product_name":"Janisol Anti-Finger-Klemmt\u00fcr Breite x H\u00f6he: 1230 mm x 2180 mm","epd_id":"EPD-JAN-20240306-CBA1-EN","compliance":["DIN EN 15804+A2","ISO 14025"],"producer_name":"JANSEN AG","environmental_impact":[{"parameter":"GWP-total","unit":"kg CO2-eq","values":[{"value":"7,42E+01","module":"A1-A3","scenario":null},{"value":"2,38E-01","module":"A4","scenario":null},{"value":"4,70E-02","module":"A5","scenario":null},{"value":"0,00E+00","module":"B6","scenario":null},{"value":"0,00E+00","module":"C1","scenario":null},{"value":"1,19E-01","module":"C2","scenario":null},{"value":"6,79E+00","module":"C3","scenario":"S0"},{"value":"1,06E-01","module":"C3","scenario":"S1"},{"value":"2,15E-01","module":"C4","scenario":"S0"},{"value":"2,15E-01","module":"C4","scenario":"S1"},{"value":"-2,34E+01","module":"D","scenario":"S0"},{"value":"-2,25E+01","module":"D","scenario":"S1"}]},{"parameter":"GWP-fossil","unit":"kg CO2-eq","values":[{"value":"7,40E+01","module":"A1-A3","scenario":null},{"value":"2,36E-01","module":"A4","scenario":null},{"value":"8,00E-03","module":"A5","scenario":null},{"value":"0,00E+00","module":"B6","scenario":null},{"value":"0,00E+00","module":"C1","scenario":null},{"value":"1,18E-01","module":"C2","scenario":null},{"value":"6,79E+00","module":"C3","scenario":"S0"},{"value":"1,06E-01","module":"C3","scenario":"S1"},{"value":"2,13E-01","module":"C4","scenario":"S0"},{"value":"2,13E-01","module":"C4","scenario":"S1"},{"value":"-2,34E+01","module":"D","scenario":"S0"},{"value":"-2,25E+01","module":"D","scenario":"S1"}]},{"parameter":"GWP-biogenic","unit":"kg CO2-eq","values":[{"value":"2,24E-01","module":"A1-A3","scenario":null},{"value":"9,96E-04","module":"A4","scenario":null},{"value":"3,90E-02","module":"A5","scenario":null},{"value":"0,00E+00","module":"B6","scenario":null},{"value":"0,00E+00","module":"C1","scenario":null},{"value":"4,98E-04","module":"C2","scenario":null},{"value":"4,77E-04","module":"C3","scenario":"S0"},{"value":"2,69E-05","module":"C3","scenario":"S1"},{"value":"7,19E-04","module":"C4","scenario":"S0"},{"value":"7,19E-04","module":"C4","scenario":"S1"},{"value":"-1,98E-02","module":"D","scenario":"S0"},{"value":"-2,31E-02","module":"D","scenario":"S1"}]},{"parameter":"GWP-luluc","unit":"kg CO2-eq","values":[{"value":"2,10E-02","module":"A1-A3","scenario":null},{"value":"1,32E-03","module":"A4","scenario":null},{"value":"1,27E-07","module":"A5","scenario":null},{"value":"0,00E+00","module":"B6","scenario":null},{"value":"0,00E+00","module":"C1","scenario":null},{"value":"6,59E-04","module":"C2","scenario":null},{"value":"3,46E-05","module":"C3","scenario":"S0"},{"value":"4,27E-06","module":"C3","scenario":"S1"},{"value":"3,94E-04","module":"C4","scenario":"S0"},{"value":"3,94E-04","module":"C4","scenario":"S1"},{"value":"-1,08E-03","module":"D","scenario":"S0"},{"value":"-9,72E-04","module":"D","scenario":"S1"}]},{"parameter":"ODP","unit":"kg CFC11-eq","values":[{"value":"1,64E-10","module":"A1-A3","scenario":null},{"value":"1,42E-14","module":"A4","scenario":null},{"value":"4,04E-15","module":"A5","scenario":null},{"value":"0,00E+00","module":"B6","scenario":null},{"value":"0,00E+00","module":"C1","scenario":null},{"value":"7,08E-15","module":"C2","scenario":null},{"value":"7,75E-13","module":"C3","scenario":"S0"},{"value":"3,93E-14","module":"C3","scenario":"S1"},{"value":"5,02E-13","module":"C4","scenario":"S0"},{"value":"5,02E-13","module":"C4","scenario":"S1"},{"value":"-1,69E-11","module":"D","scenario":"S0"},{"value":"-3,85E-12","module":"D","scenario":"S1"}]},{"parameter":"AP","unit":"mol H^(+)-eq","values":[{"value":"2,41E-01","module":"A1-A3","scenario":null},{"value":"2,25E-04","module":"A4","scenario":null},{"value":"8,80E-06","module":"A5","scenario":null},{"value":"0,00E+00","module":"B6","scenario":null},{"value":"0,00E+00","module":"C1","scenario":null},{"value":"1,12E-04","module":"C2","scenario":null},{"value":"1,45E-03","module":"C3","scenario":"S0"},{"value":"2,65E-05","module":"C3","scenario":"S1"},{"value":"1,51E-03","module":"C4","scenario":"S0"},{"value":"1,51E-03","module":"C4","scenario":"S1"},{"value":"-6,31E-02","module":"D","scenario":"S0"},{"value":"-6,43E-02","module":"D","scenario":"S1"}]},{"parameter":"POCP","unit":"kg NMVOC-eq","values":[{"value":"2,00E-01","module":"A1-A3","scenario":null},{"value":"1,96E-04","module":"A4","scenario":null},{"value":"7,94E-06","module":"A5","scenario":null},{"value":"0,00E+00","module":"B6","scenario":null},{"value":"0,00E+00","module":"C1","scenario":null},{"value":"9,80E-05","module":"C2","scenario":null},{"value":"1,16E-03","module":"C3","scenario":"S0"},{"value":"2,51E-05","module":"C3","scenario":"S1"},{"value":"1,18E-03","module":"C4","scenario":"S0"},{"value":"1,18E-03","module":"C4","scenario":"S1"},{"value":"-3,52E-02","module":"D","scenario":"S0"},{"value":"-3,91E-02","module":"D","scenario":"S1"}]},{"parameter":"ADPE","unit":"kg Sb-eq","values":[{"value":"1,46E-04","module":"A1-A3","scenario":null},{"value":"1,98E-08","module":"A4","scenario":null},{"value":"9,87E-11","module":"A5","scenario":null},{"value":"0,00E+00","module":"B6","scenario":null},{"value":"0,00E+00","module":"C1","scenario":null},{"value":"9,88E-09","module":"C2","scenario":null},{"value":"1,89E-08","module":"C3","scenario":"S0"},{"value":"9,16E-10","module":"C3","scenario":"S1"},{"value":"2,19E-08","module":"C4","scenario":"S0"},{"value":"2,19E-08","module":"C4","scenario":"S1"},{"value":"-3,35E-05","module":"D","scenario":"S0"},{"value":"-3,35E-05","module":"D","scenario":"S1"}]},{"parameter":"ADPF","unit":"MJ","values":[{"value":"9,31E+02","module":"A1-A3","scenario":null},{"value":"3,16E+00","module":"A4","scenario":null},{"value":"1,11E-02","module":"A5","scenario":null},{"value":"0,00E+00","module":"B6","scenario":null},{"value":"0,00E+00","module":"C1","scenario":null},{"value":"1,58E+00","module":"C2","scenario":null},{"value":"1,50E+00","module":"C3","scenario":"S0"},{"value":"7,27E-02","module":"C3","scenario":"S1"},{"value":"2,80E+00","module":"C4","scenario":"S0"},{"value":"2,80E+00","module":"C4","scenario":"S1"},{"value":"-2,51E+02","module":"D","scenario":"S0"},{"value":"-2,97E+02","module":"D","scenario":"S1"}]},{"parameter":"WDP","unit":"m^3 world-eq deprived","values":[{"value":"5,42E+00","module":"A1-A3","scenario":null},{"value":"2,12E-03","module":"A4","scenario":null},{"value":"5,36E-03","module":"A5","scenario":null},{"value":"0,00E+00","module":"B6","scenario":null},{"value":"0,00E+00","module":"C1","scenario":null},{"value":"1,06E-03","module":"C2","scenario":null},{"value":"6,60E-01","module":"C3","scenario":"S0"},{"value":"2,16E-02","module":"C3","scenario":"S1"},{"value":"2,34E-02","module":"C4","scenario":"S0"},{"value":"2,34E-02","module":"C4","scenario":"S1"},{"value":"-3,98E+00","module":"D","scenario":"S0"},{"value":"-4,37E+00","module":"D","scenario":"S1"}]},{"parameter":"EP-freshwater","unit":"kg P-eq","values":[{"value":"7,73E-05","module":"A1-A3","scenario":null},{"value":"7,05E-07","module":"A4","scenario":null},{"value":"1,09E-09","module":"A5","scenario":null},{"value":"0,00E+00","module":"B6","scenario":null},{"value":"0,00E+00","module":"C1","scenario":null},{"value":"3,53E-07","module":"C2","scenario":null},{"value":"2,50E-07","module":"C3","scenario":"S0"},{"value":"2,93E-08","module":"C3","scenario":"S1"},{"value":"3,62E-07","module":"C4","scenario":"S0"},{"value":"3,62E-07","module":"C4","scenario":"S1"},{"value":"-7,90E-06","module":"D","scenario":"S0"},{"value":"-1,19E-05","module":"D","scenario":"S1"}]},{"parameter":"EP-marine","unit":"kg N-eq","values":[{"value":"6,84E-02","module":"A1-A3","scenario":null},{"value":"7,01E-05","module":"A4","scenario":null},{"value":"2,95E-06","module":"A5","scenario":null},{"value":"0,00E+00","module":"B6","scenario":null},{"value":"0,00E+00","module":"C1","scenario":null},{"value":"3,50E-05","module":"C2","scenario":null},{"value":"4,37E-04","module":"C3","scenario":"S0"},{"value":"9,32E-06","module":"C3","scenario":"S1"},{"value":"3,87E-04","module":"C4","scenario":"S0"},{"value":"3,87E-04","module":"C4","scenario":"S1"},{"value":"-9,50E-03","module":"D","scenario":"S0"},{"value":"-9,81E-03","module":"D","scenario":"S1"}]},{"parameter":"EP-terrestrial","unit":"mol N-eq","values":[{"value":"7,85E-01","module":"A1-A3","scenario":null},{"value":"8,42E-04","module":"A4","scenario":null},{"value":"4,08E-05","module":"A5","scenario":null},{"value":"0,00E+00","module":"B6","scenario":null},{"value":"0,00E+00","module":"C1","scenario":null},{"value":"4,21E-04","module":"C2","scenario":null},{"value":"6,92E-03","module":"C3","scenario":"S0"},{"value":"1,28E-04","module":"C3","scenario":"S1"},{"value":"4,25E-03","module":"C4","scenario":"S0"},{"value":"4,25E-03","module":"C4","scenario":"S1"},{"value":"-9,07E-02","module":"D","scenario":"S0"},{"value":"-9,37E-02","module":"D","scenario":"S1"}]}],"additional_environmental_impact":[{"parameter":"PM","unit":"Disease incidence","values":[{"value":"2,28E-06","module":"A1-A3","scenario":null},{"value":"1,36E-09","module":"A4","scenario":null},{"value":"4,62E-11","module":"A5","scenario":null},{"value":"0,00E+00","module":"B6","scenario":null},{"value":"0,00E+00","module":"C1","scenario":null},{"value":"6,80E-10","module":"C2","scenario":null},{"value":"9,50E-09","module":"C3","scenario":"S0"},{"value":"6,54E-10","module":"C3","scenario":"S1"},{"value":"1,86E-08","module":"C4","scenario":"S0"},{"value":"1,86E-08","module":"C4","scenario":"S1"},{"value":"-7,71E-07","module":"D","scenario":"S0"},{"value":"-7,83E-07","module":"D","scenario":"S1"}]},{"parameter":"ETP-fw","unit":"CTUe","values":[{"value":"1,14E+03","module":"A1-A3","scenario":null},{"value":"2,19E+00","module":"A4","scenario":null},{"value":"5,10E-03","module":"A5","scenario":null},{"value":"0,00E+00","module":"B6","scenario":null},{"value":"0,00E+00","module":"C1","scenario":null},{"value":"1,10E+00","module":"C2","scenario":null},{"value":"6,66E-01","module":"C3","scenario":"S0"},{"value":"5,33E-02","module":"C3","scenario":"S1"},{"value":"1,57E+00","module":"C4","scenario":"S0"},{"value":"1,57E+00","module":"C4","scenario":"S1"},{"value":"-4,12E+01","module":"D","scenario":"S0"},{"value":"-7,81E+01","module":"D","scenario":"S1"}]},{"parameter":"HTP-c","unit":"CTUh","values":[{"value":"1,06E-07","module":"A1-A3","scenario":null},{"value":"4,42E-11","module":"A4","scenario":null},{"value":"3,35E-13","module":"A5","scenario":null},{"value":"0,00E+00","module":"B6","scenario":null},{"value":"0,00E+00","module":"C1","scenario":null},{"value":"2,21E-11","module":"C2","scenario":null},{"value":"5,87E-11","module":"C3","scenario":"S0"},{"value":"1,69E-12","module":"C3","scenario":"S1"},{"value":"2,39E-10","module":"C4","scenario":"S0"},{"value":"2,39E-10","module":"C4","scenario":"S1"},{"value":"-9,83E-09","module":"D","scenario":"S0"},{"value":"-1,04E-08","module":"D","scenario":"S1"}]},{"parameter":"HTP-nc","unit":"CTUh","values":[{"value":"1,03E-06","module":"A1-A3","scenario":null},{"value":"2,29E-09","module":"A4","scenario":null},{"value":"1,26E-11","module":"A5","scenario":null},{"value":"0,00E+00","module":"B6","scenario":null},{"value":"0,00E+00","module":"C1","scenario":null},{"value":"1,14E-09","module":"C2","scenario":null},{"value":"3,30E-09","module":"C3","scenario":"S0"},{"value":"6,43E-11","module":"C3","scenario":"S1"},{"value":"2,65E-08","module":"C4","scenario":"S0"},{"value":"2,65E-08","module":"C4","scenario":"S1"},{"value":"-2,96E-07","module":"D","scenario":"S0"},{"value":"-3,27E-07","module":"D","scenario":"S1"}]},{"parameter":"SQP","unit":"SQP","values":[{"value":"9,21E+01","module":"A1-A3","scenario":null},{"value":"1,09E+00","module":"A4","scenario":null},{"value":"3,22E-03","module":"A5","scenario":null},{"value":"0,00E+00","module":"B6","scenario":null},{"value":"0,00E+00","module":"C1","scenario":null},{"value":"5,43E-01","module":"C2","scenario":null},{"value":"4,35E-01","module":"C3","scenario":"S0"},{"value":"2,57E-02","module":"C3","scenario":"S1"},{"value":"5,82E-01","module":"C4","scenario":"S0"},{"value":"5,82E-01","module":"C4","scenario":"S1"},{"value":"-6,99E+00","module":"D","scenario":"S0"},{"value":"-1,16E+00","module":"D","scenario":"S1"}]}],"resource_use":[{"parameter":"PERE","unit":"MJ","values":[{"value":"1,37E+02","module":"A1-A3","scenario":null},{"value":"1,80E-01","module":"A4","scenario":null},{"value":"3,89E-01","module":"A5","scenario":null},{"value":"0,00E+00","module":"B6","scenario":null},{"value":"0,00E+00","module":"C1","scenario":null},{"value":"8,98E-02","module":"C2","scenario":null},{"value":"3,95E-01","module":"C3","scenario":"S0"},{"value":"2,38E-02","module":"C3","scenario":"S1"},{"value":"4,20E-01","module":"C4","scenario":"S0"},{"value":"4,20E-01","module":"C4","scenario":"S1"},{"value":"-3,59E+01","module":"D","scenario":"S0"},{"value":"-2,69E+01","module":"D","scenario":"S1"}]},{"parameter":"PERM","unit":"MJ","values":[{"value":"3,87E-01","module":"A1-A3","scenario":null},{"value":"0,00E+00","module":"A4","scenario":null},{"value":"-3,87E-01","module":"A5","scenario":null},{"value":"0,00E+00","module":"B6","scenario":null},{"value":"0,00E+00","module":"C1","scenario":null},{"value":"0,00E+00","module":"C2","scenario":null},{"value":"0,00E+00","module":"C3","scenario":"S0"},{"value":"0,00E+00","module":"C3","scenario":"S1"},{"value":"0,00E+00","module":"C4","scenario":"S0"},{"value":"0,00E+00","module":"C4","scenario":"S1"},{"value":"0,00E+00","module":"D","scenario":"S0"},{"value":"0,00E+00","module":"D","scenario":"S1"}]},{"parameter":"PERT","unit":"MJ","values":[{"value":"1,37E+02","module":"A1-A3","scenario":null},{"value":"1,80E-01","module":"A4","scenario":null},{"value":"2,55E-03","module":"A5","scenario":null},{"value":"0,00E+00","module":"B6","scenario":null},{"value":"0,00E+00","module":"C1","scenario":null},{"value":"8,98E-02","module":"C2","scenario":null},{"value":"3,95E-01","module":"C3","scenario":"S0"},{"value":"2,38E-02","module":"C3","scenario":"S1"},{"value":"4,20E-01","module":"C4","scenario":"S0"},{"value":"4,20E-01","module":"C4","scenario":"S1"},{"value":"-3,59E+01","module":"D","scenario":"S0"},{"value":"-2,69E+01","module":"D","scenario":"S1"}]},{"parameter":"PENRE","unit":"MJ","values":[{"value":"8,47E+02","module":"A1-A3","scenario":null},{"value":"3,17E+00","module":"A4","scenario":null},{"value":"1,18E-01","module":"A5","scenario":null},{"value":"0,00E+00","module":"B6","scenario":null},{"value":"0,00E+00","module":"C1","scenario":null},{"value":"1,58E+00","module":"C2","scenario":null},{"value":"8,82E+01","module":"C3","scenario":"S0"},{"value":"8,68E+01","module":"C3","scenario":"S1"},{"value":"2,80E+00","module":"C4","scenario":"S0"},{"value":"2,80E+00","module":"C4","scenario":"S1"},{"value":"-2,51E+02","module":"D","scenario":"S0"},{"value":"-2,97E+02","module":"D","scenario":"S1"}]},{"parameter":"PENRM","unit":"MJ","values":[{"value":"8,68E+01","module":"A1-A3","scenario":null},{"value":"0,00E+00","module":"A4","scenario":null},{"value":"-1,06E-01","module":"A5","scenario":null},{"value":"0,00E+00","module":"B6","scenario":null},{"value":"0,00E+00","module":"C1","scenario":null},{"value":"0,00E+00","module":"C2","scenario":null},{"value":"-8,67E+01","module":"C3","scenario":"S0"},{"value":"-8,67E+01","module":"C3","scenario":"S1"},{"value":"0,00E+00","module":"C4","scenario":"S0"},{"value":"0,00E+00","module":"C4","scenario":"S1"},{"value":"0,00E+00","module":"D","scenario":"S0"},{"value":"0,00E+00","module":"D","scenario":"S1"}]},{"parameter":"PENRT","unit":"MJ","values":[{"value":"9,33E+02","module":"A1-A3","scenario":null},{"value":"3,17E+00","module":"A4","scenario":null},{"value":"1,11E-02","module":"A5","scenario":null},{"value":"0,00E+00","module":"B6","scenario":null},{"value":"0,00E+00","module":"C1","scenario":null},{"value":"1,58E+00","module":"C2","scenario":null},{"value":"1,50E+00","module":"C3","scenario":"S0"},{"value":"7,27E-02","module":"C3","scenario":"S1"},{"value":"2,80E+00","module":"C4","scenario":"S0"},{"value":"2,80E+00","module":"C4","scenario":"S1"},{"value":"-2,51E+02","module":"D","scenario":"S0"},{"value":"-2,97E+02","module":"D","scenario":"S1"}]},{"parameter":"SM","unit":"kg","values":[{"value":"1,31E+01","module":"A1-A3","scenario":null},{"value":"0,00E+00","module":"A4","scenario":null},{"value":"0,00E+00","module":"A5","scenario":null},{"value":"0,00E+00","module":"B6","scenario":null},{"value":"0,00E+00","module":"C1","scenario":null},{"value":"0,00E+00","module":"C2","scenario":null},{"value":"0,00E+00","module":"C3","scenario":"S0"},{"value":"0,00E+00","module":"C3","scenario":"S1"},{"value":"0,00E+00","module":"C4","scenario":"S0"},{"value":"0,00E+00","module":"C4","scenario":"S1"},{"value":"9,75E+00","module":"D","scenario":"S0"},{"value":"1,12E+01","module":"D","scenario":"S1"}]},{"parameter":"RSF","unit":"MJ","values":[{"value":"0,00E+00","module":"A1-A3","scenario":null},{"value":"0,00E+00","module":"A4","scenario":null},{"value":"0,00E+00","module":"A5","scenario":null},{"value":"0,00E+00","module":"B6","scenario":null},{"value":"0,00E+00","module":"C1","scenario":null},{"value":"0,00E+00","module":"C2","scenario":null},{"value":"0,00E+00","module":"C3","scenario":"S0"},{"value":"0,00E+00","module":"C3","scenario":"S1"},{"value":"0,00E+00","module":"C4","scenario":"S0"},{"value":"0,00E+00","module":"C4","scenario":"S1"},{"value":"0,00E+00","module":"D","scenario":"S0"},{"value":"0,00E+00","module":"D","scenario":"S1"}]},{"parameter":"NRSF","unit":"MJ","values":[{"value":"0,00E+00","module":"A1-A3","scenario":null},{"value":"0,00E+00","module":"A4","scenario":null},{"value":"0,00E+00","module":"A5","scenario":null},{"value":"0,00E+00","module":"B6","scenario":null},{"value":"0,00E+00","module":"C1","scenario":null},{"value":"0,00E+00","module":"C2","scenario":null},{"value":"0,00E+00","module":"C3","scenario":"S0"},{"value":"0,00E+00","module":"C3","scenario":"S1"},{"value":"0,00E+00","module":"C4","scenario":"S0"},{"value":"0,00E+00","module":"C4","scenario":"S1"},{"value":"0,00E+00","module":"D","scenario":"S0"},{"value":"0,00E+00","module":"D","scenario":"S1"}]},{"parameter":"FW","unit":"m^3","values":[{"value":"2,64E-01","module":"A1-A3","scenario":null},{"value":"2,03E-04","module":"A4","scenario":null},{"value":"1,26E-04","module":"A5","scenario":null},{"value":"0,00E+00","module":"B6","scenario":null},{"value":"0,00E+00","module":"C1","scenario":null},{"value":"1,02E-04","module":"C2","scenario":null},{"value":"1,55E-02","module":"C3","scenario":"S0"},{"value":"4,86E-04","module":"C3","scenario":"S1"},{"value":"7,11E-04","module":"C4","scenario":"S0"},{"value":"7,11E-04","module":"C4","scenario":"S1"},{"value":"-1,61E-01","module":"D","scenario":"S0"},{"value":"-1,67E-01","module":"D","scenario":"S1"}]}],"end_of_life_waste":[{"parameter":"HWD","unit":"kg","values":[{"value":"8,10E-08","module":"A1-A3","scenario":null},{"value":"1,52E-11","module":"A4","scenario":null},{"value":"1,08E-12","module":"A5","scenario":null},{"value":"0,00E+00","module":"B6","scenario":null},{"value":"0,00E+00","module":"C1","scenario":null},{"value":"7,58E-12","module":"C2","scenario":null},{"value":"1,49E-10","module":"C3","scenario":"S0"},{"value":"4,70E-12","module":"C3","scenario":"S1"},{"value":"1,44E-10","module":"C4","scenario":"S0"},{"value":"1,44E-10","module":"C4","scenario":"S1"},{"value":"1,63E-08","module":"D","scenario":"S0"},{"value":"1,70E-08","module":"D","scenario":"S1"}]},{"parameter":"NHWD","unit":"kg","values":[{"value":"3,64E+00","module":"A1-A3","scenario":null},{"value":"4,54E-04","module":"A4","scenario":null},{"value":"7,11E-04","module":"A5","scenario":null},{"value":"0,00E+00","module":"B6","scenario":null},{"value":"0,00E+00","module":"C1","scenario":null},{"value":"2,27E-04","module":"C2","scenario":null},{"value":"1,78E-01","module":"C3","scenario":"S0"},{"value":"1,33E-02","module":"C3","scenario":"S1"},{"value":"1,43E+01","module":"C4","scenario":"S0"},{"value":"1,43E+01","module":"C4","scenario":"S1"},{"value":"6,71E-01","module":"D","scenario":"S0"},{"value":"7,30E-01","module":"D","scenario":"S1"}]},{"parameter":"RWD","unit":"kg","values":[{"value":"2,91E-02","module":"A1-A3","scenario":null},{"value":"3,90E-06","module":"A4","scenario":null},{"value":"6,33E-07","module":"A5","scenario":null},{"value":"0,00E+00","module":"B6","scenario":null},{"value":"0,00E+00","module":"C1","scenario":null},{"value":"1,95E-06","module":"C2","scenario":null},{"value":"5,93E-05","module":"C3","scenario":"S0"},{"value":"5,10E-06","module":"C3","scenario":"S1"},{"value":"3,12E-05","module":"C4","scenario":"S0"},{"value":"3,12E-05","module":"C4","scenario":"S1"},{"value":"-7,42E-03","module":"D","scenario":"S0"},{"value":"-4,75E-03","module":"D","scenario":"S1"}]}],"end_of_life_flow":[{"parameter":"CRU","unit":"kg","values":[{"value":"0,00E+00","module":"A1-A3","scenario":null},{"value":"0,00E+00","module":"A4","scenario":null},{"value":"0,00E+00","module":"A5","scenario":null},{"value":"0,00E+00","module":"B6","scenario":null},{"value":"0,00E+00","module":"C1","scenario":null},{"value":"0,00E+00","module":"C2","scenario":null},{"value":"0,00E+00","module":"C3","scenario":"S0"},{"value":"0,00E+00","module":"C3","scenario":"S1"},{"value":"0,00E+00","module":"C4","scenario":"S0"},{"value":"0,00E+00","module":"C4","scenario":"S1"},{"value":"0,00E+00","module":"D","scenario":"S0"},{"value":"0,00E+00","module":"D","scenario":"S1"}]},{"parameter":"MFR","unit":"kg","values":[{"value":"6,36E-01","module":"A1-A3","scenario":null},{"value":"0,00E+00","module":"A4","scenario":null},{"value":"0,00E+00","module":"A5","scenario":null},{"value":"0,00E+00","module":"B6","scenario":null},{"value":"0,00E+00","module":"C1","scenario":null},{"value":"0,00E+00","module":"C2","scenario":null},{"value":"2,24E+01","module":"C3","scenario":"S0"},{"value":"2,51E+01","module":"C3","scenario":"S1"},{"value":"0,00E+00","module":"C4","scenario":"S0"},{"value":"0,00E+00","module":"C4","scenario":"S1"},{"value":"0,00E+00","module":"D","scenario":"S0"},{"value":"0,00E+00","module":"D","scenario":"S1"}]},{"parameter":"MER","unit":"kg","values":[{"value":"0,00E+00","module":"A1-A3","scenario":null},{"value":"0,00E+00","module":"A4","scenario":null},{"value":"0,00E+00","module":"A5","scenario":null},{"value":"0,00E+00","module":"B6","scenario":null},{"value":"0,00E+00","module":"C1","scenario":null},{"value":"0,00E+00","module":"C2","scenario":null},{"value":"0,00E+00","module":"C3","scenario":"S0"},{"value":"0,00E+00","module":"C3","scenario":"S1"},{"value":"0,00E+00","module":"C4","scenario":"S0"},{"value":"0,00E+00","module":"C4","scenario":"S1"},{"value":"0,00E+00","module":"D","scenario":"S0"},{"value":"0,00E+00","module":"D","scenario":"S1"}]},{"parameter":"EEE","unit":"MJ","values":[{"value":"0,00E+00","module":"A1-A3","scenario":null},{"value":"0,00E+00","module":"A4","scenario":null},{"value":"5,37E-02","module":"A5","scenario":null},{"value":"0,00E+00","module":"B6","scenario":null},{"value":"0,00E+00","module":"C1","scenario":null},{"value":"0,00E+00","module":"C2","scenario":null},{"value":"1,09E+01","module":"C3","scenario":"S0"},{"value":"1,17E-01","module":"C3","scenario":"S1"},{"value":"0,00E+00","module":"C4","scenario":"S0"},{"value":"0,00E+00","module":"C4","scenario":"S1"},{"value":"0,00E+00","module":"D","scenario":"S0"},{"value":"0,00E+00","module":"D","scenario":"S1"}]},{"parameter":"EET","unit":"MJ","values":[{"value":"0,00E+00","module":"A1-A3","scenario":null},{"value":"0,00E+00","module":"A4","scenario":null},{"value":"9,61E-02","module":"A5","scenario":null},{"value":"0,00E+00","module":"B6","scenario":null},{"value":"0,00E+00","module":"C1","scenario":null},{"value":"0,00E+00","module":"C2","scenario":null},{"value":"2,30E+01","module":"C3","scenario":"S0"},{"value":"2,45E-01","module":"C3","scenario":"S1"},{"value":"0,00E+00","module":"C4","scenario":"S0"},{"value":"0,00E+00","module":"C4","scenario":"S1"},{"value":"0,00E+00","module":"D","scenario":"S0"},{"value":"0,00E+00","module":"D","scenario":"S1"}]}]}