{"product_name":"TS 90 Impulse","epd_id":"EPD-DOR-20220068-CBA7-EN","compliance":["DIN EN 15804+A2","ISO 14025"],"producer_name":"dormakaba International Holding GmbH","environmental_impact":[{"parameter":"GWP-total","unit":"kg CO2-eq","values":[{"value":"7,50E+00","module":"A1-A3","scenario":null},{"value":"3,05E-01","module":"A4","scenario":null},{"value":"8,25E-01","module":"A5","scenario":null},{"value":"0,00E+00","module":"C1","scenario":null},{"value":"8,00E-03","module":"C2","scenario":null},{"value":"4,80E-02","module":"C3","scenario":null},{"value":"2,00E-03","module":"C4","scenario":null},{"value":"-3,93E+00","module":"D","scenario":null}]},{"parameter":"GWP-fossil","unit":"kg CO2-eq","values":[{"value":"8,42E+00","module":"A1-A3","scenario":null},{"value":"2,98E-01","module":"A4","scenario":null},{"value":"2,10E-02","module":"A5","scenario":null},{"value":"0,00E+00","module":"C1","scenario":null},{"value":"8,00E-03","module":"C2","scenario":null},{"value":"4,80E-02","module":"C3","scenario":null},{"value":"2,00E-03","module":"C4","scenario":null},{"value":"-3,92E+00","module":"D","scenario":null}]},{"parameter":"GWP-biogenic","unit":"kg CO2-eq","values":[{"value":"-9,30E-01","module":"A1-A3","scenario":null},{"value":"7,00E-03","module":"A4","scenario":null},{"value":"8,04E-01","module":"A5","scenario":null},{"value":"0,00E+00","module":"C1","scenario":null},{"value":"3,63E-04","module":"C2","scenario":null},{"value":"1,13E-06","module":"C3","scenario":null},{"value":"6,84E-06","module":"C4","scenario":null},{"value":"-1,20E-02","module":"D","scenario":null}]},{"parameter":"GWP-luluc","unit":"kg CO2-eq","values":[{"value":"6,00E-03","module":"A1-A3","scenario":null},{"value":"6,64E-06","module":"A4","scenario":null},{"value":"1,36E-05","module":"A5","scenario":null},{"value":"0,00E+00","module":"C1","scenario":null},{"value":"1,87E-07","module":"C2","scenario":null},{"value":"2,73E-06","module":"C3","scenario":null},{"value":"5,76E-06","module":"C4","scenario":null},{"value":"-7,54E-04","module":"D","scenario":null}]},{"parameter":"ODP","unit":"kg CFC11-eq","values":[{"value":"3,82E-11","module":"A1-A3","scenario":null},{"value":"2,99E-17","module":"A4","scenario":null},{"value":"1,49E-16","module":"A5","scenario":null},{"value":"0,00E+00","module":"C1","scenario":null},{"value":"8,30E-19","module":"C2","scenario":null},{"value":"2,44E-17","module":"C3","scenario":null},{"value":"7,42E-18","module":"C4","scenario":null},{"value":"-2,93E-11","module":"D","scenario":null}]},{"parameter":"AP","unit":"mol H^(+)-eq","values":[{"value":"3,60E-02","module":"A1-A3","scenario":null},{"value":"5,00E-03","module":"A4","scenario":null},{"value":"2,31E-04","module":"A5","scenario":null},{"value":"0,00E+00","module":"C1","scenario":null},{"value":"7,87E-06","module":"C2","scenario":null},{"value":"8,60E-06","module":"C3","scenario":null},{"value":"1,44E-05","module":"C4","scenario":null},{"value":"-1,40E-02","module":"D","scenario":null}]},{"parameter":"POCP","unit":"kg NMVOC-eq","values":[{"value":"1,88E-02","module":"A1-A3","scenario":null},{"value":"4,00E-03","module":"A4","scenario":null},{"value":"2,21E-04","module":"A5","scenario":null},{"value":"0,00E+00","module":"C1","scenario":null},{"value":"7,08E-06","module":"C2","scenario":null},{"value":"5,37E-06","module":"C3","scenario":null},{"value":"1,12E-05","module":"C4","scenario":null},{"value":"-6,00E-03","module":"D","scenario":null}]},{"parameter":"ADPE","unit":"kg Sb-eq","values":[{"value":"1,38E-04","module":"A1-A3","scenario":null},{"value":"8,33E-09","module":"A4","scenario":null},{"value":"2,35E-09","module":"A5","scenario":null},{"value":"0,00E+00","module":"C1","scenario":null},{"value":"2,36E-10","module":"C2","scenario":null},{"value":"3,34E-10","module":"C3","scenario":null},{"value":"1,80E-10","module":"C4","scenario":null},{"value":"-2,24E-05","module":"D","scenario":null}]},{"parameter":"ADPF","unit":"MJ","values":[{"value":"1,16E+02","module":"A1-A3","scenario":null},{"value":"3,93E+00","module":"A4","scenario":null},{"value":"2,61E-01","module":"A5","scenario":null},{"value":"0,00E+00","module":"C1","scenario":null},{"value":"1,11E-01","module":"C2","scenario":null},{"value":"2,20E-02","module":"C3","scenario":null},{"value":"2,60E-02","module":"C4","scenario":null},{"value":"-5,68E+01","module":"D","scenario":null}]},{"parameter":"WDP","unit":"m^3 world-eq deprived","values":[{"value":"1,20E+00","module":"A1-A3","scenario":null},{"value":"5,61E-04","module":"A4","scenario":null},{"value":"1,02E-01","module":"A5","scenario":null},{"value":"0,00E+00","module":"C1","scenario":null},{"value":"1,54E-05","module":"C2","scenario":null},{"value":"5,00E-03","module":"C3","scenario":null},{"value":"2,10E-04","module":"C4","scenario":null},{"value":"-1,95E-01","module":"D","scenario":null}]},{"parameter":"EP-freshwater","unit":"kg P-eq","values":[{"value":"2,27E-05","module":"A1-A3","scenario":null},{"value":"6,54E-08","module":"A4","scenario":null},{"value":"2,91E-08","module":"A5","scenario":null},{"value":"0,00E+00","module":"C1","scenario":null},{"value":"1,68E-09","module":"C2","scenario":null},{"value":"3,88E-09","module":"C3","scenario":null},{"value":"3,44E-09","module":"C4","scenario":null},{"value":"-2,28E-06","module":"D","scenario":null}]},{"parameter":"EP-marine","unit":"kg N-eq","values":[{"value":"6,29E-03","module":"A1-A3","scenario":null},{"value":"1,00E-03","module":"A4","scenario":null},{"value":"8,34E-05","module":"A5","scenario":null},{"value":"0,00E+00","module":"C1","scenario":null},{"value":"2,50E-06","module":"C2","scenario":null},{"value":"1,94E-06","module":"C3","scenario":null},{"value":"3,70E-06","module":"C4","scenario":null},{"value":"-2,00E-03","module":"D","scenario":null}]},{"parameter":"EP-terrestrial","unit":"mol N-eq","values":[{"value":"6,60E-02","module":"A1-A3","scenario":null},{"value":"1,60E-02","module":"A4","scenario":null},{"value":"1,00E-03","module":"A5","scenario":null},{"value":"0,00E+00","module":"C1","scenario":null},{"value":"2,78E-05","module":"C2","scenario":null},{"value":"3,92E-05","module":"C3","scenario":null},{"value":"4,06E-05","module":"C4","scenario":null},{"value":"-2,10E-02","module":"D","scenario":null}]}],"additional_environmental_impact":[{"parameter":"PM","unit":"Disease incidence","values":[{"value":"3,98E-07","module":"A1-A3","scenario":null},{"value":"8,98E-08","module":"A4","scenario":null},{"value":"1,28E-09","module":"A5","scenario":null},{"value":"0,00E+00","module":"C1","scenario":null},{"value":"4,14E-11","module":"C2","scenario":null},{"value":"1,10E-10","module":"C3","scenario":null},{"value":"1,78E-10","module":"C4","scenario":null},{"value":"-2,28E-07","module":"D","scenario":null}]},{"parameter":"ETP-fw","unit":"CTUe","values":[{"value":"3,91E+01","module":"A1-A3","scenario":null},{"value":"2,79E+00","module":"A4","scenario":null},{"value":"1,24E-01","module":"A5","scenario":null},{"value":"0,00E+00","module":"C1","scenario":null},{"value":"7,90E-02","module":"C2","scenario":null},{"value":"8,00E-03","module":"C3","scenario":null},{"value":"1,50E-02","module":"C4","scenario":null},{"value":"-2,08E+01","module":"D","scenario":null}]},{"parameter":"HTP-c","unit":"CTUh","values":[{"value":"4,26E-09","module":"A1-A3","scenario":null},{"value":"5,24E-11","module":"A4","scenario":null},{"value":"6,54E-12","module":"A5","scenario":null},{"value":"0,00E+00","module":"C1","scenario":null},{"value":"1,49E-12","module":"C2","scenario":null},{"value":"7,27E-13","module":"C3","scenario":null},{"value":"2,22E-12","module":"C4","scenario":null},{"value":"-7,81E-10","module":"D","scenario":null}]},{"parameter":"HTP-nc","unit":"CTUh","values":[{"value":"1,12E-07","module":"A1-A3","scenario":null},{"value":"2,35E-09","module":"A4","scenario":null},{"value":"2,83E-10","module":"A5","scenario":null},{"value":"0,00E+00","module":"C1","scenario":null},{"value":"6,36E-11","module":"C2","scenario":null},{"value":"7,36E-11","module":"C3","scenario":null},{"value":"2,45E-10","module":"C4","scenario":null},{"value":"-5,10E-09","module":"D","scenario":null}]},{"parameter":"SQP","unit":"SQP","values":[{"value":"1,21E+02","module":"A1-A3","scenario":null},{"value":"1,00E-02","module":"A4","scenario":null},{"value":"6,90E-02","module":"A5","scenario":null},{"value":"0,00E+00","module":"C1","scenario":null},{"value":"2,87E-04","module":"C2","scenario":null},{"value":"7,00E-03","module":"C3","scenario":null},{"value":"5,00E-03","module":"C4","scenario":null},{"value":"-2,20E+00","module":"D","scenario":null}]}],"resource_use":[{"parameter":"PERE","unit":"MJ","values":[{"value":"4,65E+01","module":"A1-A3","scenario":null},{"value":"1,30E-02","module":"A4","scenario":null},{"value":"7,03E+00","module":"A5","scenario":null},{"value":"0,00E+00","module":"C1","scenario":null},{"value":"3,52E-04","module":"C2","scenario":null},{"value":"1,50E-01","module":"C3","scenario":null},{"value":"3,00E-03","module":"C4","scenario":null},{"value":"-2,60E+01","module":"D","scenario":null}]},{"parameter":"PERM","unit":"MJ","values":[{"value":"7,13E+00","module":"A1-A3","scenario":null},{"value":"0,00E+00","module":"A4","scenario":null},{"value":"-6,98E+00","module":"A5","scenario":null},{"value":"0,00E+00","module":"C1","scenario":null},{"value":"0,00E+00","module":"C2","scenario":null},{"value":"-1,44E-01","module":"C3","scenario":null},{"value":"0,00E+00","module":"C4","scenario":null},{"value":"0,00E+00","module":"D","scenario":null}]},{"parameter":"PERT","unit":"MJ","values":[{"value":"5,37E+01","module":"A1-A3","scenario":null},{"value":"1,30E-02","module":"A4","scenario":null},{"value":"4,70E-02","module":"A5","scenario":null},{"value":"0,00E+00","module":"C1","scenario":null},{"value":"3,52E-04","module":"C2","scenario":null},{"value":"6,00E-03","module":"C3","scenario":null},{"value":"3,00E-03","module":"C4","scenario":null},{"value":"-2,60E+01","module":"D","scenario":null}]},{"parameter":"PENRE","unit":"MJ","values":[{"value":"1,15E+02","module":"A1-A3","scenario":null},{"value":"3,94E+00","module":"A4","scenario":null},{"value":"2,61E-01","module":"A5","scenario":null},{"value":"0,00E+00","module":"C1","scenario":null},{"value":"1,12E-01","module":"C2","scenario":null},{"value":"7,09E-01","module":"C3","scenario":null},{"value":"2,60E-02","module":"C4","scenario":null},{"value":"-5,68E+01","module":"D","scenario":null}]},{"parameter":"PENRM","unit":"MJ","values":[{"value":"6,87E-01","module":"A1-A3","scenario":null},{"value":"0,00E+00","module":"A4","scenario":null},{"value":"0,00E+00","module":"A5","scenario":null},{"value":"0,00E+00","module":"C1","scenario":null},{"value":"0,00E+00","module":"C2","scenario":null},{"value":"-6,87E-01","module":"C3","scenario":null},{"value":"0,00E+00","module":"C4","scenario":null},{"value":"0,00E+00","module":"D","scenario":null}]},{"parameter":"PENRT","unit":"MJ","values":[{"value":"1,16E+02","module":"A1-A3","scenario":null},{"value":"3,94E+00","module":"A4","scenario":null},{"value":"2,61E-01","module":"A5","scenario":null},{"value":"0,00E+00","module":"C1","scenario":null},{"value":"1,12E-01","module":"C2","scenario":null},{"value":"2,20E-02","module":"C3","scenario":null},{"value":"2,60E-02","module":"C4","scenario":null},{"value":"-5,68E+01","module":"D","scenario":null}]},{"parameter":"SM","unit":"kg","values":[{"value":"1,19E+00","module":"A1-A3","scenario":null},{"value":"0,00E+00","module":"A4","scenario":null},{"value":"0,00E+00","module":"A5","scenario":null},{"value":"0,00E+00","module":"C1","scenario":null},{"value":"0,00E+00","module":"C2","scenario":null},{"value":"0,00E+00","module":"C3","scenario":null},{"value":"0,00E+00","module":"C4","scenario":null},{"value":"0,00E+00","module":"D","scenario":null}]},{"parameter":"RSF","unit":"MJ","values":[{"value":"0,00E+00","module":"A1-A3","scenario":null},{"value":"0,00E+00","module":"A4","scenario":null},{"value":"0,00E+00","module":"A5","scenario":null},{"value":"0,00E+00","module":"C1","scenario":null},{"value":"0,00E+00","module":"C2","scenario":null},{"value":"0,00E+00","module":"C3","scenario":null},{"value":"0,00E+00","module":"C4","scenario":null},{"value":"0,00E+00","module":"D","scenario":null}]},{"parameter":"NRSF","unit":"MJ","values":[{"value":"0,00E+00","module":"A1-A3","scenario":null},{"value":"0,00E+00","module":"A4","scenario":null},{"value":"0,00E+00","module":"A5","scenario":null},{"value":"0,00E+00","module":"C1","scenario":null},{"value":"0,00E+00","module":"C2","scenario":null},{"value":"0,00E+00","module":"C3","scenario":null},{"value":"0,00E+00","module":"C4","scenario":null},{"value":"0,00E+00","module":"D","scenario":null}]},{"parameter":"FW","unit":"m^3","values":[{"value":"9,10E-02","module":"A1-A3","scenario":null},{"value":"2,28E-05","module":"A4","scenario":null},{"value":"2,00E-03","module":"A5","scenario":null},{"value":"0,00E+00","module":"C1","scenario":null},{"value":"6,31E-07","module":"C2","scenario":null},{"value":"1,18E-04","module":"C3","scenario":null},{"value":"6,63E-06","module":"C4","scenario":null},{"value":"-4,50E-02","module":"D","scenario":null}]}],"end_of_life_waste":[{"parameter":"HWD","unit":"kg","values":[{"value":"1,44E-06","module":"A1-A3","scenario":null},{"value":"3,84E-10","module":"A4","scenario":null},{"value":"3,84E-10","module":"A5","scenario":null},{"value":"0,00E+00","module":"C1","scenario":null},{"value":"1,08E-11","module":"C2","scenario":null},{"value":"8,53E-11","module":"C3","scenario":null},{"value":"4,01E-10","module":"C4","scenario":null},{"value":"-1,11E-07","module":"D","scenario":null}]},{"parameter":"NHWD","unit":"kg","values":[{"value":"1,54E+00","module":"A1-A3","scenario":null},{"value":"4,03E-04","module":"A4","scenario":null},{"value":"2,60E-02","module":"A5","scenario":null},{"value":"0,00E+00","module":"C1","scenario":null},{"value":"1,14E-05","module":"C2","scenario":null},{"value":"5,00E-03","module":"C3","scenario":null},{"value":"1,32E-01","module":"C4","scenario":null},{"value":"-9,71E-01","module":"D","scenario":null}]},{"parameter":"RWD","unit":"kg","values":[{"value":"5,00E-03","module":"A1-A3","scenario":null},{"value":"4,30E-06","module":"A4","scenario":null},{"value":"1,37E-05","module":"A5","scenario":null},{"value":"0,00E+00","module":"C1","scenario":null},{"value":"1,20E-07","module":"C2","scenario":null},{"value":"8,31E-07","module":"C3","scenario":null},{"value":"2,99E-07","module":"C4","scenario":null},{"value":"-6,00E-03","module":"D","scenario":null}]}],"end_of_life_flow":[{"parameter":"CRU","unit":"kg","values":[{"value":"0,00E+00","module":"A1-A3","scenario":null},{"value":"0,00E+00","module":"A4","scenario":null},{"value":"0,00E+00","module":"A5","scenario":null},{"value":"0,00E+00","module":"C1","scenario":null},{"value":"0,00E+00","module":"C2","scenario":null},{"value":"0,00E+00","module":"C3","scenario":null},{"value":"0,00E+00","module":"C4","scenario":null},{"value":"0,00E+00","module":"D","scenario":null}]},{"parameter":"MFR","unit":"kg","values":[{"value":"0,00E+00","module":"A1-A3","scenario":null},{"value":"0,00E+00","module":"A4","scenario":null},{"value":"0,00E+00","module":"A5","scenario":null},{"value":"0,00E+00","module":"C1","scenario":null},{"value":"0,00E+00","module":"C2","scenario":null},{"value":"1,73E+00","module":"C3","scenario":null},{"value":"0,00E+00","module":"C4","scenario":null},{"value":"0,00E+00","module":"D","scenario":null}]},{"parameter":"MER","unit":"kg","values":[{"value":"0,00E+00","module":"A1-A3","scenario":null},{"value":"0,00E+00","module":"A4","scenario":null},{"value":"0,00E+00","module":"A5","scenario":null},{"value":"0,00E+00","module":"C1","scenario":null},{"value":"0,00E+00","module":"C2","scenario":null},{"value":"0,00E+00","module":"C3","scenario":null},{"value":"0,00E+00","module":"C4","scenario":null},{"value":"0,00E+00","module":"D","scenario":null}]},{"parameter":"EEE","unit":"MJ","values":[{"value":"0,00E+00","module":"A1-A3","scenario":null},{"value":"0,00E+00","module":"A4","scenario":null},{"value":"1,25E+00","module":"A5","scenario":null},{"value":"0,00E+00","module":"C1","scenario":null},{"value":"0,00E+00","module":"C2","scenario":null},{"value":"0,00E+00","module":"C3","scenario":null},{"value":"0,00E+00","module":"C4","scenario":null},{"value":"0,00E+00","module":"D","scenario":null}]},{"parameter":"EET","unit":"MJ","values":[{"value":"0,00E+00","module":"A1-A3","scenario":null},{"value":"0,00E+00","module":"A4","scenario":null},{"value":"2,26E+00","module":"A5","scenario":null},{"value":"0,00E+00","module":"C1","scenario":null},{"value":"0,00E+00","module":"C2","scenario":null},{"value":"0,00E+00","module":"C3","scenario":null},{"value":"0,00E+00","module":"C4","scenario":null},{"value":"0,00E+00","module":"D","scenario":null}]}]}