{"product_name":"Sarnafil TS 77","epd_id":"EPD-SIK-20190172-IBA1-DE","compliance":["DIN EN 15804","ISO 14025"],"producer_name":"Sika Deutschland GmbH","environmental_impact":[{"parameter":"GWP-total","unit":"kg CO2-eq.","values":[{"value":"3,27E+00","module":"A1-A3","scenario":null},{"value":"1,06E-01","module":"A4","scenario":null},{"value":"4,89E-01","module":"A5","scenario":null},{"value":"0,00E+00","module":"C1","scenario":null},{"value":"4,49E-02","module":"C2","scenario":"S1"},{"value":"8,98E-03","module":"C2","scenario":"S2"},{"value":"2,82E-01","module":"C3","scenario":"S1"},{"value":"7,67E+00","module":"C3","scenario":"S2"},{"value":"0,00E+00","module":"C4","scenario":null},{"value":"-3,26E+00","module":"D","scenario":"S1"},{"value":"-2,77E+00","module":"D","scenario":"S2"}]},{"parameter":"ODP","unit":"kg CFC11-eq.","values":[{"value":"6,31E-09","module":"A1-A3","scenario":null},{"value":"3,62E-17","module":"A4","scenario":null},{"value":"5,04E-10","module":"A5","scenario":null},{"value":"0,00E+00","module":"C1","scenario":null},{"value":"7,40E-18","module":"C2","scenario":"S1"},{"value":"1,48E-18","module":"C2","scenario":"S2"},{"value":"5,39E-15","module":"C3","scenario":"S1"},{"value":"7,13E-16","module":"C3","scenario":"S2"},{"value":"0,00E+00","module":"C4","scenario":null},{"value":"-2,40E-09","module":"D","scenario":"S1"},{"value":"-2,40E-09","module":"D","scenario":"S2"}]},{"parameter":"AP","unit":"kg SO2-eq.","values":[{"value":"8,31E-03","module":"A1-A3","scenario":null},{"value":"2,36E-04","module":"A4","scenario":null},{"value":"7,18E-04","module":"A5","scenario":null},{"value":"0,00E+00","module":"C1","scenario":null},{"value":"1,04E-04","module":"C2","scenario":"S1"},{"value":"2,09E-05","module":"C2","scenario":"S2"},{"value":"2,59E-04","module":"C3","scenario":"S1"},{"value":"4,94E-04","module":"C3","scenario":"S2"},{"value":"0,00E+00","module":"C4","scenario":null},{"value":"-5,20E-03","module":"D","scenario":"S1"},{"value":"-3,92E-03","module":"D","scenario":"S2"}]},{"parameter":"EP","unit":"kg PO4^3-eq.","values":[{"value":"1,07E-03","module":"A1-A3","scenario":null},{"value":"5,88E-05","module":"A4","scenario":null},{"value":"9,73E-05","module":"A5","scenario":null},{"value":"0,00E+00","module":"C1","scenario":null},{"value":"2,61E-05","module":"C2","scenario":"S1"},{"value":"5,23E-06","module":"C2","scenario":"S2"},{"value":"4,34E-05","module":"C3","scenario":"S1"},{"value":"1,05E-04","module":"C3","scenario":"S2"},{"value":"0,00E+00","module":"C4","scenario":null},{"value":"-7,03E-04","module":"D","scenario":"S1"},{"value":"-4,20E-04","module":"D","scenario":"S2"}]},{"parameter":"POCP","unit":"kg Ethen-eq.","values":[{"value":"9,44E-04","module":"A1-A3","scenario":null},{"value":"-8,36E-05","module":"A4","scenario":null},{"value":"7,09E-05","module":"A5","scenario":null},{"value":"0,00E+00","module":"C1","scenario":null},{"value":"-3,49E-05","module":"C2","scenario":"S1"},{"value":"-6,98E-06","module":"C2","scenario":"S2"},{"value":"1,67E-05","module":"C3","scenario":"S1"},{"value":"5,06E-05","module":"C3","scenario":"S2"},{"value":"0,00E+00","module":"C4","scenario":null},{"value":"-9,41E-04","module":"D","scenario":"S1"},{"value":"-4,19E-04","module":"D","scenario":"S2"}]},{"parameter":"ADPE","unit":"kg Sb-eq.","values":[{"value":"7,65E-06","module":"A1-A3","scenario":null},{"value":"1,00E-08","module":"A4","scenario":null},{"value":"6,18E-07","module":"A5","scenario":null},{"value":"0,00E+00","module":"C1","scenario":null},{"value":"3,45E-09","module":"C2","scenario":"S1"},{"value":"6,91E-10","module":"C2","scenario":"S2"},{"value":"6,01E-08","module":"C3","scenario":"S1"},{"value":"4,20E-08","module":"C3","scenario":"S2"},{"value":"0,00E+00","module":"C4","scenario":null},{"value":"-8,34E-07","module":"D","scenario":"S1"},{"value":"-7,48E-07","module":"D","scenario":"S2"}]},{"parameter":"ADPF","unit":"MJ","values":[{"value":"1,00E+02","module":"A1-A3","scenario":null},{"value":"1,42E+00","module":"A4","scenario":null},{"value":"8,98E+00","module":"A5","scenario":null},{"value":"0,00E+00","module":"C1","scenario":null},{"value":"6,07E-01","module":"C2","scenario":"S1"},{"value":"1,21E-01","module":"C2","scenario":"S2"},{"value":"1,31E+00","module":"C3","scenario":"S1"},{"value":"8,06E-01","module":"C3","scenario":"S2"},{"value":"0,00E+00","module":"C4","scenario":null},{"value":"-1,33E+02","module":"D","scenario":"S1"},{"value":"-4,02E+01","module":"D","scenario":"S2"}]}],"additional_environmental_impact":[],"resource_use":[{"parameter":"PERE","unit":"MJ","values":[{"value":"8,11E+00","module":"A1-A3","scenario":null},{"value":"8,66E-02","module":"A4","scenario":null},{"value":"1,04E+00","module":"A5","scenario":null},{"value":"0,00E+00","module":"C1","scenario":null},{"value":"3,54E-02","module":"C2","scenario":"S1"},{"value":"7,07E-03","module":"C2","scenario":"S2"},{"value":"8,91E-01","module":"C3","scenario":"S1"},{"value":"1,71E-01","module":"C3","scenario":"S2"},{"value":"0,00E+00","module":"C4","scenario":null},{"value":"-6,52E+00","module":"D","scenario":"S1"},{"value":"-1,79E+01","module":"D","scenario":"S2"}]},{"parameter":"PERM","unit":"MJ","values":[{"value":"1,99E+00","module":"A1-A3","scenario":null},{"value":"0,00E+00","module":"A4","scenario":null},{"value":"-1,59E-01","module":"A5","scenario":null},{"value":"0,00E+00","module":"C1","scenario":null},{"value":"0,00E+00","module":"C2","scenario":"S1"},{"value":"0,00E+00","module":"C2","scenario":"S2"},{"value":"0,00E+00","module":"C3","scenario":"S1"},{"value":"0,00E+00","module":"C3","scenario":"S2"},{"value":"0,00E+00","module":"C4","scenario":null},{"value":"0,00E+00","module":"D","scenario":"S1"},{"value":"0,00E+00","module":"D","scenario":"S2"}]},{"parameter":"PERT","unit":"MJ","values":[{"value":"1,01E+01","module":"A1-A3","scenario":null},{"value":"8,66E-02","module":"A4","scenario":null},{"value":"8,83E-01","module":"A5","scenario":null},{"value":"0,00E+00","module":"C1","scenario":null},{"value":"3,54E-02","module":"C2","scenario":"S1"},{"value":"7,07E-03","module":"C2","scenario":"S2"},{"value":"8,91E-01","module":"C3","scenario":"S1"},{"value":"1,71E-01","module":"C3","scenario":"S2"},{"value":"0,00E+00","module":"C4","scenario":null},{"value":"-6,52E+00","module":"D","scenario":"S1"},{"value":"-1,79E+01","module":"D","scenario":"S2"}]},{"parameter":"PENRE","unit":"MJ","values":[{"value":"5,52E+01","module":"A1-A3","scenario":null},{"value":"1,43E+00","module":"A4","scenario":null},{"value":"4,71E+00","module":"A5","scenario":null},{"value":"0,00E+00","module":"C1","scenario":null},{"value":"6,10E-01","module":"C2","scenario":"S1"},{"value":"1,22E-01","module":"C2","scenario":"S2"},{"value":"6,57E+01","module":"C3","scenario":"S1"},{"value":"6,50E+01","module":"C3","scenario":"S2"},{"value":"0,00E+00","module":"C4","scenario":null},{"value":"-1,36E+02","module":"D","scenario":"S1"},{"value":"-5,75E+01","module":"D","scenario":"S2"}]},{"parameter":"PENRM","unit":"MJ","values":[{"value":"6,06E+01","module":"A1-A3","scenario":null},{"value":"0,00E+00","module":"A4","scenario":null},{"value":"4,82E+00","module":"A5","scenario":null},{"value":"0,00E+00","module":"C1","scenario":null},{"value":"0,00E+00","module":"C2","scenario":"S1"},{"value":"0,00E+00","module":"C2","scenario":"S2"},{"value":"-6,40E+01","module":"C3","scenario":"S1"},{"value":"-6,40E+01","module":"C3","scenario":"S2"},{"value":"0,00E+00","module":"C4","scenario":null},{"value":"0,00E+00","module":"D","scenario":"S1"},{"value":"0,00E+00","module":"D","scenario":"S2"}]},{"parameter":"PENRT","unit":"MJ","values":[{"value":"1,16E+02","module":"A1-A3","scenario":null},{"value":"1,43E+00","module":"A4","scenario":null},{"value":"9,53E+00","module":"A5","scenario":null},{"value":"0,00E+00","module":"C1","scenario":null},{"value":"6,10E-01","module":"C2","scenario":"S1"},{"value":"1,22E-01","module":"C2","scenario":"S2"},{"value":"1,70E+00","module":"C3","scenario":"S1"},{"value":"9,62E-01","module":"C3","scenario":"S2"},{"value":"0,00E+00","module":"C4","scenario":null},{"value":"-1,36E+02","module":"D","scenario":"S1"},{"value":"-5,75E+01","module":"D","scenario":"S2"}]},{"parameter":"SM","unit":"kg","values":[{"value":"8,64E-02","module":"A1-A3","scenario":null},{"value":"0,00E+00","module":"A4","scenario":null},{"value":"6,91E-03","module":"A5","scenario":null},{"value":"0,00E+00","module":"C1","scenario":null},{"value":"0,00E+00","module":"C2","scenario":"S1"},{"value":"0,00E+00","module":"C2","scenario":"S2"},{"value":"0,00E+00","module":"C3","scenario":"S1"},{"value":"0,00E+00","module":"C3","scenario":"S2"},{"value":"0,00E+00","module":"C4","scenario":null},{"value":"-2,33E+00","module":"D","scenario":"S1"},{"value":"0,00E+00","module":"D","scenario":"S2"}]},{"parameter":"RSF","unit":"MJ","values":[{"value":"1,96E-21","module":"A1-A3","scenario":null},{"value":"0,00E+00","module":"A4","scenario":null},{"value":"1,57E-22","module":"A5","scenario":null},{"value":"0,00E+00","module":"C1","scenario":null},{"value":"0,00E+00","module":"C2","scenario":"S1"},{"value":"0,00E+00","module":"C2","scenario":"S2"},{"value":"0,00E+00","module":"C3","scenario":"S1"},{"value":"0,00E+00","module":"C3","scenario":"S2"},{"value":"0,00E+00","module":"C4","scenario":null},{"value":"0,00E+00","module":"D","scenario":"S1"},{"value":"0,00E+00","module":"D","scenario":"S2"}]},{"parameter":"NRSF","unit":"MJ","values":[{"value":"2,31E-20","module":"A1-A3","scenario":null},{"value":"0,00E+00","module":"A4","scenario":null},{"value":"1,84E-21","module":"A5","scenario":null},{"value":"0,00E+00","module":"C1","scenario":null},{"value":"0,00E+00","module":"C2","scenario":"S1"},{"value":"0,00E+00","module":"C2","scenario":"S2"},{"value":"0,00E+00","module":"C3","scenario":"S1"},{"value":"0,00E+00","module":"C3","scenario":"S2"},{"value":"0,00E+00","module":"C4","scenario":null},{"value":"0,00E+00","module":"D","scenario":"S1"},{"value":"0,00E+00","module":"D","scenario":"S2"}]},{"parameter":"FW","unit":"m^3","values":[{"value":"1,79E-02","module":"A1-A3","scenario":null},{"value":"9,91E-05","module":"A4","scenario":null},{"value":"1,96E-03","module":"A5","scenario":null},{"value":"0,00E+00","module":"C1","scenario":null},{"value":"5,98E-05","module":"C2","scenario":"S1"},{"value":"1,20E-05","module":"C2","scenario":"S2"},{"value":"9,31E-04","module":"C3","scenario":"S1"},{"value":"1,66E-02","module":"C3","scenario":"S2"},{"value":"0,00E+00","module":"C4","scenario":null},{"value":"-1,57E-02","module":"D","scenario":"S1"},{"value":"-1,87E-02","module":"D","scenario":"S2"}]}],"end_of_life_waste":[{"parameter":"HWD","unit":"kg","values":[{"value":"2,42E-06","module":"A1-A3","scenario":null},{"value":"8,11E-08","module":"A4","scenario":null},{"value":"2,01E-07","module":"A5","scenario":null},{"value":"0,00E+00","module":"C1","scenario":null},{"value":"3,41E-08","module":"C2","scenario":"S1"},{"value":"6,81E-09","module":"C2","scenario":"S2"},{"value":"1,65E-09","module":"C3","scenario":"S1"},{"value":"7,65E-10","module":"C3","scenario":"S2"},{"value":"0,00E+00","module":"C4","scenario":null},{"value":"-3,39E-08","module":"D","scenario":"S1"},{"value":"-2,48E-08","module":"D","scenario":"S2"}]},{"parameter":"NHWD","unit":"kg","values":[{"value":"4,19E-01","module":"A1-A3","scenario":null},{"value":"9,54E-05","module":"A4","scenario":null},{"value":"3,56E-02","module":"A5","scenario":null},{"value":"0,00E+00","module":"C1","scenario":null},{"value":"4,96E-05","module":"C2","scenario":"S1"},{"value":"9,91E-06","module":"C2","scenario":"S2"},{"value":"2,28E-02","module":"C3","scenario":"S1"},{"value":"3,04E-02","module":"C3","scenario":"S2"},{"value":"0,00E+00","module":"C4","scenario":null},{"value":"-1,81E-02","module":"D","scenario":"S1"},{"value":"-3,96E-02","module":"D","scenario":"S2"}]},{"parameter":"RWD","unit":"kg","values":[{"value":"2,18E-03","module":"A1-A3","scenario":null},{"value":"1,69E-06","module":"A4","scenario":null},{"value":"1,87E-04","module":"A5","scenario":null},{"value":"0,00E+00","module":"C1","scenario":null},{"value":"8,27E-07","module":"C2","scenario":"S1"},{"value":"1,65E-07","module":"C2","scenario":"S2"},{"value":"1,57E-04","module":"C3","scenario":"S1"},{"value":"6,16E-05","module":"C3","scenario":"S2"},{"value":"0,00E+00","module":"C4","scenario":null},{"value":"-1,33E-03","module":"D","scenario":"S1"},{"value":"-6,69E-03","module":"D","scenario":"S2"}]}],"end_of_life_flow":[{"parameter":"CRU","unit":"kg","values":[{"value":"0,00E+00","module":"A1-A3","scenario":null},{"value":"0,00E+00","module":"A4","scenario":null},{"value":"0,00E+00","module":"A5","scenario":null},{"value":"0,00E+00","module":"C1","scenario":null},{"value":"0,00E+00","module":"C2","scenario":"S1"},{"value":"0,00E+00","module":"C2","scenario":"S2"},{"value":"0,00E+00","module":"C3","scenario":"S1"},{"value":"0,00E+00","module":"C3","scenario":"S2"},{"value":"0,00E+00","module":"C4","scenario":null},{"value":"0,00E+00","module":"D","scenario":"S1"},{"value":"0,00E+00","module":"D","scenario":"S2"}]},{"parameter":"MFR","unit":"kg","values":[{"value":"0,00E+00","module":"A1-A3","scenario":null},{"value":"0,00E+00","module":"A4","scenario":null},{"value":"0,00E+00","module":"A5","scenario":null},{"value":"0,00E+00","module":"C1","scenario":null},{"value":"0,00E+00","module":"C2","scenario":"S1"},{"value":"0,00E+00","module":"C2","scenario":"S2"},{"value":"2,33E+00","module":"C3","scenario":"S1"},{"value":"0,00E+00","module":"C3","scenario":"S2"},{"value":"0,00E+00","module":"C4","scenario":null},{"value":"0,00E+00","module":"D","scenario":"S1"},{"value":"0,00E+00","module":"D","scenario":"S2"}]},{"parameter":"MER","unit":"kg","values":[{"value":"0,00E+00","module":"A1-A3","scenario":null},{"value":"0,00E+00","module":"A4","scenario":null},{"value":"0,00E+00","module":"A5","scenario":null},{"value":"0,00E+00","module":"C1","scenario":null},{"value":"0,00E+00","module":"C2","scenario":"S1"},{"value":"0,00E+00","module":"C2","scenario":"S2"},{"value":"0,00E+00","module":"C3","scenario":"S1"},{"value":"0,00E+00","module":"C3","scenario":"S2"},{"value":"0,00E+00","module":"C4","scenario":null},{"value":"0,00E+00","module":"D","scenario":"S1"},{"value":"0,00E+00","module":"D","scenario":"S2"}]},{"parameter":"EEE","unit":"MJ","values":[{"value":"0,00E+00","module":"A1-A3","scenario":null},{"value":"0,00E+00","module":"A4","scenario":null},{"value":"4,12E-01","module":"A5","scenario":null},{"value":"0,00E+00","module":"C1","scenario":null},{"value":"0,00E+00","module":"C2","scenario":"S1"},{"value":"0,00E+00","module":"C2","scenario":"S2"},{"value":"5,85E-01","module":"C3","scenario":"S1"},{"value":"1,68E+01","module":"C3","scenario":"S2"},{"value":"0,00E+00","module":"C4","scenario":null},{"value":"0,00E+00","module":"D","scenario":"S1"},{"value":"0,00E+00","module":"D","scenario":"S2"}]},{"parameter":"EET","unit":"MJ","values":[{"value":"0,00E+00","module":"A1-A3","scenario":null},{"value":"0,00E+00","module":"A4","scenario":null},{"value":"7,36E-01","module":"A5","scenario":null},{"value":"0,00E+00","module":"C1","scenario":null},{"value":"0,00E+00","module":"C2","scenario":"S1"},{"value":"0,00E+00","module":"C2","scenario":"S2"},{"value":"1,06E+00","module":"C3","scenario":"S1"},{"value":"2,98E+01","module":"C3","scenario":"S2"},{"value":"0,00E+00","module":"C4","scenario":null},{"value":"0,00E+00","module":"D","scenario":"S1"},{"value":"0,00E+00","module":"D","scenario":"S2"}]}]}