{"product_name":"AF/ArmaFlex Class O insulation for industrial and building installation","epd_id":"EPD-ARM-20200223-IBB1-EN","compliance":["DIN EN 15804+A2","ISO 14025"],"producer_name":"Armacell GmbH","environmental_impact":[{"parameter":"GWP-total","unit":"kg CO2-eq.","values":[{"value":"1,65E+02","module":"A1-A3","scenario":null},{"value":"1,10E+00","module":"A4","scenario":null},{"value":"6,46E+01","module":"A5","scenario":null},{"value":"2,50E-01","module":"C2","scenario":null},{"value":"1,36E+02","module":"C3","scenario":null},{"value":"-3,85E+01","module":"D","scenario":null}]},{"parameter":"GWP-fossil","unit":"kg CO2-eq.","values":[{"value":"2,21E+02","module":"A1-A3","scenario":null},{"value":"1,10E+00","module":"A4","scenario":null},{"value":"5,04E+00","module":"A5","scenario":null},{"value":"2,49E-01","module":"C2","scenario":null},{"value":"1,36E+02","module":"C3","scenario":null},{"value":"-3,84E+01","module":"D","scenario":null}]},{"parameter":"GWP-biogenic","unit":"kg CO2-eq.","values":[{"value":"-5,69E+01","module":"A1-A3","scenario":null},{"value":"-1,87E-03","module":"A4","scenario":null},{"value":"5,95E+01","module":"A5","scenario":null},{"value":"-4,25E-04","module":"C2","scenario":null},{"value":"-5,95E-02","module":"C3","scenario":null},{"value":"-9,00E-02","module":"D","scenario":null}]},{"parameter":"GWP-luluc","unit":"kg CO2-eq.","values":[{"value":"4,13E-01","module":"A1-A3","scenario":null},{"value":"8,87E-03","module":"A4","scenario":null},{"value":"4,66E-03","module":"A5","scenario":null},{"value":"2,02E-03","module":"C2","scenario":null},{"value":"2,77E-02","module":"C3","scenario":null},{"value":"-2,68E-02","module":"D","scenario":null}]},{"parameter":"ODP","unit":"kg CFC11-eq.","values":[{"value":"1,24E-09","module":"A1-A3","scenario":null},{"value":"1,32E-16","module":"A4","scenario":null},{"value":"1,27E-11","module":"A5","scenario":null},{"value":"2,99E-17","module":"C2","scenario":null},{"value":"2,07E-13","module":"C3","scenario":null},{"value":"-3,99E-13","module":"D","scenario":null}]},{"parameter":"AP","unit":"mol H^(+)-eq.","values":[{"value":"1,24E+00","module":"A1-A3","scenario":null},{"value":"3,28E-03","module":"A4","scenario":null},{"value":"1,53E-02","module":"A5","scenario":null},{"value":"7,46E-04","module":"C2","scenario":null},{"value":"4,05E-02","module":"C3","scenario":null},{"value":"-5,36E-02","module":"D","scenario":null}]},{"parameter":"POCP","unit":"kg NMVOC-eq.","values":[{"value":"3,67E+00","module":"A1-A3","scenario":null},{"value":"2,89E-03","module":"A4","scenario":null},{"value":"3,94E-02","module":"A5","scenario":null},{"value":"6,56E-04","module":"C2","scenario":null},{"value":"3,79E-02","module":"C3","scenario":null},{"value":"-3,99E-02","module":"D","scenario":null}]},{"parameter":"ADPE","unit":"kg Sb-eq.","values":[{"value":"4,11E+03","module":"A1-A3","scenario":null},{"value":"1,46E+01","module":"A4","scenario":null},{"value":"4,73E+01","module":"A5","scenario":null},{"value":"3,31E+00","module":"C2","scenario":null},{"value":"2,51E+02","module":"C3","scenario":null},{"value":"-6,51E+02","module":"D","scenario":null}]},{"parameter":"ADPF","unit":"MJ","values":[{"value":"1,20E+00","module":"A1-A3","scenario":null},{"value":"7,85E-08","module":"A4","scenario":null},{"value":"1,24E-02","module":"A5","scenario":null},{"value":"1,78E-08","module":"C2","scenario":null},{"value":"2,98E-06","module":"C3","scenario":null},{"value":"-6,28E-06","module":"D","scenario":null}]},{"parameter":"WDP","unit":"m^3 world-eq. deprived","values":[{"value":"2,67E+01","module":"A1-A3","scenario":null},{"value":"9,79E-03","module":"A4","scenario":null},{"value":"1,97E+00","module":"A5","scenario":null},{"value":"2,22E-03","module":"C2","scenario":null},{"value":"1,05E+01","module":"C3","scenario":null},{"value":"-3,96E+00","module":"D","scenario":null}]},{"parameter":"EP-freshwater","unit":"kg PO4-eq.","values":[{"value":"2,25E-03","module":"A1-A3","scenario":null},{"value":"3,33E-06","module":"A4","scenario":null},{"value":"2,32E-05","module":"A5","scenario":null},{"value":"7,56E-07","module":"C2","scenario":null},{"value":"3,49E-05","module":"C3","scenario":null},{"value":"-4,93E-05","module":"D","scenario":null}]},{"parameter":"EP-marine","unit":"kg N-eq.","values":[{"value":"1,62E-01","module":"A1-A3","scenario":null},{"value":"1,46E-03","module":"A4","scenario":null},{"value":"2,46E-03","module":"A5","scenario":null},{"value":"3,32E-04","module":"C2","scenario":null},{"value":"1,34E-02","module":"C3","scenario":null},{"value":"-1,39E-02","module":"D","scenario":null}]},{"parameter":"EP-terrestrial","unit":"mol N-eq.","values":[{"value":"1,58E+00","module":"A1-A3","scenario":null},{"value":"1,64E-02","module":"A4","scenario":null},{"value":"2,80E-02","module":"A5","scenario":null},{"value":"3,72E-03","module":"C2","scenario":null},{"value":"1,64E-01","module":"C3","scenario":null},{"value":"-1,49E-01","module":"D","scenario":null}]}],"additional_environmental_impact":[{"parameter":"PM","unit":"Disease incidence","values":[{"value":"7,17E-05","module":"A1-A3","scenario":null},{"value":"1,82E-08","module":"A4","scenario":null},{"value":"7,63E-07","module":"A5","scenario":null},{"value":"4,13E-09","module":"C2","scenario":null},{"value":"9,74E-07","module":"C3","scenario":null},{"value":"-4,55E-07","module":"D","scenario":null}]},{"parameter":"ETP-fw","unit":"CTUe","values":[{"value":"4,69E+03","module":"A1-A3","scenario":null},{"value":"1,03E+01","module":"A4","scenario":null},{"value":"4,86E+01","module":"A5","scenario":null},{"value":"2,34E+00","module":"C2","scenario":null},{"value":"2,08E+02","module":"C3","scenario":null},{"value":"-1,40E+02","module":"D","scenario":null}]},{"parameter":"HTP-c","unit":"CTUh","values":[{"value":"8,36E-08","module":"A1-A3","scenario":null},{"value":"2,16E-10","module":"A4","scenario":null},{"value":"1,04E-09","module":"A5","scenario":null},{"value":"4,90E-11","module":"C2","scenario":null},{"value":"8,23E-09","module":"C3","scenario":null},{"value":"-6,08E-09","module":"D","scenario":null}]},{"parameter":"HTP-nc","unit":"CTUh","values":[{"value":"1,15E-05","module":"A1-A3","scenario":null},{"value":"1,26E-08","module":"A4","scenario":null},{"value":"1,31E-07","module":"A5","scenario":null},{"value":"2,85E-09","module":"C2","scenario":null},{"value":"8,75E-07","module":"C3","scenario":null},{"value":"-2,26E-07","module":"D","scenario":null}]},{"parameter":"SQP","unit":"SQP","values":[{"value":"4,10E+03","module":"A1-A3","scenario":null},{"value":"5,12E+00","module":"A4","scenario":null},{"value":"4,28E+01","module":"A5","scenario":null},{"value":"1,16E+00","module":"C2","scenario":null},{"value":"5,70E+01","module":"C3","scenario":null},{"value":"-1,02E+02","module":"D","scenario":null}]}],"resource_use":[{"parameter":"PERE","unit":"MJ","values":[{"value":"1,30E+03","module":"A1-A3","scenario":null},{"value":"8,20E-01","module":"A4","scenario":null},{"value":"1,17E+02","module":"A5","scenario":null},{"value":"1,86E-01","module":"C2","scenario":null},{"value":"5,21E+01","module":"C3","scenario":null},{"value":"-1,42E+02","module":"D","scenario":null}]},{"parameter":"PERM","unit":"MJ","values":[{"value":"1,02E+02","module":"A1-A3","scenario":null},{"value":"0,00E+00","module":"A4","scenario":null},{"value":"-1,02E+02","module":"A5","scenario":null},{"value":"0,00E+00","module":"C2","scenario":null},{"value":"0,00E+00","module":"C3","scenario":null},{"value":"0,00E+00","module":"D","scenario":null}]},{"parameter":"PERT","unit":"MJ","values":[{"value":"1,40E+03","module":"A1-A3","scenario":null},{"value":"8,20E-01","module":"A4","scenario":null},{"value":"1,52E+01","module":"A5","scenario":null},{"value":"1,86E-01","module":"C2","scenario":null},{"value":"5,21E+01","module":"C3","scenario":null},{"value":"-1,42E+02","module":"D","scenario":null}]},{"parameter":"PENRE","unit":"MJ","values":[{"value":"3,20E+03","module":"A1-A3","scenario":null},{"value":"1,46E+01","module":"A4","scenario":null},{"value":"6,85E+01","module":"A5","scenario":null},{"value":"3,32E+00","module":"C2","scenario":null},{"value":"1,15E+03","module":"C3","scenario":null},{"value":"-6,51E+02","module":"D","scenario":null}]},{"parameter":"PENRM","unit":"MJ","values":[{"value":"9,19E+02","module":"A1-A3","scenario":null},{"value":"0,00E+00","module":"A4","scenario":null},{"value":"-2,11E+01","module":"A5","scenario":null},{"value":"0,00E+00","module":"C2","scenario":null},{"value":"-8,98E+02","module":"C3","scenario":null},{"value":"0,00E+00","module":"D","scenario":null}]},{"parameter":"PENRT","unit":"MJ","values":[{"value":"4,12E+03","module":"A1-A3","scenario":null},{"value":"1,46E+01","module":"A4","scenario":null},{"value":"4,74E+01","module":"A5","scenario":null},{"value":"3,32E+00","module":"C2","scenario":null},{"value":"2,51E+02","module":"C3","scenario":null},{"value":"-6,51E+02","module":"D","scenario":null}]},{"parameter":"SM","unit":"kg","values":[{"value":"3,54E+01","module":"A1-A3","scenario":null},{"value":"0,00E+00","module":"A4","scenario":null},{"value":"0,00E+00","module":"A5","scenario":null},{"value":"0,00E+00","module":"C2","scenario":null},{"value":"0,00E+00","module":"C3","scenario":null},{"value":"0,00E+00","module":"D","scenario":null}]},{"parameter":"RSF","unit":"MJ","values":[{"value":"0,00E+00","module":"A1-A3","scenario":null},{"value":"0,00E+00","module":"A4","scenario":null},{"value":"0,00E+00","module":"A5","scenario":null},{"value":"0,00E+00","module":"C2","scenario":null},{"value":"0,00E+00","module":"C3","scenario":null},{"value":"0,00E+00","module":"D","scenario":null}]},{"parameter":"NRSF","unit":"MJ","values":[{"value":"0,00E+00","module":"A1-A3","scenario":null},{"value":"0,00E+00","module":"A4","scenario":null},{"value":"0,00E+00","module":"A5","scenario":null},{"value":"0,00E+00","module":"C2","scenario":null},{"value":"0,00E+00","module":"C3","scenario":null},{"value":"0,00E+00","module":"D","scenario":null}]},{"parameter":"FW","unit":"m^3","values":[{"value":"1,53E+00","module":"A1-A3","scenario":null},{"value":"9,49E-04","module":"A4","scenario":null},{"value":"5,56E-02","module":"A5","scenario":null},{"value":"2,16E-04","module":"C2","scenario":null},{"value":"2,76E-01","module":"C3","scenario":null},{"value":"-1,64E-01","module":"D","scenario":null}]}],"end_of_life_waste":[{"parameter":"HWD","unit":"kg","values":[{"value":"2,39E-05","module":"A1-A3","scenario":null},{"value":"6,79E-07","module":"A4","scenario":null},{"value":"2,64E-07","module":"A5","scenario":null},{"value":"1,54E-07","module":"C2","scenario":null},{"value":"1,14E-06","module":"C3","scenario":null},{"value":"-2,59E-07","module":"D","scenario":null}]},{"parameter":"NHWD","unit":"kg","values":[{"value":"1,18E+01","module":"A1-A3","scenario":null},{"value":"2,23E-03","module":"A4","scenario":null},{"value":"1,18E+00","module":"A5","scenario":null},{"value":"5,08E-04","module":"C2","scenario":null},{"value":"8,35E+01","module":"C3","scenario":null},{"value":"-3,00E-01","module":"D","scenario":null}]},{"parameter":"RWD","unit":"kg","values":[{"value":"1,25E-01","module":"A1-A3","scenario":null},{"value":"1,81E-05","module":"A4","scenario":null},{"value":"1,51E-03","module":"A5","scenario":null},{"value":"4,11E-06","module":"C2","scenario":null},{"value":"7,97E-03","module":"C3","scenario":null},{"value":"-4,84E-02","module":"D","scenario":null}]}],"end_of_life_flow":[{"parameter":"CRU","unit":"kg","values":[{"value":"0,00E+00","module":"A1-A3","scenario":null},{"value":"0,00E+00","module":"A4","scenario":null},{"value":"0,00E+00","module":"A5","scenario":null},{"value":"0,00E+00","module":"C2","scenario":null},{"value":"0,00E+00","module":"C3","scenario":null},{"value":"0,00E+00","module":"D","scenario":null}]},{"parameter":"MFR","unit":"kg","values":[{"value":"0,00E+00","module":"A1-A3","scenario":null},{"value":"0,00E+00","module":"A4","scenario":null},{"value":"2,92E+01","module":"A5","scenario":null},{"value":"0,00E+00","module":"C2","scenario":null},{"value":"0,00E+00","module":"C3","scenario":null},{"value":"0,00E+00","module":"D","scenario":null}]},{"parameter":"MER","unit":"kg","values":[{"value":"0,00E+00","module":"A1-A3","scenario":null},{"value":"0,00E+00","module":"A4","scenario":null},{"value":"0,00E+00","module":"A5","scenario":null},{"value":"0,00E+00","module":"C2","scenario":null},{"value":"0,00E+00","module":"C3","scenario":null},{"value":"0,00E+00","module":"D","scenario":null}]},{"parameter":"EEE","unit":"MJ","values":[{"value":"0,00E+00","module":"A1-A3","scenario":null},{"value":"0,00E+00","module":"A4","scenario":null},{"value":"2,32E+01","module":"A5","scenario":null},{"value":"0,00E+00","module":"C2","scenario":null},{"value":"1,37E+02","module":"C3","scenario":null},{"value":"0,00E+00","module":"D","scenario":null}]},{"parameter":"EET","unit":"MJ","values":[{"value":"0,00E+00","module":"A1-A3","scenario":null},{"value":"0,00E+00","module":"A4","scenario":null},{"value":"4,17E+01","module":"A5","scenario":null},{"value":"0,00E+00","module":"C2","scenario":null},{"value":"2,50E+02","module":"C3","scenario":null},{"value":"0,00E+00","module":"D","scenario":null}]}]}