{"product_name":"ACETube\u00ae","epd_id":"EPD-Kiwa-EE-158059-EN ","compliance":["EN 15804+A2","ISO 14025"],"producer_name":"Gold-Joint Industry Co., Ltd.","environmental_impact":[{"parameter":"GWP-total","unit":"kg CO2-eq.","values":[{"value":"8,17E-01","module":"A1","scenario":"Standard scenario"},{"value":"3,49E-04","module":"A2","scenario":"Standard scenario"},{"value":"8,22E-02","module":"A3","scenario":"Standard scenario"},{"value":"5,26E-02","module":"A4","scenario":"Standard scenario"},{"value":"1,18E-01","module":"A5","scenario":"Standard scenario"},{"value":"6,81E-02","module":"C1","scenario":"Standard scenario"},{"value":"4,75E-03","module":"C2","scenario":"Standard scenario"},{"value":"6,14E-01","module":"C3","scenario":"Standard scenario"},{"value":"1,21E-02","module":"C4","scenario":"Standard scenario"},{"value":"-4,01E-01","module":"D","scenario":"Standard scenario"},{"value":"9,00E-01","module":"A1A3","scenario":null}]},{"parameter":"GWP-fossil","unit":"kg CO2-eq.","values":[{"value":"8,15E-01","module":"A1","scenario":"Standard scenario"},{"value":"3,48E-04","module":"A2","scenario":"Standard scenario"},{"value":"8,22E-02","module":"A3","scenario":"Standard scenario"},{"value":"5,25E-02","module":"A4","scenario":"Standard scenario"},{"value":"1,09E-01","module":"A5","scenario":"Standard scenario"},{"value":"6,81E-02","module":"C1","scenario":"Standard scenario"},{"value":"4,74E-03","module":"C2","scenario":"Standard scenario"},{"value":"6,14E-01","module":"C3","scenario":"Standard scenario"},{"value":"1,21E-02","module":"C4","scenario":"Standard scenario"},{"value":"-4,01E-01","module":"D","scenario":"Standard scenario"},{"value":"8,97E-01","module":"A1A3","scenario":null}]},{"parameter":"GWP-biogenic","unit":"kg CO2-eq.","values":[{"value":"2,03E-03","module":"A1","scenario":"Standard scenario"},{"value":"1,05E-07","module":"A2","scenario":"Standard scenario"},{"value":"2,43E-05","module":"A3","scenario":"Standard scenario"},{"value":"3,25E-05","module":"A4","scenario":"Standard scenario"},{"value":"8,69E-03","module":"A5","scenario":"Standard scenario"},{"value":"1,89E-05","module":"C1","scenario":"Standard scenario"},{"value":"2,19E-06","module":"C2","scenario":"Standard scenario"},{"value":"8,88E-05","module":"C3","scenario":"Standard scenario"},{"value":"9,34E-06","module":"C4","scenario":"Standard scenario"},{"value":"-2,79E-04","module":"D","scenario":"Standard scenario"},{"value":"2,05E-03","module":"A1A3","scenario":null}]},{"parameter":"GWP-luluc","unit":"kg CO2-eq.","values":[{"value":"4,57E-04","module":"A1","scenario":"Standard scenario"},{"value":"1,52E-07","module":"A2","scenario":"Standard scenario"},{"value":"5,94E-05","module":"A3","scenario":"Standard scenario"},{"value":"2,18E-05","module":"A4","scenario":"Standard scenario"},{"value":"3,20E-05","module":"A5","scenario":"Standard scenario"},{"value":"5,37E-06","module":"C1","scenario":"Standard scenario"},{"value":"1,74E-06","module":"C2","scenario":"Standard scenario"},{"value":"4,99E-05","module":"C3","scenario":"Standard scenario"},{"value":"4,28E-07","module":"C4","scenario":"Standard scenario"},{"value":"-2,33E-05","module":"D","scenario":"Standard scenario"},{"value":"5,16E-04","module":"A1A3","scenario":null}]},{"parameter":"ODP","unit":"kg CFC 11-equiv.","values":[{"value":"2,96E-08","module":"A1","scenario":"Standard scenario"},{"value":"7,54E-11","module":"A2","scenario":"Standard scenario"},{"value":"1,89E-09","module":"A3","scenario":"Standard scenario"},{"value":"1,12E-08","module":"A4","scenario":"Standard scenario"},{"value":"4,22E-09","module":"A5","scenario":"Standard scenario"},{"value":"1,47E-08","module":"C1","scenario":"Standard scenario"},{"value":"1,05E-09","module":"C2","scenario":"Standard scenario"},{"value":"1,88E-08","module":"C3","scenario":"Standard scenario"},{"value":"2,68E-10","module":"C4","scenario":"Standard scenario"},{"value":"-4,85E-08","module":"D","scenario":"Standard scenario"},{"value":"3,15E-08","module":"A1A3","scenario":null}]},{"parameter":"AP","unit":"mol H+-eq.","values":[{"value":"3,41E-03","module":"A1","scenario":"Standard scenario"},{"value":"3,99E-06","module":"A2","scenario":"Standard scenario"},{"value":"2,81E-04","module":"A3","scenario":"Standard scenario"},{"value":"6,17E-04","module":"A4","scenario":"Standard scenario"},{"value":"2,48E-04","module":"A5","scenario":"Standard scenario"},{"value":"7,12E-04","module":"C1","scenario":"Standard scenario"},{"value":"2,75E-05","module":"C2","scenario":"Standard scenario"},{"value":"2,77E-04","module":"C3","scenario":"Standard scenario"},{"value":"7,56E-06","module":"C4","scenario":"Standard scenario"},{"value":"-4,26E-04","module":"D","scenario":"Standard scenario"},{"value":"3,69E-03","module":"A1A3","scenario":null}]},{"parameter":"POCP","unit":"kg NMVOC-eq.","values":[{"value":"2,66E-03","module":"A1","scenario":"Standard scenario"},{"value":"3,46E-06","module":"A2","scenario":"Standard scenario"},{"value":"2,45E-04","module":"A3","scenario":"Standard scenario"},{"value":"4,67E-04","module":"A4","scenario":"Standard scenario"},{"value":"1,98E-04","module":"A5","scenario":"Standard scenario"},{"value":"9,49E-04","module":"C1","scenario":"Standard scenario"},{"value":"3,05E-05","module":"C2","scenario":"Standard scenario"},{"value":"2,26E-04","module":"C3","scenario":"Standard scenario"},{"value":"1,06E-05","module":"C4","scenario":"Standard scenario"},{"value":"-4,45E-04","module":"D","scenario":"Standard scenario"},{"value":"2,91E-03","module":"A1A3","scenario":null}]},{"parameter":"ADPE","unit":"kg Sb-eq.","values":[{"value":"8,45E-06","module":"A1","scenario":"Standard scenario"},{"value":"7,51E-09","module":"A2","scenario":"Standard scenario"},{"value":"8,05E-07","module":"A3","scenario":"Standard scenario"},{"value":"9,20E-07","module":"A4","scenario":"Standard scenario"},{"value":"6,07E-07","module":"A5","scenario":"Standard scenario"},{"value":"1,04E-07","module":"C1","scenario":"Standard scenario"},{"value":"1,20E-07","module":"C2","scenario":"Standard scenario"},{"value":"7,87E-07","module":"C3","scenario":"Standard scenario"},{"value":"9,28E-09","module":"C4","scenario":"Standard scenario"},{"value":"-4,14E-07","module":"D","scenario":"Standard scenario"},{"value":"9,26E-06","module":"A1A3","scenario":null}]},{"parameter":"ADPF","unit":"MJ","values":[{"value":"2,48E+01","module":"A1","scenario":"Standard scenario"},{"value":"5,09E-03","module":"A2","scenario":"Standard scenario"},{"value":"1,71E+00","module":"A3","scenario":"Standard scenario"},{"value":"7,77E-01","module":"A4","scenario":"Standard scenario"},{"value":"1,44E+00","module":"A5","scenario":"Standard scenario"},{"value":"9,37E-01","module":"C1","scenario":"Standard scenario"},{"value":"7,15E-02","module":"C2","scenario":"Standard scenario"},{"value":"4,78E-01","module":"C3","scenario":"Standard scenario"},{"value":"2,05E-02","module":"C4","scenario":"Standard scenario"},{"value":"-7,36E+00","module":"D","scenario":"Standard scenario"},{"value":"2,65E+01","module":"A1A3","scenario":null}]},{"parameter":"WDP","unit":"m3 world-eq.","values":[{"value":"3,05E-01","module":"A1","scenario":"Standard scenario"},{"value":"1,62E-05","module":"A2","scenario":"Standard scenario"},{"value":"2,41E-02","module":"A3","scenario":"Standard scenario"},{"value":"3,41E-03","module":"A4","scenario":"Standard scenario"},{"value":"1,99E-02","module":"A5","scenario":"Standard scenario"},{"value":"1,26E-03","module":"C1","scenario":"Standard scenario"},{"value":"2,56E-04","module":"C2","scenario":"Standard scenario"},{"value":"3,13E-02","module":"C3","scenario":"Standard scenario"},{"value":"8,79E-04","module":"C4","scenario":"Standard scenario"},{"value":"-5,49E-02","module":"D","scenario":"Standard scenario"},{"value":"3,29E-01","module":"A1A3","scenario":null}]},{"parameter":"EP-freshwater","unit":"kg P-eq.","values":[{"value":"2,00E-05","module":"A1","scenario":"Standard scenario"},{"value":"3,07E-09","module":"A2","scenario":"Standard scenario"},{"value":"1,72E-06","module":"A3","scenario":"Standard scenario"},{"value":"6,20E-07","module":"A4","scenario":"Standard scenario"},{"value":"1,31E-06","module":"A5","scenario":"Standard scenario"},{"value":"2,48E-07","module":"C1","scenario":"Standard scenario"},{"value":"4,79E-08","module":"C2","scenario":"Standard scenario"},{"value":"1,85E-06","module":"C3","scenario":"Standard scenario"},{"value":"1,55E-08","module":"C4","scenario":"Standard scenario"},{"value":"-1,01E-06","module":"D","scenario":"Standard scenario"},{"value":"2,17E-05","module":"A1A3","scenario":null}]},{"parameter":"EP-marine","unit":"kg N-eq.","values":[{"value":"6,00E-04","module":"A1","scenario":"Standard scenario"},{"value":"1,15E-06","module":"A2","scenario":"Standard scenario"},{"value":"5,19E-05","module":"A3","scenario":"Standard scenario"},{"value":"1,53E-04","module":"A4","scenario":"Standard scenario"},{"value":"4,98E-05","module":"A5","scenario":"Standard scenario"},{"value":"3,14E-04","module":"C1","scenario":"Standard scenario"},{"value":"9,69E-06","module":"C2","scenario":"Standard scenario"},{"value":"7,57E-05","module":"C3","scenario":"Standard scenario"},{"value":"4,58E-06","module":"C4","scenario":"Standard scenario"},{"value":"-1,12E-04","module":"D","scenario":"Standard scenario"},{"value":"6,53E-04","module":"A1A3","scenario":null}]},{"parameter":"EP-terrestrial","unit":"mol N-eq.","values":[{"value":"6,68E-03","module":"A1","scenario":"Standard scenario"},{"value":"1,27E-05","module":"A2","scenario":"Standard scenario"},{"value":"5,70E-04","module":"A3","scenario":"Standard scenario"},{"value":"1,71E-03","module":"A4","scenario":"Standard scenario"},{"value":"5,52E-04","module":"A5","scenario":"Standard scenario"},{"value":"3,45E-03","module":"C1","scenario":"Standard scenario"},{"value":"1,07E-04","module":"C2","scenario":"Standard scenario"},{"value":"8,43E-04","module":"C3","scenario":"Standard scenario"},{"value":"2,78E-05","module":"C4","scenario":"Standard scenario"},{"value":"-1,23E-03","module":"D","scenario":"Standard scenario"},{"value":"7,26E-03","module":"A1A3","scenario":null}]}],"additional_environmental_impact":[{"parameter":"PM","unit":"disease incidence","values":[{"value":"2,80E-08","module":"A1","scenario":"Standard scenario"},{"value":"2,70E-11","module":"A2","scenario":"Standard scenario"},{"value":"2,56E-09","module":"A3","scenario":"Standard scenario"},{"value":"3,72E-09","module":"A4","scenario":"Standard scenario"},{"value":"2,02E-09","module":"A5","scenario":"Standard scenario"},{"value":"1,89E-08","module":"C1","scenario":"Standard scenario"},{"value":"4,27E-10","module":"C2","scenario":"Standard scenario"},{"value":"2,24E-09","module":"C3","scenario":"Standard scenario"},{"value":"1,43E-10","module":"C4","scenario":"Standard scenario"},{"value":"-1,90E-09","module":"D","scenario":"Standard scenario"},{"value":"3,06E-08","module":"A1A3","scenario":null}]},{"parameter":"ETP-fw","unit":"CTUe","values":[{"value":"9,70E+00","module":"A1","scenario":"Standard scenario"},{"value":"4,30E-03","module":"A2","scenario":"Standard scenario"},{"value":"1,59E+00","module":"A3","scenario":"Standard scenario"},{"value":"6,40E-01","module":"A4","scenario":"Standard scenario"},{"value":"1,35E+00","module":"A5","scenario":"Standard scenario"},{"value":"5,65E-01","module":"C1","scenario":"Standard scenario"},{"value":"6,38E-02","module":"C2","scenario":"Standard scenario"},{"value":"7,72E+00","module":"C3","scenario":"Standard scenario"},{"value":"2,18E-02","module":"C4","scenario":"Standard scenario"},{"value":"-5,53E-01","module":"D","scenario":"Standard scenario"},{"value":"1,13E+01","module":"A1A3","scenario":null}]},{"parameter":"HTP-c","unit":"CTUh","values":[{"value":"2,06E-10","module":"A1","scenario":"Standard scenario"},{"value":"1,62E-13","module":"A2","scenario":"Standard scenario"},{"value":"2,54E-11","module":"A3","scenario":"Standard scenario"},{"value":"2,10E-11","module":"A4","scenario":"Standard scenario"},{"value":"2,48E-11","module":"A5","scenario":"Standard scenario"},{"value":"1,97E-11","module":"C1","scenario":"Standard scenario"},{"value":"2,07E-12","module":"C2","scenario":"Standard scenario"},{"value":"1,18E-10","module":"C3","scenario":"Standard scenario"},{"value":"5,72E-13","module":"C4","scenario":"Standard scenario"},{"value":"-3,24E-11","module":"D","scenario":"Standard scenario"},{"value":"2,32E-10","module":"A1A3","scenario":null}]},{"parameter":"HTP-nc","unit":"CTUh","values":[{"value":"6,10E-09","module":"A1","scenario":"Standard scenario"},{"value":"4,53E-12","module":"A2","scenario":"Standard scenario"},{"value":"6,47E-10","module":"A3","scenario":"Standard scenario"},{"value":"6,49E-10","module":"A4","scenario":"Standard scenario"},{"value":"6,19E-10","module":"A5","scenario":"Standard scenario"},{"value":"4,85E-10","module":"C1","scenario":"Standard scenario"},{"value":"6,98E-11","module":"C2","scenario":"Standard scenario"},{"value":"2,44E-09","module":"C3","scenario":"Standard scenario"},{"value":"1,42E-11","module":"C4","scenario":"Standard scenario"},{"value":"-5,44E-10","module":"D","scenario":"Standard scenario"},{"value":"6,75E-09","module":"A1A3","scenario":null}]},{"parameter":"SQP","unit":"dimensionless","values":[{"value":"1,15E+00","module":"A1","scenario":"Standard scenario"},{"value":"3,72E-03","module":"A2","scenario":"Standard scenario"},{"value":"2,60E-01","module":"A3","scenario":"Standard scenario"},{"value":"4,95E-01","module":"A4","scenario":"Standard scenario"},{"value":"1,23E-01","module":"A5","scenario":"Standard scenario"},{"value":"1,20E-01","module":"C1","scenario":"Standard scenario"},{"value":"6,20E-02","module":"C2","scenario":"Standard scenario"},{"value":"1,76E-01","module":"C3","scenario":"Standard scenario"},{"value":"4,85E-02","module":"C4","scenario":"Standard scenario"},{"value":"-3,91E-01","module":"D","scenario":"Standard scenario"},{"value":"1,41E+00","module":"A1A3","scenario":null}]},{"parameter":"IRP","unit":"kBq U235-eq.","values":[{"value":"1,65E-02","module":"A1","scenario":"Standard scenario"},{"value":"2,14E-05","module":"A2","scenario":"Standard scenario"},{"value":"1,31E-03","module":"A3","scenario":"Standard scenario"},{"value":"3,31E-03","module":"A4","scenario":"Standard scenario"},{"value":"1,30E-03","module":"A5","scenario":"Standard scenario"},{"value":"4,02E-03","module":"C1","scenario":"Standard scenario"},{"value":"3,00E-04","module":"C2","scenario":"Standard scenario"},{"value":"1,96E-03","module":"C3","scenario":"Standard scenario"},{"value":"8,03E-05","module":"C4","scenario":"Standard scenario"},{"value":"-2,80E-03","module":"D","scenario":"Standard scenario"},{"value":"1,78E-02","module":"A1A3","scenario":null}]}],"resource_use":[{"parameter":"PERE","unit":"MJ","values":[{"value":"4,08E-01","module":"A1","scenario":"Standard scenario"},{"value":"5,82E-05","module":"A2","scenario":"Standard scenario"},{"value":"5,97E-02","module":"A3","scenario":"Standard scenario"},{"value":"1,16E-02","module":"A4","scenario":"Standard scenario"},{"value":"2,89E-02","module":"A5","scenario":"Standard scenario"},{"value":"5,07E-03","module":"C1","scenario":"Standard scenario"},{"value":"8,96E-04","module":"C2","scenario":"Standard scenario"},{"value":"4,84E-02","module":"C3","scenario":"Standard scenario"},{"value":"3,63E-04","module":"C4","scenario":"Standard scenario"},{"value":"-7,91E-02","module":"D","scenario":"Standard scenario"},{"value":"4,68E-01","module":"A1A3","scenario":null}]},{"parameter":"PERM","unit":"MJ","values":[{"value":"0,00E+00","module":"A1","scenario":"Standard scenario"},{"value":"0,00E+00","module":"A2","scenario":"Standard scenario"},{"value":"0,00E+00","module":"A3","scenario":"Standard scenario"},{"value":"0,00E+00","module":"A4","scenario":"Standard scenario"},{"value":"0,00E+00","module":"A5","scenario":"Standard scenario"},{"value":"0,00E+00","module":"C1","scenario":"Standard scenario"},{"value":"0,00E+00","module":"C2","scenario":"Standard scenario"},{"value":"0,00E+00","module":"C3","scenario":"Standard scenario"},{"value":"0,00E+00","module":"C4","scenario":"Standard scenario"},{"value":"0,00E+00","module":"D","scenario":"Standard scenario"},{"value":"0,00E+00","module":"A1A3","scenario":null}]},{"parameter":"PERT","unit":"MJ","values":[{"value":"4,08E-01","module":"A1","scenario":"Standard scenario"},{"value":"5,82E-05","module":"A2","scenario":"Standard scenario"},{"value":"5,97E-02","module":"A3","scenario":"Standard scenario"},{"value":"1,16E-02","module":"A4","scenario":"Standard scenario"},{"value":"2,89E-02","module":"A5","scenario":"Standard scenario"},{"value":"5,07E-03","module":"C1","scenario":"Standard scenario"},{"value":"8,96E-04","module":"C2","scenario":"Standard scenario"},{"value":"4,84E-02","module":"C3","scenario":"Standard scenario"},{"value":"3,63E-04","module":"C4","scenario":"Standard scenario"},{"value":"-7,91E-02","module":"D","scenario":"Standard scenario"},{"value":"4,68E-01","module":"A1A3","scenario":null}]},{"parameter":"PENRE","unit":"MJ","values":[{"value":"1,51E+01","module":"A1","scenario":"Standard scenario"},{"value":"5,40E-03","module":"A2","scenario":"Standard scenario"},{"value":"8,12E-01","module":"A3","scenario":"Standard scenario"},{"value":"8,25E-01","module":"A4","scenario":"Standard scenario"},{"value":"9,14E-01","module":"A5","scenario":"Standard scenario"},{"value":"9,95E-01","module":"C1","scenario":"Standard scenario"},{"value":"7,60E-02","module":"C2","scenario":"Standard scenario"},{"value":"5,09E-01","module":"C3","scenario":"Standard scenario"},{"value":"2,18E-02","module":"C4","scenario":"Standard scenario"},{"value":"-7,37E+00","module":"D","scenario":"Standard scenario"},{"value":"1,59E+01","module":"A1A3","scenario":null}]},{"parameter":"PENRM","unit":"MJ","values":[{"value":"1,14E+01","module":"A1","scenario":"Standard scenario"},{"value":"0,00E+00","module":"A2","scenario":"Standard scenario"},{"value":"1,02E+00","module":"A3","scenario":"Standard scenario"},{"value":"0,00E+00","module":"A4","scenario":"Standard scenario"},{"value":"6,25E-01","module":"A5","scenario":"Standard scenario"},{"value":"0,00E+00","module":"C1","scenario":"Standard scenario"},{"value":"0,00E+00","module":"C2","scenario":"Standard scenario"},{"value":"0,00E+00","module":"C3","scenario":"Standard scenario"},{"value":"0,00E+00","module":"C4","scenario":"Standard scenario"},{"value":"-7,48E-01","module":"D","scenario":"Standard scenario"},{"value":"1,25E+01","module":"A1A3","scenario":null}]},{"parameter":"PENRT","unit":"MJ","values":[{"value":"2,65E+01","module":"A1","scenario":"Standard scenario"},{"value":"5,40E-03","module":"A2","scenario":"Standard scenario"},{"value":"1,83E+00","module":"A3","scenario":"Standard scenario"},{"value":"8,25E-01","module":"A4","scenario":"Standard scenario"},{"value":"1,54E+00","module":"A5","scenario":"Standard scenario"},{"value":"9,95E-01","module":"C1","scenario":"Standard scenario"},{"value":"7,60E-02","module":"C2","scenario":"Standard scenario"},{"value":"5,09E-01","module":"C3","scenario":"Standard scenario"},{"value":"2,18E-02","module":"C4","scenario":"Standard scenario"},{"value":"-8,12E+00","module":"D","scenario":"Standard scenario"},{"value":"2,84E+01","module":"A1A3","scenario":null}]},{"parameter":"SM","unit":"kg","values":[{"value":"0,00E+00","module":"A1","scenario":"Standard scenario"},{"value":"0,00E+00","module":"A2","scenario":"Standard scenario"},{"value":"0,00E+00","module":"A3","scenario":"Standard scenario"},{"value":"0,00E+00","module":"A4","scenario":"Standard scenario"},{"value":"0,00E+00","module":"A5","scenario":"Standard scenario"},{"value":"0,00E+00","module":"C1","scenario":"Standard scenario"},{"value":"0,00E+00","module":"C2","scenario":"Standard scenario"},{"value":"0,00E+00","module":"C3","scenario":"Standard scenario"},{"value":"0,00E+00","module":"C4","scenario":"Standard scenario"},{"value":"0,00E+00","module":"D","scenario":"Standard scenario"},{"value":"0,00E+00","module":"A1A3","scenario":null}]},{"parameter":"RSF","unit":"MJ","values":[{"value":"0,00E+00","module":"A1","scenario":"Standard scenario"},{"value":"0,00E+00","module":"A2","scenario":"Standard scenario"},{"value":"0,00E+00","module":"A3","scenario":"Standard scenario"},{"value":"0,00E+00","module":"A4","scenario":"Standard scenario"},{"value":"0,00E+00","module":"A5","scenario":"Standard scenario"},{"value":"0,00E+00","module":"C1","scenario":"Standard scenario"},{"value":"0,00E+00","module":"C2","scenario":"Standard scenario"},{"value":"0,00E+00","module":"C3","scenario":"Standard scenario"},{"value":"0,00E+00","module":"C4","scenario":"Standard scenario"},{"value":"0,00E+00","module":"D","scenario":"Standard scenario"},{"value":"0,00E+00","module":"A1A3","scenario":null}]},{"parameter":"NRSF","unit":"MJ","values":[{"value":"0,00E+00","module":"A1","scenario":"Standard scenario"},{"value":"0,00E+00","module":"A2","scenario":"Standard scenario"},{"value":"0,00E+00","module":"A3","scenario":"Standard scenario"},{"value":"0,00E+00","module":"A4","scenario":"Standard scenario"},{"value":"0,00E+00","module":"A5","scenario":"Standard scenario"},{"value":"0,00E+00","module":"C1","scenario":"Standard scenario"},{"value":"0,00E+00","module":"C2","scenario":"Standard scenario"},{"value":"0,00E+00","module":"C3","scenario":"Standard scenario"},{"value":"0,00E+00","module":"C4","scenario":"Standard scenario"},{"value":"0,00E+00","module":"D","scenario":"Standard scenario"},{"value":"0,00E+00","module":"A1A3","scenario":null}]},{"parameter":"FW","unit":"m3","values":[{"value":"7,65E-03","module":"A1","scenario":"Standard scenario"},{"value":"5,54E-07","module":"A2","scenario":"Standard scenario"},{"value":"6,45E-04","module":"A3","scenario":"Standard scenario"},{"value":"1,12E-04","module":"A4","scenario":"Standard scenario"},{"value":"5,14E-04","module":"A5","scenario":"Standard scenario"},{"value":"4,83E-05","module":"C1","scenario":"Standard scenario"},{"value":"8,71E-06","module":"C2","scenario":"Standard scenario"},{"value":"9,21E-04","module":"C3","scenario":"Standard scenario"},{"value":"2,14E-05","module":"C4","scenario":"Standard scenario"},{"value":"-7,80E-04","module":"D","scenario":"Standard scenario"},{"value":"8,29E-03","module":"A1A3","scenario":null}]}],"end_of_life_waste":[{"parameter":"HWD","unit":"kg","values":[{"value":"3,99E-06","module":"A1","scenario":"Standard scenario"},{"value":"1,14E-08","module":"A2","scenario":"Standard scenario"},{"value":"1,97E-07","module":"A3","scenario":"Standard scenario"},{"value":"1,54E-06","module":"A4","scenario":"Standard scenario"},{"value":"4,22E-07","module":"A5","scenario":"Standard scenario"},{"value":"2,55E-06","module":"C1","scenario":"Standard scenario"},{"value":"1,81E-07","module":"C2","scenario":"Standard scenario"},{"value":"9,12E-07","module":"C3","scenario":"Standard scenario"},{"value":"3,12E-08","module":"C4","scenario":"Standard scenario"},{"value":"-7,89E-06","module":"D","scenario":"Standard scenario"},{"value":"4,20E-06","module":"A1A3","scenario":null}]},{"parameter":"NHWD","unit":"kg","values":[{"value":"4,76E-02","module":"A1","scenario":"Standard scenario"},{"value":"2,65E-04","module":"A2","scenario":"Standard scenario"},{"value":"6,81E-03","module":"A3","scenario":"Standard scenario"},{"value":"3,38E-02","module":"A4","scenario":"Standard scenario"},{"value":"1,15E-02","module":"A5","scenario":"Standard scenario"},{"value":"1,11E-03","module":"C1","scenario":"Standard scenario"},{"value":"4,54E-03","module":"C2","scenario":"Standard scenario"},{"value":"1,18E-02","module":"C3","scenario":"Standard scenario"},{"value":"8,19E-02","module":"C4","scenario":"Standard scenario"},{"value":"-3,62E-03","module":"D","scenario":"Standard scenario"},{"value":"5,47E-02","module":"A1A3","scenario":null}]},{"parameter":"RWD","unit":"kg","values":[{"value":"1,55E-05","module":"A1","scenario":"Standard scenario"},{"value":"3,38E-08","module":"A2","scenario":"Standard scenario"},{"value":"1,37E-06","module":"A3","scenario":"Standard scenario"},{"value":"5,09E-06","module":"A4","scenario":"Standard scenario"},{"value":"1,35E-06","module":"A5","scenario":"Standard scenario"},{"value":"6,51E-06","module":"C1","scenario":"Standard scenario"},{"value":"4,70E-07","module":"C2","scenario":"Standard scenario"},{"value":"1,72E-06","module":"C3","scenario":"Standard scenario"},{"value":"1,22E-07","module":"C4","scenario":"Standard scenario"},{"value":"-3,67E-06","module":"D","scenario":"Standard scenario"},{"value":"1,69E-05","module":"A1A3","scenario":null}]}],"end_of_life_flow":[{"parameter":"CRU","unit":"kg","values":[{"value":"0,00E+00","module":"A1","scenario":"Standard scenario"},{"value":"0,00E+00","module":"A2","scenario":"Standard scenario"},{"value":"0,00E+00","module":"A3","scenario":"Standard scenario"},{"value":"0,00E+00","module":"A4","scenario":"Standard scenario"},{"value":"0,00E+00","module":"A5","scenario":"Standard scenario"},{"value":"0,00E+00","module":"C1","scenario":"Standard scenario"},{"value":"0,00E+00","module":"C2","scenario":"Standard scenario"},{"value":"0,00E+00","module":"C3","scenario":"Standard scenario"},{"value":"0,00E+00","module":"C4","scenario":"Standard scenario"},{"value":"0,00E+00","module":"D","scenario":"Standard scenario"},{"value":"0,00E+00","module":"A1A3","scenario":null}]},{"parameter":"MFR","unit":"kg","values":[{"value":"0,00E+00","module":"A1","scenario":"Standard scenario"},{"value":"0,00E+00","module":"A2","scenario":"Standard scenario"},{"value":"7,15E-04","module":"A3","scenario":"Standard scenario"},{"value":"0,00E+00","module":"A4","scenario":"Standard scenario"},{"value":"5,41E-03","module":"A5","scenario":"Standard scenario"},{"value":"0,00E+00","module":"C1","scenario":"Standard scenario"},{"value":"0,00E+00","module":"C2","scenario":"Standard scenario"},{"value":"1,63E-02","module":"C3","scenario":"Standard scenario"},{"value":"0,00E+00","module":"C4","scenario":"Standard scenario"},{"value":"0,00E+00","module":"D","scenario":"Standard scenario"},{"value":"7,15E-04","module":"A1A3","scenario":null}]},{"parameter":"MER","unit":"kg","values":[{"value":"0,00E+00","module":"A1","scenario":"Standard scenario"},{"value":"0,00E+00","module":"A2","scenario":"Standard scenario"},{"value":"0,00E+00","module":"A3","scenario":"Standard scenario"},{"value":"0,00E+00","module":"A4","scenario":"Standard scenario"},{"value":"0,00E+00","module":"A5","scenario":"Standard scenario"},{"value":"0,00E+00","module":"C1","scenario":"Standard scenario"},{"value":"0,00E+00","module":"C2","scenario":"Standard scenario"},{"value":"0,00E+00","module":"C3","scenario":"Standard scenario"},{"value":"0,00E+00","module":"C4","scenario":"Standard scenario"},{"value":"0,00E+00","module":"D","scenario":"Standard scenario"},{"value":"0,00E+00","module":"A1A3","scenario":null}]},{"parameter":"EEE","unit":"MJ","values":[{"value":"0,00E+00","module":"A1","scenario":"Standard scenario"},{"value":"0,00E+00","module":"A2","scenario":"Standard scenario"},{"value":"7,19E-02","module":"A3","scenario":"Standard scenario"},{"value":"0,00E+00","module":"A4","scenario":"Standard scenario"},{"value":"0,00E+00","module":"A5","scenario":"Standard scenario"},{"value":"0,00E+00","module":"C1","scenario":"Standard scenario"},{"value":"0,00E+00","module":"C2","scenario":"Standard scenario"},{"value":"0,00E+00","module":"C3","scenario":"Standard scenario"},{"value":"0,00E+00","module":"C4","scenario":"Standard scenario"},{"value":"1,58E+00","module":"D","scenario":"Standard scenario"},{"value":"7,19E-02","module":"A1A3","scenario":null}]},{"parameter":"EET","unit":"MJ","values":[{"value":"0,00E+00","module":"A1","scenario":"Standard scenario"},{"value":"0,00E+00","module":"A2","scenario":"Standard scenario"},{"value":"1,24E-01","module":"A3","scenario":"Standard scenario"},{"value":"0,00E+00","module":"A4","scenario":"Standard scenario"},{"value":"0,00E+00","module":"A5","scenario":"Standard scenario"},{"value":"0,00E+00","module":"C1","scenario":"Standard scenario"},{"value":"0,00E+00","module":"C2","scenario":"Standard scenario"},{"value":"0,00E+00","module":"C3","scenario":"Standard scenario"},{"value":"0,00E+00","module":"C4","scenario":"Standard scenario"},{"value":"2,72E+00","module":"D","scenario":"Standard scenario"},{"value":"1,24E-01","module":"A1A3","scenario":null}]}]}