{"product_name":"Troldtekt 25mm Natural Grey FUTURECEM - unpainted","epd_id":"EPD-TRO-20220048-ICA2-EN","compliance":["DIN EN 15804","ISO 14025"],"producer_name":"Troldtekt A/S","environmental_impact":[{"parameter":"GWP-total","unit":"kg CO2-eq.","values":[{"value":"-1,37E+00","module":"A1-A3","scenario":null},{"value":"1,14E-01","module":"A4","scenario":null},{"value":"2,41E-01","module":"A5","scenario":null},{"value":"-5,34E-01","module":"B1","scenario":null},{"value":"6,50E-04","module":"C1","scenario":null},{"value":"9,59E-02","module":"C2","scenario":null},{"value":"7,87E+00","module":"C4","scenario":null},{"value":"-9,69E-01","module":"D","scenario":null}]},{"parameter":"ODP","unit":"kg CFC11-eq.","values":[{"value":"1,99E-07","module":"A1-A3","scenario":null},{"value":"2,08E-08","module":"A4","scenario":null},{"value":"1,14E-08","module":"A5","scenario":null},{"value":"0,00E+00","module":"B1","scenario":null},{"value":"2,81E-10","module":"C1","scenario":null},{"value":"1,75E-08","module":"C2","scenario":null},{"value":"6,52E-09","module":"C4","scenario":null},{"value":"-5,36E-08","module":"D","scenario":null}]},{"parameter":"AP","unit":"kg SO2-eq.","values":[{"value":"1,23E-02","module":"A1-A3","scenario":null},{"value":"2,30E-04","module":"A4","scenario":null},{"value":"7,24E-04","module":"A5","scenario":null},{"value":"0,00E+00","module":"B1","scenario":null},{"value":"1,59E-06","module":"C1","scenario":null},{"value":"1,94E-04","module":"C2","scenario":null},{"value":"5,38E-04","module":"C4","scenario":null},{"value":"-2,01E-03","module":"D","scenario":null}]},{"parameter":"EP","unit":"kg PO4^3-eq.","values":[{"value":"5,46E-03","module":"A1-A3","scenario":null},{"value":"4,73E-05","module":"A4","scenario":null},{"value":"3,93E-04","module":"A5","scenario":null},{"value":"0,00E+00","module":"B1","scenario":null},{"value":"8,86E-07","module":"C1","scenario":null},{"value":"3,98E-05","module":"C2","scenario":null},{"value":"2,34E-04","module":"C4","scenario":null},{"value":"-1,49E-03","module":"D","scenario":null}]},{"parameter":"POCP","unit":"kg Ethen-eq.","values":[{"value":"7,18E-04","module":"A1-A3","scenario":null},{"value":"1,52E-05","module":"A4","scenario":null},{"value":"4,25E-05","module":"A5","scenario":null},{"value":"0,00E+00","module":"B1","scenario":null},{"value":"8,88E-08","module":"C1","scenario":null},{"value":"1,28E-05","module":"C2","scenario":null},{"value":"4,22E-05","module":"C4","scenario":null},{"value":"-1,16E-04","module":"D","scenario":null}]},{"parameter":"ADPE","unit":"kg Sb-eq.","values":[{"value":"5,24E-05","module":"A1-A3","scenario":null},{"value":"3,11E-06","module":"A4","scenario":null},{"value":"4,92E-06","module":"A5","scenario":null},{"value":"0,00E+00","module":"B1","scenario":null},{"value":"1,82E-08","module":"C1","scenario":null},{"value":"2,61E-06","module":"C2","scenario":null},{"value":"7,10E-07","module":"C4","scenario":null},{"value":"-2,60E-06","module":"D","scenario":null}]},{"parameter":"ADPF","unit":"MJ","values":[{"value":"3,59E+01","module":"A1-A3","scenario":null},{"value":"1,73E+00","module":"A4","scenario":null},{"value":"2,23E+00","module":"A5","scenario":null},{"value":"0,00E+00","module":"B1","scenario":null},{"value":"4,20E-02","module":"C1","scenario":null},{"value":"1,46E+00","module":"C2","scenario":null},{"value":"6,50E-01","module":"C4","scenario":null},{"value":"-1,36E+01","module":"D","scenario":null}]}],"additional_environmental_impact":[],"resource_use":[{"parameter":"PERE","unit":"MJ","values":[{"value":"6,83E+01","module":"A1-A3","scenario":null},{"value":"2,44E-02","module":"A4","scenario":null},{"value":"4,50E-01","module":"A5","scenario":null},{"value":"0,00E+00","module":"B1","scenario":null},{"value":"3,91E-02","module":"C1","scenario":null},{"value":"2,06E-02","module":"C2","scenario":null},{"value":"8,59E+00","module":"C4","scenario":null},{"value":"-6,34E+00","module":"D","scenario":null}]},{"parameter":"PERM","unit":"MJ","values":[{"value":"7,47E+01","module":"A1-A3","scenario":null},{"value":"0,00E+00","module":"A4","scenario":null},{"value":"0,00E+00","module":"A5","scenario":null},{"value":"0,00E+00","module":"B1","scenario":null},{"value":"0,00E+00","module":"C1","scenario":null},{"value":"0,00E+00","module":"C2","scenario":null},{"value":"0,00E+00","module":"C4","scenario":null},{"value":"0,00E+00","module":"D","scenario":null}]},{"parameter":"PERT","unit":"MJ","values":[{"value":"1,43E+02","module":"A1-A3","scenario":null},{"value":"2,44E-02","module":"A4","scenario":null},{"value":"4,50E-01","module":"A5","scenario":null},{"value":"0,00E+00","module":"B1","scenario":null},{"value":"3,91E-02","module":"C1","scenario":null},{"value":"2,06E-02","module":"C2","scenario":null},{"value":"8,59E+00","module":"C4","scenario":null},{"value":"-6,34E+00","module":"D","scenario":null}]},{"parameter":"PENRE","unit":"MJ","values":[{"value":"3,63E+01","module":"A1-A3","scenario":null},{"value":"1,73E+00","module":"A4","scenario":null},{"value":"2,23E+00","module":"A5","scenario":null},{"value":"0,00E+00","module":"B1","scenario":null},{"value":"4,20E-02","module":"C1","scenario":null},{"value":"1,46E+00","module":"C2","scenario":null},{"value":"6,50E-01","module":"C4","scenario":null},{"value":"-1,36E+01","module":"D","scenario":null}]},{"parameter":"PENRM","unit":"MJ","values":[{"value":"0,00E+00","module":"A1-A3","scenario":null},{"value":"0,00E+00","module":"A4","scenario":null},{"value":"0,00E+00","module":"A5","scenario":null},{"value":"0,00E+00","module":"B1","scenario":null},{"value":"0,00E+00","module":"C1","scenario":null},{"value":"0,00E+00","module":"C2","scenario":null},{"value":"0,00E+00","module":"C4","scenario":null},{"value":"0,00E+00","module":"D","scenario":null}]},{"parameter":"PENRT","unit":"MJ","values":[{"value":"3,63E+01","module":"A1-A3","scenario":null},{"value":"1,73E+00","module":"A4","scenario":null},{"value":"2,23E+00","module":"A5","scenario":null},{"value":"0,00E+00","module":"B1","scenario":null},{"value":"4,20E-02","module":"C1","scenario":null},{"value":"1,46E+00","module":"C2","scenario":null},{"value":"6,50E-01","module":"C4","scenario":null},{"value":"-1,36E+01","module":"D","scenario":null}]},{"parameter":"SM","unit":"kg","values":[{"value":"1,35E+00","module":"A1-A3","scenario":null},{"value":"0,00E+00","module":"A4","scenario":null},{"value":"2,73E-03","module":"A5","scenario":null},{"value":"0,00E+00","module":"B1","scenario":null},{"value":"0,00E+00","module":"C1","scenario":null},{"value":"0,00E+00","module":"C2","scenario":null},{"value":"0,00E+00","module":"C4","scenario":null},{"value":"0,00E+00","module":"D","scenario":null}]},{"parameter":"RSF","unit":"MJ","values":[{"value":"7,89E+00","module":"A1-A3","scenario":null},{"value":"0,00E+00","module":"A4","scenario":null},{"value":"0,00E+00","module":"A5","scenario":null},{"value":"0,00E+00","module":"B1","scenario":null},{"value":"0,00E+00","module":"C1","scenario":null},{"value":"0,00E+00","module":"C2","scenario":null},{"value":"0,00E+00","module":"C4","scenario":null},{"value":"0,00E+00","module":"D","scenario":null}]},{"parameter":"NRSF","unit":"MJ","values":[{"value":"8,34E+00","module":"A1-A3","scenario":null},{"value":"0,00E+00","module":"A4","scenario":null},{"value":"0,00E+00","module":"A5","scenario":null},{"value":"0,00E+00","module":"B1","scenario":null},{"value":"0,00E+00","module":"C1","scenario":null},{"value":"0,00E+00","module":"C2","scenario":null},{"value":"0,00E+00","module":"C4","scenario":null},{"value":"0,00E+00","module":"D","scenario":null}]},{"parameter":"FW","unit":"m^3","values":[{"value":"1,72E-02","module":"A1-A3","scenario":null},{"value":"2,96E-04","module":"A4","scenario":null},{"value":"2,20E-03","module":"A5","scenario":null},{"value":"0,00E+00","module":"B1","scenario":null},{"value":"1,19E-05","module":"C1","scenario":null},{"value":"2,49E-04","module":"C2","scenario":null},{"value":"2,86E-04","module":"C4","scenario":null},{"value":"-1,86E-03","module":"D","scenario":null}]}],"end_of_life_waste":[{"parameter":"HWD","unit":"kg","values":[{"value":"4,74E-02","module":"A1-A3","scenario":null},{"value":"1,76E-03","module":"A4","scenario":null},{"value":"7,11E-02","module":"A5","scenario":null},{"value":"0,00E+00","module":"B1","scenario":null},{"value":"5,40E-05","module":"C1","scenario":null},{"value":"1,48E-03","module":"C2","scenario":null},{"value":"1,50E-03","module":"C4","scenario":null},{"value":"-5,92E-02","module":"D","scenario":null}]},{"parameter":"NHWD","unit":"kg","values":[{"value":"1,63E+00","module":"A1-A3","scenario":null},{"value":"1,21E-01","module":"A4","scenario":null},{"value":"4,24E-01","module":"A5","scenario":null},{"value":"0,00E+00","module":"B1","scenario":null},{"value":"1,12E-03","module":"C1","scenario":null},{"value":"1,02E-01","module":"C2","scenario":null},{"value":"6,31E-02","module":"C4","scenario":null},{"value":"-2,02E+00","module":"D","scenario":null}]},{"parameter":"RWD","unit":"kg","values":[{"value":"7,82E-05","module":"A1-A3","scenario":null},{"value":"1,19E-05","module":"A4","scenario":null},{"value":"8,28E-06","module":"A5","scenario":null},{"value":"0,00E+00","module":"B1","scenario":null},{"value":"5,78E-07","module":"C1","scenario":null},{"value":"9,99E-06","module":"C2","scenario":null},{"value":"5,06E-06","module":"C4","scenario":null},{"value":"-2,45E-05","module":"D","scenario":null}]}],"end_of_life_flow":[{"parameter":"CRU","unit":"kg","values":[{"value":"0,00E+00","module":"A1-A3","scenario":null},{"value":"0,00E+00","module":"A4","scenario":null},{"value":"0,00E+00","module":"A5","scenario":null},{"value":"0,00E+00","module":"B1","scenario":null},{"value":"0,00E+00","module":"C1","scenario":null},{"value":"0,00E+00","module":"C2","scenario":null},{"value":"0,00E+00","module":"C4","scenario":null},{"value":"0,00E+00","module":"D","scenario":null}]},{"parameter":"MFR","unit":"kg","values":[{"value":"4,86E-03","module":"A1-A3","scenario":null},{"value":"0,00E+00","module":"A4","scenario":null},{"value":"0,00E+00","module":"A5","scenario":null},{"value":"0,00E+00","module":"B1","scenario":null},{"value":"0,00E+00","module":"C1","scenario":null},{"value":"0,00E+00","module":"C2","scenario":null},{"value":"0,00E+00","module":"C4","scenario":null},{"value":"0,00E+00","module":"D","scenario":null}]},{"parameter":"MER","unit":"kg","values":[{"value":"1,05E-02","module":"A1-A3","scenario":null},{"value":"0,00E+00","module":"A4","scenario":null},{"value":"0,00E+00","module":"A5","scenario":null},{"value":"0,00E+00","module":"B1","scenario":null},{"value":"0,00E+00","module":"C1","scenario":null},{"value":"0,00E+00","module":"C2","scenario":null},{"value":"0,00E+00","module":"C4","scenario":null},{"value":"0,00E+00","module":"D","scenario":null}]},{"parameter":"EEE","unit":"MJ","values":[{"value":"0,00E+00","module":"A1-A3","scenario":null},{"value":"0,00E+00","module":"A4","scenario":null},{"value":"0,00E+00","module":"A5","scenario":null},{"value":"0,00E+00","module":"B1","scenario":null},{"value":"0,00E+00","module":"C1","scenario":null},{"value":"0,00E+00","module":"C2","scenario":null},{"value":"1,76E+00","module":"C4","scenario":null},{"value":"0,00E+00","module":"D","scenario":null}]},{"parameter":"EET","unit":"MJ","values":[{"value":"0,00E+00","module":"A1-A3","scenario":null},{"value":"0,00E+00","module":"A4","scenario":null},{"value":"0,00E+00","module":"A5","scenario":null},{"value":"0,00E+00","module":"B1","scenario":null},{"value":"0,00E+00","module":"C1","scenario":null},{"value":"0,00E+00","module":"C2","scenario":null},{"value":"5,66E+00","module":"C4","scenario":null},{"value":"0,00E+00","module":"D","scenario":null}]}]}