{"product_name":"Tyvek\u00ae Monolayer 70 (1570B)","epd_id":"EPD-DUP-20210189-IBC1-EN","compliance":["DIN EN 15804+A2","ISO 14025"],"producer_name":"DuPont de Nemours (Luxembourg) s.\u00e0 r.l.","environmental_impact":[{"parameter":"GWP-total","unit":"kg CO2-eq.","values":[{"value":"3,31E-01","module":"A1-A3","scenario":null},{"value":"7,12E-03","module":"A4","scenario":null},{"value":"1,85E-03","module":"A5","scenario":null},{"value":"2,16E-01","module":"C4","scenario":null},{"value":"-1,14E-01","module":"D","scenario":null}]},{"parameter":"GWP-fossil","unit":"kg CO2-eq.","values":[{"value":"3,31E-01","module":"A1-A3","scenario":null},{"value":"6,97E-03","module":"A4","scenario":null},{"value":"1,50E-04","module":"A5","scenario":null},{"value":"2,16E-01","module":"C4","scenario":null},{"value":"-1,14E-01","module":"D","scenario":null}]},{"parameter":"GWP-biogenic","unit":"kg CO2-eq.","values":[{"value":"3,60E-04","module":"A1-A3","scenario":null},{"value":"9,74E-05","module":"A4","scenario":null},{"value":"1,70E-03","module":"A5","scenario":null},{"value":"7,18E-06","module":"C4","scenario":null},{"value":"-5,35E-04","module":"D","scenario":null}]},{"parameter":"GWP-luluc","unit":"kg CO2-eq.","values":[{"value":"2,50E-04","module":"A1-A3","scenario":null},{"value":"4,73E-05","module":"A4","scenario":null},{"value":"4,91E-08","module":"A5","scenario":null},{"value":"1,16E-06","module":"C4","scenario":null},{"value":"-7,18E-05","module":"D","scenario":null}]},{"parameter":"ODP","unit":"kg CFC11-eq.","values":[{"value":"4,18E-12","module":"A1-A3","scenario":null},{"value":"5,62E-18","module":"A4","scenario":null},{"value":"2,39E-19","module":"A5","scenario":null},{"value":"1,62E-17","module":"C4","scenario":null},{"value":"-1,18E-15","module":"D","scenario":null}]},{"parameter":"AP","unit":"mol H^(+)-eq.","values":[{"value":"1,28E-03","module":"A1-A3","scenario":null},{"value":"7,77E-05","module":"A4","scenario":null},{"value":"3,89E-07","module":"A5","scenario":null},{"value":"2,15E-05","module":"C4","scenario":null},{"value":"-1,41E-04","module":"D","scenario":null}]},{"parameter":"POCP","unit":"kg NMVOC-eq.","values":[{"value":"7,25E-04","module":"A1-A3","scenario":null},{"value":"6,38E-05","module":"A4","scenario":null},{"value":"6,85E-07","module":"A5","scenario":null},{"value":"1,35E-05","module":"C4","scenario":null},{"value":"-1,16E-04","module":"D","scenario":null}]},{"parameter":"ADPE","unit":"kg Sb-eq.","values":[{"value":"5,06E-08","module":"A1-A3","scenario":null},{"value":"5,31E-10","module":"A4","scenario":null},{"value":"5,04E-12","module":"A5","scenario":null},{"value":"2,45E-10","module":"C4","scenario":null},{"value":"-1,77E-08","module":"D","scenario":null}]},{"parameter":"ADPF","unit":"MJ","values":[{"value":"8,28E+00","module":"A1-A3","scenario":null},{"value":"9,42E-02","module":"A4","scenario":null},{"value":"8,54E-04","module":"A5","scenario":null},{"value":"2,64E-02","module":"C4","scenario":null},{"value":"-1,97E+00","module":"D","scenario":null}]},{"parameter":"WDP","unit":"m^3 world-eq. deprived","values":[{"value":"3,00E-02","module":"A1-A3","scenario":null},{"value":"8,36E-05","module":"A4","scenario":null},{"value":"8,61E-05","module":"A5","scenario":null},{"value":"1,99E-02","module":"C4","scenario":null},{"value":"-7,80E-03","module":"D","scenario":null}]},{"parameter":"EP-freshwater","unit":"kg PO4-eq.","values":[{"value":"5,12E-07","module":"A1-A3","scenario":null},{"value":"1,78E-08","module":"A4","scenario":null},{"value":"3,68E-09","module":"A5","scenario":null},{"value":"2,16E-09","module":"C4","scenario":null},{"value":"-1,36E-07","module":"D","scenario":null}]},{"parameter":"EP-marine","unit":"kg N-eq.","values":[{"value":"2,05E-04","module":"A1-A3","scenario":null},{"value":"2,82E-05","module":"A4","scenario":null},{"value":"1,70E-07","module":"A5","scenario":null},{"value":"4,52E-06","module":"C4","scenario":null},{"value":"-4,10E-05","module":"D","scenario":null}]},{"parameter":"EP-terrestrial","unit":"mol N-eq.","values":[{"value":"2,21E-03","module":"A1-A3","scenario":null},{"value":"3,11E-04","module":"A4","scenario":null},{"value":"1,58E-06","module":"A5","scenario":null},{"value":"1,01E-04","module":"C4","scenario":null},{"value":"-4,40E-04","module":"D","scenario":null}]}],"additional_environmental_impact":[{"parameter":"PM","unit":"Disease incidence","values":[{"value":null,"module":"A1-A3","scenario":null},{"value":null,"module":"A4","scenario":null},{"value":null,"module":"A5","scenario":null},{"value":null,"module":"C4","scenario":null},{"value":null,"module":"D","scenario":null}]},{"parameter":"ETP-fw","unit":"CTUe","values":[{"value":null,"module":"A1-A3","scenario":null},{"value":null,"module":"A4","scenario":null},{"value":null,"module":"A5","scenario":null},{"value":null,"module":"C4","scenario":null},{"value":null,"module":"D","scenario":null}]},{"parameter":"HTP-c","unit":"CTUh","values":[{"value":null,"module":"A1-A3","scenario":null},{"value":null,"module":"A4","scenario":null},{"value":null,"module":"A5","scenario":null},{"value":null,"module":"C4","scenario":null},{"value":null,"module":"D","scenario":null}]},{"parameter":"HTP-nc","unit":"CTUh","values":[{"value":null,"module":"A1-A3","scenario":null},{"value":null,"module":"A4","scenario":null},{"value":null,"module":"A5","scenario":null},{"value":null,"module":"C4","scenario":null},{"value":null,"module":"D","scenario":null}]},{"parameter":"SQP","unit":"SQP","values":[{"value":null,"module":"A1-A3","scenario":null},{"value":null,"module":"A4","scenario":null},{"value":null,"module":"A5","scenario":null},{"value":null,"module":"C4","scenario":null},{"value":null,"module":"D","scenario":null}]}],"resource_use":[{"parameter":"PERE","unit":"MJ","values":[{"value":"7,38E-01","module":"A1-A3","scenario":null},{"value":"5,95E-03","module":"A4","scenario":null},{"value":"8,75E-05","module":"A5","scenario":null},{"value":"5,22E-03","module":"C4","scenario":null},{"value":"-4,04E-01","module":"D","scenario":null}]},{"parameter":"PERM","unit":"MJ","values":[{"value":"3,39E-04","module":"A1-A3","scenario":null},{"value":"-1,11E-14","module":"A4","scenario":null},{"value":"-1,22E-16","module":"A5","scenario":null},{"value":"2,17E-14","module":"C4","scenario":null},{"value":"-8,15E-13","module":"D","scenario":null}]},{"parameter":"PERT","unit":"MJ","values":[{"value":"7,38E-01","module":"A1-A3","scenario":null},{"value":"5,95E-03","module":"A4","scenario":null},{"value":"8,75E-05","module":"A5","scenario":null},{"value":"5,22E-03","module":"C4","scenario":null},{"value":"-4,04E-01","module":"D","scenario":null}]},{"parameter":"PENRE","unit":"MJ","values":[{"value":"8,28E+00","module":"A1-A3","scenario":null},{"value":"9,43E-02","module":"A4","scenario":null},{"value":"8,54E-04","module":"A5","scenario":null},{"value":"2,64E-02","module":"C4","scenario":null},{"value":"-1,97E+00","module":"D","scenario":null}]},{"parameter":"PENRM","unit":"MJ","values":[{"value":"1,82E-04","module":"A1-A3","scenario":null},{"value":"3,03E-06","module":"A4","scenario":null},{"value":"1,67E-08","module":"A5","scenario":null},{"value":"9,33E-07","module":"C4","scenario":null},{"value":"-6,38E-05","module":"D","scenario":null}]},{"parameter":"PENRT","unit":"MJ","values":[{"value":"8,28E+00","module":"A1-A3","scenario":null},{"value":"9,43E-02","module":"A4","scenario":null},{"value":"8,54E-04","module":"A5","scenario":null},{"value":"2,64E-02","module":"C4","scenario":null},{"value":"-1,97E+00","module":"D","scenario":null}]},{"parameter":"SM","unit":"kg","values":[{"value":"3,62E-03","module":"A1-A3","scenario":null},{"value":"0,00E+00","module":"A4","scenario":null},{"value":"0,00E+00","module":"A5","scenario":null},{"value":"0,00E+00","module":"C4","scenario":null},{"value":"0,00E+00","module":"D","scenario":null}]},{"parameter":"RSF","unit":"MJ","values":[{"value":"5,65E-08","module":"A1-A3","scenario":null},{"value":"0,00E+00","module":"A4","scenario":null},{"value":"0,00E+00","module":"A5","scenario":null},{"value":"0,00E+00","module":"C4","scenario":null},{"value":"0,00E+00","module":"D","scenario":null}]},{"parameter":"NRSF","unit":"MJ","values":[{"value":"6,23E-07","module":"A1-A3","scenario":null},{"value":"0,00E+00","module":"A4","scenario":null},{"value":"0,00E+00","module":"A5","scenario":null},{"value":"0,00E+00","module":"C4","scenario":null},{"value":"0,00E+00","module":"D","scenario":null}]},{"parameter":"FW","unit":"m^3","values":[{"value":"4,16E-03","module":"A1-A3","scenario":null},{"value":"6,55E-06","module":"A4","scenario":null},{"value":"2,05E-06","module":"A5","scenario":null},{"value":"4,66E-04","module":"C4","scenario":null},{"value":"-3,93E-04","module":"D","scenario":null}]}],"end_of_life_waste":[{"parameter":"HWD","unit":"kg","values":[{"value":"1,77E-09","module":"A1-A3","scenario":null},{"value":"4,90E-12","module":"A4","scenario":null},{"value":"1,54E-13","module":"A5","scenario":null},{"value":"4,71E-12","module":"C4","scenario":null},{"value":"-4,36E-10","module":"D","scenario":null}]},{"parameter":"NHWD","unit":"kg","values":[{"value":"3,23E-03","module":"A1-A3","scenario":null},{"value":"1,53E-05","module":"A4","scenario":null},{"value":"4,46E-04","module":"A5","scenario":null},{"value":"8,57E-04","module":"C4","scenario":null},{"value":"-8,63E-04","module":"D","scenario":null}]},{"parameter":"RWD","unit":"kg","values":[{"value":"1,43E-04","module":"A1-A3","scenario":null},{"value":"6,36E-07","module":"A4","scenario":null},{"value":"1,79E-08","module":"A5","scenario":null},{"value":"1,50E-06","module":"C4","scenario":null},{"value":"-1,29E-04","module":"D","scenario":null}]}],"end_of_life_flow":[{"parameter":"CRU","unit":"kg","values":[{"value":"0,00E+00","module":"A1-A3","scenario":null},{"value":"0,00E+00","module":"A4","scenario":null},{"value":"0,00E+00","module":"A5","scenario":null},{"value":"0,00E+00","module":"C4","scenario":null},{"value":"0,00E+00","module":"D","scenario":null}]},{"parameter":"MFR","unit":"kg","values":[{"value":"0,00E+00","module":"A1-A3","scenario":null},{"value":"0,00E+00","module":"A4","scenario":null},{"value":"0,00E+00","module":"A5","scenario":null},{"value":"0,00E+00","module":"C4","scenario":null},{"value":"0,00E+00","module":"D","scenario":null}]},{"parameter":"MER","unit":"kg","values":[{"value":"0,00E+00","module":"A1-A3","scenario":null},{"value":"0,00E+00","module":"A4","scenario":null},{"value":"0,00E+00","module":"A5","scenario":null},{"value":"0,00E+00","module":"C4","scenario":null},{"value":"0,00E+00","module":"D","scenario":null}]},{"parameter":"EEE","unit":"MJ","values":[{"value":"0,00E+00","module":"A1-A3","scenario":null},{"value":"0,00E+00","module":"A4","scenario":null},{"value":"1,45E-03","module":"A5","scenario":null},{"value":"4,61E-01","module":"C4","scenario":null},{"value":"0,00E+00","module":"D","scenario":null}]},{"parameter":"EET","unit":"MJ","values":[{"value":"0,00E+00","module":"A1-A3","scenario":null},{"value":"0,00E+00","module":"A4","scenario":null},{"value":"2,08E-03","module":"A5","scenario":null},{"value":"8,20E-01","module":"C4","scenario":null},{"value":"0,00E+00","module":"D","scenario":null}]}]}