{"product_name":"Vinyltapeten auf Zellulosefaserbasis","epd_id":"EPD-IGI-20230437-IBG1-EN","compliance":["DIN EN 15804+A2","ISO 14025"],"producer_name":"IGI - The Global Wallcoverings Association","environmental_impact":[{"parameter":"GWP-total","unit":"kg CO2-eq","values":[{"value":"3,90E-01","module":"A1-A3","scenario":null},{"value":"4,78E-02","module":"A4","scenario":null},{"value":"3,35E-02","module":"A5","scenario":null},{"value":"2,66E-05","module":"C1","scenario":null},{"value":"2,11E-03","module":"C2","scenario":null},{"value":"3,55E-01","module":"C3","scenario":null},{"value":"0,00E+00","module":"C4","scenario":null},{"value":"-1,23E-01","module":"D","scenario":null}]},{"parameter":"GWP-fossil","unit":"kg CO2-eq","values":[{"value":"5,20E-01","module":"A1-A3","scenario":null},{"value":"4,77E-02","module":"A4","scenario":null},{"value":"6,68E-03","module":"A5","scenario":null},{"value":"2,66E-05","module":"C1","scenario":null},{"value":"2,09E-03","module":"C2","scenario":null},{"value":"2,54E-01","module":"C3","scenario":null},{"value":"0,00E+00","module":"C4","scenario":null},{"value":"-1,23E-01","module":"D","scenario":null}]},{"parameter":"GWP-biogenic","unit":"kg CO2-eq","values":[{"value":"-1,28E-01","module":"A1-A3","scenario":null},{"value":"0,00E+00","module":"A4","scenario":null},{"value":"2,68E-02","module":"A5","scenario":null},{"value":"0,00E+00","module":"C1","scenario":null},{"value":"0,00E+00","module":"C2","scenario":null},{"value":"1,01E-01","module":"C3","scenario":null},{"value":"0,00E+00","module":"C4","scenario":null},{"value":"0,00E+00","module":"D","scenario":null}]},{"parameter":"GWP-luluc","unit":"kg CO2-eq","values":[{"value":"-2,29E-03","module":"A1-A3","scenario":null},{"value":"9,45E-05","module":"A4","scenario":null},{"value":"2,07E-06","module":"A5","scenario":null},{"value":"8,89E-09","module":"C1","scenario":null},{"value":"1,92E-05","module":"C2","scenario":null},{"value":"1,69E-05","module":"C3","scenario":null},{"value":"0,00E+00","module":"C4","scenario":null},{"value":"-7,83E-06","module":"D","scenario":null}]},{"parameter":"ODP","unit":"kg CFC11-eq","values":[{"value":"1,72E-09","module":"A1-A3","scenario":null},{"value":"3,98E-15","module":"A4","scenario":null},{"value":"3,82E-15","module":"A5","scenario":null},{"value":"1,62E-16","module":"C1","scenario":null},{"value":"2,70E-16","module":"C2","scenario":null},{"value":"1,75E-13","module":"C3","scenario":null},{"value":"0,00E+00","module":"C4","scenario":null},{"value":"-9,29E-13","module":"D","scenario":null}]},{"parameter":"AP","unit":"mol H^(+)-eq","values":[{"value":"1,39E-03","module":"A1-A3","scenario":null},{"value":"2,35E-04","module":"A4","scenario":null},{"value":"1,02E-05","module":"A5","scenario":null},{"value":"6,73E-08","module":"C1","scenario":null},{"value":"1,74E-05","module":"C2","scenario":null},{"value":"9,32E-05","module":"C3","scenario":null},{"value":"0,00E+00","module":"C4","scenario":null},{"value":"-1,50E-04","module":"D","scenario":null}]},{"parameter":"POCP","unit":"kg NMVOC-eq","values":[{"value":"1,26E-03","module":"A1-A3","scenario":null},{"value":"2,72E-04","module":"A4","scenario":null},{"value":"9,53E-06","module":"A5","scenario":null},{"value":"4,41E-08","module":"C1","scenario":null},{"value":"1,64E-05","module":"C2","scenario":null},{"value":"8,52E-05","module":"C3","scenario":null},{"value":"0,00E+00","module":"C4","scenario":null},{"value":"-1,23E-04","module":"D","scenario":null}]},{"parameter":"ADPE","unit":"kg Sb-eq","values":[{"value":"9,66E-08","module":"A1-A3","scenario":null},{"value":"1,05E-09","module":"A4","scenario":null},{"value":"4,82E-11","module":"A5","scenario":null},{"value":"1,53E-12","module":"C1","scenario":null},{"value":"1,37E-10","module":"C2","scenario":null},{"value":"1,54E-09","module":"C3","scenario":null},{"value":"0,00E+00","module":"C4","scenario":null},{"value":"-8,55E-09","module":"D","scenario":null}]},{"parameter":"ADPF","unit":"MJ","values":[{"value":"1,04E+01","module":"A1-A3","scenario":null},{"value":"6,45E-01","module":"A4","scenario":null},{"value":"1,25E-02","module":"A5","scenario":null},{"value":"4,75E-04","module":"C1","scenario":null},{"value":"2,83E-02","module":"C2","scenario":null},{"value":"3,80E-01","module":"C3","scenario":null},{"value":"0,00E+00","module":"C4","scenario":null},{"value":"-2,24E+00","module":"D","scenario":null}]},{"parameter":"WDP","unit":"m^3 world-eq deprived","values":[{"value":"3,05E-01","module":"A1-A3","scenario":null},{"value":"1,83E-04","module":"A4","scenario":null},{"value":"4,10E-03","module":"A5","scenario":null},{"value":"8,59E-03","module":"C1","scenario":null},{"value":"2,51E-05","module":"C2","scenario":null},{"value":"4,10E-02","module":"C3","scenario":null},{"value":"0,00E+00","module":"C4","scenario":null},{"value":"-1,13E-02","module":"D","scenario":null}]},{"parameter":"EP-freshwater","unit":"kg P-eq","values":[{"value":"2,38E-05","module":"A1-A3","scenario":null},{"value":"4,32E-08","module":"A4","scenario":null},{"value":"1,91E-09","module":"A5","scenario":null},{"value":"2,34E-09","module":"C1","scenario":null},{"value":"7,59E-09","module":"C2","scenario":null},{"value":"5,60E-08","module":"C3","scenario":null},{"value":"0,00E+00","module":"C4","scenario":null},{"value":"-1,92E-07","module":"D","scenario":null}]},{"parameter":"EP-marine","unit":"kg N-eq","values":[{"value":"4,27E-04","module":"A1-A3","scenario":null},{"value":"1,07E-04","module":"A4","scenario":null},{"value":"3,83E-06","module":"A5","scenario":null},{"value":"2,36E-08","module":"C1","scenario":null},{"value":"8,66E-06","module":"C2","scenario":null},{"value":"3,12E-05","module":"C3","scenario":null},{"value":"0,00E+00","module":"C4","scenario":null},{"value":"-4,42E-05","module":"D","scenario":null}]},{"parameter":"EP-terrestrial","unit":"mol N-eq","values":[{"value":"4,36E-03","module":"A1-A3","scenario":null},{"value":"1,17E-03","module":"A4","scenario":null},{"value":"4,78E-05","module":"A5","scenario":null},{"value":"1,63E-07","module":"C1","scenario":null},{"value":"9,56E-05","module":"C2","scenario":null},{"value":"4,12E-04","module":"C3","scenario":null},{"value":"0,00E+00","module":"C4","scenario":null},{"value":"-4,73E-04","module":"D","scenario":null}]}],"additional_environmental_impact":[{"parameter":"PM","unit":"Disease incidence","values":[{"value":"1,72E-08","module":"A1-A3","scenario":null},{"value":"9,79E-10","module":"A4","scenario":null},{"value":"5,87E-11","module":"A5","scenario":null},{"value":"1,08E-12","module":"C1","scenario":null},{"value":"1,24E-10","module":"C2","scenario":null},{"value":"1,30E-09","module":"C3","scenario":null},{"value":"0,00E+00","module":"C4","scenario":null},{"value":"-1,27E-09","module":"D","scenario":null}]},{"parameter":"ETP-fw","unit":"CTUe","values":[{"value":"9,22E+00","module":"A1-A3","scenario":null},{"value":"4,53E-01","module":"A4","scenario":null},{"value":"6,55E-03","module":"A5","scenario":null},{"value":"9,77E-04","module":"C1","scenario":null},{"value":"2,01E-02","module":"C2","scenario":null},{"value":"2,21E-01","module":"C3","scenario":null},{"value":"0,00E+00","module":"C4","scenario":null},{"value":"-4,78E-01","module":"D","scenario":null}]},{"parameter":"HTP-c","unit":"CTUh","values":[{"value":"7,12E-10","module":"A1-A3","scenario":null},{"value":"8,53E-12","module":"A4","scenario":null},{"value":"3,18E-13","module":"A5","scenario":null},{"value":"1,86E-14","module":"C1","scenario":null},{"value":"4,14E-13","module":"C2","scenario":null},{"value":"1,01E-11","module":"C3","scenario":null},{"value":"0,00E+00","module":"C4","scenario":null},{"value":"-2,46E-11","module":"D","scenario":null}]},{"parameter":"HTP-nc","unit":"CTUh","values":[{"value":"6,72E-08","module":"A1-A3","scenario":null},{"value":"4,77E-10","module":"A4","scenario":null},{"value":"1,35E-11","module":"A5","scenario":null},{"value":"1,74E-12","module":"C1","scenario":null},{"value":"2,51E-11","module":"C2","scenario":null},{"value":"8,78E-10","module":"C3","scenario":null},{"value":"0,00E+00","module":"C4","scenario":null},{"value":"-7,71E-10","module":"D","scenario":null}]},{"parameter":"SQP","unit":"SQP","values":[{"value":"6,01E+00","module":"A1-A3","scenario":null},{"value":"5,92E-02","module":"A4","scenario":null},{"value":"4,02E-03","module":"A5","scenario":null},{"value":"7,06E-05","module":"C1","scenario":null},{"value":"1,18E-02","module":"C2","scenario":null},{"value":"8,89E-02","module":"C3","scenario":null},{"value":"0,00E+00","module":"C4","scenario":null},{"value":"-4,17E-01","module":"D","scenario":null}]}],"resource_use":[{"parameter":"PERE","unit":"MJ","values":[{"value":"2,41E+00","module":"A1-A3","scenario":null},{"value":"1,21E-02","module":"A4","scenario":null},{"value":"3,81E-01","module":"A5","scenario":null},{"value":"9,67E-05","module":"C1","scenario":null},{"value":"2,06E-03","module":"C2","scenario":null},{"value":"1,25E+00","module":"C3","scenario":null},{"value":"0,00E+00","module":"C4","scenario":null},{"value":"-6,34E-01","module":"D","scenario":null}]},{"parameter":"PERM","unit":"MJ","values":[{"value":"1,53E+00","module":"A1-A3","scenario":null},{"value":"0,00E+00","module":"A4","scenario":null},{"value":"-3,79E-01","module":"A5","scenario":null},{"value":"0,00E+00","module":"C1","scenario":null},{"value":"0,00E+00","module":"C2","scenario":null},{"value":"-1,15E+00","module":"C3","scenario":null},{"value":"0,00E+00","module":"C4","scenario":null},{"value":"0,00E+00","module":"D","scenario":null}]},{"parameter":"PERT","unit":"MJ","values":[{"value":"3,94E+00","module":"A1-A3","scenario":null},{"value":"1,21E-02","module":"A4","scenario":null},{"value":"2,57E-03","module":"A5","scenario":null},{"value":"9,67E-05","module":"C1","scenario":null},{"value":"2,06E-03","module":"C2","scenario":null},{"value":"9,50E-02","module":"C3","scenario":null},{"value":"0,00E+00","module":"C4","scenario":null},{"value":"-6,34E-01","module":"D","scenario":null}]},{"parameter":"PENRE","unit":"MJ","values":[{"value":"7,12E+00","module":"A1-A3","scenario":null},{"value":"6,46E-01","module":"A4","scenario":null},{"value":"9,78E-02","module":"A5","scenario":null},{"value":"4,75E-04","module":"C1","scenario":null},{"value":"2,84E-02","module":"C2","scenario":null},{"value":"3,57E+00","module":"C3","scenario":null},{"value":"0,00E+00","module":"C4","scenario":null},{"value":"-2,24E+00","module":"D","scenario":null}]},{"parameter":"PENRM","unit":"MJ","values":[{"value":"3,28E+00","module":"A1-A3","scenario":null},{"value":"0,00E+00","module":"A4","scenario":null},{"value":"-8,52E-02","module":"A5","scenario":null},{"value":"0,00E+00","module":"C1","scenario":null},{"value":"0,00E+00","module":"C2","scenario":null},{"value":"-3,19E+00","module":"C3","scenario":null},{"value":"0,00E+00","module":"C4","scenario":null},{"value":"0,00E+00","module":"D","scenario":null}]},{"parameter":"PENRT","unit":"MJ","values":[{"value":"1,04E+01","module":"A1-A3","scenario":null},{"value":"6,46E-01","module":"A4","scenario":null},{"value":"1,26E-02","module":"A5","scenario":null},{"value":"4,75E-04","module":"C1","scenario":null},{"value":"2,84E-02","module":"C2","scenario":null},{"value":"3,80E-01","module":"C3","scenario":null},{"value":"0,00E+00","module":"C4","scenario":null},{"value":"-2,24E+00","module":"D","scenario":null}]},{"parameter":"SM","unit":"kg","values":[{"value":"2,18E-02","module":"A1-A3","scenario":null},{"value":"0,00E+00","module":"A4","scenario":null},{"value":"0,00E+00","module":"A5","scenario":null},{"value":"0,00E+00","module":"C1","scenario":null},{"value":"0,00E+00","module":"C2","scenario":null},{"value":"0,00E+00","module":"C3","scenario":null},{"value":"0,00E+00","module":"C4","scenario":null},{"value":"0,00E+00","module":"D","scenario":null}]},{"parameter":"RSF","unit":"MJ","values":[{"value":"0,00E+00","module":"A1-A3","scenario":null},{"value":"0,00E+00","module":"A4","scenario":null},{"value":"0,00E+00","module":"A5","scenario":null},{"value":"0,00E+00","module":"C1","scenario":null},{"value":"0,00E+00","module":"C2","scenario":null},{"value":"0,00E+00","module":"C3","scenario":null},{"value":"0,00E+00","module":"C4","scenario":null},{"value":"0,00E+00","module":"D","scenario":null}]},{"parameter":"NRSF","unit":"MJ","values":[{"value":"0,00E+00","module":"A1-A3","scenario":null},{"value":"0,00E+00","module":"A4","scenario":null},{"value":"0,00E+00","module":"A5","scenario":null},{"value":"0,00E+00","module":"C1","scenario":null},{"value":"0,00E+00","module":"C2","scenario":null},{"value":"0,00E+00","module":"C3","scenario":null},{"value":"0,00E+00","module":"C4","scenario":null},{"value":"0,00E+00","module":"D","scenario":null}]},{"parameter":"FW","unit":"m^3","values":[{"value":"7,59E-03","module":"A1-A3","scenario":null},{"value":"1,37E-05","module":"A4","scenario":null},{"value":"9,67E-05","module":"A5","scenario":null},{"value":"2,00E-04","module":"C1","scenario":null},{"value":"2,26E-06","module":"C2","scenario":null},{"value":"9,98E-04","module":"C3","scenario":null},{"value":"0,00E+00","module":"C4","scenario":null},{"value":"-5,14E-04","module":"D","scenario":null}]}],"end_of_life_waste":[{"parameter":"HWD","unit":"kg","values":[{"value":"1,37E-05","module":"A1-A3","scenario":null},{"value":"1,36E-12","module":"A4","scenario":null},{"value":"3,09E-13","module":"A5","scenario":null},{"value":"1,35E-14","module":"C1","scenario":null},{"value":"8,79E-14","module":"C2","scenario":null},{"value":"2,48E-12","module":"C3","scenario":null},{"value":"0,00E+00","module":"C4","scenario":null},{"value":"-1,27E-10","module":"D","scenario":null}]},{"parameter":"NHWD","unit":"kg","values":[{"value":"4,06E-02","module":"A1-A3","scenario":null},{"value":"6,72E-05","module":"A4","scenario":null},{"value":"9,22E-04","module":"A5","scenario":null},{"value":"6,08E-05","module":"C1","scenario":null},{"value":"4,33E-06","module":"C2","scenario":null},{"value":"9,34E-02","module":"C3","scenario":null},{"value":"0,00E+00","module":"C4","scenario":null},{"value":"-1,09E-03","module":"D","scenario":null}]},{"parameter":"RWD","unit":"kg","values":[{"value":"1,08E-04","module":"A1-A3","scenario":null},{"value":"8,26E-07","module":"A4","scenario":null},{"value":"5,28E-07","module":"A5","scenario":null},{"value":"1,90E-08","module":"C1","scenario":null},{"value":"5,31E-08","module":"C2","scenario":null},{"value":"1,36E-05","module":"C3","scenario":null},{"value":"0,00E+00","module":"C4","scenario":null},{"value":"-1,68E-04","module":"D","scenario":null}]}],"end_of_life_flow":[{"parameter":"CRU","unit":"kg","values":[{"value":"0,00E+00","module":"A1-A3","scenario":null},{"value":"0,00E+00","module":"A4","scenario":null},{"value":"0,00E+00","module":"A5","scenario":null},{"value":"0,00E+00","module":"C1","scenario":null},{"value":"0,00E+00","module":"C2","scenario":null},{"value":"0,00E+00","module":"C3","scenario":null},{"value":"0,00E+00","module":"C4","scenario":null},{"value":"0,00E+00","module":"D","scenario":null}]},{"parameter":"MFR","unit":"kg","values":[{"value":"0,00E+00","module":"A1-A3","scenario":null},{"value":"0,00E+00","module":"A4","scenario":null},{"value":"0,00E+00","module":"A5","scenario":null},{"value":"0,00E+00","module":"C1","scenario":null},{"value":"0,00E+00","module":"C2","scenario":null},{"value":"0,00E+00","module":"C3","scenario":null},{"value":"0,00E+00","module":"C4","scenario":null},{"value":"0,00E+00","module":"D","scenario":null}]},{"parameter":"MER","unit":"kg","values":[{"value":"3,29E-02","module":"A1-A3","scenario":null},{"value":"0,00E+00","module":"A4","scenario":null},{"value":"2,22E-02","module":"A5","scenario":null},{"value":"0,00E+00","module":"C1","scenario":null},{"value":"0,00E+00","module":"C2","scenario":null},{"value":"2,01E-01","module":"C3","scenario":null},{"value":"0,00E+00","module":"C4","scenario":null},{"value":"0,00E+00","module":"D","scenario":null}]},{"parameter":"EEE","unit":"MJ","values":[{"value":"7,58E-02","module":"A1-A3","scenario":null},{"value":"0,00E+00","module":"A4","scenario":null},{"value":"0,00E+00","module":"A5","scenario":null},{"value":"0,00E+00","module":"C1","scenario":null},{"value":"0,00E+00","module":"C2","scenario":null},{"value":"0,00E+00","module":"C3","scenario":null},{"value":"0,00E+00","module":"C4","scenario":null},{"value":"5,60E-01","module":"D","scenario":null}]},{"parameter":"EET","unit":"MJ","values":[{"value":"1,39E-01","module":"A1-A3","scenario":null},{"value":"0,00E+00","module":"A4","scenario":null},{"value":"0,00E+00","module":"A5","scenario":null},{"value":"0,00E+00","module":"C1","scenario":null},{"value":"0,00E+00","module":"C2","scenario":null},{"value":"0,00E+00","module":"C3","scenario":null},{"value":"0,00E+00","module":"C4","scenario":null},{"value":"1,07E+00","module":"D","scenario":null}]}]}