{"product_name":"Jumpax\u00ae Classic","epd_id":"EPD-Unifloor-257-EN","compliance":["EN 15804+A2","ISO 14025"],"producer_name":"Unifloor B.V.","environmental_impact":[{"parameter":"GWP-total","unit":"kg CO2-eq.","values":[{"value":"1,01E+00","module":"A1","scenario":"Standard scenario"},{"value":"6,51E-01","module":"A2","scenario":"Standard scenario"},{"value":"8,89E-01","module":"A3","scenario":"Standard scenario"},{"value":"2,14E-01","module":"A4","scenario":"Standard scenario"},{"value":"3,20E-01","module":"A5","scenario":"Standard scenario"},{"value":"0,00E+00","module":"C1","scenario":"Standard scenario"},{"value":"1,10E-01","module":"C2","scenario":"Standard scenario"},{"value":"7,69E+00","module":"C3","scenario":"Standard scenario"},{"value":"3,09E-02","module":"C4","scenario":"Standard scenario"},{"value":"-4,15E+00","module":"D","scenario":"Standard scenario"},{"value":"2,55E+00","module":"A1A3","scenario":null}]},{"parameter":"GWP-fossil","unit":"kg CO2-eq.","values":[{"value":"4,55E+00","module":"A1","scenario":"Standard scenario"},{"value":"6,50E-01","module":"A2","scenario":"Standard scenario"},{"value":"9,24E-01","module":"A3","scenario":"Standard scenario"},{"value":"2,14E-01","module":"A4","scenario":"Standard scenario"},{"value":"1,92E-01","module":"A5","scenario":"Standard scenario"},{"value":"0,00E+00","module":"C1","scenario":"Standard scenario"},{"value":"1,10E-01","module":"C2","scenario":"Standard scenario"},{"value":"4,83E-02","module":"C3","scenario":"Standard scenario"},{"value":"3,30E-03","module":"C4","scenario":"Standard scenario"},{"value":"-3,96E+00","module":"D","scenario":"Standard scenario"},{"value":"6,12E+00","module":"A1A3","scenario":null}]},{"parameter":"GWP-biogenic","unit":"kg CO2-eq.","values":[{"value":"-3,55E+00","module":"A1","scenario":"Standard scenario"},{"value":"3,00E-04","module":"A2","scenario":"Standard scenario"},{"value":"-3,48E-02","module":"A3","scenario":"Standard scenario"},{"value":"9,89E-05","module":"A4","scenario":"Standard scenario"},{"value":"1,27E-01","module":"A5","scenario":"Standard scenario"},{"value":"0,00E+00","module":"C1","scenario":"Standard scenario"},{"value":"5,10E-05","module":"C2","scenario":"Standard scenario"},{"value":"7,64E+00","module":"C3","scenario":"Standard scenario"},{"value":"2,76E-02","module":"C4","scenario":"Standard scenario"},{"value":"-1,93E-01","module":"D","scenario":"Standard scenario"},{"value":"-3,58E+00","module":"A1A3","scenario":null}]},{"parameter":"GWP-luluc","unit":"kg CO2-eq.","values":[{"value":"6,09E-03","module":"A1","scenario":"Standard scenario"},{"value":"2,38E-04","module":"A2","scenario":"Standard scenario"},{"value":"4,41E-04","module":"A3","scenario":"Standard scenario"},{"value":"7,85E-05","module":"A4","scenario":"Standard scenario"},{"value":"2,07E-04","module":"A5","scenario":"Standard scenario"},{"value":"0,00E+00","module":"C1","scenario":"Standard scenario"},{"value":"4,04E-05","module":"C2","scenario":"Standard scenario"},{"value":"1,32E-05","module":"C3","scenario":"Standard scenario"},{"value":"1,44E-06","module":"C4","scenario":"Standard scenario"},{"value":"-2,86E-03","module":"D","scenario":"Standard scenario"},{"value":"6,77E-03","module":"A1A3","scenario":null}]},{"parameter":"ODP","unit":"kg CFC 11-equiv.","values":[{"value":"5,65E-07","module":"A1","scenario":"Standard scenario"},{"value":"1,44E-07","module":"A2","scenario":"Standard scenario"},{"value":"1,06E-07","module":"A3","scenario":"Standard scenario"},{"value":"4,73E-08","module":"A4","scenario":"Standard scenario"},{"value":"2,57E-08","module":"A5","scenario":"Standard scenario"},{"value":"0,00E+00","module":"C1","scenario":"Standard scenario"},{"value":"2,44E-08","module":"C2","scenario":"Standard scenario"},{"value":"6,20E-09","module":"C3","scenario":"Standard scenario"},{"value":"9,09E-10","module":"C4","scenario":"Standard scenario"},{"value":"-3,19E-07","module":"D","scenario":"Standard scenario"},{"value":"8,15E-07","module":"A1A3","scenario":null}]},{"parameter":"AP","unit":"mol H+-eq.","values":[{"value":"3,07E-02","module":"A1","scenario":"Standard scenario"},{"value":"3,77E-03","module":"A2","scenario":"Standard scenario"},{"value":"2,29E-03","module":"A3","scenario":"Standard scenario"},{"value":"1,24E-03","module":"A4","scenario":"Standard scenario"},{"value":"1,18E-03","module":"A5","scenario":"Standard scenario"},{"value":"0,00E+00","module":"C1","scenario":"Standard scenario"},{"value":"6,40E-04","module":"C2","scenario":"Standard scenario"},{"value":"1,65E-03","module":"C3","scenario":"Standard scenario"},{"value":"2,55E-05","module":"C4","scenario":"Standard scenario"},{"value":"-7,44E-03","module":"D","scenario":"Standard scenario"},{"value":"3,68E-02","module":"A1A3","scenario":null}]},{"parameter":"POCP","unit":"kg NMVOC-eq.","values":[{"value":"2,17E-02","module":"A1","scenario":"Standard scenario"},{"value":"4,18E-03","module":"A2","scenario":"Standard scenario"},{"value":"1,84E-03","module":"A3","scenario":"Standard scenario"},{"value":"1,38E-03","module":"A4","scenario":"Standard scenario"},{"value":"9,28E-04","module":"A5","scenario":"Standard scenario"},{"value":"0,00E+00","module":"C1","scenario":"Standard scenario"},{"value":"7,10E-04","module":"C2","scenario":"Standard scenario"},{"value":"2,30E-03","module":"C3","scenario":"Standard scenario"},{"value":"3,37E-05","module":"C4","scenario":"Standard scenario"},{"value":"-4,34E-03","module":"D","scenario":"Standard scenario"},{"value":"2,77E-02","module":"A1A3","scenario":null}]},{"parameter":"ADPE","unit":"kg Sb-eq.","values":[{"value":"7,69E-05","module":"A1","scenario":"Standard scenario"},{"value":"1,65E-05","module":"A2","scenario":"Standard scenario"},{"value":"5,12E-06","module":"A3","scenario":"Standard scenario"},{"value":"5,43E-06","module":"A4","scenario":"Standard scenario"},{"value":"3,06E-06","module":"A5","scenario":"Standard scenario"},{"value":"0,00E+00","module":"C1","scenario":"Standard scenario"},{"value":"2,80E-06","module":"C2","scenario":"Standard scenario"},{"value":"3,02E-07","module":"C3","scenario":"Standard scenario"},{"value":"3,15E-08","module":"C4","scenario":"Standard scenario"},{"value":"-7,32E-06","module":"D","scenario":"Standard scenario"},{"value":"9,85E-05","module":"A1A3","scenario":null}]},{"parameter":"ADPF","unit":"MJ","values":[{"value":"8,01E+01","module":"A1","scenario":"Standard scenario"},{"value":"9,81E+00","module":"A2","scenario":"Standard scenario"},{"value":"1,44E+01","module":"A3","scenario":"Standard scenario"},{"value":"3,23E+00","module":"A4","scenario":"Standard scenario"},{"value":"3,25E+00","module":"A5","scenario":"Standard scenario"},{"value":"0,00E+00","module":"C1","scenario":"Standard scenario"},{"value":"1,66E+00","module":"C2","scenario":"Standard scenario"},{"value":"4,92E-01","module":"C3","scenario":"Standard scenario"},{"value":"6,95E-02","module":"C4","scenario":"Standard scenario"},{"value":"-5,80E+01","module":"D","scenario":"Standard scenario"},{"value":"1,04E+02","module":"A1A3","scenario":null}]},{"parameter":"WDP","unit":"m3 world-eq.","values":[{"value":"4,97E+00","module":"A1","scenario":"Standard scenario"},{"value":"3,51E-02","module":"A2","scenario":"Standard scenario"},{"value":"1,83E-01","module":"A3","scenario":"Standard scenario"},{"value":"1,16E-02","module":"A4","scenario":"Standard scenario"},{"value":"1,57E-01","module":"A5","scenario":"Standard scenario"},{"value":"0,00E+00","module":"C1","scenario":"Standard scenario"},{"value":"5,96E-03","module":"C2","scenario":"Standard scenario"},{"value":"1,73E-02","module":"C3","scenario":"Standard scenario"},{"value":"2,98E-03","module":"C4","scenario":"Standard scenario"},{"value":"-8,70E-02","module":"D","scenario":"Standard scenario"},{"value":"5,19E+00","module":"A1A3","scenario":null}]},{"parameter":"EP-freshwater","unit":"kg P-eq.","values":[{"value":"1,99E-04","module":"A1","scenario":"Standard scenario"},{"value":"6,56E-06","module":"A2","scenario":"Standard scenario"},{"value":"2,92E-05","module":"A3","scenario":"Standard scenario"},{"value":"2,16E-06","module":"A4","scenario":"Standard scenario"},{"value":"7,43E-06","module":"A5","scenario":"Standard scenario"},{"value":"0,00E+00","module":"C1","scenario":"Standard scenario"},{"value":"1,11E-06","module":"C2","scenario":"Standard scenario"},{"value":"9,89E-07","module":"C3","scenario":"Standard scenario"},{"value":"6,13E-08","module":"C4","scenario":"Standard scenario"},{"value":"-3,58E-04","module":"D","scenario":"Standard scenario"},{"value":"2,35E-04","module":"A1A3","scenario":null}]},{"parameter":"EP-marine","unit":"kg N-eq.","values":[{"value":"5,17E-03","module":"A1","scenario":"Standard scenario"},{"value":"1,33E-03","module":"A2","scenario":"Standard scenario"},{"value":"4,96E-04","module":"A3","scenario":"Standard scenario"},{"value":"4,38E-04","module":"A4","scenario":"Standard scenario"},{"value":"2,42E-04","module":"A5","scenario":"Standard scenario"},{"value":"0,00E+00","module":"C1","scenario":"Standard scenario"},{"value":"2,26E-04","module":"C2","scenario":"Standard scenario"},{"value":"7,67E-04","module":"C3","scenario":"Standard scenario"},{"value":"1,64E-05","module":"C4","scenario":"Standard scenario"},{"value":"-1,37E-03","module":"D","scenario":"Standard scenario"},{"value":"7,00E-03","module":"A1A3","scenario":null}]},{"parameter":"EP-terrestrial","unit":"mol N-eq.","values":[{"value":"8,51E-02","module":"A1","scenario":"Standard scenario"},{"value":"1,47E-02","module":"A2","scenario":"Standard scenario"},{"value":"6,59E-03","module":"A3","scenario":"Standard scenario"},{"value":"4,83E-03","module":"A4","scenario":"Standard scenario"},{"value":"3,55E-03","module":"A5","scenario":"Standard scenario"},{"value":"0,00E+00","module":"C1","scenario":"Standard scenario"},{"value":"2,49E-03","module":"C2","scenario":"Standard scenario"},{"value":"8,80E-03","module":"C3","scenario":"Standard scenario"},{"value":"9,43E-05","module":"C4","scenario":"Standard scenario"},{"value":"-2,02E-02","module":"D","scenario":"Standard scenario"},{"value":"1,06E-01","module":"A1A3","scenario":null}]}],"additional_environmental_impact":[{"parameter":"PM","unit":"disease incidence","values":[{"value":"4,50E-07","module":"A1","scenario":"Standard scenario"},{"value":"5,85E-08","module":"A2","scenario":"Standard scenario"},{"value":"2,30E-08","module":"A3","scenario":"Standard scenario"},{"value":"1,93E-08","module":"A4","scenario":"Standard scenario"},{"value":"1,67E-08","module":"A5","scenario":"Standard scenario"},{"value":"0,00E+00","module":"C1","scenario":"Standard scenario"},{"value":"9,93E-09","module":"C2","scenario":"Standard scenario"},{"value":"1,33E-08","module":"C3","scenario":"Standard scenario"},{"value":"4,83E-10","module":"C4","scenario":"Standard scenario"},{"value":"-2,63E-08","module":"D","scenario":"Standard scenario"},{"value":"5,32E-07","module":"A1A3","scenario":null}]},{"parameter":"ETP-fw","unit":"CTUe","values":[{"value":"1,08E+02","module":"A1","scenario":"Standard scenario"},{"value":"8,75E+00","module":"A2","scenario":"Standard scenario"},{"value":"7,95E+00","module":"A3","scenario":"Standard scenario"},{"value":"2,88E+00","module":"A4","scenario":"Standard scenario"},{"value":"3,86E+00","module":"A5","scenario":"Standard scenario"},{"value":"0,00E+00","module":"C1","scenario":"Standard scenario"},{"value":"1,48E+00","module":"C2","scenario":"Standard scenario"},{"value":"1,44E+00","module":"C3","scenario":"Standard scenario"},{"value":"6,97E-02","module":"C4","scenario":"Standard scenario"},{"value":"-2,16E+01","module":"D","scenario":"Standard scenario"},{"value":"1,25E+02","module":"A1A3","scenario":null}]},{"parameter":"HTP-c","unit":"CTUh","values":[{"value":"4,40E-08","module":"A1","scenario":"Standard scenario"},{"value":"2,84E-10","module":"A2","scenario":"Standard scenario"},{"value":"2,12E-09","module":"A3","scenario":"Standard scenario"},{"value":"9,34E-11","module":"A4","scenario":"Standard scenario"},{"value":"2,01E-09","module":"A5","scenario":"Standard scenario"},{"value":"0,00E+00","module":"C1","scenario":"Standard scenario"},{"value":"4,81E-11","module":"C2","scenario":"Standard scenario"},{"value":"2,04E-08","module":"C3","scenario":"Standard scenario"},{"value":"1,94E-12","module":"C4","scenario":"Standard scenario"},{"value":"-4,88E-10","module":"D","scenario":"Standard scenario"},{"value":"4,64E-08","module":"A1A3","scenario":null}]},{"parameter":"HTP-nc","unit":"CTUh","values":[{"value":"8,71E-08","module":"A1","scenario":"Standard scenario"},{"value":"9,57E-09","module":"A2","scenario":"Standard scenario"},{"value":"6,30E-09","module":"A3","scenario":"Standard scenario"},{"value":"3,15E-09","module":"A4","scenario":"Standard scenario"},{"value":"3,31E-09","module":"A5","scenario":"Standard scenario"},{"value":"0,00E+00","module":"C1","scenario":"Standard scenario"},{"value":"1,62E-09","module":"C2","scenario":"Standard scenario"},{"value":"5,02E-09","module":"C3","scenario":"Standard scenario"},{"value":"7,44E-11","module":"C4","scenario":"Standard scenario"},{"value":"-1,77E-08","module":"D","scenario":"Standard scenario"},{"value":"1,03E-07","module":"A1A3","scenario":null}]},{"parameter":"SQP","unit":"dimensionless","values":[{"value":"3,56E+02","module":"A1","scenario":"Standard scenario"},{"value":"8,51E+00","module":"A2","scenario":"Standard scenario"},{"value":"2,57E+01","module":"A3","scenario":"Standard scenario"},{"value":"2,80E+00","module":"A4","scenario":"Standard scenario"},{"value":"1,18E+01","module":"A5","scenario":"Standard scenario"},{"value":"0,00E+00","module":"C1","scenario":"Standard scenario"},{"value":"1,44E+00","module":"C2","scenario":"Standard scenario"},{"value":"1,70E-01","module":"C3","scenario":"Standard scenario"},{"value":"1,64E-01","module":"C4","scenario":"Standard scenario"},{"value":"-6,29E+00","module":"D","scenario":"Standard scenario"},{"value":"3,90E+02","module":"A1A3","scenario":null}]},{"parameter":"IRP","unit":"kBq U235-eq.","values":[{"value":"2,16E-01","module":"A1","scenario":"Standard scenario"},{"value":"4,11E-02","module":"A2","scenario":"Standard scenario"},{"value":"2,03E-02","module":"A3","scenario":"Standard scenario"},{"value":"1,35E-02","module":"A4","scenario":"Standard scenario"},{"value":"8,68E-03","module":"A5","scenario":"Standard scenario"},{"value":"0,00E+00","module":"C1","scenario":"Standard scenario"},{"value":"6,97E-03","module":"C2","scenario":"Standard scenario"},{"value":"1,28E-03","module":"C3","scenario":"Standard scenario"},{"value":"2,72E-04","module":"C4","scenario":"Standard scenario"},{"value":"-1,12E-01","module":"D","scenario":"Standard scenario"},{"value":"2,77E-01","module":"A1A3","scenario":null}]}],"resource_use":[{"parameter":"PERE","unit":"MJ","values":[{"value":"-6,82E+00","module":"A1","scenario":"Standard scenario"},{"value":"1,23E-01","module":"A2","scenario":"Standard scenario"},{"value":"2,32E+00","module":"A3","scenario":"Standard scenario"},{"value":"4,04E-02","module":"A4","scenario":"Standard scenario"},{"value":"-1,26E-01","module":"A5","scenario":"Standard scenario"},{"value":"0,00E+00","module":"C1","scenario":"Standard scenario"},{"value":"2,08E-02","module":"C2","scenario":"Standard scenario"},{"value":"2,29E-02","module":"C3","scenario":"Standard scenario"},{"value":"1,49E-03","module":"C4","scenario":"Standard scenario"},{"value":"-4,06E+00","module":"D","scenario":"Standard scenario"},{"value":"-4,38E+00","module":"A1A3","scenario":null}]},{"parameter":"PERM","unit":"MJ","values":[{"value":"7,42E+01","module":"A1","scenario":"Standard scenario"},{"value":"0,00E+00","module":"A2","scenario":"Standard scenario"},{"value":"2,23E+00","module":"A3","scenario":"Standard scenario"},{"value":"0,00E+00","module":"A4","scenario":"Standard scenario"},{"value":"2,29E+00","module":"A5","scenario":"Standard scenario"},{"value":"0,00E+00","module":"C1","scenario":"Standard scenario"},{"value":"0,00E+00","module":"C2","scenario":"Standard scenario"},{"value":"0,00E+00","module":"C3","scenario":"Standard scenario"},{"value":"0,00E+00","module":"C4","scenario":"Standard scenario"},{"value":"-2,45E-03","module":"D","scenario":"Standard scenario"},{"value":"7,64E+01","module":"A1A3","scenario":null}]},{"parameter":"PERT","unit":"MJ","values":[{"value":"6,74E+01","module":"A1","scenario":"Standard scenario"},{"value":"1,23E-01","module":"A2","scenario":"Standard scenario"},{"value":"4,55E+00","module":"A3","scenario":"Standard scenario"},{"value":"4,04E-02","module":"A4","scenario":"Standard scenario"},{"value":"2,17E+00","module":"A5","scenario":"Standard scenario"},{"value":"0,00E+00","module":"C1","scenario":"Standard scenario"},{"value":"2,08E-02","module":"C2","scenario":"Standard scenario"},{"value":"2,27E-02","module":"C3","scenario":"Standard scenario"},{"value":"1,22E-03","module":"C4","scenario":"Standard scenario"},{"value":"-4,07E+00","module":"D","scenario":"Standard scenario"},{"value":"7,21E+01","module":"A1A3","scenario":null}]},{"parameter":"PENRE","unit":"MJ","values":[{"value":"8,47E+01","module":"A1","scenario":"Standard scenario"},{"value":"1,04E+01","module":"A2","scenario":"Standard scenario"},{"value":"1,56E+01","module":"A3","scenario":"Standard scenario"},{"value":"3,43E+00","module":"A4","scenario":"Standard scenario"},{"value":"3,46E+00","module":"A5","scenario":"Standard scenario"},{"value":"0,00E+00","module":"C1","scenario":"Standard scenario"},{"value":"1,77E+00","module":"C2","scenario":"Standard scenario"},{"value":"7,52E-01","module":"C3","scenario":"Standard scenario"},{"value":"7,50E-02","module":"C4","scenario":"Standard scenario"},{"value":"-6,32E+01","module":"D","scenario":"Standard scenario"},{"value":"1,11E+02","module":"A1A3","scenario":null}]},{"parameter":"PENRM","unit":"MJ","values":[{"value":"2,03E+00","module":"A1","scenario":"Standard scenario"},{"value":"0,00E+00","module":"A2","scenario":"Standard scenario"},{"value":"1,10E-01","module":"A3","scenario":"Standard scenario"},{"value":"0,00E+00","module":"A4","scenario":"Standard scenario"},{"value":"6,42E-02","module":"A5","scenario":"Standard scenario"},{"value":"0,00E+00","module":"C1","scenario":"Standard scenario"},{"value":"0,00E+00","module":"C2","scenario":"Standard scenario"},{"value":"0,00E+00","module":"C3","scenario":"Standard scenario"},{"value":"0,00E+00","module":"C4","scenario":"Standard scenario"},{"value":"-6,78E-05","module":"D","scenario":"Standard scenario"},{"value":"2,14E+00","module":"A1A3","scenario":null}]},{"parameter":"PENRT","unit":"MJ","values":[{"value":"8,67E+01","module":"A1","scenario":"Standard scenario"},{"value":"1,04E+01","module":"A2","scenario":"Standard scenario"},{"value":"1,57E+01","module":"A3","scenario":"Standard scenario"},{"value":"3,43E+00","module":"A4","scenario":"Standard scenario"},{"value":"3,51E+00","module":"A5","scenario":"Standard scenario"},{"value":"0,00E+00","module":"C1","scenario":"Standard scenario"},{"value":"1,77E+00","module":"C2","scenario":"Standard scenario"},{"value":"5,29E-01","module":"C3","scenario":"Standard scenario"},{"value":"7,39E-02","module":"C4","scenario":"Standard scenario"},{"value":"-6,32E+01","module":"D","scenario":"Standard scenario"},{"value":"1,13E+02","module":"A1A3","scenario":null}]},{"parameter":"SM","unit":"kg","values":[{"value":"0,00E+00","module":"A1","scenario":"Standard scenario"},{"value":"0,00E+00","module":"A2","scenario":"Standard scenario"},{"value":"0,00E+00","module":"A3","scenario":"Standard scenario"},{"value":"0,00E+00","module":"A4","scenario":"Standard scenario"},{"value":"0,00E+00","module":"A5","scenario":"Standard scenario"},{"value":"0,00E+00","module":"C1","scenario":"Standard scenario"},{"value":"0,00E+00","module":"C2","scenario":"Standard scenario"},{"value":"0,00E+00","module":"C3","scenario":"Standard scenario"},{"value":"0,00E+00","module":"C4","scenario":"Standard scenario"},{"value":"0,00E+00","module":"D","scenario":"Standard scenario"},{"value":"0,00E+00","module":"A1A3","scenario":null}]},{"parameter":"RSF","unit":"MJ","values":[{"value":"0,00E+00","module":"A1","scenario":"Standard scenario"},{"value":"0,00E+00","module":"A2","scenario":"Standard scenario"},{"value":"0,00E+00","module":"A3","scenario":"Standard scenario"},{"value":"0,00E+00","module":"A4","scenario":"Standard scenario"},{"value":"0,00E+00","module":"A5","scenario":"Standard scenario"},{"value":"0,00E+00","module":"C1","scenario":"Standard scenario"},{"value":"0,00E+00","module":"C2","scenario":"Standard scenario"},{"value":"0,00E+00","module":"C3","scenario":"Standard scenario"},{"value":"0,00E+00","module":"C4","scenario":"Standard scenario"},{"value":"0,00E+00","module":"D","scenario":"Standard scenario"},{"value":"0,00E+00","module":"A1A3","scenario":null}]},{"parameter":"NRSF","unit":"MJ","values":[{"value":"0,00E+00","module":"A1","scenario":"Standard scenario"},{"value":"0,00E+00","module":"A2","scenario":"Standard scenario"},{"value":"0,00E+00","module":"A3","scenario":"Standard scenario"},{"value":"0,00E+00","module":"A4","scenario":"Standard scenario"},{"value":"0,00E+00","module":"A5","scenario":"Standard scenario"},{"value":"0,00E+00","module":"C1","scenario":"Standard scenario"},{"value":"0,00E+00","module":"C2","scenario":"Standard scenario"},{"value":"0,00E+00","module":"C3","scenario":"Standard scenario"},{"value":"0,00E+00","module":"C4","scenario":"Standard scenario"},{"value":"0,00E+00","module":"D","scenario":"Standard scenario"},{"value":"0,00E+00","module":"A1A3","scenario":null}]},{"parameter":"FW","unit":"m3","values":[{"value":"1,33E-01","module":"A1","scenario":"Standard scenario"},{"value":"1,19E-03","module":"A2","scenario":"Standard scenario"},{"value":"6,32E-03","module":"A3","scenario":"Standard scenario"},{"value":"3,93E-04","module":"A4","scenario":"Standard scenario"},{"value":"4,30E-03","module":"A5","scenario":"Standard scenario"},{"value":"0,00E+00","module":"C1","scenario":"Standard scenario"},{"value":"2,03E-04","module":"C2","scenario":"Standard scenario"},{"value":"2,58E-03","module":"C3","scenario":"Standard scenario"},{"value":"7,26E-05","module":"C4","scenario":"Standard scenario"},{"value":"-1,38E-02","module":"D","scenario":"Standard scenario"},{"value":"1,41E-01","module":"A1A3","scenario":null}]}],"end_of_life_waste":[{"parameter":"HWD","unit":"kg","values":[{"value":"8,29E-05","module":"A1","scenario":"Standard scenario"},{"value":"2,49E-05","module":"A2","scenario":"Standard scenario"},{"value":"1,85E-05","module":"A3","scenario":"Standard scenario"},{"value":"8,18E-06","module":"A4","scenario":"Standard scenario"},{"value":"4,05E-06","module":"A5","scenario":"Standard scenario"},{"value":"0,00E+00","module":"C1","scenario":"Standard scenario"},{"value":"4,22E-06","module":"C2","scenario":"Standard scenario"},{"value":"3,15E-06","module":"C3","scenario":"Standard scenario"},{"value":"1,07E-07","module":"C4","scenario":"Standard scenario"},{"value":"-4,26E-05","module":"D","scenario":"Standard scenario"},{"value":"1,26E-04","module":"A1A3","scenario":null}]},{"parameter":"NHWD","unit":"kg","values":[{"value":"6,96E-01","module":"A1","scenario":"Standard scenario"},{"value":"6,22E-01","module":"A2","scenario":"Standard scenario"},{"value":"7,26E-02","module":"A3","scenario":"Standard scenario"},{"value":"2,05E-01","module":"A4","scenario":"Standard scenario"},{"value":"5,51E-02","module":"A5","scenario":"Standard scenario"},{"value":"0,00E+00","module":"C1","scenario":"Standard scenario"},{"value":"1,06E-01","module":"C2","scenario":"Standard scenario"},{"value":"2,77E-01","module":"C3","scenario":"Standard scenario"},{"value":"2,78E-01","module":"C4","scenario":"Standard scenario"},{"value":"-1,34E-01","module":"D","scenario":"Standard scenario"},{"value":"1,39E+00","module":"A1A3","scenario":null}]},{"parameter":"RWD","unit":"kg","values":[{"value":"2,30E-04","module":"A1","scenario":"Standard scenario"},{"value":"6,44E-05","module":"A2","scenario":"Standard scenario"},{"value":"2,42E-05","module":"A3","scenario":"Standard scenario"},{"value":"2,12E-05","module":"A4","scenario":"Standard scenario"},{"value":"1,01E-05","module":"A5","scenario":"Standard scenario"},{"value":"0,00E+00","module":"C1","scenario":"Standard scenario"},{"value":"1,09E-05","module":"C2","scenario":"Standard scenario"},{"value":"1,51E-06","module":"C3","scenario":"Standard scenario"},{"value":"4,13E-07","module":"C4","scenario":"Standard scenario"},{"value":"-1,46E-04","module":"D","scenario":"Standard scenario"},{"value":"3,19E-04","module":"A1A3","scenario":null}]}],"end_of_life_flow":[{"parameter":"CRU","unit":"kg","values":[{"value":"0,00E+00","module":"A1","scenario":"Standard scenario"},{"value":"0,00E+00","module":"A2","scenario":"Standard scenario"},{"value":"0,00E+00","module":"A3","scenario":"Standard scenario"},{"value":"0,00E+00","module":"A4","scenario":"Standard scenario"},{"value":"0,00E+00","module":"A5","scenario":"Standard scenario"},{"value":"0,00E+00","module":"C1","scenario":"Standard scenario"},{"value":"0,00E+00","module":"C2","scenario":"Standard scenario"},{"value":"0,00E+00","module":"C3","scenario":"Standard scenario"},{"value":"0,00E+00","module":"C4","scenario":"Standard scenario"},{"value":"0,00E+00","module":"D","scenario":"Standard scenario"},{"value":"0,00E+00","module":"A1A3","scenario":null}]},{"parameter":"MFR","unit":"kg","values":[{"value":"0,00E+00","module":"A1","scenario":"Standard scenario"},{"value":"0,00E+00","module":"A2","scenario":"Standard scenario"},{"value":"0,00E+00","module":"A3","scenario":"Standard scenario"},{"value":"0,00E+00","module":"A4","scenario":"Standard scenario"},{"value":"1,78E-04","module":"A5","scenario":"Standard scenario"},{"value":"0,00E+00","module":"C1","scenario":"Standard scenario"},{"value":"0,00E+00","module":"C2","scenario":"Standard scenario"},{"value":"0,00E+00","module":"C3","scenario":"Standard scenario"},{"value":"0,00E+00","module":"C4","scenario":"Standard scenario"},{"value":"0,00E+00","module":"D","scenario":"Standard scenario"},{"value":"0,00E+00","module":"A1A3","scenario":null}]},{"parameter":"MER","unit":"kg","values":[{"value":"0,00E+00","module":"A1","scenario":"Standard scenario"},{"value":"0,00E+00","module":"A2","scenario":"Standard scenario"},{"value":"0,00E+00","module":"A3","scenario":"Standard scenario"},{"value":"0,00E+00","module":"A4","scenario":"Standard scenario"},{"value":"0,00E+00","module":"A5","scenario":"Standard scenario"},{"value":"0,00E+00","module":"C1","scenario":"Standard scenario"},{"value":"0,00E+00","module":"C2","scenario":"Standard scenario"},{"value":"5,27E+00","module":"C3","scenario":"Standard scenario"},{"value":"0,00E+00","module":"C4","scenario":"Standard scenario"},{"value":"0,00E+00","module":"D","scenario":"Standard scenario"},{"value":"0,00E+00","module":"A1A3","scenario":null}]},{"parameter":"EEE","unit":"MJ","values":[{"value":"0,00E+00","module":"A1","scenario":"Standard scenario"},{"value":"0,00E+00","module":"A2","scenario":"Standard scenario"},{"value":"-6,74E-01","module":"A3","scenario":"Standard scenario"},{"value":"0,00E+00","module":"A4","scenario":"Standard scenario"},{"value":"0,00E+00","module":"A5","scenario":"Standard scenario"},{"value":"0,00E+00","module":"C1","scenario":"Standard scenario"},{"value":"0,00E+00","module":"C2","scenario":"Standard scenario"},{"value":"4,34E+01","module":"C3","scenario":"Standard scenario"},{"value":"0,00E+00","module":"C4","scenario":"Standard scenario"},{"value":"-2,31E+01","module":"D","scenario":"Standard scenario"},{"value":"-6,74E-01","module":"A1A3","scenario":null}]},{"parameter":"EET","unit":"MJ","values":[{"value":"0,00E+00","module":"A1","scenario":"Standard scenario"},{"value":"0,00E+00","module":"A2","scenario":"Standard scenario"},{"value":"-1,07E+00","module":"A3","scenario":"Standard scenario"},{"value":"0,00E+00","module":"A4","scenario":"Standard scenario"},{"value":"0,00E+00","module":"A5","scenario":"Standard scenario"},{"value":"0,00E+00","module":"C1","scenario":"Standard scenario"},{"value":"0,00E+00","module":"C2","scenario":"Standard scenario"},{"value":"0,00E+00","module":"C3","scenario":"Standard scenario"},{"value":"0,00E+00","module":"C4","scenario":"Standard scenario"},{"value":"-3,66E+01","module":"D","scenario":"Standard scenario"},{"value":"-1,07E+00","module":"A1A3","scenario":null}]}]}