{"product_name":"Sikaplan G","epd_id":"EPD-SIK-20210140-IBA1-DE","compliance":["DIN EN 15804+A2","ISO 14025"],"producer_name":"Sika Deutschland GmbH","environmental_impact":[{"parameter":"GWP-total","unit":"kg CO2-eq.","values":[{"value":"4,62E+00","module":"A1-A3","scenario":null},{"value":"5,99E-02","module":"A4","scenario":null},{"value":"6,22E-01","module":"A5","scenario":null},{"value":"0,00E+00","module":"C1","scenario":null},{"value":"5,33E-03","module":"C2","scenario":"S1"},{"value":"7,62E-04","module":"C2","scenario":"S2"},{"value":"2,62E-01","module":"C3","scenario":"S1"},{"value":"4,95E+00","module":"C3","scenario":"S2"},{"value":"0,00E+00","module":"C4","scenario":null},{"value":"-3,47E+00","module":"D","scenario":"S1"},{"value":"-1,46E+00","module":"D","scenario":"S2"}]},{"parameter":"GWP-fossil","unit":"kg CO2-eq.","values":[{"value":"4,78E+00","module":"A1-A3","scenario":null},{"value":"5,95E-02","module":"A4","scenario":null},{"value":"4,96E-01","module":"A5","scenario":null},{"value":"0,00E+00","module":"C1","scenario":null},{"value":"7,22E-03","module":"C2","scenario":"S1"},{"value":"1,03E-03","module":"C2","scenario":"S2"},{"value":"2,58E-01","module":"C3","scenario":"S1"},{"value":"4,95E+00","module":"C3","scenario":"S2"},{"value":"0,00E+00","module":"C4","scenario":null},{"value":"-3,44E+00","module":"D","scenario":"S1"},{"value":"-1,45E+00","module":"D","scenario":"S2"}]},{"parameter":"GWP-biogenic","unit":"kg CO2-eq.","values":[{"value":"-2,22E-01","module":"A1-A3","scenario":null},{"value":"3,18E-05","module":"A4","scenario":null},{"value":"1,20E-01","module":"A5","scenario":null},{"value":"0,00E+00","module":"C1","scenario":null},{"value":"-2,31E-03","module":"C2","scenario":"S1"},{"value":"-3,29E-04","module":"C2","scenario":"S2"},{"value":"3,41E-03","module":"C3","scenario":"S1"},{"value":"1,32E-03","module":"C3","scenario":"S2"},{"value":"0,00E+00","module":"C4","scenario":null},{"value":"-2,90E-02","module":"D","scenario":"S1"},{"value":"-1,20E-02","module":"D","scenario":"S2"}]},{"parameter":"GWP-luluc","unit":"kg CO2-eq.","values":[{"value":"6,24E-02","module":"A1-A3","scenario":null},{"value":"3,67E-04","module":"A4","scenario":null},{"value":"5,06E-03","module":"A5","scenario":null},{"value":"0,00E+00","module":"C1","scenario":null},{"value":"4,15E-04","module":"C2","scenario":"S1"},{"value":"5,93E-05","module":"C2","scenario":"S2"},{"value":"2,43E-04","module":"C3","scenario":"S1"},{"value":"1,11E-03","module":"C3","scenario":"S2"},{"value":"0,00E+00","module":"C4","scenario":null},{"value":"-4,47E-03","module":"D","scenario":"S1"},{"value":"-2,04E-03","module":"D","scenario":"S2"}]},{"parameter":"ODP","unit":"kg CFC11-eq.","values":[{"value":"3,16E-09","module":"A1-A3","scenario":null},{"value":"1,49E-17","module":"A4","scenario":null},{"value":"2,53E-10","module":"A5","scenario":null},{"value":"0,00E+00","module":"C1","scenario":null},{"value":"6,48E-18","module":"C2","scenario":"S1"},{"value":"9,25E-19","module":"C2","scenario":"S2"},{"value":"3,23E-15","module":"C3","scenario":"S1"},{"value":"7,92E-15","module":"C3","scenario":"S2"},{"value":"0,00E+00","module":"C4","scenario":null},{"value":"-2,15E-10","module":"D","scenario":"S1"},{"value":"-2,70E-14","module":"D","scenario":"S2"}]},{"parameter":"AP","unit":"mol H^(+)-eq.","values":[{"value":"7,67E-03","module":"A1-A3","scenario":null},{"value":"1,50E-04","module":"A4","scenario":null},{"value":"6,92E-04","module":"A5","scenario":null},{"value":"0,00E+00","module":"C1","scenario":null},{"value":"2,98E-05","module":"C2","scenario":"S1"},{"value":"4,26E-06","module":"C2","scenario":"S2"},{"value":"2,17E-04","module":"C3","scenario":"S1"},{"value":"1,34E-03","module":"C3","scenario":"S2"},{"value":"0,00E+00","module":"C4","scenario":null},{"value":"-5,21E-03","module":"D","scenario":"S1"},{"value":"-1,54E-03","module":"D","scenario":"S2"}]},{"parameter":"POCP","unit":"kg NMVOC-eq.","values":[{"value":"1,30E-02","module":"A1-A3","scenario":null},{"value":"1,15E-04","module":"A4","scenario":null},{"value":"1,11E-03","module":"A5","scenario":null},{"value":"0,00E+00","module":"C1","scenario":null},{"value":"2,27E-05","module":"C2","scenario":"S1"},{"value":"3,25E-06","module":"C2","scenario":"S2"},{"value":"1,91E-04","module":"C3","scenario":"S1"},{"value":"1,30E-03","module":"C3","scenario":"S2"},{"value":"0,00E+00","module":"C4","scenario":null},{"value":"-9,02E-03","module":"D","scenario":"S1"},{"value":"-1,44E-03","module":"D","scenario":"S2"}]},{"parameter":"ADPE","unit":"kg Sb-eq.","values":[{"value":"5,50E-06","module":"A1-A3","scenario":null},{"value":"5,05E-09","module":"A4","scenario":null},{"value":"4,45E-07","module":"A5","scenario":null},{"value":"0,00E+00","module":"C1","scenario":null},{"value":"3,86E-09","module":"C2","scenario":"S1"},{"value":"5,51E-10","module":"C2","scenario":"S2"},{"value":"3,89E-08","module":"C3","scenario":"S1"},{"value":"1,13E-07","module":"C3","scenario":"S2"},{"value":"0,00E+00","module":"C4","scenario":null},{"value":"-6,61E-07","module":"D","scenario":"S1"},{"value":"-3,75E-07","module":"D","scenario":"S2"}]},{"parameter":"ADPF","unit":"MJ","values":[{"value":"1,13E+02","module":"A1-A3","scenario":null},{"value":"7,89E-01","module":"A4","scenario":null},{"value":"9,43E+00","module":"A5","scenario":null},{"value":"0,00E+00","module":"C1","scenario":null},{"value":"6,75E-01","module":"C2","scenario":"S1"},{"value":"9,64E-02","module":"C2","scenario":"S2"},{"value":"1,24E+00","module":"C3","scenario":"S1"},{"value":"9,16E+00","module":"C3","scenario":"S2"},{"value":"0,00E+00","module":"C4","scenario":null},{"value":"-8,50E+01","module":"D","scenario":"S1"},{"value":"-2,15E+01","module":"D","scenario":"S2"}]},{"parameter":"WDP","unit":"m^3 Welt-eq. entzogen","values":[{"value":"-3,92E-03","module":"A1-A3","scenario":null},{"value":"2,26E-04","module":"A4","scenario":null},{"value":"2,41E-02","module":"A5","scenario":null},{"value":"0,00E+00","module":"C1","scenario":null},{"value":"4,40E-04","module":"C2","scenario":"S1"},{"value":"6,29E-05","module":"C2","scenario":"S2"},{"value":"1,70E-02","module":"C3","scenario":"S1"},{"value":"3,81E-01","module":"C3","scenario":"S2"},{"value":"0,00E+00","module":"C4","scenario":null},{"value":"2,13E-01","module":"D","scenario":"S1"},{"value":"-1,75E-02","module":"D","scenario":"S2"}]},{"parameter":"EP-freshwater","unit":"kg PO4-eq.","values":[{"value":"3,64E-05","module":"A1-A3","scenario":null},{"value":"1,18E-07","module":"A4","scenario":null},{"value":"2,97E-06","module":"A5","scenario":null},{"value":"0,00E+00","module":"C1","scenario":null},{"value":"1,50E-07","module":"C2","scenario":"S1"},{"value":"2,15E-08","module":"C2","scenario":"S2"},{"value":"4,03E-07","module":"C3","scenario":"S1"},{"value":"1,22E-06","module":"C3","scenario":"S2"},{"value":"0,00E+00","module":"C4","scenario":null},{"value":"-7,45E-06","module":"D","scenario":"S1"},{"value":"-3,36E-06","module":"D","scenario":"S2"}]},{"parameter":"EP-marine","unit":"kg N-eq.","values":[{"value":"2,48E-03","module":"A1-A3","scenario":null},{"value":"4,14E-05","module":"A4","scenario":null},{"value":"2,23E-04","module":"A5","scenario":null},{"value":"0,00E+00","module":"C1","scenario":null},{"value":"5,70E-06","module":"C2","scenario":"S1"},{"value":"8,14E-07","module":"C2","scenario":"S2"},{"value":"7,72E-05","module":"C3","scenario":"S1"},{"value":"4,49E-04","module":"C3","scenario":"S2"},{"value":"0,00E+00","module":"C4","scenario":null},{"value":"-1,73E-03","module":"D","scenario":"S1"},{"value":"-5,51E-04","module":"D","scenario":"S2"}]},{"parameter":"EP-terrestrial","unit":"mol N-eq.","values":[{"value":"2,62E-02","module":"A1-A3","scenario":null},{"value":"4,70E-04","module":"A4","scenario":null},{"value":"2,40E-03","module":"A5","scenario":null},{"value":"0,00E+00","module":"C1","scenario":null},{"value":"7,63E-05","module":"C2","scenario":"S1"},{"value":"1,09E-05","module":"C2","scenario":"S2"},{"value":"8,37E-04","module":"C3","scenario":"S1"},{"value":"5,54E-03","module":"C3","scenario":"S2"},{"value":"0,00E+00","module":"C4","scenario":null},{"value":"-1,90E-02","module":"D","scenario":"S1"},{"value":"-5,86E-03","module":"D","scenario":"S2"}]}],"additional_environmental_impact":[{"parameter":"PM","unit":"Krankheitsf\u00e4lle","values":[{"value":"5,15E+01","module":"A1-A3","scenario":null},{"value":"6,52E-01","module":"A4","scenario":null},{"value":"4,38E+00","module":"A5","scenario":null},{"value":"0,00E+00","module":"C1","scenario":null},{"value":"4,88E-01","module":"C2","scenario":"S1"},{"value":"6,97E-02","module":"C2","scenario":"S2"},{"value":"4,81E-01","module":"C3","scenario":"S1"},{"value":"7,50E+00","module":"C3","scenario":"S2"},{"value":"0,00E+00","module":"C4","scenario":null},{"value":"-4,22E+01","module":"D","scenario":"S1"},{"value":"-3,87E+00","module":"D","scenario":"S2"}]},{"parameter":"ETP-fw","unit":"CTUe","values":[{"value":"1,49E-07","module":"A1-A3","scenario":null},{"value":"6,35E-10","module":"A4","scenario":null},{"value":"1,27E-08","module":"A5","scenario":null},{"value":"0,00E+00","module":"C1","scenario":null},{"value":"5,01E-10","module":"C2","scenario":"S1"},{"value":"7,16E-11","module":"C2","scenario":"S2"},{"value":"9,28E-10","module":"C3","scenario":"S1"},{"value":"3,19E-08","module":"C3","scenario":"S2"},{"value":"0,00E+00","module":"C4","scenario":null},{"value":"-5,06E-08","module":"D","scenario":"S1"},{"value":"-1,23E-08","module":"D","scenario":"S2"}]},{"parameter":"HTP-c","unit":"CTUh","values":[{"value":"3,16E+01","module":"A1-A3","scenario":null},{"value":"2,37E-01","module":"A4","scenario":null},{"value":"2,63E+00","module":"A5","scenario":null},{"value":"0,00E+00","module":"C1","scenario":null},{"value":"2,32E-01","module":"C2","scenario":"S1"},{"value":"3,31E-02","module":"C2","scenario":"S2"},{"value":"6,18E-01","module":"C3","scenario":"S1"},{"value":"2,01E+00","module":"C3","scenario":"S2"},{"value":"0,00E+00","module":"C4","scenario":null},{"value":"-7,53E+00","module":"D","scenario":"S1"},{"value":"-5,11E+00","module":"D","scenario":"S2"}]},{"parameter":"HTP-nc","unit":"CTUh","values":[{"value":"0,00E+00","module":"A1-A3","scenario":null},{"value":"0,00E+00","module":"A4","scenario":null},{"value":"0,00E+00","module":"A5","scenario":null},{"value":"0,00E+00","module":"C1","scenario":null},{"value":"0,00E+00","module":"C2","scenario":"S1"},{"value":"0,00E+00","module":"C2","scenario":"S2"},{"value":"0,00E+00","module":"C3","scenario":"S1"},{"value":"0,00E+00","module":"C3","scenario":"S2"},{"value":"0,00E+00","module":"C4","scenario":null},{"value":"0,00E+00","module":"D","scenario":"S1"},{"value":"0,00E+00","module":"D","scenario":"S2"}]},{"parameter":"SQP","unit":"SQP","values":[{"value":"0,00E+00","module":"A1-A3","scenario":null},{"value":"0,00E+00","module":"A4","scenario":null},{"value":"0,00E+00","module":"A5","scenario":null},{"value":"0,00E+00","module":"C1","scenario":null},{"value":"0,00E+00","module":"C2","scenario":"S1"},{"value":"0,00E+00","module":"C2","scenario":"S2"},{"value":"0,00E+00","module":"C3","scenario":"S1"},{"value":"0,00E+00","module":"C3","scenario":"S2"},{"value":"0,00E+00","module":"C4","scenario":null},{"value":"0,00E+00","module":"D","scenario":"S1"},{"value":"0,00E+00","module":"D","scenario":"S2"}]}],"resource_use":[{"parameter":"PERE","unit":"MJ","values":[{"value":"1,16E+01","module":"A1-A3","scenario":null},{"value":"4,41E-02","module":"A4","scenario":null},{"value":"2,66E-01","module":"A5","scenario":null},{"value":"0,00E+00","module":"C1","scenario":null},{"value":"3,77E-02","module":"C2","scenario":"S1"},{"value":"5,38E-03","module":"C2","scenario":"S2"},{"value":"7,84E-01","module":"C3","scenario":"S1"},{"value":"2,04E+00","module":"C3","scenario":"S2"},{"value":"0,00E+00","module":"C4","scenario":null},{"value":"-8,92E+00","module":"D","scenario":"S1"},{"value":"-6,53E+00","module":"D","scenario":"S2"}]},{"parameter":"PERM","unit":"MJ","values":[{"value":"2,47E+00","module":"A1-A3","scenario":null},{"value":"0,00E+00","module":"A4","scenario":null},{"value":"-1,16E-01","module":"A5","scenario":null},{"value":"0,00E+00","module":"C1","scenario":null},{"value":"0,00E+00","module":"C2","scenario":"S1"},{"value":"0,00E+00","module":"C2","scenario":"S2"},{"value":"0,00E+00","module":"C3","scenario":"S1"},{"value":"0,00E+00","module":"C3","scenario":"S2"},{"value":"0,00E+00","module":"C4","scenario":null},{"value":"0,00E+00","module":"D","scenario":"S1"},{"value":"0,00E+00","module":"D","scenario":"S2"}]},{"parameter":"PERT","unit":"MJ","values":[{"value":"1,41E+01","module":"A1-A3","scenario":null},{"value":"4,41E-02","module":"A4","scenario":null},{"value":"1,49E-01","module":"A5","scenario":null},{"value":"0,00E+00","module":"C1","scenario":null},{"value":"3,77E-02","module":"C2","scenario":"S1"},{"value":"5,38E-03","module":"C2","scenario":"S2"},{"value":"7,84E-01","module":"C3","scenario":"S1"},{"value":"2,04E+00","module":"C3","scenario":"S2"},{"value":"0,00E+00","module":"C4","scenario":null},{"value":"-8,92E+00","module":"D","scenario":"S1"},{"value":"-6,53E+00","module":"D","scenario":"S2"}]},{"parameter":"PENRE","unit":"MJ","values":[{"value":"8,40E+01","module":"A1-A3","scenario":null},{"value":"7,89E-01","module":"A4","scenario":null},{"value":"6,37E+00","module":"A5","scenario":null},{"value":"0,00E+00","module":"C1","scenario":null},{"value":"6,76E-01","module":"C2","scenario":"S1"},{"value":"9,65E-02","module":"C2","scenario":"S2"},{"value":"4,18E+01","module":"C3","scenario":"S1"},{"value":"4,97E+01","module":"C3","scenario":"S2"},{"value":"0,00E+00","module":"C4","scenario":null},{"value":"-8,50E+01","module":"D","scenario":"S1"},{"value":"-2,15E+01","module":"D","scenario":"S2"}]},{"parameter":"PENRM","unit":"MJ","values":[{"value":"2,89E+01","module":"A1-A3","scenario":null},{"value":"0,00E+00","module":"A4","scenario":null},{"value":"3,05E+00","module":"A5","scenario":null},{"value":"0,00E+00","module":"C1","scenario":null},{"value":"0,00E+00","module":"C2","scenario":"S1"},{"value":"0,00E+00","module":"C2","scenario":"S2"},{"value":"-4,05E+01","module":"C3","scenario":"S1"},{"value":"-4,05E+01","module":"C3","scenario":"S2"},{"value":"0,00E+00","module":"C4","scenario":null},{"value":"0,00E+00","module":"D","scenario":"S1"},{"value":"0,00E+00","module":"D","scenario":"S2"}]},{"parameter":"PENRT","unit":"MJ","values":[{"value":"1,13E+02","module":"A1-A3","scenario":null},{"value":"7,89E-01","module":"A4","scenario":null},{"value":"9,43E+00","module":"A5","scenario":null},{"value":"0,00E+00","module":"C1","scenario":null},{"value":"6,76E-01","module":"C2","scenario":"S1"},{"value":"9,65E-02","module":"C2","scenario":"S2"},{"value":"1,24E+00","module":"C3","scenario":"S1"},{"value":"9,16E+00","module":"C3","scenario":"S2"},{"value":"0,00E+00","module":"C4","scenario":null},{"value":"-8,50E+01","module":"D","scenario":"S1"},{"value":"-2,15E+01","module":"D","scenario":"S2"}]},{"parameter":"SM","unit":"kg","values":[{"value":"7,11E-02","module":"A1-A3","scenario":null},{"value":"0,00E+00","module":"A4","scenario":null},{"value":"5,69E-03","module":"A5","scenario":null},{"value":"0,00E+00","module":"C1","scenario":null},{"value":"0,00E+00","module":"C2","scenario":"S1"},{"value":"0,00E+00","module":"C2","scenario":"S2"},{"value":"0,00E+00","module":"C3","scenario":"S1"},{"value":"0,00E+00","module":"C3","scenario":"S2"},{"value":"0,00E+00","module":"C4","scenario":null},{"value":"-1,81E+00","module":"D","scenario":"S1"},{"value":"0,00E+00","module":"D","scenario":"S2"}]},{"parameter":"RSF","unit":"MJ","values":[{"value":"0,00E+00","module":"A1-A3","scenario":null},{"value":"0,00E+00","module":"A4","scenario":null},{"value":"0,00E+00","module":"A5","scenario":null},{"value":"0,00E+00","module":"C1","scenario":null},{"value":"0,00E+00","module":"C2","scenario":"S1"},{"value":"0,00E+00","module":"C2","scenario":"S2"},{"value":"0,00E+00","module":"C3","scenario":"S1"},{"value":"0,00E+00","module":"C3","scenario":"S2"},{"value":"0,00E+00","module":"C4","scenario":null},{"value":"0,00E+00","module":"D","scenario":"S1"},{"value":"0,00E+00","module":"D","scenario":"S2"}]},{"parameter":"NRSF","unit":"MJ","values":[{"value":"0,00E+00","module":"A1-A3","scenario":null},{"value":"0,00E+00","module":"A4","scenario":null},{"value":"0,00E+00","module":"A5","scenario":null},{"value":"0,00E+00","module":"C1","scenario":null},{"value":"0,00E+00","module":"C2","scenario":"S1"},{"value":"0,00E+00","module":"C2","scenario":"S2"},{"value":"0,00E+00","module":"C3","scenario":"S1"},{"value":"0,00E+00","module":"C3","scenario":"S2"},{"value":"0,00E+00","module":"C4","scenario":null},{"value":"0,00E+00","module":"D","scenario":"S1"},{"value":"0,00E+00","module":"D","scenario":"S2"}]},{"parameter":"FW","unit":"m^3","values":[{"value":"2,27E-02","module":"A1-A3","scenario":null},{"value":"3,93E-05","module":"A4","scenario":null},{"value":"2,44E-03","module":"A5","scenario":null},{"value":"0,00E+00","module":"C1","scenario":null},{"value":"4,31E-05","module":"C2","scenario":"S1"},{"value":"6,16E-06","module":"C2","scenario":"S2"},{"value":"7,19E-04","module":"C3","scenario":"S1"},{"value":"9,97E-03","module":"C3","scenario":"S2"},{"value":"0,00E+00","module":"C4","scenario":null},{"value":"-1,36E-02","module":"D","scenario":"S1"},{"value":"-3,10E-03","module":"D","scenario":"S2"}]}],"end_of_life_waste":[{"parameter":"HWD","unit":"kg","values":[{"value":"1,01E-06","module":"A1-A3","scenario":null},{"value":"3,19E-11","module":"A4","scenario":null},{"value":"8,08E-08","module":"A5","scenario":null},{"value":"0,00E+00","module":"C1","scenario":null},{"value":"3,40E-11","module":"C2","scenario":"S1"},{"value":"4,86E-12","module":"C2","scenario":"S2"},{"value":"4,42E-10","module":"C3","scenario":"S1"},{"value":"1,63E-09","module":"C3","scenario":"S2"},{"value":"0,00E+00","module":"C4","scenario":null},{"value":"-1,69E-06","module":"D","scenario":"S1"},{"value":"-6,91E-09","module":"D","scenario":"S2"}]},{"parameter":"NHWD","unit":"kg","values":[{"value":"5,59E-02","module":"A1-A3","scenario":null},{"value":"1,25E-04","module":"A4","scenario":null},{"value":"6,42E-02","module":"A5","scenario":null},{"value":"0,00E+00","module":"C1","scenario":null},{"value":"1,00E-04","module":"C2","scenario":"S1"},{"value":"1,43E-05","module":"C2","scenario":"S2"},{"value":"1,74E-02","module":"C3","scenario":"S1"},{"value":"3,03E+00","module":"C3","scenario":"S2"},{"value":"0,00E+00","module":"C4","scenario":null},{"value":"-3,87E-02","module":"D","scenario":"S1"},{"value":"-1,14E-02","module":"D","scenario":"S2"}]},{"parameter":"RWD","unit":"kg","values":[{"value":"1,78E-03","module":"A1-A3","scenario":null},{"value":"7,61E-07","module":"A4","scenario":null},{"value":"1,65E-04","module":"A5","scenario":null},{"value":"0,00E+00","module":"C1","scenario":null},{"value":"8,17E-07","module":"C2","scenario":"S1"},{"value":"1,17E-07","module":"C2","scenario":"S2"},{"value":"9,74E-05","module":"C3","scenario":"S1"},{"value":"2,69E-04","module":"C3","scenario":"S2"},{"value":"0,00E+00","module":"C4","scenario":null},{"value":"-1,55E-03","module":"D","scenario":"S1"},{"value":"-8,02E-04","module":"D","scenario":"S2"}]}],"end_of_life_flow":[{"parameter":"CRU","unit":"kg","values":[{"value":"0,00E+00","module":"A1-A3","scenario":null},{"value":"0,00E+00","module":"A4","scenario":null},{"value":"0,00E+00","module":"A5","scenario":null},{"value":"0,00E+00","module":"C1","scenario":null},{"value":"0,00E+00","module":"C2","scenario":"S1"},{"value":"0,00E+00","module":"C2","scenario":"S2"},{"value":"0,00E+00","module":"C3","scenario":"S1"},{"value":"0,00E+00","module":"C3","scenario":"S2"},{"value":"0,00E+00","module":"C4","scenario":null},{"value":"0,00E+00","module":"D","scenario":"S1"},{"value":"0,00E+00","module":"D","scenario":"S2"}]},{"parameter":"MFR","unit":"kg","values":[{"value":"0,00E+00","module":"A1-A3","scenario":null},{"value":"0,00E+00","module":"A4","scenario":null},{"value":"0,00E+00","module":"A5","scenario":null},{"value":"0,00E+00","module":"C1","scenario":null},{"value":"0,00E+00","module":"C2","scenario":"S1"},{"value":"0,00E+00","module":"C2","scenario":"S2"},{"value":"1,81E+00","module":"C3","scenario":"S1"},{"value":"0,00E+00","module":"C3","scenario":"S2"},{"value":"0,00E+00","module":"C4","scenario":null},{"value":"0,00E+00","module":"D","scenario":"S1"},{"value":"0,00E+00","module":"D","scenario":"S2"}]},{"parameter":"MER","unit":"kg","values":[{"value":"0,00E+00","module":"A1-A3","scenario":null},{"value":"0,00E+00","module":"A4","scenario":null},{"value":"0,00E+00","module":"A5","scenario":null},{"value":"0,00E+00","module":"C1","scenario":null},{"value":"0,00E+00","module":"C2","scenario":"S1"},{"value":"0,00E+00","module":"C2","scenario":"S2"},{"value":"0,00E+00","module":"C3","scenario":"S1"},{"value":"0,00E+00","module":"C3","scenario":"S2"},{"value":"0,00E+00","module":"C4","scenario":null},{"value":"0,00E+00","module":"D","scenario":"S1"},{"value":"0,00E+00","module":"D","scenario":"S2"}]},{"parameter":"EEE","unit":"MJ","values":[{"value":"0,00E+00","module":"A1-A3","scenario":null},{"value":"0,00E+00","module":"A4","scenario":null},{"value":"3,14E-01","module":"A5","scenario":null},{"value":"0,00E+00","module":"C1","scenario":null},{"value":"0,00E+00","module":"C2","scenario":"S1"},{"value":"0,00E+00","module":"C2","scenario":"S2"},{"value":"1,34E-01","module":"C3","scenario":"S1"},{"value":"4,99E+00","module":"C3","scenario":"S2"},{"value":"0,00E+00","module":"C4","scenario":null},{"value":"0,00E+00","module":"D","scenario":"S1"},{"value":"0,00E+00","module":"D","scenario":"S2"}]},{"parameter":"EET","unit":"MJ","values":[{"value":"0,00E+00","module":"A1-A3","scenario":null},{"value":"0,00E+00","module":"A4","scenario":null},{"value":"5,68E-01","module":"A5","scenario":null},{"value":"0,00E+00","module":"C1","scenario":null},{"value":"0,00E+00","module":"C2","scenario":"S1"},{"value":"0,00E+00","module":"C2","scenario":"S2"},{"value":"2,51E-01","module":"C3","scenario":"S1"},{"value":"9,09E+00","module":"C3","scenario":"S2"},{"value":"0,00E+00","module":"C4","scenario":null},{"value":"0,00E+00","module":"D","scenario":"S1"},{"value":"0,00E+00","module":"D","scenario":"S2"}]}]}