{"product_name":"Tensar\u00ae TriAx\u00ae geogrid \u2013 TX5; grammage: 0.205 kg/m^2","epd_id":"EPD-TENSAR-140-EN (Rev.1_20.05.2022)","compliance":["EN 15804+A2","ISO 14025"],"producer_name":"Tensar International Limited","environmental_impact":[{"parameter":"GWP-total","unit":"kg CO2-eq.","values":[{"value":"3,76E-01","module":"A1","scenario":"Standard scenario"},{"value":"7,65E-03","module":"A2","scenario":"Standard scenario"},{"value":"1,17E-01","module":"A3","scenario":"Standard scenario"},{"value":"2,30E-02","module":"A4","scenario":"Standard scenario"},{"value":"4,48E-02","module":"A5","scenario":"Standard scenario"},{"value":"0,00E+00","module":"B1","scenario":"Standard scenario"},{"value":"0,00E+00","module":"B2","scenario":"Standard scenario"},{"value":"0,00E+00","module":"B3","scenario":"Standard scenario"},{"value":"6,81E-02","module":"C1","scenario":"Standard scenario"},{"value":"2,74E-03","module":"C2","scenario":"Standard scenario"},{"value":"3,55E-01","module":"C3","scenario":"Standard scenario"},{"value":"7,01E-03","module":"C4","scenario":"Standard scenario"},{"value":"-2,33E-01","module":"D","scenario":"Standard scenario"},{"value":"5,01E-01","module":"A1A3","scenario":null}]},{"parameter":"GWP-fossil","unit":"kg CO2-eq.","values":[{"value":"3,74E-01","module":"A1","scenario":"Standard scenario"},{"value":"7,65E-03","module":"A2","scenario":"Standard scenario"},{"value":"1,17E-01","module":"A3","scenario":"Standard scenario"},{"value":"2,30E-02","module":"A4","scenario":"Standard scenario"},{"value":"4,47E-02","module":"A5","scenario":"Standard scenario"},{"value":"0,00E+00","module":"B1","scenario":"Standard scenario"},{"value":"0,00E+00","module":"B2","scenario":"Standard scenario"},{"value":"0,00E+00","module":"B3","scenario":"Standard scenario"},{"value":"6,81E-02","module":"C1","scenario":"Standard scenario"},{"value":"2,74E-03","module":"C2","scenario":"Standard scenario"},{"value":"3,55E-01","module":"C3","scenario":"Standard scenario"},{"value":"7,01E-03","module":"C4","scenario":"Standard scenario"},{"value":"-2,33E-01","module":"D","scenario":"Standard scenario"},{"value":"4,99E-01","module":"A1A3","scenario":null}]},{"parameter":"GWP-biogenic","unit":"kg CO2-eq.","values":[{"value":"1,65E-03","module":"A1","scenario":"Standard scenario"},{"value":"1,15E-06","module":"A2","scenario":"Standard scenario"},{"value":"6,00E-05","module":"A3","scenario":"Standard scenario"},{"value":"1,06E-05","module":"A4","scenario":"Standard scenario"},{"value":"8,90E-05","module":"A5","scenario":"Standard scenario"},{"value":"0,00E+00","module":"B1","scenario":"Standard scenario"},{"value":"0,00E+00","module":"B2","scenario":"Standard scenario"},{"value":"0,00E+00","module":"B3","scenario":"Standard scenario"},{"value":"1,89E-05","module":"C1","scenario":"Standard scenario"},{"value":"1,27E-06","module":"C2","scenario":"Standard scenario"},{"value":"5,14E-05","module":"C3","scenario":"Standard scenario"},{"value":"5,40E-06","module":"C4","scenario":"Standard scenario"},{"value":"-1,45E-04","module":"D","scenario":"Standard scenario"},{"value":"1,71E-03","module":"A1A3","scenario":null}]},{"parameter":"GWP-luluc","unit":"kg CO2-eq.","values":[{"value":"9,06E-05","module":"A1","scenario":"Standard scenario"},{"value":"4,02E-06","module":"A2","scenario":"Standard scenario"},{"value":"9,78E-06","module":"A3","scenario":"Standard scenario"},{"value":"8,42E-06","module":"A4","scenario":"Standard scenario"},{"value":"7,17E-06","module":"A5","scenario":"Standard scenario"},{"value":"0,00E+00","module":"B1","scenario":"Standard scenario"},{"value":"0,00E+00","module":"B2","scenario":"Standard scenario"},{"value":"0,00E+00","module":"B3","scenario":"Standard scenario"},{"value":"5,37E-06","module":"C1","scenario":"Standard scenario"},{"value":"1,00E-06","module":"C2","scenario":"Standard scenario"},{"value":"2,88E-05","module":"C3","scenario":"Standard scenario"},{"value":"2,48E-07","module":"C4","scenario":"Standard scenario"},{"value":"-1,09E-05","module":"D","scenario":"Standard scenario"},{"value":"1,04E-04","module":"A1A3","scenario":null}]},{"parameter":"ODP","unit":"kg CFC 11-equiv.","values":[{"value":"1,07E-08","module":"A1","scenario":"Standard scenario"},{"value":"1,63E-09","module":"A2","scenario":"Standard scenario"},{"value":"1,54E-08","module":"A3","scenario":"Standard scenario"},{"value":"5,07E-09","module":"A4","scenario":"Standard scenario"},{"value":"2,25E-09","module":"A5","scenario":"Standard scenario"},{"value":"0,00E+00","module":"B1","scenario":"Standard scenario"},{"value":"0,00E+00","module":"B2","scenario":"Standard scenario"},{"value":"0,00E+00","module":"B3","scenario":"Standard scenario"},{"value":"1,47E-08","module":"C1","scenario":"Standard scenario"},{"value":"6,05E-10","module":"C2","scenario":"Standard scenario"},{"value":"1,09E-08","module":"C3","scenario":"Standard scenario"},{"value":"1,55E-10","module":"C4","scenario":"Standard scenario"},{"value":"-2,81E-08","module":"D","scenario":"Standard scenario"},{"value":"2,77E-08","module":"A1A3","scenario":null}]},{"parameter":"AP","unit":"mol H+-eq.","values":[{"value":"1,32E-03","module":"A1","scenario":"Standard scenario"},{"value":"1,03E-04","module":"A2","scenario":"Standard scenario"},{"value":"1,34E-04","module":"A3","scenario":"Standard scenario"},{"value":"1,33E-04","module":"A4","scenario":"Standard scenario"},{"value":"9,37E-05","module":"A5","scenario":"Standard scenario"},{"value":"0,00E+00","module":"B1","scenario":"Standard scenario"},{"value":"0,00E+00","module":"B2","scenario":"Standard scenario"},{"value":"0,00E+00","module":"B3","scenario":"Standard scenario"},{"value":"7,12E-04","module":"C1","scenario":"Standard scenario"},{"value":"1,59E-05","module":"C2","scenario":"Standard scenario"},{"value":"1,60E-04","module":"C3","scenario":"Standard scenario"},{"value":"4,37E-06","module":"C4","scenario":"Standard scenario"},{"value":"-2,43E-04","module":"D","scenario":"Standard scenario"},{"value":"1,56E-03","module":"A1A3","scenario":null}]},{"parameter":"POCP","unit":"kg NMVOC-eq.","values":[{"value":"1,15E-03","module":"A1","scenario":"Standard scenario"},{"value":"8,12E-05","module":"A2","scenario":"Standard scenario"},{"value":"1,25E-04","module":"A3","scenario":"Standard scenario"},{"value":"1,48E-04","module":"A4","scenario":"Standard scenario"},{"value":"8,30E-05","module":"A5","scenario":"Standard scenario"},{"value":"0,00E+00","module":"B1","scenario":"Standard scenario"},{"value":"0,00E+00","module":"B2","scenario":"Standard scenario"},{"value":"0,00E+00","module":"B3","scenario":"Standard scenario"},{"value":"9,49E-04","module":"C1","scenario":"Standard scenario"},{"value":"1,76E-05","module":"C2","scenario":"Standard scenario"},{"value":"1,31E-04","module":"C3","scenario":"Standard scenario"},{"value":"6,15E-06","module":"C4","scenario":"Standard scenario"},{"value":"-2,51E-04","module":"D","scenario":"Standard scenario"},{"value":"1,36E-03","module":"A1A3","scenario":null}]},{"parameter":"ADPE","unit":"kg Sb-eq.","values":[{"value":"3,23E-06","module":"A1","scenario":"Standard scenario"},{"value":"1,53E-07","module":"A2","scenario":"Standard scenario"},{"value":"1,89E-07","module":"A3","scenario":"Standard scenario"},{"value":"5,82E-07","module":"A4","scenario":"Standard scenario"},{"value":"2,35E-07","module":"A5","scenario":"Standard scenario"},{"value":"0,00E+00","module":"B1","scenario":"Standard scenario"},{"value":"0,00E+00","module":"B2","scenario":"Standard scenario"},{"value":"0,00E+00","module":"B3","scenario":"Standard scenario"},{"value":"1,04E-07","module":"C1","scenario":"Standard scenario"},{"value":"6,95E-08","module":"C2","scenario":"Standard scenario"},{"value":"4,55E-07","module":"C3","scenario":"Standard scenario"},{"value":"5,36E-09","module":"C4","scenario":"Standard scenario"},{"value":"-2,26E-07","module":"D","scenario":"Standard scenario"},{"value":"3,57E-06","module":"A1A3","scenario":null}]},{"parameter":"ADPF","unit":"MJ","values":[{"value":"1,36E+01","module":"A1","scenario":"Standard scenario"},{"value":"1,10E-01","module":"A2","scenario":"Standard scenario"},{"value":"1,88E+00","module":"A3","scenario":"Standard scenario"},{"value":"3,46E-01","module":"A4","scenario":"Standard scenario"},{"value":"8,16E-01","module":"A5","scenario":"Standard scenario"},{"value":"0,00E+00","module":"B1","scenario":"Standard scenario"},{"value":"0,00E+00","module":"B2","scenario":"Standard scenario"},{"value":"0,00E+00","module":"B3","scenario":"Standard scenario"},{"value":"9,37E-01","module":"C1","scenario":"Standard scenario"},{"value":"4,14E-02","module":"C2","scenario":"Standard scenario"},{"value":"2,77E-01","module":"C3","scenario":"Standard scenario"},{"value":"1,19E-02","module":"C4","scenario":"Standard scenario"},{"value":"-4,28E+00","module":"D","scenario":"Standard scenario"},{"value":"1,56E+01","module":"A1A3","scenario":null}]},{"parameter":"WDP","unit":"m3 world-eq.","values":[{"value":"2,60E-01","module":"A1","scenario":"Standard scenario"},{"value":"3,35E-04","module":"A2","scenario":"Standard scenario"},{"value":"4,85E-02","module":"A3","scenario":"Standard scenario"},{"value":"1,24E-03","module":"A4","scenario":"Standard scenario"},{"value":"1,64E-02","module":"A5","scenario":"Standard scenario"},{"value":"0,00E+00","module":"B1","scenario":"Standard scenario"},{"value":"0,00E+00","module":"B2","scenario":"Standard scenario"},{"value":"0,00E+00","module":"B3","scenario":"Standard scenario"},{"value":"1,26E-03","module":"C1","scenario":"Standard scenario"},{"value":"1,48E-04","module":"C2","scenario":"Standard scenario"},{"value":"1,81E-02","module":"C3","scenario":"Standard scenario"},{"value":"5,08E-04","module":"C4","scenario":"Standard scenario"},{"value":"-2,95E-02","module":"D","scenario":"Standard scenario"},{"value":"3,09E-01","module":"A1A3","scenario":null}]},{"parameter":"EP-freshwater","unit":"kg P-eq.","values":[{"value":"5,21E-06","module":"A1","scenario":"Standard scenario"},{"value":"6,38E-08","module":"A2","scenario":"Standard scenario"},{"value":"1,14E-06","module":"A3","scenario":"Standard scenario"},{"value":"2,32E-07","module":"A4","scenario":"Standard scenario"},{"value":"3,89E-07","module":"A5","scenario":"Standard scenario"},{"value":"0,00E+00","module":"B1","scenario":"Standard scenario"},{"value":"0,00E+00","module":"B2","scenario":"Standard scenario"},{"value":"0,00E+00","module":"B3","scenario":"Standard scenario"},{"value":"2,48E-07","module":"C1","scenario":"Standard scenario"},{"value":"2,77E-08","module":"C2","scenario":"Standard scenario"},{"value":"1,07E-06","module":"C3","scenario":"Standard scenario"},{"value":"8,99E-09","module":"C4","scenario":"Standard scenario"},{"value":"-5,08E-07","module":"D","scenario":"Standard scenario"},{"value":"6,41E-06","module":"A1A3","scenario":null}]},{"parameter":"EP-marine","unit":"kg N-eq.","values":[{"value":"2,18E-04","module":"A1","scenario":"Standard scenario"},{"value":"2,69E-05","module":"A2","scenario":"Standard scenario"},{"value":"3,24E-05","module":"A3","scenario":"Standard scenario"},{"value":"4,69E-05","module":"A4","scenario":"Standard scenario"},{"value":"1,89E-05","module":"A5","scenario":"Standard scenario"},{"value":"0,00E+00","module":"B1","scenario":"Standard scenario"},{"value":"0,00E+00","module":"B2","scenario":"Standard scenario"},{"value":"0,00E+00","module":"B3","scenario":"Standard scenario"},{"value":"3,14E-04","module":"C1","scenario":"Standard scenario"},{"value":"5,60E-06","module":"C2","scenario":"Standard scenario"},{"value":"4,37E-05","module":"C3","scenario":"Standard scenario"},{"value":"2,65E-06","module":"C4","scenario":"Standard scenario"},{"value":"-6,39E-05","module":"D","scenario":"Standard scenario"},{"value":"2,77E-04","module":"A1A3","scenario":null}]},{"parameter":"EP-terrestrial","unit":"mol N-eq.","values":[{"value":"2,41E-03","module":"A1","scenario":"Standard scenario"},{"value":"2,98E-04","module":"A2","scenario":"Standard scenario"},{"value":"3,55E-04","module":"A3","scenario":"Standard scenario"},{"value":"5,17E-04","module":"A4","scenario":"Standard scenario"},{"value":"2,08E-04","module":"A5","scenario":"Standard scenario"},{"value":"0,00E+00","module":"B1","scenario":"Standard scenario"},{"value":"0,00E+00","module":"B2","scenario":"Standard scenario"},{"value":"0,00E+00","module":"B3","scenario":"Standard scenario"},{"value":"3,45E-03","module":"C1","scenario":"Standard scenario"},{"value":"6,18E-05","module":"C2","scenario":"Standard scenario"},{"value":"4,87E-04","module":"C3","scenario":"Standard scenario"},{"value":"1,61E-05","module":"C4","scenario":"Standard scenario"},{"value":"-7,02E-04","module":"D","scenario":"Standard scenario"},{"value":"3,06E-03","module":"A1A3","scenario":null}]}],"additional_environmental_impact":[{"parameter":"PM","unit":"disease incidence","values":[{"value":"1,22E-08","module":"A1","scenario":"Standard scenario"},{"value":"5,40E-10","module":"A2","scenario":"Standard scenario"},{"value":"8,03E-10","module":"A3","scenario":"Standard scenario"},{"value":"2,07E-09","module":"A4","scenario":"Standard scenario"},{"value":"8,63E-10","module":"A5","scenario":"Standard scenario"},{"value":"0,00E+00","module":"B1","scenario":"Standard scenario"},{"value":"0,00E+00","module":"B2","scenario":"Standard scenario"},{"value":"0,00E+00","module":"B3","scenario":"Standard scenario"},{"value":"1,89E-08","module":"C1","scenario":"Standard scenario"},{"value":"2,47E-10","module":"C2","scenario":"Standard scenario"},{"value":"1,30E-09","module":"C3","scenario":"Standard scenario"},{"value":"8,24E-11","module":"C4","scenario":"Standard scenario"},{"value":"-1,09E-09","module":"D","scenario":"Standard scenario"},{"value":"1,35E-08","module":"A1A3","scenario":null}]},{"parameter":"ETP-fw","unit":"CTUe","values":[{"value":"1,90E+00","module":"A1","scenario":"Standard scenario"},{"value":"9,07E-02","module":"A2","scenario":"Standard scenario"},{"value":"3,21E-01","module":"A3","scenario":"Standard scenario"},{"value":"3,09E-01","module":"A4","scenario":"Standard scenario"},{"value":"3,59E-01","module":"A5","scenario":"Standard scenario"},{"value":"0,00E+00","module":"B1","scenario":"Standard scenario"},{"value":"0,00E+00","module":"B2","scenario":"Standard scenario"},{"value":"0,00E+00","module":"B3","scenario":"Standard scenario"},{"value":"5,65E-01","module":"C1","scenario":"Standard scenario"},{"value":"3,69E-02","module":"C2","scenario":"Standard scenario"},{"value":"4,46E+00","module":"C3","scenario":"Standard scenario"},{"value":"1,26E-02","module":"C4","scenario":"Standard scenario"},{"value":"-3,00E-01","module":"D","scenario":"Standard scenario"},{"value":"2,31E+00","module":"A1A3","scenario":null}]},{"parameter":"HTP-c","unit":"CTUh","values":[{"value":"7,41E-11","module":"A1","scenario":"Standard scenario"},{"value":"3,89E-12","module":"A2","scenario":"Standard scenario"},{"value":"3,37E-11","module":"A3","scenario":"Standard scenario"},{"value":"1,00E-11","module":"A4","scenario":"Standard scenario"},{"value":"9,63E-12","module":"A5","scenario":"Standard scenario"},{"value":"0,00E+00","module":"B1","scenario":"Standard scenario"},{"value":"0,00E+00","module":"B2","scenario":"Standard scenario"},{"value":"0,00E+00","module":"B3","scenario":"Standard scenario"},{"value":"1,97E-11","module":"C1","scenario":"Standard scenario"},{"value":"1,20E-12","module":"C2","scenario":"Standard scenario"},{"value":"6,80E-11","module":"C3","scenario":"Standard scenario"},{"value":"3,31E-13","module":"C4","scenario":"Standard scenario"},{"value":"-1,73E-11","module":"D","scenario":"Standard scenario"},{"value":"1,12E-10","module":"A1A3","scenario":null}]},{"parameter":"HTP-nc","unit":"CTUh","values":[{"value":"2,22E-09","module":"A1","scenario":"Standard scenario"},{"value":"9,36E-11","module":"A2","scenario":"Standard scenario"},{"value":"4,08E-10","module":"A3","scenario":"Standard scenario"},{"value":"3,38E-10","module":"A4","scenario":"Standard scenario"},{"value":"2,27E-10","module":"A5","scenario":"Standard scenario"},{"value":"0,00E+00","module":"B1","scenario":"Standard scenario"},{"value":"0,00E+00","module":"B2","scenario":"Standard scenario"},{"value":"0,00E+00","module":"B3","scenario":"Standard scenario"},{"value":"4,85E-10","module":"C1","scenario":"Standard scenario"},{"value":"4,03E-11","module":"C2","scenario":"Standard scenario"},{"value":"1,41E-09","module":"C3","scenario":"Standard scenario"},{"value":"8,21E-12","module":"C4","scenario":"Standard scenario"},{"value":"-3,07E-10","module":"D","scenario":"Standard scenario"},{"value":"2,72E-09","module":"A1A3","scenario":null}]},{"parameter":"SQP","unit":"dimensionless","values":[{"value":"3,94E-01","module":"A1","scenario":"Standard scenario"},{"value":"7,18E-02","module":"A2","scenario":"Standard scenario"},{"value":"8,36E-02","module":"A3","scenario":"Standard scenario"},{"value":"3,00E-01","module":"A4","scenario":"Standard scenario"},{"value":"5,09E-02","module":"A5","scenario":"Standard scenario"},{"value":"0,00E+00","module":"B1","scenario":"Standard scenario"},{"value":"0,00E+00","module":"B2","scenario":"Standard scenario"},{"value":"0,00E+00","module":"B3","scenario":"Standard scenario"},{"value":"1,20E-01","module":"C1","scenario":"Standard scenario"},{"value":"3,59E-02","module":"C2","scenario":"Standard scenario"},{"value":"1,02E-01","module":"C3","scenario":"Standard scenario"},{"value":"2,80E-02","module":"C4","scenario":"Standard scenario"},{"value":"-7,05E-02","module":"D","scenario":"Standard scenario"},{"value":"5,49E-01","module":"A1A3","scenario":null}]},{"parameter":"IRP","unit":"kBq U235-eq.","values":[{"value":"7,84E-03","module":"A1","scenario":"Standard scenario"},{"value":"4,61E-04","module":"A2","scenario":"Standard scenario"},{"value":"1,01E-03","module":"A3","scenario":"Standard scenario"},{"value":"1,45E-03","module":"A4","scenario":"Standard scenario"},{"value":"6,07E-04","module":"A5","scenario":"Standard scenario"},{"value":"0,00E+00","module":"B1","scenario":"Standard scenario"},{"value":"0,00E+00","module":"B2","scenario":"Standard scenario"},{"value":"0,00E+00","module":"B3","scenario":"Standard scenario"},{"value":"4,02E-03","module":"C1","scenario":"Standard scenario"},{"value":"1,73E-04","module":"C2","scenario":"Standard scenario"},{"value":"1,13E-03","module":"C3","scenario":"Standard scenario"},{"value":"4,64E-05","module":"C4","scenario":"Standard scenario"},{"value":"-1,50E-03","module":"D","scenario":"Standard scenario"},{"value":"9,31E-03","module":"A1A3","scenario":null}]}],"resource_use":[{"parameter":"PERE","unit":"MJ","values":[{"value":"1,86E-01","module":"A1","scenario":"Standard scenario"},{"value":"1,22E-03","module":"A2","scenario":"Standard scenario"},{"value":"1,27E+00","module":"A3","scenario":"Standard scenario"},{"value":"4,34E-03","module":"A4","scenario":"Standard scenario"},{"value":"7,43E-02","module":"A5","scenario":"Standard scenario"},{"value":"0,00E+00","module":"B1","scenario":"Standard scenario"},{"value":"0,00E+00","module":"B2","scenario":"Standard scenario"},{"value":"0,00E+00","module":"B3","scenario":"Standard scenario"},{"value":"5,07E-03","module":"C1","scenario":"Standard scenario"},{"value":"5,18E-04","module":"C2","scenario":"Standard scenario"},{"value":"2,80E-02","module":"C3","scenario":"Standard scenario"},{"value":"2,10E-04","module":"C4","scenario":"Standard scenario"},{"value":"-1,75E-02","module":"D","scenario":"Standard scenario"},{"value":"1,46E+00","module":"A1A3","scenario":null}]},{"parameter":"PERM","unit":"MJ","values":[{"value":"0,00E+00","module":"A1","scenario":"Standard scenario"},{"value":"0,00E+00","module":"A2","scenario":"Standard scenario"},{"value":"0,00E+00","module":"A3","scenario":"Standard scenario"},{"value":"0,00E+00","module":"A4","scenario":"Standard scenario"},{"value":"0,00E+00","module":"A5","scenario":"Standard scenario"},{"value":"0,00E+00","module":"B1","scenario":"Standard scenario"},{"value":"0,00E+00","module":"B2","scenario":"Standard scenario"},{"value":"0,00E+00","module":"B3","scenario":"Standard scenario"},{"value":"0,00E+00","module":"C1","scenario":"Standard scenario"},{"value":"0,00E+00","module":"C2","scenario":"Standard scenario"},{"value":"0,00E+00","module":"C3","scenario":"Standard scenario"},{"value":"0,00E+00","module":"C4","scenario":"Standard scenario"},{"value":"0,00E+00","module":"D","scenario":"Standard scenario"},{"value":"0,00E+00","module":"A1A3","scenario":null}]},{"parameter":"PERT","unit":"MJ","values":[{"value":"1,86E-01","module":"A1","scenario":"Standard scenario"},{"value":"1,22E-03","module":"A2","scenario":"Standard scenario"},{"value":"1,27E+00","module":"A3","scenario":"Standard scenario"},{"value":"4,34E-03","module":"A4","scenario":"Standard scenario"},{"value":"7,43E-02","module":"A5","scenario":"Standard scenario"},{"value":"0,00E+00","module":"B1","scenario":"Standard scenario"},{"value":"0,00E+00","module":"B2","scenario":"Standard scenario"},{"value":"0,00E+00","module":"B3","scenario":"Standard scenario"},{"value":"5,07E-03","module":"C1","scenario":"Standard scenario"},{"value":"5,18E-04","module":"C2","scenario":"Standard scenario"},{"value":"2,80E-02","module":"C3","scenario":"Standard scenario"},{"value":"2,10E-04","module":"C4","scenario":"Standard scenario"},{"value":"-1,75E-02","module":"D","scenario":"Standard scenario"},{"value":"1,46E+00","module":"A1A3","scenario":null}]},{"parameter":"PENRE","unit":"MJ","values":[{"value":"7,63E+00","module":"A1","scenario":"Standard scenario"},{"value":"1,16E-01","module":"A2","scenario":"Standard scenario"},{"value":"2,01E+00","module":"A3","scenario":"Standard scenario"},{"value":"3,68E-01","module":"A4","scenario":"Standard scenario"},{"value":"5,26E-01","module":"A5","scenario":"Standard scenario"},{"value":"0,00E+00","module":"B1","scenario":"Standard scenario"},{"value":"0,00E+00","module":"B2","scenario":"Standard scenario"},{"value":"0,00E+00","module":"B3","scenario":"Standard scenario"},{"value":"9,95E-01","module":"C1","scenario":"Standard scenario"},{"value":"4,39E-02","module":"C2","scenario":"Standard scenario"},{"value":"2,94E-01","module":"C3","scenario":"Standard scenario"},{"value":"1,26E-02","module":"C4","scenario":"Standard scenario"},{"value":"-4,35E+00","module":"D","scenario":"Standard scenario"},{"value":"9,76E+00","module":"A1A3","scenario":null}]},{"parameter":"PENRM","unit":"MJ","values":[{"value":"6,96E+00","module":"A1","scenario":"Standard scenario"},{"value":"0,00E+00","module":"A2","scenario":"Standard scenario"},{"value":"6,93E-02","module":"A3","scenario":"Standard scenario"},{"value":"0,00E+00","module":"A4","scenario":"Standard scenario"},{"value":"3,52E-01","module":"A5","scenario":"Standard scenario"},{"value":"0,00E+00","module":"B1","scenario":"Standard scenario"},{"value":"0,00E+00","module":"B2","scenario":"Standard scenario"},{"value":"0,00E+00","module":"B3","scenario":"Standard scenario"},{"value":"0,00E+00","module":"C1","scenario":"Standard scenario"},{"value":"0,00E+00","module":"C2","scenario":"Standard scenario"},{"value":"0,00E+00","module":"C3","scenario":"Standard scenario"},{"value":"0,00E+00","module":"C4","scenario":"Standard scenario"},{"value":"-3,74E-01","module":"D","scenario":"Standard scenario"},{"value":"7,03E+00","module":"A1A3","scenario":null}]},{"parameter":"PENRT","unit":"MJ","values":[{"value":"1,46E+01","module":"A1","scenario":"Standard scenario"},{"value":"1,16E-01","module":"A2","scenario":"Standard scenario"},{"value":"2,08E+00","module":"A3","scenario":"Standard scenario"},{"value":"3,68E-01","module":"A4","scenario":"Standard scenario"},{"value":"8,78E-01","module":"A5","scenario":"Standard scenario"},{"value":"0,00E+00","module":"B1","scenario":"Standard scenario"},{"value":"0,00E+00","module":"B2","scenario":"Standard scenario"},{"value":"0,00E+00","module":"B3","scenario":"Standard scenario"},{"value":"9,95E-01","module":"C1","scenario":"Standard scenario"},{"value":"4,39E-02","module":"C2","scenario":"Standard scenario"},{"value":"2,94E-01","module":"C3","scenario":"Standard scenario"},{"value":"1,26E-02","module":"C4","scenario":"Standard scenario"},{"value":"-4,72E+00","module":"D","scenario":"Standard scenario"},{"value":"1,68E+01","module":"A1A3","scenario":null}]},{"parameter":"SM","unit":"kg","values":[{"value":"0,00E+00","module":"A1","scenario":"Standard scenario"},{"value":"0,00E+00","module":"A2","scenario":"Standard scenario"},{"value":"0,00E+00","module":"A3","scenario":"Standard scenario"},{"value":"0,00E+00","module":"A4","scenario":"Standard scenario"},{"value":"0,00E+00","module":"A5","scenario":"Standard scenario"},{"value":"0,00E+00","module":"B1","scenario":"Standard scenario"},{"value":"0,00E+00","module":"B2","scenario":"Standard scenario"},{"value":"0,00E+00","module":"B3","scenario":"Standard scenario"},{"value":"0,00E+00","module":"C1","scenario":"Standard scenario"},{"value":"0,00E+00","module":"C2","scenario":"Standard scenario"},{"value":"0,00E+00","module":"C3","scenario":"Standard scenario"},{"value":"0,00E+00","module":"C4","scenario":"Standard scenario"},{"value":"0,00E+00","module":"D","scenario":"Standard scenario"},{"value":"0,00E+00","module":"A1A3","scenario":null}]},{"parameter":"RSF","unit":"MJ","values":[{"value":"0,00E+00","module":"A1","scenario":"Standard scenario"},{"value":"0,00E+00","module":"A2","scenario":"Standard scenario"},{"value":"0,00E+00","module":"A3","scenario":"Standard scenario"},{"value":"0,00E+00","module":"A4","scenario":"Standard scenario"},{"value":"0,00E+00","module":"A5","scenario":"Standard scenario"},{"value":"0,00E+00","module":"B1","scenario":"Standard scenario"},{"value":"0,00E+00","module":"B2","scenario":"Standard scenario"},{"value":"0,00E+00","module":"B3","scenario":"Standard scenario"},{"value":"0,00E+00","module":"C1","scenario":"Standard scenario"},{"value":"0,00E+00","module":"C2","scenario":"Standard scenario"},{"value":"0,00E+00","module":"C3","scenario":"Standard scenario"},{"value":"0,00E+00","module":"C4","scenario":"Standard scenario"},{"value":"0,00E+00","module":"D","scenario":"Standard scenario"},{"value":"0,00E+00","module":"A1A3","scenario":null}]},{"parameter":"NRSF","unit":"MJ","values":[{"value":"0,00E+00","module":"A1","scenario":"Standard scenario"},{"value":"0,00E+00","module":"A2","scenario":"Standard scenario"},{"value":"0,00E+00","module":"A3","scenario":"Standard scenario"},{"value":"0,00E+00","module":"A4","scenario":"Standard scenario"},{"value":"0,00E+00","module":"A5","scenario":"Standard scenario"},{"value":"0,00E+00","module":"B1","scenario":"Standard scenario"},{"value":"0,00E+00","module":"B2","scenario":"Standard scenario"},{"value":"0,00E+00","module":"B3","scenario":"Standard scenario"},{"value":"0,00E+00","module":"C1","scenario":"Standard scenario"},{"value":"0,00E+00","module":"C2","scenario":"Standard scenario"},{"value":"0,00E+00","module":"C3","scenario":"Standard scenario"},{"value":"0,00E+00","module":"C4","scenario":"Standard scenario"},{"value":"0,00E+00","module":"D","scenario":"Standard scenario"},{"value":"0,00E+00","module":"A1A3","scenario":null}]},{"parameter":"FW","unit":"m3","values":[{"value":"3,84E-03","module":"A1","scenario":"Standard scenario"},{"value":"1,14E-05","module":"A2","scenario":"Standard scenario"},{"value":"1,14E-03","module":"A3","scenario":"Standard scenario"},{"value":"4,22E-05","module":"A4","scenario":"Standard scenario"},{"value":"2,80E-04","module":"A5","scenario":"Standard scenario"},{"value":"0,00E+00","module":"B1","scenario":"Standard scenario"},{"value":"0,00E+00","module":"B2","scenario":"Standard scenario"},{"value":"0,00E+00","module":"B3","scenario":"Standard scenario"},{"value":"4,83E-05","module":"C1","scenario":"Standard scenario"},{"value":"5,04E-06","module":"C2","scenario":"Standard scenario"},{"value":"5,32E-04","module":"C3","scenario":"Standard scenario"},{"value":"1,24E-05","module":"C4","scenario":"Standard scenario"},{"value":"-4,12E-04","module":"D","scenario":"Standard scenario"},{"value":"4,99E-03","module":"A1A3","scenario":null}]}],"end_of_life_waste":[{"parameter":"HWD","unit":"kg","values":[{"value":"1,29E-06","module":"A1","scenario":"Standard scenario"},{"value":"2,28E-07","module":"A2","scenario":"Standard scenario"},{"value":"2,57E-06","module":"A3","scenario":"Standard scenario"},{"value":"8,78E-07","module":"A4","scenario":"Standard scenario"},{"value":"2,84E-07","module":"A5","scenario":"Standard scenario"},{"value":"0,00E+00","module":"B1","scenario":"Standard scenario"},{"value":"0,00E+00","module":"B2","scenario":"Standard scenario"},{"value":"0,00E+00","module":"B3","scenario":"Standard scenario"},{"value":"2,55E-06","module":"C1","scenario":"Standard scenario"},{"value":"1,05E-07","module":"C2","scenario":"Standard scenario"},{"value":"5,27E-07","module":"C3","scenario":"Standard scenario"},{"value":"1,80E-08","module":"C4","scenario":"Standard scenario"},{"value":"-4,58E-06","module":"D","scenario":"Standard scenario"},{"value":"4,09E-06","module":"A1A3","scenario":null}]},{"parameter":"NHWD","unit":"kg","values":[{"value":"1,12E-02","module":"A1","scenario":"Standard scenario"},{"value":"5,01E-03","module":"A2","scenario":"Standard scenario"},{"value":"5,64E-03","module":"A3","scenario":"Standard scenario"},{"value":"2,20E-02","module":"A4","scenario":"Standard scenario"},{"value":"5,05E-03","module":"A5","scenario":"Standard scenario"},{"value":"0,00E+00","module":"B1","scenario":"Standard scenario"},{"value":"0,00E+00","module":"B2","scenario":"Standard scenario"},{"value":"0,00E+00","module":"B3","scenario":"Standard scenario"},{"value":"1,11E-03","module":"C1","scenario":"Standard scenario"},{"value":"2,62E-03","module":"C2","scenario":"Standard scenario"},{"value":"6,82E-03","module":"C3","scenario":"Standard scenario"},{"value":"4,74E-02","module":"C4","scenario":"Standard scenario"},{"value":"-2,02E-03","module":"D","scenario":"Standard scenario"},{"value":"2,18E-02","module":"A1A3","scenario":null}]},{"parameter":"RWD","unit":"kg","values":[{"value":"7,76E-06","module":"A1","scenario":"Standard scenario"},{"value":"7,30E-07","module":"A2","scenario":"Standard scenario"},{"value":"1,34E-06","module":"A3","scenario":"Standard scenario"},{"value":"2,27E-06","module":"A4","scenario":"Standard scenario"},{"value":"6,74E-07","module":"A5","scenario":"Standard scenario"},{"value":"0,00E+00","module":"B1","scenario":"Standard scenario"},{"value":"0,00E+00","module":"B2","scenario":"Standard scenario"},{"value":"0,00E+00","module":"B3","scenario":"Standard scenario"},{"value":"6,51E-06","module":"C1","scenario":"Standard scenario"},{"value":"2,72E-07","module":"C2","scenario":"Standard scenario"},{"value":"9,95E-07","module":"C3","scenario":"Standard scenario"},{"value":"7,05E-08","module":"C4","scenario":"Standard scenario"},{"value":"-2,01E-06","module":"D","scenario":"Standard scenario"},{"value":"9,83E-06","module":"A1A3","scenario":null}]}],"end_of_life_flow":[{"parameter":"CRU","unit":"kg","values":[{"value":"0,00E+00","module":"A1","scenario":"Standard scenario"},{"value":"0,00E+00","module":"A2","scenario":"Standard scenario"},{"value":"0,00E+00","module":"A3","scenario":"Standard scenario"},{"value":"0,00E+00","module":"A4","scenario":"Standard scenario"},{"value":"0,00E+00","module":"A5","scenario":"Standard scenario"},{"value":"0,00E+00","module":"B1","scenario":"Standard scenario"},{"value":"0,00E+00","module":"B2","scenario":"Standard scenario"},{"value":"0,00E+00","module":"B3","scenario":"Standard scenario"},{"value":"0,00E+00","module":"C1","scenario":"Standard scenario"},{"value":"0,00E+00","module":"C2","scenario":"Standard scenario"},{"value":"0,00E+00","module":"C3","scenario":"Standard scenario"},{"value":"0,00E+00","module":"C4","scenario":"Standard scenario"},{"value":"0,00E+00","module":"D","scenario":"Standard scenario"},{"value":"0,00E+00","module":"A1A3","scenario":null}]},{"parameter":"MFR","unit":"kg","values":[{"value":"0,00E+00","module":"A1","scenario":"Standard scenario"},{"value":"0,00E+00","module":"A2","scenario":"Standard scenario"},{"value":"9,45E-05","module":"A3","scenario":"Standard scenario"},{"value":"0,00E+00","module":"A4","scenario":"Standard scenario"},{"value":"4,88E-04","module":"A5","scenario":"Standard scenario"},{"value":"0,00E+00","module":"B1","scenario":"Standard scenario"},{"value":"0,00E+00","module":"B2","scenario":"Standard scenario"},{"value":"0,00E+00","module":"B3","scenario":"Standard scenario"},{"value":"0,00E+00","module":"C1","scenario":"Standard scenario"},{"value":"0,00E+00","module":"C2","scenario":"Standard scenario"},{"value":"9,45E-03","module":"C3","scenario":"Standard scenario"},{"value":"0,00E+00","module":"C4","scenario":"Standard scenario"},{"value":"0,00E+00","module":"D","scenario":"Standard scenario"},{"value":"9,45E-05","module":"A1A3","scenario":null}]},{"parameter":"MER","unit":"kg","values":[{"value":"0,00E+00","module":"A1","scenario":"Standard scenario"},{"value":"0,00E+00","module":"A2","scenario":"Standard scenario"},{"value":"0,00E+00","module":"A3","scenario":"Standard scenario"},{"value":"0,00E+00","module":"A4","scenario":"Standard scenario"},{"value":"0,00E+00","module":"A5","scenario":"Standard scenario"},{"value":"0,00E+00","module":"B1","scenario":"Standard scenario"},{"value":"0,00E+00","module":"B2","scenario":"Standard scenario"},{"value":"0,00E+00","module":"B3","scenario":"Standard scenario"},{"value":"0,00E+00","module":"C1","scenario":"Standard scenario"},{"value":"0,00E+00","module":"C2","scenario":"Standard scenario"},{"value":"0,00E+00","module":"C3","scenario":"Standard scenario"},{"value":"0,00E+00","module":"C4","scenario":"Standard scenario"},{"value":"0,00E+00","module":"D","scenario":"Standard scenario"},{"value":"0,00E+00","module":"A1A3","scenario":null}]},{"parameter":"EEE","unit":"MJ","values":[{"value":"0,00E+00","module":"A1","scenario":"Standard scenario"},{"value":"0,00E+00","module":"A2","scenario":"Standard scenario"},{"value":"8,77E-03","module":"A3","scenario":"Standard scenario"},{"value":"0,00E+00","module":"A4","scenario":"Standard scenario"},{"value":"0,00E+00","module":"A5","scenario":"Standard scenario"},{"value":"0,00E+00","module":"B1","scenario":"Standard scenario"},{"value":"0,00E+00","module":"B2","scenario":"Standard scenario"},{"value":"0,00E+00","module":"B3","scenario":"Standard scenario"},{"value":"0,00E+00","module":"C1","scenario":"Standard scenario"},{"value":"0,00E+00","module":"C2","scenario":"Standard scenario"},{"value":"0,00E+00","module":"C3","scenario":"Standard scenario"},{"value":"0,00E+00","module":"C4","scenario":"Standard scenario"},{"value":"9,22E-01","module":"D","scenario":"Standard scenario"},{"value":"8,77E-03","module":"A1A3","scenario":null}]},{"parameter":"EET","unit":"MJ","values":[{"value":"0,00E+00","module":"A1","scenario":"Standard scenario"},{"value":"0,00E+00","module":"A2","scenario":"Standard scenario"},{"value":"1,51E-02","module":"A3","scenario":"Standard scenario"},{"value":"0,00E+00","module":"A4","scenario":"Standard scenario"},{"value":"0,00E+00","module":"A5","scenario":"Standard scenario"},{"value":"0,00E+00","module":"B1","scenario":"Standard scenario"},{"value":"0,00E+00","module":"B2","scenario":"Standard scenario"},{"value":"0,00E+00","module":"B3","scenario":"Standard scenario"},{"value":"0,00E+00","module":"C1","scenario":"Standard scenario"},{"value":"0,00E+00","module":"C2","scenario":"Standard scenario"},{"value":"0,00E+00","module":"C3","scenario":"Standard scenario"},{"value":"0,00E+00","module":"C4","scenario":"Standard scenario"},{"value":"1,59E+00","module":"D","scenario":"Standard scenario"},{"value":"1,51E-02","module":"A1A3","scenario":null}]}]}