{"product_name":"Tensar\u00ae RE510 geogrid; grammage: 0.290 kg/m^2 ","epd_id":"EPD-TENSAR-161-EN (Rev.1_20.05.2022)","compliance":["EN 15804+A2","ISO 14025"],"producer_name":"Tensar International Limited","environmental_impact":[{"parameter":"GWP-total","unit":"kg CO2-eq.","values":[{"value":"6,69E-01","module":"A1","scenario":"Standard scenario"},{"value":"2,65E-02","module":"A2","scenario":"Standard scenario"},{"value":"3,80E-01","module":"A3","scenario":"Standard scenario"},{"value":"4,04E-02","module":"A4","scenario":"Standard scenario"},{"value":"5,29E-02","module":"A5","scenario":"Standard scenario"},{"value":"0,00E+00","module":"B1","scenario":"Standard scenario"},{"value":"0,00E+00","module":"B2","scenario":"Standard scenario"},{"value":"0,00E+00","module":"B3","scenario":"Standard scenario"},{"value":"6,81E-02","module":"C1","scenario":"Standard scenario"},{"value":"4,82E-03","module":"C2","scenario":"Standard scenario"},{"value":"6,24E-01","module":"C3","scenario":"Standard scenario"},{"value":"1,23E-02","module":"C4","scenario":"Standard scenario"},{"value":"-4,10E-01","module":"D","scenario":null},{"value":"1,08E+00","module":"A1A3","scenario":null}]},{"parameter":"GWP-fossil","unit":"kg CO2-eq.","values":[{"value":"6,65E-01","module":"A1","scenario":"Standard scenario"},{"value":"2,65E-02","module":"A2","scenario":"Standard scenario"},{"value":"3,80E-01","module":"A3","scenario":"Standard scenario"},{"value":"4,03E-02","module":"A4","scenario":"Standard scenario"},{"value":"5,28E-02","module":"A5","scenario":"Standard scenario"},{"value":"0,00E+00","module":"B1","scenario":"Standard scenario"},{"value":"0,00E+00","module":"B2","scenario":"Standard scenario"},{"value":"0,00E+00","module":"B3","scenario":"Standard scenario"},{"value":"6,81E-02","module":"C1","scenario":"Standard scenario"},{"value":"4,82E-03","module":"C2","scenario":"Standard scenario"},{"value":"6,23E-01","module":"C3","scenario":"Standard scenario"},{"value":"1,23E-02","module":"C4","scenario":"Standard scenario"},{"value":"-4,10E-01","module":"D","scenario":null},{"value":"1,07E+00","module":"A1A3","scenario":null}]},{"parameter":"GWP-biogenic","unit":"kg CO2-eq.","values":[{"value":"3,47E-03","module":"A1","scenario":"Standard scenario"},{"value":"1,03E-05","module":"A2","scenario":"Standard scenario"},{"value":"2,12E-04","module":"A3","scenario":"Standard scenario"},{"value":"1,86E-05","module":"A4","scenario":"Standard scenario"},{"value":"1,14E-04","module":"A5","scenario":"Standard scenario"},{"value":"0,00E+00","module":"B1","scenario":"Standard scenario"},{"value":"0,00E+00","module":"B2","scenario":"Standard scenario"},{"value":"0,00E+00","module":"B3","scenario":"Standard scenario"},{"value":"1,89E-05","module":"C1","scenario":"Standard scenario"},{"value":"2,22E-06","module":"C2","scenario":"Standard scenario"},{"value":"9,02E-05","module":"C3","scenario":"Standard scenario"},{"value":"9,48E-06","module":"C4","scenario":"Standard scenario"},{"value":"-2,77E-04","module":"D","scenario":null},{"value":"3,69E-03","module":"A1A3","scenario":null}]},{"parameter":"GWP-luluc","unit":"kg CO2-eq.","values":[{"value":"2,04E-04","module":"A1","scenario":"Standard scenario"},{"value":"1,54E-05","module":"A2","scenario":"Standard scenario"},{"value":"4,13E-05","module":"A3","scenario":"Standard scenario"},{"value":"1,48E-05","module":"A4","scenario":"Standard scenario"},{"value":"9,86E-06","module":"A5","scenario":"Standard scenario"},{"value":"0,00E+00","module":"B1","scenario":"Standard scenario"},{"value":"0,00E+00","module":"B2","scenario":"Standard scenario"},{"value":"0,00E+00","module":"B3","scenario":"Standard scenario"},{"value":"5,37E-06","module":"C1","scenario":"Standard scenario"},{"value":"1,76E-06","module":"C2","scenario":"Standard scenario"},{"value":"5,07E-05","module":"C3","scenario":"Standard scenario"},{"value":"4,35E-07","module":"C4","scenario":"Standard scenario"},{"value":"-2,12E-05","module":"D","scenario":null},{"value":"2,61E-04","module":"A1A3","scenario":null}]},{"parameter":"ODP","unit":"kg CFC 11-equiv.","values":[{"value":"1,69E-08","module":"A1","scenario":"Standard scenario"},{"value":"5,65E-09","module":"A2","scenario":"Standard scenario"},{"value":"4,98E-08","module":"A3","scenario":"Standard scenario"},{"value":"8,90E-09","module":"A4","scenario":"Standard scenario"},{"value":"3,07E-09","module":"A5","scenario":"Standard scenario"},{"value":"0,00E+00","module":"B1","scenario":"Standard scenario"},{"value":"0,00E+00","module":"B2","scenario":"Standard scenario"},{"value":"0,00E+00","module":"B3","scenario":"Standard scenario"},{"value":"1,47E-08","module":"C1","scenario":"Standard scenario"},{"value":"1,06E-09","module":"C2","scenario":"Standard scenario"},{"value":"1,91E-08","module":"C3","scenario":"Standard scenario"},{"value":"2,72E-10","module":"C4","scenario":"Standard scenario"},{"value":"-4,97E-08","module":"D","scenario":null},{"value":"7,24E-08","module":"A1A3","scenario":null}]},{"parameter":"AP","unit":"mol H+-eq.","values":[{"value":"2,39E-03","module":"A1","scenario":"Standard scenario"},{"value":"1,29E-04","module":"A2","scenario":"Standard scenario"},{"value":"5,35E-04","module":"A3","scenario":"Standard scenario"},{"value":"2,34E-04","module":"A4","scenario":"Standard scenario"},{"value":"1,08E-04","module":"A5","scenario":"Standard scenario"},{"value":"0,00E+00","module":"B1","scenario":"Standard scenario"},{"value":"0,00E+00","module":"B2","scenario":"Standard scenario"},{"value":"0,00E+00","module":"B3","scenario":"Standard scenario"},{"value":"7,12E-04","module":"C1","scenario":"Standard scenario"},{"value":"2,79E-05","module":"C2","scenario":"Standard scenario"},{"value":"2,81E-04","module":"C3","scenario":"Standard scenario"},{"value":"7,68E-06","module":"C4","scenario":"Standard scenario"},{"value":"-4,30E-04","module":"D","scenario":null},{"value":"3,05E-03","module":"A1A3","scenario":null}]},{"parameter":"POCP","unit":"kg NMVOC-eq.","values":[{"value":"2,22E-03","module":"A1","scenario":"Standard scenario"},{"value":"9,32E-05","module":"A2","scenario":"Standard scenario"},{"value":"4,67E-04","module":"A3","scenario":"Standard scenario"},{"value":"2,59E-04","module":"A4","scenario":"Standard scenario"},{"value":"9,96E-05","module":"A5","scenario":"Standard scenario"},{"value":"0,00E+00","module":"B1","scenario":"Standard scenario"},{"value":"0,00E+00","module":"B2","scenario":"Standard scenario"},{"value":"0,00E+00","module":"B3","scenario":"Standard scenario"},{"value":"9,49E-04","module":"C1","scenario":"Standard scenario"},{"value":"3,10E-05","module":"C2","scenario":"Standard scenario"},{"value":"2,30E-04","module":"C3","scenario":"Standard scenario"},{"value":"1,08E-05","module":"C4","scenario":"Standard scenario"},{"value":"-4,49E-04","module":"D","scenario":null},{"value":"2,78E-03","module":"A1A3","scenario":null}]},{"parameter":"ADPE","unit":"kg Sb-eq.","values":[{"value":"5,95E-06","module":"A1","scenario":"Standard scenario"},{"value":"1,23E-06","module":"A2","scenario":"Standard scenario"},{"value":"1,08E-06","module":"A3","scenario":"Standard scenario"},{"value":"1,02E-06","module":"A4","scenario":"Standard scenario"},{"value":"3,07E-07","module":"A5","scenario":"Standard scenario"},{"value":"0,00E+00","module":"B1","scenario":"Standard scenario"},{"value":"0,00E+00","module":"B2","scenario":"Standard scenario"},{"value":"0,00E+00","module":"B3","scenario":"Standard scenario"},{"value":"1,04E-07","module":"C1","scenario":"Standard scenario"},{"value":"1,22E-07","module":"C2","scenario":"Standard scenario"},{"value":"8,00E-07","module":"C3","scenario":"Standard scenario"},{"value":"9,42E-09","module":"C4","scenario":"Standard scenario"},{"value":"-4,06E-07","module":"D","scenario":null},{"value":"8,26E-06","module":"A1A3","scenario":null}]},{"parameter":"ADPF","unit":"MJ","values":[{"value":"2,35E+01","module":"A1","scenario":"Standard scenario"},{"value":"3,89E-01","module":"A2","scenario":"Standard scenario"},{"value":"6,00E+00","module":"A3","scenario":"Standard scenario"},{"value":"6,08E-01","module":"A4","scenario":"Standard scenario"},{"value":"9,35E-01","module":"A5","scenario":"Standard scenario"},{"value":"0,00E+00","module":"B1","scenario":"Standard scenario"},{"value":"0,00E+00","module":"B2","scenario":"Standard scenario"},{"value":"0,00E+00","module":"B3","scenario":"Standard scenario"},{"value":"9,37E-01","module":"C1","scenario":"Standard scenario"},{"value":"7,26E-02","module":"C2","scenario":"Standard scenario"},{"value":"4,86E-01","module":"C3","scenario":"Standard scenario"},{"value":"2,08E-02","module":"C4","scenario":"Standard scenario"},{"value":"-7,49E+00","module":"D","scenario":null},{"value":"2,99E+01","module":"A1A3","scenario":null}]},{"parameter":"WDP","unit":"m3 world-eq.","values":[{"value":"5,34E-01","module":"A1","scenario":"Standard scenario"},{"value":"1,34E-03","module":"A2","scenario":"Standard scenario"},{"value":"3,46E-01","module":"A3","scenario":"Standard scenario"},{"value":"2,18E-03","module":"A4","scenario":"Standard scenario"},{"value":"2,75E-02","module":"A5","scenario":"Standard scenario"},{"value":"0,00E+00","module":"B1","scenario":"Standard scenario"},{"value":"0,00E+00","module":"B2","scenario":"Standard scenario"},{"value":"0,00E+00","module":"B3","scenario":"Standard scenario"},{"value":"1,26E-03","module":"C1","scenario":"Standard scenario"},{"value":"2,60E-04","module":"C2","scenario":"Standard scenario"},{"value":"3,18E-02","module":"C3","scenario":"Standard scenario"},{"value":"8,92E-04","module":"C4","scenario":"Standard scenario"},{"value":"-5,48E-02","module":"D","scenario":null},{"value":"8,81E-01","module":"A1A3","scenario":null}]},{"parameter":"EP-freshwater","unit":"kg P-eq.","values":[{"value":"1,13E-05","module":"A1","scenario":"Standard scenario"},{"value":"2,85E-07","module":"A2","scenario":"Standard scenario"},{"value":"7,51E-06","module":"A3","scenario":"Standard scenario"},{"value":"4,07E-07","module":"A4","scenario":"Standard scenario"},{"value":"6,44E-07","module":"A5","scenario":"Standard scenario"},{"value":"0,00E+00","module":"B1","scenario":"Standard scenario"},{"value":"0,00E+00","module":"B2","scenario":"Standard scenario"},{"value":"0,00E+00","module":"B3","scenario":"Standard scenario"},{"value":"2,48E-07","module":"C1","scenario":"Standard scenario"},{"value":"4,86E-08","module":"C2","scenario":"Standard scenario"},{"value":"1,88E-06","module":"C3","scenario":"Standard scenario"},{"value":"1,58E-08","module":"C4","scenario":"Standard scenario"},{"value":"-9,86E-07","module":"D","scenario":null},{"value":"1,91E-05","module":"A1A3","scenario":null}]},{"parameter":"EP-marine","unit":"kg N-eq.","values":[{"value":"4,09E-04","module":"A1","scenario":"Standard scenario"},{"value":"2,56E-05","module":"A2","scenario":"Standard scenario"},{"value":"1,22E-04","module":"A3","scenario":"Standard scenario"},{"value":"8,24E-05","module":"A4","scenario":"Standard scenario"},{"value":"2,20E-05","module":"A5","scenario":"Standard scenario"},{"value":"0,00E+00","module":"B1","scenario":"Standard scenario"},{"value":"0,00E+00","module":"B2","scenario":"Standard scenario"},{"value":"0,00E+00","module":"B3","scenario":"Standard scenario"},{"value":"3,14E-04","module":"C1","scenario":"Standard scenario"},{"value":"9,84E-06","module":"C2","scenario":"Standard scenario"},{"value":"7,68E-05","module":"C3","scenario":"Standard scenario"},{"value":"4,65E-06","module":"C4","scenario":"Standard scenario"},{"value":"-1,13E-04","module":"D","scenario":null},{"value":"5,57E-04","module":"A1A3","scenario":null}]},{"parameter":"EP-terrestrial","unit":"mol N-eq.","values":[{"value":"4,56E-03","module":"A1","scenario":"Standard scenario"},{"value":"2,87E-04","module":"A2","scenario":"Standard scenario"},{"value":"1,33E-03","module":"A3","scenario":"Standard scenario"},{"value":"9,09E-04","module":"A4","scenario":"Standard scenario"},{"value":"2,43E-04","module":"A5","scenario":"Standard scenario"},{"value":"0,00E+00","module":"B1","scenario":"Standard scenario"},{"value":"0,00E+00","module":"B2","scenario":"Standard scenario"},{"value":"0,00E+00","module":"B3","scenario":"Standard scenario"},{"value":"3,45E-03","module":"C1","scenario":"Standard scenario"},{"value":"1,09E-04","module":"C2","scenario":"Standard scenario"},{"value":"8,56E-04","module":"C3","scenario":"Standard scenario"},{"value":"2,82E-05","module":"C4","scenario":"Standard scenario"},{"value":"-1,25E-03","module":"D","scenario":null},{"value":"6,18E-03","module":"A1A3","scenario":null}]}],"additional_environmental_impact":[{"parameter":"PM","unit":"disease incidence","values":[{"value":"1,98E-08","module":"A1","scenario":"Standard scenario"},{"value":"1,22E-09","module":"A2","scenario":"Standard scenario"},{"value":"3,86E-09","module":"A3","scenario":"Standard scenario"},{"value":"3,63E-09","module":"A4","scenario":"Standard scenario"},{"value":"9,42E-10","module":"A5","scenario":"Standard scenario"},{"value":"0,00E+00","module":"B1","scenario":"Standard scenario"},{"value":"0,00E+00","module":"B2","scenario":"Standard scenario"},{"value":"0,00E+00","module":"B3","scenario":"Standard scenario"},{"value":"1,89E-08","module":"C1","scenario":"Standard scenario"},{"value":"4,33E-10","module":"C2","scenario":"Standard scenario"},{"value":"2,28E-09","module":"C3","scenario":"Standard scenario"},{"value":"1,45E-10","module":"C4","scenario":"Standard scenario"},{"value":"-1,89E-09","module":"D","scenario":null},{"value":"2,49E-08","module":"A1A3","scenario":null}]},{"parameter":"ETP-fw","unit":"CTUe","values":[{"value":"3,72E+00","module":"A1","scenario":"Standard scenario"},{"value":"3,49E-01","module":"A2","scenario":"Standard scenario"},{"value":"1,60E+00","module":"A3","scenario":"Standard scenario"},{"value":"5,42E-01","module":"A4","scenario":"Standard scenario"},{"value":"4,28E-01","module":"A5","scenario":"Standard scenario"},{"value":"0,00E+00","module":"B1","scenario":"Standard scenario"},{"value":"0,00E+00","module":"B2","scenario":"Standard scenario"},{"value":"0,00E+00","module":"B3","scenario":"Standard scenario"},{"value":"5,65E-01","module":"C1","scenario":"Standard scenario"},{"value":"6,48E-02","module":"C2","scenario":"Standard scenario"},{"value":"7,84E+00","module":"C3","scenario":"Standard scenario"},{"value":"2,22E-02","module":"C4","scenario":"Standard scenario"},{"value":"-5,55E-01","module":"D","scenario":null},{"value":"5,67E+00","module":"A1A3","scenario":null}]},{"parameter":"HTP-c","unit":"CTUh","values":[{"value":"1,75E-10","module":"A1","scenario":"Standard scenario"},{"value":"1,28E-11","module":"A2","scenario":"Standard scenario"},{"value":"2,08E-10","module":"A3","scenario":"Standard scenario"},{"value":"1,76E-11","module":"A4","scenario":"Standard scenario"},{"value":"1,62E-11","module":"A5","scenario":"Standard scenario"},{"value":"0,00E+00","module":"B1","scenario":"Standard scenario"},{"value":"0,00E+00","module":"B2","scenario":"Standard scenario"},{"value":"0,00E+00","module":"B3","scenario":"Standard scenario"},{"value":"1,97E-11","module":"C1","scenario":"Standard scenario"},{"value":"2,10E-12","module":"C2","scenario":"Standard scenario"},{"value":"1,19E-10","module":"C3","scenario":"Standard scenario"},{"value":"5,81E-13","module":"C4","scenario":"Standard scenario"},{"value":"-3,27E-11","module":"D","scenario":null},{"value":"3,96E-10","module":"A1A3","scenario":null}]},{"parameter":"HTP-nc","unit":"CTUh","values":[{"value":"4,07E-09","module":"A1","scenario":"Standard scenario"},{"value":"3,45E-10","module":"A2","scenario":"Standard scenario"},{"value":"2,46E-09","module":"A3","scenario":"Standard scenario"},{"value":"5,93E-10","module":"A4","scenario":"Standard scenario"},{"value":"3,02E-10","module":"A5","scenario":"Standard scenario"},{"value":"0,00E+00","module":"B1","scenario":"Standard scenario"},{"value":"0,00E+00","module":"B2","scenario":"Standard scenario"},{"value":"0,00E+00","module":"B3","scenario":"Standard scenario"},{"value":"4,85E-10","module":"C1","scenario":"Standard scenario"},{"value":"7,09E-11","module":"C2","scenario":"Standard scenario"},{"value":"2,48E-09","module":"C3","scenario":"Standard scenario"},{"value":"1,44E-11","module":"C4","scenario":"Standard scenario"},{"value":"-5,45E-10","module":"D","scenario":null},{"value":"6,88E-09","module":"A1A3","scenario":null}]},{"parameter":"SQP","unit":"dimensionless","values":[{"value":"7,68E-01","module":"A1","scenario":"Standard scenario"},{"value":"1,83E-01","module":"A2","scenario":"Standard scenario"},{"value":"4,82E-01","module":"A3","scenario":"Standard scenario"},{"value":"5,28E-01","module":"A4","scenario":"Standard scenario"},{"value":"6,77E-02","module":"A5","scenario":"Standard scenario"},{"value":"0,00E+00","module":"B1","scenario":"Standard scenario"},{"value":"0,00E+00","module":"B2","scenario":"Standard scenario"},{"value":"0,00E+00","module":"B3","scenario":"Standard scenario"},{"value":"1,20E-01","module":"C1","scenario":"Standard scenario"},{"value":"6,30E-02","module":"C2","scenario":"Standard scenario"},{"value":"1,79E-01","module":"C3","scenario":"Standard scenario"},{"value":"4,92E-02","module":"C4","scenario":"Standard scenario"},{"value":"-1,30E-01","module":"D","scenario":null},{"value":"1,43E+00","module":"A1A3","scenario":null}]},{"parameter":"IRP","unit":"kBq U235-eq.","values":[{"value":"1,57E-02","module":"A1","scenario":"Standard scenario"},{"value":"1,70E-03","module":"A2","scenario":"Standard scenario"},{"value":"3,82E-03","module":"A3","scenario":"Standard scenario"},{"value":"2,55E-03","module":"A4","scenario":"Standard scenario"},{"value":"7,85E-04","module":"A5","scenario":"Standard scenario"},{"value":"0,00E+00","module":"B1","scenario":"Standard scenario"},{"value":"0,00E+00","module":"B2","scenario":"Standard scenario"},{"value":"0,00E+00","module":"B3","scenario":"Standard scenario"},{"value":"4,02E-03","module":"C1","scenario":"Standard scenario"},{"value":"3,04E-04","module":"C2","scenario":"Standard scenario"},{"value":"1,99E-03","module":"C3","scenario":"Standard scenario"},{"value":"8,15E-05","module":"C4","scenario":"Standard scenario"},{"value":"-2,83E-03","module":"D","scenario":null},{"value":"2,12E-02","module":"A1A3","scenario":null}]}],"resource_use":[{"parameter":"PERE","unit":"MJ","values":[{"value":"3,94E-01","module":"A1","scenario":"Standard scenario"},{"value":"7,99E-03","module":"A2","scenario":"Standard scenario"},{"value":"9,50E+00","module":"A3","scenario":"Standard scenario"},{"value":"7,61E-03","module":"A4","scenario":"Standard scenario"},{"value":"2,99E-01","module":"A5","scenario":"Standard scenario"},{"value":"0,00E+00","module":"B1","scenario":"Standard scenario"},{"value":"0,00E+00","module":"B2","scenario":"Standard scenario"},{"value":"0,00E+00","module":"B3","scenario":"Standard scenario"},{"value":"5,07E-03","module":"C1","scenario":"Standard scenario"},{"value":"9,09E-04","module":"C2","scenario":"Standard scenario"},{"value":"4,92E-02","module":"C3","scenario":"Standard scenario"},{"value":"3,69E-04","module":"C4","scenario":"Standard scenario"},{"value":"-3,36E-02","module":"D","scenario":null},{"value":"9,90E+00","module":"A1A3","scenario":null}]},{"parameter":"PERM","unit":"MJ","values":[{"value":"0,00E+00","module":"A1","scenario":"Standard scenario"},{"value":"0,00E+00","module":"A2","scenario":"Standard scenario"},{"value":"0,00E+00","module":"A3","scenario":"Standard scenario"},{"value":"0,00E+00","module":"A4","scenario":"Standard scenario"},{"value":"0,00E+00","module":"A5","scenario":"Standard scenario"},{"value":"0,00E+00","module":"B1","scenario":"Standard scenario"},{"value":"0,00E+00","module":"B2","scenario":"Standard scenario"},{"value":"0,00E+00","module":"B3","scenario":"Standard scenario"},{"value":"0,00E+00","module":"C1","scenario":"Standard scenario"},{"value":"0,00E+00","module":"C2","scenario":"Standard scenario"},{"value":"0,00E+00","module":"C3","scenario":"Standard scenario"},{"value":"0,00E+00","module":"C4","scenario":"Standard scenario"},{"value":"0,00E+00","module":"D","scenario":null},{"value":"0,00E+00","module":"A1A3","scenario":null}]},{"parameter":"PERT","unit":"MJ","values":[{"value":"3,94E-01","module":"A1","scenario":"Standard scenario"},{"value":"7,99E-03","module":"A2","scenario":"Standard scenario"},{"value":"9,50E+00","module":"A3","scenario":"Standard scenario"},{"value":"7,61E-03","module":"A4","scenario":"Standard scenario"},{"value":"2,99E-01","module":"A5","scenario":"Standard scenario"},{"value":"0,00E+00","module":"B1","scenario":"Standard scenario"},{"value":"0,00E+00","module":"B2","scenario":"Standard scenario"},{"value":"0,00E+00","module":"B3","scenario":"Standard scenario"},{"value":"5,07E-03","module":"C1","scenario":"Standard scenario"},{"value":"9,09E-04","module":"C2","scenario":"Standard scenario"},{"value":"4,92E-02","module":"C3","scenario":"Standard scenario"},{"value":"3,69E-04","module":"C4","scenario":"Standard scenario"},{"value":"-3,36E-02","module":"D","scenario":null},{"value":"9,90E+00","module":"A1A3","scenario":null}]},{"parameter":"PENRE","unit":"MJ","values":[{"value":"1,27E+01","module":"A1","scenario":"Standard scenario"},{"value":"4,13E-01","module":"A2","scenario":"Standard scenario"},{"value":"6,50E+00","module":"A3","scenario":"Standard scenario"},{"value":"6,46E-01","module":"A4","scenario":"Standard scenario"},{"value":"6,30E-01","module":"A5","scenario":"Standard scenario"},{"value":"0,00E+00","module":"B1","scenario":"Standard scenario"},{"value":"0,00E+00","module":"B2","scenario":"Standard scenario"},{"value":"0,00E+00","module":"B3","scenario":"Standard scenario"},{"value":"9,95E-01","module":"C1","scenario":"Standard scenario"},{"value":"7,71E-02","module":"C2","scenario":"Standard scenario"},{"value":"5,16E-01","module":"C3","scenario":"Standard scenario"},{"value":"2,21E-02","module":"C4","scenario":"Standard scenario"},{"value":"-7,62E+00","module":"D","scenario":null},{"value":"1,96E+01","module":"A1A3","scenario":null}]},{"parameter":"PENRM","unit":"MJ","values":[{"value":"1,25E+01","module":"A1","scenario":"Standard scenario"},{"value":"0,00E+00","module":"A2","scenario":"Standard scenario"},{"value":"1,19E-01","module":"A3","scenario":"Standard scenario"},{"value":"0,00E+00","module":"A4","scenario":"Standard scenario"},{"value":"3,79E-01","module":"A5","scenario":"Standard scenario"},{"value":"0,00E+00","module":"B1","scenario":"Standard scenario"},{"value":"0,00E+00","module":"B2","scenario":"Standard scenario"},{"value":"0,00E+00","module":"B3","scenario":"Standard scenario"},{"value":"0,00E+00","module":"C1","scenario":"Standard scenario"},{"value":"0,00E+00","module":"C2","scenario":"Standard scenario"},{"value":"0,00E+00","module":"C3","scenario":"Standard scenario"},{"value":"0,00E+00","module":"C4","scenario":"Standard scenario"},{"value":"-6,44E-01","module":"D","scenario":null},{"value":"1,26E+01","module":"A1A3","scenario":null}]},{"parameter":"PENRT","unit":"MJ","values":[{"value":"2,52E+01","module":"A1","scenario":"Standard scenario"},{"value":"4,13E-01","module":"A2","scenario":"Standard scenario"},{"value":"6,62E+00","module":"A3","scenario":"Standard scenario"},{"value":"6,46E-01","module":"A4","scenario":"Standard scenario"},{"value":"1,01E+00","module":"A5","scenario":"Standard scenario"},{"value":"0,00E+00","module":"B1","scenario":"Standard scenario"},{"value":"0,00E+00","module":"B2","scenario":"Standard scenario"},{"value":"0,00E+00","module":"B3","scenario":"Standard scenario"},{"value":"9,95E-01","module":"C1","scenario":"Standard scenario"},{"value":"7,71E-02","module":"C2","scenario":"Standard scenario"},{"value":"5,16E-01","module":"C3","scenario":"Standard scenario"},{"value":"2,21E-02","module":"C4","scenario":"Standard scenario"},{"value":"-8,26E+00","module":"D","scenario":null},{"value":"3,22E+01","module":"A1A3","scenario":null}]},{"parameter":"SM","unit":"kg","values":[{"value":"0,00E+00","module":"A1","scenario":"Standard scenario"},{"value":"0,00E+00","module":"A2","scenario":"Standard scenario"},{"value":"0,00E+00","module":"A3","scenario":"Standard scenario"},{"value":"0,00E+00","module":"A4","scenario":"Standard scenario"},{"value":"0,00E+00","module":"A5","scenario":"Standard scenario"},{"value":"0,00E+00","module":"B1","scenario":"Standard scenario"},{"value":"0,00E+00","module":"B2","scenario":"Standard scenario"},{"value":"0,00E+00","module":"B3","scenario":"Standard scenario"},{"value":"0,00E+00","module":"C1","scenario":"Standard scenario"},{"value":"0,00E+00","module":"C2","scenario":"Standard scenario"},{"value":"0,00E+00","module":"C3","scenario":"Standard scenario"},{"value":"0,00E+00","module":"C4","scenario":"Standard scenario"},{"value":"0,00E+00","module":"D","scenario":null},{"value":"0,00E+00","module":"A1A3","scenario":null}]},{"parameter":"RSF","unit":"MJ","values":[{"value":"0,00E+00","module":"A1","scenario":"Standard scenario"},{"value":"0,00E+00","module":"A2","scenario":"Standard scenario"},{"value":"0,00E+00","module":"A3","scenario":"Standard scenario"},{"value":"0,00E+00","module":"A4","scenario":"Standard scenario"},{"value":"0,00E+00","module":"A5","scenario":"Standard scenario"},{"value":"0,00E+00","module":"B1","scenario":"Standard scenario"},{"value":"0,00E+00","module":"B2","scenario":"Standard scenario"},{"value":"0,00E+00","module":"B3","scenario":"Standard scenario"},{"value":"0,00E+00","module":"C1","scenario":"Standard scenario"},{"value":"0,00E+00","module":"C2","scenario":"Standard scenario"},{"value":"0,00E+00","module":"C3","scenario":"Standard scenario"},{"value":"0,00E+00","module":"C4","scenario":"Standard scenario"},{"value":"0,00E+00","module":"D","scenario":null},{"value":"0,00E+00","module":"A1A3","scenario":null}]},{"parameter":"NRSF","unit":"MJ","values":[{"value":"0,00E+00","module":"A1","scenario":"Standard scenario"},{"value":"0,00E+00","module":"A2","scenario":"Standard scenario"},{"value":"0,00E+00","module":"A3","scenario":"Standard scenario"},{"value":"0,00E+00","module":"A4","scenario":"Standard scenario"},{"value":"0,00E+00","module":"A5","scenario":"Standard scenario"},{"value":"0,00E+00","module":"B1","scenario":"Standard scenario"},{"value":"0,00E+00","module":"B2","scenario":"Standard scenario"},{"value":"0,00E+00","module":"B3","scenario":"Standard scenario"},{"value":"0,00E+00","module":"C1","scenario":"Standard scenario"},{"value":"0,00E+00","module":"C2","scenario":"Standard scenario"},{"value":"0,00E+00","module":"C3","scenario":"Standard scenario"},{"value":"0,00E+00","module":"C4","scenario":"Standard scenario"},{"value":"0,00E+00","module":"D","scenario":null},{"value":"0,00E+00","module":"A1A3","scenario":null}]},{"parameter":"FW","unit":"m3","values":[{"value":"8,05E-03","module":"A1","scenario":"Standard scenario"},{"value":"5,31E-05","module":"A2","scenario":"Standard scenario"},{"value":"8,16E-03","module":"A3","scenario":"Standard scenario"},{"value":"7,41E-05","module":"A4","scenario":"Standard scenario"},{"value":"5,20E-04","module":"A5","scenario":"Standard scenario"},{"value":"0,00E+00","module":"B1","scenario":"Standard scenario"},{"value":"0,00E+00","module":"B2","scenario":"Standard scenario"},{"value":"0,00E+00","module":"B3","scenario":"Standard scenario"},{"value":"4,83E-05","module":"C1","scenario":"Standard scenario"},{"value":"8,85E-06","module":"C2","scenario":"Standard scenario"},{"value":"9,35E-04","module":"C3","scenario":"Standard scenario"},{"value":"2,17E-05","module":"C4","scenario":"Standard scenario"},{"value":"-7,77E-04","module":"D","scenario":null},{"value":"1,63E-02","module":"A1A3","scenario":null}]}],"end_of_life_waste":[{"parameter":"HWD","unit":"kg","values":[{"value":"2,85E-06","module":"A1","scenario":"Standard scenario"},{"value":"1,03E-06","module":"A2","scenario":"Standard scenario"},{"value":"9,88E-06","module":"A3","scenario":"Standard scenario"},{"value":"1,54E-06","module":"A4","scenario":"Standard scenario"},{"value":"4,96E-07","module":"A5","scenario":"Standard scenario"},{"value":"0,00E+00","module":"B1","scenario":"Standard scenario"},{"value":"0,00E+00","module":"B2","scenario":"Standard scenario"},{"value":"0,00E+00","module":"B3","scenario":"Standard scenario"},{"value":"2,55E-06","module":"C1","scenario":"Standard scenario"},{"value":"1,84E-07","module":"C2","scenario":"Standard scenario"},{"value":"9,26E-07","module":"C3","scenario":"Standard scenario"},{"value":"3,17E-08","module":"C4","scenario":"Standard scenario"},{"value":"-8,09E-06","module":"D","scenario":null},{"value":"1,38E-05","module":"A1A3","scenario":null}]},{"parameter":"NHWD","unit":"kg","values":[{"value":"2,11E-02","module":"A1","scenario":"Standard scenario"},{"value":"1,11E-02","module":"A2","scenario":"Standard scenario"},{"value":"3,57E-02","module":"A3","scenario":"Standard scenario"},{"value":"3,86E-02","module":"A4","scenario":"Standard scenario"},{"value":"6,20E-03","module":"A5","scenario":"Standard scenario"},{"value":"0,00E+00","module":"B1","scenario":"Standard scenario"},{"value":"0,00E+00","module":"B2","scenario":"Standard scenario"},{"value":"0,00E+00","module":"B3","scenario":"Standard scenario"},{"value":"1,11E-03","module":"C1","scenario":"Standard scenario"},{"value":"4,61E-03","module":"C2","scenario":"Standard scenario"},{"value":"1,20E-02","module":"C3","scenario":"Standard scenario"},{"value":"8,32E-02","module":"C4","scenario":"Standard scenario"},{"value":"-3,61E-03","module":"D","scenario":null},{"value":"6,79E-02","module":"A1A3","scenario":null}]},{"parameter":"RWD","unit":"kg","values":[{"value":"1,40E-05","module":"A1","scenario":"Standard scenario"},{"value":"2,59E-06","module":"A2","scenario":"Standard scenario"},{"value":"4,89E-06","module":"A3","scenario":"Standard scenario"},{"value":"3,99E-06","module":"A4","scenario":"Standard scenario"},{"value":"8,36E-07","module":"A5","scenario":"Standard scenario"},{"value":"0,00E+00","module":"B1","scenario":"Standard scenario"},{"value":"0,00E+00","module":"B2","scenario":"Standard scenario"},{"value":"0,00E+00","module":"B3","scenario":"Standard scenario"},{"value":"6,51E-06","module":"C1","scenario":"Standard scenario"},{"value":"4,77E-07","module":"C2","scenario":"Standard scenario"},{"value":"1,75E-06","module":"C3","scenario":"Standard scenario"},{"value":"1,24E-07","module":"C4","scenario":"Standard scenario"},{"value":"-3,72E-06","module":"D","scenario":null},{"value":"2,15E-05","module":"A1A3","scenario":null}]}],"end_of_life_flow":[{"parameter":"CRU","unit":"kg","values":[{"value":"0,00E+00","module":"A1","scenario":"Standard scenario"},{"value":"0,00E+00","module":"A2","scenario":"Standard scenario"},{"value":"0,00E+00","module":"A3","scenario":"Standard scenario"},{"value":"0,00E+00","module":"A4","scenario":"Standard scenario"},{"value":"0,00E+00","module":"A5","scenario":"Standard scenario"},{"value":"0,00E+00","module":"B1","scenario":"Standard scenario"},{"value":"0,00E+00","module":"B2","scenario":"Standard scenario"},{"value":"0,00E+00","module":"B3","scenario":"Standard scenario"},{"value":"0,00E+00","module":"C1","scenario":"Standard scenario"},{"value":"0,00E+00","module":"C2","scenario":"Standard scenario"},{"value":"0,00E+00","module":"C3","scenario":"Standard scenario"},{"value":"0,00E+00","module":"C4","scenario":"Standard scenario"},{"value":"0,00E+00","module":"D","scenario":null},{"value":"0,00E+00","module":"A1A3","scenario":null}]},{"parameter":"MFR","unit":"kg","values":[{"value":"0,00E+00","module":"A1","scenario":"Standard scenario"},{"value":"0,00E+00","module":"A2","scenario":"Standard scenario"},{"value":"1,66E-04","module":"A3","scenario":"Standard scenario"},{"value":"0,00E+00","module":"A4","scenario":"Standard scenario"},{"value":"5,04E-04","module":"A5","scenario":"Standard scenario"},{"value":"0,00E+00","module":"B1","scenario":"Standard scenario"},{"value":"0,00E+00","module":"B2","scenario":"Standard scenario"},{"value":"0,00E+00","module":"B3","scenario":"Standard scenario"},{"value":"0,00E+00","module":"C1","scenario":"Standard scenario"},{"value":"0,00E+00","module":"C2","scenario":"Standard scenario"},{"value":"1,66E-02","module":"C3","scenario":"Standard scenario"},{"value":"0,00E+00","module":"C4","scenario":"Standard scenario"},{"value":"0,00E+00","module":"D","scenario":null},{"value":"1,66E-04","module":"A1A3","scenario":null}]},{"parameter":"MER","unit":"kg","values":[{"value":"0,00E+00","module":"A1","scenario":"Standard scenario"},{"value":"0,00E+00","module":"A2","scenario":"Standard scenario"},{"value":"0,00E+00","module":"A3","scenario":"Standard scenario"},{"value":"0,00E+00","module":"A4","scenario":"Standard scenario"},{"value":"0,00E+00","module":"A5","scenario":"Standard scenario"},{"value":"0,00E+00","module":"B1","scenario":"Standard scenario"},{"value":"0,00E+00","module":"B2","scenario":"Standard scenario"},{"value":"0,00E+00","module":"B3","scenario":"Standard scenario"},{"value":"0,00E+00","module":"C1","scenario":"Standard scenario"},{"value":"0,00E+00","module":"C2","scenario":"Standard scenario"},{"value":"0,00E+00","module":"C3","scenario":"Standard scenario"},{"value":"0,00E+00","module":"C4","scenario":"Standard scenario"},{"value":"0,00E+00","module":"D","scenario":null},{"value":"0,00E+00","module":"A1A3","scenario":null}]},{"parameter":"EEE","unit":"MJ","values":[{"value":"0,00E+00","module":"A1","scenario":"Standard scenario"},{"value":"0,00E+00","module":"A2","scenario":"Standard scenario"},{"value":"1,57E-02","module":"A3","scenario":"Standard scenario"},{"value":"0,00E+00","module":"A4","scenario":"Standard scenario"},{"value":"0,00E+00","module":"A5","scenario":"Standard scenario"},{"value":"0,00E+00","module":"B1","scenario":"Standard scenario"},{"value":"0,00E+00","module":"B2","scenario":"Standard scenario"},{"value":"0,00E+00","module":"B3","scenario":"Standard scenario"},{"value":"0,00E+00","module":"C1","scenario":"Standard scenario"},{"value":"0,00E+00","module":"C2","scenario":"Standard scenario"},{"value":"0,00E+00","module":"C3","scenario":"Standard scenario"},{"value":"0,00E+00","module":"C4","scenario":"Standard scenario"},{"value":"1,62E+00","module":"D","scenario":null},{"value":"1,57E-02","module":"A1A3","scenario":null}]},{"parameter":"EET","unit":"MJ","values":[{"value":"0,00E+00","module":"A1","scenario":"Standard scenario"},{"value":"0,00E+00","module":"A2","scenario":"Standard scenario"},{"value":"2,71E-02","module":"A3","scenario":"Standard scenario"},{"value":"0,00E+00","module":"A4","scenario":"Standard scenario"},{"value":"0,00E+00","module":"A5","scenario":"Standard scenario"},{"value":"0,00E+00","module":"B1","scenario":"Standard scenario"},{"value":"0,00E+00","module":"B2","scenario":"Standard scenario"},{"value":"0,00E+00","module":"B3","scenario":"Standard scenario"},{"value":"0,00E+00","module":"C1","scenario":"Standard scenario"},{"value":"0,00E+00","module":"C2","scenario":"Standard scenario"},{"value":"0,00E+00","module":"C3","scenario":"Standard scenario"},{"value":"0,00E+00","module":"C4","scenario":"Standard scenario"},{"value":"2,79E+00","module":"D","scenario":null},{"value":"2,71E-02","module":"A1A3","scenario":null}]}]}