{"product_name":"Tensar\u00ae ReAx RX2200 geogrid; grammage: 0.23 kg/m^2 ","epd_id":"EPD-TENSAR-170-EN (Rev.1_20.05.2022)","compliance":["EN 15804+A2","ISO 14025"],"producer_name":"Tensar International Limited","environmental_impact":[{"parameter":"GWP-total","unit":"kg CO2-eq.","values":[{"value":"4,63E-01","module":"A1","scenario":"Standard scenario"},{"value":"1,84E-02","module":"A2","scenario":"Standard scenario"},{"value":"5,14E-01","module":"A3","scenario":"Standard scenario"},{"value":"2,80E-02","module":"A4","scenario":"Standard scenario"},{"value":"4,42E-02","module":"A5","scenario":"Standard scenario"},{"value":"0,00E+00","module":"B1","scenario":"Standard scenario"},{"value":"0,00E+00","module":"B2","scenario":"Standard scenario"},{"value":"0,00E+00","module":"B3","scenario":"Standard scenario"},{"value":"6,81E-02","module":"C1","scenario":"Standard scenario"},{"value":"3,34E-03","module":"C2","scenario":"Standard scenario"},{"value":"4,32E-01","module":"C3","scenario":"Standard scenario"},{"value":"8,53E-03","module":"C4","scenario":"Standard scenario"},{"value":"-2,84E-01","module":"D","scenario":"Standard scenario"},{"value":"9,95E-01","module":"A1A3","scenario":null}]},{"parameter":"GWP-fossil","unit":"kg CO2-eq.","values":[{"value":"4,61E-01","module":"A1","scenario":"Standard scenario"},{"value":"1,84E-02","module":"A2","scenario":"Standard scenario"},{"value":"5,14E-01","module":"A3","scenario":"Standard scenario"},{"value":"2,79E-02","module":"A4","scenario":"Standard scenario"},{"value":"4,41E-02","module":"A5","scenario":"Standard scenario"},{"value":"0,00E+00","module":"B1","scenario":"Standard scenario"},{"value":"0,00E+00","module":"B2","scenario":"Standard scenario"},{"value":"0,00E+00","module":"B3","scenario":"Standard scenario"},{"value":"6,81E-02","module":"C1","scenario":"Standard scenario"},{"value":"3,34E-03","module":"C2","scenario":"Standard scenario"},{"value":"4,32E-01","module":"C3","scenario":"Standard scenario"},{"value":"8,53E-03","module":"C4","scenario":"Standard scenario"},{"value":"-2,84E-01","module":"D","scenario":"Standard scenario"},{"value":"9,93E-01","module":"A1A3","scenario":null}]},{"parameter":"GWP-biogenic","unit":"kg CO2-eq.","values":[{"value":"2,40E-03","module":"A1","scenario":"Standard scenario"},{"value":"7,11E-06","module":"A2","scenario":"Standard scenario"},{"value":"2,74E-04","module":"A3","scenario":"Standard scenario"},{"value":"1,29E-05","module":"A4","scenario":"Standard scenario"},{"value":"8,31E-05","module":"A5","scenario":"Standard scenario"},{"value":"0,00E+00","module":"B1","scenario":"Standard scenario"},{"value":"0,00E+00","module":"B2","scenario":"Standard scenario"},{"value":"0,00E+00","module":"B3","scenario":"Standard scenario"},{"value":"1,89E-05","module":"C1","scenario":"Standard scenario"},{"value":"1,54E-06","module":"C2","scenario":"Standard scenario"},{"value":"6,25E-05","module":"C3","scenario":"Standard scenario"},{"value":"6,57E-06","module":"C4","scenario":"Standard scenario"},{"value":"-1,92E-04","module":"D","scenario":"Standard scenario"},{"value":"2,68E-03","module":"A1A3","scenario":null}]},{"parameter":"GWP-luluc","unit":"kg CO2-eq.","values":[{"value":"1,41E-04","module":"A1","scenario":"Standard scenario"},{"value":"1,06E-05","module":"A2","scenario":"Standard scenario"},{"value":"4,83E-05","module":"A3","scenario":"Standard scenario"},{"value":"1,02E-05","module":"A4","scenario":"Standard scenario"},{"value":"7,43E-06","module":"A5","scenario":"Standard scenario"},{"value":"0,00E+00","module":"B1","scenario":"Standard scenario"},{"value":"0,00E+00","module":"B2","scenario":"Standard scenario"},{"value":"0,00E+00","module":"B3","scenario":"Standard scenario"},{"value":"5,37E-06","module":"C1","scenario":"Standard scenario"},{"value":"1,22E-06","module":"C2","scenario":"Standard scenario"},{"value":"3,51E-05","module":"C3","scenario":"Standard scenario"},{"value":"3,01E-07","module":"C4","scenario":"Standard scenario"},{"value":"-1,47E-05","module":"D","scenario":"Standard scenario"},{"value":"2,00E-04","module":"A1A3","scenario":null}]},{"parameter":"ODP","unit":"kg CFC 11-equiv.","values":[{"value":"1,17E-08","module":"A1","scenario":"Standard scenario"},{"value":"3,91E-09","module":"A2","scenario":"Standard scenario"},{"value":"6,89E-08","module":"A3","scenario":"Standard scenario"},{"value":"6,17E-09","module":"A4","scenario":"Standard scenario"},{"value":"3,16E-09","module":"A5","scenario":"Standard scenario"},{"value":"0,00E+00","module":"B1","scenario":"Standard scenario"},{"value":"0,00E+00","module":"B2","scenario":"Standard scenario"},{"value":"0,00E+00","module":"B3","scenario":"Standard scenario"},{"value":"1,47E-08","module":"C1","scenario":"Standard scenario"},{"value":"7,36E-10","module":"C2","scenario":"Standard scenario"},{"value":"1,32E-08","module":"C3","scenario":"Standard scenario"},{"value":"1,89E-10","module":"C4","scenario":"Standard scenario"},{"value":"-3,44E-08","module":"D","scenario":"Standard scenario"},{"value":"8,45E-08","module":"A1A3","scenario":null}]},{"parameter":"AP","unit":"mol H+-eq.","values":[{"value":"1,66E-03","module":"A1","scenario":"Standard scenario"},{"value":"8,92E-05","module":"A2","scenario":"Standard scenario"},{"value":"6,55E-04","module":"A3","scenario":"Standard scenario"},{"value":"1,62E-04","module":"A4","scenario":"Standard scenario"},{"value":"8,36E-05","module":"A5","scenario":"Standard scenario"},{"value":"0,00E+00","module":"B1","scenario":"Standard scenario"},{"value":"0,00E+00","module":"B2","scenario":"Standard scenario"},{"value":"0,00E+00","module":"B3","scenario":"Standard scenario"},{"value":"7,12E-04","module":"C1","scenario":"Standard scenario"},{"value":"1,94E-05","module":"C2","scenario":"Standard scenario"},{"value":"1,95E-04","module":"C3","scenario":"Standard scenario"},{"value":"5,32E-06","module":"C4","scenario":"Standard scenario"},{"value":"-2,98E-04","module":"D","scenario":"Standard scenario"},{"value":"2,40E-03","module":"A1A3","scenario":null}]},{"parameter":"POCP","unit":"kg NMVOC-eq.","values":[{"value":"1,54E-03","module":"A1","scenario":"Standard scenario"},{"value":"6,45E-05","module":"A2","scenario":"Standard scenario"},{"value":"5,87E-04","module":"A3","scenario":"Standard scenario"},{"value":"1,80E-04","module":"A4","scenario":"Standard scenario"},{"value":"7,69E-05","module":"A5","scenario":"Standard scenario"},{"value":"0,00E+00","module":"B1","scenario":"Standard scenario"},{"value":"0,00E+00","module":"B2","scenario":"Standard scenario"},{"value":"0,00E+00","module":"B3","scenario":"Standard scenario"},{"value":"9,49E-04","module":"C1","scenario":"Standard scenario"},{"value":"2,15E-05","module":"C2","scenario":"Standard scenario"},{"value":"1,59E-04","module":"C3","scenario":"Standard scenario"},{"value":"7,48E-06","module":"C4","scenario":"Standard scenario"},{"value":"-3,11E-04","module":"D","scenario":"Standard scenario"},{"value":"2,19E-03","module":"A1A3","scenario":null}]},{"parameter":"ADPE","unit":"kg Sb-eq.","values":[{"value":"4,12E-06","module":"A1","scenario":"Standard scenario"},{"value":"8,50E-07","module":"A2","scenario":"Standard scenario"},{"value":"1,16E-06","module":"A3","scenario":"Standard scenario"},{"value":"7,08E-07","module":"A4","scenario":"Standard scenario"},{"value":"2,25E-07","module":"A5","scenario":"Standard scenario"},{"value":"0,00E+00","module":"B1","scenario":"Standard scenario"},{"value":"0,00E+00","module":"B2","scenario":"Standard scenario"},{"value":"0,00E+00","module":"B3","scenario":"Standard scenario"},{"value":"1,04E-07","module":"C1","scenario":"Standard scenario"},{"value":"8,45E-08","module":"C2","scenario":"Standard scenario"},{"value":"5,54E-07","module":"C3","scenario":"Standard scenario"},{"value":"6,53E-09","module":"C4","scenario":"Standard scenario"},{"value":"-2,81E-07","module":"D","scenario":"Standard scenario"},{"value":"6,13E-06","module":"A1A3","scenario":null}]},{"parameter":"ADPF","unit":"MJ","values":[{"value":"1,63E+01","module":"A1","scenario":"Standard scenario"},{"value":"2,69E-01","module":"A2","scenario":"Standard scenario"},{"value":"8,13E+00","module":"A3","scenario":"Standard scenario"},{"value":"4,21E-01","module":"A4","scenario":"Standard scenario"},{"value":"7,67E-01","module":"A5","scenario":"Standard scenario"},{"value":"0,00E+00","module":"B1","scenario":"Standard scenario"},{"value":"0,00E+00","module":"B2","scenario":"Standard scenario"},{"value":"0,00E+00","module":"B3","scenario":"Standard scenario"},{"value":"9,37E-01","module":"C1","scenario":"Standard scenario"},{"value":"5,03E-02","module":"C2","scenario":"Standard scenario"},{"value":"3,37E-01","module":"C3","scenario":"Standard scenario"},{"value":"1,44E-02","module":"C4","scenario":"Standard scenario"},{"value":"-5,19E+00","module":"D","scenario":"Standard scenario"},{"value":"2,47E+01","module":"A1A3","scenario":null}]},{"parameter":"WDP","unit":"m3 world-eq.","values":[{"value":"3,70E-01","module":"A1","scenario":"Standard scenario"},{"value":"9,31E-04","module":"A2","scenario":"Standard scenario"},{"value":"4,84E-01","module":"A3","scenario":"Standard scenario"},{"value":"1,51E-03","module":"A4","scenario":"Standard scenario"},{"value":"2,64E-02","module":"A5","scenario":"Standard scenario"},{"value":"0,00E+00","module":"B1","scenario":"Standard scenario"},{"value":"0,00E+00","module":"B2","scenario":"Standard scenario"},{"value":"0,00E+00","module":"B3","scenario":"Standard scenario"},{"value":"1,26E-03","module":"C1","scenario":"Standard scenario"},{"value":"1,80E-04","module":"C2","scenario":"Standard scenario"},{"value":"2,20E-02","module":"C3","scenario":"Standard scenario"},{"value":"6,18E-04","module":"C4","scenario":"Standard scenario"},{"value":"-3,80E-02","module":"D","scenario":"Standard scenario"},{"value":"8,55E-01","module":"A1A3","scenario":null}]},{"parameter":"EP-freshwater","unit":"kg P-eq.","values":[{"value":"7,82E-06","module":"A1","scenario":"Standard scenario"},{"value":"1,97E-07","module":"A2","scenario":"Standard scenario"},{"value":"8,08E-06","module":"A3","scenario":"Standard scenario"},{"value":"2,82E-07","module":"A4","scenario":"Standard scenario"},{"value":"5,33E-07","module":"A5","scenario":"Standard scenario"},{"value":"0,00E+00","module":"B1","scenario":"Standard scenario"},{"value":"0,00E+00","module":"B2","scenario":"Standard scenario"},{"value":"0,00E+00","module":"B3","scenario":"Standard scenario"},{"value":"2,48E-07","module":"C1","scenario":"Standard scenario"},{"value":"3,37E-08","module":"C2","scenario":"Standard scenario"},{"value":"1,30E-06","module":"C3","scenario":"Standard scenario"},{"value":"1,09E-08","module":"C4","scenario":"Standard scenario"},{"value":"-6,83E-07","module":"D","scenario":"Standard scenario"},{"value":"1,61E-05","module":"A1A3","scenario":null}]},{"parameter":"EP-marine","unit":"kg N-eq.","values":[{"value":"2,83E-04","module":"A1","scenario":"Standard scenario"},{"value":"1,77E-05","module":"A2","scenario":"Standard scenario"},{"value":"1,54E-04","module":"A3","scenario":"Standard scenario"},{"value":"5,71E-05","module":"A4","scenario":"Standard scenario"},{"value":"1,73E-05","module":"A5","scenario":"Standard scenario"},{"value":"0,00E+00","module":"B1","scenario":"Standard scenario"},{"value":"0,00E+00","module":"B2","scenario":"Standard scenario"},{"value":"0,00E+00","module":"B3","scenario":"Standard scenario"},{"value":"3,14E-04","module":"C1","scenario":"Standard scenario"},{"value":"6,82E-06","module":"C2","scenario":"Standard scenario"},{"value":"5,32E-05","module":"C3","scenario":"Standard scenario"},{"value":"3,22E-06","module":"C4","scenario":"Standard scenario"},{"value":"-7,86E-05","module":"D","scenario":"Standard scenario"},{"value":"4,55E-04","module":"A1A3","scenario":null}]},{"parameter":"EP-terrestrial","unit":"mol N-eq.","values":[{"value":"3,16E-03","module":"A1","scenario":"Standard scenario"},{"value":"1,99E-04","module":"A2","scenario":"Standard scenario"},{"value":"1,69E-03","module":"A3","scenario":"Standard scenario"},{"value":"6,30E-04","module":"A4","scenario":"Standard scenario"},{"value":"1,91E-04","module":"A5","scenario":"Standard scenario"},{"value":"0,00E+00","module":"B1","scenario":"Standard scenario"},{"value":"0,00E+00","module":"B2","scenario":"Standard scenario"},{"value":"0,00E+00","module":"B3","scenario":"Standard scenario"},{"value":"3,45E-03","module":"C1","scenario":"Standard scenario"},{"value":"7,52E-05","module":"C2","scenario":"Standard scenario"},{"value":"5,93E-04","module":"C3","scenario":"Standard scenario"},{"value":"1,96E-05","module":"C4","scenario":"Standard scenario"},{"value":"-8,64E-04","module":"D","scenario":"Standard scenario"},{"value":"5,05E-03","module":"A1A3","scenario":null}]}],"additional_environmental_impact":[{"parameter":"PM","unit":"disease incidence","values":[{"value":"1,37E-08","module":"A1","scenario":"Standard scenario"},{"value":"8,45E-10","module":"A2","scenario":"Standard scenario"},{"value":"4,35E-09","module":"A3","scenario":"Standard scenario"},{"value":"2,51E-09","module":"A4","scenario":"Standard scenario"},{"value":"7,03E-10","module":"A5","scenario":"Standard scenario"},{"value":"0,00E+00","module":"B1","scenario":"Standard scenario"},{"value":"0,00E+00","module":"B2","scenario":"Standard scenario"},{"value":"0,00E+00","module":"B3","scenario":"Standard scenario"},{"value":"1,89E-08","module":"C1","scenario":"Standard scenario"},{"value":"3,00E-10","module":"C2","scenario":"Standard scenario"},{"value":"1,58E-09","module":"C3","scenario":"Standard scenario"},{"value":"1,00E-10","module":"C4","scenario":"Standard scenario"},{"value":"-1,31E-09","module":"D","scenario":"Standard scenario"},{"value":"1,89E-08","module":"A1A3","scenario":null}]},{"parameter":"ETP-fw","unit":"CTUe","values":[{"value":"2,58E+00","module":"A1","scenario":"Standard scenario"},{"value":"2,42E-01","module":"A2","scenario":"Standard scenario"},{"value":"1,77E+00","module":"A3","scenario":"Standard scenario"},{"value":"3,76E-01","module":"A4","scenario":"Standard scenario"},{"value":"3,17E-01","module":"A5","scenario":"Standard scenario"},{"value":"0,00E+00","module":"B1","scenario":"Standard scenario"},{"value":"0,00E+00","module":"B2","scenario":"Standard scenario"},{"value":"0,00E+00","module":"B3","scenario":"Standard scenario"},{"value":"5,65E-01","module":"C1","scenario":"Standard scenario"},{"value":"4,49E-02","module":"C2","scenario":"Standard scenario"},{"value":"5,43E+00","module":"C3","scenario":"Standard scenario"},{"value":"1,54E-02","module":"C4","scenario":"Standard scenario"},{"value":"-3,85E-01","module":"D","scenario":"Standard scenario"},{"value":"4,59E+00","module":"A1A3","scenario":null}]},{"parameter":"HTP-c","unit":"CTUh","values":[{"value":"1,21E-10","module":"A1","scenario":"Standard scenario"},{"value":"8,88E-12","module":"A2","scenario":"Standard scenario"},{"value":"2,29E-10","module":"A3","scenario":"Standard scenario"},{"value":"1,22E-11","module":"A4","scenario":"Standard scenario"},{"value":"1,38E-11","module":"A5","scenario":"Standard scenario"},{"value":"0,00E+00","module":"B1","scenario":"Standard scenario"},{"value":"0,00E+00","module":"B2","scenario":"Standard scenario"},{"value":"0,00E+00","module":"B3","scenario":"Standard scenario"},{"value":"1,97E-11","module":"C1","scenario":"Standard scenario"},{"value":"1,46E-12","module":"C2","scenario":"Standard scenario"},{"value":"8,27E-11","module":"C3","scenario":"Standard scenario"},{"value":"4,03E-13","module":"C4","scenario":"Standard scenario"},{"value":"-2,26E-11","module":"D","scenario":"Standard scenario"},{"value":"3,59E-10","module":"A1A3","scenario":null}]},{"parameter":"HTP-nc","unit":"CTUh","values":[{"value":"2,82E-09","module":"A1","scenario":"Standard scenario"},{"value":"2,39E-10","module":"A2","scenario":"Standard scenario"},{"value":"2,72E-09","module":"A3","scenario":"Standard scenario"},{"value":"4,11E-10","module":"A4","scenario":"Standard scenario"},{"value":"2,40E-10","module":"A5","scenario":"Standard scenario"},{"value":"0,00E+00","module":"B1","scenario":"Standard scenario"},{"value":"0,00E+00","module":"B2","scenario":"Standard scenario"},{"value":"0,00E+00","module":"B3","scenario":"Standard scenario"},{"value":"4,85E-10","module":"C1","scenario":"Standard scenario"},{"value":"4,91E-11","module":"C2","scenario":"Standard scenario"},{"value":"1,72E-09","module":"C3","scenario":"Standard scenario"},{"value":"9,99E-12","module":"C4","scenario":"Standard scenario"},{"value":"-3,78E-10","module":"D","scenario":"Standard scenario"},{"value":"5,78E-09","module":"A1A3","scenario":null}]},{"parameter":"SQP","unit":"dimensionless","values":[{"value":"5,32E-01","module":"A1","scenario":"Standard scenario"},{"value":"1,27E-01","module":"A2","scenario":"Standard scenario"},{"value":"5,34E-01","module":"A3","scenario":"Standard scenario"},{"value":"3,65E-01","module":"A4","scenario":"Standard scenario"},{"value":"5,29E-02","module":"A5","scenario":"Standard scenario"},{"value":"0,00E+00","module":"B1","scenario":"Standard scenario"},{"value":"0,00E+00","module":"B2","scenario":"Standard scenario"},{"value":"0,00E+00","module":"B3","scenario":"Standard scenario"},{"value":"1,20E-01","module":"C1","scenario":"Standard scenario"},{"value":"4,36E-02","module":"C2","scenario":"Standard scenario"},{"value":"1,24E-01","module":"C3","scenario":"Standard scenario"},{"value":"3,41E-02","module":"C4","scenario":"Standard scenario"},{"value":"-9,00E-02","module":"D","scenario":"Standard scenario"},{"value":"1,19E+00","module":"A1A3","scenario":null}]},{"parameter":"IRP","unit":"kBq U235-eq.","values":[{"value":"1,09E-02","module":"A1","scenario":"Standard scenario"},{"value":"1,18E-03","module":"A2","scenario":"Standard scenario"},{"value":"4,87E-03","module":"A3","scenario":"Standard scenario"},{"value":"1,77E-03","module":"A4","scenario":"Standard scenario"},{"value":"6,11E-04","module":"A5","scenario":"Standard scenario"},{"value":"0,00E+00","module":"B1","scenario":"Standard scenario"},{"value":"0,00E+00","module":"B2","scenario":"Standard scenario"},{"value":"0,00E+00","module":"B3","scenario":"Standard scenario"},{"value":"4,02E-03","module":"C1","scenario":"Standard scenario"},{"value":"2,11E-04","module":"C2","scenario":"Standard scenario"},{"value":"1,38E-03","module":"C3","scenario":"Standard scenario"},{"value":"5,65E-05","module":"C4","scenario":"Standard scenario"},{"value":"-1,96E-03","module":"D","scenario":"Standard scenario"},{"value":"1,69E-02","module":"A1A3","scenario":null}]}],"resource_use":[{"parameter":"PERE","unit":"MJ","values":[{"value":"2,73E-01","module":"A1","scenario":"Standard scenario"},{"value":"5,54E-03","module":"A2","scenario":"Standard scenario"},{"value":"9,98E+00","module":"A3","scenario":"Standard scenario"},{"value":"5,28E-03","module":"A4","scenario":"Standard scenario"},{"value":"3,09E-01","module":"A5","scenario":"Standard scenario"},{"value":"0,00E+00","module":"B1","scenario":"Standard scenario"},{"value":"0,00E+00","module":"B2","scenario":"Standard scenario"},{"value":"0,00E+00","module":"B3","scenario":"Standard scenario"},{"value":"5,07E-03","module":"C1","scenario":"Standard scenario"},{"value":"6,30E-04","module":"C2","scenario":"Standard scenario"},{"value":"3,41E-02","module":"C3","scenario":"Standard scenario"},{"value":"2,55E-04","module":"C4","scenario":"Standard scenario"},{"value":"-2,33E-02","module":"D","scenario":"Standard scenario"},{"value":"1,03E+01","module":"A1A3","scenario":null}]},{"parameter":"PERM","unit":"MJ","values":[{"value":"0,00E+00","module":"A1","scenario":"Standard scenario"},{"value":"0,00E+00","module":"A2","scenario":"Standard scenario"},{"value":"0,00E+00","module":"A3","scenario":"Standard scenario"},{"value":"0,00E+00","module":"A4","scenario":"Standard scenario"},{"value":"0,00E+00","module":"A5","scenario":"Standard scenario"},{"value":"0,00E+00","module":"B1","scenario":"Standard scenario"},{"value":"0,00E+00","module":"B2","scenario":"Standard scenario"},{"value":"0,00E+00","module":"B3","scenario":"Standard scenario"},{"value":"0,00E+00","module":"C1","scenario":"Standard scenario"},{"value":"0,00E+00","module":"C2","scenario":"Standard scenario"},{"value":"0,00E+00","module":"C3","scenario":"Standard scenario"},{"value":"0,00E+00","module":"C4","scenario":"Standard scenario"},{"value":"0,00E+00","module":"D","scenario":"Standard scenario"},{"value":"0,00E+00","module":"A1A3","scenario":null}]},{"parameter":"PERT","unit":"MJ","values":[{"value":"2,73E-01","module":"A1","scenario":"Standard scenario"},{"value":"5,54E-03","module":"A2","scenario":"Standard scenario"},{"value":"9,98E+00","module":"A3","scenario":"Standard scenario"},{"value":"5,28E-03","module":"A4","scenario":"Standard scenario"},{"value":"3,09E-01","module":"A5","scenario":"Standard scenario"},{"value":"0,00E+00","module":"B1","scenario":"Standard scenario"},{"value":"0,00E+00","module":"B2","scenario":"Standard scenario"},{"value":"0,00E+00","module":"B3","scenario":"Standard scenario"},{"value":"5,07E-03","module":"C1","scenario":"Standard scenario"},{"value":"6,30E-04","module":"C2","scenario":"Standard scenario"},{"value":"3,41E-02","module":"C3","scenario":"Standard scenario"},{"value":"2,55E-04","module":"C4","scenario":"Standard scenario"},{"value":"-2,33E-02","module":"D","scenario":"Standard scenario"},{"value":"1,03E+01","module":"A1A3","scenario":null}]},{"parameter":"PENRE","unit":"MJ","values":[{"value":"8,82E+00","module":"A1","scenario":"Standard scenario"},{"value":"2,86E-01","module":"A2","scenario":"Standard scenario"},{"value":"8,91E+00","module":"A3","scenario":"Standard scenario"},{"value":"4,47E-01","module":"A4","scenario":"Standard scenario"},{"value":"5,68E-01","module":"A5","scenario":"Standard scenario"},{"value":"0,00E+00","module":"B1","scenario":"Standard scenario"},{"value":"0,00E+00","module":"B2","scenario":"Standard scenario"},{"value":"0,00E+00","module":"B3","scenario":"Standard scenario"},{"value":"9,95E-01","module":"C1","scenario":"Standard scenario"},{"value":"5,34E-02","module":"C2","scenario":"Standard scenario"},{"value":"3,58E-01","module":"C3","scenario":"Standard scenario"},{"value":"1,53E-02","module":"C4","scenario":"Standard scenario"},{"value":"-5,28E+00","module":"D","scenario":"Standard scenario"},{"value":"1,80E+01","module":"A1A3","scenario":null}]},{"parameter":"PENRM","unit":"MJ","values":[{"value":"8,65E+00","module":"A1","scenario":"Standard scenario"},{"value":"0,00E+00","module":"A2","scenario":"Standard scenario"},{"value":"8,30E-02","module":"A3","scenario":"Standard scenario"},{"value":"0,00E+00","module":"A4","scenario":"Standard scenario"},{"value":"2,62E-01","module":"A5","scenario":"Standard scenario"},{"value":"0,00E+00","module":"B1","scenario":"Standard scenario"},{"value":"0,00E+00","module":"B2","scenario":"Standard scenario"},{"value":"0,00E+00","module":"B3","scenario":"Standard scenario"},{"value":"0,00E+00","module":"C1","scenario":"Standard scenario"},{"value":"0,00E+00","module":"C2","scenario":"Standard scenario"},{"value":"0,00E+00","module":"C3","scenario":"Standard scenario"},{"value":"0,00E+00","module":"C4","scenario":"Standard scenario"},{"value":"-4,46E-01","module":"D","scenario":"Standard scenario"},{"value":"8,73E+00","module":"A1A3","scenario":null}]},{"parameter":"PENRT","unit":"MJ","values":[{"value":"1,75E+01","module":"A1","scenario":"Standard scenario"},{"value":"2,86E-01","module":"A2","scenario":"Standard scenario"},{"value":"8,99E+00","module":"A3","scenario":"Standard scenario"},{"value":"4,47E-01","module":"A4","scenario":"Standard scenario"},{"value":"8,31E-01","module":"A5","scenario":"Standard scenario"},{"value":"0,00E+00","module":"B1","scenario":"Standard scenario"},{"value":"0,00E+00","module":"B2","scenario":"Standard scenario"},{"value":"0,00E+00","module":"B3","scenario":"Standard scenario"},{"value":"9,95E-01","module":"C1","scenario":"Standard scenario"},{"value":"5,34E-02","module":"C2","scenario":"Standard scenario"},{"value":"3,58E-01","module":"C3","scenario":"Standard scenario"},{"value":"1,53E-02","module":"C4","scenario":"Standard scenario"},{"value":"-5,73E+00","module":"D","scenario":"Standard scenario"},{"value":"2,68E+01","module":"A1A3","scenario":null}]},{"parameter":"SM","unit":"kg","values":[{"value":"0,00E+00","module":"A1","scenario":"Standard scenario"},{"value":"0,00E+00","module":"A2","scenario":"Standard scenario"},{"value":"0,00E+00","module":"A3","scenario":"Standard scenario"},{"value":"0,00E+00","module":"A4","scenario":"Standard scenario"},{"value":"0,00E+00","module":"A5","scenario":"Standard scenario"},{"value":"0,00E+00","module":"B1","scenario":"Standard scenario"},{"value":"0,00E+00","module":"B2","scenario":"Standard scenario"},{"value":"0,00E+00","module":"B3","scenario":"Standard scenario"},{"value":"0,00E+00","module":"C1","scenario":"Standard scenario"},{"value":"0,00E+00","module":"C2","scenario":"Standard scenario"},{"value":"0,00E+00","module":"C3","scenario":"Standard scenario"},{"value":"0,00E+00","module":"C4","scenario":"Standard scenario"},{"value":"0,00E+00","module":"D","scenario":"Standard scenario"},{"value":"0,00E+00","module":"A1A3","scenario":null}]},{"parameter":"RSF","unit":"MJ","values":[{"value":"0,00E+00","module":"A1","scenario":"Standard scenario"},{"value":"0,00E+00","module":"A2","scenario":"Standard scenario"},{"value":"0,00E+00","module":"A3","scenario":"Standard scenario"},{"value":"0,00E+00","module":"A4","scenario":"Standard scenario"},{"value":"0,00E+00","module":"A5","scenario":"Standard scenario"},{"value":"0,00E+00","module":"B1","scenario":"Standard scenario"},{"value":"0,00E+00","module":"B2","scenario":"Standard scenario"},{"value":"0,00E+00","module":"B3","scenario":"Standard scenario"},{"value":"0,00E+00","module":"C1","scenario":"Standard scenario"},{"value":"0,00E+00","module":"C2","scenario":"Standard scenario"},{"value":"0,00E+00","module":"C3","scenario":"Standard scenario"},{"value":"0,00E+00","module":"C4","scenario":"Standard scenario"},{"value":"0,00E+00","module":"D","scenario":"Standard scenario"},{"value":"0,00E+00","module":"A1A3","scenario":null}]},{"parameter":"NRSF","unit":"MJ","values":[{"value":"0,00E+00","module":"A1","scenario":"Standard scenario"},{"value":"0,00E+00","module":"A2","scenario":"Standard scenario"},{"value":"0,00E+00","module":"A3","scenario":"Standard scenario"},{"value":"0,00E+00","module":"A4","scenario":"Standard scenario"},{"value":"0,00E+00","module":"A5","scenario":"Standard scenario"},{"value":"0,00E+00","module":"B1","scenario":"Standard scenario"},{"value":"0,00E+00","module":"B2","scenario":"Standard scenario"},{"value":"0,00E+00","module":"B3","scenario":"Standard scenario"},{"value":"0,00E+00","module":"C1","scenario":"Standard scenario"},{"value":"0,00E+00","module":"C2","scenario":"Standard scenario"},{"value":"0,00E+00","module":"C3","scenario":"Standard scenario"},{"value":"0,00E+00","module":"C4","scenario":"Standard scenario"},{"value":"0,00E+00","module":"D","scenario":"Standard scenario"},{"value":"0,00E+00","module":"A1A3","scenario":null}]},{"parameter":"FW","unit":"m3","values":[{"value":"5,58E-03","module":"A1","scenario":"Standard scenario"},{"value":"3,68E-05","module":"A2","scenario":"Standard scenario"},{"value":"1,14E-02","module":"A3","scenario":"Standard scenario"},{"value":"5,13E-05","module":"A4","scenario":"Standard scenario"},{"value":"5,33E-04","module":"A5","scenario":"Standard scenario"},{"value":"0,00E+00","module":"B1","scenario":"Standard scenario"},{"value":"0,00E+00","module":"B2","scenario":"Standard scenario"},{"value":"0,00E+00","module":"B3","scenario":"Standard scenario"},{"value":"4,83E-05","module":"C1","scenario":"Standard scenario"},{"value":"6,13E-06","module":"C2","scenario":"Standard scenario"},{"value":"6,48E-04","module":"C3","scenario":"Standard scenario"},{"value":"1,51E-05","module":"C4","scenario":"Standard scenario"},{"value":"-5,38E-04","module":"D","scenario":"Standard scenario"},{"value":"1,70E-02","module":"A1A3","scenario":null}]}],"end_of_life_waste":[{"parameter":"HWD","unit":"kg","values":[{"value":"1,97E-06","module":"A1","scenario":"Standard scenario"},{"value":"7,16E-07","module":"A2","scenario":"Standard scenario"},{"value":"1,28E-05","module":"A3","scenario":"Standard scenario"},{"value":"1,07E-06","module":"A4","scenario":"Standard scenario"},{"value":"5,22E-07","module":"A5","scenario":"Standard scenario"},{"value":"0,00E+00","module":"B1","scenario":"Standard scenario"},{"value":"0,00E+00","module":"B2","scenario":"Standard scenario"},{"value":"0,00E+00","module":"B3","scenario":"Standard scenario"},{"value":"2,55E-06","module":"C1","scenario":"Standard scenario"},{"value":"1,28E-07","module":"C2","scenario":"Standard scenario"},{"value":"6,42E-07","module":"C3","scenario":"Standard scenario"},{"value":"2,19E-08","module":"C4","scenario":"Standard scenario"},{"value":"-5,61E-06","module":"D","scenario":"Standard scenario"},{"value":"1,55E-05","module":"A1A3","scenario":null}]},{"parameter":"NHWD","unit":"kg","values":[{"value":"1,46E-02","module":"A1","scenario":"Standard scenario"},{"value":"7,70E-03","module":"A2","scenario":"Standard scenario"},{"value":"3,78E-02","module":"A3","scenario":"Standard scenario"},{"value":"2,67E-02","module":"A4","scenario":"Standard scenario"},{"value":"4,69E-03","module":"A5","scenario":"Standard scenario"},{"value":"0,00E+00","module":"B1","scenario":"Standard scenario"},{"value":"0,00E+00","module":"B2","scenario":"Standard scenario"},{"value":"0,00E+00","module":"B3","scenario":"Standard scenario"},{"value":"1,11E-03","module":"C1","scenario":"Standard scenario"},{"value":"3,19E-03","module":"C2","scenario":"Standard scenario"},{"value":"8,30E-03","module":"C3","scenario":"Standard scenario"},{"value":"5,76E-02","module":"C4","scenario":"Standard scenario"},{"value":"-2,50E-03","module":"D","scenario":"Standard scenario"},{"value":"6,01E-02","module":"A1A3","scenario":null}]},{"parameter":"RWD","unit":"kg","values":[{"value":"9,68E-06","module":"A1","scenario":"Standard scenario"},{"value":"1,79E-06","module":"A2","scenario":"Standard scenario"},{"value":"6,35E-06","module":"A3","scenario":"Standard scenario"},{"value":"2,77E-06","module":"A4","scenario":"Standard scenario"},{"value":"6,68E-07","module":"A5","scenario":"Standard scenario"},{"value":"0,00E+00","module":"B1","scenario":"Standard scenario"},{"value":"0,00E+00","module":"B2","scenario":"Standard scenario"},{"value":"0,00E+00","module":"B3","scenario":"Standard scenario"},{"value":"6,51E-06","module":"C1","scenario":"Standard scenario"},{"value":"3,30E-07","module":"C2","scenario":"Standard scenario"},{"value":"1,21E-06","module":"C3","scenario":"Standard scenario"},{"value":"8,58E-08","module":"C4","scenario":"Standard scenario"},{"value":"-2,58E-06","module":"D","scenario":"Standard scenario"},{"value":"1,78E-05","module":"A1A3","scenario":null}]}],"end_of_life_flow":[{"parameter":"CRU","unit":"kg","values":[{"value":"0,00E+00","module":"A1","scenario":"Standard scenario"},{"value":"0,00E+00","module":"A2","scenario":"Standard scenario"},{"value":"0,00E+00","module":"A3","scenario":"Standard scenario"},{"value":"0,00E+00","module":"A4","scenario":"Standard scenario"},{"value":"0,00E+00","module":"A5","scenario":"Standard scenario"},{"value":"0,00E+00","module":"B1","scenario":"Standard scenario"},{"value":"0,00E+00","module":"B2","scenario":"Standard scenario"},{"value":"0,00E+00","module":"B3","scenario":"Standard scenario"},{"value":"0,00E+00","module":"C1","scenario":"Standard scenario"},{"value":"0,00E+00","module":"C2","scenario":"Standard scenario"},{"value":"0,00E+00","module":"C3","scenario":"Standard scenario"},{"value":"0,00E+00","module":"C4","scenario":"Standard scenario"},{"value":"0,00E+00","module":"D","scenario":"Standard scenario"},{"value":"0,00E+00","module":"A1A3","scenario":null}]},{"parameter":"MFR","unit":"kg","values":[{"value":"0,00E+00","module":"A1","scenario":"Standard scenario"},{"value":"0,00E+00","module":"A2","scenario":"Standard scenario"},{"value":"1,15E-04","module":"A3","scenario":"Standard scenario"},{"value":"0,00E+00","module":"A4","scenario":"Standard scenario"},{"value":"3,50E-04","module":"A5","scenario":"Standard scenario"},{"value":"0,00E+00","module":"B1","scenario":"Standard scenario"},{"value":"0,00E+00","module":"B2","scenario":"Standard scenario"},{"value":"0,00E+00","module":"B3","scenario":"Standard scenario"},{"value":"0,00E+00","module":"C1","scenario":"Standard scenario"},{"value":"0,00E+00","module":"C2","scenario":"Standard scenario"},{"value":"1,15E-02","module":"C3","scenario":"Standard scenario"},{"value":"0,00E+00","module":"C4","scenario":"Standard scenario"},{"value":"0,00E+00","module":"D","scenario":"Standard scenario"},{"value":"1,15E-04","module":"A1A3","scenario":null}]},{"parameter":"MER","unit":"kg","values":[{"value":"0,00E+00","module":"A1","scenario":"Standard scenario"},{"value":"0,00E+00","module":"A2","scenario":"Standard scenario"},{"value":"0,00E+00","module":"A3","scenario":"Standard scenario"},{"value":"0,00E+00","module":"A4","scenario":"Standard scenario"},{"value":"0,00E+00","module":"A5","scenario":"Standard scenario"},{"value":"0,00E+00","module":"B1","scenario":"Standard scenario"},{"value":"0,00E+00","module":"B2","scenario":"Standard scenario"},{"value":"0,00E+00","module":"B3","scenario":"Standard scenario"},{"value":"0,00E+00","module":"C1","scenario":"Standard scenario"},{"value":"0,00E+00","module":"C2","scenario":"Standard scenario"},{"value":"0,00E+00","module":"C3","scenario":"Standard scenario"},{"value":"0,00E+00","module":"C4","scenario":"Standard scenario"},{"value":"0,00E+00","module":"D","scenario":"Standard scenario"},{"value":"0,00E+00","module":"A1A3","scenario":null}]},{"parameter":"EEE","unit":"MJ","values":[{"value":"0,00E+00","module":"A1","scenario":"Standard scenario"},{"value":"0,00E+00","module":"A2","scenario":"Standard scenario"},{"value":"1,09E-02","module":"A3","scenario":"Standard scenario"},{"value":"0,00E+00","module":"A4","scenario":"Standard scenario"},{"value":"0,00E+00","module":"A5","scenario":"Standard scenario"},{"value":"0,00E+00","module":"B1","scenario":"Standard scenario"},{"value":"0,00E+00","module":"B2","scenario":"Standard scenario"},{"value":"0,00E+00","module":"B3","scenario":"Standard scenario"},{"value":"0,00E+00","module":"C1","scenario":"Standard scenario"},{"value":"0,00E+00","module":"C2","scenario":"Standard scenario"},{"value":"0,00E+00","module":"C3","scenario":"Standard scenario"},{"value":"0,00E+00","module":"C4","scenario":"Standard scenario"},{"value":"1,12E+00","module":"D","scenario":"Standard scenario"},{"value":"1,09E-02","module":"A1A3","scenario":null}]},{"parameter":"EET","unit":"MJ","values":[{"value":"0,00E+00","module":"A1","scenario":"Standard scenario"},{"value":"0,00E+00","module":"A2","scenario":"Standard scenario"},{"value":"1,88E-02","module":"A3","scenario":"Standard scenario"},{"value":"0,00E+00","module":"A4","scenario":"Standard scenario"},{"value":"0,00E+00","module":"A5","scenario":"Standard scenario"},{"value":"0,00E+00","module":"B1","scenario":"Standard scenario"},{"value":"0,00E+00","module":"B2","scenario":"Standard scenario"},{"value":"0,00E+00","module":"B3","scenario":"Standard scenario"},{"value":"0,00E+00","module":"C1","scenario":"Standard scenario"},{"value":"0,00E+00","module":"C2","scenario":"Standard scenario"},{"value":"0,00E+00","module":"C3","scenario":"Standard scenario"},{"value":"0,00E+00","module":"C4","scenario":"Standard scenario"},{"value":"1,93E+00","module":"D","scenario":"Standard scenario"},{"value":"1,88E-02","module":"A1A3","scenario":null}]}]}