{"product_name":"Mineralwolle-D\u00e4mmstoff im mittleren Rohdichtebereich","epd_id":"EPD-FMI-20210019-IBG1-DE","compliance":["DIN EN 15804","ISO 14025"],"producer_name":"FMI Fachverband Mineralwolleindustrie e.V.","environmental_impact":[{"parameter":"GWP-total","unit":"kg CO2-eq.","values":[{"value":"1,17E+02","module":"A1-A3","scenario":null},{"value":"2,13E+00","module":"A4","scenario":null},{"value":"1,84E+01","module":"A5","scenario":null},{"value":"2,96E-01","module":"C2","scenario":null},{"value":"2,15E+00","module":"C4","scenario":null},{"value":"-5,86E+00","module":"D","scenario":null}]},{"parameter":"ODP","unit":"kg CFC11-eq.","values":[{"value":"6,78E-10","module":"A1-A3","scenario":null},{"value":"5,29E-16","module":"A4","scenario":null},{"value":"1,36E-11","module":"A5","scenario":null},{"value":"7,35E-17","module":"C2","scenario":null},{"value":"7,49E-15","module":"C4","scenario":null},{"value":"-8,38E-14","module":"D","scenario":null}]},{"parameter":"AP","unit":"kg SO2-eq.","values":[{"value":"7,00E-01","module":"A1-A3","scenario":null},{"value":"3,15E-03","module":"A4","scenario":null},{"value":"1,56E-02","module":"A5","scenario":null},{"value":"4,38E-04","module":"C2","scenario":null},{"value":"8,67E-03","module":"C4","scenario":null},{"value":"-6,69E-03","module":"D","scenario":null}]},{"parameter":"EP","unit":"kg PO4^3-eq.","values":[{"value":"1,06E-01","module":"A1-A3","scenario":null},{"value":"6,87E-04","module":"A4","scenario":null},{"value":"2,44E-03","module":"A5","scenario":null},{"value":"9,54E-05","module":"C2","scenario":null},{"value":"9,75E-04","module":"C4","scenario":null},{"value":"-8,94E-04","module":"D","scenario":null}]},{"parameter":"POCP","unit":"kg Ethen-eq.","values":[{"value":"4,52E-02","module":"A1-A3","scenario":null},{"value":"-7,07E-04","module":"A4","scenario":null},{"value":"1,02E-03","module":"A5","scenario":null},{"value":"-9,82E-05","module":"C2","scenario":null},{"value":"6,57E-04","module":"C4","scenario":null},{"value":"-6,78E-04","module":"D","scenario":null}]},{"parameter":"ADPE","unit":"kg Sb-eq.","values":[{"value":"2,81E-05","module":"A1-A3","scenario":null},{"value":"1,75E-07","module":"A4","scenario":null},{"value":"5,97E-07","module":"A5","scenario":null},{"value":"2,43E-08","module":"C2","scenario":null},{"value":"1,38E-07","module":"C4","scenario":null},{"value":"-1,03E-06","module":"D","scenario":null}]},{"parameter":"ADPF","unit":"MJ","values":[{"value":"1,51E+03","module":"A1-A3","scenario":null},{"value":"2,87E+01","module":"A4","scenario":null},{"value":"3,37E+01","module":"A5","scenario":null},{"value":"3,98E+00","module":"C2","scenario":null},{"value":"1,93E+01","module":"C4","scenario":null},{"value":"-8,22E+01","module":"D","scenario":null}]}],"additional_environmental_impact":[],"resource_use":[{"parameter":"PERE","unit":"MJ","values":[{"value":"2,17E+02","module":"A1-A3","scenario":null},{"value":"1,67E+00","module":"A4","scenario":null},{"value":"1,22E+02","module":"A5","scenario":null},{"value":"2,32E-01","module":"C2","scenario":null},{"value":"2,61E+00","module":"C4","scenario":null},{"value":"-2,23E+01","module":"D","scenario":null}]},{"parameter":"PERM","unit":"MJ","values":[{"value":"1,40E+02","module":"A1-A3","scenario":null},{"value":"0,00E+00","module":"A4","scenario":null},{"value":"-1,14E+02","module":"A5","scenario":null},{"value":"0,00E+00","module":"C2","scenario":null},{"value":"0,00E+00","module":"C4","scenario":null},{"value":"0,00E+00","module":"D","scenario":null}]},{"parameter":"PERT","unit":"MJ","values":[{"value":"3,57E+02","module":"A1-A3","scenario":null},{"value":"1,67E+00","module":"A4","scenario":null},{"value":"7,78E+00","module":"A5","scenario":null},{"value":"2,32E-01","module":"C2","scenario":null},{"value":"2,61E+00","module":"C4","scenario":null},{"value":"-2,23E+01","module":"D","scenario":null}]},{"parameter":"PENRE","unit":"MJ","values":[{"value":"1,39E+03","module":"A1-A3","scenario":null},{"value":"2,90E+01","module":"A4","scenario":null},{"value":"9,34E+01","module":"A5","scenario":null},{"value":"4,02E+00","module":"C2","scenario":null},{"value":"1,99E+01","module":"C4","scenario":null},{"value":"-1,02E+02","module":"D","scenario":null}]},{"parameter":"PENRM","unit":"MJ","values":[{"value":"2,14E+02","module":"A1-A3","scenario":null},{"value":"0,00E+00","module":"A4","scenario":null},{"value":"-5,74E+01","module":"A5","scenario":null},{"value":"0,00E+00","module":"C2","scenario":null},{"value":"0,00E+00","module":"C4","scenario":null},{"value":"0,00E+00","module":"D","scenario":null}]},{"parameter":"PENRT","unit":"MJ","values":[{"value":"1,60E+03","module":"A1-A3","scenario":null},{"value":"2,90E+01","module":"A4","scenario":null},{"value":"3,61E+01","module":"A5","scenario":null},{"value":"4,02E+00","module":"C2","scenario":null},{"value":"1,99E+01","module":"C4","scenario":null},{"value":"-1,02E+02","module":"D","scenario":null}]},{"parameter":"SM","unit":"kg","values":[{"value":"1,08E+01","module":"A1-A3","scenario":null},{"value":"0,00E+00","module":"A4","scenario":null},{"value":"2,16E-01","module":"A5","scenario":null},{"value":"0,00E+00","module":"C2","scenario":null},{"value":"0,00E+00","module":"C4","scenario":null},{"value":"0,00E+00","module":"D","scenario":null}]},{"parameter":"RSF","unit":"MJ","values":[{"value":"0,00E+00","module":"A1-A3","scenario":null},{"value":"0,00E+00","module":"A4","scenario":null},{"value":"0,00E+00","module":"A5","scenario":null},{"value":"0,00E+00","module":"C2","scenario":null},{"value":"0,00E+00","module":"C4","scenario":null},{"value":"0,00E+00","module":"D","scenario":null}]},{"parameter":"NRSF","unit":"MJ","values":[{"value":"0,00E+00","module":"A1-A3","scenario":null},{"value":"0,00E+00","module":"A4","scenario":null},{"value":"5,77E-01","module":"A5","scenario":null},{"value":"0,00E+00","module":"C2","scenario":null},{"value":"0,00E+00","module":"C4","scenario":null},{"value":"0,00E+00","module":"D","scenario":null}]},{"parameter":"FW","unit":"m^3","values":[{"value":"3,39E-01","module":"A1-A3","scenario":null},{"value":"1,94E-03","module":"A4","scenario":null},{"value":"4,35E-02","module":"A5","scenario":null},{"value":"2,70E-04","module":"C2","scenario":null},{"value":"5,02E-03","module":"C4","scenario":null},{"value":"-2,58E-02","module":"D","scenario":null}]}],"end_of_life_waste":[{"parameter":"HWD","unit":"kg","values":[{"value":"3,92E-06","module":"A1-A3","scenario":null},{"value":"1,34E-06","module":"A4","scenario":null},{"value":"1,17E-07","module":"A5","scenario":null},{"value":"1,86E-07","module":"C2","scenario":null},{"value":"3,03E-07","module":"C4","scenario":null},{"value":"-4,06E-08","module":"D","scenario":null}]},{"parameter":"NHWD","unit":"kg","values":[{"value":"9,25E+00","module":"A1-A3","scenario":null},{"value":"4,59E-03","module":"A4","scenario":null},{"value":"2,28E+00","module":"A5","scenario":null},{"value":"6,38E-04","module":"C2","scenario":null},{"value":"1,00E+02","module":"C4","scenario":null},{"value":"-4,71E-02","module":"D","scenario":null}]},{"parameter":"RWD","unit":"kg","values":[{"value":"3,26E-02","module":"A1-A3","scenario":null},{"value":"5,34E-05","module":"A4","scenario":null},{"value":"8,26E-04","module":"A5","scenario":null},{"value":"7,42E-06","module":"C2","scenario":null},{"value":"2,26E-04","module":"C4","scenario":null},{"value":"-7,62E-03","module":"D","scenario":null}]}],"end_of_life_flow":[{"parameter":"CRU","unit":"kg","values":[{"value":"0,00E+00","module":"A1-A3","scenario":null},{"value":"0,00E+00","module":"A4","scenario":null},{"value":"0,00E+00","module":"A5","scenario":null},{"value":"0,00E+00","module":"C2","scenario":null},{"value":"0,00E+00","module":"C4","scenario":null},{"value":"0,00E+00","module":"D","scenario":null}]},{"parameter":"MFR","unit":"kg","values":[{"value":"0,00E+00","module":"A1-A3","scenario":null},{"value":"0,00E+00","module":"A4","scenario":null},{"value":"2,61E-01","module":"A5","scenario":null},{"value":"0,00E+00","module":"C2","scenario":null},{"value":"0,00E+00","module":"C4","scenario":null},{"value":"0,00E+00","module":"D","scenario":null}]},{"parameter":"MER","unit":"kg","values":[{"value":"0,00E+00","module":"A1-A3","scenario":null},{"value":"0,00E+00","module":"A4","scenario":null},{"value":"0,00E+00","module":"A5","scenario":null},{"value":"0,00E+00","module":"C2","scenario":null},{"value":"0,00E+00","module":"C4","scenario":null},{"value":"0,00E+00","module":"D","scenario":null}]},{"parameter":"EEE","unit":"MJ","values":[{"value":"0,00E+00","module":"A1-A3","scenario":null},{"value":"0,00E+00","module":"A4","scenario":null},{"value":"2,55E+01","module":"A5","scenario":null},{"value":"0,00E+00","module":"C2","scenario":null},{"value":"0,00E+00","module":"C4","scenario":null},{"value":"0,00E+00","module":"D","scenario":null}]},{"parameter":"EET","unit":"MJ","values":[{"value":"0,00E+00","module":"A1-A3","scenario":null},{"value":"0,00E+00","module":"A4","scenario":null},{"value":"4,56E+01","module":"A5","scenario":null},{"value":"0,00E+00","module":"C2","scenario":null},{"value":"0,00E+00","module":"C4","scenario":null},{"value":"0,00E+00","module":"D","scenario":null}]}]}