{"product_name":"Betonpflasterstein Stonecycle\u00ae mit \u00fcber 40% Recyclinganteil","epd_id":"EPD-NDL-20230523-CBA1-EN","compliance":["DIN EN 15804+A2","ISO 14025"],"producer_name":"F.C. N\u00fcdling Betonelemente GmbH + Co. KG","environmental_impact":[{"parameter":"GWP-total","unit":"kg CO2-eq.","values":[{"value":"1,99E+01","module":"A1-A3","scenario":null},{"value":"1,88E+01","module":"A1","scenario":null},{"value":"7,12E-01","module":"A2","scenario":null},{"value":"3,24E-01","module":"A3","scenario":null},{"value":"1,73E-01","module":"A5","scenario":null},{"value":"3,53E-01","module":"C1","scenario":null},{"value":"1,04E+00","module":"C2","scenario":null},{"value":"4,82E-01","module":"C3","scenario":null},{"value":"-2,58E+00","module":"D","scenario":null}]},{"parameter":"GWP-fossil","unit":"kg CO2-eq.","values":[{"value":"1,98E+01","module":"A1-A3","scenario":null},{"value":"1,88E+01","module":"A1","scenario":null},{"value":"7,07E-01","module":"A2","scenario":null},{"value":"2,75E-01","module":"A3","scenario":null},{"value":"1,73E-01","module":"A5","scenario":null},{"value":"3,51E-01","module":"C1","scenario":null},{"value":"1,04E+00","module":"C2","scenario":null},{"value":"4,79E-01","module":"C3","scenario":null},{"value":"-2,56E+00","module":"D","scenario":null}]},{"parameter":"GWP-biogenic","unit":"kg CO2-eq.","values":[{"value":"6,21E-02","module":"A1-A3","scenario":null},{"value":"1,99E-02","module":"A1","scenario":null},{"value":"2,53E-03","module":"A2","scenario":null},{"value":"3,97E-02","module":"A3","scenario":null},{"value":"5,69E-06","module":"A5","scenario":null},{"value":"5,78E-05","module":"C1","scenario":null},{"value":"4,17E-04","module":"C2","scenario":null},{"value":"9,15E-04","module":"C3","scenario":null},{"value":"-1,31E-02","module":"D","scenario":null}]},{"parameter":"GWP-luluc","unit":"kg CO2-eq.","values":[{"value":"1,83E-02","module":"A1-A3","scenario":null},{"value":"7,08E-03","module":"A1","scenario":null},{"value":"2,35E-03","module":"A2","scenario":null},{"value":"8,89E-03","module":"A3","scenario":null},{"value":"1,94E-06","module":"A5","scenario":null},{"value":"1,49E-03","module":"C1","scenario":null},{"value":"4,34E-03","module":"C2","scenario":null},{"value":"1,77E-03","module":"C3","scenario":null},{"value":"-7,06E-03","module":"D","scenario":null}]},{"parameter":"ODP","unit":"kg CFC11-eq.","values":[{"value":"7,89E-12","module":"A1-A3","scenario":null},{"value":"7,78E-12","module":"A1","scenario":null},{"value":"1,13E-14","module":"A2","scenario":null},{"value":"9,50E-14","module":"A3","scenario":null},{"value":"2,17E-17","module":"A5","scenario":null},{"value":"8,72E-17","module":"C1","scenario":null},{"value":"2,54E-16","module":"C2","scenario":null},{"value":"2,04E-15","module":"C3","scenario":null},{"value":"-6,21E-14","module":"D","scenario":null}]},{"parameter":"AP","unit":"mol H^(+)-eq.","values":[{"value":"2,24E-02","module":"A1-A3","scenario":null},{"value":"1,93E-02","module":"A1","scenario":null},{"value":"1,54E-03","module":"A2","scenario":null},{"value":"1,56E-03","module":"A3","scenario":null},{"value":"2,67E-05","module":"A5","scenario":null},{"value":"3,98E-03","module":"C1","scenario":null},{"value":"2,99E-03","module":"C2","scenario":null},{"value":"4,50E-03","module":"C3","scenario":null},{"value":"-4,75E-03","module":"D","scenario":null}]},{"parameter":"POCP","unit":"kg NMVOC-eq.","values":[{"value":"2,25E-02","module":"A1-A3","scenario":null},{"value":"2,01E-02","module":"A1","scenario":null},{"value":"1,30E-03","module":"A2","scenario":null},{"value":"1,09E-03","module":"A3","scenario":null},{"value":"1,16E-05","module":"A5","scenario":null},{"value":"5,84E-03","module":"C1","scenario":null},{"value":"2,65E-03","module":"C2","scenario":null},{"value":"6,43E-03","module":"C3","scenario":null},{"value":"-4,07E-03","module":"D","scenario":null}]},{"parameter":"ADPE","unit":"kg Sb-eq.","values":[{"value":"6,23E-06","module":"A1-A3","scenario":null},{"value":"4,89E-06","module":"A1","scenario":null},{"value":"1,66E-07","module":"A2","scenario":null},{"value":"1,17E-06","module":"A3","scenario":null},{"value":"3,11E-10","module":"A5","scenario":null},{"value":"2,95E-08","module":"C1","scenario":null},{"value":"8,61E-08","module":"C2","scenario":null},{"value":"5,27E-07","module":"C3","scenario":null},{"value":"-8,03E-07","module":"D","scenario":null}]},{"parameter":"ADPF","unit":"MJ","values":[{"value":"7,26E+01","module":"A1-A3","scenario":null},{"value":"6,01E+01","module":"A1","scenario":null},{"value":"9,09E+00","module":"A2","scenario":null},{"value":"3,37E+00","module":"A3","scenario":null},{"value":"2,68E-02","module":"A5","scenario":null},{"value":"4,72E+00","module":"C1","scenario":null},{"value":"1,38E+01","module":"C2","scenario":null},{"value":"9,04E+00","module":"C3","scenario":null},{"value":"-3,27E+01","module":"D","scenario":null}]},{"parameter":"WDP","unit":"m^3 Welt-eq. entzogen","values":[{"value":"2,32E-01","module":"A1-A3","scenario":null},{"value":"2,00E-01","module":"A1","scenario":null},{"value":"9,56E-03","module":"A2","scenario":null},{"value":"2,23E-02","module":"A3","scenario":null},{"value":"1,58E-02","module":"A5","scenario":null},{"value":"1,53E-03","module":"C1","scenario":null},{"value":"4,46E-03","module":"C2","scenario":null},{"value":"8,09E-02","module":"C3","scenario":null},{"value":"-4,26E-01","module":"D","scenario":null}]},{"parameter":"EP-freshwater","unit":"kg P-eq.","values":[{"value":"2,79E-05","module":"A1-A3","scenario":null},{"value":"1,04E-05","module":"A1","scenario":null},{"value":"2,26E-06","module":"A2","scenario":null},{"value":"1,52E-05","module":"A3","scenario":null},{"value":"3,28E-09","module":"A5","scenario":null},{"value":"7,74E-07","module":"C1","scenario":null},{"value":"2,26E-06","module":"C2","scenario":null},{"value":"1,15E-06","module":"C3","scenario":null},{"value":"-9,39E-06","module":"D","scenario":null}]},{"parameter":"EP-marine","unit":"kg N-eq.","values":[{"value":"7,64E-03","module":"A1-A3","scenario":null},{"value":"6,49E-03","module":"A1","scenario":null},{"value":"6,20E-04","module":"A2","scenario":null},{"value":"5,31E-04","module":"A3","scenario":null},{"value":"4,27E-06","module":"A5","scenario":null},{"value":"2,02E-03","module":"C1","scenario":null},{"value":"1,37E-03","module":"C2","scenario":null},{"value":"2,22E-03","module":"C3","scenario":null},{"value":"-1,64E-03","module":"D","scenario":null}]},{"parameter":"EP-terrestrial","unit":"mol N-eq.","values":[{"value":"8,28E-02","module":"A1-A3","scenario":null},{"value":"7,08E-02","module":"A1","scenario":null},{"value":"6,83E-03","module":"A2","scenario":null},{"value":"5,12E-03","module":"A3","scenario":null},{"value":"1,24E-04","module":"A5","scenario":null},{"value":"2,22E-02","module":"C1","scenario":null},{"value":"1,53E-02","module":"C2","scenario":null},{"value":"2,44E-02","module":"C3","scenario":null},{"value":"-1,83E-02","module":"D","scenario":null}]}],"additional_environmental_impact":[{"parameter":"PM","unit":"Krankheitsf\u00e4lle","values":[{"value":null,"module":"A1-A3","scenario":null},{"value":null,"module":"A1","scenario":null},{"value":null,"module":"A2","scenario":null},{"value":null,"module":"A3","scenario":null},{"value":null,"module":"A5","scenario":null},{"value":null,"module":"C1","scenario":null},{"value":null,"module":"C2","scenario":null},{"value":null,"module":"C3","scenario":null},{"value":null,"module":"D","scenario":null}]},{"parameter":"ETP-fw","unit":"CTUe","values":[{"value":null,"module":"A1-A3","scenario":null},{"value":null,"module":"A1","scenario":null},{"value":null,"module":"A2","scenario":null},{"value":null,"module":"A3","scenario":null},{"value":null,"module":"A5","scenario":null},{"value":null,"module":"C1","scenario":null},{"value":null,"module":"C2","scenario":null},{"value":null,"module":"C3","scenario":null},{"value":null,"module":"D","scenario":null}]},{"parameter":"HTP-c","unit":"CTUh","values":[{"value":null,"module":"A1-A3","scenario":null},{"value":null,"module":"A1","scenario":null},{"value":null,"module":"A2","scenario":null},{"value":null,"module":"A3","scenario":null},{"value":null,"module":"A5","scenario":null},{"value":null,"module":"C1","scenario":null},{"value":null,"module":"C2","scenario":null},{"value":null,"module":"C3","scenario":null},{"value":null,"module":"D","scenario":null}]},{"parameter":"HTP-nc","unit":"CTUh","values":[{"value":null,"module":"A1-A3","scenario":null},{"value":null,"module":"A1","scenario":null},{"value":null,"module":"A2","scenario":null},{"value":null,"module":"A3","scenario":null},{"value":null,"module":"A5","scenario":null},{"value":null,"module":"C1","scenario":null},{"value":null,"module":"C2","scenario":null},{"value":null,"module":"C3","scenario":null},{"value":null,"module":"D","scenario":null}]},{"parameter":"SQP","unit":"SQP","values":[{"value":null,"module":"A1-A3","scenario":null},{"value":null,"module":"A1","scenario":null},{"value":null,"module":"A2","scenario":null},{"value":null,"module":"A3","scenario":null},{"value":null,"module":"A5","scenario":null},{"value":null,"module":"C1","scenario":null},{"value":null,"module":"C2","scenario":null},{"value":null,"module":"C3","scenario":null},{"value":null,"module":"D","scenario":null}]}],"resource_use":[{"parameter":"PERE","unit":"MJ","values":[{"value":"3,67E+01","module":"A1-A3","scenario":null},{"value":"1,01E+01","module":"A1","scenario":null},{"value":"2,89E+00","module":"A2","scenario":null},{"value":"2,37E+01","module":"A3","scenario":null},{"value":"5,53E+00","module":"A5","scenario":null},{"value":"2,75E-01","module":"C1","scenario":null},{"value":"8,01E-01","module":"C2","scenario":null},{"value":"7,60E-01","module":"C3","scenario":null},{"value":"-1,48E+01","module":"D","scenario":null}]},{"parameter":"PERM","unit":"MJ","values":[{"value":"5,52E+00","module":"A1-A3","scenario":null},{"value":"5,52E+00","module":"A1","scenario":null},{"value":"0,00E+00","module":"A2","scenario":null},{"value":"0,00E+00","module":"A3","scenario":null},{"value":"-5,52E+00","module":"A5","scenario":null},{"value":"0,00E+00","module":"C1","scenario":null},{"value":"0,00E+00","module":"C2","scenario":null},{"value":"0,00E+00","module":"C3","scenario":null},{"value":"0,00E+00","module":"D","scenario":null}]},{"parameter":"PERT","unit":"MJ","values":[{"value":"4,22E+01","module":"A1-A3","scenario":null},{"value":"1,56E+01","module":"A1","scenario":null},{"value":"2,89E+00","module":"A2","scenario":null},{"value":"2,37E+01","module":"A3","scenario":null},{"value":"5,12E-03","module":"A5","scenario":null},{"value":"2,75E-01","module":"C1","scenario":null},{"value":"8,01E-01","module":"C2","scenario":null},{"value":"7,60E-01","module":"C3","scenario":null},{"value":"-1,48E+01","module":"D","scenario":null}]},{"parameter":"PENRE","unit":"MJ","values":[{"value":"7,06E+01","module":"A1-A3","scenario":null},{"value":"5,81E+01","module":"A1","scenario":null},{"value":"9,09E+00","module":"A2","scenario":null},{"value":"3,38E+00","module":"A3","scenario":null},{"value":"2,04E+00","module":"A5","scenario":null},{"value":"4,72E+00","module":"C1","scenario":null},{"value":"1,38E+01","module":"C2","scenario":null},{"value":"9,04E+00","module":"C3","scenario":null},{"value":"-3,27E+01","module":"D","scenario":null}]},{"parameter":"PENRM","unit":"MJ","values":[{"value":"2,01E+00","module":"A1-A3","scenario":null},{"value":"2,01E+00","module":"A1","scenario":null},{"value":"0,00E+00","module":"A2","scenario":null},{"value":"0,00E+00","module":"A3","scenario":null},{"value":"-2,01E+00","module":"A5","scenario":null},{"value":"0,00E+00","module":"C1","scenario":null},{"value":"0,00E+00","module":"C2","scenario":null},{"value":"0,00E+00","module":"C3","scenario":null},{"value":"0,00E+00","module":"D","scenario":null}]},{"parameter":"PENRT","unit":"MJ","values":[{"value":"7,26E+01","module":"A1-A3","scenario":null},{"value":"6,01E+01","module":"A1","scenario":null},{"value":"9,09E+00","module":"A2","scenario":null},{"value":"3,38E+00","module":"A3","scenario":null},{"value":"2,68E-02","module":"A5","scenario":null},{"value":"4,72E+00","module":"C1","scenario":null},{"value":"1,38E+01","module":"C2","scenario":null},{"value":"9,04E+00","module":"C3","scenario":null},{"value":"-3,27E+01","module":"D","scenario":null}]},{"parameter":"SM","unit":"kg","values":[{"value":"8,88E+01","module":"A1-A3","scenario":null},{"value":"8,88E+01","module":"A1","scenario":null},{"value":"0,00E+00","module":"A2","scenario":null},{"value":"0,00E+00","module":"A3","scenario":null},{"value":"0,00E+00","module":"A5","scenario":null},{"value":"0,00E+00","module":"C1","scenario":null},{"value":"0,00E+00","module":"C2","scenario":null},{"value":"0,00E+00","module":"C3","scenario":null},{"value":"0,00E+00","module":"D","scenario":null}]},{"parameter":"RSF","unit":"MJ","values":[{"value":"0,00E+00","module":"A1-A3","scenario":null},{"value":"0,00E+00","module":"A1","scenario":null},{"value":"0,00E+00","module":"A2","scenario":null},{"value":"0,00E+00","module":"A3","scenario":null},{"value":"0,00E+00","module":"A5","scenario":null},{"value":"0,00E+00","module":"C1","scenario":null},{"value":"0,00E+00","module":"C2","scenario":null},{"value":"0,00E+00","module":"C3","scenario":null},{"value":"0,00E+00","module":"D","scenario":null}]},{"parameter":"NRSF","unit":"MJ","values":[{"value":"0,00E+00","module":"A1-A3","scenario":null},{"value":"0,00E+00","module":"A1","scenario":null},{"value":"0,00E+00","module":"A2","scenario":null},{"value":"0,00E+00","module":"A3","scenario":null},{"value":"0,00E+00","module":"A5","scenario":null},{"value":"0,00E+00","module":"C1","scenario":null},{"value":"0,00E+00","module":"C2","scenario":null},{"value":"0,00E+00","module":"C3","scenario":null},{"value":"0,00E+00","module":"D","scenario":null}]},{"parameter":"FW","unit":"m^3","values":[{"value":"3,22E-02","module":"A1-A3","scenario":null},{"value":"2,63E-02","module":"A1","scenario":null},{"value":"1,66E-03","module":"A2","scenario":null},{"value":"4,23E-03","module":"A3","scenario":null},{"value":"3,71E-04","module":"A5","scenario":null},{"value":"2,46E-04","module":"C1","scenario":null},{"value":"7,18E-04","module":"C2","scenario":null},{"value":"2,36E-03","module":"C3","scenario":null},{"value":"-1,70E-02","module":"D","scenario":null}]}],"end_of_life_waste":[{"parameter":"HWD","unit":"kg","values":[{"value":"9,84E-05","module":"A1-A3","scenario":null},{"value":"9,83E-05","module":"A1","scenario":null},{"value":"1,72E-07","module":"A2","scenario":null},{"value":"1,58E-08","module":"A3","scenario":null},{"value":"2,09E-11","module":"A5","scenario":null},{"value":"1,76E-07","module":"C1","scenario":null},{"value":"5,14E-07","module":"C2","scenario":null},{"value":"1,90E-07","module":"C3","scenario":null},{"value":"-2,45E-07","module":"D","scenario":null}]},{"parameter":"NHWD","unit":"kg","values":[{"value":"1,94E+00","module":"A1-A3","scenario":null},{"value":"1,92E+00","module":"A1","scenario":null},{"value":"4,31E-03","module":"A2","scenario":null},{"value":"1,48E-02","module":"A3","scenario":null},{"value":"6,96E-04","module":"A5","scenario":null},{"value":"8,29E-04","module":"C1","scenario":null},{"value":"2,42E-03","module":"C2","scenario":null},{"value":"2,72E-03","module":"C3","scenario":null},{"value":"-2,11E-02","module":"D","scenario":null}]},{"parameter":"RWD","unit":"kg","values":[{"value":"2,69E-03","module":"A1-A3","scenario":null},{"value":"2,27E-03","module":"A1","scenario":null},{"value":"3,86E-04","module":"A2","scenario":null},{"value":"3,11E-05","module":"A3","scenario":null},{"value":"7,42E-07","module":"A5","scenario":null},{"value":"4,97E-06","module":"C1","scenario":null},{"value":"1,45E-05","module":"C2","scenario":null},{"value":"7,26E-05","module":"C3","scenario":null},{"value":"-2,12E-03","module":"D","scenario":null}]}],"end_of_life_flow":[{"parameter":"CRU","unit":"kg","values":[{"value":"0,00E+00","module":"A1-A3","scenario":null},{"value":"0,00E+00","module":"A1","scenario":null},{"value":"0,00E+00","module":"A2","scenario":null},{"value":"0,00E+00","module":"A3","scenario":null},{"value":"0,00E+00","module":"A5","scenario":null},{"value":"0,00E+00","module":"C1","scenario":null},{"value":"0,00E+00","module":"C2","scenario":null},{"value":"0,00E+00","module":"C3","scenario":null},{"value":"0,00E+00","module":"D","scenario":null}]},{"parameter":"MFR","unit":"kg","values":[{"value":"0,00E+00","module":"A1-A3","scenario":null},{"value":"0,00E+00","module":"A1","scenario":null},{"value":"0,00E+00","module":"A2","scenario":null},{"value":"0,00E+00","module":"A3","scenario":null},{"value":"0,00E+00","module":"A5","scenario":null},{"value":"0,00E+00","module":"C1","scenario":null},{"value":"0,00E+00","module":"C2","scenario":null},{"value":"1,75E+02","module":"C3","scenario":null},{"value":"0,00E+00","module":"D","scenario":null}]},{"parameter":"MER","unit":"kg","values":[{"value":"0,00E+00","module":"A1-A3","scenario":null},{"value":"0,00E+00","module":"A1","scenario":null},{"value":"0,00E+00","module":"A2","scenario":null},{"value":"0,00E+00","module":"A3","scenario":null},{"value":"0,00E+00","module":"A5","scenario":null},{"value":"0,00E+00","module":"C1","scenario":null},{"value":"0,00E+00","module":"C2","scenario":null},{"value":"0,00E+00","module":"C3","scenario":null},{"value":"0,00E+00","module":"D","scenario":null}]},{"parameter":"EEE","unit":"MJ","values":[{"value":"0,00E+00","module":"A1-A3","scenario":null},{"value":"0,00E+00","module":"A1","scenario":null},{"value":"0,00E+00","module":"A2","scenario":null},{"value":"0,00E+00","module":"A3","scenario":null},{"value":"3,14E-01","module":"A5","scenario":null},{"value":"0,00E+00","module":"C1","scenario":null},{"value":"0,00E+00","module":"C2","scenario":null},{"value":"0,00E+00","module":"C3","scenario":null},{"value":"0,00E+00","module":"D","scenario":null}]},{"parameter":"EET","unit":"MJ","values":[{"value":"0,00E+00","module":"A1-A3","scenario":null},{"value":"0,00E+00","module":"A1","scenario":null},{"value":"0,00E+00","module":"A2","scenario":null},{"value":"0,00E+00","module":"A3","scenario":null},{"value":"7,22E-01","module":"A5","scenario":null},{"value":"0,00E+00","module":"C1","scenario":null},{"value":"0,00E+00","module":"C2","scenario":null},{"value":"0,00E+00","module":"C3","scenario":null},{"value":"0,00E+00","module":"D","scenario":null}]}]}