{"product_name":"Jumpax\u00ae ME","epd_id":"EPD-Unifloor-259-EN","compliance":["EN 15804+A2","ISO 14025"],"producer_name":"Unifloor B.V.","environmental_impact":[{"parameter":"GWP-total","unit":"kg CO2-eq.","values":[{"value":"-4,38E+00","module":"A1","scenario":"Standard scenario"},{"value":"3,33E-01","module":"A2","scenario":"Standard scenario"},{"value":"1,70E+00","module":"A3","scenario":"Standard scenario"},{"value":"1,43E+00","module":"A4","scenario":"Standard scenario"},{"value":"1,05E+00","module":"A5","scenario":"Standard scenario"},{"value":"0,00E+00","module":"C1","scenario":"Standard scenario"},{"value":"5,24E-01","module":"C2","scenario":"Standard scenario"},{"value":"3,65E+01","module":"C3","scenario":"Standard scenario"},{"value":"1,47E-01","module":"C4","scenario":"Standard scenario"},{"value":"-8,83E-01","module":"D","scenario":"Standard scenario"},{"value":"-2,35E+00","module":"A1A3","scenario":null}]},{"parameter":"GWP-fossil","unit":"kg CO2-eq.","values":[{"value":"5,01E+00","module":"A1","scenario":"Standard scenario"},{"value":"3,33E-01","module":"A2","scenario":"Standard scenario"},{"value":"1,06E+00","module":"A3","scenario":"Standard scenario"},{"value":"1,43E+00","module":"A4","scenario":"Standard scenario"},{"value":"2,16E-01","module":"A5","scenario":"Standard scenario"},{"value":"0,00E+00","module":"C1","scenario":"Standard scenario"},{"value":"5,24E-01","module":"C2","scenario":"Standard scenario"},{"value":"2,29E-01","module":"C3","scenario":"Standard scenario"},{"value":"1,56E-02","module":"C4","scenario":"Standard scenario"},{"value":"-8,42E-01","module":"D","scenario":"Standard scenario"},{"value":"6,40E+00","module":"A1A3","scenario":null}]},{"parameter":"GWP-biogenic","unit":"kg CO2-eq.","values":[{"value":"-9,53E+00","module":"A1","scenario":"Standard scenario"},{"value":"1,54E-04","module":"A2","scenario":"Standard scenario"},{"value":"6,41E-01","module":"A3","scenario":"Standard scenario"},{"value":"6,60E-04","module":"A4","scenario":"Standard scenario"},{"value":"8,29E-01","module":"A5","scenario":"Standard scenario"},{"value":"0,00E+00","module":"C1","scenario":"Standard scenario"},{"value":"2,42E-04","module":"C2","scenario":"Standard scenario"},{"value":"3,62E+01","module":"C3","scenario":"Standard scenario"},{"value":"1,31E-01","module":"C4","scenario":"Standard scenario"},{"value":"-4,10E-02","module":"D","scenario":"Standard scenario"},{"value":"-8,89E+00","module":"A1A3","scenario":null}]},{"parameter":"GWP-luluc","unit":"kg CO2-eq.","values":[{"value":"1,47E-01","module":"A1","scenario":"Standard scenario"},{"value":"1,22E-04","module":"A2","scenario":"Standard scenario"},{"value":"4,61E-03","module":"A3","scenario":"Standard scenario"},{"value":"5,24E-04","module":"A4","scenario":"Standard scenario"},{"value":"4,56E-03","module":"A5","scenario":"Standard scenario"},{"value":"0,00E+00","module":"C1","scenario":"Standard scenario"},{"value":"1,92E-04","module":"C2","scenario":"Standard scenario"},{"value":"6,27E-05","module":"C3","scenario":"Standard scenario"},{"value":"6,84E-06","module":"C4","scenario":"Standard scenario"},{"value":"-6,11E-04","module":"D","scenario":"Standard scenario"},{"value":"1,52E-01","module":"A1A3","scenario":null}]},{"parameter":"ODP","unit":"kg CFC 11-equiv.","values":[{"value":"5,63E-07","module":"A1","scenario":"Standard scenario"},{"value":"7,34E-08","module":"A2","scenario":"Standard scenario"},{"value":"1,17E-07","module":"A3","scenario":"Standard scenario"},{"value":"3,16E-07","module":"A4","scenario":"Standard scenario"},{"value":"2,72E-08","module":"A5","scenario":"Standard scenario"},{"value":"0,00E+00","module":"C1","scenario":"Standard scenario"},{"value":"1,16E-07","module":"C2","scenario":"Standard scenario"},{"value":"2,94E-08","module":"C3","scenario":"Standard scenario"},{"value":"4,31E-09","module":"C4","scenario":"Standard scenario"},{"value":"-6,79E-08","module":"D","scenario":"Standard scenario"},{"value":"7,53E-07","module":"A1A3","scenario":null}]},{"parameter":"AP","unit":"mol H+-eq.","values":[{"value":"6,59E-02","module":"A1","scenario":"Standard scenario"},{"value":"1,93E-03","module":"A2","scenario":"Standard scenario"},{"value":"3,68E-03","module":"A3","scenario":"Standard scenario"},{"value":"8,30E-03","module":"A4","scenario":"Standard scenario"},{"value":"2,48E-03","module":"A5","scenario":"Standard scenario"},{"value":"0,00E+00","module":"C1","scenario":"Standard scenario"},{"value":"3,04E-03","module":"C2","scenario":"Standard scenario"},{"value":"7,84E-03","module":"C3","scenario":"Standard scenario"},{"value":"1,21E-04","module":"C4","scenario":"Standard scenario"},{"value":"-1,59E-03","module":"D","scenario":"Standard scenario"},{"value":"7,15E-02","module":"A1A3","scenario":null}]},{"parameter":"POCP","unit":"kg NMVOC-eq.","values":[{"value":"2,82E-02","module":"A1","scenario":"Standard scenario"},{"value":"2,14E-03","module":"A2","scenario":"Standard scenario"},{"value":"2,46E-03","module":"A3","scenario":"Standard scenario"},{"value":"9,20E-03","module":"A4","scenario":"Standard scenario"},{"value":"1,42E-03","module":"A5","scenario":"Standard scenario"},{"value":"0,00E+00","module":"C1","scenario":"Standard scenario"},{"value":"3,37E-03","module":"C2","scenario":"Standard scenario"},{"value":"1,09E-02","module":"C3","scenario":"Standard scenario"},{"value":"1,60E-04","module":"C4","scenario":"Standard scenario"},{"value":"-9,26E-04","module":"D","scenario":"Standard scenario"},{"value":"3,28E-02","module":"A1A3","scenario":null}]},{"parameter":"ADPE","unit":"kg Sb-eq.","values":[{"value":"1,57E-04","module":"A1","scenario":"Standard scenario"},{"value":"8,43E-06","module":"A2","scenario":"Standard scenario"},{"value":"7,27E-06","module":"A3","scenario":"Standard scenario"},{"value":"3,62E-05","module":"A4","scenario":"Standard scenario"},{"value":"5,64E-06","module":"A5","scenario":"Standard scenario"},{"value":"0,00E+00","module":"C1","scenario":"Standard scenario"},{"value":"1,33E-05","module":"C2","scenario":"Standard scenario"},{"value":"1,43E-06","module":"C3","scenario":"Standard scenario"},{"value":"1,49E-07","module":"C4","scenario":"Standard scenario"},{"value":"-1,56E-06","module":"D","scenario":"Standard scenario"},{"value":"1,73E-04","module":"A1A3","scenario":null}]},{"parameter":"ADPF","unit":"MJ","values":[{"value":"7,18E+01","module":"A1","scenario":"Standard scenario"},{"value":"5,02E+00","module":"A2","scenario":"Standard scenario"},{"value":"1,57E+01","module":"A3","scenario":"Standard scenario"},{"value":"2,16E+01","module":"A4","scenario":"Standard scenario"},{"value":"3,11E+00","module":"A5","scenario":"Standard scenario"},{"value":"0,00E+00","module":"C1","scenario":"Standard scenario"},{"value":"7,90E+00","module":"C2","scenario":"Standard scenario"},{"value":"2,33E+00","module":"C3","scenario":"Standard scenario"},{"value":"3,30E-01","module":"C4","scenario":"Standard scenario"},{"value":"-1,24E+01","module":"D","scenario":"Standard scenario"},{"value":"9,25E+01","module":"A1A3","scenario":null}]},{"parameter":"WDP","unit":"m3 world-eq.","values":[{"value":"1,91E+01","module":"A1","scenario":"Standard scenario"},{"value":"1,80E-02","module":"A2","scenario":"Standard scenario"},{"value":"6,22E-01","module":"A3","scenario":"Standard scenario"},{"value":"7,72E-02","module":"A4","scenario":"Standard scenario"},{"value":"5,97E-01","module":"A5","scenario":"Standard scenario"},{"value":"0,00E+00","module":"C1","scenario":"Standard scenario"},{"value":"2,82E-02","module":"C2","scenario":"Standard scenario"},{"value":"8,19E-02","module":"C3","scenario":"Standard scenario"},{"value":"1,41E-02","module":"C4","scenario":"Standard scenario"},{"value":"-1,85E-02","module":"D","scenario":"Standard scenario"},{"value":"1,97E+01","module":"A1A3","scenario":null}]},{"parameter":"EP-freshwater","unit":"kg P-eq.","values":[{"value":"6,73E-03","module":"A1","scenario":"Standard scenario"},{"value":"3,36E-06","module":"A2","scenario":"Standard scenario"},{"value":"2,21E-04","module":"A3","scenario":"Standard scenario"},{"value":"1,44E-05","module":"A4","scenario":"Standard scenario"},{"value":"2,09E-04","module":"A5","scenario":"Standard scenario"},{"value":"0,00E+00","module":"C1","scenario":"Standard scenario"},{"value":"5,28E-06","module":"C2","scenario":"Standard scenario"},{"value":"4,69E-06","module":"C3","scenario":"Standard scenario"},{"value":"2,91E-07","module":"C4","scenario":"Standard scenario"},{"value":"-7,61E-05","module":"D","scenario":"Standard scenario"},{"value":"6,95E-03","module":"A1A3","scenario":null}]},{"parameter":"EP-marine","unit":"kg N-eq.","values":[{"value":"2,87E-02","module":"A1","scenario":"Standard scenario"},{"value":"6,80E-04","module":"A2","scenario":"Standard scenario"},{"value":"1,34E-03","module":"A3","scenario":"Standard scenario"},{"value":"2,92E-03","module":"A4","scenario":"Standard scenario"},{"value":"1,06E-03","module":"A5","scenario":"Standard scenario"},{"value":"0,00E+00","module":"C1","scenario":"Standard scenario"},{"value":"1,07E-03","module":"C2","scenario":"Standard scenario"},{"value":"3,64E-03","module":"C3","scenario":"Standard scenario"},{"value":"7,80E-05","module":"C4","scenario":"Standard scenario"},{"value":"-2,93E-04","module":"D","scenario":"Standard scenario"},{"value":"3,07E-02","module":"A1A3","scenario":null}]},{"parameter":"EP-terrestrial","unit":"mol N-eq.","values":[{"value":"2,36E-01","module":"A1","scenario":"Standard scenario"},{"value":"7,50E-03","module":"A2","scenario":"Standard scenario"},{"value":"1,26E-02","module":"A3","scenario":"Standard scenario"},{"value":"3,22E-02","module":"A4","scenario":"Standard scenario"},{"value":"9,31E-03","module":"A5","scenario":"Standard scenario"},{"value":"0,00E+00","module":"C1","scenario":"Standard scenario"},{"value":"1,18E-02","module":"C2","scenario":"Standard scenario"},{"value":"4,17E-02","module":"C3","scenario":"Standard scenario"},{"value":"4,47E-04","module":"C4","scenario":"Standard scenario"},{"value":"-4,31E-03","module":"D","scenario":"Standard scenario"},{"value":"2,56E-01","module":"A1A3","scenario":null}]}],"additional_environmental_impact":[{"parameter":"PM","unit":"disease incidence","values":[{"value":"5,02E-07","module":"A1","scenario":"Standard scenario"},{"value":"2,99E-08","module":"A2","scenario":"Standard scenario"},{"value":"2,66E-08","module":"A3","scenario":"Standard scenario"},{"value":"1,29E-07","module":"A4","scenario":"Standard scenario"},{"value":"2,01E-08","module":"A5","scenario":"Standard scenario"},{"value":"0,00E+00","module":"C1","scenario":"Standard scenario"},{"value":"4,71E-08","module":"C2","scenario":"Standard scenario"},{"value":"6,32E-08","module":"C3","scenario":"Standard scenario"},{"value":"2,29E-09","module":"C4","scenario":"Standard scenario"},{"value":"-5,66E-09","module":"D","scenario":"Standard scenario"},{"value":"5,59E-07","module":"A1A3","scenario":null}]},{"parameter":"ETP-fw","unit":"CTUe","values":[{"value":"3,77E+02","module":"A1","scenario":"Standard scenario"},{"value":"4,48E+00","module":"A2","scenario":"Standard scenario"},{"value":"1,73E+01","module":"A3","scenario":"Standard scenario"},{"value":"1,92E+01","module":"A4","scenario":"Standard scenario"},{"value":"1,24E+01","module":"A5","scenario":"Standard scenario"},{"value":"0,00E+00","module":"C1","scenario":"Standard scenario"},{"value":"7,04E+00","module":"C2","scenario":"Standard scenario"},{"value":"6,81E+00","module":"C3","scenario":"Standard scenario"},{"value":"3,30E-01","module":"C4","scenario":"Standard scenario"},{"value":"-4,63E+00","module":"D","scenario":"Standard scenario"},{"value":"3,99E+02","module":"A1A3","scenario":null}]},{"parameter":"HTP-c","unit":"CTUh","values":[{"value":"1,04E-08","module":"A1","scenario":"Standard scenario"},{"value":"1,45E-10","module":"A2","scenario":"Standard scenario"},{"value":"3,42E-09","module":"A3","scenario":"Standard scenario"},{"value":"6,24E-10","module":"A4","scenario":"Standard scenario"},{"value":"3,34E-09","module":"A5","scenario":"Standard scenario"},{"value":"0,00E+00","module":"C1","scenario":"Standard scenario"},{"value":"2,28E-10","module":"C2","scenario":"Standard scenario"},{"value":"9,69E-08","module":"C3","scenario":"Standard scenario"},{"value":"9,18E-12","module":"C4","scenario":"Standard scenario"},{"value":"-1,04E-10","module":"D","scenario":"Standard scenario"},{"value":"1,40E-08","module":"A1A3","scenario":null}]},{"parameter":"HTP-nc","unit":"CTUh","values":[{"value":"-1,74E-07","module":"A1","scenario":"Standard scenario"},{"value":"4,90E-09","module":"A2","scenario":"Standard scenario"},{"value":"-7,76E-10","module":"A3","scenario":"Standard scenario"},{"value":"2,10E-08","module":"A4","scenario":"Standard scenario"},{"value":"-4,13E-09","module":"A5","scenario":"Standard scenario"},{"value":"0,00E+00","module":"C1","scenario":"Standard scenario"},{"value":"7,70E-09","module":"C2","scenario":"Standard scenario"},{"value":"2,38E-08","module":"C3","scenario":"Standard scenario"},{"value":"3,53E-10","module":"C4","scenario":"Standard scenario"},{"value":"-3,79E-09","module":"D","scenario":"Standard scenario"},{"value":"-1,70E-07","module":"A1A3","scenario":null}]},{"parameter":"SQP","unit":"dimensionless","values":[{"value":"1,63E+02","module":"A1","scenario":"Standard scenario"},{"value":"4,35E+00","module":"A2","scenario":"Standard scenario"},{"value":"2,01E+01","module":"A3","scenario":"Standard scenario"},{"value":"1,87E+01","module":"A4","scenario":"Standard scenario"},{"value":"5,87E+00","module":"A5","scenario":"Standard scenario"},{"value":"0,00E+00","module":"C1","scenario":"Standard scenario"},{"value":"6,85E+00","module":"C2","scenario":"Standard scenario"},{"value":"8,09E-01","module":"C3","scenario":"Standard scenario"},{"value":"7,80E-01","module":"C4","scenario":"Standard scenario"},{"value":"-1,52E+00","module":"D","scenario":"Standard scenario"},{"value":"1,87E+02","module":"A1A3","scenario":null}]},{"parameter":"IRP","unit":"kBq U235-eq.","values":[{"value":"3,91E-01","module":"A1","scenario":"Standard scenario"},{"value":"2,10E-02","module":"A2","scenario":"Standard scenario"},{"value":"2,67E-02","module":"A3","scenario":"Standard scenario"},{"value":"9,04E-02","module":"A4","scenario":"Standard scenario"},{"value":"1,44E-02","module":"A5","scenario":"Standard scenario"},{"value":"0,00E+00","module":"C1","scenario":"Standard scenario"},{"value":"3,31E-02","module":"C2","scenario":"Standard scenario"},{"value":"6,06E-03","module":"C3","scenario":"Standard scenario"},{"value":"1,29E-03","module":"C4","scenario":"Standard scenario"},{"value":"-2,38E-02","module":"D","scenario":"Standard scenario"},{"value":"4,39E-01","module":"A1A3","scenario":null}]}],"resource_use":[{"parameter":"PERE","unit":"MJ","values":[{"value":"1,38E+02","module":"A1","scenario":"Standard scenario"},{"value":"6,28E-02","module":"A2","scenario":"Standard scenario"},{"value":"6,64E+00","module":"A3","scenario":"Standard scenario"},{"value":"2,70E-01","module":"A4","scenario":"Standard scenario"},{"value":"4,35E+00","module":"A5","scenario":"Standard scenario"},{"value":"0,00E+00","module":"C1","scenario":"Standard scenario"},{"value":"9,88E-02","module":"C2","scenario":"Standard scenario"},{"value":"1,09E-01","module":"C3","scenario":"Standard scenario"},{"value":"7,05E-03","module":"C4","scenario":"Standard scenario"},{"value":"-9,00E-01","module":"D","scenario":"Standard scenario"},{"value":"1,45E+02","module":"A1A3","scenario":null}]},{"parameter":"PERM","unit":"MJ","values":[{"value":"0,00E+00","module":"A1","scenario":"Standard scenario"},{"value":"0,00E+00","module":"A2","scenario":"Standard scenario"},{"value":"0,00E+00","module":"A3","scenario":"Standard scenario"},{"value":"0,00E+00","module":"A4","scenario":"Standard scenario"},{"value":"0,00E+00","module":"A5","scenario":"Standard scenario"},{"value":"0,00E+00","module":"C1","scenario":"Standard scenario"},{"value":"0,00E+00","module":"C2","scenario":"Standard scenario"},{"value":"0,00E+00","module":"C3","scenario":"Standard scenario"},{"value":"0,00E+00","module":"C4","scenario":"Standard scenario"},{"value":"-2,45E-03","module":"D","scenario":"Standard scenario"},{"value":"0,00E+00","module":"A1A3","scenario":null}]},{"parameter":"PERT","unit":"MJ","values":[{"value":"1,38E+02","module":"A1","scenario":"Standard scenario"},{"value":"6,28E-02","module":"A2","scenario":"Standard scenario"},{"value":"6,64E+00","module":"A3","scenario":"Standard scenario"},{"value":"2,70E-01","module":"A4","scenario":"Standard scenario"},{"value":"4,35E+00","module":"A5","scenario":"Standard scenario"},{"value":"0,00E+00","module":"C1","scenario":"Standard scenario"},{"value":"9,88E-02","module":"C2","scenario":"Standard scenario"},{"value":"1,08E-01","module":"C3","scenario":"Standard scenario"},{"value":"5,80E-03","module":"C4","scenario":"Standard scenario"},{"value":"-9,02E-01","module":"D","scenario":"Standard scenario"},{"value":"1,45E+02","module":"A1A3","scenario":null}]},{"parameter":"PENRE","unit":"MJ","values":[{"value":"6,04E+01","module":"A1","scenario":"Standard scenario"},{"value":"5,33E+00","module":"A2","scenario":"Standard scenario"},{"value":"1,67E+01","module":"A3","scenario":"Standard scenario"},{"value":"2,29E+01","module":"A4","scenario":"Standard scenario"},{"value":"2,85E+00","module":"A5","scenario":"Standard scenario"},{"value":"0,00E+00","module":"C1","scenario":"Standard scenario"},{"value":"8,38E+00","module":"C2","scenario":"Standard scenario"},{"value":"3,57E+00","module":"C3","scenario":"Standard scenario"},{"value":"3,56E-01","module":"C4","scenario":"Standard scenario"},{"value":"-1,35E+01","module":"D","scenario":"Standard scenario"},{"value":"8,24E+01","module":"A1A3","scenario":null}]},{"parameter":"PENRM","unit":"MJ","values":[{"value":"1,62E+01","module":"A1","scenario":"Standard scenario"},{"value":"0,00E+00","module":"A2","scenario":"Standard scenario"},{"value":"5,36E-01","module":"A3","scenario":"Standard scenario"},{"value":"0,00E+00","module":"A4","scenario":"Standard scenario"},{"value":"5,03E-01","module":"A5","scenario":"Standard scenario"},{"value":"0,00E+00","module":"C1","scenario":"Standard scenario"},{"value":"0,00E+00","module":"C2","scenario":"Standard scenario"},{"value":"0,00E+00","module":"C3","scenario":"Standard scenario"},{"value":"0,00E+00","module":"C4","scenario":"Standard scenario"},{"value":"-6,78E-05","module":"D","scenario":"Standard scenario"},{"value":"1,67E+01","module":"A1A3","scenario":null}]},{"parameter":"PENRT","unit":"MJ","values":[{"value":"7,66E+01","module":"A1","scenario":"Standard scenario"},{"value":"5,33E+00","module":"A2","scenario":"Standard scenario"},{"value":"1,72E+01","module":"A3","scenario":"Standard scenario"},{"value":"2,29E+01","module":"A4","scenario":"Standard scenario"},{"value":"3,32E+00","module":"A5","scenario":"Standard scenario"},{"value":"0,00E+00","module":"C1","scenario":"Standard scenario"},{"value":"8,38E+00","module":"C2","scenario":"Standard scenario"},{"value":"2,51E+00","module":"C3","scenario":"Standard scenario"},{"value":"3,50E-01","module":"C4","scenario":"Standard scenario"},{"value":"-1,35E+01","module":"D","scenario":"Standard scenario"},{"value":"9,91E+01","module":"A1A3","scenario":null}]},{"parameter":"SM","unit":"kg","values":[{"value":"0,00E+00","module":"A1","scenario":"Standard scenario"},{"value":"0,00E+00","module":"A2","scenario":"Standard scenario"},{"value":"0,00E+00","module":"A3","scenario":"Standard scenario"},{"value":"0,00E+00","module":"A4","scenario":"Standard scenario"},{"value":"0,00E+00","module":"A5","scenario":"Standard scenario"},{"value":"0,00E+00","module":"C1","scenario":"Standard scenario"},{"value":"0,00E+00","module":"C2","scenario":"Standard scenario"},{"value":"0,00E+00","module":"C3","scenario":"Standard scenario"},{"value":"0,00E+00","module":"C4","scenario":"Standard scenario"},{"value":"0,00E+00","module":"D","scenario":"Standard scenario"},{"value":"0,00E+00","module":"A1A3","scenario":null}]},{"parameter":"RSF","unit":"MJ","values":[{"value":"0,00E+00","module":"A1","scenario":"Standard scenario"},{"value":"0,00E+00","module":"A2","scenario":"Standard scenario"},{"value":"0,00E+00","module":"A3","scenario":"Standard scenario"},{"value":"0,00E+00","module":"A4","scenario":"Standard scenario"},{"value":"0,00E+00","module":"A5","scenario":"Standard scenario"},{"value":"0,00E+00","module":"C1","scenario":"Standard scenario"},{"value":"0,00E+00","module":"C2","scenario":"Standard scenario"},{"value":"0,00E+00","module":"C3","scenario":"Standard scenario"},{"value":"0,00E+00","module":"C4","scenario":"Standard scenario"},{"value":"0,00E+00","module":"D","scenario":"Standard scenario"},{"value":"0,00E+00","module":"A1A3","scenario":null}]},{"parameter":"NRSF","unit":"MJ","values":[{"value":"0,00E+00","module":"A1","scenario":"Standard scenario"},{"value":"0,00E+00","module":"A2","scenario":"Standard scenario"},{"value":"0,00E+00","module":"A3","scenario":"Standard scenario"},{"value":"0,00E+00","module":"A4","scenario":"Standard scenario"},{"value":"0,00E+00","module":"A5","scenario":"Standard scenario"},{"value":"0,00E+00","module":"C1","scenario":"Standard scenario"},{"value":"0,00E+00","module":"C2","scenario":"Standard scenario"},{"value":"0,00E+00","module":"C3","scenario":"Standard scenario"},{"value":"0,00E+00","module":"C4","scenario":"Standard scenario"},{"value":"0,00E+00","module":"D","scenario":"Standard scenario"},{"value":"0,00E+00","module":"A1A3","scenario":null}]},{"parameter":"FW","unit":"m3","values":[{"value":"6,75E-01","module":"A1","scenario":"Standard scenario"},{"value":"6,11E-04","module":"A2","scenario":"Standard scenario"},{"value":"2,36E-02","module":"A3","scenario":"Standard scenario"},{"value":"2,63E-03","module":"A4","scenario":"Standard scenario"},{"value":"2,14E-02","module":"A5","scenario":"Standard scenario"},{"value":"0,00E+00","module":"C1","scenario":"Standard scenario"},{"value":"9,62E-04","module":"C2","scenario":"Standard scenario"},{"value":"1,22E-02","module":"C3","scenario":"Standard scenario"},{"value":"3,44E-04","module":"C4","scenario":"Standard scenario"},{"value":"-2,94E-03","module":"D","scenario":"Standard scenario"},{"value":"6,99E-01","module":"A1A3","scenario":null}]}],"end_of_life_waste":[{"parameter":"HWD","unit":"kg","values":[{"value":"1,84E-04","module":"A1","scenario":"Standard scenario"},{"value":"1,27E-05","module":"A2","scenario":"Standard scenario"},{"value":"2,21E-05","module":"A3","scenario":"Standard scenario"},{"value":"5,47E-05","module":"A4","scenario":"Standard scenario"},{"value":"7,65E-06","module":"A5","scenario":"Standard scenario"},{"value":"0,00E+00","module":"C1","scenario":"Standard scenario"},{"value":"2,00E-05","module":"C2","scenario":"Standard scenario"},{"value":"1,49E-05","module":"C3","scenario":"Standard scenario"},{"value":"5,07E-07","module":"C4","scenario":"Standard scenario"},{"value":"-9,07E-06","module":"D","scenario":"Standard scenario"},{"value":"2,19E-04","module":"A1A3","scenario":null}]},{"parameter":"NHWD","unit":"kg","values":[{"value":"1,02E+00","module":"A1","scenario":"Standard scenario"},{"value":"3,18E-01","module":"A2","scenario":"Standard scenario"},{"value":"1,22E-01","module":"A3","scenario":"Standard scenario"},{"value":"1,37E+00","module":"A4","scenario":"Standard scenario"},{"value":"1,05E-01","module":"A5","scenario":"Standard scenario"},{"value":"0,00E+00","module":"C1","scenario":"Standard scenario"},{"value":"5,01E-01","module":"C2","scenario":"Standard scenario"},{"value":"1,32E+00","module":"C3","scenario":"Standard scenario"},{"value":"1,32E+00","module":"C4","scenario":"Standard scenario"},{"value":"-2,86E-02","module":"D","scenario":"Standard scenario"},{"value":"1,46E+00","module":"A1A3","scenario":null}]},{"parameter":"RWD","unit":"kg","values":[{"value":"3,38E-04","module":"A1","scenario":"Standard scenario"},{"value":"3,30E-05","module":"A2","scenario":"Standard scenario"},{"value":"2,78E-05","module":"A3","scenario":"Standard scenario"},{"value":"1,42E-04","module":"A4","scenario":"Standard scenario"},{"value":"1,38E-05","module":"A5","scenario":"Standard scenario"},{"value":"0,00E+00","module":"C1","scenario":"Standard scenario"},{"value":"5,18E-05","module":"C2","scenario":"Standard scenario"},{"value":"7,18E-06","module":"C3","scenario":"Standard scenario"},{"value":"1,96E-06","module":"C4","scenario":"Standard scenario"},{"value":"-3,11E-05","module":"D","scenario":"Standard scenario"},{"value":"3,99E-04","module":"A1A3","scenario":null}]}],"end_of_life_flow":[{"parameter":"CRU","unit":"kg","values":[{"value":"0,00E+00","module":"A1","scenario":"Standard scenario"},{"value":"0,00E+00","module":"A2","scenario":"Standard scenario"},{"value":"0,00E+00","module":"A3","scenario":"Standard scenario"},{"value":"0,00E+00","module":"A4","scenario":"Standard scenario"},{"value":"0,00E+00","module":"A5","scenario":"Standard scenario"},{"value":"0,00E+00","module":"C1","scenario":"Standard scenario"},{"value":"0,00E+00","module":"C2","scenario":"Standard scenario"},{"value":"0,00E+00","module":"C3","scenario":"Standard scenario"},{"value":"0,00E+00","module":"C4","scenario":"Standard scenario"},{"value":"0,00E+00","module":"D","scenario":"Standard scenario"},{"value":"0,00E+00","module":"A1A3","scenario":null}]},{"parameter":"MFR","unit":"kg","values":[{"value":"0,00E+00","module":"A1","scenario":"Standard scenario"},{"value":"0,00E+00","module":"A2","scenario":"Standard scenario"},{"value":"0,00E+00","module":"A3","scenario":"Standard scenario"},{"value":"0,00E+00","module":"A4","scenario":"Standard scenario"},{"value":"1,78E-04","module":"A5","scenario":"Standard scenario"},{"value":"0,00E+00","module":"C1","scenario":"Standard scenario"},{"value":"0,00E+00","module":"C2","scenario":"Standard scenario"},{"value":"0,00E+00","module":"C3","scenario":"Standard scenario"},{"value":"0,00E+00","module":"C4","scenario":"Standard scenario"},{"value":"0,00E+00","module":"D","scenario":"Standard scenario"},{"value":"0,00E+00","module":"A1A3","scenario":null}]},{"parameter":"MER","unit":"kg","values":[{"value":"0,00E+00","module":"A1","scenario":"Standard scenario"},{"value":"0,00E+00","module":"A2","scenario":"Standard scenario"},{"value":"0,00E+00","module":"A3","scenario":"Standard scenario"},{"value":"0,00E+00","module":"A4","scenario":"Standard scenario"},{"value":"0,00E+00","module":"A5","scenario":"Standard scenario"},{"value":"0,00E+00","module":"C1","scenario":"Standard scenario"},{"value":"0,00E+00","module":"C2","scenario":"Standard scenario"},{"value":"2,50E+01","module":"C3","scenario":"Standard scenario"},{"value":"0,00E+00","module":"C4","scenario":"Standard scenario"},{"value":"0,00E+00","module":"D","scenario":"Standard scenario"},{"value":"0,00E+00","module":"A1A3","scenario":null}]},{"parameter":"EEE","unit":"MJ","values":[{"value":"0,00E+00","module":"A1","scenario":"Standard scenario"},{"value":"0,00E+00","module":"A2","scenario":"Standard scenario"},{"value":"-1,43E-01","module":"A3","scenario":"Standard scenario"},{"value":"0,00E+00","module":"A4","scenario":"Standard scenario"},{"value":"0,00E+00","module":"A5","scenario":"Standard scenario"},{"value":"0,00E+00","module":"C1","scenario":"Standard scenario"},{"value":"0,00E+00","module":"C2","scenario":"Standard scenario"},{"value":"9,25E+00","module":"C3","scenario":"Standard scenario"},{"value":"0,00E+00","module":"C4","scenario":"Standard scenario"},{"value":"-4,91E+00","module":"D","scenario":"Standard scenario"},{"value":"-1,43E-01","module":"A1A3","scenario":null}]},{"parameter":"EET","unit":"MJ","values":[{"value":"0,00E+00","module":"A1","scenario":"Standard scenario"},{"value":"0,00E+00","module":"A2","scenario":"Standard scenario"},{"value":"-2,27E-01","module":"A3","scenario":"Standard scenario"},{"value":"0,00E+00","module":"A4","scenario":"Standard scenario"},{"value":"0,00E+00","module":"A5","scenario":"Standard scenario"},{"value":"0,00E+00","module":"C1","scenario":"Standard scenario"},{"value":"0,00E+00","module":"C2","scenario":"Standard scenario"},{"value":"0,00E+00","module":"C3","scenario":"Standard scenario"},{"value":"0,00E+00","module":"C4","scenario":"Standard scenario"},{"value":"-7,77E+00","module":"D","scenario":"Standard scenario"},{"value":"-2,27E-01","module":"A1A3","scenario":null}]}]}