{"product_name":"Synwer\u00ae \u2013 Head Protector Silver 230","epd_id":"EPD-Synwer-182-EN","compliance":["EN 15804+A2","ISO 14025"],"producer_name":"Synwer GmbH","environmental_impact":[{"parameter":"GWP-total","unit":"kg CO2-eq.","values":[{"value":"1,58E+00","module":"A1","scenario":"Standard scenario"},{"value":"1,36E-02","module":"A2","scenario":"Standard scenario"},{"value":"2,71E-01","module":"A3","scenario":"Standard scenario"},{"value":"0,00E+00","module":"C1","scenario":"Standard scenario"},{"value":"4,66E-03","module":"C2","scenario":"Standard scenario"},{"value":"5,11E-01","module":"C3","scenario":"Standard scenario"},{"value":"0,00E+00","module":"C4","scenario":"Standard scenario"},{"value":"-3,21E-01","module":"D","scenario":"Standard scenario"},{"value":"1,86E+00","module":"A1A3","scenario":null}]},{"parameter":"GWP-fossil","unit":"kg CO2-eq.","values":[{"value":"1,55E+00","module":"A1","scenario":"Standard scenario"},{"value":"1,36E-02","module":"A2","scenario":"Standard scenario"},{"value":"2,87E-01","module":"A3","scenario":"Standard scenario"},{"value":"0,00E+00","module":"C1","scenario":"Standard scenario"},{"value":"4,66E-03","module":"C2","scenario":"Standard scenario"},{"value":"5,11E-01","module":"C3","scenario":"Standard scenario"},{"value":"0,00E+00","module":"C4","scenario":"Standard scenario"},{"value":"-3,06E-01","module":"D","scenario":"Standard scenario"},{"value":"1,85E+00","module":"A1A3","scenario":null}]},{"parameter":"GWP-biogenic","unit":"kg CO2-eq.","values":[{"value":"2,45E-02","module":"A1","scenario":"Standard scenario"},{"value":"6,27E-06","module":"A2","scenario":"Standard scenario"},{"value":"-1,64E-02","module":"A3","scenario":"Standard scenario"},{"value":"0,00E+00","module":"C1","scenario":"Standard scenario"},{"value":"2,15E-06","module":"C2","scenario":"Standard scenario"},{"value":"2,02E-05","module":"C3","scenario":"Standard scenario"},{"value":"0,00E+00","module":"C4","scenario":"Standard scenario"},{"value":"-1,48E-02","module":"D","scenario":"Standard scenario"},{"value":"8,11E-03","module":"A1A3","scenario":null}]},{"parameter":"GWP-luluc","unit":"kg CO2-eq.","values":[{"value":"1,72E-03","module":"A1","scenario":"Standard scenario"},{"value":"4,98E-06","module":"A2","scenario":"Standard scenario"},{"value":"4,41E-04","module":"A3","scenario":"Standard scenario"},{"value":"0,00E+00","module":"C1","scenario":"Standard scenario"},{"value":"1,71E-06","module":"C2","scenario":"Standard scenario"},{"value":"4,09E-06","module":"C3","scenario":"Standard scenario"},{"value":"0,00E+00","module":"C4","scenario":"Standard scenario"},{"value":"-2,19E-04","module":"D","scenario":"Standard scenario"},{"value":"2,17E-03","module":"A1A3","scenario":null}]},{"parameter":"ODP","unit":"kg CFC 11-equiv.","values":[{"value":"9,04E-08","module":"A1","scenario":"Standard scenario"},{"value":"3,00E-09","module":"A2","scenario":"Standard scenario"},{"value":"1,36E-08","module":"A3","scenario":"Standard scenario"},{"value":"0,00E+00","module":"C1","scenario":"Standard scenario"},{"value":"1,03E-09","module":"C2","scenario":"Standard scenario"},{"value":"2,01E-09","module":"C3","scenario":"Standard scenario"},{"value":"0,00E+00","module":"C4","scenario":"Standard scenario"},{"value":"-2,49E-08","module":"D","scenario":"Standard scenario"},{"value":"1,07E-07","module":"A1A3","scenario":null}]},{"parameter":"AP","unit":"mol H+-eq.","values":[{"value":"8,16E-03","module":"A1","scenario":"Standard scenario"},{"value":"7,88E-05","module":"A2","scenario":"Standard scenario"},{"value":"1,06E-03","module":"A3","scenario":"Standard scenario"},{"value":"0,00E+00","module":"C1","scenario":"Standard scenario"},{"value":"2,70E-05","module":"C2","scenario":"Standard scenario"},{"value":"1,87E-04","module":"C3","scenario":"Standard scenario"},{"value":"0,00E+00","module":"C4","scenario":"Standard scenario"},{"value":"-5,72E-04","module":"D","scenario":"Standard scenario"},{"value":"9,30E-03","module":"A1A3","scenario":null}]},{"parameter":"POCP","unit":"kg NMVOC-eq.","values":[{"value":"4,21E-03","module":"A1","scenario":"Standard scenario"},{"value":"8,74E-05","module":"A2","scenario":"Standard scenario"},{"value":"5,48E-04","module":"A3","scenario":"Standard scenario"},{"value":"0,00E+00","module":"C1","scenario":"Standard scenario"},{"value":"3,00E-05","module":"C2","scenario":"Standard scenario"},{"value":"2,29E-04","module":"C3","scenario":"Standard scenario"},{"value":"0,00E+00","module":"C4","scenario":"Standard scenario"},{"value":"-3,35E-04","module":"D","scenario":"Standard scenario"},{"value":"4,85E-03","module":"A1A3","scenario":null}]},{"parameter":"ADPE","unit":"kg Sb-eq.","values":[{"value":"1,27E-05","module":"A1","scenario":"Standard scenario"},{"value":"3,44E-07","module":"A2","scenario":"Standard scenario"},{"value":"1,34E-06","module":"A3","scenario":"Standard scenario"},{"value":"0,00E+00","module":"C1","scenario":"Standard scenario"},{"value":"1,18E-07","module":"C2","scenario":"Standard scenario"},{"value":"9,76E-08","module":"C3","scenario":"Standard scenario"},{"value":"0,00E+00","module":"C4","scenario":"Standard scenario"},{"value":"-5,61E-07","module":"D","scenario":"Standard scenario"},{"value":"1,44E-05","module":"A1A3","scenario":null}]},{"parameter":"ADPF","unit":"MJ","values":[{"value":"3,12E+01","module":"A1","scenario":"Standard scenario"},{"value":"2,05E-01","module":"A2","scenario":"Standard scenario"},{"value":"4,36E+00","module":"A3","scenario":"Standard scenario"},{"value":"0,00E+00","module":"C1","scenario":"Standard scenario"},{"value":"7,02E-02","module":"C2","scenario":"Standard scenario"},{"value":"1,30E-01","module":"C3","scenario":"Standard scenario"},{"value":"0,00E+00","module":"C4","scenario":"Standard scenario"},{"value":"-4,50E+00","module":"D","scenario":"Standard scenario"},{"value":"3,58E+01","module":"A1A3","scenario":null}]},{"parameter":"WDP","unit":"m3 world-eq.","values":[{"value":"6,38E-01","module":"A1","scenario":"Standard scenario"},{"value":"7,33E-04","module":"A2","scenario":"Standard scenario"},{"value":"5,61E-02","module":"A3","scenario":"Standard scenario"},{"value":"0,00E+00","module":"C1","scenario":"Standard scenario"},{"value":"2,51E-04","module":"C2","scenario":"Standard scenario"},{"value":"9,19E-03","module":"C3","scenario":"Standard scenario"},{"value":"0,00E+00","module":"C4","scenario":"Standard scenario"},{"value":"-6,68E-03","module":"D","scenario":"Standard scenario"},{"value":"6,95E-01","module":"A1A3","scenario":null}]},{"parameter":"EP-freshwater","unit":"kg P-eq.","values":[{"value":"9,79E-05","module":"A1","scenario":"Standard scenario"},{"value":"1,37E-07","module":"A2","scenario":"Standard scenario"},{"value":"3,04E-05","module":"A3","scenario":"Standard scenario"},{"value":"0,00E+00","module":"C1","scenario":"Standard scenario"},{"value":"4,70E-08","module":"C2","scenario":"Standard scenario"},{"value":"2,15E-07","module":"C3","scenario":"Standard scenario"},{"value":"0,00E+00","module":"C4","scenario":"Standard scenario"},{"value":"-2,74E-05","module":"D","scenario":"Standard scenario"},{"value":"1,28E-04","module":"A1A3","scenario":null}]},{"parameter":"EP-marine","unit":"kg N-eq.","values":[{"value":"1,28E-03","module":"A1","scenario":"Standard scenario"},{"value":"2,78E-05","module":"A2","scenario":"Standard scenario"},{"value":"1,76E-04","module":"A3","scenario":"Standard scenario"},{"value":"0,00E+00","module":"C1","scenario":"Standard scenario"},{"value":"9,52E-06","module":"C2","scenario":"Standard scenario"},{"value":"9,73E-05","module":"C3","scenario":"Standard scenario"},{"value":"0,00E+00","module":"C4","scenario":"Standard scenario"},{"value":"-1,05E-04","module":"D","scenario":"Standard scenario"},{"value":"1,48E-03","module":"A1A3","scenario":null}]},{"parameter":"EP-terrestrial","unit":"mol N-eq.","values":[{"value":"1,36E-02","module":"A1","scenario":"Standard scenario"},{"value":"3,06E-04","module":"A2","scenario":"Standard scenario"},{"value":"2,23E-03","module":"A3","scenario":"Standard scenario"},{"value":"0,00E+00","module":"C1","scenario":"Standard scenario"},{"value":"1,05E-04","module":"C2","scenario":"Standard scenario"},{"value":"9,55E-04","module":"C3","scenario":"Standard scenario"},{"value":"0,00E+00","module":"C4","scenario":"Standard scenario"},{"value":"-1,55E-03","module":"D","scenario":"Standard scenario"},{"value":"1,61E-02","module":"A1A3","scenario":null}]}],"additional_environmental_impact":[{"parameter":"PM","unit":"disease incidence","values":[{"value":"6,11E-08","module":"A1","scenario":"Standard scenario"},{"value":"1,22E-09","module":"A2","scenario":"Standard scenario"},{"value":"6,13E-09","module":"A3","scenario":"Standard scenario"},{"value":"0,00E+00","module":"C1","scenario":"Standard scenario"},{"value":"4,19E-10","module":"C2","scenario":"Standard scenario"},{"value":"8,18E-10","module":"C3","scenario":"Standard scenario"},{"value":"0,00E+00","module":"C4","scenario":"Standard scenario"},{"value":"-2,02E-09","module":"D","scenario":"Standard scenario"},{"value":"6,84E-08","module":"A1A3","scenario":null}]},{"parameter":"ETP-fw","unit":"CTUe","values":[{"value":"3,02E+01","module":"A1","scenario":"Standard scenario"},{"value":"1,83E-01","module":"A2","scenario":"Standard scenario"},{"value":"3,59E+00","module":"A3","scenario":"Standard scenario"},{"value":"0,00E+00","module":"C1","scenario":"Standard scenario"},{"value":"6,26E-02","module":"C2","scenario":"Standard scenario"},{"value":"8,11E-01","module":"C3","scenario":"Standard scenario"},{"value":"0,00E+00","module":"C4","scenario":"Standard scenario"},{"value":"-1,65E+00","module":"D","scenario":"Standard scenario"},{"value":"3,40E+01","module":"A1A3","scenario":null}]},{"parameter":"HTP-c","unit":"CTUh","values":[{"value":"5,39E-10","module":"A1","scenario":"Standard scenario"},{"value":"5,93E-12","module":"A2","scenario":"Standard scenario"},{"value":"7,90E-11","module":"A3","scenario":"Standard scenario"},{"value":"0,00E+00","module":"C1","scenario":"Standard scenario"},{"value":"2,03E-12","module":"C2","scenario":"Standard scenario"},{"value":"3,13E-11","module":"C3","scenario":"Standard scenario"},{"value":"0,00E+00","module":"C4","scenario":"Standard scenario"},{"value":"-3,76E-11","module":"D","scenario":"Standard scenario"},{"value":"6,24E-10","module":"A1A3","scenario":null}]},{"parameter":"HTP-nc","unit":"CTUh","values":[{"value":"1,78E-08","module":"A1","scenario":"Standard scenario"},{"value":"2,00E-10","module":"A2","scenario":"Standard scenario"},{"value":"2,52E-09","module":"A3","scenario":"Standard scenario"},{"value":"0,00E+00","module":"C1","scenario":"Standard scenario"},{"value":"6,85E-11","module":"C2","scenario":"Standard scenario"},{"value":"1,58E-09","module":"C3","scenario":"Standard scenario"},{"value":"0,00E+00","module":"C4","scenario":"Standard scenario"},{"value":"-1,36E-09","module":"D","scenario":"Standard scenario"},{"value":"2,05E-08","module":"A1A3","scenario":null}]},{"parameter":"SQP","unit":"dimensionless","values":[{"value":"6,39E+00","module":"A1","scenario":"Standard scenario"},{"value":"1,78E-01","module":"A2","scenario":"Standard scenario"},{"value":"3,30E+00","module":"A3","scenario":"Standard scenario"},{"value":"0,00E+00","module":"C1","scenario":"Standard scenario"},{"value":"6,09E-02","module":"C2","scenario":"Standard scenario"},{"value":"2,67E-02","module":"C3","scenario":"Standard scenario"},{"value":"0,00E+00","module":"C4","scenario":"Standard scenario"},{"value":"-4,65E-01","module":"D","scenario":"Standard scenario"},{"value":"9,87E+00","module":"A1A3","scenario":null}]},{"parameter":"IRP","unit":"kBq U235-eq.","values":[{"value":"1,27E-01","module":"A1","scenario":"Standard scenario"},{"value":"8,59E-04","module":"A2","scenario":"Standard scenario"},{"value":"1,79E-02","module":"A3","scenario":"Standard scenario"},{"value":"0,00E+00","module":"C1","scenario":"Standard scenario"},{"value":"2,94E-04","module":"C2","scenario":"Standard scenario"},{"value":"2,27E-04","module":"C3","scenario":"Standard scenario"},{"value":"0,00E+00","module":"C4","scenario":"Standard scenario"},{"value":"-8,57E-03","module":"D","scenario":"Standard scenario"},{"value":"1,46E-01","module":"A1A3","scenario":null}]}],"resource_use":[{"parameter":"PERE","unit":"MJ","values":[{"value":"3,12E+00","module":"A1","scenario":"Standard scenario"},{"value":"2,57E-03","module":"A2","scenario":"Standard scenario"},{"value":"7,92E-01","module":"A3","scenario":"Standard scenario"},{"value":"0,00E+00","module":"C1","scenario":"Standard scenario"},{"value":"8,79E-04","module":"C2","scenario":"Standard scenario"},{"value":"2,27E-03","module":"C3","scenario":"Standard scenario"},{"value":"0,00E+00","module":"C4","scenario":"Standard scenario"},{"value":"-3,08E-01","module":"D","scenario":"Standard scenario"},{"value":"3,91E+00","module":"A1A3","scenario":null}]},{"parameter":"PERM","unit":"MJ","values":[{"value":"0,00E+00","module":"A1","scenario":"Standard scenario"},{"value":"0,00E+00","module":"A2","scenario":"Standard scenario"},{"value":"7,96E-02","module":"A3","scenario":"Standard scenario"},{"value":"0,00E+00","module":"C1","scenario":"Standard scenario"},{"value":"0,00E+00","module":"C2","scenario":"Standard scenario"},{"value":"0,00E+00","module":"C3","scenario":"Standard scenario"},{"value":"0,00E+00","module":"C4","scenario":"Standard scenario"},{"value":"0,00E+00","module":"D","scenario":"Standard scenario"},{"value":"7,96E-02","module":"A1A3","scenario":null}]},{"parameter":"PERT","unit":"MJ","values":[{"value":"3,12E+00","module":"A1","scenario":"Standard scenario"},{"value":"2,57E-03","module":"A2","scenario":"Standard scenario"},{"value":"8,76E-01","module":"A3","scenario":"Standard scenario"},{"value":"0,00E+00","module":"C1","scenario":"Standard scenario"},{"value":"8,79E-04","module":"C2","scenario":"Standard scenario"},{"value":"4,35E-03","module":"C3","scenario":"Standard scenario"},{"value":"0,00E+00","module":"C4","scenario":"Standard scenario"},{"value":"-3,08E-01","module":"D","scenario":"Standard scenario"},{"value":"4,00E+00","module":"A1A3","scenario":null}]},{"parameter":"PENRE","unit":"MJ","values":[{"value":"2,75E+01","module":"A1","scenario":"Standard scenario"},{"value":"2,18E-01","module":"A2","scenario":"Standard scenario"},{"value":"4,09E+00","module":"A3","scenario":"Standard scenario"},{"value":"0,00E+00","module":"C1","scenario":"Standard scenario"},{"value":"7,46E-02","module":"C2","scenario":"Standard scenario"},{"value":"1,23E-01","module":"C3","scenario":"Standard scenario"},{"value":"0,00E+00","module":"C4","scenario":"Standard scenario"},{"value":"-4,91E+00","module":"D","scenario":"Standard scenario"},{"value":"3,18E+01","module":"A1A3","scenario":null}]},{"parameter":"PENRM","unit":"MJ","values":[{"value":"5,71E+00","module":"A1","scenario":"Standard scenario"},{"value":"0,00E+00","module":"A2","scenario":"Standard scenario"},{"value":"4,74E-01","module":"A3","scenario":"Standard scenario"},{"value":"0,00E+00","module":"C1","scenario":"Standard scenario"},{"value":"0,00E+00","module":"C2","scenario":"Standard scenario"},{"value":"0,00E+00","module":"C3","scenario":"Standard scenario"},{"value":"0,00E+00","module":"C4","scenario":"Standard scenario"},{"value":"0,00E+00","module":"D","scenario":"Standard scenario"},{"value":"6,18E+00","module":"A1A3","scenario":null}]},{"parameter":"PENRT","unit":"MJ","values":[{"value":"3,32E+01","module":"A1","scenario":"Standard scenario"},{"value":"2,18E-01","module":"A2","scenario":"Standard scenario"},{"value":"4,64E+00","module":"A3","scenario":"Standard scenario"},{"value":"0,00E+00","module":"C1","scenario":"Standard scenario"},{"value":"7,46E-02","module":"C2","scenario":"Standard scenario"},{"value":"1,42E-01","module":"C3","scenario":"Standard scenario"},{"value":"0,00E+00","module":"C4","scenario":"Standard scenario"},{"value":"-4,91E+00","module":"D","scenario":"Standard scenario"},{"value":"3,81E+01","module":"A1A3","scenario":null}]},{"parameter":"SM","unit":"kg","values":[{"value":"0,00E+00","module":"A1","scenario":"Standard scenario"},{"value":"0,00E+00","module":"A2","scenario":"Standard scenario"},{"value":"0,00E+00","module":"A3","scenario":"Standard scenario"},{"value":"0,00E+00","module":"C1","scenario":"Standard scenario"},{"value":"0,00E+00","module":"C2","scenario":"Standard scenario"},{"value":"0,00E+00","module":"C3","scenario":"Standard scenario"},{"value":"0,00E+00","module":"C4","scenario":"Standard scenario"},{"value":"0,00E+00","module":"D","scenario":"Standard scenario"},{"value":"0,00E+00","module":"A1A3","scenario":null}]},{"parameter":"RSF","unit":"MJ","values":[{"value":"0,00E+00","module":"A1","scenario":"Standard scenario"},{"value":"0,00E+00","module":"A2","scenario":"Standard scenario"},{"value":"0,00E+00","module":"A3","scenario":"Standard scenario"},{"value":"0,00E+00","module":"C1","scenario":"Standard scenario"},{"value":"0,00E+00","module":"C2","scenario":"Standard scenario"},{"value":"0,00E+00","module":"C3","scenario":"Standard scenario"},{"value":"0,00E+00","module":"C4","scenario":"Standard scenario"},{"value":"0,00E+00","module":"D","scenario":"Standard scenario"},{"value":"0,00E+00","module":"A1A3","scenario":null}]},{"parameter":"NRSF","unit":"MJ","values":[{"value":"0,00E+00","module":"A1","scenario":"Standard scenario"},{"value":"0,00E+00","module":"A2","scenario":"Standard scenario"},{"value":"0,00E+00","module":"A3","scenario":"Standard scenario"},{"value":"0,00E+00","module":"C1","scenario":"Standard scenario"},{"value":"0,00E+00","module":"C2","scenario":"Standard scenario"},{"value":"0,00E+00","module":"C3","scenario":"Standard scenario"},{"value":"0,00E+00","module":"C4","scenario":"Standard scenario"},{"value":"0,00E+00","module":"D","scenario":"Standard scenario"},{"value":"0,00E+00","module":"A1A3","scenario":null}]},{"parameter":"FW","unit":"m3","values":[{"value":"2,37E-02","module":"A1","scenario":"Standard scenario"},{"value":"2,50E-05","module":"A2","scenario":"Standard scenario"},{"value":"2,88E-03","module":"A3","scenario":"Standard scenario"},{"value":"0,00E+00","module":"C1","scenario":"Standard scenario"},{"value":"8,55E-06","module":"C2","scenario":"Standard scenario"},{"value":"2,77E-04","module":"C3","scenario":"Standard scenario"},{"value":"0,00E+00","module":"C4","scenario":"Standard scenario"},{"value":"-1,06E-03","module":"D","scenario":"Standard scenario"},{"value":"2,66E-02","module":"A1A3","scenario":null}]}],"end_of_life_waste":[{"parameter":"HWD","unit":"kg","values":[{"value":"2,58E-05","module":"A1","scenario":"Standard scenario"},{"value":"5,19E-07","module":"A2","scenario":"Standard scenario"},{"value":"1,53E-06","module":"A3","scenario":"Standard scenario"},{"value":"0,00E+00","module":"C1","scenario":"Standard scenario"},{"value":"1,78E-07","module":"C2","scenario":"Standard scenario"},{"value":"5,02E-07","module":"C3","scenario":"Standard scenario"},{"value":"0,00E+00","module":"C4","scenario":"Standard scenario"},{"value":"-3,34E-06","module":"D","scenario":"Standard scenario"},{"value":"2,78E-05","module":"A1A3","scenario":null}]},{"parameter":"NHWD","unit":"kg","values":[{"value":"9,42E-02","module":"A1","scenario":"Standard scenario"},{"value":"1,30E-02","module":"A2","scenario":"Standard scenario"},{"value":"2,04E-02","module":"A3","scenario":"Standard scenario"},{"value":"0,00E+00","module":"C1","scenario":"Standard scenario"},{"value":"4,45E-03","module":"C2","scenario":"Standard scenario"},{"value":"6,10E-03","module":"C3","scenario":"Standard scenario"},{"value":"0,00E+00","module":"C4","scenario":"Standard scenario"},{"value":"-1,03E-02","module":"D","scenario":"Standard scenario"},{"value":"1,28E-01","module":"A1A3","scenario":null}]},{"parameter":"RWD","unit":"kg","values":[{"value":"1,08E-04","module":"A1","scenario":"Standard scenario"},{"value":"1,35E-06","module":"A2","scenario":"Standard scenario"},{"value":"1,80E-05","module":"A3","scenario":"Standard scenario"},{"value":"0,00E+00","module":"C1","scenario":"Standard scenario"},{"value":"4,61E-07","module":"C2","scenario":"Standard scenario"},{"value":"2,59E-07","module":"C3","scenario":"Standard scenario"},{"value":"0,00E+00","module":"C4","scenario":"Standard scenario"},{"value":"-1,12E-05","module":"D","scenario":"Standard scenario"},{"value":"1,27E-04","module":"A1A3","scenario":null}]}],"end_of_life_flow":[{"parameter":"CRU","unit":"kg","values":[{"value":"0,00E+00","module":"A1","scenario":"Standard scenario"},{"value":"0,00E+00","module":"A2","scenario":"Standard scenario"},{"value":"0,00E+00","module":"A3","scenario":"Standard scenario"},{"value":"0,00E+00","module":"C1","scenario":"Standard scenario"},{"value":"0,00E+00","module":"C2","scenario":"Standard scenario"},{"value":"0,00E+00","module":"C3","scenario":"Standard scenario"},{"value":"0,00E+00","module":"C4","scenario":"Standard scenario"},{"value":"0,00E+00","module":"D","scenario":"Standard scenario"},{"value":"0,00E+00","module":"A1A3","scenario":null}]},{"parameter":"MFR","unit":"kg","values":[{"value":"0,00E+00","module":"A1","scenario":"Standard scenario"},{"value":"0,00E+00","module":"A2","scenario":"Standard scenario"},{"value":"1,57E-02","module":"A3","scenario":"Standard scenario"},{"value":"0,00E+00","module":"C1","scenario":"Standard scenario"},{"value":"0,00E+00","module":"C2","scenario":"Standard scenario"},{"value":"0,00E+00","module":"C3","scenario":"Standard scenario"},{"value":"0,00E+00","module":"C4","scenario":"Standard scenario"},{"value":"0,00E+00","module":"D","scenario":"Standard scenario"},{"value":"1,57E-02","module":"A1A3","scenario":null}]},{"parameter":"MER","unit":"kg","values":[{"value":"0,00E+00","module":"A1","scenario":"Standard scenario"},{"value":"0,00E+00","module":"A2","scenario":"Standard scenario"},{"value":"0,00E+00","module":"A3","scenario":"Standard scenario"},{"value":"0,00E+00","module":"C1","scenario":"Standard scenario"},{"value":"0,00E+00","module":"C2","scenario":"Standard scenario"},{"value":"0,00E+00","module":"C3","scenario":"Standard scenario"},{"value":"0,00E+00","module":"C4","scenario":"Standard scenario"},{"value":"0,00E+00","module":"D","scenario":"Standard scenario"},{"value":"0,00E+00","module":"A1A3","scenario":null}]},{"parameter":"EEE","unit":"MJ","values":[{"value":"0,00E+00","module":"A1","scenario":"Standard scenario"},{"value":"0,00E+00","module":"A2","scenario":"Standard scenario"},{"value":"6,48E-04","module":"A3","scenario":"Standard scenario"},{"value":"0,00E+00","module":"C1","scenario":"Standard scenario"},{"value":"0,00E+00","module":"C2","scenario":"Standard scenario"},{"value":"0,00E+00","module":"C3","scenario":"Standard scenario"},{"value":"0,00E+00","module":"C4","scenario":"Standard scenario"},{"value":"0,00E+00","module":"D","scenario":"Standard scenario"},{"value":"6,48E-04","module":"A1A3","scenario":null}]},{"parameter":"EET","unit":"MJ","values":[{"value":"0,00E+00","module":"A1","scenario":"Standard scenario"},{"value":"0,00E+00","module":"A2","scenario":"Standard scenario"},{"value":"1,12E-03","module":"A3","scenario":"Standard scenario"},{"value":"0,00E+00","module":"C1","scenario":"Standard scenario"},{"value":"0,00E+00","module":"C2","scenario":"Standard scenario"},{"value":"0,00E+00","module":"C3","scenario":"Standard scenario"},{"value":"0,00E+00","module":"C4","scenario":"Standard scenario"},{"value":"0,00E+00","module":"D","scenario":"Standard scenario"},{"value":"1,12E-03","module":"A1A3","scenario":null}]}]}