{"product_name":"Jansen Art'System Fenster Breite x H\u00f6he: 922 mm x 1480 mm","epd_id":"EPD-JAN-20240304-CBA1-EN","compliance":["DIN EN 15804+A2","ISO 14025"],"producer_name":"JANSEN AG","environmental_impact":[{"parameter":"GWP-total","unit":"kg CO2-eq","values":[{"value":"6,17E+01","module":"A1-A3","scenario":null},{"value":"2,31E-01","module":"A4","scenario":null},{"value":"5,69E-02","module":"A5","scenario":null},{"value":"0,00E+00","module":"B6","scenario":null},{"value":"0,00E+00","module":"C1","scenario":null},{"value":"1,16E-01","module":"C2","scenario":null},{"value":"5,71E-03","module":"C3","scenario":"S0"},{"value":"5,71E-03","module":"C3","scenario":"S1"},{"value":"2,32E-01","module":"C4","scenario":"S0"},{"value":"2,32E-01","module":"C4","scenario":"S1"},{"value":"-1,92E+01","module":"D","scenario":"S0"},{"value":"-1,92E+01","module":"D","scenario":"S1"}]},{"parameter":"GWP-fossil","unit":"kg CO2-eq","values":[{"value":"6,16E+01","module":"A1-A3","scenario":null},{"value":"2,29E-01","module":"A4","scenario":null},{"value":"9,70E-03","module":"A5","scenario":null},{"value":"0,00E+00","module":"B6","scenario":null},{"value":"0,00E+00","module":"C1","scenario":null},{"value":"1,15E-01","module":"C2","scenario":null},{"value":"5,70E-03","module":"C3","scenario":"S0"},{"value":"5,70E-03","module":"C3","scenario":"S1"},{"value":"2,30E-01","module":"C4","scenario":"S0"},{"value":"2,30E-01","module":"C4","scenario":"S1"},{"value":"-1,92E+01","module":"D","scenario":"S0"},{"value":"-1,92E+01","module":"D","scenario":"S1"}]},{"parameter":"GWP-biogenic","unit":"kg CO2-eq","values":[{"value":"9,27E-02","module":"A1-A3","scenario":null},{"value":"9,67E-04","module":"A4","scenario":null},{"value":"4,72E-02","module":"A5","scenario":null},{"value":"0,00E+00","module":"B6","scenario":null},{"value":"0,00E+00","module":"C1","scenario":null},{"value":"4,83E-04","module":"C2","scenario":null},{"value":"1,45E-06","module":"C3","scenario":"S0"},{"value":"1,45E-06","module":"C3","scenario":"S1"},{"value":"7,76E-04","module":"C4","scenario":"S0"},{"value":"7,76E-04","module":"C4","scenario":"S1"},{"value":"9,00E-03","module":"D","scenario":"S0"},{"value":"9,00E-03","module":"D","scenario":"S1"}]},{"parameter":"GWP-luluc","unit":"kg CO2-eq","values":[{"value":"2,02E-02","module":"A1-A3","scenario":null},{"value":"1,28E-03","module":"A4","scenario":null},{"value":"1,54E-07","module":"A5","scenario":null},{"value":"0,00E+00","module":"B6","scenario":null},{"value":"0,00E+00","module":"C1","scenario":null},{"value":"6,40E-04","module":"C2","scenario":null},{"value":"2,29E-07","module":"C3","scenario":"S0"},{"value":"2,29E-07","module":"C3","scenario":"S1"},{"value":"4,25E-04","module":"C4","scenario":"S0"},{"value":"4,25E-04","module":"C4","scenario":"S1"},{"value":"-3,91E-04","module":"D","scenario":"S0"},{"value":"-3,91E-04","module":"D","scenario":"S1"}]},{"parameter":"ODP","unit":"kg CFC11-eq","values":[{"value":"9,88E-11","module":"A1-A3","scenario":null},{"value":"1,37E-14","module":"A4","scenario":null},{"value":"4,89E-15","module":"A5","scenario":null},{"value":"0,00E+00","module":"B6","scenario":null},{"value":"0,00E+00","module":"C1","scenario":null},{"value":"6,87E-15","module":"C2","scenario":null},{"value":"2,11E-15","module":"C3","scenario":"S0"},{"value":"2,11E-15","module":"C3","scenario":"S1"},{"value":"5,42E-13","module":"C4","scenario":"S0"},{"value":"5,42E-13","module":"C4","scenario":"S1"},{"value":"-3,45E-14","module":"D","scenario":"S0"},{"value":"-3,45E-14","module":"D","scenario":"S1"}]},{"parameter":"AP","unit":"mol H^(+)-eq","values":[{"value":"2,20E-01","module":"A1-A3","scenario":null},{"value":"2,18E-04","module":"A4","scenario":null},{"value":"1,07E-05","module":"A5","scenario":null},{"value":"0,00E+00","module":"B6","scenario":null},{"value":"0,00E+00","module":"C1","scenario":null},{"value":"1,09E-04","module":"C2","scenario":null},{"value":"1,42E-06","module":"C3","scenario":"S0"},{"value":"1,42E-06","module":"C3","scenario":"S1"},{"value":"1,63E-03","module":"C4","scenario":"S0"},{"value":"1,63E-03","module":"C4","scenario":"S1"},{"value":"-4,20E-02","module":"D","scenario":"S0"},{"value":"-4,20E-02","module":"D","scenario":"S1"}]},{"parameter":"POCP","unit":"kg NMVOC-eq","values":[{"value":"1,88E-01","module":"A1-A3","scenario":null},{"value":"1,90E-04","module":"A4","scenario":null},{"value":"9,62E-06","module":"A5","scenario":null},{"value":"0,00E+00","module":"B6","scenario":null},{"value":"0,00E+00","module":"C1","scenario":null},{"value":"9,51E-05","module":"C2","scenario":null},{"value":"1,35E-06","module":"C3","scenario":"S0"},{"value":"1,35E-06","module":"C3","scenario":"S1"},{"value":"1,27E-03","module":"C4","scenario":"S0"},{"value":"1,27E-03","module":"C4","scenario":"S1"},{"value":"-2,94E-02","module":"D","scenario":"S0"},{"value":"-2,94E-02","module":"D","scenario":"S1"}]},{"parameter":"ADPE","unit":"kg Sb-eq","values":[{"value":"7,92E-05","module":"A1-A3","scenario":null},{"value":"1,92E-08","module":"A4","scenario":null},{"value":"1,20E-10","module":"A5","scenario":null},{"value":"0,00E+00","module":"B6","scenario":null},{"value":"0,00E+00","module":"C1","scenario":null},{"value":"9,59E-09","module":"C2","scenario":null},{"value":"4,92E-11","module":"C3","scenario":"S0"},{"value":"4,92E-11","module":"C3","scenario":"S1"},{"value":"2,36E-08","module":"C4","scenario":"S0"},{"value":"2,36E-08","module":"C4","scenario":"S1"},{"value":"-4,74E-05","module":"D","scenario":"S0"},{"value":"-4,74E-05","module":"D","scenario":"S1"}]},{"parameter":"ADPF","unit":"MJ","values":[{"value":"6,49E+02","module":"A1-A3","scenario":null},{"value":"3,07E+00","module":"A4","scenario":null},{"value":"1,34E-02","module":"A5","scenario":null},{"value":"0,00E+00","module":"B6","scenario":null},{"value":"0,00E+00","module":"C1","scenario":null},{"value":"1,53E+00","module":"C2","scenario":null},{"value":"3,90E-03","module":"C3","scenario":"S0"},{"value":"3,90E-03","module":"C3","scenario":"S1"},{"value":"3,02E+00","module":"C4","scenario":"S0"},{"value":"3,02E+00","module":"C4","scenario":"S1"},{"value":"-1,77E+02","module":"D","scenario":"S0"},{"value":"-1,77E+02","module":"D","scenario":"S1"}]},{"parameter":"WDP","unit":"m^3 world-eq deprived","values":[{"value":"3,86E+00","module":"A1-A3","scenario":null},{"value":"2,06E-03","module":"A4","scenario":null},{"value":"6,49E-03","module":"A5","scenario":null},{"value":"0,00E+00","module":"B6","scenario":null},{"value":"0,00E+00","module":"C1","scenario":null},{"value":"1,03E-03","module":"C2","scenario":null},{"value":"1,16E-03","module":"C3","scenario":"S0"},{"value":"1,16E-03","module":"C3","scenario":"S1"},{"value":"2,53E-02","module":"C4","scenario":"S0"},{"value":"2,53E-02","module":"C4","scenario":"S1"},{"value":"-3,57E+00","module":"D","scenario":"S0"},{"value":"-3,57E+00","module":"D","scenario":"S1"}]},{"parameter":"EP-freshwater","unit":"kg P-eq","values":[{"value":"4,94E-05","module":"A1-A3","scenario":null},{"value":"6,85E-07","module":"A4","scenario":null},{"value":"1,32E-09","module":"A5","scenario":null},{"value":"0,00E+00","module":"B6","scenario":null},{"value":"0,00E+00","module":"C1","scenario":null},{"value":"3,42E-07","module":"C2","scenario":null},{"value":"1,57E-09","module":"C3","scenario":"S0"},{"value":"1,57E-09","module":"C3","scenario":"S1"},{"value":"3,91E-07","module":"C4","scenario":"S0"},{"value":"3,91E-07","module":"C4","scenario":"S1"},{"value":"-3,52E-06","module":"D","scenario":"S0"},{"value":"-3,52E-06","module":"D","scenario":"S1"}]},{"parameter":"EP-marine","unit":"kg N-eq","values":[{"value":"6,61E-02","module":"A1-A3","scenario":null},{"value":"6,80E-05","module":"A4","scenario":null},{"value":"3,57E-06","module":"A5","scenario":null},{"value":"0,00E+00","module":"B6","scenario":null},{"value":"0,00E+00","module":"C1","scenario":null},{"value":"3,40E-05","module":"C2","scenario":null},{"value":"5,00E-07","module":"C3","scenario":"S0"},{"value":"5,00E-07","module":"C3","scenario":"S1"},{"value":"4,18E-04","module":"C4","scenario":"S0"},{"value":"4,18E-04","module":"C4","scenario":"S1"},{"value":"-7,26E-03","module":"D","scenario":"S0"},{"value":"-7,26E-03","module":"D","scenario":"S1"}]},{"parameter":"EP-terrestrial","unit":"mol N-eq","values":[{"value":"7,67E-01","module":"A1-A3","scenario":null},{"value":"8,17E-04","module":"A4","scenario":null},{"value":"4,95E-05","module":"A5","scenario":null},{"value":"0,00E+00","module":"B6","scenario":null},{"value":"0,00E+00","module":"C1","scenario":null},{"value":"4,09E-04","module":"C2","scenario":null},{"value":"6,88E-06","module":"C3","scenario":"S0"},{"value":"6,88E-06","module":"C3","scenario":"S1"},{"value":"4,59E-03","module":"C4","scenario":"S0"},{"value":"4,59E-03","module":"C4","scenario":"S1"},{"value":"-6,39E-02","module":"D","scenario":"S0"},{"value":"-6,39E-02","module":"D","scenario":"S1"}]}],"additional_environmental_impact":[{"parameter":"PM","unit":"Disease incidence","values":[{"value":"2,00E-06","module":"A1-A3","scenario":null},{"value":"1,32E-09","module":"A4","scenario":null},{"value":"5,60E-11","module":"A5","scenario":null},{"value":"0,00E+00","module":"B6","scenario":null},{"value":"0,00E+00","module":"C1","scenario":null},{"value":"6,60E-10","module":"C2","scenario":null},{"value":"3,51E-11","module":"C3","scenario":"S0"},{"value":"3,51E-11","module":"C3","scenario":"S1"},{"value":"2,01E-08","module":"C4","scenario":"S0"},{"value":"2,01E-08","module":"C4","scenario":"S1"},{"value":"-5,90E-07","module":"D","scenario":"S0"},{"value":"-5,90E-07","module":"D","scenario":"S1"}]},{"parameter":"ETP-fw","unit":"CTUe","values":[{"value":"1,03E+03","module":"A1-A3","scenario":null},{"value":"2,13E+00","module":"A4","scenario":null},{"value":"6,17E-03","module":"A5","scenario":null},{"value":"0,00E+00","module":"B6","scenario":null},{"value":"0,00E+00","module":"C1","scenario":null},{"value":"1,06E+00","module":"C2","scenario":null},{"value":"2,86E-03","module":"C3","scenario":"S0"},{"value":"2,86E-03","module":"C3","scenario":"S1"},{"value":"1,69E+00","module":"C4","scenario":"S0"},{"value":"1,69E+00","module":"C4","scenario":"S1"},{"value":"-1,19E+01","module":"D","scenario":"S0"},{"value":"-1,19E+01","module":"D","scenario":"S1"}]},{"parameter":"HTP-c","unit":"CTUh","values":[{"value":"4,42E-08","module":"A1-A3","scenario":null},{"value":"4,29E-11","module":"A4","scenario":null},{"value":"4,05E-13","module":"A5","scenario":null},{"value":"0,00E+00","module":"B6","scenario":null},{"value":"0,00E+00","module":"C1","scenario":null},{"value":"2,15E-11","module":"C2","scenario":null},{"value":"9,08E-14","module":"C3","scenario":"S0"},{"value":"9,08E-14","module":"C3","scenario":"S1"},{"value":"2,58E-10","module":"C4","scenario":"S0"},{"value":"2,58E-10","module":"C4","scenario":"S1"},{"value":"-7,92E-09","module":"D","scenario":"S0"},{"value":"-7,92E-09","module":"D","scenario":"S1"}]},{"parameter":"HTP-nc","unit":"CTUh","values":[{"value":"8,15E-07","module":"A1-A3","scenario":null},{"value":"2,22E-09","module":"A4","scenario":null},{"value":"1,52E-11","module":"A5","scenario":null},{"value":"0,00E+00","module":"B6","scenario":null},{"value":"0,00E+00","module":"C1","scenario":null},{"value":"1,11E-09","module":"C2","scenario":null},{"value":"3,45E-12","module":"C3","scenario":"S0"},{"value":"3,45E-12","module":"C3","scenario":"S1"},{"value":"2,86E-08","module":"C4","scenario":"S0"},{"value":"2,86E-08","module":"C4","scenario":"S1"},{"value":"-2,59E-07","module":"D","scenario":"S0"},{"value":"-2,59E-07","module":"D","scenario":"S1"}]},{"parameter":"SQP","unit":"SQP","values":[{"value":"6,42E+01","module":"A1-A3","scenario":null},{"value":"1,05E+00","module":"A4","scenario":null},{"value":"3,90E-03","module":"A5","scenario":null},{"value":"0,00E+00","module":"B6","scenario":null},{"value":"0,00E+00","module":"C1","scenario":null},{"value":"5,27E-01","module":"C2","scenario":null},{"value":"1,38E-03","module":"C3","scenario":"S0"},{"value":"1,38E-03","module":"C3","scenario":"S1"},{"value":"6,28E-01","module":"C4","scenario":"S0"},{"value":"6,28E-01","module":"C4","scenario":"S1"},{"value":"2,03E+00","module":"D","scenario":"S0"},{"value":"2,03E+00","module":"D","scenario":"S1"}]}],"resource_use":[{"parameter":"PERE","unit":"MJ","values":[{"value":"7,42E+01","module":"A1-A3","scenario":null},{"value":"1,74E-01","module":"A4","scenario":null},{"value":"4,72E-01","module":"A5","scenario":null},{"value":"0,00E+00","module":"B6","scenario":null},{"value":"0,00E+00","module":"C1","scenario":null},{"value":"8,71E-02","module":"C2","scenario":null},{"value":"1,28E-03","module":"C3","scenario":"S0"},{"value":"1,28E-03","module":"C3","scenario":"S1"},{"value":"4,53E-01","module":"C4","scenario":"S0"},{"value":"4,53E-01","module":"C4","scenario":"S1"},{"value":"9,41E+00","module":"D","scenario":"S0"},{"value":"9,41E+00","module":"D","scenario":"S1"}]},{"parameter":"PERM","unit":"MJ","values":[{"value":"4,68E-01","module":"A1-A3","scenario":null},{"value":"0,00E+00","module":"A4","scenario":null},{"value":"-4,68E-01","module":"A5","scenario":null},{"value":"0,00E+00","module":"B6","scenario":null},{"value":"0,00E+00","module":"C1","scenario":null},{"value":"0,00E+00","module":"C2","scenario":null},{"value":"0,00E+00","module":"C3","scenario":"S0"},{"value":"0,00E+00","module":"C3","scenario":"S1"},{"value":"0,00E+00","module":"C4","scenario":"S0"},{"value":"0,00E+00","module":"C4","scenario":"S1"},{"value":"0,00E+00","module":"D","scenario":"S0"},{"value":"0,00E+00","module":"D","scenario":"S1"}]},{"parameter":"PERT","unit":"MJ","values":[{"value":"7,47E+01","module":"A1-A3","scenario":null},{"value":"1,74E-01","module":"A4","scenario":null},{"value":"3,09E-03","module":"A5","scenario":null},{"value":"0,00E+00","module":"B6","scenario":null},{"value":"0,00E+00","module":"C1","scenario":null},{"value":"8,71E-02","module":"C2","scenario":null},{"value":"1,28E-03","module":"C3","scenario":"S0"},{"value":"1,28E-03","module":"C3","scenario":"S1"},{"value":"4,53E-01","module":"C4","scenario":"S0"},{"value":"4,53E-01","module":"C4","scenario":"S1"},{"value":"9,41E+00","module":"D","scenario":"S0"},{"value":"9,41E+00","module":"D","scenario":"S1"}]},{"parameter":"PENRE","unit":"MJ","values":[{"value":"6,51E+02","module":"A1-A3","scenario":null},{"value":"3,07E+00","module":"A4","scenario":null},{"value":"1,42E-01","module":"A5","scenario":null},{"value":"0,00E+00","module":"B6","scenario":null},{"value":"0,00E+00","module":"C1","scenario":null},{"value":"1,54E+00","module":"C2","scenario":null},{"value":"1,51E-01","module":"C3","scenario":"S0"},{"value":"1,51E-01","module":"C3","scenario":"S1"},{"value":"3,02E+00","module":"C4","scenario":"S0"},{"value":"3,02E+00","module":"C4","scenario":"S1"},{"value":"-1,77E+02","module":"D","scenario":"S0"},{"value":"-1,77E+02","module":"D","scenario":"S1"}]},{"parameter":"PENRM","unit":"MJ","values":[{"value":"2,76E-01","module":"A1-A3","scenario":null},{"value":"0,00E+00","module":"A4","scenario":null},{"value":"-1,29E-01","module":"A5","scenario":null},{"value":"0,00E+00","module":"B6","scenario":null},{"value":"0,00E+00","module":"C1","scenario":null},{"value":"0,00E+00","module":"C2","scenario":null},{"value":"-1,47E-01","module":"C3","scenario":"S0"},{"value":"-1,47E-01","module":"C3","scenario":"S1"},{"value":"0,00E+00","module":"C4","scenario":"S0"},{"value":"0,00E+00","module":"C4","scenario":"S1"},{"value":"0,00E+00","module":"D","scenario":"S0"},{"value":"0,00E+00","module":"D","scenario":"S1"}]},{"parameter":"PENRT","unit":"MJ","values":[{"value":"6,51E+02","module":"A1-A3","scenario":null},{"value":"3,07E+00","module":"A4","scenario":null},{"value":"1,34E-02","module":"A5","scenario":null},{"value":"0,00E+00","module":"B6","scenario":null},{"value":"0,00E+00","module":"C1","scenario":null},{"value":"1,54E+00","module":"C2","scenario":null},{"value":"3,90E-03","module":"C3","scenario":"S0"},{"value":"3,90E-03","module":"C3","scenario":"S1"},{"value":"3,02E+00","module":"C4","scenario":"S0"},{"value":"3,02E+00","module":"C4","scenario":"S1"},{"value":"-1,77E+02","module":"D","scenario":"S0"},{"value":"-1,77E+02","module":"D","scenario":"S1"}]},{"parameter":"SM","unit":"kg","values":[{"value":"1,25E+01","module":"A1-A3","scenario":null},{"value":"0,00E+00","module":"A4","scenario":null},{"value":"0,00E+00","module":"A5","scenario":null},{"value":"0,00E+00","module":"B6","scenario":null},{"value":"0,00E+00","module":"C1","scenario":null},{"value":"0,00E+00","module":"C2","scenario":null},{"value":"0,00E+00","module":"C3","scenario":"S0"},{"value":"0,00E+00","module":"C3","scenario":"S1"},{"value":"0,00E+00","module":"C4","scenario":"S0"},{"value":"0,00E+00","module":"C4","scenario":"S1"},{"value":"1,10E+01","module":"D","scenario":"S0"},{"value":"1,10E+01","module":"D","scenario":"S1"}]},{"parameter":"RSF","unit":"MJ","values":[{"value":"0,00E+00","module":"A1-A3","scenario":null},{"value":"0,00E+00","module":"A4","scenario":null},{"value":"0,00E+00","module":"A5","scenario":null},{"value":"0,00E+00","module":"B6","scenario":null},{"value":"0,00E+00","module":"C1","scenario":null},{"value":"0,00E+00","module":"C2","scenario":null},{"value":"0,00E+00","module":"C3","scenario":"S0"},{"value":"0,00E+00","module":"C3","scenario":"S1"},{"value":"0,00E+00","module":"C4","scenario":"S0"},{"value":"0,00E+00","module":"C4","scenario":"S1"},{"value":"0,00E+00","module":"D","scenario":"S0"},{"value":"0,00E+00","module":"D","scenario":"S1"}]},{"parameter":"NRSF","unit":"MJ","values":[{"value":"0,00E+00","module":"A1-A3","scenario":null},{"value":"0,00E+00","module":"A4","scenario":null},{"value":"0,00E+00","module":"A5","scenario":null},{"value":"0,00E+00","module":"B6","scenario":null},{"value":"0,00E+00","module":"C1","scenario":null},{"value":"0,00E+00","module":"C2","scenario":null},{"value":"0,00E+00","module":"C3","scenario":"S0"},{"value":"0,00E+00","module":"C3","scenario":"S1"},{"value":"0,00E+00","module":"C4","scenario":"S0"},{"value":"0,00E+00","module":"C4","scenario":"S1"},{"value":"0,00E+00","module":"D","scenario":"S0"},{"value":"0,00E+00","module":"D","scenario":"S1"}]},{"parameter":"FW","unit":"m^3","values":[{"value":"1,42E-01","module":"A1-A3","scenario":null},{"value":"1,97E-04","module":"A4","scenario":null},{"value":"1,53E-04","module":"A5","scenario":null},{"value":"0,00E+00","module":"B6","scenario":null},{"value":"0,00E+00","module":"C1","scenario":null},{"value":"9,86E-05","module":"C2","scenario":null},{"value":"2,61E-05","module":"C3","scenario":"S0"},{"value":"2,61E-05","module":"C3","scenario":"S1"},{"value":"7,67E-04","module":"C4","scenario":"S0"},{"value":"7,67E-04","module":"C4","scenario":"S1"},{"value":"-8,37E-02","module":"D","scenario":"S0"},{"value":"-8,37E-02","module":"D","scenario":"S1"}]}],"end_of_life_waste":[{"parameter":"HWD","unit":"kg","values":[{"value":"5,30E-08","module":"A1-A3","scenario":null},{"value":"1,47E-11","module":"A4","scenario":null},{"value":"1,31E-12","module":"A5","scenario":null},{"value":"0,00E+00","module":"B6","scenario":null},{"value":"0,00E+00","module":"C1","scenario":null},{"value":"7,36E-12","module":"C2","scenario":null},{"value":"2,52E-13","module":"C3","scenario":"S0"},{"value":"2,52E-13","module":"C3","scenario":"S1"},{"value":"1,55E-10","module":"C4","scenario":"S0"},{"value":"1,55E-10","module":"C4","scenario":"S1"},{"value":"9,78E-10","module":"D","scenario":"S0"},{"value":"9,78E-10","module":"D","scenario":"S1"}]},{"parameter":"NHWD","unit":"kg","values":[{"value":"1,98E+00","module":"A1-A3","scenario":null},{"value":"4,40E-04","module":"A4","scenario":null},{"value":"8,61E-04","module":"A5","scenario":null},{"value":"0,00E+00","module":"B6","scenario":null},{"value":"0,00E+00","module":"C1","scenario":null},{"value":"2,20E-04","module":"C2","scenario":null},{"value":"7,14E-04","module":"C3","scenario":"S0"},{"value":"7,14E-04","module":"C3","scenario":"S1"},{"value":"1,55E+01","module":"C4","scenario":"S0"},{"value":"1,55E+01","module":"C4","scenario":"S1"},{"value":"2,59E+00","module":"D","scenario":"S0"},{"value":"2,59E+00","module":"D","scenario":"S1"}]},{"parameter":"RWD","unit":"kg","values":[{"value":"1,85E-02","module":"A1-A3","scenario":null},{"value":"3,79E-06","module":"A4","scenario":null},{"value":"7,67E-07","module":"A5","scenario":null},{"value":"0,00E+00","module":"B6","scenario":null},{"value":"0,00E+00","module":"C1","scenario":null},{"value":"1,89E-06","module":"C2","scenario":null},{"value":"2,74E-07","module":"C3","scenario":"S0"},{"value":"2,74E-07","module":"C3","scenario":"S1"},{"value":"3,36E-05","module":"C4","scenario":"S0"},{"value":"3,36E-05","module":"C4","scenario":"S1"},{"value":"-1,73E-04","module":"D","scenario":"S0"},{"value":"-1,73E-04","module":"D","scenario":"S1"}]}],"end_of_life_flow":[{"parameter":"CRU","unit":"kg","values":[{"value":"0,00E+00","module":"A1-A3","scenario":null},{"value":"0,00E+00","module":"A4","scenario":null},{"value":"0,00E+00","module":"A5","scenario":null},{"value":"0,00E+00","module":"B6","scenario":null},{"value":"0,00E+00","module":"C1","scenario":null},{"value":"0,00E+00","module":"C2","scenario":null},{"value":"0,00E+00","module":"C3","scenario":"S0"},{"value":"0,00E+00","module":"C3","scenario":"S1"},{"value":"0,00E+00","module":"C4","scenario":"S0"},{"value":"0,00E+00","module":"C4","scenario":"S1"},{"value":"0,00E+00","module":"D","scenario":"S0"},{"value":"0,00E+00","module":"D","scenario":"S1"}]},{"parameter":"MFR","unit":"kg","values":[{"value":"6,85E-01","module":"A1-A3","scenario":null},{"value":"0,00E+00","module":"A4","scenario":null},{"value":"0,00E+00","module":"A5","scenario":null},{"value":"0,00E+00","module":"B6","scenario":null},{"value":"0,00E+00","module":"C1","scenario":null},{"value":"0,00E+00","module":"C2","scenario":null},{"value":"2,28E+01","module":"C3","scenario":"S0"},{"value":"2,28E+01","module":"C3","scenario":"S1"},{"value":"0,00E+00","module":"C4","scenario":"S0"},{"value":"0,00E+00","module":"C4","scenario":"S1"},{"value":"0,00E+00","module":"D","scenario":"S0"},{"value":"0,00E+00","module":"D","scenario":"S1"}]},{"parameter":"MER","unit":"kg","values":[{"value":"0,00E+00","module":"A1-A3","scenario":null},{"value":"0,00E+00","module":"A4","scenario":null},{"value":"0,00E+00","module":"A5","scenario":null},{"value":"0,00E+00","module":"B6","scenario":null},{"value":"0,00E+00","module":"C1","scenario":null},{"value":"0,00E+00","module":"C2","scenario":null},{"value":"0,00E+00","module":"C3","scenario":"S0"},{"value":"0,00E+00","module":"C3","scenario":"S1"},{"value":"0,00E+00","module":"C4","scenario":"S0"},{"value":"0,00E+00","module":"C4","scenario":"S1"},{"value":"0,00E+00","module":"D","scenario":"S0"},{"value":"0,00E+00","module":"D","scenario":"S1"}]},{"parameter":"EEE","unit":"MJ","values":[{"value":"0,00E+00","module":"A1-A3","scenario":null},{"value":"0,00E+00","module":"A4","scenario":null},{"value":"6,50E-02","module":"A5","scenario":null},{"value":"0,00E+00","module":"B6","scenario":null},{"value":"0,00E+00","module":"C1","scenario":null},{"value":"0,00E+00","module":"C2","scenario":null},{"value":"6,30E-03","module":"C3","scenario":"S0"},{"value":"6,30E-03","module":"C3","scenario":"S1"},{"value":"0,00E+00","module":"C4","scenario":"S0"},{"value":"0,00E+00","module":"C4","scenario":"S1"},{"value":"0,00E+00","module":"D","scenario":"S0"},{"value":"0,00E+00","module":"D","scenario":"S1"}]},{"parameter":"EET","unit":"MJ","values":[{"value":"0,00E+00","module":"A1-A3","scenario":null},{"value":"0,00E+00","module":"A4","scenario":null},{"value":"1,16E-01","module":"A5","scenario":null},{"value":"0,00E+00","module":"B6","scenario":null},{"value":"0,00E+00","module":"C1","scenario":null},{"value":"0,00E+00","module":"C2","scenario":null},{"value":"1,31E-02","module":"C3","scenario":"S0"},{"value":"1,31E-02","module":"C3","scenario":"S1"},{"value":"0,00E+00","module":"C4","scenario":"S0"},{"value":"0,00E+00","module":"C4","scenario":"S1"},{"value":"0,00E+00","module":"D","scenario":"S0"},{"value":"0,00E+00","module":"D","scenario":"S1"}]}]}