{"product_name":"Fibrolith\u00ae mineralisch gebundene Holzwolleplatten (Monoplatten der Baustoffklasse A2)","epd_id":"EPD-FIB-20230464-IBC1-DE","compliance":["DIN EN 15804+A2","ISO 14025"],"producer_name":"Fibrolith D\u00e4mmstoffe GmbH","environmental_impact":[{"parameter":"GWP-total","unit":"kg CO2-eq.","values":[{"value":"1,47E+02","module":"A1-A3","scenario":null},{"value":"2,03E+01","module":"A5","scenario":null},{"value":"-2,55E+02","module":"B1","scenario":null},{"value":"0,00E+00","module":"C1","scenario":null},{"value":"9,48E+00","module":"C2","scenario":null},{"value":"7,54E+02","module":"C3","scenario":null},{"value":"0,00E+00","module":"C4","scenario":null},{"value":"-3,10E+02","module":"D","scenario":null}]},{"parameter":"GWP-fossil","unit":"kg CO2-eq.","values":[{"value":"9,02E+02","module":"A1-A3","scenario":null},{"value":"9,54E-01","module":"A5","scenario":null},{"value":"-2,55E+02","module":"B1","scenario":null},{"value":"0,00E+00","module":"C1","scenario":null},{"value":"9,48E+00","module":"C2","scenario":null},{"value":"1,67E+01","module":"C3","scenario":null},{"value":"0,00E+00","module":"C4","scenario":null},{"value":"-3,09E+02","module":"D","scenario":null}]},{"parameter":"GWP-biogenic","unit":"kg CO2-eq.","values":[{"value":"-7,57E+02","module":"A1-A3","scenario":null},{"value":"1,94E+01","module":"A5","scenario":null},{"value":null,"module":"B1","scenario":null},{"value":"0,00E+00","module":"C1","scenario":null},{"value":"0,00E+00","module":"C2","scenario":null},{"value":"7,37E+02","module":"C3","scenario":null},{"value":"0,00E+00","module":"C4","scenario":null},{"value":"0,00E+00","module":"D","scenario":null}]},{"parameter":"GWP-luluc","unit":"kg CO2-eq.","values":[{"value":"1,17E+00","module":"A1-A3","scenario":null},{"value":"9,44E-05","module":"A5","scenario":null},{"value":null,"module":"B1","scenario":null},{"value":"0,00E+00","module":"C1","scenario":null},{"value":"4,60E-03","module":"C2","scenario":null},{"value":"5,04E-03","module":"C3","scenario":null},{"value":"0,00E+00","module":"C4","scenario":null},{"value":"-2,60E-01","module":"D","scenario":null}]},{"parameter":"ODP","unit":"kg CFC11-eq.","values":[{"value":"8,79E-06","module":"A1-A3","scenario":null},{"value":"6,66E-09","module":"A5","scenario":null},{"value":null,"module":"B1","scenario":null},{"value":"0,00E+00","module":"C1","scenario":null},{"value":"2,01E-07","module":"C2","scenario":null},{"value":"3,86E-07","module":"C3","scenario":null},{"value":"0,00E+00","module":"C4","scenario":null},{"value":"-8,41E-06","module":"D","scenario":null}]},{"parameter":"AP","unit":"mol H^(+)-eq.","values":[{"value":"2,12E+00","module":"A1-A3","scenario":null},{"value":"2,30E-03","module":"A5","scenario":null},{"value":null,"module":"B1","scenario":null},{"value":"0,00E+00","module":"C1","scenario":null},{"value":"2,02E-02","module":"C2","scenario":null},{"value":"1,23E-01","module":"C3","scenario":null},{"value":"0,00E+00","module":"C4","scenario":null},{"value":"-4,27E-01","module":"D","scenario":null}]},{"parameter":"POCP","unit":"kg NMVOC-eq.","values":[{"value":"2,50E+00","module":"A1-A3","scenario":null},{"value":"3,09E-03","module":"A5","scenario":null},{"value":null,"module":"B1","scenario":null},{"value":"0,00E+00","module":"C1","scenario":null},{"value":"3,13E-02","module":"C2","scenario":null},{"value":"1,78E-01","module":"C3","scenario":null},{"value":"0,00E+00","module":"C4","scenario":null},{"value":"-4,71E-01","module":"D","scenario":null}]},{"parameter":"ADPE","unit":"kg Sb-eq.","values":[{"value":"7,51E-04","module":"A1-A3","scenario":null},{"value":"6,59E-07","module":"A5","scenario":null},{"value":null,"module":"B1","scenario":null},{"value":"0,00E+00","module":"C1","scenario":null},{"value":"3,02E-05","module":"C2","scenario":null},{"value":"3,27E-05","module":"C3","scenario":null},{"value":"0,00E+00","module":"C4","scenario":null},{"value":"-2,91E-04","module":"D","scenario":null}]},{"parameter":"ADPF","unit":"MJ","values":[{"value":"6,32E+03","module":"A1-A3","scenario":null},{"value":"3,05E+00","module":"A5","scenario":null},{"value":null,"module":"B1","scenario":null},{"value":"0,00E+00","module":"C1","scenario":null},{"value":"1,31E+02","module":"C2","scenario":null},{"value":"2,28E+02","module":"C3","scenario":null},{"value":"0,00E+00","module":"C4","scenario":null},{"value":"-4,48E+03","module":"D","scenario":null}]},{"parameter":"WDP","unit":"m^3 Welt-eq. entzogen","values":[{"value":"1,09E+02","module":"A1-A3","scenario":null},{"value":"3,48E-02","module":"A5","scenario":null},{"value":null,"module":"B1","scenario":null},{"value":"0,00E+00","module":"C1","scenario":null},{"value":"5,48E-01","module":"C2","scenario":null},{"value":"2,11E+00","module":"C3","scenario":null},{"value":"0,00E+00","module":"C4","scenario":null},{"value":"-8,20E+00","module":"D","scenario":null}]},{"parameter":"EP-freshwater","unit":"kg P-eq.","values":[{"value":"2,66E-02","module":"A1-A3","scenario":null},{"value":"3,74E-06","module":"A5","scenario":null},{"value":null,"module":"B1","scenario":null},{"value":"0,00E+00","module":"C1","scenario":null},{"value":"7,50E-05","module":"C2","scenario":null},{"value":"2,33E-04","module":"C3","scenario":null},{"value":"0,00E+00","module":"C4","scenario":null},{"value":"-2,32E-02","module":"D","scenario":null}]},{"parameter":"EP-marine","unit":"kg N-eq.","values":[{"value":"6,87E-01","module":"A1-A3","scenario":null},{"value":"1,06E-03","module":"A5","scenario":null},{"value":null,"module":"B1","scenario":null},{"value":"0,00E+00","module":"C1","scenario":null},{"value":"4,97E-03","module":"C2","scenario":null},{"value":"5,52E-02","module":"C3","scenario":null},{"value":"0,00E+00","module":"C4","scenario":null},{"value":"-9,50E-02","module":"D","scenario":null}]},{"parameter":"EP-terrestrial","unit":"mol N-eq.","values":[{"value":"7,70E+00","module":"A1-A3","scenario":null},{"value":"1,13E-02","module":"A5","scenario":null},{"value":null,"module":"B1","scenario":null},{"value":"0,00E+00","module":"C1","scenario":null},{"value":"5,18E-02","module":"C2","scenario":null},{"value":"5,90E-01","module":"C3","scenario":null},{"value":"0,00E+00","module":"C4","scenario":null},{"value":"-1,14E+00","module":"D","scenario":null}]}],"additional_environmental_impact":[{"parameter":"PM","unit":"Krankheitsf\u00e4lle","values":[{"value":"1,41E-05","module":"A1-A3","scenario":null},{"value":"3,02E-08","module":"A5","scenario":null},{"value":null,"module":"B1","scenario":null},{"value":"0,00E+00","module":"C1","scenario":null},{"value":"6,86E-07","module":"C2","scenario":null},{"value":"2,65E-06","module":"C3","scenario":null},{"value":"0,00E+00","module":"C4","scenario":null},{"value":"-1,84E-06","module":"D","scenario":null}]},{"parameter":"ETP-fw","unit":"CTUe","values":[{"value":"1,47E+03","module":"A1-A3","scenario":null},{"value":"2,51E+00","module":"A5","scenario":null},{"value":null,"module":"B1","scenario":null},{"value":"0,00E+00","module":"C1","scenario":null},{"value":"6,95E+01","module":"C2","scenario":null},{"value":"2,00E+02","module":"C3","scenario":null},{"value":"0,00E+00","module":"C4","scenario":null},{"value":"-3,02E+02","module":"D","scenario":null}]},{"parameter":"HTP-c","unit":"CTUh","values":[{"value":"1,81E-07","module":"A1-A3","scenario":null},{"value":"5,09E-10","module":"A5","scenario":null},{"value":null,"module":"B1","scenario":null},{"value":"0,00E+00","module":"C1","scenario":null},{"value":"4,21E-09","module":"C2","scenario":null},{"value":"2,99E-08","module":"C3","scenario":null},{"value":"0,00E+00","module":"C4","scenario":null},{"value":"-5,49E-08","module":"D","scenario":null}]},{"parameter":"HTP-nc","unit":"CTUh","values":[{"value":"6,29E-06","module":"A1-A3","scenario":null},{"value":"2,45E-08","module":"A5","scenario":null},{"value":null,"module":"B1","scenario":null},{"value":"0,00E+00","module":"C1","scenario":null},{"value":"1,19E-07","module":"C2","scenario":null},{"value":"1,03E-06","module":"C3","scenario":null},{"value":"0,00E+00","module":"C4","scenario":null},{"value":"-1,45E-06","module":"D","scenario":null}]},{"parameter":"SQP","unit":"SQP","values":[{"value":"4,41E+04","module":"A1-A3","scenario":null},{"value":"1,40E+00","module":"A5","scenario":null},{"value":null,"module":"B1","scenario":null},{"value":"0,00E+00","module":"C1","scenario":null},{"value":"7,92E+01","module":"C2","scenario":null},{"value":"2,64E+02","module":"C3","scenario":null},{"value":"0,00E+00","module":"C4","scenario":null},{"value":"-3,49E+02","module":"D","scenario":null}]}],"resource_use":[{"parameter":"PERE","unit":"MJ","values":[{"value":"1,75E+03","module":"A1-A3","scenario":null},{"value":"2,02E+02","module":"A5","scenario":null},{"value":null,"module":"B1","scenario":null},{"value":"0,00E+00","module":"C1","scenario":null},{"value":"2,03E+00","module":"C2","scenario":null},{"value":"7,68E+03","module":"C3","scenario":null},{"value":"0,00E+00","module":"C4","scenario":null},{"value":"-4,59E+02","module":"D","scenario":null}]},{"parameter":"PERM","unit":"MJ","values":[{"value":"7,87E+03","module":"A1-A3","scenario":null},{"value":"-2,02E+02","module":"A5","scenario":null},{"value":null,"module":"B1","scenario":null},{"value":"0,00E+00","module":"C1","scenario":null},{"value":"0,00E+00","module":"C2","scenario":null},{"value":"-7,67E+03","module":"C3","scenario":null},{"value":"0,00E+00","module":"C4","scenario":null},{"value":"0,00E+00","module":"D","scenario":null}]},{"parameter":"PERT","unit":"MJ","values":[{"value":"9,63E+03","module":"A1-A3","scenario":null},{"value":"7,36E-02","module":"A5","scenario":null},{"value":null,"module":"B1","scenario":null},{"value":"0,00E+00","module":"C1","scenario":null},{"value":"2,03E+00","module":"C2","scenario":null},{"value":"6,02E+00","module":"C3","scenario":null},{"value":"0,00E+00","module":"C4","scenario":null},{"value":"-4,59E+02","module":"D","scenario":null}]},{"parameter":"PENRE","unit":"MJ","values":[{"value":"6,31E+03","module":"A1-A3","scenario":null},{"value":"1,26E+01","module":"A5","scenario":null},{"value":null,"module":"B1","scenario":null},{"value":"0,00E+00","module":"C1","scenario":null},{"value":"1,31E+02","module":"C2","scenario":null},{"value":"2,28E+02","module":"C3","scenario":null},{"value":"0,00E+00","module":"C4","scenario":null},{"value":"-4,53E+03","module":"D","scenario":null}]},{"parameter":"PENRM","unit":"MJ","values":[{"value":"9,59E+00","module":"A1-A3","scenario":null},{"value":"-9,59E+00","module":"A5","scenario":null},{"value":null,"module":"B1","scenario":null},{"value":"0,00E+00","module":"C1","scenario":null},{"value":"0,00E+00","module":"C2","scenario":null},{"value":"0,00E+00","module":"C3","scenario":null},{"value":"0,00E+00","module":"C4","scenario":null},{"value":"0,00E+00","module":"D","scenario":null}]},{"parameter":"PENRT","unit":"MJ","values":[{"value":"6,32E+03","module":"A1-A3","scenario":null},{"value":"3,05E+00","module":"A5","scenario":null},{"value":null,"module":"B1","scenario":null},{"value":"0,00E+00","module":"C1","scenario":null},{"value":"1,31E+02","module":"C2","scenario":null},{"value":"2,28E+02","module":"C3","scenario":null},{"value":"0,00E+00","module":"C4","scenario":null},{"value":"-4,53E+03","module":"D","scenario":null}]},{"parameter":"SM","unit":"kg","values":[{"value":"1,58E+00","module":"A1-A3","scenario":null},{"value":"0,00E+00","module":"A5","scenario":null},{"value":null,"module":"B1","scenario":null},{"value":"0,00E+00","module":"C1","scenario":null},{"value":"0,00E+00","module":"C2","scenario":null},{"value":"0,00E+00","module":"C3","scenario":null},{"value":"0,00E+00","module":"C4","scenario":null},{"value":"0,00E+00","module":"D","scenario":null}]},{"parameter":"RSF","unit":"MJ","values":[{"value":"0,00E+00","module":"A1-A3","scenario":null},{"value":"0,00E+00","module":"A5","scenario":null},{"value":null,"module":"B1","scenario":null},{"value":"0,00E+00","module":"C1","scenario":null},{"value":"0,00E+00","module":"C2","scenario":null},{"value":"0,00E+00","module":"C3","scenario":null},{"value":"0,00E+00","module":"C4","scenario":null},{"value":"0,00E+00","module":"D","scenario":null}]},{"parameter":"NRSF","unit":"MJ","values":[{"value":"0,00E+00","module":"A1-A3","scenario":null},{"value":"0,00E+00","module":"A5","scenario":null},{"value":null,"module":"B1","scenario":null},{"value":"0,00E+00","module":"C1","scenario":null},{"value":"0,00E+00","module":"C2","scenario":null},{"value":"0,00E+00","module":"C3","scenario":null},{"value":"0,00E+00","module":"C4","scenario":null},{"value":"0,00E+00","module":"D","scenario":null}]},{"parameter":"FW","unit":"m^3","values":[{"value":"2,04E+00","module":"A1-A3","scenario":null},{"value":"1,09E-02","module":"A5","scenario":null},{"value":null,"module":"B1","scenario":null},{"value":"0,00E+00","module":"C1","scenario":null},{"value":"3,43E-02","module":"C2","scenario":null},{"value":"4,44E-01","module":"C3","scenario":null},{"value":"0,00E+00","module":"C4","scenario":null},{"value":"-8,64E-01","module":"D","scenario":null}]}],"end_of_life_waste":[{"parameter":"HWD","unit":"kg","values":[{"value":"2,04E-02","module":"A1-A3","scenario":null},{"value":"3,97E-05","module":"A5","scenario":null},{"value":null,"module":"B1","scenario":null},{"value":"0,00E+00","module":"C1","scenario":null},{"value":"8,35E-04","module":"C2","scenario":null},{"value":"1,98E-03","module":"C3","scenario":null},{"value":"0,00E+00","module":"C4","scenario":null},{"value":"-1,21E-02","module":"D","scenario":null}]},{"parameter":"NHWD","unit":"kg","values":[{"value":"8,73E+01","module":"A1-A3","scenario":null},{"value":"2,93E-01","module":"A5","scenario":null},{"value":null,"module":"B1","scenario":null},{"value":"0,00E+00","module":"C1","scenario":null},{"value":"6,57E+00","module":"C2","scenario":null},{"value":"4,38E+02","module":"C3","scenario":null},{"value":"0,00E+00","module":"C4","scenario":null},{"value":"-1,27E+01","module":"D","scenario":null}]},{"parameter":"RWD","unit":"kg","values":[{"value":"2,48E-02","module":"A1-A3","scenario":null},{"value":"2,21E-06","module":"A5","scenario":null},{"value":null,"module":"B1","scenario":null},{"value":"0,00E+00","module":"C1","scenario":null},{"value":"7,53E-05","module":"C2","scenario":null},{"value":"1,57E-04","module":"C3","scenario":null},{"value":"0,00E+00","module":"C4","scenario":null},{"value":"-1,96E-02","module":"D","scenario":null}]}],"end_of_life_flow":[{"parameter":"CRU","unit":"kg","values":[{"value":"0,00E+00","module":"A1-A3","scenario":null},{"value":"0,00E+00","module":"A5","scenario":null},{"value":null,"module":"B1","scenario":null},{"value":"0,00E+00","module":"C1","scenario":null},{"value":"0,00E+00","module":"C2","scenario":null},{"value":"0,00E+00","module":"C3","scenario":null},{"value":"0,00E+00","module":"C4","scenario":null},{"value":"0,00E+00","module":"D","scenario":null}]},{"parameter":"MFR","unit":"kg","values":[{"value":"0,00E+00","module":"A1-A3","scenario":null},{"value":"0,00E+00","module":"A5","scenario":null},{"value":null,"module":"B1","scenario":null},{"value":"0,00E+00","module":"C1","scenario":null},{"value":"0,00E+00","module":"C2","scenario":null},{"value":"0,00E+00","module":"C3","scenario":null},{"value":"0,00E+00","module":"C4","scenario":null},{"value":"0,00E+00","module":"D","scenario":null}]},{"parameter":"MER","unit":"kg","values":[{"value":"0,00E+00","module":"A1-A3","scenario":null},{"value":"0,00E+00","module":"A5","scenario":null},{"value":null,"module":"B1","scenario":null},{"value":"0,00E+00","module":"C1","scenario":null},{"value":"0,00E+00","module":"C2","scenario":null},{"value":"0,00E+00","module":"C3","scenario":null},{"value":"0,00E+00","module":"C4","scenario":null},{"value":"0,00E+00","module":"D","scenario":null}]},{"parameter":"EEE","unit":"MJ","values":[{"value":"0,00E+00","module":"A1-A3","scenario":null},{"value":"3,09E+01","module":"A5","scenario":null},{"value":null,"module":"B1","scenario":null},{"value":"0,00E+00","module":"C1","scenario":null},{"value":"0,00E+00","module":"C2","scenario":null},{"value":"1,12E+03","module":"C3","scenario":null},{"value":"0,00E+00","module":"C4","scenario":null},{"value":"0,00E+00","module":"D","scenario":null}]},{"parameter":"EET","unit":"MJ","values":[{"value":"0,00E+00","module":"A1-A3","scenario":null},{"value":"5,91E+01","module":"A5","scenario":null},{"value":null,"module":"B1","scenario":null},{"value":"0,00E+00","module":"C1","scenario":null},{"value":"0,00E+00","module":"C2","scenario":null},{"value":"2,14E+03","module":"C3","scenario":null},{"value":"0,00E+00","module":"C4","scenario":null},{"value":"0,00E+00","module":"D","scenario":null}]}]}