{"product_name":"Notausgangs- und Panikt\u00fcrverschl\u00fcsse","epd_id":"EPD-ARG-20230543-IBG1-EN","compliance":["DIN EN 15804+A2","ISO 14025"],"producer_name":"ARGE \u2013 The European Federation of Locks and Building Hardware Manufacturers","environmental_impact":[{"parameter":"GWP-total","unit":"kg CO2-eq","values":[{"value":"3,24E+01","module":"A1-A3","scenario":null},{"value":"6,52E-01","module":"A4","scenario":null},{"value":"2,32E-01","module":"A5","scenario":null},{"value":"0,00E+00","module":"C1","scenario":null},{"value":"1,64E-02","module":"C2","scenario":null},{"value":"3,63E-03","module":"C3","scenario":null},{"value":"3,66E-02","module":"C4","scenario":null},{"value":"-2,50E+00","module":"D","scenario":null}]},{"parameter":"GWP-fossil","unit":"kg CO2-eq","values":[{"value":"3,25E+01","module":"A1-A3","scenario":null},{"value":"6,52E-01","module":"A4","scenario":null},{"value":"2,33E-02","module":"A5","scenario":null},{"value":"0,00E+00","module":"C1","scenario":null},{"value":"1,64E-02","module":"C2","scenario":null},{"value":"3,62E-03","module":"C3","scenario":null},{"value":"3,66E-02","module":"C4","scenario":null},{"value":"-2,49E+00","module":"D","scenario":null}]},{"parameter":"GWP-biogenic","unit":"kg CO2-eq","values":[{"value":"-2,09E-01","module":"A1-A3","scenario":null},{"value":"0,00E+00","module":"A4","scenario":null},{"value":"2,09E-01","module":"A5","scenario":null},{"value":"0,00E+00","module":"C1","scenario":null},{"value":"0,00E+00","module":"C2","scenario":null},{"value":"0,00E+00","module":"C3","scenario":null},{"value":"0,00E+00","module":"C4","scenario":null},{"value":"0,00E+00","module":"D","scenario":null}]},{"parameter":"GWP-luluc","unit":"kg CO2-eq","values":[{"value":"5,21E-02","module":"A1-A3","scenario":null},{"value":"2,61E-04","module":"A4","scenario":null},{"value":"1,24E-06","module":"A5","scenario":null},{"value":"0,00E+00","module":"C1","scenario":null},{"value":"6,55E-06","module":"C2","scenario":null},{"value":"9,04E-06","module":"C3","scenario":null},{"value":"3,38E-06","module":"C4","scenario":null},{"value":"-6,56E-03","module":"D","scenario":null}]},{"parameter":"ODP","unit":"kg CFC11-eq","values":[{"value":"2,04E-06","module":"A1-A3","scenario":null},{"value":"1,51E-07","module":"A4","scenario":null},{"value":"6,91E-10","module":"A5","scenario":null},{"value":"0,00E+00","module":"C1","scenario":null},{"value":"3,79E-09","module":"C2","scenario":null},{"value":"1,84E-10","module":"C3","scenario":null},{"value":"1,32E-09","module":"C4","scenario":null},{"value":"-9,19E-08","module":"D","scenario":null}]},{"parameter":"AP","unit":"mol H^(+)-eq","values":[{"value":"1,65E-01","module":"A1-A3","scenario":null},{"value":"1,85E-03","module":"A4","scenario":null},{"value":"1,72E-05","module":"A5","scenario":null},{"value":"0,00E+00","module":"C1","scenario":null},{"value":"4,65E-05","module":"C2","scenario":null},{"value":"1,87E-05","module":"C3","scenario":null},{"value":"3,75E-05","module":"C4","scenario":null},{"value":"-1,78E-02","module":"D","scenario":null}]},{"parameter":"POCP","unit":"kg NMVOC-eq","values":[{"value":"1,50E-01","module":"A1-A3","scenario":null},{"value":"1,58E-03","module":"A4","scenario":null},{"value":"1,85E-05","module":"A5","scenario":null},{"value":"0,00E+00","module":"C1","scenario":null},{"value":"3,96E-05","module":"C2","scenario":null},{"value":"7,57E-06","module":"C3","scenario":null},{"value":"4,35E-05","module":"C4","scenario":null},{"value":"-9,30E-03","module":"D","scenario":null}]},{"parameter":"ADPE","unit":"kg Sb-eq","values":[{"value":"8,01E-04","module":"A1-A3","scenario":null},{"value":"2,31E-06","module":"A4","scenario":null},{"value":"1,14E-08","module":"A5","scenario":null},{"value":"0,00E+00","module":"C1","scenario":null},{"value":"5,80E-08","module":"C2","scenario":null},{"value":"8,78E-09","module":"C3","scenario":null},{"value":"1,96E-08","module":"C4","scenario":null},{"value":"-2,94E-04","module":"D","scenario":null}]},{"parameter":"ADPF","unit":"MJ","values":[{"value":"4,22E+02","module":"A1-A3","scenario":null},{"value":"9,89E+00","module":"A4","scenario":null},{"value":"4,76E-02","module":"A5","scenario":null},{"value":"0,00E+00","module":"C1","scenario":null},{"value":"2,48E-01","module":"C2","scenario":null},{"value":"7,68E-02","module":"C3","scenario":null},{"value":"9,20E-02","module":"C4","scenario":null},{"value":"-2,36E+01","module":"D","scenario":null}]},{"parameter":"WDP","unit":"m^3 world-eq deprived","values":[{"value":"1,12E+01","module":"A1-A3","scenario":null},{"value":"3,01E-02","module":"A4","scenario":null},{"value":"3,00E-04","module":"A5","scenario":null},{"value":"0,00E+00","module":"C1","scenario":null},{"value":"7,56E-04","module":"C2","scenario":null},{"value":"8,58E-04","module":"C3","scenario":null},{"value":"-6,46E-04","module":"C4","scenario":null},{"value":"-4,62E-01","module":"D","scenario":null}]},{"parameter":"EP-freshwater","unit":"kg P-eq","values":[{"value":"1,66E-03","module":"A1-A3","scenario":null},{"value":"4,65E-06","module":"A4","scenario":null},{"value":"2,96E-08","module":"A5","scenario":null},{"value":"0,00E+00","module":"C1","scenario":null},{"value":"1,17E-07","module":"C2","scenario":null},{"value":"4,07E-07","module":"C3","scenario":null},{"value":"7,72E-08","module":"C4","scenario":null},{"value":"-1,14E-04","module":"D","scenario":null}]},{"parameter":"EP-marine","unit":"kg N-eq","values":[{"value":"3,59E-02","module":"A1-A3","scenario":null},{"value":"3,68E-04","module":"A4","scenario":null},{"value":"6,11E-06","module":"A5","scenario":null},{"value":"0,00E+00","module":"C1","scenario":null},{"value":"9,24E-06","module":"C2","scenario":null},{"value":"2,39E-06","module":"C3","scenario":null},{"value":"1,45E-05","module":"C4","scenario":null},{"value":"-2,46E-03","module":"D","scenario":null}]},{"parameter":"EP-terrestrial","unit":"mol N-eq","values":[{"value":"2,99E-01","module":"A1-A3","scenario":null},{"value":"4,10E-03","module":"A4","scenario":null},{"value":"6,60E-05","module":"A5","scenario":null},{"value":"0,00E+00","module":"C1","scenario":null},{"value":"1,03E-04","module":"C2","scenario":null},{"value":"2,77E-05","module":"C3","scenario":null},{"value":"1,49E-04","module":"C4","scenario":null},{"value":"-2,77E-02","module":"D","scenario":null}]}],"additional_environmental_impact":[{"parameter":"PM","unit":"Disease incidence","values":[{"value":"1,46E-06","module":"A1-A3","scenario":null},{"value":"5,24E-08","module":"A4","scenario":null},{"value":"3,00E-10","module":"A5","scenario":null},{"value":"0,00E+00","module":"C1","scenario":null},{"value":"1,32E-09","module":"C2","scenario":null},{"value":"4,99E-11","module":"C3","scenario":null},{"value":"9,14E-10","module":"C4","scenario":null},{"value":"-1,80E-07","module":"D","scenario":null}]},{"parameter":"ETP-fw","unit":"CTUe","values":[{"value":"8,64E+02","module":"A1-A3","scenario":null},{"value":"7,76E+00","module":"A4","scenario":null},{"value":"4,49E-02","module":"A5","scenario":null},{"value":"0,00E+00","module":"C1","scenario":null},{"value":"1,95E-01","module":"C2","scenario":null},{"value":"3,86E-02","module":"C3","scenario":null},{"value":"3,73E+01","module":"C4","scenario":null},{"value":"-1,12E+02","module":"D","scenario":null}]},{"parameter":"HTP-c","unit":"CTUh","values":[{"value":"3,32E-08","module":"A1-A3","scenario":null},{"value":"2,50E-10","module":"A4","scenario":null},{"value":"3,37E-12","module":"A5","scenario":null},{"value":"0,00E+00","module":"C1","scenario":null},{"value":"6,27E-12","module":"C2","scenario":null},{"value":"1,03E-12","module":"C3","scenario":null},{"value":"1,50E-11","module":"C4","scenario":null},{"value":"-2,70E-09","module":"D","scenario":null}]},{"parameter":"HTP-nc","unit":"CTUh","values":[{"value":"8,77E-07","module":"A1-A3","scenario":null},{"value":"7,84E-09","module":"A4","scenario":null},{"value":"1,37E-10","module":"A5","scenario":null},{"value":"0,00E+00","module":"C1","scenario":null},{"value":"1,97E-10","module":"C2","scenario":null},{"value":"3,35E-11","module":"C3","scenario":null},{"value":"1,64E-10","module":"C4","scenario":null},{"value":"-9,92E-08","module":"D","scenario":null}]},{"parameter":"SQP","unit":"SQP","values":[{"value":"1,05E+02","module":"A1-A3","scenario":null},{"value":"6,89E+00","module":"A4","scenario":null},{"value":"3,03E-02","module":"A5","scenario":null},{"value":"0,00E+00","module":"C1","scenario":null},{"value":"1,73E-01","module":"C2","scenario":null},{"value":"1,18E-02","module":"C3","scenario":null},{"value":"1,56E-01","module":"C4","scenario":null},{"value":"-7,73E+00","module":"D","scenario":null}]}],"resource_use":[{"parameter":"PERE","unit":"MJ","values":[{"value":"3,92E+01","module":"A1-A3","scenario":null},{"value":"1,39E-01","module":"A4","scenario":null},{"value":"-7,08E-01","module":"A5","scenario":null},{"value":"0,00E+00","module":"C1","scenario":null},{"value":"3,49E-03","module":"C2","scenario":null},{"value":"1,46E-02","module":"C3","scenario":null},{"value":"5,03E-03","module":"C4","scenario":null},{"value":"-2,81E+00","module":"D","scenario":null}]},{"parameter":"PERM","unit":"MJ","values":[{"value":"1,78E+00","module":"A1-A3","scenario":null},{"value":"0,00E+00","module":"A4","scenario":null},{"value":"-2,15E-01","module":"A5","scenario":null},{"value":"0,00E+00","module":"C1","scenario":null},{"value":"0,00E+00","module":"C2","scenario":null},{"value":"0,00E+00","module":"C3","scenario":null},{"value":"0,00E+00","module":"C4","scenario":null},{"value":"0,00E+00","module":"D","scenario":null}]},{"parameter":"PERT","unit":"MJ","values":[{"value":"4,10E+01","module":"A1-A3","scenario":null},{"value":"1,39E-01","module":"A4","scenario":null},{"value":"-9,23E-01","module":"A5","scenario":null},{"value":"0,00E+00","module":"C1","scenario":null},{"value":"3,49E-03","module":"C2","scenario":null},{"value":"1,46E-02","module":"C3","scenario":null},{"value":"5,03E-03","module":"C4","scenario":null},{"value":"-2,81E+00","module":"D","scenario":null}]},{"parameter":"PENRE","unit":"MJ","values":[{"value":"4,22E+02","module":"A1-A3","scenario":null},{"value":"9,89E+00","module":"A4","scenario":null},{"value":"3,38E-01","module":"A5","scenario":null},{"value":"0,00E+00","module":"C1","scenario":null},{"value":"2,48E-01","module":"C2","scenario":null},{"value":"7,75E-02","module":"C3","scenario":null},{"value":"5,63E-01","module":"C4","scenario":null},{"value":"-2,36E+01","module":"D","scenario":null}]},{"parameter":"PENRM","unit":"MJ","values":[{"value":"1,31E+00","module":"A1-A3","scenario":null},{"value":"0,00E+00","module":"A4","scenario":null},{"value":"-2,90E-01","module":"A5","scenario":null},{"value":"0,00E+00","module":"C1","scenario":null},{"value":"0,00E+00","module":"C2","scenario":null},{"value":"0,00E+00","module":"C3","scenario":null},{"value":"-4,71E-01","module":"C4","scenario":null},{"value":"0,00E+00","module":"D","scenario":null}]},{"parameter":"PENRT","unit":"MJ","values":[{"value":"4,23E+02","module":"A1-A3","scenario":null},{"value":"9,89E+00","module":"A4","scenario":null},{"value":"4,76E-02","module":"A5","scenario":null},{"value":"0,00E+00","module":"C1","scenario":null},{"value":"2,48E-01","module":"C2","scenario":null},{"value":"7,75E-02","module":"C3","scenario":null},{"value":"9,20E-02","module":"C4","scenario":null},{"value":"-2,36E+01","module":"D","scenario":null}]},{"parameter":"SM","unit":"kg","values":[{"value":"3,27E-01","module":"A1-A3","scenario":null},{"value":"0,00E+00","module":"A4","scenario":null},{"value":"0,00E+00","module":"A5","scenario":null},{"value":"0,00E+00","module":"C1","scenario":null},{"value":"0,00E+00","module":"C2","scenario":null},{"value":"0,00E+00","module":"C3","scenario":null},{"value":"0,00E+00","module":"C4","scenario":null},{"value":"0,00E+00","module":"D","scenario":null}]},{"parameter":"RSF","unit":"MJ","values":[{"value":"0,00E+00","module":"A1-A3","scenario":null},{"value":"0,00E+00","module":"A4","scenario":null},{"value":"0,00E+00","module":"A5","scenario":null},{"value":"0,00E+00","module":"C1","scenario":null},{"value":"0,00E+00","module":"C2","scenario":null},{"value":"0,00E+00","module":"C3","scenario":null},{"value":"0,00E+00","module":"C4","scenario":null},{"value":"0,00E+00","module":"D","scenario":null}]},{"parameter":"NRSF","unit":"MJ","values":[{"value":"0,00E+00","module":"A1-A3","scenario":null},{"value":"0,00E+00","module":"A4","scenario":null},{"value":"0,00E+00","module":"A5","scenario":null},{"value":"0,00E+00","module":"C1","scenario":null},{"value":"0,00E+00","module":"C2","scenario":null},{"value":"0,00E+00","module":"C3","scenario":null},{"value":"0,00E+00","module":"C4","scenario":null},{"value":"0,00E+00","module":"D","scenario":null}]},{"parameter":"FW","unit":"m^3","values":[{"value":"3,50E-01","module":"A1-A3","scenario":null},{"value":"1,05E-03","module":"A4","scenario":null},{"value":"5,19E-05","module":"A5","scenario":null},{"value":"0,00E+00","module":"C1","scenario":null},{"value":"2,63E-05","module":"C2","scenario":null},{"value":"4,95E-05","module":"C3","scenario":null},{"value":"1,99E-04","module":"C4","scenario":null},{"value":"-1,79E-02","module":"D","scenario":null}]}],"end_of_life_waste":[{"parameter":"HWD","unit":"kg","values":[{"value":"2,71E-02","module":"A1-A3","scenario":null},{"value":"2,58E-05","module":"A4","scenario":null},{"value":"2,15E-07","module":"A5","scenario":null},{"value":"0,00E+00","module":"C1","scenario":null},{"value":"6,48E-07","module":"C2","scenario":null},{"value":"2,72E-08","module":"C3","scenario":null},{"value":"1,74E-07","module":"C4","scenario":null},{"value":"6,97E-05","module":"D","scenario":null}]},{"parameter":"NHWD","unit":"kg","values":[{"value":"6,52E+00","module":"A1-A3","scenario":null},{"value":"5,20E-01","module":"A4","scenario":null},{"value":"3,19E-03","module":"A5","scenario":null},{"value":"0,00E+00","module":"C1","scenario":null},{"value":"1,31E-02","module":"C2","scenario":null},{"value":"2,89E-04","module":"C3","scenario":null},{"value":"3,33E-01","module":"C4","scenario":null},{"value":"-6,69E-01","module":"D","scenario":null}]},{"parameter":"RWD","unit":"kg","values":[{"value":"2,10E-03","module":"A1-A3","scenario":null},{"value":"1,43E-04","module":"A4","scenario":null},{"value":"6,17E-07","module":"A5","scenario":null},{"value":"0,00E+00","module":"C1","scenario":null},{"value":"3,59E-06","module":"C2","scenario":null},{"value":"1,03E-06","module":"C3","scenario":null},{"value":"1,16E-06","module":"C4","scenario":null},{"value":"-6,53E-05","module":"D","scenario":null}]}],"end_of_life_flow":[{"parameter":"CRU","unit":"kg","values":[{"value":"0,00E+00","module":"A1-A3","scenario":null},{"value":"0,00E+00","module":"A4","scenario":null},{"value":"0,00E+00","module":"A5","scenario":null},{"value":"0,00E+00","module":"C1","scenario":null},{"value":"0,00E+00","module":"C2","scenario":null},{"value":"0,00E+00","module":"C3","scenario":null},{"value":"0,00E+00","module":"C4","scenario":null},{"value":"0,00E+00","module":"D","scenario":null}]},{"parameter":"MFR","unit":"kg","values":[{"value":"3,54E-01","module":"A1-A3","scenario":null},{"value":"0,00E+00","module":"A4","scenario":null},{"value":"9,30E-02","module":"A5","scenario":null},{"value":"0,00E+00","module":"C1","scenario":null},{"value":"0,00E+00","module":"C2","scenario":null},{"value":"5,43E-01","module":"C3","scenario":null},{"value":"0,00E+00","module":"C4","scenario":null},{"value":"0,00E+00","module":"D","scenario":null}]},{"parameter":"MER","unit":"kg","values":[{"value":"0,00E+00","module":"A1-A3","scenario":null},{"value":"0,00E+00","module":"A4","scenario":null},{"value":"0,00E+00","module":"A5","scenario":null},{"value":"0,00E+00","module":"C1","scenario":null},{"value":"0,00E+00","module":"C2","scenario":null},{"value":"0,00E+00","module":"C3","scenario":null},{"value":"0,00E+00","module":"C4","scenario":null},{"value":"0,00E+00","module":"D","scenario":null}]},{"parameter":"EEE","unit":"MJ","values":[{"value":"0,00E+00","module":"A1-A3","scenario":null},{"value":"0,00E+00","module":"A4","scenario":null},{"value":"3,71E-02","module":"A5","scenario":null},{"value":"0,00E+00","module":"C1","scenario":null},{"value":"0,00E+00","module":"C2","scenario":null},{"value":"0,00E+00","module":"C3","scenario":null},{"value":"2,00E-02","module":"C4","scenario":null},{"value":"0,00E+00","module":"D","scenario":null}]},{"parameter":"EET","unit":"MJ","values":[{"value":"0,00E+00","module":"A1-A3","scenario":null},{"value":"0,00E+00","module":"A4","scenario":null},{"value":"2,45E-01","module":"A5","scenario":null},{"value":"0,00E+00","module":"C1","scenario":null},{"value":"0,00E+00","module":"C2","scenario":null},{"value":"0,00E+00","module":"C3","scenario":null},{"value":"1,32E-01","module":"C4","scenario":null},{"value":"0,00E+00","module":"D","scenario":null}]}]}