{"product_name":"Getuftete Bahnenware mit einem Polmaterial aus 95% recyceltem Polyamid 6, einem maximalen Poleinsatzgewicht von 1215 g/m2 und einem SBR-Textilr\u00fccken","epd_id":"EPD-DAN-20240100-CBA1-EN","compliance":["EN 15804+A2 (EF 3.1)","ISO 14025"],"producer_name":"danfloor a/s","environmental_impact":[{"parameter":"GWP-total","unit":"kg CO2-eq","values":[{"value":"6,12E+00","module":"A1-A3","scenario":null},{"value":"2,01E-01","module":"A4","scenario":null},{"value":"5,27E-01","module":"A5","scenario":null},{"value":"0,00E+00","module":"B1","scenario":null},{"value":"5,15E-01","module":"B2","scenario":null},{"value":"0,00E+00","module":"C1","scenario":null},{"value":"1,11E-02","module":"C2","scenario":null},{"value":"0,00E+00","module":"C3","scenario":"S0"},{"value":"3,59E+00","module":"C3","scenario":"S1"},{"value":"3,63E+00","module":"C3","scenario":"S2"},{"value":"1,83E-01","module":"C4","scenario":"S0"},{"value":"0,00E+00","module":"C4","scenario":"S1"},{"value":"0,00E+00","module":"C4","scenario":"S2"},{"value":"0,00E+00","module":"D","scenario":"S0"},{"value":"-4,83E-01","module":"D","scenario":"S1"},{"value":"-2,05E-01","module":"D","scenario":"S2"},{"value":"-4,34E-02","module":"D","scenario":null}]},{"parameter":"GWP-fossil","unit":"kg CO2-eq","values":[{"value":"6,15E+00","module":"A1-A3","scenario":null},{"value":"1,98E-01","module":"A4","scenario":null},{"value":"5,26E-01","module":"A5","scenario":null},{"value":"0,00E+00","module":"B1","scenario":null},{"value":"3,15E-01","module":"B2","scenario":null},{"value":"0,00E+00","module":"C1","scenario":null},{"value":"1,10E-02","module":"C2","scenario":null},{"value":"0,00E+00","module":"C3","scenario":"S0"},{"value":"3,59E+00","module":"C3","scenario":"S1"},{"value":"3,63E+00","module":"C3","scenario":"S2"},{"value":"1,83E-01","module":"C4","scenario":"S0"},{"value":"0,00E+00","module":"C4","scenario":"S1"},{"value":"0,00E+00","module":"C4","scenario":"S2"},{"value":"0,00E+00","module":"D","scenario":"S0"},{"value":"-4,80E-01","module":"D","scenario":"S1"},{"value":"-2,04E-01","module":"D","scenario":"S2"},{"value":"-4,32E-02","module":"D","scenario":null}]},{"parameter":"GWP-biogenic","unit":"kg CO2-eq","values":[{"value":"-4,18E-02","module":"A1-A3","scenario":null},{"value":"4,64E-04","module":"A4","scenario":null},{"value":"7,21E-05","module":"A5","scenario":null},{"value":"0,00E+00","module":"B1","scenario":null},{"value":"3,69E-03","module":"B2","scenario":null},{"value":"0,00E+00","module":"C1","scenario":null},{"value":"2,57E-05","module":"C2","scenario":null},{"value":"0,00E+00","module":"C3","scenario":"S0"},{"value":"3,17E-04","module":"C3","scenario":"S1"},{"value":"4,86E-04","module":"C3","scenario":"S2"},{"value":"0,00E+00","module":"C4","scenario":"S0"},{"value":"0,00E+00","module":"C4","scenario":"S1"},{"value":"0,00E+00","module":"C4","scenario":"S2"},{"value":"0,00E+00","module":"D","scenario":"S0"},{"value":"-2,15E-03","module":"D","scenario":"S1"},{"value":"-1,24E-04","module":"D","scenario":"S2"},{"value":"-1,93E-04","module":"D","scenario":null}]},{"parameter":"GWP-luluc","unit":"kg CO2-eq","values":[{"value":"5,98E-03","module":"A1-A3","scenario":null},{"value":"1,88E-03","module":"A4","scenario":null},{"value":"3,67E-04","module":"A5","scenario":null},{"value":"0,00E+00","module":"B1","scenario":null},{"value":"1,96E-01","module":"B2","scenario":null},{"value":"0,00E+00","module":"C1","scenario":null},{"value":"1,04E-04","module":"C2","scenario":null},{"value":"0,00E+00","module":"C3","scenario":"S0"},{"value":"1,23E-04","module":"C3","scenario":"S1"},{"value":"3,84E-04","module":"C3","scenario":"S2"},{"value":"1,53E-04","module":"C4","scenario":"S0"},{"value":"0,00E+00","module":"C4","scenario":"S1"},{"value":"0,00E+00","module":"C4","scenario":"S2"},{"value":"0,00E+00","module":"D","scenario":"S0"},{"value":"-3,08E-05","module":"D","scenario":"S1"},{"value":"-1,31E-04","module":"D","scenario":"S2"},{"value":"-2,78E-06","module":"D","scenario":null}]},{"parameter":"ODP","unit":"kg CFC11-eq","values":[{"value":"6,92E-09","module":"A1-A3","scenario":null},{"value":"1,78E-14","module":"A4","scenario":null},{"value":"2,08E-10","module":"A5","scenario":null},{"value":"0,00E+00","module":"B1","scenario":null},{"value":"3,41E-08","module":"B2","scenario":null},{"value":"0,00E+00","module":"C1","scenario":null},{"value":"9,81E-16","module":"C2","scenario":null},{"value":"0,00E+00","module":"C3","scenario":"S0"},{"value":"3,51E-13","module":"C3","scenario":"S1"},{"value":"5,77E-13","module":"C3","scenario":"S2"},{"value":"3,13E-13","module":"C4","scenario":"S0"},{"value":"0,00E+00","module":"C4","scenario":"S1"},{"value":"0,00E+00","module":"C4","scenario":"S2"},{"value":"0,00E+00","module":"D","scenario":"S0"},{"value":"-3,66E-12","module":"D","scenario":"S1"},{"value":"-2,93E-13","module":"D","scenario":"S2"},{"value":"-3,29E-13","module":"D","scenario":null}]},{"parameter":"AP","unit":"mol H^(+)-eq","values":[{"value":"1,47E-02","module":"A1-A3","scenario":null},{"value":"1,25E-03","module":"A4","scenario":null},{"value":"8,47E-04","module":"A5","scenario":null},{"value":"0,00E+00","module":"B1","scenario":null},{"value":"7,94E-04","module":"B2","scenario":null},{"value":"0,00E+00","module":"C1","scenario":null},{"value":"6,90E-05","module":"C2","scenario":null},{"value":"0,00E+00","module":"C3","scenario":"S0"},{"value":"3,21E-03","module":"C3","scenario":"S1"},{"value":"3,41E-03","module":"C3","scenario":"S2"},{"value":"5,58E-04","module":"C4","scenario":"S0"},{"value":"0,00E+00","module":"C4","scenario":"S1"},{"value":"0,00E+00","module":"C4","scenario":"S2"},{"value":"0,00E+00","module":"D","scenario":"S0"},{"value":"-5,91E-04","module":"D","scenario":"S1"},{"value":"-8,97E-04","module":"D","scenario":"S2"},{"value":"-5,32E-05","module":"D","scenario":null}]},{"parameter":"POCP","unit":"kg NMVOC-eq","values":[{"value":"1,37E-02","module":"A1-A3","scenario":null},{"value":"1,16E-03","module":"A4","scenario":null},{"value":"8,79E-04","module":"A5","scenario":null},{"value":"4,18E-04","module":"B1","scenario":null},{"value":"9,67E-04","module":"B2","scenario":null},{"value":"0,00E+00","module":"C1","scenario":null},{"value":"6,39E-05","module":"C2","scenario":null},{"value":"0,00E+00","module":"C3","scenario":"S0"},{"value":"4,00E-03","module":"C3","scenario":"S1"},{"value":"4,18E-03","module":"C3","scenario":"S2"},{"value":"4,06E-04","module":"C4","scenario":"S0"},{"value":"0,00E+00","module":"C4","scenario":"S1"},{"value":"0,00E+00","module":"C4","scenario":"S2"},{"value":"0,00E+00","module":"D","scenario":"S0"},{"value":"-4,86E-04","module":"D","scenario":"S1"},{"value":"-7,79E-04","module":"D","scenario":"S2"},{"value":"-4,37E-05","module":"D","scenario":null}]},{"parameter":"ADPE","unit":"kg Sb-eq","values":[{"value":"1,55E-06","module":"A1-A3","scenario":null},{"value":"1,32E-08","module":"A4","scenario":null},{"value":"4,88E-08","module":"A5","scenario":null},{"value":"0,00E+00","module":"B1","scenario":null},{"value":"2,14E-07","module":"B2","scenario":null},{"value":"0,00E+00","module":"C1","scenario":null},{"value":"7,28E-10","module":"C2","scenario":null},{"value":"0,00E+00","module":"C3","scenario":"S0"},{"value":"9,98E-09","module":"C3","scenario":"S1"},{"value":"1,37E-08","module":"C3","scenario":"S2"},{"value":"4,92E-09","module":"C4","scenario":"S0"},{"value":"0,00E+00","module":"C4","scenario":"S1"},{"value":"0,00E+00","module":"C4","scenario":"S2"},{"value":"0,00E+00","module":"D","scenario":"S0"},{"value":"-3,36E-08","module":"D","scenario":"S1"},{"value":"-1,42E-08","module":"D","scenario":"S2"},{"value":"-3,02E-09","module":"D","scenario":null}]},{"parameter":"ADPF","unit":"MJ","values":[{"value":"1,37E+02","module":"A1-A3","scenario":null},{"value":"2,76E+00","module":"A4","scenario":null},{"value":"4,54E+00","module":"A5","scenario":null},{"value":"0,00E+00","module":"B1","scenario":null},{"value":"5,93E+00","module":"B2","scenario":null},{"value":"0,00E+00","module":"C1","scenario":null},{"value":"1,52E-01","module":"C2","scenario":null},{"value":"0,00E+00","module":"C3","scenario":"S0"},{"value":"1,91E+00","module":"C3","scenario":"S1"},{"value":"2,54E+00","module":"C3","scenario":"S2"},{"value":"2,78E+00","module":"C4","scenario":"S0"},{"value":"0,00E+00","module":"C4","scenario":"S1"},{"value":"0,00E+00","module":"C4","scenario":"S2"},{"value":"0,00E+00","module":"D","scenario":"S0"},{"value":"-8,85E+00","module":"D","scenario":"S1"},{"value":"-2,19E+01","module":"D","scenario":"S2"},{"value":"-7,96E-01","module":"D","scenario":null}]},{"parameter":"WDP","unit":"m^3 world-eq deprived","values":[{"value":"3,98E+00","module":"A1-A3","scenario":null},{"value":"2,34E-03","module":"A4","scenario":null},{"value":"1,60E-01","module":"A5","scenario":null},{"value":"0,00E+00","module":"B1","scenario":null},{"value":"9,61E-02","module":"B2","scenario":null},{"value":"0,00E+00","module":"C1","scenario":null},{"value":"1,29E-04","module":"C2","scenario":null},{"value":"0,00E+00","module":"C3","scenario":"S0"},{"value":"4,55E-01","module":"C3","scenario":"S1"},{"value":"4,58E-01","module":"C3","scenario":"S2"},{"value":"-2,63E-03","module":"C4","scenario":"S0"},{"value":"0,00E+00","module":"C4","scenario":"S1"},{"value":"0,00E+00","module":"C4","scenario":"S2"},{"value":"0,00E+00","module":"D","scenario":"S0"},{"value":"-4,43E-02","module":"D","scenario":"S1"},{"value":"-2,39E-02","module":"D","scenario":"S2"},{"value":"-3,99E-03","module":"D","scenario":null}]},{"parameter":"EP-freshwater","unit":"kg P-eq","values":[{"value":"4,82E-05","module":"A1-A3","scenario":null},{"value":"7,39E-07","module":"A4","scenario":null},{"value":"1,56E-06","module":"A5","scenario":null},{"value":"0,00E+00","module":"B1","scenario":null},{"value":"5,23E-06","module":"B2","scenario":null},{"value":"0,00E+00","module":"C1","scenario":null},{"value":"4,09E-08","module":"C2","scenario":null},{"value":"0,00E+00","module":"C3","scenario":"S0"},{"value":"4,60E-07","module":"C3","scenario":"S1"},{"value":"6,08E-07","module":"C3","scenario":"S2"},{"value":"3,58E-05","module":"C4","scenario":"S0"},{"value":"0,00E+00","module":"C4","scenario":"S1"},{"value":"0,00E+00","module":"C4","scenario":"S2"},{"value":"0,00E+00","module":"D","scenario":"S0"},{"value":"-7,55E-07","module":"D","scenario":"S1"},{"value":"-2,79E-07","module":"D","scenario":"S2"},{"value":"-6,80E-08","module":"D","scenario":null}]},{"parameter":"EP-marine","unit":"kg N-eq","values":[{"value":"5,06E-03","module":"A1-A3","scenario":null},{"value":"6,12E-04","module":"A4","scenario":null},{"value":"3,50E-04","module":"A5","scenario":null},{"value":"0,00E+00","module":"B1","scenario":null},{"value":"1,92E-04","module":"B2","scenario":null},{"value":"0,00E+00","module":"C1","scenario":null},{"value":"3,38E-05","module":"C2","scenario":null},{"value":"0,00E+00","module":"C3","scenario":"S0"},{"value":"1,56E-03","module":"C3","scenario":"S1"},{"value":"1,65E-03","module":"C3","scenario":"S2"},{"value":"1,28E-04","module":"C4","scenario":"S0"},{"value":"0,00E+00","module":"C4","scenario":"S1"},{"value":"0,00E+00","module":"C4","scenario":"S2"},{"value":"0,00E+00","module":"D","scenario":"S0"},{"value":"-1,74E-04","module":"D","scenario":"S1"},{"value":"-2,64E-04","module":"D","scenario":"S2"},{"value":"-1,57E-05","module":"D","scenario":null}]},{"parameter":"EP-terrestrial","unit":"mol N-eq","values":[{"value":"4,91E-02","module":"A1-A3","scenario":null},{"value":"6,78E-03","module":"A4","scenario":null},{"value":"3,68E-03","module":"A5","scenario":null},{"value":"0,00E+00","module":"B1","scenario":null},{"value":"2,77E-03","module":"B2","scenario":null},{"value":"0,00E+00","module":"C1","scenario":null},{"value":"3,75E-04","module":"C2","scenario":null},{"value":"0,00E+00","module":"C3","scenario":"S0"},{"value":"1,75E-02","module":"C3","scenario":"S1"},{"value":"1,85E-02","module":"C3","scenario":"S2"},{"value":"1,40E-03","module":"C4","scenario":"S0"},{"value":"0,00E+00","module":"C4","scenario":"S1"},{"value":"0,00E+00","module":"C4","scenario":"S2"},{"value":"0,00E+00","module":"D","scenario":"S0"},{"value":"-1,87E-03","module":"D","scenario":"S1"},{"value":"-2,90E-03","module":"D","scenario":"S2"},{"value":"-1,68E-04","module":"D","scenario":null}]}],"additional_environmental_impact":[{"parameter":"PM","unit":"Disease incidence","values":[{"value":"1,13E-07","module":"A1-A3","scenario":null},{"value":"7,85E-09","module":"A4","scenario":null},{"value":"5,38E-09","module":"A5","scenario":null},{"value":"0,00E+00","module":"B1","scenario":null},{"value":"6,82E-08","module":"B2","scenario":null},{"value":"0,00E+00","module":"C1","scenario":null},{"value":"4,34E-10","module":"C2","scenario":null},{"value":"0,00E+00","module":"C3","scenario":"S0"},{"value":"1,39E-08","module":"C3","scenario":"S1"},{"value":"1,52E-08","module":"C3","scenario":"S2"},{"value":"5,41E-09","module":"C4","scenario":"S0"},{"value":"0,00E+00","module":"C4","scenario":"S1"},{"value":"0,00E+00","module":"C4","scenario":"S2"},{"value":"0,00E+00","module":"D","scenario":"S0"},{"value":"0,00E+00","module":"D","scenario":"S1"},{"value":"-1,87E-08","module":"D","scenario":"S2"},{"value":"-4,52E-10","module":"D","scenario":null}]},{"parameter":"ETP-fw","unit":"CTUe","values":[{"value":"4,99E+01","module":"A1-A3","scenario":null},{"value":"1,94E+00","module":"A4","scenario":null},{"value":"1,75E+00","module":"A5","scenario":null},{"value":"3,60E-03","module":"B1","scenario":null},{"value":"2,07E+00","module":"B2","scenario":null},{"value":"0,00E+00","module":"C1","scenario":null},{"value":"1,07E-01","module":"C2","scenario":null},{"value":"0,00E+00","module":"C3","scenario":"S0"},{"value":"8,23E-01","module":"C3","scenario":"S1"},{"value":"1,16E+00","module":"C3","scenario":"S2"},{"value":"2,37E+00","module":"C4","scenario":"S0"},{"value":"0,00E+00","module":"C4","scenario":"S1"},{"value":"0,00E+00","module":"C4","scenario":"S2"},{"value":"0,00E+00","module":"D","scenario":"S0"},{"value":"0,00E+00","module":"D","scenario":"S1"},{"value":"-8,37E+00","module":"D","scenario":"S2"},{"value":"-1,08E-01","module":"D","scenario":null}]},{"parameter":"HTP-c","unit":"CTUh","values":[{"value":"3,13E-09","module":"A1-A3","scenario":null},{"value":"3,93E-11","module":"A4","scenario":null},{"value":"1,02E-10","module":"A5","scenario":null},{"value":"0,00E+00","module":"B1","scenario":null},{"value":"6,26E-10","module":"B2","scenario":null},{"value":"0,00E+00","module":"C1","scenario":null},{"value":"2,17E-12","module":"C2","scenario":null},{"value":"0,00E+00","module":"C3","scenario":"S0"},{"value":"4,87E-11","module":"C3","scenario":"S1"},{"value":"5,79E-11","module":"C3","scenario":"S2"},{"value":"1,22E-10","module":"C4","scenario":"S0"},{"value":"0,00E+00","module":"C4","scenario":"S1"},{"value":"0,00E+00","module":"C4","scenario":"S2"},{"value":"0,00E+00","module":"D","scenario":"S0"},{"value":"0,00E+00","module":"D","scenario":"S1"},{"value":"-6,22E-11","module":"D","scenario":"S2"},{"value":"-8,73E-12","module":"D","scenario":null}]},{"parameter":"HTP-nc","unit":"CTUh","values":[{"value":"1,23E-07","module":"A1-A3","scenario":null},{"value":"1,73E-09","module":"A4","scenario":null},{"value":"4,09E-09","module":"A5","scenario":null},{"value":"2,60E-11","module":"B1","scenario":null},{"value":"6,16E-09","module":"B2","scenario":null},{"value":"0,00E+00","module":"C1","scenario":null},{"value":"9,56E-11","module":"C2","scenario":null},{"value":"0,00E+00","module":"C3","scenario":"S0"},{"value":"2,65E-09","module":"C3","scenario":"S1"},{"value":"2,95E-09","module":"C3","scenario":"S2"},{"value":"9,71E-09","module":"C4","scenario":"S0"},{"value":"0,00E+00","module":"C4","scenario":"S1"},{"value":"0,00E+00","module":"C4","scenario":"S2"},{"value":"0,00E+00","module":"D","scenario":"S0"},{"value":"0,00E+00","module":"D","scenario":"S1"},{"value":"-3,36E-09","module":"D","scenario":"S2"},{"value":"-2,18E-10","module":"D","scenario":null}]},{"parameter":"SQP","unit":"SQP","values":[{"value":null,"module":"A1-A3","scenario":null},{"value":null,"module":"A4","scenario":null},{"value":null,"module":"A5","scenario":null},{"value":null,"module":"B1","scenario":null},{"value":null,"module":"B2","scenario":null},{"value":"0,00E+00","module":"C1","scenario":null},{"value":null,"module":"C2","scenario":null},{"value":null,"module":"C3","scenario":"S0"},{"value":null,"module":"C3","scenario":"S1"},{"value":null,"module":"C3","scenario":"S2"},{"value":null,"module":"C4","scenario":"S0"},{"value":null,"module":"C4","scenario":"S1"},{"value":null,"module":"C4","scenario":"S2"},{"value":null,"module":"D","scenario":"S0"},{"value":null,"module":"D","scenario":"S1"},{"value":null,"module":"D","scenario":"S2"},{"value":null,"module":"D","scenario":null}]}],"resource_use":[{"parameter":"PERE","unit":"MJ","values":[{"value":"5,05E+01","module":"A1-A3","scenario":null},{"value":"1,95E-01","module":"A4","scenario":null},{"value":"1,65E+00","module":"A5","scenario":null},{"value":"0,00E+00","module":"B1","scenario":null},{"value":"3,79E+00","module":"B2","scenario":null},{"value":"0,00E+00","module":"C1","scenario":null},{"value":"1,08E-02","module":"C2","scenario":null},{"value":"0,00E+00","module":"C3","scenario":"S0"},{"value":"3,39E-01","module":"C3","scenario":"S1"},{"value":"5,18E-01","module":"C3","scenario":"S2"},{"value":"2,51E-01","module":"C4","scenario":"S0"},{"value":"0,00E+00","module":"C4","scenario":"S1"},{"value":"0,00E+00","module":"C4","scenario":"S2"},{"value":"0,00E+00","module":"D","scenario":"S0"},{"value":"-2,50E+00","module":"D","scenario":"S1"},{"value":"-3,67E-01","module":"D","scenario":"S2"},{"value":"-2,25E-01","module":"D","scenario":null}]},{"parameter":"PERM","unit":"MJ","values":[{"value":"8,20E-02","module":"A1-A3","scenario":null},{"value":"0,00E+00","module":"A4","scenario":null},{"value":"-8,20E-02","module":"A5","scenario":null},{"value":"0,00E+00","module":"B1","scenario":null},{"value":"0,00E+00","module":"B2","scenario":null},{"value":"0,00E+00","module":"C1","scenario":null},{"value":"0,00E+00","module":"C2","scenario":null},{"value":"0,00E+00","module":"C3","scenario":"S0"},{"value":"0,00E+00","module":"C3","scenario":"S1"},{"value":"0,00E+00","module":"C3","scenario":"S2"},{"value":"0,00E+00","module":"C4","scenario":"S0"},{"value":"0,00E+00","module":"C4","scenario":"S1"},{"value":"0,00E+00","module":"C4","scenario":"S2"},{"value":"0,00E+00","module":"D","scenario":"S0"},{"value":"0,00E+00","module":"D","scenario":"S1"},{"value":"0,00E+00","module":"D","scenario":"S2"},{"value":"0,00E+00","module":"D","scenario":null}]},{"parameter":"PERT","unit":"MJ","values":[{"value":"5,06E+01","module":"A1-A3","scenario":null},{"value":"1,95E-01","module":"A4","scenario":null},{"value":"1,57E+00","module":"A5","scenario":null},{"value":"0,00E+00","module":"B1","scenario":null},{"value":"3,79E+00","module":"B2","scenario":null},{"value":"0,00E+00","module":"C1","scenario":null},{"value":"1,08E-02","module":"C2","scenario":null},{"value":"0,00E+00","module":"C3","scenario":"S0"},{"value":"3,39E-01","module":"C3","scenario":"S1"},{"value":"5,18E-01","module":"C3","scenario":"S2"},{"value":"2,51E-01","module":"C4","scenario":"S0"},{"value":"0,00E+00","module":"C4","scenario":"S1"},{"value":"0,00E+00","module":"C4","scenario":"S2"},{"value":"0,00E+00","module":"D","scenario":"S0"},{"value":"-2,50E+00","module":"D","scenario":"S1"},{"value":"-3,67E-01","module":"D","scenario":"S2"},{"value":"-2,25E-01","module":"D","scenario":null}]},{"parameter":"PENRE","unit":"MJ","values":[{"value":"1,12E+02","module":"A1-A3","scenario":null},{"value":"2,77E+00","module":"A4","scenario":null},{"value":"6,66E+00","module":"A5","scenario":null},{"value":"0,00E+00","module":"B1","scenario":null},{"value":"5,93E+00","module":"B2","scenario":null},{"value":"0,00E+00","module":"C1","scenario":null},{"value":"1,53E-01","module":"C2","scenario":null},{"value":"0,00E+00","module":"C3","scenario":"S0"},{"value":"2,53E+01","module":"C3","scenario":"S1"},{"value":"2,59E+01","module":"C3","scenario":"S2"},{"value":"2,78E+00","module":"C4","scenario":"S0"},{"value":"0,00E+00","module":"C4","scenario":"S1"},{"value":"0,00E+00","module":"C4","scenario":"S2"},{"value":"0,00E+00","module":"D","scenario":"S0"},{"value":"-8,85E+00","module":"D","scenario":"S1"},{"value":"-2,19E+01","module":"D","scenario":"S2"},{"value":"-7,96E-01","module":"D","scenario":null}]},{"parameter":"PENRM","unit":"MJ","values":[{"value":"2,55E+01","module":"A1-A3","scenario":null},{"value":"0,00E+00","module":"A4","scenario":null},{"value":"-2,12E+00","module":"A5","scenario":null},{"value":"0,00E+00","module":"B1","scenario":null},{"value":"0,00E+00","module":"B2","scenario":null},{"value":"0,00E+00","module":"C1","scenario":null},{"value":"0,00E+00","module":"C2","scenario":null},{"value":"0,00E+00","module":"C3","scenario":"S0"},{"value":"-2,34E+01","module":"C3","scenario":"S1"},{"value":"-2,34E+01","module":"C3","scenario":"S2"},{"value":"0,00E+00","module":"C4","scenario":"S0"},{"value":"0,00E+00","module":"C4","scenario":"S1"},{"value":"0,00E+00","module":"C4","scenario":"S2"},{"value":"0,00E+00","module":"D","scenario":"S0"},{"value":"0,00E+00","module":"D","scenario":"S1"},{"value":"0,00E+00","module":"D","scenario":"S2"},{"value":"0,00E+00","module":"D","scenario":null}]},{"parameter":"PENRT","unit":"MJ","values":[{"value":"1,37E+02","module":"A1-A3","scenario":null},{"value":"2,77E+00","module":"A4","scenario":null},{"value":"4,54E+00","module":"A5","scenario":null},{"value":"0,00E+00","module":"B1","scenario":null},{"value":"5,93E+00","module":"B2","scenario":null},{"value":"0,00E+00","module":"C1","scenario":null},{"value":"1,53E-01","module":"C2","scenario":null},{"value":"0,00E+00","module":"C3","scenario":"S0"},{"value":"1,91E+00","module":"C3","scenario":"S1"},{"value":"2,55E+00","module":"C3","scenario":"S2"},{"value":"2,78E+00","module":"C4","scenario":"S0"},{"value":"0,00E+00","module":"C4","scenario":"S1"},{"value":"0,00E+00","module":"C4","scenario":"S2"},{"value":"0,00E+00","module":"D","scenario":"S0"},{"value":"-8,85E+00","module":"D","scenario":"S1"},{"value":"-2,19E+01","module":"D","scenario":"S2"},{"value":"-7,96E-01","module":"D","scenario":null}]},{"parameter":"SM","unit":"kg","values":[{"value":"6,62E-01","module":"A1-A3","scenario":null},{"value":"0,00E+00","module":"A4","scenario":null},{"value":"1,99E-02","module":"A5","scenario":null},{"value":"0,00E+00","module":"B1","scenario":null},{"value":"0,00E+00","module":"B2","scenario":null},{"value":"0,00E+00","module":"C1","scenario":null},{"value":"0,00E+00","module":"C2","scenario":null},{"value":"0,00E+00","module":"C3","scenario":"S0"},{"value":"0,00E+00","module":"C3","scenario":"S1"},{"value":"0,00E+00","module":"C3","scenario":"S2"},{"value":"0,00E+00","module":"C4","scenario":"S0"},{"value":"0,00E+00","module":"C4","scenario":"S1"},{"value":"0,00E+00","module":"C4","scenario":"S2"},{"value":"0,00E+00","module":"D","scenario":"S0"},{"value":"0,00E+00","module":"D","scenario":"S1"},{"value":"6,40E-01","module":"D","scenario":"S2"},{"value":"0,00E+00","module":"D","scenario":null}]},{"parameter":"RSF","unit":"MJ","values":[{"value":"0,00E+00","module":"A1-A3","scenario":null},{"value":"0,00E+00","module":"A4","scenario":null},{"value":"0,00E+00","module":"A5","scenario":null},{"value":"0,00E+00","module":"B1","scenario":null},{"value":"0,00E+00","module":"B2","scenario":null},{"value":"0,00E+00","module":"C1","scenario":null},{"value":"0,00E+00","module":"C2","scenario":null},{"value":"0,00E+00","module":"C3","scenario":"S0"},{"value":"0,00E+00","module":"C3","scenario":"S1"},{"value":"0,00E+00","module":"C3","scenario":"S2"},{"value":"0,00E+00","module":"C4","scenario":"S0"},{"value":"0,00E+00","module":"C4","scenario":"S1"},{"value":"0,00E+00","module":"C4","scenario":"S2"},{"value":"0,00E+00","module":"D","scenario":"S0"},{"value":"0,00E+00","module":"D","scenario":"S1"},{"value":"0,00E+00","module":"D","scenario":"S2"},{"value":"0,00E+00","module":"D","scenario":null}]},{"parameter":"NRSF","unit":"MJ","values":[{"value":"0,00E+00","module":"A1-A3","scenario":null},{"value":"0,00E+00","module":"A4","scenario":null},{"value":"0,00E+00","module":"A5","scenario":null},{"value":"0,00E+00","module":"B1","scenario":null},{"value":"0,00E+00","module":"B2","scenario":null},{"value":"0,00E+00","module":"C1","scenario":null},{"value":"0,00E+00","module":"C2","scenario":null},{"value":"0,00E+00","module":"C3","scenario":"S0"},{"value":"0,00E+00","module":"C3","scenario":"S1"},{"value":"0,00E+00","module":"C3","scenario":"S2"},{"value":"0,00E+00","module":"C4","scenario":"S0"},{"value":"0,00E+00","module":"C4","scenario":"S1"},{"value":"0,00E+00","module":"C4","scenario":"S2"},{"value":"0,00E+00","module":"D","scenario":"S0"},{"value":"0,00E+00","module":"D","scenario":"S1"},{"value":"0,00E+00","module":"D","scenario":"S2"},{"value":"0,00E+00","module":"D","scenario":null}]},{"parameter":"FW","unit":"m^3","values":[{"value":"9,85E-02","module":"A1-A3","scenario":null},{"value":"2,15E-04","module":"A4","scenario":null},{"value":"3,94E-03","module":"A5","scenario":null},{"value":"0,00E+00","module":"B1","scenario":null},{"value":"3,26E-03","module":"B2","scenario":null},{"value":"0,00E+00","module":"C1","scenario":null},{"value":"1,19E-05","module":"C2","scenario":null},{"value":"0,00E+00","module":"C3","scenario":"S0"},{"value":"1,07E-02","module":"C3","scenario":"S1"},{"value":"1,09E-02","module":"C3","scenario":"S2"},{"value":"2,74E-05","module":"C4","scenario":"S0"},{"value":"0,00E+00","module":"C4","scenario":"S1"},{"value":"0,00E+00","module":"C4","scenario":"S2"},{"value":"0,00E+00","module":"D","scenario":"S0"},{"value":"-2,02E-03","module":"D","scenario":"S1"},{"value":"-2,12E-03","module":"D","scenario":"S2"},{"value":"-1,82E-04","module":"D","scenario":null}]}],"end_of_life_waste":[{"parameter":"HWD","unit":"kg","values":[{"value":"1,75E-03","module":"A1-A3","scenario":null},{"value":"1,02E-11","module":"A4","scenario":null},{"value":"5,25E-05","module":"A5","scenario":null},{"value":"0,00E+00","module":"B1","scenario":null},{"value":"4,19E-05","module":"B2","scenario":null},{"value":"0,00E+00","module":"C1","scenario":null},{"value":"5,65E-13","module":"C2","scenario":null},{"value":"0,00E+00","module":"C3","scenario":"S0"},{"value":"2,25E-10","module":"C3","scenario":"S1"},{"value":"2,06E-10","module":"C3","scenario":"S2"},{"value":"2,34E-10","module":"C4","scenario":"S0"},{"value":"0,00E+00","module":"C4","scenario":"S1"},{"value":"0,00E+00","module":"C4","scenario":"S2"},{"value":"0,00E+00","module":"D","scenario":"S0"},{"value":"-5,04E-10","module":"D","scenario":"S1"},{"value":"-1,62E-10","module":"D","scenario":"S2"},{"value":"-4,54E-11","module":"D","scenario":null}]},{"parameter":"NHWD","unit":"kg","values":[{"value":"5,00E-01","module":"A1-A3","scenario":null},{"value":"3,98E-04","module":"A4","scenario":null},{"value":"6,88E-02","module":"A5","scenario":null},{"value":"0,00E+00","module":"B1","scenario":null},{"value":"7,29E-03","module":"B2","scenario":null},{"value":"0,00E+00","module":"C1","scenario":null},{"value":"2,20E-05","module":"C2","scenario":null},{"value":"0,00E+00","module":"C3","scenario":"S0"},{"value":"5,98E-01","module":"C3","scenario":"S1"},{"value":"5,98E-01","module":"C3","scenario":"S2"},{"value":"2,69E+00","module":"C4","scenario":"S0"},{"value":"0,00E+00","module":"C4","scenario":"S1"},{"value":"0,00E+00","module":"C4","scenario":"S2"},{"value":"0,00E+00","module":"D","scenario":"S0"},{"value":"-4,31E-03","module":"D","scenario":"S1"},{"value":"-1,35E-01","module":"D","scenario":"S2"},{"value":"-3,88E-04","module":"D","scenario":null}]},{"parameter":"RWD","unit":"kg","values":[{"value":"2,22E-03","module":"A1-A3","scenario":null},{"value":"3,57E-06","module":"A4","scenario":null},{"value":"7,32E-05","module":"A5","scenario":null},{"value":"0,00E+00","module":"B1","scenario":null},{"value":"3,79E-04","module":"B2","scenario":null},{"value":"0,00E+00","module":"C1","scenario":null},{"value":"1,98E-07","module":"C2","scenario":null},{"value":"0,00E+00","module":"C3","scenario":"S0"},{"value":"7,01E-05","module":"C3","scenario":"S1"},{"value":"1,11E-04","module":"C3","scenario":"S2"},{"value":"3,29E-05","module":"C4","scenario":"S0"},{"value":"0,00E+00","module":"C4","scenario":"S1"},{"value":"0,00E+00","module":"C4","scenario":"S2"},{"value":"0,00E+00","module":"D","scenario":"S0"},{"value":"-6,62E-04","module":"D","scenario":"S1"},{"value":"-7,72E-05","module":"D","scenario":"S2"},{"value":"-5,96E-05","module":"D","scenario":null}]}],"end_of_life_flow":[{"parameter":"CRU","unit":"kg","values":[{"value":"0,00E+00","module":"A1-A3","scenario":null},{"value":"0,00E+00","module":"A4","scenario":null},{"value":"0,00E+00","module":"A5","scenario":null},{"value":"0,00E+00","module":"B1","scenario":null},{"value":"0,00E+00","module":"B2","scenario":null},{"value":"0,00E+00","module":"C1","scenario":null},{"value":"0,00E+00","module":"C2","scenario":null},{"value":"0,00E+00","module":"C3","scenario":"S0"},{"value":"0,00E+00","module":"C3","scenario":"S1"},{"value":"0,00E+00","module":"C3","scenario":"S2"},{"value":"0,00E+00","module":"C4","scenario":"S0"},{"value":"0,00E+00","module":"C4","scenario":"S1"},{"value":"0,00E+00","module":"C4","scenario":"S2"},{"value":"0,00E+00","module":"D","scenario":"S0"},{"value":"0,00E+00","module":"D","scenario":"S1"},{"value":"0,00E+00","module":"D","scenario":"S2"},{"value":"0,00E+00","module":"D","scenario":null}]},{"parameter":"MFR","unit":"kg","values":[{"value":"1,56E-02","module":"A1-A3","scenario":null},{"value":"0,00E+00","module":"A4","scenario":null},{"value":"4,68E-04","module":"A5","scenario":null},{"value":"0,00E+00","module":"B1","scenario":null},{"value":"0,00E+00","module":"B2","scenario":null},{"value":"0,00E+00","module":"C1","scenario":null},{"value":"0,00E+00","module":"C2","scenario":null},{"value":"0,00E+00","module":"C3","scenario":"S0"},{"value":"0,00E+00","module":"C3","scenario":"S1"},{"value":"6,40E-01","module":"C3","scenario":"S2"},{"value":"0,00E+00","module":"C4","scenario":"S0"},{"value":"0,00E+00","module":"C4","scenario":"S1"},{"value":"0,00E+00","module":"C4","scenario":"S2"},{"value":"0,00E+00","module":"D","scenario":"S0"},{"value":"0,00E+00","module":"D","scenario":"S1"},{"value":"0,00E+00","module":"D","scenario":"S2"},{"value":"0,00E+00","module":"D","scenario":null}]},{"parameter":"MER","unit":"kg","values":[{"value":"0,00E+00","module":"A1-A3","scenario":null},{"value":"0,00E+00","module":"A4","scenario":null},{"value":"0,00E+00","module":"A5","scenario":null},{"value":"0,00E+00","module":"B1","scenario":null},{"value":"0,00E+00","module":"B2","scenario":null},{"value":"0,00E+00","module":"C1","scenario":null},{"value":"0,00E+00","module":"C2","scenario":null},{"value":"0,00E+00","module":"C3","scenario":"S0"},{"value":"0,00E+00","module":"C3","scenario":"S1"},{"value":"0,00E+00","module":"C3","scenario":"S2"},{"value":"0,00E+00","module":"C4","scenario":"S0"},{"value":"0,00E+00","module":"C4","scenario":"S1"},{"value":"0,00E+00","module":"C4","scenario":"S2"},{"value":"0,00E+00","module":"D","scenario":"S0"},{"value":"0,00E+00","module":"D","scenario":"S1"},{"value":"0,00E+00","module":"D","scenario":"S2"},{"value":"0,00E+00","module":"D","scenario":null}]},{"parameter":"EEE","unit":"MJ","values":[{"value":"0,00E+00","module":"A1-A3","scenario":null},{"value":"0,00E+00","module":"A4","scenario":null},{"value":"4,37E-01","module":"A5","scenario":null},{"value":"0,00E+00","module":"B1","scenario":null},{"value":"0,00E+00","module":"B2","scenario":null},{"value":"0,00E+00","module":"C1","scenario":null},{"value":"0,00E+00","module":"C2","scenario":null},{"value":"0,00E+00","module":"C3","scenario":"S0"},{"value":"4,85E+00","module":"C3","scenario":"S1"},{"value":"0,00E+00","module":"C3","scenario":"S2"},{"value":"0,00E+00","module":"C4","scenario":"S0"},{"value":"0,00E+00","module":"C4","scenario":"S1"},{"value":"0,00E+00","module":"C4","scenario":"S2"},{"value":"0,00E+00","module":"D","scenario":"S0"},{"value":"0,00E+00","module":"D","scenario":"S1"},{"value":"0,00E+00","module":"D","scenario":"S2"},{"value":"0,00E+00","module":"D","scenario":null}]},{"parameter":"EET","unit":"MJ","values":[{"value":"0,00E+00","module":"A1-A3","scenario":null},{"value":"0,00E+00","module":"A4","scenario":null},{"value":"8,05E-01","module":"A5","scenario":null},{"value":"0,00E+00","module":"B1","scenario":null},{"value":"0,00E+00","module":"B2","scenario":null},{"value":"0,00E+00","module":"C1","scenario":null},{"value":"0,00E+00","module":"C2","scenario":null},{"value":"0,00E+00","module":"C3","scenario":"S0"},{"value":"8,94E+00","module":"C3","scenario":"S1"},{"value":"4,25E+01","module":"C3","scenario":"S2"},{"value":"0,00E+00","module":"C4","scenario":"S0"},{"value":"0,00E+00","module":"C4","scenario":"S1"},{"value":"0,00E+00","module":"C4","scenario":"S2"},{"value":"0,00E+00","module":"D","scenario":"S0"},{"value":"0,00E+00","module":"D","scenario":"S1"},{"value":"0,00E+00","module":"D","scenario":"S2"},{"value":"0,00E+00","module":"D","scenario":null}]}]}