{"product_name":"Troldtekt 25mm A2 Natural Grey FUTURECEM - unpainted","epd_id":"EPD-TRO-20220044-ICA1-EN","compliance":["DIN EN 15804","ISO 14025"],"producer_name":"Troldtekt A/S","environmental_impact":[{"parameter":"GWP-total","unit":"kg CO2-eq.","values":[{"value":"-1,41E-01","module":"A1-A3","scenario":null},{"value":"1,29E-01","module":"A4","scenario":null},{"value":"8,76E-02","module":"A5","scenario":null},{"value":"-5,24E-01","module":"B1","scenario":null},{"value":"6,50E-04","module":"C1","scenario":null},{"value":"1,05E-01","module":"C2","scenario":null},{"value":"6,86E+00","module":"C4","scenario":null},{"value":"-8,04E-01","module":"D","scenario":null}]},{"parameter":"ODP","unit":"kg CFC11-eq.","values":[{"value":"2,30E-07","module":"A1-A3","scenario":null},{"value":"2,35E-08","module":"A4","scenario":null},{"value":"1,64E-09","module":"A5","scenario":null},{"value":"0,00E+00","module":"B1","scenario":null},{"value":"2,81E-10","module":"C1","scenario":null},{"value":"1,92E-08","module":"C2","scenario":null},{"value":"5,40E-09","module":"C4","scenario":null},{"value":"-4,44E-08","module":"D","scenario":null}]},{"parameter":"AP","unit":"kg SO2-eq.","values":[{"value":"1,37E-02","module":"A1-A3","scenario":null},{"value":"2,60E-04","module":"A4","scenario":null},{"value":"5,90E-05","module":"A5","scenario":null},{"value":"0,00E+00","module":"B1","scenario":null},{"value":"1,59E-06","module":"C1","scenario":null},{"value":"2,13E-04","module":"C2","scenario":null},{"value":"4,46E-04","module":"C4","scenario":null},{"value":"-1,67E-03","module":"D","scenario":null}]},{"parameter":"EP","unit":"kg PO4^3-eq.","values":[{"value":"5,69E-03","module":"A1-A3","scenario":null},{"value":"5,35E-05","module":"A4","scenario":null},{"value":"1,03E-04","module":"A5","scenario":null},{"value":"0,00E+00","module":"B1","scenario":null},{"value":"8,86E-07","module":"C1","scenario":null},{"value":"4,37E-05","module":"C2","scenario":null},{"value":"1,94E-04","module":"C4","scenario":null},{"value":"-1,24E-03","module":"D","scenario":null}]},{"parameter":"POCP","unit":"kg Ethen-eq.","values":[{"value":"7,63E-04","module":"A1-A3","scenario":null},{"value":"1,71E-05","module":"A4","scenario":null},{"value":"2,58E-06","module":"A5","scenario":null},{"value":"0,00E+00","module":"B1","scenario":null},{"value":"8,88E-08","module":"C1","scenario":null},{"value":"1,40E-05","module":"C2","scenario":null},{"value":"3,49E-05","module":"C4","scenario":null},{"value":"-9,59E-05","module":"D","scenario":null}]},{"parameter":"ADPE","unit":"kg Sb-eq.","values":[{"value":"6,05E-05","module":"A1-A3","scenario":null},{"value":"3,51E-06","module":"A4","scenario":null},{"value":"2,09E-07","module":"A5","scenario":null},{"value":"0,00E+00","module":"B1","scenario":null},{"value":"1,82E-08","module":"C1","scenario":null},{"value":"2,87E-06","module":"C2","scenario":null},{"value":"5,88E-07","module":"C4","scenario":null},{"value":"-2,16E-06","module":"D","scenario":null}]},{"parameter":"ADPF","unit":"MJ","values":[{"value":"4,07E+01","module":"A1-A3","scenario":null},{"value":"1,96E+00","module":"A4","scenario":null},{"value":"3,70E-01","module":"A5","scenario":null},{"value":"0,00E+00","module":"B1","scenario":null},{"value":"4,20E-02","module":"C1","scenario":null},{"value":"1,60E+00","module":"C2","scenario":null},{"value":"5,39E-01","module":"C4","scenario":null},{"value":"-1,13E+01","module":"D","scenario":null}]}],"additional_environmental_impact":[],"resource_use":[{"parameter":"PERE","unit":"MJ","values":[{"value":"5,99E+01","module":"A1-A3","scenario":null},{"value":"2,76E-02","module":"A4","scenario":null},{"value":"1,60E-01","module":"A5","scenario":null},{"value":"0,00E+00","module":"B1","scenario":null},{"value":"3,91E-02","module":"C1","scenario":null},{"value":"2,26E-02","module":"C2","scenario":null},{"value":"7,12E+00","module":"C4","scenario":null},{"value":"-5,26E+00","module":"D","scenario":null}]},{"parameter":"PERM","unit":"MJ","values":[{"value":"6,21E+01","module":"A1-A3","scenario":null},{"value":"0,00E+00","module":"A4","scenario":null},{"value":"0,00E+00","module":"A5","scenario":null},{"value":"0,00E+00","module":"B1","scenario":null},{"value":"0,00E+00","module":"C1","scenario":null},{"value":"0,00E+00","module":"C2","scenario":null},{"value":"0,00E+00","module":"C4","scenario":null},{"value":"0,00E+00","module":"D","scenario":null}]},{"parameter":"PERT","unit":"MJ","values":[{"value":"1,22E+02","module":"A1-A3","scenario":null},{"value":"2,76E-02","module":"A4","scenario":null},{"value":"1,60E-01","module":"A5","scenario":null},{"value":"0,00E+00","module":"B1","scenario":null},{"value":"3,91E-02","module":"C1","scenario":null},{"value":"2,26E-02","module":"C2","scenario":null},{"value":"7,12E+00","module":"C4","scenario":null},{"value":"-5,26E+00","module":"D","scenario":null}]},{"parameter":"PENRE","unit":"MJ","values":[{"value":"5,19E+01","module":"A1-A3","scenario":null},{"value":"1,97E+00","module":"A4","scenario":null},{"value":"4,58E-01","module":"A5","scenario":null},{"value":"0,00E+00","module":"B1","scenario":null},{"value":"4,31E-02","module":"C1","scenario":null},{"value":"1,61E+00","module":"C2","scenario":null},{"value":"5,63E-01","module":"C4","scenario":null},{"value":"-1,42E+01","module":"D","scenario":null}]},{"parameter":"PENRM","unit":"MJ","values":[{"value":"0,00E+00","module":"A1-A3","scenario":null},{"value":"0,00E+00","module":"A4","scenario":null},{"value":"0,00E+00","module":"A5","scenario":null},{"value":"0,00E+00","module":"B1","scenario":null},{"value":"0,00E+00","module":"C1","scenario":null},{"value":"0,00E+00","module":"C2","scenario":null},{"value":"0,00E+00","module":"C4","scenario":null},{"value":"0,00E+00","module":"D","scenario":null}]},{"parameter":"PENRT","unit":"MJ","values":[{"value":"5,19E+01","module":"A1-A3","scenario":null},{"value":"1,97E+00","module":"A4","scenario":null},{"value":"4,58E-01","module":"A5","scenario":null},{"value":"0,00E+00","module":"B1","scenario":null},{"value":"4,31E-02","module":"C1","scenario":null},{"value":"1,61E+00","module":"C2","scenario":null},{"value":"5,63E-01","module":"C4","scenario":null},{"value":"-1,42E+01","module":"D","scenario":null}]},{"parameter":"SM","unit":"kg","values":[{"value":"2,26E+00","module":"A1-A3","scenario":null},{"value":"0,00E+00","module":"A4","scenario":null},{"value":"3,10E-02","module":"A5","scenario":null},{"value":"0,00E+00","module":"B1","scenario":null},{"value":"0,00E+00","module":"C1","scenario":null},{"value":"0,00E+00","module":"C2","scenario":null},{"value":"0,00E+00","module":"C4","scenario":null},{"value":"0,00E+00","module":"D","scenario":null}]},{"parameter":"RSF","unit":"MJ","values":[{"value":"5,13E+00","module":"A1-A3","scenario":null},{"value":"0,00E+00","module":"A4","scenario":null},{"value":"0,00E+00","module":"A5","scenario":null},{"value":"0,00E+00","module":"B1","scenario":null},{"value":"0,00E+00","module":"C1","scenario":null},{"value":"0,00E+00","module":"C2","scenario":null},{"value":"0,00E+00","module":"C4","scenario":null},{"value":"0,00E+00","module":"D","scenario":null}]},{"parameter":"NRSF","unit":"MJ","values":[{"value":"5,73E+00","module":"A1-A3","scenario":null},{"value":"0,00E+00","module":"A4","scenario":null},{"value":"0,00E+00","module":"A5","scenario":null},{"value":"0,00E+00","module":"B1","scenario":null},{"value":"0,00E+00","module":"C1","scenario":null},{"value":"0,00E+00","module":"C2","scenario":null},{"value":"0,00E+00","module":"C4","scenario":null},{"value":"0,00E+00","module":"D","scenario":null}]},{"parameter":"FW","unit":"m^3","values":[{"value":"3,50E-02","module":"A1-A3","scenario":null},{"value":"3,35E-04","module":"A4","scenario":null},{"value":"1,30E-04","module":"A5","scenario":null},{"value":"0,00E+00","module":"B1","scenario":null},{"value":"1,19E-05","module":"C1","scenario":null},{"value":"2,73E-04","module":"C2","scenario":null},{"value":"2,37E-04","module":"C4","scenario":null},{"value":"-1,54E-03","module":"D","scenario":null}]}],"end_of_life_waste":[{"parameter":"HWD","unit":"kg","values":[{"value":"5,91E-02","module":"A1-A3","scenario":null},{"value":"1,99E-03","module":"A4","scenario":null},{"value":"1,51E-03","module":"A5","scenario":null},{"value":"0,00E+00","module":"B1","scenario":null},{"value":"5,40E-05","module":"C1","scenario":null},{"value":"1,62E-03","module":"C2","scenario":null},{"value":"1,25E-03","module":"C4","scenario":null},{"value":"-4,91E-02","module":"D","scenario":null}]},{"parameter":"NHWD","unit":"kg","values":[{"value":"1,91E+00","module":"A1-A3","scenario":null},{"value":"1,37E-01","module":"A4","scenario":null},{"value":"1,15E-01","module":"A5","scenario":null},{"value":"0,00E+00","module":"B1","scenario":null},{"value":"1,12E-03","module":"C1","scenario":null},{"value":"1,12E-01","module":"C2","scenario":null},{"value":"5,23E-02","module":"C4","scenario":null},{"value":"-1,67E+00","module":"D","scenario":null}]},{"parameter":"RWD","unit":"kg","values":[{"value":"9,00E-05","module":"A1-A3","scenario":null},{"value":"1,34E-05","module":"A4","scenario":null},{"value":"2,54E-06","module":"A5","scenario":null},{"value":"0,00E+00","module":"B1","scenario":null},{"value":"5,78E-07","module":"C1","scenario":null},{"value":"1,10E-05","module":"C2","scenario":null},{"value":"4,20E-06","module":"C4","scenario":null},{"value":"-2,03E-05","module":"D","scenario":null}]}],"end_of_life_flow":[{"parameter":"CRU","unit":"kg","values":[{"value":"0,00E+00","module":"A1-A3","scenario":null},{"value":"0,00E+00","module":"A4","scenario":null},{"value":"0,00E+00","module":"A5","scenario":null},{"value":"0,00E+00","module":"B1","scenario":null},{"value":"0,00E+00","module":"C1","scenario":null},{"value":"0,00E+00","module":"C2","scenario":null},{"value":"0,00E+00","module":"C4","scenario":null},{"value":"0,00E+00","module":"D","scenario":null}]},{"parameter":"MFR","unit":"kg","values":[{"value":"1,05E-02","module":"A1-A3","scenario":null},{"value":"0,00E+00","module":"A4","scenario":null},{"value":"0,00E+00","module":"A5","scenario":null},{"value":"0,00E+00","module":"B1","scenario":null},{"value":"0,00E+00","module":"C1","scenario":null},{"value":"0,00E+00","module":"C2","scenario":null},{"value":"0,00E+00","module":"C4","scenario":null},{"value":"0,00E+00","module":"D","scenario":null}]},{"parameter":"MER","unit":"kg","values":[{"value":"4,86E-03","module":"A1-A3","scenario":null},{"value":"0,00E+00","module":"A4","scenario":null},{"value":"0,00E+00","module":"A5","scenario":null},{"value":"0,00E+00","module":"B1","scenario":null},{"value":"0,00E+00","module":"C1","scenario":null},{"value":"0,00E+00","module":"C2","scenario":null},{"value":"0,00E+00","module":"C4","scenario":null},{"value":"0,00E+00","module":"D","scenario":null}]},{"parameter":"EEE","unit":"MJ","values":[{"value":"0,00E+00","module":"A1-A3","scenario":null},{"value":"0,00E+00","module":"A4","scenario":null},{"value":"0,00E+00","module":"A5","scenario":null},{"value":"0,00E+00","module":"B1","scenario":null},{"value":"0,00E+00","module":"C1","scenario":null},{"value":"0,00E+00","module":"C2","scenario":null},{"value":"1,46E+00","module":"C4","scenario":null},{"value":"0,00E+00","module":"D","scenario":null}]},{"parameter":"EET","unit":"MJ","values":[{"value":"0,00E+00","module":"A1-A3","scenario":null},{"value":"0,00E+00","module":"A4","scenario":null},{"value":"0,00E+00","module":"A5","scenario":null},{"value":"0,00E+00","module":"B1","scenario":null},{"value":"0,00E+00","module":"C1","scenario":null},{"value":"0,00E+00","module":"C2","scenario":null},{"value":"4,69E+00","module":"C4","scenario":null},{"value":"0,00E+00","module":"D","scenario":null}]}]}