{"product_name":"Cencon ATM Cash Vault Security System","epd_id":"EPD-DOR-20220168-CBA5-EN","compliance":["DIN EN 15804+A2","ISO 14025"],"producer_name":"dormakaba International Holding GmbH","environmental_impact":[{"parameter":"GWP-total","unit":"kg CO2-eq","values":[{"value":"1,59E+01","module":"A1-A3","scenario":null},{"value":"1,72E+00","module":"A4","scenario":null},{"value":"2,60E-02","module":"A5","scenario":null},{"value":"4,00E-03","module":"C2","scenario":null},{"value":"8,41E-01","module":"C3","scenario":null},{"value":"7,60E-04","module":"C4","scenario":null},{"value":"-6,80E+00","module":"D","scenario":null}]},{"parameter":"GWP-fossil","unit":"kg CO2-eq","values":[{"value":"1,59E+01","module":"A1-A3","scenario":null},{"value":"1,71E+00","module":"A4","scenario":null},{"value":"4,00E-03","module":"A5","scenario":null},{"value":"4,00E-03","module":"C2","scenario":null},{"value":"8,41E-01","module":"C3","scenario":null},{"value":"7,55E-04","module":"C4","scenario":null},{"value":"-6,78E+00","module":"D","scenario":null}]},{"parameter":"GWP-biogenic","unit":"kg CO2-eq","values":[{"value":"2,50E-02","module":"A1-A3","scenario":null},{"value":"3,00E-03","module":"A4","scenario":null},{"value":"2,10E-02","module":"A5","scenario":null},{"value":"1,85E-04","module":"C2","scenario":null},{"value":"1,96E-05","module":"C3","scenario":null},{"value":"2,58E-06","module":"C4","scenario":null},{"value":"-1,40E-02","module":"D","scenario":null}]},{"parameter":"GWP-luluc","unit":"kg CO2-eq","values":[{"value":"1,11E-02","module":"A1-A3","scenario":null},{"value":"3,58E-05","module":"A4","scenario":null},{"value":"5,70E-07","module":"A5","scenario":null},{"value":"9,54E-08","module":"C2","scenario":null},{"value":"4,76E-05","module":"C3","scenario":null},{"value":"2,17E-06","module":"C4","scenario":null},{"value":"-3,00E-03","module":"D","scenario":null}]},{"parameter":"ODP","unit":"kg CFC11-eq","values":[{"value":"3,58E-10","module":"A1-A3","scenario":null},{"value":"1,25E-16","module":"A4","scenario":null},{"value":"5,82E-18","module":"A5","scenario":null},{"value":"4,23E-19","module":"C2","scenario":null},{"value":"4,24E-16","module":"C3","scenario":null},{"value":"2,80E-18","module":"C4","scenario":null},{"value":"-2,15E-14","module":"D","scenario":null}]},{"parameter":"AP","unit":"mol H^(+)-eq","values":[{"value":"1,12E-01","module":"A1-A3","scenario":null},{"value":"7,00E-03","module":"A4","scenario":null},{"value":"6,81E-06","module":"A5","scenario":null},{"value":"4,01E-06","module":"C2","scenario":null},{"value":"1,50E-04","module":"C3","scenario":null},{"value":"5,42E-06","module":"C4","scenario":null},{"value":"-6,70E-02","module":"D","scenario":null}]},{"parameter":"POCP","unit":"kg NMVOC-eq","values":[{"value":"5,17E-02","module":"A1-A3","scenario":null},{"value":"9,00E-03","module":"A4","scenario":null},{"value":"6,30E-06","module":"A5","scenario":null},{"value":"3,61E-06","module":"C2","scenario":null},{"value":"9,35E-05","module":"C3","scenario":null},{"value":"4,22E-06","module":"C4","scenario":null},{"value":"-3,10E-02","module":"D","scenario":null}]},{"parameter":"ADPE","unit":"kg Sb-eq","values":[{"value":"6,00E-03","module":"A1-A3","scenario":null},{"value":"4,85E-08","module":"A4","scenario":null},{"value":"8,80E-11","module":"A5","scenario":null},{"value":"1,20E-10","module":"C2","scenario":null},{"value":"5,82E-09","module":"C3","scenario":null},{"value":"6,78E-11","module":"C4","scenario":null},{"value":"-5,00E-03","module":"D","scenario":null}]},{"parameter":"ADPF","unit":"MJ","values":[{"value":"2,21E+02","module":"A1-A3","scenario":null},{"value":"2,32E+01","module":"A4","scenario":null},{"value":"9,00E-03","module":"A5","scenario":null},{"value":"5,70E-02","module":"C2","scenario":null},{"value":"3,90E-01","module":"C3","scenario":null},{"value":"1,00E-02","module":"C4","scenario":null},{"value":"-7,66E+01","module":"D","scenario":null}]},{"parameter":"WDP","unit":"m^3 world-eq deprived","values":[{"value":"4,01E+00","module":"A1-A3","scenario":null},{"value":"3,00E-03","module":"A4","scenario":null},{"value":"3,00E-03","module":"A5","scenario":null},{"value":"7,86E-06","module":"C2","scenario":null},{"value":"8,60E-02","module":"C3","scenario":null},{"value":"7,91E-05","module":"C4","scenario":null},{"value":"-1,01E+00","module":"D","scenario":null}]},{"parameter":"EP-freshwater","unit":"kg P-eq","values":[{"value":"3,52E-05","module":"A1-A3","scenario":null},{"value":"2,80E-07","module":"A4","scenario":null},{"value":"1,07E-09","module":"A5","scenario":null},{"value":"8,58E-10","module":"C2","scenario":null},{"value":"6,77E-08","module":"C3","scenario":null},{"value":"1,30E-09","module":"C4","scenario":null},{"value":"-5,90E-06","module":"D","scenario":null}]},{"parameter":"EP-marine","unit":"kg N-eq","values":[{"value":"1,77E-02","module":"A1-A3","scenario":null},{"value":"3,00E-03","module":"A4","scenario":null},{"value":"2,37E-06","module":"A5","scenario":null},{"value":"1,28E-06","module":"C2","scenario":null},{"value":"3,38E-05","module":"C3","scenario":null},{"value":"1,39E-06","module":"C4","scenario":null},{"value":"-1,00E-02","module":"D","scenario":null}]},{"parameter":"EP-terrestrial","unit":"mol N-eq","values":[{"value":"1,91E-01","module":"A1-A3","scenario":null},{"value":"3,40E-02","module":"A4","scenario":null},{"value":"3,07E-05","module":"A5","scenario":null},{"value":"1,42E-05","module":"C2","scenario":null},{"value":"6,82E-04","module":"C3","scenario":null},{"value":"1,53E-05","module":"C4","scenario":null},{"value":"-1,14E-01","module":"D","scenario":null}]}],"additional_environmental_impact":[{"parameter":"PM","unit":"Disease incidence","values":[{"value":"1,06E-06","module":"A1-A3","scenario":null},{"value":"2,25E-08","module":"A4","scenario":null},{"value":"4,25E-11","module":"A5","scenario":null},{"value":"2,11E-11","module":"C2","scenario":null},{"value":"1,91E-09","module":"C3","scenario":null},{"value":"6,71E-11","module":"C4","scenario":null},{"value":"-6,05E-07","module":"D","scenario":null}]},{"parameter":"ETP-fw","unit":"CTUe","values":[{"value":"1,20E+02","module":"A1-A3","scenario":null},{"value":"1,65E+01","module":"A4","scenario":null},{"value":"4,00E-03","module":"A5","scenario":null},{"value":"4,00E-02","module":"C2","scenario":null},{"value":"1,46E-01","module":"C3","scenario":null},{"value":"6,00E-03","module":"C4","scenario":null},{"value":"-1,88E+01","module":"D","scenario":null}]},{"parameter":"HTP-c","unit":"CTUh","values":[{"value":"5,46E-08","module":"A1-A3","scenario":null},{"value":"3,10E-10","module":"A4","scenario":null},{"value":"2,30E-13","module":"A5","scenario":null},{"value":"7,58E-13","module":"C2","scenario":null},{"value":"1,27E-11","module":"C3","scenario":null},{"value":"8,39E-13","module":"C4","scenario":null},{"value":"5,40E-09","module":"D","scenario":null}]},{"parameter":"HTP-nc","unit":"CTUh","values":[{"value":"3,98E-07","module":"A1-A3","scenario":null},{"value":"1,43E-08","module":"A4","scenario":null},{"value":"1,32E-11","module":"A5","scenario":null},{"value":"3,24E-11","module":"C2","scenario":null},{"value":"1,28E-09","module":"C3","scenario":null},{"value":"9,24E-11","module":"C4","scenario":null},{"value":"6,89E-07","module":"D","scenario":null}]},{"parameter":"SQP","unit":"SQP","values":[{"value":"4,37E+01","module":"A1-A3","scenario":null},{"value":"4,70E-02","module":"A4","scenario":null},{"value":"2,00E-03","module":"A5","scenario":null},{"value":"1,46E-04","module":"C2","scenario":null},{"value":"1,17E-01","module":"C3","scenario":null},{"value":"2,00E-03","module":"C4","scenario":null},{"value":"-4,27E+00","module":"D","scenario":null}]}],"resource_use":[{"parameter":"PERE","unit":"MJ","values":[{"value":"3,54E+01","module":"A1-A3","scenario":null},{"value":"5,60E-02","module":"A4","scenario":null},{"value":"1,88E-01","module":"A5","scenario":null},{"value":"1,79E-04","module":"C2","scenario":null},{"value":"1,01E-01","module":"C3","scenario":null},{"value":"1,00E-03","module":"C4","scenario":null},{"value":"-8,89E+00","module":"D","scenario":null}]},{"parameter":"PERM","unit":"MJ","values":[{"value":"1,86E-01","module":"A1-A3","scenario":null},{"value":"0,00E+00","module":"A4","scenario":null},{"value":"-1,86E-01","module":"A5","scenario":null},{"value":"0,00E+00","module":"C2","scenario":null},{"value":"0,00E+00","module":"C3","scenario":null},{"value":"0,00E+00","module":"C4","scenario":null},{"value":"0,00E+00","module":"D","scenario":null}]},{"parameter":"PERT","unit":"MJ","values":[{"value":"3,56E+01","module":"A1-A3","scenario":null},{"value":"5,60E-02","module":"A4","scenario":null},{"value":"2,00E-03","module":"A5","scenario":null},{"value":"1,79E-04","module":"C2","scenario":null},{"value":"1,01E-01","module":"C3","scenario":null},{"value":"1,00E-03","module":"C4","scenario":null},{"value":"-8,89E+00","module":"D","scenario":null}]},{"parameter":"PENRE","unit":"MJ","values":[{"value":"2,10E+02","module":"A1-A3","scenario":null},{"value":"2,33E+01","module":"A4","scenario":null},{"value":"7,10E-02","module":"A5","scenario":null},{"value":"5,70E-02","module":"C2","scenario":null},{"value":"1,14E+01","module":"C3","scenario":null},{"value":"1,00E-02","module":"C4","scenario":null},{"value":"-7,67E+01","module":"D","scenario":null}]},{"parameter":"PENRM","unit":"MJ","values":[{"value":"1,11E+01","module":"A1-A3","scenario":null},{"value":"0,00E+00","module":"A4","scenario":null},{"value":"-6,20E-02","module":"A5","scenario":null},{"value":"0,00E+00","module":"C2","scenario":null},{"value":"-1,10E+01","module":"C3","scenario":null},{"value":"0,00E+00","module":"C4","scenario":null},{"value":"0,00E+00","module":"D","scenario":null}]},{"parameter":"PENRT","unit":"MJ","values":[{"value":"2,22E+02","module":"A1-A3","scenario":null},{"value":"2,33E+01","module":"A4","scenario":null},{"value":"9,00E-03","module":"A5","scenario":null},{"value":"5,70E-02","module":"C2","scenario":null},{"value":"3,90E-01","module":"C3","scenario":null},{"value":"1,00E-02","module":"C4","scenario":null},{"value":"-7,67E+01","module":"D","scenario":null}]},{"parameter":"SM","unit":"kg","values":[{"value":"4,50E-02","module":"A1-A3","scenario":null},{"value":"0,00E+00","module":"A4","scenario":null},{"value":"0,00E+00","module":"A5","scenario":null},{"value":"0,00E+00","module":"C2","scenario":null},{"value":"0,00E+00","module":"C3","scenario":null},{"value":"0,00E+00","module":"C4","scenario":null},{"value":"0,00E+00","module":"D","scenario":null}]},{"parameter":"RSF","unit":"MJ","values":[{"value":"0,00E+00","module":"A1-A3","scenario":null},{"value":"0,00E+00","module":"A4","scenario":null},{"value":"0,00E+00","module":"A5","scenario":null},{"value":"0,00E+00","module":"C2","scenario":null},{"value":"0,00E+00","module":"C3","scenario":null},{"value":"0,00E+00","module":"C4","scenario":null},{"value":"0,00E+00","module":"D","scenario":null}]},{"parameter":"NRSF","unit":"MJ","values":[{"value":"0,00E+00","module":"A1-A3","scenario":null},{"value":"0,00E+00","module":"A4","scenario":null},{"value":"0,00E+00","module":"A5","scenario":null},{"value":"0,00E+00","module":"C2","scenario":null},{"value":"0,00E+00","module":"C3","scenario":null},{"value":"0,00E+00","module":"C4","scenario":null},{"value":"0,00E+00","module":"D","scenario":null}]},{"parameter":"FW","unit":"m^3","values":[{"value":"1,11E-01","module":"A1-A3","scenario":null},{"value":"1,09E-04","module":"A4","scenario":null},{"value":"7,32E-05","module":"A5","scenario":null},{"value":"3,22E-07","module":"C2","scenario":null},{"value":"2,00E-03","module":"C3","scenario":null},{"value":"2,50E-06","module":"C4","scenario":null},{"value":"-3,00E-02","module":"D","scenario":null}]}],"end_of_life_waste":[{"parameter":"HWD","unit":"kg","values":[{"value":"3,06E-06","module":"A1-A3","scenario":null},{"value":"2,22E-09","module":"A4","scenario":null},{"value":"1,67E-11","module":"A5","scenario":null},{"value":"5,52E-12","module":"C2","scenario":null},{"value":"1,49E-09","module":"C3","scenario":null},{"value":"1,51E-10","module":"C4","scenario":null},{"value":"-7,25E-07","module":"D","scenario":null}]},{"parameter":"NHWD","unit":"kg","values":[{"value":"4,03E-01","module":"A1-A3","scenario":null},{"value":"2,00E-03","module":"A4","scenario":null},{"value":"1,00E-03","module":"A5","scenario":null},{"value":"5,82E-06","module":"C2","scenario":null},{"value":"8,70E-02","module":"C3","scenario":null},{"value":"5,00E-02","module":"C4","scenario":null},{"value":"6,10E-02","module":"D","scenario":null}]},{"parameter":"RWD","unit":"kg","values":[{"value":"8,07E-03","module":"A1-A3","scenario":null},{"value":"1,91E-05","module":"A4","scenario":null},{"value":"4,28E-07","module":"A5","scenario":null},{"value":"6,11E-08","module":"C2","scenario":null},{"value":"1,45E-05","module":"C3","scenario":null},{"value":"1,13E-07","module":"C4","scenario":null},{"value":"-2,00E-03","module":"D","scenario":null}]}],"end_of_life_flow":[{"parameter":"CRU","unit":"kg","values":[{"value":"0,00E+00","module":"A1-A3","scenario":null},{"value":"0,00E+00","module":"A4","scenario":null},{"value":"0,00E+00","module":"A5","scenario":null},{"value":"0,00E+00","module":"C2","scenario":null},{"value":"0,00E+00","module":"C3","scenario":null},{"value":"0,00E+00","module":"C4","scenario":null},{"value":"0,00E+00","module":"D","scenario":null}]},{"parameter":"MFR","unit":"kg","values":[{"value":"0,00E+00","module":"A1-A3","scenario":null},{"value":"0,00E+00","module":"A4","scenario":null},{"value":"0,00E+00","module":"A5","scenario":null},{"value":"0,00E+00","module":"C2","scenario":null},{"value":"6,00E-01","module":"C3","scenario":null},{"value":"0,00E+00","module":"C4","scenario":null},{"value":"0,00E+00","module":"D","scenario":null}]},{"parameter":"MER","unit":"kg","values":[{"value":"0,00E+00","module":"A1-A3","scenario":null},{"value":"0,00E+00","module":"A4","scenario":null},{"value":"0,00E+00","module":"A5","scenario":null},{"value":"0,00E+00","module":"C2","scenario":null},{"value":"0,00E+00","module":"C3","scenario":null},{"value":"0,00E+00","module":"C4","scenario":null},{"value":"0,00E+00","module":"D","scenario":null}]},{"parameter":"EEE","unit":"MJ","values":[{"value":"1,07E-04","module":"A1-A3","scenario":null},{"value":"0,00E+00","module":"A4","scenario":null},{"value":"4,00E-02","module":"A5","scenario":null},{"value":"0,00E+00","module":"C2","scenario":null},{"value":"0,00E+00","module":"C3","scenario":null},{"value":"0,00E+00","module":"C4","scenario":null},{"value":"0,00E+00","module":"D","scenario":null}]},{"parameter":"EET","unit":"MJ","values":[{"value":"1,95E-04","module":"A1-A3","scenario":null},{"value":"0,00E+00","module":"A4","scenario":null},{"value":"7,60E-02","module":"A5","scenario":null},{"value":"0,00E+00","module":"C2","scenario":null},{"value":"0,00E+00","module":"C3","scenario":null},{"value":"0,00E+00","module":"C4","scenario":null},{"value":"0,00E+00","module":"D","scenario":null}]}]}