{"product_name":"Stainless steel floor drains: Furo 142 (includes Furo 006, Furo 007, Furo 008, Furo 104, Furo 105, Furo 139, Furo 141, Furo 170)","epd_id":"EPD-Kiwa-EE-000343-EN / EPD-Kiwa-EE-343-SE","compliance":["EN 15804+A2","ISO 14025"],"producer_name":"AB Furhoffs Rostfria","environmental_impact":[{"parameter":"GWP-total","unit":"kg CO2-eq.","values":[{"value":"5,64E+01","module":"A1","scenario":"Standard scenario"},{"value":"7,20E-01","module":"A2","scenario":"Standard scenario"},{"value":"8,68E+00","module":"A3","scenario":"Standard scenario"},{"value":"0,00E+00","module":"C1","scenario":"Standard scenario"},{"value":"7,35E-02","module":"C2","scenario":"Standard scenario"},{"value":"4,48E-01","module":"C3","scenario":"Standard scenario"},{"value":"3,05E-03","module":"C4","scenario":"Standard scenario"},{"value":"-1,36E+01","module":"D","scenario":"Standard scenario"},{"value":"6,58E+01","module":"A1A3","scenario":null}]},{"parameter":"GWP-fossil","unit":"kg CO2-eq.","values":[{"value":"5,60E+01","module":"A1","scenario":"Standard scenario"},{"value":"7,20E-01","module":"A2","scenario":"Standard scenario"},{"value":"1,23E+01","module":"A3","scenario":"Standard scenario"},{"value":"0,00E+00","module":"C1","scenario":"Standard scenario"},{"value":"7,35E-02","module":"C2","scenario":"Standard scenario"},{"value":"4,48E-01","module":"C3","scenario":"Standard scenario"},{"value":"3,05E-03","module":"C4","scenario":"Standard scenario"},{"value":"-1,38E+01","module":"D","scenario":"Standard scenario"},{"value":"6,90E+01","module":"A1A3","scenario":null}]},{"parameter":"GWP-biogenic","unit":"kg CO2-eq.","values":[{"value":"4,39E-01","module":"A1","scenario":"Standard scenario"},{"value":"3,84E-04","module":"A2","scenario":"Standard scenario"},{"value":"-3,63E+00","module":"A3","scenario":"Standard scenario"},{"value":"0,00E+00","module":"C1","scenario":"Standard scenario"},{"value":"3,39E-05","module":"C2","scenario":"Standard scenario"},{"value":"2,33E-05","module":"C3","scenario":"Standard scenario"},{"value":"3,06E-06","module":"C4","scenario":"Standard scenario"},{"value":"1,40E-01","module":"D","scenario":"Standard scenario"},{"value":"-3,19E+00","module":"A1A3","scenario":null}]},{"parameter":"GWP-luluc","unit":"kg CO2-eq.","values":[{"value":"4,11E-02","module":"A1","scenario":"Standard scenario"},{"value":"2,52E-04","module":"A2","scenario":"Standard scenario"},{"value":"2,05E-02","module":"A3","scenario":"Standard scenario"},{"value":"0,00E+00","module":"C1","scenario":"Standard scenario"},{"value":"2,69E-05","module":"C2","scenario":"Standard scenario"},{"value":"3,76E-06","module":"C3","scenario":"Standard scenario"},{"value":"2,50E-07","module":"C4","scenario":"Standard scenario"},{"value":"9,39E-03","module":"D","scenario":"Standard scenario"},{"value":"6,19E-02","module":"A1A3","scenario":null}]},{"parameter":"ODP","unit":"kg CFC 11-equiv.","values":[{"value":"3,04E-06","module":"A1","scenario":"Standard scenario"},{"value":"1,64E-07","module":"A2","scenario":"Standard scenario"},{"value":"8,00E-07","module":"A3","scenario":"Standard scenario"},{"value":"0,00E+00","module":"C1","scenario":"Standard scenario"},{"value":"1,62E-08","module":"C2","scenario":"Standard scenario"},{"value":"1,18E-09","module":"C3","scenario":"Standard scenario"},{"value":"2,95E-10","module":"C4","scenario":"Standard scenario"},{"value":"-3,55E-07","module":"D","scenario":"Standard scenario"},{"value":"4,00E-06","module":"A1A3","scenario":null}]},{"parameter":"AP","unit":"mol H+-eq.","values":[{"value":"3,60E-01","module":"A1","scenario":"Standard scenario"},{"value":"2,94E-03","module":"A2","scenario":"Standard scenario"},{"value":"7,89E-02","module":"A3","scenario":"Standard scenario"},{"value":"0,00E+00","module":"C1","scenario":"Standard scenario"},{"value":"4,26E-04","module":"C2","scenario":"Standard scenario"},{"value":"7,41E-05","module":"C3","scenario":"Standard scenario"},{"value":"7,08E-06","module":"C4","scenario":"Standard scenario"},{"value":"-5,39E-02","module":"D","scenario":"Standard scenario"},{"value":"4,42E-01","module":"A1A3","scenario":null}]},{"parameter":"POCP","unit":"kg NMVOC-eq.","values":[{"value":"2,19E-01","module":"A1","scenario":"Standard scenario"},{"value":"2,95E-03","module":"A2","scenario":"Standard scenario"},{"value":"4,11E-02","module":"A3","scenario":"Standard scenario"},{"value":"0,00E+00","module":"C1","scenario":"Standard scenario"},{"value":"4,73E-04","module":"C2","scenario":"Standard scenario"},{"value":"7,54E-05","module":"C3","scenario":"Standard scenario"},{"value":"8,27E-06","module":"C4","scenario":"Standard scenario"},{"value":"-7,80E-02","module":"D","scenario":"Standard scenario"},{"value":"2,63E-01","module":"A1A3","scenario":null}]},{"parameter":"ADPE","unit":"kg Sb-eq.","values":[{"value":"2,05E-03","module":"A1","scenario":"Standard scenario"},{"value":"1,95E-05","module":"A2","scenario":"Standard scenario"},{"value":"4,41E-04","module":"A3","scenario":"Standard scenario"},{"value":"0,00E+00","module":"C1","scenario":"Standard scenario"},{"value":"1,86E-06","module":"C2","scenario":"Standard scenario"},{"value":"1,05E-07","module":"C3","scenario":"Standard scenario"},{"value":"7,23E-09","module":"C4","scenario":"Standard scenario"},{"value":"-9,05E-06","module":"D","scenario":"Standard scenario"},{"value":"2,51E-03","module":"A1A3","scenario":null}]},{"parameter":"ADPF","unit":"MJ","values":[{"value":"6,27E+02","module":"A1","scenario":"Standard scenario"},{"value":"1,09E+01","module":"A2","scenario":"Standard scenario"},{"value":"1,53E+02","module":"A3","scenario":"Standard scenario"},{"value":"0,00E+00","module":"C1","scenario":"Standard scenario"},{"value":"1,11E+00","module":"C2","scenario":"Standard scenario"},{"value":"9,24E-02","module":"C3","scenario":"Standard scenario"},{"value":"2,05E-02","module":"C4","scenario":"Standard scenario"},{"value":"-9,91E+01","module":"D","scenario":"Standard scenario"},{"value":"7,91E+02","module":"A1A3","scenario":null}]},{"parameter":"WDP","unit":"m3 world-eq.","values":[{"value":"1,05E+01","module":"A1","scenario":"Standard scenario"},{"value":"3,02E-02","module":"A2","scenario":"Standard scenario"},{"value":"3,80E+00","module":"A3","scenario":"Standard scenario"},{"value":"0,00E+00","module":"C1","scenario":"Standard scenario"},{"value":"3,96E-03","module":"C2","scenario":"Standard scenario"},{"value":"5,81E-03","module":"C3","scenario":"Standard scenario"},{"value":"9,11E-04","module":"C4","scenario":"Standard scenario"},{"value":"-2,54E+00","module":"D","scenario":"Standard scenario"},{"value":"1,43E+01","module":"A1A3","scenario":null}]},{"parameter":"EP-freshwater","unit":"kg P-eq.","values":[{"value":"2,38E-03","module":"A1","scenario":"Standard scenario"},{"value":"5,65E-06","module":"A2","scenario":"Standard scenario"},{"value":"5,22E-04","module":"A3","scenario":"Standard scenario"},{"value":"0,00E+00","module":"C1","scenario":"Standard scenario"},{"value":"7,41E-07","module":"C2","scenario":"Standard scenario"},{"value":"1,45E-07","module":"C3","scenario":"Standard scenario"},{"value":"9,71E-09","module":"C4","scenario":"Standard scenario"},{"value":"-4,96E-04","module":"D","scenario":"Standard scenario"},{"value":"2,91E-03","module":"A1A3","scenario":null}]},{"parameter":"EP-marine","unit":"kg N-eq.","values":[{"value":"6,04E-02","module":"A1","scenario":"Standard scenario"},{"value":"8,73E-04","module":"A2","scenario":"Standard scenario"},{"value":"1,41E-02","module":"A3","scenario":"Standard scenario"},{"value":"0,00E+00","module":"C1","scenario":"Standard scenario"},{"value":"1,50E-04","module":"C2","scenario":"Standard scenario"},{"value":"2,70E-05","module":"C3","scenario":"Standard scenario"},{"value":"2,84E-06","module":"C4","scenario":"Standard scenario"},{"value":"-9,96E-03","module":"D","scenario":"Standard scenario"},{"value":"7,54E-02","module":"A1A3","scenario":null}]},{"parameter":"EP-terrestrial","unit":"mol N-eq.","values":[{"value":"6,92E-01","module":"A1","scenario":"Standard scenario"},{"value":"9,65E-03","module":"A2","scenario":"Standard scenario"},{"value":"1,58E-01","module":"A3","scenario":"Standard scenario"},{"value":"0,00E+00","module":"C1","scenario":"Standard scenario"},{"value":"1,66E-03","module":"C2","scenario":"Standard scenario"},{"value":"2,99E-04","module":"C3","scenario":"Standard scenario"},{"value":"2,67E-05","module":"C4","scenario":"Standard scenario"},{"value":"-1,16E-01","module":"D","scenario":"Standard scenario"},{"value":"8,60E-01","module":"A1A3","scenario":null}]}],"additional_environmental_impact":[{"parameter":"PM","unit":"disease incidence","values":[{"value":"4,76E-06","module":"A1","scenario":"Standard scenario"},{"value":"5,02E-08","module":"A2","scenario":"Standard scenario"},{"value":"1,03E-06","module":"A3","scenario":"Standard scenario"},{"value":"0,00E+00","module":"C1","scenario":"Standard scenario"},{"value":"6,61E-09","module":"C2","scenario":"Standard scenario"},{"value":"4,70E-10","module":"C3","scenario":"Standard scenario"},{"value":"1,37E-10","module":"C4","scenario":"Standard scenario"},{"value":"-8,20E-07","module":"D","scenario":"Standard scenario"},{"value":"5,84E-06","module":"A1A3","scenario":null}]},{"parameter":"ETP-fw","unit":"CTUe","values":[{"value":"1,95E+03","module":"A1","scenario":"Standard scenario"},{"value":"8,69E+00","module":"A2","scenario":"Standard scenario"},{"value":"3,76E+02","module":"A3","scenario":"Standard scenario"},{"value":"0,00E+00","module":"C1","scenario":"Standard scenario"},{"value":"9,88E-01","module":"C2","scenario":"Standard scenario"},{"value":"7,64E-01","module":"C3","scenario":"Standard scenario"},{"value":"1,50E-02","module":"C4","scenario":"Standard scenario"},{"value":"-4,60E+02","module":"D","scenario":"Standard scenario"},{"value":"2,33E+03","module":"A1A3","scenario":null}]},{"parameter":"HTP-c","unit":"CTUh","values":[{"value":"8,84E-07","module":"A1","scenario":"Standard scenario"},{"value":"2,44E-10","module":"A2","scenario":"Standard scenario"},{"value":"1,83E-07","module":"A3","scenario":"Standard scenario"},{"value":"0,00E+00","module":"C1","scenario":"Standard scenario"},{"value":"3,20E-11","module":"C2","scenario":"Standard scenario"},{"value":"7,86E-12","module":"C3","scenario":"Standard scenario"},{"value":"3,61E-13","module":"C4","scenario":"Standard scenario"},{"value":"-6,22E-09","module":"D","scenario":"Standard scenario"},{"value":"1,07E-06","module":"A1A3","scenario":null}]},{"parameter":"HTP-nc","unit":"CTUh","values":[{"value":"2,54E-06","module":"A1","scenario":"Standard scenario"},{"value":"9,48E-09","module":"A2","scenario":"Standard scenario"},{"value":"1,11E-06","module":"A3","scenario":"Standard scenario"},{"value":"0,00E+00","module":"C1","scenario":"Standard scenario"},{"value":"1,08E-09","module":"C2","scenario":"Standard scenario"},{"value":"3,51E-10","module":"C3","scenario":"Standard scenario"},{"value":"1,04E-11","module":"C4","scenario":"Standard scenario"},{"value":"2,47E-06","module":"D","scenario":"Standard scenario"},{"value":"3,66E-06","module":"A1A3","scenario":null}]},{"parameter":"SQP","unit":"dimensionless","values":[{"value":"3,12E+02","module":"A1","scenario":"Standard scenario"},{"value":"7,48E+00","module":"A2","scenario":"Standard scenario"},{"value":"4,84E+02","module":"A3","scenario":"Standard scenario"},{"value":"0,00E+00","module":"C1","scenario":"Standard scenario"},{"value":"9,61E-01","module":"C2","scenario":"Standard scenario"},{"value":"4,85E-02","module":"C3","scenario":"Standard scenario"},{"value":"4,41E-02","module":"C4","scenario":"Standard scenario"},{"value":"-2,17E+01","module":"D","scenario":"Standard scenario"},{"value":"8,03E+02","module":"A1A3","scenario":null}]},{"parameter":"IRP","unit":"kBq U235-eq.","values":[{"value":"1,78E+00","module":"A1","scenario":"Standard scenario"},{"value":"4,74E-02","module":"A2","scenario":"Standard scenario"},{"value":"5,44E-01","module":"A3","scenario":"Standard scenario"},{"value":"0,00E+00","module":"C1","scenario":"Standard scenario"},{"value":"4,64E-03","module":"C2","scenario":"Standard scenario"},{"value":"2,58E-04","module":"C3","scenario":"Standard scenario"},{"value":"8,33E-05","module":"C4","scenario":"Standard scenario"},{"value":"2,12E-01","module":"D","scenario":"Standard scenario"},{"value":"2,37E+00","module":"A1A3","scenario":null}]}],"resource_use":[{"parameter":"PERE","unit":"MJ","values":[{"value":"1,57E+02","module":"A1","scenario":"Standard scenario"},{"value":"1,53E-01","module":"A2","scenario":"Standard scenario"},{"value":"1,29E+02","module":"A3","scenario":"Standard scenario"},{"value":"0,00E+00","module":"C1","scenario":"Standard scenario"},{"value":"1,39E-02","module":"C2","scenario":"Standard scenario"},{"value":"4,57E-03","module":"C3","scenario":"Standard scenario"},{"value":"2,06E-04","module":"C4","scenario":"Standard scenario"},{"value":"2,45E+00","module":"D","scenario":"Standard scenario"},{"value":"2,86E+02","module":"A1A3","scenario":null}]},{"parameter":"PERM","unit":"MJ","values":[{"value":"0,00E+00","module":"A1","scenario":"Standard scenario"},{"value":"0,00E+00","module":"A2","scenario":"Standard scenario"},{"value":"3,19E+01","module":"A3","scenario":"Standard scenario"},{"value":"0,00E+00","module":"C1","scenario":"Standard scenario"},{"value":"0,00E+00","module":"C2","scenario":"Standard scenario"},{"value":"0,00E+00","module":"C3","scenario":"Standard scenario"},{"value":"0,00E+00","module":"C4","scenario":"Standard scenario"},{"value":"0,00E+00","module":"D","scenario":"Standard scenario"},{"value":"3,19E+01","module":"A1A3","scenario":null}]},{"parameter":"PERT","unit":"MJ","values":[{"value":"1,57E+02","module":"A1","scenario":"Standard scenario"},{"value":"1,53E-01","module":"A2","scenario":"Standard scenario"},{"value":"1,61E+02","module":"A3","scenario":"Standard scenario"},{"value":"0,00E+00","module":"C1","scenario":"Standard scenario"},{"value":"1,39E-02","module":"C2","scenario":"Standard scenario"},{"value":"4,57E-03","module":"C3","scenario":"Standard scenario"},{"value":"2,06E-04","module":"C4","scenario":"Standard scenario"},{"value":"2,45E+00","module":"D","scenario":"Standard scenario"},{"value":"3,18E+02","module":"A1A3","scenario":null}]},{"parameter":"PENRE","unit":"MJ","values":[{"value":"6,67E+02","module":"A1","scenario":"Standard scenario"},{"value":"1,15E+01","module":"A2","scenario":"Standard scenario"},{"value":"1,62E+02","module":"A3","scenario":"Standard scenario"},{"value":"0,00E+00","module":"C1","scenario":"Standard scenario"},{"value":"1,18E+00","module":"C2","scenario":"Standard scenario"},{"value":"9,94E-02","module":"C3","scenario":"Standard scenario"},{"value":"2,18E-02","module":"C4","scenario":"Standard scenario"},{"value":"-1,03E+02","module":"D","scenario":"Standard scenario"},{"value":"8,40E+02","module":"A1A3","scenario":null}]},{"parameter":"PENRM","unit":"MJ","values":[{"value":"0,00E+00","module":"A1","scenario":"Standard scenario"},{"value":"0,00E+00","module":"A2","scenario":"Standard scenario"},{"value":"1,48E+00","module":"A3","scenario":"Standard scenario"},{"value":"0,00E+00","module":"C1","scenario":"Standard scenario"},{"value":"0,00E+00","module":"C2","scenario":"Standard scenario"},{"value":"0,00E+00","module":"C3","scenario":"Standard scenario"},{"value":"0,00E+00","module":"C4","scenario":"Standard scenario"},{"value":"-2,36E-01","module":"D","scenario":"Standard scenario"},{"value":"1,48E+00","module":"A1A3","scenario":null}]},{"parameter":"PENRT","unit":"MJ","values":[{"value":"6,67E+02","module":"A1","scenario":"Standard scenario"},{"value":"1,15E+01","module":"A2","scenario":"Standard scenario"},{"value":"1,63E+02","module":"A3","scenario":"Standard scenario"},{"value":"0,00E+00","module":"C1","scenario":"Standard scenario"},{"value":"1,18E+00","module":"C2","scenario":"Standard scenario"},{"value":"9,94E-02","module":"C3","scenario":"Standard scenario"},{"value":"2,18E-02","module":"C4","scenario":"Standard scenario"},{"value":"-1,03E+02","module":"D","scenario":"Standard scenario"},{"value":"8,42E+02","module":"A1A3","scenario":null}]},{"parameter":"SM","unit":"kg","values":[{"value":"1,44E+00","module":"A1","scenario":"Standard scenario"},{"value":"0,00E+00","module":"A2","scenario":"Standard scenario"},{"value":"3,12E-01","module":"A3","scenario":"Standard scenario"},{"value":"0,00E+00","module":"C1","scenario":"Standard scenario"},{"value":"0,00E+00","module":"C2","scenario":"Standard scenario"},{"value":"0,00E+00","module":"C3","scenario":"Standard scenario"},{"value":"0,00E+00","module":"C4","scenario":"Standard scenario"},{"value":"0,00E+00","module":"D","scenario":"Standard scenario"},{"value":"1,75E+00","module":"A1A3","scenario":null}]},{"parameter":"RSF","unit":"MJ","values":[{"value":"0,00E+00","module":"A1","scenario":"Standard scenario"},{"value":"0,00E+00","module":"A2","scenario":"Standard scenario"},{"value":"0,00E+00","module":"A3","scenario":"Standard scenario"},{"value":"0,00E+00","module":"C1","scenario":"Standard scenario"},{"value":"0,00E+00","module":"C2","scenario":"Standard scenario"},{"value":"0,00E+00","module":"C3","scenario":"Standard scenario"},{"value":"0,00E+00","module":"C4","scenario":"Standard scenario"},{"value":"0,00E+00","module":"D","scenario":"Standard scenario"},{"value":"0,00E+00","module":"A1A3","scenario":null}]},{"parameter":"NRSF","unit":"MJ","values":[{"value":"0,00E+00","module":"A1","scenario":"Standard scenario"},{"value":"0,00E+00","module":"A2","scenario":"Standard scenario"},{"value":"0,00E+00","module":"A3","scenario":"Standard scenario"},{"value":"0,00E+00","module":"C1","scenario":"Standard scenario"},{"value":"0,00E+00","module":"C2","scenario":"Standard scenario"},{"value":"0,00E+00","module":"C3","scenario":"Standard scenario"},{"value":"0,00E+00","module":"C4","scenario":"Standard scenario"},{"value":"0,00E+00","module":"D","scenario":"Standard scenario"},{"value":"0,00E+00","module":"A1A3","scenario":null}]},{"parameter":"FW","unit":"m3","values":[{"value":"3,47E-01","module":"A1","scenario":"Standard scenario"},{"value":"1,14E-03","module":"A2","scenario":"Standard scenario"},{"value":"1,17E-01","module":"A3","scenario":"Standard scenario"},{"value":"0,00E+00","module":"C1","scenario":"Standard scenario"},{"value":"1,35E-04","module":"C2","scenario":"Standard scenario"},{"value":"5,90E-04","module":"C3","scenario":"Standard scenario"},{"value":"2,18E-05","module":"C4","scenario":"Standard scenario"},{"value":"-4,86E-02","module":"D","scenario":"Standard scenario"},{"value":"4,65E-01","module":"A1A3","scenario":null}]}],"end_of_life_waste":[{"parameter":"HWD","unit":"kg","values":[{"value":"1,19E-03","module":"A1","scenario":"Standard scenario"},{"value":"2,84E-05","module":"A2","scenario":"Standard scenario"},{"value":"-4,92E-05","module":"A3","scenario":"Standard scenario"},{"value":"0,00E+00","module":"C1","scenario":"Standard scenario"},{"value":"2,81E-06","module":"C2","scenario":"Standard scenario"},{"value":"4,15E-07","module":"C3","scenario":"Standard scenario"},{"value":"3,07E-08","module":"C4","scenario":"Standard scenario"},{"value":"-1,63E-03","module":"D","scenario":"Standard scenario"},{"value":"1,17E-03","module":"A1A3","scenario":null}]},{"parameter":"NHWD","unit":"kg","values":[{"value":"6,34E+01","module":"A1","scenario":"Standard scenario"},{"value":"5,19E-01","module":"A2","scenario":"Standard scenario"},{"value":"1,36E+01","module":"A3","scenario":"Standard scenario"},{"value":"0,00E+00","module":"C1","scenario":"Standard scenario"},{"value":"7,03E-02","module":"C2","scenario":"Standard scenario"},{"value":"1,19E-02","module":"C3","scenario":"Standard scenario"},{"value":"1,28E-01","module":"C4","scenario":"Standard scenario"},{"value":"-1,30E+00","module":"D","scenario":"Standard scenario"},{"value":"7,75E+01","module":"A1A3","scenario":null}]},{"parameter":"RWD","unit":"kg","values":[{"value":"1,64E-03","module":"A1","scenario":"Standard scenario"},{"value":"7,40E-05","module":"A2","scenario":"Standard scenario"},{"value":"4,74E-04","module":"A3","scenario":"Standard scenario"},{"value":"0,00E+00","module":"C1","scenario":"Standard scenario"},{"value":"7,28E-06","module":"C2","scenario":"Standard scenario"},{"value":"3,20E-07","module":"C3","scenario":"Standard scenario"},{"value":"1,32E-07","module":"C4","scenario":"Standard scenario"},{"value":"6,55E-05","module":"D","scenario":"Standard scenario"},{"value":"2,19E-03","module":"A1A3","scenario":null}]}],"end_of_life_flow":[{"parameter":"CRU","unit":"kg","values":[{"value":"0,00E+00","module":"A1","scenario":"Standard scenario"},{"value":"0,00E+00","module":"A2","scenario":"Standard scenario"},{"value":"1,20E-01","module":"A3","scenario":"Standard scenario"},{"value":"0,00E+00","module":"C1","scenario":"Standard scenario"},{"value":"0,00E+00","module":"C2","scenario":"Standard scenario"},{"value":"5,55E-01","module":"C3","scenario":"Standard scenario"},{"value":"0,00E+00","module":"C4","scenario":"Standard scenario"},{"value":"0,00E+00","module":"D","scenario":"Standard scenario"},{"value":"1,20E-01","module":"A1A3","scenario":null}]},{"parameter":"MFR","unit":"kg","values":[{"value":"0,00E+00","module":"A1","scenario":"Standard scenario"},{"value":"0,00E+00","module":"A2","scenario":"Standard scenario"},{"value":"2,26E+00","module":"A3","scenario":"Standard scenario"},{"value":"0,00E+00","module":"C1","scenario":"Standard scenario"},{"value":"0,00E+00","module":"C2","scenario":"Standard scenario"},{"value":"1,04E+01","module":"C3","scenario":"Standard scenario"},{"value":"0,00E+00","module":"C4","scenario":"Standard scenario"},{"value":"0,00E+00","module":"D","scenario":"Standard scenario"},{"value":"2,26E+00","module":"A1A3","scenario":null}]},{"parameter":"MER","unit":"kg","values":[{"value":"0,00E+00","module":"A1","scenario":"Standard scenario"},{"value":"0,00E+00","module":"A2","scenario":"Standard scenario"},{"value":"0,00E+00","module":"A3","scenario":"Standard scenario"},{"value":"0,00E+00","module":"C1","scenario":"Standard scenario"},{"value":"0,00E+00","module":"C2","scenario":"Standard scenario"},{"value":"0,00E+00","module":"C3","scenario":"Standard scenario"},{"value":"0,00E+00","module":"C4","scenario":"Standard scenario"},{"value":"0,00E+00","module":"D","scenario":"Standard scenario"},{"value":"0,00E+00","module":"A1A3","scenario":null}]},{"parameter":"EEE","unit":"MJ","values":[{"value":"0,00E+00","module":"A1","scenario":"Standard scenario"},{"value":"0,00E+00","module":"A2","scenario":"Standard scenario"},{"value":"0,00E+00","module":"A3","scenario":"Standard scenario"},{"value":"0,00E+00","module":"C1","scenario":"Standard scenario"},{"value":"0,00E+00","module":"C2","scenario":"Standard scenario"},{"value":"0,00E+00","module":"C3","scenario":"Standard scenario"},{"value":"0,00E+00","module":"C4","scenario":"Standard scenario"},{"value":"0,00E+00","module":"D","scenario":"Standard scenario"},{"value":"0,00E+00","module":"A1A3","scenario":null}]},{"parameter":"EET","unit":"MJ","values":[{"value":"0,00E+00","module":"A1","scenario":"Standard scenario"},{"value":"0,00E+00","module":"A2","scenario":"Standard scenario"},{"value":"0,00E+00","module":"A3","scenario":"Standard scenario"},{"value":"0,00E+00","module":"C1","scenario":"Standard scenario"},{"value":"0,00E+00","module":"C2","scenario":"Standard scenario"},{"value":"0,00E+00","module":"C3","scenario":"Standard scenario"},{"value":"0,00E+00","module":"C4","scenario":"Standard scenario"},{"value":"0,00E+00","module":"D","scenario":"Standard scenario"},{"value":"0,00E+00","module":"A1A3","scenario":null}]}]}