{"product_name":"Aluminium covered windows / fixed windows outward opened 75 mm sash (BYKO \u2013 WA75)","epd_id":"EPD-Kiwa-EE-000122-EN (Rev.1_29.05.2024)","compliance":["EN 15804+A2","ISO 14025"],"producer_name":"Bitus Latvia SIA","environmental_impact":[{"parameter":"GWP-total","unit":"kg CO2-eq.","values":[{"value":"6,82E+00","module":"A1","scenario":"Standard scenario"},{"value":"4,25E+00","module":"A2","scenario":"Standard scenario"},{"value":"1,40E+01","module":"A3","scenario":"Standard scenario"},{"value":"0,00E+00","module":"C1","scenario":"Standard scenario"},{"value":"3,97E+01","module":"C2","scenario":"Standard scenario"},{"value":"2,23E-01","module":"C3","scenario":"Standard scenario"},{"value":"-4,05E+01","module":"C4","scenario":"Standard scenario"},{"value":"2,53E+01","module":"D","scenario":"Standard scenario"},{"value":"2,51E+01","module":"A1A3","scenario":null}]},{"parameter":"GWP-fossil","unit":"kg CO2-eq.","values":[{"value":"7,95E+01","module":"A1","scenario":"Standard scenario"},{"value":"4,24E+00","module":"A2","scenario":"Standard scenario"},{"value":"2,34E+01","module":"A3","scenario":"Standard scenario"},{"value":"0,00E+00","module":"C1","scenario":"Standard scenario"},{"value":"5,03E-01","module":"C2","scenario":"Standard scenario"},{"value":"8,24E-02","module":"C3","scenario":"Standard scenario"},{"value":"-4,03E+01","module":"C4","scenario":"Standard scenario"},{"value":"6,82E+01","module":"D","scenario":"Standard scenario"},{"value":"1,07E+02","module":"A1A3","scenario":null}]},{"parameter":"GWP-biogenic","unit":"kg CO2-eq.","values":[{"value":"-7,41E+01","module":"A1","scenario":"Standard scenario"},{"value":"1,23E-03","module":"A2","scenario":"Standard scenario"},{"value":"-9,56E+00","module":"A3","scenario":"Standard scenario"},{"value":"0,00E+00","module":"C1","scenario":"Standard scenario"},{"value":"3,92E+01","module":"C2","scenario":"Standard scenario"},{"value":"1,41E-01","module":"C3","scenario":"Standard scenario"},{"value":"-1,14E-02","module":"C4","scenario":"Standard scenario"},{"value":"-4,43E+01","module":"D","scenario":"Standard scenario"},{"value":"-8,37E+01","module":"A1A3","scenario":null}]},{"parameter":"GWP-luluc","unit":"kg CO2-eq.","values":[{"value":"1,43E+00","module":"A1","scenario":"Standard scenario"},{"value":"1,26E-03","module":"A2","scenario":"Standard scenario"},{"value":"1,27E-01","module":"A3","scenario":"Standard scenario"},{"value":"0,00E+00","module":"C1","scenario":"Standard scenario"},{"value":"1,02E-04","module":"C2","scenario":"Standard scenario"},{"value":"2,00E-05","module":"C3","scenario":"Standard scenario"},{"value":"-1,59E-01","module":"C4","scenario":"Standard scenario"},{"value":"1,40E+00","module":"D","scenario":"Standard scenario"},{"value":"1,56E+00","module":"A1A3","scenario":null}]},{"parameter":"ODP","unit":"kg CFC 11-equiv.","values":[{"value":"5,68E-06","module":"A1","scenario":"Standard scenario"},{"value":"9,87E-07","module":"A2","scenario":"Standard scenario"},{"value":"3,74E-06","module":"A3","scenario":"Standard scenario"},{"value":"0,00E+00","module":"C1","scenario":"Standard scenario"},{"value":"4,08E-08","module":"C2","scenario":"Standard scenario"},{"value":"3,57E-08","module":"C3","scenario":"Standard scenario"},{"value":"-1,62E-06","module":"C4","scenario":"Standard scenario"},{"value":"9,05E-06","module":"D","scenario":"Standard scenario"},{"value":"1,04E-05","module":"A1A3","scenario":null}]},{"parameter":"AP","unit":"mol H+-eq.","values":[{"value":"6,34E-01","module":"A1","scenario":"Standard scenario"},{"value":"2,43E-02","module":"A2","scenario":"Standard scenario"},{"value":"1,86E-01","module":"A3","scenario":"Standard scenario"},{"value":"0,00E+00","module":"C1","scenario":"Standard scenario"},{"value":"8,70E-03","module":"C2","scenario":"Standard scenario"},{"value":"7,60E-04","module":"C3","scenario":"Standard scenario"},{"value":"-2,94E-01","module":"C4","scenario":"Standard scenario"},{"value":"5,64E-01","module":"D","scenario":"Standard scenario"},{"value":"8,44E-01","module":"A1A3","scenario":null}]},{"parameter":"POCP","unit":"kg NMVOC-eq.","values":[{"value":"3,19E-01","module":"A1","scenario":"Standard scenario"},{"value":"2,68E-02","module":"A2","scenario":"Standard scenario"},{"value":"8,29E-02","module":"A3","scenario":"Standard scenario"},{"value":"0,00E+00","module":"C1","scenario":"Standard scenario"},{"value":"1,19E-02","module":"C2","scenario":"Standard scenario"},{"value":"8,80E-04","module":"C3","scenario":"Standard scenario"},{"value":"-1,61E-01","module":"C4","scenario":"Standard scenario"},{"value":"2,86E-01","module":"D","scenario":"Standard scenario"},{"value":"4,29E-01","module":"A1A3","scenario":null}]},{"parameter":"ADPE","unit":"kg Sb-eq.","values":[{"value":"4,28E-04","module":"A1","scenario":"Standard scenario"},{"value":"1,20E-05","module":"A2","scenario":"Standard scenario"},{"value":"2,96E-05","module":"A3","scenario":"Standard scenario"},{"value":"0,00E+00","module":"C1","scenario":"Standard scenario"},{"value":"7,62E-07","module":"C2","scenario":"Standard scenario"},{"value":"8,71E-08","module":"C3","scenario":"Standard scenario"},{"value":"-1,10E-04","module":"C4","scenario":"Standard scenario"},{"value":"3,63E-04","module":"D","scenario":"Standard scenario"},{"value":"4,70E-04","module":"A1A3","scenario":null}]},{"parameter":"ADPF","unit":"MJ","values":[{"value":"8,99E+02","module":"A1","scenario":"Standard scenario"},{"value":"6,58E+01","module":"A2","scenario":"Standard scenario"},{"value":"3,67E+02","module":"A3","scenario":"Standard scenario"},{"value":"0,00E+00","module":"C1","scenario":"Standard scenario"},{"value":"3,09E+00","module":"C2","scenario":"Standard scenario"},{"value":"2,45E+00","module":"C3","scenario":"Standard scenario"},{"value":"-3,71E+02","module":"C4","scenario":"Standard scenario"},{"value":"9,79E+02","module":"D","scenario":"Standard scenario"},{"value":"1,33E+03","module":"A1A3","scenario":null}]},{"parameter":"WDP","unit":"m3 world-eq.","values":[{"value":"1,96E+01","module":"A1","scenario":"Standard scenario"},{"value":"4,68E-01","module":"A2","scenario":"Standard scenario"},{"value":"5,01E+00","module":"A3","scenario":"Standard scenario"},{"value":"0,00E+00","module":"C1","scenario":"Standard scenario"},{"value":"1,24E+00","module":"C2","scenario":"Standard scenario"},{"value":"2,66E-02","module":"C3","scenario":"Standard scenario"},{"value":"-6,75E+00","module":"C4","scenario":"Standard scenario"},{"value":"1,97E+01","module":"D","scenario":"Standard scenario"},{"value":"2,51E+01","module":"A1A3","scenario":null}]},{"parameter":"EP-freshwater","unit":"kg P-eq.","values":[{"value":"6,08E-03","module":"A1","scenario":"Standard scenario"},{"value":"6,37E-05","module":"A2","scenario":"Standard scenario"},{"value":"7,45E-04","module":"A3","scenario":"Standard scenario"},{"value":"0,00E+00","module":"C1","scenario":"Standard scenario"},{"value":"1,22E-05","module":"C2","scenario":"Standard scenario"},{"value":"1,40E-06","module":"C3","scenario":"Standard scenario"},{"value":"-1,58E-03","module":"C4","scenario":"Standard scenario"},{"value":"5,33E-03","module":"D","scenario":"Standard scenario"},{"value":"6,89E-03","module":"A1A3","scenario":null}]},{"parameter":"EP-marine","unit":"kg N-eq.","values":[{"value":"1,00E-01","module":"A1","scenario":"Standard scenario"},{"value":"8,51E-03","module":"A2","scenario":"Standard scenario"},{"value":"2,71E-02","module":"A3","scenario":"Standard scenario"},{"value":"0,00E+00","module":"C1","scenario":"Standard scenario"},{"value":"3,98E-03","module":"C2","scenario":"Standard scenario"},{"value":"3,07E-04","module":"C3","scenario":"Standard scenario"},{"value":"-5,04E-02","module":"C4","scenario":"Standard scenario"},{"value":"9,16E-02","module":"D","scenario":"Standard scenario"},{"value":"1,36E-01","module":"A1A3","scenario":null}]},{"parameter":"EP-terrestrial","unit":"mol N-eq.","values":[{"value":"1,17E+00","module":"A1","scenario":"Standard scenario"},{"value":"9,42E-02","module":"A2","scenario":"Standard scenario"},{"value":"4,23E-01","module":"A3","scenario":"Standard scenario"},{"value":"0,00E+00","module":"C1","scenario":"Standard scenario"},{"value":"4,57E-02","module":"C2","scenario":"Standard scenario"},{"value":"2,97E-03","module":"C3","scenario":"Standard scenario"},{"value":"-6,56E-01","module":"C4","scenario":"Standard scenario"},{"value":"1,09E+00","module":"D","scenario":"Standard scenario"},{"value":"1,69E+00","module":"A1A3","scenario":null}]}],"additional_environmental_impact":[{"parameter":"PM","unit":"disease incidence","values":[{"value":"7,48E-06","module":"A1","scenario":"Standard scenario"},{"value":"3,85E-07","module":"A2","scenario":"Standard scenario"},{"value":"1,71E-06","module":"A3","scenario":"Standard scenario"},{"value":"0,00E+00","module":"C1","scenario":"Standard scenario"},{"value":"7,21E-08","module":"C2","scenario":"Standard scenario"},{"value":"7,13E-08","module":"C3","scenario":"Standard scenario"},{"value":"1,55E-08","module":"C4","scenario":"Standard scenario"},{"value":"-3,47E-06","module":"D","scenario":"Standard scenario"},{"value":"9,58E-06","module":"A1A3","scenario":null}]},{"parameter":"ETP-fw","unit":"CTUe","values":[{"value":"2,25E+03","module":"A1","scenario":"Standard scenario"},{"value":"4,72E+01","module":"A2","scenario":"Standard scenario"},{"value":"2,38E+02","module":"A3","scenario":"Standard scenario"},{"value":"0,00E+00","module":"C1","scenario":"Standard scenario"},{"value":"8,85E+00","module":"C2","scenario":"Standard scenario"},{"value":"2,96E+01","module":"C3","scenario":"Standard scenario"},{"value":"6,48E+01","module":"C4","scenario":"Standard scenario"},{"value":"-1,46E+03","module":"D","scenario":"Standard scenario"},{"value":"2,54E+03","module":"A1A3","scenario":null}]},{"parameter":"HTP-c","unit":"CTUh","values":[{"value":"1,01E-07","module":"A1","scenario":"Standard scenario"},{"value":"1,79E-09","module":"A2","scenario":"Standard scenario"},{"value":"2,05E-08","module":"A3","scenario":"Standard scenario"},{"value":"0,00E+00","module":"C1","scenario":"Standard scenario"},{"value":"3,35E-10","module":"C2","scenario":"Standard scenario"},{"value":"8,12E-09","module":"C3","scenario":"Standard scenario"},{"value":"3,47E-11","module":"C4","scenario":"Standard scenario"},{"value":"-5,52E-08","module":"D","scenario":"Standard scenario"},{"value":"1,23E-07","module":"A1A3","scenario":null}]},{"parameter":"HTP-nc","unit":"CTUh","values":[{"value":"1,95E-06","module":"A1","scenario":"Standard scenario"},{"value":"6,01E-08","module":"A2","scenario":"Standard scenario"},{"value":"2,09E-07","module":"A3","scenario":"Standard scenario"},{"value":"0,00E+00","module":"C1","scenario":"Standard scenario"},{"value":"1,13E-08","module":"C2","scenario":"Standard scenario"},{"value":"2,64E-08","module":"C3","scenario":"Standard scenario"},{"value":"1,05E-09","module":"C4","scenario":"Standard scenario"},{"value":"-1,05E-06","module":"D","scenario":"Standard scenario"},{"value":"2,22E-06","module":"A1A3","scenario":null}]},{"parameter":"SQP","unit":"dimensionless","values":[{"value":"6,83E+03","module":"A1","scenario":"Standard scenario"},{"value":"5,48E+01","module":"A2","scenario":"Standard scenario"},{"value":"1,29E+03","module":"A3","scenario":"Standard scenario"},{"value":"0,00E+00","module":"C1","scenario":"Standard scenario"},{"value":"1,03E+01","module":"C2","scenario":"Standard scenario"},{"value":"1,18E+00","module":"C3","scenario":"Standard scenario"},{"value":"5,19E+00","module":"C4","scenario":"Standard scenario"},{"value":"-2,00E+03","module":"D","scenario":"Standard scenario"},{"value":"8,17E+03","module":"A1A3","scenario":null}]},{"parameter":"IRP","unit":"kBq U235-eq.","values":[{"value":"2,46E+00","module":"A1","scenario":"Standard scenario"},{"value":"2,80E-01","module":"A2","scenario":"Standard scenario"},{"value":"1,79E+00","module":"A3","scenario":"Standard scenario"},{"value":"0,00E+00","module":"C1","scenario":"Standard scenario"},{"value":"5,24E-02","module":"C2","scenario":"Standard scenario"},{"value":"9,70E-03","module":"C3","scenario":"Standard scenario"},{"value":"1,06E-02","module":"C4","scenario":"Standard scenario"},{"value":"-5,87E-01","module":"D","scenario":"Standard scenario"},{"value":"4,53E+00","module":"A1A3","scenario":null}]}],"resource_use":[{"parameter":"PERE","unit":"MJ","values":[{"value":"6,50E+02","module":"A1","scenario":"Standard scenario"},{"value":"6,89E-01","module":"A2","scenario":"Standard scenario"},{"value":"1,43E+02","module":"A3","scenario":"Standard scenario"},{"value":"0,00E+00","module":"C1","scenario":"Standard scenario"},{"value":"1,29E-01","module":"C2","scenario":"Standard scenario"},{"value":"1,46E-01","module":"C3","scenario":"Standard scenario"},{"value":"3,61E-02","module":"C4","scenario":"Standard scenario"},{"value":"-4,54E+02","module":"D","scenario":"Standard scenario"},{"value":"7,94E+02","module":"A1A3","scenario":null}]},{"parameter":"PERM","unit":"MJ","values":[{"value":"3,48E+02","module":"A1","scenario":"Standard scenario"},{"value":"0,00E+00","module":"A2","scenario":"Standard scenario"},{"value":"5,84E+01","module":"A3","scenario":"Standard scenario"},{"value":"0,00E+00","module":"C1","scenario":"Standard scenario"},{"value":"0,00E+00","module":"C2","scenario":"Standard scenario"},{"value":"0,00E+00","module":"C3","scenario":"Standard scenario"},{"value":"0,00E+00","module":"C4","scenario":"Standard scenario"},{"value":"-5,62E-02","module":"D","scenario":"Standard scenario"},{"value":"4,06E+02","module":"A1A3","scenario":null}]},{"parameter":"PERT","unit":"MJ","values":[{"value":"9,98E+02","module":"A1","scenario":"Standard scenario"},{"value":"6,89E-01","module":"A2","scenario":"Standard scenario"},{"value":"2,01E+02","module":"A3","scenario":"Standard scenario"},{"value":"0,00E+00","module":"C1","scenario":"Standard scenario"},{"value":"1,29E-01","module":"C2","scenario":"Standard scenario"},{"value":"1,46E-01","module":"C3","scenario":"Standard scenario"},{"value":"3,61E-02","module":"C4","scenario":"Standard scenario"},{"value":"-4,54E+02","module":"D","scenario":"Standard scenario"},{"value":"1,20E+03","module":"A1A3","scenario":null}]},{"parameter":"PENRE","unit":"MJ","values":[{"value":"9,30E+02","module":"A1","scenario":"Standard scenario"},{"value":"6,99E+01","module":"A2","scenario":"Standard scenario"},{"value":"3,83E+02","module":"A3","scenario":"Standard scenario"},{"value":"0,00E+00","module":"C1","scenario":"Standard scenario"},{"value":"1,31E+01","module":"C2","scenario":"Standard scenario"},{"value":"3,31E+00","module":"C3","scenario":"Standard scenario"},{"value":"2,61E+00","module":"C4","scenario":"Standard scenario"},{"value":"-3,94E+02","module":"D","scenario":"Standard scenario"},{"value":"1,38E+03","module":"A1A3","scenario":null}]},{"parameter":"PENRM","unit":"MJ","values":[{"value":"3,40E+01","module":"A1","scenario":"Standard scenario"},{"value":"0,00E+00","module":"A2","scenario":"Standard scenario"},{"value":"1,04E+01","module":"A3","scenario":"Standard scenario"},{"value":"0,00E+00","module":"C1","scenario":"Standard scenario"},{"value":"0,00E+00","module":"C2","scenario":"Standard scenario"},{"value":"0,00E+00","module":"C3","scenario":"Standard scenario"},{"value":"0,00E+00","module":"C4","scenario":"Standard scenario"},{"value":"0,00E+00","module":"D","scenario":"Standard scenario"},{"value":"4,44E+01","module":"A1A3","scenario":null}]},{"parameter":"PENRT","unit":"MJ","values":[{"value":"9,64E+02","module":"A1","scenario":"Standard scenario"},{"value":"6,99E+01","module":"A2","scenario":"Standard scenario"},{"value":"3,93E+02","module":"A3","scenario":"Standard scenario"},{"value":"0,00E+00","module":"C1","scenario":"Standard scenario"},{"value":"1,31E+01","module":"C2","scenario":"Standard scenario"},{"value":"3,31E+00","module":"C3","scenario":"Standard scenario"},{"value":"2,61E+00","module":"C4","scenario":"Standard scenario"},{"value":"-3,94E+02","module":"D","scenario":"Standard scenario"},{"value":"1,43E+03","module":"A1A3","scenario":null}]},{"parameter":"SM","unit":"kg","values":[{"value":"4,51E-01","module":"A1","scenario":"Standard scenario"},{"value":"0,00E+00","module":"A2","scenario":"Standard scenario"},{"value":"6,95E-02","module":"A3","scenario":"Standard scenario"},{"value":"0,00E+00","module":"C1","scenario":"Standard scenario"},{"value":"0,00E+00","module":"C2","scenario":"Standard scenario"},{"value":"0,00E+00","module":"C3","scenario":"Standard scenario"},{"value":"0,00E+00","module":"C4","scenario":"Standard scenario"},{"value":"0,00E+00","module":"D","scenario":"Standard scenario"},{"value":"5,20E-01","module":"A1A3","scenario":null}]},{"parameter":"RSF","unit":"MJ","values":[{"value":"0,00E+00","module":"A1","scenario":"Standard scenario"},{"value":"0,00E+00","module":"A2","scenario":"Standard scenario"},{"value":"0,00E+00","module":"A3","scenario":"Standard scenario"},{"value":"0,00E+00","module":"C1","scenario":"Standard scenario"},{"value":"0,00E+00","module":"C2","scenario":"Standard scenario"},{"value":"0,00E+00","module":"C3","scenario":"Standard scenario"},{"value":"0,00E+00","module":"C4","scenario":"Standard scenario"},{"value":"0,00E+00","module":"D","scenario":"Standard scenario"},{"value":"0,00E+00","module":"A1A3","scenario":null}]},{"parameter":"NRSF","unit":"MJ","values":[{"value":"0,00E+00","module":"A1","scenario":"Standard scenario"},{"value":"0,00E+00","module":"A2","scenario":"Standard scenario"},{"value":"0,00E+00","module":"A3","scenario":"Standard scenario"},{"value":"0,00E+00","module":"C1","scenario":"Standard scenario"},{"value":"0,00E+00","module":"C2","scenario":"Standard scenario"},{"value":"0,00E+00","module":"C3","scenario":"Standard scenario"},{"value":"0,00E+00","module":"C4","scenario":"Standard scenario"},{"value":"0,00E+00","module":"D","scenario":"Standard scenario"},{"value":"0,00E+00","module":"A1A3","scenario":null}]},{"parameter":"FW","unit":"m3","values":[{"value":"6,66E-01","module":"A1","scenario":"Standard scenario"},{"value":"1,24E-02","module":"A2","scenario":"Standard scenario"},{"value":"1,75E-01","module":"A3","scenario":"Standard scenario"},{"value":"0,00E+00","module":"C1","scenario":"Standard scenario"},{"value":"2,33E-03","module":"C2","scenario":"Standard scenario"},{"value":"1,36E-02","module":"C3","scenario":"Standard scenario"},{"value":"2,81E-03","module":"C4","scenario":"Standard scenario"},{"value":"-2,94E-01","module":"D","scenario":"Standard scenario"},{"value":"8,53E-01","module":"A1A3","scenario":null}]}],"end_of_life_waste":[{"parameter":"HWD","unit":"kg","values":[{"value":"1,21E-02","module":"A1","scenario":"Standard scenario"},{"value":"4,18E-05","module":"A2","scenario":"Standard scenario"},{"value":"2,35E-04","module":"A3","scenario":"Standard scenario"},{"value":"0,00E+00","module":"C1","scenario":"Standard scenario"},{"value":"7,83E-06","module":"C2","scenario":"Standard scenario"},{"value":"7,98E-06","module":"C3","scenario":"Standard scenario"},{"value":"1,06E-06","module":"C4","scenario":"Standard scenario"},{"value":"-2,15E-03","module":"D","scenario":"Standard scenario"},{"value":"1,24E-02","module":"A1A3","scenario":null}]},{"parameter":"NHWD","unit":"kg","values":[{"value":"1,31E+01","module":"A1","scenario":"Standard scenario"},{"value":"4,00E+00","module":"A2","scenario":"Standard scenario"},{"value":"3,32E+00","module":"A3","scenario":"Standard scenario"},{"value":"0,00E+00","module":"C1","scenario":"Standard scenario"},{"value":"7,50E-01","module":"C2","scenario":"Standard scenario"},{"value":"3,34E-01","module":"C3","scenario":"Standard scenario"},{"value":"1,56E+01","module":"C4","scenario":"Standard scenario"},{"value":"-6,42E+00","module":"D","scenario":"Standard scenario"},{"value":"2,04E+01","module":"A1A3","scenario":null}]},{"parameter":"RWD","unit":"kg","values":[{"value":"2,69E-03","module":"A1","scenario":"Standard scenario"},{"value":"4,42E-04","module":"A2","scenario":"Standard scenario"},{"value":"1,71E-03","module":"A3","scenario":"Standard scenario"},{"value":"0,00E+00","module":"C1","scenario":"Standard scenario"},{"value":"8,29E-05","module":"C2","scenario":"Standard scenario"},{"value":"1,11E-05","module":"C3","scenario":"Standard scenario"},{"value":"1,63E-05","module":"C4","scenario":"Standard scenario"},{"value":"-6,22E-04","module":"D","scenario":"Standard scenario"},{"value":"4,84E-03","module":"A1A3","scenario":null}]}],"end_of_life_flow":[{"parameter":"CRU","unit":"kg","values":[{"value":"0,00E+00","module":"A1","scenario":"Standard scenario"},{"value":"0,00E+00","module":"A2","scenario":"Standard scenario"},{"value":"0,00E+00","module":"A3","scenario":"Standard scenario"},{"value":"0,00E+00","module":"C1","scenario":"Standard scenario"},{"value":"0,00E+00","module":"C2","scenario":"Standard scenario"},{"value":"0,00E+00","module":"C3","scenario":"Standard scenario"},{"value":"0,00E+00","module":"C4","scenario":"Standard scenario"},{"value":"0,00E+00","module":"D","scenario":"Standard scenario"},{"value":"0,00E+00","module":"A1A3","scenario":null}]},{"parameter":"MFR","unit":"kg","values":[{"value":"0,00E+00","module":"A1","scenario":"Standard scenario"},{"value":"0,00E+00","module":"A2","scenario":"Standard scenario"},{"value":"4,32E-01","module":"A3","scenario":"Standard scenario"},{"value":"0,00E+00","module":"C1","scenario":"Standard scenario"},{"value":"0,00E+00","module":"C2","scenario":"Standard scenario"},{"value":"2,81E+00","module":"C3","scenario":"Standard scenario"},{"value":"0,00E+00","module":"C4","scenario":"Standard scenario"},{"value":"0,00E+00","module":"D","scenario":"Standard scenario"},{"value":"4,32E-01","module":"A1A3","scenario":null}]},{"parameter":"MER","unit":"kg","values":[{"value":"0,00E+00","module":"A1","scenario":"Standard scenario"},{"value":"0,00E+00","module":"A2","scenario":"Standard scenario"},{"value":"0,00E+00","module":"A3","scenario":"Standard scenario"},{"value":"0,00E+00","module":"C1","scenario":"Standard scenario"},{"value":"0,00E+00","module":"C2","scenario":"Standard scenario"},{"value":"0,00E+00","module":"C3","scenario":"Standard scenario"},{"value":"0,00E+00","module":"C4","scenario":"Standard scenario"},{"value":"0,00E+00","module":"D","scenario":"Standard scenario"},{"value":"0,00E+00","module":"A1A3","scenario":null}]},{"parameter":"EEE","unit":"MJ","values":[{"value":"0,00E+00","module":"A1","scenario":"Standard scenario"},{"value":"0,00E+00","module":"A2","scenario":"Standard scenario"},{"value":"1,05E+01","module":"A3","scenario":"Standard scenario"},{"value":"0,00E+00","module":"C1","scenario":"Standard scenario"},{"value":"0,00E+00","module":"C2","scenario":"Standard scenario"},{"value":"0,00E+00","module":"C3","scenario":"Standard scenario"},{"value":"0,00E+00","module":"C4","scenario":"Standard scenario"},{"value":"6,81E+01","module":"D","scenario":"Standard scenario"},{"value":"1,05E+01","module":"A1A3","scenario":null}]},{"parameter":"EET","unit":"MJ","values":[{"value":"0,00E+00","module":"A1","scenario":"Standard scenario"},{"value":"0,00E+00","module":"A2","scenario":"Standard scenario"},{"value":"1,81E+01","module":"A3","scenario":"Standard scenario"},{"value":"0,00E+00","module":"C1","scenario":"Standard scenario"},{"value":"0,00E+00","module":"C2","scenario":"Standard scenario"},{"value":"0,00E+00","module":"C3","scenario":"Standard scenario"},{"value":"0,00E+00","module":"C4","scenario":"Standard scenario"},{"value":"1,17E+02","module":"D","scenario":"Standard scenario"},{"value":"1,81E+01","module":"A1A3","scenario":null}]}]}