{"product_name":"Access manager 92 30","epd_id":"EPD-DOR-20210181-CBA2-EN","compliance":["DIN EN 15804+A2","ISO 14025"],"producer_name":"dormakaba International Holding GmbH","environmental_impact":[{"parameter":"GWP-total","unit":"kg CO2-eq","values":[{"value":"1,59E+01","module":"A1-A3","scenario":null},{"value":"6,36E-02","module":"A4","scenario":null},{"value":"3,75E-01","module":"A5","scenario":null},{"value":"4,13E+02","module":"B6","scenario":null},{"value":"2,98E-03","module":"C2","scenario":null},{"value":"1,08E+00","module":"C3","scenario":null},{"value":"4,05E-04","module":"C4","scenario":null},{"value":"-1,24E+00","module":"D","scenario":null}]},{"parameter":"GWP-fossil","unit":"kg CO2-eq","values":[{"value":"1,61E+01","module":"A1-A3","scenario":null},{"value":"6,09E-02","module":"A4","scenario":null},{"value":"6,16E-02","module":"A5","scenario":null},{"value":"4,11E+02","module":"B6","scenario":null},{"value":"2,85E-03","module":"C2","scenario":null},{"value":"1,08E+00","module":"C3","scenario":null},{"value":"4,02E-04","module":"C4","scenario":null},{"value":"-1,24E+00","module":"D","scenario":null}]},{"parameter":"GWP-biogenic","unit":"kg CO2-eq","values":[{"value":"-2,40E-01","module":"A1-A3","scenario":null},{"value":"2,68E-03","module":"A4","scenario":null},{"value":"3,14E-01","module":"A5","scenario":null},{"value":"8,16E-01","module":"B6","scenario":null},{"value":"1,32E-04","module":"C2","scenario":null},{"value":"2,53E-05","module":"C3","scenario":null},{"value":"1,37E-06","module":"C4","scenario":null},{"value":"1,69E-04","module":"D","scenario":null}]},{"parameter":"GWP-luluc","unit":"kg CO2-eq","values":[{"value":"2,31E-02","module":"A1-A3","scenario":null},{"value":"1,44E-06","module":"A4","scenario":null},{"value":"8,32E-06","module":"A5","scenario":null},{"value":"5,78E-01","module":"B6","scenario":null},{"value":"6,78E-08","module":"C2","scenario":null},{"value":"6,13E-05","module":"C3","scenario":null},{"value":"1,16E-06","module":"C4","scenario":null},{"value":"-1,45E-03","module":"D","scenario":null}]},{"parameter":"ODP","unit":"kg CFC11-eq","values":[{"value":"1,75E-09","module":"A1-A3","scenario":null},{"value":"6,39E-18","module":"A4","scenario":null},{"value":"8,50E-17","module":"A5","scenario":null},{"value":"6,20E-12","module":"B6","scenario":null},{"value":"3,01E-19","module":"C2","scenario":null},{"value":"5,47E-16","module":"C3","scenario":null},{"value":"1,49E-18","module":"C4","scenario":null},{"value":"-8,26E-15","module":"D","scenario":null}]},{"parameter":"AP","unit":"mol H^(+)-eq","values":[{"value":"8,57E-02","module":"A1-A3","scenario":null},{"value":"1,69E-04","module":"A4","scenario":null},{"value":"9,97E-05","module":"A5","scenario":null},{"value":"1,83E+00","module":"B6","scenario":null},{"value":"2,85E-06","module":"C2","scenario":null},{"value":"1,93E-04","module":"C3","scenario":null},{"value":"2,88E-06","module":"C4","scenario":null},{"value":"-1,14E-02","module":"D","scenario":null}]},{"parameter":"POCP","unit":"kg NMVOC-eq","values":[{"value":"4,47E-02","module":"A1-A3","scenario":null},{"value":"1,34E-04","module":"A4","scenario":null},{"value":"9,22E-05","module":"A5","scenario":null},{"value":"8,67E-01","module":"B6","scenario":null},{"value":"2,56E-06","module":"C2","scenario":null},{"value":"1,21E-04","module":"C3","scenario":null},{"value":"2,25E-06","module":"C4","scenario":null},{"value":"-3,19E-03","module":"D","scenario":null}]},{"parameter":"ADPE","unit":"kg Sb-eq","values":[{"value":"1,31E-01","module":"A1-A3","scenario":null},{"value":"1,81E-09","module":"A4","scenario":null},{"value":"1,29E-09","module":"A5","scenario":null},{"value":"8,48E-05","module":"B6","scenario":null},{"value":"8,54E-11","module":"C2","scenario":null},{"value":"7,50E-09","module":"C3","scenario":null},{"value":"3,61E-11","module":"C4","scenario":null},{"value":"-4,92E-04","module":"D","scenario":null}]},{"parameter":"ADPF","unit":"MJ","values":[{"value":"2,07E+02","module":"A1-A3","scenario":null},{"value":"8,57E-01","module":"A4","scenario":null},{"value":"1,26E-01","module":"A5","scenario":null},{"value":"6,19E+03","module":"B6","scenario":null},{"value":"4,04E-02","module":"C2","scenario":null},{"value":"5,03E-01","module":"C3","scenario":null},{"value":"5,27E-03","module":"C4","scenario":null},{"value":"-1,79E+01","module":"D","scenario":null}]},{"parameter":"WDP","unit":"m^3 world-eq deprived","values":[{"value":"3,51E+00","module":"A1-A3","scenario":null},{"value":"1,19E-04","module":"A4","scenario":null},{"value":"4,54E-02","module":"A5","scenario":null},{"value":"8,74E+01","module":"B6","scenario":null},{"value":"5,58E-06","module":"C2","scenario":null},{"value":"1,11E-01","module":"C3","scenario":null},{"value":"4,21E-05","module":"C4","scenario":null},{"value":"-3,54E-01","module":"D","scenario":null}]},{"parameter":"EP-freshwater","unit":"kg P-eq","values":[{"value":"1,14E-04","module":"A1-A3","scenario":null},{"value":"1,31E-08","module":"A4","scenario":null},{"value":"1,56E-08","module":"A5","scenario":null},{"value":"7,83E-04","module":"B6","scenario":null},{"value":"6,10E-10","module":"C2","scenario":null},{"value":"8,73E-08","module":"C3","scenario":null},{"value":"6,90E-10","module":"C4","scenario":null},{"value":"-1,18E-06","module":"D","scenario":null}]},{"parameter":"EP-marine","unit":"kg N-eq","values":[{"value":"1,52E-02","module":"A1-A3","scenario":null},{"value":"4,78E-05","module":"A4","scenario":null},{"value":"3,47E-05","module":"A5","scenario":null},{"value":"3,00E-01","module":"B6","scenario":null},{"value":"9,07E-07","module":"C2","scenario":null},{"value":"4,35E-05","module":"C3","scenario":null},{"value":"7,42E-07","module":"C4","scenario":null},{"value":"-9,75E-04","module":"D","scenario":null}]},{"parameter":"EP-terrestrial","unit":"mol N-eq","values":[{"value":"1,62E-01","module":"A1-A3","scenario":null},{"value":"5,26E-04","module":"A4","scenario":null},{"value":"4,49E-04","module":"A5","scenario":null},{"value":"3,23E+00","module":"B6","scenario":null},{"value":"1,01E-05","module":"C2","scenario":null},{"value":"8,80E-04","module":"C3","scenario":null},{"value":"8,16E-06","module":"C4","scenario":null},{"value":"-1,05E-02","module":"D","scenario":null}]}],"additional_environmental_impact":[{"parameter":"PM","unit":"Disease incidence","values":[{"value":"8,63E-07","module":"A1-A3","scenario":null},{"value":"2,20E-09","module":"A4","scenario":null},{"value":"6,21E-10","module":"A5","scenario":null},{"value":"2,56E-05","module":"B6","scenario":null},{"value":"1,50E-11","module":"C2","scenario":null},{"value":"2,46E-09","module":"C3","scenario":null},{"value":"3,57E-11","module":"C4","scenario":null},{"value":"-9,35E-08","module":"D","scenario":null}]},{"parameter":"ETP-fw","unit":"CTUe","values":[{"value":"1,35E+02","module":"A1-A3","scenario":null},{"value":"6,08E-01","module":"A4","scenario":null},{"value":"5,75E-02","module":"A5","scenario":null},{"value":"2,28E+03","module":"B6","scenario":null},{"value":"2,86E-02","module":"C2","scenario":null},{"value":"1,89E-01","module":"C3","scenario":null},{"value":"3,01E-03","module":"C4","scenario":null},{"value":"-6,86E+00","module":"D","scenario":null}]},{"parameter":"HTP-c","unit":"CTUh","values":[{"value":"1,91E-08","module":"A1-A3","scenario":null},{"value":"1,14E-11","module":"A4","scenario":null},{"value":"3,36E-12","module":"A5","scenario":null},{"value":"8,34E-08","module":"B6","scenario":null},{"value":"5,39E-13","module":"C2","scenario":null},{"value":"1,63E-11","module":"C3","scenario":null},{"value":"4,47E-13","module":"C4","scenario":null},{"value":"-4,78E-10","module":"D","scenario":null}]},{"parameter":"HTP-nc","unit":"CTUh","values":[{"value":"2,96E-07","module":"A1-A3","scenario":null},{"value":"4,91E-10","module":"A4","scenario":null},{"value":"1,92E-10","module":"A5","scenario":null},{"value":"3,32E-06","module":"B6","scenario":null},{"value":"2,30E-11","module":"C2","scenario":null},{"value":"1,65E-09","module":"C3","scenario":null},{"value":"4,92E-11","module":"C4","scenario":null},{"value":"-3,26E-08","module":"D","scenario":null}]},{"parameter":"SQP","unit":"SQP","values":[{"value":"7,60E+01","module":"A1-A3","scenario":null},{"value":"2,21E-03","module":"A4","scenario":null},{"value":"3,44E-02","module":"A5","scenario":null},{"value":"1,71E+03","module":"B6","scenario":null},{"value":"1,04E-04","module":"C2","scenario":null},{"value":"1,51E-01","module":"C3","scenario":null},{"value":"1,10E-03","module":"C4","scenario":null},{"value":"-6,06E+00","module":"D","scenario":null}]}],"resource_use":[{"parameter":"PERE","unit":"MJ","values":[{"value":"4,50E+01","module":"A1-A3","scenario":null},{"value":"2,71E-03","module":"A4","scenario":null},{"value":"2,75E+00","module":"A5","scenario":null},{"value":"2,32E+03","module":"B6","scenario":null},{"value":"1,27E-04","module":"C2","scenario":null},{"value":"3,95E-01","module":"C3","scenario":null},{"value":"6,91E-04","module":"C4","scenario":null},{"value":"-3,05E+00","module":"D","scenario":null}]},{"parameter":"PERM","unit":"MJ","values":[{"value":"4,80E+01","module":"A1-A3","scenario":null},{"value":"0,00E+00","module":"A4","scenario":null},{"value":"-2,72E+00","module":"A5","scenario":null},{"value":"0,00E+00","module":"B6","scenario":null},{"value":"0,00E+00","module":"C2","scenario":null},{"value":"-2,64E-01","module":"C3","scenario":null},{"value":"0,00E+00","module":"C4","scenario":null},{"value":"0,00E+00","module":"D","scenario":null}]},{"parameter":"PERT","unit":"MJ","values":[{"value":"2,36E+02","module":"A1-A3","scenario":null},{"value":"2,71E-03","module":"A4","scenario":null},{"value":"2,49E-02","module":"A5","scenario":null},{"value":"2,32E+03","module":"B6","scenario":null},{"value":"1,27E-04","module":"C2","scenario":null},{"value":"1,31E-01","module":"C3","scenario":null},{"value":"6,91E-04","module":"C4","scenario":null},{"value":"-3,05E+00","module":"D","scenario":null}]},{"parameter":"PENRE","unit":"MJ","values":[{"value":"2,07E+02","module":"A1-A3","scenario":null},{"value":"8,58E-01","module":"A4","scenario":null},{"value":"1,03E+00","module":"A5","scenario":null},{"value":"6,20E+03","module":"B6","scenario":null},{"value":"4,04E-02","module":"C2","scenario":null},{"value":"1,59E+01","module":"C3","scenario":null},{"value":"5,28E-03","module":"C4","scenario":null},{"value":"-1,79E+01","module":"D","scenario":null}]},{"parameter":"PENRM","unit":"MJ","values":[{"value":"2,24E+02","module":"A1-A3","scenario":null},{"value":"0,00E+00","module":"A4","scenario":null},{"value":"-9,05E-01","module":"A5","scenario":null},{"value":"0,00E+00","module":"B6","scenario":null},{"value":"0,00E+00","module":"C2","scenario":null},{"value":"-1,54E+01","module":"C3","scenario":null},{"value":"0,00E+00","module":"C4","scenario":null},{"value":"0,00E+00","module":"D","scenario":null}]},{"parameter":"PENRT","unit":"MJ","values":[{"value":"2,08E+02","module":"A1-A3","scenario":null},{"value":"8,58E-01","module":"A4","scenario":null},{"value":"1,26E-01","module":"A5","scenario":null},{"value":"6,20E+03","module":"B6","scenario":null},{"value":"4,04E-02","module":"C2","scenario":null},{"value":"5,03E-01","module":"C3","scenario":null},{"value":"5,28E-03","module":"C4","scenario":null},{"value":"-1,79E+01","module":"D","scenario":null}]},{"parameter":"SM","unit":"kg","values":[{"value":"7,10E-03","module":"A1-A3","scenario":null},{"value":"0,00E+00","module":"A4","scenario":null},{"value":"0,00E+00","module":"A5","scenario":null},{"value":"0,00E+00","module":"B6","scenario":null},{"value":"0,00E+00","module":"C2","scenario":null},{"value":"0,00E+00","module":"C3","scenario":null},{"value":"0,00E+00","module":"C4","scenario":null},{"value":"0,00E+00","module":"D","scenario":null}]},{"parameter":"RSF","unit":"MJ","values":[{"value":"0,00E+00","module":"A1-A3","scenario":null},{"value":"0,00E+00","module":"A4","scenario":null},{"value":"0,00E+00","module":"A5","scenario":null},{"value":"0,00E+00","module":"B6","scenario":null},{"value":"0,00E+00","module":"C2","scenario":null},{"value":"0,00E+00","module":"C3","scenario":null},{"value":"0,00E+00","module":"C4","scenario":null},{"value":"0,00E+00","module":"D","scenario":null}]},{"parameter":"NRSF","unit":"MJ","values":[{"value":"9,51E-02","module":"A1-A3","scenario":null},{"value":"0,00E+00","module":"A4","scenario":null},{"value":"0,00E+00","module":"A5","scenario":null},{"value":"0,00E+00","module":"B6","scenario":null},{"value":"0,00E+00","module":"C2","scenario":null},{"value":"0,00E+00","module":"C3","scenario":null},{"value":"0,00E+00","module":"C4","scenario":null},{"value":"0,00E+00","module":"D","scenario":null}]},{"parameter":"FW","unit":"m^3","values":[{"value":"9,51E-02","module":"A1-A3","scenario":null},{"value":"4,86E-06","module":"A4","scenario":null},{"value":"1,07E-03","module":"A5","scenario":null},{"value":"3,16E+00","module":"B6","scenario":null},{"value":"2,28E-07","module":"C2","scenario":null},{"value":"2,65E-03","module":"C3","scenario":null},{"value":"1,33E-06","module":"C4","scenario":null},{"value":"-7,79E-03","module":"D","scenario":null}]}],"end_of_life_waste":[{"parameter":"HWD","unit":"kg","values":[{"value":"1,39E-05","module":"A1-A3","scenario":null},{"value":"8,33E-11","module":"A4","scenario":null},{"value":"2,44E-10","module":"A5","scenario":null},{"value":"2,87E-06","module":"B6","scenario":null},{"value":"3,92E-12","module":"C2","scenario":null},{"value":"1,92E-09","module":"C3","scenario":null},{"value":"8,04E-11","module":"C4","scenario":null},{"value":"-3,10E-08","module":"D","scenario":null}]},{"parameter":"NHWD","unit":"kg","values":[{"value":"5,21E-01","module":"A1-A3","scenario":null},{"value":"8,77E-05","module":"A4","scenario":null},{"value":"1,56E-02","module":"A5","scenario":null},{"value":"3,87E+00","module":"B6","scenario":null},{"value":"4,13E-06","module":"C2","scenario":null},{"value":"1,13E-01","module":"C3","scenario":null},{"value":"2,65E-02","module":"C4","scenario":null},{"value":"-1,40E-01","module":"D","scenario":null}]},{"parameter":"RWD","unit":"kg","values":[{"value":"4,80E-03","module":"A1-A3","scenario":null},{"value":"9,22E-07","module":"A4","scenario":null},{"value":"6,26E-06","module":"A5","scenario":null},{"value":"7,18E-01","module":"B6","scenario":null},{"value":"4,34E-08","module":"C2","scenario":null},{"value":"1,87E-05","module":"C3","scenario":null},{"value":"6,00E-08","module":"C4","scenario":null},{"value":"-7,74E-04","module":"D","scenario":null}]}],"end_of_life_flow":[{"parameter":"CRU","unit":"kg","values":[{"value":"0,00E+00","module":"A1-A3","scenario":null},{"value":"0,00E+00","module":"A4","scenario":null},{"value":"0,00E+00","module":"A5","scenario":null},{"value":"0,00E+00","module":"B6","scenario":null},{"value":"0,00E+00","module":"C2","scenario":null},{"value":"0,00E+00","module":"C3","scenario":null},{"value":"0,00E+00","module":"C4","scenario":null},{"value":"0,00E+00","module":"D","scenario":null}]},{"parameter":"MFR","unit":"kg","values":[{"value":"0,00E+00","module":"A1-A3","scenario":null},{"value":"0,00E+00","module":"A4","scenario":null},{"value":"0,00E+00","module":"A5","scenario":null},{"value":"0,00E+00","module":"B6","scenario":null},{"value":"0,00E+00","module":"C2","scenario":null},{"value":"2,28E-01","module":"C3","scenario":null},{"value":"0,00E+00","module":"C4","scenario":null},{"value":"0,00E+00","module":"D","scenario":null}]},{"parameter":"MER","unit":"kg","values":[{"value":"0,00E+00","module":"A1-A3","scenario":null},{"value":"0,00E+00","module":"A4","scenario":null},{"value":"0,00E+00","module":"A5","scenario":null},{"value":"0,00E+00","module":"B6","scenario":null},{"value":"0,00E+00","module":"C2","scenario":null},{"value":"0,00E+00","module":"C3","scenario":null},{"value":"0,00E+00","module":"C4","scenario":null},{"value":"0,00E+00","module":"D","scenario":null}]},{"parameter":"EEE","unit":"MJ","values":[{"value":"1,07E-01","module":"A1-A3","scenario":null},{"value":"0,00E+00","module":"A4","scenario":null},{"value":"5,86E-01","module":"A5","scenario":null},{"value":"0,00E+00","module":"B6","scenario":null},{"value":"0,00E+00","module":"C2","scenario":null},{"value":"0,00E+00","module":"C3","scenario":null},{"value":"0,00E+00","module":"C4","scenario":null},{"value":"0,00E+00","module":"D","scenario":null}]},{"parameter":"EET","unit":"MJ","values":[{"value":"1,95E-01","module":"A1-A3","scenario":null},{"value":"0,00E+00","module":"A4","scenario":null},{"value":"1,11E+00","module":"A5","scenario":null},{"value":"0,00E+00","module":"B6","scenario":null},{"value":"0,00E+00","module":"C2","scenario":null},{"value":"0,00E+00","module":"C3","scenario":null},{"value":"0,00E+00","module":"C4","scenario":null},{"value":"0,00E+00","module":"D","scenario":null}]}]}