{"product_name":"FRENCH COUTURE - getufteter Teppichboden","epd_id":"EPD-BAL-20220236-CCA1-EN","compliance":["DIN EN 15804+A2","ISO 14025"],"producer_name":"Balsan Moquette","environmental_impact":[{"parameter":"GWP-total","unit":"kg CO2-eq.","values":[{"value":"4,52E+00","module":"A1-A3","scenario":null},{"value":"1,49E-01","module":"A4","scenario":null},{"value":"8,87E-01","module":"A5","scenario":null},{"value":"0,00E+00","module":"B1","scenario":null},{"value":"4,16E-01","module":"B2","scenario":null},{"value":"0,00E+00","module":"C1","scenario":null},{"value":"8,35E-03","module":"C2","scenario":null},{"value":"4,22E+00","module":"C3","scenario":"S2"},{"value":"4,25E+00","module":"C3","scenario":"S3"},{"value":"1,73E-01","module":"C4","scenario":null},{"value":"-6,21E-02","module":"D","scenario":"S0"},{"value":"0,00E+00","module":"D","scenario":"S1"},{"value":"-4,76E-01","module":"D","scenario":"S2"},{"value":"-1,47E-01","module":"D","scenario":"S3"}]},{"parameter":"GWP-fossil","unit":"kg CO2-eq.","values":[{"value":"4,71E+00","module":"A1-A3","scenario":null},{"value":"1,46E-01","module":"A4","scenario":null},{"value":"8,58E-01","module":"A5","scenario":null},{"value":"0,00E+00","module":"B1","scenario":null},{"value":"2,15E-01","module":"B2","scenario":null},{"value":"0,00E+00","module":"C1","scenario":null},{"value":"8,20E-03","module":"C2","scenario":null},{"value":"4,22E+00","module":"C3","scenario":"S2"},{"value":"4,25E+00","module":"C3","scenario":"S3"},{"value":"1,72E-01","module":"C4","scenario":null},{"value":"-6,18E-02","module":"D","scenario":"S0"},{"value":"0,00E+00","module":"D","scenario":"S1"},{"value":"-4,74E-01","module":"D","scenario":"S2"},{"value":"-1,47E-01","module":"D","scenario":"S3"}]},{"parameter":"GWP-biogenic","unit":"kg CO2-eq.","values":[{"value":"-1,94E-01","module":"A1-A3","scenario":null},{"value":"1,89E-03","module":"A4","scenario":null},{"value":"2,87E-02","module":"A5","scenario":null},{"value":"0,00E+00","module":"B1","scenario":null},{"value":"4,16E-03","module":"B2","scenario":null},{"value":"0,00E+00","module":"C1","scenario":null},{"value":"1,06E-04","module":"C2","scenario":null},{"value":"4,63E-04","module":"C3","scenario":"S2"},{"value":"8,41E-04","module":"C3","scenario":"S3"},{"value":"2,09E-08","module":"C4","scenario":null},{"value":"-3,14E-04","module":"D","scenario":"S0"},{"value":"0,00E+00","module":"D","scenario":"S1"},{"value":"-2,39E-03","module":"D","scenario":"S2"},{"value":"-2,57E-04","module":"D","scenario":"S3"}]},{"parameter":"GWP-luluc","unit":"kg CO2-eq.","values":[{"value":"6,78E-03","module":"A1-A3","scenario":null},{"value":"8,26E-04","module":"A4","scenario":null},{"value":"6,97E-04","module":"A5","scenario":null},{"value":"0,00E+00","module":"B1","scenario":null},{"value":"1,96E-01","module":"B2","scenario":null},{"value":"0,00E+00","module":"C1","scenario":null},{"value":"4,64E-05","module":"C2","scenario":null},{"value":"9,36E-05","module":"C3","scenario":"S2"},{"value":"2,12E-04","module":"C3","scenario":"S3"},{"value":"8,49E-05","module":"C4","scenario":null},{"value":"-6,74E-06","module":"D","scenario":"S0"},{"value":"0,00E+00","module":"D","scenario":"S1"},{"value":"-5,13E-05","module":"D","scenario":"S2"},{"value":"-8,40E-05","module":"D","scenario":"S3"}]},{"parameter":"ODP","unit":"kg CFC11-eq.","values":[{"value":"1,23E-08","module":"A1-A3","scenario":null},{"value":"8,88E-15","module":"A4","scenario":null},{"value":"1,11E-09","module":"A5","scenario":null},{"value":"0,00E+00","module":"B1","scenario":null},{"value":"3,41E-08","module":"B2","scenario":null},{"value":"0,00E+00","module":"C1","scenario":null},{"value":"4,99E-16","module":"C2","scenario":null},{"value":"3,15E-13","module":"C3","scenario":"S2"},{"value":"5,01E-13","module":"C3","scenario":"S3"},{"value":"2,34E-13","module":"C4","scenario":null},{"value":"-4,14E-13","module":"D","scenario":"S0"},{"value":"0,00E+00","module":"D","scenario":"S1"},{"value":"-3,14E-12","module":"D","scenario":"S2"},{"value":"-1,14E-13","module":"D","scenario":"S3"}]},{"parameter":"AP","unit":"mol H^(+)-eq.","values":[{"value":"1,63E-02","module":"A1-A3","scenario":null},{"value":"8,82E-04","module":"A4","scenario":null},{"value":"1,97E-03","module":"A5","scenario":null},{"value":"0,00E+00","module":"B1","scenario":null},{"value":"8,32E-04","module":"B2","scenario":null},{"value":"0,00E+00","module":"C1","scenario":null},{"value":"4,96E-05","module":"C2","scenario":null},{"value":"4,57E-03","module":"C3","scenario":"S2"},{"value":"4,72E-03","module":"C3","scenario":"S3"},{"value":"5,17E-04","module":"C4","scenario":null},{"value":"-8,08E-05","module":"D","scenario":"S0"},{"value":"0,00E+00","module":"D","scenario":"S1"},{"value":"-6,16E-04","module":"D","scenario":"S2"},{"value":"-7,00E-04","module":"D","scenario":"S3"}]},{"parameter":"POCP","unit":"kg NMVOC-eq.","values":[{"value":"1,41E-02","module":"A1-A3","scenario":null},{"value":"8,19E-04","module":"A4","scenario":null},{"value":"1,87E-03","module":"A5","scenario":null},{"value":"4,18E-04","module":"B1","scenario":null},{"value":"9,83E-04","module":"B2","scenario":null},{"value":"0,00E+00","module":"C1","scenario":null},{"value":"4,60E-05","module":"C2","scenario":null},{"value":"5,85E-03","module":"C3","scenario":"S2"},{"value":"5,98E-03","module":"C3","scenario":"S3"},{"value":"3,68E-04","module":"C4","scenario":null},{"value":"-6,16E-05","module":"D","scenario":"S0"},{"value":"0,00E+00","module":"D","scenario":"S1"},{"value":"-4,70E-04","module":"D","scenario":"S2"},{"value":"-5,68E-04","module":"D","scenario":"S3"}]},{"parameter":"ADPE","unit":"kg Sb-eq.","values":[{"value":"1,10E-06","module":"A1-A3","scenario":null},{"value":"1,24E-08","module":"A4","scenario":null},{"value":"1,01E-07","module":"A5","scenario":null},{"value":"0,00E+00","module":"B1","scenario":null},{"value":"2,30E-07","module":"B2","scenario":null},{"value":"0,00E+00","module":"C1","scenario":null},{"value":"6,96E-10","module":"C2","scenario":null},{"value":"1,51E-08","module":"C3","scenario":"S2"},{"value":"2,03E-08","module":"C3","scenario":"S3"},{"value":"1,21E-08","module":"C4","scenario":null},{"value":"-9,26E-09","module":"D","scenario":"S0"},{"value":"0,00E+00","module":"D","scenario":"S1"},{"value":"-7,06E-08","module":"D","scenario":"S2"},{"value":"-1,60E-08","module":"D","scenario":"S3"}]},{"parameter":"ADPF","unit":"MJ","values":[{"value":"7,67E+01","module":"A1-A3","scenario":null},{"value":"1,98E+00","module":"A4","scenario":null},{"value":"7,27E+00","module":"A5","scenario":null},{"value":"0,00E+00","module":"B1","scenario":null},{"value":"5,90E+00","module":"B2","scenario":null},{"value":"0,00E+00","module":"C1","scenario":null},{"value":"1,11E-01","module":"C2","scenario":null},{"value":"1,92E+00","module":"C3","scenario":"S2"},{"value":"2,42E+00","module":"C3","scenario":"S3"},{"value":"2,47E+00","module":"C4","scenario":null},{"value":"-1,05E+00","module":"D","scenario":"S0"},{"value":"0,00E+00","module":"D","scenario":"S1"},{"value":"-8,05E+00","module":"D","scenario":"S2"},{"value":"-9,49E+00","module":"D","scenario":"S3"}]},{"parameter":"WDP","unit":"m^3 world-eq. deprived","values":[{"value":"6,18E+00","module":"A1-A3","scenario":null},{"value":"1,33E-03","module":"A4","scenario":null},{"value":"6,04E-01","module":"A5","scenario":null},{"value":"0,00E+00","module":"B1","scenario":null},{"value":"9,99E-02","module":"B2","scenario":null},{"value":"0,00E+00","module":"C1","scenario":null},{"value":"7,45E-05","module":"C2","scenario":null},{"value":"4,89E-01","module":"C3","scenario":"S2"},{"value":"4,92E-01","module":"C3","scenario":"S3"},{"value":"-1,85E-03","module":"C4","scenario":null},{"value":"-6,44E-03","module":"D","scenario":"S0"},{"value":"0,00E+00","module":"D","scenario":"S1"},{"value":"-4,90E-02","module":"D","scenario":"S2"},{"value":"-1,73E-02","module":"D","scenario":"S3"}]},{"parameter":"EP-freshwater","unit":"kg PO4-eq.","values":[{"value":"4,88E-05","module":"A1-A3","scenario":null},{"value":"4,42E-07","module":"A4","scenario":null},{"value":"4,46E-06","module":"A5","scenario":null},{"value":"0,00E+00","module":"B1","scenario":null},{"value":"5,19E-06","module":"B2","scenario":null},{"value":"0,00E+00","module":"C1","scenario":null},{"value":"2,49E-08","module":"C2","scenario":null},{"value":"3,62E-07","module":"C3","scenario":"S2"},{"value":"4,61E-07","module":"C3","scenario":"S3"},{"value":"3,25E-05","module":"C4","scenario":null},{"value":"-8,42E-08","module":"D","scenario":"S0"},{"value":"0,00E+00","module":"D","scenario":"S1"},{"value":"-6,40E-07","module":"D","scenario":"S2"},{"value":"-1,94E-07","module":"D","scenario":"S3"}]},{"parameter":"EP-marine","unit":"kg N-eq.","values":[{"value":"5,75E-03","module":"A1-A3","scenario":null},{"value":"4,33E-04","module":"A4","scenario":null},{"value":"7,65E-04","module":"A5","scenario":null},{"value":"0,00E+00","module":"B1","scenario":null},{"value":"1,97E-04","module":"B2","scenario":null},{"value":"0,00E+00","module":"C1","scenario":null},{"value":"2,43E-05","module":"C2","scenario":null},{"value":"2,29E-03","module":"C3","scenario":"S2"},{"value":"2,35E-03","module":"C3","scenario":"S3"},{"value":"1,14E-04","module":"C4","scenario":null},{"value":"-2,20E-05","module":"D","scenario":"S0"},{"value":"0,00E+00","module":"D","scenario":"S1"},{"value":"-1,68E-04","module":"D","scenario":"S2"},{"value":"-1,95E-04","module":"D","scenario":"S3"}]},{"parameter":"EP-terrestrial","unit":"mol N-eq.","values":[{"value":"5,33E-02","module":"A1-A3","scenario":null},{"value":"4,79E-03","module":"A4","scenario":null},{"value":"7,57E-03","module":"A5","scenario":null},{"value":"0,00E+00","module":"B1","scenario":null},{"value":"2,83E-03","module":"B2","scenario":null},{"value":"0,00E+00","module":"C1","scenario":null},{"value":"2,69E-04","module":"C2","scenario":null},{"value":"2,56E-02","module":"C3","scenario":"S2"},{"value":"2,63E-02","module":"C3","scenario":"S3"},{"value":"1,25E-03","module":"C4","scenario":null},{"value":"-2,36E-04","module":"D","scenario":"S0"},{"value":"0,00E+00","module":"D","scenario":"S1"},{"value":"-1,80E-03","module":"D","scenario":"S2"},{"value":"-2,14E-03","module":"D","scenario":"S3"}]}],"additional_environmental_impact":[{"parameter":"PM","unit":"Disease incidence","values":[{"value":"1,20E-07","module":"A1-A3","scenario":null},{"value":"5,10E-09","module":"A4","scenario":null},{"value":"1,27E-08","module":"A5","scenario":null},{"value":"0,00E+00","module":"B1","scenario":null},{"value":"6,84E-08","module":"B2","scenario":null},{"value":"0,00E+00","module":"C1","scenario":null},{"value":"2,86E-10","module":"C2","scenario":null},{"value":"1,50E-08","module":"C3","scenario":"S2"},{"value":"1,59E-08","module":"C3","scenario":"S3"},{"value":"4,97E-09","module":"C4","scenario":null},{"value":"-6,69E-10","module":"D","scenario":"S0"},{"value":"0,00E+00","module":"D","scenario":"S1"},{"value":"0,00E+00","module":"D","scenario":"S2"},{"value":"-1,47E-08","module":"D","scenario":"S3"}]},{"parameter":"ETP-fw","unit":"CTUe","values":[{"value":"3,62E+01","module":"A1-A3","scenario":null},{"value":"1,38E+00","module":"A4","scenario":null},{"value":"3,46E+00","module":"A5","scenario":null},{"value":"3,60E-03","module":"B1","scenario":null},{"value":"2,69E+00","module":"B2","scenario":null},{"value":"0,00E+00","module":"C1","scenario":null},{"value":"7,73E-02","module":"C2","scenario":null},{"value":"7,75E-01","module":"C3","scenario":"S2"},{"value":"1,07E+00","module":"C3","scenario":"S3"},{"value":"2,42E+00","module":"C4","scenario":null},{"value":"-2,28E-01","module":"D","scenario":"S0"},{"value":"0,00E+00","module":"D","scenario":"S1"},{"value":"0,00E+00","module":"D","scenario":"S2"},{"value":"-2,22E+00","module":"D","scenario":"S3"}]},{"parameter":"HTP-c","unit":"CTUh","values":[{"value":"2,49E-09","module":"A1-A3","scenario":null},{"value":"2,78E-11","module":"A4","scenario":null},{"value":"2,31E-10","module":"A5","scenario":null},{"value":"0,00E+00","module":"B1","scenario":null},{"value":"6,21E-10","module":"B2","scenario":null},{"value":"0,00E+00","module":"C1","scenario":null},{"value":"1,56E-12","module":"C2","scenario":null},{"value":"4,32E-11","module":"C3","scenario":"S2"},{"value":"5,00E-11","module":"C3","scenario":"S3"},{"value":"1,09E-10","module":"C4","scenario":null},{"value":"-1,06E-11","module":"D","scenario":"S0"},{"value":"0,00E+00","module":"D","scenario":"S1"},{"value":"0,00E+00","module":"D","scenario":"S2"},{"value":"-4,69E-11","module":"D","scenario":"S3"}]},{"parameter":"HTP-nc","unit":"CTUh","values":[{"value":"9,14E-08","module":"A1-A3","scenario":null},{"value":"1,65E-09","module":"A4","scenario":null},{"value":"8,59E-09","module":"A5","scenario":null},{"value":"2,60E-11","module":"B1","scenario":null},{"value":"9,46E-09","module":"B2","scenario":null},{"value":"0,00E+00","module":"C1","scenario":null},{"value":"9,26E-11","module":"C2","scenario":null},{"value":"2,25E-09","module":"C3","scenario":"S2"},{"value":"2,59E-09","module":"C3","scenario":"S3"},{"value":"9,11E-09","module":"C4","scenario":null},{"value":"-4,06E-10","module":"D","scenario":"S0"},{"value":"0,00E+00","module":"D","scenario":"S1"},{"value":"0,00E+00","module":"D","scenario":"S2"},{"value":"-3,25E-09","module":"D","scenario":"S3"}]},{"parameter":"SQP","unit":"SQP","values":[{"value":null,"module":"A1-A3","scenario":null},{"value":null,"module":"A4","scenario":null},{"value":null,"module":"A5","scenario":null},{"value":null,"module":"B1","scenario":null},{"value":null,"module":"B2","scenario":null},{"value":null,"module":"C1","scenario":null},{"value":null,"module":"C2","scenario":null},{"value":null,"module":"C3","scenario":"S2"},{"value":null,"module":"C3","scenario":"S3"},{"value":null,"module":"C4","scenario":null},{"value":null,"module":"D","scenario":"S0"},{"value":null,"module":"D","scenario":"S1"},{"value":null,"module":"D","scenario":"S2"},{"value":null,"module":"D","scenario":"S3"}]}],"resource_use":[{"parameter":"PERE","unit":"MJ","values":[{"value":"5,74E+01","module":"A1-A3","scenario":null},{"value":"1,13E-01","module":"A4","scenario":null},{"value":"5,27E+00","module":"A5","scenario":null},{"value":"0,00E+00","module":"B1","scenario":null},{"value":"3,69E+00","module":"B2","scenario":null},{"value":"0,00E+00","module":"C1","scenario":null},{"value":"6,32E-03","module":"C2","scenario":null},{"value":"2,90E-01","module":"C3","scenario":"S2"},{"value":"4,33E-01","module":"C3","scenario":"S3"},{"value":"2,03E-01","module":"C4","scenario":null},{"value":"-2,86E-01","module":"D","scenario":"S0"},{"value":"0,00E+00","module":"D","scenario":"S1"},{"value":"-2,17E+00","module":"D","scenario":"S2"},{"value":"-2,58E-01","module":"D","scenario":"S3"}]},{"parameter":"PERM","unit":"MJ","values":[{"value":"5,70E-02","module":"A1-A3","scenario":null},{"value":"0,00E+00","module":"A4","scenario":null},{"value":"-5,70E-02","module":"A5","scenario":null},{"value":"0,00E+00","module":"B1","scenario":null},{"value":"0,00E+00","module":"B2","scenario":null},{"value":"0,00E+00","module":"C1","scenario":null},{"value":"0,00E+00","module":"C2","scenario":null},{"value":"0,00E+00","module":"C3","scenario":"S2"},{"value":"0,00E+00","module":"C3","scenario":"S3"},{"value":"0,00E+00","module":"C4","scenario":null},{"value":"0,00E+00","module":"D","scenario":"S0"},{"value":"0,00E+00","module":"D","scenario":"S1"},{"value":"0,00E+00","module":"D","scenario":"S2"},{"value":"0,00E+00","module":"D","scenario":"S3"}]},{"parameter":"PERT","unit":"MJ","values":[{"value":"5,75E+01","module":"A1-A3","scenario":null},{"value":"1,13E-01","module":"A4","scenario":null},{"value":"5,21E+00","module":"A5","scenario":null},{"value":"0,00E+00","module":"B1","scenario":null},{"value":"3,69E+00","module":"B2","scenario":null},{"value":"0,00E+00","module":"C1","scenario":null},{"value":"6,32E-03","module":"C2","scenario":null},{"value":"2,90E-01","module":"C3","scenario":"S2"},{"value":"4,33E-01","module":"C3","scenario":"S3"},{"value":"2,03E-01","module":"C4","scenario":null},{"value":"-2,86E-01","module":"D","scenario":"S0"},{"value":"0,00E+00","module":"D","scenario":"S1"},{"value":"-2,17E+00","module":"D","scenario":"S2"},{"value":"-2,58E-01","module":"D","scenario":"S3"}]},{"parameter":"PENRE","unit":"MJ","values":[{"value":"6,70E+01","module":"A1-A3","scenario":null},{"value":"1,99E+00","module":"A4","scenario":null},{"value":"7,84E+00","module":"A5","scenario":null},{"value":"0,00E+00","module":"B1","scenario":null},{"value":"5,90E+00","module":"B2","scenario":null},{"value":"0,00E+00","module":"C1","scenario":null},{"value":"1,12E-01","module":"C2","scenario":null},{"value":"1,12E+01","module":"C3","scenario":"S2"},{"value":"1,17E+01","module":"C3","scenario":"S3"},{"value":"2,48E+00","module":"C4","scenario":null},{"value":"-1,05E+00","module":"D","scenario":"S0"},{"value":"0,00E+00","module":"D","scenario":"S1"},{"value":"-8,05E+00","module":"D","scenario":"S2"},{"value":"-9,49E+00","module":"D","scenario":"S3"}]},{"parameter":"PENRM","unit":"MJ","values":[{"value":"9,83E+00","module":"A1-A3","scenario":null},{"value":"0,00E+00","module":"A4","scenario":null},{"value":"-5,59E-01","module":"A5","scenario":null},{"value":"0,00E+00","module":"B1","scenario":null},{"value":"0,00E+00","module":"B2","scenario":null},{"value":"0,00E+00","module":"C1","scenario":null},{"value":"0,00E+00","module":"C2","scenario":null},{"value":"-9,27E+00","module":"C3","scenario":"S2"},{"value":"-9,27E+00","module":"C3","scenario":"S3"},{"value":"0,00E+00","module":"C4","scenario":null},{"value":"0,00E+00","module":"D","scenario":"S0"},{"value":"0,00E+00","module":"D","scenario":"S1"},{"value":"0,00E+00","module":"D","scenario":"S2"},{"value":"0,00E+00","module":"D","scenario":"S3"}]},{"parameter":"PENRT","unit":"MJ","values":[{"value":"7,68E+01","module":"A1-A3","scenario":null},{"value":"1,99E+00","module":"A4","scenario":null},{"value":"7,28E+00","module":"A5","scenario":null},{"value":"0,00E+00","module":"B1","scenario":null},{"value":"5,90E+00","module":"B2","scenario":null},{"value":"0,00E+00","module":"C1","scenario":null},{"value":"1,12E-01","module":"C2","scenario":null},{"value":"1,92E+00","module":"C3","scenario":"S2"},{"value":"2,42E+00","module":"C3","scenario":"S3"},{"value":"2,48E+00","module":"C4","scenario":null},{"value":"-1,05E+00","module":"D","scenario":"S0"},{"value":"0,00E+00","module":"D","scenario":"S1"},{"value":"-8,05E+00","module":"D","scenario":"S2"},{"value":"-9,49E+00","module":"D","scenario":"S3"}]},{"parameter":"SM","unit":"kg","values":[{"value":"1,28E+00","module":"A1-A3","scenario":null},{"value":"0,00E+00","module":"A4","scenario":null},{"value":"1,15E-01","module":"A5","scenario":null},{"value":"0,00E+00","module":"B1","scenario":null},{"value":"0,00E+00","module":"B2","scenario":null},{"value":"0,00E+00","module":"C1","scenario":null},{"value":"0,00E+00","module":"C2","scenario":null},{"value":"0,00E+00","module":"C3","scenario":"S2"},{"value":"0,00E+00","module":"C3","scenario":"S3"},{"value":"0,00E+00","module":"C4","scenario":null},{"value":"0,00E+00","module":"D","scenario":"S0"},{"value":"0,00E+00","module":"D","scenario":"S1"},{"value":"0,00E+00","module":"D","scenario":"S2"},{"value":"5,30E-01","module":"D","scenario":"S3"}]},{"parameter":"RSF","unit":"MJ","values":[{"value":"0,00E+00","module":"A1-A3","scenario":null},{"value":"0,00E+00","module":"A4","scenario":null},{"value":"0,00E+00","module":"A5","scenario":null},{"value":"0,00E+00","module":"B1","scenario":null},{"value":"0,00E+00","module":"B2","scenario":null},{"value":"0,00E+00","module":"C1","scenario":null},{"value":"0,00E+00","module":"C2","scenario":null},{"value":"0,00E+00","module":"C3","scenario":"S2"},{"value":"0,00E+00","module":"C3","scenario":"S3"},{"value":"0,00E+00","module":"C4","scenario":null},{"value":"0,00E+00","module":"D","scenario":"S0"},{"value":"0,00E+00","module":"D","scenario":"S1"},{"value":"0,00E+00","module":"D","scenario":"S2"},{"value":"0,00E+00","module":"D","scenario":"S3"}]},{"parameter":"NRSF","unit":"MJ","values":[{"value":"0,00E+00","module":"A1-A3","scenario":null},{"value":"0,00E+00","module":"A4","scenario":null},{"value":"0,00E+00","module":"A5","scenario":null},{"value":"0,00E+00","module":"B1","scenario":null},{"value":"0,00E+00","module":"B2","scenario":null},{"value":"0,00E+00","module":"C1","scenario":null},{"value":"0,00E+00","module":"C2","scenario":null},{"value":"0,00E+00","module":"C3","scenario":"S2"},{"value":"0,00E+00","module":"C3","scenario":"S3"},{"value":"0,00E+00","module":"C4","scenario":null},{"value":"0,00E+00","module":"D","scenario":"S0"},{"value":"0,00E+00","module":"D","scenario":"S1"},{"value":"0,00E+00","module":"D","scenario":"S2"},{"value":"0,00E+00","module":"D","scenario":"S3"}]},{"parameter":"FW","unit":"m^3","values":[{"value":"1,64E-01","module":"A1-A3","scenario":null},{"value":"1,27E-04","module":"A4","scenario":null},{"value":"1,59E-02","module":"A5","scenario":null},{"value":"0,00E+00","module":"B1","scenario":null},{"value":"3,34E-03","module":"B2","scenario":null},{"value":"0,00E+00","module":"C1","scenario":null},{"value":"7,15E-06","module":"C2","scenario":null},{"value":"1,15E-02","module":"C3","scenario":"S2"},{"value":"1,17E-02","module":"C3","scenario":"S3"},{"value":"2,90E-05","module":"C4","scenario":null},{"value":"-2,73E-04","module":"D","scenario":"S0"},{"value":"0,00E+00","module":"D","scenario":"S1"},{"value":"-2,08E-03","module":"D","scenario":"S2"},{"value":"-1,00E-03","module":"D","scenario":"S3"}]}],"end_of_life_waste":[{"parameter":"HWD","unit":"kg","values":[{"value":"3,08E-03","module":"A1-A3","scenario":null},{"value":"9,51E-12","module":"A4","scenario":null},{"value":"2,77E-04","module":"A5","scenario":null},{"value":"0,00E+00","module":"B1","scenario":null},{"value":"4,19E-05","module":"B2","scenario":null},{"value":"0,00E+00","module":"C1","scenario":null},{"value":"5,34E-13","module":"C2","scenario":null},{"value":"3,07E-10","module":"C3","scenario":"S2"},{"value":"3,28E-10","module":"C3","scenario":"S3"},{"value":"3,82E-10","module":"C4","scenario":null},{"value":"-1,43E-10","module":"D","scenario":"S0"},{"value":"0,00E+00","module":"D","scenario":"S1"},{"value":"-1,10E-09","module":"D","scenario":"S2"},{"value":"-1,95E-10","module":"D","scenario":"S3"}]},{"parameter":"NHWD","unit":"kg","values":[{"value":"5,69E-01","module":"A1-A3","scenario":null},{"value":"2,85E-04","module":"A4","scenario":null},{"value":"8,95E-02","module":"A5","scenario":null},{"value":"0,00E+00","module":"B1","scenario":null},{"value":"7,30E-03","module":"B2","scenario":null},{"value":"0,00E+00","module":"C1","scenario":null},{"value":"1,60E-05","module":"C2","scenario":null},{"value":"4,24E-01","module":"C3","scenario":"S2"},{"value":"4,24E-01","module":"C3","scenario":"S3"},{"value":"2,45E+00","module":"C4","scenario":null},{"value":"-5,28E-04","module":"D","scenario":"S0"},{"value":"0,00E+00","module":"D","scenario":"S1"},{"value":"-4,03E-03","module":"D","scenario":"S2"},{"value":"-1,35E-01","module":"D","scenario":"S3"}]},{"parameter":"RWD","unit":"kg","values":[{"value":"1,69E-03","module":"A1-A3","scenario":null},{"value":"2,45E-06","module":"A4","scenario":null},{"value":"1,58E-04","module":"A5","scenario":null},{"value":"0,00E+00","module":"B1","scenario":null},{"value":"3,76E-04","module":"B2","scenario":null},{"value":"0,00E+00","module":"C1","scenario":null},{"value":"1,37E-07","module":"C2","scenario":null},{"value":"6,32E-05","module":"C3","scenario":"S2"},{"value":"1,00E-04","module":"C3","scenario":"S3"},{"value":"3,04E-05","module":"C4","scenario":null},{"value":"-8,19E-05","module":"D","scenario":"S0"},{"value":"0,00E+00","module":"D","scenario":"S1"},{"value":"-6,23E-04","module":"D","scenario":"S2"},{"value":"-5,83E-05","module":"D","scenario":"S3"}]}],"end_of_life_flow":[{"parameter":"CRU","unit":"kg","values":[{"value":"0,00E+00","module":"A1-A3","scenario":null},{"value":"0,00E+00","module":"A4","scenario":null},{"value":"0,00E+00","module":"A5","scenario":null},{"value":"0,00E+00","module":"B1","scenario":null},{"value":"0,00E+00","module":"B2","scenario":null},{"value":"0,00E+00","module":"C1","scenario":null},{"value":"0,00E+00","module":"C2","scenario":null},{"value":"0,00E+00","module":"C3","scenario":"S2"},{"value":"0,00E+00","module":"C3","scenario":"S3"},{"value":"0,00E+00","module":"C4","scenario":null},{"value":"0,00E+00","module":"D","scenario":"S0"},{"value":"0,00E+00","module":"D","scenario":"S1"},{"value":"0,00E+00","module":"D","scenario":"S2"},{"value":"0,00E+00","module":"D","scenario":"S3"}]},{"parameter":"MFR","unit":"kg","values":[{"value":"2,39E-02","module":"A1-A3","scenario":null},{"value":"0,00E+00","module":"A4","scenario":null},{"value":"3,12E-02","module":"A5","scenario":null},{"value":"0,00E+00","module":"B1","scenario":null},{"value":"0,00E+00","module":"B2","scenario":null},{"value":"0,00E+00","module":"C1","scenario":null},{"value":"0,00E+00","module":"C2","scenario":null},{"value":"0,00E+00","module":"C3","scenario":"S2"},{"value":"5,30E-01","module":"C3","scenario":"S3"},{"value":"0,00E+00","module":"C4","scenario":null},{"value":"0,00E+00","module":"D","scenario":"S0"},{"value":"0,00E+00","module":"D","scenario":"S1"},{"value":"0,00E+00","module":"D","scenario":"S2"},{"value":"0,00E+00","module":"D","scenario":"S3"}]},{"parameter":"MER","unit":"kg","values":[{"value":"0,00E+00","module":"A1-A3","scenario":null},{"value":"0,00E+00","module":"A4","scenario":null},{"value":"0,00E+00","module":"A5","scenario":null},{"value":"0,00E+00","module":"B1","scenario":null},{"value":"0,00E+00","module":"B2","scenario":null},{"value":"0,00E+00","module":"C1","scenario":null},{"value":"0,00E+00","module":"C2","scenario":null},{"value":"0,00E+00","module":"C3","scenario":"S2"},{"value":"0,00E+00","module":"C3","scenario":"S3"},{"value":"0,00E+00","module":"C4","scenario":null},{"value":"0,00E+00","module":"D","scenario":"S0"},{"value":"0,00E+00","module":"D","scenario":"S1"},{"value":"0,00E+00","module":"D","scenario":"S2"},{"value":"0,00E+00","module":"D","scenario":"S3"}]},{"parameter":"EEE","unit":"MJ","values":[{"value":"0,00E+00","module":"A1-A3","scenario":null},{"value":"0,00E+00","module":"A4","scenario":null},{"value":"7,57E-01","module":"A5","scenario":null},{"value":"0,00E+00","module":"B1","scenario":null},{"value":"0,00E+00","module":"B2","scenario":null},{"value":"0,00E+00","module":"C1","scenario":null},{"value":"0,00E+00","module":"C2","scenario":null},{"value":"7,45E+00","module":"C3","scenario":"S2"},{"value":"0,00E+00","module":"C3","scenario":"S3"},{"value":"0,00E+00","module":"C4","scenario":null},{"value":"0,00E+00","module":"D","scenario":"S0"},{"value":"0,00E+00","module":"D","scenario":"S1"},{"value":"0,00E+00","module":"D","scenario":"S2"},{"value":"0,00E+00","module":"D","scenario":"S3"}]},{"parameter":"EET","unit":"MJ","values":[{"value":"0,00E+00","module":"A1-A3","scenario":null},{"value":"0,00E+00","module":"A4","scenario":null},{"value":"1,37E+00","module":"A5","scenario":null},{"value":"0,00E+00","module":"B1","scenario":null},{"value":"0,00E+00","module":"B2","scenario":null},{"value":"0,00E+00","module":"C1","scenario":null},{"value":"0,00E+00","module":"C2","scenario":null},{"value":"1,35E+01","module":"C3","scenario":"S2"},{"value":"4,59E+01","module":"C3","scenario":"S3"},{"value":"0,00E+00","module":"C4","scenario":null},{"value":"0,00E+00","module":"D","scenario":"S0"},{"value":"0,00E+00","module":"D","scenario":"S1"},{"value":"0,00E+00","module":"D","scenario":"S2"},{"value":"0,00E+00","module":"D","scenario":"S3"}]}]}