{"product_name":"Getuftete Fliesen mit einem Polmaterial aus Polyamid 6, einem maximalen Poleinsatzgewicht von 592 g/m2 und einer CQuest Bio Schwerbeschichtung mit einem PET Akustikvlies Sone","epd_id":"EPD-INT-20220228-CBB1-EN","compliance":["DIN EN 15804+A2","ISO 14025"],"producer_name":"Interface Europe Manufacturing BV","environmental_impact":[{"parameter":"GWP-total","unit":"kg CO2-eq.","values":[{"value":"7,51E+00","module":"A1-A3","scenario":null},{"value":"2,41E-01","module":"A4","scenario":null},{"value":"4,49E-01","module":"A5","scenario":null},{"value":"0,00E+00","module":"B1","scenario":null},{"value":"4,16E-01","module":"B2","scenario":null},{"value":"0,00E+00","module":"C1","scenario":null},{"value":"1,34E-02","module":"C2","scenario":null},{"value":"4,38E+00","module":"C3","scenario":"S2"},{"value":"4,43E+00","module":"C3","scenario":"S3"},{"value":"1,22E+00","module":"C4","scenario":null},{"value":"-3,81E-02","module":"D","scenario":"S0"},{"value":"0,00E+00","module":"D","scenario":"S1"},{"value":"-8,14E-01","module":"D","scenario":"S2"},{"value":"-2,71E-01","module":"D","scenario":"S3"}]},{"parameter":"GWP-fossil","unit":"kg CO2-eq.","values":[{"value":"8,55E+00","module":"A1-A3","scenario":null},{"value":"2,37E-01","module":"A4","scenario":null},{"value":"4,24E-01","module":"A5","scenario":null},{"value":"0,00E+00","module":"B1","scenario":null},{"value":"2,15E-01","module":"B2","scenario":null},{"value":"0,00E+00","module":"C1","scenario":null},{"value":"1,31E-02","module":"C2","scenario":null},{"value":"3,43E+00","module":"C3","scenario":"S2"},{"value":"3,48E+00","module":"C3","scenario":"S3"},{"value":"2,76E-01","module":"C4","scenario":null},{"value":"-3,79E-02","module":"D","scenario":"S0"},{"value":"0,00E+00","module":"D","scenario":"S1"},{"value":"-8,09E-01","module":"D","scenario":"S2"},{"value":"-2,71E-01","module":"D","scenario":"S3"}]},{"parameter":"GWP-biogenic","unit":"kg CO2-eq.","values":[{"value":"-1,05E+00","module":"A1-A3","scenario":null},{"value":"3,07E-03","module":"A4","scenario":null},{"value":"2,41E-02","module":"A5","scenario":null},{"value":"0,00E+00","module":"B1","scenario":null},{"value":"4,16E-03","module":"B2","scenario":null},{"value":"0,00E+00","module":"C1","scenario":null},{"value":"1,70E-04","module":"C2","scenario":null},{"value":"9,49E-01","module":"C3","scenario":"S2"},{"value":"9,49E-01","module":"C3","scenario":"S3"},{"value":"9,48E-01","module":"C4","scenario":null},{"value":"-1,93E-04","module":"D","scenario":"S0"},{"value":"0,00E+00","module":"D","scenario":"S1"},{"value":"-4,12E-03","module":"D","scenario":"S2"},{"value":"-4,22E-04","module":"D","scenario":"S3"}]},{"parameter":"GWP-luluc","unit":"kg CO2-eq.","values":[{"value":"5,37E-03","module":"A1-A3","scenario":null},{"value":"1,34E-03","module":"A4","scenario":null},{"value":"2,12E-04","module":"A5","scenario":null},{"value":"0,00E+00","module":"B1","scenario":null},{"value":"1,96E-01","module":"B2","scenario":null},{"value":"0,00E+00","module":"C1","scenario":null},{"value":"7,43E-05","module":"C2","scenario":null},{"value":"2,23E-04","module":"C3","scenario":"S2"},{"value":"4,13E-04","module":"C3","scenario":"S3"},{"value":"1,36E-04","module":"C4","scenario":null},{"value":"-4,16E-06","module":"D","scenario":"S0"},{"value":"0,00E+00","module":"D","scenario":"S1"},{"value":"-8,85E-05","module":"D","scenario":"S2"},{"value":"-1,26E-04","module":"D","scenario":"S3"}]},{"parameter":"ODP","unit":"kg CFC11-eq.","values":[{"value":"1,17E-08","module":"A1-A3","scenario":null},{"value":"1,44E-14","module":"A4","scenario":null},{"value":"3,52E-10","module":"A5","scenario":null},{"value":"0,00E+00","module":"B1","scenario":null},{"value":"3,41E-08","module":"B2","scenario":null},{"value":"0,00E+00","module":"C1","scenario":null},{"value":"7,98E-16","module":"C2","scenario":null},{"value":"3,39E-13","module":"C3","scenario":"S2"},{"value":"6,36E-13","module":"C3","scenario":"S3"},{"value":"3,75E-13","module":"C4","scenario":null},{"value":"-2,56E-13","module":"D","scenario":"S0"},{"value":"0,00E+00","module":"D","scenario":"S1"},{"value":"-5,44E-12","module":"D","scenario":"S2"},{"value":"-3,83E-13","module":"D","scenario":"S3"}]},{"parameter":"AP","unit":"mol H^(+)-eq.","values":[{"value":"1,80E-02","module":"A1-A3","scenario":null},{"value":"1,43E-03","module":"A4","scenario":null},{"value":"6,89E-04","module":"A5","scenario":null},{"value":"0,00E+00","module":"B1","scenario":null},{"value":"8,32E-04","module":"B2","scenario":null},{"value":"0,00E+00","module":"C1","scenario":null},{"value":"7,93E-05","module":"C2","scenario":null},{"value":"3,34E-03","module":"C3","scenario":"S2"},{"value":"3,58E-03","module":"C3","scenario":"S3"},{"value":"8,27E-04","module":"C4","scenario":null},{"value":"-4,98E-05","module":"D","scenario":"S0"},{"value":"0,00E+00","module":"D","scenario":"S1"},{"value":"-1,06E-03","module":"D","scenario":"S2"},{"value":"-9,76E-04","module":"D","scenario":"S3"}]},{"parameter":"POCP","unit":"kg NMVOC-eq.","values":[{"value":"1,49E-02","module":"A1-A3","scenario":null},{"value":"1,33E-03","module":"A4","scenario":null},{"value":"6,16E-04","module":"A5","scenario":null},{"value":"4,18E-04","module":"B1","scenario":null},{"value":"9,83E-04","module":"B2","scenario":null},{"value":"0,00E+00","module":"C1","scenario":null},{"value":"7,36E-05","module":"C2","scenario":null},{"value":"4,10E-03","module":"C3","scenario":"S2"},{"value":"4,31E-03","module":"C3","scenario":"S3"},{"value":"5,88E-04","module":"C4","scenario":null},{"value":"-3,78E-05","module":"D","scenario":"S0"},{"value":"0,00E+00","module":"D","scenario":"S1"},{"value":"-8,07E-04","module":"D","scenario":"S2"},{"value":"-9,06E-04","module":"D","scenario":"S3"}]},{"parameter":"ADPE","unit":"kg Sb-eq.","values":[{"value":"2,17E-06","module":"A1-A3","scenario":null},{"value":"2,01E-08","module":"A4","scenario":null},{"value":"6,65E-08","module":"A5","scenario":null},{"value":"0,00E+00","module":"B1","scenario":null},{"value":"2,30E-07","module":"B2","scenario":null},{"value":"0,00E+00","module":"C1","scenario":null},{"value":"1,11E-09","module":"C2","scenario":null},{"value":"2,27E-08","module":"C3","scenario":"S2"},{"value":"3,10E-08","module":"C3","scenario":"S3"},{"value":"1,94E-08","module":"C4","scenario":null},{"value":"-5,71E-09","module":"D","scenario":"S0"},{"value":"0,00E+00","module":"D","scenario":"S1"},{"value":"-1,22E-07","module":"D","scenario":"S2"},{"value":"-2,56E-08","module":"D","scenario":"S3"}]},{"parameter":"ADPF","unit":"MJ","values":[{"value":"1,63E+02","module":"A1-A3","scenario":null},{"value":"3,22E+00","module":"A4","scenario":null},{"value":"5,08E+00","module":"A5","scenario":null},{"value":"0,00E+00","module":"B1","scenario":null},{"value":"5,90E+00","module":"B2","scenario":null},{"value":"0,00E+00","module":"C1","scenario":null},{"value":"1,78E-01","module":"C2","scenario":null},{"value":"2,61E+00","module":"C3","scenario":"S2"},{"value":"3,42E+00","module":"C3","scenario":"S3"},{"value":"3,96E+00","module":"C4","scenario":null},{"value":"-6,44E-01","module":"D","scenario":"S0"},{"value":"0,00E+00","module":"D","scenario":"S1"},{"value":"-1,38E+01","module":"D","scenario":"S2"},{"value":"-3,43E+01","module":"D","scenario":"S3"}]},{"parameter":"WDP","unit":"m^3 world-eq. deprived","values":[{"value":"1,26E+01","module":"A1-A3","scenario":null},{"value":"2,15E-03","module":"A4","scenario":null},{"value":"3,97E-01","module":"A5","scenario":null},{"value":"0,00E+00","module":"B1","scenario":null},{"value":"9,99E-02","module":"B2","scenario":null},{"value":"0,00E+00","module":"C1","scenario":null},{"value":"1,19E-04","module":"C2","scenario":null},{"value":"6,06E-01","module":"C3","scenario":"S2"},{"value":"6,10E-01","module":"C3","scenario":"S3"},{"value":"-2,96E-03","module":"C4","scenario":null},{"value":"-3,98E-03","module":"D","scenario":"S0"},{"value":"0,00E+00","module":"D","scenario":"S1"},{"value":"-8,47E-02","module":"D","scenario":"S2"},{"value":"-4,04E-02","module":"D","scenario":"S3"}]},{"parameter":"EP-freshwater","unit":"kg PO4-eq.","values":[{"value":"9,93E-05","module":"A1-A3","scenario":null},{"value":"7,19E-07","module":"A4","scenario":null},{"value":"3,03E-06","module":"A5","scenario":null},{"value":"0,00E+00","module":"B1","scenario":null},{"value":"5,19E-06","module":"B2","scenario":null},{"value":"0,00E+00","module":"C1","scenario":null},{"value":"3,98E-08","module":"C2","scenario":null},{"value":"7,78E-07","module":"C3","scenario":"S2"},{"value":"9,36E-07","module":"C3","scenario":"S3"},{"value":"5,21E-05","module":"C4","scenario":null},{"value":"-5,20E-08","module":"D","scenario":"S0"},{"value":"0,00E+00","module":"D","scenario":"S1"},{"value":"-1,11E-06","module":"D","scenario":"S2"},{"value":"-2,85E-07","module":"D","scenario":"S3"}]},{"parameter":"EP-marine","unit":"kg N-eq.","values":[{"value":"5,13E-03","module":"A1-A3","scenario":null},{"value":"7,04E-04","module":"A4","scenario":null},{"value":"2,25E-04","module":"A5","scenario":null},{"value":"0,00E+00","module":"B1","scenario":null},{"value":"1,97E-04","module":"B2","scenario":null},{"value":"0,00E+00","module":"C1","scenario":null},{"value":"3,89E-05","module":"C2","scenario":null},{"value":"1,59E-03","module":"C3","scenario":"S2"},{"value":"1,70E-03","module":"C3","scenario":"S3"},{"value":"1,83E-04","module":"C4","scenario":null},{"value":"-1,35E-05","module":"D","scenario":"S0"},{"value":"0,00E+00","module":"D","scenario":"S1"},{"value":"-2,88E-04","module":"D","scenario":"S2"},{"value":"-3,00E-04","module":"D","scenario":"S3"}]},{"parameter":"EP-terrestrial","unit":"mol N-eq.","values":[{"value":"5,07E-02","module":"A1-A3","scenario":null},{"value":"7,79E-03","module":"A4","scenario":null},{"value":"2,32E-03","module":"A5","scenario":null},{"value":"0,00E+00","module":"B1","scenario":null},{"value":"2,83E-03","module":"B2","scenario":null},{"value":"0,00E+00","module":"C1","scenario":null},{"value":"4,31E-04","module":"C2","scenario":null},{"value":"1,78E-02","module":"C3","scenario":"S2"},{"value":"1,90E-02","module":"C3","scenario":"S3"},{"value":"2,01E-03","module":"C4","scenario":null},{"value":"-1,45E-04","module":"D","scenario":"S0"},{"value":"0,00E+00","module":"D","scenario":"S1"},{"value":"-3,09E-03","module":"D","scenario":"S2"},{"value":"-3,29E-03","module":"D","scenario":"S3"}]}],"additional_environmental_impact":[{"parameter":"PM","unit":"Disease incidence","values":[{"value":"1,45E-07","module":"A1-A3","scenario":null},{"value":"8,29E-09","module":"A4","scenario":null},{"value":"5,19E-09","module":"A5","scenario":null},{"value":"0,00E+00","module":"B1","scenario":null},{"value":"6,84E-08","module":"B2","scenario":null},{"value":"0,00E+00","module":"C1","scenario":null},{"value":"4,58E-10","module":"C2","scenario":null},{"value":"1,86E-08","module":"C3","scenario":"S2"},{"value":"2,01E-08","module":"C3","scenario":"S3"},{"value":"7,95E-09","module":"C4","scenario":null},{"value":"-4,12E-10","module":"D","scenario":"S0"},{"value":"0,00E+00","module":"D","scenario":"S1"},{"value":"0,00E+00","module":"D","scenario":"S2"},{"value":"-1,34E-08","module":"D","scenario":"S3"}]},{"parameter":"ETP-fw","unit":"CTUe","values":[{"value":"1,32E+02","module":"A1-A3","scenario":null},{"value":"2,23E+00","module":"A4","scenario":null},{"value":"4,08E+00","module":"A5","scenario":null},{"value":"3,60E-03","module":"B1","scenario":null},{"value":"2,69E+00","module":"B2","scenario":null},{"value":"0,00E+00","module":"C1","scenario":null},{"value":"1,24E-01","module":"C2","scenario":null},{"value":"1,42E+00","module":"C3","scenario":"S2"},{"value":"1,89E+00","module":"C3","scenario":"S3"},{"value":"3,87E+00","module":"C4","scenario":null},{"value":"-1,41E-01","module":"D","scenario":"S0"},{"value":"0,00E+00","module":"D","scenario":"S1"},{"value":"0,00E+00","module":"D","scenario":"S2"},{"value":"-6,07E+00","module":"D","scenario":"S3"}]},{"parameter":"HTP-c","unit":"CTUh","values":[{"value":"2,67E-09","module":"A1-A3","scenario":null},{"value":"4,52E-11","module":"A4","scenario":null},{"value":"8,37E-11","module":"A5","scenario":null},{"value":"0,00E+00","module":"B1","scenario":null},{"value":"6,21E-10","module":"B2","scenario":null},{"value":"0,00E+00","module":"C1","scenario":null},{"value":"2,50E-12","module":"C2","scenario":null},{"value":"6,64E-11","module":"C3","scenario":"S2"},{"value":"7,73E-11","module":"C3","scenario":"S3"},{"value":"1,74E-10","module":"C4","scenario":null},{"value":"-6,49E-12","module":"D","scenario":"S0"},{"value":"0,00E+00","module":"D","scenario":"S1"},{"value":"0,00E+00","module":"D","scenario":"S2"},{"value":"-7,14E-11","module":"D","scenario":"S3"}]},{"parameter":"HTP-nc","unit":"CTUh","values":[{"value":"1,07E-07","module":"A1-A3","scenario":null},{"value":"2,68E-09","module":"A4","scenario":null},{"value":"3,44E-09","module":"A5","scenario":null},{"value":"2,60E-11","module":"B1","scenario":null},{"value":"9,46E-09","module":"B2","scenario":null},{"value":"0,00E+00","module":"C1","scenario":null},{"value":"1,48E-10","module":"C2","scenario":null},{"value":"4,71E-09","module":"C3","scenario":"S2"},{"value":"5,25E-09","module":"C3","scenario":"S3"},{"value":"1,46E-08","module":"C4","scenario":null},{"value":"-2,49E-10","module":"D","scenario":"S0"},{"value":"0,00E+00","module":"D","scenario":"S1"},{"value":"0,00E+00","module":"D","scenario":"S2"},{"value":"-4,25E-09","module":"D","scenario":"S3"}]},{"parameter":"SQP","unit":"SQP","values":[{"value":null,"module":"A1-A3","scenario":null},{"value":null,"module":"A4","scenario":null},{"value":null,"module":"A5","scenario":null},{"value":null,"module":"B1","scenario":null},{"value":null,"module":"B2","scenario":null},{"value":"0,00E+00","module":"C1","scenario":null},{"value":"6,11E-02","module":"C2","scenario":null},{"value":"6,49E-01","module":"C3","scenario":"S2"},{"value":"9,33E-01","module":"C3","scenario":"S3"},{"value":"2,84E-01","module":"C4","scenario":null},{"value":null,"module":"D","scenario":"S0"},{"value":null,"module":"D","scenario":"S1"},{"value":null,"module":"D","scenario":"S2"},{"value":null,"module":"D","scenario":"S3"}]}],"resource_use":[{"parameter":"PERE","unit":"MJ","values":[{"value":"3,72E+01","module":"A1-A3","scenario":null},{"value":"1,83E-01","module":"A4","scenario":null},{"value":"1,81E+00","module":"A5","scenario":null},{"value":"0,00E+00","module":"B1","scenario":null},{"value":"3,69E+00","module":"B2","scenario":null},{"value":"0,00E+00","module":"C1","scenario":null},{"value":"1,01E-02","module":"C2","scenario":null},{"value":"1,39E+01","module":"C3","scenario":"S2"},{"value":"1,41E+01","module":"C3","scenario":"S3"},{"value":"3,25E-01","module":"C4","scenario":null},{"value":"-1,76E-01","module":"D","scenario":"S0"},{"value":"0,00E+00","module":"D","scenario":"S1"},{"value":"-3,76E+00","module":"D","scenario":"S2"},{"value":"-3,66E-01","module":"D","scenario":"S3"}]},{"parameter":"PERM","unit":"MJ","values":[{"value":"1,37E+01","module":"A1-A3","scenario":null},{"value":"0,00E+00","module":"A4","scenario":null},{"value":"-2,60E-01","module":"A5","scenario":null},{"value":"0,00E+00","module":"B1","scenario":null},{"value":"0,00E+00","module":"B2","scenario":null},{"value":"0,00E+00","module":"C1","scenario":null},{"value":"0,00E+00","module":"C2","scenario":null},{"value":"-1,34E+01","module":"C3","scenario":"S2"},{"value":"-1,34E+01","module":"C3","scenario":"S3"},{"value":"0,00E+00","module":"C4","scenario":null},{"value":"0,00E+00","module":"D","scenario":"S0"},{"value":"0,00E+00","module":"D","scenario":"S1"},{"value":"0,00E+00","module":"D","scenario":"S2"},{"value":"0,00E+00","module":"D","scenario":"S3"}]},{"parameter":"PERT","unit":"MJ","values":[{"value":"5,09E+01","module":"A1-A3","scenario":null},{"value":"1,83E-01","module":"A4","scenario":null},{"value":"1,55E+00","module":"A5","scenario":null},{"value":"0,00E+00","module":"B1","scenario":null},{"value":"3,69E+00","module":"B2","scenario":null},{"value":"0,00E+00","module":"C1","scenario":null},{"value":"1,01E-02","module":"C2","scenario":null},{"value":"4,58E-01","module":"C3","scenario":"S2"},{"value":"6,86E-01","module":"C3","scenario":"S3"},{"value":"3,25E-01","module":"C4","scenario":null},{"value":"-1,76E-01","module":"D","scenario":"S0"},{"value":"0,00E+00","module":"D","scenario":"S1"},{"value":"-3,76E+00","module":"D","scenario":"S2"},{"value":"-3,66E-01","module":"D","scenario":"S3"}]},{"parameter":"PENRE","unit":"MJ","values":[{"value":"1,38E+02","module":"A1-A3","scenario":null},{"value":"3,23E+00","module":"A4","scenario":null},{"value":"5,47E+00","module":"A5","scenario":null},{"value":"0,00E+00","module":"B1","scenario":null},{"value":"5,90E+00","module":"B2","scenario":null},{"value":"0,00E+00","module":"C1","scenario":null},{"value":"1,78E-01","module":"C2","scenario":null},{"value":"2,70E+01","module":"C3","scenario":"S2"},{"value":"2,79E+01","module":"C3","scenario":"S3"},{"value":"3,96E+00","module":"C4","scenario":null},{"value":"-6,44E-01","module":"D","scenario":"S0"},{"value":"0,00E+00","module":"D","scenario":"S1"},{"value":"-1,38E+01","module":"D","scenario":"S2"},{"value":"-3,43E+01","module":"D","scenario":"S3"}]},{"parameter":"PENRM","unit":"MJ","values":[{"value":"2,48E+01","module":"A1-A3","scenario":null},{"value":"0,00E+00","module":"A4","scenario":null},{"value":"-3,96E-01","module":"A5","scenario":null},{"value":"0,00E+00","module":"B1","scenario":null},{"value":"0,00E+00","module":"B2","scenario":null},{"value":"0,00E+00","module":"C1","scenario":null},{"value":"0,00E+00","module":"C2","scenario":null},{"value":"-2,44E+01","module":"C3","scenario":"S2"},{"value":"-2,44E+01","module":"C3","scenario":"S3"},{"value":"0,00E+00","module":"C4","scenario":null},{"value":"0,00E+00","module":"D","scenario":"S0"},{"value":"0,00E+00","module":"D","scenario":"S1"},{"value":"0,00E+00","module":"D","scenario":"S2"},{"value":"0,00E+00","module":"D","scenario":"S3"}]},{"parameter":"PENRT","unit":"MJ","values":[{"value":"1,63E+02","module":"A1-A3","scenario":null},{"value":"3,23E+00","module":"A4","scenario":null},{"value":"5,08E+00","module":"A5","scenario":null},{"value":"0,00E+00","module":"B1","scenario":null},{"value":"5,90E+00","module":"B2","scenario":null},{"value":"0,00E+00","module":"C1","scenario":null},{"value":"1,78E-01","module":"C2","scenario":null},{"value":"2,61E+00","module":"C3","scenario":"S2"},{"value":"3,42E+00","module":"C3","scenario":"S3"},{"value":"3,96E+00","module":"C4","scenario":null},{"value":"-6,44E-01","module":"D","scenario":"S0"},{"value":"0,00E+00","module":"D","scenario":"S1"},{"value":"-1,38E+01","module":"D","scenario":"S2"},{"value":"-3,43E+01","module":"D","scenario":"S3"}]},{"parameter":"SM","unit":"kg","values":[{"value":"2,67E+00","module":"A1-A3","scenario":null},{"value":"0,00E+00","module":"A4","scenario":null},{"value":"8,02E-02","module":"A5","scenario":null},{"value":"0,00E+00","module":"B1","scenario":null},{"value":"0,00E+00","module":"B2","scenario":null},{"value":"0,00E+00","module":"C1","scenario":null},{"value":"0,00E+00","module":"C2","scenario":null},{"value":"0,00E+00","module":"C3","scenario":"S2"},{"value":"0,00E+00","module":"C3","scenario":"S3"},{"value":"0,00E+00","module":"C4","scenario":null},{"value":"0,00E+00","module":"D","scenario":"S0"},{"value":"0,00E+00","module":"D","scenario":"S1"},{"value":"0,00E+00","module":"D","scenario":"S2"},{"value":"1,50E-01","module":"D","scenario":"S3"}]},{"parameter":"RSF","unit":"MJ","values":[{"value":"0,00E+00","module":"A1-A3","scenario":null},{"value":"0,00E+00","module":"A4","scenario":null},{"value":"0,00E+00","module":"A5","scenario":null},{"value":"0,00E+00","module":"B1","scenario":null},{"value":"0,00E+00","module":"B2","scenario":null},{"value":"0,00E+00","module":"C1","scenario":null},{"value":"0,00E+00","module":"C2","scenario":null},{"value":"0,00E+00","module":"C3","scenario":"S2"},{"value":"0,00E+00","module":"C3","scenario":"S3"},{"value":"0,00E+00","module":"C4","scenario":null},{"value":"0,00E+00","module":"D","scenario":"S0"},{"value":"0,00E+00","module":"D","scenario":"S1"},{"value":"0,00E+00","module":"D","scenario":"S2"},{"value":"0,00E+00","module":"D","scenario":"S3"}]},{"parameter":"NRSF","unit":"MJ","values":[{"value":"0,00E+00","module":"A1-A3","scenario":null},{"value":"0,00E+00","module":"A4","scenario":null},{"value":"0,00E+00","module":"A5","scenario":null},{"value":"0,00E+00","module":"B1","scenario":null},{"value":"0,00E+00","module":"B2","scenario":null},{"value":"0,00E+00","module":"C1","scenario":null},{"value":"0,00E+00","module":"C2","scenario":null},{"value":"0,00E+00","module":"C3","scenario":"S2"},{"value":"0,00E+00","module":"C3","scenario":"S3"},{"value":"0,00E+00","module":"C4","scenario":null},{"value":"0,00E+00","module":"D","scenario":"S0"},{"value":"0,00E+00","module":"D","scenario":"S1"},{"value":"0,00E+00","module":"D","scenario":"S2"},{"value":"0,00E+00","module":"D","scenario":"S3"}]},{"parameter":"FW","unit":"m^3","values":[{"value":"3,18E-01","module":"A1-A3","scenario":null},{"value":"2,07E-04","module":"A4","scenario":null},{"value":"1,00E-02","module":"A5","scenario":null},{"value":"0,00E+00","module":"B1","scenario":null},{"value":"3,34E-03","module":"B2","scenario":null},{"value":"0,00E+00","module":"C1","scenario":null},{"value":"1,14E-05","module":"C2","scenario":null},{"value":"1,43E-02","module":"C3","scenario":"S2"},{"value":"1,46E-02","module":"C3","scenario":"S3"},{"value":"4,64E-05","module":"C4","scenario":null},{"value":"-1,69E-04","module":"D","scenario":"S0"},{"value":"0,00E+00","module":"D","scenario":"S1"},{"value":"-3,59E-03","module":"D","scenario":"S2"},{"value":"-3,15E-03","module":"D","scenario":"S3"}]}],"end_of_life_waste":[{"parameter":"HWD","unit":"kg","values":[{"value":"2,03E-07","module":"A1-A3","scenario":null},{"value":"1,55E-11","module":"A4","scenario":null},{"value":"6,10E-09","module":"A5","scenario":null},{"value":"0,00E+00","module":"B1","scenario":null},{"value":"4,19E-05","module":"B2","scenario":null},{"value":"0,00E+00","module":"C1","scenario":null},{"value":"8,55E-13","module":"C2","scenario":null},{"value":"3,82E-10","module":"C3","scenario":"S2"},{"value":"4,16E-10","module":"C3","scenario":"S3"},{"value":"6,11E-10","module":"C4","scenario":null},{"value":"-8,73E-11","module":"D","scenario":"S0"},{"value":"0,00E+00","module":"D","scenario":"S1"},{"value":"-1,87E-09","module":"D","scenario":"S2"},{"value":"-1,87E-10","module":"D","scenario":"S3"}]},{"parameter":"NHWD","unit":"kg","values":[{"value":"2,23E-01","module":"A1-A3","scenario":null},{"value":"4,62E-04","module":"A4","scenario":null},{"value":"3,97E-02","module":"A5","scenario":null},{"value":"0,00E+00","module":"B1","scenario":null},{"value":"7,30E-03","module":"B2","scenario":null},{"value":"0,00E+00","module":"C1","scenario":null},{"value":"2,56E-05","module":"C2","scenario":null},{"value":"1,10E+00","module":"C3","scenario":"S2"},{"value":"1,10E+00","module":"C3","scenario":"S3"},{"value":"3,92E+00","module":"C4","scenario":null},{"value":"-3,25E-04","module":"D","scenario":"S0"},{"value":"0,00E+00","module":"D","scenario":"S1"},{"value":"-6,93E-03","module":"D","scenario":"S2"},{"value":"-9,84E-02","module":"D","scenario":"S3"}]},{"parameter":"RWD","unit":"kg","values":[{"value":"4,51E-03","module":"A1-A3","scenario":null},{"value":"3,97E-06","module":"A4","scenario":null},{"value":"1,39E-04","module":"A5","scenario":null},{"value":"0,00E+00","module":"B1","scenario":null},{"value":"3,76E-04","module":"B2","scenario":null},{"value":"0,00E+00","module":"C1","scenario":null},{"value":"2,20E-07","module":"C2","scenario":null},{"value":"1,01E-04","module":"C3","scenario":"S2"},{"value":"1,60E-04","module":"C3","scenario":"S3"},{"value":"4,86E-05","module":"C4","scenario":null},{"value":"-5,06E-05","module":"D","scenario":"S0"},{"value":"0,00E+00","module":"D","scenario":"S1"},{"value":"-1,08E-03","module":"D","scenario":"S2"},{"value":"-7,91E-05","module":"D","scenario":"S3"}]}],"end_of_life_flow":[{"parameter":"CRU","unit":"kg","values":[{"value":"0,00E+00","module":"A1-A3","scenario":null},{"value":"0,00E+00","module":"A4","scenario":null},{"value":"0,00E+00","module":"A5","scenario":null},{"value":"0,00E+00","module":"B1","scenario":null},{"value":"0,00E+00","module":"B2","scenario":null},{"value":"0,00E+00","module":"C1","scenario":null},{"value":"0,00E+00","module":"C2","scenario":null},{"value":"0,00E+00","module":"C3","scenario":"S2"},{"value":"0,00E+00","module":"C3","scenario":"S3"},{"value":"0,00E+00","module":"C4","scenario":null},{"value":"0,00E+00","module":"D","scenario":"S0"},{"value":"0,00E+00","module":"D","scenario":"S1"},{"value":"0,00E+00","module":"D","scenario":"S2"},{"value":"0,00E+00","module":"D","scenario":"S3"}]},{"parameter":"MFR","unit":"kg","values":[{"value":"0,00E+00","module":"A1-A3","scenario":null},{"value":"0,00E+00","module":"A4","scenario":null},{"value":"1,21E-01","module":"A5","scenario":null},{"value":"0,00E+00","module":"B1","scenario":null},{"value":"0,00E+00","module":"B2","scenario":null},{"value":"0,00E+00","module":"C1","scenario":null},{"value":"0,00E+00","module":"C2","scenario":null},{"value":"0,00E+00","module":"C3","scenario":"S2"},{"value":"1,25E+00","module":"C3","scenario":"S3"},{"value":"0,00E+00","module":"C4","scenario":null},{"value":"0,00E+00","module":"D","scenario":"S0"},{"value":"0,00E+00","module":"D","scenario":"S1"},{"value":"0,00E+00","module":"D","scenario":"S2"},{"value":"0,00E+00","module":"D","scenario":"S3"}]},{"parameter":"MER","unit":"kg","values":[{"value":"0,00E+00","module":"A1-A3","scenario":null},{"value":"0,00E+00","module":"A4","scenario":null},{"value":"0,00E+00","module":"A5","scenario":null},{"value":"0,00E+00","module":"B1","scenario":null},{"value":"0,00E+00","module":"B2","scenario":null},{"value":"0,00E+00","module":"C1","scenario":null},{"value":"0,00E+00","module":"C2","scenario":null},{"value":"0,00E+00","module":"C3","scenario":"S2"},{"value":"0,00E+00","module":"C3","scenario":"S3"},{"value":"0,00E+00","module":"C4","scenario":null},{"value":"0,00E+00","module":"D","scenario":"S0"},{"value":"0,00E+00","module":"D","scenario":"S1"},{"value":"0,00E+00","module":"D","scenario":"S2"},{"value":"0,00E+00","module":"D","scenario":"S3"}]},{"parameter":"EEE","unit":"MJ","values":[{"value":"0,00E+00","module":"A1-A3","scenario":null},{"value":"0,00E+00","module":"A4","scenario":null},{"value":"2,05E-01","module":"A5","scenario":null},{"value":"0,00E+00","module":"B1","scenario":null},{"value":"0,00E+00","module":"B2","scenario":null},{"value":"0,00E+00","module":"C1","scenario":null},{"value":"0,00E+00","module":"C2","scenario":null},{"value":"4,78E+00","module":"C3","scenario":"S2"},{"value":"0,00E+00","module":"C3","scenario":"S3"},{"value":"0,00E+00","module":"C4","scenario":null},{"value":"0,00E+00","module":"D","scenario":"S0"},{"value":"0,00E+00","module":"D","scenario":"S1"},{"value":"0,00E+00","module":"D","scenario":"S2"},{"value":"0,00E+00","module":"D","scenario":"S3"}]},{"parameter":"EET","unit":"MJ","values":[{"value":"0,00E+00","module":"A1-A3","scenario":null},{"value":"0,00E+00","module":"A4","scenario":null},{"value":"3,80E-01","module":"A5","scenario":null},{"value":"0,00E+00","module":"B1","scenario":null},{"value":"0,00E+00","module":"B2","scenario":null},{"value":"0,00E+00","module":"C1","scenario":null},{"value":"0,00E+00","module":"C2","scenario":null},{"value":"9,04E+00","module":"C3","scenario":"S2"},{"value":"5,03E+01","module":"C3","scenario":"S3"},{"value":"0,00E+00","module":"C4","scenario":null},{"value":"0,00E+00","module":"D","scenario":"S0"},{"value":"0,00E+00","module":"D","scenario":"S1"},{"value":"0,00E+00","module":"D","scenario":"S2"},{"value":"0,00E+00","module":"D","scenario":"S3"}]}]}