{"product_name":"Synwer\u00ae \u2013 Head SL 230 NV","epd_id":"EPD-Synwer-185-EN","compliance":["EN 15804+A2","ISO 14025"],"producer_name":"Synwer GmbH","environmental_impact":[{"parameter":"GWP-total","unit":"kg CO2-eq.","values":[{"value":"8,09E-01","module":"A1","scenario":"Standard scenario"},{"value":"2,49E-02","module":"A2","scenario":"Standard scenario"},{"value":"2,18E-01","module":"A3","scenario":"Standard scenario"},{"value":"0,00E+00","module":"C1","scenario":"Standard scenario"},{"value":"4,76E-03","module":"C2","scenario":"Standard scenario"},{"value":"6,09E-01","module":"C3","scenario":"Standard scenario"},{"value":"0,00E+00","module":"C4","scenario":"Standard scenario"},{"value":"-4,27E-01","module":"D","scenario":"Standard scenario"},{"value":"1,05E+00","module":"A1A3","scenario":null}]},{"parameter":"GWP-fossil","unit":"kg CO2-eq.","values":[{"value":"8,04E-01","module":"A1","scenario":"Standard scenario"},{"value":"2,49E-02","module":"A2","scenario":"Standard scenario"},{"value":"2,35E-01","module":"A3","scenario":"Standard scenario"},{"value":"0,00E+00","module":"C1","scenario":"Standard scenario"},{"value":"4,76E-03","module":"C2","scenario":"Standard scenario"},{"value":"6,09E-01","module":"C3","scenario":"Standard scenario"},{"value":"0,00E+00","module":"C4","scenario":"Standard scenario"},{"value":"-4,07E-01","module":"D","scenario":"Standard scenario"},{"value":"1,06E+00","module":"A1A3","scenario":null}]},{"parameter":"GWP-biogenic","unit":"kg CO2-eq.","values":[{"value":"3,96E-03","module":"A1","scenario":"Standard scenario"},{"value":"1,15E-05","module":"A2","scenario":"Standard scenario"},{"value":"-1,75E-02","module":"A3","scenario":"Standard scenario"},{"value":"0,00E+00","module":"C1","scenario":"Standard scenario"},{"value":"2,20E-06","module":"C2","scenario":"Standard scenario"},{"value":"2,08E-05","module":"C3","scenario":"Standard scenario"},{"value":"0,00E+00","module":"C4","scenario":"Standard scenario"},{"value":"-1,96E-02","module":"D","scenario":"Standard scenario"},{"value":"-1,35E-02","module":"A1A3","scenario":null}]},{"parameter":"GWP-luluc","unit":"kg CO2-eq.","values":[{"value":"2,69E-04","module":"A1","scenario":"Standard scenario"},{"value":"9,12E-06","module":"A2","scenario":"Standard scenario"},{"value":"3,22E-04","module":"A3","scenario":"Standard scenario"},{"value":"0,00E+00","module":"C1","scenario":"Standard scenario"},{"value":"1,74E-06","module":"C2","scenario":"Standard scenario"},{"value":"2,06E-06","module":"C3","scenario":"Standard scenario"},{"value":"0,00E+00","module":"C4","scenario":"Standard scenario"},{"value":"-2,91E-04","module":"D","scenario":"Standard scenario"},{"value":"6,00E-04","module":"A1A3","scenario":null}]},{"parameter":"ODP","unit":"kg CFC 11-equiv.","values":[{"value":"1,38E-08","module":"A1","scenario":"Standard scenario"},{"value":"5,49E-09","module":"A2","scenario":"Standard scenario"},{"value":"7,95E-09","module":"A3","scenario":"Standard scenario"},{"value":"0,00E+00","module":"C1","scenario":"Standard scenario"},{"value":"1,05E-09","module":"C2","scenario":"Standard scenario"},{"value":"1,23E-09","module":"C3","scenario":"Standard scenario"},{"value":"0,00E+00","module":"C4","scenario":"Standard scenario"},{"value":"-3,31E-08","module":"D","scenario":"Standard scenario"},{"value":"2,72E-08","module":"A1A3","scenario":null}]},{"parameter":"AP","unit":"mol H+-eq.","values":[{"value":"3,23E-03","module":"A1","scenario":"Standard scenario"},{"value":"1,44E-04","module":"A2","scenario":"Standard scenario"},{"value":"7,65E-04","module":"A3","scenario":"Standard scenario"},{"value":"0,00E+00","module":"C1","scenario":"Standard scenario"},{"value":"2,76E-05","module":"C2","scenario":"Standard scenario"},{"value":"1,93E-04","module":"C3","scenario":"Standard scenario"},{"value":"0,00E+00","module":"C4","scenario":"Standard scenario"},{"value":"-7,59E-04","module":"D","scenario":"Standard scenario"},{"value":"4,14E-03","module":"A1A3","scenario":null}]},{"parameter":"POCP","unit":"kg NMVOC-eq.","values":[{"value":"2,32E-03","module":"A1","scenario":"Standard scenario"},{"value":"1,60E-04","module":"A2","scenario":"Standard scenario"},{"value":"4,48E-04","module":"A3","scenario":"Standard scenario"},{"value":"0,00E+00","module":"C1","scenario":"Standard scenario"},{"value":"3,06E-05","module":"C2","scenario":"Standard scenario"},{"value":"2,42E-04","module":"C3","scenario":"Standard scenario"},{"value":"0,00E+00","module":"C4","scenario":"Standard scenario"},{"value":"-4,44E-04","module":"D","scenario":"Standard scenario"},{"value":"2,93E-03","module":"A1A3","scenario":null}]},{"parameter":"ADPE","unit":"kg Sb-eq.","values":[{"value":"7,55E-06","module":"A1","scenario":"Standard scenario"},{"value":"6,31E-07","module":"A2","scenario":"Standard scenario"},{"value":"1,31E-06","module":"A3","scenario":"Standard scenario"},{"value":"0,00E+00","module":"C1","scenario":"Standard scenario"},{"value":"1,21E-07","module":"C2","scenario":"Standard scenario"},{"value":"1,41E-07","module":"C3","scenario":"Standard scenario"},{"value":"0,00E+00","module":"C4","scenario":"Standard scenario"},{"value":"-7,45E-07","module":"D","scenario":"Standard scenario"},{"value":"9,49E-06","module":"A1A3","scenario":null}]},{"parameter":"ADPF","unit":"MJ","values":[{"value":"2,08E+01","module":"A1","scenario":"Standard scenario"},{"value":"3,75E-01","module":"A2","scenario":"Standard scenario"},{"value":"3,24E+00","module":"A3","scenario":"Standard scenario"},{"value":"0,00E+00","module":"C1","scenario":"Standard scenario"},{"value":"7,17E-02","module":"C2","scenario":"Standard scenario"},{"value":"1,24E-01","module":"C3","scenario":"Standard scenario"},{"value":"0,00E+00","module":"C4","scenario":"Standard scenario"},{"value":"-5,98E+00","module":"D","scenario":"Standard scenario"},{"value":"2,44E+01","module":"A1A3","scenario":null}]},{"parameter":"WDP","unit":"m3 world-eq.","values":[{"value":"6,65E-01","module":"A1","scenario":"Standard scenario"},{"value":"1,34E-03","module":"A2","scenario":"Standard scenario"},{"value":"6,68E-02","module":"A3","scenario":"Standard scenario"},{"value":"0,00E+00","module":"C1","scenario":"Standard scenario"},{"value":"2,57E-04","module":"C2","scenario":"Standard scenario"},{"value":"9,87E-03","module":"C3","scenario":"Standard scenario"},{"value":"0,00E+00","module":"C4","scenario":"Standard scenario"},{"value":"-8,86E-03","module":"D","scenario":"Standard scenario"},{"value":"7,33E-01","module":"A1A3","scenario":null}]},{"parameter":"EP-freshwater","unit":"kg P-eq.","values":[{"value":"2,73E-05","module":"A1","scenario":"Standard scenario"},{"value":"2,51E-07","module":"A2","scenario":"Standard scenario"},{"value":"2,64E-05","module":"A3","scenario":"Standard scenario"},{"value":"0,00E+00","module":"C1","scenario":"Standard scenario"},{"value":"4,80E-08","module":"C2","scenario":"Standard scenario"},{"value":"9,88E-08","module":"C3","scenario":"Standard scenario"},{"value":"0,00E+00","module":"C4","scenario":"Standard scenario"},{"value":"-3,63E-05","module":"D","scenario":"Standard scenario"},{"value":"5,40E-05","module":"A1A3","scenario":null}]},{"parameter":"EP-marine","unit":"kg N-eq.","values":[{"value":"6,51E-04","module":"A1","scenario":"Standard scenario"},{"value":"5,09E-05","module":"A2","scenario":"Standard scenario"},{"value":"1,58E-04","module":"A3","scenario":"Standard scenario"},{"value":"0,00E+00","module":"C1","scenario":"Standard scenario"},{"value":"9,72E-06","module":"C2","scenario":"Standard scenario"},{"value":"1,02E-04","module":"C3","scenario":"Standard scenario"},{"value":"0,00E+00","module":"C4","scenario":"Standard scenario"},{"value":"-1,40E-04","module":"D","scenario":"Standard scenario"},{"value":"8,60E-04","module":"A1A3","scenario":null}]},{"parameter":"EP-terrestrial","unit":"mol N-eq.","values":[{"value":"5,82E-03","module":"A1","scenario":"Standard scenario"},{"value":"5,61E-04","module":"A2","scenario":"Standard scenario"},{"value":"1,84E-03","module":"A3","scenario":"Standard scenario"},{"value":"0,00E+00","module":"C1","scenario":"Standard scenario"},{"value":"1,07E-04","module":"C2","scenario":"Standard scenario"},{"value":"1,01E-03","module":"C3","scenario":"Standard scenario"},{"value":"0,00E+00","module":"C4","scenario":"Standard scenario"},{"value":"-2,06E-03","module":"D","scenario":"Standard scenario"},{"value":"8,22E-03","module":"A1A3","scenario":null}]}],"additional_environmental_impact":[{"parameter":"PM","unit":"disease incidence","values":[{"value":"4,28E-08","module":"A1","scenario":"Standard scenario"},{"value":"2,24E-09","module":"A2","scenario":"Standard scenario"},{"value":"6,79E-09","module":"A3","scenario":"Standard scenario"},{"value":"0,00E+00","module":"C1","scenario":"Standard scenario"},{"value":"4,28E-10","module":"C2","scenario":"Standard scenario"},{"value":"7,24E-10","module":"C3","scenario":"Standard scenario"},{"value":"0,00E+00","module":"C4","scenario":"Standard scenario"},{"value":"-2,68E-09","module":"D","scenario":"Standard scenario"},{"value":"5,18E-08","module":"A1A3","scenario":null}]},{"parameter":"ETP-fw","unit":"CTUe","values":[{"value":"1,92E+01","module":"A1","scenario":"Standard scenario"},{"value":"3,35E-01","module":"A2","scenario":"Standard scenario"},{"value":"3,82E+00","module":"A3","scenario":"Standard scenario"},{"value":"0,00E+00","module":"C1","scenario":"Standard scenario"},{"value":"6,40E-02","module":"C2","scenario":"Standard scenario"},{"value":"5,06E-01","module":"C3","scenario":"Standard scenario"},{"value":"0,00E+00","module":"C4","scenario":"Standard scenario"},{"value":"-2,19E+00","module":"D","scenario":"Standard scenario"},{"value":"2,34E+01","module":"A1A3","scenario":null}]},{"parameter":"HTP-c","unit":"CTUh","values":[{"value":"2,35E-10","module":"A1","scenario":"Standard scenario"},{"value":"1,09E-11","module":"A2","scenario":"Standard scenario"},{"value":"6,88E-11","module":"A3","scenario":"Standard scenario"},{"value":"0,00E+00","module":"C1","scenario":"Standard scenario"},{"value":"2,08E-12","module":"C2","scenario":"Standard scenario"},{"value":"2,98E-11","module":"C3","scenario":"Standard scenario"},{"value":"0,00E+00","module":"C4","scenario":"Standard scenario"},{"value":"-5,00E-11","module":"D","scenario":"Standard scenario"},{"value":"3,15E-10","module":"A1A3","scenario":null}]},{"parameter":"HTP-nc","unit":"CTUh","values":[{"value":"1,04E-08","module":"A1","scenario":"Standard scenario"},{"value":"3,66E-10","module":"A2","scenario":"Standard scenario"},{"value":"2,47E-09","module":"A3","scenario":"Standard scenario"},{"value":"0,00E+00","module":"C1","scenario":"Standard scenario"},{"value":"7,00E-11","module":"C2","scenario":"Standard scenario"},{"value":"1,17E-09","module":"C3","scenario":"Standard scenario"},{"value":"0,00E+00","module":"C4","scenario":"Standard scenario"},{"value":"-1,80E-09","module":"D","scenario":"Standard scenario"},{"value":"1,32E-08","module":"A1A3","scenario":null}]},{"parameter":"SQP","unit":"dimensionless","values":[{"value":"1,04E+00","module":"A1","scenario":"Standard scenario"},{"value":"3,26E-01","module":"A2","scenario":"Standard scenario"},{"value":"2,89E+00","module":"A3","scenario":"Standard scenario"},{"value":"0,00E+00","module":"C1","scenario":"Standard scenario"},{"value":"6,22E-02","module":"C2","scenario":"Standard scenario"},{"value":"2,57E-02","module":"C3","scenario":"Standard scenario"},{"value":"0,00E+00","module":"C4","scenario":"Standard scenario"},{"value":"-6,17E-01","module":"D","scenario":"Standard scenario"},{"value":"4,26E+00","module":"A1A3","scenario":null}]},{"parameter":"IRP","unit":"kBq U235-eq.","values":[{"value":"1,25E-02","module":"A1","scenario":"Standard scenario"},{"value":"1,57E-03","module":"A2","scenario":"Standard scenario"},{"value":"7,95E-03","module":"A3","scenario":"Standard scenario"},{"value":"0,00E+00","module":"C1","scenario":"Standard scenario"},{"value":"3,01E-04","module":"C2","scenario":"Standard scenario"},{"value":"1,60E-04","module":"C3","scenario":"Standard scenario"},{"value":"0,00E+00","module":"C4","scenario":"Standard scenario"},{"value":"-1,14E-02","module":"D","scenario":"Standard scenario"},{"value":"2,20E-02","module":"A1A3","scenario":null}]}],"resource_use":[{"parameter":"PERE","unit":"MJ","values":[{"value":"5,74E-01","module":"A1","scenario":"Standard scenario"},{"value":"4,70E-03","module":"A2","scenario":"Standard scenario"},{"value":"5,90E-01","module":"A3","scenario":"Standard scenario"},{"value":"0,00E+00","module":"C1","scenario":"Standard scenario"},{"value":"8,98E-04","module":"C2","scenario":"Standard scenario"},{"value":"2,36E-03","module":"C3","scenario":"Standard scenario"},{"value":"0,00E+00","module":"C4","scenario":"Standard scenario"},{"value":"-4,08E-01","module":"D","scenario":"Standard scenario"},{"value":"1,17E+00","module":"A1A3","scenario":null}]},{"parameter":"PERM","unit":"MJ","values":[{"value":"0,00E+00","module":"A1","scenario":"Standard scenario"},{"value":"0,00E+00","module":"A2","scenario":"Standard scenario"},{"value":"7,96E-02","module":"A3","scenario":"Standard scenario"},{"value":"0,00E+00","module":"C1","scenario":"Standard scenario"},{"value":"0,00E+00","module":"C2","scenario":"Standard scenario"},{"value":"0,00E+00","module":"C3","scenario":"Standard scenario"},{"value":"0,00E+00","module":"C4","scenario":"Standard scenario"},{"value":"0,00E+00","module":"D","scenario":"Standard scenario"},{"value":"7,96E-02","module":"A1A3","scenario":null}]},{"parameter":"PERT","unit":"MJ","values":[{"value":"5,74E-01","module":"A1","scenario":"Standard scenario"},{"value":"4,70E-03","module":"A2","scenario":"Standard scenario"},{"value":"6,73E-01","module":"A3","scenario":"Standard scenario"},{"value":"0,00E+00","module":"C1","scenario":"Standard scenario"},{"value":"8,98E-04","module":"C2","scenario":"Standard scenario"},{"value":"2,36E-03","module":"C3","scenario":"Standard scenario"},{"value":"0,00E+00","module":"C4","scenario":"Standard scenario"},{"value":"-4,08E-01","module":"D","scenario":"Standard scenario"},{"value":"1,25E+00","module":"A1A3","scenario":null}]},{"parameter":"PENRE","unit":"MJ","values":[{"value":"1,47E+01","module":"A1","scenario":"Standard scenario"},{"value":"3,99E-01","module":"A2","scenario":"Standard scenario"},{"value":"3,09E+00","module":"A3","scenario":"Standard scenario"},{"value":"0,00E+00","module":"C1","scenario":"Standard scenario"},{"value":"7,62E-02","module":"C2","scenario":"Standard scenario"},{"value":"1,35E-01","module":"C3","scenario":"Standard scenario"},{"value":"0,00E+00","module":"C4","scenario":"Standard scenario"},{"value":"-6,51E+00","module":"D","scenario":"Standard scenario"},{"value":"1,82E+01","module":"A1A3","scenario":null}]},{"parameter":"PENRM","unit":"MJ","values":[{"value":"7,58E+00","module":"A1","scenario":"Standard scenario"},{"value":"0,00E+00","module":"A2","scenario":"Standard scenario"},{"value":"3,26E-01","module":"A3","scenario":"Standard scenario"},{"value":"0,00E+00","module":"C1","scenario":"Standard scenario"},{"value":"0,00E+00","module":"C2","scenario":"Standard scenario"},{"value":"0,00E+00","module":"C3","scenario":"Standard scenario"},{"value":"0,00E+00","module":"C4","scenario":"Standard scenario"},{"value":"0,00E+00","module":"D","scenario":"Standard scenario"},{"value":"7,91E+00","module":"A1A3","scenario":null}]},{"parameter":"PENRT","unit":"MJ","values":[{"value":"2,23E+01","module":"A1","scenario":"Standard scenario"},{"value":"3,99E-01","module":"A2","scenario":"Standard scenario"},{"value":"3,48E+00","module":"A3","scenario":"Standard scenario"},{"value":"0,00E+00","module":"C1","scenario":"Standard scenario"},{"value":"7,62E-02","module":"C2","scenario":"Standard scenario"},{"value":"1,35E-01","module":"C3","scenario":"Standard scenario"},{"value":"0,00E+00","module":"C4","scenario":"Standard scenario"},{"value":"-6,51E+00","module":"D","scenario":"Standard scenario"},{"value":"2,62E+01","module":"A1A3","scenario":null}]},{"parameter":"SM","unit":"kg","values":[{"value":"0,00E+00","module":"A1","scenario":"Standard scenario"},{"value":"0,00E+00","module":"A2","scenario":"Standard scenario"},{"value":"0,00E+00","module":"A3","scenario":"Standard scenario"},{"value":"0,00E+00","module":"C1","scenario":"Standard scenario"},{"value":"0,00E+00","module":"C2","scenario":"Standard scenario"},{"value":"0,00E+00","module":"C3","scenario":"Standard scenario"},{"value":"0,00E+00","module":"C4","scenario":"Standard scenario"},{"value":"0,00E+00","module":"D","scenario":"Standard scenario"},{"value":"0,00E+00","module":"A1A3","scenario":null}]},{"parameter":"RSF","unit":"MJ","values":[{"value":"0,00E+00","module":"A1","scenario":"Standard scenario"},{"value":"0,00E+00","module":"A2","scenario":"Standard scenario"},{"value":"0,00E+00","module":"A3","scenario":"Standard scenario"},{"value":"0,00E+00","module":"C1","scenario":"Standard scenario"},{"value":"0,00E+00","module":"C2","scenario":"Standard scenario"},{"value":"0,00E+00","module":"C3","scenario":"Standard scenario"},{"value":"0,00E+00","module":"C4","scenario":"Standard scenario"},{"value":"0,00E+00","module":"D","scenario":"Standard scenario"},{"value":"0,00E+00","module":"A1A3","scenario":null}]},{"parameter":"NRSF","unit":"MJ","values":[{"value":"0,00E+00","module":"A1","scenario":"Standard scenario"},{"value":"0,00E+00","module":"A2","scenario":"Standard scenario"},{"value":"0,00E+00","module":"A3","scenario":"Standard scenario"},{"value":"0,00E+00","module":"C1","scenario":"Standard scenario"},{"value":"0,00E+00","module":"C2","scenario":"Standard scenario"},{"value":"0,00E+00","module":"C3","scenario":"Standard scenario"},{"value":"0,00E+00","module":"C4","scenario":"Standard scenario"},{"value":"0,00E+00","module":"D","scenario":"Standard scenario"},{"value":"0,00E+00","module":"A1A3","scenario":null}]},{"parameter":"FW","unit":"m3","values":[{"value":"1,35E-02","module":"A1","scenario":"Standard scenario"},{"value":"4,57E-05","module":"A2","scenario":"Standard scenario"},{"value":"2,40E-03","module":"A3","scenario":"Standard scenario"},{"value":"0,00E+00","module":"C1","scenario":"Standard scenario"},{"value":"8,74E-06","module":"C2","scenario":"Standard scenario"},{"value":"3,21E-04","module":"C3","scenario":"Standard scenario"},{"value":"0,00E+00","module":"C4","scenario":"Standard scenario"},{"value":"-1,40E-03","module":"D","scenario":"Standard scenario"},{"value":"1,59E-02","module":"A1A3","scenario":null}]}],"end_of_life_waste":[{"parameter":"HWD","unit":"kg","values":[{"value":"3,02E-06","module":"A1","scenario":"Standard scenario"},{"value":"9,51E-07","module":"A2","scenario":"Standard scenario"},{"value":"1,21E-06","module":"A3","scenario":"Standard scenario"},{"value":"0,00E+00","module":"C1","scenario":"Standard scenario"},{"value":"1,82E-07","module":"C2","scenario":"Standard scenario"},{"value":"6,14E-07","module":"C3","scenario":"Standard scenario"},{"value":"0,00E+00","module":"C4","scenario":"Standard scenario"},{"value":"-4,43E-06","module":"D","scenario":"Standard scenario"},{"value":"5,18E-06","module":"A1A3","scenario":null}]},{"parameter":"NHWD","unit":"kg","values":[{"value":"3,48E-02","module":"A1","scenario":"Standard scenario"},{"value":"2,38E-02","module":"A2","scenario":"Standard scenario"},{"value":"1,81E-02","module":"A3","scenario":"Standard scenario"},{"value":"0,00E+00","module":"C1","scenario":"Standard scenario"},{"value":"4,55E-03","module":"C2","scenario":"Standard scenario"},{"value":"7,26E-03","module":"C3","scenario":"Standard scenario"},{"value":"0,00E+00","module":"C4","scenario":"Standard scenario"},{"value":"-1,37E-02","module":"D","scenario":"Standard scenario"},{"value":"7,67E-02","module":"A1A3","scenario":null}]},{"parameter":"RWD","unit":"kg","values":[{"value":"1,08E-05","module":"A1","scenario":"Standard scenario"},{"value":"2,47E-06","module":"A2","scenario":"Standard scenario"},{"value":"9,80E-06","module":"A3","scenario":"Standard scenario"},{"value":"0,00E+00","module":"C1","scenario":"Standard scenario"},{"value":"4,71E-07","module":"C2","scenario":"Standard scenario"},{"value":"2,14E-07","module":"C3","scenario":"Standard scenario"},{"value":"0,00E+00","module":"C4","scenario":"Standard scenario"},{"value":"-1,49E-05","module":"D","scenario":"Standard scenario"},{"value":"2,31E-05","module":"A1A3","scenario":null}]}],"end_of_life_flow":[{"parameter":"CRU","unit":"kg","values":[{"value":"0,00E+00","module":"A1","scenario":"Standard scenario"},{"value":"0,00E+00","module":"A2","scenario":"Standard scenario"},{"value":"0,00E+00","module":"A3","scenario":"Standard scenario"},{"value":"0,00E+00","module":"C1","scenario":"Standard scenario"},{"value":"0,00E+00","module":"C2","scenario":"Standard scenario"},{"value":"0,00E+00","module":"C3","scenario":"Standard scenario"},{"value":"0,00E+00","module":"C4","scenario":"Standard scenario"},{"value":"0,00E+00","module":"D","scenario":"Standard scenario"},{"value":"0,00E+00","module":"A1A3","scenario":null}]},{"parameter":"MFR","unit":"kg","values":[{"value":"0,00E+00","module":"A1","scenario":"Standard scenario"},{"value":"0,00E+00","module":"A2","scenario":"Standard scenario"},{"value":"1,60E-02","module":"A3","scenario":"Standard scenario"},{"value":"0,00E+00","module":"C1","scenario":"Standard scenario"},{"value":"0,00E+00","module":"C2","scenario":"Standard scenario"},{"value":"0,00E+00","module":"C3","scenario":"Standard scenario"},{"value":"0,00E+00","module":"C4","scenario":"Standard scenario"},{"value":"0,00E+00","module":"D","scenario":"Standard scenario"},{"value":"1,60E-02","module":"A1A3","scenario":null}]},{"parameter":"MER","unit":"kg","values":[{"value":"0,00E+00","module":"A1","scenario":"Standard scenario"},{"value":"0,00E+00","module":"A2","scenario":"Standard scenario"},{"value":"0,00E+00","module":"A3","scenario":"Standard scenario"},{"value":"0,00E+00","module":"C1","scenario":"Standard scenario"},{"value":"0,00E+00","module":"C2","scenario":"Standard scenario"},{"value":"0,00E+00","module":"C3","scenario":"Standard scenario"},{"value":"0,00E+00","module":"C4","scenario":"Standard scenario"},{"value":"0,00E+00","module":"D","scenario":"Standard scenario"},{"value":"0,00E+00","module":"A1A3","scenario":null}]},{"parameter":"EEE","unit":"MJ","values":[{"value":"0,00E+00","module":"A1","scenario":"Standard scenario"},{"value":"0,00E+00","module":"A2","scenario":"Standard scenario"},{"value":"6,48E-04","module":"A3","scenario":"Standard scenario"},{"value":"0,00E+00","module":"C1","scenario":"Standard scenario"},{"value":"0,00E+00","module":"C2","scenario":"Standard scenario"},{"value":"0,00E+00","module":"C3","scenario":"Standard scenario"},{"value":"0,00E+00","module":"C4","scenario":"Standard scenario"},{"value":"0,00E+00","module":"D","scenario":"Standard scenario"},{"value":"6,48E-04","module":"A1A3","scenario":null}]},{"parameter":"EET","unit":"MJ","values":[{"value":"0,00E+00","module":"A1","scenario":"Standard scenario"},{"value":"0,00E+00","module":"A2","scenario":"Standard scenario"},{"value":"1,12E-03","module":"A3","scenario":"Standard scenario"},{"value":"0,00E+00","module":"C1","scenario":"Standard scenario"},{"value":"0,00E+00","module":"C2","scenario":"Standard scenario"},{"value":"0,00E+00","module":"C3","scenario":"Standard scenario"},{"value":"0,00E+00","module":"C4","scenario":"Standard scenario"},{"value":"0,00E+00","module":"D","scenario":"Standard scenario"},{"value":"1,12E-03","module":"A1A3","scenario":null}]}]}