{"product_name":"Schl\u00f6sser","epd_id":"EPD-ARG-20230546-IBG3-EN","compliance":["DIN EN 15804+A2","ISO 14025"],"producer_name":"ARGE \u2013 The European Federation of Locks and Building Hardware Manufacturers","environmental_impact":[{"parameter":"GWP-total","unit":"kg CO2-eq","values":[{"value":"5,62E+00","module":"A1-A3","scenario":null},{"value":"6,47E-01","module":"A4","scenario":null},{"value":"2,06E-01","module":"A5","scenario":null},{"value":"0,00E+00","module":"C1","scenario":null},{"value":"1,51E-02","module":"C2","scenario":null},{"value":"3,16E-03","module":"C3","scenario":null},{"value":"1,10E-02","module":"C4","scenario":null},{"value":"-2,02E+00","module":"D","scenario":null}]},{"parameter":"GWP-fossil","unit":"kg CO2-eq","values":[{"value":"5,81E+00","module":"A1-A3","scenario":null},{"value":"6,47E-01","module":"A4","scenario":null},{"value":"2,94E-03","module":"A5","scenario":null},{"value":"0,00E+00","module":"C1","scenario":null},{"value":"1,51E-02","module":"C2","scenario":null},{"value":"3,15E-03","module":"C3","scenario":null},{"value":"1,10E-02","module":"C4","scenario":null},{"value":"-2,01E+00","module":"D","scenario":null}]},{"parameter":"GWP-biogenic","unit":"kg CO2-eq","values":[{"value":"-2,03E-01","module":"A1-A3","scenario":null},{"value":"0,00E+00","module":"A4","scenario":null},{"value":"2,03E-01","module":"A5","scenario":null},{"value":"0,00E+00","module":"C1","scenario":null},{"value":"0,00E+00","module":"C2","scenario":null},{"value":"0,00E+00","module":"C3","scenario":null},{"value":"0,00E+00","module":"C4","scenario":null},{"value":"0,00E+00","module":"D","scenario":null}]},{"parameter":"GWP-luluc","unit":"kg CO2-eq","values":[{"value":"1,48E-02","module":"A1-A3","scenario":null},{"value":"2,59E-04","module":"A4","scenario":null},{"value":"9,01E-07","module":"A5","scenario":null},{"value":"0,00E+00","module":"C1","scenario":null},{"value":"6,02E-06","module":"C2","scenario":null},{"value":"7,85E-06","module":"C3","scenario":null},{"value":"3,49E-06","module":"C4","scenario":null},{"value":"-5,56E-03","module":"D","scenario":null}]},{"parameter":"ODP","unit":"kg CFC11-eq","values":[{"value":"3,55E-07","module":"A1-A3","scenario":null},{"value":"1,50E-07","module":"A4","scenario":null},{"value":"4,59E-10","module":"A5","scenario":null},{"value":"0,00E+00","module":"C1","scenario":null},{"value":"3,49E-09","module":"C2","scenario":null},{"value":"1,60E-10","module":"C3","scenario":null},{"value":"1,21E-09","module":"C4","scenario":null},{"value":"-8,36E-08","module":"D","scenario":null}]},{"parameter":"AP","unit":"mol H^(+)-eq","values":[{"value":"1,32E-01","module":"A1-A3","scenario":null},{"value":"1,84E-03","module":"A4","scenario":null},{"value":"2,15E-05","module":"A5","scenario":null},{"value":"0,00E+00","module":"C1","scenario":null},{"value":"4,28E-05","module":"C2","scenario":null},{"value":"1,62E-05","module":"C3","scenario":null},{"value":"3,12E-05","module":"C4","scenario":null},{"value":"-5,21E-02","module":"D","scenario":null}]},{"parameter":"POCP","unit":"kg NMVOC-eq","values":[{"value":"3,46E-02","module":"A1-A3","scenario":null},{"value":"1,56E-03","module":"A4","scenario":null},{"value":"2,54E-05","module":"A5","scenario":null},{"value":"0,00E+00","module":"C1","scenario":null},{"value":"3,64E-05","module":"C2","scenario":null},{"value":"6,57E-06","module":"C3","scenario":null},{"value":"3,52E-05","module":"C4","scenario":null},{"value":"-1,14E-02","module":"D","scenario":null}]},{"parameter":"ADPE","unit":"kg Sb-eq","values":[{"value":"2,62E-03","module":"A1-A3","scenario":null},{"value":"2,29E-06","module":"A4","scenario":null},{"value":"8,64E-09","module":"A5","scenario":null},{"value":"0,00E+00","module":"C1","scenario":null},{"value":"5,34E-08","module":"C2","scenario":null},{"value":"7,63E-09","module":"C3","scenario":null},{"value":"1,39E-08","module":"C4","scenario":null},{"value":"-1,21E-03","module":"D","scenario":null}]},{"parameter":"ADPF","unit":"MJ","values":[{"value":"6,67E+01","module":"A1-A3","scenario":null},{"value":"9,81E+00","module":"A4","scenario":null},{"value":"3,42E-02","module":"A5","scenario":null},{"value":"0,00E+00","module":"C1","scenario":null},{"value":"2,28E-01","module":"C2","scenario":null},{"value":"6,67E-02","module":"C3","scenario":null},{"value":"8,87E-02","module":"C4","scenario":null},{"value":"-2,16E+01","module":"D","scenario":null}]},{"parameter":"WDP","unit":"m^3 world-eq deprived","values":[{"value":"3,14E+00","module":"A1-A3","scenario":null},{"value":"2,99E-02","module":"A4","scenario":null},{"value":"3,34E-04","module":"A5","scenario":null},{"value":"0,00E+00","module":"C1","scenario":null},{"value":"6,95E-04","module":"C2","scenario":null},{"value":"7,45E-04","module":"C3","scenario":null},{"value":"-9,63E-04","module":"C4","scenario":null},{"value":"-8,41E-01","module":"D","scenario":null}]},{"parameter":"EP-freshwater","unit":"kg P-eq","values":[{"value":"6,38E-04","module":"A1-A3","scenario":null},{"value":"4,61E-06","module":"A4","scenario":null},{"value":"3,24E-08","module":"A5","scenario":null},{"value":"0,00E+00","module":"C1","scenario":null},{"value":"1,07E-07","module":"C2","scenario":null},{"value":"3,54E-07","module":"C3","scenario":null},{"value":"6,72E-08","module":"C4","scenario":null},{"value":"-1,94E-04","module":"D","scenario":null}]},{"parameter":"EP-marine","unit":"kg N-eq","values":[{"value":"9,62E-03","module":"A1-A3","scenario":null},{"value":"3,65E-04","module":"A4","scenario":null},{"value":"9,22E-06","module":"A5","scenario":null},{"value":"0,00E+00","module":"C1","scenario":null},{"value":"8,50E-06","module":"C2","scenario":null},{"value":"2,08E-06","module":"C3","scenario":null},{"value":"1,09E-05","module":"C4","scenario":null},{"value":"-2,92E-03","module":"D","scenario":null}]},{"parameter":"EP-terrestrial","unit":"mol N-eq","values":[{"value":"1,17E-01","module":"A1-A3","scenario":null},{"value":"4,07E-03","module":"A4","scenario":null},{"value":"9,85E-05","module":"A5","scenario":null},{"value":"0,00E+00","module":"C1","scenario":null},{"value":"9,47E-05","module":"C2","scenario":null},{"value":"2,40E-05","module":"C3","scenario":null},{"value":"1,16E-04","module":"C4","scenario":null},{"value":"-3,60E-02","module":"D","scenario":null}]}],"additional_environmental_impact":[{"parameter":"PM","unit":"Disease incidence","values":[{"value":"5,57E-07","module":"A1-A3","scenario":null},{"value":"5,20E-08","module":"A4","scenario":null},{"value":"3,02E-10","module":"A5","scenario":null},{"value":"0,00E+00","module":"C1","scenario":null},{"value":"1,21E-09","module":"C2","scenario":null},{"value":"4,33E-11","module":"C3","scenario":null},{"value":"9,37E-10","module":"C4","scenario":null},{"value":"-1,76E-07","module":"D","scenario":null}]},{"parameter":"ETP-fw","unit":"CTUe","values":[{"value":"9,36E+02","module":"A1-A3","scenario":null},{"value":"7,70E+00","module":"A4","scenario":null},{"value":"3,96E-02","module":"A5","scenario":null},{"value":"0,00E+00","module":"C1","scenario":null},{"value":"1,79E-01","module":"C2","scenario":null},{"value":"3,36E-02","module":"C3","scenario":null},{"value":"2,12E-01","module":"C4","scenario":null},{"value":"-3,15E+02","module":"D","scenario":null}]},{"parameter":"HTP-c","unit":"CTUh","values":[{"value":"3,53E-08","module":"A1-A3","scenario":null},{"value":"2,48E-10","module":"A4","scenario":null},{"value":"4,66E-12","module":"A5","scenario":null},{"value":"0,00E+00","module":"C1","scenario":null},{"value":"5,76E-12","module":"C2","scenario":null},{"value":"8,97E-13","module":"C3","scenario":null},{"value":"9,85E-12","module":"C4","scenario":null},{"value":"-1,12E-08","module":"D","scenario":null}]},{"parameter":"HTP-nc","unit":"CTUh","values":[{"value":"1,70E-06","module":"A1-A3","scenario":null},{"value":"7,78E-09","module":"A4","scenario":null},{"value":"2,12E-10","module":"A5","scenario":null},{"value":"0,00E+00","module":"C1","scenario":null},{"value":"1,81E-10","module":"C2","scenario":null},{"value":"2,91E-11","module":"C3","scenario":null},{"value":"9,49E-11","module":"C4","scenario":null},{"value":"-6,54E-07","module":"D","scenario":null}]},{"parameter":"SQP","unit":"SQP","values":[{"value":"7,05E+01","module":"A1-A3","scenario":null},{"value":"6,84E+00","module":"A4","scenario":null},{"value":"1,91E-02","module":"A5","scenario":null},{"value":"0,00E+00","module":"C1","scenario":null},{"value":"1,59E-01","module":"C2","scenario":null},{"value":"1,03E-02","module":"C3","scenario":null},{"value":"1,51E-01","module":"C4","scenario":null},{"value":"-1,66E+01","module":"D","scenario":null}]}],"resource_use":[{"parameter":"PERE","unit":"MJ","values":[{"value":"1,15E+01","module":"A1-A3","scenario":null},{"value":"1,38E-01","module":"A4","scenario":null},{"value":"-1,76E+00","module":"A5","scenario":null},{"value":"0,00E+00","module":"C1","scenario":null},{"value":"3,21E-03","module":"C2","scenario":null},{"value":"1,27E-02","module":"C3","scenario":null},{"value":"1,40E-03","module":"C4","scenario":null},{"value":"-3,04E+00","module":"D","scenario":null}]},{"parameter":"PERM","unit":"MJ","values":[{"value":"2,54E+00","module":"A1-A3","scenario":null},{"value":"0,00E+00","module":"A4","scenario":null},{"value":"1,37E+00","module":"A5","scenario":null},{"value":"0,00E+00","module":"C1","scenario":null},{"value":"0,00E+00","module":"C2","scenario":null},{"value":"0,00E+00","module":"C3","scenario":null},{"value":"0,00E+00","module":"C4","scenario":null},{"value":"0,00E+00","module":"D","scenario":null}]},{"parameter":"PERT","unit":"MJ","values":[{"value":"1,40E+01","module":"A1-A3","scenario":null},{"value":"1,38E-01","module":"A4","scenario":null},{"value":"-3,93E-01","module":"A5","scenario":null},{"value":"0,00E+00","module":"C1","scenario":null},{"value":"3,21E-03","module":"C2","scenario":null},{"value":"1,27E-02","module":"C3","scenario":null},{"value":"1,40E-03","module":"C4","scenario":null},{"value":"-3,04E+00","module":"D","scenario":null}]},{"parameter":"PENRE","unit":"MJ","values":[{"value":"6,67E+01","module":"A1-A3","scenario":null},{"value":"9,81E+00","module":"A4","scenario":null},{"value":"3,42E-02","module":"A5","scenario":null},{"value":"0,00E+00","module":"C1","scenario":null},{"value":"2,28E-01","module":"C2","scenario":null},{"value":"6,73E-02","module":"C3","scenario":null},{"value":"1,71E-01","module":"C4","scenario":null},{"value":"-2,17E+01","module":"D","scenario":null}]},{"parameter":"PENRM","unit":"MJ","values":[{"value":"1,62E-01","module":"A1-A3","scenario":null},{"value":"0,00E+00","module":"A4","scenario":null},{"value":"0,00E+00","module":"A5","scenario":null},{"value":"0,00E+00","module":"C1","scenario":null},{"value":"0,00E+00","module":"C2","scenario":null},{"value":"0,00E+00","module":"C3","scenario":null},{"value":"-8,21E-02","module":"C4","scenario":null},{"value":"0,00E+00","module":"D","scenario":null}]},{"parameter":"PENRT","unit":"MJ","values":[{"value":"6,68E+01","module":"A1-A3","scenario":null},{"value":"9,81E+00","module":"A4","scenario":null},{"value":"3,42E-02","module":"A5","scenario":null},{"value":"0,00E+00","module":"C1","scenario":null},{"value":"2,28E-01","module":"C2","scenario":null},{"value":"6,73E-02","module":"C3","scenario":null},{"value":"8,87E-02","module":"C4","scenario":null},{"value":"-2,17E+01","module":"D","scenario":null}]},{"parameter":"SM","unit":"kg","values":[{"value":"1,08E-01","module":"A1-A3","scenario":null},{"value":"0,00E+00","module":"A4","scenario":null},{"value":"0,00E+00","module":"A5","scenario":null},{"value":"0,00E+00","module":"C1","scenario":null},{"value":"0,00E+00","module":"C2","scenario":null},{"value":"0,00E+00","module":"C3","scenario":null},{"value":"0,00E+00","module":"C4","scenario":null},{"value":"0,00E+00","module":"D","scenario":null}]},{"parameter":"RSF","unit":"MJ","values":[{"value":"0,00E+00","module":"A1-A3","scenario":null},{"value":"0,00E+00","module":"A4","scenario":null},{"value":"0,00E+00","module":"A5","scenario":null},{"value":"0,00E+00","module":"C1","scenario":null},{"value":"0,00E+00","module":"C2","scenario":null},{"value":"0,00E+00","module":"C3","scenario":null},{"value":"0,00E+00","module":"C4","scenario":null},{"value":"0,00E+00","module":"D","scenario":null}]},{"parameter":"NRSF","unit":"MJ","values":[{"value":"0,00E+00","module":"A1-A3","scenario":null},{"value":"0,00E+00","module":"A4","scenario":null},{"value":"0,00E+00","module":"A5","scenario":null},{"value":"0,00E+00","module":"C1","scenario":null},{"value":"0,00E+00","module":"C2","scenario":null},{"value":"0,00E+00","module":"C3","scenario":null},{"value":"0,00E+00","module":"C4","scenario":null},{"value":"0,00E+00","module":"D","scenario":null}]},{"parameter":"FW","unit":"m^3","values":[{"value":"8,58E-02","module":"A1-A3","scenario":null},{"value":"1,04E-03","module":"A4","scenario":null},{"value":"8,72E-05","module":"A5","scenario":null},{"value":"0,00E+00","module":"C1","scenario":null},{"value":"2,42E-05","module":"C2","scenario":null},{"value":"4,30E-05","module":"C3","scenario":null},{"value":"2,17E-04","module":"C4","scenario":null},{"value":"-2,35E-02","module":"D","scenario":null}]}],"end_of_life_waste":[{"parameter":"HWD","unit":"kg","values":[{"value":"4,69E-04","module":"A1-A3","scenario":null},{"value":"2,56E-05","module":"A4","scenario":null},{"value":"2,77E-07","module":"A5","scenario":null},{"value":"0,00E+00","module":"C1","scenario":null},{"value":"5,96E-07","module":"C2","scenario":null},{"value":"2,37E-08","module":"C3","scenario":null},{"value":"1,71E-07","module":"C4","scenario":null},{"value":"-1,57E-04","module":"D","scenario":null}]},{"parameter":"NHWD","unit":"kg","values":[{"value":"1,99E+00","module":"A1-A3","scenario":null},{"value":"5,16E-01","module":"A4","scenario":null},{"value":"2,91E-03","module":"A5","scenario":null},{"value":"0,00E+00","module":"C1","scenario":null},{"value":"1,20E-02","module":"C2","scenario":null},{"value":"2,51E-04","module":"C3","scenario":null},{"value":"3,80E-01","module":"C4","scenario":null},{"value":"-3,71E-01","module":"D","scenario":null}]},{"parameter":"RWD","unit":"kg","values":[{"value":"3,67E-04","module":"A1-A3","scenario":null},{"value":"1,42E-04","module":"A4","scenario":null},{"value":"3,76E-07","module":"A5","scenario":null},{"value":"0,00E+00","module":"C1","scenario":null},{"value":"3,30E-06","module":"C2","scenario":null},{"value":"8,97E-07","module":"C3","scenario":null},{"value":"1,14E-06","module":"C4","scenario":null},{"value":"-7,97E-05","module":"D","scenario":null}]}],"end_of_life_flow":[{"parameter":"CRU","unit":"kg","values":[{"value":"0,00E+00","module":"A1-A3","scenario":null},{"value":"0,00E+00","module":"A4","scenario":null},{"value":"0,00E+00","module":"A5","scenario":null},{"value":"0,00E+00","module":"C1","scenario":null},{"value":"0,00E+00","module":"C2","scenario":null},{"value":"0,00E+00","module":"C3","scenario":null},{"value":"0,00E+00","module":"C4","scenario":null},{"value":"0,00E+00","module":"D","scenario":null}]},{"parameter":"MFR","unit":"kg","values":[{"value":"1,11E-01","module":"A1-A3","scenario":null},{"value":"0,00E+00","module":"A4","scenario":null},{"value":"2,38E-02","module":"A5","scenario":null},{"value":"0,00E+00","module":"C1","scenario":null},{"value":"0,00E+00","module":"C2","scenario":null},{"value":"4,71E-01","module":"C3","scenario":null},{"value":"0,00E+00","module":"C4","scenario":null},{"value":"0,00E+00","module":"D","scenario":null}]},{"parameter":"MER","unit":"kg","values":[{"value":"0,00E+00","module":"A1-A3","scenario":null},{"value":"0,00E+00","module":"A4","scenario":null},{"value":"0,00E+00","module":"A5","scenario":null},{"value":"0,00E+00","module":"C1","scenario":null},{"value":"0,00E+00","module":"C2","scenario":null},{"value":"0,00E+00","module":"C3","scenario":null},{"value":"0,00E+00","module":"C4","scenario":null},{"value":"0,00E+00","module":"D","scenario":null}]},{"parameter":"EEE","unit":"MJ","values":[{"value":"6,97E-04","module":"A1-A3","scenario":null},{"value":"0,00E+00","module":"A4","scenario":null},{"value":"6,16E-02","module":"A5","scenario":null},{"value":"0,00E+00","module":"C1","scenario":null},{"value":"0,00E+00","module":"C2","scenario":null},{"value":"0,00E+00","module":"C3","scenario":null},{"value":"3,48E-03","module":"C4","scenario":null},{"value":"0,00E+00","module":"D","scenario":null}]},{"parameter":"EET","unit":"MJ","values":[{"value":"4,62E-03","module":"A1-A3","scenario":null},{"value":"0,00E+00","module":"A4","scenario":null},{"value":"4,08E-01","module":"A5","scenario":null},{"value":"0,00E+00","module":"C1","scenario":null},{"value":"0,00E+00","module":"C2","scenario":null},{"value":"0,00E+00","module":"C3","scenario":null},{"value":"2,30E-02","module":"C4","scenario":null},{"value":"0,00E+00","module":"D","scenario":null}]}]}