{"product_name":"Kooltherm\u00ae K3","epd_id":"EPD-KSI-20210041-CBA1-EN","compliance":["DIN EN 15804+A2","ISO 14025"],"producer_name":"Kingspan Insulation","environmental_impact":[{"parameter":"GWP-total","unit":"kg CO2-eq.","values":[{"value":"5,63E+00","module":"A1-A3","scenario":null},{"value":"2,37E-02","module":"A4","scenario":null},{"value":"1,60E-01","module":"A5","scenario":null},{"value":"1,79E-03","module":"C1","scenario":null},{"value":"1,19E-02","module":"C2","scenario":null},{"value":"6,18E+00","module":"C3","scenario":null},{"value":"0,00E+00","module":"C4","scenario":null},{"value":"-2,66E+00","module":"D","scenario":null}]},{"parameter":"GWP-fossil","unit":"kg CO2-eq.","values":[{"value":"5,59E+00","module":"A1-A3","scenario":null},{"value":"2,35E-02","module":"A4","scenario":null},{"value":"1,60E-01","module":"A5","scenario":null},{"value":"1,79E-03","module":"C1","scenario":null},{"value":"1,18E-02","module":"C2","scenario":null},{"value":"6,18E+00","module":"C3","scenario":null},{"value":"0,00E+00","module":"C4","scenario":null},{"value":"-2,66E+00","module":"D","scenario":null}]},{"parameter":"GWP-biogenic","unit":"kg CO2-eq.","values":[{"value":"-3,00E-02","module":"A1-A3","scenario":null},{"value":"-1,43E-04","module":"A4","scenario":null},{"value":"-2,91E-06","module":"A5","scenario":null},{"value":"-1,26E-07","module":"C1","scenario":null},{"value":"-7,15E-05","module":"C2","scenario":null},{"value":"2,77E-04","module":"C3","scenario":null},{"value":"0,00E+00","module":"C4","scenario":null},{"value":"-5,16E-03","module":"D","scenario":null}]},{"parameter":"GWP-luluc","unit":"kg CO2-eq.","values":[{"value":"6,45E-02","module":"A1-A3","scenario":null},{"value":"3,60E-04","module":"A4","scenario":null},{"value":"5,76E-06","module":"A5","scenario":null},{"value":"6,08E-08","module":"C1","scenario":null},{"value":"1,80E-04","module":"C2","scenario":null},{"value":"5,98E-05","module":"C3","scenario":null},{"value":"0,00E+00","module":"C4","scenario":null},{"value":"-1,81E-03","module":"D","scenario":null}]},{"parameter":"ODP","unit":"kg CFC11-eq.","values":[{"value":"1,11E-08","module":"A1-A3","scenario":null},{"value":"2,86E-18","module":"A4","scenario":null},{"value":"4,77E-17","module":"A5","scenario":null},{"value":"1,72E-19","module":"C1","scenario":null},{"value":"1,43E-18","module":"C2","scenario":null},{"value":"7,41E-16","module":"C3","scenario":null},{"value":"0,00E+00","module":"C4","scenario":null},{"value":"-2,72E-14","module":"D","scenario":null}]},{"parameter":"AP","unit":"mol H^(+)-eq.","values":[{"value":"1,25E-02","module":"A1-A3","scenario":null},{"value":"2,78E-05","module":"A4","scenario":null},{"value":"2,20E-05","module":"A5","scenario":null},{"value":"8,52E-06","module":"C1","scenario":null},{"value":"1,39E-05","module":"C2","scenario":null},{"value":"3,69E-03","module":"C3","scenario":null},{"value":"0,00E+00","module":"C4","scenario":null},{"value":"-5,02E-03","module":"D","scenario":null}]},{"parameter":"POCP","unit":"kg NMVOC-eq.","values":[{"value":"1,42E-02","module":"A1-A3","scenario":null},{"value":"2,23E-05","module":"A4","scenario":null},{"value":"1,67E-05","module":"A5","scenario":null},{"value":"1,13E-05","module":"C1","scenario":null},{"value":"1,12E-05","module":"C2","scenario":null},{"value":"4,55E-03","module":"C3","scenario":null},{"value":"0,00E+00","module":"C4","scenario":null},{"value":"-3,31E-03","module":"D","scenario":null}]},{"parameter":"ADPE","unit":"kg Sb-eq.","values":[{"value":"5,35E-06","module":"A1-A3","scenario":null},{"value":"1,64E-09","module":"A4","scenario":null},{"value":"6,88E-10","module":"A5","scenario":null},{"value":"4,71E-11","module":"C1","scenario":null},{"value":"8,19E-10","module":"C2","scenario":null},{"value":"1,27E-08","module":"C3","scenario":null},{"value":"0,00E+00","module":"C4","scenario":null},{"value":"-4,15E-07","module":"D","scenario":null}]},{"parameter":"ADPF","unit":"MJ","values":[{"value":"1,59E+02","module":"A1-A3","scenario":null},{"value":"3,14E-01","module":"A4","scenario":null},{"value":"6,33E-02","module":"A5","scenario":null},{"value":"2,43E-02","module":"C1","scenario":null},{"value":"1,57E-01","module":"C2","scenario":null},{"value":"1,67E+00","module":"C3","scenario":null},{"value":"0,00E+00","module":"C4","scenario":null},{"value":"-4,60E+01","module":"D","scenario":null}]},{"parameter":"WDP","unit":"m^3 world-eq. deprived","values":[{"value":"9,48E-01","module":"A1-A3","scenario":null},{"value":"5,08E-04","module":"A4","scenario":null},{"value":"1,66E-02","module":"A5","scenario":null},{"value":"3,13E-06","module":"C1","scenario":null},{"value":"2,54E-04","module":"C2","scenario":null},{"value":"6,07E-01","module":"C3","scenario":null},{"value":"0,00E+00","module":"C4","scenario":null},{"value":"-2,47E-01","module":"D","scenario":null}]},{"parameter":"EP-freshwater","unit":"kg PO4-eq.","values":[{"value":"1,79E-05","module":"A1-A3","scenario":null},{"value":"1,14E-07","module":"A4","scenario":null},{"value":"8,42E-09","module":"A5","scenario":null},{"value":"3,18E-10","module":"C1","scenario":null},{"value":"5,68E-08","module":"C2","scenario":null},{"value":"1,26E-07","module":"C3","scenario":null},{"value":"0,00E+00","module":"C4","scenario":null},{"value":"-3,50E-06","module":"D","scenario":null}]},{"parameter":"EP-marine","unit":"kg N-eq.","values":[{"value":"3,24E-03","module":"A1-A3","scenario":null},{"value":"8,57E-06","module":"A4","scenario":null},{"value":"5,82E-06","module":"A5","scenario":null},{"value":"3,98E-06","module":"C1","scenario":null},{"value":"4,28E-06","module":"C2","scenario":null},{"value":"1,77E-03","module":"C3","scenario":null},{"value":"0,00E+00","module":"C4","scenario":null},{"value":"-1,15E-03","module":"D","scenario":null}]},{"parameter":"EP-terrestrial","unit":"mol N-eq.","values":[{"value":"3,24E-02","module":"A1-A3","scenario":null},{"value":"1,00E-04","module":"A4","scenario":null},{"value":"9,58E-05","module":"A5","scenario":null},{"value":"4,36E-05","module":"C1","scenario":null},{"value":"5,02E-05","module":"C2","scenario":null},{"value":"2,04E-02","module":"C3","scenario":null},{"value":"0,00E+00","module":"C4","scenario":null},{"value":"-1,24E-02","module":"D","scenario":null}]}],"additional_environmental_impact":[{"parameter":"PM","unit":"Disease incidence","values":[{"value":"1,21E-07","module":"A1-A3","scenario":null},{"value":"1,60E-10","module":"A4","scenario":null},{"value":"3,02E-10","module":"A5","scenario":null},{"value":"9,53E-11","module":"C1","scenario":null},{"value":"7,99E-11","module":"C2","scenario":null},{"value":"1,05E-08","module":"C3","scenario":null},{"value":"0,00E+00","module":"C4","scenario":null},{"value":"-4,26E-08","module":"D","scenario":null}]},{"parameter":"ETP-fw","unit":"CTUe","values":[{"value":"5,48E+01","module":"A1-A3","scenario":null},{"value":"2,11E-01","module":"A4","scenario":null},{"value":"4,48E-02","module":"A5","scenario":null},{"value":"1,64E-02","module":"C1","scenario":null},{"value":"1,06E-01","module":"C2","scenario":null},{"value":"5,65E-01","module":"C3","scenario":null},{"value":"0,00E+00","module":"C4","scenario":null},{"value":"-1,02E+01","module":"D","scenario":null}]},{"parameter":"HTP-c","unit":"CTUh","values":[{"value":"6,33E-09","module":"A1-A3","scenario":null},{"value":"4,24E-12","module":"A4","scenario":null},{"value":"3,42E-12","module":"A5","scenario":null},{"value":"2,79E-13","module":"C1","scenario":null},{"value":"2,12E-12","module":"C2","scenario":null},{"value":"9,57E-11","module":"C3","scenario":null},{"value":"0,00E+00","module":"C4","scenario":null},{"value":"-1,88E-09","module":"D","scenario":null}]},{"parameter":"HTP-nc","unit":"CTUh","values":[{"value":"6,14E-08","module":"A1-A3","scenario":null},{"value":"1,70E-10","module":"A4","scenario":null},{"value":"2,51E-10","module":"A5","scenario":null},{"value":"9,74E-12","module":"C1","scenario":null},{"value":"8,52E-11","module":"C2","scenario":null},{"value":"1,11E-09","module":"C3","scenario":null},{"value":"0,00E+00","module":"C4","scenario":null},{"value":"-9,42E-09","module":"D","scenario":null}]},{"parameter":"SQP","unit":"SQP","values":[{"value":"9,55E+00","module":"A1-A3","scenario":null},{"value":"1,41E-01","module":"A4","scenario":null},{"value":"1,59E-02","module":"A5","scenario":null},{"value":"6,36E-05","module":"C1","scenario":null},{"value":"7,07E-02","module":"C2","scenario":null},{"value":"3,28E-01","module":"C3","scenario":null},{"value":"0,00E+00","module":"C4","scenario":null},{"value":"-6,93E+00","module":"D","scenario":null}]}],"resource_use":[{"parameter":"PERE","unit":"MJ","values":[{"value":"2,21E+01","module":"A1-A3","scenario":null},{"value":"1,82E-02","module":"A4","scenario":null},{"value":"1,22E-02","module":"A5","scenario":null},{"value":"7,14E-05","module":"C1","scenario":null},{"value":"9,10E-03","module":"C2","scenario":null},{"value":"2,22E-01","module":"C3","scenario":null},{"value":"0,00E+00","module":"C4","scenario":null},{"value":"-9,33E+00","module":"D","scenario":null}]},{"parameter":"PERM","unit":"MJ","values":[{"value":"0,00E+00","module":"A1-A3","scenario":null},{"value":"0,00E+00","module":"A4","scenario":null},{"value":"0,00E+00","module":"A5","scenario":null},{"value":"0,00E+00","module":"C1","scenario":null},{"value":"0,00E+00","module":"C2","scenario":null},{"value":"0,00E+00","module":"C3","scenario":null},{"value":"0,00E+00","module":"C4","scenario":null},{"value":"0,00E+00","module":"D","scenario":null}]},{"parameter":"PERT","unit":"MJ","values":[{"value":"2,21E+01","module":"A1-A3","scenario":null},{"value":"1,82E-02","module":"A4","scenario":null},{"value":"1,22E-02","module":"A5","scenario":null},{"value":"7,14E-05","module":"C1","scenario":null},{"value":"9,10E-03","module":"C2","scenario":null},{"value":"2,22E-01","module":"C3","scenario":null},{"value":"0,00E+00","module":"C4","scenario":null},{"value":"-9,33E+00","module":"D","scenario":null}]},{"parameter":"PENRE","unit":"MJ","values":[{"value":"8,18E+01","module":"A1-A3","scenario":null},{"value":"3,14E-01","module":"A4","scenario":null},{"value":"6,33E-02","module":"A5","scenario":null},{"value":"2,43E-02","module":"C1","scenario":null},{"value":"1,57E-01","module":"C2","scenario":null},{"value":"7,84E+01","module":"C3","scenario":null},{"value":"0,00E+00","module":"C4","scenario":null},{"value":"-4,60E+01","module":"D","scenario":null}]},{"parameter":"PENRM","unit":"MJ","values":[{"value":"7,67E+01","module":"A1-A3","scenario":null},{"value":"0,00E+00","module":"A4","scenario":null},{"value":"0,00E+00","module":"A5","scenario":null},{"value":"0,00E+00","module":"C1","scenario":null},{"value":"0,00E+00","module":"C2","scenario":null},{"value":"-7,67E+01","module":"C3","scenario":null},{"value":"0,00E+00","module":"C4","scenario":null},{"value":"0,00E+00","module":"D","scenario":null}]},{"parameter":"PENRT","unit":"MJ","values":[{"value":"1,59E+02","module":"A1-A3","scenario":null},{"value":"3,14E-01","module":"A4","scenario":null},{"value":"6,33E-02","module":"A5","scenario":null},{"value":"2,43E-02","module":"C1","scenario":null},{"value":"1,57E-01","module":"C2","scenario":null},{"value":"1,67E+00","module":"C3","scenario":null},{"value":"0,00E+00","module":"C4","scenario":null},{"value":"-4,60E+01","module":"D","scenario":null}]},{"parameter":"SM","unit":"kg","values":[{"value":"0,00E+00","module":"A1-A3","scenario":null},{"value":"0,00E+00","module":"A4","scenario":null},{"value":"0,00E+00","module":"A5","scenario":null},{"value":"0,00E+00","module":"C1","scenario":null},{"value":"0,00E+00","module":"C2","scenario":null},{"value":"0,00E+00","module":"C3","scenario":null},{"value":"0,00E+00","module":"C4","scenario":null},{"value":"0,00E+00","module":"D","scenario":null}]},{"parameter":"RSF","unit":"MJ","values":[{"value":"0,00E+00","module":"A1-A3","scenario":null},{"value":"0,00E+00","module":"A4","scenario":null},{"value":"0,00E+00","module":"A5","scenario":null},{"value":"0,00E+00","module":"C1","scenario":null},{"value":"0,00E+00","module":"C2","scenario":null},{"value":"0,00E+00","module":"C3","scenario":null},{"value":"0,00E+00","module":"C4","scenario":null},{"value":"0,00E+00","module":"D","scenario":null}]},{"parameter":"NRSF","unit":"MJ","values":[{"value":"0,00E+00","module":"A1-A3","scenario":null},{"value":"0,00E+00","module":"A4","scenario":null},{"value":"0,00E+00","module":"A5","scenario":null},{"value":"0,00E+00","module":"C1","scenario":null},{"value":"0,00E+00","module":"C2","scenario":null},{"value":"0,00E+00","module":"C3","scenario":null},{"value":"0,00E+00","module":"C4","scenario":null},{"value":"0,00E+00","module":"D","scenario":null}]},{"parameter":"FW","unit":"m^3","values":[{"value":"3,65E-02","module":"A1-A3","scenario":null},{"value":"3,08E-05","module":"A4","scenario":null},{"value":"3,95E-04","module":"A5","scenario":null},{"value":"1,66E-07","module":"C1","scenario":null},{"value":"1,93E-05","module":"C2","scenario":null},{"value":"1,79E-02","module":"C3","scenario":null},{"value":"0,00E+00","module":"C4","scenario":null},{"value":"-1,10E-02","module":"D","scenario":null}]}],"end_of_life_waste":[{"parameter":"HWD","unit":"kg","values":[{"value":"7,52E-05","module":"A1-A3","scenario":null},{"value":"1,75E-08","module":"A4","scenario":null},{"value":"2,96E-10","module":"A5","scenario":null},{"value":"2,57E-12","module":"C1","scenario":null},{"value":"8,76E-09","module":"C2","scenario":null},{"value":"1,06E-09","module":"C3","scenario":null},{"value":"0,00E+00","module":"C4","scenario":null},{"value":"-1,89E-08","module":"D","scenario":null}]},{"parameter":"NHWD","unit":"kg","values":[{"value":"7,48E-02","module":"A1-A3","scenario":null},{"value":"2,55E-05","module":"A4","scenario":null},{"value":"1,54E-02","module":"A5","scenario":null},{"value":"1,45E-07","module":"C1","scenario":null},{"value":"1,28E-05","module":"C2","scenario":null},{"value":"3,11E-02","module":"C3","scenario":null},{"value":"0,00E+00","module":"C4","scenario":null},{"value":"-1,99E-02","module":"D","scenario":null}]},{"parameter":"RWD","unit":"kg","values":[{"value":"1,74E-03","module":"A1-A3","scenario":null},{"value":"4,26E-07","module":"A4","scenario":null},{"value":"2,91E-06","module":"A5","scenario":null},{"value":"2,79E-08","module":"C1","scenario":null},{"value":"2,13E-07","module":"C2","scenario":null},{"value":"7,51E-05","module":"C3","scenario":null},{"value":"0,00E+00","module":"C4","scenario":null},{"value":"-3,72E-03","module":"D","scenario":null}]}],"end_of_life_flow":[{"parameter":"CRU","unit":"kg","values":[{"value":"0,00E+00","module":"A1-A3","scenario":null},{"value":"0,00E+00","module":"A4","scenario":null},{"value":"0,00E+00","module":"A5","scenario":null},{"value":"0,00E+00","module":"C1","scenario":null},{"value":"0,00E+00","module":"C2","scenario":null},{"value":"0,00E+00","module":"C3","scenario":null},{"value":"0,00E+00","module":"C4","scenario":null},{"value":"0,00E+00","module":"D","scenario":null}]},{"parameter":"MFR","unit":"kg","values":[{"value":"0,00E+00","module":"A1-A3","scenario":null},{"value":"0,00E+00","module":"A4","scenario":null},{"value":"0,00E+00","module":"A5","scenario":null},{"value":"0,00E+00","module":"C1","scenario":null},{"value":"0,00E+00","module":"C2","scenario":null},{"value":"0,00E+00","module":"C3","scenario":null},{"value":"0,00E+00","module":"C4","scenario":null},{"value":"0,00E+00","module":"D","scenario":null}]},{"parameter":"MER","unit":"kg","values":[{"value":"0,00E+00","module":"A1-A3","scenario":null},{"value":"0,00E+00","module":"A4","scenario":null},{"value":"6,39E-02","module":"A5","scenario":null},{"value":"0,00E+00","module":"C1","scenario":null},{"value":"0,00E+00","module":"C2","scenario":null},{"value":"2,80E+00","module":"C3","scenario":null},{"value":"0,00E+00","module":"C4","scenario":null},{"value":"0,00E+00","module":"D","scenario":null}]},{"parameter":"EEE","unit":"MJ","values":[{"value":"0,00E+00","module":"A1-A3","scenario":null},{"value":"0,00E+00","module":"A4","scenario":null},{"value":"3,54E-01","module":"A5","scenario":null},{"value":"0,00E+00","module":"C1","scenario":null},{"value":"0,00E+00","module":"C2","scenario":null},{"value":"1,07E+01","module":"C3","scenario":null},{"value":"0,00E+00","module":"C4","scenario":null},{"value":"0,00E+00","module":"D","scenario":null}]},{"parameter":"EET","unit":"MJ","values":[{"value":"0,00E+00","module":"A1-A3","scenario":null},{"value":"0,00E+00","module":"A4","scenario":null},{"value":"6,38E-01","module":"A5","scenario":null},{"value":"0,00E+00","module":"C1","scenario":null},{"value":"0,00E+00","module":"C2","scenario":null},{"value":"1,91E+01","module":"C3","scenario":null},{"value":"0,00E+00","module":"C4","scenario":null},{"value":"0,00E+00","module":"D","scenario":null}]}]}