{"product_name":"Sikaplan SGmA","epd_id":"EPD-SIK-20210141-IBA1-DE","compliance":["DIN EN 15804+A2","ISO 14025"],"producer_name":"Sika Deutschland GmbH","environmental_impact":[{"parameter":"GWP-total","unit":"kg CO2-eq.","values":[{"value":"4,67E+00","module":"A1-A3","scenario":null},{"value":"6,49E-02","module":"A4","scenario":null},{"value":"4,90E-01","module":"A5","scenario":null},{"value":"0,00E+00","module":"C1","scenario":null},{"value":"5,63E-03","module":"C2","scenario":"S1"},{"value":"8,04E-04","module":"C2","scenario":"S2"},{"value":"2,76E-01","module":"C3","scenario":"S1"},{"value":"5,23E+00","module":"C3","scenario":"S2"},{"value":"0,00E+00","module":"C4","scenario":null},{"value":"-3,66E+00","module":"D","scenario":"S1"},{"value":"-1,54E+00","module":"D","scenario":"S2"}]},{"parameter":"GWP-fossil","unit":"kg CO2-eq.","values":[{"value":"4,87E+00","module":"A1-A3","scenario":null},{"value":"6,45E-02","module":"A4","scenario":null},{"value":"3,61E-01","module":"A5","scenario":null},{"value":"0,00E+00","module":"C1","scenario":null},{"value":"7,62E-03","module":"C2","scenario":"S1"},{"value":"1,09E-03","module":"C2","scenario":"S2"},{"value":"2,72E-01","module":"C3","scenario":"S1"},{"value":"5,22E+00","module":"C3","scenario":"S2"},{"value":"0,00E+00","module":"C4","scenario":null},{"value":"-3,63E+00","module":"D","scenario":"S1"},{"value":"-1,52E+00","module":"D","scenario":"S2"}]},{"parameter":"GWP-biogenic","unit":"kg CO2-eq.","values":[{"value":"-2,13E-01","module":"A1-A3","scenario":null},{"value":"3,44E-05","module":"A4","scenario":null},{"value":"1,27E-01","module":"A5","scenario":null},{"value":"0,00E+00","module":"C1","scenario":null},{"value":"-2,43E-03","module":"C2","scenario":"S1"},{"value":"-3,48E-04","module":"C2","scenario":"S2"},{"value":"3,60E-03","module":"C3","scenario":"S1"},{"value":"1,39E-03","module":"C3","scenario":"S2"},{"value":"0,00E+00","module":"C4","scenario":null},{"value":"-3,06E-02","module":"D","scenario":"S1"},{"value":"-1,26E-02","module":"D","scenario":"S2"}]},{"parameter":"GWP-luluc","unit":"kg CO2-eq.","values":[{"value":"1,04E-02","module":"A1-A3","scenario":null},{"value":"3,97E-04","module":"A4","scenario":null},{"value":"5,76E-04","module":"A5","scenario":null},{"value":"0,00E+00","module":"C1","scenario":null},{"value":"4,38E-04","module":"C2","scenario":"S1"},{"value":"6,26E-05","module":"C2","scenario":"S2"},{"value":"2,57E-04","module":"C3","scenario":"S1"},{"value":"1,17E-03","module":"C3","scenario":"S2"},{"value":"0,00E+00","module":"C4","scenario":null},{"value":"-4,71E-03","module":"D","scenario":"S1"},{"value":"-2,15E-03","module":"D","scenario":"S2"}]},{"parameter":"ODP","unit":"kg CFC11-eq.","values":[{"value":"4,77E-09","module":"A1-A3","scenario":null},{"value":"1,61E-17","module":"A4","scenario":null},{"value":"2,39E-10","module":"A5","scenario":null},{"value":"0,00E+00","module":"C1","scenario":null},{"value":"6,84E-18","module":"C2","scenario":"S1"},{"value":"9,77E-19","module":"C2","scenario":"S2"},{"value":"3,41E-15","module":"C3","scenario":"S1"},{"value":"8,36E-15","module":"C3","scenario":"S2"},{"value":"0,00E+00","module":"C4","scenario":null},{"value":"-2,27E-10","module":"D","scenario":"S1"},{"value":"-2,84E-14","module":"D","scenario":"S2"}]},{"parameter":"AP","unit":"mol H^(+)-eq.","values":[{"value":"8,28E-03","module":"A1-A3","scenario":null},{"value":"1,63E-04","module":"A4","scenario":null},{"value":"4,90E-04","module":"A5","scenario":null},{"value":"0,00E+00","module":"C1","scenario":null},{"value":"3,15E-05","module":"C2","scenario":"S1"},{"value":"4,50E-06","module":"C2","scenario":"S2"},{"value":"2,29E-04","module":"C3","scenario":"S1"},{"value":"1,42E-03","module":"C3","scenario":"S2"},{"value":"0,00E+00","module":"C4","scenario":null},{"value":"-5,49E-03","module":"D","scenario":"S1"},{"value":"-1,63E-03","module":"D","scenario":"S2"}]},{"parameter":"POCP","unit":"kg NMVOC-eq.","values":[{"value":"1,39E-02","module":"A1-A3","scenario":null},{"value":"1,24E-04","module":"A4","scenario":null},{"value":"7,62E-04","module":"A5","scenario":null},{"value":"0,00E+00","module":"C1","scenario":null},{"value":"2,40E-05","module":"C2","scenario":"S1"},{"value":"3,43E-06","module":"C2","scenario":"S2"},{"value":"2,01E-04","module":"C3","scenario":"S1"},{"value":"1,38E-03","module":"C3","scenario":"S2"},{"value":"0,00E+00","module":"C4","scenario":null},{"value":"-9,52E-03","module":"D","scenario":"S1"},{"value":"-1,51E-03","module":"D","scenario":"S2"}]},{"parameter":"ADPE","unit":"kg Sb-eq.","values":[{"value":"7,00E-06","module":"A1-A3","scenario":null},{"value":"5,47E-09","module":"A4","scenario":null},{"value":"3,55E-07","module":"A5","scenario":null},{"value":"0,00E+00","module":"C1","scenario":null},{"value":"4,07E-09","module":"C2","scenario":"S1"},{"value":"5,82E-10","module":"C2","scenario":"S2"},{"value":"4,10E-08","module":"C3","scenario":"S1"},{"value":"1,19E-07","module":"C3","scenario":"S2"},{"value":"0,00E+00","module":"C4","scenario":null},{"value":"-6,97E-07","module":"D","scenario":"S1"},{"value":"-3,95E-07","module":"D","scenario":"S2"}]},{"parameter":"ADPF","unit":"MJ","values":[{"value":"1,19E+02","module":"A1-A3","scenario":null},{"value":"8,54E-01","module":"A4","scenario":null},{"value":"6,33E+00","module":"A5","scenario":null},{"value":"0,00E+00","module":"C1","scenario":null},{"value":"7,12E-01","module":"C2","scenario":"S1"},{"value":"1,02E-01","module":"C2","scenario":"S2"},{"value":"1,31E+00","module":"C3","scenario":"S1"},{"value":"9,67E+00","module":"C3","scenario":"S2"},{"value":"0,00E+00","module":"C4","scenario":null},{"value":"-8,97E+01","module":"D","scenario":"S1"},{"value":"-2,27E+01","module":"D","scenario":"S2"}]},{"parameter":"WDP","unit":"m^3 Welt-eq. entzogen","values":[{"value":"7,85E-02","module":"A1-A3","scenario":null},{"value":"2,45E-04","module":"A4","scenario":null},{"value":"2,87E-02","module":"A5","scenario":null},{"value":"0,00E+00","module":"C1","scenario":null},{"value":"4,65E-04","module":"C2","scenario":"S1"},{"value":"6,64E-05","module":"C2","scenario":"S2"},{"value":"1,80E-02","module":"C3","scenario":"S1"},{"value":"4,03E-01","module":"C3","scenario":"S2"},{"value":"0,00E+00","module":"C4","scenario":null},{"value":"2,25E-01","module":"D","scenario":"S1"},{"value":"-1,84E-02","module":"D","scenario":"S2"}]},{"parameter":"EP-freshwater","unit":"kg PO4-eq.","values":[{"value":"3,71E-05","module":"A1-A3","scenario":null},{"value":"1,28E-07","module":"A4","scenario":null},{"value":"1,91E-06","module":"A5","scenario":null},{"value":"0,00E+00","module":"C1","scenario":null},{"value":"1,59E-07","module":"C2","scenario":"S1"},{"value":"2,27E-08","module":"C2","scenario":"S2"},{"value":"4,26E-07","module":"C3","scenario":"S1"},{"value":"1,29E-06","module":"C3","scenario":"S2"},{"value":"0,00E+00","module":"C4","scenario":null},{"value":"-7,86E-06","module":"D","scenario":"S1"},{"value":"-3,54E-06","module":"D","scenario":"S2"}]},{"parameter":"EP-marine","unit":"kg N-eq.","values":[{"value":"2,45E-03","module":"A1-A3","scenario":null},{"value":"4,49E-05","module":"A4","scenario":null},{"value":"1,47E-04","module":"A5","scenario":null},{"value":"0,00E+00","module":"C1","scenario":null},{"value":"6,02E-06","module":"C2","scenario":"S1"},{"value":"8,59E-07","module":"C2","scenario":"S2"},{"value":"8,15E-05","module":"C3","scenario":"S1"},{"value":"4,74E-04","module":"C3","scenario":"S2"},{"value":"0,00E+00","module":"C4","scenario":null},{"value":"-1,83E-03","module":"D","scenario":"S1"},{"value":"-5,80E-04","module":"D","scenario":"S2"}]},{"parameter":"EP-terrestrial","unit":"mol N-eq.","values":[{"value":"2,72E-02","module":"A1-A3","scenario":null},{"value":"5,10E-04","module":"A4","scenario":null},{"value":"1,66E-03","module":"A5","scenario":null},{"value":"0,00E+00","module":"C1","scenario":null},{"value":"8,05E-05","module":"C2","scenario":"S1"},{"value":"1,15E-05","module":"C2","scenario":"S2"},{"value":"8,84E-04","module":"C3","scenario":"S1"},{"value":"5,85E-03","module":"C3","scenario":"S2"},{"value":"0,00E+00","module":"C4","scenario":null},{"value":"-2,01E-02","module":"D","scenario":"S1"},{"value":"-6,18E-03","module":"D","scenario":"S2"}]}],"additional_environmental_impact":[{"parameter":"PM","unit":"Krankheitsf\u00e4lle","values":[{"value":"5,04E+01","module":"A1-A3","scenario":null},{"value":"7,06E-01","module":"A4","scenario":null},{"value":"2,77E+00","module":"A5","scenario":null},{"value":"0,00E+00","module":"C1","scenario":null},{"value":"5,15E-01","module":"C2","scenario":"S1"},{"value":"7,35E-02","module":"C2","scenario":"S2"},{"value":"5,08E-01","module":"C3","scenario":"S1"},{"value":"7,92E+00","module":"C3","scenario":"S2"},{"value":"0,00E+00","module":"C4","scenario":null},{"value":"-4,45E+01","module":"D","scenario":"S1"},{"value":"-4,07E+00","module":"D","scenario":"S2"}]},{"parameter":"ETP-fw","unit":"CTUe","values":[{"value":"1,07E-07","module":"A1-A3","scenario":null},{"value":"6,88E-10","module":"A4","scenario":null},{"value":"6,10E-09","module":"A5","scenario":null},{"value":"0,00E+00","module":"C1","scenario":null},{"value":"5,29E-10","module":"C2","scenario":"S1"},{"value":"7,56E-11","module":"C2","scenario":"S2"},{"value":"9,80E-10","module":"C3","scenario":"S1"},{"value":"3,37E-08","module":"C3","scenario":"S2"},{"value":"0,00E+00","module":"C4","scenario":null},{"value":"-5,34E-08","module":"D","scenario":"S1"},{"value":"-1,30E-08","module":"D","scenario":"S2"}]},{"parameter":"HTP-c","unit":"CTUh","values":[{"value":"3,07E+01","module":"A1-A3","scenario":null},{"value":"2,57E-01","module":"A4","scenario":null},{"value":"1,63E+00","module":"A5","scenario":null},{"value":"0,00E+00","module":"C1","scenario":null},{"value":"2,45E-01","module":"C2","scenario":"S1"},{"value":"3,49E-02","module":"C2","scenario":"S2"},{"value":"6,53E-01","module":"C3","scenario":"S1"},{"value":"2,13E+00","module":"C3","scenario":"S2"},{"value":"0,00E+00","module":"C4","scenario":null},{"value":"-7,94E+00","module":"D","scenario":"S1"},{"value":"-5,39E+00","module":"D","scenario":"S2"}]},{"parameter":"HTP-nc","unit":"CTUh","values":[{"value":"0,00E+00","module":"A1-A3","scenario":null},{"value":"0,00E+00","module":"A4","scenario":null},{"value":"0,00E+00","module":"A5","scenario":null},{"value":"0,00E+00","module":"C1","scenario":null},{"value":"0,00E+00","module":"C2","scenario":"S1"},{"value":"0,00E+00","module":"C2","scenario":"S2"},{"value":"0,00E+00","module":"C3","scenario":"S1"},{"value":"0,00E+00","module":"C3","scenario":"S2"},{"value":"0,00E+00","module":"C4","scenario":null},{"value":"0,00E+00","module":"D","scenario":"S1"},{"value":"0,00E+00","module":"D","scenario":"S2"}]},{"parameter":"SQP","unit":"SQP","values":[{"value":"0,00E+00","module":"A1-A3","scenario":null},{"value":"0,00E+00","module":"A4","scenario":null},{"value":"0,00E+00","module":"A5","scenario":null},{"value":"0,00E+00","module":"C1","scenario":null},{"value":"0,00E+00","module":"C2","scenario":"S1"},{"value":"0,00E+00","module":"C2","scenario":"S2"},{"value":"0,00E+00","module":"C3","scenario":"S1"},{"value":"0,00E+00","module":"C3","scenario":"S2"},{"value":"0,00E+00","module":"C4","scenario":null},{"value":"0,00E+00","module":"D","scenario":"S1"},{"value":"0,00E+00","module":"D","scenario":"S2"}]}],"resource_use":[{"parameter":"PERE","unit":"MJ","values":[{"value":"1,16E+01","module":"A1-A3","scenario":null},{"value":"4,77E-02","module":"A4","scenario":null},{"value":"2,06E-01","module":"A5","scenario":null},{"value":"0,00E+00","module":"C1","scenario":null},{"value":"3,98E-02","module":"C2","scenario":"S1"},{"value":"5,68E-03","module":"C2","scenario":"S2"},{"value":"8,27E-01","module":"C3","scenario":"S1"},{"value":"2,16E+00","module":"C3","scenario":"S2"},{"value":"0,00E+00","module":"C4","scenario":null},{"value":"-9,40E+00","module":"D","scenario":"S1"},{"value":"-6,88E+00","module":"D","scenario":"S2"}]},{"parameter":"PERM","unit":"MJ","values":[{"value":"1,50E+00","module":"A1-A3","scenario":null},{"value":"0,00E+00","module":"A4","scenario":null},{"value":"-7,48E-02","module":"A5","scenario":null},{"value":"0,00E+00","module":"C1","scenario":null},{"value":"0,00E+00","module":"C2","scenario":"S1"},{"value":"0,00E+00","module":"C2","scenario":"S2"},{"value":"0,00E+00","module":"C3","scenario":"S1"},{"value":"0,00E+00","module":"C3","scenario":"S2"},{"value":"0,00E+00","module":"C4","scenario":null},{"value":"0,00E+00","module":"D","scenario":"S1"},{"value":"0,00E+00","module":"D","scenario":"S2"}]},{"parameter":"PERT","unit":"MJ","values":[{"value":"1,31E+01","module":"A1-A3","scenario":null},{"value":"4,77E-02","module":"A4","scenario":null},{"value":"1,31E-01","module":"A5","scenario":null},{"value":"0,00E+00","module":"C1","scenario":null},{"value":"3,98E-02","module":"C2","scenario":"S1"},{"value":"5,68E-03","module":"C2","scenario":"S2"},{"value":"8,27E-01","module":"C3","scenario":"S1"},{"value":"2,16E+00","module":"C3","scenario":"S2"},{"value":"0,00E+00","module":"C4","scenario":null},{"value":"-9,40E+00","module":"D","scenario":"S1"},{"value":"-6,88E+00","module":"D","scenario":"S2"}]},{"parameter":"PENRE","unit":"MJ","values":[{"value":"7,42E+01","module":"A1-A3","scenario":null},{"value":"8,54E-01","module":"A4","scenario":null},{"value":"7,41E+00","module":"A5","scenario":null},{"value":"0,00E+00","module":"C1","scenario":null},{"value":"7,13E-01","module":"C2","scenario":"S1"},{"value":"1,02E-01","module":"C2","scenario":"S2"},{"value":"4,74E+01","module":"C3","scenario":"S1"},{"value":"5,57E+01","module":"C3","scenario":"S2"},{"value":"0,00E+00","module":"C4","scenario":null},{"value":"-8,97E+01","module":"D","scenario":"S1"},{"value":"-2,27E+01","module":"D","scenario":"S2"}]},{"parameter":"PENRM","unit":"MJ","values":[{"value":"4,48E+01","module":"A1-A3","scenario":null},{"value":"0,00E+00","module":"A4","scenario":null},{"value":"2,23E+00","module":"A5","scenario":null},{"value":"0,00E+00","module":"C1","scenario":null},{"value":"0,00E+00","module":"C2","scenario":"S1"},{"value":"0,00E+00","module":"C2","scenario":"S2"},{"value":"-4,61E+01","module":"C3","scenario":"S1"},{"value":"-4,61E+01","module":"C3","scenario":"S2"},{"value":"0,00E+00","module":"C4","scenario":null},{"value":"0,00E+00","module":"D","scenario":"S1"},{"value":"0,00E+00","module":"D","scenario":"S2"}]},{"parameter":"PENRT","unit":"MJ","values":[{"value":"1,19E+02","module":"A1-A3","scenario":null},{"value":"8,54E-01","module":"A4","scenario":null},{"value":"9,64E+00","module":"A5","scenario":null},{"value":"0,00E+00","module":"C1","scenario":null},{"value":"7,13E-01","module":"C2","scenario":"S1"},{"value":"1,02E-01","module":"C2","scenario":"S2"},{"value":"1,31E+00","module":"C3","scenario":"S1"},{"value":"9,67E+00","module":"C3","scenario":"S2"},{"value":"0,00E+00","module":"C4","scenario":null},{"value":"-8,97E+01","module":"D","scenario":"S1"},{"value":"-2,27E+01","module":"D","scenario":"S2"}]},{"parameter":"SM","unit":"kg","values":[{"value":"7,46E-02","module":"A1-A3","scenario":null},{"value":"0,00E+00","module":"A4","scenario":null},{"value":"3,73E-03","module":"A5","scenario":null},{"value":"0,00E+00","module":"C1","scenario":null},{"value":"0,00E+00","module":"C2","scenario":"S1"},{"value":"0,00E+00","module":"C2","scenario":"S2"},{"value":"0,00E+00","module":"C3","scenario":"S1"},{"value":"0,00E+00","module":"C3","scenario":"S2"},{"value":"0,00E+00","module":"C4","scenario":null},{"value":"-1,91E+00","module":"D","scenario":"S1"},{"value":"0,00E+00","module":"D","scenario":"S2"}]},{"parameter":"RSF","unit":"MJ","values":[{"value":"0,00E+00","module":"A1-A3","scenario":null},{"value":"0,00E+00","module":"A4","scenario":null},{"value":"0,00E+00","module":"A5","scenario":null},{"value":"0,00E+00","module":"C1","scenario":null},{"value":"0,00E+00","module":"C2","scenario":"S1"},{"value":"0,00E+00","module":"C2","scenario":"S2"},{"value":"0,00E+00","module":"C3","scenario":"S1"},{"value":"0,00E+00","module":"C3","scenario":"S2"},{"value":"0,00E+00","module":"C4","scenario":null},{"value":"0,00E+00","module":"D","scenario":"S1"},{"value":"0,00E+00","module":"D","scenario":"S2"}]},{"parameter":"NRSF","unit":"MJ","values":[{"value":"0,00E+00","module":"A1-A3","scenario":null},{"value":"0,00E+00","module":"A4","scenario":null},{"value":"0,00E+00","module":"A5","scenario":null},{"value":"0,00E+00","module":"C1","scenario":null},{"value":"0,00E+00","module":"C2","scenario":"S1"},{"value":"0,00E+00","module":"C2","scenario":"S2"},{"value":"0,00E+00","module":"C3","scenario":"S1"},{"value":"0,00E+00","module":"C3","scenario":"S2"},{"value":"0,00E+00","module":"C4","scenario":null},{"value":"0,00E+00","module":"D","scenario":"S1"},{"value":"0,00E+00","module":"D","scenario":"S2"}]},{"parameter":"FW","unit":"m^3","values":[{"value":"2,36E-02","module":"A1-A3","scenario":null},{"value":"4,25E-05","module":"A4","scenario":null},{"value":"1,81E-03","module":"A5","scenario":null},{"value":"0,00E+00","module":"C1","scenario":null},{"value":"4,55E-05","module":"C2","scenario":"S1"},{"value":"6,50E-06","module":"C2","scenario":"S2"},{"value":"7,59E-04","module":"C3","scenario":"S1"},{"value":"1,05E-02","module":"C3","scenario":"S2"},{"value":"0,00E+00","module":"C4","scenario":null},{"value":"-1,44E-02","module":"D","scenario":"S1"},{"value":"-3,27E-03","module":"D","scenario":"S2"}]}],"end_of_life_waste":[{"parameter":"HWD","unit":"kg","values":[{"value":"1,13E-06","module":"A1-A3","scenario":null},{"value":"3,46E-11","module":"A4","scenario":null},{"value":"5,67E-08","module":"A5","scenario":null},{"value":"0,00E+00","module":"C1","scenario":null},{"value":"3,59E-11","module":"C2","scenario":"S1"},{"value":"5,13E-12","module":"C2","scenario":"S2"},{"value":"4,66E-10","module":"C3","scenario":"S1"},{"value":"1,73E-09","module":"C3","scenario":"S2"},{"value":"0,00E+00","module":"C4","scenario":null},{"value":"-1,79E-06","module":"D","scenario":"S1"},{"value":"-7,28E-09","module":"D","scenario":"S2"}]},{"parameter":"NHWD","unit":"kg","values":[{"value":"6,10E-02","module":"A1-A3","scenario":null},{"value":"1,36E-04","module":"A4","scenario":null},{"value":"6,60E-02","module":"A5","scenario":null},{"value":"0,00E+00","module":"C1","scenario":null},{"value":"1,06E-04","module":"C2","scenario":"S1"},{"value":"1,51E-05","module":"C2","scenario":"S2"},{"value":"1,83E-02","module":"C3","scenario":"S1"},{"value":"3,20E+00","module":"C3","scenario":"S2"},{"value":"0,00E+00","module":"C4","scenario":null},{"value":"-4,09E-02","module":"D","scenario":"S1"},{"value":"-1,20E-02","module":"D","scenario":"S2"}]},{"parameter":"RWD","unit":"kg","values":[{"value":"1,59E-03","module":"A1-A3","scenario":null},{"value":"8,25E-07","module":"A4","scenario":null},{"value":"1,03E-04","module":"A5","scenario":null},{"value":"0,00E+00","module":"C1","scenario":null},{"value":"8,63E-07","module":"C2","scenario":"S1"},{"value":"1,23E-07","module":"C2","scenario":"S2"},{"value":"1,03E-04","module":"C3","scenario":"S1"},{"value":"2,84E-04","module":"C3","scenario":"S2"},{"value":"0,00E+00","module":"C4","scenario":null},{"value":"-1,63E-03","module":"D","scenario":"S1"},{"value":"-8,45E-04","module":"D","scenario":"S2"}]}],"end_of_life_flow":[{"parameter":"CRU","unit":"kg","values":[{"value":"0,00E+00","module":"A1-A3","scenario":null},{"value":"0,00E+00","module":"A4","scenario":null},{"value":"0,00E+00","module":"A5","scenario":null},{"value":"0,00E+00","module":"C1","scenario":null},{"value":"0,00E+00","module":"C2","scenario":"S1"},{"value":"0,00E+00","module":"C2","scenario":"S2"},{"value":"0,00E+00","module":"C3","scenario":"S1"},{"value":"0,00E+00","module":"C3","scenario":"S2"},{"value":"0,00E+00","module":"C4","scenario":null},{"value":"0,00E+00","module":"D","scenario":"S1"},{"value":"0,00E+00","module":"D","scenario":"S2"}]},{"parameter":"MFR","unit":"kg","values":[{"value":"0,00E+00","module":"A1-A3","scenario":null},{"value":"0,00E+00","module":"A4","scenario":null},{"value":"0,00E+00","module":"A5","scenario":null},{"value":"0,00E+00","module":"C1","scenario":null},{"value":"0,00E+00","module":"C2","scenario":"S1"},{"value":"0,00E+00","module":"C2","scenario":"S2"},{"value":"1,91E+00","module":"C3","scenario":"S1"},{"value":"0,00E+00","module":"C3","scenario":"S2"},{"value":"0,00E+00","module":"C4","scenario":null},{"value":"0,00E+00","module":"D","scenario":"S1"},{"value":"0,00E+00","module":"D","scenario":"S2"}]},{"parameter":"MER","unit":"kg","values":[{"value":"0,00E+00","module":"A1-A3","scenario":null},{"value":"0,00E+00","module":"A4","scenario":null},{"value":"0,00E+00","module":"A5","scenario":null},{"value":"0,00E+00","module":"C1","scenario":null},{"value":"0,00E+00","module":"C2","scenario":"S1"},{"value":"0,00E+00","module":"C2","scenario":"S2"},{"value":"0,00E+00","module":"C3","scenario":"S1"},{"value":"0,00E+00","module":"C3","scenario":"S2"},{"value":"0,00E+00","module":"C4","scenario":null},{"value":"0,00E+00","module":"D","scenario":"S1"},{"value":"0,00E+00","module":"D","scenario":"S2"}]},{"parameter":"EEE","unit":"MJ","values":[{"value":"0,00E+00","module":"A1-A3","scenario":null},{"value":"0,00E+00","module":"A4","scenario":null},{"value":"3,20E-01","module":"A5","scenario":null},{"value":"0,00E+00","module":"C1","scenario":null},{"value":"0,00E+00","module":"C2","scenario":"S1"},{"value":"0,00E+00","module":"C2","scenario":"S2"},{"value":"1,41E-01","module":"C3","scenario":"S1"},{"value":"5,26E+00","module":"C3","scenario":"S2"},{"value":"0,00E+00","module":"C4","scenario":null},{"value":"0,00E+00","module":"D","scenario":"S1"},{"value":"0,00E+00","module":"D","scenario":"S2"}]},{"parameter":"EET","unit":"MJ","values":[{"value":"0,00E+00","module":"A1-A3","scenario":null},{"value":"0,00E+00","module":"A4","scenario":null},{"value":"5,78E-01","module":"A5","scenario":null},{"value":"0,00E+00","module":"C1","scenario":null},{"value":"0,00E+00","module":"C2","scenario":"S1"},{"value":"0,00E+00","module":"C2","scenario":"S2"},{"value":"2,65E-01","module":"C3","scenario":"S1"},{"value":"9,60E+00","module":"C3","scenario":"S2"},{"value":"0,00E+00","module":"C4","scenario":null},{"value":"0,00E+00","module":"D","scenario":"S1"},{"value":"0,00E+00","module":"D","scenario":"S2"}]}]}