{"product_name":"TUFTED CARPET TILES mit einem Gesamtpolgewicht zwischen 485 und 1300 g/m\u00b2, l\u00f6sungsgef\u00e4rbte Garne, Polmaterial neues Polyamid 6, modifizierter Bitumenr\u00fccken mit 70 % recyceltem Anteil","epd_id":"EPD-TAP-20240098-IBA1-EN","compliance":["DIN EN 15804+A2","ISO 14025"],"producer_name":"Tapibel NV","environmental_impact":[{"parameter":"GWP-total","unit":"kg CO2-eq","values":[{"value":"4,33E+00","module":"A1-A3","scenario":null},{"value":"5,26E-01","module":"A4","scenario":null},{"value":"5,76E-01","module":"A5","scenario":null},{"value":"0,00E+00","module":"B1","scenario":null},{"value":"2,64E-01","module":"B2","scenario":null},{"value":"0,00E+00","module":"C1","scenario":null},{"value":"3,61E-02","module":"C2","scenario":"S1"},{"value":"1,08E-01","module":"C2","scenario":"S2"},{"value":"1,44E-01","module":"C2","scenario":"S3"},{"value":"0,00E+00","module":"C3","scenario":null},{"value":"0,00E+00","module":"C3","scenario":"S1"},{"value":"4,04E+00","module":"C3","scenario":"S2"},{"value":"4,02E+00","module":"C3","scenario":"S3"},{"value":"0,00E+00","module":"C4","scenario":null},{"value":"2,52E-01","module":"C4","scenario":"S1"},{"value":"0,00E+00","module":"C4","scenario":"S2"},{"value":"0,00E+00","module":"C4","scenario":"S3"},{"value":"-1,55E-01","module":"D","scenario":null},{"value":"0,00E+00","module":"D","scenario":"S1"},{"value":"-1,19E+00","module":"D","scenario":"S2"},{"value":"-7,83E+00","module":"D","scenario":"S3"}]},{"parameter":"GWP-fossil","unit":"kg CO2-eq","values":[{"value":"4,60E+00","module":"A1-A3","scenario":null},{"value":"5,25E-01","module":"A4","scenario":null},{"value":"2,90E-01","module":"A5","scenario":null},{"value":"0,00E+00","module":"B1","scenario":null},{"value":"2,63E-01","module":"B2","scenario":null},{"value":"0,00E+00","module":"C1","scenario":null},{"value":"3,60E-02","module":"C2","scenario":"S1"},{"value":"1,08E-01","module":"C2","scenario":"S2"},{"value":"1,44E-01","module":"C2","scenario":"S3"},{"value":"0,00E+00","module":"C3","scenario":null},{"value":"0,00E+00","module":"C3","scenario":"S1"},{"value":"4,03E+00","module":"C3","scenario":"S2"},{"value":"4,01E+00","module":"C3","scenario":"S3"},{"value":"0,00E+00","module":"C4","scenario":null},{"value":"2,45E-01","module":"C4","scenario":"S1"},{"value":"0,00E+00","module":"C4","scenario":"S2"},{"value":"0,00E+00","module":"C4","scenario":"S3"},{"value":"-6,24E-02","module":"D","scenario":null},{"value":"0,00E+00","module":"D","scenario":"S1"},{"value":"-1,19E+00","module":"D","scenario":"S2"},{"value":"-7,83E+00","module":"D","scenario":"S3"}]},{"parameter":"GWP-biogenic","unit":"kg CO2-eq","values":[{"value":"-2,78E-01","module":"A1-A3","scenario":null},{"value":"1,88E-04","module":"A4","scenario":null},{"value":"2,86E-01","module":"A5","scenario":null},{"value":"0,00E+00","module":"B1","scenario":null},{"value":"1,12E-03","module":"B2","scenario":null},{"value":"0,00E+00","module":"C1","scenario":null},{"value":"1,29E-05","module":"C2","scenario":"S1"},{"value":"3,87E-05","module":"C2","scenario":"S2"},{"value":"5,16E-05","module":"C2","scenario":"S3"},{"value":"0,00E+00","module":"C3","scenario":null},{"value":"0,00E+00","module":"C3","scenario":"S1"},{"value":"6,79E-03","module":"C3","scenario":"S2"},{"value":"6,65E-03","module":"C3","scenario":"S3"},{"value":"0,00E+00","module":"C4","scenario":null},{"value":"6,72E-03","module":"C4","scenario":"S1"},{"value":"0,00E+00","module":"C4","scenario":"S2"},{"value":"0,00E+00","module":"C4","scenario":"S3"},{"value":"-9,28E-02","module":"D","scenario":null},{"value":"0,00E+00","module":"D","scenario":"S1"},{"value":"-3,09E-03","module":"D","scenario":"S2"},{"value":"-2,64E-03","module":"D","scenario":"S3"}]},{"parameter":"GWP-luluc","unit":"kg CO2-eq","values":[{"value":"1,21E-02","module":"A1-A3","scenario":null},{"value":"2,10E-04","module":"A4","scenario":null},{"value":"3,77E-04","module":"A5","scenario":null},{"value":"0,00E+00","module":"B1","scenario":null},{"value":"3,78E-04","module":"B2","scenario":null},{"value":"0,00E+00","module":"C1","scenario":null},{"value":"1,44E-05","module":"C2","scenario":"S1"},{"value":"4,32E-05","module":"C2","scenario":"S2"},{"value":"5,76E-05","module":"C2","scenario":"S3"},{"value":"0,00E+00","module":"C3","scenario":null},{"value":"0,00E+00","module":"C3","scenario":"S1"},{"value":"6,87E-05","module":"C3","scenario":"S2"},{"value":"6,31E-05","module":"C3","scenario":"S3"},{"value":"0,00E+00","module":"C4","scenario":null},{"value":"1,65E-05","module":"C4","scenario":"S1"},{"value":"0,00E+00","module":"C4","scenario":"S2"},{"value":"0,00E+00","module":"C4","scenario":"S3"},{"value":"-1,74E-04","module":"D","scenario":null},{"value":"0,00E+00","module":"D","scenario":"S1"},{"value":"-1,23E-03","module":"D","scenario":"S2"},{"value":"-1,79E-03","module":"D","scenario":"S3"}]},{"parameter":"ODP","unit":"kg CFC11-eq","values":[{"value":"2,08E-06","module":"A1-A3","scenario":null},{"value":"1,22E-07","module":"A4","scenario":null},{"value":"7,04E-08","module":"A5","scenario":null},{"value":"0,00E+00","module":"B1","scenario":null},{"value":"2,11E-08","module":"B2","scenario":null},{"value":"0,00E+00","module":"C1","scenario":null},{"value":"8,35E-09","module":"C2","scenario":"S1"},{"value":"2,50E-08","module":"C2","scenario":"S2"},{"value":"3,34E-08","module":"C2","scenario":"S3"},{"value":"0,00E+00","module":"C3","scenario":null},{"value":"0,00E+00","module":"C3","scenario":"S1"},{"value":"3,03E-08","module":"C3","scenario":"S2"},{"value":"2,19E-08","module":"C3","scenario":"S3"},{"value":"0,00E+00","module":"C4","scenario":null},{"value":"1,38E-08","module":"C4","scenario":"S1"},{"value":"0,00E+00","module":"C4","scenario":"S2"},{"value":"0,00E+00","module":"C4","scenario":"S3"},{"value":"-6,97E-09","module":"D","scenario":null},{"value":"0,00E+00","module":"D","scenario":"S1"},{"value":"-1,27E-07","module":"D","scenario":"S2"},{"value":"-1,05E-07","module":"D","scenario":"S3"}]},{"parameter":"AP","unit":"mol H^(+)-eq","values":[{"value":"1,94E-02","module":"A1-A3","scenario":null},{"value":"1,49E-03","module":"A4","scenario":null},{"value":"7,23E-04","module":"A5","scenario":null},{"value":"0,00E+00","module":"B1","scenario":null},{"value":"1,71E-03","module":"B2","scenario":null},{"value":"0,00E+00","module":"C1","scenario":null},{"value":"1,02E-04","module":"C2","scenario":"S1"},{"value":"3,07E-04","module":"C2","scenario":"S2"},{"value":"4,09E-04","module":"C2","scenario":"S3"},{"value":"0,00E+00","module":"C3","scenario":null},{"value":"0,00E+00","module":"C3","scenario":"S1"},{"value":"1,23E-03","module":"C3","scenario":"S2"},{"value":"1,03E-03","module":"C3","scenario":"S3"},{"value":"0,00E+00","module":"C4","scenario":null},{"value":"3,91E-04","module":"C4","scenario":"S1"},{"value":"0,00E+00","module":"C4","scenario":"S2"},{"value":"0,00E+00","module":"C4","scenario":"S3"},{"value":"-2,08E-04","module":"D","scenario":null},{"value":"0,00E+00","module":"D","scenario":"S1"},{"value":"-3,31E-03","module":"D","scenario":"S2"},{"value":"-3,03E-02","module":"D","scenario":"S3"}]},{"parameter":"POCP","unit":"kg NMVOC-eq","values":[{"value":"1,40E-02","module":"A1-A3","scenario":null},{"value":"1,27E-03","module":"A4","scenario":null},{"value":"5,63E-04","module":"A5","scenario":null},{"value":"2,22E-04","module":"B1","scenario":null},{"value":"8,62E-04","module":"B2","scenario":null},{"value":"0,00E+00","module":"C1","scenario":null},{"value":"8,71E-05","module":"C2","scenario":"S1"},{"value":"2,61E-04","module":"C2","scenario":"S2"},{"value":"3,48E-04","module":"C2","scenario":"S3"},{"value":"0,00E+00","module":"C3","scenario":null},{"value":"0,00E+00","module":"C3","scenario":"S1"},{"value":"1,34E-03","module":"C3","scenario":"S2"},{"value":"1,11E-03","module":"C3","scenario":"S3"},{"value":"0,00E+00","module":"C4","scenario":null},{"value":"4,41E-04","module":"C4","scenario":"S1"},{"value":"0,00E+00","module":"C4","scenario":"S2"},{"value":"0,00E+00","module":"C4","scenario":"S3"},{"value":"-1,61E-04","module":"D","scenario":null},{"value":"0,00E+00","module":"D","scenario":"S1"},{"value":"-1,74E-03","module":"D","scenario":"S2"},{"value":"-2,62E-02","module":"D","scenario":"S3"}]},{"parameter":"ADPE","unit":"kg Sb-eq","values":[{"value":"1,24E-05","module":"A1-A3","scenario":null},{"value":"1,42E-06","module":"A4","scenario":null},{"value":"4,65E-07","module":"A5","scenario":null},{"value":"0,00E+00","module":"B1","scenario":null},{"value":"2,01E-06","module":"B2","scenario":null},{"value":"0,00E+00","module":"C1","scenario":null},{"value":"9,76E-08","module":"C2","scenario":"S1"},{"value":"2,93E-07","module":"C2","scenario":"S2"},{"value":"3,90E-07","module":"C2","scenario":"S3"},{"value":"0,00E+00","module":"C3","scenario":null},{"value":"0,00E+00","module":"C3","scenario":"S1"},{"value":"3,92E-07","module":"C3","scenario":"S2"},{"value":"3,43E-07","module":"C3","scenario":"S3"},{"value":"0,00E+00","module":"C4","scenario":null},{"value":"8,73E-08","module":"C4","scenario":"S1"},{"value":"0,00E+00","module":"C4","scenario":"S2"},{"value":"0,00E+00","module":"C4","scenario":"S3"},{"value":"-3,77E-08","module":"D","scenario":null},{"value":"0,00E+00","module":"D","scenario":"S1"},{"value":"-3,89E-07","module":"D","scenario":"S2"},{"value":"-7,84E-07","module":"D","scenario":"S3"}]},{"parameter":"ADPF","unit":"MJ","values":[{"value":"1,38E+02","module":"A1-A3","scenario":null},{"value":"7,97E+00","module":"A4","scenario":null},{"value":"4,64E+00","module":"A5","scenario":null},{"value":"0,00E+00","module":"B1","scenario":null},{"value":"7,31E+00","module":"B2","scenario":null},{"value":"0,00E+00","module":"C1","scenario":null},{"value":"5,46E-01","module":"C2","scenario":"S1"},{"value":"1,64E+00","module":"C2","scenario":"S2"},{"value":"2,19E+00","module":"C2","scenario":"S3"},{"value":"0,00E+00","module":"C3","scenario":null},{"value":"0,00E+00","module":"C3","scenario":"S1"},{"value":"1,29E+00","module":"C3","scenario":"S2"},{"value":"6,84E-01","module":"C3","scenario":"S3"},{"value":"0,00E+00","module":"C4","scenario":null},{"value":"1,01E+00","module":"C4","scenario":"S1"},{"value":"0,00E+00","module":"C4","scenario":"S2"},{"value":"0,00E+00","module":"C4","scenario":"S3"},{"value":"-1,17E+00","module":"D","scenario":null},{"value":"0,00E+00","module":"D","scenario":"S1"},{"value":"-2,26E+01","module":"D","scenario":"S2"},{"value":"-5,70E+01","module":"D","scenario":"S3"}]},{"parameter":"WDP","unit":"m^3 world-eq deprived","values":[{"value":"9,48E-01","module":"A1-A3","scenario":null},{"value":"2,43E-02","module":"A4","scenario":null},{"value":"3,13E-02","module":"A5","scenario":null},{"value":"0,00E+00","module":"B1","scenario":null},{"value":"1,22E-01","module":"B2","scenario":null},{"value":"0,00E+00","module":"C1","scenario":null},{"value":"1,66E-03","module":"C2","scenario":"S1"},{"value":"4,99E-03","module":"C2","scenario":"S2"},{"value":"6,65E-03","module":"C2","scenario":"S3"},{"value":"0,00E+00","module":"C3","scenario":null},{"value":"0,00E+00","module":"C3","scenario":"S1"},{"value":"4,08E-02","module":"C3","scenario":"S2"},{"value":"3,79E-02","module":"C3","scenario":"S3"},{"value":"0,00E+00","module":"C4","scenario":null},{"value":"1,23E-02","module":"C4","scenario":"S1"},{"value":"0,00E+00","module":"C4","scenario":"S2"},{"value":"0,00E+00","module":"C4","scenario":"S3"},{"value":"-8,91E-03","module":"D","scenario":null},{"value":"0,00E+00","module":"D","scenario":"S1"},{"value":"-1,25E-01","module":"D","scenario":"S2"},{"value":"-2,29E-01","module":"D","scenario":"S3"}]},{"parameter":"EP-freshwater","unit":"kg P-eq","values":[{"value":"1,07E-03","module":"A1-A3","scenario":null},{"value":"3,75E-06","module":"A4","scenario":null},{"value":"3,25E-05","module":"A5","scenario":null},{"value":"0,00E+00","module":"B1","scenario":null},{"value":"2,08E-05","module":"B2","scenario":null},{"value":"0,00E+00","module":"C1","scenario":null},{"value":"2,57E-07","module":"C2","scenario":"S1"},{"value":"7,71E-07","module":"C2","scenario":"S2"},{"value":"1,03E-06","module":"C2","scenario":"S3"},{"value":"0,00E+00","module":"C3","scenario":null},{"value":"0,00E+00","module":"C3","scenario":"S1"},{"value":"2,24E-06","module":"C3","scenario":"S2"},{"value":"2,04E-06","module":"C3","scenario":"S3"},{"value":"0,00E+00","module":"C4","scenario":null},{"value":"4,15E-07","module":"C4","scenario":"S1"},{"value":"0,00E+00","module":"C4","scenario":"S2"},{"value":"0,00E+00","module":"C4","scenario":"S3"},{"value":"-3,61E-06","module":"D","scenario":null},{"value":"0,00E+00","module":"D","scenario":"S1"},{"value":"-5,56E-05","module":"D","scenario":"S2"},{"value":"-9,81E-04","module":"D","scenario":"S3"}]},{"parameter":"EP-marine","unit":"kg N-eq","values":[{"value":"7,73E-03","module":"A1-A3","scenario":null},{"value":"2,97E-04","module":"A4","scenario":null},{"value":"2,75E-04","module":"A5","scenario":null},{"value":"0,00E+00","module":"B1","scenario":null},{"value":"3,04E-04","module":"B2","scenario":null},{"value":"0,00E+00","module":"C1","scenario":null},{"value":"2,03E-05","module":"C2","scenario":"S1"},{"value":"6,10E-05","module":"C2","scenario":"S2"},{"value":"8,13E-05","module":"C2","scenario":"S3"},{"value":"0,00E+00","module":"C3","scenario":null},{"value":"0,00E+00","module":"C3","scenario":"S1"},{"value":"4,67E-04","module":"C3","scenario":"S2"},{"value":"3,94E-04","module":"C3","scenario":"S3"},{"value":"0,00E+00","module":"C4","scenario":null},{"value":"3,10E-04","module":"C4","scenario":"S1"},{"value":"0,00E+00","module":"C4","scenario":"S2"},{"value":"0,00E+00","module":"C4","scenario":"S3"},{"value":"-4,26E-05","module":"D","scenario":null},{"value":"0,00E+00","module":"D","scenario":"S1"},{"value":"-5,19E-04","module":"D","scenario":"S2"},{"value":"-4,46E-03","module":"D","scenario":"S3"}]},{"parameter":"EP-terrestrial","unit":"mol N-eq","values":[{"value":"4,52E-02","module":"A1-A3","scenario":null},{"value":"3,31E-03","module":"A4","scenario":null},{"value":"1,81E-03","module":"A5","scenario":null},{"value":"0,00E+00","module":"B1","scenario":null},{"value":"2,56E-03","module":"B2","scenario":null},{"value":"0,00E+00","module":"C1","scenario":null},{"value":"2,27E-04","module":"C2","scenario":"S1"},{"value":"6,80E-04","module":"C2","scenario":"S2"},{"value":"9,07E-04","module":"C2","scenario":"S3"},{"value":"0,00E+00","module":"C3","scenario":null},{"value":"0,00E+00","module":"C3","scenario":"S1"},{"value":"5,11E-03","module":"C3","scenario":"S2"},{"value":"4,30E-03","module":"C3","scenario":"S3"},{"value":"0,00E+00","module":"C4","scenario":null},{"value":"1,36E-03","module":"C4","scenario":"S1"},{"value":"0,00E+00","module":"C4","scenario":"S2"},{"value":"0,00E+00","module":"C4","scenario":"S3"},{"value":"-4,74E-04","module":"D","scenario":null},{"value":"0,00E+00","module":"D","scenario":"S1"},{"value":"-5,88E-03","module":"D","scenario":"S2"},{"value":"-4,93E-02","module":"D","scenario":"S3"}]}],"additional_environmental_impact":[{"parameter":"PM","unit":"Disease incidence","values":[{"value":"1,73E-07","module":"A1-A3","scenario":null},{"value":"4,22E-08","module":"A4","scenario":null},{"value":"8,15E-09","module":"A5","scenario":null},{"value":"0,00E+00","module":"B1","scenario":null},{"value":"1,19E-08","module":"B2","scenario":null},{"value":"0,00E+00","module":"C1","scenario":null},{"value":"2,89E-09","module":"C2","scenario":"S1"},{"value":"8,68E-09","module":"C2","scenario":"S2"},{"value":"1,16E-08","module":"C2","scenario":"S3"},{"value":"0,00E+00","module":"C3","scenario":null},{"value":"0,00E+00","module":"C3","scenario":"S1"},{"value":"1,16E-08","module":"C3","scenario":"S2"},{"value":"7,27E-09","module":"C3","scenario":"S3"},{"value":"0,00E+00","module":"C4","scenario":null},{"value":"7,30E-09","module":"C4","scenario":"S1"},{"value":"0,00E+00","module":"C4","scenario":"S2"},{"value":"0,00E+00","module":"C4","scenario":"S3"},{"value":"-2,71E-09","module":"D","scenario":null},{"value":"0,00E+00","module":"D","scenario":"S1"},{"value":"-8,88E-09","module":"D","scenario":"S2"},{"value":"-6,04E-07","module":"D","scenario":"S3"}]},{"parameter":"ETP-fw","unit":"CTUe","values":[{"value":"8,16E+01","module":"A1-A3","scenario":null},{"value":"6,25E+00","module":"A4","scenario":null},{"value":"3,03E+00","module":"A5","scenario":null},{"value":"0,00E+00","module":"B1","scenario":null},{"value":"5,93E+00","module":"B2","scenario":null},{"value":"0,00E+00","module":"C1","scenario":null},{"value":"4,29E-01","module":"C2","scenario":"S1"},{"value":"1,29E+00","module":"C2","scenario":"S2"},{"value":"1,72E+00","module":"C2","scenario":"S3"},{"value":"0,00E+00","module":"C3","scenario":null},{"value":"0,00E+00","module":"C3","scenario":"S1"},{"value":"6,89E+00","module":"C3","scenario":"S2"},{"value":"6,53E+00","module":"C3","scenario":"S3"},{"value":"0,00E+00","module":"C4","scenario":null},{"value":"1,07E+00","module":"C4","scenario":"S1"},{"value":"0,00E+00","module":"C4","scenario":"S2"},{"value":"0,00E+00","module":"C4","scenario":"S3"},{"value":"-4,72E-01","module":"D","scenario":null},{"value":"0,00E+00","module":"D","scenario":"S1"},{"value":"-6,07E+00","module":"D","scenario":"S2"},{"value":"-1,80E+02","module":"D","scenario":"S3"}]},{"parameter":"HTP-c","unit":"CTUh","values":[{"value":"2,72E-09","module":"A1-A3","scenario":null},{"value":"2,01E-10","module":"A4","scenario":null},{"value":"1,31E-10","module":"A5","scenario":null},{"value":"0,00E+00","module":"B1","scenario":null},{"value":"3,96E-10","module":"B2","scenario":null},{"value":"0,00E+00","module":"C1","scenario":null},{"value":"1,38E-11","module":"C2","scenario":"S1"},{"value":"4,14E-11","module":"C2","scenario":"S2"},{"value":"5,52E-11","module":"C2","scenario":"S3"},{"value":"0,00E+00","module":"C3","scenario":null},{"value":"0,00E+00","module":"C3","scenario":"S1"},{"value":"7,10E-10","module":"C3","scenario":"S2"},{"value":"6,93E-10","module":"C3","scenario":"S3"},{"value":"0,00E+00","module":"C4","scenario":null},{"value":"2,99E-11","module":"C4","scenario":"S1"},{"value":"0,00E+00","module":"C4","scenario":"S2"},{"value":"0,00E+00","module":"C4","scenario":"S3"},{"value":"-1,80E-11","module":"D","scenario":null},{"value":"0,00E+00","module":"D","scenario":"S1"},{"value":"-1,91E-10","module":"D","scenario":"S2"},{"value":"-6,02E-09","module":"D","scenario":"S3"}]},{"parameter":"HTP-nc","unit":"CTUh","values":[{"value":"6,69E-08","module":"A1-A3","scenario":null},{"value":"6,32E-09","module":"A4","scenario":null},{"value":"2,59E-09","module":"A5","scenario":null},{"value":"0,00E+00","module":"B1","scenario":null},{"value":"7,64E-09","module":"B2","scenario":null},{"value":"0,00E+00","module":"C1","scenario":null},{"value":"4,33E-10","module":"C2","scenario":"S1"},{"value":"1,30E-09","module":"C2","scenario":"S2"},{"value":"1,73E-09","module":"C2","scenario":"S3"},{"value":"0,00E+00","module":"C3","scenario":null},{"value":"0,00E+00","module":"C3","scenario":"S1"},{"value":"5,65E-09","module":"C3","scenario":"S2"},{"value":"5,44E-09","module":"C3","scenario":"S3"},{"value":"0,00E+00","module":"C4","scenario":null},{"value":"4,71E-10","module":"C4","scenario":"S1"},{"value":"0,00E+00","module":"C4","scenario":"S2"},{"value":"0,00E+00","module":"C4","scenario":"S3"},{"value":"-4,27E-10","module":"D","scenario":null},{"value":"0,00E+00","module":"D","scenario":"S1"},{"value":"-4,86E-09","module":"D","scenario":"S2"},{"value":"-3,08E-07","module":"D","scenario":"S3"}]},{"parameter":"SQP","unit":"SQP","values":[{"value":"5,62E+01","module":"A1-A3","scenario":null},{"value":"5,55E+00","module":"A4","scenario":null},{"value":"2,10E+00","module":"A5","scenario":null},{"value":"0,00E+00","module":"B1","scenario":null},{"value":"9,16E-01","module":"B2","scenario":null},{"value":"0,00E+00","module":"C1","scenario":null},{"value":"3,81E-01","module":"C2","scenario":"S1"},{"value":"1,14E+00","module":"C2","scenario":"S2"},{"value":"1,52E+00","module":"C2","scenario":"S3"},{"value":"0,00E+00","module":"C3","scenario":null},{"value":"0,00E+00","module":"C3","scenario":"S1"},{"value":"1,88E+00","module":"C3","scenario":"S2"},{"value":"2,96E-01","module":"C3","scenario":"S3"},{"value":"0,00E+00","module":"C4","scenario":null},{"value":"2,59E+00","module":"C4","scenario":"S1"},{"value":"0,00E+00","module":"C4","scenario":"S2"},{"value":"0,00E+00","module":"C4","scenario":"S3"},{"value":"-1,12E+01","module":"D","scenario":null},{"value":"0,00E+00","module":"D","scenario":"S1"},{"value":"-1,74E+00","module":"D","scenario":"S2"},{"value":"-4,70E+00","module":"D","scenario":"S3"}]}],"resource_use":[{"parameter":"PERE","unit":"MJ","values":[{"value":"2,35E+01","module":"A1-A3","scenario":null},{"value":"1,12E-01","module":"A4","scenario":null},{"value":"2,30E+00","module":"A5","scenario":null},{"value":"0,00E+00","module":"B1","scenario":null},{"value":"6,34E-01","module":"B2","scenario":null},{"value":"0,00E+00","module":"C1","scenario":null},{"value":"7,68E-03","module":"C2","scenario":"S1"},{"value":"2,30E-02","module":"C2","scenario":"S2"},{"value":"3,07E-02","module":"C2","scenario":"S3"},{"value":"0,00E+00","module":"C3","scenario":null},{"value":"0,00E+00","module":"C3","scenario":"S1"},{"value":"8,36E-02","module":"C3","scenario":"S2"},{"value":"5,93E-02","module":"C3","scenario":"S3"},{"value":"0,00E+00","module":"C4","scenario":null},{"value":"3,94E-02","module":"C4","scenario":"S1"},{"value":"0,00E+00","module":"C4","scenario":"S2"},{"value":"0,00E+00","module":"C4","scenario":"S3"},{"value":"-2,86E+00","module":"D","scenario":null},{"value":"0,00E+00","module":"D","scenario":"S1"},{"value":"-1,96E+00","module":"D","scenario":"S2"},{"value":"-1,29E+00","module":"D","scenario":"S3"}]},{"parameter":"PERM","unit":"MJ","values":[{"value":"2,60E+00","module":"A1-A3","scenario":null},{"value":"0,00E+00","module":"A4","scenario":null},{"value":"-1,50E+00","module":"A5","scenario":null},{"value":"0,00E+00","module":"B1","scenario":null},{"value":"0,00E+00","module":"B2","scenario":null},{"value":"0,00E+00","module":"C1","scenario":null},{"value":"0,00E+00","module":"C2","scenario":"S1"},{"value":"0,00E+00","module":"C2","scenario":"S2"},{"value":"0,00E+00","module":"C2","scenario":"S3"},{"value":"0,00E+00","module":"C3","scenario":null},{"value":"0,00E+00","module":"C3","scenario":"S1"},{"value":"0,00E+00","module":"C3","scenario":"S2"},{"value":"0,00E+00","module":"C3","scenario":"S3"},{"value":"0,00E+00","module":"C4","scenario":null},{"value":"0,00E+00","module":"C4","scenario":"S1"},{"value":"0,00E+00","module":"C4","scenario":"S2"},{"value":"0,00E+00","module":"C4","scenario":"S3"},{"value":"8,51E-01","module":"D","scenario":null},{"value":"0,00E+00","module":"D","scenario":"S1"},{"value":"0,00E+00","module":"D","scenario":"S2"},{"value":"0,00E+00","module":"D","scenario":"S3"}]},{"parameter":"PERT","unit":"MJ","values":[{"value":"2,61E+01","module":"A1-A3","scenario":null},{"value":"1,12E-01","module":"A4","scenario":null},{"value":"7,93E-01","module":"A5","scenario":null},{"value":"0,00E+00","module":"B1","scenario":null},{"value":"6,34E-01","module":"B2","scenario":null},{"value":"0,00E+00","module":"C1","scenario":null},{"value":"7,68E-03","module":"C2","scenario":"S1"},{"value":"2,30E-02","module":"C2","scenario":"S2"},{"value":"3,07E-02","module":"C2","scenario":"S3"},{"value":"0,00E+00","module":"C3","scenario":null},{"value":"0,00E+00","module":"C3","scenario":"S1"},{"value":"8,36E-02","module":"C3","scenario":"S2"},{"value":"5,93E-02","module":"C3","scenario":"S3"},{"value":"0,00E+00","module":"C4","scenario":null},{"value":"3,94E-02","module":"C4","scenario":"S1"},{"value":"0,00E+00","module":"C4","scenario":"S2"},{"value":"0,00E+00","module":"C4","scenario":"S3"},{"value":"-2,01E+00","module":"D","scenario":null},{"value":"0,00E+00","module":"D","scenario":"S1"},{"value":"-1,96E+00","module":"D","scenario":"S2"},{"value":"-1,29E+00","module":"D","scenario":"S3"}]},{"parameter":"PENRE","unit":"MJ","values":[{"value":"1,33E+02","module":"A1-A3","scenario":null},{"value":"7,97E+00","module":"A4","scenario":null},{"value":"5,96E+00","module":"A5","scenario":null},{"value":"0,00E+00","module":"B1","scenario":null},{"value":"7,31E+00","module":"B2","scenario":null},{"value":"0,00E+00","module":"C1","scenario":null},{"value":"5,46E-01","module":"C2","scenario":"S1"},{"value":"1,64E+00","module":"C2","scenario":"S2"},{"value":"2,19E+00","module":"C2","scenario":"S3"},{"value":"0,00E+00","module":"C3","scenario":null},{"value":"0,00E+00","module":"C3","scenario":"S1"},{"value":"4,99E+01","module":"C3","scenario":"S2"},{"value":"4,93E+01","module":"C3","scenario":"S3"},{"value":"0,00E+00","module":"C4","scenario":null},{"value":"1,01E+00","module":"C4","scenario":"S1"},{"value":"0,00E+00","module":"C4","scenario":"S2"},{"value":"0,00E+00","module":"C4","scenario":"S3"},{"value":"-1,17E+00","module":"D","scenario":null},{"value":"0,00E+00","module":"D","scenario":"S1"},{"value":"-2,26E+01","module":"D","scenario":"S2"},{"value":"-5,70E+01","module":"D","scenario":"S3"}]},{"parameter":"PENRM","unit":"MJ","values":[{"value":"4,87E+01","module":"A1-A3","scenario":null},{"value":"0,00E+00","module":"A4","scenario":null},{"value":"-3,89E-03","module":"A5","scenario":null},{"value":"0,00E+00","module":"B1","scenario":null},{"value":"0,00E+00","module":"B2","scenario":null},{"value":"0,00E+00","module":"C1","scenario":null},{"value":"0,00E+00","module":"C2","scenario":"S1"},{"value":"0,00E+00","module":"C2","scenario":"S2"},{"value":"0,00E+00","module":"C2","scenario":"S3"},{"value":"0,00E+00","module":"C3","scenario":null},{"value":"0,00E+00","module":"C3","scenario":"S1"},{"value":"-4,86E+01","module":"C3","scenario":"S2"},{"value":"-4,86E+01","module":"C3","scenario":"S3"},{"value":"0,00E+00","module":"C4","scenario":null},{"value":"0,00E+00","module":"C4","scenario":"S1"},{"value":"0,00E+00","module":"C4","scenario":"S2"},{"value":"0,00E+00","module":"C4","scenario":"S3"},{"value":"7,26E-03","module":"D","scenario":null},{"value":"0,00E+00","module":"D","scenario":"S1"},{"value":"0,00E+00","module":"D","scenario":"S2"},{"value":"0,00E+00","module":"D","scenario":"S3"}]},{"parameter":"PENRT","unit":"MJ","values":[{"value":"1,82E+02","module":"A1-A3","scenario":null},{"value":"7,97E+00","module":"A4","scenario":null},{"value":"5,95E+00","module":"A5","scenario":null},{"value":"0,00E+00","module":"B1","scenario":null},{"value":"7,31E+00","module":"B2","scenario":null},{"value":"0,00E+00","module":"C1","scenario":null},{"value":"5,46E-01","module":"C2","scenario":"S1"},{"value":"1,64E+00","module":"C2","scenario":"S2"},{"value":"2,19E+00","module":"C2","scenario":"S3"},{"value":"0,00E+00","module":"C3","scenario":null},{"value":"0,00E+00","module":"C3","scenario":"S1"},{"value":"1,29E+00","module":"C3","scenario":"S2"},{"value":"6,84E-01","module":"C3","scenario":"S3"},{"value":"0,00E+00","module":"C4","scenario":null},{"value":"1,01E+00","module":"C4","scenario":"S1"},{"value":"0,00E+00","module":"C4","scenario":"S2"},{"value":"0,00E+00","module":"C4","scenario":"S3"},{"value":"-1,17E+00","module":"D","scenario":null},{"value":"0,00E+00","module":"D","scenario":"S1"},{"value":"-2,26E+01","module":"D","scenario":"S2"},{"value":"-5,70E+01","module":"D","scenario":"S3"}]},{"parameter":"SM","unit":"kg","values":[{"value":"2,19E+00","module":"A1-A3","scenario":null},{"value":"0,00E+00","module":"A4","scenario":null},{"value":"6,57E-02","module":"A5","scenario":null},{"value":"0,00E+00","module":"B1","scenario":null},{"value":"0,00E+00","module":"B2","scenario":null},{"value":"0,00E+00","module":"C1","scenario":null},{"value":"0,00E+00","module":"C2","scenario":"S1"},{"value":"0,00E+00","module":"C2","scenario":"S2"},{"value":"0,00E+00","module":"C2","scenario":"S3"},{"value":"0,00E+00","module":"C3","scenario":null},{"value":"0,00E+00","module":"C3","scenario":"S1"},{"value":"0,00E+00","module":"C3","scenario":"S2"},{"value":"0,00E+00","module":"C3","scenario":"S3"},{"value":"0,00E+00","module":"C4","scenario":null},{"value":"0,00E+00","module":"C4","scenario":"S1"},{"value":"0,00E+00","module":"C4","scenario":"S2"},{"value":"0,00E+00","module":"C4","scenario":"S3"},{"value":"6,15E-02","module":"D","scenario":null},{"value":"0,00E+00","module":"D","scenario":"S1"},{"value":"0,00E+00","module":"D","scenario":"S2"},{"value":"6,81E-01","module":"D","scenario":"S3"}]},{"parameter":"RSF","unit":"MJ","values":[{"value":"0,00E+00","module":"A1-A3","scenario":null},{"value":"0,00E+00","module":"A4","scenario":null},{"value":"0,00E+00","module":"A5","scenario":null},{"value":"0,00E+00","module":"B1","scenario":null},{"value":"0,00E+00","module":"B2","scenario":null},{"value":"0,00E+00","module":"C1","scenario":null},{"value":"0,00E+00","module":"C2","scenario":"S1"},{"value":"0,00E+00","module":"C2","scenario":"S2"},{"value":"0,00E+00","module":"C2","scenario":"S3"},{"value":"0,00E+00","module":"C3","scenario":null},{"value":"0,00E+00","module":"C3","scenario":"S1"},{"value":"0,00E+00","module":"C3","scenario":"S2"},{"value":"0,00E+00","module":"C3","scenario":"S3"},{"value":"0,00E+00","module":"C4","scenario":null},{"value":"0,00E+00","module":"C4","scenario":"S1"},{"value":"0,00E+00","module":"C4","scenario":"S2"},{"value":"0,00E+00","module":"C4","scenario":"S3"},{"value":"0,00E+00","module":"D","scenario":null},{"value":"0,00E+00","module":"D","scenario":"S1"},{"value":"0,00E+00","module":"D","scenario":"S2"},{"value":"0,00E+00","module":"D","scenario":"S3"}]},{"parameter":"NRSF","unit":"MJ","values":[{"value":"0,00E+00","module":"A1-A3","scenario":null},{"value":"0,00E+00","module":"A4","scenario":null},{"value":"0,00E+00","module":"A5","scenario":null},{"value":"0,00E+00","module":"B1","scenario":null},{"value":"0,00E+00","module":"B2","scenario":null},{"value":"0,00E+00","module":"C1","scenario":null},{"value":"0,00E+00","module":"C2","scenario":"S1"},{"value":"0,00E+00","module":"C2","scenario":"S2"},{"value":"0,00E+00","module":"C2","scenario":"S3"},{"value":"0,00E+00","module":"C3","scenario":null},{"value":"0,00E+00","module":"C3","scenario":"S1"},{"value":"0,00E+00","module":"C3","scenario":"S2"},{"value":"0,00E+00","module":"C3","scenario":"S3"},{"value":"0,00E+00","module":"C4","scenario":null},{"value":"0,00E+00","module":"C4","scenario":"S1"},{"value":"0,00E+00","module":"C4","scenario":"S2"},{"value":"0,00E+00","module":"C4","scenario":"S3"},{"value":"0,00E+00","module":"D","scenario":null},{"value":"0,00E+00","module":"D","scenario":"S1"},{"value":"0,00E+00","module":"D","scenario":"S2"},{"value":"0,00E+00","module":"D","scenario":"S3"}]},{"parameter":"FW","unit":"m^3","values":[{"value":"2,74E-02","module":"A1-A3","scenario":null},{"value":"7,93E-04","module":"A4","scenario":null},{"value":"9,86E-04","module":"A5","scenario":null},{"value":"0,00E+00","module":"B1","scenario":null},{"value":"4,49E-03","module":"B2","scenario":null},{"value":"0,00E+00","module":"C1","scenario":null},{"value":"5,44E-05","module":"C2","scenario":"S1"},{"value":"1,63E-04","module":"C2","scenario":"S2"},{"value":"2,18E-04","module":"C2","scenario":"S3"},{"value":"0,00E+00","module":"C3","scenario":null},{"value":"0,00E+00","module":"C3","scenario":"S1"},{"value":"2,44E-03","module":"C3","scenario":"S2"},{"value":"1,69E-03","module":"C3","scenario":"S3"},{"value":"0,00E+00","module":"C4","scenario":null},{"value":"1,22E-03","module":"C4","scenario":"S1"},{"value":"0,00E+00","module":"C4","scenario":"S2"},{"value":"0,00E+00","module":"C4","scenario":"S3"},{"value":"-5,26E-04","module":"D","scenario":null},{"value":"0,00E+00","module":"D","scenario":"S1"},{"value":"-9,26E-03","module":"D","scenario":"S2"},{"value":"-7,17E-03","module":"D","scenario":"S3"}]}],"end_of_life_waste":[{"parameter":"HWD","unit":"kg","values":[{"value":"4,80E-04","module":"A1-A3","scenario":null},{"value":"2,08E-05","module":"A4","scenario":null},{"value":"1,57E-05","module":"A5","scenario":null},{"value":"0,00E+00","module":"B1","scenario":null},{"value":"5,51E-06","module":"B2","scenario":null},{"value":"0,00E+00","module":"C1","scenario":null},{"value":"1,43E-06","module":"C2","scenario":"S1"},{"value":"4,28E-06","module":"C2","scenario":"S2"},{"value":"5,70E-06","module":"C2","scenario":"S3"},{"value":"0,00E+00","module":"C3","scenario":null},{"value":"0,00E+00","module":"C3","scenario":"S1"},{"value":"2,86E-06","module":"C3","scenario":"S2"},{"value":"2,13E-06","module":"C3","scenario":"S3"},{"value":"0,00E+00","module":"C4","scenario":null},{"value":"1,28E-06","module":"C4","scenario":"S1"},{"value":"0,00E+00","module":"C4","scenario":"S2"},{"value":"0,00E+00","module":"C4","scenario":"S3"},{"value":"-1,19E-06","module":"D","scenario":null},{"value":"0,00E+00","module":"D","scenario":"S1"},{"value":"-1,86E-05","module":"D","scenario":"S2"},{"value":"-8,91E-06","module":"D","scenario":"S3"}]},{"parameter":"NHWD","unit":"kg","values":[{"value":"6,57E-01","module":"A1-A3","scenario":null},{"value":"4,17E-01","module":"A4","scenario":null},{"value":"2,06E-01","module":"A5","scenario":null},{"value":"0,00E+00","module":"B1","scenario":null},{"value":"2,35E-02","module":"B2","scenario":null},{"value":"0,00E+00","module":"C1","scenario":null},{"value":"2,86E-02","module":"C2","scenario":"S1"},{"value":"8,58E-02","module":"C2","scenario":"S2"},{"value":"1,14E-01","module":"C2","scenario":"S3"},{"value":"0,00E+00","module":"C3","scenario":null},{"value":"0,00E+00","module":"C3","scenario":"S1"},{"value":"3,01E+00","module":"C3","scenario":"S2"},{"value":"2,97E-01","module":"C3","scenario":"S3"},{"value":"0,00E+00","module":"C4","scenario":null},{"value":"4,43E+00","module":"C4","scenario":"S1"},{"value":"0,00E+00","module":"C4","scenario":"S2"},{"value":"0,00E+00","module":"C4","scenario":"S3"},{"value":"-4,48E-03","module":"D","scenario":null},{"value":"0,00E+00","module":"D","scenario":"S1"},{"value":"-4,16E-02","module":"D","scenario":"S2"},{"value":"-1,16E-01","module":"D","scenario":"S3"}]},{"parameter":"RWD","unit":"kg","values":[{"value":"8,78E-04","module":"A1-A3","scenario":null},{"value":"5,38E-05","module":"A4","scenario":null},{"value":"2,96E-05","module":"A5","scenario":null},{"value":"0,00E+00","module":"B1","scenario":null},{"value":"2,17E-05","module":"B2","scenario":null},{"value":"0,00E+00","module":"C1","scenario":null},{"value":"3,69E-06","module":"C2","scenario":"S1"},{"value":"1,11E-05","module":"C2","scenario":"S2"},{"value":"1,48E-05","module":"C2","scenario":"S3"},{"value":"0,00E+00","module":"C3","scenario":null},{"value":"0,00E+00","module":"C3","scenario":"S1"},{"value":"6,30E-06","module":"C3","scenario":"S2"},{"value":"2,41E-06","module":"C3","scenario":"S3"},{"value":"0,00E+00","module":"C4","scenario":null},{"value":"6,46E-06","module":"C4","scenario":"S1"},{"value":"0,00E+00","module":"C4","scenario":"S2"},{"value":"0,00E+00","module":"C4","scenario":"S3"},{"value":"-4,81E-06","module":"D","scenario":null},{"value":"0,00E+00","module":"D","scenario":"S1"},{"value":"-8,80E-05","module":"D","scenario":"S2"},{"value":"-6,76E-05","module":"D","scenario":"S3"}]}],"end_of_life_flow":[{"parameter":"CRU","unit":"kg","values":[{"value":"0,00E+00","module":"A1-A3","scenario":null},{"value":"0,00E+00","module":"A4","scenario":null},{"value":"0,00E+00","module":"A5","scenario":null},{"value":"0,00E+00","module":"B1","scenario":null},{"value":"0,00E+00","module":"B2","scenario":null},{"value":"0,00E+00","module":"C1","scenario":null},{"value":"0,00E+00","module":"C2","scenario":"S1"},{"value":"0,00E+00","module":"C2","scenario":"S2"},{"value":"0,00E+00","module":"C2","scenario":"S3"},{"value":"0,00E+00","module":"C3","scenario":null},{"value":"0,00E+00","module":"C3","scenario":"S1"},{"value":"0,00E+00","module":"C3","scenario":"S2"},{"value":"0,00E+00","module":"C3","scenario":"S3"},{"value":"0,00E+00","module":"C4","scenario":null},{"value":"0,00E+00","module":"C4","scenario":"S1"},{"value":"0,00E+00","module":"C4","scenario":"S2"},{"value":"0,00E+00","module":"C4","scenario":"S3"},{"value":"0,00E+00","module":"D","scenario":null},{"value":"0,00E+00","module":"D","scenario":"S1"},{"value":"0,00E+00","module":"D","scenario":"S2"},{"value":"0,00E+00","module":"D","scenario":"S3"}]},{"parameter":"MFR","unit":"kg","values":[{"value":"6,41E-02","module":"A1-A3","scenario":null},{"value":"0,00E+00","module":"A4","scenario":null},{"value":"6,34E-02","module":"A5","scenario":null},{"value":"0,00E+00","module":"B1","scenario":null},{"value":"0,00E+00","module":"B2","scenario":null},{"value":"0,00E+00","module":"C1","scenario":null},{"value":"0,00E+00","module":"C2","scenario":"S1"},{"value":"0,00E+00","module":"C2","scenario":"S2"},{"value":"0,00E+00","module":"C2","scenario":"S3"},{"value":"0,00E+00","module":"C3","scenario":null},{"value":"0,00E+00","module":"C3","scenario":"S1"},{"value":"0,00E+00","module":"C3","scenario":"S2"},{"value":"2,71E+00","module":"C3","scenario":"S3"},{"value":"0,00E+00","module":"C4","scenario":null},{"value":"0,00E+00","module":"C4","scenario":"S1"},{"value":"0,00E+00","module":"C4","scenario":"S2"},{"value":"0,00E+00","module":"C4","scenario":"S3"},{"value":"0,00E+00","module":"D","scenario":null},{"value":"0,00E+00","module":"D","scenario":"S1"},{"value":"0,00E+00","module":"D","scenario":"S2"},{"value":"0,00E+00","module":"D","scenario":"S3"}]},{"parameter":"MER","unit":"kg","values":[{"value":"0,00E+00","module":"A1-A3","scenario":null},{"value":"0,00E+00","module":"A4","scenario":null},{"value":"0,00E+00","module":"A5","scenario":null},{"value":"0,00E+00","module":"B1","scenario":null},{"value":"0,00E+00","module":"B2","scenario":null},{"value":"0,00E+00","module":"C1","scenario":null},{"value":"0,00E+00","module":"C2","scenario":"S1"},{"value":"0,00E+00","module":"C2","scenario":"S2"},{"value":"0,00E+00","module":"C2","scenario":"S3"},{"value":"0,00E+00","module":"C3","scenario":null},{"value":"0,00E+00","module":"C3","scenario":"S1"},{"value":"0,00E+00","module":"C3","scenario":"S2"},{"value":"0,00E+00","module":"C3","scenario":"S3"},{"value":"0,00E+00","module":"C4","scenario":null},{"value":"0,00E+00","module":"C4","scenario":"S1"},{"value":"0,00E+00","module":"C4","scenario":"S2"},{"value":"0,00E+00","module":"C4","scenario":"S3"},{"value":"0,00E+00","module":"D","scenario":null},{"value":"0,00E+00","module":"D","scenario":"S1"},{"value":"0,00E+00","module":"D","scenario":"S2"},{"value":"0,00E+00","module":"D","scenario":"S3"}]},{"parameter":"EEE","unit":"MJ","values":[{"value":"3,27E-02","module":"A1-A3","scenario":null},{"value":"0,00E+00","module":"A4","scenario":null},{"value":"2,34E-01","module":"A5","scenario":null},{"value":"0,00E+00","module":"B1","scenario":null},{"value":"0,00E+00","module":"B2","scenario":null},{"value":"0,00E+00","module":"C1","scenario":null},{"value":"0,00E+00","module":"C2","scenario":"S1"},{"value":"0,00E+00","module":"C2","scenario":"S2"},{"value":"0,00E+00","module":"C2","scenario":"S3"},{"value":"0,00E+00","module":"C3","scenario":null},{"value":"0,00E+00","module":"C3","scenario":"S1"},{"value":"5,22E+00","module":"C3","scenario":"S2"},{"value":"0,00E+00","module":"C3","scenario":"S3"},{"value":"0,00E+00","module":"C4","scenario":null},{"value":"0,00E+00","module":"C4","scenario":"S1"},{"value":"0,00E+00","module":"C4","scenario":"S2"},{"value":"0,00E+00","module":"C4","scenario":"S3"},{"value":"0,00E+00","module":"D","scenario":null},{"value":"0,00E+00","module":"D","scenario":"S1"},{"value":"0,00E+00","module":"D","scenario":"S2"},{"value":"0,00E+00","module":"D","scenario":"S3"}]},{"parameter":"EET","unit":"MJ","values":[{"value":"6,54E-02","module":"A1-A3","scenario":null},{"value":"0,00E+00","module":"A4","scenario":null},{"value":"4,68E-01","module":"A5","scenario":null},{"value":"0,00E+00","module":"B1","scenario":null},{"value":"0,00E+00","module":"B2","scenario":null},{"value":"0,00E+00","module":"C1","scenario":null},{"value":"0,00E+00","module":"C2","scenario":"S1"},{"value":"0,00E+00","module":"C2","scenario":"S2"},{"value":"0,00E+00","module":"C2","scenario":"S3"},{"value":"0,00E+00","module":"C3","scenario":null},{"value":"0,00E+00","module":"C3","scenario":"S1"},{"value":"1,04E+01","module":"C3","scenario":"S2"},{"value":"1,04E+01","module":"C3","scenario":"S3"},{"value":"0,00E+00","module":"C4","scenario":null},{"value":"0,00E+00","module":"C4","scenario":"S1"},{"value":"0,00E+00","module":"C4","scenario":"S2"},{"value":"0,00E+00","module":"C4","scenario":"S3"},{"value":"0,00E+00","module":"D","scenario":null},{"value":"0,00E+00","module":"D","scenario":"S1"},{"value":"0,00E+00","module":"D","scenario":"S2"},{"value":"0,00E+00","module":"D","scenario":"S3"}]}]}