{"product_name":"JACKODUR EVO","epd_id":"EPD-JAC-20220371-CBA1-EN","compliance":["DIN EN 15804+A2","ISO 14025"],"producer_name":"JACKON Insulation GmbH","environmental_impact":[{"parameter":"GWP-total","unit":"kg CO2-eq","values":[{"value":"1,04E+02","module":"A1-A3","scenario":null},{"value":"1,27E+00","module":"A4","scenario":null},{"value":"2,09E+00","module":"A5","scenario":null},{"value":"0,00E+00","module":"C1","scenario":null},{"value":"1,25E-01","module":"C2","scenario":null},{"value":"1,15E+02","module":"C3","scenario":"S1"},{"value":"4,40E+00","module":"C3","scenario":"S2"},{"value":"2,44E+00","module":"C4","scenario":null},{"value":"-4,73E+01","module":"D","scenario":"S1"},{"value":"-6,83E+01","module":"D","scenario":"S2"},{"value":"-1,01E+00","module":"D","scenario":"S3"}]},{"parameter":"GWP-fossil","unit":"kg CO2-eq","values":[{"value":"1,03E+02","module":"A1-A3","scenario":null},{"value":"1,26E+00","module":"A4","scenario":null},{"value":"2,09E+00","module":"A5","scenario":null},{"value":"0,00E+00","module":"C1","scenario":null},{"value":"1,23E-01","module":"C2","scenario":null},{"value":"1,15E+02","module":"C3","scenario":"S1"},{"value":"4,35E+00","module":"C3","scenario":"S2"},{"value":"2,44E+00","module":"C4","scenario":null},{"value":"-4,72E+01","module":"D","scenario":"S1"},{"value":"-6,80E+01","module":"D","scenario":"S2"},{"value":"-1,00E+00","module":"D","scenario":"S3"}]},{"parameter":"GWP-biogenic","unit":"kg CO2-eq","values":[{"value":"4,79E-01","module":"A1-A3","scenario":null},{"value":"1,31E-04","module":"A4","scenario":null},{"value":"6,93E-05","module":"A5","scenario":null},{"value":"0,00E+00","module":"C1","scenario":null},{"value":"1,29E-05","module":"C2","scenario":null},{"value":"3,65E-03","module":"C3","scenario":"S1"},{"value":"4,72E-02","module":"C3","scenario":"S2"},{"value":"3,19E-03","module":"C4","scenario":null},{"value":"-5,58E-02","module":"D","scenario":"S1"},{"value":"-2,71E-01","module":"D","scenario":"S2"},{"value":"-1,19E-03","module":"D","scenario":"S3"}]},{"parameter":"GWP-luluc","unit":"kg CO2-eq","values":[{"value":"1,71E-02","module":"A1-A3","scenario":null},{"value":"1,16E-02","module":"A4","scenario":null},{"value":"2,21E-06","module":"A5","scenario":null},{"value":"0,00E+00","module":"C1","scenario":null},{"value":"1,14E-03","module":"C2","scenario":null},{"value":"1,38E-04","module":"C3","scenario":"S1"},{"value":"4,68E-04","module":"C3","scenario":"S2"},{"value":"1,95E-03","module":"C4","scenario":null},{"value":"-2,91E-03","module":"D","scenario":"S1"},{"value":"-4,07E-03","module":"D","scenario":"S2"},{"value":"-6,19E-05","module":"D","scenario":"S3"}]},{"parameter":"ODP","unit":"kg CFC11-eq","values":[{"value":"1,42E-10","module":"A1-A3","scenario":null},{"value":"1,63E-13","module":"A4","scenario":null},{"value":"9,79E-14","module":"A5","scenario":null},{"value":"0,00E+00","module":"C1","scenario":null},{"value":"1,60E-14","module":"C2","scenario":null},{"value":"5,32E-12","module":"C3","scenario":"S1"},{"value":"7,94E-11","module":"C3","scenario":"S2"},{"value":"3,97E-12","module":"C4","scenario":null},{"value":"-2,29E-10","module":"D","scenario":"S1"},{"value":"-6,95E-11","module":"D","scenario":"S2"},{"value":"-4,88E-12","module":"D","scenario":"S3"}]},{"parameter":"AP","unit":"mol H^(+)-eq","values":[{"value":"1,44E-01","module":"A1-A3","scenario":null},{"value":"1,61E-03","module":"A4","scenario":null},{"value":"1,97E-04","module":"A5","scenario":null},{"value":"0,00E+00","module":"C1","scenario":null},{"value":"1,58E-04","module":"C2","scenario":null},{"value":"1,01E-02","module":"C3","scenario":"S1"},{"value":"9,19E-03","module":"C3","scenario":"S2"},{"value":"7,09E-03","module":"C4","scenario":null},{"value":"-4,95E-02","module":"D","scenario":"S1"},{"value":"-1,06E-01","module":"D","scenario":"S2"},{"value":"-1,05E-03","module":"D","scenario":"S3"}]},{"parameter":"POCP","unit":"kg NMVOC-eq","values":[{"value":"2,84E-01","module":"A1-A3","scenario":null},{"value":"1,39E-03","module":"A4","scenario":null},{"value":"1,25E-04","module":"A5","scenario":null},{"value":"0,00E+00","module":"C1","scenario":null},{"value":"1,36E-04","module":"C2","scenario":null},{"value":"6,52E-03","module":"C3","scenario":"S1"},{"value":"5,87E-03","module":"C3","scenario":"S2"},{"value":"5,16E-03","module":"C4","scenario":null},{"value":"-4,57E-02","module":"D","scenario":"S1"},{"value":"-1,14E-01","module":"D","scenario":"S2"},{"value":"-9,72E-04","module":"D","scenario":"S3"}]},{"parameter":"ADPE","unit":"kg Sb-eq","values":[{"value":"3,44E-05","module":"A1-A3","scenario":null},{"value":"8,26E-08","module":"A4","scenario":null},{"value":"9,10E-10","module":"A5","scenario":null},{"value":"0,00E+00","module":"C1","scenario":null},{"value":"8,11E-09","module":"C2","scenario":null},{"value":"4,93E-08","module":"C3","scenario":"S1"},{"value":"6,67E-07","module":"C3","scenario":"S2"},{"value":"6,25E-08","module":"C4","scenario":null},{"value":"-1,38E-06","module":"D","scenario":"S1"},{"value":"-2,04E-06","module":"D","scenario":"S2"},{"value":"-2,93E-08","module":"D","scenario":"S3"}]},{"parameter":"ADPF","unit":"MJ","values":[{"value":"2,79E+03","module":"A1-A3","scenario":null},{"value":"1,71E+01","module":"A4","scenario":null},{"value":"2,44E-01","module":"A5","scenario":null},{"value":"0,00E+00","module":"C1","scenario":null},{"value":"1,68E+00","module":"C2","scenario":null},{"value":"1,30E+01","module":"C3","scenario":"S1"},{"value":"9,06E+01","module":"C3","scenario":"S2"},{"value":"3,53E+01","module":"C4","scenario":null},{"value":"-9,03E+02","module":"D","scenario":"S1"},{"value":"-2,25E+03","module":"D","scenario":"S2"},{"value":"-1,92E+01","module":"D","scenario":"S3"}]},{"parameter":"WDP","unit":"m^3 world-eq deprived","values":[{"value":"4,97E+00","module":"A1-A3","scenario":null},{"value":"1,52E-02","module":"A4","scenario":null},{"value":"1,85E-01","module":"A5","scenario":null},{"value":"0,00E+00","module":"C1","scenario":null},{"value":"1,49E-03","module":"C2","scenario":null},{"value":"9,39E+00","module":"C3","scenario":"S1"},{"value":"9,59E-01","module":"C3","scenario":"S2"},{"value":"-3,34E-02","module":"C4","scenario":null},{"value":"-1,98E+00","module":"D","scenario":"S1"},{"value":"-1,39E+01","module":"D","scenario":"S2"},{"value":"-4,20E-02","module":"D","scenario":"S3"}]},{"parameter":"EP-freshwater","unit":"kg P-eq","values":[{"value":"1,13E-04","module":"A1-A3","scenario":null},{"value":"4,59E-06","module":"A4","scenario":null},{"value":"2,33E-08","module":"A5","scenario":null},{"value":"0,00E+00","module":"C1","scenario":null},{"value":"4,50E-07","module":"C2","scenario":null},{"value":"1,27E-06","module":"C3","scenario":"S1"},{"value":"1,61E-05","module":"C3","scenario":"S2"},{"value":"4,55E-04","module":"C4","scenario":null},{"value":"-2,45E-05","module":"D","scenario":"S1"},{"value":"-8,05E-05","module":"D","scenario":"S2"},{"value":"-5,21E-07","module":"D","scenario":"S3"}]},{"parameter":"EP-marine","unit":"kg N-eq","values":[{"value":"4,19E-02","module":"A1-A3","scenario":null},{"value":"5,46E-04","module":"A4","scenario":null},{"value":"4,21E-05","module":"A5","scenario":null},{"value":"0,00E+00","module":"C1","scenario":null},{"value":"5,36E-05","module":"C2","scenario":null},{"value":"2,22E-03","module":"C3","scenario":"S1"},{"value":"2,20E-03","module":"C3","scenario":"S2"},{"value":"1,62E-03","module":"C4","scenario":null},{"value":"-1,61E-02","module":"D","scenario":"S1"},{"value":"-2,92E-02","module":"D","scenario":"S2"},{"value":"-3,42E-04","module":"D","scenario":"S3"}]},{"parameter":"EP-terrestrial","unit":"mol N-eq","values":[{"value":"4,58E-01","module":"A1-A3","scenario":null},{"value":"6,57E-03","module":"A4","scenario":null},{"value":"9,31E-04","module":"A5","scenario":null},{"value":"0,00E+00","module":"C1","scenario":null},{"value":"6,45E-04","module":"C2","scenario":null},{"value":"4,75E-02","module":"C3","scenario":"S1"},{"value":"2,30E-02","module":"C3","scenario":"S2"},{"value":"1,78E-02","module":"C4","scenario":null},{"value":"-1,73E-01","module":"D","scenario":"S1"},{"value":"-3,16E-01","module":"D","scenario":"S2"},{"value":"-3,68E-03","module":"D","scenario":"S3"}]}],"additional_environmental_impact":[{"parameter":"PM","unit":"Disease incidence","values":[{"value":"1,11E-06","module":"A1-A3","scenario":null},{"value":"1,18E-08","module":"A4","scenario":null},{"value":"1,16E-09","module":"A5","scenario":null},{"value":"0,00E+00","module":"C1","scenario":null},{"value":"1,16E-09","module":"C2","scenario":null},{"value":"5,87E-08","module":"C3","scenario":"S1"},{"value":"7,74E-08","module":"C3","scenario":"S2"},{"value":"6,87E-08","module":"C4","scenario":null},{"value":"-4,42E-07","module":"D","scenario":"S1"},{"value":"-7,20E-07","module":"D","scenario":"S2"},{"value":"-9,41E-09","module":"D","scenario":"S3"}]},{"parameter":"ETP-fw","unit":"CTUe","values":[{"value":"1,48E+03","module":"A1-A3","scenario":null},{"value":"1,21E+01","module":"A4","scenario":null},{"value":"1,14E-01","module":"A5","scenario":null},{"value":"0,00E+00","module":"C1","scenario":null},{"value":"1,19E+00","module":"C2","scenario":null},{"value":"6,34E+00","module":"C3","scenario":"S1"},{"value":"3,99E+01","module":"C3","scenario":"S2"},{"value":"3,36E+01","module":"C4","scenario":null},{"value":"-1,50E+02","module":"D","scenario":"S1"},{"value":"-1,30E+03","module":"D","scenario":"S2"},{"value":"-3,19E+00","module":"D","scenario":"S3"}]},{"parameter":"HTP-c","unit":"CTUh","values":[{"value":"2,87E-08","module":"A1-A3","scenario":null},{"value":"2,48E-10","module":"A4","scenario":null},{"value":"1,29E-11","module":"A5","scenario":null},{"value":"0,00E+00","module":"C1","scenario":null},{"value":"2,44E-11","module":"C2","scenario":null},{"value":"6,46E-10","module":"C3","scenario":"S1"},{"value":"1,33E-09","module":"C3","scenario":"S2"},{"value":"1,55E-09","module":"C4","scenario":null},{"value":"-5,64E-09","module":"D","scenario":"S1"},{"value":"-2,64E-08","module":"D","scenario":"S2"},{"value":"-1,20E-10","module":"D","scenario":"S3"}]},{"parameter":"HTP-nc","unit":"CTUh","values":[{"value":"1,29E-06","module":"A1-A3","scenario":null},{"value":"1,32E-08","module":"A4","scenario":null},{"value":"3,89E-10","module":"A5","scenario":null},{"value":"0,00E+00","module":"C1","scenario":null},{"value":"1,30E-09","module":"C2","scenario":null},{"value":"2,00E-08","module":"C3","scenario":"S1"},{"value":"3,28E-08","module":"C3","scenario":"S2"},{"value":"1,29E-07","module":"C4","scenario":null},{"value":"-2,64E-07","module":"D","scenario":"S1"},{"value":"-1,07E-06","module":"D","scenario":"S2"},{"value":"-5,60E-09","module":"D","scenario":"S3"}]},{"parameter":"SQP","unit":"SQP","values":[{"value":"6,18E+01","module":"A1-A3","scenario":null},{"value":"7,14E+00","module":"A4","scenario":null},{"value":"7,70E-02","module":"A5","scenario":null},{"value":"0,00E+00","module":"C1","scenario":null},{"value":"7,01E-01","module":"C2","scenario":null},{"value":"4,13E+00","module":"C3","scenario":"S1"},{"value":"3,55E+01","module":"C3","scenario":"S2"},{"value":"3,06E+00","module":"C4","scenario":null},{"value":"-6,99E+01","module":"D","scenario":"S1"},{"value":"-3,22E+01","module":"D","scenario":"S2"},{"value":"-1,49E+00","module":"D","scenario":"S3"}]}],"resource_use":[{"parameter":"PERE","unit":"MJ","values":[{"value":"7,72E+01","module":"A1-A3","scenario":null},{"value":"1,24E+00","module":"A4","scenario":null},{"value":"6,25E-02","module":"A5","scenario":null},{"value":"0,00E+00","module":"C1","scenario":null},{"value":"1,22E-01","module":"C2","scenario":null},{"value":"3,37E+00","module":"C3","scenario":"S1"},{"value":"5,41E+01","module":"C3","scenario":"S2"},{"value":"3,18E+00","module":"C4","scenario":null},{"value":"-7,09E+01","module":"D","scenario":"S1"},{"value":"-4,62E+01","module":"D","scenario":"S2"},{"value":"-1,51E+00","module":"D","scenario":"S3"}]},{"parameter":"PERM","unit":"MJ","values":[{"value":"0,00E+00","module":"A1-A3","scenario":null},{"value":"0,00E+00","module":"A4","scenario":null},{"value":"0,00E+00","module":"A5","scenario":null},{"value":"0,00E+00","module":"C1","scenario":null},{"value":"0,00E+00","module":"C2","scenario":null},{"value":"0,00E+00","module":"C3","scenario":"S1"},{"value":"0,00E+00","module":"C3","scenario":"S2"},{"value":"0,00E+00","module":"C4","scenario":null},{"value":"0,00E+00","module":"D","scenario":"S1"},{"value":"0,00E+00","module":"D","scenario":"S2"},{"value":"0,00E+00","module":"D","scenario":"S3"}]},{"parameter":"PERT","unit":"MJ","values":[{"value":"7,72E+01","module":"A1-A3","scenario":null},{"value":"1,24E+00","module":"A4","scenario":null},{"value":"6,25E-02","module":"A5","scenario":null},{"value":"0,00E+00","module":"C1","scenario":null},{"value":"1,22E-01","module":"C2","scenario":null},{"value":"3,37E+00","module":"C3","scenario":"S1"},{"value":"5,41E+01","module":"C3","scenario":"S2"},{"value":"3,18E+00","module":"C4","scenario":null},{"value":"-7,09E+01","module":"D","scenario":"S1"},{"value":"-4,62E+01","module":"D","scenario":"S2"},{"value":"-1,51E+00","module":"D","scenario":"S3"}]},{"parameter":"PENRE","unit":"MJ","values":[{"value":"1,60E+03","module":"A1-A3","scenario":null},{"value":"1,72E+01","module":"A4","scenario":null},{"value":"2,89E+01","module":"A5","scenario":null},{"value":"0,00E+00","module":"C1","scenario":null},{"value":"1,68E+00","module":"C2","scenario":null},{"value":"1,18E+03","module":"C3","scenario":"S1"},{"value":"9,06E+01","module":"C3","scenario":"S2"},{"value":"3,53E+01","module":"C4","scenario":null},{"value":"-9,03E+02","module":"D","scenario":"S1"},{"value":"-2,26E+03","module":"D","scenario":"S2"},{"value":"-1,92E+01","module":"D","scenario":"S3"}]},{"parameter":"PENRM","unit":"MJ","values":[{"value":"1,19E+03","module":"A1-A3","scenario":null},{"value":"0,00E+00","module":"A4","scenario":null},{"value":"-2,86E+01","module":"A5","scenario":null},{"value":"0,00E+00","module":"C1","scenario":null},{"value":"0,00E+00","module":"C2","scenario":null},{"value":"-1,17E+03","module":"C3","scenario":"S1"},{"value":"-1,17E+03","module":"C3","scenario":"S2"},{"value":"0,00E+00","module":"C4","scenario":null},{"value":"0,00E+00","module":"D","scenario":"S1"},{"value":"0,00E+00","module":"D","scenario":"S2"},{"value":"0,00E+00","module":"D","scenario":"S3"}]},{"parameter":"PENRT","unit":"MJ","values":[{"value":"2,79E+03","module":"A1-A3","scenario":null},{"value":"1,72E+01","module":"A4","scenario":null},{"value":"2,44E-01","module":"A5","scenario":null},{"value":"0,00E+00","module":"C1","scenario":null},{"value":"1,68E+00","module":"C2","scenario":null},{"value":"1,30E+01","module":"C3","scenario":"S1"},{"value":"-1,08E+03","module":"C3","scenario":"S2"},{"value":"3,53E+01","module":"C4","scenario":null},{"value":"-9,03E+02","module":"D","scenario":"S1"},{"value":"-2,26E+03","module":"D","scenario":"S2"},{"value":"-1,92E+01","module":"D","scenario":"S3"}]},{"parameter":"SM","unit":"kg","values":[{"value":"2,39E+00","module":"A1-A3","scenario":null},{"value":"0,00E+00","module":"A4","scenario":null},{"value":"0,00E+00","module":"A5","scenario":null},{"value":"0,00E+00","module":"C1","scenario":null},{"value":"0,00E+00","module":"C2","scenario":null},{"value":"0,00E+00","module":"C3","scenario":"S1"},{"value":"0,00E+00","module":"C3","scenario":"S2"},{"value":"0,00E+00","module":"C4","scenario":null},{"value":"0,00E+00","module":"D","scenario":"S1"},{"value":"3,04E+01","module":"D","scenario":"S2"},{"value":"0,00E+00","module":"D","scenario":"S3"}]},{"parameter":"RSF","unit":"MJ","values":[{"value":"0,00E+00","module":"A1-A3","scenario":null},{"value":"0,00E+00","module":"A4","scenario":null},{"value":"0,00E+00","module":"A5","scenario":null},{"value":"0,00E+00","module":"C1","scenario":null},{"value":"0,00E+00","module":"C2","scenario":null},{"value":"0,00E+00","module":"C3","scenario":"S1"},{"value":"0,00E+00","module":"C3","scenario":"S2"},{"value":"0,00E+00","module":"C4","scenario":null},{"value":"0,00E+00","module":"D","scenario":"S1"},{"value":"0,00E+00","module":"D","scenario":"S2"},{"value":"0,00E+00","module":"D","scenario":"S3"}]},{"parameter":"NRSF","unit":"MJ","values":[{"value":"0,00E+00","module":"A1-A3","scenario":null},{"value":"0,00E+00","module":"A4","scenario":null},{"value":"0,00E+00","module":"A5","scenario":null},{"value":"0,00E+00","module":"C1","scenario":null},{"value":"0,00E+00","module":"C2","scenario":null},{"value":"0,00E+00","module":"C3","scenario":"S1"},{"value":"0,00E+00","module":"C3","scenario":"S2"},{"value":"0,00E+00","module":"C4","scenario":null},{"value":"0,00E+00","module":"D","scenario":"S1"},{"value":"0,00E+00","module":"D","scenario":"S2"},{"value":"0,00E+00","module":"D","scenario":"S3"}]},{"parameter":"FW","unit":"m^3","values":[{"value":"4,37E-01","module":"A1-A3","scenario":null},{"value":"1,36E-03","module":"A4","scenario":null},{"value":"4,32E-03","module":"A5","scenario":null},{"value":"0,00E+00","module":"C1","scenario":null},{"value":"1,34E-04","module":"C2","scenario":null},{"value":"2,20E-01","module":"C3","scenario":"S1"},{"value":"4,37E-02","module":"C3","scenario":"S2"},{"value":"3,48E-04","module":"C4","scenario":null},{"value":"-1,18E-01","module":"D","scenario":"S1"},{"value":"-3,46E-01","module":"D","scenario":"S2"},{"value":"-2,52E-03","module":"D","scenario":"S3"}]}],"end_of_life_waste":[{"parameter":"HWD","unit":"kg","values":[{"value":"1,79E-07","module":"A1-A3","scenario":null},{"value":"5,31E-11","module":"A4","scenario":null},{"value":"5,35E-12","module":"A5","scenario":null},{"value":"0,00E+00","module":"C1","scenario":null},{"value":"5,21E-12","module":"C2","scenario":null},{"value":"2,71E-10","module":"C3","scenario":"S1"},{"value":"-7,09E-09","module":"C3","scenario":"S2"},{"value":"2,97E-09","module":"C4","scenario":null},{"value":"-9,90E-08","module":"D","scenario":"S1"},{"value":"-1,09E-07","module":"D","scenario":"S2"},{"value":"-2,10E-09","module":"D","scenario":"S3"}]},{"parameter":"NHWD","unit":"kg","values":[{"value":"9,03E-01","module":"A1-A3","scenario":null},{"value":"2,62E-03","module":"A4","scenario":null},{"value":"9,57E-03","module":"A5","scenario":null},{"value":"0,00E+00","module":"C1","scenario":null},{"value":"2,57E-04","module":"C2","scenario":null},{"value":"6,62E-01","module":"C3","scenario":"S1"},{"value":"6,63E-02","module":"C3","scenario":"S2"},{"value":"3,42E+01","module":"C4","scenario":null},{"value":"-2,18E-01","module":"D","scenario":"S1"},{"value":"-5,50E-01","module":"D","scenario":"S2"},{"value":"-4,64E-03","module":"D","scenario":"S3"}]},{"parameter":"RWD","unit":"kg","values":[{"value":"5,06E-02","module":"A1-A3","scenario":null},{"value":"3,21E-05","module":"A4","scenario":null},{"value":"1,47E-05","module":"A5","scenario":null},{"value":"0,00E+00","module":"C1","scenario":null},{"value":"3,15E-06","module":"C2","scenario":null},{"value":"7,82E-04","module":"C3","scenario":"S1"},{"value":"1,44E-02","module":"C3","scenario":"S2"},{"value":"4,18E-04","module":"C4","scenario":null},{"value":"-7,96E-02","module":"D","scenario":"S1"},{"value":"-1,31E-02","module":"D","scenario":"S2"},{"value":"-1,69E-03","module":"D","scenario":"S3"}]}],"end_of_life_flow":[{"parameter":"CRU","unit":"kg","values":[{"value":"0,00E+00","module":"A1-A3","scenario":null},{"value":"0,00E+00","module":"A4","scenario":null},{"value":"0,00E+00","module":"A5","scenario":null},{"value":"0,00E+00","module":"C1","scenario":null},{"value":"0,00E+00","module":"C2","scenario":null},{"value":"0,00E+00","module":"C3","scenario":"S1"},{"value":"0,00E+00","module":"C3","scenario":"S2"},{"value":"0,00E+00","module":"C4","scenario":null},{"value":"0,00E+00","module":"D","scenario":"S1"},{"value":"0,00E+00","module":"D","scenario":"S2"},{"value":"0,00E+00","module":"D","scenario":"S3"}]},{"parameter":"MFR","unit":"kg","values":[{"value":"0,00E+00","module":"A1-A3","scenario":null},{"value":"0,00E+00","module":"A4","scenario":null},{"value":"0,00E+00","module":"A5","scenario":null},{"value":"0,00E+00","module":"C1","scenario":null},{"value":"0,00E+00","module":"C2","scenario":null},{"value":"0,00E+00","module":"C3","scenario":"S1"},{"value":"3,44E+01","module":"C3","scenario":"S2"},{"value":"0,00E+00","module":"C4","scenario":null},{"value":"0,00E+00","module":"D","scenario":"S1"},{"value":"0,00E+00","module":"D","scenario":"S2"},{"value":"0,00E+00","module":"D","scenario":"S3"}]},{"parameter":"MER","unit":"kg","values":[{"value":"0,00E+00","module":"A1-A3","scenario":null},{"value":"0,00E+00","module":"A4","scenario":null},{"value":"0,00E+00","module":"A5","scenario":null},{"value":"0,00E+00","module":"C1","scenario":null},{"value":"0,00E+00","module":"C2","scenario":null},{"value":"0,00E+00","module":"C3","scenario":"S1"},{"value":"0,00E+00","module":"C3","scenario":"S2"},{"value":"0,00E+00","module":"C4","scenario":null},{"value":"0,00E+00","module":"D","scenario":"S1"},{"value":"0,00E+00","module":"D","scenario":"S2"},{"value":"0,00E+00","module":"D","scenario":"S3"}]},{"parameter":"EEE","unit":"MJ","values":[{"value":"0,00E+00","module":"A1-A3","scenario":null},{"value":"0,00E+00","module":"A4","scenario":null},{"value":"4,22E+00","module":"A5","scenario":null},{"value":"0,00E+00","module":"C1","scenario":null},{"value":"0,00E+00","module":"C2","scenario":null},{"value":"2,08E+02","module":"C3","scenario":"S1"},{"value":"0,00E+00","module":"C3","scenario":"S2"},{"value":"0,00E+00","module":"C4","scenario":null},{"value":"0,00E+00","module":"D","scenario":"S1"},{"value":"0,00E+00","module":"D","scenario":"S2"},{"value":"0,00E+00","module":"D","scenario":"S3"}]},{"parameter":"EET","unit":"MJ","values":[{"value":"0,00E+00","module":"A1-A3","scenario":null},{"value":"0,00E+00","module":"A4","scenario":null},{"value":"7,50E+00","module":"A5","scenario":null},{"value":"0,00E+00","module":"C1","scenario":null},{"value":"0,00E+00","module":"C2","scenario":null},{"value":"3,71E+02","module":"C3","scenario":"S1"},{"value":"0,00E+00","module":"C3","scenario":"S2"},{"value":"0,00E+00","module":"C4","scenario":null},{"value":"0,00E+00","module":"D","scenario":"S1"},{"value":"0,00E+00","module":"D","scenario":"S2"},{"value":"0,00E+00","module":"D","scenario":"S3"}]}]}