{"product_name":"TaskWorx\u00ae Carpet Tile with Polyamide 6 (Aquafil) Face Fibre","epd_id":"EPD-SHA-20230448-CBA1-EN","compliance":["DIN EN 15804+A2","ISO 14025"],"producer_name":"Shaw Contract (Shaw Europe Ltd.)","environmental_impact":[{"parameter":"GWP-total","unit":"kg CO2-eq","values":[{"value":"5,73E+00","module":"A1-A3","scenario":null},{"value":"2,45E-01","module":"A4","scenario":null},{"value":"4,08E-01","module":"A5","scenario":null},{"value":"2,54E-04","module":"B1","scenario":null},{"value":"2,89E-01","module":"B2","scenario":null},{"value":"0,00E+00","module":"C1","scenario":null},{"value":"5,28E-02","module":"C2","scenario":null},{"value":"0,00E+00","module":"C3","scenario":null},{"value":"2,74E-01","module":"C4","scenario":null},{"value":"6,15E-04","module":"D","scenario":null}]},{"parameter":"GWP-fossil","unit":"kg CO2-eq","values":[{"value":"6,09E+00","module":"A1-A3","scenario":null},{"value":"2,44E-01","module":"A4","scenario":null},{"value":"4,13E-01","module":"A5","scenario":null},{"value":"2,54E-04","module":"B1","scenario":null},{"value":"2,86E-01","module":"B2","scenario":null},{"value":"0,00E+00","module":"C1","scenario":null},{"value":"5,26E-02","module":"C2","scenario":null},{"value":"0,00E+00","module":"C3","scenario":null},{"value":"2,76E-01","module":"C4","scenario":null},{"value":"-3,49E-03","module":"D","scenario":null}]},{"parameter":"GWP-biogenic","unit":"kg CO2-eq","values":[{"value":"-3,61E-01","module":"A1-A3","scenario":null},{"value":"-3,37E-04","module":"A4","scenario":null},{"value":"-5,37E-03","module":"A5","scenario":null},{"value":"0,00E+00","module":"B1","scenario":null},{"value":"3,05E-03","module":"B2","scenario":null},{"value":"0,00E+00","module":"C1","scenario":null},{"value":"-7,27E-05","module":"C2","scenario":null},{"value":"0,00E+00","module":"C3","scenario":null},{"value":"-2,94E-03","module":"C4","scenario":null},{"value":"4,07E-03","module":"D","scenario":null}]},{"parameter":"GWP-luluc","unit":"kg CO2-eq","values":[{"value":"1,83E-03","module":"A1-A3","scenario":null},{"value":"1,36E-03","module":"A4","scenario":null},{"value":"2,06E-04","module":"A5","scenario":null},{"value":"0,00E+00","module":"B1","scenario":null},{"value":"6,06E-05","module":"B2","scenario":null},{"value":"0,00E+00","module":"C1","scenario":null},{"value":"2,93E-04","module":"C2","scenario":null},{"value":"0,00E+00","module":"C3","scenario":null},{"value":"1,35E-04","module":"C4","scenario":null},{"value":"3,45E-05","module":"D","scenario":null}]},{"parameter":"ODP","unit":"kg CFC11-eq","values":[{"value":"8,28E-09","module":"A1-A3","scenario":null},{"value":"1,46E-14","module":"A4","scenario":null},{"value":"4,36E-10","module":"A5","scenario":null},{"value":"0,00E+00","module":"B1","scenario":null},{"value":"4,19E-12","module":"B2","scenario":null},{"value":"0,00E+00","module":"C1","scenario":null},{"value":"3,15E-15","module":"C2","scenario":null},{"value":"0,00E+00","module":"C3","scenario":null},{"value":"3,71E-13","module":"C4","scenario":null},{"value":"7,12E-14","module":"D","scenario":null}]},{"parameter":"AP","unit":"mol H^(+)-eq","values":[{"value":"1,28E-02","module":"A1-A3","scenario":null},{"value":"2,52E-04","module":"A4","scenario":null},{"value":"1,09E-03","module":"A5","scenario":null},{"value":"0,00E+00","module":"B1","scenario":null},{"value":"6,29E-04","module":"B2","scenario":null},{"value":"0,00E+00","module":"C1","scenario":null},{"value":"5,42E-05","module":"C2","scenario":null},{"value":"0,00E+00","module":"C3","scenario":null},{"value":"8,19E-04","module":"C4","scenario":null},{"value":"1,70E-05","module":"D","scenario":null}]},{"parameter":"POCP","unit":"kg NMVOC-eq","values":[{"value":"1,03E-02","module":"A1-A3","scenario":null},{"value":"2,22E-04","module":"A4","scenario":null},{"value":"8,77E-04","module":"A5","scenario":null},{"value":"1,41E-05","module":"B1","scenario":null},{"value":"3,82E-04","module":"B2","scenario":null},{"value":"0,00E+00","module":"C1","scenario":null},{"value":"4,78E-05","module":"C2","scenario":null},{"value":"0,00E+00","module":"C3","scenario":null},{"value":"5,83E-04","module":"C4","scenario":null},{"value":"3,29E-05","module":"D","scenario":null}]},{"parameter":"ADPE","unit":"kg Sb-eq","values":[{"value":"8,05E-07","module":"A1-A3","scenario":null},{"value":"2,04E-08","module":"A4","scenario":null},{"value":"6,77E-08","module":"A5","scenario":null},{"value":"0,00E+00","module":"B1","scenario":null},{"value":"7,80E-08","module":"B2","scenario":null},{"value":"0,00E+00","module":"C1","scenario":null},{"value":"4,40E-09","module":"C2","scenario":null},{"value":"0,00E+00","module":"C3","scenario":null},{"value":"1,92E-08","module":"C4","scenario":null},{"value":"-1,73E-09","module":"D","scenario":null}]},{"parameter":"ADPF","unit":"MJ","values":[{"value":"1,39E+02","module":"A1-A3","scenario":null},{"value":"3,26E+00","module":"A4","scenario":null},{"value":"8,72E+00","module":"A5","scenario":null},{"value":"0,00E+00","module":"B1","scenario":null},{"value":"5,19E+00","module":"B2","scenario":null},{"value":"0,00E+00","module":"C1","scenario":null},{"value":"7,03E-01","module":"C2","scenario":null},{"value":"0,00E+00","module":"C3","scenario":null},{"value":"3,92E+00","module":"C4","scenario":null},{"value":"-1,92E-01","module":"D","scenario":null}]},{"parameter":"WDP","unit":"m^3 world-eq deprived","values":[{"value":"3,58E-01","module":"A1-A3","scenario":null},{"value":"2,19E-03","module":"A4","scenario":null},{"value":"8,86E-02","module":"A5","scenario":null},{"value":"0,00E+00","module":"B1","scenario":null},{"value":"6,54E-02","module":"B2","scenario":null},{"value":"0,00E+00","module":"C1","scenario":null},{"value":"4,72E-04","module":"C2","scenario":null},{"value":"0,00E+00","module":"C3","scenario":null},{"value":"-2,73E-03","module":"C4","scenario":null},{"value":"-4,38E-03","module":"D","scenario":null}]},{"parameter":"EP-freshwater","unit":"kg P-eq","values":[{"value":"1,93E-05","module":"A1-A3","scenario":null},{"value":"7,29E-07","module":"A4","scenario":null},{"value":"1,57E-05","module":"A5","scenario":null},{"value":"0,00E+00","module":"B1","scenario":null},{"value":"1,40E-06","module":"B2","scenario":null},{"value":"0,00E+00","module":"C1","scenario":null},{"value":"1,57E-07","module":"C2","scenario":null},{"value":"0,00E+00","module":"C3","scenario":null},{"value":"5,16E-05","module":"C4","scenario":null},{"value":"3,26E-08","module":"D","scenario":null}]},{"parameter":"EP-marine","unit":"kg N-eq","values":[{"value":"3,07E-03","module":"A1-A3","scenario":null},{"value":"8,23E-05","module":"A4","scenario":null},{"value":"2,36E-04","module":"A5","scenario":null},{"value":"0,00E+00","module":"B1","scenario":null},{"value":"1,43E-04","module":"B2","scenario":null},{"value":"0,00E+00","module":"C1","scenario":null},{"value":"1,77E-05","module":"C2","scenario":null},{"value":"0,00E+00","module":"C3","scenario":null},{"value":"1,81E-04","module":"C4","scenario":null},{"value":"1,48E-05","module":"D","scenario":null}]},{"parameter":"EP-terrestrial","unit":"mol N-eq","values":[{"value":"3,04E-02","module":"A1-A3","scenario":null},{"value":"9,80E-04","module":"A4","scenario":null},{"value":"3,05E-03","module":"A5","scenario":null},{"value":"0,00E+00","module":"B1","scenario":null},{"value":"1,48E-03","module":"B2","scenario":null},{"value":"0,00E+00","module":"C1","scenario":null},{"value":"2,11E-04","module":"C2","scenario":null},{"value":"0,00E+00","module":"C3","scenario":null},{"value":"1,99E-03","module":"C4","scenario":null},{"value":"1,62E-04","module":"D","scenario":null}]}],"additional_environmental_impact":[{"parameter":"PM","unit":"Disease incidence","values":[{"value":"1,37E-07","module":"A1-A3","scenario":null},{"value":"1,45E-09","module":"A4","scenario":null},{"value":"1,21E-08","module":"A5","scenario":null},{"value":"0,00E+00","module":"B1","scenario":null},{"value":"5,21E-09","module":"B2","scenario":null},{"value":"0,00E+00","module":"C1","scenario":null},{"value":"3,13E-10","module":"C2","scenario":null},{"value":"0,00E+00","module":"C3","scenario":null},{"value":"7,87E-09","module":"C4","scenario":null},{"value":"1,78E-08","module":"D","scenario":null}]},{"parameter":"ETP-fw","unit":"CTUe","values":[{"value":"7,61E+01","module":"A1-A3","scenario":null},{"value":"2,27E+00","module":"A4","scenario":null},{"value":"5,05E+00","module":"A5","scenario":null},{"value":"1,15E-04","module":"B1","scenario":null},{"value":"2,35E+00","module":"B2","scenario":null},{"value":"0,00E+00","module":"C1","scenario":null},{"value":"4,88E-01","module":"C2","scenario":null},{"value":"0,00E+00","module":"C3","scenario":null},{"value":"3,84E+00","module":"C4","scenario":null},{"value":"-1,10E-01","module":"D","scenario":null}]},{"parameter":"HTP-c","unit":"CTUh","values":[{"value":"2,17E-09","module":"A1-A3","scenario":null},{"value":"4,57E-11","module":"A4","scenario":null},{"value":"1,51E-10","module":"A5","scenario":null},{"value":"0,00E+00","module":"B1","scenario":null},{"value":"6,79E-11","module":"B2","scenario":null},{"value":"0,00E+00","module":"C1","scenario":null},{"value":"9,84E-12","module":"C2","scenario":null},{"value":"0,00E+00","module":"C3","scenario":null},{"value":"1,72E-10","module":"C4","scenario":null},{"value":"-6,91E-13","module":"D","scenario":null}]},{"parameter":"HTP-nc","unit":"CTUh","values":[{"value":"1,14E-07","module":"A1-A3","scenario":null},{"value":"2,37E-09","module":"A4","scenario":null},{"value":"8,23E-09","module":"A5","scenario":null},{"value":"3,07E-12","module":"B1","scenario":null},{"value":"2,65E-09","module":"B2","scenario":null},{"value":"0,00E+00","module":"C1","scenario":null},{"value":"5,11E-10","module":"C2","scenario":null},{"value":"0,00E+00","module":"C3","scenario":null},{"value":"1,44E-08","module":"C4","scenario":null},{"value":"1,26E-11","module":"D","scenario":null}]},{"parameter":"SQP","unit":"SQP","values":[{"value":"1,05E+01","module":"A1-A3","scenario":null},{"value":"1,12E+00","module":"A4","scenario":null},{"value":"1,10E+01","module":"A5","scenario":null},{"value":"0,00E+00","module":"B1","scenario":null},{"value":"1,87E+00","module":"B2","scenario":null},{"value":"0,00E+00","module":"C1","scenario":null},{"value":"2,42E-01","module":"C2","scenario":null},{"value":"0,00E+00","module":"C3","scenario":null},{"value":"2,82E-01","module":"C4","scenario":null},{"value":"-5,35E-01","module":"D","scenario":null}]}],"resource_use":[{"parameter":"PERE","unit":"MJ","values":[{"value":"8,17E+00","module":"A1-A3","scenario":null},{"value":"1,95E-01","module":"A4","scenario":null},{"value":"5,11E+00","module":"A5","scenario":null},{"value":"0,00E+00","module":"B1","scenario":null},{"value":"2,88E+00","module":"B2","scenario":null},{"value":"0,00E+00","module":"C1","scenario":null},{"value":"4,00E-02","module":"C2","scenario":null},{"value":"0,00E+00","module":"C3","scenario":null},{"value":"3,23E-01","module":"C4","scenario":null},{"value":"-1,22E-02","module":"D","scenario":null}]},{"parameter":"PERM","unit":"MJ","values":[{"value":"5,31E+00","module":"A1-A3","scenario":null},{"value":"0,00E+00","module":"A4","scenario":null},{"value":"-4,19E+00","module":"A5","scenario":null},{"value":"0,00E+00","module":"B1","scenario":null},{"value":"0,00E+00","module":"B2","scenario":null},{"value":"0,00E+00","module":"C1","scenario":null},{"value":"0,00E+00","module":"C2","scenario":null},{"value":"0,00E+00","module":"C3","scenario":null},{"value":"0,00E+00","module":"C4","scenario":null},{"value":"0,00E+00","module":"D","scenario":null}]},{"parameter":"PERT","unit":"MJ","values":[{"value":"1,35E+01","module":"A1-A3","scenario":null},{"value":"1,95E-01","module":"A4","scenario":null},{"value":"9,21E-01","module":"A5","scenario":null},{"value":"0,00E+00","module":"B1","scenario":null},{"value":"2,88E+00","module":"B2","scenario":null},{"value":"0,00E+00","module":"C1","scenario":null},{"value":"4,00E-02","module":"C2","scenario":null},{"value":"0,00E+00","module":"C3","scenario":null},{"value":"3,23E-01","module":"C4","scenario":null},{"value":"-1,22E-02","module":"D","scenario":null}]},{"parameter":"PENRE","unit":"MJ","values":[{"value":"9,86E+01","module":"A1-A3","scenario":null},{"value":"3,44E+00","module":"A4","scenario":null},{"value":"1,57E+00","module":"A5","scenario":null},{"value":"0,00E+00","module":"B1","scenario":null},{"value":"5,19E+00","module":"B2","scenario":null},{"value":"0,00E+00","module":"C1","scenario":null},{"value":"7,05E-01","module":"C2","scenario":null},{"value":"0,00E+00","module":"C3","scenario":null},{"value":"3,92E+00","module":"C4","scenario":null},{"value":"-1,93E-01","module":"D","scenario":null}]},{"parameter":"PENRM","unit":"MJ","values":[{"value":"4,83E+01","module":"A1-A3","scenario":null},{"value":"0,00E+00","module":"A4","scenario":null},{"value":"-3,17E-01","module":"A5","scenario":null},{"value":"0,00E+00","module":"B1","scenario":null},{"value":"0,00E+00","module":"B2","scenario":null},{"value":"0,00E+00","module":"C1","scenario":null},{"value":"0,00E+00","module":"C2","scenario":null},{"value":"0,00E+00","module":"C3","scenario":null},{"value":"0,00E+00","module":"C4","scenario":null},{"value":"0,00E+00","module":"D","scenario":null}]},{"parameter":"PENRT","unit":"MJ","values":[{"value":"1,45E+02","module":"A1-A3","scenario":null},{"value":"3,44E+00","module":"A4","scenario":null},{"value":"1,26E+00","module":"A5","scenario":null},{"value":"0,00E+00","module":"B1","scenario":null},{"value":"5,19E+00","module":"B2","scenario":null},{"value":"0,00E+00","module":"C1","scenario":null},{"value":"7,05E-01","module":"C2","scenario":null},{"value":"0,00E+00","module":"C3","scenario":null},{"value":"3,92E+00","module":"C4","scenario":null},{"value":"-1,93E-01","module":"D","scenario":null}]},{"parameter":"SM","unit":"kg","values":[{"value":"2,35E+00","module":"A1-A3","scenario":null},{"value":"0,00E+00","module":"A4","scenario":null},{"value":"1,24E-01","module":"A5","scenario":null},{"value":"0,00E+00","module":"B1","scenario":null},{"value":"0,00E+00","module":"B2","scenario":null},{"value":"0,00E+00","module":"C1","scenario":null},{"value":"0,00E+00","module":"C2","scenario":null},{"value":"0,00E+00","module":"C3","scenario":null},{"value":"0,00E+00","module":"C4","scenario":null},{"value":"-2,47E+00","module":"D","scenario":null}]},{"parameter":"RSF","unit":"MJ","values":[{"value":"0,00E+00","module":"A1-A3","scenario":null},{"value":"0,00E+00","module":"A4","scenario":null},{"value":"0,00E+00","module":"A5","scenario":null},{"value":"0,00E+00","module":"B1","scenario":null},{"value":"0,00E+00","module":"B2","scenario":null},{"value":"0,00E+00","module":"C1","scenario":null},{"value":"0,00E+00","module":"C2","scenario":null},{"value":"0,00E+00","module":"C3","scenario":null},{"value":"0,00E+00","module":"C4","scenario":null},{"value":"0,00E+00","module":"D","scenario":null}]},{"parameter":"NRSF","unit":"MJ","values":[{"value":"0,00E+00","module":"A1-A3","scenario":null},{"value":"0,00E+00","module":"A4","scenario":null},{"value":"0,00E+00","module":"A5","scenario":null},{"value":"0,00E+00","module":"B1","scenario":null},{"value":"0,00E+00","module":"B2","scenario":null},{"value":"0,00E+00","module":"C1","scenario":null},{"value":"0,00E+00","module":"C2","scenario":null},{"value":"0,00E+00","module":"C3","scenario":null},{"value":"0,00E+00","module":"C4","scenario":null},{"value":"0,00E+00","module":"D","scenario":null}]},{"parameter":"FW","unit":"m^3","values":[{"value":"2,00E-02","module":"A1-A3","scenario":null},{"value":"2,10E-04","module":"A4","scenario":null},{"value":"9,13E-03","module":"A5","scenario":null},{"value":"0,00E+00","module":"B1","scenario":null},{"value":"2,75E-03","module":"B2","scenario":null},{"value":"0,00E+00","module":"C1","scenario":null},{"value":"4,52E-05","module":"C2","scenario":null},{"value":"0,00E+00","module":"C3","scenario":null},{"value":"5,08E-05","module":"C4","scenario":null},{"value":"-8,89E-05","module":"D","scenario":null}]}],"end_of_life_waste":[{"parameter":"HWD","unit":"kg","values":[{"value":"1,06E-05","module":"A1-A3","scenario":null},{"value":"1,57E-11","module":"A4","scenario":null},{"value":"5,61E-07","module":"A5","scenario":null},{"value":"0,00E+00","module":"B1","scenario":null},{"value":"4,49E-10","module":"B2","scenario":null},{"value":"0,00E+00","module":"C1","scenario":null},{"value":"3,38E-12","module":"C2","scenario":null},{"value":"0,00E+00","module":"C3","scenario":null},{"value":"6,05E-10","module":"C4","scenario":null},{"value":"2,59E-11","module":"D","scenario":null}]},{"parameter":"NHWD","unit":"kg","values":[{"value":"2,96E-01","module":"A1-A3","scenario":null},{"value":"4,69E-04","module":"A4","scenario":null},{"value":"2,49E-01","module":"A5","scenario":null},{"value":"0,00E+00","module":"B1","scenario":null},{"value":"4,77E-03","module":"B2","scenario":null},{"value":"0,00E+00","module":"C1","scenario":null},{"value":"1,01E-04","module":"C2","scenario":null},{"value":"0,00E+00","module":"C3","scenario":null},{"value":"3,89E+00","module":"C4","scenario":null},{"value":"2,07E-05","module":"D","scenario":null}]},{"parameter":"RWD","unit":"kg","values":[{"value":"2,92E-03","module":"A1-A3","scenario":null},{"value":"4,03E-06","module":"A4","scenario":null},{"value":"1,74E-04","module":"A5","scenario":null},{"value":"0,00E+00","module":"B1","scenario":null},{"value":"8,30E-04","module":"B2","scenario":null},{"value":"0,00E+00","module":"C1","scenario":null},{"value":"8,68E-07","module":"C2","scenario":null},{"value":"0,00E+00","module":"C3","scenario":null},{"value":"4,82E-05","module":"C4","scenario":null},{"value":"-6,42E-06","module":"D","scenario":null}]}],"end_of_life_flow":[{"parameter":"CRU","unit":"kg","values":[{"value":"0,00E+00","module":"A1-A3","scenario":null},{"value":"0,00E+00","module":"A4","scenario":null},{"value":"0,00E+00","module":"A5","scenario":null},{"value":"0,00E+00","module":"B1","scenario":null},{"value":"0,00E+00","module":"B2","scenario":null},{"value":"0,00E+00","module":"C1","scenario":null},{"value":"0,00E+00","module":"C2","scenario":null},{"value":"0,00E+00","module":"C3","scenario":null},{"value":"0,00E+00","module":"C4","scenario":null},{"value":"0,00E+00","module":"D","scenario":null}]},{"parameter":"MFR","unit":"kg","values":[{"value":"0,00E+00","module":"A1-A3","scenario":null},{"value":"0,00E+00","module":"A4","scenario":null},{"value":"1,81E-01","module":"A5","scenario":null},{"value":"0,00E+00","module":"B1","scenario":null},{"value":"0,00E+00","module":"B2","scenario":null},{"value":"0,00E+00","module":"C1","scenario":null},{"value":"0,00E+00","module":"C2","scenario":null},{"value":"0,00E+00","module":"C3","scenario":null},{"value":"0,00E+00","module":"C4","scenario":null},{"value":"0,00E+00","module":"D","scenario":null}]},{"parameter":"MER","unit":"kg","values":[{"value":"0,00E+00","module":"A1-A3","scenario":null},{"value":"0,00E+00","module":"A4","scenario":null},{"value":"0,00E+00","module":"A5","scenario":null},{"value":"0,00E+00","module":"B1","scenario":null},{"value":"0,00E+00","module":"B2","scenario":null},{"value":"0,00E+00","module":"C1","scenario":null},{"value":"0,00E+00","module":"C2","scenario":null},{"value":"0,00E+00","module":"C3","scenario":null},{"value":"0,00E+00","module":"C4","scenario":null},{"value":"0,00E+00","module":"D","scenario":null}]},{"parameter":"EEE","unit":"MJ","values":[{"value":"0,00E+00","module":"A1-A3","scenario":null},{"value":"0,00E+00","module":"A4","scenario":null},{"value":"6,37E-02","module":"A5","scenario":null},{"value":"0,00E+00","module":"B1","scenario":null},{"value":"0,00E+00","module":"B2","scenario":null},{"value":"0,00E+00","module":"C1","scenario":null},{"value":"0,00E+00","module":"C2","scenario":null},{"value":"0,00E+00","module":"C3","scenario":null},{"value":"0,00E+00","module":"C4","scenario":null},{"value":"0,00E+00","module":"D","scenario":null}]},{"parameter":"EET","unit":"MJ","values":[{"value":"0,00E+00","module":"A1-A3","scenario":null},{"value":"0,00E+00","module":"A4","scenario":null},{"value":"9,77E-02","module":"A5","scenario":null},{"value":"0,00E+00","module":"B1","scenario":null},{"value":"0,00E+00","module":"B2","scenario":null},{"value":"0,00E+00","module":"C1","scenario":null},{"value":"0,00E+00","module":"C2","scenario":null},{"value":"0,00E+00","module":"C3","scenario":null},{"value":"0,00E+00","module":"C4","scenario":null},{"value":"0,00E+00","module":"D","scenario":null}]}]}