{"product_name":"Stiferite RP durchschnittlich dicke Platte","epd_id":"EPD-STF-20220334-CBC2-EN","compliance":["DIN EN 15804+A2","ISO 14025"],"producer_name":"Stiferite","environmental_impact":[{"parameter":"GWP-total","unit":"kg CO2-eq","values":[{"value":"7,91E+00","module":"A1-A3","scenario":null},{"value":"2,55E-01","module":"A4","scenario":null},{"value":"2,72E-01","module":"C1","scenario":null},{"value":"7,20E-02","module":"C2","scenario":null},{"value":"6,00E+00","module":"C3","scenario":"S1"},{"value":"0,00E+00","module":"C3","scenario":"S2"},{"value":"0,00E+00","module":"C4","scenario":"S1"},{"value":"3,32E-01","module":"C4","scenario":"S2"},{"value":"-2,26E+00","module":"D","scenario":"S1"},{"value":"0,00E+00","module":"D","scenario":"S2"}]},{"parameter":"GWP-fossil","unit":"kg CO2-eq","values":[{"value":"8,70E+00","module":"A1-A3","scenario":null},{"value":"2,53E-01","module":"A4","scenario":null},{"value":"2,72E-01","module":"C1","scenario":null},{"value":"7,13E-02","module":"C2","scenario":null},{"value":"5,87E+00","module":"C3","scenario":"S1"},{"value":"0,00E+00","module":"C3","scenario":"S2"},{"value":"0,00E+00","module":"C4","scenario":"S1"},{"value":"1,90E-01","module":"C4","scenario":"S2"},{"value":"-2,25E+00","module":"D","scenario":"S1"},{"value":"0,00E+00","module":"D","scenario":"S2"}]},{"parameter":"GWP-biogenic","unit":"kg CO2-eq","values":[{"value":"-7,94E-01","module":"A1-A3","scenario":null},{"value":"8,22E-04","module":"A4","scenario":null},{"value":"1,60E-04","module":"C1","scenario":null},{"value":"2,31E-04","module":"C2","scenario":null},{"value":"1,39E-01","module":"C3","scenario":"S1"},{"value":"0,00E+00","module":"C3","scenario":"S2"},{"value":"0,00E+00","module":"C4","scenario":"S1"},{"value":"1,42E-01","module":"C4","scenario":"S2"},{"value":"-2,07E-03","module":"D","scenario":"S1"},{"value":"0,00E+00","module":"D","scenario":"S2"}]},{"parameter":"GWP-luluc","unit":"kg CO2-eq","values":[{"value":"3,63E-03","module":"A1-A3","scenario":null},{"value":"1,70E-03","module":"A4","scenario":null},{"value":"1,76E-05","module":"C1","scenario":null},{"value":"4,79E-04","module":"C2","scenario":null},{"value":"4,90E-04","module":"C3","scenario":"S1"},{"value":"0,00E+00","module":"C3","scenario":"S2"},{"value":"0,00E+00","module":"C4","scenario":"S1"},{"value":"3,28E-04","module":"C4","scenario":"S2"},{"value":"-1,20E-04","module":"D","scenario":"S1"},{"value":"0,00E+00","module":"D","scenario":"S2"}]},{"parameter":"ODP","unit":"kg CFC11-eq","values":[{"value":"1,61E-11","module":"A1-A3","scenario":null},{"value":"2,49E-14","module":"A4","scenario":null},{"value":"2,68E-12","module":"C1","scenario":null},{"value":"6,99E-15","module":"C2","scenario":null},{"value":"5,93E-12","module":"C3","scenario":"S1"},{"value":"0,00E+00","module":"C3","scenario":"S2"},{"value":"0,00E+00","module":"C4","scenario":"S1"},{"value":"4,30E-13","module":"C4","scenario":"S2"},{"value":"-1,62E-11","module":"D","scenario":"S1"},{"value":"0,00E+00","module":"D","scenario":"S2"}]},{"parameter":"AP","unit":"mol H^(+)-eq","values":[{"value":"1,42E-02","module":"A1-A3","scenario":null},{"value":"9,05E-04","module":"A4","scenario":null},{"value":"3,99E-04","module":"C1","scenario":null},{"value":"2,38E-04","module":"C2","scenario":null},{"value":"5,37E-03","module":"C3","scenario":"S1"},{"value":"0,00E+00","module":"C3","scenario":"S2"},{"value":"0,00E+00","module":"C4","scenario":"S1"},{"value":"1,29E-03","module":"C4","scenario":"S2"},{"value":"-2,75E-03","module":"D","scenario":"S1"},{"value":"0,00E+00","module":"D","scenario":"S2"}]},{"parameter":"POCP","unit":"kg NMVOC-eq","values":[{"value":"1,62E-02","module":"A1-A3","scenario":null},{"value":"8,17E-04","module":"A4","scenario":null},{"value":"3,08E-04","module":"C1","scenario":null},{"value":"2,13E-04","module":"C2","scenario":null},{"value":"6,12E-03","module":"C3","scenario":"S1"},{"value":"0,00E+00","module":"C3","scenario":"S2"},{"value":"0,00E+00","module":"C4","scenario":"S1"},{"value":"1,05E-03","module":"C4","scenario":"S2"},{"value":"-2,30E-03","module":"D","scenario":"S1"},{"value":"0,00E+00","module":"D","scenario":"S2"}]},{"parameter":"ADPE","unit":"kg Sb-eq","values":[{"value":"3,53E-06","module":"A1-A3","scenario":null},{"value":"2,55E-08","module":"A4","scenario":null},{"value":"3,23E-08","module":"C1","scenario":null},{"value":"7,17E-09","module":"C2","scenario":null},{"value":"1,24E-07","module":"C3","scenario":"S1"},{"value":"0,00E+00","module":"C3","scenario":"S2"},{"value":"0,00E+00","module":"C4","scenario":"S1"},{"value":"1,89E-08","module":"C4","scenario":"S2"},{"value":"-2,24E-07","module":"D","scenario":"S1"},{"value":"0,00E+00","module":"D","scenario":"S2"}]},{"parameter":"ADPF","unit":"MJ","values":[{"value":"1,95E+02","module":"A1-A3","scenario":null},{"value":"3,33E+00","module":"A4","scenario":null},{"value":"5,76E+00","module":"C1","scenario":null},{"value":"9,34E-01","module":"C2","scenario":null},{"value":"1,96E+01","module":"C3","scenario":"S1"},{"value":"0,00E+00","module":"C3","scenario":"S2"},{"value":"0,00E+00","module":"C4","scenario":"S1"},{"value":"2,50E+00","module":"C4","scenario":"S2"},{"value":"-4,46E+01","module":"D","scenario":"S1"},{"value":"0,00E+00","module":"D","scenario":"S2"}]},{"parameter":"WDP","unit":"m^3 world-eq deprived","values":[{"value":"1,58E+00","module":"A1-A3","scenario":null},{"value":"2,83E-03","module":"A4","scenario":null},{"value":"2,03E-02","module":"C1","scenario":null},{"value":"7,96E-04","module":"C2","scenario":null},{"value":"1,63E+00","module":"C3","scenario":"S1"},{"value":"0,00E+00","module":"C3","scenario":"S2"},{"value":"0,00E+00","module":"C4","scenario":"S1"},{"value":"1,95E-02","module":"C4","scenario":"S2"},{"value":"-1,24E-01","module":"D","scenario":"S1"},{"value":"0,00E+00","module":"D","scenario":"S2"}]},{"parameter":"EP-freshwater","unit":"kg P-eq","values":[{"value":"2,74E-05","module":"A1-A3","scenario":null},{"value":"9,04E-07","module":"A4","scenario":null},{"value":"1,22E-07","module":"C1","scenario":null},{"value":"2,54E-07","module":"C2","scenario":null},{"value":"3,11E-06","module":"C3","scenario":"S1"},{"value":"0,00E+00","module":"C3","scenario":"S2"},{"value":"0,00E+00","module":"C4","scenario":"S1"},{"value":"2,75E-06","module":"C4","scenario":"S2"},{"value":"-7,71E-07","module":"D","scenario":"S1"},{"value":"0,00E+00","module":"D","scenario":"S2"}]},{"parameter":"EP-marine","unit":"kg N-eq","values":[{"value":"4,19E-03","module":"A1-A3","scenario":null},{"value":"4,17E-04","module":"A4","scenario":null},{"value":"1,09E-04","module":"C1","scenario":null},{"value":"1,09E-04","module":"C2","scenario":null},{"value":"2,33E-03","module":"C3","scenario":"S1"},{"value":"0,00E+00","module":"C3","scenario":"S2"},{"value":"0,00E+00","module":"C4","scenario":"S1"},{"value":"3,41E-04","module":"C4","scenario":"S2"},{"value":"-8,06E-04","module":"D","scenario":"S1"},{"value":"0,00E+00","module":"D","scenario":"S2"}]},{"parameter":"EP-terrestrial","unit":"mol N-eq","values":[{"value":"4,29E-02","module":"A1-A3","scenario":null},{"value":"4,67E-03","module":"A4","scenario":null},{"value":"1,16E-03","module":"C1","scenario":null},{"value":"1,22E-03","module":"C2","scenario":null},{"value":"2,61E-02","module":"C3","scenario":"S1"},{"value":"0,00E+00","module":"C3","scenario":"S2"},{"value":"0,00E+00","module":"C4","scenario":"S1"},{"value":"3,65E-03","module":"C4","scenario":"S2"},{"value":"-8,67E-03","module":"D","scenario":"S1"},{"value":"0,00E+00","module":"D","scenario":"S2"}]}],"additional_environmental_impact":[{"parameter":"PM","unit":"Disease incidence","values":[{"value":"1,67E-07","module":"A1-A3","scenario":null},{"value":"5,32E-09","module":"A4","scenario":null},{"value":"3,56E-09","module":"C1","scenario":null},{"value":"1,36E-09","module":"C2","scenario":null},{"value":"5,55E-08","module":"C3","scenario":"S1"},{"value":"0,00E+00","module":"C3","scenario":"S2"},{"value":"0,00E+00","module":"C4","scenario":"S1"},{"value":"1,57E-08","module":"C4","scenario":"S2"},{"value":"-2,44E-08","module":"D","scenario":"S1"},{"value":"0,00E+00","module":"D","scenario":"S2"}]},{"parameter":"ETP-fw","unit":"CTUe","values":[{"value":"7,67E+01","module":"A1-A3","scenario":null},{"value":"2,36E+00","module":"A4","scenario":null},{"value":"1,76E+00","module":"C1","scenario":null},{"value":"6,62E-01","module":"C2","scenario":null},{"value":"6,96E+00","module":"C3","scenario":"S1"},{"value":"0,00E+00","module":"C3","scenario":"S2"},{"value":"0,00E+00","module":"C4","scenario":"S1"},{"value":"4,16E+01","module":"C4","scenario":"S2"},{"value":"-1,07E+01","module":"D","scenario":"S1"},{"value":"0,00E+00","module":"D","scenario":"S2"}]},{"parameter":"HTP-c","unit":"CTUh","values":[{"value":"4,62E-09","module":"A1-A3","scenario":null},{"value":"4,86E-11","module":"A4","scenario":null},{"value":"3,25E-11","module":"C1","scenario":null},{"value":"1,36E-11","module":"C2","scenario":null},{"value":"2,59E-10","module":"C3","scenario":"S1"},{"value":"0,00E+00","module":"C3","scenario":"S2"},{"value":"0,00E+00","module":"C4","scenario":"S1"},{"value":"2,04E-10","module":"C4","scenario":"S2"},{"value":"-2,72E-10","module":"D","scenario":"S1"},{"value":"0,00E+00","module":"D","scenario":"S2"}]},{"parameter":"HTP-nc","unit":"CTUh","values":[{"value":"3,92E-07","module":"A1-A3","scenario":null},{"value":"3,02E-09","module":"A4","scenario":null},{"value":"1,65E-09","module":"C1","scenario":null},{"value":"8,36E-10","module":"C2","scenario":null},{"value":"1,67E-08","module":"C3","scenario":"S1"},{"value":"0,00E+00","module":"C3","scenario":"S2"},{"value":"0,00E+00","module":"C4","scenario":"S1"},{"value":"2,25E-08","module":"C4","scenario":"S2"},{"value":"-1,31E-08","module":"D","scenario":"S1"},{"value":"0,00E+00","module":"D","scenario":"S2"}]},{"parameter":"SQP","unit":"SQP","values":[{"value":"4,43E+01","module":"A1-A3","scenario":null},{"value":"1,41E+00","module":"A4","scenario":null},{"value":"5,28E-01","module":"C1","scenario":null},{"value":"3,95E-01","module":"C2","scenario":null},{"value":"2,70E+00","module":"C3","scenario":"S1"},{"value":"0,00E+00","module":"C3","scenario":"S2"},{"value":"0,00E+00","module":"C4","scenario":"S1"},{"value":"4,89E-01","module":"C4","scenario":"S2"},{"value":"-3,21E+00","module":"D","scenario":"S1"},{"value":"0,00E+00","module":"D","scenario":"S2"}]}],"resource_use":[{"parameter":"PERE","unit":"MJ","values":[{"value":"2,09E+01","module":"A1-A3","scenario":null},{"value":"2,30E-01","module":"A4","scenario":null},{"value":"8,32E-01","module":"C1","scenario":null},{"value":"6,47E-02","module":"C2","scenario":null},{"value":"4,31E+00","module":"C3","scenario":"S1"},{"value":"0,00E+00","module":"C3","scenario":"S2"},{"value":"0,00E+00","module":"C4","scenario":"S1"},{"value":"2,05E+00","module":"C4","scenario":"S2"},{"value":"-5,05E+00","module":"D","scenario":"S1"},{"value":"0,00E+00","module":"D","scenario":"S2"}]},{"parameter":"PERM","unit":"MJ","values":[{"value":"1,81E+00","module":"A1-A3","scenario":null},{"value":null,"module":"A4","scenario":null},{"value":null,"module":"C1","scenario":null},{"value":null,"module":"C2","scenario":null},{"value":"-1,69E+00","module":"C3","scenario":"S1"},{"value":"0,00E+00","module":"C3","scenario":"S2"},{"value":"0,00E+00","module":"C4","scenario":"S1"},{"value":"-1,69E+00","module":"C4","scenario":"S2"},{"value":null,"module":"D","scenario":"S1"},{"value":"0,00E+00","module":"D","scenario":"S2"}]},{"parameter":"PERT","unit":"MJ","values":[{"value":"2,28E+01","module":"A1-A3","scenario":null},{"value":"2,30E-01","module":"A4","scenario":null},{"value":"8,32E-01","module":"C1","scenario":null},{"value":"6,47E-02","module":"C2","scenario":null},{"value":"2,62E+00","module":"C3","scenario":"S1"},{"value":"0,00E+00","module":"C3","scenario":"S2"},{"value":"0,00E+00","module":"C4","scenario":"S1"},{"value":"3,60E-01","module":"C4","scenario":"S2"},{"value":"-5,05E+00","module":"D","scenario":"S1"},{"value":"0,00E+00","module":"D","scenario":"S2"}]},{"parameter":"PENRE","unit":"MJ","values":[{"value":"1,05E+02","module":"A1-A3","scenario":null},{"value":"3,34E+00","module":"A4","scenario":null},{"value":"5,76E+00","module":"C1","scenario":null},{"value":"9,37E-01","module":"C2","scenario":null},{"value":"1,08E+02","module":"C3","scenario":"S1"},{"value":"0,00E+00","module":"C3","scenario":"S2"},{"value":"0,00E+00","module":"C4","scenario":"S1"},{"value":"9,05E+01","module":"C4","scenario":"S2"},{"value":"-4,46E+01","module":"D","scenario":"S1"},{"value":"0,00E+00","module":"D","scenario":"S2"}]},{"parameter":"PENRM","unit":"MJ","values":[{"value":"9,02E+01","module":"A1-A3","scenario":null},{"value":null,"module":"A4","scenario":null},{"value":null,"module":"C1","scenario":null},{"value":null,"module":"C2","scenario":null},{"value":"-8,80E+01","module":"C3","scenario":"S1"},{"value":"0,00E+00","module":"C3","scenario":"S2"},{"value":"0,00E+00","module":"C4","scenario":"S1"},{"value":"-8,80E+01","module":"C4","scenario":"S2"},{"value":null,"module":"D","scenario":"S1"},{"value":"0,00E+00","module":"D","scenario":"S2"}]},{"parameter":"PENRT","unit":"MJ","values":[{"value":"1,95E+02","module":"A1-A3","scenario":null},{"value":"3,34E+00","module":"A4","scenario":null},{"value":"5,76E+00","module":"C1","scenario":null},{"value":"9,37E-01","module":"C2","scenario":null},{"value":"1,96E+01","module":"C3","scenario":"S1"},{"value":"0,00E+00","module":"C3","scenario":"S2"},{"value":"0,00E+00","module":"C4","scenario":"S1"},{"value":"2,50E+00","module":"C4","scenario":"S2"},{"value":"-4,46E+01","module":"D","scenario":"S1"},{"value":"0,00E+00","module":"D","scenario":"S2"}]},{"parameter":"SM","unit":"kg","values":[{"value":"2,38E-01","module":"A1-A3","scenario":null},{"value":null,"module":"A4","scenario":null},{"value":null,"module":"C1","scenario":null},{"value":null,"module":"C2","scenario":null},{"value":null,"module":"C3","scenario":"S1"},{"value":"0,00E+00","module":"C3","scenario":"S2"},{"value":"0,00E+00","module":"C4","scenario":"S1"},{"value":null,"module":"C4","scenario":"S2"},{"value":null,"module":"D","scenario":"S1"},{"value":"0,00E+00","module":"D","scenario":"S2"}]},{"parameter":"RSF","unit":"MJ","values":[{"value":null,"module":"A1-A3","scenario":null},{"value":null,"module":"A4","scenario":null},{"value":null,"module":"C1","scenario":null},{"value":null,"module":"C2","scenario":null},{"value":null,"module":"C3","scenario":"S1"},{"value":"0,00E+00","module":"C3","scenario":"S2"},{"value":"0,00E+00","module":"C4","scenario":"S1"},{"value":null,"module":"C4","scenario":"S2"},{"value":null,"module":"D","scenario":"S1"},{"value":"0,00E+00","module":"D","scenario":"S2"}]},{"parameter":"NRSF","unit":"MJ","values":[{"value":null,"module":"A1-A3","scenario":null},{"value":null,"module":"A4","scenario":null},{"value":null,"module":"C1","scenario":null},{"value":null,"module":"C2","scenario":null},{"value":null,"module":"C3","scenario":"S1"},{"value":"0,00E+00","module":"C3","scenario":"S2"},{"value":"0,00E+00","module":"C4","scenario":"S1"},{"value":null,"module":"C4","scenario":"S2"},{"value":null,"module":"D","scenario":"S1"},{"value":"0,00E+00","module":"D","scenario":"S2"}]},{"parameter":"FW","unit":"m^3","values":[{"value":"5,16E-02","module":"A1-A3","scenario":null},{"value":"2,66E-04","module":"A4","scenario":null},{"value":"1,26E-03","module":"C1","scenario":null},{"value":"7,48E-05","module":"C2","scenario":null},{"value":"3,98E-02","module":"C3","scenario":"S1"},{"value":"0,00E+00","module":"C3","scenario":"S2"},{"value":"0,00E+00","module":"C4","scenario":"S1"},{"value":"5,94E-04","module":"C4","scenario":"S2"},{"value":"-7,67E-03","module":"D","scenario":"S1"},{"value":"0,00E+00","module":"D","scenario":"S2"}]}],"end_of_life_waste":[{"parameter":"HWD","unit":"kg","values":[{"value":"7,06E-08","module":"A1-A3","scenario":null},{"value":"1,77E-11","module":"A4","scenario":null},{"value":"4,12E-10","module":"C1","scenario":null},{"value":"4,96E-12","module":"C2","scenario":null},{"value":"2,02E-09","module":"C3","scenario":"S1"},{"value":"0,00E+00","module":"C3","scenario":"S2"},{"value":"0,00E+00","module":"C4","scenario":"S1"},{"value":"1,52E-10","module":"C4","scenario":"S2"},{"value":"-4,29E-09","module":"D","scenario":"S1"},{"value":"0,00E+00","module":"D","scenario":"S2"}]},{"parameter":"NHWD","unit":"kg","values":[{"value":"7,35E-01","module":"A1-A3","scenario":null},{"value":"5,44E-04","module":"A4","scenario":null},{"value":"1,22E-03","module":"C1","scenario":null},{"value":"1,53E-04","module":"C2","scenario":null},{"value":"4,36E+00","module":"C3","scenario":"S1"},{"value":"0,00E+00","module":"C3","scenario":"S2"},{"value":"0,00E+00","module":"C4","scenario":"S1"},{"value":"1,18E+01","module":"C4","scenario":"S2"},{"value":"-9,92E-03","module":"D","scenario":"S1"},{"value":"0,00E+00","module":"D","scenario":"S2"}]},{"parameter":"RWD","unit":"kg","values":[{"value":"2,46E-03","module":"A1-A3","scenario":null},{"value":"6,19E-06","module":"A4","scenario":null},{"value":"9,57E-04","module":"C1","scenario":null},{"value":"1,74E-06","module":"C2","scenario":null},{"value":"1,57E-03","module":"C3","scenario":"S1"},{"value":"0,00E+00","module":"C3","scenario":"S2"},{"value":"0,00E+00","module":"C4","scenario":"S1"},{"value":"2,82E-05","module":"C4","scenario":"S2"},{"value":"-5,78E-03","module":"D","scenario":"S1"},{"value":"0,00E+00","module":"D","scenario":"S2"}]}],"end_of_life_flow":[{"parameter":"CRU","unit":"kg","values":[{"value":null,"module":"A1-A3","scenario":null},{"value":null,"module":"A4","scenario":null},{"value":null,"module":"C1","scenario":null},{"value":null,"module":"C2","scenario":null},{"value":null,"module":"C3","scenario":"S1"},{"value":"0,00E+00","module":"C3","scenario":"S2"},{"value":"0,00E+00","module":"C4","scenario":"S1"},{"value":null,"module":"C4","scenario":"S2"},{"value":null,"module":"D","scenario":"S1"},{"value":"0,00E+00","module":"D","scenario":"S2"}]},{"parameter":"MFR","unit":"kg","values":[{"value":null,"module":"A1-A3","scenario":null},{"value":null,"module":"A4","scenario":null},{"value":null,"module":"C1","scenario":null},{"value":null,"module":"C2","scenario":null},{"value":null,"module":"C3","scenario":"S1"},{"value":"0,00E+00","module":"C3","scenario":"S2"},{"value":"0,00E+00","module":"C4","scenario":"S1"},{"value":null,"module":"C4","scenario":"S2"},{"value":null,"module":"D","scenario":"S1"},{"value":"0,00E+00","module":"D","scenario":"S2"}]},{"parameter":"MER","unit":"kg","values":[{"value":null,"module":"A1-A3","scenario":null},{"value":null,"module":"A4","scenario":null},{"value":null,"module":"C1","scenario":null},{"value":null,"module":"C2","scenario":null},{"value":null,"module":"C3","scenario":"S1"},{"value":"0,00E+00","module":"C3","scenario":"S2"},{"value":"0,00E+00","module":"C4","scenario":"S1"},{"value":null,"module":"C4","scenario":"S2"},{"value":null,"module":"D","scenario":"S1"},{"value":"0,00E+00","module":"D","scenario":"S2"}]},{"parameter":"EEE","unit":"MJ","values":[{"value":null,"module":"A1-A3","scenario":null},{"value":null,"module":"A4","scenario":null},{"value":null,"module":"C1","scenario":null},{"value":null,"module":"C2","scenario":null},{"value":"1,45E+01","module":"C3","scenario":"S1"},{"value":"0,00E+00","module":"C3","scenario":"S2"},{"value":"0,00E+00","module":"C4","scenario":"S1"},{"value":"4,07E-02","module":"C4","scenario":"S2"},{"value":null,"module":"D","scenario":"S1"},{"value":"0,00E+00","module":"D","scenario":"S2"}]},{"parameter":"EET","unit":"MJ","values":[{"value":null,"module":"A1-A3","scenario":null},{"value":null,"module":"A4","scenario":null},{"value":null,"module":"C1","scenario":null},{"value":null,"module":"C2","scenario":null},{"value":"9,05E+00","module":"C3","scenario":"S1"},{"value":"0,00E+00","module":"C3","scenario":"S2"},{"value":"0,00E+00","module":"C4","scenario":"S1"},{"value":null,"module":"C4","scenario":"S2"},{"value":null,"module":"D","scenario":"S1"},{"value":"0,00E+00","module":"D","scenario":"S2"}]}]}