{"product_name":"Duripanel A2","epd_id":"EPD-ETE-20200284-IBC1-EN","compliance":["DIN EN 15804+A2","ISO 14025"],"producer_name":"Etex Building Performance International","environmental_impact":[{"parameter":"GWP-total","unit":"kg CO2-eq.","values":[{"value":"1,73E+01","module":"A1-A3","scenario":null},{"value":"6,12E-01","module":"A4","scenario":null},{"value":"4,17E+00","module":"A5","scenario":null},{"value":"0,00E+00","module":"B1","scenario":null},{"value":"0,00E+00","module":"B2","scenario":null},{"value":"0,00E+00","module":"B6","scenario":null},{"value":"0,00E+00","module":"B7","scenario":null},{"value":"3,03E-02","module":"C1","scenario":null},{"value":"1,00E-01","module":"C2","scenario":null},{"value":"1,47E+00","module":"C3","scenario":"S1"},{"value":"0,00E+00","module":"C3","scenario":"S2"},{"value":"0,00E+00","module":"C4","scenario":"S1"},{"value":"1,02E+01","module":"C4","scenario":"S2"},{"value":"-3,99E+00","module":"D","scenario":"S1"},{"value":"-1,04E+00","module":"D","scenario":"S2"}]},{"parameter":"GWP-fossil","unit":"kg CO2-eq.","values":[{"value":"2,25E+01","module":"A1-A3","scenario":null},{"value":"6,08E-01","module":"A4","scenario":null},{"value":"2,82E+00","module":"A5","scenario":null},{"value":"0,00E+00","module":"B1","scenario":null},{"value":"0,00E+00","module":"B2","scenario":null},{"value":"0,00E+00","module":"B6","scenario":null},{"value":"0,00E+00","module":"B7","scenario":null},{"value":"3,02E-02","module":"C1","scenario":null},{"value":"9,93E-02","module":"C2","scenario":null},{"value":"1,46E+00","module":"C3","scenario":"S1"},{"value":"0,00E+00","module":"C3","scenario":"S2"},{"value":"0,00E+00","module":"C4","scenario":"S1"},{"value":"1,32E+00","module":"C4","scenario":"S2"},{"value":"-3,99E+00","module":"D","scenario":"S1"},{"value":"-1,04E+00","module":"D","scenario":"S2"}]},{"parameter":"GWP-biogenic","unit":"kg CO2-eq.","values":[{"value":"-5,20E+00","module":"A1-A3","scenario":null},{"value":"-1,02E-03","module":"A4","scenario":null},{"value":"1,35E+00","module":"A5","scenario":null},{"value":"0,00E+00","module":"B1","scenario":null},{"value":"0,00E+00","module":"B2","scenario":null},{"value":"0,00E+00","module":"B6","scenario":null},{"value":"0,00E+00","module":"B7","scenario":null},{"value":"1,01E-04","module":"C1","scenario":null},{"value":"-1,67E-04","module":"C2","scenario":null},{"value":"4,86E-03","module":"C3","scenario":"S1"},{"value":"0,00E+00","module":"C3","scenario":"S2"},{"value":"0,00E+00","module":"C4","scenario":"S1"},{"value":"8,88E+00","module":"C4","scenario":"S2"},{"value":"-2,26E-03","module":"D","scenario":"S1"},{"value":"-1,96E-03","module":"D","scenario":"S2"}]},{"parameter":"GWP-luluc","unit":"kg CO2-eq.","values":[{"value":"6,97E-03","module":"A1-A3","scenario":null},{"value":"4,92E-03","module":"A4","scenario":null},{"value":"1,14E-03","module":"A5","scenario":null},{"value":"0,00E+00","module":"B1","scenario":null},{"value":"0,00E+00","module":"B2","scenario":null},{"value":"0,00E+00","module":"B6","scenario":null},{"value":"0,00E+00","module":"B7","scenario":null},{"value":"4,38E-05","module":"C1","scenario":null},{"value":"8,04E-04","module":"C2","scenario":null},{"value":"2,11E-03","module":"C3","scenario":"S1"},{"value":"0,00E+00","module":"C3","scenario":"S2"},{"value":"0,00E+00","module":"C4","scenario":"S1"},{"value":"1,21E-03","module":"C4","scenario":"S2"},{"value":"-9,74E-04","module":"D","scenario":"S1"},{"value":"-7,70E-04","module":"D","scenario":"S2"}]},{"parameter":"ODP","unit":"kg CFC11-eq.","values":[{"value":"8,17E-14","module":"A1-A3","scenario":null},{"value":"1,12E-16","module":"A4","scenario":null},{"value":"1,15E-14","module":"A5","scenario":null},{"value":"0,00E+00","module":"B1","scenario":null},{"value":"0,00E+00","module":"B2","scenario":null},{"value":"0,00E+00","module":"B6","scenario":null},{"value":"0,00E+00","module":"B7","scenario":null},{"value":"6,64E-16","module":"C1","scenario":null},{"value":"1,82E-17","module":"C2","scenario":null},{"value":"3,21E-14","module":"C3","scenario":"S1"},{"value":"0,00E+00","module":"C3","scenario":"S2"},{"value":"0,00E+00","module":"C4","scenario":"S1"},{"value":"2,09E-15","module":"C4","scenario":"S2"},{"value":"-5,22E-15","module":"D","scenario":"S1"},{"value":"-1,04E-14","module":"D","scenario":"S2"}]},{"parameter":"AP","unit":"mol H^(+)-eq.","values":[{"value":"2,66E-02","module":"A1-A3","scenario":null},{"value":"7,02E-04","module":"A4","scenario":null},{"value":"4,18E-03","module":"A5","scenario":null},{"value":"0,00E+00","module":"B1","scenario":null},{"value":"0,00E+00","module":"B2","scenario":null},{"value":"0,00E+00","module":"B6","scenario":null},{"value":"0,00E+00","module":"B7","scenario":null},{"value":"6,66E-05","module":"C1","scenario":null},{"value":"1,15E-04","module":"C2","scenario":null},{"value":"3,22E-03","module":"C3","scenario":"S1"},{"value":"0,00E+00","module":"C3","scenario":"S2"},{"value":"0,00E+00","module":"C4","scenario":"S1"},{"value":"4,42E-03","module":"C4","scenario":"S2"},{"value":"-4,09E-03","module":"D","scenario":"S1"},{"value":"-1,86E-03","module":"D","scenario":"S2"}]},{"parameter":"POCP","unit":"kg NMVOC-eq.","values":[{"value":"2,70E-02","module":"A1-A3","scenario":null},{"value":"5,82E-04","module":"A4","scenario":null},{"value":"4,16E-03","module":"A5","scenario":null},{"value":"0,00E+00","module":"B1","scenario":null},{"value":"0,00E+00","module":"B2","scenario":null},{"value":"0,00E+00","module":"B6","scenario":null},{"value":"0,00E+00","module":"B7","scenario":null},{"value":"4,06E-05","module":"C1","scenario":null},{"value":"9,51E-05","module":"C2","scenario":null},{"value":"1,96E-03","module":"C3","scenario":"S1"},{"value":"0,00E+00","module":"C3","scenario":"S2"},{"value":"0,00E+00","module":"C4","scenario":"S1"},{"value":"6,67E-03","module":"C4","scenario":"S2"},{"value":"-4,38E-03","module":"D","scenario":"S1"},{"value":"-1,33E-03","module":"D","scenario":"S2"}]},{"parameter":"ADPE","unit":"kg Sb-eq.","values":[{"value":"9,88E-07","module":"A1-A3","scenario":null},{"value":"4,91E-08","module":"A4","scenario":null},{"value":"2,19E-05","module":"A5","scenario":null},{"value":"0,00E+00","module":"B1","scenario":null},{"value":"0,00E+00","module":"B2","scenario":null},{"value":"0,00E+00","module":"B6","scenario":null},{"value":"0,00E+00","module":"B7","scenario":null},{"value":"8,74E-09","module":"C1","scenario":null},{"value":"8,03E-09","module":"C2","scenario":null},{"value":"4,22E-07","module":"C3","scenario":"S1"},{"value":"0,00E+00","module":"C3","scenario":"S2"},{"value":"0,00E+00","module":"C4","scenario":"S1"},{"value":"5,76E-08","module":"C4","scenario":"S2"},{"value":"-2,63E-07","module":"D","scenario":"S1"},{"value":"-1,63E-07","module":"D","scenario":"S2"}]},{"parameter":"ADPF","unit":"MJ","values":[{"value":"1,46E+02","module":"A1-A3","scenario":null},{"value":"8,11E+00","module":"A4","scenario":null},{"value":"1,98E+01","module":"A5","scenario":null},{"value":"0,00E+00","module":"B1","scenario":null},{"value":"0,00E+00","module":"B2","scenario":null},{"value":"0,00E+00","module":"B6","scenario":null},{"value":"0,00E+00","module":"B7","scenario":null},{"value":"5,31E-01","module":"C1","scenario":null},{"value":"1,33E+00","module":"C2","scenario":null},{"value":"2,56E+01","module":"C3","scenario":"S1"},{"value":"0,00E+00","module":"C3","scenario":"S2"},{"value":"0,00E+00","module":"C4","scenario":"S1"},{"value":"1,07E+01","module":"C4","scenario":"S2"},{"value":"-6,36E+01","module":"D","scenario":"S1"},{"value":"-1,60E+01","module":"D","scenario":"S2"}]},{"parameter":"WDP","unit":"m^3 world-eq. deprived","values":[{"value":"3,83E-01","module":"A1-A3","scenario":null},{"value":"5,93E-03","module":"A4","scenario":null},{"value":"1,65E-01","module":"A5","scenario":null},{"value":"0,00E+00","module":"B1","scenario":null},{"value":"0,00E+00","module":"B2","scenario":null},{"value":"0,00E+00","module":"B6","scenario":null},{"value":"0,00E+00","module":"B7","scenario":null},{"value":"6,58E-03","module":"C1","scenario":null},{"value":"9,68E-04","module":"C2","scenario":null},{"value":"3,18E-01","module":"C3","scenario":"S1"},{"value":"0,00E+00","module":"C3","scenario":"S2"},{"value":"0,00E+00","module":"C4","scenario":"S1"},{"value":"6,02E-02","module":"C4","scenario":"S2"},{"value":"-4,55E-02","module":"D","scenario":"S1"},{"value":"-1,07E-01","module":"D","scenario":"S2"}]},{"parameter":"EP-freshwater","unit":"kg PO4-eq.","values":[{"value":"3,75E-05","module":"A1-A3","scenario":null},{"value":"1,85E-06","module":"A4","scenario":null},{"value":"2,37E-05","module":"A5","scenario":null},{"value":"0,00E+00","module":"B1","scenario":null},{"value":"0,00E+00","module":"B2","scenario":null},{"value":"0,00E+00","module":"B6","scenario":null},{"value":"0,00E+00","module":"B7","scenario":null},{"value":"8,06E-08","module":"C1","scenario":null},{"value":"3,03E-07","module":"C2","scenario":null},{"value":"3,90E-06","module":"C3","scenario":"S1"},{"value":"0,00E+00","module":"C3","scenario":"S2"},{"value":"0,00E+00","module":"C4","scenario":"S1"},{"value":"1,92E-04","module":"C4","scenario":"S2"},{"value":"-1,59E-06","module":"D","scenario":"S1"},{"value":"-1,43E-06","module":"D","scenario":"S2"}]},{"parameter":"EP-marine","unit":"kg N-eq.","values":[{"value":"8,86E-03","module":"A1-A3","scenario":null},{"value":"2,16E-04","module":"A4","scenario":null},{"value":"1,41E-03","module":"A5","scenario":null},{"value":"0,00E+00","module":"B1","scenario":null},{"value":"0,00E+00","module":"B2","scenario":null},{"value":"0,00E+00","module":"B6","scenario":null},{"value":"0,00E+00","module":"B7","scenario":null},{"value":"1,48E-05","module":"C1","scenario":null},{"value":"3,53E-05","module":"C2","scenario":null},{"value":"7,15E-04","module":"C3","scenario":"S1"},{"value":"0,00E+00","module":"C3","scenario":"S2"},{"value":"0,00E+00","module":"C4","scenario":"S1"},{"value":"2,65E-03","module":"C4","scenario":"S2"},{"value":"-1,46E-03","module":"D","scenario":"S1"},{"value":"-4,54E-04","module":"D","scenario":"S2"}]},{"parameter":"EP-terrestrial","unit":"mol N-eq.","values":[{"value":"9,64E-02","module":"A1-A3","scenario":null},{"value":"2,56E-03","module":"A4","scenario":null},{"value":"1,40E-02","module":"A5","scenario":null},{"value":"0,00E+00","module":"B1","scenario":null},{"value":"0,00E+00","module":"B2","scenario":null},{"value":"0,00E+00","module":"B6","scenario":null},{"value":"0,00E+00","module":"B7","scenario":null},{"value":"1,56E-04","module":"C1","scenario":null},{"value":"4,19E-04","module":"C2","scenario":null},{"value":"7,51E-03","module":"C3","scenario":"S1"},{"value":"0,00E+00","module":"C3","scenario":"S2"},{"value":"0,00E+00","module":"C4","scenario":"S1"},{"value":"1,44E-02","module":"C4","scenario":"S2"},{"value":"-1,61E-02","module":"D","scenario":"S1"},{"value":"-4,86E-03","module":"D","scenario":"S2"}]}],"additional_environmental_impact":[{"parameter":"PM","unit":"Disease incidence","values":[{"value":"5,28E-07","module":"A1-A3","scenario":null},{"value":"4,66E-09","module":"A4","scenario":null},{"value":"6,85E-08","module":"A5","scenario":null},{"value":"0,00E+00","module":"B1","scenario":null},{"value":"0,00E+00","module":"B2","scenario":null},{"value":"0,00E+00","module":"B6","scenario":null},{"value":"0,00E+00","module":"B7","scenario":null},{"value":"5,59E-10","module":"C1","scenario":null},{"value":"7,61E-10","module":"C2","scenario":null},{"value":"2,70E-08","module":"C3","scenario":"S1"},{"value":"0,00E+00","module":"C3","scenario":"S2"},{"value":"0,00E+00","module":"C4","scenario":"S1"},{"value":"4,88E-08","module":"C4","scenario":"S2"},{"value":"-2,21E-07","module":"D","scenario":"S1"},{"value":"-2,72E-08","module":"D","scenario":"S2"}]},{"parameter":"ETP-fw","unit":"CTUe","values":[{"value":"6,84E+01","module":"A1-A3","scenario":null},{"value":"6,07E+00","module":"A4","scenario":null},{"value":"9,40E+00","module":"A5","scenario":null},{"value":"0,00E+00","module":"B1","scenario":null},{"value":"0,00E+00","module":"B2","scenario":null},{"value":"0,00E+00","module":"B6","scenario":null},{"value":"0,00E+00","module":"B7","scenario":null},{"value":"2,27E-01","module":"C1","scenario":null},{"value":"9,91E-01","module":"C2","scenario":null},{"value":"1,10E+01","module":"C3","scenario":"S1"},{"value":"0,00E+00","module":"C3","scenario":"S2"},{"value":"0,00E+00","module":"C4","scenario":"S1"},{"value":"1,25E+01","module":"C4","scenario":"S2"},{"value":"-3,28E+00","module":"D","scenario":"S1"},{"value":"-4,14E+00","module":"D","scenario":"S2"}]},{"parameter":"HTP-c","unit":"CTUh","values":[{"value":"2,19E-09","module":"A1-A3","scenario":null},{"value":"1,25E-10","module":"A4","scenario":null},{"value":"6,63E-10","module":"A5","scenario":null},{"value":"0,00E+00","module":"B1","scenario":null},{"value":"0,00E+00","module":"B2","scenario":null},{"value":"0,00E+00","module":"B6","scenario":null},{"value":"0,00E+00","module":"B7","scenario":null},{"value":"6,27E-12","module":"C1","scenario":null},{"value":"2,05E-11","module":"C2","scenario":null},{"value":"3,03E-10","module":"C3","scenario":"S1"},{"value":"0,00E+00","module":"C3","scenario":"S2"},{"value":"0,00E+00","module":"C4","scenario":"S1"},{"value":"6,66E-10","module":"C4","scenario":"S2"},{"value":"-7,46E-10","module":"D","scenario":"S1"},{"value":"-4,18E-10","module":"D","scenario":"S2"}]},{"parameter":"HTP-nc","unit":"CTUh","values":[{"value":"1,70E-07","module":"A1-A3","scenario":null},{"value":"6,40E-09","module":"A4","scenario":null},{"value":"2,87E-08","module":"A5","scenario":null},{"value":"0,00E+00","module":"B1","scenario":null},{"value":"0,00E+00","module":"B2","scenario":null},{"value":"0,00E+00","module":"B6","scenario":null},{"value":"0,00E+00","module":"B7","scenario":null},{"value":"2,31E-10","module":"C1","scenario":null},{"value":"1,05E-09","module":"C2","scenario":null},{"value":"1,12E-08","module":"C3","scenario":"S1"},{"value":"0,00E+00","module":"C3","scenario":"S2"},{"value":"0,00E+00","module":"C4","scenario":"S1"},{"value":"6,82E-08","module":"C4","scenario":"S2"},{"value":"-2,07E-08","module":"D","scenario":"S1"},{"value":"-6,69E-09","module":"D","scenario":"S2"}]},{"parameter":"SQP","unit":"SQP","values":[{"value":"5,88E+02","module":"A1-A3","scenario":null},{"value":"2,85E+00","module":"A4","scenario":null},{"value":"5,98E+01","module":"A5","scenario":null},{"value":"0,00E+00","module":"B1","scenario":null},{"value":"0,00E+00","module":"B2","scenario":null},{"value":"0,00E+00","module":"B6","scenario":null},{"value":"0,00E+00","module":"B7","scenario":null},{"value":"1,69E-01","module":"C1","scenario":null},{"value":"4,65E-01","module":"C2","scenario":null},{"value":"8,17E+00","module":"C3","scenario":"S1"},{"value":"0,00E+00","module":"C3","scenario":"S2"},{"value":"0,00E+00","module":"C4","scenario":"S1"},{"value":"1,26E+00","module":"C4","scenario":"S2"},{"value":"-2,08E+00","module":"D","scenario":"S1"},{"value":"-2,77E+00","module":"D","scenario":"S2"}]}],"resource_use":[{"parameter":"PERE","unit":"MJ","values":[{"value":"2,67E+01","module":"A1-A3","scenario":null},{"value":"4,69E-01","module":"A4","scenario":null},{"value":"1,76E+01","module":"A5","scenario":null},{"value":"0,00E+00","module":"B1","scenario":null},{"value":"0,00E+00","module":"B2","scenario":null},{"value":"0,00E+00","module":"B6","scenario":null},{"value":"0,00E+00","module":"B7","scenario":null},{"value":"2,35E-01","module":"C1","scenario":null},{"value":"7,66E-02","module":"C2","scenario":null},{"value":"5,71E+01","module":"C3","scenario":"S1"},{"value":"0,00E+00","module":"C3","scenario":"S2"},{"value":"0,00E+00","module":"C4","scenario":"S1"},{"value":"4,66E+01","module":"C4","scenario":"S2"},{"value":"-1,96E+00","module":"D","scenario":"S1"},{"value":"-3,81E+00","module":"D","scenario":"S2"}]},{"parameter":"PERM","unit":"MJ","values":[{"value":"5,42E+01","module":"A1-A3","scenario":null},{"value":"0,00E+00","module":"A4","scenario":null},{"value":"-8,49E+00","module":"A5","scenario":null},{"value":"0,00E+00","module":"B1","scenario":null},{"value":"0,00E+00","module":"B2","scenario":null},{"value":"0,00E+00","module":"B6","scenario":null},{"value":"0,00E+00","module":"B7","scenario":null},{"value":"0,00E+00","module":"C1","scenario":null},{"value":"0,00E+00","module":"C2","scenario":null},{"value":"-4,57E+01","module":"C3","scenario":"S1"},{"value":"0,00E+00","module":"C3","scenario":"S2"},{"value":"0,00E+00","module":"C4","scenario":"S1"},{"value":"-4,57E+01","module":"C4","scenario":"S2"},{"value":"0,00E+00","module":"D","scenario":"S1"},{"value":"0,00E+00","module":"D","scenario":"S2"}]},{"parameter":"PERT","unit":"MJ","values":[{"value":"8,09E+01","module":"A1-A3","scenario":null},{"value":"4,69E-01","module":"A4","scenario":null},{"value":"9,11E+00","module":"A5","scenario":null},{"value":"0,00E+00","module":"B1","scenario":null},{"value":"0,00E+00","module":"B2","scenario":null},{"value":"0,00E+00","module":"B6","scenario":null},{"value":"0,00E+00","module":"B7","scenario":null},{"value":"2,35E-01","module":"C1","scenario":null},{"value":"7,66E-02","module":"C2","scenario":null},{"value":"1,14E+01","module":"C3","scenario":"S1"},{"value":"0,00E+00","module":"C3","scenario":"S2"},{"value":"0,00E+00","module":"C4","scenario":"S1"},{"value":"9,54E-01","module":"C4","scenario":"S2"},{"value":"-1,96E+00","module":"D","scenario":"S1"},{"value":"-3,81E+00","module":"D","scenario":"S2"}]},{"parameter":"PENRE","unit":"MJ","values":[{"value":"1,46E+02","module":"A1-A3","scenario":null},{"value":"8,14E+00","module":"A4","scenario":null},{"value":"2,04E+01","module":"A5","scenario":null},{"value":"0,00E+00","module":"B1","scenario":null},{"value":"0,00E+00","module":"B2","scenario":null},{"value":"0,00E+00","module":"B6","scenario":null},{"value":"0,00E+00","module":"B7","scenario":null},{"value":"5,31E-01","module":"C1","scenario":null},{"value":"1,33E+00","module":"C2","scenario":null},{"value":"2,56E+01","module":"C3","scenario":"S1"},{"value":"0,00E+00","module":"C3","scenario":"S2"},{"value":"0,00E+00","module":"C4","scenario":"S1"},{"value":"1,07E+01","module":"C4","scenario":"S2"},{"value":"-6,37E+01","module":"D","scenario":"S1"},{"value":"-1,60E+01","module":"D","scenario":"S2"}]},{"parameter":"PENRM","unit":"MJ","values":[{"value":"5,62E-01","module":"A1-A3","scenario":null},{"value":"0,00E+00","module":"A4","scenario":null},{"value":"-5,62E-01","module":"A5","scenario":null},{"value":"0,00E+00","module":"B1","scenario":null},{"value":"0,00E+00","module":"B2","scenario":null},{"value":"0,00E+00","module":"B6","scenario":null},{"value":"0,00E+00","module":"B7","scenario":null},{"value":"0,00E+00","module":"C1","scenario":null},{"value":"0,00E+00","module":"C2","scenario":null},{"value":"0,00E+00","module":"C3","scenario":"S1"},{"value":"0,00E+00","module":"C3","scenario":"S2"},{"value":"0,00E+00","module":"C4","scenario":"S1"},{"value":"0,00E+00","module":"C4","scenario":"S2"},{"value":"0,00E+00","module":"D","scenario":"S1"},{"value":"0,00E+00","module":"D","scenario":"S2"}]},{"parameter":"PENRT","unit":"MJ","values":[{"value":"1,46E+02","module":"A1-A3","scenario":null},{"value":"8,14E+00","module":"A4","scenario":null},{"value":"1,98E+01","module":"A5","scenario":null},{"value":"0,00E+00","module":"B1","scenario":null},{"value":"0,00E+00","module":"B2","scenario":null},{"value":"0,00E+00","module":"B6","scenario":null},{"value":"0,00E+00","module":"B7","scenario":null},{"value":"5,31E-01","module":"C1","scenario":null},{"value":"1,33E+00","module":"C2","scenario":null},{"value":"2,56E+01","module":"C3","scenario":"S1"},{"value":"0,00E+00","module":"C3","scenario":"S2"},{"value":"0,00E+00","module":"C4","scenario":"S1"},{"value":"1,07E+01","module":"C4","scenario":"S2"},{"value":"-6,37E+01","module":"D","scenario":"S1"},{"value":"-1,60E+01","module":"D","scenario":"S2"}]},{"parameter":"SM","unit":"kg","values":[{"value":"0,00E+00","module":"A1-A3","scenario":null},{"value":"0,00E+00","module":"A4","scenario":null},{"value":"1,49E-01","module":"A5","scenario":null},{"value":"0,00E+00","module":"B1","scenario":null},{"value":"0,00E+00","module":"B2","scenario":null},{"value":"0,00E+00","module":"B6","scenario":null},{"value":"0,00E+00","module":"B7","scenario":null},{"value":"0,00E+00","module":"C1","scenario":null},{"value":"0,00E+00","module":"C2","scenario":null},{"value":"0,00E+00","module":"C3","scenario":"S1"},{"value":"0,00E+00","module":"C3","scenario":"S2"},{"value":"0,00E+00","module":"C4","scenario":"S1"},{"value":"0,00E+00","module":"C4","scenario":"S2"},{"value":"0,00E+00","module":"D","scenario":"S1"},{"value":"0,00E+00","module":"D","scenario":"S2"}]},{"parameter":"RSF","unit":"MJ","values":[{"value":"0,00E+00","module":"A1-A3","scenario":null},{"value":"0,00E+00","module":"A4","scenario":null},{"value":"0,00E+00","module":"A5","scenario":null},{"value":"0,00E+00","module":"B1","scenario":null},{"value":"0,00E+00","module":"B2","scenario":null},{"value":"0,00E+00","module":"B6","scenario":null},{"value":"0,00E+00","module":"B7","scenario":null},{"value":"0,00E+00","module":"C1","scenario":null},{"value":"0,00E+00","module":"C2","scenario":null},{"value":"0,00E+00","module":"C3","scenario":"S1"},{"value":"0,00E+00","module":"C3","scenario":"S2"},{"value":"0,00E+00","module":"C4","scenario":"S1"},{"value":"0,00E+00","module":"C4","scenario":"S2"},{"value":"0,00E+00","module":"D","scenario":"S1"},{"value":"0,00E+00","module":"D","scenario":"S2"}]},{"parameter":"NRSF","unit":"MJ","values":[{"value":"0,00E+00","module":"A1-A3","scenario":null},{"value":"0,00E+00","module":"A4","scenario":null},{"value":"0,00E+00","module":"A5","scenario":null},{"value":"0,00E+00","module":"B1","scenario":null},{"value":"0,00E+00","module":"B2","scenario":null},{"value":"0,00E+00","module":"B6","scenario":null},{"value":"0,00E+00","module":"B7","scenario":null},{"value":"0,00E+00","module":"C1","scenario":null},{"value":"0,00E+00","module":"C2","scenario":null},{"value":"0,00E+00","module":"C3","scenario":"S1"},{"value":"0,00E+00","module":"C3","scenario":"S2"},{"value":"0,00E+00","module":"C4","scenario":"S1"},{"value":"0,00E+00","module":"C4","scenario":"S2"},{"value":"0,00E+00","module":"D","scenario":"S1"},{"value":"0,00E+00","module":"D","scenario":"S2"}]},{"parameter":"FW","unit":"m^3","values":[{"value":"1,80E-02","module":"A1-A3","scenario":null},{"value":"5,46E-04","module":"A4","scenario":null},{"value":"5,52E-03","module":"A5","scenario":null},{"value":"0,00E+00","module":"B1","scenario":null},{"value":"0,00E+00","module":"B2","scenario":null},{"value":"0,00E+00","module":"B6","scenario":null},{"value":"0,00E+00","module":"B7","scenario":null},{"value":"2,72E-04","module":"C1","scenario":null},{"value":"8,93E-05","module":"C2","scenario":null},{"value":"1,31E-02","module":"C3","scenario":"S1"},{"value":"0,00E+00","module":"C3","scenario":"S2"},{"value":"0,00E+00","module":"C4","scenario":"S1"},{"value":"1,85E-03","module":"C4","scenario":"S2"},{"value":"-2,35E-03","module":"D","scenario":"S1"},{"value":"-4,68E-03","module":"D","scenario":"S2"}]}],"end_of_life_waste":[{"parameter":"HWD","unit":"kg","values":[{"value":"3,45E-07","module":"A1-A3","scenario":null},{"value":"3,76E-07","module":"A4","scenario":null},{"value":"4,56E-08","module":"A5","scenario":null},{"value":"0,00E+00","module":"B1","scenario":null},{"value":"0,00E+00","module":"B2","scenario":null},{"value":"0,00E+00","module":"B6","scenario":null},{"value":"0,00E+00","module":"B7","scenario":null},{"value":"2,20E-10","module":"C1","scenario":null},{"value":"6,15E-08","module":"C2","scenario":null},{"value":"1,06E-08","module":"C3","scenario":"S1"},{"value":"0,00E+00","module":"C3","scenario":"S2"},{"value":"0,00E+00","module":"C4","scenario":"S1"},{"value":"8,22E-08","module":"C4","scenario":"S2"},{"value":"-5,26E-08","module":"D","scenario":"S1"},{"value":"-8,50E-09","module":"D","scenario":"S2"}]},{"parameter":"NHWD","unit":"kg","values":[{"value":"3,79E+00","module":"A1-A3","scenario":null},{"value":"1,29E-03","module":"A4","scenario":null},{"value":"2,82E+00","module":"A5","scenario":null},{"value":"0,00E+00","module":"B1","scenario":null},{"value":"0,00E+00","module":"B2","scenario":null},{"value":"0,00E+00","module":"B6","scenario":null},{"value":"0,00E+00","module":"B7","scenario":null},{"value":"3,77E-04","module":"C1","scenario":null},{"value":"2,11E-04","module":"C2","scenario":null},{"value":"1,82E-02","module":"C3","scenario":"S1"},{"value":"0,00E+00","module":"C3","scenario":"S2"},{"value":"0,00E+00","module":"C4","scenario":"S1"},{"value":"2,43E+01","module":"C4","scenario":"S2"},{"value":"-1,86E-02","module":"D","scenario":"S1"},{"value":"-1,01E-02","module":"D","scenario":"S2"}]},{"parameter":"RWD","unit":"kg","values":[{"value":"1,79E-03","module":"A1-A3","scenario":null},{"value":"1,50E-05","module":"A4","scenario":null},{"value":"3,92E-04","module":"A5","scenario":null},{"value":"0,00E+00","module":"B1","scenario":null},{"value":"0,00E+00","module":"B2","scenario":null},{"value":"0,00E+00","module":"B6","scenario":null},{"value":"0,00E+00","module":"B7","scenario":null},{"value":"8,06E-05","module":"C1","scenario":null},{"value":"2,45E-06","module":"C2","scenario":null},{"value":"3,89E-03","module":"C3","scenario":"S1"},{"value":"0,00E+00","module":"C3","scenario":"S2"},{"value":"0,00E+00","module":"C4","scenario":"S1"},{"value":"1,26E-04","module":"C4","scenario":"S2"},{"value":"-5,75E-04","module":"D","scenario":"S1"},{"value":"-1,32E-03","module":"D","scenario":"S2"}]}],"end_of_life_flow":[{"parameter":"CRU","unit":"kg","values":[{"value":"0,00E+00","module":"A1-A3","scenario":null},{"value":"0,00E+00","module":"A4","scenario":null},{"value":"0,00E+00","module":"A5","scenario":null},{"value":"0,00E+00","module":"B1","scenario":null},{"value":"0,00E+00","module":"B2","scenario":null},{"value":"0,00E+00","module":"B6","scenario":null},{"value":"0,00E+00","module":"B7","scenario":null},{"value":"0,00E+00","module":"C1","scenario":null},{"value":"0,00E+00","module":"C2","scenario":null},{"value":"0,00E+00","module":"C3","scenario":"S1"},{"value":"0,00E+00","module":"C3","scenario":"S2"},{"value":"0,00E+00","module":"C4","scenario":"S1"},{"value":"0,00E+00","module":"C4","scenario":"S2"},{"value":"0,00E+00","module":"D","scenario":"S1"},{"value":"0,00E+00","module":"D","scenario":"S2"}]},{"parameter":"MFR","unit":"kg","values":[{"value":"1,19E+00","module":"A1-A3","scenario":null},{"value":"0,00E+00","module":"A4","scenario":null},{"value":"1,26E-01","module":"A5","scenario":null},{"value":"0,00E+00","module":"B1","scenario":null},{"value":"0,00E+00","module":"B2","scenario":null},{"value":"0,00E+00","module":"B6","scenario":null},{"value":"0,00E+00","module":"B7","scenario":null},{"value":"0,00E+00","module":"C1","scenario":null},{"value":"0,00E+00","module":"C2","scenario":null},{"value":"2,19E+01","module":"C3","scenario":"S1"},{"value":"9,98E-02","module":"C3","scenario":"S2"},{"value":"0,00E+00","module":"C4","scenario":"S1"},{"value":"0,00E+00","module":"C4","scenario":"S2"},{"value":"0,00E+00","module":"D","scenario":"S1"},{"value":"0,00E+00","module":"D","scenario":"S2"}]},{"parameter":"MER","unit":"kg","values":[{"value":"2,36E-01","module":"A1-A3","scenario":null},{"value":"0,00E+00","module":"A4","scenario":null},{"value":"2,36E-02","module":"A5","scenario":null},{"value":"0,00E+00","module":"B1","scenario":null},{"value":"0,00E+00","module":"B2","scenario":null},{"value":"0,00E+00","module":"B6","scenario":null},{"value":"0,00E+00","module":"B7","scenario":null},{"value":"0,00E+00","module":"C1","scenario":null},{"value":"0,00E+00","module":"C2","scenario":null},{"value":"4,30E+00","module":"C3","scenario":"S1"},{"value":"0,00E+00","module":"C3","scenario":"S2"},{"value":"0,00E+00","module":"C4","scenario":"S1"},{"value":"2,71E+00","module":"C4","scenario":"S2"},{"value":"0,00E+00","module":"D","scenario":"S1"},{"value":"0,00E+00","module":"D","scenario":"S2"}]},{"parameter":"EEE","unit":"MJ","values":[{"value":"2,81E-03","module":"A1-A3","scenario":null},{"value":"0,00E+00","module":"A4","scenario":null},{"value":"1,79E+00","module":"A5","scenario":null},{"value":"0,00E+00","module":"B1","scenario":null},{"value":"0,00E+00","module":"B2","scenario":null},{"value":"0,00E+00","module":"B6","scenario":null},{"value":"0,00E+00","module":"B7","scenario":null},{"value":"0,00E+00","module":"C1","scenario":null},{"value":"0,00E+00","module":"C2","scenario":null},{"value":"0,00E+00","module":"C3","scenario":"S1"},{"value":"0,00E+00","module":"C3","scenario":"S2"},{"value":"0,00E+00","module":"C4","scenario":"S1"},{"value":"0,00E+00","module":"C4","scenario":"S2"},{"value":"0,00E+00","module":"D","scenario":"S1"},{"value":"0,00E+00","module":"D","scenario":"S2"}]},{"parameter":"EET","unit":"MJ","values":[{"value":"6,48E-03","module":"A1-A3","scenario":null},{"value":"0,00E+00","module":"A4","scenario":null},{"value":"2,76E+00","module":"A5","scenario":null},{"value":"0,00E+00","module":"B1","scenario":null},{"value":"0,00E+00","module":"B2","scenario":null},{"value":"0,00E+00","module":"B6","scenario":null},{"value":"0,00E+00","module":"B7","scenario":null},{"value":"0,00E+00","module":"C1","scenario":null},{"value":"0,00E+00","module":"C2","scenario":null},{"value":"0,00E+00","module":"C3","scenario":"S1"},{"value":"0,00E+00","module":"C3","scenario":"S2"},{"value":"0,00E+00","module":"C4","scenario":"S1"},{"value":"0,00E+00","module":"C4","scenario":"S2"},{"value":"0,00E+00","module":"D","scenario":"S1"},{"value":"0,00E+00","module":"D","scenario":"S2"}]}]}