{"product_name":"VELUX PUR Dachfenster (62 dreifachverglasung)","epd_id":"EPD-VEL-20220032-CBE3-EN","compliance":["DIN EN 15804+A2","ISO 14025"],"producer_name":"VELUX Group","environmental_impact":[{"parameter":"GWP-total","unit":"kg CO2-eq.","values":[{"value":"1,70E+02","module":"A1","scenario":null},{"value":"3,84E+00","module":"A2","scenario":null},{"value":"1,57E+01","module":"A3","scenario":null},{"value":"1,84E-03","module":"C1","scenario":null},{"value":"1,63E-01","module":"C2","scenario":null},{"value":"2,73E+01","module":"C3","scenario":null},{"value":"1,23E+00","module":"C4","scenario":null},{"value":"-4,04E+01","module":"D","scenario":null},{"value":"1,90E+02","module":"A1A3","scenario":null}]},{"parameter":"GWP-fossil","unit":"kg CO2-eq.","values":[{"value":"1,88E+02","module":"A1","scenario":null},{"value":"3,82E+00","module":"A2","scenario":null},{"value":"1,31E+01","module":"A3","scenario":null},{"value":"1,82E-03","module":"C1","scenario":null},{"value":"1,62E-01","module":"C2","scenario":null},{"value":"1,50E+01","module":"C3","scenario":null},{"value":"4,80E-01","module":"C4","scenario":null},{"value":"-4,03E+01","module":"D","scenario":null},{"value":"2,05E+02","module":"A1A3","scenario":null}]},{"parameter":"GWP-biogenic","unit":"kg CO2-eq.","values":[{"value":"-1,81E+01","module":"A1","scenario":null},{"value":"-4,86E-03","module":"A2","scenario":null},{"value":"2,52E+00","module":"A3","scenario":null},{"value":"1,55E-05","module":"C1","scenario":null},{"value":"-2,06E-04","module":"C2","scenario":null},{"value":"1,24E+01","module":"C3","scenario":null},{"value":"7,49E-01","module":"C4","scenario":null},{"value":"-7,29E-02","module":"D","scenario":null},{"value":"-1,56E+01","module":"A1A3","scenario":null}]},{"parameter":"GWP-luluc","unit":"kg CO2-eq.","values":[{"value":"1,30E-01","module":"A1","scenario":null},{"value":"3,12E-02","module":"A2","scenario":null},{"value":"1,85E-02","module":"A3","scenario":null},{"value":"2,58E-06","module":"C1","scenario":null},{"value":"1,33E-03","module":"C2","scenario":null},{"value":"6,44E-04","module":"C3","scenario":null},{"value":"1,66E-03","module":"C4","scenario":null},{"value":"-1,52E-02","module":"D","scenario":null},{"value":"1,80E-01","module":"A1A3","scenario":null}]},{"parameter":"ODP","unit":"kg CFC11-eq.","values":[{"value":"5,70E-06","module":"A1","scenario":null},{"value":"4,87E-16","module":"A2","scenario":null},{"value":"6,46E-11","module":"A3","scenario":null},{"value":"4,36E-17","module":"C1","scenario":null},{"value":"2,07E-17","module":"C2","scenario":null},{"value":"9,46E-09","module":"C3","scenario":null},{"value":"1,51E-15","module":"C4","scenario":null},{"value":"-1,13E-13","module":"D","scenario":null},{"value":"5,70E-06","module":"A1A3","scenario":null}]},{"parameter":"AP","unit":"mol H^(+)-eq.","values":[{"value":"8,30E-01","module":"A1","scenario":null},{"value":"1,23E-02","module":"A2","scenario":null},{"value":"3,94E-02","module":"A3","scenario":null},{"value":"3,79E-06","module":"C1","scenario":null},{"value":"5,21E-04","module":"C2","scenario":null},{"value":"5,07E-03","module":"C3","scenario":null},{"value":"2,98E-03","module":"C4","scenario":null},{"value":"-1,44E-01","module":"D","scenario":null},{"value":"8,82E-01","module":"A1A3","scenario":null}]},{"parameter":"POCP","unit":"kg NMVOC-eq.","values":[{"value":"4,68E-01","module":"A1","scenario":null},{"value":"1,10E-02","module":"A2","scenario":null},{"value":"3,41E-02","module":"A3","scenario":null},{"value":"2,44E-06","module":"C1","scenario":null},{"value":"4,69E-04","module":"C2","scenario":null},{"value":"4,84E-03","module":"C3","scenario":null},{"value":"2,62E-03","module":"C4","scenario":null},{"value":"-8,23E-02","module":"D","scenario":null},{"value":"5,13E-01","module":"A1A3","scenario":null}]},{"parameter":"ADPE","unit":"kg Sb-eq.","values":[{"value":"2,55E-03","module":"A1","scenario":null},{"value":"2,90E-07","module":"A2","scenario":null},{"value":"3,88E-06","module":"A3","scenario":null},{"value":"5,35E-10","module":"C1","scenario":null},{"value":"1,23E-08","module":"C2","scenario":null},{"value":"3,37E-07","module":"C3","scenario":null},{"value":"4,24E-08","module":"C4","scenario":null},{"value":"-2,40E-05","module":"D","scenario":null},{"value":"2,55E-03","module":"A1A3","scenario":null}]},{"parameter":"ADPF","unit":"MJ","values":[{"value":"2,81E+03","module":"A1","scenario":null},{"value":"5,07E+01","module":"A2","scenario":null},{"value":"2,03E+02","module":"A3","scenario":null},{"value":"3,24E-02","module":"C1","scenario":null},{"value":"2,15E+00","module":"C2","scenario":null},{"value":"8,94E+00","module":"C3","scenario":null},{"value":"6,42E+00","module":"C4","scenario":null},{"value":"-5,18E+02","module":"D","scenario":null},{"value":"3,06E+03","module":"A1A3","scenario":null}]},{"parameter":"WDP","unit":"m^3 world-eq. deprived","values":[{"value":"2,05E+01","module":"A1","scenario":null},{"value":"3,31E-02","module":"A2","scenario":null},{"value":"1,25E+00","module":"A3","scenario":null},{"value":"2,92E-04","module":"C1","scenario":null},{"value":"1,41E-03","module":"C2","scenario":null},{"value":"2,83E+00","module":"C3","scenario":null},{"value":"4,08E-02","module":"C4","scenario":null},{"value":"-2,65E+00","module":"D","scenario":null},{"value":"2,18E+01","module":"A1A3","scenario":null}]},{"parameter":"EP-freshwater","unit":"kg PO4-eq.","values":[{"value":"1,49E-02","module":"A1","scenario":null},{"value":"1,13E-05","module":"A2","scenario":null},{"value":"1,36E-04","module":"A3","scenario":null},{"value":"4,88E-09","module":"C1","scenario":null},{"value":"4,80E-07","module":"C2","scenario":null},{"value":"2,34E-05","module":"C3","scenario":null},{"value":"7,49E-06","module":"C4","scenario":null},{"value":"-2,54E-05","module":"D","scenario":null},{"value":"1,50E-02","module":"A1A3","scenario":null}]},{"parameter":"EP-marine","unit":"kg N-eq.","values":[{"value":"1,54E-01","module":"A1","scenario":null},{"value":"5,66E-03","module":"A2","scenario":null},{"value":"1,25E-02","module":"A3","scenario":null},{"value":"9,00E-07","module":"C1","scenario":null},{"value":"2,40E-04","module":"C2","scenario":null},{"value":"1,78E-03","module":"C3","scenario":null},{"value":"8,42E-04","module":"C4","scenario":null},{"value":"-3,14E-02","module":"D","scenario":null},{"value":"1,72E-01","module":"A1A3","scenario":null}]},{"parameter":"EP-terrestrial","unit":"mol N-eq.","values":[{"value":"1,75E+00","module":"A1","scenario":null},{"value":"6,32E-02","module":"A2","scenario":null},{"value":"1,27E-01","module":"A3","scenario":null},{"value":"9,44E-06","module":"C1","scenario":null},{"value":"2,69E-03","module":"C2","scenario":null},{"value":"2,45E-02","module":"C3","scenario":null},{"value":"9,14E-03","module":"C4","scenario":null},{"value":"-3,48E-01","module":"D","scenario":null},{"value":"1,94E+00","module":"A1A3","scenario":null}]}],"additional_environmental_impact":[{"parameter":"PM","unit":"Disease incidence","values":[{"value":"9,24E-06","module":"A1","scenario":null},{"value":"6,62E-08","module":"A2","scenario":null},{"value":"4,50E-07","module":"A3","scenario":null},{"value":"3,19E-11","module":"C1","scenario":null},{"value":"2,81E-09","module":"C2","scenario":null},{"value":"4,05E-08","module":"C3","scenario":null},{"value":"3,47E-08","module":"C4","scenario":null},{"value":"-1,37E-06","module":"D","scenario":null},{"value":"9,76E-06","module":"A1A3","scenario":null}]},{"parameter":"ETP-fw","unit":"CTUe","values":[{"value":"3,97E+03","module":"A1","scenario":null},{"value":"3,66E+01","module":"A2","scenario":null},{"value":"1,22E+02","module":"A3","scenario":null},{"value":"1,36E-02","module":"C1","scenario":null},{"value":"1,56E+00","module":"C2","scenario":null},{"value":"5,36E+00","module":"C3","scenario":null},{"value":"4,28E+00","module":"C4","scenario":null},{"value":"-2,34E+02","module":"D","scenario":null},{"value":"4,13E+03","module":"A1A3","scenario":null}]},{"parameter":"HTP-c","unit":"CTUh","values":[{"value":"1,26E-06","module":"A1","scenario":null},{"value":"7,39E-10","module":"A2","scenario":null},{"value":"6,14E-09","module":"A3","scenario":null},{"value":"3,86E-13","module":"C1","scenario":null},{"value":"3,14E-11","module":"C2","scenario":null},{"value":"3,06E-10","module":"C3","scenario":null},{"value":"4,40E-10","module":"C4","scenario":null},{"value":"-2,78E-08","module":"D","scenario":null},{"value":"1,27E-06","module":"A1A3","scenario":null}]},{"parameter":"HTP-nc","unit":"CTUh","values":[{"value":"3,40E-06","module":"A1","scenario":null},{"value":"4,35E-08","module":"A2","scenario":null},{"value":"5,52E-07","module":"A3","scenario":null},{"value":"1,45E-11","module":"C1","scenario":null},{"value":"1,85E-09","module":"C2","scenario":null},{"value":"2,31E-08","module":"C3","scenario":null},{"value":"4,78E-08","module":"C4","scenario":null},{"value":"-3,21E-07","module":"D","scenario":null},{"value":"4,00E-06","module":"A1A3","scenario":null}]},{"parameter":"SQP","unit":"SQP","values":[{"value":"1,69E+03","module":"A1","scenario":null},{"value":"1,74E+01","module":"A2","scenario":null},{"value":"8,34E+02","module":"A3","scenario":null},{"value":"1,02E-02","module":"C1","scenario":null},{"value":"7,40E-01","module":"C2","scenario":null},{"value":"3,37E+00","module":"C3","scenario":null},{"value":"1,32E+00","module":"C4","scenario":null},{"value":"-3,59E+01","module":"D","scenario":null},{"value":"2,54E+03","module":"A1A3","scenario":null}]}],"resource_use":[{"parameter":"PERE","unit":"MJ","values":[{"value":"2,77E+02","module":"A1","scenario":null},{"value":"2,83E+00","module":"A2","scenario":null},{"value":"1,04E+02","module":"A3","scenario":null},{"value":"1,49E-02","module":"C1","scenario":null},{"value":"1,20E-01","module":"C2","scenario":null},{"value":"1,15E+02","module":"C3","scenario":null},{"value":"7,39E-01","module":"C4","scenario":null},{"value":"-9,69E+01","module":"D","scenario":null},{"value":"3,84E+02","module":"A1A3","scenario":null}]},{"parameter":"PERM","unit":"MJ","values":[{"value":"1,22E+02","module":"A1","scenario":null},{"value":"0,00E+00","module":"A2","scenario":null},{"value":"6,21E+01","module":"A3","scenario":null},{"value":"0,00E+00","module":"C1","scenario":null},{"value":"0,00E+00","module":"C2","scenario":null},{"value":"-1,14E+02","module":"C3","scenario":null},{"value":"0,00E+00","module":"C4","scenario":null},{"value":"0,00E+00","module":"D","scenario":null},{"value":"1,84E+02","module":"A1A3","scenario":null}]},{"parameter":"PERT","unit":"MJ","values":[{"value":"3,99E+02","module":"A1","scenario":null},{"value":"2,83E+00","module":"A2","scenario":null},{"value":"1,66E+02","module":"A3","scenario":null},{"value":"1,49E-02","module":"C1","scenario":null},{"value":"1,20E-01","module":"C2","scenario":null},{"value":"1,68E+00","module":"C3","scenario":null},{"value":"7,39E-01","module":"C4","scenario":null},{"value":"-9,69E+01","module":"D","scenario":null},{"value":"5,68E+02","module":"A1A3","scenario":null}]},{"parameter":"PENRE","unit":"MJ","values":[{"value":"2,56E+03","module":"A1","scenario":null},{"value":"5,08E+01","module":"A2","scenario":null},{"value":"1,89E+02","module":"A3","scenario":null},{"value":"3,24E-02","module":"C1","scenario":null},{"value":"2,16E+00","module":"C2","scenario":null},{"value":"1,48E+02","module":"C3","scenario":null},{"value":"6,42E+00","module":"C4","scenario":null},{"value":"-5,20E+02","module":"D","scenario":null},{"value":"2,80E+03","module":"A1A3","scenario":null}]},{"parameter":"PENRM","unit":"MJ","values":[{"value":"2,52E+02","module":"A1","scenario":null},{"value":"0,00E+00","module":"A2","scenario":null},{"value":"1,44E+01","module":"A3","scenario":null},{"value":"0,00E+00","module":"C1","scenario":null},{"value":"0,00E+00","module":"C2","scenario":null},{"value":"-1,40E+02","module":"C3","scenario":null},{"value":"0,00E+00","module":"C4","scenario":null},{"value":"0,00E+00","module":"D","scenario":null},{"value":"2,66E+02","module":"A1A3","scenario":null}]},{"parameter":"PENRT","unit":"MJ","values":[{"value":"2,81E+03","module":"A1","scenario":null},{"value":"5,08E+01","module":"A2","scenario":null},{"value":"2,03E+02","module":"A3","scenario":null},{"value":"3,24E-02","module":"C1","scenario":null},{"value":"2,16E+00","module":"C2","scenario":null},{"value":"8,95E+00","module":"C3","scenario":null},{"value":"6,42E+00","module":"C4","scenario":null},{"value":"-5,20E+02","module":"D","scenario":null},{"value":"3,06E+03","module":"A1A3","scenario":null}]},{"parameter":"SM","unit":"kg","values":[{"value":"7,49E+00","module":"A1","scenario":null},{"value":"0,00E+00","module":"A2","scenario":null},{"value":"1,37E-03","module":"A3","scenario":null},{"value":"0,00E+00","module":"C1","scenario":null},{"value":"0,00E+00","module":"C2","scenario":null},{"value":"0,00E+00","module":"C3","scenario":null},{"value":"0,00E+00","module":"C4","scenario":null},{"value":"0,00E+00","module":"D","scenario":null},{"value":"7,49E+00","module":"A1A3","scenario":null}]},{"parameter":"RSF","unit":"MJ","values":[{"value":"0,00E+00","module":"A1","scenario":null},{"value":"0,00E+00","module":"A2","scenario":null},{"value":"0,00E+00","module":"A3","scenario":null},{"value":"0,00E+00","module":"C1","scenario":null},{"value":"0,00E+00","module":"C2","scenario":null},{"value":"0,00E+00","module":"C3","scenario":null},{"value":"0,00E+00","module":"C4","scenario":null},{"value":"0,00E+00","module":"D","scenario":null},{"value":"0,00E+00","module":"A1A3","scenario":null}]},{"parameter":"NRSF","unit":"MJ","values":[{"value":"0,00E+00","module":"A1","scenario":null},{"value":"0,00E+00","module":"A2","scenario":null},{"value":"0,00E+00","module":"A3","scenario":null},{"value":"0,00E+00","module":"C1","scenario":null},{"value":"0,00E+00","module":"C2","scenario":null},{"value":"0,00E+00","module":"C3","scenario":null},{"value":"0,00E+00","module":"C4","scenario":null},{"value":"0,00E+00","module":"D","scenario":null},{"value":"0,00E+00","module":"A1A3","scenario":null}]},{"parameter":"FW","unit":"m^3","values":[{"value":"9,22E-01","module":"A1","scenario":null},{"value":"3,24E-03","module":"A2","scenario":null},{"value":"7,95E-02","module":"A3","scenario":null},{"value":"1,45E-05","module":"C1","scenario":null},{"value":"1,38E-04","module":"C2","scenario":null},{"value":"6,67E-02","module":"C3","scenario":null},{"value":"1,29E-03","module":"C4","scenario":null},{"value":"-2,08E-01","module":"D","scenario":null},{"value":"1,00E+00","module":"A1A3","scenario":null}]}],"end_of_life_waste":[{"parameter":"HWD","unit":"kg","values":[{"value":"4,71E-03","module":"A1","scenario":null},{"value":"2,56E-09","module":"A2","scenario":null},{"value":"2,73E-04","module":"A3","scenario":null},{"value":"8,56E-12","module":"C1","scenario":null},{"value":"1,09E-10","module":"C2","scenario":null},{"value":"1,45E-09","module":"C3","scenario":null},{"value":"6,88E-10","module":"C4","scenario":null},{"value":"-6,46E-08","module":"D","scenario":null},{"value":"4,98E-03","module":"A1A3","scenario":null}]},{"parameter":"NHWD","unit":"kg","values":[{"value":"5,94E+00","module":"A1","scenario":null},{"value":"7,54E-03","module":"A2","scenario":null},{"value":"5,03E-01","module":"A3","scenario":null},{"value":"2,30E-05","module":"C1","scenario":null},{"value":"3,20E-04","module":"C2","scenario":null},{"value":"2,57E+01","module":"C3","scenario":null},{"value":"2,39E+01","module":"C4","scenario":null},{"value":"-3,63E+00","module":"D","scenario":null},{"value":"6,45E+00","module":"A1A3","scenario":null}]},{"parameter":"RWD","unit":"kg","values":[{"value":"4,02E-02","module":"A1","scenario":null},{"value":"6,14E-05","module":"A2","scenario":null},{"value":"1,61E-02","module":"A3","scenario":null},{"value":"4,82E-06","module":"C1","scenario":null},{"value":"2,61E-06","module":"C2","scenario":null},{"value":"3,50E-04","module":"C3","scenario":null},{"value":"5,94E-05","module":"C4","scenario":null},{"value":"-2,25E-02","module":"D","scenario":null},{"value":"5,64E-02","module":"A1A3","scenario":null}]}],"end_of_life_flow":[{"parameter":"CRU","unit":"kg","values":[{"value":"0,00E+00","module":"A1","scenario":null},{"value":"0,00E+00","module":"A2","scenario":null},{"value":"0,00E+00","module":"A3","scenario":null},{"value":"0,00E+00","module":"C1","scenario":null},{"value":"0,00E+00","module":"C2","scenario":null},{"value":"0,00E+00","module":"C3","scenario":null},{"value":"0,00E+00","module":"C4","scenario":null},{"value":"0,00E+00","module":"D","scenario":null},{"value":"0,00E+00","module":"A1A3","scenario":null}]},{"parameter":"MFR","unit":"kg","values":[{"value":"3,52E-02","module":"A1","scenario":null},{"value":"0,00E+00","module":"A2","scenario":null},{"value":"2,00E+00","module":"A3","scenario":null},{"value":"0,00E+00","module":"C1","scenario":null},{"value":"0,00E+00","module":"C2","scenario":null},{"value":"2,00E+01","module":"C3","scenario":null},{"value":"0,00E+00","module":"C4","scenario":null},{"value":"0,00E+00","module":"D","scenario":null},{"value":"2,04E+00","module":"A1A3","scenario":null}]},{"parameter":"MER","unit":"kg","values":[{"value":"0,00E+00","module":"A1","scenario":null},{"value":"0,00E+00","module":"A2","scenario":null},{"value":"0,00E+00","module":"A3","scenario":null},{"value":"0,00E+00","module":"C1","scenario":null},{"value":"0,00E+00","module":"C2","scenario":null},{"value":"1,27E+01","module":"C3","scenario":null},{"value":"0,00E+00","module":"C4","scenario":null},{"value":"0,00E+00","module":"D","scenario":null},{"value":"0,00E+00","module":"A1A3","scenario":null}]},{"parameter":"EEE","unit":"MJ","values":[{"value":"5,38E-02","module":"A1","scenario":null},{"value":"0,00E+00","module":"A2","scenario":null},{"value":"0,00E+00","module":"A3","scenario":null},{"value":"0,00E+00","module":"C1","scenario":null},{"value":"0,00E+00","module":"C2","scenario":null},{"value":"0,00E+00","module":"C3","scenario":null},{"value":"0,00E+00","module":"C4","scenario":null},{"value":"4,99E+01","module":"D","scenario":null},{"value":"5,38E-02","module":"A1A3","scenario":null}]},{"parameter":"EET","unit":"MJ","values":[{"value":"7,85E-02","module":"A1","scenario":null},{"value":"0,00E+00","module":"A2","scenario":null},{"value":"0,00E+00","module":"A3","scenario":null},{"value":"0,00E+00","module":"C1","scenario":null},{"value":"0,00E+00","module":"C2","scenario":null},{"value":"0,00E+00","module":"C3","scenario":null},{"value":"0,00E+00","module":"C4","scenario":null},{"value":"9,07E+01","module":"D","scenario":null},{"value":"7,85E-02","module":"A1A3","scenario":null}]}]}