{"product_name":"Getuftete Fliesen mit einem Polmaterial aus 100% recyceltem Polyamid 6, einem maximalen Poleinsatzgewicht von 780 g/m2 und einer EcoFlex Echo R\u00fcckenbeschichtung","epd_id":"EPD-IVC-20220245-CBB1-EN","compliance":["DIN EN 15804+A2","ISO 14025"],"producer_name":"IVC group","environmental_impact":[{"parameter":"GWP-total","unit":"kg CO2-eq.","values":[{"value":"4,60E+00","module":"A1-A3","scenario":null},{"value":"3,07E-01","module":"A4","scenario":null},{"value":"6,32E-01","module":"A5","scenario":null},{"value":"0,00E+00","module":"B1","scenario":null},{"value":"5,49E-01","module":"B2","scenario":null},{"value":"0,00E+00","module":"C1","scenario":null},{"value":"1,70E-02","module":"C2","scenario":null},{"value":"5,46E+00","module":"C3","scenario":"S2"},{"value":"5,53E+00","module":"C3","scenario":"S3"},{"value":"3,55E-01","module":"C4","scenario":null},{"value":"-6,85E-02","module":"D","scenario":"S0"},{"value":"0,00E+00","module":"D","scenario":"S1"},{"value":"-3,04E-01","module":"D","scenario":"S2"},{"value":"-2,27E-01","module":"D","scenario":"S3"}]},{"parameter":"GWP-fossil","unit":"kg CO2-eq.","values":[{"value":"4,91E+00","module":"A1-A3","scenario":null},{"value":"3,01E-01","module":"A4","scenario":null},{"value":"4,46E-01","module":"A5","scenario":null},{"value":"0,00E+00","module":"B1","scenario":null},{"value":"3,48E-01","module":"B2","scenario":null},{"value":"0,00E+00","module":"C1","scenario":null},{"value":"1,67E-02","module":"C2","scenario":null},{"value":"5,46E+00","module":"C3","scenario":"S2"},{"value":"5,53E+00","module":"C3","scenario":"S3"},{"value":"3,54E-01","module":"C4","scenario":null},{"value":"-6,82E-02","module":"D","scenario":"S0"},{"value":"0,00E+00","module":"D","scenario":"S1"},{"value":"-3,03E-01","module":"D","scenario":"S2"},{"value":"-2,27E-01","module":"D","scenario":"S3"}]},{"parameter":"GWP-biogenic","unit":"kg CO2-eq.","values":[{"value":"-3,08E-01","module":"A1-A3","scenario":null},{"value":"3,90E-03","module":"A4","scenario":null},{"value":"1,86E-01","module":"A5","scenario":null},{"value":"0,00E+00","module":"B1","scenario":null},{"value":"4,16E-03","module":"B2","scenario":null},{"value":"0,00E+00","module":"C1","scenario":null},{"value":"2,16E-04","module":"C2","scenario":null},{"value":"7,50E-04","module":"C3","scenario":"S2"},{"value":"1,52E-03","module":"C3","scenario":"S3"},{"value":"0,00E+00","module":"C4","scenario":null},{"value":"-3,46E-04","module":"D","scenario":"S0"},{"value":"0,00E+00","module":"D","scenario":"S1"},{"value":"-1,41E-03","module":"D","scenario":"S2"},{"value":"1,43E-04","module":"D","scenario":"S3"}]},{"parameter":"GWP-luluc","unit":"kg CO2-eq.","values":[{"value":"5,59E-03","module":"A1-A3","scenario":null},{"value":"1,70E-03","module":"A4","scenario":null},{"value":"2,32E-04","module":"A5","scenario":null},{"value":"0,00E+00","module":"B1","scenario":null},{"value":"1,96E-01","module":"B2","scenario":null},{"value":"0,00E+00","module":"C1","scenario":null},{"value":"9,44E-05","module":"C2","scenario":null},{"value":"2,84E-04","module":"C3","scenario":"S2"},{"value":"5,26E-04","module":"C3","scenario":"S3"},{"value":"1,73E-04","module":"C4","scenario":null},{"value":"-7,41E-06","module":"D","scenario":"S0"},{"value":"0,00E+00","module":"D","scenario":"S1"},{"value":"-2,96E-05","module":"D","scenario":"S2"},{"value":"-1,18E-04","module":"D","scenario":"S3"}]},{"parameter":"ODP","unit":"kg CFC11-eq.","values":[{"value":"9,38E-09","module":"A1-A3","scenario":null},{"value":"1,83E-14","module":"A4","scenario":null},{"value":"2,81E-10","module":"A5","scenario":null},{"value":"0,00E+00","module":"B1","scenario":null},{"value":"3,41E-08","module":"B2","scenario":null},{"value":"0,00E+00","module":"C1","scenario":null},{"value":"1,01E-15","module":"C2","scenario":null},{"value":"4,64E-13","module":"C3","scenario":"S2"},{"value":"8,42E-13","module":"C3","scenario":"S3"},{"value":"4,76E-13","module":"C4","scenario":null},{"value":"-4,55E-13","module":"D","scenario":"S0"},{"value":"0,00E+00","module":"D","scenario":"S1"},{"value":"-1,76E-12","module":"D","scenario":"S2"},{"value":"-5,02E-13","module":"D","scenario":"S3"}]},{"parameter":"AP","unit":"mol H^(+)-eq.","values":[{"value":"1,49E-02","module":"A1-A3","scenario":null},{"value":"1,82E-03","module":"A4","scenario":null},{"value":"6,53E-04","module":"A5","scenario":null},{"value":"0,00E+00","module":"B1","scenario":null},{"value":"8,32E-04","module":"B2","scenario":null},{"value":"0,00E+00","module":"C1","scenario":null},{"value":"1,01E-04","module":"C2","scenario":null},{"value":"4,49E-03","module":"C3","scenario":"S2"},{"value":"4,80E-03","module":"C3","scenario":"S3"},{"value":"1,05E-03","module":"C4","scenario":null},{"value":"-8,90E-05","module":"D","scenario":"S0"},{"value":"0,00E+00","module":"D","scenario":"S1"},{"value":"-3,67E-04","module":"D","scenario":"S2"},{"value":"-6,76E-04","module":"D","scenario":"S3"}]},{"parameter":"POCP","unit":"kg NMVOC-eq.","values":[{"value":"1,38E-02","module":"A1-A3","scenario":null},{"value":"1,69E-03","module":"A4","scenario":null},{"value":"6,42E-04","module":"A5","scenario":null},{"value":"4,18E-04","module":"B1","scenario":null},{"value":"9,83E-04","module":"B2","scenario":null},{"value":"0,00E+00","module":"C1","scenario":null},{"value":"9,35E-05","module":"C2","scenario":null},{"value":"5,51E-03","module":"C3","scenario":"S2"},{"value":"5,78E-03","module":"C3","scenario":"S3"},{"value":"7,48E-04","module":"C4","scenario":null},{"value":"-6,78E-05","module":"D","scenario":"S0"},{"value":"0,00E+00","module":"D","scenario":"S1"},{"value":"-2,91E-04","module":"D","scenario":"S2"},{"value":"-7,17E-04","module":"D","scenario":"S3"}]},{"parameter":"ADPE","unit":"kg Sb-eq.","values":[{"value":"1,54E-06","module":"A1-A3","scenario":null},{"value":"2,56E-08","module":"A4","scenario":null},{"value":"4,80E-08","module":"A5","scenario":null},{"value":"0,00E+00","module":"B1","scenario":null},{"value":"2,30E-07","module":"B2","scenario":null},{"value":"0,00E+00","module":"C1","scenario":null},{"value":"1,41E-09","module":"C2","scenario":null},{"value":"2,95E-08","module":"C3","scenario":"S2"},{"value":"4,00E-08","module":"C3","scenario":"S3"},{"value":"2,46E-08","module":"C4","scenario":null},{"value":"-1,02E-08","module":"D","scenario":"S0"},{"value":"0,00E+00","module":"D","scenario":"S1"},{"value":"-4,13E-08","module":"D","scenario":"S2"},{"value":"-2,28E-08","module":"D","scenario":"S3"}]},{"parameter":"ADPF","unit":"MJ","values":[{"value":"1,14E+02","module":"A1-A3","scenario":null},{"value":"4,09E+00","module":"A4","scenario":null},{"value":"3,66E+00","module":"A5","scenario":null},{"value":"0,00E+00","module":"B1","scenario":null},{"value":"5,90E+00","module":"B2","scenario":null},{"value":"0,00E+00","module":"C1","scenario":null},{"value":"2,26E-01","module":"C2","scenario":null},{"value":"3,39E+00","module":"C3","scenario":"S2"},{"value":"4,42E+00","module":"C3","scenario":"S3"},{"value":"5,03E+00","module":"C4","scenario":null},{"value":"-1,16E+00","module":"D","scenario":"S0"},{"value":"0,00E+00","module":"D","scenario":"S1"},{"value":"-5,11E+00","module":"D","scenario":"S2"},{"value":"-3,50E+01","module":"D","scenario":"S3"}]},{"parameter":"WDP","unit":"m^3 world-eq. deprived","values":[{"value":"4,74E+00","module":"A1-A3","scenario":null},{"value":"2,74E-03","module":"A4","scenario":null},{"value":"1,77E-01","module":"A5","scenario":null},{"value":"0,00E+00","module":"B1","scenario":null},{"value":"9,99E-02","module":"B2","scenario":null},{"value":"0,00E+00","module":"C1","scenario":null},{"value":"1,51E-04","module":"C2","scenario":null},{"value":"7,62E-01","module":"C3","scenario":"S2"},{"value":"7,68E-01","module":"C3","scenario":"S3"},{"value":"-3,76E-03","module":"C4","scenario":null},{"value":"-7,09E-03","module":"D","scenario":"S0"},{"value":"0,00E+00","module":"D","scenario":"S1"},{"value":"-2,75E-02","module":"D","scenario":"S2"},{"value":"-3,50E-02","module":"D","scenario":"S3"}]},{"parameter":"EP-freshwater","unit":"kg PO4-eq.","values":[{"value":"4,28E-05","module":"A1-A3","scenario":null},{"value":"9,13E-07","module":"A4","scenario":null},{"value":"1,35E-06","module":"A5","scenario":null},{"value":"0,00E+00","module":"B1","scenario":null},{"value":"5,19E-06","module":"B2","scenario":null},{"value":"0,00E+00","module":"C1","scenario":null},{"value":"5,05E-08","module":"C2","scenario":null},{"value":"1,01E-06","module":"C3","scenario":"S2"},{"value":"1,21E-06","module":"C3","scenario":"S3"},{"value":"6,62E-05","module":"C4","scenario":null},{"value":"-9,26E-08","module":"D","scenario":"S0"},{"value":"0,00E+00","module":"D","scenario":"S1"},{"value":"-3,61E-07","module":"D","scenario":"S2"},{"value":"-3,16E-07","module":"D","scenario":"S3"}]},{"parameter":"EP-marine","unit":"kg N-eq.","values":[{"value":"5,01E-03","module":"A1-A3","scenario":null},{"value":"8,94E-04","module":"A4","scenario":null},{"value":"2,46E-04","module":"A5","scenario":null},{"value":"0,00E+00","module":"B1","scenario":null},{"value":"1,97E-04","module":"B2","scenario":null},{"value":"0,00E+00","module":"C1","scenario":null},{"value":"4,95E-05","module":"C2","scenario":null},{"value":"2,14E-03","module":"C3","scenario":"S2"},{"value":"2,28E-03","module":"C3","scenario":"S3"},{"value":"2,32E-04","module":"C4","scenario":null},{"value":"-2,42E-05","module":"D","scenario":"S0"},{"value":"0,00E+00","module":"D","scenario":"S1"},{"value":"-1,03E-04","module":"D","scenario":"S2"},{"value":"-2,36E-04","module":"D","scenario":"S3"}]},{"parameter":"EP-terrestrial","unit":"mol N-eq.","values":[{"value":"4,69E-02","module":"A1-A3","scenario":null},{"value":"9,89E-03","module":"A4","scenario":null},{"value":"2,50E-03","module":"A5","scenario":null},{"value":"0,00E+00","module":"B1","scenario":null},{"value":"2,83E-03","module":"B2","scenario":null},{"value":"0,00E+00","module":"C1","scenario":null},{"value":"5,48E-04","module":"C2","scenario":null},{"value":"2,39E-02","module":"C3","scenario":"S2"},{"value":"2,54E-02","module":"C3","scenario":"S3"},{"value":"2,55E-03","module":"C4","scenario":null},{"value":"-2,60E-04","module":"D","scenario":"S0"},{"value":"0,00E+00","module":"D","scenario":"S1"},{"value":"-1,11E-03","module":"D","scenario":"S2"},{"value":"-2,59E-03","module":"D","scenario":"S3"}]}],"additional_environmental_impact":[{"parameter":"PM","unit":"Disease incidence","values":[{"value":"1,32E-07","module":"A1-A3","scenario":null},{"value":"1,05E-08","module":"A4","scenario":null},{"value":"5,12E-09","module":"A5","scenario":null},{"value":"0,00E+00","module":"B1","scenario":null},{"value":"6,84E-08","module":"B2","scenario":null},{"value":"0,00E+00","module":"C1","scenario":null},{"value":"5,82E-10","module":"C2","scenario":null},{"value":"2,48E-08","module":"C3","scenario":"S2"},{"value":"2,67E-08","module":"C3","scenario":"S3"},{"value":"1,01E-08","module":"C4","scenario":null},{"value":"-7,37E-10","module":"D","scenario":"S0"},{"value":"0,00E+00","module":"D","scenario":"S1"},{"value":"0,00E+00","module":"D","scenario":"S2"},{"value":"-2,96E-08","module":"D","scenario":"S3"}]},{"parameter":"ETP-fw","unit":"CTUe","values":[{"value":"6,31E+01","module":"A1-A3","scenario":null},{"value":"2,84E+00","module":"A4","scenario":null},{"value":"2,05E+00","module":"A5","scenario":null},{"value":"3,60E-03","module":"B1","scenario":null},{"value":"2,69E+00","module":"B2","scenario":null},{"value":"0,00E+00","module":"C1","scenario":null},{"value":"1,57E-01","module":"C2","scenario":null},{"value":"1,85E+00","module":"C3","scenario":"S2"},{"value":"2,44E+00","module":"C3","scenario":"S3"},{"value":"4,92E+00","module":"C4","scenario":null},{"value":"-2,51E-01","module":"D","scenario":"S0"},{"value":"0,00E+00","module":"D","scenario":"S1"},{"value":"0,00E+00","module":"D","scenario":"S2"},{"value":"-5,94E+00","module":"D","scenario":"S3"}]},{"parameter":"HTP-c","unit":"CTUh","values":[{"value":"2,44E-09","module":"A1-A3","scenario":null},{"value":"5,74E-11","module":"A4","scenario":null},{"value":"7,85E-11","module":"A5","scenario":null},{"value":"0,00E+00","module":"B1","scenario":null},{"value":"6,21E-10","module":"B2","scenario":null},{"value":"0,00E+00","module":"C1","scenario":null},{"value":"3,17E-12","module":"C2","scenario":null},{"value":"8,82E-11","module":"C3","scenario":"S2"},{"value":"1,02E-10","module":"C3","scenario":"S3"},{"value":"2,21E-10","module":"C4","scenario":null},{"value":"-1,16E-11","module":"D","scenario":"S0"},{"value":"0,00E+00","module":"D","scenario":"S1"},{"value":"0,00E+00","module":"D","scenario":"S2"},{"value":"-5,52E-11","module":"D","scenario":"S3"}]},{"parameter":"HTP-nc","unit":"CTUh","values":[{"value":"6,83E-08","module":"A1-A3","scenario":null},{"value":"3,40E-09","module":"A4","scenario":null},{"value":"2,38E-09","module":"A5","scenario":null},{"value":"2,60E-11","module":"B1","scenario":null},{"value":"9,46E-09","module":"B2","scenario":null},{"value":"0,00E+00","module":"C1","scenario":null},{"value":"1,88E-10","module":"C2","scenario":null},{"value":"6,52E-09","module":"C3","scenario":"S2"},{"value":"7,21E-09","module":"C3","scenario":"S3"},{"value":"1,85E-08","module":"C4","scenario":null},{"value":"-4,48E-10","module":"D","scenario":"S0"},{"value":"0,00E+00","module":"D","scenario":"S1"},{"value":"0,00E+00","module":"D","scenario":"S2"},{"value":"-2,94E-09","module":"D","scenario":"S3"}]},{"parameter":"SQP","unit":"SQP","values":[{"value":null,"module":"A1-A3","scenario":null},{"value":null,"module":"A4","scenario":null},{"value":null,"module":"A5","scenario":null},{"value":null,"module":"B1","scenario":null},{"value":null,"module":"B2","scenario":null},{"value":null,"module":"C1","scenario":null},{"value":null,"module":"C2","scenario":null},{"value":null,"module":"C3","scenario":"S2"},{"value":null,"module":"C3","scenario":"S3"},{"value":null,"module":"C4","scenario":null},{"value":null,"module":"D","scenario":"S0"},{"value":null,"module":"D","scenario":"S1"},{"value":null,"module":"D","scenario":"S2"},{"value":null,"module":"D","scenario":"S3"}]}],"resource_use":[{"parameter":"PERE","unit":"MJ","values":[{"value":"4,56E+01","module":"A1-A3","scenario":null},{"value":"2,32E-01","module":"A4","scenario":null},{"value":"1,64E+00","module":"A5","scenario":null},{"value":"0,00E+00","module":"B1","scenario":null},{"value":"3,69E+00","module":"B2","scenario":null},{"value":"0,00E+00","module":"C1","scenario":null},{"value":"1,29E-02","module":"C2","scenario":null},{"value":"5,94E-01","module":"C3","scenario":"S2"},{"value":"8,84E-01","module":"C3","scenario":"S3"},{"value":"4,13E-01","module":"C4","scenario":null},{"value":"-3,14E-01","module":"D","scenario":"S0"},{"value":"0,00E+00","module":"D","scenario":"S1"},{"value":"-1,22E+00","module":"D","scenario":"S2"},{"value":"-2,99E-01","module":"D","scenario":"S3"}]},{"parameter":"PERM","unit":"MJ","values":[{"value":"2,38E-01","module":"A1-A3","scenario":null},{"value":"0,00E+00","module":"A4","scenario":null},{"value":"-2,38E-01","module":"A5","scenario":null},{"value":"0,00E+00","module":"B1","scenario":null},{"value":"0,00E+00","module":"B2","scenario":null},{"value":"0,00E+00","module":"C1","scenario":null},{"value":"0,00E+00","module":"C2","scenario":null},{"value":"0,00E+00","module":"C3","scenario":"S2"},{"value":"0,00E+00","module":"C3","scenario":"S3"},{"value":"0,00E+00","module":"C4","scenario":null},{"value":"0,00E+00","module":"D","scenario":"S0"},{"value":"0,00E+00","module":"D","scenario":"S1"},{"value":"0,00E+00","module":"D","scenario":"S2"},{"value":"0,00E+00","module":"D","scenario":"S3"}]},{"parameter":"PERT","unit":"MJ","values":[{"value":"4,58E+01","module":"A1-A3","scenario":null},{"value":"2,32E-01","module":"A4","scenario":null},{"value":"1,40E+00","module":"A5","scenario":null},{"value":"0,00E+00","module":"B1","scenario":null},{"value":"3,69E+00","module":"B2","scenario":null},{"value":"0,00E+00","module":"C1","scenario":null},{"value":"1,29E-02","module":"C2","scenario":null},{"value":"5,94E-01","module":"C3","scenario":"S2"},{"value":"8,84E-01","module":"C3","scenario":"S3"},{"value":"4,13E-01","module":"C4","scenario":null},{"value":"-3,14E-01","module":"D","scenario":"S0"},{"value":"0,00E+00","module":"D","scenario":"S1"},{"value":"-1,22E+00","module":"D","scenario":"S2"},{"value":"-2,99E-01","module":"D","scenario":"S3"}]},{"parameter":"PENRE","unit":"MJ","values":[{"value":"7,26E+01","module":"A1-A3","scenario":null},{"value":"4,10E+00","module":"A4","scenario":null},{"value":"5,38E+00","module":"A5","scenario":null},{"value":"0,00E+00","module":"B1","scenario":null},{"value":"5,90E+00","module":"B2","scenario":null},{"value":"0,00E+00","module":"C1","scenario":null},{"value":"2,27E-01","module":"C2","scenario":null},{"value":"4,28E+01","module":"C3","scenario":"S2"},{"value":"4,38E+01","module":"C3","scenario":"S3"},{"value":"5,03E+00","module":"C4","scenario":null},{"value":"-1,16E+00","module":"D","scenario":"S0"},{"value":"0,00E+00","module":"D","scenario":"S1"},{"value":"-5,11E+00","module":"D","scenario":"S2"},{"value":"-3,50E+01","module":"D","scenario":"S3"}]},{"parameter":"PENRM","unit":"MJ","values":[{"value":"4,11E+01","module":"A1-A3","scenario":null},{"value":"0,00E+00","module":"A4","scenario":null},{"value":"-1,72E+00","module":"A5","scenario":null},{"value":"0,00E+00","module":"B1","scenario":null},{"value":"0,00E+00","module":"B2","scenario":null},{"value":"0,00E+00","module":"C1","scenario":null},{"value":"0,00E+00","module":"C2","scenario":null},{"value":"-3,94E+01","module":"C3","scenario":"S2"},{"value":"-3,94E+01","module":"C3","scenario":"S3"},{"value":"0,00E+00","module":"C4","scenario":null},{"value":"0,00E+00","module":"D","scenario":"S0"},{"value":"0,00E+00","module":"D","scenario":"S1"},{"value":"0,00E+00","module":"D","scenario":"S2"},{"value":"0,00E+00","module":"D","scenario":"S3"}]},{"parameter":"PENRT","unit":"MJ","values":[{"value":"1,14E+02","module":"A1-A3","scenario":null},{"value":"4,10E+00","module":"A4","scenario":null},{"value":"3,66E+00","module":"A5","scenario":null},{"value":"0,00E+00","module":"B1","scenario":null},{"value":"5,90E+00","module":"B2","scenario":null},{"value":"0,00E+00","module":"C1","scenario":null},{"value":"2,27E-01","module":"C2","scenario":null},{"value":"3,40E+00","module":"C3","scenario":"S2"},{"value":"4,43E+00","module":"C3","scenario":"S3"},{"value":"5,03E+00","module":"C4","scenario":null},{"value":"-1,16E+00","module":"D","scenario":"S0"},{"value":"0,00E+00","module":"D","scenario":"S1"},{"value":"-5,11E+00","module":"D","scenario":"S2"},{"value":"-3,50E+01","module":"D","scenario":"S3"}]},{"parameter":"SM","unit":"kg","values":[{"value":"1,26E+00","module":"A1-A3","scenario":null},{"value":"0,00E+00","module":"A4","scenario":null},{"value":"3,78E-02","module":"A5","scenario":null},{"value":"0,00E+00","module":"B1","scenario":null},{"value":"0,00E+00","module":"B2","scenario":null},{"value":"0,00E+00","module":"C1","scenario":null},{"value":"0,00E+00","module":"C2","scenario":null},{"value":"0,00E+00","module":"C3","scenario":"S2"},{"value":"0,00E+00","module":"C3","scenario":"S3"},{"value":"0,00E+00","module":"C4","scenario":null},{"value":"0,00E+00","module":"D","scenario":"S0"},{"value":"0,00E+00","module":"D","scenario":"S1"},{"value":"0,00E+00","module":"D","scenario":"S2"},{"value":"1,53E+00","module":"D","scenario":"S3"}]},{"parameter":"RSF","unit":"MJ","values":[{"value":"0,00E+00","module":"A1-A3","scenario":null},{"value":"0,00E+00","module":"A4","scenario":null},{"value":"0,00E+00","module":"A5","scenario":null},{"value":"0,00E+00","module":"B1","scenario":null},{"value":"0,00E+00","module":"B2","scenario":null},{"value":"0,00E+00","module":"C1","scenario":null},{"value":"0,00E+00","module":"C2","scenario":null},{"value":"0,00E+00","module":"C3","scenario":"S2"},{"value":"0,00E+00","module":"C3","scenario":"S3"},{"value":"0,00E+00","module":"C4","scenario":null},{"value":"0,00E+00","module":"D","scenario":"S0"},{"value":"0,00E+00","module":"D","scenario":"S1"},{"value":"0,00E+00","module":"D","scenario":"S2"},{"value":"0,00E+00","module":"D","scenario":"S3"}]},{"parameter":"NRSF","unit":"MJ","values":[{"value":"0,00E+00","module":"A1-A3","scenario":null},{"value":"0,00E+00","module":"A4","scenario":null},{"value":"0,00E+00","module":"A5","scenario":null},{"value":"0,00E+00","module":"B1","scenario":null},{"value":"0,00E+00","module":"B2","scenario":null},{"value":"0,00E+00","module":"C1","scenario":null},{"value":"0,00E+00","module":"C2","scenario":null},{"value":"0,00E+00","module":"C3","scenario":"S2"},{"value":"0,00E+00","module":"C3","scenario":"S3"},{"value":"0,00E+00","module":"C4","scenario":null},{"value":"0,00E+00","module":"D","scenario":"S0"},{"value":"0,00E+00","module":"D","scenario":"S1"},{"value":"0,00E+00","module":"D","scenario":"S2"},{"value":"0,00E+00","module":"D","scenario":"S3"}]},{"parameter":"FW","unit":"m^3","values":[{"value":"1,18E-01","module":"A1-A3","scenario":null},{"value":"2,63E-04","module":"A4","scenario":null},{"value":"4,35E-03","module":"A5","scenario":null},{"value":"0,00E+00","module":"B1","scenario":null},{"value":"3,34E-03","module":"B2","scenario":null},{"value":"0,00E+00","module":"C1","scenario":null},{"value":"1,45E-05","module":"C2","scenario":null},{"value":"1,81E-02","module":"C3","scenario":"S2"},{"value":"1,83E-02","module":"C3","scenario":"S3"},{"value":"5,89E-05","module":"C4","scenario":null},{"value":"-3,00E-04","module":"D","scenario":"S0"},{"value":"0,00E+00","module":"D","scenario":"S1"},{"value":"-1,17E-03","module":"D","scenario":"S2"},{"value":"-3,05E-03","module":"D","scenario":"S3"}]}],"end_of_life_waste":[{"parameter":"HWD","unit":"kg","values":[{"value":"2,34E-03","module":"A1-A3","scenario":null},{"value":"1,96E-11","module":"A4","scenario":null},{"value":"7,02E-05","module":"A5","scenario":null},{"value":"0,00E+00","module":"B1","scenario":null},{"value":"4,19E-05","module":"B2","scenario":null},{"value":"0,00E+00","module":"C1","scenario":null},{"value":"1,09E-12","module":"C2","scenario":null},{"value":"4,94E-10","module":"C3","scenario":"S2"},{"value":"5,37E-10","module":"C3","scenario":"S3"},{"value":"7,76E-10","module":"C4","scenario":null},{"value":"-1,58E-10","module":"D","scenario":"S0"},{"value":"0,00E+00","module":"D","scenario":"S1"},{"value":"-7,25E-10","module":"D","scenario":"S2"},{"value":"-6,62E-11","module":"D","scenario":"S3"}]},{"parameter":"NHWD","unit":"kg","values":[{"value":"4,42E-01","module":"A1-A3","scenario":null},{"value":"5,87E-04","module":"A4","scenario":null},{"value":"5,66E-02","module":"A5","scenario":null},{"value":"0,00E+00","module":"B1","scenario":null},{"value":"7,30E-03","module":"B2","scenario":null},{"value":"0,00E+00","module":"C1","scenario":null},{"value":"3,25E-05","module":"C2","scenario":null},{"value":"1,43E+00","module":"C3","scenario":"S2"},{"value":"1,43E+00","module":"C3","scenario":"S3"},{"value":"4,98E+00","module":"C4","scenario":null},{"value":"-5,82E-04","module":"D","scenario":"S0"},{"value":"0,00E+00","module":"D","scenario":"S1"},{"value":"-2,42E-03","module":"D","scenario":"S2"},{"value":"-7,71E-04","module":"D","scenario":"S3"}]},{"parameter":"RWD","unit":"kg","values":[{"value":"3,09E-03","module":"A1-A3","scenario":null},{"value":"5,05E-06","module":"A4","scenario":null},{"value":"9,76E-05","module":"A5","scenario":null},{"value":"0,00E+00","module":"B1","scenario":null},{"value":"3,76E-04","module":"B2","scenario":null},{"value":"0,00E+00","module":"C1","scenario":null},{"value":"2,79E-07","module":"C2","scenario":null},{"value":"1,29E-04","module":"C3","scenario":"S2"},{"value":"2,04E-04","module":"C3","scenario":"S3"},{"value":"6,18E-05","module":"C4","scenario":null},{"value":"-9,01E-05","module":"D","scenario":"S0"},{"value":"0,00E+00","module":"D","scenario":"S1"},{"value":"-3,49E-04","module":"D","scenario":"S2"},{"value":"-5,31E-05","module":"D","scenario":"S3"}]}],"end_of_life_flow":[{"parameter":"CRU","unit":"kg","values":[{"value":"0,00E+00","module":"A1-A3","scenario":null},{"value":"0,00E+00","module":"A4","scenario":null},{"value":"0,00E+00","module":"A5","scenario":null},{"value":"0,00E+00","module":"B1","scenario":null},{"value":"0,00E+00","module":"B2","scenario":null},{"value":"0,00E+00","module":"C1","scenario":null},{"value":"0,00E+00","module":"C2","scenario":null},{"value":"0,00E+00","module":"C3","scenario":"S2"},{"value":"0,00E+00","module":"C3","scenario":"S3"},{"value":"0,00E+00","module":"C4","scenario":null},{"value":"0,00E+00","module":"D","scenario":"S0"},{"value":"0,00E+00","module":"D","scenario":"S1"},{"value":"0,00E+00","module":"D","scenario":"S2"},{"value":"0,00E+00","module":"D","scenario":"S3"}]},{"parameter":"MFR","unit":"kg","values":[{"value":"1,58E-02","module":"A1-A3","scenario":null},{"value":"0,00E+00","module":"A4","scenario":null},{"value":"1,22E-01","module":"A5","scenario":null},{"value":"0,00E+00","module":"B1","scenario":null},{"value":"0,00E+00","module":"B2","scenario":null},{"value":"0,00E+00","module":"C1","scenario":null},{"value":"0,00E+00","module":"C2","scenario":null},{"value":"0,00E+00","module":"C3","scenario":"S2"},{"value":"1,53E+00","module":"C3","scenario":"S3"},{"value":"0,00E+00","module":"C4","scenario":null},{"value":"0,00E+00","module":"D","scenario":"S0"},{"value":"0,00E+00","module":"D","scenario":"S1"},{"value":"0,00E+00","module":"D","scenario":"S2"},{"value":"0,00E+00","module":"D","scenario":"S3"}]},{"parameter":"MER","unit":"kg","values":[{"value":"0,00E+00","module":"A1-A3","scenario":null},{"value":"0,00E+00","module":"A4","scenario":null},{"value":"0,00E+00","module":"A5","scenario":null},{"value":"0,00E+00","module":"B1","scenario":null},{"value":"0,00E+00","module":"B2","scenario":null},{"value":"0,00E+00","module":"C1","scenario":null},{"value":"0,00E+00","module":"C2","scenario":null},{"value":"0,00E+00","module":"C3","scenario":"S2"},{"value":"0,00E+00","module":"C3","scenario":"S3"},{"value":"0,00E+00","module":"C4","scenario":null},{"value":"0,00E+00","module":"D","scenario":"S0"},{"value":"0,00E+00","module":"D","scenario":"S1"},{"value":"0,00E+00","module":"D","scenario":"S2"},{"value":"0,00E+00","module":"D","scenario":"S3"}]},{"parameter":"EEE","unit":"MJ","values":[{"value":"0,00E+00","module":"A1-A3","scenario":null},{"value":"0,00E+00","module":"A4","scenario":null},{"value":"4,40E-01","module":"A5","scenario":null},{"value":"0,00E+00","module":"B1","scenario":null},{"value":"0,00E+00","module":"B2","scenario":null},{"value":"0,00E+00","module":"C1","scenario":null},{"value":"0,00E+00","module":"C2","scenario":null},{"value":"5,76E+00","module":"C3","scenario":"S2"},{"value":"0,00E+00","module":"C3","scenario":"S3"},{"value":"0,00E+00","module":"C4","scenario":null},{"value":"0,00E+00","module":"D","scenario":"S0"},{"value":"0,00E+00","module":"D","scenario":"S1"},{"value":"0,00E+00","module":"D","scenario":"S2"},{"value":"0,00E+00","module":"D","scenario":"S3"}]},{"parameter":"EET","unit":"MJ","values":[{"value":"0,00E+00","module":"A1-A3","scenario":null},{"value":"0,00E+00","module":"A4","scenario":null},{"value":"8,04E-01","module":"A5","scenario":null},{"value":"0,00E+00","module":"B1","scenario":null},{"value":"0,00E+00","module":"B2","scenario":null},{"value":"0,00E+00","module":"C1","scenario":null},{"value":"0,00E+00","module":"C2","scenario":null},{"value":"1,10E+01","module":"C3","scenario":"S2"},{"value":"7,08E+01","module":"C3","scenario":"S3"},{"value":"0,00E+00","module":"C4","scenario":null},{"value":"0,00E+00","module":"D","scenario":"S0"},{"value":"0,00E+00","module":"D","scenario":"S1"},{"value":"0,00E+00","module":"D","scenario":"S2"},{"value":"0,00E+00","module":"D","scenario":"S3"}]}]}