{"product_name":"MRV - Bedarfsgesteuerte K\u00fcchenl\u00fcftung","epd_id":"EPD-HAL-20240075-IBA1-EN","compliance":["DIN EN 15804+A2","ISO 14025"],"producer_name":"HALTON FOODSERVICE","environmental_impact":[{"parameter":"GWP-total","unit":"kg CO2-eq","values":[{"value":"7,49E+03","module":"A1-A3","scenario":null},{"value":"3,71E+01","module":"A4","scenario":null},{"value":"1,14E+02","module":"A5","scenario":null},{"value":"1,44E+03","module":"B2","scenario":null},{"value":"9,52E+03","module":"B6","scenario":null},{"value":"0,00E+00","module":"C1","scenario":null},{"value":"1,13E+00","module":"C2","scenario":null},{"value":"2,51E+00","module":"C3","scenario":null},{"value":"5,09E+00","module":"C4","scenario":null},{"value":"-1,94E+02","module":"D","scenario":null}]},{"parameter":"GWP-fossil","unit":"kg CO2-eq","values":[{"value":"7,51E+03","module":"A1-A3","scenario":null},{"value":"3,71E+01","module":"A4","scenario":null},{"value":"4,60E+01","module":"A5","scenario":null},{"value":"1,27E+03","module":"B2","scenario":null},{"value":"9,45E+03","module":"B6","scenario":null},{"value":"0,00E+00","module":"C1","scenario":null},{"value":"1,13E+00","module":"C2","scenario":null},{"value":"3,25E-01","module":"C3","scenario":null},{"value":"4,36E+00","module":"C4","scenario":null},{"value":"-1,94E+02","module":"D","scenario":null}]},{"parameter":"GWP-biogenic","unit":"kg CO2-eq","values":[{"value":"-2,66E+01","module":"A1-A3","scenario":null},{"value":"1,43E-02","module":"A4","scenario":null},{"value":"6,80E+01","module":"A5","scenario":null},{"value":"2,10E+01","module":"B2","scenario":null},{"value":"5,45E+01","module":"B6","scenario":null},{"value":"0,00E+00","module":"C1","scenario":null},{"value":"4,36E-04","module":"C2","scenario":null},{"value":"2,18E+00","module":"C3","scenario":null},{"value":"7,23E-01","module":"C4","scenario":null},{"value":"-3,43E-01","module":"D","scenario":null}]},{"parameter":"GWP-luluc","unit":"kg CO2-eq","values":[{"value":"1,20E+01","module":"A1-A3","scenario":null},{"value":"1,27E-02","module":"A4","scenario":null},{"value":"2,17E-02","module":"A5","scenario":null},{"value":"1,45E+02","module":"B2","scenario":null},{"value":"1,96E+01","module":"B6","scenario":null},{"value":"0,00E+00","module":"C1","scenario":null},{"value":"3,88E-04","module":"C2","scenario":null},{"value":"4,32E-04","module":"C3","scenario":null},{"value":"9,06E-05","module":"C4","scenario":null},{"value":"-7,60E-02","module":"D","scenario":null}]},{"parameter":"ODP","unit":"kg CFC11-eq","values":[{"value":"5,70E-04","module":"A1-A3","scenario":null},{"value":"8,43E-06","module":"A4","scenario":null},{"value":"8,64E-06","module":"A5","scenario":null},{"value":"2,09E-04","module":"B2","scenario":null},{"value":"4,79E-04","module":"B6","scenario":null},{"value":"0,00E+00","module":"C1","scenario":null},{"value":"2,57E-07","module":"C2","scenario":null},{"value":"1,21E-07","module":"C3","scenario":null},{"value":"5,72E-08","module":"C4","scenario":null},{"value":"-7,60E-06","module":"D","scenario":null}]},{"parameter":"AP","unit":"mol H^(+)-eq","values":[{"value":"4,62E+01","module":"A1-A3","scenario":null},{"value":"1,03E-01","module":"A4","scenario":null},{"value":"1,55E-01","module":"A5","scenario":null},{"value":"7,41E+00","module":"B2","scenario":null},{"value":"5,16E+01","module":"B6","scenario":null},{"value":"0,00E+00","module":"C1","scenario":null},{"value":"3,15E-03","module":"C2","scenario":null},{"value":"6,99E-03","module":"C3","scenario":null},{"value":"2,11E-03","module":"C4","scenario":null},{"value":"-7,05E-01","module":"D","scenario":null}]},{"parameter":"POCP","unit":"kg NMVOC-eq","values":[{"value":"2,76E+01","module":"A1-A3","scenario":null},{"value":"8,94E-02","module":"A4","scenario":null},{"value":"1,51E-01","module":"A5","scenario":null},{"value":"6,91E+00","module":"B2","scenario":null},{"value":"2,16E+01","module":"B6","scenario":null},{"value":"0,00E+00","module":"C1","scenario":null},{"value":"2,73E-03","module":"C2","scenario":null},{"value":"6,22E-03","module":"C3","scenario":null},{"value":"2,64E-03","module":"C4","scenario":null},{"value":"-8,85E-01","module":"D","scenario":null}]},{"parameter":"ADPE","unit":"kg Sb-eq","values":[{"value":"2,43E+00","module":"A1-A3","scenario":null},{"value":"1,36E-04","module":"A4","scenario":null},{"value":"2,61E-04","module":"A5","scenario":null},{"value":"2,50E-02","module":"B2","scenario":null},{"value":"8,59E-02","module":"B6","scenario":null},{"value":"0,00E+00","module":"C1","scenario":null},{"value":"4,16E-06","module":"C2","scenario":null},{"value":"7,31E-05","module":"C3","scenario":null},{"value":"7,85E-07","module":"C4","scenario":null},{"value":"-2,71E-04","module":"D","scenario":null}]},{"parameter":"ADPF","unit":"MJ","values":[{"value":"9,57E+04","module":"A1-A3","scenario":null},{"value":"5,63E+02","module":"A4","scenario":null},{"value":"6,03E+02","module":"A5","scenario":null},{"value":"1,79E+04","module":"B2","scenario":null},{"value":"2,00E+05","module":"B6","scenario":null},{"value":"0,00E+00","module":"C1","scenario":null},{"value":"1,72E+01","module":"C2","scenario":null},{"value":"2,90E+00","module":"C3","scenario":null},{"value":"3,34E+00","module":"C4","scenario":null},{"value":"-1,90E+03","module":"D","scenario":null}]},{"parameter":"WDP","unit":"m^3 world-eq deprived","values":[{"value":"1,80E+03","module":"A1-A3","scenario":null},{"value":"1,63E+00","module":"A4","scenario":null},{"value":"2,29E+00","module":"A5","scenario":null},{"value":"7,67E+02","module":"B2","scenario":null},{"value":"2,05E+03","module":"B6","scenario":null},{"value":"0,00E+00","module":"C1","scenario":null},{"value":"4,96E-02","module":"C2","scenario":null},{"value":"-2,33E-01","module":"C3","scenario":null},{"value":"2,18E-01","module":"C4","scenario":null},{"value":"1,90E+00","module":"D","scenario":null}]},{"parameter":"EP-freshwater","unit":"kg P-eq","values":[{"value":"1,26E+00","module":"A1-A3","scenario":null},{"value":"2,78E-04","module":"A4","scenario":null},{"value":"4,88E-04","module":"A5","scenario":null},{"value":"7,82E-01","module":"B2","scenario":null},{"value":"1,00E+00","module":"B6","scenario":null},{"value":"0,00E+00","module":"C1","scenario":null},{"value":"8,48E-06","module":"C2","scenario":null},{"value":"6,48E-05","module":"C3","scenario":null},{"value":"1,09E-05","module":"C4","scenario":null},{"value":"-9,62E-03","module":"D","scenario":null}]},{"parameter":"EP-marine","unit":"kg N-eq","values":[{"value":"9,27E+00","module":"A1-A3","scenario":null},{"value":"2,10E-02","module":"A4","scenario":null},{"value":"5,78E-02","module":"A5","scenario":null},{"value":"3,03E+00","module":"B2","scenario":null},{"value":"6,88E+00","module":"B6","scenario":null},{"value":"0,00E+00","module":"C1","scenario":null},{"value":"6,41E-04","module":"C2","scenario":null},{"value":"4,20E-03","module":"C3","scenario":null},{"value":"1,57E-03","module":"C4","scenario":null},{"value":"-1,65E-01","module":"D","scenario":null}]},{"parameter":"EP-terrestrial","unit":"mol N-eq","values":[{"value":"1,06E+02","module":"A1-A3","scenario":null},{"value":"2,34E-01","module":"A4","scenario":null},{"value":"4,75E-01","module":"A5","scenario":null},{"value":"2,40E+01","module":"B2","scenario":null},{"value":"7,91E+01","module":"B6","scenario":null},{"value":"0,00E+00","module":"C1","scenario":null},{"value":"7,13E-03","module":"C2","scenario":null},{"value":"2,68E-02","module":"C3","scenario":null},{"value":"8,99E-03","module":"C4","scenario":null},{"value":"-1,79E+00","module":"D","scenario":null}]}],"additional_environmental_impact":[{"parameter":"PM","unit":"Disease incidence","values":[{"value":"3,85E-04","module":"A1-A3","scenario":null},{"value":"2,34E-06","module":"A4","scenario":null},{"value":"2,11E-06","module":"A5","scenario":null},{"value":"1,19E-04","module":"B2","scenario":null},{"value":"1,36E-04","module":"B6","scenario":null},{"value":"0,00E+00","module":"C1","scenario":null},{"value":"7,13E-08","module":"C2","scenario":null},{"value":"1,06E-07","module":"C3","scenario":null},{"value":"4,20E-08","module":"C4","scenario":null},{"value":"-1,22E-05","module":"D","scenario":null}]},{"parameter":"ETP-fw","unit":"CTUe","values":[{"value":"5,99E+05","module":"A1-A3","scenario":null},{"value":"4,32E+02","module":"A4","scenario":null},{"value":"5,97E+02","module":"A5","scenario":null},{"value":"3,55E+04","module":"B2","scenario":null},{"value":"1,25E+05","module":"B6","scenario":null},{"value":"0,00E+00","module":"C1","scenario":null},{"value":"1,32E+01","module":"C2","scenario":null},{"value":"3,10E+02","module":"C3","scenario":null},{"value":"1,06E+02","module":"C4","scenario":null},{"value":"-4,63E+03","module":"D","scenario":null}]},{"parameter":"HTP-c","unit":"CTUh","values":[{"value":"1,93E-05","module":"A1-A3","scenario":null},{"value":"1,53E-08","module":"A4","scenario":null},{"value":"2,54E-08","module":"A5","scenario":null},{"value":"1,97E-06","module":"B2","scenario":null},{"value":"3,72E-06","module":"B6","scenario":null},{"value":"0,00E+00","module":"C1","scenario":null},{"value":"4,68E-10","module":"C2","scenario":null},{"value":"1,60E-09","module":"C3","scenario":null},{"value":"1,67E-09","module":"C4","scenario":null},{"value":"-1,18E-06","module":"D","scenario":null}]},{"parameter":"HTP-nc","unit":"CTUh","values":[{"value":"2,39E-04","module":"A1-A3","scenario":null},{"value":"4,22E-07","module":"A4","scenario":null},{"value":"5,50E-07","module":"A5","scenario":null},{"value":"2,23E-05","module":"B2","scenario":null},{"value":"9,81E-05","module":"B6","scenario":null},{"value":"0,00E+00","module":"C1","scenario":null},{"value":"1,29E-08","module":"C2","scenario":null},{"value":"4,52E-08","module":"C3","scenario":null},{"value":"1,90E-08","module":"C4","scenario":null},{"value":"-4,07E-06","module":"D","scenario":null}]},{"parameter":"SQP","unit":"SQP","values":[{"value":"7,39E+04","module":"A1-A3","scenario":null},{"value":"5,76E+02","module":"A4","scenario":null},{"value":"4,24E+02","module":"A5","scenario":null},{"value":"3,12E+04","module":"B2","scenario":null},{"value":"6,42E+04","module":"B6","scenario":null},{"value":"0,00E+00","module":"C1","scenario":null},{"value":"1,76E+01","module":"C2","scenario":null},{"value":"1,16E+02","module":"C3","scenario":null},{"value":"5,19E+00","module":"C4","scenario":null},{"value":"-2,47E+03","module":"D","scenario":null}]}],"resource_use":[{"parameter":"PERE","unit":"MJ","values":[{"value":"1,17E+04","module":"A1-A3","scenario":null},{"value":"7,68E+00","module":"A4","scenario":null},{"value":"1,26E+01","module":"A5","scenario":null},{"value":"2,13E+03","module":"B2","scenario":null},{"value":"3,60E+04","module":"B6","scenario":null},{"value":"0,00E+00","module":"C1","scenario":null},{"value":"2,34E-01","module":"C2","scenario":null},{"value":"1,89E+00","module":"C3","scenario":null},{"value":"9,21E-02","module":"C4","scenario":null},{"value":"-2,43E+02","module":"D","scenario":null}]},{"parameter":"PERM","unit":"MJ","values":[{"value":"5,72E+02","module":"A1-A3","scenario":null},{"value":"0,00E+00","module":"A4","scenario":null},{"value":"-2,15E+02","module":"A5","scenario":null},{"value":"0,00E+00","module":"B2","scenario":null},{"value":"0,00E+00","module":"B6","scenario":null},{"value":"0,00E+00","module":"C1","scenario":null},{"value":"0,00E+00","module":"C2","scenario":null},{"value":"0,00E+00","module":"C3","scenario":null},{"value":"0,00E+00","module":"C4","scenario":null},{"value":"0,00E+00","module":"D","scenario":null}]},{"parameter":"PERT","unit":"MJ","values":[{"value":"1,22E+04","module":"A1-A3","scenario":null},{"value":"7,68E+00","module":"A4","scenario":null},{"value":"-2,03E+02","module":"A5","scenario":null},{"value":"2,13E+03","module":"B2","scenario":null},{"value":"3,60E+04","module":"B6","scenario":null},{"value":"0,00E+00","module":"C1","scenario":null},{"value":"2,34E-01","module":"C2","scenario":null},{"value":"1,89E+00","module":"C3","scenario":null},{"value":"9,21E-02","module":"C4","scenario":null},{"value":"-2,43E+02","module":"D","scenario":null}]},{"parameter":"PENRE","unit":"MJ","values":[{"value":"9,56E+04","module":"A1-A3","scenario":null},{"value":"5,62E+02","module":"A4","scenario":null},{"value":"6,28E+02","module":"A5","scenario":null},{"value":"1,81E+04","module":"B2","scenario":null},{"value":"1,97E+05","module":"B6","scenario":null},{"value":"0,00E+00","module":"C1","scenario":null},{"value":"1,72E+01","module":"C2","scenario":null},{"value":"2,78E+00","module":"C3","scenario":null},{"value":"3,34E+00","module":"C4","scenario":null},{"value":"-1,90E+03","module":"D","scenario":null}]},{"parameter":"PENRM","unit":"MJ","values":[{"value":"1,67E+02","module":"A1-A3","scenario":null},{"value":"0,00E+00","module":"A4","scenario":null},{"value":"-2,52E+01","module":"A5","scenario":null},{"value":"0,00E+00","module":"B2","scenario":null},{"value":"0,00E+00","module":"B6","scenario":null},{"value":"0,00E+00","module":"C1","scenario":null},{"value":"0,00E+00","module":"C2","scenario":null},{"value":"0,00E+00","module":"C3","scenario":null},{"value":"-4,79E+00","module":"C4","scenario":null},{"value":"0,00E+00","module":"D","scenario":null}]},{"parameter":"PENRT","unit":"MJ","values":[{"value":"9,57E+04","module":"A1-A3","scenario":null},{"value":"5,62E+02","module":"A4","scenario":null},{"value":"6,02E+02","module":"A5","scenario":null},{"value":"1,80E+04","module":"B2","scenario":null},{"value":"1,97E+05","module":"B6","scenario":null},{"value":"0,00E+00","module":"C1","scenario":null},{"value":"1,72E+01","module":"C2","scenario":null},{"value":"2,78E+00","module":"C3","scenario":null},{"value":"-1,45E+00","module":"C4","scenario":null},{"value":"-1,90E+03","module":"D","scenario":null}]},{"parameter":"SM","unit":"kg","values":[{"value":"7,48E-03","module":"A1-A3","scenario":null},{"value":"0,00E+00","module":"A4","scenario":null},{"value":"0,00E+00","module":"A5","scenario":null},{"value":"0,00E+00","module":"B2","scenario":null},{"value":"0,00E+00","module":"B6","scenario":null},{"value":"0,00E+00","module":"C1","scenario":null},{"value":"0,00E+00","module":"C2","scenario":null},{"value":"0,00E+00","module":"C3","scenario":null},{"value":"0,00E+00","module":"C4","scenario":null},{"value":"0,00E+00","module":"D","scenario":null}]},{"parameter":"RSF","unit":"MJ","values":[{"value":"0,00E+00","module":"A1-A3","scenario":null},{"value":"0,00E+00","module":"A4","scenario":null},{"value":"0,00E+00","module":"A5","scenario":null},{"value":"0,00E+00","module":"B2","scenario":null},{"value":"0,00E+00","module":"B6","scenario":null},{"value":"0,00E+00","module":"C1","scenario":null},{"value":"0,00E+00","module":"C2","scenario":null},{"value":"0,00E+00","module":"C3","scenario":null},{"value":"0,00E+00","module":"C4","scenario":null},{"value":"0,00E+00","module":"D","scenario":null}]},{"parameter":"NRSF","unit":"MJ","values":[{"value":"0,00E+00","module":"A1-A3","scenario":null},{"value":"0,00E+00","module":"A4","scenario":null},{"value":"0,00E+00","module":"A5","scenario":null},{"value":"0,00E+00","module":"B2","scenario":null},{"value":"0,00E+00","module":"B6","scenario":null},{"value":"0,00E+00","module":"C1","scenario":null},{"value":"0,00E+00","module":"C2","scenario":null},{"value":"0,00E+00","module":"C3","scenario":null},{"value":"0,00E+00","module":"C4","scenario":null},{"value":"0,00E+00","module":"D","scenario":null}]},{"parameter":"FW","unit":"m^3","values":[{"value":"1,16E+02","module":"A1-A3","scenario":null},{"value":"7,68E-02","module":"A4","scenario":null},{"value":"1,19E-01","module":"A5","scenario":null},{"value":"2,64E+01","module":"B2","scenario":null},{"value":"1,65E+02","module":"B6","scenario":null},{"value":"0,00E+00","module":"C1","scenario":null},{"value":"2,35E-03","module":"C2","scenario":null},{"value":"-5,92E-04","module":"C3","scenario":null},{"value":"6,41E-03","module":"C4","scenario":null},{"value":"-1,34E-01","module":"D","scenario":null}]}],"end_of_life_waste":[{"parameter":"HWD","unit":"kg","values":[{"value":"1,02E+03","module":"A1-A3","scenario":null},{"value":"3,87E-01","module":"A4","scenario":null},{"value":"3,31E+00","module":"A5","scenario":null},{"value":"7,39E+01","module":"B2","scenario":null},{"value":"2,21E+02","module":"B6","scenario":null},{"value":"0,00E+00","module":"C1","scenario":null},{"value":"1,18E-02","module":"C2","scenario":null},{"value":"5,85E-01","module":"C3","scenario":null},{"value":"2,87E-01","module":"C4","scenario":null},{"value":"-1,95E+01","module":"D","scenario":null}]},{"parameter":"NHWD","unit":"kg","values":[{"value":"1,06E+04","module":"A1-A3","scenario":null},{"value":"3,20E+01","module":"A4","scenario":null},{"value":"3,80E+01","module":"A5","scenario":null},{"value":"9,98E+02","module":"B2","scenario":null},{"value":"3,61E+03","module":"B6","scenario":null},{"value":"0,00E+00","module":"C1","scenario":null},{"value":"9,77E-01","module":"C2","scenario":null},{"value":"2,40E+00","module":"C3","scenario":null},{"value":"1,29E+01","module":"C4","scenario":null},{"value":"-4,60E+02","module":"D","scenario":null}]},{"parameter":"RWD","unit":"kg","values":[{"value":"3,08E-01","module":"A1-A3","scenario":null},{"value":"3,85E-03","module":"A4","scenario":null},{"value":"4,02E-03","module":"A5","scenario":null},{"value":"1,03E-01","module":"B2","scenario":null},{"value":"1,41E+00","module":"B6","scenario":null},{"value":"0,00E+00","module":"C1","scenario":null},{"value":"1,17E-04","module":"C2","scenario":null},{"value":"9,73E-05","module":"C3","scenario":null},{"value":"1,82E-05","module":"C4","scenario":null},{"value":"-3,15E-03","module":"D","scenario":null}]}],"end_of_life_flow":[{"parameter":"CRU","unit":"kg","values":[{"value":"1,29E-01","module":"A1-A3","scenario":null},{"value":"0,00E+00","module":"A4","scenario":null},{"value":"0,00E+00","module":"A5","scenario":null},{"value":"7,39E+01","module":"B2","scenario":null},{"value":"2,21E+02","module":"B6","scenario":null},{"value":"0,00E+00","module":"C1","scenario":null},{"value":"0,00E+00","module":"C2","scenario":null},{"value":"5,85E-01","module":"C3","scenario":null},{"value":"0,00E+00","module":"C4","scenario":null},{"value":"-1,95E+01","module":"D","scenario":null}]},{"parameter":"MFR","unit":"kg","values":[{"value":"4,50E+01","module":"A1-A3","scenario":null},{"value":"0,00E+00","module":"A4","scenario":null},{"value":"1,34E+01","module":"A5","scenario":null},{"value":"9,98E+02","module":"B2","scenario":null},{"value":"3,61E+03","module":"B6","scenario":null},{"value":"0,00E+00","module":"C1","scenario":null},{"value":"0,00E+00","module":"C2","scenario":null},{"value":"2,40E+00","module":"C3","scenario":null},{"value":"0,00E+00","module":"C4","scenario":null},{"value":"-4,60E+02","module":"D","scenario":null}]},{"parameter":"MER","unit":"kg","values":[{"value":"0,00E+00","module":"A1-A3","scenario":null},{"value":"0,00E+00","module":"A4","scenario":null},{"value":"0,00E+00","module":"A5","scenario":null},{"value":"1,03E-01","module":"B2","scenario":null},{"value":"1,41E+00","module":"B6","scenario":null},{"value":"0,00E+00","module":"C1","scenario":null},{"value":"0,00E+00","module":"C2","scenario":null},{"value":"9,73E-05","module":"C3","scenario":null},{"value":"0,00E+00","module":"C4","scenario":null},{"value":"-3,15E-03","module":"D","scenario":null}]},{"parameter":"EEE","unit":"MJ","values":[{"value":"1,02E-04","module":"A1-A3","scenario":null},{"value":"0,00E+00","module":"A4","scenario":null},{"value":"0,00E+00","module":"A5","scenario":null},{"value":"0,00E+00","module":"B2","scenario":null},{"value":"0,00E+00","module":"B6","scenario":null},{"value":"0,00E+00","module":"C1","scenario":null},{"value":"0,00E+00","module":"C2","scenario":null},{"value":"2,09E-01","module":"C3","scenario":null},{"value":"0,00E+00","module":"C4","scenario":null},{"value":"0,00E+00","module":"D","scenario":null}]},{"parameter":"EET","unit":"MJ","values":[{"value":"0,00E+00","module":"A1-A3","scenario":null},{"value":"0,00E+00","module":"A4","scenario":null},{"value":"0,00E+00","module":"A5","scenario":null},{"value":"0,00E+00","module":"B2","scenario":null},{"value":"0,00E+00","module":"B6","scenario":null},{"value":"0,00E+00","module":"C1","scenario":null},{"value":"0,00E+00","module":"C2","scenario":null},{"value":"0,00E+00","module":"C3","scenario":null},{"value":"0,00E+00","module":"C4","scenario":null},{"value":"0,00E+00","module":"D","scenario":null}]}]}