{"product_name":"GIPS-KALKPUTZ / Tool","epd_id":"EPD-BVG-20210164-IBE1-DE","compliance":["DIN EN 15804+A2","ISO 14025"],"producer_name":"Bundesverband der Gipsindustrie e.V.","environmental_impact":[{"parameter":"GWP-total","unit":"kg CO2-eq.","values":[{"value":"1,58E-01","module":"A1-A3","scenario":null},{"value":"1,25E-02","module":"A4","scenario":null},{"value":"9,31E-05","module":"A5","scenario":null},{"value":"6,39E-04","module":"C1","scenario":null},{"value":"6,29E-03","module":"C2","scenario":null},{"value":"0,00E+00","module":"C3","scenario":null},{"value":"1,52E-02","module":"C4","scenario":null},{"value":"0,00E+00","module":"D","scenario":null}]},{"parameter":"GWP-fossil","unit":"kg CO2-eq.","values":[{"value":"1,56E-01","module":"A1-A3","scenario":null},{"value":"1,20E-02","module":"A4","scenario":null},{"value":"8,98E-05","module":"A5","scenario":null},{"value":"6,38E-04","module":"C1","scenario":null},{"value":"6,01E-03","module":"C2","scenario":null},{"value":"0,00E+00","module":"C3","scenario":null},{"value":"1,52E-02","module":"C4","scenario":null},{"value":"0,00E+00","module":"D","scenario":null}]},{"parameter":"GWP-biogenic","unit":"kg CO2-eq.","values":[{"value":"1,99E-03","module":"A1-A3","scenario":null},{"value":"5,51E-04","module":"A4","scenario":null},{"value":"3,16E-06","module":"A5","scenario":null},{"value":"9,33E-07","module":"C1","scenario":null},{"value":"2,77E-04","module":"C2","scenario":null},{"value":"0,00E+00","module":"C3","scenario":null},{"value":"6,33E-07","module":"C4","scenario":null},{"value":"0,00E+00","module":"D","scenario":null}]},{"parameter":"GWP-luluc","unit":"kg CO2-eq.","values":[{"value":"3,67E-05","module":"A1-A3","scenario":null},{"value":"2,84E-07","module":"A4","scenario":null},{"value":"1,14E-07","module":"A5","scenario":null},{"value":"1,45E-08","module":"C1","scenario":null},{"value":"1,42E-07","module":"C2","scenario":null},{"value":"0,00E+00","module":"C3","scenario":null},{"value":"4,37E-05","module":"C4","scenario":null},{"value":"0,00E+00","module":"D","scenario":null}]},{"parameter":"ODP","unit":"kg CFC11-eq.","values":[{"value":"1,10E-16","module":"A1-A3","scenario":null},{"value":"1,26E-18","module":"A4","scenario":null},{"value":"1,59E-18","module":"A5","scenario":null},{"value":"6,45E-20","module":"C1","scenario":null},{"value":"6,32E-19","module":"C2","scenario":null},{"value":"0,00E+00","module":"C3","scenario":null},{"value":"5,62E-17","module":"C4","scenario":null},{"value":"0,00E+00","module":"D","scenario":null}]},{"parameter":"AP","unit":"mol H^(+)-eq.","values":[{"value":"1,54E-04","module":"A1-A3","scenario":null},{"value":"1,12E-05","module":"A4","scenario":null},{"value":"1,92E-07","module":"A5","scenario":null},{"value":"3,02E-06","module":"C1","scenario":null},{"value":"5,64E-06","module":"C2","scenario":null},{"value":"0,00E+00","module":"C3","scenario":null},{"value":"1,09E-04","module":"C4","scenario":null},{"value":"0,00E+00","module":"D","scenario":null}]},{"parameter":"POCP","unit":"kg NMVOC-eq.","values":[{"value":"1,59E-04","module":"A1-A3","scenario":null},{"value":"9,97E-06","module":"A4","scenario":null},{"value":"1,27E-07","module":"A5","scenario":null},{"value":"4,02E-06","module":"C1","scenario":null},{"value":"5,00E-06","module":"C2","scenario":null},{"value":"0,00E+00","module":"C3","scenario":null},{"value":"8,48E-05","module":"C4","scenario":null},{"value":"0,00E+00","module":"D","scenario":null}]},{"parameter":"ADPE","unit":"kg Sb-eq.","values":[{"value":"7,47E-09","module":"A1-A3","scenario":null},{"value":"3,58E-10","module":"A4","scenario":null},{"value":"2,15E-11","module":"A5","scenario":null},{"value":"1,83E-11","module":"C1","scenario":null},{"value":"1,79E-10","module":"C2","scenario":null},{"value":"0,00E+00","module":"C3","scenario":null},{"value":"1,36E-09","module":"C4","scenario":null},{"value":"0,00E+00","module":"D","scenario":null}]},{"parameter":"ADPF","unit":"MJ","values":[{"value":"2,24E+00","module":"A1-A3","scenario":null},{"value":"1,69E-01","module":"A4","scenario":null},{"value":"1,50E-03","module":"A5","scenario":null},{"value":"8,66E-03","module":"C1","scenario":null},{"value":"8,48E-02","module":"C2","scenario":null},{"value":"0,00E+00","module":"C3","scenario":null},{"value":"1,99E-01","module":"C4","scenario":null},{"value":"0,00E+00","module":"D","scenario":null}]},{"parameter":"WDP","unit":"m^3 Welt-eq. entzogen","values":[{"value":"3,22E-03","module":"A1-A3","scenario":null},{"value":"2,34E-05","module":"A4","scenario":null},{"value":"1,29E-02","module":"A5","scenario":null},{"value":"1,20E-06","module":"C1","scenario":null},{"value":"1,17E-05","module":"C2","scenario":null},{"value":"0,00E+00","module":"C3","scenario":null},{"value":"1,59E-03","module":"C4","scenario":null},{"value":"0,00E+00","module":"D","scenario":null}]},{"parameter":"EP-freshwater","unit":"kg PO4-eq.","values":[{"value":"5,85E-08","module":"A1-A3","scenario":null},{"value":"2,55E-09","module":"A4","scenario":null},{"value":"3,62E-09","module":"A5","scenario":null},{"value":"1,31E-10","module":"C1","scenario":null},{"value":"1,28E-09","module":"C2","scenario":null},{"value":"0,00E+00","module":"C3","scenario":null},{"value":"2,60E-08","module":"C4","scenario":null},{"value":"0,00E+00","module":"D","scenario":null}]},{"parameter":"EP-marine","unit":"kg N-eq.","values":[{"value":"5,32E-05","module":"A1-A3","scenario":null},{"value":"3,41E-06","module":"A4","scenario":null},{"value":"5,83E-08","module":"A5","scenario":null},{"value":"1,42E-06","module":"C1","scenario":null},{"value":"1,71E-06","module":"C2","scenario":null},{"value":"0,00E+00","module":"C3","scenario":null},{"value":"2,80E-05","module":"C4","scenario":null},{"value":"0,00E+00","module":"D","scenario":null}]},{"parameter":"EP-terrestrial","unit":"mol N-eq.","values":[{"value":"5,85E-04","module":"A1-A3","scenario":null},{"value":"3,82E-05","module":"A4","scenario":null},{"value":"4,83E-07","module":"A5","scenario":null},{"value":"1,55E-05","module":"C1","scenario":null},{"value":"1,92E-05","module":"C2","scenario":null},{"value":"0,00E+00","module":"C3","scenario":null},{"value":"3,08E-04","module":"C4","scenario":null},{"value":"0,00E+00","module":"D","scenario":null}]}],"additional_environmental_impact":[{"parameter":"PM","unit":"Krankheitsf\u00e4lle","values":[{"value":"7,07E-09","module":"A1-A3","scenario":null},{"value":"6,10E-11","module":"A4","scenario":null},{"value":"2,15E-12","module":"A5","scenario":null},{"value":"3,40E-11","module":"C1","scenario":null},{"value":"3,06E-11","module":"C2","scenario":null},{"value":"0,00E+00","module":"C3","scenario":null},{"value":"1,35E-09","module":"C4","scenario":null},{"value":"0,00E+00","module":"D","scenario":null}]},{"parameter":"ETP-fw","unit":"CTUe","values":[{"value":"8,47E-01","module":"A1-A3","scenario":null},{"value":"1,20E-01","module":"A4","scenario":null},{"value":"1,06E-03","module":"A5","scenario":null},{"value":"6,14E-03","module":"C1","scenario":null},{"value":"6,01E-02","module":"C2","scenario":null},{"value":"0,00E+00","module":"C3","scenario":null},{"value":"1,14E-01","module":"C4","scenario":null},{"value":"0,00E+00","module":"D","scenario":null}]},{"parameter":"HTP-c","unit":"CTUh","values":[{"value":"2,75E-11","module":"A1-A3","scenario":null},{"value":"2,26E-12","module":"A4","scenario":null},{"value":"3,53E-14","module":"A5","scenario":null},{"value":"1,15E-13","module":"C1","scenario":null},{"value":"1,13E-12","module":"C2","scenario":null},{"value":"0,00E+00","module":"C3","scenario":null},{"value":"1,68E-11","module":"C4","scenario":null},{"value":"0,00E+00","module":"D","scenario":null}]},{"parameter":"HTP-nc","unit":"CTUh","values":[{"value":"1,38E-09","module":"A1-A3","scenario":null},{"value":"9,64E-11","module":"A4","scenario":null},{"value":"2,48E-12","module":"A5","scenario":null},{"value":"5,95E-12","module":"C1","scenario":null},{"value":"4,84E-11","module":"C2","scenario":null},{"value":"0,00E+00","module":"C3","scenario":null},{"value":"1,86E-09","module":"C4","scenario":null},{"value":"0,00E+00","module":"D","scenario":null}]},{"parameter":"SQP","unit":"SQP","values":[{"value":"4,26E-02","module":"A1-A3","scenario":null},{"value":"4,35E-04","module":"A4","scenario":null},{"value":"4,15E-04","module":"A5","scenario":null},{"value":"2,23E-05","module":"C1","scenario":null},{"value":"2,18E-04","module":"C2","scenario":null},{"value":"0,00E+00","module":"C3","scenario":null},{"value":"4,15E-02","module":"C4","scenario":null},{"value":"0,00E+00","module":"D","scenario":null}]}],"resource_use":[{"parameter":"PERE","unit":"MJ","values":[{"value":"4,08E-02","module":"A1-A3","scenario":null},{"value":"5,33E-04","module":"A4","scenario":null},{"value":"5,53E-04","module":"A5","scenario":null},{"value":"2,73E-05","module":"C1","scenario":null},{"value":"2,68E-04","module":"C2","scenario":null},{"value":"0,00E+00","module":"C3","scenario":null},{"value":"2,61E-02","module":"C4","scenario":null},{"value":"0,00E+00","module":"D","scenario":null}]},{"parameter":"PERM","unit":"MJ","values":[{"value":"0,00E+00","module":"A1-A3","scenario":null},{"value":"0,00E+00","module":"A4","scenario":null},{"value":"0,00E+00","module":"A5","scenario":null},{"value":"0,00E+00","module":"C1","scenario":null},{"value":"0,00E+00","module":"C2","scenario":null},{"value":"0,00E+00","module":"C3","scenario":null},{"value":"0,00E+00","module":"C4","scenario":null},{"value":"0,00E+00","module":"D","scenario":null}]},{"parameter":"PERT","unit":"MJ","values":[{"value":"4,08E-02","module":"A1-A3","scenario":null},{"value":"5,33E-04","module":"A4","scenario":null},{"value":"5,53E-04","module":"A5","scenario":null},{"value":"2,73E-05","module":"C1","scenario":null},{"value":"2,68E-04","module":"C2","scenario":null},{"value":"0,00E+00","module":"C3","scenario":null},{"value":"2,61E-02","module":"C4","scenario":null},{"value":"0,00E+00","module":"D","scenario":null}]},{"parameter":"PENRE","unit":"MJ","values":[{"value":"2,24E+00","module":"A1-A3","scenario":null},{"value":"1,69E-01","module":"A4","scenario":null},{"value":"1,50E-03","module":"A5","scenario":null},{"value":"8,67E-03","module":"C1","scenario":null},{"value":"8,49E-02","module":"C2","scenario":null},{"value":"0,00E+00","module":"C3","scenario":null},{"value":"1,99E-01","module":"C4","scenario":null},{"value":"0,00E+00","module":"D","scenario":null}]},{"parameter":"PENRM","unit":"MJ","values":[{"value":"0,00E+00","module":"A1-A3","scenario":null},{"value":"0,00E+00","module":"A4","scenario":null},{"value":"0,00E+00","module":"A5","scenario":null},{"value":"0,00E+00","module":"C1","scenario":null},{"value":"0,00E+00","module":"C2","scenario":null},{"value":"0,00E+00","module":"C3","scenario":null},{"value":"0,00E+00","module":"C4","scenario":null},{"value":"0,00E+00","module":"D","scenario":null}]},{"parameter":"PENRT","unit":"MJ","values":[{"value":"2,24E+00","module":"A1-A3","scenario":null},{"value":"1,69E-01","module":"A4","scenario":null},{"value":"1,50E-03","module":"A5","scenario":null},{"value":"8,67E-03","module":"C1","scenario":null},{"value":"8,49E-02","module":"C2","scenario":null},{"value":"0,00E+00","module":"C3","scenario":null},{"value":"1,99E-01","module":"C4","scenario":null},{"value":"0,00E+00","module":"D","scenario":null}]},{"parameter":"SM","unit":"kg","values":[{"value":"4,32E-01","module":"A1-A3","scenario":null},{"value":"0,00E+00","module":"A4","scenario":null},{"value":"0,00E+00","module":"A5","scenario":null},{"value":"0,00E+00","module":"C1","scenario":null},{"value":"0,00E+00","module":"C2","scenario":null},{"value":"0,00E+00","module":"C3","scenario":null},{"value":"0,00E+00","module":"C4","scenario":null},{"value":"0,00E+00","module":"D","scenario":null}]},{"parameter":"RSF","unit":"MJ","values":[{"value":"0,00E+00","module":"A1-A3","scenario":null},{"value":"0,00E+00","module":"A4","scenario":null},{"value":"0,00E+00","module":"A5","scenario":null},{"value":"0,00E+00","module":"C1","scenario":null},{"value":"0,00E+00","module":"C2","scenario":null},{"value":"0,00E+00","module":"C3","scenario":null},{"value":"0,00E+00","module":"C4","scenario":null},{"value":"0,00E+00","module":"D","scenario":null}]},{"parameter":"NRSF","unit":"MJ","values":[{"value":"0,00E+00","module":"A1-A3","scenario":null},{"value":"0,00E+00","module":"A4","scenario":null},{"value":"0,00E+00","module":"A5","scenario":null},{"value":"0,00E+00","module":"C1","scenario":null},{"value":"0,00E+00","module":"C2","scenario":null},{"value":"0,00E+00","module":"C3","scenario":null},{"value":"0,00E+00","module":"C4","scenario":null},{"value":"0,00E+00","module":"D","scenario":null}]},{"parameter":"FW","unit":"m^3","values":[{"value":"1,04E-04","module":"A1-A3","scenario":null},{"value":"9,57E-07","module":"A4","scenario":null},{"value":"3,01E-04","module":"A5","scenario":null},{"value":"4,90E-08","module":"C1","scenario":null},{"value":"4,80E-07","module":"C2","scenario":null},{"value":"0,00E+00","module":"C3","scenario":null},{"value":"5,02E-05","module":"C4","scenario":null},{"value":"0,00E+00","module":"D","scenario":null}]}],"end_of_life_waste":[{"parameter":"HWD","unit":"kg","values":[{"value":"2,91E-09","module":"A1-A3","scenario":null},{"value":"1,64E-11","module":"A4","scenario":null},{"value":"1,10E-12","module":"A5","scenario":null},{"value":"8,41E-13","module":"C1","scenario":null},{"value":"8,24E-12","module":"C2","scenario":null},{"value":"0,00E+00","module":"C3","scenario":null},{"value":"3,03E-09","module":"C4","scenario":null},{"value":"0,00E+00","module":"D","scenario":null}]},{"parameter":"NHWD","unit":"kg","values":[{"value":"5,13E-04","module":"A1-A3","scenario":null},{"value":"1,73E-05","module":"A4","scenario":null},{"value":"8,64E-05","module":"A5","scenario":null},{"value":"8,86E-07","module":"C1","scenario":null},{"value":"8,68E-06","module":"C2","scenario":null},{"value":"0,00E+00","module":"C3","scenario":null},{"value":"1,00E+00","module":"C4","scenario":null},{"value":"0,00E+00","module":"D","scenario":null}]},{"parameter":"RWD","unit":"kg","values":[{"value":"1,17E-05","module":"A1-A3","scenario":null},{"value":"1,82E-07","module":"A4","scenario":null},{"value":"1,84E-07","module":"A5","scenario":null},{"value":"9,30E-09","module":"C1","scenario":null},{"value":"9,11E-08","module":"C2","scenario":null},{"value":"0,00E+00","module":"C3","scenario":null},{"value":"2,26E-06","module":"C4","scenario":null},{"value":"0,00E+00","module":"D","scenario":null}]}],"end_of_life_flow":[{"parameter":"CRU","unit":"kg","values":[{"value":"0,00E+00","module":"A1-A3","scenario":null},{"value":"0,00E+00","module":"A4","scenario":null},{"value":"0,00E+00","module":"A5","scenario":null},{"value":"0,00E+00","module":"C1","scenario":null},{"value":"0,00E+00","module":"C2","scenario":null},{"value":"0,00E+00","module":"C3","scenario":null},{"value":"0,00E+00","module":"C4","scenario":null},{"value":"0,00E+00","module":"D","scenario":null}]},{"parameter":"MFR","unit":"kg","values":[{"value":"3,40E-03","module":"A1-A3","scenario":null},{"value":"0,00E+00","module":"A4","scenario":null},{"value":"0,00E+00","module":"A5","scenario":null},{"value":"0,00E+00","module":"C1","scenario":null},{"value":"0,00E+00","module":"C2","scenario":null},{"value":"0,00E+00","module":"C3","scenario":null},{"value":"0,00E+00","module":"C4","scenario":null},{"value":"0,00E+00","module":"D","scenario":null}]},{"parameter":"MER","unit":"kg","values":[{"value":"0,00E+00","module":"A1-A3","scenario":null},{"value":"0,00E+00","module":"A4","scenario":null},{"value":"0,00E+00","module":"A5","scenario":null},{"value":"0,00E+00","module":"C1","scenario":null},{"value":"0,00E+00","module":"C2","scenario":null},{"value":"0,00E+00","module":"C3","scenario":null},{"value":"0,00E+00","module":"C4","scenario":null},{"value":"0,00E+00","module":"D","scenario":null}]},{"parameter":"EEE","unit":"MJ","values":[{"value":"0,00E+00","module":"A1-A3","scenario":null},{"value":"0,00E+00","module":"A4","scenario":null},{"value":"7,29E-03","module":"A5","scenario":null},{"value":"0,00E+00","module":"C1","scenario":null},{"value":"0,00E+00","module":"C2","scenario":null},{"value":"0,00E+00","module":"C3","scenario":null},{"value":"0,00E+00","module":"C4","scenario":null},{"value":"0,00E+00","module":"D","scenario":null}]},{"parameter":"EET","unit":"MJ","values":[{"value":"0,00E+00","module":"A1-A3","scenario":null},{"value":"0,00E+00","module":"A4","scenario":null},{"value":"1,32E-02","module":"A5","scenario":null},{"value":"0,00E+00","module":"C1","scenario":null},{"value":"0,00E+00","module":"C2","scenario":null},{"value":"0,00E+00","module":"C3","scenario":null},{"value":"0,00E+00","module":"C4","scenario":null},{"value":"0,00E+00","module":"D","scenario":null}]}]}