{"product_name":"Therma\u2122 TW55 R","epd_id":"EPD-KIN-20230170-CBA1-EN","compliance":["DIN EN 15804+A2","ISO 14025"],"producer_name":"Kingspan Insulation B.V.","environmental_impact":[{"parameter":"GWP-total","unit":"kg CO2-eq","values":[{"value":"5,02E+00","module":"A1-A3","scenario":null},{"value":"1,77E-02","module":"A4","scenario":null},{"value":"1,27E-01","module":"A5","scenario":null},{"value":"1,35E-03","module":"C1","scenario":null},{"value":"8,84E-03","module":"C2","scenario":null},{"value":"3,88E+00","module":"C3","scenario":null},{"value":"0,00E+00","module":"C4","scenario":null},{"value":"-1,53E+00","module":"D","scenario":null}]},{"parameter":"GWP-fossil","unit":"kg CO2-eq","values":[{"value":"5,09E+00","module":"A1-A3","scenario":null},{"value":"1,76E-02","module":"A4","scenario":null},{"value":"5,62E-02","module":"A5","scenario":null},{"value":"1,35E-03","module":"C1","scenario":null},{"value":"8,80E-03","module":"C2","scenario":null},{"value":"3,88E+00","module":"C3","scenario":null},{"value":"0,00E+00","module":"C4","scenario":null},{"value":"-1,52E+00","module":"D","scenario":null}]},{"parameter":"GWP-biogenic","unit":"kg CO2-eq","values":[{"value":"-7,57E-02","module":"A1-A3","scenario":null},{"value":"-2,43E-05","module":"A4","scenario":null},{"value":"7,12E-02","module":"A5","scenario":null},{"value":"1,80E-06","module":"C1","scenario":null},{"value":"-1,22E-05","module":"C2","scenario":null},{"value":"2,81E-04","module":"C3","scenario":null},{"value":"0,00E+00","module":"C4","scenario":null},{"value":"-7,79E-03","module":"D","scenario":null}]},{"parameter":"GWP-luluc","unit":"kg CO2-eq","values":[{"value":"4,28E-03","module":"A1-A3","scenario":null},{"value":"9,82E-05","module":"A4","scenario":null},{"value":"7,91E-07","module":"A5","scenario":null},{"value":"1,66E-08","module":"C1","scenario":null},{"value":"4,91E-05","module":"C2","scenario":null},{"value":"2,76E-05","module":"C3","scenario":null},{"value":"0,00E+00","module":"C4","scenario":null},{"value":"-1,67E-04","module":"D","scenario":null}]},{"parameter":"ODP","unit":"kg CFC11-eq","values":[{"value":"4,90E-12","module":"A1-A3","scenario":null},{"value":"1,05E-15","module":"A4","scenario":null},{"value":"1,52E-14","module":"A5","scenario":null},{"value":"8,25E-17","module":"C1","scenario":null},{"value":"5,27E-16","module":"C2","scenario":null},{"value":"3,73E-13","module":"C3","scenario":null},{"value":"0,00E+00","module":"C4","scenario":null},{"value":"-1,03E-11","module":"D","scenario":null}]},{"parameter":"AP","unit":"mol H^(+)-eq","values":[{"value":"1,18E-02","module":"A1-A3","scenario":null},{"value":"1,81E-05","module":"A4","scenario":null},{"value":"1,70E-05","module":"A5","scenario":null},{"value":"6,25E-06","module":"C1","scenario":null},{"value":"9,07E-06","module":"C2","scenario":null},{"value":"2,09E-03","module":"C3","scenario":null},{"value":"0,00E+00","module":"C4","scenario":null},{"value":"-2,00E-03","module":"D","scenario":null}]},{"parameter":"POCP","unit":"kg NMVOC-eq","values":[{"value":"1,25E-02","module":"A1-A3","scenario":null},{"value":"1,60E-05","module":"A4","scenario":null},{"value":"1,43E-05","module":"A5","scenario":null},{"value":"8,44E-06","module":"C1","scenario":null},{"value":"7,99E-06","module":"C2","scenario":null},{"value":"2,55E-03","module":"C3","scenario":null},{"value":"0,00E+00","module":"C4","scenario":null},{"value":"-1,52E-03","module":"D","scenario":null}]},{"parameter":"ADPE","unit":"kg Sb-eq","values":[{"value":"4,74E-06","module":"A1-A3","scenario":null},{"value":"1,47E-09","module":"A4","scenario":null},{"value":"3,71E-10","module":"A5","scenario":null},{"value":"5,51E-11","module":"C1","scenario":null},{"value":"7,36E-10","module":"C2","scenario":null},{"value":"1,02E-08","module":"C3","scenario":null},{"value":"0,00E+00","module":"C4","scenario":null},{"value":"-2,30E-07","module":"D","scenario":null}]},{"parameter":"ADPF","unit":"MJ","values":[{"value":"1,26E+02","module":"A1-A3","scenario":null},{"value":"2,35E-01","module":"A4","scenario":null},{"value":"3,52E-02","module":"A5","scenario":null},{"value":"1,82E-02","module":"C1","scenario":null},{"value":"1,18E-01","module":"C2","scenario":null},{"value":"1,20E+00","module":"C3","scenario":null},{"value":"0,00E+00","module":"C4","scenario":null},{"value":"-2,59E+01","module":"D","scenario":null}]},{"parameter":"WDP","unit":"m^3 world-eq deprived","values":[{"value":"7,20E-01","module":"A1-A3","scenario":null},{"value":"1,58E-04","module":"A4","scenario":null},{"value":"1,27E-02","module":"A5","scenario":null},{"value":"2,50E-06","module":"C1","scenario":null},{"value":"7,90E-05","module":"C2","scenario":null},{"value":"4,24E-01","module":"C3","scenario":null},{"value":"0,00E+00","module":"C4","scenario":null},{"value":"-1,62E-01","module":"D","scenario":null}]},{"parameter":"EP-freshwater","unit":"kg P-eq","values":[{"value":"1,89E-05","module":"A1-A3","scenario":null},{"value":"5,26E-08","module":"A4","scenario":null},{"value":"3,77E-09","module":"A5","scenario":null},{"value":"2,71E-10","module":"C1","scenario":null},{"value":"2,63E-08","module":"C2","scenario":null},{"value":"1,96E-07","module":"C3","scenario":null},{"value":"0,00E+00","module":"C4","scenario":null},{"value":"-2,09E-06","module":"D","scenario":null}]},{"parameter":"EP-marine","unit":"kg N-eq","values":[{"value":"2,86E-03","module":"A1-A3","scenario":null},{"value":"5,94E-06","module":"A4","scenario":null},{"value":"5,17E-06","module":"A5","scenario":null},{"value":"2,98E-06","module":"C1","scenario":null},{"value":"2,97E-06","module":"C2","scenario":null},{"value":"9,90E-04","module":"C3","scenario":null},{"value":"0,00E+00","module":"C4","scenario":null},{"value":"-5,44E-04","module":"D","scenario":null}]},{"parameter":"EP-terrestrial","unit":"mol N-eq","values":[{"value":"3,02E-02","module":"A1-A3","scenario":null},{"value":"7,07E-05","module":"A4","scenario":null},{"value":"7,96E-05","module":"A5","scenario":null},{"value":"3,26E-05","module":"C1","scenario":null},{"value":"3,53E-05","module":"C2","scenario":null},{"value":"1,15E-02","module":"C3","scenario":null},{"value":"0,00E+00","module":"C4","scenario":null},{"value":"-5,82E-03","module":"D","scenario":null}]}],"additional_environmental_impact":[{"parameter":"PM","unit":"Disease incidence","values":[{"value":"1,03E-07","module":"A1-A3","scenario":null},{"value":"1,05E-10","module":"A4","scenario":null},{"value":"1,34E-10","module":"A5","scenario":null},{"value":"7,08E-11","module":"C1","scenario":null},{"value":"5,24E-11","module":"C2","scenario":null},{"value":"8,57E-09","module":"C3","scenario":null},{"value":"0,00E+00","module":"C4","scenario":null},{"value":"-1,66E-08","module":"D","scenario":null}]},{"parameter":"ETP-fw","unit":"CTUe","values":[{"value":"5,10E+01","module":"A1-A3","scenario":null},{"value":"1,63E-01","module":"A4","scenario":null},{"value":"2,11E-02","module":"A5","scenario":null},{"value":"1,27E-02","module":"C1","scenario":null},{"value":"8,17E-02","module":"C2","scenario":null},{"value":"5,44E-01","module":"C3","scenario":null},{"value":"0,00E+00","module":"C4","scenario":null},{"value":"-5,68E+00","module":"D","scenario":null}]},{"parameter":"HTP-c","unit":"CTUh","values":[{"value":"3,67E-09","module":"A1-A3","scenario":null},{"value":"3,29E-12","module":"A4","scenario":null},{"value":"1,26E-12","module":"A5","scenario":null},{"value":"2,34E-13","module":"C1","scenario":null},{"value":"1,65E-12","module":"C2","scenario":null},{"value":"3,23E-11","module":"C3","scenario":null},{"value":"0,00E+00","module":"C4","scenario":null},{"value":"-2,61E-10","module":"D","scenario":null}]},{"parameter":"HTP-nc","unit":"CTUh","values":[{"value":"2,70E-07","module":"A1-A3","scenario":null},{"value":"1,71E-10","module":"A4","scenario":null},{"value":"9,84E-11","module":"A5","scenario":null},{"value":"1,18E-11","module":"C1","scenario":null},{"value":"8,54E-11","module":"C2","scenario":null},{"value":"1,46E-09","module":"C3","scenario":null},{"value":"0,00E+00","module":"C4","scenario":null},{"value":"-1,00E-08","module":"D","scenario":null}]},{"parameter":"SQP","unit":"SQP","values":[{"value":"3,00E+01","module":"A1-A3","scenario":null},{"value":"8,10E-02","module":"A4","scenario":null},{"value":"9,61E-03","module":"A5","scenario":null},{"value":"5,02E-05","module":"C1","scenario":null},{"value":"4,05E-02","module":"C2","scenario":null},{"value":"2,81E-01","module":"C3","scenario":null},{"value":"0,00E+00","module":"C4","scenario":null},{"value":"-4,62E+00","module":"D","scenario":null}]}],"resource_use":[{"parameter":"PERE","unit":"MJ","values":[{"value":"1,00E+01","module":"A1-A3","scenario":null},{"value":"1,34E-02","module":"A4","scenario":null},{"value":"6,04E-01","module":"A5","scenario":null},{"value":"6,88E-05","module":"C1","scenario":null},{"value":"6,69E-03","module":"C2","scenario":null},{"value":"2,29E-01","module":"C3","scenario":null},{"value":"0,00E+00","module":"C4","scenario":null},{"value":"-7,11E+00","module":"D","scenario":null}]},{"parameter":"PERM","unit":"MJ","values":[{"value":"5,96E-01","module":"A1-A3","scenario":null},{"value":"0,00E+00","module":"A4","scenario":null},{"value":"-5,96E-01","module":"A5","scenario":null},{"value":"0,00E+00","module":"C1","scenario":null},{"value":"0,00E+00","module":"C2","scenario":null},{"value":"0,00E+00","module":"C3","scenario":null},{"value":"0,00E+00","module":"C4","scenario":null},{"value":"0,00E+00","module":"D","scenario":null}]},{"parameter":"PERT","unit":"MJ","values":[{"value":"1,06E+01","module":"A1-A3","scenario":null},{"value":"1,34E-02","module":"A4","scenario":null},{"value":"8,68E-03","module":"A5","scenario":null},{"value":"6,88E-05","module":"C1","scenario":null},{"value":"6,69E-03","module":"C2","scenario":null},{"value":"2,29E-01","module":"C3","scenario":null},{"value":"0,00E+00","module":"C4","scenario":null},{"value":"-7,11E+00","module":"D","scenario":null}]},{"parameter":"PENRE","unit":"MJ","values":[{"value":"6,10E+01","module":"A1-A3","scenario":null},{"value":"2,36E-01","module":"A4","scenario":null},{"value":"9,86E-01","module":"A5","scenario":null},{"value":"1,82E-02","module":"C1","scenario":null},{"value":"1,18E-01","module":"C2","scenario":null},{"value":"6,58E+01","module":"C3","scenario":null},{"value":"0,00E+00","module":"C4","scenario":null},{"value":"-2,59E+01","module":"D","scenario":null}]},{"parameter":"PENRM","unit":"MJ","values":[{"value":"6,55E+01","module":"A1-A3","scenario":null},{"value":"0,00E+00","module":"A4","scenario":null},{"value":"-9,50E-01","module":"A5","scenario":null},{"value":"0,00E+00","module":"C1","scenario":null},{"value":"0,00E+00","module":"C2","scenario":null},{"value":"-6,45E+01","module":"C3","scenario":null},{"value":"0,00E+00","module":"C4","scenario":null},{"value":"0,00E+00","module":"D","scenario":null}]},{"parameter":"PENRT","unit":"MJ","values":[{"value":"1,26E+02","module":"A1-A3","scenario":null},{"value":"2,36E-01","module":"A4","scenario":null},{"value":"3,53E-02","module":"A5","scenario":null},{"value":"1,82E-02","module":"C1","scenario":null},{"value":"1,18E-01","module":"C2","scenario":null},{"value":"1,20E+00","module":"C3","scenario":null},{"value":"0,00E+00","module":"C4","scenario":null},{"value":"-2,59E+01","module":"D","scenario":null}]},{"parameter":"SM","unit":"kg","values":[{"value":"0,00E+00","module":"A1-A3","scenario":null},{"value":"0,00E+00","module":"A4","scenario":null},{"value":"0,00E+00","module":"A5","scenario":null},{"value":"0,00E+00","module":"C1","scenario":null},{"value":"0,00E+00","module":"C2","scenario":null},{"value":"0,00E+00","module":"C3","scenario":null},{"value":"0,00E+00","module":"C4","scenario":null},{"value":"0,00E+00","module":"D","scenario":null}]},{"parameter":"RSF","unit":"MJ","values":[{"value":"0,00E+00","module":"A1-A3","scenario":null},{"value":"0,00E+00","module":"A4","scenario":null},{"value":"0,00E+00","module":"A5","scenario":null},{"value":"0,00E+00","module":"C1","scenario":null},{"value":"0,00E+00","module":"C2","scenario":null},{"value":"0,00E+00","module":"C3","scenario":null},{"value":"0,00E+00","module":"C4","scenario":null},{"value":"0,00E+00","module":"D","scenario":null}]},{"parameter":"NRSF","unit":"MJ","values":[{"value":"0,00E+00","module":"A1-A3","scenario":null},{"value":"0,00E+00","module":"A4","scenario":null},{"value":"0,00E+00","module":"A5","scenario":null},{"value":"0,00E+00","module":"C1","scenario":null},{"value":"0,00E+00","module":"C2","scenario":null},{"value":"0,00E+00","module":"C3","scenario":null},{"value":"0,00E+00","module":"C4","scenario":null},{"value":"0,00E+00","module":"D","scenario":null}]},{"parameter":"FW","unit":"m^3","values":[{"value":"3,42E-02","module":"A1-A3","scenario":null},{"value":"1,51E-05","module":"A4","scenario":null},{"value":"2,99E-04","module":"A5","scenario":null},{"value":"1,04E-07","module":"C1","scenario":null},{"value":"7,57E-06","module":"C2","scenario":null},{"value":"9,97E-03","module":"C3","scenario":null},{"value":"0,00E+00","module":"C4","scenario":null},{"value":"-6,84E-03","module":"D","scenario":null}]}],"end_of_life_waste":[{"parameter":"HWD","unit":"kg","values":[{"value":"3,84E-08","module":"A1-A3","scenario":null},{"value":"1,13E-12","module":"A4","scenario":null},{"value":"3,13E-12","module":"A5","scenario":null},{"value":"6,02E-14","module":"C1","scenario":null},{"value":"5,65E-13","module":"C2","scenario":null},{"value":"1,45E-10","module":"C3","scenario":null},{"value":"0,00E+00","module":"C4","scenario":null},{"value":"-3,51E-09","module":"D","scenario":null}]},{"parameter":"NHWD","unit":"kg","values":[{"value":"1,45E-01","module":"A1-A3","scenario":null},{"value":"3,38E-05","module":"A4","scenario":null},{"value":"5,48E-03","module":"A5","scenario":null},{"value":"1,71E-06","module":"C1","scenario":null},{"value":"1,69E-05","module":"C2","scenario":null},{"value":"2,24E-01","module":"C3","scenario":null},{"value":"0,00E+00","module":"C4","scenario":null},{"value":"-1,31E-02","module":"D","scenario":null}]},{"parameter":"RWD","unit":"kg","values":[{"value":"2,52E-03","module":"A1-A3","scenario":null},{"value":"2,91E-07","module":"A4","scenario":null},{"value":"1,73E-06","module":"A5","scenario":null},{"value":"2,00E-08","module":"C1","scenario":null},{"value":"1,45E-07","module":"C2","scenario":null},{"value":"5,13E-05","module":"C3","scenario":null},{"value":"0,00E+00","module":"C4","scenario":null},{"value":"-2,04E-03","module":"D","scenario":null}]}],"end_of_life_flow":[{"parameter":"CRU","unit":"kg","values":[{"value":"0,00E+00","module":"A1-A3","scenario":null},{"value":"0,00E+00","module":"A4","scenario":null},{"value":"0,00E+00","module":"A5","scenario":null},{"value":"0,00E+00","module":"C1","scenario":null},{"value":"0,00E+00","module":"C2","scenario":null},{"value":"0,00E+00","module":"C3","scenario":null},{"value":"0,00E+00","module":"C4","scenario":null},{"value":"0,00E+00","module":"D","scenario":null}]},{"parameter":"MFR","unit":"kg","values":[{"value":"0,00E+00","module":"A1-A3","scenario":null},{"value":"0,00E+00","module":"A4","scenario":null},{"value":"0,00E+00","module":"A5","scenario":null},{"value":"0,00E+00","module":"C1","scenario":null},{"value":"0,00E+00","module":"C2","scenario":null},{"value":"0,00E+00","module":"C3","scenario":null},{"value":"0,00E+00","module":"C4","scenario":null},{"value":"0,00E+00","module":"D","scenario":null}]},{"parameter":"MER","unit":"kg","values":[{"value":"0,00E+00","module":"A1-A3","scenario":null},{"value":"0,00E+00","module":"A4","scenario":null},{"value":"6,18E-02","module":"A5","scenario":null},{"value":"0,00E+00","module":"C1","scenario":null},{"value":"0,00E+00","module":"C2","scenario":null},{"value":"2,10E+00","module":"C3","scenario":null},{"value":"0,00E+00","module":"C4","scenario":null},{"value":"0,00E+00","module":"D","scenario":null}]},{"parameter":"EEE","unit":"MJ","values":[{"value":"0,00E+00","module":"A1-A3","scenario":null},{"value":"0,00E+00","module":"A4","scenario":null},{"value":"2,04E-01","module":"A5","scenario":null},{"value":"0,00E+00","module":"C1","scenario":null},{"value":"0,00E+00","module":"C2","scenario":null},{"value":"6,64E+00","module":"C3","scenario":null},{"value":"0,00E+00","module":"C4","scenario":null},{"value":"0,00E+00","module":"D","scenario":null}]},{"parameter":"EET","unit":"MJ","values":[{"value":"0,00E+00","module":"A1-A3","scenario":null},{"value":"0,00E+00","module":"A4","scenario":null},{"value":"3,66E-01","module":"A5","scenario":null},{"value":"0,00E+00","module":"C1","scenario":null},{"value":"0,00E+00","module":"C2","scenario":null},{"value":"1,20E+01","module":"C3","scenario":null},{"value":"0,00E+00","module":"C4","scenario":null},{"value":"0,00E+00","module":"D","scenario":null}]}]}