{"product_name":"SUPALUX\u00ae","epd_id":"EPD-ETE-20230129-IBA2-EN","compliance":["DIN EN 15804+A2","ISO 14025"],"producer_name":"Etex Building Performance International","environmental_impact":[{"parameter":"GWP-total","unit":"kg CO2-eq","values":[{"value":"3,50E+00","module":"A1","scenario":null},{"value":"8,71E-01","module":"A2","scenario":null},{"value":"5,27E+00","module":"A3","scenario":null},{"value":"3,14E+00","module":"A4","scenario":null},{"value":"1,82E+00","module":"A5","scenario":null},{"value":"-1,60E+00","module":"B1","scenario":"S1"},{"value":"-8,50E-01","module":"B1","scenario":"S2"},{"value":"0,00E+00","module":"B2","scenario":null},{"value":"0,00E+00","module":"B6","scenario":null},{"value":"0,00E+00","module":"B7","scenario":null},{"value":"3,84E-03","module":"C1","scenario":null},{"value":"5,24E-01","module":"C2","scenario":"S1"},{"value":"1,08E-01","module":"C2","scenario":"S2"},{"value":"6,67E-01","module":"C3","scenario":"S1"},{"value":"2,89E-05","module":"C3","scenario":"S2"},{"value":"9,28E-06","module":"C4","scenario":"S1"},{"value":"7,09E-01","module":"C4","scenario":"S2"},{"value":"-6,88E-01","module":"D","scenario":"S1"},{"value":"-5,22E-01","module":"D","scenario":"S2"},{"value":"9,64E+00","module":"A1A3","scenario":null}]},{"parameter":"GWP-fossil","unit":"kg CO2-eq","values":[{"value":"4,14E+00","module":"A1","scenario":null},{"value":"8,69E-01","module":"A2","scenario":null},{"value":"6,17E+00","module":"A3","scenario":null},{"value":"3,14E+00","module":"A4","scenario":null},{"value":"9,29E-01","module":"A5","scenario":null},{"value":"-1,60E+00","module":"B1","scenario":"S1"},{"value":"-8,50E-01","module":"B1","scenario":"S2"},{"value":"0,00E+00","module":"B2","scenario":null},{"value":"0,00E+00","module":"B6","scenario":null},{"value":"0,00E+00","module":"B7","scenario":null},{"value":"3,80E-03","module":"C1","scenario":null},{"value":"5,24E-01","module":"C2","scenario":"S1"},{"value":"1,07E-01","module":"C2","scenario":"S2"},{"value":"3,61E-02","module":"C3","scenario":"S1"},{"value":"2,86E-05","module":"C3","scenario":"S2"},{"value":"9,21E-06","module":"C4","scenario":"S1"},{"value":"7,82E-02","module":"C4","scenario":"S2"},{"value":"-3,10E-01","module":"D","scenario":"S1"},{"value":"-1,45E-01","module":"D","scenario":"S2"},{"value":"1,12E+01","module":"A1A3","scenario":null}]},{"parameter":"GWP-biogenic","unit":"kg CO2-eq","values":[{"value":"-6,52E-01","module":"A1","scenario":null},{"value":"4,08E-04","module":"A2","scenario":null},{"value":"-8,98E-01","module":"A3","scenario":null},{"value":"8,08E-04","module":"A4","scenario":null},{"value":"8,87E-01","module":"A5","scenario":null},{"value":"0,00E+00","module":"B1","scenario":"S1"},{"value":"0,00E+00","module":"B1","scenario":"S2"},{"value":"0,00E+00","module":"B2","scenario":null},{"value":"0,00E+00","module":"B6","scenario":null},{"value":"0,00E+00","module":"B7","scenario":null},{"value":"2,11E-05","module":"C1","scenario":null},{"value":"1,88E-04","module":"C2","scenario":"S1"},{"value":"3,84E-05","module":"C2","scenario":"S2"},{"value":"6,31E-01","module":"C3","scenario":"S1"},{"value":"1,55E-07","module":"C3","scenario":"S2"},{"value":"2,04E-08","module":"C4","scenario":"S1"},{"value":"6,31E-01","module":"C4","scenario":"S2"},{"value":"-3,77E-01","module":"D","scenario":"S1"},{"value":"-3,77E-01","module":"D","scenario":"S2"},{"value":"-1,55E+00","module":"A1A3","scenario":null}]},{"parameter":"GWP-luluc","unit":"kg CO2-eq","values":[{"value":"2,18E-03","module":"A1","scenario":null},{"value":"9,79E-04","module":"A2","scenario":null},{"value":"2,55E-03","module":"A3","scenario":null},{"value":"2,06E-03","module":"A4","scenario":null},{"value":"5,73E-04","module":"A5","scenario":null},{"value":"0,00E+00","module":"B1","scenario":"S1"},{"value":"0,00E+00","module":"B1","scenario":"S2"},{"value":"0,00E+00","module":"B2","scenario":null},{"value":"0,00E+00","module":"B6","scenario":null},{"value":"0,00E+00","module":"B7","scenario":null},{"value":"9,00E-06","module":"C1","scenario":null},{"value":"2,10E-04","module":"C2","scenario":"S1"},{"value":"4,30E-05","module":"C2","scenario":"S2"},{"value":"6,17E-05","module":"C3","scenario":"S1"},{"value":"6,62E-08","module":"C3","scenario":"S2"},{"value":"9,89E-09","module":"C4","scenario":"S1"},{"value":"5,76E-05","module":"C4","scenario":"S2"},{"value":"-5,82E-04","module":"D","scenario":"S1"},{"value":"-4,20E-04","module":"D","scenario":"S2"},{"value":"5,71E-03","module":"A1A3","scenario":null}]},{"parameter":"ODP","unit":"kg CFC11-eq","values":[{"value":"1,96E-07","module":"A1","scenario":null},{"value":"1,74E-07","module":"A2","scenario":null},{"value":"3,00E-07","module":"A3","scenario":null},{"value":"6,46E-07","module":"A4","scenario":null},{"value":"8,51E-08","module":"A5","scenario":null},{"value":"0,00E+00","module":"B1","scenario":"S1"},{"value":"0,00E+00","module":"B1","scenario":"S2"},{"value":"0,00E+00","module":"B2","scenario":null},{"value":"0,00E+00","module":"B6","scenario":null},{"value":"0,00E+00","module":"B7","scenario":null},{"value":"1,92E-10","module":"C1","scenario":null},{"value":"1,21E-07","module":"C2","scenario":"S1"},{"value":"2,49E-08","module":"C2","scenario":"S2"},{"value":"4,77E-09","module":"C3","scenario":"S1"},{"value":"1,48E-12","module":"C3","scenario":"S2"},{"value":"2,28E-12","module":"C4","scenario":"S1"},{"value":"2,89E-08","module":"C4","scenario":"S2"},{"value":"-3,58E-08","module":"D","scenario":"S1"},{"value":"-1,66E-08","module":"D","scenario":"S2"},{"value":"6,70E-07","module":"A1A3","scenario":null}]},{"parameter":"AP","unit":"mol H^(+)-eq","values":[{"value":"1,06E-02","module":"A1","scenario":null},{"value":"6,90E-03","module":"A2","scenario":null},{"value":"2,77E-02","module":"A3","scenario":null},{"value":"8,10E-02","module":"A4","scenario":null},{"value":"7,36E-03","module":"A5","scenario":null},{"value":"0,00E+00","module":"B1","scenario":"S1"},{"value":"0,00E+00","module":"B1","scenario":"S2"},{"value":"0,00E+00","module":"B2","scenario":null},{"value":"0,00E+00","module":"B6","scenario":null},{"value":"0,00E+00","module":"B7","scenario":null},{"value":"2,16E-05","module":"C1","scenario":null},{"value":"1,49E-03","module":"C2","scenario":"S1"},{"value":"3,05E-04","module":"C2","scenario":"S2"},{"value":"3,36E-04","module":"C3","scenario":"S1"},{"value":"1,64E-07","module":"C3","scenario":"S2"},{"value":"6,45E-08","module":"C4","scenario":"S1"},{"value":"6,90E-04","module":"C4","scenario":"S2"},{"value":"-1,31E-03","module":"D","scenario":"S1"},{"value":"-6,59E-04","module":"D","scenario":"S2"},{"value":"4,52E-02","module":"A1A3","scenario":null}]},{"parameter":"POCP","unit":"kg NMVOC-eq","values":[{"value":"8,46E-03","module":"A1","scenario":null},{"value":"7,18E-03","module":"A2","scenario":null},{"value":"1,68E-02","module":"A3","scenario":null},{"value":"5,77E-02","module":"A4","scenario":null},{"value":"5,20E-03","module":"A5","scenario":null},{"value":"0,00E+00","module":"B1","scenario":"S1"},{"value":"0,00E+00","module":"B1","scenario":"S2"},{"value":"0,00E+00","module":"B2","scenario":null},{"value":"0,00E+00","module":"B6","scenario":null},{"value":"0,00E+00","module":"B7","scenario":null},{"value":"8,74E-06","module":"C1","scenario":null},{"value":"1,27E-03","module":"C2","scenario":"S1"},{"value":"2,60E-04","module":"C2","scenario":"S2"},{"value":"3,15E-04","module":"C3","scenario":"S1"},{"value":"7,02E-08","module":"C3","scenario":"S2"},{"value":"6,64E-08","module":"C4","scenario":"S1"},{"value":"7,40E-04","module":"C4","scenario":"S2"},{"value":"-1,17E-03","module":"D","scenario":"S1"},{"value":"-6,87E-04","module":"D","scenario":"S2"},{"value":"3,25E-02","module":"A1A3","scenario":null}]},{"parameter":"ADPE","unit":"kg Sb-eq","values":[{"value":"8,36E-06","module":"A1","scenario":null},{"value":"1,68E-06","module":"A2","scenario":null},{"value":"7,32E-06","module":"A3","scenario":null},{"value":"4,51E-06","module":"A4","scenario":null},{"value":"4,42E-06","module":"A5","scenario":null},{"value":"0,00E+00","module":"B1","scenario":"S1"},{"value":"0,00E+00","module":"B1","scenario":"S2"},{"value":"0,00E+00","module":"B2","scenario":null},{"value":"0,00E+00","module":"B6","scenario":null},{"value":"0,00E+00","module":"B7","scenario":null},{"value":"2,06E-08","module":"C1","scenario":null},{"value":"1,42E-06","module":"C2","scenario":"S1"},{"value":"2,91E-07","module":"C2","scenario":"S2"},{"value":"1,62E-07","module":"C3","scenario":"S1"},{"value":"1,62E-10","module":"C3","scenario":"S2"},{"value":"2,65E-11","module":"C4","scenario":"S1"},{"value":"1,85E-07","module":"C4","scenario":"S2"},{"value":"-1,00E-06","module":"D","scenario":"S1"},{"value":"-3,98E-07","module":"D","scenario":"S2"},{"value":"1,74E-05","module":"A1A3","scenario":null}]},{"parameter":"ADPF","unit":"MJ","values":[{"value":"2,11E+01","module":"A1","scenario":null},{"value":"1,20E+01","module":"A2","scenario":null},{"value":"6,82E+01","module":"A3","scenario":null},{"value":"4,18E+01","module":"A4","scenario":null},{"value":"9,76E+00","module":"A5","scenario":null},{"value":"0,00E+00","module":"B1","scenario":"S1"},{"value":"0,00E+00","module":"B1","scenario":"S2"},{"value":"0,00E+00","module":"B2","scenario":null},{"value":"0,00E+00","module":"B6","scenario":null},{"value":"0,00E+00","module":"B7","scenario":null},{"value":"8,06E-02","module":"C1","scenario":null},{"value":"7,95E+00","module":"C2","scenario":"S1"},{"value":"1,63E+00","module":"C2","scenario":"S2"},{"value":"6,28E-01","module":"C3","scenario":"S1"},{"value":"5,99E-04","module":"C3","scenario":"S2"},{"value":"1,97E-04","module":"C4","scenario":"S1"},{"value":"2,23E+00","module":"C4","scenario":"S2"},{"value":"-5,49E+00","module":"D","scenario":"S1"},{"value":"-2,43E+00","module":"D","scenario":"S2"},{"value":"1,01E+02","module":"A1A3","scenario":null}]},{"parameter":"WDP","unit":"m^3 world-eq deprived","values":[{"value":"7,59E-01","module":"A1","scenario":null},{"value":"4,99E-02","module":"A2","scenario":null},{"value":"6,48E-01","module":"A3","scenario":null},{"value":"8,65E-02","module":"A4","scenario":null},{"value":"1,30E-01","module":"A5","scenario":null},{"value":"0,00E+00","module":"B1","scenario":"S1"},{"value":"0,00E+00","module":"B1","scenario":"S2"},{"value":"0,00E+00","module":"B2","scenario":null},{"value":"0,00E+00","module":"B6","scenario":null},{"value":"0,00E+00","module":"B7","scenario":null},{"value":"9,44E-04","module":"C1","scenario":null},{"value":"2,42E-02","module":"C2","scenario":"S1"},{"value":"4,96E-03","module":"C2","scenario":"S2"},{"value":"1,07E-02","module":"C3","scenario":"S1"},{"value":"7,03E-06","module":"C3","scenario":"S2"},{"value":"-1,67E-06","module":"C4","scenario":"S1"},{"value":"1,04E-02","module":"C4","scenario":"S2"},{"value":"-1,46E-01","module":"D","scenario":"S1"},{"value":"-1,04E-01","module":"D","scenario":"S2"},{"value":"1,46E+00","module":"A1A3","scenario":null}]},{"parameter":"EP-freshwater","unit":"kg P-eq","values":[{"value":"5,51E-05","module":"A1","scenario":null},{"value":"7,92E-06","module":"A2","scenario":null},{"value":"1,22E-04","module":"A3","scenario":null},{"value":"1,38E-05","module":"A4","scenario":null},{"value":"1,72E-05","module":"A5","scenario":null},{"value":"0,00E+00","module":"B1","scenario":"S1"},{"value":"0,00E+00","module":"B1","scenario":"S2"},{"value":"0,00E+00","module":"B2","scenario":null},{"value":"0,00E+00","module":"B6","scenario":null},{"value":"0,00E+00","module":"B7","scenario":null},{"value":"4,07E-07","module":"C1","scenario":null},{"value":"3,74E-06","module":"C2","scenario":"S1"},{"value":"7,66E-07","module":"C2","scenario":"S2"},{"value":"2,69E-06","module":"C3","scenario":"S1"},{"value":"3,00E-09","module":"C3","scenario":"S2"},{"value":"2,79E-10","module":"C4","scenario":"S1"},{"value":"2,40E-06","module":"C4","scenario":"S2"},{"value":"-1,59E-05","module":"D","scenario":"S1"},{"value":"-8,90E-06","module":"D","scenario":"S2"},{"value":"1,85E-04","module":"A1A3","scenario":null}]},{"parameter":"EP-marine","unit":"kg N-eq","values":[{"value":"2,67E-03","module":"A1","scenario":null},{"value":"2,42E-03","module":"A2","scenario":null},{"value":"5,45E-03","module":"A3","scenario":null},{"value":"1,98E-02","module":"A4","scenario":null},{"value":"1,72E-03","module":"A5","scenario":null},{"value":"0,00E+00","module":"B1","scenario":"S1"},{"value":"0,00E+00","module":"B1","scenario":"S2"},{"value":"0,00E+00","module":"B2","scenario":null},{"value":"0,00E+00","module":"B6","scenario":null},{"value":"0,00E+00","module":"B7","scenario":null},{"value":"2,76E-06","module":"C1","scenario":null},{"value":"2,96E-04","module":"C2","scenario":"S1"},{"value":"6,07E-05","module":"C2","scenario":"S2"},{"value":"1,06E-04","module":"C3","scenario":"S1"},{"value":"2,19E-08","module":"C3","scenario":"S2"},{"value":"1,97E-08","module":"C4","scenario":"S1"},{"value":"2,36E-04","module":"C4","scenario":"S2"},{"value":"-3,17E-04","module":"D","scenario":"S1"},{"value":"-1,67E-04","module":"D","scenario":"S2"},{"value":"1,05E-02","module":"A1A3","scenario":null}]},{"parameter":"EP-terrestrial","unit":"mol N-eq","values":[{"value":"3,07E-02","module":"A1","scenario":null},{"value":"2,67E-02","module":"A2","scenario":null},{"value":"5,82E-02","module":"A3","scenario":null},{"value":"2,21E-01","module":"A4","scenario":null},{"value":"1,91E-02","module":"A5","scenario":null},{"value":"0,00E+00","module":"B1","scenario":"S1"},{"value":"0,00E+00","module":"B1","scenario":"S2"},{"value":"0,00E+00","module":"B2","scenario":null},{"value":"0,00E+00","module":"B6","scenario":null},{"value":"0,00E+00","module":"B7","scenario":null},{"value":"3,18E-05","module":"C1","scenario":null},{"value":"3,30E-03","module":"C2","scenario":"S1"},{"value":"6,76E-04","module":"C2","scenario":"S2"},{"value":"1,19E-03","module":"C3","scenario":"S1"},{"value":"2,51E-07","module":"C3","scenario":"S2"},{"value":"2,17E-07","module":"C4","scenario":"S1"},{"value":"2,60E-03","module":"C4","scenario":"S2"},{"value":"-3,60E-03","module":"D","scenario":"S1"},{"value":"-1,86E-03","module":"D","scenario":"S2"},{"value":"1,16E-01","module":"A1A3","scenario":null}]}],"additional_environmental_impact":[{"parameter":"PM","unit":"Disease incidence","values":[{"value":"9,94E-08","module":"A1","scenario":null},{"value":"4,96E-08","module":"A2","scenario":null},{"value":"3,83E-07","module":"A3","scenario":null},{"value":"1,33E-07","module":"A4","scenario":null},{"value":"4,81E-08","module":"A5","scenario":null},{"value":"0,00E+00","module":"B1","scenario":"S1"},{"value":"0,00E+00","module":"B1","scenario":"S2"},{"value":"0,00E+00","module":"B2","scenario":null},{"value":"0,00E+00","module":"B6","scenario":null},{"value":"0,00E+00","module":"B7","scenario":null},{"value":"5,96E-11","module":"C1","scenario":null},{"value":"4,21E-08","module":"C2","scenario":"S1"},{"value":"8,64E-09","module":"C2","scenario":"S2"},{"value":"2,77E-09","module":"C3","scenario":"S1"},{"value":"5,46E-13","module":"C3","scenario":"S2"},{"value":"1,79E-12","module":"C4","scenario":"S1"},{"value":"1,34E-08","module":"C4","scenario":"S2"},{"value":"-2,20E-08","module":"D","scenario":"S1"},{"value":"-1,50E-08","module":"D","scenario":"S2"},{"value":"5,32E-07","module":"A1A3","scenario":null}]},{"parameter":"ETP-fw","unit":"CTUe","values":[{"value":"6,23E+01","module":"A1","scenario":null},{"value":"1,03E+01","module":"A2","scenario":null},{"value":"1,38E+02","module":"A3","scenario":null},{"value":"2,75E+01","module":"A4","scenario":null},{"value":"1,71E+01","module":"A5","scenario":null},{"value":"0,00E+00","module":"B1","scenario":"S1"},{"value":"0,00E+00","module":"B1","scenario":"S2"},{"value":"0,00E+00","module":"B2","scenario":null},{"value":"0,00E+00","module":"B6","scenario":null},{"value":"0,00E+00","module":"B7","scenario":null},{"value":"5,10E-02","module":"C1","scenario":null},{"value":"6,24E+00","module":"C2","scenario":"S1"},{"value":"1,28E+00","module":"C2","scenario":"S2"},{"value":"1,31E+00","module":"C3","scenario":"S1"},{"value":"3,97E-04","module":"C3","scenario":"S2"},{"value":"2,96E-04","module":"C4","scenario":"S1"},{"value":"1,28E+00","module":"C4","scenario":"S2"},{"value":"-3,95E+00","module":"D","scenario":"S1"},{"value":"-2,59E+00","module":"D","scenario":"S2"},{"value":"2,11E+02","module":"A1A3","scenario":null}]},{"parameter":"HTP-c","unit":"CTUh","values":[{"value":"8,05E-10","module":"A1","scenario":null},{"value":"3,90E-10","module":"A2","scenario":null},{"value":"3,57E-09","module":"A3","scenario":null},{"value":"1,73E-09","module":"A4","scenario":null},{"value":"3,22E-09","module":"A5","scenario":null},{"value":"0,00E+00","module":"B1","scenario":"S1"},{"value":"0,00E+00","module":"B1","scenario":"S2"},{"value":"0,00E+00","module":"B2","scenario":null},{"value":"0,00E+00","module":"B6","scenario":null},{"value":"0,00E+00","module":"B7","scenario":null},{"value":"1,57E-12","module":"C1","scenario":null},{"value":"2,01E-10","module":"C2","scenario":"S1"},{"value":"4,11E-11","module":"C2","scenario":"S2"},{"value":"1,53E-10","module":"C3","scenario":"S1"},{"value":"2,00E-14","module":"C3","scenario":"S2"},{"value":"1,79E-14","module":"C4","scenario":"S1"},{"value":"3,72E-11","module":"C4","scenario":"S2"},{"value":"-4,46E-11","module":"D","scenario":"S1"},{"value":"2,33E-11","module":"D","scenario":"S2"},{"value":"4,76E-09","module":"A1A3","scenario":null}]},{"parameter":"HTP-nc","unit":"CTUh","values":[{"value":"3,44E-08","module":"A1","scenario":null},{"value":"8,05E-09","module":"A2","scenario":null},{"value":"5,36E-08","module":"A3","scenario":null},{"value":"2,09E-08","module":"A4","scenario":null},{"value":"1,00E-08","module":"A5","scenario":null},{"value":"0,00E+00","module":"B1","scenario":"S1"},{"value":"0,00E+00","module":"B1","scenario":"S2"},{"value":"0,00E+00","module":"B2","scenario":null},{"value":"0,00E+00","module":"B6","scenario":null},{"value":"0,00E+00","module":"B7","scenario":null},{"value":"5,01E-11","module":"C1","scenario":null},{"value":"6,30E-09","module":"C2","scenario":"S1"},{"value":"1,29E-09","module":"C2","scenario":"S2"},{"value":"1,24E-09","module":"C3","scenario":"S1"},{"value":"3,91E-13","module":"C3","scenario":"S2"},{"value":"1,79E-13","module":"C4","scenario":"S1"},{"value":"7,53E-10","module":"C4","scenario":"S2"},{"value":"-1,32E-08","module":"D","scenario":"S1"},{"value":"-1,19E-08","module":"D","scenario":"S2"},{"value":"9,61E-08","module":"A1A3","scenario":null}]},{"parameter":"SQP","unit":"SQP","values":[{"value":"7,25E+01","module":"A1","scenario":null},{"value":"8,14E+00","module":"A2","scenario":null},{"value":"1,11E+02","module":"A3","scenario":null},{"value":"1,17E+01","module":"A4","scenario":null},{"value":"1,16E+01","module":"A5","scenario":null},{"value":"0,00E+00","module":"B1","scenario":"S1"},{"value":"0,00E+00","module":"B1","scenario":"S2"},{"value":"0,00E+00","module":"B2","scenario":null},{"value":"0,00E+00","module":"B6","scenario":null},{"value":"0,00E+00","module":"B7","scenario":null},{"value":"1,46E-02","module":"C1","scenario":null},{"value":"5,54E+00","module":"C2","scenario":"S1"},{"value":"1,14E+00","module":"C2","scenario":"S2"},{"value":"3,12E-01","module":"C3","scenario":"S1"},{"value":"3,92E-04","module":"C3","scenario":"S2"},{"value":"3,06E-04","module":"C4","scenario":"S1"},{"value":"4,21E+00","module":"C4","scenario":"S2"},{"value":"-4,20E+01","module":"D","scenario":"S1"},{"value":"-4,09E+01","module":"D","scenario":"S2"},{"value":"1,91E+02","module":"A1A3","scenario":null}]}],"resource_use":[{"parameter":"PERE","unit":"MJ","values":[{"value":"5,33E+00","module":"A1","scenario":null},{"value":"1,83E-01","module":"A2","scenario":null},{"value":"9,11E+00","module":"A3","scenario":null},{"value":"3,54E-01","module":"A4","scenario":null},{"value":"3,45E+00","module":"A5","scenario":null},{"value":"0,00E+00","module":"B1","scenario":"S1"},{"value":"0,00E+00","module":"B1","scenario":"S2"},{"value":"0,00E+00","module":"B2","scenario":null},{"value":"0,00E+00","module":"B6","scenario":null},{"value":"0,00E+00","module":"B7","scenario":null},{"value":"1,60E-02","module":"C1","scenario":null},{"value":"1,12E-01","module":"C2","scenario":"S1"},{"value":"2,29E-02","module":"C2","scenario":"S2"},{"value":"1,01E-01","module":"C3","scenario":"S1"},{"value":"1,18E-04","module":"C3","scenario":"S2"},{"value":"8,57E-06","module":"C4","scenario":"S1"},{"value":"1,15E-01","module":"C4","scenario":"S2"},{"value":"0,00E+00","module":"D","scenario":"S1"},{"value":"0,00E+00","module":"D","scenario":"S2"},{"value":"1,46E+01","module":"A1A3","scenario":null}]},{"parameter":"PERM","unit":"MJ","values":[{"value":"5,97E+00","module":"A1","scenario":null},{"value":"0,00E+00","module":"A2","scenario":null},{"value":"8,76E+00","module":"A3","scenario":null},{"value":"0,00E+00","module":"A4","scenario":null},{"value":"-5,52E+00","module":"A5","scenario":null},{"value":"0,00E+00","module":"B1","scenario":"S1"},{"value":"0,00E+00","module":"B1","scenario":"S2"},{"value":"0,00E+00","module":"B2","scenario":null},{"value":"0,00E+00","module":"B6","scenario":null},{"value":"0,00E+00","module":"B7","scenario":null},{"value":"0,00E+00","module":"C1","scenario":null},{"value":"0,00E+00","module":"C2","scenario":"S1"},{"value":"0,00E+00","module":"C2","scenario":"S2"},{"value":"-5,50E+00","module":"C3","scenario":"S1"},{"value":"0,00E+00","module":"C3","scenario":"S2"},{"value":"0,00E+00","module":"C4","scenario":"S1"},{"value":"0,00E+00","module":"C4","scenario":"S2"},{"value":"9,18E+00","module":"D","scenario":"S1"},{"value":"3,68E+00","module":"D","scenario":"S2"},{"value":"1,47E+01","module":"A1A3","scenario":null}]},{"parameter":"PERT","unit":"MJ","values":[{"value":"1,13E+01","module":"A1","scenario":null},{"value":"1,83E-01","module":"A2","scenario":null},{"value":"1,79E+01","module":"A3","scenario":null},{"value":"3,54E-01","module":"A4","scenario":null},{"value":"-2,07E+00","module":"A5","scenario":null},{"value":"0,00E+00","module":"B1","scenario":"S1"},{"value":"0,00E+00","module":"B1","scenario":"S2"},{"value":"0,00E+00","module":"B2","scenario":null},{"value":"0,00E+00","module":"B6","scenario":null},{"value":"0,00E+00","module":"B7","scenario":null},{"value":"1,60E-02","module":"C1","scenario":null},{"value":"1,12E-01","module":"C2","scenario":"S1"},{"value":"2,29E-02","module":"C2","scenario":"S2"},{"value":"-5,40E+00","module":"C3","scenario":"S1"},{"value":"1,18E-04","module":"C3","scenario":"S2"},{"value":"8,57E-06","module":"C4","scenario":"S1"},{"value":"1,15E-01","module":"C4","scenario":"S2"},{"value":"9,18E+00","module":"D","scenario":"S1"},{"value":"3,68E+00","module":"D","scenario":"S2"},{"value":"2,94E+01","module":"A1A3","scenario":null}]},{"parameter":"PENRE","unit":"MJ","values":[{"value":"2,43E+01","module":"A1","scenario":null},{"value":"1,23E+01","module":"A2","scenario":null},{"value":"8,73E+01","module":"A3","scenario":null},{"value":"4,17E+01","module":"A4","scenario":null},{"value":"1,16E+01","module":"A5","scenario":null},{"value":"0,00E+00","module":"B1","scenario":"S1"},{"value":"0,00E+00","module":"B1","scenario":"S2"},{"value":"0,00E+00","module":"B2","scenario":null},{"value":"0,00E+00","module":"B6","scenario":null},{"value":"0,00E+00","module":"B7","scenario":null},{"value":"9,58E-02","module":"C1","scenario":null},{"value":"7,99E+00","module":"C2","scenario":"S1"},{"value":"1,64E+00","module":"C2","scenario":"S2"},{"value":"7,39E-01","module":"C3","scenario":"S1"},{"value":"7,12E-04","module":"C3","scenario":"S2"},{"value":"2,08E-04","module":"C4","scenario":"S1"},{"value":"2,29E+00","module":"C4","scenario":"S2"},{"value":"0,00E+00","module":"D","scenario":"S1"},{"value":"0,00E+00","module":"D","scenario":"S2"},{"value":"1,24E+02","module":"A1A3","scenario":null}]},{"parameter":"PENRM","unit":"MJ","values":[{"value":"1,40E-01","module":"A1","scenario":null},{"value":"0,00E+00","module":"A2","scenario":null},{"value":"5,06E-01","module":"A3","scenario":null},{"value":"0,00E+00","module":"A4","scenario":null},{"value":"-3,31E-01","module":"A5","scenario":null},{"value":"0,00E+00","module":"B1","scenario":"S1"},{"value":"0,00E+00","module":"B1","scenario":"S2"},{"value":"0,00E+00","module":"B2","scenario":null},{"value":"0,00E+00","module":"B6","scenario":null},{"value":"0,00E+00","module":"B7","scenario":null},{"value":"0,00E+00","module":"C1","scenario":null},{"value":"0,00E+00","module":"C2","scenario":"S1"},{"value":"0,00E+00","module":"C2","scenario":"S2"},{"value":"0,00E+00","module":"C3","scenario":"S1"},{"value":"0,00E+00","module":"C3","scenario":"S2"},{"value":"0,00E+00","module":"C4","scenario":"S1"},{"value":"0,00E+00","module":"C4","scenario":"S2"},{"value":"2,16E-01","module":"D","scenario":"S1"},{"value":"2,16E-01","module":"D","scenario":"S2"},{"value":"6,47E-01","module":"A1A3","scenario":null}]},{"parameter":"PENRT","unit":"MJ","values":[{"value":"2,45E+01","module":"A1","scenario":null},{"value":"1,23E+01","module":"A2","scenario":null},{"value":"8,78E+01","module":"A3","scenario":null},{"value":"4,17E+01","module":"A4","scenario":null},{"value":"1,12E+01","module":"A5","scenario":null},{"value":"0,00E+00","module":"B1","scenario":"S1"},{"value":"0,00E+00","module":"B1","scenario":"S2"},{"value":"0,00E+00","module":"B2","scenario":null},{"value":"0,00E+00","module":"B6","scenario":null},{"value":"0,00E+00","module":"B7","scenario":null},{"value":"9,58E-02","module":"C1","scenario":null},{"value":"7,99E+00","module":"C2","scenario":"S1"},{"value":"1,64E+00","module":"C2","scenario":"S2"},{"value":"7,39E-01","module":"C3","scenario":"S1"},{"value":"7,12E-04","module":"C3","scenario":"S2"},{"value":"2,08E-04","module":"C4","scenario":"S1"},{"value":"2,29E+00","module":"C4","scenario":"S2"},{"value":"2,16E-01","module":"D","scenario":"S1"},{"value":"2,16E-01","module":"D","scenario":"S2"},{"value":"1,25E+02","module":"A1A3","scenario":null}]},{"parameter":"SM","unit":"kg","values":[{"value":"0,00E+00","module":"A1","scenario":null},{"value":"0,00E+00","module":"A2","scenario":null},{"value":"0,00E+00","module":"A3","scenario":null},{"value":"0,00E+00","module":"A4","scenario":null},{"value":"0,00E+00","module":"A5","scenario":null},{"value":"0,00E+00","module":"B1","scenario":"S1"},{"value":"0,00E+00","module":"B1","scenario":"S2"},{"value":"0,00E+00","module":"B2","scenario":null},{"value":"0,00E+00","module":"B6","scenario":null},{"value":"0,00E+00","module":"B7","scenario":null},{"value":"0,00E+00","module":"C1","scenario":null},{"value":"0,00E+00","module":"C2","scenario":"S1"},{"value":"0,00E+00","module":"C2","scenario":"S2"},{"value":"0,00E+00","module":"C3","scenario":"S1"},{"value":"0,00E+00","module":"C3","scenario":"S2"},{"value":"0,00E+00","module":"C4","scenario":"S1"},{"value":"0,00E+00","module":"C4","scenario":"S2"},{"value":"0,00E+00","module":"D","scenario":"S1"},{"value":"0,00E+00","module":"D","scenario":"S2"},{"value":"0,00E+00","module":"A1A3","scenario":null}]},{"parameter":"RSF","unit":"MJ","values":[{"value":"0,00E+00","module":"A1","scenario":null},{"value":"0,00E+00","module":"A2","scenario":null},{"value":"0,00E+00","module":"A3","scenario":null},{"value":"0,00E+00","module":"A4","scenario":null},{"value":"0,00E+00","module":"A5","scenario":null},{"value":"0,00E+00","module":"B1","scenario":"S1"},{"value":"0,00E+00","module":"B1","scenario":"S2"},{"value":"0,00E+00","module":"B2","scenario":null},{"value":"0,00E+00","module":"B6","scenario":null},{"value":"0,00E+00","module":"B7","scenario":null},{"value":"0,00E+00","module":"C1","scenario":null},{"value":"0,00E+00","module":"C2","scenario":"S1"},{"value":"0,00E+00","module":"C2","scenario":"S2"},{"value":"0,00E+00","module":"C3","scenario":"S1"},{"value":"0,00E+00","module":"C3","scenario":"S2"},{"value":"0,00E+00","module":"C4","scenario":"S1"},{"value":"0,00E+00","module":"C4","scenario":"S2"},{"value":"0,00E+00","module":"D","scenario":"S1"},{"value":"0,00E+00","module":"D","scenario":"S2"},{"value":"0,00E+00","module":"A1A3","scenario":null}]},{"parameter":"NRSF","unit":"MJ","values":[{"value":"0,00E+00","module":"A1","scenario":null},{"value":"0,00E+00","module":"A2","scenario":null},{"value":"0,00E+00","module":"A3","scenario":null},{"value":"0,00E+00","module":"A4","scenario":null},{"value":"0,00E+00","module":"A5","scenario":null},{"value":"0,00E+00","module":"B1","scenario":"S1"},{"value":"0,00E+00","module":"B1","scenario":"S2"},{"value":"0,00E+00","module":"B2","scenario":null},{"value":"0,00E+00","module":"B6","scenario":null},{"value":"0,00E+00","module":"B7","scenario":null},{"value":"0,00E+00","module":"C1","scenario":null},{"value":"0,00E+00","module":"C2","scenario":"S1"},{"value":"0,00E+00","module":"C2","scenario":"S2"},{"value":"0,00E+00","module":"C3","scenario":"S1"},{"value":"0,00E+00","module":"C3","scenario":"S2"},{"value":"0,00E+00","module":"C4","scenario":"S1"},{"value":"0,00E+00","module":"C4","scenario":"S2"},{"value":"0,00E+00","module":"D","scenario":"S1"},{"value":"0,00E+00","module":"D","scenario":"S2"},{"value":"0,00E+00","module":"A1A3","scenario":null}]},{"parameter":"FW","unit":"m^3","values":[{"value":"1,40E-02","module":"A1","scenario":null},{"value":"7,96E-04","module":"A2","scenario":null},{"value":"1,09E-02","module":"A3","scenario":null},{"value":"1,77E-03","module":"A4","scenario":null},{"value":"2,75E-03","module":"A5","scenario":null},{"value":"0,00E+00","module":"B1","scenario":"S1"},{"value":"0,00E+00","module":"B1","scenario":"S2"},{"value":"0,00E+00","module":"B2","scenario":null},{"value":"0,00E+00","module":"B6","scenario":null},{"value":"0,00E+00","module":"B7","scenario":null},{"value":"6,08E-05","module":"C1","scenario":null},{"value":"5,84E-04","module":"C2","scenario":"S1"},{"value":"1,20E-04","module":"C2","scenario":"S2"},{"value":"6,34E-04","module":"C3","scenario":"S1"},{"value":"4,47E-07","module":"C3","scenario":"S2"},{"value":"-2,97E-08","module":"C4","scenario":"S1"},{"value":"2,40E-03","module":"C4","scenario":"S2"},{"value":"-2,15E-02","module":"D","scenario":"S1"},{"value":"-2,81E-03","module":"D","scenario":"S2"},{"value":"2,58E-02","module":"A1A3","scenario":null}]}],"end_of_life_waste":[{"parameter":"HWD","unit":"kg","values":[{"value":"1,99E-05","module":"A1","scenario":null},{"value":"3,03E-05","module":"A2","scenario":null},{"value":"8,13E-05","module":"A3","scenario":null},{"value":"5,70E-05","module":"A4","scenario":null},{"value":"1,29E-05","module":"A5","scenario":null},{"value":"0,00E+00","module":"B1","scenario":"S1"},{"value":"0,00E+00","module":"B1","scenario":"S2"},{"value":"0,00E+00","module":"B2","scenario":null},{"value":"0,00E+00","module":"B6","scenario":null},{"value":"0,00E+00","module":"B7","scenario":null},{"value":"6,13E-08","module":"C1","scenario":null},{"value":"2,07E-05","module":"C2","scenario":"S1"},{"value":"4,25E-06","module":"C2","scenario":"S2"},{"value":"7,34E-07","module":"C3","scenario":"S1"},{"value":"4,91E-10","module":"C3","scenario":"S2"},{"value":"3,41E-10","module":"C4","scenario":"S1"},{"value":"2,45E-06","module":"C4","scenario":"S2"},{"value":"-1,10E-05","module":"D","scenario":"S1"},{"value":"-7,04E-06","module":"D","scenario":"S2"},{"value":"1,31E-04","module":"A1A3","scenario":null}]},{"parameter":"NHWD","unit":"kg","values":[{"value":"1,36E-01","module":"A1","scenario":null},{"value":"3,78E-01","module":"A2","scenario":null},{"value":"4,57E-01","module":"A3","scenario":null},{"value":"6,40E-01","module":"A4","scenario":null},{"value":"4,52E-01","module":"A5","scenario":null},{"value":"0,00E+00","module":"B1","scenario":"S1"},{"value":"0,00E+00","module":"B1","scenario":"S2"},{"value":"0,00E+00","module":"B2","scenario":null},{"value":"0,00E+00","module":"B6","scenario":null},{"value":"0,00E+00","module":"B7","scenario":null},{"value":"2,95E-04","module":"C1","scenario":null},{"value":"4,16E-01","module":"C2","scenario":"S1"},{"value":"8,54E-02","module":"C2","scenario":"S2"},{"value":"9,18E-03","module":"C3","scenario":"S1"},{"value":"2,33E-06","module":"C3","scenario":"S2"},{"value":"8,01E-04","module":"C4","scenario":"S1"},{"value":"1,29E+01","module":"C4","scenario":"S2"},{"value":"-2,20E-02","module":"D","scenario":"S1"},{"value":"-1,29E-02","module":"D","scenario":"S2"},{"value":"9,71E-01","module":"A1A3","scenario":null}]},{"parameter":"RWD","unit":"kg","values":[{"value":"9,78E-05","module":"A1","scenario":null},{"value":"7,73E-05","module":"A2","scenario":null},{"value":"1,07E-04","module":"A3","scenario":null},{"value":"2,88E-04","module":"A4","scenario":null},{"value":"3,98E-05","module":"A5","scenario":null},{"value":"0,00E+00","module":"B1","scenario":"S1"},{"value":"0,00E+00","module":"B1","scenario":"S2"},{"value":"0,00E+00","module":"B2","scenario":null},{"value":"0,00E+00","module":"B6","scenario":null},{"value":"0,00E+00","module":"B7","scenario":null},{"value":"5,90E-07","module":"C1","scenario":null},{"value":"5,37E-05","module":"C2","scenario":"S1"},{"value":"1,10E-05","module":"C2","scenario":"S2"},{"value":"4,18E-06","module":"C3","scenario":"S1"},{"value":"4,35E-09","module":"C3","scenario":"S2"},{"value":"1,23E-09","module":"C4","scenario":"S1"},{"value":"1,53E-05","module":"C4","scenario":"S2"},{"value":"-2,18E-05","module":"D","scenario":"S1"},{"value":"-8,09E-06","module":"D","scenario":"S2"},{"value":"2,82E-04","module":"A1A3","scenario":null}]}],"end_of_life_flow":[{"parameter":"CRU","unit":"kg","values":[{"value":"0,00E+00","module":"A1","scenario":null},{"value":"0,00E+00","module":"A2","scenario":null},{"value":"0,00E+00","module":"A3","scenario":null},{"value":"0,00E+00","module":"A4","scenario":null},{"value":"0,00E+00","module":"A5","scenario":null},{"value":"0,00E+00","module":"B1","scenario":"S1"},{"value":"0,00E+00","module":"B1","scenario":"S2"},{"value":"0,00E+00","module":"B2","scenario":null},{"value":"0,00E+00","module":"B6","scenario":null},{"value":"0,00E+00","module":"B7","scenario":null},{"value":"0,00E+00","module":"C1","scenario":null},{"value":"0,00E+00","module":"C2","scenario":"S1"},{"value":"0,00E+00","module":"C2","scenario":"S2"},{"value":"0,00E+00","module":"C3","scenario":"S1"},{"value":"0,00E+00","module":"C3","scenario":"S2"},{"value":"0,00E+00","module":"C4","scenario":"S1"},{"value":"0,00E+00","module":"C4","scenario":"S2"},{"value":"0,00E+00","module":"D","scenario":"S1"},{"value":"0,00E+00","module":"D","scenario":"S2"},{"value":"0,00E+00","module":"A1A3","scenario":null}]},{"parameter":"MFR","unit":"kg","values":[{"value":"0,00E+00","module":"A1","scenario":null},{"value":"0,00E+00","module":"A2","scenario":null},{"value":"2,87E-03","module":"A3","scenario":null},{"value":"0,00E+00","module":"A4","scenario":null},{"value":"9,43E-01","module":"A5","scenario":null},{"value":"0,00E+00","module":"B1","scenario":"S1"},{"value":"0,00E+00","module":"B1","scenario":"S2"},{"value":"0,00E+00","module":"B2","scenario":null},{"value":"0,00E+00","module":"B6","scenario":null},{"value":"0,00E+00","module":"B7","scenario":null},{"value":"0,00E+00","module":"C1","scenario":null},{"value":"0,00E+00","module":"C2","scenario":"S1"},{"value":"0,00E+00","module":"C2","scenario":"S2"},{"value":"1,29E+01","module":"C3","scenario":"S1"},{"value":"1,90E-02","module":"C3","scenario":"S2"},{"value":"0,00E+00","module":"C4","scenario":"S1"},{"value":"0,00E+00","module":"C4","scenario":"S2"},{"value":"0,00E+00","module":"D","scenario":"S1"},{"value":"0,00E+00","module":"D","scenario":"S2"},{"value":"2,87E-03","module":"A1A3","scenario":null}]},{"parameter":"MER","unit":"kg","values":[{"value":"0,00E+00","module":"A1","scenario":null},{"value":"0,00E+00","module":"A2","scenario":null},{"value":"0,00E+00","module":"A3","scenario":null},{"value":"0,00E+00","module":"A4","scenario":null},{"value":"0,00E+00","module":"A5","scenario":null},{"value":"0,00E+00","module":"B1","scenario":"S1"},{"value":"0,00E+00","module":"B1","scenario":"S2"},{"value":"0,00E+00","module":"B2","scenario":null},{"value":"0,00E+00","module":"B6","scenario":null},{"value":"0,00E+00","module":"B7","scenario":null},{"value":"0,00E+00","module":"C1","scenario":null},{"value":"0,00E+00","module":"C2","scenario":"S1"},{"value":"0,00E+00","module":"C2","scenario":"S2"},{"value":"0,00E+00","module":"C3","scenario":"S1"},{"value":"0,00E+00","module":"C3","scenario":"S2"},{"value":"0,00E+00","module":"C4","scenario":"S1"},{"value":"0,00E+00","module":"C4","scenario":"S2"},{"value":"0,00E+00","module":"D","scenario":"S1"},{"value":"0,00E+00","module":"D","scenario":"S2"},{"value":"0,00E+00","module":"A1A3","scenario":null}]},{"parameter":"EEE","unit":"MJ","values":[{"value":"0,00E+00","module":"A1","scenario":null},{"value":"0,00E+00","module":"A2","scenario":null},{"value":"4,31E-03","module":"A3","scenario":null},{"value":"0,00E+00","module":"A4","scenario":null},{"value":"2,49E-01","module":"A5","scenario":null},{"value":"0,00E+00","module":"B1","scenario":"S1"},{"value":"0,00E+00","module":"B1","scenario":"S2"},{"value":"0,00E+00","module":"B2","scenario":null},{"value":"0,00E+00","module":"B6","scenario":null},{"value":"0,00E+00","module":"B7","scenario":null},{"value":"0,00E+00","module":"C1","scenario":null},{"value":"0,00E+00","module":"C2","scenario":"S1"},{"value":"0,00E+00","module":"C2","scenario":"S2"},{"value":"0,00E+00","module":"C3","scenario":"S1"},{"value":"0,00E+00","module":"C3","scenario":"S2"},{"value":"0,00E+00","module":"C4","scenario":"S1"},{"value":"0,00E+00","module":"C4","scenario":"S2"},{"value":"0,00E+00","module":"D","scenario":"S1"},{"value":"0,00E+00","module":"D","scenario":"S2"},{"value":"4,31E-03","module":"A1A3","scenario":null}]},{"parameter":"EET","unit":"MJ","values":[{"value":"0,00E+00","module":"A1","scenario":null},{"value":"0,00E+00","module":"A2","scenario":null},{"value":"8,63E-03","module":"A3","scenario":null},{"value":"0,00E+00","module":"A4","scenario":null},{"value":"4,99E-01","module":"A5","scenario":null},{"value":"0,00E+00","module":"B1","scenario":"S1"},{"value":"0,00E+00","module":"B1","scenario":"S2"},{"value":"0,00E+00","module":"B2","scenario":null},{"value":"0,00E+00","module":"B6","scenario":null},{"value":"0,00E+00","module":"B7","scenario":null},{"value":"0,00E+00","module":"C1","scenario":null},{"value":"0,00E+00","module":"C2","scenario":"S1"},{"value":"0,00E+00","module":"C2","scenario":"S2"},{"value":"0,00E+00","module":"C3","scenario":"S1"},{"value":"0,00E+00","module":"C3","scenario":"S2"},{"value":"0,00E+00","module":"C4","scenario":"S1"},{"value":"0,00E+00","module":"C4","scenario":"S2"},{"value":"0,00E+00","module":"D","scenario":"S1"},{"value":"0,00E+00","module":"D","scenario":"S2"},{"value":"8,63E-03","module":"A1A3","scenario":null}]}]}