{"product_name":"Precast concrete elements - structural stairs and landings","epd_id":"EPD-BMGS-312-EN","compliance":["EN 15804+A2","ISO 14025"],"producer_name":"BMGS AS","environmental_impact":[{"parameter":"GWP-total","unit":"kg CO2-eq.","values":[{"value":"1,53E+02","module":"A1","scenario":"Standard scenario"},{"value":"1,08E+01","module":"A2","scenario":"Standard scenario"},{"value":"1,38E+01","module":"A3","scenario":"Standard scenario"},{"value":"2,80E+01","module":"A4","scenario":"Standard scenario"},{"value":"1,77E+01","module":"A5","scenario":"Standard scenario"},{"value":"3,31E+00","module":"C1","scenario":"Standard scenario"},{"value":"6,83E+00","module":"C2","scenario":"Standard scenario"},{"value":"3,28E+00","module":"C3","scenario":"Standard scenario"},{"value":"5,92E-02","module":"C4","scenario":"Standard scenario"},{"value":"-3,22E+01","module":"D","scenario":"Standard scenario"},{"value":"1,78E+02","module":"A1A3","scenario":null}]},{"parameter":"GWP-fossil","unit":"kg CO2-eq.","values":[{"value":"1,53E+02","module":"A1","scenario":"Standard scenario"},{"value":"1,08E+01","module":"A2","scenario":"Standard scenario"},{"value":"1,15E+01","module":"A3","scenario":"Standard scenario"},{"value":"2,80E+01","module":"A4","scenario":"Standard scenario"},{"value":"1,75E+01","module":"A5","scenario":"Standard scenario"},{"value":"3,31E+00","module":"C1","scenario":"Standard scenario"},{"value":"6,82E+00","module":"C2","scenario":"Standard scenario"},{"value":"3,27E+00","module":"C3","scenario":"Standard scenario"},{"value":"5,91E-02","module":"C4","scenario":"Standard scenario"},{"value":"-3,25E+01","module":"D","scenario":"Standard scenario"},{"value":"1,75E+02","module":"A1A3","scenario":null}]},{"parameter":"GWP-biogenic","unit":"kg CO2-eq.","values":[{"value":"8,90E-02","module":"A1","scenario":"Standard scenario"},{"value":"6,08E-03","module":"A2","scenario":"Standard scenario"},{"value":"2,28E+00","module":"A3","scenario":"Standard scenario"},{"value":"1,77E-02","module":"A4","scenario":"Standard scenario"},{"value":"1,96E-01","module":"A5","scenario":"Standard scenario"},{"value":"9,20E-04","module":"C1","scenario":"Standard scenario"},{"value":"3,15E-03","module":"C2","scenario":"Standard scenario"},{"value":"1,09E-02","module":"C3","scenario":"Standard scenario"},{"value":"1,17E-04","module":"C4","scenario":"Standard scenario"},{"value":"2,77E-01","module":"D","scenario":"Standard scenario"},{"value":"2,38E+00","module":"A1A3","scenario":null}]},{"parameter":"GWP-luluc","unit":"kg CO2-eq.","values":[{"value":"4,19E-02","module":"A1","scenario":"Standard scenario"},{"value":"3,71E-03","module":"A2","scenario":"Standard scenario"},{"value":"1,14E-02","module":"A3","scenario":"Standard scenario"},{"value":"9,19E-03","module":"A4","scenario":"Standard scenario"},{"value":"2,62E-03","module":"A5","scenario":"Standard scenario"},{"value":"2,61E-04","module":"C1","scenario":"Standard scenario"},{"value":"2,50E-03","module":"C2","scenario":"Standard scenario"},{"value":"5,35E-04","module":"C3","scenario":"Standard scenario"},{"value":"1,65E-05","module":"C4","scenario":"Standard scenario"},{"value":"1,66E-02","module":"D","scenario":"Standard scenario"},{"value":"5,70E-02","module":"A1A3","scenario":null}]},{"parameter":"ODP","unit":"kg CFC 11-equiv.","values":[{"value":"5,86E-06","module":"A1","scenario":"Standard scenario"},{"value":"2,48E-06","module":"A2","scenario":"Standard scenario"},{"value":"1,60E-06","module":"A3","scenario":"Standard scenario"},{"value":"6,49E-06","module":"A4","scenario":"Standard scenario"},{"value":"1,61E-06","module":"A5","scenario":"Standard scenario"},{"value":"7,14E-07","module":"C1","scenario":"Standard scenario"},{"value":"1,51E-06","module":"C2","scenario":"Standard scenario"},{"value":"5,65E-07","module":"C3","scenario":"Standard scenario"},{"value":"2,43E-08","module":"C4","scenario":"Standard scenario"},{"value":"-1,10E-06","module":"D","scenario":"Standard scenario"},{"value":"9,94E-06","module":"A1A3","scenario":null}]},{"parameter":"AP","unit":"mol H+-eq.","values":[{"value":"5,47E-01","module":"A1","scenario":"Standard scenario"},{"value":"5,36E-02","module":"A2","scenario":"Standard scenario"},{"value":"3,78E-02","module":"A3","scenario":"Standard scenario"},{"value":"1,90E-01","module":"A4","scenario":"Standard scenario"},{"value":"8,18E-02","module":"A5","scenario":"Standard scenario"},{"value":"3,46E-02","module":"C1","scenario":"Standard scenario"},{"value":"3,96E-02","module":"C2","scenario":"Standard scenario"},{"value":"2,74E-02","module":"C3","scenario":"Standard scenario"},{"value":"5,61E-04","module":"C4","scenario":"Standard scenario"},{"value":"-1,39E-01","module":"D","scenario":"Standard scenario"},{"value":"6,38E-01","module":"A1A3","scenario":null}]},{"parameter":"POCP","unit":"kg NMVOC-eq.","values":[{"value":"5,78E-01","module":"A1","scenario":"Standard scenario"},{"value":"5,74E-02","module":"A2","scenario":"Standard scenario"},{"value":"4,53E-02","module":"A3","scenario":"Standard scenario"},{"value":"1,73E-01","module":"A4","scenario":"Standard scenario"},{"value":"9,17E-02","module":"A5","scenario":"Standard scenario"},{"value":"4,61E-02","module":"C1","scenario":"Standard scenario"},{"value":"4,39E-02","module":"C2","scenario":"Standard scenario"},{"value":"3,50E-02","module":"C3","scenario":"Standard scenario"},{"value":"6,18E-04","module":"C4","scenario":"Standard scenario"},{"value":"-1,89E-01","module":"D","scenario":"Standard scenario"},{"value":"6,81E-01","module":"A1A3","scenario":null}]},{"parameter":"ADPE","unit":"kg Sb-eq.","values":[{"value":"1,12E-03","module":"A1","scenario":"Standard scenario"},{"value":"2,79E-04","module":"A2","scenario":"Standard scenario"},{"value":"8,98E-05","module":"A3","scenario":"Standard scenario"},{"value":"4,53E-04","module":"A4","scenario":"Standard scenario"},{"value":"5,18E-05","module":"A5","scenario":"Standard scenario"},{"value":"5,07E-06","module":"C1","scenario":"Standard scenario"},{"value":"1,73E-04","module":"C2","scenario":"Standard scenario"},{"value":"7,30E-06","module":"C3","scenario":"Standard scenario"},{"value":"5,41E-07","module":"C4","scenario":"Standard scenario"},{"value":"-2,23E-04","module":"D","scenario":"Standard scenario"},{"value":"1,49E-03","module":"A1A3","scenario":null}]},{"parameter":"ADPF","unit":"MJ","values":[{"value":"9,46E+02","module":"A1","scenario":"Standard scenario"},{"value":"1,64E+02","module":"A2","scenario":"Standard scenario"},{"value":"1,75E+02","module":"A3","scenario":"Standard scenario"},{"value":"4,28E+02","module":"A4","scenario":"Standard scenario"},{"value":"1,25E+02","module":"A5","scenario":"Standard scenario"},{"value":"4,55E+01","module":"C1","scenario":"Standard scenario"},{"value":"1,03E+02","module":"C2","scenario":"Standard scenario"},{"value":"4,48E+01","module":"C3","scenario":"Standard scenario"},{"value":"1,65E+00","module":"C4","scenario":"Standard scenario"},{"value":"-2,49E+02","module":"D","scenario":"Standard scenario"},{"value":"1,28E+03","module":"A1A3","scenario":null}]},{"parameter":"WDP","unit":"m3 world-eq.","values":[{"value":"9,29E+03","module":"A1","scenario":"Standard scenario"},{"value":"4,69E-01","module":"A2","scenario":"Standard scenario"},{"value":"1,24E+02","module":"A3","scenario":"Standard scenario"},{"value":"1,33E+00","module":"A4","scenario":"Standard scenario"},{"value":"1,04E+00","module":"A5","scenario":"Standard scenario"},{"value":"6,10E-02","module":"C1","scenario":"Standard scenario"},{"value":"3,68E-01","module":"C2","scenario":"Standard scenario"},{"value":"1,36E-01","module":"C3","scenario":"Standard scenario"},{"value":"7,40E-02","module":"C4","scenario":"Standard scenario"},{"value":"-6,42E+01","module":"D","scenario":"Standard scenario"},{"value":"9,41E+03","module":"A1A3","scenario":null}]},{"parameter":"EP-freshwater","unit":"kg P-eq.","values":[{"value":"3,68E-03","module":"A1","scenario":"Standard scenario"},{"value":"8,50E-05","module":"A2","scenario":"Standard scenario"},{"value":"2,57E-04","module":"A3","scenario":"Standard scenario"},{"value":"2,04E-04","module":"A4","scenario":"Standard scenario"},{"value":"1,66E-04","module":"A5","scenario":"Standard scenario"},{"value":"1,20E-05","module":"C1","scenario":"Standard scenario"},{"value":"6,88E-05","module":"C2","scenario":"Standard scenario"},{"value":"5,96E-05","module":"C3","scenario":"Standard scenario"},{"value":"6,62E-07","module":"C4","scenario":"Standard scenario"},{"value":"-1,15E-03","module":"D","scenario":"Standard scenario"},{"value":"4,02E-03","module":"A1A3","scenario":null}]},{"parameter":"EP-marine","unit":"kg N-eq.","values":[{"value":"1,59E-01","module":"A1","scenario":"Standard scenario"},{"value":"1,80E-02","module":"A2","scenario":"Standard scenario"},{"value":"1,22E-02","module":"A3","scenario":"Standard scenario"},{"value":"5,25E-02","module":"A4","scenario":"Standard scenario"},{"value":"3,04E-02","module":"A5","scenario":"Standard scenario"},{"value":"1,53E-02","module":"C1","scenario":"Standard scenario"},{"value":"1,39E-02","module":"C2","scenario":"Standard scenario"},{"value":"1,16E-02","module":"C3","scenario":"Standard scenario"},{"value":"1,93E-04","module":"C4","scenario":"Standard scenario"},{"value":"-2,88E-02","module":"D","scenario":"Standard scenario"},{"value":"1,89E-01","module":"A1A3","scenario":null}]},{"parameter":"EP-terrestrial","unit":"mol N-eq.","values":[{"value":"1,75E+00","module":"A1","scenario":"Standard scenario"},{"value":"1,98E-01","module":"A2","scenario":"Standard scenario"},{"value":"1,26E-01","module":"A3","scenario":"Standard scenario"},{"value":"5,82E-01","module":"A4","scenario":"Standard scenario"},{"value":"3,40E-01","module":"A5","scenario":"Standard scenario"},{"value":"1,68E-01","module":"C1","scenario":"Standard scenario"},{"value":"1,54E-01","module":"C2","scenario":"Standard scenario"},{"value":"1,28E-01","module":"C3","scenario":"Standard scenario"},{"value":"2,13E-03","module":"C4","scenario":"Standard scenario"},{"value":"-3,35E-01","module":"D","scenario":"Standard scenario"},{"value":"2,07E+00","module":"A1A3","scenario":null}]}],"additional_environmental_impact":[{"parameter":"PM","unit":"disease incidence","values":[{"value":"6,95E-06","module":"A1","scenario":"Standard scenario"},{"value":"8,07E-07","module":"A2","scenario":"Standard scenario"},{"value":"3,84E-07","module":"A3","scenario":"Standard scenario"},{"value":"2,38E-06","module":"A4","scenario":"Standard scenario"},{"value":"1,52E-06","module":"A5","scenario":"Standard scenario"},{"value":"9,17E-07","module":"C1","scenario":"Standard scenario"},{"value":"6,14E-07","module":"C2","scenario":"Standard scenario"},{"value":"6,77E-07","module":"C3","scenario":"Standard scenario"},{"value":"1,09E-08","module":"C4","scenario":"Standard scenario"},{"value":"-2,15E-06","module":"D","scenario":"Standard scenario"},{"value":"8,14E-06","module":"A1A3","scenario":null}]},{"parameter":"ETP-fw","unit":"CTUe","values":[{"value":"2,37E+03","module":"A1","scenario":"Standard scenario"},{"value":"1,32E+02","module":"A2","scenario":"Standard scenario"},{"value":"1,80E+02","module":"A3","scenario":"Standard scenario"},{"value":"3,36E+02","module":"A4","scenario":"Standard scenario"},{"value":"1,30E+02","module":"A5","scenario":"Standard scenario"},{"value":"2,74E+01","module":"C1","scenario":"Standard scenario"},{"value":"9,18E+01","module":"C2","scenario":"Standard scenario"},{"value":"3,15E+01","module":"C3","scenario":"Standard scenario"},{"value":"1,07E+00","module":"C4","scenario":"Standard scenario"},{"value":"-1,03E+03","module":"D","scenario":"Standard scenario"},{"value":"2,68E+03","module":"A1A3","scenario":null}]},{"parameter":"HTP-c","unit":"CTUh","values":[{"value":"3,90E-07","module":"A1","scenario":"Standard scenario"},{"value":"3,63E-09","module":"A2","scenario":"Standard scenario"},{"value":"3,26E-08","module":"A3","scenario":"Standard scenario"},{"value":"9,21E-09","module":"A4","scenario":"Standard scenario"},{"value":"3,35E-09","module":"A5","scenario":"Standard scenario"},{"value":"9,59E-10","module":"C1","scenario":"Standard scenario"},{"value":"2,98E-09","module":"C2","scenario":"Standard scenario"},{"value":"9,08E-10","module":"C3","scenario":"Standard scenario"},{"value":"2,48E-11","module":"C4","scenario":"Standard scenario"},{"value":"-6,72E-09","module":"D","scenario":"Standard scenario"},{"value":"4,26E-07","module":"A1A3","scenario":null}]},{"parameter":"HTP-nc","unit":"CTUh","values":[{"value":"3,62E-06","module":"A1","scenario":"Standard scenario"},{"value":"1,44E-07","module":"A2","scenario":"Standard scenario"},{"value":"3,06E-07","module":"A3","scenario":"Standard scenario"},{"value":"3,75E-07","module":"A4","scenario":"Standard scenario"},{"value":"1,31E-07","module":"A5","scenario":"Standard scenario"},{"value":"2,36E-08","module":"C1","scenario":"Standard scenario"},{"value":"1,00E-07","module":"C2","scenario":"Standard scenario"},{"value":"2,38E-08","module":"C3","scenario":"Standard scenario"},{"value":"7,61E-10","module":"C4","scenario":"Standard scenario"},{"value":"5,41E-06","module":"D","scenario":"Standard scenario"},{"value":"4,07E-06","module":"A1A3","scenario":null}]},{"parameter":"SQP","unit":"dimensionless","values":[{"value":"3,96E+02","module":"A1","scenario":"Standard scenario"},{"value":"1,24E+02","module":"A2","scenario":"Standard scenario"},{"value":"1,05E+03","module":"A3","scenario":"Standard scenario"},{"value":"4,58E+02","module":"A4","scenario":"Standard scenario"},{"value":"3,39E+01","module":"A5","scenario":"Standard scenario"},{"value":"5,81E+00","module":"C1","scenario":"Standard scenario"},{"value":"8,92E+01","module":"C2","scenario":"Standard scenario"},{"value":"7,08E+00","module":"C3","scenario":"Standard scenario"},{"value":"3,46E+00","module":"C4","scenario":"Standard scenario"},{"value":"-1,10E+02","module":"D","scenario":"Standard scenario"},{"value":"1,57E+03","module":"A1A3","scenario":null}]},{"parameter":"IRP","unit":"kBq U235-eq.","values":[{"value":"2,49E+00","module":"A1","scenario":"Standard scenario"},{"value":"7,19E-01","module":"A2","scenario":"Standard scenario"},{"value":"3,14E-01","module":"A3","scenario":"Standard scenario"},{"value":"1,87E+00","module":"A4","scenario":"Standard scenario"},{"value":"5,52E-01","module":"A5","scenario":"Standard scenario"},{"value":"1,95E-01","module":"C1","scenario":"Standard scenario"},{"value":"4,31E-01","module":"C2","scenario":"Standard scenario"},{"value":"1,73E-01","module":"C3","scenario":"Standard scenario"},{"value":"6,77E-03","module":"C4","scenario":"Standard scenario"},{"value":"2,79E-01","module":"D","scenario":"Standard scenario"},{"value":"3,52E+00","module":"A1A3","scenario":null}]}],"resource_use":[{"parameter":"PERE","unit":"MJ","values":[{"value":"9,20E+01","module":"A1","scenario":"Standard scenario"},{"value":"2,29E+00","module":"A2","scenario":"Standard scenario"},{"value":"1,07E+02","module":"A3","scenario":"Standard scenario"},{"value":"5,20E+00","module":"A4","scenario":"Standard scenario"},{"value":"3,57E+00","module":"A5","scenario":"Standard scenario"},{"value":"2,46E-01","module":"C1","scenario":"Standard scenario"},{"value":"1,29E+00","module":"C2","scenario":"Standard scenario"},{"value":"1,50E+00","module":"C3","scenario":"Standard scenario"},{"value":"1,34E-02","module":"C4","scenario":"Standard scenario"},{"value":"2,22E+00","module":"D","scenario":"Standard scenario"},{"value":"2,01E+02","module":"A1A3","scenario":null}]},{"parameter":"PERM","unit":"MJ","values":[{"value":"9,24E-02","module":"A1","scenario":"Standard scenario"},{"value":"0,00E+00","module":"A2","scenario":"Standard scenario"},{"value":"7,51E+01","module":"A3","scenario":"Standard scenario"},{"value":"0,00E+00","module":"A4","scenario":"Standard scenario"},{"value":"0,00E+00","module":"A5","scenario":"Standard scenario"},{"value":"0,00E+00","module":"C1","scenario":"Standard scenario"},{"value":"0,00E+00","module":"C2","scenario":"Standard scenario"},{"value":"0,00E+00","module":"C3","scenario":"Standard scenario"},{"value":"0,00E+00","module":"C4","scenario":"Standard scenario"},{"value":"0,00E+00","module":"D","scenario":"Standard scenario"},{"value":"7,52E+01","module":"A1A3","scenario":null}]},{"parameter":"PERT","unit":"MJ","values":[{"value":"9,21E+01","module":"A1","scenario":"Standard scenario"},{"value":"2,29E+00","module":"A2","scenario":"Standard scenario"},{"value":"1,82E+02","module":"A3","scenario":"Standard scenario"},{"value":"5,20E+00","module":"A4","scenario":"Standard scenario"},{"value":"3,57E+00","module":"A5","scenario":"Standard scenario"},{"value":"2,46E-01","module":"C1","scenario":"Standard scenario"},{"value":"1,29E+00","module":"C2","scenario":"Standard scenario"},{"value":"1,50E+00","module":"C3","scenario":"Standard scenario"},{"value":"1,34E-02","module":"C4","scenario":"Standard scenario"},{"value":"2,22E+00","module":"D","scenario":"Standard scenario"},{"value":"2,76E+02","module":"A1A3","scenario":null}]},{"parameter":"PENRE","unit":"MJ","values":[{"value":"9,85E+02","module":"A1","scenario":"Standard scenario"},{"value":"1,75E+02","module":"A2","scenario":"Standard scenario"},{"value":"1,74E+02","module":"A3","scenario":"Standard scenario"},{"value":"4,55E+02","module":"A4","scenario":"Standard scenario"},{"value":"1,33E+02","module":"A5","scenario":"Standard scenario"},{"value":"4,83E+01","module":"C1","scenario":"Standard scenario"},{"value":"1,09E+02","module":"C2","scenario":"Standard scenario"},{"value":"4,76E+01","module":"C3","scenario":"Standard scenario"},{"value":"1,75E+00","module":"C4","scenario":"Standard scenario"},{"value":"-2,60E+02","module":"D","scenario":"Standard scenario"},{"value":"1,33E+03","module":"A1A3","scenario":null}]},{"parameter":"PENRM","unit":"MJ","values":[{"value":"4,57E+00","module":"A1","scenario":"Standard scenario"},{"value":"0,00E+00","module":"A2","scenario":"Standard scenario"},{"value":"1,62E+01","module":"A3","scenario":"Standard scenario"},{"value":"0,00E+00","module":"A4","scenario":"Standard scenario"},{"value":"0,00E+00","module":"A5","scenario":"Standard scenario"},{"value":"0,00E+00","module":"C1","scenario":"Standard scenario"},{"value":"0,00E+00","module":"C2","scenario":"Standard scenario"},{"value":"0,00E+00","module":"C3","scenario":"Standard scenario"},{"value":"0,00E+00","module":"C4","scenario":"Standard scenario"},{"value":"0,00E+00","module":"D","scenario":"Standard scenario"},{"value":"2,08E+01","module":"A1A3","scenario":null}]},{"parameter":"PENRT","unit":"MJ","values":[{"value":"9,90E+02","module":"A1","scenario":"Standard scenario"},{"value":"1,75E+02","module":"A2","scenario":"Standard scenario"},{"value":"1,90E+02","module":"A3","scenario":"Standard scenario"},{"value":"4,55E+02","module":"A4","scenario":"Standard scenario"},{"value":"1,33E+02","module":"A5","scenario":"Standard scenario"},{"value":"4,83E+01","module":"C1","scenario":"Standard scenario"},{"value":"1,09E+02","module":"C2","scenario":"Standard scenario"},{"value":"4,76E+01","module":"C3","scenario":"Standard scenario"},{"value":"1,75E+00","module":"C4","scenario":"Standard scenario"},{"value":"-2,60E+02","module":"D","scenario":"Standard scenario"},{"value":"1,36E+03","module":"A1A3","scenario":null}]},{"parameter":"SM","unit":"kg","values":[{"value":"2,02E+01","module":"A1","scenario":"Standard scenario"},{"value":"0,00E+00","module":"A2","scenario":"Standard scenario"},{"value":"3,35E-01","module":"A3","scenario":"Standard scenario"},{"value":"0,00E+00","module":"A4","scenario":"Standard scenario"},{"value":"0,00E+00","module":"A5","scenario":"Standard scenario"},{"value":"0,00E+00","module":"C1","scenario":"Standard scenario"},{"value":"0,00E+00","module":"C2","scenario":"Standard scenario"},{"value":"2,89E+01","module":"C3","scenario":"Standard scenario"},{"value":"0,00E+00","module":"C4","scenario":"Standard scenario"},{"value":"0,00E+00","module":"D","scenario":"Standard scenario"},{"value":"2,05E+01","module":"A1A3","scenario":null}]},{"parameter":"RSF","unit":"MJ","values":[{"value":"5,95E+01","module":"A1","scenario":"Standard scenario"},{"value":"0,00E+00","module":"A2","scenario":"Standard scenario"},{"value":"7,74E-01","module":"A3","scenario":"Standard scenario"},{"value":"0,00E+00","module":"A4","scenario":"Standard scenario"},{"value":"0,00E+00","module":"A5","scenario":"Standard scenario"},{"value":"0,00E+00","module":"C1","scenario":"Standard scenario"},{"value":"0,00E+00","module":"C2","scenario":"Standard scenario"},{"value":"0,00E+00","module":"C3","scenario":"Standard scenario"},{"value":"0,00E+00","module":"C4","scenario":"Standard scenario"},{"value":"0,00E+00","module":"D","scenario":"Standard scenario"},{"value":"6,03E+01","module":"A1A3","scenario":null}]},{"parameter":"NRSF","unit":"MJ","values":[{"value":"2,90E+02","module":"A1","scenario":"Standard scenario"},{"value":"0,00E+00","module":"A2","scenario":"Standard scenario"},{"value":"3,77E+00","module":"A3","scenario":"Standard scenario"},{"value":"0,00E+00","module":"A4","scenario":"Standard scenario"},{"value":"0,00E+00","module":"A5","scenario":"Standard scenario"},{"value":"0,00E+00","module":"C1","scenario":"Standard scenario"},{"value":"0,00E+00","module":"C2","scenario":"Standard scenario"},{"value":"0,00E+00","module":"C3","scenario":"Standard scenario"},{"value":"0,00E+00","module":"C4","scenario":"Standard scenario"},{"value":"0,00E+00","module":"D","scenario":"Standard scenario"},{"value":"2,94E+02","module":"A1A3","scenario":null}]},{"parameter":"FW","unit":"m3","values":[{"value":"1,32E+00","module":"A1","scenario":"Standard scenario"},{"value":"1,75E-02","module":"A2","scenario":"Standard scenario"},{"value":"1,07E-01","module":"A3","scenario":"Standard scenario"},{"value":"4,68E-02","module":"A4","scenario":"Standard scenario"},{"value":"3,51E-02","module":"A5","scenario":"Standard scenario"},{"value":"2,34E-03","module":"C1","scenario":"Standard scenario"},{"value":"1,25E-02","module":"C2","scenario":"Standard scenario"},{"value":"8,98E-03","module":"C3","scenario":"Standard scenario"},{"value":"1,76E-03","module":"C4","scenario":"Standard scenario"},{"value":"-1,48E+00","module":"D","scenario":"Standard scenario"},{"value":"1,44E+00","module":"A1A3","scenario":null}]}],"end_of_life_waste":[{"parameter":"HWD","unit":"kg","values":[{"value":"2,31E-02","module":"A1","scenario":"Standard scenario"},{"value":"4,26E-04","module":"A2","scenario":"Standard scenario"},{"value":"4,82E-04","module":"A3","scenario":"Standard scenario"},{"value":"9,89E-04","module":"A4","scenario":"Standard scenario"},{"value":"2,41E-04","module":"A5","scenario":"Standard scenario"},{"value":"1,24E-04","module":"C1","scenario":"Standard scenario"},{"value":"2,61E-04","module":"C2","scenario":"Standard scenario"},{"value":"9,94E-05","module":"C3","scenario":"Standard scenario"},{"value":"2,47E-06","module":"C4","scenario":"Standard scenario"},{"value":"-3,51E-03","module":"D","scenario":"Standard scenario"},{"value":"2,40E-02","module":"A1A3","scenario":null}]},{"parameter":"NHWD","unit":"kg","values":[{"value":"1,82E+01","module":"A1","scenario":"Standard scenario"},{"value":"8,76E+00","module":"A2","scenario":"Standard scenario"},{"value":"1,97E+00","module":"A3","scenario":"Standard scenario"},{"value":"3,45E+01","module":"A4","scenario":"Standard scenario"},{"value":"1,44E+00","module":"A5","scenario":"Standard scenario"},{"value":"5,39E-02","module":"C1","scenario":"Standard scenario"},{"value":"6,53E+00","module":"C2","scenario":"Standard scenario"},{"value":"2,95E+00","module":"C3","scenario":"Standard scenario"},{"value":"1,12E+01","module":"C4","scenario":"Standard scenario"},{"value":"-3,33E+00","module":"D","scenario":"Standard scenario"},{"value":"2,89E+01","module":"A1A3","scenario":null}]},{"parameter":"RWD","unit":"kg","values":[{"value":"3,07E-03","module":"A1","scenario":"Standard scenario"},{"value":"1,12E-03","module":"A2","scenario":"Standard scenario"},{"value":"3,91E-04","module":"A3","scenario":"Standard scenario"},{"value":"2,93E-03","module":"A4","scenario":"Standard scenario"},{"value":"7,90E-04","module":"A5","scenario":"Standard scenario"},{"value":"3,16E-04","module":"C1","scenario":"Standard scenario"},{"value":"6,76E-04","module":"C2","scenario":"Standard scenario"},{"value":"2,60E-04","module":"C3","scenario":"Standard scenario"},{"value":"1,08E-05","module":"C4","scenario":"Standard scenario"},{"value":"-5,58E-05","module":"D","scenario":"Standard scenario"},{"value":"4,58E-03","module":"A1A3","scenario":null}]}],"end_of_life_flow":[{"parameter":"CRU","unit":"kg","values":[{"value":"0,00E+00","module":"A1","scenario":"Standard scenario"},{"value":"0,00E+00","module":"A2","scenario":"Standard scenario"},{"value":"0,00E+00","module":"A3","scenario":"Standard scenario"},{"value":"0,00E+00","module":"A4","scenario":"Standard scenario"},{"value":"0,00E+00","module":"A5","scenario":"Standard scenario"},{"value":"0,00E+00","module":"C1","scenario":"Standard scenario"},{"value":"0,00E+00","module":"C2","scenario":"Standard scenario"},{"value":"0,00E+00","module":"C3","scenario":"Standard scenario"},{"value":"0,00E+00","module":"C4","scenario":"Standard scenario"},{"value":"0,00E+00","module":"D","scenario":"Standard scenario"},{"value":"0,00E+00","module":"A1A3","scenario":null}]},{"parameter":"MFR","unit":"kg","values":[{"value":"1,43E-02","module":"A1","scenario":"Standard scenario"},{"value":"0,00E+00","module":"A2","scenario":"Standard scenario"},{"value":"1,17E+01","module":"A3","scenario":"Standard scenario"},{"value":"0,00E+00","module":"A4","scenario":"Standard scenario"},{"value":"1,69E+01","module":"A5","scenario":"Standard scenario"},{"value":"0,00E+00","module":"C1","scenario":"Standard scenario"},{"value":"0,00E+00","module":"C2","scenario":"Standard scenario"},{"value":"9,60E+02","module":"C3","scenario":"Standard scenario"},{"value":"0,00E+00","module":"C4","scenario":"Standard scenario"},{"value":"0,00E+00","module":"D","scenario":"Standard scenario"},{"value":"1,17E+01","module":"A1A3","scenario":null}]},{"parameter":"MER","unit":"kg","values":[{"value":"4,23E-02","module":"A1","scenario":"Standard scenario"},{"value":"0,00E+00","module":"A2","scenario":"Standard scenario"},{"value":"5,50E-04","module":"A3","scenario":"Standard scenario"},{"value":"0,00E+00","module":"A4","scenario":"Standard scenario"},{"value":"0,00E+00","module":"A5","scenario":"Standard scenario"},{"value":"0,00E+00","module":"C1","scenario":"Standard scenario"},{"value":"0,00E+00","module":"C2","scenario":"Standard scenario"},{"value":"0,00E+00","module":"C3","scenario":"Standard scenario"},{"value":"0,00E+00","module":"C4","scenario":"Standard scenario"},{"value":"0,00E+00","module":"D","scenario":"Standard scenario"},{"value":"4,28E-02","module":"A1A3","scenario":null}]},{"parameter":"EEE","unit":"MJ","values":[{"value":"1,41E-02","module":"A1","scenario":"Standard scenario"},{"value":"0,00E+00","module":"A2","scenario":"Standard scenario"},{"value":"-1,20E+01","module":"A3","scenario":"Standard scenario"},{"value":"0,00E+00","module":"A4","scenario":"Standard scenario"},{"value":"0,00E+00","module":"A5","scenario":"Standard scenario"},{"value":"0,00E+00","module":"C1","scenario":"Standard scenario"},{"value":"0,00E+00","module":"C2","scenario":"Standard scenario"},{"value":"0,00E+00","module":"C3","scenario":"Standard scenario"},{"value":"0,00E+00","module":"C4","scenario":"Standard scenario"},{"value":"0,00E+00","module":"D","scenario":"Standard scenario"},{"value":"-1,20E+01","module":"A1A3","scenario":null}]},{"parameter":"EET","unit":"MJ","values":[{"value":"2,14E-01","module":"A1","scenario":"Standard scenario"},{"value":"0,00E+00","module":"A2","scenario":"Standard scenario"},{"value":"-2,07E+01","module":"A3","scenario":"Standard scenario"},{"value":"0,00E+00","module":"A4","scenario":"Standard scenario"},{"value":"0,00E+00","module":"A5","scenario":"Standard scenario"},{"value":"0,00E+00","module":"C1","scenario":"Standard scenario"},{"value":"0,00E+00","module":"C2","scenario":"Standard scenario"},{"value":"0,00E+00","module":"C3","scenario":"Standard scenario"},{"value":"0,00E+00","module":"C4","scenario":"Standard scenario"},{"value":"0,00E+00","module":"D","scenario":"Standard scenario"},{"value":"-2,05E+01","module":"A1A3","scenario":null}]}]}