{"product_name":"HALFEN Montage- und Ankerschienensysteme","epd_id":"EPD-HAL-20230141-IBC1-EN","compliance":["DIN EN 15804+A2","ISO 14025"],"producer_name":"Leviat GmbH","environmental_impact":[{"parameter":"GWP-total","unit":"kg CO2-eq","values":[{"value":"3,62E+00","module":"A1-A3","scenario":null},{"value":"1,81E-02","module":"A1","scenario":null},{"value":"6,26E-02","module":"A2","scenario":null},{"value":"3,62E+00","module":"A3","scenario":null},{"value":"1,81E-02","module":"A4","scenario":null},{"value":"6,26E-02","module":"A5","scenario":null},{"value":"1,76E-03","module":"C1","scenario":null},{"value":"9,18E-03","module":"C2","scenario":null},{"value":"5,92E-02","module":"C3","scenario":null},{"value":"-1,04E+00","module":"D","scenario":null}]},{"parameter":"GWP-fossil","unit":"kg CO2-eq","values":[{"value":"3,66E+00","module":"A1-A3","scenario":null},{"value":"1,79E-02","module":"A1","scenario":null},{"value":"1,04E-03","module":"A2","scenario":null},{"value":"3,66E+00","module":"A3","scenario":null},{"value":"1,79E-02","module":"A4","scenario":null},{"value":"1,04E-03","module":"A5","scenario":null},{"value":"1,75E-03","module":"C1","scenario":null},{"value":"8,97E-03","module":"C2","scenario":null},{"value":"5,92E-02","module":"C3","scenario":null},{"value":"-1,04E+00","module":"D","scenario":null}]},{"parameter":"GWP-biogenic","unit":"kg CO2-eq","values":[{"value":"-5,00E-02","module":"A1-A3","scenario":null},{"value":"5,84E-05","module":"A1","scenario":null},{"value":"6,15E-02","module":"A2","scenario":null},{"value":"-5,00E-02","module":"A3","scenario":null},{"value":"5,84E-05","module":"A4","scenario":null},{"value":"6,15E-02","module":"A5","scenario":null},{"value":"0,00E+00","module":"C1","scenario":null},{"value":"1,46E-04","module":"C2","scenario":null},{"value":"1,90E-06","module":"C3","scenario":null},{"value":"-1,71E-04","module":"D","scenario":null}]},{"parameter":"GWP-luluc","unit":"kg CO2-eq","values":[{"value":"8,06E-04","module":"A1-A3","scenario":null},{"value":"1,21E-04","module":"A1","scenario":null},{"value":"1,37E-07","module":"A2","scenario":null},{"value":"8,06E-04","module":"A3","scenario":null},{"value":"1,21E-04","module":"A4","scenario":null},{"value":"1,37E-07","module":"A5","scenario":null},{"value":"1,13E-05","module":"C1","scenario":null},{"value":"6,06E-05","module":"C2","scenario":null},{"value":"6,24E-08","module":"C3","scenario":null},{"value":"-1,52E-04","module":"D","scenario":null}]},{"parameter":"ODP","unit":"kg CFC11-eq","values":[{"value":"1,38E-11","module":"A1-A3","scenario":null},{"value":"1,77E-15","module":"A1","scenario":null},{"value":"5,43E-15","module":"A2","scenario":null},{"value":"1,38E-11","module":"A3","scenario":null},{"value":"1,77E-15","module":"A4","scenario":null},{"value":"5,43E-15","module":"A5","scenario":null},{"value":"1,65E-16","module":"C1","scenario":null},{"value":"8,83E-16","module":"C2","scenario":null},{"value":"2,54E-15","module":"C3","scenario":null},{"value":"-1,28E-12","module":"D","scenario":null}]},{"parameter":"AP","unit":"mol H^(+)-eq","values":[{"value":"8,59E-03","module":"A1-A3","scenario":null},{"value":"2,02E-05","module":"A1","scenario":null},{"value":"1,02E-05","module":"A2","scenario":null},{"value":"8,59E-03","module":"A3","scenario":null},{"value":"2,02E-05","module":"A4","scenario":null},{"value":"1,02E-05","module":"A5","scenario":null},{"value":"8,47E-06","module":"C1","scenario":null},{"value":"1,01E-05","module":"C2","scenario":null},{"value":"5,88E-06","module":"C3","scenario":null},{"value":"-3,18E-03","module":"D","scenario":null}]},{"parameter":"POCP","unit":"kg NMVOC-eq","values":[{"value":"6,82E-03","module":"A1-A3","scenario":null},{"value":"1,74E-05","module":"A1","scenario":null},{"value":"9,09E-06","module":"A2","scenario":null},{"value":"6,82E-03","module":"A3","scenario":null},{"value":"1,74E-05","module":"A4","scenario":null},{"value":"9,09E-06","module":"A5","scenario":null},{"value":"1,11E-05","module":"C1","scenario":null},{"value":"8,69E-06","module":"C2","scenario":null},{"value":"3,65E-06","module":"C3","scenario":null},{"value":"-1,86E-03","module":"D","scenario":null}]},{"parameter":"ADPE","unit":"kg Sb-eq","values":[{"value":"1,23E-04","module":"A1-A3","scenario":null},{"value":"1,81E-09","module":"A1","scenario":null},{"value":"1,32E-10","module":"A2","scenario":null},{"value":"1,23E-04","module":"A3","scenario":null},{"value":"1,81E-09","module":"A4","scenario":null},{"value":"1,32E-10","module":"A5","scenario":null},{"value":"1,70E-10","module":"C1","scenario":null},{"value":"9,06E-10","module":"C2","scenario":null},{"value":"6,14E-11","module":"C3","scenario":null},{"value":"-1,11E-04","module":"D","scenario":null}]},{"parameter":"ADPF","unit":"MJ","values":[{"value":"4,57E+01","module":"A1-A3","scenario":null},{"value":"2,36E-01","module":"A1","scenario":null},{"value":"1,50E-02","module":"A2","scenario":null},{"value":"4,57E+01","module":"A3","scenario":null},{"value":"2,36E-01","module":"A4","scenario":null},{"value":"1,50E-02","module":"A5","scenario":null},{"value":"2,21E-02","module":"C1","scenario":null},{"value":"1,18E-01","module":"C2","scenario":null},{"value":"6,90E-03","module":"C3","scenario":null},{"value":"-1,11E+01","module":"D","scenario":null}]},{"parameter":"WDP","unit":"m^3 world-eq deprived","values":[{"value":"2,51E-01","module":"A1-A3","scenario":null},{"value":"2,01E-04","module":"A1","scenario":null},{"value":"7,50E-03","module":"A2","scenario":null},{"value":"2,51E-01","module":"A3","scenario":null},{"value":"2,01E-04","module":"A4","scenario":null},{"value":"7,50E-03","module":"A5","scenario":null},{"value":"1,88E-05","module":"C1","scenario":null},{"value":"1,01E-04","module":"C2","scenario":null},{"value":"5,46E-03","module":"C3","scenario":null},{"value":"-2,11E-01","module":"D","scenario":null}]},{"parameter":"EP-freshwater","unit":"kg P-eq","values":[{"value":"5,02E-06","module":"A1-A3","scenario":null},{"value":"6,42E-08","module":"A1","scenario":null},{"value":"1,30E-09","module":"A2","scenario":null},{"value":"5,02E-06","module":"A3","scenario":null},{"value":"6,42E-08","module":"A4","scenario":null},{"value":"1,30E-09","module":"A5","scenario":null},{"value":"6,01E-09","module":"C1","scenario":null},{"value":"3,21E-08","module":"C2","scenario":null},{"value":"5,91E-10","module":"C3","scenario":null},{"value":"-9,23E-07","module":"D","scenario":null}]},{"parameter":"EP-marine","unit":"kg N-eq","values":[{"value":"2,00E-03","module":"A1-A3","scenario":null},{"value":"6,51E-06","module":"A1","scenario":null},{"value":"3,35E-06","module":"A2","scenario":null},{"value":"2,00E-03","module":"A3","scenario":null},{"value":"6,51E-06","module":"A4","scenario":null},{"value":"3,35E-06","module":"A5","scenario":null},{"value":"3,96E-06","module":"C1","scenario":null},{"value":"3,26E-06","module":"C2","scenario":null},{"value":"1,23E-06","module":"C3","scenario":null},{"value":"-4,93E-04","module":"D","scenario":null}]},{"parameter":"EP-terrestrial","unit":"mol N-eq","values":[{"value":"2,15E-02","module":"A1-A3","scenario":null},{"value":"7,80E-05","module":"A1","scenario":null},{"value":"4,87E-05","module":"A2","scenario":null},{"value":"2,15E-02","module":"A3","scenario":null},{"value":"7,80E-05","module":"A4","scenario":null},{"value":"4,87E-05","module":"A5","scenario":null},{"value":"4,39E-05","module":"C1","scenario":null},{"value":"3,90E-05","module":"C2","scenario":null},{"value":"2,75E-05","module":"C3","scenario":null},{"value":"-4,81E-03","module":"D","scenario":null}]}],"additional_environmental_impact":[{"parameter":"PM","unit":"Disease incidence","values":[{"value":"1,16E-07","module":"A1-A3","scenario":null},{"value":"1,38E-10","module":"A1","scenario":null},{"value":"5,03E-11","module":"A2","scenario":null},{"value":"1,16E-07","module":"A3","scenario":null},{"value":"1,38E-10","module":"A4","scenario":null},{"value":"5,03E-11","module":"A5","scenario":null},{"value":"9,61E-11","module":"C1","scenario":null},{"value":"6,92E-11","module":"C2","scenario":null},{"value":"3,43E-11","module":"C3","scenario":null},{"value":"-4,37E-08","module":"D","scenario":null}]},{"parameter":"ETP-fw","unit":"CTUe","values":[{"value":"1,21E+01","module":"A1-A3","scenario":null},{"value":"1,67E-01","module":"A1","scenario":null},{"value":"6,62E-03","module":"A2","scenario":null},{"value":"1,21E+01","module":"A3","scenario":null},{"value":"1,67E-01","module":"A4","scenario":null},{"value":"6,62E-03","module":"A5","scenario":null},{"value":"1,57E-02","module":"C1","scenario":null},{"value":"8,37E-02","module":"C2","scenario":null},{"value":"3,19E-03","module":"C3","scenario":null},{"value":"-2,62E+00","module":"D","scenario":null}]},{"parameter":"HTP-c","unit":"CTUh","values":[{"value":"1,79E-09","module":"A1-A3","scenario":null},{"value":"3,45E-12","module":"A1","scenario":null},{"value":"4,51E-13","module":"A2","scenario":null},{"value":"1,79E-09","module":"A3","scenario":null},{"value":"3,45E-12","module":"A4","scenario":null},{"value":"4,51E-13","module":"A5","scenario":null},{"value":"3,23E-13","module":"C1","scenario":null},{"value":"1,72E-12","module":"C2","scenario":null},{"value":"3,77E-13","module":"C3","scenario":null},{"value":"6,14E-10","module":"D","scenario":null}]},{"parameter":"HTP-nc","unit":"CTUh","values":[{"value":"1,00E-07","module":"A1-A3","scenario":null},{"value":"1,87E-10","module":"A1","scenario":null},{"value":"1,57E-11","module":"A2","scenario":null},{"value":"1,00E-07","module":"A3","scenario":null},{"value":"1,87E-10","module":"A4","scenario":null},{"value":"1,57E-11","module":"A5","scenario":null},{"value":"2,02E-11","module":"C1","scenario":null},{"value":"9,33E-11","module":"C2","scenario":null},{"value":"1,17E-11","module":"C3","scenario":null},{"value":"1,10E-07","module":"D","scenario":null}]},{"parameter":"SQP","unit":"SQP","values":[{"value":"1,61E+01","module":"A1-A3","scenario":null},{"value":"9,99E-02","module":"A1","scenario":null},{"value":"4,44E-03","module":"A2","scenario":null},{"value":"1,61E+01","module":"A3","scenario":null},{"value":"9,99E-02","module":"A4","scenario":null},{"value":"4,44E-03","module":"A5","scenario":null},{"value":"9,35E-03","module":"C1","scenario":null},{"value":"5,00E-02","module":"C2","scenario":null},{"value":"2,09E-03","module":"C3","scenario":null},{"value":"-2,54E-01","module":"D","scenario":null}]}],"resource_use":[{"parameter":"PERE","unit":"MJ","values":[{"value":"8,42E+00","module":"A1-A3","scenario":null},{"value":"1,64E-02","module":"A1","scenario":null},{"value":"6,09E-01","module":"A2","scenario":null},{"value":"8,42E+00","module":"A3","scenario":null},{"value":"1,64E-02","module":"A4","scenario":null},{"value":"6,09E-01","module":"A5","scenario":null},{"value":"1,53E-03","module":"C1","scenario":null},{"value":"8,18E-03","module":"C2","scenario":null},{"value":"1,63E-03","module":"C3","scenario":null},{"value":"-6,00E-01","module":"D","scenario":null}]},{"parameter":"PERM","unit":"MJ","values":[{"value":"6,06E-01","module":"A1-A3","scenario":null},{"value":"0,00E+00","module":"A1","scenario":null},{"value":"-6,06E-01","module":"A2","scenario":null},{"value":"6,06E-01","module":"A3","scenario":null},{"value":"0,00E+00","module":"A4","scenario":null},{"value":"-6,06E-01","module":"A5","scenario":null},{"value":"0,00E+00","module":"C1","scenario":null},{"value":"0,00E+00","module":"C2","scenario":null},{"value":"0,00E+00","module":"C3","scenario":null},{"value":"0,00E+00","module":"D","scenario":null}]},{"parameter":"PERT","unit":"MJ","values":[{"value":"9,03E+00","module":"A1-A3","scenario":null},{"value":"1,64E-02","module":"A1","scenario":null},{"value":"3,47E-03","module":"A2","scenario":null},{"value":"9,03E+00","module":"A3","scenario":null},{"value":"1,64E-02","module":"A4","scenario":null},{"value":"3,00E-03","module":"A5","scenario":null},{"value":"1,53E-03","module":"C1","scenario":null},{"value":"8,18E-03","module":"C2","scenario":null},{"value":"1,63E-03","module":"C3","scenario":null},{"value":"-6,00E-01","module":"D","scenario":null}]},{"parameter":"PENRE","unit":"MJ","values":[{"value":"4,49E+01","module":"A1-A3","scenario":null},{"value":"2,37E-01","module":"A1","scenario":null},{"value":"1,50E-02","module":"A2","scenario":null},{"value":"4,49E+01","module":"A3","scenario":null},{"value":"2,37E-01","module":"A4","scenario":null},{"value":"1,50E-02","module":"A5","scenario":null},{"value":"2,22E-02","module":"C1","scenario":null},{"value":"1,19E-01","module":"C2","scenario":null},{"value":"8,76E-01","module":"C3","scenario":null},{"value":"-1,11E+01","module":"D","scenario":null}]},{"parameter":"PENRM","unit":"MJ","values":[{"value":"8,69E-01","module":"A1-A3","scenario":null},{"value":"0,00E+00","module":"A1","scenario":null},{"value":"0,00E+00","module":"A2","scenario":null},{"value":"8,69E-01","module":"A3","scenario":null},{"value":"0,00E+00","module":"A4","scenario":null},{"value":"0,00E+00","module":"A5","scenario":null},{"value":"0,00E+00","module":"C1","scenario":null},{"value":"0,00E+00","module":"C2","scenario":null},{"value":"-8,69E-01","module":"C3","scenario":null},{"value":"0,00E+00","module":"D","scenario":null}]},{"parameter":"PENRT","unit":"MJ","values":[{"value":"4,58E+01","module":"A1-A3","scenario":null},{"value":"2,37E-01","module":"A1","scenario":null},{"value":"1,50E-02","module":"A2","scenario":null},{"value":"4,58E+01","module":"A3","scenario":null},{"value":"2,37E-01","module":"A4","scenario":null},{"value":"1,50E-02","module":"A5","scenario":null},{"value":"2,22E-02","module":"C1","scenario":null},{"value":"1,19E-01","module":"C2","scenario":null},{"value":"6,90E-03","module":"C3","scenario":null},{"value":"-1,11E+01","module":"D","scenario":null}]},{"parameter":"SM","unit":"kg","values":[{"value":"2,21E+00","module":"A1-A3","scenario":null},{"value":"0,00E+00","module":"A1","scenario":null},{"value":"0,00E+00","module":"A2","scenario":null},{"value":"2,21E+00","module":"A3","scenario":null},{"value":"0,00E+00","module":"A4","scenario":null},{"value":"0,00E+00","module":"A5","scenario":null},{"value":"0,00E+00","module":"C1","scenario":null},{"value":"0,00E+00","module":"C2","scenario":null},{"value":"0,00E+00","module":"C3","scenario":null},{"value":"4,77E-01","module":"D","scenario":null}]},{"parameter":"RSF","unit":"MJ","values":[{"value":"0,00E+00","module":"A1-A3","scenario":null},{"value":"0,00E+00","module":"A1","scenario":null},{"value":"0,00E+00","module":"A2","scenario":null},{"value":"0,00E+00","module":"A3","scenario":null},{"value":"0,00E+00","module":"A4","scenario":null},{"value":"0,00E+00","module":"A5","scenario":null},{"value":"0,00E+00","module":"C1","scenario":null},{"value":"0,00E+00","module":"C2","scenario":null},{"value":"0,00E+00","module":"C3","scenario":null},{"value":"0,00E+00","module":"D","scenario":null}]},{"parameter":"NRSF","unit":"MJ","values":[{"value":"0,00E+00","module":"A1-A3","scenario":null},{"value":"0,00E+00","module":"A1","scenario":null},{"value":"0,00E+00","module":"A2","scenario":null},{"value":"0,00E+00","module":"A3","scenario":null},{"value":"0,00E+00","module":"A4","scenario":null},{"value":"0,00E+00","module":"A5","scenario":null},{"value":"0,00E+00","module":"C1","scenario":null},{"value":"0,00E+00","module":"C2","scenario":null},{"value":"0,00E+00","module":"C3","scenario":null},{"value":"0,00E+00","module":"D","scenario":null}]},{"parameter":"FW","unit":"m^3","values":[{"value":"1,15E-02","module":"A1-A3","scenario":null},{"value":"1,89E-05","module":"A1","scenario":null},{"value":"1,76E-04","module":"A2","scenario":null},{"value":"1,15E-02","module":"A3","scenario":null},{"value":"1,89E-05","module":"A4","scenario":null},{"value":"1,76E-04","module":"A5","scenario":null},{"value":"1,77E-06","module":"C1","scenario":null},{"value":"9,45E-06","module":"C2","scenario":null},{"value":"1,28E-04","module":"C3","scenario":null},{"value":"-5,35E-03","module":"D","scenario":null}]}],"end_of_life_waste":[{"parameter":"HWD","unit":"kg","values":[{"value":"5,25E-09","module":"A1-A3","scenario":null},{"value":"1,25E-12","module":"A1","scenario":null},{"value":"1,45E-12","module":"A2","scenario":null},{"value":"5,25E-09","module":"A3","scenario":null},{"value":"1,25E-12","module":"A4","scenario":null},{"value":"1,45E-12","module":"A5","scenario":null},{"value":"1,17E-13","module":"C1","scenario":null},{"value":"6,27E-13","module":"C2","scenario":null},{"value":"6,49E-13","module":"C3","scenario":null},{"value":"-3,82E-10","module":"D","scenario":null}]},{"parameter":"NHWD","unit":"kg","values":[{"value":"3,80E-02","module":"A1-A3","scenario":null},{"value":"3,86E-05","module":"A1","scenario":null},{"value":"5,20E-04","module":"A2","scenario":null},{"value":"3,80E-02","module":"A3","scenario":null},{"value":"3,86E-05","module":"A4","scenario":null},{"value":"5,20E-04","module":"A5","scenario":null},{"value":"3,61E-06","module":"C1","scenario":null},{"value":"1,93E-05","module":"C2","scenario":null},{"value":"2,35E-04","module":"C3","scenario":null},{"value":"9,64E-02","module":"D","scenario":null}]},{"parameter":"RWD","unit":"kg","values":[{"value":"2,47E-03","module":"A1-A3","scenario":null},{"value":"4,40E-07","module":"A1","scenario":null},{"value":"8,87E-07","module":"A2","scenario":null},{"value":"2,47E-03","module":"A3","scenario":null},{"value":"4,40E-07","module":"A4","scenario":null},{"value":"8,87E-07","module":"A5","scenario":null},{"value":"4,12E-08","module":"C1","scenario":null},{"value":"2,20E-07","module":"C2","scenario":null},{"value":"4,17E-07","module":"C3","scenario":null},{"value":"-2,61E-04","module":"D","scenario":null}]}],"end_of_life_flow":[{"parameter":"CRU","unit":"kg","values":[{"value":"0,00E+00","module":"A1-A3","scenario":null},{"value":"0,00E+00","module":"A1","scenario":null},{"value":"0,00E+00","module":"A2","scenario":null},{"value":"0,00E+00","module":"A3","scenario":null},{"value":"0,00E+00","module":"A4","scenario":null},{"value":"0,00E+00","module":"A5","scenario":null},{"value":"0,00E+00","module":"C1","scenario":null},{"value":"0,00E+00","module":"C2","scenario":null},{"value":"0,00E+00","module":"C3","scenario":null},{"value":"0,00E+00","module":"D","scenario":null}]},{"parameter":"MFR","unit":"kg","values":[{"value":"1,16E-02","module":"A1-A3","scenario":null},{"value":"0,00E+00","module":"A1","scenario":null},{"value":"0,00E+00","module":"A2","scenario":null},{"value":"1,16E-02","module":"A3","scenario":null},{"value":"0,00E+00","module":"A4","scenario":null},{"value":"0,00E+00","module":"A5","scenario":null},{"value":"0,00E+00","module":"C1","scenario":null},{"value":"0,00E+00","module":"C2","scenario":null},{"value":"2,68E+00","module":"C3","scenario":null},{"value":"0,00E+00","module":"D","scenario":null}]},{"parameter":"MER","unit":"kg","values":[{"value":"0,00E+00","module":"A1-A3","scenario":null},{"value":"0,00E+00","module":"A1","scenario":null},{"value":"0,00E+00","module":"A2","scenario":null},{"value":"0,00E+00","module":"A3","scenario":null},{"value":"0,00E+00","module":"A4","scenario":null},{"value":"0,00E+00","module":"A5","scenario":null},{"value":"0,00E+00","module":"C1","scenario":null},{"value":"0,00E+00","module":"C2","scenario":null},{"value":"0,00E+00","module":"C3","scenario":null},{"value":"0,00E+00","module":"D","scenario":null}]},{"parameter":"EEE","unit":"MJ","values":[{"value":"2,53E-03","module":"A1-A3","scenario":null},{"value":"0,00E+00","module":"A1","scenario":null},{"value":"1,05E-01","module":"A2","scenario":null},{"value":"2,53E-03","module":"A3","scenario":null},{"value":"0,00E+00","module":"A4","scenario":null},{"value":"1,05E-01","module":"A5","scenario":null},{"value":"0,00E+00","module":"C1","scenario":null},{"value":"0,00E+00","module":"C2","scenario":null},{"value":"1,26E-01","module":"C3","scenario":null},{"value":"0,00E+00","module":"D","scenario":null}]},{"parameter":"EET","unit":"MJ","values":[{"value":"4,49E-03","module":"A1-A3","scenario":null},{"value":"0,00E+00","module":"A1","scenario":null},{"value":"1,88E-01","module":"A2","scenario":null},{"value":"4,49E-03","module":"A3","scenario":null},{"value":"0,00E+00","module":"A4","scenario":null},{"value":"1,88E-01","module":"A5","scenario":null},{"value":"0,00E+00","module":"C1","scenario":null},{"value":"0,00E+00","module":"C2","scenario":null},{"value":"2,25E-01","module":"C3","scenario":null},{"value":"0,00E+00","module":"D","scenario":null}]}]}