{"product_name":"Zement","epd_id":"EPD-VOZ-20200025-IAG1-DE","compliance":["DIN EN 15804+A2","ISO 14025"],"producer_name":"Vereinigung der \u00d6sterreichischen Zementindustrie (V\u00d6Z)","environmental_impact":[{"parameter":"GWP-total","unit":"kg CO2-eq.","values":[{"value":"4,93E+02","module":"A1-A3","scenario":null}]},{"parameter":"GWP-fossil","unit":"kg CO2-eq.","values":[{"value":"4,93E+02","module":"A1-A3","scenario":null}]},{"parameter":"GWP-biogenic","unit":"kg CO2-eq.","values":[{"value":"2,90E-01","module":"A1-A3","scenario":null}]},{"parameter":"GWP-luluc","unit":"kg CO2-eq.","values":[{"value":"5,00E-02","module":"A1-A3","scenario":null}]},{"parameter":"ODP","unit":"kg CFC11-eq.","values":[{"value":"5,78E-06","module":"A1-A3","scenario":null}]},{"parameter":"AP","unit":"mol H^(+)-eq.","values":[{"value":"8,33E-01","module":"A1-A3","scenario":null}]},{"parameter":"POCP","unit":"kg NMVOC-eq.","values":[{"value":"7,82E-01","module":"A1-A3","scenario":null}]},{"parameter":"ADPE","unit":"kg Sb-eq.","values":[{"value":"5,47E-05","module":"A1-A3","scenario":null}]},{"parameter":"ADPF","unit":"MJ","values":[{"value":"1,62E+03","module":"A1-A3","scenario":null}]},{"parameter":"WDP","unit":"m^3 Welt-eq. entzogen","values":[{"value":"4,10E+01","module":"A1-A3","scenario":null}]},{"parameter":"EP-freshwater","unit":"kg PO4-eq.","values":[{"value":"1,11E-01","module":"A1-A3","scenario":null}]},{"parameter":"EP-marine","unit":"kg N-eq.","values":[{"value":"2,73E-01","module":"A1-A3","scenario":null}]},{"parameter":"EP-terrestrial","unit":"mol N-eq.","values":[{"value":"3,39E+00","module":"A1-A3","scenario":null}]}],"additional_environmental_impact":[{"parameter":"PM","unit":"Krankheitsf\u00e4lle","values":[{"value":"7,40E-06","module":"A1-A3","scenario":null}]},{"parameter":"ETP-fw","unit":"CTUe","values":[{"value":null,"module":"A1-A3","scenario":null}]},{"parameter":"HTP-c","unit":"CTUh","values":[{"value":null,"module":"A1-A3","scenario":null}]},{"parameter":"HTP-nc","unit":"CTUh","values":[{"value":null,"module":"A1-A3","scenario":null}]},{"parameter":"SQP","unit":"SQP","values":[{"value":null,"module":"A1-A3","scenario":null}]}],"resource_use":[{"parameter":"PERE","unit":"MJ","values":[{"value":"3,38E+02","module":"A1-A3","scenario":null}]},{"parameter":"PERM","unit":"MJ","values":[{"value":"0,00E+00","module":"A1-A3","scenario":null}]},{"parameter":"PERT","unit":"MJ","values":[{"value":"3,38E+02","module":"A1-A3","scenario":null}]},{"parameter":"PENRE","unit":"MJ","values":[{"value":"1,62E+03","module":"A1-A3","scenario":null}]},{"parameter":"PENRM","unit":"MJ","values":[{"value":"0,00E+00","module":"A1-A3","scenario":null}]},{"parameter":"PENRT","unit":"MJ","values":[{"value":"1,62E+03","module":"A1-A3","scenario":null}]},{"parameter":"SM","unit":"kg","values":[{"value":"1,21E+02","module":"A1-A3","scenario":null}]},{"parameter":"RSF","unit":"MJ","values":[{"value":"5,78E+02","module":"A1-A3","scenario":null}]},{"parameter":"NRSF","unit":"MJ","values":[{"value":"1,60E+03","module":"A1-A3","scenario":null}]},{"parameter":"FW","unit":"m^3","values":[{"value":"2,00E-01","module":"A1-A3","scenario":null}]}],"end_of_life_waste":[{"parameter":"HWD","unit":"kg","values":[{"value":null,"module":"A1-A3","scenario":null}]},{"parameter":"NHWD","unit":"kg","values":[{"value":null,"module":"A1-A3","scenario":null}]},{"parameter":"RWD","unit":"kg","values":[{"value":null,"module":"A1-A3","scenario":null}]}],"end_of_life_flow":[{"parameter":"CRU","unit":"kg","values":[{"value":"0,00E+00","module":"A1-A3","scenario":null}]},{"parameter":"MFR","unit":"kg","values":[{"value":"0,00E+00","module":"A1-A3","scenario":null}]},{"parameter":"MER","unit":"kg","values":[{"value":"0,00E+00","module":"A1-A3","scenario":null}]},{"parameter":"EEE","unit":"MJ","values":[{"value":"0,00E+00","module":"A1-A3","scenario":null}]},{"parameter":"EET","unit":"MJ","values":[{"value":"0,00E+00","module":"A1-A3","scenario":null}]}]}