{"product_name":"MAGNA 3 100-40/60 (Gusseisen)","epd_id":"EPD-GRU-20230074-CBC1-EN","compliance":["DIN EN 15804+A2","ISO 14025"],"producer_name":"Grundfos Holding A/S","environmental_impact":[{"parameter":"GWP-total","unit":"kg CO2-eq","values":[{"value":"1,41E+02","module":"A1","scenario":null},{"value":"2,12E+00","module":"A2","scenario":null},{"value":"8,21E-02","module":"A3","scenario":null},{"value":"2,28E+00","module":"A4","scenario":null},{"value":"4,06E+00","module":"A5","scenario":null},{"value":"4,13E+02","module":"B6","scenario":null},{"value":"0,00E+00","module":"C1","scenario":null},{"value":"9,41E-01","module":"C2","scenario":null},{"value":"8,39E+00","module":"C3","scenario":null},{"value":"2,13E-01","module":"C4","scenario":null},{"value":"1,49E-02","module":"D","scenario":null},{"value":"1,43E+02","module":"A1A3","scenario":null}]},{"parameter":"GWP-fossil","unit":"kg CO2-eq","values":[{"value":"1,40E+02","module":"A1","scenario":null},{"value":"2,10E+00","module":"A2","scenario":null},{"value":"4,84E+00","module":"A3","scenario":null},{"value":"2,27E+00","module":"A4","scenario":null},{"value":"1,86E-01","module":"A5","scenario":null},{"value":"4,11E+02","module":"B6","scenario":null},{"value":"0,00E+00","module":"C1","scenario":null},{"value":"9,35E-01","module":"C2","scenario":null},{"value":"8,37E+00","module":"C3","scenario":null},{"value":"2,19E-01","module":"C4","scenario":null},{"value":"2,23E-02","module":"D","scenario":null},{"value":"1,47E+02","module":"A1A3","scenario":null}]},{"parameter":"GWP-biogenic","unit":"kg CO2-eq","values":[{"value":"8,37E-01","module":"A1","scenario":null},{"value":"-3,08E-03","module":"A2","scenario":null},{"value":"-4,80E+00","module":"A3","scenario":null},{"value":"-4,55E-03","module":"A4","scenario":null},{"value":"3,88E+00","module":"A5","scenario":null},{"value":"1,37E+00","module":"B6","scenario":null},{"value":"0,00E+00","module":"C1","scenario":null},{"value":"-1,58E-03","module":"C2","scenario":null},{"value":"1,02E-02","module":"C3","scenario":null},{"value":"-6,61E-03","module":"C4","scenario":null},{"value":"-2,45E-03","module":"D","scenario":null},{"value":"-3,97E+00","module":"A1A3","scenario":null}]},{"parameter":"GWP-luluc","unit":"kg CO2-eq","values":[{"value":"2,82E-01","module":"A1","scenario":null},{"value":"1,58E-02","module":"A2","scenario":null},{"value":"4,23E-02","module":"A3","scenario":null},{"value":"1,80E-02","module":"A4","scenario":null},{"value":"1,38E-04","module":"A5","scenario":null},{"value":"5,95E-01","module":"B6","scenario":null},{"value":"0,00E+00","module":"C1","scenario":null},{"value":"7,60E-03","module":"C2","scenario":null},{"value":"5,01E-03","module":"C3","scenario":null},{"value":"1,93E-04","module":"C4","scenario":null},{"value":"-4,96E-03","module":"D","scenario":null},{"value":"3,40E-01","module":"A1A3","scenario":null}]},{"parameter":"ODP","unit":"kg CFC11-eq","values":[{"value":"1,04E-07","module":"A1","scenario":null},{"value":"3,73E-16","module":"A2","scenario":null},{"value":"4,08E-09","module":"A3","scenario":null},{"value":"2,15E-11","module":"A4","scenario":null},{"value":"7,41E-16","module":"A5","scenario":null},{"value":"9,03E-12","module":"B6","scenario":null},{"value":"0,00E+00","module":"C1","scenario":null},{"value":"1,72E-16","module":"C2","scenario":null},{"value":"7,55E-14","module":"C3","scenario":null},{"value":"4,93E-16","module":"C4","scenario":null},{"value":"-7,88E-13","module":"D","scenario":null},{"value":"1,08E-07","module":"A1A3","scenario":null}]},{"parameter":"AP","unit":"mol H^(+)-eq","values":[{"value":"6,48E-01","module":"A1","scenario":null},{"value":"1,36E-02","module":"A2","scenario":null},{"value":"1,91E-02","module":"A3","scenario":null},{"value":"1,32E-02","module":"A4","scenario":null},{"value":"1,17E-03","module":"A5","scenario":null},{"value":"9,06E-01","module":"B6","scenario":null},{"value":"0,00E+00","module":"C1","scenario":null},{"value":"5,52E-03","module":"C2","scenario":null},{"value":"8,39E-03","module":"C3","scenario":null},{"value":"6,81E-04","module":"C4","scenario":null},{"value":"-2,13E-02","module":"D","scenario":null},{"value":"6,81E-01","module":"A1A3","scenario":null}]},{"parameter":"POCP","unit":"kg NMVOC-eq","values":[{"value":"2,77E-01","module":"A1","scenario":null},{"value":"1,12E-02","module":"A2","scenario":null},{"value":"1,14E-02","module":"A3","scenario":null},{"value":"1,20E-02","module":"A4","scenario":null},{"value":"1,12E-03","module":"A5","scenario":null},{"value":"5,52E-01","module":"B6","scenario":null},{"value":"0,00E+00","module":"C1","scenario":null},{"value":"5,06E-03","module":"C2","scenario":null},{"value":"5,41E-03","module":"C3","scenario":null},{"value":"5,05E-04","module":"C4","scenario":null},{"value":"-1,29E-03","module":"D","scenario":null},{"value":"2,99E-01","module":"A1A3","scenario":null}]},{"parameter":"ADPE","unit":"kg Sb-eq","values":[{"value":"7,51E-03","module":"A1","scenario":null},{"value":"1,62E-07","module":"A2","scenario":null},{"value":"6,10E-05","module":"A3","scenario":null},{"value":"1,70E-06","module":"A4","scenario":null},{"value":"1,24E-08","module":"A5","scenario":null},{"value":"1,19E-04","module":"B6","scenario":null},{"value":"0,00E+00","module":"C1","scenario":null},{"value":"7,60E-08","module":"C2","scenario":null},{"value":"9,95E-07","module":"C3","scenario":null},{"value":"1,48E-08","module":"C4","scenario":null},{"value":"-1,26E-03","module":"D","scenario":null},{"value":"7,58E-03","module":"A1A3","scenario":null}]},{"parameter":"ADPF","unit":"MJ","values":[{"value":"1,88E+03","module":"A1","scenario":null},{"value":"2,80E+01","module":"A2","scenario":null},{"value":"6,68E+01","module":"A3","scenario":null},{"value":"3,05E+01","module":"A4","scenario":null},{"value":"1,40E+00","module":"A5","scenario":null},{"value":"7,22E+03","module":"B6","scenario":null},{"value":"0,00E+00","module":"C1","scenario":null},{"value":"1,25E+01","module":"C2","scenario":null},{"value":"6,14E+01","module":"C3","scenario":null},{"value":"3,14E+00","module":"C4","scenario":null},{"value":"-2,49E+01","module":"D","scenario":null},{"value":"1,97E+03","module":"A1A3","scenario":null}]},{"parameter":"WDP","unit":"m^3 world-eq deprived","values":[{"value":"2,84E+01","module":"A1","scenario":null},{"value":"1,93E-02","module":"A2","scenario":null},{"value":"4,55E-01","module":"A3","scenario":null},{"value":"2,94E-02","module":"A4","scenario":null},{"value":"5,01E-01","module":"A5","scenario":null},{"value":"8,95E+01","module":"B6","scenario":null},{"value":"0,00E+00","module":"C1","scenario":null},{"value":"9,16E-03","module":"C2","scenario":null},{"value":"1,24E+00","module":"C3","scenario":null},{"value":"-2,42E-03","module":"C4","scenario":null},{"value":"-9,93E-01","module":"D","scenario":null},{"value":"2,88E+01","module":"A1A3","scenario":null}]},{"parameter":"EP-freshwater","unit":"kg P-eq","values":[{"value":"1,73E-03","module":"A1","scenario":null},{"value":"5,99E-06","module":"A2","scenario":null},{"value":"8,45E-05","module":"A3","scenario":null},{"value":"7,15E-06","module":"A4","scenario":null},{"value":"1,70E-07","module":"A5","scenario":null},{"value":"1,10E-03","module":"B6","scenario":null},{"value":"0,00E+00","module":"C1","scenario":null},{"value":"2,86E-06","module":"C2","scenario":null},{"value":"1,33E-05","module":"C3","scenario":null},{"value":"2,39E-05","module":"C4","scenario":null},{"value":"-5,59E-06","module":"D","scenario":null},{"value":"1,82E-03","module":"A1A3","scenario":null}]},{"parameter":"EP-marine","unit":"kg N-eq","values":[{"value":"8,84E-02","module":"A1","scenario":null},{"value":"5,06E-03","module":"A2","scenario":null},{"value":"4,09E-03","module":"A3","scenario":null},{"value":"6,31E-03","module":"A4","scenario":null},{"value":"4,29E-04","module":"A5","scenario":null},{"value":"2,01E-01","module":"B6","scenario":null},{"value":"0,00E+00","module":"C1","scenario":null},{"value":"2,66E-03","module":"C2","scenario":null},{"value":"1,98E-03","module":"C3","scenario":null},{"value":"1,57E-04","module":"C4","scenario":null},{"value":"-3,25E-04","module":"D","scenario":null},{"value":"9,76E-02","module":"A1A3","scenario":null}]},{"parameter":"EP-terrestrial","unit":"mol N-eq","values":[{"value":"9,30E-01","module":"A1","scenario":null},{"value":"5,61E-02","module":"A2","scenario":null},{"value":"4,07E-02","module":"A3","scenario":null},{"value":"6,99E-02","module":"A4","scenario":null},{"value":"5,33E-03","module":"A5","scenario":null},{"value":"2,12E+00","module":"B6","scenario":null},{"value":"0,00E+00","module":"C1","scenario":null},{"value":"2,95E-02","module":"C2","scenario":null},{"value":"2,18E-02","module":"C3","scenario":null},{"value":"1,72E-03","module":"C4","scenario":null},{"value":"-2,93E-03","module":"D","scenario":null},{"value":"1,03E+00","module":"A1A3","scenario":null}]}],"additional_environmental_impact":[{"parameter":"PM","unit":"Disease incidence","values":[{"value":"8,38E-06","module":"A1","scenario":null},{"value":"1,44E-07","module":"A2","scenario":null},{"value":"2,64E-07","module":"A3","scenario":null},{"value":"7,82E-08","module":"A4","scenario":null},{"value":"6,61E-09","module":"A5","scenario":null},{"value":"7,60E-06","module":"B6","scenario":null},{"value":"0,00E+00","module":"C1","scenario":null},{"value":"3,23E-08","module":"C2","scenario":null},{"value":"7,07E-08","module":"C3","scenario":null},{"value":"6,94E-09","module":"C4","scenario":null},{"value":"-3,26E-07","module":"D","scenario":null},{"value":"8,79E-06","module":"A1A3","scenario":null}]},{"parameter":"ETP-fw","unit":"CTUe","values":[{"value":"9,96E+02","module":"A1","scenario":null},{"value":"2,08E+01","module":"A2","scenario":null},{"value":"2,06E+01","module":"A3","scenario":null},{"value":"2,24E+01","module":"A4","scenario":null},{"value":"7,04E-01","module":"A5","scenario":null},{"value":"3,09E+03","module":"B6","scenario":null},{"value":"0,00E+00","module":"C1","scenario":null},{"value":"9,38E+00","module":"C2","scenario":null},{"value":"2,66E+01","module":"C3","scenario":null},{"value":"2,22E+00","module":"C4","scenario":null},{"value":"-1,40E+01","module":"D","scenario":null},{"value":"1,04E+03","module":"A1A3","scenario":null}]},{"parameter":"HTP-c","unit":"CTUh","values":[{"value":"1,67E-06","module":"A1","scenario":null},{"value":"4,29E-10","module":"A2","scenario":null},{"value":"6,61E-07","module":"A3","scenario":null},{"value":"9,32E-10","module":"A4","scenario":null},{"value":"3,45E-11","module":"A5","scenario":null},{"value":"8,53E-08","module":"B6","scenario":null},{"value":"0,00E+00","module":"C1","scenario":null},{"value":"1,94E-10","module":"C2","scenario":null},{"value":"7,87E-10","module":"C3","scenario":null},{"value":"1,27E-10","module":"C4","scenario":null},{"value":"-6,23E-08","module":"D","scenario":null},{"value":"2,33E-06","module":"A1A3","scenario":null}]},{"parameter":"HTP-nc","unit":"CTUh","values":[{"value":"2,91E-06","module":"A1","scenario":null},{"value":"2,36E-08","module":"A2","scenario":null},{"value":"6,59E-08","module":"A3","scenario":null},{"value":"2,70E-08","module":"A4","scenario":null},{"value":"1,59E-09","module":"A5","scenario":null},{"value":"3,14E-06","module":"B6","scenario":null},{"value":"0,00E+00","module":"C1","scenario":null},{"value":"1,11E-08","module":"C2","scenario":null},{"value":"3,12E-08","module":"C3","scenario":null},{"value":"1,11E-08","module":"C4","scenario":null},{"value":"-1,20E-08","module":"D","scenario":null},{"value":"3,00E-06","module":"A1A3","scenario":null}]},{"parameter":"SQP","unit":"SQP","values":[{"value":"5,70E+02","module":"A1","scenario":null},{"value":"9,16E+00","module":"A2","scenario":null},{"value":"1,39E+02","module":"A3","scenario":null},{"value":"1,06E+01","module":"A4","scenario":null},{"value":"3,81E-01","module":"A5","scenario":null},{"value":"2,30E+03","module":"B6","scenario":null},{"value":"0,00E+00","module":"C1","scenario":null},{"value":"4,40E+00","module":"C2","scenario":null},{"value":"1,94E+01","module":"C3","scenario":null},{"value":"2,27E-01","module":"C4","scenario":null},{"value":"-2,69E+01","module":"D","scenario":null},{"value":"7,18E+02","module":"A1A3","scenario":null}]}],"resource_use":[{"parameter":"PERE","unit":"MJ","values":[{"value":"5,58E+02","module":"A1","scenario":null},{"value":"1,51E+00","module":"A2","scenario":null},{"value":"7,07E+01","module":"A3","scenario":null},{"value":"1,90E+00","module":"A4","scenario":null},{"value":"2,41E-01","module":"A5","scenario":null},{"value":"3,20E+03","module":"B6","scenario":null},{"value":"0,00E+00","module":"C1","scenario":null},{"value":"7,25E-01","module":"C2","scenario":null},{"value":"2,67E+01","module":"C3","scenario":null},{"value":"2,21E-01","module":"C4","scenario":null},{"value":"-2,90E-01","module":"D","scenario":null},{"value":"6,30E+02","module":"A1A3","scenario":null}]},{"parameter":"PERM","unit":"MJ","values":[{"value":"0,00E+00","module":"A1","scenario":null},{"value":"0,00E+00","module":"A2","scenario":null},{"value":"0,00E+00","module":"A3","scenario":null},{"value":"0,00E+00","module":"A4","scenario":null},{"value":"0,00E+00","module":"A5","scenario":null},{"value":"0,00E+00","module":"B6","scenario":null},{"value":"0,00E+00","module":"C1","scenario":null},{"value":"0,00E+00","module":"C2","scenario":null},{"value":"0,00E+00","module":"C3","scenario":null},{"value":"0,00E+00","module":"C4","scenario":null},{"value":"0,00E+00","module":"D","scenario":null},{"value":"0,00E+00","module":"A1A3","scenario":null}]},{"parameter":"PERT","unit":"MJ","values":[{"value":"5,58E+02","module":"A1","scenario":null},{"value":"1,51E+00","module":"A2","scenario":null},{"value":"7,07E+01","module":"A3","scenario":null},{"value":"1,90E+00","module":"A4","scenario":null},{"value":"2,41E-01","module":"A5","scenario":null},{"value":"3,20E+03","module":"B6","scenario":null},{"value":"0,00E+00","module":"C1","scenario":null},{"value":"7,25E-01","module":"C2","scenario":null},{"value":"2,67E+01","module":"C3","scenario":null},{"value":"2,21E-01","module":"C4","scenario":null},{"value":"-2,90E-01","module":"D","scenario":null},{"value":"6,30E+02","module":"A1A3","scenario":null}]},{"parameter":"PENRE","unit":"MJ","values":[{"value":"1,88E+03","module":"A1","scenario":null},{"value":"2,81E+01","module":"A2","scenario":null},{"value":"6,68E+01","module":"A3","scenario":null},{"value":"3,06E+01","module":"A4","scenario":null},{"value":"1,40E+00","module":"A5","scenario":null},{"value":"7,22E+03","module":"B6","scenario":null},{"value":"0,00E+00","module":"C1","scenario":null},{"value":"1,26E+01","module":"C2","scenario":null},{"value":"6,14E+01","module":"C3","scenario":null},{"value":"3,15E+00","module":"C4","scenario":null},{"value":"-2,47E+01","module":"D","scenario":null},{"value":"1,98E+03","module":"A1A3","scenario":null}]},{"parameter":"PENRM","unit":"MJ","values":[{"value":"0,00E+00","module":"A1","scenario":null},{"value":"0,00E+00","module":"A2","scenario":null},{"value":"0,00E+00","module":"A3","scenario":null},{"value":"0,00E+00","module":"A4","scenario":null},{"value":"0,00E+00","module":"A5","scenario":null},{"value":"0,00E+00","module":"B6","scenario":null},{"value":"0,00E+00","module":"C1","scenario":null},{"value":"0,00E+00","module":"C2","scenario":null},{"value":"0,00E+00","module":"C3","scenario":null},{"value":"0,00E+00","module":"C4","scenario":null},{"value":"0,00E+00","module":"D","scenario":null},{"value":"0,00E+00","module":"A1A3","scenario":null}]},{"parameter":"PENRT","unit":"MJ","values":[{"value":"1,88E+03","module":"A1","scenario":null},{"value":"2,81E+01","module":"A2","scenario":null},{"value":"6,68E+01","module":"A3","scenario":null},{"value":"3,06E+01","module":"A4","scenario":null},{"value":"1,40E+00","module":"A5","scenario":null},{"value":"7,22E+03","module":"B6","scenario":null},{"value":"0,00E+00","module":"C1","scenario":null},{"value":"1,26E+01","module":"C2","scenario":null},{"value":"6,14E+01","module":"C3","scenario":null},{"value":"3,15E+00","module":"C4","scenario":null},{"value":"-2,47E+01","module":"D","scenario":null},{"value":"1,98E+03","module":"A1A3","scenario":null}]},{"parameter":"SM","unit":"kg","values":[{"value":"2,88E+01","module":"A1","scenario":null},{"value":"0,00E+00","module":"A2","scenario":null},{"value":"2,38E-01","module":"A3","scenario":null},{"value":"5,80E-03","module":"A4","scenario":null},{"value":"0,00E+00","module":"A5","scenario":null},{"value":"0,00E+00","module":"B6","scenario":null},{"value":"0,00E+00","module":"C1","scenario":null},{"value":"0,00E+00","module":"C2","scenario":null},{"value":"0,00E+00","module":"C3","scenario":null},{"value":"0,00E+00","module":"C4","scenario":null},{"value":"0,00E+00","module":"D","scenario":null},{"value":"2,90E+01","module":"A1A3","scenario":null}]},{"parameter":"RSF","unit":"MJ","values":[{"value":"1,46E-23","module":"A1","scenario":null},{"value":"0,00E+00","module":"A2","scenario":null},{"value":"0,00E+00","module":"A3","scenario":null},{"value":"2,91E-27","module":"A4","scenario":null},{"value":"0,00E+00","module":"A5","scenario":null},{"value":"0,00E+00","module":"B6","scenario":null},{"value":"0,00E+00","module":"C1","scenario":null},{"value":"0,00E+00","module":"C2","scenario":null},{"value":"0,00E+00","module":"C3","scenario":null},{"value":"0,00E+00","module":"C4","scenario":null},{"value":"0,00E+00","module":"D","scenario":null},{"value":"1,46E-23","module":"A1A3","scenario":null}]},{"parameter":"NRSF","unit":"MJ","values":[{"value":"1,71E-22","module":"A1","scenario":null},{"value":"0,00E+00","module":"A2","scenario":null},{"value":"0,00E+00","module":"A3","scenario":null},{"value":"3,42E-26","module":"A4","scenario":null},{"value":"0,00E+00","module":"A5","scenario":null},{"value":"0,00E+00","module":"B6","scenario":null},{"value":"0,00E+00","module":"C1","scenario":null},{"value":"0,00E+00","module":"C2","scenario":null},{"value":"0,00E+00","module":"C3","scenario":null},{"value":"0,00E+00","module":"C4","scenario":null},{"value":"0,00E+00","module":"D","scenario":null},{"value":"1,71E-22","module":"A1A3","scenario":null}]},{"parameter":"FW","unit":"m^3","values":[{"value":"9,43E-01","module":"A1","scenario":null},{"value":"1,77E-03","module":"A2","scenario":null},{"value":"3,65E-02","module":"A3","scenario":null},{"value":"2,27E-03","module":"A4","scenario":null},{"value":"1,18E-02","module":"A5","scenario":null},{"value":"3,70E+00","module":"B6","scenario":null},{"value":"0,00E+00","module":"C1","scenario":null},{"value":"8,44E-04","module":"C2","scenario":null},{"value":"4,23E-02","module":"C3","scenario":null},{"value":"4,00E-05","module":"C4","scenario":null},{"value":"1,61E-02","module":"D","scenario":null},{"value":"9,82E-01","module":"A1A3","scenario":null}]}],"end_of_life_waste":[{"parameter":"HWD","unit":"kg","values":[{"value":"5,79E-04","module":"A1","scenario":null},{"value":"1,21E-06","module":"A2","scenario":null},{"value":"1,22E-04","module":"A3","scenario":null},{"value":"1,22E-04","module":"A4","scenario":null},{"value":"1,51E-06","module":"A5","scenario":null},{"value":"2,99E-06","module":"B6","scenario":null},{"value":"0,00E+00","module":"C1","scenario":null},{"value":"5,82E-07","module":"C2","scenario":null},{"value":"2,96E-08","module":"C3","scenario":null},{"value":"1,26E-08","module":"C4","scenario":null},{"value":"-3,09E-04","module":"D","scenario":null},{"value":"7,02E-04","module":"A1A3","scenario":null}]},{"parameter":"NHWD","unit":"kg","values":[{"value":"5,50E+00","module":"A1","scenario":null},{"value":"4,34E-03","module":"A2","scenario":null},{"value":"3,20E-01","module":"A3","scenario":null},{"value":"6,24E-03","module":"A4","scenario":null},{"value":"1,32E-01","module":"A5","scenario":null},{"value":"5,12E+00","module":"B6","scenario":null},{"value":"0,00E+00","module":"C1","scenario":null},{"value":"1,99E-03","module":"C2","scenario":null},{"value":"8,75E-01","module":"C3","scenario":null},{"value":"3,60E+00","module":"C4","scenario":null},{"value":"1,96E+00","module":"D","scenario":null},{"value":"5,83E+00","module":"A1A3","scenario":null}]},{"parameter":"RWD","unit":"kg","values":[{"value":"8,67E-02","module":"A1","scenario":null},{"value":"5,04E-05","module":"A2","scenario":null},{"value":"1,83E-03","module":"A3","scenario":null},{"value":"8,06E-05","module":"A4","scenario":null},{"value":"6,75E-05","module":"A5","scenario":null},{"value":"1,10E+00","module":"B6","scenario":null},{"value":"0,00E+00","module":"C1","scenario":null},{"value":"2,32E-05","module":"C2","scenario":null},{"value":"9,13E-03","module":"C3","scenario":null},{"value":"3,77E-05","module":"C4","scenario":null},{"value":"-2,66E-03","module":"D","scenario":null},{"value":"8,86E-02","module":"A1A3","scenario":null}]}],"end_of_life_flow":[{"parameter":"CRU","unit":"kg","values":[{"value":"0,00E+00","module":"A1","scenario":null},{"value":"0,00E+00","module":"A2","scenario":null},{"value":"0,00E+00","module":"A3","scenario":null},{"value":"0,00E+00","module":"A4","scenario":null},{"value":"0,00E+00","module":"A5","scenario":null},{"value":"0,00E+00","module":"B6","scenario":null},{"value":"0,00E+00","module":"C1","scenario":null},{"value":"0,00E+00","module":"C2","scenario":null},{"value":"0,00E+00","module":"C3","scenario":null},{"value":"0,00E+00","module":"C4","scenario":null},{"value":"0,00E+00","module":"D","scenario":null},{"value":"0,00E+00","module":"A1A3","scenario":null}]},{"parameter":"MFR","unit":"kg","values":[{"value":"0,00E+00","module":"A1","scenario":null},{"value":"0,00E+00","module":"A2","scenario":null},{"value":"0,00E+00","module":"A3","scenario":null},{"value":"0,00E+00","module":"A4","scenario":null},{"value":"0,00E+00","module":"A5","scenario":null},{"value":"0,00E+00","module":"B6","scenario":null},{"value":"0,00E+00","module":"C1","scenario":null},{"value":"0,00E+00","module":"C2","scenario":null},{"value":"2,72E+01","module":"C3","scenario":null},{"value":"0,00E+00","module":"C4","scenario":null},{"value":"0,00E+00","module":"D","scenario":null},{"value":"0,00E+00","module":"A1A3","scenario":null}]},{"parameter":"MER","unit":"kg","values":[{"value":"0,00E+00","module":"A1","scenario":null},{"value":"0,00E+00","module":"A2","scenario":null},{"value":"0,00E+00","module":"A3","scenario":null},{"value":"0,00E+00","module":"A4","scenario":null},{"value":"0,00E+00","module":"A5","scenario":null},{"value":"0,00E+00","module":"B6","scenario":null},{"value":"0,00E+00","module":"C1","scenario":null},{"value":"0,00E+00","module":"C2","scenario":null},{"value":"0,00E+00","module":"C3","scenario":null},{"value":"0,00E+00","module":"C4","scenario":null},{"value":"0,00E+00","module":"D","scenario":null},{"value":"0,00E+00","module":"A1A3","scenario":null}]},{"parameter":"EEE","unit":"MJ","values":[{"value":"0,00E+00","module":"A1","scenario":null},{"value":"0,00E+00","module":"A2","scenario":null},{"value":"0,00E+00","module":"A3","scenario":null},{"value":"0,00E+00","module":"A4","scenario":null},{"value":"6,19E+00","module":"A5","scenario":null},{"value":"0,00E+00","module":"B6","scenario":null},{"value":"0,00E+00","module":"C1","scenario":null},{"value":"0,00E+00","module":"C2","scenario":null},{"value":"8,26E+00","module":"C3","scenario":null},{"value":"0,00E+00","module":"C4","scenario":null},{"value":"0,00E+00","module":"D","scenario":null},{"value":"0,00E+00","module":"A1A3","scenario":null}]},{"parameter":"EET","unit":"MJ","values":[{"value":"0,00E+00","module":"A1","scenario":null},{"value":"0,00E+00","module":"A2","scenario":null},{"value":"0,00E+00","module":"A3","scenario":null},{"value":"0,00E+00","module":"A4","scenario":null},{"value":"1,12E+01","module":"A5","scenario":null},{"value":"0,00E+00","module":"B6","scenario":null},{"value":"0,00E+00","module":"C1","scenario":null},{"value":"0,00E+00","module":"C2","scenario":null},{"value":"1,49E+01","module":"C3","scenario":null},{"value":"0,00E+00","module":"C4","scenario":null},{"value":"0,00E+00","module":"D","scenario":null},{"value":"0,00E+00","module":"A1A3","scenario":null}]}]}