{"product_name":"Mineral pre-made mortar: rendering mortar \u2013 Reinforcement Fibre Plaster","epd_id":"EPD-IWM-STO-20210130-IBG1-DE","compliance":["DIN EN 15804","ISO 14025"],"producer_name":"Sto SE & Co. KGaA","environmental_impact":[{"parameter":"GWP-total","unit":"kg CO2-eq.","values":[{"value":"4,33E-01","module":"A1-A3","scenario":null},{"value":"2,19E-02","module":"A4","scenario":null},{"value":"4,77E-02","module":"A5","scenario":null},{"value":"-1,47E-01","module":"B1","scenario":null},{"value":"1,79E-02","module":"C4","scenario":null},{"value":"-1,98E-02","module":"D","scenario":null}]},{"parameter":"ODP","unit":"kg CFC11-eq.","values":[{"value":"3,01E-09","module":"A1-A3","scenario":null},{"value":"4,59E-16","module":"A4","scenario":null},{"value":"6,32E-16","module":"A5","scenario":null},{"value":"0,00E+00","module":"B1","scenario":null},{"value":"3,97E-15","module":"C4","scenario":null},{"value":"-1,45E-14","module":"D","scenario":null}]},{"parameter":"AP","unit":"kg SO2-eq.","values":[{"value":"8,27E-04","module":"A1-A3","scenario":null},{"value":"1,67E-05","module":"A4","scenario":null},{"value":"6,19E-06","module":"A5","scenario":null},{"value":"0,00E+00","module":"B1","scenario":null},{"value":"1,06E-04","module":"C4","scenario":null},{"value":"-2,13E-05","module":"D","scenario":null}]},{"parameter":"EP","unit":"kg PO4^3-eq.","values":[{"value":"1,46E-04","module":"A1-A3","scenario":null},{"value":"3,75E-06","module":"A4","scenario":null},{"value":"1,37E-06","module":"A5","scenario":null},{"value":"0,00E+00","module":"B1","scenario":null},{"value":"1,46E-05","module":"C4","scenario":null},{"value":"-3,52E-06","module":"D","scenario":null}]},{"parameter":"POCP","unit":"kg Ethen-eq.","values":[{"value":"9,44E-05","module":"A1-A3","scenario":null},{"value":"-2,36E-07","module":"A4","scenario":null},{"value":"4,13E-07","module":"A5","scenario":null},{"value":"0,00E+00","module":"B1","scenario":null},{"value":"8,20E-06","module":"C4","scenario":null},{"value":"-1,86E-06","module":"D","scenario":null}]},{"parameter":"ADPE","unit":"kg Sb-eq.","values":[{"value":"1,35E-06","module":"A1-A3","scenario":null},{"value":"2,27E-09","module":"A4","scenario":null},{"value":"8,17E-10","module":"A5","scenario":null},{"value":"0,00E+00","module":"B1","scenario":null},{"value":"6,86E-09","module":"C4","scenario":null},{"value":"-2,99E-08","module":"D","scenario":null}]},{"parameter":"ADPF","unit":"MJ","values":[{"value":"4,30E+00","module":"A1-A3","scenario":null},{"value":"2,93E-01","module":"A4","scenario":null},{"value":"1,23E-02","module":"A5","scenario":null},{"value":"0,00E+00","module":"B1","scenario":null},{"value":"2,31E-01","module":"C4","scenario":null},{"value":"-2,55E-01","module":"D","scenario":null}]}],"additional_environmental_impact":[],"resource_use":[{"parameter":"PERE","unit":"MJ","values":[{"value":"5,63E-01","module":"A1-A3","scenario":null},{"value":"1,98E-02","module":"A4","scenario":null},{"value":"3,30E-01","module":"A5","scenario":null},{"value":"0,00E+00","module":"B1","scenario":null},{"value":"2,97E-02","module":"C4","scenario":null},{"value":"-5,96E-02","module":"D","scenario":null}]},{"parameter":"PERM","unit":"MJ","values":[{"value":"3,27E-01","module":"A1-A3","scenario":null},{"value":"0,00E+00","module":"A4","scenario":null},{"value":"-3,27E-01","module":"A5","scenario":null},{"value":"0,00E+00","module":"B1","scenario":null},{"value":"0,00E+00","module":"C4","scenario":null},{"value":"0,00E+00","module":"D","scenario":null}]},{"parameter":"PERT","unit":"MJ","values":[{"value":"8,90E-01","module":"A1-A3","scenario":null},{"value":"1,98E-02","module":"A4","scenario":null},{"value":"2,62E-03","module":"A5","scenario":null},{"value":"0,00E+00","module":"B1","scenario":null},{"value":"2,97E-02","module":"C4","scenario":null},{"value":"-5,96E-02","module":"D","scenario":null}]},{"parameter":"PENRE","unit":"MJ","values":[{"value":"4,65E+00","module":"A1-A3","scenario":null},{"value":"2,94E-01","module":"A4","scenario":null},{"value":"5,57E-02","module":"A5","scenario":null},{"value":"0,00E+00","module":"B1","scenario":null},{"value":"2,39E-01","module":"C4","scenario":null},{"value":"-2,87E-01","module":"D","scenario":null}]},{"parameter":"PENRM","unit":"MJ","values":[{"value":"4,20E-02","module":"A1-A3","scenario":null},{"value":"0,00E+00","module":"A4","scenario":null},{"value":"-4,20E-02","module":"A5","scenario":null},{"value":"0,00E+00","module":"B1","scenario":null},{"value":"0,00E+00","module":"C4","scenario":null},{"value":"0,00E+00","module":"D","scenario":null}]},{"parameter":"PENRT","unit":"MJ","values":[{"value":"4,69E+00","module":"A1-A3","scenario":null},{"value":"2,94E-01","module":"A4","scenario":null},{"value":"1,37E-02","module":"A5","scenario":null},{"value":"0,00E+00","module":"B1","scenario":null},{"value":"2,39E-01","module":"C4","scenario":null},{"value":"-2,87E-01","module":"D","scenario":null}]},{"parameter":"SM","unit":"kg","values":[{"value":"0,00E+00","module":"A1-A3","scenario":null},{"value":"0,00E+00","module":"A4","scenario":null},{"value":"0,00E+00","module":"A5","scenario":null},{"value":"0,00E+00","module":"B1","scenario":null},{"value":"0,00E+00","module":"C4","scenario":null},{"value":"0,00E+00","module":"D","scenario":null}]},{"parameter":"RSF","unit":"MJ","values":[{"value":"0,00E+00","module":"A1-A3","scenario":null},{"value":"0,00E+00","module":"A4","scenario":null},{"value":"0,00E+00","module":"A5","scenario":null},{"value":"0,00E+00","module":"B1","scenario":null},{"value":"0,00E+00","module":"C4","scenario":null},{"value":"0,00E+00","module":"D","scenario":null}]},{"parameter":"NRSF","unit":"MJ","values":[{"value":"0,00E+00","module":"A1-A3","scenario":null},{"value":"0,00E+00","module":"A4","scenario":null},{"value":"0,00E+00","module":"A5","scenario":null},{"value":"0,00E+00","module":"B1","scenario":null},{"value":"0,00E+00","module":"C4","scenario":null},{"value":"0,00E+00","module":"D","scenario":null}]},{"parameter":"FW","unit":"m^3","values":[{"value":"2,53E-02","module":"A1-A3","scenario":null},{"value":"2,29E-05","module":"A4","scenario":null},{"value":"4,16E-04","module":"A5","scenario":null},{"value":"0,00E+00","module":"B1","scenario":null},{"value":"4,56E-05","module":"C4","scenario":null},{"value":"-3,80E-05","module":"D","scenario":null}]}],"end_of_life_waste":[{"parameter":"HWD","unit":"kg","values":[{"value":"1,65E-08","module":"A1-A3","scenario":null},{"value":"1,88E-08","module":"A4","scenario":null},{"value":"1,31E-11","module":"A5","scenario":null},{"value":"0,00E+00","module":"B1","scenario":null},{"value":"4,12E-09","module":"C4","scenario":null},{"value":"-1,61E-10","module":"D","scenario":null}]},{"parameter":"NHWD","unit":"kg","values":[{"value":"7,05E-03","module":"A1-A3","scenario":null},{"value":"2,19E-05","module":"A4","scenario":null},{"value":"1,97E-04","module":"A5","scenario":null},{"value":"0,00E+00","module":"B1","scenario":null},{"value":"1,12E+00","module":"C4","scenario":null},{"value":"-1,55E-04","module":"D","scenario":null}]},{"parameter":"RWD","unit":"kg","values":[{"value":"1,20E-04","module":"A1-A3","scenario":null},{"value":"3,55E-07","module":"A4","scenario":null},{"value":"5,52E-07","module":"A5","scenario":null},{"value":"0,00E+00","module":"B1","scenario":null},{"value":"3,43E-06","module":"C4","scenario":null},{"value":"-1,26E-05","module":"D","scenario":null}]}],"end_of_life_flow":[{"parameter":"CRU","unit":"kg","values":[{"value":"0,00E+00","module":"A1-A3","scenario":null},{"value":"0,00E+00","module":"A4","scenario":null},{"value":"0,00E+00","module":"A5","scenario":null},{"value":"0,00E+00","module":"B1","scenario":null},{"value":"0,00E+00","module":"C4","scenario":null},{"value":"0,00E+00","module":"D","scenario":null}]},{"parameter":"MFR","unit":"kg","values":[{"value":"0,00E+00","module":"A1-A3","scenario":null},{"value":"0,00E+00","module":"A4","scenario":null},{"value":"1,25E-04","module":"A5","scenario":null},{"value":"0,00E+00","module":"B1","scenario":null},{"value":"0,00E+00","module":"C4","scenario":null},{"value":"0,00E+00","module":"D","scenario":null}]},{"parameter":"MER","unit":"kg","values":[{"value":"0,00E+00","module":"A1-A3","scenario":null},{"value":"0,00E+00","module":"A4","scenario":null},{"value":"2,59E-02","module":"A5","scenario":null},{"value":"0,00E+00","module":"B1","scenario":null},{"value":"0,00E+00","module":"C4","scenario":null},{"value":"0,00E+00","module":"D","scenario":null}]},{"parameter":"EEE","unit":"MJ","values":[{"value":"0,00E+00","module":"A1-A3","scenario":null},{"value":"0,00E+00","module":"A4","scenario":null},{"value":"5,96E-02","module":"A5","scenario":null},{"value":"0,00E+00","module":"B1","scenario":null},{"value":"0,00E+00","module":"C4","scenario":null},{"value":"0,00E+00","module":"D","scenario":null}]},{"parameter":"EET","unit":"MJ","values":[{"value":"0,00E+00","module":"A1-A3","scenario":null},{"value":"0,00E+00","module":"A4","scenario":null},{"value":"1,40E-01","module":"A5","scenario":null},{"value":"0,00E+00","module":"B1","scenario":null},{"value":"0,00E+00","module":"C4","scenario":null},{"value":"0,00E+00","module":"D","scenario":null}]}]}