{"product_name":"Stahlbauprofile","epd_id":"EPD-AMC-20210146-CBB3-EN","compliance":["DIN EN 15804","ISO 14025"],"producer_name":"ArcelorMittal Construction","environmental_impact":[{"parameter":"GWP-total","unit":"kg CO2-eq.","values":[{"value":"1,80E+01","module":"A1-A3","scenario":null},{"value":"1,23E-02","module":"C3","scenario":null},{"value":"-1,09E+01","module":"D","scenario":null}]},{"parameter":"ODP","unit":"kg CFC11-eq.","values":[{"value":"3,60E-11","module":"A1-A3","scenario":null},{"value":"4,24E-14","module":"C3","scenario":null},{"value":"2,15E-12","module":"D","scenario":null}]},{"parameter":"AP","unit":"kg SO2-eq.","values":[{"value":"3,41E-02","module":"A1-A3","scenario":null},{"value":"4,17E-05","module":"C3","scenario":null},{"value":"-2,63E-02","module":"D","scenario":null}]},{"parameter":"EP","unit":"kg PO4^3-eq.","values":[{"value":"3,31E-03","module":"A1-A3","scenario":null},{"value":"4,92E-06","module":"C3","scenario":null},{"value":"-2,25E-03","module":"D","scenario":null}]},{"parameter":"POCP","unit":"kg Ethen-eq.","values":[{"value":"5,68E-03","module":"A1-A3","scenario":null},{"value":"2,93E-06","module":"C3","scenario":null},{"value":"-3,38E-03","module":"D","scenario":null}]},{"parameter":"ADPE","unit":"kg Sb-eq.","values":[{"value":"6,53E-04","module":"A1-A3","scenario":null},{"value":"5,86E-09","module":"C3","scenario":null},{"value":"1,12E-06","module":"D","scenario":null}]},{"parameter":"ADPF","unit":"MJ","values":[{"value":"1,72E+02","module":"A1-A3","scenario":null},{"value":"1,38E-01","module":"C3","scenario":null},{"value":"-8,65E+01","module":"D","scenario":null}]}],"additional_environmental_impact":[],"resource_use":[{"parameter":"PERE","unit":"MJ","values":[{"value":"1,42E+01","module":"A1-A3","scenario":null},{"value":"6,89E-02","module":"C3","scenario":null},{"value":"7,92E+00","module":"D","scenario":null}]},{"parameter":"PERM","unit":"MJ","values":[{"value":"0,00E+00","module":"A1-A3","scenario":null},{"value":"0,00E+00","module":"C3","scenario":null},{"value":"0,00E+00","module":"D","scenario":null}]},{"parameter":"PERT","unit":"MJ","values":[{"value":"1,42E+01","module":"A1-A3","scenario":null},{"value":"6,89E-02","module":"C3","scenario":null},{"value":"7,92E+00","module":"D","scenario":null}]},{"parameter":"PENRE","unit":"MJ","values":[{"value":"1,82E+02","module":"A1-A3","scenario":null},{"value":"2,11E-01","module":"C3","scenario":null},{"value":"-8,16E+01","module":"D","scenario":null}]},{"parameter":"PENRM","unit":"MJ","values":[{"value":"0,00E+00","module":"A1-A3","scenario":null},{"value":"0,00E+00","module":"C3","scenario":null},{"value":"0,00E+00","module":"D","scenario":null}]},{"parameter":"PENRT","unit":"MJ","values":[{"value":"1,82E+02","module":"A1-A3","scenario":null},{"value":"2,11E-01","module":"C3","scenario":null},{"value":"-8,16E+01","module":"D","scenario":null}]},{"parameter":"SM","unit":"kg","values":[{"value":"2,99E-01","module":"A1-A3","scenario":null},{"value":"0,00E+00","module":"C3","scenario":null},{"value":"5,73E+00","module":"D","scenario":null}]},{"parameter":"RSF","unit":"MJ","values":[{"value":"0,00E+00","module":"A1-A3","scenario":null},{"value":"0,00E+00","module":"C3","scenario":null},{"value":"0,00E+00","module":"D","scenario":null}]},{"parameter":"NRSF","unit":"MJ","values":[{"value":"0,00E+00","module":"A1-A3","scenario":null},{"value":"0,00E+00","module":"C3","scenario":null},{"value":"0,00E+00","module":"D","scenario":null}]},{"parameter":"FW","unit":"m^3","values":[{"value":"4,69E-02","module":"A1-A3","scenario":null},{"value":"9,43E-05","module":"C3","scenario":null},{"value":"3,83E-03","module":"D","scenario":null}]}],"end_of_life_waste":[{"parameter":"HWD","unit":"kg","values":[{"value":"3,61E-07","module":"A1-A3","scenario":null},{"value":"1,34E-09","module":"C3","scenario":null},{"value":"-5,73E-08","module":"D","scenario":null}]},{"parameter":"NHWD","unit":"kg","values":[{"value":"1,14E-01","module":"A1-A3","scenario":null},{"value":"1,23E-01","module":"C3","scenario":null},{"value":"-1,74E-01","module":"D","scenario":null}]},{"parameter":"RWD","unit":"kg","values":[{"value":"3,91E-03","module":"A1-A3","scenario":null},{"value":"2,89E-05","module":"C3","scenario":null},{"value":"1,95E-03","module":"D","scenario":null}]}],"end_of_life_flow":[{"parameter":"CRU","unit":"kg","values":[{"value":"0,00E+00","module":"A1-A3","scenario":null},{"value":"0,00E+00","module":"C3","scenario":null},{"value":"0,00E+00","module":"D","scenario":null}]},{"parameter":"MFR","unit":"kg","values":[{"value":"0,00E+00","module":"A1-A3","scenario":null},{"value":"6,03E+00","module":"C3","scenario":null},{"value":"0,00E+00","module":"D","scenario":null}]},{"parameter":"MER","unit":"kg","values":[{"value":"0,00E+00","module":"A1-A3","scenario":null},{"value":"0,00E+00","module":"C3","scenario":null},{"value":"0,00E+00","module":"D","scenario":null}]},{"parameter":"EEE","unit":"MJ","values":[{"value":"0,00E+00","module":"A1-A3","scenario":null},{"value":"0,00E+00","module":"C3","scenario":null},{"value":"0,00E+00","module":"D","scenario":null}]},{"parameter":"EET","unit":"MJ","values":[{"value":"0,00E+00","module":"A1-A3","scenario":null},{"value":"0,00E+00","module":"C3","scenario":null},{"value":"0,00E+00","module":"D","scenario":null}]}]}