{"product_name":"PILOTE 3D - getuftete Teppichfliesen","epd_id":"EPD-BAL-20200071-CCA1-EN","compliance":["DIN EN 15804","ISO 14025"],"producer_name":"Balsan Moquette","environmental_impact":[{"parameter":"GWP-total","unit":"kg CO2-eq.","values":[{"value":"3,96E+00","module":"A1-A3","scenario":null},{"value":"2,43E-01","module":"A4","scenario":null},{"value":"3,29E-01","module":"A5","scenario":null},{"value":"0,00E+00","module":"B1","scenario":null},{"value":"2,92E-01","module":"B2","scenario":null},{"value":"1,36E-02","module":"C2","scenario":null},{"value":"5,67E+00","module":"C3","scenario":"S2"},{"value":"2,26E-02","module":"C3","scenario":"S3"},{"value":"2,75E-01","module":"C4","scenario":null},{"value":"-3,48E-02","module":"D","scenario":"S0"},{"value":"0,00E+00","module":"D","scenario":"S1"},{"value":"-1,11E+00","module":"D","scenario":"S2"},{"value":"-1,84E-01","module":"D","scenario":"S3"}]},{"parameter":"ODP","unit":"kg CFC11-eq.","values":[{"value":"8,90E-09","module":"A1-A3","scenario":null},{"value":"3,99E-17","module":"A4","scenario":null},{"value":"2,67E-10","module":"A5","scenario":null},{"value":"0,00E+00","module":"B1","scenario":null},{"value":"1,21E-08","module":"B2","scenario":null},{"value":"2,23E-18","module":"C2","scenario":null},{"value":"1,74E-15","module":"C3","scenario":"S2"},{"value":"6,73E-16","module":"C3","scenario":"S3"},{"value":"8,98E-16","module":"C4","scenario":null},{"value":"-4,83E-16","module":"D","scenario":"S0"},{"value":"0,00E+00","module":"D","scenario":"S1"},{"value":"-1,54E-14","module":"D","scenario":"S2"},{"value":"-9,35E-16","module":"D","scenario":"S3"}]},{"parameter":"AP","unit":"kg SO2-eq.","values":[{"value":"8,97E-03","module":"A1-A3","scenario":null},{"value":"1,03E-03","module":"A4","scenario":null},{"value":"3,71E-04","module":"A5","scenario":null},{"value":"0,00E+00","module":"B1","scenario":null},{"value":"1,16E-03","module":"B2","scenario":null},{"value":"5,73E-05","module":"C2","scenario":null},{"value":"2,28E-03","module":"C3","scenario":"S2"},{"value":"4,72E-05","module":"C3","scenario":"S3"},{"value":"7,51E-04","module":"C4","scenario":null},{"value":"-4,34E-05","module":"D","scenario":"S0"},{"value":"0,00E+00","module":"D","scenario":"S1"},{"value":"-1,38E-03","module":"D","scenario":"S2"},{"value":"-5,86E-04","module":"D","scenario":"S3"}]},{"parameter":"EP","unit":"kg PO4^3-eq.","values":[{"value":"1,92E-03","module":"A1-A3","scenario":null},{"value":"2,57E-04","module":"A4","scenario":null},{"value":"8,26E-05","module":"A5","scenario":null},{"value":"0,00E+00","module":"B1","scenario":null},{"value":"3,17E-04","module":"B2","scenario":null},{"value":"1,44E-05","module":"C2","scenario":null},{"value":"5,61E-04","module":"C3","scenario":"S2"},{"value":"5,23E-06","module":"C3","scenario":"S3"},{"value":"7,85E-04","module":"C4","scenario":null},{"value":"-5,42E-06","module":"D","scenario":"S0"},{"value":"0,00E+00","module":"D","scenario":"S1"},{"value":"-1,72E-04","module":"D","scenario":"S2"},{"value":"-6,64E-05","module":"D","scenario":"S3"}]},{"parameter":"POCP","unit":"kg Ethen-eq.","values":[{"value":"6,97E-04","module":"A1-A3","scenario":null},{"value":"-4,32E-04","module":"A4","scenario":null},{"value":"1,15E-05","module":"A5","scenario":null},{"value":"6,29E-05","module":"B1","scenario":null},{"value":"1,48E-04","module":"B2","scenario":null},{"value":"-2,41E-05","module":"C2","scenario":null},{"value":"1,48E-04","module":"C3","scenario":"S2"},{"value":"3,36E-06","module":"C3","scenario":"S3"},{"value":"8,48E-05","module":"C4","scenario":null},{"value":"-3,98E-06","module":"D","scenario":"S0"},{"value":"0,00E+00","module":"D","scenario":"S1"},{"value":"-1,27E-04","module":"D","scenario":"S2"},{"value":"-1,45E-04","module":"D","scenario":"S3"}]},{"parameter":"ADPE","unit":"kg Sb-eq.","values":[{"value":"4,47E-06","module":"A1-A3","scenario":null},{"value":"2,05E-08","module":"A4","scenario":null},{"value":"1,40E-07","module":"A5","scenario":null},{"value":"0,00E+00","module":"B1","scenario":null},{"value":"4,43E-06","module":"B2","scenario":null},{"value":"1,15E-09","module":"C2","scenario":null},{"value":"1,62E-07","module":"C3","scenario":"S2"},{"value":"7,53E-09","module":"C3","scenario":"S3"},{"value":"5,36E-08","module":"C4","scenario":null},{"value":"-6,41E-09","module":"D","scenario":"S0"},{"value":"0,00E+00","module":"D","scenario":"S1"},{"value":"-2,04E-07","module":"D","scenario":"S2"},{"value":"-2,03E-08","module":"D","scenario":"S3"}]},{"parameter":"ADPF","unit":"MJ","values":[{"value":"8,75E+01","module":"A1-A3","scenario":null},{"value":"3,31E+00","module":"A4","scenario":null},{"value":"2,80E+00","module":"A5","scenario":null},{"value":"0,00E+00","module":"B1","scenario":null},{"value":"6,76E+00","module":"B2","scenario":null},{"value":"1,85E-01","module":"C2","scenario":null},{"value":"2,43E+00","module":"C3","scenario":"S2"},{"value":"2,49E-01","module":"C3","scenario":"S3"},{"value":"4,13E+00","module":"C4","scenario":null},{"value":"-4,89E-01","module":"D","scenario":"S0"},{"value":"0,00E+00","module":"D","scenario":"S1"},{"value":"-1,56E+01","module":"D","scenario":"S2"},{"value":"-3,10E+01","module":"D","scenario":"S3"}]}],"additional_environmental_impact":[],"resource_use":[{"parameter":"PERE","unit":"MJ","values":[{"value":"2,86E+01","module":"A1-A3","scenario":null},{"value":"1,87E-01","module":"A4","scenario":null},{"value":"8,77E-01","module":"A5","scenario":null},{"value":"0,00E+00","module":"B1","scenario":null},{"value":"1,20E+00","module":"B2","scenario":null},{"value":"1,04E-02","module":"C2","scenario":null},{"value":"4,11E-01","module":"C3","scenario":"S2"},{"value":"1,79E-01","module":"C3","scenario":"S3"},{"value":"2,99E-01","module":"C4","scenario":null},{"value":"-1,29E-01","module":"D","scenario":"S0"},{"value":"0,00E+00","module":"D","scenario":"S1"},{"value":"-4,09E+00","module":"D","scenario":"S2"},{"value":"-2,03E-01","module":"D","scenario":"S3"}]},{"parameter":"PERM","unit":"MJ","values":[{"value":"0,00E+00","module":"A1-A3","scenario":null},{"value":"0,00E+00","module":"A4","scenario":null},{"value":"0,00E+00","module":"A5","scenario":null},{"value":"0,00E+00","module":"B1","scenario":null},{"value":"0,00E+00","module":"B2","scenario":null},{"value":"0,00E+00","module":"C2","scenario":null},{"value":"0,00E+00","module":"C3","scenario":"S2"},{"value":"0,00E+00","module":"C3","scenario":"S3"},{"value":"0,00E+00","module":"C4","scenario":null},{"value":"0,00E+00","module":"D","scenario":"S0"},{"value":"0,00E+00","module":"D","scenario":"S1"},{"value":"0,00E+00","module":"D","scenario":"S2"},{"value":"0,00E+00","module":"D","scenario":"S3"}]},{"parameter":"PERT","unit":"MJ","values":[{"value":"2,86E+01","module":"A1-A3","scenario":null},{"value":"1,87E-01","module":"A4","scenario":null},{"value":"8,77E-01","module":"A5","scenario":null},{"value":"0,00E+00","module":"B1","scenario":null},{"value":"1,20E+00","module":"B2","scenario":null},{"value":"1,04E-02","module":"C2","scenario":null},{"value":"4,11E-01","module":"C3","scenario":"S2"},{"value":"1,79E-01","module":"C3","scenario":"S3"},{"value":"2,99E-01","module":"C4","scenario":null},{"value":"-1,29E-01","module":"D","scenario":"S0"},{"value":"0,00E+00","module":"D","scenario":"S1"},{"value":"-4,09E+00","module":"D","scenario":"S2"},{"value":"-2,03E-01","module":"D","scenario":"S3"}]},{"parameter":"PENRE","unit":"MJ","values":[{"value":"6,07E+01","module":"A1-A3","scenario":null},{"value":"3,32E+00","module":"A4","scenario":null},{"value":"3,06E+00","module":"A5","scenario":null},{"value":"0,00E+00","module":"B1","scenario":null},{"value":"7,86E+00","module":"B2","scenario":null},{"value":"1,86E-01","module":"C2","scenario":null},{"value":"3,79E+01","module":"C3","scenario":"S2"},{"value":"3,55E+01","module":"C3","scenario":"S3"},{"value":"4,26E+00","module":"C4","scenario":null},{"value":"-6,00E-01","module":"D","scenario":"S0"},{"value":"0,00E+00","module":"D","scenario":"S1"},{"value":"-1,91E+01","module":"D","scenario":"S2"},{"value":"-3,12E+01","module":"D","scenario":"S3"}]},{"parameter":"PENRM","unit":"MJ","values":[{"value":"3,51E+01","module":"A1-A3","scenario":null},{"value":"0,00E+00","module":"A4","scenario":null},{"value":"0,00E+00","module":"A5","scenario":null},{"value":"0,00E+00","module":"B1","scenario":null},{"value":"0,00E+00","module":"B2","scenario":null},{"value":"0,00E+00","module":"C2","scenario":null},{"value":"-3,51E+01","module":"C3","scenario":"S2"},{"value":"-3,51E+01","module":"C3","scenario":"S3"},{"value":"0,00E+00","module":"C4","scenario":null},{"value":"0,00E+00","module":"D","scenario":"S0"},{"value":"0,00E+00","module":"D","scenario":"S1"},{"value":"0,00E+00","module":"D","scenario":"S2"},{"value":"0,00E+00","module":"D","scenario":"S3"}]},{"parameter":"PENRT","unit":"MJ","values":[{"value":"9,58E+01","module":"A1-A3","scenario":null},{"value":"3,32E+00","module":"A4","scenario":null},{"value":"3,06E+00","module":"A5","scenario":null},{"value":"0,00E+00","module":"B1","scenario":null},{"value":"7,86E+00","module":"B2","scenario":null},{"value":"1,86E-01","module":"C2","scenario":null},{"value":"2,72E+00","module":"C3","scenario":"S2"},{"value":"4,04E-01","module":"C3","scenario":"S3"},{"value":"4,26E+00","module":"C4","scenario":null},{"value":"-6,00E-01","module":"D","scenario":"S0"},{"value":"0,00E+00","module":"D","scenario":"S1"},{"value":"-1,91E+01","module":"D","scenario":"S2"},{"value":"-3,12E+01","module":"D","scenario":"S3"}]},{"parameter":"SM","unit":"kg","values":[{"value":"8,33E-01","module":"A1-A3","scenario":null},{"value":"0,00E+00","module":"A4","scenario":null},{"value":"2,50E-02","module":"A5","scenario":null},{"value":"0,00E+00","module":"B1","scenario":null},{"value":"0,00E+00","module":"B2","scenario":null},{"value":"0,00E+00","module":"C2","scenario":null},{"value":"0,00E+00","module":"C3","scenario":"S2"},{"value":"0,00E+00","module":"C3","scenario":"S3"},{"value":"0,00E+00","module":"C4","scenario":null},{"value":"0,00E+00","module":"D","scenario":"S0"},{"value":"0,00E+00","module":"D","scenario":"S1"},{"value":"0,00E+00","module":"D","scenario":"S2"},{"value":"2,49E+00","module":"D","scenario":"S3"}]},{"parameter":"RSF","unit":"MJ","values":[{"value":"0,00E+00","module":"A1-A3","scenario":null},{"value":"0,00E+00","module":"A4","scenario":null},{"value":"0,00E+00","module":"A5","scenario":null},{"value":"0,00E+00","module":"B1","scenario":null},{"value":"0,00E+00","module":"B2","scenario":null},{"value":"0,00E+00","module":"C2","scenario":null},{"value":"0,00E+00","module":"C3","scenario":"S2"},{"value":"0,00E+00","module":"C3","scenario":"S3"},{"value":"0,00E+00","module":"C4","scenario":null},{"value":"0,00E+00","module":"D","scenario":"S0"},{"value":"0,00E+00","module":"D","scenario":"S1"},{"value":"0,00E+00","module":"D","scenario":"S2"},{"value":"0,00E+00","module":"D","scenario":"S3"}]},{"parameter":"NRSF","unit":"MJ","values":[{"value":"0,00E+00","module":"A1-A3","scenario":null},{"value":"0,00E+00","module":"A4","scenario":null},{"value":"0,00E+00","module":"A5","scenario":null},{"value":"0,00E+00","module":"B1","scenario":null},{"value":"0,00E+00","module":"B2","scenario":null},{"value":"0,00E+00","module":"C2","scenario":null},{"value":"0,00E+00","module":"C3","scenario":"S2"},{"value":"0,00E+00","module":"C3","scenario":"S3"},{"value":"0,00E+00","module":"C4","scenario":null},{"value":"0,00E+00","module":"D","scenario":"S0"},{"value":"0,00E+00","module":"D","scenario":"S1"},{"value":"0,00E+00","module":"D","scenario":"S2"},{"value":"3,51E+01","module":"D","scenario":"S3"}]},{"parameter":"FW","unit":"m^3","values":[{"value":"9,01E-02","module":"A1-A3","scenario":null},{"value":"2,16E-04","module":"A4","scenario":null},{"value":"3,22E-03","module":"A5","scenario":null},{"value":"0,00E+00","module":"B1","scenario":null},{"value":"4,27E-03","module":"B2","scenario":null},{"value":"1,21E-05","module":"C2","scenario":null},{"value":"1,67E-02","module":"C3","scenario":"S2"},{"value":"2,07E-04","module":"C3","scenario":"S3"},{"value":"5,23E-05","module":"C4","scenario":null},{"value":"-1,49E-04","module":"D","scenario":"S0"},{"value":"0,00E+00","module":"D","scenario":"S1"},{"value":"-4,74E-03","module":"D","scenario":"S2"},{"value":"-2,55E-03","module":"D","scenario":"S3"}]}],"end_of_life_waste":[{"parameter":"HWD","unit":"kg","values":[{"value":"2,89E-03","module":"A1-A3","scenario":null},{"value":"1,55E-07","module":"A4","scenario":null},{"value":"8,66E-05","module":"A5","scenario":null},{"value":"0,00E+00","module":"B1","scenario":null},{"value":"9,63E-10","module":"B2","scenario":null},{"value":"8,64E-09","module":"C2","scenario":null},{"value":"2,05E-08","module":"C3","scenario":"S2"},{"value":"1,67E-10","module":"C3","scenario":"S3"},{"value":"1,56E-08","module":"C4","scenario":null},{"value":"-2,39E-10","module":"D","scenario":"S0"},{"value":"0,00E+00","module":"D","scenario":"S1"},{"value":"-7,62E-09","module":"D","scenario":"S2"},{"value":"1,24E-08","module":"D","scenario":"S3"}]},{"parameter":"NHWD","unit":"kg","values":[{"value":"7,01E-01","module":"A1-A3","scenario":null},{"value":"5,08E-04","module":"A4","scenario":null},{"value":"5,53E-02","module":"A5","scenario":null},{"value":"0,00E+00","module":"B1","scenario":null},{"value":"5,63E-03","module":"B2","scenario":null},{"value":"2,84E-05","module":"C2","scenario":null},{"value":"1,14E+00","module":"C3","scenario":"S2"},{"value":"2,86E-04","module":"C3","scenario":"S3"},{"value":"4,09E+00","module":"C4","scenario":null},{"value":"-2,74E-04","module":"D","scenario":"S0"},{"value":"0,00E+00","module":"D","scenario":"S1"},{"value":"-8,74E-03","module":"D","scenario":"S2"},{"value":"-7,31E-04","module":"D","scenario":"S3"}]},{"parameter":"RWD","unit":"kg","values":[{"value":"3,25E-03","module":"A1-A3","scenario":null},{"value":"4,11E-06","module":"A4","scenario":null},{"value":"1,01E-04","module":"A5","scenario":null},{"value":"0,00E+00","module":"B1","scenario":null},{"value":"3,38E-04","module":"B2","scenario":null},{"value":"2,30E-07","module":"C2","scenario":null},{"value":"1,15E-04","module":"C3","scenario":"S2"},{"value":"6,12E-05","module":"C3","scenario":"S3"},{"value":"5,14E-05","module":"C4","scenario":null},{"value":"-4,39E-05","module":"D","scenario":"S0"},{"value":"0,00E+00","module":"D","scenario":"S1"},{"value":"-1,40E-03","module":"D","scenario":"S2"},{"value":"-5,09E-05","module":"D","scenario":"S3"}]}],"end_of_life_flow":[{"parameter":"CRU","unit":"kg","values":[{"value":"0,00E+00","module":"A1-A3","scenario":null},{"value":"0,00E+00","module":"A4","scenario":null},{"value":"0,00E+00","module":"A5","scenario":null},{"value":"0,00E+00","module":"B1","scenario":null},{"value":"0,00E+00","module":"B2","scenario":null},{"value":"0,00E+00","module":"C2","scenario":null},{"value":"0,00E+00","module":"C3","scenario":"S2"},{"value":"0,00E+00","module":"C3","scenario":"S3"},{"value":"0,00E+00","module":"C4","scenario":null},{"value":"0,00E+00","module":"D","scenario":"S0"},{"value":"0,00E+00","module":"D","scenario":"S1"},{"value":"0,00E+00","module":"D","scenario":"S2"},{"value":"0,00E+00","module":"D","scenario":"S3"}]},{"parameter":"MFR","unit":"kg","values":[{"value":"8,16E-03","module":"A1-A3","scenario":null},{"value":"0,00E+00","module":"A4","scenario":null},{"value":"9,20E-02","module":"A5","scenario":null},{"value":"0,00E+00","module":"B1","scenario":null},{"value":"0,00E+00","module":"B2","scenario":null},{"value":"0,00E+00","module":"C2","scenario":null},{"value":"0,00E+00","module":"C3","scenario":"S2"},{"value":"2,49E+00","module":"C3","scenario":"S3"},{"value":"0,00E+00","module":"C4","scenario":null},{"value":"0,00E+00","module":"D","scenario":"S0"},{"value":"0,00E+00","module":"D","scenario":"S1"},{"value":"0,00E+00","module":"D","scenario":"S2"},{"value":"0,00E+00","module":"D","scenario":"S3"}]},{"parameter":"MER","unit":"kg","values":[{"value":"0,00E+00","module":"A1-A3","scenario":null},{"value":"0,00E+00","module":"A4","scenario":null},{"value":"0,00E+00","module":"A5","scenario":null},{"value":"0,00E+00","module":"B1","scenario":null},{"value":"0,00E+00","module":"B2","scenario":null},{"value":"0,00E+00","module":"C2","scenario":null},{"value":"0,00E+00","module":"C3","scenario":"S2"},{"value":"1,62E+00","module":"C3","scenario":"S3"},{"value":"0,00E+00","module":"C4","scenario":null},{"value":"0,00E+00","module":"D","scenario":"S0"},{"value":"0,00E+00","module":"D","scenario":"S1"},{"value":"0,00E+00","module":"D","scenario":"S2"},{"value":"0,00E+00","module":"D","scenario":"S3"}]},{"parameter":"EEE","unit":"MJ","values":[{"value":"0,00E+00","module":"A1-A3","scenario":null},{"value":"0,00E+00","module":"A4","scenario":null},{"value":"2,43E-01","module":"A5","scenario":null},{"value":"0,00E+00","module":"B1","scenario":null},{"value":"0,00E+00","module":"B2","scenario":null},{"value":"0,00E+00","module":"C2","scenario":null},{"value":"7,88E+00","module":"C3","scenario":"S2"},{"value":"0,00E+00","module":"C3","scenario":"S3"},{"value":"0,00E+00","module":"C4","scenario":null},{"value":"0,00E+00","module":"D","scenario":"S0"},{"value":"0,00E+00","module":"D","scenario":"S1"},{"value":"0,00E+00","module":"D","scenario":"S2"},{"value":"0,00E+00","module":"D","scenario":"S3"}]},{"parameter":"EET","unit":"MJ","values":[{"value":"0,00E+00","module":"A1-A3","scenario":null},{"value":"0,00E+00","module":"A4","scenario":null},{"value":"4,47E-01","module":"A5","scenario":null},{"value":"0,00E+00","module":"B1","scenario":null},{"value":"0,00E+00","module":"B2","scenario":null},{"value":"0,00E+00","module":"C2","scenario":null},{"value":"1,45E+01","module":"C3","scenario":"S2"},{"value":"0,00E+00","module":"C3","scenario":"S3"},{"value":"0,00E+00","module":"C4","scenario":null},{"value":"0,00E+00","module":"D","scenario":"S0"},{"value":"0,00E+00","module":"D","scenario":"S1"},{"value":"0,00E+00","module":"D","scenario":"S2"},{"value":"0,00E+00","module":"D","scenario":"S3"}]}]}