{"product_name":"Synwer\u00ae \u2013 Syn Sd variabel 150","epd_id":"EPD-Synwer-229-EN","compliance":["EN 15804+A2","ISO 14025"],"producer_name":"Synwer GmbH","environmental_impact":[{"parameter":"GWP-total","unit":"kg CO2-eq.","values":[{"value":"1,33E+00","module":"A1","scenario":"Standard scenario"},{"value":"9,38E-03","module":"A2","scenario":"Standard scenario"},{"value":"2,79E-01","module":"A3","scenario":"Standard scenario"},{"value":"0,00E+00","module":"C1","scenario":"Standard scenario"},{"value":"3,04E-03","module":"C2","scenario":"Standard scenario"},{"value":"3,70E-01","module":"C3","scenario":"Standard scenario"},{"value":"0,00E+00","module":"C4","scenario":"Standard scenario"},{"value":"-2,36E-01","module":"D","scenario":"Standard scenario"},{"value":"1,62E+00","module":"A1A3","scenario":null}]},{"parameter":"GWP-fossil","unit":"kg CO2-eq.","values":[{"value":"1,31E+00","module":"A1","scenario":"Standard scenario"},{"value":"9,37E-03","module":"A2","scenario":"Standard scenario"},{"value":"2,95E-01","module":"A3","scenario":"Standard scenario"},{"value":"0,00E+00","module":"C1","scenario":"Standard scenario"},{"value":"3,04E-03","module":"C2","scenario":"Standard scenario"},{"value":"3,70E-01","module":"C3","scenario":"Standard scenario"},{"value":"0,00E+00","module":"C4","scenario":"Standard scenario"},{"value":"-2,25E-01","module":"D","scenario":"Standard scenario"},{"value":"1,61E+00","module":"A1A3","scenario":null}]},{"parameter":"GWP-biogenic","unit":"kg CO2-eq.","values":[{"value":"1,48E-02","module":"A1","scenario":"Standard scenario"},{"value":"4,33E-06","module":"A2","scenario":"Standard scenario"},{"value":"-1,64E-02","module":"A3","scenario":"Standard scenario"},{"value":"0,00E+00","module":"C1","scenario":"Standard scenario"},{"value":"1,40E-06","module":"C2","scenario":"Standard scenario"},{"value":"7,57E-06","module":"C3","scenario":"Standard scenario"},{"value":"0,00E+00","module":"C4","scenario":"Standard scenario"},{"value":"-1,08E-02","module":"D","scenario":"Standard scenario"},{"value":"-1,60E-03","module":"A1A3","scenario":null}]},{"parameter":"GWP-luluc","unit":"kg CO2-eq.","values":[{"value":"1,14E-03","module":"A1","scenario":"Standard scenario"},{"value":"3,43E-06","module":"A2","scenario":"Standard scenario"},{"value":"3,95E-04","module":"A3","scenario":"Standard scenario"},{"value":"0,00E+00","module":"C1","scenario":"Standard scenario"},{"value":"1,11E-06","module":"C2","scenario":"Standard scenario"},{"value":"8,95E-07","module":"C3","scenario":"Standard scenario"},{"value":"0,00E+00","module":"C4","scenario":"Standard scenario"},{"value":"-1,61E-04","module":"D","scenario":"Standard scenario"},{"value":"1,54E-03","module":"A1A3","scenario":null}]},{"parameter":"ODP","unit":"kg CFC 11-equiv.","values":[{"value":"8,21E-08","module":"A1","scenario":"Standard scenario"},{"value":"2,07E-09","module":"A2","scenario":"Standard scenario"},{"value":"1,28E-08","module":"A3","scenario":"Standard scenario"},{"value":"0,00E+00","module":"C1","scenario":"Standard scenario"},{"value":"6,70E-10","module":"C2","scenario":"Standard scenario"},{"value":"5,22E-10","module":"C3","scenario":"Standard scenario"},{"value":"0,00E+00","module":"C4","scenario":"Standard scenario"},{"value":"-1,83E-08","module":"D","scenario":"Standard scenario"},{"value":"9,70E-08","module":"A1A3","scenario":null}]},{"parameter":"AP","unit":"mol H+-eq.","values":[{"value":"6,31E-03","module":"A1","scenario":"Standard scenario"},{"value":"5,44E-05","module":"A2","scenario":"Standard scenario"},{"value":"1,07E-03","module":"A3","scenario":"Standard scenario"},{"value":"0,00E+00","module":"C1","scenario":"Standard scenario"},{"value":"1,76E-05","module":"C2","scenario":"Standard scenario"},{"value":"8,35E-05","module":"C3","scenario":"Standard scenario"},{"value":"0,00E+00","module":"C4","scenario":"Standard scenario"},{"value":"-4,19E-04","module":"D","scenario":"Standard scenario"},{"value":"7,43E-03","module":"A1A3","scenario":null}]},{"parameter":"POCP","unit":"kg NMVOC-eq.","values":[{"value":"3,64E-03","module":"A1","scenario":"Standard scenario"},{"value":"6,03E-05","module":"A2","scenario":"Standard scenario"},{"value":"5,89E-04","module":"A3","scenario":"Standard scenario"},{"value":"0,00E+00","module":"C1","scenario":"Standard scenario"},{"value":"1,95E-05","module":"C2","scenario":"Standard scenario"},{"value":"1,04E-04","module":"C3","scenario":"Standard scenario"},{"value":"0,00E+00","module":"C4","scenario":"Standard scenario"},{"value":"-2,45E-04","module":"D","scenario":"Standard scenario"},{"value":"4,29E-03","module":"A1A3","scenario":null}]},{"parameter":"ADPE","unit":"kg Sb-eq.","values":[{"value":"1,05E-05","module":"A1","scenario":"Standard scenario"},{"value":"2,37E-07","module":"A2","scenario":"Standard scenario"},{"value":"1,43E-06","module":"A3","scenario":"Standard scenario"},{"value":"0,00E+00","module":"C1","scenario":"Standard scenario"},{"value":"7,69E-08","module":"C2","scenario":"Standard scenario"},{"value":"4,21E-08","module":"C3","scenario":"Standard scenario"},{"value":"0,00E+00","module":"C4","scenario":"Standard scenario"},{"value":"-4,11E-07","module":"D","scenario":"Standard scenario"},{"value":"1,22E-05","module":"A1A3","scenario":null}]},{"parameter":"ADPF","unit":"MJ","values":[{"value":"2,24E+01","module":"A1","scenario":"Standard scenario"},{"value":"1,41E-01","module":"A2","scenario":"Standard scenario"},{"value":"4,10E+00","module":"A3","scenario":"Standard scenario"},{"value":"0,00E+00","module":"C1","scenario":"Standard scenario"},{"value":"4,58E-02","module":"C2","scenario":"Standard scenario"},{"value":"5,38E-02","module":"C3","scenario":"Standard scenario"},{"value":"0,00E+00","module":"C4","scenario":"Standard scenario"},{"value":"-3,30E+00","module":"D","scenario":"Standard scenario"},{"value":"2,66E+01","module":"A1A3","scenario":null}]},{"parameter":"WDP","unit":"m3 world-eq.","values":[{"value":"5,09E-01","module":"A1","scenario":"Standard scenario"},{"value":"5,06E-04","module":"A2","scenario":"Standard scenario"},{"value":"7,61E-02","module":"A3","scenario":"Standard scenario"},{"value":"0,00E+00","module":"C1","scenario":"Standard scenario"},{"value":"1,64E-04","module":"C2","scenario":"Standard scenario"},{"value":"2,40E-03","module":"C3","scenario":"Standard scenario"},{"value":"0,00E+00","module":"C4","scenario":"Standard scenario"},{"value":"-4,89E-03","module":"D","scenario":"Standard scenario"},{"value":"5,86E-01","module":"A1A3","scenario":null}]},{"parameter":"EP-freshwater","unit":"kg P-eq.","values":[{"value":"6,33E-05","module":"A1","scenario":"Standard scenario"},{"value":"9,45E-08","module":"A2","scenario":"Standard scenario"},{"value":"2,97E-05","module":"A3","scenario":"Standard scenario"},{"value":"0,00E+00","module":"C1","scenario":"Standard scenario"},{"value":"3,06E-08","module":"C2","scenario":"Standard scenario"},{"value":"6,60E-08","module":"C3","scenario":"Standard scenario"},{"value":"0,00E+00","module":"C4","scenario":"Standard scenario"},{"value":"-2,01E-05","module":"D","scenario":"Standard scenario"},{"value":"9,31E-05","module":"A1A3","scenario":null}]},{"parameter":"EP-marine","unit":"kg N-eq.","values":[{"value":"1,01E-03","module":"A1","scenario":"Standard scenario"},{"value":"1,92E-05","module":"A2","scenario":"Standard scenario"},{"value":"1,93E-04","module":"A3","scenario":"Standard scenario"},{"value":"0,00E+00","module":"C1","scenario":"Standard scenario"},{"value":"6,21E-06","module":"C2","scenario":"Standard scenario"},{"value":"4,32E-05","module":"C3","scenario":"Standard scenario"},{"value":"0,00E+00","module":"C4","scenario":"Standard scenario"},{"value":"-7,73E-05","module":"D","scenario":"Standard scenario"},{"value":"1,22E-03","module":"A1A3","scenario":null}]},{"parameter":"EP-terrestrial","unit":"mol N-eq.","values":[{"value":"1,10E-02","module":"A1","scenario":"Standard scenario"},{"value":"2,11E-04","module":"A2","scenario":"Standard scenario"},{"value":"2,28E-03","module":"A3","scenario":"Standard scenario"},{"value":"0,00E+00","module":"C1","scenario":"Standard scenario"},{"value":"6,84E-05","module":"C2","scenario":"Standard scenario"},{"value":"4,35E-04","module":"C3","scenario":"Standard scenario"},{"value":"0,00E+00","module":"C4","scenario":"Standard scenario"},{"value":"-1,14E-03","module":"D","scenario":"Standard scenario"},{"value":"1,35E-02","module":"A1A3","scenario":null}]}],"additional_environmental_impact":[{"parameter":"PM","unit":"disease incidence","values":[{"value":"4,70E-08","module":"A1","scenario":"Standard scenario"},{"value":"8,43E-10","module":"A2","scenario":"Standard scenario"},{"value":"8,06E-09","module":"A3","scenario":"Standard scenario"},{"value":"0,00E+00","module":"C1","scenario":"Standard scenario"},{"value":"2,73E-10","module":"C2","scenario":"Standard scenario"},{"value":"3,66E-10","module":"C3","scenario":"Standard scenario"},{"value":"0,00E+00","module":"C4","scenario":"Standard scenario"},{"value":"-1,48E-09","module":"D","scenario":"Standard scenario"},{"value":"5,59E-08","module":"A1A3","scenario":null}]},{"parameter":"ETP-fw","unit":"CTUe","values":[{"value":"2,23E+01","module":"A1","scenario":"Standard scenario"},{"value":"1,26E-01","module":"A2","scenario":"Standard scenario"},{"value":"4,71E+00","module":"A3","scenario":"Standard scenario"},{"value":"0,00E+00","module":"C1","scenario":"Standard scenario"},{"value":"4,08E-02","module":"C2","scenario":"Standard scenario"},{"value":"1,70E-01","module":"C3","scenario":"Standard scenario"},{"value":"0,00E+00","module":"C4","scenario":"Standard scenario"},{"value":"-1,21E+00","module":"D","scenario":"Standard scenario"},{"value":"2,71E+01","module":"A1A3","scenario":null}]},{"parameter":"HTP-c","unit":"CTUh","values":[{"value":"4,98E-10","module":"A1","scenario":"Standard scenario"},{"value":"4,09E-12","module":"A2","scenario":"Standard scenario"},{"value":"8,96E-11","module":"A3","scenario":"Standard scenario"},{"value":"0,00E+00","module":"C1","scenario":"Standard scenario"},{"value":"1,32E-12","module":"C2","scenario":"Standard scenario"},{"value":"1,57E-11","module":"C3","scenario":"Standard scenario"},{"value":"0,00E+00","module":"C4","scenario":"Standard scenario"},{"value":"-2,76E-11","module":"D","scenario":"Standard scenario"},{"value":"5,92E-10","module":"A1A3","scenario":null}]},{"parameter":"HTP-nc","unit":"CTUh","values":[{"value":"1,68E-08","module":"A1","scenario":"Standard scenario"},{"value":"1,38E-10","module":"A2","scenario":"Standard scenario"},{"value":"3,27E-09","module":"A3","scenario":"Standard scenario"},{"value":"0,00E+00","module":"C1","scenario":"Standard scenario"},{"value":"4,47E-11","module":"C2","scenario":"Standard scenario"},{"value":"8,39E-10","module":"C3","scenario":"Standard scenario"},{"value":"0,00E+00","module":"C4","scenario":"Standard scenario"},{"value":"-9,94E-10","module":"D","scenario":"Standard scenario"},{"value":"2,02E-08","module":"A1A3","scenario":null}]},{"parameter":"SQP","unit":"dimensionless","values":[{"value":"4,35E+00","module":"A1","scenario":"Standard scenario"},{"value":"1,23E-01","module":"A2","scenario":"Standard scenario"},{"value":"3,14E+00","module":"A3","scenario":"Standard scenario"},{"value":"0,00E+00","module":"C1","scenario":"Standard scenario"},{"value":"3,97E-02","module":"C2","scenario":"Standard scenario"},{"value":"1,20E-02","module":"C3","scenario":"Standard scenario"},{"value":"0,00E+00","module":"C4","scenario":"Standard scenario"},{"value":"-3,41E-01","module":"D","scenario":"Standard scenario"},{"value":"7,61E+00","module":"A1A3","scenario":null}]},{"parameter":"IRP","unit":"kBq U235-eq.","values":[{"value":"8,26E-02","module":"A1","scenario":"Standard scenario"},{"value":"5,92E-04","module":"A2","scenario":"Standard scenario"},{"value":"1,41E-02","module":"A3","scenario":"Standard scenario"},{"value":"0,00E+00","module":"C1","scenario":"Standard scenario"},{"value":"1,92E-04","module":"C2","scenario":"Standard scenario"},{"value":"7,09E-05","module":"C3","scenario":"Standard scenario"},{"value":"0,00E+00","module":"C4","scenario":"Standard scenario"},{"value":"-6,28E-03","module":"D","scenario":"Standard scenario"},{"value":"9,73E-02","module":"A1A3","scenario":null}]}],"resource_use":[{"parameter":"PERE","unit":"MJ","values":[{"value":"2,02E+00","module":"A1","scenario":"Standard scenario"},{"value":"1,77E-03","module":"A2","scenario":"Standard scenario"},{"value":"7,29E-01","module":"A3","scenario":"Standard scenario"},{"value":"0,00E+00","module":"C1","scenario":"Standard scenario"},{"value":"5,73E-04","module":"C2","scenario":"Standard scenario"},{"value":"1,02E-03","module":"C3","scenario":"Standard scenario"},{"value":"0,00E+00","module":"C4","scenario":"Standard scenario"},{"value":"-2,25E-01","module":"D","scenario":"Standard scenario"},{"value":"2,75E+00","module":"A1A3","scenario":null}]},{"parameter":"PERM","unit":"MJ","values":[{"value":"0,00E+00","module":"A1","scenario":"Standard scenario"},{"value":"0,00E+00","module":"A2","scenario":"Standard scenario"},{"value":"7,96E-02","module":"A3","scenario":"Standard scenario"},{"value":"0,00E+00","module":"C1","scenario":"Standard scenario"},{"value":"0,00E+00","module":"C2","scenario":"Standard scenario"},{"value":"0,00E+00","module":"C3","scenario":"Standard scenario"},{"value":"0,00E+00","module":"C4","scenario":"Standard scenario"},{"value":"0,00E+00","module":"D","scenario":"Standard scenario"},{"value":"7,96E-02","module":"A1A3","scenario":null}]},{"parameter":"PERT","unit":"MJ","values":[{"value":"2,02E+00","module":"A1","scenario":"Standard scenario"},{"value":"1,77E-03","module":"A2","scenario":"Standard scenario"},{"value":"8,10E-01","module":"A3","scenario":"Standard scenario"},{"value":"0,00E+00","module":"C1","scenario":"Standard scenario"},{"value":"5,73E-04","module":"C2","scenario":"Standard scenario"},{"value":"1,02E-03","module":"C3","scenario":"Standard scenario"},{"value":"0,00E+00","module":"C4","scenario":"Standard scenario"},{"value":"-2,25E-01","module":"D","scenario":"Standard scenario"},{"value":"2,83E+00","module":"A1A3","scenario":null}]},{"parameter":"PENRE","unit":"MJ","values":[{"value":"1,96E+01","module":"A1","scenario":"Standard scenario"},{"value":"1,50E-01","module":"A2","scenario":"Standard scenario"},{"value":"3,89E+00","module":"A3","scenario":"Standard scenario"},{"value":"0,00E+00","module":"C1","scenario":"Standard scenario"},{"value":"4,86E-02","module":"C2","scenario":"Standard scenario"},{"value":"5,88E-02","module":"C3","scenario":"Standard scenario"},{"value":"0,00E+00","module":"C4","scenario":"Standard scenario"},{"value":"-3,59E+00","module":"D","scenario":"Standard scenario"},{"value":"2,36E+01","module":"A1A3","scenario":null}]},{"parameter":"PENRM","unit":"MJ","values":[{"value":"4,19E+00","module":"A1","scenario":"Standard scenario"},{"value":"0,00E+00","module":"A2","scenario":"Standard scenario"},{"value":"4,63E-01","module":"A3","scenario":"Standard scenario"},{"value":"0,00E+00","module":"C1","scenario":"Standard scenario"},{"value":"0,00E+00","module":"C2","scenario":"Standard scenario"},{"value":"0,00E+00","module":"C3","scenario":"Standard scenario"},{"value":"0,00E+00","module":"C4","scenario":"Standard scenario"},{"value":"0,00E+00","module":"D","scenario":"Standard scenario"},{"value":"4,65E+00","module":"A1A3","scenario":null}]},{"parameter":"PENRT","unit":"MJ","values":[{"value":"2,38E+01","module":"A1","scenario":"Standard scenario"},{"value":"1,50E-01","module":"A2","scenario":"Standard scenario"},{"value":"4,38E+00","module":"A3","scenario":"Standard scenario"},{"value":"0,00E+00","module":"C1","scenario":"Standard scenario"},{"value":"4,86E-02","module":"C2","scenario":"Standard scenario"},{"value":"5,88E-02","module":"C3","scenario":"Standard scenario"},{"value":"0,00E+00","module":"C4","scenario":"Standard scenario"},{"value":"-3,59E+00","module":"D","scenario":"Standard scenario"},{"value":"2,83E+01","module":"A1A3","scenario":null}]},{"parameter":"SM","unit":"kg","values":[{"value":"0,00E+00","module":"A1","scenario":"Standard scenario"},{"value":"0,00E+00","module":"A2","scenario":"Standard scenario"},{"value":"0,00E+00","module":"A3","scenario":"Standard scenario"},{"value":"0,00E+00","module":"C1","scenario":"Standard scenario"},{"value":"0,00E+00","module":"C2","scenario":"Standard scenario"},{"value":"0,00E+00","module":"C3","scenario":"Standard scenario"},{"value":"0,00E+00","module":"C4","scenario":"Standard scenario"},{"value":"0,00E+00","module":"D","scenario":"Standard scenario"},{"value":"0,00E+00","module":"A1A3","scenario":null}]},{"parameter":"RSF","unit":"MJ","values":[{"value":"0,00E+00","module":"A1","scenario":"Standard scenario"},{"value":"0,00E+00","module":"A2","scenario":"Standard scenario"},{"value":"0,00E+00","module":"A3","scenario":"Standard scenario"},{"value":"0,00E+00","module":"C1","scenario":"Standard scenario"},{"value":"0,00E+00","module":"C2","scenario":"Standard scenario"},{"value":"0,00E+00","module":"C3","scenario":"Standard scenario"},{"value":"0,00E+00","module":"C4","scenario":"Standard scenario"},{"value":"0,00E+00","module":"D","scenario":"Standard scenario"},{"value":"0,00E+00","module":"A1A3","scenario":null}]},{"parameter":"NRSF","unit":"MJ","values":[{"value":"0,00E+00","module":"A1","scenario":"Standard scenario"},{"value":"0,00E+00","module":"A2","scenario":"Standard scenario"},{"value":"0,00E+00","module":"A3","scenario":"Standard scenario"},{"value":"0,00E+00","module":"C1","scenario":"Standard scenario"},{"value":"0,00E+00","module":"C2","scenario":"Standard scenario"},{"value":"0,00E+00","module":"C3","scenario":"Standard scenario"},{"value":"0,00E+00","module":"C4","scenario":"Standard scenario"},{"value":"0,00E+00","module":"D","scenario":"Standard scenario"},{"value":"0,00E+00","module":"A1A3","scenario":null}]},{"parameter":"FW","unit":"m3","values":[{"value":"1,77E-02","module":"A1","scenario":"Standard scenario"},{"value":"1,72E-05","module":"A2","scenario":"Standard scenario"},{"value":"3,08E-03","module":"A3","scenario":"Standard scenario"},{"value":"0,00E+00","module":"C1","scenario":"Standard scenario"},{"value":"5,58E-06","module":"C2","scenario":"Standard scenario"},{"value":"7,88E-05","module":"C3","scenario":"Standard scenario"},{"value":"0,00E+00","module":"C4","scenario":"Standard scenario"},{"value":"-7,74E-04","module":"D","scenario":"Standard scenario"},{"value":"2,08E-02","module":"A1A3","scenario":null}]}],"end_of_life_waste":[{"parameter":"HWD","unit":"kg","values":[{"value":"1,24E-05","module":"A1","scenario":"Standard scenario"},{"value":"3,58E-07","module":"A2","scenario":"Standard scenario"},{"value":"1,40E-06","module":"A3","scenario":"Standard scenario"},{"value":"0,00E+00","module":"C1","scenario":"Standard scenario"},{"value":"1,16E-07","module":"C2","scenario":"Standard scenario"},{"value":"3,61E-07","module":"C3","scenario":"Standard scenario"},{"value":"0,00E+00","module":"C4","scenario":"Standard scenario"},{"value":"-2,45E-06","module":"D","scenario":"Standard scenario"},{"value":"1,42E-05","module":"A1A3","scenario":null}]},{"parameter":"NHWD","unit":"kg","values":[{"value":"6,45E-02","module":"A1","scenario":"Standard scenario"},{"value":"8,97E-03","module":"A2","scenario":"Standard scenario"},{"value":"1,80E-02","module":"A3","scenario":"Standard scenario"},{"value":"0,00E+00","module":"C1","scenario":"Standard scenario"},{"value":"2,90E-03","module":"C2","scenario":"Standard scenario"},{"value":"3,77E-03","module":"C3","scenario":"Standard scenario"},{"value":"0,00E+00","module":"C4","scenario":"Standard scenario"},{"value":"-7,54E-03","module":"D","scenario":"Standard scenario"},{"value":"9,15E-02","module":"A1A3","scenario":null}]},{"parameter":"RWD","unit":"kg","values":[{"value":"7,01E-05","module":"A1","scenario":"Standard scenario"},{"value":"9,28E-07","module":"A2","scenario":"Standard scenario"},{"value":"1,48E-05","module":"A3","scenario":"Standard scenario"},{"value":"0,00E+00","module":"C1","scenario":"Standard scenario"},{"value":"3,01E-07","module":"C2","scenario":"Standard scenario"},{"value":"9,62E-08","module":"C3","scenario":"Standard scenario"},{"value":"0,00E+00","module":"C4","scenario":"Standard scenario"},{"value":"-8,21E-06","module":"D","scenario":"Standard scenario"},{"value":"8,58E-05","module":"A1A3","scenario":null}]}],"end_of_life_flow":[{"parameter":"CRU","unit":"kg","values":[{"value":"0,00E+00","module":"A1","scenario":"Standard scenario"},{"value":"0,00E+00","module":"A2","scenario":"Standard scenario"},{"value":"0,00E+00","module":"A3","scenario":"Standard scenario"},{"value":"0,00E+00","module":"C1","scenario":"Standard scenario"},{"value":"0,00E+00","module":"C2","scenario":"Standard scenario"},{"value":"0,00E+00","module":"C3","scenario":"Standard scenario"},{"value":"0,00E+00","module":"C4","scenario":"Standard scenario"},{"value":"0,00E+00","module":"D","scenario":"Standard scenario"},{"value":"0,00E+00","module":"A1A3","scenario":null}]},{"parameter":"MFR","unit":"kg","values":[{"value":"0,00E+00","module":"A1","scenario":"Standard scenario"},{"value":"0,00E+00","module":"A2","scenario":"Standard scenario"},{"value":"4,95E-03","module":"A3","scenario":"Standard scenario"},{"value":"0,00E+00","module":"C1","scenario":"Standard scenario"},{"value":"0,00E+00","module":"C2","scenario":"Standard scenario"},{"value":"0,00E+00","module":"C3","scenario":"Standard scenario"},{"value":"0,00E+00","module":"C4","scenario":"Standard scenario"},{"value":"0,00E+00","module":"D","scenario":"Standard scenario"},{"value":"4,95E-03","module":"A1A3","scenario":null}]},{"parameter":"MER","unit":"kg","values":[{"value":"0,00E+00","module":"A1","scenario":"Standard scenario"},{"value":"0,00E+00","module":"A2","scenario":"Standard scenario"},{"value":"0,00E+00","module":"A3","scenario":"Standard scenario"},{"value":"0,00E+00","module":"C1","scenario":"Standard scenario"},{"value":"0,00E+00","module":"C2","scenario":"Standard scenario"},{"value":"0,00E+00","module":"C3","scenario":"Standard scenario"},{"value":"0,00E+00","module":"C4","scenario":"Standard scenario"},{"value":"0,00E+00","module":"D","scenario":"Standard scenario"},{"value":"0,00E+00","module":"A1A3","scenario":null}]},{"parameter":"EEE","unit":"MJ","values":[{"value":"0,00E+00","module":"A1","scenario":"Standard scenario"},{"value":"0,00E+00","module":"A2","scenario":"Standard scenario"},{"value":"4,37E-03","module":"A3","scenario":"Standard scenario"},{"value":"0,00E+00","module":"C1","scenario":"Standard scenario"},{"value":"0,00E+00","module":"C2","scenario":"Standard scenario"},{"value":"0,00E+00","module":"C3","scenario":"Standard scenario"},{"value":"0,00E+00","module":"C4","scenario":"Standard scenario"},{"value":"0,00E+00","module":"D","scenario":"Standard scenario"},{"value":"4,37E-03","module":"A1A3","scenario":null}]},{"parameter":"EET","unit":"MJ","values":[{"value":"0,00E+00","module":"A1","scenario":"Standard scenario"},{"value":"0,00E+00","module":"A2","scenario":"Standard scenario"},{"value":"7,53E-03","module":"A3","scenario":"Standard scenario"},{"value":"0,00E+00","module":"C1","scenario":"Standard scenario"},{"value":"0,00E+00","module":"C2","scenario":"Standard scenario"},{"value":"0,00E+00","module":"C3","scenario":"Standard scenario"},{"value":"0,00E+00","module":"C4","scenario":"Standard scenario"},{"value":"0,00E+00","module":"D","scenario":"Standard scenario"},{"value":"7,53E-03","module":"A1A3","scenario":null}]}]}