{"product_name":"StoVentec Glass A","epd_id":"EPD-STO-20230192-CBA1-EN","compliance":["DIN EN 15804+A2","ISO 14025"],"producer_name":"Sto SE & Co. KGaA","environmental_impact":[{"parameter":"GWP-total","unit":"kg CO2-eq","values":[{"value":"7,13E+01","module":"A1-A3","scenario":null},{"value":"2,08E-01","module":"A4","scenario":null},{"value":"5,26E+00","module":"A5","scenario":null},{"value":"2,75E-02","module":"C1","scenario":null},{"value":"1,04E-01","module":"C2","scenario":null},{"value":"0,00E+00","module":"C3","scenario":null},{"value":"3,78E-01","module":"C4","scenario":null},{"value":"-2,96E+01","module":"D","scenario":null}]},{"parameter":"GWP-fossil","unit":"kg CO2-eq","values":[{"value":"7,41E+01","module":"A1-A3","scenario":null},{"value":"2,07E-01","module":"A4","scenario":null},{"value":"1,60E+00","module":"A5","scenario":null},{"value":"2,75E-02","module":"C1","scenario":null},{"value":"1,04E-01","module":"C2","scenario":null},{"value":"0,00E+00","module":"C3","scenario":null},{"value":"3,78E-01","module":"C4","scenario":null},{"value":"-2,95E+01","module":"D","scenario":null}]},{"parameter":"GWP-biogenic","unit":"kg CO2-eq","values":[{"value":"-2,88E+00","module":"A1-A3","scenario":null},{"value":"0,00E+00","module":"A4","scenario":null},{"value":"3,66E+00","module":"A5","scenario":null},{"value":"1,62E-05","module":"C1","scenario":null},{"value":"0,00E+00","module":"C2","scenario":null},{"value":"0,00E+00","module":"C3","scenario":null},{"value":"0,00E+00","module":"C4","scenario":null},{"value":"-7,89E-02","module":"D","scenario":null}]},{"parameter":"GWP-luluc","unit":"kg CO2-eq","values":[{"value":"3,43E-02","module":"A1-A3","scenario":null},{"value":"1,15E-03","module":"A4","scenario":null},{"value":"1,03E-05","module":"A5","scenario":null},{"value":"1,78E-06","module":"C1","scenario":null},{"value":"5,75E-04","module":"C2","scenario":null},{"value":"0,00E+00","module":"C3","scenario":null},{"value":"6,97E-04","module":"C4","scenario":null},{"value":"-5,20E-03","module":"D","scenario":null}]},{"parameter":"ODP","unit":"kg CFC11-eq","values":[{"value":"1,22E-10","module":"A1-A3","scenario":null},{"value":"1,24E-14","module":"A4","scenario":null},{"value":"6,10E-13","module":"A5","scenario":null},{"value":"2,72E-13","module":"C1","scenario":null},{"value":"6,18E-15","module":"C2","scenario":null},{"value":"0,00E+00","module":"C3","scenario":null},{"value":"8,87E-13","module":"C4","scenario":null},{"value":"-3,04E-11","module":"D","scenario":null}]},{"parameter":"AP","unit":"mol H^(+)-eq","values":[{"value":"3,78E-01","module":"A1-A3","scenario":null},{"value":"1,97E-04","module":"A4","scenario":null},{"value":"7,00E-04","module":"A5","scenario":null},{"value":"4,04E-05","module":"C1","scenario":null},{"value":"9,84E-05","module":"C2","scenario":null},{"value":"0,00E+00","module":"C3","scenario":null},{"value":"2,68E-03","module":"C4","scenario":null},{"value":"-1,44E-01","module":"D","scenario":null}]},{"parameter":"POCP","unit":"kg NMVOC-eq","values":[{"value":"1,86E-01","module":"A1-A3","scenario":null},{"value":"1,71E-04","module":"A4","scenario":null},{"value":"5,83E-04","module":"A5","scenario":null},{"value":"3,12E-05","module":"C1","scenario":null},{"value":"8,57E-05","module":"C2","scenario":null},{"value":"0,00E+00","module":"C3","scenario":null},{"value":"2,08E-03","module":"C4","scenario":null},{"value":"-5,36E-02","module":"D","scenario":null}]},{"parameter":"ADPE","unit":"kg Sb-eq","values":[{"value":"3,89E-04","module":"A1-A3","scenario":null},{"value":"1,72E-08","module":"A4","scenario":null},{"value":"1,15E-08","module":"A5","scenario":null},{"value":"3,27E-09","module":"C1","scenario":null},{"value":"8,62E-09","module":"C2","scenario":null},{"value":"0,00E+00","module":"C3","scenario":null},{"value":"3,87E-08","module":"C4","scenario":null},{"value":"-2,17E-06","module":"D","scenario":null}]},{"parameter":"ADPF","unit":"MJ","values":[{"value":"1,02E+03","module":"A1-A3","scenario":null},{"value":"2,76E+00","module":"A4","scenario":null},{"value":"1,52E+00","module":"A5","scenario":null},{"value":"5,83E-01","module":"C1","scenario":null},{"value":"1,38E+00","module":"C2","scenario":null},{"value":"0,00E+00","module":"C3","scenario":null},{"value":"4,95E+00","module":"C4","scenario":null},{"value":"-3,76E+02","module":"D","scenario":null}]},{"parameter":"WDP","unit":"m^3 world-eq deprived","values":[{"value":"7,66E+00","module":"A1-A3","scenario":null},{"value":"1,85E-03","module":"A4","scenario":null},{"value":"5,12E-01","module":"A5","scenario":null},{"value":"2,05E-03","module":"C1","scenario":null},{"value":"9,25E-04","module":"C2","scenario":null},{"value":"0,00E+00","module":"C3","scenario":null},{"value":"4,14E-02","module":"C4","scenario":null},{"value":"-4,63E+00","module":"D","scenario":null}]},{"parameter":"EP-freshwater","unit":"kg P-eq","values":[{"value":"7,62E-05","module":"A1-A3","scenario":null},{"value":"6,16E-07","module":"A4","scenario":null},{"value":"9,28E-08","module":"A5","scenario":null},{"value":"1,23E-08","module":"C1","scenario":null},{"value":"3,08E-07","module":"C2","scenario":null},{"value":"0,00E+00","module":"C3","scenario":null},{"value":"6,40E-07","module":"C4","scenario":null},{"value":"-1,29E-05","module":"D","scenario":null}]},{"parameter":"EP-marine","unit":"kg N-eq","values":[{"value":"7,17E-02","module":"A1-A3","scenario":null},{"value":"6,13E-05","module":"A4","scenario":null},{"value":"2,12E-04","module":"A5","scenario":null},{"value":"1,10E-05","module":"C1","scenario":null},{"value":"3,07E-05","module":"C2","scenario":null},{"value":"0,00E+00","module":"C3","scenario":null},{"value":"6,84E-04","module":"C4","scenario":null},{"value":"-1,71E-02","module":"D","scenario":null}]},{"parameter":"EP-terrestrial","unit":"mol N-eq","values":[{"value":"8,06E-01","module":"A1-A3","scenario":null},{"value":"7,37E-04","module":"A4","scenario":null},{"value":"3,25E-03","module":"A5","scenario":null},{"value":"1,18E-04","module":"C1","scenario":null},{"value":"3,69E-04","module":"C2","scenario":null},{"value":"0,00E+00","module":"C3","scenario":null},{"value":"7,52E-03","module":"C4","scenario":null},{"value":"-1,86E-01","module":"D","scenario":null}]}],"additional_environmental_impact":[{"parameter":"PM","unit":"Disease incidence","values":[{"value":"3,35E-06","module":"A1-A3","scenario":null},{"value":"1,19E-09","module":"A4","scenario":null},{"value":"3,73E-09","module":"A5","scenario":null},{"value":"3,61E-10","module":"C1","scenario":null},{"value":"5,93E-10","module":"C2","scenario":null},{"value":"0,00E+00","module":"C3","scenario":null},{"value":"3,29E-08","module":"C4","scenario":null},{"value":"-1,50E-06","module":"D","scenario":null}]},{"parameter":"ETP-fw","unit":"CTUe","values":[{"value":"7,86E+02","module":"A1-A3","scenario":null},{"value":"1,91E+00","module":"A4","scenario":null},{"value":"5,93E-01","module":"A5","scenario":null},{"value":"1,79E-01","module":"C1","scenario":null},{"value":"9,57E-01","module":"C2","scenario":null},{"value":"0,00E+00","module":"C3","scenario":null},{"value":"2,77E+00","module":"C4","scenario":null},{"value":"-1,34E+02","module":"D","scenario":null}]},{"parameter":"HTP-c","unit":"CTUh","values":[{"value":"3,65E-08","module":"A1-A3","scenario":null},{"value":"3,86E-11","module":"A4","scenario":null},{"value":"3,49E-11","module":"A5","scenario":null},{"value":"3,29E-12","module":"C1","scenario":null},{"value":"1,93E-11","module":"C2","scenario":null},{"value":"0,00E+00","module":"C3","scenario":null},{"value":"4,23E-10","module":"C4","scenario":null},{"value":"-1,72E-08","module":"D","scenario":null}]},{"parameter":"HTP-nc","unit":"CTUh","values":[{"value":"2,15E-06","module":"A1-A3","scenario":null},{"value":"2,01E-09","module":"A4","scenario":null},{"value":"1,25E-09","module":"A5","scenario":null},{"value":"1,70E-10","module":"C1","scenario":null},{"value":"1,01E-09","module":"C2","scenario":null},{"value":"0,00E+00","module":"C3","scenario":null},{"value":"4,69E-08","module":"C4","scenario":null},{"value":"-3,60E-07","module":"D","scenario":null}]},{"parameter":"SQP","unit":"SQP","values":[{"value":"6,08E+02","module":"A1-A3","scenario":null},{"value":"9,48E-01","module":"A4","scenario":null},{"value":"3,31E-01","module":"A5","scenario":null},{"value":"5,35E-02","module":"C1","scenario":null},{"value":"4,74E-01","module":"C2","scenario":null},{"value":"0,00E+00","module":"C3","scenario":null},{"value":"1,03E+00","module":"C4","scenario":null},{"value":"-1,60E+01","module":"D","scenario":null}]}],"resource_use":[{"parameter":"PERE","unit":"MJ","values":[{"value":"2,71E+02","module":"A1-A3","scenario":null},{"value":"1,57E-01","module":"A4","scenario":null},{"value":"2,23E+01","module":"A5","scenario":null},{"value":"8,43E-02","module":"C1","scenario":null},{"value":"7,83E-02","module":"C2","scenario":null},{"value":"0,00E+00","module":"C3","scenario":null},{"value":"7,42E-01","module":"C4","scenario":null},{"value":"-1,78E+02","module":"D","scenario":null}]},{"parameter":"PERM","unit":"MJ","values":[{"value":"2,20E+01","module":"A1-A3","scenario":null},{"value":"0,00E+00","module":"A4","scenario":null},{"value":"-2,20E+01","module":"A5","scenario":null},{"value":"0,00E+00","module":"C1","scenario":null},{"value":"0,00E+00","module":"C2","scenario":null},{"value":"0,00E+00","module":"C3","scenario":null},{"value":"0,00E+00","module":"C4","scenario":null},{"value":"0,00E+00","module":"D","scenario":null}]},{"parameter":"PERT","unit":"MJ","values":[{"value":"2,93E+02","module":"A1-A3","scenario":null},{"value":"1,57E-01","module":"A4","scenario":null},{"value":"3,01E-01","module":"A5","scenario":null},{"value":"8,43E-02","module":"C1","scenario":null},{"value":"7,83E-02","module":"C2","scenario":null},{"value":"0,00E+00","module":"C3","scenario":null},{"value":"7,42E-01","module":"C4","scenario":null},{"value":"-1,78E+02","module":"D","scenario":null}]},{"parameter":"PENRE","unit":"MJ","values":[{"value":"9,85E+02","module":"A1-A3","scenario":null},{"value":"2,76E+00","module":"A4","scenario":null},{"value":"1,97E+01","module":"A5","scenario":null},{"value":"5,83E-01","module":"C1","scenario":null},{"value":"1,38E+00","module":"C2","scenario":null},{"value":"0,00E+00","module":"C3","scenario":null},{"value":"2,67E+01","module":"C4","scenario":null},{"value":"-3,77E+02","module":"D","scenario":null}]},{"parameter":"PENRM","unit":"MJ","values":[{"value":"3,99E+01","module":"A1-A3","scenario":null},{"value":"0,00E+00","module":"A4","scenario":null},{"value":"-1,82E+01","module":"A5","scenario":null},{"value":"0,00E+00","module":"C1","scenario":null},{"value":"0,00E+00","module":"C2","scenario":null},{"value":"0,00E+00","module":"C3","scenario":null},{"value":"-2,17E+01","module":"C4","scenario":null},{"value":"0,00E+00","module":"D","scenario":null}]},{"parameter":"PENRT","unit":"MJ","values":[{"value":"1,02E+03","module":"A1-A3","scenario":null},{"value":"2,76E+00","module":"A4","scenario":null},{"value":"1,52E+00","module":"A5","scenario":null},{"value":"5,83E-01","module":"C1","scenario":null},{"value":"1,38E+00","module":"C2","scenario":null},{"value":"0,00E+00","module":"C3","scenario":null},{"value":"4,95E+00","module":"C4","scenario":null},{"value":"-3,77E+02","module":"D","scenario":null}]},{"parameter":"SM","unit":"kg","values":[{"value":"0,00E+00","module":"A1-A3","scenario":null},{"value":"0,00E+00","module":"A4","scenario":null},{"value":"0,00E+00","module":"A5","scenario":null},{"value":"0,00E+00","module":"C1","scenario":null},{"value":"0,00E+00","module":"C2","scenario":null},{"value":"0,00E+00","module":"C3","scenario":null},{"value":"0,00E+00","module":"C4","scenario":null},{"value":"3,61E+00","module":"D","scenario":null}]},{"parameter":"RSF","unit":"MJ","values":[{"value":"0,00E+00","module":"A1-A3","scenario":null},{"value":"0,00E+00","module":"A4","scenario":null},{"value":"0,00E+00","module":"A5","scenario":null},{"value":"0,00E+00","module":"C1","scenario":null},{"value":"0,00E+00","module":"C2","scenario":null},{"value":"0,00E+00","module":"C3","scenario":null},{"value":"0,00E+00","module":"C4","scenario":null},{"value":"0,00E+00","module":"D","scenario":null}]},{"parameter":"NRSF","unit":"MJ","values":[{"value":"0,00E+00","module":"A1-A3","scenario":null},{"value":"0,00E+00","module":"A4","scenario":null},{"value":"0,00E+00","module":"A5","scenario":null},{"value":"0,00E+00","module":"C1","scenario":null},{"value":"0,00E+00","module":"C2","scenario":null},{"value":"0,00E+00","module":"C3","scenario":null},{"value":"0,00E+00","module":"C4","scenario":null},{"value":"0,00E+00","module":"D","scenario":null}]},{"parameter":"FW","unit":"m^3","values":[{"value":"5,73E-01","module":"A1-A3","scenario":null},{"value":"1,77E-04","module":"A4","scenario":null},{"value":"1,21E-02","module":"A5","scenario":null},{"value":"1,28E-04","module":"C1","scenario":null},{"value":"8,86E-05","module":"C2","scenario":null},{"value":"0,00E+00","module":"C3","scenario":null},{"value":"1,26E-03","module":"C4","scenario":null},{"value":"-4,41E-01","module":"D","scenario":null}]}],"end_of_life_waste":[{"parameter":"HWD","unit":"kg","values":[{"value":"9,39E-08","module":"A1-A3","scenario":null},{"value":"1,32E-11","module":"A4","scenario":null},{"value":"1,31E-10","module":"A5","scenario":null},{"value":"4,17E-11","module":"C1","scenario":null},{"value":"6,61E-12","module":"C2","scenario":null},{"value":"0,00E+00","module":"C3","scenario":null},{"value":"2,54E-10","module":"C4","scenario":null},{"value":"4,12E-08","module":"D","scenario":null}]},{"parameter":"NHWD","unit":"kg","values":[{"value":"1,33E+01","module":"A1-A3","scenario":null},{"value":"3,96E-04","module":"A4","scenario":null},{"value":"3,23E-02","module":"A5","scenario":null},{"value":"1,24E-04","module":"C1","scenario":null},{"value":"1,98E-04","module":"C2","scenario":null},{"value":"0,00E+00","module":"C3","scenario":null},{"value":"2,53E+01","module":"C4","scenario":null},{"value":"-8,18E+00","module":"D","scenario":null}]},{"parameter":"RWD","unit":"kg","values":[{"value":"3,99E-02","module":"A1-A3","scenario":null},{"value":"3,40E-06","module":"A4","scenario":null},{"value":"1,52E-04","module":"A5","scenario":null},{"value":"9,69E-05","module":"C1","scenario":null},{"value":"1,70E-06","module":"C2","scenario":null},{"value":"0,00E+00","module":"C3","scenario":null},{"value":"5,51E-05","module":"C4","scenario":null},{"value":"-2,39E-02","module":"D","scenario":null}]}],"end_of_life_flow":[{"parameter":"CRU","unit":"kg","values":[{"value":"0,00E+00","module":"A1-A3","scenario":null},{"value":"0,00E+00","module":"A4","scenario":null},{"value":"0,00E+00","module":"A5","scenario":null},{"value":"0,00E+00","module":"C1","scenario":null},{"value":"0,00E+00","module":"C2","scenario":null},{"value":"0,00E+00","module":"C3","scenario":null},{"value":"0,00E+00","module":"C4","scenario":null},{"value":"0,00E+00","module":"D","scenario":null}]},{"parameter":"MFR","unit":"kg","values":[{"value":"0,00E+00","module":"A1-A3","scenario":null},{"value":"0,00E+00","module":"A4","scenario":null},{"value":"0,00E+00","module":"A5","scenario":null},{"value":"3,80E+00","module":"C1","scenario":null},{"value":"0,00E+00","module":"C2","scenario":null},{"value":"0,00E+00","module":"C3","scenario":null},{"value":"0,00E+00","module":"C4","scenario":null},{"value":"0,00E+00","module":"D","scenario":null}]},{"parameter":"MER","unit":"kg","values":[{"value":"0,00E+00","module":"A1-A3","scenario":null},{"value":"0,00E+00","module":"A4","scenario":null},{"value":"0,00E+00","module":"A5","scenario":null},{"value":"0,00E+00","module":"C1","scenario":null},{"value":"0,00E+00","module":"C2","scenario":null},{"value":"0,00E+00","module":"C3","scenario":null},{"value":"0,00E+00","module":"C4","scenario":null},{"value":"0,00E+00","module":"D","scenario":null}]},{"parameter":"EEE","unit":"MJ","values":[{"value":"0,00E+00","module":"A1-A3","scenario":null},{"value":"0,00E+00","module":"A4","scenario":null},{"value":"8,20E+00","module":"A5","scenario":null},{"value":"0,00E+00","module":"C1","scenario":null},{"value":"0,00E+00","module":"C2","scenario":null},{"value":"0,00E+00","module":"C3","scenario":null},{"value":"0,00E+00","module":"C4","scenario":null},{"value":"0,00E+00","module":"D","scenario":null}]},{"parameter":"EET","unit":"MJ","values":[{"value":"0,00E+00","module":"A1-A3","scenario":null},{"value":"0,00E+00","module":"A4","scenario":null},{"value":"1,47E+01","module":"A5","scenario":null},{"value":"0,00E+00","module":"C1","scenario":null},{"value":"0,00E+00","module":"C2","scenario":null},{"value":"0,00E+00","module":"C3","scenario":null},{"value":"0,00E+00","module":"C4","scenario":null},{"value":"0,00E+00","module":"D","scenario":null}]}]}