{"product_name":"BauderTHERMOPLAN","epd_id":"EPD-BAU-20220195-IBC1-DE","compliance":["DIN EN 15804+A2","ISO 14025"],"producer_name":"Paul Bauder GmbH & Co. KG","environmental_impact":[{"parameter":"GWP-total","unit":"kg CO2-eq.","values":[{"value":"3,32E+00","module":"A1-A3","scenario":null},{"value":"6,16E-02","module":"A4","scenario":null},{"value":"3,93E-01","module":"A5","scenario":null},{"value":"2,14E-02","module":"C1","scenario":null},{"value":"3,27E-02","module":"C2","scenario":"S1"},{"value":"9,93E-03","module":"C2","scenario":"S2"},{"value":"8,24E-01","module":"C3","scenario":"S1"},{"value":"4,08E+00","module":"C3","scenario":"S2"},{"value":"0,00E+00","module":"C4","scenario":null},{"value":"-2,44E+00","module":"D","scenario":"S1"},{"value":"-2,02E+00","module":"D","scenario":"S2"}]},{"parameter":"GWP-fossil","unit":"kg CO2-eq.","values":[{"value":"3,34E+00","module":"A1-A3","scenario":null},{"value":"6,12E-02","module":"A4","scenario":null},{"value":"3,70E-01","module":"A5","scenario":null},{"value":"2,14E-02","module":"C1","scenario":null},{"value":"3,25E-02","module":"C2","scenario":"S1"},{"value":"9,88E-03","module":"C2","scenario":"S2"},{"value":"8,24E-01","module":"C3","scenario":"S1"},{"value":"4,08E+00","module":"C3","scenario":"S2"},{"value":"0,00E+00","module":"C4","scenario":null},{"value":"-2,44E+00","module":"D","scenario":"S1"},{"value":"-2,02E+00","module":"D","scenario":"S2"}]},{"parameter":"GWP-biogenic","unit":"kg CO2-eq.","values":[{"value":"-2,29E-02","module":"A1-A3","scenario":null},{"value":"4,04E-07","module":"A4","scenario":null},{"value":"2,29E-02","module":"A5","scenario":null},{"value":"-4,29E-08","module":"C1","scenario":null},{"value":"0,00E+00","module":"C2","scenario":"S1"},{"value":"0,00E+00","module":"C2","scenario":"S2"},{"value":"0,00E+00","module":"C3","scenario":"S1"},{"value":"0,00E+00","module":"C3","scenario":"S2"},{"value":"0,00E+00","module":"C4","scenario":null},{"value":"0,00E+00","module":"D","scenario":"S1"},{"value":"0,00E+00","module":"D","scenario":"S2"}]},{"parameter":"GWP-luluc","unit":"kg CO2-eq.","values":[{"value":"9,52E-04","module":"A1-A3","scenario":null},{"value":"4,17E-04","module":"A4","scenario":null},{"value":"1,79E-05","module":"A5","scenario":null},{"value":"1,39E-06","module":"C1","scenario":null},{"value":"2,20E-04","module":"C2","scenario":"S1"},{"value":"4,53E-05","module":"C2","scenario":"S2"},{"value":"1,06E-04","module":"C3","scenario":"S1"},{"value":"6,56E-06","module":"C3","scenario":"S2"},{"value":"0,00E+00","module":"C4","scenario":null},{"value":"-3,07E-04","module":"D","scenario":"S1"},{"value":"-3,16E-04","module":"D","scenario":"S2"}]},{"parameter":"ODP","unit":"kg CFC11-eq.","values":[{"value":"8,16E-10","module":"A1-A3","scenario":null},{"value":"6,07E-15","module":"A4","scenario":null},{"value":"2,03E-10","module":"A5","scenario":null},{"value":"2,12E-13","module":"C1","scenario":null},{"value":"3,20E-15","module":"C2","scenario":"S1"},{"value":"1,75E-15","module":"C2","scenario":"S2"},{"value":"6,28E-12","module":"C3","scenario":"S1"},{"value":"5,86E-09","module":"C3","scenario":"S2"},{"value":"0,00E+00","module":"C4","scenario":null},{"value":"-7,16E-12","module":"D","scenario":"S1"},{"value":"-1,90E-11","module":"D","scenario":"S2"}]},{"parameter":"AP","unit":"mol H^(+)-eq.","values":[{"value":"6,07E-03","module":"A1-A3","scenario":null},{"value":"3,56E-04","module":"A4","scenario":null},{"value":"7,41E-04","module":"A5","scenario":null},{"value":"3,15E-05","module":"C1","scenario":null},{"value":"1,05E-04","module":"C2","scenario":"S1"},{"value":"3,09E-05","module":"C2","scenario":"S2"},{"value":"1,15E-03","module":"C3","scenario":"S1"},{"value":"1,15E-03","module":"C3","scenario":"S2"},{"value":"0,00E+00","module":"C4","scenario":null},{"value":"-3,96E-03","module":"D","scenario":"S1"},{"value":"-2,22E-03","module":"D","scenario":"S2"}]},{"parameter":"POCP","unit":"kg NMVOC-eq.","values":[{"value":"5,66E-03","module":"A1-A3","scenario":null},{"value":"3,34E-04","module":"A4","scenario":null},{"value":"5,58E-04","module":"A5","scenario":null},{"value":"2,43E-05","module":"C1","scenario":null},{"value":"9,40E-05","module":"C2","scenario":"S1"},{"value":"2,80E-05","module":"C2","scenario":"S2"},{"value":"7,94E-04","module":"C3","scenario":"S1"},{"value":"6,31E-04","module":"C3","scenario":"S2"},{"value":"0,00E+00","module":"C4","scenario":null},{"value":"-3,89E-03","module":"D","scenario":"S1"},{"value":"-1,95E-03","module":"D","scenario":"S2"}]},{"parameter":"ADPE","unit":"kg Sb-eq.","values":[{"value":"5,55E-07","module":"A1-A3","scenario":null},{"value":"6,23E-09","module":"A4","scenario":null},{"value":"6,94E-06","module":"A5","scenario":null},{"value":"2,55E-09","module":"C1","scenario":null},{"value":"3,28E-09","module":"C2","scenario":"S1"},{"value":"9,90E-10","module":"C2","scenario":"S2"},{"value":"1,27E-07","module":"C3","scenario":"S1"},{"value":"7,03E-09","module":"C3","scenario":"S2"},{"value":"0,00E+00","module":"C4","scenario":null},{"value":"-5,62E-07","module":"D","scenario":"S1"},{"value":"-5,96E-07","module":"D","scenario":"S2"}]},{"parameter":"ADPF","unit":"MJ","values":[{"value":"1,01E+02","module":"A1-A3","scenario":null},{"value":"8,12E-01","module":"A4","scenario":null},{"value":"5,19E+00","module":"A5","scenario":null},{"value":"4,55E-01","module":"C1","scenario":null},{"value":"4,28E-01","module":"C2","scenario":"S1"},{"value":"1,30E-01","module":"C2","scenario":"S2"},{"value":"1,11E+01","module":"C3","scenario":"S1"},{"value":"2,00E+00","module":"C3","scenario":"S2"},{"value":"0,00E+00","module":"C4","scenario":null},{"value":"-8,66E+01","module":"D","scenario":"S1"},{"value":"-3,01E+01","module":"D","scenario":"S2"}]},{"parameter":"WDP","unit":"m^3 Welt-eq. entzogen","values":[{"value":"1,18E+00","module":"A1-A3","scenario":null},{"value":"6,90E-04","module":"A4","scenario":null},{"value":"4,15E-02","module":"A5","scenario":null},{"value":"1,60E-03","module":"C1","scenario":null},{"value":"3,64E-04","module":"C2","scenario":"S1"},{"value":"5,96E-05","module":"C2","scenario":"S2"},{"value":"1,17E-01","module":"C3","scenario":"S1"},{"value":"4,71E-01","module":"C3","scenario":"S2"},{"value":"0,00E+00","module":"C4","scenario":null},{"value":"-1,80E-01","module":"D","scenario":"S1"},{"value":"-7,63E-02","module":"D","scenario":"S2"}]},{"parameter":"EP-freshwater","unit":"kg PO4-eq.","values":[{"value":"1,12E-05","module":"A1-A3","scenario":null},{"value":"2,21E-07","module":"A4","scenario":null},{"value":"4,24E-07","module":"A5","scenario":null},{"value":"9,62E-09","module":"C1","scenario":null},{"value":"1,16E-07","module":"C2","scenario":"S1"},{"value":"2,37E-08","module":"C2","scenario":"S2"},{"value":"8,00E-06","module":"C3","scenario":"S1"},{"value":"7,86E-08","module":"C3","scenario":"S2"},{"value":"0,00E+00","module":"C4","scenario":null},{"value":"-3,04E-06","module":"D","scenario":"S1"},{"value":"-3,89E-06","module":"D","scenario":"S2"}]},{"parameter":"EP-marine","unit":"kg N-eq.","values":[{"value":"1,64E-03","module":"A1-A3","scenario":null},{"value":"1,73E-04","module":"A4","scenario":null},{"value":"1,77E-04","module":"A5","scenario":null},{"value":"8,61E-06","module":"C1","scenario":null},{"value":"4,75E-05","module":"C2","scenario":"S1"},{"value":"1,43E-05","module":"C2","scenario":"S2"},{"value":"3,03E-04","module":"C3","scenario":"S1"},{"value":"2,26E-04","module":"C3","scenario":"S2"},{"value":"0,00E+00","module":"C4","scenario":null},{"value":"-1,08E-03","module":"D","scenario":"S1"},{"value":"-7,25E-04","module":"D","scenario":"S2"}]},{"parameter":"EP-terrestrial","unit":"mol N-eq.","values":[{"value":"1,77E-02","module":"A1-A3","scenario":null},{"value":"1,92E-03","module":"A4","scenario":null},{"value":"1,74E-03","module":"A5","scenario":null},{"value":"9,20E-05","module":"C1","scenario":null},{"value":"5,33E-04","module":"C2","scenario":"S1"},{"value":"1,60E-04","module":"C2","scenario":"S2"},{"value":"3,09E-03","module":"C3","scenario":"S1"},{"value":"4,02E-03","module":"C3","scenario":"S2"},{"value":"0,00E+00","module":"C4","scenario":null},{"value":"-1,15E-02","module":"D","scenario":"S1"},{"value":"-7,70E-03","module":"D","scenario":"S2"}]}],"additional_environmental_impact":[{"parameter":"PM","unit":"Krankheitsf\u00e4lle","values":[{"value":null,"module":"A1-A3","scenario":null},{"value":null,"module":"A4","scenario":null},{"value":null,"module":"A5","scenario":null},{"value":null,"module":"C1","scenario":null},{"value":null,"module":"C2","scenario":"S1"},{"value":null,"module":"C2","scenario":"S2"},{"value":null,"module":"C3","scenario":"S1"},{"value":null,"module":"C3","scenario":"S2"},{"value":null,"module":"C4","scenario":null},{"value":null,"module":"D","scenario":"S1"},{"value":null,"module":"D","scenario":"S2"}]},{"parameter":"ETP-fw","unit":"CTUe","values":[{"value":null,"module":"A1-A3","scenario":null},{"value":null,"module":"A4","scenario":null},{"value":null,"module":"A5","scenario":null},{"value":null,"module":"C1","scenario":null},{"value":null,"module":"C2","scenario":"S1"},{"value":null,"module":"C2","scenario":"S2"},{"value":null,"module":"C3","scenario":"S1"},{"value":null,"module":"C3","scenario":"S2"},{"value":null,"module":"C4","scenario":null},{"value":null,"module":"D","scenario":"S1"},{"value":null,"module":"D","scenario":"S2"}]},{"parameter":"HTP-c","unit":"CTUh","values":[{"value":null,"module":"A1-A3","scenario":null},{"value":null,"module":"A4","scenario":null},{"value":null,"module":"A5","scenario":null},{"value":null,"module":"C1","scenario":null},{"value":null,"module":"C2","scenario":"S1"},{"value":null,"module":"C2","scenario":"S2"},{"value":null,"module":"C3","scenario":"S1"},{"value":null,"module":"C3","scenario":"S2"},{"value":null,"module":"C4","scenario":null},{"value":null,"module":"D","scenario":"S1"},{"value":null,"module":"D","scenario":"S2"}]},{"parameter":"HTP-nc","unit":"CTUh","values":[{"value":null,"module":"A1-A3","scenario":null},{"value":null,"module":"A4","scenario":null},{"value":null,"module":"A5","scenario":null},{"value":null,"module":"C1","scenario":null},{"value":null,"module":"C2","scenario":"S1"},{"value":null,"module":"C2","scenario":"S2"},{"value":null,"module":"C3","scenario":"S1"},{"value":null,"module":"C3","scenario":"S2"},{"value":null,"module":"C4","scenario":null},{"value":null,"module":"D","scenario":"S1"},{"value":null,"module":"D","scenario":"S2"}]},{"parameter":"SQP","unit":"SQP","values":[{"value":null,"module":"A1-A3","scenario":null},{"value":null,"module":"A4","scenario":null},{"value":null,"module":"A5","scenario":null},{"value":null,"module":"C1","scenario":null},{"value":null,"module":"C2","scenario":"S1"},{"value":null,"module":"C2","scenario":"S2"},{"value":null,"module":"C3","scenario":"S1"},{"value":null,"module":"C3","scenario":"S2"},{"value":null,"module":"C4","scenario":null},{"value":null,"module":"D","scenario":"S1"},{"value":null,"module":"D","scenario":"S2"}]}],"resource_use":[{"parameter":"PERE","unit":"MJ","values":[{"value":"5,28E+00","module":"A1-A3","scenario":null},{"value":"5,63E-02","module":"A4","scenario":null},{"value":"9,35E-01","module":"A5","scenario":null},{"value":"6,57E-02","module":"C1","scenario":null},{"value":"2,97E-02","module":"C2","scenario":"S1"},{"value":"8,70E-03","module":"C2","scenario":"S2"},{"value":"4,32E+00","module":"C3","scenario":"S1"},{"value":"2,00E-01","module":"C3","scenario":"S2"},{"value":"0,00E+00","module":"C4","scenario":null},{"value":"-3,76E+00","module":"D","scenario":"S1"},{"value":"-9,50E+00","module":"D","scenario":"S2"}]},{"parameter":"PERM","unit":"MJ","values":[{"value":"6,11E-01","module":"A1-A3","scenario":null},{"value":"0,00E+00","module":"A4","scenario":null},{"value":"-6,11E-01","module":"A5","scenario":null},{"value":"0,00E+00","module":"C1","scenario":null},{"value":"0,00E+00","module":"C2","scenario":"S1"},{"value":"0,00E+00","module":"C2","scenario":"S2"},{"value":"0,00E+00","module":"C3","scenario":"S1"},{"value":"0,00E+00","module":"C3","scenario":"S2"},{"value":"0,00E+00","module":"C4","scenario":null},{"value":"0,00E+00","module":"D","scenario":"S1"},{"value":"0,00E+00","module":"D","scenario":"S2"}]},{"parameter":"PERT","unit":"MJ","values":[{"value":"5,89E+00","module":"A1-A3","scenario":null},{"value":"5,63E-02","module":"A4","scenario":null},{"value":"3,24E-01","module":"A5","scenario":null},{"value":"6,57E-02","module":"C1","scenario":null},{"value":"2,97E-02","module":"C2","scenario":"S1"},{"value":"8,70E-03","module":"C2","scenario":"S2"},{"value":"4,32E+00","module":"C3","scenario":"S1"},{"value":"2,00E-01","module":"C3","scenario":"S2"},{"value":"0,00E+00","module":"C4","scenario":null},{"value":"-3,76E+00","module":"D","scenario":"S1"},{"value":"-9,50E+00","module":"D","scenario":"S2"}]},{"parameter":"PENRE","unit":"MJ","values":[{"value":"4,81E+01","module":"A1-A3","scenario":null},{"value":"8,15E-01","module":"A4","scenario":null},{"value":"5,59E+00","module":"A5","scenario":null},{"value":"4,55E-01","module":"C1","scenario":null},{"value":"4,30E-01","module":"C2","scenario":"S1"},{"value":"1,31E-01","module":"C2","scenario":"S2"},{"value":"6,37E+01","module":"C3","scenario":"S1"},{"value":"5,45E+01","module":"C3","scenario":"S2"},{"value":"0,00E+00","module":"C4","scenario":null},{"value":"-8,67E+01","module":"D","scenario":"S1"},{"value":"-3,01E+01","module":"D","scenario":"S2"}]},{"parameter":"PENRM","unit":"MJ","values":[{"value":"5,29E+01","module":"A1-A3","scenario":null},{"value":"0,00E+00","module":"A4","scenario":null},{"value":"-3,81E-01","module":"A5","scenario":null},{"value":"0,00E+00","module":"C1","scenario":null},{"value":"0,00E+00","module":"C2","scenario":"S1"},{"value":"0,00E+00","module":"C2","scenario":"S2"},{"value":"-5,25E+01","module":"C3","scenario":"S1"},{"value":"-5,25E+01","module":"C3","scenario":"S2"},{"value":"0,00E+00","module":"C4","scenario":null},{"value":"0,00E+00","module":"D","scenario":"S1"},{"value":"0,00E+00","module":"D","scenario":"S2"}]},{"parameter":"PENRT","unit":"MJ","values":[{"value":"1,01E+02","module":"A1-A3","scenario":null},{"value":"8,15E-01","module":"A4","scenario":null},{"value":"5,21E+00","module":"A5","scenario":null},{"value":"4,55E-01","module":"C1","scenario":null},{"value":"4,30E-01","module":"C2","scenario":"S1"},{"value":"1,31E-01","module":"C2","scenario":"S2"},{"value":"1,12E+01","module":"C3","scenario":"S1"},{"value":"2,00E+00","module":"C3","scenario":"S2"},{"value":"0,00E+00","module":"C4","scenario":null},{"value":"-8,67E+01","module":"D","scenario":"S1"},{"value":"-3,01E+01","module":"D","scenario":"S2"}]},{"parameter":"SM","unit":"kg","values":[{"value":"0,00E+00","module":"A1-A3","scenario":null},{"value":"0,00E+00","module":"A4","scenario":null},{"value":"0,00E+00","module":"A5","scenario":null},{"value":"0,00E+00","module":"C1","scenario":null},{"value":"0,00E+00","module":"C2","scenario":"S1"},{"value":"0,00E+00","module":"C2","scenario":"S2"},{"value":"0,00E+00","module":"C3","scenario":"S1"},{"value":"0,00E+00","module":"C3","scenario":"S2"},{"value":"0,00E+00","module":"C4","scenario":null},{"value":"1,24E+00","module":"D","scenario":"S1"},{"value":"3,49E-02","module":"D","scenario":"S2"}]},{"parameter":"RSF","unit":"MJ","values":[{"value":"0,00E+00","module":"A1-A3","scenario":null},{"value":"0,00E+00","module":"A4","scenario":null},{"value":"0,00E+00","module":"A5","scenario":null},{"value":"0,00E+00","module":"C1","scenario":null},{"value":"0,00E+00","module":"C2","scenario":"S1"},{"value":"0,00E+00","module":"C2","scenario":"S2"},{"value":"0,00E+00","module":"C3","scenario":"S1"},{"value":"0,00E+00","module":"C3","scenario":"S2"},{"value":"0,00E+00","module":"C4","scenario":null},{"value":"0,00E+00","module":"D","scenario":"S1"},{"value":"0,00E+00","module":"D","scenario":"S2"}]},{"parameter":"NRSF","unit":"MJ","values":[{"value":"0,00E+00","module":"A1-A3","scenario":null},{"value":"0,00E+00","module":"A4","scenario":null},{"value":"0,00E+00","module":"A5","scenario":null},{"value":"0,00E+00","module":"C1","scenario":null},{"value":"0,00E+00","module":"C2","scenario":"S1"},{"value":"0,00E+00","module":"C2","scenario":"S2"},{"value":"0,00E+00","module":"C3","scenario":"S1"},{"value":"0,00E+00","module":"C3","scenario":"S2"},{"value":"0,00E+00","module":"C4","scenario":null},{"value":"0,00E+00","module":"D","scenario":"S1"},{"value":"0,00E+00","module":"D","scenario":"S2"}]},{"parameter":"FW","unit":"m^3","values":[{"value":"3,49E-02","module":"A1-A3","scenario":null},{"value":"6,50E-05","module":"A4","scenario":null},{"value":"1,23E-03","module":"A5","scenario":null},{"value":"9,95E-05","module":"C1","scenario":null},{"value":"3,42E-05","module":"C2","scenario":"S1"},{"value":"7,61E-06","module":"C2","scenario":"S2"},{"value":"4,58E-03","module":"C3","scenario":"S1"},{"value":"1,10E-02","module":"C3","scenario":"S2"},{"value":"0,00E+00","module":"C4","scenario":null},{"value":"-1,00E-02","module":"D","scenario":"S1"},{"value":"-5,29E-03","module":"D","scenario":"S2"}]}],"end_of_life_waste":[{"parameter":"HWD","unit":"kg","values":[{"value":"1,80E-08","module":"A1-A3","scenario":null},{"value":"4,31E-12","module":"A4","scenario":null},{"value":"2,94E-10","module":"A5","scenario":null},{"value":"3,25E-11","module":"C1","scenario":null},{"value":"2,27E-12","module":"C2","scenario":"S1"},{"value":"6,01E-13","module":"C2","scenario":"S2"},{"value":"1,28E-09","module":"C3","scenario":"S1"},{"value":"5,60E-11","module":"C3","scenario":"S2"},{"value":"0,00E+00","module":"C4","scenario":null},{"value":"-6,32E-09","module":"D","scenario":"S1"},{"value":"-4,84E-09","module":"D","scenario":"S2"}]},{"parameter":"NHWD","unit":"kg","values":[{"value":"1,00E-01","module":"A1-A3","scenario":null},{"value":"1,33E-04","module":"A4","scenario":null},{"value":"5,12E-03","module":"A5","scenario":null},{"value":"9,66E-05","module":"C1","scenario":null},{"value":"7,00E-05","module":"C2","scenario":"S1"},{"value":"2,13E-05","module":"C2","scenario":"S2"},{"value":"2,32E-01","module":"C3","scenario":"S1"},{"value":"1,61E-02","module":"C3","scenario":"S2"},{"value":"0,00E+00","module":"C4","scenario":null},{"value":"-1,26E-02","module":"D","scenario":"S1"},{"value":"-8,30E-03","module":"D","scenario":"S2"}]},{"parameter":"RWD","unit":"kg","values":[{"value":"1,02E-03","module":"A1-A3","scenario":null},{"value":"1,51E-06","module":"A4","scenario":null},{"value":"1,57E-04","module":"A5","scenario":null},{"value":"7,56E-05","module":"C1","scenario":null},{"value":"7,97E-07","module":"C2","scenario":"S1"},{"value":"1,84E-07","module":"C2","scenario":"S2"},{"value":"1,23E-03","module":"C3","scenario":"S1"},{"value":"1,15E-04","module":"C3","scenario":"S2"},{"value":"0,00E+00","module":"C4","scenario":null},{"value":"-6,97E-04","module":"D","scenario":"S1"},{"value":"-1,43E-03","module":"D","scenario":"S2"}]}],"end_of_life_flow":[{"parameter":"CRU","unit":"kg","values":[{"value":"0,00E+00","module":"A1-A3","scenario":null},{"value":"0,00E+00","module":"A4","scenario":null},{"value":"0,00E+00","module":"A5","scenario":null},{"value":"0,00E+00","module":"C1","scenario":null},{"value":"0,00E+00","module":"C2","scenario":"S1"},{"value":"0,00E+00","module":"C2","scenario":"S2"},{"value":"0,00E+00","module":"C3","scenario":"S1"},{"value":"0,00E+00","module":"C3","scenario":"S2"},{"value":"0,00E+00","module":"C4","scenario":null},{"value":"0,00E+00","module":"D","scenario":"S1"},{"value":"0,00E+00","module":"D","scenario":"S2"}]},{"parameter":"MFR","unit":"kg","values":[{"value":"0,00E+00","module":"A1-A3","scenario":null},{"value":"0,00E+00","module":"A4","scenario":null},{"value":"0,00E+00","module":"A5","scenario":null},{"value":"0,00E+00","module":"C1","scenario":null},{"value":"0,00E+00","module":"C2","scenario":"S1"},{"value":"0,00E+00","module":"C2","scenario":"S2"},{"value":"2,20E+00","module":"C3","scenario":"S1"},{"value":"3,49E-02","module":"C3","scenario":"S2"},{"value":"0,00E+00","module":"C4","scenario":null},{"value":"0,00E+00","module":"D","scenario":"S1"},{"value":"0,00E+00","module":"D","scenario":"S2"}]},{"parameter":"MER","unit":"kg","values":[{"value":"0,00E+00","module":"A1-A3","scenario":null},{"value":"0,00E+00","module":"A4","scenario":null},{"value":"0,00E+00","module":"A5","scenario":null},{"value":"0,00E+00","module":"C1","scenario":null},{"value":"0,00E+00","module":"C2","scenario":"S1"},{"value":"0,00E+00","module":"C2","scenario":"S2"},{"value":"0,00E+00","module":"C3","scenario":"S1"},{"value":"0,00E+00","module":"C3","scenario":"S2"},{"value":"0,00E+00","module":"C4","scenario":null},{"value":"0,00E+00","module":"D","scenario":"S1"},{"value":"0,00E+00","module":"D","scenario":"S2"}]},{"parameter":"EEE","unit":"MJ","values":[{"value":"0,00E+00","module":"A1-A3","scenario":null},{"value":"0,00E+00","module":"A4","scenario":null},{"value":"1,53E-01","module":"A5","scenario":null},{"value":"0,00E+00","module":"C1","scenario":null},{"value":"0,00E+00","module":"C2","scenario":"S1"},{"value":"0,00E+00","module":"C2","scenario":"S2"},{"value":"0,00E+00","module":"C3","scenario":"S1"},{"value":"7,39E+00","module":"C3","scenario":"S2"},{"value":"0,00E+00","module":"C4","scenario":null},{"value":"0,00E+00","module":"D","scenario":"S1"},{"value":"0,00E+00","module":"D","scenario":"S2"}]},{"parameter":"EET","unit":"MJ","values":[{"value":"0,00E+00","module":"A1-A3","scenario":null},{"value":"0,00E+00","module":"A4","scenario":null},{"value":"2,72E-01","module":"A5","scenario":null},{"value":"0,00E+00","module":"C1","scenario":null},{"value":"0,00E+00","module":"C2","scenario":"S1"},{"value":"0,00E+00","module":"C2","scenario":"S2"},{"value":"0,00E+00","module":"C3","scenario":"S1"},{"value":"1,60E+01","module":"C3","scenario":"S2"},{"value":"0,00E+00","module":"C4","scenario":null},{"value":"0,00E+00","module":"D","scenario":"S1"},{"value":"0,00E+00","module":"D","scenario":"S2"}]}]}