{"product_name":"ACEMat\u2122","epd_id":"EPD-Kiwa-EE-158056-EN","compliance":["EN 15804+A2","ISO 14025"],"producer_name":"Gold-Joint Industry Co., Ltd.","environmental_impact":[{"parameter":"GWP-total","unit":"kg CO2-eq.","values":[{"value":"6,64E-01","module":"A1","scenario":"Standard scenario"},{"value":"8,93E-05","module":"A2","scenario":"Standard scenario"},{"value":"5,95E-01","module":"A3","scenario":"Standard scenario"},{"value":"5,03E-02","module":"A4","scenario":"Standard scenario"},{"value":"1,47E+00","module":"A5","scenario":"Standard scenario"},{"value":"6,81E-02","module":"C1","scenario":"Standard scenario"},{"value":"4,08E-03","module":"C2","scenario":"Standard scenario"},{"value":"5,27E-01","module":"C3","scenario":"Standard scenario"},{"value":"1,03E-02","module":"C4","scenario":"Standard scenario"},{"value":"-3,86E-01","module":"D","scenario":"Standard scenario"},{"value":"1,26E+00","module":"A1A3","scenario":null}]},{"parameter":"GWP-fossil","unit":"kg CO2-eq.","values":[{"value":"6,63E-01","module":"A1","scenario":"Standard scenario"},{"value":"8,92E-05","module":"A2","scenario":"Standard scenario"},{"value":"5,97E-01","module":"A3","scenario":"Standard scenario"},{"value":"5,02E-02","module":"A4","scenario":"Standard scenario"},{"value":"1,45E+00","module":"A5","scenario":"Standard scenario"},{"value":"6,81E-02","module":"C1","scenario":"Standard scenario"},{"value":"4,07E-03","module":"C2","scenario":"Standard scenario"},{"value":"5,26E-01","module":"C3","scenario":"Standard scenario"},{"value":"1,03E-02","module":"C4","scenario":"Standard scenario"},{"value":"-3,86E-01","module":"D","scenario":"Standard scenario"},{"value":"1,26E+00","module":"A1A3","scenario":null}]},{"parameter":"GWP-biogenic","unit":"kg CO2-eq.","values":[{"value":"7,34E-04","module":"A1","scenario":"Standard scenario"},{"value":"4,12E-08","module":"A2","scenario":"Standard scenario"},{"value":"-2,42E-03","module":"A3","scenario":"Standard scenario"},{"value":"3,11E-05","module":"A4","scenario":"Standard scenario"},{"value":"1,81E-02","module":"A5","scenario":"Standard scenario"},{"value":"1,89E-05","module":"C1","scenario":"Standard scenario"},{"value":"1,88E-06","module":"C2","scenario":"Standard scenario"},{"value":"7,54E-05","module":"C3","scenario":"Standard scenario"},{"value":"7,90E-06","module":"C4","scenario":"Standard scenario"},{"value":"-2,45E-04","module":"D","scenario":"Standard scenario"},{"value":"-1,69E-03","module":"A1A3","scenario":null}]},{"parameter":"GWP-luluc","unit":"kg CO2-eq.","values":[{"value":"2,01E-04","module":"A1","scenario":"Standard scenario"},{"value":"3,27E-08","module":"A2","scenario":"Standard scenario"},{"value":"1,16E-04","module":"A3","scenario":"Standard scenario"},{"value":"2,08E-05","module":"A4","scenario":"Standard scenario"},{"value":"2,45E-04","module":"A5","scenario":"Standard scenario"},{"value":"5,37E-06","module":"C1","scenario":"Standard scenario"},{"value":"1,49E-06","module":"C2","scenario":"Standard scenario"},{"value":"4,22E-05","module":"C3","scenario":"Standard scenario"},{"value":"3,62E-07","module":"C4","scenario":"Standard scenario"},{"value":"-2,41E-05","module":"D","scenario":"Standard scenario"},{"value":"3,16E-04","module":"A1A3","scenario":null}]},{"parameter":"ODP","unit":"kg CFC 11-equiv.","values":[{"value":"1,29E-08","module":"A1","scenario":"Standard scenario"},{"value":"1,97E-11","module":"A2","scenario":"Standard scenario"},{"value":"2,49E-08","module":"A3","scenario":"Standard scenario"},{"value":"1,07E-08","module":"A4","scenario":"Standard scenario"},{"value":"2,45E-08","module":"A5","scenario":"Standard scenario"},{"value":"1,47E-08","module":"C1","scenario":"Standard scenario"},{"value":"8,99E-10","module":"C2","scenario":"Standard scenario"},{"value":"1,59E-08","module":"C3","scenario":"Standard scenario"},{"value":"2,27E-10","module":"C4","scenario":"Standard scenario"},{"value":"-4,72E-08","module":"D","scenario":"Standard scenario"},{"value":"3,78E-08","module":"A1A3","scenario":null}]},{"parameter":"AP","unit":"mol H+-eq.","values":[{"value":"2,65E-03","module":"A1","scenario":"Standard scenario"},{"value":"5,17E-07","module":"A2","scenario":"Standard scenario"},{"value":"2,44E-03","module":"A3","scenario":"Standard scenario"},{"value":"5,90E-04","module":"A4","scenario":"Standard scenario"},{"value":"4,89E-03","module":"A5","scenario":"Standard scenario"},{"value":"7,12E-04","module":"C1","scenario":"Standard scenario"},{"value":"2,36E-05","module":"C2","scenario":"Standard scenario"},{"value":"2,35E-04","module":"C3","scenario":"Standard scenario"},{"value":"6,39E-06","module":"C4","scenario":"Standard scenario"},{"value":"-3,97E-04","module":"D","scenario":"Standard scenario"},{"value":"5,09E-03","module":"A1A3","scenario":null}]},{"parameter":"POCP","unit":"kg NMVOC-eq.","values":[{"value":"2,09E-03","module":"A1","scenario":"Standard scenario"},{"value":"5,74E-07","module":"A2","scenario":"Standard scenario"},{"value":"1,19E-03","module":"A3","scenario":"Standard scenario"},{"value":"4,46E-04","module":"A4","scenario":"Standard scenario"},{"value":"2,88E-03","module":"A5","scenario":"Standard scenario"},{"value":"9,49E-04","module":"C1","scenario":"Standard scenario"},{"value":"2,62E-05","module":"C2","scenario":"Standard scenario"},{"value":"1,92E-04","module":"C3","scenario":"Standard scenario"},{"value":"9,00E-06","module":"C4","scenario":"Standard scenario"},{"value":"-4,17E-04","module":"D","scenario":"Standard scenario"},{"value":"3,28E-03","module":"A1A3","scenario":null}]},{"parameter":"ADPE","unit":"kg Sb-eq.","values":[{"value":"6,07E-06","module":"A1","scenario":"Standard scenario"},{"value":"2,26E-09","module":"A2","scenario":"Standard scenario"},{"value":"1,36E-06","module":"A3","scenario":"Standard scenario"},{"value":"8,79E-07","module":"A4","scenario":"Standard scenario"},{"value":"2,65E-06","module":"A5","scenario":"Standard scenario"},{"value":"1,04E-07","module":"C1","scenario":"Standard scenario"},{"value":"1,03E-07","module":"C2","scenario":"Standard scenario"},{"value":"6,67E-07","module":"C3","scenario":"Standard scenario"},{"value":"7,85E-09","module":"C4","scenario":"Standard scenario"},{"value":"-3,59E-07","module":"D","scenario":"Standard scenario"},{"value":"7,44E-06","module":"A1A3","scenario":null}]},{"parameter":"ADPF","unit":"MJ","values":[{"value":"2,08E+01","module":"A1","scenario":"Standard scenario"},{"value":"1,35E-03","module":"A2","scenario":"Standard scenario"},{"value":"8,75E+00","module":"A3","scenario":"Standard scenario"},{"value":"7,43E-01","module":"A4","scenario":"Standard scenario"},{"value":"1,66E+01","module":"A5","scenario":"Standard scenario"},{"value":"9,37E-01","module":"C1","scenario":"Standard scenario"},{"value":"6,14E-02","module":"C2","scenario":"Standard scenario"},{"value":"4,05E-01","module":"C3","scenario":"Standard scenario"},{"value":"1,74E-02","module":"C4","scenario":"Standard scenario"},{"value":"-6,99E+00","module":"D","scenario":"Standard scenario"},{"value":"2,96E+01","module":"A1A3","scenario":null}]},{"parameter":"WDP","unit":"m3 world-eq.","values":[{"value":"2,44E-01","module":"A1","scenario":"Standard scenario"},{"value":"4,81E-06","module":"A2","scenario":"Standard scenario"},{"value":"9,14E-02","module":"A3","scenario":"Standard scenario"},{"value":"3,26E-03","module":"A4","scenario":"Standard scenario"},{"value":"1,00E+00","module":"A5","scenario":"Standard scenario"},{"value":"1,26E-03","module":"C1","scenario":"Standard scenario"},{"value":"2,20E-04","module":"C2","scenario":"Standard scenario"},{"value":"2,65E-02","module":"C3","scenario":"Standard scenario"},{"value":"7,43E-04","module":"C4","scenario":"Standard scenario"},{"value":"-4,93E-02","module":"D","scenario":"Standard scenario"},{"value":"3,36E-01","module":"A1A3","scenario":null}]},{"parameter":"EP-freshwater","unit":"kg P-eq.","values":[{"value":"1,42E-05","module":"A1","scenario":"Standard scenario"},{"value":"9,00E-10","module":"A2","scenario":"Standard scenario"},{"value":"1,77E-05","module":"A3","scenario":"Standard scenario"},{"value":"5,92E-07","module":"A4","scenario":"Standard scenario"},{"value":"1,36E-05","module":"A5","scenario":"Standard scenario"},{"value":"2,48E-07","module":"C1","scenario":"Standard scenario"},{"value":"4,11E-08","module":"C2","scenario":"Standard scenario"},{"value":"1,57E-06","module":"C3","scenario":"Standard scenario"},{"value":"1,31E-08","module":"C4","scenario":"Standard scenario"},{"value":"-9,10E-07","module":"D","scenario":"Standard scenario"},{"value":"3,20E-05","module":"A1A3","scenario":null}]},{"parameter":"EP-marine","unit":"kg N-eq.","values":[{"value":"4,52E-04","module":"A1","scenario":"Standard scenario"},{"value":"1,82E-07","module":"A2","scenario":"Standard scenario"},{"value":"3,37E-04","module":"A3","scenario":"Standard scenario"},{"value":"1,46E-04","module":"A4","scenario":"Standard scenario"},{"value":"1,47E-03","module":"A5","scenario":"Standard scenario"},{"value":"3,14E-04","module":"C1","scenario":"Standard scenario"},{"value":"8,32E-06","module":"C2","scenario":"Standard scenario"},{"value":"6,43E-05","module":"C3","scenario":"Standard scenario"},{"value":"3,88E-06","module":"C4","scenario":"Standard scenario"},{"value":"-1,06E-04","module":"D","scenario":"Standard scenario"},{"value":"7,89E-04","module":"A1A3","scenario":null}]},{"parameter":"EP-terrestrial","unit":"mol N-eq.","values":[{"value":"5,03E-03","module":"A1","scenario":"Standard scenario"},{"value":"2,01E-06","module":"A2","scenario":"Standard scenario"},{"value":"3,75E-03","module":"A3","scenario":"Standard scenario"},{"value":"1,63E-03","module":"A4","scenario":"Standard scenario"},{"value":"8,62E-03","module":"A5","scenario":"Standard scenario"},{"value":"3,45E-03","module":"C1","scenario":"Standard scenario"},{"value":"9,18E-05","module":"C2","scenario":"Standard scenario"},{"value":"7,16E-04","module":"C3","scenario":"Standard scenario"},{"value":"2,35E-05","module":"C4","scenario":"Standard scenario"},{"value":"-1,17E-03","module":"D","scenario":"Standard scenario"},{"value":"8,79E-03","module":"A1A3","scenario":null}]}],"additional_environmental_impact":[{"parameter":"PM","unit":"disease incidence","values":[{"value":"2,17E-08","module":"A1","scenario":"Standard scenario"},{"value":"8,03E-12","module":"A2","scenario":"Standard scenario"},{"value":"7,94E-09","module":"A3","scenario":"Standard scenario"},{"value":"3,56E-09","module":"A4","scenario":"Standard scenario"},{"value":"5,15E-08","module":"A5","scenario":"Standard scenario"},{"value":"1,89E-08","module":"C1","scenario":"Standard scenario"},{"value":"3,66E-10","module":"C2","scenario":"Standard scenario"},{"value":"1,90E-09","module":"C3","scenario":"Standard scenario"},{"value":"1,21E-10","module":"C4","scenario":"Standard scenario"},{"value":"-1,71E-09","module":"D","scenario":"Standard scenario"},{"value":"2,96E-08","module":"A1A3","scenario":null}]},{"parameter":"ETP-fw","unit":"CTUe","values":[{"value":"7,80E+00","module":"A1","scenario":"Standard scenario"},{"value":"1,20E-03","module":"A2","scenario":"Standard scenario"},{"value":"7,13E+00","module":"A3","scenario":"Standard scenario"},{"value":"6,12E-01","module":"A4","scenario":"Standard scenario"},{"value":"5,67E+00","module":"A5","scenario":"Standard scenario"},{"value":"5,65E-01","module":"C1","scenario":"Standard scenario"},{"value":"5,48E-02","module":"C2","scenario":"Standard scenario"},{"value":"6,53E+00","module":"C3","scenario":"Standard scenario"},{"value":"1,85E-02","module":"C4","scenario":"Standard scenario"},{"value":"-5,11E-01","module":"D","scenario":"Standard scenario"},{"value":"1,49E+01","module":"A1A3","scenario":null}]},{"parameter":"HTP-c","unit":"CTUh","values":[{"value":"1,53E-10","module":"A1","scenario":"Standard scenario"},{"value":"3,89E-14","module":"A2","scenario":"Standard scenario"},{"value":"1,50E-10","module":"A3","scenario":"Standard scenario"},{"value":"2,01E-11","module":"A4","scenario":"Standard scenario"},{"value":"5,81E-10","module":"A5","scenario":"Standard scenario"},{"value":"1,97E-11","module":"C1","scenario":"Standard scenario"},{"value":"1,78E-12","module":"C2","scenario":"Standard scenario"},{"value":"1,09E-10","module":"C3","scenario":"Standard scenario"},{"value":"4,84E-13","module":"C4","scenario":"Standard scenario"},{"value":"-3,03E-11","module":"D","scenario":"Standard scenario"},{"value":"3,03E-10","module":"A1A3","scenario":null}]},{"parameter":"HTP-nc","unit":"CTUh","values":[{"value":"4,81E-09","module":"A1","scenario":"Standard scenario"},{"value":"1,31E-12","module":"A2","scenario":"Standard scenario"},{"value":"4,30E-09","module":"A3","scenario":"Standard scenario"},{"value":"6,20E-10","module":"A4","scenario":"Standard scenario"},{"value":"4,99E-09","module":"A5","scenario":"Standard scenario"},{"value":"4,85E-10","module":"C1","scenario":"Standard scenario"},{"value":"5,99E-11","module":"C2","scenario":"Standard scenario"},{"value":"2,09E-09","module":"C3","scenario":"Standard scenario"},{"value":"1,20E-11","module":"C4","scenario":"Standard scenario"},{"value":"-5,01E-10","module":"D","scenario":"Standard scenario"},{"value":"9,11E-09","module":"A1A3","scenario":null}]},{"parameter":"SQP","unit":"dimensionless","values":[{"value":"7,48E-01","module":"A1","scenario":"Standard scenario"},{"value":"1,17E-03","module":"A2","scenario":"Standard scenario"},{"value":"1,15E+00","module":"A3","scenario":"Standard scenario"},{"value":"4,73E-01","module":"A4","scenario":"Standard scenario"},{"value":"1,56E+00","module":"A5","scenario":"Standard scenario"},{"value":"1,20E-01","module":"C1","scenario":"Standard scenario"},{"value":"5,33E-02","module":"C2","scenario":"Standard scenario"},{"value":"1,49E-01","module":"C3","scenario":"Standard scenario"},{"value":"4,10E-02","module":"C4","scenario":"Standard scenario"},{"value":"-7,49E-01","module":"D","scenario":"Standard scenario"},{"value":"1,90E+00","module":"A1A3","scenario":null}]},{"parameter":"IRP","unit":"kBq U235-eq.","values":[{"value":"6,68E-03","module":"A1","scenario":"Standard scenario"},{"value":"5,64E-06","module":"A2","scenario":"Standard scenario"},{"value":"2,17E-02","module":"A3","scenario":"Standard scenario"},{"value":"3,17E-03","module":"A4","scenario":"Standard scenario"},{"value":"1,32E-02","module":"A5","scenario":"Standard scenario"},{"value":"4,02E-03","module":"C1","scenario":"Standard scenario"},{"value":"2,57E-04","module":"C2","scenario":"Standard scenario"},{"value":"1,66E-03","module":"C3","scenario":"Standard scenario"},{"value":"6,79E-05","module":"C4","scenario":"Standard scenario"},{"value":"-2,62E-03","module":"D","scenario":"Standard scenario"},{"value":"2,84E-02","module":"A1A3","scenario":null}]}],"resource_use":[{"parameter":"PERE","unit":"MJ","values":[{"value":"2,35E-01","module":"A1","scenario":"Standard scenario"},{"value":"1,68E-05","module":"A2","scenario":"Standard scenario"},{"value":"3,95E-01","module":"A3","scenario":"Standard scenario"},{"value":"1,11E-02","module":"A4","scenario":"Standard scenario"},{"value":"4,89E-01","module":"A5","scenario":"Standard scenario"},{"value":"5,07E-03","module":"C1","scenario":"Standard scenario"},{"value":"7,69E-04","module":"C2","scenario":"Standard scenario"},{"value":"4,10E-02","module":"C3","scenario":"Standard scenario"},{"value":"3,07E-04","module":"C4","scenario":"Standard scenario"},{"value":"-1,38E-01","module":"D","scenario":"Standard scenario"},{"value":"6,30E-01","module":"A1A3","scenario":null}]},{"parameter":"PERM","unit":"MJ","values":[{"value":"0,00E+00","module":"A1","scenario":"Standard scenario"},{"value":"0,00E+00","module":"A2","scenario":"Standard scenario"},{"value":"0,00E+00","module":"A3","scenario":"Standard scenario"},{"value":"0,00E+00","module":"A4","scenario":"Standard scenario"},{"value":"0,00E+00","module":"A5","scenario":"Standard scenario"},{"value":"0,00E+00","module":"C1","scenario":"Standard scenario"},{"value":"0,00E+00","module":"C2","scenario":"Standard scenario"},{"value":"0,00E+00","module":"C3","scenario":"Standard scenario"},{"value":"0,00E+00","module":"C4","scenario":"Standard scenario"},{"value":"0,00E+00","module":"D","scenario":"Standard scenario"},{"value":"0,00E+00","module":"A1A3","scenario":null}]},{"parameter":"PERT","unit":"MJ","values":[{"value":"2,35E-01","module":"A1","scenario":"Standard scenario"},{"value":"1,68E-05","module":"A2","scenario":"Standard scenario"},{"value":"3,95E-01","module":"A3","scenario":"Standard scenario"},{"value":"1,11E-02","module":"A4","scenario":"Standard scenario"},{"value":"4,89E-01","module":"A5","scenario":"Standard scenario"},{"value":"5,07E-03","module":"C1","scenario":"Standard scenario"},{"value":"7,69E-04","module":"C2","scenario":"Standard scenario"},{"value":"4,10E-02","module":"C3","scenario":"Standard scenario"},{"value":"3,07E-04","module":"C4","scenario":"Standard scenario"},{"value":"-1,38E-01","module":"D","scenario":"Standard scenario"},{"value":"6,30E-01","module":"A1A3","scenario":null}]},{"parameter":"PENRE","unit":"MJ","values":[{"value":"1,07E+01","module":"A1","scenario":"Standard scenario"},{"value":"1,43E-03","module":"A2","scenario":"Standard scenario"},{"value":"8,12E+00","module":"A3","scenario":"Standard scenario"},{"value":"7,88E-01","module":"A4","scenario":"Standard scenario"},{"value":"1,72E+01","module":"A5","scenario":"Standard scenario"},{"value":"9,95E-01","module":"C1","scenario":"Standard scenario"},{"value":"6,52E-02","module":"C2","scenario":"Standard scenario"},{"value":"4,31E-01","module":"C3","scenario":"Standard scenario"},{"value":"1,84E-02","module":"C4","scenario":"Standard scenario"},{"value":"-7,10E+00","module":"D","scenario":"Standard scenario"},{"value":"1,88E+01","module":"A1A3","scenario":null}]},{"parameter":"PENRM","unit":"MJ","values":[{"value":"1,16E+01","module":"A1","scenario":"Standard scenario"},{"value":"0,00E+00","module":"A2","scenario":"Standard scenario"},{"value":"1,18E+00","module":"A3","scenario":"Standard scenario"},{"value":"0,00E+00","module":"A4","scenario":"Standard scenario"},{"value":"6,41E-01","module":"A5","scenario":"Standard scenario"},{"value":"0,00E+00","module":"C1","scenario":"Standard scenario"},{"value":"0,00E+00","module":"C2","scenario":"Standard scenario"},{"value":"0,00E+00","module":"C3","scenario":"Standard scenario"},{"value":"0,00E+00","module":"C4","scenario":"Standard scenario"},{"value":"-6,17E-01","module":"D","scenario":"Standard scenario"},{"value":"1,28E+01","module":"A1A3","scenario":null}]},{"parameter":"PENRT","unit":"MJ","values":[{"value":"2,23E+01","module":"A1","scenario":"Standard scenario"},{"value":"1,43E-03","module":"A2","scenario":"Standard scenario"},{"value":"9,30E+00","module":"A3","scenario":"Standard scenario"},{"value":"7,88E-01","module":"A4","scenario":"Standard scenario"},{"value":"1,78E+01","module":"A5","scenario":"Standard scenario"},{"value":"9,95E-01","module":"C1","scenario":"Standard scenario"},{"value":"6,52E-02","module":"C2","scenario":"Standard scenario"},{"value":"4,31E-01","module":"C3","scenario":"Standard scenario"},{"value":"1,84E-02","module":"C4","scenario":"Standard scenario"},{"value":"-7,72E+00","module":"D","scenario":"Standard scenario"},{"value":"3,16E+01","module":"A1A3","scenario":null}]},{"parameter":"SM","unit":"kg","values":[{"value":"0,00E+00","module":"A1","scenario":"Standard scenario"},{"value":"0,00E+00","module":"A2","scenario":"Standard scenario"},{"value":"0,00E+00","module":"A3","scenario":"Standard scenario"},{"value":"0,00E+00","module":"A4","scenario":"Standard scenario"},{"value":"0,00E+00","module":"A5","scenario":"Standard scenario"},{"value":"0,00E+00","module":"C1","scenario":"Standard scenario"},{"value":"0,00E+00","module":"C2","scenario":"Standard scenario"},{"value":"0,00E+00","module":"C3","scenario":"Standard scenario"},{"value":"0,00E+00","module":"C4","scenario":"Standard scenario"},{"value":"0,00E+00","module":"D","scenario":"Standard scenario"},{"value":"0,00E+00","module":"A1A3","scenario":null}]},{"parameter":"RSF","unit":"MJ","values":[{"value":"0,00E+00","module":"A1","scenario":"Standard scenario"},{"value":"0,00E+00","module":"A2","scenario":"Standard scenario"},{"value":"0,00E+00","module":"A3","scenario":"Standard scenario"},{"value":"0,00E+00","module":"A4","scenario":"Standard scenario"},{"value":"0,00E+00","module":"A5","scenario":"Standard scenario"},{"value":"0,00E+00","module":"C1","scenario":"Standard scenario"},{"value":"0,00E+00","module":"C2","scenario":"Standard scenario"},{"value":"0,00E+00","module":"C3","scenario":"Standard scenario"},{"value":"0,00E+00","module":"C4","scenario":"Standard scenario"},{"value":"0,00E+00","module":"D","scenario":"Standard scenario"},{"value":"0,00E+00","module":"A1A3","scenario":null}]},{"parameter":"NRSF","unit":"MJ","values":[{"value":"0,00E+00","module":"A1","scenario":"Standard scenario"},{"value":"0,00E+00","module":"A2","scenario":"Standard scenario"},{"value":"0,00E+00","module":"A3","scenario":"Standard scenario"},{"value":"0,00E+00","module":"A4","scenario":"Standard scenario"},{"value":"0,00E+00","module":"A5","scenario":"Standard scenario"},{"value":"0,00E+00","module":"C1","scenario":"Standard scenario"},{"value":"0,00E+00","module":"C2","scenario":"Standard scenario"},{"value":"0,00E+00","module":"C3","scenario":"Standard scenario"},{"value":"0,00E+00","module":"C4","scenario":"Standard scenario"},{"value":"0,00E+00","module":"D","scenario":"Standard scenario"},{"value":"0,00E+00","module":"A1A3","scenario":null}]},{"parameter":"FW","unit":"m3","values":[{"value":"6,02E-03","module":"A1","scenario":"Standard scenario"},{"value":"1,64E-07","module":"A2","scenario":"Standard scenario"},{"value":"2,56E-03","module":"A3","scenario":"Standard scenario"},{"value":"1,07E-04","module":"A4","scenario":"Standard scenario"},{"value":"2,40E-02","module":"A5","scenario":"Standard scenario"},{"value":"4,83E-05","module":"C1","scenario":"Standard scenario"},{"value":"7,48E-06","module":"C2","scenario":"Standard scenario"},{"value":"7,79E-04","module":"C3","scenario":"Standard scenario"},{"value":"1,81E-05","module":"C4","scenario":"Standard scenario"},{"value":"-6,97E-04","module":"D","scenario":"Standard scenario"},{"value":"8,58E-03","module":"A1A3","scenario":null}]}],"end_of_life_waste":[{"parameter":"HWD","unit":"kg","values":[{"value":"2,28E-06","module":"A1","scenario":"Standard scenario"},{"value":"3,41E-09","module":"A2","scenario":"Standard scenario"},{"value":"3,05E-06","module":"A3","scenario":"Standard scenario"},{"value":"1,47E-06","module":"A4","scenario":"Standard scenario"},{"value":"7,31E-06","module":"A5","scenario":"Standard scenario"},{"value":"2,55E-06","module":"C1","scenario":"Standard scenario"},{"value":"1,56E-07","module":"C2","scenario":"Standard scenario"},{"value":"7,81E-07","module":"C3","scenario":"Standard scenario"},{"value":"2,64E-08","module":"C4","scenario":"Standard scenario"},{"value":"-7,68E-06","module":"D","scenario":"Standard scenario"},{"value":"5,33E-06","module":"A1A3","scenario":null}]},{"parameter":"NHWD","unit":"kg","values":[{"value":"3,33E-02","module":"A1","scenario":"Standard scenario"},{"value":"8,53E-05","module":"A2","scenario":"Standard scenario"},{"value":"3,28E-02","module":"A3","scenario":"Standard scenario"},{"value":"3,23E-02","module":"A4","scenario":"Standard scenario"},{"value":"9,78E-02","module":"A5","scenario":"Standard scenario"},{"value":"1,11E-03","module":"C1","scenario":"Standard scenario"},{"value":"3,90E-03","module":"C2","scenario":"Standard scenario"},{"value":"1,01E-02","module":"C3","scenario":"Standard scenario"},{"value":"6,93E-02","module":"C4","scenario":"Standard scenario"},{"value":"-3,42E-03","module":"D","scenario":"Standard scenario"},{"value":"6,62E-02","module":"A1A3","scenario":null}]},{"parameter":"RWD","unit":"kg","values":[{"value":"6,19E-06","module":"A1","scenario":"Standard scenario"},{"value":"8,83E-09","module":"A2","scenario":"Standard scenario"},{"value":"1,92E-05","module":"A3","scenario":"Standard scenario"},{"value":"4,87E-06","module":"A4","scenario":"Standard scenario"},{"value":"1,30E-05","module":"A5","scenario":"Standard scenario"},{"value":"6,51E-06","module":"C1","scenario":"Standard scenario"},{"value":"4,03E-07","module":"C2","scenario":"Standard scenario"},{"value":"1,46E-06","module":"C3","scenario":"Standard scenario"},{"value":"1,03E-07","module":"C4","scenario":"Standard scenario"},{"value":"-3,48E-06","module":"D","scenario":"Standard scenario"},{"value":"2,54E-05","module":"A1A3","scenario":null}]}],"end_of_life_flow":[{"parameter":"CRU","unit":"kg","values":[{"value":"0,00E+00","module":"A1","scenario":"Standard scenario"},{"value":"0,00E+00","module":"A2","scenario":"Standard scenario"},{"value":"0,00E+00","module":"A3","scenario":"Standard scenario"},{"value":"0,00E+00","module":"A4","scenario":"Standard scenario"},{"value":"0,00E+00","module":"A5","scenario":"Standard scenario"},{"value":"0,00E+00","module":"C1","scenario":"Standard scenario"},{"value":"0,00E+00","module":"C2","scenario":"Standard scenario"},{"value":"0,00E+00","module":"C3","scenario":"Standard scenario"},{"value":"0,00E+00","module":"C4","scenario":"Standard scenario"},{"value":"0,00E+00","module":"D","scenario":"Standard scenario"},{"value":"0,00E+00","module":"A1A3","scenario":null}]},{"parameter":"MFR","unit":"kg","values":[{"value":"0,00E+00","module":"A1","scenario":"Standard scenario"},{"value":"0,00E+00","module":"A2","scenario":"Standard scenario"},{"value":"0,00E+00","module":"A3","scenario":"Standard scenario"},{"value":"0,00E+00","module":"A4","scenario":"Standard scenario"},{"value":"1,01E-02","module":"A5","scenario":"Standard scenario"},{"value":"0,00E+00","module":"C1","scenario":"Standard scenario"},{"value":"0,00E+00","module":"C2","scenario":"Standard scenario"},{"value":"1,38E-02","module":"C3","scenario":"Standard scenario"},{"value":"0,00E+00","module":"C4","scenario":"Standard scenario"},{"value":"0,00E+00","module":"D","scenario":"Standard scenario"},{"value":"0,00E+00","module":"A1A3","scenario":null}]},{"parameter":"MER","unit":"kg","values":[{"value":"0,00E+00","module":"A1","scenario":"Standard scenario"},{"value":"0,00E+00","module":"A2","scenario":"Standard scenario"},{"value":"0,00E+00","module":"A3","scenario":"Standard scenario"},{"value":"0,00E+00","module":"A4","scenario":"Standard scenario"},{"value":"0,00E+00","module":"A5","scenario":"Standard scenario"},{"value":"0,00E+00","module":"C1","scenario":"Standard scenario"},{"value":"0,00E+00","module":"C2","scenario":"Standard scenario"},{"value":"0,00E+00","module":"C3","scenario":"Standard scenario"},{"value":"0,00E+00","module":"C4","scenario":"Standard scenario"},{"value":"0,00E+00","module":"D","scenario":"Standard scenario"},{"value":"0,00E+00","module":"A1A3","scenario":null}]},{"parameter":"EEE","unit":"MJ","values":[{"value":"0,00E+00","module":"A1","scenario":"Standard scenario"},{"value":"0,00E+00","module":"A2","scenario":"Standard scenario"},{"value":"9,88E-02","module":"A3","scenario":"Standard scenario"},{"value":"0,00E+00","module":"A4","scenario":"Standard scenario"},{"value":"0,00E+00","module":"A5","scenario":"Standard scenario"},{"value":"0,00E+00","module":"C1","scenario":"Standard scenario"},{"value":"0,00E+00","module":"C2","scenario":"Standard scenario"},{"value":"0,00E+00","module":"C3","scenario":"Standard scenario"},{"value":"0,00E+00","module":"C4","scenario":"Standard scenario"},{"value":"1,54E+00","module":"D","scenario":"Standard scenario"},{"value":"9,88E-02","module":"A1A3","scenario":null}]},{"parameter":"EET","unit":"MJ","values":[{"value":"0,00E+00","module":"A1","scenario":"Standard scenario"},{"value":"0,00E+00","module":"A2","scenario":"Standard scenario"},{"value":"1,70E-01","module":"A3","scenario":"Standard scenario"},{"value":"0,00E+00","module":"A4","scenario":"Standard scenario"},{"value":"0,00E+00","module":"A5","scenario":"Standard scenario"},{"value":"0,00E+00","module":"C1","scenario":"Standard scenario"},{"value":"0,00E+00","module":"C2","scenario":"Standard scenario"},{"value":"0,00E+00","module":"C3","scenario":"Standard scenario"},{"value":"0,00E+00","module":"C4","scenario":"Standard scenario"},{"value":"2,65E+00","module":"D","scenario":"Standard scenario"},{"value":"1,70E-01","module":"A1A3","scenario":null}]}]}