{"product_name":"TPO/FPO Dach-und Dichtungsbahn","epd_id":"EPD-KBC-20210162-IBC1-DE","compliance":["DIN EN 15804+A2","ISO 14025"],"producer_name":"K\u00d6STER BAUCHEMIE AG","environmental_impact":[{"parameter":"GWP-total","unit":"kg CO2-eq.","values":[{"value":"1,61E+00","module":"A1-A3","scenario":null},{"value":"9,21E-03","module":"A4","scenario":null},{"value":"6,67E-02","module":"A5","scenario":null},{"value":"0,00E+00","module":"C1","scenario":null},{"value":"2,27E-02","module":"C2","scenario":"S1"},{"value":"4,54E-03","module":"C2","scenario":"S2"},{"value":"3,38E-03","module":"C3","scenario":"S1"},{"value":"4,72E+00","module":"C3","scenario":"S2"},{"value":"-9,63E-01","module":"D","scenario":"S1"},{"value":"-2,39E+00","module":"D","scenario":"S2"}]},{"parameter":"GWP-fossil","unit":"kg CO2-eq.","values":[{"value":"1,64E+00","module":"A1-A3","scenario":null},{"value":"9,16E-03","module":"A4","scenario":null},{"value":"8,52E-03","module":"A5","scenario":null},{"value":"0,00E+00","module":"C1","scenario":null},{"value":"2,25E-02","module":"C2","scenario":"S1"},{"value":"4,51E-03","module":"C2","scenario":"S2"},{"value":"3,37E-03","module":"C3","scenario":"S1"},{"value":"4,72E+00","module":"C3","scenario":"S2"},{"value":"-9,58E-01","module":"D","scenario":"S1"},{"value":"-2,38E+00","module":"D","scenario":"S2"}]},{"parameter":"GWP-biogenic","unit":"kg CO2-eq.","values":[{"value":"-3,25E-02","module":"A1-A3","scenario":null},{"value":"3,68E-06","module":"A4","scenario":null},{"value":"5,82E-02","module":"A5","scenario":null},{"value":"0,00E+00","module":"C1","scenario":null},{"value":"0,00E+00","module":"C2","scenario":"S1"},{"value":"0,00E+00","module":"C2","scenario":"S2"},{"value":"1,12E-05","module":"C3","scenario":"S1"},{"value":"8,54E-05","module":"C3","scenario":"S2"},{"value":"-4,80E-03","module":"D","scenario":"S1"},{"value":"-5,60E-03","module":"D","scenario":"S2"}]},{"parameter":"GWP-luluc","unit":"kg CO2-eq.","values":[{"value":"2,14E-03","module":"A1-A3","scenario":null},{"value":"3,83E-05","module":"A4","scenario":null},{"value":"5,61E-06","module":"A5","scenario":null},{"value":"0,00E+00","module":"C1","scenario":null},{"value":"1,83E-04","module":"C2","scenario":"S1"},{"value":"3,66E-05","module":"C2","scenario":"S2"},{"value":"4,88E-06","module":"C3","scenario":"S1"},{"value":"3,07E-05","module":"C3","scenario":"S2"},{"value":"-1,90E-04","module":"D","scenario":"S1"},{"value":"-1,68E-03","module":"D","scenario":"S2"}]},{"parameter":"ODP","unit":"kg CFC11-eq.","values":[{"value":"2,36E-14","module":"A1-A3","scenario":null},{"value":"2,25E-18","module":"A4","scenario":null},{"value":"8,37E-17","module":"A5","scenario":null},{"value":"0,00E+00","module":"C1","scenario":null},{"value":"2,71E-18","module":"C2","scenario":"S1"},{"value":"5,43E-19","module":"C2","scenario":"S2"},{"value":"7,40E-17","module":"C3","scenario":"S1"},{"value":"4,04E-16","module":"C3","scenario":"S2"},{"value":"-2,15E-15","module":"D","scenario":"S1"},{"value":"-2,50E-14","module":"D","scenario":"S2"}]},{"parameter":"AP","unit":"mol H^(+)-eq.","values":[{"value":"1,60E-02","module":"A1-A3","scenario":null},{"value":"8,24E-06","module":"A4","scenario":null},{"value":"1,65E-05","module":"A5","scenario":null},{"value":"0,00E+00","module":"C1","scenario":null},{"value":"2,32E-05","module":"C2","scenario":"S1"},{"value":"4,63E-06","module":"C2","scenario":"S2"},{"value":"7,43E-06","module":"C3","scenario":"S1"},{"value":"4,82E-04","module":"C3","scenario":"S2"},{"value":"-2,04E-03","module":"D","scenario":"S1"},{"value":"-3,34E-03","module":"D","scenario":"S2"}]},{"parameter":"POCP","unit":"kg NMVOC-eq.","values":[{"value":"3,90E-03","module":"A1-A3","scenario":null},{"value":"6,74E-06","module":"A4","scenario":null},{"value":"1,24E-05","module":"A5","scenario":null},{"value":"0,00E+00","module":"C1","scenario":null},{"value":"1,87E-05","module":"C2","scenario":"S1"},{"value":"3,75E-06","module":"C2","scenario":"S2"},{"value":"4,52E-06","module":"C3","scenario":"S1"},{"value":"2,99E-04","module":"C3","scenario":"S2"},{"value":"-2,44E-03","module":"D","scenario":"S1"},{"value":"-2,48E-03","module":"D","scenario":"S2"}]},{"parameter":"ADPE","unit":"kg Sb-eq.","values":[{"value":"1,84E-02","module":"A1-A3","scenario":null},{"value":"7,60E-10","module":"A4","scenario":null},{"value":"1,12E-09","module":"A5","scenario":null},{"value":"0,00E+00","module":"C1","scenario":null},{"value":"1,62E-09","module":"C2","scenario":"S1"},{"value":"3,24E-10","module":"C2","scenario":"S2"},{"value":"9,74E-10","module":"C3","scenario":"S1"},{"value":"6,18E-09","module":"C3","scenario":"S2"},{"value":"-1,11E-07","module":"D","scenario":"S1"},{"value":"-3,93E-07","module":"D","scenario":"S2"}]},{"parameter":"ADPF","unit":"MJ","values":[{"value":"3,62E+01","module":"A1-A3","scenario":null},{"value":"1,22E-01","module":"A4","scenario":null},{"value":"7,41E-02","module":"A5","scenario":null},{"value":"0,00E+00","module":"C1","scenario":null},{"value":"3,01E-01","module":"C2","scenario":"S1"},{"value":"6,01E-02","module":"C2","scenario":"S2"},{"value":"5,92E-02","module":"C3","scenario":"S1"},{"value":"6,32E-01","module":"C3","scenario":"S2"},{"value":"-3,77E+01","module":"D","scenario":"S1"},{"value":"-4,03E+01","module":"D","scenario":"S2"}]},{"parameter":"WDP","unit":"m^3 Welt-eq. entzogen","values":[{"value":"1,42E-01","module":"A1-A3","scenario":null},{"value":"3,94E-05","module":"A4","scenario":null},{"value":"7,23E-03","module":"A5","scenario":null},{"value":"0,00E+00","module":"C1","scenario":null},{"value":"2,02E-04","module":"C2","scenario":"S1"},{"value":"4,04E-05","module":"C2","scenario":"S2"},{"value":"7,34E-04","module":"C3","scenario":"S1"},{"value":"4,36E-01","module":"C3","scenario":"S2"},{"value":"-1,84E-01","module":"D","scenario":"S1"},{"value":"-2,48E-01","module":"D","scenario":"S2"}]},{"parameter":"EP-freshwater","unit":"kg PO4-eq.","values":[{"value":"9,16E-06","module":"A1-A3","scenario":null},{"value":"1,99E-08","module":"A4","scenario":null},{"value":"1,04E-08","module":"A5","scenario":null},{"value":"0,00E+00","module":"C1","scenario":null},{"value":"6,86E-08","module":"C2","scenario":"S1"},{"value":"1,37E-08","module":"C2","scenario":"S2"},{"value":"8,99E-09","module":"C3","scenario":"S1"},{"value":"5,68E-08","module":"C3","scenario":"S2"},{"value":"-1,01E-06","module":"D","scenario":"S1"},{"value":"-3,09E-06","module":"D","scenario":"S2"}]},{"parameter":"EP-marine","unit":"kg N-eq.","values":[{"value":"9,79E-04","module":"A1-A3","scenario":null},{"value":"2,51E-06","module":"A4","scenario":null},{"value":"4,54E-06","module":"A5","scenario":null},{"value":"0,00E+00","module":"C1","scenario":null},{"value":"6,75E-06","module":"C2","scenario":"S1"},{"value":"1,35E-06","module":"C2","scenario":"S2"},{"value":"1,65E-06","module":"C3","scenario":"S1"},{"value":"1,01E-04","module":"C3","scenario":"S2"},{"value":"-5,03E-04","module":"D","scenario":"S1"},{"value":"-8,63E-04","module":"D","scenario":"S2"}]},{"parameter":"EP-terrestrial","unit":"mol N-eq.","values":[{"value":"1,06E-02","module":"A1-A3","scenario":null},{"value":"3,06E-05","module":"A4","scenario":null},{"value":"5,97E-05","module":"A5","scenario":null},{"value":"0,00E+00","module":"C1","scenario":null},{"value":"8,13E-05","module":"C2","scenario":"S1"},{"value":"1,63E-05","module":"C2","scenario":"S2"},{"value":"1,73E-05","module":"C3","scenario":"S1"},{"value":"2,22E-03","module":"C3","scenario":"S2"},{"value":"-5,37E-03","module":"D","scenario":"S1"},{"value":"-9,25E-03","module":"D","scenario":"S2"}]}],"additional_environmental_impact":[{"parameter":"PM","unit":"Krankheitsf\u00e4lle","values":[{"value":null,"module":"A1-A3","scenario":null},{"value":null,"module":"A4","scenario":null},{"value":null,"module":"A5","scenario":null},{"value":null,"module":"C1","scenario":null},{"value":null,"module":"C2","scenario":"S1"},{"value":null,"module":"C2","scenario":"S2"},{"value":null,"module":"C3","scenario":"S1"},{"value":null,"module":"C3","scenario":"S2"},{"value":null,"module":"D","scenario":"S1"},{"value":null,"module":"D","scenario":"S2"}]},{"parameter":"ETP-fw","unit":"CTUe","values":[{"value":null,"module":"A1-A3","scenario":null},{"value":null,"module":"A4","scenario":null},{"value":null,"module":"A5","scenario":null},{"value":null,"module":"C1","scenario":null},{"value":null,"module":"C2","scenario":"S1"},{"value":null,"module":"C2","scenario":"S2"},{"value":null,"module":"C3","scenario":"S1"},{"value":null,"module":"C3","scenario":"S2"},{"value":null,"module":"D","scenario":"S1"},{"value":null,"module":"D","scenario":"S2"}]},{"parameter":"HTP-c","unit":"CTUh","values":[{"value":null,"module":"A1-A3","scenario":null},{"value":null,"module":"A4","scenario":null},{"value":null,"module":"A5","scenario":null},{"value":null,"module":"C1","scenario":null},{"value":null,"module":"C2","scenario":"S1"},{"value":null,"module":"C2","scenario":"S2"},{"value":null,"module":"C3","scenario":"S1"},{"value":null,"module":"C3","scenario":"S2"},{"value":null,"module":"D","scenario":"S1"},{"value":null,"module":"D","scenario":"S2"}]},{"parameter":"HTP-nc","unit":"CTUh","values":[{"value":null,"module":"A1-A3","scenario":null},{"value":null,"module":"A4","scenario":null},{"value":null,"module":"A5","scenario":null},{"value":null,"module":"C1","scenario":null},{"value":null,"module":"C2","scenario":"S1"},{"value":null,"module":"C2","scenario":"S2"},{"value":null,"module":"C3","scenario":"S1"},{"value":null,"module":"C3","scenario":"S2"},{"value":null,"module":"D","scenario":"S1"},{"value":null,"module":"D","scenario":"S2"}]},{"parameter":"SQP","unit":"SQP","values":[{"value":null,"module":"A1-A3","scenario":null},{"value":null,"module":"A4","scenario":null},{"value":null,"module":"A5","scenario":null},{"value":null,"module":"C1","scenario":null},{"value":null,"module":"C2","scenario":"S1"},{"value":null,"module":"C2","scenario":"S2"},{"value":null,"module":"C3","scenario":"S1"},{"value":null,"module":"C3","scenario":"S2"},{"value":null,"module":"D","scenario":"S1"},{"value":null,"module":"D","scenario":"S2"}]}],"resource_use":[{"parameter":"PERE","unit":"MJ","values":[{"value":"6,02E+00","module":"A1-A3","scenario":null},{"value":"7,08E-03","module":"A4","scenario":null},{"value":"4,22E-01","module":"A5","scenario":null},{"value":"0,00E+00","module":"C1","scenario":null},{"value":"1,69E-02","module":"C2","scenario":"S1"},{"value":"3,38E-03","module":"C2","scenario":"S2"},{"value":"2,62E-02","module":"C3","scenario":"S1"},{"value":"1,35E-01","module":"C3","scenario":"S2"},{"value":"-7,77E-01","module":"D","scenario":"S1"},{"value":"-8,88E+00","module":"D","scenario":"S2"}]},{"parameter":"PERM","unit":"MJ","values":[{"value":"3,93E-01","module":"A1-A3","scenario":null},{"value":"0,00E+00","module":"A4","scenario":null},{"value":"-3,93E-01","module":"A5","scenario":null},{"value":"0,00E+00","module":"C1","scenario":null},{"value":"0,00E+00","module":"C2","scenario":"S1"},{"value":"0,00E+00","module":"C2","scenario":"S2"},{"value":null,"module":"C3","scenario":"S1"},{"value":null,"module":"C3","scenario":"S2"},{"value":"0,00E+00","module":"D","scenario":"S1"},{"value":"0,00E+00","module":"D","scenario":"S2"}]},{"parameter":"PERT","unit":"MJ","values":[{"value":"6,41E+00","module":"A1-A3","scenario":null},{"value":"7,08E-03","module":"A4","scenario":null},{"value":"2,95E-02","module":"A5","scenario":null},{"value":"0,00E+00","module":"C1","scenario":null},{"value":"1,69E-02","module":"C2","scenario":"S1"},{"value":"3,38E-03","module":"C2","scenario":"S2"},{"value":"2,62E-02","module":"C3","scenario":"S1"},{"value":"1,35E-01","module":"C3","scenario":"S2"},{"value":"-7,77E-01","module":"D","scenario":"S1"},{"value":"-8,88E+00","module":"D","scenario":"S2"}]},{"parameter":"PENRE","unit":"MJ","values":[{"value":"2,33E+01","module":"A1-A3","scenario":null},{"value":"1,22E-01","module":"A4","scenario":null},{"value":"1,30E-01","module":"A5","scenario":null},{"value":"0,00E+00","module":"C1","scenario":null},{"value":"3,01E-01","module":"C2","scenario":"S1"},{"value":"6,02E-02","module":"C2","scenario":"S2"},{"value":"1,30E+01","module":"C3","scenario":"S1"},{"value":"1,35E+01","module":"C3","scenario":"S2"},{"value":"-3,77E+01","module":"D","scenario":"S1"},{"value":"-4,04E+01","module":"D","scenario":"S2"}]},{"parameter":"PENRM","unit":"MJ","values":[{"value":"1,29E+01","module":"A1-A3","scenario":null},{"value":"0,00E+00","module":"A4","scenario":null},{"value":"-5,60E-02","module":"A5","scenario":null},{"value":"0,00E+00","module":"C1","scenario":null},{"value":"0,00E+00","module":"C2","scenario":"S1"},{"value":"0,00E+00","module":"C2","scenario":"S2"},{"value":"-1,29E+01","module":"C3","scenario":"S1"},{"value":"-1,29E+01","module":"C3","scenario":"S2"},{"value":"0,00E+00","module":"D","scenario":"S1"},{"value":"0,00E+00","module":"D","scenario":"S2"}]},{"parameter":"PENRT","unit":"MJ","values":[{"value":"3,62E+01","module":"A1-A3","scenario":null},{"value":"1,22E-01","module":"A4","scenario":null},{"value":"7,41E-02","module":"A5","scenario":null},{"value":"0,00E+00","module":"C1","scenario":null},{"value":"3,01E-01","module":"C2","scenario":"S1"},{"value":"6,02E-02","module":"C2","scenario":"S2"},{"value":"5,92E-02","module":"C3","scenario":"S1"},{"value":"6,32E-01","module":"C3","scenario":"S2"},{"value":"-3,77E+01","module":"D","scenario":"S1"},{"value":"-4,04E+01","module":"D","scenario":"S2"}]},{"parameter":"SM","unit":"kg","values":[{"value":"1,01E+00","module":"A1-A3","scenario":null},{"value":"0,00E+00","module":"A4","scenario":null},{"value":"0,00E+00","module":"A5","scenario":null},{"value":"0,00E+00","module":"C1","scenario":null},{"value":"0,00E+00","module":"C2","scenario":"S1"},{"value":"0,00E+00","module":"C2","scenario":"S2"},{"value":"0,00E+00","module":"C3","scenario":"S1"},{"value":"0,00E+00","module":"C3","scenario":"S2"},{"value":"0,00E+00","module":"D","scenario":"S1"},{"value":"0,00E+00","module":"D","scenario":"S2"}]},{"parameter":"RSF","unit":"MJ","values":[{"value":"0,00E+00","module":"A1-A3","scenario":null},{"value":"0,00E+00","module":"A4","scenario":null},{"value":"0,00E+00","module":"A5","scenario":null},{"value":"0,00E+00","module":"C1","scenario":null},{"value":"0,00E+00","module":"C2","scenario":"S1"},{"value":"0,00E+00","module":"C2","scenario":"S2"},{"value":"0,00E+00","module":"C3","scenario":"S1"},{"value":"0,00E+00","module":"C3","scenario":"S2"},{"value":"0,00E+00","module":"D","scenario":"S1"},{"value":"0,00E+00","module":"D","scenario":"S2"}]},{"parameter":"NRSF","unit":"MJ","values":[{"value":"0,00E+00","module":"A1-A3","scenario":null},{"value":"0,00E+00","module":"A4","scenario":null},{"value":"0,00E+00","module":"A5","scenario":null},{"value":"0,00E+00","module":"C1","scenario":null},{"value":"0,00E+00","module":"C2","scenario":"S1"},{"value":"0,00E+00","module":"C2","scenario":"S2"},{"value":"0,00E+00","module":"C3","scenario":"S1"},{"value":"0,00E+00","module":"C3","scenario":"S2"},{"value":"0,00E+00","module":"D","scenario":"S1"},{"value":"0,00E+00","module":"D","scenario":"S2"}]},{"parameter":"FW","unit":"m^3","values":[{"value":"1,85E-02","module":"A1-A3","scenario":null},{"value":"6,34E-06","module":"A4","scenario":null},{"value":"1,83E-04","module":"A5","scenario":null},{"value":"0,00E+00","module":"C1","scenario":null},{"value":"1,96E-05","module":"C2","scenario":"S1"},{"value":"3,91E-06","module":"C2","scenario":"S2"},{"value":"3,03E-05","module":"C3","scenario":"S1"},{"value":"1,02E-02","module":"C3","scenario":"S2"},{"value":"-4,72E-03","module":"D","scenario":"S1"},{"value":"-1,03E-02","module":"D","scenario":"S2"}]}],"end_of_life_waste":[{"parameter":"HWD","unit":"kg","values":[{"value":"2,84E-08","module":"A1-A3","scenario":null},{"value":"4,54E-09","module":"A4","scenario":null},{"value":"3,44E-11","module":"A5","scenario":null},{"value":"0,00E+00","module":"C1","scenario":null},{"value":"1,40E-08","module":"C2","scenario":"S1"},{"value":"2,80E-09","module":"C2","scenario":"S2"},{"value":"2,45E-11","module":"C3","scenario":"S1"},{"value":"4,12E-10","module":"C3","scenario":"S2"},{"value":"-7,00E-09","module":"D","scenario":"S1"},{"value":"-1,61E-08","module":"D","scenario":"S2"}]},{"parameter":"NHWD","unit":"kg","values":[{"value":"1,67E-01","module":"A1-A3","scenario":null},{"value":"2,13E-05","module":"A4","scenario":null},{"value":"4,81E-04","module":"A5","scenario":null},{"value":"0,00E+00","module":"C1","scenario":null},{"value":"4,61E-05","module":"C2","scenario":"S1"},{"value":"9,21E-06","module":"C2","scenario":"S2"},{"value":"4,20E-05","module":"C3","scenario":"S1"},{"value":"1,87E-02","module":"C3","scenario":"S2"},{"value":"-6,45E-03","module":"D","scenario":"S1"},{"value":"-1,87E-02","module":"D","scenario":"S2"}]},{"parameter":"RWD","unit":"kg","values":[{"value":"8,40E-04","module":"A1-A3","scenario":null},{"value":"1,28E-07","module":"A4","scenario":null},{"value":"1,00E-05","module":"A5","scenario":null},{"value":"0,00E+00","module":"C1","scenario":null},{"value":"3,73E-07","module":"C2","scenario":"S1"},{"value":"7,45E-08","module":"C2","scenario":"S2"},{"value":"8,98E-06","module":"C3","scenario":"S1"},{"value":"4,25E-05","module":"C3","scenario":"S2"},{"value":"-2,59E-04","module":"D","scenario":"S1"},{"value":"-3,03E-03","module":"D","scenario":"S2"}]}],"end_of_life_flow":[{"parameter":"CRU","unit":"kg","values":[{"value":"0,00E+00","module":"A1-A3","scenario":null},{"value":"0,00E+00","module":"A4","scenario":null},{"value":"0,00E+00","module":"A5","scenario":null},{"value":"0,00E+00","module":"C1","scenario":null},{"value":"0,00E+00","module":"C2","scenario":"S1"},{"value":"0,00E+00","module":"C2","scenario":"S2"},{"value":"0,00E+00","module":"C3","scenario":"S1"},{"value":"0,00E+00","module":"C3","scenario":"S2"},{"value":"0,00E+00","module":"D","scenario":"S1"},{"value":"0,00E+00","module":"D","scenario":"S2"}]},{"parameter":"MFR","unit":"kg","values":[{"value":"0,00E+00","module":"A1-A3","scenario":null},{"value":"0,00E+00","module":"A4","scenario":null},{"value":"0,00E+00","module":"A5","scenario":null},{"value":"0,00E+00","module":"C1","scenario":null},{"value":"0,00E+00","module":"C2","scenario":"S1"},{"value":"0,00E+00","module":"C2","scenario":"S2"},{"value":"1,51E+00","module":"C3","scenario":"S1"},{"value":"0,00E+00","module":"C3","scenario":"S2"},{"value":"0,00E+00","module":"D","scenario":"S1"},{"value":"0,00E+00","module":"D","scenario":"S2"}]},{"parameter":"MER","unit":"kg","values":[{"value":"0,00E+00","module":"A1-A3","scenario":null},{"value":"0,00E+00","module":"A4","scenario":null},{"value":"0,00E+00","module":"A5","scenario":null},{"value":"0,00E+00","module":"C1","scenario":null},{"value":"0,00E+00","module":"C2","scenario":"S1"},{"value":"0,00E+00","module":"C2","scenario":"S2"},{"value":"0,00E+00","module":"C3","scenario":"S1"},{"value":"0,00E+00","module":"C3","scenario":"S2"},{"value":"0,00E+00","module":"D","scenario":"S1"},{"value":"0,00E+00","module":"D","scenario":"S2"}]},{"parameter":"EEE","unit":"MJ","values":[{"value":"0,00E+00","module":"A1-A3","scenario":null},{"value":"0,00E+00","module":"A4","scenario":null},{"value":"9,39E-02","module":"A5","scenario":null},{"value":"0,00E+00","module":"C1","scenario":null},{"value":"0,00E+00","module":"C2","scenario":"S1"},{"value":"0,00E+00","module":"C2","scenario":"S2"},{"value":"0,00E+00","module":"C3","scenario":"S1"},{"value":"1,01E+01","module":"C3","scenario":"S2"},{"value":"0,00E+00","module":"D","scenario":"S1"},{"value":"0,00E+00","module":"D","scenario":"S2"}]},{"parameter":"EET","unit":"MJ","values":[{"value":"0,00E+00","module":"A1-A3","scenario":null},{"value":"0,00E+00","module":"A4","scenario":null},{"value":"1,68E-01","module":"A5","scenario":null},{"value":"0,00E+00","module":"C1","scenario":null},{"value":"0,00E+00","module":"C2","scenario":"S1"},{"value":"0,00E+00","module":"C2","scenario":"S2"},{"value":"0,00E+00","module":"C3","scenario":"S1"},{"value":"1,79E+01","module":"C3","scenario":"S2"},{"value":"0,00E+00","module":"D","scenario":"S1"},{"value":"0,00E+00","module":"D","scenario":"S2"}]}]}