{"product_name":"HIT-RE 500 V3","epd_id":"EPD-HIL-20230519-IBA1-EN","compliance":["DIN EN 15804+A2","ISO 14025"],"producer_name":"Hilti Aktiengesellschaft","environmental_impact":[{"parameter":"GWP-total","unit":"kg CO2-eq","values":[{"value":"3,25E+00","module":"A1","scenario":null},{"value":"4,95E-02","module":"A2","scenario":null},{"value":"4,75E-01","module":"A3","scenario":null},{"value":"7,17E-02","module":"A4","scenario":null},{"value":"5,72E-01","module":"A5","scenario":null},{"value":"4,02E-03","module":"C1","scenario":null},{"value":"4,84E-03","module":"C2","scenario":null},{"value":"0,00E+00","module":"C3","scenario":null},{"value":"1,14E-01","module":"C4","scenario":null},{"value":"0,00E+00","module":"D","scenario":null},{"value":"3,77E+00","module":"A1A3","scenario":null}]},{"parameter":"GWP-fossil","unit":"kg CO2-eq","values":[{"value":"3,10E+00","module":"A1","scenario":null},{"value":"4,93E-02","module":"A2","scenario":null},{"value":"4,43E-01","module":"A3","scenario":null},{"value":"7,14E-02","module":"A4","scenario":null},{"value":"5,58E-01","module":"A5","scenario":null},{"value":"4,02E-03","module":"C1","scenario":null},{"value":"4,82E-03","module":"C2","scenario":null},{"value":"0,00E+00","module":"C3","scenario":null},{"value":"1,14E-01","module":"C4","scenario":null},{"value":"0,00E+00","module":"D","scenario":null},{"value":"3,60E+00","module":"A1A3","scenario":null}]},{"parameter":"GWP-biogenic","unit":"kg CO2-eq","values":[{"value":"4,04E-02","module":"A1","scenario":null},{"value":"1,71E-04","module":"A2","scenario":null},{"value":"3,03E-02","module":"A3","scenario":null},{"value":"2,48E-04","module":"A4","scenario":null},{"value":"6,18E-03","module":"A5","scenario":null},{"value":"3,65E-06","module":"C1","scenario":null},{"value":"1,67E-05","module":"C2","scenario":null},{"value":"0,00E+00","module":"C3","scenario":null},{"value":"2,85E-04","module":"C4","scenario":null},{"value":"0,00E+00","module":"D","scenario":null},{"value":"7,09E-02","module":"A1A3","scenario":null}]},{"parameter":"GWP-luluc","unit":"kg CO2-eq","values":[{"value":"1,06E-01","module":"A1","scenario":null},{"value":"1,97E-05","module":"A2","scenario":null},{"value":"9,51E-04","module":"A3","scenario":null},{"value":"2,85E-05","module":"A4","scenario":null},{"value":"7,62E-03","module":"A5","scenario":null},{"value":"4,00E-07","module":"C1","scenario":null},{"value":"1,93E-06","module":"C2","scenario":null},{"value":"0,00E+00","module":"C3","scenario":null},{"value":"2,15E-06","module":"C4","scenario":null},{"value":"0,00E+00","module":"D","scenario":null},{"value":"1,07E-01","module":"A1A3","scenario":null}]},{"parameter":"ODP","unit":"kg CFC11-eq","values":[{"value":"4,13E-07","module":"A1","scenario":null},{"value":"1,14E-08","module":"A2","scenario":null},{"value":"5,66E-08","module":"A3","scenario":null},{"value":"1,65E-08","module":"A4","scenario":null},{"value":"6,98E-08","module":"A5","scenario":null},{"value":"8,59E-10","module":"C1","scenario":null},{"value":"1,12E-09","module":"C2","scenario":null},{"value":"0,00E+00","module":"C3","scenario":null},{"value":"3,10E-09","module":"C4","scenario":null},{"value":"0,00E+00","module":"D","scenario":null},{"value":"4,81E-07","module":"A1A3","scenario":null}]},{"parameter":"AP","unit":"mol H^(+)-eq","values":[{"value":"1,67E-02","module":"A1","scenario":null},{"value":"1,40E-04","module":"A2","scenario":null},{"value":"2,04E-03","module":"A3","scenario":null},{"value":"2,03E-04","module":"A4","scenario":null},{"value":"2,34E-03","module":"A5","scenario":null},{"value":"4,17E-05","module":"C1","scenario":null},{"value":"1,37E-05","module":"C2","scenario":null},{"value":"0,00E+00","module":"C3","scenario":null},{"value":"7,63E-05","module":"C4","scenario":null},{"value":"0,00E+00","module":"D","scenario":null},{"value":"1,88E-02","module":"A1A3","scenario":null}]},{"parameter":"POCP","unit":"kg NMVOC-eq","values":[{"value":"1,45E-02","module":"A1","scenario":null},{"value":"1,19E-04","module":"A2","scenario":null},{"value":"1,34E-03","module":"A3","scenario":null},{"value":"1,73E-04","module":"A4","scenario":null},{"value":"1,48E-03","module":"A5","scenario":null},{"value":"5,57E-05","module":"C1","scenario":null},{"value":"1,17E-05","module":"C2","scenario":null},{"value":"0,00E+00","module":"C3","scenario":null},{"value":"1,12E-04","module":"C4","scenario":null},{"value":"0,00E+00","module":"D","scenario":null},{"value":"1,59E-02","module":"A1A3","scenario":null}]},{"parameter":"ADPE","unit":"kg Sb-eq","values":[{"value":"4,46E-05","module":"A1","scenario":null},{"value":"1,78E-07","module":"A2","scenario":null},{"value":"1,75E-06","module":"A3","scenario":null},{"value":"2,58E-07","module":"A4","scenario":null},{"value":"7,85E-06","module":"A5","scenario":null},{"value":"2,04E-09","module":"C1","scenario":null},{"value":"1,74E-08","module":"C2","scenario":null},{"value":"0,00E+00","module":"C3","scenario":null},{"value":"3,11E-08","module":"C4","scenario":null},{"value":"0,00E+00","module":"D","scenario":null},{"value":"4,65E-05","module":"A1A3","scenario":null}]},{"parameter":"ADPF","unit":"MJ","values":[{"value":"5,80E+01","module":"A1","scenario":null},{"value":"7,33E-01","module":"A2","scenario":null},{"value":"8,32E+00","module":"A3","scenario":null},{"value":"1,06E+00","module":"A4","scenario":null},{"value":"6,46E+00","module":"A5","scenario":null},{"value":"5,41E-02","module":"C1","scenario":null},{"value":"7,17E-02","module":"C2","scenario":null},{"value":"0,00E+00","module":"C3","scenario":null},{"value":"2,22E-01","module":"C4","scenario":null},{"value":"0,00E+00","module":"D","scenario":null},{"value":"6,71E+01","module":"A1A3","scenario":null}]},{"parameter":"WDP","unit":"m^3 world-eq deprived","values":[{"value":"5,47E+00","module":"A1","scenario":null},{"value":"3,43E-03","module":"A2","scenario":null},{"value":"2,32E-01","module":"A3","scenario":null},{"value":"4,97E-03","module":"A4","scenario":null},{"value":"4,56E-01","module":"A5","scenario":null},{"value":"1,45E-04","module":"C1","scenario":null},{"value":"3,36E-04","module":"C2","scenario":null},{"value":"0,00E+00","module":"C3","scenario":null},{"value":"2,30E-03","module":"C4","scenario":null},{"value":"0,00E+00","module":"D","scenario":null},{"value":"5,71E+00","module":"A1A3","scenario":null}]},{"parameter":"EP-freshwater","unit":"kg P-eq","values":[{"value":"9,91E-04","module":"A1","scenario":null},{"value":"3,37E-06","module":"A2","scenario":null},{"value":"1,36E-04","module":"A3","scenario":null},{"value":"4,88E-06","module":"A4","scenario":null},{"value":"1,71E-04","module":"A5","scenario":null},{"value":"1,27E-07","module":"C1","scenario":null},{"value":"3,30E-07","module":"C2","scenario":null},{"value":"0,00E+00","module":"C3","scenario":null},{"value":"8,58E-07","module":"C4","scenario":null},{"value":"0,00E+00","module":"D","scenario":null},{"value":"1,13E-03","module":"A1A3","scenario":null}]},{"parameter":"EP-marine","unit":"kg N-eq","values":[{"value":"6,30E-03","module":"A1","scenario":null},{"value":"2,86E-05","module":"A2","scenario":null},{"value":"5,80E-04","module":"A3","scenario":null},{"value":"4,14E-05","module":"A4","scenario":null},{"value":"6,24E-04","module":"A5","scenario":null},{"value":"1,85E-05","module":"C1","scenario":null},{"value":"2,79E-06","module":"C2","scenario":null},{"value":"0,00E+00","module":"C3","scenario":null},{"value":"2,14E-03","module":"C4","scenario":null},{"value":"0,00E+00","module":"D","scenario":null},{"value":"6,91E-03","module":"A1A3","scenario":null}]},{"parameter":"EP-terrestrial","unit":"mol N-eq","values":[{"value":"3,92E-02","module":"A1","scenario":null},{"value":"3,10E-04","module":"A2","scenario":null},{"value":"4,36E-03","module":"A3","scenario":null},{"value":"4,49E-04","module":"A4","scenario":null},{"value":"6,25E-03","module":"A5","scenario":null},{"value":"2,03E-04","module":"C1","scenario":null},{"value":"3,03E-05","module":"C2","scenario":null},{"value":"0,00E+00","module":"C3","scenario":null},{"value":"3,07E-04","module":"C4","scenario":null},{"value":"0,00E+00","module":"D","scenario":null},{"value":"4,38E-02","module":"A1A3","scenario":null}]}],"additional_environmental_impact":[{"parameter":"PM","unit":"Disease incidence","values":[{"value":"1,59E-07","module":"A1","scenario":null},{"value":"3,97E-09","module":"A2","scenario":null},{"value":"2,34E-08","module":"A3","scenario":null},{"value":"5,75E-09","module":"A4","scenario":null},{"value":"2,35E-08","module":"A5","scenario":null},{"value":"1,12E-09","module":"C1","scenario":null},{"value":"3,88E-10","module":"C2","scenario":null},{"value":"0,00E+00","module":"C3","scenario":null},{"value":"1,62E-09","module":"C4","scenario":null},{"value":"0,00E+00","module":"D","scenario":null},{"value":"1,86E-07","module":"A1A3","scenario":null}]},{"parameter":"ETP-fw","unit":"CTUe","values":[{"value":"1,60E+02","module":"A1","scenario":null},{"value":"6,12E-01","module":"A2","scenario":null},{"value":"6,49E+00","module":"A3","scenario":null},{"value":"8,87E-01","module":"A4","scenario":null},{"value":"2,02E+01","module":"A5","scenario":null},{"value":"3,25E-02","module":"C1","scenario":null},{"value":"5,98E-02","module":"C2","scenario":null},{"value":"0,00E+00","module":"C3","scenario":null},{"value":"4,83E-01","module":"C4","scenario":null},{"value":"0,00E+00","module":"D","scenario":null},{"value":"1,67E+02","module":"A1A3","scenario":null}]},{"parameter":"HTP-c","unit":"CTUh","values":[{"value":"6,09E-09","module":"A1","scenario":null},{"value":"1,88E-11","module":"A2","scenario":null},{"value":"2,30E-10","module":"A3","scenario":null},{"value":"2,73E-11","module":"A4","scenario":null},{"value":"6,71E-10","module":"A5","scenario":null},{"value":"1,25E-12","module":"C1","scenario":null},{"value":"1,84E-12","module":"C2","scenario":null},{"value":"0,00E+00","module":"C3","scenario":null},{"value":"7,12E-12","module":"C4","scenario":null},{"value":"0,00E+00","module":"D","scenario":null},{"value":"6,34E-09","module":"A1A3","scenario":null}]},{"parameter":"HTP-nc","unit":"CTUh","values":[{"value":"8,99E-06","module":"A1","scenario":null},{"value":"5,99E-10","module":"A2","scenario":null},{"value":"1,09E-08","module":"A3","scenario":null},{"value":"8,68E-10","module":"A4","scenario":null},{"value":"6,33E-07","module":"A5","scenario":null},{"value":"2,35E-11","module":"C1","scenario":null},{"value":"5,86E-11","module":"C2","scenario":null},{"value":"0,00E+00","module":"C3","scenario":null},{"value":"1,81E-10","module":"C4","scenario":null},{"value":"0,00E+00","module":"D","scenario":null},{"value":"9,00E-06","module":"A1A3","scenario":null}]},{"parameter":"SQP","unit":"SQP","values":[{"value":"4,48E+01","module":"A1","scenario":null},{"value":"5,21E-01","module":"A2","scenario":null},{"value":"4,43E+00","module":"A3","scenario":null},{"value":"7,55E-01","module":"A4","scenario":null},{"value":"3,98E+00","module":"A5","scenario":null},{"value":"7,03E-03","module":"C1","scenario":null},{"value":"5,09E-02","module":"C2","scenario":null},{"value":"0,00E+00","module":"C3","scenario":null},{"value":"5,83E-01","module":"C4","scenario":null},{"value":"0,00E+00","module":"D","scenario":null},{"value":"4,97E+01","module":"A1A3","scenario":null}]}],"resource_use":[{"parameter":"PERE","unit":"MJ","values":[{"value":"1,36E+01","module":"A1","scenario":null},{"value":"1,07E-02","module":"A2","scenario":null},{"value":"4,56E-01","module":"A3","scenario":null},{"value":"1,55E-02","module":"A4","scenario":null},{"value":"1,07E+00","module":"A5","scenario":null},{"value":"3,09E-04","module":"C1","scenario":null},{"value":"1,04E-03","module":"C2","scenario":null},{"value":"0,00E+00","module":"C3","scenario":null},{"value":"1,17E-02","module":"C4","scenario":null},{"value":"0,00E+00","module":"D","scenario":null},{"value":"1,41E+01","module":"A1A3","scenario":null}]},{"parameter":"PERM","unit":"MJ","values":[{"value":"0,00E+00","module":"A1","scenario":null},{"value":"0,00E+00","module":"A2","scenario":null},{"value":"6,81E-01","module":"A3","scenario":null},{"value":"0,00E+00","module":"A4","scenario":null},{"value":"4,77E-02","module":"A5","scenario":null},{"value":"0,00E+00","module":"C1","scenario":null},{"value":"0,00E+00","module":"C2","scenario":null},{"value":"0,00E+00","module":"C3","scenario":null},{"value":"0,00E+00","module":"C4","scenario":null},{"value":"0,00E+00","module":"D","scenario":null},{"value":"6,81E-01","module":"A1A3","scenario":null}]},{"parameter":"PERT","unit":"MJ","values":[{"value":"1,36E+01","module":"A1","scenario":null},{"value":"1,07E-02","module":"A2","scenario":null},{"value":"1,14E+00","module":"A3","scenario":null},{"value":"1,55E-02","module":"A4","scenario":null},{"value":"1,11E+00","module":"A5","scenario":null},{"value":"3,09E-04","module":"C1","scenario":null},{"value":"1,04E-03","module":"C2","scenario":null},{"value":"0,00E+00","module":"C3","scenario":null},{"value":"1,17E-02","module":"C4","scenario":null},{"value":"0,00E+00","module":"D","scenario":null},{"value":"1,48E+01","module":"A1A3","scenario":null}]},{"parameter":"PENRE","unit":"MJ","values":[{"value":"3,77E+01","module":"A1","scenario":null},{"value":"7,33E-01","module":"A2","scenario":null},{"value":"5,64E+00","module":"A3","scenario":null},{"value":"1,06E+00","module":"A4","scenario":null},{"value":"4,82E+00","module":"A5","scenario":null},{"value":"5,41E-02","module":"C1","scenario":null},{"value":"7,17E-02","module":"C2","scenario":null},{"value":"0,00E+00","module":"C3","scenario":null},{"value":"2,22E-01","module":"C4","scenario":null},{"value":"0,00E+00","module":"D","scenario":null},{"value":"4,41E+01","module":"A1A3","scenario":null}]},{"parameter":"PENRM","unit":"MJ","values":[{"value":"2,07E+01","module":"A1","scenario":null},{"value":"0,00E+00","module":"A2","scenario":null},{"value":"2,68E+00","module":"A3","scenario":null},{"value":"0,00E+00","module":"A4","scenario":null},{"value":"1,68E+00","module":"A5","scenario":null},{"value":"0,00E+00","module":"C1","scenario":null},{"value":"0,00E+00","module":"C2","scenario":null},{"value":"0,00E+00","module":"C3","scenario":null},{"value":"0,00E+00","module":"C4","scenario":null},{"value":"0,00E+00","module":"D","scenario":null},{"value":"2,34E+01","module":"A1A3","scenario":null}]},{"parameter":"PENRT","unit":"MJ","values":[{"value":"5,84E+01","module":"A1","scenario":null},{"value":"7,33E-01","module":"A2","scenario":null},{"value":"8,32E+00","module":"A3","scenario":null},{"value":"1,06E+00","module":"A4","scenario":null},{"value":"6,49E+00","module":"A5","scenario":null},{"value":"5,41E-02","module":"C1","scenario":null},{"value":"7,17E-02","module":"C2","scenario":null},{"value":"0,00E+00","module":"C3","scenario":null},{"value":"2,22E-01","module":"C4","scenario":null},{"value":"0,00E+00","module":"D","scenario":null},{"value":"6,75E+01","module":"A1A3","scenario":null}]},{"parameter":"SM","unit":"kg","values":[{"value":"1,74E-02","module":"A1","scenario":null},{"value":"2,50E-04","module":"A2","scenario":null},{"value":"8,31E-02","module":"A3","scenario":null},{"value":"3,62E-04","module":"A4","scenario":null},{"value":"8,70E-03","module":"A5","scenario":null},{"value":"2,12E-05","module":"C1","scenario":null},{"value":"2,44E-05","module":"C2","scenario":null},{"value":"0,00E+00","module":"C3","scenario":null},{"value":"8,41E-05","module":"C4","scenario":null},{"value":"0,00E+00","module":"D","scenario":null},{"value":"1,01E-01","module":"A1A3","scenario":null}]},{"parameter":"RSF","unit":"MJ","values":[{"value":"3,29E-04","module":"A1","scenario":null},{"value":"2,75E-06","module":"A2","scenario":null},{"value":"6,72E-03","module":"A3","scenario":null},{"value":"3,98E-06","module":"A4","scenario":null},{"value":"5,20E-04","module":"A5","scenario":null},{"value":"6,91E-08","module":"C1","scenario":null},{"value":"2,69E-07","module":"C2","scenario":null},{"value":"0,00E+00","module":"C3","scenario":null},{"value":"3,83E-06","module":"C4","scenario":null},{"value":"0,00E+00","module":"D","scenario":null},{"value":"7,05E-03","module":"A1A3","scenario":null}]},{"parameter":"NRSF","unit":"MJ","values":[{"value":"0,00E+00","module":"A1","scenario":null},{"value":"0,00E+00","module":"A2","scenario":null},{"value":"0,00E+00","module":"A3","scenario":null},{"value":"0,00E+00","module":"A4","scenario":null},{"value":"0,00E+00","module":"A5","scenario":null},{"value":"0,00E+00","module":"C1","scenario":null},{"value":"0,00E+00","module":"C2","scenario":null},{"value":"0,00E+00","module":"C3","scenario":null},{"value":"0,00E+00","module":"C4","scenario":null},{"value":"0,00E+00","module":"D","scenario":null},{"value":"0,00E+00","module":"A1A3","scenario":null}]},{"parameter":"FW","unit":"m^3","values":[{"value":"1,30E-01","module":"A1","scenario":null},{"value":"9,35E-05","module":"A2","scenario":null},{"value":"5,66E-03","module":"A3","scenario":null},{"value":"1,35E-04","module":"A4","scenario":null},{"value":"1,09E-02","module":"A5","scenario":null},{"value":"3,28E-06","module":"C1","scenario":null},{"value":"9,14E-06","module":"C2","scenario":null},{"value":"0,00E+00","module":"C3","scenario":null},{"value":"2,92E-04","module":"C4","scenario":null},{"value":"0,00E+00","module":"D","scenario":null},{"value":"1,36E-01","module":"A1A3","scenario":null}]}],"end_of_life_waste":[{"parameter":"HWD","unit":"kg","values":[{"value":"2,93E-01","module":"A1","scenario":null},{"value":"8,34E-04","module":"A2","scenario":null},{"value":"4,17E-02","module":"A3","scenario":null},{"value":"1,21E-03","module":"A4","scenario":null},{"value":"1,85E-01","module":"A5","scenario":null},{"value":"7,23E-05","module":"C1","scenario":null},{"value":"8,16E-05","module":"C2","scenario":null},{"value":"0,00E+00","module":"C3","scenario":null},{"value":"3,46E-04","module":"C4","scenario":null},{"value":"0,00E+00","module":"D","scenario":null},{"value":"3,35E-01","module":"A1A3","scenario":null}]},{"parameter":"NHWD","unit":"kg","values":[{"value":"4,17E+00","module":"A1","scenario":null},{"value":"1,48E-02","module":"A2","scenario":null},{"value":"5,02E-01","module":"A3","scenario":null},{"value":"2,15E-02","module":"A4","scenario":null},{"value":"4,87E-01","module":"A5","scenario":null},{"value":"5,08E-04","module":"C1","scenario":null},{"value":"1,45E-03","module":"C2","scenario":null},{"value":"0,00E+00","module":"C3","scenario":null},{"value":"1,00E+00","module":"C4","scenario":null},{"value":"0,00E+00","module":"D","scenario":null},{"value":"4,69E+00","module":"A1A3","scenario":null}]},{"parameter":"RWD","unit":"kg","values":[{"value":"9,57E-05","module":"A1","scenario":null},{"value":"5,05E-06","module":"A2","scenario":null},{"value":"1,41E-05","module":"A3","scenario":null},{"value":"7,31E-06","module":"A4","scenario":null},{"value":"1,77E-05","module":"A5","scenario":null},{"value":"3,81E-07","module":"C1","scenario":null},{"value":"4,93E-07","module":"C2","scenario":null},{"value":"0,00E+00","module":"C3","scenario":null},{"value":"1,47E-06","module":"C4","scenario":null},{"value":"0,00E+00","module":"D","scenario":null},{"value":"1,15E-04","module":"A1A3","scenario":null}]}],"end_of_life_flow":[{"parameter":"CRU","unit":"kg","values":[{"value":"0,00E+00","module":"A1","scenario":null},{"value":"0,00E+00","module":"A2","scenario":null},{"value":"0,00E+00","module":"A3","scenario":null},{"value":"0,00E+00","module":"A4","scenario":null},{"value":"0,00E+00","module":"A5","scenario":null},{"value":"0,00E+00","module":"C1","scenario":null},{"value":"0,00E+00","module":"C2","scenario":null},{"value":"0,00E+00","module":"C3","scenario":null},{"value":"0,00E+00","module":"C4","scenario":null},{"value":"0,00E+00","module":"D","scenario":null},{"value":"0,00E+00","module":"A1A3","scenario":null}]},{"parameter":"MFR","unit":"kg","values":[{"value":"5,89E-03","module":"A1","scenario":null},{"value":"2,30E-06","module":"A2","scenario":null},{"value":"5,10E-02","module":"A3","scenario":null},{"value":"3,33E-06","module":"A4","scenario":null},{"value":"9,35E-02","module":"A5","scenario":null},{"value":"7,20E-08","module":"C1","scenario":null},{"value":"2,25E-07","module":"C2","scenario":null},{"value":"0,00E+00","module":"C3","scenario":null},{"value":"1,21E-06","module":"C4","scenario":null},{"value":"0,00E+00","module":"D","scenario":null},{"value":"5,69E-02","module":"A1A3","scenario":null}]},{"parameter":"MER","unit":"kg","values":[{"value":"1,52E-02","module":"A1","scenario":null},{"value":"1,85E-08","module":"A2","scenario":null},{"value":"1,11E-05","module":"A3","scenario":null},{"value":"2,68E-08","module":"A4","scenario":null},{"value":"1,07E-03","module":"A5","scenario":null},{"value":"1,15E-09","module":"C1","scenario":null},{"value":"1,81E-09","module":"C2","scenario":null},{"value":"0,00E+00","module":"C3","scenario":null},{"value":"5,85E-09","module":"C4","scenario":null},{"value":"0,00E+00","module":"D","scenario":null},{"value":"1,53E-02","module":"A1A3","scenario":null}]},{"parameter":"EEE","unit":"MJ","values":[{"value":"3,30E-02","module":"A1","scenario":null},{"value":"1,60E-04","module":"A2","scenario":null},{"value":"7,35E-03","module":"A3","scenario":null},{"value":"2,31E-04","module":"A4","scenario":null},{"value":"3,82E-03","module":"A5","scenario":null},{"value":"2,12E-05","module":"C1","scenario":null},{"value":"1,56E-05","module":"C2","scenario":null},{"value":"0,00E+00","module":"C3","scenario":null},{"value":"4,53E-04","module":"C4","scenario":null},{"value":"0,00E+00","module":"D","scenario":null},{"value":"4,05E-02","module":"A1A3","scenario":null}]},{"parameter":"EET","unit":"MJ","values":[{"value":"1,32E-01","module":"A1","scenario":null},{"value":"6,64E-04","module":"A2","scenario":null},{"value":"2,13E-02","module":"A3","scenario":null},{"value":"9,62E-04","module":"A4","scenario":null},{"value":"1,42E-02","module":"A5","scenario":null},{"value":"2,15E-04","module":"C1","scenario":null},{"value":"6,49E-05","module":"C2","scenario":null},{"value":"0,00E+00","module":"C3","scenario":null},{"value":"1,22E-03","module":"C4","scenario":null},{"value":"0,00E+00","module":"D","scenario":null},{"value":"1,54E-01","module":"A1A3","scenario":null}]}]}