{"product_name":"Past\u00f6se Spachtelmassen","epd_id":"EPD-BVG-20230454-IBG1-DE","compliance":["DIN EN 15804+A2","ISO 14025"],"producer_name":"Bundesverband der Gipsindustrie e.V.","environmental_impact":[{"parameter":"GWP-total","unit":"kg CO2-eq.","values":[{"value":"2,92E-01","module":"A1-A3","scenario":null},{"value":"1,39E-02","module":"A4","scenario":null},{"value":"8,37E-02","module":"A5","scenario":null},{"value":"1,01E-03","module":"C1","scenario":null},{"value":"1,35E-02","module":"C2","scenario":null},{"value":"0,00E+00","module":"C3","scenario":null},{"value":"5,28E-03","module":"C4","scenario":null},{"value":"-4,51E-02","module":"D","scenario":null}]},{"parameter":"GWP-fossil","unit":"kg CO2-eq.","values":[{"value":"2,89E-01","module":"A1-A3","scenario":null},{"value":"1,39E-02","module":"A4","scenario":null},{"value":"8,36E-02","module":"A5","scenario":null},{"value":"1,01E-03","module":"C1","scenario":null},{"value":"1,35E-02","module":"C2","scenario":null},{"value":"0,00E+00","module":"C3","scenario":null},{"value":"5,27E-03","module":"C4","scenario":null},{"value":"-4,51E-02","module":"D","scenario":null}]},{"parameter":"GWP-biogenic","unit":"kg CO2-eq.","values":[{"value":"3,07E-03","module":"A1-A3","scenario":null},{"value":"6,43E-06","module":"A4","scenario":null},{"value":"4,10E-05","module":"A5","scenario":null},{"value":"-1,39E-07","module":"C1","scenario":null},{"value":"6,23E-06","module":"C2","scenario":null},{"value":"0,00E+00","module":"C3","scenario":null},{"value":"1,04E-05","module":"C4","scenario":null},{"value":"-3,34E-05","module":"D","scenario":null}]},{"parameter":"GWP-luluc","unit":"kg CO2-eq.","values":[{"value":"1,63E-04","module":"A1-A3","scenario":null},{"value":"5,11E-06","module":"A4","scenario":null},{"value":"8,61E-06","module":"A5","scenario":null},{"value":"0,00E+00","module":"C1","scenario":null},{"value":"4,95E-06","module":"C2","scenario":null},{"value":"0,00E+00","module":"C3","scenario":null},{"value":"1,47E-06","module":"C4","scenario":null},{"value":"-2,49E-06","module":"D","scenario":null}]},{"parameter":"ODP","unit":"kg CFC11-eq.","values":[{"value":"7,22E-08","module":"A1-A3","scenario":null},{"value":"3,08E-09","module":"A4","scenario":null},{"value":"3,40E-09","module":"A5","scenario":null},{"value":"1,54E-12","module":"C1","scenario":null},{"value":"2,98E-09","module":"C2","scenario":null},{"value":"0,00E+00","module":"C3","scenario":null},{"value":"2,17E-09","module":"C4","scenario":null},{"value":"-5,41E-09","module":"D","scenario":null}]},{"parameter":"AP","unit":"mol H^(+)-eq.","values":[{"value":"1,37E-03","module":"A1-A3","scenario":null},{"value":"8,08E-05","module":"A4","scenario":null},{"value":"5,64E-05","module":"A5","scenario":null},{"value":"5,17E-06","module":"C1","scenario":null},{"value":"7,83E-05","module":"C2","scenario":null},{"value":"0,00E+00","module":"C3","scenario":null},{"value":"5,00E-05","module":"C4","scenario":null},{"value":"-4,90E-05","module":"D","scenario":null}]},{"parameter":"POCP","unit":"kg NMVOC-eq.","values":[{"value":"1,14E-03","module":"A1-A3","scenario":null},{"value":"8,96E-05","module":"A4","scenario":null},{"value":"4,82E-05","module":"A5","scenario":null},{"value":"6,41E-06","module":"C1","scenario":null},{"value":"8,68E-05","module":"C2","scenario":null},{"value":"0,00E+00","module":"C3","scenario":null},{"value":"5,51E-05","module":"C4","scenario":null},{"value":"-5,09E-05","module":"D","scenario":null}]},{"parameter":"ADPE","unit":"kg Sb-eq.","values":[{"value":"5,41E-06","module":"A1-A3","scenario":null},{"value":"3,53E-07","module":"A4","scenario":null},{"value":"1,84E-07","module":"A5","scenario":null},{"value":"3,96E-11","module":"C1","scenario":null},{"value":"3,42E-07","module":"C2","scenario":null},{"value":"0,00E+00","module":"C3","scenario":null},{"value":"4,82E-08","module":"C4","scenario":null},{"value":"-4,98E-08","module":"D","scenario":null}]},{"parameter":"ADPF","unit":"MJ","values":[{"value":"6,26E+00","module":"A1-A3","scenario":null},{"value":"2,10E-01","module":"A4","scenario":null},{"value":"1,44E-01","module":"A5","scenario":null},{"value":"1,40E-02","module":"C1","scenario":null},{"value":"2,04E-01","module":"C2","scenario":null},{"value":"0,00E+00","module":"C3","scenario":null},{"value":"1,47E-01","module":"C4","scenario":null},{"value":"-8,35E-01","module":"D","scenario":null}]},{"parameter":"WDP","unit":"m^3 Welt-eq. entzogen","values":[{"value":"2,18E-01","module":"A1-A3","scenario":null},{"value":"7,52E-04","module":"A4","scenario":null},{"value":"6,43E-03","module":"A5","scenario":null},{"value":"3,82E-06","module":"C1","scenario":null},{"value":"7,28E-04","module":"C2","scenario":null},{"value":"0,00E+00","module":"C3","scenario":null},{"value":"6,60E-03","module":"C4","scenario":null},{"value":"-6,46E-03","module":"D","scenario":null}]},{"parameter":"EP-freshwater","unit":"kg P-eq.","values":[{"value":"1,02E-05","module":"A1-A3","scenario":null},{"value":"1,41E-07","module":"A4","scenario":null},{"value":"3,58E-07","module":"A5","scenario":null},{"value":"3,77E-10","module":"C1","scenario":null},{"value":"1,36E-07","module":"C2","scenario":null},{"value":"0,00E+00","module":"C3","scenario":null},{"value":"5,90E-08","module":"C4","scenario":null},{"value":"-1,18E-07","module":"D","scenario":null}]},{"parameter":"EP-marine","unit":"kg N-eq.","values":[{"value":"3,29E-04","module":"A1-A3","scenario":null},{"value":"2,85E-05","module":"A4","scenario":null},{"value":"1,54E-05","module":"A5","scenario":null},{"value":"2,30E-06","module":"C1","scenario":null},{"value":"2,76E-05","module":"C2","scenario":null},{"value":"0,00E+00","module":"C3","scenario":null},{"value":"1,72E-05","module":"C4","scenario":null},{"value":"-1,27E-05","module":"D","scenario":null}]},{"parameter":"EP-terrestrial","unit":"mol N-eq.","values":[{"value":"3,72E-03","module":"A1-A3","scenario":null},{"value":"3,14E-04","module":"A4","scenario":null},{"value":"1,72E-04","module":"A5","scenario":null},{"value":"2,52E-05","module":"C1","scenario":null},{"value":"3,04E-04","module":"C2","scenario":null},{"value":"0,00E+00","module":"C3","scenario":null},{"value":"1,90E-04","module":"C4","scenario":null},{"value":"-1,40E-04","module":"D","scenario":null}]}],"additional_environmental_impact":[{"parameter":"PM","unit":"Krankheitsf\u00e4lle","values":[{"value":"1,29E-08","module":"A1-A3","scenario":null},{"value":"1,25E-09","module":"A4","scenario":null},{"value":"5,30E-10","module":"A5","scenario":null},{"value":"5,72E-11","module":"C1","scenario":null},{"value":"1,21E-09","module":"C2","scenario":null},{"value":"0,00E+00","module":"C3","scenario":null},{"value":"9,72E-10","module":"C4","scenario":null},{"value":"-2,24E-10","module":"D","scenario":null}]},{"parameter":"ETP-fw","unit":"CTUe","values":[{"value":"5,11E+00","module":"A1-A3","scenario":null},{"value":"1,87E-01","module":"A4","scenario":null},{"value":"1,07E+00","module":"A5","scenario":null},{"value":"6,76E-04","module":"C1","scenario":null},{"value":"1,81E-01","module":"C2","scenario":null},{"value":"0,00E+00","module":"C3","scenario":null},{"value":"9,55E-02","module":"C4","scenario":null},{"value":"-6,39E-02","module":"D","scenario":null}]},{"parameter":"HTP-c","unit":"CTUh","values":[{"value":"1,21E-10","module":"A1-A3","scenario":null},{"value":"6,08E-12","module":"A4","scenario":null},{"value":"1,73E-11","module":"A5","scenario":null},{"value":"1,60E-14","module":"C1","scenario":null},{"value":"5,89E-12","module":"C2","scenario":null},{"value":"0,00E+00","module":"C3","scenario":null},{"value":"2,21E-12","module":"C4","scenario":null},{"value":"-3,71E-12","module":"D","scenario":null}]},{"parameter":"HTP-nc","unit":"CTUh","values":[{"value":"3,97E-09","module":"A1-A3","scenario":null},{"value":"2,05E-10","module":"A4","scenario":null},{"value":"3,75E-10","module":"A5","scenario":null},{"value":"4,28E-13","module":"C1","scenario":null},{"value":"1,99E-10","module":"C2","scenario":null},{"value":"0,00E+00","module":"C3","scenario":null},{"value":"6,79E-11","module":"C4","scenario":null},{"value":"-6,31E-11","module":"D","scenario":null}]},{"parameter":"SQP","unit":"SQP","values":[{"value":"1,49E+00","module":"A1-A3","scenario":null},{"value":"1,82E-01","module":"A4","scenario":null},{"value":"5,58E-02","module":"A5","scenario":null},{"value":"0,00E+00","module":"C1","scenario":null},{"value":"1,77E-01","module":"C2","scenario":null},{"value":"0,00E+00","module":"C3","scenario":null},{"value":"3,09E-01","module":"C4","scenario":null},{"value":"-1,48E-02","module":"D","scenario":null}]}],"resource_use":[{"parameter":"PERE","unit":"MJ","values":[{"value":"2,17E-01","module":"A1-A3","scenario":null},{"value":"2,63E-03","module":"A4","scenario":null},{"value":"8,82E-03","module":"A5","scenario":null},{"value":"1,59E-05","module":"C1","scenario":null},{"value":"2,55E-03","module":"C2","scenario":null},{"value":"0,00E+00","module":"C3","scenario":null},{"value":"1,19E-03","module":"C4","scenario":null},{"value":"-4,03E-03","module":"D","scenario":null}]},{"parameter":"PERM","unit":"MJ","values":[{"value":"0,00E+00","module":"A1-A3","scenario":null},{"value":"0,00E+00","module":"A4","scenario":null},{"value":"0,00E+00","module":"A5","scenario":null},{"value":"0,00E+00","module":"C1","scenario":null},{"value":"0,00E+00","module":"C2","scenario":null},{"value":"0,00E+00","module":"C3","scenario":null},{"value":"0,00E+00","module":"C4","scenario":null},{"value":"0,00E+00","module":"D","scenario":null}]},{"parameter":"PERT","unit":"MJ","values":[{"value":"2,17E-01","module":"A1-A3","scenario":null},{"value":"2,63E-03","module":"A4","scenario":null},{"value":"8,82E-03","module":"A5","scenario":null},{"value":"1,59E-05","module":"C1","scenario":null},{"value":"2,55E-03","module":"C2","scenario":null},{"value":"0,00E+00","module":"C3","scenario":null},{"value":"1,19E-03","module":"C4","scenario":null},{"value":"-4,03E-03","module":"D","scenario":null}]},{"parameter":"PENRE","unit":"MJ","values":[{"value":"4,86E+00","module":"A1-A3","scenario":null},{"value":"2,23E-01","module":"A4","scenario":null},{"value":"1,23E+00","module":"A5","scenario":null},{"value":"1,40E-02","module":"C1","scenario":null},{"value":"2,16E-01","module":"C2","scenario":null},{"value":"0,00E+00","module":"C3","scenario":null},{"value":"1,56E-01","module":"C4","scenario":null},{"value":"-8,28E-01","module":"D","scenario":null}]},{"parameter":"PENRM","unit":"MJ","values":[{"value":"1,85E+00","module":"A1-A3","scenario":null},{"value":"0,00E+00","module":"A4","scenario":null},{"value":"-1,08E+00","module":"A5","scenario":null},{"value":"0,00E+00","module":"C1","scenario":null},{"value":"0,00E+00","module":"C2","scenario":null},{"value":"0,00E+00","module":"C3","scenario":null},{"value":"0,00E+00","module":"C4","scenario":null},{"value":"-9,24E-02","module":"D","scenario":null}]},{"parameter":"PENRT","unit":"MJ","values":[{"value":"6,71E+00","module":"A1-A3","scenario":null},{"value":"2,23E-01","module":"A4","scenario":null},{"value":"1,53E-01","module":"A5","scenario":null},{"value":"1,40E-02","module":"C1","scenario":null},{"value":"2,16E-01","module":"C2","scenario":null},{"value":"0,00E+00","module":"C3","scenario":null},{"value":"1,56E-01","module":"C4","scenario":null},{"value":"-9,21E-01","module":"D","scenario":null}]},{"parameter":"SM","unit":"kg","values":[{"value":"0,00E+00","module":"A1-A3","scenario":null},{"value":"0,00E+00","module":"A4","scenario":null},{"value":"0,00E+00","module":"A5","scenario":null},{"value":"0,00E+00","module":"C1","scenario":null},{"value":"0,00E+00","module":"C2","scenario":null},{"value":"0,00E+00","module":"C3","scenario":null},{"value":"0,00E+00","module":"C4","scenario":null},{"value":"0,00E+00","module":"D","scenario":null}]},{"parameter":"RSF","unit":"MJ","values":[{"value":"0,00E+00","module":"A1-A3","scenario":null},{"value":"0,00E+00","module":"A4","scenario":null},{"value":"0,00E+00","module":"A5","scenario":null},{"value":"0,00E+00","module":"C1","scenario":null},{"value":"0,00E+00","module":"C2","scenario":null},{"value":"0,00E+00","module":"C3","scenario":null},{"value":"0,00E+00","module":"C4","scenario":null},{"value":"0,00E+00","module":"D","scenario":null}]},{"parameter":"NRSF","unit":"MJ","values":[{"value":"0,00E+00","module":"A1-A3","scenario":null},{"value":"0,00E+00","module":"A4","scenario":null},{"value":"0,00E+00","module":"A5","scenario":null},{"value":"0,00E+00","module":"C1","scenario":null},{"value":"0,00E+00","module":"C2","scenario":null},{"value":"0,00E+00","module":"C3","scenario":null},{"value":"0,00E+00","module":"C4","scenario":null},{"value":"0,00E+00","module":"D","scenario":null}]},{"parameter":"FW","unit":"m^3","values":[{"value":"3,35E-03","module":"A1-A3","scenario":null},{"value":"2,56E-05","module":"A4","scenario":null},{"value":"1,58E-04","module":"A5","scenario":null},{"value":"8,89E-08","module":"C1","scenario":null},{"value":"2,48E-05","module":"C2","scenario":null},{"value":"0,00E+00","module":"C3","scenario":null},{"value":"1,57E-04","module":"C4","scenario":null},{"value":"-9,20E-05","module":"D","scenario":null}]}],"end_of_life_waste":[{"parameter":"HWD","unit":"kg","values":[{"value":"5,66E-06","module":"A1-A3","scenario":null},{"value":"5,33E-07","module":"A4","scenario":null},{"value":"2,17E-07","module":"A5","scenario":null},{"value":"0,00E+00","module":"C1","scenario":null},{"value":"5,16E-07","module":"C2","scenario":null},{"value":"0,00E+00","module":"C3","scenario":null},{"value":"2,20E-07","module":"C4","scenario":null},{"value":"-8,81E-07","module":"D","scenario":null}]},{"parameter":"NHWD","unit":"kg","values":[{"value":"9,54E-02","module":"A1-A3","scenario":null},{"value":"1,33E-02","module":"A4","scenario":null},{"value":"1,36E-02","module":"A5","scenario":null},{"value":"0,00E+00","module":"C1","scenario":null},{"value":"1,29E-02","module":"C2","scenario":null},{"value":"0,00E+00","module":"C3","scenario":null},{"value":"1,00E+00","module":"C4","scenario":null},{"value":"-4,12E-04","module":"D","scenario":null}]},{"parameter":"RWD","unit":"kg","values":[{"value":"1,58E-05","module":"A1-A3","scenario":null},{"value":"1,38E-06","module":"A4","scenario":null},{"value":"4,95E-07","module":"A5","scenario":null},{"value":"0,00E+00","module":"C1","scenario":null},{"value":"1,34E-06","module":"C2","scenario":null},{"value":"0,00E+00","module":"C3","scenario":null},{"value":"9,67E-07","module":"C4","scenario":null},{"value":"-4,17E-07","module":"D","scenario":null}]}],"end_of_life_flow":[{"parameter":"CRU","unit":"kg","values":[{"value":"0,00E+00","module":"A1-A3","scenario":null},{"value":"0,00E+00","module":"A4","scenario":null},{"value":"0,00E+00","module":"A5","scenario":null},{"value":"0,00E+00","module":"C1","scenario":null},{"value":"0,00E+00","module":"C2","scenario":null},{"value":"0,00E+00","module":"C3","scenario":null},{"value":"0,00E+00","module":"C4","scenario":null},{"value":"0,00E+00","module":"D","scenario":null}]},{"parameter":"MFR","unit":"kg","values":[{"value":"3,73E-04","module":"A1-A3","scenario":null},{"value":"0,00E+00","module":"A4","scenario":null},{"value":"3,25E-03","module":"A5","scenario":null},{"value":"0,00E+00","module":"C1","scenario":null},{"value":"0,00E+00","module":"C2","scenario":null},{"value":"0,00E+00","module":"C3","scenario":null},{"value":"0,00E+00","module":"C4","scenario":null},{"value":"0,00E+00","module":"D","scenario":null}]},{"parameter":"MER","unit":"kg","values":[{"value":"0,00E+00","module":"A1-A3","scenario":null},{"value":"0,00E+00","module":"A4","scenario":null},{"value":"0,00E+00","module":"A5","scenario":null},{"value":"0,00E+00","module":"C1","scenario":null},{"value":"0,00E+00","module":"C2","scenario":null},{"value":"0,00E+00","module":"C3","scenario":null},{"value":"0,00E+00","module":"C4","scenario":null},{"value":"0,00E+00","module":"D","scenario":null}]},{"parameter":"EEE","unit":"MJ","values":[{"value":"3,50E-03","module":"A1-A3","scenario":null},{"value":"0,00E+00","module":"A4","scenario":null},{"value":"3,03E-01","module":"A5","scenario":null},{"value":"0,00E+00","module":"C1","scenario":null},{"value":"0,00E+00","module":"C2","scenario":null},{"value":"0,00E+00","module":"C3","scenario":null},{"value":"0,00E+00","module":"C4","scenario":null},{"value":"0,00E+00","module":"D","scenario":null}]},{"parameter":"EET","unit":"MJ","values":[{"value":"2,03E-03","module":"A1-A3","scenario":null},{"value":"0,00E+00","module":"A4","scenario":null},{"value":"1,76E-01","module":"A5","scenario":null},{"value":"0,00E+00","module":"C1","scenario":null},{"value":"0,00E+00","module":"C2","scenario":null},{"value":"0,00E+00","module":"C3","scenario":null},{"value":"0,00E+00","module":"C4","scenario":null},{"value":"0,00E+00","module":"D","scenario":null}]}]}