{"product_name":"SikaTard\u00ae-930","epd_id":"EPD-SIK-20240179-CBA1-EN","compliance":["DIN EN 15804+A2","ISO 14025"],"producer_name":"Sika Corporation","environmental_impact":[{"parameter":"GWP-total","unit":"kg CO2-eq","values":[{"value":"1,90E+00","module":"A1-A3","scenario":null},{"value":"1,51E-02","module":"A4","scenario":null},{"value":"2,24E-02","module":"A5","scenario":null},{"value":"2,83E-04","module":"C1","scenario":null},{"value":"6,27E-03","module":"C2","scenario":null},{"value":"1,45E-02","module":"C4","scenario":null},{"value":"-1,48E-03","module":"D","scenario":null}]},{"parameter":"GWP-fossil","unit":"kg CO2-eq","values":[{"value":"1,88E+00","module":"A1-A3","scenario":null},{"value":"1,44E-02","module":"A4","scenario":null},{"value":"2,22E-02","module":"A5","scenario":null},{"value":"2,70E-04","module":"C1","scenario":null},{"value":"6,00E-03","module":"C2","scenario":null},{"value":"1,49E-02","module":"C4","scenario":null},{"value":"-1,48E-03","module":"D","scenario":null}]},{"parameter":"GWP-biogenic","unit":"kg CO2-eq","values":[{"value":"1,70E-02","module":"A1-A3","scenario":null},{"value":"6,51E-04","module":"A4","scenario":null},{"value":"1,65E-04","module":"A5","scenario":null},{"value":"1,23E-05","module":"C1","scenario":null},{"value":"2,71E-04","module":"C2","scenario":null},{"value":"-4,42E-04","module":"C4","scenario":null},{"value":"-7,58E-06","module":"D","scenario":null}]},{"parameter":"GWP-luluc","unit":"kg CO2-eq","values":[{"value":"7,54E-04","module":"A1-A3","scenario":null},{"value":"6,55E-07","module":"A4","scenario":null},{"value":"7,82E-06","module":"A5","scenario":null},{"value":"1,25E-08","module":"C1","scenario":null},{"value":"2,72E-07","module":"C2","scenario":null},{"value":"2,75E-05","module":"C4","scenario":null},{"value":"-1,63E-07","module":"D","scenario":null}]},{"parameter":"ODP","unit":"kg CFC11-eq","values":[{"value":"1,46E-11","module":"A1-A3","scenario":null},{"value":"1,48E-15","module":"A4","scenario":null},{"value":"1,47E-13","module":"A5","scenario":null},{"value":"2,82E-17","module":"C1","scenario":null},{"value":"6,15E-16","module":"C2","scenario":null},{"value":"3,51E-14","module":"C4","scenario":null},{"value":"-1,00E-14","module":"D","scenario":null}]},{"parameter":"AP","unit":"mol H^(+)-eq","values":[{"value":"3,45E-03","module":"A1-A3","scenario":null},{"value":"4,20E-05","module":"A4","scenario":null},{"value":"3,63E-05","module":"A5","scenario":null},{"value":"3,62E-06","module":"C1","scenario":null},{"value":"1,91E-05","module":"C2","scenario":null},{"value":"1,06E-04","module":"C4","scenario":null},{"value":"-1,95E-06","module":"D","scenario":null}]},{"parameter":"POCP","unit":"kg NMVOC-eq","values":[{"value":"2,93E-03","module":"A1-A3","scenario":null},{"value":"3,90E-05","module":"A4","scenario":null},{"value":"3,07E-05","module":"A5","scenario":null},{"value":"4,95E-06","module":"C1","scenario":null},{"value":"1,77E-05","module":"C2","scenario":null},{"value":"8,22E-05","module":"C4","scenario":null},{"value":"-1,48E-06","module":"D","scenario":null}]},{"parameter":"ADPE","unit":"kg Sb-eq","values":[{"value":"8,23E-07","module":"A1-A3","scenario":null},{"value":"7,56E-10","module":"A4","scenario":null},{"value":"8,25E-09","module":"A5","scenario":null},{"value":"1,44E-11","module":"C1","scenario":null},{"value":"3,14E-10","module":"C2","scenario":null},{"value":"1,53E-09","module":"C4","scenario":null},{"value":"-2,24E-10","module":"D","scenario":null}]},{"parameter":"ADPF","unit":"MJ","values":[{"value":"3,16E+01","module":"A1-A3","scenario":null},{"value":"2,02E-01","module":"A4","scenario":null},{"value":"3,20E-01","module":"A5","scenario":null},{"value":"3,84E-03","module":"C1","scenario":null},{"value":"8,39E-02","module":"C2","scenario":null},{"value":"1,95E-01","module":"C4","scenario":null},{"value":"-2,51E-02","module":"D","scenario":null}]},{"parameter":"WDP","unit":"m^3 world-eq deprived","values":[{"value":"3,62E-01","module":"A1-A3","scenario":null},{"value":"3,90E-05","module":"A4","scenario":null},{"value":"3,92E-03","module":"A5","scenario":null},{"value":"7,43E-07","module":"C1","scenario":null},{"value":"1,62E-05","module":"C2","scenario":null},{"value":"1,64E-03","module":"C4","scenario":null},{"value":"-1,58E-04","module":"D","scenario":null}]},{"parameter":"EP-freshwater","unit":"kg P-eq","values":[{"value":"2,35E-05","module":"A1-A3","scenario":null},{"value":"3,37E-09","module":"A4","scenario":null},{"value":"2,36E-07","module":"A5","scenario":null},{"value":"6,41E-11","module":"C1","scenario":null},{"value":"1,40E-09","module":"C2","scenario":null},{"value":"2,53E-08","module":"C4","scenario":null},{"value":"-2,04E-09","module":"D","scenario":null}]},{"parameter":"EP-marine","unit":"kg N-eq","values":[{"value":"1,10E-03","module":"A1-A3","scenario":null},{"value":"1,93E-05","module":"A4","scenario":null},{"value":"1,15E-05","module":"A5","scenario":null},{"value":"1,65E-06","module":"C1","scenario":null},{"value":"8,89E-06","module":"C2","scenario":null},{"value":"2,71E-05","module":"C4","scenario":null},{"value":"-5,28E-07","module":"D","scenario":null}]},{"parameter":"EP-terrestrial","unit":"mol N-eq","values":[{"value":"1,16E-02","module":"A1-A3","scenario":null},{"value":"2,12E-04","module":"A4","scenario":null},{"value":"1,23E-04","module":"A5","scenario":null},{"value":"1,81E-05","module":"C1","scenario":null},{"value":"9,78E-05","module":"C2","scenario":null},{"value":"2,97E-04","module":"C4","scenario":null},{"value":"-5,65E-06","module":"D","scenario":null}]}],"additional_environmental_impact":[{"parameter":"PM","unit":"Disease incidence","values":[{"value":"3,31E-08","module":"A1-A3","scenario":null},{"value":"2,41E-10","module":"A4","scenario":null},{"value":"3,48E-10","module":"A5","scenario":null},{"value":"1,93E-10","module":"C1","scenario":null},{"value":"1,06E-10","module":"C2","scenario":null},{"value":"1,30E-09","module":"C4","scenario":null},{"value":"-1,61E-11","module":"D","scenario":null}]},{"parameter":"ETP-fw","unit":"CTUe","values":[{"value":"1,39E+01","module":"A1-A3","scenario":null},{"value":"1,44E-01","module":"A4","scenario":null},{"value":"1,43E-01","module":"A5","scenario":null},{"value":"2,74E-03","module":"C1","scenario":null},{"value":"5,97E-02","module":"C2","scenario":null},{"value":"1,10E-01","module":"C4","scenario":null},{"value":"-5,55E-03","module":"D","scenario":null}]},{"parameter":"HTP-c","unit":"CTUh","values":[{"value":"4,50E-10","module":"A1-A3","scenario":null},{"value":"2,67E-12","module":"A4","scenario":null},{"value":"4,72E-12","module":"A5","scenario":null},{"value":"5,09E-14","module":"C1","scenario":null},{"value":"1,11E-12","module":"C2","scenario":null},{"value":"1,67E-11","module":"C4","scenario":null},{"value":"-2,54E-13","module":"D","scenario":null}]},{"parameter":"HTP-nc","unit":"CTUh","values":[{"value":"3,02E-08","module":"A1-A3","scenario":null},{"value":"1,31E-10","module":"A4","scenario":null},{"value":"3,22E-10","module":"A5","scenario":null},{"value":"3,52E-12","module":"C1","scenario":null},{"value":"5,51E-11","module":"C2","scenario":null},{"value":"1,85E-09","module":"C4","scenario":null},{"value":"-9,74E-12","module":"D","scenario":null}]},{"parameter":"SQP","unit":"SQP","values":[{"value":"2,03E+01","module":"A1-A3","scenario":null},{"value":"1,20E-03","module":"A4","scenario":null},{"value":"2,04E-01","module":"A5","scenario":null},{"value":"2,28E-05","module":"C1","scenario":null},{"value":"4,98E-04","module":"C2","scenario":null},{"value":"4,07E-02","module":"C4","scenario":null},{"value":"-4,51E-03","module":"D","scenario":null}]}],"resource_use":[{"parameter":"PERE","unit":"MJ","values":[{"value":"9,32E+00","module":"A1-A3","scenario":null},{"value":"1,22E-03","module":"A4","scenario":null},{"value":"9,36E-02","module":"A5","scenario":null},{"value":"2,33E-05","module":"C1","scenario":null},{"value":"5,08E-04","module":"C2","scenario":null},{"value":"2,93E-02","module":"C4","scenario":null},{"value":"-6,94E-03","module":"D","scenario":null}]},{"parameter":"PERM","unit":"MJ","values":[{"value":"0,00E+00","module":"A1-A3","scenario":null},{"value":"0,00E+00","module":"A4","scenario":null},{"value":"0,00E+00","module":"A5","scenario":null},{"value":"0,00E+00","module":"C1","scenario":null},{"value":"0,00E+00","module":"C2","scenario":null},{"value":"0,00E+00","module":"C4","scenario":null},{"value":"0,00E+00","module":"D","scenario":null}]},{"parameter":"PERT","unit":"MJ","values":[{"value":"9,32E+00","module":"A1-A3","scenario":null},{"value":"1,22E-03","module":"A4","scenario":null},{"value":"9,36E-02","module":"A5","scenario":null},{"value":"2,33E-05","module":"C1","scenario":null},{"value":"5,08E-04","module":"C2","scenario":null},{"value":"2,93E-02","module":"C4","scenario":null},{"value":"-6,94E-03","module":"D","scenario":null}]},{"parameter":"PENRE","unit":"MJ","values":[{"value":"3,16E+01","module":"A1-A3","scenario":null},{"value":"2,03E-01","module":"A4","scenario":null},{"value":"3,64E-01","module":"A5","scenario":null},{"value":"3,86E-03","module":"C1","scenario":null},{"value":"8,42E-02","module":"C2","scenario":null},{"value":"1,96E-01","module":"C4","scenario":null},{"value":"-2,51E-02","module":"D","scenario":null}]},{"parameter":"PENRM","unit":"MJ","values":[{"value":"4,30E-02","module":"A1-A3","scenario":null},{"value":"0,00E+00","module":"A4","scenario":null},{"value":"-4,30E-02","module":"A5","scenario":null},{"value":"0,00E+00","module":"C1","scenario":null},{"value":"0,00E+00","module":"C2","scenario":null},{"value":"0,00E+00","module":"C4","scenario":null},{"value":"0,00E+00","module":"D","scenario":null}]},{"parameter":"PENRT","unit":"MJ","values":[{"value":"3,16E+01","module":"A1-A3","scenario":null},{"value":"2,03E-01","module":"A4","scenario":null},{"value":"3,21E-01","module":"A5","scenario":null},{"value":"3,86E-03","module":"C1","scenario":null},{"value":"8,42E-02","module":"C2","scenario":null},{"value":"1,96E-01","module":"C4","scenario":null},{"value":"-2,51E-02","module":"D","scenario":null}]},{"parameter":"SM","unit":"kg","values":[{"value":"0,00E+00","module":"A1-A3","scenario":null},{"value":"0,00E+00","module":"A4","scenario":null},{"value":"0,00E+00","module":"A5","scenario":null},{"value":"0,00E+00","module":"C1","scenario":null},{"value":"0,00E+00","module":"C2","scenario":null},{"value":"0,00E+00","module":"C4","scenario":null},{"value":"0,00E+00","module":"D","scenario":null}]},{"parameter":"RSF","unit":"MJ","values":[{"value":"0,00E+00","module":"A1-A3","scenario":null},{"value":"0,00E+00","module":"A4","scenario":null},{"value":"0,00E+00","module":"A5","scenario":null},{"value":"0,00E+00","module":"C1","scenario":null},{"value":"0,00E+00","module":"C2","scenario":null},{"value":"0,00E+00","module":"C4","scenario":null},{"value":"0,00E+00","module":"D","scenario":null}]},{"parameter":"NRSF","unit":"MJ","values":[{"value":"0,00E+00","module":"A1-A3","scenario":null},{"value":"0,00E+00","module":"A4","scenario":null},{"value":"0,00E+00","module":"A5","scenario":null},{"value":"0,00E+00","module":"C1","scenario":null},{"value":"0,00E+00","module":"C2","scenario":null},{"value":"0,00E+00","module":"C4","scenario":null},{"value":"0,00E+00","module":"D","scenario":null}]},{"parameter":"FW","unit":"m^3","values":[{"value":"2,03E-02","module":"A1-A3","scenario":null},{"value":"1,66E-06","module":"A4","scenario":null},{"value":"2,10E-04","module":"A5","scenario":null},{"value":"3,16E-08","module":"C1","scenario":null},{"value":"6,90E-07","module":"C2","scenario":null},{"value":"4,97E-05","module":"C4","scenario":null},{"value":"-6,67E-06","module":"D","scenario":null}]}],"end_of_life_waste":[{"parameter":"HWD","unit":"kg","values":[{"value":"3,02E-09","module":"A1-A3","scenario":null},{"value":"6,99E-13","module":"A4","scenario":null},{"value":"3,04E-11","module":"A5","scenario":null},{"value":"1,33E-14","module":"C1","scenario":null},{"value":"2,91E-13","module":"C2","scenario":null},{"value":"1,01E-11","module":"C4","scenario":null},{"value":"-3,40E-12","module":"D","scenario":null}]},{"parameter":"NHWD","unit":"kg","values":[{"value":"3,56E-02","module":"A1-A3","scenario":null},{"value":"2,07E-05","module":"A4","scenario":null},{"value":"1,04E-02","module":"A5","scenario":null},{"value":"3,94E-07","module":"C1","scenario":null},{"value":"8,60E-06","module":"C2","scenario":null},{"value":"1,00E+00","module":"C4","scenario":null},{"value":"-1,27E-05","module":"D","scenario":null}]},{"parameter":"RWD","unit":"kg","values":[{"value":"1,19E-03","module":"A1-A3","scenario":null},{"value":"3,34E-07","module":"A4","scenario":null},{"value":"1,20E-05","module":"A5","scenario":null},{"value":"6,36E-09","module":"C1","scenario":null},{"value":"1,39E-07","module":"C2","scenario":null},{"value":"2,18E-06","module":"C4","scenario":null},{"value":"-1,99E-06","module":"D","scenario":null}]}],"end_of_life_flow":[{"parameter":"CRU","unit":"kg","values":[{"value":"0,00E+00","module":"A1-A3","scenario":null},{"value":"0,00E+00","module":"A4","scenario":null},{"value":"0,00E+00","module":"A5","scenario":null},{"value":"0,00E+00","module":"C1","scenario":null},{"value":"0,00E+00","module":"C2","scenario":null},{"value":"0,00E+00","module":"C4","scenario":null},{"value":"0,00E+00","module":"D","scenario":null}]},{"parameter":"MFR","unit":"kg","values":[{"value":"0,00E+00","module":"A1-A3","scenario":null},{"value":"0,00E+00","module":"A4","scenario":null},{"value":"0,00E+00","module":"A5","scenario":null},{"value":"0,00E+00","module":"C1","scenario":null},{"value":"0,00E+00","module":"C2","scenario":null},{"value":"0,00E+00","module":"C4","scenario":null},{"value":"0,00E+00","module":"D","scenario":null}]},{"parameter":"MER","unit":"kg","values":[{"value":"0,00E+00","module":"A1-A3","scenario":null},{"value":"0,00E+00","module":"A4","scenario":null},{"value":"0,00E+00","module":"A5","scenario":null},{"value":"0,00E+00","module":"C1","scenario":null},{"value":"0,00E+00","module":"C2","scenario":null},{"value":"0,00E+00","module":"C4","scenario":null},{"value":"0,00E+00","module":"D","scenario":null}]},{"parameter":"EEE","unit":"MJ","values":[{"value":"0,00E+00","module":"A1-A3","scenario":null},{"value":"0,00E+00","module":"A4","scenario":null},{"value":"6,68E-03","module":"A5","scenario":null},{"value":"0,00E+00","module":"C1","scenario":null},{"value":"0,00E+00","module":"C2","scenario":null},{"value":"0,00E+00","module":"C4","scenario":null},{"value":"0,00E+00","module":"D","scenario":null}]},{"parameter":"EET","unit":"MJ","values":[{"value":"0,00E+00","module":"A1-A3","scenario":null},{"value":"0,00E+00","module":"A4","scenario":null},{"value":"1,19E-02","module":"A5","scenario":null},{"value":"0,00E+00","module":"C1","scenario":null},{"value":"0,00E+00","module":"C2","scenario":null},{"value":"0,00E+00","module":"C4","scenario":null},{"value":"0,00E+00","module":"D","scenario":null}]}]}