{"product_name":"Precast concrete massive wall with rubber matrix","epd_id":"EPD-BMGS-207-EN","compliance":["EN 15804+A2","ISO 14025"],"producer_name":"BMGS AS","environmental_impact":[{"parameter":"GWP-total","unit":"kg CO2-eq.","values":[{"value":"2,46E+02","module":"A1","scenario":"Standard scenario"},{"value":"1,35E+01","module":"A2","scenario":"Standard scenario"},{"value":"1,48E+01","module":"A3","scenario":"Standard scenario"},{"value":"2,47E+01","module":"A4","scenario":"Standard scenario"},{"value":"4,72E+00","module":"A5","scenario":"Standard scenario"},{"value":"3,31E+00","module":"C1","scenario":"Standard scenario"},{"value":"6,60E+00","module":"C2","scenario":"Standard scenario"},{"value":"2,87E+01","module":"C3","scenario":"Standard scenario"},{"value":"3,88E-01","module":"C4","scenario":"Standard scenario"},{"value":"-1,81E+01","module":"D","scenario":"Standard scenario"},{"value":"2,74E+02","module":"A1A3","scenario":null}]},{"parameter":"GWP-fossil","unit":"kg CO2-eq.","values":[{"value":"2,43E+02","module":"A1","scenario":"Standard scenario"},{"value":"1,35E+01","module":"A2","scenario":"Standard scenario"},{"value":"1,63E+01","module":"A3","scenario":"Standard scenario"},{"value":"2,47E+01","module":"A4","scenario":"Standard scenario"},{"value":"4,72E+00","module":"A5","scenario":"Standard scenario"},{"value":"3,31E+00","module":"C1","scenario":"Standard scenario"},{"value":"6,59E+00","module":"C2","scenario":"Standard scenario"},{"value":"2,87E+01","module":"C3","scenario":"Standard scenario"},{"value":"3,87E-01","module":"C4","scenario":"Standard scenario"},{"value":"-1,81E+01","module":"D","scenario":"Standard scenario"},{"value":"2,73E+02","module":"A1A3","scenario":null}]},{"parameter":"GWP-biogenic","unit":"kg CO2-eq.","values":[{"value":"3,17E+00","module":"A1","scenario":"Standard scenario"},{"value":"2,30E-03","module":"A2","scenario":"Standard scenario"},{"value":"-1,52E+00","module":"A3","scenario":"Standard scenario"},{"value":"1,55E-02","module":"A4","scenario":"Standard scenario"},{"value":"1,31E-03","module":"A5","scenario":"Standard scenario"},{"value":"9,20E-04","module":"C1","scenario":"Standard scenario"},{"value":"3,04E-03","module":"C2","scenario":"Standard scenario"},{"value":"1,40E-02","module":"C3","scenario":"Standard scenario"},{"value":"3,90E-04","module":"C4","scenario":"Standard scenario"},{"value":"-2,19E-02","module":"D","scenario":"Standard scenario"},{"value":"1,65E+00","module":"A1A3","scenario":null}]},{"parameter":"GWP-luluc","unit":"kg CO2-eq.","values":[{"value":"4,04E-01","module":"A1","scenario":"Standard scenario"},{"value":"6,96E-03","module":"A2","scenario":"Standard scenario"},{"value":"5,68E-03","module":"A3","scenario":"Standard scenario"},{"value":"8,16E-03","module":"A4","scenario":"Standard scenario"},{"value":"3,72E-04","module":"A5","scenario":"Standard scenario"},{"value":"2,61E-04","module":"C1","scenario":"Standard scenario"},{"value":"2,41E-03","module":"C2","scenario":"Standard scenario"},{"value":"2,37E-03","module":"C3","scenario":"Standard scenario"},{"value":"3,02E-05","module":"C4","scenario":"Standard scenario"},{"value":"-4,66E-03","module":"D","scenario":"Standard scenario"},{"value":"4,17E-01","module":"A1A3","scenario":null}]},{"parameter":"ODP","unit":"kg CFC 11-equiv.","values":[{"value":"1,88E-05","module":"A1","scenario":"Standard scenario"},{"value":"2,89E-06","module":"A2","scenario":"Standard scenario"},{"value":"2,30E-06","module":"A3","scenario":"Standard scenario"},{"value":"5,72E-06","module":"A4","scenario":"Standard scenario"},{"value":"1,02E-06","module":"A5","scenario":"Standard scenario"},{"value":"7,14E-07","module":"C1","scenario":"Standard scenario"},{"value":"1,45E-06","module":"C2","scenario":"Standard scenario"},{"value":"1,02E-06","module":"C3","scenario":"Standard scenario"},{"value":"3,27E-08","module":"C4","scenario":"Standard scenario"},{"value":"-2,24E-06","module":"D","scenario":"Standard scenario"},{"value":"2,40E-05","module":"A1A3","scenario":null}]},{"parameter":"AP","unit":"mol H+-eq.","values":[{"value":"9,71E-01","module":"A1","scenario":"Standard scenario"},{"value":"1,74E-01","module":"A2","scenario":"Standard scenario"},{"value":"4,27E-02","module":"A3","scenario":"Standard scenario"},{"value":"1,72E-01","module":"A4","scenario":"Standard scenario"},{"value":"4,94E-02","module":"A5","scenario":"Standard scenario"},{"value":"3,46E-02","module":"C1","scenario":"Standard scenario"},{"value":"3,82E-02","module":"C2","scenario":"Standard scenario"},{"value":"2,13E-02","module":"C3","scenario":"Standard scenario"},{"value":"8,00E-04","module":"C4","scenario":"Standard scenario"},{"value":"-4,02E-02","module":"D","scenario":"Standard scenario"},{"value":"1,19E+00","module":"A1A3","scenario":null}]},{"parameter":"POCP","unit":"kg NMVOC-eq.","values":[{"value":"7,24E-01","module":"A1","scenario":"Standard scenario"},{"value":"1,40E-01","module":"A2","scenario":"Standard scenario"},{"value":"4,41E-02","module":"A3","scenario":"Standard scenario"},{"value":"1,55E-01","module":"A4","scenario":"Standard scenario"},{"value":"6,58E-02","module":"A5","scenario":"Standard scenario"},{"value":"4,61E-02","module":"C1","scenario":"Standard scenario"},{"value":"4,24E-02","module":"C2","scenario":"Standard scenario"},{"value":"2,10E-02","module":"C3","scenario":"Standard scenario"},{"value":"9,39E-04","module":"C4","scenario":"Standard scenario"},{"value":"-3,89E-02","module":"D","scenario":"Standard scenario"},{"value":"9,08E-01","module":"A1A3","scenario":null}]},{"parameter":"ADPE","unit":"kg Sb-eq.","values":[{"value":"4,07E-03","module":"A1","scenario":"Standard scenario"},{"value":"2,75E-04","module":"A2","scenario":"Standard scenario"},{"value":"6,01E-05","module":"A3","scenario":"Standard scenario"},{"value":"3,98E-04","module":"A4","scenario":"Standard scenario"},{"value":"7,24E-06","module":"A5","scenario":"Standard scenario"},{"value":"5,07E-06","module":"C1","scenario":"Standard scenario"},{"value":"1,67E-04","module":"C2","scenario":"Standard scenario"},{"value":"3,62E-05","module":"C3","scenario":"Standard scenario"},{"value":"8,31E-07","module":"C4","scenario":"Standard scenario"},{"value":"-2,01E-04","module":"D","scenario":"Standard scenario"},{"value":"4,41E-03","module":"A1A3","scenario":null}]},{"parameter":"ADPF","unit":"MJ","values":[{"value":"2,52E+03","module":"A1","scenario":"Standard scenario"},{"value":"1,94E+02","module":"A2","scenario":"Standard scenario"},{"value":"2,42E+02","module":"A3","scenario":"Standard scenario"},{"value":"3,77E+02","module":"A4","scenario":"Standard scenario"},{"value":"6,50E+01","module":"A5","scenario":"Standard scenario"},{"value":"4,55E+01","module":"C1","scenario":"Standard scenario"},{"value":"9,94E+01","module":"C2","scenario":"Standard scenario"},{"value":"3,94E+01","module":"C3","scenario":"Standard scenario"},{"value":"2,29E+00","module":"C4","scenario":"Standard scenario"},{"value":"-2,86E+02","module":"D","scenario":"Standard scenario"},{"value":"2,96E+03","module":"A1A3","scenario":null}]},{"parameter":"WDP","unit":"m3 world-eq.","values":[{"value":"1,29E+02","module":"A1","scenario":"Standard scenario"},{"value":"5,99E-01","module":"A2","scenario":"Standard scenario"},{"value":"8,41E-01","module":"A3","scenario":"Standard scenario"},{"value":"1,17E+00","module":"A4","scenario":"Standard scenario"},{"value":"8,71E-02","module":"A5","scenario":"Standard scenario"},{"value":"6,10E-02","module":"C1","scenario":"Standard scenario"},{"value":"3,56E-01","module":"C2","scenario":"Standard scenario"},{"value":"1,44E+00","module":"C3","scenario":"Standard scenario"},{"value":"1,01E-01","module":"C4","scenario":"Standard scenario"},{"value":"-5,79E+01","module":"D","scenario":"Standard scenario"},{"value":"1,30E+02","module":"A1A3","scenario":null}]},{"parameter":"EP-freshwater","unit":"kg P-eq.","values":[{"value":"9,79E-03","module":"A1","scenario":"Standard scenario"},{"value":"1,14E-04","module":"A2","scenario":"Standard scenario"},{"value":"1,60E-04","module":"A3","scenario":"Standard scenario"},{"value":"1,80E-04","module":"A4","scenario":"Standard scenario"},{"value":"1,72E-05","module":"A5","scenario":"Standard scenario"},{"value":"1,20E-05","module":"C1","scenario":"Standard scenario"},{"value":"6,65E-05","module":"C2","scenario":"Standard scenario"},{"value":"1,26E-04","module":"C3","scenario":"Standard scenario"},{"value":"1,16E-06","module":"C4","scenario":"Standard scenario"},{"value":"-1,62E-04","module":"D","scenario":"Standard scenario"},{"value":"1,01E-02","module":"A1A3","scenario":null}]},{"parameter":"EP-marine","unit":"kg N-eq.","values":[{"value":"2,40E-01","module":"A1","scenario":"Standard scenario"},{"value":"4,61E-02","module":"A2","scenario":"Standard scenario"},{"value":"1,22E-02","module":"A3","scenario":"Standard scenario"},{"value":"4,73E-02","module":"A4","scenario":"Standard scenario"},{"value":"2,18E-02","module":"A5","scenario":"Standard scenario"},{"value":"1,53E-02","module":"C1","scenario":"Standard scenario"},{"value":"1,35E-02","module":"C2","scenario":"Standard scenario"},{"value":"7,01E-03","module":"C3","scenario":"Standard scenario"},{"value":"3,87E-04","module":"C4","scenario":"Standard scenario"},{"value":"-1,17E-02","module":"D","scenario":"Standard scenario"},{"value":"2,98E-01","module":"A1A3","scenario":null}]},{"parameter":"EP-terrestrial","unit":"mol N-eq.","values":[{"value":"7,49E+03","module":"A1","scenario":"Standard scenario"},{"value":"1,61E+02","module":"A2","scenario":"Standard scenario"},{"value":"1,01E+02","module":"A3","scenario":"Standard scenario"},{"value":"2,96E+02","module":"A4","scenario":"Standard scenario"},{"value":"3,92E+01","module":"A5","scenario":"Standard scenario"},{"value":"2,74E+01","module":"C1","scenario":"Standard scenario"},{"value":"8,86E+01","module":"C2","scenario":"Standard scenario"},{"value":"3,59E+02","module":"C3","scenario":"Standard scenario"},{"value":"3,49E+00","module":"C4","scenario":"Standard scenario"},{"value":"-9,34E+01","module":"D","scenario":"Standard scenario"},{"value":"7,75E+03","module":"A1A3","scenario":null}]}],"additional_environmental_impact":[{"parameter":"PM","unit":"disease incidence","values":[{"value":"1,10E-05","module":"A1","scenario":"Standard scenario"},{"value":"9,69E-07","module":"A2","scenario":"Standard scenario"},{"value":"4,66E-07","module":"A3","scenario":"Standard scenario"},{"value":"2,09E-06","module":"A4","scenario":"Standard scenario"},{"value":"1,31E-06","module":"A5","scenario":"Standard scenario"},{"value":"9,17E-07","module":"C1","scenario":"Standard scenario"},{"value":"5,93E-07","module":"C2","scenario":"Standard scenario"},{"value":"3,00E-07","module":"C3","scenario":"Standard scenario"},{"value":"1,54E-08","module":"C4","scenario":"Standard scenario"},{"value":"-5,26E-07","module":"D","scenario":"Standard scenario"},{"value":"1,24E-05","module":"A1A3","scenario":null}]},{"parameter":"ETP-fw","unit":"CTUe","values":[{"value":"2,23E+00","module":"A1","scenario":"Standard scenario"},{"value":"5,12E-01","module":"A2","scenario":"Standard scenario"},{"value":"1,24E-01","module":"A3","scenario":"Standard scenario"},{"value":"5,25E-01","module":"A4","scenario":"Standard scenario"},{"value":"2,39E-01","module":"A5","scenario":"Standard scenario"},{"value":"1,68E-01","module":"C1","scenario":"Standard scenario"},{"value":"1,48E-01","module":"C2","scenario":"Standard scenario"},{"value":"7,80E-02","module":"C3","scenario":"Standard scenario"},{"value":"3,00E-03","module":"C4","scenario":"Standard scenario"},{"value":"-1,33E-01","module":"D","scenario":"Standard scenario"},{"value":"2,87E+00","module":"A1A3","scenario":null}]},{"parameter":"HTP-c","unit":"CTUh","values":[{"value":"1,28E-06","module":"A1","scenario":"Standard scenario"},{"value":"6,80E-09","module":"A2","scenario":"Standard scenario"},{"value":"2,77E-08","module":"A3","scenario":"Standard scenario"},{"value":"8,16E-09","module":"A4","scenario":"Standard scenario"},{"value":"1,37E-09","module":"A5","scenario":"Standard scenario"},{"value":"9,59E-10","module":"C1","scenario":"Standard scenario"},{"value":"2,87E-09","module":"C2","scenario":"Standard scenario"},{"value":"5,37E-09","module":"C3","scenario":"Standard scenario"},{"value":"4,33E-11","module":"C4","scenario":"Standard scenario"},{"value":"-3,84E-09","module":"D","scenario":"Standard scenario"},{"value":"1,31E-06","module":"A1A3","scenario":null}]},{"parameter":"HTP-nc","unit":"CTUh","values":[{"value":"2,03E-05","module":"A1","scenario":"Standard scenario"},{"value":"1,67E-07","module":"A2","scenario":"Standard scenario"},{"value":"1,68E-07","module":"A3","scenario":"Standard scenario"},{"value":"3,30E-07","module":"A4","scenario":"Standard scenario"},{"value":"3,36E-08","module":"A5","scenario":"Standard scenario"},{"value":"2,36E-08","module":"C1","scenario":"Standard scenario"},{"value":"9,70E-08","module":"C2","scenario":"Standard scenario"},{"value":"1,16E-07","module":"C3","scenario":"Standard scenario"},{"value":"1,51E-09","module":"C4","scenario":"Standard scenario"},{"value":"-9,58E-08","module":"D","scenario":"Standard scenario"},{"value":"2,06E-05","module":"A1A3","scenario":null}]},{"parameter":"SQP","unit":"dimensionless","values":[{"value":"5,36E+02","module":"A1","scenario":"Standard scenario"},{"value":"1,30E+02","module":"A2","scenario":"Standard scenario"},{"value":"2,90E+02","module":"A3","scenario":"Standard scenario"},{"value":"4,01E+02","module":"A4","scenario":"Standard scenario"},{"value":"8,29E+00","module":"A5","scenario":"Standard scenario"},{"value":"5,81E+00","module":"C1","scenario":"Standard scenario"},{"value":"8,62E+01","module":"C2","scenario":"Standard scenario"},{"value":"9,20E+00","module":"C3","scenario":"Standard scenario"},{"value":"4,98E+00","module":"C4","scenario":"Standard scenario"},{"value":"-6,72E+01","module":"D","scenario":"Standard scenario"},{"value":"9,56E+02","module":"A1A3","scenario":null}]},{"parameter":"IRP","unit":"kBq U235-eq.","values":[{"value":"7,58E+00","module":"A1","scenario":"Standard scenario"},{"value":"8,16E-01","module":"A2","scenario":"Standard scenario"},{"value":"4,00E-01","module":"A3","scenario":"Standard scenario"},{"value":"1,65E+00","module":"A4","scenario":"Standard scenario"},{"value":"2,78E-01","module":"A5","scenario":"Standard scenario"},{"value":"1,95E-01","module":"C1","scenario":"Standard scenario"},{"value":"4,16E-01","module":"C2","scenario":"Standard scenario"},{"value":"1,45E-01","module":"C3","scenario":"Standard scenario"},{"value":"9,29E-03","module":"C4","scenario":"Standard scenario"},{"value":"-2,76E-01","module":"D","scenario":"Standard scenario"},{"value":"8,80E+00","module":"A1A3","scenario":null}]}],"resource_use":[{"parameter":"PERE","unit":"MJ","values":[{"value":"1,67E+02","module":"A1","scenario":"Standard scenario"},{"value":"2,18E+00","module":"A2","scenario":"Standard scenario"},{"value":"1,31E+01","module":"A3","scenario":"Standard scenario"},{"value":"4,57E+00","module":"A4","scenario":"Standard scenario"},{"value":"3,51E-01","module":"A5","scenario":"Standard scenario"},{"value":"2,46E-01","module":"C1","scenario":"Standard scenario"},{"value":"1,24E+00","module":"C2","scenario":"Standard scenario"},{"value":"3,21E+00","module":"C3","scenario":"Standard scenario"},{"value":"2,50E-02","module":"C4","scenario":"Standard scenario"},{"value":"-3,93E+00","module":"D","scenario":"Standard scenario"},{"value":"1,82E+02","module":"A1A3","scenario":null}]},{"parameter":"PERM","unit":"MJ","values":[{"value":"0,00E+00","module":"A1","scenario":"Standard scenario"},{"value":"0,00E+00","module":"A2","scenario":"Standard scenario"},{"value":"3,51E+01","module":"A3","scenario":"Standard scenario"},{"value":"0,00E+00","module":"A4","scenario":"Standard scenario"},{"value":"0,00E+00","module":"A5","scenario":"Standard scenario"},{"value":"0,00E+00","module":"C1","scenario":"Standard scenario"},{"value":"0,00E+00","module":"C2","scenario":"Standard scenario"},{"value":"0,00E+00","module":"C3","scenario":"Standard scenario"},{"value":"0,00E+00","module":"C4","scenario":"Standard scenario"},{"value":"0,00E+00","module":"D","scenario":"Standard scenario"},{"value":"3,51E+01","module":"A1A3","scenario":null}]},{"parameter":"PERT","unit":"MJ","values":[{"value":"1,67E+02","module":"A1","scenario":"Standard scenario"},{"value":"2,18E+00","module":"A2","scenario":"Standard scenario"},{"value":"4,82E+01","module":"A3","scenario":"Standard scenario"},{"value":"4,57E+00","module":"A4","scenario":"Standard scenario"},{"value":"3,51E-01","module":"A5","scenario":"Standard scenario"},{"value":"2,46E-01","module":"C1","scenario":"Standard scenario"},{"value":"1,24E+00","module":"C2","scenario":"Standard scenario"},{"value":"3,21E+00","module":"C3","scenario":"Standard scenario"},{"value":"2,50E-02","module":"C4","scenario":"Standard scenario"},{"value":"-3,93E+00","module":"D","scenario":"Standard scenario"},{"value":"2,17E+02","module":"A1A3","scenario":null}]},{"parameter":"PENRE","unit":"MJ","values":[{"value":"2,27E+03","module":"A1","scenario":"Standard scenario"},{"value":"2,06E+02","module":"A2","scenario":"Standard scenario"},{"value":"2,61E+02","module":"A3","scenario":"Standard scenario"},{"value":"4,01E+02","module":"A4","scenario":"Standard scenario"},{"value":"6,90E+01","module":"A5","scenario":"Standard scenario"},{"value":"4,83E+01","module":"C1","scenario":"Standard scenario"},{"value":"1,06E+02","module":"C2","scenario":"Standard scenario"},{"value":"4,19E+01","module":"C3","scenario":"Standard scenario"},{"value":"2,44E+00","module":"C4","scenario":"Standard scenario"},{"value":"-3,15E+02","module":"D","scenario":"Standard scenario"},{"value":"2,74E+03","module":"A1A3","scenario":null}]},{"parameter":"PENRM","unit":"MJ","values":[{"value":"4,24E+02","module":"A1","scenario":"Standard scenario"},{"value":"0,00E+00","module":"A2","scenario":"Standard scenario"},{"value":"3,54E+00","module":"A3","scenario":"Standard scenario"},{"value":"0,00E+00","module":"A4","scenario":"Standard scenario"},{"value":"0,00E+00","module":"A5","scenario":"Standard scenario"},{"value":"0,00E+00","module":"C1","scenario":"Standard scenario"},{"value":"0,00E+00","module":"C2","scenario":"Standard scenario"},{"value":"0,00E+00","module":"C3","scenario":"Standard scenario"},{"value":"0,00E+00","module":"C4","scenario":"Standard scenario"},{"value":"0,00E+00","module":"D","scenario":"Standard scenario"},{"value":"4,28E+02","module":"A1A3","scenario":null}]},{"parameter":"PENRT","unit":"MJ","values":[{"value":"2,69E+03","module":"A1","scenario":"Standard scenario"},{"value":"2,06E+02","module":"A2","scenario":"Standard scenario"},{"value":"2,64E+02","module":"A3","scenario":"Standard scenario"},{"value":"4,01E+02","module":"A4","scenario":"Standard scenario"},{"value":"6,90E+01","module":"A5","scenario":"Standard scenario"},{"value":"4,83E+01","module":"C1","scenario":"Standard scenario"},{"value":"1,06E+02","module":"C2","scenario":"Standard scenario"},{"value":"4,19E+01","module":"C3","scenario":"Standard scenario"},{"value":"2,44E+00","module":"C4","scenario":"Standard scenario"},{"value":"-3,15E+02","module":"D","scenario":"Standard scenario"},{"value":"3,16E+03","module":"A1A3","scenario":null}]},{"parameter":"SM","unit":"kg","values":[{"value":"3,32E+01","module":"A1","scenario":"Standard scenario"},{"value":"0,00E+00","module":"A2","scenario":"Standard scenario"},{"value":"0,00E+00","module":"A3","scenario":"Standard scenario"},{"value":"0,00E+00","module":"A4","scenario":"Standard scenario"},{"value":"0,00E+00","module":"A5","scenario":"Standard scenario"},{"value":"0,00E+00","module":"C1","scenario":"Standard scenario"},{"value":"0,00E+00","module":"C2","scenario":"Standard scenario"},{"value":"0,00E+00","module":"C3","scenario":"Standard scenario"},{"value":"0,00E+00","module":"C4","scenario":"Standard scenario"},{"value":"0,00E+00","module":"D","scenario":"Standard scenario"},{"value":"3,32E+01","module":"A1A3","scenario":null}]},{"parameter":"RSF","unit":"MJ","values":[{"value":"0,00E+00","module":"A1","scenario":"Standard scenario"},{"value":"0,00E+00","module":"A2","scenario":"Standard scenario"},{"value":"0,00E+00","module":"A3","scenario":"Standard scenario"},{"value":"0,00E+00","module":"A4","scenario":"Standard scenario"},{"value":"0,00E+00","module":"A5","scenario":"Standard scenario"},{"value":"0,00E+00","module":"C1","scenario":"Standard scenario"},{"value":"0,00E+00","module":"C2","scenario":"Standard scenario"},{"value":"0,00E+00","module":"C3","scenario":"Standard scenario"},{"value":"0,00E+00","module":"C4","scenario":"Standard scenario"},{"value":"0,00E+00","module":"D","scenario":"Standard scenario"},{"value":"0,00E+00","module":"A1A3","scenario":null}]},{"parameter":"NRSF","unit":"MJ","values":[{"value":"0,00E+00","module":"A1","scenario":"Standard scenario"},{"value":"0,00E+00","module":"A2","scenario":"Standard scenario"},{"value":"0,00E+00","module":"A3","scenario":"Standard scenario"},{"value":"0,00E+00","module":"A4","scenario":"Standard scenario"},{"value":"0,00E+00","module":"A5","scenario":"Standard scenario"},{"value":"0,00E+00","module":"C1","scenario":"Standard scenario"},{"value":"0,00E+00","module":"C2","scenario":"Standard scenario"},{"value":"0,00E+00","module":"C3","scenario":"Standard scenario"},{"value":"0,00E+00","module":"C4","scenario":"Standard scenario"},{"value":"0,00E+00","module":"D","scenario":"Standard scenario"},{"value":"0,00E+00","module":"A1A3","scenario":null}]},{"parameter":"FW","unit":"m3","values":[{"value":"3,53E+00","module":"A1","scenario":"Standard scenario"},{"value":"2,04E-02","module":"A2","scenario":"Standard scenario"},{"value":"3,48E-02","module":"A3","scenario":"Standard scenario"},{"value":"4,11E-02","module":"A4","scenario":"Standard scenario"},{"value":"3,34E-03","module":"A5","scenario":"Standard scenario"},{"value":"2,34E-03","module":"C1","scenario":"Standard scenario"},{"value":"1,21E-02","module":"C2","scenario":"Standard scenario"},{"value":"4,66E-02","module":"C3","scenario":"Standard scenario"},{"value":"2,43E-03","module":"C4","scenario":"Standard scenario"},{"value":"-1,35E+00","module":"D","scenario":"Standard scenario"},{"value":"3,59E+00","module":"A1A3","scenario":null}]}],"end_of_life_waste":[{"parameter":"HWD","unit":"kg","values":[{"value":"2,45E-03","module":"A1","scenario":"Standard scenario"},{"value":"4,09E-04","module":"A2","scenario":"Standard scenario"},{"value":"3,21E-04","module":"A3","scenario":"Standard scenario"},{"value":"8,68E-04","module":"A4","scenario":"Standard scenario"},{"value":"1,77E-04","module":"A5","scenario":"Standard scenario"},{"value":"1,24E-04","module":"C1","scenario":"Standard scenario"},{"value":"2,52E-04","module":"C2","scenario":"Standard scenario"},{"value":"7,25E-05","module":"C3","scenario":"Standard scenario"},{"value":"3,44E-06","module":"C4","scenario":"Standard scenario"},{"value":"-3,99E-04","module":"D","scenario":"Standard scenario"},{"value":"3,18E-03","module":"A1A3","scenario":null}]},{"parameter":"NHWD","unit":"kg","values":[{"value":"2,03E+01","module":"A1","scenario":"Standard scenario"},{"value":"9,10E+00","module":"A2","scenario":"Standard scenario"},{"value":"9,51E-01","module":"A3","scenario":"Standard scenario"},{"value":"3,02E+01","module":"A4","scenario":"Standard scenario"},{"value":"7,69E-02","module":"A5","scenario":"Standard scenario"},{"value":"5,39E-02","module":"C1","scenario":"Standard scenario"},{"value":"6,30E+00","module":"C2","scenario":"Standard scenario"},{"value":"3,28E+00","module":"C3","scenario":"Standard scenario"},{"value":"1,38E+01","module":"C4","scenario":"Standard scenario"},{"value":"-6,31E-01","module":"D","scenario":"Standard scenario"},{"value":"3,04E+01","module":"A1A3","scenario":null}]},{"parameter":"RWD","unit":"kg","values":[{"value":"7,26E-03","module":"A1","scenario":"Standard scenario"},{"value":"1,29E-03","module":"A2","scenario":"Standard scenario"},{"value":"4,99E-04","module":"A3","scenario":"Standard scenario"},{"value":"2,58E-03","module":"A4","scenario":"Standard scenario"},{"value":"4,51E-04","module":"A5","scenario":"Standard scenario"},{"value":"3,16E-04","module":"C1","scenario":"Standard scenario"},{"value":"6,53E-04","module":"C2","scenario":"Standard scenario"},{"value":"1,60E-04","module":"C3","scenario":"Standard scenario"},{"value":"1,47E-05","module":"C4","scenario":"Standard scenario"},{"value":"-3,29E-04","module":"D","scenario":"Standard scenario"},{"value":"9,05E-03","module":"A1A3","scenario":null}]}],"end_of_life_flow":[{"parameter":"CRU","unit":"kg","values":[{"value":"0,00E+00","module":"A1","scenario":"Standard scenario"},{"value":"0,00E+00","module":"A2","scenario":"Standard scenario"},{"value":"0,00E+00","module":"A3","scenario":"Standard scenario"},{"value":"0,00E+00","module":"A4","scenario":"Standard scenario"},{"value":"0,00E+00","module":"A5","scenario":"Standard scenario"},{"value":"0,00E+00","module":"C1","scenario":"Standard scenario"},{"value":"0,00E+00","module":"C2","scenario":"Standard scenario"},{"value":"0,00E+00","module":"C3","scenario":"Standard scenario"},{"value":"0,00E+00","module":"C4","scenario":"Standard scenario"},{"value":"0,00E+00","module":"D","scenario":"Standard scenario"},{"value":"0,00E+00","module":"A1A3","scenario":null}]},{"parameter":"MFR","unit":"kg","values":[{"value":"0,00E+00","module":"A1","scenario":"Standard scenario"},{"value":"0,00E+00","module":"A2","scenario":"Standard scenario"},{"value":"1,23E+01","module":"A3","scenario":"Standard scenario"},{"value":"0,00E+00","module":"A4","scenario":"Standard scenario"},{"value":"0,00E+00","module":"A5","scenario":"Standard scenario"},{"value":"0,00E+00","module":"C1","scenario":"Standard scenario"},{"value":"0,00E+00","module":"C2","scenario":"Standard scenario"},{"value":"9,76E+02","module":"C3","scenario":"Standard scenario"},{"value":"0,00E+00","module":"C4","scenario":"Standard scenario"},{"value":"0,00E+00","module":"D","scenario":"Standard scenario"},{"value":"1,23E+01","module":"A1A3","scenario":null}]},{"parameter":"MER","unit":"kg","values":[{"value":"0,00E+00","module":"A1","scenario":"Standard scenario"},{"value":"0,00E+00","module":"A2","scenario":"Standard scenario"},{"value":"0,00E+00","module":"A3","scenario":"Standard scenario"},{"value":"0,00E+00","module":"A4","scenario":"Standard scenario"},{"value":"0,00E+00","module":"A5","scenario":"Standard scenario"},{"value":"0,00E+00","module":"C1","scenario":"Standard scenario"},{"value":"0,00E+00","module":"C2","scenario":"Standard scenario"},{"value":"0,00E+00","module":"C3","scenario":"Standard scenario"},{"value":"0,00E+00","module":"C4","scenario":"Standard scenario"},{"value":"0,00E+00","module":"D","scenario":"Standard scenario"},{"value":"0,00E+00","module":"A1A3","scenario":null}]},{"parameter":"EEE","unit":"MJ","values":[{"value":"0,00E+00","module":"A1","scenario":"Standard scenario"},{"value":"0,00E+00","module":"A2","scenario":"Standard scenario"},{"value":"6,57E+00","module":"A3","scenario":"Standard scenario"},{"value":"0,00E+00","module":"A4","scenario":"Standard scenario"},{"value":"0,00E+00","module":"A5","scenario":"Standard scenario"},{"value":"0,00E+00","module":"C1","scenario":"Standard scenario"},{"value":"0,00E+00","module":"C2","scenario":"Standard scenario"},{"value":"0,00E+00","module":"C3","scenario":"Standard scenario"},{"value":"0,00E+00","module":"C4","scenario":"Standard scenario"},{"value":"6,11E+01","module":"D","scenario":"Standard scenario"},{"value":"6,57E+00","module":"A1A3","scenario":null}]},{"parameter":"EET","unit":"MJ","values":[{"value":"0,00E+00","module":"A1","scenario":"Standard scenario"},{"value":"0,00E+00","module":"A2","scenario":"Standard scenario"},{"value":"1,13E+01","module":"A3","scenario":"Standard scenario"},{"value":"0,00E+00","module":"A4","scenario":"Standard scenario"},{"value":"0,00E+00","module":"A5","scenario":"Standard scenario"},{"value":"0,00E+00","module":"C1","scenario":"Standard scenario"},{"value":"0,00E+00","module":"C2","scenario":"Standard scenario"},{"value":"0,00E+00","module":"C3","scenario":"Standard scenario"},{"value":"0,00E+00","module":"C4","scenario":"Standard scenario"},{"value":"1,05E+02","module":"D","scenario":"Standard scenario"},{"value":"1,13E+01","module":"A1A3","scenario":null}]}]}