{"product_name":"Tensar\u00ae TriAx\u00ae geogrid \u2013 TX150L; grammage: 0.24 kg/m^2 ","epd_id":"EPD-TENSAR-167-EN (Rev.1_20.05.2022)","compliance":["EN 15804+A2","ISO 14025"],"producer_name":"Tensar International Limited","environmental_impact":[{"parameter":"GWP-total","unit":"kg CO2-eq.","values":[{"value":"5,15E-01","module":"A1","scenario":"Standard scenario"},{"value":"1,04E-02","module":"A2","scenario":"Standard scenario"},{"value":"8,11E-02","module":"A3","scenario":"Standard scenario"},{"value":"3,15E-02","module":"A4","scenario":"Standard scenario"},{"value":"5,74E-02","module":"A5","scenario":"Standard scenario"},{"value":"0,00E+00","module":"B1","scenario":"Standard scenario"},{"value":"0,00E+00","module":"B2","scenario":"Standard scenario"},{"value":"0,00E+00","module":"B3","scenario":"Standard scenario"},{"value":"6,81E-02","module":"C1","scenario":"Standard scenario"},{"value":"3,76E-03","module":"C2","scenario":"Standard scenario"},{"value":"4,86E-01","module":"C3","scenario":"Standard scenario"},{"value":"9,61E-03","module":"C4","scenario":"Standard scenario"},{"value":"-3,19E-01","module":"D","scenario":"Standard scenario"},{"value":"6,07E-01","module":"A1A3","scenario":null}]},{"parameter":"GWP-fossil","unit":"kg CO2-eq.","values":[{"value":"5,13E-01","module":"A1","scenario":"Standard scenario"},{"value":"1,04E-02","module":"A2","scenario":"Standard scenario"},{"value":"8,11E-02","module":"A3","scenario":"Standard scenario"},{"value":"3,15E-02","module":"A4","scenario":"Standard scenario"},{"value":"5,73E-02","module":"A5","scenario":"Standard scenario"},{"value":"0,00E+00","module":"B1","scenario":"Standard scenario"},{"value":"0,00E+00","module":"B2","scenario":"Standard scenario"},{"value":"0,00E+00","module":"B3","scenario":"Standard scenario"},{"value":"6,81E-02","module":"C1","scenario":"Standard scenario"},{"value":"3,76E-03","module":"C2","scenario":"Standard scenario"},{"value":"4,86E-01","module":"C3","scenario":"Standard scenario"},{"value":"9,60E-03","module":"C4","scenario":"Standard scenario"},{"value":"-3,19E-01","module":"D","scenario":"Standard scenario"},{"value":"6,05E-01","module":"A1A3","scenario":null}]},{"parameter":"GWP-biogenic","unit":"kg CO2-eq.","values":[{"value":"2,25E-03","module":"A1","scenario":"Standard scenario"},{"value":"1,57E-06","module":"A2","scenario":"Standard scenario"},{"value":"4,74E-05","module":"A3","scenario":"Standard scenario"},{"value":"1,45E-05","module":"A4","scenario":"Standard scenario"},{"value":"1,20E-04","module":"A5","scenario":"Standard scenario"},{"value":"0,00E+00","module":"B1","scenario":"Standard scenario"},{"value":"0,00E+00","module":"B2","scenario":"Standard scenario"},{"value":"0,00E+00","module":"B3","scenario":"Standard scenario"},{"value":"1,89E-05","module":"C1","scenario":"Standard scenario"},{"value":"1,73E-06","module":"C2","scenario":"Standard scenario"},{"value":"7,04E-05","module":"C3","scenario":"Standard scenario"},{"value":"7,40E-06","module":"C4","scenario":"Standard scenario"},{"value":"-1,98E-04","module":"D","scenario":"Standard scenario"},{"value":"2,30E-03","module":"A1A3","scenario":null}]},{"parameter":"GWP-luluc","unit":"kg CO2-eq.","values":[{"value":"1,24E-04","module":"A1","scenario":"Standard scenario"},{"value":"5,48E-06","module":"A2","scenario":"Standard scenario"},{"value":"9,19E-06","module":"A3","scenario":"Standard scenario"},{"value":"1,15E-05","module":"A4","scenario":"Standard scenario"},{"value":"9,61E-06","module":"A5","scenario":"Standard scenario"},{"value":"0,00E+00","module":"B1","scenario":"Standard scenario"},{"value":"0,00E+00","module":"B2","scenario":"Standard scenario"},{"value":"0,00E+00","module":"B3","scenario":"Standard scenario"},{"value":"5,37E-06","module":"C1","scenario":"Standard scenario"},{"value":"1,38E-06","module":"C2","scenario":"Standard scenario"},{"value":"3,95E-05","module":"C3","scenario":"Standard scenario"},{"value":"3,39E-07","module":"C4","scenario":"Standard scenario"},{"value":"-1,49E-05","module":"D","scenario":"Standard scenario"},{"value":"1,39E-04","module":"A1A3","scenario":null}]},{"parameter":"ODP","unit":"kg CFC 11-equiv.","values":[{"value":"1,53E-08","module":"A1","scenario":"Standard scenario"},{"value":"2,22E-09","module":"A2","scenario":"Standard scenario"},{"value":"1,01E-08","module":"A3","scenario":"Standard scenario"},{"value":"6,95E-09","module":"A4","scenario":"Standard scenario"},{"value":"2,55E-09","module":"A5","scenario":"Standard scenario"},{"value":"0,00E+00","module":"B1","scenario":"Standard scenario"},{"value":"0,00E+00","module":"B2","scenario":"Standard scenario"},{"value":"0,00E+00","module":"B3","scenario":"Standard scenario"},{"value":"1,47E-08","module":"C1","scenario":"Standard scenario"},{"value":"8,29E-10","module":"C2","scenario":"Standard scenario"},{"value":"1,49E-08","module":"C3","scenario":"Standard scenario"},{"value":"2,12E-10","module":"C4","scenario":"Standard scenario"},{"value":"-3,84E-08","module":"D","scenario":"Standard scenario"},{"value":"2,76E-08","module":"A1A3","scenario":null}]},{"parameter":"AP","unit":"mol H+-eq.","values":[{"value":"1,81E-03","module":"A1","scenario":"Standard scenario"},{"value":"1,40E-04","module":"A2","scenario":"Standard scenario"},{"value":"1,06E-04","module":"A3","scenario":"Standard scenario"},{"value":"1,83E-04","module":"A4","scenario":"Standard scenario"},{"value":"1,25E-04","module":"A5","scenario":"Standard scenario"},{"value":"0,00E+00","module":"B1","scenario":"Standard scenario"},{"value":"0,00E+00","module":"B2","scenario":"Standard scenario"},{"value":"0,00E+00","module":"B3","scenario":"Standard scenario"},{"value":"7,12E-04","module":"C1","scenario":"Standard scenario"},{"value":"2,18E-05","module":"C2","scenario":"Standard scenario"},{"value":"2,19E-04","module":"C3","scenario":"Standard scenario"},{"value":"5,99E-06","module":"C4","scenario":"Standard scenario"},{"value":"-3,32E-04","module":"D","scenario":"Standard scenario"},{"value":"2,06E-03","module":"A1A3","scenario":null}]},{"parameter":"POCP","unit":"kg NMVOC-eq.","values":[{"value":"1,57E-03","module":"A1","scenario":"Standard scenario"},{"value":"1,11E-04","module":"A2","scenario":"Standard scenario"},{"value":"9,57E-05","module":"A3","scenario":"Standard scenario"},{"value":"2,02E-04","module":"A4","scenario":"Standard scenario"},{"value":"1,10E-04","module":"A5","scenario":"Standard scenario"},{"value":"0,00E+00","module":"B1","scenario":"Standard scenario"},{"value":"0,00E+00","module":"B2","scenario":"Standard scenario"},{"value":"0,00E+00","module":"B3","scenario":"Standard scenario"},{"value":"9,49E-04","module":"C1","scenario":"Standard scenario"},{"value":"2,42E-05","module":"C2","scenario":"Standard scenario"},{"value":"1,79E-04","module":"C3","scenario":"Standard scenario"},{"value":"8,43E-06","module":"C4","scenario":"Standard scenario"},{"value":"-3,43E-04","module":"D","scenario":"Standard scenario"},{"value":"1,78E-03","module":"A1A3","scenario":null}]},{"parameter":"ADPE","unit":"kg Sb-eq.","values":[{"value":"4,43E-06","module":"A1","scenario":"Standard scenario"},{"value":"2,09E-07","module":"A2","scenario":"Standard scenario"},{"value":"1,85E-07","module":"A3","scenario":"Standard scenario"},{"value":"7,98E-07","module":"A4","scenario":"Standard scenario"},{"value":"3,18E-07","module":"A5","scenario":"Standard scenario"},{"value":"0,00E+00","module":"B1","scenario":"Standard scenario"},{"value":"0,00E+00","module":"B2","scenario":"Standard scenario"},{"value":"0,00E+00","module":"B3","scenario":"Standard scenario"},{"value":"1,04E-07","module":"C1","scenario":"Standard scenario"},{"value":"9,52E-08","module":"C2","scenario":"Standard scenario"},{"value":"6,24E-07","module":"C3","scenario":"Standard scenario"},{"value":"7,35E-09","module":"C4","scenario":"Standard scenario"},{"value":"-3,10E-07","module":"D","scenario":"Standard scenario"},{"value":"4,82E-06","module":"A1A3","scenario":null}]},{"parameter":"ADPF","unit":"MJ","values":[{"value":"1,86E+01","module":"A1","scenario":"Standard scenario"},{"value":"1,49E-01","module":"A2","scenario":"Standard scenario"},{"value":"1,31E+00","module":"A3","scenario":"Standard scenario"},{"value":"4,75E-01","module":"A4","scenario":"Standard scenario"},{"value":"1,05E+00","module":"A5","scenario":"Standard scenario"},{"value":"0,00E+00","module":"B1","scenario":"Standard scenario"},{"value":"0,00E+00","module":"B2","scenario":"Standard scenario"},{"value":"0,00E+00","module":"B3","scenario":"Standard scenario"},{"value":"9,37E-01","module":"C1","scenario":"Standard scenario"},{"value":"5,67E-02","module":"C2","scenario":"Standard scenario"},{"value":"3,79E-01","module":"C3","scenario":"Standard scenario"},{"value":"1,63E-02","module":"C4","scenario":"Standard scenario"},{"value":"-5,86E+00","module":"D","scenario":"Standard scenario"},{"value":"2,01E+01","module":"A1A3","scenario":null}]},{"parameter":"WDP","unit":"m3 world-eq.","values":[{"value":"3,55E-01","module":"A1","scenario":"Standard scenario"},{"value":"4,56E-04","module":"A2","scenario":"Standard scenario"},{"value":"3,20E-02","module":"A3","scenario":"Standard scenario"},{"value":"1,70E-03","module":"A4","scenario":"Standard scenario"},{"value":"2,08E-02","module":"A5","scenario":"Standard scenario"},{"value":"0,00E+00","module":"B1","scenario":"Standard scenario"},{"value":"0,00E+00","module":"B2","scenario":"Standard scenario"},{"value":"0,00E+00","module":"B3","scenario":"Standard scenario"},{"value":"1,26E-03","module":"C1","scenario":"Standard scenario"},{"value":"2,03E-04","module":"C2","scenario":"Standard scenario"},{"value":"2,48E-02","module":"C3","scenario":"Standard scenario"},{"value":"6,96E-04","module":"C4","scenario":"Standard scenario"},{"value":"-4,03E-02","module":"D","scenario":"Standard scenario"},{"value":"3,87E-01","module":"A1A3","scenario":null}]},{"parameter":"EP-freshwater","unit":"kg P-eq.","values":[{"value":"7,14E-06","module":"A1","scenario":"Standard scenario"},{"value":"8,69E-08","module":"A2","scenario":"Standard scenario"},{"value":"1,06E-06","module":"A3","scenario":"Standard scenario"},{"value":"3,18E-07","module":"A4","scenario":"Standard scenario"},{"value":"5,07E-07","module":"A5","scenario":"Standard scenario"},{"value":"0,00E+00","module":"B1","scenario":"Standard scenario"},{"value":"0,00E+00","module":"B2","scenario":"Standard scenario"},{"value":"0,00E+00","module":"B3","scenario":"Standard scenario"},{"value":"2,48E-07","module":"C1","scenario":"Standard scenario"},{"value":"3,79E-08","module":"C2","scenario":"Standard scenario"},{"value":"1,47E-06","module":"C3","scenario":"Standard scenario"},{"value":"1,23E-08","module":"C4","scenario":"Standard scenario"},{"value":"-6,95E-07","module":"D","scenario":"Standard scenario"},{"value":"8,29E-06","module":"A1A3","scenario":null}]},{"parameter":"EP-marine","unit":"kg N-eq.","values":[{"value":"2,98E-04","module":"A1","scenario":"Standard scenario"},{"value":"3,66E-05","module":"A2","scenario":"Standard scenario"},{"value":"2,44E-05","module":"A3","scenario":"Standard scenario"},{"value":"6,43E-05","module":"A4","scenario":"Standard scenario"},{"value":"2,48E-05","module":"A5","scenario":"Standard scenario"},{"value":"0,00E+00","module":"B1","scenario":"Standard scenario"},{"value":"0,00E+00","module":"B2","scenario":"Standard scenario"},{"value":"0,00E+00","module":"B3","scenario":"Standard scenario"},{"value":"3,14E-04","module":"C1","scenario":"Standard scenario"},{"value":"7,68E-06","module":"C2","scenario":"Standard scenario"},{"value":"5,99E-05","module":"C3","scenario":"Standard scenario"},{"value":"3,63E-06","module":"C4","scenario":"Standard scenario"},{"value":"-8,74E-05","module":"D","scenario":"Standard scenario"},{"value":"3,59E-04","module":"A1A3","scenario":null}]},{"parameter":"EP-terrestrial","unit":"mol N-eq.","values":[{"value":"3,31E-03","module":"A1","scenario":"Standard scenario"},{"value":"4,06E-04","module":"A2","scenario":"Standard scenario"},{"value":"2,67E-04","module":"A3","scenario":"Standard scenario"},{"value":"7,09E-04","module":"A4","scenario":"Standard scenario"},{"value":"2,74E-04","module":"A5","scenario":"Standard scenario"},{"value":"0,00E+00","module":"B1","scenario":"Standard scenario"},{"value":"0,00E+00","module":"B2","scenario":"Standard scenario"},{"value":"0,00E+00","module":"B3","scenario":"Standard scenario"},{"value":"3,45E-03","module":"C1","scenario":"Standard scenario"},{"value":"8,47E-05","module":"C2","scenario":"Standard scenario"},{"value":"6,67E-04","module":"C3","scenario":"Standard scenario"},{"value":"2,20E-05","module":"C4","scenario":"Standard scenario"},{"value":"-9,60E-04","module":"D","scenario":"Standard scenario"},{"value":"3,98E-03","module":"A1A3","scenario":null}]}],"additional_environmental_impact":[{"parameter":"PM","unit":"disease incidence","values":[{"value":"1,68E-08","module":"A1","scenario":"Standard scenario"},{"value":"7,36E-10","module":"A2","scenario":"Standard scenario"},{"value":"7,26E-10","module":"A3","scenario":"Standard scenario"},{"value":"2,83E-09","module":"A4","scenario":"Standard scenario"},{"value":"1,17E-09","module":"A5","scenario":"Standard scenario"},{"value":"0,00E+00","module":"B1","scenario":"Standard scenario"},{"value":"0,00E+00","module":"B2","scenario":"Standard scenario"},{"value":"0,00E+00","module":"B3","scenario":"Standard scenario"},{"value":"1,89E-08","module":"C1","scenario":"Standard scenario"},{"value":"3,38E-10","module":"C2","scenario":"Standard scenario"},{"value":"1,78E-09","module":"C3","scenario":"Standard scenario"},{"value":"1,13E-10","module":"C4","scenario":"Standard scenario"},{"value":"-1,49E-09","module":"D","scenario":"Standard scenario"},{"value":"1,83E-08","module":"A1A3","scenario":null}]},{"parameter":"ETP-fw","unit":"CTUe","values":[{"value":"2,62E+00","module":"A1","scenario":"Standard scenario"},{"value":"1,24E-01","module":"A2","scenario":"Standard scenario"},{"value":"3,00E-01","module":"A3","scenario":"Standard scenario"},{"value":"4,23E-01","module":"A4","scenario":"Standard scenario"},{"value":"4,87E-01","module":"A5","scenario":"Standard scenario"},{"value":"0,00E+00","module":"B1","scenario":"Standard scenario"},{"value":"0,00E+00","module":"B2","scenario":"Standard scenario"},{"value":"0,00E+00","module":"B3","scenario":"Standard scenario"},{"value":"5,65E-01","module":"C1","scenario":"Standard scenario"},{"value":"5,05E-02","module":"C2","scenario":"Standard scenario"},{"value":"6,11E+00","module":"C3","scenario":"Standard scenario"},{"value":"1,73E-02","module":"C4","scenario":"Standard scenario"},{"value":"-4,10E-01","module":"D","scenario":"Standard scenario"},{"value":"3,04E+00","module":"A1A3","scenario":null}]},{"parameter":"HTP-c","unit":"CTUh","values":[{"value":"1,02E-10","module":"A1","scenario":"Standard scenario"},{"value":"5,30E-12","module":"A2","scenario":"Standard scenario"},{"value":"2,97E-11","module":"A3","scenario":"Standard scenario"},{"value":"1,37E-11","module":"A4","scenario":"Standard scenario"},{"value":"1,24E-11","module":"A5","scenario":"Standard scenario"},{"value":"0,00E+00","module":"B1","scenario":"Standard scenario"},{"value":"0,00E+00","module":"B2","scenario":"Standard scenario"},{"value":"0,00E+00","module":"B3","scenario":"Standard scenario"},{"value":"1,97E-11","module":"C1","scenario":"Standard scenario"},{"value":"1,64E-12","module":"C2","scenario":"Standard scenario"},{"value":"9,31E-11","module":"C3","scenario":"Standard scenario"},{"value":"4,53E-13","module":"C4","scenario":"Standard scenario"},{"value":"-2,37E-11","module":"D","scenario":"Standard scenario"},{"value":"1,37E-10","module":"A1A3","scenario":null}]},{"parameter":"HTP-nc","unit":"CTUh","values":[{"value":"3,05E-09","module":"A1","scenario":"Standard scenario"},{"value":"1,28E-10","module":"A2","scenario":"Standard scenario"},{"value":"3,69E-10","module":"A3","scenario":"Standard scenario"},{"value":"4,63E-10","module":"A4","scenario":"Standard scenario"},{"value":"3,02E-10","module":"A5","scenario":"Standard scenario"},{"value":"0,00E+00","module":"B1","scenario":"Standard scenario"},{"value":"0,00E+00","module":"B2","scenario":"Standard scenario"},{"value":"0,00E+00","module":"B3","scenario":"Standard scenario"},{"value":"4,85E-10","module":"C1","scenario":"Standard scenario"},{"value":"5,53E-11","module":"C2","scenario":"Standard scenario"},{"value":"1,93E-09","module":"C3","scenario":"Standard scenario"},{"value":"1,13E-11","module":"C4","scenario":"Standard scenario"},{"value":"-4,20E-10","module":"D","scenario":"Standard scenario"},{"value":"3,55E-09","module":"A1A3","scenario":null}]},{"parameter":"SQP","unit":"dimensionless","values":[{"value":"5,44E-01","module":"A1","scenario":"Standard scenario"},{"value":"9,78E-02","module":"A2","scenario":"Standard scenario"},{"value":"7,45E-02","module":"A3","scenario":"Standard scenario"},{"value":"4,12E-01","module":"A4","scenario":"Standard scenario"},{"value":"6,80E-02","module":"A5","scenario":"Standard scenario"},{"value":"0,00E+00","module":"B1","scenario":"Standard scenario"},{"value":"0,00E+00","module":"B2","scenario":"Standard scenario"},{"value":"0,00E+00","module":"B3","scenario":"Standard scenario"},{"value":"1,20E-01","module":"C1","scenario":"Standard scenario"},{"value":"4,91E-02","module":"C2","scenario":"Standard scenario"},{"value":"1,40E-01","module":"C3","scenario":"Standard scenario"},{"value":"3,84E-02","module":"C4","scenario":"Standard scenario"},{"value":"-9,65E-02","module":"D","scenario":"Standard scenario"},{"value":"7,16E-01","module":"A1A3","scenario":null}]},{"parameter":"IRP","unit":"kBq U235-eq.","values":[{"value":"1,09E-02","module":"A1","scenario":"Standard scenario"},{"value":"6,29E-04","module":"A2","scenario":"Standard scenario"},{"value":"7,60E-04","module":"A3","scenario":"Standard scenario"},{"value":"1,99E-03","module":"A4","scenario":"Standard scenario"},{"value":"8,09E-04","module":"A5","scenario":"Standard scenario"},{"value":"0,00E+00","module":"B1","scenario":"Standard scenario"},{"value":"0,00E+00","module":"B2","scenario":"Standard scenario"},{"value":"0,00E+00","module":"B3","scenario":"Standard scenario"},{"value":"4,02E-03","module":"C1","scenario":"Standard scenario"},{"value":"2,37E-04","module":"C2","scenario":"Standard scenario"},{"value":"1,55E-03","module":"C3","scenario":"Standard scenario"},{"value":"6,36E-05","module":"C4","scenario":"Standard scenario"},{"value":"-2,05E-03","module":"D","scenario":"Standard scenario"},{"value":"1,23E-02","module":"A1A3","scenario":null}]}],"resource_use":[{"parameter":"PERE","unit":"MJ","values":[{"value":"2,54E-01","module":"A1","scenario":"Standard scenario"},{"value":"1,66E-03","module":"A2","scenario":"Standard scenario"},{"value":"1,21E+00","module":"A3","scenario":"Standard scenario"},{"value":"5,94E-03","module":"A4","scenario":"Standard scenario"},{"value":"7,54E-02","module":"A5","scenario":"Standard scenario"},{"value":"0,00E+00","module":"B1","scenario":"Standard scenario"},{"value":"0,00E+00","module":"B2","scenario":"Standard scenario"},{"value":"0,00E+00","module":"B3","scenario":"Standard scenario"},{"value":"5,07E-03","module":"C1","scenario":"Standard scenario"},{"value":"7,09E-04","module":"C2","scenario":"Standard scenario"},{"value":"3,84E-02","module":"C3","scenario":"Standard scenario"},{"value":"2,88E-04","module":"C4","scenario":"Standard scenario"},{"value":"-2,39E-02","module":"D","scenario":"Standard scenario"},{"value":"1,47E+00","module":"A1A3","scenario":null}]},{"parameter":"PERM","unit":"MJ","values":[{"value":"0,00E+00","module":"A1","scenario":"Standard scenario"},{"value":"0,00E+00","module":"A2","scenario":"Standard scenario"},{"value":"0,00E+00","module":"A3","scenario":"Standard scenario"},{"value":"0,00E+00","module":"A4","scenario":"Standard scenario"},{"value":"0,00E+00","module":"A5","scenario":"Standard scenario"},{"value":"0,00E+00","module":"B1","scenario":"Standard scenario"},{"value":"0,00E+00","module":"B2","scenario":"Standard scenario"},{"value":"0,00E+00","module":"B3","scenario":"Standard scenario"},{"value":"0,00E+00","module":"C1","scenario":"Standard scenario"},{"value":"0,00E+00","module":"C2","scenario":"Standard scenario"},{"value":"0,00E+00","module":"C3","scenario":"Standard scenario"},{"value":"0,00E+00","module":"C4","scenario":"Standard scenario"},{"value":"0,00E+00","module":"D","scenario":"Standard scenario"},{"value":"0,00E+00","module":"A1A3","scenario":null}]},{"parameter":"PERT","unit":"MJ","values":[{"value":"2,54E-01","module":"A1","scenario":"Standard scenario"},{"value":"1,66E-03","module":"A2","scenario":"Standard scenario"},{"value":"1,21E+00","module":"A3","scenario":"Standard scenario"},{"value":"5,94E-03","module":"A4","scenario":"Standard scenario"},{"value":"7,54E-02","module":"A5","scenario":"Standard scenario"},{"value":"0,00E+00","module":"B1","scenario":"Standard scenario"},{"value":"0,00E+00","module":"B2","scenario":"Standard scenario"},{"value":"0,00E+00","module":"B3","scenario":"Standard scenario"},{"value":"5,07E-03","module":"C1","scenario":"Standard scenario"},{"value":"7,09E-04","module":"C2","scenario":"Standard scenario"},{"value":"3,84E-02","module":"C3","scenario":"Standard scenario"},{"value":"2,88E-04","module":"C4","scenario":"Standard scenario"},{"value":"-2,39E-02","module":"D","scenario":"Standard scenario"},{"value":"1,47E+00","module":"A1A3","scenario":null}]},{"parameter":"PENRE","unit":"MJ","values":[{"value":"1,05E+01","module":"A1","scenario":"Standard scenario"},{"value":"1,58E-01","module":"A2","scenario":"Standard scenario"},{"value":"1,35E+00","module":"A3","scenario":"Standard scenario"},{"value":"5,04E-01","module":"A4","scenario":"Standard scenario"},{"value":"6,51E-01","module":"A5","scenario":"Standard scenario"},{"value":"0,00E+00","module":"B1","scenario":"Standard scenario"},{"value":"0,00E+00","module":"B2","scenario":"Standard scenario"},{"value":"0,00E+00","module":"B3","scenario":"Standard scenario"},{"value":"9,95E-01","module":"C1","scenario":"Standard scenario"},{"value":"6,02E-02","module":"C2","scenario":"Standard scenario"},{"value":"4,03E-01","module":"C3","scenario":"Standard scenario"},{"value":"1,73E-02","module":"C4","scenario":"Standard scenario"},{"value":"-5,95E+00","module":"D","scenario":"Standard scenario"},{"value":"1,20E+01","module":"A1A3","scenario":null}]},{"parameter":"PENRM","unit":"MJ","values":[{"value":"9,52E+00","module":"A1","scenario":"Standard scenario"},{"value":"0,00E+00","module":"A2","scenario":"Standard scenario"},{"value":"9,55E-02","module":"A3","scenario":"Standard scenario"},{"value":"0,00E+00","module":"A4","scenario":"Standard scenario"},{"value":"4,81E-01","module":"A5","scenario":"Standard scenario"},{"value":"0,00E+00","module":"B1","scenario":"Standard scenario"},{"value":"0,00E+00","module":"B2","scenario":"Standard scenario"},{"value":"0,00E+00","module":"B3","scenario":"Standard scenario"},{"value":"0,00E+00","module":"C1","scenario":"Standard scenario"},{"value":"0,00E+00","module":"C2","scenario":"Standard scenario"},{"value":"0,00E+00","module":"C3","scenario":"Standard scenario"},{"value":"0,00E+00","module":"C4","scenario":"Standard scenario"},{"value":"-5,12E-01","module":"D","scenario":"Standard scenario"},{"value":"9,62E+00","module":"A1A3","scenario":null}]},{"parameter":"PENRT","unit":"MJ","values":[{"value":"2,00E+01","module":"A1","scenario":"Standard scenario"},{"value":"1,58E-01","module":"A2","scenario":"Standard scenario"},{"value":"1,45E+00","module":"A3","scenario":"Standard scenario"},{"value":"5,04E-01","module":"A4","scenario":"Standard scenario"},{"value":"1,13E+00","module":"A5","scenario":"Standard scenario"},{"value":"0,00E+00","module":"B1","scenario":"Standard scenario"},{"value":"0,00E+00","module":"B2","scenario":"Standard scenario"},{"value":"0,00E+00","module":"B3","scenario":"Standard scenario"},{"value":"9,95E-01","module":"C1","scenario":"Standard scenario"},{"value":"6,02E-02","module":"C2","scenario":"Standard scenario"},{"value":"4,03E-01","module":"C3","scenario":"Standard scenario"},{"value":"1,73E-02","module":"C4","scenario":"Standard scenario"},{"value":"-6,46E+00","module":"D","scenario":"Standard scenario"},{"value":"2,16E+01","module":"A1A3","scenario":null}]},{"parameter":"SM","unit":"kg","values":[{"value":"0,00E+00","module":"A1","scenario":"Standard scenario"},{"value":"0,00E+00","module":"A2","scenario":"Standard scenario"},{"value":"0,00E+00","module":"A3","scenario":"Standard scenario"},{"value":"0,00E+00","module":"A4","scenario":"Standard scenario"},{"value":"0,00E+00","module":"A5","scenario":"Standard scenario"},{"value":"0,00E+00","module":"B1","scenario":"Standard scenario"},{"value":"0,00E+00","module":"B2","scenario":"Standard scenario"},{"value":"0,00E+00","module":"B3","scenario":"Standard scenario"},{"value":"0,00E+00","module":"C1","scenario":"Standard scenario"},{"value":"0,00E+00","module":"C2","scenario":"Standard scenario"},{"value":"0,00E+00","module":"C3","scenario":"Standard scenario"},{"value":"0,00E+00","module":"C4","scenario":"Standard scenario"},{"value":"0,00E+00","module":"D","scenario":"Standard scenario"},{"value":"0,00E+00","module":"A1A3","scenario":null}]},{"parameter":"RSF","unit":"MJ","values":[{"value":"0,00E+00","module":"A1","scenario":"Standard scenario"},{"value":"0,00E+00","module":"A2","scenario":"Standard scenario"},{"value":"0,00E+00","module":"A3","scenario":"Standard scenario"},{"value":"0,00E+00","module":"A4","scenario":"Standard scenario"},{"value":"0,00E+00","module":"A5","scenario":"Standard scenario"},{"value":"0,00E+00","module":"B1","scenario":"Standard scenario"},{"value":"0,00E+00","module":"B2","scenario":"Standard scenario"},{"value":"0,00E+00","module":"B3","scenario":"Standard scenario"},{"value":"0,00E+00","module":"C1","scenario":"Standard scenario"},{"value":"0,00E+00","module":"C2","scenario":"Standard scenario"},{"value":"0,00E+00","module":"C3","scenario":"Standard scenario"},{"value":"0,00E+00","module":"C4","scenario":"Standard scenario"},{"value":"0,00E+00","module":"D","scenario":"Standard scenario"},{"value":"0,00E+00","module":"A1A3","scenario":null}]},{"parameter":"NRSF","unit":"MJ","values":[{"value":"0,00E+00","module":"A1","scenario":"Standard scenario"},{"value":"0,00E+00","module":"A2","scenario":"Standard scenario"},{"value":"0,00E+00","module":"A3","scenario":"Standard scenario"},{"value":"0,00E+00","module":"A4","scenario":"Standard scenario"},{"value":"0,00E+00","module":"A5","scenario":"Standard scenario"},{"value":"0,00E+00","module":"B1","scenario":"Standard scenario"},{"value":"0,00E+00","module":"B2","scenario":"Standard scenario"},{"value":"0,00E+00","module":"B3","scenario":"Standard scenario"},{"value":"0,00E+00","module":"C1","scenario":"Standard scenario"},{"value":"0,00E+00","module":"C2","scenario":"Standard scenario"},{"value":"0,00E+00","module":"C3","scenario":"Standard scenario"},{"value":"0,00E+00","module":"C4","scenario":"Standard scenario"},{"value":"0,00E+00","module":"D","scenario":"Standard scenario"},{"value":"0,00E+00","module":"A1A3","scenario":null}]},{"parameter":"FW","unit":"m3","values":[{"value":"5,25E-03","module":"A1","scenario":"Standard scenario"},{"value":"1,56E-05","module":"A2","scenario":"Standard scenario"},{"value":"7,39E-04","module":"A3","scenario":"Standard scenario"},{"value":"5,78E-05","module":"A4","scenario":"Standard scenario"},{"value":"3,42E-04","module":"A5","scenario":"Standard scenario"},{"value":"0,00E+00","module":"B1","scenario":"Standard scenario"},{"value":"0,00E+00","module":"B2","scenario":"Standard scenario"},{"value":"0,00E+00","module":"B3","scenario":"Standard scenario"},{"value":"4,83E-05","module":"C1","scenario":"Standard scenario"},{"value":"6,90E-06","module":"C2","scenario":"Standard scenario"},{"value":"7,29E-04","module":"C3","scenario":"Standard scenario"},{"value":"1,70E-05","module":"C4","scenario":"Standard scenario"},{"value":"-5,63E-04","module":"D","scenario":"Standard scenario"},{"value":"6,00E-03","module":"A1A3","scenario":null}]}],"end_of_life_waste":[{"parameter":"HWD","unit":"kg","values":[{"value":"1,78E-06","module":"A1","scenario":"Standard scenario"},{"value":"3,10E-07","module":"A2","scenario":"Standard scenario"},{"value":"1,77E-06","module":"A3","scenario":"Standard scenario"},{"value":"1,20E-06","module":"A4","scenario":"Standard scenario"},{"value":"3,01E-07","module":"A5","scenario":"Standard scenario"},{"value":"0,00E+00","module":"B1","scenario":"Standard scenario"},{"value":"0,00E+00","module":"B2","scenario":"Standard scenario"},{"value":"0,00E+00","module":"B3","scenario":"Standard scenario"},{"value":"2,55E-06","module":"C1","scenario":"Standard scenario"},{"value":"1,44E-07","module":"C2","scenario":"Standard scenario"},{"value":"7,22E-07","module":"C3","scenario":"Standard scenario"},{"value":"2,47E-08","module":"C4","scenario":"Standard scenario"},{"value":"-6,27E-06","module":"D","scenario":"Standard scenario"},{"value":"3,86E-06","module":"A1A3","scenario":null}]},{"parameter":"NHWD","unit":"kg","values":[{"value":"1,53E-02","module":"A1","scenario":"Standard scenario"},{"value":"6,83E-03","module":"A2","scenario":"Standard scenario"},{"value":"5,48E-03","module":"A3","scenario":"Standard scenario"},{"value":"3,01E-02","module":"A4","scenario":"Standard scenario"},{"value":"6,81E-03","module":"A5","scenario":"Standard scenario"},{"value":"0,00E+00","module":"B1","scenario":"Standard scenario"},{"value":"0,00E+00","module":"B2","scenario":"Standard scenario"},{"value":"0,00E+00","module":"B3","scenario":"Standard scenario"},{"value":"1,11E-03","module":"C1","scenario":"Standard scenario"},{"value":"3,59E-03","module":"C2","scenario":"Standard scenario"},{"value":"9,35E-03","module":"C3","scenario":"Standard scenario"},{"value":"6,49E-02","module":"C4","scenario":"Standard scenario"},{"value":"-2,77E-03","module":"D","scenario":"Standard scenario"},{"value":"2,76E-02","module":"A1A3","scenario":null}]},{"parameter":"RWD","unit":"kg","values":[{"value":"1,09E-05","module":"A1","scenario":"Standard scenario"},{"value":"9,95E-07","module":"A2","scenario":"Standard scenario"},{"value":"9,78E-07","module":"A3","scenario":"Standard scenario"},{"value":"3,12E-06","module":"A4","scenario":"Standard scenario"},{"value":"8,93E-07","module":"A5","scenario":"Standard scenario"},{"value":"0,00E+00","module":"B1","scenario":"Standard scenario"},{"value":"0,00E+00","module":"B2","scenario":"Standard scenario"},{"value":"0,00E+00","module":"B3","scenario":"Standard scenario"},{"value":"6,51E-06","module":"C1","scenario":"Standard scenario"},{"value":"3,72E-07","module":"C2","scenario":"Standard scenario"},{"value":"1,36E-06","module":"C3","scenario":"Standard scenario"},{"value":"9,66E-08","module":"C4","scenario":"Standard scenario"},{"value":"-2,75E-06","module":"D","scenario":"Standard scenario"},{"value":"1,29E-05","module":"A1A3","scenario":null}]}],"end_of_life_flow":[{"parameter":"CRU","unit":"kg","values":[{"value":"0,00E+00","module":"A1","scenario":"Standard scenario"},{"value":"0,00E+00","module":"A2","scenario":"Standard scenario"},{"value":"0,00E+00","module":"A3","scenario":"Standard scenario"},{"value":"0,00E+00","module":"A4","scenario":"Standard scenario"},{"value":"0,00E+00","module":"A5","scenario":"Standard scenario"},{"value":"0,00E+00","module":"B1","scenario":"Standard scenario"},{"value":"0,00E+00","module":"B2","scenario":"Standard scenario"},{"value":"0,00E+00","module":"B3","scenario":"Standard scenario"},{"value":"0,00E+00","module":"C1","scenario":"Standard scenario"},{"value":"0,00E+00","module":"C2","scenario":"Standard scenario"},{"value":"0,00E+00","module":"C3","scenario":"Standard scenario"},{"value":"0,00E+00","module":"C4","scenario":"Standard scenario"},{"value":"0,00E+00","module":"D","scenario":"Standard scenario"},{"value":"0,00E+00","module":"A1A3","scenario":null}]},{"parameter":"MFR","unit":"kg","values":[{"value":"0,00E+00","module":"A1","scenario":"Standard scenario"},{"value":"0,00E+00","module":"A2","scenario":"Standard scenario"},{"value":"1,30E-04","module":"A3","scenario":"Standard scenario"},{"value":"0,00E+00","module":"A4","scenario":"Standard scenario"},{"value":"6,70E-04","module":"A5","scenario":"Standard scenario"},{"value":"0,00E+00","module":"B1","scenario":"Standard scenario"},{"value":"0,00E+00","module":"B2","scenario":"Standard scenario"},{"value":"0,00E+00","module":"B3","scenario":"Standard scenario"},{"value":"0,00E+00","module":"C1","scenario":"Standard scenario"},{"value":"0,00E+00","module":"C2","scenario":"Standard scenario"},{"value":"1,30E-02","module":"C3","scenario":"Standard scenario"},{"value":"0,00E+00","module":"C4","scenario":"Standard scenario"},{"value":"0,00E+00","module":"D","scenario":"Standard scenario"},{"value":"1,30E-04","module":"A1A3","scenario":null}]},{"parameter":"MER","unit":"kg","values":[{"value":"0,00E+00","module":"A1","scenario":"Standard scenario"},{"value":"0,00E+00","module":"A2","scenario":"Standard scenario"},{"value":"0,00E+00","module":"A3","scenario":"Standard scenario"},{"value":"0,00E+00","module":"A4","scenario":"Standard scenario"},{"value":"0,00E+00","module":"A5","scenario":"Standard scenario"},{"value":"0,00E+00","module":"B1","scenario":"Standard scenario"},{"value":"0,00E+00","module":"B2","scenario":"Standard scenario"},{"value":"0,00E+00","module":"B3","scenario":"Standard scenario"},{"value":"0,00E+00","module":"C1","scenario":"Standard scenario"},{"value":"0,00E+00","module":"C2","scenario":"Standard scenario"},{"value":"0,00E+00","module":"C3","scenario":"Standard scenario"},{"value":"0,00E+00","module":"C4","scenario":"Standard scenario"},{"value":"0,00E+00","module":"D","scenario":"Standard scenario"},{"value":"0,00E+00","module":"A1A3","scenario":null}]},{"parameter":"EEE","unit":"MJ","values":[{"value":"0,00E+00","module":"A1","scenario":"Standard scenario"},{"value":"0,00E+00","module":"A2","scenario":"Standard scenario"},{"value":"1,20E-02","module":"A3","scenario":"Standard scenario"},{"value":"0,00E+00","module":"A4","scenario":"Standard scenario"},{"value":"0,00E+00","module":"A5","scenario":"Standard scenario"},{"value":"0,00E+00","module":"B1","scenario":"Standard scenario"},{"value":"0,00E+00","module":"B2","scenario":"Standard scenario"},{"value":"0,00E+00","module":"B3","scenario":"Standard scenario"},{"value":"0,00E+00","module":"C1","scenario":"Standard scenario"},{"value":"0,00E+00","module":"C2","scenario":"Standard scenario"},{"value":"0,00E+00","module":"C3","scenario":"Standard scenario"},{"value":"0,00E+00","module":"C4","scenario":"Standard scenario"},{"value":"1,26E+00","module":"D","scenario":"Standard scenario"},{"value":"1,20E-02","module":"A1A3","scenario":null}]},{"parameter":"EET","unit":"MJ","values":[{"value":"0,00E+00","module":"A1","scenario":"Standard scenario"},{"value":"0,00E+00","module":"A2","scenario":"Standard scenario"},{"value":"2,07E-02","module":"A3","scenario":"Standard scenario"},{"value":"0,00E+00","module":"A4","scenario":"Standard scenario"},{"value":"0,00E+00","module":"A5","scenario":"Standard scenario"},{"value":"0,00E+00","module":"B1","scenario":"Standard scenario"},{"value":"0,00E+00","module":"B2","scenario":"Standard scenario"},{"value":"0,00E+00","module":"B3","scenario":"Standard scenario"},{"value":"0,00E+00","module":"C1","scenario":"Standard scenario"},{"value":"0,00E+00","module":"C2","scenario":"Standard scenario"},{"value":"0,00E+00","module":"C3","scenario":"Standard scenario"},{"value":"0,00E+00","module":"C4","scenario":"Standard scenario"},{"value":"2,17E+00","module":"D","scenario":"Standard scenario"},{"value":"2,07E-02","module":"A1A3","scenario":null}]}]}