{"product_name":"noraplan\u00ae acoustic","epd_id":"EPD-NOR-2022007-IBA1-DE","compliance":["DIN EN 15804+A2","ISO 14025"],"producer_name":"nora systems GmbH","environmental_impact":[{"parameter":"GWP-total","unit":"kg CO2-eq.","values":[{"value":"8,50E+00","module":"A1-A3","scenario":null},{"value":"2,17E-01","module":"A4","scenario":null},{"value":"6,58E-01","module":"A5","scenario":null},{"value":"3,55E-01","module":"B2","scenario":null},{"value":"4,01E-02","module":"C1","scenario":null},{"value":"9,51E-03","module":"C2","scenario":null},{"value":"3,53E+00","module":"C3","scenario":null},{"value":"-9,71E-01","module":"D","scenario":null}]},{"parameter":"GWP-fossil","unit":"kg CO2-eq.","values":[{"value":"8,40E+00","module":"A1-A3","scenario":null},{"value":"2,16E-01","module":"A4","scenario":null},{"value":"6,48E-01","module":"A5","scenario":null},{"value":"3,45E-01","module":"B2","scenario":null},{"value":"3,98E-02","module":"C1","scenario":null},{"value":"9,44E-03","module":"C2","scenario":null},{"value":"3,53E+00","module":"C3","scenario":null},{"value":"-9,65E-01","module":"D","scenario":null}]},{"parameter":"GWP-biogenic","unit":"kg CO2-eq.","values":[{"value":"-2,94E-03","module":"A1-A3","scenario":null},{"value":"0,00E+00","module":"A4","scenario":null},{"value":"4,51E-03","module":"A5","scenario":null},{"value":"1,02E-02","module":"B2","scenario":null},{"value":"3,38E-04","module":"C1","scenario":null},{"value":"0,00E+00","module":"C2","scenario":null},{"value":"1,45E-04","module":"C3","scenario":null},{"value":"-4,84E-03","module":"D","scenario":null}]},{"parameter":"GWP-luluc","unit":"kg CO2-eq.","values":[{"value":"1,07E-01","module":"A1-A3","scenario":null},{"value":"1,54E-03","module":"A4","scenario":null},{"value":"5,58E-03","module":"A5","scenario":null},{"value":"4,90E-05","module":"B2","scenario":null},{"value":"5,63E-05","module":"C1","scenario":null},{"value":"7,70E-05","module":"C2","scenario":null},{"value":"3,96E-05","module":"C3","scenario":null},{"value":"-6,71E-04","module":"D","scenario":null}]},{"parameter":"ODP","unit":"kg CFC11-eq.","values":[{"value":"6,37E-07","module":"A1-A3","scenario":null},{"value":"4,00E-17","module":"A4","scenario":null},{"value":"3,28E-08","module":"A5","scenario":null},{"value":"2,69E-11","module":"B2","scenario":null},{"value":"9,52E-16","module":"C1","scenario":null},{"value":"1,86E-18","module":"C2","scenario":null},{"value":"3,61E-16","module":"C3","scenario":null},{"value":"-1,11E-14","module":"D","scenario":null}]},{"parameter":"AP","unit":"mol H^(+)-eq.","values":[{"value":"3,47E-02","module":"A1-A3","scenario":null},{"value":"1,61E-03","module":"A4","scenario":null},{"value":"1,89E-03","module":"A5","scenario":null},{"value":"1,01E-03","module":"B2","scenario":null},{"value":"8,27E-05","module":"C1","scenario":null},{"value":"2,84E-05","module":"C2","scenario":null},{"value":"3,44E-04","module":"C3","scenario":null},{"value":"-1,27E-03","module":"D","scenario":null}]},{"parameter":"POCP","unit":"kg NMVOC-eq.","values":[{"value":"2,83E-02","module":"A1-A3","scenario":null},{"value":"1,25E-03","module":"A4","scenario":null},{"value":"1,53E-03","module":"A5","scenario":null},{"value":"1,00E-03","module":"B2","scenario":null},{"value":"5,33E-05","module":"C1","scenario":null},{"value":"2,55E-05","module":"C2","scenario":null},{"value":"2,56E-04","module":"C3","scenario":null},{"value":"-1,01E-03","module":"D","scenario":null}]},{"parameter":"ADPE","unit":"kg Sb-eq.","values":[{"value":"1,46E-04","module":"A1-A3","scenario":null},{"value":"1,75E-08","module":"A4","scenario":null},{"value":"7,53E-06","module":"A5","scenario":null},{"value":"6,30E-08","module":"B2","scenario":null},{"value":"1,17E-08","module":"C1","scenario":null},{"value":"8,35E-10","module":"C2","scenario":null},{"value":"5,53E-09","module":"C3","scenario":null},{"value":"-1,61E-07","module":"D","scenario":null}]},{"parameter":"ADPF","unit":"MJ","values":[{"value":"1,71E+02","module":"A1-A3","scenario":null},{"value":"2,83E+00","module":"A4","scenario":null},{"value":"8,97E+00","module":"A5","scenario":null},{"value":"8,05E+00","module":"B2","scenario":null},{"value":"7,07E-01","module":"C1","scenario":null},{"value":"1,25E-01","module":"C2","scenario":null},{"value":"5,78E-01","module":"C3","scenario":null},{"value":"-1,68E+01","module":"D","scenario":null}]},{"parameter":"WDP","unit":"m^3 Welt-eq. entzogen","values":[{"value":"4,54E-01","module":"A1-A3","scenario":null},{"value":"1,79E-03","module":"A4","scenario":null},{"value":"4,15E-02","module":"A5","scenario":null},{"value":"5,37E-02","module":"B2","scenario":null},{"value":"6,38E-03","module":"C1","scenario":null},{"value":"8,74E-05","module":"C2","scenario":null},{"value":"3,02E-01","module":"C3","scenario":null},{"value":"-7,44E-02","module":"D","scenario":null}]},{"parameter":"EP-freshwater","unit":"kg PO4-eq.","values":[{"value":"3,85E-05","module":"A1-A3","scenario":null},{"value":"5,66E-07","module":"A4","scenario":null},{"value":"2,01E-06","module":"A5","scenario":null},{"value":"1,09E-05","module":"B2","scenario":null},{"value":"1,07E-07","module":"C1","scenario":null},{"value":"2,80E-08","module":"C2","scenario":null},{"value":"9,06E-08","module":"C3","scenario":null},{"value":"-1,27E-06","module":"D","scenario":null}]},{"parameter":"EP-marine","unit":"kg N-eq.","values":[{"value":"9,10E-03","module":"A1-A3","scenario":null},{"value":"5,21E-04","module":"A4","scenario":null},{"value":"5,00E-04","module":"A5","scenario":null},{"value":"2,19E-04","module":"B2","scenario":null},{"value":"1,97E-05","module":"C1","scenario":null},{"value":"1,29E-05","module":"C2","scenario":null},{"value":"8,96E-05","module":"C3","scenario":null},{"value":"-3,59E-04","module":"D","scenario":null}]},{"parameter":"EP-terrestrial","unit":"mol N-eq.","values":[{"value":"9,78E-02","module":"A1-A3","scenario":null},{"value":"5,77E-03","module":"A4","scenario":null},{"value":"5,42E-03","module":"A5","scenario":null},{"value":"1,93E-03","module":"B2","scenario":null},{"value":"2,06E-04","module":"C1","scenario":null},{"value":"1,44E-04","module":"C2","scenario":null},{"value":"1,62E-03","module":"C3","scenario":null},{"value":"-3,85E-03","module":"D","scenario":null}]}],"additional_environmental_impact":[{"parameter":"PM","unit":"Krankheitsf\u00e4lle","values":[{"value":"4,49E-07","module":"A1-A3","scenario":null},{"value":"2,07E-08","module":"A4","scenario":null},{"value":"2,43E-08","module":"A5","scenario":null},{"value":"1,29E-08","module":"B2","scenario":null},{"value":"6,98E-10","module":"C1","scenario":null},{"value":"1,67E-10","module":"C2","scenario":null},{"value":"3,28E-09","module":"C3","scenario":null},{"value":"-1,09E-08","module":"D","scenario":null}]},{"parameter":"ETP-fw","unit":"CTUe","values":[{"value":"1,03E+02","module":"A1-A3","scenario":null},{"value":"2,10E+00","module":"A4","scenario":null},{"value":"5,42E+00","module":"A5","scenario":null},{"value":"2,76E+00","module":"B2","scenario":null},{"value":"2,97E-01","module":"C1","scenario":null},{"value":"9,31E-02","module":"C2","scenario":null},{"value":"3,08E-01","module":"C3","scenario":null},{"value":"-3,53E+00","module":"D","scenario":null}]},{"parameter":"HTP-c","unit":"CTUh","values":[{"value":"2,84E-09","module":"A1-A3","scenario":null},{"value":"4,20E-11","module":"A4","scenario":null},{"value":"1,50E-10","module":"A5","scenario":null},{"value":"8,93E-11","module":"B2","scenario":null},{"value":"8,42E-12","module":"C1","scenario":null},{"value":"1,88E-12","module":"C2","scenario":null},{"value":"2,15E-11","module":"C3","scenario":null},{"value":"-1,60E-10","module":"D","scenario":null}]},{"parameter":"HTP-nc","unit":"CTUh","values":[{"value":"1,77E-07","module":"A1-A3","scenario":null},{"value":"2,40E-09","module":"A4","scenario":null},{"value":"9,25E-09","module":"A5","scenario":null},{"value":"1,56E-08","module":"B2","scenario":null},{"value":"3,18E-10","module":"C1","scenario":null},{"value":"1,10E-10","module":"C2","scenario":null},{"value":"8,60E-10","module":"C3","scenario":null},{"value":"-6,31E-09","module":"D","scenario":null}]},{"parameter":"SQP","unit":"SQP","values":[{"value":"2,34E+01","module":"A1-A3","scenario":null},{"value":"8,63E-01","module":"A4","scenario":null},{"value":"1,26E+00","module":"A5","scenario":null},{"value":"2,12E-01","module":"B2","scenario":null},{"value":"2,23E-01","module":"C1","scenario":null},{"value":"4,31E-02","module":"C2","scenario":null},{"value":"1,62E-01","module":"C3","scenario":null},{"value":"-2,61E+00","module":"D","scenario":null}]}],"resource_use":[{"parameter":"PERE","unit":"MJ","values":[{"value":"1,72E+01","module":"A1-A3","scenario":null},{"value":"1,46E-01","module":"A4","scenario":null},{"value":"2,57E+00","module":"A5","scenario":null},{"value":"4,56E-01","module":"B2","scenario":null},{"value":"3,26E-01","module":"C1","scenario":null},{"value":"7,22E-03","module":"C2","scenario":null},{"value":"9,45E-01","module":"C3","scenario":null},{"value":"-3,81E+00","module":"D","scenario":null}]},{"parameter":"PERM","unit":"MJ","values":[{"value":"2,38E+00","module":"A1-A3","scenario":null},{"value":"0,00E+00","module":"A4","scenario":null},{"value":"-1,55E+00","module":"A5","scenario":null},{"value":"0,00E+00","module":"B2","scenario":null},{"value":"0,00E+00","module":"C1","scenario":null},{"value":"0,00E+00","module":"C2","scenario":null},{"value":"-8,30E-01","module":"C3","scenario":null},{"value":"0,00E+00","module":"D","scenario":null}]},{"parameter":"PERT","unit":"MJ","values":[{"value":"1,95E+01","module":"A1-A3","scenario":null},{"value":"1,46E-01","module":"A4","scenario":null},{"value":"1,02E+00","module":"A5","scenario":null},{"value":"4,56E-01","module":"B2","scenario":null},{"value":"3,26E-01","module":"C1","scenario":null},{"value":"7,22E-03","module":"C2","scenario":null},{"value":"1,15E-01","module":"C3","scenario":null},{"value":"-3,81E+00","module":"D","scenario":null}]},{"parameter":"PENRE","unit":"MJ","values":[{"value":"1,33E+02","module":"A1-A3","scenario":null},{"value":"2,84E+00","module":"A4","scenario":null},{"value":"9,11E+00","module":"A5","scenario":null},{"value":"8,05E+00","module":"B2","scenario":null},{"value":"7,07E-01","module":"C1","scenario":null},{"value":"1,26E-01","module":"C2","scenario":null},{"value":"3,87E+01","module":"C3","scenario":null},{"value":"-1,68E+01","module":"D","scenario":null}]},{"parameter":"PENRM","unit":"MJ","values":[{"value":"3,82E+01","module":"A1-A3","scenario":null},{"value":"0,00E+00","module":"A4","scenario":null},{"value":"-1,30E-01","module":"A5","scenario":null},{"value":"0,00E+00","module":"B2","scenario":null},{"value":"0,00E+00","module":"C1","scenario":null},{"value":"0,00E+00","module":"C2","scenario":null},{"value":"-3,81E+01","module":"C3","scenario":null},{"value":"0,00E+00","module":"D","scenario":null}]},{"parameter":"PENRT","unit":"MJ","values":[{"value":"1,71E+02","module":"A1-A3","scenario":null},{"value":"2,84E+00","module":"A4","scenario":null},{"value":"8,98E+00","module":"A5","scenario":null},{"value":"8,05E+00","module":"B2","scenario":null},{"value":"7,07E-01","module":"C1","scenario":null},{"value":"1,26E-01","module":"C2","scenario":null},{"value":"5,78E-01","module":"C3","scenario":null},{"value":"-1,68E+01","module":"D","scenario":null}]},{"parameter":"SM","unit":"kg","values":[{"value":"1,33E+00","module":"A1-A3","scenario":null},{"value":"0,00E+00","module":"A4","scenario":null},{"value":"6,67E-02","module":"A5","scenario":null},{"value":"0,00E+00","module":"B2","scenario":null},{"value":"0,00E+00","module":"C1","scenario":null},{"value":"0,00E+00","module":"C2","scenario":null},{"value":"0,00E+00","module":"C3","scenario":null},{"value":"0,00E+00","module":"D","scenario":null}]},{"parameter":"RSF","unit":"MJ","values":[{"value":"0,00E+00","module":"A1-A3","scenario":null},{"value":"0,00E+00","module":"A4","scenario":null},{"value":"0,00E+00","module":"A5","scenario":null},{"value":"0,00E+00","module":"B2","scenario":null},{"value":"0,00E+00","module":"C1","scenario":null},{"value":"0,00E+00","module":"C2","scenario":null},{"value":"0,00E+00","module":"C3","scenario":null},{"value":"0,00E+00","module":"D","scenario":null}]},{"parameter":"NRSF","unit":"MJ","values":[{"value":"0,00E+00","module":"A1-A3","scenario":null},{"value":"0,00E+00","module":"A4","scenario":null},{"value":"0,00E+00","module":"A5","scenario":null},{"value":"0,00E+00","module":"B2","scenario":null},{"value":"0,00E+00","module":"C1","scenario":null},{"value":"0,00E+00","module":"C2","scenario":null},{"value":"0,00E+00","module":"C3","scenario":null},{"value":"0,00E+00","module":"D","scenario":null}]},{"parameter":"FW","unit":"m^3","values":[{"value":"3,28E-02","module":"A1-A3","scenario":null},{"value":"1,67E-04","module":"A4","scenario":null},{"value":"2,12E-03","module":"A5","scenario":null},{"value":"1,39E-03","module":"B2","scenario":null},{"value":"3,17E-04","module":"C1","scenario":null},{"value":"8,27E-06","module":"C2","scenario":null},{"value":"7,09E-03","module":"C3","scenario":null},{"value":"-3,72E-03","module":"D","scenario":null}]}],"end_of_life_waste":[{"parameter":"HWD","unit":"kg","values":[{"value":"4,84E-05","module":"A1-A3","scenario":null},{"value":"1,35E-10","module":"A4","scenario":null},{"value":"2,49E-06","module":"A5","scenario":null},{"value":"4,14E-04","module":"B2","scenario":null},{"value":"1,87E-10","module":"C1","scenario":null},{"value":"6,64E-12","module":"C2","scenario":null},{"value":"1,01E-10","module":"C3","scenario":null},{"value":"-3,77E-09","module":"D","scenario":null}]},{"parameter":"NHWD","unit":"kg","values":[{"value":"2,38E+00","module":"A1-A3","scenario":null},{"value":"4,28E-04","module":"A4","scenario":null},{"value":"1,28E-01","module":"A5","scenario":null},{"value":"1,80E-02","module":"B2","scenario":null},{"value":"5,02E-04","module":"C1","scenario":null},{"value":"1,98E-05","module":"C2","scenario":null},{"value":"1,06E-01","module":"C3","scenario":null},{"value":"-7,89E-03","module":"D","scenario":null}]},{"parameter":"RWD","unit":"kg","values":[{"value":"1,45E-03","module":"A1-A3","scenario":null},{"value":"4,93E-06","module":"A4","scenario":null},{"value":"7,66E-05","module":"A5","scenario":null},{"value":"2,06E-04","module":"B2","scenario":null},{"value":"1,05E-04","module":"C1","scenario":null},{"value":"2,28E-07","module":"C2","scenario":null},{"value":"3,08E-05","module":"C3","scenario":null},{"value":"-1,23E-03","module":"D","scenario":null}]}],"end_of_life_flow":[{"parameter":"CRU","unit":"kg","values":[{"value":"0,00E+00","module":"A1-A3","scenario":null},{"value":"0,00E+00","module":"A4","scenario":null},{"value":"0,00E+00","module":"A5","scenario":null},{"value":"0,00E+00","module":"B2","scenario":null},{"value":"0,00E+00","module":"C1","scenario":null},{"value":"0,00E+00","module":"C2","scenario":null},{"value":"0,00E+00","module":"C3","scenario":null},{"value":"0,00E+00","module":"D","scenario":null}]},{"parameter":"MFR","unit":"kg","values":[{"value":"0,00E+00","module":"A1-A3","scenario":null},{"value":"0,00E+00","module":"A4","scenario":null},{"value":"1,00E-01","module":"A5","scenario":null},{"value":"0,00E+00","module":"B2","scenario":null},{"value":"0,00E+00","module":"C1","scenario":null},{"value":"0,00E+00","module":"C2","scenario":null},{"value":"0,00E+00","module":"C3","scenario":null},{"value":"0,00E+00","module":"D","scenario":null}]},{"parameter":"MER","unit":"kg","values":[{"value":"0,00E+00","module":"A1-A3","scenario":null},{"value":"0,00E+00","module":"A4","scenario":null},{"value":"0,00E+00","module":"A5","scenario":null},{"value":"0,00E+00","module":"B2","scenario":null},{"value":"0,00E+00","module":"C1","scenario":null},{"value":"0,00E+00","module":"C2","scenario":null},{"value":"0,00E+00","module":"C3","scenario":null},{"value":"0,00E+00","module":"D","scenario":null}]},{"parameter":"EEE","unit":"MJ","values":[{"value":"0,00E+00","module":"A1-A3","scenario":null},{"value":"0,00E+00","module":"A4","scenario":null},{"value":"3,29E-01","module":"A5","scenario":null},{"value":"0,00E+00","module":"B2","scenario":null},{"value":"0,00E+00","module":"C1","scenario":null},{"value":"0,00E+00","module":"C2","scenario":null},{"value":"3,85E+00","module":"C3","scenario":null},{"value":"0,00E+00","module":"D","scenario":null}]},{"parameter":"EET","unit":"MJ","values":[{"value":"0,00E+00","module":"A1-A3","scenario":null},{"value":"0,00E+00","module":"A4","scenario":null},{"value":"5,90E-01","module":"A5","scenario":null},{"value":"0,00E+00","module":"B2","scenario":null},{"value":"0,00E+00","module":"C1","scenario":null},{"value":"0,00E+00","module":"C2","scenario":null},{"value":"6,90E+00","module":"C3","scenario":null},{"value":"0,00E+00","module":"D","scenario":null}]}]}