{"product_name":"Produkte auf Basis Epoxidharz, Gruppe 2","epd_id":"EPD-DBC-20220175-IBF1-EN","compliance":["DIN EN 15804+A2","ISO 14025"],"producer_name":"FEICA - Association of the European Adhesive and Sealant Industry","environmental_impact":[{"parameter":"GWP-total","unit":"kg CO2-eq.","values":[{"value":"1,06E+01","module":"A1-A3","scenario":null},{"value":"5,35E-02","module":"A4","scenario":null},{"value":"2,49E-01","module":"A5","scenario":null},{"value":"2,79E-04","module":"C1","scenario":null},{"value":"1,24E-02","module":"C2","scenario":null},{"value":"9,45E-01","module":"C3","scenario":null},{"value":"-3,80E-01","module":"D","scenario":null}]},{"parameter":"GWP-fossil","unit":"kg CO2-eq.","values":[{"value":"1,06E+01","module":"A1-A3","scenario":null},{"value":"5,30E-02","module":"A4","scenario":null},{"value":"1,15E-01","module":"A5","scenario":null},{"value":"2,66E-04","module":"C1","scenario":null},{"value":"1,18E-02","module":"C2","scenario":null},{"value":"4,29E-01","module":"C3","scenario":null},{"value":"-3,79E-01","module":"D","scenario":null}]},{"parameter":"GWP-biogenic","unit":"kg CO2-eq.","values":[{"value":"-3,34E-02","module":"A1-A3","scenario":null},{"value":"1,55E-04","module":"A4","scenario":null},{"value":"1,34E-01","module":"A5","scenario":null},{"value":"1,24E-05","module":"C1","scenario":null},{"value":"5,42E-04","module":"C2","scenario":null},{"value":"5,15E-01","module":"C3","scenario":null},{"value":"-8,54E-04","module":"D","scenario":null}]},{"parameter":"GWP-luluc","unit":"kg CO2-eq.","values":[{"value":"5,07E-03","module":"A1-A3","scenario":null},{"value":"4,29E-04","module":"A4","scenario":null},{"value":"5,45E-05","module":"A5","scenario":null},{"value":"6,39E-09","module":"C1","scenario":null},{"value":"2,79E-07","module":"C2","scenario":null},{"value":"3,50E-05","module":"C3","scenario":null},{"value":"-2,38E-04","module":"D","scenario":null}]},{"parameter":"ODP","unit":"kg CFC11-eq.","values":[{"value":"4,95E-14","module":"A1-A3","scenario":null},{"value":"6,36E-18","module":"A4","scenario":null},{"value":"5,19E-16","module":"A5","scenario":null},{"value":"2,84E-20","module":"C1","scenario":null},{"value":"1,24E-18","module":"C2","scenario":null},{"value":"3,02E-16","module":"C3","scenario":null},{"value":"-3,53E-15","module":"D","scenario":null}]},{"parameter":"AP","unit":"mol H^(+)-eq.","values":[{"value":"1,60E-02","module":"A1-A3","scenario":null},{"value":"1,59E-04","module":"A4","scenario":null},{"value":"1,91E-04","module":"A5","scenario":null},{"value":"3,60E-06","module":"C1","scenario":null},{"value":"3,73E-05","module":"C2","scenario":null},{"value":"5,25E-04","module":"C3","scenario":null},{"value":"-5,01E-04","module":"D","scenario":null}]},{"parameter":"POCP","unit":"kg NMVOC-eq.","values":[{"value":"1,85E-02","module":"A1-A3","scenario":null},{"value":"1,40E-04","module":"A4","scenario":null},{"value":"2,12E-04","module":"A5","scenario":null},{"value":"4,91E-06","module":"C1","scenario":null},{"value":"3,39E-05","module":"C2","scenario":null},{"value":"5,22E-04","module":"C3","scenario":null},{"value":"-3,83E-04","module":"D","scenario":null}]},{"parameter":"ADPE","unit":"kg Sb-eq.","values":[{"value":"8,97E-06","module":"A1-A3","scenario":null},{"value":"3,80E-09","module":"A4","scenario":null},{"value":"9,02E-08","module":"A5","scenario":null},{"value":"8,06E-12","module":"C1","scenario":null},{"value":"3,52E-10","module":"C2","scenario":null},{"value":"4,62E-09","module":"C3","scenario":null},{"value":"-5,76E-08","module":"D","scenario":null}]},{"parameter":"ADPF","unit":"MJ","values":[{"value":"1,83E+02","module":"A1-A3","scenario":null},{"value":"7,05E-01","module":"A4","scenario":null},{"value":"1,89E+00","module":"A5","scenario":null},{"value":"3,81E-03","module":"C1","scenario":null},{"value":"1,66E-01","module":"C2","scenario":null},{"value":"5,52E-01","module":"C3","scenario":null},{"value":"-6,40E+00","module":"D","scenario":null}]},{"parameter":"WDP","unit":"m^3 world-eq. deprived","values":[{"value":"7,14E-01","module":"A1-A3","scenario":null},{"value":"4,73E-04","module":"A4","scenario":null},{"value":"2,22E-02","module":"A5","scenario":null},{"value":"5,27E-07","module":"C1","scenario":null},{"value":"2,30E-05","module":"C2","scenario":null},{"value":"1,57E-01","module":"C3","scenario":null},{"value":"-3,51E-02","module":"D","scenario":null}]},{"parameter":"EP-freshwater","unit":"kg PO4-eq.","values":[{"value":"4,73E-05","module":"A1-A3","scenario":null},{"value":"1,61E-07","module":"A4","scenario":null},{"value":"4,78E-07","module":"A5","scenario":null},{"value":"5,75E-11","module":"C1","scenario":null},{"value":"2,51E-09","module":"C2","scenario":null},{"value":"1,04E-07","module":"C3","scenario":null},{"value":"-4,38E-07","module":"D","scenario":null}]},{"parameter":"EP-marine","unit":"kg N-eq.","values":[{"value":"5,25E-03","module":"A1-A3","scenario":null},{"value":"7,07E-05","module":"A4","scenario":null},{"value":"6,24E-05","module":"A5","scenario":null},{"value":"1,63E-06","module":"C1","scenario":null},{"value":"1,72E-05","module":"C2","scenario":null},{"value":"2,01E-04","module":"C3","scenario":null},{"value":"-1,33E-04","module":"D","scenario":null}]},{"parameter":"EP-terrestrial","unit":"mol N-eq.","values":[{"value":"5,45E-02","module":"A1-A3","scenario":null},{"value":"7,92E-04","module":"A4","scenario":null},{"value":"6,78E-04","module":"A5","scenario":null},{"value":"1,79E-05","module":"C1","scenario":null},{"value":"1,89E-04","module":"C2","scenario":null},{"value":"2,52E-03","module":"C3","scenario":null},{"value":"-1,42E-03","module":"D","scenario":null}]}],"additional_environmental_impact":[{"parameter":"PM","unit":"Disease incidence","values":[{"value":null,"module":"A1-A3","scenario":null},{"value":null,"module":"A4","scenario":null},{"value":null,"module":"A5","scenario":null},{"value":null,"module":"C1","scenario":null},{"value":null,"module":"C2","scenario":null},{"value":null,"module":"C3","scenario":null},{"value":null,"module":"D","scenario":null}]},{"parameter":"ETP-fw","unit":"CTUe","values":[{"value":null,"module":"A1-A3","scenario":null},{"value":null,"module":"A4","scenario":null},{"value":null,"module":"A5","scenario":null},{"value":null,"module":"C1","scenario":null},{"value":null,"module":"C2","scenario":null},{"value":null,"module":"C3","scenario":null},{"value":null,"module":"D","scenario":null}]},{"parameter":"HTP-c","unit":"CTUh","values":[{"value":null,"module":"A1-A3","scenario":null},{"value":null,"module":"A4","scenario":null},{"value":null,"module":"A5","scenario":null},{"value":null,"module":"C1","scenario":null},{"value":null,"module":"C2","scenario":null},{"value":null,"module":"C3","scenario":null},{"value":null,"module":"D","scenario":null}]},{"parameter":"HTP-nc","unit":"CTUh","values":[{"value":null,"module":"A1-A3","scenario":null},{"value":null,"module":"A4","scenario":null},{"value":null,"module":"A5","scenario":null},{"value":null,"module":"C1","scenario":null},{"value":null,"module":"C2","scenario":null},{"value":null,"module":"C3","scenario":null},{"value":null,"module":"D","scenario":null}]},{"parameter":"SQP","unit":"SQP","values":[{"value":null,"module":"A1-A3","scenario":null},{"value":null,"module":"A4","scenario":null},{"value":null,"module":"A5","scenario":null},{"value":null,"module":"C1","scenario":null},{"value":null,"module":"C2","scenario":null},{"value":null,"module":"C3","scenario":null},{"value":null,"module":"D","scenario":null}]}],"resource_use":[{"parameter":"PERE","unit":"MJ","values":[{"value":"1,51E+01","module":"A1-A3","scenario":null},{"value":"3,96E-02","module":"A4","scenario":null},{"value":"1,10E+00","module":"A5","scenario":null},{"value":"1,20E-05","module":"C1","scenario":null},{"value":"5,25E-04","module":"C2","scenario":null},{"value":"9,36E-02","module":"C3","scenario":null},{"value":"-1,26E+00","module":"D","scenario":null}]},{"parameter":"PERM","unit":"MJ","values":[{"value":"9,36E-01","module":"A1-A3","scenario":null},{"value":"0,00E+00","module":"A4","scenario":null},{"value":"-9,36E-01","module":"A5","scenario":null},{"value":"0,00E+00","module":"C1","scenario":null},{"value":"0,00E+00","module":"C2","scenario":null},{"value":"0,00E+00","module":"C3","scenario":null},{"value":"0,00E+00","module":"D","scenario":null}]},{"parameter":"PERT","unit":"MJ","values":[{"value":"1,60E+01","module":"A1-A3","scenario":null},{"value":"3,96E-02","module":"A4","scenario":null},{"value":"1,69E-01","module":"A5","scenario":null},{"value":"1,20E-05","module":"C1","scenario":null},{"value":"5,25E-04","module":"C2","scenario":null},{"value":"9,36E-02","module":"C3","scenario":null},{"value":"-1,26E+00","module":"D","scenario":null}]},{"parameter":"PENRE","unit":"MJ","values":[{"value":"1,53E+02","module":"A1-A3","scenario":null},{"value":"7,06E-01","module":"A4","scenario":null},{"value":"1,90E+00","module":"A5","scenario":null},{"value":"3,81E-03","module":"C1","scenario":null},{"value":"1,67E-01","module":"C2","scenario":null},{"value":"3,06E+01","module":"C3","scenario":null},{"value":"-6,40E+00","module":"D","scenario":null}]},{"parameter":"PENRM","unit":"MJ","values":[{"value":"3,00E+01","module":"A1-A3","scenario":null},{"value":"0,00E+00","module":"A4","scenario":null},{"value":"0,00E+00","module":"A5","scenario":null},{"value":"0,00E+00","module":"C1","scenario":null},{"value":"0,00E+00","module":"C2","scenario":null},{"value":"-3,00E+01","module":"C3","scenario":null},{"value":"0,00E+00","module":"D","scenario":null}]},{"parameter":"PENRT","unit":"MJ","values":[{"value":"1,83E+02","module":"A1-A3","scenario":null},{"value":"7,06E-01","module":"A4","scenario":null},{"value":"1,90E+00","module":"A5","scenario":null},{"value":"3,81E-03","module":"C1","scenario":null},{"value":"1,67E-01","module":"C2","scenario":null},{"value":"5,52E-01","module":"C3","scenario":null},{"value":"-6,40E+00","module":"D","scenario":null}]},{"parameter":"SM","unit":"kg","values":[{"value":"0,00E+00","module":"A1-A3","scenario":null},{"value":"0,00E+00","module":"A4","scenario":null},{"value":"0,00E+00","module":"A5","scenario":null},{"value":"0,00E+00","module":"C1","scenario":null},{"value":"0,00E+00","module":"C2","scenario":null},{"value":"0,00E+00","module":"C3","scenario":null},{"value":"0,00E+00","module":"D","scenario":null}]},{"parameter":"RSF","unit":"MJ","values":[{"value":"0,00E+00","module":"A1-A3","scenario":null},{"value":"0,00E+00","module":"A4","scenario":null},{"value":"0,00E+00","module":"A5","scenario":null},{"value":"0,00E+00","module":"C1","scenario":null},{"value":"0,00E+00","module":"C2","scenario":null},{"value":"0,00E+00","module":"C3","scenario":null},{"value":"0,00E+00","module":"D","scenario":null}]},{"parameter":"NRSF","unit":"MJ","values":[{"value":"0,00E+00","module":"A1-A3","scenario":null},{"value":"0,00E+00","module":"A4","scenario":null},{"value":"0,00E+00","module":"A5","scenario":null},{"value":"0,00E+00","module":"C1","scenario":null},{"value":"0,00E+00","module":"C2","scenario":null},{"value":"0,00E+00","module":"C3","scenario":null},{"value":"0,00E+00","module":"D","scenario":null}]},{"parameter":"FW","unit":"m^3","values":[{"value":"2,65E-02","module":"A1-A3","scenario":null},{"value":"4,59E-05","module":"A4","scenario":null},{"value":"6,20E-04","module":"A5","scenario":null},{"value":"2,16E-08","module":"C1","scenario":null},{"value":"9,41E-07","module":"C2","scenario":null},{"value":"3,70E-03","module":"C3","scenario":null},{"value":"-1,45E-03","module":"D","scenario":null}]}],"end_of_life_waste":[{"parameter":"HWD","unit":"kg","values":[{"value":"-9,89E-06","module":"A1-A3","scenario":null},{"value":"3,28E-08","module":"A4","scenario":null},{"value":"-9,87E-08","module":"A5","scenario":null},{"value":"3,70E-13","module":"C1","scenario":null},{"value":"1,62E-11","module":"C2","scenario":null},{"value":"1,77E-09","module":"C3","scenario":null},{"value":"-2,54E-09","module":"D","scenario":null}]},{"parameter":"NHWD","unit":"kg","values":[{"value":"7,54E-02","module":"A1-A3","scenario":null},{"value":"1,08E-04","module":"A4","scenario":null},{"value":"4,86E-02","module":"A5","scenario":null},{"value":"3,90E-07","module":"C1","scenario":null},{"value":"1,70E-05","module":"C2","scenario":null},{"value":"1,36E-01","module":"C3","scenario":null},{"value":"-2,80E-03","module":"D","scenario":null}]},{"parameter":"RWD","unit":"kg","values":[{"value":"4,01E-03","module":"A1-A3","scenario":null},{"value":"8,73E-07","module":"A4","scenario":null},{"value":"4,23E-05","module":"A5","scenario":null},{"value":"4,09E-09","module":"C1","scenario":null},{"value":"1,79E-07","module":"C2","scenario":null},{"value":"2,51E-05","module":"C3","scenario":null},{"value":"-4,28E-04","module":"D","scenario":null}]}],"end_of_life_flow":[{"parameter":"CRU","unit":"kg","values":[{"value":"0,00E+00","module":"A1-A3","scenario":null},{"value":"0,00E+00","module":"A4","scenario":null},{"value":"0,00E+00","module":"A5","scenario":null},{"value":"0,00E+00","module":"C1","scenario":null},{"value":"0,00E+00","module":"C2","scenario":null},{"value":"0,00E+00","module":"C3","scenario":null},{"value":"0,00E+00","module":"D","scenario":null}]},{"parameter":"MFR","unit":"kg","values":[{"value":"0,00E+00","module":"A1-A3","scenario":null},{"value":"0,00E+00","module":"A4","scenario":null},{"value":"0,00E+00","module":"A5","scenario":null},{"value":"0,00E+00","module":"C1","scenario":null},{"value":"0,00E+00","module":"C2","scenario":null},{"value":"0,00E+00","module":"C3","scenario":null},{"value":"0,00E+00","module":"D","scenario":null}]},{"parameter":"MER","unit":"kg","values":[{"value":"0,00E+00","module":"A1-A3","scenario":null},{"value":"0,00E+00","module":"A4","scenario":null},{"value":"0,00E+00","module":"A5","scenario":null},{"value":"0,00E+00","module":"C1","scenario":null},{"value":"0,00E+00","module":"C2","scenario":null},{"value":"0,00E+00","module":"C3","scenario":null},{"value":"0,00E+00","module":"D","scenario":null}]},{"parameter":"EEE","unit":"MJ","values":[{"value":"0,00E+00","module":"A1-A3","scenario":null},{"value":"0,00E+00","module":"A4","scenario":null},{"value":"2,01E-01","module":"A5","scenario":null},{"value":"0,00E+00","module":"C1","scenario":null},{"value":"0,00E+00","module":"C2","scenario":null},{"value":"0,00E+00","module":"C3","scenario":null},{"value":"0,00E+00","module":"D","scenario":null}]},{"parameter":"EET","unit":"MJ","values":[{"value":"0,00E+00","module":"A1-A3","scenario":null},{"value":"0,00E+00","module":"A4","scenario":null},{"value":"3,66E-01","module":"A5","scenario":null},{"value":"0,00E+00","module":"C1","scenario":null},{"value":"0,00E+00","module":"C2","scenario":null},{"value":"0,00E+00","module":"C3","scenario":null},{"value":"0,00E+00","module":"D","scenario":null}]}]}