{"product_name":"WPC Terrassendielen","epd_id":"EPD-VHI-20210249-IBE1-DE","compliance":["DIN EN 15804","ISO 14025"],"producer_name":"Verband der Deutschen Holzwerkstoffindustrie e.V. (VHI)","environmental_impact":[{"parameter":"GWP-total","unit":"kg CO2-eq.","values":[{"value":"2,53E-01","module":"A1-A3","scenario":null},{"value":"5,55E-01","module":"A4","scenario":null},{"value":"2,25E-01","module":"B2","scenario":null},{"value":"2,71E-01","module":"C2","scenario":null},{"value":"2,11E+01","module":"C3","scenario":"S1"},{"value":"2,11E+01","module":"C3","scenario":"S2"},{"value":"-4,87E+00","module":"D","scenario":"S1"},{"value":"-6,89E+00","module":"D","scenario":"S2"}]},{"parameter":"ODP","unit":"kg CFC11-eq.","values":[{"value":"9,56E-09","module":"A1-A3","scenario":null},{"value":"6,69E-13","module":"A4","scenario":null},{"value":"4,46E-12","module":"B2","scenario":null},{"value":"3,26E-13","module":"C2","scenario":null},{"value":"0,00E+00","module":"C3","scenario":"S1"},{"value":"0,00E+00","module":"C3","scenario":"S2"},{"value":"6,23E-08","module":"D","scenario":"S1"},{"value":"2,18E-09","module":"D","scenario":"S2"}]},{"parameter":"AP","unit":"kg SO2-eq.","values":[{"value":"4,39E-02","module":"A1-A3","scenario":null},{"value":"2,37E-03","module":"A4","scenario":null},{"value":"5,43E-04","module":"B2","scenario":null},{"value":"1,15E-03","module":"C2","scenario":null},{"value":"0,00E+00","module":"C3","scenario":"S1"},{"value":"0,00E+00","module":"C3","scenario":"S2"},{"value":"-1,97E-02","module":"D","scenario":"S1"},{"value":"-2,03E-02","module":"D","scenario":"S2"}]},{"parameter":"EP","unit":"kg PO4^3-eq.","values":[{"value":"5,49E-03","module":"A1-A3","scenario":null},{"value":"6,48E-04","module":"A4","scenario":null},{"value":"8,83E-05","module":"B2","scenario":null},{"value":"3,15E-04","module":"C2","scenario":null},{"value":"0,00E+00","module":"C3","scenario":"S1"},{"value":"0,00E+00","module":"C3","scenario":"S2"},{"value":"-2,64E-03","module":"D","scenario":"S1"},{"value":"-2,29E-03","module":"D","scenario":"S2"}]},{"parameter":"POCP","unit":"kg Ethen-eq.","values":[{"value":"7,82E-03","module":"A1-A3","scenario":null},{"value":"-8,14E-04","module":"A4","scenario":null},{"value":"5,35E-05","module":"B2","scenario":null},{"value":"-3,96E-04","module":"C2","scenario":null},{"value":"0,00E+00","module":"C3","scenario":"S1"},{"value":"0,00E+00","module":"C3","scenario":"S2"},{"value":"-2,63E-03","module":"D","scenario":"S1"},{"value":"-5,58E-03","module":"D","scenario":"S2"}]},{"parameter":"ADPE","unit":"kg Sb-eq.","values":[{"value":"1,40E-04","module":"A1-A3","scenario":null},{"value":"2,80E-08","module":"A4","scenario":null},{"value":"1,05E-06","module":"B2","scenario":null},{"value":"1,36E-08","module":"C2","scenario":null},{"value":"0,00E+00","module":"C3","scenario":"S1"},{"value":"0,00E+00","module":"C3","scenario":"S2"},{"value":"-4,03E-06","module":"D","scenario":"S1"},{"value":"-1,23E-04","module":"D","scenario":"S2"}]},{"parameter":"ADPF","unit":"MJ","values":[{"value":"4,90E+02","module":"A1-A3","scenario":null},{"value":"7,40E+00","module":"A4","scenario":null},{"value":"6,28E+00","module":"B2","scenario":null},{"value":"3,60E+00","module":"C2","scenario":null},{"value":"0,00E+00","module":"C3","scenario":"S1"},{"value":"0,00E+00","module":"C3","scenario":"S2"},{"value":"-3,42E+02","module":"D","scenario":"S1"},{"value":"-3,31E+02","module":"D","scenario":"S2"}]}],"additional_environmental_impact":[],"resource_use":[{"parameter":"PERE","unit":"MJ","values":[{"value":"2,90E+00","module":"A1-A3","scenario":null},{"value":"5,66E-01","module":"A4","scenario":null},{"value":"2,54E-01","module":"B2","scenario":null},{"value":"2,76E-01","module":"C2","scenario":null},{"value":"0,00E+00","module":"C3","scenario":"S1"},{"value":"0,00E+00","module":"C3","scenario":"S2"},{"value":"-6,58E+01","module":"D","scenario":"S1"},{"value":"-3,77E+00","module":"D","scenario":"S2"}]},{"parameter":"PERM","unit":"MJ","values":[{"value":"1,99E+02","module":"A1-A3","scenario":null},{"value":"0,00E+00","module":"A4","scenario":null},{"value":"0,00E+00","module":"B2","scenario":null},{"value":"0,00E+00","module":"C2","scenario":null},{"value":"0,00E+00","module":"C3","scenario":"S1"},{"value":"0,00E+00","module":"C3","scenario":"S2"},{"value":"0,00E+00","module":"D","scenario":"S1"},{"value":"-2,20E+02","module":"D","scenario":"S2"}]},{"parameter":"PERT","unit":"MJ","values":[{"value":"2,02E+02","module":"A1-A3","scenario":null},{"value":"5,66E-01","module":"A4","scenario":null},{"value":"2,54E-01","module":"B2","scenario":null},{"value":"2,76E-01","module":"C2","scenario":null},{"value":"0,00E+00","module":"C3","scenario":"S1"},{"value":"0,00E+00","module":"C3","scenario":"S2"},{"value":"-6,58E+01","module":"D","scenario":"S1"},{"value":"-2,23E+02","module":"D","scenario":"S2"}]},{"parameter":"PENRE","unit":"MJ","values":[{"value":"2,48E+02","module":"A1-A3","scenario":null},{"value":"7,42E+00","module":"A4","scenario":null},{"value":"3,61E+00","module":"B2","scenario":null},{"value":"3,61E+00","module":"C2","scenario":null},{"value":"0,00E+00","module":"C3","scenario":"S1"},{"value":"0,00E+00","module":"C3","scenario":"S2"},{"value":"-3,16E+02","module":"D","scenario":"S1"},{"value":"-1,94E+01","module":"D","scenario":"S2"}]},{"parameter":"PENRM","unit":"MJ","values":[{"value":"2,87E+02","module":"A1-A3","scenario":null},{"value":"0,00E+00","module":"A4","scenario":null},{"value":"0,00E+00","module":"B2","scenario":null},{"value":"0,00E+00","module":"C2","scenario":null},{"value":"0,00E+00","module":"C3","scenario":"S1"},{"value":"0,00E+00","module":"C3","scenario":"S2"},{"value":"0,00E+00","module":"D","scenario":"S1"},{"value":"-2,78E+02","module":"D","scenario":"S2"}]},{"parameter":"PENRT","unit":"MJ","values":[{"value":"5,35E+02","module":"A1-A3","scenario":null},{"value":"7,42E+00","module":"A4","scenario":null},{"value":"3,61E+00","module":"B2","scenario":null},{"value":"3,61E+00","module":"C2","scenario":null},{"value":"0,00E+00","module":"C3","scenario":"S1"},{"value":"0,00E+00","module":"C3","scenario":"S2"},{"value":"-3,16E+02","module":"D","scenario":"S1"},{"value":"-2,97E+02","module":"D","scenario":"S2"}]},{"parameter":"SM","unit":"kg","values":[{"value":"0,00E+00","module":"A1-A3","scenario":null},{"value":"0,00E+00","module":"A4","scenario":null},{"value":"0,00E+00","module":"B2","scenario":null},{"value":"0,00E+00","module":"C2","scenario":null},{"value":"0,00E+00","module":"C3","scenario":"S1"},{"value":"0,00E+00","module":"C3","scenario":"S2"},{"value":"0,00E+00","module":"D","scenario":"S1"},{"value":"1,74E+01","module":"D","scenario":"S2"}]},{"parameter":"RSF","unit":"MJ","values":[{"value":"0,00E+00","module":"A1-A3","scenario":null},{"value":"0,00E+00","module":"A4","scenario":null},{"value":"0,00E+00","module":"B2","scenario":null},{"value":"0,00E+00","module":"C2","scenario":null},{"value":"0,00E+00","module":"C3","scenario":"S1"},{"value":"0,00E+00","module":"C3","scenario":"S2"},{"value":"1,96E+02","module":"D","scenario":"S1"},{"value":"9,80E+00","module":"D","scenario":"S2"}]},{"parameter":"NRSF","unit":"MJ","values":[{"value":"0,00E+00","module":"A1-A3","scenario":null},{"value":"0,00E+00","module":"A4","scenario":null},{"value":"0,00E+00","module":"B2","scenario":null},{"value":"0,00E+00","module":"C2","scenario":null},{"value":"0,00E+00","module":"C3","scenario":"S1"},{"value":"0,00E+00","module":"C3","scenario":"S2"},{"value":"2,72E+02","module":"D","scenario":"S1"},{"value":"1,36E+02","module":"D","scenario":"S2"}]},{"parameter":"FW","unit":"m^3","values":[{"value":"8,96E+01","module":"A1-A3","scenario":null},{"value":"3,27E-01","module":"A4","scenario":null},{"value":"1,59E-01","module":"B2","scenario":null},{"value":"1,59E-01","module":"C2","scenario":null},{"value":"0,00E+00","module":"C3","scenario":"S1"},{"value":"0,00E+00","module":"C3","scenario":"S2"},{"value":"2,90E+01","module":"D","scenario":"S1"},{"value":"-3,41E+01","module":"D","scenario":"S2"}]}],"end_of_life_waste":[{"parameter":"HWD","unit":"kg","values":[{"value":"2,13E-04","module":"A1-A3","scenario":null},{"value":"5,98E-06","module":"A4","scenario":null},{"value":"1,46E-06","module":"B2","scenario":null},{"value":"2,91E-06","module":"C2","scenario":null},{"value":"0,00E+00","module":"C3","scenario":"S1"},{"value":"0,00E+00","module":"C3","scenario":"S2"},{"value":"-1,35E-04","module":"D","scenario":"S1"},{"value":"-5,55E-05","module":"D","scenario":"S2"}]},{"parameter":"NHWD","unit":"kg","values":[{"value":"3,56E-01","module":"A1-A3","scenario":null},{"value":"1,85E-03","module":"A4","scenario":null},{"value":"1,58E-03","module":"B2","scenario":null},{"value":"9,02E-04","module":"C2","scenario":null},{"value":"0,00E+00","module":"C3","scenario":"S1"},{"value":"0,00E+00","module":"C3","scenario":"S2"},{"value":"-5,50E-02","module":"D","scenario":"S1"},{"value":"-2,37E-01","module":"D","scenario":"S2"}]},{"parameter":"RWD","unit":"kg","values":[{"value":"1,77E-02","module":"A1-A3","scenario":null},{"value":"9,87E-06","module":"A4","scenario":null},{"value":"8,67E-05","module":"B2","scenario":null},{"value":"4,80E-06","module":"C2","scenario":null},{"value":"0,00E+00","module":"C3","scenario":"S1"},{"value":"0,00E+00","module":"C3","scenario":"S2"},{"value":"-1,22E-02","module":"D","scenario":"S1"},{"value":"-1,16E-03","module":"D","scenario":"S2"}]}],"end_of_life_flow":[{"parameter":"CRU","unit":"kg","values":[{"value":"0,00E+00","module":"A1-A3","scenario":null},{"value":"0,00E+00","module":"A4","scenario":null},{"value":"0,00E+00","module":"B2","scenario":null},{"value":"0,00E+00","module":"C2","scenario":null},{"value":"0,00E+00","module":"C3","scenario":"S1"},{"value":"0,00E+00","module":"C3","scenario":"S2"},{"value":"0,00E+00","module":"D","scenario":"S1"},{"value":"0,00E+00","module":"D","scenario":"S2"}]},{"parameter":"MFR","unit":"kg","values":[{"value":"0,00E+00","module":"A1-A3","scenario":null},{"value":"0,00E+00","module":"A4","scenario":null},{"value":"0,00E+00","module":"B2","scenario":null},{"value":"0,00E+00","module":"C2","scenario":null},{"value":"0,00E+00","module":"C3","scenario":"S1"},{"value":"1,74E+01","module":"C3","scenario":"S2"},{"value":"0,00E+00","module":"D","scenario":"S1"},{"value":"0,00E+00","module":"D","scenario":"S2"}]},{"parameter":"MER","unit":"kg","values":[{"value":"0,00E+00","module":"A1-A3","scenario":null},{"value":"0,00E+00","module":"A4","scenario":null},{"value":"0,00E+00","module":"B2","scenario":null},{"value":"0,00E+00","module":"C2","scenario":null},{"value":"1,84E+01","module":"C3","scenario":"S1"},{"value":"9,20E-01","module":"C3","scenario":"S2"},{"value":"0,00E+00","module":"D","scenario":"S1"},{"value":"0,00E+00","module":"D","scenario":"S2"}]},{"parameter":"EEE","unit":"MJ","values":[{"value":"0,00E+00","module":"A1-A3","scenario":null},{"value":"0,00E+00","module":"A4","scenario":null},{"value":"0,00E+00","module":"B2","scenario":null},{"value":"0,00E+00","module":"C2","scenario":null},{"value":"0,00E+00","module":"C3","scenario":"S1"},{"value":"0,00E+00","module":"C3","scenario":"S2"},{"value":"0,00E+00","module":"D","scenario":"S1"},{"value":"0,00E+00","module":"D","scenario":"S2"}]},{"parameter":"EET","unit":"MJ","values":[{"value":"0,00E+00","module":"A1-A3","scenario":null},{"value":"0,00E+00","module":"A4","scenario":null},{"value":"0,00E+00","module":"B2","scenario":null},{"value":"0,00E+00","module":"C2","scenario":null},{"value":"0,00E+00","module":"C3","scenario":"S1"},{"value":"0,00E+00","module":"C3","scenario":"S2"},{"value":"0,00E+00","module":"D","scenario":"S1"},{"value":"0,00E+00","module":"D","scenario":"S2"}]}]}