{"product_name":"WPC Fassadenelemente","epd_id":"EPD-VHI-20210248-IBE1-DE","compliance":["DIN EN 15804","ISO 14025"],"producer_name":"Verband der Deutschen Holzwerkstoffindustrie e.V. (VHI)","environmental_impact":[{"parameter":"GWP-total","unit":"kg CO2-eq.","values":[{"value":"-5,58E-01","module":"A1-A3","scenario":null},{"value":"2,35E-01","module":"A4","scenario":null},{"value":"2,27E-01","module":"B2","scenario":null},{"value":"1,10E-02","module":"C2","scenario":null},{"value":"8,78E+00","module":"C3","scenario":"S1"},{"value":"8,78E+00","module":"C3","scenario":"S2"},{"value":"-2,75E+00","module":"D","scenario":"S1"},{"value":"-2,95E+00","module":"D","scenario":"S2"}]},{"parameter":"ODP","unit":"kg CFC11-eq.","values":[{"value":"3,72E-09","module":"A1-A3","scenario":null},{"value":"2,83E-13","module":"A4","scenario":null},{"value":"4,76E-12","module":"B2","scenario":null},{"value":"1,38E-13","module":"C2","scenario":null},{"value":"0,00E+00","module":"C3","scenario":"S1"},{"value":"0,00E+00","module":"C3","scenario":"S2"},{"value":"2,63E-08","module":"D","scenario":"S1"},{"value":"9,24E-10","module":"D","scenario":"S2"}]},{"parameter":"AP","unit":"kg SO2-eq.","values":[{"value":"1,76E-02","module":"A1-A3","scenario":null},{"value":"1,00E-03","module":"A4","scenario":null},{"value":"5,26E-04","module":"B2","scenario":null},{"value":"4,88E-04","module":"C2","scenario":null},{"value":"0,00E+00","module":"C3","scenario":"S1"},{"value":"0,00E+00","module":"C3","scenario":"S2"},{"value":"-8,66E-03","module":"D","scenario":"S1"},{"value":"-8,59E-03","module":"D","scenario":"S2"}]},{"parameter":"EP","unit":"kg PO4^3-eq.","values":[{"value":"2,05E-03","module":"A1-A3","scenario":null},{"value":"2,74E-04","module":"A4","scenario":null},{"value":"5,63E-05","module":"B2","scenario":null},{"value":"1,33E-04","module":"C2","scenario":null},{"value":"0,00E+00","module":"C3","scenario":"S1"},{"value":"0,00E+00","module":"C3","scenario":"S2"},{"value":"-1,16E-03","module":"D","scenario":"S1"},{"value":"-9,69E-04","module":"D","scenario":"S2"}]},{"parameter":"POCP","unit":"kg Ethen-eq.","values":[{"value":"2,71E-03","module":"A1-A3","scenario":null},{"value":"-3,44E-04","module":"A4","scenario":null},{"value":"7,80E-05","module":"B2","scenario":null},{"value":"-1,68E-04","module":"C2","scenario":null},{"value":"0,00E+00","module":"C3","scenario":"S1"},{"value":"0,00E+00","module":"C3","scenario":"S2"},{"value":"-1,13E-03","module":"D","scenario":"S1"},{"value":"-2,36E-03","module":"D","scenario":"S2"}]},{"parameter":"ADPE","unit":"kg Sb-eq.","values":[{"value":"2,26E-06","module":"A1-A3","scenario":null},{"value":"1,19E-08","module":"A4","scenario":null},{"value":"1,14E-06","module":"B2","scenario":null},{"value":"5,78E-09","module":"C2","scenario":null},{"value":"0,00E+00","module":"C3","scenario":"S1"},{"value":"0,00E+00","module":"C3","scenario":"S2"},{"value":"-1,07E-06","module":"D","scenario":"S1"},{"value":"-5,21E-05","module":"D","scenario":"S2"}]},{"parameter":"ADPF","unit":"MJ","values":[{"value":"2,21E+02","module":"A1-A3","scenario":null},{"value":"3,13E+00","module":"A4","scenario":null},{"value":"6,63E+00","module":"B2","scenario":null},{"value":"1,52E+00","module":"C2","scenario":null},{"value":"0,00E+00","module":"C3","scenario":"S1"},{"value":"0,00E+00","module":"C3","scenario":"S2"},{"value":"-1,53E+02","module":"D","scenario":"S1"},{"value":"-1,41E+02","module":"D","scenario":"S2"}]}],"additional_environmental_impact":[],"resource_use":[{"parameter":"PERE","unit":"MJ","values":[{"value":"1,23E+00","module":"A1-A3","scenario":null},{"value":"2,39E-01","module":"A4","scenario":null},{"value":"2,58E-01","module":"B2","scenario":null},{"value":"1,17E-01","module":"C2","scenario":null},{"value":"0,00E+00","module":"C3","scenario":"S1"},{"value":"0,00E+00","module":"C3","scenario":"S2"},{"value":"-1,77E+01","module":"D","scenario":"S1"},{"value":"-1,04E+00","module":"D","scenario":"S2"}]},{"parameter":"PERM","unit":"MJ","values":[{"value":"8,41E+01","module":"A1-A3","scenario":null},{"value":"0,00E+00","module":"A4","scenario":null},{"value":"0,00E+00","module":"B2","scenario":null},{"value":"0,00E+00","module":"C2","scenario":null},{"value":"0,00E+00","module":"C3","scenario":"S1"},{"value":"0,00E+00","module":"C3","scenario":"S2"},{"value":"0,00E+00","module":"D","scenario":"S1"},{"value":"-9,11E+01","module":"D","scenario":"S2"}]},{"parameter":"PERT","unit":"MJ","values":[{"value":"8,53E+01","module":"A1-A3","scenario":null},{"value":"2,39E-01","module":"A4","scenario":null},{"value":"2,58E-01","module":"B2","scenario":null},{"value":"1,17E-01","module":"C2","scenario":null},{"value":"0,00E+00","module":"C3","scenario":"S1"},{"value":"0,00E+00","module":"C3","scenario":"S2"},{"value":"-1,77E+01","module":"D","scenario":"S1"},{"value":"-9,21E+01","module":"D","scenario":"S2"}]},{"parameter":"PENRE","unit":"MJ","values":[{"value":"9,40E+01","module":"A1-A3","scenario":null},{"value":"3,14E+00","module":"A4","scenario":null},{"value":"4,48E+00","module":"B2","scenario":null},{"value":"1,53E+00","module":"C2","scenario":null},{"value":"0,00E+00","module":"C3","scenario":"S1"},{"value":"0,00E+00","module":"C3","scenario":"S2"},{"value":"-1,66E+02","module":"D","scenario":"S1"},{"value":"-8,57E+00","module":"D","scenario":"S2"}]},{"parameter":"PENRM","unit":"MJ","values":[{"value":"1,41E+02","module":"A1-A3","scenario":null},{"value":"0,00E+00","module":"A4","scenario":null},{"value":"2,38E+00","module":"B2","scenario":null},{"value":"0,00E+00","module":"C2","scenario":null},{"value":"0,00E+00","module":"C3","scenario":"S1"},{"value":"0,00E+00","module":"C3","scenario":"S2"},{"value":"0,00E+00","module":"D","scenario":"S1"},{"value":"-1,31E+02","module":"D","scenario":"S2"}]},{"parameter":"PENRT","unit":"MJ","values":[{"value":"2,35E+02","module":"A1-A3","scenario":null},{"value":"3,14E+00","module":"A4","scenario":null},{"value":"6,86E+00","module":"B2","scenario":null},{"value":"1,53E+00","module":"C2","scenario":null},{"value":"0,00E+00","module":"C3","scenario":"S1"},{"value":"0,00E+00","module":"C3","scenario":"S2"},{"value":"-1,66E+02","module":"D","scenario":"S1"},{"value":"-1,39E+02","module":"D","scenario":"S2"}]},{"parameter":"SM","unit":"kg","values":[{"value":"0,00E+00","module":"A1-A3","scenario":null},{"value":"0,00E+00","module":"A4","scenario":null},{"value":"0,00E+00","module":"B2","scenario":null},{"value":"0,00E+00","module":"C2","scenario":null},{"value":"0,00E+00","module":"C3","scenario":"S1"},{"value":"0,00E+00","module":"C3","scenario":"S2"},{"value":"0,00E+00","module":"D","scenario":"S1"},{"value":"7,40E+00","module":"D","scenario":"S2"}]},{"parameter":"RSF","unit":"MJ","values":[{"value":"0,00E+00","module":"A1-A3","scenario":null},{"value":"0,00E+00","module":"A4","scenario":null},{"value":"0,00E+00","module":"B2","scenario":null},{"value":"0,00E+00","module":"C2","scenario":null},{"value":"0,00E+00","module":"C3","scenario":"S1"},{"value":"0,00E+00","module":"C3","scenario":"S2"},{"value":"8,19E+01","module":"D","scenario":"S1"},{"value":"4,10E+00","module":"D","scenario":"S2"}]},{"parameter":"NRSF","unit":"MJ","values":[{"value":"0,00E+00","module":"A1-A3","scenario":null},{"value":"0,00E+00","module":"A4","scenario":null},{"value":"0,00E+00","module":"B2","scenario":null},{"value":"0,00E+00","module":"C2","scenario":null},{"value":"0,00E+00","module":"C3","scenario":"S1"},{"value":"0,00E+00","module":"C3","scenario":"S2"},{"value":"1,29E+02","module":"D","scenario":"S1"},{"value":"6,45E+00","module":"D","scenario":"S2"}]},{"parameter":"FW","unit":"m^3","values":[{"value":"3,39E+01","module":"A1-A3","scenario":null},{"value":"1,38E-01","module":"A4","scenario":null},{"value":"9,09E-01","module":"B2","scenario":null},{"value":"6,73E-02","module":"C2","scenario":null},{"value":"0,00E+00","module":"C3","scenario":"S1"},{"value":"0,00E+00","module":"C3","scenario":"S2"},{"value":"1,14E+01","module":"D","scenario":"S1"},{"value":"-1,45E+01","module":"D","scenario":"S2"}]}],"end_of_life_waste":[{"parameter":"HWD","unit":"kg","values":[{"value":"8,19E-05","module":"A1-A3","scenario":null},{"value":"2,53E-06","module":"A4","scenario":null},{"value":"1,42E-06","module":"B2","scenario":null},{"value":"1,23E-06","module":"C2","scenario":null},{"value":"0,00E+00","module":"C3","scenario":"S1"},{"value":"0,00E+00","module":"C3","scenario":"S2"},{"value":"-7,25E-05","module":"D","scenario":"S1"},{"value":"-2,41E-05","module":"D","scenario":"S2"}]},{"parameter":"NHWD","unit":"kg","values":[{"value":"1,39E-01","module":"A1-A3","scenario":null},{"value":"7,84E-04","module":"A4","scenario":null},{"value":"1,65E-03","module":"B2","scenario":null},{"value":"3,82E-04","module":"C2","scenario":null},{"value":"0,00E+00","module":"C3","scenario":"S1"},{"value":"0,00E+00","module":"C3","scenario":"S2"},{"value":"-4,56E-02","module":"D","scenario":"S1"},{"value":"-1,01E-01","module":"D","scenario":"S2"}]},{"parameter":"RWD","unit":"kg","values":[{"value":"5,59E-03","module":"A1-A3","scenario":null},{"value":"4,17E-06","module":"A4","scenario":null},{"value":"9,27E-05","module":"B2","scenario":null},{"value":"2,03E-06","module":"C2","scenario":null},{"value":"0,00E+00","module":"C3","scenario":"S1"},{"value":"0,00E+00","module":"C3","scenario":"S2"},{"value":"-5,55E-03","module":"D","scenario":"S1"},{"value":"-5,07E-04","module":"D","scenario":"S2"}]}],"end_of_life_flow":[{"parameter":"CRU","unit":"kg","values":[{"value":"0,00E+00","module":"A1-A3","scenario":null},{"value":"0,00E+00","module":"A4","scenario":null},{"value":"0,00E+00","module":"B2","scenario":null},{"value":"0,00E+00","module":"C2","scenario":null},{"value":"0,00E+00","module":"C3","scenario":"S1"},{"value":"0,00E+00","module":"C3","scenario":"S2"},{"value":"0,00E+00","module":"D","scenario":"S1"},{"value":"0,00E+00","module":"D","scenario":"S2"}]},{"parameter":"MFR","unit":"kg","values":[{"value":"0,00E+00","module":"A1-A3","scenario":null},{"value":"0,00E+00","module":"A4","scenario":null},{"value":"0,00E+00","module":"B2","scenario":null},{"value":"0,00E+00","module":"C2","scenario":null},{"value":"0,00E+00","module":"C3","scenario":"S1"},{"value":"7,40E+00","module":"C3","scenario":"S2"},{"value":"0,00E+00","module":"D","scenario":"S1"},{"value":"0,00E+00","module":"D","scenario":"S2"}]},{"parameter":"MER","unit":"kg","values":[{"value":"0,00E+00","module":"A1-A3","scenario":null},{"value":"0,00E+00","module":"A4","scenario":null},{"value":"0,00E+00","module":"B2","scenario":null},{"value":"0,00E+00","module":"C2","scenario":null},{"value":"7,79E+00","module":"C3","scenario":"S1"},{"value":"3,90E-01","module":"C3","scenario":"S2"},{"value":"0,00E+00","module":"D","scenario":"S1"},{"value":"0,00E+00","module":"D","scenario":"S2"}]},{"parameter":"EEE","unit":"MJ","values":[{"value":"0,00E+00","module":"A1-A3","scenario":null},{"value":"0,00E+00","module":"A4","scenario":null},{"value":"0,00E+00","module":"B2","scenario":null},{"value":"0,00E+00","module":"C2","scenario":null},{"value":"0,00E+00","module":"C3","scenario":"S1"},{"value":"0,00E+00","module":"C3","scenario":"S2"},{"value":"0,00E+00","module":"D","scenario":"S1"},{"value":"0,00E+00","module":"D","scenario":"S2"}]},{"parameter":"EET","unit":"MJ","values":[{"value":"0,00E+00","module":"A1-A3","scenario":null},{"value":"0,00E+00","module":"A4","scenario":null},{"value":"0,00E+00","module":"B2","scenario":null},{"value":"0,00E+00","module":"C2","scenario":null},{"value":"0,00E+00","module":"C3","scenario":"S1"},{"value":"0,00E+00","module":"C3","scenario":"S2"},{"value":"0,00E+00","module":"D","scenario":"S1"},{"value":"0,00E+00","module":"D","scenario":"S2"}]}]}