{"product_name":"Mortise Lock Saflok RT Plus","epd_id":"EPD-DOR-20240050-CBA1-EN","compliance":["DIN EN 15804+A2","ISO 14025"],"producer_name":"dormakaba International Holding GmbH","environmental_impact":[{"parameter":"GWP-total","unit":"kg CO2-eq","values":[{"value":"3,22E+02","module":"A1-A3","scenario":null},{"value":"3,60E-02","module":"A4","scenario":null},{"value":"4,22E-01","module":"A5","scenario":null},{"value":"2,09E-01","module":"B2","scenario":null},{"value":"0,00E+00","module":"C1","scenario":null},{"value":"3,80E-02","module":"C2","scenario":null},{"value":"2,21E-01","module":"C3","scenario":null},{"value":"1,00E-03","module":"C4","scenario":null},{"value":"-1,80E+01","module":"D","scenario":null}]},{"parameter":"GWP-fossil","unit":"kg CO2-eq","values":[{"value":"3,20E+02","module":"A1-A3","scenario":null},{"value":"3,50E-02","module":"A4","scenario":null},{"value":"1,40E-02","module":"A5","scenario":null},{"value":"2,09E-01","module":"B2","scenario":null},{"value":"0,00E+00","module":"C1","scenario":null},{"value":"3,70E-02","module":"C2","scenario":null},{"value":"2,20E-01","module":"C3","scenario":null},{"value":"1,00E-03","module":"C4","scenario":null},{"value":"-1,80E+01","module":"D","scenario":null}]},{"parameter":"GWP-biogenic","unit":"kg CO2-eq","values":[{"value":"1,56E+00","module":"A1-A3","scenario":null},{"value":"2,00E-03","module":"A4","scenario":null},{"value":"4,08E-01","module":"A5","scenario":null},{"value":"2,88E-04","module":"B2","scenario":null},{"value":"0,00E+00","module":"C1","scenario":null},{"value":"2,00E-03","module":"C2","scenario":null},{"value":"8,18E-04","module":"C3","scenario":null},{"value":"4,75E-06","module":"C4","scenario":null},{"value":"2,40E-02","module":"D","scenario":null}]},{"parameter":"GWP-luluc","unit":"kg CO2-eq","values":[{"value":"4,38E-01","module":"A1-A3","scenario":null},{"value":"8,30E-07","module":"A4","scenario":null},{"value":"7,08E-06","module":"A5","scenario":null},{"value":"8,67E-05","module":"B2","scenario":null},{"value":"0,00E+00","module":"C1","scenario":null},{"value":"8,73E-07","module":"C2","scenario":null},{"value":"1,24E-05","module":"C3","scenario":null},{"value":"4,00E-06","module":"C4","scenario":null},{"value":"-2,70E-02","module":"D","scenario":null}]},{"parameter":"ODP","unit":"kg CFC11-eq","values":[{"value":"3,40E-08","module":"A1-A3","scenario":null},{"value":"3,68E-18","module":"A4","scenario":null},{"value":"7,72E-17","module":"A5","scenario":null},{"value":"7,19E-16","module":"B2","scenario":null},{"value":"0,00E+00","module":"C1","scenario":null},{"value":"3,87E-18","module":"C2","scenario":null},{"value":"1,11E-16","module":"C3","scenario":null},{"value":"5,15E-18","module":"C4","scenario":null},{"value":"-6,99E-14","module":"D","scenario":null}]},{"parameter":"AP","unit":"mol H^(+)-eq","values":[{"value":"1,88E+00","module":"A1-A3","scenario":null},{"value":"3,49E-05","module":"A4","scenario":null},{"value":"1,18E-04","module":"A5","scenario":null},{"value":"2,11E-03","module":"B2","scenario":null},{"value":"0,00E+00","module":"C1","scenario":null},{"value":"3,67E-05","module":"C2","scenario":null},{"value":"3,92E-05","module":"C3","scenario":null},{"value":"9,97E-06","module":"C4","scenario":null},{"value":"-2,63E-01","module":"D","scenario":null}]},{"parameter":"POCP","unit":"kg NMVOC-eq","values":[{"value":"9,43E-01","module":"A1-A3","scenario":null},{"value":"3,14E-05","module":"A4","scenario":null},{"value":"1,13E-04","module":"A5","scenario":null},{"value":"7,85E-04","module":"B2","scenario":null},{"value":"0,00E+00","module":"C1","scenario":null},{"value":"3,30E-05","module":"C2","scenario":null},{"value":"2,45E-05","module":"C3","scenario":null},{"value":"7,77E-06","module":"C4","scenario":null},{"value":"-6,90E-02","module":"D","scenario":null}]},{"parameter":"ADPE","unit":"kg Sb-eq","values":[{"value":"7,71E-02","module":"A1-A3","scenario":null},{"value":"1,05E-09","module":"A4","scenario":null},{"value":"1,22E-09","module":"A5","scenario":null},{"value":"9,05E-06","module":"B2","scenario":null},{"value":"0,00E+00","module":"C1","scenario":null},{"value":"1,10E-09","module":"C2","scenario":null},{"value":"1,52E-09","module":"C3","scenario":null},{"value":"1,25E-10","module":"C4","scenario":null},{"value":"-1,30E-02","module":"D","scenario":null}]},{"parameter":"ADPF","unit":"MJ","values":[{"value":"3,74E+03","module":"A1-A3","scenario":null},{"value":"4,94E-01","module":"A4","scenario":null},{"value":"1,34E-01","module":"A5","scenario":null},{"value":"2,37E+00","module":"B2","scenario":null},{"value":"0,00E+00","module":"C1","scenario":null},{"value":"5,20E-01","module":"C2","scenario":null},{"value":"1,02E-01","module":"C3","scenario":null},{"value":"1,80E-02","module":"C4","scenario":null},{"value":"-2,15E+02","module":"D","scenario":null}]},{"parameter":"WDP","unit":"m^3 world-eq deprived","values":[{"value":"7,97E+01","module":"A1-A3","scenario":null},{"value":"6,83E-05","module":"A4","scenario":null},{"value":"5,20E-02","module":"A5","scenario":null},{"value":"2,30E-02","module":"B2","scenario":null},{"value":"0,00E+00","module":"C1","scenario":null},{"value":"7,19E-05","module":"C2","scenario":null},{"value":"2,30E-02","module":"C3","scenario":null},{"value":"1,46E-04","module":"C4","scenario":null},{"value":"-7,72E+00","module":"D","scenario":null}]},{"parameter":"EP-freshwater","unit":"kg P-eq","values":[{"value":"2,01E-03","module":"A1-A3","scenario":null},{"value":"7,46E-09","module":"A4","scenario":null},{"value":"1,50E-08","module":"A5","scenario":null},{"value":"1,48E-07","module":"B2","scenario":null},{"value":"0,00E+00","module":"C1","scenario":null},{"value":"7,85E-09","module":"C2","scenario":null},{"value":"1,77E-08","module":"C3","scenario":null},{"value":"2,39E-09","module":"C4","scenario":null},{"value":"-2,47E-05","module":"D","scenario":null}]},{"parameter":"EP-marine","unit":"kg N-eq","values":[{"value":"3,23E-01","module":"A1-A3","scenario":null},{"value":"1,11E-05","module":"A4","scenario":null},{"value":"4,25E-05","module":"A5","scenario":null},{"value":"2,54E-04","module":"B2","scenario":null},{"value":"0,00E+00","module":"C1","scenario":null},{"value":"1,17E-05","module":"C2","scenario":null},{"value":"8,86E-06","module":"C3","scenario":null},{"value":"2,57E-06","module":"C4","scenario":null},{"value":"-2,00E-02","module":"D","scenario":null}]},{"parameter":"EP-terrestrial","unit":"mol N-eq","values":[{"value":"3,44E+00","module":"A1-A3","scenario":null},{"value":"1,23E-04","module":"A4","scenario":null},{"value":"5,31E-04","module":"A5","scenario":null},{"value":"2,32E-03","module":"B2","scenario":null},{"value":"0,00E+00","module":"C1","scenario":null},{"value":"1,30E-04","module":"C2","scenario":null},{"value":"1,79E-04","module":"C3","scenario":null},{"value":"2,82E-05","module":"C4","scenario":null},{"value":"-2,17E-01","module":"D","scenario":null}]}],"additional_environmental_impact":[{"parameter":"PM","unit":"Disease incidence","values":[{"value":"1,91E-05","module":"A1-A3","scenario":null},{"value":"1,83E-10","module":"A4","scenario":null},{"value":"6,57E-10","module":"A5","scenario":null},{"value":"1,52E-08","module":"B2","scenario":null},{"value":"0,00E+00","module":"C1","scenario":null},{"value":"1,93E-10","module":"C2","scenario":null},{"value":"5,00E-10","module":"C3","scenario":null},{"value":"1,23E-10","module":"C4","scenario":null},{"value":"-2,28E-06","module":"D","scenario":null}]},{"parameter":"ETP-fw","unit":"CTUe","values":[{"value":"1,79E+03","module":"A1-A3","scenario":null},{"value":"3,50E-01","module":"A4","scenario":null},{"value":"6,30E-02","module":"A5","scenario":null},{"value":"6,06E-01","module":"B2","scenario":null},{"value":"0,00E+00","module":"C1","scenario":null},{"value":"3,69E-01","module":"C2","scenario":null},{"value":"3,80E-02","module":"C3","scenario":null},{"value":"1,00E-02","module":"C4","scenario":null},{"value":"-1,36E+02","module":"D","scenario":null}]},{"parameter":"HTP-c","unit":"CTUh","values":[{"value":"3,30E-07","module":"A1-A3","scenario":null},{"value":"6,59E-12","module":"A4","scenario":null},{"value":"3,37E-12","module":"A5","scenario":null},{"value":"5,97E-11","module":"B2","scenario":null},{"value":"0,00E+00","module":"C1","scenario":null},{"value":"6,94E-12","module":"C2","scenario":null},{"value":"3,31E-12","module":"C3","scenario":null},{"value":"1,54E-12","module":"C4","scenario":null},{"value":"1,25E-08","module":"D","scenario":null}]},{"parameter":"HTP-nc","unit":"CTUh","values":[{"value":"6,58E-06","module":"A1-A3","scenario":null},{"value":"2,82E-10","module":"A4","scenario":null},{"value":"1,49E-10","module":"A5","scenario":null},{"value":"3,41E-09","module":"B2","scenario":null},{"value":"0,00E+00","module":"C1","scenario":null},{"value":"2,97E-10","module":"C2","scenario":null},{"value":"3,35E-10","module":"C3","scenario":null},{"value":"1,70E-10","module":"C4","scenario":null},{"value":"1,84E-06","module":"D","scenario":null}]},{"parameter":"SQP","unit":"SQP","values":[{"value":"6,34E+02","module":"A1-A3","scenario":null},{"value":"1,00E-03","module":"A4","scenario":null},{"value":"3,60E-02","module":"A5","scenario":null},{"value":"4,61E-01","module":"B2","scenario":null},{"value":"0,00E+00","module":"C1","scenario":null},{"value":"1,00E-03","module":"C2","scenario":null},{"value":"3,10E-02","module":"C3","scenario":null},{"value":"4,00E-03","module":"C4","scenario":null},{"value":"-1,04E+02","module":"D","scenario":null}]}],"resource_use":[{"parameter":"PERE","unit":"MJ","values":[{"value":"6,72E+02","module":"A1-A3","scenario":null},{"value":"2,00E-03","module":"A4","scenario":null},{"value":"3,57E+00","module":"A5","scenario":null},{"value":"1,97E-01","module":"B2","scenario":null},{"value":"0,00E+00","module":"C1","scenario":null},{"value":"2,00E-03","module":"C2","scenario":null},{"value":"3,20E-02","module":"C3","scenario":null},{"value":"2,00E-03","module":"C4","scenario":null},{"value":"-3,31E+01","module":"D","scenario":null}]},{"parameter":"PERM","unit":"MJ","values":[{"value":"3,55E+00","module":"A1-A3","scenario":null},{"value":"0,00E+00","module":"A4","scenario":null},{"value":"-3,54E+00","module":"A5","scenario":null},{"value":"0,00E+00","module":"B2","scenario":null},{"value":"0,00E+00","module":"C1","scenario":null},{"value":"0,00E+00","module":"C2","scenario":null},{"value":"-5,00E-03","module":"C3","scenario":null},{"value":"0,00E+00","module":"C4","scenario":null},{"value":"0,00E+00","module":"D","scenario":null}]},{"parameter":"PERT","unit":"MJ","values":[{"value":"6,75E+02","module":"A1-A3","scenario":null},{"value":"2,00E-03","module":"A4","scenario":null},{"value":"2,40E-02","module":"A5","scenario":null},{"value":"1,97E-01","module":"B2","scenario":null},{"value":"0,00E+00","module":"C1","scenario":null},{"value":"2,00E-03","module":"C2","scenario":null},{"value":"2,70E-02","module":"C3","scenario":null},{"value":"2,00E-03","module":"C4","scenario":null},{"value":"-3,31E+01","module":"D","scenario":null}]},{"parameter":"PENRE","unit":"MJ","values":[{"value":"3,71E+03","module":"A1-A3","scenario":null},{"value":"4,95E-01","module":"A4","scenario":null},{"value":"1,92E-01","module":"A5","scenario":null},{"value":"2,37E+00","module":"B2","scenario":null},{"value":"0,00E+00","module":"C1","scenario":null},{"value":"5,21E-01","module":"C2","scenario":null},{"value":"3,46E+01","module":"C3","scenario":null},{"value":"1,80E-02","module":"C4","scenario":null},{"value":"-2,15E+02","module":"D","scenario":null}]},{"parameter":"PENRM","unit":"MJ","values":[{"value":"3,46E+01","module":"A1-A3","scenario":null},{"value":"0,00E+00","module":"A4","scenario":null},{"value":"-5,90E-02","module":"A5","scenario":null},{"value":"0,00E+00","module":"B2","scenario":null},{"value":"0,00E+00","module":"C1","scenario":null},{"value":"0,00E+00","module":"C2","scenario":null},{"value":"-3,45E+01","module":"C3","scenario":null},{"value":"0,00E+00","module":"C4","scenario":null},{"value":"0,00E+00","module":"D","scenario":null}]},{"parameter":"PENRT","unit":"MJ","values":[{"value":"3,74E+03","module":"A1-A3","scenario":null},{"value":"4,95E-01","module":"A4","scenario":null},{"value":"1,34E-01","module":"A5","scenario":null},{"value":"2,37E+00","module":"B2","scenario":null},{"value":"0,00E+00","module":"C1","scenario":null},{"value":"5,21E-01","module":"C2","scenario":null},{"value":"1,02E-01","module":"C3","scenario":null},{"value":"1,80E-02","module":"C4","scenario":null},{"value":"-2,15E+02","module":"D","scenario":null}]},{"parameter":"SM","unit":"kg","values":[{"value":"2,15E+00","module":"A1-A3","scenario":null},{"value":"0,00E+00","module":"A4","scenario":null},{"value":"0,00E+00","module":"A5","scenario":null},{"value":"0,00E+00","module":"B2","scenario":null},{"value":"0,00E+00","module":"C1","scenario":null},{"value":"0,00E+00","module":"C2","scenario":null},{"value":"0,00E+00","module":"C3","scenario":null},{"value":"0,00E+00","module":"C4","scenario":null},{"value":"0,00E+00","module":"D","scenario":null}]},{"parameter":"RSF","unit":"MJ","values":[{"value":"0,00E+00","module":"A1-A3","scenario":null},{"value":"0,00E+00","module":"A4","scenario":null},{"value":"0,00E+00","module":"A5","scenario":null},{"value":"0,00E+00","module":"B2","scenario":null},{"value":"0,00E+00","module":"C1","scenario":null},{"value":"0,00E+00","module":"C2","scenario":null},{"value":"0,00E+00","module":"C3","scenario":null},{"value":"0,00E+00","module":"C4","scenario":null},{"value":"0,00E+00","module":"D","scenario":null}]},{"parameter":"NRSF","unit":"MJ","values":[{"value":"0,00E+00","module":"A1-A3","scenario":null},{"value":"0,00E+00","module":"A4","scenario":null},{"value":"0,00E+00","module":"A5","scenario":null},{"value":"0,00E+00","module":"B2","scenario":null},{"value":"0,00E+00","module":"C1","scenario":null},{"value":"0,00E+00","module":"C2","scenario":null},{"value":"0,00E+00","module":"C3","scenario":null},{"value":"0,00E+00","module":"C4","scenario":null},{"value":"0,00E+00","module":"D","scenario":null}]},{"parameter":"FW","unit":"m^3","values":[{"value":"2,02E+00","module":"A1-A3","scenario":null},{"value":"2,80E-06","module":"A4","scenario":null},{"value":"1,00E-03","module":"A5","scenario":null},{"value":"7,23E-04","module":"B2","scenario":null},{"value":"0,00E+00","module":"C1","scenario":null},{"value":"2,94E-06","module":"C2","scenario":null},{"value":"5,40E-04","module":"C3","scenario":null},{"value":"4,60E-06","module":"C4","scenario":null},{"value":"-1,56E-01","module":"D","scenario":null}]}],"end_of_life_waste":[{"parameter":"HWD","unit":"kg","values":[{"value":"2,75E-04","module":"A1-A3","scenario":null},{"value":"4,80E-11","module":"A4","scenario":null},{"value":"2,01E-10","module":"A5","scenario":null},{"value":"1,15E-08","module":"B2","scenario":null},{"value":"0,00E+00","module":"C1","scenario":null},{"value":"5,05E-11","module":"C2","scenario":null},{"value":"3,89E-10","module":"C3","scenario":null},{"value":"2,78E-10","module":"C4","scenario":null},{"value":"-2,66E-06","module":"D","scenario":null}]},{"parameter":"NHWD","unit":"kg","values":[{"value":"1,16E+01","module":"A1-A3","scenario":null},{"value":"5,06E-05","module":"A4","scenario":null},{"value":"1,30E-02","module":"A5","scenario":null},{"value":"1,00E+00","module":"B2","scenario":null},{"value":"0,00E+00","module":"C1","scenario":null},{"value":"5,33E-05","module":"C2","scenario":null},{"value":"2,30E-02","module":"C3","scenario":null},{"value":"9,20E-02","module":"C4","scenario":null},{"value":"-2,90E+00","module":"D","scenario":null}]},{"parameter":"RWD","unit":"kg","values":[{"value":"9,80E-02","module":"A1-A3","scenario":null},{"value":"5,31E-07","module":"A4","scenario":null},{"value":"7,01E-06","module":"A5","scenario":null},{"value":"4,87E-05","module":"B2","scenario":null},{"value":"0,00E+00","module":"C1","scenario":null},{"value":"5,59E-07","module":"C2","scenario":null},{"value":"3,79E-06","module":"C3","scenario":null},{"value":"2,08E-07","module":"C4","scenario":null},{"value":"-4,00E-03","module":"D","scenario":null}]}],"end_of_life_flow":[{"parameter":"CRU","unit":"kg","values":[{"value":"0,00E+00","module":"A1-A3","scenario":null},{"value":"0,00E+00","module":"A4","scenario":null},{"value":"0,00E+00","module":"A5","scenario":null},{"value":"0,00E+00","module":"B2","scenario":null},{"value":"0,00E+00","module":"C1","scenario":null},{"value":"0,00E+00","module":"C2","scenario":null},{"value":"0,00E+00","module":"C3","scenario":null},{"value":"0,00E+00","module":"C4","scenario":null},{"value":"0,00E+00","module":"D","scenario":null}]},{"parameter":"MFR","unit":"kg","values":[{"value":"0,00E+00","module":"A1-A3","scenario":null},{"value":"0,00E+00","module":"A4","scenario":null},{"value":"0,00E+00","module":"A5","scenario":null},{"value":"0,00E+00","module":"B2","scenario":null},{"value":"0,00E+00","module":"C1","scenario":null},{"value":"0,00E+00","module":"C2","scenario":null},{"value":"8,60E+00","module":"C3","scenario":null},{"value":"0,00E+00","module":"C4","scenario":null},{"value":"0,00E+00","module":"D","scenario":null}]},{"parameter":"MER","unit":"kg","values":[{"value":"0,00E+00","module":"A1-A3","scenario":null},{"value":"0,00E+00","module":"A4","scenario":null},{"value":"0,00E+00","module":"A5","scenario":null},{"value":"0,00E+00","module":"B2","scenario":null},{"value":"0,00E+00","module":"C1","scenario":null},{"value":"0,00E+00","module":"C2","scenario":null},{"value":"0,00E+00","module":"C3","scenario":null},{"value":"0,00E+00","module":"C4","scenario":null},{"value":"0,00E+00","module":"D","scenario":null}]},{"parameter":"EEE","unit":"MJ","values":[{"value":"0,00E+00","module":"A1-A3","scenario":null},{"value":"0,00E+00","module":"A4","scenario":null},{"value":"6,40E-01","module":"A5","scenario":null},{"value":"0,00E+00","module":"B2","scenario":null},{"value":"0,00E+00","module":"C1","scenario":null},{"value":"0,00E+00","module":"C2","scenario":null},{"value":"3,52E+00","module":"C3","scenario":null},{"value":"0,00E+00","module":"C4","scenario":null},{"value":"0,00E+00","module":"D","scenario":null}]},{"parameter":"EET","unit":"MJ","values":[{"value":"0,00E+00","module":"A1-A3","scenario":null},{"value":"0,00E+00","module":"A4","scenario":null},{"value":"1,16E+00","module":"A5","scenario":null},{"value":"0,00E+00","module":"B2","scenario":null},{"value":"0,00E+00","module":"C1","scenario":null},{"value":"0,00E+00","module":"C2","scenario":null},{"value":"8,17E+00","module":"C3","scenario":null},{"value":"0,00E+00","module":"C4","scenario":null},{"value":"0,00E+00","module":"D","scenario":null}]}]}