{"product_name":"RAUTITAN flex","epd_id":"EPD-REH-20240084-IBC1-DE","compliance":["DIN EN 15804+A2","ISO 14025"],"producer_name":"REHAU Industries SE & Co. KG","environmental_impact":[{"parameter":"GWP-total","unit":"kg CO2-eq.","values":[{"value":"2,37E+00","module":"A1-A3","scenario":null},{"value":"9,54E-02","module":"A4","scenario":null},{"value":"2,68E-01","module":"A5","scenario":null},{"value":"5,06E-02","module":"C1","scenario":null},{"value":"6,85E-03","module":"C2","scenario":"S1"},{"value":"1,94E-02","module":"C2","scenario":"S2"},{"value":"6,85E-03","module":"C2","scenario":"S3"},{"value":"3,10E+00","module":"C3","scenario":"S1"},{"value":"4,22E-01","module":"C3","scenario":"S2"},{"value":"0,00E+00","module":"C3","scenario":"S3"},{"value":"0,00E+00","module":"C4","scenario":"S1"},{"value":"0,00E+00","module":"C4","scenario":"S2"},{"value":"2,91E-02","module":"C4","scenario":"S3"},{"value":"-1,35E+00","module":"D","scenario":"S1"},{"value":"-6,77E-02","module":"D","scenario":"S2"},{"value":"0,00E+00","module":"D","scenario":"S3"}]},{"parameter":"GWP-fossil","unit":"kg CO2-eq.","values":[{"value":"2,50E+00","module":"A1-A3","scenario":null},{"value":"9,47E-02","module":"A4","scenario":null},{"value":"1,38E-01","module":"A5","scenario":null},{"value":"5,06E-02","module":"C1","scenario":null},{"value":"6,80E-03","module":"C2","scenario":"S1"},{"value":"1,92E-02","module":"C2","scenario":"S2"},{"value":"6,80E-03","module":"C2","scenario":"S3"},{"value":"3,10E+00","module":"C3","scenario":"S1"},{"value":"4,21E-01","module":"C3","scenario":"S2"},{"value":"0,00E+00","module":"C3","scenario":"S3"},{"value":"0,00E+00","module":"C4","scenario":"S1"},{"value":"0,00E+00","module":"C4","scenario":"S2"},{"value":"2,91E-02","module":"C4","scenario":"S3"},{"value":"-1,35E+00","module":"D","scenario":"S1"},{"value":"-6,74E-02","module":"D","scenario":"S2"},{"value":"0,00E+00","module":"D","scenario":"S3"}]},{"parameter":"GWP-biogenic","unit":"kg CO2-eq.","values":[{"value":"-1,34E-01","module":"A1-A3","scenario":null},{"value":"0,00E+00","module":"A4","scenario":null},{"value":"1,30E-01","module":"A5","scenario":null},{"value":"-2,24E-06","module":"C1","scenario":null},{"value":"0,00E+00","module":"C2","scenario":"S1"},{"value":"0,00E+00","module":"C2","scenario":"S2"},{"value":"0,00E+00","module":"C2","scenario":"S3"},{"value":"7,82E-05","module":"C3","scenario":"S1"},{"value":"8,08E-04","module":"C3","scenario":"S2"},{"value":"0,00E+00","module":"C3","scenario":"S3"},{"value":"0,00E+00","module":"C4","scenario":"S1"},{"value":"0,00E+00","module":"C4","scenario":"S2"},{"value":"0,00E+00","module":"C4","scenario":"S3"},{"value":"-5,82E-03","module":"D","scenario":"S1"},{"value":"-2,91E-04","module":"D","scenario":"S2"},{"value":"0,00E+00","module":"D","scenario":"S3"}]},{"parameter":"GWP-luluc","unit":"kg CO2-eq.","values":[{"value":"2,99E-03","module":"A1-A3","scenario":null},{"value":"1,58E-03","module":"A4","scenario":null},{"value":"6,25E-05","module":"A5","scenario":null},{"value":"1,21E-05","module":"C1","scenario":null},{"value":"1,13E-04","module":"C2","scenario":"S1"},{"value":"3,20E-04","module":"C2","scenario":"S2"},{"value":"1,13E-04","module":"C2","scenario":"S3"},{"value":"6,20E-06","module":"C3","scenario":"S1"},{"value":"3,36E-05","module":"C3","scenario":"S2"},{"value":"0,00E+00","module":"C3","scenario":"S3"},{"value":"0,00E+00","module":"C4","scenario":"S1"},{"value":"0,00E+00","module":"C4","scenario":"S2"},{"value":"1,07E-04","module":"C4","scenario":"S3"},{"value":"-1,22E-04","module":"D","scenario":"S1"},{"value":"-6,12E-06","module":"D","scenario":"S2"},{"value":"0,00E+00","module":"D","scenario":"S3"}]},{"parameter":"ODP","unit":"kg CFC11-eq.","values":[{"value":"2,62E-11","module":"A1-A3","scenario":null},{"value":"1,38E-14","module":"A4","scenario":null},{"value":"6,55E-14","module":"A5","scenario":null},{"value":"2,92E-15","module":"C1","scenario":null},{"value":"9,91E-16","module":"C2","scenario":"S1"},{"value":"2,81E-15","module":"C2","scenario":"S2"},{"value":"9,91E-16","module":"C2","scenario":"S3"},{"value":"1,64E-13","module":"C3","scenario":"S1"},{"value":"2,89E-14","module":"C3","scenario":"S2"},{"value":"0,00E+00","module":"C3","scenario":"S3"},{"value":"0,00E+00","module":"C4","scenario":"S1"},{"value":"0,00E+00","module":"C4","scenario":"S2"},{"value":"9,60E-14","module":"C4","scenario":"S3"},{"value":"-1,20E-11","module":"D","scenario":"S1"},{"value":"-5,98E-13","module":"D","scenario":"S2"},{"value":"0,00E+00","module":"D","scenario":"S3"}]},{"parameter":"AP","unit":"mol H^(+)-eq.","values":[{"value":"4,58E-03","module":"A1-A3","scenario":null},{"value":"2,08E-04","module":"A4","scenario":null},{"value":"1,69E-04","module":"A5","scenario":null},{"value":"5,73E-05","module":"C1","scenario":null},{"value":"1,49E-05","module":"C2","scenario":"S1"},{"value":"4,23E-05","module":"C2","scenario":"S2"},{"value":"1,49E-05","module":"C2","scenario":"S3"},{"value":"3,09E-04","module":"C3","scenario":"S1"},{"value":"3,73E-04","module":"C3","scenario":"S2"},{"value":"0,00E+00","module":"C3","scenario":"S3"},{"value":"0,00E+00","module":"C4","scenario":"S1"},{"value":"0,00E+00","module":"C4","scenario":"S2"},{"value":"1,74E-04","module":"C4","scenario":"S3"},{"value":"-1,41E-03","module":"D","scenario":"S1"},{"value":"-7,04E-05","module":"D","scenario":"S2"},{"value":"0,00E+00","module":"D","scenario":"S3"}]},{"parameter":"POCP","unit":"kg NMVOC-eq.","values":[{"value":"5,68E-03","module":"A1-A3","scenario":null},{"value":"2,01E-04","module":"A4","scenario":null},{"value":"1,58E-04","module":"A5","scenario":null},{"value":"4,99E-05","module":"C1","scenario":null},{"value":"1,45E-05","module":"C2","scenario":"S1"},{"value":"4,10E-05","module":"C2","scenario":"S2"},{"value":"1,45E-05","module":"C2","scenario":"S3"},{"value":"1,98E-04","module":"C3","scenario":"S1"},{"value":"2,86E-04","module":"C3","scenario":"S2"},{"value":"0,00E+00","module":"C3","scenario":"S3"},{"value":"0,00E+00","module":"C4","scenario":"S1"},{"value":"0,00E+00","module":"C4","scenario":"S2"},{"value":"1,20E-04","module":"C4","scenario":"S3"},{"value":"-1,22E-03","module":"D","scenario":"S1"},{"value":"-6,10E-05","module":"D","scenario":"S2"},{"value":"0,00E+00","module":"D","scenario":"S3"}]},{"parameter":"ADPE","unit":"kg Sb-eq.","values":[{"value":"4,97E-07","module":"A1-A3","scenario":null},{"value":"8,17E-09","module":"A4","scenario":null},{"value":"1,23E-09","module":"A5","scenario":null},{"value":"3,00E-10","module":"C1","scenario":null},{"value":"5,86E-10","module":"C2","scenario":"S1"},{"value":"1,66E-09","module":"C2","scenario":"S2"},{"value":"5,86E-10","module":"C2","scenario":"S3"},{"value":"1,71E-09","module":"C3","scenario":"S1"},{"value":"3,46E-09","module":"C3","scenario":"S2"},{"value":"0,00E+00","module":"C3","scenario":"S3"},{"value":"0,00E+00","module":"C4","scenario":"S1"},{"value":"0,00E+00","module":"C4","scenario":"S2"},{"value":"1,93E-09","module":"C4","scenario":"S3"},{"value":"-1,17E-07","module":"D","scenario":"S1"},{"value":"-5,83E-09","module":"D","scenario":"S2"},{"value":"0,00E+00","module":"D","scenario":"S3"}]},{"parameter":"ADPF","unit":"MJ","values":[{"value":"8,18E+01","module":"A1-A3","scenario":null},{"value":"1,24E+00","module":"A4","scenario":null},{"value":"7,83E-01","module":"A5","scenario":null},{"value":"5,84E-01","module":"C1","scenario":null},{"value":"8,86E-02","module":"C2","scenario":"S1"},{"value":"2,51E-01","module":"C2","scenario":"S2"},{"value":"8,86E-02","module":"C2","scenario":"S3"},{"value":"3,58E-01","module":"C3","scenario":"S1"},{"value":"3,73E+00","module":"C3","scenario":"S2"},{"value":"0,00E+00","module":"C3","scenario":"S3"},{"value":"0,00E+00","module":"C4","scenario":"S1"},{"value":"0,00E+00","module":"C4","scenario":"S2"},{"value":"4,92E-01","module":"C4","scenario":"S3"},{"value":"-2,40E+01","module":"D","scenario":"S1"},{"value":"-1,20E+00","module":"D","scenario":"S2"},{"value":"0,00E+00","module":"D","scenario":"S3"}]},{"parameter":"WDP","unit":"m^3 Welt-eq. entzogen","values":[{"value":"2,02E-01","module":"A1-A3","scenario":null},{"value":"1,45E-03","module":"A4","scenario":null},{"value":"9,93E-02","module":"A5","scenario":null},{"value":"2,36E-04","module":"C1","scenario":null},{"value":"1,04E-04","module":"C2","scenario":"S1"},{"value":"2,95E-04","module":"C2","scenario":"S2"},{"value":"1,04E-04","module":"C2","scenario":"S3"},{"value":"2,86E-01","module":"C3","scenario":"S1"},{"value":"3,57E-02","module":"C3","scenario":"S2"},{"value":"0,00E+00","module":"C3","scenario":"S3"},{"value":"0,00E+00","module":"C4","scenario":"S1"},{"value":"0,00E+00","module":"C4","scenario":"S2"},{"value":"3,76E-03","module":"C4","scenario":"S3"},{"value":"-1,44E-01","module":"D","scenario":"S1"},{"value":"-7,22E-03","module":"D","scenario":"S2"},{"value":"0,00E+00","module":"D","scenario":"S3"}]},{"parameter":"EP-freshwater","unit":"kg P-eq.","values":[{"value":"1,00E-05","module":"A1-A3","scenario":null},{"value":"4,00E-07","module":"A4","scenario":null},{"value":"5,27E-08","module":"A5","scenario":null},{"value":"4,88E-09","module":"C1","scenario":null},{"value":"2,87E-08","module":"C2","scenario":"S1"},{"value":"8,13E-08","module":"C2","scenario":"S2"},{"value":"2,87E-08","module":"C2","scenario":"S3"},{"value":"3,54E-08","module":"C3","scenario":"S1"},{"value":"1,01E-06","module":"C3","scenario":"S2"},{"value":"0,00E+00","module":"C3","scenario":"S3"},{"value":"0,00E+00","module":"C4","scenario":"S1"},{"value":"0,00E+00","module":"C4","scenario":"S2"},{"value":"1,67E-05","module":"C4","scenario":"S3"},{"value":"-2,24E-06","module":"D","scenario":"S1"},{"value":"-1,12E-07","module":"D","scenario":"S2"},{"value":"0,00E+00","module":"D","scenario":"S3"}]},{"parameter":"EP-marine","unit":"kg N-eq.","values":[{"value":"1,37E-03","module":"A1-A3","scenario":null},{"value":"8,84E-05","module":"A4","scenario":null},{"value":"5,70E-05","module":"A5","scenario":null},{"value":"1,79E-05","module":"C1","scenario":null},{"value":"6,36E-06","module":"C2","scenario":"S1"},{"value":"1,80E-05","module":"C2","scenario":"S2"},{"value":"6,36E-06","module":"C2","scenario":"S3"},{"value":"6,64E-05","module":"C3","scenario":"S1"},{"value":"1,04E-04","module":"C3","scenario":"S2"},{"value":"0,00E+00","module":"C3","scenario":"S3"},{"value":"0,00E+00","module":"C4","scenario":"S1"},{"value":"0,00E+00","module":"C4","scenario":"S2"},{"value":"3,75E-05","module":"C4","scenario":"S3"},{"value":"-4,31E-04","module":"D","scenario":"S1"},{"value":"-2,15E-05","module":"D","scenario":"S2"},{"value":"0,00E+00","module":"D","scenario":"S3"}]},{"parameter":"EP-terrestrial","unit":"mol N-eq.","values":[{"value":"1,53E-02","module":"A1-A3","scenario":null},{"value":"1,01E-03","module":"A4","scenario":null},{"value":"6,54E-04","module":"A5","scenario":null},{"value":"1,95E-04","module":"C1","scenario":null},{"value":"7,28E-05","module":"C2","scenario":"S1"},{"value":"2,06E-04","module":"C2","scenario":"S2"},{"value":"7,28E-05","module":"C2","scenario":"S3"},{"value":"1,47E-03","module":"C3","scenario":"S1"},{"value":"1,13E-03","module":"C3","scenario":"S2"},{"value":"0,00E+00","module":"C3","scenario":"S3"},{"value":"0,00E+00","module":"C4","scenario":"S1"},{"value":"0,00E+00","module":"C4","scenario":"S2"},{"value":"4,12E-04","module":"C4","scenario":"S3"},{"value":"-4,62E-03","module":"D","scenario":"S1"},{"value":"-2,31E-04","module":"D","scenario":"S2"},{"value":"0,00E+00","module":"D","scenario":"S3"}]}],"additional_environmental_impact":[{"parameter":"PM","unit":"Krankheitsf\u00e4lle","values":[{"value":"5,34E-08","module":"A1-A3","scenario":null},{"value":"1,69E-09","module":"A4","scenario":null},{"value":"1,61E-09","module":"A5","scenario":null},{"value":"5,71E-10","module":"C1","scenario":null},{"value":"1,21E-10","module":"C2","scenario":"S1"},{"value":"3,43E-10","module":"C2","scenario":"S2"},{"value":"1,21E-10","module":"C2","scenario":"S3"},{"value":"1,80E-09","module":"C3","scenario":"S1"},{"value":"3,41E-09","module":"C3","scenario":"S2"},{"value":"0,00E+00","module":"C3","scenario":"S3"},{"value":"0,00E+00","module":"C4","scenario":"S1"},{"value":"0,00E+00","module":"C4","scenario":"S2"},{"value":"1,80E-09","module":"C4","scenario":"S3"},{"value":"-1,15E-08","module":"D","scenario":"S1"},{"value":"-5,77E-10","module":"D","scenario":"S2"},{"value":"0,00E+00","module":"D","scenario":"S3"}]},{"parameter":"ETP-fw","unit":"CTUe","values":[{"value":"4,53E+01","module":"A1-A3","scenario":null},{"value":"9,17E-01","module":"A4","scenario":null},{"value":"1,85E-01","module":"A5","scenario":null},{"value":"8,23E-02","module":"C1","scenario":null},{"value":"6,58E-02","module":"C2","scenario":"S1"},{"value":"1,86E-01","module":"C2","scenario":"S2"},{"value":"6,58E-02","module":"C2","scenario":"S3"},{"value":"1,48E-01","module":"C3","scenario":"S1"},{"value":"5,63E-01","module":"C3","scenario":"S2"},{"value":"0,00E+00","module":"C3","scenario":"S3"},{"value":"0,00E+00","module":"C4","scenario":"S1"},{"value":"0,00E+00","module":"C4","scenario":"S2"},{"value":"1,07E+00","module":"C4","scenario":"S3"},{"value":"-3,38E+00","module":"D","scenario":"S1"},{"value":"-1,69E-01","module":"D","scenario":"S2"},{"value":"0,00E+00","module":"D","scenario":"S3"}]},{"parameter":"HTP-c","unit":"CTUh","values":[{"value":"1,13E-09","module":"A1-A3","scenario":null},{"value":"1,85E-11","module":"A4","scenario":null},{"value":"8,57E-12","module":"A5","scenario":null},{"value":"2,49E-12","module":"C1","scenario":null},{"value":"1,33E-12","module":"C2","scenario":"S1"},{"value":"3,76E-12","module":"C2","scenario":"S2"},{"value":"1,33E-12","module":"C2","scenario":"S3"},{"value":"2,02E-11","module":"C3","scenario":"S1"},{"value":"2,62E-11","module":"C3","scenario":"S2"},{"value":"0,00E+00","module":"C3","scenario":"S3"},{"value":"0,00E+00","module":"C4","scenario":"S1"},{"value":"0,00E+00","module":"C4","scenario":"S2"},{"value":"1,58E-11","module":"C4","scenario":"S3"},{"value":"-2,75E-10","module":"D","scenario":"S1"},{"value":"-1,37E-11","module":"D","scenario":"S2"},{"value":"0,00E+00","module":"D","scenario":"S3"}]},{"parameter":"HTP-nc","unit":"CTUh","values":[{"value":"3,64E-08","module":"A1-A3","scenario":null},{"value":"8,31E-10","module":"A4","scenario":null},{"value":"5,71E-10","module":"A5","scenario":null},{"value":"1,67E-10","module":"C1","scenario":null},{"value":"5,96E-11","module":"C2","scenario":"S1"},{"value":"1,69E-10","module":"C2","scenario":"S2"},{"value":"5,96E-11","module":"C2","scenario":"S3"},{"value":"1,33E-10","module":"C3","scenario":"S1"},{"value":"1,24E-09","module":"C3","scenario":"S2"},{"value":"0,00E+00","module":"C3","scenario":"S3"},{"value":"0,00E+00","module":"C4","scenario":"S1"},{"value":"0,00E+00","module":"C4","scenario":"S2"},{"value":"3,31E-10","module":"C4","scenario":"S3"},{"value":"-6,46E-09","module":"D","scenario":"S1"},{"value":"-3,23E-10","module":"D","scenario":"S2"},{"value":"0,00E+00","module":"D","scenario":"S3"}]},{"parameter":"SQP","unit":"SQP","values":[{"value":"1,43E+01","module":"A1-A3","scenario":null},{"value":"6,08E-01","module":"A4","scenario":null},{"value":"5,58E-02","module":"A5","scenario":null},{"value":"7,10E-03","module":"C1","scenario":null},{"value":"4,36E-02","module":"C2","scenario":"S1"},{"value":"1,23E-01","module":"C2","scenario":"S2"},{"value":"4,36E-02","module":"C2","scenario":"S3"},{"value":"1,16E-01","module":"C3","scenario":"S1"},{"value":"3,26E-01","module":"C3","scenario":"S2"},{"value":"0,00E+00","module":"C3","scenario":"S3"},{"value":"0,00E+00","module":"C4","scenario":"S1"},{"value":"0,00E+00","module":"C4","scenario":"S2"},{"value":"8,35E-02","module":"C4","scenario":"S3"},{"value":"-4,69E+00","module":"D","scenario":"S1"},{"value":"-2,35E-01","module":"D","scenario":"S2"},{"value":"0,00E+00","module":"D","scenario":"S3"}]}],"resource_use":[{"parameter":"PERE","unit":"MJ","values":[{"value":"1,43E+01","module":"A1-A3","scenario":null},{"value":"1,06E-01","module":"A4","scenario":null},{"value":"1,65E+00","module":"A5","scenario":null},{"value":"2,60E-03","module":"C1","scenario":null},{"value":"7,63E-03","module":"C2","scenario":"S1"},{"value":"2,16E-02","module":"C2","scenario":"S2"},{"value":"7,63E-03","module":"C2","scenario":"S3"},{"value":"1,04E-01","module":"C3","scenario":"S1"},{"value":"1,81E-01","module":"C3","scenario":"S2"},{"value":"0,00E+00","module":"C3","scenario":"S3"},{"value":"0,00E+00","module":"C4","scenario":"S1"},{"value":"0,00E+00","module":"C4","scenario":"S2"},{"value":"7,43E-02","module":"C4","scenario":"S3"},{"value":"-8,00E+00","module":"D","scenario":"S1"},{"value":"-4,00E-01","module":"D","scenario":"S2"},{"value":"0,00E+00","module":"D","scenario":"S3"}]},{"parameter":"PERM","unit":"MJ","values":[{"value":"1,60E+00","module":"A1-A3","scenario":null},{"value":"0,00E+00","module":"A4","scenario":null},{"value":"-1,60E+00","module":"A5","scenario":null},{"value":"0,00E+00","module":"C1","scenario":null},{"value":"0,00E+00","module":"C2","scenario":"S1"},{"value":"0,00E+00","module":"C2","scenario":"S2"},{"value":"0,00E+00","module":"C2","scenario":"S3"},{"value":"0,00E+00","module":"C3","scenario":"S1"},{"value":"0,00E+00","module":"C3","scenario":"S2"},{"value":"0,00E+00","module":"C3","scenario":"S3"},{"value":"0,00E+00","module":"C4","scenario":"S1"},{"value":"0,00E+00","module":"C4","scenario":"S2"},{"value":"0,00E+00","module":"C4","scenario":"S3"},{"value":"0,00E+00","module":"D","scenario":"S1"},{"value":"0,00E+00","module":"D","scenario":"S2"},{"value":"0,00E+00","module":"D","scenario":"S3"}]},{"parameter":"PERT","unit":"MJ","values":[{"value":"1,59E+01","module":"A1-A3","scenario":null},{"value":"1,06E-01","module":"A4","scenario":null},{"value":"4,63E-02","module":"A5","scenario":null},{"value":"2,60E-03","module":"C1","scenario":null},{"value":"7,63E-03","module":"C2","scenario":"S1"},{"value":"2,16E-02","module":"C2","scenario":"S2"},{"value":"7,63E-03","module":"C2","scenario":"S3"},{"value":"1,04E-01","module":"C3","scenario":"S1"},{"value":"1,81E-01","module":"C3","scenario":"S2"},{"value":"0,00E+00","module":"C3","scenario":"S3"},{"value":"0,00E+00","module":"C4","scenario":"S1"},{"value":"0,00E+00","module":"C4","scenario":"S2"},{"value":"7,43E-02","module":"C4","scenario":"S3"},{"value":"-8,00E+00","module":"D","scenario":"S1"},{"value":"-4,00E-01","module":"D","scenario":"S2"},{"value":"0,00E+00","module":"D","scenario":"S3"}]},{"parameter":"PENRE","unit":"MJ","values":[{"value":"8,18E+01","module":"A1-A3","scenario":null},{"value":"1,24E+00","module":"A4","scenario":null},{"value":"1,43E+00","module":"A5","scenario":null},{"value":"5,84E-01","module":"C1","scenario":null},{"value":"8,86E-02","module":"C2","scenario":"S1"},{"value":"2,51E-01","module":"C2","scenario":"S2"},{"value":"8,86E-02","module":"C2","scenario":"S3"},{"value":"4,40E+01","module":"C3","scenario":"S1"},{"value":"3,73E+00","module":"C3","scenario":"S2"},{"value":"0,00E+00","module":"C3","scenario":"S3"},{"value":"0,00E+00","module":"C4","scenario":"S1"},{"value":"0,00E+00","module":"C4","scenario":"S2"},{"value":"4,92E-01","module":"C4","scenario":"S3"},{"value":"-2,40E+01","module":"D","scenario":"S1"},{"value":"-1,20E+00","module":"D","scenario":"S2"},{"value":"0,00E+00","module":"D","scenario":"S3"}]},{"parameter":"PENRM","unit":"MJ","values":[{"value":"4,42E+01","module":"A1-A3","scenario":null},{"value":"0,00E+00","module":"A4","scenario":null},{"value":"-6,51E-01","module":"A5","scenario":null},{"value":"0,00E+00","module":"C1","scenario":null},{"value":"0,00E+00","module":"C2","scenario":"S1"},{"value":"0,00E+00","module":"C2","scenario":"S2"},{"value":"0,00E+00","module":"C2","scenario":"S3"},{"value":"-4,36E+01","module":"C3","scenario":"S1"},{"value":"-4,36E+01","module":"C3","scenario":"S2"},{"value":"0,00E+00","module":"C3","scenario":"S3"},{"value":"0,00E+00","module":"C4","scenario":"S1"},{"value":"0,00E+00","module":"C4","scenario":"S2"},{"value":"0,00E+00","module":"C4","scenario":"S3"},{"value":"0,00E+00","module":"D","scenario":"S1"},{"value":"0,00E+00","module":"D","scenario":"S2"},{"value":"0,00E+00","module":"D","scenario":"S3"}]},{"parameter":"PENRT","unit":"MJ","values":[{"value":"1,26E+02","module":"A1-A3","scenario":null},{"value":"1,24E+00","module":"A4","scenario":null},{"value":"7,83E-01","module":"A5","scenario":null},{"value":"5,84E-01","module":"C1","scenario":null},{"value":"8,86E-02","module":"C2","scenario":"S1"},{"value":"2,51E-01","module":"C2","scenario":"S2"},{"value":"8,86E-02","module":"C2","scenario":"S3"},{"value":"3,58E-01","module":"C3","scenario":"S1"},{"value":"-3,99E+01","module":"C3","scenario":"S2"},{"value":"0,00E+00","module":"C3","scenario":"S3"},{"value":"0,00E+00","module":"C4","scenario":"S1"},{"value":"0,00E+00","module":"C4","scenario":"S2"},{"value":"4,92E-01","module":"C4","scenario":"S3"},{"value":"-2,40E+01","module":"D","scenario":"S1"},{"value":"-1,20E+00","module":"D","scenario":"S2"},{"value":"0,00E+00","module":"D","scenario":"S3"}]},{"parameter":"SM","unit":"kg","values":[{"value":"1,94E-01","module":"A1-A3","scenario":null},{"value":"0,00E+00","module":"A4","scenario":null},{"value":"0,00E+00","module":"A5","scenario":null},{"value":"0,00E+00","module":"C1","scenario":null},{"value":"0,00E+00","module":"C2","scenario":"S1"},{"value":"0,00E+00","module":"C2","scenario":"S2"},{"value":"0,00E+00","module":"C2","scenario":"S3"},{"value":"0,00E+00","module":"C3","scenario":"S1"},{"value":"0,00E+00","module":"C3","scenario":"S2"},{"value":"0,00E+00","module":"C3","scenario":"S3"},{"value":"0,00E+00","module":"C4","scenario":"S1"},{"value":"0,00E+00","module":"C4","scenario":"S2"},{"value":"0,00E+00","module":"C4","scenario":"S3"},{"value":"0,00E+00","module":"D","scenario":"S1"},{"value":"9,40E-01","module":"D","scenario":"S2"},{"value":"0,00E+00","module":"D","scenario":"S3"}]},{"parameter":"RSF","unit":"MJ","values":[{"value":"0,00E+00","module":"A1-A3","scenario":null},{"value":"0,00E+00","module":"A4","scenario":null},{"value":"0,00E+00","module":"A5","scenario":null},{"value":"0,00E+00","module":"C1","scenario":null},{"value":"0,00E+00","module":"C2","scenario":"S1"},{"value":"0,00E+00","module":"C2","scenario":"S2"},{"value":"0,00E+00","module":"C2","scenario":"S3"},{"value":"0,00E+00","module":"C3","scenario":"S1"},{"value":"0,00E+00","module":"C3","scenario":"S2"},{"value":"0,00E+00","module":"C3","scenario":"S3"},{"value":"0,00E+00","module":"C4","scenario":"S1"},{"value":"0,00E+00","module":"C4","scenario":"S2"},{"value":"0,00E+00","module":"C4","scenario":"S3"},{"value":"0,00E+00","module":"D","scenario":"S1"},{"value":"0,00E+00","module":"D","scenario":"S2"},{"value":"0,00E+00","module":"D","scenario":"S3"}]},{"parameter":"NRSF","unit":"MJ","values":[{"value":"0,00E+00","module":"A1-A3","scenario":null},{"value":"0,00E+00","module":"A4","scenario":null},{"value":"0,00E+00","module":"A5","scenario":null},{"value":"0,00E+00","module":"C1","scenario":null},{"value":"0,00E+00","module":"C2","scenario":"S1"},{"value":"0,00E+00","module":"C2","scenario":"S2"},{"value":"0,00E+00","module":"C2","scenario":"S3"},{"value":"0,00E+00","module":"C3","scenario":"S1"},{"value":"0,00E+00","module":"C3","scenario":"S2"},{"value":"0,00E+00","module":"C3","scenario":"S3"},{"value":"0,00E+00","module":"C4","scenario":"S1"},{"value":"0,00E+00","module":"C4","scenario":"S2"},{"value":"0,00E+00","module":"C4","scenario":"S3"},{"value":"0,00E+00","module":"D","scenario":"S1"},{"value":"0,00E+00","module":"D","scenario":"S2"},{"value":"0,00E+00","module":"D","scenario":"S3"}]},{"parameter":"FW","unit":"m^3","values":[{"value":"1,11E-02","module":"A1-A3","scenario":null},{"value":"1,19E-04","module":"A4","scenario":null},{"value":"2,41E-03","module":"A5","scenario":null},{"value":"8,81E-05","module":"C1","scenario":null},{"value":"8,50E-06","module":"C2","scenario":"S1"},{"value":"2,41E-05","module":"C2","scenario":"S2"},{"value":"8,50E-06","module":"C2","scenario":"S3"},{"value":"6,70E-03","module":"C3","scenario":"S1"},{"value":"8,59E-04","module":"C3","scenario":"S2"},{"value":"0,00E+00","module":"C3","scenario":"S3"},{"value":"0,00E+00","module":"C4","scenario":"S1"},{"value":"0,00E+00","module":"C4","scenario":"S2"},{"value":"1,12E-04","module":"C4","scenario":"S3"},{"value":"-6,12E-03","module":"D","scenario":"S1"},{"value":"-3,06E-04","module":"D","scenario":"S2"},{"value":"0,00E+00","module":"D","scenario":"S3"}]}],"end_of_life_waste":[{"parameter":"HWD","unit":"kg","values":[{"value":"4,48E-08","module":"A1-A3","scenario":null},{"value":"4,73E-11","module":"A4","scenario":null},{"value":"9,00E-11","module":"A5","scenario":null},{"value":"5,37E-12","module":"C1","scenario":null},{"value":"3,39E-12","module":"C2","scenario":"S1"},{"value":"9,61E-12","module":"C2","scenario":"S2"},{"value":"3,39E-12","module":"C2","scenario":"S3"},{"value":"2,16E-10","module":"C3","scenario":"S1"},{"value":"4,40E-10","module":"C3","scenario":"S2"},{"value":"0,00E+00","module":"C3","scenario":"S3"},{"value":"0,00E+00","module":"C4","scenario":"S1"},{"value":"0,00E+00","module":"C4","scenario":"S2"},{"value":"1,22E-10","module":"C4","scenario":"S3"},{"value":"-1,61E-08","module":"D","scenario":"S1"},{"value":"-8,07E-10","module":"D","scenario":"S2"},{"value":"0,00E+00","module":"D","scenario":"S3"}]},{"parameter":"NHWD","unit":"kg","values":[{"value":"2,98E-02","module":"A1-A3","scenario":null},{"value":"2,02E-04","module":"A4","scenario":null},{"value":"5,24E-03","module":"A5","scenario":null},{"value":"1,81E-04","module":"C1","scenario":null},{"value":"1,45E-05","module":"C2","scenario":"S1"},{"value":"4,10E-05","module":"C2","scenario":"S2"},{"value":"1,45E-05","module":"C2","scenario":"S3"},{"value":"1,23E-02","module":"C3","scenario":"S1"},{"value":"3,07E-03","module":"C3","scenario":"S2"},{"value":"0,00E+00","module":"C3","scenario":"S3"},{"value":"0,00E+00","module":"C4","scenario":"S1"},{"value":"0,00E+00","module":"C4","scenario":"S2"},{"value":"9,86E-01","module":"C4","scenario":"S3"},{"value":"-1,25E-02","module":"D","scenario":"S1"},{"value":"-6,25E-04","module":"D","scenario":"S2"},{"value":"0,00E+00","module":"D","scenario":"S3"}]},{"parameter":"RWD","unit":"kg","values":[{"value":"4,11E-04","module":"A1-A3","scenario":null},{"value":"2,25E-06","module":"A4","scenario":null},{"value":"3,66E-05","module":"A5","scenario":null},{"value":"2,81E-05","module":"C1","scenario":null},{"value":"1,61E-07","module":"C2","scenario":"S1"},{"value":"4,57E-07","module":"C2","scenario":"S2"},{"value":"1,61E-07","module":"C2","scenario":"S3"},{"value":"2,06E-05","module":"C3","scenario":"S1"},{"value":"3,02E-04","module":"C3","scenario":"S2"},{"value":"0,00E+00","module":"C3","scenario":"S3"},{"value":"0,00E+00","module":"C4","scenario":"S1"},{"value":"0,00E+00","module":"C4","scenario":"S2"},{"value":"6,94E-06","module":"C4","scenario":"S3"},{"value":"-1,76E-03","module":"D","scenario":"S1"},{"value":"-8,81E-05","module":"D","scenario":"S2"},{"value":"0,00E+00","module":"D","scenario":"S3"}]}],"end_of_life_flow":[{"parameter":"CRU","unit":"kg","values":[{"value":"3,92E-04","module":"A1-A3","scenario":null},{"value":"0,00E+00","module":"A4","scenario":null},{"value":"1,10E-01","module":"A5","scenario":null},{"value":"0,00E+00","module":"C1","scenario":null},{"value":"0,00E+00","module":"C2","scenario":"S1"},{"value":"0,00E+00","module":"C2","scenario":"S2"},{"value":"0,00E+00","module":"C2","scenario":"S3"},{"value":"0,00E+00","module":"C3","scenario":"S1"},{"value":"0,00E+00","module":"C3","scenario":"S2"},{"value":"0,00E+00","module":"C3","scenario":"S3"},{"value":"0,00E+00","module":"C4","scenario":"S1"},{"value":"0,00E+00","module":"C4","scenario":"S2"},{"value":"0,00E+00","module":"C4","scenario":"S3"},{"value":"0,00E+00","module":"D","scenario":"S1"},{"value":"0,00E+00","module":"D","scenario":"S2"},{"value":"0,00E+00","module":"D","scenario":"S3"}]},{"parameter":"MFR","unit":"kg","values":[{"value":"1,07E-01","module":"A1-A3","scenario":null},{"value":"0,00E+00","module":"A4","scenario":null},{"value":"0,00E+00","module":"A5","scenario":null},{"value":"0,00E+00","module":"C1","scenario":null},{"value":"0,00E+00","module":"C2","scenario":"S1"},{"value":"0,00E+00","module":"C2","scenario":"S2"},{"value":"0,00E+00","module":"C2","scenario":"S3"},{"value":"0,00E+00","module":"C3","scenario":"S1"},{"value":"9,90E-01","module":"C3","scenario":"S2"},{"value":"0,00E+00","module":"C3","scenario":"S3"},{"value":"0,00E+00","module":"C4","scenario":"S1"},{"value":"0,00E+00","module":"C4","scenario":"S2"},{"value":"0,00E+00","module":"C4","scenario":"S3"},{"value":"0,00E+00","module":"D","scenario":"S1"},{"value":"0,00E+00","module":"D","scenario":"S2"},{"value":"0,00E+00","module":"D","scenario":"S3"}]},{"parameter":"MER","unit":"kg","values":[{"value":"0,00E+00","module":"A1-A3","scenario":null},{"value":"0,00E+00","module":"A4","scenario":null},{"value":"0,00E+00","module":"A5","scenario":null},{"value":"0,00E+00","module":"C1","scenario":null},{"value":"0,00E+00","module":"C2","scenario":"S1"},{"value":"0,00E+00","module":"C2","scenario":"S2"},{"value":"0,00E+00","module":"C2","scenario":"S3"},{"value":"0,00E+00","module":"C3","scenario":"S1"},{"value":"0,00E+00","module":"C3","scenario":"S2"},{"value":"0,00E+00","module":"C3","scenario":"S3"},{"value":"0,00E+00","module":"C4","scenario":"S1"},{"value":"0,00E+00","module":"C4","scenario":"S2"},{"value":"0,00E+00","module":"C4","scenario":"S3"},{"value":"0,00E+00","module":"D","scenario":"S1"},{"value":"0,00E+00","module":"D","scenario":"S2"},{"value":"0,00E+00","module":"D","scenario":"S3"}]},{"parameter":"EEE","unit":"MJ","values":[{"value":"3,63E-02","module":"A1-A3","scenario":null},{"value":"0,00E+00","module":"A4","scenario":null},{"value":"3,01E-01","module":"A5","scenario":null},{"value":"0,00E+00","module":"C1","scenario":null},{"value":"0,00E+00","module":"C2","scenario":"S1"},{"value":"0,00E+00","module":"C2","scenario":"S2"},{"value":"0,00E+00","module":"C2","scenario":"S3"},{"value":"6,61E+00","module":"C3","scenario":"S1"},{"value":"3,31E-01","module":"C3","scenario":"S2"},{"value":"0,00E+00","module":"C3","scenario":"S3"},{"value":"0,00E+00","module":"C4","scenario":"S1"},{"value":"0,00E+00","module":"C4","scenario":"S2"},{"value":"0,00E+00","module":"C4","scenario":"S3"},{"value":"0,00E+00","module":"D","scenario":"S1"},{"value":"0,00E+00","module":"D","scenario":"S2"},{"value":"0,00E+00","module":"D","scenario":"S3"}]},{"parameter":"EET","unit":"MJ","values":[{"value":"8,35E-02","module":"A1-A3","scenario":null},{"value":"0,00E+00","module":"A4","scenario":null},{"value":"5,42E-01","module":"A5","scenario":null},{"value":"0,00E+00","module":"C1","scenario":null},{"value":"0,00E+00","module":"C2","scenario":"S1"},{"value":"0,00E+00","module":"C2","scenario":"S2"},{"value":"0,00E+00","module":"C2","scenario":"S3"},{"value":"1,18E+01","module":"C3","scenario":"S1"},{"value":"5,88E-01","module":"C3","scenario":"S2"},{"value":"0,00E+00","module":"C3","scenario":"S3"},{"value":"0,00E+00","module":"C4","scenario":"S1"},{"value":"0,00E+00","module":"C4","scenario":"S2"},{"value":"0,00E+00","module":"C4","scenario":"S3"},{"value":"0,00E+00","module":"D","scenario":"S1"},{"value":"0,00E+00","module":"D","scenario":"S2"},{"value":"0,00E+00","module":"D","scenario":"S3"}]}]}