{"product_name":"Badewannen, Duschwannen und Wannenverkleidungen aus Acryl","epd_id":"EPD-DUR-20210239-IBC1-DE","compliance":["DIN EN 15804+A2","ISO 14025"],"producer_name":"DURAVIT AG","environmental_impact":[{"parameter":"GWP-total","unit":"kg CO2-eq.","values":[{"value":"7,19E+01","module":"A1","scenario":null},{"value":"1,67E+00","module":"A2","scenario":null},{"value":"4,17E+00","module":"A3","scenario":null},{"value":"0,00E+00","module":"C1","scenario":null},{"value":"2,29E+00","module":"C2","scenario":null},{"value":"0,00E+00","module":"C3","scenario":null},{"value":"2,72E+01","module":"C4","scenario":null},{"value":"-2,07E-02","module":"D","scenario":null},{"value":"7,77E+01","module":"A1A3","scenario":null}]},{"parameter":"GWP-fossil","unit":"kg CO2-eq.","values":[{"value":"7,89E+01","module":"A1","scenario":null},{"value":"1,66E+00","module":"A2","scenario":null},{"value":"4,51E+00","module":"A3","scenario":null},{"value":"0,00E+00","module":"C1","scenario":null},{"value":"2,29E+00","module":"C2","scenario":null},{"value":"0,00E+00","module":"C3","scenario":null},{"value":"2,02E+01","module":"C4","scenario":null},{"value":"-2,06E-02","module":"D","scenario":null},{"value":"8,51E+01","module":"A1A3","scenario":null}]},{"parameter":"GWP-biogenic","unit":"kg CO2-eq.","values":[{"value":"-6,99E+00","module":"A1","scenario":null},{"value":"2,88E-04","module":"A2","scenario":null},{"value":"-3,39E-01","module":"A3","scenario":null},{"value":"0,00E+00","module":"C1","scenario":null},{"value":"6,25E-04","module":"C2","scenario":null},{"value":"0,00E+00","module":"C3","scenario":null},{"value":"6,99E+00","module":"C4","scenario":null},{"value":"-5,77E-05","module":"D","scenario":null},{"value":"-7,33E+00","module":"A1A3","scenario":null}]},{"parameter":"GWP-luluc","unit":"kg CO2-eq.","values":[{"value":"1,52E-02","module":"A1","scenario":null},{"value":"8,04E-04","module":"A2","scenario":null},{"value":"1,41E-03","module":"A3","scenario":null},{"value":"0,00E+00","module":"C1","scenario":null},{"value":"2,12E-04","module":"C2","scenario":null},{"value":"0,00E+00","module":"C3","scenario":null},{"value":"9,18E-04","module":"C4","scenario":null},{"value":"-2,35E-05","module":"D","scenario":null},{"value":"1,74E-02","module":"A1A3","scenario":null}]},{"parameter":"ODP","unit":"kg CFC11-eq.","values":[{"value":"3,60E-06","module":"A1","scenario":null},{"value":"3,55E-07","module":"A2","scenario":null},{"value":"8,96E-08","module":"A3","scenario":null},{"value":"0,00E+00","module":"C1","scenario":null},{"value":"4,99E-07","module":"C2","scenario":null},{"value":"0,00E+00","module":"C3","scenario":null},{"value":"6,68E-08","module":"C4","scenario":null},{"value":"-1,48E-09","module":"D","scenario":null},{"value":"4,04E-06","module":"A1A3","scenario":null}]},{"parameter":"AP","unit":"mol H^(+)-eq.","values":[{"value":"3,94E-01","module":"A1","scenario":null},{"value":"2,58E-02","module":"A2","scenario":null},{"value":"5,19E-03","module":"A3","scenario":null},{"value":"0,00E+00","module":"C1","scenario":null},{"value":"1,45E-02","module":"C2","scenario":null},{"value":"0,00E+00","module":"C3","scenario":null},{"value":"6,90E-03","module":"C4","scenario":null},{"value":"-7,45E-05","module":"D","scenario":null},{"value":"4,25E-01","module":"A1A3","scenario":null}]},{"parameter":"POCP","unit":"kg NMVOC-eq.","values":[{"value":"2,69E-01","module":"A1","scenario":null},{"value":"2,06E-02","module":"A2","scenario":null},{"value":"1,34E-01","module":"A3","scenario":null},{"value":"0,00E+00","module":"C1","scenario":null},{"value":"2,25E-02","module":"C2","scenario":null},{"value":"0,00E+00","module":"C3","scenario":null},{"value":"6,71E-03","module":"C4","scenario":null},{"value":"-4,28E-05","module":"D","scenario":null},{"value":"4,24E-01","module":"A1A3","scenario":null}]},{"parameter":"ADPE","unit":"kg Sb-eq.","values":[{"value":"6,11E-04","module":"A1","scenario":null},{"value":"3,11E-05","module":"A2","scenario":null},{"value":"7,74E-05","module":"A3","scenario":null},{"value":"0,00E+00","module":"C1","scenario":null},{"value":"1,35E-05","module":"C2","scenario":null},{"value":"0,00E+00","module":"C3","scenario":null},{"value":"8,50E-06","module":"C4","scenario":null},{"value":"-2,56E-08","module":"D","scenario":null},{"value":"7,20E-04","module":"A1A3","scenario":null}]},{"parameter":"ADPF","unit":"MJ","values":[{"value":"1,21E+03","module":"A1","scenario":null},{"value":"2,36E+01","module":"A2","scenario":null},{"value":"1,17E+01","module":"A3","scenario":null},{"value":"0,00E+00","module":"C1","scenario":null},{"value":"3,12E+01","module":"C2","scenario":null},{"value":"0,00E+00","module":"C3","scenario":null},{"value":"8,87E+00","module":"C4","scenario":null},{"value":"-2,87E-01","module":"D","scenario":null},{"value":"1,25E+03","module":"A1A3","scenario":null}]},{"parameter":"WDP","unit":"m^3 Welt-eq. entzogen","values":[{"value":"2,09E+01","module":"A1","scenario":null},{"value":"6,69E-02","module":"A2","scenario":null},{"value":"2,55E-01","module":"A3","scenario":null},{"value":"0,00E+00","module":"C1","scenario":null},{"value":"2,48E-02","module":"C2","scenario":null},{"value":"0,00E+00","module":"C3","scenario":null},{"value":"1,07E+00","module":"C4","scenario":null},{"value":"-2,22E-03","module":"D","scenario":null},{"value":"2,12E+01","module":"A1A3","scenario":null}]},{"parameter":"EP-freshwater","unit":"kg PO4-eq.","values":[{"value":"7,74E-03","module":"A1","scenario":null},{"value":"1,16E-04","module":"A2","scenario":null},{"value":"2,82E-04","module":"A3","scenario":null},{"value":"0,00E+00","module":"C1","scenario":null},{"value":"4,79E-05","module":"C2","scenario":null},{"value":"0,00E+00","module":"C3","scenario":null},{"value":"2,56E-04","module":"C4","scenario":null},{"value":"-6,44E-06","module":"D","scenario":null},{"value":"8,14E-03","module":"A1A3","scenario":null}]},{"parameter":"EP-marine","unit":"kg N-eq.","values":[{"value":"6,44E-02","module":"A1","scenario":null},{"value":"6,99E-03","module":"A2","scenario":null},{"value":"2,49E-03","module":"A3","scenario":null},{"value":"0,00E+00","module":"C1","scenario":null},{"value":"5,82E-03","module":"C2","scenario":null},{"value":"0,00E+00","module":"C3","scenario":null},{"value":"3,13E-03","module":"C4","scenario":null},{"value":"-1,47E-05","module":"D","scenario":null},{"value":"7,39E-02","module":"A1A3","scenario":null}]},{"parameter":"EP-terrestrial","unit":"mol N-eq.","values":[{"value":"6,20E-01","module":"A1","scenario":null},{"value":"7,73E-02","module":"A2","scenario":null},{"value":"1,59E-02","module":"A3","scenario":null},{"value":"0,00E+00","module":"C1","scenario":null},{"value":"6,39E-02","module":"C2","scenario":null},{"value":"0,00E+00","module":"C3","scenario":null},{"value":"2,73E-02","module":"C4","scenario":null},{"value":"-1,50E-04","module":"D","scenario":null},{"value":"7,13E-01","module":"A1A3","scenario":null}]}],"additional_environmental_impact":[{"parameter":"PM","unit":"Krankheitsf\u00e4lle","values":[{"value":"3,35E-06","module":"A1","scenario":null},{"value":"1,13E-07","module":"A2","scenario":null},{"value":"3,79E-07","module":"A3","scenario":null},{"value":"0,00E+00","module":"C1","scenario":null},{"value":"3,10E-07","module":"C2","scenario":null},{"value":"0,00E+00","module":"C3","scenario":null},{"value":"3,77E-08","module":"C4","scenario":null},{"value":"-4,96E-10","module":"D","scenario":null},{"value":"3,84E-06","module":"A1A3","scenario":null}]},{"parameter":"ETP-fw","unit":"CTUe","values":[{"value":"1,13E+03","module":"A1","scenario":null},{"value":"1,91E+01","module":"A2","scenario":null},{"value":"8,63E+02","module":"A3","scenario":null},{"value":"0,00E+00","module":"C1","scenario":null},{"value":"1,78E+01","module":"C2","scenario":null},{"value":"0,00E+00","module":"C3","scenario":null},{"value":"5,16E+01","module":"C4","scenario":null},{"value":"-2,51E-01","module":"D","scenario":null},{"value":"2,01E+03","module":"A1A3","scenario":null}]},{"parameter":"HTP-c","unit":"CTUh","values":[{"value":"2,79E-08","module":"A1","scenario":null},{"value":"8,04E-10","module":"A2","scenario":null},{"value":"7,07E-09","module":"A3","scenario":null},{"value":"0,00E+00","module":"C1","scenario":null},{"value":"2,87E-10","module":"C2","scenario":null},{"value":"0,00E+00","module":"C3","scenario":null},{"value":"1,96E-09","module":"C4","scenario":null},{"value":"-3,38E-12","module":"D","scenario":null},{"value":"3,58E-08","module":"A1A3","scenario":null}]},{"parameter":"HTP-nc","unit":"CTUh","values":[{"value":"8,95E-07","module":"A1","scenario":null},{"value":"1,95E-08","module":"A2","scenario":null},{"value":"4,60E-08","module":"A3","scenario":null},{"value":"0,00E+00","module":"C1","scenario":null},{"value":"1,24E-08","module":"C2","scenario":null},{"value":"0,00E+00","module":"C3","scenario":null},{"value":"7,68E-08","module":"C4","scenario":null},{"value":"-1,27E-10","module":"D","scenario":null},{"value":"9,60E-07","module":"A1A3","scenario":null}]},{"parameter":"SQP","unit":"SQP","values":[{"value":"3,23E+02","module":"A1","scenario":null},{"value":"1,44E+01","module":"A2","scenario":null},{"value":"6,60E+00","module":"A3","scenario":null},{"value":"0,00E+00","module":"C1","scenario":null},{"value":"5,43E+00","module":"C2","scenario":null},{"value":"0,00E+00","module":"C3","scenario":null},{"value":"2,10E+00","module":"C4","scenario":null},{"value":"-2,97E-02","module":"D","scenario":null},{"value":"3,44E+02","module":"A1A3","scenario":null}]}],"resource_use":[{"parameter":"PERE","unit":"MJ","values":[{"value":"6,37E+01","module":"A1","scenario":null},{"value":"0,00E+00","module":"A2","scenario":null},{"value":"1,27E+00","module":"A3","scenario":null},{"value":"0,00E+00","module":"C1","scenario":null},{"value":"0,00E+00","module":"C2","scenario":null},{"value":"0,00E+00","module":"C3","scenario":null},{"value":"7,59E-01","module":"C4","scenario":null},{"value":"-1,85E-02","module":"D","scenario":null},{"value":"6,50E+01","module":"A1A3","scenario":null}]},{"parameter":"PERM","unit":"MJ","values":[{"value":"3,06E+01","module":"A1","scenario":null},{"value":"0,00E+00","module":"A2","scenario":null},{"value":"6,48E-01","module":"A3","scenario":null},{"value":"0,00E+00","module":"C1","scenario":null},{"value":"0,00E+00","module":"C2","scenario":null},{"value":"0,00E+00","module":"C3","scenario":null},{"value":"1,09E-01","module":"C4","scenario":null},{"value":"-2,38E-03","module":"D","scenario":null},{"value":"3,12E+01","module":"A1A3","scenario":null}]},{"parameter":"PERT","unit":"MJ","values":[{"value":"9,42E+01","module":"A1","scenario":null},{"value":"0,00E+00","module":"A2","scenario":null},{"value":"1,92E+00","module":"A3","scenario":null},{"value":"0,00E+00","module":"C1","scenario":null},{"value":"0,00E+00","module":"C2","scenario":null},{"value":"0,00E+00","module":"C3","scenario":null},{"value":"8,68E-01","module":"C4","scenario":null},{"value":"-2,09E-02","module":"D","scenario":null},{"value":"9,61E+01","module":"A1A3","scenario":null}]},{"parameter":"PENRE","unit":"MJ","values":[{"value":"3,20E+02","module":"A1","scenario":null},{"value":"0,00E+00","module":"A2","scenario":null},{"value":"0,00E+00","module":"A3","scenario":null},{"value":"0,00E+00","module":"C1","scenario":null},{"value":"0,00E+00","module":"C2","scenario":null},{"value":"0,00E+00","module":"C3","scenario":null},{"value":"0,00E+00","module":"C4","scenario":null},{"value":"0,00E+00","module":"D","scenario":null},{"value":"3,20E+02","module":"A1A3","scenario":null}]},{"parameter":"PENRM","unit":"MJ","values":[{"value":"8,87E+02","module":"A1","scenario":null},{"value":"0,00E+00","module":"A2","scenario":null},{"value":"1,17E+01","module":"A3","scenario":null},{"value":"0,00E+00","module":"C1","scenario":null},{"value":"0,00E+00","module":"C2","scenario":null},{"value":"0,00E+00","module":"C3","scenario":null},{"value":"8,87E+00","module":"C4","scenario":null},{"value":"-2,86E-01","module":"D","scenario":null},{"value":"8,99E+02","module":"A1A3","scenario":null}]},{"parameter":"PENRT","unit":"MJ","values":[{"value":"1,21E+03","module":"A1","scenario":null},{"value":"0,00E+00","module":"A2","scenario":null},{"value":"1,17E+01","module":"A3","scenario":null},{"value":"0,00E+00","module":"C1","scenario":null},{"value":"0,00E+00","module":"C2","scenario":null},{"value":"0,00E+00","module":"C3","scenario":null},{"value":"8,87E+00","module":"C4","scenario":null},{"value":"-2,86E-01","module":"D","scenario":null},{"value":"1,22E+03","module":"A1A3","scenario":null}]},{"parameter":"SM","unit":"kg","values":[{"value":"0,00E+00","module":"A1","scenario":null},{"value":"0,00E+00","module":"A2","scenario":null},{"value":"0,00E+00","module":"A3","scenario":null},{"value":"0,00E+00","module":"C1","scenario":null},{"value":"0,00E+00","module":"C2","scenario":null},{"value":"0,00E+00","module":"C3","scenario":null},{"value":"0,00E+00","module":"C4","scenario":null},{"value":"0,00E+00","module":"D","scenario":null},{"value":"0,00E+00","module":"A1A3","scenario":null}]},{"parameter":"RSF","unit":"MJ","values":[{"value":"0,00E+00","module":"A1","scenario":null},{"value":"0,00E+00","module":"A2","scenario":null},{"value":"0,00E+00","module":"A3","scenario":null},{"value":"0,00E+00","module":"C1","scenario":null},{"value":"0,00E+00","module":"C2","scenario":null},{"value":"0,00E+00","module":"C3","scenario":null},{"value":"0,00E+00","module":"C4","scenario":null},{"value":"0,00E+00","module":"D","scenario":null},{"value":"0,00E+00","module":"A1A3","scenario":null}]},{"parameter":"NRSF","unit":"MJ","values":[{"value":"0,00E+00","module":"A1","scenario":null},{"value":"0,00E+00","module":"A2","scenario":null},{"value":"0,00E+00","module":"A3","scenario":null},{"value":"0,00E+00","module":"C1","scenario":null},{"value":"0,00E+00","module":"C2","scenario":null},{"value":"0,00E+00","module":"C3","scenario":null},{"value":"0,00E+00","module":"C4","scenario":null},{"value":"0,00E+00","module":"D","scenario":null},{"value":"0,00E+00","module":"A1A3","scenario":null}]},{"parameter":"FW","unit":"m^3","values":[{"value":"5,32E-01","module":"A1","scenario":null},{"value":"2,28E-03","module":"A2","scenario":null},{"value":"7,12E-03","module":"A3","scenario":null},{"value":"0,00E+00","module":"C1","scenario":null},{"value":"1,10E-03","module":"C2","scenario":null},{"value":"0,00E+00","module":"C3","scenario":null},{"value":"3,44E-02","module":"C4","scenario":null},{"value":"-9,99E-05","module":"D","scenario":null},{"value":"5,41E-01","module":"A1A3","scenario":null}]}],"end_of_life_waste":[{"parameter":"HWD","unit":"kg","values":[{"value":"4,20E-04","module":"A1","scenario":null},{"value":"4,79E-05","module":"A2","scenario":null},{"value":"7,44E-05","module":"A3","scenario":null},{"value":"0,00E+00","module":"C1","scenario":null},{"value":"8,38E-05","module":"C2","scenario":null},{"value":"0,00E+00","module":"C3","scenario":null},{"value":"1,48E-05","module":"C4","scenario":null},{"value":"-2,24E-07","module":"D","scenario":null},{"value":"5,42E-04","module":"A1A3","scenario":null}]},{"parameter":"NHWD","unit":"kg","values":[{"value":"2,67E+00","module":"A1","scenario":null},{"value":"9,91E-01","module":"A2","scenario":null},{"value":"4,05E-01","module":"A3","scenario":null},{"value":"0,00E+00","module":"C1","scenario":null},{"value":"1,48E-01","module":"C2","scenario":null},{"value":"0,00E+00","module":"C3","scenario":null},{"value":"6,01E-01","module":"C4","scenario":null},{"value":"0,00E+00","module":"D","scenario":null},{"value":"4,07E+00","module":"A1A3","scenario":null}]},{"parameter":"RWD","unit":"kg","values":[{"value":"0,00E+00","module":"A1","scenario":null},{"value":"1,58E-04","module":"A2","scenario":null},{"value":"3,29E-05","module":"A3","scenario":null},{"value":"0,00E+00","module":"C1","scenario":null},{"value":"2,21E-04","module":"C2","scenario":null},{"value":"0,00E+00","module":"C3","scenario":null},{"value":"2,57E-05","module":"C4","scenario":null},{"value":"-5,52E-07","module":"D","scenario":null},{"value":"1,91E-04","module":"A1A3","scenario":null}]}],"end_of_life_flow":[{"parameter":"CRU","unit":"kg","values":[{"value":"0,00E+00","module":"A1","scenario":null},{"value":"0,00E+00","module":"A2","scenario":null},{"value":"0,00E+00","module":"A3","scenario":null},{"value":"0,00E+00","module":"C1","scenario":null},{"value":"0,00E+00","module":"C2","scenario":null},{"value":"0,00E+00","module":"C3","scenario":null},{"value":"0,00E+00","module":"C4","scenario":null},{"value":"0,00E+00","module":"D","scenario":null},{"value":"0,00E+00","module":"A1A3","scenario":null}]},{"parameter":"MFR","unit":"kg","values":[{"value":"0,00E+00","module":"A1","scenario":null},{"value":"0,00E+00","module":"A2","scenario":null},{"value":"2,54E-01","module":"A3","scenario":null},{"value":"0,00E+00","module":"C1","scenario":null},{"value":"0,00E+00","module":"C2","scenario":null},{"value":"0,00E+00","module":"C3","scenario":null},{"value":"2,54E-01","module":"C4","scenario":null},{"value":"0,00E+00","module":"D","scenario":null},{"value":"2,54E-01","module":"A1A3","scenario":null}]},{"parameter":"MER","unit":"kg","values":[{"value":"0,00E+00","module":"A1","scenario":null},{"value":"0,00E+00","module":"A2","scenario":null},{"value":"0,00E+00","module":"A3","scenario":null},{"value":"0,00E+00","module":"C1","scenario":null},{"value":"0,00E+00","module":"C2","scenario":null},{"value":"0,00E+00","module":"C3","scenario":null},{"value":"0,00E+00","module":"C4","scenario":null},{"value":"0,00E+00","module":"D","scenario":null},{"value":"0,00E+00","module":"A1A3","scenario":null}]},{"parameter":"EEE","unit":"MJ","values":[{"value":"0,00E+00","module":"A1","scenario":null},{"value":"0,00E+00","module":"A2","scenario":null},{"value":"0,00E+00","module":"A3","scenario":null},{"value":"0,00E+00","module":"C1","scenario":null},{"value":"0,00E+00","module":"C2","scenario":null},{"value":"0,00E+00","module":"C3","scenario":null},{"value":"9,74E+00","module":"C4","scenario":null},{"value":"0,00E+00","module":"D","scenario":null},{"value":"0,00E+00","module":"A1A3","scenario":null}]},{"parameter":"EET","unit":"MJ","values":[{"value":"0,00E+00","module":"A1","scenario":null},{"value":"0,00E+00","module":"A2","scenario":null},{"value":"0,00E+00","module":"A3","scenario":null},{"value":"0,00E+00","module":"C1","scenario":null},{"value":"0,00E+00","module":"C2","scenario":null},{"value":"0,00E+00","module":"C3","scenario":null},{"value":"0,00E+00","module":"C4","scenario":null},{"value":"0,00E+00","module":"D","scenario":null},{"value":"0,00E+00","module":"A1A3","scenario":null}]}]}