{"product_name":"Access manager 92 00","epd_id":"EPD-DOR-20210193-CBA2-EN","compliance":["DIN EN 15804+A2","ISO 14025"],"producer_name":"dormakaba International Holding GmbH","environmental_impact":[{"parameter":"GWP-total","unit":"kg CO2-eq","values":[{"value":"5,92E+00","module":"A1-A3","scenario":null},{"value":"1,72E-02","module":"A4","scenario":null},{"value":"1,02E-01","module":"A5","scenario":null},{"value":"4,13E+02","module":"B6","scenario":null},{"value":"7,82E-04","module":"C2","scenario":null},{"value":"2,20E-01","module":"C3","scenario":null},{"value":"6,87E-05","module":"C4","scenario":null},{"value":"-3,59E-01","module":"D","scenario":null}]},{"parameter":"GWP-fossil","unit":"kg CO2-eq","values":[{"value":"5,93E+00","module":"A1-A3","scenario":null},{"value":"1,65E-02","module":"A4","scenario":null},{"value":"2,54E-03","module":"A5","scenario":null},{"value":"4,11E+02","module":"B6","scenario":null},{"value":"7,47E-04","module":"C2","scenario":null},{"value":"2,20E-01","module":"C3","scenario":null},{"value":"6,83E-05","module":"C4","scenario":null},{"value":"-3,59E-01","module":"D","scenario":null}]},{"parameter":"GWP-biogenic","unit":"kg CO2-eq","values":[{"value":"-1,66E-02","module":"A1-A3","scenario":null},{"value":"7,26E-04","module":"A4","scenario":null},{"value":"9,90E-02","module":"A5","scenario":null},{"value":"8,16E-01","module":"B6","scenario":null},{"value":"3,45E-05","module":"C2","scenario":null},{"value":"5,13E-06","module":"C3","scenario":null},{"value":"2,33E-07","module":"C4","scenario":null},{"value":"3,05E-04","module":"D","scenario":null}]},{"parameter":"GWP-luluc","unit":"kg CO2-eq","values":[{"value":"8,99E-03","module":"A1-A3","scenario":null},{"value":"3,90E-07","module":"A4","scenario":null},{"value":"1,67E-06","module":"A5","scenario":null},{"value":"5,78E-01","module":"B6","scenario":null},{"value":"1,78E-08","module":"C2","scenario":null},{"value":"1,25E-05","module":"C3","scenario":null},{"value":"1,96E-07","module":"C4","scenario":null},{"value":"-4,83E-04","module":"D","scenario":null}]},{"parameter":"ODP","unit":"kg CFC11-eq","values":[{"value":"7,77E-10","module":"A1-A3","scenario":null},{"value":"1,73E-18","module":"A4","scenario":null},{"value":"1,83E-17","module":"A5","scenario":null},{"value":"6,20E-12","module":"B6","scenario":null},{"value":"7,89E-20","module":"C2","scenario":null},{"value":"1,11E-16","module":"C3","scenario":null},{"value":"2,53E-19","module":"C4","scenario":null},{"value":"-2,10E-15","module":"D","scenario":null}]},{"parameter":"AP","unit":"mol H^(+)-eq","values":[{"value":"3,33E-02","module":"A1-A3","scenario":null},{"value":"4,58E-05","module":"A4","scenario":null},{"value":"2,84E-05","module":"A5","scenario":null},{"value":"1,83E+00","module":"B6","scenario":null},{"value":"7,48E-07","module":"C2","scenario":null},{"value":"3,92E-05","module":"C3","scenario":null},{"value":"4,90E-07","module":"C4","scenario":null},{"value":"-4,34E-03","module":"D","scenario":null}]},{"parameter":"POCP","unit":"kg NMVOC-eq","values":[{"value":"1,71E-02","module":"A1-A3","scenario":null},{"value":"3,63E-05","module":"A4","scenario":null},{"value":"2,72E-05","module":"A5","scenario":null},{"value":"8,67E-01","module":"B6","scenario":null},{"value":"6,73E-07","module":"C2","scenario":null},{"value":"2,45E-05","module":"C3","scenario":null},{"value":"3,82E-07","module":"C4","scenario":null},{"value":"-1,13E-03","module":"D","scenario":null}]},{"parameter":"ADPE","unit":"kg Sb-eq","values":[{"value":"1,14E-02","module":"A1-A3","scenario":null},{"value":"2,32E-01","module":"A4","scenario":null},{"value":"3,20E-02","module":"A5","scenario":null},{"value":"6,19E+03","module":"B6","scenario":null},{"value":"1,06E-02","module":"C2","scenario":null},{"value":"1,02E-01","module":"C3","scenario":null},{"value":"8,96E-04","module":"C4","scenario":null},{"value":"-4,93E+00","module":"D","scenario":null}]},{"parameter":"ADPF","unit":"MJ","values":[{"value":"7,27E+01","module":"A1-A3","scenario":null},{"value":"4,91E-10","module":"A4","scenario":null},{"value":"2,89E-10","module":"A5","scenario":null},{"value":"8,48E-05","module":"B6","scenario":null},{"value":"2,24E-11","module":"C2","scenario":null},{"value":"1,52E-09","module":"C3","scenario":null},{"value":"6,13E-12","module":"C4","scenario":null},{"value":"-1,95E-04","module":"D","scenario":null}]},{"parameter":"WDP","unit":"m^3 world-eq deprived","values":[{"value":"1,42E+00","module":"A1-A3","scenario":null},{"value":"3,22E-05","module":"A4","scenario":null},{"value":"1,26E-02","module":"A5","scenario":null},{"value":"8,74E+01","module":"B6","scenario":null},{"value":"1,46E-06","module":"C2","scenario":null},{"value":"2,25E-02","module":"C3","scenario":null},{"value":"7,16E-06","module":"C4","scenario":null},{"value":"-1,26E-01","module":"D","scenario":null}]},{"parameter":"EP-freshwater","unit":"kg P-eq","values":[{"value":"4,30E-05","module":"A1-A3","scenario":null},{"value":"3,54E-09","module":"A4","scenario":null},{"value":"3,58E-09","module":"A5","scenario":null},{"value":"7,83E-04","module":"B6","scenario":null},{"value":"1,60E-10","module":"C2","scenario":null},{"value":"1,77E-08","module":"C3","scenario":null},{"value":"1,17E-10","module":"C4","scenario":null},{"value":"-3,21E-07","module":"D","scenario":null}]},{"parameter":"EP-marine","unit":"kg N-eq","values":[{"value":"5,84E-03","module":"A1-A3","scenario":null},{"value":"1,29E-05","module":"A4","scenario":null},{"value":"1,03E-05","module":"A5","scenario":null},{"value":"3,00E-01","module":"B6","scenario":null},{"value":"2,38E-07","module":"C2","scenario":null},{"value":"8,85E-06","module":"C3","scenario":null},{"value":"1,26E-07","module":"C4","scenario":null},{"value":"-3,39E-04","module":"D","scenario":null}]},{"parameter":"EP-terrestrial","unit":"mol N-eq","values":[{"value":"6,22E-02","module":"A1-A3","scenario":null},{"value":"1,43E-04","module":"A4","scenario":null},{"value":"1,28E-04","module":"A5","scenario":null},{"value":"3,23E+00","module":"B6","scenario":null},{"value":"2,64E-06","module":"C2","scenario":null},{"value":"1,79E-04","module":"C3","scenario":null},{"value":"1,38E-06","module":"C4","scenario":null},{"value":"-3,65E-03","module":"D","scenario":null}]}],"additional_environmental_impact":[{"parameter":"PM","unit":"Disease incidence","values":[{"value":"3,35E-07","module":"A1-A3","scenario":null},{"value":"5,97E-10","module":"A4","scenario":null},{"value":"1,57E-10","module":"A5","scenario":null},{"value":"2,56E-05","module":"B6","scenario":null},{"value":"3,93E-12","module":"C2","scenario":null},{"value":"5,01E-10","module":"C3","scenario":null},{"value":"6,06E-12","module":"C4","scenario":null},{"value":"-3,51E-08","module":"D","scenario":null}]},{"parameter":"ETP-fw","unit":"CTUe","values":[{"value":"3,91E+01","module":"A1-A3","scenario":null},{"value":"1,65E-01","module":"A4","scenario":null},{"value":"1,52E-02","module":"A5","scenario":null},{"value":"2,28E+03","module":"B6","scenario":null},{"value":"7,51E-03","module":"C2","scenario":null},{"value":"3,83E-02","module":"C3","scenario":null},{"value":"5,12E-04","module":"C4","scenario":null},{"value":"-2,27E+00","module":"D","scenario":null}]},{"parameter":"HTP-c","unit":"CTUh","values":[{"value":"1,94E-09","module":"A1-A3","scenario":null},{"value":"3,10E-12","module":"A4","scenario":null},{"value":"8,04E-13","module":"A5","scenario":null},{"value":"8,34E-08","module":"B6","scenario":null},{"value":"1,41E-13","module":"C2","scenario":null},{"value":"3,32E-12","module":"C3","scenario":null},{"value":"7,58E-14","module":"C4","scenario":null},{"value":"-1,53E-10","module":"D","scenario":null}]},{"parameter":"HTP-nc","unit":"CTUh","values":[{"value":"1,09E-07","module":"A1-A3","scenario":null},{"value":"1,33E-10","module":"A4","scenario":null},{"value":"3,49E-11","module":"A5","scenario":null},{"value":"3,32E-06","module":"B6","scenario":null},{"value":"6,04E-12","module":"C2","scenario":null},{"value":"3,36E-10","module":"C3","scenario":null},{"value":"8,36E-12","module":"C4","scenario":null},{"value":"-1,22E-08","module":"D","scenario":null}]},{"parameter":"SQP","unit":"SQP","values":[{"value":"2,40E+01","module":"A1-A3","scenario":null},{"value":"5,98E-04","module":"A4","scenario":null},{"value":"8,50E-03","module":"A5","scenario":null},{"value":"1,71E+03","module":"B6","scenario":null},{"value":"2,72E-05","module":"C2","scenario":null},{"value":"3,06E-02","module":"C3","scenario":null},{"value":"1,87E-04","module":"C4","scenario":null},{"value":"-2,10E+00","module":"D","scenario":null}]}],"resource_use":[{"parameter":"PERE","unit":"MJ","values":[{"value":"1,73E+01","module":"A1-A3","scenario":null},{"value":"7,33E-04","module":"A4","scenario":null},{"value":"8,65E-01","module":"A5","scenario":null},{"value":"2,32E+03","module":"B6","scenario":null},{"value":"3,34E-05","module":"C2","scenario":null},{"value":"4,46E-02","module":"C3","scenario":null},{"value":"1,17E-04","module":"C4","scenario":null},{"value":"-7,80E-01","module":"D","scenario":null}]},{"parameter":"PERM","unit":"MJ","values":[{"value":"8,77E-01","module":"A1-A3","scenario":null},{"value":"0,00E+00","module":"A4","scenario":null},{"value":"-8,59E-01","module":"A5","scenario":null},{"value":"0,00E+00","module":"B6","scenario":null},{"value":"0,00E+00","module":"C2","scenario":null},{"value":"-1,80E-02","module":"C3","scenario":null},{"value":"0,00E+00","module":"C4","scenario":null},{"value":"0,00E+00","module":"D","scenario":null}]},{"parameter":"PERT","unit":"MJ","values":[{"value":"1,82E+01","module":"A1-A3","scenario":null},{"value":"7,33E-04","module":"A4","scenario":null},{"value":"5,82E-03","module":"A5","scenario":null},{"value":"2,32E+03","module":"B6","scenario":null},{"value":"3,34E-05","module":"C2","scenario":null},{"value":"2,66E-02","module":"C3","scenario":null},{"value":"1,17E-04","module":"C4","scenario":null},{"value":"-7,80E-01","module":"D","scenario":null}]},{"parameter":"PENRE","unit":"MJ","values":[{"value":"6,90E+01","module":"A1-A3","scenario":null},{"value":"2,32E-01","module":"A4","scenario":null},{"value":"3,21E-02","module":"A5","scenario":null},{"value":"6,20E+03","module":"B6","scenario":null},{"value":"1,06E-02","module":"C2","scenario":null},{"value":"3,86E+00","module":"C3","scenario":null},{"value":"8,96E-04","module":"C4","scenario":null},{"value":"-4,93E+00","module":"D","scenario":null}]},{"parameter":"PENRM","unit":"MJ","values":[{"value":"3,76E+00","module":"A1-A3","scenario":null},{"value":"0,00E+00","module":"A4","scenario":null},{"value":"0,00E+00","module":"A5","scenario":null},{"value":"0,00E+00","module":"B6","scenario":null},{"value":"0,00E+00","module":"C2","scenario":null},{"value":"-3,76E+00","module":"C3","scenario":null},{"value":"0,00E+00","module":"C4","scenario":null},{"value":"0,00E+00","module":"D","scenario":null}]},{"parameter":"PENRT","unit":"MJ","values":[{"value":"7,27E+01","module":"A1-A3","scenario":null},{"value":"2,32E-01","module":"A4","scenario":null},{"value":"3,21E-02","module":"A5","scenario":null},{"value":"6,20E+03","module":"B6","scenario":null},{"value":"1,06E-02","module":"C2","scenario":null},{"value":"1,02E-01","module":"C3","scenario":null},{"value":"8,96E-04","module":"C4","scenario":null},{"value":"-4,93E+00","module":"D","scenario":null}]},{"parameter":"SM","unit":"kg","values":[{"value":"0,00E+00","module":"A1-A3","scenario":null},{"value":"0,00E+00","module":"A4","scenario":null},{"value":"0,00E+00","module":"A5","scenario":null},{"value":"0,00E+00","module":"B6","scenario":null},{"value":"0,00E+00","module":"C2","scenario":null},{"value":"0,00E+00","module":"C3","scenario":null},{"value":"0,00E+00","module":"C4","scenario":null},{"value":"0,00E+00","module":"D","scenario":null}]},{"parameter":"RSF","unit":"MJ","values":[{"value":"0,00E+00","module":"A1-A3","scenario":null},{"value":"0,00E+00","module":"A4","scenario":null},{"value":"0,00E+00","module":"A5","scenario":null},{"value":"0,00E+00","module":"B6","scenario":null},{"value":"0,00E+00","module":"C2","scenario":null},{"value":"0,00E+00","module":"C3","scenario":null},{"value":"0,00E+00","module":"C4","scenario":null},{"value":"0,00E+00","module":"D","scenario":null}]},{"parameter":"NRSF","unit":"MJ","values":[{"value":"0,00E+00","module":"A1-A3","scenario":null},{"value":"0,00E+00","module":"A4","scenario":null},{"value":"0,00E+00","module":"A5","scenario":null},{"value":"0,00E+00","module":"B6","scenario":null},{"value":"0,00E+00","module":"C2","scenario":null},{"value":"0,00E+00","module":"C3","scenario":null},{"value":"0,00E+00","module":"C4","scenario":null},{"value":"0,00E+00","module":"D","scenario":null}]},{"parameter":"FW","unit":"m^3","values":[{"value":"3,66E-02","module":"A1-A3","scenario":null},{"value":"1,32E-06","module":"A4","scenario":null},{"value":"2,96E-04","module":"A5","scenario":null},{"value":"3,16E+00","module":"B6","scenario":null},{"value":"5,99E-08","module":"C2","scenario":null},{"value":"5,39E-04","module":"C3","scenario":null},{"value":"2,26E-07","module":"C4","scenario":null},{"value":"-2,49E-03","module":"D","scenario":null}]}],"end_of_life_waste":[{"parameter":"HWD","unit":"kg","values":[{"value":"6,15E-06","module":"A1-A3","scenario":null},{"value":"2,26E-11","module":"A4","scenario":null},{"value":"4,72E-11","module":"A5","scenario":null},{"value":"2,87E-06","module":"B6","scenario":null},{"value":"1,03E-12","module":"C2","scenario":null},{"value":"3,89E-10","module":"C3","scenario":null},{"value":"1,37E-11","module":"C4","scenario":null},{"value":"-1,32E-08","module":"D","scenario":null}]},{"parameter":"NHWD","unit":"kg","values":[{"value":"2,07E-01","module":"A1-A3","scenario":null},{"value":"2,38E-05","module":"A4","scenario":null},{"value":"3,18E-03","module":"A5","scenario":null},{"value":"3,87E+00","module":"B6","scenario":null},{"value":"1,08E-06","module":"C2","scenario":null},{"value":"2,29E-02","module":"C3","scenario":null},{"value":"4,50E-03","module":"C4","scenario":null},{"value":"-5,39E-02","module":"D","scenario":null}]},{"parameter":"RWD","unit":"kg","values":[{"value":"1,67E-03","module":"A1-A3","scenario":null},{"value":"2,50E-07","module":"A4","scenario":null},{"value":"1,68E-06","module":"A5","scenario":null},{"value":"7,18E-01","module":"B6","scenario":null},{"value":"1,14E-08","module":"C2","scenario":null},{"value":"3,79E-06","module":"C3","scenario":null},{"value":"1,02E-08","module":"C4","scenario":null},{"value":"-1,67E-04","module":"D","scenario":null}]}],"end_of_life_flow":[{"parameter":"CRU","unit":"kg","values":[{"value":"0,00E+00","module":"A1-A3","scenario":null},{"value":"0,00E+00","module":"A4","scenario":null},{"value":"0,00E+00","module":"A5","scenario":null},{"value":"0,00E+00","module":"B6","scenario":null},{"value":"0,00E+00","module":"C2","scenario":null},{"value":"0,00E+00","module":"C3","scenario":null},{"value":"0,00E+00","module":"C4","scenario":null},{"value":"0,00E+00","module":"D","scenario":null}]},{"parameter":"MFR","unit":"kg","values":[{"value":"0,00E+00","module":"A1-A3","scenario":null},{"value":"0,00E+00","module":"A4","scenario":null},{"value":"0,00E+00","module":"A5","scenario":null},{"value":"0,00E+00","module":"B6","scenario":null},{"value":"0,00E+00","module":"C2","scenario":null},{"value":"8,76E-02","module":"C3","scenario":null},{"value":"0,00E+00","module":"C4","scenario":null},{"value":"0,00E+00","module":"D","scenario":null}]},{"parameter":"MER","unit":"kg","values":[{"value":"0,00E+00","module":"A1-A3","scenario":null},{"value":"0,00E+00","module":"A4","scenario":null},{"value":"0,00E+00","module":"A5","scenario":null},{"value":"0,00E+00","module":"B6","scenario":null},{"value":"0,00E+00","module":"C2","scenario":null},{"value":"0,00E+00","module":"C3","scenario":null},{"value":"0,00E+00","module":"C4","scenario":null},{"value":"0,00E+00","module":"D","scenario":null}]},{"parameter":"EEE","unit":"MJ","values":[{"value":"1,07E-01","module":"A1-A3","scenario":null},{"value":"0,00E+00","module":"A4","scenario":null},{"value":"1,54E-01","module":"A5","scenario":null},{"value":"0,00E+00","module":"B6","scenario":null},{"value":"0,00E+00","module":"C2","scenario":null},{"value":"0,00E+00","module":"C3","scenario":null},{"value":"0,00E+00","module":"C4","scenario":null},{"value":"0,00E+00","module":"D","scenario":null}]},{"parameter":"EET","unit":"MJ","values":[{"value":"1,95E-01","module":"A1-A3","scenario":null},{"value":"0,00E+00","module":"A4","scenario":null},{"value":"2,79E-01","module":"A5","scenario":null},{"value":"0,00E+00","module":"B6","scenario":null},{"value":"0,00E+00","module":"C2","scenario":null},{"value":"0,00E+00","module":"C3","scenario":null},{"value":"0,00E+00","module":"C4","scenario":null},{"value":"0,00E+00","module":"D","scenario":null}]}]}