{"product_name":"Kalksandstein","epd_id":"EPD-BKS-20210205-IBE2-DE","compliance":["DIN EN 15804+A2","ISO 14025"],"producer_name":"Bundesverband Kalksandsteinindustrie e.V.","environmental_impact":[{"parameter":"GWP-total","unit":"kg CO2-eq.","values":[{"value":"1,26E+02","module":"A1-A3","scenario":null},{"value":"3,93E+00","module":"A4","scenario":null},{"value":"3,04E+00","module":"A5","scenario":null},{"value":"-4,75E+01","module":"B1","scenario":null},{"value":"6,12E-01","module":"C1","scenario":null},{"value":"1,64E+00","module":"C2","scenario":null},{"value":"2,51E+00","module":"C3","scenario":"S1"},{"value":"0,00E+00","module":"C3","scenario":"S2"},{"value":"1,40E+01","module":"C4","scenario":null},{"value":"-9,32E-01","module":"D","scenario":"S0"},{"value":"-2,71E+00","module":"D","scenario":"S1"}]},{"parameter":"GWP-fossil","unit":"kg CO2-eq.","values":[{"value":"1,26E+02","module":"A1-A3","scenario":null},{"value":"3,92E+00","module":"A4","scenario":null},{"value":"3,04E+00","module":"A5","scenario":null},{"value":"0,00E+00","module":"B1","scenario":null},{"value":"6,36E-01","module":"C1","scenario":null},{"value":"1,63E+00","module":"C2","scenario":null},{"value":"2,50E+00","module":"C3","scenario":"S1"},{"value":"0,00E+00","module":"C3","scenario":"S2"},{"value":"1,52E+01","module":"C4","scenario":null},{"value":"-9,28E-01","module":"D","scenario":"S0"},{"value":"-2,72E+00","module":"D","scenario":"S1"}]},{"parameter":"GWP-biogenic","unit":"kg CO2-eq.","values":[{"value":"6,65E-03","module":"A1-A3","scenario":null},{"value":"1,57E-03","module":"A4","scenario":null},{"value":"-7,81E-03","module":"A5","scenario":null},{"value":"0,00E+00","module":"B1","scenario":null},{"value":"-2,70E-02","module":"C1","scenario":null},{"value":"6,56E-04","module":"C2","scenario":null},{"value":"4,77E-03","module":"C3","scenario":"S1"},{"value":"0,00E+00","module":"C3","scenario":"S2"},{"value":"-1,20E+00","module":"C4","scenario":null},{"value":"-3,32E-03","module":"D","scenario":"S0"},{"value":"1,69E-02","module":"D","scenario":"S1"}]},{"parameter":"GWP-luluc","unit":"kg CO2-eq.","values":[{"value":"8,63E-02","module":"A1-A3","scenario":null},{"value":"1,64E-02","module":"A4","scenario":null},{"value":"4,51E-03","module":"A5","scenario":null},{"value":"0,00E+00","module":"B1","scenario":null},{"value":"2,55E-03","module":"C1","scenario":null},{"value":"6,83E-03","module":"C2","scenario":null},{"value":"9,20E-03","module":"C3","scenario":"S1"},{"value":"0,00E+00","module":"C3","scenario":"S2"},{"value":"4,37E-02","module":"C4","scenario":null},{"value":"-1,18E-03","module":"D","scenario":"S0"},{"value":"-8,98E-03","module":"D","scenario":"S1"}]},{"parameter":"ODP","unit":"kg CFC11-eq.","values":[{"value":"4,09E-13","module":"A1-A3","scenario":null},{"value":"9,61E-16","module":"A4","scenario":null},{"value":"1,24E-15","module":"A5","scenario":null},{"value":"0,00E+00","module":"B1","scenario":null},{"value":"1,50E-16","module":"C1","scenario":null},{"value":"4,00E-16","module":"C2","scenario":null},{"value":"1,06E-14","module":"C3","scenario":"S1"},{"value":"0,00E+00","module":"C3","scenario":"S2"},{"value":"5,68E-14","module":"C4","scenario":null},{"value":"-1,32E-14","module":"D","scenario":"S0"},{"value":"-3,85E-14","module":"D","scenario":"S1"}]},{"parameter":"AP","unit":"mol H^(+)-eq.","values":[{"value":"1,04E-01","module":"A1-A3","scenario":null},{"value":"3,63E-03","module":"A4","scenario":null},{"value":"1,06E-02","module":"A5","scenario":null},{"value":"0,00E+00","module":"B1","scenario":null},{"value":"3,01E-03","module":"C1","scenario":null},{"value":"1,51E-03","module":"C2","scenario":null},{"value":"2,35E-02","module":"C3","scenario":"S1"},{"value":"0,00E+00","module":"C3","scenario":"S2"},{"value":"1,09E-01","module":"C4","scenario":null},{"value":"-1,94E-03","module":"D","scenario":"S0"},{"value":"-8,54E-03","module":"D","scenario":"S1"}]},{"parameter":"POCP","unit":"kg NMVOC-eq.","values":[{"value":"1,09E-01","module":"A1-A3","scenario":null},{"value":"2,99E-03","module":"A4","scenario":null},{"value":"4,61E-03","module":"A5","scenario":null},{"value":"0,00E+00","module":"B1","scenario":null},{"value":"3,97E-03","module":"C1","scenario":null},{"value":"1,25E-03","module":"C2","scenario":null},{"value":"3,35E-02","module":"C3","scenario":"S1"},{"value":"0,00E+00","module":"C3","scenario":"S2"},{"value":"8,48E-02","module":"C4","scenario":null},{"value":"-1,10E-03","module":"D","scenario":"S0"},{"value":"-7,67E-03","module":"D","scenario":"S1"}]},{"parameter":"ADPE","unit":"kg Sb-eq.","values":[{"value":"1,05E-05","module":"A1-A3","scenario":null},{"value":"3,25E-07","module":"A4","scenario":null},{"value":"2,48E-06","module":"A5","scenario":null},{"value":"0,00E+00","module":"B1","scenario":null},{"value":"5,07E-08","module":"C1","scenario":null},{"value":"1,36E-07","module":"C2","scenario":null},{"value":"2,75E-06","module":"C3","scenario":"S1"},{"value":"0,00E+00","module":"C3","scenario":"S2"},{"value":"1,37E-06","module":"C4","scenario":null},{"value":"-7,07E-06","module":"D","scenario":"S0"},{"value":"-5,82E-07","module":"D","scenario":"S1"}]},{"parameter":"ADPF","unit":"MJ","values":[{"value":"9,35E+02","module":"A1-A3","scenario":null},{"value":"5,20E+01","module":"A4","scenario":null},{"value":"2,08E+01","module":"A5","scenario":null},{"value":"0,00E+00","module":"B1","scenario":null},{"value":"8,11E+00","module":"C1","scenario":null},{"value":"2,17E+01","module":"C2","scenario":null},{"value":"4,71E+01","module":"C3","scenario":"S1"},{"value":"0,00E+00","module":"C3","scenario":"S2"},{"value":"1,99E+02","module":"C4","scenario":null},{"value":"-1,30E+01","module":"D","scenario":"S0"},{"value":"-3,54E+01","module":"D","scenario":"S1"}]},{"parameter":"WDP","unit":"m^3 Welt-eq. entzogen","values":[{"value":"8,22E+00","module":"A1-A3","scenario":null},{"value":"1,69E-02","module":"A4","scenario":null},{"value":"8,12E-01","module":"A5","scenario":null},{"value":"0,00E+00","module":"B1","scenario":null},{"value":"2,63E-03","module":"C1","scenario":null},{"value":"7,03E-03","module":"C2","scenario":null},{"value":"4,22E-01","module":"C3","scenario":"S1"},{"value":"0,00E+00","module":"C3","scenario":"S2"},{"value":"1,58E+00","module":"C4","scenario":null},{"value":"-3,81E-02","module":"D","scenario":"S0"},{"value":"-6,59E-02","module":"D","scenario":"S1"}]},{"parameter":"EP-freshwater","unit":"kg PO4-eq.","values":[{"value":"1,24E-04","module":"A1-A3","scenario":null},{"value":"8,52E-06","module":"A4","scenario":null},{"value":"2,46E-06","module":"A5","scenario":null},{"value":"0,00E+00","module":"B1","scenario":null},{"value":"1,33E-06","module":"C1","scenario":null},{"value":"3,55E-06","module":"C2","scenario":null},{"value":"5,97E-06","module":"C3","scenario":"S1"},{"value":"0,00E+00","module":"C3","scenario":"S2"},{"value":"2,61E-15","module":"C4","scenario":null},{"value":"-1,89E-06","module":"D","scenario":"S0"},{"value":"-8,17E-06","module":"D","scenario":"S1"}]},{"parameter":"EP-marine","unit":"kg N-eq.","values":[{"value":"3,92E-02","module":"A1-A3","scenario":null},{"value":"1,13E-03","module":"A4","scenario":null},{"value":"1,52E-03","module":"A5","scenario":null},{"value":"0,00E+00","module":"B1","scenario":null},{"value":"1,42E-03","module":"C1","scenario":null},{"value":"4,71E-04","module":"C2","scenario":null},{"value":"1,16E-02","module":"C3","scenario":"S1"},{"value":"0,00E+00","module":"C3","scenario":"S2"},{"value":"2,80E-02","module":"C4","scenario":null},{"value":"-3,94E-04","module":"D","scenario":"S0"},{"value":"-3,24E-03","module":"D","scenario":"S1"}]},{"parameter":"EP-terrestrial","unit":"mol N-eq.","values":[{"value":"4,32E-01","module":"A1-A3","scenario":null},{"value":"1,37E-02","module":"A4","scenario":null},{"value":"1,71E-02","module":"A5","scenario":null},{"value":"0,00E+00","module":"B1","scenario":null},{"value":"1,57E-02","module":"C1","scenario":null},{"value":"5,71E-03","module":"C2","scenario":null},{"value":"1,27E-01","module":"C3","scenario":"S1"},{"value":"0,00E+00","module":"C3","scenario":"S2"},{"value":"3,08E-01","module":"C4","scenario":null},{"value":"-4,24E-03","module":"D","scenario":"S0"},{"value":"-3,56E-02","module":"D","scenario":"S1"}]}],"additional_environmental_impact":[{"parameter":"PM","unit":"Krankheitsf\u00e4lle","values":[{"value":null,"module":"A1-A3","scenario":null},{"value":null,"module":"A4","scenario":null},{"value":null,"module":"A5","scenario":null},{"value":null,"module":"B1","scenario":null},{"value":null,"module":"C1","scenario":null},{"value":null,"module":"C2","scenario":null},{"value":null,"module":"C3","scenario":"S1"},{"value":null,"module":"C3","scenario":"S2"},{"value":null,"module":"C4","scenario":null},{"value":null,"module":"D","scenario":"S0"},{"value":null,"module":"D","scenario":"S1"}]},{"parameter":"ETP-fw","unit":"CTUe","values":[{"value":null,"module":"A1-A3","scenario":null},{"value":null,"module":"A4","scenario":null},{"value":null,"module":"A5","scenario":null},{"value":null,"module":"B1","scenario":null},{"value":null,"module":"C1","scenario":null},{"value":null,"module":"C2","scenario":null},{"value":null,"module":"C3","scenario":"S1"},{"value":null,"module":"C3","scenario":"S2"},{"value":null,"module":"C4","scenario":null},{"value":null,"module":"D","scenario":"S0"},{"value":null,"module":"D","scenario":"S1"}]},{"parameter":"HTP-c","unit":"CTUh","values":[{"value":null,"module":"A1-A3","scenario":null},{"value":null,"module":"A4","scenario":null},{"value":null,"module":"A5","scenario":null},{"value":null,"module":"B1","scenario":null},{"value":null,"module":"C1","scenario":null},{"value":null,"module":"C2","scenario":null},{"value":null,"module":"C3","scenario":"S1"},{"value":null,"module":"C3","scenario":"S2"},{"value":null,"module":"C4","scenario":null},{"value":null,"module":"D","scenario":"S0"},{"value":null,"module":"D","scenario":"S1"}]},{"parameter":"HTP-nc","unit":"CTUh","values":[{"value":null,"module":"A1-A3","scenario":null},{"value":null,"module":"A4","scenario":null},{"value":null,"module":"A5","scenario":null},{"value":null,"module":"B1","scenario":null},{"value":null,"module":"C1","scenario":null},{"value":null,"module":"C2","scenario":null},{"value":null,"module":"C3","scenario":"S1"},{"value":null,"module":"C3","scenario":"S2"},{"value":null,"module":"C4","scenario":null},{"value":null,"module":"D","scenario":"S0"},{"value":null,"module":"D","scenario":"S1"}]},{"parameter":"SQP","unit":"SQP","values":[{"value":null,"module":"A1-A3","scenario":null},{"value":null,"module":"A4","scenario":null},{"value":null,"module":"A5","scenario":null},{"value":null,"module":"B1","scenario":null},{"value":null,"module":"C1","scenario":null},{"value":null,"module":"C2","scenario":null},{"value":null,"module":"C3","scenario":"S1"},{"value":null,"module":"C3","scenario":"S2"},{"value":null,"module":"C4","scenario":null},{"value":null,"module":"D","scenario":"S0"},{"value":null,"module":"D","scenario":"S1"}]}],"resource_use":[{"parameter":"PERE","unit":"MJ","values":[{"value":"1,06E+02","module":"A1-A3","scenario":null},{"value":"3,03E+00","module":"A4","scenario":null},{"value":"3,91E+00","module":"A5","scenario":null},{"value":"0,00E+00","module":"B1","scenario":null},{"value":"4,72E-01","module":"C1","scenario":null},{"value":"1,26E+00","module":"C2","scenario":null},{"value":"3,96E+00","module":"C3","scenario":"S1"},{"value":"0,00E+00","module":"C3","scenario":"S2"},{"value":"2,61E+01","module":"C4","scenario":null},{"value":"-3,18E+00","module":"D","scenario":"S0"},{"value":"-1,01E+01","module":"D","scenario":"S1"}]},{"parameter":"PERM","unit":"MJ","values":[{"value":"0,00E+00","module":"A1-A3","scenario":null},{"value":"0,00E+00","module":"A4","scenario":null},{"value":"0,00E+00","module":"A5","scenario":null},{"value":"0,00E+00","module":"B1","scenario":null},{"value":"0,00E+00","module":"C1","scenario":null},{"value":"0,00E+00","module":"C2","scenario":null},{"value":"0,00E+00","module":"C3","scenario":"S1"},{"value":"0,00E+00","module":"C3","scenario":"S2"},{"value":"0,00E+00","module":"C4","scenario":null},{"value":"0,00E+00","module":"D","scenario":"S0"},{"value":"0,00E+00","module":"D","scenario":"S1"}]},{"parameter":"PERT","unit":"MJ","values":[{"value":"1,06E+02","module":"A1-A3","scenario":null},{"value":"3,03E+00","module":"A4","scenario":null},{"value":"3,91E+00","module":"A5","scenario":null},{"value":"0,00E+00","module":"B1","scenario":null},{"value":"4,72E-01","module":"C1","scenario":null},{"value":"1,26E+00","module":"C2","scenario":null},{"value":"3,96E+00","module":"C3","scenario":"S1"},{"value":"0,00E+00","module":"C3","scenario":"S2"},{"value":"2,61E+01","module":"C4","scenario":null},{"value":"-3,18E+00","module":"D","scenario":"S0"},{"value":"-1,01E+01","module":"D","scenario":"S1"}]},{"parameter":"PENRE","unit":"MJ","values":[{"value":"9,35E+02","module":"A1-A3","scenario":null},{"value":"5,20E+01","module":"A4","scenario":null},{"value":"2,08E+01","module":"A5","scenario":null},{"value":"0,00E+00","module":"B1","scenario":null},{"value":"8,11E+00","module":"C1","scenario":null},{"value":"2,17E+01","module":"C2","scenario":null},{"value":"4,71E+01","module":"C3","scenario":"S1"},{"value":"0,00E+00","module":"C3","scenario":"S2"},{"value":"1,99E+02","module":"C4","scenario":null},{"value":"-1,10E+01","module":"D","scenario":"S0"},{"value":"-3,54E+01","module":"D","scenario":"S1"}]},{"parameter":"PENRM","unit":"MJ","values":[{"value":"0,00E+00","module":"A1-A3","scenario":null},{"value":"0,00E+00","module":"A4","scenario":null},{"value":"0,00E+00","module":"A5","scenario":null},{"value":"0,00E+00","module":"B1","scenario":null},{"value":"0,00E+00","module":"C1","scenario":null},{"value":"0,00E+00","module":"C2","scenario":null},{"value":"0,00E+00","module":"C3","scenario":"S1"},{"value":"0,00E+00","module":"C3","scenario":"S2"},{"value":"0,00E+00","module":"C4","scenario":null},{"value":"0,00E+00","module":"D","scenario":"S0"},{"value":"0,00E+00","module":"D","scenario":"S1"}]},{"parameter":"PENRT","unit":"MJ","values":[{"value":"9,35E+02","module":"A1-A3","scenario":null},{"value":"5,20E+01","module":"A4","scenario":null},{"value":"2,08E+01","module":"A5","scenario":null},{"value":"0,00E+00","module":"B1","scenario":null},{"value":"8,11E+00","module":"C1","scenario":null},{"value":"2,17E+01","module":"C2","scenario":null},{"value":"4,71E+01","module":"C3","scenario":"S1"},{"value":"0,00E+00","module":"C3","scenario":"S2"},{"value":"1,99E+02","module":"C4","scenario":null},{"value":"-1,10E+01","module":"D","scenario":"S0"},{"value":"-3,54E+01","module":"D","scenario":"S1"}]},{"parameter":"SM","unit":"kg","values":[{"value":"5,20E+00","module":"A1-A3","scenario":null},{"value":"0,00E+00","module":"A4","scenario":null},{"value":"0,00E+00","module":"A5","scenario":null},{"value":"0,00E+00","module":"B1","scenario":null},{"value":"0,00E+00","module":"C1","scenario":null},{"value":"0,00E+00","module":"C2","scenario":null},{"value":"9,38E+02","module":"C3","scenario":"S1"},{"value":"0,00E+00","module":"C3","scenario":"S2"},{"value":"0,00E+00","module":"C4","scenario":null},{"value":"0,00E+00","module":"D","scenario":"S0"},{"value":"0,00E+00","module":"D","scenario":"S1"}]},{"parameter":"RSF","unit":"MJ","values":[{"value":"0,00E+00","module":"A1-A3","scenario":null},{"value":"0,00E+00","module":"A4","scenario":null},{"value":"0,00E+00","module":"A5","scenario":null},{"value":"0,00E+00","module":"B1","scenario":null},{"value":"0,00E+00","module":"C1","scenario":null},{"value":"0,00E+00","module":"C2","scenario":null},{"value":"0,00E+00","module":"C3","scenario":"S1"},{"value":"0,00E+00","module":"C3","scenario":"S2"},{"value":"0,00E+00","module":"C4","scenario":null},{"value":"0,00E+00","module":"D","scenario":"S0"},{"value":"0,00E+00","module":"D","scenario":"S1"}]},{"parameter":"NRSF","unit":"MJ","values":[{"value":"0,00E+00","module":"A1-A3","scenario":null},{"value":"0,00E+00","module":"A4","scenario":null},{"value":"0,00E+00","module":"A5","scenario":null},{"value":"0,00E+00","module":"B1","scenario":null},{"value":"0,00E+00","module":"C1","scenario":null},{"value":"0,00E+00","module":"C2","scenario":null},{"value":"0,00E+00","module":"C3","scenario":"S1"},{"value":"0,00E+00","module":"C3","scenario":"S2"},{"value":"0,00E+00","module":"C4","scenario":null},{"value":"0,00E+00","module":"D","scenario":"S0"},{"value":"0,00E+00","module":"D","scenario":"S1"}]},{"parameter":"FW","unit":"m^3","values":[{"value":"2,62E-01","module":"A1-A3","scenario":null},{"value":"2,71E-03","module":"A4","scenario":null},{"value":"3,11E-02","module":"A5","scenario":null},{"value":"0,00E+00","module":"B1","scenario":null},{"value":"4,23E-04","module":"C1","scenario":null},{"value":"1,13E-03","module":"C2","scenario":null},{"value":"1,23E-02","module":"C3","scenario":"S1"},{"value":"0,00E+00","module":"C3","scenario":"S2"},{"value":"5,01E-02","module":"C4","scenario":null},{"value":"-2,47E-03","module":"D","scenario":"S0"},{"value":"-6,56E-03","module":"D","scenario":"S1"}]}],"end_of_life_waste":[{"parameter":"HWD","unit":"kg","values":[{"value":"3,75E-06","module":"A1-A3","scenario":null},{"value":"1,94E-06","module":"A4","scenario":null},{"value":"1,89E-04","module":"A5","scenario":null},{"value":"0,00E+00","module":"B1","scenario":null},{"value":"3,03E-07","module":"C1","scenario":null},{"value":"8,10E-07","module":"C2","scenario":null},{"value":"9,91E-07","module":"C3","scenario":"S1"},{"value":"0,00E+00","module":"C3","scenario":"S2"},{"value":"3,03E-06","module":"C4","scenario":null},{"value":"-1,07E-08","module":"D","scenario":"S0"},{"value":"-6,68E-07","module":"D","scenario":"S1"}]},{"parameter":"NHWD","unit":"kg","values":[{"value":"5,93E+01","module":"A1-A3","scenario":null},{"value":"9,13E-03","module":"A4","scenario":null},{"value":"-1,31E-02","module":"A5","scenario":null},{"value":"0,00E+00","module":"B1","scenario":null},{"value":"1,42E-03","module":"C1","scenario":null},{"value":"3,80E-03","module":"C2","scenario":null},{"value":"1,42E-02","module":"C3","scenario":"S1"},{"value":"0,00E+00","module":"C3","scenario":"S2"},{"value":"1,00E+03","module":"C4","scenario":null},{"value":"-2,74E-02","module":"D","scenario":"S0"},{"value":"-2,08E+01","module":"D","scenario":"S1"}]},{"parameter":"RWD","unit":"kg","values":[{"value":"1,41E-02","module":"A1-A3","scenario":null},{"value":"5,47E-05","module":"A4","scenario":null},{"value":"1,40E-04","module":"A5","scenario":null},{"value":"0,00E+00","module":"B1","scenario":null},{"value":"8,54E-06","module":"C1","scenario":null},{"value":"2,28E-05","module":"C2","scenario":null},{"value":"3,78E-04","module":"C3","scenario":"S1"},{"value":"0,00E+00","module":"C3","scenario":"S2"},{"value":"2,23E-03","module":"C4","scenario":null},{"value":"-4,51E-04","module":"D","scenario":"S0"},{"value":"-1,32E-03","module":"D","scenario":"S1"}]}],"end_of_life_flow":[{"parameter":"CRU","unit":"kg","values":[{"value":"0,00E+00","module":"A1-A3","scenario":null},{"value":"0,00E+00","module":"A4","scenario":null},{"value":"0,00E+00","module":"A5","scenario":null},{"value":"0,00E+00","module":"B1","scenario":null},{"value":"0,00E+00","module":"C1","scenario":null},{"value":"0,00E+00","module":"C2","scenario":null},{"value":"0,00E+00","module":"C3","scenario":"S1"},{"value":"0,00E+00","module":"C3","scenario":"S2"},{"value":"0,00E+00","module":"C4","scenario":null},{"value":"0,00E+00","module":"D","scenario":"S0"},{"value":"0,00E+00","module":"D","scenario":"S1"}]},{"parameter":"MFR","unit":"kg","values":[{"value":"0,00E+00","module":"A1-A3","scenario":null},{"value":"0,00E+00","module":"A4","scenario":null},{"value":"0,00E+00","module":"A5","scenario":null},{"value":"0,00E+00","module":"B1","scenario":null},{"value":"0,00E+00","module":"C1","scenario":null},{"value":"0,00E+00","module":"C2","scenario":null},{"value":"0,00E+00","module":"C3","scenario":"S1"},{"value":"0,00E+00","module":"C3","scenario":"S2"},{"value":"0,00E+00","module":"C4","scenario":null},{"value":"0,00E+00","module":"D","scenario":"S0"},{"value":"0,00E+00","module":"D","scenario":"S1"}]},{"parameter":"MER","unit":"kg","values":[{"value":"0,00E+00","module":"A1-A3","scenario":null},{"value":"0,00E+00","module":"A4","scenario":null},{"value":"0,00E+00","module":"A5","scenario":null},{"value":"0,00E+00","module":"B1","scenario":null},{"value":"0,00E+00","module":"C1","scenario":null},{"value":"0,00E+00","module":"C2","scenario":null},{"value":"0,00E+00","module":"C3","scenario":"S1"},{"value":"0,00E+00","module":"C3","scenario":"S2"},{"value":"0,00E+00","module":"C4","scenario":null},{"value":"0,00E+00","module":"D","scenario":"S0"},{"value":"0,00E+00","module":"D","scenario":"S1"}]},{"parameter":"EEE","unit":"MJ","values":[{"value":"0,00E+00","module":"A1-A3","scenario":null},{"value":"0,00E+00","module":"A4","scenario":null},{"value":"2,45E+00","module":"A5","scenario":null},{"value":"0,00E+00","module":"B1","scenario":null},{"value":"0,00E+00","module":"C1","scenario":null},{"value":"0,00E+00","module":"C2","scenario":null},{"value":"0,00E+00","module":"C3","scenario":"S1"},{"value":"0,00E+00","module":"C3","scenario":"S2"},{"value":"0,00E+00","module":"C4","scenario":null},{"value":"0,00E+00","module":"D","scenario":"S0"},{"value":"0,00E+00","module":"D","scenario":"S1"}]},{"parameter":"EET","unit":"MJ","values":[{"value":"0,00E+00","module":"A1-A3","scenario":null},{"value":"0,00E+00","module":"A4","scenario":null},{"value":"5,64E+00","module":"A5","scenario":null},{"value":"0,00E+00","module":"B1","scenario":null},{"value":"0,00E+00","module":"C1","scenario":null},{"value":"0,00E+00","module":"C2","scenario":null},{"value":"0,00E+00","module":"C3","scenario":"S1"},{"value":"0,00E+00","module":"C3","scenario":"S2"},{"value":"0,00E+00","module":"C4","scenario":null},{"value":"0,00E+00","module":"D","scenario":"S0"},{"value":"0,00E+00","module":"D","scenario":"S1"}]}]}