{"product_name":"VELUX flat roof window CSP - grid-connected","epd_id":"EPD-VEL-20220137-IBJ1-EN","compliance":["DIN EN 15804+A2","ISO 14025"],"producer_name":"VELUX Group","environmental_impact":[{"parameter":"GWP-total","unit":"kg CO2-eq.","values":[{"value":"3,89E+02","module":"A1-A3","scenario":null},{"value":"1,21E+01","module":"A5","scenario":null},{"value":"0,00E+00","module":"B1","scenario":null},{"value":"5,20E+01","module":"B2","scenario":null},{"value":"6,87E+02","module":"B6","scenario":null},{"value":"0,00E+00","module":"C1","scenario":null},{"value":"1,21E+00","module":"C2","scenario":null},{"value":"1,23E+01","module":"C3","scenario":null},{"value":"1,55E+02","module":"C4","scenario":null},{"value":"-8,24E+01","module":"D","scenario":null}]},{"parameter":"GWP-fossil","unit":"kg CO2-eq.","values":[{"value":"4,15E+02","module":"A1-A3","scenario":null},{"value":"1,97E+00","module":"A5","scenario":null},{"value":"0,00E+00","module":"B1","scenario":null},{"value":"5,19E+01","module":"B2","scenario":null},{"value":"6,85E+02","module":"B6","scenario":null},{"value":"0,00E+00","module":"C1","scenario":null},{"value":"1,21E+00","module":"C2","scenario":null},{"value":"1,22E+01","module":"C3","scenario":null},{"value":"1,39E+02","module":"C4","scenario":null},{"value":"-8,24E+01","module":"D","scenario":null}]},{"parameter":"GWP-biogenic","unit":"kg CO2-eq.","values":[{"value":"-2,62E+01","module":"A1-A3","scenario":null},{"value":"1,02E+01","module":"A5","scenario":null},{"value":"0,00E+00","module":"B1","scenario":null},{"value":"0,00E+00","module":"B2","scenario":null},{"value":"0,00E+00","module":"B6","scenario":null},{"value":"0,00E+00","module":"C1","scenario":null},{"value":"0,00E+00","module":"C2","scenario":null},{"value":"8,53E-02","module":"C3","scenario":null},{"value":"1,60E+01","module":"C4","scenario":null},{"value":"0,00E+00","module":"D","scenario":null}]},{"parameter":"GWP-luluc","unit":"kg CO2-eq.","values":[{"value":"4,38E-01","module":"A1-A3","scenario":null},{"value":"1,17E-04","module":"A5","scenario":null},{"value":"0,00E+00","module":"B1","scenario":null},{"value":"7,52E-02","module":"B2","scenario":null},{"value":"1,71E+00","module":"B6","scenario":null},{"value":"0,00E+00","module":"C1","scenario":null},{"value":"4,92E-04","module":"C2","scenario":null},{"value":"3,43E-03","module":"C3","scenario":null},{"value":"5,33E-02","module":"C4","scenario":null},{"value":"-6,41E-02","module":"D","scenario":null}]},{"parameter":"ODP","unit":"kg CFC11-eq.","values":[{"value":"8,87E-05","module":"A1-A3","scenario":null},{"value":"6,69E-08","module":"A5","scenario":null},{"value":"0,00E+00","module":"B1","scenario":null},{"value":"2,39E-06","module":"B2","scenario":null},{"value":"3,47E-05","module":"B6","scenario":null},{"value":"0,00E+00","module":"C1","scenario":null},{"value":"2,84E-07","module":"C2","scenario":null},{"value":"2,13E-07","module":"C3","scenario":null},{"value":"1,82E-05","module":"C4","scenario":null},{"value":"-5,74E-06","module":"D","scenario":null}]},{"parameter":"AP","unit":"mol H^(+)-eq.","values":[{"value":"2,52E+00","module":"A1-A3","scenario":null},{"value":"1,78E-03","module":"A5","scenario":null},{"value":"0,00E+00","module":"B1","scenario":null},{"value":"7,98E-01","module":"B2","scenario":null},{"value":"3,53E+00","module":"B6","scenario":null},{"value":"0,00E+00","module":"C1","scenario":null},{"value":"6,86E-03","module":"C2","scenario":null},{"value":"1,40E-02","module":"C3","scenario":null},{"value":"1,99E-01","module":"C4","scenario":null},{"value":"-2,32E-01","module":"D","scenario":null}]},{"parameter":"POCP","unit":"kg NMVOC-eq.","values":[{"value":"1,41E+00","module":"A1-A3","scenario":null},{"value":"2,06E-03","module":"A5","scenario":null},{"value":"0,00E+00","module":"B1","scenario":null},{"value":"2,50E-01","module":"B2","scenario":null},{"value":"1,43E+00","module":"B6","scenario":null},{"value":"0,00E+00","module":"C1","scenario":null},{"value":"7,76E-03","module":"C2","scenario":null},{"value":"1,39E-02","module":"C3","scenario":null},{"value":"1,30E-01","module":"C4","scenario":null},{"value":"-1,51E-01","module":"D","scenario":null}]},{"parameter":"ADPE","unit":"kg Sb-eq.","values":[{"value":"5,38E+02","module":"A1-A3","scenario":null},{"value":"9,72E-07","module":"A5","scenario":null},{"value":"0,00E+00","module":"B1","scenario":null},{"value":"1,49E-02","module":"B2","scenario":null},{"value":"1,66E-03","module":"B6","scenario":null},{"value":"0,00E+00","module":"C1","scenario":null},{"value":"4,05E-06","module":"C2","scenario":null},{"value":"5,83E-06","module":"C3","scenario":null},{"value":"4,21E-04","module":"C4","scenario":null},{"value":"-8,73E-04","module":"D","scenario":null}]},{"parameter":"ADPF","unit":"MJ","values":[{"value":"5,93E+03","module":"A1-A3","scenario":null},{"value":"4,38E+00","module":"A5","scenario":null},{"value":"0,00E+00","module":"B1","scenario":null},{"value":"4,74E+02","module":"B2","scenario":null},{"value":"1,45E+04","module":"B6","scenario":null},{"value":"0,00E+00","module":"C1","scenario":null},{"value":"1,86E+01","module":"C2","scenario":null},{"value":"4,24E+01","module":"C3","scenario":null},{"value":"4,03E+02","module":"C4","scenario":null},{"value":"-1,13E+03","module":"D","scenario":null}]},{"parameter":"WDP","unit":"m^3 world-eq. deprived","values":[{"value":"1,79E+02","module":"A1-A3","scenario":null},{"value":"1,68E-02","module":"A5","scenario":null},{"value":"0,00E+00","module":"B1","scenario":null},{"value":"2,02E+01","module":"B2","scenario":null},{"value":"1,62E+02","module":"B6","scenario":null},{"value":"0,00E+00","module":"C1","scenario":null},{"value":"6,11E-02","module":"C2","scenario":null},{"value":"6,54E-01","module":"C3","scenario":null},{"value":"3,00E+01","module":"C4","scenario":null},{"value":"-8,16E+00","module":"D","scenario":null}]},{"parameter":"EP-freshwater","unit":"kg PO4-eq.","values":[{"value":"1,62E-02","module":"A1-A3","scenario":null},{"value":"2,21E-06","module":"A5","scenario":null},{"value":"0,00E+00","module":"B1","scenario":null},{"value":"3,96E-03","module":"B2","scenario":null},{"value":"7,69E-02","module":"B6","scenario":null},{"value":"0,00E+00","module":"C1","scenario":null},{"value":"8,90E-06","module":"C2","scenario":null},{"value":"3,66E-04","module":"C3","scenario":null},{"value":"1,58E-03","module":"C4","scenario":null},{"value":"-5,91E-03","module":"D","scenario":null}]},{"parameter":"EP-marine","unit":"kg N-eq.","values":[{"value":"3,95E-01","module":"A1-A3","scenario":null},{"value":"6,57E-04","module":"A5","scenario":null},{"value":"0,00E+00","module":"B1","scenario":null},{"value":"6,29E-02","module":"B2","scenario":null},{"value":"4,52E-01","module":"B6","scenario":null},{"value":"0,00E+00","module":"C1","scenario":null},{"value":"2,47E-03","module":"C2","scenario":null},{"value":"4,83E-03","module":"C3","scenario":null},{"value":"4,38E-02","module":"C4","scenario":null},{"value":"-4,14E-02","module":"D","scenario":null}]},{"parameter":"EP-terrestrial","unit":"mol N-eq.","values":[{"value":"4,35E+00","module":"A1-A3","scenario":null},{"value":"7,27E-03","module":"A5","scenario":null},{"value":"0,00E+00","module":"B1","scenario":null},{"value":"7,85E-01","module":"B2","scenario":null},{"value":"5,23E+00","module":"B6","scenario":null},{"value":"0,00E+00","module":"C1","scenario":null},{"value":"2,71E-02","module":"C2","scenario":null},{"value":"5,31E-02","module":"C3","scenario":null},{"value":"4,83E-01","module":"C4","scenario":null},{"value":"-4,84E-01","module":"D","scenario":null}]}],"additional_environmental_impact":[{"parameter":"PM","unit":"Disease incidence","values":[{"value":"2,08E-05","module":"A1-A3","scenario":null},{"value":"2,66E-08","module":"A5","scenario":null},{"value":"0,00E+00","module":"B1","scenario":null},{"value":"3,90E-06","module":"B2","scenario":null},{"value":"9,01E-06","module":"B6","scenario":null},{"value":"0,00E+00","module":"C1","scenario":null},{"value":"1,09E-07","module":"C2","scenario":null},{"value":"1,83E-07","module":"C3","scenario":null},{"value":"1,53E-06","module":"C4","scenario":null},{"value":"-2,18E-06","module":"D","scenario":null}]},{"parameter":"ETP-fw","unit":"CTUe","values":[{"value":"1,43E+04","module":"A1-A3","scenario":null},{"value":"4,27E+00","module":"A5","scenario":null},{"value":"0,00E+00","module":"B1","scenario":null},{"value":"5,84E+03","module":"B2","scenario":null},{"value":"7,30E+03","module":"B6","scenario":null},{"value":"0,00E+00","module":"C1","scenario":null},{"value":"1,47E+01","module":"C2","scenario":null},{"value":"7,99E+01","module":"C3","scenario":null},{"value":"7,60E+03","module":"C4","scenario":null},{"value":"-1,15E+03","module":"D","scenario":null}]},{"parameter":"HTP-c","unit":"CTUh","values":[{"value":"2,07E-06","module":"A1-A3","scenario":null},{"value":"3,44E-10","module":"A5","scenario":null},{"value":"0,00E+00","module":"B1","scenario":null},{"value":"2,52E-07","module":"B2","scenario":null},{"value":"1,95E-07","module":"B6","scenario":null},{"value":"0,00E+00","module":"C1","scenario":null},{"value":"5,88E-10","module":"C2","scenario":null},{"value":"1,41E-09","module":"C3","scenario":null},{"value":"4,93E-08","module":"C4","scenario":null},{"value":"-4,23E-07","module":"D","scenario":null}]},{"parameter":"HTP-nc","unit":"CTUh","values":[{"value":"1,60E-05","module":"A1-A3","scenario":null},{"value":"5,52E-09","module":"A5","scenario":null},{"value":"0,00E+00","module":"B1","scenario":null},{"value":"9,13E-06","module":"B2","scenario":null},{"value":"6,34E-06","module":"B6","scenario":null},{"value":"0,00E+00","module":"C1","scenario":null},{"value":"1,70E-08","module":"C2","scenario":null},{"value":"1,45E-07","module":"C3","scenario":null},{"value":"1,90E-06","module":"C4","scenario":null},{"value":"-2,32E-07","module":"D","scenario":null}]},{"parameter":"SQP","unit":"SQP","values":[{"value":"4,76E+03","module":"A1-A3","scenario":null},{"value":"3,70E+00","module":"A5","scenario":null},{"value":"0,00E+00","module":"B1","scenario":null},{"value":"3,18E+02","module":"B2","scenario":null},{"value":"2,23E+03","module":"B6","scenario":null},{"value":"0,00E+00","module":"C1","scenario":null},{"value":"1,59E+01","module":"C2","scenario":null},{"value":"7,67E+00","module":"C3","scenario":null},{"value":"1,25E+02","module":"C4","scenario":null},{"value":"-1,99E+02","module":"D","scenario":null}]}],"resource_use":[{"parameter":"PERE","unit":"MJ","values":[{"value":"7,52E+02","module":"A1-A3","scenario":null},{"value":"6,52E-02","module":"A5","scenario":null},{"value":"0,00E+00","module":"B1","scenario":null},{"value":"5,89E+01","module":"B2","scenario":null},{"value":"2,75E+03","module":"B6","scenario":null},{"value":"0,00E+00","module":"C1","scenario":null},{"value":"2,63E-01","module":"C2","scenario":null},{"value":"5,09E+00","module":"C3","scenario":null},{"value":"2,12E+02","module":"C4","scenario":null},{"value":"-1,26E+02","module":"D","scenario":null}]},{"parameter":"PERM","unit":"MJ","values":[{"value":"2,85E+02","module":"A1-A3","scenario":null},{"value":"-1,17E+02","module":"A5","scenario":null},{"value":"0,00E+00","module":"B1","scenario":null},{"value":"0,00E+00","module":"B2","scenario":null},{"value":"0,00E+00","module":"B6","scenario":null},{"value":"0,00E+00","module":"C1","scenario":null},{"value":"0,00E+00","module":"C2","scenario":null},{"value":"-1,10E+00","module":"C3","scenario":null},{"value":"-1,67E+02","module":"C4","scenario":null},{"value":"0,00E+00","module":"D","scenario":null}]},{"parameter":"PERT","unit":"MJ","values":[{"value":"1,04E+03","module":"A1-A3","scenario":null},{"value":"-1,17E+02","module":"A5","scenario":null},{"value":"0,00E+00","module":"B1","scenario":null},{"value":"5,89E+01","module":"B2","scenario":null},{"value":"2,75E+03","module":"B6","scenario":null},{"value":"0,00E+00","module":"C1","scenario":null},{"value":"2,63E-01","module":"C2","scenario":null},{"value":"3,99E+00","module":"C3","scenario":null},{"value":"4,55E+01","module":"C4","scenario":null},{"value":"-1,26E+02","module":"D","scenario":null}]},{"parameter":"PENRE","unit":"MJ","values":[{"value":"5,34E+03","module":"A1-A3","scenario":null},{"value":"3,02E+01","module":"A5","scenario":null},{"value":"0,00E+00","module":"B1","scenario":null},{"value":"4,75E+02","module":"B2","scenario":null},{"value":"1,46E+04","module":"B6","scenario":null},{"value":"0,00E+00","module":"C1","scenario":null},{"value":"1,86E+01","module":"C2","scenario":null},{"value":"4,26E-05","module":"C3","scenario":null},{"value":"1,65E+03","module":"C4","scenario":null},{"value":"-1,14E+03","module":"D","scenario":null}]},{"parameter":"PENRM","unit":"MJ","values":[{"value":"1,27E+03","module":"A1-A3","scenario":null},{"value":"-2,58E+01","module":"A5","scenario":null},{"value":"0,00E+00","module":"B1","scenario":null},{"value":"0,00E+00","module":"B2","scenario":null},{"value":"0,00E+00","module":"B6","scenario":null},{"value":"0,00E+00","module":"C1","scenario":null},{"value":"0,00E+00","module":"C2","scenario":null},{"value":"0,00E+00","module":"C3","scenario":null},{"value":"-1,24E+03","module":"C4","scenario":null},{"value":"0,00E+00","module":"D","scenario":null}]},{"parameter":"PENRT","unit":"MJ","values":[{"value":"6,61E+03","module":"A1-A3","scenario":null},{"value":"4,38E+00","module":"A5","scenario":null},{"value":"0,00E+00","module":"B1","scenario":null},{"value":"4,75E+02","module":"B2","scenario":null},{"value":"1,46E+04","module":"B6","scenario":null},{"value":"0,00E+00","module":"C1","scenario":null},{"value":"1,86E+01","module":"C2","scenario":null},{"value":"4,26E-05","module":"C3","scenario":null},{"value":"4,05E+02","module":"C4","scenario":null},{"value":"-1,14E+03","module":"D","scenario":null}]},{"parameter":"SM","unit":"kg","values":[{"value":"2,92E+01","module":"A1-A3","scenario":null},{"value":"0,00E+00","module":"A5","scenario":null},{"value":"0,00E+00","module":"B1","scenario":null},{"value":"0,00E+00","module":"B2","scenario":null},{"value":"0,00E+00","module":"B6","scenario":null},{"value":"0,00E+00","module":"C1","scenario":null},{"value":"0,00E+00","module":"C2","scenario":null},{"value":"0,00E+00","module":"C3","scenario":null},{"value":"0,00E+00","module":"C4","scenario":null},{"value":"8,43E+00","module":"D","scenario":null}]},{"parameter":"RSF","unit":"MJ","values":[{"value":"0,00E+00","module":"A1-A3","scenario":null},{"value":"0,00E+00","module":"A5","scenario":null},{"value":"0,00E+00","module":"B1","scenario":null},{"value":"0,00E+00","module":"B2","scenario":null},{"value":"0,00E+00","module":"B6","scenario":null},{"value":"0,00E+00","module":"C1","scenario":null},{"value":"0,00E+00","module":"C2","scenario":null},{"value":"0,00E+00","module":"C3","scenario":null},{"value":"0,00E+00","module":"C4","scenario":null},{"value":"0,00E+00","module":"D","scenario":null}]},{"parameter":"NRSF","unit":"MJ","values":[{"value":"0,00E+00","module":"A1-A3","scenario":null},{"value":"0,00E+00","module":"A5","scenario":null},{"value":"0,00E+00","module":"B1","scenario":null},{"value":"0,00E+00","module":"B2","scenario":null},{"value":"0,00E+00","module":"B6","scenario":null},{"value":"0,00E+00","module":"C1","scenario":null},{"value":"0,00E+00","module":"C2","scenario":null},{"value":"0,00E+00","module":"C3","scenario":null},{"value":"0,00E+00","module":"C4","scenario":null},{"value":"0,00E+00","module":"D","scenario":null}]},{"parameter":"FW","unit":"m^3","values":[{"value":"4,02E+00","module":"A1-A3","scenario":null},{"value":"7,63E-04","module":"A5","scenario":null},{"value":"0,00E+00","module":"B1","scenario":null},{"value":"4,78E-01","module":"B2","scenario":null},{"value":"9,35E+00","module":"B6","scenario":null},{"value":"0,00E+00","module":"C1","scenario":null},{"value":"2,03E-03","module":"C2","scenario":null},{"value":"1,72E-02","module":"C3","scenario":null},{"value":"7,86E-01","module":"C4","scenario":null},{"value":"-2,50E-01","module":"D","scenario":null}]}],"end_of_life_waste":[{"parameter":"HWD","unit":"kg","values":[{"value":"4,47E-02","module":"A1-A3","scenario":null},{"value":"1,14E-05","module":"A5","scenario":null},{"value":"0,00E+00","module":"B1","scenario":null},{"value":"1,97E-02","module":"B2","scenario":null},{"value":"5,15E-03","module":"B6","scenario":null},{"value":"0,00E+00","module":"C1","scenario":null},{"value":"4,75E-05","module":"C2","scenario":null},{"value":"4,26E-05","module":"C3","scenario":null},{"value":"6,80E-04","module":"C4","scenario":null},{"value":"-1,62E-03","module":"D","scenario":null}]},{"parameter":"NHWD","unit":"kg","values":[{"value":"1,68E+02","module":"A1-A3","scenario":null},{"value":"3,08E-01","module":"A5","scenario":null},{"value":"0,00E+00","module":"B1","scenario":null},{"value":"2,41E+01","module":"B2","scenario":null},{"value":"5,46E+01","module":"B6","scenario":null},{"value":"0,00E+00","module":"C1","scenario":null},{"value":"1,25E+00","module":"C2","scenario":null},{"value":"4,74E+00","module":"C3","scenario":null},{"value":"4,17E+01","module":"C4","scenario":null},{"value":"-3,55E+01","module":"D","scenario":null}]},{"parameter":"RWD","unit":"kg","values":[{"value":"3,00E-02","module":"A1-A3","scenario":null},{"value":"6,26E-05","module":"A5","scenario":null},{"value":"0,00E+00","module":"B1","scenario":null},{"value":"2,37E-03","module":"B2","scenario":null},{"value":"1,95E-01","module":"B6","scenario":null},{"value":"0,00E+00","module":"C1","scenario":null},{"value":"2,69E-04","module":"C2","scenario":null},{"value":"3,77E-04","module":"C3","scenario":null},{"value":"3,04E-03","module":"C4","scenario":null},{"value":"-4,56E-03","module":"D","scenario":null}]}],"end_of_life_flow":[{"parameter":"CRU","unit":"kg","values":[{"value":"0,00E+00","module":"A1-A3","scenario":null},{"value":"0,00E+00","module":"A5","scenario":null},{"value":"0,00E+00","module":"B1","scenario":null},{"value":"0,00E+00","module":"B2","scenario":null},{"value":"0,00E+00","module":"B6","scenario":null},{"value":"0,00E+00","module":"C1","scenario":null},{"value":"0,00E+00","module":"C2","scenario":null},{"value":"0,00E+00","module":"C3","scenario":null},{"value":"0,00E+00","module":"C4","scenario":null},{"value":"0,00E+00","module":"D","scenario":null}]},{"parameter":"MFR","unit":"kg","values":[{"value":"1,63E+01","module":"A1-A3","scenario":null},{"value":"6,91E+00","module":"A5","scenario":null},{"value":"0,00E+00","module":"B1","scenario":null},{"value":"0,00E+00","module":"B2","scenario":null},{"value":"0,00E+00","module":"B6","scenario":null},{"value":"0,00E+00","module":"C1","scenario":null},{"value":"0,00E+00","module":"C2","scenario":null},{"value":"3,21E+01","module":"C3","scenario":null},{"value":"0,00E+00","module":"C4","scenario":null},{"value":"0,00E+00","module":"D","scenario":null}]},{"parameter":"MER","unit":"kg","values":[{"value":"0,00E+00","module":"A1-A3","scenario":null},{"value":"0,00E+00","module":"A5","scenario":null},{"value":"0,00E+00","module":"B1","scenario":null},{"value":"0,00E+00","module":"B2","scenario":null},{"value":"0,00E+00","module":"B6","scenario":null},{"value":"0,00E+00","module":"C1","scenario":null},{"value":"0,00E+00","module":"C2","scenario":null},{"value":"0,00E+00","module":"C3","scenario":null},{"value":"0,00E+00","module":"C4","scenario":null},{"value":"0,00E+00","module":"D","scenario":null}]},{"parameter":"EEE","unit":"MJ","values":[{"value":"1,44E+01","module":"A1-A3","scenario":null},{"value":"3,35E+00","module":"A5","scenario":null},{"value":"0,00E+00","module":"B1","scenario":null},{"value":"0,00E+00","module":"B2","scenario":null},{"value":"0,00E+00","module":"B6","scenario":null},{"value":"0,00E+00","module":"C1","scenario":null},{"value":"0,00E+00","module":"C2","scenario":null},{"value":"0,00E+00","module":"C3","scenario":null},{"value":"1,84E+02","module":"C4","scenario":null},{"value":"0,00E+00","module":"D","scenario":null}]},{"parameter":"EET","unit":"MJ","values":[{"value":"2,82E+01","module":"A1-A3","scenario":null},{"value":"6,60E+00","module":"A5","scenario":null},{"value":"0,00E+00","module":"B1","scenario":null},{"value":"0,00E+00","module":"B2","scenario":null},{"value":"0,00E+00","module":"B6","scenario":null},{"value":"0,00E+00","module":"C1","scenario":null},{"value":"0,00E+00","module":"C2","scenario":null},{"value":"0,00E+00","module":"C3","scenario":null},{"value":"3,61E+02","module":"C4","scenario":null},{"value":"0,00E+00","module":"D","scenario":null}]}]}