{"product_name":"Dr. Schutz\u00ae PU Sealer","epd_id":"EPD-Dr. Schutz-281-EN","compliance":["EN 15804+A2","ISO 14025"],"producer_name":"Dr. Schutz GmbH","environmental_impact":[{"parameter":"GWP-total","unit":"kg CO2-eq.","values":[{"value":"2,32E-01","module":"A1","scenario":"Standard scenario"},{"value":"1,77E-03","module":"A2","scenario":"Standard scenario"},{"value":"1,73E-01","module":"A3","scenario":"Standard scenario"},{"value":"7,03E-03","module":"A4","scenario":"Standard scenario"},{"value":"3,31E-01","module":"A5","scenario":"Standard scenario"},{"value":"0,00E+00","module":"C1","scenario":"Standard scenario"},{"value":"1,36E-03","module":"C2","scenario":"Standard scenario"},{"value":"1,60E-01","module":"C3","scenario":"Standard scenario"},{"value":"0,00E+00","module":"C4","scenario":"Standard scenario"},{"value":"-1,81E-02","module":"D","scenario":"Standard scenario"},{"value":"4,07E-01","module":"A1A3","scenario":null}]},{"parameter":"GWP-fossil","unit":"kg CO2-eq.","values":[{"value":"2,34E-01","module":"A1","scenario":"Standard scenario"},{"value":"1,76E-03","module":"A2","scenario":"Standard scenario"},{"value":"1,79E-01","module":"A3","scenario":"Standard scenario"},{"value":"7,02E-03","module":"A4","scenario":"Standard scenario"},{"value":"3,38E-01","module":"A5","scenario":"Standard scenario"},{"value":"0,00E+00","module":"C1","scenario":"Standard scenario"},{"value":"1,35E-03","module":"C2","scenario":"Standard scenario"},{"value":"1,60E-01","module":"C3","scenario":"Standard scenario"},{"value":"0,00E+00","module":"C4","scenario":"Standard scenario"},{"value":"-2,31E-02","module":"D","scenario":"Standard scenario"},{"value":"4,15E-01","module":"A1A3","scenario":null}]},{"parameter":"GWP-biogenic","unit":"kg CO2-eq.","values":[{"value":"-2,47E-03","module":"A1","scenario":"Standard scenario"},{"value":"8,14E-07","module":"A2","scenario":"Standard scenario"},{"value":"-6,43E-03","module":"A3","scenario":"Standard scenario"},{"value":"3,24E-06","module":"A4","scenario":"Standard scenario"},{"value":"-1,52E-02","module":"A5","scenario":"Standard scenario"},{"value":"0,00E+00","module":"C1","scenario":"Standard scenario"},{"value":"6,25E-07","module":"C2","scenario":"Standard scenario"},{"value":"6,53E-06","module":"C3","scenario":"Standard scenario"},{"value":"0,00E+00","module":"C4","scenario":"Standard scenario"},{"value":"5,05E-03","module":"D","scenario":"Standard scenario"},{"value":"-8,90E-03","module":"A1A3","scenario":null}]},{"parameter":"GWP-luluc","unit":"kg CO2-eq.","values":[{"value":"8,38E-05","module":"A1","scenario":"Standard scenario"},{"value":"6,46E-07","module":"A2","scenario":"Standard scenario"},{"value":"8,61E-05","module":"A3","scenario":"Standard scenario"},{"value":"2,57E-06","module":"A4","scenario":"Standard scenario"},{"value":"7,84E-03","module":"A5","scenario":"Standard scenario"},{"value":"0,00E+00","module":"C1","scenario":"Standard scenario"},{"value":"4,96E-07","module":"C2","scenario":"Standard scenario"},{"value":"2,86E-07","module":"C3","scenario":"Standard scenario"},{"value":"0,00E+00","module":"C4","scenario":"Standard scenario"},{"value":"-4,67E-05","module":"D","scenario":"Standard scenario"},{"value":"1,71E-04","module":"A1A3","scenario":null}]},{"parameter":"ODP","unit":"kg CFC 11-equiv.","values":[{"value":"5,52E-07","module":"A1","scenario":"Standard scenario"},{"value":"3,89E-10","module":"A2","scenario":"Standard scenario"},{"value":"2,33E-08","module":"A3","scenario":"Standard scenario"},{"value":"1,55E-09","module":"A4","scenario":"Standard scenario"},{"value":"1,07E-07","module":"A5","scenario":"Standard scenario"},{"value":"0,00E+00","module":"C1","scenario":"Standard scenario"},{"value":"2,99E-10","module":"C2","scenario":"Standard scenario"},{"value":"1,49E-10","module":"C3","scenario":"Standard scenario"},{"value":"0,00E+00","module":"C4","scenario":"Standard scenario"},{"value":"-1,91E-09","module":"D","scenario":"Standard scenario"},{"value":"5,76E-07","module":"A1A3","scenario":null}]},{"parameter":"AP","unit":"mol H+-eq.","values":[{"value":"1,36E-03","module":"A1","scenario":"Standard scenario"},{"value":"1,02E-05","module":"A2","scenario":"Standard scenario"},{"value":"4,38E-04","module":"A3","scenario":"Standard scenario"},{"value":"4,07E-05","module":"A4","scenario":"Standard scenario"},{"value":"1,30E-03","module":"A5","scenario":"Standard scenario"},{"value":"0,00E+00","module":"C1","scenario":"Standard scenario"},{"value":"7,85E-06","module":"C2","scenario":"Standard scenario"},{"value":"1,41E-05","module":"C3","scenario":"Standard scenario"},{"value":"0,00E+00","module":"C4","scenario":"Standard scenario"},{"value":"-5,18E-05","module":"D","scenario":"Standard scenario"},{"value":"1,81E-03","module":"A1A3","scenario":null}]},{"parameter":"POCP","unit":"kg NMVOC-eq.","values":[{"value":"8,45E-04","module":"A1","scenario":"Standard scenario"},{"value":"1,13E-05","module":"A2","scenario":"Standard scenario"},{"value":"3,16E-04","module":"A3","scenario":"Standard scenario"},{"value":"4,52E-05","module":"A4","scenario":"Standard scenario"},{"value":"7,67E-04","module":"A5","scenario":"Standard scenario"},{"value":"0,00E+00","module":"C1","scenario":"Standard scenario"},{"value":"8,71E-06","module":"C2","scenario":"Standard scenario"},{"value":"1,72E-05","module":"C3","scenario":"Standard scenario"},{"value":"0,00E+00","module":"C4","scenario":"Standard scenario"},{"value":"-3,18E-05","module":"D","scenario":"Standard scenario"},{"value":"1,17E-03","module":"A1A3","scenario":null}]},{"parameter":"ADPE","unit":"kg Sb-eq.","values":[{"value":"1,95E-06","module":"A1","scenario":"Standard scenario"},{"value":"4,47E-08","module":"A2","scenario":"Standard scenario"},{"value":"8,14E-07","module":"A3","scenario":"Standard scenario"},{"value":"1,78E-07","module":"A4","scenario":"Standard scenario"},{"value":"5,14E-06","module":"A5","scenario":"Standard scenario"},{"value":"0,00E+00","module":"C1","scenario":"Standard scenario"},{"value":"3,43E-08","module":"C2","scenario":"Standard scenario"},{"value":"1,25E-08","module":"C3","scenario":"Standard scenario"},{"value":"0,00E+00","module":"C4","scenario":"Standard scenario"},{"value":"-4,14E-08","module":"D","scenario":"Standard scenario"},{"value":"2,81E-06","module":"A1A3","scenario":null}]},{"parameter":"ADPF","unit":"MJ","values":[{"value":"3,93E+00","module":"A1","scenario":"Standard scenario"},{"value":"2,66E-02","module":"A2","scenario":"Standard scenario"},{"value":"2,72E+00","module":"A3","scenario":"Standard scenario"},{"value":"1,06E-01","module":"A4","scenario":"Standard scenario"},{"value":"3,67E+00","module":"A5","scenario":"Standard scenario"},{"value":"0,00E+00","module":"C1","scenario":"Standard scenario"},{"value":"2,04E-02","module":"C2","scenario":"Standard scenario"},{"value":"1,37E-02","module":"C3","scenario":"Standard scenario"},{"value":"0,00E+00","module":"C4","scenario":"Standard scenario"},{"value":"-3,29E-01","module":"D","scenario":"Standard scenario"},{"value":"6,68E+00","module":"A1A3","scenario":null}]},{"parameter":"WDP","unit":"m3 world-eq.","values":[{"value":"9,67E-02","module":"A1","scenario":"Standard scenario"},{"value":"9,52E-05","module":"A2","scenario":"Standard scenario"},{"value":"4,94E-02","module":"A3","scenario":"Standard scenario"},{"value":"3,79E-04","module":"A4","scenario":"Standard scenario"},{"value":"1,64E-01","module":"A5","scenario":"Standard scenario"},{"value":"0,00E+00","module":"C1","scenario":"Standard scenario"},{"value":"7,31E-05","module":"C2","scenario":"Standard scenario"},{"value":"-6,65E-04","module":"C3","scenario":"Standard scenario"},{"value":"0,00E+00","module":"C4","scenario":"Standard scenario"},{"value":"-1,08E-03","module":"D","scenario":"Standard scenario"},{"value":"1,46E-01","module":"A1A3","scenario":null}]},{"parameter":"EP-freshwater","unit":"kg P-eq.","values":[{"value":"1,15E-05","module":"A1","scenario":"Standard scenario"},{"value":"1,78E-08","module":"A2","scenario":"Standard scenario"},{"value":"4,44E-06","module":"A3","scenario":"Standard scenario"},{"value":"7,08E-08","module":"A4","scenario":"Standard scenario"},{"value":"1,86E-05","module":"A5","scenario":"Standard scenario"},{"value":"0,00E+00","module":"C1","scenario":"Standard scenario"},{"value":"1,37E-08","module":"C2","scenario":"Standard scenario"},{"value":"1,77E-08","module":"C3","scenario":"Standard scenario"},{"value":"0,00E+00","module":"C4","scenario":"Standard scenario"},{"value":"-1,89E-06","module":"D","scenario":"Standard scenario"},{"value":"1,60E-05","module":"A1A3","scenario":null}]},{"parameter":"EP-marine","unit":"kg N-eq.","values":[{"value":"2,00E-04","module":"A1","scenario":"Standard scenario"},{"value":"3,61E-06","module":"A2","scenario":"Standard scenario"},{"value":"1,11E-04","module":"A3","scenario":"Standard scenario"},{"value":"1,44E-05","module":"A4","scenario":"Standard scenario"},{"value":"3,19E-04","module":"A5","scenario":"Standard scenario"},{"value":"0,00E+00","module":"C1","scenario":"Standard scenario"},{"value":"2,77E-06","module":"C2","scenario":"Standard scenario"},{"value":"6,28E-06","module":"C3","scenario":"Standard scenario"},{"value":"0,00E+00","module":"C4","scenario":"Standard scenario"},{"value":"-1,23E-05","module":"D","scenario":"Standard scenario"},{"value":"3,15E-04","module":"A1A3","scenario":null}]},{"parameter":"EP-terrestrial","unit":"mol N-eq.","values":[{"value":"1,92E-03","module":"A1","scenario":"Standard scenario"},{"value":"3,97E-05","module":"A2","scenario":"Standard scenario"},{"value":"9,86E-04","module":"A3","scenario":"Standard scenario"},{"value":"1,58E-04","module":"A4","scenario":"Standard scenario"},{"value":"2,80E-03","module":"A5","scenario":"Standard scenario"},{"value":"0,00E+00","module":"C1","scenario":"Standard scenario"},{"value":"3,05E-05","module":"C2","scenario":"Standard scenario"},{"value":"6,96E-05","module":"C3","scenario":"Standard scenario"},{"value":"0,00E+00","module":"C4","scenario":"Standard scenario"},{"value":"-1,40E-04","module":"D","scenario":"Standard scenario"},{"value":"2,95E-03","module":"A1A3","scenario":null}]}],"additional_environmental_impact":[{"parameter":"PM","unit":"disease incidence","values":[{"value":"1,11E-08","module":"A1","scenario":"Standard scenario"},{"value":"1,59E-10","module":"A2","scenario":"Standard scenario"},{"value":"3,64E-09","module":"A3","scenario":"Standard scenario"},{"value":"6,32E-10","module":"A4","scenario":"Standard scenario"},{"value":"1,14E-08","module":"A5","scenario":"Standard scenario"},{"value":"0,00E+00","module":"C1","scenario":"Standard scenario"},{"value":"1,22E-10","module":"C2","scenario":"Standard scenario"},{"value":"1,13E-10","module":"C3","scenario":"Standard scenario"},{"value":"0,00E+00","module":"C4","scenario":"Standard scenario"},{"value":"-2,94E-10","module":"D","scenario":"Standard scenario"},{"value":"1,49E-08","module":"A1A3","scenario":null}]},{"parameter":"ETP-fw","unit":"CTUe","values":[{"value":"4,81E+00","module":"A1","scenario":"Standard scenario"},{"value":"2,37E-02","module":"A2","scenario":"Standard scenario"},{"value":"1,66E+00","module":"A3","scenario":"Standard scenario"},{"value":"9,44E-02","module":"A4","scenario":"Standard scenario"},{"value":"6,68E+00","module":"A5","scenario":"Standard scenario"},{"value":"0,00E+00","module":"C1","scenario":"Standard scenario"},{"value":"1,82E-02","module":"C2","scenario":"Standard scenario"},{"value":"4,32E-02","module":"C3","scenario":"Standard scenario"},{"value":"0,00E+00","module":"C4","scenario":"Standard scenario"},{"value":"-3,13E-01","module":"D","scenario":"Standard scenario"},{"value":"6,49E+00","module":"A1A3","scenario":null}]},{"parameter":"HTP-c","unit":"CTUh","values":[{"value":"9,55E-11","module":"A1","scenario":"Standard scenario"},{"value":"7,70E-13","module":"A2","scenario":"Standard scenario"},{"value":"3,37E-11","module":"A3","scenario":"Standard scenario"},{"value":"3,06E-12","module":"A4","scenario":"Standard scenario"},{"value":"1,76E-10","module":"A5","scenario":"Standard scenario"},{"value":"0,00E+00","module":"C1","scenario":"Standard scenario"},{"value":"5,91E-13","module":"C2","scenario":"Standard scenario"},{"value":"2,05E-10","module":"C3","scenario":"Standard scenario"},{"value":"0,00E+00","module":"C4","scenario":"Standard scenario"},{"value":"-4,29E-12","module":"D","scenario":"Standard scenario"},{"value":"1,30E-10","module":"A1A3","scenario":null}]},{"parameter":"HTP-nc","unit":"CTUh","values":[{"value":"7,39E-09","module":"A1","scenario":"Standard scenario"},{"value":"2,60E-11","module":"A2","scenario":"Standard scenario"},{"value":"6,51E-09","module":"A3","scenario":"Standard scenario"},{"value":"1,03E-10","module":"A4","scenario":"Standard scenario"},{"value":"6,13E-09","module":"A5","scenario":"Standard scenario"},{"value":"0,00E+00","module":"C1","scenario":"Standard scenario"},{"value":"1,99E-11","module":"C2","scenario":"Standard scenario"},{"value":"6,26E-10","module":"C3","scenario":"Standard scenario"},{"value":"0,00E+00","module":"C4","scenario":"Standard scenario"},{"value":"-1,31E-10","module":"D","scenario":"Standard scenario"},{"value":"1,39E-08","module":"A1A3","scenario":null}]},{"parameter":"SQP","unit":"dimensionless","values":[{"value":"3,00E-01","module":"A1","scenario":"Standard scenario"},{"value":"2,31E-02","module":"A2","scenario":"Standard scenario"},{"value":"4,16E-01","module":"A3","scenario":"Standard scenario"},{"value":"9,19E-02","module":"A4","scenario":"Standard scenario"},{"value":"1,87E+00","module":"A5","scenario":"Standard scenario"},{"value":"0,00E+00","module":"C1","scenario":"Standard scenario"},{"value":"1,77E-02","module":"C2","scenario":"Standard scenario"},{"value":"5,60E-03","module":"C3","scenario":"Standard scenario"},{"value":"0,00E+00","module":"C4","scenario":"Standard scenario"},{"value":"-1,77E-01","module":"D","scenario":"Standard scenario"},{"value":"7,39E-01","module":"A1A3","scenario":null}]},{"parameter":"IRP","unit":"kBq U235-eq.","values":[{"value":"3,28E-03","module":"A1","scenario":"Standard scenario"},{"value":"1,11E-04","module":"A2","scenario":"Standard scenario"},{"value":"3,56E-03","module":"A3","scenario":"Standard scenario"},{"value":"4,44E-04","module":"A4","scenario":"Standard scenario"},{"value":"7,54E-03","module":"A5","scenario":"Standard scenario"},{"value":"0,00E+00","module":"C1","scenario":"Standard scenario"},{"value":"8,56E-05","module":"C2","scenario":"Standard scenario"},{"value":"2,89E-05","module":"C3","scenario":"Standard scenario"},{"value":"0,00E+00","module":"C4","scenario":"Standard scenario"},{"value":"-6,29E-04","module":"D","scenario":"Standard scenario"},{"value":"6,95E-03","module":"A1A3","scenario":null}]}],"resource_use":[{"parameter":"PERE","unit":"MJ","values":[{"value":"1,36E-01","module":"A1","scenario":"Standard scenario"},{"value":"3,33E-04","module":"A2","scenario":"Standard scenario"},{"value":"5,06E-02","module":"A3","scenario":"Standard scenario"},{"value":"1,33E-03","module":"A4","scenario":"Standard scenario"},{"value":"8,07E-02","module":"A5","scenario":"Standard scenario"},{"value":"0,00E+00","module":"C1","scenario":"Standard scenario"},{"value":"2,56E-04","module":"C2","scenario":"Standard scenario"},{"value":"3,86E-04","module":"C3","scenario":"Standard scenario"},{"value":"0,00E+00","module":"C4","scenario":"Standard scenario"},{"value":"8,25E-03","module":"D","scenario":"Standard scenario"},{"value":"1,87E-01","module":"A1A3","scenario":null}]},{"parameter":"PERM","unit":"MJ","values":[{"value":"0,00E+00","module":"A1","scenario":"Standard scenario"},{"value":"0,00E+00","module":"A2","scenario":"Standard scenario"},{"value":"6,61E-02","module":"A3","scenario":"Standard scenario"},{"value":"0,00E+00","module":"A4","scenario":"Standard scenario"},{"value":"5,35E-01","module":"A5","scenario":"Standard scenario"},{"value":"0,00E+00","module":"C1","scenario":"Standard scenario"},{"value":"0,00E+00","module":"C2","scenario":"Standard scenario"},{"value":"0,00E+00","module":"C3","scenario":"Standard scenario"},{"value":"0,00E+00","module":"C4","scenario":"Standard scenario"},{"value":"-5,70E-02","module":"D","scenario":"Standard scenario"},{"value":"6,61E-02","module":"A1A3","scenario":null}]},{"parameter":"PERT","unit":"MJ","values":[{"value":"1,36E-01","module":"A1","scenario":"Standard scenario"},{"value":"3,33E-04","module":"A2","scenario":"Standard scenario"},{"value":"1,17E-01","module":"A3","scenario":"Standard scenario"},{"value":"1,33E-03","module":"A4","scenario":"Standard scenario"},{"value":"6,16E-01","module":"A5","scenario":"Standard scenario"},{"value":"0,00E+00","module":"C1","scenario":"Standard scenario"},{"value":"2,56E-04","module":"C2","scenario":"Standard scenario"},{"value":"3,86E-04","module":"C3","scenario":"Standard scenario"},{"value":"0,00E+00","module":"C4","scenario":"Standard scenario"},{"value":"-4,87E-02","module":"D","scenario":"Standard scenario"},{"value":"2,53E-01","module":"A1A3","scenario":null}]},{"parameter":"PENRE","unit":"MJ","values":[{"value":"4,12E+00","module":"A1","scenario":"Standard scenario"},{"value":"2,82E-02","module":"A2","scenario":"Standard scenario"},{"value":"2,72E+00","module":"A3","scenario":"Standard scenario"},{"value":"1,12E-01","module":"A4","scenario":"Standard scenario"},{"value":"3,90E+00","module":"A5","scenario":"Standard scenario"},{"value":"0,00E+00","module":"C1","scenario":"Standard scenario"},{"value":"2,17E-02","module":"C2","scenario":"Standard scenario"},{"value":"1,48E-02","module":"C3","scenario":"Standard scenario"},{"value":"0,00E+00","module":"C4","scenario":"Standard scenario"},{"value":"-3,58E-01","module":"D","scenario":"Standard scenario"},{"value":"6,87E+00","module":"A1A3","scenario":null}]},{"parameter":"PENRM","unit":"MJ","values":[{"value":"1,09E-01","module":"A1","scenario":"Standard scenario"},{"value":"0,00E+00","module":"A2","scenario":"Standard scenario"},{"value":"2,29E-01","module":"A3","scenario":"Standard scenario"},{"value":"0,00E+00","module":"A4","scenario":"Standard scenario"},{"value":"5,08E-02","module":"A5","scenario":"Standard scenario"},{"value":"0,00E+00","module":"C1","scenario":"Standard scenario"},{"value":"0,00E+00","module":"C2","scenario":"Standard scenario"},{"value":"0,00E+00","module":"C3","scenario":"Standard scenario"},{"value":"0,00E+00","module":"C4","scenario":"Standard scenario"},{"value":"0,00E+00","module":"D","scenario":"Standard scenario"},{"value":"3,38E-01","module":"A1A3","scenario":null}]},{"parameter":"PENRT","unit":"MJ","values":[{"value":"4,23E+00","module":"A1","scenario":"Standard scenario"},{"value":"2,82E-02","module":"A2","scenario":"Standard scenario"},{"value":"2,95E+00","module":"A3","scenario":"Standard scenario"},{"value":"1,12E-01","module":"A4","scenario":"Standard scenario"},{"value":"3,95E+00","module":"A5","scenario":"Standard scenario"},{"value":"0,00E+00","module":"C1","scenario":"Standard scenario"},{"value":"2,17E-02","module":"C2","scenario":"Standard scenario"},{"value":"1,48E-02","module":"C3","scenario":"Standard scenario"},{"value":"0,00E+00","module":"C4","scenario":"Standard scenario"},{"value":"-3,58E-01","module":"D","scenario":"Standard scenario"},{"value":"7,21E+00","module":"A1A3","scenario":null}]},{"parameter":"SM","unit":"kg","values":[{"value":"0,00E+00","module":"A1","scenario":"Standard scenario"},{"value":"0,00E+00","module":"A2","scenario":"Standard scenario"},{"value":"0,00E+00","module":"A3","scenario":"Standard scenario"},{"value":"0,00E+00","module":"A4","scenario":"Standard scenario"},{"value":"0,00E+00","module":"A5","scenario":"Standard scenario"},{"value":"0,00E+00","module":"C1","scenario":"Standard scenario"},{"value":"0,00E+00","module":"C2","scenario":"Standard scenario"},{"value":"0,00E+00","module":"C3","scenario":"Standard scenario"},{"value":"0,00E+00","module":"C4","scenario":"Standard scenario"},{"value":"0,00E+00","module":"D","scenario":"Standard scenario"},{"value":"0,00E+00","module":"A1A3","scenario":null}]},{"parameter":"RSF","unit":"MJ","values":[{"value":"0,00E+00","module":"A1","scenario":"Standard scenario"},{"value":"0,00E+00","module":"A2","scenario":"Standard scenario"},{"value":"0,00E+00","module":"A3","scenario":"Standard scenario"},{"value":"0,00E+00","module":"A4","scenario":"Standard scenario"},{"value":"0,00E+00","module":"A5","scenario":"Standard scenario"},{"value":"0,00E+00","module":"C1","scenario":"Standard scenario"},{"value":"0,00E+00","module":"C2","scenario":"Standard scenario"},{"value":"0,00E+00","module":"C3","scenario":"Standard scenario"},{"value":"0,00E+00","module":"C4","scenario":"Standard scenario"},{"value":"0,00E+00","module":"D","scenario":"Standard scenario"},{"value":"0,00E+00","module":"A1A3","scenario":null}]},{"parameter":"NRSF","unit":"MJ","values":[{"value":"0,00E+00","module":"A1","scenario":"Standard scenario"},{"value":"0,00E+00","module":"A2","scenario":"Standard scenario"},{"value":"0,00E+00","module":"A3","scenario":"Standard scenario"},{"value":"0,00E+00","module":"A4","scenario":"Standard scenario"},{"value":"0,00E+00","module":"A5","scenario":"Standard scenario"},{"value":"0,00E+00","module":"C1","scenario":"Standard scenario"},{"value":"0,00E+00","module":"C2","scenario":"Standard scenario"},{"value":"0,00E+00","module":"C3","scenario":"Standard scenario"},{"value":"0,00E+00","module":"C4","scenario":"Standard scenario"},{"value":"0,00E+00","module":"D","scenario":"Standard scenario"},{"value":"0,00E+00","module":"A1A3","scenario":null}]},{"parameter":"FW","unit":"m3","values":[{"value":"2,40E-03","module":"A1","scenario":"Standard scenario"},{"value":"3,24E-06","module":"A2","scenario":"Standard scenario"},{"value":"1,25E-03","module":"A3","scenario":"Standard scenario"},{"value":"1,29E-05","module":"A4","scenario":"Standard scenario"},{"value":"5,11E-03","module":"A5","scenario":"Standard scenario"},{"value":"0,00E+00","module":"C1","scenario":"Standard scenario"},{"value":"2,49E-06","module":"C2","scenario":"Standard scenario"},{"value":"1,23E-05","module":"C3","scenario":"Standard scenario"},{"value":"0,00E+00","module":"C4","scenario":"Standard scenario"},{"value":"-8,86E-05","module":"D","scenario":"Standard scenario"},{"value":"3,65E-03","module":"A1A3","scenario":null}]}],"end_of_life_waste":[{"parameter":"HWD","unit":"kg","values":[{"value":"1,18E-06","module":"A1","scenario":"Standard scenario"},{"value":"6,74E-08","module":"A2","scenario":"Standard scenario"},{"value":"1,76E-06","module":"A3","scenario":"Standard scenario"},{"value":"2,68E-07","module":"A4","scenario":"Standard scenario"},{"value":"3,71E-06","module":"A5","scenario":"Standard scenario"},{"value":"0,00E+00","module":"C1","scenario":"Standard scenario"},{"value":"5,18E-08","module":"C2","scenario":"Standard scenario"},{"value":"2,20E-07","module":"C3","scenario":"Standard scenario"},{"value":"0,00E+00","module":"C4","scenario":"Standard scenario"},{"value":"-2,72E-07","module":"D","scenario":"Standard scenario"},{"value":"3,01E-06","module":"A1A3","scenario":null}]},{"parameter":"NHWD","unit":"kg","values":[{"value":"1,18E-02","module":"A1","scenario":"Standard scenario"},{"value":"1,69E-03","module":"A2","scenario":"Standard scenario"},{"value":"1,21E-02","module":"A3","scenario":"Standard scenario"},{"value":"6,72E-03","module":"A4","scenario":"Standard scenario"},{"value":"3,31E-02","module":"A5","scenario":"Standard scenario"},{"value":"0,00E+00","module":"C1","scenario":"Standard scenario"},{"value":"1,30E-03","module":"C2","scenario":"Standard scenario"},{"value":"2,67E-03","module":"C3","scenario":"Standard scenario"},{"value":"0,00E+00","module":"C4","scenario":"Standard scenario"},{"value":"-1,31E-03","module":"D","scenario":"Standard scenario"},{"value":"2,56E-02","module":"A1A3","scenario":null}]},{"parameter":"RWD","unit":"kg","values":[{"value":"3,09E-06","module":"A1","scenario":"Standard scenario"},{"value":"1,75E-07","module":"A2","scenario":"Standard scenario"},{"value":"3,59E-06","module":"A3","scenario":"Standard scenario"},{"value":"6,95E-07","module":"A4","scenario":"Standard scenario"},{"value":"8,36E-06","module":"A5","scenario":"Standard scenario"},{"value":"0,00E+00","module":"C1","scenario":"Standard scenario"},{"value":"1,34E-07","module":"C2","scenario":"Standard scenario"},{"value":"3,82E-08","module":"C3","scenario":"Standard scenario"},{"value":"0,00E+00","module":"C4","scenario":"Standard scenario"},{"value":"-7,97E-07","module":"D","scenario":"Standard scenario"},{"value":"6,85E-06","module":"A1A3","scenario":null}]}],"end_of_life_flow":[{"parameter":"CRU","unit":"kg","values":[{"value":"0,00E+00","module":"A1","scenario":"Standard scenario"},{"value":"0,00E+00","module":"A2","scenario":"Standard scenario"},{"value":"0,00E+00","module":"A3","scenario":"Standard scenario"},{"value":"0,00E+00","module":"A4","scenario":"Standard scenario"},{"value":"0,00E+00","module":"A5","scenario":"Standard scenario"},{"value":"0,00E+00","module":"C1","scenario":"Standard scenario"},{"value":"0,00E+00","module":"C2","scenario":"Standard scenario"},{"value":"0,00E+00","module":"C3","scenario":"Standard scenario"},{"value":"0,00E+00","module":"C4","scenario":"Standard scenario"},{"value":"0,00E+00","module":"D","scenario":"Standard scenario"},{"value":"0,00E+00","module":"A1A3","scenario":null}]},{"parameter":"MFR","unit":"kg","values":[{"value":"0,00E+00","module":"A1","scenario":"Standard scenario"},{"value":"0,00E+00","module":"A2","scenario":"Standard scenario"},{"value":"0,00E+00","module":"A3","scenario":"Standard scenario"},{"value":"0,00E+00","module":"A4","scenario":"Standard scenario"},{"value":"3,58E-03","module":"A5","scenario":"Standard scenario"},{"value":"0,00E+00","module":"C1","scenario":"Standard scenario"},{"value":"0,00E+00","module":"C2","scenario":"Standard scenario"},{"value":"0,00E+00","module":"C3","scenario":"Standard scenario"},{"value":"0,00E+00","module":"C4","scenario":"Standard scenario"},{"value":"0,00E+00","module":"D","scenario":"Standard scenario"},{"value":"0,00E+00","module":"A1A3","scenario":null}]},{"parameter":"MER","unit":"kg","values":[{"value":"0,00E+00","module":"A1","scenario":"Standard scenario"},{"value":"0,00E+00","module":"A2","scenario":"Standard scenario"},{"value":"0,00E+00","module":"A3","scenario":"Standard scenario"},{"value":"0,00E+00","module":"A4","scenario":"Standard scenario"},{"value":"0,00E+00","module":"A5","scenario":"Standard scenario"},{"value":"0,00E+00","module":"C1","scenario":"Standard scenario"},{"value":"0,00E+00","module":"C2","scenario":"Standard scenario"},{"value":"0,00E+00","module":"C3","scenario":"Standard scenario"},{"value":"0,00E+00","module":"C4","scenario":"Standard scenario"},{"value":"0,00E+00","module":"D","scenario":"Standard scenario"},{"value":"0,00E+00","module":"A1A3","scenario":null}]},{"parameter":"EEE","unit":"MJ","values":[{"value":"0,00E+00","module":"A1","scenario":"Standard scenario"},{"value":"0,00E+00","module":"A2","scenario":"Standard scenario"},{"value":"0,00E+00","module":"A3","scenario":"Standard scenario"},{"value":"0,00E+00","module":"A4","scenario":"Standard scenario"},{"value":"0,00E+00","module":"A5","scenario":"Standard scenario"},{"value":"0,00E+00","module":"C1","scenario":"Standard scenario"},{"value":"0,00E+00","module":"C2","scenario":"Standard scenario"},{"value":"0,00E+00","module":"C3","scenario":"Standard scenario"},{"value":"0,00E+00","module":"C4","scenario":"Standard scenario"},{"value":"0,00E+00","module":"D","scenario":"Standard scenario"},{"value":"0,00E+00","module":"A1A3","scenario":null}]},{"parameter":"EET","unit":"MJ","values":[{"value":"0,00E+00","module":"A1","scenario":"Standard scenario"},{"value":"0,00E+00","module":"A2","scenario":"Standard scenario"},{"value":"0,00E+00","module":"A3","scenario":"Standard scenario"},{"value":"0,00E+00","module":"A4","scenario":"Standard scenario"},{"value":"0,00E+00","module":"A5","scenario":"Standard scenario"},{"value":"0,00E+00","module":"C1","scenario":"Standard scenario"},{"value":"0,00E+00","module":"C2","scenario":"Standard scenario"},{"value":"0,00E+00","module":"C3","scenario":"Standard scenario"},{"value":"0,00E+00","module":"C4","scenario":"Standard scenario"},{"value":"0,00E+00","module":"D","scenario":"Standard scenario"},{"value":"0,00E+00","module":"A1A3","scenario":null}]}]}