{"product_name":"VELUX sun Tunnel TWF f\u00fcr Steildach, flexibel, f\u00fcr profilierte Dacheindeckung","epd_id":"EPD-VEL-20230278-IBA1-EN","compliance":["DIN EN 15804+A2","ISO 14025"],"producer_name":"VELUX Group","environmental_impact":[{"parameter":"GWP-total","unit":"kg CO2-eq","values":[{"value":"5,55E+01","module":"A1-A3","scenario":null},{"value":"4,40E+00","module":"A5","scenario":null},{"value":"0,00E+00","module":"C1","scenario":null},{"value":"7,90E-02","module":"C2","scenario":null},{"value":"2,72E-01","module":"C3","scenario":null},{"value":"1,73E+01","module":"C4","scenario":null},{"value":"-1,86E+01","module":"D","scenario":null}]},{"parameter":"GWP-fossil","unit":"kg CO2-eq","values":[{"value":"5,96E+01","module":"A1-A3","scenario":null},{"value":"2,65E-01","module":"A5","scenario":null},{"value":"0,00E+00","module":"C1","scenario":null},{"value":"7,90E-02","module":"C2","scenario":null},{"value":"2,13E-01","module":"C3","scenario":null},{"value":"1,73E+01","module":"C4","scenario":null},{"value":"-1,86E+01","module":"D","scenario":null}]},{"parameter":"GWP-biogenic","unit":"kg CO2-eq","values":[{"value":"-4,20E+00","module":"A1-A3","scenario":null},{"value":"4,14E+00","module":"A5","scenario":null},{"value":"0,00E+00","module":"C1","scenario":null},{"value":"0,00E+00","module":"C2","scenario":null},{"value":"5,91E-02","module":"C3","scenario":null},{"value":"0,00E+00","module":"C4","scenario":null},{"value":"0,00E+00","module":"D","scenario":null}]},{"parameter":"GWP-luluc","unit":"kg CO2-eq","values":[{"value":"1,12E-01","module":"A1-A3","scenario":null},{"value":"4,60E-05","module":"A5","scenario":null},{"value":"0,00E+00","module":"C1","scenario":null},{"value":"3,21E-05","module":"C2","scenario":null},{"value":"2,37E-04","module":"C3","scenario":null},{"value":"2,71E-04","module":"C4","scenario":null},{"value":"-3,96E-02","module":"D","scenario":null}]},{"parameter":"ODP","unit":"kg CFC11-eq","values":[{"value":"5,42E-06","module":"A1-A3","scenario":null},{"value":"2,64E-08","module":"A5","scenario":null},{"value":"0,00E+00","module":"C1","scenario":null},{"value":"1,85E-08","module":"C2","scenario":null},{"value":"1,31E-08","module":"C3","scenario":null},{"value":"1,01E-07","module":"C4","scenario":null},{"value":"-1,03E-06","module":"D","scenario":null}]},{"parameter":"AP","unit":"mol H^(+)-eq","values":[{"value":"3,08E-01","module":"A1-A3","scenario":null},{"value":"6,53E-04","module":"A5","scenario":null},{"value":"0,00E+00","module":"C1","scenario":null},{"value":"4,48E-04","module":"C2","scenario":null},{"value":"8,13E-04","module":"C3","scenario":null},{"value":"7,09E-03","module":"C4","scenario":null},{"value":"-7,85E-02","module":"D","scenario":null}]},{"parameter":"POCP","unit":"kg NMVOC-eq","values":[{"value":"2,41E-01","module":"A1-A3","scenario":null},{"value":"7,43E-04","module":"A5","scenario":null},{"value":"0,00E+00","module":"C1","scenario":null},{"value":"5,07E-04","module":"C2","scenario":null},{"value":"7,89E-04","module":"C3","scenario":null},{"value":"8,28E-03","module":"C4","scenario":null},{"value":"-4,21E-02","module":"D","scenario":null}]},{"parameter":"ADPE","unit":"kg Sb-eq","values":[{"value":"1,40E+01","module":"A1-A3","scenario":null},{"value":"3,79E-07","module":"A5","scenario":null},{"value":"0,00E+00","module":"C1","scenario":null},{"value":"2,65E-07","module":"C2","scenario":null},{"value":"3,71E-07","module":"C3","scenario":null},{"value":"2,37E-06","module":"C4","scenario":null},{"value":"1,82E-05","module":"D","scenario":null}]},{"parameter":"ADPF","unit":"MJ","values":[{"value":"9,66E+02","module":"A1-A3","scenario":null},{"value":"1,73E+00","module":"A5","scenario":null},{"value":"0,00E+00","module":"C1","scenario":null},{"value":"1,22E+00","module":"C2","scenario":null},{"value":"2,94E+00","module":"C3","scenario":null},{"value":"3,85E+00","module":"C4","scenario":null},{"value":"-2,21E+02","module":"D","scenario":null}]},{"parameter":"WDP","unit":"m^3 world-eq deprived","values":[{"value":"2,77E+01","module":"A1-A3","scenario":null},{"value":"5,91E-03","module":"A5","scenario":null},{"value":"0,00E+00","module":"C1","scenario":null},{"value":"3,99E-03","module":"C2","scenario":null},{"value":"7,33E-03","module":"C3","scenario":null},{"value":"2,19E-01","module":"C4","scenario":null},{"value":"-1,85E+00","module":"D","scenario":null}]},{"parameter":"EP-freshwater","unit":"kg P-eq","values":[{"value":"2,35E-03","module":"A1-A3","scenario":null},{"value":"8,39E-07","module":"A5","scenario":null},{"value":"0,00E+00","module":"C1","scenario":null},{"value":"5,81E-07","module":"C2","scenario":null},{"value":"2,76E-05","module":"C3","scenario":null},{"value":"8,61E-06","module":"C4","scenario":null},{"value":"-1,11E-03","module":"D","scenario":null}]},{"parameter":"EP-marine","unit":"kg N-eq","values":[{"value":"6,55E-02","module":"A1-A3","scenario":null},{"value":"2,36E-04","module":"A5","scenario":null},{"value":"0,00E+00","module":"C1","scenario":null},{"value":"1,61E-04","module":"C2","scenario":null},{"value":"2,60E-04","module":"C3","scenario":null},{"value":"3,48E-03","module":"C4","scenario":null},{"value":"-1,24E-02","module":"D","scenario":null}]},{"parameter":"EP-terrestrial","unit":"mol N-eq","values":[{"value":"5,96E-01","module":"A1-A3","scenario":null},{"value":"2,61E-03","module":"A5","scenario":null},{"value":"0,00E+00","module":"C1","scenario":null},{"value":"1,77E-03","module":"C2","scenario":null},{"value":"2,96E-03","module":"C3","scenario":null},{"value":"3,52E-02","module":"C4","scenario":null},{"value":"-1,41E-01","module":"D","scenario":null}]}],"additional_environmental_impact":[{"parameter":"PM","unit":"Disease incidence","values":[{"value":"4,24E-06","module":"A1-A3","scenario":null},{"value":"1,25E-08","module":"A5","scenario":null},{"value":"0,00E+00","module":"C1","scenario":null},{"value":"8,73E-09","module":"C2","scenario":null},{"value":"1,28E-08","module":"C3","scenario":null},{"value":"3,30E-08","module":"C4","scenario":null},{"value":"-9,20E-07","module":"D","scenario":null}]},{"parameter":"ETP-fw","unit":"CTUe","values":[{"value":"1,92E+03","module":"A1-A3","scenario":null},{"value":"1,40E+00","module":"A5","scenario":null},{"value":"0,00E+00","module":"C1","scenario":null},{"value":"9,63E-01","module":"C2","scenario":null},{"value":"1,73E+00","module":"C3","scenario":null},{"value":"4,25E+01","module":"C4","scenario":null},{"value":"-2,78E+02","module":"D","scenario":null}]},{"parameter":"HTP-c","unit":"CTUh","values":[{"value":"2,90E-07","module":"A1-A3","scenario":null},{"value":"7,31E-11","module":"A5","scenario":null},{"value":"0,00E+00","module":"C1","scenario":null},{"value":"3,84E-11","module":"C2","scenario":null},{"value":"4,68E-11","module":"C3","scenario":null},{"value":"2,27E-09","module":"C4","scenario":null},{"value":"-3,40E-08","module":"D","scenario":null}]},{"parameter":"HTP-nc","unit":"CTUh","values":[{"value":"2,39E-06","module":"A1-A3","scenario":null},{"value":"1,71E-09","module":"A5","scenario":null},{"value":"0,00E+00","module":"C1","scenario":null},{"value":"1,11E-09","module":"C2","scenario":null},{"value":"1,52E-09","module":"C3","scenario":null},{"value":"2,57E-08","module":"C4","scenario":null},{"value":"-2,18E-07","module":"D","scenario":null}]},{"parameter":"SQP","unit":"SQP","values":[{"value":"2,98E+02","module":"A1-A3","scenario":null},{"value":"1,48E+00","module":"A5","scenario":null},{"value":"0,00E+00","module":"C1","scenario":null},{"value":"1,04E+00","module":"C2","scenario":null},{"value":"3,98E-01","module":"C3","scenario":null},{"value":"1,53E+00","module":"C4","scenario":null},{"value":"-3,07E+01","module":"D","scenario":null}]}],"resource_use":[{"parameter":"PERE","unit":"MJ","values":[{"value":"3,85E+01","module":"A1-A3","scenario":null},{"value":"4,75E+01","module":"A5","scenario":null},{"value":"0,00E+00","module":"C1","scenario":null},{"value":"1,72E-02","module":"C2","scenario":null},{"value":"3,72E-01","module":"C3","scenario":null},{"value":"2,59E-01","module":"C4","scenario":null},{"value":"-2,41E+01","module":"D","scenario":null}]},{"parameter":"PERM","unit":"MJ","values":[{"value":"4,83E+01","module":"A1-A3","scenario":null},{"value":"-4,75E+01","module":"A5","scenario":null},{"value":"0,00E+00","module":"C1","scenario":null},{"value":"0,00E+00","module":"C2","scenario":null},{"value":"-7,61E-01","module":"C3","scenario":null},{"value":"0,00E+00","module":"C4","scenario":null},{"value":"0,00E+00","module":"D","scenario":null}]},{"parameter":"PERT","unit":"MJ","values":[{"value":"8,42E+01","module":"A1-A3","scenario":null},{"value":"2,48E-02","module":"A5","scenario":null},{"value":"0,00E+00","module":"C1","scenario":null},{"value":"1,72E-02","module":"C2","scenario":null},{"value":"-3,89E-01","module":"C3","scenario":null},{"value":"2,59E-01","module":"C4","scenario":null},{"value":"-2,41E+01","module":"D","scenario":null}]},{"parameter":"PENRE","unit":"MJ","values":[{"value":"7,91E+02","module":"A1-A3","scenario":null},{"value":"4,08E+00","module":"A5","scenario":null},{"value":"0,00E+00","module":"C1","scenario":null},{"value":"1,22E+00","module":"C2","scenario":null},{"value":"2,35E-06","module":"C3","scenario":null},{"value":"2,23E+02","module":"C4","scenario":null},{"value":"-2,23E+02","module":"D","scenario":null}]},{"parameter":"PENRM","unit":"MJ","values":[{"value":"2,22E+02","module":"A1-A3","scenario":null},{"value":"-2,35E+00","module":"A5","scenario":null},{"value":"0,00E+00","module":"C1","scenario":null},{"value":"0,00E+00","module":"C2","scenario":null},{"value":"0,00E+00","module":"C3","scenario":null},{"value":"-2,20E+02","module":"C4","scenario":null},{"value":"0,00E+00","module":"D","scenario":null}]},{"parameter":"PENRT","unit":"MJ","values":[{"value":"9,66E+02","module":"A1-A3","scenario":null},{"value":"1,73E+00","module":"A5","scenario":null},{"value":"0,00E+00","module":"C1","scenario":null},{"value":"1,22E+00","module":"C2","scenario":null},{"value":"2,35E-06","module":"C3","scenario":null},{"value":"3,85E+00","module":"C4","scenario":null},{"value":"-2,23E+02","module":"D","scenario":null}]},{"parameter":"SM","unit":"kg","values":[{"value":"1,33E+00","module":"A1-A3","scenario":null},{"value":"0,00E+00","module":"A5","scenario":null},{"value":"0,00E+00","module":"C1","scenario":null},{"value":"0,00E+00","module":"C2","scenario":null},{"value":"0,00E+00","module":"C3","scenario":null},{"value":"0,00E+00","module":"C4","scenario":null},{"value":"7,01E-01","module":"D","scenario":null}]},{"parameter":"RSF","unit":"MJ","values":[{"value":"0,00E+00","module":"A1-A3","scenario":null},{"value":"0,00E+00","module":"A5","scenario":null},{"value":"0,00E+00","module":"C1","scenario":null},{"value":"0,00E+00","module":"C2","scenario":null},{"value":"0,00E+00","module":"C3","scenario":null},{"value":"0,00E+00","module":"C4","scenario":null},{"value":"0,00E+00","module":"D","scenario":null}]},{"parameter":"NRSF","unit":"MJ","values":[{"value":"0,00E+00","module":"A1-A3","scenario":null},{"value":"0,00E+00","module":"A5","scenario":null},{"value":"0,00E+00","module":"C1","scenario":null},{"value":"0,00E+00","module":"C2","scenario":null},{"value":"0,00E+00","module":"C3","scenario":null},{"value":"0,00E+00","module":"C4","scenario":null},{"value":"0,00E+00","module":"D","scenario":null}]},{"parameter":"FW","unit":"m^3","values":[{"value":"7,37E-01","module":"A1-A3","scenario":null},{"value":"2,15E-04","module":"A5","scenario":null},{"value":"0,00E+00","module":"C1","scenario":null},{"value":"1,33E-04","module":"C2","scenario":null},{"value":"7,03E-04","module":"C3","scenario":null},{"value":"9,66E-03","module":"C4","scenario":null},{"value":"-8,46E-02","module":"D","scenario":null}]}],"end_of_life_waste":[{"parameter":"HWD","unit":"kg","values":[{"value":"2,65E-03","module":"A1-A3","scenario":null},{"value":"4,45E-06","module":"A5","scenario":null},{"value":"0,00E+00","module":"C1","scenario":null},{"value":"3,10E-06","module":"C2","scenario":null},{"value":"2,35E-06","module":"C3","scenario":null},{"value":"1,42E-05","module":"C4","scenario":null},{"value":"9,91E-04","module":"D","scenario":null}]},{"parameter":"NHWD","unit":"kg","values":[{"value":"1,43E+01","module":"A1-A3","scenario":null},{"value":"1,17E-01","module":"A5","scenario":null},{"value":"0,00E+00","module":"C1","scenario":null},{"value":"8,15E-02","module":"C2","scenario":null},{"value":"1,20E-02","module":"C3","scenario":null},{"value":"2,14E+00","module":"C4","scenario":null},{"value":"-4,46E+00","module":"D","scenario":null}]},{"parameter":"RWD","unit":"kg","values":[{"value":"5,69E-03","module":"A1-A3","scenario":null},{"value":"2,50E-05","module":"A5","scenario":null},{"value":"0,00E+00","module":"C1","scenario":null},{"value":"1,76E-05","module":"C2","scenario":null},{"value":"2,66E-05","module":"C3","scenario":null},{"value":"2,38E-05","module":"C4","scenario":null},{"value":"-8,42E-04","module":"D","scenario":null}]}],"end_of_life_flow":[{"parameter":"CRU","unit":"kg","values":[{"value":"0,00E+00","module":"A1-A3","scenario":null},{"value":"0,00E+00","module":"A5","scenario":null},{"value":"0,00E+00","module":"C1","scenario":null},{"value":"0,00E+00","module":"C2","scenario":null},{"value":"0,00E+00","module":"C3","scenario":null},{"value":"0,00E+00","module":"C4","scenario":null},{"value":"0,00E+00","module":"D","scenario":null}]},{"parameter":"MFR","unit":"kg","values":[{"value":"1,52E+00","module":"A1-A3","scenario":null},{"value":"2,83E+00","module":"A5","scenario":null},{"value":"0,00E+00","module":"C1","scenario":null},{"value":"0,00E+00","module":"C2","scenario":null},{"value":"1,49E+00","module":"C3","scenario":null},{"value":"0,00E+00","module":"C4","scenario":null},{"value":"0,00E+00","module":"D","scenario":null}]},{"parameter":"MER","unit":"kg","values":[{"value":"0,00E+00","module":"A1-A3","scenario":null},{"value":"0,00E+00","module":"A5","scenario":null},{"value":"0,00E+00","module":"C1","scenario":null},{"value":"0,00E+00","module":"C2","scenario":null},{"value":"0,00E+00","module":"C3","scenario":null},{"value":"0,00E+00","module":"C4","scenario":null},{"value":"0,00E+00","module":"D","scenario":null}]},{"parameter":"EEE","unit":"MJ","values":[{"value":"6,52E-01","module":"A1-A3","scenario":null},{"value":"3,06E-01","module":"A5","scenario":null},{"value":"0,00E+00","module":"C1","scenario":null},{"value":"0,00E+00","module":"C2","scenario":null},{"value":"0,00E+00","module":"C3","scenario":null},{"value":"2,86E+01","module":"C4","scenario":null},{"value":"0,00E+00","module":"D","scenario":null}]},{"parameter":"EET","unit":"MJ","values":[{"value":"1,27E+00","module":"A1-A3","scenario":null},{"value":"6,01E-01","module":"A5","scenario":null},{"value":"0,00E+00","module":"C1","scenario":null},{"value":"0,00E+00","module":"C2","scenario":null},{"value":"0,00E+00","module":"C3","scenario":null},{"value":"5,62E+01","module":"C4","scenario":null},{"value":"0,00E+00","module":"D","scenario":null}]}]}