{"product_name":"Therma\u2122 TW58","epd_id":"EPD-KIN-20230169-CBA1-EN","compliance":["DIN EN 15804+A2","ISO 14025"],"producer_name":"Kingspan Insulation B.V.","environmental_impact":[{"parameter":"GWP-total","unit":"kg CO2-eq","values":[{"value":"1,05E+01","module":"A1-A3","scenario":null},{"value":"3,03E-02","module":"A4","scenario":null},{"value":"2,19E-01","module":"A5","scenario":null},{"value":"2,31E-03","module":"C1","scenario":null},{"value":"1,52E-02","module":"C2","scenario":null},{"value":"7,79E+00","module":"C3","scenario":null},{"value":"0,00E+00","module":"C4","scenario":null},{"value":"-3,20E+00","module":"D","scenario":null}]},{"parameter":"GWP-fossil","unit":"kg CO2-eq","values":[{"value":"1,08E+01","module":"A1-A3","scenario":null},{"value":"3,02E-02","module":"A4","scenario":null},{"value":"9,67E-02","module":"A5","scenario":null},{"value":"2,31E-03","module":"C1","scenario":null},{"value":"1,51E-02","module":"C2","scenario":null},{"value":"7,63E+00","module":"C3","scenario":null},{"value":"0,00E+00","module":"C4","scenario":null},{"value":"-3,19E+00","module":"D","scenario":null}]},{"parameter":"GWP-biogenic","unit":"kg CO2-eq","values":[{"value":"-3,27E-01","module":"A1-A3","scenario":null},{"value":"-4,17E-05","module":"A4","scenario":null},{"value":"1,22E-01","module":"A5","scenario":null},{"value":"3,09E-06","module":"C1","scenario":null},{"value":"-2,08E-05","module":"C2","scenario":null},{"value":"1,66E-01","module":"C3","scenario":null},{"value":"0,00E+00","module":"C4","scenario":null},{"value":"-1,58E-02","module":"D","scenario":null}]},{"parameter":"GWP-luluc","unit":"kg CO2-eq","values":[{"value":"7,92E-03","module":"A1-A3","scenario":null},{"value":"1,68E-04","module":"A4","scenario":null},{"value":"1,36E-06","module":"A5","scenario":null},{"value":"2,84E-08","module":"C1","scenario":null},{"value":"8,41E-05","module":"C2","scenario":null},{"value":"1,43E-05","module":"C3","scenario":null},{"value":"0,00E+00","module":"C4","scenario":null},{"value":"-3,64E-04","module":"D","scenario":null}]},{"parameter":"ODP","unit":"kg CFC11-eq","values":[{"value":"1,21E-11","module":"A1-A3","scenario":null},{"value":"1,81E-15","module":"A4","scenario":null},{"value":"2,61E-14","module":"A5","scenario":null},{"value":"1,41E-16","module":"C1","scenario":null},{"value":"9,04E-16","module":"C2","scenario":null},{"value":"5,77E-13","module":"C3","scenario":null},{"value":"0,00E+00","module":"C4","scenario":null},{"value":"-2,05E-11","module":"D","scenario":null}]},{"parameter":"AP","unit":"mol H^(+)-eq","values":[{"value":"2,28E-02","module":"A1-A3","scenario":null},{"value":"3,11E-05","module":"A4","scenario":null},{"value":"2,92E-05","module":"A5","scenario":null},{"value":"1,07E-05","module":"C1","scenario":null},{"value":"1,55E-05","module":"C2","scenario":null},{"value":"4,55E-03","module":"C3","scenario":null},{"value":"0,00E+00","module":"C4","scenario":null},{"value":"-4,90E-03","module":"D","scenario":null}]},{"parameter":"POCP","unit":"kg NMVOC-eq","values":[{"value":"2,67E-02","module":"A1-A3","scenario":null},{"value":"2,74E-05","module":"A4","scenario":null},{"value":"2,46E-05","module":"A5","scenario":null},{"value":"1,45E-05","module":"C1","scenario":null},{"value":"1,37E-05","module":"C2","scenario":null},{"value":"5,64E-03","module":"C3","scenario":null},{"value":"0,00E+00","module":"C4","scenario":null},{"value":"-3,34E-03","module":"D","scenario":null}]},{"parameter":"ADPE","unit":"kg Sb-eq","values":[{"value":"1,02E-05","module":"A1-A3","scenario":null},{"value":"2,52E-09","module":"A4","scenario":null},{"value":"6,38E-10","module":"A5","scenario":null},{"value":"9,44E-11","module":"C1","scenario":null},{"value":"1,26E-09","module":"C2","scenario":null},{"value":"1,58E-08","module":"C3","scenario":null},{"value":"0,00E+00","module":"C4","scenario":null},{"value":"-4,66E-07","module":"D","scenario":null}]},{"parameter":"ADPF","unit":"MJ","values":[{"value":"2,77E+02","module":"A1-A3","scenario":null},{"value":"4,03E-01","module":"A4","scenario":null},{"value":"6,05E-02","module":"A5","scenario":null},{"value":"3,12E-02","module":"C1","scenario":null},{"value":"2,02E-01","module":"C2","scenario":null},{"value":"2,02E+00","module":"C3","scenario":null},{"value":"0,00E+00","module":"C4","scenario":null},{"value":"-5,33E+01","module":"D","scenario":null}]},{"parameter":"WDP","unit":"m^3 world-eq deprived","values":[{"value":"1,55E+00","module":"A1-A3","scenario":null},{"value":"2,71E-04","module":"A4","scenario":null},{"value":"2,18E-02","module":"A5","scenario":null},{"value":"4,28E-06","module":"C1","scenario":null},{"value":"1,35E-04","module":"C2","scenario":null},{"value":"7,72E-01","module":"C3","scenario":null},{"value":"0,00E+00","module":"C4","scenario":null},{"value":"-3,50E-01","module":"D","scenario":null}]},{"parameter":"EP-freshwater","unit":"kg P-eq","values":[{"value":"4,42E-05","module":"A1-A3","scenario":null},{"value":"9,01E-08","module":"A4","scenario":null},{"value":"6,47E-09","module":"A5","scenario":null},{"value":"4,65E-10","module":"C1","scenario":null},{"value":"4,50E-08","module":"C2","scenario":null},{"value":"1,56E-07","module":"C3","scenario":null},{"value":"0,00E+00","module":"C4","scenario":null},{"value":"-4,21E-06","module":"D","scenario":null}]},{"parameter":"EP-marine","unit":"kg N-eq","values":[{"value":"5,90E-03","module":"A1-A3","scenario":null},{"value":"1,02E-05","module":"A4","scenario":null},{"value":"8,87E-06","module":"A5","scenario":null},{"value":"5,10E-06","module":"C1","scenario":null},{"value":"5,09E-06","module":"C2","scenario":null},{"value":"2,19E-03","module":"C3","scenario":null},{"value":"0,00E+00","module":"C4","scenario":null},{"value":"-1,18E-03","module":"D","scenario":null}]},{"parameter":"EP-terrestrial","unit":"mol N-eq","values":[{"value":"6,14E-02","module":"A1-A3","scenario":null},{"value":"1,21E-04","module":"A4","scenario":null},{"value":"1,37E-04","module":"A5","scenario":null},{"value":"5,59E-05","module":"C1","scenario":null},{"value":"6,05E-05","module":"C2","scenario":null},{"value":"2,53E-02","module":"C3","scenario":null},{"value":"0,00E+00","module":"C4","scenario":null},{"value":"-1,27E-02","module":"D","scenario":null}]}],"additional_environmental_impact":[{"parameter":"PM","unit":"Disease incidence","values":[{"value":"2,06E-07","module":"A1-A3","scenario":null},{"value":"1,80E-10","module":"A4","scenario":null},{"value":"2,30E-10","module":"A5","scenario":null},{"value":"1,21E-10","module":"C1","scenario":null},{"value":"8,98E-11","module":"C2","scenario":null},{"value":"1,27E-08","module":"C3","scenario":null},{"value":"0,00E+00","module":"C4","scenario":null},{"value":"-4,26E-08","module":"D","scenario":null}]},{"parameter":"ETP-fw","unit":"CTUe","values":[{"value":"1,13E+02","module":"A1-A3","scenario":null},{"value":"2,80E-01","module":"A4","scenario":null},{"value":"3,63E-02","module":"A5","scenario":null},{"value":"2,17E-02","module":"C1","scenario":null},{"value":"1,40E-01","module":"C2","scenario":null},{"value":"6,96E-01","module":"C3","scenario":null},{"value":"0,00E+00","module":"C4","scenario":null},{"value":"-1,21E+01","module":"D","scenario":null}]},{"parameter":"HTP-c","unit":"CTUh","values":[{"value":"7,24E-09","module":"A1-A3","scenario":null},{"value":"5,64E-12","module":"A4","scenario":null},{"value":"2,17E-12","module":"A5","scenario":null},{"value":"4,02E-13","module":"C1","scenario":null},{"value":"2,82E-12","module":"C2","scenario":null},{"value":"5,21E-11","module":"C3","scenario":null},{"value":"0,00E+00","module":"C4","scenario":null},{"value":"-6,28E-10","module":"D","scenario":null}]},{"parameter":"HTP-nc","unit":"CTUh","values":[{"value":"6,28E-07","module":"A1-A3","scenario":null},{"value":"2,93E-10","module":"A4","scenario":null},{"value":"1,69E-10","module":"A5","scenario":null},{"value":"2,03E-11","module":"C1","scenario":null},{"value":"1,46E-10","module":"C2","scenario":null},{"value":"1,90E-09","module":"C3","scenario":null},{"value":"0,00E+00","module":"C4","scenario":null},{"value":"-2,21E-08","module":"D","scenario":null}]},{"parameter":"SQP","unit":"SQP","values":[{"value":"8,31E+01","module":"A1-A3","scenario":null},{"value":"1,39E-01","module":"A4","scenario":null},{"value":"1,65E-02","module":"A5","scenario":null},{"value":"8,61E-05","module":"C1","scenario":null},{"value":"6,94E-02","module":"C2","scenario":null},{"value":"4,26E-01","module":"C3","scenario":null},{"value":"0,00E+00","module":"C4","scenario":null},{"value":"-9,20E+00","module":"D","scenario":null}]}],"resource_use":[{"parameter":"PERE","unit":"MJ","values":[{"value":"2,49E+01","module":"A1-A3","scenario":null},{"value":"2,29E-02","module":"A4","scenario":null},{"value":"1,03E+00","module":"A5","scenario":null},{"value":"1,18E-04","module":"C1","scenario":null},{"value":"1,15E-02","module":"C2","scenario":null},{"value":"3,54E-01","module":"C3","scenario":null},{"value":"0,00E+00","module":"C4","scenario":null},{"value":"-1,52E+01","module":"D","scenario":null}]},{"parameter":"PERM","unit":"MJ","values":[{"value":"1,02E+00","module":"A1-A3","scenario":null},{"value":"0,00E+00","module":"A4","scenario":null},{"value":"-1,02E+00","module":"A5","scenario":null},{"value":"0,00E+00","module":"C1","scenario":null},{"value":"0,00E+00","module":"C2","scenario":null},{"value":"0,00E+00","module":"C3","scenario":null},{"value":"0,00E+00","module":"C4","scenario":null},{"value":"0,00E+00","module":"D","scenario":null}]},{"parameter":"PERT","unit":"MJ","values":[{"value":"2,59E+01","module":"A1-A3","scenario":null},{"value":"2,29E-02","module":"A4","scenario":null},{"value":"1,49E-02","module":"A5","scenario":null},{"value":"1,18E-04","module":"C1","scenario":null},{"value":"1,15E-02","module":"C2","scenario":null},{"value":"3,54E-01","module":"C3","scenario":null},{"value":"0,00E+00","module":"C4","scenario":null},{"value":"-1,52E+01","module":"D","scenario":null}]},{"parameter":"PENRE","unit":"MJ","values":[{"value":"1,65E+02","module":"A1-A3","scenario":null},{"value":"4,04E-01","module":"A4","scenario":null},{"value":"1,70E+00","module":"A5","scenario":null},{"value":"3,13E-02","module":"C1","scenario":null},{"value":"2,02E-01","module":"C2","scenario":null},{"value":"1,13E+02","module":"C3","scenario":null},{"value":"0,00E+00","module":"C4","scenario":null},{"value":"-5,34E+01","module":"D","scenario":null}]},{"parameter":"PENRM","unit":"MJ","values":[{"value":"1,12E+02","module":"A1-A3","scenario":null},{"value":"0,00E+00","module":"A4","scenario":null},{"value":"-1,63E+00","module":"A5","scenario":null},{"value":"0,00E+00","module":"C1","scenario":null},{"value":"0,00E+00","module":"C2","scenario":null},{"value":"-1,11E+02","module":"C3","scenario":null},{"value":"0,00E+00","module":"C4","scenario":null},{"value":"0,00E+00","module":"D","scenario":null}]},{"parameter":"PENRT","unit":"MJ","values":[{"value":"2,77E+02","module":"A1-A3","scenario":null},{"value":"4,04E-01","module":"A4","scenario":null},{"value":"6,06E-02","module":"A5","scenario":null},{"value":"3,13E-02","module":"C1","scenario":null},{"value":"2,02E-01","module":"C2","scenario":null},{"value":"2,02E+00","module":"C3","scenario":null},{"value":"0,00E+00","module":"C4","scenario":null},{"value":"-5,34E+01","module":"D","scenario":null}]},{"parameter":"SM","unit":"kg","values":[{"value":"0,00E+00","module":"A1-A3","scenario":null},{"value":"0,00E+00","module":"A4","scenario":null},{"value":"0,00E+00","module":"A5","scenario":null},{"value":"0,00E+00","module":"C1","scenario":null},{"value":"0,00E+00","module":"C2","scenario":null},{"value":"0,00E+00","module":"C3","scenario":null},{"value":"0,00E+00","module":"C4","scenario":null},{"value":"0,00E+00","module":"D","scenario":null}]},{"parameter":"RSF","unit":"MJ","values":[{"value":"0,00E+00","module":"A1-A3","scenario":null},{"value":"0,00E+00","module":"A4","scenario":null},{"value":"0,00E+00","module":"A5","scenario":null},{"value":"0,00E+00","module":"C1","scenario":null},{"value":"0,00E+00","module":"C2","scenario":null},{"value":"0,00E+00","module":"C3","scenario":null},{"value":"0,00E+00","module":"C4","scenario":null},{"value":"0,00E+00","module":"D","scenario":null}]},{"parameter":"NRSF","unit":"MJ","values":[{"value":"0,00E+00","module":"A1-A3","scenario":null},{"value":"0,00E+00","module":"A4","scenario":null},{"value":"0,00E+00","module":"A5","scenario":null},{"value":"0,00E+00","module":"C1","scenario":null},{"value":"0,00E+00","module":"C2","scenario":null},{"value":"0,00E+00","module":"C3","scenario":null},{"value":"0,00E+00","module":"C4","scenario":null},{"value":"0,00E+00","module":"D","scenario":null}]},{"parameter":"FW","unit":"m^3","values":[{"value":"7,59E-02","module":"A1-A3","scenario":null},{"value":"2,59E-05","module":"A4","scenario":null},{"value":"5,13E-04","module":"A5","scenario":null},{"value":"1,78E-07","module":"C1","scenario":null},{"value":"1,30E-05","module":"C2","scenario":null},{"value":"1,82E-02","module":"C3","scenario":null},{"value":"0,00E+00","module":"C4","scenario":null},{"value":"-1,64E-02","module":"D","scenario":null}]}],"end_of_life_waste":[{"parameter":"HWD","unit":"kg","values":[{"value":"1,11E-07","module":"A1-A3","scenario":null},{"value":"1,94E-12","module":"A4","scenario":null},{"value":"5,38E-12","module":"A5","scenario":null},{"value":"1,03E-13","module":"C1","scenario":null},{"value":"9,68E-13","module":"C2","scenario":null},{"value":"2,76E-10","module":"C3","scenario":null},{"value":"0,00E+00","module":"C4","scenario":null},{"value":"-6,60E-09","module":"D","scenario":null}]},{"parameter":"NHWD","unit":"kg","values":[{"value":"2,88E-01","module":"A1-A3","scenario":null},{"value":"5,79E-05","module":"A4","scenario":null},{"value":"9,41E-03","module":"A5","scenario":null},{"value":"2,93E-06","module":"C1","scenario":null},{"value":"2,90E-05","module":"C2","scenario":null},{"value":"4,37E-02","module":"C3","scenario":null},{"value":"0,00E+00","module":"C4","scenario":null},{"value":"-8,04E-02","module":"D","scenario":null}]},{"parameter":"RWD","unit":"kg","values":[{"value":"4,93E-03","module":"A1-A3","scenario":null},{"value":"4,98E-07","module":"A4","scenario":null},{"value":"2,97E-06","module":"A5","scenario":null},{"value":"3,43E-08","module":"C1","scenario":null},{"value":"2,49E-07","module":"C2","scenario":null},{"value":"8,40E-05","module":"C3","scenario":null},{"value":"0,00E+00","module":"C4","scenario":null},{"value":"-4,17E-03","module":"D","scenario":null}]}],"end_of_life_flow":[{"parameter":"CRU","unit":"kg","values":[{"value":"0,00E+00","module":"A1-A3","scenario":null},{"value":"0,00E+00","module":"A4","scenario":null},{"value":"0,00E+00","module":"A5","scenario":null},{"value":"0,00E+00","module":"C1","scenario":null},{"value":"0,00E+00","module":"C2","scenario":null},{"value":"0,00E+00","module":"C3","scenario":null},{"value":"0,00E+00","module":"C4","scenario":null},{"value":"0,00E+00","module":"D","scenario":null}]},{"parameter":"MFR","unit":"kg","values":[{"value":"0,00E+00","module":"A1-A3","scenario":null},{"value":"0,00E+00","module":"A4","scenario":null},{"value":"0,00E+00","module":"A5","scenario":null},{"value":"0,00E+00","module":"C1","scenario":null},{"value":"0,00E+00","module":"C2","scenario":null},{"value":"2,54E-02","module":"C3","scenario":null},{"value":"0,00E+00","module":"C4","scenario":null},{"value":"0,00E+00","module":"D","scenario":null}]},{"parameter":"MER","unit":"kg","values":[{"value":"0,00E+00","module":"A1-A3","scenario":null},{"value":"0,00E+00","module":"A4","scenario":null},{"value":"1,06E-01","module":"A5","scenario":null},{"value":"0,00E+00","module":"C1","scenario":null},{"value":"0,00E+00","module":"C2","scenario":null},{"value":"3,46E+00","module":"C3","scenario":null},{"value":"0,00E+00","module":"C4","scenario":null},{"value":"0,00E+00","module":"D","scenario":null}]},{"parameter":"EEE","unit":"MJ","values":[{"value":"0,00E+00","module":"A1-A3","scenario":null},{"value":"0,00E+00","module":"A4","scenario":null},{"value":"3,50E-01","module":"A5","scenario":null},{"value":"0,00E+00","module":"C1","scenario":null},{"value":"0,00E+00","module":"C2","scenario":null},{"value":"1,32E+01","module":"C3","scenario":null},{"value":"0,00E+00","module":"C4","scenario":null},{"value":"0,00E+00","module":"D","scenario":null}]},{"parameter":"EET","unit":"MJ","values":[{"value":"0,00E+00","module":"A1-A3","scenario":null},{"value":"0,00E+00","module":"A4","scenario":null},{"value":"6,28E-01","module":"A5","scenario":null},{"value":"0,00E+00","module":"C1","scenario":null},{"value":"0,00E+00","module":"C2","scenario":null},{"value":"2,36E+01","module":"C3","scenario":null},{"value":"0,00E+00","module":"C4","scenario":null},{"value":"0,00E+00","module":"D","scenario":null}]}]}