{"product_name":"Spannbeton-Weichenschwellen, voestalpine","epd_id":"EPD-VRS-20210079-ICD1-DE","compliance":["DIN EN 15804+A2","ISO 14025"],"producer_name":"voestalpine AG","environmental_impact":[{"parameter":"GWP-total","unit":"kg CO2-eq.","values":[{"value":"4,36E+01","module":"A1-A3","scenario":null},{"value":"0,00E+00","module":"C1","scenario":null},{"value":"5,00E-01","module":"C2","scenario":null},{"value":"1,34E-01","module":"C3","scenario":null},{"value":"1,28E-01","module":"C4","scenario":null},{"value":"-8,79E+00","module":"D","scenario":null}]},{"parameter":"GWP-fossil","unit":"kg CO2-eq.","values":[{"value":"4,34E+01","module":"A1-A3","scenario":null},{"value":"0,00E+00","module":"C1","scenario":null},{"value":"4,97E-01","module":"C2","scenario":null},{"value":"1,34E-01","module":"C3","scenario":null},{"value":"1,37E-01","module":"C4","scenario":null},{"value":"-8,78E+00","module":"D","scenario":null}]},{"parameter":"GWP-biogenic","unit":"kg CO2-eq.","values":[{"value":"1,35E-01","module":"A1-A3","scenario":null},{"value":"0,00E+00","module":"C1","scenario":null},{"value":"-8,30E-04","module":"C2","scenario":null},{"value":"4,46E-04","module":"C3","scenario":null},{"value":"-1,01E-02","module":"C4","scenario":null},{"value":"-7,69E-03","module":"D","scenario":null}]},{"parameter":"GWP-luluc","unit":"kg CO2-eq.","values":[{"value":"3,16E-02","module":"A1-A3","scenario":null},{"value":"0,00E+00","module":"C1","scenario":null},{"value":"4,00E-03","module":"C2","scenario":null},{"value":"1,94E-04","module":"C3","scenario":null},{"value":"3,64E-04","module":"C4","scenario":null},{"value":"-3,97E-03","module":"D","scenario":null}]},{"parameter":"ODP","unit":"kg CFC11-eq.","values":[{"value":"3,73E-09","module":"A1-A3","scenario":null},{"value":"0,00E+00","module":"C1","scenario":null},{"value":"9,07E-17","module":"C2","scenario":null},{"value":"2,94E-15","module":"C3","scenario":null},{"value":"4,84E-16","module":"C4","scenario":null},{"value":"-3,86E-14","module":"D","scenario":null}]},{"parameter":"AP","unit":"mol H^(+)-eq.","values":[{"value":"1,03E-01","module":"A1-A3","scenario":null},{"value":"0,00E+00","module":"C1","scenario":null},{"value":"1,68E-03","module":"C2","scenario":null},{"value":"2,95E-04","module":"C3","scenario":null},{"value":"9,20E-04","module":"C4","scenario":null},{"value":"-1,70E-02","module":"D","scenario":null}]},{"parameter":"POCP","unit":"kg NMVOC-eq.","values":[{"value":"9,65E-02","module":"A1-A3","scenario":null},{"value":"0,00E+00","module":"C1","scenario":null},{"value":"1,49E-03","module":"C2","scenario":null},{"value":"1,80E-04","module":"C3","scenario":null},{"value":"7,16E-04","module":"C4","scenario":null},{"value":"-1,29E-02","module":"D","scenario":null}]},{"parameter":"ADPE","unit":"kg Sb-eq.","values":[{"value":"2,33E-05","module":"A1-A3","scenario":null},{"value":"0,00E+00","module":"C1","scenario":null},{"value":"4,00E-08","module":"C2","scenario":null},{"value":"3,87E-08","module":"C3","scenario":null},{"value":"1,20E-08","module":"C4","scenario":null},{"value":"-1,59E-05","module":"D","scenario":null}]},{"parameter":"ADPF","unit":"MJ","values":[{"value":"3,66E+02","module":"A1-A3","scenario":null},{"value":"0,00E+00","module":"C1","scenario":null},{"value":"6,59E+00","module":"C2","scenario":null},{"value":"2,35E+00","module":"C3","scenario":null},{"value":"1,82E+00","module":"C4","scenario":null},{"value":"-8,93E+01","module":"D","scenario":null}]},{"parameter":"WDP","unit":"m^3 Welt-eq. entzogen","values":[{"value":"1,97E+00","module":"A1-A3","scenario":null},{"value":"0,00E+00","module":"C1","scenario":null},{"value":"4,82E-03","module":"C2","scenario":null},{"value":"2,91E-02","module":"C3","scenario":null},{"value":"1,25E-02","module":"C4","scenario":null},{"value":"-2,00E+00","module":"D","scenario":null}]},{"parameter":"EP-freshwater","unit":"kg PO4-eq.","values":[{"value":"1,33E-04","module":"A1-A3","scenario":null},{"value":"0,00E+00","module":"C1","scenario":null},{"value":"1,51E-06","module":"C2","scenario":null},{"value":"3,57E-07","module":"C3","scenario":null},{"value":"2,20E-07","module":"C4","scenario":null},{"value":"-5,94E-06","module":"D","scenario":null}]},{"parameter":"EP-marine","unit":"kg N-eq.","values":[{"value":"3,21E-02","module":"A1-A3","scenario":null},{"value":"0,00E+00","module":"C1","scenario":null},{"value":"7,58E-04","module":"C2","scenario":null},{"value":"6,55E-05","module":"C3","scenario":null},{"value":"2,36E-04","module":"C4","scenario":null},{"value":"-3,11E-03","module":"D","scenario":null}]},{"parameter":"EP-terrestrial","unit":"mol N-eq.","values":[{"value":"3,47E-01","module":"A1-A3","scenario":null},{"value":"0,00E+00","module":"C1","scenario":null},{"value":"8,46E-03","module":"C2","scenario":null},{"value":"6,89E-04","module":"C3","scenario":null},{"value":"2,59E-03","module":"C4","scenario":null},{"value":"-3,21E-02","module":"D","scenario":null}]}],"additional_environmental_impact":[{"parameter":"PM","unit":"Krankheitsf\u00e4lle","values":[{"value":"3,77E-07","module":"A1-A3","scenario":null},{"value":"0,00E+00","module":"C1","scenario":null},{"value":"4,28E-09","module":"C2","scenario":null},{"value":"6,37E-10","module":"C3","scenario":null},{"value":"1,49E-08","module":"C4","scenario":null},{"value":"3,37E-09","module":"D","scenario":null}]},{"parameter":"ETP-fw","unit":"CTUe","values":[{"value":"1,44E-06","module":"A1-A3","scenario":null},{"value":"0,00E+00","module":"C1","scenario":null},{"value":"9,49E-09","module":"C2","scenario":null},{"value":"2,47E-09","module":"C3","scenario":null},{"value":"1,13E-08","module":"C4","scenario":null},{"value":"-3,21E-07","module":"D","scenario":null}]},{"parameter":"HTP-c","unit":"CTUh","values":[{"value":"1,63E+00","module":"A1-A3","scenario":null},{"value":"0,00E+00","module":"C1","scenario":null},{"value":"1,80E-03","module":"C2","scenario":null},{"value":"5,85E-02","module":"C3","scenario":null},{"value":"2,25E-03","module":"C4","scenario":null},{"value":"-3,45E-01","module":"D","scenario":null}]},{"parameter":"HTP-nc","unit":"CTUh","values":[{"value":"1,61E+02","module":"A1-A3","scenario":null},{"value":"0,00E+00","module":"C1","scenario":null},{"value":"4,93E+00","module":"C2","scenario":null},{"value":"1,01E+00","module":"C3","scenario":null},{"value":"9,76E-01","module":"C4","scenario":null},{"value":"-1,29E+01","module":"D","scenario":null}]},{"parameter":"SQP","unit":"SQP","values":[{"value":"6,00E-09","module":"A1-A3","scenario":null},{"value":"0,00E+00","module":"C1","scenario":null},{"value":"1,02E-10","module":"C2","scenario":null},{"value":"2,78E-11","module":"C3","scenario":null},{"value":"1,42E-10","module":"C4","scenario":null},{"value":"2,05E-09","module":"D","scenario":null}]}],"resource_use":[{"parameter":"PERE","unit":"MJ","values":[{"value":"4,61E+01","module":"A1-A3","scenario":null},{"value":"0,00E+00","module":"C1","scenario":null},{"value":"3,81E-01","module":"C2","scenario":null},{"value":"1,04E+00","module":"C3","scenario":null},{"value":"2,24E-01","module":"C4","scenario":null},{"value":"-4,04E+00","module":"D","scenario":null}]},{"parameter":"PERM","unit":"MJ","values":[{"value":"0,00E+00","module":"A1-A3","scenario":null},{"value":"0,00E+00","module":"C1","scenario":null},{"value":"0,00E+00","module":"C2","scenario":null},{"value":"0,00E+00","module":"C3","scenario":null},{"value":"0,00E+00","module":"C4","scenario":null},{"value":"0,00E+00","module":"D","scenario":null}]},{"parameter":"PERT","unit":"MJ","values":[{"value":"4,61E+01","module":"A1-A3","scenario":null},{"value":"0,00E+00","module":"C1","scenario":null},{"value":"3,81E-01","module":"C2","scenario":null},{"value":"1,04E+00","module":"C3","scenario":null},{"value":"2,24E-01","module":"C4","scenario":null},{"value":"-4,04E+00","module":"D","scenario":null}]},{"parameter":"PENRE","unit":"MJ","values":[{"value":"3,61E+02","module":"A1-A3","scenario":null},{"value":"0,00E+00","module":"C1","scenario":null},{"value":"6,62E+00","module":"C2","scenario":null},{"value":"2,35E+00","module":"C3","scenario":null},{"value":"1,82E+00","module":"C4","scenario":null},{"value":"-8,93E+01","module":"D","scenario":null}]},{"parameter":"PENRM","unit":"MJ","values":[{"value":"4,59E+00","module":"A1-A3","scenario":null},{"value":"0,00E+00","module":"C1","scenario":null},{"value":"0,00E+00","module":"C2","scenario":null},{"value":"0,00E+00","module":"C3","scenario":null},{"value":"0,00E+00","module":"C4","scenario":null},{"value":"0,00E+00","module":"D","scenario":null}]},{"parameter":"PENRT","unit":"MJ","values":[{"value":"3,66E+02","module":"A1-A3","scenario":null},{"value":"0,00E+00","module":"C1","scenario":null},{"value":"6,62E+00","module":"C2","scenario":null},{"value":"2,35E+00","module":"C3","scenario":null},{"value":"1,82E+00","module":"C4","scenario":null},{"value":"-8,93E+01","module":"D","scenario":null}]},{"parameter":"SM","unit":"kg","values":[{"value":"2,10E+00","module":"A1-A3","scenario":null},{"value":"0,00E+00","module":"C1","scenario":null},{"value":"0,00E+00","module":"C2","scenario":null},{"value":"0,00E+00","module":"C3","scenario":null},{"value":"0,00E+00","module":"C4","scenario":null},{"value":"1,54E+02","module":"D","scenario":null}]},{"parameter":"RSF","unit":"MJ","values":[{"value":"0,00E+00","module":"A1-A3","scenario":null},{"value":"0,00E+00","module":"C1","scenario":null},{"value":"0,00E+00","module":"C2","scenario":null},{"value":"0,00E+00","module":"C3","scenario":null},{"value":"0,00E+00","module":"C4","scenario":null},{"value":"0,00E+00","module":"D","scenario":null}]},{"parameter":"NRSF","unit":"MJ","values":[{"value":"0,00E+00","module":"A1-A3","scenario":null},{"value":"0,00E+00","module":"C1","scenario":null},{"value":"0,00E+00","module":"C2","scenario":null},{"value":"0,00E+00","module":"C3","scenario":null},{"value":"0,00E+00","module":"C4","scenario":null},{"value":"0,00E+00","module":"D","scenario":null}]},{"parameter":"FW","unit":"m^3","values":[{"value":"6,11E-02","module":"A1-A3","scenario":null},{"value":"0,00E+00","module":"C1","scenario":null},{"value":"4,44E-04","module":"C2","scenario":null},{"value":"1,20E-03","module":"C3","scenario":null},{"value":"4,03E-04","module":"C4","scenario":null},{"value":"-5,04E-02","module":"D","scenario":null}]}],"end_of_life_waste":[{"parameter":"HWD","unit":"kg","values":[{"value":"1,83E-06","module":"A1-A3","scenario":null},{"value":"0,00E+00","module":"C1","scenario":null},{"value":"3,06E-07","module":"C2","scenario":null},{"value":"9,73E-10","module":"C3","scenario":null},{"value":"2,52E-08","module":"C4","scenario":null},{"value":"-2,40E-07","module":"D","scenario":null}]},{"parameter":"NHWD","unit":"kg","values":[{"value":"3,28E-01","module":"A1-A3","scenario":null},{"value":"0,00E+00","module":"C1","scenario":null},{"value":"1,05E-03","module":"C2","scenario":null},{"value":"1,67E-03","module":"C3","scenario":null},{"value":"8,31E+00","module":"C4","scenario":null},{"value":"7,30E-01","module":"D","scenario":null}]},{"parameter":"RWD","unit":"kg","values":[{"value":"1,11E-02","module":"A1-A3","scenario":null},{"value":"0,00E+00","module":"C1","scenario":null},{"value":"1,22E-05","module":"C2","scenario":null},{"value":"3,57E-04","module":"C3","scenario":null},{"value":"2,08E-05","module":"C4","scenario":null},{"value":"-3,24E-03","module":"D","scenario":null}]}],"end_of_life_flow":[{"parameter":"CRU","unit":"kg","values":[{"value":"0,00E+00","module":"A1-A3","scenario":null},{"value":"0,00E+00","module":"C1","scenario":null},{"value":"0,00E+00","module":"C2","scenario":null},{"value":"0,00E+00","module":"C3","scenario":null},{"value":"0,00E+00","module":"C4","scenario":null},{"value":"0,00E+00","module":"D","scenario":null}]},{"parameter":"MFR","unit":"kg","values":[{"value":"0,00E+00","module":"A1-A3","scenario":null},{"value":"0,00E+00","module":"C1","scenario":null},{"value":"0,00E+00","module":"C2","scenario":null},{"value":"1,56E+02","module":"C3","scenario":null},{"value":"0,00E+00","module":"C4","scenario":null},{"value":"0,00E+00","module":"D","scenario":null}]},{"parameter":"MER","unit":"kg","values":[{"value":"0,00E+00","module":"A1-A3","scenario":null},{"value":"0,00E+00","module":"C1","scenario":null},{"value":"0,00E+00","module":"C2","scenario":null},{"value":"0,00E+00","module":"C3","scenario":null},{"value":"0,00E+00","module":"C4","scenario":null},{"value":"0,00E+00","module":"D","scenario":null}]},{"parameter":"EEE","unit":"MJ","values":[{"value":"0,00E+00","module":"A1-A3","scenario":null},{"value":"0,00E+00","module":"C1","scenario":null},{"value":"0,00E+00","module":"C2","scenario":null},{"value":"0,00E+00","module":"C3","scenario":null},{"value":"0,00E+00","module":"C4","scenario":null},{"value":"0,00E+00","module":"D","scenario":null}]},{"parameter":"EET","unit":"MJ","values":[{"value":"0,00E+00","module":"A1-A3","scenario":null},{"value":"0,00E+00","module":"C1","scenario":null},{"value":"0,00E+00","module":"C2","scenario":null},{"value":"0,00E+00","module":"C3","scenario":null},{"value":"0,00E+00","module":"C4","scenario":null},{"value":"0,00E+00","module":"D","scenario":null}]}]}