{"product_name":"NH/ArmaFlex insulation for industrial and building installation","epd_id":"EPD-ARM-20200220-IBA1-EN","compliance":["DIN EN 15804+A2","ISO 14025"],"producer_name":"Armacell GmbH","environmental_impact":[{"parameter":"GWP-total","unit":"kg CO2-eq.","values":[{"value":"2,17E+02","module":"A1-A3","scenario":null},{"value":"4,83E+00","module":"A4","scenario":null},{"value":"1,09E+02","module":"A5","scenario":null},{"value":"2,98E-01","module":"C2","scenario":null},{"value":"1,62E+02","module":"C3","scenario":null},{"value":"-4,61E+01","module":"D","scenario":null}]},{"parameter":"GWP-fossil","unit":"kg CO2-eq.","values":[{"value":"3,16E+02","module":"A1-A3","scenario":null},{"value":"4,79E+00","module":"A4","scenario":null},{"value":"5,69E+00","module":"A5","scenario":null},{"value":"2,96E-01","module":"C2","scenario":null},{"value":"1,62E+02","module":"C3","scenario":null},{"value":"-4,59E+01","module":"D","scenario":null}]},{"parameter":"GWP-biogenic","unit":"kg CO2-eq.","values":[{"value":"-9,91E+01","module":"A1-A3","scenario":null},{"value":"-8,19E-03","module":"A4","scenario":null},{"value":"1,03E+02","module":"A5","scenario":null},{"value":"-5,06E-04","module":"C2","scenario":null},{"value":"-7,08E-02","module":"C3","scenario":null},{"value":"-1,08E-01","module":"D","scenario":null}]},{"parameter":"GWP-luluc","unit":"kg CO2-eq.","values":[{"value":"8,54E-01","module":"A1-A3","scenario":null},{"value":"3,88E-02","module":"A4","scenario":null},{"value":"9,55E-03","module":"A5","scenario":null},{"value":"2,40E-03","module":"C2","scenario":null},{"value":"3,30E-02","module":"C3","scenario":null},{"value":"-3,21E-02","module":"D","scenario":null}]},{"parameter":"ODP","unit":"kg CFC11-eq.","values":[{"value":"7,45E-10","module":"A1-A3","scenario":null},{"value":"5,76E-16","module":"A4","scenario":null},{"value":"7,53E-12","module":"A5","scenario":null},{"value":"3,56E-17","module":"C2","scenario":null},{"value":"2,47E-13","module":"C3","scenario":null},{"value":"-4,78E-13","module":"D","scenario":null}]},{"parameter":"AP","unit":"mol H^(+)-eq.","values":[{"value":"5,50E-01","module":"A1-A3","scenario":null},{"value":"1,44E-02","module":"A4","scenario":null},{"value":"9,00E-03","module":"A5","scenario":null},{"value":"8,88E-04","module":"C2","scenario":null},{"value":"4,82E-02","module":"C3","scenario":null},{"value":"-6,42E-02","module":"D","scenario":null}]},{"parameter":"POCP","unit":"kg NMVOC-eq.","values":[{"value":"6,63E-01","module":"A1-A3","scenario":null},{"value":"1,26E-02","module":"A4","scenario":null},{"value":"9,76E-03","module":"A5","scenario":null},{"value":"7,81E-04","module":"C2","scenario":null},{"value":"4,51E-02","module":"C3","scenario":null},{"value":"-4,78E-02","module":"D","scenario":null}]},{"parameter":"ADPE","unit":"kg Sb-eq.","values":[{"value":"5,17E+03","module":"A1-A3","scenario":null},{"value":"6,38E+01","module":"A4","scenario":null},{"value":"6,02E+01","module":"A5","scenario":null},{"value":"3,94E+00","module":"C2","scenario":null},{"value":"2,99E+02","module":"C3","scenario":null},{"value":"-7,79E+02","module":"D","scenario":null}]},{"parameter":"ADPF","unit":"MJ","values":[{"value":"6,99E-04","module":"A1-A3","scenario":null},{"value":"3,44E-07","module":"A4","scenario":null},{"value":"7,13E-06","module":"A5","scenario":null},{"value":"2,12E-08","module":"C2","scenario":null},{"value":"3,55E-06","module":"C3","scenario":null},{"value":"-7,52E-06","module":"D","scenario":null}]},{"parameter":"WDP","unit":"m^3 world-eq. deprived","values":[{"value":"1,95E+01","module":"A1-A3","scenario":null},{"value":"4,29E-02","module":"A4","scenario":null},{"value":"2,36E+00","module":"A5","scenario":null},{"value":"2,65E-03","module":"C2","scenario":null},{"value":"1,25E+01","module":"C3","scenario":null},{"value":"-4,74E+00","module":"D","scenario":null}]},{"parameter":"EP-freshwater","unit":"kg PO4-eq.","values":[{"value":"2,50E-03","module":"A1-A3","scenario":null},{"value":"1,46E-05","module":"A4","scenario":null},{"value":"2,62E-05","module":"A5","scenario":null},{"value":"9,01E-07","module":"C2","scenario":null},{"value":"4,16E-05","module":"C3","scenario":null},{"value":"-5,90E-05","module":"D","scenario":null}]},{"parameter":"EP-marine","unit":"kg N-eq.","values":[{"value":"2,01E-01","module":"A1-A3","scenario":null},{"value":"6,40E-03","module":"A4","scenario":null},{"value":"3,17E-03","module":"A5","scenario":null},{"value":"3,95E-04","module":"C2","scenario":null},{"value":"1,59E-02","module":"C3","scenario":null},{"value":"-1,66E-02","module":"D","scenario":null}]},{"parameter":"EP-terrestrial","unit":"mol N-eq.","values":[{"value":"1,90E+00","module":"A1-A3","scenario":null},{"value":"7,17E-02","module":"A4","scenario":null},{"value":"3,52E-02","module":"A5","scenario":null},{"value":"4,43E-03","module":"C2","scenario":null},{"value":"1,95E-01","module":"C3","scenario":null},{"value":"-1,78E-01","module":"D","scenario":null}]}],"additional_environmental_impact":[{"parameter":"PM","unit":"Disease incidence","values":[{"value":"6,72E-06","module":"A1-A3","scenario":null},{"value":"7,96E-08","module":"A4","scenario":null},{"value":"9,51E-08","module":"A5","scenario":null},{"value":"4,92E-09","module":"C2","scenario":null},{"value":"1,16E-06","module":"C3","scenario":null},{"value":"-5,45E-07","module":"D","scenario":null}]},{"parameter":"ETP-fw","unit":"CTUe","values":[{"value":"4,49E+03","module":"A1-A3","scenario":null},{"value":"4,51E+01","module":"A4","scenario":null},{"value":"5,02E+01","module":"A5","scenario":null},{"value":"2,79E+00","module":"C2","scenario":null},{"value":"2,48E+02","module":"C3","scenario":null},{"value":"-1,68E+02","module":"D","scenario":null}]},{"parameter":"HTP-c","unit":"CTUh","values":[{"value":"7,48E-08","module":"A1-A3","scenario":null},{"value":"9,45E-10","module":"A4","scenario":null},{"value":"9,90E-10","module":"A5","scenario":null},{"value":"5,84E-11","module":"C2","scenario":null},{"value":"9,80E-09","module":"C3","scenario":null},{"value":"-7,28E-09","module":"D","scenario":null}]},{"parameter":"HTP-nc","unit":"CTUh","values":[{"value":"5,49E-06","module":"A1-A3","scenario":null},{"value":"5,49E-08","module":"A4","scenario":null},{"value":"7,15E-08","module":"A5","scenario":null},{"value":"3,40E-09","module":"C2","scenario":null},{"value":"1,04E-06","module":"C3","scenario":null},{"value":"-2,70E-07","module":"D","scenario":null}]},{"parameter":"SQP","unit":"SQP","values":[{"value":"6,36E+03","module":"A1-A3","scenario":null},{"value":"2,24E+01","module":"A4","scenario":null},{"value":"6,63E+01","module":"A5","scenario":null},{"value":"1,38E+00","module":"C2","scenario":null},{"value":"6,78E+01","module":"C3","scenario":null},{"value":"-1,22E+02","module":"D","scenario":null}]}],"resource_use":[{"parameter":"PERE","unit":"MJ","values":[{"value":"1,99E+03","module":"A1-A3","scenario":null},{"value":"3,59E+00","module":"A4","scenario":null},{"value":"1,60E+02","module":"A5","scenario":null},{"value":"2,22E-01","module":"C2","scenario":null},{"value":"6,20E+01","module":"C3","scenario":null},{"value":"-1,70E+02","module":"D","scenario":null}]},{"parameter":"PERM","unit":"MJ","values":[{"value":"1,37E+02","module":"A1-A3","scenario":null},{"value":"0,00E+00","module":"A4","scenario":null},{"value":"-1,37E+02","module":"A5","scenario":null},{"value":"0,00E+00","module":"C2","scenario":null},{"value":"0,00E+00","module":"C3","scenario":null},{"value":"0,00E+00","module":"D","scenario":null}]},{"parameter":"PERT","unit":"MJ","values":[{"value":"2,13E+03","module":"A1-A3","scenario":null},{"value":"3,59E+00","module":"A4","scenario":null},{"value":"2,29E+01","module":"A5","scenario":null},{"value":"2,22E-01","module":"C2","scenario":null},{"value":"6,20E+01","module":"C3","scenario":null},{"value":"-1,70E+02","module":"D","scenario":null}]},{"parameter":"PENRE","unit":"MJ","values":[{"value":"4,14E+03","module":"A1-A3","scenario":null},{"value":"6,39E+01","module":"A4","scenario":null},{"value":"6,93E+01","module":"A5","scenario":null},{"value":"3,95E+00","module":"C2","scenario":null},{"value":"1,32E+03","module":"C3","scenario":null},{"value":"-7,79E+02","module":"D","scenario":null}]},{"parameter":"PENRM","unit":"MJ","values":[{"value":"1,03E+03","module":"A1-A3","scenario":null},{"value":"0,00E+00","module":"A4","scenario":null},{"value":"-9,13E+00","module":"A5","scenario":null},{"value":"0,00E+00","module":"C2","scenario":null},{"value":"-1,02E+03","module":"C3","scenario":null},{"value":"0,00E+00","module":"D","scenario":null}]},{"parameter":"PENRT","unit":"MJ","values":[{"value":"5,17E+03","module":"A1-A3","scenario":null},{"value":"6,39E+01","module":"A4","scenario":null},{"value":"6,02E+01","module":"A5","scenario":null},{"value":"3,95E+00","module":"C2","scenario":null},{"value":"2,99E+02","module":"C3","scenario":null},{"value":"-7,79E+02","module":"D","scenario":null}]},{"parameter":"SM","unit":"kg","values":[{"value":"3,83E+01","module":"A1-A3","scenario":null},{"value":"0,00E+00","module":"A4","scenario":null},{"value":"0,00E+00","module":"A5","scenario":null},{"value":"0,00E+00","module":"C2","scenario":null},{"value":"0,00E+00","module":"C3","scenario":null},{"value":"0,00E+00","module":"D","scenario":null}]},{"parameter":"RSF","unit":"MJ","values":[{"value":"0,00E+00","module":"A1-A3","scenario":null},{"value":"0,00E+00","module":"A4","scenario":null},{"value":"0,00E+00","module":"A5","scenario":null},{"value":"0,00E+00","module":"C2","scenario":null},{"value":"0,00E+00","module":"C3","scenario":null},{"value":"0,00E+00","module":"D","scenario":null}]},{"parameter":"NRSF","unit":"MJ","values":[{"value":"0,00E+00","module":"A1-A3","scenario":null},{"value":"0,00E+00","module":"A4","scenario":null},{"value":"0,00E+00","module":"A5","scenario":null},{"value":"0,00E+00","module":"C2","scenario":null},{"value":"0,00E+00","module":"C3","scenario":null},{"value":"0,00E+00","module":"D","scenario":null}]},{"parameter":"FW","unit":"m^3","values":[{"value":"1,47E+00","module":"A1-A3","scenario":null},{"value":"4,15E-03","module":"A4","scenario":null},{"value":"6,61E-02","module":"A5","scenario":null},{"value":"2,57E-04","module":"C2","scenario":null},{"value":"3,29E-01","module":"C3","scenario":null},{"value":"-1,96E-01","module":"D","scenario":null}]}],"end_of_life_waste":[{"parameter":"HWD","unit":"kg","values":[{"value":"2,88E-05","module":"A1-A3","scenario":null},{"value":"2,97E-06","module":"A4","scenario":null},{"value":"3,38E-07","module":"A5","scenario":null},{"value":"1,84E-07","module":"C2","scenario":null},{"value":"1,35E-06","module":"C3","scenario":null},{"value":"-3,11E-07","module":"D","scenario":null}]},{"parameter":"NHWD","unit":"kg","values":[{"value":"3,55E+01","module":"A1-A3","scenario":null},{"value":"9,78E-03","module":"A4","scenario":null},{"value":"1,54E+00","module":"A5","scenario":null},{"value":"6,04E-04","module":"C2","scenario":null},{"value":"9,94E+01","module":"C3","scenario":null},{"value":"-3,59E-01","module":"D","scenario":null}]},{"parameter":"RWD","unit":"kg","values":[{"value":"1,11E-01","module":"A1-A3","scenario":null},{"value":"7,91E-05","module":"A4","scenario":null},{"value":"1,46E-03","module":"A5","scenario":null},{"value":"4,89E-06","module":"C2","scenario":null},{"value":"9,49E-03","module":"C3","scenario":null},{"value":"-5,79E-02","module":"D","scenario":null}]}],"end_of_life_flow":[{"parameter":"CRU","unit":"kg","values":[{"value":"0,00E+00","module":"A1-A3","scenario":null},{"value":"0,00E+00","module":"A4","scenario":null},{"value":"0,00E+00","module":"A5","scenario":null},{"value":"0,00E+00","module":"C2","scenario":null},{"value":"0,00E+00","module":"C3","scenario":null},{"value":"0,00E+00","module":"D","scenario":null}]},{"parameter":"MFR","unit":"kg","values":[{"value":"0,00E+00","module":"A1-A3","scenario":null},{"value":"0,00E+00","module":"A4","scenario":null},{"value":"5,38E+01","module":"A5","scenario":null},{"value":"0,00E+00","module":"C2","scenario":null},{"value":"0,00E+00","module":"C3","scenario":null},{"value":"0,00E+00","module":"D","scenario":null}]},{"parameter":"MER","unit":"kg","values":[{"value":"0,00E+00","module":"A1-A3","scenario":null},{"value":"0,00E+00","module":"A4","scenario":null},{"value":"0,00E+00","module":"A5","scenario":null},{"value":"0,00E+00","module":"C2","scenario":null},{"value":"0,00E+00","module":"C3","scenario":null},{"value":"0,00E+00","module":"D","scenario":null}]},{"parameter":"EEE","unit":"MJ","values":[{"value":"0,00E+00","module":"A1-A3","scenario":null},{"value":"0,00E+00","module":"A4","scenario":null},{"value":"2,88E+01","module":"A5","scenario":null},{"value":"0,00E+00","module":"C2","scenario":null},{"value":"1,63E+02","module":"C3","scenario":null},{"value":"0,00E+00","module":"D","scenario":null}]},{"parameter":"EET","unit":"MJ","values":[{"value":"0,00E+00","module":"A1-A3","scenario":null},{"value":"0,00E+00","module":"A4","scenario":null},{"value":"5,17E+01","module":"A5","scenario":null},{"value":"0,00E+00","module":"C2","scenario":null},{"value":"2,98E+02","module":"C3","scenario":null},{"value":"0,00E+00","module":"D","scenario":null}]}]}