{"product_name":"Tensar\u00ae TriAx\u00ae geogrid \u2013 TX170-GD; grammage: 0.44 kg/m^2 ","epd_id":"EPD-TENSAR-153-EN (Rev.1_20.05.2022)","compliance":["EN 15804+A2","ISO 14025"],"producer_name":"Tensar International Limited","environmental_impact":[{"parameter":"GWP-total","unit":"kg CO2-eq.","values":[{"value":"9,76E-01","module":"A1","scenario":"Standard scenario"},{"value":"1,71E-02","module":"A2","scenario":"Standard scenario"},{"value":"8,67E-02","module":"A3","scenario":"Standard scenario"},{"value":"5,06E-02","module":"A4","scenario":"Standard scenario"},{"value":"1,11E-01","module":"A5","scenario":"Standard scenario"},{"value":"0,00E+00","module":"B1","scenario":"Standard scenario"},{"value":"0,00E+00","module":"B2","scenario":"Standard scenario"},{"value":"0,00E+00","module":"B3","scenario":"Standard scenario"},{"value":"6,81E-02","module":"C1","scenario":"Standard scenario"},{"value":"5,92E-03","module":"C2","scenario":"Standard scenario"},{"value":"7,66E-01","module":"C3","scenario":"Standard scenario"},{"value":"1,51E-02","module":"C4","scenario":"Standard scenario"},{"value":"-4,85E-01","module":"D","scenario":"Standard scenario"},{"value":"1,08E+00","module":"A1A3","scenario":null}]},{"parameter":"GWP-fossil","unit":"kg CO2-eq.","values":[{"value":"9,76E-01","module":"A1","scenario":"Standard scenario"},{"value":"1,71E-02","module":"A2","scenario":"Standard scenario"},{"value":"9,17E-02","module":"A3","scenario":"Standard scenario"},{"value":"5,06E-02","module":"A4","scenario":"Standard scenario"},{"value":"1,04E-01","module":"A5","scenario":"Standard scenario"},{"value":"0,00E+00","module":"B1","scenario":"Standard scenario"},{"value":"0,00E+00","module":"B2","scenario":"Standard scenario"},{"value":"0,00E+00","module":"B3","scenario":"Standard scenario"},{"value":"6,81E-02","module":"C1","scenario":"Standard scenario"},{"value":"5,92E-03","module":"C2","scenario":"Standard scenario"},{"value":"7,66E-01","module":"C3","scenario":"Standard scenario"},{"value":"1,51E-02","module":"C4","scenario":"Standard scenario"},{"value":"-4,84E-01","module":"D","scenario":"Standard scenario"},{"value":"1,08E+00","module":"A1A3","scenario":null}]},{"parameter":"GWP-biogenic","unit":"kg CO2-eq.","values":[{"value":"-3,83E-04","module":"A1","scenario":"Standard scenario"},{"value":"6,64E-06","module":"A2","scenario":"Standard scenario"},{"value":"-5,10E-03","module":"A3","scenario":"Standard scenario"},{"value":"2,33E-05","module":"A4","scenario":"Standard scenario"},{"value":"6,31E-03","module":"A5","scenario":"Standard scenario"},{"value":"0,00E+00","module":"B1","scenario":"Standard scenario"},{"value":"0,00E+00","module":"B2","scenario":"Standard scenario"},{"value":"0,00E+00","module":"B3","scenario":"Standard scenario"},{"value":"1,89E-05","module":"C1","scenario":"Standard scenario"},{"value":"2,73E-06","module":"C2","scenario":"Standard scenario"},{"value":"1,11E-04","module":"C3","scenario":"Standard scenario"},{"value":"1,17E-05","module":"C4","scenario":"Standard scenario"},{"value":"-1,66E-04","module":"D","scenario":"Standard scenario"},{"value":"-5,48E-03","module":"A1A3","scenario":null}]},{"parameter":"GWP-luluc","unit":"kg CO2-eq.","values":[{"value":"2,56E-04","module":"A1","scenario":"Standard scenario"},{"value":"9,90E-06","module":"A2","scenario":"Standard scenario"},{"value":"1,26E-04","module":"A3","scenario":"Standard scenario"},{"value":"1,85E-05","module":"A4","scenario":"Standard scenario"},{"value":"2,45E-05","module":"A5","scenario":"Standard scenario"},{"value":"0,00E+00","module":"B1","scenario":"Standard scenario"},{"value":"0,00E+00","module":"B2","scenario":"Standard scenario"},{"value":"0,00E+00","module":"B3","scenario":"Standard scenario"},{"value":"5,37E-06","module":"C1","scenario":"Standard scenario"},{"value":"2,17E-06","module":"C2","scenario":"Standard scenario"},{"value":"6,23E-05","module":"C3","scenario":"Standard scenario"},{"value":"5,35E-07","module":"C4","scenario":"Standard scenario"},{"value":"-2,61E-05","module":"D","scenario":"Standard scenario"},{"value":"3,92E-04","module":"A1A3","scenario":null}]},{"parameter":"ODP","unit":"kg CFC 11-equiv.","values":[{"value":"2,08E-08","module":"A1","scenario":"Standard scenario"},{"value":"3,65E-09","module":"A2","scenario":"Standard scenario"},{"value":"9,36E-09","module":"A3","scenario":"Standard scenario"},{"value":"1,12E-08","module":"A4","scenario":"Standard scenario"},{"value":"3,82E-09","module":"A5","scenario":"Standard scenario"},{"value":"0,00E+00","module":"B1","scenario":"Standard scenario"},{"value":"0,00E+00","module":"B2","scenario":"Standard scenario"},{"value":"0,00E+00","module":"B3","scenario":"Standard scenario"},{"value":"1,47E-08","module":"C1","scenario":"Standard scenario"},{"value":"1,31E-09","module":"C2","scenario":"Standard scenario"},{"value":"2,34E-08","module":"C3","scenario":"Standard scenario"},{"value":"3,34E-10","module":"C4","scenario":"Standard scenario"},{"value":"-5,82E-08","module":"D","scenario":"Standard scenario"},{"value":"3,38E-08","module":"A1A3","scenario":null}]},{"parameter":"AP","unit":"mol H+-eq.","values":[{"value":"3,47E-03","module":"A1","scenario":"Standard scenario"},{"value":"8,33E-05","module":"A2","scenario":"Standard scenario"},{"value":"2,08E-04","module":"A3","scenario":"Standard scenario"},{"value":"2,93E-04","module":"A4","scenario":"Standard scenario"},{"value":"2,28E-04","module":"A5","scenario":"Standard scenario"},{"value":"0,00E+00","module":"B1","scenario":"Standard scenario"},{"value":"0,00E+00","module":"B2","scenario":"Standard scenario"},{"value":"0,00E+00","module":"B3","scenario":"Standard scenario"},{"value":"7,12E-04","module":"C1","scenario":"Standard scenario"},{"value":"3,43E-05","module":"C2","scenario":"Standard scenario"},{"value":"3,45E-04","module":"C3","scenario":"Standard scenario"},{"value":"9,43E-06","module":"C4","scenario":"Standard scenario"},{"value":"-5,18E-04","module":"D","scenario":"Standard scenario"},{"value":"3,76E-03","module":"A1A3","scenario":null}]},{"parameter":"POCP","unit":"kg NMVOC-eq.","values":[{"value":"3,08E-03","module":"A1","scenario":"Standard scenario"},{"value":"6,06E-05","module":"A2","scenario":"Standard scenario"},{"value":"1,61E-04","module":"A3","scenario":"Standard scenario"},{"value":"3,25E-04","module":"A4","scenario":"Standard scenario"},{"value":"2,04E-04","module":"A5","scenario":"Standard scenario"},{"value":"0,00E+00","module":"B1","scenario":"Standard scenario"},{"value":"0,00E+00","module":"B2","scenario":"Standard scenario"},{"value":"0,00E+00","module":"B3","scenario":"Standard scenario"},{"value":"9,49E-04","module":"C1","scenario":"Standard scenario"},{"value":"3,81E-05","module":"C2","scenario":"Standard scenario"},{"value":"2,83E-04","module":"C3","scenario":"Standard scenario"},{"value":"1,33E-05","module":"C4","scenario":"Standard scenario"},{"value":"-5,32E-04","module":"D","scenario":"Standard scenario"},{"value":"3,30E-03","module":"A1A3","scenario":null}]},{"parameter":"ADPE","unit":"kg Sb-eq.","values":[{"value":"4,74E-06","module":"A1","scenario":"Standard scenario"},{"value":"7,90E-07","module":"A2","scenario":"Standard scenario"},{"value":"3,83E-07","module":"A3","scenario":"Standard scenario"},{"value":"1,28E-06","module":"A4","scenario":"Standard scenario"},{"value":"4,31E-07","module":"A5","scenario":"Standard scenario"},{"value":"0,00E+00","module":"B1","scenario":"Standard scenario"},{"value":"0,00E+00","module":"B2","scenario":"Standard scenario"},{"value":"0,00E+00","module":"B3","scenario":"Standard scenario"},{"value":"1,04E-07","module":"C1","scenario":"Standard scenario"},{"value":"1,50E-07","module":"C2","scenario":"Standard scenario"},{"value":"9,83E-07","module":"C3","scenario":"Standard scenario"},{"value":"1,16E-08","module":"C4","scenario":"Standard scenario"},{"value":"-4,89E-07","module":"D","scenario":"Standard scenario"},{"value":"5,91E-06","module":"A1A3","scenario":null}]},{"parameter":"ADPF","unit":"MJ","values":[{"value":"3,16E+01","module":"A1","scenario":"Standard scenario"},{"value":"2,51E-01","module":"A2","scenario":"Standard scenario"},{"value":"1,58E+00","module":"A3","scenario":"Standard scenario"},{"value":"7,62E-01","module":"A4","scenario":"Standard scenario"},{"value":"1,76E+00","module":"A5","scenario":"Standard scenario"},{"value":"0,00E+00","module":"B1","scenario":"Standard scenario"},{"value":"0,00E+00","module":"B2","scenario":"Standard scenario"},{"value":"0,00E+00","module":"B3","scenario":"Standard scenario"},{"value":"9,37E-01","module":"C1","scenario":"Standard scenario"},{"value":"8,93E-02","module":"C2","scenario":"Standard scenario"},{"value":"5,97E-01","module":"C3","scenario":"Standard scenario"},{"value":"2,56E-02","module":"C4","scenario":"Standard scenario"},{"value":"-8,93E+00","module":"D","scenario":"Standard scenario"},{"value":"3,34E+01","module":"A1A3","scenario":null}]},{"parameter":"WDP","unit":"m3 world-eq.","values":[{"value":"5,35E-01","module":"A1","scenario":"Standard scenario"},{"value":"8,69E-04","module":"A2","scenario":"Standard scenario"},{"value":"4,73E-02","module":"A3","scenario":"Standard scenario"},{"value":"2,73E-03","module":"A4","scenario":"Standard scenario"},{"value":"3,18E-02","module":"A5","scenario":"Standard scenario"},{"value":"0,00E+00","module":"B1","scenario":"Standard scenario"},{"value":"0,00E+00","module":"B2","scenario":"Standard scenario"},{"value":"0,00E+00","module":"B3","scenario":"Standard scenario"},{"value":"1,26E-03","module":"C1","scenario":"Standard scenario"},{"value":"3,19E-04","module":"C2","scenario":"Standard scenario"},{"value":"3,91E-02","module":"C3","scenario":"Standard scenario"},{"value":"1,10E-03","module":"C4","scenario":"Standard scenario"},{"value":"-6,23E-02","module":"D","scenario":"Standard scenario"},{"value":"5,83E-01","module":"A1A3","scenario":null}]},{"parameter":"EP-freshwater","unit":"kg P-eq.","values":[{"value":"2,39E-05","module":"A1","scenario":"Standard scenario"},{"value":"1,84E-07","module":"A2","scenario":"Standard scenario"},{"value":"2,83E-06","module":"A3","scenario":"Standard scenario"},{"value":"5,10E-07","module":"A4","scenario":"Standard scenario"},{"value":"1,52E-06","module":"A5","scenario":"Standard scenario"},{"value":"0,00E+00","module":"B1","scenario":"Standard scenario"},{"value":"0,00E+00","module":"B2","scenario":"Standard scenario"},{"value":"0,00E+00","module":"B3","scenario":"Standard scenario"},{"value":"2,48E-07","module":"C1","scenario":"Standard scenario"},{"value":"5,97E-08","module":"C2","scenario":"Standard scenario"},{"value":"2,31E-06","module":"C3","scenario":"Standard scenario"},{"value":"1,94E-08","module":"C4","scenario":"Standard scenario"},{"value":"-1,11E-06","module":"D","scenario":"Standard scenario"},{"value":"2,69E-05","module":"A1A3","scenario":null}]},{"parameter":"EP-marine","unit":"kg N-eq.","values":[{"value":"5,80E-04","module":"A1","scenario":"Standard scenario"},{"value":"1,67E-05","module":"A2","scenario":"Standard scenario"},{"value":"4,53E-05","module":"A3","scenario":"Standard scenario"},{"value":"1,03E-04","module":"A4","scenario":"Standard scenario"},{"value":"4,49E-05","module":"A5","scenario":"Standard scenario"},{"value":"0,00E+00","module":"B1","scenario":"Standard scenario"},{"value":"0,00E+00","module":"B2","scenario":"Standard scenario"},{"value":"0,00E+00","module":"B3","scenario":"Standard scenario"},{"value":"3,14E-04","module":"C1","scenario":"Standard scenario"},{"value":"1,21E-05","module":"C2","scenario":"Standard scenario"},{"value":"9,44E-05","module":"C3","scenario":"Standard scenario"},{"value":"5,72E-06","module":"C4","scenario":"Standard scenario"},{"value":"-1,36E-04","module":"D","scenario":"Standard scenario"},{"value":"6,42E-04","module":"A1A3","scenario":null}]},{"parameter":"EP-terrestrial","unit":"mol N-eq.","values":[{"value":"6,51E-03","module":"A1","scenario":"Standard scenario"},{"value":"1,87E-04","module":"A2","scenario":"Standard scenario"},{"value":"4,74E-04","module":"A3","scenario":"Standard scenario"},{"value":"1,14E-03","module":"A4","scenario":"Standard scenario"},{"value":"4,99E-04","module":"A5","scenario":"Standard scenario"},{"value":"0,00E+00","module":"B1","scenario":"Standard scenario"},{"value":"0,00E+00","module":"B2","scenario":"Standard scenario"},{"value":"0,00E+00","module":"B3","scenario":"Standard scenario"},{"value":"3,45E-03","module":"C1","scenario":"Standard scenario"},{"value":"1,33E-04","module":"C2","scenario":"Standard scenario"},{"value":"1,05E-03","module":"C3","scenario":"Standard scenario"},{"value":"3,47E-05","module":"C4","scenario":"Standard scenario"},{"value":"-1,50E-03","module":"D","scenario":"Standard scenario"},{"value":"7,17E-03","module":"A1A3","scenario":null}]}],"additional_environmental_impact":[{"parameter":"PM","unit":"disease incidence","values":[{"value":"3,17E-08","module":"A1","scenario":"Standard scenario"},{"value":"7,94E-10","module":"A2","scenario":"Standard scenario"},{"value":"1,62E-09","module":"A3","scenario":"Standard scenario"},{"value":"4,55E-09","module":"A4","scenario":"Standard scenario"},{"value":"2,16E-09","module":"A5","scenario":"Standard scenario"},{"value":"0,00E+00","module":"B1","scenario":"Standard scenario"},{"value":"0,00E+00","module":"B2","scenario":"Standard scenario"},{"value":"0,00E+00","module":"B3","scenario":"Standard scenario"},{"value":"1,89E-08","module":"C1","scenario":"Standard scenario"},{"value":"5,33E-10","module":"C2","scenario":"Standard scenario"},{"value":"2,80E-09","module":"C3","scenario":"Standard scenario"},{"value":"1,78E-10","module":"C4","scenario":"Standard scenario"},{"value":"-2,43E-09","module":"D","scenario":"Standard scenario"},{"value":"3,41E-08","module":"A1A3","scenario":null}]},{"parameter":"ETP-fw","unit":"CTUe","values":[{"value":"3,67E+00","module":"A1","scenario":"Standard scenario"},{"value":"2,26E-01","module":"A2","scenario":"Standard scenario"},{"value":"6,44E-01","module":"A3","scenario":"Standard scenario"},{"value":"6,80E-01","module":"A4","scenario":"Standard scenario"},{"value":"8,50E-01","module":"A5","scenario":"Standard scenario"},{"value":"0,00E+00","module":"B1","scenario":"Standard scenario"},{"value":"0,00E+00","module":"B2","scenario":"Standard scenario"},{"value":"0,00E+00","module":"B3","scenario":"Standard scenario"},{"value":"5,65E-01","module":"C1","scenario":"Standard scenario"},{"value":"7,96E-02","module":"C2","scenario":"Standard scenario"},{"value":"9,63E+00","module":"C3","scenario":"Standard scenario"},{"value":"2,72E-02","module":"C4","scenario":"Standard scenario"},{"value":"-7,12E-01","module":"D","scenario":"Standard scenario"},{"value":"4,54E+00","module":"A1A3","scenario":null}]},{"parameter":"HTP-c","unit":"CTUh","values":[{"value":"1,70E-10","module":"A1","scenario":"Standard scenario"},{"value":"8,28E-12","module":"A2","scenario":"Standard scenario"},{"value":"4,22E-11","module":"A3","scenario":"Standard scenario"},{"value":"2,21E-11","module":"A4","scenario":"Standard scenario"},{"value":"2,26E-11","module":"A5","scenario":"Standard scenario"},{"value":"0,00E+00","module":"B1","scenario":"Standard scenario"},{"value":"0,00E+00","module":"B2","scenario":"Standard scenario"},{"value":"0,00E+00","module":"B3","scenario":"Standard scenario"},{"value":"1,97E-11","module":"C1","scenario":"Standard scenario"},{"value":"2,58E-12","module":"C2","scenario":"Standard scenario"},{"value":"1,47E-10","module":"C3","scenario":"Standard scenario"},{"value":"7,14E-13","module":"C4","scenario":"Standard scenario"},{"value":"-3,72E-11","module":"D","scenario":"Standard scenario"},{"value":"2,20E-10","module":"A1A3","scenario":null}]},{"parameter":"HTP-nc","unit":"CTUh","values":[{"value":"5,50E-09","module":"A1","scenario":"Standard scenario"},{"value":"2,23E-10","module":"A2","scenario":"Standard scenario"},{"value":"6,40E-10","module":"A3","scenario":"Standard scenario"},{"value":"7,44E-10","module":"A4","scenario":"Standard scenario"},{"value":"5,51E-10","module":"A5","scenario":"Standard scenario"},{"value":"0,00E+00","module":"B1","scenario":"Standard scenario"},{"value":"0,00E+00","module":"B2","scenario":"Standard scenario"},{"value":"0,00E+00","module":"B3","scenario":"Standard scenario"},{"value":"4,85E-10","module":"C1","scenario":"Standard scenario"},{"value":"8,71E-11","module":"C2","scenario":"Standard scenario"},{"value":"3,05E-09","module":"C3","scenario":"Standard scenario"},{"value":"1,77E-11","module":"C4","scenario":"Standard scenario"},{"value":"-6,81E-10","module":"D","scenario":"Standard scenario"},{"value":"6,36E-09","module":"A1A3","scenario":null}]},{"parameter":"SQP","unit":"dimensionless","values":[{"value":"1,04E+00","module":"A1","scenario":"Standard scenario"},{"value":"1,19E-01","module":"A2","scenario":"Standard scenario"},{"value":"4,36E-01","module":"A3","scenario":"Standard scenario"},{"value":"6,61E-01","module":"A4","scenario":"Standard scenario"},{"value":"1,35E-01","module":"A5","scenario":"Standard scenario"},{"value":"0,00E+00","module":"B1","scenario":"Standard scenario"},{"value":"0,00E+00","module":"B2","scenario":"Standard scenario"},{"value":"0,00E+00","module":"B3","scenario":"Standard scenario"},{"value":"1,20E-01","module":"C1","scenario":"Standard scenario"},{"value":"7,74E-02","module":"C2","scenario":"Standard scenario"},{"value":"2,20E-01","module":"C3","scenario":"Standard scenario"},{"value":"6,05E-02","module":"C4","scenario":"Standard scenario"},{"value":"-4,86E-01","module":"D","scenario":"Standard scenario"},{"value":"1,59E+00","module":"A1A3","scenario":null}]},{"parameter":"IRP","unit":"kBq U235-eq.","values":[{"value":"1,45E-02","module":"A1","scenario":"Standard scenario"},{"value":"1,10E-03","module":"A2","scenario":"Standard scenario"},{"value":"1,45E-03","module":"A3","scenario":"Standard scenario"},{"value":"3,19E-03","module":"A4","scenario":"Standard scenario"},{"value":"1,20E-03","module":"A5","scenario":"Standard scenario"},{"value":"0,00E+00","module":"B1","scenario":"Standard scenario"},{"value":"0,00E+00","module":"B2","scenario":"Standard scenario"},{"value":"0,00E+00","module":"B3","scenario":"Standard scenario"},{"value":"4,02E-03","module":"C1","scenario":"Standard scenario"},{"value":"3,74E-04","module":"C2","scenario":"Standard scenario"},{"value":"2,44E-03","module":"C3","scenario":"Standard scenario"},{"value":"1,00E-04","module":"C4","scenario":"Standard scenario"},{"value":"-3,15E-03","module":"D","scenario":"Standard scenario"},{"value":"1,71E-02","module":"A1A3","scenario":null}]}],"resource_use":[{"parameter":"PERE","unit":"MJ","values":[{"value":"2,22E-01","module":"A1","scenario":"Standard scenario"},{"value":"5,15E-03","module":"A2","scenario":"Standard scenario"},{"value":"1,57E+00","module":"A3","scenario":"Standard scenario"},{"value":"9,55E-03","module":"A4","scenario":"Standard scenario"},{"value":"9,43E-02","module":"A5","scenario":"Standard scenario"},{"value":"0,00E+00","module":"B1","scenario":"Standard scenario"},{"value":"0,00E+00","module":"B2","scenario":"Standard scenario"},{"value":"0,00E+00","module":"B3","scenario":"Standard scenario"},{"value":"5,07E-03","module":"C1","scenario":"Standard scenario"},{"value":"1,12E-03","module":"C2","scenario":"Standard scenario"},{"value":"6,04E-02","module":"C3","scenario":"Standard scenario"},{"value":"4,53E-04","module":"C4","scenario":"Standard scenario"},{"value":"-1,03E-01","module":"D","scenario":"Standard scenario"},{"value":"1,80E+00","module":"A1A3","scenario":null}]},{"parameter":"PERM","unit":"MJ","values":[{"value":"0,00E+00","module":"A1","scenario":"Standard scenario"},{"value":"0,00E+00","module":"A2","scenario":"Standard scenario"},{"value":"7,00E-02","module":"A3","scenario":"Standard scenario"},{"value":"0,00E+00","module":"A4","scenario":"Standard scenario"},{"value":"3,50E-03","module":"A5","scenario":"Standard scenario"},{"value":"0,00E+00","module":"B1","scenario":"Standard scenario"},{"value":"0,00E+00","module":"B2","scenario":"Standard scenario"},{"value":"0,00E+00","module":"B3","scenario":"Standard scenario"},{"value":"0,00E+00","module":"C1","scenario":"Standard scenario"},{"value":"0,00E+00","module":"C2","scenario":"Standard scenario"},{"value":"0,00E+00","module":"C3","scenario":"Standard scenario"},{"value":"0,00E+00","module":"C4","scenario":"Standard scenario"},{"value":"-3,67E-03","module":"D","scenario":"Standard scenario"},{"value":"7,00E-02","module":"A1A3","scenario":null}]},{"parameter":"PERT","unit":"MJ","values":[{"value":"4,84E-01","module":"A1","scenario":"Standard scenario"},{"value":"5,15E-03","module":"A2","scenario":"Standard scenario"},{"value":"1,65E+00","module":"A3","scenario":"Standard scenario"},{"value":"9,55E-03","module":"A4","scenario":"Standard scenario"},{"value":"1,11E-01","module":"A5","scenario":"Standard scenario"},{"value":"0,00E+00","module":"B1","scenario":"Standard scenario"},{"value":"0,00E+00","module":"B2","scenario":"Standard scenario"},{"value":"0,00E+00","module":"B3","scenario":"Standard scenario"},{"value":"5,07E-03","module":"C1","scenario":"Standard scenario"},{"value":"1,12E-03","module":"C2","scenario":"Standard scenario"},{"value":"6,04E-02","module":"C3","scenario":"Standard scenario"},{"value":"4,53E-04","module":"C4","scenario":"Standard scenario"},{"value":"-1,07E-01","module":"D","scenario":"Standard scenario"},{"value":"2,14E+00","module":"A1A3","scenario":null}]},{"parameter":"PENRE","unit":"MJ","values":[{"value":"9,21E+00","module":"A1","scenario":"Standard scenario"},{"value":"2,67E-01","module":"A2","scenario":"Standard scenario"},{"value":"1,37E+00","module":"A3","scenario":"Standard scenario"},{"value":"8,10E-01","module":"A4","scenario":"Standard scenario"},{"value":"6,34E-01","module":"A5","scenario":"Standard scenario"},{"value":"0,00E+00","module":"B1","scenario":"Standard scenario"},{"value":"0,00E+00","module":"B2","scenario":"Standard scenario"},{"value":"0,00E+00","module":"B3","scenario":"Standard scenario"},{"value":"9,95E-01","module":"C1","scenario":"Standard scenario"},{"value":"9,48E-02","module":"C2","scenario":"Standard scenario"},{"value":"6,35E-01","module":"C3","scenario":"Standard scenario"},{"value":"2,72E-02","module":"C4","scenario":"Standard scenario"},{"value":"-9,04E+00","module":"D","scenario":"Standard scenario"},{"value":"1,08E+01","module":"A1A3","scenario":null}]},{"parameter":"PENRM","unit":"MJ","values":[{"value":"8,32E+00","module":"A1","scenario":"Standard scenario"},{"value":"0,00E+00","module":"A2","scenario":"Standard scenario"},{"value":"1,97E-01","module":"A3","scenario":"Standard scenario"},{"value":"0,00E+00","module":"A4","scenario":"Standard scenario"},{"value":"4,26E-01","module":"A5","scenario":"Standard scenario"},{"value":"0,00E+00","module":"B1","scenario":"Standard scenario"},{"value":"0,00E+00","module":"B2","scenario":"Standard scenario"},{"value":"0,00E+00","module":"B3","scenario":"Standard scenario"},{"value":"0,00E+00","module":"C1","scenario":"Standard scenario"},{"value":"0,00E+00","module":"C2","scenario":"Standard scenario"},{"value":"0,00E+00","module":"C3","scenario":"Standard scenario"},{"value":"0,00E+00","module":"C4","scenario":"Standard scenario"},{"value":"-8,11E-01","module":"D","scenario":"Standard scenario"},{"value":"8,52E+00","module":"A1A3","scenario":null}]},{"parameter":"PENRT","unit":"MJ","values":[{"value":"3,39E+01","module":"A1","scenario":"Standard scenario"},{"value":"2,67E-01","module":"A2","scenario":"Standard scenario"},{"value":"1,73E+00","module":"A3","scenario":"Standard scenario"},{"value":"8,10E-01","module":"A4","scenario":"Standard scenario"},{"value":"1,89E+00","module":"A5","scenario":"Standard scenario"},{"value":"0,00E+00","module":"B1","scenario":"Standard scenario"},{"value":"0,00E+00","module":"B2","scenario":"Standard scenario"},{"value":"0,00E+00","module":"B3","scenario":"Standard scenario"},{"value":"9,95E-01","module":"C1","scenario":"Standard scenario"},{"value":"9,48E-02","module":"C2","scenario":"Standard scenario"},{"value":"6,35E-01","module":"C3","scenario":"Standard scenario"},{"value":"2,72E-02","module":"C4","scenario":"Standard scenario"},{"value":"-9,85E+00","module":"D","scenario":"Standard scenario"},{"value":"3,59E+01","module":"A1A3","scenario":null}]},{"parameter":"SM","unit":"kg","values":[{"value":"0,00E+00","module":"A1","scenario":"Standard scenario"},{"value":"0,00E+00","module":"A2","scenario":"Standard scenario"},{"value":"0,00E+00","module":"A3","scenario":"Standard scenario"},{"value":"0,00E+00","module":"A4","scenario":"Standard scenario"},{"value":"0,00E+00","module":"A5","scenario":"Standard scenario"},{"value":"0,00E+00","module":"B1","scenario":"Standard scenario"},{"value":"0,00E+00","module":"B2","scenario":"Standard scenario"},{"value":"0,00E+00","module":"B3","scenario":"Standard scenario"},{"value":"0,00E+00","module":"C1","scenario":"Standard scenario"},{"value":"0,00E+00","module":"C2","scenario":"Standard scenario"},{"value":"0,00E+00","module":"C3","scenario":"Standard scenario"},{"value":"0,00E+00","module":"C4","scenario":"Standard scenario"},{"value":"0,00E+00","module":"D","scenario":"Standard scenario"},{"value":"0,00E+00","module":"A1A3","scenario":null}]},{"parameter":"RSF","unit":"MJ","values":[{"value":"0,00E+00","module":"A1","scenario":"Standard scenario"},{"value":"0,00E+00","module":"A2","scenario":"Standard scenario"},{"value":"0,00E+00","module":"A3","scenario":"Standard scenario"},{"value":"0,00E+00","module":"A4","scenario":"Standard scenario"},{"value":"0,00E+00","module":"A5","scenario":"Standard scenario"},{"value":"0,00E+00","module":"B1","scenario":"Standard scenario"},{"value":"0,00E+00","module":"B2","scenario":"Standard scenario"},{"value":"0,00E+00","module":"B3","scenario":"Standard scenario"},{"value":"0,00E+00","module":"C1","scenario":"Standard scenario"},{"value":"0,00E+00","module":"C2","scenario":"Standard scenario"},{"value":"0,00E+00","module":"C3","scenario":"Standard scenario"},{"value":"0,00E+00","module":"C4","scenario":"Standard scenario"},{"value":"0,00E+00","module":"D","scenario":"Standard scenario"},{"value":"0,00E+00","module":"A1A3","scenario":null}]},{"parameter":"NRSF","unit":"MJ","values":[{"value":"0,00E+00","module":"A1","scenario":"Standard scenario"},{"value":"0,00E+00","module":"A2","scenario":"Standard scenario"},{"value":"0,00E+00","module":"A3","scenario":"Standard scenario"},{"value":"0,00E+00","module":"A4","scenario":"Standard scenario"},{"value":"0,00E+00","module":"A5","scenario":"Standard scenario"},{"value":"0,00E+00","module":"B1","scenario":"Standard scenario"},{"value":"0,00E+00","module":"B2","scenario":"Standard scenario"},{"value":"0,00E+00","module":"B3","scenario":"Standard scenario"},{"value":"0,00E+00","module":"C1","scenario":"Standard scenario"},{"value":"0,00E+00","module":"C2","scenario":"Standard scenario"},{"value":"0,00E+00","module":"C3","scenario":"Standard scenario"},{"value":"0,00E+00","module":"C4","scenario":"Standard scenario"},{"value":"0,00E+00","module":"D","scenario":"Standard scenario"},{"value":"0,00E+00","module":"A1A3","scenario":null}]},{"parameter":"FW","unit":"m3","values":[{"value":"1,01E-02","module":"A1","scenario":"Standard scenario"},{"value":"3,43E-05","module":"A2","scenario":"Standard scenario"},{"value":"1,19E-03","module":"A3","scenario":"Standard scenario"},{"value":"9,29E-05","module":"A4","scenario":"Standard scenario"},{"value":"6,44E-04","module":"A5","scenario":"Standard scenario"},{"value":"0,00E+00","module":"B1","scenario":"Standard scenario"},{"value":"0,00E+00","module":"B2","scenario":"Standard scenario"},{"value":"0,00E+00","module":"B3","scenario":"Standard scenario"},{"value":"4,83E-05","module":"C1","scenario":"Standard scenario"},{"value":"1,09E-05","module":"C2","scenario":"Standard scenario"},{"value":"1,15E-03","module":"C3","scenario":"Standard scenario"},{"value":"2,67E-05","module":"C4","scenario":"Standard scenario"},{"value":"-8,73E-04","module":"D","scenario":"Standard scenario"},{"value":"1,13E-02","module":"A1A3","scenario":null}]}],"end_of_life_waste":[{"parameter":"HWD","unit":"kg","values":[{"value":"3,20E-06","module":"A1","scenario":"Standard scenario"},{"value":"6,68E-07","module":"A2","scenario":"Standard scenario"},{"value":"1,85E-06","module":"A3","scenario":"Standard scenario"},{"value":"1,93E-06","module":"A4","scenario":"Standard scenario"},{"value":"4,76E-07","module":"A5","scenario":"Standard scenario"},{"value":"0,00E+00","module":"B1","scenario":"Standard scenario"},{"value":"0,00E+00","module":"B2","scenario":"Standard scenario"},{"value":"0,00E+00","module":"B3","scenario":"Standard scenario"},{"value":"2,55E-06","module":"C1","scenario":"Standard scenario"},{"value":"2,26E-07","module":"C2","scenario":"Standard scenario"},{"value":"1,14E-06","module":"C3","scenario":"Standard scenario"},{"value":"3,89E-08","module":"C4","scenario":"Standard scenario"},{"value":"-9,49E-06","module":"D","scenario":"Standard scenario"},{"value":"5,72E-06","module":"A1A3","scenario":null}]},{"parameter":"NHWD","unit":"kg","values":[{"value":"3,11E-02","module":"A1","scenario":"Standard scenario"},{"value":"7,25E-03","module":"A2","scenario":"Standard scenario"},{"value":"8,61E-03","module":"A3","scenario":"Standard scenario"},{"value":"4,84E-02","module":"A4","scenario":"Standard scenario"},{"value":"1,21E-02","module":"A5","scenario":"Standard scenario"},{"value":"0,00E+00","module":"B1","scenario":"Standard scenario"},{"value":"0,00E+00","module":"B2","scenario":"Standard scenario"},{"value":"0,00E+00","module":"B3","scenario":"Standard scenario"},{"value":"1,11E-03","module":"C1","scenario":"Standard scenario"},{"value":"5,66E-03","module":"C2","scenario":"Standard scenario"},{"value":"1,47E-02","module":"C3","scenario":"Standard scenario"},{"value":"1,02E-01","module":"C4","scenario":"Standard scenario"},{"value":"-4,37E-03","module":"D","scenario":"Standard scenario"},{"value":"4,70E-02","module":"A1A3","scenario":null}]},{"parameter":"RWD","unit":"kg","values":[{"value":"1,42E-05","module":"A1","scenario":"Standard scenario"},{"value":"1,67E-06","module":"A2","scenario":"Standard scenario"},{"value":"1,57E-06","module":"A3","scenario":"Standard scenario"},{"value":"5,01E-06","module":"A4","scenario":"Standard scenario"},{"value":"1,31E-06","module":"A5","scenario":"Standard scenario"},{"value":"0,00E+00","module":"B1","scenario":"Standard scenario"},{"value":"0,00E+00","module":"B2","scenario":"Standard scenario"},{"value":"0,00E+00","module":"B3","scenario":"Standard scenario"},{"value":"6,51E-06","module":"C1","scenario":"Standard scenario"},{"value":"5,86E-07","module":"C2","scenario":"Standard scenario"},{"value":"2,15E-06","module":"C3","scenario":"Standard scenario"},{"value":"1,52E-07","module":"C4","scenario":"Standard scenario"},{"value":"-4,20E-06","module":"D","scenario":"Standard scenario"},{"value":"1,74E-05","module":"A1A3","scenario":null}]}],"end_of_life_flow":[{"parameter":"CRU","unit":"kg","values":[{"value":"0,00E+00","module":"A1","scenario":"Standard scenario"},{"value":"0,00E+00","module":"A2","scenario":"Standard scenario"},{"value":"0,00E+00","module":"A3","scenario":"Standard scenario"},{"value":"0,00E+00","module":"A4","scenario":"Standard scenario"},{"value":"0,00E+00","module":"A5","scenario":"Standard scenario"},{"value":"0,00E+00","module":"B1","scenario":"Standard scenario"},{"value":"0,00E+00","module":"B2","scenario":"Standard scenario"},{"value":"0,00E+00","module":"B3","scenario":"Standard scenario"},{"value":"0,00E+00","module":"C1","scenario":"Standard scenario"},{"value":"0,00E+00","module":"C2","scenario":"Standard scenario"},{"value":"0,00E+00","module":"C3","scenario":"Standard scenario"},{"value":"0,00E+00","module":"C4","scenario":"Standard scenario"},{"value":"0,00E+00","module":"D","scenario":"Standard scenario"},{"value":"0,00E+00","module":"A1A3","scenario":null}]},{"parameter":"MFR","unit":"kg","values":[{"value":"0,00E+00","module":"A1","scenario":"Standard scenario"},{"value":"0,00E+00","module":"A2","scenario":"Standard scenario"},{"value":"2,04E-04","module":"A3","scenario":"Standard scenario"},{"value":"0,00E+00","module":"A4","scenario":"Standard scenario"},{"value":"1,46E-03","module":"A5","scenario":"Standard scenario"},{"value":"0,00E+00","module":"B1","scenario":"Standard scenario"},{"value":"0,00E+00","module":"B2","scenario":"Standard scenario"},{"value":"0,00E+00","module":"B3","scenario":"Standard scenario"},{"value":"0,00E+00","module":"C1","scenario":"Standard scenario"},{"value":"0,00E+00","module":"C2","scenario":"Standard scenario"},{"value":"2,04E-02","module":"C3","scenario":"Standard scenario"},{"value":"0,00E+00","module":"C4","scenario":"Standard scenario"},{"value":"0,00E+00","module":"D","scenario":"Standard scenario"},{"value":"2,04E-04","module":"A1A3","scenario":null}]},{"parameter":"MER","unit":"kg","values":[{"value":"0,00E+00","module":"A1","scenario":"Standard scenario"},{"value":"0,00E+00","module":"A2","scenario":"Standard scenario"},{"value":"0,00E+00","module":"A3","scenario":"Standard scenario"},{"value":"0,00E+00","module":"A4","scenario":"Standard scenario"},{"value":"0,00E+00","module":"A5","scenario":"Standard scenario"},{"value":"0,00E+00","module":"B1","scenario":"Standard scenario"},{"value":"0,00E+00","module":"B2","scenario":"Standard scenario"},{"value":"0,00E+00","module":"B3","scenario":"Standard scenario"},{"value":"0,00E+00","module":"C1","scenario":"Standard scenario"},{"value":"0,00E+00","module":"C2","scenario":"Standard scenario"},{"value":"0,00E+00","module":"C3","scenario":"Standard scenario"},{"value":"0,00E+00","module":"C4","scenario":"Standard scenario"},{"value":"0,00E+00","module":"D","scenario":"Standard scenario"},{"value":"0,00E+00","module":"A1A3","scenario":null}]},{"parameter":"EEE","unit":"MJ","values":[{"value":"0,00E+00","module":"A1","scenario":"Standard scenario"},{"value":"0,00E+00","module":"A2","scenario":"Standard scenario"},{"value":"1,80E-02","module":"A3","scenario":"Standard scenario"},{"value":"0,00E+00","module":"A4","scenario":"Standard scenario"},{"value":"0,00E+00","module":"A5","scenario":"Standard scenario"},{"value":"0,00E+00","module":"B1","scenario":"Standard scenario"},{"value":"0,00E+00","module":"B2","scenario":"Standard scenario"},{"value":"0,00E+00","module":"B3","scenario":"Standard scenario"},{"value":"0,00E+00","module":"C1","scenario":"Standard scenario"},{"value":"0,00E+00","module":"C2","scenario":"Standard scenario"},{"value":"0,00E+00","module":"C3","scenario":"Standard scenario"},{"value":"0,00E+00","module":"C4","scenario":"Standard scenario"},{"value":"1,92E+00","module":"D","scenario":"Standard scenario"},{"value":"1,80E-02","module":"A1A3","scenario":null}]},{"parameter":"EET","unit":"MJ","values":[{"value":"0,00E+00","module":"A1","scenario":"Standard scenario"},{"value":"0,00E+00","module":"A2","scenario":"Standard scenario"},{"value":"3,09E-02","module":"A3","scenario":"Standard scenario"},{"value":"0,00E+00","module":"A4","scenario":"Standard scenario"},{"value":"0,00E+00","module":"A5","scenario":"Standard scenario"},{"value":"0,00E+00","module":"B1","scenario":"Standard scenario"},{"value":"0,00E+00","module":"B2","scenario":"Standard scenario"},{"value":"0,00E+00","module":"B3","scenario":"Standard scenario"},{"value":"0,00E+00","module":"C1","scenario":"Standard scenario"},{"value":"0,00E+00","module":"C2","scenario":"Standard scenario"},{"value":"0,00E+00","module":"C3","scenario":"Standard scenario"},{"value":"0,00E+00","module":"C4","scenario":"Standard scenario"},{"value":"3,30E+00","module":"D","scenario":"Standard scenario"},{"value":"3,09E-02","module":"A1A3","scenario":null}]}]}