{"product_name":"Mortise Lock Saflok Quantum Pixel","epd_id":"EPD-DOR-20240126-CBA1-EN","compliance":["DIN EN 15804+A2","ISO 14025"],"producer_name":"dormakaba International Holding GmbH","environmental_impact":[{"parameter":"GWP-total","unit":"kg CO2-eq","values":[{"value":"5,40E+01","module":"A1-A3","scenario":null},{"value":"3,10E-02","module":"A4","scenario":null},{"value":"7,84E-01","module":"A5","scenario":null},{"value":"2,09E-01","module":"B2","scenario":null},{"value":"0,00E+00","module":"C1","scenario":null},{"value":"1,60E-02","module":"C2","scenario":null},{"value":"1,81E-01","module":"C3","scenario":null},{"value":"2,00E-03","module":"C4","scenario":null},{"value":"-4,66E+00","module":"D","scenario":null}]},{"parameter":"GWP-fossil","unit":"kg CO2-eq","values":[{"value":"5,45E+01","module":"A1-A3","scenario":null},{"value":"2,90E-02","module":"A4","scenario":null},{"value":"5,30E-02","module":"A5","scenario":null},{"value":"2,09E-01","module":"B2","scenario":null},{"value":"0,00E+00","module":"C1","scenario":null},{"value":"1,60E-02","module":"C2","scenario":null},{"value":"1,81E-01","module":"C3","scenario":null},{"value":"2,00E-03","module":"C4","scenario":null},{"value":"-4,66E+00","module":"D","scenario":null}]},{"parameter":"GWP-biogenic","unit":"kg CO2-eq","values":[{"value":"-6,24E-01","module":"A1-A3","scenario":null},{"value":"1,00E-03","module":"A4","scenario":null},{"value":"7,31E-01","module":"A5","scenario":null},{"value":"2,88E-04","module":"B2","scenario":null},{"value":"0,00E+00","module":"C1","scenario":null},{"value":"7,26E-04","module":"C2","scenario":null},{"value":"4,22E-06","module":"C3","scenario":null},{"value":"7,34E-06","module":"C4","scenario":null},{"value":"2,00E-03","module":"D","scenario":null}]},{"parameter":"GWP-luluc","unit":"kg CO2-eq","values":[{"value":"5,70E-02","module":"A1-A3","scenario":null},{"value":"6,96E-07","module":"A4","scenario":null},{"value":"1,43E-05","module":"A5","scenario":null},{"value":"8,67E-05","module":"B2","scenario":null},{"value":"0,00E+00","module":"C1","scenario":null},{"value":"3,74E-07","module":"C2","scenario":null},{"value":"1,02E-05","module":"C3","scenario":null},{"value":"6,18E-06","module":"C4","scenario":null},{"value":"-6,00E-03","module":"D","scenario":null}]},{"parameter":"ODP","unit":"kg CFC11-eq","values":[{"value":"3,11E-09","module":"A1-A3","scenario":null},{"value":"3,09E-18","module":"A4","scenario":null},{"value":"1,53E-16","module":"A5","scenario":null},{"value":"7,19E-16","module":"B2","scenario":null},{"value":"0,00E+00","module":"C1","scenario":null},{"value":"1,66E-18","module":"C2","scenario":null},{"value":"9,14E-17","module":"C3","scenario":null},{"value":"7,96E-18","module":"C4","scenario":null},{"value":"-1,97E-14","module":"D","scenario":null}]},{"parameter":"AP","unit":"mol H^(+)-eq","values":[{"value":"3,77E-01","module":"A1-A3","scenario":null},{"value":"2,93E-05","module":"A4","scenario":null},{"value":"2,16E-04","module":"A5","scenario":null},{"value":"2,11E-03","module":"B2","scenario":null},{"value":"0,00E+00","module":"C1","scenario":null},{"value":"1,57E-05","module":"C2","scenario":null},{"value":"3,23E-05","module":"C3","scenario":null},{"value":"1,54E-05","module":"C4","scenario":null},{"value":"-3,40E-02","module":"D","scenario":null}]},{"parameter":"POCP","unit":"kg NMVOC-eq","values":[{"value":"1,91E-01","module":"A1-A3","scenario":null},{"value":"2,64E-05","module":"A4","scenario":null},{"value":"2,05E-04","module":"A5","scenario":null},{"value":"7,85E-04","module":"B2","scenario":null},{"value":"0,00E+00","module":"C1","scenario":null},{"value":"1,42E-05","module":"C2","scenario":null},{"value":"2,01E-05","module":"C3","scenario":null},{"value":"1,20E-05","module":"C4","scenario":null},{"value":"-1,30E-02","module":"D","scenario":null}]},{"parameter":"ADPE","unit":"kg Sb-eq","values":[{"value":"2,01E-02","module":"A1-A3","scenario":null},{"value":"8,78E-10","module":"A4","scenario":null},{"value":"2,37E-09","module":"A5","scenario":null},{"value":"9,05E-06","module":"B2","scenario":null},{"value":"0,00E+00","module":"C1","scenario":null},{"value":"4,71E-10","module":"C2","scenario":null},{"value":"1,25E-09","module":"C3","scenario":null},{"value":"1,93E-10","module":"C4","scenario":null},{"value":"-2,00E-03","module":"D","scenario":null}]},{"parameter":"ADPF","unit":"MJ","values":[{"value":"6,45E+02","module":"A1-A3","scenario":null},{"value":"4,15E-01","module":"A4","scenario":null},{"value":"2,53E-01","module":"A5","scenario":null},{"value":"2,37E+00","module":"B2","scenario":null},{"value":"0,00E+00","module":"C1","scenario":null},{"value":"2,23E-01","module":"C2","scenario":null},{"value":"8,40E-02","module":"C3","scenario":null},{"value":"2,80E-02","module":"C4","scenario":null},{"value":"-6,33E+01","module":"D","scenario":null}]},{"parameter":"WDP","unit":"m^3 world-eq deprived","values":[{"value":"1,24E+01","module":"A1-A3","scenario":null},{"value":"5,73E-05","module":"A4","scenario":null},{"value":"9,70E-02","module":"A5","scenario":null},{"value":"2,30E-02","module":"B2","scenario":null},{"value":"0,00E+00","module":"C1","scenario":null},{"value":"3,08E-05","module":"C2","scenario":null},{"value":"1,90E-02","module":"C3","scenario":null},{"value":"2,25E-04","module":"C4","scenario":null},{"value":"-1,44E+00","module":"D","scenario":null}]},{"parameter":"EP-freshwater","unit":"kg P-eq","values":[{"value":"2,90E-04","module":"A1-A3","scenario":null},{"value":"6,26E-09","module":"A4","scenario":null},{"value":"2,92E-08","module":"A5","scenario":null},{"value":"1,48E-07","module":"B2","scenario":null},{"value":"0,00E+00","module":"C1","scenario":null},{"value":"3,36E-09","module":"C2","scenario":null},{"value":"1,46E-08","module":"C3","scenario":null},{"value":"3,69E-09","module":"C4","scenario":null},{"value":"-8,60E-06","module":"D","scenario":null}]},{"parameter":"EP-marine","unit":"kg N-eq","values":[{"value":"6,59E-02","module":"A1-A3","scenario":null},{"value":"9,32E-06","module":"A4","scenario":null},{"value":"7,72E-05","module":"A5","scenario":null},{"value":"2,54E-04","module":"B2","scenario":null},{"value":"0,00E+00","module":"C1","scenario":null},{"value":"5,01E-06","module":"C2","scenario":null},{"value":"7,27E-06","module":"C3","scenario":null},{"value":"3,96E-06","module":"C4","scenario":null},{"value":"-4,00E-03","module":"D","scenario":null}]},{"parameter":"EP-terrestrial","unit":"mol N-eq","values":[{"value":"7,05E-01","module":"A1-A3","scenario":null},{"value":"1,04E-04","module":"A4","scenario":null},{"value":"9,73E-04","module":"A5","scenario":null},{"value":"2,32E-03","module":"B2","scenario":null},{"value":"0,00E+00","module":"C1","scenario":null},{"value":"5,56E-05","module":"C2","scenario":null},{"value":"1,47E-04","module":"C3","scenario":null},{"value":"4,36E-05","module":"C4","scenario":null},{"value":"-4,10E-02","module":"D","scenario":null}]}],"additional_environmental_impact":[{"parameter":"PM","unit":"Disease incidence","values":[{"value":"3,72E-06","module":"A1-A3","scenario":null},{"value":"1,54E-10","module":"A4","scenario":null},{"value":"1,24E-09","module":"A5","scenario":null},{"value":"1,52E-08","module":"B2","scenario":null},{"value":"0,00E+00","module":"C1","scenario":null},{"value":"8,27E-11","module":"C2","scenario":null},{"value":"4,12E-10","module":"C3","scenario":null},{"value":"1,91E-10","module":"C4","scenario":null},{"value":"-4,07E-07","module":"D","scenario":null}]},{"parameter":"ETP-fw","unit":"CTUe","values":[{"value":"2,70E+02","module":"A1-A3","scenario":null},{"value":"2,94E-01","module":"A4","scenario":null},{"value":"1,18E-01","module":"A5","scenario":null},{"value":"6,06E-01","module":"B2","scenario":null},{"value":"0,00E+00","module":"C1","scenario":null},{"value":"1,58E-01","module":"C2","scenario":null},{"value":"3,20E-02","module":"C3","scenario":null},{"value":"1,60E-02","module":"C4","scenario":null},{"value":"-2,98E+01","module":"D","scenario":null}]},{"parameter":"HTP-c","unit":"CTUh","values":[{"value":"4,91E-07","module":"A1-A3","scenario":null},{"value":"5,53E-12","module":"A4","scenario":null},{"value":"6,46E-12","module":"A5","scenario":null},{"value":"5,97E-11","module":"B2","scenario":null},{"value":"0,00E+00","module":"C1","scenario":null},{"value":"2,97E-12","module":"C2","scenario":null},{"value":"2,73E-12","module":"C3","scenario":null},{"value":"2,38E-12","module":"C4","scenario":null},{"value":"5,30E-09","module":"D","scenario":null}]},{"parameter":"HTP-nc","unit":"CTUh","values":[{"value":"1,08E-06","module":"A1-A3","scenario":null},{"value":"2,37E-10","module":"A4","scenario":null},{"value":"3,10E-10","module":"A5","scenario":null},{"value":"3,41E-09","module":"B2","scenario":null},{"value":"0,00E+00","module":"C1","scenario":null},{"value":"1,27E-10","module":"C2","scenario":null},{"value":"2,76E-10","module":"C3","scenario":null},{"value":"2,63E-10","module":"C4","scenario":null},{"value":"9,79E-07","module":"D","scenario":null}]},{"parameter":"SQP","unit":"SQP","values":[{"value":"1,89E+02","module":"A1-A3","scenario":null},{"value":"1,00E-03","module":"A4","scenario":null},{"value":"6,80E-02","module":"A5","scenario":null},{"value":"4,61E-01","module":"B2","scenario":null},{"value":"0,00E+00","module":"C1","scenario":null},{"value":"5,73E-04","module":"C2","scenario":null},{"value":"2,50E-02","module":"C3","scenario":null},{"value":"6,00E-03","module":"C4","scenario":null},{"value":"-1,13E+01","module":"D","scenario":null}]}],"resource_use":[{"parameter":"PERE","unit":"MJ","values":[{"value":"1,17E+02","module":"A1-A3","scenario":null},{"value":"1,00E-03","module":"A4","scenario":null},{"value":"6,39E+00","module":"A5","scenario":null},{"value":"1,97E-01","module":"B2","scenario":null},{"value":"0,00E+00","module":"C1","scenario":null},{"value":"7,03E-04","module":"C2","scenario":null},{"value":"2,20E-02","module":"C3","scenario":null},{"value":"4,00E-03","module":"C4","scenario":null},{"value":"-1,19E+01","module":"D","scenario":null}]},{"parameter":"PERM","unit":"MJ","values":[{"value":"6,35E+00","module":"A1-A3","scenario":null},{"value":"0,00E+00","module":"A4","scenario":null},{"value":"-6,35E+00","module":"A5","scenario":null},{"value":"0,00E+00","module":"B2","scenario":null},{"value":"0,00E+00","module":"C1","scenario":null},{"value":"0,00E+00","module":"C2","scenario":null},{"value":"0,00E+00","module":"C3","scenario":null},{"value":"0,00E+00","module":"C4","scenario":null},{"value":"0,00E+00","module":"D","scenario":null}]},{"parameter":"PERT","unit":"MJ","values":[{"value":"1,24E+02","module":"A1-A3","scenario":null},{"value":"1,00E-03","module":"A4","scenario":null},{"value":"4,70E-02","module":"A5","scenario":null},{"value":"1,97E-01","module":"B2","scenario":null},{"value":"0,00E+00","module":"C1","scenario":null},{"value":"7,03E-04","module":"C2","scenario":null},{"value":"2,20E-02","module":"C3","scenario":null},{"value":"4,00E-03","module":"C4","scenario":null},{"value":"-1,19E+01","module":"D","scenario":null}]},{"parameter":"PENRE","unit":"MJ","values":[{"value":"6,38E+02","module":"A1-A3","scenario":null},{"value":"4,15E-01","module":"A4","scenario":null},{"value":"8,38E-01","module":"A5","scenario":null},{"value":"2,37E+00","module":"B2","scenario":null},{"value":"0,00E+00","module":"C1","scenario":null},{"value":"2,23E-01","module":"C2","scenario":null},{"value":"6,82E+00","module":"C3","scenario":null},{"value":"2,80E-02","module":"C4","scenario":null},{"value":"-6,33E+01","module":"D","scenario":null}]},{"parameter":"PENRM","unit":"MJ","values":[{"value":"7,32E+00","module":"A1-A3","scenario":null},{"value":"0,00E+00","module":"A4","scenario":null},{"value":"-5,85E-01","module":"A5","scenario":null},{"value":"0,00E+00","module":"B2","scenario":null},{"value":"0,00E+00","module":"C1","scenario":null},{"value":"0,00E+00","module":"C2","scenario":null},{"value":"-6,73E+00","module":"C3","scenario":null},{"value":"0,00E+00","module":"C4","scenario":null},{"value":"0,00E+00","module":"D","scenario":null}]},{"parameter":"PENRT","unit":"MJ","values":[{"value":"6,45E+02","module":"A1-A3","scenario":null},{"value":"4,15E-01","module":"A4","scenario":null},{"value":"2,53E-01","module":"A5","scenario":null},{"value":"2,37E+00","module":"B2","scenario":null},{"value":"0,00E+00","module":"C1","scenario":null},{"value":"2,23E-01","module":"C2","scenario":null},{"value":"8,40E-02","module":"C3","scenario":null},{"value":"2,80E-02","module":"C4","scenario":null},{"value":"-6,33E+01","module":"D","scenario":null}]},{"parameter":"SM","unit":"kg","values":[{"value":"1,95E+00","module":"A1-A3","scenario":null},{"value":"0,00E+00","module":"A4","scenario":null},{"value":"0,00E+00","module":"A5","scenario":null},{"value":"0,00E+00","module":"B2","scenario":null},{"value":"0,00E+00","module":"C1","scenario":null},{"value":"0,00E+00","module":"C2","scenario":null},{"value":"0,00E+00","module":"C3","scenario":null},{"value":"0,00E+00","module":"C4","scenario":null},{"value":"0,00E+00","module":"D","scenario":null}]},{"parameter":"RSF","unit":"MJ","values":[{"value":"0,00E+00","module":"A1-A3","scenario":null},{"value":"0,00E+00","module":"A4","scenario":null},{"value":"0,00E+00","module":"A5","scenario":null},{"value":"0,00E+00","module":"B2","scenario":null},{"value":"0,00E+00","module":"C1","scenario":null},{"value":"0,00E+00","module":"C2","scenario":null},{"value":"0,00E+00","module":"C3","scenario":null},{"value":"0,00E+00","module":"C4","scenario":null},{"value":"0,00E+00","module":"D","scenario":null}]},{"parameter":"NRSF","unit":"MJ","values":[{"value":"0,00E+00","module":"A1-A3","scenario":null},{"value":"0,00E+00","module":"A4","scenario":null},{"value":"0,00E+00","module":"A5","scenario":null},{"value":"0,00E+00","module":"B2","scenario":null},{"value":"0,00E+00","module":"C1","scenario":null},{"value":"0,00E+00","module":"C2","scenario":null},{"value":"0,00E+00","module":"C3","scenario":null},{"value":"0,00E+00","module":"C4","scenario":null},{"value":"0,00E+00","module":"D","scenario":null}]},{"parameter":"FW","unit":"m^3","values":[{"value":"3,35E-01","module":"A1-A3","scenario":null},{"value":"2,35E-06","module":"A4","scenario":null},{"value":"2,00E-03","module":"A5","scenario":null},{"value":"7,23E-04","module":"B2","scenario":null},{"value":"0,00E+00","module":"C1","scenario":null},{"value":"1,26E-06","module":"C2","scenario":null},{"value":"4,43E-04","module":"C3","scenario":null},{"value":"7,10E-06","module":"C4","scenario":null},{"value":"-4,50E-02","module":"D","scenario":null}]}],"end_of_life_waste":[{"parameter":"HWD","unit":"kg","values":[{"value":"2,55E-05","module":"A1-A3","scenario":null},{"value":"4,03E-11","module":"A4","scenario":null},{"value":"4,10E-10","module":"A5","scenario":null},{"value":"1,15E-08","module":"B2","scenario":null},{"value":"0,00E+00","module":"C1","scenario":null},{"value":"2,16E-11","module":"C2","scenario":null},{"value":"3,20E-10","module":"C3","scenario":null},{"value":"4,29E-10","module":"C4","scenario":null},{"value":"-9,69E-07","module":"D","scenario":null}]},{"parameter":"NHWD","unit":"kg","values":[{"value":"1,86E+00","module":"A1-A3","scenario":null},{"value":"4,25E-05","module":"A4","scenario":null},{"value":"2,70E-02","module":"A5","scenario":null},{"value":"1,00E+00","module":"B2","scenario":null},{"value":"0,00E+00","module":"C1","scenario":null},{"value":"2,28E-05","module":"C2","scenario":null},{"value":"1,90E-02","module":"C3","scenario":null},{"value":"1,42E-01","module":"C4","scenario":null},{"value":"-1,80E-01","module":"D","scenario":null}]},{"parameter":"RWD","unit":"kg","values":[{"value":"1,70E-02","module":"A1-A3","scenario":null},{"value":"4,46E-07","module":"A4","scenario":null},{"value":"1,30E-05","module":"A5","scenario":null},{"value":"4,87E-05","module":"B2","scenario":null},{"value":"0,00E+00","module":"C1","scenario":null},{"value":"2,39E-07","module":"C2","scenario":null},{"value":"3,12E-06","module":"C3","scenario":null},{"value":"3,21E-07","module":"C4","scenario":null},{"value":"-2,00E-03","module":"D","scenario":null}]}],"end_of_life_flow":[{"parameter":"CRU","unit":"kg","values":[{"value":"0,00E+00","module":"A1-A3","scenario":null},{"value":"0,00E+00","module":"A4","scenario":null},{"value":"0,00E+00","module":"A5","scenario":null},{"value":"0,00E+00","module":"B2","scenario":null},{"value":"0,00E+00","module":"C1","scenario":null},{"value":"0,00E+00","module":"C2","scenario":null},{"value":"0,00E+00","module":"C3","scenario":null},{"value":"0,00E+00","module":"C4","scenario":null},{"value":"0,00E+00","module":"D","scenario":null}]},{"parameter":"MFR","unit":"kg","values":[{"value":"0,00E+00","module":"A1-A3","scenario":null},{"value":"0,00E+00","module":"A4","scenario":null},{"value":"0,00E+00","module":"A5","scenario":null},{"value":"0,00E+00","module":"B2","scenario":null},{"value":"0,00E+00","module":"C1","scenario":null},{"value":"0,00E+00","module":"C2","scenario":null},{"value":"2,78E+00","module":"C3","scenario":null},{"value":"0,00E+00","module":"C4","scenario":null},{"value":"0,00E+00","module":"D","scenario":null}]},{"parameter":"MER","unit":"kg","values":[{"value":"0,00E+00","module":"A1-A3","scenario":null},{"value":"0,00E+00","module":"A4","scenario":null},{"value":"0,00E+00","module":"A5","scenario":null},{"value":"0,00E+00","module":"B2","scenario":null},{"value":"0,00E+00","module":"C1","scenario":null},{"value":"0,00E+00","module":"C2","scenario":null},{"value":"0,00E+00","module":"C3","scenario":null},{"value":"0,00E+00","module":"C4","scenario":null},{"value":"0,00E+00","module":"D","scenario":null}]},{"parameter":"EEE","unit":"MJ","values":[{"value":"0,00E+00","module":"A1-A3","scenario":null},{"value":"0,00E+00","module":"A4","scenario":null},{"value":"1,20E+00","module":"A5","scenario":null},{"value":"0,00E+00","module":"B2","scenario":null},{"value":"0,00E+00","module":"C1","scenario":null},{"value":"0,00E+00","module":"C2","scenario":null},{"value":"1,18E+00","module":"C3","scenario":null},{"value":"0,00E+00","module":"C4","scenario":null},{"value":"0,00E+00","module":"D","scenario":null}]},{"parameter":"EET","unit":"MJ","values":[{"value":"0,00E+00","module":"A1-A3","scenario":null},{"value":"0,00E+00","module":"A4","scenario":null},{"value":"2,20E+00","module":"A5","scenario":null},{"value":"0,00E+00","module":"B2","scenario":null},{"value":"0,00E+00","module":"C1","scenario":null},{"value":"0,00E+00","module":"C2","scenario":null},{"value":"2,75E+00","module":"C3","scenario":null},{"value":"0,00E+00","module":"C4","scenario":null},{"value":"0,00E+00","module":"D","scenario":null}]}]}