{"product_name":"BauderTHERMOFOL","epd_id":"EPD-BAU-20220193-IBC1-DE","compliance":["DIN EN 15804+A2","ISO 14025"],"producer_name":"Paul Bauder GmbH & Co. KG","environmental_impact":[{"parameter":"GWP-total","unit":"kg CO2-eq.","values":[{"value":"5,08E+00","module":"A1-A3","scenario":null},{"value":"7,80E-02","module":"A4","scenario":null},{"value":"4,85E-01","module":"A5","scenario":null},{"value":"1,82E-02","module":"C1","scenario":null},{"value":"2,95E-02","module":"C2","scenario":"S1"},{"value":"9,06E-03","module":"C2","scenario":"S2"},{"value":"7,42E-01","module":"C3","scenario":"S1"},{"value":"5,03E+00","module":"C3","scenario":"S2"},{"value":"0,00E+00","module":"C4","scenario":null},{"value":"-1,69E+00","module":"D","scenario":"S1"},{"value":"-1,20E+00","module":"D","scenario":"S2"}]},{"parameter":"GWP-fossil","unit":"kg CO2-eq.","values":[{"value":"5,20E+00","module":"A1-A3","scenario":null},{"value":"7,75E-02","module":"A4","scenario":null},{"value":"3,65E-01","module":"A5","scenario":null},{"value":"1,82E-02","module":"C1","scenario":null},{"value":"2,93E-02","module":"C2","scenario":"S1"},{"value":"8,99E-03","module":"C2","scenario":"S2"},{"value":"7,42E-01","module":"C3","scenario":"S1"},{"value":"5,03E+00","module":"C3","scenario":"S2"},{"value":"0,00E+00","module":"C4","scenario":null},{"value":"-1,69E+00","module":"D","scenario":"S1"},{"value":"-1,20E+00","module":"D","scenario":"S2"}]},{"parameter":"GWP-biogenic","unit":"kg CO2-eq.","values":[{"value":"-1,20E-01","module":"A1-A3","scenario":null},{"value":"-4,65E-07","module":"A4","scenario":null},{"value":"1,20E-01","module":"A5","scenario":null},{"value":"4,72E-08","module":"C1","scenario":null},{"value":"0,00E+00","module":"C2","scenario":"S1"},{"value":"0,00E+00","module":"C2","scenario":"S2"},{"value":"0,00E+00","module":"C3","scenario":"S1"},{"value":"0,00E+00","module":"C3","scenario":"S2"},{"value":"0,00E+00","module":"C4","scenario":null},{"value":"0,00E+00","module":"D","scenario":"S1"},{"value":"0,00E+00","module":"D","scenario":"S2"}]},{"parameter":"GWP-luluc","unit":"kg CO2-eq.","values":[{"value":"1,77E-03","module":"A1-A3","scenario":null},{"value":"5,23E-04","module":"A4","scenario":null},{"value":"2,28E-05","module":"A5","scenario":null},{"value":"1,18E-06","module":"C1","scenario":null},{"value":"1,98E-04","module":"C2","scenario":"S1"},{"value":"6,08E-05","module":"C2","scenario":"S2"},{"value":"9,56E-05","module":"C3","scenario":"S1"},{"value":"3,92E-04","module":"C3","scenario":"S2"},{"value":"0,00E+00","module":"C4","scenario":null},{"value":"-5,70E-04","module":"D","scenario":"S1"},{"value":"-1,26E-04","module":"D","scenario":"S2"}]},{"parameter":"ODP","unit":"kg CFC11-eq.","values":[{"value":"6,64E-09","module":"A1-A3","scenario":null},{"value":"7,63E-15","module":"A4","scenario":null},{"value":"1,45E-10","module":"A5","scenario":null},{"value":"1,80E-13","module":"C1","scenario":null},{"value":"2,89E-15","module":"C2","scenario":"S1"},{"value":"8,86E-16","module":"C2","scenario":"S2"},{"value":"5,66E-12","module":"C3","scenario":"S1"},{"value":"4,86E-12","module":"C3","scenario":"S2"},{"value":"0,00E+00","module":"C4","scenario":null},{"value":"-1,12E-10","module":"D","scenario":"S1"},{"value":"-7,63E-12","module":"D","scenario":"S2"}]},{"parameter":"AP","unit":"mol H^(+)-eq.","values":[{"value":"1,55E-02","module":"A1-A3","scenario":null},{"value":"2,49E-04","module":"A4","scenario":null},{"value":"7,53E-04","module":"A5","scenario":null},{"value":"2,67E-05","module":"C1","scenario":null},{"value":"9,43E-05","module":"C2","scenario":"S1"},{"value":"2,90E-05","module":"C2","scenario":"S2"},{"value":"1,03E-03","module":"C3","scenario":"S1"},{"value":"1,29E-03","module":"C3","scenario":"S2"},{"value":"0,00E+00","module":"C4","scenario":null},{"value":"-3,21E-03","module":"D","scenario":"S1"},{"value":"-1,62E-03","module":"D","scenario":"S2"}]},{"parameter":"POCP","unit":"kg NMVOC-eq.","values":[{"value":"1,44E-02","module":"A1-A3","scenario":null},{"value":"2,24E-04","module":"A4","scenario":null},{"value":"5,73E-04","module":"A5","scenario":null},{"value":"2,06E-05","module":"C1","scenario":null},{"value":"8,47E-05","module":"C2","scenario":"S1"},{"value":"2,61E-05","module":"C2","scenario":"S2"},{"value":"7,15E-04","module":"C3","scenario":"S1"},{"value":"1,22E-03","module":"C3","scenario":"S2"},{"value":"0,00E+00","module":"C4","scenario":null},{"value":"-4,07E-03","module":"D","scenario":"S1"},{"value":"-1,23E-03","module":"D","scenario":"S2"}]},{"parameter":"ADPE","unit":"kg Sb-eq.","values":[{"value":"1,57E-06","module":"A1-A3","scenario":null},{"value":"7,83E-09","module":"A4","scenario":null},{"value":"6,92E-06","module":"A5","scenario":null},{"value":"2,17E-09","module":"C1","scenario":null},{"value":"2,96E-09","module":"C2","scenario":"S1"},{"value":"9,09E-10","module":"C2","scenario":"S2"},{"value":"1,14E-07","module":"C3","scenario":"S1"},{"value":"1,19E-07","module":"C3","scenario":"S2"},{"value":"0,00E+00","module":"C4","scenario":null},{"value":"-3,92E-07","module":"D","scenario":"S1"},{"value":"-3,21E-07","module":"D","scenario":"S2"}]},{"parameter":"ADPF","unit":"MJ","values":[{"value":"1,25E+02","module":"A1-A3","scenario":null},{"value":"1,02E+00","module":"A4","scenario":null},{"value":"5,29E+00","module":"A5","scenario":null},{"value":"3,86E-01","module":"C1","scenario":null},{"value":"3,86E-01","module":"C2","scenario":"S1"},{"value":"1,18E-01","module":"C2","scenario":"S2"},{"value":"1,00E+01","module":"C3","scenario":"S1"},{"value":"9,01E+00","module":"C3","scenario":"S2"},{"value":"0,00E+00","module":"C4","scenario":null},{"value":"-4,52E+01","module":"D","scenario":"S1"},{"value":"-1,99E+01","module":"D","scenario":"S2"}]},{"parameter":"WDP","unit":"m^3 Welt-eq. entzogen","values":[{"value":"3,61E+01","module":"A1-A3","scenario":null},{"value":"8,67E-04","module":"A4","scenario":null},{"value":"4,60E-02","module":"A5","scenario":null},{"value":"1,36E-03","module":"C1","scenario":null},{"value":"3,28E-04","module":"C2","scenario":"S1"},{"value":"1,01E-04","module":"C2","scenario":"S2"},{"value":"1,05E-01","module":"C3","scenario":"S1"},{"value":"3,91E-01","module":"C3","scenario":"S2"},{"value":"0,00E+00","module":"C4","scenario":null},{"value":"-2,08E-01","module":"D","scenario":"S1"},{"value":"-1,30E-01","module":"D","scenario":"S2"}]},{"parameter":"EP-freshwater","unit":"kg PO4-eq.","values":[{"value":"4,08E-03","module":"A1-A3","scenario":null},{"value":"2,77E-07","module":"A4","scenario":null},{"value":"4,38E-07","module":"A5","scenario":null},{"value":"8,17E-09","module":"C1","scenario":null},{"value":"1,05E-07","module":"C2","scenario":"S1"},{"value":"3,22E-08","module":"C2","scenario":"S2"},{"value":"7,20E-06","module":"C3","scenario":"S1"},{"value":"1,24E-06","module":"C3","scenario":"S2"},{"value":"0,00E+00","module":"C4","scenario":null},{"value":"-3,86E-06","module":"D","scenario":"S1"},{"value":"-1,56E-06","module":"D","scenario":"S2"}]},{"parameter":"EP-marine","unit":"kg N-eq.","values":[{"value":"3,60E-03","module":"A1-A3","scenario":null},{"value":"1,13E-04","module":"A4","scenario":null},{"value":"1,82E-04","module":"A5","scenario":null},{"value":"7,31E-06","module":"C1","scenario":null},{"value":"4,29E-05","module":"C2","scenario":"S1"},{"value":"1,32E-05","module":"C2","scenario":"S2"},{"value":"2,73E-04","module":"C3","scenario":"S1"},{"value":"4,23E-04","module":"C3","scenario":"S2"},{"value":"0,00E+00","module":"C4","scenario":null},{"value":"-7,45E-04","module":"D","scenario":"S1"},{"value":"-4,28E-04","module":"D","scenario":"S2"}]},{"parameter":"EP-terrestrial","unit":"mol N-eq.","values":[{"value":"4,06E-02","module":"A1-A3","scenario":null},{"value":"1,27E-03","module":"A4","scenario":null},{"value":"1,80E-03","module":"A5","scenario":null},{"value":"7,81E-05","module":"C1","scenario":null},{"value":"4,81E-04","module":"C2","scenario":"S1"},{"value":"1,48E-04","module":"C2","scenario":"S2"},{"value":"2,79E-03","module":"C3","scenario":"S1"},{"value":"5,27E-03","module":"C3","scenario":"S2"},{"value":"0,00E+00","module":"C4","scenario":null},{"value":"-8,00E-03","module":"D","scenario":"S1"},{"value":"-4,54E-03","module":"D","scenario":"S2"}]}],"additional_environmental_impact":[{"parameter":"PM","unit":"Krankheitsf\u00e4lle","values":[{"value":null,"module":"A1-A3","scenario":null},{"value":null,"module":"A4","scenario":null},{"value":null,"module":"A5","scenario":null},{"value":null,"module":"C1","scenario":null},{"value":null,"module":"C2","scenario":"S1"},{"value":null,"module":"C2","scenario":"S2"},{"value":null,"module":"C3","scenario":"S1"},{"value":null,"module":"C3","scenario":"S2"},{"value":null,"module":"C4","scenario":null},{"value":null,"module":"D","scenario":"S1"},{"value":null,"module":"D","scenario":"S2"}]},{"parameter":"ETP-fw","unit":"CTUe","values":[{"value":null,"module":"A1-A3","scenario":null},{"value":null,"module":"A4","scenario":null},{"value":null,"module":"A5","scenario":null},{"value":null,"module":"C1","scenario":null},{"value":null,"module":"C2","scenario":"S1"},{"value":null,"module":"C2","scenario":"S2"},{"value":null,"module":"C3","scenario":"S1"},{"value":null,"module":"C3","scenario":"S2"},{"value":null,"module":"C4","scenario":null},{"value":null,"module":"D","scenario":"S1"},{"value":null,"module":"D","scenario":"S2"}]},{"parameter":"HTP-c","unit":"CTUh","values":[{"value":null,"module":"A1-A3","scenario":null},{"value":null,"module":"A4","scenario":null},{"value":null,"module":"A5","scenario":null},{"value":null,"module":"C1","scenario":null},{"value":null,"module":"C2","scenario":"S1"},{"value":null,"module":"C2","scenario":"S2"},{"value":null,"module":"C3","scenario":"S1"},{"value":null,"module":"C3","scenario":"S2"},{"value":null,"module":"C4","scenario":null},{"value":null,"module":"D","scenario":"S1"},{"value":null,"module":"D","scenario":"S2"}]},{"parameter":"HTP-nc","unit":"CTUh","values":[{"value":null,"module":"A1-A3","scenario":null},{"value":null,"module":"A4","scenario":null},{"value":null,"module":"A5","scenario":null},{"value":null,"module":"C1","scenario":null},{"value":null,"module":"C2","scenario":"S1"},{"value":null,"module":"C2","scenario":"S2"},{"value":null,"module":"C3","scenario":"S1"},{"value":null,"module":"C3","scenario":"S2"},{"value":null,"module":"C4","scenario":null},{"value":null,"module":"D","scenario":"S1"},{"value":null,"module":"D","scenario":"S2"}]},{"parameter":"SQP","unit":"SQP","values":[{"value":null,"module":"A1-A3","scenario":null},{"value":null,"module":"A4","scenario":null},{"value":null,"module":"A5","scenario":null},{"value":null,"module":"C1","scenario":null},{"value":null,"module":"C2","scenario":"S1"},{"value":null,"module":"C2","scenario":"S2"},{"value":null,"module":"C3","scenario":"S1"},{"value":null,"module":"C3","scenario":"S2"},{"value":null,"module":"C4","scenario":null},{"value":null,"module":"D","scenario":"S1"},{"value":null,"module":"D","scenario":"S2"}]}],"resource_use":[{"parameter":"PERE","unit":"MJ","values":[{"value":"9,80E+00","module":"A1-A3","scenario":null},{"value":"7,07E-02","module":"A4","scenario":null},{"value":"1,05E+00","module":"A5","scenario":null},{"value":"5,58E-02","module":"C1","scenario":null},{"value":"2,67E-02","module":"C2","scenario":"S1"},{"value":"8,21E-03","module":"C2","scenario":"S2"},{"value":"3,89E+00","module":"C3","scenario":"S1"},{"value":"2,40E+00","module":"C3","scenario":"S2"},{"value":"0,00E+00","module":"C4","scenario":null},{"value":"-3,20E+00","module":"D","scenario":"S1"},{"value":"-5,24E+00","module":"D","scenario":"S2"}]},{"parameter":"PERM","unit":"MJ","values":[{"value":"7,00E-01","module":"A1-A3","scenario":null},{"value":"0,00E+00","module":"A4","scenario":null},{"value":"-7,00E-01","module":"A5","scenario":null},{"value":"0,00E+00","module":"C1","scenario":null},{"value":"0,00E+00","module":"C2","scenario":"S1"},{"value":"0,00E+00","module":"C2","scenario":"S2"},{"value":"0,00E+00","module":"C3","scenario":"S1"},{"value":"0,00E+00","module":"C3","scenario":"S2"},{"value":"0,00E+00","module":"C4","scenario":null},{"value":"0,00E+00","module":"D","scenario":"S1"},{"value":"0,00E+00","module":"D","scenario":"S2"}]},{"parameter":"PERT","unit":"MJ","values":[{"value":"1,05E+01","module":"A1-A3","scenario":null},{"value":"7,07E-02","module":"A4","scenario":null},{"value":"3,50E-01","module":"A5","scenario":null},{"value":"5,58E-02","module":"C1","scenario":null},{"value":"2,67E-02","module":"C2","scenario":"S1"},{"value":"8,21E-03","module":"C2","scenario":"S2"},{"value":"3,89E+00","module":"C3","scenario":"S1"},{"value":"2,40E+00","module":"C3","scenario":"S2"},{"value":"0,00E+00","module":"C4","scenario":null},{"value":"-3,20E+00","module":"D","scenario":"S1"},{"value":"-5,24E+00","module":"D","scenario":"S2"}]},{"parameter":"PENRE","unit":"MJ","values":[{"value":"8,80E+01","module":"A1-A3","scenario":null},{"value":"1,02E+00","module":"A4","scenario":null},{"value":"5,45E+00","module":"A5","scenario":null},{"value":"3,86E-01","module":"C1","scenario":null},{"value":"3,87E-01","module":"C2","scenario":"S1"},{"value":"1,19E-01","module":"C2","scenario":"S2"},{"value":"4,69E+01","module":"C3","scenario":"S1"},{"value":"4,59E+01","module":"C3","scenario":"S2"},{"value":"0,00E+00","module":"C4","scenario":null},{"value":"-4,52E+01","module":"D","scenario":"S1"},{"value":"-1,99E+01","module":"D","scenario":"S2"}]},{"parameter":"PENRM","unit":"MJ","values":[{"value":"3,70E+01","module":"A1-A3","scenario":null},{"value":"0,00E+00","module":"A4","scenario":null},{"value":"-1,45E-01","module":"A5","scenario":null},{"value":"0,00E+00","module":"C1","scenario":null},{"value":"0,00E+00","module":"C2","scenario":"S1"},{"value":"0,00E+00","module":"C2","scenario":"S2"},{"value":"-3,69E+01","module":"C3","scenario":"S1"},{"value":"-3,69E+01","module":"C3","scenario":"S2"},{"value":"0,00E+00","module":"C4","scenario":null},{"value":"0,00E+00","module":"D","scenario":"S1"},{"value":"0,00E+00","module":"D","scenario":"S2"}]},{"parameter":"PENRT","unit":"MJ","values":[{"value":"1,25E+02","module":"A1-A3","scenario":null},{"value":"1,02E+00","module":"A4","scenario":null},{"value":"5,30E+00","module":"A5","scenario":null},{"value":"3,86E-01","module":"C1","scenario":null},{"value":"3,87E-01","module":"C2","scenario":"S1"},{"value":"1,19E-01","module":"C2","scenario":"S2"},{"value":"1,00E+01","module":"C3","scenario":"S1"},{"value":"9,02E+00","module":"C3","scenario":"S2"},{"value":"0,00E+00","module":"C4","scenario":null},{"value":"-4,52E+01","module":"D","scenario":"S1"},{"value":"-1,99E+01","module":"D","scenario":"S2"}]},{"parameter":"SM","unit":"kg","values":[{"value":"0,00E+00","module":"A1-A3","scenario":null},{"value":"0,00E+00","module":"A4","scenario":null},{"value":"0,00E+00","module":"A5","scenario":null},{"value":"0,00E+00","module":"C1","scenario":null},{"value":"0,00E+00","module":"C2","scenario":"S1"},{"value":"0,00E+00","module":"C2","scenario":"S2"},{"value":"0,00E+00","module":"C3","scenario":"S1"},{"value":"0,00E+00","module":"C3","scenario":"S2"},{"value":"0,00E+00","module":"C4","scenario":null},{"value":"1,35E+00","module":"D","scenario":"S1"},{"value":"3,49E-02","module":"D","scenario":"S2"}]},{"parameter":"RSF","unit":"MJ","values":[{"value":"0,00E+00","module":"A1-A3","scenario":null},{"value":"0,00E+00","module":"A4","scenario":null},{"value":"0,00E+00","module":"A5","scenario":null},{"value":"0,00E+00","module":"C1","scenario":null},{"value":"0,00E+00","module":"C2","scenario":"S1"},{"value":"0,00E+00","module":"C2","scenario":"S2"},{"value":"0,00E+00","module":"C3","scenario":"S1"},{"value":"0,00E+00","module":"C3","scenario":"S2"},{"value":"0,00E+00","module":"C4","scenario":null},{"value":"0,00E+00","module":"D","scenario":"S1"},{"value":"0,00E+00","module":"D","scenario":"S2"}]},{"parameter":"NRSF","unit":"MJ","values":[{"value":"0,00E+00","module":"A1-A3","scenario":null},{"value":"0,00E+00","module":"A4","scenario":null},{"value":"0,00E+00","module":"A5","scenario":null},{"value":"0,00E+00","module":"C1","scenario":null},{"value":"0,00E+00","module":"C2","scenario":"S1"},{"value":"0,00E+00","module":"C2","scenario":"S2"},{"value":"0,00E+00","module":"C3","scenario":"S1"},{"value":"0,00E+00","module":"C3","scenario":"S2"},{"value":"0,00E+00","module":"C4","scenario":null},{"value":"0,00E+00","module":"D","scenario":"S1"},{"value":"0,00E+00","module":"D","scenario":"S2"}]},{"parameter":"FW","unit":"m^3","values":[{"value":"8,51E-01","module":"A1-A3","scenario":null},{"value":"8,16E-05","module":"A4","scenario":null},{"value":"1,34E-03","module":"A5","scenario":null},{"value":"8,45E-05","module":"C1","scenario":null},{"value":"3,09E-05","module":"C2","scenario":"S1"},{"value":"9,47E-06","module":"C2","scenario":"S2"},{"value":"4,12E-03","module":"C3","scenario":"S1"},{"value":"1,02E-02","module":"C3","scenario":"S2"},{"value":"0,00E+00","module":"C4","scenario":null},{"value":"-7,96E-03","module":"D","scenario":"S1"},{"value":"-5,29E-03","module":"D","scenario":"S2"}]}],"end_of_life_waste":[{"parameter":"HWD","unit":"kg","values":[{"value":"6,53E-04","module":"A1-A3","scenario":null},{"value":"5,42E-12","module":"A4","scenario":null},{"value":"3,03E-10","module":"A5","scenario":null},{"value":"2,76E-11","module":"C1","scenario":null},{"value":"2,05E-12","module":"C2","scenario":"S1"},{"value":"6,29E-13","module":"C2","scenario":"S2"},{"value":"1,15E-09","module":"C3","scenario":"S1"},{"value":"7,00E-10","module":"C3","scenario":"S2"},{"value":"0,00E+00","module":"C4","scenario":null},{"value":"-2,93E-04","module":"D","scenario":"S1"},{"value":"-2,63E-09","module":"D","scenario":"S2"}]},{"parameter":"NHWD","unit":"kg","values":[{"value":"2,34E-01","module":"A1-A3","scenario":null},{"value":"1,67E-04","module":"A4","scenario":null},{"value":"3,64E-02","module":"A5","scenario":null},{"value":"8,20E-05","module":"C1","scenario":null},{"value":"6,31E-05","module":"C2","scenario":"S1"},{"value":"1,94E-05","module":"C2","scenario":"S2"},{"value":"2,09E-01","module":"C3","scenario":"S1"},{"value":"3,10E+00","module":"C3","scenario":"S2"},{"value":"0,00E+00","module":"C4","scenario":null},{"value":"-6,01E-03","module":"D","scenario":"S1"},{"value":"-1,33E-03","module":"D","scenario":"S2"}]},{"parameter":"RWD","unit":"kg","values":[{"value":"1,91E-03","module":"A1-A3","scenario":null},{"value":"1,90E-06","module":"A4","scenario":null},{"value":"1,59E-04","module":"A5","scenario":null},{"value":"6,42E-05","module":"C1","scenario":null},{"value":"7,19E-07","module":"C2","scenario":"S1"},{"value":"2,21E-07","module":"C2","scenario":"S2"},{"value":"1,11E-03","module":"C3","scenario":"S1"},{"value":"2,85E-04","module":"C3","scenario":"S2"},{"value":"0,00E+00","module":"C4","scenario":null},{"value":"-6,08E-04","module":"D","scenario":"S1"},{"value":"-1,51E-03","module":"D","scenario":"S2"}]}],"end_of_life_flow":[{"parameter":"CRU","unit":"kg","values":[{"value":"0,00E+00","module":"A1-A3","scenario":null},{"value":"0,00E+00","module":"A4","scenario":null},{"value":"0,00E+00","module":"A5","scenario":null},{"value":"0,00E+00","module":"C1","scenario":null},{"value":"0,00E+00","module":"C2","scenario":"S1"},{"value":"0,00E+00","module":"C2","scenario":"S2"},{"value":"0,00E+00","module":"C3","scenario":"S1"},{"value":"0,00E+00","module":"C3","scenario":"S2"},{"value":"0,00E+00","module":"C4","scenario":null},{"value":"0,00E+00","module":"D","scenario":"S1"},{"value":"0,00E+00","module":"D","scenario":"S2"}]},{"parameter":"MFR","unit":"kg","values":[{"value":"0,00E+00","module":"A1-A3","scenario":null},{"value":"0,00E+00","module":"A4","scenario":null},{"value":"0,00E+00","module":"A5","scenario":null},{"value":"0,00E+00","module":"C1","scenario":null},{"value":"0,00E+00","module":"C2","scenario":"S1"},{"value":"0,00E+00","module":"C2","scenario":"S2"},{"value":"1,99E+00","module":"C3","scenario":"S1"},{"value":"3,49E-02","module":"C3","scenario":"S2"},{"value":"0,00E+00","module":"C4","scenario":null},{"value":"0,00E+00","module":"D","scenario":"S1"},{"value":"0,00E+00","module":"D","scenario":"S2"}]},{"parameter":"MER","unit":"kg","values":[{"value":"0,00E+00","module":"A1-A3","scenario":null},{"value":"0,00E+00","module":"A4","scenario":null},{"value":"0,00E+00","module":"A5","scenario":null},{"value":"0,00E+00","module":"C1","scenario":null},{"value":"0,00E+00","module":"C2","scenario":"S1"},{"value":"0,00E+00","module":"C2","scenario":"S2"},{"value":"0,00E+00","module":"C3","scenario":"S1"},{"value":"0,00E+00","module":"C3","scenario":"S2"},{"value":"0,00E+00","module":"C4","scenario":null},{"value":"0,00E+00","module":"D","scenario":"S1"},{"value":"0,00E+00","module":"D","scenario":"S2"}]},{"parameter":"EEE","unit":"MJ","values":[{"value":"0,00E+00","module":"A1-A3","scenario":null},{"value":"0,00E+00","module":"A4","scenario":null},{"value":"1,66E-01","module":"A5","scenario":null},{"value":"0,00E+00","module":"C1","scenario":null},{"value":"0,00E+00","module":"C2","scenario":"S1"},{"value":"0,00E+00","module":"C2","scenario":"S2"},{"value":"0,00E+00","module":"C3","scenario":"S1"},{"value":"4,84E+00","module":"C3","scenario":"S2"},{"value":"0,00E+00","module":"C4","scenario":null},{"value":"0,00E+00","module":"D","scenario":"S1"},{"value":"0,00E+00","module":"D","scenario":"S2"}]},{"parameter":"EET","unit":"MJ","values":[{"value":"0,00E+00","module":"A1-A3","scenario":null},{"value":"0,00E+00","module":"A4","scenario":null},{"value":"2,99E-01","module":"A5","scenario":null},{"value":"0,00E+00","module":"C1","scenario":null},{"value":"0,00E+00","module":"C2","scenario":"S1"},{"value":"0,00E+00","module":"C2","scenario":"S2"},{"value":"0,00E+00","module":"C3","scenario":"S1"},{"value":"8,83E+00","module":"C3","scenario":"S2"},{"value":"0,00E+00","module":"C4","scenario":null},{"value":"0,00E+00","module":"D","scenario":"S1"},{"value":"0,00E+00","module":"D","scenario":"S2"}]}]}