{"product_name":"Precast concrete elements for walls, pillars and beams (Based on the concrete recipe type 5)","epd_id":"EPD-Holcon-157-EN (Rev.1_26.04.2023)","compliance":["EN 15804+A2","ISO 14025"],"producer_name":"Holcon GmbH","environmental_impact":[{"parameter":"GWP-total","unit":"kg CO2-eq.","values":[{"value":"8,70E+02","module":"A1","scenario":"Standard scenario"},{"value":"3,56E+01","module":"A2","scenario":"Standard scenario"},{"value":"7,27E+01","module":"A3","scenario":"Standard scenario"},{"value":"5,24E+01","module":"C1","scenario":"Standard scenario"},{"value":"3,18E+01","module":"C2","scenario":"Standard scenario"},{"value":"7,76E+00","module":"C3","scenario":"Standard scenario"},{"value":"3,02E-01","module":"C4","scenario":"Standard scenario"},{"value":"-6,79E+01","module":"D","scenario":"Standard scenario"},{"value":"9,78E+02","module":"A1A3","scenario":null}]},{"parameter":"GWP-fossil","unit":"kg CO2-eq.","values":[{"value":"8,59E+02","module":"A1","scenario":"Standard scenario"},{"value":"3,55E+01","module":"A2","scenario":"Standard scenario"},{"value":"6,96E+01","module":"A3","scenario":"Standard scenario"},{"value":"5,24E+01","module":"C1","scenario":"Standard scenario"},{"value":"3,18E+01","module":"C2","scenario":"Standard scenario"},{"value":"7,71E+00","module":"C3","scenario":"Standard scenario"},{"value":"3,01E-01","module":"C4","scenario":"Standard scenario"},{"value":"-6,84E+01","module":"D","scenario":"Standard scenario"},{"value":"9,64E+02","module":"A1A3","scenario":null}]},{"parameter":"GWP-biogenic","unit":"kg CO2-eq.","values":[{"value":"1,10E+01","module":"A1","scenario":"Standard scenario"},{"value":"1,64E-02","module":"A2","scenario":"Standard scenario"},{"value":"3,05E+00","module":"A3","scenario":"Standard scenario"},{"value":"1,46E-02","module":"C1","scenario":"Standard scenario"},{"value":"1,47E-02","module":"C2","scenario":"Standard scenario"},{"value":"4,46E-02","module":"C3","scenario":"Standard scenario"},{"value":"5,97E-04","module":"C4","scenario":"Standard scenario"},{"value":"4,56E-01","module":"D","scenario":"Standard scenario"},{"value":"1,41E+01","module":"A1A3","scenario":null}]},{"parameter":"GWP-luluc","unit":"kg CO2-eq.","values":[{"value":"2,86E-01","module":"A1","scenario":"Standard scenario"},{"value":"1,30E-02","module":"A2","scenario":"Standard scenario"},{"value":"4,52E-02","module":"A3","scenario":"Standard scenario"},{"value":"4,13E-03","module":"C1","scenario":"Standard scenario"},{"value":"1,16E-02","module":"C2","scenario":"Standard scenario"},{"value":"1,47E-03","module":"C3","scenario":"Standard scenario"},{"value":"8,40E-05","module":"C4","scenario":"Standard scenario"},{"value":"2,48E-02","module":"D","scenario":"Standard scenario"},{"value":"3,44E-01","module":"A1A3","scenario":null}]},{"parameter":"ODP","unit":"kg CFC 11-equiv.","values":[{"value":"4,01E-05","module":"A1","scenario":"Standard scenario"},{"value":"7,85E-06","module":"A2","scenario":"Standard scenario"},{"value":"5,88E-06","module":"A3","scenario":"Standard scenario"},{"value":"1,13E-05","module":"C1","scenario":"Standard scenario"},{"value":"7,01E-06","module":"C2","scenario":"Standard scenario"},{"value":"1,00E-06","module":"C3","scenario":"Standard scenario"},{"value":"1,24E-07","module":"C4","scenario":"Standard scenario"},{"value":"-2,94E-06","module":"D","scenario":"Standard scenario"},{"value":"5,38E-05","module":"A1A3","scenario":null}]},{"parameter":"AP","unit":"mol H+-eq.","values":[{"value":"2,62E+00","module":"A1","scenario":"Standard scenario"},{"value":"2,06E-01","module":"A2","scenario":"Standard scenario"},{"value":"1,72E-01","module":"A3","scenario":"Standard scenario"},{"value":"5,48E-01","module":"C1","scenario":"Standard scenario"},{"value":"1,84E-01","module":"C2","scenario":"Standard scenario"},{"value":"4,84E-02","module":"C3","scenario":"Standard scenario"},{"value":"2,86E-03","module":"C4","scenario":"Standard scenario"},{"value":"-3,21E-01","module":"D","scenario":"Standard scenario"},{"value":"3,00E+00","module":"A1A3","scenario":null}]},{"parameter":"POCP","unit":"kg NMVOC-eq.","values":[{"value":"2,24E+00","module":"A1","scenario":"Standard scenario"},{"value":"2,29E-01","module":"A2","scenario":"Standard scenario"},{"value":"1,32E-01","module":"A3","scenario":"Standard scenario"},{"value":"7,30E-01","module":"C1","scenario":"Standard scenario"},{"value":"2,04E-01","module":"C2","scenario":"Standard scenario"},{"value":"5,81E-02","module":"C3","scenario":"Standard scenario"},{"value":"3,15E-03","module":"C4","scenario":"Standard scenario"},{"value":"-4,12E-01","module":"D","scenario":"Standard scenario"},{"value":"2,60E+00","module":"A1A3","scenario":null}]},{"parameter":"ADPE","unit":"kg Sb-eq.","values":[{"value":"4,04E-03","module":"A1","scenario":"Standard scenario"},{"value":"9,01E-04","module":"A2","scenario":"Standard scenario"},{"value":"1,85E-04","module":"A3","scenario":"Standard scenario"},{"value":"8,03E-05","module":"C1","scenario":"Standard scenario"},{"value":"8,05E-04","module":"C2","scenario":"Standard scenario"},{"value":"2,17E-05","module":"C3","scenario":"Standard scenario"},{"value":"2,76E-06","module":"C4","scenario":"Standard scenario"},{"value":"-1,06E-03","module":"D","scenario":"Standard scenario"},{"value":"5,13E-03","module":"A1A3","scenario":null}]},{"parameter":"ADPF","unit":"MJ","values":[{"value":"5,52E+03","module":"A1","scenario":"Standard scenario"},{"value":"5,36E+02","module":"A2","scenario":"Standard scenario"},{"value":"9,50E+02","module":"A3","scenario":"Standard scenario"},{"value":"7,21E+02","module":"C1","scenario":"Standard scenario"},{"value":"4,79E+02","module":"C2","scenario":"Standard scenario"},{"value":"1,04E+02","module":"C3","scenario":"Standard scenario"},{"value":"8,42E+00","module":"C4","scenario":"Standard scenario"},{"value":"-5,51E+02","module":"D","scenario":"Standard scenario"},{"value":"7,01E+03","module":"A1A3","scenario":null}]},{"parameter":"WDP","unit":"m3 world-eq.","values":[{"value":"2,92E+02","module":"A1","scenario":"Standard scenario"},{"value":"1,92E+00","module":"A2","scenario":"Standard scenario"},{"value":"2,73E+00","module":"A3","scenario":"Standard scenario"},{"value":"9,66E-01","module":"C1","scenario":"Standard scenario"},{"value":"1,71E+00","module":"C2","scenario":"Standard scenario"},{"value":"4,69E-01","module":"C3","scenario":"Standard scenario"},{"value":"3,78E-01","module":"C4","scenario":"Standard scenario"},{"value":"-3,04E+02","module":"D","scenario":"Standard scenario"},{"value":"2,97E+02","module":"A1A3","scenario":null}]},{"parameter":"EP-freshwater","unit":"kg P-eq.","values":[{"value":"1,90E-02","module":"A1","scenario":"Standard scenario"},{"value":"3,59E-04","module":"A2","scenario":"Standard scenario"},{"value":"5,90E-03","module":"A3","scenario":"Standard scenario"},{"value":"1,91E-04","module":"C1","scenario":"Standard scenario"},{"value":"3,20E-04","module":"C2","scenario":"Standard scenario"},{"value":"2,40E-04","module":"C3","scenario":"Standard scenario"},{"value":"3,38E-06","module":"C4","scenario":"Standard scenario"},{"value":"-2,31E-03","module":"D","scenario":"Standard scenario"},{"value":"2,53E-02","module":"A1A3","scenario":null}]},{"parameter":"EP-marine","unit":"kg N-eq.","values":[{"value":"6,31E-01","module":"A1","scenario":"Standard scenario"},{"value":"7,26E-02","module":"A2","scenario":"Standard scenario"},{"value":"5,14E-02","module":"A3","scenario":"Standard scenario"},{"value":"2,42E-01","module":"C1","scenario":"Standard scenario"},{"value":"6,49E-02","module":"C2","scenario":"Standard scenario"},{"value":"1,93E-02","module":"C3","scenario":"Standard scenario"},{"value":"9,84E-04","module":"C4","scenario":"Standard scenario"},{"value":"-7,51E-02","module":"D","scenario":"Standard scenario"},{"value":"7,55E-01","module":"A1A3","scenario":null}]},{"parameter":"EP-terrestrial","unit":"mol N-eq.","values":[{"value":"7,34E+00","module":"A1","scenario":"Standard scenario"},{"value":"8,01E-01","module":"A2","scenario":"Standard scenario"},{"value":"5,48E-01","module":"A3","scenario":"Standard scenario"},{"value":"2,65E+00","module":"C1","scenario":"Standard scenario"},{"value":"7,15E-01","module":"C2","scenario":"Standard scenario"},{"value":"2,14E-01","module":"C3","scenario":"Standard scenario"},{"value":"1,08E-02","module":"C4","scenario":"Standard scenario"},{"value":"-8,73E-01","module":"D","scenario":"Standard scenario"},{"value":"8,69E+00","module":"A1A3","scenario":null}]}],"additional_environmental_impact":[{"parameter":"PM","unit":"disease incidence","values":[{"value":"2,85E-05","module":"A1","scenario":"Standard scenario"},{"value":"3,20E-06","module":"A2","scenario":"Standard scenario"},{"value":"1,56E-06","module":"A3","scenario":"Standard scenario"},{"value":"1,45E-05","module":"C1","scenario":"Standard scenario"},{"value":"2,86E-06","module":"C2","scenario":"Standard scenario"},{"value":"1,07E-06","module":"C3","scenario":"Standard scenario"},{"value":"5,56E-08","module":"C4","scenario":"Standard scenario"},{"value":"-4,98E-06","module":"D","scenario":"Standard scenario"},{"value":"3,33E-05","module":"A1A3","scenario":null}]},{"parameter":"ETP-fw","unit":"CTUe","values":[{"value":"1,06E+04","module":"A1","scenario":"Standard scenario"},{"value":"4,78E+02","module":"A2","scenario":"Standard scenario"},{"value":"6,23E+02","module":"A3","scenario":"Standard scenario"},{"value":"4,35E+02","module":"C1","scenario":"Standard scenario"},{"value":"4,27E+02","module":"C2","scenario":"Standard scenario"},{"value":"8,40E+01","module":"C3","scenario":"Standard scenario"},{"value":"5,46E+00","module":"C4","scenario":"Standard scenario"},{"value":"-2,04E+03","module":"D","scenario":"Standard scenario"},{"value":"1,17E+04","module":"A1A3","scenario":null}]},{"parameter":"HTP-c","unit":"CTUh","values":[{"value":"2,03E-06","module":"A1","scenario":"Standard scenario"},{"value":"1,55E-08","module":"A2","scenario":"Standard scenario"},{"value":"1,56E-08","module":"A3","scenario":"Standard scenario"},{"value":"1,52E-08","module":"C1","scenario":"Standard scenario"},{"value":"1,39E-08","module":"C2","scenario":"Standard scenario"},{"value":"1,99E-09","module":"C3","scenario":"Standard scenario"},{"value":"1,26E-10","module":"C4","scenario":"Standard scenario"},{"value":"4,43E-08","module":"D","scenario":"Standard scenario"},{"value":"2,06E-06","module":"A1A3","scenario":null}]},{"parameter":"HTP-nc","unit":"CTUh","values":[{"value":"5,06E-05","module":"A1","scenario":"Standard scenario"},{"value":"5,23E-07","module":"A2","scenario":"Standard scenario"},{"value":"5,00E-07","module":"A3","scenario":"Standard scenario"},{"value":"3,73E-07","module":"C1","scenario":"Standard scenario"},{"value":"4,67E-07","module":"C2","scenario":"Standard scenario"},{"value":"5,63E-08","module":"C3","scenario":"Standard scenario"},{"value":"3,88E-09","module":"C4","scenario":"Standard scenario"},{"value":"1,17E-05","module":"D","scenario":"Standard scenario"},{"value":"5,16E-05","module":"A1A3","scenario":null}]},{"parameter":"SQP","unit":"dimensionless","values":[{"value":"1,75E+03","module":"A1","scenario":"Standard scenario"},{"value":"4,65E+02","module":"A2","scenario":"Standard scenario"},{"value":"1,21E+02","module":"A3","scenario":"Standard scenario"},{"value":"9,20E+01","module":"C1","scenario":"Standard scenario"},{"value":"4,15E+02","module":"C2","scenario":"Standard scenario"},{"value":"1,73E+01","module":"C3","scenario":"Standard scenario"},{"value":"1,77E+01","module":"C4","scenario":"Standard scenario"},{"value":"-3,97E+02","module":"D","scenario":"Standard scenario"},{"value":"2,34E+03","module":"A1A3","scenario":null}]},{"parameter":"IRP","unit":"kBq U235-eq.","values":[{"value":"2,28E+01","module":"A1","scenario":"Standard scenario"},{"value":"2,25E+00","module":"A2","scenario":"Standard scenario"},{"value":"2,09E+00","module":"A3","scenario":"Standard scenario"},{"value":"3,09E+00","module":"C1","scenario":"Standard scenario"},{"value":"2,01E+00","module":"C2","scenario":"Standard scenario"},{"value":"3,28E-01","module":"C3","scenario":"Standard scenario"},{"value":"3,46E-02","module":"C4","scenario":"Standard scenario"},{"value":"1,25E-01","module":"D","scenario":"Standard scenario"},{"value":"2,71E+01","module":"A1A3","scenario":null}]}],"resource_use":[{"parameter":"PERE","unit":"MJ","values":[{"value":"3,92E+02","module":"A1","scenario":"Standard scenario"},{"value":"6,71E+00","module":"A2","scenario":"Standard scenario"},{"value":"6,35E+01","module":"A3","scenario":"Standard scenario"},{"value":"3,90E+00","module":"C1","scenario":"Standard scenario"},{"value":"6,00E+00","module":"C2","scenario":"Standard scenario"},{"value":"5,89E+00","module":"C3","scenario":"Standard scenario"},{"value":"6,81E-02","module":"C4","scenario":"Standard scenario"},{"value":"-3,10E+00","module":"D","scenario":"Standard scenario"},{"value":"4,62E+02","module":"A1A3","scenario":null}]},{"parameter":"PERM","unit":"MJ","values":[{"value":"0,00E+00","module":"A1","scenario":"Standard scenario"},{"value":"0,00E+00","module":"A2","scenario":"Standard scenario"},{"value":"2,39E-01","module":"A3","scenario":"Standard scenario"},{"value":"0,00E+00","module":"C1","scenario":"Standard scenario"},{"value":"0,00E+00","module":"C2","scenario":"Standard scenario"},{"value":"0,00E+00","module":"C3","scenario":"Standard scenario"},{"value":"0,00E+00","module":"C4","scenario":"Standard scenario"},{"value":"-3,78E-04","module":"D","scenario":"Standard scenario"},{"value":"2,39E-01","module":"A1A3","scenario":null}]},{"parameter":"PERT","unit":"MJ","values":[{"value":"3,92E+02","module":"A1","scenario":"Standard scenario"},{"value":"6,71E+00","module":"A2","scenario":"Standard scenario"},{"value":"6,37E+01","module":"A3","scenario":"Standard scenario"},{"value":"3,90E+00","module":"C1","scenario":"Standard scenario"},{"value":"6,00E+00","module":"C2","scenario":"Standard scenario"},{"value":"5,89E+00","module":"C3","scenario":"Standard scenario"},{"value":"6,81E-02","module":"C4","scenario":"Standard scenario"},{"value":"-3,10E+00","module":"D","scenario":"Standard scenario"},{"value":"4,62E+02","module":"A1A3","scenario":null}]},{"parameter":"PENRE","unit":"MJ","values":[{"value":"5,85E+03","module":"A1","scenario":"Standard scenario"},{"value":"5,69E+02","module":"A2","scenario":"Standard scenario"},{"value":"1,03E+03","module":"A3","scenario":"Standard scenario"},{"value":"7,66E+02","module":"C1","scenario":"Standard scenario"},{"value":"5,08E+02","module":"C2","scenario":"Standard scenario"},{"value":"1,10E+02","module":"C3","scenario":"Standard scenario"},{"value":"8,95E+00","module":"C4","scenario":"Standard scenario"},{"value":"-5,76E+02","module":"D","scenario":"Standard scenario"},{"value":"7,45E+03","module":"A1A3","scenario":null}]},{"parameter":"PENRM","unit":"MJ","values":[{"value":"0,00E+00","module":"A1","scenario":"Standard scenario"},{"value":"0,00E+00","module":"A2","scenario":"Standard scenario"},{"value":"0,00E+00","module":"A3","scenario":"Standard scenario"},{"value":"0,00E+00","module":"C1","scenario":"Standard scenario"},{"value":"0,00E+00","module":"C2","scenario":"Standard scenario"},{"value":"0,00E+00","module":"C3","scenario":"Standard scenario"},{"value":"0,00E+00","module":"C4","scenario":"Standard scenario"},{"value":"0,00E+00","module":"D","scenario":"Standard scenario"},{"value":"0,00E+00","module":"A1A3","scenario":null}]},{"parameter":"PENRT","unit":"MJ","values":[{"value":"5,85E+03","module":"A1","scenario":"Standard scenario"},{"value":"5,69E+02","module":"A2","scenario":"Standard scenario"},{"value":"1,03E+03","module":"A3","scenario":"Standard scenario"},{"value":"7,66E+02","module":"C1","scenario":"Standard scenario"},{"value":"5,08E+02","module":"C2","scenario":"Standard scenario"},{"value":"1,10E+02","module":"C3","scenario":"Standard scenario"},{"value":"8,95E+00","module":"C4","scenario":"Standard scenario"},{"value":"-5,76E+02","module":"D","scenario":"Standard scenario"},{"value":"7,45E+03","module":"A1A3","scenario":null}]},{"parameter":"SM","unit":"kg","values":[{"value":"1,43E+02","module":"A1","scenario":"Standard scenario"},{"value":"0,00E+00","module":"A2","scenario":"Standard scenario"},{"value":"8,27E-02","module":"A3","scenario":"Standard scenario"},{"value":"0,00E+00","module":"C1","scenario":"Standard scenario"},{"value":"0,00E+00","module":"C2","scenario":"Standard scenario"},{"value":"0,00E+00","module":"C3","scenario":"Standard scenario"},{"value":"0,00E+00","module":"C4","scenario":"Standard scenario"},{"value":"0,00E+00","module":"D","scenario":"Standard scenario"},{"value":"1,43E+02","module":"A1A3","scenario":null}]},{"parameter":"RSF","unit":"MJ","values":[{"value":"0,00E+00","module":"A1","scenario":"Standard scenario"},{"value":"0,00E+00","module":"A2","scenario":"Standard scenario"},{"value":"0,00E+00","module":"A3","scenario":"Standard scenario"},{"value":"0,00E+00","module":"C1","scenario":"Standard scenario"},{"value":"0,00E+00","module":"C2","scenario":"Standard scenario"},{"value":"0,00E+00","module":"C3","scenario":"Standard scenario"},{"value":"0,00E+00","module":"C4","scenario":"Standard scenario"},{"value":"0,00E+00","module":"D","scenario":"Standard scenario"},{"value":"0,00E+00","module":"A1A3","scenario":null}]},{"parameter":"NRSF","unit":"MJ","values":[{"value":"0,00E+00","module":"A1","scenario":"Standard scenario"},{"value":"0,00E+00","module":"A2","scenario":"Standard scenario"},{"value":"0,00E+00","module":"A3","scenario":"Standard scenario"},{"value":"0,00E+00","module":"C1","scenario":"Standard scenario"},{"value":"0,00E+00","module":"C2","scenario":"Standard scenario"},{"value":"0,00E+00","module":"C3","scenario":"Standard scenario"},{"value":"0,00E+00","module":"C4","scenario":"Standard scenario"},{"value":"0,00E+00","module":"D","scenario":"Standard scenario"},{"value":"0,00E+00","module":"A1A3","scenario":null}]},{"parameter":"FW","unit":"m3","values":[{"value":"9,57E+00","module":"A1","scenario":"Standard scenario"},{"value":"6,53E-02","module":"A2","scenario":"Standard scenario"},{"value":"2,66E-01","module":"A3","scenario":"Standard scenario"},{"value":"3,71E-02","module":"C1","scenario":"Standard scenario"},{"value":"5,83E-02","module":"C2","scenario":"Standard scenario"},{"value":"3,46E-02","module":"C3","scenario":"Standard scenario"},{"value":"9,00E-03","module":"C4","scenario":"Standard scenario"},{"value":"-7,08E+00","module":"D","scenario":"Standard scenario"},{"value":"9,90E+00","module":"A1A3","scenario":null}]}],"end_of_life_waste":[{"parameter":"HWD","unit":"kg","values":[{"value":"1,35E-02","module":"A1","scenario":"Standard scenario"},{"value":"1,36E-03","module":"A2","scenario":"Standard scenario"},{"value":"8,77E-04","module":"A3","scenario":"Standard scenario"},{"value":"1,96E-03","module":"C1","scenario":"Standard scenario"},{"value":"1,21E-03","module":"C2","scenario":"Standard scenario"},{"value":"1,80E-04","module":"C3","scenario":"Standard scenario"},{"value":"1,26E-05","module":"C4","scenario":"Standard scenario"},{"value":"-6,49E-03","module":"D","scenario":"Standard scenario"},{"value":"1,57E-02","module":"A1A3","scenario":null}]},{"parameter":"NHWD","unit":"kg","values":[{"value":"7,04E+01","module":"A1","scenario":"Standard scenario"},{"value":"3,40E+01","module":"A2","scenario":"Standard scenario"},{"value":"3,85E+00","module":"A3","scenario":"Standard scenario"},{"value":"8,54E-01","module":"C1","scenario":"Standard scenario"},{"value":"3,04E+01","module":"C2","scenario":"Standard scenario"},{"value":"1,44E+01","module":"C3","scenario":"Standard scenario"},{"value":"5,72E+01","module":"C4","scenario":"Standard scenario"},{"value":"-8,17E+00","module":"D","scenario":"Standard scenario"},{"value":"1,08E+02","module":"A1A3","scenario":null}]},{"parameter":"RWD","unit":"kg","values":[{"value":"2,44E-02","module":"A1","scenario":"Standard scenario"},{"value":"3,52E-03","module":"A2","scenario":"Standard scenario"},{"value":"2,76E-03","module":"A3","scenario":"Standard scenario"},{"value":"5,01E-03","module":"C1","scenario":"Standard scenario"},{"value":"3,14E-03","module":"C2","scenario":"Standard scenario"},{"value":"4,65E-04","module":"C3","scenario":"Standard scenario"},{"value":"5,53E-05","module":"C4","scenario":"Standard scenario"},{"value":"-6,03E-04","module":"D","scenario":"Standard scenario"},{"value":"3,07E-02","module":"A1A3","scenario":null}]}],"end_of_life_flow":[{"parameter":"CRU","unit":"kg","values":[{"value":"0,00E+00","module":"A1","scenario":"Standard scenario"},{"value":"0,00E+00","module":"A2","scenario":"Standard scenario"},{"value":"0,00E+00","module":"A3","scenario":"Standard scenario"},{"value":"0,00E+00","module":"C1","scenario":"Standard scenario"},{"value":"0,00E+00","module":"C2","scenario":"Standard scenario"},{"value":"0,00E+00","module":"C3","scenario":"Standard scenario"},{"value":"0,00E+00","module":"C4","scenario":"Standard scenario"},{"value":"0,00E+00","module":"D","scenario":"Standard scenario"},{"value":"0,00E+00","module":"A1A3","scenario":null}]},{"parameter":"MFR","unit":"kg","values":[{"value":"0,00E+00","module":"A1","scenario":"Standard scenario"},{"value":"0,00E+00","module":"A2","scenario":"Standard scenario"},{"value":"4,77E+01","module":"A3","scenario":"Standard scenario"},{"value":"0,00E+00","module":"C1","scenario":"Standard scenario"},{"value":"0,00E+00","module":"C2","scenario":"Standard scenario"},{"value":"4,92E+03","module":"C3","scenario":"Standard scenario"},{"value":"0,00E+00","module":"C4","scenario":"Standard scenario"},{"value":"0,00E+00","module":"D","scenario":"Standard scenario"},{"value":"4,77E+01","module":"A1A3","scenario":null}]},{"parameter":"MER","unit":"kg","values":[{"value":"0,00E+00","module":"A1","scenario":"Standard scenario"},{"value":"0,00E+00","module":"A2","scenario":"Standard scenario"},{"value":"0,00E+00","module":"A3","scenario":"Standard scenario"},{"value":"0,00E+00","module":"C1","scenario":"Standard scenario"},{"value":"0,00E+00","module":"C2","scenario":"Standard scenario"},{"value":"0,00E+00","module":"C3","scenario":"Standard scenario"},{"value":"0,00E+00","module":"C4","scenario":"Standard scenario"},{"value":"0,00E+00","module":"D","scenario":"Standard scenario"},{"value":"0,00E+00","module":"A1A3","scenario":null}]},{"parameter":"EEE","unit":"MJ","values":[{"value":"0,00E+00","module":"A1","scenario":"Standard scenario"},{"value":"0,00E+00","module":"A2","scenario":"Standard scenario"},{"value":"3,85E-02","module":"A3","scenario":"Standard scenario"},{"value":"0,00E+00","module":"C1","scenario":"Standard scenario"},{"value":"0,00E+00","module":"C2","scenario":"Standard scenario"},{"value":"0,00E+00","module":"C3","scenario":"Standard scenario"},{"value":"0,00E+00","module":"C4","scenario":"Standard scenario"},{"value":"1,16E-03","module":"D","scenario":"Standard scenario"},{"value":"3,85E-02","module":"A1A3","scenario":null}]},{"parameter":"EET","unit":"MJ","values":[{"value":"0,00E+00","module":"A1","scenario":"Standard scenario"},{"value":"0,00E+00","module":"A2","scenario":"Standard scenario"},{"value":"6,64E-02","module":"A3","scenario":"Standard scenario"},{"value":"0,00E+00","module":"C1","scenario":"Standard scenario"},{"value":"0,00E+00","module":"C2","scenario":"Standard scenario"},{"value":"0,00E+00","module":"C3","scenario":"Standard scenario"},{"value":"0,00E+00","module":"C4","scenario":"Standard scenario"},{"value":"1,99E-03","module":"D","scenario":"Standard scenario"},{"value":"6,64E-02","module":"A1A3","scenario":null}]}]}