{"product_name":"Sapelli Kiln Dried Timber","epd_id":"EPD-CON-20230314-LT1-EN","compliance":["DIN EN 15804+A2","ISO 14025"],"producer_name":"Olam Agri - Congolaise Industrielle des Bois","environmental_impact":[{"parameter":"GWP-total","unit":"kg CO2-eq","values":[{"value":"-9,08E+02","module":"A1-A3","scenario":null},{"value":"1,16E+02","module":"A4","scenario":null},{"value":"8,10E+00","module":"A5","scenario":null},{"value":null,"module":"C1","scenario":null},{"value":"2,42E+00","module":"C2","scenario":null},{"value":"1,11E+03","module":"C3","scenario":null},{"value":"0,00E+00","module":"C4","scenario":null},{"value":"-3,63E+02","module":"D","scenario":null}]},{"parameter":"GWP-fossil","unit":"kg CO2-eq","values":[{"value":"1,79E+02","module":"A1-A3","scenario":null},{"value":"1,13E+02","module":"A4","scenario":null},{"value":"2,70E+00","module":"A5","scenario":null},{"value":null,"module":"C1","scenario":null},{"value":"2,30E+00","module":"C2","scenario":null},{"value":"1,88E+01","module":"C3","scenario":null},{"value":"0,00E+00","module":"C4","scenario":null},{"value":"-3,61E+02","module":"D","scenario":null}]},{"parameter":"GWP-biogenic","unit":"kg CO2-eq","values":[{"value":"-1,09E+03","module":"A1-A3","scenario":null},{"value":"2,65E+00","module":"A4","scenario":null},{"value":"5,41E+00","module":"A5","scenario":null},{"value":null,"module":"C1","scenario":null},{"value":"1,08E-01","module":"C2","scenario":null},{"value":"1,09E+03","module":"C3","scenario":null},{"value":"0,00E+00","module":"C4","scenario":null},{"value":"-1,85E+00","module":"D","scenario":null}]},{"parameter":"GWP-luluc","unit":"kg CO2-eq","values":[{"value":"7,43E-01","module":"A1-A3","scenario":null},{"value":"6,64E-04","module":"A4","scenario":null},{"value":"4,14E-05","module":"A5","scenario":null},{"value":null,"module":"C1","scenario":null},{"value":"1,55E-02","module":"C2","scenario":null},{"value":"2,71E-03","module":"C3","scenario":null},{"value":"0,00E+00","module":"C4","scenario":null},{"value":"-3,97E-02","module":"D","scenario":null}]},{"parameter":"ODP","unit":"kg CFC11-eq","values":[{"value":"2,31E-11","module":"A1-A3","scenario":null},{"value":"4,16E-13","module":"A4","scenario":null},{"value":"8,73E-13","module":"A5","scenario":null},{"value":null,"module":"C1","scenario":null},{"value":"2,26E-13","module":"C2","scenario":null},{"value":"1,25E-10","module":"C3","scenario":null},{"value":"0,00E+00","module":"C4","scenario":null},{"value":"-2,44E-09","module":"D","scenario":null}]},{"parameter":"AP","unit":"mol H^(+)-eq","values":[{"value":"8,60E+00","module":"A1-A3","scenario":null},{"value":"2,05E+00","module":"A4","scenario":null},{"value":"1,11E-03","module":"A5","scenario":null},{"value":null,"module":"C1","scenario":null},{"value":"2,58E-03","module":"C2","scenario":null},{"value":"1,64E-01","module":"C3","scenario":null},{"value":"0,00E+00","module":"C4","scenario":null},{"value":"-4,76E-01","module":"D","scenario":null}]},{"parameter":"POCP","unit":"kg NMVOC-eq","values":[{"value":"3,06E+01","module":"A1-A3","scenario":null},{"value":"1,52E+00","module":"A4","scenario":null},{"value":"9,54E-04","module":"A5","scenario":null},{"value":null,"module":"C1","scenario":null},{"value":"2,22E-03","module":"C2","scenario":null},{"value":"1,44E-01","module":"C3","scenario":null},{"value":"0,00E+00","module":"C4","scenario":null},{"value":"-3,61E-01","module":"D","scenario":null}]},{"parameter":"ADPE","unit":"kg Sb-eq","values":[{"value":"7,28E-06","module":"A1-A3","scenario":null},{"value":"1,04E-06","module":"A4","scenario":null},{"value":"2,22E-08","module":"A5","scenario":null},{"value":null,"module":"C1","scenario":null},{"value":"2,32E-07","module":"C2","scenario":null},{"value":"2,81E-06","module":"C3","scenario":null},{"value":"0,00E+00","module":"C4","scenario":null},{"value":"-5,53E-05","module":"D","scenario":null}]},{"parameter":"ADPF","unit":"MJ","values":[{"value":"1,75E+03","module":"A1-A3","scenario":null},{"value":"1,54E+03","module":"A4","scenario":null},{"value":"2,38E+00","module":"A5","scenario":null},{"value":null,"module":"C1","scenario":null},{"value":"3,02E+01","module":"C2","scenario":null},{"value":"2,82E+02","module":"C3","scenario":null},{"value":"0,00E+00","module":"C4","scenario":null},{"value":"-6,14E+03","module":"D","scenario":null}]},{"parameter":"WDP","unit":"m^3 world-eq deprived","values":[{"value":"9,22E+00","module":"A1-A3","scenario":null},{"value":"1,39E-01","module":"A4","scenario":null},{"value":"8,12E-01","module":"A5","scenario":null},{"value":null,"module":"C1","scenario":null},{"value":"2,58E-02","module":"C2","scenario":null},{"value":"1,16E+02","module":"C3","scenario":null},{"value":"0,00E+00","module":"C4","scenario":null},{"value":"-3,85E+01","module":"D","scenario":null}]},{"parameter":"EP-freshwater","unit":"kg P-eq","values":[{"value":"1,79E-04","module":"A1-A3","scenario":null},{"value":"2,14E-05","module":"A4","scenario":null},{"value":"2,19E-07","module":"A5","scenario":null},{"value":null,"module":"C1","scenario":null},{"value":"8,23E-06","module":"C2","scenario":null},{"value":"2,82E-05","module":"C3","scenario":null},{"value":"0,00E+00","module":"C4","scenario":null},{"value":"-4,97E-04","module":"D","scenario":null}]},{"parameter":"EP-marine","unit":"kg N-eq","values":[{"value":"2,64E+00","module":"A1-A3","scenario":null},{"value":"5,39E-01","module":"A4","scenario":null},{"value":"3,46E-04","module":"A5","scenario":null},{"value":null,"module":"C1","scenario":null},{"value":"8,34E-04","module":"C2","scenario":null},{"value":"5,30E-02","module":"C3","scenario":null},{"value":"0,00E+00","module":"C4","scenario":null},{"value":"-1,29E-01","module":"D","scenario":null}]},{"parameter":"EP-terrestrial","unit":"mol N-eq","values":[{"value":"4,06E+01","module":"A1-A3","scenario":null},{"value":"5,91E+00","module":"A4","scenario":null},{"value":"5,22E-03","module":"A5","scenario":null},{"value":null,"module":"C1","scenario":null},{"value":"9,98E-03","module":"C2","scenario":null},{"value":"7,65E-01","module":"C3","scenario":null},{"value":"0,00E+00","module":"C4","scenario":null},{"value":"-1,38E+00","module":"D","scenario":null}]}],"additional_environmental_impact":[{"parameter":"PM","unit":"Disease incidence","values":[{"value":"2,38E-03","module":"A1-A3","scenario":null},{"value":"3,43E-05","module":"A4","scenario":null},{"value":"7,84E-09","module":"A5","scenario":null},{"value":null,"module":"C1","scenario":null},{"value":"1,77E-08","module":"C2","scenario":null},{"value":"8,27E-07","module":"C3","scenario":null},{"value":"0,00E+00","module":"C4","scenario":null},{"value":"-3,95E-06","module":"D","scenario":null}]},{"parameter":"ETP-fw","unit":"CTUe","values":[{"value":"2,40E+03","module":"A1-A3","scenario":null},{"value":"4,27E+02","module":"A4","scenario":null},{"value":"1,39E+00","module":"A5","scenario":null},{"value":null,"module":"C1","scenario":null},{"value":"2,14E+01","module":"C2","scenario":null},{"value":"1,24E+02","module":"C3","scenario":null},{"value":"0,00E+00","module":"C4","scenario":null},{"value":"-1,35E+03","module":"D","scenario":null}]},{"parameter":"HTP-c","unit":"CTUh","values":[{"value":"8,27E-06","module":"A1-A3","scenario":null},{"value":"7,01E-09","module":"A4","scenario":null},{"value":"7,62E-11","module":"A5","scenario":null},{"value":null,"module":"C1","scenario":null},{"value":"4,42E-10","module":"C2","scenario":null},{"value":"7,59E-09","module":"C3","scenario":null},{"value":"0,00E+00","module":"C4","scenario":null},{"value":"-6,21E-08","module":"D","scenario":null}]},{"parameter":"HTP-nc","unit":"CTUh","values":[{"value":"6,06E-05","module":"A1-A3","scenario":null},{"value":"2,60E-07","module":"A4","scenario":null},{"value":"5,24E-09","module":"A5","scenario":null},{"value":null,"module":"C1","scenario":null},{"value":"2,39E-08","module":"C2","scenario":null},{"value":"2,66E-07","module":"C3","scenario":null},{"value":"0,00E+00","module":"C4","scenario":null},{"value":"-2,38E-06","module":"D","scenario":null}]},{"parameter":"SQP","unit":"SQP","values":[{"value":"5,37E+05","module":"A1-A3","scenario":null},{"value":"6,17E-01","module":"A4","scenario":null},{"value":"5,81E-01","module":"A5","scenario":null},{"value":null,"module":"C1","scenario":null},{"value":"1,28E+01","module":"C2","scenario":null},{"value":"8,69E+01","module":"C3","scenario":null},{"value":"0,00E+00","module":"C4","scenario":null},{"value":"-1,10E+03","module":"D","scenario":null}]}],"resource_use":[{"parameter":"PERE","unit":"MJ","values":[{"value":"3,16E+04","module":"A1-A3","scenario":null},{"value":"8,74E-01","module":"A4","scenario":null},{"value":"5,36E+01","module":"A5","scenario":null},{"value":null,"module":"C1","scenario":null},{"value":"2,10E+00","module":"C2","scenario":null},{"value":"1,12E+04","module":"C3","scenario":null},{"value":"0,00E+00","module":"C4","scenario":null},{"value":"-1,69E+03","module":"D","scenario":null}]},{"parameter":"PERM","unit":"MJ","values":[{"value":"1,11E+04","module":"A1-A3","scenario":null},{"value":"0,00E+00","module":"A4","scenario":null},{"value":"-5,31E+01","module":"A5","scenario":null},{"value":null,"module":"C1","scenario":null},{"value":"0,00E+00","module":"C2","scenario":null},{"value":"-1,11E+04","module":"C3","scenario":null},{"value":"0,00E+00","module":"C4","scenario":null},{"value":"0,00E+00","module":"D","scenario":null}]},{"parameter":"PERT","unit":"MJ","values":[{"value":"4,27E+04","module":"A1-A3","scenario":null},{"value":"8,74E-01","module":"A4","scenario":null},{"value":"5,09E-01","module":"A5","scenario":null},{"value":null,"module":"C1","scenario":null},{"value":"2,10E+00","module":"C2","scenario":null},{"value":"8,20E+01","module":"C3","scenario":null},{"value":"0,00E+00","module":"C4","scenario":null},{"value":"-1,69E+03","module":"D","scenario":null}]},{"parameter":"PENRE","unit":"MJ","values":[{"value":"1,70E+03","module":"A1-A3","scenario":null},{"value":"1,54E+03","module":"A4","scenario":null},{"value":"5,02E+01","module":"A5","scenario":null},{"value":null,"module":"C1","scenario":null},{"value":"3,03E+01","module":"C2","scenario":null},{"value":"2,82E+02","module":"C3","scenario":null},{"value":"0,00E+00","module":"C4","scenario":null},{"value":"-6,14E+03","module":"D","scenario":null}]},{"parameter":"PENRM","unit":"MJ","values":[{"value":"4,78E+01","module":"A1-A3","scenario":null},{"value":"0,00E+00","module":"A4","scenario":null},{"value":"-4,78E+01","module":"A5","scenario":null},{"value":null,"module":"C1","scenario":null},{"value":"0,00E+00","module":"C2","scenario":null},{"value":"0,00E+00","module":"C3","scenario":null},{"value":"0,00E+00","module":"C4","scenario":null},{"value":"0,00E+00","module":"D","scenario":null}]},{"parameter":"PENRT","unit":"MJ","values":[{"value":"1,75E+03","module":"A1-A3","scenario":null},{"value":"1,54E+03","module":"A4","scenario":null},{"value":"2,38E+00","module":"A5","scenario":null},{"value":null,"module":"C1","scenario":null},{"value":"3,03E+01","module":"C2","scenario":null},{"value":"2,82E+02","module":"C3","scenario":null},{"value":"0,00E+00","module":"C4","scenario":null},{"value":"-6,14E+03","module":"D","scenario":null}]},{"parameter":"SM","unit":"kg","values":[{"value":"2,79E-02","module":"A1-A3","scenario":null},{"value":"0,00E+00","module":"A4","scenario":null},{"value":"0,00E+00","module":"A5","scenario":null},{"value":null,"module":"C1","scenario":null},{"value":"0,00E+00","module":"C2","scenario":null},{"value":"0,00E+00","module":"C3","scenario":null},{"value":"0,00E+00","module":"C4","scenario":null},{"value":"0,00E+00","module":"D","scenario":null}]},{"parameter":"RSF","unit":"MJ","values":[{"value":"0,00E+00","module":"A1-A3","scenario":null},{"value":"0,00E+00","module":"A4","scenario":null},{"value":"0,00E+00","module":"A5","scenario":null},{"value":null,"module":"C1","scenario":null},{"value":"0,00E+00","module":"C2","scenario":null},{"value":"0,00E+00","module":"C3","scenario":null},{"value":"0,00E+00","module":"C4","scenario":null},{"value":"0,00E+00","module":"D","scenario":null}]},{"parameter":"NRSF","unit":"MJ","values":[{"value":"0,00E+00","module":"A1-A3","scenario":null},{"value":"0,00E+00","module":"A4","scenario":null},{"value":"0,00E+00","module":"A5","scenario":null},{"value":null,"module":"C1","scenario":null},{"value":"0,00E+00","module":"C2","scenario":null},{"value":"0,00E+00","module":"C3","scenario":null},{"value":"0,00E+00","module":"C4","scenario":null},{"value":"0,00E+00","module":"D","scenario":null}]},{"parameter":"FW","unit":"m^3","values":[{"value":"2,39E-01","module":"A1-A3","scenario":null},{"value":"4,54E-03","module":"A4","scenario":null},{"value":"1,91E-02","module":"A5","scenario":null},{"value":null,"module":"C1","scenario":null},{"value":"2,42E-03","module":"C2","scenario":null},{"value":"2,74E+00","module":"C3","scenario":null},{"value":"0,00E+00","module":"C4","scenario":null},{"value":"-1,62E+00","module":"D","scenario":null}]}],"end_of_life_waste":[{"parameter":"HWD","unit":"kg","values":[{"value":"1,10E-08","module":"A1-A3","scenario":null},{"value":"3,79E-10","module":"A4","scenario":null},{"value":"1,90E-10","module":"A5","scenario":null},{"value":null,"module":"C1","scenario":null},{"value":"1,61E-10","module":"C2","scenario":null},{"value":"2,67E-08","module":"C3","scenario":null},{"value":"0,00E+00","module":"C4","scenario":null},{"value":"-8,31E-07","module":"D","scenario":null}]},{"parameter":"NHWD","unit":"kg","values":[{"value":"4,41E+00","module":"A1-A3","scenario":null},{"value":"9,62E-03","module":"A4","scenario":null},{"value":"2,73E-01","module":"A5","scenario":null},{"value":null,"module":"C1","scenario":null},{"value":"4,94E-03","module":"C2","scenario":null},{"value":"8,04E+00","module":"C3","scenario":null},{"value":"0,00E+00","module":"C4","scenario":null},{"value":"-3,06E+00","module":"D","scenario":null}]},{"parameter":"RWD","unit":"kg","values":[{"value":"3,63E-03","module":"A1-A3","scenario":null},{"value":"6,30E-05","module":"A4","scenario":null},{"value":"1,07E-04","module":"A5","scenario":null},{"value":null,"module":"C1","scenario":null},{"value":"5,63E-05","module":"C2","scenario":null},{"value":"2,19E-02","module":"C3","scenario":null},{"value":"0,00E+00","module":"C4","scenario":null},{"value":"-4,84E-01","module":"D","scenario":null}]}],"end_of_life_flow":[{"parameter":"CRU","unit":"kg","values":[{"value":"0,00E+00","module":"A1-A3","scenario":null},{"value":"0,00E+00","module":"A4","scenario":null},{"value":"0,00E+00","module":"A5","scenario":null},{"value":null,"module":"C1","scenario":null},{"value":"0,00E+00","module":"C2","scenario":null},{"value":"0,00E+00","module":"C3","scenario":null},{"value":"0,00E+00","module":"C4","scenario":null},{"value":"0,00E+00","module":"D","scenario":null}]},{"parameter":"MFR","unit":"kg","values":[{"value":"2,34E+02","module":"A1-A3","scenario":null},{"value":"0,00E+00","module":"A4","scenario":null},{"value":"1,92E-01","module":"A5","scenario":null},{"value":null,"module":"C1","scenario":null},{"value":"0,00E+00","module":"C2","scenario":null},{"value":"0,00E+00","module":"C3","scenario":null},{"value":"0,00E+00","module":"C4","scenario":null},{"value":"0,00E+00","module":"D","scenario":null}]},{"parameter":"MER","unit":"kg","values":[{"value":"0,00E+00","module":"A1-A3","scenario":null},{"value":"0,00E+00","module":"A4","scenario":null},{"value":"0,00E+00","module":"A5","scenario":null},{"value":null,"module":"C1","scenario":null},{"value":"0,00E+00","module":"C2","scenario":null},{"value":"0,00E+00","module":"C3","scenario":null},{"value":"0,00E+00","module":"C4","scenario":null},{"value":"0,00E+00","module":"D","scenario":null}]},{"parameter":"EEE","unit":"MJ","values":[{"value":"0,00E+00","module":"A1-A3","scenario":null},{"value":"0,00E+00","module":"A4","scenario":null},{"value":"1,26E+01","module":"A5","scenario":null},{"value":null,"module":"C1","scenario":null},{"value":"0,00E+00","module":"C2","scenario":null},{"value":"1,61E+03","module":"C3","scenario":null},{"value":"0,00E+00","module":"C4","scenario":null},{"value":"0,00E+00","module":"D","scenario":null}]},{"parameter":"EET","unit":"MJ","values":[{"value":"0,00E+00","module":"A1-A3","scenario":null},{"value":"0,00E+00","module":"A4","scenario":null},{"value":"2,26E+01","module":"A5","scenario":null},{"value":null,"module":"C1","scenario":null},{"value":"0,00E+00","module":"C2","scenario":null},{"value":"2,89E+03","module":"C3","scenario":null},{"value":"0,00E+00","module":"C4","scenario":null},{"value":"0,00E+00","module":"D","scenario":null}]}]}