{"product_name":"Beton-Pflastersteine mit bis zu 40 % Recyclinganteil","epd_id":"EPD-RIN-20210087-ICL1-DE","compliance":["DIN EN 15804+A2","ISO 14025"],"producer_name":"Rinn Beton- und Naturstein GmbH & Co.KG","environmental_impact":[{"parameter":"GWP-total","unit":"kg CO2-eq.","values":[{"value":"1,78E+01","module":"A1","scenario":null},{"value":"5,59E-01","module":"A2","scenario":null},{"value":"1,30E-01","module":"A3","scenario":null},{"value":"1,51E+00","module":"A4","scenario":null},{"value":"0,00E+00","module":"C1","scenario":null},{"value":"5,90E-01","module":"C2","scenario":null},{"value":"4,52E-01","module":"C3","scenario":null},{"value":"1,57E-01","module":"C4","scenario":null},{"value":"-2,63E+00","module":"D","scenario":null},{"value":"1,85E+01","module":"A1A3","scenario":null}]},{"parameter":"GWP-fossil","unit":"kg CO2-eq.","values":[{"value":"1,78E+01","module":"A1","scenario":null},{"value":"5,56E-01","module":"A2","scenario":null},{"value":"1,30E-01","module":"A3","scenario":null},{"value":"1,50E+00","module":"A4","scenario":null},{"value":"0,00E+00","module":"C1","scenario":null},{"value":"5,87E-01","module":"C2","scenario":null},{"value":"4,49E-01","module":"C3","scenario":null},{"value":"1,70E-01","module":"C4","scenario":null},{"value":"-2,63E+00","module":"D","scenario":null},{"value":"1,85E+01","module":"A1A3","scenario":null}]},{"parameter":"GWP-biogenic","unit":"kg CO2-eq.","values":[{"value":"1,86E-02","module":"A1","scenario":null},{"value":"2,24E-04","module":"A2","scenario":null},{"value":"1,38E-04","module":"A3","scenario":null},{"value":"6,05E-04","module":"A4","scenario":null},{"value":"0,00E+00","module":"C1","scenario":null},{"value":"2,36E-04","module":"C2","scenario":null},{"value":"8,58E-04","module":"C3","scenario":null},{"value":"-1,35E-02","module":"C4","scenario":null},{"value":"-1,78E-03","module":"D","scenario":null},{"value":"1,90E-02","module":"A1A3","scenario":null}]},{"parameter":"GWP-luluc","unit":"kg CO2-eq.","values":[{"value":"7,14E-03","module":"A1","scenario":null},{"value":"2,33E-03","module":"A2","scenario":null},{"value":"2,69E-05","module":"A3","scenario":null},{"value":"6,29E-03","module":"A4","scenario":null},{"value":"0,00E+00","module":"C1","scenario":null},{"value":"2,46E-03","module":"C2","scenario":null},{"value":"1,66E-03","module":"C3","scenario":null},{"value":"4,90E-04","module":"C4","scenario":null},{"value":"-1,59E-03","module":"D","scenario":null},{"value":"9,50E-03","module":"A1A3","scenario":null}]},{"parameter":"ODP","unit":"kg CFC11-eq.","values":[{"value":"6,42E-14","module":"A1","scenario":null},{"value":"1,36E-16","module":"A2","scenario":null},{"value":"2,69E-16","module":"A3","scenario":null},{"value":"3,69E-16","module":"A4","scenario":null},{"value":"0,00E+00","module":"C1","scenario":null},{"value":"1,44E-16","module":"C2","scenario":null},{"value":"1,91E-15","module":"C3","scenario":null},{"value":"6,37E-16","module":"C4","scenario":null},{"value":"-6,65E-15","module":"D","scenario":null},{"value":"6,46E-14","module":"A1A3","scenario":null}]},{"parameter":"AP","unit":"mol H^(+)-eq.","values":[{"value":"1,76E-02","module":"A1","scenario":null},{"value":"5,16E-04","module":"A2","scenario":null},{"value":"6,26E-04","module":"A3","scenario":null},{"value":"1,40E-03","module":"A4","scenario":null},{"value":"0,00E+00","module":"C1","scenario":null},{"value":"5,45E-04","module":"C2","scenario":null},{"value":"4,22E-03","module":"C3","scenario":null},{"value":"1,22E-03","module":"C4","scenario":null},{"value":"-2,92E-03","module":"D","scenario":null},{"value":"1,87E-02","module":"A1A3","scenario":null}]},{"parameter":"POCP","unit":"kg NMVOC-eq.","values":[{"value":"1,89E-02","module":"A1","scenario":null},{"value":"4,25E-04","module":"A2","scenario":null},{"value":"3,40E-04","module":"A3","scenario":null},{"value":"1,15E-03","module":"A4","scenario":null},{"value":"0,00E+00","module":"C1","scenario":null},{"value":"4,49E-04","module":"C2","scenario":null},{"value":"6,03E-03","module":"C3","scenario":null},{"value":"9,50E-04","module":"C4","scenario":null},{"value":"-2,91E-03","module":"D","scenario":null},{"value":"1,97E-02","module":"A1A3","scenario":null}]},{"parameter":"ADPE","unit":"kg Sb-eq.","values":[{"value":"9,44E-07","module":"A1","scenario":null},{"value":"4,62E-08","module":"A2","scenario":null},{"value":"6,79E-08","module":"A3","scenario":null},{"value":"1,25E-07","module":"A4","scenario":null},{"value":"0,00E+00","module":"C1","scenario":null},{"value":"4,88E-08","module":"C2","scenario":null},{"value":"4,95E-07","module":"C3","scenario":null},{"value":"1,53E-08","module":"C4","scenario":null},{"value":"-2,24E-07","module":"D","scenario":null},{"value":"1,06E-06","module":"A1A3","scenario":null}]},{"parameter":"ADPF","unit":"MJ","values":[{"value":"7,53E+01","module":"A1","scenario":null},{"value":"7,38E+00","module":"A2","scenario":null},{"value":"2,59E+00","module":"A3","scenario":null},{"value":"2,00E+01","module":"A4","scenario":null},{"value":"0,00E+00","module":"C1","scenario":null},{"value":"7,80E+00","module":"C2","scenario":null},{"value":"8,48E+00","module":"C3","scenario":null},{"value":"2,23E+00","module":"C4","scenario":null},{"value":"-4,12E+01","module":"D","scenario":null},{"value":"8,53E+01","module":"A1A3","scenario":null}]},{"parameter":"WDP","unit":"m^3 Welt-eq. entzogen","values":[{"value":"1,99E-01","module":"A1","scenario":null},{"value":"2,39E-03","module":"A2","scenario":null},{"value":"4,31E-01","module":"A3","scenario":null},{"value":"6,47E-03","module":"A4","scenario":null},{"value":"0,00E+00","module":"C1","scenario":null},{"value":"2,53E-03","module":"C2","scenario":null},{"value":"7,59E-02","module":"C3","scenario":null},{"value":"1,78E-02","module":"C4","scenario":null},{"value":"-1,88E-02","module":"D","scenario":null},{"value":"6,32E-01","module":"A1A3","scenario":null}]},{"parameter":"EP-freshwater","unit":"kg PO4-eq.","values":[{"value":"9,81E-06","module":"A1","scenario":null},{"value":"1,21E-06","module":"A2","scenario":null},{"value":"1,36E-07","module":"A3","scenario":null},{"value":"3,27E-06","module":"A4","scenario":null},{"value":"0,00E+00","module":"C1","scenario":null},{"value":"1,28E-06","module":"C2","scenario":null},{"value":"1,08E-06","module":"C3","scenario":null},{"value":"2,93E-07","module":"C4","scenario":null},{"value":"-1,66E-06","module":"D","scenario":null},{"value":"1,12E-05","module":"A1A3","scenario":null}]},{"parameter":"EP-marine","unit":"kg N-eq.","values":[{"value":"6,18E-03","module":"A1","scenario":null},{"value":"1,61E-04","module":"A2","scenario":null},{"value":"1,01E-04","module":"A3","scenario":null},{"value":"4,34E-04","module":"A4","scenario":null},{"value":"0,00E+00","module":"C1","scenario":null},{"value":"1,70E-04","module":"C2","scenario":null},{"value":"2,08E-03","module":"C3","scenario":null},{"value":"3,14E-04","module":"C4","scenario":null},{"value":"-1,08E-03","module":"D","scenario":null},{"value":"6,44E-03","module":"A1A3","scenario":null}]},{"parameter":"EP-terrestrial","unit":"mol N-eq.","values":[{"value":"6,74E-02","module":"A1","scenario":null},{"value":"1,95E-03","module":"A2","scenario":null},{"value":"1,09E-03","module":"A3","scenario":null},{"value":"5,27E-03","module":"A4","scenario":null},{"value":"0,00E+00","module":"C1","scenario":null},{"value":"2,06E-03","module":"C2","scenario":null},{"value":"2,29E-02","module":"C3","scenario":null},{"value":"3,45E-03","module":"C4","scenario":null},{"value":"-1,19E-02","module":"D","scenario":null},{"value":"7,04E-02","module":"A1A3","scenario":null}]}],"additional_environmental_impact":[{"parameter":"PM","unit":"Krankheitsf\u00e4lle","values":[{"value":null,"module":"A1","scenario":null},{"value":null,"module":"A2","scenario":null},{"value":null,"module":"A3","scenario":null},{"value":null,"module":"A4","scenario":null},{"value":null,"module":"C1","scenario":null},{"value":null,"module":"C2","scenario":null},{"value":null,"module":"C3","scenario":null},{"value":null,"module":"C4","scenario":null},{"value":null,"module":"D","scenario":null}]},{"parameter":"ETP-fw","unit":"CTUe","values":[{"value":null,"module":"A1","scenario":null},{"value":null,"module":"A2","scenario":null},{"value":null,"module":"A3","scenario":null},{"value":null,"module":"A4","scenario":null},{"value":null,"module":"C1","scenario":null},{"value":null,"module":"C2","scenario":null},{"value":null,"module":"C3","scenario":null},{"value":null,"module":"C4","scenario":null},{"value":null,"module":"D","scenario":null}]},{"parameter":"HTP-c","unit":"CTUh","values":[{"value":null,"module":"A1","scenario":null},{"value":null,"module":"A2","scenario":null},{"value":null,"module":"A3","scenario":null},{"value":null,"module":"A4","scenario":null},{"value":null,"module":"C1","scenario":null},{"value":null,"module":"C2","scenario":null},{"value":null,"module":"C3","scenario":null},{"value":null,"module":"C4","scenario":null},{"value":null,"module":"D","scenario":null}]},{"parameter":"HTP-nc","unit":"CTUh","values":[{"value":null,"module":"A1","scenario":null},{"value":null,"module":"A2","scenario":null},{"value":null,"module":"A3","scenario":null},{"value":null,"module":"A4","scenario":null},{"value":null,"module":"C1","scenario":null},{"value":null,"module":"C2","scenario":null},{"value":null,"module":"C3","scenario":null},{"value":null,"module":"C4","scenario":null},{"value":null,"module":"D","scenario":null}]},{"parameter":"SQP","unit":"SQP","values":[{"value":null,"module":"A1","scenario":null},{"value":null,"module":"A2","scenario":null},{"value":null,"module":"A3","scenario":null},{"value":null,"module":"A4","scenario":null},{"value":null,"module":"C1","scenario":null},{"value":null,"module":"C2","scenario":null},{"value":null,"module":"C3","scenario":null},{"value":null,"module":"C4","scenario":null},{"value":null,"module":"D","scenario":null}]}],"resource_use":[{"parameter":"PERE","unit":"MJ","values":[{"value":"1,53E+01","module":"A1","scenario":null},{"value":"4,30E-01","module":"A2","scenario":null},{"value":"5,53E+00","module":"A3","scenario":null},{"value":"1,16E+00","module":"A4","scenario":null},{"value":"0,00E+00","module":"C1","scenario":null},{"value":"4,54E-01","module":"C2","scenario":null},{"value":"7,13E-01","module":"C3","scenario":null},{"value":"2,93E-01","module":"C4","scenario":null},{"value":"-1,79E+00","module":"D","scenario":null},{"value":"2,13E+01","module":"A1A3","scenario":null}]},{"parameter":"PERM","unit":"MJ","values":[{"value":"0,00E+00","module":"A1","scenario":null},{"value":"0,00E+00","module":"A2","scenario":null},{"value":"0,00E+00","module":"A3","scenario":null},{"value":"0,00E+00","module":"A4","scenario":null},{"value":"0,00E+00","module":"C1","scenario":null},{"value":"0,00E+00","module":"C2","scenario":null},{"value":"0,00E+00","module":"C3","scenario":null},{"value":"0,00E+00","module":"C4","scenario":null},{"value":"0,00E+00","module":"D","scenario":null},{"value":"0,00E+00","module":"A1A3","scenario":null}]},{"parameter":"PERT","unit":"MJ","values":[{"value":"1,53E+01","module":"A1","scenario":null},{"value":"4,30E-01","module":"A2","scenario":null},{"value":"5,53E+00","module":"A3","scenario":null},{"value":"1,12E+00","module":"A4","scenario":null},{"value":"0,00E+00","module":"C1","scenario":null},{"value":"4,54E-01","module":"C2","scenario":null},{"value":"7,13E-01","module":"C3","scenario":null},{"value":"2,93E-01","module":"C4","scenario":null},{"value":"-1,79E+00","module":"D","scenario":null},{"value":"2,13E+01","module":"A1A3","scenario":null}]},{"parameter":"PENRE","unit":"MJ","values":[{"value":"7,53E+01","module":"A1","scenario":null},{"value":"7,38E+00","module":"A2","scenario":null},{"value":"2,59E+00","module":"A3","scenario":null},{"value":"2,00E+01","module":"A4","scenario":null},{"value":"0,00E+00","module":"C1","scenario":null},{"value":"7,80E+00","module":"C2","scenario":null},{"value":"8,48E+00","module":"C3","scenario":null},{"value":"2,23E+00","module":"C4","scenario":null},{"value":"-3,12E+01","module":"D","scenario":null},{"value":"8,53E+01","module":"A1A3","scenario":null}]},{"parameter":"PENRM","unit":"MJ","values":[{"value":"0,00E+00","module":"A1","scenario":null},{"value":"0,00E+00","module":"A2","scenario":null},{"value":"0,00E+00","module":"A3","scenario":null},{"value":"0,00E+00","module":"A4","scenario":null},{"value":"0,00E+00","module":"C1","scenario":null},{"value":"0,00E+00","module":"C2","scenario":null},{"value":"0,00E+00","module":"C3","scenario":null},{"value":"0,00E+00","module":"C4","scenario":null},{"value":"0,00E+00","module":"D","scenario":null},{"value":"0,00E+00","module":"A1A3","scenario":null}]},{"parameter":"PENRT","unit":"MJ","values":[{"value":"7,53E+01","module":"A1","scenario":null},{"value":"7,38E+00","module":"A2","scenario":null},{"value":"2,59E+00","module":"A3","scenario":null},{"value":"2,00E+01","module":"A4","scenario":null},{"value":"0,00E+00","module":"C1","scenario":null},{"value":"7,80E+00","module":"C2","scenario":null},{"value":"8,48E+00","module":"C3","scenario":null},{"value":"2,23E+00","module":"C4","scenario":null},{"value":"-4,12E+01","module":"D","scenario":null},{"value":"8,53E+01","module":"A1A3","scenario":null}]},{"parameter":"SM","unit":"kg","values":[{"value":"4,08E+01","module":"A1","scenario":null},{"value":"0,00E+00","module":"A2","scenario":null},{"value":"0,00E+00","module":"A3","scenario":null},{"value":"0,00E+00","module":"A4","scenario":null},{"value":"0,00E+00","module":"C1","scenario":null},{"value":"0,00E+00","module":"C2","scenario":null},{"value":"0,00E+00","module":"C3","scenario":null},{"value":"0,00E+00","module":"C4","scenario":null},{"value":"0,00E+00","module":"D","scenario":null},{"value":"4,08E+01","module":"A1A3","scenario":null}]},{"parameter":"RSF","unit":"MJ","values":[{"value":"0,00E+00","module":"A1","scenario":null},{"value":"0,00E+00","module":"A2","scenario":null},{"value":"0,00E+00","module":"A3","scenario":null},{"value":"0,00E+00","module":"A4","scenario":null},{"value":"0,00E+00","module":"C1","scenario":null},{"value":"0,00E+00","module":"C2","scenario":null},{"value":"0,00E+00","module":"C3","scenario":null},{"value":"0,00E+00","module":"C4","scenario":null},{"value":"0,00E+00","module":"D","scenario":null},{"value":"0,00E+00","module":"A1A3","scenario":null}]},{"parameter":"NRSF","unit":"MJ","values":[{"value":"0,00E+00","module":"A1","scenario":null},{"value":"0,00E+00","module":"A2","scenario":null},{"value":"0,00E+00","module":"A3","scenario":null},{"value":"0,00E+00","module":"A4","scenario":null},{"value":"0,00E+00","module":"C1","scenario":null},{"value":"0,00E+00","module":"C2","scenario":null},{"value":"0,00E+00","module":"C3","scenario":null},{"value":"0,00E+00","module":"C4","scenario":null},{"value":"0,00E+00","module":"D","scenario":null},{"value":"0,00E+00","module":"A1A3","scenario":null}]},{"parameter":"FW","unit":"m^3","values":[{"value":"1,59E-02","module":"A1","scenario":null},{"value":"3,85E-04","module":"A2","scenario":null},{"value":"1,55E-02","module":"A3","scenario":null},{"value":"1,04E-03","module":"A4","scenario":null},{"value":"0,00E+00","module":"C1","scenario":null},{"value":"4,07E-04","module":"C2","scenario":null},{"value":"2,22E-03","module":"C3","scenario":null},{"value":"5,61E-04","module":"C4","scenario":null},{"value":"-5,54E-03","module":"D","scenario":null},{"value":"3,18E-02","module":"A1A3","scenario":null}]}],"end_of_life_waste":[{"parameter":"HWD","unit":"kg","values":[{"value":"2,21E-07","module":"A1","scenario":null},{"value":"2,76E-07","module":"A2","scenario":null},{"value":"6,61E-10","module":"A3","scenario":null},{"value":"7,46E-07","module":"A4","scenario":null},{"value":"0,00E+00","module":"C1","scenario":null},{"value":"2,91E-07","module":"C2","scenario":null},{"value":"1,78E-07","module":"C3","scenario":null},{"value":"3,40E-08","module":"C4","scenario":null},{"value":"-1,27E-07","module":"D","scenario":null},{"value":"4,98E-07","module":"A1A3","scenario":null}]},{"parameter":"NHWD","unit":"kg","values":[{"value":"2,34E+00","module":"A1","scenario":null},{"value":"1,30E-03","module":"A2","scenario":null},{"value":"3,63E-03","module":"A3","scenario":null},{"value":"3,50E-03","module":"A4","scenario":null},{"value":"0,00E+00","module":"C1","scenario":null},{"value":"1,37E-03","module":"C2","scenario":null},{"value":"2,55E-03","module":"C3","scenario":null},{"value":"1,12E+01","module":"C4","scenario":null},{"value":"-3,53E+00","module":"D","scenario":null},{"value":"2,34E+00","module":"A1A3","scenario":null}]},{"parameter":"RWD","unit":"kg","values":[{"value":"2,19E-03","module":"A1","scenario":null},{"value":"7,77E-06","module":"A2","scenario":null},{"value":"9,42E-06","module":"A3","scenario":null},{"value":"2,10E-05","module":"A4","scenario":null},{"value":"0,00E+00","module":"C1","scenario":null},{"value":"8,21E-06","module":"C2","scenario":null},{"value":"6,81E-05","module":"C3","scenario":null},{"value":"2,50E-05","module":"C4","scenario":null},{"value":"-2,30E-04","module":"D","scenario":null},{"value":"2,21E-03","module":"A1A3","scenario":null}]}],"end_of_life_flow":[{"parameter":"CRU","unit":"kg","values":[{"value":"0,00E+00","module":"A1","scenario":null},{"value":"0,00E+00","module":"A2","scenario":null},{"value":"0,00E+00","module":"A3","scenario":null},{"value":"0,00E+00","module":"A4","scenario":null},{"value":"0,00E+00","module":"C1","scenario":null},{"value":"0,00E+00","module":"C2","scenario":null},{"value":"0,00E+00","module":"C3","scenario":null},{"value":"0,00E+00","module":"C4","scenario":null},{"value":"0,00E+00","module":"D","scenario":null},{"value":"0,00E+00","module":"A1A3","scenario":null}]},{"parameter":"MFR","unit":"kg","values":[{"value":"0,00E+00","module":"A1","scenario":null},{"value":"0,00E+00","module":"A2","scenario":null},{"value":"0,00E+00","module":"A3","scenario":null},{"value":"0,00E+00","module":"A4","scenario":null},{"value":"0,00E+00","module":"C1","scenario":null},{"value":"0,00E+00","module":"C2","scenario":null},{"value":"0,00E+00","module":"C3","scenario":null},{"value":"0,00E+00","module":"C4","scenario":null},{"value":"0,00E+00","module":"D","scenario":null},{"value":"0,00E+00","module":"A1A3","scenario":null}]},{"parameter":"MER","unit":"kg","values":[{"value":"0,00E+00","module":"A1","scenario":null},{"value":"0,00E+00","module":"A2","scenario":null},{"value":"0,00E+00","module":"A3","scenario":null},{"value":"0,00E+00","module":"A4","scenario":null},{"value":"0,00E+00","module":"C1","scenario":null},{"value":"0,00E+00","module":"C2","scenario":null},{"value":"0,00E+00","module":"C3","scenario":null},{"value":"0,00E+00","module":"C4","scenario":null},{"value":"0,00E+00","module":"D","scenario":null},{"value":"0,00E+00","module":"A1A3","scenario":null}]},{"parameter":"EEE","unit":"MJ","values":[{"value":"0,00E+00","module":"A1","scenario":null},{"value":"0,00E+00","module":"A2","scenario":null},{"value":"0,00E+00","module":"A3","scenario":null},{"value":"0,00E+00","module":"A4","scenario":null},{"value":"0,00E+00","module":"C1","scenario":null},{"value":"0,00E+00","module":"C2","scenario":null},{"value":"0,00E+00","module":"C3","scenario":null},{"value":"0,00E+00","module":"C4","scenario":null},{"value":"0,00E+00","module":"D","scenario":null},{"value":"0,00E+00","module":"A1A3","scenario":null}]},{"parameter":"EET","unit":"MJ","values":[{"value":"0,00E+00","module":"A1","scenario":null},{"value":"0,00E+00","module":"A2","scenario":null},{"value":"0,00E+00","module":"A3","scenario":null},{"value":"0,00E+00","module":"A4","scenario":null},{"value":"0,00E+00","module":"C1","scenario":null},{"value":"0,00E+00","module":"C2","scenario":null},{"value":"0,00E+00","module":"C3","scenario":null},{"value":"0,00E+00","module":"C4","scenario":null},{"value":"0,00E+00","module":"D","scenario":null},{"value":"0,00E+00","module":"A1A3","scenario":null}]}]}