{"product_name":"Heiz- und K\u00fchldeckensystem aus Stahl","epd_id":"EPD-LIN-20210208-IBC1-DE","compliance":["DIN EN 15804","ISO 14025"],"producer_name":"Lindner Group","environmental_impact":[{"parameter":"GWP-total","unit":"kg CO2-eq.","values":[{"value":"5,91E+01","module":"A1-A3","scenario":null},{"value":"7,20E-01","module":"A4","scenario":null},{"value":"3,53E-01","module":"A5","scenario":null},{"value":"0,00E+00","module":"C1","scenario":null},{"value":"1,42E-01","module":"C2","scenario":null},{"value":"0,00E+00","module":"C3","scenario":null},{"value":"5,49E-01","module":"C4","scenario":null},{"value":"-3,20E+01","module":"D","scenario":null}]},{"parameter":"ODP","unit":"kg CFC11-eq.","values":[{"value":"6,63E-09","module":"A1-A3","scenario":null},{"value":"3,29E-16","module":"A4","scenario":null},{"value":"3,30E-17","module":"A5","scenario":null},{"value":"0,00E+00","module":"C1","scenario":null},{"value":"6,47E-17","module":"C2","scenario":null},{"value":"0,00E+00","module":"C3","scenario":null},{"value":"5,68E-16","module":"C4","scenario":null},{"value":"1,41E-15","module":"D","scenario":null}]},{"parameter":"AP","unit":"kg SO2-eq.","values":[{"value":"2,00E-01","module":"A1-A3","scenario":null},{"value":"1,60E-03","module":"A4","scenario":null},{"value":"1,75E-05","module":"A5","scenario":null},{"value":"0,00E+00","module":"C1","scenario":null},{"value":"3,14E-04","module":"C2","scenario":null},{"value":"0,00E+00","module":"C3","scenario":null},{"value":"6,50E-04","module":"C4","scenario":null},{"value":"-9,79E-02","module":"D","scenario":null}]},{"parameter":"EP","unit":"kg PO4^3-eq.","values":[{"value":"1,87E-02","module":"A1-A3","scenario":null},{"value":"3,78E-04","module":"A4","scenario":null},{"value":"3,78E-06","module":"A5","scenario":null},{"value":"0,00E+00","module":"C1","scenario":null},{"value":"7,44E-05","module":"C2","scenario":null},{"value":"0,00E+00","module":"C3","scenario":null},{"value":"7,31E-05","module":"C4","scenario":null},{"value":"-7,20E-03","module":"D","scenario":null}]},{"parameter":"POCP","unit":"kg Ethen-eq.","values":[{"value":"1,60E-02","module":"A1-A3","scenario":null},{"value":"-5,71E-04","module":"A4","scenario":null},{"value":"1,47E-06","module":"A5","scenario":null},{"value":"0,00E+00","module":"C1","scenario":null},{"value":"-1,12E-04","module":"C2","scenario":null},{"value":"0,00E+00","module":"C3","scenario":null},{"value":"4,93E-05","module":"C4","scenario":null},{"value":"-7,93E-03","module":"D","scenario":null}]},{"parameter":"ADPE","unit":"kg Sb-eq.","values":[{"value":"3,43E-04","module":"A1-A3","scenario":null},{"value":"6,28E-08","module":"A4","scenario":null},{"value":"4,01E-10","module":"A5","scenario":null},{"value":"0,00E+00","module":"C1","scenario":null},{"value":"1,24E-08","module":"C2","scenario":null},{"value":"0,00E+00","module":"C3","scenario":null},{"value":"1,04E-08","module":"C4","scenario":null},{"value":"-9,34E-05","module":"D","scenario":null}]},{"parameter":"ADPF","unit":"MJ","values":[{"value":"6,13E+02","module":"A1-A3","scenario":null},{"value":"9,61E+00","module":"A4","scenario":null},{"value":"3,52E-02","module":"A5","scenario":null},{"value":"0,00E+00","module":"C1","scenario":null},{"value":"1,89E+00","module":"C2","scenario":null},{"value":"0,00E+00","module":"C3","scenario":null},{"value":"1,45E+00","module":"C4","scenario":null},{"value":"-3,12E+02","module":"D","scenario":null}]}],"additional_environmental_impact":[],"resource_use":[{"parameter":"PERE","unit":"MJ","values":[{"value":"3,08E+02","module":"A1-A3","scenario":null},{"value":"5,76E-01","module":"A4","scenario":null},{"value":"7,86E-03","module":"A5","scenario":null},{"value":"0,00E+00","module":"C1","scenario":null},{"value":"1,33E-01","module":"C2","scenario":null},{"value":"0,00E+00","module":"C3","scenario":null},{"value":"1,96E-01","module":"C4","scenario":null},{"value":"-7,19E+01","module":"D","scenario":null}]},{"parameter":"PERM","unit":"MJ","values":[{"value":"4,53E+00","module":"A1-A3","scenario":null},{"value":"0,00E+00","module":"A4","scenario":null},{"value":"-4,53E+00","module":"A5","scenario":null},{"value":"0,00E+00","module":"C1","scenario":null},{"value":"0,00E+00","module":"C2","scenario":null},{"value":"0,00E+00","module":"C3","scenario":null},{"value":"0,00E+00","module":"C4","scenario":null},{"value":"0,00E+00","module":"D","scenario":null}]},{"parameter":"PERT","unit":"MJ","values":[{"value":"3,12E+02","module":"A1-A3","scenario":null},{"value":"5,76E-01","module":"A4","scenario":null},{"value":"-4,52E+00","module":"A5","scenario":null},{"value":"0,00E+00","module":"C1","scenario":null},{"value":"1,33E-01","module":"C2","scenario":null},{"value":"0,00E+00","module":"C3","scenario":null},{"value":"1,96E-01","module":"C4","scenario":null},{"value":"-7,19E+01","module":"D","scenario":null}]},{"parameter":"PENRE","unit":"MJ","values":[{"value":"6,77E+02","module":"A1-A3","scenario":null},{"value":"9,64E+00","module":"A4","scenario":null},{"value":"4,11E-02","module":"A5","scenario":null},{"value":"0,00E+00","module":"C1","scenario":null},{"value":"1,90E+00","module":"C2","scenario":null},{"value":"0,00E+00","module":"C3","scenario":null},{"value":"1,49E+00","module":"C4","scenario":null},{"value":"-3,57E+02","module":"D","scenario":null}]},{"parameter":"PENRM","unit":"MJ","values":[{"value":"0,00E+00","module":"A1-A3","scenario":null},{"value":"0,00E+00","module":"A4","scenario":null},{"value":"0,00E+00","module":"A5","scenario":null},{"value":"0,00E+00","module":"C1","scenario":null},{"value":"0,00E+00","module":"C2","scenario":null},{"value":"0,00E+00","module":"C3","scenario":null},{"value":"0,00E+00","module":"C4","scenario":null},{"value":"0,00E+00","module":"D","scenario":null}]},{"parameter":"PENRT","unit":"MJ","values":[{"value":"6,77E+02","module":"A1-A3","scenario":null},{"value":"9,64E+00","module":"A4","scenario":null},{"value":"4,11E-02","module":"A5","scenario":null},{"value":"0,00E+00","module":"C1","scenario":null},{"value":"1,90E+00","module":"C2","scenario":null},{"value":"0,00E+00","module":"C3","scenario":null},{"value":"1,49E+00","module":"C4","scenario":null},{"value":"-3,57E+02","module":"D","scenario":null}]},{"parameter":"SM","unit":"kg","values":[{"value":"3,93E+00","module":"A1-A3","scenario":null},{"value":"0,00E+00","module":"A4","scenario":null},{"value":"0,00E+00","module":"A5","scenario":null},{"value":"0,00E+00","module":"C1","scenario":null},{"value":"0,00E+00","module":"C2","scenario":null},{"value":"0,00E+00","module":"C3","scenario":null},{"value":"0,00E+00","module":"C4","scenario":null},{"value":"3,50E+00","module":"D","scenario":null}]},{"parameter":"RSF","unit":"MJ","values":[{"value":"0,00E+00","module":"A1-A3","scenario":null},{"value":"0,00E+00","module":"A4","scenario":null},{"value":"0,00E+00","module":"A5","scenario":null},{"value":"0,00E+00","module":"C1","scenario":null},{"value":"0,00E+00","module":"C2","scenario":null},{"value":"0,00E+00","module":"C3","scenario":null},{"value":"0,00E+00","module":"C4","scenario":null},{"value":"0,00E+00","module":"D","scenario":null}]},{"parameter":"NRSF","unit":"MJ","values":[{"value":"0,00E+00","module":"A1-A3","scenario":null},{"value":"0,00E+00","module":"A4","scenario":null},{"value":"0,00E+00","module":"A5","scenario":null},{"value":"0,00E+00","module":"C1","scenario":null},{"value":"0,00E+00","module":"C2","scenario":null},{"value":"0,00E+00","module":"C3","scenario":null},{"value":"0,00E+00","module":"C4","scenario":null},{"value":"0,00E+00","module":"D","scenario":null}]},{"parameter":"FW","unit":"m^3","values":[{"value":"3,79E-01","module":"A1-A3","scenario":null},{"value":"5,10E-04","module":"A4","scenario":null},{"value":"4,47E-04","module":"A5","scenario":null},{"value":"0,00E+00","module":"C1","scenario":null},{"value":"1,00E-04","module":"C2","scenario":null},{"value":"0,00E+00","module":"C3","scenario":null},{"value":"3,76E-04","module":"C4","scenario":null},{"value":"-2,11E-01","module":"D","scenario":null}]}],"end_of_life_waste":[{"parameter":"HWD","unit":"kg","values":[{"value":"8,56E-07","module":"A1-A3","scenario":null},{"value":"8,56E-07","module":"A4","scenario":null},{"value":"3,75E-11","module":"A5","scenario":null},{"value":"0,00E+00","module":"C1","scenario":null},{"value":"2,28E-08","module":"C2","scenario":null},{"value":"0,00E+00","module":"C3","scenario":null},{"value":"2,28E-08","module":"C4","scenario":null},{"value":"3,21E-04","module":"D","scenario":null}]},{"parameter":"NHWD","unit":"kg","values":[{"value":"7,08E+00","module":"A1-A3","scenario":null},{"value":"7,08E+00","module":"A4","scenario":null},{"value":"1,73E-03","module":"A5","scenario":null},{"value":"0,00E+00","module":"C1","scenario":null},{"value":"7,51E+00","module":"C2","scenario":null},{"value":"0,00E+00","module":"C3","scenario":null},{"value":"7,51E+00","module":"C4","scenario":null},{"value":"-4,00E+00","module":"D","scenario":null}]},{"parameter":"RWD","unit":"kg","values":[{"value":"2,40E-02","module":"A1-A3","scenario":null},{"value":"2,47E-02","module":"A4","scenario":null},{"value":"1,28E-05","module":"A5","scenario":null},{"value":"0,00E+00","module":"C1","scenario":null},{"value":"1,67E-05","module":"C2","scenario":null},{"value":"0,00E+00","module":"C3","scenario":null},{"value":"1,67E-05","module":"C4","scenario":null},{"value":"-1,65E-02","module":"D","scenario":null}]}],"end_of_life_flow":[{"parameter":"CRU","unit":"kg","values":[{"value":"0,00E+00","module":"A1-A3","scenario":null},{"value":"0,00E+00","module":"A4","scenario":null},{"value":"0,00E+00","module":"A5","scenario":null},{"value":"0,00E+00","module":"C1","scenario":null},{"value":"0,00E+00","module":"C2","scenario":null},{"value":"0,00E+00","module":"C3","scenario":null},{"value":"0,00E+00","module":"C4","scenario":null},{"value":"0,00E+00","module":"D","scenario":null}]},{"parameter":"MFR","unit":"kg","values":[{"value":"1,44E+00","module":"A1-A3","scenario":null},{"value":"0,00E+00","module":"A4","scenario":null},{"value":"9,93E-02","module":"A5","scenario":null},{"value":"1,03E+01","module":"C1","scenario":null},{"value":"0,00E+00","module":"C2","scenario":null},{"value":"0,00E+00","module":"C3","scenario":null},{"value":"0,00E+00","module":"C4","scenario":null},{"value":"0,00E+00","module":"D","scenario":null}]},{"parameter":"MER","unit":"kg","values":[{"value":"0,00E+00","module":"A1-A3","scenario":null},{"value":"0,00E+00","module":"A4","scenario":null},{"value":"0,00E+00","module":"A5","scenario":null},{"value":"0,00E+00","module":"C1","scenario":null},{"value":"0,00E+00","module":"C2","scenario":null},{"value":"0,00E+00","module":"C3","scenario":null},{"value":"0,00E+00","module":"C4","scenario":null},{"value":"0,00E+00","module":"D","scenario":null}]},{"parameter":"EEE","unit":"MJ","values":[{"value":"0,00E+00","module":"A1-A3","scenario":null},{"value":"0,00E+00","module":"A4","scenario":null},{"value":"2,67E-01","module":"A5","scenario":null},{"value":"0,00E+00","module":"C1","scenario":null},{"value":"0,00E+00","module":"C2","scenario":null},{"value":"0,00E+00","module":"C3","scenario":null},{"value":"0,00E+00","module":"C4","scenario":null},{"value":"0,00E+00","module":"D","scenario":null}]},{"parameter":"EET","unit":"MJ","values":[{"value":"0,00E+00","module":"A1-A3","scenario":null},{"value":"0,00E+00","module":"A4","scenario":null},{"value":"4,86E-01","module":"A5","scenario":null},{"value":"0,00E+00","module":"C1","scenario":null},{"value":"0,00E+00","module":"C2","scenario":null},{"value":"0,00E+00","module":"C3","scenario":null},{"value":"0,00E+00","module":"C4","scenario":null},{"value":"0,00E+00","module":"D","scenario":null}]}]}