{"product_name":"Sicherheits-Dreht\u00fcr Geryon K9","epd_id":"EPD-DOR-20240260-CBA1-EN","compliance":["DIN EN 15804+A2","ISO 14025"],"producer_name":"dormakaba International Holding GmbH","environmental_impact":[{"parameter":"GWP-total","unit":"kg CO2-eq","values":[{"value":"2,72E+03","module":"A1-A3","scenario":null},{"value":"4,02E+00","module":"A4","scenario":null},{"value":"5,85E+00","module":"A5","scenario":null},{"value":"7,15E+02","module":"B6","scenario":null},{"value":"0,00E+00","module":"C1","scenario":null},{"value":"1,99E+00","module":"C2","scenario":null},{"value":"6,96E+01","module":"C3","scenario":null},{"value":"2,89E+00","module":"C4","scenario":null},{"value":"-1,03E+03","module":"D","scenario":null}]},{"parameter":"GWP-fossil","unit":"kg CO2-eq","values":[{"value":"2,68E+03","module":"A1-A3","scenario":null},{"value":"3,84E+00","module":"A4","scenario":null},{"value":"1,63E+00","module":"A5","scenario":null},{"value":"7,11E+02","module":"B6","scenario":null},{"value":"0,00E+00","module":"C1","scenario":null},{"value":"1,91E+00","module":"C2","scenario":null},{"value":"6,95E+01","module":"C3","scenario":null},{"value":"2,87E+00","module":"C4","scenario":null},{"value":"-1,03E+03","module":"D","scenario":null}]},{"parameter":"GWP-biogenic","unit":"kg CO2-eq","values":[{"value":"3,13E+01","module":"A1-A3","scenario":null},{"value":"1,78E-01","module":"A4","scenario":null},{"value":"4,22E+00","module":"A5","scenario":null},{"value":"2,37E+00","module":"B6","scenario":null},{"value":"0,00E+00","module":"C1","scenario":null},{"value":"8,80E-02","module":"C2","scenario":null},{"value":"2,70E-02","module":"C3","scenario":null},{"value":"1,00E-02","module":"C4","scenario":null},{"value":"-3,03E+00","module":"D","scenario":null}]},{"parameter":"GWP-luluc","unit":"kg CO2-eq","values":[{"value":"9,27E-01","module":"A1-A3","scenario":null},{"value":"9,14E-05","module":"A4","scenario":null},{"value":"1,57E-04","module":"A5","scenario":null},{"value":"1,03E+00","module":"B6","scenario":null},{"value":"0,00E+00","module":"C1","scenario":null},{"value":"4,54E-05","module":"C2","scenario":null},{"value":"4,00E-03","module":"C3","scenario":null},{"value":"8,00E-03","module":"C4","scenario":null},{"value":"-1,65E-01","module":"D","scenario":null}]},{"parameter":"ODP","unit":"kg CFC11-eq","values":[{"value":"5,59E-09","module":"A1-A3","scenario":null},{"value":"4,06E-16","module":"A4","scenario":null},{"value":"1,55E-15","module":"A5","scenario":null},{"value":"1,56E-11","module":"B6","scenario":null},{"value":"0,00E+00","module":"C1","scenario":null},{"value":"2,01E-16","module":"C2","scenario":null},{"value":"3,51E-14","module":"C3","scenario":null},{"value":"1,06E-14","module":"C4","scenario":null},{"value":"-7,23E-09","module":"D","scenario":null}]},{"parameter":"AP","unit":"mol H^(+)-eq","values":[{"value":"1,03E+01","module":"A1-A3","scenario":null},{"value":"4,00E-03","module":"A4","scenario":null},{"value":"1,00E-03","module":"A5","scenario":null},{"value":"1,57E+00","module":"B6","scenario":null},{"value":"0,00E+00","module":"C1","scenario":null},{"value":"2,00E-03","module":"C2","scenario":null},{"value":"1,20E-02","module":"C3","scenario":null},{"value":"2,10E-02","module":"C4","scenario":null},{"value":"-3,70E+00","module":"D","scenario":null}]},{"parameter":"POCP","unit":"kg NMVOC-eq","values":[{"value":"4,99E+00","module":"A1-A3","scenario":null},{"value":"3,00E-03","module":"A4","scenario":null},{"value":"1,00E-03","module":"A5","scenario":null},{"value":"9,55E-01","module":"B6","scenario":null},{"value":"0,00E+00","module":"C1","scenario":null},{"value":"2,00E-03","module":"C2","scenario":null},{"value":"8,00E-03","module":"C3","scenario":null},{"value":"1,60E-02","module":"C4","scenario":null},{"value":"-1,61E+00","module":"D","scenario":null}]},{"parameter":"ADPE","unit":"kg Sb-eq","values":[{"value":"2,00E-02","module":"A1-A3","scenario":null},{"value":"1,15E-07","module":"A4","scenario":null},{"value":"2,29E-08","module":"A5","scenario":null},{"value":"2,06E-04","module":"B6","scenario":null},{"value":"0,00E+00","module":"C1","scenario":null},{"value":"5,72E-08","module":"C2","scenario":null},{"value":"4,81E-07","module":"C3","scenario":null},{"value":"2,58E-07","module":"C4","scenario":null},{"value":"-3,00E-03","module":"D","scenario":null}]},{"parameter":"ADPF","unit":"MJ","values":[{"value":"3,61E+04","module":"A1-A3","scenario":null},{"value":"5,45E+01","module":"A4","scenario":null},{"value":"2,07E+00","module":"A5","scenario":null},{"value":"1,25E+04","module":"B6","scenario":null},{"value":"0,00E+00","module":"C1","scenario":null},{"value":"2,70E+01","module":"C2","scenario":null},{"value":"3,22E+01","module":"C3","scenario":null},{"value":"3,76E+01","module":"C4","scenario":null},{"value":"-1,42E+04","module":"D","scenario":null}]},{"parameter":"WDP","unit":"m^3 world-eq deprived","values":[{"value":"2,29E+02","module":"A1-A3","scenario":null},{"value":"8,00E-03","module":"A4","scenario":null},{"value":"6,92E-01","module":"A5","scenario":null},{"value":"1,55E+02","module":"B6","scenario":null},{"value":"0,00E+00","module":"C1","scenario":null},{"value":"4,00E-03","module":"C2","scenario":null},{"value":"7,11E+00","module":"C3","scenario":null},{"value":"3,01E-01","module":"C4","scenario":null},{"value":"-5,32E+01","module":"D","scenario":null}]},{"parameter":"EP-freshwater","unit":"kg P-eq","values":[{"value":"1,36E-03","module":"A1-A3","scenario":null},{"value":"8,22E-07","module":"A4","scenario":null},{"value":"2,75E-07","module":"A5","scenario":null},{"value":"2,00E-03","module":"B6","scenario":null},{"value":"0,00E+00","module":"C1","scenario":null},{"value":"4,08E-07","module":"C2","scenario":null},{"value":"5,59E-06","module":"C3","scenario":null},{"value":"4,93E-06","module":"C4","scenario":null},{"value":"-5,36E-04","module":"D","scenario":null}]},{"parameter":"EP-marine","unit":"kg N-eq","values":[{"value":"1,78E+00","module":"A1-A3","scenario":null},{"value":"1,00E-03","module":"A4","scenario":null},{"value":"4,99E-04","module":"A5","scenario":null},{"value":"3,49E-01","module":"B6","scenario":null},{"value":"0,00E+00","module":"C1","scenario":null},{"value":"6,07E-04","module":"C2","scenario":null},{"value":"3,00E-03","module":"C3","scenario":null},{"value":"5,00E-03","module":"C4","scenario":null},{"value":"-4,98E-01","module":"D","scenario":null}]},{"parameter":"EP-terrestrial","unit":"mol N-eq","values":[{"value":"1,97E+01","module":"A1-A3","scenario":null},{"value":"1,40E-02","module":"A4","scenario":null},{"value":"7,00E-03","module":"A5","scenario":null},{"value":"3,66E+00","module":"B6","scenario":null},{"value":"0,00E+00","module":"C1","scenario":null},{"value":"7,00E-03","module":"C2","scenario":null},{"value":"5,60E-02","module":"C3","scenario":null},{"value":"5,80E-02","module":"C4","scenario":null},{"value":"-5,38E+00","module":"D","scenario":null}]}],"additional_environmental_impact":[{"parameter":"PM","unit":"Disease incidence","values":[{"value":"9,51E-05","module":"A1-A3","scenario":null},{"value":"2,02E-08","module":"A4","scenario":null},{"value":"1,02E-08","module":"A5","scenario":null},{"value":"1,32E-05","module":"B6","scenario":null},{"value":"0,00E+00","module":"C1","scenario":null},{"value":"1,00E-08","module":"C2","scenario":null},{"value":"1,58E-07","module":"C3","scenario":null},{"value":"2,55E-07","module":"C4","scenario":null},{"value":"-5,95E-05","module":"D","scenario":null}]},{"parameter":"ETP-fw","unit":"CTUe","values":[{"value":"2,09E+04","module":"A1-A3","scenario":null},{"value":"3,86E+01","module":"A4","scenario":null},{"value":"9,13E-01","module":"A5","scenario":null},{"value":"5,35E+03","module":"B6","scenario":null},{"value":"0,00E+00","module":"C1","scenario":null},{"value":"1,92E+01","module":"C2","scenario":null},{"value":"1,21E+01","module":"C3","scenario":null},{"value":"2,15E+01","module":"C4","scenario":null},{"value":"-4,97E+03","module":"D","scenario":null}]},{"parameter":"HTP-c","unit":"CTUh","values":[{"value":"4,70E-06","module":"A1-A3","scenario":null},{"value":"7,26E-10","module":"A4","scenario":null},{"value":"5,72E-11","module":"A5","scenario":null},{"value":"1,48E-07","module":"B6","scenario":null},{"value":"0,00E+00","module":"C1","scenario":null},{"value":"3,60E-10","module":"C2","scenario":null},{"value":"1,05E-09","module":"C3","scenario":null},{"value":"3,19E-09","module":"C4","scenario":null},{"value":"-2,24E-07","module":"D","scenario":null}]},{"parameter":"HTP-nc","unit":"CTUh","values":[{"value":"3,02E-05","module":"A1-A3","scenario":null},{"value":"3,11E-08","module":"A4","scenario":null},{"value":"3,81E-09","module":"A5","scenario":null},{"value":"5,44E-06","module":"B6","scenario":null},{"value":"0,00E+00","module":"C1","scenario":null},{"value":"1,54E-08","module":"C2","scenario":null},{"value":"1,06E-07","module":"C3","scenario":null},{"value":"3,51E-07","module":"C4","scenario":null},{"value":"-7,74E-06","module":"D","scenario":null}]},{"parameter":"SQP","unit":"SQP","values":[{"value":"2,59E+03","module":"A1-A3","scenario":null},{"value":"1,40E-01","module":"A4","scenario":null},{"value":"5,74E-01","module":"A5","scenario":null},{"value":"3,98E+03","module":"B6","scenario":null},{"value":"0,00E+00","module":"C1","scenario":null},{"value":"6,90E-02","module":"C2","scenario":null},{"value":"9,66E+00","module":"C3","scenario":null},{"value":"7,84E+00","module":"C4","scenario":null},{"value":"-4,15E+02","module":"D","scenario":null}]}],"resource_use":[{"parameter":"PERE","unit":"MJ","values":[{"value":"8,50E+03","module":"A1-A3","scenario":null},{"value":"1,72E-01","module":"A4","scenario":null},{"value":"3,70E+01","module":"A5","scenario":null},{"value":"5,54E+03","module":"B6","scenario":null},{"value":"0,00E+00","module":"C1","scenario":null},{"value":"8,50E-02","module":"C2","scenario":null},{"value":"8,75E+00","module":"C3","scenario":null},{"value":"4,93E+00","module":"C4","scenario":null},{"value":"-6,18E+03","module":"D","scenario":null}]},{"parameter":"PERM","unit":"MJ","values":[{"value":"3,70E+01","module":"A1-A3","scenario":null},{"value":"0,00E+00","module":"A4","scenario":null},{"value":"-3,66E+01","module":"A5","scenario":null},{"value":"0,00E+00","module":"B6","scenario":null},{"value":"0,00E+00","module":"C1","scenario":null},{"value":"0,00E+00","module":"C2","scenario":null},{"value":"-3,62E-01","module":"C3","scenario":null},{"value":"0,00E+00","module":"C4","scenario":null},{"value":"0,00E+00","module":"D","scenario":null}]},{"parameter":"PERT","unit":"MJ","values":[{"value":"8,53E+03","module":"A1-A3","scenario":null},{"value":"1,72E-01","module":"A4","scenario":null},{"value":"4,32E-01","module":"A5","scenario":null},{"value":"5,54E+03","module":"B6","scenario":null},{"value":"0,00E+00","module":"C1","scenario":null},{"value":"8,50E-02","module":"C2","scenario":null},{"value":"8,38E+00","module":"C3","scenario":null},{"value":"4,93E+00","module":"C4","scenario":null},{"value":"-6,18E+03","module":"D","scenario":null}]},{"parameter":"PENRE","unit":"MJ","values":[{"value":"3,52E+04","module":"A1-A3","scenario":null},{"value":"5,45E+01","module":"A4","scenario":null},{"value":"2,79E+01","module":"A5","scenario":null},{"value":"1,25E+04","module":"B6","scenario":null},{"value":"0,00E+00","module":"C1","scenario":null},{"value":"2,71E+01","module":"C2","scenario":null},{"value":"9,35E+02","module":"C3","scenario":null},{"value":"3,76E+01","module":"C4","scenario":null},{"value":"-1,42E+04","module":"D","scenario":null}]},{"parameter":"PENRM","unit":"MJ","values":[{"value":"9,28E+02","module":"A1-A3","scenario":null},{"value":"0,00E+00","module":"A4","scenario":null},{"value":"-2,58E+01","module":"A5","scenario":null},{"value":"0,00E+00","module":"B6","scenario":null},{"value":"0,00E+00","module":"C1","scenario":null},{"value":"0,00E+00","module":"C2","scenario":null},{"value":"-9,02E+02","module":"C3","scenario":null},{"value":"0,00E+00","module":"C4","scenario":null},{"value":"0,00E+00","module":"D","scenario":null}]},{"parameter":"PENRT","unit":"MJ","values":[{"value":"3,61E+04","module":"A1-A3","scenario":null},{"value":"5,45E+01","module":"A4","scenario":null},{"value":"2,07E+00","module":"A5","scenario":null},{"value":"1,25E+04","module":"B6","scenario":null},{"value":"0,00E+00","module":"C1","scenario":null},{"value":"2,71E+01","module":"C2","scenario":null},{"value":"3,22E+01","module":"C3","scenario":null},{"value":"3,76E+01","module":"C4","scenario":null},{"value":"-1,42E+04","module":"D","scenario":null}]},{"parameter":"SM","unit":"kg","values":[{"value":"2,89E+01","module":"A1-A3","scenario":null},{"value":"0,00E+00","module":"A4","scenario":null},{"value":"0,00E+00","module":"A5","scenario":null},{"value":"0,00E+00","module":"B6","scenario":null},{"value":"0,00E+00","module":"C1","scenario":null},{"value":"0,00E+00","module":"C2","scenario":null},{"value":"0,00E+00","module":"C3","scenario":null},{"value":"0,00E+00","module":"C4","scenario":null},{"value":"0,00E+00","module":"D","scenario":null}]},{"parameter":"RSF","unit":"MJ","values":[{"value":"0,00E+00","module":"A1-A3","scenario":null},{"value":"0,00E+00","module":"A4","scenario":null},{"value":"0,00E+00","module":"A5","scenario":null},{"value":"0,00E+00","module":"B6","scenario":null},{"value":"0,00E+00","module":"C1","scenario":null},{"value":"0,00E+00","module":"C2","scenario":null},{"value":"0,00E+00","module":"C3","scenario":null},{"value":"0,00E+00","module":"C4","scenario":null},{"value":"0,00E+00","module":"D","scenario":null}]},{"parameter":"NRSF","unit":"MJ","values":[{"value":"0,00E+00","module":"A1-A3","scenario":null},{"value":"0,00E+00","module":"A4","scenario":null},{"value":"0,00E+00","module":"A5","scenario":null},{"value":"0,00E+00","module":"B6","scenario":null},{"value":"0,00E+00","module":"C1","scenario":null},{"value":"0,00E+00","module":"C2","scenario":null},{"value":"0,00E+00","module":"C3","scenario":null},{"value":"0,00E+00","module":"C4","scenario":null},{"value":"0,00E+00","module":"D","scenario":null}]},{"parameter":"FW","unit":"m^3","values":[{"value":"2,01E+01","module":"A1-A3","scenario":null},{"value":"3,08E-04","module":"A4","scenario":null},{"value":"1,60E-02","module":"A5","scenario":null},{"value":"6,41E+00","module":"B6","scenario":null},{"value":"0,00E+00","module":"C1","scenario":null},{"value":"1,53E-04","module":"C2","scenario":null},{"value":"1,70E-01","module":"C3","scenario":null},{"value":"9,00E-03","module":"C4","scenario":null},{"value":"-1,11E+01","module":"D","scenario":null}]}],"end_of_life_waste":[{"parameter":"HWD","unit":"kg","values":[{"value":"5,53E-05","module":"A1-A3","scenario":null},{"value":"5,29E-09","module":"A4","scenario":null},{"value":"4,71E-09","module":"A5","scenario":null},{"value":"5,18E-06","module":"B6","scenario":null},{"value":"0,00E+00","module":"C1","scenario":null},{"value":"2,62E-09","module":"C2","scenario":null},{"value":"1,23E-07","module":"C3","scenario":null},{"value":"5,74E-07","module":"C4","scenario":null},{"value":"-1,34E-04","module":"D","scenario":null}]},{"parameter":"NHWD","unit":"kg","values":[{"value":"3,93E+02","module":"A1-A3","scenario":null},{"value":"6,00E-03","module":"A4","scenario":null},{"value":"2,94E-01","module":"A5","scenario":null},{"value":"8,87E+00","module":"B6","scenario":null},{"value":"0,00E+00","module":"C1","scenario":null},{"value":"3,00E-03","module":"C2","scenario":null},{"value":"7,22E+00","module":"C3","scenario":null},{"value":"1,89E+02","module":"C4","scenario":null},{"value":"-2,31E+02","module":"D","scenario":null}]},{"parameter":"RWD","unit":"kg","values":[{"value":"1,23E+00","module":"A1-A3","scenario":null},{"value":"5,85E-05","module":"A4","scenario":null},{"value":"9,80E-05","module":"A5","scenario":null},{"value":"1,90E+00","module":"B6","scenario":null},{"value":"0,00E+00","module":"C1","scenario":null},{"value":"2,90E-05","module":"C2","scenario":null},{"value":"1,00E-03","module":"C3","scenario":null},{"value":"4,28E-04","module":"C4","scenario":null},{"value":"-1,48E+00","module":"D","scenario":null}]}],"end_of_life_flow":[{"parameter":"CRU","unit":"kg","values":[{"value":"0,00E+00","module":"A1-A3","scenario":null},{"value":"0,00E+00","module":"A4","scenario":null},{"value":"0,00E+00","module":"A5","scenario":null},{"value":"0,00E+00","module":"B6","scenario":null},{"value":"0,00E+00","module":"C1","scenario":null},{"value":"0,00E+00","module":"C2","scenario":null},{"value":"0,00E+00","module":"C3","scenario":null},{"value":"0,00E+00","module":"C4","scenario":null},{"value":"0,00E+00","module":"D","scenario":null}]},{"parameter":"MFR","unit":"kg","values":[{"value":"0,00E+00","module":"A1-A3","scenario":null},{"value":"0,00E+00","module":"A4","scenario":null},{"value":"0,00E+00","module":"A5","scenario":null},{"value":"0,00E+00","module":"B6","scenario":null},{"value":"0,00E+00","module":"C1","scenario":null},{"value":"0,00E+00","module":"C2","scenario":null},{"value":"2,40E+02","module":"C3","scenario":null},{"value":"0,00E+00","module":"C4","scenario":null},{"value":"0,00E+00","module":"D","scenario":null}]},{"parameter":"MER","unit":"kg","values":[{"value":"0,00E+00","module":"A1-A3","scenario":null},{"value":"0,00E+00","module":"A4","scenario":null},{"value":"0,00E+00","module":"A5","scenario":null},{"value":"0,00E+00","module":"B6","scenario":null},{"value":"0,00E+00","module":"C1","scenario":null},{"value":"0,00E+00","module":"C2","scenario":null},{"value":"0,00E+00","module":"C3","scenario":null},{"value":"0,00E+00","module":"C4","scenario":null},{"value":"0,00E+00","module":"D","scenario":null}]},{"parameter":"EEE","unit":"MJ","values":[{"value":"0,00E+00","module":"A1-A3","scenario":null},{"value":"0,00E+00","module":"A4","scenario":null},{"value":"9,37E+00","module":"A5","scenario":null},{"value":"0,00E+00","module":"B6","scenario":null},{"value":"0,00E+00","module":"C1","scenario":null},{"value":"0,00E+00","module":"C2","scenario":null},{"value":"0,00E+00","module":"C3","scenario":null},{"value":"0,00E+00","module":"C4","scenario":null},{"value":"0,00E+00","module":"D","scenario":null}]},{"parameter":"EET","unit":"MJ","values":[{"value":"0,00E+00","module":"A1-A3","scenario":null},{"value":"0,00E+00","module":"A4","scenario":null},{"value":"1,84E+01","module":"A5","scenario":null},{"value":"0,00E+00","module":"B6","scenario":null},{"value":"0,00E+00","module":"C1","scenario":null},{"value":"0,00E+00","module":"C2","scenario":null},{"value":"0,00E+00","module":"C3","scenario":null},{"value":"0,00E+00","module":"C4","scenario":null},{"value":"0,00E+00","module":"D","scenario":null}]}]}