{"product_name":"Produkte auf Basis Epoxidharz, Gruppe 3","epd_id":"EPD-DBC-20220176-IBF1-EN","compliance":["DIN EN 15804+A2","ISO 14025"],"producer_name":"FEICA - Association of the European Adhesive and Sealant Industry","environmental_impact":[{"parameter":"GWP-total","unit":"kg CO2-eq.","values":[{"value":"5,20E+00","module":"A1-A3","scenario":null},{"value":"5,35E-02","module":"A4","scenario":null},{"value":"1,95E-01","module":"A5","scenario":null},{"value":"2,56E-04","module":"C1","scenario":null},{"value":"1,14E-02","module":"C2","scenario":null},{"value":"8,69E-01","module":"C3","scenario":null},{"value":"-3,53E-01","module":"D","scenario":null}]},{"parameter":"GWP-fossil","unit":"kg CO2-eq.","values":[{"value":"5,26E+00","module":"A1-A3","scenario":null},{"value":"5,30E-02","module":"A4","scenario":null},{"value":"6,11E-02","module":"A5","scenario":null},{"value":"2,45E-04","module":"C1","scenario":null},{"value":"1,09E-02","module":"C2","scenario":null},{"value":"3,95E-01","module":"C3","scenario":null},{"value":"-3,52E-01","module":"D","scenario":null}]},{"parameter":"GWP-biogenic","unit":"kg CO2-eq.","values":[{"value":"-6,41E-02","module":"A1-A3","scenario":null},{"value":"1,55E-04","module":"A4","scenario":null},{"value":"1,33E-01","module":"A5","scenario":null},{"value":"1,14E-05","module":"C1","scenario":null},{"value":"4,99E-04","module":"C2","scenario":null},{"value":"4,74E-01","module":"C3","scenario":null},{"value":"-7,94E-04","module":"D","scenario":null}]},{"parameter":"GWP-luluc","unit":"kg CO2-eq.","values":[{"value":"1,93E-03","module":"A1-A3","scenario":null},{"value":"4,29E-04","module":"A4","scenario":null},{"value":"2,30E-05","module":"A5","scenario":null},{"value":"5,88E-09","module":"C1","scenario":null},{"value":"2,57E-07","module":"C2","scenario":null},{"value":"3,22E-05","module":"C3","scenario":null},{"value":"-2,22E-04","module":"D","scenario":null}]},{"parameter":"ODP","unit":"kg CFC11-eq.","values":[{"value":"1,88E-14","module":"A1-A3","scenario":null},{"value":"6,36E-18","module":"A4","scenario":null},{"value":"2,12E-16","module":"A5","scenario":null},{"value":"2,61E-20","module":"C1","scenario":null},{"value":"1,14E-18","module":"C2","scenario":null},{"value":"2,78E-16","module":"C3","scenario":null},{"value":"-3,29E-15","module":"D","scenario":null}]},{"parameter":"AP","unit":"mol H^(+)-eq.","values":[{"value":"8,18E-03","module":"A1-A3","scenario":null},{"value":"1,59E-04","module":"A4","scenario":null},{"value":"1,13E-04","module":"A5","scenario":null},{"value":"3,32E-06","module":"C1","scenario":null},{"value":"3,44E-05","module":"C2","scenario":null},{"value":"4,83E-04","module":"C3","scenario":null},{"value":"-4,66E-04","module":"D","scenario":null}]},{"parameter":"POCP","unit":"kg NMVOC-eq.","values":[{"value":"9,90E-03","module":"A1-A3","scenario":null},{"value":"1,40E-04","module":"A4","scenario":null},{"value":"8,01E-02","module":"A5","scenario":null},{"value":"4,52E-06","module":"C1","scenario":null},{"value":"3,12E-05","module":"C2","scenario":null},{"value":"4,80E-04","module":"C3","scenario":null},{"value":"-3,56E-04","module":"D","scenario":null}]},{"parameter":"ADPE","unit":"kg Sb-eq.","values":[{"value":"8,45E-06","module":"A1-A3","scenario":null},{"value":"3,80E-09","module":"A4","scenario":null},{"value":"8,50E-08","module":"A5","scenario":null},{"value":"7,41E-12","module":"C1","scenario":null},{"value":"3,24E-10","module":"C2","scenario":null},{"value":"4,25E-09","module":"C3","scenario":null},{"value":"-5,36E-08","module":"D","scenario":null}]},{"parameter":"ADPF","unit":"MJ","values":[{"value":"1,13E+02","module":"A1-A3","scenario":null},{"value":"7,05E-01","module":"A4","scenario":null},{"value":"1,20E+00","module":"A5","scenario":null},{"value":"3,51E-03","module":"C1","scenario":null},{"value":"1,53E-01","module":"C2","scenario":null},{"value":"5,08E-01","module":"C3","scenario":null},{"value":"-5,95E+00","module":"D","scenario":null}]},{"parameter":"WDP","unit":"m^3 world-eq. deprived","values":[{"value":"5,75E-01","module":"A1-A3","scenario":null},{"value":"4,73E-04","module":"A4","scenario":null},{"value":"2,08E-02","module":"A5","scenario":null},{"value":"4,84E-07","module":"C1","scenario":null},{"value":"2,11E-05","module":"C2","scenario":null},{"value":"1,44E-01","module":"C3","scenario":null},{"value":"-3,27E-02","module":"D","scenario":null}]},{"parameter":"EP-freshwater","unit":"kg PO4-eq.","values":[{"value":"1,46E-05","module":"A1-A3","scenario":null},{"value":"1,61E-07","module":"A4","scenario":null},{"value":"1,51E-07","module":"A5","scenario":null},{"value":"5,29E-11","module":"C1","scenario":null},{"value":"2,31E-09","module":"C2","scenario":null},{"value":"9,53E-08","module":"C3","scenario":null},{"value":"-4,08E-07","module":"D","scenario":null}]},{"parameter":"EP-marine","unit":"kg N-eq.","values":[{"value":"2,54E-03","module":"A1-A3","scenario":null},{"value":"7,07E-05","module":"A4","scenario":null},{"value":"3,52E-05","module":"A5","scenario":null},{"value":"1,50E-06","module":"C1","scenario":null},{"value":"1,58E-05","module":"C2","scenario":null},{"value":"1,85E-04","module":"C3","scenario":null},{"value":"-1,23E-04","module":"D","scenario":null}]},{"parameter":"EP-terrestrial","unit":"mol N-eq.","values":[{"value":"2,64E-02","module":"A1-A3","scenario":null},{"value":"7,92E-04","module":"A4","scenario":null},{"value":"3,97E-04","module":"A5","scenario":null},{"value":"1,65E-05","module":"C1","scenario":null},{"value":"1,74E-04","module":"C2","scenario":null},{"value":"2,32E-03","module":"C3","scenario":null},{"value":"-1,32E-03","module":"D","scenario":null}]}],"additional_environmental_impact":[{"parameter":"PM","unit":"Disease incidence","values":[{"value":null,"module":"A1-A3","scenario":null},{"value":null,"module":"A4","scenario":null},{"value":null,"module":"A5","scenario":null},{"value":null,"module":"C1","scenario":null},{"value":null,"module":"C2","scenario":null},{"value":null,"module":"C3","scenario":null},{"value":null,"module":"D","scenario":null}]},{"parameter":"ETP-fw","unit":"CTUe","values":[{"value":null,"module":"A1-A3","scenario":null},{"value":null,"module":"A4","scenario":null},{"value":null,"module":"A5","scenario":null},{"value":null,"module":"C1","scenario":null},{"value":null,"module":"C2","scenario":null},{"value":null,"module":"C3","scenario":null},{"value":null,"module":"D","scenario":null}]},{"parameter":"HTP-c","unit":"CTUh","values":[{"value":null,"module":"A1-A3","scenario":null},{"value":null,"module":"A4","scenario":null},{"value":null,"module":"A5","scenario":null},{"value":null,"module":"C1","scenario":null},{"value":null,"module":"C2","scenario":null},{"value":null,"module":"C3","scenario":null},{"value":null,"module":"D","scenario":null}]},{"parameter":"HTP-nc","unit":"CTUh","values":[{"value":null,"module":"A1-A3","scenario":null},{"value":null,"module":"A4","scenario":null},{"value":null,"module":"A5","scenario":null},{"value":null,"module":"C1","scenario":null},{"value":null,"module":"C2","scenario":null},{"value":null,"module":"C3","scenario":null},{"value":null,"module":"D","scenario":null}]},{"parameter":"SQP","unit":"SQP","values":[{"value":null,"module":"A1-A3","scenario":null},{"value":null,"module":"A4","scenario":null},{"value":null,"module":"A5","scenario":null},{"value":null,"module":"C1","scenario":null},{"value":null,"module":"C2","scenario":null},{"value":null,"module":"C3","scenario":null},{"value":null,"module":"D","scenario":null}]}],"resource_use":[{"parameter":"PERE","unit":"MJ","values":[{"value":"6,17E+00","module":"A1-A3","scenario":null},{"value":"3,96E-02","module":"A4","scenario":null},{"value":"1,02E+00","module":"A5","scenario":null},{"value":"1,11E-05","module":"C1","scenario":null},{"value":"4,83E-04","module":"C2","scenario":null},{"value":"8,61E-02","module":"C3","scenario":null},{"value":"-1,17E+00","module":"D","scenario":null}]},{"parameter":"PERM","unit":"MJ","values":[{"value":"9,36E-01","module":"A1-A3","scenario":null},{"value":"0,00E+00","module":"A4","scenario":null},{"value":"-9,36E-01","module":"A5","scenario":null},{"value":"0,00E+00","module":"C1","scenario":null},{"value":"0,00E+00","module":"C2","scenario":null},{"value":"0,00E+00","module":"C3","scenario":null},{"value":"0,00E+00","module":"D","scenario":null}]},{"parameter":"PERT","unit":"MJ","values":[{"value":"7,11E+00","module":"A1-A3","scenario":null},{"value":"3,96E-02","module":"A4","scenario":null},{"value":"7,95E-02","module":"A5","scenario":null},{"value":"1,11E-05","module":"C1","scenario":null},{"value":"4,83E-04","module":"C2","scenario":null},{"value":"8,61E-02","module":"C3","scenario":null},{"value":"-1,17E+00","module":"D","scenario":null}]},{"parameter":"PENRE","unit":"MJ","values":[{"value":"8,31E+01","module":"A1-A3","scenario":null},{"value":"7,06E-01","module":"A4","scenario":null},{"value":"3,60E+00","module":"A5","scenario":null},{"value":"3,51E-03","module":"C1","scenario":null},{"value":"1,53E-01","module":"C2","scenario":null},{"value":"2,81E+01","module":"C3","scenario":null},{"value":"-5,95E+00","module":"D","scenario":null}]},{"parameter":"PENRM","unit":"MJ","values":[{"value":"3,00E+01","module":"A1-A3","scenario":null},{"value":"0,00E+00","module":"A4","scenario":null},{"value":"-2,40E+00","module":"A5","scenario":null},{"value":"0,00E+00","module":"C1","scenario":null},{"value":"0,00E+00","module":"C2","scenario":null},{"value":"-2,76E+01","module":"C3","scenario":null},{"value":"0,00E+00","module":"D","scenario":null}]},{"parameter":"PENRT","unit":"MJ","values":[{"value":"1,13E+02","module":"A1-A3","scenario":null},{"value":"7,06E-01","module":"A4","scenario":null},{"value":"1,20E+00","module":"A5","scenario":null},{"value":"3,51E-03","module":"C1","scenario":null},{"value":"1,53E-01","module":"C2","scenario":null},{"value":"5,08E-01","module":"C3","scenario":null},{"value":"-5,95E+00","module":"D","scenario":null}]},{"parameter":"SM","unit":"kg","values":[{"value":"0,00E+00","module":"A1-A3","scenario":null},{"value":"0,00E+00","module":"A4","scenario":null},{"value":"0,00E+00","module":"A5","scenario":null},{"value":"0,00E+00","module":"C1","scenario":null},{"value":"0,00E+00","module":"C2","scenario":null},{"value":"0,00E+00","module":"C3","scenario":null},{"value":"0,00E+00","module":"D","scenario":null}]},{"parameter":"RSF","unit":"MJ","values":[{"value":"0,00E+00","module":"A1-A3","scenario":null},{"value":"0,00E+00","module":"A4","scenario":null},{"value":"0,00E+00","module":"A5","scenario":null},{"value":"0,00E+00","module":"C1","scenario":null},{"value":"0,00E+00","module":"C2","scenario":null},{"value":"0,00E+00","module":"C3","scenario":null},{"value":"0,00E+00","module":"D","scenario":null}]},{"parameter":"NRSF","unit":"MJ","values":[{"value":"0,00E+00","module":"A1-A3","scenario":null},{"value":"0,00E+00","module":"A4","scenario":null},{"value":"0,00E+00","module":"A5","scenario":null},{"value":"0,00E+00","module":"C1","scenario":null},{"value":"0,00E+00","module":"C2","scenario":null},{"value":"0,00E+00","module":"C3","scenario":null},{"value":"0,00E+00","module":"D","scenario":null}]},{"parameter":"FW","unit":"m^3","values":[{"value":"1,72E-02","module":"A1-A3","scenario":null},{"value":"4,59E-05","module":"A4","scenario":null},{"value":"5,27E-04","module":"A5","scenario":null},{"value":"1,98E-08","module":"C1","scenario":null},{"value":"8,66E-07","module":"C2","scenario":null},{"value":"3,41E-03","module":"C3","scenario":null},{"value":"-1,35E-03","module":"D","scenario":null}]}],"end_of_life_waste":[{"parameter":"HWD","unit":"kg","values":[{"value":"-2,21E-06","module":"A1-A3","scenario":null},{"value":"3,28E-08","module":"A4","scenario":null},{"value":"-2,19E-08","module":"A5","scenario":null},{"value":"3,40E-13","module":"C1","scenario":null},{"value":"1,49E-11","module":"C2","scenario":null},{"value":"1,63E-09","module":"C3","scenario":null},{"value":"-2,37E-09","module":"D","scenario":null}]},{"parameter":"NHWD","unit":"kg","values":[{"value":"3,91E-02","module":"A1-A3","scenario":null},{"value":"1,08E-04","module":"A4","scenario":null},{"value":"4,82E-02","module":"A5","scenario":null},{"value":"3,59E-07","module":"C1","scenario":null},{"value":"1,57E-05","module":"C2","scenario":null},{"value":"1,26E-01","module":"C3","scenario":null},{"value":"-2,61E-03","module":"D","scenario":null}]},{"parameter":"RWD","unit":"kg","values":[{"value":"1,79E-03","module":"A1-A3","scenario":null},{"value":"8,73E-07","module":"A4","scenario":null},{"value":"2,01E-05","module":"A5","scenario":null},{"value":"3,77E-09","module":"C1","scenario":null},{"value":"1,64E-07","module":"C2","scenario":null},{"value":"2,31E-05","module":"C3","scenario":null},{"value":"-3,99E-04","module":"D","scenario":null}]}],"end_of_life_flow":[{"parameter":"CRU","unit":"kg","values":[{"value":"0,00E+00","module":"A1-A3","scenario":null},{"value":"0,00E+00","module":"A4","scenario":null},{"value":"0,00E+00","module":"A5","scenario":null},{"value":"0,00E+00","module":"C1","scenario":null},{"value":"0,00E+00","module":"C2","scenario":null},{"value":"0,00E+00","module":"C3","scenario":null},{"value":"0,00E+00","module":"D","scenario":null}]},{"parameter":"MFR","unit":"kg","values":[{"value":"0,00E+00","module":"A1-A3","scenario":null},{"value":"0,00E+00","module":"A4","scenario":null},{"value":"0,00E+00","module":"A5","scenario":null},{"value":"0,00E+00","module":"C1","scenario":null},{"value":"0,00E+00","module":"C2","scenario":null},{"value":"0,00E+00","module":"C3","scenario":null},{"value":"0,00E+00","module":"D","scenario":null}]},{"parameter":"MER","unit":"kg","values":[{"value":"0,00E+00","module":"A1-A3","scenario":null},{"value":"0,00E+00","module":"A4","scenario":null},{"value":"0,00E+00","module":"A5","scenario":null},{"value":"0,00E+00","module":"C1","scenario":null},{"value":"0,00E+00","module":"C2","scenario":null},{"value":"0,00E+00","module":"C3","scenario":null},{"value":"0,00E+00","module":"D","scenario":null}]},{"parameter":"EEE","unit":"MJ","values":[{"value":"0,00E+00","module":"A1-A3","scenario":null},{"value":"0,00E+00","module":"A4","scenario":null},{"value":"2,01E-01","module":"A5","scenario":null},{"value":"0,00E+00","module":"C1","scenario":null},{"value":"0,00E+00","module":"C2","scenario":null},{"value":"0,00E+00","module":"C3","scenario":null},{"value":"0,00E+00","module":"D","scenario":null}]},{"parameter":"EET","unit":"MJ","values":[{"value":"0,00E+00","module":"A1-A3","scenario":null},{"value":"0,00E+00","module":"A4","scenario":null},{"value":"3,66E-01","module":"A5","scenario":null},{"value":"0,00E+00","module":"C1","scenario":null},{"value":"0,00E+00","module":"C2","scenario":null},{"value":"0,00E+00","module":"C3","scenario":null},{"value":"0,00E+00","module":"D","scenario":null}]}]}