{"product_name":"Vormauerziegel und Klinker","epd_id":"EPD-BDZ-20230091-ICG1-DE","compliance":["DIN EN 15804+A2","ISO 14025"],"producer_name":"Bundesverband der Deutschen Ziegelindustrie e.V.","environmental_impact":[{"parameter":"GWP-total","unit":"kg CO2-eq.","values":[{"value":"2,77E+01","module":"A1-A3","scenario":null},{"value":"1,52E+00","module":"A4","scenario":null},{"value":"4,41E-01","module":"A5","scenario":null},{"value":"9,75E-02","module":"C1","scenario":null},{"value":"2,61E-01","module":"C2","scenario":null},{"value":"3,87E-01","module":"C3","scenario":null},{"value":"1,41E-01","module":"C4","scenario":null},{"value":"-3,47E-01","module":"D","scenario":"S0"},{"value":"-1,82E-01","module":"D","scenario":"S1"}]},{"parameter":"GWP-fossil","unit":"kg CO2-eq.","values":[{"value":"2,75E+01","module":"A1-A3","scenario":null},{"value":"1,51E+00","module":"A4","scenario":null},{"value":"2,85E-01","module":"A5","scenario":null},{"value":"1,01E-01","module":"C1","scenario":null},{"value":"2,60E-01","module":"C2","scenario":null},{"value":"3,85E-01","module":"C3","scenario":null},{"value":"1,45E-01","module":"C4","scenario":null},{"value":"-3,46E-01","module":"D","scenario":"S0"},{"value":"-1,80E-01","module":"D","scenario":"S1"}]},{"parameter":"GWP-biogenic","unit":"kg CO2-eq.","values":[{"value":"4,47E-02","module":"A1-A3","scenario":null},{"value":"6,21E-04","module":"A4","scenario":null},{"value":"1,56E-01","module":"A5","scenario":null},{"value":"-4,30E-03","module":"C1","scenario":null},{"value":"1,07E-04","module":"C2","scenario":null},{"value":"6,60E-05","module":"C3","scenario":null},{"value":"4,29E-03","module":"C4","scenario":null},{"value":"-2,11E-04","module":"D","scenario":"S0"},{"value":"-1,85E-03","module":"D","scenario":"S1"}]},{"parameter":"GWP-luluc","unit":"kg CO2-eq.","values":[{"value":"4,99E-03","module":"A1-A3","scenario":null},{"value":"5,63E-03","module":"A4","scenario":null},{"value":"8,64E-07","module":"A5","scenario":null},{"value":"3,63E-04","module":"C1","scenario":null},{"value":"9,70E-04","module":"C2","scenario":null},{"value":"1,78E-03","module":"C3","scenario":null},{"value":"2,67E-04","module":"C4","scenario":null},{"value":"-7,93E-04","module":"D","scenario":"S0"},{"value":"-4,35E-05","module":"D","scenario":"S1"}]},{"parameter":"ODP","unit":"kg CFC11-eq.","values":[{"value":"2,26E-09","module":"A1-A3","scenario":null},{"value":"2,15E-13","module":"A4","scenario":null},{"value":"2,62E-14","module":"A5","scenario":null},{"value":"1,39E-14","module":"C1","scenario":null},{"value":"3,71E-14","module":"C2","scenario":null},{"value":"5,74E-13","module":"C3","scenario":null},{"value":"3,44E-13","module":"C4","scenario":null},{"value":"-2,75E-12","module":"D","scenario":"S0"},{"value":"-3,07E-12","module":"D","scenario":"S1"}]},{"parameter":"AP","unit":"mol H^(+)-eq.","values":[{"value":"2,26E-02","module":"A1-A3","scenario":null},{"value":"1,34E-03","module":"A4","scenario":null},{"value":"6,32E-05","module":"A5","scenario":null},{"value":"4,75E-04","module":"C1","scenario":null},{"value":"2,31E-04","module":"C2","scenario":null},{"value":"1,99E-03","module":"C3","scenario":null},{"value":"1,03E-03","module":"C4","scenario":null},{"value":"-1,15E-03","module":"D","scenario":"S0"},{"value":"-1,91E-04","module":"D","scenario":"S1"}]},{"parameter":"POCP","unit":"kg NMVOC-eq.","values":[{"value":"2,49E-02","module":"A1-A3","scenario":null},{"value":"1,17E-03","module":"A4","scenario":null},{"value":"5,13E-05","module":"A5","scenario":null},{"value":"6,33E-04","module":"C1","scenario":null},{"value":"2,01E-04","module":"C2","scenario":null},{"value":"2,48E-03","module":"C3","scenario":null},{"value":"7,98E-04","module":"C4","scenario":null},{"value":"-1,06E-03","module":"D","scenario":"S0"},{"value":"-1,77E-04","module":"D","scenario":"S1"}]},{"parameter":"ADPE","unit":"kg Sb-eq.","values":[{"value":"2,93E-06","module":"A1-A3","scenario":null},{"value":"1,56E-07","module":"A4","scenario":null},{"value":"6,40E-10","module":"A5","scenario":null},{"value":"1,01E-08","module":"C1","scenario":null},{"value":"2,69E-08","module":"C2","scenario":null},{"value":"4,27E-07","module":"C3","scenario":null},{"value":"1,49E-08","module":"C4","scenario":null},{"value":"-7,84E-08","module":"D","scenario":"S0"},{"value":"-6,91E-08","module":"D","scenario":"S1"}]},{"parameter":"ADPF","unit":"MJ","values":[{"value":"4,33E+02","module":"A1-A3","scenario":null},{"value":"2,01E+01","module":"A4","scenario":null},{"value":"7,16E-02","module":"A5","scenario":null},{"value":"1,29E+00","module":"C1","scenario":null},{"value":"3,46E+00","module":"C2","scenario":null},{"value":"7,54E+00","module":"C3","scenario":null},{"value":"1,90E+00","module":"C4","scenario":null},{"value":"-4,56E+00","module":"D","scenario":"S0"},{"value":"-2,69E+00","module":"D","scenario":"S1"}]},{"parameter":"WDP","unit":"m^3 Welt-eq. entzogen","values":[{"value":"3,73E-01","module":"A1-A3","scenario":null},{"value":"5,92E-03","module":"A4","scenario":null},{"value":"4,18E-02","module":"A5","scenario":null},{"value":"3,82E-04","module":"C1","scenario":null},{"value":"1,02E-03","module":"C2","scenario":null},{"value":"7,44E-02","module":"C3","scenario":null},{"value":"1,58E-02","module":"C4","scenario":null},{"value":"-8,66E-03","module":"D","scenario":"S0"},{"value":"-2,71E-03","module":"D","scenario":"S1"}]},{"parameter":"EP-freshwater","unit":"kg P-eq.","values":[{"value":"2,61E-05","module":"A1-A3","scenario":null},{"value":"3,12E-06","module":"A4","scenario":null},{"value":"7,24E-09","module":"A5","scenario":null},{"value":"2,01E-07","module":"C1","scenario":null},{"value":"5,38E-07","module":"C2","scenario":null},{"value":"1,11E-06","module":"C3","scenario":null},{"value":"2,46E-07","module":"C4","scenario":null},{"value":"-9,80E-07","module":"D","scenario":"S0"},{"value":"-5,65E-07","module":"D","scenario":"S1"}]},{"parameter":"EP-marine","unit":"kg N-eq.","values":[{"value":"8,65E-03","module":"A1-A3","scenario":null},{"value":"4,35E-04","module":"A4","scenario":null},{"value":"1,86E-05","module":"A5","scenario":null},{"value":"2,26E-04","module":"C1","scenario":null},{"value":"7,51E-05","module":"C2","scenario":null},{"value":"9,10E-04","module":"C3","scenario":null},{"value":"2,62E-04","module":"C4","scenario":null},{"value":"-4,50E-04","module":"D","scenario":"S0"},{"value":"-6,96E-05","module":"D","scenario":"S1"}]},{"parameter":"EP-terrestrial","unit":"mol N-eq.","values":[{"value":"9,48E-02","module":"A1-A3","scenario":null},{"value":"5,23E-03","module":"A4","scenario":null},{"value":"2,91E-04","module":"A5","scenario":null},{"value":"2,50E-03","module":"C1","scenario":null},{"value":"9,02E-04","module":"C2","scenario":null},{"value":"1,00E-02","module":"C3","scenario":null},{"value":"2,88E-03","module":"C4","scenario":null},{"value":"-4,96E-03","module":"D","scenario":"S0"},{"value":"-7,36E-04","module":"D","scenario":"S1"}]}],"additional_environmental_impact":[{"parameter":"PM","unit":"Krankheitsf\u00e4lle","values":[{"value":null,"module":"A1-A3","scenario":null},{"value":null,"module":"A4","scenario":null},{"value":null,"module":"A5","scenario":null},{"value":null,"module":"C1","scenario":null},{"value":null,"module":"C2","scenario":null},{"value":null,"module":"C3","scenario":null},{"value":null,"module":"C4","scenario":null},{"value":null,"module":"D","scenario":"S0"},{"value":null,"module":"D","scenario":"S1"}]},{"parameter":"ETP-fw","unit":"CTUe","values":[{"value":null,"module":"A1-A3","scenario":null},{"value":null,"module":"A4","scenario":null},{"value":null,"module":"A5","scenario":null},{"value":null,"module":"C1","scenario":null},{"value":null,"module":"C2","scenario":null},{"value":null,"module":"C3","scenario":null},{"value":null,"module":"C4","scenario":null},{"value":null,"module":"D","scenario":"S0"},{"value":null,"module":"D","scenario":"S1"}]},{"parameter":"HTP-c","unit":"CTUh","values":[{"value":null,"module":"A1-A3","scenario":null},{"value":null,"module":"A4","scenario":null},{"value":null,"module":"A5","scenario":null},{"value":null,"module":"C1","scenario":null},{"value":null,"module":"C2","scenario":null},{"value":null,"module":"C3","scenario":null},{"value":null,"module":"C4","scenario":null},{"value":null,"module":"D","scenario":"S0"},{"value":null,"module":"D","scenario":"S1"}]},{"parameter":"HTP-nc","unit":"CTUh","values":[{"value":null,"module":"A1-A3","scenario":null},{"value":null,"module":"A4","scenario":null},{"value":null,"module":"A5","scenario":null},{"value":null,"module":"C1","scenario":null},{"value":null,"module":"C2","scenario":null},{"value":null,"module":"C3","scenario":null},{"value":null,"module":"C4","scenario":null},{"value":null,"module":"D","scenario":"S0"},{"value":null,"module":"D","scenario":"S1"}]},{"parameter":"SQP","unit":"SQP","values":[{"value":null,"module":"A1-A3","scenario":null},{"value":null,"module":"A4","scenario":null},{"value":null,"module":"A5","scenario":null},{"value":null,"module":"C1","scenario":null},{"value":null,"module":"C2","scenario":null},{"value":null,"module":"C3","scenario":null},{"value":null,"module":"C4","scenario":null},{"value":null,"module":"D","scenario":"S0"},{"value":null,"module":"D","scenario":"S1"}]}],"resource_use":[{"parameter":"PERE","unit":"MJ","values":[{"value":"3,63E+01","module":"A1-A3","scenario":null},{"value":"1,19E+00","module":"A4","scenario":null},{"value":"1,45E+00","module":"A5","scenario":null},{"value":"7,69E-02","module":"C1","scenario":null},{"value":"2,06E-01","module":"C2","scenario":null},{"value":"6,05E-01","module":"C3","scenario":null},{"value":"2,86E-01","module":"C4","scenario":null},{"value":"-1,45E+00","module":"D","scenario":"S0"},{"value":"-1,40E+00","module":"D","scenario":"S1"}]},{"parameter":"PERM","unit":"MJ","values":[{"value":"1,44E+00","module":"A1-A3","scenario":null},{"value":"0,00E+00","module":"A4","scenario":null},{"value":"-1,44E+00","module":"A5","scenario":null},{"value":"0,00E+00","module":"C1","scenario":null},{"value":"0,00E+00","module":"C2","scenario":null},{"value":"0,00E+00","module":"C3","scenario":null},{"value":"0,00E+00","module":"C4","scenario":null},{"value":"0,00E+00","module":"D","scenario":"S0"},{"value":"0,00E+00","module":"D","scenario":"S1"}]},{"parameter":"PERT","unit":"MJ","values":[{"value":"3,77E+01","module":"A1-A3","scenario":null},{"value":"1,19E+00","module":"A4","scenario":null},{"value":"1,65E-02","module":"A5","scenario":null},{"value":"7,69E-02","module":"C1","scenario":null},{"value":"2,06E-01","module":"C2","scenario":null},{"value":"6,05E-01","module":"C3","scenario":null},{"value":"2,86E-01","module":"C4","scenario":null},{"value":"-1,45E+00","module":"D","scenario":"S0"},{"value":"-1,40E+00","module":"D","scenario":"S1"}]},{"parameter":"PENRE","unit":"MJ","values":[{"value":"4,33E+02","module":"A1-A3","scenario":null},{"value":"2,01E+01","module":"A4","scenario":null},{"value":"1,91E+00","module":"A5","scenario":null},{"value":"1,30E+00","module":"C1","scenario":null},{"value":"3,46E+00","module":"C2","scenario":null},{"value":"7,55E+00","module":"C3","scenario":null},{"value":"1,90E+00","module":"C4","scenario":null},{"value":"-4,57E+00","module":"D","scenario":"S0"},{"value":"-2,69E+00","module":"D","scenario":"S1"}]},{"parameter":"PENRM","unit":"MJ","values":[{"value":"1,84E+00","module":"A1-A3","scenario":null},{"value":"0,00E+00","module":"A4","scenario":null},{"value":"-1,84E+00","module":"A5","scenario":null},{"value":"0,00E+00","module":"C1","scenario":null},{"value":"0,00E+00","module":"C2","scenario":null},{"value":"0,00E+00","module":"C3","scenario":null},{"value":"0,00E+00","module":"C4","scenario":null},{"value":"0,00E+00","module":"D","scenario":"S0"},{"value":"0,00E+00","module":"D","scenario":"S1"}]},{"parameter":"PENRT","unit":"MJ","values":[{"value":"4,35E+02","module":"A1-A3","scenario":null},{"value":"2,01E+01","module":"A4","scenario":null},{"value":"7,16E-02","module":"A5","scenario":null},{"value":"1,30E+00","module":"C1","scenario":null},{"value":"3,46E+00","module":"C2","scenario":null},{"value":"7,55E+00","module":"C3","scenario":null},{"value":"1,90E+00","module":"C4","scenario":null},{"value":"-4,57E+00","module":"D","scenario":"S0"},{"value":"-2,69E+00","module":"D","scenario":"S1"}]},{"parameter":"SM","unit":"kg","values":[{"value":"4,72E+00","module":"A1-A3","scenario":null},{"value":"0,00E+00","module":"A4","scenario":null},{"value":"0,00E+00","module":"A5","scenario":null},{"value":"0,00E+00","module":"C1","scenario":null},{"value":"0,00E+00","module":"C2","scenario":null},{"value":"1,49E+02","module":"C3","scenario":null},{"value":"0,00E+00","module":"C4","scenario":null},{"value":"0,00E+00","module":"D","scenario":"S0"},{"value":"0,00E+00","module":"D","scenario":"S1"}]},{"parameter":"RSF","unit":"MJ","values":[{"value":"0,00E+00","module":"A1-A3","scenario":null},{"value":"0,00E+00","module":"A4","scenario":null},{"value":"0,00E+00","module":"A5","scenario":null},{"value":"0,00E+00","module":"C1","scenario":null},{"value":"0,00E+00","module":"C2","scenario":null},{"value":"0,00E+00","module":"C3","scenario":null},{"value":"0,00E+00","module":"C4","scenario":null},{"value":"0,00E+00","module":"D","scenario":"S0"},{"value":"0,00E+00","module":"D","scenario":"S1"}]},{"parameter":"NRSF","unit":"MJ","values":[{"value":"0,00E+00","module":"A1-A3","scenario":null},{"value":"0,00E+00","module":"A4","scenario":null},{"value":"0,00E+00","module":"A5","scenario":null},{"value":"0,00E+00","module":"C1","scenario":null},{"value":"0,00E+00","module":"C2","scenario":null},{"value":"0,00E+00","module":"C3","scenario":null},{"value":"0,00E+00","module":"C4","scenario":null},{"value":"0,00E+00","module":"D","scenario":"S0"},{"value":"0,00E+00","module":"D","scenario":"S1"}]},{"parameter":"FW","unit":"m^3","values":[{"value":"2,00E-02","module":"A1-A3","scenario":null},{"value":"1,04E-03","module":"A4","scenario":null},{"value":"9,81E-04","module":"A5","scenario":null},{"value":"6,70E-05","module":"C1","scenario":null},{"value":"1,79E-04","module":"C2","scenario":null},{"value":"2,11E-03","module":"C3","scenario":null},{"value":"4,80E-04","module":"C4","scenario":null},{"value":"-7,65E-04","module":"D","scenario":"S0"},{"value":"-1,52E-03","module":"D","scenario":"S1"}]}],"end_of_life_waste":[{"parameter":"HWD","unit":"kg","values":[{"value":"1,15E-07","module":"A1-A3","scenario":null},{"value":"9,28E-11","module":"A4","scenario":null},{"value":"6,96E-12","module":"A5","scenario":null},{"value":"5,99E-12","module":"C1","scenario":null},{"value":"1,60E-11","module":"C2","scenario":null},{"value":"9,44E-11","module":"C3","scenario":null},{"value":"9,76E-11","module":"C4","scenario":null},{"value":"-2,02E-10","module":"D","scenario":"S0"},{"value":"-5,10E-10","module":"D","scenario":"S1"}]},{"parameter":"NHWD","unit":"kg","values":[{"value":"4,44E-01","module":"A1-A3","scenario":null},{"value":"3,18E-03","module":"A4","scenario":null},{"value":"5,12E-03","module":"A5","scenario":null},{"value":"2,05E-04","module":"C1","scenario":null},{"value":"5,48E-04","module":"C2","scenario":null},{"value":"2,00E-03","module":"C3","scenario":null},{"value":"2,00E-03","module":"C4","scenario":null},{"value":"-3,10E+00","module":"D","scenario":"S0"},{"value":"-1,91E-03","module":"D","scenario":"S1"}]},{"parameter":"RWD","unit":"kg","values":[{"value":"3,32E-03","module":"A1-A3","scenario":null},{"value":"2,02E-05","module":"A4","scenario":null},{"value":"4,09E-06","module":"A5","scenario":null},{"value":"1,30E-06","module":"C1","scenario":null},{"value":"3,48E-06","module":"C2","scenario":null},{"value":"9,95E-05","module":"C3","scenario":null},{"value":"9,95E-05","module":"C4","scenario":null},{"value":"-1,43E-04","module":"D","scenario":"S0"},{"value":"-1,22E-04","module":"D","scenario":"S1"}]}],"end_of_life_flow":[{"parameter":"CRU","unit":"kg","values":[{"value":"0,00E+00","module":"A1-A3","scenario":null},{"value":"0,00E+00","module":"A4","scenario":null},{"value":"0,00E+00","module":"A5","scenario":null},{"value":"0,00E+00","module":"C1","scenario":null},{"value":"0,00E+00","module":"C2","scenario":null},{"value":"0,00E+00","module":"C3","scenario":null},{"value":"0,00E+00","module":"C4","scenario":null},{"value":"0,00E+00","module":"D","scenario":"S0"},{"value":"0,00E+00","module":"D","scenario":"S1"}]},{"parameter":"MFR","unit":"kg","values":[{"value":"0,00E+00","module":"A1-A3","scenario":null},{"value":"0,00E+00","module":"A4","scenario":null},{"value":"0,00E+00","module":"A5","scenario":null},{"value":"0,00E+00","module":"C1","scenario":null},{"value":"0,00E+00","module":"C2","scenario":null},{"value":"0,00E+00","module":"C3","scenario":null},{"value":"0,00E+00","module":"C4","scenario":null},{"value":"0,00E+00","module":"D","scenario":"S0"},{"value":"0,00E+00","module":"D","scenario":"S1"}]},{"parameter":"MER","unit":"kg","values":[{"value":"0,00E+00","module":"A1-A3","scenario":null},{"value":"0,00E+00","module":"A4","scenario":null},{"value":"0,00E+00","module":"A5","scenario":null},{"value":"0,00E+00","module":"C1","scenario":null},{"value":"0,00E+00","module":"C2","scenario":null},{"value":"0,00E+00","module":"C3","scenario":null},{"value":"0,00E+00","module":"C4","scenario":null},{"value":"0,00E+00","module":"D","scenario":"S0"},{"value":"0,00E+00","module":"D","scenario":"S1"}]},{"parameter":"EEE","unit":"MJ","values":[{"value":"0,00E+00","module":"A1-A3","scenario":null},{"value":"0,00E+00","module":"A4","scenario":null},{"value":"7,94E-01","module":"A5","scenario":null},{"value":"0,00E+00","module":"C1","scenario":null},{"value":"0,00E+00","module":"C2","scenario":null},{"value":"0,00E+00","module":"C3","scenario":null},{"value":"0,00E+00","module":"C4","scenario":null},{"value":"0,00E+00","module":"D","scenario":"S0"},{"value":"0,00E+00","module":"D","scenario":"S1"}]},{"parameter":"EET","unit":"MJ","values":[{"value":"0,00E+00","module":"A1-A3","scenario":null},{"value":"0,00E+00","module":"A4","scenario":null},{"value":"1,42E+00","module":"A5","scenario":null},{"value":"0,00E+00","module":"C1","scenario":null},{"value":"0,00E+00","module":"C2","scenario":null},{"value":"0,00E+00","module":"C3","scenario":null},{"value":"0,00E+00","module":"C4","scenario":null},{"value":"0,00E+00","module":"D","scenario":"S0"},{"value":"0,00E+00","module":"D","scenario":"S1"}]}]}