{"product_name":"STEICOflex F","epd_id":"EPD-STE-20200001-IBA1-DE","compliance":["DIN EN 15804","ISO 14025"],"producer_name":"STEICO SE","environmental_impact":[{"parameter":"GWP-total","unit":"kg CO2-eq.","values":[{"value":"-7,90E+01","module":"A1","scenario":null},{"value":"7,92E-01","module":"A2","scenario":null},{"value":"1,71E+01","module":"A3","scenario":null},{"value":"6,14E+00","module":"A5","scenario":null},{"value":"1,51E-01","module":"C2","scenario":null},{"value":"8,51E+01","module":"C3","scenario":null},{"value":"-3,27E+01","module":"D","scenario":null},{"value":"-6,12E+01","module":"A1A3","scenario":null}]},{"parameter":"ODP","unit":"kg CFC11-eq.","values":[{"value":"7,76E-11","module":"A1","scenario":null},{"value":"1,33E-16","module":"A2","scenario":null},{"value":"2,10E-13","module":"A3","scenario":null},{"value":"2,44E-15","module":"A5","scenario":null},{"value":"2,53E-17","module":"C2","scenario":null},{"value":"1,40E-16","module":"C3","scenario":null},{"value":"-1,00E-12","module":"D","scenario":null},{"value":"7,78E-11","module":"A1A3","scenario":null}]},{"parameter":"AP","unit":"kg SO2-eq.","values":[{"value":"1,19E-02","module":"A1","scenario":null},{"value":"3,34E-03","module":"A2","scenario":null},{"value":"2,64E-02","module":"A3","scenario":null},{"value":"1,18E-03","module":"A5","scenario":null},{"value":"6,38E-04","module":"C2","scenario":null},{"value":"3,74E-03","module":"C3","scenario":null},{"value":"-3,93E-02","module":"D","scenario":null},{"value":"4,17E-02","module":"A1A3","scenario":null}]},{"parameter":"EP","unit":"kg PO4^3-eq.","values":[{"value":"1,99E-03","module":"A1","scenario":null},{"value":"8,51E-04","module":"A2","scenario":null},{"value":"4,81E-03","module":"A3","scenario":null},{"value":"1,87E-04","module":"A5","scenario":null},{"value":"1,62E-04","module":"C2","scenario":null},{"value":"8,09E-04","module":"C3","scenario":null},{"value":"-6,45E-03","module":"D","scenario":null},{"value":"7,64E-03","module":"A1A3","scenario":null}]},{"parameter":"POCP","unit":"kg Ethen-eq.","values":[{"value":"2,27E-03","module":"A1","scenario":null},{"value":"-1,38E-03","module":"A2","scenario":null},{"value":"2,64E-03","module":"A3","scenario":null},{"value":"5,27E-05","module":"A5","scenario":null},{"value":"-2,63E-04","module":"C2","scenario":null},{"value":"3,67E-04","module":"C3","scenario":null},{"value":"-3,52E-03","module":"D","scenario":null},{"value":"3,53E-03","module":"A1A3","scenario":null}]},{"parameter":"ADPE","unit":"kg Sb-eq.","values":[{"value":"1,43E-06","module":"A1","scenario":null},{"value":"6,19E-08","module":"A2","scenario":null},{"value":"7,19E-06","module":"A3","scenario":null},{"value":"2,15E-07","module":"A5","scenario":null},{"value":"1,18E-08","module":"C2","scenario":null},{"value":"3,89E-08","module":"C3","scenario":null},{"value":"-9,82E-06","module":"D","scenario":null},{"value":"8,69E-06","module":"A1A3","scenario":null}]},{"parameter":"ADPF","unit":"MJ","values":[{"value":"1,66E+02","module":"A1","scenario":null},{"value":"1,09E+01","module":"A2","scenario":null},{"value":"3,62E+02","module":"A3","scenario":null},{"value":"2,00E+00","module":"A5","scenario":null},{"value":"2,08E+00","module":"C2","scenario":null},{"value":"5,50E+00","module":"C3","scenario":null},{"value":"-5,54E+02","module":"D","scenario":null},{"value":"5,39E+02","module":"A1A3","scenario":null}]}],"additional_environmental_impact":[],"resource_use":[{"parameter":"PERE","unit":"MJ","values":[{"value":"5,24E+00","module":"A1","scenario":null},{"value":"6,34E-01","module":"A2","scenario":null},{"value":"1,01E+02","module":"A3","scenario":null},{"value":"4,33E-01","module":"A5","scenario":null},{"value":"1,21E-01","module":"C2","scenario":null},{"value":"3,36E-01","module":"C3","scenario":null},{"value":"-1,66E+02","module":"D","scenario":null},{"value":"1,07E+02","module":"A1A3","scenario":null}]},{"parameter":"PERM","unit":"MJ","values":[{"value":"8,90E+02","module":"A1","scenario":null},{"value":"0,00E+00","module":"A2","scenario":null},{"value":"4,05E+01","module":"A3","scenario":null},{"value":"-4,05E+01","module":"A5","scenario":null},{"value":"0,00E+00","module":"C2","scenario":null},{"value":"-8,90E+02","module":"C3","scenario":null},{"value":"0,00E+00","module":"D","scenario":null},{"value":"9,31E+02","module":"A1A3","scenario":null}]},{"parameter":"PERT","unit":"MJ","values":[{"value":"8,95E+02","module":"A1","scenario":null},{"value":"6,34E-01","module":"A2","scenario":null},{"value":"1,42E+02","module":"A3","scenario":null},{"value":"-4,01E+01","module":"A5","scenario":null},{"value":"1,21E-01","module":"C2","scenario":null},{"value":"-8,90E+02","module":"C3","scenario":null},{"value":"-1,66E+02","module":"D","scenario":null},{"value":"1,04E+03","module":"A1A3","scenario":null}]},{"parameter":"PENRE","unit":"MJ","values":[{"value":"9,02E+00","module":"A1","scenario":null},{"value":"1,09E+01","module":"A2","scenario":null},{"value":"5,60E+02","module":"A3","scenario":null},{"value":"2,22E+00","module":"A5","scenario":null},{"value":"2,08E+00","module":"C2","scenario":null},{"value":"5,51E+00","module":"C3","scenario":null},{"value":"-6,27E+02","module":"D","scenario":null},{"value":"5,80E+02","module":"A1A3","scenario":null}]},{"parameter":"PENRM","unit":"MJ","values":[{"value":"1,61E+02","module":"A1","scenario":null},{"value":"0,00E+00","module":"A2","scenario":null},{"value":"3,14E+01","module":"A3","scenario":null},{"value":"-3,14E+01","module":"A5","scenario":null},{"value":"0,00E+00","module":"C2","scenario":null},{"value":"-1,61E+02","module":"C3","scenario":null},{"value":"0,00E+00","module":"D","scenario":null},{"value":"1,93E+02","module":"A1A3","scenario":null}]},{"parameter":"PENRT","unit":"MJ","values":[{"value":"1,70E+02","module":"A1","scenario":null},{"value":"1,09E+01","module":"A2","scenario":null},{"value":"5,91E+02","module":"A3","scenario":null},{"value":"-2,92E+01","module":"A5","scenario":null},{"value":"2,08E+00","module":"C2","scenario":null},{"value":"-1,56E+02","module":"C3","scenario":null},{"value":"-6,27E+02","module":"D","scenario":null},{"value":"7,72E+02","module":"A1A3","scenario":null}]},{"parameter":"SM","unit":"kg","values":[{"value":"0,00E+00","module":"A1","scenario":null},{"value":"0,00E+00","module":"A2","scenario":null},{"value":"0,00E+00","module":"A3","scenario":null},{"value":"0,00E+00","module":"A5","scenario":null},{"value":"0,00E+00","module":"C2","scenario":null},{"value":"0,00E+00","module":"C3","scenario":null},{"value":"0,00E+00","module":"D","scenario":null},{"value":"0,00E+00","module":"A1A3","scenario":null}]},{"parameter":"RSF","unit":"MJ","values":[{"value":"0,00E+00","module":"A1","scenario":null},{"value":"0,00E+00","module":"A2","scenario":null},{"value":"2,58E+02","module":"A3","scenario":null},{"value":"0,00E+00","module":"A5","scenario":null},{"value":"0,00E+00","module":"C2","scenario":null},{"value":"0,00E+00","module":"C3","scenario":null},{"value":"8,90E+02","module":"D","scenario":null},{"value":"2,58E+02","module":"A1A3","scenario":null}]},{"parameter":"NRSF","unit":"MJ","values":[{"value":"0,00E+00","module":"A1","scenario":null},{"value":"0,00E+00","module":"A2","scenario":null},{"value":"0,00E+00","module":"A3","scenario":null},{"value":"0,00E+00","module":"A5","scenario":null},{"value":"0,00E+00","module":"C2","scenario":null},{"value":"0,00E+00","module":"C3","scenario":null},{"value":"1,61E+02","module":"D","scenario":null},{"value":"0,00E+00","module":"A1A3","scenario":null}]},{"parameter":"FW","unit":"m^3","values":[{"value":"7,02E-02","module":"A1","scenario":null},{"value":"1,07E-03","module":"A2","scenario":null},{"value":"3,82E-01","module":"A3","scenario":null},{"value":"1,83E-02","module":"A5","scenario":null},{"value":"2,04E-04","module":"C2","scenario":null},{"value":"3,85E-04","module":"C3","scenario":null},{"value":"8,99E-02","module":"D","scenario":null},{"value":"4,54E-01","module":"A1A3","scenario":null}]}],"end_of_life_waste":[{"parameter":"HWD","unit":"kg","values":[{"value":"5,31E-07","module":"A1","scenario":null},{"value":"6,10E-07","module":"A2","scenario":null},{"value":"1,18E-06","module":"A3","scenario":null},{"value":"9,78E-09","module":"A5","scenario":null},{"value":"1,16E-07","module":"C2","scenario":null},{"value":"3,14E-07","module":"C3","scenario":null},{"value":"-3,40E-07","module":"D","scenario":null},{"value":"2,33E-06","module":"A1A3","scenario":null}]},{"parameter":"NHWD","unit":"kg","values":[{"value":"3,17E-02","module":"A1","scenario":null},{"value":"8,88E-04","module":"A2","scenario":null},{"value":"3,48E-01","module":"A3","scenario":null},{"value":"2,48E-01","module":"A5","scenario":null},{"value":"1,69E-04","module":"C2","scenario":null},{"value":"3,70E-04","module":"C3","scenario":null},{"value":"1,15E+00","module":"D","scenario":null},{"value":"3,80E-01","module":"A1A3","scenario":null}]},{"parameter":"RWD","unit":"kg","values":[{"value":"1,58E-03","module":"A1","scenario":null},{"value":"1,48E-05","module":"A2","scenario":null},{"value":"8,67E-02","module":"A3","scenario":null},{"value":"8,55E-05","module":"A5","scenario":null},{"value":"2,83E-06","module":"C2","scenario":null},{"value":"6,55E-06","module":"C3","scenario":null},{"value":"-2,88E-02","module":"D","scenario":null},{"value":"8,82E-02","module":"A1A3","scenario":null}]}],"end_of_life_flow":[{"parameter":"CRU","unit":"kg","values":[{"value":"0,00E+00","module":"A1","scenario":null},{"value":"0,00E+00","module":"A2","scenario":null},{"value":"0,00E+00","module":"A3","scenario":null},{"value":"0,00E+00","module":"A5","scenario":null},{"value":"0,00E+00","module":"C2","scenario":null},{"value":"0,00E+00","module":"C3","scenario":null},{"value":"0,00E+00","module":"D","scenario":null},{"value":"0,00E+00","module":"A1A3","scenario":null}]},{"parameter":"MFR","unit":"kg","values":[{"value":"0,00E+00","module":"A1","scenario":null},{"value":"0,00E+00","module":"A2","scenario":null},{"value":"0,00E+00","module":"A3","scenario":null},{"value":"0,00E+00","module":"A5","scenario":null},{"value":"0,00E+00","module":"C2","scenario":null},{"value":"0,00E+00","module":"C3","scenario":null},{"value":"0,00E+00","module":"D","scenario":null},{"value":"0,00E+00","module":"A1A3","scenario":null}]},{"parameter":"MER","unit":"kg","values":[{"value":"0,00E+00","module":"A1","scenario":null},{"value":"0,00E+00","module":"A2","scenario":null},{"value":"0,00E+00","module":"A3","scenario":null},{"value":"0,00E+00","module":"A5","scenario":null},{"value":"0,00E+00","module":"C2","scenario":null},{"value":"5,17E+01","module":"C3","scenario":null},{"value":"0,00E+00","module":"D","scenario":null},{"value":"0,00E+00","module":"A1A3","scenario":null}]},{"parameter":"EEE","unit":"MJ","values":[{"value":"0,00E+00","module":"A1","scenario":null},{"value":"0,00E+00","module":"A2","scenario":null},{"value":"0,00E+00","module":"A3","scenario":null},{"value":"1,14E+01","module":"A5","scenario":null},{"value":"0,00E+00","module":"C2","scenario":null},{"value":"0,00E+00","module":"C3","scenario":null},{"value":"0,00E+00","module":"D","scenario":null},{"value":"0,00E+00","module":"A1A3","scenario":null}]},{"parameter":"EET","unit":"MJ","values":[{"value":"0,00E+00","module":"A1","scenario":null},{"value":"0,00E+00","module":"A2","scenario":null},{"value":"0,00E+00","module":"A3","scenario":null},{"value":"2,40E+01","module":"A5","scenario":null},{"value":"0,00E+00","module":"C2","scenario":null},{"value":"0,00E+00","module":"C3","scenario":null},{"value":"0,00E+00","module":"D","scenario":null},{"value":"0,00E+00","module":"A1A3","scenario":null}]}]}