{"product_name":"BEST 9K Cylindrical Series","epd_id":"EPD-DOR-20210340-CBA7-EN","compliance":["DIN EN 15804+A2","ISO 14025"],"producer_name":"dormakaba International Holding GmbH","environmental_impact":[{"parameter":"GWP-total","unit":"kg CO2-eq","values":[{"value":"5,74E+00","module":"A1-A3","scenario":null},{"value":"3,41E-01","module":"A4","scenario":null},{"value":"2,52E-01","module":"A5","scenario":null},{"value":"1,23E+02","module":"B6","scenario":null},{"value":"0,00E+00","module":"C1","scenario":null},{"value":"8,00E-03","module":"C2","scenario":null},{"value":"8,00E-03","module":"C3","scenario":null},{"value":"2,00E-03","module":"C4","scenario":null},{"value":"-4,08E+00","module":"D","scenario":null}]},{"parameter":"GWP-fossil","unit":"kg CO2-eq","values":[{"value":"6,01E+00","module":"A1-A3","scenario":null},{"value":"3,29E-01","module":"A4","scenario":null},{"value":"6,00E-03","module":"A5","scenario":null},{"value":"1,23E+02","module":"B6","scenario":null},{"value":"0,00E+00","module":"C1","scenario":null},{"value":"8,00E-03","module":"C2","scenario":null},{"value":"8,00E-03","module":"C3","scenario":null},{"value":"2,00E-03","module":"C4","scenario":null},{"value":"-4,07E+00","module":"D","scenario":null}]},{"parameter":"GWP-biogenic","unit":"kg CO2-eq","values":[{"value":"-2,72E-01","module":"A1-A3","scenario":null},{"value":"1,20E-02","module":"A4","scenario":null},{"value":"2,46E-01","module":"A5","scenario":null},{"value":"2,70E-02","module":"B6","scenario":null},{"value":"0,00E+00","module":"C1","scenario":null},{"value":"3,66E-04","module":"C2","scenario":null},{"value":"1,78E-07","module":"C3","scenario":null},{"value":"7,88E-06","module":"C4","scenario":null},{"value":"-6,00E-03","module":"D","scenario":null}]},{"parameter":"GWP-luluc","unit":"kg CO2-eq","values":[{"value":"6,60E-03","module":"A1-A3","scenario":null},{"value":"7,61E-06","module":"A4","scenario":null},{"value":"4,15E-06","module":"A5","scenario":null},{"value":"3,70E-02","module":"B6","scenario":null},{"value":"0,00E+00","module":"C1","scenario":null},{"value":"1,88E-07","module":"C2","scenario":null},{"value":"4,31E-07","module":"C3","scenario":null},{"value":"6,64E-06","module":"C4","scenario":null},{"value":"-3,00E-03","module":"D","scenario":null}]},{"parameter":"ODP","unit":"kg CFC11-eq","values":[{"value":"1,23E-11","module":"A1-A3","scenario":null},{"value":"3,40E-17","module":"A4","scenario":null},{"value":"4,55E-17","module":"A5","scenario":null},{"value":"4,33E-13","module":"B6","scenario":null},{"value":"0,00E+00","module":"C1","scenario":null},{"value":"8,35E-19","module":"C2","scenario":null},{"value":"3,85E-18","module":"C3","scenario":null},{"value":"8,55E-18","module":"C4","scenario":null},{"value":"-1,63E-13","module":"D","scenario":null}]},{"parameter":"AP","unit":"mol H^(+)-eq","values":[{"value":"2,40E-02","module":"A1-A3","scenario":null},{"value":"3,00E-03","module":"A4","scenario":null},{"value":"7,07E-05","module":"A5","scenario":null},{"value":"1,99E-01","module":"B6","scenario":null},{"value":"0,00E+00","module":"C1","scenario":null},{"value":"7,92E-06","module":"C2","scenario":null},{"value":"1,36E-06","module":"C3","scenario":null},{"value":"1,65E-05","module":"C4","scenario":null},{"value":"-1,80E-02","module":"D","scenario":null}]},{"parameter":"POCP","unit":"kg NMVOC-eq","values":[{"value":"1,19E-02","module":"A1-A3","scenario":null},{"value":"2,00E-03","module":"A4","scenario":null},{"value":"6,77E-05","module":"A5","scenario":null},{"value":"1,22E-01","module":"B6","scenario":null},{"value":"0,00E+00","module":"C1","scenario":null},{"value":"7,12E-06","module":"C2","scenario":null},{"value":"8,47E-07","module":"C3","scenario":null},{"value":"1,29E-05","module":"C4","scenario":null},{"value":"-9,00E-03","module":"D","scenario":null}]},{"parameter":"ADPE","unit":"kg Sb-eq","values":[{"value":"4,02E-03","module":"A1-A3","scenario":null},{"value":"9,57E-09","module":"A4","scenario":null},{"value":"7,18E-10","module":"A5","scenario":null},{"value":"2,45E-05","module":"B6","scenario":null},{"value":"0,00E+00","module":"C1","scenario":null},{"value":"2,37E-10","module":"C2","scenario":null},{"value":"5,27E-11","module":"C3","scenario":null},{"value":"2,07E-10","module":"C4","scenario":null},{"value":"-1,00E-03","module":"D","scenario":null}]},{"parameter":"ADPF","unit":"MJ","values":[{"value":"8,21E+01","module":"A1-A3","scenario":null},{"value":"4,52E+00","module":"A4","scenario":null},{"value":"8,00E-02","module":"A5","scenario":null},{"value":"1,99E+03","module":"B6","scenario":null},{"value":"0,00E+00","module":"C1","scenario":null},{"value":"1,12E-01","module":"C2","scenario":null},{"value":"4,00E-03","module":"C3","scenario":null},{"value":"3,00E-02","module":"C4","scenario":null},{"value":"-4,96E+01","module":"D","scenario":null}]},{"parameter":"WDP","unit":"m^3 world-eq deprived","values":[{"value":"1,90E+00","module":"A1-A3","scenario":null},{"value":"6,33E-04","module":"A4","scenario":null},{"value":"3,10E-02","module":"A5","scenario":null},{"value":"2,38E+01","module":"B6","scenario":null},{"value":"0,00E+00","module":"C1","scenario":null},{"value":"1,55E-05","module":"C2","scenario":null},{"value":"7,80E-04","module":"C3","scenario":null},{"value":"2,42E-04","module":"C4","scenario":null},{"value":"-8,83E-01","module":"D","scenario":null}]},{"parameter":"EP-freshwater","unit":"kg P-eq","values":[{"value":"2,23E-05","module":"A1-A3","scenario":null},{"value":"7,11E-08","module":"A4","scenario":null},{"value":"8,90E-09","module":"A5","scenario":null},{"value":"6,72E-05","module":"B6","scenario":null},{"value":"0,00E+00","module":"C1","scenario":null},{"value":"1,69E-09","module":"C2","scenario":null},{"value":"6,13E-10","module":"C3","scenario":null},{"value":"3,96E-09","module":"C4","scenario":null},{"value":"-9,51E-06","module":"D","scenario":null}]},{"parameter":"EP-marine","unit":"kg N-eq","values":[{"value":"4,33E-03","module":"A1-A3","scenario":null},{"value":"7,45E-04","module":"A4","scenario":null},{"value":"2,55E-05","module":"A5","scenario":null},{"value":"4,30E-02","module":"B6","scenario":null},{"value":"0,00E+00","module":"C1","scenario":null},{"value":"2,52E-06","module":"C2","scenario":null},{"value":"3,06E-07","module":"C3","scenario":null},{"value":"4,26E-06","module":"C4","scenario":null},{"value":"-3,00E-03","module":"D","scenario":null}]},{"parameter":"EP-terrestrial","unit":"mol N-eq","values":[{"value":"4,11E-02","module":"A1-A3","scenario":null},{"value":"8,00E-03","module":"A4","scenario":null},{"value":"3,18E-04","module":"A5","scenario":null},{"value":"4,57E-01","module":"B6","scenario":null},{"value":"0,00E+00","module":"C1","scenario":null},{"value":"2,80E-05","module":"C2","scenario":null},{"value":"6,18E-06","module":"C3","scenario":null},{"value":"4,68E-05","module":"C4","scenario":null},{"value":"-2,70E-02","module":"D","scenario":null}]}],"additional_environmental_impact":[{"parameter":"PM","unit":"Disease incidence","values":[{"value":"2,78E-07","module":"A1-A3","scenario":null},{"value":"4,42E-08","module":"A4","scenario":null},{"value":"3,91E-10","module":"A5","scenario":null},{"value":"1,78E-06","module":"B6","scenario":null},{"value":"0,00E+00","module":"C1","scenario":null},{"value":"4,16E-11","module":"C2","scenario":null},{"value":"1,73E-11","module":"C3","scenario":null},{"value":"2,05E-10","module":"C4","scenario":null},{"value":"-2,50E-07","module":"D","scenario":null}]},{"parameter":"ETP-fw","unit":"CTUe","values":[{"value":"3,81E+01","module":"A1-A3","scenario":null},{"value":"3,20E+00","module":"A4","scenario":null},{"value":"3,80E-02","module":"A5","scenario":null},{"value":"5,94E+02","module":"B6","scenario":null},{"value":"0,00E+00","module":"C1","scenario":null},{"value":"8,00E-02","module":"C2","scenario":null},{"value":"1,00E-03","module":"C3","scenario":null},{"value":"1,70E-02","module":"C4","scenario":null},{"value":"-2,08E+01","module":"D","scenario":null}]},{"parameter":"HTP-c","unit":"CTUh","values":[{"value":"2,23E-07","module":"A1-A3","scenario":null},{"value":"6,03E-11","module":"A4","scenario":null},{"value":"2,00E-12","module":"A5","scenario":null},{"value":"1,28E-08","module":"B6","scenario":null},{"value":"0,00E+00","module":"C1","scenario":null},{"value":"1,50E-12","module":"C2","scenario":null},{"value":"1,15E-13","module":"C3","scenario":null},{"value":"2,56E-12","module":"C4","scenario":null},{"value":"1,10E-08","module":"D","scenario":null}]},{"parameter":"HTP-nc","unit":"CTUh","values":[{"value":"4,60E-07","module":"A1-A3","scenario":null},{"value":"2,63E-09","module":"A4","scenario":null},{"value":"8,67E-11","module":"A5","scenario":null},{"value":"4,83E-07","module":"B6","scenario":null},{"value":"0,00E+00","module":"C1","scenario":null},{"value":"6,40E-11","module":"C2","scenario":null},{"value":"1,16E-11","module":"C3","scenario":null},{"value":"2,82E-10","module":"C4","scenario":null},{"value":"1,38E-06","module":"D","scenario":null}]},{"parameter":"SQP","unit":"SQP","values":[{"value":"5,62E+01","module":"A1-A3","scenario":null},{"value":"1,20E-02","module":"A4","scenario":null},{"value":"2,10E-02","module":"A5","scenario":null},{"value":"1,82E+02","module":"B6","scenario":null},{"value":"0,00E+00","module":"C1","scenario":null},{"value":"2,88E-04","module":"C2","scenario":null},{"value":"1,00E-03","module":"C3","scenario":null},{"value":"6,00E-03","module":"C4","scenario":null},{"value":"-2,89E+00","module":"D","scenario":null}]}],"resource_use":[{"parameter":"PERE","unit":"MJ","values":[{"value":"3,03E+01","module":"A1-A3","scenario":null},{"value":"1,40E-02","module":"A4","scenario":null},{"value":"2,15E+00","module":"A5","scenario":null},{"value":"3,15E+02","module":"B6","scenario":null},{"value":"0,00E+00","module":"C1","scenario":null},{"value":"3,54E-04","module":"C2","scenario":null},{"value":"2,50E-02","module":"C3","scenario":null},{"value":"4,00E-03","module":"C4","scenario":null},{"value":"-9,39E+00","module":"D","scenario":null}]},{"parameter":"PERM","unit":"MJ","values":[{"value":"2,16E+00","module":"A1-A3","scenario":null},{"value":"0,00E+00","module":"A4","scenario":null},{"value":"-2,14E+00","module":"A5","scenario":null},{"value":"0,00E+00","module":"B6","scenario":null},{"value":"0,00E+00","module":"C1","scenario":null},{"value":"0,00E+00","module":"C2","scenario":null},{"value":"-2,40E-02","module":"C3","scenario":null},{"value":"0,00E+00","module":"C4","scenario":null},{"value":"0,00E+00","module":"D","scenario":null}]},{"parameter":"PERT","unit":"MJ","values":[{"value":"3,25E+01","module":"A1-A3","scenario":null},{"value":"1,40E-02","module":"A4","scenario":null},{"value":"1,40E-02","module":"A5","scenario":null},{"value":"3,15E+02","module":"B6","scenario":null},{"value":"0,00E+00","module":"C1","scenario":null},{"value":"3,54E-04","module":"C2","scenario":null},{"value":"9,19E-04","module":"C3","scenario":null},{"value":"4,00E-03","module":"C4","scenario":null},{"value":"-9,39E+00","module":"D","scenario":null}]},{"parameter":"PENRE","unit":"MJ","values":[{"value":"8,21E+01","module":"A1-A3","scenario":null},{"value":"4,53E+00","module":"A4","scenario":null},{"value":"8,00E-02","module":"A5","scenario":null},{"value":"1,99E+03","module":"B6","scenario":null},{"value":"0,00E+00","module":"C1","scenario":null},{"value":"1,12E-01","module":"C2","scenario":null},{"value":"6,10E-02","module":"C3","scenario":null},{"value":"3,00E-02","module":"C4","scenario":null},{"value":"-4,96E+01","module":"D","scenario":null}]},{"parameter":"PENRM","unit":"MJ","values":[{"value":"5,80E-02","module":"A1-A3","scenario":null},{"value":"0,00E+00","module":"A4","scenario":null},{"value":"0,00E+00","module":"A5","scenario":null},{"value":"0,00E+00","module":"B6","scenario":null},{"value":"0,00E+00","module":"C1","scenario":null},{"value":"0,00E+00","module":"C2","scenario":null},{"value":"-5,80E-02","module":"C3","scenario":null},{"value":"0,00E+00","module":"C4","scenario":null},{"value":"0,00E+00","module":"D","scenario":null}]},{"parameter":"PENRT","unit":"MJ","values":[{"value":"8,22E+01","module":"A1-A3","scenario":null},{"value":"4,53E+00","module":"A4","scenario":null},{"value":"8,00E-02","module":"A5","scenario":null},{"value":"1,99E+03","module":"B6","scenario":null},{"value":"0,00E+00","module":"C1","scenario":null},{"value":"1,12E-01","module":"C2","scenario":null},{"value":"4,00E-03","module":"C3","scenario":null},{"value":"3,00E-02","module":"C4","scenario":null},{"value":"-4,96E+01","module":"D","scenario":null}]},{"parameter":"SM","unit":"kg","values":[{"value":"4,80E-01","module":"A1-A3","scenario":null},{"value":"0,00E+00","module":"A4","scenario":null},{"value":"0,00E+00","module":"A5","scenario":null},{"value":"0,00E+00","module":"B6","scenario":null},{"value":"0,00E+00","module":"C1","scenario":null},{"value":"0,00E+00","module":"C2","scenario":null},{"value":"0,00E+00","module":"C3","scenario":null},{"value":"0,00E+00","module":"C4","scenario":null},{"value":"0,00E+00","module":"D","scenario":null}]},{"parameter":"RSF","unit":"MJ","values":[{"value":"0,00E+00","module":"A1-A3","scenario":null},{"value":"0,00E+00","module":"A4","scenario":null},{"value":"0,00E+00","module":"A5","scenario":null},{"value":"0,00E+00","module":"B6","scenario":null},{"value":"0,00E+00","module":"C1","scenario":null},{"value":"0,00E+00","module":"C2","scenario":null},{"value":"0,00E+00","module":"C3","scenario":null},{"value":"0,00E+00","module":"C4","scenario":null},{"value":"0,00E+00","module":"D","scenario":null}]},{"parameter":"NRSF","unit":"MJ","values":[{"value":"0,00E+00","module":"A1-A3","scenario":null},{"value":"0,00E+00","module":"A4","scenario":null},{"value":"0,00E+00","module":"A5","scenario":null},{"value":"0,00E+00","module":"B6","scenario":null},{"value":"0,00E+00","module":"C1","scenario":null},{"value":"0,00E+00","module":"C2","scenario":null},{"value":"0,00E+00","module":"C3","scenario":null},{"value":"0,00E+00","module":"C4","scenario":null},{"value":"0,00E+00","module":"D","scenario":null}]},{"parameter":"FW","unit":"m^3","values":[{"value":"5,00E-02","module":"A1-A3","scenario":null},{"value":"2,58E-05","module":"A4","scenario":null},{"value":"7,37E-04","module":"A5","scenario":null},{"value":"7,28E-01","module":"B6","scenario":null},{"value":"0,00E+00","module":"C1","scenario":null},{"value":"6,35E-07","module":"C2","scenario":null},{"value":"1,86E-05","module":"C3","scenario":null},{"value":"7,63E-06","module":"C4","scenario":null},{"value":"-3,00E-02","module":"D","scenario":null}]}],"end_of_life_waste":[{"parameter":"HWD","unit":"kg","values":[{"value":"2,50E-07","module":"A1-A3","scenario":null},{"value":"4,40E-10","module":"A4","scenario":null},{"value":"1,17E-10","module":"A5","scenario":null},{"value":"7,66E-07","module":"B6","scenario":null},{"value":"0,00E+00","module":"C1","scenario":null},{"value":"1,09E-11","module":"C2","scenario":null},{"value":"1,35E-11","module":"C3","scenario":null},{"value":"4,61E-10","module":"C4","scenario":null},{"value":"-1,77E-06","module":"D","scenario":null}]},{"parameter":"NHWD","unit":"kg","values":[{"value":"4,95E-01","module":"A1-A3","scenario":null},{"value":"4,63E-04","module":"A4","scenario":null},{"value":"8,00E-03","module":"A5","scenario":null},{"value":"6,18E-01","module":"B6","scenario":null},{"value":"0,00E+00","module":"C1","scenario":null},{"value":"1,15E-05","module":"C2","scenario":null},{"value":"7,92E-04","module":"C3","scenario":null},{"value":"1,52E-01","module":"C4","scenario":null},{"value":"9,40E-02","module":"D","scenario":null}]},{"parameter":"RWD","unit":"kg","values":[{"value":"6,70E-03","module":"A1-A3","scenario":null},{"value":"4,89E-06","module":"A4","scenario":null},{"value":"4,19E-06","module":"A5","scenario":null},{"value":"1,77E-01","module":"B6","scenario":null},{"value":"0,00E+00","module":"C1","scenario":null},{"value":"1,21E-07","module":"C2","scenario":null},{"value":"1,31E-07","module":"C3","scenario":null},{"value":"3,44E-07","module":"C4","scenario":null},{"value":"-2,00E-03","module":"D","scenario":null}]}],"end_of_life_flow":[{"parameter":"CRU","unit":"kg","values":[{"value":"0,00E+00","module":"A1-A3","scenario":null},{"value":"0,00E+00","module":"A4","scenario":null},{"value":"0,00E+00","module":"A5","scenario":null},{"value":"0,00E+00","module":"B6","scenario":null},{"value":"0,00E+00","module":"C1","scenario":null},{"value":"0,00E+00","module":"C2","scenario":null},{"value":"0,00E+00","module":"C3","scenario":null},{"value":"0,00E+00","module":"C4","scenario":null},{"value":"0,00E+00","module":"D","scenario":null}]},{"parameter":"MFR","unit":"kg","values":[{"value":"0,00E+00","module":"A1-A3","scenario":null},{"value":"0,00E+00","module":"A4","scenario":null},{"value":"0,00E+00","module":"A5","scenario":null},{"value":"0,00E+00","module":"B6","scenario":null},{"value":"0,00E+00","module":"C1","scenario":null},{"value":"0,00E+00","module":"C2","scenario":null},{"value":"1,74E+00","module":"C3","scenario":null},{"value":"0,00E+00","module":"C4","scenario":null},{"value":"0,00E+00","module":"D","scenario":null}]},{"parameter":"MER","unit":"kg","values":[{"value":"0,00E+00","module":"A1-A3","scenario":null},{"value":"0,00E+00","module":"A4","scenario":null},{"value":"0,00E+00","module":"A5","scenario":null},{"value":"0,00E+00","module":"B6","scenario":null},{"value":"0,00E+00","module":"C1","scenario":null},{"value":"0,00E+00","module":"C2","scenario":null},{"value":"0,00E+00","module":"C3","scenario":null},{"value":"0,00E+00","module":"C4","scenario":null},{"value":"0,00E+00","module":"D","scenario":null}]},{"parameter":"EEE","unit":"MJ","values":[{"value":"0,00E+00","module":"A1-A3","scenario":null},{"value":"0,00E+00","module":"A4","scenario":null},{"value":"3,82E-01","module":"A5","scenario":null},{"value":"0,00E+00","module":"B6","scenario":null},{"value":"0,00E+00","module":"C1","scenario":null},{"value":"0,00E+00","module":"C2","scenario":null},{"value":"0,00E+00","module":"C3","scenario":null},{"value":"0,00E+00","module":"C4","scenario":null},{"value":"0,00E+00","module":"D","scenario":null}]},{"parameter":"EET","unit":"MJ","values":[{"value":"0,00E+00","module":"A1-A3","scenario":null},{"value":"0,00E+00","module":"A4","scenario":null},{"value":"6,92E-01","module":"A5","scenario":null},{"value":"0,00E+00","module":"B6","scenario":null},{"value":"0,00E+00","module":"C1","scenario":null},{"value":"0,00E+00","module":"C2","scenario":null},{"value":"0,00E+00","module":"C3","scenario":null},{"value":"0,00E+00","module":"C4","scenario":null},{"value":"0,00E+00","module":"D","scenario":null}]}]}