{"product_name":"Produkte auf Basis Polyurethan oder silanmodifiziertem Polymer, Gruppe 4","epd_id":"EPD-FEI-20220108-IBG1-EN","compliance":["DIN EN 15804+A2","ISO 14025"],"producer_name":"FEICA - Association of the European Adhesive and Sealant Industry","environmental_impact":[{"parameter":"GWP-total","unit":"kg CO2-eq.","values":[{"value":"6,36E+00","module":"A1-A3","scenario":null},{"value":"5,27E-02","module":"A4","scenario":null},{"value":"1,96E-01","module":"A5","scenario":null},{"value":"1,87E-04","module":"C1","scenario":null},{"value":"8,29E-03","module":"C2","scenario":null},{"value":"1,48E+00","module":"C3","scenario":null},{"value":"-6,53E-01","module":"D","scenario":null}]},{"parameter":"GWP-fossil","unit":"kg CO2-eq.","values":[{"value":"6,28E+00","module":"A1-A3","scenario":null},{"value":"5,22E-02","module":"A4","scenario":null},{"value":"1,08E-01","module":"A5","scenario":null},{"value":"1,78E-04","module":"C1","scenario":null},{"value":"7,93E-03","module":"C2","scenario":null},{"value":"1,48E+00","module":"C3","scenario":null},{"value":"-6,51E-01","module":"D","scenario":null}]},{"parameter":"GWP-biogenic","unit":"kg CO2-eq.","values":[{"value":"7,23E-02","module":"A1-A3","scenario":null},{"value":"1,52E-04","module":"A4","scenario":null},{"value":"8,73E-02","module":"A5","scenario":null},{"value":"8,28E-06","module":"C1","scenario":null},{"value":"3,63E-04","module":"C2","scenario":null},{"value":"5,91E-05","module":"C3","scenario":null},{"value":"-1,53E-03","module":"D","scenario":null}]},{"parameter":"GWP-luluc","unit":"kg CO2-eq.","values":[{"value":"1,08E-02","module":"A1-A3","scenario":null},{"value":"4,22E-04","module":"A4","scenario":null},{"value":"1,12E-04","module":"A5","scenario":null},{"value":"4,28E-09","module":"C1","scenario":null},{"value":"1,87E-07","module":"C2","scenario":null},{"value":"1,40E-05","module":"C3","scenario":null},{"value":"-4,58E-04","module":"D","scenario":null}]},{"parameter":"ODP","unit":"kg CFC11-eq.","values":[{"value":"4,06E-09","module":"A1-A3","scenario":null},{"value":"6,27E-18","module":"A4","scenario":null},{"value":"4,06E-11","module":"A5","scenario":null},{"value":"1,90E-20","module":"C1","scenario":null},{"value":"8,30E-19","module":"C2","scenario":null},{"value":"1,75E-16","module":"C3","scenario":null},{"value":"-6,83E-15","module":"D","scenario":null}]},{"parameter":"AP","unit":"mol H^(+)-eq.","values":[{"value":"1,16E-02","module":"A1-A3","scenario":null},{"value":"1,56E-04","module":"A4","scenario":null},{"value":"1,44E-04","module":"A5","scenario":null},{"value":"2,41E-06","module":"C1","scenario":null},{"value":"2,50E-05","module":"C2","scenario":null},{"value":"8,76E-04","module":"C3","scenario":null},{"value":"-9,14E-04","module":"D","scenario":null}]},{"parameter":"POCP","unit":"kg NMVOC-eq.","values":[{"value":"1,25E-02","module":"A1-A3","scenario":null},{"value":"1,38E-04","module":"A4","scenario":null},{"value":"3,37E-01","module":"A5","scenario":null},{"value":"3,29E-06","module":"C1","scenario":null},{"value":"2,27E-05","module":"C2","scenario":null},{"value":"1,09E-03","module":"C3","scenario":null},{"value":"-6,78E-04","module":"D","scenario":null}]},{"parameter":"ADPE","unit":"kg Sb-eq.","values":[{"value":"1,34E-05","module":"A1-A3","scenario":null},{"value":"3,74E-09","module":"A4","scenario":null},{"value":"1,35E-07","module":"A5","scenario":null},{"value":"5,40E-12","module":"C1","scenario":null},{"value":"2,36E-10","module":"C2","scenario":null},{"value":"3,11E-09","module":"C3","scenario":null},{"value":"-1,07E-07","module":"D","scenario":null}]},{"parameter":"ADPF","unit":"MJ","values":[{"value":"1,34E+02","module":"A1-A3","scenario":null},{"value":"6,94E-01","module":"A4","scenario":null},{"value":"1,40E+00","module":"A5","scenario":null},{"value":"2,55E-03","module":"C1","scenario":null},{"value":"1,11E-01","module":"C2","scenario":null},{"value":"3,93E-01","module":"C3","scenario":null},{"value":"-1,10E+01","module":"D","scenario":null}]},{"parameter":"WDP","unit":"m^3 world-eq. deprived","values":[{"value":"8,54E-01","module":"A1-A3","scenario":null},{"value":"4,66E-04","module":"A4","scenario":null},{"value":"2,21E-02","module":"A5","scenario":null},{"value":"3,53E-07","module":"C1","scenario":null},{"value":"1,54E-05","module":"C2","scenario":null},{"value":"1,46E-01","module":"C3","scenario":null},{"value":"-6,78E-02","module":"D","scenario":null}]},{"parameter":"EP-freshwater","unit":"kg PO4-eq.","values":[{"value":"1,09E-05","module":"A1-A3","scenario":null},{"value":"1,59E-07","module":"A4","scenario":null},{"value":"1,14E-07","module":"A5","scenario":null},{"value":"3,85E-11","module":"C1","scenario":null},{"value":"1,68E-09","module":"C2","scenario":null},{"value":"2,95E-08","module":"C3","scenario":null},{"value":"-8,43E-07","module":"D","scenario":null}]},{"parameter":"EP-marine","unit":"kg N-eq.","values":[{"value":"3,39E-03","module":"A1-A3","scenario":null},{"value":"6,96E-05","module":"A4","scenario":null},{"value":"4,22E-05","module":"A5","scenario":null},{"value":"1,10E-06","module":"C1","scenario":null},{"value":"1,15E-05","module":"C2","scenario":null},{"value":"4,23E-04","module":"C3","scenario":null},{"value":"-2,36E-04","module":"D","scenario":null}]},{"parameter":"EP-terrestrial","unit":"mol N-eq.","values":[{"value":"3,62E-02","module":"A1-A3","scenario":null},{"value":"7,80E-04","module":"A4","scenario":null},{"value":"4,79E-04","module":"A5","scenario":null},{"value":"1,20E-05","module":"C1","scenario":null},{"value":"1,27E-04","module":"C2","scenario":null},{"value":"4,87E-03","module":"C3","scenario":null},{"value":"-2,53E-03","module":"D","scenario":null}]}],"additional_environmental_impact":[{"parameter":"PM","unit":"Disease incidence","values":[{"value":null,"module":"A1-A3","scenario":null},{"value":null,"module":"A4","scenario":null},{"value":null,"module":"A5","scenario":null},{"value":null,"module":"C1","scenario":null},{"value":null,"module":"C2","scenario":null},{"value":null,"module":"C3","scenario":null},{"value":null,"module":"D","scenario":null}]},{"parameter":"ETP-fw","unit":"CTUe","values":[{"value":null,"module":"A1-A3","scenario":null},{"value":null,"module":"A4","scenario":null},{"value":null,"module":"A5","scenario":null},{"value":null,"module":"C1","scenario":null},{"value":null,"module":"C2","scenario":null},{"value":null,"module":"C3","scenario":null},{"value":null,"module":"D","scenario":null}]},{"parameter":"HTP-c","unit":"CTUh","values":[{"value":null,"module":"A1-A3","scenario":null},{"value":null,"module":"A4","scenario":null},{"value":null,"module":"A5","scenario":null},{"value":null,"module":"C1","scenario":null},{"value":null,"module":"C2","scenario":null},{"value":null,"module":"C3","scenario":null},{"value":null,"module":"D","scenario":null}]},{"parameter":"HTP-nc","unit":"CTUh","values":[{"value":null,"module":"A1-A3","scenario":null},{"value":null,"module":"A4","scenario":null},{"value":null,"module":"A5","scenario":null},{"value":null,"module":"C1","scenario":null},{"value":null,"module":"C2","scenario":null},{"value":null,"module":"C3","scenario":null},{"value":null,"module":"D","scenario":null}]},{"parameter":"SQP","unit":"SQP","values":[{"value":null,"module":"A1-A3","scenario":null},{"value":null,"module":"A4","scenario":null},{"value":null,"module":"A5","scenario":null},{"value":null,"module":"C1","scenario":null},{"value":null,"module":"C2","scenario":null},{"value":null,"module":"C3","scenario":null},{"value":null,"module":"D","scenario":null}]}],"resource_use":[{"parameter":"PERE","unit":"MJ","values":[{"value":"8,62E+00","module":"A1-A3","scenario":null},{"value":"3,90E-02","module":"A4","scenario":null},{"value":"6,84E-01","module":"A5","scenario":null},{"value":"8,05E-06","module":"C1","scenario":null},{"value":"3,51E-04","module":"C2","scenario":null},{"value":"5,51E-02","module":"C3","scenario":null},{"value":"-2,42E+00","module":"D","scenario":null}]},{"parameter":"PERM","unit":"MJ","values":[{"value":"5,85E-01","module":"A1-A3","scenario":null},{"value":"0,00E+00","module":"A4","scenario":null},{"value":"-5,85E-01","module":"A5","scenario":null},{"value":"0,00E+00","module":"C1","scenario":null},{"value":"0,00E+00","module":"C2","scenario":null},{"value":"0,00E+00","module":"C3","scenario":null},{"value":"0,00E+00","module":"D","scenario":null}]},{"parameter":"PERT","unit":"MJ","values":[{"value":"9,21E+00","module":"A1-A3","scenario":null},{"value":"3,90E-02","module":"A4","scenario":null},{"value":"9,93E-02","module":"A5","scenario":null},{"value":"8,05E-06","module":"C1","scenario":null},{"value":"3,51E-04","module":"C2","scenario":null},{"value":"5,51E-02","module":"C3","scenario":null},{"value":"-2,42E+00","module":"D","scenario":null}]},{"parameter":"PENRE","unit":"MJ","values":[{"value":"1,09E+02","module":"A1-A3","scenario":null},{"value":"6,95E-01","module":"A4","scenario":null},{"value":"1,00E+01","module":"A5","scenario":null},{"value":"2,56E-03","module":"C1","scenario":null},{"value":"1,12E-01","module":"C2","scenario":null},{"value":"1,68E+01","module":"C3","scenario":null},{"value":"-1,10E+01","module":"D","scenario":null}]},{"parameter":"PENRM","unit":"MJ","values":[{"value":"2,50E+01","module":"A1-A3","scenario":null},{"value":"0,00E+00","module":"A4","scenario":null},{"value":"-8,60E+00","module":"A5","scenario":null},{"value":"0,00E+00","module":"C1","scenario":null},{"value":"0,00E+00","module":"C2","scenario":null},{"value":"-1,64E+01","module":"C3","scenario":null},{"value":"0,00E+00","module":"D","scenario":null}]},{"parameter":"PENRT","unit":"MJ","values":[{"value":"1,34E+02","module":"A1-A3","scenario":null},{"value":"6,95E-01","module":"A4","scenario":null},{"value":"1,40E+00","module":"A5","scenario":null},{"value":"2,56E-03","module":"C1","scenario":null},{"value":"1,12E-01","module":"C2","scenario":null},{"value":"3,93E-01","module":"C3","scenario":null},{"value":"-1,10E+01","module":"D","scenario":null}]},{"parameter":"SM","unit":"kg","values":[{"value":"0,00E+00","module":"A1-A3","scenario":null},{"value":"0,00E+00","module":"A4","scenario":null},{"value":"0,00E+00","module":"A5","scenario":null},{"value":"0,00E+00","module":"C1","scenario":null},{"value":"0,00E+00","module":"C2","scenario":null},{"value":"0,00E+00","module":"C3","scenario":null},{"value":"0,00E+00","module":"D","scenario":null}]},{"parameter":"RSF","unit":"MJ","values":[{"value":"0,00E+00","module":"A1-A3","scenario":null},{"value":"0,00E+00","module":"A4","scenario":null},{"value":"0,00E+00","module":"A5","scenario":null},{"value":"0,00E+00","module":"C1","scenario":null},{"value":"0,00E+00","module":"C2","scenario":null},{"value":"0,00E+00","module":"C3","scenario":null},{"value":"0,00E+00","module":"D","scenario":null}]},{"parameter":"NRSF","unit":"MJ","values":[{"value":"0,00E+00","module":"A1-A3","scenario":null},{"value":"0,00E+00","module":"A4","scenario":null},{"value":"0,00E+00","module":"A5","scenario":null},{"value":"0,00E+00","module":"C1","scenario":null},{"value":"0,00E+00","module":"C2","scenario":null},{"value":"0,00E+00","module":"C3","scenario":null},{"value":"0,00E+00","module":"D","scenario":null}]},{"parameter":"FW","unit":"m^3","values":[{"value":"2,98E-02","module":"A1-A3","scenario":null},{"value":"4,52E-05","module":"A4","scenario":null},{"value":"6,18E-04","module":"A5","scenario":null},{"value":"1,44E-08","module":"C1","scenario":null},{"value":"6,30E-07","module":"C2","scenario":null},{"value":"3,43E-03","module":"C3","scenario":null},{"value":"-2,81E-03","module":"D","scenario":null}]}],"end_of_life_waste":[{"parameter":"HWD","unit":"kg","values":[{"value":"3,35E-05","module":"A1-A3","scenario":null},{"value":"3,23E-08","module":"A4","scenario":null},{"value":"3,35E-07","module":"A5","scenario":null},{"value":"2,48E-13","module":"C1","scenario":null},{"value":"1,08E-11","module":"C2","scenario":null},{"value":"2,24E-10","module":"C3","scenario":null},{"value":"-4,41E-09","module":"D","scenario":null}]},{"parameter":"NHWD","unit":"kg","values":[{"value":"2,74E-01","module":"A1-A3","scenario":null},{"value":"1,06E-04","module":"A4","scenario":null},{"value":"4,85E-02","module":"A5","scenario":null},{"value":"2,61E-07","module":"C1","scenario":null},{"value":"1,14E-05","module":"C2","scenario":null},{"value":"7,42E-03","module":"C3","scenario":null},{"value":"-5,12E-03","module":"D","scenario":null}]},{"parameter":"RWD","unit":"kg","values":[{"value":"2,27E-03","module":"A1-A3","scenario":null},{"value":"8,60E-07","module":"A4","scenario":null},{"value":"2,46E-05","module":"A5","scenario":null},{"value":"2,74E-09","module":"C1","scenario":null},{"value":"1,20E-07","module":"C2","scenario":null},{"value":"1,59E-05","module":"C3","scenario":null},{"value":"-8,27E-04","module":"D","scenario":null}]}],"end_of_life_flow":[{"parameter":"CRU","unit":"kg","values":[{"value":"0,00E+00","module":"A1-A3","scenario":null},{"value":"0,00E+00","module":"A4","scenario":null},{"value":"0,00E+00","module":"A5","scenario":null},{"value":"0,00E+00","module":"C1","scenario":null},{"value":"0,00E+00","module":"C2","scenario":null},{"value":"0,00E+00","module":"C3","scenario":null},{"value":"0,00E+00","module":"D","scenario":null}]},{"parameter":"MFR","unit":"kg","values":[{"value":"0,00E+00","module":"A1-A3","scenario":null},{"value":"0,00E+00","module":"A4","scenario":null},{"value":"0,00E+00","module":"A5","scenario":null},{"value":"0,00E+00","module":"C1","scenario":null},{"value":"0,00E+00","module":"C2","scenario":null},{"value":"0,00E+00","module":"C3","scenario":null},{"value":"0,00E+00","module":"D","scenario":null}]},{"parameter":"MER","unit":"kg","values":[{"value":"0,00E+00","module":"A1-A3","scenario":null},{"value":"0,00E+00","module":"A4","scenario":null},{"value":"0,00E+00","module":"A5","scenario":null},{"value":"0,00E+00","module":"C1","scenario":null},{"value":"0,00E+00","module":"C2","scenario":null},{"value":"0,00E+00","module":"C3","scenario":null},{"value":"0,00E+00","module":"D","scenario":null}]},{"parameter":"EEE","unit":"MJ","values":[{"value":"0,00E+00","module":"A1-A3","scenario":null},{"value":"0,00E+00","module":"A4","scenario":null},{"value":"2,12E-01","module":"A5","scenario":null},{"value":"0,00E+00","module":"C1","scenario":null},{"value":"0,00E+00","module":"C2","scenario":null},{"value":"0,00E+00","module":"C3","scenario":null},{"value":"0,00E+00","module":"D","scenario":null}]},{"parameter":"EET","unit":"MJ","values":[{"value":"0,00E+00","module":"A1-A3","scenario":null},{"value":"0,00E+00","module":"A4","scenario":null},{"value":"3,86E-01","module":"A5","scenario":null},{"value":"0,00E+00","module":"C1","scenario":null},{"value":"0,00E+00","module":"C2","scenario":null},{"value":"0,00E+00","module":"C3","scenario":null},{"value":"0,00E+00","module":"D","scenario":null}]}]}