{"product_name":"B\u00e4nder","epd_id":"EPD-ARG-20230541-IBG1-EN","compliance":["DIN EN 15804+A2","ISO 14025"],"producer_name":"ARGE \u2013 The European Federation of Locks and Building Hardware Manufacturers","environmental_impact":[{"parameter":"GWP-total","unit":"kg CO2-eq","values":[{"value":"7,37E+00","module":"A1-A3","scenario":null},{"value":"6,53E-01","module":"A4","scenario":null},{"value":"2,33E-01","module":"A5","scenario":null},{"value":"0,00E+00","module":"C1","scenario":null},{"value":"1,51E-02","module":"C2","scenario":null},{"value":"3,16E-03","module":"C3","scenario":null},{"value":"4,24E-03","module":"C4","scenario":null},{"value":"-2,80E+00","module":"D","scenario":null}]},{"parameter":"GWP-fossil","unit":"kg CO2-eq","values":[{"value":"7,56E+00","module":"A1-A3","scenario":null},{"value":"6,53E-01","module":"A4","scenario":null},{"value":"2,34E-02","module":"A5","scenario":null},{"value":"0,00E+00","module":"C1","scenario":null},{"value":"1,51E-02","module":"C2","scenario":null},{"value":"3,15E-03","module":"C3","scenario":null},{"value":"4,23E-03","module":"C4","scenario":null},{"value":"-2,79E+00","module":"D","scenario":null}]},{"parameter":"GWP-biogenic","unit":"kg CO2-eq","values":[{"value":"-2,10E-01","module":"A1-A3","scenario":null},{"value":"0,00E+00","module":"A4","scenario":null},{"value":"2,10E-01","module":"A5","scenario":null},{"value":"0,00E+00","module":"C1","scenario":null},{"value":"0,00E+00","module":"C2","scenario":null},{"value":"0,00E+00","module":"C3","scenario":null},{"value":"0,00E+00","module":"C4","scenario":null},{"value":"0,00E+00","module":"D","scenario":null}]},{"parameter":"GWP-luluc","unit":"kg CO2-eq","values":[{"value":"2,08E-02","module":"A1-A3","scenario":null},{"value":"2,61E-04","module":"A4","scenario":null},{"value":"1,25E-06","module":"A5","scenario":null},{"value":"0,00E+00","module":"C1","scenario":null},{"value":"6,02E-06","module":"C2","scenario":null},{"value":"7,85E-06","module":"C3","scenario":null},{"value":"3,36E-06","module":"C4","scenario":null},{"value":"-8,82E-03","module":"D","scenario":null}]},{"parameter":"ODP","unit":"kg CFC11-eq","values":[{"value":"4,16E-07","module":"A1-A3","scenario":null},{"value":"1,51E-07","module":"A4","scenario":null},{"value":"6,93E-10","module":"A5","scenario":null},{"value":"0,00E+00","module":"C1","scenario":null},{"value":"3,49E-09","module":"C2","scenario":null},{"value":"1,60E-10","module":"C3","scenario":null},{"value":"1,19E-09","module":"C4","scenario":null},{"value":"-1,04E-07","module":"D","scenario":null}]},{"parameter":"AP","unit":"mol H^(+)-eq","values":[{"value":"7,73E-02","module":"A1-A3","scenario":null},{"value":"1,85E-03","module":"A4","scenario":null},{"value":"1,72E-05","module":"A5","scenario":null},{"value":"0,00E+00","module":"C1","scenario":null},{"value":"4,28E-05","module":"C2","scenario":null},{"value":"1,62E-05","module":"C3","scenario":null},{"value":"3,06E-05","module":"C4","scenario":null},{"value":"-2,86E-02","module":"D","scenario":null}]},{"parameter":"POCP","unit":"kg NMVOC-eq","values":[{"value":"3,09E-02","module":"A1-A3","scenario":null},{"value":"1,58E-03","module":"A4","scenario":null},{"value":"1,85E-05","module":"A5","scenario":null},{"value":"0,00E+00","module":"C1","scenario":null},{"value":"3,64E-05","module":"C2","scenario":null},{"value":"6,57E-06","module":"C3","scenario":null},{"value":"3,45E-05","module":"C4","scenario":null},{"value":"-1,07E-02","module":"D","scenario":null}]},{"parameter":"ADPE","unit":"kg Sb-eq","values":[{"value":"1,93E-03","module":"A1-A3","scenario":null},{"value":"2,31E-06","module":"A4","scenario":null},{"value":"1,14E-08","module":"A5","scenario":null},{"value":"0,00E+00","module":"C1","scenario":null},{"value":"5,34E-08","module":"C2","scenario":null},{"value":"7,63E-09","module":"C3","scenario":null},{"value":"1,40E-08","module":"C4","scenario":null},{"value":"-9,50E-04","module":"D","scenario":null}]},{"parameter":"ADPF","unit":"MJ","values":[{"value":"8,29E+01","module":"A1-A3","scenario":null},{"value":"9,89E+00","module":"A4","scenario":null},{"value":"4,78E-02","module":"A5","scenario":null},{"value":"0,00E+00","module":"C1","scenario":null},{"value":"2,28E-01","module":"C2","scenario":null},{"value":"6,67E-02","module":"C3","scenario":null},{"value":"9,04E-02","module":"C4","scenario":null},{"value":"-2,88E+01","module":"D","scenario":null}]},{"parameter":"WDP","unit":"m^3 world-eq deprived","values":[{"value":"1,96E+00","module":"A1-A3","scenario":null},{"value":"3,01E-02","module":"A4","scenario":null},{"value":"3,01E-04","module":"A5","scenario":null},{"value":"0,00E+00","module":"C1","scenario":null},{"value":"6,95E-04","module":"C2","scenario":null},{"value":"7,45E-04","module":"C3","scenario":null},{"value":"-1,18E-03","module":"C4","scenario":null},{"value":"-7,76E-01","module":"D","scenario":null}]},{"parameter":"EP-freshwater","unit":"kg P-eq","values":[{"value":"4,48E-04","module":"A1-A3","scenario":null},{"value":"4,65E-06","module":"A4","scenario":null},{"value":"2,97E-08","module":"A5","scenario":null},{"value":"0,00E+00","module":"C1","scenario":null},{"value":"1,07E-07","module":"C2","scenario":null},{"value":"3,54E-07","module":"C3","scenario":null},{"value":"6,54E-08","module":"C4","scenario":null},{"value":"-1,74E-04","module":"D","scenario":null}]},{"parameter":"EP-marine","unit":"kg N-eq","values":[{"value":"9,46E-03","module":"A1-A3","scenario":null},{"value":"3,68E-04","module":"A4","scenario":null},{"value":"6,12E-06","module":"A5","scenario":null},{"value":"0,00E+00","module":"C1","scenario":null},{"value":"8,50E-06","module":"C2","scenario":null},{"value":"2,08E-06","module":"C3","scenario":null},{"value":"1,02E-05","module":"C4","scenario":null},{"value":"-3,21E-03","module":"D","scenario":null}]},{"parameter":"EP-terrestrial","unit":"mol N-eq","values":[{"value":"1,06E-01","module":"A1-A3","scenario":null},{"value":"4,11E-03","module":"A4","scenario":null},{"value":"6,61E-05","module":"A5","scenario":null},{"value":"0,00E+00","module":"C1","scenario":null},{"value":"9,47E-05","module":"C2","scenario":null},{"value":"2,40E-05","module":"C3","scenario":null},{"value":"1,13E-04","module":"C4","scenario":null},{"value":"-3,63E-02","module":"D","scenario":null}]}],"additional_environmental_impact":[{"parameter":"PM","unit":"Disease incidence","values":[{"value":"5,95E-07","module":"A1-A3","scenario":null},{"value":"5,24E-08","module":"A4","scenario":null},{"value":"3,01E-10","module":"A5","scenario":null},{"value":"0,00E+00","module":"C1","scenario":null},{"value":"1,21E-09","module":"C2","scenario":null},{"value":"4,33E-11","module":"C3","scenario":null},{"value":"9,52E-10","module":"C4","scenario":null},{"value":"-2,05E-07","module":"D","scenario":null}]},{"parameter":"ETP-fw","unit":"CTUe","values":[{"value":"5,65E+02","module":"A1-A3","scenario":null},{"value":"7,77E+00","module":"A4","scenario":null},{"value":"4,51E-02","module":"A5","scenario":null},{"value":"0,00E+00","module":"C1","scenario":null},{"value":"1,79E-01","module":"C2","scenario":null},{"value":"3,36E-02","module":"C3","scenario":null},{"value":"1,25E+01","module":"C4","scenario":null},{"value":"-2,32E+02","module":"D","scenario":null}]},{"parameter":"HTP-c","unit":"CTUh","values":[{"value":"2,93E-08","module":"A1-A3","scenario":null},{"value":"2,50E-10","module":"A4","scenario":null},{"value":"3,38E-12","module":"A5","scenario":null},{"value":"0,00E+00","module":"C1","scenario":null},{"value":"5,76E-12","module":"C2","scenario":null},{"value":"8,97E-13","module":"C3","scenario":null},{"value":"9,21E-12","module":"C4","scenario":null},{"value":"-1,14E-08","module":"D","scenario":null}]},{"parameter":"HTP-nc","unit":"CTUh","values":[{"value":"1,26E-06","module":"A1-A3","scenario":null},{"value":"7,85E-09","module":"A4","scenario":null},{"value":"1,37E-10","module":"A5","scenario":null},{"value":"0,00E+00","module":"C1","scenario":null},{"value":"1,81E-10","module":"C2","scenario":null},{"value":"2,91E-11","module":"C3","scenario":null},{"value":"9,55E-11","module":"C4","scenario":null},{"value":"-5,51E-07","module":"D","scenario":null}]},{"parameter":"SQP","unit":"SQP","values":[{"value":"5,45E+01","module":"A1-A3","scenario":null},{"value":"6,90E+00","module":"A4","scenario":null},{"value":"3,04E-02","module":"A5","scenario":null},{"value":"0,00E+00","module":"C1","scenario":null},{"value":"1,59E-01","module":"C2","scenario":null},{"value":"1,03E-02","module":"C3","scenario":null},{"value":"1,56E-01","module":"C4","scenario":null},{"value":"-1,43E+01","module":"D","scenario":null}]}],"resource_use":[{"parameter":"PERE","unit":"MJ","values":[{"value":"9,62E+00","module":"A1-A3","scenario":null},{"value":"1,39E-01","module":"A4","scenario":null},{"value":"-7,08E-01","module":"A5","scenario":null},{"value":"0,00E+00","module":"C1","scenario":null},{"value":"3,21E-03","module":"C2","scenario":null},{"value":"1,27E-02","module":"C3","scenario":null},{"value":"2,35E-03","module":"C4","scenario":null},{"value":"-3,71E+00","module":"D","scenario":null}]},{"parameter":"PERM","unit":"MJ","values":[{"value":"1,79E+00","module":"A1-A3","scenario":null},{"value":"0,00E+00","module":"A4","scenario":null},{"value":"-2,19E-01","module":"A5","scenario":null},{"value":"0,00E+00","module":"C1","scenario":null},{"value":"0,00E+00","module":"C2","scenario":null},{"value":"0,00E+00","module":"C3","scenario":null},{"value":"0,00E+00","module":"C4","scenario":null},{"value":"0,00E+00","module":"D","scenario":null}]},{"parameter":"PERT","unit":"MJ","values":[{"value":"1,14E+01","module":"A1-A3","scenario":null},{"value":"1,39E-01","module":"A4","scenario":null},{"value":"-9,28E-01","module":"A5","scenario":null},{"value":"0,00E+00","module":"C1","scenario":null},{"value":"3,21E-03","module":"C2","scenario":null},{"value":"1,27E-02","module":"C3","scenario":null},{"value":"2,35E-03","module":"C4","scenario":null},{"value":"-3,71E+00","module":"D","scenario":null}]},{"parameter":"PENRE","unit":"MJ","values":[{"value":"8,28E+01","module":"A1-A3","scenario":null},{"value":"9,90E+00","module":"A4","scenario":null},{"value":"3,40E-01","module":"A5","scenario":null},{"value":"0,00E+00","module":"C1","scenario":null},{"value":"2,28E-01","module":"C2","scenario":null},{"value":"6,73E-02","module":"C3","scenario":null},{"value":"9,04E-02","module":"C4","scenario":null},{"value":"-2,89E+01","module":"D","scenario":null}]},{"parameter":"PENRM","unit":"MJ","values":[{"value":"2,92E-01","module":"A1-A3","scenario":null},{"value":"0,00E+00","module":"A4","scenario":null},{"value":"-2,92E-01","module":"A5","scenario":null},{"value":"0,00E+00","module":"C1","scenario":null},{"value":"0,00E+00","module":"C2","scenario":null},{"value":"0,00E+00","module":"C3","scenario":null},{"value":"0,00E+00","module":"C4","scenario":null},{"value":"0,00E+00","module":"D","scenario":null}]},{"parameter":"PENRT","unit":"MJ","values":[{"value":"8,30E+01","module":"A1-A3","scenario":null},{"value":"9,90E+00","module":"A4","scenario":null},{"value":"4,78E-02","module":"A5","scenario":null},{"value":"0,00E+00","module":"C1","scenario":null},{"value":"2,28E-01","module":"C2","scenario":null},{"value":"6,73E-02","module":"C3","scenario":null},{"value":"9,04E-02","module":"C4","scenario":null},{"value":"-2,89E+01","module":"D","scenario":null}]},{"parameter":"SM","unit":"kg","values":[{"value":"1,42E-01","module":"A1-A3","scenario":null},{"value":"0,00E+00","module":"A4","scenario":null},{"value":"0,00E+00","module":"A5","scenario":null},{"value":"0,00E+00","module":"C1","scenario":null},{"value":"0,00E+00","module":"C2","scenario":null},{"value":"0,00E+00","module":"C3","scenario":null},{"value":"0,00E+00","module":"C4","scenario":null},{"value":"0,00E+00","module":"D","scenario":null}]},{"parameter":"RSF","unit":"MJ","values":[{"value":"0,00E+00","module":"A1-A3","scenario":null},{"value":"0,00E+00","module":"A4","scenario":null},{"value":"0,00E+00","module":"A5","scenario":null},{"value":"0,00E+00","module":"C1","scenario":null},{"value":"0,00E+00","module":"C2","scenario":null},{"value":"0,00E+00","module":"C3","scenario":null},{"value":"0,00E+00","module":"C4","scenario":null},{"value":"0,00E+00","module":"D","scenario":null}]},{"parameter":"NRSF","unit":"MJ","values":[{"value":"0,00E+00","module":"A1-A3","scenario":null},{"value":"0,00E+00","module":"A4","scenario":null},{"value":"0,00E+00","module":"A5","scenario":null},{"value":"0,00E+00","module":"C1","scenario":null},{"value":"0,00E+00","module":"C2","scenario":null},{"value":"0,00E+00","module":"C3","scenario":null},{"value":"0,00E+00","module":"C4","scenario":null},{"value":"0,00E+00","module":"D","scenario":null}]},{"parameter":"FW","unit":"m^3","values":[{"value":"7,09E-02","module":"A1-A3","scenario":null},{"value":"1,05E-03","module":"A4","scenario":null},{"value":"5,20E-05","module":"A5","scenario":null},{"value":"0,00E+00","module":"C1","scenario":null},{"value":"2,42E-05","module":"C2","scenario":null},{"value":"4,30E-05","module":"C3","scenario":null},{"value":"2,20E-04","module":"C4","scenario":null},{"value":"-2,87E-02","module":"D","scenario":null}]}],"end_of_life_waste":[{"parameter":"HWD","unit":"kg","values":[{"value":"4,80E-04","module":"A1-A3","scenario":null},{"value":"2,58E-05","module":"A4","scenario":null},{"value":"2,15E-07","module":"A5","scenario":null},{"value":"0,00E+00","module":"C1","scenario":null},{"value":"5,96E-07","module":"C2","scenario":null},{"value":"2,37E-08","module":"C3","scenario":null},{"value":"1,70E-07","module":"C4","scenario":null},{"value":"-2,09E-05","module":"D","scenario":null}]},{"parameter":"NHWD","unit":"kg","values":[{"value":"1,92E+00","module":"A1-A3","scenario":null},{"value":"5,21E-01","module":"A4","scenario":null},{"value":"3,20E-03","module":"A5","scenario":null},{"value":"0,00E+00","module":"C1","scenario":null},{"value":"1,20E-02","module":"C2","scenario":null},{"value":"2,51E-04","module":"C3","scenario":null},{"value":"3,81E-01","module":"C4","scenario":null},{"value":"-3,81E-01","module":"D","scenario":null}]},{"parameter":"RWD","unit":"kg","values":[{"value":"4,24E-04","module":"A1-A3","scenario":null},{"value":"1,43E-04","module":"A4","scenario":null},{"value":"6,20E-07","module":"A5","scenario":null},{"value":"0,00E+00","module":"C1","scenario":null},{"value":"3,30E-06","module":"C2","scenario":null},{"value":"8,97E-07","module":"C3","scenario":null},{"value":"1,17E-06","module":"C4","scenario":null},{"value":"-1,00E-04","module":"D","scenario":null}]}],"end_of_life_flow":[{"parameter":"CRU","unit":"kg","values":[{"value":"0,00E+00","module":"A1-A3","scenario":null},{"value":"0,00E+00","module":"A4","scenario":null},{"value":"0,00E+00","module":"A5","scenario":null},{"value":"0,00E+00","module":"C1","scenario":null},{"value":"0,00E+00","module":"C2","scenario":null},{"value":"0,00E+00","module":"C3","scenario":null},{"value":"0,00E+00","module":"C4","scenario":null},{"value":"0,00E+00","module":"D","scenario":null}]},{"parameter":"MFR","unit":"kg","values":[{"value":"2,00E-01","module":"A1-A3","scenario":null},{"value":"0,00E+00","module":"A4","scenario":null},{"value":"9,35E-02","module":"A5","scenario":null},{"value":"0,00E+00","module":"C1","scenario":null},{"value":"0,00E+00","module":"C2","scenario":null},{"value":"4,71E-01","module":"C3","scenario":null},{"value":"0,00E+00","module":"C4","scenario":null},{"value":"0,00E+00","module":"D","scenario":null}]},{"parameter":"MER","unit":"kg","values":[{"value":"0,00E+00","module":"A1-A3","scenario":null},{"value":"0,00E+00","module":"A4","scenario":null},{"value":"0,00E+00","module":"A5","scenario":null},{"value":"0,00E+00","module":"C1","scenario":null},{"value":"0,00E+00","module":"C2","scenario":null},{"value":"0,00E+00","module":"C3","scenario":null},{"value":"0,00E+00","module":"C4","scenario":null},{"value":"0,00E+00","module":"D","scenario":null}]},{"parameter":"EEE","unit":"MJ","values":[{"value":"0,00E+00","module":"A1-A3","scenario":null},{"value":"0,00E+00","module":"A4","scenario":null},{"value":"3,71E-02","module":"A5","scenario":null},{"value":"0,00E+00","module":"C1","scenario":null},{"value":"0,00E+00","module":"C2","scenario":null},{"value":"0,00E+00","module":"C3","scenario":null},{"value":"0,00E+00","module":"C4","scenario":null},{"value":"0,00E+00","module":"D","scenario":null}]},{"parameter":"EET","unit":"MJ","values":[{"value":"0,00E+00","module":"A1-A3","scenario":null},{"value":"0,00E+00","module":"A4","scenario":null},{"value":"2,46E-01","module":"A5","scenario":null},{"value":"0,00E+00","module":"C1","scenario":null},{"value":"0,00E+00","module":"C2","scenario":null},{"value":"0,00E+00","module":"C3","scenario":null},{"value":"0,00E+00","module":"C4","scenario":null},{"value":"0,00E+00","module":"D","scenario":null}]}]}