{"product_name":"PROMATECT\u00ae-H RWS/HCM","epd_id":"EPD-ETE-20230131-IBA2-EN","compliance":["DIN EN 15804+A2","ISO 14025"],"producer_name":"Etex Building Performance International","environmental_impact":[{"parameter":"GWP-total","unit":"kg CO2-eq","values":[{"value":"7,38E+00","module":"A1","scenario":null},{"value":"2,22E+00","module":"A2","scenario":null},{"value":"1,17E+01","module":"A3","scenario":null},{"value":"7,00E+00","module":"A4","scenario":null},{"value":"2,83E+00","module":"A5","scenario":null},{"value":"-2,64E+00","module":"B1","scenario":"S1"},{"value":"-1,41E+00","module":"B1","scenario":"S2"},{"value":"0,00E+00","module":"B2","scenario":null},{"value":"0,00E+00","module":"B6","scenario":null},{"value":"0,00E+00","module":"B7","scenario":null},{"value":"0,00E+00","module":"C1","scenario":null},{"value":"1,23E+00","module":"C2","scenario":"S1"},{"value":"2,54E-01","module":"C2","scenario":"S2"},{"value":"1,44E+00","module":"C3","scenario":"S1"},{"value":"1,80E-04","module":"C3","scenario":"S2"},{"value":"5,80E-05","module":"C4","scenario":"S1"},{"value":"1,54E+00","module":"C4","scenario":"S2"},{"value":"-9,58E-01","module":"D","scenario":"S1"},{"value":"-5,95E-01","module":"D","scenario":"S2"},{"value":"2,13E+01","module":"A1A3","scenario":null}]},{"parameter":"GWP-fossil","unit":"kg CO2-eq","values":[{"value":"8,70E+00","module":"A1","scenario":null},{"value":"2,22E+00","module":"A2","scenario":null},{"value":"1,26E+01","module":"A3","scenario":null},{"value":"7,00E+00","module":"A4","scenario":null},{"value":"1,90E+00","module":"A5","scenario":null},{"value":"-2,64E+00","module":"B1","scenario":"S1"},{"value":"-1,41E+00","module":"B1","scenario":"S2"},{"value":"0,00E+00","module":"B2","scenario":null},{"value":"0,00E+00","module":"B6","scenario":null},{"value":"0,00E+00","module":"B7","scenario":null},{"value":"0,00E+00","module":"C1","scenario":null},{"value":"1,23E+00","module":"C2","scenario":"S1"},{"value":"2,54E-01","module":"C2","scenario":"S2"},{"value":"8,28E-02","module":"C3","scenario":"S1"},{"value":"1,79E-04","module":"C3","scenario":"S2"},{"value":"5,76E-05","module":"C4","scenario":"S1"},{"value":"1,83E-01","module":"C4","scenario":"S2"},{"value":"-5,74E-01","module":"D","scenario":"S1"},{"value":"-2,13E-01","module":"D","scenario":"S2"},{"value":"2,35E+01","module":"A1A3","scenario":null}]},{"parameter":"GWP-biogenic","unit":"kg CO2-eq","values":[{"value":"-1,33E+00","module":"A1","scenario":null},{"value":"1,14E-03","module":"A2","scenario":null},{"value":"-9,11E-01","module":"A3","scenario":null},{"value":"1,94E-03","module":"A4","scenario":null},{"value":"9,28E-01","module":"A5","scenario":null},{"value":"0,00E+00","module":"B1","scenario":"S1"},{"value":"0,00E+00","module":"B1","scenario":"S2"},{"value":"0,00E+00","module":"B2","scenario":null},{"value":"0,00E+00","module":"B6","scenario":null},{"value":"0,00E+00","module":"B7","scenario":null},{"value":"0,00E+00","module":"C1","scenario":null},{"value":"4,39E-04","module":"C2","scenario":"S1"},{"value":"9,07E-05","module":"C2","scenario":"S2"},{"value":"1,36E+00","module":"C3","scenario":"S1"},{"value":"9,69E-07","module":"C3","scenario":"S2"},{"value":"1,27E-07","module":"C4","scenario":"S1"},{"value":"1,36E+00","module":"C4","scenario":"S2"},{"value":"-3,83E-01","module":"D","scenario":"S1"},{"value":"-3,82E-01","module":"D","scenario":"S2"},{"value":"-2,24E+00","module":"A1A3","scenario":null}]},{"parameter":"GWP-luluc","unit":"kg CO2-eq","values":[{"value":"5,29E-03","module":"A1","scenario":null},{"value":"2,96E-03","module":"A2","scenario":null},{"value":"3,50E-03","module":"A3","scenario":null},{"value":"4,24E-03","module":"A4","scenario":null},{"value":"1,45E-03","module":"A5","scenario":null},{"value":"0,00E+00","module":"B1","scenario":"S1"},{"value":"0,00E+00","module":"B1","scenario":"S2"},{"value":"0,00E+00","module":"B2","scenario":null},{"value":"0,00E+00","module":"B6","scenario":null},{"value":"0,00E+00","module":"B7","scenario":null},{"value":"0,00E+00","module":"C1","scenario":null},{"value":"4,91E-04","module":"C2","scenario":"S1"},{"value":"1,01E-04","module":"C2","scenario":"S2"},{"value":"1,43E-04","module":"C3","scenario":"S1"},{"value":"4,14E-07","module":"C3","scenario":"S2"},{"value":"6,18E-08","module":"C4","scenario":"S1"},{"value":"1,35E-04","module":"C4","scenario":"S2"},{"value":"-7,94E-04","module":"D","scenario":"S1"},{"value":"-4,43E-04","module":"D","scenario":"S2"},{"value":"1,17E-02","module":"A1A3","scenario":null}]},{"parameter":"ODP","unit":"kg CFC11-eq","values":[{"value":"4,08E-07","module":"A1","scenario":null},{"value":"4,30E-07","module":"A2","scenario":null},{"value":"5,89E-07","module":"A3","scenario":null},{"value":"1,47E-06","module":"A4","scenario":null},{"value":"1,51E-07","module":"A5","scenario":null},{"value":"0,00E+00","module":"B1","scenario":"S1"},{"value":"0,00E+00","module":"B1","scenario":"S2"},{"value":"0,00E+00","module":"B2","scenario":null},{"value":"0,00E+00","module":"B6","scenario":null},{"value":"0,00E+00","module":"B7","scenario":null},{"value":"0,00E+00","module":"C1","scenario":null},{"value":"2,85E-07","module":"C2","scenario":"S1"},{"value":"5,87E-08","module":"C2","scenario":"S2"},{"value":"1,07E-08","module":"C3","scenario":"S1"},{"value":"9,27E-12","module":"C3","scenario":"S2"},{"value":"1,43E-11","module":"C4","scenario":"S1"},{"value":"6,77E-08","module":"C4","scenario":"S2"},{"value":"-6,60E-08","module":"D","scenario":"S1"},{"value":"-2,36E-08","module":"D","scenario":"S2"},{"value":"1,43E-06","module":"A1A3","scenario":null}]},{"parameter":"AP","unit":"mol H^(+)-eq","values":[{"value":"2,35E-02","module":"A1","scenario":null},{"value":"1,85E-02","module":"A2","scenario":null},{"value":"5,63E-02","module":"A3","scenario":null},{"value":"1,50E-01","module":"A4","scenario":null},{"value":"1,27E-02","module":"A5","scenario":null},{"value":"0,00E+00","module":"B1","scenario":"S1"},{"value":"0,00E+00","module":"B1","scenario":"S2"},{"value":"0,00E+00","module":"B2","scenario":null},{"value":"0,00E+00","module":"B6","scenario":null},{"value":"0,00E+00","module":"B7","scenario":null},{"value":"0,00E+00","module":"C1","scenario":null},{"value":"3,49E-03","module":"C2","scenario":"S1"},{"value":"7,20E-04","module":"C2","scenario":"S2"},{"value":"7,56E-04","module":"C3","scenario":"S1"},{"value":"1,02E-06","module":"C3","scenario":"S2"},{"value":"4,03E-07","module":"C4","scenario":"S1"},{"value":"1,61E-03","module":"C4","scenario":"S2"},{"value":"-2,38E-03","module":"D","scenario":"S1"},{"value":"-9,22E-04","module":"D","scenario":"S2"},{"value":"9,84E-02","module":"A1A3","scenario":null}]},{"parameter":"POCP","unit":"kg NMVOC-eq","values":[{"value":"1,82E-02","module":"A1","scenario":null},{"value":"2,01E-02","module":"A2","scenario":null},{"value":"3,34E-02","module":"A3","scenario":null},{"value":"1,07E-01","module":"A4","scenario":null},{"value":"8,48E-03","module":"A5","scenario":null},{"value":"0,00E+00","module":"B1","scenario":"S1"},{"value":"0,00E+00","module":"B1","scenario":"S2"},{"value":"0,00E+00","module":"B2","scenario":null},{"value":"0,00E+00","module":"B6","scenario":null},{"value":"0,00E+00","module":"B7","scenario":null},{"value":"0,00E+00","module":"C1","scenario":null},{"value":"2,97E-03","module":"C2","scenario":"S1"},{"value":"6,13E-04","module":"C2","scenario":"S2"},{"value":"6,99E-04","module":"C3","scenario":"S1"},{"value":"4,39E-07","module":"C3","scenario":"S2"},{"value":"4,15E-07","module":"C4","scenario":"S1"},{"value":"1,73E-03","module":"C4","scenario":"S2"},{"value":"-2,13E-03","module":"D","scenario":"S1"},{"value":"-1,04E-03","module":"D","scenario":"S2"},{"value":"7,17E-02","module":"A1A3","scenario":null}]},{"parameter":"ADPE","unit":"kg Sb-eq","values":[{"value":"1,73E-05","module":"A1","scenario":null},{"value":"3,94E-06","module":"A2","scenario":null},{"value":"1,22E-05","module":"A3","scenario":null},{"value":"1,18E-05","module":"A4","scenario":null},{"value":"2,13E-05","module":"A5","scenario":null},{"value":"0,00E+00","module":"B1","scenario":"S1"},{"value":"0,00E+00","module":"B1","scenario":"S2"},{"value":"0,00E+00","module":"B2","scenario":null},{"value":"0,00E+00","module":"B6","scenario":null},{"value":"0,00E+00","module":"B7","scenario":null},{"value":"0,00E+00","module":"C1","scenario":null},{"value":"3,33E-06","module":"C2","scenario":"S1"},{"value":"6,86E-07","module":"C2","scenario":"S2"},{"value":"3,71E-07","module":"C3","scenario":"S1"},{"value":"1,01E-09","module":"C3","scenario":"S2"},{"value":"1,66E-10","module":"C4","scenario":"S1"},{"value":"4,34E-07","module":"C4","scenario":"S2"},{"value":"-1,88E-06","module":"D","scenario":"S1"},{"value":"-5,36E-07","module":"D","scenario":"S2"},{"value":"3,34E-05","module":"A1A3","scenario":null}]},{"parameter":"ADPF","unit":"MJ","values":[{"value":"4,76E+01","module":"A1","scenario":null},{"value":"2,99E+01","module":"A2","scenario":null},{"value":"1,38E+02","module":"A3","scenario":null},{"value":"9,57E+01","module":"A4","scenario":null},{"value":"2,11E+01","module":"A5","scenario":null},{"value":"0,00E+00","module":"B1","scenario":"S1"},{"value":"0,00E+00","module":"B1","scenario":"S2"},{"value":"0,00E+00","module":"B2","scenario":null},{"value":"0,00E+00","module":"B6","scenario":null},{"value":"0,00E+00","module":"B7","scenario":null},{"value":"0,00E+00","module":"C1","scenario":null},{"value":"1,86E+01","module":"C2","scenario":"S1"},{"value":"3,84E+00","module":"C2","scenario":"S2"},{"value":"1,45E+00","module":"C3","scenario":"S1"},{"value":"3,75E-03","module":"C3","scenario":"S2"},{"value":"1,23E-03","module":"C4","scenario":"S1"},{"value":"5,22E+00","module":"C4","scenario":"S2"},{"value":"-9,96E+00","module":"D","scenario":"S1"},{"value":"-3,28E+00","module":"D","scenario":"S2"},{"value":"2,15E+02","module":"A1A3","scenario":null}]},{"parameter":"WDP","unit":"m^3 world-eq deprived","values":[{"value":"1,58E+00","module":"A1","scenario":null},{"value":"1,33E-01","module":"A2","scenario":null},{"value":"1,15E+00","module":"A3","scenario":null},{"value":"2,18E-01","module":"A4","scenario":null},{"value":"3,96E-01","module":"A5","scenario":null},{"value":"0,00E+00","module":"B1","scenario":"S1"},{"value":"0,00E+00","module":"B1","scenario":"S2"},{"value":"0,00E+00","module":"B2","scenario":null},{"value":"0,00E+00","module":"B6","scenario":null},{"value":"0,00E+00","module":"B7","scenario":null},{"value":"0,00E+00","module":"C1","scenario":null},{"value":"5,67E-02","module":"C2","scenario":"S1"},{"value":"1,17E-02","module":"C2","scenario":"S2"},{"value":"2,40E-02","module":"C3","scenario":"S1"},{"value":"4,39E-05","module":"C3","scenario":"S2"},{"value":"-1,04E-05","module":"C4","scenario":"S1"},{"value":"2,44E-02","module":"C4","scenario":"S2"},{"value":"-2,05E-01","module":"D","scenario":"S1"},{"value":"-1,09E-01","module":"D","scenario":"S2"},{"value":"2,87E+00","module":"A1A3","scenario":null}]},{"parameter":"EP-freshwater","unit":"kg P-eq","values":[{"value":"1,31E-04","module":"A1","scenario":null},{"value":"2,10E-05","module":"A2","scenario":null},{"value":"2,34E-04","module":"A3","scenario":null},{"value":"3,44E-05","module":"A4","scenario":null},{"value":"5,18E-05","module":"A5","scenario":null},{"value":"0,00E+00","module":"B1","scenario":"S1"},{"value":"0,00E+00","module":"B1","scenario":"S2"},{"value":"0,00E+00","module":"B2","scenario":null},{"value":"0,00E+00","module":"B6","scenario":null},{"value":"0,00E+00","module":"B7","scenario":null},{"value":"0,00E+00","module":"C1","scenario":null},{"value":"8,76E-06","module":"C2","scenario":"S1"},{"value":"1,81E-06","module":"C2","scenario":"S2"},{"value":"6,26E-06","module":"C3","scenario":"S1"},{"value":"1,88E-08","module":"C3","scenario":"S2"},{"value":"1,74E-09","module":"C4","scenario":"S1"},{"value":"5,61E-06","module":"C4","scenario":"S2"},{"value":"-2,74E-05","module":"D","scenario":"S1"},{"value":"-1,22E-05","module":"D","scenario":"S2"},{"value":"3,86E-04","module":"A1A3","scenario":null}]},{"parameter":"EP-marine","unit":"kg N-eq","values":[{"value":"5,79E-03","module":"A1","scenario":null},{"value":"6,86E-03","module":"A2","scenario":null},{"value":"1,07E-02","module":"A3","scenario":null},{"value":"3,65E-02","module":"A4","scenario":null},{"value":"2,71E-03","module":"A5","scenario":null},{"value":"0,00E+00","module":"B1","scenario":"S1"},{"value":"0,00E+00","module":"B1","scenario":"S2"},{"value":"0,00E+00","module":"B2","scenario":null},{"value":"0,00E+00","module":"B6","scenario":null},{"value":"0,00E+00","module":"B7","scenario":null},{"value":"0,00E+00","module":"C1","scenario":null},{"value":"6,93E-04","module":"C2","scenario":"S1"},{"value":"1,43E-04","module":"C2","scenario":"S2"},{"value":"2,36E-04","module":"C3","scenario":"S1"},{"value":"1,37E-07","module":"C3","scenario":"S2"},{"value":"1,23E-07","module":"C4","scenario":"S1"},{"value":"5,51E-04","module":"C4","scenario":"S2"},{"value":"-5,64E-04","module":"D","scenario":"S1"},{"value":"-2,23E-04","module":"D","scenario":"S2"},{"value":"2,34E-02","module":"A1A3","scenario":null}]},{"parameter":"EP-terrestrial","unit":"mol N-eq","values":[{"value":"6,66E-02","module":"A1","scenario":null},{"value":"7,56E-02","module":"A2","scenario":null},{"value":"1,16E-01","module":"A3","scenario":null},{"value":"4,05E-01","module":"A4","scenario":null},{"value":"3,01E-02","module":"A5","scenario":null},{"value":"0,00E+00","module":"B1","scenario":"S1"},{"value":"0,00E+00","module":"B1","scenario":"S2"},{"value":"0,00E+00","module":"B2","scenario":null},{"value":"0,00E+00","module":"B6","scenario":null},{"value":"0,00E+00","module":"B7","scenario":null},{"value":"0,00E+00","module":"C1","scenario":null},{"value":"7,73E-03","module":"C2","scenario":"S1"},{"value":"1,59E-03","module":"C2","scenario":"S2"},{"value":"2,64E-03","module":"C3","scenario":"S1"},{"value":"1,57E-06","module":"C3","scenario":"S2"},{"value":"1,36E-06","module":"C4","scenario":"S1"},{"value":"6,08E-03","module":"C4","scenario":"S2"},{"value":"-6,48E-03","module":"D","scenario":"S1"},{"value":"-2,54E-03","module":"D","scenario":"S2"},{"value":"2,58E-01","module":"A1A3","scenario":null}]}],"additional_environmental_impact":[{"parameter":"PM","unit":"Disease incidence","values":[{"value":"2,19E-07","module":"A1","scenario":null},{"value":"1,11E-07","module":"A2","scenario":null},{"value":"7,65E-07","module":"A3","scenario":null},{"value":"3,47E-07","module":"A4","scenario":null},{"value":"1,13E-07","module":"A5","scenario":null},{"value":"0,00E+00","module":"B1","scenario":"S1"},{"value":"0,00E+00","module":"B1","scenario":"S2"},{"value":"0,00E+00","module":"B2","scenario":null},{"value":"0,00E+00","module":"B6","scenario":null},{"value":"0,00E+00","module":"B7","scenario":null},{"value":"0,00E+00","module":"C1","scenario":null},{"value":"9,87E-08","module":"C2","scenario":"S1"},{"value":"2,04E-08","module":"C2","scenario":"S2"},{"value":"6,26E-09","module":"C3","scenario":"S1"},{"value":"3,41E-12","module":"C3","scenario":"S2"},{"value":"1,12E-11","module":"C4","scenario":"S1"},{"value":"3,13E-08","module":"C4","scenario":"S2"},{"value":"-3,68E-08","module":"D","scenario":"S1"},{"value":"-2,04E-08","module":"D","scenario":"S2"},{"value":"1,10E-06","module":"A1A3","scenario":null}]},{"parameter":"ETP-fw","unit":"CTUe","values":[{"value":"1,42E+02","module":"A1","scenario":null},{"value":"2,59E+01","module":"A2","scenario":null},{"value":"2,74E+02","module":"A3","scenario":null},{"value":"6,56E+01","module":"A4","scenario":null},{"value":"4,36E+01","module":"A5","scenario":null},{"value":"0,00E+00","module":"B1","scenario":"S1"},{"value":"0,00E+00","module":"B1","scenario":"S2"},{"value":"0,00E+00","module":"B2","scenario":null},{"value":"0,00E+00","module":"B6","scenario":null},{"value":"0,00E+00","module":"B7","scenario":null},{"value":"0,00E+00","module":"C1","scenario":null},{"value":"1,46E+01","module":"C2","scenario":"S1"},{"value":"3,02E+00","module":"C2","scenario":"S2"},{"value":"2,90E+00","module":"C3","scenario":"S1"},{"value":"2,48E-03","module":"C3","scenario":"S2"},{"value":"1,85E-03","module":"C4","scenario":"S1"},{"value":"3,00E+00","module":"C4","scenario":"S2"},{"value":"-7,54E+00","module":"D","scenario":"S1"},{"value":"-4,53E+00","module":"D","scenario":"S2"},{"value":"4,42E+02","module":"A1A3","scenario":null}]},{"parameter":"HTP-c","unit":"CTUh","values":[{"value":"1,77E-09","module":"A1","scenario":null},{"value":"1,03E-09","module":"A2","scenario":null},{"value":"4,93E-09","module":"A3","scenario":null},{"value":"3,64E-09","module":"A4","scenario":null},{"value":"1,80E-08","module":"A5","scenario":null},{"value":"0,00E+00","module":"B1","scenario":"S1"},{"value":"0,00E+00","module":"B1","scenario":"S2"},{"value":"0,00E+00","module":"B2","scenario":null},{"value":"0,00E+00","module":"B6","scenario":null},{"value":"0,00E+00","module":"B7","scenario":null},{"value":"0,00E+00","module":"C1","scenario":null},{"value":"4,70E-10","module":"C2","scenario":"S1"},{"value":"9,70E-11","module":"C2","scenario":"S2"},{"value":"3,33E-10","module":"C3","scenario":"S1"},{"value":"1,25E-13","module":"C3","scenario":"S2"},{"value":"1,12E-13","module":"C4","scenario":"S1"},{"value":"8,71E-11","module":"C4","scenario":"S2"},{"value":"-1,40E-11","module":"D","scenario":"S1"},{"value":"1,39E-10","module":"D","scenario":"S2"},{"value":"7,73E-09","module":"A1A3","scenario":null}]},{"parameter":"HTP-nc","unit":"CTUh","values":[{"value":"7,36E-08","module":"A1","scenario":null},{"value":"1,89E-08","module":"A2","scenario":null},{"value":"1,03E-07","module":"A3","scenario":null},{"value":"5,37E-08","module":"A4","scenario":null},{"value":"2,92E-08","module":"A5","scenario":null},{"value":"0,00E+00","module":"B1","scenario":"S1"},{"value":"0,00E+00","module":"B1","scenario":"S2"},{"value":"0,00E+00","module":"B2","scenario":null},{"value":"0,00E+00","module":"B6","scenario":null},{"value":"0,00E+00","module":"B7","scenario":null},{"value":"0,00E+00","module":"C1","scenario":null},{"value":"1,48E-08","module":"C2","scenario":"S1"},{"value":"3,05E-09","module":"C2","scenario":"S2"},{"value":"2,73E-09","module":"C3","scenario":"S1"},{"value":"2,45E-12","module":"C3","scenario":"S2"},{"value":"1,12E-12","module":"C4","scenario":"S1"},{"value":"1,76E-09","module":"C4","scenario":"S2"},{"value":"-3,13E-08","module":"D","scenario":"S1"},{"value":"-2,84E-08","module":"D","scenario":"S2"},{"value":"1,96E-07","module":"A1A3","scenario":null}]},{"parameter":"SQP","unit":"SQP","values":[{"value":"1,48E+02","module":"A1","scenario":null},{"value":"2,08E+01","module":"A2","scenario":null},{"value":"1,22E+02","module":"A3","scenario":null},{"value":"3,52E+01","module":"A4","scenario":null},{"value":"1,58E+01","module":"A5","scenario":null},{"value":"0,00E+00","module":"B1","scenario":"S1"},{"value":"0,00E+00","module":"B1","scenario":"S2"},{"value":"0,00E+00","module":"B2","scenario":null},{"value":"0,00E+00","module":"B6","scenario":null},{"value":"0,00E+00","module":"B7","scenario":null},{"value":"0,00E+00","module":"C1","scenario":null},{"value":"1,30E+01","module":"C2","scenario":"S1"},{"value":"2,68E+00","module":"C2","scenario":"S2"},{"value":"7,26E-01","module":"C3","scenario":"S1"},{"value":"2,45E-03","module":"C3","scenario":"S2"},{"value":"1,91E-03","module":"C4","scenario":"S1"},{"value":"9,85E+00","module":"C4","scenario":"S2"},{"value":"-4,41E+01","module":"D","scenario":"S1"},{"value":"-4,16E+01","module":"D","scenario":"S2"},{"value":"2,91E+02","module":"A1A3","scenario":null}]}],"resource_use":[{"parameter":"PERE","unit":"MJ","values":[{"value":"1,14E+01","module":"A1","scenario":null},{"value":"5,01E-01","module":"A2","scenario":null},{"value":"1,42E+01","module":"A3","scenario":null},{"value":"9,24E-01","module":"A4","scenario":null},{"value":"5,44E+00","module":"A5","scenario":null},{"value":"0,00E+00","module":"B1","scenario":"S1"},{"value":"0,00E+00","module":"B1","scenario":"S2"},{"value":"0,00E+00","module":"B2","scenario":null},{"value":"0,00E+00","module":"B6","scenario":null},{"value":"0,00E+00","module":"B7","scenario":null},{"value":"0,00E+00","module":"C1","scenario":null},{"value":"2,62E-01","module":"C2","scenario":"S1"},{"value":"5,40E-02","module":"C2","scenario":"S2"},{"value":"2,35E-01","module":"C3","scenario":"S1"},{"value":"7,36E-04","module":"C3","scenario":"S2"},{"value":"5,36E-05","module":"C4","scenario":"S1"},{"value":"2,70E-01","module":"C4","scenario":"S2"},{"value":"0,00E+00","module":"D","scenario":"S1"},{"value":"0,00E+00","module":"D","scenario":"S2"},{"value":"2,61E+01","module":"A1A3","scenario":null}]},{"parameter":"PERM","unit":"MJ","values":[{"value":"1,22E+01","module":"A1","scenario":null},{"value":"0,00E+00","module":"A2","scenario":null},{"value":"8,89E+00","module":"A3","scenario":null},{"value":"0,00E+00","module":"A4","scenario":null},{"value":"-5,79E+00","module":"A5","scenario":null},{"value":"0,00E+00","module":"B1","scenario":"S1"},{"value":"0,00E+00","module":"B1","scenario":"S2"},{"value":"0,00E+00","module":"B2","scenario":null},{"value":"0,00E+00","module":"B6","scenario":null},{"value":"0,00E+00","module":"B7","scenario":null},{"value":"0,00E+00","module":"C1","scenario":null},{"value":"0,00E+00","module":"C2","scenario":"S1"},{"value":"0,00E+00","module":"C2","scenario":"S2"},{"value":"-1,18E+01","module":"C3","scenario":"S1"},{"value":"0,00E+00","module":"C3","scenario":"S2"},{"value":"0,00E+00","module":"C4","scenario":"S1"},{"value":"0,00E+00","module":"C4","scenario":"S2"},{"value":"1,56E+01","module":"D","scenario":"S1"},{"value":"3,73E+00","module":"D","scenario":"S2"},{"value":"2,11E+01","module":"A1A3","scenario":null}]},{"parameter":"PERT","unit":"MJ","values":[{"value":"2,36E+01","module":"A1","scenario":null},{"value":"5,01E-01","module":"A2","scenario":null},{"value":"2,31E+01","module":"A3","scenario":null},{"value":"9,24E-01","module":"A4","scenario":null},{"value":"-3,55E-01","module":"A5","scenario":null},{"value":"0,00E+00","module":"B1","scenario":"S1"},{"value":"0,00E+00","module":"B1","scenario":"S2"},{"value":"0,00E+00","module":"B2","scenario":null},{"value":"0,00E+00","module":"B6","scenario":null},{"value":"0,00E+00","module":"B7","scenario":null},{"value":"0,00E+00","module":"C1","scenario":null},{"value":"2,62E-01","module":"C2","scenario":"S1"},{"value":"5,40E-02","module":"C2","scenario":"S2"},{"value":"-1,16E+01","module":"C3","scenario":"S1"},{"value":"7,36E-04","module":"C3","scenario":"S2"},{"value":"5,36E-05","module":"C4","scenario":"S1"},{"value":"2,70E-01","module":"C4","scenario":"S2"},{"value":"1,56E+01","module":"D","scenario":"S1"},{"value":"3,73E+00","module":"D","scenario":"S2"},{"value":"4,72E+01","module":"A1A3","scenario":null}]},{"parameter":"PENRE","unit":"MJ","values":[{"value":"5,58E+01","module":"A1","scenario":null},{"value":"3,08E+01","module":"A2","scenario":null},{"value":"1,78E+02","module":"A3","scenario":null},{"value":"9,57E+01","module":"A4","scenario":null},{"value":"2,57E+01","module":"A5","scenario":null},{"value":"0,00E+00","module":"B1","scenario":"S1"},{"value":"0,00E+00","module":"B1","scenario":"S2"},{"value":"0,00E+00","module":"B2","scenario":null},{"value":"0,00E+00","module":"B6","scenario":null},{"value":"0,00E+00","module":"B7","scenario":null},{"value":"0,00E+00","module":"C1","scenario":null},{"value":"1,87E+01","module":"C2","scenario":"S1"},{"value":"3,86E+00","module":"C2","scenario":"S2"},{"value":"1,71E+00","module":"C3","scenario":"S1"},{"value":"4,45E-03","module":"C3","scenario":"S2"},{"value":"1,30E-03","module":"C4","scenario":"S1"},{"value":"5,36E+00","module":"C4","scenario":"S2"},{"value":"0,00E+00","module":"D","scenario":"S1"},{"value":"0,00E+00","module":"D","scenario":"S2"},{"value":"2,64E+02","module":"A1A3","scenario":null}]},{"parameter":"PENRM","unit":"MJ","values":[{"value":"3,78E-01","module":"A1","scenario":null},{"value":"0,00E+00","module":"A2","scenario":null},{"value":"3,57E-01","module":"A3","scenario":null},{"value":"0,00E+00","module":"A4","scenario":null},{"value":"-3,41E-01","module":"A5","scenario":null},{"value":"0,00E+00","module":"B1","scenario":"S1"},{"value":"0,00E+00","module":"B1","scenario":"S2"},{"value":"0,00E+00","module":"B2","scenario":null},{"value":"0,00E+00","module":"B6","scenario":null},{"value":"0,00E+00","module":"B7","scenario":null},{"value":"0,00E+00","module":"C1","scenario":null},{"value":"0,00E+00","module":"C2","scenario":"S1"},{"value":"0,00E+00","module":"C2","scenario":"S2"},{"value":"0,00E+00","module":"C3","scenario":"S1"},{"value":"0,00E+00","module":"C3","scenario":"S2"},{"value":"0,00E+00","module":"C4","scenario":"S1"},{"value":"0,00E+00","module":"C4","scenario":"S2"},{"value":"2,93E-01","module":"D","scenario":"S1"},{"value":"2,93E-01","module":"D","scenario":"S2"},{"value":"7,35E-01","module":"A1A3","scenario":null}]},{"parameter":"PENRT","unit":"MJ","values":[{"value":"5,62E+01","module":"A1","scenario":null},{"value":"3,08E+01","module":"A2","scenario":null},{"value":"1,78E+02","module":"A3","scenario":null},{"value":"9,57E+01","module":"A4","scenario":null},{"value":"2,54E+01","module":"A5","scenario":null},{"value":"0,00E+00","module":"B1","scenario":"S1"},{"value":"0,00E+00","module":"B1","scenario":"S2"},{"value":"0,00E+00","module":"B2","scenario":null},{"value":"0,00E+00","module":"B6","scenario":null},{"value":"0,00E+00","module":"B7","scenario":null},{"value":"0,00E+00","module":"C1","scenario":null},{"value":"1,87E+01","module":"C2","scenario":"S1"},{"value":"3,86E+00","module":"C2","scenario":"S2"},{"value":"1,71E+00","module":"C3","scenario":"S1"},{"value":"4,45E-03","module":"C3","scenario":"S2"},{"value":"1,30E-03","module":"C4","scenario":"S1"},{"value":"5,36E+00","module":"C4","scenario":"S2"},{"value":"2,93E-01","module":"D","scenario":"S1"},{"value":"2,93E-01","module":"D","scenario":"S2"},{"value":"2,65E+02","module":"A1A3","scenario":null}]},{"parameter":"SM","unit":"kg","values":[{"value":"0,00E+00","module":"A1","scenario":null},{"value":"0,00E+00","module":"A2","scenario":null},{"value":"0,00E+00","module":"A3","scenario":null},{"value":"0,00E+00","module":"A4","scenario":null},{"value":"0,00E+00","module":"A5","scenario":null},{"value":"0,00E+00","module":"B1","scenario":"S1"},{"value":"0,00E+00","module":"B1","scenario":"S2"},{"value":"0,00E+00","module":"B2","scenario":null},{"value":"0,00E+00","module":"B6","scenario":null},{"value":"0,00E+00","module":"B7","scenario":null},{"value":"0,00E+00","module":"C1","scenario":null},{"value":"0,00E+00","module":"C2","scenario":"S1"},{"value":"0,00E+00","module":"C2","scenario":"S2"},{"value":"0,00E+00","module":"C3","scenario":"S1"},{"value":"0,00E+00","module":"C3","scenario":"S2"},{"value":"0,00E+00","module":"C4","scenario":"S1"},{"value":"0,00E+00","module":"C4","scenario":"S2"},{"value":"0,00E+00","module":"D","scenario":"S1"},{"value":"0,00E+00","module":"D","scenario":"S2"},{"value":"0,00E+00","module":"A1A3","scenario":null}]},{"parameter":"RSF","unit":"MJ","values":[{"value":"0,00E+00","module":"A1","scenario":null},{"value":"0,00E+00","module":"A2","scenario":null},{"value":"0,00E+00","module":"A3","scenario":null},{"value":"0,00E+00","module":"A4","scenario":null},{"value":"0,00E+00","module":"A5","scenario":null},{"value":"0,00E+00","module":"B1","scenario":"S1"},{"value":"0,00E+00","module":"B1","scenario":"S2"},{"value":"0,00E+00","module":"B2","scenario":null},{"value":"0,00E+00","module":"B6","scenario":null},{"value":"0,00E+00","module":"B7","scenario":null},{"value":"0,00E+00","module":"C1","scenario":null},{"value":"0,00E+00","module":"C2","scenario":"S1"},{"value":"0,00E+00","module":"C2","scenario":"S2"},{"value":"0,00E+00","module":"C3","scenario":"S1"},{"value":"0,00E+00","module":"C3","scenario":"S2"},{"value":"0,00E+00","module":"C4","scenario":"S1"},{"value":"0,00E+00","module":"C4","scenario":"S2"},{"value":"0,00E+00","module":"D","scenario":"S1"},{"value":"0,00E+00","module":"D","scenario":"S2"},{"value":"0,00E+00","module":"A1A3","scenario":null}]},{"parameter":"NRSF","unit":"MJ","values":[{"value":"0,00E+00","module":"A1","scenario":null},{"value":"0,00E+00","module":"A2","scenario":null},{"value":"0,00E+00","module":"A3","scenario":null},{"value":"0,00E+00","module":"A4","scenario":null},{"value":"0,00E+00","module":"A5","scenario":null},{"value":"0,00E+00","module":"B1","scenario":"S1"},{"value":"0,00E+00","module":"B1","scenario":"S2"},{"value":"0,00E+00","module":"B2","scenario":null},{"value":"0,00E+00","module":"B6","scenario":null},{"value":"0,00E+00","module":"B7","scenario":null},{"value":"0,00E+00","module":"C1","scenario":null},{"value":"0,00E+00","module":"C2","scenario":"S1"},{"value":"0,00E+00","module":"C2","scenario":"S2"},{"value":"0,00E+00","module":"C3","scenario":"S1"},{"value":"0,00E+00","module":"C3","scenario":"S2"},{"value":"0,00E+00","module":"C4","scenario":"S1"},{"value":"0,00E+00","module":"C4","scenario":"S2"},{"value":"0,00E+00","module":"D","scenario":"S1"},{"value":"0,00E+00","module":"D","scenario":"S2"},{"value":"0,00E+00","module":"A1A3","scenario":null}]},{"parameter":"FW","unit":"m^3","values":[{"value":"2,94E-02","module":"A1","scenario":null},{"value":"2,09E-03","module":"A2","scenario":null},{"value":"1,90E-02","module":"A3","scenario":null},{"value":"4,69E-03","module":"A4","scenario":null},{"value":"8,55E-03","module":"A5","scenario":null},{"value":"0,00E+00","module":"B1","scenario":"S1"},{"value":"0,00E+00","module":"B1","scenario":"S2"},{"value":"0,00E+00","module":"B2","scenario":null},{"value":"0,00E+00","module":"B6","scenario":null},{"value":"0,00E+00","module":"B7","scenario":null},{"value":"0,00E+00","module":"C1","scenario":null},{"value":"1,37E-03","module":"C2","scenario":"S1"},{"value":"2,83E-04","module":"C2","scenario":"S2"},{"value":"1,44E-03","module":"C3","scenario":"S1"},{"value":"2,80E-06","module":"C3","scenario":"S2"},{"value":"-1,85E-07","module":"C4","scenario":"S1"},{"value":"5,61E-03","module":"C4","scenario":"S2"},{"value":"-4,68E-02","module":"D","scenario":"S1"},{"value":"-3,11E-03","module":"D","scenario":"S2"},{"value":"5,05E-02","module":"A1A3","scenario":null}]}],"end_of_life_waste":[{"parameter":"HWD","unit":"kg","values":[{"value":"4,21E-05","module":"A1","scenario":null},{"value":"7,64E-05","module":"A2","scenario":null},{"value":"1,53E-04","module":"A3","scenario":null},{"value":"1,56E-04","module":"A4","scenario":null},{"value":"2,49E-05","module":"A5","scenario":null},{"value":"0,00E+00","module":"B1","scenario":"S1"},{"value":"0,00E+00","module":"B1","scenario":"S2"},{"value":"0,00E+00","module":"B2","scenario":null},{"value":"0,00E+00","module":"B6","scenario":null},{"value":"0,00E+00","module":"B7","scenario":null},{"value":"0,00E+00","module":"C1","scenario":null},{"value":"4,86E-05","module":"C2","scenario":"S1"},{"value":"1,00E-05","module":"C2","scenario":"S2"},{"value":"1,68E-06","module":"C3","scenario":"S1"},{"value":"3,07E-09","module":"C3","scenario":"S2"},{"value":"2,13E-09","module":"C4","scenario":"S1"},{"value":"5,72E-06","module":"C4","scenario":"S2"},{"value":"-2,29E-05","module":"D","scenario":"S1"},{"value":"-1,41E-05","module":"D","scenario":"S2"},{"value":"2,71E-04","module":"A1A3","scenario":null}]},{"parameter":"NHWD","unit":"kg","values":[{"value":"3,06E-01","module":"A1","scenario":null},{"value":"7,93E-01","module":"A2","scenario":null},{"value":"8,23E-01","module":"A3","scenario":null},{"value":"2,22E+00","module":"A4","scenario":null},{"value":"1,20E+00","module":"A5","scenario":null},{"value":"0,00E+00","module":"B1","scenario":"S1"},{"value":"0,00E+00","module":"B1","scenario":"S2"},{"value":"0,00E+00","module":"B2","scenario":null},{"value":"0,00E+00","module":"B6","scenario":null},{"value":"0,00E+00","module":"B7","scenario":null},{"value":"0,00E+00","module":"C1","scenario":null},{"value":"9,76E-01","module":"C2","scenario":"S1"},{"value":"2,01E-01","module":"C2","scenario":"S2"},{"value":"2,01E-02","module":"C3","scenario":"S1"},{"value":"1,46E-05","module":"C3","scenario":"S2"},{"value":"5,01E-03","module":"C4","scenario":"S1"},{"value":"3,01E+01","module":"C4","scenario":"S2"},{"value":"-2,72E-02","module":"D","scenario":"S1"},{"value":"-6,94E-03","module":"D","scenario":"S2"},{"value":"1,92E+00","module":"A1A3","scenario":null}]},{"parameter":"RWD","unit":"kg","values":[{"value":"2,07E-04","module":"A1","scenario":null},{"value":"1,93E-04","module":"A2","scenario":null},{"value":"2,09E-04","module":"A3","scenario":null},{"value":"6,56E-04","module":"A4","scenario":null},{"value":"7,88E-05","module":"A5","scenario":null},{"value":"0,00E+00","module":"B1","scenario":"S1"},{"value":"0,00E+00","module":"B1","scenario":"S2"},{"value":"0,00E+00","module":"B2","scenario":null},{"value":"0,00E+00","module":"B6","scenario":null},{"value":"0,00E+00","module":"B7","scenario":null},{"value":"0,00E+00","module":"C1","scenario":null},{"value":"1,26E-04","module":"C2","scenario":"S1"},{"value":"2,60E-05","module":"C2","scenario":"S2"},{"value":"9,73E-06","module":"C3","scenario":"S1"},{"value":"2,72E-08","module":"C3","scenario":"S2"},{"value":"7,66E-09","module":"C4","scenario":"S1"},{"value":"3,57E-05","module":"C4","scenario":"S2"},{"value":"-3,91E-05","module":"D","scenario":"S1"},{"value":"-8,90E-06","module":"D","scenario":"S2"},{"value":"6,09E-04","module":"A1A3","scenario":null}]}],"end_of_life_flow":[{"parameter":"CRU","unit":"kg","values":[{"value":"0,00E+00","module":"A1","scenario":null},{"value":"0,00E+00","module":"A2","scenario":null},{"value":"0,00E+00","module":"A3","scenario":null},{"value":"0,00E+00","module":"A4","scenario":null},{"value":"0,00E+00","module":"A5","scenario":null},{"value":"0,00E+00","module":"B1","scenario":"S1"},{"value":"0,00E+00","module":"B1","scenario":"S2"},{"value":"0,00E+00","module":"B2","scenario":null},{"value":"0,00E+00","module":"B6","scenario":null},{"value":"0,00E+00","module":"B7","scenario":null},{"value":"0,00E+00","module":"C1","scenario":null},{"value":"0,00E+00","module":"C2","scenario":"S1"},{"value":"0,00E+00","module":"C2","scenario":"S2"},{"value":"0,00E+00","module":"C3","scenario":"S1"},{"value":"0,00E+00","module":"C3","scenario":"S2"},{"value":"0,00E+00","module":"C4","scenario":"S1"},{"value":"0,00E+00","module":"C4","scenario":"S2"},{"value":"0,00E+00","module":"D","scenario":"S1"},{"value":"0,00E+00","module":"D","scenario":"S2"},{"value":"0,00E+00","module":"A1A3","scenario":null}]},{"parameter":"MFR","unit":"kg","values":[{"value":"0,00E+00","module":"A1","scenario":null},{"value":"0,00E+00","module":"A2","scenario":null},{"value":"7,22E-03","module":"A3","scenario":null},{"value":"0,00E+00","module":"A4","scenario":null},{"value":"1,21E+00","module":"A5","scenario":null},{"value":"0,00E+00","module":"B1","scenario":"S1"},{"value":"0,00E+00","module":"B1","scenario":"S2"},{"value":"0,00E+00","module":"B2","scenario":null},{"value":"0,00E+00","module":"B6","scenario":null},{"value":"0,00E+00","module":"B7","scenario":null},{"value":"0,00E+00","module":"C1","scenario":null},{"value":"0,00E+00","module":"C2","scenario":"S1"},{"value":"0,00E+00","module":"C2","scenario":"S2"},{"value":"3,03E+01","module":"C3","scenario":"S1"},{"value":"1,19E-01","module":"C3","scenario":"S2"},{"value":"0,00E+00","module":"C4","scenario":"S1"},{"value":"0,00E+00","module":"C4","scenario":"S2"},{"value":"0,00E+00","module":"D","scenario":"S1"},{"value":"0,00E+00","module":"D","scenario":"S2"},{"value":"7,22E-03","module":"A1A3","scenario":null}]},{"parameter":"MER","unit":"kg","values":[{"value":"0,00E+00","module":"A1","scenario":null},{"value":"0,00E+00","module":"A2","scenario":null},{"value":"0,00E+00","module":"A3","scenario":null},{"value":"0,00E+00","module":"A4","scenario":null},{"value":"0,00E+00","module":"A5","scenario":null},{"value":"0,00E+00","module":"B1","scenario":"S1"},{"value":"0,00E+00","module":"B1","scenario":"S2"},{"value":"0,00E+00","module":"B2","scenario":null},{"value":"0,00E+00","module":"B6","scenario":null},{"value":"0,00E+00","module":"B7","scenario":null},{"value":"0,00E+00","module":"C1","scenario":null},{"value":"0,00E+00","module":"C2","scenario":"S1"},{"value":"0,00E+00","module":"C2","scenario":"S2"},{"value":"0,00E+00","module":"C3","scenario":"S1"},{"value":"0,00E+00","module":"C3","scenario":"S2"},{"value":"0,00E+00","module":"C4","scenario":"S1"},{"value":"0,00E+00","module":"C4","scenario":"S2"},{"value":"0,00E+00","module":"D","scenario":"S1"},{"value":"0,00E+00","module":"D","scenario":"S2"},{"value":"0,00E+00","module":"A1A3","scenario":null}]},{"parameter":"EEE","unit":"MJ","values":[{"value":"0,00E+00","module":"A1","scenario":null},{"value":"0,00E+00","module":"A2","scenario":null},{"value":"1,16E-02","module":"A3","scenario":null},{"value":"0,00E+00","module":"A4","scenario":null},{"value":"2,53E-01","module":"A5","scenario":null},{"value":"0,00E+00","module":"B1","scenario":"S1"},{"value":"0,00E+00","module":"B1","scenario":"S2"},{"value":"0,00E+00","module":"B2","scenario":null},{"value":"0,00E+00","module":"B6","scenario":null},{"value":"0,00E+00","module":"B7","scenario":null},{"value":"0,00E+00","module":"C1","scenario":null},{"value":"0,00E+00","module":"C2","scenario":"S1"},{"value":"0,00E+00","module":"C2","scenario":"S2"},{"value":"0,00E+00","module":"C3","scenario":"S1"},{"value":"0,00E+00","module":"C3","scenario":"S2"},{"value":"0,00E+00","module":"C4","scenario":"S1"},{"value":"0,00E+00","module":"C4","scenario":"S2"},{"value":"0,00E+00","module":"D","scenario":"S1"},{"value":"0,00E+00","module":"D","scenario":"S2"},{"value":"1,16E-02","module":"A1A3","scenario":null}]},{"parameter":"EET","unit":"MJ","values":[{"value":"0,00E+00","module":"A1","scenario":null},{"value":"0,00E+00","module":"A2","scenario":null},{"value":"2,32E-02","module":"A3","scenario":null},{"value":"0,00E+00","module":"A4","scenario":null},{"value":"5,06E-01","module":"A5","scenario":null},{"value":"0,00E+00","module":"B1","scenario":"S1"},{"value":"0,00E+00","module":"B1","scenario":"S2"},{"value":"0,00E+00","module":"B2","scenario":null},{"value":"0,00E+00","module":"B6","scenario":null},{"value":"0,00E+00","module":"B7","scenario":null},{"value":"0,00E+00","module":"C1","scenario":null},{"value":"0,00E+00","module":"C2","scenario":"S1"},{"value":"0,00E+00","module":"C2","scenario":"S2"},{"value":"0,00E+00","module":"C3","scenario":"S1"},{"value":"0,00E+00","module":"C3","scenario":"S2"},{"value":"0,00E+00","module":"C4","scenario":"S1"},{"value":"0,00E+00","module":"C4","scenario":"S2"},{"value":"0,00E+00","module":"D","scenario":"S1"},{"value":"0,00E+00","module":"D","scenario":"S2"},{"value":"2,32E-02","module":"A1A3","scenario":null}]}]}