{"product_name":"Eisenhydroxid-Gelbpigment (FeOOH)","epd_id":"EPD-LAN-20230193-IBC2-EN","compliance":["DIN EN 15804+A2","ISO 14025"],"producer_name":"Lanxess Deutschland GmbH, BU Inorganic Pigments","environmental_impact":[{"parameter":"GWP-total","unit":"kg CO2-eq","values":[{"value":"2,22E+03","module":"A1-A3","scenario":null},{"value":"1,05E+03","module":"A1","scenario":null},{"value":"1,54E+02","module":"A2","scenario":null},{"value":"1,01E+03","module":"A3","scenario":null}]},{"parameter":"GWP-fossil","unit":"kg CO2-eq","values":[{"value":"2,19E+03","module":"A1-A3","scenario":null},{"value":"1,04E+03","module":"A1","scenario":null},{"value":"1,54E+02","module":"A2","scenario":null},{"value":"9,94E+02","module":"A3","scenario":null}]},{"parameter":"GWP-biogenic","unit":"kg CO2-eq","values":[{"value":"2,91E+01","module":"A1-A3","scenario":null},{"value":"9,19E+00","module":"A1","scenario":null},{"value":"-5,70E-01","module":"A2","scenario":null},{"value":"2,05E+01","module":"A3","scenario":null}]},{"parameter":"GWP-luluc","unit":"kg CO2-eq","values":[{"value":"1,22E+00","module":"A1-A3","scenario":null},{"value":"5,88E-01","module":"A1","scenario":null},{"value":"5,85E-01","module":"A2","scenario":null},{"value":"4,88E-02","module":"A3","scenario":null}]},{"parameter":"ODP","unit":"kg CFC11-eq","values":[{"value":"5,18E-06","module":"A1-A3","scenario":null},{"value":"5,18E-06","module":"A1","scenario":null},{"value":"7,88E-11","module":"A2","scenario":null},{"value":"9,82E-10","module":"A3","scenario":null}]},{"parameter":"AP","unit":"mol H^(+)-eq","values":[{"value":"4,08E+00","module":"A1-A3","scenario":null},{"value":"2,88E+00","module":"A1","scenario":null},{"value":"4,12E-01","module":"A2","scenario":null},{"value":"7,82E-01","module":"A3","scenario":null}]},{"parameter":"POCP","unit":"kg NMVOC-eq","values":[{"value":"2,99E+00","module":"A1-A3","scenario":null},{"value":"1,75E+00","module":"A1","scenario":null},{"value":"3,77E-01","module":"A2","scenario":null},{"value":"8,59E-01","module":"A3","scenario":null}]},{"parameter":"ADPE","unit":"kg Sb-eq","values":[{"value":"2,26E-03","module":"A1-A3","scenario":null},{"value":"2,19E-03","module":"A1","scenario":null},{"value":"1,62E-05","module":"A2","scenario":null},{"value":"5,73E-05","module":"A3","scenario":null}]},{"parameter":"ADPF","unit":"MJ","values":[{"value":"3,28E+04","module":"A1-A3","scenario":null},{"value":"1,50E+04","module":"A1","scenario":null},{"value":"2,04E+03","module":"A2","scenario":null},{"value":"1,57E+04","module":"A3","scenario":null}]},{"parameter":"WDP","unit":"m^3 world-eq deprived","values":[{"value":"8,22E+01","module":"A1-A3","scenario":null},{"value":"6,87E+01","module":"A1","scenario":null},{"value":"7,00E-01","module":"A2","scenario":null},{"value":"1,29E+01","module":"A3","scenario":null}]},{"parameter":"EP-freshwater","unit":"kg P-eq","values":[{"value":"3,76E-02","module":"A1-A3","scenario":null},{"value":"3,71E-02","module":"A1","scenario":null},{"value":"3,12E-04","module":"A2","scenario":null},{"value":"1,71E-04","module":"A3","scenario":null}]},{"parameter":"EP-marine","unit":"kg N-eq","values":[{"value":"1,17E+00","module":"A1-A3","scenario":null},{"value":"6,73E-01","module":"A1","scenario":null},{"value":"1,86E-01","module":"A2","scenario":null},{"value":"3,07E-01","module":"A3","scenario":null}]},{"parameter":"EP-terrestrial","unit":"mol N-eq","values":[{"value":"1,31E+01","module":"A1-A3","scenario":null},{"value":"7,66E+00","module":"A1","scenario":null},{"value":"2,08E+00","module":"A2","scenario":null},{"value":"3,37E+00","module":"A3","scenario":null}]}],"additional_environmental_impact":[{"parameter":"PM","unit":"Disease incidence","values":[{"value":null,"module":"A1-A3","scenario":null},{"value":null,"module":"A1","scenario":null},{"value":null,"module":"A2","scenario":null},{"value":null,"module":"A3","scenario":null}]},{"parameter":"ETP-fw","unit":"CTUe","values":[{"value":null,"module":"A1-A3","scenario":null},{"value":null,"module":"A1","scenario":null},{"value":null,"module":"A2","scenario":null},{"value":null,"module":"A3","scenario":null}]},{"parameter":"HTP-c","unit":"CTUh","values":[{"value":null,"module":"A1-A3","scenario":null},{"value":null,"module":"A1","scenario":null},{"value":null,"module":"A2","scenario":null},{"value":null,"module":"A3","scenario":null}]},{"parameter":"HTP-nc","unit":"CTUh","values":[{"value":null,"module":"A1-A3","scenario":null},{"value":null,"module":"A1","scenario":null},{"value":null,"module":"A2","scenario":null},{"value":null,"module":"A3","scenario":null}]},{"parameter":"SQP","unit":"SQP","values":[{"value":null,"module":"A1-A3","scenario":null},{"value":null,"module":"A1","scenario":null},{"value":null,"module":"A2","scenario":null},{"value":null,"module":"A3","scenario":null}]}],"resource_use":[{"parameter":"PERE","unit":"MJ","values":[{"value":"7,06E+03","module":"A1-A3","scenario":null},{"value":"6,56E+03","module":"A1","scenario":null},{"value":"1,54E+02","module":"A2","scenario":null},{"value":"3,42E+02","module":"A3","scenario":null}]},{"parameter":"PERM","unit":"MJ","values":[{"value":"0,00E+00","module":"A1-A3","scenario":null},{"value":"0,00E+00","module":"A1","scenario":null},{"value":"0,00E+00","module":"A2","scenario":null},{"value":"0,00E+00","module":"A3","scenario":null}]},{"parameter":"PERT","unit":"MJ","values":[{"value":"7,06E+03","module":"A1-A3","scenario":null},{"value":"6,56E+03","module":"A1","scenario":null},{"value":"1,54E+02","module":"A2","scenario":null},{"value":"3,42E+02","module":"A3","scenario":null}]},{"parameter":"PENRE","unit":"MJ","values":[{"value":"3,28E+04","module":"A1-A3","scenario":null},{"value":"1,51E+04","module":"A1","scenario":null},{"value":"2,04E+03","module":"A2","scenario":null},{"value":"1,57E+04","module":"A3","scenario":null}]},{"parameter":"PENRM","unit":"MJ","values":[{"value":"1,26E+02","module":"A1-A3","scenario":null},{"value":"0,00E+00","module":"A1","scenario":null},{"value":"0,00E+00","module":"A2","scenario":null},{"value":"1,26E+02","module":"A3","scenario":null}]},{"parameter":"PENRT","unit":"MJ","values":[{"value":"3,29E+04","module":"A1-A3","scenario":null},{"value":"1,51E+04","module":"A1","scenario":null},{"value":"2,04E+03","module":"A2","scenario":null},{"value":"1,58E+04","module":"A3","scenario":null}]},{"parameter":"SM","unit":"kg","values":[{"value":"2,26E+03","module":"A1-A3","scenario":null},{"value":"2,26E+03","module":"A1","scenario":null},{"value":"1,41E-02","module":"A2","scenario":null},{"value":"2,72E-01","module":"A3","scenario":null}]},{"parameter":"RSF","unit":"MJ","values":[{"value":"0,00E+00","module":"A1-A3","scenario":null},{"value":"0,00E+00","module":"A1","scenario":null},{"value":"0,00E+00","module":"A2","scenario":null},{"value":"0,00E+00","module":"A3","scenario":null}]},{"parameter":"NRSF","unit":"MJ","values":[{"value":"0,00E+00","module":"A1-A3","scenario":null},{"value":"3,27E-07","module":"A1","scenario":null},{"value":"1,59E-09","module":"A2","scenario":null},{"value":"6,16E-07","module":"A3","scenario":null}]},{"parameter":"FW","unit":"m^3","values":[{"value":"1,29E+01","module":"A1-A3","scenario":null},{"value":"8,52E+00","module":"A1","scenario":null},{"value":"1,17E+00","module":"A2","scenario":null},{"value":"3,16E+00","module":"A3","scenario":null}]}],"end_of_life_waste":[{"parameter":"HWD","unit":"kg","values":[{"value":"4,43E-06","module":"A1-A3","scenario":null},{"value":"1,66E-06","module":"A1","scenario":null},{"value":"1,17E-08","module":"A2","scenario":null},{"value":"2,76E-06","module":"A3","scenario":null}]},{"parameter":"NHWD","unit":"kg","values":[{"value":"3,69E+01","module":"A1-A3","scenario":null},{"value":"3,00E+01","module":"A1","scenario":null},{"value":"3,54E-01","module":"A2","scenario":null},{"value":"6,48E+00","module":"A3","scenario":null}]},{"parameter":"RWD","unit":"kg","values":[{"value":"1,19E+00","module":"A1-A3","scenario":null},{"value":"7,27E-01","module":"A1","scenario":null},{"value":"4,87E-03","module":"A2","scenario":null},{"value":"4,54E-01","module":"A3","scenario":null}]}],"end_of_life_flow":[{"parameter":"CRU","unit":"kg","values":[{"value":"0,00E+00","module":"A1-A3","scenario":null},{"value":"0,00E+00","module":"A1","scenario":null},{"value":"0,00E+00","module":"A2","scenario":null},{"value":"0,00E+00","module":"A3","scenario":null}]},{"parameter":"MFR","unit":"kg","values":[{"value":"0,00E+00","module":"A1-A3","scenario":null},{"value":"0,00E+00","module":"A1","scenario":null},{"value":"0,00E+00","module":"A2","scenario":null},{"value":"0,00E+00","module":"A3","scenario":null}]},{"parameter":"MER","unit":"kg","values":[{"value":"0,00E+00","module":"A1-A3","scenario":null},{"value":"0,00E+00","module":"A1","scenario":null},{"value":"0,00E+00","module":"A2","scenario":null},{"value":"0,00E+00","module":"A3","scenario":null}]},{"parameter":"EEE","unit":"MJ","values":[{"value":"0,00E+00","module":"A1-A3","scenario":null},{"value":"0,00E+00","module":"A1","scenario":null},{"value":"0,00E+00","module":"A2","scenario":null},{"value":"0,00E+00","module":"A3","scenario":null}]},{"parameter":"EET","unit":"MJ","values":[{"value":"0,00E+00","module":"A1-A3","scenario":null},{"value":"0,00E+00","module":"A1","scenario":null},{"value":"0,00E+00","module":"A2","scenario":null},{"value":"0,00E+00","module":"A3","scenario":null}]}]}