{"product_name":"Spanplatte, melaminbeschichtet","epd_id":"EPD-VHI-20200163-IBH2-DE","compliance":["DIN EN 15804","ISO 14025"],"producer_name":"Verband der Deutschen Holzwerkstoffindustrie e.V. (VHI)","environmental_impact":[{"parameter":"GWP-total","unit":"kg CO2-eq.","values":[{"value":"-8,74E+02","module":"A1","scenario":null},{"value":"8,56E+00","module":"A2","scenario":null},{"value":"1,09E+02","module":"A3","scenario":null},{"value":"4,83E+00","module":"A5","scenario":null},{"value":"7,47E-01","module":"C2","scenario":null},{"value":"9,75E+02","module":"C3","scenario":null},{"value":"-3,73E+02","module":"D","scenario":null},{"value":"-7,57E+02","module":"A1A3","scenario":null}]},{"parameter":"ODP","unit":"kg CFC11-eq.","values":[{"value":"6,48E-11","module":"A1","scenario":null},{"value":"2,01E-14","module":"A2","scenario":null},{"value":"4,68E-12","module":"A3","scenario":null},{"value":"1,60E-15","module":"A5","scenario":null},{"value":"1,25E-16","module":"C2","scenario":null},{"value":"1,80E-13","module":"C3","scenario":null},{"value":"-1,19E-11","module":"D","scenario":null},{"value":"6,95E-11","module":"A1A3","scenario":null}]},{"parameter":"AP","unit":"kg SO2-eq.","values":[{"value":"1,59E-01","module":"A1","scenario":null},{"value":"3,52E-02","module":"A2","scenario":null},{"value":"2,03E-01","module":"A3","scenario":null},{"value":"6,55E-04","module":"A5","scenario":null},{"value":"3,15E-03","module":"C2","scenario":null},{"value":"6,64E-03","module":"C3","scenario":null},{"value":"-4,42E-01","module":"D","scenario":null},{"value":"3,98E-01","module":"A1A3","scenario":null}]},{"parameter":"EP","unit":"kg PO4^3-eq.","values":[{"value":"7,91E-02","module":"A1","scenario":null},{"value":"8,66E-03","module":"A2","scenario":null},{"value":"4,05E-02","module":"A3","scenario":null},{"value":"1,33E-04","module":"A5","scenario":null},{"value":"8,02E-04","module":"C2","scenario":null},{"value":"1,08E-03","module":"C3","scenario":null},{"value":"-7,13E-02","module":"D","scenario":null},{"value":"1,28E-01","module":"A1A3","scenario":null}]},{"parameter":"POCP","unit":"kg Ethen-eq.","values":[{"value":"9,74E-03","module":"A1","scenario":null},{"value":"-1,36E-02","module":"A2","scenario":null},{"value":"2,11E-01","module":"A3","scenario":null},{"value":"3,53E-05","module":"A5","scenario":null},{"value":"-1,30E-03","module":"C2","scenario":null},{"value":"4,39E-04","module":"C3","scenario":null},{"value":"-4,05E-02","module":"D","scenario":null},{"value":"2,07E-01","module":"A1A3","scenario":null}]},{"parameter":"ADPE","unit":"kg Sb-eq.","values":[{"value":"2,02E-05","module":"A1","scenario":null},{"value":"8,30E-07","module":"A2","scenario":null},{"value":"5,11E-05","module":"A3","scenario":null},{"value":"1,11E-07","module":"A5","scenario":null},{"value":"5,84E-08","module":"C2","scenario":null},{"value":"1,80E-06","module":"C3","scenario":null},{"value":"-1,02E-04","module":"D","scenario":null},{"value":"7,21E-05","module":"A1A3","scenario":null}]},{"parameter":"ADPF","unit":"MJ","values":[{"value":"2,26E+03","module":"A1","scenario":null},{"value":"1,16E+02","module":"A2","scenario":null},{"value":"1,31E+03","module":"A3","scenario":null},{"value":"1,18E+00","module":"A5","scenario":null},{"value":"1,03E+01","module":"C2","scenario":null},{"value":"4,18E+01","module":"C3","scenario":null},{"value":"-6,65E+03","module":"D","scenario":null},{"value":"3,69E+03","module":"A1A3","scenario":null}]}],"additional_environmental_impact":[],"resource_use":[{"parameter":"PERE","unit":"MJ","values":[{"value":"1,94E+02","module":"A1","scenario":null},{"value":"1,12E+01","module":"A2","scenario":null},{"value":"1,36E+03","module":"A3","scenario":null},{"value":"3,16E+01","module":"A5","scenario":null},{"value":"5,98E-01","module":"C2","scenario":null},{"value":"2,96E+01","module":"C3","scenario":null},{"value":"-1,97E+03","module":"D","scenario":null},{"value":"1,56E+03","module":"A1A3","scenario":null}]},{"parameter":"PERM","unit":"MJ","values":[{"value":"7,99E+03","module":"A1","scenario":null},{"value":"0,00E+00","module":"A2","scenario":null},{"value":"3,14E+01","module":"A3","scenario":null},{"value":"-3,14E+01","module":"A5","scenario":null},{"value":"0,00E+00","module":"C2","scenario":null},{"value":"-7,99E+03","module":"C3","scenario":null},{"value":"0,00E+00","module":"D","scenario":null},{"value":"8,02E+03","module":"A1A3","scenario":null}]},{"parameter":"PERT","unit":"MJ","values":[{"value":"8,18E+03","module":"A1","scenario":null},{"value":"1,12E+01","module":"A2","scenario":null},{"value":"1,39E+03","module":"A3","scenario":null},{"value":"2,69E-01","module":"A5","scenario":null},{"value":"5,98E-01","module":"C2","scenario":null},{"value":"-7,96E+03","module":"C3","scenario":null},{"value":"-1,97E+03","module":"D","scenario":null},{"value":"9,58E+03","module":"A1A3","scenario":null}]},{"parameter":"PENRE","unit":"MJ","values":[{"value":"1,64E+03","module":"A1","scenario":null},{"value":"1,21E+02","module":"A2","scenario":null},{"value":"1,58E+03","module":"A3","scenario":null},{"value":"6,37E+00","module":"A5","scenario":null},{"value":"1,03E+01","module":"C2","scenario":null},{"value":"5,49E+01","module":"C3","scenario":null},{"value":"-7,52E+03","module":"D","scenario":null},{"value":"3,34E+03","module":"A1A3","scenario":null}]},{"parameter":"PENRM","unit":"MJ","values":[{"value":"6,77E+02","module":"A1","scenario":null},{"value":"0,00E+00","module":"A2","scenario":null},{"value":"5,08E+00","module":"A3","scenario":null},{"value":"-5,08E+00","module":"A5","scenario":null},{"value":"0,00E+00","module":"C2","scenario":null},{"value":"-6,77E+02","module":"C3","scenario":null},{"value":"0,00E+00","module":"D","scenario":null},{"value":"6,83E+02","module":"A1A3","scenario":null}]},{"parameter":"PENRT","unit":"MJ","values":[{"value":"2,32E+03","module":"A1","scenario":null},{"value":"1,21E+02","module":"A2","scenario":null},{"value":"1,59E+03","module":"A3","scenario":null},{"value":"1,30E+00","module":"A5","scenario":null},{"value":"1,03E+01","module":"C2","scenario":null},{"value":"-6,23E+02","module":"C3","scenario":null},{"value":"-7,52E+03","module":"D","scenario":null},{"value":"4,03E+03","module":"A1A3","scenario":null}]},{"parameter":"SM","unit":"kg","values":[{"value":"1,19E+02","module":"A1","scenario":null},{"value":"0,00E+00","module":"A2","scenario":null},{"value":"0,00E+00","module":"A3","scenario":null},{"value":"0,00E+00","module":"A5","scenario":null},{"value":"0,00E+00","module":"C2","scenario":null},{"value":"0,00E+00","module":"C3","scenario":null},{"value":"0,00E+00","module":"D","scenario":null},{"value":"1,19E+02","module":"A1A3","scenario":null}]},{"parameter":"RSF","unit":"MJ","values":[{"value":"0,00E+00","module":"A1","scenario":null},{"value":"0,00E+00","module":"A2","scenario":null},{"value":"5,92E+02","module":"A3","scenario":null},{"value":"0,00E+00","module":"A5","scenario":null},{"value":"0,00E+00","module":"C2","scenario":null},{"value":"0,00E+00","module":"C3","scenario":null},{"value":"9,69E+03","module":"D","scenario":null},{"value":"5,92E+02","module":"A1A3","scenario":null}]},{"parameter":"NRSF","unit":"MJ","values":[{"value":"0,00E+00","module":"A1","scenario":null},{"value":"0,00E+00","module":"A2","scenario":null},{"value":"0,00E+00","module":"A3","scenario":null},{"value":"0,00E+00","module":"A5","scenario":null},{"value":"0,00E+00","module":"C2","scenario":null},{"value":"0,00E+00","module":"C3","scenario":null},{"value":"6,77E+02","module":"D","scenario":null},{"value":"0,00E+00","module":"A1A3","scenario":null}]},{"parameter":"FW","unit":"m^3","values":[{"value":"1,04E+00","module":"A1","scenario":null},{"value":"1,64E-02","module":"A2","scenario":null},{"value":"7,98E-01","module":"A3","scenario":null},{"value":"1,18E-02","module":"A5","scenario":null},{"value":"1,01E-03","module":"C2","scenario":null},{"value":"1,60E-02","module":"C3","scenario":null},{"value":"1,60E+00","module":"D","scenario":null},{"value":"1,86E+00","module":"A1A3","scenario":null}]}],"end_of_life_waste":[{"parameter":"HWD","unit":"kg","values":[{"value":"1,27E-04","module":"A1","scenario":null},{"value":"6,09E-06","module":"A2","scenario":null},{"value":"6,14E-06","module":"A3","scenario":null},{"value":"4,42E-09","module":"A5","scenario":null},{"value":"5,75E-07","module":"C2","scenario":null},{"value":"4,26E-08","module":"C3","scenario":null},{"value":"-3,91E-06","module":"D","scenario":null},{"value":"1,39E-04","module":"A1A3","scenario":null}]},{"parameter":"NHWD","unit":"kg","values":[{"value":"5,83E-01","module":"A1","scenario":null},{"value":"1,77E-02","module":"A2","scenario":null},{"value":"2,32E+00","module":"A3","scenario":null},{"value":"7,09E-02","module":"A5","scenario":null},{"value":"8,37E-04","module":"C2","scenario":null},{"value":"5,68E-02","module":"C3","scenario":null},{"value":"1,83E+01","module":"D","scenario":null},{"value":"2,92E+00","module":"A1A3","scenario":null}]},{"parameter":"RWD","unit":"kg","values":[{"value":"2,23E-02","module":"A1","scenario":null},{"value":"2,10E-03","module":"A2","scenario":null},{"value":"1,07E-01","module":"A3","scenario":null},{"value":"4,62E-05","module":"A5","scenario":null},{"value":"1,40E-05","module":"C2","scenario":null},{"value":"5,17E-03","module":"C3","scenario":null},{"value":"-3,43E-01","module":"D","scenario":null},{"value":"1,32E-01","module":"A1A3","scenario":null}]}],"end_of_life_flow":[{"parameter":"CRU","unit":"kg","values":[{"value":"0,00E+00","module":"A1","scenario":null},{"value":"0,00E+00","module":"A2","scenario":null},{"value":"0,00E+00","module":"A3","scenario":null},{"value":"0,00E+00","module":"A5","scenario":null},{"value":"0,00E+00","module":"C2","scenario":null},{"value":"0,00E+00","module":"C3","scenario":null},{"value":"0,00E+00","module":"D","scenario":null},{"value":"0,00E+00","module":"A1A3","scenario":null}]},{"parameter":"MFR","unit":"kg","values":[{"value":"0,00E+00","module":"A1","scenario":null},{"value":"0,00E+00","module":"A2","scenario":null},{"value":"0,00E+00","module":"A3","scenario":null},{"value":"0,00E+00","module":"A5","scenario":null},{"value":"0,00E+00","module":"C2","scenario":null},{"value":"0,00E+00","module":"C3","scenario":null},{"value":"0,00E+00","module":"D","scenario":null},{"value":"0,00E+00","module":"A1A3","scenario":null}]},{"parameter":"MER","unit":"kg","values":[{"value":"0,00E+00","module":"A1","scenario":null},{"value":"0,00E+00","module":"A2","scenario":null},{"value":"0,00E+00","module":"A3","scenario":null},{"value":"0,00E+00","module":"A5","scenario":null},{"value":"0,00E+00","module":"C2","scenario":null},{"value":"6,39E+02","module":"C3","scenario":null},{"value":"0,00E+00","module":"D","scenario":null},{"value":"0,00E+00","module":"A1A3","scenario":null}]},{"parameter":"EEE","unit":"MJ","values":[{"value":"0,00E+00","module":"A1","scenario":null},{"value":"0,00E+00","module":"A2","scenario":null},{"value":"0,00E+00","module":"A3","scenario":null},{"value":"6,17E+00","module":"A5","scenario":null},{"value":"0,00E+00","module":"C2","scenario":null},{"value":"0,00E+00","module":"C3","scenario":null},{"value":"0,00E+00","module":"D","scenario":null},{"value":"0,00E+00","module":"A1A3","scenario":null}]},{"parameter":"EET","unit":"MJ","values":[{"value":"0,00E+00","module":"A1","scenario":null},{"value":"0,00E+00","module":"A2","scenario":null},{"value":"0,00E+00","module":"A3","scenario":null},{"value":"1,44E+01","module":"A5","scenario":null},{"value":"0,00E+00","module":"C2","scenario":null},{"value":"0,00E+00","module":"C3","scenario":null},{"value":"0,00E+00","module":"D","scenario":null},{"value":"0,00E+00","module":"A1A3","scenario":null}]}]}