{"product_name":"AWASCHACHT PP","epd_id":"EPD-REH-20240255-IBA1-DE","compliance":["DIN EN 15804+A2","ISO 14025"],"producer_name":"REHAU Industries SE & Co. KG","environmental_impact":[{"parameter":"GWP-total","unit":"kg CO2-eq.","values":[{"value":"1,93E+00","module":"A1-A3","scenario":null},{"value":"4,05E-02","module":"A4","scenario":null},{"value":"8,23E-02","module":"A5","scenario":null},{"value":"0,00E+00","module":"B1","scenario":null},{"value":"1,79E-01","module":"B2","scenario":null},{"value":"0,00E+00","module":"B6","scenario":null},{"value":"0,00E+00","module":"B7","scenario":null},{"value":"4,06E-02","module":"C1","scenario":null},{"value":"4,29E-03","module":"C2","scenario":null},{"value":"2,46E-01","module":"C3","scenario":"S1"},{"value":"3,13E+00","module":"C3","scenario":"S2"},{"value":"6,78E-02","module":"C4","scenario":null},{"value":"-8,73E-01","module":"D","scenario":"S1"},{"value":"-1,50E+00","module":"D","scenario":"S2"},{"value":"0,00E+00","module":"D","scenario":"S3"}]},{"parameter":"GWP-fossil","unit":"kg CO2-eq.","values":[{"value":"2,00E+00","module":"A1-A3","scenario":null},{"value":"4,05E-02","module":"A4","scenario":null},{"value":"2,60E-03","module":"A5","scenario":null},{"value":"0,00E+00","module":"B1","scenario":null},{"value":"1,61E-01","module":"B2","scenario":null},{"value":"0,00E+00","module":"B6","scenario":null},{"value":"0,00E+00","module":"B7","scenario":null},{"value":"4,08E-02","module":"C1","scenario":null},{"value":"4,32E-03","module":"C2","scenario":null},{"value":"2,46E-01","module":"C3","scenario":"S1"},{"value":"3,13E+00","module":"C3","scenario":"S2"},{"value":"6,85E-02","module":"C4","scenario":null},{"value":"-8,68E-01","module":"D","scenario":"S1"},{"value":"-1,49E+00","module":"D","scenario":"S2"},{"value":"0,00E+00","module":"D","scenario":"S3"}]},{"parameter":"GWP-biogenic","unit":"kg CO2-eq.","values":[{"value":"-6,32E-02","module":"A1-A3","scenario":null},{"value":"-1,82E-04","module":"A4","scenario":null},{"value":"7,97E-02","module":"A5","scenario":null},{"value":"0,00E+00","module":"B1","scenario":null},{"value":"1,80E-02","module":"B2","scenario":null},{"value":"0,00E+00","module":"B6","scenario":null},{"value":"0,00E+00","module":"B7","scenario":null},{"value":"-5,58E-04","module":"C1","scenario":null},{"value":"-6,33E-05","module":"C2","scenario":null},{"value":"4,53E-05","module":"C3","scenario":"S1"},{"value":"8,37E-05","module":"C3","scenario":"S2"},{"value":"-8,46E-04","module":"C4","scenario":null},{"value":"-4,87E-03","module":"D","scenario":"S1"},{"value":"-6,02E-03","module":"D","scenario":"S2"},{"value":"0,00E+00","module":"D","scenario":"S3"}]},{"parameter":"GWP-luluc","unit":"kg CO2-eq.","values":[{"value":"7,09E-04","module":"A1-A3","scenario":null},{"value":"2,43E-04","module":"A4","scenario":null},{"value":"2,27E-05","module":"A5","scenario":null},{"value":"0,00E+00","module":"B1","scenario":null},{"value":"9,30E-06","module":"B2","scenario":null},{"value":"0,00E+00","module":"B6","scenario":null},{"value":"0,00E+00","module":"B7","scenario":null},{"value":"3,72E-04","module":"C1","scenario":null},{"value":"3,98E-05","module":"C2","scenario":null},{"value":"8,32E-06","module":"C3","scenario":"S1"},{"value":"3,09E-06","module":"C3","scenario":"S2"},{"value":"5,66E-05","module":"C4","scenario":null},{"value":"-1,70E-04","module":"D","scenario":"S1"},{"value":"-1,04E-03","module":"D","scenario":"S2"},{"value":"0,00E+00","module":"D","scenario":"S3"}]},{"parameter":"ODP","unit":"kg CFC11-eq.","values":[{"value":"2,25E-11","module":"A1-A3","scenario":null},{"value":"1,00E-14","module":"A4","scenario":null},{"value":"1,55E-14","module":"A5","scenario":null},{"value":"0,00E+00","module":"B1","scenario":null},{"value":"2,44E-13","module":"B2","scenario":null},{"value":"0,00E+00","module":"B6","scenario":null},{"value":"0,00E+00","module":"B7","scenario":null},{"value":"3,54E-15","module":"C1","scenario":null},{"value":"5,59E-16","module":"C2","scenario":null},{"value":"1,24E-14","module":"C3","scenario":"S1"},{"value":"1,48E-13","module":"C3","scenario":"S2"},{"value":"1,16E-13","module":"C4","scenario":null},{"value":"-2,84E-12","module":"D","scenario":"S1"},{"value":"-1,70E-14","module":"D","scenario":"S2"},{"value":"0,00E+00","module":"D","scenario":"S3"}]},{"parameter":"AP","unit":"mol H^(+)-eq.","values":[{"value":"3,42E-03","module":"A1-A3","scenario":null},{"value":"5,46E-05","module":"A4","scenario":null},{"value":"1,96E-05","module":"A5","scenario":null},{"value":"0,00E+00","module":"B1","scenario":null},{"value":"1,93E-04","module":"B2","scenario":null},{"value":"0,00E+00","module":"B6","scenario":null},{"value":"0,00E+00","module":"B7","scenario":null},{"value":"2,06E-04","module":"C1","scenario":null},{"value":"6,40E-06","module":"C2","scenario":null},{"value":"1,68E-04","module":"C3","scenario":"S1"},{"value":"3,09E-04","module":"C3","scenario":"S2"},{"value":"2,06E-04","module":"C4","scenario":null},{"value":"-1,28E-03","module":"D","scenario":"S1"},{"value":"-1,95E-03","module":"D","scenario":"S2"},{"value":"0,00E+00","module":"D","scenario":"S3"}]},{"parameter":"POCP","unit":"kg NMVOC-eq.","values":[{"value":"3,37E-03","module":"A1-A3","scenario":null},{"value":"4,85E-05","module":"A4","scenario":null},{"value":"1,37E-05","module":"A5","scenario":null},{"value":"0,00E+00","module":"B1","scenario":null},{"value":"2,00E-04","module":"B2","scenario":null},{"value":"0,00E+00","module":"B6","scenario":null},{"value":"0,00E+00","module":"B7","scenario":null},{"value":"2,72E-04","module":"C1","scenario":null},{"value":"5,62E-06","module":"C2","scenario":null},{"value":"1,22E-04","module":"C3","scenario":"S1"},{"value":"1,92E-04","module":"C3","scenario":"S2"},{"value":"1,50E-04","module":"C4","scenario":null},{"value":"-1,44E-03","module":"D","scenario":"S1"},{"value":"-1,57E-03","module":"D","scenario":"S2"},{"value":"0,00E+00","module":"D","scenario":"S3"}]},{"parameter":"ADPE","unit":"kg Sb-eq.","values":[{"value":"6,61E-07","module":"A1-A3","scenario":null},{"value":"2,94E-09","module":"A4","scenario":null},{"value":"3,80E-10","module":"A5","scenario":null},{"value":"0,00E+00","module":"B1","scenario":null},{"value":"2,88E-09","module":"B2","scenario":null},{"value":"0,00E+00","module":"B6","scenario":null},{"value":"0,00E+00","module":"B7","scenario":null},{"value":"2,61E-09","module":"C1","scenario":null},{"value":"2,85E-10","module":"C2","scenario":null},{"value":"9,81E-10","module":"C3","scenario":"S1"},{"value":"1,38E-09","module":"C3","scenario":"S2"},{"value":"1,82E-09","module":"C4","scenario":null},{"value":"-5,27E-08","module":"D","scenario":"S1"},{"value":"-2,49E-07","module":"D","scenario":"S2"},{"value":"0,00E+00","module":"D","scenario":"S3"}]},{"parameter":"ADPF","unit":"MJ","values":[{"value":"7,08E+01","module":"A1-A3","scenario":null},{"value":"5,53E-01","module":"A4","scenario":null},{"value":"7,25E-02","module":"A5","scenario":null},{"value":"0,00E+00","module":"B1","scenario":null},{"value":"2,07E+00","module":"B2","scenario":null},{"value":"0,00E+00","module":"B6","scenario":null},{"value":"0,00E+00","module":"B7","scenario":null},{"value":"5,46E-01","module":"C1","scenario":null},{"value":"5,85E-02","module":"C2","scenario":null},{"value":"1,37E+00","module":"C3","scenario":"S1"},{"value":"3,72E-01","module":"C3","scenario":"S2"},{"value":"1,03E+00","module":"C4","scenario":null},{"value":"-3,36E+01","module":"D","scenario":"S1"},{"value":"-2,61E+01","module":"D","scenario":"S2"},{"value":"0,00E+00","module":"D","scenario":"S3"}]},{"parameter":"WDP","unit":"m^3 Welt-eq. entzogen","values":[{"value":"1,11E-01","module":"A1-A3","scenario":null},{"value":"2,13E-04","module":"A4","scenario":null},{"value":"8,90E-03","module":"A5","scenario":null},{"value":"0,00E+00","module":"B1","scenario":null},{"value":"2,86E-03","module":"B2","scenario":null},{"value":"0,00E+00","module":"B6","scenario":null},{"value":"0,00E+00","module":"B7","scenario":null},{"value":"4,63E-04","module":"C1","scenario":null},{"value":"5,19E-05","module":"C2","scenario":null},{"value":"8,66E-02","module":"C3","scenario":"S1"},{"value":"2,89E-01","module":"C3","scenario":"S2"},{"value":"-9,71E-04","module":"C4","scenario":null},{"value":"-5,42E-02","module":"D","scenario":"S1"},{"value":"-1,13E-01","module":"D","scenario":"S2"},{"value":"0,00E+00","module":"D","scenario":"S3"}]},{"parameter":"EP-freshwater","unit":"kg P-eq.","values":[{"value":"6,39E-06","module":"A1-A3","scenario":null},{"value":"9,58E-08","module":"A4","scenario":null},{"value":"1,26E-08","module":"A5","scenario":null},{"value":"0,00E+00","module":"B1","scenario":null},{"value":"2,10E-05","module":"B2","scenario":null},{"value":"0,00E+00","module":"B6","scenario":null},{"value":"0,00E+00","module":"B7","scenario":null},{"value":"1,46E-07","module":"C1","scenario":null},{"value":"1,57E-08","module":"C2","scenario":null},{"value":"4,42E-08","module":"C3","scenario":"S1"},{"value":"3,51E-08","module":"C3","scenario":"S2"},{"value":"1,32E-05","module":"C4","scenario":null},{"value":"-1,29E-06","module":"D","scenario":"S1"},{"value":"-1,96E-06","module":"D","scenario":"S2"},{"value":"0,00E+00","module":"D","scenario":"S3"}]},{"parameter":"EP-marine","unit":"kg N-eq.","values":[{"value":"9,14E-04","module":"A1-A3","scenario":null},{"value":"2,05E-05","module":"A4","scenario":null},{"value":"5,14E-06","module":"A5","scenario":null},{"value":"0,00E+00","module":"B1","scenario":null},{"value":"1,50E-04","module":"B2","scenario":null},{"value":"0,00E+00","module":"B6","scenario":null},{"value":"0,00E+00","module":"B7","scenario":null},{"value":"9,68E-05","module":"C1","scenario":null},{"value":"2,34E-06","module":"C2","scenario":null},{"value":"4,35E-05","module":"C3","scenario":"S1"},{"value":"6,47E-05","module":"C3","scenario":"S2"},{"value":"4,73E-05","module":"C4","scenario":null},{"value":"-3,67E-04","module":"D","scenario":"S1"},{"value":"-5,58E-04","module":"D","scenario":"S2"},{"value":"0,00E+00","module":"D","scenario":"S3"}]},{"parameter":"EP-terrestrial","unit":"mol N-eq.","values":[{"value":"9,66E-03","module":"A1-A3","scenario":null},{"value":"2,42E-04","module":"A4","scenario":null},{"value":"8,27E-05","module":"A5","scenario":null},{"value":"0,00E+00","module":"B1","scenario":null},{"value":"7,41E-04","module":"B2","scenario":null},{"value":"0,00E+00","module":"B6","scenario":null},{"value":"0,00E+00","module":"B7","scenario":null},{"value":"1,07E-03","module":"C1","scenario":null},{"value":"2,76E-05","module":"C2","scenario":null},{"value":"5,09E-04","module":"C3","scenario":"S1"},{"value":"1,45E-03","module":"C3","scenario":"S2"},{"value":"5,19E-04","module":"C4","scenario":null},{"value":"-3,88E-03","module":"D","scenario":"S1"},{"value":"-5,98E-03","module":"D","scenario":"S2"},{"value":"0,00E+00","module":"D","scenario":"S3"}]}],"additional_environmental_impact":[{"parameter":"PM","unit":"Krankheitsf\u00e4lle","values":[{"value":"4,61E-08","module":"A1-A3","scenario":null},{"value":"4,48E-10","module":"A4","scenario":null},{"value":"1,33E-10","module":"A5","scenario":null},{"value":"0,00E+00","module":"B1","scenario":null},{"value":"1,30E-09","module":"B2","scenario":null},{"value":"0,00E+00","module":"B6","scenario":null},{"value":"0,00E+00","module":"B7","scenario":null},{"value":"2,32E-09","module":"C1","scenario":null},{"value":"5,30E-11","module":"C2","scenario":null},{"value":"1,43E-09","module":"C3","scenario":"S1"},{"value":"1,81E-09","module":"C3","scenario":"S2"},{"value":"2,00E-09","module":"C4","scenario":null},{"value":"-8,89E-09","module":"D","scenario":"S1"},{"value":"-1,68E-08","module":"D","scenario":"S2"},{"value":"0,00E+00","module":"D","scenario":"S3"}]},{"parameter":"ETP-fw","unit":"CTUe","values":[{"value":"3,71E+01","module":"A1-A3","scenario":null},{"value":"4,03E-01","module":"A4","scenario":null},{"value":"4,55E-02","module":"A5","scenario":null},{"value":"0,00E+00","module":"B1","scenario":null},{"value":"2,34E+00","module":"B2","scenario":null},{"value":"0,00E+00","module":"B6","scenario":null},{"value":"0,00E+00","module":"B7","scenario":null},{"value":"3,85E-01","module":"C1","scenario":null},{"value":"4,19E-02","module":"C2","scenario":null},{"value":"1,85E-01","module":"C3","scenario":"S1"},{"value":"1,46E-01","module":"C3","scenario":"S2"},{"value":"8,76E-01","module":"C4","scenario":null},{"value":"-1,57E+01","module":"D","scenario":"S1"},{"value":"-3,60E+00","module":"D","scenario":"S2"},{"value":"0,00E+00","module":"D","scenario":"S3"}]},{"parameter":"HTP-c","unit":"CTUh","values":[{"value":"9,65E-10","module":"A1-A3","scenario":null},{"value":"8,04E-12","module":"A4","scenario":null},{"value":"1,53E-12","module":"A5","scenario":null},{"value":"0,00E+00","module":"B1","scenario":null},{"value":"1,38E-10","module":"B2","scenario":null},{"value":"0,00E+00","module":"B6","scenario":null},{"value":"0,00E+00","module":"B7","scenario":null},{"value":"7,75E-12","module":"C1","scenario":null},{"value":"8,51E-13","module":"C2","scenario":null},{"value":"9,22E-12","module":"C3","scenario":"S1"},{"value":"2,03E-11","module":"C3","scenario":"S2"},{"value":"4,50E-11","module":"C4","scenario":null},{"value":"-3,86E-10","module":"D","scenario":"S1"},{"value":"-2,48E-10","module":"D","scenario":"S2"},{"value":"0,00E+00","module":"D","scenario":"S3"}]},{"parameter":"HTP-nc","unit":"CTUh","values":[{"value":"2,97E-08","module":"A1-A3","scenario":null},{"value":"3,37E-10","module":"A4","scenario":null},{"value":"6,60E-11","module":"A5","scenario":null},{"value":"0,00E+00","module":"B1","scenario":null},{"value":"1,11E-08","module":"B2","scenario":null},{"value":"0,00E+00","module":"B6","scenario":null},{"value":"0,00E+00","module":"B7","scenario":null},{"value":"3,43E-10","module":"C1","scenario":null},{"value":"3,78E-11","module":"C2","scenario":null},{"value":"3,18E-10","module":"C3","scenario":"S1"},{"value":"1,52E-10","module":"C3","scenario":"S2"},{"value":"3,59E-09","module":"C4","scenario":null},{"value":"-1,39E-08","module":"D","scenario":"S1"},{"value":"-7,97E-09","module":"D","scenario":"S2"},{"value":"0,00E+00","module":"D","scenario":"S3"}]},{"parameter":"SQP","unit":"SQP","values":[{"value":"2,53E+01","module":"A1-A3","scenario":null},{"value":"1,97E-01","module":"A4","scenario":null},{"value":"2,57E-02","module":"A5","scenario":null},{"value":"0,00E+00","module":"B1","scenario":null},{"value":"9,12E-02","module":"B2","scenario":null},{"value":"0,00E+00","module":"B6","scenario":null},{"value":"0,00E+00","module":"B7","scenario":null},{"value":"2,28E-01","module":"C1","scenario":null},{"value":"2,45E-02","module":"C2","scenario":null},{"value":"1,18E-01","module":"C3","scenario":"S1"},{"value":"1,17E-01","module":"C3","scenario":"S2"},{"value":"8,89E-02","module":"C4","scenario":null},{"value":"-1,27E+00","module":"D","scenario":"S1"},{"value":"-4,01E+00","module":"D","scenario":"S2"},{"value":"0,00E+00","module":"D","scenario":"S3"}]}],"resource_use":[{"parameter":"PERE","unit":"MJ","values":[{"value":"1,14E+01","module":"A1-A3","scenario":null},{"value":"3,71E-02","module":"A4","scenario":null},{"value":"7,43E-01","module":"A5","scenario":null},{"value":"0,00E+00","module":"B1","scenario":null},{"value":"1,21E-01","module":"B2","scenario":null},{"value":"0,00E+00","module":"B6","scenario":null},{"value":"0,00E+00","module":"B7","scenario":null},{"value":"3,87E-02","module":"C1","scenario":null},{"value":"4,26E-03","module":"C2","scenario":null},{"value":"6,71E-02","module":"C3","scenario":"S1"},{"value":"1,02E-01","module":"C3","scenario":"S2"},{"value":"9,26E-02","module":"C4","scenario":null},{"value":"-1,80E+00","module":"D","scenario":"S1"},{"value":"-5,84E+00","module":"D","scenario":"S2"},{"value":"0,00E+00","module":"D","scenario":"S3"}]},{"parameter":"PERM","unit":"MJ","values":[{"value":"7,40E-01","module":"A1-A3","scenario":null},{"value":"0,00E+00","module":"A4","scenario":null},{"value":"-7,33E-01","module":"A5","scenario":null},{"value":"0,00E+00","module":"B1","scenario":null},{"value":"0,00E+00","module":"B2","scenario":null},{"value":"0,00E+00","module":"B6","scenario":null},{"value":"0,00E+00","module":"B7","scenario":null},{"value":"0,00E+00","module":"C1","scenario":null},{"value":"0,00E+00","module":"C2","scenario":null},{"value":"-7,55E-03","module":"C3","scenario":"S1"},{"value":"-7,55E-03","module":"C3","scenario":"S2"},{"value":"0,00E+00","module":"C4","scenario":null},{"value":"0,00E+00","module":"D","scenario":"S1"},{"value":"0,00E+00","module":"D","scenario":"S2"},{"value":"0,00E+00","module":"D","scenario":"S3"}]},{"parameter":"PERT","unit":"MJ","values":[{"value":"1,22E+01","module":"A1-A3","scenario":null},{"value":"3,71E-02","module":"A4","scenario":null},{"value":"1,05E-02","module":"A5","scenario":null},{"value":"0,00E+00","module":"B1","scenario":null},{"value":"1,21E-01","module":"B2","scenario":null},{"value":"0,00E+00","module":"B6","scenario":null},{"value":"0,00E+00","module":"B7","scenario":null},{"value":"3,87E-02","module":"C1","scenario":null},{"value":"4,26E-03","module":"C2","scenario":null},{"value":"5,96E-02","module":"C3","scenario":"S1"},{"value":"9,48E-02","module":"C3","scenario":"S2"},{"value":"9,26E-02","module":"C4","scenario":null},{"value":"-1,80E+00","module":"D","scenario":"S1"},{"value":"-5,87E-09","module":"D","scenario":"S2"},{"value":"0,00E+00","module":"D","scenario":"S3"}]},{"parameter":"PENRE","unit":"MJ","values":[{"value":"7,09E+01","module":"A1-A3","scenario":null},{"value":"5,54E-01","module":"A4","scenario":null},{"value":"7,26E-02","module":"A5","scenario":null},{"value":"0,00E+00","module":"B1","scenario":null},{"value":"2,07E+00","module":"B2","scenario":null},{"value":"0,00E+00","module":"B6","scenario":null},{"value":"0,00E+00","module":"B7","scenario":null},{"value":"5,47E-01","module":"C1","scenario":null},{"value":"5,87E-02","module":"C2","scenario":null},{"value":"3,45E+00","module":"C3","scenario":"S1"},{"value":"4,21E+01","module":"C3","scenario":"S2"},{"value":"1,03E+00","module":"C4","scenario":null},{"value":"-3,36E+01","module":"D","scenario":"S1"},{"value":"-2,61E+01","module":"D","scenario":"S2"},{"value":"0,00E+00","module":"D","scenario":"S3"}]},{"parameter":"PENRM","unit":"MJ","values":[{"value":"4,17E+01","module":"A1-A3","scenario":null},{"value":"0,00E+00","module":"A4","scenario":null},{"value":"1,68E-04","module":"A5","scenario":null},{"value":"0,00E+00","module":"B1","scenario":null},{"value":"0,00E+00","module":"B2","scenario":null},{"value":"0,00E+00","module":"B6","scenario":null},{"value":"0,00E+00","module":"B7","scenario":null},{"value":"0,00E+00","module":"C1","scenario":null},{"value":"0,00E+00","module":"C2","scenario":null},{"value":"-4,17E+01","module":"C3","scenario":"S1"},{"value":"-4,17E+01","module":"C3","scenario":"S2"},{"value":"0,00E+00","module":"C4","scenario":null},{"value":"0,00E+00","module":"D","scenario":"S1"},{"value":"0,00E+00","module":"D","scenario":"S2"},{"value":"0,00E+00","module":"D","scenario":"S3"}]},{"parameter":"PENRT","unit":"MJ","values":[{"value":"1,13E+02","module":"A1-A3","scenario":null},{"value":"5,54E-01","module":"A4","scenario":null},{"value":"7,28E-02","module":"A5","scenario":null},{"value":"0,00E+00","module":"B1","scenario":null},{"value":"2,07E+00","module":"B2","scenario":null},{"value":"0,00E+00","module":"B6","scenario":null},{"value":"0,00E+00","module":"B7","scenario":null},{"value":"5,47E-01","module":"C1","scenario":null},{"value":"5,87E-02","module":"C2","scenario":null},{"value":"-3,82E+01","module":"C3","scenario":"S1"},{"value":"3,72E-01","module":"C3","scenario":"S2"},{"value":"1,03E+00","module":"C4","scenario":null},{"value":"-3,36E+01","module":"D","scenario":"S1"},{"value":"-2,61E+01","module":"D","scenario":"S2"},{"value":"0,00E+00","module":"D","scenario":"S3"}]},{"parameter":"SM","unit":"kg","values":[{"value":"0,00E+00","module":"A1-A3","scenario":null},{"value":"0,00E+00","module":"A4","scenario":null},{"value":"0,00E+00","module":"A5","scenario":null},{"value":"0,00E+00","module":"B1","scenario":null},{"value":"0,00E+00","module":"B2","scenario":null},{"value":"0,00E+00","module":"B6","scenario":null},{"value":"0,00E+00","module":"B7","scenario":null},{"value":"0,00E+00","module":"C1","scenario":null},{"value":"0,00E+00","module":"C2","scenario":null},{"value":"0,00E+00","module":"C3","scenario":"S1"},{"value":"0,00E+00","module":"C3","scenario":"S2"},{"value":"0,00E+00","module":"C4","scenario":null},{"value":"9,50E-01","module":"D","scenario":"S1"},{"value":"0,00E+00","module":"D","scenario":"S2"},{"value":"0,00E+00","module":"D","scenario":"S3"}]},{"parameter":"RSF","unit":"MJ","values":[{"value":"0,00E+00","module":"A1-A3","scenario":null},{"value":"0,00E+00","module":"A4","scenario":null},{"value":"0,00E+00","module":"A5","scenario":null},{"value":"0,00E+00","module":"B1","scenario":null},{"value":"0,00E+00","module":"B2","scenario":null},{"value":"0,00E+00","module":"B6","scenario":null},{"value":"0,00E+00","module":"B7","scenario":null},{"value":"0,00E+00","module":"C1","scenario":null},{"value":"0,00E+00","module":"C2","scenario":null},{"value":"0,00E+00","module":"C3","scenario":"S1"},{"value":"0,00E+00","module":"C3","scenario":"S2"},{"value":"0,00E+00","module":"C4","scenario":null},{"value":"0,00E+00","module":"D","scenario":"S1"},{"value":"0,00E+00","module":"D","scenario":"S2"},{"value":"0,00E+00","module":"D","scenario":"S3"}]},{"parameter":"NRSF","unit":"MJ","values":[{"value":"0,00E+00","module":"A1-A3","scenario":null},{"value":"0,00E+00","module":"A4","scenario":null},{"value":"0,00E+00","module":"A5","scenario":null},{"value":"0,00E+00","module":"B1","scenario":null},{"value":"0,00E+00","module":"B2","scenario":null},{"value":"0,00E+00","module":"B6","scenario":null},{"value":"0,00E+00","module":"B7","scenario":null},{"value":"0,00E+00","module":"C1","scenario":null},{"value":"0,00E+00","module":"C2","scenario":null},{"value":"0,00E+00","module":"C3","scenario":"S1"},{"value":"0,00E+00","module":"C3","scenario":"S2"},{"value":"0,00E+00","module":"C4","scenario":null},{"value":"0,00E+00","module":"D","scenario":"S1"},{"value":"0,00E+00","module":"D","scenario":"S2"},{"value":"0,00E+00","module":"D","scenario":"S3"}]},{"parameter":"FW","unit":"m^3","values":[{"value":"9,04E-03","module":"A1-A3","scenario":null},{"value":"3,30E-05","module":"A4","scenario":null},{"value":"2,12E-04","module":"A5","scenario":null},{"value":"0,00E+00","module":"B1","scenario":null},{"value":"1,60E-04","module":"B2","scenario":null},{"value":"0,00E+00","module":"B6","scenario":null},{"value":"0,00E+00","module":"B7","scenario":null},{"value":"4,26E-05","module":"C1","scenario":null},{"value":"4,66E-06","module":"C2","scenario":null},{"value":"2,03E-03","module":"C3","scenario":"S1"},{"value":"6,76E-03","module":"C3","scenario":"S2"},{"value":"1,01E-05","module":"C4","scenario":null},{"value":"-3,77E-03","module":"D","scenario":"S1"},{"value":"-5,69E-03","module":"D","scenario":"S2"},{"value":"0,00E+00","module":"D","scenario":"S3"}]}],"end_of_life_waste":[{"parameter":"HWD","unit":"kg","values":[{"value":"9,30E-09","module":"A1-A3","scenario":null},{"value":"9,33E-13","module":"A4","scenario":null},{"value":"1,99E-13","module":"A5","scenario":null},{"value":"0,00E+00","module":"B1","scenario":null},{"value":"-1,05E-11","module":"B2","scenario":null},{"value":"0,00E+00","module":"B6","scenario":null},{"value":"0,00E+00","module":"B7","scenario":null},{"value":"2,02E-12","module":"C1","scenario":null},{"value":"1,82E-13","module":"C2","scenario":null},{"value":"4,45E-11","module":"C3","scenario":"S1"},{"value":"8,38E-12","module":"C3","scenario":"S2"},{"value":"8,65E-11","module":"C4","scenario":null},{"value":"-2,77E-09","module":"D","scenario":"S1"},{"value":"-5,87E-09","module":"D","scenario":"S2"},{"value":"0,00E+00","module":"D","scenario":"S3"}]},{"parameter":"NHWD","unit":"kg","values":[{"value":"2,21E-02","module":"A1-A3","scenario":null},{"value":"8,29E-05","module":"A4","scenario":null},{"value":"1,19E-03","module":"A5","scenario":null},{"value":"0,00E+00","module":"B1","scenario":null},{"value":"3,34E-02","module":"B2","scenario":null},{"value":"0,00E+00","module":"B6","scenario":null},{"value":"0,00E+00","module":"B7","scenario":null},{"value":"7,90E-05","module":"C1","scenario":null},{"value":"8,95E-06","module":"C2","scenario":null},{"value":"1,42E-03","module":"C3","scenario":"S1"},{"value":"1,24E-02","module":"C3","scenario":"S2"},{"value":"9,96E-01","module":"C4","scenario":null},{"value":"-7,94E-03","module":"D","scenario":"S1"},{"value":"-1,22E-02","module":"D","scenario":"S2"},{"value":"0,00E+00","module":"D","scenario":"S3"}]},{"parameter":"RWD","unit":"kg","values":[{"value":"4,60E-04","module":"A1-A3","scenario":null},{"value":"7,29E-07","module":"A4","scenario":null},{"value":"8,05E-07","module":"A5","scenario":null},{"value":"0,00E+00","module":"B1","scenario":null},{"value":"1,28E-05","module":"B2","scenario":null},{"value":"0,00E+00","module":"B6","scenario":null},{"value":"0,00E+00","module":"B7","scenario":null},{"value":"7,12E-07","module":"C1","scenario":null},{"value":"1,10E-07","module":"C2","scenario":null},{"value":"1,10E-04","module":"C3","scenario":"S1"},{"value":"2,24E-05","module":"C3","scenario":"S2"},{"value":"1,22E-05","module":"C4","scenario":null},{"value":"-2,86E-04","module":"D","scenario":"S1"},{"value":"-1,87E-03","module":"D","scenario":"S2"},{"value":"0,00E+00","module":"D","scenario":"S3"}]}],"end_of_life_flow":[{"parameter":"CRU","unit":"kg","values":[{"value":"0,00E+00","module":"A1-A3","scenario":null},{"value":"0,00E+00","module":"A4","scenario":null},{"value":"0,00E+00","module":"A5","scenario":null},{"value":"0,00E+00","module":"B1","scenario":null},{"value":"0,00E+00","module":"B2","scenario":null},{"value":"0,00E+00","module":"B6","scenario":null},{"value":"0,00E+00","module":"B7","scenario":null},{"value":"0,00E+00","module":"C1","scenario":null},{"value":"0,00E+00","module":"C2","scenario":null},{"value":"0,00E+00","module":"C3","scenario":"S1"},{"value":"0,00E+00","module":"C3","scenario":"S2"},{"value":"0,00E+00","module":"C4","scenario":null},{"value":"0,00E+00","module":"D","scenario":"S1"},{"value":"0,00E+00","module":"D","scenario":"S2"},{"value":"0,00E+00","module":"D","scenario":"S3"}]},{"parameter":"MFR","unit":"kg","values":[{"value":"3,60E-02","module":"A1-A3","scenario":null},{"value":"0,00E+00","module":"A4","scenario":null},{"value":"0,00E+00","module":"A5","scenario":null},{"value":"0,00E+00","module":"B1","scenario":null},{"value":"0,00E+00","module":"B2","scenario":null},{"value":"0,00E+00","module":"B6","scenario":null},{"value":"0,00E+00","module":"B7","scenario":null},{"value":"0,00E+00","module":"C1","scenario":null},{"value":"0,00E+00","module":"C2","scenario":null},{"value":"9,50E-01","module":"C3","scenario":"S1"},{"value":"0,00E+00","module":"C3","scenario":"S2"},{"value":"0,00E+00","module":"C4","scenario":null},{"value":"0,00E+00","module":"D","scenario":"S1"},{"value":"0,00E+00","module":"D","scenario":"S2"},{"value":"0,00E+00","module":"D","scenario":"S3"}]},{"parameter":"MER","unit":"kg","values":[{"value":"0,00E+00","module":"A1-A3","scenario":null},{"value":"0,00E+00","module":"A4","scenario":null},{"value":"0,00E+00","module":"A5","scenario":null},{"value":"0,00E+00","module":"B1","scenario":null},{"value":"0,00E+00","module":"B2","scenario":null},{"value":"0,00E+00","module":"B6","scenario":null},{"value":"0,00E+00","module":"B7","scenario":null},{"value":"0,00E+00","module":"C1","scenario":null},{"value":"0,00E+00","module":"C2","scenario":null},{"value":"0,00E+00","module":"C3","scenario":"S1"},{"value":"0,00E+00","module":"C3","scenario":"S2"},{"value":"0,00E+00","module":"C4","scenario":null},{"value":"0,00E+00","module":"D","scenario":"S1"},{"value":"0,00E+00","module":"D","scenario":"S2"},{"value":"0,00E+00","module":"D","scenario":"S3"}]},{"parameter":"EEE","unit":"MJ","values":[{"value":"1,53E-02","module":"A1-A3","scenario":null},{"value":"0,00E+00","module":"A4","scenario":null},{"value":"9,55E-02","module":"A5","scenario":null},{"value":"0,00E+00","module":"B1","scenario":null},{"value":"0,00E+00","module":"B2","scenario":null},{"value":"0,00E+00","module":"B6","scenario":null},{"value":"0,00E+00","module":"B7","scenario":null},{"value":"0,00E+00","module":"C1","scenario":null},{"value":"0,00E+00","module":"C2","scenario":null},{"value":"3,34E-01","module":"C3","scenario":"S1"},{"value":"6,68E+00","module":"C3","scenario":"S2"},{"value":"0,00E+00","module":"C4","scenario":null},{"value":"0,00E+00","module":"D","scenario":"S1"},{"value":"0,00E+00","module":"D","scenario":"S2"},{"value":"0,00E+00","module":"D","scenario":"S3"}]},{"parameter":"EET","unit":"MJ","values":[{"value":"2,88E-02","module":"A1-A3","scenario":null},{"value":"0,00E+00","module":"A4","scenario":null},{"value":"2,25E-01","module":"A5","scenario":null},{"value":"0,00E+00","module":"B1","scenario":null},{"value":"0,00E+00","module":"B2","scenario":null},{"value":"0,00E+00","module":"B6","scenario":null},{"value":"0,00E+00","module":"B7","scenario":null},{"value":"0,00E+00","module":"C1","scenario":null},{"value":"0,00E+00","module":"C2","scenario":null},{"value":"5,94E-01","module":"C3","scenario":"S1"},{"value":"1,19E+01","module":"C3","scenario":"S2"},{"value":"0,00E+00","module":"C4","scenario":null},{"value":"0,00E+00","module":"D","scenario":"S1"},{"value":"0,00E+00","module":"D","scenario":"S2"},{"value":"0,00E+00","module":"D","scenario":"S3"}]}]}