{"product_name":"Sonnenstoren aus Aluminiumlamellen Lamisol, Aluflex, Grinotex und Solomatic","epd_id":"EPD-GRI-20210133-ICC2-DE","compliance":["DIN EN 15804","ISO 14025"],"producer_name":"Griesser AG","environmental_impact":[{"parameter":"GWP-total","unit":"kg CO2-eq.","values":[{"value":"4,07E+01","module":"A1-A3","scenario":null},{"value":"1,67E-01","module":"A4","scenario":null},{"value":"1,37E-01","module":"A5","scenario":null},{"value":"1,55E+00","module":"B2","scenario":null},{"value":"0,00E+00","module":"B5","scenario":null},{"value":"3,24E+01","module":"B6","scenario":null},{"value":"0,00E+00","module":"C1","scenario":null},{"value":"1,73E-02","module":"C2","scenario":null},{"value":"1,03E+00","module":"C3","scenario":null},{"value":"0,00E+00","module":"C4","scenario":null},{"value":"-1,17E+01","module":"D","scenario":null}]},{"parameter":"ODP","unit":"kg CFC11-eq.","values":[{"value":"2,63E-06","module":"A1-A3","scenario":null},{"value":"3,27E-08","module":"A4","scenario":null},{"value":"5,00E-10","module":"A5","scenario":null},{"value":"8,55E-08","module":"B2","scenario":null},{"value":"0,00E+00","module":"B5","scenario":null},{"value":"1,54E-06","module":"B6","scenario":null},{"value":"0,00E+00","module":"C1","scenario":null},{"value":"3,39E-09","module":"C2","scenario":null},{"value":"1,20E-08","module":"C3","scenario":null},{"value":"0,00E+00","module":"C4","scenario":null},{"value":"-8,94E-07","module":"D","scenario":null}]},{"parameter":"AP","unit":"kg SO2-eq.","values":[{"value":"2,32E-01","module":"A1-A3","scenario":null},{"value":"4,56E-04","module":"A4","scenario":null},{"value":"1,74E-05","module":"A5","scenario":null},{"value":"2,51E-02","module":"B2","scenario":null},{"value":"0,00E+00","module":"B5","scenario":null},{"value":"6,59E-02","module":"B6","scenario":null},{"value":"0,00E+00","module":"C1","scenario":null},{"value":"4,72E-05","module":"C2","scenario":null},{"value":"4,15E-04","module":"C3","scenario":null},{"value":"0,00E+00","module":"C4","scenario":null},{"value":"-7,28E-02","module":"D","scenario":null}]},{"parameter":"EP","unit":"kg PO4^3-eq.","values":[{"value":"2,01E-02","module":"A1-A3","scenario":null},{"value":"6,38E-05","module":"A4","scenario":null},{"value":"3,78E-06","module":"A5","scenario":null},{"value":"1,69E-03","module":"B2","scenario":null},{"value":"0,00E+00","module":"B5","scenario":null},{"value":"2,24E-02","module":"B6","scenario":null},{"value":"0,00E+00","module":"C1","scenario":null},{"value":"6,61E-06","module":"C2","scenario":null},{"value":"1,11E-04","module":"C3","scenario":null},{"value":"0,00E+00","module":"C4","scenario":null},{"value":"-5,63E-03","module":"D","scenario":null}]},{"parameter":"POCP","unit":"kg Ethen-eq.","values":[{"value":"1,54E-02","module":"A1-A3","scenario":null},{"value":"2,11E-05","module":"A4","scenario":null},{"value":"7,24E-07","module":"A5","scenario":null},{"value":"1,28E-03","module":"B2","scenario":null},{"value":"0,00E+00","module":"B5","scenario":null},{"value":"2,80E-03","module":"B6","scenario":null},{"value":"0,00E+00","module":"C1","scenario":null},{"value":"2,18E-06","module":"C2","scenario":null},{"value":"1,41E-05","module":"C3","scenario":null},{"value":"0,00E+00","module":"C4","scenario":null},{"value":"-6,12E-03","module":"D","scenario":null}]},{"parameter":"ADPE","unit":"kg Sb-eq.","values":[{"value":"1,66E-02","module":"A1-A3","scenario":null},{"value":"5,12E-06","module":"A4","scenario":null},{"value":"1,12E-07","module":"A5","scenario":null},{"value":"3,21E-04","module":"B2","scenario":null},{"value":"0,00E+00","module":"B5","scenario":null},{"value":"1,98E-04","module":"B6","scenario":null},{"value":"0,00E+00","module":"C1","scenario":null},{"value":"5,30E-07","module":"C2","scenario":null},{"value":"8,79E-07","module":"C3","scenario":null},{"value":"0,00E+00","module":"C4","scenario":null},{"value":"8,39E-03","module":"D","scenario":null}]},{"parameter":"ADPF","unit":"MJ","values":[{"value":"4,46E+02","module":"A1-A3","scenario":null},{"value":"2,62E+00","module":"A4","scenario":null},{"value":"3,81E-02","module":"A5","scenario":null},{"value":"1,59E+01","module":"B2","scenario":null},{"value":"0,00E+00","module":"B5","scenario":null},{"value":"6,49E+02","module":"B6","scenario":null},{"value":"0,00E+00","module":"C1","scenario":null},{"value":"2,72E-01","module":"C2","scenario":null},{"value":"1,67E+00","module":"C3","scenario":null},{"value":"0,00E+00","module":"C4","scenario":null},{"value":"-1,42E+02","module":"D","scenario":null}]}],"additional_environmental_impact":[],"resource_use":[{"parameter":"PERE","unit":"MJ","values":[{"value":"6,35E+01","module":"A1-A3","scenario":null},{"value":"3,35E-02","module":"A4","scenario":null},{"value":"7,87E-04","module":"A5","scenario":null},{"value":"2,18E+00","module":"B2","scenario":null},{"value":"0,00E+00","module":"B5","scenario":null},{"value":"5,42E+01","module":"B6","scenario":null},{"value":"0,00E+00","module":"C1","scenario":null},{"value":"3,47E-03","module":"C2","scenario":null},{"value":"1,27E-01","module":"C3","scenario":null},{"value":"0,00E+00","module":"C4","scenario":null},{"value":"-5,03E+01","module":"D","scenario":null}]},{"parameter":"PERM","unit":"MJ","values":[{"value":"0,00E+00","module":"A1-A3","scenario":null},{"value":"0,00E+00","module":"A4","scenario":null},{"value":"0,00E+00","module":"A5","scenario":null},{"value":"0,00E+00","module":"B2","scenario":null},{"value":"0,00E+00","module":"B5","scenario":null},{"value":"0,00E+00","module":"B6","scenario":null},{"value":"0,00E+00","module":"C1","scenario":null},{"value":"0,00E+00","module":"C2","scenario":null},{"value":"0,00E+00","module":"C3","scenario":null},{"value":"0,00E+00","module":"C4","scenario":null},{"value":"0,00E+00","module":"D","scenario":null}]},{"parameter":"PERT","unit":"MJ","values":[{"value":"6,35E+01","module":"A1-A3","scenario":null},{"value":"3,35E-02","module":"A4","scenario":null},{"value":"7,87E-04","module":"A5","scenario":null},{"value":"2,18E+00","module":"B2","scenario":null},{"value":"0,00E+00","module":"B5","scenario":null},{"value":"5,42E+01","module":"B6","scenario":null},{"value":"0,00E+00","module":"C1","scenario":null},{"value":"3,47E-03","module":"C2","scenario":null},{"value":"1,27E-01","module":"C3","scenario":null},{"value":"0,00E+00","module":"C4","scenario":null},{"value":"-5,03E+01","module":"D","scenario":null}]},{"parameter":"PENRE","unit":"MJ","values":[{"value":"4,59E+02","module":"A1-A3","scenario":null},{"value":"2,71E+00","module":"A4","scenario":null},{"value":"2,06E+00","module":"A5","scenario":null},{"value":"1,75E+01","module":"B2","scenario":null},{"value":"0,00E+00","module":"B5","scenario":null},{"value":"4,55E+02","module":"B6","scenario":null},{"value":"0,00E+00","module":"C1","scenario":null},{"value":"2,81E-01","module":"C2","scenario":null},{"value":"1,53E+01","module":"C3","scenario":null},{"value":"0,00E+00","module":"C4","scenario":null},{"value":"-1,49E+02","module":"D","scenario":null}]},{"parameter":"PENRM","unit":"MJ","values":[{"value":"1,60E+01","module":"A1-A3","scenario":null},{"value":"0,00E+00","module":"A4","scenario":null},{"value":"-2,03E+00","module":"A5","scenario":null},{"value":"0,00E+00","module":"B2","scenario":null},{"value":"0,00E+00","module":"B5","scenario":null},{"value":"0,00E+00","module":"B6","scenario":null},{"value":"0,00E+00","module":"C1","scenario":null},{"value":"0,00E+00","module":"C2","scenario":null},{"value":"-1,40E+01","module":"C3","scenario":null},{"value":"0,00E+00","module":"C4","scenario":null},{"value":"0,00E+00","module":"D","scenario":null}]},{"parameter":"PENRT","unit":"MJ","values":[{"value":"4,75E+02","module":"A1-A3","scenario":null},{"value":"2,71E+00","module":"A4","scenario":null},{"value":"3,95E-02","module":"A5","scenario":null},{"value":"1,75E+01","module":"B2","scenario":null},{"value":"0,00E+00","module":"B5","scenario":null},{"value":"4,55E+02","module":"B6","scenario":null},{"value":"0,00E+00","module":"C1","scenario":null},{"value":"2,81E-01","module":"C2","scenario":null},{"value":"1,30E+00","module":"C3","scenario":null},{"value":"0,00E+00","module":"C4","scenario":null},{"value":"-1,49E+02","module":"D","scenario":null}]},{"parameter":"SM","unit":"kg","values":[{"value":"1,07E+00","module":"A1-A3","scenario":null},{"value":"0,00E+00","module":"A4","scenario":null},{"value":"0,00E+00","module":"A5","scenario":null},{"value":"0,00E+00","module":"B2","scenario":null},{"value":"0,00E+00","module":"B5","scenario":null},{"value":"0,00E+00","module":"B6","scenario":null},{"value":"0,00E+00","module":"C1","scenario":null},{"value":"0,00E+00","module":"C2","scenario":null},{"value":"0,00E+00","module":"C3","scenario":null},{"value":"0,00E+00","module":"C4","scenario":null},{"value":"1,69E+00","module":"D","scenario":null}]},{"parameter":"RSF","unit":"MJ","values":[{"value":"0,00E+00","module":"A1-A3","scenario":null},{"value":"0,00E+00","module":"A4","scenario":null},{"value":"0,00E+00","module":"A5","scenario":null},{"value":"0,00E+00","module":"B2","scenario":null},{"value":"0,00E+00","module":"B5","scenario":null},{"value":"0,00E+00","module":"B6","scenario":null},{"value":"0,00E+00","module":"C1","scenario":null},{"value":"0,00E+00","module":"C2","scenario":null},{"value":"0,00E+00","module":"C3","scenario":null},{"value":"0,00E+00","module":"C4","scenario":null},{"value":"0,00E+00","module":"D","scenario":null}]},{"parameter":"NRSF","unit":"MJ","values":[{"value":"0,00E+00","module":"A1-A3","scenario":null},{"value":"0,00E+00","module":"A4","scenario":null},{"value":"0,00E+00","module":"A5","scenario":null},{"value":"0,00E+00","module":"B2","scenario":null},{"value":"0,00E+00","module":"B5","scenario":null},{"value":"0,00E+00","module":"B6","scenario":null},{"value":"0,00E+00","module":"C1","scenario":null},{"value":"0,00E+00","module":"C2","scenario":null},{"value":"0,00E+00","module":"C3","scenario":null},{"value":"0,00E+00","module":"C4","scenario":null},{"value":"0,00E+00","module":"D","scenario":null}]},{"parameter":"FW","unit":"m^3","values":[{"value":"3,64E-01","module":"A1-A3","scenario":null},{"value":"2,82E-04","module":"A4","scenario":null},{"value":"2,66E-05","module":"A5","scenario":null},{"value":"1,81E-02","module":"B2","scenario":null},{"value":"0,00E+00","module":"B5","scenario":null},{"value":"1,33E-01","module":"B6","scenario":null},{"value":"0,00E+00","module":"C1","scenario":null},{"value":"2,93E-05","module":"C2","scenario":null},{"value":"7,00E-04","module":"C3","scenario":null},{"value":"0,00E+00","module":"C4","scenario":null},{"value":"-2,87E-01","module":"D","scenario":null}]}],"end_of_life_waste":[{"parameter":"HWD","unit":"kg","values":[{"value":"1,26E-02","module":"A1-A3","scenario":null},{"value":"6,58E-06","module":"A4","scenario":null},{"value":"1,25E-07","module":"A5","scenario":null},{"value":"7,18E-04","module":"B2","scenario":null},{"value":"0,00E+00","module":"B5","scenario":null},{"value":"1,33E-04","module":"B6","scenario":null},{"value":"0,00E+00","module":"C1","scenario":null},{"value":"6,82E-07","module":"C2","scenario":null},{"value":"1,49E-06","module":"C3","scenario":null},{"value":"0,00E+00","module":"C4","scenario":null},{"value":"9,79E-03","module":"D","scenario":null}]},{"parameter":"NHWD","unit":"kg","values":[{"value":"1,15E+01","module":"A1-A3","scenario":null},{"value":"2,37E-01","module":"A4","scenario":null},{"value":"3,14E-03","module":"A5","scenario":null},{"value":"6,35E-01","module":"B2","scenario":null},{"value":"0,00E+00","module":"B5","scenario":null},{"value":"1,85E+00","module":"B6","scenario":null},{"value":"0,00E+00","module":"C1","scenario":null},{"value":"2,45E-02","module":"C2","scenario":null},{"value":"1,99E-02","module":"C3","scenario":null},{"value":"0,00E+00","module":"C4","scenario":null},{"value":"0,00E+00","module":"D","scenario":null}]},{"parameter":"RWD","unit":"kg","values":[{"value":"1,96E-03","module":"A1-A3","scenario":null},{"value":"3,97E-05","module":"A4","scenario":null},{"value":"5,29E-07","module":"A5","scenario":null},{"value":"8,62E-05","module":"B2","scenario":null},{"value":"0,00E+00","module":"B5","scenario":null},{"value":"3,30E-03","module":"B6","scenario":null},{"value":"0,00E+00","module":"C1","scenario":null},{"value":"4,11E-06","module":"C2","scenario":null},{"value":"1,07E-05","module":"C3","scenario":null},{"value":"0,00E+00","module":"C4","scenario":null},{"value":"0,00E+00","module":"D","scenario":null}]}],"end_of_life_flow":[{"parameter":"CRU","unit":"kg","values":[{"value":"0,00E+00","module":"A1-A3","scenario":null},{"value":"0,00E+00","module":"A4","scenario":null},{"value":"0,00E+00","module":"A5","scenario":null},{"value":"0,00E+00","module":"B2","scenario":null},{"value":"0,00E+00","module":"B5","scenario":null},{"value":"0,00E+00","module":"B6","scenario":null},{"value":"0,00E+00","module":"C1","scenario":null},{"value":"0,00E+00","module":"C2","scenario":null},{"value":"0,00E+00","module":"C3","scenario":null},{"value":"0,00E+00","module":"C4","scenario":null},{"value":"0,00E+00","module":"D","scenario":null}]},{"parameter":"MFR","unit":"kg","values":[{"value":"9,43E-02","module":"A1-A3","scenario":null},{"value":"0,00E+00","module":"A4","scenario":null},{"value":"2,10E-01","module":"A5","scenario":null},{"value":"4,00E-01","module":"B2","scenario":null},{"value":"0,00E+00","module":"B5","scenario":null},{"value":"0,00E+00","module":"B6","scenario":null},{"value":"0,00E+00","module":"C1","scenario":null},{"value":"0,00E+00","module":"C2","scenario":null},{"value":"3,16E+00","module":"C3","scenario":null},{"value":"0,00E+00","module":"C4","scenario":null},{"value":"0,00E+00","module":"D","scenario":null}]},{"parameter":"MER","unit":"kg","values":[{"value":"0,00E+00","module":"A1-A3","scenario":null},{"value":"0,00E+00","module":"A4","scenario":null},{"value":"0,00E+00","module":"A5","scenario":null},{"value":"0,00E+00","module":"B2","scenario":null},{"value":"0,00E+00","module":"B5","scenario":null},{"value":"0,00E+00","module":"B6","scenario":null},{"value":"0,00E+00","module":"C1","scenario":null},{"value":"0,00E+00","module":"C2","scenario":null},{"value":"0,00E+00","module":"C3","scenario":null},{"value":"0,00E+00","module":"C4","scenario":null},{"value":"0,00E+00","module":"D","scenario":null}]},{"parameter":"EEE","unit":"MJ","values":[{"value":"6,78E-01","module":"A1-A3","scenario":null},{"value":"0,00E+00","module":"A4","scenario":null},{"value":"2,63E-01","module":"A5","scenario":null},{"value":"0,00E+00","module":"B2","scenario":null},{"value":"0,00E+00","module":"B5","scenario":null},{"value":"0,00E+00","module":"B6","scenario":null},{"value":"0,00E+00","module":"C1","scenario":null},{"value":"0,00E+00","module":"C2","scenario":null},{"value":"1,82E+00","module":"C3","scenario":null},{"value":"0,00E+00","module":"C4","scenario":null},{"value":"0,00E+00","module":"D","scenario":null}]},{"parameter":"EET","unit":"MJ","values":[{"value":"1,33E+00","module":"A1-A3","scenario":null},{"value":"0,00E+00","module":"A4","scenario":null},{"value":"5,18E-01","module":"A5","scenario":null},{"value":"0,00E+00","module":"B2","scenario":null},{"value":"0,00E+00","module":"B5","scenario":null},{"value":"0,00E+00","module":"B6","scenario":null},{"value":"0,00E+00","module":"C1","scenario":null},{"value":"0,00E+00","module":"C2","scenario":null},{"value":"3,58E+00","module":"C3","scenario":null},{"value":"0,00E+00","module":"C4","scenario":null},{"value":"0,00E+00","module":"D","scenario":null}]}]}