{"product_name":"Luxus-Vinylfliesen (LVT)","epd_id":"EPD-UNI-20230479-IBC1-EN","compliance":["DIN EN 15804+A2","ISO 14025"],"producer_name":"Unilin BV, division Flooring","environmental_impact":[{"parameter":"GWP-total","unit":"kg CO2-eq","values":[{"value":"9,99E+00","module":"A1","scenario":null},{"value":"1,50E-01","module":"A2","scenario":null},{"value":"4,70E+00","module":"A3","scenario":null},{"value":"1,14E+00","module":"A4","scenario":null},{"value":"2,25E+00","module":"A5","scenario":null},{"value":"2,34E-01","module":"B2","scenario":null},{"value":"0,00E+00","module":"C1","scenario":null},{"value":"3,72E-02","module":"C2","scenario":null},{"value":"0,00E+00","module":"C3","scenario":null},{"value":"6,01E-01","module":"C4","scenario":"S1"},{"value":"1,09E+01","module":"C4","scenario":"S2"},{"value":"-4,87E-02","module":"D","scenario":"S1"},{"value":"-2,87E+00","module":"D","scenario":"S2"},{"value":"1,48E+01","module":"A1A3","scenario":null}]},{"parameter":"GWP-fossil","unit":"kg CO2-eq","values":[{"value":"9,91E+00","module":"A1","scenario":null},{"value":"1,50E-01","module":"A2","scenario":null},{"value":"5,53E+00","module":"A3","scenario":null},{"value":"1,14E+00","module":"A4","scenario":null},{"value":"1,17E+00","module":"A5","scenario":null},{"value":"2,29E-01","module":"B2","scenario":null},{"value":"0,00E+00","module":"C1","scenario":null},{"value":"3,72E-02","module":"C2","scenario":null},{"value":"0,00E+00","module":"C3","scenario":null},{"value":"6,01E-01","module":"C4","scenario":"S1"},{"value":"1,09E+01","module":"C4","scenario":"S2"},{"value":"-4,82E-02","module":"D","scenario":"S1"},{"value":"-2,86E+00","module":"D","scenario":"S2"},{"value":"1,56E+01","module":"A1A3","scenario":null}]},{"parameter":"GWP-biogenic","unit":"kg CO2-eq","values":[{"value":"-8,21E-02","module":"A1","scenario":null},{"value":"4,88E-05","module":"A2","scenario":null},{"value":"-8,36E-01","module":"A3","scenario":null},{"value":"3,48E-04","module":"A4","scenario":null},{"value":"1,07E+00","module":"A5","scenario":null},{"value":"1,21E-03","module":"B2","scenario":null},{"value":"0,00E+00","module":"C1","scenario":null},{"value":"1,21E-05","module":"C2","scenario":null},{"value":"0,00E+00","module":"C3","scenario":null},{"value":"8,78E-05","module":"C4","scenario":"S1"},{"value":"3,11E-03","module":"C4","scenario":"S2"},{"value":"-4,92E-04","module":"D","scenario":"S1"},{"value":"-6,52E-03","module":"D","scenario":"S2"},{"value":"-9,18E-01","module":"A1A3","scenario":null}]},{"parameter":"GWP-luluc","unit":"kg CO2-eq","values":[{"value":"1,54E-01","module":"A1","scenario":null},{"value":"5,81E-05","module":"A2","scenario":null},{"value":"1,39E-02","module":"A3","scenario":null},{"value":"5,04E-04","module":"A4","scenario":null},{"value":"6,76E-03","module":"A5","scenario":null},{"value":"3,98E-03","module":"B2","scenario":null},{"value":"0,00E+00","module":"C1","scenario":null},{"value":"1,44E-05","module":"C2","scenario":null},{"value":"0,00E+00","module":"C3","scenario":null},{"value":"1,88E-05","module":"C4","scenario":"S1"},{"value":"7,90E-04","module":"C4","scenario":"S2"},{"value":"-4,37E-05","module":"D","scenario":"S1"},{"value":"-2,86E-03","module":"D","scenario":"S2"},{"value":"1,68E-01","module":"A1A3","scenario":null}]},{"parameter":"ODP","unit":"kg CFC11-eq","values":[{"value":"3,27E-06","module":"A1","scenario":null},{"value":"3,78E-08","module":"A2","scenario":null},{"value":"7,67E-07","module":"A3","scenario":null},{"value":"2,63E-07","module":"A4","scenario":null},{"value":"1,91E-07","module":"A5","scenario":null},{"value":"1,24E-08","module":"B2","scenario":null},{"value":"0,00E+00","module":"C1","scenario":null},{"value":"9,35E-09","module":"C2","scenario":null},{"value":"0,00E+00","module":"C3","scenario":null},{"value":"2,67E-08","module":"C4","scenario":"S1"},{"value":"2,96E-07","module":"C4","scenario":"S2"},{"value":"-4,76E-09","module":"D","scenario":"S1"},{"value":"-3,14E-07","module":"D","scenario":"S2"},{"value":"4,08E-06","module":"A1A3","scenario":null}]},{"parameter":"AP","unit":"mol H^(+)-eq","values":[{"value":"4,92E-02","module":"A1","scenario":null},{"value":"4,83E-04","module":"A2","scenario":null},{"value":"1,39E-02","module":"A3","scenario":null},{"value":"6,69E-03","module":"A4","scenario":null},{"value":"3,27E-03","module":"A5","scenario":null},{"value":"1,32E-03","module":"B2","scenario":null},{"value":"0,00E+00","module":"C1","scenario":null},{"value":"1,19E-04","module":"C2","scenario":null},{"value":"0,00E+00","module":"C3","scenario":null},{"value":"6,39E-04","module":"C4","scenario":"S1"},{"value":"5,43E-03","module":"C4","scenario":"S2"},{"value":"-1,44E-04","module":"D","scenario":"S1"},{"value":"-7,84E-03","module":"D","scenario":"S2"},{"value":"6,36E-02","module":"A1A3","scenario":null}]},{"parameter":"POCP","unit":"kg NMVOC-eq","values":[{"value":"3,67E-02","module":"A1","scenario":null},{"value":"4,65E-04","module":"A2","scenario":null},{"value":"9,48E-03","module":"A3","scenario":null},{"value":"5,16E-03","module":"A4","scenario":null},{"value":"2,51E-03","module":"A5","scenario":null},{"value":"5,46E-04","module":"B2","scenario":null},{"value":"0,00E+00","module":"C1","scenario":null},{"value":"1,15E-04","module":"C2","scenario":null},{"value":"0,00E+00","module":"C3","scenario":null},{"value":"8,87E-04","module":"C4","scenario":"S1"},{"value":"4,16E-03","module":"C4","scenario":"S2"},{"value":"-8,50E-05","module":"D","scenario":"S1"},{"value":"-4,16E-03","module":"D","scenario":"S2"},{"value":"4,67E-02","module":"A1A3","scenario":null}]},{"parameter":"ADPE","unit":"kg Sb-eq","values":[{"value":"3,46E-04","module":"A1","scenario":null},{"value":"3,74E-07","module":"A2","scenario":null},{"value":"3,87E-05","module":"A3","scenario":null},{"value":"3,93E-06","module":"A4","scenario":null},{"value":"1,61E-05","module":"A5","scenario":null},{"value":"2,30E-06","module":"B2","scenario":null},{"value":"0,00E+00","module":"C1","scenario":null},{"value":"9,26E-08","module":"C2","scenario":null},{"value":"0,00E+00","module":"C3","scenario":null},{"value":"2,52E-07","module":"C4","scenario":"S1"},{"value":"1,16E-05","module":"C4","scenario":"S2"},{"value":"-7,37E-08","module":"D","scenario":"S1"},{"value":"-3,10E-06","module":"D","scenario":"S2"},{"value":"3,85E-04","module":"A1A3","scenario":null}]},{"parameter":"ADPF","unit":"MJ","values":[{"value":"2,51E+02","module":"A1","scenario":null},{"value":"2,47E+00","module":"A2","scenario":null},{"value":"1,09E+02","module":"A3","scenario":null},{"value":"1,72E+01","module":"A4","scenario":null},{"value":"1,60E+01","module":"A5","scenario":null},{"value":"4,82E+00","module":"B2","scenario":null},{"value":"0,00E+00","module":"C1","scenario":null},{"value":"6,10E-01","module":"C2","scenario":null},{"value":"0,00E+00","module":"C3","scenario":null},{"value":"1,93E+00","module":"C4","scenario":"S1"},{"value":"1,25E+01","module":"C4","scenario":"S2"},{"value":"-9,05E-01","module":"D","scenario":"S1"},{"value":"-5,44E+01","module":"D","scenario":"S2"},{"value":"3,62E+02","module":"A1A3","scenario":null}]},{"parameter":"WDP","unit":"m^3 world-eq deprived","values":[{"value":"1,32E+01","module":"A1","scenario":null},{"value":"8,48E-03","module":"A2","scenario":null},{"value":"2,11E+00","module":"A3","scenario":null},{"value":"5,04E-02","module":"A4","scenario":null},{"value":"6,79E-01","module":"A5","scenario":null},{"value":"7,05E-02","module":"B2","scenario":null},{"value":"0,00E+00","module":"C1","scenario":null},{"value":"2,10E-03","module":"C2","scenario":null},{"value":"0,00E+00","module":"C3","scenario":null},{"value":"9,25E-03","module":"C4","scenario":"S1"},{"value":"8,70E-01","module":"C4","scenario":"S2"},{"value":"-6,05E-03","module":"D","scenario":"S1"},{"value":"-2,91E-01","module":"D","scenario":"S2"},{"value":"1,53E+01","module":"A1A3","scenario":null}]},{"parameter":"EP-freshwater","unit":"kg P-eq","values":[{"value":"4,07E-04","module":"A1","scenario":null},{"value":"1,08E-06","module":"A2","scenario":null},{"value":"1,32E-04","module":"A3","scenario":null},{"value":"7,81E-06","module":"A4","scenario":null},{"value":"2,32E-05","module":"A5","scenario":null},{"value":"2,50E-05","module":"B2","scenario":null},{"value":"0,00E+00","module":"C1","scenario":null},{"value":"2,67E-07","module":"C2","scenario":null},{"value":"0,00E+00","module":"C3","scenario":null},{"value":"6,20E-07","module":"C4","scenario":"S1"},{"value":"2,53E-05","module":"C4","scenario":"S2"},{"value":"-2,14E-06","module":"D","scenario":"S1"},{"value":"-1,29E-04","module":"D","scenario":"S2"},{"value":"5,40E-04","module":"A1A3","scenario":null}]},{"parameter":"EP-marine","unit":"kg N-eq","values":[{"value":"8,89E-03","module":"A1","scenario":null},{"value":"1,06E-04","module":"A2","scenario":null},{"value":"3,50E-03","module":"A3","scenario":null},{"value":"1,51E-03","module":"A4","scenario":null},{"value":"7,13E-04","module":"A5","scenario":null},{"value":"2,23E-04","module":"B2","scenario":null},{"value":"0,00E+00","module":"C1","scenario":null},{"value":"2,63E-05","module":"C2","scenario":null},{"value":"0,00E+00","module":"C3","scenario":null},{"value":"4,11E-04","module":"C4","scenario":"S1"},{"value":"1,36E-03","module":"C4","scenario":"S2"},{"value":"-2,36E-05","module":"D","scenario":"S1"},{"value":"-1,24E-03","module":"D","scenario":"S2"},{"value":"1,25E-02","module":"A1A3","scenario":null}]},{"parameter":"EP-terrestrial","unit":"mol N-eq","values":[{"value":"9,00E-02","module":"A1","scenario":null},{"value":"1,18E-03","module":"A2","scenario":null},{"value":"3,28E-02","module":"A3","scenario":null},{"value":"1,68E-02","module":"A4","scenario":null},{"value":"7,27E-03","module":"A5","scenario":null},{"value":"2,03E-03","module":"B2","scenario":null},{"value":"0,00E+00","module":"C1","scenario":null},{"value":"2,92E-04","module":"C2","scenario":null},{"value":"0,00E+00","module":"C3","scenario":null},{"value":"2,58E-03","module":"C4","scenario":"S1"},{"value":"1,46E-02","module":"C4","scenario":"S2"},{"value":"-2,65E-04","module":"D","scenario":"S1"},{"value":"-1,40E-02","module":"D","scenario":"S2"},{"value":"1,24E-01","module":"A1A3","scenario":null}]}],"additional_environmental_impact":[{"parameter":"PM","unit":"Disease incidence","values":[{"value":"3,95E-07","module":"A1","scenario":null},{"value":"1,76E-08","module":"A2","scenario":null},{"value":"1,27E-07","module":"A3","scenario":null},{"value":"8,69E-08","module":"A4","scenario":null},{"value":"2,93E-08","module":"A5","scenario":null},{"value":"4,46E-09","module":"B2","scenario":null},{"value":"0,00E+00","module":"C1","scenario":null},{"value":"4,34E-09","module":"C2","scenario":null},{"value":"0,00E+00","module":"C3","scenario":null},{"value":"1,39E-08","module":"C4","scenario":"S1"},{"value":"3,92E-08","module":"C4","scenario":"S2"},{"value":"-3,39E-10","module":"D","scenario":"S1"},{"value":"-2,11E-08","module":"D","scenario":"S2"},{"value":"5,40E-07","module":"A1A3","scenario":null}]},{"parameter":"ETP-fw","unit":"CTUe","values":[{"value":"9,22E+01","module":"A1","scenario":null},{"value":"8,17E-01","module":"A2","scenario":null},{"value":"8,10E+01","module":"A3","scenario":null},{"value":"5,91E+00","module":"A4","scenario":null},{"value":"2,99E+01","module":"A5","scenario":null},{"value":"8,82E-01","module":"B2","scenario":null},{"value":"0,00E+00","module":"C1","scenario":null},{"value":"2,02E-01","module":"C2","scenario":null},{"value":"0,00E+00","module":"C3","scenario":null},{"value":"3,21E+01","module":"C4","scenario":"S1"},{"value":"5,41E+02","module":"C4","scenario":"S2"},{"value":"-6,55E-02","module":"D","scenario":"S1"},{"value":"-3,53E+00","module":"D","scenario":"S2"},{"value":"1,74E+02","module":"A1A3","scenario":null}]},{"parameter":"HTP-c","unit":"CTUh","values":[{"value":"8,01E-09","module":"A1","scenario":null},{"value":"5,25E-11","module":"A2","scenario":null},{"value":"2,83E-09","module":"A3","scenario":null},{"value":"4,66E-10","module":"A4","scenario":null},{"value":"5,99E-10","module":"A5","scenario":null},{"value":"1,12E-10","module":"B2","scenario":null},{"value":"0,00E+00","module":"C1","scenario":null},{"value":"1,30E-11","module":"C2","scenario":null},{"value":"0,00E+00","module":"C3","scenario":null},{"value":"6,02E-11","module":"C4","scenario":"S1"},{"value":"1,49E-09","module":"C4","scenario":"S2"},{"value":"-6,09E-12","module":"D","scenario":"S1"},{"value":"-4,81E-10","module":"D","scenario":"S2"},{"value":"1,09E-08","module":"A1A3","scenario":null}]},{"parameter":"HTP-nc","unit":"CTUh","values":[{"value":"1,95E-07","module":"A1","scenario":null},{"value":"1,68E-09","module":"A2","scenario":null},{"value":"3,88E-08","module":"A3","scenario":null},{"value":"1,05E-08","module":"A4","scenario":null},{"value":"1,38E-08","module":"A5","scenario":null},{"value":"3,04E-09","module":"B2","scenario":null},{"value":"0,00E+00","module":"C1","scenario":null},{"value":"4,15E-10","module":"C2","scenario":null},{"value":"0,00E+00","module":"C3","scenario":null},{"value":"1,45E-09","module":"C4","scenario":"S1"},{"value":"4,67E-08","module":"C4","scenario":"S2"},{"value":"-1,92E-10","module":"D","scenario":"S1"},{"value":"-1,10E-08","module":"D","scenario":"S2"},{"value":"2,36E-07","module":"A1A3","scenario":null}]},{"parameter":"SQP","unit":"SQP","values":[{"value":"4,72E+01","module":"A1","scenario":null},{"value":"2,82E+00","module":"A2","scenario":null},{"value":"6,26E+01","module":"A3","scenario":null},{"value":"1,12E+01","module":"A4","scenario":null},{"value":"5,39E+00","module":"A5","scenario":null},{"value":"1,13E+00","module":"B2","scenario":null},{"value":"0,00E+00","module":"C1","scenario":null},{"value":"6,98E-01","module":"C2","scenario":null},{"value":"0,00E+00","module":"C3","scenario":null},{"value":"5,02E+00","module":"C4","scenario":"S1"},{"value":"6,07E+00","module":"C4","scenario":"S2"},{"value":"4,40E-01","module":"D","scenario":"S1"},{"value":"-3,57E+00","module":"D","scenario":"S2"},{"value":"1,13E+02","module":"A1A3","scenario":null}]}],"resource_use":[{"parameter":"PERE","unit":"MJ","values":[{"value":"1,50E+01","module":"A1","scenario":null},{"value":"3,14E-02","module":"A2","scenario":null},{"value":"1,16E+01","module":"A3","scenario":null},{"value":"2,35E-01","module":"A4","scenario":null},{"value":"2,35E+00","module":"A5","scenario":null},{"value":"1,04E+00","module":"B2","scenario":null},{"value":"0,00E+00","module":"C1","scenario":null},{"value":"7,76E-03","module":"C2","scenario":null},{"value":"0,00E+00","module":"C3","scenario":null},{"value":"8,38E-02","module":"C4","scenario":"S1"},{"value":"1,58E+00","module":"C4","scenario":"S2"},{"value":"2,28E-02","module":"D","scenario":"S1"},{"value":"-4,34E+00","module":"D","scenario":"S2"},{"value":"2,66E+01","module":"A1A3","scenario":null}]},{"parameter":"PERM","unit":"MJ","values":[{"value":"1,01E+00","module":"A1","scenario":null},{"value":"0,00E+00","module":"A2","scenario":null},{"value":"2,63E-01","module":"A3","scenario":null},{"value":"0,00E+00","module":"A4","scenario":null},{"value":"-1,16E+00","module":"A5","scenario":null},{"value":"8,77E-04","module":"B2","scenario":null},{"value":"0,00E+00","module":"C1","scenario":null},{"value":"0,00E+00","module":"C2","scenario":null},{"value":"0,00E+00","module":"C3","scenario":null},{"value":"0,00E+00","module":"C4","scenario":"S1"},{"value":"0,00E+00","module":"C4","scenario":"S2"},{"value":"0,00E+00","module":"D","scenario":"S1"},{"value":"0,00E+00","module":"D","scenario":"S2"},{"value":"1,27E+00","module":"A1A3","scenario":null}]},{"parameter":"PERT","unit":"MJ","values":[{"value":"1,61E+01","module":"A1","scenario":null},{"value":"3,14E-02","module":"A2","scenario":null},{"value":"1,18E+01","module":"A3","scenario":null},{"value":"2,35E-01","module":"A4","scenario":null},{"value":"1,20E+00","module":"A5","scenario":null},{"value":"1,04E+00","module":"B2","scenario":null},{"value":"0,00E+00","module":"C1","scenario":null},{"value":"7,76E-03","module":"C2","scenario":null},{"value":"0,00E+00","module":"C3","scenario":null},{"value":"8,38E-02","module":"C4","scenario":"S1"},{"value":"1,58E+00","module":"C4","scenario":"S2"},{"value":"2,28E-02","module":"D","scenario":"S1"},{"value":"-4,34E+00","module":"D","scenario":"S2"},{"value":"2,79E+01","module":"A1A3","scenario":null}]},{"parameter":"PENRE","unit":"MJ","values":[{"value":"1,44E+02","module":"A1","scenario":null},{"value":"2,47E+00","module":"A2","scenario":null},{"value":"1,08E+02","module":"A3","scenario":null},{"value":"1,72E+01","module":"A4","scenario":null},{"value":"1,65E+01","module":"A5","scenario":null},{"value":"4,46E+00","module":"B2","scenario":null},{"value":"0,00E+00","module":"C1","scenario":null},{"value":"6,10E-01","module":"C2","scenario":null},{"value":"0,00E+00","module":"C3","scenario":null},{"value":"1,93E+00","module":"C4","scenario":"S1"},{"value":"1,19E+02","module":"C4","scenario":"S2"},{"value":"-9,05E-01","module":"D","scenario":"S1"},{"value":"-5,44E+01","module":"D","scenario":"S2"},{"value":"2,55E+02","module":"A1A3","scenario":null}]},{"parameter":"PENRM","unit":"MJ","values":[{"value":"1,07E+02","module":"A1","scenario":null},{"value":"0,00E+00","module":"A2","scenario":null},{"value":"3,70E-01","module":"A3","scenario":null},{"value":"0,00E+00","module":"A4","scenario":null},{"value":"-4,76E-01","module":"A5","scenario":null},{"value":"3,64E-01","module":"B2","scenario":null},{"value":"0,00E+00","module":"C1","scenario":null},{"value":"0,00E+00","module":"C2","scenario":null},{"value":"0,00E+00","module":"C3","scenario":null},{"value":"0,00E+00","module":"C4","scenario":"S1"},{"value":"-1,07E+02","module":"C4","scenario":"S2"},{"value":"0,00E+00","module":"D","scenario":"S1"},{"value":"0,00E+00","module":"D","scenario":"S2"},{"value":"1,07E+02","module":"A1A3","scenario":null}]},{"parameter":"PENRT","unit":"MJ","values":[{"value":"2,51E+02","module":"A1","scenario":null},{"value":"2,47E+00","module":"A2","scenario":null},{"value":"1,09E+02","module":"A3","scenario":null},{"value":"1,72E+01","module":"A4","scenario":null},{"value":"1,60E+01","module":"A5","scenario":null},{"value":"4,82E+00","module":"B2","scenario":null},{"value":"0,00E+00","module":"C1","scenario":null},{"value":"6,10E-01","module":"C2","scenario":null},{"value":"0,00E+00","module":"C3","scenario":null},{"value":"1,93E+00","module":"C4","scenario":"S1"},{"value":"1,25E+01","module":"C4","scenario":"S2"},{"value":"-9,05E-01","module":"D","scenario":"S1"},{"value":"-5,44E+01","module":"D","scenario":"S2"},{"value":"3,62E+02","module":"A1A3","scenario":null}]},{"parameter":"SM","unit":"kg","values":[{"value":"0,00E+00","module":"A1","scenario":null},{"value":"0,00E+00","module":"A2","scenario":null},{"value":"4,88E-01","module":"A3","scenario":null},{"value":"0,00E+00","module":"A4","scenario":null},{"value":"1,95E-02","module":"A5","scenario":null},{"value":"3,28E-04","module":"B2","scenario":null},{"value":"0,00E+00","module":"C1","scenario":null},{"value":"0,00E+00","module":"C2","scenario":null},{"value":"0,00E+00","module":"C3","scenario":null},{"value":"0,00E+00","module":"C4","scenario":"S1"},{"value":"0,00E+00","module":"C4","scenario":"S2"},{"value":"0,00E+00","module":"D","scenario":"S1"},{"value":"0,00E+00","module":"D","scenario":"S2"},{"value":"4,88E-01","module":"A1A3","scenario":null}]},{"parameter":"RSF","unit":"MJ","values":[{"value":"0,00E+00","module":"A1","scenario":null},{"value":"0,00E+00","module":"A2","scenario":null},{"value":"0,00E+00","module":"A3","scenario":null},{"value":"0,00E+00","module":"A4","scenario":null},{"value":"0,00E+00","module":"A5","scenario":null},{"value":"0,00E+00","module":"B2","scenario":null},{"value":"0,00E+00","module":"C1","scenario":null},{"value":"0,00E+00","module":"C2","scenario":null},{"value":"0,00E+00","module":"C3","scenario":null},{"value":"0,00E+00","module":"C4","scenario":"S1"},{"value":"0,00E+00","module":"C4","scenario":"S2"},{"value":"0,00E+00","module":"D","scenario":"S1"},{"value":"0,00E+00","module":"D","scenario":"S2"},{"value":"0,00E+00","module":"A1A3","scenario":null}]},{"parameter":"NRSF","unit":"MJ","values":[{"value":"0,00E+00","module":"A1","scenario":null},{"value":"0,00E+00","module":"A2","scenario":null},{"value":"0,00E+00","module":"A3","scenario":null},{"value":"0,00E+00","module":"A4","scenario":null},{"value":"0,00E+00","module":"A5","scenario":null},{"value":"0,00E+00","module":"B2","scenario":null},{"value":"0,00E+00","module":"C1","scenario":null},{"value":"0,00E+00","module":"C2","scenario":null},{"value":"0,00E+00","module":"C3","scenario":null},{"value":"0,00E+00","module":"C4","scenario":"S1"},{"value":"0,00E+00","module":"C4","scenario":"S2"},{"value":"0,00E+00","module":"D","scenario":"S1"},{"value":"0,00E+00","module":"D","scenario":"S2"},{"value":"0,00E+00","module":"A1A3","scenario":null}]},{"parameter":"FW","unit":"m^3","values":[{"value":"2,18E-01","module":"A1","scenario":null},{"value":"2,87E-04","module":"A2","scenario":null},{"value":"6,23E-02","module":"A3","scenario":null},{"value":"1,83E-03","module":"A4","scenario":null},{"value":"2,32E-02","module":"A5","scenario":null},{"value":"4,34E-03","module":"B2","scenario":null},{"value":"0,00E+00","module":"C1","scenario":null},{"value":"7,11E-05","module":"C2","scenario":null},{"value":"0,00E+00","module":"C3","scenario":null},{"value":"2,44E-03","module":"C4","scenario":"S1"},{"value":"2,78E-01","module":"C4","scenario":"S2"},{"value":"-3,59E-04","module":"D","scenario":"S1"},{"value":"-2,16E-02","module":"D","scenario":"S2"},{"value":"2,80E-01","module":"A1A3","scenario":null}]}],"end_of_life_waste":[{"parameter":"HWD","unit":"kg","values":[{"value":"4,32E-01","module":"A1","scenario":null},{"value":"1,71E-03","module":"A2","scenario":null},{"value":"6,32E-01","module":"A3","scenario":null},{"value":"1,30E-02","module":"A4","scenario":null},{"value":"1,45E-01","module":"A5","scenario":null},{"value":"6,23E-03","module":"B2","scenario":null},{"value":"0,00E+00","module":"C1","scenario":null},{"value":"4,22E-04","module":"C2","scenario":null},{"value":"0,00E+00","module":"C3","scenario":null},{"value":"2,22E-03","module":"C4","scenario":"S1"},{"value":"2,17E+00","module":"C4","scenario":"S2"},{"value":"-5,80E-04","module":"D","scenario":"S1"},{"value":"-2,83E-02","module":"D","scenario":"S2"},{"value":"1,07E+00","module":"A1A3","scenario":null}]},{"parameter":"NHWD","unit":"kg","values":[{"value":"6,65E+00","module":"A1","scenario":null},{"value":"2,43E-01","module":"A2","scenario":null},{"value":"1,37E+00","module":"A3","scenario":null},{"value":"9,24E-01","module":"A4","scenario":null},{"value":"4,07E-01","module":"A5","scenario":null},{"value":"9,07E-02","module":"B2","scenario":null},{"value":"0,00E+00","module":"C1","scenario":null},{"value":"6,01E-02","module":"C2","scenario":null},{"value":"0,00E+00","module":"C3","scenario":null},{"value":"8,64E+00","module":"C4","scenario":"S1"},{"value":"4,86E-01","module":"C4","scenario":"S2"},{"value":"-6,16E-03","module":"D","scenario":"S1"},{"value":"-3,56E-01","module":"D","scenario":"S2"},{"value":"8,27E+00","module":"A1A3","scenario":null}]},{"parameter":"RWD","unit":"kg","values":[{"value":"5,29E-04","module":"A1","scenario":null},{"value":"1,67E-05","module":"A2","scenario":null},{"value":"8,48E-04","module":"A3","scenario":null},{"value":"1,16E-04","module":"A4","scenario":null},{"value":"6,49E-05","module":"A5","scenario":null},{"value":"3,41E-05","module":"B2","scenario":null},{"value":"0,00E+00","module":"C1","scenario":null},{"value":"4,13E-06","module":"C2","scenario":null},{"value":"0,00E+00","module":"C3","scenario":null},{"value":"1,25E-05","module":"C4","scenario":"S1"},{"value":"6,72E-05","module":"C4","scenario":"S2"},{"value":"-2,23E-06","module":"D","scenario":"S1"},{"value":"-2,02E-04","module":"D","scenario":"S2"},{"value":"1,39E-03","module":"A1A3","scenario":null}]}],"end_of_life_flow":[{"parameter":"CRU","unit":"kg","values":[{"value":"0,00E+00","module":"A1","scenario":null},{"value":"0,00E+00","module":"A2","scenario":null},{"value":"0,00E+00","module":"A3","scenario":null},{"value":"0,00E+00","module":"A4","scenario":null},{"value":"0,00E+00","module":"A5","scenario":null},{"value":"0,00E+00","module":"B2","scenario":null},{"value":"0,00E+00","module":"C1","scenario":null},{"value":"0,00E+00","module":"C2","scenario":null},{"value":"0,00E+00","module":"C3","scenario":null},{"value":"0,00E+00","module":"C4","scenario":"S1"},{"value":"0,00E+00","module":"C4","scenario":"S2"},{"value":"0,00E+00","module":"D","scenario":"S1"},{"value":"0,00E+00","module":"D","scenario":"S2"},{"value":"0,00E+00","module":"A1A3","scenario":null}]},{"parameter":"MFR","unit":"kg","values":[{"value":"0,00E+00","module":"A1","scenario":null},{"value":"0,00E+00","module":"A2","scenario":null},{"value":"1,10E-01","module":"A3","scenario":null},{"value":"0,00E+00","module":"A4","scenario":null},{"value":"4,42E-03","module":"A5","scenario":null},{"value":"4,25E-04","module":"B2","scenario":null},{"value":"0,00E+00","module":"C1","scenario":null},{"value":"0,00E+00","module":"C2","scenario":null},{"value":"0,00E+00","module":"C3","scenario":null},{"value":"0,00E+00","module":"C4","scenario":"S1"},{"value":"0,00E+00","module":"C4","scenario":"S2"},{"value":"0,00E+00","module":"D","scenario":"S1"},{"value":"0,00E+00","module":"D","scenario":"S2"},{"value":"1,10E-01","module":"A1A3","scenario":null}]},{"parameter":"MER","unit":"kg","values":[{"value":"0,00E+00","module":"A1","scenario":null},{"value":"0,00E+00","module":"A2","scenario":null},{"value":"0,00E+00","module":"A3","scenario":null},{"value":"0,00E+00","module":"A4","scenario":null},{"value":"0,00E+00","module":"A5","scenario":null},{"value":"0,00E+00","module":"B2","scenario":null},{"value":"0,00E+00","module":"C1","scenario":null},{"value":"0,00E+00","module":"C2","scenario":null},{"value":"0,00E+00","module":"C3","scenario":null},{"value":"0,00E+00","module":"C4","scenario":"S1"},{"value":"0,00E+00","module":"C4","scenario":"S2"},{"value":"0,00E+00","module":"D","scenario":"S1"},{"value":"0,00E+00","module":"D","scenario":"S2"},{"value":"0,00E+00","module":"A1A3","scenario":null}]},{"parameter":"EEE","unit":"MJ","values":[{"value":"0,00E+00","module":"A1","scenario":null},{"value":"0,00E+00","module":"A2","scenario":null},{"value":"6,71E-01","module":"A3","scenario":null},{"value":"0,00E+00","module":"A4","scenario":null},{"value":"1,48E+00","module":"A5","scenario":null},{"value":"1,48E-03","module":"B2","scenario":null},{"value":"0,00E+00","module":"C1","scenario":null},{"value":"0,00E+00","module":"C2","scenario":null},{"value":"0,00E+00","module":"C3","scenario":null},{"value":"0,00E+00","module":"C4","scenario":"S1"},{"value":"1,07E+01","module":"C4","scenario":"S2"},{"value":"0,00E+00","module":"D","scenario":"S1"},{"value":"0,00E+00","module":"D","scenario":"S2"},{"value":"6,71E-01","module":"A1A3","scenario":null}]},{"parameter":"EET","unit":"MJ","values":[{"value":"0,00E+00","module":"A1","scenario":null},{"value":"0,00E+00","module":"A2","scenario":null},{"value":"1,48E+00","module":"A3","scenario":null},{"value":"0,00E+00","module":"A4","scenario":null},{"value":"2,99E+00","module":"A5","scenario":null},{"value":"2,86E-03","module":"B2","scenario":null},{"value":"0,00E+00","module":"C1","scenario":null},{"value":"0,00E+00","module":"C2","scenario":null},{"value":"0,00E+00","module":"C3","scenario":null},{"value":"0,00E+00","module":"C4","scenario":"S1"},{"value":"2,37E+01","module":"C4","scenario":"S2"},{"value":"0,00E+00","module":"D","scenario":"S1"},{"value":"0,00E+00","module":"D","scenario":"S2"},{"value":"1,48E+00","module":"A1A3","scenario":null}]}]}