{"product_name":"Flansche und Schweissfittings","epd_id":"EPD-IND-20230122-CBC1-EN","compliance":["DIN EN 15804+A2","ISO 14025"],"producer_name":"INDURA","environmental_impact":[{"parameter":"GWP-total","unit":"kg CO2-eq","values":[{"value":"5,69E+00","module":"A1-A3","scenario":null},{"value":"0,00E+00","module":"C1","scenario":null},{"value":"4,18E-03","module":"C2","scenario":null},{"value":"2,21E-02","module":"C3","scenario":null},{"value":"3,08E-04","module":"C4","scenario":null},{"value":"-1,11E+00","module":"D","scenario":null}]},{"parameter":"GWP-fossil","unit":"kg CO2-eq","values":[{"value":"5,66E+00","module":"A1-A3","scenario":null},{"value":"0,00E+00","module":"C1","scenario":null},{"value":"4,18E-03","module":"C2","scenario":null},{"value":"2,25E-02","module":"C3","scenario":null},{"value":"3,07E-04","module":"C4","scenario":null},{"value":"-1,11E+00","module":"D","scenario":null}]},{"parameter":"GWP-biogenic","unit":"kg CO2-eq","values":[{"value":"2,03E-02","module":"A1-A3","scenario":null},{"value":"0,00E+00","module":"C1","scenario":null},{"value":"3,31E-06","module":"C2","scenario":null},{"value":"-4,64E-04","module":"C3","scenario":null},{"value":"1,61E-07","module":"C4","scenario":null},{"value":"4,36E-03","module":"D","scenario":null}]},{"parameter":"GWP-luluc","unit":"kg CO2-eq","values":[{"value":"1,47E-02","module":"A1-A3","scenario":null},{"value":"0,00E+00","module":"C1","scenario":null},{"value":"2,04E-06","module":"C2","scenario":null},{"value":"2,72E-05","module":"C3","scenario":null},{"value":"1,86E-07","module":"C4","scenario":null},{"value":"-2,06E-04","module":"D","scenario":null}]},{"parameter":"ODP","unit":"kg CFC11-eq","values":[{"value":"9,67E-08","module":"A1-A3","scenario":null},{"value":"0,00E+00","module":"C1","scenario":null},{"value":"9,16E-11","module":"C2","scenario":null},{"value":"3,54E-10","module":"C3","scenario":null},{"value":"8,90E-12","module":"C4","scenario":null},{"value":"-2,40E-08","module":"D","scenario":null}]},{"parameter":"AP","unit":"mol H^(+)-eq","values":[{"value":"3,07E-02","module":"A1-A3","scenario":null},{"value":"0,00E+00","module":"C1","scenario":null},{"value":"1,95E-05","module":"C2","scenario":null},{"value":"2,72E-04","module":"C3","scenario":null},{"value":"2,32E-06","module":"C4","scenario":null},{"value":"-4,65E-03","module":"D","scenario":null}]},{"parameter":"POCP","unit":"kg NMVOC-eq","values":[{"value":"2,88E-02","module":"A1-A3","scenario":null},{"value":"0,00E+00","module":"C1","scenario":null},{"value":"2,89E-05","module":"C2","scenario":null},{"value":"2,01E-04","module":"C3","scenario":null},{"value":"3,32E-06","module":"C4","scenario":null},{"value":"-5,96E-03","module":"D","scenario":null}]},{"parameter":"ADPE","unit":"kg Sb-eq","values":[{"value":"7,06E-05","module":"A1-A3","scenario":null},{"value":"0,00E+00","module":"C1","scenario":null},{"value":"1,33E-08","module":"C2","scenario":null},{"value":"1,59E-06","module":"C3","scenario":null},{"value":"4,33E-10","module":"C4","scenario":null},{"value":"-9,75E-06","module":"D","scenario":null}]},{"parameter":"ADPF","unit":"MJ","values":[{"value":"6,58E+01","module":"A1-A3","scenario":null},{"value":"0,00E+00","module":"C1","scenario":null},{"value":"6,07E-02","module":"C2","scenario":null},{"value":"3,07E-01","module":"C3","scenario":null},{"value":"7,71E-03","module":"C4","scenario":null},{"value":"-1,03E+01","module":"D","scenario":null}]},{"parameter":"WDP","unit":"m^3 world-eq deprived","values":[{"value":"2,14E+00","module":"A1-A3","scenario":null},{"value":"0,00E+00","module":"C1","scenario":null},{"value":"3,08E-04","module":"C2","scenario":null},{"value":"5,46E-03","module":"C3","scenario":null},{"value":"2,40E-05","module":"C4","scenario":null},{"value":"-1,86E-01","module":"D","scenario":null}]},{"parameter":"EP-freshwater","unit":"kg P-eq","values":[{"value":"2,24E-03","module":"A1-A3","scenario":null},{"value":"0,00E+00","module":"C1","scenario":null},{"value":"3,01E-07","module":"C2","scenario":null},{"value":"1,49E-05","module":"C3","scenario":null},{"value":"2,56E-08","module":"C4","scenario":null},{"value":"-5,03E-04","module":"D","scenario":null}]},{"parameter":"EP-marine","unit":"kg N-eq","values":[{"value":"8,12E-03","module":"A1-A3","scenario":null},{"value":"0,00E+00","module":"C1","scenario":null},{"value":"7,75E-06","module":"C2","scenario":null},{"value":"6,07E-05","module":"C3","scenario":null},{"value":"8,90E-07","module":"C4","scenario":null},{"value":"-1,05E-03","module":"D","scenario":null}]},{"parameter":"EP-terrestrial","unit":"mol N-eq","values":[{"value":"7,67E-02","module":"A1-A3","scenario":null},{"value":"0,00E+00","module":"C1","scenario":null},{"value":"8,29E-05","module":"C2","scenario":null},{"value":"6,79E-04","module":"C3","scenario":null},{"value":"9,53E-06","module":"C4","scenario":null},{"value":"-1,13E-02","module":"D","scenario":null}]}],"additional_environmental_impact":[{"parameter":"PM","unit":"Disease incidence","values":[{"value":"4,62E-07","module":"A1-A3","scenario":null},{"value":"0,00E+00","module":"C1","scenario":null},{"value":"4,11E-10","module":"C2","scenario":null},{"value":"3,65E-09","module":"C3","scenario":null},{"value":"5,07E-11","module":"C4","scenario":null},{"value":"-7,65E-08","module":"D","scenario":null}]},{"parameter":"ETP-fw","unit":"CTUe","values":[{"value":"4,14E+01","module":"A1-A3","scenario":null},{"value":"0,00E+00","module":"C1","scenario":null},{"value":"2,95E-02","module":"C2","scenario":null},{"value":"2,37E-01","module":"C3","scenario":null},{"value":"3,58E-03","module":"C4","scenario":null},{"value":"-1,85E+00","module":"D","scenario":null}]},{"parameter":"HTP-c","unit":"CTUh","values":[{"value":"3,08E-08","module":"A1-A3","scenario":null},{"value":"0,00E+00","module":"C1","scenario":null},{"value":"2,33E-12","module":"C2","scenario":null},{"value":"4,19E-11","module":"C3","scenario":null},{"value":"1,38E-13","module":"C4","scenario":null},{"value":"9,95E-09","module":"D","scenario":null}]},{"parameter":"HTP-nc","unit":"CTUh","values":[{"value":"1,16E-07","module":"A1-A3","scenario":null},{"value":"0,00E+00","module":"C1","scenario":null},{"value":"4,71E-11","module":"C2","scenario":null},{"value":"1,75E-09","module":"C3","scenario":null},{"value":"1,65E-12","module":"C4","scenario":null},{"value":"-8,18E-09","module":"D","scenario":null}]},{"parameter":"SQP","unit":"SQP","values":[{"value":"3,19E+01","module":"A1-A3","scenario":null},{"value":"0,00E+00","module":"C1","scenario":null},{"value":"4,53E-02","module":"C2","scenario":null},{"value":"5,87E-01","module":"C3","scenario":null},{"value":"1,52E-02","module":"C4","scenario":null},{"value":"-3,25E+00","module":"D","scenario":null}]}],"resource_use":[{"parameter":"PERE","unit":"MJ","values":[{"value":"5,00E+00","module":"A1-A3","scenario":null},{"value":"0,00E+00","module":"C1","scenario":null},{"value":"9,53E-04","module":"C2","scenario":null},{"value":"5,36E-02","module":"C3","scenario":null},{"value":"6,48E-05","module":"C4","scenario":null},{"value":"-7,15E-01","module":"D","scenario":null}]},{"parameter":"PERM","unit":"MJ","values":[{"value":"2,17E+00","module":"A1-A3","scenario":null},{"value":"0,00E+00","module":"C1","scenario":null},{"value":"0,00E+00","module":"C2","scenario":null},{"value":"0,00E+00","module":"C3","scenario":null},{"value":"0,00E+00","module":"C4","scenario":null},{"value":"0,00E+00","module":"D","scenario":null}]},{"parameter":"PERT","unit":"MJ","values":[{"value":"7,17E+00","module":"A1-A3","scenario":null},{"value":"0,00E+00","module":"C1","scenario":null},{"value":"9,53E-04","module":"C2","scenario":null},{"value":"5,36E-02","module":"C3","scenario":null},{"value":"6,48E-05","module":"C4","scenario":null},{"value":"-7,15E-01","module":"D","scenario":null}]},{"parameter":"PENRE","unit":"MJ","values":[{"value":"6,55E+01","module":"A1-A3","scenario":null},{"value":"0,00E+00","module":"C1","scenario":null},{"value":"6,07E-02","module":"C2","scenario":null},{"value":"3,07E-01","module":"C3","scenario":null},{"value":"7,71E-03","module":"C4","scenario":null},{"value":"-1,03E+01","module":"D","scenario":null}]},{"parameter":"PENRM","unit":"MJ","values":[{"value":"3,28E-01","module":"A1-A3","scenario":null},{"value":"0,00E+00","module":"C1","scenario":null},{"value":"0,00E+00","module":"C2","scenario":null},{"value":"0,00E+00","module":"C3","scenario":null},{"value":"0,00E+00","module":"C4","scenario":null},{"value":"0,00E+00","module":"D","scenario":null}]},{"parameter":"PENRT","unit":"MJ","values":[{"value":"6,58E+01","module":"A1-A3","scenario":null},{"value":"0,00E+00","module":"C1","scenario":null},{"value":"6,07E-02","module":"C2","scenario":null},{"value":"3,07E-01","module":"C3","scenario":null},{"value":"7,71E-03","module":"C4","scenario":null},{"value":"-1,03E+01","module":"D","scenario":null}]},{"parameter":"SM","unit":"kg","values":[{"value":"7,96E-01","module":"A1-A3","scenario":null},{"value":"0,00E+00","module":"C1","scenario":null},{"value":"2,70E-05","module":"C2","scenario":null},{"value":"3,42E-04","module":"C3","scenario":null},{"value":"1,86E-06","module":"C4","scenario":null},{"value":"7,82E-01","module":"D","scenario":null}]},{"parameter":"RSF","unit":"MJ","values":[{"value":"1,75E-02","module":"A1-A3","scenario":null},{"value":"0,00E+00","module":"C1","scenario":null},{"value":"3,34E-07","module":"C2","scenario":null},{"value":"1,72E-05","module":"C3","scenario":null},{"value":"3,99E-08","module":"C4","scenario":null},{"value":"-8,44E-05","module":"D","scenario":null}]},{"parameter":"NRSF","unit":"MJ","values":[{"value":"0,00E+00","module":"A1-A3","scenario":null},{"value":"0,00E+00","module":"C1","scenario":null},{"value":"0,00E+00","module":"C2","scenario":null},{"value":"0,00E+00","module":"C3","scenario":null},{"value":"0,00E+00","module":"C4","scenario":null},{"value":"0,00E+00","module":"D","scenario":null}]},{"parameter":"FW","unit":"m^3","values":[{"value":"2,32E-02","module":"A1-A3","scenario":null},{"value":"0,00E+00","module":"C1","scenario":null},{"value":"7,73E-06","module":"C2","scenario":null},{"value":"1,56E-04","module":"C3","scenario":null},{"value":"7,97E-06","module":"C4","scenario":null},{"value":"-2,01E-03","module":"D","scenario":null}]}],"end_of_life_waste":[{"parameter":"HWD","unit":"kg","values":[{"value":"6,23E-01","module":"A1-A3","scenario":null},{"value":"0,00E+00","module":"C1","scenario":null},{"value":"4,08E-05","module":"C2","scenario":null},{"value":"8,24E-04","module":"C3","scenario":null},{"value":"3,70E-06","module":"C4","scenario":null},{"value":"-1,64E-01","module":"D","scenario":null}]},{"parameter":"NHWD","unit":"kg","values":[{"value":"8,04E+00","module":"A1-A3","scenario":null},{"value":"0,00E+00","module":"C1","scenario":null},{"value":"1,27E-03","module":"C2","scenario":null},{"value":"5,85E-02","module":"C3","scenario":null},{"value":"1,11E-04","module":"C4","scenario":null},{"value":"-1,98E+00","module":"D","scenario":null}]},{"parameter":"RWD","unit":"kg","values":[{"value":"1,77E-05","module":"A1-A3","scenario":null},{"value":"0,00E+00","module":"C1","scenario":null},{"value":"4,97E-09","module":"C2","scenario":null},{"value":"1,66E-07","module":"C3","scenario":null},{"value":"3,24E-10","module":"C4","scenario":null},{"value":"2,49E-06","module":"D","scenario":null}]}],"end_of_life_flow":[{"parameter":"CRU","unit":"kg","values":[{"value":"0,00E+00","module":"A1-A3","scenario":null},{"value":"0,00E+00","module":"C1","scenario":null},{"value":"0,00E+00","module":"C2","scenario":null},{"value":"0,00E+00","module":"C3","scenario":null},{"value":"0,00E+00","module":"C4","scenario":null},{"value":"0,00E+00","module":"D","scenario":null}]},{"parameter":"MFR","unit":"kg","values":[{"value":"5,14E-01","module":"A1-A3","scenario":null},{"value":"0,00E+00","module":"C1","scenario":null},{"value":"4,57E-07","module":"C2","scenario":null},{"value":"1,00E+00","module":"C3","scenario":null},{"value":"3,46E-08","module":"C4","scenario":null},{"value":"-6,79E-05","module":"D","scenario":null}]},{"parameter":"MER","unit":"kg","values":[{"value":"5,56E-05","module":"A1-A3","scenario":null},{"value":"0,00E+00","module":"C1","scenario":null},{"value":"2,82E-09","module":"C2","scenario":null},{"value":"4,63E-08","module":"C3","scenario":null},{"value":"1,24E-10","module":"C4","scenario":null},{"value":"-5,95E-06","module":"D","scenario":null}]},{"parameter":"EEE","unit":"MJ","values":[{"value":"2,13E-02","module":"A1-A3","scenario":null},{"value":"0,00E+00","module":"C1","scenario":null},{"value":"1,00E-05","module":"C2","scenario":null},{"value":"3,75E-04","module":"C3","scenario":null},{"value":"4,24E-07","module":"C4","scenario":null},{"value":"1,11E-02","module":"D","scenario":null}]},{"parameter":"EET","unit":"MJ","values":[{"value":"2,64E-02","module":"A1-A3","scenario":null},{"value":"0,00E+00","module":"C1","scenario":null},{"value":"2,37E-05","module":"C2","scenario":null},{"value":"5,76E-05","module":"C3","scenario":null},{"value":"2,64E-07","module":"C4","scenario":null},{"value":"-9,60E-03","module":"D","scenario":null}]}]}