{"product_name":"Stiferite Isocanale Ai6 durchschnittlich dicke Platte","epd_id":"EPD-STF-20220339-CBC2-EN","compliance":["DIN EN 15804+A2","ISO 14025"],"producer_name":"Stiferite","environmental_impact":[{"parameter":"GWP-total","unit":"kg CO2-eq","values":[{"value":"3,87E+00","module":"A1-A3","scenario":null},{"value":"5,74E-01","module":"A4","scenario":null},{"value":"2,28E-02","module":"C1","scenario":null},{"value":"6,05E-03","module":"C2","scenario":null},{"value":"1,88E+00","module":"C3","scenario":"S1"},{"value":"0,00E+00","module":"C3","scenario":"S2"},{"value":"0,00E+00","module":"C4","scenario":"S0"},{"value":"1,51E-02","module":"C4","scenario":"S2"},{"value":"-8,88E-01","module":"D","scenario":"S1"},{"value":"0,00E+00","module":"D","scenario":"S2"}]},{"parameter":"GWP-fossil","unit":"kg CO2-eq","values":[{"value":"4,19E+00","module":"A1-A3","scenario":null},{"value":"5,71E-01","module":"A4","scenario":null},{"value":"2,28E-02","module":"C1","scenario":null},{"value":"5,99E-03","module":"C2","scenario":null},{"value":"1,88E+00","module":"C3","scenario":"S1"},{"value":"0,00E+00","module":"C3","scenario":"S2"},{"value":"0,00E+00","module":"C4","scenario":"S0"},{"value":"1,50E-02","module":"C4","scenario":"S2"},{"value":"-8,88E-01","module":"D","scenario":"S1"},{"value":"0,00E+00","module":"D","scenario":"S2"}]},{"parameter":"GWP-biogenic","unit":"kg CO2-eq","values":[{"value":"-3,20E-01","module":"A1-A3","scenario":null},{"value":"1,06E-03","module":"A4","scenario":null},{"value":"1,35E-05","module":"C1","scenario":null},{"value":"1,94E-05","module":"C2","scenario":null},{"value":"1,52E-04","module":"C3","scenario":"S1"},{"value":"0,00E+00","module":"C3","scenario":"S2"},{"value":"0,00E+00","module":"C4","scenario":"S0"},{"value":"4,66E-05","module":"C4","scenario":"S2"},{"value":"-7,97E-04","module":"D","scenario":"S1"},{"value":"0,00E+00","module":"D","scenario":"S2"}]},{"parameter":"GWP-luluc","unit":"kg CO2-eq","values":[{"value":"1,97E-03","module":"A1-A3","scenario":null},{"value":"1,24E-03","module":"A4","scenario":null},{"value":"1,48E-06","module":"C1","scenario":null},{"value":"4,03E-05","module":"C2","scenario":null},{"value":"1,09E-05","module":"C3","scenario":"S1"},{"value":"0,00E+00","module":"C3","scenario":"S2"},{"value":"0,00E+00","module":"C4","scenario":"S0"},{"value":"2,74E-05","module":"C4","scenario":"S2"},{"value":"-4,81E-05","module":"D","scenario":"S1"},{"value":"0,00E+00","module":"D","scenario":"S2"}]},{"parameter":"ODP","unit":"kg CFC11-eq","values":[{"value":"6,16E-12","module":"A1-A3","scenario":null},{"value":"4,03E-14","module":"A4","scenario":null},{"value":"2,25E-13","module":"C1","scenario":null},{"value":"5,87E-16","module":"C2","scenario":null},{"value":"2,25E-13","module":"C3","scenario":"S1"},{"value":"0,00E+00","module":"C3","scenario":"S2"},{"value":"0,00E+00","module":"C4","scenario":"S0"},{"value":"3,51E-14","module":"C4","scenario":"S2"},{"value":"-6,53E-12","module":"D","scenario":"S1"},{"value":"0,00E+00","module":"D","scenario":"S2"}]},{"parameter":"AP","unit":"mol H^(+)-eq","values":[{"value":"1,09E-02","module":"A1-A3","scenario":null},{"value":"1,53E-02","module":"A4","scenario":null},{"value":"3,35E-05","module":"C1","scenario":null},{"value":"2,00E-05","module":"C2","scenario":null},{"value":"1,14E-03","module":"C3","scenario":"S1"},{"value":"0,00E+00","module":"C3","scenario":"S2"},{"value":"0,00E+00","module":"C4","scenario":"S0"},{"value":"1,06E-04","module":"C4","scenario":"S2"},{"value":"-1,10E-03","module":"D","scenario":"S1"},{"value":"0,00E+00","module":"D","scenario":"S2"}]},{"parameter":"POCP","unit":"kg NMVOC-eq","values":[{"value":"9,86E-03","module":"A1-A3","scenario":null},{"value":"1,11E-02","module":"A4","scenario":null},{"value":"2,59E-05","module":"C1","scenario":null},{"value":"1,79E-05","module":"C2","scenario":null},{"value":"1,41E-03","module":"C3","scenario":"S1"},{"value":"0,00E+00","module":"C3","scenario":"S2"},{"value":"0,00E+00","module":"C4","scenario":"S0"},{"value":"8,20E-05","module":"C4","scenario":"S2"},{"value":"-9,11E-04","module":"D","scenario":"S1"},{"value":"0,00E+00","module":"D","scenario":"S2"}]},{"parameter":"ADPE","unit":"kg Sb-eq","values":[{"value":"8,94E-07","module":"A1-A3","scenario":null},{"value":"3,27E-08","module":"A4","scenario":null},{"value":"2,71E-09","module":"C1","scenario":null},{"value":"6,02E-10","module":"C2","scenario":null},{"value":"5,56E-09","module":"C3","scenario":"S1"},{"value":"0,00E+00","module":"C3","scenario":"S2"},{"value":"0,00E+00","module":"C4","scenario":"S0"},{"value":"1,53E-09","module":"C4","scenario":"S2"},{"value":"-8,92E-08","module":"D","scenario":"S1"},{"value":"0,00E+00","module":"D","scenario":"S2"}]},{"parameter":"ADPF","unit":"MJ","values":[{"value":"8,25E+01","module":"A1-A3","scenario":null},{"value":"7,11E+00","module":"A4","scenario":null},{"value":"4,84E-01","module":"C1","scenario":null},{"value":"7,85E-02","module":"C2","scenario":null},{"value":"7,62E-01","module":"C3","scenario":"S1"},{"value":"0,00E+00","module":"C3","scenario":"S2"},{"value":"0,00E+00","module":"C4","scenario":"S0"},{"value":"1,97E-01","module":"C4","scenario":"S2"},{"value":"-1,76E+01","module":"D","scenario":"S1"},{"value":"0,00E+00","module":"D","scenario":"S2"}]},{"parameter":"WDP","unit":"m^3 world-eq deprived","values":[{"value":"7,51E-01","module":"A1-A3","scenario":null},{"value":"2,75E-03","module":"A4","scenario":null},{"value":"1,70E-03","module":"C1","scenario":null},{"value":"6,69E-05","module":"C2","scenario":null},{"value":"2,02E-01","module":"C3","scenario":"S1"},{"value":"0,00E+00","module":"C3","scenario":"S2"},{"value":"0,00E+00","module":"C4","scenario":"S0"},{"value":"1,62E-03","module":"C4","scenario":"S2"},{"value":"-4,99E-02","module":"D","scenario":"S1"},{"value":"0,00E+00","module":"D","scenario":"S2"}]},{"parameter":"EP-freshwater","unit":"kg P-eq","values":[{"value":"1,08E-05","module":"A1-A3","scenario":null},{"value":"7,42E-07","module":"A4","scenario":null},{"value":"1,02E-08","module":"C1","scenario":null},{"value":"2,14E-08","module":"C2","scenario":null},{"value":"8,43E-08","module":"C3","scenario":"S1"},{"value":"0,00E+00","module":"C3","scenario":"S2"},{"value":"0,00E+00","module":"C4","scenario":"S0"},{"value":"6,17E-08","module":"C4","scenario":"S2"},{"value":"-3,10E-07","module":"D","scenario":"S1"},{"value":"0,00E+00","module":"D","scenario":"S2"}]},{"parameter":"EP-marine","unit":"kg N-eq","values":[{"value":"2,27E-03","module":"A1-A3","scenario":null},{"value":"4,06E-03","module":"A4","scenario":null},{"value":"9,16E-06","module":"C1","scenario":null},{"value":"9,13E-06","module":"C2","scenario":null},{"value":"5,47E-04","module":"C3","scenario":"S1"},{"value":"0,00E+00","module":"C3","scenario":"S2"},{"value":"0,00E+00","module":"C4","scenario":"S0"},{"value":"2,70E-05","module":"C4","scenario":"S2"},{"value":"-3,20E-04","module":"D","scenario":"S1"},{"value":"0,00E+00","module":"D","scenario":"S2"}]},{"parameter":"EP-terrestrial","unit":"mol N-eq","values":[{"value":"2,37E-02","module":"A1-A3","scenario":null},{"value":"4,46E-02","module":"A4","scenario":null},{"value":"9,79E-05","module":"C1","scenario":null},{"value":"1,02E-04","module":"C2","scenario":null},{"value":"6,28E-03","module":"C3","scenario":"S1"},{"value":"0,00E+00","module":"C3","scenario":"S2"},{"value":"0,00E+00","module":"C4","scenario":"S0"},{"value":"2,97E-04","module":"C4","scenario":"S2"},{"value":"-3,44E-03","module":"D","scenario":"S1"},{"value":"0,00E+00","module":"D","scenario":"S2"}]}],"additional_environmental_impact":[{"parameter":"PM","unit":"Disease incidence","values":[{"value":"1,05E-07","module":"A1-A3","scenario":null},{"value":"2,49E-07","module":"A4","scenario":null},{"value":"2,99E-10","module":"C1","scenario":null},{"value":"1,14E-10","module":"C2","scenario":null},{"value":"3,80E-09","module":"C3","scenario":"S1"},{"value":"0,00E+00","module":"C3","scenario":"S2"},{"value":"0,00E+00","module":"C4","scenario":"S0"},{"value":"1,30E-09","module":"C4","scenario":"S2"},{"value":"-9,72E-09","module":"D","scenario":"S1"},{"value":"0,00E+00","module":"D","scenario":"S2"}]},{"parameter":"ETP-fw","unit":"CTUe","values":[{"value":"3,24E+01","module":"A1-A3","scenario":null},{"value":"4,97E+00","module":"A4","scenario":null},{"value":"1,48E-01","module":"C1","scenario":null},{"value":"5,56E-02","module":"C2","scenario":null},{"value":"2,67E-01","module":"C3","scenario":"S1"},{"value":"0,00E+00","module":"C3","scenario":"S2"},{"value":"0,00E+00","module":"C4","scenario":"S0"},{"value":"3,54E+00","module":"C4","scenario":"S2"},{"value":"-4,32E+00","module":"D","scenario":"S1"},{"value":"0,00E+00","module":"D","scenario":"S2"}]},{"parameter":"HTP-c","unit":"CTUh","values":[{"value":"2,57E-09","module":"A1-A3","scenario":null},{"value":"9,57E-11","module":"A4","scenario":null},{"value":"2,73E-12","module":"C1","scenario":null},{"value":"1,15E-12","module":"C2","scenario":null},{"value":"1,60E-11","module":"C3","scenario":"S1"},{"value":"0,00E+00","module":"C3","scenario":"S2"},{"value":"0,00E+00","module":"C4","scenario":"S0"},{"value":"1,67E-11","module":"C4","scenario":"S2"},{"value":"-1,07E-10","module":"D","scenario":"S1"},{"value":"0,00E+00","module":"D","scenario":"S2"}]},{"parameter":"HTP-nc","unit":"CTUh","values":[{"value":"1,81E-07","module":"A1-A3","scenario":null},{"value":"5,00E-09","module":"A4","scenario":null},{"value":"1,39E-10","module":"C1","scenario":null},{"value":"7,03E-11","module":"C2","scenario":null},{"value":"6,98E-10","module":"C3","scenario":"S1"},{"value":"0,00E+00","module":"C3","scenario":"S2"},{"value":"0,00E+00","module":"C4","scenario":"S0"},{"value":"1,85E-09","module":"C4","scenario":"S2"},{"value":"-5,17E-09","module":"D","scenario":"S1"},{"value":"0,00E+00","module":"D","scenario":"S2"}]},{"parameter":"SQP","unit":"SQP","values":[{"value":"9,92E+00","module":"A1-A3","scenario":null},{"value":"1,03E+00","module":"A4","scenario":null},{"value":"4,44E-02","module":"C1","scenario":null},{"value":"3,32E-02","module":"C2","scenario":null},{"value":"1,39E-01","module":"C3","scenario":"S1"},{"value":"0,00E+00","module":"C3","scenario":"S2"},{"value":"0,00E+00","module":"C4","scenario":"S0"},{"value":"4,06E-02","module":"C4","scenario":"S2"},{"value":"-1,29E+00","module":"D","scenario":"S1"},{"value":"0,00E+00","module":"D","scenario":"S2"}]}],"resource_use":[{"parameter":"PERE","unit":"MJ","values":[{"value":"9,22E+00","module":"A1-A3","scenario":null},{"value":"1,85E-01","module":"A4","scenario":null},{"value":"6,99E-02","module":"C1","scenario":null},{"value":"5,44E-03","module":"C2","scenario":null},{"value":"1,22E-01","module":"C3","scenario":"S1"},{"value":"0,00E+00","module":"C3","scenario":"S2"},{"value":"0,00E+00","module":"C4","scenario":"S0"},{"value":"2,94E-02","module":"C4","scenario":"S2"},{"value":"-2,04E+00","module":"D","scenario":"S1"},{"value":"0,00E+00","module":"D","scenario":"S2"}]},{"parameter":"PERM","unit":"MJ","values":[{"value":"2,77E+00","module":"A1-A3","scenario":null},{"value":null,"module":"A4","scenario":null},{"value":null,"module":"C1","scenario":null},{"value":null,"module":"C2","scenario":null},{"value":null,"module":"C3","scenario":"S1"},{"value":"0,00E+00","module":"C3","scenario":"S2"},{"value":"0,00E+00","module":"C4","scenario":"S0"},{"value":null,"module":"C4","scenario":"S2"},{"value":null,"module":"D","scenario":"S1"},{"value":"0,00E+00","module":"D","scenario":"S2"}]},{"parameter":"PERT","unit":"MJ","values":[{"value":"1,20E+01","module":"A1-A3","scenario":null},{"value":"1,85E-01","module":"A4","scenario":null},{"value":"6,99E-02","module":"C1","scenario":null},{"value":"5,44E-03","module":"C2","scenario":null},{"value":"1,22E-01","module":"C3","scenario":"S1"},{"value":"0,00E+00","module":"C3","scenario":"S2"},{"value":"0,00E+00","module":"C4","scenario":"S0"},{"value":"2,94E-02","module":"C4","scenario":"S2"},{"value":"-2,04E+00","module":"D","scenario":"S1"},{"value":"0,00E+00","module":"D","scenario":"S2"}]},{"parameter":"PENRE","unit":"MJ","values":[{"value":"5,87E+01","module":"A1-A3","scenario":null},{"value":"7,13E+00","module":"A4","scenario":null},{"value":"4,84E-01","module":"C1","scenario":null},{"value":"7,88E-02","module":"C2","scenario":null},{"value":"2,36E+01","module":"C3","scenario":"S1"},{"value":"0,00E+00","module":"C3","scenario":"S2"},{"value":"0,00E+00","module":"C4","scenario":"S0"},{"value":"2,31E+01","module":"C4","scenario":"S2"},{"value":"-1,76E+01","module":"D","scenario":"S1"},{"value":"0,00E+00","module":"D","scenario":"S2"}]},{"parameter":"PENRM","unit":"MJ","values":[{"value":"2,39E+01","module":"A1-A3","scenario":null},{"value":null,"module":"A4","scenario":null},{"value":null,"module":"C1","scenario":null},{"value":null,"module":"C2","scenario":null},{"value":"-2,29E+01","module":"C3","scenario":"S1"},{"value":"0,00E+00","module":"C3","scenario":"S2"},{"value":"0,00E+00","module":"C4","scenario":"S0"},{"value":"-2,29E+01","module":"C4","scenario":"S2"},{"value":null,"module":"D","scenario":"S1"},{"value":"0,00E+00","module":"D","scenario":"S2"}]},{"parameter":"PENRT","unit":"MJ","values":[{"value":"8,26E+01","module":"A1-A3","scenario":null},{"value":"7,13E+00","module":"A4","scenario":null},{"value":"4,84E-01","module":"C1","scenario":null},{"value":"7,88E-02","module":"C2","scenario":null},{"value":"7,62E-01","module":"C3","scenario":"S1"},{"value":"0,00E+00","module":"C3","scenario":"S2"},{"value":"0,00E+00","module":"C4","scenario":"S0"},{"value":"1,97E-01","module":"C4","scenario":"S2"},{"value":"-1,76E+01","module":"D","scenario":"S1"},{"value":"0,00E+00","module":"D","scenario":"S2"}]},{"parameter":"SM","unit":"kg","values":[{"value":"2,88E-01","module":"A1-A3","scenario":null},{"value":null,"module":"A4","scenario":null},{"value":null,"module":"C1","scenario":null},{"value":null,"module":"C2","scenario":null},{"value":null,"module":"C3","scenario":"S1"},{"value":"0,00E+00","module":"C3","scenario":"S2"},{"value":"0,00E+00","module":"C4","scenario":"S0"},{"value":null,"module":"C4","scenario":"S2"},{"value":null,"module":"D","scenario":"S1"},{"value":"0,00E+00","module":"D","scenario":"S2"}]},{"parameter":"RSF","unit":"MJ","values":[{"value":null,"module":"A1-A3","scenario":null},{"value":null,"module":"A4","scenario":null},{"value":null,"module":"C1","scenario":null},{"value":null,"module":"C2","scenario":null},{"value":null,"module":"C3","scenario":"S1"},{"value":"0,00E+00","module":"C3","scenario":"S2"},{"value":"0,00E+00","module":"C4","scenario":"S0"},{"value":null,"module":"C4","scenario":"S2"},{"value":null,"module":"D","scenario":"S1"},{"value":"0,00E+00","module":"D","scenario":"S2"}]},{"parameter":"NRSF","unit":"MJ","values":[{"value":null,"module":"A1-A3","scenario":null},{"value":null,"module":"A4","scenario":null},{"value":null,"module":"C1","scenario":null},{"value":null,"module":"C2","scenario":null},{"value":null,"module":"C3","scenario":"S1"},{"value":"0,00E+00","module":"C3","scenario":"S2"},{"value":"0,00E+00","module":"C4","scenario":"S0"},{"value":null,"module":"C4","scenario":"S2"},{"value":null,"module":"D","scenario":"S1"},{"value":"0,00E+00","module":"D","scenario":"S2"}]},{"parameter":"FW","unit":"m^3","values":[{"value":"3,72E-02","module":"A1-A3","scenario":null},{"value":"2,21E-04","module":"A4","scenario":null},{"value":"1,06E-04","module":"C1","scenario":null},{"value":"6,28E-06","module":"C2","scenario":null},{"value":"4,77E-03","module":"C3","scenario":"S1"},{"value":"0,00E+00","module":"C3","scenario":"S2"},{"value":"0,00E+00","module":"C4","scenario":"S0"},{"value":"4,94E-05","module":"C4","scenario":"S2"},{"value":"-3,09E-03","module":"D","scenario":"S1"},{"value":"0,00E+00","module":"D","scenario":"S2"}]}],"end_of_life_waste":[{"parameter":"HWD","unit":"kg","values":[{"value":"1,79E-08","module":"A1-A3","scenario":null},{"value":"3,19E-11","module":"A4","scenario":null},{"value":"3,46E-11","module":"C1","scenario":null},{"value":"4,17E-13","module":"C2","scenario":null},{"value":"9,39E-11","module":"C3","scenario":"S1"},{"value":"0,00E+00","module":"C3","scenario":"S2"},{"value":"0,00E+00","module":"C4","scenario":"S0"},{"value":"1,04E-11","module":"C4","scenario":"S2"},{"value":"-1,67E-09","module":"D","scenario":"S1"},{"value":"0,00E+00","module":"D","scenario":"S2"}]},{"parameter":"NHWD","unit":"kg","values":[{"value":"4,70E-01","module":"A1-A3","scenario":null},{"value":"8,37E-04","module":"A4","scenario":null},{"value":"1,03E-04","module":"C1","scenario":null},{"value":"1,28E-05","module":"C2","scenario":null},{"value":"7,78E-02","module":"C3","scenario":"S1"},{"value":"0,00E+00","module":"C3","scenario":"S2"},{"value":"0,00E+00","module":"C4","scenario":"S0"},{"value":"9,97E-01","module":"C4","scenario":"S2"},{"value":"-3,92E-03","module":"D","scenario":"S1"},{"value":"0,00E+00","module":"D","scenario":"S2"}]},{"parameter":"RWD","unit":"kg","values":[{"value":"1,91E-03","module":"A1-A3","scenario":null},{"value":"9,85E-06","module":"A4","scenario":null},{"value":"8,04E-05","module":"C1","scenario":null},{"value":"1,46E-07","module":"C2","scenario":null},{"value":"4,37E-05","module":"C3","scenario":"S1"},{"value":"0,00E+00","module":"C3","scenario":"S2"},{"value":"0,00E+00","module":"C4","scenario":"S0"},{"value":"2,20E-06","module":"C4","scenario":"S2"},{"value":"-2,33E-03","module":"D","scenario":"S1"},{"value":"0,00E+00","module":"D","scenario":"S2"}]}],"end_of_life_flow":[{"parameter":"CRU","unit":"kg","values":[{"value":null,"module":"A1-A3","scenario":null},{"value":null,"module":"A4","scenario":null},{"value":null,"module":"C1","scenario":null},{"value":null,"module":"C2","scenario":null},{"value":null,"module":"C3","scenario":"S1"},{"value":"0,00E+00","module":"C3","scenario":"S2"},{"value":"0,00E+00","module":"C4","scenario":"S0"},{"value":null,"module":"C4","scenario":"S2"},{"value":null,"module":"D","scenario":"S1"},{"value":"0,00E+00","module":"D","scenario":"S2"}]},{"parameter":"MFR","unit":"kg","values":[{"value":null,"module":"A1-A3","scenario":null},{"value":null,"module":"A4","scenario":null},{"value":null,"module":"C1","scenario":null},{"value":null,"module":"C2","scenario":null},{"value":null,"module":"C3","scenario":"S1"},{"value":"0,00E+00","module":"C3","scenario":"S2"},{"value":"0,00E+00","module":"C4","scenario":"S0"},{"value":null,"module":"C4","scenario":"S2"},{"value":null,"module":"D","scenario":"S1"},{"value":"0,00E+00","module":"D","scenario":"S2"}]},{"parameter":"MER","unit":"kg","values":[{"value":null,"module":"A1-A3","scenario":null},{"value":null,"module":"A4","scenario":null},{"value":null,"module":"C1","scenario":null},{"value":null,"module":"C2","scenario":null},{"value":null,"module":"C3","scenario":"S1"},{"value":"0,00E+00","module":"C3","scenario":"S2"},{"value":"0,00E+00","module":"C4","scenario":"S0"},{"value":null,"module":"C4","scenario":"S2"},{"value":null,"module":"D","scenario":"S1"},{"value":"0,00E+00","module":"D","scenario":"S2"}]},{"parameter":"EEE","unit":"MJ","values":[{"value":null,"module":"A1-A3","scenario":null},{"value":null,"module":"A4","scenario":null},{"value":null,"module":"C1","scenario":null},{"value":null,"module":"C2","scenario":null},{"value":"5,76E+00","module":"C3","scenario":"S1"},{"value":"0,00E+00","module":"C3","scenario":"S2"},{"value":"0,00E+00","module":"C4","scenario":"S0"},{"value":null,"module":"C4","scenario":"S2"},{"value":null,"module":"D","scenario":"S1"},{"value":"0,00E+00","module":"D","scenario":"S2"}]},{"parameter":"EET","unit":"MJ","values":[{"value":null,"module":"A1-A3","scenario":null},{"value":null,"module":"A4","scenario":null},{"value":null,"module":"C1","scenario":null},{"value":null,"module":"C2","scenario":null},{"value":"3,24E+00","module":"C3","scenario":"S1"},{"value":"0,00E+00","module":"C3","scenario":"S2"},{"value":"0,00E+00","module":"C4","scenario":"S0"},{"value":null,"module":"C4","scenario":"S2"},{"value":null,"module":"D","scenario":"S1"},{"value":"0,00E+00","module":"D","scenario":"S2"}]}]}