{"product_name":"Optisches Drehkreuz SU5000","epd_id":"EPD-DOR-20220340-CBA2-EN","compliance":["DIN EN 15804+A2","ISO 14025"],"producer_name":"dormakaba International Holding GmbH","environmental_impact":[{"parameter":"GWP-total","unit":"kg CO2-eq","values":[{"value":"8,21E+02","module":"A1-A3","scenario":null},{"value":"1,46E+00","module":"A4","scenario":null},{"value":"2,63E+00","module":"A5","scenario":null},{"value":"2,06E+03","module":"B6","scenario":null},{"value":"0,00E+00","module":"C1","scenario":null},{"value":"7,15E-01","module":"C2","scenario":null},{"value":"1,74E+02","module":"C3","scenario":null},{"value":"8,00E-02","module":"C4","scenario":null},{"value":"-4,36E+02","module":"D","scenario":null}]},{"parameter":"GWP-fossil","unit":"kg CO2-eq","values":[{"value":"8,20E+02","module":"A1-A3","scenario":null},{"value":"1,39E+00","module":"A4","scenario":null},{"value":"1,04E+00","module":"A5","scenario":null},{"value":"2,06E+03","module":"B6","scenario":null},{"value":"0,00E+00","module":"C1","scenario":null},{"value":"6,83E-01","module":"C2","scenario":null},{"value":"1,74E+02","module":"C3","scenario":null},{"value":"8,00E-02","module":"C4","scenario":null},{"value":"-4,36E+02","module":"D","scenario":null}]},{"parameter":"GWP-biogenic","unit":"kg CO2-eq","values":[{"value":"-4,19E-01","module":"A1-A3","scenario":null},{"value":"6,40E-02","module":"A4","scenario":null},{"value":"1,59E+00","module":"A5","scenario":null},{"value":"4,45E-01","module":"B6","scenario":null},{"value":"0,00E+00","module":"C1","scenario":null},{"value":"3,20E-02","module":"C2","scenario":null},{"value":"9,00E-03","module":"C3","scenario":null},{"value":"2,73E-04","module":"C4","scenario":null},{"value":"8,94E-01","module":"D","scenario":null}]},{"parameter":"GWP-luluc","unit":"kg CO2-eq","values":[{"value":"8,94E-01","module":"A1-A3","scenario":null},{"value":"3,31E-05","module":"A4","scenario":null},{"value":"8,34E-05","module":"A5","scenario":null},{"value":"6,21E-01","module":"B6","scenario":null},{"value":"0,00E+00","module":"C1","scenario":null},{"value":"1,63E-05","module":"C2","scenario":null},{"value":"1,00E-02","module":"C3","scenario":null},{"value":"2,30E-04","module":"C4","scenario":null},{"value":"-5,87E-01","module":"D","scenario":null}]},{"parameter":"ODP","unit":"kg CFC11-eq","values":[{"value":"1,92E-09","module":"A1-A3","scenario":null},{"value":"1,47E-16","module":"A4","scenario":null},{"value":"7,98E-16","module":"A5","scenario":null},{"value":"7,25E-12","module":"B6","scenario":null},{"value":"0,00E+00","module":"C1","scenario":null},{"value":"7,21E-17","module":"C2","scenario":null},{"value":"8,79E-14","module":"C3","scenario":null},{"value":"2,96E-16","module":"C4","scenario":null},{"value":"-4,98E-10","module":"D","scenario":null}]},{"parameter":"AP","unit":"mol H^(+)-eq","values":[{"value":"3,81E+00","module":"A1-A3","scenario":null},{"value":"1,00E-03","module":"A4","scenario":null},{"value":"6,36E-04","module":"A5","scenario":null},{"value":"3,33E+00","module":"B6","scenario":null},{"value":"0,00E+00","module":"C1","scenario":null},{"value":"6,84E-04","module":"C2","scenario":null},{"value":"3,10E-02","module":"C3","scenario":null},{"value":"5,73E-04","module":"C4","scenario":null},{"value":"-1,72E+00","module":"D","scenario":null}]},{"parameter":"POCP","unit":"kg NMVOC-eq","values":[{"value":"2,59E+00","module":"A1-A3","scenario":null},{"value":"1,00E-03","module":"A4","scenario":null},{"value":"5,49E-04","module":"A5","scenario":null},{"value":"2,04E+00","module":"B6","scenario":null},{"value":"0,00E+00","module":"C1","scenario":null},{"value":"6,15E-04","module":"C2","scenario":null},{"value":"1,90E-02","module":"C3","scenario":null},{"value":"4,47E-04","module":"C4","scenario":null},{"value":"-8,11E-01","module":"D","scenario":null}]},{"parameter":"ADPE","unit":"kg Sb-eq","values":[{"value":"4,35E-02","module":"A1-A3","scenario":null},{"value":"4,17E-08","module":"A4","scenario":null},{"value":"1,16E-08","module":"A5","scenario":null},{"value":"4,09E-04","module":"B6","scenario":null},{"value":"0,00E+00","module":"C1","scenario":null},{"value":"2,05E-08","module":"C2","scenario":null},{"value":"1,20E-06","module":"C3","scenario":null},{"value":"7,18E-09","module":"C4","scenario":null},{"value":"-1,90E-02","module":"D","scenario":null}]},{"parameter":"ADPF","unit":"MJ","values":[{"value":"1,35E+04","module":"A1-A3","scenario":null},{"value":"1,97E+01","module":"A4","scenario":null},{"value":"9,79E-01","module":"A5","scenario":null},{"value":"3,33E+04","module":"B6","scenario":null},{"value":"0,00E+00","module":"C1","scenario":null},{"value":"9,69E+00","module":"C2","scenario":null},{"value":"8,08E+01","module":"C3","scenario":null},{"value":"1,05E+00","module":"C4","scenario":null},{"value":"-5,80E+03","module":"D","scenario":null}]},{"parameter":"WDP","unit":"m^3 world-eq deprived","values":[{"value":"1,71E+02","module":"A1-A3","scenario":null},{"value":"3,00E-03","module":"A4","scenario":null},{"value":"3,05E-01","module":"A5","scenario":null},{"value":"3,98E+02","module":"B6","scenario":null},{"value":"0,00E+00","module":"C1","scenario":null},{"value":"1,00E-03","module":"C2","scenario":null},{"value":"1,78E+01","module":"C3","scenario":null},{"value":"8,00E-03","module":"C4","scenario":null},{"value":"-1,22E+02","module":"D","scenario":null}]},{"parameter":"EP-freshwater","unit":"kg P-eq","values":[{"value":"1,07E-03","module":"A1-A3","scenario":null},{"value":"2,98E-07","module":"A4","scenario":null},{"value":"1,38E-07","module":"A5","scenario":null},{"value":"1,00E-03","module":"B6","scenario":null},{"value":"0,00E+00","module":"C1","scenario":null},{"value":"1,46E-07","module":"C2","scenario":null},{"value":"1,40E-05","module":"C3","scenario":null},{"value":"1,37E-07","module":"C4","scenario":null},{"value":"-3,92E-04","module":"D","scenario":null}]},{"parameter":"EP-marine","unit":"kg N-eq","values":[{"value":"5,38E-01","module":"A1-A3","scenario":null},{"value":"4,43E-04","module":"A4","scenario":null},{"value":"2,05E-04","module":"A5","scenario":null},{"value":"7,13E-01","module":"B6","scenario":null},{"value":"0,00E+00","module":"C1","scenario":null},{"value":"2,18E-04","module":"C2","scenario":null},{"value":"7,00E-03","module":"C3","scenario":null},{"value":"1,48E-04","module":"C4","scenario":null},{"value":"-2,69E-01","module":"D","scenario":null}]},{"parameter":"EP-terrestrial","unit":"mol N-eq","values":[{"value":"5,86E+00","module":"A1-A3","scenario":null},{"value":"5,00E-03","module":"A4","scenario":null},{"value":"3,00E-03","module":"A5","scenario":null},{"value":"7,65E+00","module":"B6","scenario":null},{"value":"0,00E+00","module":"C1","scenario":null},{"value":"2,00E-03","module":"C2","scenario":null},{"value":"1,41E-01","module":"C3","scenario":null},{"value":"2,00E-03","module":"C4","scenario":null},{"value":"-2,92E+00","module":"D","scenario":null}]}],"additional_environmental_impact":[{"parameter":"PM","unit":"Disease incidence","values":[{"value":"5,35E-05","module":"A1-A3","scenario":null},{"value":"7,32E-09","module":"A4","scenario":null},{"value":"4,80E-09","module":"A5","scenario":null},{"value":"2,98E-05","module":"B6","scenario":null},{"value":"0,00E+00","module":"C1","scenario":null},{"value":"3,59E-09","module":"C2","scenario":null},{"value":"3,96E-07","module":"C3","scenario":null},{"value":"7,10E-09","module":"C4","scenario":null},{"value":"-3,04E-05","module":"D","scenario":null}]},{"parameter":"ETP-fw","unit":"CTUe","values":[{"value":"6,11E+03","module":"A1-A3","scenario":null},{"value":"1,40E+01","module":"A4","scenario":null},{"value":"4,19E-01","module":"A5","scenario":null},{"value":"9,93E+03","module":"B6","scenario":null},{"value":"0,00E+00","module":"C1","scenario":null},{"value":"6,87E+00","module":"C2","scenario":null},{"value":"3,03E+01","module":"C3","scenario":null},{"value":"5,99E-01","module":"C4","scenario":null},{"value":"-2,37E+03","module":"D","scenario":null}]},{"parameter":"HTP-c","unit":"CTUh","values":[{"value":"9,15E-05","module":"A1-A3","scenario":null},{"value":"2,63E-10","module":"A4","scenario":null},{"value":"2,80E-11","module":"A5","scenario":null},{"value":"2,13E-07","module":"B6","scenario":null},{"value":"0,00E+00","module":"C1","scenario":null},{"value":"1,29E-10","module":"C2","scenario":null},{"value":"2,62E-09","module":"C3","scenario":null},{"value":"8,88E-11","module":"C4","scenario":null},{"value":"-5,36E-07","module":"D","scenario":null}]},{"parameter":"HTP-nc","unit":"CTUh","values":[{"value":"2,47E-05","module":"A1-A3","scenario":null},{"value":"1,12E-08","module":"A4","scenario":null},{"value":"2,09E-09","module":"A5","scenario":null},{"value":"8,08E-06","module":"B6","scenario":null},{"value":"0,00E+00","module":"C1","scenario":null},{"value":"5,52E-09","module":"C2","scenario":null},{"value":"2,66E-07","module":"C3","scenario":null},{"value":"9,78E-09","module":"C4","scenario":null},{"value":"2,14E-06","module":"D","scenario":null}]},{"parameter":"SQP","unit":"SQP","values":[{"value":"2,23E+03","module":"A1-A3","scenario":null},{"value":"5,10E-02","module":"A4","scenario":null},{"value":"2,76E-01","module":"A5","scenario":null},{"value":"3,05E+03","module":"B6","scenario":null},{"value":"0,00E+00","module":"C1","scenario":null},{"value":"2,50E-02","module":"C2","scenario":null},{"value":"2,42E+01","module":"C3","scenario":null},{"value":"2,19E-01","module":"C4","scenario":null},{"value":"-7,01E+02","module":"D","scenario":null}]}],"resource_use":[{"parameter":"PERE","unit":"MJ","values":[{"value":"2,10E+03","module":"A1-A3","scenario":null},{"value":"6,20E-02","module":"A4","scenario":null},{"value":"1,41E+01","module":"A5","scenario":null},{"value":"5,27E+03","module":"B6","scenario":null},{"value":"0,00E+00","module":"C1","scenario":null},{"value":"3,10E-02","module":"C2","scenario":null},{"value":"2,10E+01","module":"C3","scenario":null},{"value":"1,37E-01","module":"C4","scenario":null},{"value":"-1,40E+03","module":"D","scenario":null}]},{"parameter":"PERM","unit":"MJ","values":[{"value":"1,39E+01","module":"A1-A3","scenario":null},{"value":"0,00E+00","module":"A4","scenario":null},{"value":"-1,38E+01","module":"A5","scenario":null},{"value":"0,00E+00","module":"B6","scenario":null},{"value":"0,00E+00","module":"C1","scenario":null},{"value":"0,00E+00","module":"C2","scenario":null},{"value":"-3,00E-02","module":"C3","scenario":null},{"value":"0,00E+00","module":"C4","scenario":null},{"value":"0,00E+00","module":"D","scenario":null}]},{"parameter":"PERT","unit":"MJ","values":[{"value":"2,11E+03","module":"A1-A3","scenario":null},{"value":"6,20E-02","module":"A4","scenario":null},{"value":"2,14E-01","module":"A5","scenario":null},{"value":"5,27E+03","module":"B6","scenario":null},{"value":"0,00E+00","module":"C1","scenario":null},{"value":"3,10E-02","module":"C2","scenario":null},{"value":"2,10E+01","module":"C3","scenario":null},{"value":"1,37E-01","module":"C4","scenario":null},{"value":"-1,40E+03","module":"D","scenario":null}]},{"parameter":"PENRE","unit":"MJ","values":[{"value":"1,12E+04","module":"A1-A3","scenario":null},{"value":"1,98E+01","module":"A4","scenario":null},{"value":"1,79E+01","module":"A5","scenario":null},{"value":"3,33E+04","module":"B6","scenario":null},{"value":"0,00E+00","module":"C1","scenario":null},{"value":"9,70E+00","module":"C2","scenario":null},{"value":"2,37E+03","module":"C3","scenario":null},{"value":"1,05E+00","module":"C4","scenario":null},{"value":"-5,80E+03","module":"D","scenario":null}]},{"parameter":"PENRM","unit":"MJ","values":[{"value":"2,31E+03","module":"A1-A3","scenario":null},{"value":"0,00E+00","module":"A4","scenario":null},{"value":"-1,69E+01","module":"A5","scenario":null},{"value":"0,00E+00","module":"B6","scenario":null},{"value":"0,00E+00","module":"C1","scenario":null},{"value":"0,00E+00","module":"C2","scenario":null},{"value":"-2,29E+03","module":"C3","scenario":null},{"value":"0,00E+00","module":"C4","scenario":null},{"value":"0,00E+00","module":"D","scenario":null}]},{"parameter":"PENRT","unit":"MJ","values":[{"value":"1,35E+04","module":"A1-A3","scenario":null},{"value":"1,98E+01","module":"A4","scenario":null},{"value":"9,79E-01","module":"A5","scenario":null},{"value":"3,33E+04","module":"B6","scenario":null},{"value":"0,00E+00","module":"C1","scenario":null},{"value":"9,70E+00","module":"C2","scenario":null},{"value":"8,08E+01","module":"C3","scenario":null},{"value":"1,05E+00","module":"C4","scenario":null},{"value":"-5,80E+03","module":"D","scenario":null}]},{"parameter":"SM","unit":"kg","values":[{"value":"3,82E+01","module":"A1-A3","scenario":null},{"value":"0,00E+00","module":"A4","scenario":null},{"value":"0,00E+00","module":"A5","scenario":null},{"value":"0,00E+00","module":"B6","scenario":null},{"value":"0,00E+00","module":"C1","scenario":null},{"value":"0,00E+00","module":"C2","scenario":null},{"value":"0,00E+00","module":"C3","scenario":null},{"value":"0,00E+00","module":"C4","scenario":null},{"value":"0,00E+00","module":"D","scenario":null}]},{"parameter":"RSF","unit":"MJ","values":[{"value":"0,00E+00","module":"A1-A3","scenario":null},{"value":"0,00E+00","module":"A4","scenario":null},{"value":"0,00E+00","module":"A5","scenario":null},{"value":"0,00E+00","module":"B6","scenario":null},{"value":"0,00E+00","module":"C1","scenario":null},{"value":"0,00E+00","module":"C2","scenario":null},{"value":"0,00E+00","module":"C3","scenario":null},{"value":"0,00E+00","module":"C4","scenario":null},{"value":"0,00E+00","module":"D","scenario":null}]},{"parameter":"NRSF","unit":"MJ","values":[{"value":"0,00E+00","module":"A1-A3","scenario":null},{"value":"0,00E+00","module":"A4","scenario":null},{"value":"0,00E+00","module":"A5","scenario":null},{"value":"0,00E+00","module":"B6","scenario":null},{"value":"0,00E+00","module":"C1","scenario":null},{"value":"0,00E+00","module":"C2","scenario":null},{"value":"0,00E+00","module":"C3","scenario":null},{"value":"0,00E+00","module":"C4","scenario":null},{"value":"0,00E+00","module":"D","scenario":null}]},{"parameter":"FW","unit":"m^3","values":[{"value":"7,51E+00","module":"A1-A3","scenario":null},{"value":"1,12E-04","module":"A4","scenario":null},{"value":"7,00E-03","module":"A5","scenario":null},{"value":"1,22E+01","module":"B6","scenario":null},{"value":"0,00E+00","module":"C1","scenario":null},{"value":"5,48E-05","module":"C2","scenario":null},{"value":"4,26E-01","module":"C3","scenario":null},{"value":"2,64E-04","module":"C4","scenario":null},{"value":"-5,39E+00","module":"D","scenario":null}]}],"end_of_life_waste":[{"parameter":"HWD","unit":"kg","values":[{"value":"4,32E-05","module":"A1-A3","scenario":null},{"value":"1,92E-09","module":"A4","scenario":null},{"value":"2,53E-09","module":"A5","scenario":null},{"value":"1,28E-05","module":"B6","scenario":null},{"value":"0,00E+00","module":"C1","scenario":null},{"value":"9,41E-10","module":"C2","scenario":null},{"value":"3,08E-07","module":"C3","scenario":null},{"value":"1,60E-08","module":"C4","scenario":null},{"value":"-1,89E-05","module":"D","scenario":null}]},{"parameter":"NHWD","unit":"kg","values":[{"value":"7,67E+01","module":"A1-A3","scenario":null},{"value":"2,00E-03","module":"A4","scenario":null},{"value":"1,55E-01","module":"A5","scenario":null},{"value":"1,03E+01","module":"B6","scenario":null},{"value":"0,00E+00","module":"C1","scenario":null},{"value":"9,91E-04","module":"C2","scenario":null},{"value":"1,81E+01","module":"C3","scenario":null},{"value":"5,27E+00","module":"C4","scenario":null},{"value":"-4,15E+01","module":"D","scenario":null}]},{"parameter":"RWD","unit":"kg","values":[{"value":"2,59E-01","module":"A1-A3","scenario":null},{"value":"2,12E-05","module":"A4","scenario":null},{"value":"4,43E-05","module":"A5","scenario":null},{"value":"2,97E+00","module":"B6","scenario":null},{"value":"0,00E+00","module":"C1","scenario":null},{"value":"1,04E-05","module":"C2","scenario":null},{"value":"3,00E-03","module":"C3","scenario":null},{"value":"1,19E-05","module":"C4","scenario":null},{"value":"-2,18E-01","module":"D","scenario":null}]}],"end_of_life_flow":[{"parameter":"CRU","unit":"kg","values":[{"value":"0,00E+00","module":"A1-A3","scenario":null},{"value":"0,00E+00","module":"A4","scenario":null},{"value":"0,00E+00","module":"A5","scenario":null},{"value":"0,00E+00","module":"B6","scenario":null},{"value":"0,00E+00","module":"C1","scenario":null},{"value":"0,00E+00","module":"C2","scenario":null},{"value":"0,00E+00","module":"C3","scenario":null},{"value":"0,00E+00","module":"C4","scenario":null},{"value":"0,00E+00","module":"D","scenario":null}]},{"parameter":"MFR","unit":"kg","values":[{"value":"0,00E+00","module":"A1-A3","scenario":null},{"value":"0,00E+00","module":"A4","scenario":null},{"value":"0,00E+00","module":"A5","scenario":null},{"value":"0,00E+00","module":"B6","scenario":null},{"value":"0,00E+00","module":"C1","scenario":null},{"value":"0,00E+00","module":"C2","scenario":null},{"value":"8,96E+01","module":"C3","scenario":null},{"value":"0,00E+00","module":"C4","scenario":null},{"value":"0,00E+00","module":"D","scenario":null}]},{"parameter":"MER","unit":"kg","values":[{"value":"0,00E+00","module":"A1-A3","scenario":null},{"value":"0,00E+00","module":"A4","scenario":null},{"value":"0,00E+00","module":"A5","scenario":null},{"value":"0,00E+00","module":"B6","scenario":null},{"value":"0,00E+00","module":"C1","scenario":null},{"value":"0,00E+00","module":"C2","scenario":null},{"value":"0,00E+00","module":"C3","scenario":null},{"value":"0,00E+00","module":"C4","scenario":null},{"value":"0,00E+00","module":"D","scenario":null}]},{"parameter":"EEE","unit":"MJ","values":[{"value":"9,74E-01","module":"A1-A3","scenario":null},{"value":"0,00E+00","module":"A4","scenario":null},{"value":"4,32E+00","module":"A5","scenario":null},{"value":"0,00E+00","module":"B6","scenario":null},{"value":"0,00E+00","module":"C1","scenario":null},{"value":"0,00E+00","module":"C2","scenario":null},{"value":"0,00E+00","module":"C3","scenario":null},{"value":"0,00E+00","module":"C4","scenario":null},{"value":"0,00E+00","module":"D","scenario":null}]},{"parameter":"EET","unit":"MJ","values":[{"value":"1,77E+00","module":"A1-A3","scenario":null},{"value":"0,00E+00","module":"A4","scenario":null},{"value":"8,73E+00","module":"A5","scenario":null},{"value":"0,00E+00","module":"B6","scenario":null},{"value":"0,00E+00","module":"C1","scenario":null},{"value":"0,00E+00","module":"C2","scenario":null},{"value":"0,00E+00","module":"C3","scenario":null},{"value":"0,00E+00","module":"C4","scenario":null},{"value":"0,00E+00","module":"D","scenario":null}]}]}