{"product_name":"SikaPlast\u00ae-70","epd_id":"EPD-SIK-20240175-CBA1-EN","compliance":["DIN EN 15804+A2","ISO 14025"],"producer_name":"Sika Australia Pty Ltd","environmental_impact":[{"parameter":"GWP-total","unit":"kg CO2-eq","values":[{"value":"5,64E-01","module":"A1-A3","scenario":null},{"value":"8,76E-03","module":"A4","scenario":null},{"value":"1,90E-02","module":"A5","scenario":null},{"value":"2,82E-04","module":"C1","scenario":null},{"value":"6,27E-03","module":"C2","scenario":null},{"value":"4,33E-02","module":"C4","scenario":null},{"value":"-5,28E-03","module":"D","scenario":null}]},{"parameter":"GWP-fossil","unit":"kg CO2-eq","values":[{"value":"5,56E-01","module":"A1-A3","scenario":null},{"value":"8,39E-03","module":"A4","scenario":null},{"value":"1,32E-02","module":"A5","scenario":null},{"value":"2,70E-04","module":"C1","scenario":null},{"value":"6,00E-03","module":"C2","scenario":null},{"value":"4,29E-02","module":"C4","scenario":null},{"value":"-5,28E-03","module":"D","scenario":null}]},{"parameter":"GWP-biogenic","unit":"kg CO2-eq","values":[{"value":"7,94E-03","module":"A1-A3","scenario":null},{"value":"3,72E-04","module":"A4","scenario":null},{"value":"5,78E-03","module":"A5","scenario":null},{"value":"1,21E-05","module":"C1","scenario":null},{"value":"2,65E-04","module":"C2","scenario":null},{"value":"4,41E-04","module":"C4","scenario":null},{"value":"8,98E-07","module":"D","scenario":null}]},{"parameter":"GWP-luluc","unit":"kg CO2-eq","values":[{"value":"1,56E-04","module":"A1-A3","scenario":null},{"value":"2,19E-07","module":"A4","scenario":null},{"value":"2,12E-06","module":"A5","scenario":null},{"value":"7,16E-09","module":"C1","scenario":null},{"value":"1,56E-07","module":"C2","scenario":null},{"value":"1,53E-05","module":"C4","scenario":null},{"value":"-2,51E-06","module":"D","scenario":null}]},{"parameter":"ODP","unit":"kg CFC11-eq","values":[{"value":"7,69E-13","module":"A1-A3","scenario":null},{"value":"8,24E-16","module":"A4","scenario":null},{"value":"1,16E-14","module":"A5","scenario":null},{"value":"2,69E-17","module":"C1","scenario":null},{"value":"5,88E-16","module":"C2","scenario":null},{"value":"6,67E-14","module":"C4","scenario":null},{"value":"-1,80E-14","module":"D","scenario":null}]},{"parameter":"AP","unit":"mol H^(+)-eq","values":[{"value":"2,15E-03","module":"A1-A3","scenario":null},{"value":"2,57E-05","module":"A4","scenario":null},{"value":"7,73E-05","module":"A5","scenario":null},{"value":"3,66E-06","module":"C1","scenario":null},{"value":"2,00E-05","module":"C2","scenario":null},{"value":"2,12E-04","module":"C4","scenario":null},{"value":"-1,73E-05","module":"D","scenario":null}]},{"parameter":"POCP","unit":"kg NMVOC-eq","values":[{"value":"1,58E-03","module":"A1-A3","scenario":null},{"value":"2,31E-05","module":"A4","scenario":null},{"value":"3,98E-05","module":"A5","scenario":null},{"value":"4,96E-06","module":"C1","scenario":null},{"value":"1,80E-05","module":"C2","scenario":null},{"value":"1,57E-04","module":"C4","scenario":null},{"value":"-1,13E-05","module":"D","scenario":null}]},{"parameter":"ADPE","unit":"kg Sb-eq","values":[{"value":"2,93E-07","module":"A1-A3","scenario":null},{"value":"3,40E-10","module":"A4","scenario":null},{"value":"2,00E-09","module":"A5","scenario":null},{"value":"1,11E-11","module":"C1","scenario":null},{"value":"2,43E-10","module":"C2","scenario":null},{"value":"1,14E-08","module":"C4","scenario":null},{"value":"-3,18E-10","module":"D","scenario":null}]},{"parameter":"ADPF","unit":"MJ","values":[{"value":"1,32E+01","module":"A1-A3","scenario":null},{"value":"1,16E-01","module":"A4","scenario":null},{"value":"1,98E-01","module":"A5","scenario":null},{"value":"3,80E-03","module":"C1","scenario":null},{"value":"8,29E-02","module":"C2","scenario":null},{"value":"6,22E-01","module":"C4","scenario":null},{"value":"-5,65E-02","module":"D","scenario":null}]},{"parameter":"WDP","unit":"m^3 world-eq deprived","values":[{"value":"2,14E-01","module":"A1-A3","scenario":null},{"value":"7,15E-05","module":"A4","scenario":null},{"value":"3,43E-03","module":"A5","scenario":null},{"value":"2,34E-06","module":"C1","scenario":null},{"value":"5,10E-05","module":"C2","scenario":null},{"value":"2,60E-03","module":"C4","scenario":null},{"value":"-1,49E-03","module":"D","scenario":null}]},{"parameter":"EP-freshwater","unit":"kg P-eq","values":[{"value":"7,29E-06","module":"A1-A3","scenario":null},{"value":"1,06E-09","module":"A4","scenario":null},{"value":"5,36E-08","module":"A5","scenario":null},{"value":"3,47E-11","module":"C1","scenario":null},{"value":"7,56E-10","module":"C2","scenario":null},{"value":"1,33E-07","module":"C4","scenario":null},{"value":"-1,80E-09","module":"D","scenario":null}]},{"parameter":"EP-marine","unit":"kg N-eq","values":[{"value":"5,70E-04","module":"A1-A3","scenario":null},{"value":"1,15E-05","module":"A4","scenario":null},{"value":"1,25E-05","module":"A5","scenario":null},{"value":"1,65E-06","module":"C1","scenario":null},{"value":"9,02E-06","module":"C2","scenario":null},{"value":"5,73E-05","module":"C4","scenario":null},{"value":"-3,80E-06","module":"D","scenario":null}]},{"parameter":"EP-terrestrial","unit":"mol N-eq","values":[{"value":"6,45E-03","module":"A1-A3","scenario":null},{"value":"1,26E-04","module":"A4","scenario":null},{"value":"1,64E-04","module":"A5","scenario":null},{"value":"1,81E-05","module":"C1","scenario":null},{"value":"9,93E-05","module":"C2","scenario":null},{"value":"6,30E-04","module":"C4","scenario":null},{"value":"-4,14E-05","module":"D","scenario":null}]}],"additional_environmental_impact":[{"parameter":"PM","unit":"Disease incidence","values":[{"value":"2,40E-08","module":"A1-A3","scenario":null},{"value":"1,42E-10","module":"A4","scenario":null},{"value":"6,47E-10","module":"A5","scenario":null},{"value":"1,93E-10","module":"C1","scenario":null},{"value":"1,08E-10","module":"C2","scenario":null},{"value":"2,21E-09","module":"C4","scenario":null},{"value":"-2,36E-10","module":"D","scenario":null}]},{"parameter":"ETP-fw","unit":"CTUe","values":[{"value":"6,54E+00","module":"A1-A3","scenario":null},{"value":"1,38E-01","module":"A4","scenario":null},{"value":"1,46E-01","module":"A5","scenario":null},{"value":"4,50E-03","module":"C1","scenario":null},{"value":"9,82E-02","module":"C2","scenario":null},{"value":"3,47E-01","module":"C4","scenario":null},{"value":"-1,02E-02","module":"D","scenario":null}]},{"parameter":"HTP-c","unit":"CTUh","values":[{"value":"9,30E-10","module":"A1-A3","scenario":null},{"value":"2,21E-12","module":"A4","scenario":null},{"value":"4,86E-12","module":"A5","scenario":null},{"value":"7,22E-14","module":"C1","scenario":null},{"value":"1,58E-12","module":"C2","scenario":null},{"value":"3,35E-11","module":"C4","scenario":null},{"value":"-9,79E-13","module":"D","scenario":null}]},{"parameter":"HTP-nc","unit":"CTUh","values":[{"value":"1,02E-07","module":"A1-A3","scenario":null},{"value":"7,57E-11","module":"A4","scenario":null},{"value":"3,21E-10","module":"A5","scenario":null},{"value":"3,50E-12","module":"C1","scenario":null},{"value":"5,47E-11","module":"C2","scenario":null},{"value":"3,51E-09","module":"C4","scenario":null},{"value":"-2,54E-11","module":"D","scenario":null}]},{"parameter":"SQP","unit":"SQP","values":[{"value":"2,83E+00","module":"A1-A3","scenario":null},{"value":"3,43E-04","module":"A4","scenario":null},{"value":"3,00E-02","module":"A5","scenario":null},{"value":"1,12E-05","module":"C1","scenario":null},{"value":"2,45E-04","module":"C2","scenario":null},{"value":"7,32E-02","module":"C4","scenario":null},{"value":"-5,47E-03","module":"D","scenario":null}]}],"resource_use":[{"parameter":"PERE","unit":"MJ","values":[{"value":"8,74E-01","module":"A1-A3","scenario":null},{"value":"6,29E-04","module":"A4","scenario":null},{"value":"1,13E-02","module":"A5","scenario":null},{"value":"2,06E-05","module":"C1","scenario":null},{"value":"4,49E-04","module":"C2","scenario":null},{"value":"6,01E-02","module":"C4","scenario":null},{"value":"-1,27E-02","module":"D","scenario":null}]},{"parameter":"PERM","unit":"MJ","values":[{"value":"0,00E+00","module":"A1-A3","scenario":null},{"value":"0,00E+00","module":"A4","scenario":null},{"value":"0,00E+00","module":"A5","scenario":null},{"value":"0,00E+00","module":"C1","scenario":null},{"value":"0,00E+00","module":"C2","scenario":null},{"value":"0,00E+00","module":"C4","scenario":null},{"value":"0,00E+00","module":"D","scenario":null}]},{"parameter":"PERT","unit":"MJ","values":[{"value":"8,74E-01","module":"A1-A3","scenario":null},{"value":"6,29E-04","module":"A4","scenario":null},{"value":"1,13E-02","module":"A5","scenario":null},{"value":"2,06E-05","module":"C1","scenario":null},{"value":"4,49E-04","module":"C2","scenario":null},{"value":"6,01E-02","module":"C4","scenario":null},{"value":"-1,27E-02","module":"D","scenario":null}]},{"parameter":"PENRE","unit":"MJ","values":[{"value":"8,50E+00","module":"A1-A3","scenario":null},{"value":"1,16E-01","module":"A4","scenario":null},{"value":"2,10E-01","module":"A5","scenario":null},{"value":"3,80E-03","module":"C1","scenario":null},{"value":"8,30E-02","module":"C2","scenario":null},{"value":"6,41E-01","module":"C4","scenario":null},{"value":"-5,65E-02","module":"D","scenario":null}]},{"parameter":"PENRM","unit":"MJ","values":[{"value":"4,83E+00","module":"A1-A3","scenario":null},{"value":"0,00E+00","module":"A4","scenario":null},{"value":"-1,15E-02","module":"A5","scenario":null},{"value":"0,00E+00","module":"C1","scenario":null},{"value":"0,00E+00","module":"C2","scenario":null},{"value":"0,00E+00","module":"C4","scenario":null},{"value":"0,00E+00","module":"D","scenario":null}]},{"parameter":"PENRT","unit":"MJ","values":[{"value":"1,33E+01","module":"A1-A3","scenario":null},{"value":"1,16E-01","module":"A4","scenario":null},{"value":"1,99E-01","module":"A5","scenario":null},{"value":"3,80E-03","module":"C1","scenario":null},{"value":"8,30E-02","module":"C2","scenario":null},{"value":"6,41E-01","module":"C4","scenario":null},{"value":"-5,65E-02","module":"D","scenario":null}]},{"parameter":"SM","unit":"kg","values":[{"value":"0,00E+00","module":"A1-A3","scenario":null},{"value":"0,00E+00","module":"A4","scenario":null},{"value":"0,00E+00","module":"A5","scenario":null},{"value":"0,00E+00","module":"C1","scenario":null},{"value":"0,00E+00","module":"C2","scenario":null},{"value":"0,00E+00","module":"C4","scenario":null},{"value":"0,00E+00","module":"D","scenario":null}]},{"parameter":"RSF","unit":"MJ","values":[{"value":"0,00E+00","module":"A1-A3","scenario":null},{"value":"0,00E+00","module":"A4","scenario":null},{"value":"0,00E+00","module":"A5","scenario":null},{"value":"0,00E+00","module":"C1","scenario":null},{"value":"0,00E+00","module":"C2","scenario":null},{"value":"0,00E+00","module":"C4","scenario":null},{"value":"0,00E+00","module":"D","scenario":null}]},{"parameter":"NRSF","unit":"MJ","values":[{"value":"0,00E+00","module":"A1-A3","scenario":null},{"value":"0,00E+00","module":"A4","scenario":null},{"value":"0,00E+00","module":"A5","scenario":null},{"value":"0,00E+00","module":"C1","scenario":null},{"value":"0,00E+00","module":"C2","scenario":null},{"value":"0,00E+00","module":"C4","scenario":null},{"value":"0,00E+00","module":"D","scenario":null}]},{"parameter":"FW","unit":"m^3","values":[{"value":"6,11E-03","module":"A1-A3","scenario":null},{"value":"1,80E-06","module":"A4","scenario":null},{"value":"8,60E-05","module":"A5","scenario":null},{"value":"5,89E-08","module":"C1","scenario":null},{"value":"1,29E-06","module":"C2","scenario":null},{"value":"9,20E-05","module":"C4","scenario":null},{"value":"-3,54E-05","module":"D","scenario":null}]}],"end_of_life_waste":[{"parameter":"HWD","unit":"kg","values":[{"value":"5,13E-06","module":"A1-A3","scenario":null},{"value":"2,91E-13","module":"A4","scenario":null},{"value":"5,13E-08","module":"A5","scenario":null},{"value":"9,52E-15","module":"C1","scenario":null},{"value":"2,08E-13","module":"C2","scenario":null},{"value":"2,40E-11","module":"C4","scenario":null},{"value":"-5,26E-12","module":"D","scenario":null}]},{"parameter":"NHWD","unit":"kg","values":[{"value":"3,55E-02","module":"A1-A3","scenario":null},{"value":"4,82E-06","module":"A4","scenario":null},{"value":"1,92E-03","module":"A5","scenario":null},{"value":"1,58E-07","module":"C1","scenario":null},{"value":"3,44E-06","module":"C2","scenario":null},{"value":"1,00E+00","module":"C4","scenario":null},{"value":"-2,38E-05","module":"D","scenario":null}]},{"parameter":"RWD","unit":"kg","values":[{"value":"1,68E-04","module":"A1-A3","scenario":null},{"value":"6,55E-08","module":"A4","scenario":null},{"value":"1,64E-06","module":"A5","scenario":null},{"value":"2,14E-09","module":"C1","scenario":null},{"value":"4,67E-08","module":"C2","scenario":null},{"value":"5,63E-06","module":"C4","scenario":null},{"value":"-1,07E-06","module":"D","scenario":null}]}],"end_of_life_flow":[{"parameter":"CRU","unit":"kg","values":[{"value":"0,00E+00","module":"A1-A3","scenario":null},{"value":"0,00E+00","module":"A4","scenario":null},{"value":"0,00E+00","module":"A5","scenario":null},{"value":"0,00E+00","module":"C1","scenario":null},{"value":"0,00E+00","module":"C2","scenario":null},{"value":"0,00E+00","module":"C4","scenario":null},{"value":"0,00E+00","module":"D","scenario":null}]},{"parameter":"MFR","unit":"kg","values":[{"value":"0,00E+00","module":"A1-A3","scenario":null},{"value":"0,00E+00","module":"A4","scenario":null},{"value":"0,00E+00","module":"A5","scenario":null},{"value":"0,00E+00","module":"C1","scenario":null},{"value":"0,00E+00","module":"C2","scenario":null},{"value":"0,00E+00","module":"C4","scenario":null},{"value":"0,00E+00","module":"D","scenario":null}]},{"parameter":"MER","unit":"kg","values":[{"value":"0,00E+00","module":"A1-A3","scenario":null},{"value":"0,00E+00","module":"A4","scenario":null},{"value":"0,00E+00","module":"A5","scenario":null},{"value":"0,00E+00","module":"C1","scenario":null},{"value":"0,00E+00","module":"C2","scenario":null},{"value":"0,00E+00","module":"C4","scenario":null},{"value":"0,00E+00","module":"D","scenario":null}]},{"parameter":"EEE","unit":"MJ","values":[{"value":"0,00E+00","module":"A1-A3","scenario":null},{"value":"0,00E+00","module":"A4","scenario":null},{"value":"2,15E-02","module":"A5","scenario":null},{"value":"0,00E+00","module":"C1","scenario":null},{"value":"0,00E+00","module":"C2","scenario":null},{"value":"0,00E+00","module":"C4","scenario":null},{"value":"0,00E+00","module":"D","scenario":null}]},{"parameter":"EET","unit":"MJ","values":[{"value":"0,00E+00","module":"A1-A3","scenario":null},{"value":"0,00E+00","module":"A4","scenario":null},{"value":"5,62E-03","module":"A5","scenario":null},{"value":"0,00E+00","module":"C1","scenario":null},{"value":"0,00E+00","module":"C2","scenario":null},{"value":"0,00E+00","module":"C4","scenario":null},{"value":"0,00E+00","module":"D","scenario":null}]}]}