{"product_name":"KVH","epd_id":"EPD-HLG-20220051-IBC1-DE","compliance":["DIN EN 15804","ISO 14025"],"producer_name":"Holzwerke Ladenburger GmbH","environmental_impact":[{"parameter":"GWP-total","unit":"kg CO2-eq.","values":[{"value":"-7,10E+02","module":"A1","scenario":null},{"value":"9,70E+00","module":"A2","scenario":null},{"value":"2,84E+01","module":"A3","scenario":null},{"value":"1,29E+00","module":"A5","scenario":null},{"value":"5,58E-01","module":"C2","scenario":null},{"value":"7,67E+02","module":"C3","scenario":null},{"value":"-3,93E+02","module":"D","scenario":null},{"value":"-6,72E+02","module":"A1A3","scenario":null}]},{"parameter":"ODP","unit":"kg CFC11-eq.","values":[{"value":"4,86E-13","module":"A1","scenario":null},{"value":"2,98E-15","module":"A2","scenario":null},{"value":"9,92E-13","module":"A3","scenario":null},{"value":"2,28E-16","module":"A5","scenario":null},{"value":"9,88E-17","module":"C2","scenario":null},{"value":"5,54E-13","module":"C3","scenario":null},{"value":"-9,51E-12","module":"D","scenario":null},{"value":"1,48E-12","module":"A1A3","scenario":null}]},{"parameter":"AP","unit":"kg SO2-eq.","values":[{"value":"2,05E-01","module":"A1","scenario":null},{"value":"3,89E-02","module":"A2","scenario":null},{"value":"1,13E-01","module":"A3","scenario":null},{"value":"1,22E-04","module":"A5","scenario":null},{"value":"2,30E-03","module":"C2","scenario":null},{"value":"1,57E-02","module":"C3","scenario":null},{"value":"-2,71E-01","module":"D","scenario":null},{"value":"3,57E-01","module":"A1A3","scenario":null}]},{"parameter":"EP","unit":"kg PO4^3-eq.","values":[{"value":"4,88E-02","module":"A1","scenario":null},{"value":"9,90E-03","module":"A2","scenario":null},{"value":"2,39E-02","module":"A3","scenario":null},{"value":"2,78E-05","module":"A5","scenario":null},{"value":"5,86E-04","module":"C2","scenario":null},{"value":"2,92E-03","module":"C3","scenario":null},{"value":"-5,14E-02","module":"D","scenario":null},{"value":"8,26E-02","module":"A1A3","scenario":null}]},{"parameter":"POCP","unit":"kg Ethen-eq.","values":[{"value":"1,49E-02","module":"A1","scenario":null},{"value":"-1,69E-02","module":"A2","scenario":null},{"value":"5,18E-02","module":"A3","scenario":null},{"value":"6,09E-06","module":"A5","scenario":null},{"value":"-9,82E-04","module":"C2","scenario":null},{"value":"1,12E-03","module":"C3","scenario":null},{"value":"-2,67E-02","module":"D","scenario":null},{"value":"4,98E-02","module":"A1A3","scenario":null}]},{"parameter":"ADPE","unit":"kg Sb-eq.","values":[{"value":"1,00E-05","module":"A1","scenario":null},{"value":"9,21E-07","module":"A2","scenario":null},{"value":"2,21E-05","module":"A3","scenario":null},{"value":"9,47E-09","module":"A5","scenario":null},{"value":"4,94E-08","module":"C2","scenario":null},{"value":"5,39E-06","module":"C3","scenario":null},{"value":"-1,01E-04","module":"D","scenario":null},{"value":"3,31E-05","module":"A1A3","scenario":null}]},{"parameter":"ADPF","unit":"MJ","values":[{"value":"5,80E+02","module":"A1","scenario":null},{"value":"1,32E+02","module":"A2","scenario":null},{"value":"3,26E+02","module":"A3","scenario":null},{"value":"2,14E-01","module":"A5","scenario":null},{"value":"7,71E+00","module":"C2","scenario":null},{"value":"1,23E+02","module":"C3","scenario":null},{"value":"-5,46E+03","module":"D","scenario":null},{"value":"1,04E+03","module":"A1A3","scenario":null}]}],"additional_environmental_impact":[],"resource_use":[{"parameter":"PERE","unit":"MJ","values":[{"value":"2,45E+02","module":"A1","scenario":null},{"value":"7,58E+00","module":"A2","scenario":null},{"value":"8,33E+02","module":"A3","scenario":null},{"value":"4,29E-02","module":"A5","scenario":null},{"value":"4,31E-01","module":"C2","scenario":null},{"value":"1,00E+02","module":"C3","scenario":null},{"value":"6,22E+03","module":"D","scenario":null},{"value":"1,09E+03","module":"A1A3","scenario":null}]},{"parameter":"PERM","unit":"MJ","values":[{"value":"7,94E+03","module":"A1","scenario":null},{"value":"0,00E+00","module":"A2","scenario":null},{"value":"0,00E+00","module":"A3","scenario":null},{"value":"0,00E+00","module":"A5","scenario":null},{"value":"0,00E+00","module":"C2","scenario":null},{"value":"-7,94E+03","module":"C3","scenario":null},{"value":"0,00E+00","module":"D","scenario":null},{"value":"7,94E+03","module":"A1A3","scenario":null}]},{"parameter":"PERT","unit":"MJ","values":[{"value":"8,19E+03","module":"A1","scenario":null},{"value":"7,58E+00","module":"A2","scenario":null},{"value":"8,33E+02","module":"A3","scenario":null},{"value":"4,29E-02","module":"A5","scenario":null},{"value":"4,31E-01","module":"C2","scenario":null},{"value":"-7,84E+03","module":"C3","scenario":null},{"value":"6,22E+03","module":"D","scenario":null},{"value":"9,03E+03","module":"A1A3","scenario":null}]},{"parameter":"PENRE","unit":"MJ","values":[{"value":"6,12E+02","module":"A1","scenario":null},{"value":"1,32E+02","module":"A2","scenario":null},{"value":"3,81E+02","module":"A3","scenario":null},{"value":"2,27E-01","module":"A5","scenario":null},{"value":"7,73E+00","module":"C2","scenario":null},{"value":"1,54E+02","module":"C3","scenario":null},{"value":"-5,99E+03","module":"D","scenario":null},{"value":"1,13E+03","module":"A1A3","scenario":null}]},{"parameter":"PENRM","unit":"MJ","values":[{"value":"2,74E+00","module":"A1","scenario":null},{"value":"0,00E+00","module":"A2","scenario":null},{"value":"1,48E+01","module":"A3","scenario":null},{"value":"-1,48E+01","module":"A5","scenario":null},{"value":"0,00E+00","module":"C2","scenario":null},{"value":"-2,74E+00","module":"C3","scenario":null},{"value":"0,00E+00","module":"D","scenario":null},{"value":"1,75E+01","module":"A1A3","scenario":null}]},{"parameter":"PENRT","unit":"MJ","values":[{"value":"6,15E+02","module":"A1","scenario":null},{"value":"1,32E+02","module":"A2","scenario":null},{"value":"3,96E+02","module":"A3","scenario":null},{"value":"-1,45E+01","module":"A5","scenario":null},{"value":"7,73E+00","module":"C2","scenario":null},{"value":"1,51E+02","module":"C3","scenario":null},{"value":"-5,99E+03","module":"D","scenario":null},{"value":"1,14E+03","module":"A1A3","scenario":null}]},{"parameter":"SM","unit":"kg","values":[{"value":"0,00E+00","module":"A1","scenario":null},{"value":"0,00E+00","module":"A2","scenario":null},{"value":"0,00E+00","module":"A3","scenario":null},{"value":"0,00E+00","module":"A5","scenario":null},{"value":"0,00E+00","module":"C2","scenario":null},{"value":"0,00E+00","module":"C3","scenario":null},{"value":"0,00E+00","module":"D","scenario":null},{"value":"0,00E+00","module":"A1A3","scenario":null}]},{"parameter":"RSF","unit":"MJ","values":[{"value":"0,00E+00","module":"A1","scenario":null},{"value":"0,00E+00","module":"A2","scenario":null},{"value":"0,00E+00","module":"A3","scenario":null},{"value":"0,00E+00","module":"A5","scenario":null},{"value":"0,00E+00","module":"C2","scenario":null},{"value":"0,00E+00","module":"C3","scenario":null},{"value":"7,94E+03","module":"D","scenario":null},{"value":"0,00E+00","module":"A1A3","scenario":null}]},{"parameter":"NRSF","unit":"MJ","values":[{"value":"0,00E+00","module":"A1","scenario":null},{"value":"0,00E+00","module":"A2","scenario":null},{"value":"0,00E+00","module":"A3","scenario":null},{"value":"0,00E+00","module":"A5","scenario":null},{"value":"0,00E+00","module":"C2","scenario":null},{"value":"0,00E+00","module":"C3","scenario":null},{"value":"2,74E+00","module":"D","scenario":null},{"value":"0,00E+00","module":"A1A3","scenario":null}]},{"parameter":"FW","unit":"m^3","values":[{"value":"6,82E-02","module":"A1","scenario":null},{"value":"7,02E-03","module":"A2","scenario":null},{"value":"8,05E-02","module":"A3","scenario":null},{"value":"2,78E-03","module":"A5","scenario":null},{"value":"4,78E-04","module":"C2","scenario":null},{"value":"4,18E-02","module":"C3","scenario":null},{"value":"1,13E+00","module":"D","scenario":null},{"value":"1,56E-01","module":"A1A3","scenario":null}]}],"end_of_life_waste":[{"parameter":"HWD","unit":"kg","values":[{"value":"6,80E-07","module":"A1","scenario":null},{"value":"5,79E-09","module":"A2","scenario":null},{"value":"1,19E-07","module":"A3","scenario":null},{"value":"4,33E-11","module":"A5","scenario":null},{"value":"3,90E-10","module":"C2","scenario":null},{"value":"5,60E-08","module":"C3","scenario":null},{"value":"-1,93E-06","module":"D","scenario":null},{"value":"8,05E-07","module":"A1A3","scenario":null}]},{"parameter":"NHWD","unit":"kg","values":[{"value":"3,24E-01","module":"A1","scenario":null},{"value":"2,09E-02","module":"A2","scenario":null},{"value":"7,47E-01","module":"A3","scenario":null},{"value":"1,20E-02","module":"A5","scenario":null},{"value":"1,15E-03","module":"C2","scenario":null},{"value":"1,20E-01","module":"C3","scenario":null},{"value":"2,40E+00","module":"D","scenario":null},{"value":"1,09E+00","module":"A1A3","scenario":null}]},{"parameter":"RWD","unit":"kg","values":[{"value":"1,42E-02","module":"A1","scenario":null},{"value":"1,35E-04","module":"A2","scenario":null},{"value":"2,23E-02","module":"A3","scenario":null},{"value":"5,17E-06","module":"A5","scenario":null},{"value":"9,35E-06","module":"C2","scenario":null},{"value":"1,23E-02","module":"C3","scenario":null},{"value":"-2,12E-01","module":"D","scenario":null},{"value":"3,66E-02","module":"A1A3","scenario":null}]}],"end_of_life_flow":[{"parameter":"CRU","unit":"kg","values":[{"value":"0,00E+00","module":"A1","scenario":null},{"value":"0,00E+00","module":"A2","scenario":null},{"value":"0,00E+00","module":"A3","scenario":null},{"value":"0,00E+00","module":"A5","scenario":null},{"value":"0,00E+00","module":"C2","scenario":null},{"value":"0,00E+00","module":"C3","scenario":null},{"value":"0,00E+00","module":"D","scenario":null},{"value":"0,00E+00","module":"A1A3","scenario":null}]},{"parameter":"MFR","unit":"kg","values":[{"value":"0,00E+00","module":"A1","scenario":null},{"value":"0,00E+00","module":"A2","scenario":null},{"value":"0,00E+00","module":"A3","scenario":null},{"value":"0,00E+00","module":"A5","scenario":null},{"value":"0,00E+00","module":"C2","scenario":null},{"value":"0,00E+00","module":"C3","scenario":null},{"value":"0,00E+00","module":"D","scenario":null},{"value":"0,00E+00","module":"A1A3","scenario":null}]},{"parameter":"MER","unit":"kg","values":[{"value":"0,00E+00","module":"A1","scenario":null},{"value":"0,00E+00","module":"A2","scenario":null},{"value":"0,00E+00","module":"A3","scenario":null},{"value":"0,00E+00","module":"A5","scenario":null},{"value":"0,00E+00","module":"C2","scenario":null},{"value":"4,80E+02","module":"C3","scenario":null},{"value":"0,00E+00","module":"D","scenario":null},{"value":"0,00E+00","module":"A1A3","scenario":null}]},{"parameter":"EEE","unit":"MJ","values":[{"value":"0,00E+00","module":"A1","scenario":null},{"value":"0,00E+00","module":"A2","scenario":null},{"value":"2,68E-02","module":"A3","scenario":null},{"value":"2,34E+00","module":"A5","scenario":null},{"value":"0,00E+00","module":"C2","scenario":null},{"value":"0,00E+00","module":"C3","scenario":null},{"value":"0,00E+00","module":"D","scenario":null},{"value":"2,68E-02","module":"A1A3","scenario":null}]},{"parameter":"EET","unit":"MJ","values":[{"value":"0,00E+00","module":"A1","scenario":null},{"value":"0,00E+00","module":"A2","scenario":null},{"value":"6,22E-02","module":"A3","scenario":null},{"value":"5,39E+00","module":"A5","scenario":null},{"value":"0,00E+00","module":"C2","scenario":null},{"value":"0,00E+00","module":"C3","scenario":null},{"value":"0,00E+00","module":"D","scenario":null},{"value":"6,22E-02","module":"A1A3","scenario":null}]}]}