{"product_name":"Reinforcing steel","epd_id":"EPD-ARM-20210338-CBB1-EN","compliance":["DIN EN 15804","ISO 14025"],"producer_name":"ArcelorMittal Europe \u2013 Long Products \u2013 Bars & Rods","environmental_impact":[{"parameter":"GWP-total","unit":"kg CO2-eq.","values":[{"value":"8,18E+02","module":"A1-A3","scenario":null},{"value":"1,60E+00","module":"C3","scenario":null},{"value":"1,43E+00","module":"C4","scenario":null},{"value":"4,11E+02","module":"D","scenario":null}]},{"parameter":"ODP","unit":"kg CFC11-eq.","values":[{"value":"2,15E-12","module":"A1-A3","scenario":null},{"value":"4,69E-14","module":"C3","scenario":null},{"value":"7,83E-15","module":"C4","scenario":null},{"value":"1,37E-12","module":"D","scenario":null}]},{"parameter":"AP","unit":"kg SO2-eq.","values":[{"value":"1,65E+00","module":"A1-A3","scenario":null},{"value":"2,99E-03","module":"C3","scenario":null},{"value":"8,57E-03","module":"C4","scenario":null},{"value":"6,40E-01","module":"D","scenario":null}]},{"parameter":"EP","unit":"kg PO4^3-eq.","values":[{"value":"1,56E-01","module":"A1-A3","scenario":null},{"value":"4,48E-04","module":"C3","scenario":null},{"value":"9,72E-04","module":"C4","scenario":null},{"value":"4,63E-02","module":"D","scenario":null}]},{"parameter":"POCP","unit":"kg Ethen-eq.","values":[{"value":"1,33E-01","module":"A1-A3","scenario":null},{"value":"2,60E-04","module":"C3","scenario":null},{"value":"6,58E-04","module":"C4","scenario":null},{"value":"1,91E-01","module":"D","scenario":null}]},{"parameter":"ADPE","unit":"kg Sb-eq.","values":[{"value":"8,90E-05","module":"A1-A3","scenario":null},{"value":"4,70E-07","module":"C3","scenario":null},{"value":"1,44E-07","module":"C4","scenario":null},{"value":"1,07E-03","module":"D","scenario":null}]},{"parameter":"ADPF","unit":"MJ","values":[{"value":"8,43E+03","module":"A1-A3","scenario":null},{"value":"1,82E+01","module":"C3","scenario":null},{"value":"1,95E+01","module":"C4","scenario":null},{"value":"4,25E+03","module":"D","scenario":null}]}],"additional_environmental_impact":[],"resource_use":[{"parameter":"PERE","unit":"MJ","values":[{"value":"5,12E+02","module":"A1-A3","scenario":null},{"value":"1,22E+01","module":"C3","scenario":null},{"value":"2,70E+00","module":"C4","scenario":null},{"value":"-2,65E+02","module":"D","scenario":null}]},{"parameter":"PERM","unit":"MJ","values":[{"value":"0,00E+00","module":"A1-A3","scenario":null},{"value":"0,00E+00","module":"C3","scenario":null},{"value":"0,00E+00","module":"C4","scenario":null},{"value":"0,00E+00","module":"D","scenario":null}]},{"parameter":"PERT","unit":"MJ","values":[{"value":"5,12E+02","module":"A1-A3","scenario":null},{"value":"1,22E+01","module":"C3","scenario":null},{"value":"2,70E+00","module":"C4","scenario":null},{"value":"-2,65E+02","module":"D","scenario":null}]},{"parameter":"PENRE","unit":"MJ","values":[{"value":"9,07E+03","module":"A1-A3","scenario":null},{"value":"2,82E+01","module":"C3","scenario":null},{"value":"2,01E+01","module":"C4","scenario":null},{"value":"4,22E+03","module":"D","scenario":null}]},{"parameter":"PENRM","unit":"MJ","values":[{"value":"0,00E+00","module":"A1-A3","scenario":null},{"value":"0,00E+00","module":"C3","scenario":null},{"value":"0,00E+00","module":"C4","scenario":null},{"value":"0,00E+00","module":"D","scenario":null}]},{"parameter":"PENRT","unit":"MJ","values":[{"value":"9,07E+03","module":"A1-A3","scenario":null},{"value":"2,82E+01","module":"C3","scenario":null},{"value":"2,01E+01","module":"C4","scenario":null},{"value":"4,22E+03","module":"D","scenario":null}]},{"parameter":"SM","unit":"kg","values":[{"value":"1,15E+03","module":"A1-A3","scenario":null},{"value":"0,00E+00","module":"C3","scenario":null},{"value":"0,00E+00","module":"C4","scenario":null},{"value":"0,00E+00","module":"D","scenario":null}]},{"parameter":"RSF","unit":"MJ","values":[{"value":"0,00E+00","module":"A1-A3","scenario":null},{"value":"0,00E+00","module":"C3","scenario":null},{"value":"0,00E+00","module":"C4","scenario":null},{"value":"0,00E+00","module":"D","scenario":null}]},{"parameter":"NRSF","unit":"MJ","values":[{"value":"0,00E+00","module":"A1-A3","scenario":null},{"value":"0,00E+00","module":"C3","scenario":null},{"value":"0,00E+00","module":"C4","scenario":null},{"value":"0,00E+00","module":"D","scenario":null}]},{"parameter":"FW","unit":"m^3","values":[{"value":"1,48E+00","module":"A1-A3","scenario":null},{"value":"1,18E-02","module":"C3","scenario":null},{"value":"4,95E-03","module":"C4","scenario":null},{"value":"2,74E+01","module":"D","scenario":null}]}],"end_of_life_waste":[{"parameter":"HWD","unit":"kg","values":[{"value":"1,03E-06","module":"A1-A3","scenario":null},{"value":"6,99E-09","module":"C3","scenario":null},{"value":"2,13E-09","module":"C4","scenario":null},{"value":"-9,22E-07","module":"D","scenario":null}]},{"parameter":"NHWD","unit":"kg","values":[{"value":"2,91E+00","module":"A1-A3","scenario":null},{"value":"1,89E-02","module":"C3","scenario":null},{"value":"1,00E+02","module":"C4","scenario":null},{"value":"-5,38E+01","module":"D","scenario":null}]},{"parameter":"RWD","unit":"kg","values":[{"value":"2,16E-01","module":"A1-A3","scenario":null},{"value":"3,89E-03","module":"C3","scenario":null},{"value":"2,10E-04","module":"C4","scenario":null},{"value":"-4,57E-04","module":"D","scenario":null}]}],"end_of_life_flow":[{"parameter":"CRU","unit":"kg","values":[{"value":"0,00E+00","module":"A1-A3","scenario":null},{"value":"0,00E+00","module":"C3","scenario":null},{"value":"0,00E+00","module":"C4","scenario":null},{"value":"0,00E+00","module":"D","scenario":null}]},{"parameter":"MFR","unit":"kg","values":[{"value":"0,00E+00","module":"A1-A3","scenario":null},{"value":"9,00E+02","module":"C3","scenario":null},{"value":"0,00E+00","module":"C4","scenario":null},{"value":"0,00E+00","module":"D","scenario":null}]},{"parameter":"MER","unit":"kg","values":[{"value":"0,00E+00","module":"A1-A3","scenario":null},{"value":"0,00E+00","module":"C3","scenario":null},{"value":"0,00E+00","module":"C4","scenario":null},{"value":"0,00E+00","module":"D","scenario":null}]},{"parameter":"EEE","unit":"MJ","values":[{"value":"0,00E+00","module":"A1-A3","scenario":null},{"value":"0,00E+00","module":"C3","scenario":null},{"value":"0,00E+00","module":"C4","scenario":null},{"value":"0,00E+00","module":"D","scenario":null}]},{"parameter":"EET","unit":"MJ","values":[{"value":"0,00E+00","module":"A1-A3","scenario":null},{"value":"0,00E+00","module":"C3","scenario":null},{"value":"0,00E+00","module":"C4","scenario":null},{"value":"0,00E+00","module":"D","scenario":null}]}]}