{"product_name":"Tensar\u00ae TriAx\u00ae geogrid \u2013 TX130S-GD; grammage: 0.35 kg/m^2 ","epd_id":"EPD-TENSAR-150-EN (Rev.1_20.05.2022)","compliance":["EN 15804+A2","ISO 14025"],"producer_name":"Tensar International Limited","environmental_impact":[{"parameter":"GWP-total","unit":"kg CO2-eq.","values":[{"value":"9,19E-01","module":"A1","scenario":"Standard scenario"},{"value":"1,43E-02","module":"A2","scenario":"Standard scenario"},{"value":"9,76E-02","module":"A3","scenario":"Standard scenario"},{"value":"4,68E-02","module":"A4","scenario":"Standard scenario"},{"value":"1,05E-01","module":"A5","scenario":"Standard scenario"},{"value":"0,00E+00","module":"B1","scenario":"Standard scenario"},{"value":"0,00E+00","module":"B2","scenario":"Standard scenario"},{"value":"0,00E+00","module":"B3","scenario":"Standard scenario"},{"value":"6,81E-02","module":"C1","scenario":"Standard scenario"},{"value":"5,47E-03","module":"C2","scenario":"Standard scenario"},{"value":"7,08E-01","module":"C3","scenario":"Standard scenario"},{"value":"1,40E-02","module":"C4","scenario":"Standard scenario"},{"value":"-4,46E-01","module":"D","scenario":"Standard scenario"},{"value":"1,03E+00","module":"A1A3","scenario":null}]},{"parameter":"GWP-fossil","unit":"kg CO2-eq.","values":[{"value":"9,19E-01","module":"A1","scenario":"Standard scenario"},{"value":"1,43E-02","module":"A2","scenario":"Standard scenario"},{"value":"1,03E-01","module":"A3","scenario":"Standard scenario"},{"value":"4,68E-02","module":"A4","scenario":"Standard scenario"},{"value":"9,87E-02","module":"A5","scenario":"Standard scenario"},{"value":"0,00E+00","module":"B1","scenario":"Standard scenario"},{"value":"0,00E+00","module":"B2","scenario":"Standard scenario"},{"value":"0,00E+00","module":"B3","scenario":"Standard scenario"},{"value":"6,81E-02","module":"C1","scenario":"Standard scenario"},{"value":"5,47E-03","module":"C2","scenario":"Standard scenario"},{"value":"7,08E-01","module":"C3","scenario":"Standard scenario"},{"value":"1,40E-02","module":"C4","scenario":"Standard scenario"},{"value":"-4,46E-01","module":"D","scenario":"Standard scenario"},{"value":"1,04E+00","module":"A1A3","scenario":null}]},{"parameter":"GWP-biogenic","unit":"kg CO2-eq.","values":[{"value":"-7,59E-04","module":"A1","scenario":"Standard scenario"},{"value":"5,56E-06","module":"A2","scenario":"Standard scenario"},{"value":"-5,10E-03","module":"A3","scenario":"Standard scenario"},{"value":"2,16E-05","module":"A4","scenario":"Standard scenario"},{"value":"6,29E-03","module":"A5","scenario":"Standard scenario"},{"value":"0,00E+00","module":"B1","scenario":"Standard scenario"},{"value":"0,00E+00","module":"B2","scenario":"Standard scenario"},{"value":"0,00E+00","module":"B3","scenario":"Standard scenario"},{"value":"1,89E-05","module":"C1","scenario":"Standard scenario"},{"value":"2,52E-06","module":"C2","scenario":"Standard scenario"},{"value":"1,02E-04","module":"C3","scenario":"Standard scenario"},{"value":"1,08E-05","module":"C4","scenario":"Standard scenario"},{"value":"-1,42E-04","module":"D","scenario":"Standard scenario"},{"value":"-5,85E-03","module":"A1A3","scenario":null}]},{"parameter":"GWP-luluc","unit":"kg CO2-eq.","values":[{"value":"2,43E-04","module":"A1","scenario":"Standard scenario"},{"value":"8,28E-06","module":"A2","scenario":"Standard scenario"},{"value":"1,26E-04","module":"A3","scenario":"Standard scenario"},{"value":"1,71E-05","module":"A4","scenario":"Standard scenario"},{"value":"2,35E-05","module":"A5","scenario":"Standard scenario"},{"value":"0,00E+00","module":"B1","scenario":"Standard scenario"},{"value":"0,00E+00","module":"B2","scenario":"Standard scenario"},{"value":"0,00E+00","module":"B3","scenario":"Standard scenario"},{"value":"5,37E-06","module":"C1","scenario":"Standard scenario"},{"value":"2,00E-06","module":"C2","scenario":"Standard scenario"},{"value":"5,75E-05","module":"C3","scenario":"Standard scenario"},{"value":"4,94E-07","module":"C4","scenario":"Standard scenario"},{"value":"-2,43E-05","module":"D","scenario":"Standard scenario"},{"value":"3,77E-04","module":"A1A3","scenario":null}]},{"parameter":"ODP","unit":"kg CFC 11-equiv.","values":[{"value":"1,87E-08","module":"A1","scenario":"Standard scenario"},{"value":"3,05E-09","module":"A2","scenario":"Standard scenario"},{"value":"1,10E-08","module":"A3","scenario":"Standard scenario"},{"value":"1,03E-08","module":"A4","scenario":"Standard scenario"},{"value":"3,62E-09","module":"A5","scenario":"Standard scenario"},{"value":"0,00E+00","module":"B1","scenario":"Standard scenario"},{"value":"0,00E+00","module":"B2","scenario":"Standard scenario"},{"value":"0,00E+00","module":"B3","scenario":"Standard scenario"},{"value":"1,47E-08","module":"C1","scenario":"Standard scenario"},{"value":"1,21E-09","module":"C2","scenario":"Standard scenario"},{"value":"2,16E-08","module":"C3","scenario":"Standard scenario"},{"value":"3,09E-10","module":"C4","scenario":"Standard scenario"},{"value":"-5,35E-08","module":"D","scenario":"Standard scenario"},{"value":"3,27E-08","module":"A1A3","scenario":null}]},{"parameter":"AP","unit":"mol H+-eq.","values":[{"value":"3,27E-03","module":"A1","scenario":"Standard scenario"},{"value":"6,97E-05","module":"A2","scenario":"Standard scenario"},{"value":"2,19E-04","module":"A3","scenario":"Standard scenario"},{"value":"2,71E-04","module":"A4","scenario":"Standard scenario"},{"value":"2,16E-04","module":"A5","scenario":"Standard scenario"},{"value":"0,00E+00","module":"B1","scenario":"Standard scenario"},{"value":"0,00E+00","module":"B2","scenario":"Standard scenario"},{"value":"0,00E+00","module":"B3","scenario":"Standard scenario"},{"value":"7,12E-04","module":"C1","scenario":"Standard scenario"},{"value":"3,17E-05","module":"C2","scenario":"Standard scenario"},{"value":"3,19E-04","module":"C3","scenario":"Standard scenario"},{"value":"8,72E-06","module":"C4","scenario":"Standard scenario"},{"value":"-4,78E-04","module":"D","scenario":"Standard scenario"},{"value":"3,56E-03","module":"A1A3","scenario":null}]},{"parameter":"POCP","unit":"kg NMVOC-eq.","values":[{"value":"2,91E-03","module":"A1","scenario":"Standard scenario"},{"value":"5,07E-05","module":"A2","scenario":"Standard scenario"},{"value":"1,72E-04","module":"A3","scenario":"Standard scenario"},{"value":"3,01E-04","module":"A4","scenario":"Standard scenario"},{"value":"1,93E-04","module":"A5","scenario":"Standard scenario"},{"value":"0,00E+00","module":"B1","scenario":"Standard scenario"},{"value":"0,00E+00","module":"B2","scenario":"Standard scenario"},{"value":"0,00E+00","module":"B3","scenario":"Standard scenario"},{"value":"9,49E-04","module":"C1","scenario":"Standard scenario"},{"value":"3,52E-05","module":"C2","scenario":"Standard scenario"},{"value":"2,61E-04","module":"C3","scenario":"Standard scenario"},{"value":"1,23E-05","module":"C4","scenario":"Standard scenario"},{"value":"-4,90E-04","module":"D","scenario":"Standard scenario"},{"value":"3,13E-03","module":"A1A3","scenario":null}]},{"parameter":"ADPE","unit":"kg Sb-eq.","values":[{"value":"4,14E-06","module":"A1","scenario":"Standard scenario"},{"value":"6,61E-07","module":"A2","scenario":"Standard scenario"},{"value":"3,92E-07","module":"A3","scenario":"Standard scenario"},{"value":"1,19E-06","module":"A4","scenario":"Standard scenario"},{"value":"3,87E-07","module":"A5","scenario":"Standard scenario"},{"value":"0,00E+00","module":"B1","scenario":"Standard scenario"},{"value":"0,00E+00","module":"B2","scenario":"Standard scenario"},{"value":"0,00E+00","module":"B3","scenario":"Standard scenario"},{"value":"1,04E-07","module":"C1","scenario":"Standard scenario"},{"value":"1,39E-07","module":"C2","scenario":"Standard scenario"},{"value":"9,08E-07","module":"C3","scenario":"Standard scenario"},{"value":"1,07E-08","module":"C4","scenario":"Standard scenario"},{"value":"-4,52E-07","module":"D","scenario":"Standard scenario"},{"value":"5,19E-06","module":"A1A3","scenario":null}]},{"parameter":"ADPF","unit":"MJ","values":[{"value":"2,94E+01","module":"A1","scenario":"Standard scenario"},{"value":"2,10E-01","module":"A2","scenario":"Standard scenario"},{"value":"1,75E+00","module":"A3","scenario":"Standard scenario"},{"value":"7,06E-01","module":"A4","scenario":"Standard scenario"},{"value":"1,65E+00","module":"A5","scenario":"Standard scenario"},{"value":"0,00E+00","module":"B1","scenario":"Standard scenario"},{"value":"0,00E+00","module":"B2","scenario":"Standard scenario"},{"value":"0,00E+00","module":"B3","scenario":"Standard scenario"},{"value":"9,37E-01","module":"C1","scenario":"Standard scenario"},{"value":"8,25E-02","module":"C2","scenario":"Standard scenario"},{"value":"5,52E-01","module":"C3","scenario":"Standard scenario"},{"value":"2,37E-02","module":"C4","scenario":"Standard scenario"},{"value":"-8,22E+00","module":"D","scenario":"Standard scenario"},{"value":"3,14E+01","module":"A1A3","scenario":null}]},{"parameter":"WDP","unit":"m3 world-eq.","values":[{"value":"4,92E-01","module":"A1","scenario":"Standard scenario"},{"value":"7,27E-04","module":"A2","scenario":"Standard scenario"},{"value":"4,72E-02","module":"A3","scenario":"Standard scenario"},{"value":"2,52E-03","module":"A4","scenario":"Standard scenario"},{"value":"2,95E-02","module":"A5","scenario":"Standard scenario"},{"value":"0,00E+00","module":"B1","scenario":"Standard scenario"},{"value":"0,00E+00","module":"B2","scenario":"Standard scenario"},{"value":"0,00E+00","module":"B3","scenario":"Standard scenario"},{"value":"1,26E-03","module":"C1","scenario":"Standard scenario"},{"value":"2,95E-04","module":"C2","scenario":"Standard scenario"},{"value":"3,61E-02","module":"C3","scenario":"Standard scenario"},{"value":"1,01E-03","module":"C4","scenario":"Standard scenario"},{"value":"-5,75E-02","module":"D","scenario":"Standard scenario"},{"value":"5,40E-01","module":"A1A3","scenario":null}]},{"parameter":"EP-freshwater","unit":"kg P-eq.","values":[{"value":"2,34E-05","module":"A1","scenario":"Standard scenario"},{"value":"1,54E-07","module":"A2","scenario":"Standard scenario"},{"value":"2,95E-06","module":"A3","scenario":"Standard scenario"},{"value":"4,72E-07","module":"A4","scenario":"Standard scenario"},{"value":"1,49E-06","module":"A5","scenario":"Standard scenario"},{"value":"0,00E+00","module":"B1","scenario":"Standard scenario"},{"value":"0,00E+00","module":"B2","scenario":"Standard scenario"},{"value":"0,00E+00","module":"B3","scenario":"Standard scenario"},{"value":"2,48E-07","module":"C1","scenario":"Standard scenario"},{"value":"5,52E-08","module":"C2","scenario":"Standard scenario"},{"value":"2,13E-06","module":"C3","scenario":"Standard scenario"},{"value":"1,79E-08","module":"C4","scenario":"Standard scenario"},{"value":"-1,02E-06","module":"D","scenario":"Standard scenario"},{"value":"2,65E-05","module":"A1A3","scenario":null}]},{"parameter":"EP-marine","unit":"kg N-eq.","values":[{"value":"5,47E-04","module":"A1","scenario":"Standard scenario"},{"value":"1,40E-05","module":"A2","scenario":"Standard scenario"},{"value":"4,81E-05","module":"A3","scenario":"Standard scenario"},{"value":"9,56E-05","module":"A4","scenario":"Standard scenario"},{"value":"4,25E-05","module":"A5","scenario":"Standard scenario"},{"value":"0,00E+00","module":"B1","scenario":"Standard scenario"},{"value":"0,00E+00","module":"B2","scenario":"Standard scenario"},{"value":"0,00E+00","module":"B3","scenario":"Standard scenario"},{"value":"3,14E-04","module":"C1","scenario":"Standard scenario"},{"value":"1,12E-05","module":"C2","scenario":"Standard scenario"},{"value":"8,72E-05","module":"C3","scenario":"Standard scenario"},{"value":"5,28E-06","module":"C4","scenario":"Standard scenario"},{"value":"-1,25E-04","module":"D","scenario":"Standard scenario"},{"value":"6,09E-04","module":"A1A3","scenario":null}]},{"parameter":"EP-terrestrial","unit":"mol N-eq.","values":[{"value":"6,15E-03","module":"A1","scenario":"Standard scenario"},{"value":"1,57E-04","module":"A2","scenario":"Standard scenario"},{"value":"5,05E-04","module":"A3","scenario":"Standard scenario"},{"value":"1,05E-03","module":"A4","scenario":"Standard scenario"},{"value":"4,72E-04","module":"A5","scenario":"Standard scenario"},{"value":"0,00E+00","module":"B1","scenario":"Standard scenario"},{"value":"0,00E+00","module":"B2","scenario":"Standard scenario"},{"value":"0,00E+00","module":"B3","scenario":"Standard scenario"},{"value":"3,45E-03","module":"C1","scenario":"Standard scenario"},{"value":"1,23E-04","module":"C2","scenario":"Standard scenario"},{"value":"9,72E-04","module":"C3","scenario":"Standard scenario"},{"value":"3,21E-05","module":"C4","scenario":"Standard scenario"},{"value":"-1,39E-03","module":"D","scenario":"Standard scenario"},{"value":"6,81E-03","module":"A1A3","scenario":null}]}],"additional_environmental_impact":[{"parameter":"PM","unit":"disease incidence","values":[{"value":"2,97E-08","module":"A1","scenario":"Standard scenario"},{"value":"6,65E-10","module":"A2","scenario":"Standard scenario"},{"value":"1,67E-09","module":"A3","scenario":"Standard scenario"},{"value":"4,21E-09","module":"A4","scenario":"Standard scenario"},{"value":"2,03E-09","module":"A5","scenario":"Standard scenario"},{"value":"0,00E+00","module":"B1","scenario":"Standard scenario"},{"value":"0,00E+00","module":"B2","scenario":"Standard scenario"},{"value":"0,00E+00","module":"B3","scenario":"Standard scenario"},{"value":"1,89E-08","module":"C1","scenario":"Standard scenario"},{"value":"4,92E-10","module":"C2","scenario":"Standard scenario"},{"value":"2,59E-09","module":"C3","scenario":"Standard scenario"},{"value":"1,64E-10","module":"C4","scenario":"Standard scenario"},{"value":"-2,25E-09","module":"D","scenario":"Standard scenario"},{"value":"3,20E-08","module":"A1A3","scenario":null}]},{"parameter":"ETP-fw","unit":"CTUe","values":[{"value":"3,33E+00","module":"A1","scenario":"Standard scenario"},{"value":"1,89E-01","module":"A2","scenario":"Standard scenario"},{"value":"6,63E-01","module":"A3","scenario":"Standard scenario"},{"value":"6,29E-01","module":"A4","scenario":"Standard scenario"},{"value":"7,93E-01","module":"A5","scenario":"Standard scenario"},{"value":"0,00E+00","module":"B1","scenario":"Standard scenario"},{"value":"0,00E+00","module":"B2","scenario":"Standard scenario"},{"value":"0,00E+00","module":"B3","scenario":"Standard scenario"},{"value":"5,65E-01","module":"C1","scenario":"Standard scenario"},{"value":"7,36E-02","module":"C2","scenario":"Standard scenario"},{"value":"8,90E+00","module":"C3","scenario":"Standard scenario"},{"value":"2,52E-02","module":"C4","scenario":"Standard scenario"},{"value":"-6,63E-01","module":"D","scenario":"Standard scenario"},{"value":"4,18E+00","module":"A1A3","scenario":null}]},{"parameter":"HTP-c","unit":"CTUh","values":[{"value":"1,58E-10","module":"A1","scenario":"Standard scenario"},{"value":"6,93E-12","module":"A2","scenario":"Standard scenario"},{"value":"4,58E-11","module":"A3","scenario":"Standard scenario"},{"value":"2,04E-11","module":"A4","scenario":"Standard scenario"},{"value":"2,14E-11","module":"A5","scenario":"Standard scenario"},{"value":"0,00E+00","module":"B1","scenario":"Standard scenario"},{"value":"0,00E+00","module":"B2","scenario":"Standard scenario"},{"value":"0,00E+00","module":"B3","scenario":"Standard scenario"},{"value":"1,97E-11","module":"C1","scenario":"Standard scenario"},{"value":"2,39E-12","module":"C2","scenario":"Standard scenario"},{"value":"1,36E-10","module":"C3","scenario":"Standard scenario"},{"value":"6,60E-13","module":"C4","scenario":"Standard scenario"},{"value":"-3,44E-11","module":"D","scenario":"Standard scenario"},{"value":"2,11E-10","module":"A1A3","scenario":null}]},{"parameter":"HTP-nc","unit":"CTUh","values":[{"value":"5,15E-09","module":"A1","scenario":"Standard scenario"},{"value":"1,87E-10","module":"A2","scenario":"Standard scenario"},{"value":"6,77E-10","module":"A3","scenario":"Standard scenario"},{"value":"6,88E-10","module":"A4","scenario":"Standard scenario"},{"value":"5,19E-10","module":"A5","scenario":"Standard scenario"},{"value":"0,00E+00","module":"B1","scenario":"Standard scenario"},{"value":"0,00E+00","module":"B2","scenario":"Standard scenario"},{"value":"0,00E+00","module":"B3","scenario":"Standard scenario"},{"value":"4,85E-10","module":"C1","scenario":"Standard scenario"},{"value":"8,05E-11","module":"C2","scenario":"Standard scenario"},{"value":"2,81E-09","module":"C3","scenario":"Standard scenario"},{"value":"1,64E-11","module":"C4","scenario":"Standard scenario"},{"value":"-6,30E-10","module":"D","scenario":"Standard scenario"},{"value":"6,01E-09","module":"A1A3","scenario":null}]},{"parameter":"SQP","unit":"dimensionless","values":[{"value":"9,74E-01","module":"A1","scenario":"Standard scenario"},{"value":"9,97E-02","module":"A2","scenario":"Standard scenario"},{"value":"4,44E-01","module":"A3","scenario":"Standard scenario"},{"value":"6,12E-01","module":"A4","scenario":"Standard scenario"},{"value":"1,28E-01","module":"A5","scenario":"Standard scenario"},{"value":"0,00E+00","module":"B1","scenario":"Standard scenario"},{"value":"0,00E+00","module":"B2","scenario":"Standard scenario"},{"value":"0,00E+00","module":"B3","scenario":"Standard scenario"},{"value":"1,20E-01","module":"C1","scenario":"Standard scenario"},{"value":"7,15E-02","module":"C2","scenario":"Standard scenario"},{"value":"2,03E-01","module":"C3","scenario":"Standard scenario"},{"value":"5,59E-02","module":"C4","scenario":"Standard scenario"},{"value":"-4,74E-01","module":"D","scenario":"Standard scenario"},{"value":"1,52E+00","module":"A1A3","scenario":null}]},{"parameter":"IRP","unit":"kBq U235-eq.","values":[{"value":"1,31E-02","module":"A1","scenario":"Standard scenario"},{"value":"9,17E-04","module":"A2","scenario":"Standard scenario"},{"value":"1,52E-03","module":"A3","scenario":"Standard scenario"},{"value":"2,96E-03","module":"A4","scenario":"Standard scenario"},{"value":"1,10E-03","module":"A5","scenario":"Standard scenario"},{"value":"0,00E+00","module":"B1","scenario":"Standard scenario"},{"value":"0,00E+00","module":"B2","scenario":"Standard scenario"},{"value":"0,00E+00","module":"B3","scenario":"Standard scenario"},{"value":"4,02E-03","module":"C1","scenario":"Standard scenario"},{"value":"3,46E-04","module":"C2","scenario":"Standard scenario"},{"value":"2,26E-03","module":"C3","scenario":"Standard scenario"},{"value":"9,26E-05","module":"C4","scenario":"Standard scenario"},{"value":"-2,90E-03","module":"D","scenario":"Standard scenario"},{"value":"1,55E-02","module":"A1A3","scenario":null}]}],"resource_use":[{"parameter":"PERE","unit":"MJ","values":[{"value":"1,87E-01","module":"A1","scenario":"Standard scenario"},{"value":"4,31E-03","module":"A2","scenario":"Standard scenario"},{"value":"1,73E+00","module":"A3","scenario":"Standard scenario"},{"value":"8,83E-03","module":"A4","scenario":"Standard scenario"},{"value":"1,00E-01","module":"A5","scenario":"Standard scenario"},{"value":"0,00E+00","module":"B1","scenario":"Standard scenario"},{"value":"0,00E+00","module":"B2","scenario":"Standard scenario"},{"value":"0,00E+00","module":"B3","scenario":"Standard scenario"},{"value":"5,07E-03","module":"C1","scenario":"Standard scenario"},{"value":"1,03E-03","module":"C2","scenario":"Standard scenario"},{"value":"5,58E-02","module":"C3","scenario":"Standard scenario"},{"value":"4,19E-04","module":"C4","scenario":"Standard scenario"},{"value":"-1,00E-01","module":"D","scenario":"Standard scenario"},{"value":"1,92E+00","module":"A1A3","scenario":null}]},{"parameter":"PERM","unit":"MJ","values":[{"value":"0,00E+00","module":"A1","scenario":"Standard scenario"},{"value":"0,00E+00","module":"A2","scenario":"Standard scenario"},{"value":"7,00E-02","module":"A3","scenario":"Standard scenario"},{"value":"0,00E+00","module":"A4","scenario":"Standard scenario"},{"value":"3,50E-03","module":"A5","scenario":"Standard scenario"},{"value":"0,00E+00","module":"B1","scenario":"Standard scenario"},{"value":"0,00E+00","module":"B2","scenario":"Standard scenario"},{"value":"0,00E+00","module":"B3","scenario":"Standard scenario"},{"value":"0,00E+00","module":"C1","scenario":"Standard scenario"},{"value":"0,00E+00","module":"C2","scenario":"Standard scenario"},{"value":"0,00E+00","module":"C3","scenario":"Standard scenario"},{"value":"0,00E+00","module":"C4","scenario":"Standard scenario"},{"value":"-3,67E-03","module":"D","scenario":"Standard scenario"},{"value":"7,00E-02","module":"A1A3","scenario":null}]},{"parameter":"PERT","unit":"MJ","values":[{"value":"4,56E-01","module":"A1","scenario":"Standard scenario"},{"value":"4,31E-03","module":"A2","scenario":"Standard scenario"},{"value":"1,80E+00","module":"A3","scenario":"Standard scenario"},{"value":"8,83E-03","module":"A4","scenario":"Standard scenario"},{"value":"1,17E-01","module":"A5","scenario":"Standard scenario"},{"value":"0,00E+00","module":"B1","scenario":"Standard scenario"},{"value":"0,00E+00","module":"B2","scenario":"Standard scenario"},{"value":"0,00E+00","module":"B3","scenario":"Standard scenario"},{"value":"5,07E-03","module":"C1","scenario":"Standard scenario"},{"value":"1,03E-03","module":"C2","scenario":"Standard scenario"},{"value":"5,58E-02","module":"C3","scenario":"Standard scenario"},{"value":"4,19E-04","module":"C4","scenario":"Standard scenario"},{"value":"-1,04E-01","module":"D","scenario":"Standard scenario"},{"value":"2,26E+00","module":"A1A3","scenario":null}]},{"parameter":"PENRE","unit":"MJ","values":[{"value":"7,75E+00","module":"A1","scenario":"Standard scenario"},{"value":"2,23E-01","module":"A2","scenario":"Standard scenario"},{"value":"1,56E+00","module":"A3","scenario":"Standard scenario"},{"value":"7,49E-01","module":"A4","scenario":"Standard scenario"},{"value":"5,63E-01","module":"A5","scenario":"Standard scenario"},{"value":"0,00E+00","module":"B1","scenario":"Standard scenario"},{"value":"0,00E+00","module":"B2","scenario":"Standard scenario"},{"value":"0,00E+00","module":"B3","scenario":"Standard scenario"},{"value":"9,95E-01","module":"C1","scenario":"Standard scenario"},{"value":"8,76E-02","module":"C2","scenario":"Standard scenario"},{"value":"5,86E-01","module":"C3","scenario":"Standard scenario"},{"value":"2,51E-02","module":"C4","scenario":"Standard scenario"},{"value":"-8,32E+00","module":"D","scenario":"Standard scenario"},{"value":"9,53E+00","module":"A1A3","scenario":null}]},{"parameter":"PENRM","unit":"MJ","values":[{"value":"7,00E+00","module":"A1","scenario":"Standard scenario"},{"value":"0,00E+00","module":"A2","scenario":"Standard scenario"},{"value":"1,84E-01","module":"A3","scenario":"Standard scenario"},{"value":"0,00E+00","module":"A4","scenario":"Standard scenario"},{"value":"3,59E-01","module":"A5","scenario":"Standard scenario"},{"value":"0,00E+00","module":"B1","scenario":"Standard scenario"},{"value":"0,00E+00","module":"B2","scenario":"Standard scenario"},{"value":"0,00E+00","module":"B3","scenario":"Standard scenario"},{"value":"0,00E+00","module":"C1","scenario":"Standard scenario"},{"value":"0,00E+00","module":"C2","scenario":"Standard scenario"},{"value":"0,00E+00","module":"C3","scenario":"Standard scenario"},{"value":"0,00E+00","module":"C4","scenario":"Standard scenario"},{"value":"-7,49E-01","module":"D","scenario":"Standard scenario"},{"value":"7,18E+00","module":"A1A3","scenario":null}]},{"parameter":"PENRT","unit":"MJ","values":[{"value":"3,15E+01","module":"A1","scenario":"Standard scenario"},{"value":"2,23E-01","module":"A2","scenario":"Standard scenario"},{"value":"1,92E+00","module":"A3","scenario":"Standard scenario"},{"value":"7,49E-01","module":"A4","scenario":"Standard scenario"},{"value":"1,77E+00","module":"A5","scenario":"Standard scenario"},{"value":"0,00E+00","module":"B1","scenario":"Standard scenario"},{"value":"0,00E+00","module":"B2","scenario":"Standard scenario"},{"value":"0,00E+00","module":"B3","scenario":"Standard scenario"},{"value":"9,95E-01","module":"C1","scenario":"Standard scenario"},{"value":"8,76E-02","module":"C2","scenario":"Standard scenario"},{"value":"5,86E-01","module":"C3","scenario":"Standard scenario"},{"value":"2,51E-02","module":"C4","scenario":"Standard scenario"},{"value":"-9,07E+00","module":"D","scenario":"Standard scenario"},{"value":"3,36E+01","module":"A1A3","scenario":null}]},{"parameter":"SM","unit":"kg","values":[{"value":"0,00E+00","module":"A1","scenario":"Standard scenario"},{"value":"0,00E+00","module":"A2","scenario":"Standard scenario"},{"value":"0,00E+00","module":"A3","scenario":"Standard scenario"},{"value":"0,00E+00","module":"A4","scenario":"Standard scenario"},{"value":"0,00E+00","module":"A5","scenario":"Standard scenario"},{"value":"0,00E+00","module":"B1","scenario":"Standard scenario"},{"value":"0,00E+00","module":"B2","scenario":"Standard scenario"},{"value":"0,00E+00","module":"B3","scenario":"Standard scenario"},{"value":"0,00E+00","module":"C1","scenario":"Standard scenario"},{"value":"0,00E+00","module":"C2","scenario":"Standard scenario"},{"value":"0,00E+00","module":"C3","scenario":"Standard scenario"},{"value":"0,00E+00","module":"C4","scenario":"Standard scenario"},{"value":"0,00E+00","module":"D","scenario":"Standard scenario"},{"value":"0,00E+00","module":"A1A3","scenario":null}]},{"parameter":"RSF","unit":"MJ","values":[{"value":"0,00E+00","module":"A1","scenario":"Standard scenario"},{"value":"0,00E+00","module":"A2","scenario":"Standard scenario"},{"value":"0,00E+00","module":"A3","scenario":"Standard scenario"},{"value":"0,00E+00","module":"A4","scenario":"Standard scenario"},{"value":"0,00E+00","module":"A5","scenario":"Standard scenario"},{"value":"0,00E+00","module":"B1","scenario":"Standard scenario"},{"value":"0,00E+00","module":"B2","scenario":"Standard scenario"},{"value":"0,00E+00","module":"B3","scenario":"Standard scenario"},{"value":"0,00E+00","module":"C1","scenario":"Standard scenario"},{"value":"0,00E+00","module":"C2","scenario":"Standard scenario"},{"value":"0,00E+00","module":"C3","scenario":"Standard scenario"},{"value":"0,00E+00","module":"C4","scenario":"Standard scenario"},{"value":"0,00E+00","module":"D","scenario":"Standard scenario"},{"value":"0,00E+00","module":"A1A3","scenario":null}]},{"parameter":"NRSF","unit":"MJ","values":[{"value":"0,00E+00","module":"A1","scenario":"Standard scenario"},{"value":"0,00E+00","module":"A2","scenario":"Standard scenario"},{"value":"0,00E+00","module":"A3","scenario":"Standard scenario"},{"value":"0,00E+00","module":"A4","scenario":"Standard scenario"},{"value":"0,00E+00","module":"A5","scenario":"Standard scenario"},{"value":"0,00E+00","module":"B1","scenario":"Standard scenario"},{"value":"0,00E+00","module":"B2","scenario":"Standard scenario"},{"value":"0,00E+00","module":"B3","scenario":"Standard scenario"},{"value":"0,00E+00","module":"C1","scenario":"Standard scenario"},{"value":"0,00E+00","module":"C2","scenario":"Standard scenario"},{"value":"0,00E+00","module":"C3","scenario":"Standard scenario"},{"value":"0,00E+00","module":"C4","scenario":"Standard scenario"},{"value":"0,00E+00","module":"D","scenario":"Standard scenario"},{"value":"0,00E+00","module":"A1A3","scenario":null}]},{"parameter":"FW","unit":"m3","values":[{"value":"9,50E-03","module":"A1","scenario":"Standard scenario"},{"value":"2,87E-05","module":"A2","scenario":"Standard scenario"},{"value":"1,19E-03","module":"A3","scenario":"Standard scenario"},{"value":"8,60E-05","module":"A4","scenario":"Standard scenario"},{"value":"6,10E-04","module":"A5","scenario":"Standard scenario"},{"value":"0,00E+00","module":"B1","scenario":"Standard scenario"},{"value":"0,00E+00","module":"B2","scenario":"Standard scenario"},{"value":"0,00E+00","module":"B3","scenario":"Standard scenario"},{"value":"4,83E-05","module":"C1","scenario":"Standard scenario"},{"value":"1,00E-05","module":"C2","scenario":"Standard scenario"},{"value":"1,06E-03","module":"C3","scenario":"Standard scenario"},{"value":"2,47E-05","module":"C4","scenario":"Standard scenario"},{"value":"-8,05E-04","module":"D","scenario":"Standard scenario"},{"value":"1,07E-02","module":"A1A3","scenario":null}]}],"end_of_life_waste":[{"parameter":"HWD","unit":"kg","values":[{"value":"2,99E-06","module":"A1","scenario":"Standard scenario"},{"value":"5,59E-07","module":"A2","scenario":"Standard scenario"},{"value":"2,13E-06","module":"A3","scenario":"Standard scenario"},{"value":"1,79E-06","module":"A4","scenario":"Standard scenario"},{"value":"4,62E-07","module":"A5","scenario":"Standard scenario"},{"value":"0,00E+00","module":"B1","scenario":"Standard scenario"},{"value":"0,00E+00","module":"B2","scenario":"Standard scenario"},{"value":"0,00E+00","module":"B3","scenario":"Standard scenario"},{"value":"2,55E-06","module":"C1","scenario":"Standard scenario"},{"value":"2,09E-07","module":"C2","scenario":"Standard scenario"},{"value":"1,05E-06","module":"C3","scenario":"Standard scenario"},{"value":"3,60E-08","module":"C4","scenario":"Standard scenario"},{"value":"-8,73E-06","module":"D","scenario":"Standard scenario"},{"value":"5,68E-06","module":"A1A3","scenario":null}]},{"parameter":"NHWD","unit":"kg","values":[{"value":"2,95E-02","module":"A1","scenario":"Standard scenario"},{"value":"6,07E-03","module":"A2","scenario":"Standard scenario"},{"value":"9,09E-03","module":"A3","scenario":"Standard scenario"},{"value":"4,48E-02","module":"A4","scenario":"Standard scenario"},{"value":"1,13E-02","module":"A5","scenario":"Standard scenario"},{"value":"0,00E+00","module":"B1","scenario":"Standard scenario"},{"value":"0,00E+00","module":"B2","scenario":"Standard scenario"},{"value":"0,00E+00","module":"B3","scenario":"Standard scenario"},{"value":"1,11E-03","module":"C1","scenario":"Standard scenario"},{"value":"5,23E-03","module":"C2","scenario":"Standard scenario"},{"value":"1,36E-02","module":"C3","scenario":"Standard scenario"},{"value":"9,45E-02","module":"C4","scenario":"Standard scenario"},{"value":"-4,03E-03","module":"D","scenario":"Standard scenario"},{"value":"4,47E-02","module":"A1A3","scenario":null}]},{"parameter":"RWD","unit":"kg","values":[{"value":"1,27E-05","module":"A1","scenario":"Standard scenario"},{"value":"1,40E-06","module":"A2","scenario":"Standard scenario"},{"value":"1,69E-06","module":"A3","scenario":"Standard scenario"},{"value":"4,63E-06","module":"A4","scenario":"Standard scenario"},{"value":"1,20E-06","module":"A5","scenario":"Standard scenario"},{"value":"0,00E+00","module":"B1","scenario":"Standard scenario"},{"value":"0,00E+00","module":"B2","scenario":"Standard scenario"},{"value":"0,00E+00","module":"B3","scenario":"Standard scenario"},{"value":"6,51E-06","module":"C1","scenario":"Standard scenario"},{"value":"5,42E-07","module":"C2","scenario":"Standard scenario"},{"value":"1,98E-06","module":"C3","scenario":"Standard scenario"},{"value":"1,41E-07","module":"C4","scenario":"Standard scenario"},{"value":"-3,87E-06","module":"D","scenario":"Standard scenario"},{"value":"1,58E-05","module":"A1A3","scenario":null}]}],"end_of_life_flow":[{"parameter":"CRU","unit":"kg","values":[{"value":"0,00E+00","module":"A1","scenario":"Standard scenario"},{"value":"0,00E+00","module":"A2","scenario":"Standard scenario"},{"value":"0,00E+00","module":"A3","scenario":"Standard scenario"},{"value":"0,00E+00","module":"A4","scenario":"Standard scenario"},{"value":"0,00E+00","module":"A5","scenario":"Standard scenario"},{"value":"0,00E+00","module":"B1","scenario":"Standard scenario"},{"value":"0,00E+00","module":"B2","scenario":"Standard scenario"},{"value":"0,00E+00","module":"B3","scenario":"Standard scenario"},{"value":"0,00E+00","module":"C1","scenario":"Standard scenario"},{"value":"0,00E+00","module":"C2","scenario":"Standard scenario"},{"value":"0,00E+00","module":"C3","scenario":"Standard scenario"},{"value":"0,00E+00","module":"C4","scenario":"Standard scenario"},{"value":"0,00E+00","module":"D","scenario":"Standard scenario"},{"value":"0,00E+00","module":"A1A3","scenario":null}]},{"parameter":"MFR","unit":"kg","values":[{"value":"0,00E+00","module":"A1","scenario":"Standard scenario"},{"value":"0,00E+00","module":"A2","scenario":"Standard scenario"},{"value":"1,89E-04","module":"A3","scenario":"Standard scenario"},{"value":"0,00E+00","module":"A4","scenario":"Standard scenario"},{"value":"1,38E-03","module":"A5","scenario":"Standard scenario"},{"value":"0,00E+00","module":"B1","scenario":"Standard scenario"},{"value":"0,00E+00","module":"B2","scenario":"Standard scenario"},{"value":"0,00E+00","module":"B3","scenario":"Standard scenario"},{"value":"0,00E+00","module":"C1","scenario":"Standard scenario"},{"value":"0,00E+00","module":"C2","scenario":"Standard scenario"},{"value":"1,89E-02","module":"C3","scenario":"Standard scenario"},{"value":"0,00E+00","module":"C4","scenario":"Standard scenario"},{"value":"0,00E+00","module":"D","scenario":"Standard scenario"},{"value":"1,89E-04","module":"A1A3","scenario":null}]},{"parameter":"MER","unit":"kg","values":[{"value":"0,00E+00","module":"A1","scenario":"Standard scenario"},{"value":"0,00E+00","module":"A2","scenario":"Standard scenario"},{"value":"0,00E+00","module":"A3","scenario":"Standard scenario"},{"value":"0,00E+00","module":"A4","scenario":"Standard scenario"},{"value":"0,00E+00","module":"A5","scenario":"Standard scenario"},{"value":"0,00E+00","module":"B1","scenario":"Standard scenario"},{"value":"0,00E+00","module":"B2","scenario":"Standard scenario"},{"value":"0,00E+00","module":"B3","scenario":"Standard scenario"},{"value":"0,00E+00","module":"C1","scenario":"Standard scenario"},{"value":"0,00E+00","module":"C2","scenario":"Standard scenario"},{"value":"0,00E+00","module":"C3","scenario":"Standard scenario"},{"value":"0,00E+00","module":"C4","scenario":"Standard scenario"},{"value":"0,00E+00","module":"D","scenario":"Standard scenario"},{"value":"0,00E+00","module":"A1A3","scenario":null}]},{"parameter":"EEE","unit":"MJ","values":[{"value":"0,00E+00","module":"A1","scenario":"Standard scenario"},{"value":"0,00E+00","module":"A2","scenario":"Standard scenario"},{"value":"1,65E-02","module":"A3","scenario":"Standard scenario"},{"value":"0,00E+00","module":"A4","scenario":"Standard scenario"},{"value":"0,00E+00","module":"A5","scenario":"Standard scenario"},{"value":"0,00E+00","module":"B1","scenario":"Standard scenario"},{"value":"0,00E+00","module":"B2","scenario":"Standard scenario"},{"value":"0,00E+00","module":"B3","scenario":"Standard scenario"},{"value":"0,00E+00","module":"C1","scenario":"Standard scenario"},{"value":"0,00E+00","module":"C2","scenario":"Standard scenario"},{"value":"0,00E+00","module":"C3","scenario":"Standard scenario"},{"value":"0,00E+00","module":"C4","scenario":"Standard scenario"},{"value":"1,76E+00","module":"D","scenario":"Standard scenario"},{"value":"1,65E-02","module":"A1A3","scenario":null}]},{"parameter":"EET","unit":"MJ","values":[{"value":"0,00E+00","module":"A1","scenario":"Standard scenario"},{"value":"0,00E+00","module":"A2","scenario":"Standard scenario"},{"value":"2,84E-02","module":"A3","scenario":"Standard scenario"},{"value":"0,00E+00","module":"A4","scenario":"Standard scenario"},{"value":"0,00E+00","module":"A5","scenario":"Standard scenario"},{"value":"0,00E+00","module":"B1","scenario":"Standard scenario"},{"value":"0,00E+00","module":"B2","scenario":"Standard scenario"},{"value":"0,00E+00","module":"B3","scenario":"Standard scenario"},{"value":"0,00E+00","module":"C1","scenario":"Standard scenario"},{"value":"0,00E+00","module":"C2","scenario":"Standard scenario"},{"value":"0,00E+00","module":"C3","scenario":"Standard scenario"},{"value":"0,00E+00","module":"C4","scenario":"Standard scenario"},{"value":"3,04E+00","module":"D","scenario":"Standard scenario"},{"value":"2,84E-02","module":"A1A3","scenario":null}]}]}