{"product_name":"Dachziegel (inklusive Zubeh\u00f6r)","epd_id":"EPD-BDZ-20210268-IBG2-DE","compliance":["DIN EN 15804+A2","ISO 14025"],"producer_name":"Bundesverband der Deutschen Ziegelindustrie e.V.","environmental_impact":[{"parameter":"GWP-total","unit":"kg CO2-eq.","values":[{"value":"1,23E+01","module":"A1-A3","scenario":null},{"value":"7,87E-01","module":"A4","scenario":null},{"value":"2,61E-01","module":"A5","scenario":null},{"value":"0,00E+00","module":"C1","scenario":null},{"value":"6,56E-02","module":"C2","scenario":null},{"value":"1,00E-01","module":"C3","scenario":null},{"value":"4,10E-02","module":"C4","scenario":null},{"value":"-6,06E+00","module":"D","scenario":"S0"},{"value":"-1,58E-01","module":"D","scenario":"S1"}]},{"parameter":"GWP-fossil","unit":"kg CO2-eq.","values":[{"value":"1,24E+01","module":"A1-A3","scenario":null},{"value":"7,83E-01","module":"A4","scenario":null},{"value":"1,38E-01","module":"A5","scenario":null},{"value":"0,00E+00","module":"C1","scenario":null},{"value":"6,53E-02","module":"C2","scenario":null},{"value":"9,98E-02","module":"C3","scenario":null},{"value":"3,80E-02","module":"C4","scenario":null},{"value":"-6,04E+00","module":"D","scenario":"S0"},{"value":"-1,57E-01","module":"D","scenario":"S1"}]},{"parameter":"GWP-biogenic","unit":"kg CO2-eq.","values":[{"value":"-1,08E-01","module":"A1-A3","scenario":null},{"value":"3,15E-04","module":"A4","scenario":null},{"value":"1,23E-01","module":"A5","scenario":null},{"value":"0,00E+00","module":"C1","scenario":null},{"value":"2,62E-05","module":"C2","scenario":null},{"value":"1,91E-04","module":"C3","scenario":null},{"value":"3,01E-03","module":"C4","scenario":null},{"value":"-1,29E-02","module":"D","scenario":"S0"},{"value":"-6,87E-04","module":"D","scenario":"S1"}]},{"parameter":"GWP-luluc","unit":"kg CO2-eq.","values":[{"value":"8,03E-03","module":"A1-A3","scenario":null},{"value":"3,28E-03","module":"A4","scenario":null},{"value":"4,52E-06","module":"A5","scenario":null},{"value":"0,00E+00","module":"C1","scenario":null},{"value":"2,73E-04","module":"C2","scenario":null},{"value":"3,68E-04","module":"C3","scenario":null},{"value":"1,09E-04","module":"C4","scenario":null},{"value":"-2,10E-03","module":"D","scenario":"S0"},{"value":"-2,18E-04","module":"D","scenario":"S1"}]},{"parameter":"ODP","unit":"kg CFC11-eq.","values":[{"value":"1,06E-12","module":"A1-A3","scenario":null},{"value":"1,92E-16","module":"A4","scenario":null},{"value":"4,97E-17","module":"A5","scenario":null},{"value":"0,00E+00","module":"C1","scenario":null},{"value":"1,60E-17","module":"C2","scenario":null},{"value":"4,25E-16","module":"C3","scenario":null},{"value":"1,42E-16","module":"C4","scenario":null},{"value":"-9,48E-15","module":"D","scenario":"S0"},{"value":"-2,61E-15","module":"D","scenario":"S1"}]},{"parameter":"AP","unit":"mol H^(+)-eq.","values":[{"value":"1,28E-02","module":"A1-A3","scenario":null},{"value":"7,27E-04","module":"A4","scenario":null},{"value":"5,45E-05","module":"A5","scenario":null},{"value":"0,00E+00","module":"C1","scenario":null},{"value":"6,06E-05","module":"C2","scenario":null},{"value":"9,38E-04","module":"C3","scenario":null},{"value":"2,72E-04","module":"C4","scenario":null},{"value":"-9,35E-03","module":"D","scenario":"S0"},{"value":"-1,78E-04","module":"D","scenario":"S1"}]},{"parameter":"POCP","unit":"kg NMVOC-eq.","values":[{"value":"1,30E-02","module":"A1-A3","scenario":null},{"value":"5,98E-04","module":"A4","scenario":null},{"value":"4,43E-05","module":"A5","scenario":null},{"value":"0,00E+00","module":"C1","scenario":null},{"value":"4,98E-05","module":"C2","scenario":null},{"value":"1,34E-03","module":"C3","scenario":null},{"value":"2,12E-04","module":"C4","scenario":null},{"value":"-1,10E-02","module":"D","scenario":"S0"},{"value":"-1,53E-04","module":"D","scenario":"S1"}]},{"parameter":"ADPE","unit":"kg Sb-eq.","values":[{"value":"1,79E-06","module":"A1-A3","scenario":null},{"value":"6,50E-08","module":"A4","scenario":null},{"value":"7,18E-10","module":"A5","scenario":null},{"value":"0,00E+00","module":"C1","scenario":null},{"value":"5,42E-09","module":"C2","scenario":null},{"value":"1,10E-07","module":"C3","scenario":null},{"value":"3,42E-09","module":"C4","scenario":null},{"value":"-3,17E-07","module":"D","scenario":"S0"},{"value":"-3,62E-08","module":"D","scenario":"S1"}]},{"parameter":"ADPF","unit":"MJ","values":[{"value":"1,96E+02","module":"A1-A3","scenario":null},{"value":"1,04E+01","module":"A4","scenario":null},{"value":"5,95E-02","module":"A5","scenario":null},{"value":"0,00E+00","module":"C1","scenario":null},{"value":"8,67E-01","module":"C2","scenario":null},{"value":"1,88E+00","module":"C3","scenario":null},{"value":"4,98E-01","module":"C4","scenario":null},{"value":"-7,96E+01","module":"D","scenario":"S0"},{"value":"-2,23E+00","module":"D","scenario":"S1"}]},{"parameter":"WDP","unit":"m^3 Welt-eq. entzogen","values":[{"value":"4,32E-01","module":"A1-A3","scenario":null},{"value":"3,37E-03","module":"A4","scenario":null},{"value":"2,80E-02","module":"A5","scenario":null},{"value":"0,00E+00","module":"C1","scenario":null},{"value":"2,81E-04","module":"C2","scenario":null},{"value":"1,69E-02","module":"C3","scenario":null},{"value":"3,96E-03","module":"C4","scenario":null},{"value":"-5,01E-02","module":"D","scenario":"S0"},{"value":"-1,93E-03","module":"D","scenario":"S1"}]},{"parameter":"EP-freshwater","unit":"kg PO4-eq.","values":[{"value":"1,71E-05","module":"A1-A3","scenario":null},{"value":"1,70E-06","module":"A4","scenario":null},{"value":"8,42E-09","module":"A5","scenario":null},{"value":"0,00E+00","module":"C1","scenario":null},{"value":"1,42E-07","module":"C2","scenario":null},{"value":"2,39E-07","module":"C3","scenario":null},{"value":"6,54E-08","module":"C4","scenario":null},{"value":"-3,28E-06","module":"D","scenario":"S0"},{"value":"-3,56E-07","module":"D","scenario":"S1"}]},{"parameter":"EP-marine","unit":"kg N-eq.","values":[{"value":"4,59E-03","module":"A1-A3","scenario":null},{"value":"2,26E-04","module":"A4","scenario":null},{"value":"1,66E-05","module":"A5","scenario":null},{"value":"0,00E+00","module":"C1","scenario":null},{"value":"1,88E-05","module":"C2","scenario":null},{"value":"4,62E-04","module":"C3","scenario":null},{"value":"7,00E-05","module":"C4","scenario":null},{"value":"-3,78E-03","module":"D","scenario":"S0"},{"value":"-5,75E-05","module":"D","scenario":"S1"}]},{"parameter":"EP-terrestrial","unit":"mol N-eq.","values":[{"value":"4,94E-02","module":"A1-A3","scenario":null},{"value":"2,74E-03","module":"A4","scenario":null},{"value":"2,51E-04","module":"A5","scenario":null},{"value":"0,00E+00","module":"C1","scenario":null},{"value":"2,29E-04","module":"C2","scenario":null},{"value":"5,08E-03","module":"C3","scenario":null},{"value":"7,70E-04","module":"C4","scenario":null},{"value":"-4,17E-02","module":"D","scenario":"S0"},{"value":"-6,12E-04","module":"D","scenario":"S1"}]}],"additional_environmental_impact":[{"parameter":"PM","unit":"Krankheitsf\u00e4lle","values":[{"value":null,"module":"A1-A3","scenario":null},{"value":null,"module":"A4","scenario":null},{"value":null,"module":"A5","scenario":null},{"value":null,"module":"C1","scenario":null},{"value":null,"module":"C2","scenario":null},{"value":null,"module":"C3","scenario":null},{"value":null,"module":"C4","scenario":null},{"value":null,"module":"D","scenario":"S0"},{"value":null,"module":"D","scenario":"S1"}]},{"parameter":"ETP-fw","unit":"CTUe","values":[{"value":null,"module":"A1-A3","scenario":null},{"value":null,"module":"A4","scenario":null},{"value":null,"module":"A5","scenario":null},{"value":null,"module":"C1","scenario":null},{"value":null,"module":"C2","scenario":null},{"value":null,"module":"C3","scenario":null},{"value":null,"module":"C4","scenario":null},{"value":null,"module":"D","scenario":"S0"},{"value":null,"module":"D","scenario":"S1"}]},{"parameter":"HTP-c","unit":"CTUh","values":[{"value":null,"module":"A1-A3","scenario":null},{"value":null,"module":"A4","scenario":null},{"value":null,"module":"A5","scenario":null},{"value":null,"module":"C1","scenario":null},{"value":null,"module":"C2","scenario":null},{"value":null,"module":"C3","scenario":null},{"value":null,"module":"C4","scenario":null},{"value":null,"module":"D","scenario":"S0"},{"value":null,"module":"D","scenario":"S1"}]},{"parameter":"HTP-nc","unit":"CTUh","values":[{"value":null,"module":"A1-A3","scenario":null},{"value":null,"module":"A4","scenario":null},{"value":null,"module":"A5","scenario":null},{"value":null,"module":"C1","scenario":null},{"value":null,"module":"C2","scenario":null},{"value":null,"module":"C3","scenario":null},{"value":null,"module":"C4","scenario":null},{"value":null,"module":"D","scenario":"S0"},{"value":null,"module":"D","scenario":"S1"}]},{"parameter":"SQP","unit":"SQP","values":[{"value":null,"module":"A1-A3","scenario":null},{"value":null,"module":"A4","scenario":null},{"value":null,"module":"A5","scenario":null},{"value":null,"module":"C1","scenario":null},{"value":null,"module":"C2","scenario":null},{"value":null,"module":"C3","scenario":null},{"value":null,"module":"C4","scenario":null},{"value":null,"module":"D","scenario":"S0"},{"value":null,"module":"D","scenario":"S1"}]}],"resource_use":[{"parameter":"PERE","unit":"MJ","values":[{"value":"3,55E+01","module":"A1-A3","scenario":null},{"value":"6,05E-01","module":"A4","scenario":null},{"value":"1,41E+00","module":"A5","scenario":null},{"value":"0,00E+00","module":"C1","scenario":null},{"value":"5,05E-02","module":"C2","scenario":null},{"value":"1,58E-01","module":"C3","scenario":null},{"value":"6,53E-02","module":"C4","scenario":null},{"value":"-2,47E+00","module":"D","scenario":"S0"},{"value":"-6,12E-01","module":"D","scenario":"S1"}]},{"parameter":"PERM","unit":"MJ","values":[{"value":"1,40E+00","module":"A1-A3","scenario":null},{"value":"0,00E+00","module":"A4","scenario":null},{"value":"-1,40E+00","module":"A5","scenario":null},{"value":"0,00E+00","module":"C1","scenario":null},{"value":"0,00E+00","module":"C2","scenario":null},{"value":"0,00E+00","module":"C3","scenario":null},{"value":"0,00E+00","module":"C4","scenario":null},{"value":"0,00E+00","module":"D","scenario":"S0"},{"value":"0,00E+00","module":"D","scenario":"S1"}]},{"parameter":"PERT","unit":"MJ","values":[{"value":"3,70E+01","module":"A1-A3","scenario":null},{"value":"6,05E-01","module":"A4","scenario":null},{"value":"1,26E-02","module":"A5","scenario":null},{"value":"0,00E+00","module":"C1","scenario":null},{"value":"5,05E-02","module":"C2","scenario":null},{"value":"1,58E-01","module":"C3","scenario":null},{"value":"6,53E-02","module":"C4","scenario":null},{"value":"-2,47E+00","module":"D","scenario":"S0"},{"value":"-6,12E-01","module":"D","scenario":"S1"}]},{"parameter":"PENRE","unit":"MJ","values":[{"value":"1,96E+02","module":"A1-A3","scenario":null},{"value":"1,04E+01","module":"A4","scenario":null},{"value":"5,95E-02","module":"A5","scenario":null},{"value":"0,00E+00","module":"C1","scenario":null},{"value":"8,67E-01","module":"C2","scenario":null},{"value":"1,88E+00","module":"C3","scenario":null},{"value":"4,98E-01","module":"C4","scenario":null},{"value":"-7,96E+01","module":"D","scenario":"S0"},{"value":"-2,23E+00","module":"D","scenario":"S1"}]},{"parameter":"PENRM","unit":"MJ","values":[{"value":"8,80E-01","module":"A1-A3","scenario":null},{"value":"0,00E+00","module":"A4","scenario":null},{"value":"-8,80E-01","module":"A5","scenario":null},{"value":"0,00E+00","module":"C1","scenario":null},{"value":"0,00E+00","module":"C2","scenario":null},{"value":"0,00E+00","module":"C3","scenario":null},{"value":"0,00E+00","module":"C4","scenario":null},{"value":"0,00E+00","module":"D","scenario":"S0"},{"value":"0,00E+00","module":"D","scenario":"S1"}]},{"parameter":"PENRT","unit":"MJ","values":[{"value":"1,97E+02","module":"A1-A3","scenario":null},{"value":"1,04E+01","module":"A4","scenario":null},{"value":"-8,20E-01","module":"A5","scenario":null},{"value":"0,00E+00","module":"C1","scenario":null},{"value":"8,67E-01","module":"C2","scenario":null},{"value":"1,88E+00","module":"C3","scenario":null},{"value":"4,98E-01","module":"C4","scenario":null},{"value":"-7,96E+01","module":"D","scenario":"S0"},{"value":"-2,23E+00","module":"D","scenario":"S1"}]},{"parameter":"SM","unit":"kg","values":[{"value":"3,20E-01","module":"A1-A3","scenario":null},{"value":"0,00E+00","module":"A4","scenario":null},{"value":"0,00E+00","module":"A5","scenario":null},{"value":"0,00E+00","module":"C1","scenario":null},{"value":"0,00E+00","module":"C2","scenario":null},{"value":"0,00E+00","module":"C3","scenario":null},{"value":"0,00E+00","module":"C4","scenario":null},{"value":"3,75E+01","module":"D","scenario":"S0"},{"value":"0,00E+00","module":"D","scenario":"S1"}]},{"parameter":"RSF","unit":"MJ","values":[{"value":"0,00E+00","module":"A1-A3","scenario":null},{"value":"0,00E+00","module":"A4","scenario":null},{"value":"0,00E+00","module":"A5","scenario":null},{"value":"0,00E+00","module":"C1","scenario":null},{"value":"0,00E+00","module":"C2","scenario":null},{"value":"0,00E+00","module":"C3","scenario":null},{"value":"0,00E+00","module":"C4","scenario":null},{"value":"0,00E+00","module":"D","scenario":"S0"},{"value":"0,00E+00","module":"D","scenario":"S1"}]},{"parameter":"NRSF","unit":"MJ","values":[{"value":"0,00E+00","module":"A1-A3","scenario":null},{"value":"0,00E+00","module":"A4","scenario":null},{"value":"0,00E+00","module":"A5","scenario":null},{"value":"0,00E+00","module":"C1","scenario":null},{"value":"0,00E+00","module":"C2","scenario":null},{"value":"0,00E+00","module":"C3","scenario":null},{"value":"0,00E+00","module":"C4","scenario":null},{"value":"0,00E+00","module":"D","scenario":"S0"},{"value":"0,00E+00","module":"D","scenario":"S1"}]},{"parameter":"FW","unit":"m^3","values":[{"value":"2,16E-02","module":"A1-A3","scenario":null},{"value":"5,42E-04","module":"A4","scenario":null},{"value":"6,58E-04","module":"A5","scenario":null},{"value":"0,00E+00","module":"C1","scenario":null},{"value":"4,52E-05","module":"C2","scenario":null},{"value":"4,93E-04","module":"C3","scenario":null},{"value":"1,25E-04","module":"C4","scenario":null},{"value":"-1,77E-03","module":"D","scenario":"S0"},{"value":"-3,34E-04","module":"D","scenario":"S1"}]}],"end_of_life_waste":[{"parameter":"HWD","unit":"kg","values":[{"value":"3,36E-07","module":"A1-A3","scenario":null},{"value":"3,89E-07","module":"A4","scenario":null},{"value":"7,88E-11","module":"A5","scenario":null},{"value":"0,00E+00","module":"C1","scenario":null},{"value":"3,24E-08","module":"C2","scenario":null},{"value":"3,96E-08","module":"C3","scenario":null},{"value":"7,59E-09","module":"C4","scenario":null},{"value":"-1,56E-07","module":"D","scenario":"S0"},{"value":"-1,20E-09","module":"D","scenario":"S1"}]},{"parameter":"NHWD","unit":"kg","values":[{"value":"1,11E-01","module":"A1-A3","scenario":null},{"value":"1,83E-03","module":"A4","scenario":null},{"value":"3,19E-03","module":"A5","scenario":null},{"value":"0,00E+00","module":"C1","scenario":null},{"value":"1,52E-04","module":"C2","scenario":null},{"value":"5,67E-04","module":"C3","scenario":null},{"value":"2,50E+00","module":"C4","scenario":null},{"value":"-2,22E-02","module":"D","scenario":"S0"},{"value":"-1,10E-03","module":"D","scenario":"S1"}]},{"parameter":"RWD","unit":"kg","values":[{"value":"3,05E-03","module":"A1-A3","scenario":null},{"value":"1,09E-05","module":"A4","scenario":null},{"value":"2,33E-06","module":"A5","scenario":null},{"value":"0,00E+00","module":"C1","scenario":null},{"value":"9,12E-07","module":"C2","scenario":null},{"value":"1,51E-05","module":"C3","scenario":null},{"value":"5,58E-06","module":"C4","scenario":null},{"value":"-3,47E-04","module":"D","scenario":"S0"},{"value":"-8,88E-05","module":"D","scenario":"S1"}]}],"end_of_life_flow":[{"parameter":"CRU","unit":"kg","values":[{"value":"0,00E+00","module":"A1-A3","scenario":null},{"value":"0,00E+00","module":"A4","scenario":null},{"value":"0,00E+00","module":"A5","scenario":null},{"value":"0,00E+00","module":"C1","scenario":null},{"value":"0,00E+00","module":"C2","scenario":null},{"value":"0,00E+00","module":"C3","scenario":null},{"value":"0,00E+00","module":"C4","scenario":null},{"value":"0,00E+00","module":"D","scenario":"S0"},{"value":"0,00E+00","module":"D","scenario":"S1"}]},{"parameter":"MFR","unit":"kg","values":[{"value":"0,00E+00","module":"A1-A3","scenario":null},{"value":"0,00E+00","module":"A4","scenario":null},{"value":"0,00E+00","module":"A5","scenario":null},{"value":"0,00E+00","module":"C1","scenario":null},{"value":"0,00E+00","module":"C2","scenario":null},{"value":"4,00E+01","module":"C3","scenario":null},{"value":"0,00E+00","module":"C4","scenario":null},{"value":"0,00E+00","module":"D","scenario":"S0"},{"value":"0,00E+00","module":"D","scenario":"S1"}]},{"parameter":"MER","unit":"kg","values":[{"value":"0,00E+00","module":"A1-A3","scenario":null},{"value":"0,00E+00","module":"A4","scenario":null},{"value":"0,00E+00","module":"A5","scenario":null},{"value":"0,00E+00","module":"C1","scenario":null},{"value":"0,00E+00","module":"C2","scenario":null},{"value":"0,00E+00","module":"C3","scenario":null},{"value":"0,00E+00","module":"C4","scenario":null},{"value":"0,00E+00","module":"D","scenario":"S0"},{"value":"0,00E+00","module":"D","scenario":"S1"}]},{"parameter":"EEE","unit":"MJ","values":[{"value":"0,00E+00","module":"A1-A3","scenario":null},{"value":"0,00E+00","module":"A4","scenario":null},{"value":"4,48E-01","module":"A5","scenario":null},{"value":"0,00E+00","module":"C1","scenario":null},{"value":"0,00E+00","module":"C2","scenario":null},{"value":"0,00E+00","module":"C3","scenario":null},{"value":"0,00E+00","module":"C4","scenario":null},{"value":"0,00E+00","module":"D","scenario":"S0"},{"value":"0,00E+00","module":"D","scenario":"S1"}]},{"parameter":"EET","unit":"MJ","values":[{"value":"0,00E+00","module":"A1-A3","scenario":null},{"value":"0,00E+00","module":"A4","scenario":null},{"value":"8,86E-01","module":"A5","scenario":null},{"value":"0,00E+00","module":"C1","scenario":null},{"value":"0,00E+00","module":"C2","scenario":null},{"value":"0,00E+00","module":"C3","scenario":null},{"value":"0,00E+00","module":"C4","scenario":null},{"value":"0,00E+00","module":"D","scenario":"S0"},{"value":"0,00E+00","module":"D","scenario":"S1"}]}]}