{"product_name":"Precast concrete columns","epd_id":"EPD-BMGS-212-EN","compliance":["EN 15804+A2","ISO 14025"],"producer_name":"BMGS AS","environmental_impact":[{"parameter":"GWP-total","unit":"kg CO2-eq.","values":[{"value":"1,81E+02","module":"A1","scenario":"Standard scenario"},{"value":"1,16E+01","module":"A2","scenario":"Standard scenario"},{"value":"1,40E+01","module":"A3","scenario":"Standard scenario"},{"value":"2,64E+01","module":"A4","scenario":"Standard scenario"},{"value":"4,72E+00","module":"A5","scenario":"Standard scenario"},{"value":"3,31E+00","module":"C1","scenario":"Standard scenario"},{"value":"6,44E+00","module":"C2","scenario":"Standard scenario"},{"value":"1,56E+00","module":"C3","scenario":"Standard scenario"},{"value":"6,11E-02","module":"C4","scenario":"Standard scenario"},{"value":"-4,01E+00","module":"D","scenario":"Standard scenario"},{"value":"2,07E+02","module":"A1A3","scenario":null}]},{"parameter":"GWP-fossil","unit":"kg CO2-eq.","values":[{"value":"1,79E+02","module":"A1","scenario":"Standard scenario"},{"value":"1,16E+01","module":"A2","scenario":"Standard scenario"},{"value":"1,60E+01","module":"A3","scenario":"Standard scenario"},{"value":"2,64E+01","module":"A4","scenario":"Standard scenario"},{"value":"4,72E+00","module":"A5","scenario":"Standard scenario"},{"value":"3,31E+00","module":"C1","scenario":"Standard scenario"},{"value":"6,44E+00","module":"C2","scenario":"Standard scenario"},{"value":"1,55E+00","module":"C3","scenario":"Standard scenario"},{"value":"6,10E-02","module":"C4","scenario":"Standard scenario"},{"value":"-3,99E+00","module":"D","scenario":"Standard scenario"},{"value":"2,07E+02","module":"A1A3","scenario":null}]},{"parameter":"GWP-biogenic","unit":"kg CO2-eq.","values":[{"value":"2,44E+00","module":"A1","scenario":"Standard scenario"},{"value":"5,35E-03","module":"A2","scenario":"Standard scenario"},{"value":"-2,02E+00","module":"A3","scenario":"Standard scenario"},{"value":"1,67E-02","module":"A4","scenario":"Standard scenario"},{"value":"1,31E-03","module":"A5","scenario":"Standard scenario"},{"value":"9,20E-04","module":"C1","scenario":"Standard scenario"},{"value":"2,97E-03","module":"C2","scenario":"Standard scenario"},{"value":"8,95E-03","module":"C3","scenario":"Standard scenario"},{"value":"1,21E-04","module":"C4","scenario":"Standard scenario"},{"value":"-1,84E-02","module":"D","scenario":"Standard scenario"},{"value":"4,25E-01","module":"A1A3","scenario":null}]},{"parameter":"GWP-luluc","unit":"kg CO2-eq.","values":[{"value":"4,24E-01","module":"A1","scenario":"Standard scenario"},{"value":"4,24E-03","module":"A2","scenario":"Standard scenario"},{"value":"6,26E-03","module":"A3","scenario":"Standard scenario"},{"value":"8,66E-03","module":"A4","scenario":"Standard scenario"},{"value":"3,72E-04","module":"A5","scenario":"Standard scenario"},{"value":"2,61E-04","module":"C1","scenario":"Standard scenario"},{"value":"2,36E-03","module":"C2","scenario":"Standard scenario"},{"value":"2,94E-04","module":"C3","scenario":"Standard scenario"},{"value":"1,70E-05","module":"C4","scenario":"Standard scenario"},{"value":"-4,29E-03","module":"D","scenario":"Standard scenario"},{"value":"4,34E-01","module":"A1A3","scenario":null}]},{"parameter":"ODP","unit":"kg CFC 11-equiv.","values":[{"value":"8,31E-06","module":"A1","scenario":"Standard scenario"},{"value":"2,56E-06","module":"A2","scenario":"Standard scenario"},{"value":"2,22E-06","module":"A3","scenario":"Standard scenario"},{"value":"6,12E-06","module":"A4","scenario":"Standard scenario"},{"value":"1,02E-06","module":"A5","scenario":"Standard scenario"},{"value":"7,14E-07","module":"C1","scenario":"Standard scenario"},{"value":"1,42E-06","module":"C2","scenario":"Standard scenario"},{"value":"2,01E-07","module":"C3","scenario":"Standard scenario"},{"value":"2,51E-08","module":"C4","scenario":"Standard scenario"},{"value":"-3,98E-07","module":"D","scenario":"Standard scenario"},{"value":"1,31E-05","module":"A1A3","scenario":null}]},{"parameter":"AP","unit":"mol H+-eq.","values":[{"value":"5,54E-01","module":"A1","scenario":"Standard scenario"},{"value":"6,72E-02","module":"A2","scenario":"Standard scenario"},{"value":"3,58E-02","module":"A3","scenario":"Standard scenario"},{"value":"1,79E-01","module":"A4","scenario":"Standard scenario"},{"value":"4,94E-02","module":"A5","scenario":"Standard scenario"},{"value":"3,46E-02","module":"C1","scenario":"Standard scenario"},{"value":"3,73E-02","module":"C2","scenario":"Standard scenario"},{"value":"9,71E-03","module":"C3","scenario":"Standard scenario"},{"value":"5,79E-04","module":"C4","scenario":"Standard scenario"},{"value":"-2,89E-02","module":"D","scenario":"Standard scenario"},{"value":"6,57E-01","module":"A1A3","scenario":null}]},{"parameter":"POCP","unit":"kg NMVOC-eq.","values":[{"value":"4,20E-01","module":"A1","scenario":"Standard scenario"},{"value":"7,45E-02","module":"A2","scenario":"Standard scenario"},{"value":"3,73E-02","module":"A3","scenario":"Standard scenario"},{"value":"1,63E-01","module":"A4","scenario":"Standard scenario"},{"value":"6,58E-02","module":"A5","scenario":"Standard scenario"},{"value":"4,61E-02","module":"C1","scenario":"Standard scenario"},{"value":"4,14E-02","module":"C2","scenario":"Standard scenario"},{"value":"1,17E-02","module":"C3","scenario":"Standard scenario"},{"value":"6,38E-04","module":"C4","scenario":"Standard scenario"},{"value":"-2,64E-02","module":"D","scenario":"Standard scenario"},{"value":"5,32E-01","module":"A1A3","scenario":null}]},{"parameter":"ADPE","unit":"kg Sb-eq.","values":[{"value":"3,24E-03","module":"A1","scenario":"Standard scenario"},{"value":"2,93E-04","module":"A2","scenario":"Standard scenario"},{"value":"6,34E-05","module":"A3","scenario":"Standard scenario"},{"value":"4,27E-04","module":"A4","scenario":"Standard scenario"},{"value":"7,24E-06","module":"A5","scenario":"Standard scenario"},{"value":"5,07E-06","module":"C1","scenario":"Standard scenario"},{"value":"1,63E-04","module":"C2","scenario":"Standard scenario"},{"value":"4,36E-06","module":"C3","scenario":"Standard scenario"},{"value":"5,58E-07","module":"C4","scenario":"Standard scenario"},{"value":"-1,99E-04","module":"D","scenario":"Standard scenario"},{"value":"3,60E-03","module":"A1A3","scenario":null}]},{"parameter":"ADPF","unit":"MJ","values":[{"value":"1,18E+03","module":"A1","scenario":"Standard scenario"},{"value":"1,75E+02","module":"A2","scenario":"Standard scenario"},{"value":"2,39E+02","module":"A3","scenario":"Standard scenario"},{"value":"4,04E+02","module":"A4","scenario":"Standard scenario"},{"value":"6,50E+01","module":"A5","scenario":"Standard scenario"},{"value":"4,55E+01","module":"C1","scenario":"Standard scenario"},{"value":"9,71E+01","module":"C2","scenario":"Standard scenario"},{"value":"2,08E+01","module":"C3","scenario":"Standard scenario"},{"value":"1,70E+00","module":"C4","scenario":"Standard scenario"},{"value":"-4,97E+01","module":"D","scenario":"Standard scenario"},{"value":"1,59E+03","module":"A1A3","scenario":null}]},{"parameter":"WDP","unit":"m3 world-eq.","values":[{"value":"5,52E+01","module":"A1","scenario":"Standard scenario"},{"value":"6,25E-01","module":"A2","scenario":"Standard scenario"},{"value":"3,96E-01","module":"A3","scenario":"Standard scenario"},{"value":"1,26E+00","module":"A4","scenario":"Standard scenario"},{"value":"8,71E-02","module":"A5","scenario":"Standard scenario"},{"value":"6,10E-02","module":"C1","scenario":"Standard scenario"},{"value":"3,47E-01","module":"C2","scenario":"Standard scenario"},{"value":"9,42E-02","module":"C3","scenario":"Standard scenario"},{"value":"7,64E-02","module":"C4","scenario":"Standard scenario"},{"value":"-5,72E+01","module":"D","scenario":"Standard scenario"},{"value":"5,62E+01","module":"A1A3","scenario":null}]},{"parameter":"EP-freshwater","unit":"kg P-eq.","values":[{"value":"5,71E-03","module":"A1","scenario":"Standard scenario"},{"value":"1,17E-04","module":"A2","scenario":"Standard scenario"},{"value":"1,57E-04","module":"A3","scenario":"Standard scenario"},{"value":"1,93E-04","module":"A4","scenario":"Standard scenario"},{"value":"1,72E-05","module":"A5","scenario":"Standard scenario"},{"value":"1,20E-05","module":"C1","scenario":"Standard scenario"},{"value":"6,49E-05","module":"C2","scenario":"Standard scenario"},{"value":"4,82E-05","module":"C3","scenario":"Standard scenario"},{"value":"6,83E-07","module":"C4","scenario":"Standard scenario"},{"value":"-1,47E-04","module":"D","scenario":"Standard scenario"},{"value":"5,98E-03","module":"A1A3","scenario":null}]},{"parameter":"EP-marine","unit":"kg N-eq.","values":[{"value":"1,32E-01","module":"A1","scenario":"Standard scenario"},{"value":"2,37E-02","module":"A2","scenario":"Standard scenario"},{"value":"9,45E-03","module":"A3","scenario":"Standard scenario"},{"value":"4,95E-02","module":"A4","scenario":"Standard scenario"},{"value":"2,18E-02","module":"A5","scenario":"Standard scenario"},{"value":"1,53E-02","module":"C1","scenario":"Standard scenario"},{"value":"1,32E-02","module":"C2","scenario":"Standard scenario"},{"value":"3,86E-03","module":"C3","scenario":"Standard scenario"},{"value":"1,99E-04","module":"C4","scenario":"Standard scenario"},{"value":"-8,25E-03","module":"D","scenario":"Standard scenario"},{"value":"1,65E-01","module":"A1A3","scenario":null}]},{"parameter":"EP-terrestrial","unit":"mol N-eq.","values":[{"value":"2,02E+03","module":"A1","scenario":"Standard scenario"},{"value":"1,56E+02","module":"A2","scenario":"Standard scenario"},{"value":"7,93E+01","module":"A3","scenario":"Standard scenario"},{"value":"3,17E+02","module":"A4","scenario":"Standard scenario"},{"value":"3,92E+01","module":"A5","scenario":"Standard scenario"},{"value":"2,74E+01","module":"C1","scenario":"Standard scenario"},{"value":"8,66E+01","module":"C2","scenario":"Standard scenario"},{"value":"1,68E+01","module":"C3","scenario":"Standard scenario"},{"value":"1,11E+00","module":"C4","scenario":"Standard scenario"},{"value":"-8,03E+01","module":"D","scenario":"Standard scenario"},{"value":"2,26E+03","module":"A1A3","scenario":null}]}],"additional_environmental_impact":[{"parameter":"PM","unit":"disease incidence","values":[{"value":"6,74E-06","module":"A1","scenario":"Standard scenario"},{"value":"1,04E-06","module":"A2","scenario":"Standard scenario"},{"value":"3,06E-07","module":"A3","scenario":"Standard scenario"},{"value":"2,24E-06","module":"A4","scenario":"Standard scenario"},{"value":"1,31E-06","module":"A5","scenario":"Standard scenario"},{"value":"9,17E-07","module":"C1","scenario":"Standard scenario"},{"value":"5,79E-07","module":"C2","scenario":"Standard scenario"},{"value":"2,14E-07","module":"C3","scenario":"Standard scenario"},{"value":"1,13E-08","module":"C4","scenario":"Standard scenario"},{"value":"-4,96E-07","module":"D","scenario":"Standard scenario"},{"value":"8,09E-06","module":"A1A3","scenario":null}]},{"parameter":"ETP-fw","unit":"CTUe","values":[{"value":"1,47E+00","module":"A1","scenario":"Standard scenario"},{"value":"2,61E-01","module":"A2","scenario":"Standard scenario"},{"value":"9,43E-02","module":"A3","scenario":"Standard scenario"},{"value":"5,48E-01","module":"A4","scenario":"Standard scenario"},{"value":"2,39E-01","module":"A5","scenario":"Standard scenario"},{"value":"1,68E-01","module":"C1","scenario":"Standard scenario"},{"value":"1,45E-01","module":"C2","scenario":"Standard scenario"},{"value":"4,29E-02","module":"C3","scenario":"Standard scenario"},{"value":"2,20E-03","module":"C4","scenario":"Standard scenario"},{"value":"-9,58E-02","module":"D","scenario":"Standard scenario"},{"value":"1,83E+00","module":"A1A3","scenario":null}]},{"parameter":"HTP-c","unit":"CTUh","values":[{"value":"4,79E-07","module":"A1","scenario":"Standard scenario"},{"value":"5,05E-09","module":"A2","scenario":"Standard scenario"},{"value":"1,67E-08","module":"A3","scenario":"Standard scenario"},{"value":"8,68E-09","module":"A4","scenario":"Standard scenario"},{"value":"1,37E-09","module":"A5","scenario":"Standard scenario"},{"value":"9,59E-10","module":"C1","scenario":"Standard scenario"},{"value":"2,81E-09","module":"C2","scenario":"Standard scenario"},{"value":"3,99E-10","module":"C3","scenario":"Standard scenario"},{"value":"2,56E-11","module":"C4","scenario":"Standard scenario"},{"value":"-2,97E-09","module":"D","scenario":"Standard scenario"},{"value":"5,01E-07","module":"A1A3","scenario":null}]},{"parameter":"HTP-nc","unit":"CTUh","values":[{"value":"1,39E-05","module":"A1","scenario":"Standard scenario"},{"value":"1,70E-07","module":"A2","scenario":"Standard scenario"},{"value":"1,38E-07","module":"A3","scenario":"Standard scenario"},{"value":"3,54E-07","module":"A4","scenario":"Standard scenario"},{"value":"3,36E-08","module":"A5","scenario":"Standard scenario"},{"value":"2,36E-08","module":"C1","scenario":"Standard scenario"},{"value":"9,47E-08","module":"C2","scenario":"Standard scenario"},{"value":"1,13E-08","module":"C3","scenario":"Standard scenario"},{"value":"7,86E-10","module":"C4","scenario":"Standard scenario"},{"value":"-8,38E-08","module":"D","scenario":"Standard scenario"},{"value":"1,42E-05","module":"A1A3","scenario":null}]},{"parameter":"SQP","unit":"dimensionless","values":[{"value":"3,82E+02","module":"A1","scenario":"Standard scenario"},{"value":"1,51E+02","module":"A2","scenario":"Standard scenario"},{"value":"3,42E+02","module":"A3","scenario":"Standard scenario"},{"value":"4,32E+02","module":"A4","scenario":"Standard scenario"},{"value":"8,29E+00","module":"A5","scenario":"Standard scenario"},{"value":"5,81E+00","module":"C1","scenario":"Standard scenario"},{"value":"8,42E+01","module":"C2","scenario":"Standard scenario"},{"value":"3,47E+00","module":"C3","scenario":"Standard scenario"},{"value":"3,58E+00","module":"C4","scenario":"Standard scenario"},{"value":"-6,42E+01","module":"D","scenario":"Standard scenario"},{"value":"8,75E+02","module":"A1A3","scenario":null}]},{"parameter":"IRP","unit":"kBq U235-eq.","values":[{"value":"4,98E+00","module":"A1","scenario":"Standard scenario"},{"value":"7,32E-01","module":"A2","scenario":"Standard scenario"},{"value":"3,81E-01","module":"A3","scenario":"Standard scenario"},{"value":"1,76E+00","module":"A4","scenario":"Standard scenario"},{"value":"2,78E-01","module":"A5","scenario":"Standard scenario"},{"value":"1,95E-01","module":"C1","scenario":"Standard scenario"},{"value":"4,07E-01","module":"C2","scenario":"Standard scenario"},{"value":"6,59E-02","module":"C3","scenario":"Standard scenario"},{"value":"6,99E-03","module":"C4","scenario":"Standard scenario"},{"value":"-2,01E-01","module":"D","scenario":"Standard scenario"},{"value":"6,09E+00","module":"A1A3","scenario":null}]}],"resource_use":[{"parameter":"PERE","unit":"MJ","values":[{"value":"9,53E+01","module":"A1","scenario":"Standard scenario"},{"value":"2,19E+00","module":"A2","scenario":"Standard scenario"},{"value":"1,97E+01","module":"A3","scenario":"Standard scenario"},{"value":"4,90E+00","module":"A4","scenario":"Standard scenario"},{"value":"3,51E-01","module":"A5","scenario":"Standard scenario"},{"value":"2,46E-01","module":"C1","scenario":"Standard scenario"},{"value":"1,22E+00","module":"C2","scenario":"Standard scenario"},{"value":"1,18E+00","module":"C3","scenario":"Standard scenario"},{"value":"1,38E-02","module":"C4","scenario":"Standard scenario"},{"value":"-3,45E+00","module":"D","scenario":"Standard scenario"},{"value":"1,17E+02","module":"A1A3","scenario":null}]},{"parameter":"PERM","unit":"MJ","values":[{"value":"0,00E+00","module":"A1","scenario":"Standard scenario"},{"value":"0,00E+00","module":"A2","scenario":"Standard scenario"},{"value":"3,81E+01","module":"A3","scenario":"Standard scenario"},{"value":"0,00E+00","module":"A4","scenario":"Standard scenario"},{"value":"0,00E+00","module":"A5","scenario":"Standard scenario"},{"value":"0,00E+00","module":"C1","scenario":"Standard scenario"},{"value":"0,00E+00","module":"C2","scenario":"Standard scenario"},{"value":"0,00E+00","module":"C3","scenario":"Standard scenario"},{"value":"0,00E+00","module":"C4","scenario":"Standard scenario"},{"value":"0,00E+00","module":"D","scenario":"Standard scenario"},{"value":"3,81E+01","module":"A1A3","scenario":null}]},{"parameter":"PERT","unit":"MJ","values":[{"value":"9,53E+01","module":"A1","scenario":"Standard scenario"},{"value":"2,19E+00","module":"A2","scenario":"Standard scenario"},{"value":"5,79E+01","module":"A3","scenario":"Standard scenario"},{"value":"4,90E+00","module":"A4","scenario":"Standard scenario"},{"value":"3,51E-01","module":"A5","scenario":"Standard scenario"},{"value":"2,46E-01","module":"C1","scenario":"Standard scenario"},{"value":"1,22E+00","module":"C2","scenario":"Standard scenario"},{"value":"1,18E+00","module":"C3","scenario":"Standard scenario"},{"value":"1,38E-02","module":"C4","scenario":"Standard scenario"},{"value":"-3,45E+00","module":"D","scenario":"Standard scenario"},{"value":"1,55E+02","module":"A1A3","scenario":null}]},{"parameter":"PENRE","unit":"MJ","values":[{"value":"1,26E+03","module":"A1","scenario":"Standard scenario"},{"value":"1,85E+02","module":"A2","scenario":"Standard scenario"},{"value":"2,60E+02","module":"A3","scenario":"Standard scenario"},{"value":"4,29E+02","module":"A4","scenario":"Standard scenario"},{"value":"6,90E+01","module":"A5","scenario":"Standard scenario"},{"value":"4,83E+01","module":"C1","scenario":"Standard scenario"},{"value":"1,03E+02","module":"C2","scenario":"Standard scenario"},{"value":"2,22E+01","module":"C3","scenario":"Standard scenario"},{"value":"1,81E+00","module":"C4","scenario":"Standard scenario"},{"value":"-5,28E+01","module":"D","scenario":"Standard scenario"},{"value":"1,70E+03","module":"A1A3","scenario":null}]},{"parameter":"PENRM","unit":"MJ","values":[{"value":"0,00E+00","module":"A1","scenario":"Standard scenario"},{"value":"0,00E+00","module":"A2","scenario":"Standard scenario"},{"value":"2,13E+00","module":"A3","scenario":"Standard scenario"},{"value":"0,00E+00","module":"A4","scenario":"Standard scenario"},{"value":"0,00E+00","module":"A5","scenario":"Standard scenario"},{"value":"0,00E+00","module":"C1","scenario":"Standard scenario"},{"value":"0,00E+00","module":"C2","scenario":"Standard scenario"},{"value":"0,00E+00","module":"C3","scenario":"Standard scenario"},{"value":"0,00E+00","module":"C4","scenario":"Standard scenario"},{"value":"0,00E+00","module":"D","scenario":"Standard scenario"},{"value":"2,13E+00","module":"A1A3","scenario":null}]},{"parameter":"PENRT","unit":"MJ","values":[{"value":"1,26E+03","module":"A1","scenario":"Standard scenario"},{"value":"1,85E+02","module":"A2","scenario":"Standard scenario"},{"value":"2,62E+02","module":"A3","scenario":"Standard scenario"},{"value":"4,29E+02","module":"A4","scenario":"Standard scenario"},{"value":"6,90E+01","module":"A5","scenario":"Standard scenario"},{"value":"4,83E+01","module":"C1","scenario":"Standard scenario"},{"value":"1,03E+02","module":"C2","scenario":"Standard scenario"},{"value":"2,22E+01","module":"C3","scenario":"Standard scenario"},{"value":"1,81E+00","module":"C4","scenario":"Standard scenario"},{"value":"-5,28E+01","module":"D","scenario":"Standard scenario"},{"value":"1,71E+03","module":"A1A3","scenario":null}]},{"parameter":"SM","unit":"kg","values":[{"value":"3,95E+01","module":"A1","scenario":"Standard scenario"},{"value":"0,00E+00","module":"A2","scenario":"Standard scenario"},{"value":"0,00E+00","module":"A3","scenario":"Standard scenario"},{"value":"0,00E+00","module":"A4","scenario":"Standard scenario"},{"value":"0,00E+00","module":"A5","scenario":"Standard scenario"},{"value":"0,00E+00","module":"C1","scenario":"Standard scenario"},{"value":"0,00E+00","module":"C2","scenario":"Standard scenario"},{"value":"0,00E+00","module":"C3","scenario":"Standard scenario"},{"value":"0,00E+00","module":"C4","scenario":"Standard scenario"},{"value":"0,00E+00","module":"D","scenario":"Standard scenario"},{"value":"3,95E+01","module":"A1A3","scenario":null}]},{"parameter":"RSF","unit":"MJ","values":[{"value":"0,00E+00","module":"A1","scenario":"Standard scenario"},{"value":"0,00E+00","module":"A2","scenario":"Standard scenario"},{"value":"0,00E+00","module":"A3","scenario":"Standard scenario"},{"value":"0,00E+00","module":"A4","scenario":"Standard scenario"},{"value":"0,00E+00","module":"A5","scenario":"Standard scenario"},{"value":"0,00E+00","module":"C1","scenario":"Standard scenario"},{"value":"0,00E+00","module":"C2","scenario":"Standard scenario"},{"value":"0,00E+00","module":"C3","scenario":"Standard scenario"},{"value":"0,00E+00","module":"C4","scenario":"Standard scenario"},{"value":"0,00E+00","module":"D","scenario":"Standard scenario"},{"value":"0,00E+00","module":"A1A3","scenario":null}]},{"parameter":"NRSF","unit":"MJ","values":[{"value":"0,00E+00","module":"A1","scenario":"Standard scenario"},{"value":"0,00E+00","module":"A2","scenario":"Standard scenario"},{"value":"0,00E+00","module":"A3","scenario":"Standard scenario"},{"value":"0,00E+00","module":"A4","scenario":"Standard scenario"},{"value":"0,00E+00","module":"A5","scenario":"Standard scenario"},{"value":"0,00E+00","module":"C1","scenario":"Standard scenario"},{"value":"0,00E+00","module":"C2","scenario":"Standard scenario"},{"value":"0,00E+00","module":"C3","scenario":"Standard scenario"},{"value":"0,00E+00","module":"C4","scenario":"Standard scenario"},{"value":"0,00E+00","module":"D","scenario":"Standard scenario"},{"value":"0,00E+00","module":"A1A3","scenario":null}]},{"parameter":"FW","unit":"m3","values":[{"value":"2,06E+00","module":"A1","scenario":"Standard scenario"},{"value":"2,13E-02","module":"A2","scenario":"Standard scenario"},{"value":"3,00E-02","module":"A3","scenario":"Standard scenario"},{"value":"4,41E-02","module":"A4","scenario":"Standard scenario"},{"value":"3,34E-03","module":"A5","scenario":"Standard scenario"},{"value":"2,34E-03","module":"C1","scenario":"Standard scenario"},{"value":"1,18E-02","module":"C2","scenario":"Standard scenario"},{"value":"6,94E-03","module":"C3","scenario":"Standard scenario"},{"value":"1,82E-03","module":"C4","scenario":"Standard scenario"},{"value":"-1,34E+00","module":"D","scenario":"Standard scenario"},{"value":"2,11E+00","module":"A1A3","scenario":null}]}],"end_of_life_waste":[{"parameter":"HWD","unit":"kg","values":[{"value":"1,81E-03","module":"A1","scenario":"Standard scenario"},{"value":"4,43E-04","module":"A2","scenario":"Standard scenario"},{"value":"3,09E-04","module":"A3","scenario":"Standard scenario"},{"value":"9,33E-04","module":"A4","scenario":"Standard scenario"},{"value":"1,77E-04","module":"A5","scenario":"Standard scenario"},{"value":"1,24E-04","module":"C1","scenario":"Standard scenario"},{"value":"2,46E-04","module":"C2","scenario":"Standard scenario"},{"value":"3,62E-05","module":"C3","scenario":"Standard scenario"},{"value":"2,55E-06","module":"C4","scenario":"Standard scenario"},{"value":"-1,01E-04","module":"D","scenario":"Standard scenario"},{"value":"2,56E-03","module":"A1A3","scenario":null}]},{"parameter":"NHWD","unit":"kg","values":[{"value":"1,66E+01","module":"A1","scenario":"Standard scenario"},{"value":"1,11E+01","module":"A2","scenario":"Standard scenario"},{"value":"1,16E+00","module":"A3","scenario":"Standard scenario"},{"value":"3,25E+01","module":"A4","scenario":"Standard scenario"},{"value":"7,69E-02","module":"A5","scenario":"Standard scenario"},{"value":"5,39E-02","module":"C1","scenario":"Standard scenario"},{"value":"6,16E+00","module":"C2","scenario":"Standard scenario"},{"value":"2,90E+00","module":"C3","scenario":"Standard scenario"},{"value":"1,16E+01","module":"C4","scenario":"Standard scenario"},{"value":"-5,40E-01","module":"D","scenario":"Standard scenario"},{"value":"2,89E+01","module":"A1A3","scenario":null}]},{"parameter":"RWD","unit":"kg","values":[{"value":"4,71E-03","module":"A1","scenario":"Standard scenario"},{"value":"1,15E-03","module":"A2","scenario":"Standard scenario"},{"value":"4,57E-04","module":"A3","scenario":"Standard scenario"},{"value":"2,76E-03","module":"A4","scenario":"Standard scenario"},{"value":"4,51E-04","module":"A5","scenario":"Standard scenario"},{"value":"3,16E-04","module":"C1","scenario":"Standard scenario"},{"value":"6,38E-04","module":"C2","scenario":"Standard scenario"},{"value":"9,33E-05","module":"C3","scenario":"Standard scenario"},{"value":"1,12E-05","module":"C4","scenario":"Standard scenario"},{"value":"-2,18E-04","module":"D","scenario":"Standard scenario"},{"value":"6,32E-03","module":"A1A3","scenario":null}]}],"end_of_life_flow":[{"parameter":"CRU","unit":"kg","values":[{"value":"0,00E+00","module":"A1","scenario":"Standard scenario"},{"value":"0,00E+00","module":"A2","scenario":"Standard scenario"},{"value":"0,00E+00","module":"A3","scenario":"Standard scenario"},{"value":"0,00E+00","module":"A4","scenario":"Standard scenario"},{"value":"0,00E+00","module":"A5","scenario":"Standard scenario"},{"value":"0,00E+00","module":"C1","scenario":"Standard scenario"},{"value":"0,00E+00","module":"C2","scenario":"Standard scenario"},{"value":"0,00E+00","module":"C3","scenario":"Standard scenario"},{"value":"0,00E+00","module":"C4","scenario":"Standard scenario"},{"value":"0,00E+00","module":"D","scenario":"Standard scenario"},{"value":"0,00E+00","module":"A1A3","scenario":null}]},{"parameter":"MFR","unit":"kg","values":[{"value":"0,00E+00","module":"A1","scenario":"Standard scenario"},{"value":"0,00E+00","module":"A2","scenario":"Standard scenario"},{"value":"1,25E+01","module":"A3","scenario":"Standard scenario"},{"value":"0,00E+00","module":"A4","scenario":"Standard scenario"},{"value":"0,00E+00","module":"A5","scenario":"Standard scenario"},{"value":"0,00E+00","module":"C1","scenario":"Standard scenario"},{"value":"0,00E+00","module":"C2","scenario":"Standard scenario"},{"value":"9,88E+02","module":"C3","scenario":"Standard scenario"},{"value":"0,00E+00","module":"C4","scenario":"Standard scenario"},{"value":"0,00E+00","module":"D","scenario":"Standard scenario"},{"value":"1,25E+01","module":"A1A3","scenario":null}]},{"parameter":"MER","unit":"kg","values":[{"value":"0,00E+00","module":"A1","scenario":"Standard scenario"},{"value":"0,00E+00","module":"A2","scenario":"Standard scenario"},{"value":"0,00E+00","module":"A3","scenario":"Standard scenario"},{"value":"0,00E+00","module":"A4","scenario":"Standard scenario"},{"value":"0,00E+00","module":"A5","scenario":"Standard scenario"},{"value":"0,00E+00","module":"C1","scenario":"Standard scenario"},{"value":"0,00E+00","module":"C2","scenario":"Standard scenario"},{"value":"0,00E+00","module":"C3","scenario":"Standard scenario"},{"value":"0,00E+00","module":"C4","scenario":"Standard scenario"},{"value":"0,00E+00","module":"D","scenario":"Standard scenario"},{"value":"0,00E+00","module":"A1A3","scenario":null}]},{"parameter":"EEE","unit":"MJ","values":[{"value":"0,00E+00","module":"A1","scenario":"Standard scenario"},{"value":"0,00E+00","module":"A2","scenario":"Standard scenario"},{"value":"6,53E+00","module":"A3","scenario":"Standard scenario"},{"value":"0,00E+00","module":"A4","scenario":"Standard scenario"},{"value":"0,00E+00","module":"A5","scenario":"Standard scenario"},{"value":"0,00E+00","module":"C1","scenario":"Standard scenario"},{"value":"0,00E+00","module":"C2","scenario":"Standard scenario"},{"value":"0,00E+00","module":"C3","scenario":"Standard scenario"},{"value":"0,00E+00","module":"C4","scenario":"Standard scenario"},{"value":"0,00E+00","module":"D","scenario":"Standard scenario"},{"value":"6,53E+00","module":"A1A3","scenario":null}]},{"parameter":"EET","unit":"MJ","values":[{"value":"0,00E+00","module":"A1","scenario":"Standard scenario"},{"value":"0,00E+00","module":"A2","scenario":"Standard scenario"},{"value":"1,12E+01","module":"A3","scenario":"Standard scenario"},{"value":"0,00E+00","module":"A4","scenario":"Standard scenario"},{"value":"0,00E+00","module":"A5","scenario":"Standard scenario"},{"value":"0,00E+00","module":"C1","scenario":"Standard scenario"},{"value":"0,00E+00","module":"C2","scenario":"Standard scenario"},{"value":"0,00E+00","module":"C3","scenario":"Standard scenario"},{"value":"0,00E+00","module":"C4","scenario":"Standard scenario"},{"value":"0,00E+00","module":"D","scenario":"Standard scenario"},{"value":"1,12E+01","module":"A1A3","scenario":null}]}]}