{"product_name":"Cement-based insulation foam: MasterProtect NFF 2070 IN","epd_id":"EPD-MDS-20210038-CBA1-EN","compliance":["DIN EN 15804","ISO 14025"],"producer_name":"Master Builders Solutions Deutschland GmbH","environmental_impact":[{"parameter":"GWP-total","unit":"kg CO2-eq.","values":[{"value":"4,56E+01","module":"A1-A3","scenario":null},{"value":"4,78E-01","module":"A4","scenario":null},{"value":"7,62E+00","module":"A5","scenario":null},{"value":"-1,46E+00","module":"B1","scenario":null},{"value":"4,47E-01","module":"C2","scenario":null},{"value":"1,64E-01","module":"C3","scenario":"S1"},{"value":"1,64E-01","module":"C3","scenario":"S2"},{"value":"-3,24E+01","module":"D","scenario":"S1"},{"value":"-2,72E+00","module":"D","scenario":"S2"}]},{"parameter":"ODP","unit":"kg CFC11-eq.","values":[{"value":"1,05E-06","module":"A1-A3","scenario":null},{"value":"7,82E-17","module":"A4","scenario":null},{"value":"1,08E-15","module":"A5","scenario":null},{"value":"0,00E+00","module":"B1","scenario":null},{"value":"7,31E-17","module":"C2","scenario":null},{"value":"5,46E-16","module":"C3","scenario":"S1"},{"value":"5,46E-16","module":"C3","scenario":"S2"},{"value":"-2,32E-13","module":"D","scenario":"S1"},{"value":"-3,87E-14","module":"D","scenario":"S2"}]},{"parameter":"AP","unit":"kg SO2-eq.","values":[{"value":"1,09E-01","module":"A1-A3","scenario":null},{"value":"3,73E-04","module":"A4","scenario":null},{"value":"6,42E-04","module":"A5","scenario":null},{"value":"0,00E+00","module":"B1","scenario":null},{"value":"3,49E-04","module":"C2","scenario":null},{"value":"1,15E-03","module":"C3","scenario":"S1"},{"value":"1,15E-03","module":"C3","scenario":"S2"},{"value":"-2,69E-02","module":"D","scenario":"S1"},{"value":"-3,64E-03","module":"D","scenario":"S2"}]},{"parameter":"EP","unit":"kg PO4^3-eq.","values":[{"value":"3,50E-02","module":"A1-A3","scenario":null},{"value":"6,86E-05","module":"A4","scenario":null},{"value":"1,39E-04","module":"A5","scenario":null},{"value":"0,00E+00","module":"B1","scenario":null},{"value":"6,42E-05","module":"C2","scenario":null},{"value":"2,76E-04","module":"C3","scenario":"S1"},{"value":"2,76E-04","module":"C3","scenario":"S2"},{"value":"-4,86E-03","module":"D","scenario":"S1"},{"value":"-5,29E-04","module":"D","scenario":"S2"}]},{"parameter":"POCP","unit":"kg Ethen-eq.","values":[{"value":"6,96E-03","module":"A1-A3","scenario":null},{"value":"-1,61E-06","module":"A4","scenario":null},{"value":"5,67E-05","module":"A5","scenario":null},{"value":"0,00E+00","module":"B1","scenario":null},{"value":"-1,50E-06","module":"C2","scenario":null},{"value":"1,27E-04","module":"C3","scenario":"S1"},{"value":"1,27E-04","module":"C3","scenario":"S2"},{"value":"-3,04E-03","module":"D","scenario":"S1"},{"value":"-3,64E-04","module":"D","scenario":"S2"}]},{"parameter":"ADPE","unit":"kg Sb-eq.","values":[{"value":"7,35E-05","module":"A1-A3","scenario":null},{"value":"3,50E-08","module":"A4","scenario":null},{"value":"1,33E-08","module":"A5","scenario":null},{"value":"0,00E+00","module":"B1","scenario":null},{"value":"3,28E-08","module":"C2","scenario":null},{"value":"1,85E-07","module":"C3","scenario":"S1"},{"value":"1,85E-07","module":"C3","scenario":"S2"},{"value":"-3,75E-06","module":"D","scenario":"S1"},{"value":"-4,82E-07","module":"D","scenario":"S2"}]},{"parameter":"ADPF","unit":"MJ","values":[{"value":"6,61E+02","module":"A1-A3","scenario":null},{"value":"6,48E+00","module":"A4","scenario":null},{"value":"1,21E+00","module":"A5","scenario":null},{"value":"0,00E+00","module":"B1","scenario":null},{"value":"6,06E+00","module":"C2","scenario":null},{"value":"3,19E+00","module":"C3","scenario":"S1"},{"value":"3,19E+00","module":"C3","scenario":"S2"},{"value":"-4,96E+02","module":"D","scenario":"S1"},{"value":"-3,82E+01","module":"D","scenario":"S2"}]}],"additional_environmental_impact":[],"resource_use":[{"parameter":"PERE","unit":"MJ","values":[{"value":"1,33E+02","module":"A1-A3","scenario":null},{"value":"3,65E-01","module":"A4","scenario":null},{"value":"5,25E+01","module":"A5","scenario":null},{"value":"0,00E+00","module":"B1","scenario":null},{"value":"3,42E-01","module":"C2","scenario":null},{"value":"2,38E-01","module":"C3","scenario":"S1"},{"value":"2,38E-01","module":"C3","scenario":"S2"},{"value":"-4,49E+01","module":"D","scenario":"S1"},{"value":"-1,04E+01","module":"D","scenario":"S2"}]},{"parameter":"PERM","unit":"MJ","values":[{"value":"5,22E+01","module":"A1-A3","scenario":null},{"value":"0,00E+00","module":"A4","scenario":null},{"value":"-5,22E+01","module":"A5","scenario":null},{"value":"0,00E+00","module":"B1","scenario":null},{"value":"0,00E+00","module":"C2","scenario":null},{"value":"0,00E+00","module":"C3","scenario":"S1"},{"value":"0,00E+00","module":"C3","scenario":"S2"},{"value":"0,00E+00","module":"D","scenario":"S1"},{"value":"0,00E+00","module":"D","scenario":"S2"}]},{"parameter":"PERT","unit":"MJ","values":[{"value":"1,85E+02","module":"A1-A3","scenario":null},{"value":"3,65E-01","module":"A4","scenario":null},{"value":"2,65E-01","module":"A5","scenario":null},{"value":"0,00E+00","module":"B1","scenario":null},{"value":"3,42E-01","module":"C2","scenario":null},{"value":"2,38E-01","module":"C3","scenario":"S1"},{"value":"2,38E-01","module":"C3","scenario":"S2"},{"value":"-4,49E+01","module":"D","scenario":"S1"},{"value":"-1,04E+01","module":"D","scenario":"S2"}]},{"parameter":"PENRE","unit":"MJ","values":[{"value":"6,58E+02","module":"A1-A3","scenario":null},{"value":"6,50E+00","module":"A4","scenario":null},{"value":"3,37E+01","module":"A5","scenario":null},{"value":"0,00E+00","module":"B1","scenario":null},{"value":"6,08E+00","module":"C2","scenario":null},{"value":"1,41E+01","module":"C3","scenario":"S1"},{"value":"1,41E+01","module":"C3","scenario":"S2"},{"value":"-5,17E+02","module":"D","scenario":"S1"},{"value":"-4,70E+01","module":"D","scenario":"S2"}]},{"parameter":"PENRM","unit":"MJ","values":[{"value":"4,31E+01","module":"A1-A3","scenario":null},{"value":"0,00E+00","module":"A4","scenario":null},{"value":"-3,23E+01","module":"A5","scenario":null},{"value":"0,00E+00","module":"B1","scenario":null},{"value":"0,00E+00","module":"C2","scenario":null},{"value":"-1,08E+01","module":"C3","scenario":"S1"},{"value":"-1,08E+01","module":"C3","scenario":"S2"},{"value":"0,00E+00","module":"D","scenario":"S1"},{"value":"0,00E+00","module":"D","scenario":"S2"}]},{"parameter":"PENRT","unit":"MJ","values":[{"value":"7,01E+02","module":"A1-A3","scenario":null},{"value":"6,50E+00","module":"A4","scenario":null},{"value":"1,42E+00","module":"A5","scenario":null},{"value":"0,00E+00","module":"B1","scenario":null},{"value":"6,08E+00","module":"C2","scenario":null},{"value":"3,30E+00","module":"C3","scenario":"S1"},{"value":"3,30E+00","module":"C3","scenario":"S2"},{"value":"-5,17E+02","module":"D","scenario":"S1"},{"value":"-4,70E+01","module":"D","scenario":"S2"}]},{"parameter":"SM","unit":"kg","values":[{"value":"1,30E+01","module":"A1-A3","scenario":null},{"value":"0,00E+00","module":"A4","scenario":null},{"value":"0,00E+00","module":"A5","scenario":null},{"value":"0,00E+00","module":"B1","scenario":null},{"value":"0,00E+00","module":"C2","scenario":null},{"value":"0,00E+00","module":"C3","scenario":"S1"},{"value":"0,00E+00","module":"C3","scenario":"S2"},{"value":"0,00E+00","module":"D","scenario":"S1"},{"value":"0,00E+00","module":"D","scenario":"S2"}]},{"parameter":"RSF","unit":"MJ","values":[{"value":"0,00E+00","module":"A1-A3","scenario":null},{"value":"0,00E+00","module":"A4","scenario":null},{"value":"0,00E+00","module":"A5","scenario":null},{"value":"0,00E+00","module":"B1","scenario":null},{"value":"0,00E+00","module":"C2","scenario":null},{"value":"0,00E+00","module":"C3","scenario":"S1"},{"value":"0,00E+00","module":"C3","scenario":"S2"},{"value":"0,00E+00","module":"D","scenario":"S1"},{"value":"0,00E+00","module":"D","scenario":"S2"}]},{"parameter":"NRSF","unit":"MJ","values":[{"value":"0,00E+00","module":"A1-A3","scenario":null},{"value":"0,00E+00","module":"A4","scenario":null},{"value":"0,00E+00","module":"A5","scenario":null},{"value":"0,00E+00","module":"B1","scenario":null},{"value":"0,00E+00","module":"C2","scenario":null},{"value":"0,00E+00","module":"C3","scenario":"S1"},{"value":"0,00E+00","module":"C3","scenario":"S2"},{"value":"0,00E+00","module":"D","scenario":"S1"},{"value":"0,00E+00","module":"D","scenario":"S2"}]},{"parameter":"FW","unit":"m^3","values":[{"value":"1,72E-01","module":"A1-A3","scenario":null},{"value":"4,23E-04","module":"A4","scenario":null},{"value":"1,79E-02","module":"A5","scenario":null},{"value":"0,00E+00","module":"B1","scenario":null},{"value":"3,95E-04","module":"C2","scenario":null},{"value":"9,29E-04","module":"C3","scenario":"S1"},{"value":"9,29E-04","module":"C3","scenario":"S2"},{"value":"-3,26E-02","module":"D","scenario":"S1"},{"value":"-1,20E-02","module":"D","scenario":"S2"}]}],"end_of_life_waste":[{"parameter":"HWD","unit":"kg","values":[{"value":"5,85E-04","module":"A1-A3","scenario":null},{"value":"3,03E-07","module":"A4","scenario":null},{"value":"9,82E-10","module":"A5","scenario":null},{"value":"0,00E+00","module":"B1","scenario":null},{"value":"2,83E-07","module":"C2","scenario":null},{"value":"8,64E-08","module":"C3","scenario":"S1"},{"value":"8,64E-08","module":"C3","scenario":"S2"},{"value":"-3,63E-07","module":"D","scenario":"S1"},{"value":"-5,42E-08","module":"D","scenario":"S2"}]},{"parameter":"NHWD","unit":"kg","values":[{"value":"1,05E+00","module":"A1-A3","scenario":null},{"value":"9,95E-04","module":"A4","scenario":null},{"value":"4,69E-02","module":"A5","scenario":null},{"value":"0,00E+00","module":"B1","scenario":null},{"value":"9,31E-04","module":"C2","scenario":null},{"value":"8,92E-04","module":"C3","scenario":"S1"},{"value":"8,92E-04","module":"C3","scenario":"S2"},{"value":"-1,46E+00","module":"D","scenario":"S1"},{"value":"-2,65E+00","module":"D","scenario":"S2"}]},{"parameter":"RWD","unit":"kg","values":[{"value":"5,70E-03","module":"A1-A3","scenario":null},{"value":"8,05E-06","module":"A4","scenario":null},{"value":"8,15E-05","module":"A5","scenario":null},{"value":"0,00E+00","module":"B1","scenario":null},{"value":"7,53E-06","module":"C2","scenario":null},{"value":"4,36E-05","module":"C3","scenario":"S1"},{"value":"4,36E-05","module":"C3","scenario":"S2"},{"value":"-8,38E-03","module":"D","scenario":"S1"},{"value":"-3,50E-03","module":"D","scenario":"S2"}]}],"end_of_life_flow":[{"parameter":"CRU","unit":"kg","values":[{"value":"0,00E+00","module":"A1-A3","scenario":null},{"value":"0,00E+00","module":"A4","scenario":null},{"value":"0,00E+00","module":"A5","scenario":null},{"value":"0,00E+00","module":"B1","scenario":null},{"value":"0,00E+00","module":"C2","scenario":null},{"value":"0,00E+00","module":"C3","scenario":"S1"},{"value":"0,00E+00","module":"C3","scenario":"S2"},{"value":"0,00E+00","module":"D","scenario":"S1"},{"value":"0,00E+00","module":"D","scenario":"S2"}]},{"parameter":"MFR","unit":"kg","values":[{"value":"0,00E+00","module":"A1-A3","scenario":null},{"value":"0,00E+00","module":"A4","scenario":null},{"value":"0,00E+00","module":"A5","scenario":null},{"value":"0,00E+00","module":"B1","scenario":null},{"value":"0,00E+00","module":"C2","scenario":null},{"value":"6,30E+01","module":"C3","scenario":"S1"},{"value":"6,30E+01","module":"C3","scenario":"S2"},{"value":"0,00E+00","module":"D","scenario":"S1"},{"value":"0,00E+00","module":"D","scenario":"S2"}]},{"parameter":"MER","unit":"kg","values":[{"value":"0,00E+00","module":"A1-A3","scenario":null},{"value":"0,00E+00","module":"A4","scenario":null},{"value":"0,00E+00","module":"A5","scenario":null},{"value":"0,00E+00","module":"B1","scenario":null},{"value":"0,00E+00","module":"C2","scenario":null},{"value":"0,00E+00","module":"C3","scenario":"S1"},{"value":"0,00E+00","module":"C3","scenario":"S2"},{"value":"0,00E+00","module":"D","scenario":"S1"},{"value":"0,00E+00","module":"D","scenario":"S2"}]},{"parameter":"EEE","unit":"MJ","values":[{"value":"0,00E+00","module":"A1-A3","scenario":null},{"value":"0,00E+00","module":"A4","scenario":null},{"value":"1,13E+01","module":"A5","scenario":null},{"value":"0,00E+00","module":"B1","scenario":null},{"value":"0,00E+00","module":"C2","scenario":null},{"value":"0,00E+00","module":"C3","scenario":"S1"},{"value":"0,00E+00","module":"C3","scenario":"S2"},{"value":"0,00E+00","module":"D","scenario":"S1"},{"value":"0,00E+00","module":"D","scenario":"S2"}]},{"parameter":"EET","unit":"MJ","values":[{"value":"0,00E+00","module":"A1-A3","scenario":null},{"value":"0,00E+00","module":"A4","scenario":null},{"value":"2,02E+01","module":"A5","scenario":null},{"value":"0,00E+00","module":"B1","scenario":null},{"value":"0,00E+00","module":"C2","scenario":null},{"value":"0,00E+00","module":"C3","scenario":"S1"},{"value":"0,00E+00","module":"C3","scenario":"S2"},{"value":"0,00E+00","module":"D","scenario":"S1"},{"value":"0,00E+00","module":"D","scenario":"S2"}]}]}