{"product_name":"Crane Manual Revolving Door - SS 2000/3000","epd_id":"EPD-DOR-20230451-CBA2-EN","compliance":["DIN EN 15804+A2","ISO 14025"],"producer_name":"dormakaba International Holding GmbH","environmental_impact":[{"parameter":"GWP-total","unit":"kg CO2-eq","values":[{"value":"3,19E+03","module":"A1-A3","scenario":null},{"value":"5,98E+00","module":"A4","scenario":null},{"value":"2,29E+01","module":"A5","scenario":null},{"value":"0,00E+00","module":"C1","scenario":null},{"value":"2,95E+00","module":"C2","scenario":null},{"value":"6,12E+01","module":"C3","scenario":null},{"value":"3,85E+00","module":"C4","scenario":null},{"value":"-1,55E+03","module":"D","scenario":null}]},{"parameter":"GWP-fossil","unit":"kg CO2-eq","values":[{"value":"3,21E+03","module":"A1-A3","scenario":null},{"value":"5,71E+00","module":"A4","scenario":null},{"value":"2,29E+01","module":"A5","scenario":null},{"value":"0,00E+00","module":"C1","scenario":null},{"value":"2,82E+00","module":"C2","scenario":null},{"value":"4,09E+01","module":"C3","scenario":null},{"value":"3,83E+00","module":"C4","scenario":null},{"value":"-1,55E+03","module":"D","scenario":null}]},{"parameter":"GWP-biogenic","unit":"kg CO2-eq","values":[{"value":"-2,07E+01","module":"A1-A3","scenario":null},{"value":"2,64E-01","module":"A4","scenario":null},{"value":"5,33E-04","module":"A5","scenario":null},{"value":"0,00E+00","module":"C1","scenario":null},{"value":"1,30E-01","module":"C2","scenario":null},{"value":"2,03E+01","module":"C3","scenario":null},{"value":"1,30E-02","module":"C4","scenario":null},{"value":"5,70E+00","module":"D","scenario":null}]},{"parameter":"GWP-luluc","unit":"kg CO2-eq","values":[{"value":"4,05E+00","module":"A1-A3","scenario":null},{"value":"1,36E-04","module":"A4","scenario":null},{"value":"1,00E-03","module":"A5","scenario":null},{"value":"0,00E+00","module":"C1","scenario":null},{"value":"6,71E-05","module":"C2","scenario":null},{"value":"2,00E-03","module":"C3","scenario":null},{"value":"1,10E-02","module":"C4","scenario":null},{"value":"-2,58E+00","module":"D","scenario":null}]},{"parameter":"ODP","unit":"kg CFC11-eq","values":[{"value":"1,40E-10","module":"A1-A3","scenario":null},{"value":"6,03E-16","module":"A4","scenario":null},{"value":"1,15E-14","module":"A5","scenario":null},{"value":"0,00E+00","module":"C1","scenario":null},{"value":"2,98E-16","module":"C2","scenario":null},{"value":"2,30E-14","module":"C3","scenario":null},{"value":"1,42E-14","module":"C4","scenario":null},{"value":"-3,61E-10","module":"D","scenario":null}]},{"parameter":"AP","unit":"mol H^(+)-eq","values":[{"value":"1,48E+01","module":"A1-A3","scenario":null},{"value":"6,00E-03","module":"A4","scenario":null},{"value":"4,00E-03","module":"A5","scenario":null},{"value":"0,00E+00","module":"C1","scenario":null},{"value":"3,00E-03","module":"C2","scenario":null},{"value":"1,00E-02","module":"C3","scenario":null},{"value":"2,70E-02","module":"C4","scenario":null},{"value":"-6,67E+00","module":"D","scenario":null}]},{"parameter":"POCP","unit":"kg NMVOC-eq","values":[{"value":"6,46E+00","module":"A1-A3","scenario":null},{"value":"5,00E-03","module":"A4","scenario":null},{"value":"3,00E-03","module":"A5","scenario":null},{"value":"0,00E+00","module":"C1","scenario":null},{"value":"3,00E-03","module":"C2","scenario":null},{"value":"7,00E-03","module":"C3","scenario":null},{"value":"2,10E-02","module":"C4","scenario":null},{"value":"-3,17E+00","module":"D","scenario":null}]},{"parameter":"ADPE","unit":"kg Sb-eq","values":[{"value":"2,10E-01","module":"A1-A3","scenario":null},{"value":"1,71E-07","module":"A4","scenario":null},{"value":"1,58E-07","module":"A5","scenario":null},{"value":"0,00E+00","module":"C1","scenario":null},{"value":"8,46E-08","module":"C2","scenario":null},{"value":"3,20E-07","module":"C3","scenario":null},{"value":"3,44E-07","module":"C4","scenario":null},{"value":"-9,30E-02","module":"D","scenario":null}]},{"parameter":"ADPF","unit":"MJ","values":[{"value":"4,49E+04","module":"A1-A3","scenario":null},{"value":"8,10E+01","module":"A4","scenario":null},{"value":"1,06E+01","module":"A5","scenario":null},{"value":"0,00E+00","module":"C1","scenario":null},{"value":"4,00E+01","module":"C2","scenario":null},{"value":"2,32E+01","module":"C3","scenario":null},{"value":"5,02E+01","module":"C4","scenario":null},{"value":"-1,88E+04","module":"D","scenario":null}]},{"parameter":"WDP","unit":"m^3 world-eq deprived","values":[{"value":"9,23E+02","module":"A1-A3","scenario":null},{"value":"1,10E-02","module":"A4","scenario":null},{"value":"2,34E+00","module":"A5","scenario":null},{"value":"0,00E+00","module":"C1","scenario":null},{"value":"6,00E-03","module":"C2","scenario":null},{"value":"6,28E+00","module":"C3","scenario":null},{"value":"4,01E-01","module":"C4","scenario":null},{"value":"-5,54E+02","module":"D","scenario":null}]},{"parameter":"EP-freshwater","unit":"kg P-eq","values":[{"value":"3,55E-03","module":"A1-A3","scenario":null},{"value":"1,22E-06","module":"A4","scenario":null},{"value":"1,84E-06","module":"A5","scenario":null},{"value":"0,00E+00","module":"C1","scenario":null},{"value":"6,04E-07","module":"C2","scenario":null},{"value":"3,64E-06","module":"C3","scenario":null},{"value":"6,57E-06","module":"C4","scenario":null},{"value":"-2,00E-03","module":"D","scenario":null}]},{"parameter":"EP-marine","unit":"kg N-eq","values":[{"value":"2,39E+00","module":"A1-A3","scenario":null},{"value":"2,00E-03","module":"A4","scenario":null},{"value":"9,18E-04","module":"A5","scenario":null},{"value":"0,00E+00","module":"C1","scenario":null},{"value":"8,98E-04","module":"C2","scenario":null},{"value":"3,00E-03","module":"C3","scenario":null},{"value":"7,00E-03","module":"C4","scenario":null},{"value":"-1,03E+00","module":"D","scenario":null}]},{"parameter":"EP-terrestrial","unit":"mol N-eq","values":[{"value":"2,63E+01","module":"A1-A3","scenario":null},{"value":"2,00E-02","module":"A4","scenario":null},{"value":"1,90E-02","module":"A5","scenario":null},{"value":"0,00E+00","module":"C1","scenario":null},{"value":"1,00E-02","module":"C2","scenario":null},{"value":"4,70E-02","module":"C3","scenario":null},{"value":"7,80E-02","module":"C4","scenario":null},{"value":"-1,12E+01","module":"D","scenario":null}]}],"additional_environmental_impact":[{"parameter":"PM","unit":"Disease incidence","values":[{"value":"2,00E-04","module":"A1-A3","scenario":null},{"value":"3,01E-08","module":"A4","scenario":null},{"value":"5,20E-08","module":"A5","scenario":null},{"value":"0,00E+00","module":"C1","scenario":null},{"value":"1,48E-08","module":"C2","scenario":null},{"value":"1,07E-07","module":"C3","scenario":null},{"value":"3,40E-07","module":"C4","scenario":null},{"value":"-1,28E-04","module":"D","scenario":null}]},{"parameter":"ETP-fw","unit":"CTUe","values":[{"value":"2,51E+04","module":"A1-A3","scenario":null},{"value":"5,74E+01","module":"A4","scenario":null},{"value":"3,98E+00","module":"A5","scenario":null},{"value":"0,00E+00","module":"C1","scenario":null},{"value":"2,83E+01","module":"C2","scenario":null},{"value":"8,99E+00","module":"C3","scenario":null},{"value":"2,87E+01","module":"C4","scenario":null},{"value":"-9,17E+03","module":"D","scenario":null}]},{"parameter":"HTP-c","unit":"CTUh","values":[{"value":"4,02E-04","module":"A1-A3","scenario":null},{"value":"1,08E-09","module":"A4","scenario":null},{"value":"3,44E-10","module":"A5","scenario":null},{"value":"0,00E+00","module":"C1","scenario":null},{"value":"5,33E-10","module":"C2","scenario":null},{"value":"7,39E-10","module":"C3","scenario":null},{"value":"4,25E-09","module":"C4","scenario":null},{"value":"-2,10E-06","module":"D","scenario":null}]},{"parameter":"HTP-nc","unit":"CTUh","values":[{"value":"5,82E-05","module":"A1-A3","scenario":null},{"value":"4,62E-08","module":"A4","scenario":null},{"value":"3,49E-08","module":"A5","scenario":null},{"value":"0,00E+00","module":"C1","scenario":null},{"value":"2,28E-08","module":"C2","scenario":null},{"value":"6,63E-08","module":"C3","scenario":null},{"value":"4,68E-07","module":"C4","scenario":null},{"value":"5,10E-05","module":"D","scenario":null}]},{"parameter":"SQP","unit":"SQP","values":[{"value":"8,28E+03","module":"A1-A3","scenario":null},{"value":"2,08E-01","module":"A4","scenario":null},{"value":"3,18E+00","module":"A5","scenario":null},{"value":"0,00E+00","module":"C1","scenario":null},{"value":"1,03E-01","module":"C2","scenario":null},{"value":"6,86E+00","module":"C3","scenario":null},{"value":"1,05E+01","module":"C4","scenario":null},{"value":"-2,38E+03","module":"D","scenario":null}]}],"resource_use":[{"parameter":"PERE","unit":"MJ","values":[{"value":"8,96E+03","module":"A1-A3","scenario":null},{"value":"2,56E-01","module":"A4","scenario":null},{"value":"2,76E+00","module":"A5","scenario":null},{"value":"0,00E+00","module":"C1","scenario":null},{"value":"1,26E-01","module":"C2","scenario":null},{"value":"1,42E+02","module":"C3","scenario":null},{"value":"6,58E+00","module":"C4","scenario":null},{"value":"-3,90E+03","module":"D","scenario":null}]},{"parameter":"PERM","unit":"MJ","values":[{"value":"1,36E+02","module":"A1-A3","scenario":null},{"value":"0,00E+00","module":"A4","scenario":null},{"value":"0,00E+00","module":"A5","scenario":null},{"value":"0,00E+00","module":"C1","scenario":null},{"value":"0,00E+00","module":"C2","scenario":null},{"value":"-1,36E+02","module":"C3","scenario":null},{"value":"0,00E+00","module":"C4","scenario":null},{"value":"0,00E+00","module":"D","scenario":null}]},{"parameter":"PERT","unit":"MJ","values":[{"value":"9,09E+03","module":"A1-A3","scenario":null},{"value":"2,56E-01","module":"A4","scenario":null},{"value":"2,76E+00","module":"A5","scenario":null},{"value":"0,00E+00","module":"C1","scenario":null},{"value":"1,26E-01","module":"C2","scenario":null},{"value":"5,71E+00","module":"C3","scenario":null},{"value":"6,58E+00","module":"C4","scenario":null},{"value":"-3,90E+03","module":"D","scenario":null}]},{"parameter":"PENRE","unit":"MJ","values":[{"value":"4,41E+04","module":"A1-A3","scenario":null},{"value":"8,11E+01","module":"A4","scenario":null},{"value":"3,98E+02","module":"A5","scenario":null},{"value":"0,00E+00","module":"C1","scenario":null},{"value":"4,00E+01","module":"C2","scenario":null},{"value":"5,33E+02","module":"C3","scenario":null},{"value":"5,02E+01","module":"C4","scenario":null},{"value":"-1,89E+04","module":"D","scenario":null}]},{"parameter":"PENRM","unit":"MJ","values":[{"value":"8,96E+02","module":"A1-A3","scenario":null},{"value":"0,00E+00","module":"A4","scenario":null},{"value":"-3,87E+02","module":"A5","scenario":null},{"value":"0,00E+00","module":"C1","scenario":null},{"value":"0,00E+00","module":"C2","scenario":null},{"value":"-5,09E+02","module":"C3","scenario":null},{"value":"0,00E+00","module":"C4","scenario":null},{"value":"0,00E+00","module":"D","scenario":null}]},{"parameter":"PENRT","unit":"MJ","values":[{"value":"4,50E+04","module":"A1-A3","scenario":null},{"value":"8,11E+01","module":"A4","scenario":null},{"value":"1,06E+01","module":"A5","scenario":null},{"value":"0,00E+00","module":"C1","scenario":null},{"value":"4,00E+01","module":"C2","scenario":null},{"value":"2,32E+01","module":"C3","scenario":null},{"value":"5,02E+01","module":"C4","scenario":null},{"value":"-1,89E+04","module":"D","scenario":null}]},{"parameter":"SM","unit":"kg","values":[{"value":"1,32E+02","module":"A1-A3","scenario":null},{"value":"0,00E+00","module":"A4","scenario":null},{"value":"0,00E+00","module":"A5","scenario":null},{"value":"0,00E+00","module":"C1","scenario":null},{"value":"0,00E+00","module":"C2","scenario":null},{"value":"0,00E+00","module":"C3","scenario":null},{"value":"0,00E+00","module":"C4","scenario":null},{"value":"0,00E+00","module":"D","scenario":null}]},{"parameter":"RSF","unit":"MJ","values":[{"value":"0,00E+00","module":"A1-A3","scenario":null},{"value":"0,00E+00","module":"A4","scenario":null},{"value":"0,00E+00","module":"A5","scenario":null},{"value":"0,00E+00","module":"C1","scenario":null},{"value":"0,00E+00","module":"C2","scenario":null},{"value":"0,00E+00","module":"C3","scenario":null},{"value":"0,00E+00","module":"C4","scenario":null},{"value":"0,00E+00","module":"D","scenario":null}]},{"parameter":"NRSF","unit":"MJ","values":[{"value":"0,00E+00","module":"A1-A3","scenario":null},{"value":"0,00E+00","module":"A4","scenario":null},{"value":"0,00E+00","module":"A5","scenario":null},{"value":"0,00E+00","module":"C1","scenario":null},{"value":"0,00E+00","module":"C2","scenario":null},{"value":"0,00E+00","module":"C3","scenario":null},{"value":"0,00E+00","module":"C4","scenario":null},{"value":"0,00E+00","module":"D","scenario":null}]},{"parameter":"FW","unit":"m^3","values":[{"value":"3,33E+01","module":"A1-A3","scenario":null},{"value":"4,58E-04","module":"A4","scenario":null},{"value":"5,60E-02","module":"A5","scenario":null},{"value":"0,00E+00","module":"C1","scenario":null},{"value":"2,26E-04","module":"C2","scenario":null},{"value":"1,49E-01","module":"C3","scenario":null},{"value":"1,30E-02","module":"C4","scenario":null},{"value":"-2,19E+01","module":"D","scenario":null}]}],"end_of_life_waste":[{"parameter":"HWD","unit":"kg","values":[{"value":"1,41E-04","module":"A1-A3","scenario":null},{"value":"7,87E-09","module":"A4","scenario":null},{"value":"4,04E-08","module":"A5","scenario":null},{"value":"0,00E+00","module":"C1","scenario":null},{"value":"3,88E-09","module":"C2","scenario":null},{"value":"7,48E-08","module":"C3","scenario":null},{"value":"7,65E-07","module":"C4","scenario":null},{"value":"-1,74E-04","module":"D","scenario":null}]},{"parameter":"NHWD","unit":"kg","values":[{"value":"2,52E+02","module":"A1-A3","scenario":null},{"value":"8,00E-03","module":"A4","scenario":null},{"value":"2,38E+00","module":"A5","scenario":null},{"value":"0,00E+00","module":"C1","scenario":null},{"value":"4,00E-03","module":"C2","scenario":null},{"value":"4,36E+00","module":"C3","scenario":null},{"value":"2,52E+02","module":"C4","scenario":null},{"value":"-1,20E+02","module":"D","scenario":null}]},{"parameter":"RWD","unit":"kg","values":[{"value":"1,81E+00","module":"A1-A3","scenario":null},{"value":"8,71E-05","module":"A4","scenario":null},{"value":"3,94E-04","module":"A5","scenario":null},{"value":"0,00E+00","module":"C1","scenario":null},{"value":"4,30E-05","module":"C2","scenario":null},{"value":"9,51E-04","module":"C3","scenario":null},{"value":"5,71E-04","module":"C4","scenario":null},{"value":"-2,62E-01","module":"D","scenario":null}]}],"end_of_life_flow":[{"parameter":"CRU","unit":"kg","values":[{"value":"0,00E+00","module":"A1-A3","scenario":null},{"value":"0,00E+00","module":"A4","scenario":null},{"value":"0,00E+00","module":"A5","scenario":null},{"value":"0,00E+00","module":"C1","scenario":null},{"value":"0,00E+00","module":"C2","scenario":null},{"value":"0,00E+00","module":"C3","scenario":null},{"value":"0,00E+00","module":"C4","scenario":null},{"value":"0,00E+00","module":"D","scenario":null}]},{"parameter":"MFR","unit":"kg","values":[{"value":"0,00E+00","module":"A1-A3","scenario":null},{"value":"0,00E+00","module":"A4","scenario":null},{"value":"0,00E+00","module":"A5","scenario":null},{"value":"0,00E+00","module":"C1","scenario":null},{"value":"0,00E+00","module":"C2","scenario":null},{"value":"3,95E+02","module":"C3","scenario":null},{"value":"0,00E+00","module":"C4","scenario":null},{"value":"0,00E+00","module":"D","scenario":null}]},{"parameter":"MER","unit":"kg","values":[{"value":"0,00E+00","module":"A1-A3","scenario":null},{"value":"0,00E+00","module":"A4","scenario":null},{"value":"0,00E+00","module":"A5","scenario":null},{"value":"0,00E+00","module":"C1","scenario":null},{"value":"0,00E+00","module":"C2","scenario":null},{"value":"0,00E+00","module":"C3","scenario":null},{"value":"0,00E+00","module":"C4","scenario":null},{"value":"0,00E+00","module":"D","scenario":null}]},{"parameter":"EEE","unit":"MJ","values":[{"value":"0,00E+00","module":"A1-A3","scenario":null},{"value":"0,00E+00","module":"A4","scenario":null},{"value":"4,24E+01","module":"A5","scenario":null},{"value":"0,00E+00","module":"C1","scenario":null},{"value":"0,00E+00","module":"C2","scenario":null},{"value":"1,05E+02","module":"C3","scenario":null},{"value":"0,00E+00","module":"C4","scenario":null},{"value":"0,00E+00","module":"D","scenario":null}]},{"parameter":"EET","unit":"MJ","values":[{"value":"0,00E+00","module":"A1-A3","scenario":null},{"value":"0,00E+00","module":"A4","scenario":null},{"value":"9,73E+01","module":"A5","scenario":null},{"value":"0,00E+00","module":"C1","scenario":null},{"value":"0,00E+00","module":"C2","scenario":null},{"value":"2,26E+02","module":"C3","scenario":null},{"value":"0,00E+00","module":"C4","scenario":null},{"value":"0,00E+00","module":"D","scenario":null}]}]}