{"product_name":"MAGNA 3 40-80/100 (Gusseisen)","epd_id":"EPD-GRU-20230077-CBC1-EN","compliance":["DIN EN 15804+A2","ISO 14025"],"producer_name":"Grundfos Holding A/S","environmental_impact":[{"parameter":"GWP-total","unit":"kg CO2-eq","values":[{"value":"9,29E+01","module":"A1","scenario":null},{"value":"1,17E+00","module":"A2","scenario":null},{"value":"9,34E-01","module":"A3","scenario":null},{"value":"1,17E+00","module":"A4","scenario":null},{"value":"2,52E+00","module":"A5","scenario":null},{"value":"2,37E+02","module":"B6","scenario":null},{"value":"0,00E+00","module":"C1","scenario":null},{"value":"4,73E-01","module":"C2","scenario":null},{"value":"5,85E+00","module":"C3","scenario":null},{"value":"1,14E-01","module":"C4","scenario":null},{"value":"-4,63E-01","module":"D","scenario":null},{"value":"9,50E+01","module":"A1A3","scenario":null}]},{"parameter":"GWP-fossil","unit":"kg CO2-eq","values":[{"value":"9,25E+01","module":"A1","scenario":null},{"value":"1,17E+00","module":"A2","scenario":null},{"value":"3,75E+00","module":"A3","scenario":null},{"value":"1,17E+00","module":"A4","scenario":null},{"value":"1,44E-01","module":"A5","scenario":null},{"value":"2,35E+02","module":"B6","scenario":null},{"value":"0,00E+00","module":"C1","scenario":null},{"value":"4,70E-01","module":"C2","scenario":null},{"value":"5,84E+00","module":"C3","scenario":null},{"value":"1,17E-01","module":"C4","scenario":null},{"value":"-4,58E-01","module":"D","scenario":null},{"value":"9,74E+01","module":"A1A3","scenario":null}]},{"parameter":"GWP-biogenic","unit":"kg CO2-eq","values":[{"value":"3,00E-01","module":"A1","scenario":null},{"value":"-1,50E-03","module":"A2","scenario":null},{"value":"-2,85E+00","module":"A3","scenario":null},{"value":"-2,43E-03","module":"A4","scenario":null},{"value":"2,37E+00","module":"A5","scenario":null},{"value":"7,85E-01","module":"B6","scenario":null},{"value":"0,00E+00","module":"C1","scenario":null},{"value":"-7,93E-04","module":"C2","scenario":null},{"value":"5,08E-03","module":"C3","scenario":null},{"value":"-3,53E-03","module":"C4","scenario":null},{"value":"-2,31E-03","module":"D","scenario":null},{"value":"-2,56E+00","module":"A1A3","scenario":null}]},{"parameter":"GWP-luluc","unit":"kg CO2-eq","values":[{"value":"1,40E-01","module":"A1","scenario":null},{"value":"8,23E-03","module":"A2","scenario":null},{"value":"3,50E-02","module":"A3","scenario":null},{"value":"9,22E-03","module":"A4","scenario":null},{"value":"8,56E-05","module":"A5","scenario":null},{"value":"3,41E-01","module":"B6","scenario":null},{"value":"0,00E+00","module":"C1","scenario":null},{"value":"3,83E-03","module":"C2","scenario":null},{"value":"2,54E-03","module":"C3","scenario":null},{"value":"1,03E-04","module":"C4","scenario":null},{"value":"-2,58E-03","module":"D","scenario":null},{"value":"1,83E-01","module":"A1A3","scenario":null}]},{"parameter":"ODP","unit":"kg CFC11-eq","values":[{"value":"9,16E-08","module":"A1","scenario":null},{"value":"2,01E-16","module":"A2","scenario":null},{"value":"4,06E-09","module":"A3","scenario":null},{"value":"1,91E-11","module":"A4","scenario":null},{"value":"4,62E-16","module":"A5","scenario":null},{"value":"5,18E-12","module":"B6","scenario":null},{"value":"0,00E+00","module":"C1","scenario":null},{"value":"8,67E-17","module":"C2","scenario":null},{"value":"3,83E-14","module":"C3","scenario":null},{"value":"2,64E-16","module":"C4","scenario":null},{"value":"-7,55E-13","module":"D","scenario":null},{"value":"9,57E-08","module":"A1A3","scenario":null}]},{"parameter":"AP","unit":"mol H^(+)-eq","values":[{"value":"5,40E-01","module":"A1","scenario":null},{"value":"9,62E-03","module":"A2","scenario":null},{"value":"1,41E-02","module":"A3","scenario":null},{"value":"6,79E-03","module":"A4","scenario":null},{"value":"7,23E-04","module":"A5","scenario":null},{"value":"5,20E-01","module":"B6","scenario":null},{"value":"0,00E+00","module":"C1","scenario":null},{"value":"2,78E-03","module":"C2","scenario":null},{"value":"4,53E-03","module":"C3","scenario":null},{"value":"3,64E-04","module":"C4","scenario":null},{"value":"-1,23E-02","module":"D","scenario":null},{"value":"5,64E-01","module":"A1A3","scenario":null}]},{"parameter":"POCP","unit":"kg NMVOC-eq","values":[{"value":"2,05E-01","module":"A1","scenario":null},{"value":"7,56E-03","module":"A2","scenario":null},{"value":"8,49E-03","module":"A3","scenario":null},{"value":"6,16E-03","module":"A4","scenario":null},{"value":"6,89E-04","module":"A5","scenario":null},{"value":"3,16E-01","module":"B6","scenario":null},{"value":"0,00E+00","module":"C1","scenario":null},{"value":"2,54E-03","module":"C2","scenario":null},{"value":"3,04E-03","module":"C3","scenario":null},{"value":"2,70E-04","module":"C4","scenario":null},{"value":"-2,03E-03","module":"D","scenario":null},{"value":"2,21E-01","module":"A1A3","scenario":null}]},{"parameter":"ADPE","unit":"kg Sb-eq","values":[{"value":"5,58E-03","module":"A1","scenario":null},{"value":"8,61E-08","module":"A2","scenario":null},{"value":"5,22E-05","module":"A3","scenario":null},{"value":"1,22E-06","module":"A4","scenario":null},{"value":"7,69E-09","module":"A5","scenario":null},{"value":"6,82E-05","module":"B6","scenario":null},{"value":"0,00E+00","module":"C1","scenario":null},{"value":"3,82E-08","module":"C2","scenario":null},{"value":"5,04E-07","module":"C3","scenario":null},{"value":"7,93E-09","module":"C4","scenario":null},{"value":"-6,17E-04","module":"D","scenario":null},{"value":"5,64E-03","module":"A1A3","scenario":null}]},{"parameter":"ADPF","unit":"MJ","values":[{"value":"1,26E+03","module":"A1","scenario":null},{"value":"1,54E+01","module":"A2","scenario":null},{"value":"5,23E+01","module":"A3","scenario":null},{"value":"1,57E+01","module":"A4","scenario":null},{"value":"8,69E-01","module":"A5","scenario":null},{"value":"4,14E+03","module":"B6","scenario":null},{"value":"0,00E+00","module":"C1","scenario":null},{"value":"6,31E+00","module":"C2","scenario":null},{"value":"3,13E+01","module":"C3","scenario":null},{"value":"1,68E+00","module":"C4","scenario":null},{"value":"-1,90E+01","module":"D","scenario":null},{"value":"1,33E+03","module":"A1A3","scenario":null}]},{"parameter":"WDP","unit":"m^3 world-eq deprived","values":[{"value":"2,54E+01","module":"A1","scenario":null},{"value":"1,02E-02","module":"A2","scenario":null},{"value":"1,62E-01","module":"A3","scenario":null},{"value":"1,72E-02","module":"A4","scenario":null},{"value":"3,10E-01","module":"A5","scenario":null},{"value":"5,13E+01","module":"B6","scenario":null},{"value":"0,00E+00","module":"C1","scenario":null},{"value":"4,61E-03","module":"C2","scenario":null},{"value":"8,01E-01","module":"C3","scenario":null},{"value":"-1,30E-03","module":"C4","scenario":null},{"value":"-3,80E-01","module":"D","scenario":null},{"value":"2,56E+01","module":"A1A3","scenario":null}]},{"parameter":"EP-freshwater","unit":"kg P-eq","values":[{"value":"1,58E-03","module":"A1","scenario":null},{"value":"3,13E-06","module":"A2","scenario":null},{"value":"5,85E-05","module":"A3","scenario":null},{"value":"3,80E-06","module":"A4","scenario":null},{"value":"1,06E-07","module":"A5","scenario":null},{"value":"6,29E-04","module":"B6","scenario":null},{"value":"0,00E+00","module":"C1","scenario":null},{"value":"1,44E-06","module":"C2","scenario":null},{"value":"6,74E-06","module":"C3","scenario":null},{"value":"1,28E-05","module":"C4","scenario":null},{"value":"-4,13E-06","module":"D","scenario":null},{"value":"1,65E-03","module":"A1A3","scenario":null}]},{"parameter":"EP-marine","unit":"kg N-eq","values":[{"value":"6,64E-02","module":"A1","scenario":null},{"value":"3,20E-03","module":"A2","scenario":null},{"value":"2,97E-03","module":"A3","scenario":null},{"value":"3,23E-03","module":"A4","scenario":null},{"value":"2,64E-04","module":"A5","scenario":null},{"value":"1,15E-01","module":"B6","scenario":null},{"value":"0,00E+00","module":"C1","scenario":null},{"value":"1,34E-03","module":"C2","scenario":null},{"value":"1,11E-03","module":"C3","scenario":null},{"value":"8,40E-05","module":"C4","scenario":null},{"value":"-6,03E-04","module":"D","scenario":null},{"value":"7,26E-02","module":"A1A3","scenario":null}]},{"parameter":"EP-terrestrial","unit":"mol N-eq","values":[{"value":"6,97E-01","module":"A1","scenario":null},{"value":"3,54E-02","module":"A2","scenario":null},{"value":"2,98E-02","module":"A3","scenario":null},{"value":"3,58E-02","module":"A4","scenario":null},{"value":"3,28E-03","module":"A5","scenario":null},{"value":"1,21E+00","module":"B6","scenario":null},{"value":"0,00E+00","module":"C1","scenario":null},{"value":"1,48E-02","module":"C2","scenario":null},{"value":"1,26E-02","module":"C3","scenario":null},{"value":"9,22E-04","module":"C4","scenario":null},{"value":"-6,11E-03","module":"D","scenario":null},{"value":"7,63E-01","module":"A1A3","scenario":null}]}],"additional_environmental_impact":[{"parameter":"PM","unit":"Disease incidence","values":[{"value":"6,40E-06","module":"A1","scenario":null},{"value":"1,21E-07","module":"A2","scenario":null},{"value":"2,10E-07","module":"A3","scenario":null},{"value":"4,05E-08","module":"A4","scenario":null},{"value":"4,10E-09","module":"A5","scenario":null},{"value":"4,36E-06","module":"B6","scenario":null},{"value":"0,00E+00","module":"C1","scenario":null},{"value":"1,63E-08","module":"C2","scenario":null},{"value":"3,84E-08","module":"C3","scenario":null},{"value":"3,71E-09","module":"C4","scenario":null},{"value":"-2,95E-07","module":"D","scenario":null},{"value":"6,73E-06","module":"A1A3","scenario":null}]},{"parameter":"ETP-fw","unit":"CTUe","values":[{"value":"7,84E+02","module":"A1","scenario":null},{"value":"1,15E+01","module":"A2","scenario":null},{"value":"1,73E+01","module":"A3","scenario":null},{"value":"1,15E+01","module":"A4","scenario":null},{"value":"4,39E-01","module":"A5","scenario":null},{"value":"1,77E+03","module":"B6","scenario":null},{"value":"0,00E+00","module":"C1","scenario":null},{"value":"4,72E+00","module":"C2","scenario":null},{"value":"1,37E+01","module":"C3","scenario":null},{"value":"1,18E+00","module":"C4","scenario":null},{"value":"-6,22E+00","module":"D","scenario":null},{"value":"8,12E+02","module":"A1A3","scenario":null}]},{"parameter":"HTP-c","unit":"CTUh","values":[{"value":"1,66E-06","module":"A1","scenario":null},{"value":"2,35E-10","module":"A2","scenario":null},{"value":"6,46E-07","module":"A3","scenario":null},{"value":"6,99E-10","module":"A4","scenario":null},{"value":"2,16E-11","module":"A5","scenario":null},{"value":"4,89E-08","module":"B6","scenario":null},{"value":"0,00E+00","module":"C1","scenario":null},{"value":"9,77E-11","module":"C2","scenario":null},{"value":"4,21E-10","module":"C3","scenario":null},{"value":"6,79E-11","module":"C4","scenario":null},{"value":"-6,88E-08","module":"D","scenario":null},{"value":"2,31E-06","module":"A1A3","scenario":null}]},{"parameter":"HTP-nc","unit":"CTUh","values":[{"value":"2,35E-06","module":"A1","scenario":null},{"value":"1,27E-08","module":"A2","scenario":null},{"value":"5,21E-08","module":"A3","scenario":null},{"value":"1,40E-08","module":"A4","scenario":null},{"value":"1,02E-09","module":"A5","scenario":null},{"value":"1,80E-06","module":"B6","scenario":null},{"value":"0,00E+00","module":"C1","scenario":null},{"value":"5,60E-09","module":"C2","scenario":null},{"value":"1,72E-08","module":"C3","scenario":null},{"value":"5,92E-09","module":"C4","scenario":null},{"value":"-5,10E-09","module":"D","scenario":null},{"value":"2,41E-06","module":"A1A3","scenario":null}]},{"parameter":"SQP","unit":"SQP","values":[{"value":"3,53E+02","module":"A1","scenario":null},{"value":"4,76E+00","module":"A2","scenario":null},{"value":"8,54E+01","module":"A3","scenario":null},{"value":"5,42E+00","module":"A4","scenario":null},{"value":"2,36E-01","module":"A5","scenario":null},{"value":"1,32E+03","module":"B6","scenario":null},{"value":"0,00E+00","module":"C1","scenario":null},{"value":"2,21E+00","module":"C2","scenario":null},{"value":"9,86E+00","module":"C3","scenario":null},{"value":"1,22E-01","module":"C4","scenario":null},{"value":"-1,48E+01","module":"D","scenario":null},{"value":"4,43E+02","module":"A1A3","scenario":null}]}],"resource_use":[{"parameter":"PERE","unit":"MJ","values":[{"value":"3,32E+02","module":"A1","scenario":null},{"value":"7,90E-01","module":"A2","scenario":null},{"value":"4,56E+01","module":"A3","scenario":null},{"value":"9,82E-01","module":"A4","scenario":null},{"value":"1,50E-01","module":"A5","scenario":null},{"value":"1,83E+03","module":"B6","scenario":null},{"value":"0,00E+00","module":"C1","scenario":null},{"value":"3,65E-01","module":"C2","scenario":null},{"value":"1,35E+01","module":"C3","scenario":null},{"value":"1,18E-01","module":"C4","scenario":null},{"value":"5,52E+00","module":"D","scenario":null},{"value":"3,78E+02","module":"A1A3","scenario":null}]},{"parameter":"PERM","unit":"MJ","values":[{"value":"0,00E+00","module":"A1","scenario":null},{"value":"0,00E+00","module":"A2","scenario":null},{"value":"0,00E+00","module":"A3","scenario":null},{"value":"0,00E+00","module":"A4","scenario":null},{"value":"0,00E+00","module":"A5","scenario":null},{"value":"0,00E+00","module":"B6","scenario":null},{"value":"0,00E+00","module":"C1","scenario":null},{"value":"0,00E+00","module":"C2","scenario":null},{"value":"0,00E+00","module":"C3","scenario":null},{"value":"0,00E+00","module":"C4","scenario":null},{"value":null,"module":"D","scenario":null},{"value":"0,00E+00","module":"A1A3","scenario":null}]},{"parameter":"PERT","unit":"MJ","values":[{"value":"3,32E+02","module":"A1","scenario":null},{"value":"7,90E-01","module":"A2","scenario":null},{"value":"4,56E+01","module":"A3","scenario":null},{"value":"9,82E-01","module":"A4","scenario":null},{"value":"1,50E-01","module":"A5","scenario":null},{"value":"1,83E+03","module":"B6","scenario":null},{"value":"0,00E+00","module":"C1","scenario":null},{"value":"3,65E-01","module":"C2","scenario":null},{"value":"1,35E+01","module":"C3","scenario":null},{"value":"1,18E-01","module":"C4","scenario":null},{"value":"5,52E+00","module":"D","scenario":null},{"value":"3,78E+02","module":"A1A3","scenario":null}]},{"parameter":"PENRE","unit":"MJ","values":[{"value":"1,26E+03","module":"A1","scenario":null},{"value":"1,55E+01","module":"A2","scenario":null},{"value":"5,23E+01","module":"A3","scenario":null},{"value":"1,57E+01","module":"A4","scenario":null},{"value":"8,70E-01","module":"A5","scenario":null},{"value":"4,14E+03","module":"B6","scenario":null},{"value":"0,00E+00","module":"C1","scenario":null},{"value":"6,33E+00","module":"C2","scenario":null},{"value":"3,13E+01","module":"C3","scenario":null},{"value":"1,68E+00","module":"C4","scenario":null},{"value":"-1,88E+01","module":"D","scenario":null},{"value":"1,33E+03","module":"A1A3","scenario":null}]},{"parameter":"PENRM","unit":"MJ","values":[{"value":"0,00E+00","module":"A1","scenario":null},{"value":"0,00E+00","module":"A2","scenario":null},{"value":"0,00E+00","module":"A3","scenario":null},{"value":"0,00E+00","module":"A4","scenario":null},{"value":"0,00E+00","module":"A5","scenario":null},{"value":"0,00E+00","module":"B6","scenario":null},{"value":"0,00E+00","module":"C1","scenario":null},{"value":"0,00E+00","module":"C2","scenario":null},{"value":"0,00E+00","module":"C3","scenario":null},{"value":"0,00E+00","module":"C4","scenario":null},{"value":"0,00E+00","module":"D","scenario":null},{"value":"0,00E+00","module":"A1A3","scenario":null}]},{"parameter":"PENRT","unit":"MJ","values":[{"value":"1,26E+03","module":"A1","scenario":null},{"value":"1,55E+01","module":"A2","scenario":null},{"value":"5,23E+01","module":"A3","scenario":null},{"value":"1,57E+01","module":"A4","scenario":null},{"value":"8,70E-01","module":"A5","scenario":null},{"value":"4,14E+03","module":"B6","scenario":null},{"value":"0,00E+00","module":"C1","scenario":null},{"value":"6,33E+00","module":"C2","scenario":null},{"value":"3,13E+01","module":"C3","scenario":null},{"value":"1,68E+00","module":"C4","scenario":null},{"value":"-1,88E+01","module":"D","scenario":null},{"value":"1,33E+03","module":"A1A3","scenario":null}]},{"parameter":"SM","unit":"kg","values":[{"value":"1,35E+01","module":"A1","scenario":null},{"value":"0,00E+00","module":"A2","scenario":null},{"value":"2,31E-01","module":"A3","scenario":null},{"value":"2,74E-03","module":"A4","scenario":null},{"value":"0,00E+00","module":"A5","scenario":null},{"value":"0,00E+00","module":"B6","scenario":null},{"value":"0,00E+00","module":"C1","scenario":null},{"value":"0,00E+00","module":"C2","scenario":null},{"value":"0,00E+00","module":"C3","scenario":null},{"value":"0,00E+00","module":"C4","scenario":null},{"value":"0,00E+00","module":"D","scenario":null},{"value":"1,37E+01","module":"A1A3","scenario":null}]},{"parameter":"RSF","unit":"MJ","values":[{"value":"1,46E-23","module":"A1","scenario":null},{"value":"0,00E+00","module":"A2","scenario":null},{"value":"0,00E+00","module":"A3","scenario":null},{"value":"2,91E-27","module":"A4","scenario":null},{"value":"0,00E+00","module":"A5","scenario":null},{"value":"0,00E+00","module":"B6","scenario":null},{"value":"0,00E+00","module":"C1","scenario":null},{"value":"0,00E+00","module":"C2","scenario":null},{"value":"0,00E+00","module":"C3","scenario":null},{"value":"0,00E+00","module":"C4","scenario":null},{"value":"0,00E+00","module":"D","scenario":null},{"value":"1,46E-23","module":"A1A3","scenario":null}]},{"parameter":"NRSF","unit":"MJ","values":[{"value":"1,71E-22","module":"A1","scenario":null},{"value":"0,00E+00","module":"A2","scenario":null},{"value":"0,00E+00","module":"A3","scenario":null},{"value":"3,42E-26","module":"A4","scenario":null},{"value":"0,00E+00","module":"A5","scenario":null},{"value":"0,00E+00","module":"B6","scenario":null},{"value":"0,00E+00","module":"C1","scenario":null},{"value":"0,00E+00","module":"C2","scenario":null},{"value":"0,00E+00","module":"C3","scenario":null},{"value":"0,00E+00","module":"C4","scenario":null},{"value":"0,00E+00","module":"D","scenario":null},{"value":"1,71E-22","module":"A1A3","scenario":null}]},{"parameter":"FW","unit":"m^3","values":[{"value":"7,68E-01","module":"A1","scenario":null},{"value":"9,25E-04","module":"A2","scenario":null},{"value":"2,24E-02","module":"A3","scenario":null},{"value":"1,22E-03","module":"A4","scenario":null},{"value":"7,30E-03","module":"A5","scenario":null},{"value":"2,12E+00","module":"B6","scenario":null},{"value":"0,00E+00","module":"C1","scenario":null},{"value":"4,25E-04","module":"C2","scenario":null},{"value":"2,55E-02","module":"C3","scenario":null},{"value":"2,14E-05","module":"C4","scenario":null},{"value":"2,59E-02","module":"D","scenario":null},{"value":"7,92E-01","module":"A1A3","scenario":null}]}],"end_of_life_waste":[{"parameter":"HWD","unit":"kg","values":[{"value":"2,23E-04","module":"A1","scenario":null},{"value":"6,30E-07","module":"A2","scenario":null},{"value":"1,22E-04","module":"A3","scenario":null},{"value":"7,71E-07","module":"A4","scenario":null},{"value":"4,51E-09","module":"A5","scenario":null},{"value":"1,71E-06","module":"B6","scenario":null},{"value":"0,00E+00","module":"C1","scenario":null},{"value":"2,93E-07","module":"C2","scenario":null},{"value":"1,62E-08","module":"C3","scenario":null},{"value":"6,74E-09","module":"C4","scenario":null},{"value":"-3,27E-04","module":"D","scenario":null},{"value":"3,46E-04","module":"A1A3","scenario":null}]},{"parameter":"NHWD","unit":"kg","values":[{"value":"4,00E+00","module":"A1","scenario":null},{"value":"2,35E-03","module":"A2","scenario":null},{"value":"2,71E-01","module":"A3","scenario":null},{"value":"3,45E-03","module":"A4","scenario":null},{"value":"8,38E-02","module":"A5","scenario":null},{"value":"2,94E+00","module":"B6","scenario":null},{"value":"0,00E+00","module":"C1","scenario":null},{"value":"1,00E-03","module":"C2","scenario":null},{"value":"5,49E-01","module":"C3","scenario":null},{"value":"1,93E+00","module":"C4","scenario":null},{"value":"1,45E+00","module":"D","scenario":null},{"value":"4,27E+00","module":"A1A3","scenario":null}]},{"parameter":"RWD","unit":"kg","values":[{"value":"5,17E-02","module":"A1","scenario":null},{"value":"2,35E-03","module":"A2","scenario":null},{"value":"2,71E-01","module":"A3","scenario":null},{"value":"3,45E-03","module":"A4","scenario":null},{"value":"8,38E-02","module":"A5","scenario":null},{"value":"2,94E+00","module":"B6","scenario":null},{"value":"0,00E+00","module":"C1","scenario":null},{"value":"1,00E-03","module":"C2","scenario":null},{"value":"5,49E-01","module":"C3","scenario":null},{"value":"1,93E+00","module":"C4","scenario":null},{"value":"1,45E+00","module":"D","scenario":null},{"value":"3,25E-01","module":"A1A3","scenario":null}]}],"end_of_life_flow":[{"parameter":"CRU","unit":"kg","values":[{"value":"0,00E+00","module":"A1","scenario":null},{"value":"0,00E+00","module":"A2","scenario":null},{"value":"0,00E+00","module":"A3","scenario":null},{"value":"0,00E+00","module":"A4","scenario":null},{"value":"0,00E+00","module":"A5","scenario":null},{"value":"0,00E+00","module":"B6","scenario":null},{"value":"0,00E+00","module":"C1","scenario":null},{"value":"0,00E+00","module":"C2","scenario":null},{"value":"0,00E+00","module":"C3","scenario":null},{"value":"0,00E+00","module":"C4","scenario":null},{"value":"0,00E+00","module":"D","scenario":null},{"value":"0,00E+00","module":"A1A3","scenario":null}]},{"parameter":"MFR","unit":"kg","values":[{"value":"0,00E+00","module":"A1","scenario":null},{"value":"0,00E+00","module":"A2","scenario":null},{"value":"0,00E+00","module":"A3","scenario":null},{"value":"0,00E+00","module":"A4","scenario":null},{"value":"0,00E+00","module":"A5","scenario":null},{"value":"0,00E+00","module":"B6","scenario":null},{"value":"0,00E+00","module":"C1","scenario":null},{"value":"0,00E+00","module":"C2","scenario":null},{"value":"1,27E+01","module":"C3","scenario":null},{"value":"0,00E+00","module":"C4","scenario":null},{"value":"0,00E+00","module":"D","scenario":null},{"value":"0,00E+00","module":"A1A3","scenario":null}]},{"parameter":"MER","unit":"kg","values":[{"value":"0,00E+00","module":"A1","scenario":null},{"value":"0,00E+00","module":"A2","scenario":null},{"value":"0,00E+00","module":"A3","scenario":null},{"value":"0,00E+00","module":"A4","scenario":null},{"value":"0,00E+00","module":"A5","scenario":null},{"value":"0,00E+00","module":"B6","scenario":null},{"value":"0,00E+00","module":"C1","scenario":null},{"value":"0,00E+00","module":"C2","scenario":null},{"value":"0,00E+00","module":"C3","scenario":null},{"value":"0,00E+00","module":"C4","scenario":null},{"value":"0,00E+00","module":"D","scenario":null},{"value":"0,00E+00","module":"A1A3","scenario":null}]},{"parameter":"EEE","unit":"MJ","values":[{"value":"0,00E+00","module":"A1","scenario":null},{"value":"0,00E+00","module":"A2","scenario":null},{"value":"0,00E+00","module":"A3","scenario":null},{"value":"0,00E+00","module":"A4","scenario":null},{"value":"3,85E+00","module":"A5","scenario":null},{"value":"0,00E+00","module":"B6","scenario":null},{"value":"0,00E+00","module":"C1","scenario":null},{"value":"0,00E+00","module":"C2","scenario":null},{"value":"6,93E+00","module":"C3","scenario":null},{"value":"0,00E+00","module":"C4","scenario":null},{"value":"0,00E+00","module":"D","scenario":null},{"value":"0,00E+00","module":"A1A3","scenario":null}]},{"parameter":"EET","unit":"MJ","values":[{"value":"0,00E+00","module":"A1","scenario":null},{"value":"0,00E+00","module":"A2","scenario":null},{"value":"0,00E+00","module":"A3","scenario":null},{"value":"0,00E+00","module":"A4","scenario":null},{"value":"6,99E+00","module":"A5","scenario":null},{"value":"0,00E+00","module":"B6","scenario":null},{"value":"0,00E+00","module":"C1","scenario":null},{"value":"0,00E+00","module":"C2","scenario":null},{"value":"1,25E+01","module":"C3","scenario":null},{"value":"0,00E+00","module":"C4","scenario":null},{"value":"0,00E+00","module":"D","scenario":null},{"value":"0,00E+00","module":"A1A3","scenario":null}]}]}