{"product_name":"WDVS mit EPS D\u00e4mmplatte geklebt und ged\u00fcbelt","epd_id":"EPD-WDV-20240371-IBP1-DE","compliance":["DIN EN 15804+A2","ISO 14025"],"producer_name":"Verband f\u00fcr D\u00e4mmsysteme, Putz und M\u00f6rtel e.V. (VDPM)","environmental_impact":[{"parameter":"GWP-total","unit":"kg CO2-eq.","values":[{"value":"2,17E+01","module":"A1-A3","scenario":null},{"value":"1,14E-01","module":"A4","scenario":null},{"value":"3,29E+00","module":"A5","scenario":null},{"value":"0,00E+00","module":"B1","scenario":null},{"value":"3,72E-03","module":"C1","scenario":null},{"value":"8,44E-02","module":"C2","scenario":null},{"value":"1,07E+01","module":"C3","scenario":null},{"value":"1,73E-01","module":"C4","scenario":null},{"value":"-3,73E+00","module":"D","scenario":null}]},{"parameter":"GWP-fossil","unit":"kg CO2-eq.","values":[{"value":"2,24E+01","module":"A1-A3","scenario":null},{"value":"1,13E-01","module":"A4","scenario":null},{"value":"2,41E+00","module":"A5","scenario":null},{"value":"0,00E+00","module":"B1","scenario":null},{"value":"3,69E-03","module":"C1","scenario":null},{"value":"8,36E-02","module":"C2","scenario":null},{"value":"1,07E+01","module":"C3","scenario":null},{"value":"1,72E-01","module":"C4","scenario":null},{"value":"-3,71E+00","module":"D","scenario":null}]},{"parameter":"GWP-biogenic","unit":"kg CO2-eq.","values":[{"value":"-7,57E-01","module":"A1-A3","scenario":null},{"value":"4,11E-04","module":"A4","scenario":null},{"value":"8,84E-01","module":"A5","scenario":null},{"value":"0,00E+00","module":"B1","scenario":null},{"value":"1,64E-05","module":"C1","scenario":null},{"value":"3,04E-04","module":"C2","scenario":null},{"value":"1,08E-03","module":"C3","scenario":null},{"value":"4,48E-06","module":"C4","scenario":null},{"value":"-1,91E-02","module":"D","scenario":null}]},{"parameter":"GWP-luluc","unit":"kg CO2-eq.","values":[{"value":"1,38E-02","module":"A1-A3","scenario":null},{"value":"6,77E-04","module":"A4","scenario":null},{"value":"2,42E-04","module":"A5","scenario":null},{"value":"0,00E+00","module":"B1","scenario":null},{"value":"2,19E-05","module":"C1","scenario":null},{"value":"5,01E-04","module":"C2","scenario":null},{"value":"4,29E-04","module":"C3","scenario":null},{"value":"5,35E-04","module":"C4","scenario":null},{"value":"-2,23E-04","module":"D","scenario":null}]},{"parameter":"ODP","unit":"kg CFC11-eq.","values":[{"value":"1,36E-10","module":"A1-A3","scenario":null},{"value":"2,79E-14","module":"A4","scenario":null},{"value":"3,26E-13","module":"A5","scenario":null},{"value":"0,00E+00","module":"B1","scenario":null},{"value":"9,04E-16","module":"C1","scenario":null},{"value":"2,06E-14","module":"C2","scenario":null},{"value":"8,39E-13","module":"C3","scenario":null},{"value":"4,43E-13","module":"C4","scenario":null},{"value":"-2,49E-11","module":"D","scenario":null}]},{"parameter":"AP","unit":"mol H^(+)-eq.","values":[{"value":"5,49E-02","module":"A1-A3","scenario":null},{"value":"1,51E-04","module":"A4","scenario":null},{"value":"2,01E-03","module":"A5","scenario":null},{"value":"0,00E+00","module":"B1","scenario":null},{"value":"5,01E-05","module":"C1","scenario":null},{"value":"1,09E-04","module":"C2","scenario":null},{"value":"4,41E-03","module":"C3","scenario":null},{"value":"1,22E-03","module":"C4","scenario":null},{"value":"-4,26E-03","module":"D","scenario":null}]},{"parameter":"POCP","unit":"kg NMVOC-eq.","values":[{"value":"1,00E-01","module":"A1-A3","scenario":null},{"value":"1,34E-04","module":"A4","scenario":null},{"value":"1,74E-03","module":"A5","scenario":null},{"value":"0,00E+00","module":"B1","scenario":null},{"value":"6,82E-05","module":"C1","scenario":null},{"value":"9,65E-05","module":"C2","scenario":null},{"value":"3,57E-03","module":"C3","scenario":null},{"value":"9,52E-04","module":"C4","scenario":null},{"value":"-3,61E-03","module":"D","scenario":null}]},{"parameter":"ADPE","unit":"kg Sb-eq.","values":[{"value":"3,72E-04","module":"A1-A3","scenario":null},{"value":"8,15E-09","module":"A4","scenario":null},{"value":"8,05E-09","module":"A5","scenario":null},{"value":"0,00E+00","module":"B1","scenario":null},{"value":"2,64E-10","module":"C1","scenario":null},{"value":"6,03E-09","module":"C2","scenario":null},{"value":"1,68E-08","module":"C3","scenario":null},{"value":"7,96E-09","module":"C4","scenario":null},{"value":"-2,33E-07","module":"D","scenario":null}]},{"parameter":"ADPF","unit":"MJ","values":[{"value":"5,01E+02","module":"A1-A3","scenario":null},{"value":"1,54E+00","module":"A4","scenario":null},{"value":"2,14E+01","module":"A5","scenario":null},{"value":"0,00E+00","module":"B1","scenario":null},{"value":"4,98E-02","module":"C1","scenario":null},{"value":"1,14E+00","module":"C2","scenario":null},{"value":"4,32E+01","module":"C3","scenario":null},{"value":"2,29E+00","module":"C4","scenario":null},{"value":"-6,67E+01","module":"D","scenario":null}]},{"parameter":"WDP","unit":"m^3 Welt-eq. entzogen","values":[{"value":"1,53E+00","module":"A1-A3","scenario":null},{"value":"5,94E-04","module":"A4","scenario":null},{"value":"1,96E-01","module":"A5","scenario":null},{"value":"0,00E+00","module":"B1","scenario":null},{"value":"1,92E-05","module":"C1","scenario":null},{"value":"4,39E-04","module":"C2","scenario":null},{"value":"6,56E-01","module":"C3","scenario":null},{"value":"1,89E-02","module":"C4","scenario":null},{"value":"-3,02E-01","module":"D","scenario":null}]},{"parameter":"EP-freshwater","unit":"kg P-eq.","values":[{"value":"5,79E-05","module":"A1-A3","scenario":null},{"value":"2,67E-07","module":"A4","scenario":null},{"value":"2,15E-07","module":"A5","scenario":null},{"value":"0,00E+00","module":"B1","scenario":null},{"value":"8,64E-09","module":"C1","scenario":null},{"value":"1,97E-07","module":"C2","scenario":null},{"value":"4,46E-07","module":"C3","scenario":null},{"value":"3,48E-07","module":"C4","scenario":null},{"value":"-5,16E-06","module":"D","scenario":null}]},{"parameter":"EP-marine","unit":"kg N-eq.","values":[{"value":"1,19E-02","module":"A1-A3","scenario":null},{"value":"5,63E-05","module":"A4","scenario":null},{"value":"6,33E-04","module":"A5","scenario":null},{"value":"0,00E+00","module":"B1","scenario":null},{"value":"2,28E-05","module":"C1","scenario":null},{"value":"4,02E-05","module":"C2","scenario":null},{"value":"1,30E-03","module":"C3","scenario":null},{"value":"3,16E-04","module":"C4","scenario":null},{"value":"-1,29E-03","module":"D","scenario":null}]},{"parameter":"EP-terrestrial","unit":"mol N-eq.","values":[{"value":"1,29E-01","module":"A1-A3","scenario":null},{"value":"6,66E-04","module":"A4","scenario":null},{"value":"7,58E-03","module":"A5","scenario":null},{"value":"0,00E+00","module":"B1","scenario":null},{"value":"2,51E-04","module":"C1","scenario":null},{"value":"4,78E-04","module":"C2","scenario":null},{"value":"1,71E-02","module":"C3","scenario":null},{"value":"3,47E-03","module":"C4","scenario":null},{"value":"-1,38E-02","module":"D","scenario":null}]}],"additional_environmental_impact":[{"parameter":"PM","unit":"Krankheitsf\u00e4lle","values":[{"value":"6,25E-07","module":"A1-A3","scenario":null},{"value":"1,23E-09","module":"A4","scenario":null},{"value":"1,85E-08","module":"A5","scenario":null},{"value":"0,00E+00","module":"B1","scenario":null},{"value":"2,68E-09","module":"C1","scenario":null},{"value":"7,79E-10","module":"C2","scenario":null},{"value":"3,92E-08","module":"C3","scenario":null},{"value":"1,50E-08","module":"C4","scenario":null},{"value":"-3,62E-08","module":"D","scenario":null}]},{"parameter":"ETP-fw","unit":"CTUe","values":[{"value":"2,55E+02","module":"A1-A3","scenario":null},{"value":"1,11E+00","module":"A4","scenario":null},{"value":"4,87E+00","module":"A5","scenario":null},{"value":"0,00E+00","module":"B1","scenario":null},{"value":"3,61E-02","module":"C1","scenario":null},{"value":"8,22E-01","module":"C2","scenario":null},{"value":"9,82E+00","module":"C3","scenario":null},{"value":"1,25E+00","module":"C4","scenario":null},{"value":"-1,29E+01","module":"D","scenario":null}]},{"parameter":"HTP-c","unit":"CTUh","values":[{"value":"9,97E-09","module":"A1-A3","scenario":null},{"value":"2,24E-11","module":"A4","scenario":null},{"value":"1,07E-10","module":"A5","scenario":null},{"value":"0,00E+00","module":"B1","scenario":null},{"value":"7,25E-13","module":"C1","scenario":null},{"value":"1,66E-11","module":"C2","scenario":null},{"value":"2,29E-10","module":"C3","scenario":null},{"value":"1,93E-10","module":"C4","scenario":null},{"value":"-7,10E-10","module":"D","scenario":null}]},{"parameter":"HTP-nc","unit":"CTUh","values":[{"value":"6,27E-07","module":"A1-A3","scenario":null},{"value":"1,14E-09","module":"A4","scenario":null},{"value":"6,87E-09","module":"A5","scenario":null},{"value":"0,00E+00","module":"B1","scenario":null},{"value":"5,57E-11","module":"C1","scenario":null},{"value":"8,46E-10","module":"C2","scenario":null},{"value":"1,38E-08","module":"C3","scenario":null},{"value":"2,12E-08","module":"C4","scenario":null},{"value":"-2,28E-08","module":"D","scenario":null}]},{"parameter":"SQP","unit":"SQP","values":[{"value":"1,78E+02","module":"A1-A3","scenario":null},{"value":"5,47E-01","module":"A4","scenario":null},{"value":"3,49E-01","module":"A5","scenario":null},{"value":"0,00E+00","module":"B1","scenario":null},{"value":"1,77E-02","module":"C1","scenario":null},{"value":"4,05E-01","module":"C2","scenario":null},{"value":"7,45E-01","module":"C3","scenario":null},{"value":"5,78E-01","module":"C4","scenario":null},{"value":"-1,12E+01","module":"D","scenario":null}]}],"resource_use":[{"parameter":"PERE","unit":"MJ","values":[{"value":"7,26E+01","module":"A1-A3","scenario":null},{"value":"1,03E-01","module":"A4","scenario":null},{"value":"8,65E+00","module":"A5","scenario":null},{"value":"0,00E+00","module":"B1","scenario":null},{"value":"3,34E-03","module":"C1","scenario":null},{"value":"7,63E-02","module":"C2","scenario":null},{"value":"1,50E+00","module":"C3","scenario":null},{"value":"3,75E-01","module":"C4","scenario":null},{"value":"-1,70E+01","module":"D","scenario":null}]},{"parameter":"PERM","unit":"MJ","values":[{"value":"1,05E+01","module":"A1-A3","scenario":null},{"value":"0,00E+00","module":"A4","scenario":null},{"value":"-8,45E+00","module":"A5","scenario":null},{"value":"0,00E+00","module":"B1","scenario":null},{"value":"0,00E+00","module":"C1","scenario":null},{"value":"0,00E+00","module":"C2","scenario":null},{"value":"-1,01E+00","module":"C3","scenario":null},{"value":"0,00E+00","module":"C4","scenario":null},{"value":"0,00E+00","module":"D","scenario":null}]},{"parameter":"PERT","unit":"MJ","values":[{"value":"8,31E+01","module":"A1-A3","scenario":null},{"value":"1,03E-01","module":"A4","scenario":null},{"value":"2,03E-01","module":"A5","scenario":null},{"value":"0,00E+00","module":"B1","scenario":null},{"value":"3,34E-03","module":"C1","scenario":null},{"value":"7,63E-02","module":"C2","scenario":null},{"value":"4,88E-01","module":"C3","scenario":null},{"value":"3,75E-01","module":"C4","scenario":null},{"value":"-1,70E+01","module":"D","scenario":null}]},{"parameter":"PENRE","unit":"MJ","values":[{"value":"3,60E+02","module":"A1-A3","scenario":null},{"value":"1,54E+00","module":"A4","scenario":null},{"value":"3,55E+01","module":"A5","scenario":null},{"value":"0,00E+00","module":"B1","scenario":null},{"value":"4,99E-02","module":"C1","scenario":null},{"value":"1,14E+00","module":"C2","scenario":null},{"value":"1,68E+02","module":"C3","scenario":null},{"value":"2,29E+00","module":"C4","scenario":null},{"value":"-6,67E+01","module":"D","scenario":null}]},{"parameter":"PENRM","unit":"MJ","values":[{"value":"1,42E+02","module":"A1-A3","scenario":null},{"value":"0,00E+00","module":"A4","scenario":null},{"value":"-1,41E+01","module":"A5","scenario":null},{"value":"0,00E+00","module":"B1","scenario":null},{"value":"0,00E+00","module":"C1","scenario":null},{"value":"0,00E+00","module":"C2","scenario":null},{"value":"-1,25E+02","module":"C3","scenario":null},{"value":"0,00E+00","module":"C4","scenario":null},{"value":"0,00E+00","module":"D","scenario":null}]},{"parameter":"PENRT","unit":"MJ","values":[{"value":"5,02E+02","module":"A1-A3","scenario":null},{"value":"1,54E+00","module":"A4","scenario":null},{"value":"2,14E+01","module":"A5","scenario":null},{"value":"0,00E+00","module":"B1","scenario":null},{"value":"4,99E-02","module":"C1","scenario":null},{"value":"1,14E+00","module":"C2","scenario":null},{"value":"4,32E+01","module":"C3","scenario":null},{"value":"2,29E+00","module":"C4","scenario":null},{"value":"-6,67E+01","module":"D","scenario":null}]},{"parameter":"SM","unit":"kg","values":[{"value":"0,00E+00","module":"A1-A3","scenario":null},{"value":"0,00E+00","module":"A4","scenario":null},{"value":"0,00E+00","module":"A5","scenario":null},{"value":"0,00E+00","module":"B1","scenario":null},{"value":"0,00E+00","module":"C1","scenario":null},{"value":"0,00E+00","module":"C2","scenario":null},{"value":"0,00E+00","module":"C3","scenario":null},{"value":"0,00E+00","module":"C4","scenario":null},{"value":"0,00E+00","module":"D","scenario":null}]},{"parameter":"RSF","unit":"MJ","values":[{"value":"0,00E+00","module":"A1-A3","scenario":null},{"value":"0,00E+00","module":"A4","scenario":null},{"value":"0,00E+00","module":"A5","scenario":null},{"value":"0,00E+00","module":"B1","scenario":null},{"value":"0,00E+00","module":"C1","scenario":null},{"value":"0,00E+00","module":"C2","scenario":null},{"value":"0,00E+00","module":"C3","scenario":null},{"value":"0,00E+00","module":"C4","scenario":null},{"value":"0,00E+00","module":"D","scenario":null}]},{"parameter":"NRSF","unit":"MJ","values":[{"value":"0,00E+00","module":"A1-A3","scenario":null},{"value":"0,00E+00","module":"A4","scenario":null},{"value":"0,00E+00","module":"A5","scenario":null},{"value":"0,00E+00","module":"B1","scenario":null},{"value":"0,00E+00","module":"C1","scenario":null},{"value":"0,00E+00","module":"C2","scenario":null},{"value":"0,00E+00","module":"C3","scenario":null},{"value":"0,00E+00","module":"C4","scenario":null},{"value":"0,00E+00","module":"D","scenario":null}]},{"parameter":"FW","unit":"m^3","values":[{"value":"1,25E-01","module":"A1-A3","scenario":null},{"value":"9,18E-05","module":"A4","scenario":null},{"value":"7,57E-03","module":"A5","scenario":null},{"value":"0,00E+00","module":"B1","scenario":null},{"value":"2,97E-06","module":"C1","scenario":null},{"value":"6,79E-05","module":"C2","scenario":null},{"value":"2,14E-02","module":"C3","scenario":null},{"value":"5,78E-04","module":"C4","scenario":null},{"value":"-1,38E-02","module":"D","scenario":null}]}],"end_of_life_waste":[{"parameter":"HWD","unit":"kg","values":[{"value":"1,66E-05","module":"A1-A3","scenario":null},{"value":"2,60E-12","module":"A4","scenario":null},{"value":"1,07E-09","module":"A5","scenario":null},{"value":"0,00E+00","module":"B1","scenario":null},{"value":"8,42E-14","module":"C1","scenario":null},{"value":"1,92E-12","module":"C2","scenario":null},{"value":"2,15E-09","module":"C3","scenario":null},{"value":"4,94E-11","module":"C4","scenario":null},{"value":"-4,59E-09","module":"D","scenario":null}]},{"parameter":"NHWD","unit":"kg","values":[{"value":"2,24E+00","module":"A1-A3","scenario":null},{"value":"2,31E-04","module":"A4","scenario":null},{"value":"2,36E-02","module":"A5","scenario":null},{"value":"0,00E+00","module":"B1","scenario":null},{"value":"7,47E-06","module":"C1","scenario":null},{"value":"1,71E-04","module":"C2","scenario":null},{"value":"5,90E-02","module":"C3","scenario":null},{"value":"1,15E+01","module":"C4","scenario":null},{"value":"-3,11E-02","module":"D","scenario":null}]},{"parameter":"RWD","unit":"kg","values":[{"value":"1,05E-02","module":"A1-A3","scenario":null},{"value":"2,03E-06","module":"A4","scenario":null},{"value":"1,83E-03","module":"A5","scenario":null},{"value":"0,00E+00","module":"B1","scenario":null},{"value":"6,57E-08","module":"C1","scenario":null},{"value":"1,50E-06","module":"C2","scenario":null},{"value":"3,69E-03","module":"C3","scenario":null},{"value":"2,58E-05","module":"C4","scenario":null},{"value":"-4,51E-03","module":"D","scenario":null}]}],"end_of_life_flow":[{"parameter":"CRU","unit":"kg","values":[{"value":"0,00E+00","module":"A1-A3","scenario":null},{"value":"0,00E+00","module":"A4","scenario":null},{"value":"0,00E+00","module":"A5","scenario":null},{"value":"0,00E+00","module":"B1","scenario":null},{"value":"0,00E+00","module":"C1","scenario":null},{"value":"0,00E+00","module":"C2","scenario":null},{"value":"0,00E+00","module":"C3","scenario":null},{"value":"0,00E+00","module":"C4","scenario":null},{"value":"0,00E+00","module":"D","scenario":null}]},{"parameter":"MFR","unit":"kg","values":[{"value":"0,00E+00","module":"A1-A3","scenario":null},{"value":"0,00E+00","module":"A4","scenario":null},{"value":"0,00E+00","module":"A5","scenario":null},{"value":"0,00E+00","module":"B1","scenario":null},{"value":"0,00E+00","module":"C1","scenario":null},{"value":"0,00E+00","module":"C2","scenario":null},{"value":"0,00E+00","module":"C3","scenario":null},{"value":"0,00E+00","module":"C4","scenario":null},{"value":"0,00E+00","module":"D","scenario":null}]},{"parameter":"MER","unit":"kg","values":[{"value":"0,00E+00","module":"A1-A3","scenario":null},{"value":"0,00E+00","module":"A4","scenario":null},{"value":"0,00E+00","module":"A5","scenario":null},{"value":"0,00E+00","module":"B1","scenario":null},{"value":"0,00E+00","module":"C1","scenario":null},{"value":"0,00E+00","module":"C2","scenario":null},{"value":"0,00E+00","module":"C3","scenario":null},{"value":"0,00E+00","module":"C4","scenario":null},{"value":"0,00E+00","module":"D","scenario":null}]},{"parameter":"EEE","unit":"MJ","values":[{"value":"0,00E+00","module":"A1-A3","scenario":null},{"value":"0,00E+00","module":"A4","scenario":null},{"value":"2,83E+00","module":"A5","scenario":null},{"value":"0,00E+00","module":"B1","scenario":null},{"value":"0,00E+00","module":"C1","scenario":null},{"value":"0,00E+00","module":"C2","scenario":null},{"value":"1,22E+01","module":"C3","scenario":null},{"value":"0,00E+00","module":"C4","scenario":null},{"value":"0,00E+00","module":"D","scenario":null}]},{"parameter":"EET","unit":"MJ","values":[{"value":"0,00E+00","module":"A1-A3","scenario":null},{"value":"0,00E+00","module":"A4","scenario":null},{"value":"6,53E+00","module":"A5","scenario":null},{"value":"0,00E+00","module":"B1","scenario":null},{"value":"0,00E+00","module":"C1","scenario":null},{"value":"0,00E+00","module":"C2","scenario":null},{"value":"2,80E+01","module":"C3","scenario":null},{"value":"0,00E+00","module":"C4","scenario":null},{"value":"0,00E+00","module":"D","scenario":null}]}]}