{"product_name":"Geryon Sicherheits-Dreht\u00fcr","epd_id":"EPD-DOR-20240049-CBA2-EN","compliance":["DIN EN 15804+A2","ISO 14025"],"producer_name":"dormakaba International Holding GmbH","environmental_impact":[{"parameter":"GWP-total","unit":"kg CO2-eq","values":[{"value":"2,04E+03","module":"A1-A3","scenario":null},{"value":"4,06E+00","module":"A4","scenario":null},{"value":"5,67E+00","module":"A5","scenario":null},{"value":"0,00E+00","module":"B2","scenario":null},{"value":"1,06E+03","module":"B6","scenario":null},{"value":"0,00E+00","module":"C1","scenario":null},{"value":"2,01E+00","module":"C2","scenario":null},{"value":"6,77E+01","module":"C3","scenario":null},{"value":"2,90E+00","module":"C4","scenario":null},{"value":"-1,05E+03","module":"D","scenario":null}]},{"parameter":"GWP-fossil","unit":"kg CO2-eq","values":[{"value":"2,05E+03","module":"A1-A3","scenario":null},{"value":"3,88E+00","module":"A4","scenario":null},{"value":"1,42E-01","module":"A5","scenario":null},{"value":"0,00E+00","module":"B2","scenario":null},{"value":"1,05E+03","module":"B6","scenario":null},{"value":"0,00E+00","module":"C1","scenario":null},{"value":"1,92E+00","module":"C2","scenario":null},{"value":"6,65E+01","module":"C3","scenario":null},{"value":"2,89E+00","module":"C4","scenario":null},{"value":"-1,05E+03","module":"D","scenario":null}]},{"parameter":"GWP-biogenic","unit":"kg CO2-eq","values":[{"value":"-5,50E+00","module":"A1-A3","scenario":null},{"value":"1,79E-01","module":"A4","scenario":null},{"value":"5,53E+00","module":"A5","scenario":null},{"value":"0,00E+00","module":"B2","scenario":null},{"value":"3,52E+00","module":"B6","scenario":null},{"value":"0,00E+00","module":"C1","scenario":null},{"value":"8,90E-02","module":"C2","scenario":null},{"value":"1,19E+00","module":"C3","scenario":null},{"value":"1,00E-02","module":"C4","scenario":null},{"value":"-2,99E+00","module":"D","scenario":null}]},{"parameter":"GWP-luluc","unit":"kg CO2-eq","values":[{"value":"9,72E-01","module":"A1-A3","scenario":null},{"value":"9,23E-05","module":"A4","scenario":null},{"value":"9,33E-05","module":"A5","scenario":null},{"value":"0,00E+00","module":"B2","scenario":null},{"value":"1,53E+00","module":"B6","scenario":null},{"value":"0,00E+00","module":"C1","scenario":null},{"value":"4,57E-05","module":"C2","scenario":null},{"value":"4,00E-03","module":"C3","scenario":null},{"value":"8,00E-03","module":"C4","scenario":null},{"value":"-1,94E-01","module":"D","scenario":null}]},{"parameter":"ODP","unit":"kg CFC11-eq","values":[{"value":"6,48E-09","module":"A1-A3","scenario":null},{"value":"4,09E-16","module":"A4","scenario":null},{"value":"1,02E-15","module":"A5","scenario":null},{"value":"0,00E+00","module":"B2","scenario":null},{"value":"2,32E-11","module":"B6","scenario":null},{"value":"0,00E+00","module":"C1","scenario":null},{"value":"2,03E-16","module":"C2","scenario":null},{"value":"3,37E-14","module":"C3","scenario":null},{"value":"1,07E-14","module":"C4","scenario":null},{"value":"-7,33E-09","module":"D","scenario":null}]},{"parameter":"AP","unit":"mol H^(+)-eq","values":[{"value":"1,02E+01","module":"A1-A3","scenario":null},{"value":"4,00E-03","module":"A4","scenario":null},{"value":"2,00E-03","module":"A5","scenario":null},{"value":"0,00E+00","module":"B2","scenario":null},{"value":"2,33E+00","module":"B6","scenario":null},{"value":"0,00E+00","module":"C1","scenario":null},{"value":"2,00E-03","module":"C2","scenario":null},{"value":"1,20E-02","module":"C3","scenario":null},{"value":"2,10E-02","module":"C4","scenario":null},{"value":"-3,89E+00","module":"D","scenario":null}]},{"parameter":"POCP","unit":"kg NMVOC-eq","values":[{"value":"4,56E+00","module":"A1-A3","scenario":null},{"value":"3,00E-03","module":"A4","scenario":null},{"value":"2,00E-03","module":"A5","scenario":null},{"value":"0,00E+00","module":"B2","scenario":null},{"value":"1,42E+00","module":"B6","scenario":null},{"value":"0,00E+00","module":"C1","scenario":null},{"value":"2,00E-03","module":"C2","scenario":null},{"value":"8,00E-03","module":"C3","scenario":null},{"value":"1,60E-02","module":"C4","scenario":null},{"value":"-1,66E+00","module":"D","scenario":null}]},{"parameter":"ADPE","unit":"kg Sb-eq","values":[{"value":"2,70E-02","module":"A1-A3","scenario":null},{"value":"1,16E-07","module":"A4","scenario":null},{"value":"1,61E-08","module":"A5","scenario":null},{"value":"0,00E+00","module":"B2","scenario":null},{"value":"3,05E-04","module":"B6","scenario":null},{"value":"0,00E+00","module":"C1","scenario":null},{"value":"5,76E-08","module":"C2","scenario":null},{"value":"4,62E-07","module":"C3","scenario":null},{"value":"2,59E-07","module":"C4","scenario":null},{"value":"-9,00E-03","module":"D","scenario":null}]},{"parameter":"ADPF","unit":"MJ","values":[{"value":"2,70E+04","module":"A1-A3","scenario":null},{"value":"5,50E+01","module":"A4","scenario":null},{"value":"1,79E+00","module":"A5","scenario":null},{"value":"0,00E+00","module":"B2","scenario":null},{"value":"1,85E+04","module":"B6","scenario":null},{"value":"0,00E+00","module":"C1","scenario":null},{"value":"2,72E+01","module":"C2","scenario":null},{"value":"3,11E+01","module":"C3","scenario":null},{"value":"3,79E+01","module":"C4","scenario":null},{"value":"-1,44E+04","module":"D","scenario":null}]},{"parameter":"WDP","unit":"m^3 world-eq deprived","values":[{"value":"2,48E+02","module":"A1-A3","scenario":null},{"value":"8,00E-03","module":"A4","scenario":null},{"value":"7,03E-01","module":"A5","scenario":null},{"value":"0,00E+00","module":"B2","scenario":null},{"value":"2,30E+02","module":"B6","scenario":null},{"value":"0,00E+00","module":"C1","scenario":null},{"value":"4,00E-03","module":"C2","scenario":null},{"value":"6,93E+00","module":"C3","scenario":null},{"value":"3,03E-01","module":"C4","scenario":null},{"value":"-6,01E+01","module":"D","scenario":null}]},{"parameter":"EP-freshwater","unit":"kg P-eq","values":[{"value":"2,21E-03","module":"A1-A3","scenario":null},{"value":"8,30E-07","module":"A4","scenario":null},{"value":"2,00E-07","module":"A5","scenario":null},{"value":"0,00E+00","module":"B2","scenario":null},{"value":"3,00E-03","module":"B6","scenario":null},{"value":"0,00E+00","module":"C1","scenario":null},{"value":"4,11E-07","module":"C2","scenario":null},{"value":"5,37E-06","module":"C3","scenario":null},{"value":"4,96E-06","module":"C4","scenario":null},{"value":"-5,50E-04","module":"D","scenario":null}]},{"parameter":"EP-marine","unit":"kg N-eq","values":[{"value":"1,64E+00","module":"A1-A3","scenario":null},{"value":"1,00E-03","module":"A4","scenario":null},{"value":"5,74E-04","module":"A5","scenario":null},{"value":"0,00E+00","module":"B2","scenario":null},{"value":"5,17E-01","module":"B6","scenario":null},{"value":"0,00E+00","module":"C1","scenario":null},{"value":"6,12E-04","module":"C2","scenario":null},{"value":"3,00E-03","module":"C3","scenario":null},{"value":"5,00E-03","module":"C4","scenario":null},{"value":"-5,15E-01","module":"D","scenario":null}]},{"parameter":"EP-terrestrial","unit":"mol N-eq","values":[{"value":"1,81E+01","module":"A1-A3","scenario":null},{"value":"1,40E-02","module":"A4","scenario":null},{"value":"7,00E-03","module":"A5","scenario":null},{"value":"0,00E+00","module":"B2","scenario":null},{"value":"5,43E+00","module":"B6","scenario":null},{"value":"0,00E+00","module":"C1","scenario":null},{"value":"7,00E-03","module":"C2","scenario":null},{"value":"5,50E-02","module":"C3","scenario":null},{"value":"5,90E-02","module":"C4","scenario":null},{"value":"-5,56E+00","module":"D","scenario":null}]}],"additional_environmental_impact":[{"parameter":"PM","unit":"Disease incidence","values":[{"value":"9,70E-05","module":"A1-A3","scenario":null},{"value":"2,04E-08","module":"A4","scenario":null},{"value":"8,80E-09","module":"A5","scenario":null},{"value":"0,00E+00","module":"B2","scenario":null},{"value":"1,95E-05","module":"B6","scenario":null},{"value":"0,00E+00","module":"C1","scenario":null},{"value":"1,01E-08","module":"C2","scenario":null},{"value":"1,52E-07","module":"C3","scenario":null},{"value":"2,56E-07","module":"C4","scenario":null},{"value":"-6,17E-05","module":"D","scenario":null}]},{"parameter":"ETP-fw","unit":"CTUe","values":[{"value":"1,42E+04","module":"A1-A3","scenario":null},{"value":"3,90E+01","module":"A4","scenario":null},{"value":"8,50E-01","module":"A5","scenario":null},{"value":"0,00E+00","module":"B2","scenario":null},{"value":"7,93E+03","module":"B6","scenario":null},{"value":"0,00E+00","module":"C1","scenario":null},{"value":"1,93E+01","module":"C2","scenario":null},{"value":"1,17E+01","module":"C3","scenario":null},{"value":"2,16E+01","module":"C4","scenario":null},{"value":"-5,14E+03","module":"D","scenario":null}]},{"parameter":"HTP-c","unit":"CTUh","values":[{"value":"8,51E-06","module":"A1-A3","scenario":null},{"value":"7,33E-10","module":"A4","scenario":null},{"value":"4,49E-11","module":"A5","scenario":null},{"value":"0,00E+00","module":"B2","scenario":null},{"value":"2,19E-07","module":"B6","scenario":null},{"value":"0,00E+00","module":"C1","scenario":null},{"value":"3,63E-10","module":"C2","scenario":null},{"value":"1,01E-09","module":"C3","scenario":null},{"value":"3,21E-09","module":"C4","scenario":null},{"value":"-2,48E-07","module":"D","scenario":null}]},{"parameter":"HTP-nc","unit":"CTUh","values":[{"value":"2,59E-05","module":"A1-A3","scenario":null},{"value":"3,14E-08","module":"A4","scenario":null},{"value":"1,95E-09","module":"A5","scenario":null},{"value":"0,00E+00","module":"B2","scenario":null},{"value":"8,07E-06","module":"B6","scenario":null},{"value":"0,00E+00","module":"C1","scenario":null},{"value":"1,55E-08","module":"C2","scenario":null},{"value":"1,02E-07","module":"C3","scenario":null},{"value":"3,53E-07","module":"C4","scenario":null},{"value":"-8,19E-06","module":"D","scenario":null}]},{"parameter":"SQP","unit":"SQP","values":[{"value":"3,06E+03","module":"A1-A3","scenario":null},{"value":"1,41E-01","module":"A4","scenario":null},{"value":"4,75E-01","module":"A5","scenario":null},{"value":"0,00E+00","module":"B2","scenario":null},{"value":"5,91E+03","module":"B6","scenario":null},{"value":"0,00E+00","module":"C1","scenario":null},{"value":"7,00E-02","module":"C2","scenario":null},{"value":"9,30E+00","module":"C3","scenario":null},{"value":"7,89E+00","module":"C4","scenario":null},{"value":"-4,93E+02","module":"D","scenario":null}]}],"resource_use":[{"parameter":"PERE","unit":"MJ","values":[{"value":"8,68E+03","module":"A1-A3","scenario":null},{"value":"1,73E-01","module":"A4","scenario":null},{"value":"4,83E+01","module":"A5","scenario":null},{"value":"0,00E+00","module":"B2","scenario":null},{"value":"8,22E+03","module":"B6","scenario":null},{"value":"0,00E+00","module":"C1","scenario":null},{"value":"8,60E-02","module":"C2","scenario":null},{"value":"1,73E+01","module":"C3","scenario":null},{"value":"4,96E+00","module":"C4","scenario":null},{"value":"-6,29E+03","module":"D","scenario":null}]},{"parameter":"PERM","unit":"MJ","values":[{"value":"5,72E+01","module":"A1-A3","scenario":null},{"value":"0,00E+00","module":"A4","scenario":null},{"value":"-4,80E+01","module":"A5","scenario":null},{"value":"0,00E+00","module":"B2","scenario":null},{"value":"0,00E+00","module":"B6","scenario":null},{"value":"0,00E+00","module":"C1","scenario":null},{"value":"0,00E+00","module":"C2","scenario":null},{"value":"-9,24E+00","module":"C3","scenario":null},{"value":"0,00E+00","module":"C4","scenario":null},{"value":"0,00E+00","module":"D","scenario":null}]},{"parameter":"PERT","unit":"MJ","values":[{"value":"8,74E+03","module":"A1-A3","scenario":null},{"value":"1,73E-01","module":"A4","scenario":null},{"value":"3,25E-01","module":"A5","scenario":null},{"value":"0,00E+00","module":"B2","scenario":null},{"value":"8,22E+03","module":"B6","scenario":null},{"value":"0,00E+00","module":"C1","scenario":null},{"value":"8,60E-02","module":"C2","scenario":null},{"value":"8,07E+00","module":"C3","scenario":null},{"value":"4,96E+00","module":"C4","scenario":null},{"value":"-6,29E+03","module":"D","scenario":null}]},{"parameter":"PENRE","unit":"MJ","values":[{"value":"2,61E+04","module":"A1-A3","scenario":null},{"value":"5,51E+01","module":"A4","scenario":null},{"value":"1,79E+00","module":"A5","scenario":null},{"value":"0,00E+00","module":"B2","scenario":null},{"value":"1,85E+04","module":"B6","scenario":null},{"value":"0,00E+00","module":"C1","scenario":null},{"value":"2,73E+01","module":"C2","scenario":null},{"value":"8,72E+02","module":"C3","scenario":null},{"value":"3,79E+01","module":"C4","scenario":null},{"value":"-1,44E+04","module":"D","scenario":null}]},{"parameter":"PENRM","unit":"MJ","values":[{"value":"8,41E+02","module":"A1-A3","scenario":null},{"value":"0,00E+00","module":"A4","scenario":null},{"value":"0,00E+00","module":"A5","scenario":null},{"value":"0,00E+00","module":"B2","scenario":null},{"value":"0,00E+00","module":"B6","scenario":null},{"value":"0,00E+00","module":"C1","scenario":null},{"value":"0,00E+00","module":"C2","scenario":null},{"value":"-8,41E+02","module":"C3","scenario":null},{"value":"0,00E+00","module":"C4","scenario":null},{"value":"0,00E+00","module":"D","scenario":null}]},{"parameter":"PENRT","unit":"MJ","values":[{"value":"2,70E+04","module":"A1-A3","scenario":null},{"value":"5,51E+01","module":"A4","scenario":null},{"value":"1,79E+00","module":"A5","scenario":null},{"value":"0,00E+00","module":"B2","scenario":null},{"value":"1,85E+04","module":"B6","scenario":null},{"value":"0,00E+00","module":"C1","scenario":null},{"value":"2,73E+01","module":"C2","scenario":null},{"value":"3,11E+01","module":"C3","scenario":null},{"value":"3,79E+01","module":"C4","scenario":null},{"value":"-1,44E+04","module":"D","scenario":null}]},{"parameter":"SM","unit":"kg","values":[{"value":"3,06E+01","module":"A1-A3","scenario":null},{"value":"0,00E+00","module":"A4","scenario":null},{"value":"0,00E+00","module":"A5","scenario":null},{"value":"0,00E+00","module":"B2","scenario":null},{"value":"0,00E+00","module":"B6","scenario":null},{"value":"0,00E+00","module":"C1","scenario":null},{"value":"0,00E+00","module":"C2","scenario":null},{"value":"0,00E+00","module":"C3","scenario":null},{"value":"0,00E+00","module":"C4","scenario":null},{"value":"0,00E+00","module":"D","scenario":null}]},{"parameter":"RSF","unit":"MJ","values":[{"value":"0,00E+00","module":"A1-A3","scenario":null},{"value":"0,00E+00","module":"A4","scenario":null},{"value":"0,00E+00","module":"A5","scenario":null},{"value":"0,00E+00","module":"B2","scenario":null},{"value":"0,00E+00","module":"B6","scenario":null},{"value":"0,00E+00","module":"C1","scenario":null},{"value":"0,00E+00","module":"C2","scenario":null},{"value":"0,00E+00","module":"C3","scenario":null},{"value":"0,00E+00","module":"C4","scenario":null},{"value":"0,00E+00","module":"D","scenario":null}]},{"parameter":"NRSF","unit":"MJ","values":[{"value":"0,00E+00","module":"A1-A3","scenario":null},{"value":"0,00E+00","module":"A4","scenario":null},{"value":"0,00E+00","module":"A5","scenario":null},{"value":"0,00E+00","module":"B2","scenario":null},{"value":"0,00E+00","module":"B6","scenario":null},{"value":"0,00E+00","module":"C1","scenario":null},{"value":"0,00E+00","module":"C2","scenario":null},{"value":"0,00E+00","module":"C3","scenario":null},{"value":"0,00E+00","module":"C4","scenario":null},{"value":"0,00E+00","module":"D","scenario":null}]},{"parameter":"FW","unit":"m^3","values":[{"value":"2,07E+01","module":"A1-A3","scenario":null},{"value":"3,11E-04","module":"A4","scenario":null},{"value":"1,70E-02","module":"A5","scenario":null},{"value":"0,00E+00","module":"B2","scenario":null},{"value":"9,50E+00","module":"B6","scenario":null},{"value":"0,00E+00","module":"C1","scenario":null},{"value":"1,54E-04","module":"C2","scenario":null},{"value":"1,66E-01","module":"C3","scenario":null},{"value":"1,00E-02","module":"C4","scenario":null},{"value":"-1,14E+01","module":"D","scenario":null}]}],"end_of_life_waste":[{"parameter":"HWD","unit":"kg","values":[{"value":"6,37E-05","module":"A1-A3","scenario":null},{"value":"5,34E-09","module":"A4","scenario":null},{"value":"2,64E-09","module":"A5","scenario":null},{"value":"0,00E+00","module":"B2","scenario":null},{"value":"7,68E-06","module":"B6","scenario":null},{"value":"0,00E+00","module":"C1","scenario":null},{"value":"2,64E-09","module":"C2","scenario":null},{"value":"1,18E-07","module":"C3","scenario":null},{"value":"5,77E-07","module":"C4","scenario":null},{"value":"-1,30E-04","module":"D","scenario":null}]},{"parameter":"NHWD","unit":"kg","values":[{"value":"4,24E+02","module":"A1-A3","scenario":null},{"value":"6,00E-03","module":"A4","scenario":null},{"value":"1,78E-01","module":"A5","scenario":null},{"value":"0,00E+00","module":"B2","scenario":null},{"value":"1,32E+01","module":"B6","scenario":null},{"value":"0,00E+00","module":"C1","scenario":null},{"value":"3,00E-03","module":"C2","scenario":null},{"value":"6,92E+00","module":"C3","scenario":null},{"value":"1,90E+02","module":"C4","scenario":null},{"value":"-2,37E+02","module":"D","scenario":null}]},{"parameter":"RWD","unit":"kg","values":[{"value":"1,26E+00","module":"A1-A3","scenario":null},{"value":"5,91E-05","module":"A4","scenario":null},{"value":"9,41E-05","module":"A5","scenario":null},{"value":"0,00E+00","module":"B2","scenario":null},{"value":"2,81E+00","module":"B6","scenario":null},{"value":"0,00E+00","module":"C1","scenario":null},{"value":"2,93E-05","module":"C2","scenario":null},{"value":"1,00E-03","module":"C3","scenario":null},{"value":"4,31E-04","module":"C4","scenario":null},{"value":"-1,50E+00","module":"D","scenario":null}]}],"end_of_life_flow":[{"parameter":"CRU","unit":"kg","values":[{"value":"0,00E+00","module":"A1-A3","scenario":null},{"value":"0,00E+00","module":"A4","scenario":null},{"value":"0,00E+00","module":"A5","scenario":null},{"value":"0,00E+00","module":"B2","scenario":null},{"value":"0,00E+00","module":"B6","scenario":null},{"value":"0,00E+00","module":"C1","scenario":null},{"value":"0,00E+00","module":"C2","scenario":null},{"value":"0,00E+00","module":"C3","scenario":null},{"value":"0,00E+00","module":"C4","scenario":null},{"value":"0,00E+00","module":"D","scenario":null}]},{"parameter":"MFR","unit":"kg","values":[{"value":"0,00E+00","module":"A1-A3","scenario":null},{"value":"0,00E+00","module":"A4","scenario":null},{"value":"0,00E+00","module":"A5","scenario":null},{"value":"0,00E+00","module":"B2","scenario":null},{"value":"0,00E+00","module":"B6","scenario":null},{"value":"0,00E+00","module":"C1","scenario":null},{"value":"0,00E+00","module":"C2","scenario":null},{"value":"2,42E+02","module":"C3","scenario":null},{"value":"0,00E+00","module":"C4","scenario":null},{"value":"0,00E+00","module":"D","scenario":null}]},{"parameter":"MER","unit":"kg","values":[{"value":"0,00E+00","module":"A1-A3","scenario":null},{"value":"0,00E+00","module":"A4","scenario":null},{"value":"0,00E+00","module":"A5","scenario":null},{"value":"0,00E+00","module":"B2","scenario":null},{"value":"0,00E+00","module":"B6","scenario":null},{"value":"0,00E+00","module":"C1","scenario":null},{"value":"0,00E+00","module":"C2","scenario":null},{"value":"0,00E+00","module":"C3","scenario":null},{"value":"0,00E+00","module":"C4","scenario":null},{"value":"0,00E+00","module":"D","scenario":null}]},{"parameter":"EEE","unit":"MJ","values":[{"value":"0,00E+00","module":"A1-A3","scenario":null},{"value":"0,00E+00","module":"A4","scenario":null},{"value":"8,58E+00","module":"A5","scenario":null},{"value":"0,00E+00","module":"B2","scenario":null},{"value":"0,00E+00","module":"B6","scenario":null},{"value":"0,00E+00","module":"C1","scenario":null},{"value":"0,00E+00","module":"C2","scenario":null},{"value":"0,00E+00","module":"C3","scenario":null},{"value":"0,00E+00","module":"C4","scenario":null},{"value":"0,00E+00","module":"D","scenario":null}]},{"parameter":"EET","unit":"MJ","values":[{"value":"0,00E+00","module":"A1-A3","scenario":null},{"value":"0,00E+00","module":"A4","scenario":null},{"value":"1,56E+01","module":"A5","scenario":null},{"value":"0,00E+00","module":"B2","scenario":null},{"value":"0,00E+00","module":"B6","scenario":null},{"value":"0,00E+00","module":"C1","scenario":null},{"value":"0,00E+00","module":"C2","scenario":null},{"value":"0,00E+00","module":"C3","scenario":null},{"value":"0,00E+00","module":"C4","scenario":null},{"value":"0,00E+00","module":"D","scenario":null}]}]}