{"product_name":"CEM I 42,5 N (st)","epd_id":"EPD-CEM-20240505-CAA1-DE","compliance":["DIN EN 15804+A2","ISO 14025"],"producer_name":"Cemex Deutschland AG","environmental_impact":[{"parameter":"GWP-total","unit":"kg CO2-eq.","values":[{"value":"6,57E+02","module":"A1-A3","scenario":null}]},{"parameter":"GWP-fossil","unit":"kg CO2-eq.","values":[{"value":"6,57E+02","module":"A1-A3","scenario":null}]},{"parameter":"GWP-biogenic","unit":"kg CO2-eq.","values":[{"value":"3,18E-02","module":"A1-A3","scenario":null}]},{"parameter":"GWP-luluc","unit":"kg CO2-eq.","values":[{"value":"3,48E-02","module":"A1-A3","scenario":null}]},{"parameter":"ODP","unit":"kg CFC11-eq.","values":[{"value":"1,15E-05","module":"A1-A3","scenario":null}]},{"parameter":"AP","unit":"mol H^(+)-eq.","values":[{"value":"2,05E+00","module":"A1-A3","scenario":null}]},{"parameter":"POCP","unit":"kg NMVOC-eq.","values":[{"value":"9,11E-01","module":"A1-A3","scenario":null}]},{"parameter":"ADPE","unit":"kg Sb-eq.","values":[{"value":"1,03E-04","module":"A1-A3","scenario":null}]},{"parameter":"ADPF","unit":"MJ","values":[{"value":"2,14E+03","module":"A1-A3","scenario":null}]},{"parameter":"WDP","unit":"m^3 Welt-eq. entzogen","values":[{"value":"3,89E+01","module":"A1-A3","scenario":null}]},{"parameter":"EP-freshwater","unit":"kg P-eq.","values":[{"value":"5,91E-02","module":"A1-A3","scenario":null}]},{"parameter":"EP-marine","unit":"kg N-eq.","values":[{"value":"3,93E-03","module":"A1-A3","scenario":null}]},{"parameter":"EP-terrestrial","unit":"mol N-eq.","values":[{"value":"3,14E+00","module":"A1-A3","scenario":null}]}],"additional_environmental_impact":[{"parameter":"PM","unit":"Krankheitsf\u00e4lle","values":[{"value":"2,06E-05","module":"A1-A3","scenario":null}]},{"parameter":"ETP-fw","unit":"CTUe","values":[{"value":"5,07E+01","module":"A1-A3","scenario":null}]},{"parameter":"HTP-c","unit":"CTUh","values":[{"value":"8,01E-07","module":"A1-A3","scenario":null}]},{"parameter":"HTP-nc","unit":"CTUh","values":[{"value":"1,21E-05","module":"A1-A3","scenario":null}]},{"parameter":"SQP","unit":"SQP","values":[{"value":"5,01E+02","module":"A1-A3","scenario":null}]}],"resource_use":[{"parameter":"PERE","unit":"MJ","values":[{"value":"2,75E+01","module":"A1-A3","scenario":null}]},{"parameter":"PERM","unit":"MJ","values":[{"value":"0,00E+00","module":"A1-A3","scenario":null}]},{"parameter":"PERT","unit":"MJ","values":[{"value":"2,75E+01","module":"A1-A3","scenario":null}]},{"parameter":"PENRE","unit":"MJ","values":[{"value":"2,14E+03","module":"A1-A3","scenario":null}]},{"parameter":"PENRM","unit":"MJ","values":[{"value":"0,00E+00","module":"A1-A3","scenario":null}]},{"parameter":"PENRT","unit":"MJ","values":[{"value":"2,14E+03","module":"A1-A3","scenario":null}]},{"parameter":"SM","unit":"kg","values":[{"value":"9,63E+01","module":"A1-A3","scenario":null}]},{"parameter":"RSF","unit":"MJ","values":[{"value":"1,16E+03","module":"A1-A3","scenario":null}]},{"parameter":"NRSF","unit":"MJ","values":[{"value":"8,30E+02","module":"A1-A3","scenario":null}]},{"parameter":"FW","unit":"m^3","values":[{"value":"9,63E-01","module":"A1-A3","scenario":null}]}],"end_of_life_waste":[{"parameter":"HWD","unit":"kg","values":[{"value":"7,27E-02","module":"A1-A3","scenario":null}]},{"parameter":"NHWD","unit":"kg","values":[{"value":"1,15E+00","module":"A1-A3","scenario":null}]},{"parameter":"RWD","unit":"kg","values":[{"value":null,"module":"A1-A3","scenario":null}]}],"end_of_life_flow":[{"parameter":"CRU","unit":"kg","values":[{"value":"0,00E+00","module":"A1-A3","scenario":null}]},{"parameter":"MFR","unit":"kg","values":[{"value":"0,00E+00","module":"A1-A3","scenario":null}]},{"parameter":"MER","unit":"kg","values":[{"value":"0,00E+00","module":"A1-A3","scenario":null}]},{"parameter":"EEE","unit":"MJ","values":[{"value":"0,00E+00","module":"A1-A3","scenario":null}]},{"parameter":"EET","unit":"MJ","values":[{"value":"0,00E+00","module":"A1-A3","scenario":null}]}]}