{"product_name":"Jumpax\u00ae Strong","epd_id":"EPD-Unifloor-261-EN","compliance":["EN 15804+A2","ISO 14025"],"producer_name":"Unifloor B.V.","environmental_impact":[{"parameter":"GWP-total","unit":"kg CO2-eq.","values":[{"value":"4,79E+00","module":"A1","scenario":"Standard scenario"},{"value":"3,10E-01","module":"A2","scenario":"Standard scenario"},{"value":"1,48E+00","module":"A3","scenario":"Standard scenario"},{"value":"7,61E-01","module":"A4","scenario":"Standard scenario"},{"value":"8,80E-01","module":"A5","scenario":"Standard scenario"},{"value":"0,00E+00","module":"C1","scenario":"Standard scenario"},{"value":"3,18E-01","module":"C2","scenario":"Standard scenario"},{"value":"2,21E+01","module":"C3","scenario":"Standard scenario"},{"value":"8,90E-02","module":"C4","scenario":"Standard scenario"},{"value":"-2,75E+00","module":"D","scenario":"Standard scenario"},{"value":"6,58E+00","module":"A1A3","scenario":null}]},{"parameter":"GWP-fossil","unit":"kg CO2-eq.","values":[{"value":"6,63E+00","module":"A1","scenario":"Standard scenario"},{"value":"3,09E-01","module":"A2","scenario":"Standard scenario"},{"value":"1,04E+00","module":"A3","scenario":"Standard scenario"},{"value":"7,60E-01","module":"A4","scenario":"Standard scenario"},{"value":"2,56E-01","module":"A5","scenario":"Standard scenario"},{"value":"0,00E+00","module":"C1","scenario":"Standard scenario"},{"value":"3,18E-01","module":"C2","scenario":"Standard scenario"},{"value":"1,39E-01","module":"C3","scenario":"Standard scenario"},{"value":"9,48E-03","module":"C4","scenario":"Standard scenario"},{"value":"-2,62E+00","module":"D","scenario":"Standard scenario"},{"value":"7,98E+00","module":"A1A3","scenario":null}]},{"parameter":"GWP-biogenic","unit":"kg CO2-eq.","values":[{"value":"-1,85E+00","module":"A1","scenario":"Standard scenario"},{"value":"1,43E-04","module":"A2","scenario":"Standard scenario"},{"value":"4,40E-01","module":"A3","scenario":"Standard scenario"},{"value":"3,51E-04","module":"A4","scenario":"Standard scenario"},{"value":"6,24E-01","module":"A5","scenario":"Standard scenario"},{"value":"0,00E+00","module":"C1","scenario":"Standard scenario"},{"value":"1,47E-04","module":"C2","scenario":"Standard scenario"},{"value":"2,20E+01","module":"C3","scenario":"Standard scenario"},{"value":"7,95E-02","module":"C4","scenario":"Standard scenario"},{"value":"-1,28E-01","module":"D","scenario":"Standard scenario"},{"value":"-1,41E+00","module":"A1A3","scenario":null}]},{"parameter":"GWP-luluc","unit":"kg CO2-eq.","values":[{"value":"5,35E-03","module":"A1","scenario":"Standard scenario"},{"value":"1,13E-04","module":"A2","scenario":"Standard scenario"},{"value":"3,19E-04","module":"A3","scenario":"Standard scenario"},{"value":"2,79E-04","module":"A4","scenario":"Standard scenario"},{"value":"1,80E-04","module":"A5","scenario":"Standard scenario"},{"value":"0,00E+00","module":"C1","scenario":"Standard scenario"},{"value":"1,16E-04","module":"C2","scenario":"Standard scenario"},{"value":"3,80E-05","module":"C3","scenario":"Standard scenario"},{"value":"4,15E-06","module":"C4","scenario":"Standard scenario"},{"value":"-1,90E-03","module":"D","scenario":"Standard scenario"},{"value":"5,78E-03","module":"A1A3","scenario":null}]},{"parameter":"ODP","unit":"kg CFC 11-equiv.","values":[{"value":"4,21E-06","module":"A1","scenario":"Standard scenario"},{"value":"6,83E-08","module":"A2","scenario":"Standard scenario"},{"value":"2,20E-07","module":"A3","scenario":"Standard scenario"},{"value":"1,68E-07","module":"A4","scenario":"Standard scenario"},{"value":"1,38E-07","module":"A5","scenario":"Standard scenario"},{"value":"0,00E+00","module":"C1","scenario":"Standard scenario"},{"value":"7,01E-08","module":"C2","scenario":"Standard scenario"},{"value":"1,78E-08","module":"C3","scenario":"Standard scenario"},{"value":"2,61E-09","module":"C4","scenario":"Standard scenario"},{"value":"-2,11E-07","module":"D","scenario":"Standard scenario"},{"value":"4,50E-06","module":"A1A3","scenario":null}]},{"parameter":"AP","unit":"mol H+-eq.","values":[{"value":"3,07E-02","module":"A1","scenario":"Standard scenario"},{"value":"1,79E-03","module":"A2","scenario":"Standard scenario"},{"value":"2,40E-03","module":"A3","scenario":"Standard scenario"},{"value":"4,41E-03","module":"A4","scenario":"Standard scenario"},{"value":"1,25E-03","module":"A5","scenario":"Standard scenario"},{"value":"0,00E+00","module":"C1","scenario":"Standard scenario"},{"value":"1,84E-03","module":"C2","scenario":"Standard scenario"},{"value":"4,76E-03","module":"C3","scenario":"Standard scenario"},{"value":"7,33E-05","module":"C4","scenario":"Standard scenario"},{"value":"-4,93E-03","module":"D","scenario":"Standard scenario"},{"value":"3,49E-02","module":"A1A3","scenario":null}]},{"parameter":"POCP","unit":"kg NMVOC-eq.","values":[{"value":"2,16E-02","module":"A1","scenario":"Standard scenario"},{"value":"1,99E-03","module":"A2","scenario":"Standard scenario"},{"value":"2,03E-03","module":"A3","scenario":"Standard scenario"},{"value":"4,89E-03","module":"A4","scenario":"Standard scenario"},{"value":"1,03E-03","module":"A5","scenario":"Standard scenario"},{"value":"0,00E+00","module":"C1","scenario":"Standard scenario"},{"value":"2,04E-03","module":"C2","scenario":"Standard scenario"},{"value":"6,62E-03","module":"C3","scenario":"Standard scenario"},{"value":"9,69E-05","module":"C4","scenario":"Standard scenario"},{"value":"-2,88E-03","module":"D","scenario":"Standard scenario"},{"value":"2,56E-02","module":"A1A3","scenario":null}]},{"parameter":"ADPE","unit":"kg Sb-eq.","values":[{"value":"7,68E-05","module":"A1","scenario":"Standard scenario"},{"value":"7,84E-06","module":"A2","scenario":"Standard scenario"},{"value":"4,56E-06","module":"A3","scenario":"Standard scenario"},{"value":"1,93E-05","module":"A4","scenario":"Standard scenario"},{"value":"2,95E-06","module":"A5","scenario":"Standard scenario"},{"value":"0,00E+00","module":"C1","scenario":"Standard scenario"},{"value":"8,05E-06","module":"C2","scenario":"Standard scenario"},{"value":"8,70E-07","module":"C3","scenario":"Standard scenario"},{"value":"9,05E-08","module":"C4","scenario":"Standard scenario"},{"value":"-4,86E-06","module":"D","scenario":"Standard scenario"},{"value":"8,92E-05","module":"A1A3","scenario":null}]},{"parameter":"ADPF","unit":"MJ","values":[{"value":"8,77E+01","module":"A1","scenario":"Standard scenario"},{"value":"4,67E+00","module":"A2","scenario":"Standard scenario"},{"value":"1,53E+01","module":"A3","scenario":"Standard scenario"},{"value":"1,15E+01","module":"A4","scenario":"Standard scenario"},{"value":"3,46E+00","module":"A5","scenario":"Standard scenario"},{"value":"0,00E+00","module":"C1","scenario":"Standard scenario"},{"value":"4,79E+00","module":"C2","scenario":"Standard scenario"},{"value":"1,41E+00","module":"C3","scenario":"Standard scenario"},{"value":"2,00E-01","module":"C4","scenario":"Standard scenario"},{"value":"-3,85E+01","module":"D","scenario":"Standard scenario"},{"value":"1,08E+02","module":"A1A3","scenario":null}]},{"parameter":"WDP","unit":"m3 world-eq.","values":[{"value":"4,05E+00","module":"A1","scenario":"Standard scenario"},{"value":"1,67E-02","module":"A2","scenario":"Standard scenario"},{"value":"1,66E-01","module":"A3","scenario":"Standard scenario"},{"value":"4,10E-02","module":"A4","scenario":"Standard scenario"},{"value":"1,29E-01","module":"A5","scenario":"Standard scenario"},{"value":"0,00E+00","module":"C1","scenario":"Standard scenario"},{"value":"1,71E-02","module":"C2","scenario":"Standard scenario"},{"value":"4,97E-02","module":"C3","scenario":"Standard scenario"},{"value":"8,57E-03","module":"C4","scenario":"Standard scenario"},{"value":"-5,77E-02","module":"D","scenario":"Standard scenario"},{"value":"4,23E+00","module":"A1A3","scenario":null}]},{"parameter":"EP-freshwater","unit":"kg P-eq.","values":[{"value":"2,00E-04","module":"A1","scenario":"Standard scenario"},{"value":"3,12E-06","module":"A2","scenario":"Standard scenario"},{"value":"2,01E-05","module":"A3","scenario":"Standard scenario"},{"value":"7,67E-06","module":"A4","scenario":"Standard scenario"},{"value":"7,10E-06","module":"A5","scenario":"Standard scenario"},{"value":"0,00E+00","module":"C1","scenario":"Standard scenario"},{"value":"3,20E-06","module":"C2","scenario":"Standard scenario"},{"value":"2,85E-06","module":"C3","scenario":"Standard scenario"},{"value":"1,76E-07","module":"C4","scenario":"Standard scenario"},{"value":"-2,37E-04","module":"D","scenario":"Standard scenario"},{"value":"2,23E-04","module":"A1A3","scenario":null}]},{"parameter":"EP-marine","unit":"kg N-eq.","values":[{"value":"5,96E-03","module":"A1","scenario":"Standard scenario"},{"value":"6,32E-04","module":"A2","scenario":"Standard scenario"},{"value":"5,86E-04","module":"A3","scenario":"Standard scenario"},{"value":"1,55E-03","module":"A4","scenario":"Standard scenario"},{"value":"3,04E-04","module":"A5","scenario":"Standard scenario"},{"value":"0,00E+00","module":"C1","scenario":"Standard scenario"},{"value":"6,49E-04","module":"C2","scenario":"Standard scenario"},{"value":"2,21E-03","module":"C3","scenario":"Standard scenario"},{"value":"4,73E-05","module":"C4","scenario":"Standard scenario"},{"value":"-9,08E-04","module":"D","scenario":"Standard scenario"},{"value":"7,18E-03","module":"A1A3","scenario":null}]},{"parameter":"EP-terrestrial","unit":"mol N-eq.","values":[{"value":"8,10E-02","module":"A1","scenario":"Standard scenario"},{"value":"6,97E-03","module":"A2","scenario":"Standard scenario"},{"value":"7,05E-03","module":"A3","scenario":"Standard scenario"},{"value":"1,71E-02","module":"A4","scenario":"Standard scenario"},{"value":"3,85E-03","module":"A5","scenario":"Standard scenario"},{"value":"0,00E+00","module":"C1","scenario":"Standard scenario"},{"value":"7,16E-03","module":"C2","scenario":"Standard scenario"},{"value":"2,53E-02","module":"C3","scenario":"Standard scenario"},{"value":"2,71E-04","module":"C4","scenario":"Standard scenario"},{"value":"-1,34E-02","module":"D","scenario":"Standard scenario"},{"value":"9,50E-02","module":"A1A3","scenario":null}]}],"additional_environmental_impact":[{"parameter":"PM","unit":"disease incidence","values":[{"value":"3,84E-07","module":"A1","scenario":"Standard scenario"},{"value":"2,78E-08","module":"A2","scenario":"Standard scenario"},{"value":"2,13E-08","module":"A3","scenario":"Standard scenario"},{"value":"6,84E-08","module":"A4","scenario":"Standard scenario"},{"value":"1,51E-08","module":"A5","scenario":"Standard scenario"},{"value":"0,00E+00","module":"C1","scenario":"Standard scenario"},{"value":"2,86E-08","module":"C2","scenario":"Standard scenario"},{"value":"3,84E-08","module":"C3","scenario":"Standard scenario"},{"value":"1,39E-09","module":"C4","scenario":"Standard scenario"},{"value":"-1,75E-08","module":"D","scenario":"Standard scenario"},{"value":"4,33E-07","module":"A1A3","scenario":null}]},{"parameter":"ETP-fw","unit":"CTUe","values":[{"value":"1,26E+02","module":"A1","scenario":"Standard scenario"},{"value":"4,16E+00","module":"A2","scenario":"Standard scenario"},{"value":"9,26E+00","module":"A3","scenario":"Standard scenario"},{"value":"1,02E+01","module":"A4","scenario":"Standard scenario"},{"value":"4,46E+00","module":"A5","scenario":"Standard scenario"},{"value":"0,00E+00","module":"C1","scenario":"Standard scenario"},{"value":"4,27E+00","module":"C2","scenario":"Standard scenario"},{"value":"4,13E+00","module":"C3","scenario":"Standard scenario"},{"value":"2,00E-01","module":"C4","scenario":"Standard scenario"},{"value":"-1,43E+01","module":"D","scenario":"Standard scenario"},{"value":"1,39E+02","module":"A1A3","scenario":null}]},{"parameter":"HTP-c","unit":"CTUh","values":[{"value":"2,59E-08","module":"A1","scenario":"Standard scenario"},{"value":"1,35E-10","module":"A2","scenario":"Standard scenario"},{"value":"2,73E-09","module":"A3","scenario":"Standard scenario"},{"value":"3,32E-10","module":"A4","scenario":"Standard scenario"},{"value":"2,63E-09","module":"A5","scenario":"Standard scenario"},{"value":"0,00E+00","module":"C1","scenario":"Standard scenario"},{"value":"1,39E-10","module":"C2","scenario":"Standard scenario"},{"value":"5,88E-08","module":"C3","scenario":"Standard scenario"},{"value":"5,57E-12","module":"C4","scenario":"Standard scenario"},{"value":"-3,24E-10","module":"D","scenario":"Standard scenario"},{"value":"2,88E-08","module":"A1A3","scenario":null}]},{"parameter":"HTP-nc","unit":"CTUh","values":[{"value":"7,45E-08","module":"A1","scenario":"Standard scenario"},{"value":"4,55E-09","module":"A2","scenario":"Standard scenario"},{"value":"6,06E-09","module":"A3","scenario":"Standard scenario"},{"value":"1,12E-08","module":"A4","scenario":"Standard scenario"},{"value":"3,15E-09","module":"A5","scenario":"Standard scenario"},{"value":"0,00E+00","module":"C1","scenario":"Standard scenario"},{"value":"4,67E-09","module":"C2","scenario":"Standard scenario"},{"value":"1,45E-08","module":"C3","scenario":"Standard scenario"},{"value":"2,14E-10","module":"C4","scenario":"Standard scenario"},{"value":"-1,18E-08","module":"D","scenario":"Standard scenario"},{"value":"8,51E-08","module":"A1A3","scenario":null}]},{"parameter":"SQP","unit":"dimensionless","values":[{"value":"2,14E+02","module":"A1","scenario":"Standard scenario"},{"value":"4,05E+00","module":"A2","scenario":"Standard scenario"},{"value":"2,15E+01","module":"A3","scenario":"Standard scenario"},{"value":"9,94E+00","module":"A4","scenario":"Standard scenario"},{"value":"7,33E+00","module":"A5","scenario":"Standard scenario"},{"value":"0,00E+00","module":"C1","scenario":"Standard scenario"},{"value":"4,15E+00","module":"C2","scenario":"Standard scenario"},{"value":"4,91E-01","module":"C3","scenario":"Standard scenario"},{"value":"4,73E-01","module":"C4","scenario":"Standard scenario"},{"value":"-4,25E+00","module":"D","scenario":"Standard scenario"},{"value":"2,40E+02","module":"A1A3","scenario":null}]},{"parameter":"IRP","unit":"kBq U235-eq.","values":[{"value":"2,78E-01","module":"A1","scenario":"Standard scenario"},{"value":"1,96E-02","module":"A2","scenario":"Standard scenario"},{"value":"2,14E-02","module":"A3","scenario":"Standard scenario"},{"value":"4,80E-02","module":"A4","scenario":"Standard scenario"},{"value":"1,04E-02","module":"A5","scenario":"Standard scenario"},{"value":"0,00E+00","module":"C1","scenario":"Standard scenario"},{"value":"2,01E-02","module":"C2","scenario":"Standard scenario"},{"value":"3,68E-03","module":"C3","scenario":"Standard scenario"},{"value":"7,83E-04","module":"C4","scenario":"Standard scenario"},{"value":"-7,41E-02","module":"D","scenario":"Standard scenario"},{"value":"3,19E-01","module":"A1A3","scenario":null}]}],"resource_use":[{"parameter":"PERE","unit":"MJ","values":[{"value":"1,32E+00","module":"A1","scenario":"Standard scenario"},{"value":"5,84E-02","module":"A2","scenario":"Standard scenario"},{"value":"2,47E+00","module":"A3","scenario":"Standard scenario"},{"value":"1,44E-01","module":"A4","scenario":"Standard scenario"},{"value":"1,22E-01","module":"A5","scenario":"Standard scenario"},{"value":"0,00E+00","module":"C1","scenario":"Standard scenario"},{"value":"6,00E-02","module":"C2","scenario":"Standard scenario"},{"value":"6,58E-02","module":"C3","scenario":"Standard scenario"},{"value":"4,28E-03","module":"C4","scenario":"Standard scenario"},{"value":"-2,71E+00","module":"D","scenario":"Standard scenario"},{"value":"3,85E+00","module":"A1A3","scenario":null}]},{"parameter":"PERM","unit":"MJ","values":[{"value":"4,19E+01","module":"A1","scenario":"Standard scenario"},{"value":"0,00E+00","module":"A2","scenario":"Standard scenario"},{"value":"1,26E+00","module":"A3","scenario":"Standard scenario"},{"value":"0,00E+00","module":"A4","scenario":"Standard scenario"},{"value":"1,29E+00","module":"A5","scenario":"Standard scenario"},{"value":"0,00E+00","module":"C1","scenario":"Standard scenario"},{"value":"0,00E+00","module":"C2","scenario":"Standard scenario"},{"value":"0,00E+00","module":"C3","scenario":"Standard scenario"},{"value":"0,00E+00","module":"C4","scenario":"Standard scenario"},{"value":"-2,45E-03","module":"D","scenario":"Standard scenario"},{"value":"4,32E+01","module":"A1A3","scenario":null}]},{"parameter":"PERT","unit":"MJ","values":[{"value":"4,32E+01","module":"A1","scenario":"Standard scenario"},{"value":"5,84E-02","module":"A2","scenario":"Standard scenario"},{"value":"3,73E+00","module":"A3","scenario":"Standard scenario"},{"value":"1,44E-01","module":"A4","scenario":"Standard scenario"},{"value":"1,42E+00","module":"A5","scenario":"Standard scenario"},{"value":"0,00E+00","module":"C1","scenario":"Standard scenario"},{"value":"6,00E-02","module":"C2","scenario":"Standard scenario"},{"value":"6,54E-02","module":"C3","scenario":"Standard scenario"},{"value":"3,52E-03","module":"C4","scenario":"Standard scenario"},{"value":"-2,71E+00","module":"D","scenario":"Standard scenario"},{"value":"4,70E+01","module":"A1A3","scenario":null}]},{"parameter":"PENRE","unit":"MJ","values":[{"value":"8,56E+01","module":"A1","scenario":"Standard scenario"},{"value":"4,95E+00","module":"A2","scenario":"Standard scenario"},{"value":"1,64E+01","module":"A3","scenario":"Standard scenario"},{"value":"1,22E+01","module":"A4","scenario":"Standard scenario"},{"value":"3,47E+00","module":"A5","scenario":"Standard scenario"},{"value":"0,00E+00","module":"C1","scenario":"Standard scenario"},{"value":"5,09E+00","module":"C2","scenario":"Standard scenario"},{"value":"2,16E+00","module":"C3","scenario":"Standard scenario"},{"value":"2,16E-01","module":"C4","scenario":"Standard scenario"},{"value":"-4,19E+01","module":"D","scenario":"Standard scenario"},{"value":"1,07E+02","module":"A1A3","scenario":null}]},{"parameter":"PENRM","unit":"MJ","values":[{"value":"8,69E+00","module":"A1","scenario":"Standard scenario"},{"value":"0,00E+00","module":"A2","scenario":"Standard scenario"},{"value":"3,10E-01","module":"A3","scenario":"Standard scenario"},{"value":"0,00E+00","module":"A4","scenario":"Standard scenario"},{"value":"2,70E-01","module":"A5","scenario":"Standard scenario"},{"value":"0,00E+00","module":"C1","scenario":"Standard scenario"},{"value":"0,00E+00","module":"C2","scenario":"Standard scenario"},{"value":"0,00E+00","module":"C3","scenario":"Standard scenario"},{"value":"0,00E+00","module":"C4","scenario":"Standard scenario"},{"value":"-6,78E-05","module":"D","scenario":"Standard scenario"},{"value":"9,00E+00","module":"A1A3","scenario":null}]},{"parameter":"PENRT","unit":"MJ","values":[{"value":"9,43E+01","module":"A1","scenario":"Standard scenario"},{"value":"4,95E+00","module":"A2","scenario":"Standard scenario"},{"value":"1,67E+01","module":"A3","scenario":"Standard scenario"},{"value":"1,22E+01","module":"A4","scenario":"Standard scenario"},{"value":"3,72E+00","module":"A5","scenario":"Standard scenario"},{"value":"0,00E+00","module":"C1","scenario":"Standard scenario"},{"value":"5,09E+00","module":"C2","scenario":"Standard scenario"},{"value":"1,52E+00","module":"C3","scenario":"Standard scenario"},{"value":"2,13E-01","module":"C4","scenario":"Standard scenario"},{"value":"-4,19E+01","module":"D","scenario":"Standard scenario"},{"value":"1,16E+02","module":"A1A3","scenario":null}]},{"parameter":"SM","unit":"kg","values":[{"value":"0,00E+00","module":"A1","scenario":"Standard scenario"},{"value":"0,00E+00","module":"A2","scenario":"Standard scenario"},{"value":"0,00E+00","module":"A3","scenario":"Standard scenario"},{"value":"0,00E+00","module":"A4","scenario":"Standard scenario"},{"value":"0,00E+00","module":"A5","scenario":"Standard scenario"},{"value":"0,00E+00","module":"C1","scenario":"Standard scenario"},{"value":"0,00E+00","module":"C2","scenario":"Standard scenario"},{"value":"0,00E+00","module":"C3","scenario":"Standard scenario"},{"value":"0,00E+00","module":"C4","scenario":"Standard scenario"},{"value":"0,00E+00","module":"D","scenario":"Standard scenario"},{"value":"0,00E+00","module":"A1A3","scenario":null}]},{"parameter":"RSF","unit":"MJ","values":[{"value":"0,00E+00","module":"A1","scenario":"Standard scenario"},{"value":"0,00E+00","module":"A2","scenario":"Standard scenario"},{"value":"0,00E+00","module":"A3","scenario":"Standard scenario"},{"value":"0,00E+00","module":"A4","scenario":"Standard scenario"},{"value":"0,00E+00","module":"A5","scenario":"Standard scenario"},{"value":"0,00E+00","module":"C1","scenario":"Standard scenario"},{"value":"0,00E+00","module":"C2","scenario":"Standard scenario"},{"value":"0,00E+00","module":"C3","scenario":"Standard scenario"},{"value":"0,00E+00","module":"C4","scenario":"Standard scenario"},{"value":"0,00E+00","module":"D","scenario":"Standard scenario"},{"value":"0,00E+00","module":"A1A3","scenario":null}]},{"parameter":"NRSF","unit":"MJ","values":[{"value":"0,00E+00","module":"A1","scenario":"Standard scenario"},{"value":"0,00E+00","module":"A2","scenario":"Standard scenario"},{"value":"0,00E+00","module":"A3","scenario":"Standard scenario"},{"value":"0,00E+00","module":"A4","scenario":"Standard scenario"},{"value":"0,00E+00","module":"A5","scenario":"Standard scenario"},{"value":"0,00E+00","module":"C1","scenario":"Standard scenario"},{"value":"0,00E+00","module":"C2","scenario":"Standard scenario"},{"value":"0,00E+00","module":"C3","scenario":"Standard scenario"},{"value":"0,00E+00","module":"C4","scenario":"Standard scenario"},{"value":"0,00E+00","module":"D","scenario":"Standard scenario"},{"value":"0,00E+00","module":"A1A3","scenario":null}]},{"parameter":"FW","unit":"m3","values":[{"value":"1,23E-01","module":"A1","scenario":"Standard scenario"},{"value":"5,68E-04","module":"A2","scenario":"Standard scenario"},{"value":"6,73E-03","module":"A3","scenario":"Standard scenario"},{"value":"1,40E-03","module":"A4","scenario":"Standard scenario"},{"value":"4,17E-03","module":"A5","scenario":"Standard scenario"},{"value":"0,00E+00","module":"C1","scenario":"Standard scenario"},{"value":"5,83E-04","module":"C2","scenario":"Standard scenario"},{"value":"7,41E-03","module":"C3","scenario":"Standard scenario"},{"value":"2,09E-04","module":"C4","scenario":"Standard scenario"},{"value":"-9,15E-03","module":"D","scenario":"Standard scenario"},{"value":"1,30E-01","module":"A1A3","scenario":null}]}],"end_of_life_waste":[{"parameter":"HWD","unit":"kg","values":[{"value":"8,85E-05","module":"A1","scenario":"Standard scenario"},{"value":"1,18E-05","module":"A2","scenario":"Standard scenario"},{"value":"1,83E-05","module":"A3","scenario":"Standard scenario"},{"value":"2,91E-05","module":"A4","scenario":"Standard scenario"},{"value":"4,23E-06","module":"A5","scenario":"Standard scenario"},{"value":"0,00E+00","module":"C1","scenario":"Standard scenario"},{"value":"1,21E-05","module":"C2","scenario":"Standard scenario"},{"value":"9,05E-06","module":"C3","scenario":"Standard scenario"},{"value":"3,08E-07","module":"C4","scenario":"Standard scenario"},{"value":"-2,82E-05","module":"D","scenario":"Standard scenario"},{"value":"1,19E-04","module":"A1A3","scenario":null}]},{"parameter":"NHWD","unit":"kg","values":[{"value":"7,01E-01","module":"A1","scenario":"Standard scenario"},{"value":"2,96E-01","module":"A2","scenario":"Standard scenario"},{"value":"8,65E-02","module":"A3","scenario":"Standard scenario"},{"value":"7,27E-01","module":"A4","scenario":"Standard scenario"},{"value":"7,01E-02","module":"A5","scenario":"Standard scenario"},{"value":"0,00E+00","module":"C1","scenario":"Standard scenario"},{"value":"3,04E-01","module":"C2","scenario":"Standard scenario"},{"value":"7,98E-01","module":"C3","scenario":"Standard scenario"},{"value":"8,00E-01","module":"C4","scenario":"Standard scenario"},{"value":"-8,91E-02","module":"D","scenario":"Standard scenario"},{"value":"1,08E+00","module":"A1A3","scenario":null}]},{"parameter":"RWD","unit":"kg","values":[{"value":"2,53E-04","module":"A1","scenario":"Standard scenario"},{"value":"3,06E-05","module":"A2","scenario":"Standard scenario"},{"value":"2,25E-05","module":"A3","scenario":"Standard scenario"},{"value":"7,53E-05","module":"A4","scenario":"Standard scenario"},{"value":"1,04E-05","module":"A5","scenario":"Standard scenario"},{"value":"0,00E+00","module":"C1","scenario":"Standard scenario"},{"value":"3,15E-05","module":"C2","scenario":"Standard scenario"},{"value":"4,36E-06","module":"C3","scenario":"Standard scenario"},{"value":"1,19E-06","module":"C4","scenario":"Standard scenario"},{"value":"-9,68E-05","module":"D","scenario":"Standard scenario"},{"value":"3,06E-04","module":"A1A3","scenario":null}]}],"end_of_life_flow":[{"parameter":"CRU","unit":"kg","values":[{"value":"0,00E+00","module":"A1","scenario":"Standard scenario"},{"value":"0,00E+00","module":"A2","scenario":"Standard scenario"},{"value":"0,00E+00","module":"A3","scenario":"Standard scenario"},{"value":"0,00E+00","module":"A4","scenario":"Standard scenario"},{"value":"0,00E+00","module":"A5","scenario":"Standard scenario"},{"value":"0,00E+00","module":"C1","scenario":"Standard scenario"},{"value":"0,00E+00","module":"C2","scenario":"Standard scenario"},{"value":"0,00E+00","module":"C3","scenario":"Standard scenario"},{"value":"0,00E+00","module":"C4","scenario":"Standard scenario"},{"value":"0,00E+00","module":"D","scenario":"Standard scenario"},{"value":"0,00E+00","module":"A1A3","scenario":null}]},{"parameter":"MFR","unit":"kg","values":[{"value":"0,00E+00","module":"A1","scenario":"Standard scenario"},{"value":"0,00E+00","module":"A2","scenario":"Standard scenario"},{"value":"0,00E+00","module":"A3","scenario":"Standard scenario"},{"value":"0,00E+00","module":"A4","scenario":"Standard scenario"},{"value":"1,78E-04","module":"A5","scenario":"Standard scenario"},{"value":"0,00E+00","module":"C1","scenario":"Standard scenario"},{"value":"0,00E+00","module":"C2","scenario":"Standard scenario"},{"value":"0,00E+00","module":"C3","scenario":"Standard scenario"},{"value":"0,00E+00","module":"C4","scenario":"Standard scenario"},{"value":"0,00E+00","module":"D","scenario":"Standard scenario"},{"value":"0,00E+00","module":"A1A3","scenario":null}]},{"parameter":"MER","unit":"kg","values":[{"value":"0,00E+00","module":"A1","scenario":"Standard scenario"},{"value":"0,00E+00","module":"A2","scenario":"Standard scenario"},{"value":"0,00E+00","module":"A3","scenario":"Standard scenario"},{"value":"0,00E+00","module":"A4","scenario":"Standard scenario"},{"value":"0,00E+00","module":"A5","scenario":"Standard scenario"},{"value":"0,00E+00","module":"C1","scenario":"Standard scenario"},{"value":"0,00E+00","module":"C2","scenario":"Standard scenario"},{"value":"1,52E+01","module":"C3","scenario":"Standard scenario"},{"value":"0,00E+00","module":"C4","scenario":"Standard scenario"},{"value":"0,00E+00","module":"D","scenario":"Standard scenario"},{"value":"0,00E+00","module":"A1A3","scenario":null}]},{"parameter":"EEE","unit":"MJ","values":[{"value":"0,00E+00","module":"A1","scenario":"Standard scenario"},{"value":"0,00E+00","module":"A2","scenario":"Standard scenario"},{"value":"-4,47E-01","module":"A3","scenario":"Standard scenario"},{"value":"0,00E+00","module":"A4","scenario":"Standard scenario"},{"value":"0,00E+00","module":"A5","scenario":"Standard scenario"},{"value":"0,00E+00","module":"C1","scenario":"Standard scenario"},{"value":"0,00E+00","module":"C2","scenario":"Standard scenario"},{"value":"2,88E+01","module":"C3","scenario":"Standard scenario"},{"value":"0,00E+00","module":"C4","scenario":"Standard scenario"},{"value":"-1,53E+01","module":"D","scenario":"Standard scenario"},{"value":"-4,47E-01","module":"A1A3","scenario":null}]},{"parameter":"EET","unit":"MJ","values":[{"value":"0,00E+00","module":"A1","scenario":"Standard scenario"},{"value":"0,00E+00","module":"A2","scenario":"Standard scenario"},{"value":"-7,06E-01","module":"A3","scenario":"Standard scenario"},{"value":"0,00E+00","module":"A4","scenario":"Standard scenario"},{"value":"0,00E+00","module":"A5","scenario":"Standard scenario"},{"value":"0,00E+00","module":"C1","scenario":"Standard scenario"},{"value":"0,00E+00","module":"C2","scenario":"Standard scenario"},{"value":"0,00E+00","module":"C3","scenario":"Standard scenario"},{"value":"0,00E+00","module":"C4","scenario":"Standard scenario"},{"value":"-2,43E+01","module":"D","scenario":"Standard scenario"},{"value":"-7,06E-01","module":"A1A3","scenario":null}]}]}