{"product_name":"Ytong\u00ae-Porenbeton","epd_id":"EPD-XEL-20210286-IAD2-DE","compliance":["DIN EN 15804+A2","ISO 14025"],"producer_name":"Xella Deutschland GmbH","environmental_impact":[{"parameter":"GWP-total","unit":"kg CO2-eq.","values":[{"value":"1,66E+02","module":"A1-A3","scenario":null},{"value":"2,38E+00","module":"A4","scenario":null},{"value":"3,75E+00","module":"A5","scenario":null},{"value":"-7,69E+01","module":"B1","scenario":null},{"value":"2,53E-01","module":"C1","scenario":null},{"value":"1,18E+00","module":"C2","scenario":null},{"value":"1,04E+00","module":"C3","scenario":null},{"value":"5,88E+00","module":"C4","scenario":null},{"value":"-2,56E+00","module":"D","scenario":null}]},{"parameter":"GWP-fossil","unit":"kg CO2-eq.","values":[{"value":"1,66E+02","module":"A1-A3","scenario":null},{"value":"2,33E+00","module":"A4","scenario":null},{"value":"2,70E+00","module":"A5","scenario":null},{"value":"-7,69E+01","module":"B1","scenario":null},{"value":"2,51E-01","module":"C1","scenario":null},{"value":"1,16E+00","module":"C2","scenario":null},{"value":"1,03E+00","module":"C3","scenario":null},{"value":"5,87E+00","module":"C4","scenario":null},{"value":"-2,57E+00","module":"D","scenario":null}]},{"parameter":"GWP-biogenic","unit":"kg CO2-eq.","values":[{"value":"-5,16E-01","module":"A1-A3","scenario":null},{"value":"2,51E-02","module":"A4","scenario":null},{"value":"1,05E+00","module":"A5","scenario":null},{"value":"0,00E+00","module":"B1","scenario":null},{"value":"3,74E-04","module":"C1","scenario":null},{"value":"1,25E-02","module":"C2","scenario":null},{"value":"2,66E-03","module":"C3","scenario":null},{"value":"2,33E-04","module":"C4","scenario":null},{"value":"1,23E-02","module":"D","scenario":null}]},{"parameter":"GWP-luluc","unit":"kg CO2-eq.","values":[{"value":"9,21E-02","module":"A1-A3","scenario":null},{"value":"1,93E-02","module":"A4","scenario":null},{"value":"2,45E-05","module":"A5","scenario":null},{"value":"0,00E+00","module":"B1","scenario":null},{"value":"1,97E-03","module":"C1","scenario":null},{"value":"9,61E-03","module":"C2","scenario":null},{"value":"5,67E-03","module":"C3","scenario":null},{"value":"1,72E-02","module":"C4","scenario":null},{"value":"-3,55E-03","module":"D","scenario":null}]},{"parameter":"ODP","unit":"kg CFC11-eq.","values":[{"value":"7,03E-13","module":"A1-A3","scenario":null},{"value":"4,66E-16","module":"A4","scenario":null},{"value":"3,40E-16","module":"A5","scenario":null},{"value":"0,00E+00","module":"B1","scenario":null},{"value":"4,77E-17","module":"C1","scenario":null},{"value":"2,32E-16","module":"C2","scenario":null},{"value":"4,62E-15","module":"C3","scenario":null},{"value":"2,28E-14","module":"C4","scenario":null},{"value":"-1,78E-14","module":"D","scenario":null}]},{"parameter":"AP","unit":"mol H^(+)-eq.","values":[{"value":"1,35E-01","module":"A1-A3","scenario":null},{"value":"2,50E-03","module":"A4","scenario":null},{"value":"4,19E-04","module":"A5","scenario":null},{"value":"0,00E+00","module":"B1","scenario":null},{"value":"1,21E-03","module":"C1","scenario":null},{"value":"1,25E-03","module":"C2","scenario":null},{"value":"9,65E-03","module":"C3","scenario":null},{"value":"4,18E-02","module":"C4","scenario":null},{"value":"-7,49E-03","module":"D","scenario":null}]},{"parameter":"POCP","unit":"kg NMVOC-eq.","values":[{"value":"1,35E-01","module":"A1-A3","scenario":null},{"value":"2,17E-03","module":"A4","scenario":null},{"value":"3,02E-04","module":"A5","scenario":null},{"value":"0,00E+00","module":"B1","scenario":null},{"value":"1,59E-03","module":"C1","scenario":null},{"value":"1,08E-03","module":"C2","scenario":null},{"value":"1,39E-02","module":"C3","scenario":null},{"value":"3,29E-02","module":"C4","scenario":null},{"value":"-8,09E-03","module":"D","scenario":null}]},{"parameter":"ADPE","unit":"kg Sb-eq.","values":[{"value":"1,42E-05","module":"A1-A3","scenario":null},{"value":"2,09E-07","module":"A4","scenario":null},{"value":"5,16E-09","module":"A5","scenario":null},{"value":"0,00E+00","module":"B1","scenario":null},{"value":"2,14E-08","module":"C1","scenario":null},{"value":"1,04E-07","module":"C2","scenario":null},{"value":"1,14E-06","module":"C3","scenario":null},{"value":"5,54E-07","module":"C4","scenario":null},{"value":"-2,95E-07","module":"D","scenario":null}]},{"parameter":"ADPF","unit":"MJ","values":[{"value":"1,05E+03","module":"A1-A3","scenario":null},{"value":"3,14E+01","module":"A4","scenario":null},{"value":"5,59E-01","module":"A5","scenario":null},{"value":"0,00E+00","module":"B1","scenario":null},{"value":"3,21E+00","module":"C1","scenario":null},{"value":"1,57E+01","module":"C2","scenario":null},{"value":"1,95E+01","module":"C3","scenario":null},{"value":"7,78E+01","module":"C4","scenario":null},{"value":"-4,53E+01","module":"D","scenario":null}]},{"parameter":"WDP","unit":"m^3 Welt-eq. entzogen","values":[{"value":"-1,49E+01","module":"A1-A3","scenario":null},{"value":"2,19E-02","module":"A4","scenario":null},{"value":"3,57E-01","module":"A5","scenario":null},{"value":"0,00E+00","module":"B1","scenario":null},{"value":"2,24E-03","module":"C1","scenario":null},{"value":"1,09E-02","module":"C2","scenario":null},{"value":"1,74E-01","module":"C3","scenario":null},{"value":"6,30E-01","module":"C4","scenario":null},{"value":"-1,45E-01","module":"D","scenario":null}]},{"parameter":"EP-freshwater","unit":"kg PO4-eq.","values":[{"value":"1,10E-04","module":"A1-A3","scenario":null},{"value":"7,01E-06","module":"A4","scenario":null},{"value":"4,60E-08","module":"A5","scenario":null},{"value":"0,00E+00","module":"B1","scenario":null},{"value":"7,17E-07","module":"C1","scenario":null},{"value":"3,49E-06","module":"C2","scenario":null},{"value":"2,36E-06","module":"C3","scenario":null},{"value":"9,85E-06","module":"C4","scenario":null},{"value":"-3,77E-06","module":"D","scenario":null}]},{"parameter":"EP-marine","unit":"kg N-eq.","values":[{"value":"4,65E-02","module":"A1-A3","scenario":null},{"value":"7,99E-04","module":"A4","scenario":null},{"value":"1,06E-04","module":"A5","scenario":null},{"value":"0,00E+00","module":"B1","scenario":null},{"value":"5,67E-04","module":"C1","scenario":null},{"value":"3,98E-04","module":"C2","scenario":null},{"value":"4,77E-03","module":"C3","scenario":null},{"value":"1,09E-02","module":"C4","scenario":null},{"value":"-2,81E-03","module":"D","scenario":null}]},{"parameter":"EP-terrestrial","unit":"mol N-eq.","values":[{"value":"5,07E-01","module":"A1-A3","scenario":null},{"value":"9,49E-03","module":"A4","scenario":null},{"value":"1,98E-03","module":"A5","scenario":null},{"value":"0,00E+00","module":"B1","scenario":null},{"value":"6,28E-03","module":"C1","scenario":null},{"value":"4,73E-03","module":"C2","scenario":null},{"value":"5,25E-02","module":"C3","scenario":null},{"value":"1,19E-01","module":"C4","scenario":null},{"value":"-3,08E-02","module":"D","scenario":null}]}],"additional_environmental_impact":[{"parameter":"PM","unit":"Krankheitsf\u00e4lle","values":[{"value":null,"module":"A1-A3","scenario":null},{"value":null,"module":"A4","scenario":null},{"value":null,"module":"A5","scenario":null},{"value":null,"module":"B1","scenario":null},{"value":null,"module":"C1","scenario":null},{"value":null,"module":"C2","scenario":null},{"value":null,"module":"C3","scenario":null},{"value":null,"module":"C4","scenario":null},{"value":null,"module":"D","scenario":null}]},{"parameter":"ETP-fw","unit":"CTUe","values":[{"value":null,"module":"A1-A3","scenario":null},{"value":null,"module":"A4","scenario":null},{"value":null,"module":"A5","scenario":null},{"value":null,"module":"B1","scenario":null},{"value":null,"module":"C1","scenario":null},{"value":null,"module":"C2","scenario":null},{"value":null,"module":"C3","scenario":null},{"value":null,"module":"C4","scenario":null},{"value":null,"module":"D","scenario":null}]},{"parameter":"HTP-c","unit":"CTUh","values":[{"value":null,"module":"A1-A3","scenario":null},{"value":null,"module":"A4","scenario":null},{"value":null,"module":"A5","scenario":null},{"value":null,"module":"B1","scenario":null},{"value":null,"module":"C1","scenario":null},{"value":null,"module":"C2","scenario":null},{"value":null,"module":"C3","scenario":null},{"value":null,"module":"C4","scenario":null},{"value":null,"module":"D","scenario":null}]},{"parameter":"HTP-nc","unit":"CTUh","values":[{"value":null,"module":"A1-A3","scenario":null},{"value":null,"module":"A4","scenario":null},{"value":null,"module":"A5","scenario":null},{"value":null,"module":"B1","scenario":null},{"value":null,"module":"C1","scenario":null},{"value":null,"module":"C2","scenario":null},{"value":null,"module":"C3","scenario":null},{"value":null,"module":"C4","scenario":null},{"value":null,"module":"D","scenario":null}]},{"parameter":"SQP","unit":"SQP","values":[{"value":null,"module":"A1-A3","scenario":null},{"value":null,"module":"A4","scenario":null},{"value":null,"module":"A5","scenario":null},{"value":null,"module":"B1","scenario":null},{"value":null,"module":"C1","scenario":null},{"value":null,"module":"C2","scenario":null},{"value":null,"module":"C3","scenario":null},{"value":null,"module":"C4","scenario":null},{"value":null,"module":"D","scenario":null}]}],"resource_use":[{"parameter":"PERE","unit":"MJ","values":[{"value":"1,96E+02","module":"A1-A3","scenario":null},{"value":"1,81E+00","module":"A4","scenario":null},{"value":"8,76E+00","module":"A5","scenario":null},{"value":"0,00E+00","module":"B1","scenario":null},{"value":"1,85E-01","module":"C1","scenario":null},{"value":"9,01E-01","module":"C2","scenario":null},{"value":"1,73E+00","module":"C3","scenario":null},{"value":"1,05E+01","module":"C4","scenario":null},{"value":"-5,03E+00","module":"D","scenario":null}]},{"parameter":"PERM","unit":"MJ","values":[{"value":"8,65E+00","module":"A1-A3","scenario":null},{"value":"0,00E+00","module":"A4","scenario":null},{"value":"-8,65E+00","module":"A5","scenario":null},{"value":"0,00E+00","module":"B1","scenario":null},{"value":"0,00E+00","module":"C1","scenario":null},{"value":"0,00E+00","module":"C2","scenario":null},{"value":"0,00E+00","module":"C3","scenario":null},{"value":"0,00E+00","module":"C4","scenario":null},{"value":"0,00E+00","module":"D","scenario":null}]},{"parameter":"PERT","unit":"MJ","values":[{"value":"2,04E+02","module":"A1-A3","scenario":null},{"value":"1,81E+00","module":"A4","scenario":null},{"value":"1,10E-01","module":"A5","scenario":null},{"value":"0,00E+00","module":"B1","scenario":null},{"value":"1,85E-01","module":"C1","scenario":null},{"value":"9,01E-01","module":"C2","scenario":null},{"value":"1,73E+00","module":"C3","scenario":null},{"value":"1,05E+01","module":"C4","scenario":null},{"value":"-5,03E+00","module":"D","scenario":null}]},{"parameter":"PENRE","unit":"MJ","values":[{"value":"1,01E+03","module":"A1-A3","scenario":null},{"value":"3,16E+01","module":"A4","scenario":null},{"value":"4,00E+01","module":"A5","scenario":null},{"value":"0,00E+00","module":"B1","scenario":null},{"value":"3,23E+00","module":"C1","scenario":null},{"value":"1,57E+01","module":"C2","scenario":null},{"value":"1,95E+01","module":"C3","scenario":null},{"value":"7,79E+01","module":"C4","scenario":null},{"value":"-4,53E+01","module":"D","scenario":null}]},{"parameter":"PENRM","unit":"MJ","values":[{"value":"3,95E+01","module":"A1-A3","scenario":null},{"value":"0,00E+00","module":"A4","scenario":null},{"value":"-3,95E+01","module":"A5","scenario":null},{"value":"0,00E+00","module":"B1","scenario":null},{"value":"0,00E+00","module":"C1","scenario":null},{"value":"0,00E+00","module":"C2","scenario":null},{"value":"0,00E+00","module":"C3","scenario":null},{"value":"0,00E+00","module":"C4","scenario":null},{"value":"0,00E+00","module":"D","scenario":null}]},{"parameter":"PENRT","unit":"MJ","values":[{"value":"1,05E+03","module":"A1-A3","scenario":null},{"value":"3,16E+01","module":"A4","scenario":null},{"value":"5,59E-01","module":"A5","scenario":null},{"value":"0,00E+00","module":"B1","scenario":null},{"value":"3,23E+00","module":"C1","scenario":null},{"value":"1,57E+01","module":"C2","scenario":null},{"value":"1,95E+01","module":"C3","scenario":null},{"value":"7,79E+01","module":"C4","scenario":null},{"value":"-4,53E+01","module":"D","scenario":null}]},{"parameter":"SM","unit":"kg","values":[{"value":"2,58E+01","module":"A1-A3","scenario":null},{"value":"0,00E+00","module":"A4","scenario":null},{"value":"0,00E+00","module":"A5","scenario":null},{"value":"0,00E+00","module":"B1","scenario":null},{"value":"0,00E+00","module":"C1","scenario":null},{"value":"0,00E+00","module":"C2","scenario":null},{"value":"0,00E+00","module":"C3","scenario":null},{"value":"0,00E+00","module":"C4","scenario":null},{"value":"3,76E+02","module":"D","scenario":null}]},{"parameter":"RSF","unit":"MJ","values":[{"value":"0,00E+00","module":"A1-A3","scenario":null},{"value":"0,00E+00","module":"A4","scenario":null},{"value":"0,00E+00","module":"A5","scenario":null},{"value":"0,00E+00","module":"B1","scenario":null},{"value":"0,00E+00","module":"C1","scenario":null},{"value":"0,00E+00","module":"C2","scenario":null},{"value":"0,00E+00","module":"C3","scenario":null},{"value":"0,00E+00","module":"C4","scenario":null},{"value":"0,00E+00","module":"D","scenario":null}]},{"parameter":"NRSF","unit":"MJ","values":[{"value":"0,00E+00","module":"A1-A3","scenario":null},{"value":"0,00E+00","module":"A4","scenario":null},{"value":"0,00E+00","module":"A5","scenario":null},{"value":"0,00E+00","module":"B1","scenario":null},{"value":"0,00E+00","module":"C1","scenario":null},{"value":"0,00E+00","module":"C2","scenario":null},{"value":"0,00E+00","module":"C3","scenario":null},{"value":"0,00E+00","module":"C4","scenario":null},{"value":"0,00E+00","module":"D","scenario":null}]},{"parameter":"FW","unit":"m^3","values":[{"value":"-2,33E-01","module":"A1-A3","scenario":null},{"value":"2,07E-03","module":"A4","scenario":null},{"value":"8,38E-03","module":"A5","scenario":null},{"value":"0,00E+00","module":"B1","scenario":null},{"value":"2,12E-04","module":"C1","scenario":null},{"value":"1,03E-03","module":"C2","scenario":null},{"value":"5,07E-03","module":"C3","scenario":null},{"value":"1,92E-02","module":"C4","scenario":null},{"value":"-7,56E-03","module":"D","scenario":null}]}],"end_of_life_waste":[{"parameter":"HWD","unit":"kg","values":[{"value":"2,39E-07","module":"A1-A3","scenario":null},{"value":"1,66E-09","module":"A4","scenario":null},{"value":"1,00E-10","module":"A5","scenario":null},{"value":"0,00E+00","module":"B1","scenario":null},{"value":"1,70E-10","module":"C1","scenario":null},{"value":"8,28E-10","module":"C2","scenario":null},{"value":"1,13E-09","module":"C3","scenario":null},{"value":"8,27E-09","module":"C4","scenario":null},{"value":"-6,85E-09","module":"D","scenario":null}]},{"parameter":"NHWD","unit":"kg","values":[{"value":"1,54E+00","module":"A1-A3","scenario":null},{"value":"4,95E-03","module":"A4","scenario":null},{"value":"1,83E-02","module":"A5","scenario":null},{"value":"0,00E+00","module":"B1","scenario":null},{"value":"5,06E-04","module":"C1","scenario":null},{"value":"2,47E-03","module":"C2","scenario":null},{"value":"5,62E-03","module":"C3","scenario":null},{"value":"3,88E+02","module":"C4","scenario":null},{"value":"-1,57E+01","module":"D","scenario":null}]},{"parameter":"RWD","unit":"kg","values":[{"value":"2,67E-02","module":"A1-A3","scenario":null},{"value":"5,72E-05","module":"A4","scenario":null},{"value":"3,15E-05","module":"A5","scenario":null},{"value":"0,00E+00","module":"B1","scenario":null},{"value":"5,85E-06","module":"C1","scenario":null},{"value":"2,85E-05","module":"C2","scenario":null},{"value":"1,44E-04","module":"C3","scenario":null},{"value":"8,18E-04","module":"C4","scenario":null},{"value":"-3,79E-03","module":"D","scenario":null}]}],"end_of_life_flow":[{"parameter":"CRU","unit":"kg","values":[{"value":"0,00E+00","module":"A1-A3","scenario":null},{"value":"0,00E+00","module":"A4","scenario":null},{"value":"0,00E+00","module":"A5","scenario":null},{"value":"0,00E+00","module":"B1","scenario":null},{"value":"0,00E+00","module":"C1","scenario":null},{"value":"0,00E+00","module":"C2","scenario":null},{"value":"0,00E+00","module":"C3","scenario":null},{"value":"0,00E+00","module":"C4","scenario":null},{"value":"0,00E+00","module":"D","scenario":null}]},{"parameter":"MFR","unit":"kg","values":[{"value":"0,00E+00","module":"A1-A3","scenario":null},{"value":"0,00E+00","module":"A4","scenario":null},{"value":"0,00E+00","module":"A5","scenario":null},{"value":"0,00E+00","module":"B1","scenario":null},{"value":"0,00E+00","module":"C1","scenario":null},{"value":"0,00E+00","module":"C2","scenario":null},{"value":"3,88E+02","module":"C3","scenario":null},{"value":"0,00E+00","module":"C4","scenario":null},{"value":"0,00E+00","module":"D","scenario":null}]},{"parameter":"MER","unit":"kg","values":[{"value":"0,00E+00","module":"A1-A3","scenario":null},{"value":"0,00E+00","module":"A4","scenario":null},{"value":"0,00E+00","module":"A5","scenario":null},{"value":"0,00E+00","module":"B1","scenario":null},{"value":"0,00E+00","module":"C1","scenario":null},{"value":"0,00E+00","module":"C2","scenario":null},{"value":"0,00E+00","module":"C3","scenario":null},{"value":"0,00E+00","module":"C4","scenario":null},{"value":"0,00E+00","module":"D","scenario":null}]},{"parameter":"EEE","unit":"MJ","values":[{"value":"0,00E+00","module":"A1-A3","scenario":null},{"value":"0,00E+00","module":"A4","scenario":null},{"value":"7,27E+00","module":"A5","scenario":null},{"value":"0,00E+00","module":"B1","scenario":null},{"value":"0,00E+00","module":"C1","scenario":null},{"value":"0,00E+00","module":"C2","scenario":null},{"value":"0,00E+00","module":"C3","scenario":null},{"value":"0,00E+00","module":"C4","scenario":null},{"value":"0,00E+00","module":"D","scenario":null}]},{"parameter":"EET","unit":"MJ","values":[{"value":"0,00E+00","module":"A1-A3","scenario":null},{"value":"0,00E+00","module":"A4","scenario":null},{"value":"1,29E+01","module":"A5","scenario":null},{"value":"0,00E+00","module":"B1","scenario":null},{"value":"0,00E+00","module":"C1","scenario":null},{"value":"0,00E+00","module":"C2","scenario":null},{"value":"0,00E+00","module":"C3","scenario":null},{"value":"0,00E+00","module":"C4","scenario":null},{"value":"0,00E+00","module":"D","scenario":null}]}]}