{"product_name":"Balcony doors and entrance doors outward / inward opened 65 mm sash (BYKO \u2013 DA65)","epd_id":"EPD-Kiwa-EE-000127-EN (Rev.1_30.05.2024)","compliance":["EN 15804+A2","ISO 14025"],"producer_name":"Bitus Latvia SIA","environmental_impact":[{"parameter":"GWP-total","unit":"kg CO2-eq.","values":[{"value":"7,95E+00","module":"A1","scenario":"Standard scenario"},{"value":"4,15E+00","module":"A2","scenario":"Standard scenario"},{"value":"9,72E+00","module":"A3","scenario":"Standard scenario"},{"value":"0,00E+00","module":"C1","scenario":"Standard scenario"},{"value":"6,97E-01","module":"C2","scenario":"Standard scenario"},{"value":"3,70E+01","module":"C3","scenario":"Standard scenario"},{"value":"1,97E-01","module":"C4","scenario":"Standard scenario"},{"value":"-4,68E+01","module":"D","scenario":"Standard scenario"},{"value":"2,18E+01","module":"A1A3","scenario":null}]},{"parameter":"GWP-fossil","unit":"kg CO2-eq.","values":[{"value":"7,84E+01","module":"A1","scenario":"Standard scenario"},{"value":"4,14E+00","module":"A2","scenario":"Standard scenario"},{"value":"1,59E+01","module":"A3","scenario":"Standard scenario"},{"value":"0,00E+00","module":"C1","scenario":"Standard scenario"},{"value":"6,96E-01","module":"C2","scenario":"Standard scenario"},{"value":"4,22E-01","module":"C3","scenario":"Standard scenario"},{"value":"6,51E-02","module":"C4","scenario":"Standard scenario"},{"value":"-4,66E+01","module":"D","scenario":"Standard scenario"},{"value":"9,84E+01","module":"A1A3","scenario":null}]},{"parameter":"GWP-biogenic","unit":"kg CO2-eq.","values":[{"value":"-7,15E+01","module":"A1","scenario":"Standard scenario"},{"value":"1,20E-03","module":"A2","scenario":"Standard scenario"},{"value":"-6,25E+00","module":"A3","scenario":"Standard scenario"},{"value":"0,00E+00","module":"C1","scenario":"Standard scenario"},{"value":"2,02E-04","module":"C2","scenario":"Standard scenario"},{"value":"3,66E+01","module":"C3","scenario":"Standard scenario"},{"value":"1,31E-01","module":"C4","scenario":"Standard scenario"},{"value":"2,73E-02","module":"D","scenario":"Standard scenario"},{"value":"-7,77E+01","module":"A1A3","scenario":null}]},{"parameter":"GWP-luluc","unit":"kg CO2-eq.","values":[{"value":"1,06E+00","module":"A1","scenario":"Standard scenario"},{"value":"1,23E-03","module":"A2","scenario":"Standard scenario"},{"value":"8,63E-02","module":"A3","scenario":"Standard scenario"},{"value":"0,00E+00","module":"C1","scenario":"Standard scenario"},{"value":"2,07E-04","module":"C2","scenario":"Standard scenario"},{"value":"8,63E-05","module":"C3","scenario":"Standard scenario"},{"value":"1,75E-05","module":"C4","scenario":"Standard scenario"},{"value":"-1,87E-01","module":"D","scenario":"Standard scenario"},{"value":"1,15E+00","module":"A1A3","scenario":null}]},{"parameter":"ODP","unit":"kg CFC 11-equiv.","values":[{"value":"4,99E-06","module":"A1","scenario":"Standard scenario"},{"value":"9,64E-07","module":"A2","scenario":"Standard scenario"},{"value":"2,54E-06","module":"A3","scenario":"Standard scenario"},{"value":"0,00E+00","module":"C1","scenario":"Standard scenario"},{"value":"1,62E-07","module":"C2","scenario":"Standard scenario"},{"value":"3,63E-08","module":"C3","scenario":"Standard scenario"},{"value":"2,71E-08","module":"C4","scenario":"Standard scenario"},{"value":"-1,77E-06","module":"D","scenario":"Standard scenario"},{"value":"8,49E-06","module":"A1A3","scenario":null}]},{"parameter":"AP","unit":"mol H+-eq.","values":[{"value":"6,01E-01","module":"A1","scenario":"Standard scenario"},{"value":"2,37E-02","module":"A2","scenario":"Standard scenario"},{"value":"1,26E-01","module":"A3","scenario":"Standard scenario"},{"value":"0,00E+00","module":"C1","scenario":"Standard scenario"},{"value":"3,98E-03","module":"C2","scenario":"Standard scenario"},{"value":"8,06E-03","module":"C3","scenario":"Standard scenario"},{"value":"5,91E-04","module":"C4","scenario":"Standard scenario"},{"value":"-3,33E-01","module":"D","scenario":"Standard scenario"},{"value":"7,51E-01","module":"A1A3","scenario":null}]},{"parameter":"POCP","unit":"kg NMVOC-eq.","values":[{"value":"3,03E-01","module":"A1","scenario":"Standard scenario"},{"value":"2,62E-02","module":"A2","scenario":"Standard scenario"},{"value":"5,61E-02","module":"A3","scenario":"Standard scenario"},{"value":"0,00E+00","module":"C1","scenario":"Standard scenario"},{"value":"4,40E-03","module":"C2","scenario":"Standard scenario"},{"value":"1,11E-02","module":"C3","scenario":"Standard scenario"},{"value":"6,82E-04","module":"C4","scenario":"Standard scenario"},{"value":"-1,79E-01","module":"D","scenario":"Standard scenario"},{"value":"3,85E-01","module":"A1A3","scenario":null}]},{"parameter":"ADPE","unit":"kg Sb-eq.","values":[{"value":"4,23E-04","module":"A1","scenario":"Standard scenario"},{"value":"1,17E-05","module":"A2","scenario":"Standard scenario"},{"value":"1,95E-05","module":"A3","scenario":"Standard scenario"},{"value":"0,00E+00","module":"C1","scenario":"Standard scenario"},{"value":"1,97E-06","module":"C2","scenario":"Standard scenario"},{"value":"6,57E-07","module":"C3","scenario":"Standard scenario"},{"value":"6,83E-08","module":"C4","scenario":"Standard scenario"},{"value":"-1,28E-04","module":"D","scenario":"Standard scenario"},{"value":"4,54E-04","module":"A1A3","scenario":null}]},{"parameter":"ADPF","unit":"MJ","values":[{"value":"8,57E+02","module":"A1","scenario":"Standard scenario"},{"value":"6,43E+01","module":"A2","scenario":"Standard scenario"},{"value":"2,48E+02","module":"A3","scenario":"Standard scenario"},{"value":"0,00E+00","module":"C1","scenario":"Standard scenario"},{"value":"1,08E+01","module":"C2","scenario":"Standard scenario"},{"value":"2,76E+00","module":"C3","scenario":"Standard scenario"},{"value":"1,88E+00","module":"C4","scenario":"Standard scenario"},{"value":"-4,27E+02","module":"D","scenario":"Standard scenario"},{"value":"1,17E+03","module":"A1A3","scenario":null}]},{"parameter":"WDP","unit":"m3 world-eq.","values":[{"value":"1,74E+01","module":"A1","scenario":"Standard scenario"},{"value":"4,57E-01","module":"A2","scenario":"Standard scenario"},{"value":"3,37E+00","module":"A3","scenario":"Standard scenario"},{"value":"0,00E+00","module":"C1","scenario":"Standard scenario"},{"value":"7,68E-02","module":"C2","scenario":"Standard scenario"},{"value":"1,15E+00","module":"C3","scenario":"Standard scenario"},{"value":"2,35E-02","module":"C4","scenario":"Standard scenario"},{"value":"-7,42E+00","module":"D","scenario":"Standard scenario"},{"value":"2,12E+01","module":"A1A3","scenario":null}]},{"parameter":"EP-freshwater","unit":"kg P-eq.","values":[{"value":"6,17E-03","module":"A1","scenario":"Standard scenario"},{"value":"6,22E-05","module":"A2","scenario":"Standard scenario"},{"value":"4,91E-04","module":"A3","scenario":"Standard scenario"},{"value":"0,00E+00","module":"C1","scenario":"Standard scenario"},{"value":"1,05E-05","module":"C2","scenario":"Standard scenario"},{"value":"1,08E-05","module":"C3","scenario":"Standard scenario"},{"value":"1,19E-06","module":"C4","scenario":"Standard scenario"},{"value":"-1,79E-03","module":"D","scenario":"Standard scenario"},{"value":"6,72E-03","module":"A1A3","scenario":null}]},{"parameter":"EP-marine","unit":"kg N-eq.","values":[{"value":"9,42E-02","module":"A1","scenario":"Standard scenario"},{"value":"8,31E-03","module":"A2","scenario":"Standard scenario"},{"value":"1,84E-02","module":"A3","scenario":"Standard scenario"},{"value":"0,00E+00","module":"C1","scenario":"Standard scenario"},{"value":"1,40E-03","module":"C2","scenario":"Standard scenario"},{"value":"3,70E-03","module":"C3","scenario":"Standard scenario"},{"value":"2,42E-04","module":"C4","scenario":"Standard scenario"},{"value":"-5,59E-02","module":"D","scenario":"Standard scenario"},{"value":"1,21E-01","module":"A1A3","scenario":null}]},{"parameter":"EP-terrestrial","unit":"mol N-eq.","values":[{"value":"1,09E+00","module":"A1","scenario":"Standard scenario"},{"value":"9,20E-02","module":"A2","scenario":"Standard scenario"},{"value":"2,87E-01","module":"A3","scenario":"Standard scenario"},{"value":"0,00E+00","module":"C1","scenario":"Standard scenario"},{"value":"1,55E-02","module":"C2","scenario":"Standard scenario"},{"value":"4,24E-02","module":"C3","scenario":"Standard scenario"},{"value":"2,28E-03","module":"C4","scenario":"Standard scenario"},{"value":"-7,09E-01","module":"D","scenario":"Standard scenario"},{"value":"1,47E+00","module":"A1A3","scenario":null}]}],"additional_environmental_impact":[{"parameter":"PM","unit":"disease incidence","values":[{"value":"7,23E-06","module":"A1","scenario":"Standard scenario"},{"value":"3,76E-07","module":"A2","scenario":"Standard scenario"},{"value":"1,16E-06","module":"A3","scenario":"Standard scenario"},{"value":"0,00E+00","module":"C1","scenario":"Standard scenario"},{"value":"6,32E-08","module":"C2","scenario":"Standard scenario"},{"value":"6,58E-08","module":"C3","scenario":"Standard scenario"},{"value":"1,19E-08","module":"C4","scenario":"Standard scenario"},{"value":"-3,93E-06","module":"D","scenario":"Standard scenario"},{"value":"8,77E-06","module":"A1A3","scenario":null}]},{"parameter":"ETP-fw","unit":"CTUe","values":[{"value":"2,27E+03","module":"A1","scenario":"Standard scenario"},{"value":"4,61E+01","module":"A2","scenario":"Standard scenario"},{"value":"1,62E+02","module":"A3","scenario":"Standard scenario"},{"value":"0,00E+00","module":"C1","scenario":"Standard scenario"},{"value":"7,75E+00","module":"C2","scenario":"Standard scenario"},{"value":"2,27E+01","module":"C3","scenario":"Standard scenario"},{"value":"7,79E+01","module":"C4","scenario":"Standard scenario"},{"value":"-1,58E+03","module":"D","scenario":"Standard scenario"},{"value":"2,48E+03","module":"A1A3","scenario":null}]},{"parameter":"HTP-c","unit":"CTUh","values":[{"value":"1,01E-07","module":"A1","scenario":"Standard scenario"},{"value":"1,75E-09","module":"A2","scenario":"Standard scenario"},{"value":"1,35E-08","module":"A3","scenario":"Standard scenario"},{"value":"0,00E+00","module":"C1","scenario":"Standard scenario"},{"value":"2,94E-10","module":"C2","scenario":"Standard scenario"},{"value":"7,53E-09","module":"C3","scenario":"Standard scenario"},{"value":"2,89E-11","module":"C4","scenario":"Standard scenario"},{"value":"-6,27E-08","module":"D","scenario":"Standard scenario"},{"value":"1,16E-07","module":"A1A3","scenario":null}]},{"parameter":"HTP-nc","unit":"CTUh","values":[{"value":"1,98E-06","module":"A1","scenario":"Standard scenario"},{"value":"5,87E-08","module":"A2","scenario":"Standard scenario"},{"value":"1,37E-07","module":"A3","scenario":"Standard scenario"},{"value":"0,00E+00","module":"C1","scenario":"Standard scenario"},{"value":"9,86E-09","module":"C2","scenario":"Standard scenario"},{"value":"2,43E-08","module":"C3","scenario":"Standard scenario"},{"value":"8,89E-10","module":"C4","scenario":"Standard scenario"},{"value":"-1,19E-06","module":"D","scenario":"Standard scenario"},{"value":"2,18E-06","module":"A1A3","scenario":null}]},{"parameter":"SQP","unit":"dimensionless","values":[{"value":"6,57E+03","module":"A1","scenario":"Standard scenario"},{"value":"5,35E+01","module":"A2","scenario":"Standard scenario"},{"value":"8,57E+02","module":"A3","scenario":"Standard scenario"},{"value":"0,00E+00","module":"C1","scenario":"Standard scenario"},{"value":"9,00E+00","module":"C2","scenario":"Standard scenario"},{"value":"1,01E+00","module":"C3","scenario":"Standard scenario"},{"value":"3,96E+00","module":"C4","scenario":"Standard scenario"},{"value":"-1,90E+03","module":"D","scenario":"Standard scenario"},{"value":"7,48E+03","module":"A1A3","scenario":null}]},{"parameter":"IRP","unit":"kBq U235-eq.","values":[{"value":"2,24E+00","module":"A1","scenario":"Standard scenario"},{"value":"2,73E-01","module":"A2","scenario":"Standard scenario"},{"value":"1,22E+00","module":"A3","scenario":"Standard scenario"},{"value":"0,00E+00","module":"C1","scenario":"Standard scenario"},{"value":"4,59E-02","module":"C2","scenario":"Standard scenario"},{"value":"8,39E-03","module":"C3","scenario":"Standard scenario"},{"value":"8,07E-03","module":"C4","scenario":"Standard scenario"},{"value":"-6,56E-01","module":"D","scenario":"Standard scenario"},{"value":"3,73E+00","module":"A1A3","scenario":null}]}],"resource_use":[{"parameter":"PERE","unit":"MJ","values":[{"value":"6,31E+02","module":"A1","scenario":"Standard scenario"},{"value":"6,73E-01","module":"A2","scenario":"Standard scenario"},{"value":"9,39E+01","module":"A3","scenario":"Standard scenario"},{"value":"0,00E+00","module":"C1","scenario":"Standard scenario"},{"value":"1,13E-01","module":"C2","scenario":"Standard scenario"},{"value":"1,25E-01","module":"C3","scenario":"Standard scenario"},{"value":"2,91E-02","module":"C4","scenario":"Standard scenario"},{"value":"-4,38E+02","module":"D","scenario":"Standard scenario"},{"value":"7,26E+02","module":"A1A3","scenario":null}]},{"parameter":"PERM","unit":"MJ","values":[{"value":"3,36E+02","module":"A1","scenario":"Standard scenario"},{"value":"0,00E+00","module":"A2","scenario":"Standard scenario"},{"value":"3,96E+01","module":"A3","scenario":"Standard scenario"},{"value":"0,00E+00","module":"C1","scenario":"Standard scenario"},{"value":"0,00E+00","module":"C2","scenario":"Standard scenario"},{"value":"0,00E+00","module":"C3","scenario":"Standard scenario"},{"value":"0,00E+00","module":"C4","scenario":"Standard scenario"},{"value":"-3,46E-02","module":"D","scenario":"Standard scenario"},{"value":"3,76E+02","module":"A1A3","scenario":null}]},{"parameter":"PERT","unit":"MJ","values":[{"value":"9,67E+02","module":"A1","scenario":"Standard scenario"},{"value":"6,73E-01","module":"A2","scenario":"Standard scenario"},{"value":"1,33E+02","module":"A3","scenario":"Standard scenario"},{"value":"0,00E+00","module":"C1","scenario":"Standard scenario"},{"value":"1,13E-01","module":"C2","scenario":"Standard scenario"},{"value":"1,25E-01","module":"C3","scenario":"Standard scenario"},{"value":"2,91E-02","module":"C4","scenario":"Standard scenario"},{"value":"-4,38E+02","module":"D","scenario":"Standard scenario"},{"value":"1,10E+03","module":"A1A3","scenario":null}]},{"parameter":"PENRE","unit":"MJ","values":[{"value":"8,94E+02","module":"A1","scenario":"Standard scenario"},{"value":"6,82E+01","module":"A2","scenario":"Standard scenario"},{"value":"2,59E+02","module":"A3","scenario":"Standard scenario"},{"value":"0,00E+00","module":"C1","scenario":"Standard scenario"},{"value":"1,15E+01","module":"C2","scenario":"Standard scenario"},{"value":"2,97E+00","module":"C3","scenario":"Standard scenario"},{"value":"2,00E+00","module":"C4","scenario":"Standard scenario"},{"value":"-4,54E+02","module":"D","scenario":"Standard scenario"},{"value":"1,22E+03","module":"A1A3","scenario":null}]},{"parameter":"PENRM","unit":"MJ","values":[{"value":"2,33E+01","module":"A1","scenario":"Standard scenario"},{"value":"0,00E+00","module":"A2","scenario":"Standard scenario"},{"value":"6,84E+00","module":"A3","scenario":"Standard scenario"},{"value":"0,00E+00","module":"C1","scenario":"Standard scenario"},{"value":"0,00E+00","module":"C2","scenario":"Standard scenario"},{"value":"0,00E+00","module":"C3","scenario":"Standard scenario"},{"value":"0,00E+00","module":"C4","scenario":"Standard scenario"},{"value":"0,00E+00","module":"D","scenario":"Standard scenario"},{"value":"3,01E+01","module":"A1A3","scenario":null}]},{"parameter":"PENRT","unit":"MJ","values":[{"value":"9,17E+02","module":"A1","scenario":"Standard scenario"},{"value":"6,82E+01","module":"A2","scenario":"Standard scenario"},{"value":"2,66E+02","module":"A3","scenario":"Standard scenario"},{"value":"0,00E+00","module":"C1","scenario":"Standard scenario"},{"value":"1,15E+01","module":"C2","scenario":"Standard scenario"},{"value":"2,97E+00","module":"C3","scenario":"Standard scenario"},{"value":"2,00E+00","module":"C4","scenario":"Standard scenario"},{"value":"-4,54E+02","module":"D","scenario":"Standard scenario"},{"value":"1,25E+03","module":"A1A3","scenario":null}]},{"parameter":"SM","unit":"kg","values":[{"value":"3,06E-01","module":"A1","scenario":"Standard scenario"},{"value":"0,00E+00","module":"A2","scenario":"Standard scenario"},{"value":"3,06E-02","module":"A3","scenario":"Standard scenario"},{"value":"0,00E+00","module":"C1","scenario":"Standard scenario"},{"value":"0,00E+00","module":"C2","scenario":"Standard scenario"},{"value":"0,00E+00","module":"C3","scenario":"Standard scenario"},{"value":"0,00E+00","module":"C4","scenario":"Standard scenario"},{"value":"0,00E+00","module":"D","scenario":"Standard scenario"},{"value":"3,37E-01","module":"A1A3","scenario":null}]},{"parameter":"RSF","unit":"MJ","values":[{"value":"0,00E+00","module":"A1","scenario":"Standard scenario"},{"value":"0,00E+00","module":"A2","scenario":"Standard scenario"},{"value":"0,00E+00","module":"A3","scenario":"Standard scenario"},{"value":"0,00E+00","module":"C1","scenario":"Standard scenario"},{"value":"0,00E+00","module":"C2","scenario":"Standard scenario"},{"value":"0,00E+00","module":"C3","scenario":"Standard scenario"},{"value":"0,00E+00","module":"C4","scenario":"Standard scenario"},{"value":"0,00E+00","module":"D","scenario":"Standard scenario"},{"value":"0,00E+00","module":"A1A3","scenario":null}]},{"parameter":"NRSF","unit":"MJ","values":[{"value":"0,00E+00","module":"A1","scenario":"Standard scenario"},{"value":"0,00E+00","module":"A2","scenario":"Standard scenario"},{"value":"0,00E+00","module":"A3","scenario":"Standard scenario"},{"value":"0,00E+00","module":"C1","scenario":"Standard scenario"},{"value":"0,00E+00","module":"C2","scenario":"Standard scenario"},{"value":"0,00E+00","module":"C3","scenario":"Standard scenario"},{"value":"0,00E+00","module":"C4","scenario":"Standard scenario"},{"value":"0,00E+00","module":"D","scenario":"Standard scenario"},{"value":"0,00E+00","module":"A1A3","scenario":null}]},{"parameter":"FW","unit":"m3","values":[{"value":"6,33E-01","module":"A1","scenario":"Standard scenario"},{"value":"1,21E-02","module":"A2","scenario":"Standard scenario"},{"value":"1,18E-01","module":"A3","scenario":"Standard scenario"},{"value":"0,00E+00","module":"C1","scenario":"Standard scenario"},{"value":"2,04E-03","module":"C2","scenario":"Standard scenario"},{"value":"1,24E-02","module":"C3","scenario":"Standard scenario"},{"value":"2,13E-03","module":"C4","scenario":"Standard scenario"},{"value":"-3,37E-01","module":"D","scenario":"Standard scenario"},{"value":"7,63E-01","module":"A1A3","scenario":null}]}],"end_of_life_waste":[{"parameter":"HWD","unit":"kg","values":[{"value":"1,43E-02","module":"A1","scenario":"Standard scenario"},{"value":"4,08E-05","module":"A2","scenario":"Standard scenario"},{"value":"1,58E-04","module":"A3","scenario":"Standard scenario"},{"value":"0,00E+00","module":"C1","scenario":"Standard scenario"},{"value":"6,86E-06","module":"C2","scenario":"Standard scenario"},{"value":"7,25E-06","module":"C3","scenario":"Standard scenario"},{"value":"8,56E-07","module":"C4","scenario":"Standard scenario"},{"value":"-2,33E-03","module":"D","scenario":"Standard scenario"},{"value":"1,45E-02","module":"A1A3","scenario":null}]},{"parameter":"NHWD","unit":"kg","values":[{"value":"1,30E+01","module":"A1","scenario":"Standard scenario"},{"value":"3,91E+00","module":"A2","scenario":"Standard scenario"},{"value":"2,24E+00","module":"A3","scenario":"Standard scenario"},{"value":"0,00E+00","module":"C1","scenario":"Standard scenario"},{"value":"6,57E-01","module":"C2","scenario":"Standard scenario"},{"value":"2,73E-01","module":"C3","scenario":"Standard scenario"},{"value":"1,16E+01","module":"C4","scenario":"Standard scenario"},{"value":"-7,50E+00","module":"D","scenario":"Standard scenario"},{"value":"1,91E+01","module":"A1A3","scenario":null}]},{"parameter":"RWD","unit":"kg","values":[{"value":"2,42E-03","module":"A1","scenario":"Standard scenario"},{"value":"4,32E-04","module":"A2","scenario":"Standard scenario"},{"value":"1,16E-03","module":"A3","scenario":"Standard scenario"},{"value":"0,00E+00","module":"C1","scenario":"Standard scenario"},{"value":"7,26E-05","module":"C2","scenario":"Standard scenario"},{"value":"9,71E-06","module":"C3","scenario":"Standard scenario"},{"value":"1,24E-05","module":"C4","scenario":"Standard scenario"},{"value":"-6,94E-04","module":"D","scenario":"Standard scenario"},{"value":"4,01E-03","module":"A1A3","scenario":null}]}],"end_of_life_flow":[{"parameter":"CRU","unit":"kg","values":[{"value":"0,00E+00","module":"A1","scenario":"Standard scenario"},{"value":"0,00E+00","module":"A2","scenario":"Standard scenario"},{"value":"0,00E+00","module":"A3","scenario":"Standard scenario"},{"value":"0,00E+00","module":"C1","scenario":"Standard scenario"},{"value":"0,00E+00","module":"C2","scenario":"Standard scenario"},{"value":"0,00E+00","module":"C3","scenario":"Standard scenario"},{"value":"0,00E+00","module":"C4","scenario":"Standard scenario"},{"value":"0,00E+00","module":"D","scenario":"Standard scenario"},{"value":"0,00E+00","module":"A1A3","scenario":null}]},{"parameter":"MFR","unit":"kg","values":[{"value":"0,00E+00","module":"A1","scenario":"Standard scenario"},{"value":"0,00E+00","module":"A2","scenario":"Standard scenario"},{"value":"2,93E-01","module":"A3","scenario":"Standard scenario"},{"value":"0,00E+00","module":"C1","scenario":"Standard scenario"},{"value":"0,00E+00","module":"C2","scenario":"Standard scenario"},{"value":"2,95E+00","module":"C3","scenario":"Standard scenario"},{"value":"0,00E+00","module":"C4","scenario":"Standard scenario"},{"value":"0,00E+00","module":"D","scenario":"Standard scenario"},{"value":"2,93E-01","module":"A1A3","scenario":null}]},{"parameter":"MER","unit":"kg","values":[{"value":"0,00E+00","module":"A1","scenario":"Standard scenario"},{"value":"0,00E+00","module":"A2","scenario":"Standard scenario"},{"value":"0,00E+00","module":"A3","scenario":"Standard scenario"},{"value":"0,00E+00","module":"C1","scenario":"Standard scenario"},{"value":"0,00E+00","module":"C2","scenario":"Standard scenario"},{"value":"0,00E+00","module":"C3","scenario":"Standard scenario"},{"value":"0,00E+00","module":"C4","scenario":"Standard scenario"},{"value":"0,00E+00","module":"D","scenario":"Standard scenario"},{"value":"0,00E+00","module":"A1A3","scenario":null}]},{"parameter":"EEE","unit":"MJ","values":[{"value":"0,00E+00","module":"A1","scenario":"Standard scenario"},{"value":"0,00E+00","module":"A2","scenario":"Standard scenario"},{"value":"7,13E+00","module":"A3","scenario":"Standard scenario"},{"value":"0,00E+00","module":"C1","scenario":"Standard scenario"},{"value":"0,00E+00","module":"C2","scenario":"Standard scenario"},{"value":"0,00E+00","module":"C3","scenario":"Standard scenario"},{"value":"0,00E+00","module":"C4","scenario":"Standard scenario"},{"value":"6,39E+01","module":"D","scenario":"Standard scenario"},{"value":"7,13E+00","module":"A1A3","scenario":null}]},{"parameter":"EET","unit":"MJ","values":[{"value":"0,00E+00","module":"A1","scenario":"Standard scenario"},{"value":"0,00E+00","module":"A2","scenario":"Standard scenario"},{"value":"1,23E+01","module":"A3","scenario":"Standard scenario"},{"value":"0,00E+00","module":"C1","scenario":"Standard scenario"},{"value":"0,00E+00","module":"C2","scenario":"Standard scenario"},{"value":"0,00E+00","module":"C3","scenario":"Standard scenario"},{"value":"0,00E+00","module":"C4","scenario":"Standard scenario"},{"value":"1,10E+02","module":"D","scenario":"Standard scenario"},{"value":"1,23E+01","module":"A1A3","scenario":null}]}]}