{"product_name":"Synwer\u00ae \u2013 Syn Sd variabel 100","epd_id":"EPD-Synwer-228-EN","compliance":["EN 15804+A2","ISO 14025"],"producer_name":"Synwer GmbH","environmental_impact":[{"parameter":"GWP-total","unit":"kg CO2-eq.","values":[{"value":"7,70E-01","module":"A1","scenario":"Standard scenario"},{"value":"3,93E-03","module":"A2","scenario":"Standard scenario"},{"value":"2,26E-01","module":"A3","scenario":"Standard scenario"},{"value":"0,00E+00","module":"C1","scenario":"Standard scenario"},{"value":"2,03E-03","module":"C2","scenario":"Standard scenario"},{"value":"2,14E-01","module":"C3","scenario":"Standard scenario"},{"value":"0,00E+00","module":"C4","scenario":"Standard scenario"},{"value":"-1,42E-01","module":"D","scenario":"Standard scenario"},{"value":"1,00E+00","module":"A1A3","scenario":null}]},{"parameter":"GWP-fossil","unit":"kg CO2-eq.","values":[{"value":"7,60E-01","module":"A1","scenario":"Standard scenario"},{"value":"3,93E-03","module":"A2","scenario":"Standard scenario"},{"value":"2,42E-01","module":"A3","scenario":"Standard scenario"},{"value":"0,00E+00","module":"C1","scenario":"Standard scenario"},{"value":"2,02E-03","module":"C2","scenario":"Standard scenario"},{"value":"2,14E-01","module":"C3","scenario":"Standard scenario"},{"value":"0,00E+00","module":"C4","scenario":"Standard scenario"},{"value":"-1,36E-01","module":"D","scenario":"Standard scenario"},{"value":"1,01E+00","module":"A1A3","scenario":null}]},{"parameter":"GWP-biogenic","unit":"kg CO2-eq.","values":[{"value":"9,51E-03","module":"A1","scenario":"Standard scenario"},{"value":"1,81E-06","module":"A2","scenario":"Standard scenario"},{"value":"-1,64E-02","module":"A3","scenario":"Standard scenario"},{"value":"0,00E+00","module":"C1","scenario":"Standard scenario"},{"value":"9,35E-07","module":"C2","scenario":"Standard scenario"},{"value":"4,87E-06","module":"C3","scenario":"Standard scenario"},{"value":"0,00E+00","module":"C4","scenario":"Standard scenario"},{"value":"-6,54E-03","module":"D","scenario":"Standard scenario"},{"value":"-6,89E-03","module":"A1A3","scenario":null}]},{"parameter":"GWP-luluc","unit":"kg CO2-eq.","values":[{"value":"6,87E-04","module":"A1","scenario":"Standard scenario"},{"value":"1,44E-06","module":"A2","scenario":"Standard scenario"},{"value":"3,58E-04","module":"A3","scenario":"Standard scenario"},{"value":"0,00E+00","module":"C1","scenario":"Standard scenario"},{"value":"7,42E-07","module":"C2","scenario":"Standard scenario"},{"value":"6,21E-07","module":"C3","scenario":"Standard scenario"},{"value":"0,00E+00","module":"C4","scenario":"Standard scenario"},{"value":"-9,70E-05","module":"D","scenario":"Standard scenario"},{"value":"1,05E-03","module":"A1A3","scenario":null}]},{"parameter":"ODP","unit":"kg CFC 11-equiv.","values":[{"value":"3,58E-08","module":"A1","scenario":"Standard scenario"},{"value":"8,67E-10","module":"A2","scenario":"Standard scenario"},{"value":"8,97E-09","module":"A3","scenario":"Standard scenario"},{"value":"0,00E+00","module":"C1","scenario":"Standard scenario"},{"value":"4,47E-10","module":"C2","scenario":"Standard scenario"},{"value":"3,86E-10","module":"C3","scenario":"Standard scenario"},{"value":"0,00E+00","module":"C4","scenario":"Standard scenario"},{"value":"-1,10E-08","module":"D","scenario":"Standard scenario"},{"value":"4,56E-08","module":"A1A3","scenario":null}]},{"parameter":"AP","unit":"mol H+-eq.","values":[{"value":"3,74E-03","module":"A1","scenario":"Standard scenario"},{"value":"2,28E-05","module":"A2","scenario":"Standard scenario"},{"value":"8,54E-04","module":"A3","scenario":"Standard scenario"},{"value":"0,00E+00","module":"C1","scenario":"Standard scenario"},{"value":"1,17E-05","module":"C2","scenario":"Standard scenario"},{"value":"6,39E-05","module":"C3","scenario":"Standard scenario"},{"value":"0,00E+00","module":"C4","scenario":"Standard scenario"},{"value":"-2,53E-04","module":"D","scenario":"Standard scenario"},{"value":"4,62E-03","module":"A1A3","scenario":null}]},{"parameter":"POCP","unit":"kg NMVOC-eq.","values":[{"value":"2,08E-03","module":"A1","scenario":"Standard scenario"},{"value":"2,53E-05","module":"A2","scenario":"Standard scenario"},{"value":"4,58E-04","module":"A3","scenario":"Standard scenario"},{"value":"0,00E+00","module":"C1","scenario":"Standard scenario"},{"value":"1,30E-05","module":"C2","scenario":"Standard scenario"},{"value":"8,01E-05","module":"C3","scenario":"Standard scenario"},{"value":"0,00E+00","module":"C4","scenario":"Standard scenario"},{"value":"-1,48E-04","module":"D","scenario":"Standard scenario"},{"value":"2,56E-03","module":"A1A3","scenario":null}]},{"parameter":"ADPE","unit":"kg Sb-eq.","values":[{"value":"6,05E-06","module":"A1","scenario":"Standard scenario"},{"value":"9,95E-08","module":"A2","scenario":"Standard scenario"},{"value":"1,00E-06","module":"A3","scenario":"Standard scenario"},{"value":"0,00E+00","module":"C1","scenario":"Standard scenario"},{"value":"5,13E-08","module":"C2","scenario":"Standard scenario"},{"value":"1,76E-08","module":"C3","scenario":"Standard scenario"},{"value":"0,00E+00","module":"C4","scenario":"Standard scenario"},{"value":"-2,48E-07","module":"D","scenario":"Standard scenario"},{"value":"7,15E-06","module":"A1A3","scenario":null}]},{"parameter":"ADPF","unit":"MJ","values":[{"value":"1,37E+01","module":"A1","scenario":"Standard scenario"},{"value":"5,92E-02","module":"A2","scenario":"Standard scenario"},{"value":"3,41E+00","module":"A3","scenario":"Standard scenario"},{"value":"0,00E+00","module":"C1","scenario":"Standard scenario"},{"value":"3,05E-02","module":"C2","scenario":"Standard scenario"},{"value":"4,01E-02","module":"C3","scenario":"Standard scenario"},{"value":"0,00E+00","module":"C4","scenario":"Standard scenario"},{"value":"-1,99E+00","module":"D","scenario":"Standard scenario"},{"value":"1,72E+01","module":"A1A3","scenario":null}]},{"parameter":"WDP","unit":"m3 world-eq.","values":[{"value":"2,73E-01","module":"A1","scenario":"Standard scenario"},{"value":"2,12E-04","module":"A2","scenario":"Standard scenario"},{"value":"5,50E-02","module":"A3","scenario":"Standard scenario"},{"value":"0,00E+00","module":"C1","scenario":"Standard scenario"},{"value":"1,09E-04","module":"C2","scenario":"Standard scenario"},{"value":"2,12E-03","module":"C3","scenario":"Standard scenario"},{"value":"0,00E+00","module":"C4","scenario":"Standard scenario"},{"value":"-2,96E-03","module":"D","scenario":"Standard scenario"},{"value":"3,28E-01","module":"A1A3","scenario":null}]},{"parameter":"EP-freshwater","unit":"kg P-eq.","values":[{"value":"3,94E-05","module":"A1","scenario":"Standard scenario"},{"value":"3,96E-08","module":"A2","scenario":"Standard scenario"},{"value":"2,82E-05","module":"A3","scenario":"Standard scenario"},{"value":"0,00E+00","module":"C1","scenario":"Standard scenario"},{"value":"2,04E-08","module":"C2","scenario":"Standard scenario"},{"value":"5,26E-08","module":"C3","scenario":"Standard scenario"},{"value":"0,00E+00","module":"C4","scenario":"Standard scenario"},{"value":"-1,21E-05","module":"D","scenario":"Standard scenario"},{"value":"6,76E-05","module":"A1A3","scenario":null}]},{"parameter":"EP-marine","unit":"kg N-eq.","values":[{"value":"6,19E-04","module":"A1","scenario":"Standard scenario"},{"value":"8,03E-06","module":"A2","scenario":"Standard scenario"},{"value":"1,61E-04","module":"A3","scenario":"Standard scenario"},{"value":"0,00E+00","module":"C1","scenario":"Standard scenario"},{"value":"4,14E-06","module":"C2","scenario":"Standard scenario"},{"value":"3,40E-05","module":"C3","scenario":"Standard scenario"},{"value":"0,00E+00","module":"C4","scenario":"Standard scenario"},{"value":"-4,67E-05","module":"D","scenario":"Standard scenario"},{"value":"7,88E-04","module":"A1A3","scenario":null}]},{"parameter":"EP-terrestrial","unit":"mol N-eq.","values":[{"value":"6,60E-03","module":"A1","scenario":"Standard scenario"},{"value":"8,85E-05","module":"A2","scenario":"Standard scenario"},{"value":"1,93E-03","module":"A3","scenario":"Standard scenario"},{"value":"0,00E+00","module":"C1","scenario":"Standard scenario"},{"value":"4,56E-05","module":"C2","scenario":"Standard scenario"},{"value":"3,35E-04","module":"C3","scenario":"Standard scenario"},{"value":"0,00E+00","module":"C4","scenario":"Standard scenario"},{"value":"-6,86E-04","module":"D","scenario":"Standard scenario"},{"value":"8,62E-03","module":"A1A3","scenario":null}]}],"additional_environmental_impact":[{"parameter":"PM","unit":"disease incidence","values":[{"value":"2,75E-08","module":"A1","scenario":"Standard scenario"},{"value":"3,53E-10","module":"A2","scenario":"Standard scenario"},{"value":"6,39E-09","module":"A3","scenario":"Standard scenario"},{"value":"0,00E+00","module":"C1","scenario":"Standard scenario"},{"value":"1,82E-10","module":"C2","scenario":"Standard scenario"},{"value":"2,85E-10","module":"C3","scenario":"Standard scenario"},{"value":"0,00E+00","module":"C4","scenario":"Standard scenario"},{"value":"-8,93E-10","module":"D","scenario":"Standard scenario"},{"value":"3,42E-08","module":"A1A3","scenario":null}]},{"parameter":"ETP-fw","unit":"CTUe","values":[{"value":"1,06E+01","module":"A1","scenario":"Standard scenario"},{"value":"5,28E-02","module":"A2","scenario":"Standard scenario"},{"value":"3,63E+00","module":"A3","scenario":"Standard scenario"},{"value":"0,00E+00","module":"C1","scenario":"Standard scenario"},{"value":"2,72E-02","module":"C2","scenario":"Standard scenario"},{"value":"1,35E-01","module":"C3","scenario":"Standard scenario"},{"value":"0,00E+00","module":"C4","scenario":"Standard scenario"},{"value":"-7,29E-01","module":"D","scenario":"Standard scenario"},{"value":"1,43E+01","module":"A1A3","scenario":null}]},{"parameter":"HTP-c","unit":"CTUh","values":[{"value":"2,19E-10","module":"A1","scenario":"Standard scenario"},{"value":"1,71E-12","module":"A2","scenario":"Standard scenario"},{"value":"6,37E-11","module":"A3","scenario":"Standard scenario"},{"value":"0,00E+00","module":"C1","scenario":"Standard scenario"},{"value":"8,83E-13","module":"C2","scenario":"Standard scenario"},{"value":"1,04E-11","module":"C3","scenario":"Standard scenario"},{"value":"0,00E+00","module":"C4","scenario":"Standard scenario"},{"value":"-1,67E-11","module":"D","scenario":"Standard scenario"},{"value":"2,84E-10","module":"A1A3","scenario":null}]},{"parameter":"HTP-nc","unit":"CTUh","values":[{"value":"6,73E-09","module":"A1","scenario":"Standard scenario"},{"value":"5,78E-11","module":"A2","scenario":"Standard scenario"},{"value":"2,35E-09","module":"A3","scenario":"Standard scenario"},{"value":"0,00E+00","module":"C1","scenario":"Standard scenario"},{"value":"2,98E-11","module":"C2","scenario":"Standard scenario"},{"value":"6,41E-10","module":"C3","scenario":"Standard scenario"},{"value":"0,00E+00","module":"C4","scenario":"Standard scenario"},{"value":"-6,01E-10","module":"D","scenario":"Standard scenario"},{"value":"9,14E-09","module":"A1A3","scenario":null}]},{"parameter":"SQP","unit":"dimensionless","values":[{"value":"2,55E+00","module":"A1","scenario":"Standard scenario"},{"value":"5,14E-02","module":"A2","scenario":"Standard scenario"},{"value":"2,97E+00","module":"A3","scenario":"Standard scenario"},{"value":"0,00E+00","module":"C1","scenario":"Standard scenario"},{"value":"2,65E-02","module":"C2","scenario":"Standard scenario"},{"value":"7,84E-03","module":"C3","scenario":"Standard scenario"},{"value":"0,00E+00","module":"C4","scenario":"Standard scenario"},{"value":"-2,06E-01","module":"D","scenario":"Standard scenario"},{"value":"5,57E+00","module":"A1A3","scenario":null}]},{"parameter":"IRP","unit":"kBq U235-eq.","values":[{"value":"5,08E-02","module":"A1","scenario":"Standard scenario"},{"value":"2,48E-04","module":"A2","scenario":"Standard scenario"},{"value":"1,14E-02","module":"A3","scenario":"Standard scenario"},{"value":"0,00E+00","module":"C1","scenario":"Standard scenario"},{"value":"1,28E-04","module":"C2","scenario":"Standard scenario"},{"value":"5,02E-05","module":"C3","scenario":"Standard scenario"},{"value":"0,00E+00","module":"C4","scenario":"Standard scenario"},{"value":"-3,80E-03","module":"D","scenario":"Standard scenario"},{"value":"6,24E-02","module":"A1A3","scenario":null}]}],"resource_use":[{"parameter":"PERE","unit":"MJ","values":[{"value":"1,24E+00","module":"A1","scenario":"Standard scenario"},{"value":"7,42E-04","module":"A2","scenario":"Standard scenario"},{"value":"6,64E-01","module":"A3","scenario":"Standard scenario"},{"value":"0,00E+00","module":"C1","scenario":"Standard scenario"},{"value":"3,82E-04","module":"C2","scenario":"Standard scenario"},{"value":"7,32E-04","module":"C3","scenario":"Standard scenario"},{"value":"0,00E+00","module":"C4","scenario":"Standard scenario"},{"value":"-1,36E-01","module":"D","scenario":"Standard scenario"},{"value":"1,90E+00","module":"A1A3","scenario":null}]},{"parameter":"PERM","unit":"MJ","values":[{"value":"0,00E+00","module":"A1","scenario":"Standard scenario"},{"value":"0,00E+00","module":"A2","scenario":"Standard scenario"},{"value":"7,96E-02","module":"A3","scenario":"Standard scenario"},{"value":"0,00E+00","module":"C1","scenario":"Standard scenario"},{"value":"0,00E+00","module":"C2","scenario":"Standard scenario"},{"value":"0,00E+00","module":"C3","scenario":"Standard scenario"},{"value":"0,00E+00","module":"C4","scenario":"Standard scenario"},{"value":"0,00E+00","module":"D","scenario":"Standard scenario"},{"value":"7,96E-02","module":"A1A3","scenario":null}]},{"parameter":"PERT","unit":"MJ","values":[{"value":"1,24E+00","module":"A1","scenario":"Standard scenario"},{"value":"7,42E-04","module":"A2","scenario":"Standard scenario"},{"value":"7,45E-01","module":"A3","scenario":"Standard scenario"},{"value":"0,00E+00","module":"C1","scenario":"Standard scenario"},{"value":"3,82E-04","module":"C2","scenario":"Standard scenario"},{"value":"7,32E-04","module":"C3","scenario":"Standard scenario"},{"value":"0,00E+00","module":"C4","scenario":"Standard scenario"},{"value":"-1,36E-01","module":"D","scenario":"Standard scenario"},{"value":"1,99E+00","module":"A1A3","scenario":null}]},{"parameter":"PENRE","unit":"MJ","values":[{"value":"1,21E+01","module":"A1","scenario":"Standard scenario"},{"value":"6,29E-02","module":"A2","scenario":"Standard scenario"},{"value":"3,32E+00","module":"A3","scenario":"Standard scenario"},{"value":"0,00E+00","module":"C1","scenario":"Standard scenario"},{"value":"3,24E-02","module":"C2","scenario":"Standard scenario"},{"value":"4,38E-02","module":"C3","scenario":"Standard scenario"},{"value":"0,00E+00","module":"C4","scenario":"Standard scenario"},{"value":"-2,17E+00","module":"D","scenario":"Standard scenario"},{"value":"1,55E+01","module":"A1A3","scenario":null}]},{"parameter":"PENRM","unit":"MJ","values":[{"value":"2,53E+00","module":"A1","scenario":"Standard scenario"},{"value":"0,00E+00","module":"A2","scenario":"Standard scenario"},{"value":"3,01E-01","module":"A3","scenario":"Standard scenario"},{"value":"0,00E+00","module":"C1","scenario":"Standard scenario"},{"value":"0,00E+00","module":"C2","scenario":"Standard scenario"},{"value":"0,00E+00","module":"C3","scenario":"Standard scenario"},{"value":"0,00E+00","module":"C4","scenario":"Standard scenario"},{"value":"0,00E+00","module":"D","scenario":"Standard scenario"},{"value":"2,83E+00","module":"A1A3","scenario":null}]},{"parameter":"PENRT","unit":"MJ","values":[{"value":"1,46E+01","module":"A1","scenario":"Standard scenario"},{"value":"6,29E-02","module":"A2","scenario":"Standard scenario"},{"value":"3,65E+00","module":"A3","scenario":"Standard scenario"},{"value":"0,00E+00","module":"C1","scenario":"Standard scenario"},{"value":"3,24E-02","module":"C2","scenario":"Standard scenario"},{"value":"4,38E-02","module":"C3","scenario":"Standard scenario"},{"value":"0,00E+00","module":"C4","scenario":"Standard scenario"},{"value":"-2,17E+00","module":"D","scenario":"Standard scenario"},{"value":"1,83E+01","module":"A1A3","scenario":null}]},{"parameter":"SM","unit":"kg","values":[{"value":"0,00E+00","module":"A1","scenario":"Standard scenario"},{"value":"0,00E+00","module":"A2","scenario":"Standard scenario"},{"value":"0,00E+00","module":"A3","scenario":"Standard scenario"},{"value":"0,00E+00","module":"C1","scenario":"Standard scenario"},{"value":"0,00E+00","module":"C2","scenario":"Standard scenario"},{"value":"0,00E+00","module":"C3","scenario":"Standard scenario"},{"value":"0,00E+00","module":"C4","scenario":"Standard scenario"},{"value":"0,00E+00","module":"D","scenario":"Standard scenario"},{"value":"0,00E+00","module":"A1A3","scenario":null}]},{"parameter":"RSF","unit":"MJ","values":[{"value":"0,00E+00","module":"A1","scenario":"Standard scenario"},{"value":"0,00E+00","module":"A2","scenario":"Standard scenario"},{"value":"0,00E+00","module":"A3","scenario":"Standard scenario"},{"value":"0,00E+00","module":"C1","scenario":"Standard scenario"},{"value":"0,00E+00","module":"C2","scenario":"Standard scenario"},{"value":"0,00E+00","module":"C3","scenario":"Standard scenario"},{"value":"0,00E+00","module":"C4","scenario":"Standard scenario"},{"value":"0,00E+00","module":"D","scenario":"Standard scenario"},{"value":"0,00E+00","module":"A1A3","scenario":null}]},{"parameter":"NRSF","unit":"MJ","values":[{"value":"0,00E+00","module":"A1","scenario":"Standard scenario"},{"value":"0,00E+00","module":"A2","scenario":"Standard scenario"},{"value":"0,00E+00","module":"A3","scenario":"Standard scenario"},{"value":"0,00E+00","module":"C1","scenario":"Standard scenario"},{"value":"0,00E+00","module":"C2","scenario":"Standard scenario"},{"value":"0,00E+00","module":"C3","scenario":"Standard scenario"},{"value":"0,00E+00","module":"C4","scenario":"Standard scenario"},{"value":"0,00E+00","module":"D","scenario":"Standard scenario"},{"value":"0,00E+00","module":"A1A3","scenario":null}]},{"parameter":"FW","unit":"m3","values":[{"value":"9,91E-03","module":"A1","scenario":"Standard scenario"},{"value":"7,22E-06","module":"A2","scenario":"Standard scenario"},{"value":"2,41E-03","module":"A3","scenario":"Standard scenario"},{"value":"0,00E+00","module":"C1","scenario":"Standard scenario"},{"value":"3,72E-06","module":"C2","scenario":"Standard scenario"},{"value":"6,39E-05","module":"C3","scenario":"Standard scenario"},{"value":"0,00E+00","module":"C4","scenario":"Standard scenario"},{"value":"-4,68E-04","module":"D","scenario":"Standard scenario"},{"value":"1,23E-02","module":"A1A3","scenario":null}]}],"end_of_life_waste":[{"parameter":"HWD","unit":"kg","values":[{"value":"1,03E-05","module":"A1","scenario":"Standard scenario"},{"value":"1,50E-07","module":"A2","scenario":"Standard scenario"},{"value":"1,13E-06","module":"A3","scenario":"Standard scenario"},{"value":"0,00E+00","module":"C1","scenario":"Standard scenario"},{"value":"7,74E-08","module":"C2","scenario":"Standard scenario"},{"value":"2,04E-07","module":"C3","scenario":"Standard scenario"},{"value":"0,00E+00","module":"C4","scenario":"Standard scenario"},{"value":"-1,48E-06","module":"D","scenario":"Standard scenario"},{"value":"1,16E-05","module":"A1A3","scenario":null}]},{"parameter":"NHWD","unit":"kg","values":[{"value":"3,80E-02","module":"A1","scenario":"Standard scenario"},{"value":"3,76E-03","module":"A2","scenario":"Standard scenario"},{"value":"1,51E-02","module":"A3","scenario":"Standard scenario"},{"value":"0,00E+00","module":"C1","scenario":"Standard scenario"},{"value":"1,94E-03","module":"C2","scenario":"Standard scenario"},{"value":"2,33E-03","module":"C3","scenario":"Standard scenario"},{"value":"0,00E+00","module":"C4","scenario":"Standard scenario"},{"value":"-4,55E-03","module":"D","scenario":"Standard scenario"},{"value":"5,69E-02","module":"A1A3","scenario":null}]},{"parameter":"RWD","unit":"kg","values":[{"value":"4,32E-05","module":"A1","scenario":"Standard scenario"},{"value":"3,89E-07","module":"A2","scenario":"Standard scenario"},{"value":"1,25E-05","module":"A3","scenario":"Standard scenario"},{"value":"0,00E+00","module":"C1","scenario":"Standard scenario"},{"value":"2,00E-07","module":"C2","scenario":"Standard scenario"},{"value":"6,85E-08","module":"C3","scenario":"Standard scenario"},{"value":"0,00E+00","module":"C4","scenario":"Standard scenario"},{"value":"-4,96E-06","module":"D","scenario":"Standard scenario"},{"value":"5,61E-05","module":"A1A3","scenario":null}]}],"end_of_life_flow":[{"parameter":"CRU","unit":"kg","values":[{"value":"0,00E+00","module":"A1","scenario":"Standard scenario"},{"value":"0,00E+00","module":"A2","scenario":"Standard scenario"},{"value":"0,00E+00","module":"A3","scenario":"Standard scenario"},{"value":"0,00E+00","module":"C1","scenario":"Standard scenario"},{"value":"0,00E+00","module":"C2","scenario":"Standard scenario"},{"value":"0,00E+00","module":"C3","scenario":"Standard scenario"},{"value":"0,00E+00","module":"C4","scenario":"Standard scenario"},{"value":"0,00E+00","module":"D","scenario":"Standard scenario"},{"value":"0,00E+00","module":"A1A3","scenario":null}]},{"parameter":"MFR","unit":"kg","values":[{"value":"0,00E+00","module":"A1","scenario":"Standard scenario"},{"value":"0,00E+00","module":"A2","scenario":"Standard scenario"},{"value":"6,30E-03","module":"A3","scenario":"Standard scenario"},{"value":"0,00E+00","module":"C1","scenario":"Standard scenario"},{"value":"0,00E+00","module":"C2","scenario":"Standard scenario"},{"value":"0,00E+00","module":"C3","scenario":"Standard scenario"},{"value":"0,00E+00","module":"C4","scenario":"Standard scenario"},{"value":"0,00E+00","module":"D","scenario":"Standard scenario"},{"value":"6,30E-03","module":"A1A3","scenario":null}]},{"parameter":"MER","unit":"kg","values":[{"value":"0,00E+00","module":"A1","scenario":"Standard scenario"},{"value":"0,00E+00","module":"A2","scenario":"Standard scenario"},{"value":"0,00E+00","module":"A3","scenario":"Standard scenario"},{"value":"0,00E+00","module":"C1","scenario":"Standard scenario"},{"value":"0,00E+00","module":"C2","scenario":"Standard scenario"},{"value":"0,00E+00","module":"C3","scenario":"Standard scenario"},{"value":"0,00E+00","module":"C4","scenario":"Standard scenario"},{"value":"0,00E+00","module":"D","scenario":"Standard scenario"},{"value":"0,00E+00","module":"A1A3","scenario":null}]},{"parameter":"EEE","unit":"MJ","values":[{"value":"0,00E+00","module":"A1","scenario":"Standard scenario"},{"value":"0,00E+00","module":"A2","scenario":"Standard scenario"},{"value":"3,04E-03","module":"A3","scenario":"Standard scenario"},{"value":"0,00E+00","module":"C1","scenario":"Standard scenario"},{"value":"0,00E+00","module":"C2","scenario":"Standard scenario"},{"value":"0,00E+00","module":"C3","scenario":"Standard scenario"},{"value":"0,00E+00","module":"C4","scenario":"Standard scenario"},{"value":"0,00E+00","module":"D","scenario":"Standard scenario"},{"value":"3,04E-03","module":"A1A3","scenario":null}]},{"parameter":"EET","unit":"MJ","values":[{"value":"0,00E+00","module":"A1","scenario":"Standard scenario"},{"value":"0,00E+00","module":"A2","scenario":"Standard scenario"},{"value":"5,24E-03","module":"A3","scenario":"Standard scenario"},{"value":"0,00E+00","module":"C1","scenario":"Standard scenario"},{"value":"0,00E+00","module":"C2","scenario":"Standard scenario"},{"value":"0,00E+00","module":"C3","scenario":"Standard scenario"},{"value":"0,00E+00","module":"C4","scenario":"Standard scenario"},{"value":"0,00E+00","module":"D","scenario":"Standard scenario"},{"value":"5,24E-03","module":"A1A3","scenario":null}]}]}