{"product_name":"Schiefer platten","epd_id":"EPD-SWP-20230360-CCA1-EN","compliance":["DIN EN 15804+A2","ISO 14025"],"producer_name":"Swisspearl Group AG","environmental_impact":[{"parameter":"GWP-total","unit":"kg CO2-eq","values":[{"value":"6,28E+00","module":"A1","scenario":null},{"value":"1,29E-01","module":"A2","scenario":null},{"value":"2,31E+00","module":"A3","scenario":null},{"value":"1,00E+00","module":"A4","scenario":null},{"value":"9,63E-01","module":"A5","scenario":null},{"value":"0,00E+00","module":"B1","scenario":null},{"value":"0,00E+00","module":"B2","scenario":null},{"value":"0,00E+00","module":"B3","scenario":null},{"value":"0,00E+00","module":"B4","scenario":null},{"value":"0,00E+00","module":"B5","scenario":null},{"value":"0,00E+00","module":"B6","scenario":null},{"value":"0,00E+00","module":"B7","scenario":null},{"value":"6,36E-04","module":"C1","scenario":null},{"value":"5,10E-02","module":"C2","scenario":null},{"value":"-1,30E-01","module":"C3","scenario":null},{"value":"6,04E-01","module":"C4","scenario":null},{"value":"-7,99E-02","module":"D","scenario":null},{"value":"8,72E+00","module":"A1A3","scenario":null}]},{"parameter":"GWP-fossil","unit":"kg CO2-eq","values":[{"value":"6,27E+00","module":"A1","scenario":null},{"value":"1,26E-01","module":"A2","scenario":null},{"value":"2,53E+00","module":"A3","scenario":null},{"value":"9,57E-01","module":"A4","scenario":null},{"value":"7,05E-01","module":"A5","scenario":null},{"value":"0,00E+00","module":"B1","scenario":null},{"value":"0,00E+00","module":"B2","scenario":null},{"value":"0,00E+00","module":"B3","scenario":null},{"value":"0,00E+00","module":"B4","scenario":null},{"value":"0,00E+00","module":"B5","scenario":null},{"value":"0,00E+00","module":"B6","scenario":null},{"value":"0,00E+00","module":"B7","scenario":null},{"value":"6,30E-04","module":"C1","scenario":null},{"value":"4,87E-02","module":"C2","scenario":null},{"value":"3,51E-01","module":"C3","scenario":null},{"value":"1,21E-01","module":"C4","scenario":null},{"value":"-7,94E-02","module":"D","scenario":null},{"value":"8,92E+00","module":"A1A3","scenario":null}]},{"parameter":"GWP-biogenic","unit":"kg CO2-eq","values":[{"value":"1,10E-02","module":"A1","scenario":null},{"value":"3,53E-03","module":"A2","scenario":null},{"value":"-2,17E-01","module":"A3","scenario":null},{"value":"4,41E-02","module":"A4","scenario":null},{"value":"2,58E-01","module":"A5","scenario":null},{"value":"0,00E+00","module":"B1","scenario":null},{"value":"0,00E+00","module":"B2","scenario":null},{"value":"0,00E+00","module":"B3","scenario":null},{"value":"0,00E+00","module":"B4","scenario":null},{"value":"0,00E+00","module":"B5","scenario":null},{"value":"0,00E+00","module":"B6","scenario":null},{"value":"0,00E+00","module":"B7","scenario":null},{"value":"5,35E-06","module":"C1","scenario":null},{"value":"2,24E-03","module":"C2","scenario":null},{"value":"-4,82E-01","module":"C3","scenario":null},{"value":"4,82E-01","module":"C4","scenario":null},{"value":"-3,85E-04","module":"D","scenario":null},{"value":"-2,03E-01","module":"A1A3","scenario":null}]},{"parameter":"GWP-luluc","unit":"kg CO2-eq","values":[{"value":"1,52E-03","module":"A1","scenario":null},{"value":"3,36E-05","module":"A2","scenario":null},{"value":"3,31E-04","module":"A3","scenario":null},{"value":"2,27E-05","module":"A4","scenario":null},{"value":"5,49E-04","module":"A5","scenario":null},{"value":"0,00E+00","module":"B1","scenario":null},{"value":"0,00E+00","module":"B2","scenario":null},{"value":"0,00E+00","module":"B3","scenario":null},{"value":"0,00E+00","module":"B4","scenario":null},{"value":"0,00E+00","module":"B5","scenario":null},{"value":"0,00E+00","module":"B6","scenario":null},{"value":"0,00E+00","module":"B7","scenario":null},{"value":"8,92E-07","module":"C1","scenario":null},{"value":"1,16E-06","module":"C2","scenario":null},{"value":"8,60E-04","module":"C3","scenario":null},{"value":"3,57E-04","module":"C4","scenario":null},{"value":"-5,23E-05","module":"D","scenario":null},{"value":"1,89E-03","module":"A1A3","scenario":null}]},{"parameter":"ODP","unit":"kg CFC11-eq","values":[{"value":"1,30E-14","module":"A1","scenario":null},{"value":"5,39E-16","module":"A2","scenario":null},{"value":"8,14E-15","module":"A3","scenario":null},{"value":"1,10E-16","module":"A4","scenario":null},{"value":"6,43E-15","module":"A5","scenario":null},{"value":"0,00E+00","module":"B1","scenario":null},{"value":"0,00E+00","module":"B2","scenario":null},{"value":"0,00E+00","module":"B3","scenario":null},{"value":"0,00E+00","module":"B4","scenario":null},{"value":"0,00E+00","module":"B5","scenario":null},{"value":"0,00E+00","module":"B6","scenario":null},{"value":"0,00E+00","module":"B7","scenario":null},{"value":"1,51E-17","module":"C1","scenario":null},{"value":"5,59E-18","module":"C2","scenario":null},{"value":"1,15E-13","module":"C3","scenario":null},{"value":"4,72E-16","module":"C4","scenario":null},{"value":"-8,63E-16","module":"D","scenario":null},{"value":"2,17E-14","module":"A1A3","scenario":null}]},{"parameter":"AP","unit":"mol H^(+)-eq","values":[{"value":"1,13E-02","module":"A1","scenario":null},{"value":"1,26E-03","module":"A2","scenario":null},{"value":"2,86E-03","module":"A3","scenario":null},{"value":"7,87E-04","module":"A4","scenario":null},{"value":"1,59E-03","module":"A5","scenario":null},{"value":"0,00E+00","module":"B1","scenario":null},{"value":"0,00E+00","module":"B2","scenario":null},{"value":"0,00E+00","module":"B3","scenario":null},{"value":"0,00E+00","module":"B4","scenario":null},{"value":"0,00E+00","module":"B5","scenario":null},{"value":"0,00E+00","module":"B6","scenario":null},{"value":"0,00E+00","module":"B7","scenario":null},{"value":"1,31E-06","module":"C1","scenario":null},{"value":"4,01E-05","module":"C2","scenario":null},{"value":"2,97E-03","module":"C3","scenario":null},{"value":"8,65E-04","module":"C4","scenario":null},{"value":"-1,01E-04","module":"D","scenario":null},{"value":"1,54E-02","module":"A1A3","scenario":null}]},{"parameter":"POCP","unit":"kg NMVOC-eq","values":[{"value":"1,17E-02","module":"A1","scenario":null},{"value":"1,02E-03","module":"A2","scenario":null},{"value":"2,28E-03","module":"A3","scenario":null},{"value":"7,52E-04","module":"A4","scenario":null},{"value":"1,14E-03","module":"A5","scenario":null},{"value":"0,00E+00","module":"B1","scenario":null},{"value":"0,00E+00","module":"B2","scenario":null},{"value":"0,00E+00","module":"B3","scenario":null},{"value":"0,00E+00","module":"B4","scenario":null},{"value":"0,00E+00","module":"B5","scenario":null},{"value":"0,00E+00","module":"B6","scenario":null},{"value":"0,00E+00","module":"B7","scenario":null},{"value":"8,45E-07","module":"C1","scenario":null},{"value":"3,83E-05","module":"C2","scenario":null},{"value":"2,67E-03","module":"C3","scenario":null},{"value":"6,81E-04","module":"C4","scenario":null},{"value":"-8,18E-05","module":"D","scenario":null},{"value":"1,50E-02","module":"A1A3","scenario":null}]},{"parameter":"ADPE","unit":"kg Sb-eq","values":[{"value":"2,79E-07","module":"A1","scenario":null},{"value":"9,96E-09","module":"A2","scenario":null},{"value":"1,68E-07","module":"A3","scenario":null},{"value":"3,34E-08","module":"A4","scenario":null},{"value":"2,86E-05","module":"A5","scenario":null},{"value":"0,00E+00","module":"B1","scenario":null},{"value":"0,00E+00","module":"B2","scenario":null},{"value":"0,00E+00","module":"B3","scenario":null},{"value":"0,00E+00","module":"B4","scenario":null},{"value":"0,00E+00","module":"B5","scenario":null},{"value":"0,00E+00","module":"B6","scenario":null},{"value":"0,00E+00","module":"B7","scenario":null},{"value":"1,85E-10","module":"C1","scenario":null},{"value":"1,70E-09","module":"C2","scenario":null},{"value":"1,16E-07","module":"C3","scenario":null},{"value":"1,15E-08","module":"C4","scenario":null},{"value":"-1,28E-08","module":"D","scenario":null},{"value":"4,56E-07","module":"A1A3","scenario":null}]},{"parameter":"ADPF","unit":"MJ","values":[{"value":"4,58E+01","module":"A1","scenario":null},{"value":"1,80E+00","module":"A2","scenario":null},{"value":"3,38E+01","module":"A3","scenario":null},{"value":"1,35E+01","module":"A4","scenario":null},{"value":"7,37E+00","module":"A5","scenario":null},{"value":"0,00E+00","module":"B1","scenario":null},{"value":"0,00E+00","module":"B2","scenario":null},{"value":"0,00E+00","module":"B3","scenario":null},{"value":"0,00E+00","module":"B4","scenario":null},{"value":"0,00E+00","module":"B5","scenario":null},{"value":"0,00E+00","module":"B6","scenario":null},{"value":"0,00E+00","module":"B7","scenario":null},{"value":"1,12E-02","module":"C1","scenario":null},{"value":"6,90E-01","module":"C2","scenario":null},{"value":"5,56E+00","module":"C3","scenario":null},{"value":"1,61E+00","module":"C4","scenario":null},{"value":"-1,38E+00","module":"D","scenario":null},{"value":"8,14E+01","module":"A1A3","scenario":null}]},{"parameter":"WDP","unit":"m^3 world-eq deprived","values":[{"value":"2,54E-01","module":"A1","scenario":null},{"value":"3,71E-03","module":"A2","scenario":null},{"value":"6,26E-01","module":"A3","scenario":null},{"value":"1,59E-03","module":"A4","scenario":null},{"value":"6,14E-02","module":"A5","scenario":null},{"value":"0,00E+00","module":"B1","scenario":null},{"value":"0,00E+00","module":"B2","scenario":null},{"value":"0,00E+00","module":"B3","scenario":null},{"value":"0,00E+00","module":"B4","scenario":null},{"value":"0,00E+00","module":"B5","scenario":null},{"value":"0,00E+00","module":"B6","scenario":null},{"value":"0,00E+00","module":"B7","scenario":null},{"value":"1,01E-04","module":"C1","scenario":null},{"value":"8,07E-05","module":"C2","scenario":null},{"value":"7,88E-03","module":"C3","scenario":null},{"value":"1,30E-02","module":"C4","scenario":null},{"value":"-5,79E-03","module":"D","scenario":null},{"value":"8,84E-01","module":"A1A3","scenario":null}]},{"parameter":"EP-freshwater","unit":"kg P-eq","values":[{"value":"3,71E-06","module":"A1","scenario":null},{"value":"8,15E-08","module":"A2","scenario":null},{"value":"3,60E-06","module":"A3","scenario":null},{"value":"2,03E-07","module":"A4","scenario":null},{"value":"1,42E-06","module":"A5","scenario":null},{"value":"0,00E+00","module":"B1","scenario":null},{"value":"0,00E+00","module":"B2","scenario":null},{"value":"0,00E+00","module":"B3","scenario":null},{"value":"0,00E+00","module":"B4","scenario":null},{"value":"0,00E+00","module":"B5","scenario":null},{"value":"0,00E+00","module":"B6","scenario":null},{"value":"0,00E+00","module":"B7","scenario":null},{"value":"1,69E-09","module":"C1","scenario":null},{"value":"1,04E-08","module":"C2","scenario":null},{"value":"9,26E-06","module":"C3","scenario":null},{"value":"2,04E-07","module":"C4","scenario":null},{"value":"-9,89E-08","module":"D","scenario":null},{"value":"7,39E-06","module":"A1A3","scenario":null}]},{"parameter":"EP-marine","unit":"kg N-eq","values":[{"value":"3,73E-03","module":"A1","scenario":null},{"value":"3,63E-04","module":"A2","scenario":null},{"value":"7,96E-04","module":"A3","scenario":null},{"value":"2,49E-04","module":"A4","scenario":null},{"value":"3,65E-04","module":"A5","scenario":null},{"value":"0,00E+00","module":"B1","scenario":null},{"value":"0,00E+00","module":"B2","scenario":null},{"value":"0,00E+00","module":"B3","scenario":null},{"value":"0,00E+00","module":"B4","scenario":null},{"value":"0,00E+00","module":"B5","scenario":null},{"value":"0,00E+00","module":"B6","scenario":null},{"value":"0,00E+00","module":"B7","scenario":null},{"value":"3,11E-07","module":"C1","scenario":null},{"value":"1,27E-05","module":"C2","scenario":null},{"value":"9,37E-04","module":"C3","scenario":null},{"value":"2,25E-04","module":"C4","scenario":null},{"value":"-2,91E-05","module":"D","scenario":null},{"value":"4,89E-03","module":"A1A3","scenario":null}]},{"parameter":"EP-terrestrial","unit":"mol N-eq","values":[{"value":"4,09E-02","module":"A1","scenario":null},{"value":"3,98E-03","module":"A2","scenario":null},{"value":"8,48E-03","module":"A3","scenario":null},{"value":"2,76E-03","module":"A4","scenario":null},{"value":"3,94E-03","module":"A5","scenario":null},{"value":"0,00E+00","module":"B1","scenario":null},{"value":"0,00E+00","module":"B2","scenario":null},{"value":"0,00E+00","module":"B3","scenario":null},{"value":"0,00E+00","module":"B4","scenario":null},{"value":"0,00E+00","module":"B5","scenario":null},{"value":"0,00E+00","module":"B6","scenario":null},{"value":"0,00E+00","module":"B7","scenario":null},{"value":"3,27E-06","module":"C1","scenario":null},{"value":"1,40E-04","module":"C2","scenario":null},{"value":"9,88E-03","module":"C3","scenario":null},{"value":"2,47E-03","module":"C4","scenario":null},{"value":"-3,12E-04","module":"D","scenario":null},{"value":"5,34E-02","module":"A1A3","scenario":null}]}],"additional_environmental_impact":[{"parameter":"PM","unit":"Disease incidence","values":[{"value":"1,38E-07","module":"A1","scenario":null},{"value":"2,02E-08","module":"A2","scenario":null},{"value":"5,06E-08","module":"A3","scenario":null},{"value":"4,38E-09","module":"A4","scenario":null},{"value":"1,82E-08","module":"A5","scenario":null},{"value":"0,00E+00","module":"B1","scenario":null},{"value":"0,00E+00","module":"B2","scenario":null},{"value":"0,00E+00","module":"B3","scenario":null},{"value":"0,00E+00","module":"B4","scenario":null},{"value":"0,00E+00","module":"B5","scenario":null},{"value":"0,00E+00","module":"B6","scenario":null},{"value":"0,00E+00","module":"B7","scenario":null},{"value":"1,10E-11","module":"C1","scenario":null},{"value":"2,23E-10","module":"C2","scenario":null},{"value":"1,88E-07","module":"C3","scenario":null},{"value":"1,07E-08","module":"C4","scenario":null},{"value":"-8,70E-10","module":"D","scenario":null},{"value":"2,08E-07","module":"A1A3","scenario":null}]},{"parameter":"ETP-fw","unit":"CTUe","values":[{"value":"2,19E+01","module":"A1","scenario":null},{"value":"1,18E+00","module":"A2","scenario":null},{"value":"6,60E+00","module":"A3","scenario":null},{"value":"9,82E+00","module":"A4","scenario":null},{"value":"2,39E+00","module":"A5","scenario":null},{"value":"0,00E+00","module":"B1","scenario":null},{"value":"0,00E+00","module":"B2","scenario":null},{"value":"0,00E+00","module":"B3","scenario":null},{"value":"0,00E+00","module":"B4","scenario":null},{"value":"0,00E+00","module":"B5","scenario":null},{"value":"0,00E+00","module":"B6","scenario":null},{"value":"0,00E+00","module":"B7","scenario":null},{"value":"4,71E-03","module":"C1","scenario":null},{"value":"5,00E-01","module":"C2","scenario":null},{"value":"3,57E+00","module":"C3","scenario":null},{"value":"9,19E-01","module":"C4","scenario":null},{"value":"-2,75E-01","module":"D","scenario":null},{"value":"2,97E+01","module":"A1A3","scenario":null}]},{"parameter":"HTP-c","unit":"CTUh","values":[{"value":"8,89E-10","module":"A1","scenario":null},{"value":"2,36E-11","module":"A2","scenario":null},{"value":"2,80E-10","module":"A3","scenario":null},{"value":"1,83E-10","module":"A4","scenario":null},{"value":"5,91E-10","module":"A5","scenario":null},{"value":"0,00E+00","module":"B1","scenario":null},{"value":"0,00E+00","module":"B2","scenario":null},{"value":"0,00E+00","module":"B3","scenario":null},{"value":"0,00E+00","module":"B4","scenario":null},{"value":"0,00E+00","module":"B5","scenario":null},{"value":"0,00E+00","module":"B6","scenario":null},{"value":"0,00E+00","module":"B7","scenario":null},{"value":"1,33E-13","module":"C1","scenario":null},{"value":"9,30E-12","module":"C2","scenario":null},{"value":"1,88E-10","module":"C3","scenario":null},{"value":"1,35E-10","module":"C4","scenario":null},{"value":"-1,30E-11","module":"D","scenario":null},{"value":"1,19E-09","module":"A1A3","scenario":null}]},{"parameter":"HTP-nc","unit":"CTUh","values":[{"value":"8,84E-08","module":"A1","scenario":null},{"value":"1,01E-09","module":"A2","scenario":null},{"value":"2,19E-08","module":"A3","scenario":null},{"value":"7,63E-09","module":"A4","scenario":null},{"value":"7,61E-09","module":"A5","scenario":null},{"value":"0,00E+00","module":"B1","scenario":null},{"value":"0,00E+00","module":"B2","scenario":null},{"value":"0,00E+00","module":"B3","scenario":null},{"value":"0,00E+00","module":"B4","scenario":null},{"value":"0,00E+00","module":"B5","scenario":null},{"value":"0,00E+00","module":"B6","scenario":null},{"value":"0,00E+00","module":"B7","scenario":null},{"value":"5,03E-12","module":"C1","scenario":null},{"value":"3,89E-10","module":"C2","scenario":null},{"value":"1,18E-08","module":"C3","scenario":null},{"value":"1,49E-08","module":"C4","scenario":null},{"value":"-5,13E-10","module":"D","scenario":null},{"value":"1,11E-07","module":"A1A3","scenario":null}]},{"parameter":"SQP","unit":"SQP","values":[{"value":"3,40E+00","module":"A1","scenario":null},{"value":"1,27E-01","module":"A2","scenario":null},{"value":"3,38E+01","module":"A3","scenario":null},{"value":"3,47E-02","module":"A4","scenario":null},{"value":"1,56E+00","module":"A5","scenario":null},{"value":"0,00E+00","module":"B1","scenario":null},{"value":"0,00E+00","module":"B2","scenario":null},{"value":"0,00E+00","module":"B3","scenario":null},{"value":"0,00E+00","module":"B4","scenario":null},{"value":"0,00E+00","module":"B5","scenario":null},{"value":"0,00E+00","module":"B6","scenario":null},{"value":"0,00E+00","module":"B7","scenario":null},{"value":"3,53E-03","module":"C1","scenario":null},{"value":"1,77E-03","module":"C2","scenario":null},{"value":"2,26E+02","module":"C3","scenario":null},{"value":"3,25E-01","module":"C4","scenario":null},{"value":"-2,03E-01","module":"D","scenario":null},{"value":"3,73E+01","module":"A1A3","scenario":null}]}],"resource_use":[{"parameter":"PERE","unit":"MJ","values":[{"value":"-3,17E+00","module":"A1","scenario":null},{"value":"1,85E-01","module":"A2","scenario":null},{"value":"3,69E+00","module":"A3","scenario":null},{"value":"4,47E-02","module":"A4","scenario":null},{"value":"2,18E+00","module":"A5","scenario":null},{"value":"0,00E+00","module":"B1","scenario":null},{"value":"0,00E+00","module":"B2","scenario":null},{"value":"0,00E+00","module":"B3","scenario":null},{"value":"0,00E+00","module":"B4","scenario":null},{"value":"0,00E+00","module":"B5","scenario":null},{"value":"0,00E+00","module":"B6","scenario":null},{"value":"0,00E+00","module":"B7","scenario":null},{"value":"5,16E-03","module":"C1","scenario":null},{"value":"2,27E-03","module":"C2","scenario":null},{"value":"1,51E+01","module":"C3","scenario":null},{"value":"7,71E+00","module":"C4","scenario":null},{"value":"-2,97E-01","module":"D","scenario":null},{"value":"7,02E-01","module":"A1A3","scenario":null}]},{"parameter":"PERM","unit":"MJ","values":[{"value":"7,49E+00","module":"A1","scenario":null},{"value":"0,00E+00","module":"A2","scenario":null},{"value":"1,40E-01","module":"A3","scenario":null},{"value":"0,00E+00","module":"A4","scenario":null},{"value":"-1,40E-01","module":"A5","scenario":null},{"value":"0,00E+00","module":"B1","scenario":null},{"value":"0,00E+00","module":"B2","scenario":null},{"value":"0,00E+00","module":"B3","scenario":null},{"value":"0,00E+00","module":"B4","scenario":null},{"value":"0,00E+00","module":"B5","scenario":null},{"value":"0,00E+00","module":"B6","scenario":null},{"value":"0,00E+00","module":"B7","scenario":null},{"value":"0,00E+00","module":"C1","scenario":null},{"value":"0,00E+00","module":"C2","scenario":null},{"value":"0,00E+00","module":"C3","scenario":null},{"value":"-7,49E+00","module":"C4","scenario":null},{"value":"0,00E+00","module":"D","scenario":null},{"value":"7,63E+00","module":"A1A3","scenario":null}]},{"parameter":"PERT","unit":"MJ","values":[{"value":"4,32E+00","module":"A1","scenario":null},{"value":"1,85E-01","module":"A2","scenario":null},{"value":"3,83E+00","module":"A3","scenario":null},{"value":"4,47E-02","module":"A4","scenario":null},{"value":"2,04E+00","module":"A5","scenario":null},{"value":"0,00E+00","module":"B1","scenario":null},{"value":"0,00E+00","module":"B2","scenario":null},{"value":"0,00E+00","module":"B3","scenario":null},{"value":"0,00E+00","module":"B4","scenario":null},{"value":"0,00E+00","module":"B5","scenario":null},{"value":"0,00E+00","module":"B6","scenario":null},{"value":"0,00E+00","module":"B7","scenario":null},{"value":"5,16E-03","module":"C1","scenario":null},{"value":"2,27E-03","module":"C2","scenario":null},{"value":"1,51E+01","module":"C3","scenario":null},{"value":"2,17E-01","module":"C4","scenario":null},{"value":"-2,97E-01","module":"D","scenario":null},{"value":"8,33E+00","module":"A1A3","scenario":null}]},{"parameter":"PENRE","unit":"MJ","values":[{"value":"4,58E+01","module":"A1","scenario":null},{"value":"1,80E+00","module":"A2","scenario":null},{"value":"3,34E+01","module":"A3","scenario":null},{"value":"1,36E+01","module":"A4","scenario":null},{"value":"7,74E+00","module":"A5","scenario":null},{"value":"0,00E+00","module":"B1","scenario":null},{"value":"0,00E+00","module":"B2","scenario":null},{"value":"0,00E+00","module":"B3","scenario":null},{"value":"0,00E+00","module":"B4","scenario":null},{"value":"0,00E+00","module":"B5","scenario":null},{"value":"0,00E+00","module":"B6","scenario":null},{"value":"0,00E+00","module":"B7","scenario":null},{"value":"1,12E-02","module":"C1","scenario":null},{"value":"6,91E-01","module":"C2","scenario":null},{"value":"5,56E+00","module":"C3","scenario":null},{"value":"1,61E+00","module":"C4","scenario":null},{"value":"-1,38E+00","module":"D","scenario":null},{"value":"8,10E+01","module":"A1A3","scenario":null}]},{"parameter":"PENRM","unit":"MJ","values":[{"value":"0,00E+00","module":"A1","scenario":null},{"value":"0,00E+00","module":"A2","scenario":null},{"value":"3,40E-01","module":"A3","scenario":null},{"value":"0,00E+00","module":"A4","scenario":null},{"value":"-3,40E-01","module":"A5","scenario":null},{"value":"0,00E+00","module":"B1","scenario":null},{"value":"0,00E+00","module":"B2","scenario":null},{"value":"0,00E+00","module":"B3","scenario":null},{"value":"0,00E+00","module":"B4","scenario":null},{"value":"0,00E+00","module":"B5","scenario":null},{"value":"0,00E+00","module":"B6","scenario":null},{"value":"0,00E+00","module":"B7","scenario":null},{"value":"0,00E+00","module":"C1","scenario":null},{"value":"0,00E+00","module":"C2","scenario":null},{"value":"0,00E+00","module":"C3","scenario":null},{"value":"0,00E+00","module":"C4","scenario":null},{"value":"0,00E+00","module":"D","scenario":null},{"value":"3,40E-01","module":"A1A3","scenario":null}]},{"parameter":"PENRT","unit":"MJ","values":[{"value":"4,58E+01","module":"A1","scenario":null},{"value":"1,80E+00","module":"A2","scenario":null},{"value":"3,38E+01","module":"A3","scenario":null},{"value":"1,36E+01","module":"A4","scenario":null},{"value":"7,40E+00","module":"A5","scenario":null},{"value":"0,00E+00","module":"B1","scenario":null},{"value":"0,00E+00","module":"B2","scenario":null},{"value":"0,00E+00","module":"B3","scenario":null},{"value":"0,00E+00","module":"B4","scenario":null},{"value":"0,00E+00","module":"B5","scenario":null},{"value":"0,00E+00","module":"B6","scenario":null},{"value":"0,00E+00","module":"B7","scenario":null},{"value":"1,12E-02","module":"C1","scenario":null},{"value":"6,91E-01","module":"C2","scenario":null},{"value":"5,56E+00","module":"C3","scenario":null},{"value":"1,61E+00","module":"C4","scenario":null},{"value":"-1,38E+00","module":"D","scenario":null},{"value":"8,14E+01","module":"A1A3","scenario":null}]},{"parameter":"SM","unit":"kg","values":[{"value":"1,56E-01","module":"A1","scenario":null},{"value":"0,00E+00","module":"A2","scenario":null},{"value":"1,00E-02","module":"A3","scenario":null},{"value":"0,00E+00","module":"A4","scenario":null},{"value":"0,00E+00","module":"A5","scenario":null},{"value":"0,00E+00","module":"B1","scenario":null},{"value":"0,00E+00","module":"B2","scenario":null},{"value":"0,00E+00","module":"B3","scenario":null},{"value":"0,00E+00","module":"B4","scenario":null},{"value":"0,00E+00","module":"B5","scenario":null},{"value":"0,00E+00","module":"B6","scenario":null},{"value":"0,00E+00","module":"B7","scenario":null},{"value":"0,00E+00","module":"C1","scenario":null},{"value":"0,00E+00","module":"C2","scenario":null},{"value":"0,00E+00","module":"C3","scenario":null},{"value":"0,00E+00","module":"C4","scenario":null},{"value":"0,00E+00","module":"D","scenario":null},{"value":"1,66E-01","module":"A1A3","scenario":null}]},{"parameter":"RSF","unit":"MJ","values":[{"value":"0,00E+00","module":"A1","scenario":null},{"value":"0,00E+00","module":"A2","scenario":null},{"value":"0,00E+00","module":"A3","scenario":null},{"value":"0,00E+00","module":"A4","scenario":null},{"value":"0,00E+00","module":"A5","scenario":null},{"value":"0,00E+00","module":"B1","scenario":null},{"value":"0,00E+00","module":"B2","scenario":null},{"value":"0,00E+00","module":"B3","scenario":null},{"value":"0,00E+00","module":"B4","scenario":null},{"value":"0,00E+00","module":"B5","scenario":null},{"value":"0,00E+00","module":"B6","scenario":null},{"value":"0,00E+00","module":"B7","scenario":null},{"value":"0,00E+00","module":"C1","scenario":null},{"value":"0,00E+00","module":"C2","scenario":null},{"value":"0,00E+00","module":"C3","scenario":null},{"value":"0,00E+00","module":"C4","scenario":null},{"value":"0,00E+00","module":"D","scenario":null},{"value":"0,00E+00","module":"A1A3","scenario":null}]},{"parameter":"NRSF","unit":"MJ","values":[{"value":"0,00E+00","module":"A1","scenario":null},{"value":"0,00E+00","module":"A2","scenario":null},{"value":"0,00E+00","module":"A3","scenario":null},{"value":"0,00E+00","module":"A4","scenario":null},{"value":"0,00E+00","module":"A5","scenario":null},{"value":"0,00E+00","module":"B1","scenario":null},{"value":"0,00E+00","module":"B2","scenario":null},{"value":"0,00E+00","module":"B3","scenario":null},{"value":"0,00E+00","module":"B4","scenario":null},{"value":"0,00E+00","module":"B5","scenario":null},{"value":"0,00E+00","module":"B6","scenario":null},{"value":"0,00E+00","module":"B7","scenario":null},{"value":"0,00E+00","module":"C1","scenario":null},{"value":"0,00E+00","module":"C2","scenario":null},{"value":"0,00E+00","module":"C3","scenario":null},{"value":"0,00E+00","module":"C4","scenario":null},{"value":"0,00E+00","module":"D","scenario":null},{"value":"0,00E+00","module":"A1A3","scenario":null}]},{"parameter":"FW","unit":"m^3","values":[{"value":"1,26E-02","module":"A1","scenario":null},{"value":"1,84E-04","module":"A2","scenario":null},{"value":"1,82E-02","module":"A3","scenario":null},{"value":"7,18E-05","module":"A4","scenario":null},{"value":"2,88E-03","module":"A5","scenario":null},{"value":"0,00E+00","module":"B1","scenario":null},{"value":"0,00E+00","module":"B2","scenario":null},{"value":"0,00E+00","module":"B3","scenario":null},{"value":"0,00E+00","module":"B4","scenario":null},{"value":"0,00E+00","module":"B5","scenario":null},{"value":"0,00E+00","module":"B6","scenario":null},{"value":"0,00E+00","module":"B7","scenario":null},{"value":"5,03E-06","module":"C1","scenario":null},{"value":"3,65E-06","module":"C2","scenario":null},{"value":"3,91E-03","module":"C3","scenario":null},{"value":"3,98E-04","module":"C4","scenario":null},{"value":"-2,90E-04","module":"D","scenario":null},{"value":"3,10E-02","module":"A1A3","scenario":null}]}],"end_of_life_waste":[{"parameter":"HWD","unit":"kg","values":[{"value":"5,30E-09","module":"A1","scenario":null},{"value":"1,14E-10","module":"A2","scenario":null},{"value":"6,96E-09","module":"A3","scenario":null},{"value":"9,33E-11","module":"A4","scenario":null},{"value":"1,19E-09","module":"A5","scenario":null},{"value":"0,00E+00","module":"B1","scenario":null},{"value":"0,00E+00","module":"B2","scenario":null},{"value":"0,00E+00","module":"B3","scenario":null},{"value":"0,00E+00","module":"B4","scenario":null},{"value":"0,00E+00","module":"B5","scenario":null},{"value":"0,00E+00","module":"B6","scenario":null},{"value":"0,00E+00","module":"B7","scenario":null},{"value":"2,96E-12","module":"C1","scenario":null},{"value":"4,75E-12","module":"C2","scenario":null},{"value":"6,97E-09","module":"C3","scenario":null},{"value":"1,71E-10","module":"C4","scenario":null},{"value":"-3,07E-10","module":"D","scenario":null},{"value":"1,24E-08","module":"A1A3","scenario":null}]},{"parameter":"NHWD","unit":"kg","values":[{"value":"3,92E-02","module":"A1","scenario":null},{"value":"4,19E-04","module":"A2","scenario":null},{"value":"6,70E-01","module":"A3","scenario":null},{"value":"1,36E-03","module":"A4","scenario":null},{"value":"2,78E-02","module":"A5","scenario":null},{"value":"0,00E+00","module":"B1","scenario":null},{"value":"0,00E+00","module":"B2","scenario":null},{"value":"0,00E+00","module":"B3","scenario":null},{"value":"0,00E+00","module":"B4","scenario":null},{"value":"0,00E+00","module":"B5","scenario":null},{"value":"0,00E+00","module":"B6","scenario":null},{"value":"0,00E+00","module":"B7","scenario":null},{"value":"7,95E-06","module":"C1","scenario":null},{"value":"6,91E-05","module":"C2","scenario":null},{"value":"1,81E-02","module":"C3","scenario":null},{"value":"8,04E+00","module":"C4","scenario":null},{"value":"-6,23E-04","module":"D","scenario":null},{"value":"7,10E-01","module":"A1A3","scenario":null}]},{"parameter":"RWD","unit":"kg","values":[{"value":"1,11E-03","module":"A1","scenario":null},{"value":"5,99E-05","module":"A2","scenario":null},{"value":"2,06E-03","module":"A3","scenario":null},{"value":"1,45E-05","module":"A4","scenario":null},{"value":"5,01E-04","module":"A5","scenario":null},{"value":"0,00E+00","module":"B1","scenario":null},{"value":"0,00E+00","module":"B2","scenario":null},{"value":"0,00E+00","module":"B3","scenario":null},{"value":"0,00E+00","module":"B4","scenario":null},{"value":"0,00E+00","module":"B5","scenario":null},{"value":"0,00E+00","module":"B6","scenario":null},{"value":"0,00E+00","module":"B7","scenario":null},{"value":"1,67E-06","module":"C1","scenario":null},{"value":"7,39E-07","module":"C2","scenario":null},{"value":"3,97E-04","module":"C3","scenario":null},{"value":"1,69E-05","module":"C4","scenario":null},{"value":"-9,54E-05","module":"D","scenario":null},{"value":"3,23E-03","module":"A1A3","scenario":null}]}],"end_of_life_flow":[{"parameter":"CRU","unit":"kg","values":[{"value":"0,00E+00","module":"A1","scenario":null},{"value":"0,00E+00","module":"A2","scenario":null},{"value":"0,00E+00","module":"A3","scenario":null},{"value":"0,00E+00","module":"A4","scenario":null},{"value":"0,00E+00","module":"A5","scenario":null},{"value":"0,00E+00","module":"B1","scenario":null},{"value":"0,00E+00","module":"B2","scenario":null},{"value":"0,00E+00","module":"B3","scenario":null},{"value":"0,00E+00","module":"B4","scenario":null},{"value":"0,00E+00","module":"B5","scenario":null},{"value":"0,00E+00","module":"B6","scenario":null},{"value":"0,00E+00","module":"B7","scenario":null},{"value":"0,00E+00","module":"C1","scenario":null},{"value":"0,00E+00","module":"C2","scenario":null},{"value":"0,00E+00","module":"C3","scenario":null},{"value":"0,00E+00","module":"C4","scenario":null},{"value":"0,00E+00","module":"D","scenario":null},{"value":"0,00E+00","module":"A1A3","scenario":null}]},{"parameter":"MFR","unit":"kg","values":[{"value":"0,00E+00","module":"A1","scenario":null},{"value":"0,00E+00","module":"A2","scenario":null},{"value":"0,00E+00","module":"A3","scenario":null},{"value":"0,00E+00","module":"A4","scenario":null},{"value":"0,00E+00","module":"A5","scenario":null},{"value":"0,00E+00","module":"B1","scenario":null},{"value":"0,00E+00","module":"B2","scenario":null},{"value":"0,00E+00","module":"B3","scenario":null},{"value":"0,00E+00","module":"B4","scenario":null},{"value":"0,00E+00","module":"B5","scenario":null},{"value":"0,00E+00","module":"B6","scenario":null},{"value":"0,00E+00","module":"B7","scenario":null},{"value":"0,00E+00","module":"C1","scenario":null},{"value":"0,00E+00","module":"C2","scenario":null},{"value":"0,00E+00","module":"C3","scenario":null},{"value":"0,00E+00","module":"C4","scenario":null},{"value":"0,00E+00","module":"D","scenario":null},{"value":"0,00E+00","module":"A1A3","scenario":null}]},{"parameter":"MER","unit":"kg","values":[{"value":"0,00E+00","module":"A1","scenario":null},{"value":"0,00E+00","module":"A2","scenario":null},{"value":"0,00E+00","module":"A3","scenario":null},{"value":"0,00E+00","module":"A4","scenario":null},{"value":"0,00E+00","module":"A5","scenario":null},{"value":"0,00E+00","module":"B1","scenario":null},{"value":"0,00E+00","module":"B2","scenario":null},{"value":"0,00E+00","module":"B3","scenario":null},{"value":"0,00E+00","module":"B4","scenario":null},{"value":"0,00E+00","module":"B5","scenario":null},{"value":"0,00E+00","module":"B6","scenario":null},{"value":"0,00E+00","module":"B7","scenario":null},{"value":"0,00E+00","module":"C1","scenario":null},{"value":"0,00E+00","module":"C2","scenario":null},{"value":"0,00E+00","module":"C3","scenario":null},{"value":"0,00E+00","module":"C4","scenario":null},{"value":"0,00E+00","module":"D","scenario":null},{"value":"0,00E+00","module":"A1A3","scenario":null}]},{"parameter":"EEE","unit":"MJ","values":[{"value":"0,00E+00","module":"A1","scenario":null},{"value":"0,00E+00","module":"A2","scenario":null},{"value":"0,00E+00","module":"A3","scenario":null},{"value":"0,00E+00","module":"A4","scenario":null},{"value":"1,98E-02","module":"A5","scenario":null},{"value":"0,00E+00","module":"B1","scenario":null},{"value":"0,00E+00","module":"B2","scenario":null},{"value":"0,00E+00","module":"B3","scenario":null},{"value":"0,00E+00","module":"B4","scenario":null},{"value":"0,00E+00","module":"B5","scenario":null},{"value":"0,00E+00","module":"B6","scenario":null},{"value":"0,00E+00","module":"B7","scenario":null},{"value":"0,00E+00","module":"C1","scenario":null},{"value":"0,00E+00","module":"C2","scenario":null},{"value":"0,00E+00","module":"C3","scenario":null},{"value":"0,00E+00","module":"C4","scenario":null},{"value":"0,00E+00","module":"D","scenario":null},{"value":"0,00E+00","module":"A1A3","scenario":null}]},{"parameter":"EET","unit":"MJ","values":[{"value":"0,00E+00","module":"A1","scenario":null},{"value":"0,00E+00","module":"A2","scenario":null},{"value":"0,00E+00","module":"A3","scenario":null},{"value":"0,00E+00","module":"A4","scenario":null},{"value":"1,43E-04","module":"A5","scenario":null},{"value":"0,00E+00","module":"B1","scenario":null},{"value":"0,00E+00","module":"B2","scenario":null},{"value":"0,00E+00","module":"B3","scenario":null},{"value":"0,00E+00","module":"B4","scenario":null},{"value":"0,00E+00","module":"B5","scenario":null},{"value":"0,00E+00","module":"B6","scenario":null},{"value":"0,00E+00","module":"B7","scenario":null},{"value":"0,00E+00","module":"C1","scenario":null},{"value":"0,00E+00","module":"C2","scenario":null},{"value":"0,00E+00","module":"C3","scenario":null},{"value":"0,00E+00","module":"C4","scenario":null},{"value":"0,00E+00","module":"D","scenario":null},{"value":"0,00E+00","module":"A1A3","scenario":null}]}]}