{"product_name":"ETFE-Membran","epd_id":"EPD-PFE-20220207-IBC2-DE","compliance":["DIN EN 15804+A2","ISO 14025"],"producer_name":"PFEIFER Seil- und Hebetechnik GmbH","environmental_impact":[{"parameter":"GWP-total","unit":"kg CO2-eq.","values":[{"value":"2,07E+02","module":"A1-A3","scenario":null},{"value":"6,49E-04","module":"C1","scenario":null},{"value":"1,88E-02","module":"C2","scenario":null},{"value":"3,80E+00","module":"C3","scenario":null},{"value":"2,83E-02","module":"C4","scenario":null},{"value":"-5,83E+00","module":"D","scenario":null}]},{"parameter":"GWP-fossil","unit":"kg CO2-eq.","values":[{"value":"2,05E+02","module":"A1-A3","scenario":null},{"value":"6,45E-04","module":"C1","scenario":null},{"value":"1,87E-02","module":"C2","scenario":null},{"value":"3,80E+00","module":"C3","scenario":null},{"value":"1,85E-02","module":"C4","scenario":null},{"value":"-5,75E+00","module":"D","scenario":null}]},{"parameter":"GWP-biogenic","unit":"kg CO2-eq.","values":[{"value":"3,15E-01","module":"A1-A3","scenario":null},{"value":"3,58E-06","module":"C1","scenario":null},{"value":"1,45E-05","module":"C2","scenario":null},{"value":"3,28E-04","module":"C3","scenario":null},{"value":"9,68E-03","module":"C4","scenario":null},{"value":"-1,41E-02","module":"D","scenario":null}]},{"parameter":"GWP-luluc","unit":"kg CO2-eq.","values":[{"value":"1,08E-01","module":"A1-A3","scenario":null},{"value":"1,18E-06","module":"C1","scenario":null},{"value":"7,05E-06","module":"C2","scenario":null},{"value":"3,23E-05","module":"C3","scenario":null},{"value":"6,73E-05","module":"C4","scenario":null},{"value":"-6,75E-02","module":"D","scenario":null}]},{"parameter":"ODP","unit":"kg CFC11-eq.","values":[{"value":"4,46E-03","module":"A1-A3","scenario":null},{"value":"2,13E-11","module":"C1","scenario":null},{"value":"4,26E-09","module":"C2","scenario":null},{"value":"1,04E-08","module":"C3","scenario":null},{"value":"4,15E-09","module":"C4","scenario":null},{"value":"-3,99E-07","module":"D","scenario":null}]},{"parameter":"AP","unit":"mol H^(+)-eq.","values":[{"value":"3,21E-01","module":"A1-A3","scenario":null},{"value":"3,18E-06","module":"C1","scenario":null},{"value":"9,54E-05","module":"C2","scenario":null},{"value":"6,92E-04","module":"C3","scenario":null},{"value":"1,18E-04","module":"C4","scenario":null},{"value":"-5,29E-02","module":"D","scenario":null}]},{"parameter":"POCP","unit":"kg NMVOC-eq.","values":[{"value":"1,56E-01","module":"A1-A3","scenario":null},{"value":"1,64E-06","module":"C1","scenario":null},{"value":"1,05E-04","module":"C2","scenario":null},{"value":"8,33E-04","module":"C3","scenario":null},{"value":"1,32E-04","module":"C4","scenario":null},{"value":"-2,13E-02","module":"D","scenario":null}]},{"parameter":"ADPE","unit":"kg Sb-eq.","values":[{"value":"5,06E-03","module":"A1-A3","scenario":null},{"value":"8,38E-10","module":"C1","scenario":null},{"value":"4,31E-08","module":"C2","scenario":null},{"value":"2,96E-07","module":"C3","scenario":null},{"value":"6,45E-08","module":"C4","scenario":null},{"value":"-2,64E-05","module":"D","scenario":null}]},{"parameter":"ADPF","unit":"MJ","values":[{"value":"5,22E+02","module":"A1-A3","scenario":null},{"value":"8,40E-03","module":"C1","scenario":null},{"value":"2,89E-01","module":"C2","scenario":null},{"value":"5,44E-01","module":"C3","scenario":null},{"value":"3,32E-01","module":"C4","scenario":null},{"value":"-5,25E+01","module":"D","scenario":null}]},{"parameter":"WDP","unit":"m^3 Welt-eq. entzogen","values":[{"value":"1,24E+01","module":"A1-A3","scenario":null},{"value":"1,03E-04","module":"C1","scenario":null},{"value":"1,11E-03","module":"C2","scenario":null},{"value":"9,84E-03","module":"C3","scenario":null},{"value":"-7,91E-03","module":"C4","scenario":null},{"value":"-1,83E+00","module":"D","scenario":null}]},{"parameter":"EP-freshwater","unit":"kg P-eq.","values":[{"value":"2,27E-02","module":"A1-A3","scenario":null},{"value":"3,03E-07","module":"C1","scenario":null},{"value":"1,37E-06","module":"C2","scenario":null},{"value":"1,11E-05","module":"C3","scenario":null},{"value":"3,22E-06","module":"C4","scenario":null},{"value":"-1,68E-03","module":"D","scenario":null}]},{"parameter":"EP-marine","unit":"kg N-eq.","values":[{"value":"5,03E-02","module":"A1-A3","scenario":null},{"value":"6,08E-07","module":"C1","scenario":null},{"value":"3,23E-05","module":"C2","scenario":null},{"value":"3,87E-04","module":"C3","scenario":null},{"value":"4,01E-05","module":"C4","scenario":null},{"value":"-5,99E-03","module":"D","scenario":null}]},{"parameter":"EP-terrestrial","unit":"mol N-eq.","values":[{"value":"5,37E-01","module":"A1-A3","scenario":null},{"value":"6,08E-06","module":"C1","scenario":null},{"value":"3,54E-04","module":"C2","scenario":null},{"value":"3,35E-03","module":"C3","scenario":null},{"value":"4,31E-04","module":"C4","scenario":null},{"value":"-6,33E-02","module":"D","scenario":null}]}],"additional_environmental_impact":[{"parameter":"PM","unit":"Krankheitsf\u00e4lle","values":[{"value":"3,10E-06","module":"A1-A3","scenario":null},{"value":"2,41E-11","module":"C1","scenario":null},{"value":"2,21E-09","module":"C2","scenario":null},{"value":"4,44E-09","module":"C3","scenario":null},{"value":"3,69E-09","module":"C4","scenario":null},{"value":"-7,92E-07","module":"D","scenario":null}]},{"parameter":"ETP-fw","unit":"CTUe","values":[{"value":"2,18E+03","module":"A1-A3","scenario":null},{"value":"1,14E-02","module":"C1","scenario":null},{"value":"2,42E-01","module":"C2","scenario":null},{"value":"3,70E+00","module":"C3","scenario":null},{"value":"5,18E+00","module":"C4","scenario":null},{"value":"-1,83E+02","module":"D","scenario":null}]},{"parameter":"HTP-c","unit":"CTUh","values":[{"value":"2,34E-07","module":"A1-A3","scenario":null},{"value":"1,44E-13","module":"C1","scenario":null},{"value":"6,30E-12","module":"C2","scenario":null},{"value":"2,41E-10","module":"C3","scenario":null},{"value":"2,76E-11","module":"C4","scenario":null},{"value":"-4,78E-08","module":"D","scenario":null}]},{"parameter":"HTP-nc","unit":"CTUh","values":[{"value":"1,52E-06","module":"A1-A3","scenario":null},{"value":"5,52E-12","module":"C1","scenario":null},{"value":"2,50E-10","module":"C2","scenario":null},{"value":"8,05E-09","module":"C3","scenario":null},{"value":"5,57E-10","module":"C4","scenario":null},{"value":"-2,37E-07","module":"D","scenario":null}]},{"parameter":"SQP","unit":"SQP","values":[{"value":"1,43E+02","module":"A1-A3","scenario":null},{"value":"1,24E-03","module":"C1","scenario":null},{"value":"3,27E-01","module":"C2","scenario":null},{"value":"1,66E-01","module":"C3","scenario":null},{"value":"4,62E-01","module":"C4","scenario":null},{"value":"1,60E+01","module":"D","scenario":null}]}],"resource_use":[{"parameter":"PERE","unit":"MJ","values":[{"value":"5,65E+01","module":"A1-A3","scenario":null},{"value":"9,64E-04","module":"C1","scenario":null},{"value":"3,20E-03","module":"C2","scenario":null},{"value":"2,82E-02","module":"C3","scenario":null},{"value":"6,30E-03","module":"C4","scenario":null},{"value":"-3,81E+01","module":"D","scenario":null}]},{"parameter":"PERM","unit":"MJ","values":[{"value":"0,00E+00","module":"A1-A3","scenario":null},{"value":"0,00E+00","module":"C1","scenario":null},{"value":"0,00E+00","module":"C2","scenario":null},{"value":"0,00E+00","module":"C3","scenario":null},{"value":"0,00E+00","module":"C4","scenario":null},{"value":"0,00E+00","module":"D","scenario":null}]},{"parameter":"PERT","unit":"MJ","values":[{"value":"5,65E+01","module":"A1-A3","scenario":null},{"value":"9,64E-04","module":"C1","scenario":null},{"value":"3,20E-03","module":"C2","scenario":null},{"value":"2,82E-02","module":"C3","scenario":null},{"value":"6,30E-03","module":"C4","scenario":null},{"value":"-3,81E+01","module":"D","scenario":null}]},{"parameter":"PENRE","unit":"MJ","values":[{"value":"5,05E+02","module":"A1-A3","scenario":null},{"value":"8,40E-03","module":"C1","scenario":null},{"value":"2,89E-01","module":"C2","scenario":null},{"value":"1,76E+01","module":"C3","scenario":null},{"value":"3,32E-01","module":"C4","scenario":null},{"value":"-5,25E+01","module":"D","scenario":null}]},{"parameter":"PENRM","unit":"MJ","values":[{"value":"1,70E+01","module":"A1-A3","scenario":null},{"value":"0,00E+00","module":"C1","scenario":null},{"value":"0,00E+00","module":"C2","scenario":null},{"value":"-1,70E+01","module":"C3","scenario":null},{"value":"0,00E+00","module":"C4","scenario":null},{"value":"0,00E+00","module":"D","scenario":null}]},{"parameter":"PENRT","unit":"MJ","values":[{"value":"5,22E+02","module":"A1-A3","scenario":null},{"value":"8,40E-03","module":"C1","scenario":null},{"value":"2,89E-01","module":"C2","scenario":null},{"value":"5,44E-01","module":"C3","scenario":null},{"value":"3,32E-01","module":"C4","scenario":null},{"value":"-5,25E+01","module":"D","scenario":null}]},{"parameter":"SM","unit":"kg","values":[{"value":"1,02E+00","module":"A1-A3","scenario":null},{"value":"0,00E+00","module":"C1","scenario":null},{"value":"0,00E+00","module":"C2","scenario":null},{"value":"0,00E+00","module":"C3","scenario":null},{"value":"0,00E+00","module":"C4","scenario":null},{"value":"5,90E-01","module":"D","scenario":null}]},{"parameter":"RSF","unit":"MJ","values":[{"value":"0,00E+00","module":"A1-A3","scenario":null},{"value":"0,00E+00","module":"C1","scenario":null},{"value":"0,00E+00","module":"C2","scenario":null},{"value":"0,00E+00","module":"C3","scenario":null},{"value":"0,00E+00","module":"C4","scenario":null},{"value":"0,00E+00","module":"D","scenario":null}]},{"parameter":"NRSF","unit":"MJ","values":[{"value":"0,00E+00","module":"A1-A3","scenario":null},{"value":"0,00E+00","module":"C1","scenario":null},{"value":"0,00E+00","module":"C2","scenario":null},{"value":"0,00E+00","module":"C3","scenario":null},{"value":"0,00E+00","module":"C4","scenario":null},{"value":"0,00E+00","module":"D","scenario":null}]},{"parameter":"FW","unit":"m^3","values":[{"value":"4,25E-01","module":"A1-A3","scenario":null},{"value":"4,68E-06","module":"C1","scenario":null},{"value":"3,62E-05","module":"C2","scenario":null},{"value":"5,69E-04","module":"C3","scenario":null},{"value":"-1,69E-04","module":"C4","scenario":null},{"value":"-1,89E-01","module":"D","scenario":null}]}],"end_of_life_waste":[{"parameter":"HWD","unit":"kg","values":[{"value":"1,56E-02","module":"A1-A3","scenario":null},{"value":"2,93E-09","module":"C1","scenario":null},{"value":"7,10E-07","module":"C2","scenario":null},{"value":"8,34E-06","module":"C3","scenario":null},{"value":"7,25E-07","module":"C4","scenario":null},{"value":"-3,11E-05","module":"D","scenario":null}]},{"parameter":"NHWD","unit":"kg","values":[{"value":"7,65E+00","module":"A1-A3","scenario":null},{"value":"4,38E-05","module":"C1","scenario":null},{"value":"2,68E-02","module":"C2","scenario":null},{"value":"7,07E-02","module":"C3","scenario":null},{"value":"9,73E-01","module":"C4","scenario":null},{"value":"0,00E+00","module":"D","scenario":null}]},{"parameter":"RWD","unit":"kg","values":[{"value":"1,27E-03","module":"A1-A3","scenario":null},{"value":"2,61E-08","module":"C1","scenario":null},{"value":"1,91E-06","module":"C2","scenario":null},{"value":"1,23E-06","module":"C3","scenario":null},{"value":"1,92E-06","module":"C4","scenario":null},{"value":"-1,42E-04","module":"D","scenario":null}]}],"end_of_life_flow":[{"parameter":"CRU","unit":"kg","values":[{"value":"0,00E+00","module":"A1-A3","scenario":null},{"value":"0,00E+00","module":"C1","scenario":null},{"value":"0,00E+00","module":"C2","scenario":null},{"value":"0,00E+00","module":"C3","scenario":null},{"value":"0,00E+00","module":"C4","scenario":null},{"value":"0,00E+00","module":"D","scenario":null}]},{"parameter":"MFR","unit":"kg","values":[{"value":"0,00E+00","module":"A1-A3","scenario":null},{"value":"0,00E+00","module":"C1","scenario":null},{"value":"0,00E+00","module":"C2","scenario":null},{"value":"0,00E+00","module":"C3","scenario":null},{"value":"0,00E+00","module":"C4","scenario":null},{"value":"0,00E+00","module":"D","scenario":null}]},{"parameter":"MER","unit":"kg","values":[{"value":"0,00E+00","module":"A1-A3","scenario":null},{"value":"0,00E+00","module":"C1","scenario":null},{"value":"0,00E+00","module":"C2","scenario":null},{"value":"0,00E+00","module":"C3","scenario":null},{"value":"0,00E+00","module":"C4","scenario":null},{"value":"0,00E+00","module":"D","scenario":null}]},{"parameter":"EEE","unit":"MJ","values":[{"value":"0,00E+00","module":"A1-A3","scenario":null},{"value":"0,00E+00","module":"C1","scenario":null},{"value":"0,00E+00","module":"C2","scenario":null},{"value":"1,94E+00","module":"C3","scenario":null},{"value":"0,00E+00","module":"C4","scenario":null},{"value":"0,00E+00","module":"D","scenario":null}]},{"parameter":"EET","unit":"MJ","values":[{"value":"0,00E+00","module":"A1-A3","scenario":null},{"value":"0,00E+00","module":"C1","scenario":null},{"value":"0,00E+00","module":"C2","scenario":null},{"value":"3,02E+00","module":"C3","scenario":null},{"value":"0,00E+00","module":"C4","scenario":null},{"value":"0,00E+00","module":"D","scenario":null}]}]}