{"product_name":"VARIFLEX 88/100 Movable Wall System","epd_id":"EPD-DHR-20240217-IBA1-EN","compliance":["DIN EN 15804+A2","ISO 14025"],"producer_name":"DORMA H\u00fcppe Raumtrennsysteme GmbH","environmental_impact":[{"parameter":"GWP-total","unit":"kg CO2-eq","values":[{"value":"2,50E+01","module":"A1-A3","scenario":null},{"value":"7,17E-01","module":"A4","scenario":null},{"value":"5,82E+01","module":"A5","scenario":null},{"value":"0,00E+00","module":"C1","scenario":null},{"value":"2,11E-01","module":"C2","scenario":null},{"value":"7,75E+01","module":"C3","scenario":null},{"value":"2,37E-02","module":"C4","scenario":null},{"value":"-7,92E+01","module":"D","scenario":null}]},{"parameter":"GWP-fossil","unit":"kg CO2-eq","values":[{"value":"1,06E+02","module":"A1-A3","scenario":null},{"value":"6,85E-01","module":"A4","scenario":null},{"value":"1,31E+01","module":"A5","scenario":null},{"value":"0,00E+00","module":"C1","scenario":null},{"value":"2,02E-01","module":"C2","scenario":null},{"value":"3,16E+01","module":"C3","scenario":null},{"value":"2,35E-02","module":"C4","scenario":null},{"value":"-7,90E+01","module":"D","scenario":null}]},{"parameter":"GWP-biogenic","unit":"kg CO2-eq","values":[{"value":"-8,12E+01","module":"A1-A3","scenario":null},{"value":"3,17E-02","module":"A4","scenario":null},{"value":"4,51E+01","module":"A5","scenario":null},{"value":"0,00E+00","module":"C1","scenario":null},{"value":"9,33E-03","module":"C2","scenario":null},{"value":"4,59E+01","module":"C3","scenario":null},{"value":"8,03E-05","module":"C4","scenario":null},{"value":"-2,01E-01","module":"D","scenario":null}]},{"parameter":"GWP-luluc","unit":"kg CO2-eq","values":[{"value":"1,19E-01","module":"A1-A3","scenario":null},{"value":"1,63E-05","module":"A4","scenario":null},{"value":"1,30E-03","module":"A5","scenario":null},{"value":"0,00E+00","module":"C1","scenario":null},{"value":"4,80E-06","module":"C2","scenario":null},{"value":"2,19E-03","module":"C3","scenario":null},{"value":"6,77E-05","module":"C4","scenario":null},{"value":"-4,72E-02","module":"D","scenario":null}]},{"parameter":"ODP","unit":"kg CFC11-eq","values":[{"value":"6,43E-10","module":"A1-A3","scenario":null},{"value":"7,23E-17","module":"A4","scenario":null},{"value":"1,31E-14","module":"A5","scenario":null},{"value":"0,00E+00","module":"C1","scenario":null},{"value":"2,13E-17","module":"C2","scenario":null},{"value":"2,12E-14","module":"C3","scenario":null},{"value":"8,72E-17","module":"C4","scenario":null},{"value":"-7,11E-11","module":"D","scenario":null}]},{"parameter":"AP","unit":"mol H^(+)-eq","values":[{"value":"4,97E-01","module":"A1-A3","scenario":null},{"value":"6,86E-04","module":"A4","scenario":null},{"value":"1,07E-02","module":"A5","scenario":null},{"value":"0,00E+00","module":"C1","scenario":null},{"value":"2,02E-04","module":"C2","scenario":null},{"value":"1,22E-02","module":"C3","scenario":null},{"value":"1,69E-04","module":"C4","scenario":null},{"value":"-1,91E-01","module":"D","scenario":null}]},{"parameter":"POCP","unit":"kg NMVOC-eq","values":[{"value":"2,75E-01","module":"A1-A3","scenario":null},{"value":"6,17E-04","module":"A4","scenario":null},{"value":"8,32E-03","module":"A5","scenario":null},{"value":"0,00E+00","module":"C1","scenario":null},{"value":"1,82E-04","module":"C2","scenario":null},{"value":"9,33E-03","module":"C3","scenario":null},{"value":"1,31E-04","module":"C4","scenario":null},{"value":"-1,11E-01","module":"D","scenario":null}]},{"parameter":"ADPE","unit":"kg Sb-eq","values":[{"value":"2,12E-02","module":"A1-A3","scenario":null},{"value":"2,06E-08","module":"A4","scenario":null},{"value":"1,94E-07","module":"A5","scenario":null},{"value":"0,00E+00","module":"C1","scenario":null},{"value":"6,05E-09","module":"C2","scenario":null},{"value":"3,04E-07","module":"C3","scenario":null},{"value":"2,11E-09","module":"C4","scenario":null},{"value":"-7,82E-03","module":"D","scenario":null}]},{"parameter":"ADPF","unit":"MJ","values":[{"value":"2,07E+03","module":"A1-A3","scenario":null},{"value":"9,72E+00","module":"A4","scenario":null},{"value":"1,77E+01","module":"A5","scenario":null},{"value":"0,00E+00","module":"C1","scenario":null},{"value":"2,86E+00","module":"C2","scenario":null},{"value":"2,43E+01","module":"C3","scenario":null},{"value":"3,08E-01","module":"C4","scenario":null},{"value":"-1,24E+03","module":"D","scenario":null}]},{"parameter":"WDP","unit":"m^3 world-eq deprived","values":[{"value":"1,12E+02","module":"A1-A3","scenario":null},{"value":"1,34E-03","module":"A4","scenario":null},{"value":"6,40E+00","module":"A5","scenario":null},{"value":"0,00E+00","module":"C1","scenario":null},{"value":"3,95E-04","module":"C2","scenario":null},{"value":"7,96E+00","module":"C3","scenario":null},{"value":"2,46E-03","module":"C4","scenario":null},{"value":"-9,26E+00","module":"D","scenario":null}]},{"parameter":"EP-freshwater","unit":"kg P-eq","values":[{"value":"4,43E-04","module":"A1-A3","scenario":null},{"value":"1,47E-07","module":"A4","scenario":null},{"value":"2,22E-06","module":"A5","scenario":null},{"value":"0,00E+00","module":"C1","scenario":null},{"value":"4,32E-08","module":"C2","scenario":null},{"value":"3,33E-06","module":"C3","scenario":null},{"value":"4,04E-08","module":"C4","scenario":null},{"value":"-1,22E-04","module":"D","scenario":null}]},{"parameter":"EP-marine","unit":"kg N-eq","values":[{"value":"9,17E-02","module":"A1-A3","scenario":null},{"value":"2,18E-04","module":"A4","scenario":null},{"value":"3,05E-03","module":"A5","scenario":null},{"value":"0,00E+00","module":"C1","scenario":null},{"value":"6,43E-05","module":"C2","scenario":null},{"value":"3,41E-03","module":"C3","scenario":null},{"value":"4,34E-05","module":"C4","scenario":null},{"value":"-3,47E-02","module":"D","scenario":null}]},{"parameter":"EP-terrestrial","unit":"mol N-eq","values":[{"value":"1,07E+00","module":"A1-A3","scenario":null},{"value":"2,43E-03","module":"A4","scenario":null},{"value":"4,53E-02","module":"A5","scenario":null},{"value":"0,00E+00","module":"C1","scenario":null},{"value":"7,14E-04","module":"C2","scenario":null},{"value":"5,65E-02","module":"C3","scenario":null},{"value":"4,77E-04","module":"C4","scenario":null},{"value":"-3,72E-01","module":"D","scenario":null}]}],"additional_environmental_impact":[{"parameter":"PM","unit":"Disease incidence","values":[{"value":"8,91E-06","module":"A1-A3","scenario":null},{"value":"3,61E-09","module":"A4","scenario":null},{"value":"8,29E-08","module":"A5","scenario":null},{"value":"0,00E+00","module":"C1","scenario":null},{"value":"1,06E-09","module":"C2","scenario":null},{"value":"1,04E-07","module":"C3","scenario":null},{"value":"2,09E-09","module":"C4","scenario":null},{"value":"-2,25E-06","module":"D","scenario":null}]},{"parameter":"ETP-fw","unit":"CTUe","values":[{"value":"1,41E+03","module":"A1-A3","scenario":null},{"value":"6,89E+00","module":"A4","scenario":null},{"value":"7,83E+00","module":"A5","scenario":null},{"value":"0,00E+00","module":"C1","scenario":null},{"value":"2,03E+00","module":"C2","scenario":null},{"value":"9,73E+00","module":"C3","scenario":null},{"value":"1,76E-01","module":"C4","scenario":null},{"value":"-3,34E+02","module":"D","scenario":null}]},{"parameter":"HTP-c","unit":"CTUh","values":[{"value":"2,11E-07","module":"A1-A3","scenario":null},{"value":"1,30E-10","module":"A4","scenario":null},{"value":"5,97E-10","module":"A5","scenario":null},{"value":"0,00E+00","module":"C1","scenario":null},{"value":"3,81E-11","module":"C2","scenario":null},{"value":"7,54E-10","module":"C3","scenario":null},{"value":"2,61E-11","module":"C4","scenario":null},{"value":"6,45E-08","module":"D","scenario":null}]},{"parameter":"HTP-nc","unit":"CTUh","values":[{"value":"4,25E-06","module":"A1-A3","scenario":null},{"value":"5,54E-09","module":"A4","scenario":null},{"value":"4,34E-08","module":"A5","scenario":null},{"value":"0,00E+00","module":"C1","scenario":null},{"value":"1,63E-09","module":"C2","scenario":null},{"value":"5,72E-08","module":"C3","scenario":null},{"value":"2,88E-09","module":"C4","scenario":null},{"value":"8,30E-06","module":"D","scenario":null}]},{"parameter":"SQP","unit":"SQP","values":[{"value":"7,51E+03","module":"A1-A3","scenario":null},{"value":"2,50E-02","module":"A4","scenario":null},{"value":"5,01E+00","module":"A5","scenario":null},{"value":"0,00E+00","module":"C1","scenario":null},{"value":"7,35E-03","module":"C2","scenario":null},{"value":"7,07E+00","module":"C3","scenario":null},{"value":"6,43E-02","module":"C4","scenario":null},{"value":"-1,48E+02","module":"D","scenario":null}]}],"resource_use":[{"parameter":"PERE","unit":"MJ","values":[{"value":"8,17E+02","module":"A1-A3","scenario":null},{"value":"3,06E-02","module":"A4","scenario":null},{"value":"3,75E+02","module":"A5","scenario":null},{"value":"0,00E+00","module":"C1","scenario":null},{"value":"9,02E-03","module":"C2","scenario":null},{"value":"4,65E+02","module":"C3","scenario":null},{"value":"4,04E-02","module":"C4","scenario":null},{"value":"-2,93E+02","module":"D","scenario":null}]},{"parameter":"PERM","unit":"MJ","values":[{"value":"8,30E+02","module":"A1-A3","scenario":null},{"value":"0,00E+00","module":"A4","scenario":null},{"value":"-3,71E+02","module":"A5","scenario":null},{"value":"0,00E+00","module":"C1","scenario":null},{"value":"0,00E+00","module":"C2","scenario":null},{"value":"-4,59E+02","module":"C3","scenario":null},{"value":"0,00E+00","module":"C4","scenario":null},{"value":"0,00E+00","module":"D","scenario":null}]},{"parameter":"PERT","unit":"MJ","values":[{"value":"1,65E+03","module":"A1-A3","scenario":null},{"value":"3,06E-02","module":"A4","scenario":null},{"value":"3,72E+00","module":"A5","scenario":null},{"value":"0,00E+00","module":"C1","scenario":null},{"value":"9,02E-03","module":"C2","scenario":null},{"value":"5,58E+00","module":"C3","scenario":null},{"value":"4,04E-02","module":"C4","scenario":null},{"value":"-2,93E+02","module":"D","scenario":null}]},{"parameter":"PENRE","unit":"MJ","values":[{"value":"1,84E+03","module":"A1-A3","scenario":null},{"value":"9,73E+00","module":"A4","scenario":null},{"value":"2,24E+02","module":"A5","scenario":null},{"value":"0,00E+00","module":"C1","scenario":null},{"value":"2,86E+00","module":"C2","scenario":null},{"value":"5,00E+01","module":"C3","scenario":null},{"value":"3,09E-01","module":"C4","scenario":null},{"value":"-1,24E+03","module":"D","scenario":null}]},{"parameter":"PENRM","unit":"MJ","values":[{"value":"2,32E+02","module":"A1-A3","scenario":null},{"value":"0,00E+00","module":"A4","scenario":null},{"value":"-2,06E+02","module":"A5","scenario":null},{"value":"0,00E+00","module":"C1","scenario":null},{"value":"0,00E+00","module":"C2","scenario":null},{"value":"-2,57E+01","module":"C3","scenario":null},{"value":"0,00E+00","module":"C4","scenario":null},{"value":"0,00E+00","module":"D","scenario":null}]},{"parameter":"PENRT","unit":"MJ","values":[{"value":"2,07E+03","module":"A1-A3","scenario":null},{"value":"9,73E+00","module":"A4","scenario":null},{"value":"1,77E+01","module":"A5","scenario":null},{"value":"0,00E+00","module":"C1","scenario":null},{"value":"2,86E+00","module":"C2","scenario":null},{"value":"2,43E+01","module":"C3","scenario":null},{"value":"3,09E-01","module":"C4","scenario":null},{"value":"-1,24E+03","module":"D","scenario":null}]},{"parameter":"SM","unit":"kg","values":[{"value":"1,93E+00","module":"A1-A3","scenario":null},{"value":"0,00E+00","module":"A4","scenario":null},{"value":"0,00E+00","module":"A5","scenario":null},{"value":"0,00E+00","module":"C1","scenario":null},{"value":"0,00E+00","module":"C2","scenario":null},{"value":"0,00E+00","module":"C3","scenario":null},{"value":"0,00E+00","module":"C4","scenario":null},{"value":"0,00E+00","module":"D","scenario":null}]},{"parameter":"RSF","unit":"MJ","values":[{"value":"0,00E+00","module":"A1-A3","scenario":null},{"value":"0,00E+00","module":"A4","scenario":null},{"value":"0,00E+00","module":"A5","scenario":null},{"value":"0,00E+00","module":"C1","scenario":null},{"value":"0,00E+00","module":"C2","scenario":null},{"value":"0,00E+00","module":"C3","scenario":null},{"value":"0,00E+00","module":"C4","scenario":null},{"value":"0,00E+00","module":"D","scenario":null}]},{"parameter":"NRSF","unit":"MJ","values":[{"value":"0,00E+00","module":"A1-A3","scenario":null},{"value":"0,00E+00","module":"A4","scenario":null},{"value":"0,00E+00","module":"A5","scenario":null},{"value":"0,00E+00","module":"C1","scenario":null},{"value":"0,00E+00","module":"C2","scenario":null},{"value":"0,00E+00","module":"C3","scenario":null},{"value":"0,00E+00","module":"C4","scenario":null},{"value":"0,00E+00","module":"D","scenario":null}]},{"parameter":"FW","unit":"m^3","values":[{"value":"2,87E+00","module":"A1-A3","scenario":null},{"value":"5,50E-05","module":"A4","scenario":null},{"value":"1,51E-01","module":"A5","scenario":null},{"value":"0,00E+00","module":"C1","scenario":null},{"value":"1,62E-05","module":"C2","scenario":null},{"value":"1,88E-01","module":"C3","scenario":null},{"value":"7,78E-05","module":"C4","scenario":null},{"value":"-4,39E-01","module":"D","scenario":null}]}],"end_of_life_waste":[{"parameter":"HWD","unit":"kg","values":[{"value":"7,14E-06","module":"A1-A3","scenario":null},{"value":"9,43E-10","module":"A4","scenario":null},{"value":"3,67E-08","module":"A5","scenario":null},{"value":"0,00E+00","module":"C1","scenario":null},{"value":"2,78E-10","module":"C2","scenario":null},{"value":"6,15E-08","module":"C3","scenario":null},{"value":"4,70E-09","module":"C4","scenario":null},{"value":"-7,98E-06","module":"D","scenario":null}]},{"parameter":"NHWD","unit":"kg","values":[{"value":"7,55E+00","module":"A1-A3","scenario":null},{"value":"9,94E-04","module":"A4","scenario":null},{"value":"2,25E+00","module":"A5","scenario":null},{"value":"0,00E+00","module":"C1","scenario":null},{"value":"2,93E-04","module":"C2","scenario":null},{"value":"3,54E+00","module":"C3","scenario":null},{"value":"1,55E+00","module":"C4","scenario":null},{"value":"-2,09E+00","module":"D","scenario":null}]},{"parameter":"RWD","unit":"kg","values":[{"value":"6,82E-02","module":"A1-A3","scenario":null},{"value":"1,04E-05","module":"A4","scenario":null},{"value":"8,75E-04","module":"A5","scenario":null},{"value":"0,00E+00","module":"C1","scenario":null},{"value":"3,07E-06","module":"C2","scenario":null},{"value":"1,10E-03","module":"C3","scenario":null},{"value":"3,51E-06","module":"C4","scenario":null},{"value":"-8,93E-02","module":"D","scenario":null}]}],"end_of_life_flow":[{"parameter":"CRU","unit":"kg","values":[{"value":"0,00E+00","module":"A1-A3","scenario":null},{"value":"0,00E+00","module":"A4","scenario":null},{"value":"0,00E+00","module":"A5","scenario":null},{"value":"0,00E+00","module":"C1","scenario":null},{"value":"0,00E+00","module":"C2","scenario":null},{"value":"0,00E+00","module":"C3","scenario":null},{"value":"0,00E+00","module":"C4","scenario":null},{"value":"0,00E+00","module":"D","scenario":null}]},{"parameter":"MFR","unit":"kg","values":[{"value":"0,00E+00","module":"A1-A3","scenario":null},{"value":"0,00E+00","module":"A4","scenario":null},{"value":"0,00E+00","module":"A5","scenario":null},{"value":"0,00E+00","module":"C1","scenario":null},{"value":"0,00E+00","module":"C2","scenario":null},{"value":"8,97E+00","module":"C3","scenario":null},{"value":"0,00E+00","module":"C4","scenario":null},{"value":"0,00E+00","module":"D","scenario":null}]},{"parameter":"MER","unit":"kg","values":[{"value":"0,00E+00","module":"A1-A3","scenario":null},{"value":"0,00E+00","module":"A4","scenario":null},{"value":"0,00E+00","module":"A5","scenario":null},{"value":"0,00E+00","module":"C1","scenario":null},{"value":"0,00E+00","module":"C2","scenario":null},{"value":"0,00E+00","module":"C3","scenario":null},{"value":"0,00E+00","module":"C4","scenario":null},{"value":"0,00E+00","module":"D","scenario":null}]},{"parameter":"EEE","unit":"MJ","values":[{"value":"0,00E+00","module":"A1-A3","scenario":null},{"value":"0,00E+00","module":"A4","scenario":null},{"value":"8,74E+01","module":"A5","scenario":null},{"value":"0,00E+00","module":"C1","scenario":null},{"value":"0,00E+00","module":"C2","scenario":null},{"value":"1,24E+02","module":"C3","scenario":null},{"value":"0,00E+00","module":"C4","scenario":null},{"value":"0,00E+00","module":"D","scenario":null}]},{"parameter":"EET","unit":"MJ","values":[{"value":"0,00E+00","module":"A1-A3","scenario":null},{"value":"0,00E+00","module":"A4","scenario":null},{"value":"1,69E+02","module":"A5","scenario":null},{"value":"0,00E+00","module":"C1","scenario":null},{"value":"0,00E+00","module":"C2","scenario":null},{"value":"2,52E+02","module":"C3","scenario":null},{"value":"0,00E+00","module":"C4","scenario":null},{"value":"0,00E+00","module":"D","scenario":null}]}]}