{"product_name":"Mauerziegel (ungef\u00fcllt)","epd_id":"EPD-BDZ-20210066-ICG1-DE","compliance":["DIN EN 15804+A2","ISO 14025"],"producer_name":"Bundesverband der Deutschen Ziegelindustrie e.V.","environmental_impact":[{"parameter":"GWP-total","unit":"kg CO2-eq.","values":[{"value":"1,13E+02","module":"A1-A3","scenario":null},{"value":"4,15E+00","module":"A4","scenario":null},{"value":"8,24E-01","module":"A5","scenario":null},{"value":"3,52E-01","module":"C1","scenario":null},{"value":"9,42E-01","module":"C2","scenario":null},{"value":"-1,01E+01","module":"C3","scenario":null},{"value":"5,00E-01","module":"C4","scenario":null},{"value":"-1,46E+00","module":"D","scenario":"S0"},{"value":"-1,06E+00","module":"D","scenario":"S1"}]},{"parameter":"GWP-fossil","unit":"kg CO2-eq.","values":[{"value":"1,13E+02","module":"A1-A3","scenario":null},{"value":"4,13E+00","module":"A4","scenario":null},{"value":"8,30E-01","module":"A5","scenario":null},{"value":"3,66E-01","module":"C1","scenario":null},{"value":"9,38E-01","module":"C2","scenario":null},{"value":"1,44E+00","module":"C3","scenario":null},{"value":"5,41E-01","module":"C4","scenario":null},{"value":"-1,45E+00","module":"D","scenario":"S0"},{"value":"-1,05E+00","module":"D","scenario":"S1"}]},{"parameter":"GWP-biogenic","unit":"kg CO2-eq.","values":[{"value":"1,80E-01","module":"A1-A3","scenario":null},{"value":"1,66E-03","module":"A4","scenario":null},{"value":"-3,90E-03","module":"A5","scenario":null},{"value":"-1,56E-02","module":"C1","scenario":null},{"value":"3,77E-04","module":"C2","scenario":null},{"value":"-1,15E+01","module":"C3","scenario":null},{"value":"-4,29E-02","module":"C4","scenario":null},{"value":"-9,09E-03","module":"D","scenario":"S0"},{"value":"-4,39E-03","module":"D","scenario":"S1"}]},{"parameter":"GWP-luluc","unit":"kg CO2-eq.","values":[{"value":"5,18E-02","module":"A1-A3","scenario":null},{"value":"1,73E-02","module":"A4","scenario":null},{"value":"-1,32E-03","module":"A5","scenario":null},{"value":"1,47E-03","module":"C1","scenario":null},{"value":"3,92E-03","module":"C2","scenario":null},{"value":"5,29E-03","module":"C3","scenario":null},{"value":"1,56E-03","module":"C4","scenario":null},{"value":"-4,84E-03","module":"D","scenario":"S0"},{"value":"-1,35E-03","module":"D","scenario":"S1"}]},{"parameter":"ODP","unit":"kg CFC11-eq.","values":[{"value":"4,91E-13","module":"A1-A3","scenario":null},{"value":"1,01E-15","module":"A4","scenario":null},{"value":"-1,59E-14","module":"A5","scenario":null},{"value":"8,61E-17","module":"C1","scenario":null},{"value":"2,30E-16","module":"C2","scenario":null},{"value":"6,11E-15","module":"C3","scenario":null},{"value":"2,03E-15","module":"C4","scenario":null},{"value":"-2,07E-14","module":"D","scenario":"S0"},{"value":"-1,61E-14","module":"D","scenario":"S1"}]},{"parameter":"AP","unit":"mol H^(+)-eq.","values":[{"value":"9,24E-02","module":"A1-A3","scenario":null},{"value":"3,83E-03","module":"A4","scenario":null},{"value":"-8,66E-04","module":"A5","scenario":null},{"value":"1,73E-03","module":"C1","scenario":null},{"value":"8,71E-04","module":"C2","scenario":null},{"value":"1,35E-02","module":"C3","scenario":null},{"value":"3,88E-03","module":"C4","scenario":null},{"value":"-4,61E-03","module":"D","scenario":"S0"},{"value":"-1,16E-03","module":"D","scenario":"S1"}]},{"parameter":"POCP","unit":"kg NMVOC-eq.","values":[{"value":"7,65E-02","module":"A1-A3","scenario":null},{"value":"3,15E-03","module":"A4","scenario":null},{"value":"-8,81E-04","module":"A5","scenario":null},{"value":"2,28E-03","module":"C1","scenario":null},{"value":"7,17E-04","module":"C2","scenario":null},{"value":"1,93E-02","module":"C3","scenario":null},{"value":"3,02E-03","module":"C4","scenario":null},{"value":"-4,14E-03","module":"D","scenario":"S0"},{"value":"-1,01E-03","module":"D","scenario":"S1"}]},{"parameter":"ADPE","unit":"kg Sb-eq.","values":[{"value":"9,90E-06","module":"A1-A3","scenario":null},{"value":"3,43E-07","module":"A4","scenario":null},{"value":"-2,25E-07","module":"A5","scenario":null},{"value":"2,92E-08","module":"C1","scenario":null},{"value":"7,79E-08","module":"C2","scenario":null},{"value":"1,58E-06","module":"C3","scenario":null},{"value":"4,88E-08","module":"C4","scenario":null},{"value":"-3,14E-07","module":"D","scenario":"S0"},{"value":"-2,28E-07","module":"D","scenario":"S1"}]},{"parameter":"ADPF","unit":"MJ","values":[{"value":"1,15E+03","module":"A1-A3","scenario":null},{"value":"5,48E+01","module":"A4","scenario":null},{"value":"-1,49E+01","module":"A5","scenario":null},{"value":"4,66E+00","module":"C1","scenario":null},{"value":"1,25E+01","module":"C2","scenario":null},{"value":"2,71E+01","module":"C3","scenario":null},{"value":"6,90E+00","module":"C4","scenario":null},{"value":"-1,91E+01","module":"D","scenario":"S0"},{"value":"-1,51E+01","module":"D","scenario":"S1"}]},{"parameter":"WDP","unit":"m^3 Welt-eq. entzogen","values":[{"value":"2,37E+00","module":"A1-A3","scenario":null},{"value":"1,78E-02","module":"A4","scenario":null},{"value":"1,61E-01","module":"A5","scenario":null},{"value":"1,51E-03","module":"C1","scenario":null},{"value":"4,04E-03","module":"C2","scenario":null},{"value":"2,42E-01","module":"C3","scenario":null},{"value":"5,65E-02","module":"C4","scenario":null},{"value":"-3,55E-02","module":"D","scenario":"S0"},{"value":"-1,20E-02","module":"D","scenario":"S1"}]},{"parameter":"EP-freshwater","unit":"kg PO4-eq.","values":[{"value":"9,27E-05","module":"A1-A3","scenario":null},{"value":"8,99E-06","module":"A4","scenario":null},{"value":"-2,17E-06","module":"A5","scenario":null},{"value":"7,64E-07","module":"C1","scenario":null},{"value":"2,04E-06","module":"C2","scenario":null},{"value":"3,43E-06","module":"C3","scenario":null},{"value":"9,32E-07","module":"C4","scenario":null},{"value":"-4,41E-06","module":"D","scenario":"S0"},{"value":"-2,20E-06","module":"D","scenario":"S1"}]},{"parameter":"EP-marine","unit":"kg N-eq.","values":[{"value":"2,69E-02","module":"A1-A3","scenario":null},{"value":"1,19E-03","module":"A4","scenario":null},{"value":"-3,29E-04","module":"A5","scenario":null},{"value":"8,16E-04","module":"C1","scenario":null},{"value":"2,71E-04","module":"C2","scenario":null},{"value":"6,64E-03","module":"C3","scenario":null},{"value":"9,99E-04","module":"C4","scenario":null},{"value":"-1,75E-03","module":"D","scenario":"S0"},{"value":"-3,75E-04","module":"D","scenario":"S1"}]},{"parameter":"EP-terrestrial","unit":"mol N-eq.","values":[{"value":"3,41E-01","module":"A1-A3","scenario":null},{"value":"1,45E-02","module":"A4","scenario":null},{"value":"-2,65E-03","module":"A5","scenario":null},{"value":"9,04E-03","module":"C1","scenario":null},{"value":"3,29E-03","module":"C2","scenario":null},{"value":"7,30E-02","module":"C3","scenario":null},{"value":"1,10E-02","module":"C4","scenario":null},{"value":"-1,92E-02","module":"D","scenario":"S0"},{"value":"-4,00E-03","module":"D","scenario":"S1"}]}],"additional_environmental_impact":[{"parameter":"PM","unit":"Krankheitsf\u00e4lle","values":[{"value":null,"module":"A1-A3","scenario":null},{"value":null,"module":"A4","scenario":null},{"value":null,"module":"A5","scenario":null},{"value":null,"module":"C1","scenario":null},{"value":null,"module":"C2","scenario":null},{"value":null,"module":"C3","scenario":null},{"value":null,"module":"C4","scenario":null},{"value":null,"module":"D","scenario":"S0"},{"value":null,"module":"D","scenario":"S1"}]},{"parameter":"ETP-fw","unit":"CTUe","values":[{"value":null,"module":"A1-A3","scenario":null},{"value":null,"module":"A4","scenario":null},{"value":null,"module":"A5","scenario":null},{"value":null,"module":"C1","scenario":null},{"value":null,"module":"C2","scenario":null},{"value":null,"module":"C3","scenario":null},{"value":null,"module":"C4","scenario":null},{"value":null,"module":"D","scenario":"S0"},{"value":null,"module":"D","scenario":"S1"}]},{"parameter":"HTP-c","unit":"CTUh","values":[{"value":null,"module":"A1-A3","scenario":null},{"value":null,"module":"A4","scenario":null},{"value":null,"module":"A5","scenario":null},{"value":null,"module":"C1","scenario":null},{"value":null,"module":"C2","scenario":null},{"value":null,"module":"C3","scenario":null},{"value":null,"module":"C4","scenario":null},{"value":null,"module":"D","scenario":"S0"},{"value":null,"module":"D","scenario":"S1"}]},{"parameter":"HTP-nc","unit":"CTUh","values":[{"value":null,"module":"A1-A3","scenario":null},{"value":null,"module":"A4","scenario":null},{"value":null,"module":"A5","scenario":null},{"value":null,"module":"C1","scenario":null},{"value":null,"module":"C2","scenario":null},{"value":null,"module":"C3","scenario":null},{"value":null,"module":"C4","scenario":null},{"value":null,"module":"D","scenario":"S0"},{"value":null,"module":"D","scenario":"S1"}]},{"parameter":"SQP","unit":"SQP","values":[{"value":null,"module":"A1-A3","scenario":null},{"value":null,"module":"A4","scenario":null},{"value":null,"module":"A5","scenario":null},{"value":null,"module":"C1","scenario":null},{"value":null,"module":"C2","scenario":null},{"value":null,"module":"C3","scenario":null},{"value":null,"module":"C4","scenario":null},{"value":null,"module":"D","scenario":"S0"},{"value":null,"module":"D","scenario":"S1"}]}],"resource_use":[{"parameter":"PERE","unit":"MJ","values":[{"value":"2,15E+02","module":"A1-A3","scenario":null},{"value":"3,19E+00","module":"A4","scenario":null},{"value":"5,59E-02","module":"A5","scenario":null},{"value":"2,71E-01","module":"C1","scenario":null},{"value":"7,25E-01","module":"C2","scenario":null},{"value":"2,28E+00","module":"C3","scenario":null},{"value":"1,70E+00","module":"C4","scenario":null},{"value":"-5,45E+00","module":"D","scenario":"S0"},{"value":"-3,78E+00","module":"D","scenario":"S1"}]},{"parameter":"PERM","unit":"MJ","values":[{"value":"0,00E+00","module":"A1-A3","scenario":null},{"value":"0,00E+00","module":"A4","scenario":null},{"value":"0,00E+00","module":"A5","scenario":null},{"value":"0,00E+00","module":"C1","scenario":null},{"value":"0,00E+00","module":"C2","scenario":null},{"value":"0,00E+00","module":"C3","scenario":null},{"value":"0,00E+00","module":"C4","scenario":null},{"value":"0,00E+00","module":"D","scenario":"S0"},{"value":"0,00E+00","module":"D","scenario":"S1"}]},{"parameter":"PERT","unit":"MJ","values":[{"value":"2,15E+02","module":"A1-A3","scenario":null},{"value":"3,19E+00","module":"A4","scenario":null},{"value":"5,59E-02","module":"A5","scenario":null},{"value":"2,71E-01","module":"C1","scenario":null},{"value":"7,25E-01","module":"C2","scenario":null},{"value":"2,28E+00","module":"C3","scenario":null},{"value":"1,70E+00","module":"C4","scenario":null},{"value":"-5,45E+00","module":"D","scenario":"S0"},{"value":"-3,78E+00","module":"D","scenario":"S1"}]},{"parameter":"PENRE","unit":"MJ","values":[{"value":"1,18E+03","module":"A1-A3","scenario":null},{"value":"5,48E+01","module":"A4","scenario":null},{"value":"2,92E-01","module":"A5","scenario":null},{"value":"4,66E+00","module":"C1","scenario":null},{"value":"1,25E+01","module":"C2","scenario":null},{"value":"2,71E+01","module":"C3","scenario":null},{"value":"1,29E+01","module":"C4","scenario":null},{"value":"-1,91E+01","module":"D","scenario":"S0"},{"value":"-1,51E+01","module":"D","scenario":"S1"}]},{"parameter":"PENRM","unit":"MJ","values":[{"value":"0,00E+00","module":"A1-A3","scenario":null},{"value":"0,00E+00","module":"A4","scenario":null},{"value":"0,00E+00","module":"A5","scenario":null},{"value":"0,00E+00","module":"C1","scenario":null},{"value":"0,00E+00","module":"C2","scenario":null},{"value":"0,00E+00","module":"C3","scenario":null},{"value":"0,00E+00","module":"C4","scenario":null},{"value":"0,00E+00","module":"D","scenario":"S0"},{"value":"0,00E+00","module":"D","scenario":"S1"}]},{"parameter":"PENRT","unit":"MJ","values":[{"value":"1,18E+03","module":"A1-A3","scenario":null},{"value":"5,48E+01","module":"A4","scenario":null},{"value":"2,92E-01","module":"A5","scenario":null},{"value":"4,66E+00","module":"C1","scenario":null},{"value":"1,25E+01","module":"C2","scenario":null},{"value":"2,71E+01","module":"C3","scenario":null},{"value":"1,29E+01","module":"C4","scenario":null},{"value":"-1,91E+01","module":"D","scenario":"S0"},{"value":"-1,51E+01","module":"D","scenario":"S1"}]},{"parameter":"SM","unit":"kg","values":[{"value":"1,42E+02","module":"A1-A3","scenario":null},{"value":"0,00E+00","module":"A4","scenario":null},{"value":"0,00E+00","module":"A5","scenario":null},{"value":"0,00E+00","module":"C1","scenario":null},{"value":"0,00E+00","module":"C2","scenario":null},{"value":"5,39E+02","module":"C3","scenario":null},{"value":"0,00E+00","module":"C4","scenario":null},{"value":"0,00E+00","module":"D","scenario":"S0"},{"value":"0,00E+00","module":"D","scenario":"S1"}]},{"parameter":"RSF","unit":"MJ","values":[{"value":"0,00E+00","module":"A1-A3","scenario":null},{"value":"0,00E+00","module":"A4","scenario":null},{"value":"0,00E+00","module":"A5","scenario":null},{"value":"0,00E+00","module":"C1","scenario":null},{"value":"0,00E+00","module":"C2","scenario":null},{"value":"0,00E+00","module":"C3","scenario":null},{"value":"0,00E+00","module":"C4","scenario":null},{"value":"0,00E+00","module":"D","scenario":"S0"},{"value":"0,00E+00","module":"D","scenario":"S1"}]},{"parameter":"NRSF","unit":"MJ","values":[{"value":"0,00E+00","module":"A1-A3","scenario":null},{"value":"0,00E+00","module":"A4","scenario":null},{"value":"0,00E+00","module":"A5","scenario":null},{"value":"0,00E+00","module":"C1","scenario":null},{"value":"0,00E+00","module":"C2","scenario":null},{"value":"0,00E+00","module":"C3","scenario":null},{"value":"0,00E+00","module":"C4","scenario":null},{"value":"0,00E+00","module":"D","scenario":"S0"},{"value":"0,00E+00","module":"D","scenario":"S1"}]},{"parameter":"FW","unit":"m^3","values":[{"value":"1,71E-01","module":"A1-A3","scenario":null},{"value":"2,86E-03","module":"A4","scenario":null},{"value":"4,05E-03","module":"A5","scenario":null},{"value":"2,43E-04","module":"C1","scenario":null},{"value":"6,50E-04","module":"C2","scenario":null},{"value":"7,09E-03","module":"C3","scenario":null},{"value":"3,26E-03","module":"C4","scenario":null},{"value":"3,54E-03","module":"D","scenario":"S0"},{"value":"2,06E-03","module":"D","scenario":"S1"}]}],"end_of_life_waste":[{"parameter":"HWD","unit":"kg","values":[{"value":"1,47E-06","module":"A1-A3","scenario":null},{"value":"2,05E-06","module":"A4","scenario":null},{"value":"2,28E-10","module":"A5","scenario":null},{"value":"1,74E-07","module":"C1","scenario":null},{"value":"4,66E-07","module":"C2","scenario":null},{"value":"5,70E-07","module":"C3","scenario":null},{"value":"1,08E-07","module":"C4","scenario":null},{"value":"-3,60E-07","module":"D","scenario":"S0"},{"value":"-7,95E-09","module":"D","scenario":"S1"}]},{"parameter":"NHWD","unit":"kg","values":[{"value":"1,71E+00","module":"A1-A3","scenario":null},{"value":"9,62E-03","module":"A4","scenario":null},{"value":"7,61E-03","module":"A5","scenario":null},{"value":"8,18E-04","module":"C1","scenario":null},{"value":"2,19E-03","module":"C2","scenario":null},{"value":"8,15E-03","module":"C3","scenario":null},{"value":"3,57E+01","module":"C4","scenario":null},{"value":"-1,12E+01","module":"D","scenario":"S0"},{"value":"-7,12E-03","module":"D","scenario":"S1"}]},{"parameter":"RWD","unit":"kg","values":[{"value":"1,71E-02","module":"A1-A3","scenario":null},{"value":"5,77E-05","module":"A4","scenario":null},{"value":"8,10E-06","module":"A5","scenario":null},{"value":"4,91E-06","module":"C1","scenario":null},{"value":"1,31E-05","module":"C2","scenario":null},{"value":"2,17E-04","module":"C3","scenario":null},{"value":"7,96E-05","module":"C4","scenario":null},{"value":"-7,12E-04","module":"D","scenario":"S0"},{"value":"-5,48E-04","module":"D","scenario":"S1"}]}],"end_of_life_flow":[{"parameter":"CRU","unit":"kg","values":[{"value":"0,00E+00","module":"A1-A3","scenario":null},{"value":"0,00E+00","module":"A4","scenario":null},{"value":"0,00E+00","module":"A5","scenario":null},{"value":"0,00E+00","module":"C1","scenario":null},{"value":"0,00E+00","module":"C2","scenario":null},{"value":"0,00E+00","module":"C3","scenario":null},{"value":"0,00E+00","module":"C4","scenario":null},{"value":"0,00E+00","module":"D","scenario":"S0"},{"value":"0,00E+00","module":"D","scenario":"S1"}]},{"parameter":"MFR","unit":"kg","values":[{"value":"0,00E+00","module":"A1-A3","scenario":null},{"value":"0,00E+00","module":"A4","scenario":null},{"value":"0,00E+00","module":"A5","scenario":null},{"value":"0,00E+00","module":"C1","scenario":null},{"value":"0,00E+00","module":"C2","scenario":null},{"value":"5,39E+02","module":"C3","scenario":null},{"value":"0,00E+00","module":"C4","scenario":null},{"value":"0,00E+00","module":"D","scenario":"S0"},{"value":"0,00E+00","module":"D","scenario":"S1"}]},{"parameter":"MER","unit":"kg","values":[{"value":"0,00E+00","module":"A1-A3","scenario":null},{"value":"0,00E+00","module":"A4","scenario":null},{"value":"0,00E+00","module":"A5","scenario":null},{"value":"0,00E+00","module":"C1","scenario":null},{"value":"0,00E+00","module":"C2","scenario":null},{"value":"0,00E+00","module":"C3","scenario":null},{"value":"0,00E+00","module":"C4","scenario":null},{"value":"0,00E+00","module":"D","scenario":"S0"},{"value":"0,00E+00","module":"D","scenario":"S1"}]},{"parameter":"EEE","unit":"MJ","values":[{"value":"0,00E+00","module":"A1-A3","scenario":null},{"value":"0,00E+00","module":"A4","scenario":null},{"value":"3,42E+00","module":"A5","scenario":null},{"value":"0,00E+00","module":"C1","scenario":null},{"value":"0,00E+00","module":"C2","scenario":null},{"value":"0,00E+00","module":"C3","scenario":null},{"value":"0,00E+00","module":"C4","scenario":null},{"value":"0,00E+00","module":"D","scenario":"S0"},{"value":"0,00E+00","module":"D","scenario":"S1"}]},{"parameter":"EET","unit":"MJ","values":[{"value":"0,00E+00","module":"A1-A3","scenario":null},{"value":"0,00E+00","module":"A4","scenario":null},{"value":"7,88E+00","module":"A5","scenario":null},{"value":"0,00E+00","module":"C1","scenario":null},{"value":"0,00E+00","module":"C2","scenario":null},{"value":"0,00E+00","module":"C3","scenario":null},{"value":"0,00E+00","module":"C4","scenario":null},{"value":"0,00E+00","module":"D","scenario":"S0"},{"value":"0,00E+00","module":"D","scenario":"S1"}]}]}