{"product_name":"Two-layer precast concrete wall","epd_id":"EPD-BMGS-206-EN","compliance":["EN 15804+A2","ISO 14025"],"producer_name":"BMGS AS","environmental_impact":[{"parameter":"GWP-total","unit":"kg CO2-eq.","values":[{"value":"2,90E+02","module":"A1","scenario":"Standard scenario"},{"value":"1,87E+01","module":"A2","scenario":"Standard scenario"},{"value":"1,47E+01","module":"A3","scenario":"Standard scenario"},{"value":"2,64E+01","module":"A4","scenario":"Standard scenario"},{"value":"4,72E+00","module":"A5","scenario":"Standard scenario"},{"value":"3,31E+00","module":"C1","scenario":"Standard scenario"},{"value":"6,60E+00","module":"C2","scenario":"Standard scenario"},{"value":"2,74E+01","module":"C3","scenario":"Standard scenario"},{"value":"3,80E-01","module":"C4","scenario":"Standard scenario"},{"value":"-1,73E+01","module":"D","scenario":"Standard scenario"},{"value":"3,23E+02","module":"A1A3","scenario":null}]},{"parameter":"GWP-fossil","unit":"kg CO2-eq.","values":[{"value":"2,86E+02","module":"A1","scenario":"Standard scenario"},{"value":"1,87E+01","module":"A2","scenario":"Standard scenario"},{"value":"1,62E+01","module":"A3","scenario":"Standard scenario"},{"value":"2,64E+01","module":"A4","scenario":"Standard scenario"},{"value":"4,72E+00","module":"A5","scenario":"Standard scenario"},{"value":"3,31E+00","module":"C1","scenario":"Standard scenario"},{"value":"6,59E+00","module":"C2","scenario":"Standard scenario"},{"value":"2,74E+01","module":"C3","scenario":"Standard scenario"},{"value":"3,80E-01","module":"C4","scenario":"Standard scenario"},{"value":"-1,73E+01","module":"D","scenario":"Standard scenario"},{"value":"3,21E+02","module":"A1A3","scenario":null}]},{"parameter":"GWP-biogenic","unit":"kg CO2-eq.","values":[{"value":"3,43E+00","module":"A1","scenario":"Standard scenario"},{"value":"5,04E-03","module":"A2","scenario":"Standard scenario"},{"value":"-1,53E+00","module":"A3","scenario":"Standard scenario"},{"value":"1,67E-02","module":"A4","scenario":"Standard scenario"},{"value":"1,31E-03","module":"A5","scenario":"Standard scenario"},{"value":"9,20E-04","module":"C1","scenario":"Standard scenario"},{"value":"3,04E-03","module":"C2","scenario":"Standard scenario"},{"value":"1,34E-02","module":"C3","scenario":"Standard scenario"},{"value":"3,93E-04","module":"C4","scenario":"Standard scenario"},{"value":"-2,11E-02","module":"D","scenario":"Standard scenario"},{"value":"1,91E+00","module":"A1A3","scenario":null}]},{"parameter":"GWP-luluc","unit":"kg CO2-eq.","values":[{"value":"7,84E-01","module":"A1","scenario":"Standard scenario"},{"value":"8,69E-03","module":"A2","scenario":"Standard scenario"},{"value":"5,70E-03","module":"A3","scenario":"Standard scenario"},{"value":"8,66E-03","module":"A4","scenario":"Standard scenario"},{"value":"3,72E-04","module":"A5","scenario":"Standard scenario"},{"value":"2,61E-04","module":"C1","scenario":"Standard scenario"},{"value":"2,42E-03","module":"C2","scenario":"Standard scenario"},{"value":"2,26E-03","module":"C3","scenario":"Standard scenario"},{"value":"3,18E-05","module":"C4","scenario":"Standard scenario"},{"value":"-4,48E-03","module":"D","scenario":"Standard scenario"},{"value":"7,98E-01","module":"A1A3","scenario":null}]},{"parameter":"ODP","unit":"kg CFC 11-equiv.","values":[{"value":"2,18E-05","module":"A1","scenario":"Standard scenario"},{"value":"4,04E-06","module":"A2","scenario":"Standard scenario"},{"value":"2,28E-06","module":"A3","scenario":"Standard scenario"},{"value":"6,12E-06","module":"A4","scenario":"Standard scenario"},{"value":"1,02E-06","module":"A5","scenario":"Standard scenario"},{"value":"7,14E-07","module":"C1","scenario":"Standard scenario"},{"value":"1,46E-06","module":"C2","scenario":"Standard scenario"},{"value":"9,73E-07","module":"C3","scenario":"Standard scenario"},{"value":"3,56E-08","module":"C4","scenario":"Standard scenario"},{"value":"-2,13E-06","module":"D","scenario":"Standard scenario"},{"value":"2,81E-05","module":"A1A3","scenario":null}]},{"parameter":"AP","unit":"mol H+-eq.","values":[{"value":"1,17E+00","module":"A1","scenario":"Standard scenario"},{"value":"1,96E-01","module":"A2","scenario":"Standard scenario"},{"value":"4,21E-02","module":"A3","scenario":"Standard scenario"},{"value":"1,79E-01","module":"A4","scenario":"Standard scenario"},{"value":"4,94E-02","module":"A5","scenario":"Standard scenario"},{"value":"3,46E-02","module":"C1","scenario":"Standard scenario"},{"value":"3,82E-02","module":"C2","scenario":"Standard scenario"},{"value":"2,03E-02","module":"C3","scenario":"Standard scenario"},{"value":"8,64E-04","module":"C4","scenario":"Standard scenario"},{"value":"-3,86E-02","module":"D","scenario":"Standard scenario"},{"value":"1,41E+00","module":"A1A3","scenario":null}]},{"parameter":"POCP","unit":"kg NMVOC-eq.","values":[{"value":"8,71E-01","module":"A1","scenario":"Standard scenario"},{"value":"1,68E-01","module":"A2","scenario":"Standard scenario"},{"value":"4,34E-02","module":"A3","scenario":"Standard scenario"},{"value":"1,63E-01","module":"A4","scenario":"Standard scenario"},{"value":"6,58E-02","module":"A5","scenario":"Standard scenario"},{"value":"4,61E-02","module":"C1","scenario":"Standard scenario"},{"value":"4,24E-02","module":"C2","scenario":"Standard scenario"},{"value":"2,01E-02","module":"C3","scenario":"Standard scenario"},{"value":"1,01E-03","module":"C4","scenario":"Standard scenario"},{"value":"-3,73E-02","module":"D","scenario":"Standard scenario"},{"value":"1,08E+00","module":"A1A3","scenario":null}]},{"parameter":"ADPE","unit":"kg Sb-eq.","values":[{"value":"6,25E-03","module":"A1","scenario":"Standard scenario"},{"value":"4,13E-04","module":"A2","scenario":"Standard scenario"},{"value":"5,94E-05","module":"A3","scenario":"Standard scenario"},{"value":"4,27E-04","module":"A4","scenario":"Standard scenario"},{"value":"7,24E-06","module":"A5","scenario":"Standard scenario"},{"value":"5,07E-06","module":"C1","scenario":"Standard scenario"},{"value":"1,67E-04","module":"C2","scenario":"Standard scenario"},{"value":"3,46E-05","module":"C3","scenario":"Standard scenario"},{"value":"8,90E-07","module":"C4","scenario":"Standard scenario"},{"value":"-1,93E-04","module":"D","scenario":"Standard scenario"},{"value":"6,72E-03","module":"A1A3","scenario":null}]},{"parameter":"ADPF","unit":"MJ","values":[{"value":"3,05E+03","module":"A1","scenario":"Standard scenario"},{"value":"2,73E+02","module":"A2","scenario":"Standard scenario"},{"value":"2,40E+02","module":"A3","scenario":"Standard scenario"},{"value":"4,04E+02","module":"A4","scenario":"Standard scenario"},{"value":"6,50E+01","module":"A5","scenario":"Standard scenario"},{"value":"4,55E+01","module":"C1","scenario":"Standard scenario"},{"value":"9,94E+01","module":"C2","scenario":"Standard scenario"},{"value":"3,77E+01","module":"C3","scenario":"Standard scenario"},{"value":"2,49E+00","module":"C4","scenario":"Standard scenario"},{"value":"-2,73E+02","module":"D","scenario":"Standard scenario"},{"value":"3,56E+03","module":"A1A3","scenario":null}]},{"parameter":"WDP","unit":"m3 world-eq.","values":[{"value":"1,67E+02","module":"A1","scenario":"Standard scenario"},{"value":"8,91E-01","module":"A2","scenario":"Standard scenario"},{"value":"8,59E-01","module":"A3","scenario":"Standard scenario"},{"value":"1,26E+00","module":"A4","scenario":"Standard scenario"},{"value":"8,71E-02","module":"A5","scenario":"Standard scenario"},{"value":"6,10E-02","module":"C1","scenario":"Standard scenario"},{"value":"3,56E-01","module":"C2","scenario":"Standard scenario"},{"value":"1,38E+00","module":"C3","scenario":"Standard scenario"},{"value":"1,10E-01","module":"C4","scenario":"Standard scenario"},{"value":"-5,56E+01","module":"D","scenario":"Standard scenario"},{"value":"1,69E+02","module":"A1A3","scenario":null}]},{"parameter":"EP-freshwater","unit":"kg P-eq.","values":[{"value":"1,35E-02","module":"A1","scenario":"Standard scenario"},{"value":"1,68E-04","module":"A2","scenario":"Standard scenario"},{"value":"1,60E-04","module":"A3","scenario":"Standard scenario"},{"value":"1,93E-04","module":"A4","scenario":"Standard scenario"},{"value":"1,72E-05","module":"A5","scenario":"Standard scenario"},{"value":"1,20E-05","module":"C1","scenario":"Standard scenario"},{"value":"6,65E-05","module":"C2","scenario":"Standard scenario"},{"value":"1,21E-04","module":"C3","scenario":"Standard scenario"},{"value":"1,22E-06","module":"C4","scenario":"Standard scenario"},{"value":"-1,55E-04","module":"D","scenario":"Standard scenario"},{"value":"1,38E-02","module":"A1A3","scenario":null}]},{"parameter":"EP-marine","unit":"kg N-eq.","values":[{"value":"2,81E-01","module":"A1","scenario":"Standard scenario"},{"value":"5,51E-02","module":"A2","scenario":"Standard scenario"},{"value":"1,20E-02","module":"A3","scenario":"Standard scenario"},{"value":"4,95E-02","module":"A4","scenario":"Standard scenario"},{"value":"2,18E-02","module":"A5","scenario":"Standard scenario"},{"value":"1,53E-02","module":"C1","scenario":"Standard scenario"},{"value":"1,35E-02","module":"C2","scenario":"Standard scenario"},{"value":"6,71E-03","module":"C3","scenario":"Standard scenario"},{"value":"4,04E-04","module":"C4","scenario":"Standard scenario"},{"value":"-1,12E-02","module":"D","scenario":"Standard scenario"},{"value":"3,48E-01","module":"A1A3","scenario":null}]},{"parameter":"EP-terrestrial","unit":"mol N-eq.","values":[{"value":"8,30E+03","module":"A1","scenario":"Standard scenario"},{"value":"2,33E+02","module":"A2","scenario":"Standard scenario"},{"value":"9,93E+01","module":"A3","scenario":"Standard scenario"},{"value":"3,17E+02","module":"A4","scenario":"Standard scenario"},{"value":"3,92E+01","module":"A5","scenario":"Standard scenario"},{"value":"2,74E+01","module":"C1","scenario":"Standard scenario"},{"value":"8,87E+01","module":"C2","scenario":"Standard scenario"},{"value":"3,42E+02","module":"C3","scenario":"Standard scenario"},{"value":"3,52E+00","module":"C4","scenario":"Standard scenario"},{"value":"-8,97E+01","module":"D","scenario":"Standard scenario"},{"value":"8,63E+03","module":"A1A3","scenario":null}]}],"additional_environmental_impact":[{"parameter":"PM","unit":"disease incidence","values":[{"value":"1,81E-05","module":"A1","scenario":"Standard scenario"},{"value":"2,01E-06","module":"A2","scenario":"Standard scenario"},{"value":"3,44E-07","module":"A3","scenario":"Standard scenario"},{"value":"2,24E-06","module":"A4","scenario":"Standard scenario"},{"value":"1,31E-06","module":"A5","scenario":"Standard scenario"},{"value":"9,17E-07","module":"C1","scenario":"Standard scenario"},{"value":"5,81E-07","module":"C2","scenario":"Standard scenario"},{"value":"1,94E-07","module":"C3","scenario":"Standard scenario"},{"value":"1,47E-08","module":"C4","scenario":"Standard scenario"},{"value":"-4,52E-07","module":"D","scenario":"Standard scenario"},{"value":"2,05E-05","module":"A1A3","scenario":null}]},{"parameter":"ETP-fw","unit":"CTUe","values":[{"value":"2,64E+00","module":"A1","scenario":"Standard scenario"},{"value":"6,11E-01","module":"A2","scenario":"Standard scenario"},{"value":"1,22E-01","module":"A3","scenario":"Standard scenario"},{"value":"5,48E-01","module":"A4","scenario":"Standard scenario"},{"value":"2,39E-01","module":"A5","scenario":"Standard scenario"},{"value":"1,68E-01","module":"C1","scenario":"Standard scenario"},{"value":"1,49E-01","module":"C2","scenario":"Standard scenario"},{"value":"7,47E-02","module":"C3","scenario":"Standard scenario"},{"value":"3,24E-03","module":"C4","scenario":"Standard scenario"},{"value":"-1,28E-01","module":"D","scenario":"Standard scenario"},{"value":"3,37E+00","module":"A1A3","scenario":null}]},{"parameter":"HTP-c","unit":"CTUh","values":[{"value":"1,67E-06","module":"A1","scenario":"Standard scenario"},{"value":"8,99E-09","module":"A2","scenario":"Standard scenario"},{"value":"2,77E-08","module":"A3","scenario":"Standard scenario"},{"value":"8,68E-09","module":"A4","scenario":"Standard scenario"},{"value":"1,37E-09","module":"A5","scenario":"Standard scenario"},{"value":"9,59E-10","module":"C1","scenario":"Standard scenario"},{"value":"2,88E-09","module":"C2","scenario":"Standard scenario"},{"value":"5,12E-09","module":"C3","scenario":"Standard scenario"},{"value":"4,58E-11","module":"C4","scenario":"Standard scenario"},{"value":"-3,68E-09","module":"D","scenario":"Standard scenario"},{"value":"1,71E-06","module":"A1A3","scenario":null}]},{"parameter":"HTP-nc","unit":"CTUh","values":[{"value":"3,22E-05","module":"A1","scenario":"Standard scenario"},{"value":"2,46E-07","module":"A2","scenario":"Standard scenario"},{"value":"1,66E-07","module":"A3","scenario":"Standard scenario"},{"value":"3,54E-07","module":"A4","scenario":"Standard scenario"},{"value":"3,36E-08","module":"A5","scenario":"Standard scenario"},{"value":"2,36E-08","module":"C1","scenario":"Standard scenario"},{"value":"9,70E-08","module":"C2","scenario":"Standard scenario"},{"value":"1,11E-07","module":"C3","scenario":"Standard scenario"},{"value":"1,58E-09","module":"C4","scenario":"Standard scenario"},{"value":"-9,20E-08","module":"D","scenario":"Standard scenario"},{"value":"3,26E-05","module":"A1A3","scenario":null}]},{"parameter":"SQP","unit":"dimensionless","values":[{"value":"8,01E+02","module":"A1","scenario":"Standard scenario"},{"value":"2,81E+02","module":"A2","scenario":"Standard scenario"},{"value":"3,47E+02","module":"A3","scenario":"Standard scenario"},{"value":"4,31E+02","module":"A4","scenario":"Standard scenario"},{"value":"8,63E+00","module":"A5","scenario":"Standard scenario"},{"value":"5,81E+00","module":"C1","scenario":"Standard scenario"},{"value":"8,44E+01","module":"C2","scenario":"Standard scenario"},{"value":"3,15E+00","module":"C3","scenario":"Standard scenario"},{"value":"4,67E+00","module":"C4","scenario":"Standard scenario"},{"value":"-5,85E+01","module":"D","scenario":"Standard scenario"},{"value":"1,43E+03","module":"A1A3","scenario":null}]},{"parameter":"IRP","unit":"kBq U235-eq.","values":[{"value":"9,69E+00","module":"A1","scenario":"Standard scenario"},{"value":"1,15E+00","module":"A2","scenario":"Standard scenario"},{"value":"3,97E-01","module":"A3","scenario":"Standard scenario"},{"value":"1,76E+00","module":"A4","scenario":"Standard scenario"},{"value":"2,78E-01","module":"A5","scenario":"Standard scenario"},{"value":"1,95E-01","module":"C1","scenario":"Standard scenario"},{"value":"4,17E-01","module":"C2","scenario":"Standard scenario"},{"value":"1,39E-01","module":"C3","scenario":"Standard scenario"},{"value":"1,01E-02","module":"C4","scenario":"Standard scenario"},{"value":"-2,64E-01","module":"D","scenario":"Standard scenario"},{"value":"1,12E+01","module":"A1A3","scenario":null}]}],"resource_use":[{"parameter":"PERE","unit":"MJ","values":[{"value":"2,14E+02","module":"A1","scenario":"Standard scenario"},{"value":"3,19E+00","module":"A2","scenario":"Standard scenario"},{"value":"1,32E+01","module":"A3","scenario":"Standard scenario"},{"value":"4,90E+00","module":"A4","scenario":"Standard scenario"},{"value":"3,51E-01","module":"A5","scenario":"Standard scenario"},{"value":"2,46E-01","module":"C1","scenario":"Standard scenario"},{"value":"1,24E+00","module":"C2","scenario":"Standard scenario"},{"value":"3,07E+00","module":"C3","scenario":"Standard scenario"},{"value":"2,62E-02","module":"C4","scenario":"Standard scenario"},{"value":"-3,77E+00","module":"D","scenario":"Standard scenario"},{"value":"2,30E+02","module":"A1A3","scenario":null}]},{"parameter":"PERM","unit":"MJ","values":[{"value":"0,00E+00","module":"A1","scenario":"Standard scenario"},{"value":"0,00E+00","module":"A2","scenario":"Standard scenario"},{"value":"3,54E+01","module":"A3","scenario":"Standard scenario"},{"value":"0,00E+00","module":"A4","scenario":"Standard scenario"},{"value":"0,00E+00","module":"A5","scenario":"Standard scenario"},{"value":"0,00E+00","module":"C1","scenario":"Standard scenario"},{"value":"0,00E+00","module":"C2","scenario":"Standard scenario"},{"value":"0,00E+00","module":"C3","scenario":"Standard scenario"},{"value":"0,00E+00","module":"C4","scenario":"Standard scenario"},{"value":"0,00E+00","module":"D","scenario":"Standard scenario"},{"value":"3,54E+01","module":"A1A3","scenario":null}]},{"parameter":"PERT","unit":"MJ","values":[{"value":"2,14E+02","module":"A1","scenario":"Standard scenario"},{"value":"3,19E+00","module":"A2","scenario":"Standard scenario"},{"value":"4,85E+01","module":"A3","scenario":"Standard scenario"},{"value":"4,90E+00","module":"A4","scenario":"Standard scenario"},{"value":"3,51E-01","module":"A5","scenario":"Standard scenario"},{"value":"2,46E-01","module":"C1","scenario":"Standard scenario"},{"value":"1,24E+00","module":"C2","scenario":"Standard scenario"},{"value":"3,07E+00","module":"C3","scenario":"Standard scenario"},{"value":"2,62E-02","module":"C4","scenario":"Standard scenario"},{"value":"-3,77E+00","module":"D","scenario":"Standard scenario"},{"value":"2,66E+02","module":"A1A3","scenario":null}]},{"parameter":"PENRE","unit":"MJ","values":[{"value":"2,85E+03","module":"A1","scenario":"Standard scenario"},{"value":"2,90E+02","module":"A2","scenario":"Standard scenario"},{"value":"2,59E+02","module":"A3","scenario":"Standard scenario"},{"value":"4,29E+02","module":"A4","scenario":"Standard scenario"},{"value":"6,90E+01","module":"A5","scenario":"Standard scenario"},{"value":"4,83E+01","module":"C1","scenario":"Standard scenario"},{"value":"1,06E+02","module":"C2","scenario":"Standard scenario"},{"value":"4,01E+01","module":"C3","scenario":"Standard scenario"},{"value":"2,64E+00","module":"C4","scenario":"Standard scenario"},{"value":"-3,01E+02","module":"D","scenario":"Standard scenario"},{"value":"3,40E+03","module":"A1A3","scenario":null}]},{"parameter":"PENRM","unit":"MJ","values":[{"value":"4,04E+02","module":"A1","scenario":"Standard scenario"},{"value":"0,00E+00","module":"A2","scenario":"Standard scenario"},{"value":"3,44E+00","module":"A3","scenario":"Standard scenario"},{"value":"0,00E+00","module":"A4","scenario":"Standard scenario"},{"value":"0,00E+00","module":"A5","scenario":"Standard scenario"},{"value":"0,00E+00","module":"C1","scenario":"Standard scenario"},{"value":"0,00E+00","module":"C2","scenario":"Standard scenario"},{"value":"0,00E+00","module":"C3","scenario":"Standard scenario"},{"value":"0,00E+00","module":"C4","scenario":"Standard scenario"},{"value":"0,00E+00","module":"D","scenario":"Standard scenario"},{"value":"4,07E+02","module":"A1A3","scenario":null}]},{"parameter":"PENRT","unit":"MJ","values":[{"value":"3,26E+03","module":"A1","scenario":"Standard scenario"},{"value":"2,90E+02","module":"A2","scenario":"Standard scenario"},{"value":"2,63E+02","module":"A3","scenario":"Standard scenario"},{"value":"4,29E+02","module":"A4","scenario":"Standard scenario"},{"value":"6,90E+01","module":"A5","scenario":"Standard scenario"},{"value":"4,83E+01","module":"C1","scenario":"Standard scenario"},{"value":"1,06E+02","module":"C2","scenario":"Standard scenario"},{"value":"4,01E+01","module":"C3","scenario":"Standard scenario"},{"value":"2,64E+00","module":"C4","scenario":"Standard scenario"},{"value":"-3,01E+02","module":"D","scenario":"Standard scenario"},{"value":"3,81E+03","module":"A1A3","scenario":null}]},{"parameter":"SM","unit":"kg","values":[{"value":"7,08E+01","module":"A1","scenario":"Standard scenario"},{"value":"0,00E+00","module":"A2","scenario":"Standard scenario"},{"value":"0,00E+00","module":"A3","scenario":"Standard scenario"},{"value":"0,00E+00","module":"A4","scenario":"Standard scenario"},{"value":"0,00E+00","module":"A5","scenario":"Standard scenario"},{"value":"0,00E+00","module":"C1","scenario":"Standard scenario"},{"value":"0,00E+00","module":"C2","scenario":"Standard scenario"},{"value":"0,00E+00","module":"C3","scenario":"Standard scenario"},{"value":"0,00E+00","module":"C4","scenario":"Standard scenario"},{"value":"0,00E+00","module":"D","scenario":"Standard scenario"},{"value":"7,08E+01","module":"A1A3","scenario":null}]},{"parameter":"RSF","unit":"MJ","values":[{"value":"0,00E+00","module":"A1","scenario":"Standard scenario"},{"value":"0,00E+00","module":"A2","scenario":"Standard scenario"},{"value":"0,00E+00","module":"A3","scenario":"Standard scenario"},{"value":"0,00E+00","module":"A4","scenario":"Standard scenario"},{"value":"0,00E+00","module":"A5","scenario":"Standard scenario"},{"value":"0,00E+00","module":"C1","scenario":"Standard scenario"},{"value":"0,00E+00","module":"C2","scenario":"Standard scenario"},{"value":"0,00E+00","module":"C3","scenario":"Standard scenario"},{"value":"0,00E+00","module":"C4","scenario":"Standard scenario"},{"value":"0,00E+00","module":"D","scenario":"Standard scenario"},{"value":"0,00E+00","module":"A1A3","scenario":null}]},{"parameter":"NRSF","unit":"MJ","values":[{"value":"0,00E+00","module":"A1","scenario":"Standard scenario"},{"value":"0,00E+00","module":"A2","scenario":"Standard scenario"},{"value":"0,00E+00","module":"A3","scenario":"Standard scenario"},{"value":"0,00E+00","module":"A4","scenario":"Standard scenario"},{"value":"0,00E+00","module":"A5","scenario":"Standard scenario"},{"value":"0,00E+00","module":"C1","scenario":"Standard scenario"},{"value":"0,00E+00","module":"C2","scenario":"Standard scenario"},{"value":"0,00E+00","module":"C3","scenario":"Standard scenario"},{"value":"0,00E+00","module":"C4","scenario":"Standard scenario"},{"value":"0,00E+00","module":"D","scenario":"Standard scenario"},{"value":"0,00E+00","module":"A1A3","scenario":null}]},{"parameter":"FW","unit":"m3","values":[{"value":"4,50E+00","module":"A1","scenario":"Standard scenario"},{"value":"3,04E-02","module":"A2","scenario":"Standard scenario"},{"value":"3,51E-02","module":"A3","scenario":"Standard scenario"},{"value":"4,41E-02","module":"A4","scenario":"Standard scenario"},{"value":"3,34E-03","module":"A5","scenario":"Standard scenario"},{"value":"2,34E-03","module":"C1","scenario":"Standard scenario"},{"value":"1,21E-02","module":"C2","scenario":"Standard scenario"},{"value":"4,45E-02","module":"C3","scenario":"Standard scenario"},{"value":"2,64E-03","module":"C4","scenario":"Standard scenario"},{"value":"-1,29E+00","module":"D","scenario":"Standard scenario"},{"value":"4,57E+00","module":"A1A3","scenario":null}]}],"end_of_life_waste":[{"parameter":"HWD","unit":"kg","values":[{"value":"3,68E-03","module":"A1","scenario":"Standard scenario"},{"value":"6,17E-04","module":"A2","scenario":"Standard scenario"},{"value":"3,19E-04","module":"A3","scenario":"Standard scenario"},{"value":"9,33E-04","module":"A4","scenario":"Standard scenario"},{"value":"1,77E-04","module":"A5","scenario":"Standard scenario"},{"value":"1,24E-04","module":"C1","scenario":"Standard scenario"},{"value":"2,52E-04","module":"C2","scenario":"Standard scenario"},{"value":"6,94E-05","module":"C3","scenario":"Standard scenario"},{"value":"3,73E-06","module":"C4","scenario":"Standard scenario"},{"value":"-3,81E-04","module":"D","scenario":"Standard scenario"},{"value":"4,62E-03","module":"A1A3","scenario":null}]},{"parameter":"NHWD","unit":"kg","values":[{"value":"3,33E+01","module":"A1","scenario":"Standard scenario"},{"value":"1,44E+01","module":"A2","scenario":"Standard scenario"},{"value":"9,43E-01","module":"A3","scenario":"Standard scenario"},{"value":"3,25E+01","module":"A4","scenario":"Standard scenario"},{"value":"7,69E-02","module":"A5","scenario":"Standard scenario"},{"value":"5,39E-02","module":"C1","scenario":"Standard scenario"},{"value":"6,31E+00","module":"C2","scenario":"Standard scenario"},{"value":"3,15E+00","module":"C3","scenario":"Standard scenario"},{"value":"1,52E+01","module":"C4","scenario":"Standard scenario"},{"value":"-6,06E-01","module":"D","scenario":"Standard scenario"},{"value":"4,86E+01","module":"A1A3","scenario":null}]},{"parameter":"RWD","unit":"kg","values":[{"value":"8,84E-03","module":"A1","scenario":"Standard scenario"},{"value":"1,81E-03","module":"A2","scenario":"Standard scenario"},{"value":"4,93E-04","module":"A3","scenario":"Standard scenario"},{"value":"2,76E-03","module":"A4","scenario":"Standard scenario"},{"value":"4,51E-04","module":"A5","scenario":"Standard scenario"},{"value":"3,16E-04","module":"C1","scenario":"Standard scenario"},{"value":"6,53E-04","module":"C2","scenario":"Standard scenario"},{"value":"1,53E-04","module":"C3","scenario":"Standard scenario"},{"value":"1,59E-05","module":"C4","scenario":"Standard scenario"},{"value":"-3,16E-04","module":"D","scenario":"Standard scenario"},{"value":"1,11E-02","module":"A1A3","scenario":null}]}],"end_of_life_flow":[{"parameter":"CRU","unit":"kg","values":[{"value":"0,00E+00","module":"A1","scenario":"Standard scenario"},{"value":"0,00E+00","module":"A2","scenario":"Standard scenario"},{"value":"0,00E+00","module":"A3","scenario":"Standard scenario"},{"value":"0,00E+00","module":"A4","scenario":"Standard scenario"},{"value":"0,00E+00","module":"A5","scenario":"Standard scenario"},{"value":"0,00E+00","module":"C1","scenario":"Standard scenario"},{"value":"0,00E+00","module":"C2","scenario":"Standard scenario"},{"value":"0,00E+00","module":"C3","scenario":"Standard scenario"},{"value":"0,00E+00","module":"C4","scenario":"Standard scenario"},{"value":"0,00E+00","module":"D","scenario":"Standard scenario"},{"value":"0,00E+00","module":"A1A3","scenario":null}]},{"parameter":"MFR","unit":"kg","values":[{"value":"0,00E+00","module":"A1","scenario":"Standard scenario"},{"value":"0,00E+00","module":"A2","scenario":"Standard scenario"},{"value":"1,18E+01","module":"A3","scenario":"Standard scenario"},{"value":"0,00E+00","module":"A4","scenario":"Standard scenario"},{"value":"0,00E+00","module":"A5","scenario":"Standard scenario"},{"value":"0,00E+00","module":"C1","scenario":"Standard scenario"},{"value":"0,00E+00","module":"C2","scenario":"Standard scenario"},{"value":"9,75E+02","module":"C3","scenario":"Standard scenario"},{"value":"0,00E+00","module":"C4","scenario":"Standard scenario"},{"value":"0,00E+00","module":"D","scenario":"Standard scenario"},{"value":"1,18E+01","module":"A1A3","scenario":null}]},{"parameter":"MER","unit":"kg","values":[{"value":"0,00E+00","module":"A1","scenario":"Standard scenario"},{"value":"0,00E+00","module":"A2","scenario":"Standard scenario"},{"value":"0,00E+00","module":"A3","scenario":"Standard scenario"},{"value":"0,00E+00","module":"A4","scenario":"Standard scenario"},{"value":"0,00E+00","module":"A5","scenario":"Standard scenario"},{"value":"0,00E+00","module":"C1","scenario":"Standard scenario"},{"value":"0,00E+00","module":"C2","scenario":"Standard scenario"},{"value":"0,00E+00","module":"C3","scenario":"Standard scenario"},{"value":"0,00E+00","module":"C4","scenario":"Standard scenario"},{"value":"0,00E+00","module":"D","scenario":"Standard scenario"},{"value":"0,00E+00","module":"A1A3","scenario":null}]},{"parameter":"EEE","unit":"MJ","values":[{"value":"0,00E+00","module":"A1","scenario":"Standard scenario"},{"value":"0,00E+00","module":"A2","scenario":"Standard scenario"},{"value":"6,60E+00","module":"A3","scenario":"Standard scenario"},{"value":"0,00E+00","module":"A4","scenario":"Standard scenario"},{"value":"0,00E+00","module":"A5","scenario":"Standard scenario"},{"value":"0,00E+00","module":"C1","scenario":"Standard scenario"},{"value":"0,00E+00","module":"C2","scenario":"Standard scenario"},{"value":"0,00E+00","module":"C3","scenario":"Standard scenario"},{"value":"0,00E+00","module":"C4","scenario":"Standard scenario"},{"value":"5,82E+01","module":"D","scenario":"Standard scenario"},{"value":"6,60E+00","module":"A1A3","scenario":null}]},{"parameter":"EET","unit":"MJ","values":[{"value":"0,00E+00","module":"A1","scenario":"Standard scenario"},{"value":"0,00E+00","module":"A2","scenario":"Standard scenario"},{"value":"1,14E+01","module":"A3","scenario":"Standard scenario"},{"value":"0,00E+00","module":"A4","scenario":"Standard scenario"},{"value":"0,00E+00","module":"A5","scenario":"Standard scenario"},{"value":"0,00E+00","module":"C1","scenario":"Standard scenario"},{"value":"0,00E+00","module":"C2","scenario":"Standard scenario"},{"value":"0,00E+00","module":"C3","scenario":"Standard scenario"},{"value":"0,00E+00","module":"C4","scenario":"Standard scenario"},{"value":"1,00E+02","module":"D","scenario":"Standard scenario"},{"value":"1,14E+01","module":"A1A3","scenario":null}]}]}