{"product_name":"Synwer\u00ae \u2013 Head Protector 200/FH200","epd_id":"EPD-Synwer-178-EN","compliance":["EN 15804+A2","ISO 14025"],"producer_name":"Synwer GmbH","environmental_impact":[{"parameter":"GWP-total","unit":"kg CO2-eq.","values":[{"value":"6,91E-01","module":"A1","scenario":"Standard scenario"},{"value":"2,11E-02","module":"A2","scenario":"Standard scenario"},{"value":"2,13E-01","module":"A3","scenario":"Standard scenario"},{"value":"0,00E+00","module":"C1","scenario":"Standard scenario"},{"value":"4,05E-03","module":"C2","scenario":"Standard scenario"},{"value":"5,19E-01","module":"C3","scenario":"Standard scenario"},{"value":"0,00E+00","module":"C4","scenario":"Standard scenario"},{"value":"-3,63E-01","module":"D","scenario":"Standard scenario"},{"value":"9,25E-01","module":"A1A3","scenario":null}]},{"parameter":"GWP-fossil","unit":"kg CO2-eq.","values":[{"value":"6,87E-01","module":"A1","scenario":"Standard scenario"},{"value":"2,10E-02","module":"A2","scenario":"Standard scenario"},{"value":"2,30E-01","module":"A3","scenario":"Standard scenario"},{"value":"0,00E+00","module":"C1","scenario":"Standard scenario"},{"value":"4,05E-03","module":"C2","scenario":"Standard scenario"},{"value":"5,19E-01","module":"C3","scenario":"Standard scenario"},{"value":"0,00E+00","module":"C4","scenario":"Standard scenario"},{"value":"-3,46E-01","module":"D","scenario":"Standard scenario"},{"value":"9,38E-01","module":"A1A3","scenario":null}]},{"parameter":"GWP-biogenic","unit":"kg CO2-eq.","values":[{"value":"3,51E-03","module":"A1","scenario":"Standard scenario"},{"value":"9,71E-06","module":"A2","scenario":"Standard scenario"},{"value":"-1,74E-02","module":"A3","scenario":"Standard scenario"},{"value":"0,00E+00","module":"C1","scenario":"Standard scenario"},{"value":"1,87E-06","module":"C2","scenario":"Standard scenario"},{"value":"1,79E-05","module":"C3","scenario":"Standard scenario"},{"value":"0,00E+00","module":"C4","scenario":"Standard scenario"},{"value":"-1,67E-02","module":"D","scenario":"Standard scenario"},{"value":"-1,39E-02","module":"A1A3","scenario":null}]},{"parameter":"GWP-luluc","unit":"kg CO2-eq.","values":[{"value":"2,27E-04","module":"A1","scenario":"Standard scenario"},{"value":"7,71E-06","module":"A2","scenario":"Standard scenario"},{"value":"3,20E-04","module":"A3","scenario":"Standard scenario"},{"value":"0,00E+00","module":"C1","scenario":"Standard scenario"},{"value":"1,48E-06","module":"C2","scenario":"Standard scenario"},{"value":"1,77E-06","module":"C3","scenario":"Standard scenario"},{"value":"0,00E+00","module":"C4","scenario":"Standard scenario"},{"value":"-2,47E-04","module":"D","scenario":"Standard scenario"},{"value":"5,55E-04","module":"A1A3","scenario":null}]},{"parameter":"ODP","unit":"kg CFC 11-equiv.","values":[{"value":"1,17E-08","module":"A1","scenario":"Standard scenario"},{"value":"4,64E-09","module":"A2","scenario":"Standard scenario"},{"value":"7,74E-09","module":"A3","scenario":"Standard scenario"},{"value":"0,00E+00","module":"C1","scenario":"Standard scenario"},{"value":"8,94E-10","module":"C2","scenario":"Standard scenario"},{"value":"1,06E-09","module":"C3","scenario":"Standard scenario"},{"value":"0,00E+00","module":"C4","scenario":"Standard scenario"},{"value":"-2,82E-08","module":"D","scenario":"Standard scenario"},{"value":"2,41E-08","module":"A1A3","scenario":null}]},{"parameter":"AP","unit":"mol H+-eq.","values":[{"value":"2,77E-03","module":"A1","scenario":"Standard scenario"},{"value":"1,22E-04","module":"A2","scenario":"Standard scenario"},{"value":"7,48E-04","module":"A3","scenario":"Standard scenario"},{"value":"0,00E+00","module":"C1","scenario":"Standard scenario"},{"value":"2,35E-05","module":"C2","scenario":"Standard scenario"},{"value":"1,67E-04","module":"C3","scenario":"Standard scenario"},{"value":"0,00E+00","module":"C4","scenario":"Standard scenario"},{"value":"-6,46E-04","module":"D","scenario":"Standard scenario"},{"value":"3,64E-03","module":"A1A3","scenario":null}]},{"parameter":"POCP","unit":"kg NMVOC-eq.","values":[{"value":"1,98E-03","module":"A1","scenario":"Standard scenario"},{"value":"1,35E-04","module":"A2","scenario":"Standard scenario"},{"value":"4,35E-04","module":"A3","scenario":"Standard scenario"},{"value":"0,00E+00","module":"C1","scenario":"Standard scenario"},{"value":"2,60E-05","module":"C2","scenario":"Standard scenario"},{"value":"2,09E-04","module":"C3","scenario":"Standard scenario"},{"value":"0,00E+00","module":"C4","scenario":"Standard scenario"},{"value":"-3,78E-04","module":"D","scenario":"Standard scenario"},{"value":"2,55E-03","module":"A1A3","scenario":null}]},{"parameter":"ADPE","unit":"kg Sb-eq.","values":[{"value":"6,40E-06","module":"A1","scenario":"Standard scenario"},{"value":"5,33E-07","module":"A2","scenario":"Standard scenario"},{"value":"1,24E-06","module":"A3","scenario":"Standard scenario"},{"value":"0,00E+00","module":"C1","scenario":"Standard scenario"},{"value":"1,03E-07","module":"C2","scenario":"Standard scenario"},{"value":"1,21E-07","module":"C3","scenario":"Standard scenario"},{"value":"0,00E+00","module":"C4","scenario":"Standard scenario"},{"value":"-6,33E-07","module":"D","scenario":"Standard scenario"},{"value":"8,17E-06","module":"A1A3","scenario":null}]},{"parameter":"ADPF","unit":"MJ","values":[{"value":"1,77E+01","module":"A1","scenario":"Standard scenario"},{"value":"3,17E-01","module":"A2","scenario":"Standard scenario"},{"value":"3,18E+00","module":"A3","scenario":"Standard scenario"},{"value":"0,00E+00","module":"C1","scenario":"Standard scenario"},{"value":"6,11E-02","module":"C2","scenario":"Standard scenario"},{"value":"1,07E-01","module":"C3","scenario":"Standard scenario"},{"value":"0,00E+00","module":"C4","scenario":"Standard scenario"},{"value":"-5,08E+00","module":"D","scenario":"Standard scenario"},{"value":"2,12E+01","module":"A1A3","scenario":null}]},{"parameter":"WDP","unit":"m3 world-eq.","values":[{"value":"5,69E-01","module":"A1","scenario":"Standard scenario"},{"value":"1,14E-03","module":"A2","scenario":"Standard scenario"},{"value":"6,38E-02","module":"A3","scenario":"Standard scenario"},{"value":"0,00E+00","module":"C1","scenario":"Standard scenario"},{"value":"2,18E-04","module":"C2","scenario":"Standard scenario"},{"value":"8,58E-03","module":"C3","scenario":"Standard scenario"},{"value":"0,00E+00","module":"C4","scenario":"Standard scenario"},{"value":"-7,54E-03","module":"D","scenario":"Standard scenario"},{"value":"6,34E-01","module":"A1A3","scenario":null}]},{"parameter":"EP-freshwater","unit":"kg P-eq.","values":[{"value":"2,35E-05","module":"A1","scenario":"Standard scenario"},{"value":"2,12E-07","module":"A2","scenario":"Standard scenario"},{"value":"2,62E-05","module":"A3","scenario":"Standard scenario"},{"value":"0,00E+00","module":"C1","scenario":"Standard scenario"},{"value":"4,08E-08","module":"C2","scenario":"Standard scenario"},{"value":"8,48E-08","module":"C3","scenario":"Standard scenario"},{"value":"0,00E+00","module":"C4","scenario":"Standard scenario"},{"value":"-3,09E-05","module":"D","scenario":"Standard scenario"},{"value":"4,99E-05","module":"A1A3","scenario":null}]},{"parameter":"EP-marine","unit":"kg N-eq.","values":[{"value":"5,59E-04","module":"A1","scenario":"Standard scenario"},{"value":"4,30E-05","module":"A2","scenario":"Standard scenario"},{"value":"1,54E-04","module":"A3","scenario":"Standard scenario"},{"value":"0,00E+00","module":"C1","scenario":"Standard scenario"},{"value":"8,27E-06","module":"C2","scenario":"Standard scenario"},{"value":"8,83E-05","module":"C3","scenario":"Standard scenario"},{"value":"0,00E+00","module":"C4","scenario":"Standard scenario"},{"value":"-1,19E-04","module":"D","scenario":"Standard scenario"},{"value":"7,56E-04","module":"A1A3","scenario":null}]},{"parameter":"EP-terrestrial","unit":"mol N-eq.","values":[{"value":"4,99E-03","module":"A1","scenario":"Standard scenario"},{"value":"4,74E-04","module":"A2","scenario":"Standard scenario"},{"value":"1,80E-03","module":"A3","scenario":"Standard scenario"},{"value":"0,00E+00","module":"C1","scenario":"Standard scenario"},{"value":"9,12E-05","module":"C2","scenario":"Standard scenario"},{"value":"8,74E-04","module":"C3","scenario":"Standard scenario"},{"value":"0,00E+00","module":"C4","scenario":"Standard scenario"},{"value":"-1,75E-03","module":"D","scenario":"Standard scenario"},{"value":"7,26E-03","module":"A1A3","scenario":null}]}],"additional_environmental_impact":[{"parameter":"PM","unit":"disease incidence","values":[{"value":"3,69E-08","module":"A1","scenario":"Standard scenario"},{"value":"1,89E-09","module":"A2","scenario":"Standard scenario"},{"value":"6,56E-09","module":"A3","scenario":"Standard scenario"},{"value":"0,00E+00","module":"C1","scenario":"Standard scenario"},{"value":"3,64E-10","module":"C2","scenario":"Standard scenario"},{"value":"6,22E-10","module":"C3","scenario":"Standard scenario"},{"value":"0,00E+00","module":"C4","scenario":"Standard scenario"},{"value":"-2,28E-09","module":"D","scenario":"Standard scenario"},{"value":"4,53E-08","module":"A1A3","scenario":null}]},{"parameter":"ETP-fw","unit":"CTUe","values":[{"value":"1,66E+01","module":"A1","scenario":"Standard scenario"},{"value":"2,83E-01","module":"A2","scenario":"Standard scenario"},{"value":"3,72E+00","module":"A3","scenario":"Standard scenario"},{"value":"0,00E+00","module":"C1","scenario":"Standard scenario"},{"value":"5,44E-02","module":"C2","scenario":"Standard scenario"},{"value":"4,38E-01","module":"C3","scenario":"Standard scenario"},{"value":"0,00E+00","module":"C4","scenario":"Standard scenario"},{"value":"-1,86E+00","module":"D","scenario":"Standard scenario"},{"value":"2,06E+01","module":"A1A3","scenario":null}]},{"parameter":"HTP-c","unit":"CTUh","values":[{"value":"2,01E-10","module":"A1","scenario":"Standard scenario"},{"value":"9,18E-12","module":"A2","scenario":"Standard scenario"},{"value":"6,64E-11","module":"A3","scenario":"Standard scenario"},{"value":"0,00E+00","module":"C1","scenario":"Standard scenario"},{"value":"1,77E-12","module":"C2","scenario":"Standard scenario"},{"value":"2,55E-11","module":"C3","scenario":"Standard scenario"},{"value":"0,00E+00","module":"C4","scenario":"Standard scenario"},{"value":"-4,25E-11","module":"D","scenario":"Standard scenario"},{"value":"2,77E-10","module":"A1A3","scenario":null}]},{"parameter":"HTP-nc","unit":"CTUh","values":[{"value":"8,96E-09","module":"A1","scenario":"Standard scenario"},{"value":"3,10E-10","module":"A2","scenario":"Standard scenario"},{"value":"2,40E-09","module":"A3","scenario":"Standard scenario"},{"value":"0,00E+00","module":"C1","scenario":"Standard scenario"},{"value":"5,96E-11","module":"C2","scenario":"Standard scenario"},{"value":"1,00E-09","module":"C3","scenario":"Standard scenario"},{"value":"0,00E+00","module":"C4","scenario":"Standard scenario"},{"value":"-1,53E-09","module":"D","scenario":"Standard scenario"},{"value":"1,17E-08","module":"A1A3","scenario":null}]},{"parameter":"SQP","unit":"dimensionless","values":[{"value":"8,83E-01","module":"A1","scenario":"Standard scenario"},{"value":"2,75E-01","module":"A2","scenario":"Standard scenario"},{"value":"2,87E+00","module":"A3","scenario":"Standard scenario"},{"value":"0,00E+00","module":"C1","scenario":"Standard scenario"},{"value":"5,30E-02","module":"C2","scenario":"Standard scenario"},{"value":"2,20E-02","module":"C3","scenario":"Standard scenario"},{"value":"0,00E+00","module":"C4","scenario":"Standard scenario"},{"value":"-5,25E-01","module":"D","scenario":"Standard scenario"},{"value":"4,03E+00","module":"A1A3","scenario":null}]},{"parameter":"IRP","unit":"kBq U235-eq.","values":[{"value":"1,06E-02","module":"A1","scenario":"Standard scenario"},{"value":"1,33E-03","module":"A2","scenario":"Standard scenario"},{"value":"7,84E-03","module":"A3","scenario":"Standard scenario"},{"value":"0,00E+00","module":"C1","scenario":"Standard scenario"},{"value":"2,56E-04","module":"C2","scenario":"Standard scenario"},{"value":"1,38E-04","module":"C3","scenario":"Standard scenario"},{"value":"0,00E+00","module":"C4","scenario":"Standard scenario"},{"value":"-9,68E-03","module":"D","scenario":"Standard scenario"},{"value":"1,98E-02","module":"A1A3","scenario":null}]}],"resource_use":[{"parameter":"PERE","unit":"MJ","values":[{"value":"4,90E-01","module":"A1","scenario":"Standard scenario"},{"value":"3,97E-03","module":"A2","scenario":"Standard scenario"},{"value":"5,87E-01","module":"A3","scenario":"Standard scenario"},{"value":"0,00E+00","module":"C1","scenario":"Standard scenario"},{"value":"7,64E-04","module":"C2","scenario":"Standard scenario"},{"value":"2,03E-03","module":"C3","scenario":"Standard scenario"},{"value":"0,00E+00","module":"C4","scenario":"Standard scenario"},{"value":"-3,47E-01","module":"D","scenario":"Standard scenario"},{"value":"1,08E+00","module":"A1A3","scenario":null}]},{"parameter":"PERM","unit":"MJ","values":[{"value":"0,00E+00","module":"A1","scenario":"Standard scenario"},{"value":"0,00E+00","module":"A2","scenario":"Standard scenario"},{"value":"7,96E-02","module":"A3","scenario":"Standard scenario"},{"value":"0,00E+00","module":"C1","scenario":"Standard scenario"},{"value":"0,00E+00","module":"C2","scenario":"Standard scenario"},{"value":"0,00E+00","module":"C3","scenario":"Standard scenario"},{"value":"0,00E+00","module":"C4","scenario":"Standard scenario"},{"value":"0,00E+00","module":"D","scenario":"Standard scenario"},{"value":"7,96E-02","module":"A1A3","scenario":null}]},{"parameter":"PERT","unit":"MJ","values":[{"value":"4,90E-01","module":"A1","scenario":"Standard scenario"},{"value":"3,97E-03","module":"A2","scenario":"Standard scenario"},{"value":"6,69E-01","module":"A3","scenario":"Standard scenario"},{"value":"0,00E+00","module":"C1","scenario":"Standard scenario"},{"value":"7,64E-04","module":"C2","scenario":"Standard scenario"},{"value":"2,03E-03","module":"C3","scenario":"Standard scenario"},{"value":"0,00E+00","module":"C4","scenario":"Standard scenario"},{"value":"-3,47E-01","module":"D","scenario":"Standard scenario"},{"value":"1,16E+00","module":"A1A3","scenario":null}]},{"parameter":"PENRE","unit":"MJ","values":[{"value":"1,26E+01","module":"A1","scenario":"Standard scenario"},{"value":"3,37E-01","module":"A2","scenario":"Standard scenario"},{"value":"3,03E+00","module":"A3","scenario":"Standard scenario"},{"value":"0,00E+00","module":"C1","scenario":"Standard scenario"},{"value":"6,48E-02","module":"C2","scenario":"Standard scenario"},{"value":"1,17E-01","module":"C3","scenario":"Standard scenario"},{"value":"0,00E+00","module":"C4","scenario":"Standard scenario"},{"value":"-5,54E+00","module":"D","scenario":"Standard scenario"},{"value":"1,60E+01","module":"A1A3","scenario":null}]},{"parameter":"PENRM","unit":"MJ","values":[{"value":"6,45E+00","module":"A1","scenario":"Standard scenario"},{"value":"0,00E+00","module":"A2","scenario":"Standard scenario"},{"value":"3,19E-01","module":"A3","scenario":"Standard scenario"},{"value":"0,00E+00","module":"C1","scenario":"Standard scenario"},{"value":"0,00E+00","module":"C2","scenario":"Standard scenario"},{"value":"0,00E+00","module":"C3","scenario":"Standard scenario"},{"value":"0,00E+00","module":"C4","scenario":"Standard scenario"},{"value":"0,00E+00","module":"D","scenario":"Standard scenario"},{"value":"6,77E+00","module":"A1A3","scenario":null}]},{"parameter":"PENRT","unit":"MJ","values":[{"value":"1,90E+01","module":"A1","scenario":"Standard scenario"},{"value":"3,37E-01","module":"A2","scenario":"Standard scenario"},{"value":"3,40E+00","module":"A3","scenario":"Standard scenario"},{"value":"0,00E+00","module":"C1","scenario":"Standard scenario"},{"value":"6,48E-02","module":"C2","scenario":"Standard scenario"},{"value":"1,17E-01","module":"C3","scenario":"Standard scenario"},{"value":"0,00E+00","module":"C4","scenario":"Standard scenario"},{"value":"-5,54E+00","module":"D","scenario":"Standard scenario"},{"value":"2,27E+01","module":"A1A3","scenario":null}]},{"parameter":"SM","unit":"kg","values":[{"value":"0,00E+00","module":"A1","scenario":"Standard scenario"},{"value":"0,00E+00","module":"A2","scenario":"Standard scenario"},{"value":"0,00E+00","module":"A3","scenario":"Standard scenario"},{"value":"0,00E+00","module":"C1","scenario":"Standard scenario"},{"value":"0,00E+00","module":"C2","scenario":"Standard scenario"},{"value":"0,00E+00","module":"C3","scenario":"Standard scenario"},{"value":"0,00E+00","module":"C4","scenario":"Standard scenario"},{"value":"0,00E+00","module":"D","scenario":"Standard scenario"},{"value":"0,00E+00","module":"A1A3","scenario":null}]},{"parameter":"RSF","unit":"MJ","values":[{"value":"0,00E+00","module":"A1","scenario":"Standard scenario"},{"value":"0,00E+00","module":"A2","scenario":"Standard scenario"},{"value":"0,00E+00","module":"A3","scenario":"Standard scenario"},{"value":"0,00E+00","module":"C1","scenario":"Standard scenario"},{"value":"0,00E+00","module":"C2","scenario":"Standard scenario"},{"value":"0,00E+00","module":"C3","scenario":"Standard scenario"},{"value":"0,00E+00","module":"C4","scenario":"Standard scenario"},{"value":"0,00E+00","module":"D","scenario":"Standard scenario"},{"value":"0,00E+00","module":"A1A3","scenario":null}]},{"parameter":"NRSF","unit":"MJ","values":[{"value":"0,00E+00","module":"A1","scenario":"Standard scenario"},{"value":"0,00E+00","module":"A2","scenario":"Standard scenario"},{"value":"0,00E+00","module":"A3","scenario":"Standard scenario"},{"value":"0,00E+00","module":"C1","scenario":"Standard scenario"},{"value":"0,00E+00","module":"C2","scenario":"Standard scenario"},{"value":"0,00E+00","module":"C3","scenario":"Standard scenario"},{"value":"0,00E+00","module":"C4","scenario":"Standard scenario"},{"value":"0,00E+00","module":"D","scenario":"Standard scenario"},{"value":"0,00E+00","module":"A1A3","scenario":null}]},{"parameter":"FW","unit":"m3","values":[{"value":"1,16E-02","module":"A1","scenario":"Standard scenario"},{"value":"3,87E-05","module":"A2","scenario":"Standard scenario"},{"value":"2,33E-03","module":"A3","scenario":"Standard scenario"},{"value":"0,00E+00","module":"C1","scenario":"Standard scenario"},{"value":"7,44E-06","module":"C2","scenario":"Standard scenario"},{"value":"2,79E-04","module":"C3","scenario":"Standard scenario"},{"value":"0,00E+00","module":"C4","scenario":"Standard scenario"},{"value":"-1,19E-03","module":"D","scenario":"Standard scenario"},{"value":"1,40E-02","module":"A1A3","scenario":null}]}],"end_of_life_waste":[{"parameter":"HWD","unit":"kg","values":[{"value":"2,56E-06","module":"A1","scenario":"Standard scenario"},{"value":"8,04E-07","module":"A2","scenario":"Standard scenario"},{"value":"1,16E-06","module":"A3","scenario":"Standard scenario"},{"value":"0,00E+00","module":"C1","scenario":"Standard scenario"},{"value":"1,55E-07","module":"C2","scenario":"Standard scenario"},{"value":"5,23E-07","module":"C3","scenario":"Standard scenario"},{"value":"0,00E+00","module":"C4","scenario":"Standard scenario"},{"value":"-3,77E-06","module":"D","scenario":"Standard scenario"},{"value":"4,52E-06","module":"A1A3","scenario":null}]},{"parameter":"NHWD","unit":"kg","values":[{"value":"2,96E-02","module":"A1","scenario":"Standard scenario"},{"value":"2,01E-02","module":"A2","scenario":"Standard scenario"},{"value":"1,72E-02","module":"A3","scenario":"Standard scenario"},{"value":"0,00E+00","module":"C1","scenario":"Standard scenario"},{"value":"3,87E-03","module":"C2","scenario":"Standard scenario"},{"value":"6,21E-03","module":"C3","scenario":"Standard scenario"},{"value":"0,00E+00","module":"C4","scenario":"Standard scenario"},{"value":"-1,16E-02","module":"D","scenario":"Standard scenario"},{"value":"6,69E-02","module":"A1A3","scenario":null}]},{"parameter":"RWD","unit":"kg","values":[{"value":"9,12E-06","module":"A1","scenario":"Standard scenario"},{"value":"2,08E-06","module":"A2","scenario":"Standard scenario"},{"value":"9,68E-06","module":"A3","scenario":"Standard scenario"},{"value":"0,00E+00","module":"C1","scenario":"Standard scenario"},{"value":"4,01E-07","module":"C2","scenario":"Standard scenario"},{"value":"1,84E-07","module":"C3","scenario":"Standard scenario"},{"value":"0,00E+00","module":"C4","scenario":"Standard scenario"},{"value":"-1,27E-05","module":"D","scenario":"Standard scenario"},{"value":"2,09E-05","module":"A1A3","scenario":null}]}],"end_of_life_flow":[{"parameter":"CRU","unit":"kg","values":[{"value":"0,00E+00","module":"A1","scenario":"Standard scenario"},{"value":"0,00E+00","module":"A2","scenario":"Standard scenario"},{"value":"0,00E+00","module":"A3","scenario":"Standard scenario"},{"value":"0,00E+00","module":"C1","scenario":"Standard scenario"},{"value":"0,00E+00","module":"C2","scenario":"Standard scenario"},{"value":"0,00E+00","module":"C3","scenario":"Standard scenario"},{"value":"0,00E+00","module":"C4","scenario":"Standard scenario"},{"value":"0,00E+00","module":"D","scenario":"Standard scenario"},{"value":"0,00E+00","module":"A1A3","scenario":null}]},{"parameter":"MFR","unit":"kg","values":[{"value":"0,00E+00","module":"A1","scenario":"Standard scenario"},{"value":"0,00E+00","module":"A2","scenario":"Standard scenario"},{"value":"1,35E-02","module":"A3","scenario":"Standard scenario"},{"value":"0,00E+00","module":"C1","scenario":"Standard scenario"},{"value":"0,00E+00","module":"C2","scenario":"Standard scenario"},{"value":"0,00E+00","module":"C3","scenario":"Standard scenario"},{"value":"0,00E+00","module":"C4","scenario":"Standard scenario"},{"value":"0,00E+00","module":"D","scenario":"Standard scenario"},{"value":"1,35E-02","module":"A1A3","scenario":null}]},{"parameter":"MER","unit":"kg","values":[{"value":"0,00E+00","module":"A1","scenario":"Standard scenario"},{"value":"0,00E+00","module":"A2","scenario":"Standard scenario"},{"value":"0,00E+00","module":"A3","scenario":"Standard scenario"},{"value":"0,00E+00","module":"C1","scenario":"Standard scenario"},{"value":"0,00E+00","module":"C2","scenario":"Standard scenario"},{"value":"0,00E+00","module":"C3","scenario":"Standard scenario"},{"value":"0,00E+00","module":"C4","scenario":"Standard scenario"},{"value":"0,00E+00","module":"D","scenario":"Standard scenario"},{"value":"0,00E+00","module":"A1A3","scenario":null}]},{"parameter":"EEE","unit":"MJ","values":[{"value":"0,00E+00","module":"A1","scenario":"Standard scenario"},{"value":"0,00E+00","module":"A2","scenario":"Standard scenario"},{"value":"6,61E-04","module":"A3","scenario":"Standard scenario"},{"value":"0,00E+00","module":"C1","scenario":"Standard scenario"},{"value":"0,00E+00","module":"C2","scenario":"Standard scenario"},{"value":"0,00E+00","module":"C3","scenario":"Standard scenario"},{"value":"0,00E+00","module":"C4","scenario":"Standard scenario"},{"value":"0,00E+00","module":"D","scenario":"Standard scenario"},{"value":"6,61E-04","module":"A1A3","scenario":null}]},{"parameter":"EET","unit":"MJ","values":[{"value":"0,00E+00","module":"A1","scenario":"Standard scenario"},{"value":"0,00E+00","module":"A2","scenario":"Standard scenario"},{"value":"1,14E-03","module":"A3","scenario":"Standard scenario"},{"value":"0,00E+00","module":"C1","scenario":"Standard scenario"},{"value":"0,00E+00","module":"C2","scenario":"Standard scenario"},{"value":"0,00E+00","module":"C3","scenario":"Standard scenario"},{"value":"0,00E+00","module":"C4","scenario":"Standard scenario"},{"value":"0,00E+00","module":"D","scenario":"Standard scenario"},{"value":"1,14E-03","module":"A1A3","scenario":null}]}]}