{"product_name":"Lackierter Baustahl","epd_id":"EPD-GIV-20220233-IBA2-EN","compliance":["DIN EN 15804+A2","ISO 14025"],"producer_name":"Give Steel A/S","environmental_impact":[{"parameter":"GWP-total","unit":"kg CO2-eq","values":[{"value":"1,05E+03","module":"A1-A3","scenario":null},{"value":"8,39E+00","module":"A4","scenario":null},{"value":"6,58E-01","module":"A5","scenario":null},{"value":"6,58E-01","module":"C1","scenario":null},{"value":"8,47E+00","module":"C2","scenario":null},{"value":"4,23E+01","module":"C3","scenario":null},{"value":"0,00E+00","module":"C4","scenario":null},{"value":"-3,18E+02","module":"D","scenario":null}]},{"parameter":"GWP-fossil","unit":"kg CO2-eq","values":[{"value":"1,05E+03","module":"A1-A3","scenario":null},{"value":"8,23E+00","module":"A4","scenario":null},{"value":"6,93E-01","module":"A5","scenario":null},{"value":"6,93E-01","module":"C1","scenario":null},{"value":"8,32E+00","module":"C2","scenario":null},{"value":"4,36E+01","module":"C3","scenario":null},{"value":"0,00E+00","module":"C4","scenario":null},{"value":"-3,18E+02","module":"D","scenario":null}]},{"parameter":"GWP-biogenic","unit":"kg CO2-eq","values":[{"value":"1,11E+00","module":"A1-A3","scenario":null},{"value":"8,95E-02","module":"A4","scenario":null},{"value":"0,00E+00","module":"A5","scenario":null},{"value":"0,00E+00","module":"C1","scenario":null},{"value":"9,04E-02","module":"C2","scenario":null},{"value":"-8,76E-04","module":"C3","scenario":null},{"value":"0,00E+00","module":"C4","scenario":null},{"value":"-1,67E-01","module":"D","scenario":null}]},{"parameter":"GWP-luluc","unit":"kg CO2-eq","values":[{"value":"1,27E+00","module":"A1-A3","scenario":null},{"value":"6,74E-02","module":"A4","scenario":null},{"value":"7,62E-03","module":"A5","scenario":null},{"value":"7,62E-03","module":"C1","scenario":null},{"value":"6,80E-02","module":"C2","scenario":null},{"value":"2,87E-02","module":"C3","scenario":null},{"value":"0,00E+00","module":"C4","scenario":null},{"value":"4,14E-02","module":"D","scenario":null}]},{"parameter":"ODP","unit":"kg CFC11-eq","values":[{"value":"8,47E-12","module":"A1-A3","scenario":null},{"value":"1,53E-15","module":"A4","scenario":null},{"value":"1,73E-16","module":"A5","scenario":null},{"value":"1,73E-16","module":"C1","scenario":null},{"value":"1,54E-15","module":"C2","scenario":null},{"value":"3,54E-06","module":"C3","scenario":null},{"value":"0,00E+00","module":"C4","scenario":null},{"value":"-5,57E-13","module":"D","scenario":null}]},{"parameter":"AP","unit":"mol H^(+)-eq","values":[{"value":"3,01E+00","module":"A1-A3","scenario":null},{"value":"3,00E-02","module":"A4","scenario":null},{"value":"3,41E-03","module":"A5","scenario":null},{"value":"3,41E-03","module":"C1","scenario":null},{"value":"3,03E-02","module":"C2","scenario":null},{"value":"3,09E-01","module":"C3","scenario":null},{"value":"0,00E+00","module":"C4","scenario":null},{"value":"-5,71E-01","module":"D","scenario":null}]},{"parameter":"POCP","unit":"kg NMVOC-eq","values":[{"value":"2,63E+00","module":"A1-A3","scenario":null},{"value":"2,67E-02","module":"A4","scenario":null},{"value":"4,29E-03","module":"A5","scenario":null},{"value":"4,29E-03","module":"C1","scenario":null},{"value":"2,70E-02","module":"C2","scenario":null},{"value":"2,19E-01","module":"C3","scenario":null},{"value":"0,00E+00","module":"C4","scenario":null},{"value":"-4,36E-01","module":"D","scenario":null}]},{"parameter":"ADPE","unit":"kg Sb-eq","values":[{"value":"1,46E-04","module":"A1-A3","scenario":null},{"value":"6,73E-07","module":"A4","scenario":null},{"value":"7,61E-08","module":"A5","scenario":null},{"value":"7,61E-08","module":"C1","scenario":null},{"value":"6,80E-07","module":"C2","scenario":null},{"value":"1,37E-03","module":"C3","scenario":null},{"value":"0,00E+00","module":"C4","scenario":null},{"value":"-6,87E-04","module":"D","scenario":null}]},{"parameter":"ADPF","unit":"MJ","values":[{"value":"1,18E+04","module":"A1-A3","scenario":null},{"value":"1,11E+02","module":"A4","scenario":null},{"value":"1,26E+01","module":"A5","scenario":null},{"value":"1,26E+01","module":"C1","scenario":null},{"value":"1,12E+02","module":"C2","scenario":null},{"value":"3,79E+02","module":"C3","scenario":null},{"value":"0,00E+00","module":"C4","scenario":null},{"value":"-2,78E+03","module":"D","scenario":null}]},{"parameter":"WDP","unit":"m^3 world-eq deprived","values":[{"value":"3,12E+01","module":"A1-A3","scenario":null},{"value":"8,12E-02","module":"A4","scenario":null},{"value":"9,18E-03","module":"A5","scenario":null},{"value":"9,18E-03","module":"C1","scenario":null},{"value":"8,20E-02","module":"C2","scenario":null},{"value":"9,34E+00","module":"C3","scenario":null},{"value":"0,00E+00","module":"C4","scenario":null},{"value":"-6,21E+01","module":"D","scenario":null}]},{"parameter":"EP-freshwater","unit":"kg P-eq","values":[{"value":"1,69E-03","module":"A1-A3","scenario":null},{"value":"2,54E-05","module":"A4","scenario":null},{"value":"2,87E-06","module":"A5","scenario":null},{"value":"2,87E-06","module":"C1","scenario":null},{"value":"2,56E-05","module":"C2","scenario":null},{"value":"2,09E-02","module":"C3","scenario":null},{"value":"0,00E+00","module":"C4","scenario":null},{"value":"-7,67E-05","module":"D","scenario":null}]},{"parameter":"EP-marine","unit":"kg N-eq","values":[{"value":"8,52E-01","module":"A1-A3","scenario":null},{"value":"1,37E-02","module":"A4","scenario":null},{"value":"1,52E-03","module":"A5","scenario":null},{"value":"1,52E-03","module":"C1","scenario":null},{"value":"1,38E-02","module":"C2","scenario":null},{"value":"7,17E-02","module":"C3","scenario":null},{"value":"0,00E+00","module":"C4","scenario":null},{"value":"-8,59E-02","module":"D","scenario":null}]},{"parameter":"EP-terrestrial","unit":"mol N-eq","values":[{"value":"9,25E+00","module":"A1-A3","scenario":null},{"value":"1,53E-01","module":"A4","scenario":null},{"value":"1,69E-02","module":"A5","scenario":null},{"value":"1,69E-02","module":"C1","scenario":null},{"value":"1,54E-01","module":"C2","scenario":null},{"value":"8,10E-01","module":"C3","scenario":null},{"value":"0,00E+00","module":"C4","scenario":null},{"value":"-8,39E-01","module":"D","scenario":null}]}],"additional_environmental_impact":[{"parameter":"PM","unit":"Disease incidence","values":[{"value":"3,75E-05","module":"A1-A3","scenario":null},{"value":"1,72E-07","module":"A4","scenario":null},{"value":"3,76E-08","module":"A5","scenario":null},{"value":"3,76E-08","module":"C1","scenario":null},{"value":"1,74E-07","module":"C2","scenario":null},{"value":"3,85E-06","module":"C3","scenario":null},{"value":"0,00E+00","module":"C4","scenario":null},{"value":"-9,59E-06","module":"D","scenario":null}]},{"parameter":"ETP-fw","unit":"CTUe","values":[{"value":"3,12E+03","module":"A1-A3","scenario":null},{"value":"8,31E+01","module":"A4","scenario":null},{"value":"9,40E+00","module":"A5","scenario":null},{"value":"9,40E+00","module":"C1","scenario":null},{"value":"8,39E+01","module":"C2","scenario":null},{"value":"1,70E+03","module":"C3","scenario":null},{"value":"0,00E+00","module":"C4","scenario":null},{"value":"-4,16E+00","module":"D","scenario":null}]},{"parameter":"HTP-c","unit":"CTUh","values":[{"value":"7,51E-07","module":"A1-A3","scenario":null},{"value":"1,72E-09","module":"A4","scenario":null},{"value":"1,94E-10","module":"A5","scenario":null},{"value":"1,94E-10","module":"C1","scenario":null},{"value":"1,73E-09","module":"C2","scenario":null},{"value":"3,65E-08","module":"C3","scenario":null},{"value":"0,00E+00","module":"C4","scenario":null},{"value":"1,06E-07","module":"D","scenario":null}]},{"parameter":"HTP-nc","unit":"CTUh","values":[{"value":"1,85E-05","module":"A1-A3","scenario":null},{"value":"1,00E-07","module":"A4","scenario":null},{"value":"1,08E-08","module":"A5","scenario":null},{"value":"1,08E-08","module":"C1","scenario":null},{"value":"1,01E-07","module":"C2","scenario":null},{"value":"1,74E-06","module":"C3","scenario":null},{"value":"0,00E+00","module":"C4","scenario":null},{"value":"-4,31E-06","module":"D","scenario":null}]},{"parameter":"SQP","unit":"SQP","values":[{"value":"2,27E+03","module":"A1-A3","scenario":null},{"value":"3,90E+01","module":"A4","scenario":null},{"value":"4,41E+00","module":"A5","scenario":null},{"value":"4,41E+00","module":"C1","scenario":null},{"value":"3,94E+01","module":"C2","scenario":null},{"value":"7,00E+02","module":"C3","scenario":null},{"value":"0,00E+00","module":"C4","scenario":null},{"value":"5,99E+01","module":"D","scenario":null}]}],"resource_use":[{"parameter":"PERE","unit":"MJ","values":[{"value":"2,18E+03","module":"A1-A3","scenario":null},{"value":"6,42E+00","module":"A4","scenario":null},{"value":"7,26E-01","module":"A5","scenario":null},{"value":"7,26E-01","module":"C1","scenario":null},{"value":"6,49E+00","module":"C2","scenario":null},{"value":"5,52E+01","module":"C3","scenario":null},{"value":"0,00E+00","module":"C4","scenario":null},{"value":"2,25E+02","module":"D","scenario":null}]},{"parameter":"PERM","unit":"MJ","values":[{"value":"5,88E-02","module":"A1-A3","scenario":null},{"value":"0,00E+00","module":"A4","scenario":null},{"value":"0,00E+00","module":"A5","scenario":null},{"value":"0,00E+00","module":"C1","scenario":null},{"value":"0,00E+00","module":"C2","scenario":null},{"value":"0,00E+00","module":"C3","scenario":null},{"value":"0,00E+00","module":"C4","scenario":null},{"value":"0,00E+00","module":"D","scenario":null}]},{"parameter":"PERT","unit":"MJ","values":[{"value":"2,18E+03","module":"A1-A3","scenario":null},{"value":"6,42E+00","module":"A4","scenario":null},{"value":"7,26E-01","module":"A5","scenario":null},{"value":"7,26E-01","module":"C1","scenario":null},{"value":"6,49E+00","module":"C2","scenario":null},{"value":"5,52E+01","module":"C3","scenario":null},{"value":"0,00E+00","module":"C4","scenario":null},{"value":"2,25E+02","module":"D","scenario":null}]},{"parameter":"PENRE","unit":"MJ","values":[{"value":"1,18E+04","module":"A1-A3","scenario":null},{"value":"1,11E+02","module":"A4","scenario":null},{"value":"1,26E+01","module":"A5","scenario":null},{"value":"1,26E+01","module":"C1","scenario":null},{"value":"1,13E+02","module":"C2","scenario":null},{"value":"3,79E+02","module":"C3","scenario":null},{"value":"0,00E+00","module":"C4","scenario":null},{"value":"-2,78E+03","module":"D","scenario":null}]},{"parameter":"PENRM","unit":"MJ","values":[{"value":"0,00E+00","module":"A1-A3","scenario":null},{"value":"0,00E+00","module":"A4","scenario":null},{"value":"0,00E+00","module":"A5","scenario":null},{"value":"0,00E+00","module":"C1","scenario":null},{"value":"0,00E+00","module":"C2","scenario":null},{"value":"0,00E+00","module":"C3","scenario":null},{"value":"0,00E+00","module":"C4","scenario":null},{"value":"0,00E+00","module":"D","scenario":null}]},{"parameter":"PENRT","unit":"MJ","values":[{"value":"1,18E+04","module":"A1-A3","scenario":null},{"value":"1,11E+02","module":"A4","scenario":null},{"value":"1,26E+01","module":"A5","scenario":null},{"value":"1,26E+01","module":"C1","scenario":null},{"value":"1,13E+02","module":"C2","scenario":null},{"value":"3,79E+02","module":"C3","scenario":null},{"value":"0,00E+00","module":"C4","scenario":null},{"value":"-2,78E+03","module":"D","scenario":null}]},{"parameter":"SM","unit":"kg","values":[{"value":"7,84E+02","module":"A1-A3","scenario":null},{"value":"0,00E+00","module":"A4","scenario":null},{"value":"0,00E+00","module":"A5","scenario":null},{"value":"0,00E+00","module":"C1","scenario":null},{"value":"0,00E+00","module":"C2","scenario":null},{"value":"0,00E+00","module":"C3","scenario":null},{"value":"0,00E+00","module":"C4","scenario":null},{"value":"0,00E+00","module":"D","scenario":null}]},{"parameter":"RSF","unit":"MJ","values":[{"value":"0,00E+00","module":"A1-A3","scenario":null},{"value":"0,00E+00","module":"A4","scenario":null},{"value":"0,00E+00","module":"A5","scenario":null},{"value":"0,00E+00","module":"C1","scenario":null},{"value":"0,00E+00","module":"C2","scenario":null},{"value":"0,00E+00","module":"C3","scenario":null},{"value":"0,00E+00","module":"C4","scenario":null},{"value":"0,00E+00","module":"D","scenario":null}]},{"parameter":"NRSF","unit":"MJ","values":[{"value":"0,00E+00","module":"A1-A3","scenario":null},{"value":"0,00E+00","module":"A4","scenario":null},{"value":"0,00E+00","module":"A5","scenario":null},{"value":"0,00E+00","module":"C1","scenario":null},{"value":"0,00E+00","module":"C2","scenario":null},{"value":"0,00E+00","module":"C3","scenario":null},{"value":"0,00E+00","module":"C4","scenario":null},{"value":"0,00E+00","module":"D","scenario":null}]},{"parameter":"FW","unit":"m^3","values":[{"value":"2,05E+00","module":"A1-A3","scenario":null},{"value":"7,48E-03","module":"A4","scenario":null},{"value":"8,46E-04","module":"A5","scenario":null},{"value":"8,46E-04","module":"C1","scenario":null},{"value":"7,56E-03","module":"C2","scenario":null},{"value":"2,18E-01","module":"C3","scenario":null},{"value":"0,00E+00","module":"C4","scenario":null},{"value":"-1,40E+00","module":"D","scenario":null}]}],"end_of_life_waste":[{"parameter":"HWD","unit":"kg","values":[{"value":"9,64E-05","module":"A1-A3","scenario":null},{"value":"5,16E-06","module":"A4","scenario":null},{"value":"5,83E-07","module":"A5","scenario":null},{"value":"5,83E-07","module":"C1","scenario":null},{"value":"5,21E-06","module":"C2","scenario":null},{"value":"3,32E-08","module":"C3","scenario":null},{"value":"0,00E+00","module":"C4","scenario":null},{"value":"7,21E-07","module":"D","scenario":null}]},{"parameter":"NHWD","unit":"kg","values":[{"value":"1,15E+01","module":"A1-A3","scenario":null},{"value":"1,77E-02","module":"A4","scenario":null},{"value":"2,00E-03","module":"A5","scenario":null},{"value":"2,00E-03","module":"C1","scenario":null},{"value":"1,78E-02","module":"C2","scenario":null},{"value":"2,59E+00","module":"C3","scenario":null},{"value":"0,00E+00","module":"C4","scenario":null},{"value":"3,29E+01","module":"D","scenario":null}]},{"parameter":"RWD","unit":"kg","values":[{"value":"3,03E-01","module":"A1-A3","scenario":null},{"value":"2,06E-04","module":"A4","scenario":null},{"value":"2,32E-05","module":"A5","scenario":null},{"value":"2,32E-05","module":"C1","scenario":null},{"value":"2,08E-04","module":"C2","scenario":null},{"value":"3,95E-04","module":"C3","scenario":null},{"value":"0,00E+00","module":"C4","scenario":null},{"value":"-6,71E-04","module":"D","scenario":null}]}],"end_of_life_flow":[{"parameter":"CRU","unit":"kg","values":[{"value":"0,00E+00","module":"A1-A3","scenario":null},{"value":"0,00E+00","module":"A4","scenario":null},{"value":"0,00E+00","module":"A5","scenario":null},{"value":"0,00E+00","module":"C1","scenario":null},{"value":"0,00E+00","module":"C2","scenario":null},{"value":"0,00E+00","module":"C3","scenario":null},{"value":"0,00E+00","module":"C4","scenario":null},{"value":"0,00E+00","module":"D","scenario":null}]},{"parameter":"MFR","unit":"kg","values":[{"value":"0,00E+00","module":"A1-A3","scenario":null},{"value":"0,00E+00","module":"A4","scenario":null},{"value":"0,00E+00","module":"A5","scenario":null},{"value":"0,00E+00","module":"C1","scenario":null},{"value":"0,00E+00","module":"C2","scenario":null},{"value":"1,86E+02","module":"C3","scenario":null},{"value":"0,00E+00","module":"C4","scenario":null},{"value":"0,00E+00","module":"D","scenario":null}]},{"parameter":"MER","unit":"kg","values":[{"value":"6,19E+00","module":"A1-A3","scenario":null},{"value":"0,00E+00","module":"A4","scenario":null},{"value":"0,00E+00","module":"A5","scenario":null},{"value":"0,00E+00","module":"C1","scenario":null},{"value":"0,00E+00","module":"C2","scenario":null},{"value":"1,00E+01","module":"C3","scenario":null},{"value":"0,00E+00","module":"C4","scenario":null},{"value":"0,00E+00","module":"D","scenario":null}]},{"parameter":"EEE","unit":"MJ","values":[{"value":"0,00E+00","module":"A1-A3","scenario":null},{"value":"0,00E+00","module":"A4","scenario":null},{"value":"0,00E+00","module":"A5","scenario":null},{"value":"0,00E+00","module":"C1","scenario":null},{"value":"0,00E+00","module":"C2","scenario":null},{"value":"0,00E+00","module":"C3","scenario":null},{"value":"0,00E+00","module":"C4","scenario":null},{"value":"0,00E+00","module":"D","scenario":null}]},{"parameter":"EET","unit":"MJ","values":[{"value":"0,00E+00","module":"A1-A3","scenario":null},{"value":"0,00E+00","module":"A4","scenario":null},{"value":"0,00E+00","module":"A5","scenario":null},{"value":"0,00E+00","module":"C1","scenario":null},{"value":"0,00E+00","module":"C2","scenario":null},{"value":"0,00E+00","module":"C3","scenario":null},{"value":"0,00E+00","module":"C4","scenario":null},{"value":"0,00E+00","module":"D","scenario":null}]}]}