{"product_name":"VELUX Rolladen - solar betrieben","epd_id":"EPD-VEL-20220134-IBJ2-EN","compliance":["DIN EN 15804+A2","ISO 14025"],"producer_name":"VELUX Group","environmental_impact":[{"parameter":"GWP-total","unit":"kg CO2-eq.","values":[{"value":"2,00E+02","module":"A1-A3","scenario":null},{"value":"4,00E+00","module":"A5","scenario":null},{"value":"0,00E+00","module":"B1","scenario":null},{"value":"9,27E+00","module":"B2","scenario":null},{"value":"0,00E+00","module":"B6","scenario":null},{"value":"0,00E+00","module":"C1","scenario":null},{"value":"2,25E-01","module":"C2","scenario":null},{"value":"1,72E+00","module":"C3","scenario":null},{"value":"7,31E+00","module":"C4","scenario":null},{"value":"-1,63E+02","module":"D","scenario":null}]},{"parameter":"GWP-fossil","unit":"kg CO2-eq.","values":[{"value":"2,04E+02","module":"A1-A3","scenario":null},{"value":"8,60E-01","module":"A5","scenario":null},{"value":"0,00E+00","module":"B1","scenario":null},{"value":"9,25E+00","module":"B2","scenario":null},{"value":"0,00E+00","module":"B6","scenario":null},{"value":"0,00E+00","module":"C1","scenario":null},{"value":"2,25E-01","module":"C2","scenario":null},{"value":"1,33E+00","module":"C3","scenario":null},{"value":"7,31E+00","module":"C4","scenario":null},{"value":"-1,62E+02","module":"D","scenario":null}]},{"parameter":"GWP-biogenic","unit":"kg CO2-eq.","values":[{"value":"-3,53E+00","module":"A1-A3","scenario":null},{"value":"3,14E+00","module":"A5","scenario":null},{"value":"0,00E+00","module":"B1","scenario":null},{"value":"0,00E+00","module":"B2","scenario":null},{"value":"0,00E+00","module":"B6","scenario":null},{"value":"0,00E+00","module":"C1","scenario":null},{"value":"0,00E+00","module":"C2","scenario":null},{"value":"3,88E-01","module":"C3","scenario":null},{"value":"0,00E+00","module":"C4","scenario":null},{"value":"0,00E+00","module":"D","scenario":null}]},{"parameter":"GWP-luluc","unit":"kg CO2-eq.","values":[{"value":"4,69E-01","module":"A1-A3","scenario":null},{"value":"3,72E-05","module":"A5","scenario":null},{"value":"0,00E+00","module":"B1","scenario":null},{"value":"1,77E-02","module":"B2","scenario":null},{"value":"0,00E+00","module":"B6","scenario":null},{"value":"0,00E+00","module":"C1","scenario":null},{"value":"9,15E-05","module":"C2","scenario":null},{"value":"3,73E-04","module":"C3","scenario":null},{"value":"1,00E-04","module":"C4","scenario":null},{"value":"-5,96E-01","module":"D","scenario":null}]},{"parameter":"ODP","unit":"kg CFC11-eq.","values":[{"value":"1,27E-05","module":"A1-A3","scenario":null},{"value":"2,11E-08","module":"A5","scenario":null},{"value":"0,00E+00","module":"B1","scenario":null},{"value":"1,06E-06","module":"B2","scenario":null},{"value":"0,00E+00","module":"B6","scenario":null},{"value":"0,00E+00","module":"C1","scenario":null},{"value":"5,27E-08","module":"C2","scenario":null},{"value":"2,32E-08","module":"C3","scenario":null},{"value":"3,52E-08","module":"C4","scenario":null},{"value":"-5,49E-06","module":"D","scenario":null}]},{"parameter":"AP","unit":"mol H^(+)-eq.","values":[{"value":"1,38E+00","module":"A1-A3","scenario":null},{"value":"5,82E-04","module":"A5","scenario":null},{"value":"0,00E+00","module":"B1","scenario":null},{"value":"1,96E-01","module":"B2","scenario":null},{"value":"0,00E+00","module":"B6","scenario":null},{"value":"0,00E+00","module":"C1","scenario":null},{"value":"1,27E-03","module":"C2","scenario":null},{"value":"1,52E-03","module":"C3","scenario":null},{"value":"1,81E-03","module":"C4","scenario":null},{"value":"-1,04E+00","module":"D","scenario":null}]},{"parameter":"POCP","unit":"kg NMVOC-eq.","values":[{"value":"7,05E-01","module":"A1-A3","scenario":null},{"value":"6,81E-04","module":"A5","scenario":null},{"value":"0,00E+00","module":"B1","scenario":null},{"value":"4,22E-02","module":"B2","scenario":null},{"value":"0,00E+00","module":"B6","scenario":null},{"value":"0,00E+00","module":"C1","scenario":null},{"value":"1,44E-03","module":"C2","scenario":null},{"value":"1,51E-03","module":"C3","scenario":null},{"value":"2,08E-03","module":"C4","scenario":null},{"value":"-5,03E-01","module":"D","scenario":null}]},{"parameter":"ADPE","unit":"kg Sb-eq.","values":[{"value":"4,03E-03","module":"A1-A3","scenario":null},{"value":"3,09E-07","module":"A5","scenario":null},{"value":"0,00E+00","module":"B1","scenario":null},{"value":"9,72E-04","module":"B2","scenario":null},{"value":"0,00E+00","module":"B6","scenario":null},{"value":"0,00E+00","module":"C1","scenario":null},{"value":"7,53E-07","module":"C2","scenario":null},{"value":"6,33E-07","module":"C3","scenario":null},{"value":"8,61E-07","module":"C4","scenario":null},{"value":"1,39E-03","module":"D","scenario":null}]},{"parameter":"ADPF","unit":"MJ","values":[{"value":"2,35E+03","module":"A1-A3","scenario":null},{"value":"1,38E+00","module":"A5","scenario":null},{"value":"0,00E+00","module":"B1","scenario":null},{"value":"1,05E+02","module":"B2","scenario":null},{"value":"0,00E+00","module":"B6","scenario":null},{"value":"0,00E+00","module":"C1","scenario":null},{"value":"3,46E+00","module":"C2","scenario":null},{"value":"4,61E+00","module":"C3","scenario":null},{"value":"1,30E+00","module":"C4","scenario":null},{"value":"-1,48E+03","module":"D","scenario":null}]},{"parameter":"WDP","unit":"m^3 world-eq. deprived","values":[{"value":"9,03E+01","module":"A1-A3","scenario":null},{"value":"5,66E-03","module":"A5","scenario":null},{"value":"0,00E+00","module":"B1","scenario":null},{"value":"6,82E+00","module":"B2","scenario":null},{"value":"0,00E+00","module":"B6","scenario":null},{"value":"0,00E+00","module":"C1","scenario":null},{"value":"1,14E-02","module":"C2","scenario":null},{"value":"7,10E-02","module":"C3","scenario":null},{"value":"8,39E-02","module":"C4","scenario":null},{"value":"-2,18E+01","module":"D","scenario":null}]},{"parameter":"EP-freshwater","unit":"kg PO4-eq.","values":[{"value":"8,46E-03","module":"A1-A3","scenario":null},{"value":"7,11E-07","module":"A5","scenario":null},{"value":"0,00E+00","module":"B1","scenario":null},{"value":"4,96E-04","module":"B2","scenario":null},{"value":"0,00E+00","module":"B6","scenario":null},{"value":"0,00E+00","module":"C1","scenario":null},{"value":"1,65E-06","module":"C2","scenario":null},{"value":"3,98E-05","module":"C3","scenario":null},{"value":"3,20E-06","module":"C4","scenario":null},{"value":"-6,09E-03","module":"D","scenario":null}]},{"parameter":"EP-marine","unit":"kg N-eq.","values":[{"value":"2,09E-01","module":"A1-A3","scenario":null},{"value":"2,18E-04","module":"A5","scenario":null},{"value":"0,00E+00","module":"B1","scenario":null},{"value":"1,18E-02","module":"B2","scenario":null},{"value":"0,00E+00","module":"B6","scenario":null},{"value":"0,00E+00","module":"C1","scenario":null},{"value":"4,58E-04","module":"C2","scenario":null},{"value":"5,25E-04","module":"C3","scenario":null},{"value":"7,90E-04","module":"C4","scenario":null},{"value":"-1,54E-01","module":"D","scenario":null}]},{"parameter":"EP-terrestrial","unit":"mol N-eq.","values":[{"value":"2,20E+00","module":"A1-A3","scenario":null},{"value":"2,41E-03","module":"A5","scenario":null},{"value":"0,00E+00","module":"B1","scenario":null},{"value":"1,16E-01","module":"B2","scenario":null},{"value":"0,00E+00","module":"B6","scenario":null},{"value":"0,00E+00","module":"C1","scenario":null},{"value":"5,04E-03","module":"C2","scenario":null},{"value":"5,78E-03","module":"C3","scenario":null},{"value":"8,40E-03","module":"C4","scenario":null},{"value":"-1,70E+00","module":"D","scenario":null}]}],"additional_environmental_impact":[{"parameter":"PM","unit":"Disease incidence","values":[{"value":"1,38E-05","module":"A1-A3","scenario":null},{"value":"8,53E-09","module":"A5","scenario":null},{"value":"0,00E+00","module":"B1","scenario":null},{"value":"7,38E-07","module":"B2","scenario":null},{"value":"0,00E+00","module":"B6","scenario":null},{"value":"0,00E+00","module":"C1","scenario":null},{"value":"2,02E-08","module":"C2","scenario":null},{"value":"1,99E-08","module":"C3","scenario":null},{"value":"1,01E-08","module":"C4","scenario":null},{"value":"-1,24E-05","module":"D","scenario":null}]},{"parameter":"ETP-fw","unit":"CTUe","values":[{"value":"5,66E+03","module":"A1-A3","scenario":null},{"value":"1,25E+00","module":"A5","scenario":null},{"value":"0,00E+00","module":"B1","scenario":null},{"value":"5,80E+02","module":"B2","scenario":null},{"value":"0,00E+00","module":"B6","scenario":null},{"value":"0,00E+00","module":"C1","scenario":null},{"value":"2,74E+00","module":"C2","scenario":null},{"value":"8,68E+00","module":"C3","scenario":null},{"value":"1,62E+01","module":"C4","scenario":null},{"value":"-3,28E+03","module":"D","scenario":null}]},{"parameter":"HTP-c","unit":"CTUh","values":[{"value":"3,12E-07","module":"A1-A3","scenario":null},{"value":"1,36E-10","module":"A5","scenario":null},{"value":"0,00E+00","module":"B1","scenario":null},{"value":"3,76E-08","module":"B2","scenario":null},{"value":"0,00E+00","module":"B6","scenario":null},{"value":"0,00E+00","module":"C1","scenario":null},{"value":"1,09E-10","module":"C2","scenario":null},{"value":"1,53E-10","module":"C3","scenario":null},{"value":"9,34E-10","module":"C4","scenario":null},{"value":"-1,90E-07","module":"D","scenario":null}]},{"parameter":"HTP-nc","unit":"CTUh","values":[{"value":"5,74E-06","module":"A1-A3","scenario":null},{"value":"1,93E-09","module":"A5","scenario":null},{"value":"0,00E+00","module":"B1","scenario":null},{"value":"6,49E-07","module":"B2","scenario":null},{"value":"0,00E+00","module":"B6","scenario":null},{"value":"0,00E+00","module":"C1","scenario":null},{"value":"3,16E-09","module":"C2","scenario":null},{"value":"1,57E-08","module":"C3","scenario":null},{"value":"1,00E-08","module":"C4","scenario":null},{"value":"-2,83E-06","module":"D","scenario":null}]},{"parameter":"SQP","unit":"SQP","values":[{"value":"6,73E+02","module":"A1-A3","scenario":null},{"value":"1,16E+00","module":"A5","scenario":null},{"value":"0,00E+00","module":"B1","scenario":null},{"value":"4,25E+01","module":"B2","scenario":null},{"value":"0,00E+00","module":"B6","scenario":null},{"value":"0,00E+00","module":"C1","scenario":null},{"value":"2,95E+00","module":"C2","scenario":null},{"value":"8,34E-01","module":"C3","scenario":null},{"value":"4,41E-01","module":"C4","scenario":null},{"value":"-2,15E+02","module":"D","scenario":null}]}],"resource_use":[{"parameter":"PERE","unit":"MJ","values":[{"value":"2,85E+02","module":"A1-A3","scenario":null},{"value":"2,10E-02","module":"A5","scenario":null},{"value":"0,00E+00","module":"B1","scenario":null},{"value":"2,54E+01","module":"B2","scenario":null},{"value":"1,33E+03","module":"B6","scenario":null},{"value":"0,00E+00","module":"C1","scenario":null},{"value":"4,89E-02","module":"C2","scenario":null},{"value":"5,53E-01","module":"C3","scenario":null},{"value":"9,56E-02","module":"C4","scenario":null},{"value":"-1,97E+02","module":"D","scenario":null}]},{"parameter":"PERM","unit":"MJ","values":[{"value":"4,11E+01","module":"A1-A3","scenario":null},{"value":"-3,61E+01","module":"A5","scenario":null},{"value":"0,00E+00","module":"B1","scenario":null},{"value":"0,00E+00","module":"B2","scenario":null},{"value":"0,00E+00","module":"B6","scenario":null},{"value":"0,00E+00","module":"C1","scenario":null},{"value":"0,00E+00","module":"C2","scenario":null},{"value":"-5,00E+00","module":"C3","scenario":null},{"value":"0,00E+00","module":"C4","scenario":null},{"value":"0,00E+00","module":"D","scenario":null}]},{"parameter":"PERT","unit":"MJ","values":[{"value":"3,26E+02","module":"A1-A3","scenario":null},{"value":"2,10E-02","module":"A5","scenario":null},{"value":"0,00E+00","module":"B1","scenario":null},{"value":"2,54E+01","module":"B2","scenario":null},{"value":"1,33E+03","module":"B6","scenario":null},{"value":"0,00E+00","module":"C1","scenario":null},{"value":"4,89E-02","module":"C2","scenario":null},{"value":"-4,44E+00","module":"C3","scenario":null},{"value":"9,56E-02","module":"C4","scenario":null},{"value":"-1,97E+02","module":"D","scenario":null}]},{"parameter":"PENRE","unit":"MJ","values":[{"value":"2,23E+03","module":"A1-A3","scenario":null},{"value":"1,33E+01","module":"A5","scenario":null},{"value":"0,00E+00","module":"B1","scenario":null},{"value":"1,04E+02","module":"B2","scenario":null},{"value":"0,00E+00","module":"B6","scenario":null},{"value":"0,00E+00","module":"C1","scenario":null},{"value":"3,46E+00","module":"C2","scenario":null},{"value":"4,64E-06","module":"C3","scenario":null},{"value":"9,58E+01","module":"C4","scenario":null},{"value":"-1,48E+03","module":"D","scenario":null}]},{"parameter":"PENRM","unit":"MJ","values":[{"value":"1,06E+02","module":"A1-A3","scenario":null},{"value":"-1,19E+01","module":"A5","scenario":null},{"value":"0,00E+00","module":"B1","scenario":null},{"value":"0,00E+00","module":"B2","scenario":null},{"value":"0,00E+00","module":"B6","scenario":null},{"value":"0,00E+00","module":"C1","scenario":null},{"value":"0,00E+00","module":"C2","scenario":null},{"value":"0,00E+00","module":"C3","scenario":null},{"value":"-9,45E+01","module":"C4","scenario":null},{"value":"0,00E+00","module":"D","scenario":null}]},{"parameter":"PENRT","unit":"MJ","values":[{"value":"2,34E+03","module":"A1-A3","scenario":null},{"value":"1,38E+00","module":"A5","scenario":null},{"value":"0,00E+00","module":"B1","scenario":null},{"value":"1,04E+02","module":"B2","scenario":null},{"value":"0,00E+00","module":"B6","scenario":null},{"value":"0,00E+00","module":"C1","scenario":null},{"value":"3,46E+00","module":"C2","scenario":null},{"value":"4,64E-06","module":"C3","scenario":null},{"value":"1,30E+00","module":"C4","scenario":null},{"value":"-1,48E+03","module":"D","scenario":null}]},{"parameter":"SM","unit":"kg","values":[{"value":"7,99E-01","module":"A1-A3","scenario":null},{"value":"0,00E+00","module":"A5","scenario":null},{"value":"0,00E+00","module":"B1","scenario":null},{"value":"1,68E-02","module":"B2","scenario":null},{"value":"0,00E+00","module":"B6","scenario":null},{"value":"0,00E+00","module":"C1","scenario":null},{"value":"0,00E+00","module":"C2","scenario":null},{"value":"0,00E+00","module":"C3","scenario":null},{"value":"0,00E+00","module":"C4","scenario":null},{"value":"1,13E+01","module":"D","scenario":null}]},{"parameter":"RSF","unit":"MJ","values":[{"value":"0,00E+00","module":"A1-A3","scenario":null},{"value":"0,00E+00","module":"A5","scenario":null},{"value":"0,00E+00","module":"B1","scenario":null},{"value":"0,00E+00","module":"B2","scenario":null},{"value":"0,00E+00","module":"B6","scenario":null},{"value":"0,00E+00","module":"C1","scenario":null},{"value":"0,00E+00","module":"C2","scenario":null},{"value":"0,00E+00","module":"C3","scenario":null},{"value":"0,00E+00","module":"C4","scenario":null},{"value":"0,00E+00","module":"D","scenario":null}]},{"parameter":"NRSF","unit":"MJ","values":[{"value":"0,00E+00","module":"A1-A3","scenario":null},{"value":"0,00E+00","module":"A5","scenario":null},{"value":"0,00E+00","module":"B1","scenario":null},{"value":"0,00E+00","module":"B2","scenario":null},{"value":"0,00E+00","module":"B6","scenario":null},{"value":"0,00E+00","module":"C1","scenario":null},{"value":"0,00E+00","module":"C2","scenario":null},{"value":"0,00E+00","module":"C3","scenario":null},{"value":"0,00E+00","module":"C4","scenario":null},{"value":"0,00E+00","module":"D","scenario":null}]},{"parameter":"FW","unit":"m^3","values":[{"value":"2,73E+00","module":"A1-A3","scenario":null},{"value":"2,38E-04","module":"A5","scenario":null},{"value":"0,00E+00","module":"B1","scenario":null},{"value":"1,15E+00","module":"B2","scenario":null},{"value":"0,00E+00","module":"B6","scenario":null},{"value":"0,00E+00","module":"C1","scenario":null},{"value":"5,73E-04","module":"C2","scenario":null},{"value":"7,68E-04","module":"C3","scenario":null},{"value":"9,50E-04","module":"C4","scenario":null},{"value":"1,54E+00","module":"D","scenario":null}]}],"end_of_life_waste":[{"parameter":"HWD","unit":"kg","values":[{"value":"6,35E-02","module":"A1-A3","scenario":null},{"value":"3,64E-06","module":"A5","scenario":null},{"value":"0,00E+00","module":"B1","scenario":null},{"value":"1,42E-03","module":"B2","scenario":null},{"value":"0,00E+00","module":"B6","scenario":null},{"value":"0,00E+00","module":"C1","scenario":null},{"value":"8,82E-06","module":"C2","scenario":null},{"value":"4,64E-06","module":"C3","scenario":null},{"value":"5,60E-06","module":"C4","scenario":null},{"value":"2,12E-02","module":"D","scenario":null}]},{"parameter":"NHWD","unit":"kg","values":[{"value":"4,94E+01","module":"A1-A3","scenario":null},{"value":"9,90E-02","module":"A5","scenario":null},{"value":"0,00E+00","module":"B1","scenario":null},{"value":"4,16E+00","module":"B2","scenario":null},{"value":"0,00E+00","module":"B6","scenario":null},{"value":"0,00E+00","module":"C1","scenario":null},{"value":"2,32E-01","module":"C2","scenario":null},{"value":"5,14E-01","module":"C3","scenario":null},{"value":"2,66E-01","module":"C4","scenario":null},{"value":"-3,97E+01","module":"D","scenario":null}]},{"parameter":"RWD","unit":"kg","values":[{"value":"1,06E-02","module":"A1-A3","scenario":null},{"value":"1,96E-05","module":"A5","scenario":null},{"value":"0,00E+00","module":"B1","scenario":null},{"value":"7,31E-04","module":"B2","scenario":null},{"value":"0,00E+00","module":"B6","scenario":null},{"value":"0,00E+00","module":"C1","scenario":null},{"value":"5,00E-05","module":"C2","scenario":null},{"value":"4,10E-05","module":"C3","scenario":null},{"value":"8,16E-06","module":"C4","scenario":null},{"value":"-4,60E-03","module":"D","scenario":null}]}],"end_of_life_flow":[{"parameter":"CRU","unit":"kg","values":[{"value":"0,00E+00","module":"A1-A3","scenario":null},{"value":"0,00E+00","module":"A5","scenario":null},{"value":"0,00E+00","module":"B1","scenario":null},{"value":"0,00E+00","module":"B2","scenario":null},{"value":"0,00E+00","module":"B6","scenario":null},{"value":"0,00E+00","module":"C1","scenario":null},{"value":"0,00E+00","module":"C2","scenario":null},{"value":"0,00E+00","module":"C3","scenario":null},{"value":"0,00E+00","module":"C4","scenario":null},{"value":"0,00E+00","module":"D","scenario":null}]},{"parameter":"MFR","unit":"kg","values":[{"value":"1,13E+00","module":"A1-A3","scenario":null},{"value":"2,13E+00","module":"A5","scenario":null},{"value":"0,00E+00","module":"B1","scenario":null},{"value":"1,09E+00","module":"B2","scenario":null},{"value":"0,00E+00","module":"B6","scenario":null},{"value":"0,00E+00","module":"C1","scenario":null},{"value":"0,00E+00","module":"C2","scenario":null},{"value":"1,04E+01","module":"C3","scenario":null},{"value":"0,00E+00","module":"C4","scenario":null},{"value":"0,00E+00","module":"D","scenario":null}]},{"parameter":"MER","unit":"kg","values":[{"value":"0,00E+00","module":"A1-A3","scenario":null},{"value":"0,00E+00","module":"A5","scenario":null},{"value":"0,00E+00","module":"B1","scenario":null},{"value":"0,00E+00","module":"B2","scenario":null},{"value":"0,00E+00","module":"B6","scenario":null},{"value":"0,00E+00","module":"C1","scenario":null},{"value":"0,00E+00","module":"C2","scenario":null},{"value":"0,00E+00","module":"C3","scenario":null},{"value":"0,00E+00","module":"C4","scenario":null},{"value":"0,00E+00","module":"D","scenario":null}]},{"parameter":"EEE","unit":"MJ","values":[{"value":"2,74E-01","module":"A1-A3","scenario":null},{"value":"1,55E+00","module":"A5","scenario":null},{"value":"0,00E+00","module":"B1","scenario":null},{"value":"3,78E-01","module":"B2","scenario":null},{"value":"0,00E+00","module":"B6","scenario":null},{"value":"0,00E+00","module":"C1","scenario":null},{"value":"0,00E+00","module":"C2","scenario":null},{"value":"0,00E+00","module":"C3","scenario":null},{"value":"1,23E+01","module":"C4","scenario":null},{"value":"0,00E+00","module":"D","scenario":null}]},{"parameter":"EET","unit":"MJ","values":[{"value":"5,39E-01","module":"A1-A3","scenario":null},{"value":"3,04E+00","module":"A5","scenario":null},{"value":"0,00E+00","module":"B1","scenario":null},{"value":"7,44E-01","module":"B2","scenario":null},{"value":"0,00E+00","module":"B6","scenario":null},{"value":"0,00E+00","module":"C1","scenario":null},{"value":"0,00E+00","module":"C2","scenario":null},{"value":"0,00E+00","module":"C3","scenario":null},{"value":"2,42E+01","module":"C4","scenario":null},{"value":"0,00E+00","module":"D","scenario":null}]}]}