{"product_name":"BauderTHERMOPLEX","epd_id":"EPD-BAU-20220196-IBC1-DE","compliance":["DIN EN 15804+A2","ISO 14025"],"producer_name":"Paul Bauder GmbH & Co. KG","environmental_impact":[{"parameter":"GWP-total","unit":"kg CO2-eq.","values":[{"value":"3,20E+00","module":"A1-A3","scenario":null},{"value":"1,16E-01","module":"A4","scenario":null},{"value":"3,98E-01","module":"A5","scenario":null},{"value":"1,76E-02","module":"C1","scenario":null},{"value":"2,89E-02","module":"C2","scenario":"S1"},{"value":"8,86E-03","module":"C2","scenario":"S2"},{"value":"7,26E-01","module":"C3","scenario":"S1"},{"value":"3,88E+00","module":"C3","scenario":"S2"},{"value":"0,00E+00","module":"C4","scenario":null},{"value":"-2,20E+00","module":"D","scenario":"S1"},{"value":"-1,79E+00","module":"D","scenario":"S2"}]},{"parameter":"GWP-fossil","unit":"kg CO2-eq.","values":[{"value":"3,22E+00","module":"A1-A3","scenario":null},{"value":"1,15E-01","module":"A4","scenario":null},{"value":"3,73E-01","module":"A5","scenario":null},{"value":"1,76E-02","module":"C1","scenario":null},{"value":"2,87E-02","module":"C2","scenario":"S1"},{"value":"8,80E-03","module":"C2","scenario":"S2"},{"value":"7,26E-01","module":"C3","scenario":"S1"},{"value":"3,88E+00","module":"C3","scenario":"S2"},{"value":"0,00E+00","module":"C4","scenario":null},{"value":"-2,20E+00","module":"D","scenario":"S1"},{"value":"-1,79E+00","module":"D","scenario":"S2"}]},{"parameter":"GWP-biogenic","unit":"kg CO2-eq.","values":[{"value":"-2,52E-02","module":"A1-A3","scenario":null},{"value":"0,00E+00","module":"A4","scenario":null},{"value":"2,52E-02","module":"A5","scenario":null},{"value":"0,00E+00","module":"C1","scenario":null},{"value":"0,00E+00","module":"C2","scenario":"S1"},{"value":"0,00E+00","module":"C2","scenario":"S2"},{"value":"0,00E+00","module":"C3","scenario":"S1"},{"value":"0,00E+00","module":"C3","scenario":"S2"},{"value":"0,00E+00","module":"C4","scenario":null},{"value":"0,00E+00","module":"D","scenario":"S1"},{"value":"0,00E+00","module":"D","scenario":"S2"}]},{"parameter":"GWP-luluc","unit":"kg CO2-eq.","values":[{"value":"9,19E-04","module":"A1-A3","scenario":null},{"value":"7,85E-04","module":"A4","scenario":null},{"value":"1,81E-05","module":"A5","scenario":null},{"value":"1,14E-06","module":"C1","scenario":null},{"value":"1,94E-04","module":"C2","scenario":"S1"},{"value":"5,95E-05","module":"C2","scenario":"S2"},{"value":"9,34E-05","module":"C3","scenario":"S1"},{"value":"4,05E-06","module":"C3","scenario":"S2"},{"value":"0,00E+00","module":"C4","scenario":null},{"value":"-2,75E-04","module":"D","scenario":"S1"},{"value":"-1,92E-04","module":"D","scenario":"S2"}]},{"parameter":"ODP","unit":"kg CFC11-eq.","values":[{"value":"6,41E-10","module":"A1-A3","scenario":null},{"value":"1,14E-14","module":"A4","scenario":null},{"value":"1,90E-10","module":"A5","scenario":null},{"value":"1,74E-13","module":"C1","scenario":null},{"value":"2,82E-15","module":"C2","scenario":"S1"},{"value":"8,67E-16","module":"C2","scenario":"S2"},{"value":"5,53E-12","module":"C3","scenario":"S1"},{"value":"4,50E-09","module":"C3","scenario":"S2"},{"value":"0,00E+00","module":"C4","scenario":null},{"value":"-6,46E-12","module":"D","scenario":"S1"},{"value":"-1,18E-11","module":"D","scenario":"S2"}]},{"parameter":"AP","unit":"mol H^(+)-eq.","values":[{"value":"5,17E-03","module":"A1-A3","scenario":null},{"value":"6,70E-04","module":"A4","scenario":null},{"value":"7,44E-04","module":"A5","scenario":null},{"value":"2,58E-05","module":"C1","scenario":null},{"value":"9,23E-05","module":"C2","scenario":"S1"},{"value":"2,84E-05","module":"C2","scenario":"S2"},{"value":"1,01E-03","module":"C3","scenario":"S1"},{"value":"8,36E-04","module":"C3","scenario":"S2"},{"value":"0,00E+00","module":"C4","scenario":null},{"value":"-3,56E-03","module":"D","scenario":"S1"},{"value":"-2,41E-03","module":"D","scenario":"S2"}]},{"parameter":"POCP","unit":"kg NMVOC-eq.","values":[{"value":"4,72E-03","module":"A1-A3","scenario":null},{"value":"6,30E-04","module":"A4","scenario":null},{"value":"5,61E-04","module":"A5","scenario":null},{"value":"1,99E-05","module":"C1","scenario":null},{"value":"8,29E-05","module":"C2","scenario":"S1"},{"value":"2,55E-05","module":"C2","scenario":"S2"},{"value":"6,99E-04","module":"C3","scenario":"S1"},{"value":"5,21E-04","module":"C3","scenario":"S2"},{"value":"0,00E+00","module":"C4","scenario":null},{"value":"-3,50E-03","module":"D","scenario":"S1"},{"value":"-1,82E-03","module":"D","scenario":"S2"}]},{"parameter":"ADPE","unit":"kg Sb-eq.","values":[{"value":"4,92E-07","module":"A1-A3","scenario":null},{"value":"1,17E-08","module":"A4","scenario":null},{"value":"6,95E-06","module":"A5","scenario":null},{"value":"2,09E-09","module":"C1","scenario":null},{"value":"2,90E-09","module":"C2","scenario":"S1"},{"value":"8,90E-10","module":"C2","scenario":"S2"},{"value":"1,12E-07","module":"C3","scenario":"S1"},{"value":"3,99E-09","module":"C3","scenario":"S2"},{"value":"0,00E+00","module":"C4","scenario":null},{"value":"-5,20E-07","module":"D","scenario":"S1"},{"value":"-4,13E-07","module":"D","scenario":"S2"}]},{"parameter":"ADPF","unit":"MJ","values":[{"value":"8,57E+01","module":"A1-A3","scenario":null},{"value":"1,53E+00","module":"A4","scenario":null},{"value":"5,22E+00","module":"A5","scenario":null},{"value":"3,73E-01","module":"C1","scenario":null},{"value":"3,77E-01","module":"C2","scenario":"S1"},{"value":"1,16E-01","module":"C2","scenario":"S2"},{"value":"9,82E+00","module":"C3","scenario":"S1"},{"value":"1,55E+00","module":"C3","scenario":"S2"},{"value":"0,00E+00","module":"C4","scenario":null},{"value":"-7,76E+01","module":"D","scenario":"S1"},{"value":"-3,00E+01","module":"D","scenario":"S2"}]},{"parameter":"WDP","unit":"m^3 Welt-eq. entzogen","values":[{"value":"1,02E+00","module":"A1-A3","scenario":null},{"value":"1,30E-03","module":"A4","scenario":null},{"value":"4,22E-02","module":"A5","scenario":null},{"value":"1,31E-03","module":"C1","scenario":null},{"value":"3,21E-04","module":"C2","scenario":"S1"},{"value":"9,85E-05","module":"C2","scenario":"S2"},{"value":"1,03E-01","module":"C3","scenario":"S1"},{"value":"4,32E-01","module":"C3","scenario":"S2"},{"value":"0,00E+00","module":"C4","scenario":null},{"value":"-1,63E-01","module":"D","scenario":"S1"},{"value":"-1,94E-01","module":"D","scenario":"S2"}]},{"parameter":"EP-freshwater","unit":"kg PO4-eq.","values":[{"value":"1,05E-05","module":"A1-A3","scenario":null},{"value":"4,16E-07","module":"A4","scenario":null},{"value":"4,26E-07","module":"A5","scenario":null},{"value":"7,89E-09","module":"C1","scenario":null},{"value":"1,03E-07","module":"C2","scenario":"S1"},{"value":"3,15E-08","module":"C2","scenario":"S2"},{"value":"7,04E-06","module":"C3","scenario":"S1"},{"value":"4,91E-08","module":"C3","scenario":"S2"},{"value":"0,00E+00","module":"C4","scenario":null},{"value":"-2,73E-06","module":"D","scenario":"S1"},{"value":"-2,40E-06","module":"D","scenario":"S2"}]},{"parameter":"EP-marine","unit":"kg N-eq.","values":[{"value":"1,39E-03","module":"A1-A3","scenario":null},{"value":"3,26E-04","module":"A4","scenario":null},{"value":"1,78E-04","module":"A5","scenario":null},{"value":"7,06E-06","module":"C1","scenario":null},{"value":"4,19E-05","module":"C2","scenario":"S1"},{"value":"1,29E-05","module":"C2","scenario":"S2"},{"value":"2,67E-04","module":"C3","scenario":"S1"},{"value":"1,81E-04","module":"C3","scenario":"S2"},{"value":"0,00E+00","module":"C4","scenario":null},{"value":"-9,74E-04","module":"D","scenario":"S1"},{"value":"-6,41E-04","module":"D","scenario":"S2"}]},{"parameter":"EP-terrestrial","unit":"mol N-eq.","values":[{"value":"1,53E-02","module":"A1-A3","scenario":null},{"value":"3,61E-03","module":"A4","scenario":null},{"value":"1,75E-03","module":"A5","scenario":null},{"value":"7,54E-05","module":"C1","scenario":null},{"value":"4,70E-04","module":"C2","scenario":"S1"},{"value":"1,45E-04","module":"C2","scenario":"S2"},{"value":"2,73E-03","module":"C3","scenario":"S1"},{"value":"2,86E-03","module":"C3","scenario":"S2"},{"value":"0,00E+00","module":"C4","scenario":null},{"value":"-1,03E-02","module":"D","scenario":"S1"},{"value":"-6,82E-03","module":"D","scenario":"S2"}]}],"additional_environmental_impact":[{"parameter":"PM","unit":"Krankheitsf\u00e4lle","values":[{"value":null,"module":"A1-A3","scenario":null},{"value":null,"module":"A4","scenario":null},{"value":null,"module":"A5","scenario":null},{"value":null,"module":"C1","scenario":null},{"value":null,"module":"C2","scenario":"S1"},{"value":null,"module":"C2","scenario":"S2"},{"value":null,"module":"C3","scenario":"S1"},{"value":null,"module":"C3","scenario":"S2"},{"value":null,"module":"C4","scenario":null},{"value":null,"module":"D","scenario":"S1"},{"value":null,"module":"D","scenario":"S2"}]},{"parameter":"ETP-fw","unit":"CTUe","values":[{"value":null,"module":"A1-A3","scenario":null},{"value":null,"module":"A4","scenario":null},{"value":null,"module":"A5","scenario":null},{"value":null,"module":"C1","scenario":null},{"value":null,"module":"C2","scenario":"S1"},{"value":null,"module":"C2","scenario":"S2"},{"value":null,"module":"C3","scenario":"S1"},{"value":null,"module":"C3","scenario":"S2"},{"value":null,"module":"C4","scenario":null},{"value":null,"module":"D","scenario":"S1"},{"value":null,"module":"D","scenario":"S2"}]},{"parameter":"HTP-c","unit":"CTUh","values":[{"value":null,"module":"A1-A3","scenario":null},{"value":null,"module":"A4","scenario":null},{"value":null,"module":"A5","scenario":null},{"value":null,"module":"C1","scenario":null},{"value":null,"module":"C2","scenario":"S1"},{"value":null,"module":"C2","scenario":"S2"},{"value":null,"module":"C3","scenario":"S1"},{"value":null,"module":"C3","scenario":"S2"},{"value":null,"module":"C4","scenario":null},{"value":null,"module":"D","scenario":"S1"},{"value":null,"module":"D","scenario":"S2"}]},{"parameter":"HTP-nc","unit":"CTUh","values":[{"value":null,"module":"A1-A3","scenario":null},{"value":null,"module":"A4","scenario":null},{"value":null,"module":"A5","scenario":null},{"value":null,"module":"C1","scenario":null},{"value":null,"module":"C2","scenario":"S1"},{"value":null,"module":"C2","scenario":"S2"},{"value":null,"module":"C3","scenario":"S1"},{"value":null,"module":"C3","scenario":"S2"},{"value":null,"module":"C4","scenario":null},{"value":null,"module":"D","scenario":"S1"},{"value":null,"module":"D","scenario":"S2"}]},{"parameter":"SQP","unit":"SQP","values":[{"value":null,"module":"A1-A3","scenario":null},{"value":null,"module":"A4","scenario":null},{"value":null,"module":"A5","scenario":null},{"value":null,"module":"C1","scenario":null},{"value":null,"module":"C2","scenario":"S1"},{"value":null,"module":"C2","scenario":"S2"},{"value":null,"module":"C3","scenario":"S1"},{"value":null,"module":"C3","scenario":"S2"},{"value":null,"module":"C4","scenario":null},{"value":null,"module":"D","scenario":"S1"},{"value":null,"module":"D","scenario":"S2"}]}],"resource_use":[{"parameter":"PERE","unit":"MJ","values":[{"value":"4,78E+00","module":"A1-A3","scenario":null},{"value":"1,06E-01","module":"A4","scenario":null},{"value":"9,97E-01","module":"A5","scenario":null},{"value":"5,39E-02","module":"C1","scenario":null},{"value":"2,61E-02","module":"C2","scenario":"S1"},{"value":"8,03E-03","module":"C2","scenario":"S2"},{"value":"3,80E+00","module":"C3","scenario":"S1"},{"value":"1,51E-01","module":"C3","scenario":"S2"},{"value":"0,00E+00","module":"C4","scenario":null},{"value":"-3,39E+00","module":"D","scenario":"S1"},{"value":"-8,08E+00","module":"D","scenario":"S2"}]},{"parameter":"PERM","unit":"MJ","values":[{"value":"6,71E-01","module":"A1-A3","scenario":null},{"value":"0,00E+00","module":"A4","scenario":null},{"value":"-6,71E-01","module":"A5","scenario":null},{"value":"0,00E+00","module":"C1","scenario":null},{"value":"0,00E+00","module":"C2","scenario":"S1"},{"value":"0,00E+00","module":"C2","scenario":"S2"},{"value":"0,00E+00","module":"C3","scenario":"S1"},{"value":"0,00E+00","module":"C3","scenario":"S2"},{"value":"0,00E+00","module":"C4","scenario":null},{"value":"0,00E+00","module":"D","scenario":"S1"},{"value":"0,00E+00","module":"D","scenario":"S2"}]},{"parameter":"PERT","unit":"MJ","values":[{"value":"5,45E+00","module":"A1-A3","scenario":null},{"value":"1,06E-01","module":"A4","scenario":null},{"value":"3,26E-01","module":"A5","scenario":null},{"value":"5,39E-02","module":"C1","scenario":null},{"value":"2,61E-02","module":"C2","scenario":"S1"},{"value":"8,03E-03","module":"C2","scenario":"S2"},{"value":"3,80E+00","module":"C3","scenario":"S1"},{"value":"1,51E-01","module":"C3","scenario":"S2"},{"value":"0,00E+00","module":"C4","scenario":null},{"value":"-3,39E+00","module":"D","scenario":"S1"},{"value":"-8,08E+00","module":"D","scenario":"S2"}]},{"parameter":"PENRE","unit":"MJ","values":[{"value":"3,75E+01","module":"A1-A3","scenario":null},{"value":"1,54E+00","module":"A4","scenario":null},{"value":"5,65E+00","module":"A5","scenario":null},{"value":"3,73E-01","module":"C1","scenario":null},{"value":"3,79E-01","module":"C2","scenario":"S1"},{"value":"1,16E-01","module":"C2","scenario":"S2"},{"value":"5,77E+01","module":"C3","scenario":"S1"},{"value":"4,95E+01","module":"C3","scenario":"S2"},{"value":"0,00E+00","module":"C4","scenario":null},{"value":"-7,77E+01","module":"D","scenario":"S1"},{"value":"-3,00E+01","module":"D","scenario":"S2"}]},{"parameter":"PENRM","unit":"MJ","values":[{"value":"4,83E+01","module":"A1-A3","scenario":null},{"value":"0,00E+00","module":"A4","scenario":null},{"value":"-4,19E-01","module":"A5","scenario":null},{"value":"0,00E+00","module":"C1","scenario":null},{"value":"0,00E+00","module":"C2","scenario":"S1"},{"value":"0,00E+00","module":"C2","scenario":"S2"},{"value":"-4,79E+01","module":"C3","scenario":"S1"},{"value":"-4,79E+01","module":"C3","scenario":"S2"},{"value":"0,00E+00","module":"C4","scenario":null},{"value":"0,00E+00","module":"D","scenario":"S1"},{"value":"0,00E+00","module":"D","scenario":"S2"}]},{"parameter":"PENRT","unit":"MJ","values":[{"value":"8,58E+01","module":"A1-A3","scenario":null},{"value":"1,54E+00","module":"A4","scenario":null},{"value":"5,23E+00","module":"A5","scenario":null},{"value":"3,73E-01","module":"C1","scenario":null},{"value":"3,79E-01","module":"C2","scenario":"S1"},{"value":"1,16E-01","module":"C2","scenario":"S2"},{"value":"9,82E+00","module":"C3","scenario":"S1"},{"value":"1,55E+00","module":"C3","scenario":"S2"},{"value":"0,00E+00","module":"C4","scenario":null},{"value":"-7,77E+01","module":"D","scenario":"S1"},{"value":"-3,00E+01","module":"D","scenario":"S2"}]},{"parameter":"SM","unit":"kg","values":[{"value":"0,00E+00","module":"A1-A3","scenario":null},{"value":"0,00E+00","module":"A4","scenario":null},{"value":"0,00E+00","module":"A5","scenario":null},{"value":"0,00E+00","module":"C1","scenario":null},{"value":"0,00E+00","module":"C2","scenario":"S1"},{"value":"0,00E+00","module":"C2","scenario":"S2"},{"value":"0,00E+00","module":"C3","scenario":"S1"},{"value":"0,00E+00","module":"C3","scenario":"S2"},{"value":"0,00E+00","module":"C4","scenario":null},{"value":"1,11E+00","module":"D","scenario":"S1"},{"value":"3,50E-02","module":"D","scenario":"S2"}]},{"parameter":"RSF","unit":"MJ","values":[{"value":"0,00E+00","module":"A1-A3","scenario":null},{"value":"0,00E+00","module":"A4","scenario":null},{"value":"0,00E+00","module":"A5","scenario":null},{"value":"0,00E+00","module":"C1","scenario":null},{"value":"0,00E+00","module":"C2","scenario":"S1"},{"value":"0,00E+00","module":"C2","scenario":"S2"},{"value":"0,00E+00","module":"C3","scenario":"S1"},{"value":"0,00E+00","module":"C3","scenario":"S2"},{"value":"0,00E+00","module":"C4","scenario":null},{"value":"0,00E+00","module":"D","scenario":"S1"},{"value":"0,00E+00","module":"D","scenario":"S2"}]},{"parameter":"NRSF","unit":"MJ","values":[{"value":"0,00E+00","module":"A1-A3","scenario":null},{"value":"0,00E+00","module":"A4","scenario":null},{"value":"0,00E+00","module":"A5","scenario":null},{"value":"0,00E+00","module":"C1","scenario":null},{"value":"0,00E+00","module":"C2","scenario":"S1"},{"value":"0,00E+00","module":"C2","scenario":"S2"},{"value":"0,00E+00","module":"C3","scenario":"S1"},{"value":"0,00E+00","module":"C3","scenario":"S2"},{"value":"0,00E+00","module":"C4","scenario":null},{"value":"0,00E+00","module":"D","scenario":"S1"},{"value":"0,00E+00","module":"D","scenario":"S2"}]},{"parameter":"FW","unit":"m^3","values":[{"value":"3,03E-02","module":"A1-A3","scenario":null},{"value":"1,22E-04","module":"A4","scenario":null},{"value":"1,24E-03","module":"A5","scenario":null},{"value":"8,16E-05","module":"C1","scenario":null},{"value":"3,02E-05","module":"C2","scenario":"S1"},{"value":"9,27E-06","module":"C2","scenario":"S2"},{"value":"4,03E-03","module":"C3","scenario":"S1"},{"value":"1,01E-02","module":"C3","scenario":"S2"},{"value":"0,00E+00","module":"C4","scenario":null},{"value":"-9,03E-03","module":"D","scenario":"S1"},{"value":"-8,01E-03","module":"D","scenario":"S2"}]}],"end_of_life_waste":[{"parameter":"HWD","unit":"kg","values":[{"value":"1,77E-08","module":"A1-A3","scenario":null},{"value":"8,13E-12","module":"A4","scenario":null},{"value":"2,97E-10","module":"A5","scenario":null},{"value":"2,67E-11","module":"C1","scenario":null},{"value":"2,00E-12","module":"C2","scenario":"S1"},{"value":"6,16E-13","module":"C2","scenario":"S2"},{"value":"1,13E-09","module":"C3","scenario":"S1"},{"value":"4,22E-11","module":"C3","scenario":"S2"},{"value":"0,00E+00","module":"C4","scenario":null},{"value":"-5,67E-09","module":"D","scenario":"S1"},{"value":"-3,98E-09","module":"D","scenario":"S2"}]},{"parameter":"NHWD","unit":"kg","values":[{"value":"8,33E-02","module":"A1-A3","scenario":null},{"value":"2,50E-04","module":"A4","scenario":null},{"value":"5,30E-03","module":"A5","scenario":null},{"value":"7,92E-05","module":"C1","scenario":null},{"value":"6,17E-05","module":"C2","scenario":"S1"},{"value":"1,90E-05","module":"C2","scenario":"S2"},{"value":"2,04E-01","module":"C3","scenario":"S1"},{"value":"1,52E-02","module":"C3","scenario":"S2"},{"value":"0,00E+00","module":"C4","scenario":null},{"value":"-1,04E-02","module":"D","scenario":"S1"},{"value":"-6,45E-03","module":"D","scenario":"S2"}]},{"parameter":"RWD","unit":"kg","values":[{"value":"6,98E-04","module":"A1-A3","scenario":null},{"value":"2,85E-06","module":"A4","scenario":null},{"value":"1,58E-04","module":"A5","scenario":null},{"value":"6,20E-05","module":"C1","scenario":null},{"value":"7,03E-07","module":"C2","scenario":"S1"},{"value":"2,16E-07","module":"C2","scenario":"S2"},{"value":"1,09E-03","module":"C3","scenario":"S1"},{"value":"1,01E-04","module":"C3","scenario":"S2"},{"value":"0,00E+00","module":"C4","scenario":null},{"value":"-6,34E-04","module":"D","scenario":"S1"},{"value":"-2,33E-03","module":"D","scenario":"S2"}]}],"end_of_life_flow":[{"parameter":"CRU","unit":"kg","values":[{"value":"0,00E+00","module":"A1-A3","scenario":null},{"value":"0,00E+00","module":"A4","scenario":null},{"value":"0,00E+00","module":"A5","scenario":null},{"value":"0,00E+00","module":"C1","scenario":null},{"value":"0,00E+00","module":"C2","scenario":"S1"},{"value":"0,00E+00","module":"C2","scenario":"S2"},{"value":"0,00E+00","module":"C3","scenario":"S1"},{"value":"0,00E+00","module":"C3","scenario":"S2"},{"value":"0,00E+00","module":"C4","scenario":null},{"value":"0,00E+00","module":"D","scenario":"S1"},{"value":"0,00E+00","module":"D","scenario":"S2"}]},{"parameter":"MFR","unit":"kg","values":[{"value":"0,00E+00","module":"A1-A3","scenario":null},{"value":"0,00E+00","module":"A4","scenario":null},{"value":"0,00E+00","module":"A5","scenario":null},{"value":"0,00E+00","module":"C1","scenario":null},{"value":"0,00E+00","module":"C2","scenario":"S1"},{"value":"0,00E+00","module":"C2","scenario":"S2"},{"value":"1,94E+00","module":"C3","scenario":"S1"},{"value":"3,50E-02","module":"C3","scenario":"S2"},{"value":"0,00E+00","module":"C4","scenario":null},{"value":"0,00E+00","module":"D","scenario":"S1"},{"value":"0,00E+00","module":"D","scenario":"S2"}]},{"parameter":"MER","unit":"kg","values":[{"value":"0,00E+00","module":"A1-A3","scenario":null},{"value":"0,00E+00","module":"A4","scenario":null},{"value":"0,00E+00","module":"A5","scenario":null},{"value":"0,00E+00","module":"C1","scenario":null},{"value":"0,00E+00","module":"C2","scenario":"S1"},{"value":"0,00E+00","module":"C2","scenario":"S2"},{"value":"0,00E+00","module":"C3","scenario":"S1"},{"value":"0,00E+00","module":"C3","scenario":"S2"},{"value":"0,00E+00","module":"C4","scenario":null},{"value":"0,00E+00","module":"D","scenario":"S1"},{"value":"0,00E+00","module":"D","scenario":"S2"}]},{"parameter":"EEE","unit":"MJ","values":[{"value":"0,00E+00","module":"A1-A3","scenario":null},{"value":"0,00E+00","module":"A4","scenario":null},{"value":"1,57E-01","module":"A5","scenario":null},{"value":"0,00E+00","module":"C1","scenario":null},{"value":"0,00E+00","module":"C2","scenario":"S1"},{"value":"0,00E+00","module":"C2","scenario":"S2"},{"value":"0,00E+00","module":"C3","scenario":"S1"},{"value":"7,99E+00","module":"C3","scenario":"S2"},{"value":"0,00E+00","module":"C4","scenario":null},{"value":"0,00E+00","module":"D","scenario":"S1"},{"value":"0,00E+00","module":"D","scenario":"S2"}]},{"parameter":"EET","unit":"MJ","values":[{"value":"0,00E+00","module":"A1-A3","scenario":null},{"value":"0,00E+00","module":"A4","scenario":null},{"value":"2,79E-01","module":"A5","scenario":null},{"value":"0,00E+00","module":"C1","scenario":null},{"value":"0,00E+00","module":"C2","scenario":"S1"},{"value":"0,00E+00","module":"C2","scenario":"S2"},{"value":"0,00E+00","module":"C3","scenario":"S1"},{"value":"1,42E+01","module":"C3","scenario":"S2"},{"value":"0,00E+00","module":"C4","scenario":null},{"value":"0,00E+00","module":"D","scenario":"S1"},{"value":"0,00E+00","module":"D","scenario":"S2"}]}]}