{"product_name":"Ankerschiene","epd_id":"EPD-WIL-20230187-IBC1-DE","compliance":["DIN EN 15804+A2","ISO 14025"],"producer_name":"Wilhelm Modersohn GmbH & Co. KG (Teil von Leviat)","environmental_impact":[{"parameter":"GWP-total","unit":"kg CO2-eq.","values":[{"value":"9,24E+00","module":"A1-A3","scenario":null},{"value":"1,70E-02","module":"C1","scenario":null},{"value":"6,31E-03","module":"C2","scenario":null},{"value":"0,00E+00","module":"C3","scenario":null},{"value":"4,92E-04","module":"C4","scenario":null},{"value":"-2,10E+00","module":"D","scenario":null}]},{"parameter":"GWP-fossil","unit":"kg CO2-eq.","values":[{"value":"9,09E+00","module":"A1-A3","scenario":null},{"value":"1,70E-02","module":"C1","scenario":null},{"value":"6,31E-03","module":"C2","scenario":null},{"value":"0,00E+00","module":"C3","scenario":null},{"value":"4,91E-04","module":"C4","scenario":null},{"value":"-2,09E+00","module":"D","scenario":null}]},{"parameter":"GWP-biogenic","unit":"kg CO2-eq.","values":[{"value":"1,39E-01","module":"A1-A3","scenario":null},{"value":"2,74E-06","module":"C1","scenario":null},{"value":"2,22E-06","module":"C2","scenario":null},{"value":"0,00E+00","module":"C3","scenario":null},{"value":"2,75E-07","module":"C4","scenario":null},{"value":"-4,43E-03","module":"D","scenario":null}]},{"parameter":"GWP-luluc","unit":"kg CO2-eq.","values":[{"value":"9,67E-03","module":"A1-A3","scenario":null},{"value":"1,68E-06","module":"C1","scenario":null},{"value":"2,27E-06","module":"C2","scenario":null},{"value":"0,00E+00","module":"C3","scenario":null},{"value":"4,64E-07","module":"C4","scenario":null},{"value":"-1,85E-03","module":"D","scenario":null}]},{"parameter":"ODP","unit":"kg CFC11-eq.","values":[{"value":"4,96E-07","module":"A1-A3","scenario":null},{"value":"3,60E-09","module":"C1","scenario":null},{"value":"1,51E-09","module":"C2","scenario":null},{"value":"0,00E+00","module":"C3","scenario":null},{"value":"1,99E-10","module":"C4","scenario":null},{"value":"-9,48E-08","module":"D","scenario":null}]},{"parameter":"AP","unit":"mol H^(+)-eq.","values":[{"value":"4,65E-02","module":"A1-A3","scenario":null},{"value":"6,12E-05","module":"C1","scenario":null},{"value":"2,63E-05","module":"C2","scenario":null},{"value":"0,00E+00","module":"C3","scenario":null},{"value":"4,62E-06","module":"C4","scenario":null},{"value":"-1,49E-02","module":"D","scenario":null}]},{"parameter":"POCP","unit":"kg NMVOC-eq.","values":[{"value":"2,78E-02","module":"A1-A3","scenario":null},{"value":"6,93E-05","module":"C1","scenario":null},{"value":"2,83E-05","module":"C2","scenario":null},{"value":"0,00E+00","module":"C3","scenario":null},{"value":"5,12E-06","module":"C4","scenario":null},{"value":"-7,89E-03","module":"D","scenario":null}]},{"parameter":"ADPE","unit":"kg Sb-eq.","values":[{"value":"1,85E-04","module":"A1-A3","scenario":null},{"value":"8,68E-09","module":"C1","scenario":null},{"value":"1,45E-08","module":"C2","scenario":null},{"value":"0,00E+00","module":"C3","scenario":null},{"value":"1,12E-09","module":"C4","scenario":null},{"value":"-8,17E-05","module":"D","scenario":null}]},{"parameter":"ADPF","unit":"MJ","values":[{"value":"1,08E+02","module":"A1-A3","scenario":null},{"value":"2,31E-01","module":"C1","scenario":null},{"value":"9,83E-02","module":"C2","scenario":null},{"value":"0,00E+00","module":"C3","scenario":null},{"value":"1,37E-02","module":"C4","scenario":null},{"value":"-2,30E+01","module":"D","scenario":null}]},{"parameter":"WDP","unit":"m^3 Welt-eq. entzogen","values":[{"value":"2,88E+00","module":"A1-A3","scenario":null},{"value":"3,62E-04","module":"C1","scenario":null},{"value":"3,38E-04","module":"C2","scenario":null},{"value":"0,00E+00","module":"C3","scenario":null},{"value":"6,18E-04","module":"C4","scenario":null},{"value":"-5,00E-01","module":"D","scenario":null}]},{"parameter":"EP-freshwater","unit":"kg P-eq.","values":[{"value":"4,11E-03","module":"A1-A3","scenario":null},{"value":"5,23E-07","module":"C1","scenario":null},{"value":"3,93E-07","module":"C2","scenario":null},{"value":"0,00E+00","module":"C3","scenario":null},{"value":"4,50E-08","module":"C4","scenario":null},{"value":"-6,66E-04","module":"D","scenario":null}]},{"parameter":"EP-marine","unit":"kg N-eq.","values":[{"value":"8,95E-03","module":"A1-A3","scenario":null},{"value":"2,06E-05","module":"C1","scenario":null},{"value":"8,03E-06","module":"C2","scenario":null},{"value":"0,00E+00","module":"C3","scenario":null},{"value":"1,61E-06","module":"C4","scenario":null},{"value":"-2,58E-03","module":"D","scenario":null}]},{"parameter":"EP-terrestrial","unit":"mol N-eq.","values":[{"value":"8,99E-02","module":"A1-A3","scenario":null},{"value":"2,26E-04","module":"C1","scenario":null},{"value":"8,78E-05","module":"C2","scenario":null},{"value":"0,00E+00","module":"C3","scenario":null},{"value":"1,76E-05","module":"C4","scenario":null},{"value":"-2,80E-02","module":"D","scenario":null}]}],"additional_environmental_impact":[{"parameter":"PM","unit":"Krankheitsf\u00e4lle","values":[{"value":"6,40E-07","module":"A1-A3","scenario":null},{"value":"1,22E-09","module":"C1","scenario":null},{"value":"7,42E-10","module":"C2","scenario":null},{"value":"0,00E+00","module":"C3","scenario":null},{"value":"9,31E-11","module":"C4","scenario":null},{"value":"-2,19E-07","module":"D","scenario":null}]},{"parameter":"ETP-fw","unit":"CTUe","values":[{"value":"3,08E+02","module":"A1-A3","scenario":null},{"value":"1,35E-01","module":"C1","scenario":null},{"value":"7,68E-02","module":"C2","scenario":null},{"value":"0,00E+00","module":"C3","scenario":null},{"value":"8,67E-03","module":"C4","scenario":null},{"value":"-8,14E+01","module":"D","scenario":null}]},{"parameter":"HTP-c","unit":"CTUh","values":[{"value":"1,47E-07","module":"A1-A3","scenario":null},{"value":"1,44E-11","module":"C1","scenario":null},{"value":"2,12E-12","module":"C2","scenario":null},{"value":"0,00E+00","module":"C3","scenario":null},{"value":"2,20E-13","module":"C4","scenario":null},{"value":"-4,25E-08","module":"D","scenario":null}]},{"parameter":"HTP-nc","unit":"CTUh","values":[{"value":"1,88E-07","module":"A1-A3","scenario":null},{"value":"8,14E-11","module":"C1","scenario":null},{"value":"8,40E-11","module":"C2","scenario":null},{"value":"0,00E+00","module":"C3","scenario":null},{"value":"5,70E-12","module":"C4","scenario":null},{"value":"-6,43E-08","module":"D","scenario":null}]},{"parameter":"SQP","unit":"SQP","values":[{"value":"5,27E+01","module":"A1-A3","scenario":null},{"value":"2,99E-02","module":"C1","scenario":null},{"value":"1,13E-01","module":"C2","scenario":null},{"value":"0,00E+00","module":"C3","scenario":null},{"value":"2,92E-02","module":"C4","scenario":null},{"value":"-1,53E+01","module":"D","scenario":null}]}],"resource_use":[{"parameter":"PERE","unit":"MJ","values":[{"value":"2,04E+01","module":"A1-A3","scenario":null},{"value":"1,30E-03","module":"C1","scenario":null},{"value":"1,25E-03","module":"C2","scenario":null},{"value":"0,00E+00","module":"C3","scenario":null},{"value":"1,17E-04","module":"C4","scenario":null},{"value":"-8,30E+00","module":"D","scenario":null}]},{"parameter":"PERM","unit":"MJ","values":[{"value":"0,00E+00","module":"A1-A3","scenario":null},{"value":"0,00E+00","module":"C1","scenario":null},{"value":"0,00E+00","module":"C2","scenario":null},{"value":"0,00E+00","module":"C3","scenario":null},{"value":"0,00E+00","module":"C4","scenario":null},{"value":"0,00E+00","module":"D","scenario":null}]},{"parameter":"PERT","unit":"MJ","values":[{"value":"2,04E+01","module":"A1-A3","scenario":null},{"value":"1,30E-03","module":"C1","scenario":null},{"value":"1,25E-03","module":"C2","scenario":null},{"value":"0,00E+00","module":"C3","scenario":null},{"value":"1,17E-04","module":"C4","scenario":null},{"value":"-8,30E+00","module":"D","scenario":null}]},{"parameter":"PENRE","unit":"MJ","values":[{"value":"1,08E+02","module":"A1-A3","scenario":null},{"value":"2,31E-01","module":"C1","scenario":null},{"value":"9,83E-02","module":"C2","scenario":null},{"value":"0,00E+00","module":"C3","scenario":null},{"value":"1,37E-02","module":"C4","scenario":null},{"value":"-2,30E+01","module":"D","scenario":null}]},{"parameter":"PENRM","unit":"MJ","values":[{"value":"0,00E+00","module":"A1-A3","scenario":null},{"value":"0,00E+00","module":"C1","scenario":null},{"value":"0,00E+00","module":"C2","scenario":null},{"value":"0,00E+00","module":"C3","scenario":null},{"value":"0,00E+00","module":"C4","scenario":null},{"value":"0,00E+00","module":"D","scenario":null}]},{"parameter":"PENRT","unit":"MJ","values":[{"value":"1,08E+02","module":"A1-A3","scenario":null},{"value":"2,31E-01","module":"C1","scenario":null},{"value":"9,83E-02","module":"C2","scenario":null},{"value":"0,00E+00","module":"C3","scenario":null},{"value":"1,37E-02","module":"C4","scenario":null},{"value":"-2,30E+01","module":"D","scenario":null}]},{"parameter":"SM","unit":"kg","values":[{"value":"6,70E-01","module":"A1-A3","scenario":null},{"value":"0,00E+00","module":"C1","scenario":null},{"value":"0,00E+00","module":"C2","scenario":null},{"value":"0,00E+00","module":"C3","scenario":null},{"value":"0,00E+00","module":"C4","scenario":null},{"value":"6,60E-01","module":"D","scenario":null}]},{"parameter":"RSF","unit":"MJ","values":[{"value":"0,00E+00","module":"A1-A3","scenario":null},{"value":"0,00E+00","module":"C1","scenario":null},{"value":"0,00E+00","module":"C2","scenario":null},{"value":"0,00E+00","module":"C3","scenario":null},{"value":"0,00E+00","module":"C4","scenario":null},{"value":"0,00E+00","module":"D","scenario":null}]},{"parameter":"NRSF","unit":"MJ","values":[{"value":"0,00E+00","module":"A1-A3","scenario":null},{"value":"0,00E+00","module":"C1","scenario":null},{"value":"0,00E+00","module":"C2","scenario":null},{"value":"0,00E+00","module":"C3","scenario":null},{"value":"0,00E+00","module":"C4","scenario":null},{"value":"0,00E+00","module":"D","scenario":null}]},{"parameter":"FW","unit":"m^3","values":[{"value":"8,41E-02","module":"A1-A3","scenario":null},{"value":"1,32E-05","module":"C1","scenario":null},{"value":"1,17E-05","module":"C2","scenario":null},{"value":"0,00E+00","module":"C3","scenario":null},{"value":"1,47E-05","module":"C4","scenario":null},{"value":"-1,48E-02","module":"D","scenario":null}]}],"end_of_life_waste":[{"parameter":"HWD","unit":"kg","values":[{"value":"9,94E-05","module":"A1-A3","scenario":null},{"value":"6,34E-07","module":"C1","scenario":null},{"value":"2,38E-07","module":"C2","scenario":null},{"value":"0,00E+00","module":"C3","scenario":null},{"value":"2,08E-08","module":"C4","scenario":null},{"value":"-1,73E-05","module":"D","scenario":null}]},{"parameter":"NHWD","unit":"kg","values":[{"value":"7,23E+00","module":"A1-A3","scenario":null},{"value":"3,15E-04","module":"C1","scenario":null},{"value":"9,20E-03","module":"C2","scenario":null},{"value":"0,00E+00","module":"C3","scenario":null},{"value":"9,33E-02","module":"C4","scenario":null},{"value":"-2,92E+00","module":"D","scenario":null}]},{"parameter":"RWD","unit":"kg","values":[{"value":"3,30E-04","module":"A1-A3","scenario":null},{"value":"1,60E-06","module":"C1","scenario":null},{"value":"6,66E-07","module":"C2","scenario":null},{"value":"0,00E+00","module":"C3","scenario":null},{"value":"9,00E-08","module":"C4","scenario":null},{"value":"-5,27E-05","module":"D","scenario":null}]}],"end_of_life_flow":[{"parameter":"CRU","unit":"kg","values":[{"value":"0,00E+00","module":"A1-A3","scenario":null},{"value":"0,00E+00","module":"C1","scenario":null},{"value":"0,00E+00","module":"C2","scenario":null},{"value":"0,00E+00","module":"C3","scenario":null},{"value":"0,00E+00","module":"C4","scenario":null},{"value":"0,00E+00","module":"D","scenario":null}]},{"parameter":"MFR","unit":"kg","values":[{"value":"0,00E+00","module":"A1-A3","scenario":null},{"value":"0,00E+00","module":"C1","scenario":null},{"value":"0,00E+00","module":"C2","scenario":null},{"value":"1,36E+00","module":"C3","scenario":null},{"value":"0,00E+00","module":"C4","scenario":null},{"value":"3,30E-02","module":"D","scenario":null}]},{"parameter":"MER","unit":"kg","values":[{"value":"0,00E+00","module":"A1-A3","scenario":null},{"value":"0,00E+00","module":"C1","scenario":null},{"value":"0,00E+00","module":"C2","scenario":null},{"value":"0,00E+00","module":"C3","scenario":null},{"value":"0,00E+00","module":"C4","scenario":null},{"value":"0,00E+00","module":"D","scenario":null}]},{"parameter":"EEE","unit":"MJ","values":[{"value":"0,00E+00","module":"A1-A3","scenario":null},{"value":"0,00E+00","module":"C1","scenario":null},{"value":"0,00E+00","module":"C2","scenario":null},{"value":"0,00E+00","module":"C3","scenario":null},{"value":"0,00E+00","module":"C4","scenario":null},{"value":"0,00E+00","module":"D","scenario":null}]},{"parameter":"EET","unit":"MJ","values":[{"value":"0,00E+00","module":"A1-A3","scenario":null},{"value":"0,00E+00","module":"C1","scenario":null},{"value":"0,00E+00","module":"C2","scenario":null},{"value":"0,00E+00","module":"C3","scenario":null},{"value":"0,00E+00","module":"C4","scenario":null},{"value":"0,00E+00","module":"D","scenario":null}]}]}