{"product_name":"Hollow core slabs","epd_id":"EPD-BMGS-209-EN","compliance":["EN 15804+A2","ISO 14025"],"producer_name":"BMGS AS","environmental_impact":[{"parameter":"GWP-total","unit":"kg CO2-eq.","values":[{"value":"1,58E+02","module":"A1","scenario":"Standard scenario"},{"value":"8,70E+00","module":"A2","scenario":"Standard scenario"},{"value":"1,49E+01","module":"A3","scenario":"Standard scenario"},{"value":"2,66E+01","module":"A4","scenario":"Standard scenario"},{"value":"6,18E+01","module":"A5","scenario":"Standard scenario"},{"value":"3,31E+00","module":"C1","scenario":"Standard scenario"},{"value":"6,49E+00","module":"C2","scenario":"Standard scenario"},{"value":"1,60E+00","module":"C3","scenario":"Standard scenario"},{"value":"5,57E-02","module":"C4","scenario":"Standard scenario"},{"value":"-4,12E+00","module":"D","scenario":"Standard scenario"},{"value":"1,82E+02","module":"A1A3","scenario":null}]},{"parameter":"GWP-fossil","unit":"kg CO2-eq.","values":[{"value":"1,55E+02","module":"A1","scenario":"Standard scenario"},{"value":"8,69E+00","module":"A2","scenario":"Standard scenario"},{"value":"1,48E+01","module":"A3","scenario":"Standard scenario"},{"value":"2,66E+01","module":"A4","scenario":"Standard scenario"},{"value":"6,13E+01","module":"A5","scenario":"Standard scenario"},{"value":"3,31E+00","module":"C1","scenario":"Standard scenario"},{"value":"6,48E+00","module":"C2","scenario":"Standard scenario"},{"value":"1,59E+00","module":"C3","scenario":"Standard scenario"},{"value":"5,55E-02","module":"C4","scenario":"Standard scenario"},{"value":"-4,10E+00","module":"D","scenario":"Standard scenario"},{"value":"1,78E+02","module":"A1A3","scenario":null}]},{"parameter":"GWP-biogenic","unit":"kg CO2-eq.","values":[{"value":"2,39E+00","module":"A1","scenario":"Standard scenario"},{"value":"4,01E-03","module":"A2","scenario":"Standard scenario"},{"value":"1,08E-01","module":"A3","scenario":"Standard scenario"},{"value":"1,68E-02","module":"A4","scenario":"Standard scenario"},{"value":"3,86E-01","module":"A5","scenario":"Standard scenario"},{"value":"9,20E-04","module":"C1","scenario":"Standard scenario"},{"value":"2,99E-03","module":"C2","scenario":"Standard scenario"},{"value":"9,19E-03","module":"C3","scenario":"Standard scenario"},{"value":"1,10E-04","module":"C4","scenario":"Standard scenario"},{"value":"-1,89E-02","module":"D","scenario":"Standard scenario"},{"value":"2,50E+00","module":"A1A3","scenario":null}]},{"parameter":"GWP-luluc","unit":"kg CO2-eq.","values":[{"value":"1,63E-01","module":"A1","scenario":"Standard scenario"},{"value":"3,19E-03","module":"A2","scenario":"Standard scenario"},{"value":"2,80E-03","module":"A3","scenario":"Standard scenario"},{"value":"8,74E-03","module":"A4","scenario":"Standard scenario"},{"value":"1,10E-01","module":"A5","scenario":"Standard scenario"},{"value":"2,61E-04","module":"C1","scenario":"Standard scenario"},{"value":"2,38E-03","module":"C2","scenario":"Standard scenario"},{"value":"3,02E-04","module":"C3","scenario":"Standard scenario"},{"value":"1,55E-05","module":"C4","scenario":"Standard scenario"},{"value":"-4,40E-03","module":"D","scenario":"Standard scenario"},{"value":"1,69E-01","module":"A1A3","scenario":null}]},{"parameter":"ODP","unit":"kg CFC 11-equiv.","values":[{"value":"6,17E-06","module":"A1","scenario":"Standard scenario"},{"value":"1,92E-06","module":"A2","scenario":"Standard scenario"},{"value":"2,05E-06","module":"A3","scenario":"Standard scenario"},{"value":"6,17E-06","module":"A4","scenario":"Standard scenario"},{"value":"5,22E-06","module":"A5","scenario":"Standard scenario"},{"value":"7,14E-07","module":"C1","scenario":"Standard scenario"},{"value":"1,43E-06","module":"C2","scenario":"Standard scenario"},{"value":"2,06E-07","module":"C3","scenario":"Standard scenario"},{"value":"2,29E-08","module":"C4","scenario":"Standard scenario"},{"value":"-4,09E-07","module":"D","scenario":"Standard scenario"},{"value":"1,01E-05","module":"A1A3","scenario":null}]},{"parameter":"AP","unit":"mol H+-eq.","values":[{"value":"4,24E-01","module":"A1","scenario":"Standard scenario"},{"value":"5,04E-02","module":"A2","scenario":"Standard scenario"},{"value":"3,00E-02","module":"A3","scenario":"Standard scenario"},{"value":"1,80E-01","module":"A4","scenario":"Standard scenario"},{"value":"2,81E-01","module":"A5","scenario":"Standard scenario"},{"value":"3,46E-02","module":"C1","scenario":"Standard scenario"},{"value":"3,76E-02","module":"C2","scenario":"Standard scenario"},{"value":"9,97E-03","module":"C3","scenario":"Standard scenario"},{"value":"5,27E-04","module":"C4","scenario":"Standard scenario"},{"value":"-2,96E-02","module":"D","scenario":"Standard scenario"},{"value":"5,04E-01","module":"A1A3","scenario":null}]},{"parameter":"POCP","unit":"kg NMVOC-eq.","values":[{"value":"3,23E-01","module":"A1","scenario":"Standard scenario"},{"value":"5,59E-02","module":"A2","scenario":"Standard scenario"},{"value":"2,99E-02","module":"A3","scenario":"Standard scenario"},{"value":"1,64E-01","module":"A4","scenario":"Standard scenario"},{"value":"2,67E-01","module":"A5","scenario":"Standard scenario"},{"value":"4,61E-02","module":"C1","scenario":"Standard scenario"},{"value":"4,17E-02","module":"C2","scenario":"Standard scenario"},{"value":"1,20E-02","module":"C3","scenario":"Standard scenario"},{"value":"5,81E-04","module":"C4","scenario":"Standard scenario"},{"value":"-2,72E-02","module":"D","scenario":"Standard scenario"},{"value":"4,09E-01","module":"A1A3","scenario":null}]},{"parameter":"ADPE","unit":"kg Sb-eq.","values":[{"value":"1,68E-03","module":"A1","scenario":"Standard scenario"},{"value":"2,20E-04","module":"A2","scenario":"Standard scenario"},{"value":"3,80E-05","module":"A3","scenario":"Standard scenario"},{"value":"4,31E-04","module":"A4","scenario":"Standard scenario"},{"value":"3,19E-03","module":"A5","scenario":"Standard scenario"},{"value":"5,07E-06","module":"C1","scenario":"Standard scenario"},{"value":"1,64E-04","module":"C2","scenario":"Standard scenario"},{"value":"4,48E-06","module":"C3","scenario":"Standard scenario"},{"value":"5,08E-07","module":"C4","scenario":"Standard scenario"},{"value":"-2,04E-04","module":"D","scenario":"Standard scenario"},{"value":"1,94E-03","module":"A1A3","scenario":null}]},{"parameter":"ADPF","unit":"MJ","values":[{"value":"8,03E+02","module":"A1","scenario":"Standard scenario"},{"value":"1,31E+02","module":"A2","scenario":"Standard scenario"},{"value":"2,14E+02","module":"A3","scenario":"Standard scenario"},{"value":"4,07E+02","module":"A4","scenario":"Standard scenario"},{"value":"5,55E+02","module":"A5","scenario":"Standard scenario"},{"value":"4,55E+01","module":"C1","scenario":"Standard scenario"},{"value":"9,78E+01","module":"C2","scenario":"Standard scenario"},{"value":"2,13E+01","module":"C3","scenario":"Standard scenario"},{"value":"1,55E+00","module":"C4","scenario":"Standard scenario"},{"value":"-5,11E+01","module":"D","scenario":"Standard scenario"},{"value":"1,15E+03","module":"A1A3","scenario":null}]},{"parameter":"WDP","unit":"m3 world-eq.","values":[{"value":"2,78E+01","module":"A1","scenario":"Standard scenario"},{"value":"4,69E-01","module":"A2","scenario":"Standard scenario"},{"value":"-2,36E-01","module":"A3","scenario":"Standard scenario"},{"value":"1,27E+00","module":"A4","scenario":"Standard scenario"},{"value":"1,65E+01","module":"A5","scenario":"Standard scenario"},{"value":"6,10E-02","module":"C1","scenario":"Standard scenario"},{"value":"3,50E-01","module":"C2","scenario":"Standard scenario"},{"value":"9,67E-02","module":"C3","scenario":"Standard scenario"},{"value":"6,96E-02","module":"C4","scenario":"Standard scenario"},{"value":"-5,88E+01","module":"D","scenario":"Standard scenario"},{"value":"2,80E+01","module":"A1A3","scenario":null}]},{"parameter":"EP-freshwater","unit":"kg P-eq.","values":[{"value":"3,11E-03","module":"A1","scenario":"Standard scenario"},{"value":"8,77E-05","module":"A2","scenario":"Standard scenario"},{"value":"7,31E-05","module":"A3","scenario":"Standard scenario"},{"value":"1,94E-04","module":"A4","scenario":"Standard scenario"},{"value":"1,70E-03","module":"A5","scenario":"Standard scenario"},{"value":"1,20E-05","module":"C1","scenario":"Standard scenario"},{"value":"6,54E-05","module":"C2","scenario":"Standard scenario"},{"value":"4,95E-05","module":"C3","scenario":"Standard scenario"},{"value":"6,23E-07","module":"C4","scenario":"Standard scenario"},{"value":"-1,51E-04","module":"D","scenario":"Standard scenario"},{"value":"3,27E-03","module":"A1A3","scenario":null}]},{"parameter":"EP-marine","unit":"kg N-eq.","values":[{"value":"1,05E-01","module":"A1","scenario":"Standard scenario"},{"value":"1,78E-02","module":"A2","scenario":"Standard scenario"},{"value":"7,83E-03","module":"A3","scenario":"Standard scenario"},{"value":"4,99E-02","module":"A4","scenario":"Standard scenario"},{"value":"8,58E-02","module":"A5","scenario":"Standard scenario"},{"value":"1,53E-02","module":"C1","scenario":"Standard scenario"},{"value":"1,33E-02","module":"C2","scenario":"Standard scenario"},{"value":"3,97E-03","module":"C3","scenario":"Standard scenario"},{"value":"1,81E-04","module":"C4","scenario":"Standard scenario"},{"value":"-8,47E-03","module":"D","scenario":"Standard scenario"},{"value":"1,31E-01","module":"A1A3","scenario":null}]},{"parameter":"EP-terrestrial","unit":"mol N-eq.","values":[{"value":"1,34E+03","module":"A1","scenario":"Standard scenario"},{"value":"1,17E+02","module":"A2","scenario":"Standard scenario"},{"value":"5,48E+01","module":"A3","scenario":"Standard scenario"},{"value":"3,20E+02","module":"A4","scenario":"Standard scenario"},{"value":"1,05E+03","module":"A5","scenario":"Standard scenario"},{"value":"2,74E+01","module":"C1","scenario":"Standard scenario"},{"value":"8,72E+01","module":"C2","scenario":"Standard scenario"},{"value":"1,73E+01","module":"C3","scenario":"Standard scenario"},{"value":"1,01E+00","module":"C4","scenario":"Standard scenario"},{"value":"-8,24E+01","module":"D","scenario":"Standard scenario"},{"value":"1,51E+03","module":"A1A3","scenario":null}]}],"additional_environmental_impact":[{"parameter":"PM","unit":"disease incidence","values":[{"value":"3,63E-06","module":"A1","scenario":"Standard scenario"},{"value":"7,82E-07","module":"A2","scenario":"Standard scenario"},{"value":"2,85E-07","module":"A3","scenario":"Standard scenario"},{"value":"2,26E-06","module":"A4","scenario":"Standard scenario"},{"value":"4,32E-06","module":"A5","scenario":"Standard scenario"},{"value":"9,17E-07","module":"C1","scenario":"Standard scenario"},{"value":"5,83E-07","module":"C2","scenario":"Standard scenario"},{"value":"2,20E-07","module":"C3","scenario":"Standard scenario"},{"value":"1,02E-08","module":"C4","scenario":"Standard scenario"},{"value":"-5,10E-07","module":"D","scenario":"Standard scenario"},{"value":"4,70E-06","module":"A1A3","scenario":null}]},{"parameter":"ETP-fw","unit":"CTUe","values":[{"value":"1,22E+00","module":"A1","scenario":"Standard scenario"},{"value":"1,96E-01","module":"A2","scenario":"Standard scenario"},{"value":"8,62E-02","module":"A3","scenario":"Standard scenario"},{"value":"5,53E-01","module":"A4","scenario":"Standard scenario"},{"value":"9,55E-01","module":"A5","scenario":"Standard scenario"},{"value":"1,68E-01","module":"C1","scenario":"Standard scenario"},{"value":"1,46E-01","module":"C2","scenario":"Standard scenario"},{"value":"4,41E-02","module":"C3","scenario":"Standard scenario"},{"value":"2,00E-03","module":"C4","scenario":"Standard scenario"},{"value":"-9,83E-02","module":"D","scenario":"Standard scenario"},{"value":"1,50E+00","module":"A1A3","scenario":null}]},{"parameter":"HTP-c","unit":"CTUh","values":[{"value":"1,82E-07","module":"A1","scenario":"Standard scenario"},{"value":"3,79E-09","module":"A2","scenario":"Standard scenario"},{"value":"3,42E-09","module":"A3","scenario":"Standard scenario"},{"value":"8,76E-09","module":"A4","scenario":"Standard scenario"},{"value":"1,23E-07","module":"A5","scenario":"Standard scenario"},{"value":"9,59E-10","module":"C1","scenario":"Standard scenario"},{"value":"2,83E-09","module":"C2","scenario":"Standard scenario"},{"value":"4,10E-10","module":"C3","scenario":"Standard scenario"},{"value":"2,33E-11","module":"C4","scenario":"Standard scenario"},{"value":"-3,05E-09","module":"D","scenario":"Standard scenario"},{"value":"1,89E-07","module":"A1A3","scenario":null}]},{"parameter":"HTP-nc","unit":"CTUh","values":[{"value":"5,53E-06","module":"A1","scenario":"Standard scenario"},{"value":"1,28E-07","module":"A2","scenario":"Standard scenario"},{"value":"4,34E-08","module":"A3","scenario":"Standard scenario"},{"value":"3,57E-07","module":"A4","scenario":"Standard scenario"},{"value":"3,50E-06","module":"A5","scenario":"Standard scenario"},{"value":"2,36E-08","module":"C1","scenario":"Standard scenario"},{"value":"9,54E-08","module":"C2","scenario":"Standard scenario"},{"value":"1,16E-08","module":"C3","scenario":"Standard scenario"},{"value":"7,16E-10","module":"C4","scenario":"Standard scenario"},{"value":"-8,61E-08","module":"D","scenario":"Standard scenario"},{"value":"5,70E-06","module":"A1A3","scenario":null}]},{"parameter":"SQP","unit":"dimensionless","values":[{"value":"2,75E+02","module":"A1","scenario":"Standard scenario"},{"value":"1,14E+02","module":"A2","scenario":"Standard scenario"},{"value":"2,79E+01","module":"A3","scenario":"Standard scenario"},{"value":"4,35E+02","module":"A4","scenario":"Standard scenario"},{"value":"4,57E+02","module":"A5","scenario":"Standard scenario"},{"value":"5,81E+00","module":"C1","scenario":"Standard scenario"},{"value":"8,48E+01","module":"C2","scenario":"Standard scenario"},{"value":"3,56E+00","module":"C3","scenario":"Standard scenario"},{"value":"3,26E+00","module":"C4","scenario":"Standard scenario"},{"value":"-6,60E+01","module":"D","scenario":"Standard scenario"},{"value":"4,17E+02","module":"A1A3","scenario":null}]},{"parameter":"IRP","unit":"kBq U235-eq.","values":[{"value":"3,59E+00","module":"A1","scenario":"Standard scenario"},{"value":"5,49E-01","module":"A2","scenario":"Standard scenario"},{"value":"3,02E-01","module":"A3","scenario":"Standard scenario"},{"value":"1,78E+00","module":"A4","scenario":"Standard scenario"},{"value":"2,04E+00","module":"A5","scenario":"Standard scenario"},{"value":"1,95E-01","module":"C1","scenario":"Standard scenario"},{"value":"4,10E-01","module":"C2","scenario":"Standard scenario"},{"value":"6,76E-02","module":"C3","scenario":"Standard scenario"},{"value":"6,37E-03","module":"C4","scenario":"Standard scenario"},{"value":"-2,06E-01","module":"D","scenario":"Standard scenario"},{"value":"4,44E+00","module":"A1A3","scenario":null}]}],"resource_use":[{"parameter":"PERE","unit":"MJ","values":[{"value":"6,23E+01","module":"A1","scenario":"Standard scenario"},{"value":"1,64E+00","module":"A2","scenario":"Standard scenario"},{"value":"9,42E+00","module":"A3","scenario":"Standard scenario"},{"value":"4,95E+00","module":"A4","scenario":"Standard scenario"},{"value":"2,76E+01","module":"A5","scenario":"Standard scenario"},{"value":"2,46E-01","module":"C1","scenario":"Standard scenario"},{"value":"1,22E+00","module":"C2","scenario":"Standard scenario"},{"value":"1,21E+00","module":"C3","scenario":"Standard scenario"},{"value":"1,26E-02","module":"C4","scenario":"Standard scenario"},{"value":"-3,54E+00","module":"D","scenario":"Standard scenario"},{"value":"7,34E+01","module":"A1A3","scenario":null}]},{"parameter":"PERM","unit":"MJ","values":[{"value":"0,00E+00","module":"A1","scenario":"Standard scenario"},{"value":"0,00E+00","module":"A2","scenario":"Standard scenario"},{"value":"0,00E+00","module":"A3","scenario":"Standard scenario"},{"value":"0,00E+00","module":"A4","scenario":"Standard scenario"},{"value":"0,00E+00","module":"A5","scenario":"Standard scenario"},{"value":"0,00E+00","module":"C1","scenario":"Standard scenario"},{"value":"0,00E+00","module":"C2","scenario":"Standard scenario"},{"value":"0,00E+00","module":"C3","scenario":"Standard scenario"},{"value":"0,00E+00","module":"C4","scenario":"Standard scenario"},{"value":"0,00E+00","module":"D","scenario":"Standard scenario"},{"value":"0,00E+00","module":"A1A3","scenario":null}]},{"parameter":"PERT","unit":"MJ","values":[{"value":"6,23E+01","module":"A1","scenario":"Standard scenario"},{"value":"1,64E+00","module":"A2","scenario":"Standard scenario"},{"value":"9,42E+00","module":"A3","scenario":"Standard scenario"},{"value":"4,95E+00","module":"A4","scenario":"Standard scenario"},{"value":"2,76E+01","module":"A5","scenario":"Standard scenario"},{"value":"2,46E-01","module":"C1","scenario":"Standard scenario"},{"value":"1,22E+00","module":"C2","scenario":"Standard scenario"},{"value":"1,21E+00","module":"C3","scenario":"Standard scenario"},{"value":"1,26E-02","module":"C4","scenario":"Standard scenario"},{"value":"-3,54E+00","module":"D","scenario":"Standard scenario"},{"value":"7,34E+01","module":"A1A3","scenario":null}]},{"parameter":"PENRE","unit":"MJ","values":[{"value":"8,52E+02","module":"A1","scenario":"Standard scenario"},{"value":"1,39E+02","module":"A2","scenario":"Standard scenario"},{"value":"2,33E+02","module":"A3","scenario":"Standard scenario"},{"value":"4,32E+02","module":"A4","scenario":"Standard scenario"},{"value":"5,91E+02","module":"A5","scenario":"Standard scenario"},{"value":"4,83E+01","module":"C1","scenario":"Standard scenario"},{"value":"1,04E+02","module":"C2","scenario":"Standard scenario"},{"value":"2,27E+01","module":"C3","scenario":"Standard scenario"},{"value":"1,65E+00","module":"C4","scenario":"Standard scenario"},{"value":"-5,43E+01","module":"D","scenario":"Standard scenario"},{"value":"1,22E+03","module":"A1A3","scenario":null}]},{"parameter":"PENRM","unit":"MJ","values":[{"value":"0,00E+00","module":"A1","scenario":"Standard scenario"},{"value":"0,00E+00","module":"A2","scenario":"Standard scenario"},{"value":"2,13E+00","module":"A3","scenario":"Standard scenario"},{"value":"0,00E+00","module":"A4","scenario":"Standard scenario"},{"value":"0,00E+00","module":"A5","scenario":"Standard scenario"},{"value":"0,00E+00","module":"C1","scenario":"Standard scenario"},{"value":"0,00E+00","module":"C2","scenario":"Standard scenario"},{"value":"0,00E+00","module":"C3","scenario":"Standard scenario"},{"value":"0,00E+00","module":"C4","scenario":"Standard scenario"},{"value":"0,00E+00","module":"D","scenario":"Standard scenario"},{"value":"2,13E+00","module":"A1A3","scenario":null}]},{"parameter":"PENRT","unit":"MJ","values":[{"value":"8,52E+02","module":"A1","scenario":"Standard scenario"},{"value":"1,39E+02","module":"A2","scenario":"Standard scenario"},{"value":"2,36E+02","module":"A3","scenario":"Standard scenario"},{"value":"4,32E+02","module":"A4","scenario":"Standard scenario"},{"value":"5,91E+02","module":"A5","scenario":"Standard scenario"},{"value":"4,83E+01","module":"C1","scenario":"Standard scenario"},{"value":"1,04E+02","module":"C2","scenario":"Standard scenario"},{"value":"2,27E+01","module":"C3","scenario":"Standard scenario"},{"value":"1,65E+00","module":"C4","scenario":"Standard scenario"},{"value":"-5,43E+01","module":"D","scenario":"Standard scenario"},{"value":"1,23E+03","module":"A1A3","scenario":null}]},{"parameter":"SM","unit":"kg","values":[{"value":"1,37E+01","module":"A1","scenario":"Standard scenario"},{"value":"0,00E+00","module":"A2","scenario":"Standard scenario"},{"value":"0,00E+00","module":"A3","scenario":"Standard scenario"},{"value":"0,00E+00","module":"A4","scenario":"Standard scenario"},{"value":"9,29E+00","module":"A5","scenario":"Standard scenario"},{"value":"0,00E+00","module":"C1","scenario":"Standard scenario"},{"value":"0,00E+00","module":"C2","scenario":"Standard scenario"},{"value":"0,00E+00","module":"C3","scenario":"Standard scenario"},{"value":"0,00E+00","module":"C4","scenario":"Standard scenario"},{"value":"0,00E+00","module":"D","scenario":"Standard scenario"},{"value":"1,37E+01","module":"A1A3","scenario":null}]},{"parameter":"RSF","unit":"MJ","values":[{"value":"0,00E+00","module":"A1","scenario":"Standard scenario"},{"value":"0,00E+00","module":"A2","scenario":"Standard scenario"},{"value":"0,00E+00","module":"A3","scenario":"Standard scenario"},{"value":"0,00E+00","module":"A4","scenario":"Standard scenario"},{"value":"0,00E+00","module":"A5","scenario":"Standard scenario"},{"value":"0,00E+00","module":"C1","scenario":"Standard scenario"},{"value":"0,00E+00","module":"C2","scenario":"Standard scenario"},{"value":"0,00E+00","module":"C3","scenario":"Standard scenario"},{"value":"0,00E+00","module":"C4","scenario":"Standard scenario"},{"value":"0,00E+00","module":"D","scenario":"Standard scenario"},{"value":"0,00E+00","module":"A1A3","scenario":null}]},{"parameter":"NRSF","unit":"MJ","values":[{"value":"0,00E+00","module":"A1","scenario":"Standard scenario"},{"value":"0,00E+00","module":"A2","scenario":"Standard scenario"},{"value":"0,00E+00","module":"A3","scenario":"Standard scenario"},{"value":"0,00E+00","module":"A4","scenario":"Standard scenario"},{"value":"0,00E+00","module":"A5","scenario":"Standard scenario"},{"value":"0,00E+00","module":"C1","scenario":"Standard scenario"},{"value":"0,00E+00","module":"C2","scenario":"Standard scenario"},{"value":"0,00E+00","module":"C3","scenario":"Standard scenario"},{"value":"0,00E+00","module":"C4","scenario":"Standard scenario"},{"value":"0,00E+00","module":"D","scenario":"Standard scenario"},{"value":"0,00E+00","module":"A1A3","scenario":null}]},{"parameter":"FW","unit":"m3","values":[{"value":"1,38E+00","module":"A1","scenario":"Standard scenario"},{"value":"1,60E-02","module":"A2","scenario":"Standard scenario"},{"value":"8,79E-03","module":"A3","scenario":"Standard scenario"},{"value":"4,45E-02","module":"A4","scenario":"Standard scenario"},{"value":"5,21E-01","module":"A5","scenario":"Standard scenario"},{"value":"2,34E-03","module":"C1","scenario":"Standard scenario"},{"value":"1,19E-02","module":"C2","scenario":"Standard scenario"},{"value":"7,13E-03","module":"C3","scenario":"Standard scenario"},{"value":"1,66E-03","module":"C4","scenario":"Standard scenario"},{"value":"-1,38E+00","module":"D","scenario":"Standard scenario"},{"value":"1,40E+00","module":"A1A3","scenario":null}]}],"end_of_life_waste":[{"parameter":"HWD","unit":"kg","values":[{"value":"9,55E-04","module":"A1","scenario":"Standard scenario"},{"value":"3,32E-04","module":"A2","scenario":"Standard scenario"},{"value":"2,84E-04","module":"A3","scenario":"Standard scenario"},{"value":"9,41E-04","module":"A4","scenario":"Standard scenario"},{"value":"1,34E-03","module":"A5","scenario":"Standard scenario"},{"value":"1,24E-04","module":"C1","scenario":"Standard scenario"},{"value":"2,48E-04","module":"C2","scenario":"Standard scenario"},{"value":"3,72E-05","module":"C3","scenario":"Standard scenario"},{"value":"2,32E-06","module":"C4","scenario":"Standard scenario"},{"value":"-1,03E-04","module":"D","scenario":"Standard scenario"},{"value":"1,57E-03","module":"A1A3","scenario":null}]},{"parameter":"NHWD","unit":"kg","values":[{"value":"7,57E+00","module":"A1","scenario":"Standard scenario"},{"value":"8,32E+00","module":"A2","scenario":"Standard scenario"},{"value":"5,36E-01","module":"A3","scenario":"Standard scenario"},{"value":"3,28E+01","module":"A4","scenario":"Standard scenario"},{"value":"2,08E+01","module":"A5","scenario":"Standard scenario"},{"value":"5,39E-02","module":"C1","scenario":"Standard scenario"},{"value":"6,20E+00","module":"C2","scenario":"Standard scenario"},{"value":"2,97E+00","module":"C3","scenario":"Standard scenario"},{"value":"1,05E+01","module":"C4","scenario":"Standard scenario"},{"value":"-5,54E-01","module":"D","scenario":"Standard scenario"},{"value":"1,64E+01","module":"A1A3","scenario":null}]},{"parameter":"RWD","unit":"kg","values":[{"value":"3,71E-03","module":"A1","scenario":"Standard scenario"},{"value":"8,61E-04","module":"A2","scenario":"Standard scenario"},{"value":"3,79E-04","module":"A3","scenario":"Standard scenario"},{"value":"2,78E-03","module":"A4","scenario":"Standard scenario"},{"value":"2,48E-03","module":"A5","scenario":"Standard scenario"},{"value":"3,16E-04","module":"C1","scenario":"Standard scenario"},{"value":"6,42E-04","module":"C2","scenario":"Standard scenario"},{"value":"9,58E-05","module":"C3","scenario":"Standard scenario"},{"value":"1,02E-05","module":"C4","scenario":"Standard scenario"},{"value":"-2,24E-04","module":"D","scenario":"Standard scenario"},{"value":"4,95E-03","module":"A1A3","scenario":null}]}],"end_of_life_flow":[{"parameter":"CRU","unit":"kg","values":[{"value":"0,00E+00","module":"A1","scenario":"Standard scenario"},{"value":"0,00E+00","module":"A2","scenario":"Standard scenario"},{"value":"0,00E+00","module":"A3","scenario":"Standard scenario"},{"value":"0,00E+00","module":"A4","scenario":"Standard scenario"},{"value":"0,00E+00","module":"A5","scenario":"Standard scenario"},{"value":"0,00E+00","module":"C1","scenario":"Standard scenario"},{"value":"0,00E+00","module":"C2","scenario":"Standard scenario"},{"value":"0,00E+00","module":"C3","scenario":"Standard scenario"},{"value":"0,00E+00","module":"C4","scenario":"Standard scenario"},{"value":"0,00E+00","module":"D","scenario":"Standard scenario"},{"value":"0,00E+00","module":"A1A3","scenario":null}]},{"parameter":"MFR","unit":"kg","values":[{"value":"0,00E+00","module":"A1","scenario":"Standard scenario"},{"value":"0,00E+00","module":"A2","scenario":"Standard scenario"},{"value":"1,27E+01","module":"A3","scenario":"Standard scenario"},{"value":"0,00E+00","module":"A4","scenario":"Standard scenario"},{"value":"8,83E+00","module":"A5","scenario":"Standard scenario"},{"value":"0,00E+00","module":"C1","scenario":"Standard scenario"},{"value":"0,00E+00","module":"C2","scenario":"Standard scenario"},{"value":"9,89E+02","module":"C3","scenario":"Standard scenario"},{"value":"0,00E+00","module":"C4","scenario":"Standard scenario"},{"value":"0,00E+00","module":"D","scenario":"Standard scenario"},{"value":"1,27E+01","module":"A1A3","scenario":null}]},{"parameter":"MER","unit":"kg","values":[{"value":"0,00E+00","module":"A1","scenario":"Standard scenario"},{"value":"0,00E+00","module":"A2","scenario":"Standard scenario"},{"value":"0,00E+00","module":"A3","scenario":"Standard scenario"},{"value":"0,00E+00","module":"A4","scenario":"Standard scenario"},{"value":"0,00E+00","module":"A5","scenario":"Standard scenario"},{"value":"0,00E+00","module":"C1","scenario":"Standard scenario"},{"value":"0,00E+00","module":"C2","scenario":"Standard scenario"},{"value":"0,00E+00","module":"C3","scenario":"Standard scenario"},{"value":"0,00E+00","module":"C4","scenario":"Standard scenario"},{"value":"0,00E+00","module":"D","scenario":"Standard scenario"},{"value":"0,00E+00","module":"A1A3","scenario":null}]},{"parameter":"EEE","unit":"MJ","values":[{"value":"6,23E+01","module":"A1","scenario":"Standard scenario"},{"value":"1,64E+00","module":"A2","scenario":"Standard scenario"},{"value":"9,42E+00","module":"A3","scenario":"Standard scenario"},{"value":"4,95E+00","module":"A4","scenario":"Standard scenario"},{"value":"2,76E+01","module":"A5","scenario":"Standard scenario"},{"value":"2,46E-01","module":"C1","scenario":"Standard scenario"},{"value":"1,22E+00","module":"C2","scenario":"Standard scenario"},{"value":"1,21E+00","module":"C3","scenario":"Standard scenario"},{"value":"1,26E-02","module":"C4","scenario":"Standard scenario"},{"value":"-3,54E+00","module":"D","scenario":"Standard scenario"},{"value":"7,34E+01","module":"A1A3","scenario":null}]},{"parameter":"EET","unit":"MJ","values":[{"value":"0,00E+00","module":"A1","scenario":"Standard scenario"},{"value":"0,00E+00","module":"A2","scenario":"Standard scenario"},{"value":"6,60E-01","module":"A3","scenario":"Standard scenario"},{"value":"0,00E+00","module":"A4","scenario":"Standard scenario"},{"value":"0,00E+00","module":"A5","scenario":"Standard scenario"},{"value":"0,00E+00","module":"C1","scenario":"Standard scenario"},{"value":"0,00E+00","module":"C2","scenario":"Standard scenario"},{"value":"0,00E+00","module":"C3","scenario":"Standard scenario"},{"value":"0,00E+00","module":"C4","scenario":"Standard scenario"},{"value":"0,00E+00","module":"D","scenario":"Standard scenario"},{"value":"6,60E-01","module":"A1A3","scenario":null}]}]}