{"product_name":"Tensar\u00ae RE570 geogrid; grammage: 0.87 kg/m^2 ","epd_id":"EPD-TENSAR-165-EN (Rev.1_20.05.2022)","compliance":["EN 15804+A2","ISO 14025"],"producer_name":"Tensar International Limited","environmental_impact":[{"parameter":"GWP-total","unit":"kg CO2-eq.","values":[{"value":"1,77E+00","module":"A1","scenario":"Standard scenario"},{"value":"7,01E-02","module":"A2","scenario":"Standard scenario"},{"value":"3,15E-01","module":"A3","scenario":"Standard scenario"},{"value":"1,07E-01","module":"A4","scenario":"Standard scenario"},{"value":"1,19E-01","module":"A5","scenario":"Standard scenario"},{"value":"0,00E+00","module":"B1","scenario":"Standard scenario"},{"value":"0,00E+00","module":"B2","scenario":"Standard scenario"},{"value":"0,00E+00","module":"B3","scenario":"Standard scenario"},{"value":"6,81E-02","module":"C1","scenario":"Standard scenario"},{"value":"1,27E-02","module":"C2","scenario":"Standard scenario"},{"value":"1,65E+00","module":"C3","scenario":"Standard scenario"},{"value":"3,26E-02","module":"C4","scenario":"Standard scenario"},{"value":"-1,08E+00","module":"D","scenario":"Standard scenario"},{"value":"2,16E+00","module":"A1A3","scenario":null}]},{"parameter":"GWP-fossil","unit":"kg CO2-eq.","values":[{"value":"1,76E+00","module":"A1","scenario":"Standard scenario"},{"value":"7,01E-02","module":"A2","scenario":"Standard scenario"},{"value":"3,14E-01","module":"A3","scenario":"Standard scenario"},{"value":"1,07E-01","module":"A4","scenario":"Standard scenario"},{"value":"1,19E-01","module":"A5","scenario":"Standard scenario"},{"value":"0,00E+00","module":"B1","scenario":"Standard scenario"},{"value":"0,00E+00","module":"B2","scenario":"Standard scenario"},{"value":"0,00E+00","module":"B3","scenario":"Standard scenario"},{"value":"6,81E-02","module":"C1","scenario":"Standard scenario"},{"value":"1,27E-02","module":"C2","scenario":"Standard scenario"},{"value":"1,65E+00","module":"C3","scenario":"Standard scenario"},{"value":"3,25E-02","module":"C4","scenario":"Standard scenario"},{"value":"-1,08E+00","module":"D","scenario":"Standard scenario"},{"value":"2,14E+00","module":"A1A3","scenario":null}]},{"parameter":"GWP-biogenic","unit":"kg CO2-eq.","values":[{"value":"9,16E-03","module":"A1","scenario":"Standard scenario"},{"value":"2,71E-05","module":"A2","scenario":"Standard scenario"},{"value":"2,23E-04","module":"A3","scenario":"Standard scenario"},{"value":"4,92E-05","module":"A4","scenario":"Standard scenario"},{"value":"2,92E-04","module":"A5","scenario":"Standard scenario"},{"value":"0,00E+00","module":"B1","scenario":"Standard scenario"},{"value":"0,00E+00","module":"B2","scenario":"Standard scenario"},{"value":"0,00E+00","module":"B3","scenario":"Standard scenario"},{"value":"1,89E-05","module":"C1","scenario":"Standard scenario"},{"value":"5,88E-06","module":"C2","scenario":"Standard scenario"},{"value":"2,39E-04","module":"C3","scenario":"Standard scenario"},{"value":"2,51E-05","module":"C4","scenario":"Standard scenario"},{"value":"-7,32E-04","module":"D","scenario":"Standard scenario"},{"value":"9,41E-03","module":"A1A3","scenario":null}]},{"parameter":"GWP-luluc","unit":"kg CO2-eq.","values":[{"value":"5,38E-04","module":"A1","scenario":"Standard scenario"},{"value":"4,06E-05","module":"A2","scenario":"Standard scenario"},{"value":"4,70E-05","module":"A3","scenario":"Standard scenario"},{"value":"3,91E-05","module":"A4","scenario":"Standard scenario"},{"value":"2,42E-05","module":"A5","scenario":"Standard scenario"},{"value":"0,00E+00","module":"B1","scenario":"Standard scenario"},{"value":"0,00E+00","module":"B2","scenario":"Standard scenario"},{"value":"0,00E+00","module":"B3","scenario":"Standard scenario"},{"value":"5,37E-06","module":"C1","scenario":"Standard scenario"},{"value":"4,67E-06","module":"C2","scenario":"Standard scenario"},{"value":"1,34E-04","module":"C3","scenario":"Standard scenario"},{"value":"1,15E-06","module":"C4","scenario":"Standard scenario"},{"value":"-5,60E-05","module":"D","scenario":"Standard scenario"},{"value":"6,26E-04","module":"A1A3","scenario":null}]},{"parameter":"ODP","unit":"kg CFC 11-equiv.","values":[{"value":"4,48E-08","module":"A1","scenario":"Standard scenario"},{"value":"1,49E-08","module":"A2","scenario":"Standard scenario"},{"value":"3,77E-08","module":"A3","scenario":"Standard scenario"},{"value":"2,35E-08","module":"A4","scenario":"Standard scenario"},{"value":"5,30E-09","module":"A5","scenario":"Standard scenario"},{"value":"0,00E+00","module":"B1","scenario":"Standard scenario"},{"value":"0,00E+00","module":"B2","scenario":"Standard scenario"},{"value":"0,00E+00","module":"B3","scenario":"Standard scenario"},{"value":"1,47E-08","module":"C1","scenario":"Standard scenario"},{"value":"2,81E-09","module":"C2","scenario":"Standard scenario"},{"value":"5,04E-08","module":"C3","scenario":"Standard scenario"},{"value":"7,20E-10","module":"C4","scenario":"Standard scenario"},{"value":"-1,31E-07","module":"D","scenario":"Standard scenario"},{"value":"9,74E-08","module":"A1A3","scenario":null}]},{"parameter":"AP","unit":"mol H+-eq.","values":[{"value":"6,32E-03","module":"A1","scenario":"Standard scenario"},{"value":"3,40E-04","module":"A2","scenario":"Standard scenario"},{"value":"5,56E-04","module":"A3","scenario":"Standard scenario"},{"value":"6,19E-04","module":"A4","scenario":"Standard scenario"},{"value":"2,61E-04","module":"A5","scenario":"Standard scenario"},{"value":"0,00E+00","module":"B1","scenario":"Standard scenario"},{"value":"0,00E+00","module":"B2","scenario":"Standard scenario"},{"value":"0,00E+00","module":"B3","scenario":"Standard scenario"},{"value":"7,12E-04","module":"C1","scenario":"Standard scenario"},{"value":"7,39E-05","module":"C2","scenario":"Standard scenario"},{"value":"7,43E-04","module":"C3","scenario":"Standard scenario"},{"value":"2,03E-05","module":"C4","scenario":"Standard scenario"},{"value":"-1,14E-03","module":"D","scenario":"Standard scenario"},{"value":"7,22E-03","module":"A1A3","scenario":null}]},{"parameter":"POCP","unit":"kg NMVOC-eq.","values":[{"value":"5,87E-03","module":"A1","scenario":"Standard scenario"},{"value":"2,46E-04","module":"A2","scenario":"Standard scenario"},{"value":"4,62E-04","module":"A3","scenario":"Standard scenario"},{"value":"6,86E-04","module":"A4","scenario":"Standard scenario"},{"value":"2,40E-04","module":"A5","scenario":"Standard scenario"},{"value":"0,00E+00","module":"B1","scenario":"Standard scenario"},{"value":"0,00E+00","module":"B2","scenario":"Standard scenario"},{"value":"0,00E+00","module":"B3","scenario":"Standard scenario"},{"value":"9,49E-04","module":"C1","scenario":"Standard scenario"},{"value":"8,19E-05","module":"C2","scenario":"Standard scenario"},{"value":"6,08E-04","module":"C3","scenario":"Standard scenario"},{"value":"2,86E-05","module":"C4","scenario":"Standard scenario"},{"value":"-1,19E-03","module":"D","scenario":"Standard scenario"},{"value":"6,58E-03","module":"A1A3","scenario":null}]},{"parameter":"ADPE","unit":"kg Sb-eq.","values":[{"value":"1,57E-05","module":"A1","scenario":"Standard scenario"},{"value":"3,24E-06","module":"A2","scenario":"Standard scenario"},{"value":"1,38E-06","module":"A3","scenario":"Standard scenario"},{"value":"2,70E-06","module":"A4","scenario":"Standard scenario"},{"value":"7,67E-07","module":"A5","scenario":"Standard scenario"},{"value":"0,00E+00","module":"B1","scenario":"Standard scenario"},{"value":"0,00E+00","module":"B2","scenario":"Standard scenario"},{"value":"0,00E+00","module":"B3","scenario":"Standard scenario"},{"value":"1,04E-07","module":"C1","scenario":"Standard scenario"},{"value":"3,23E-07","module":"C2","scenario":"Standard scenario"},{"value":"2,11E-06","module":"C3","scenario":"Standard scenario"},{"value":"2,49E-08","module":"C4","scenario":"Standard scenario"},{"value":"-1,07E-06","module":"D","scenario":"Standard scenario"},{"value":"2,03E-05","module":"A1A3","scenario":null}]},{"parameter":"ADPF","unit":"MJ","values":[{"value":"6,22E+01","module":"A1","scenario":"Standard scenario"},{"value":"1,03E+00","module":"A2","scenario":"Standard scenario"},{"value":"4,95E+00","module":"A3","scenario":"Standard scenario"},{"value":"1,61E+00","module":"A4","scenario":"Standard scenario"},{"value":"2,14E+00","module":"A5","scenario":"Standard scenario"},{"value":"0,00E+00","module":"B1","scenario":"Standard scenario"},{"value":"0,00E+00","module":"B2","scenario":"Standard scenario"},{"value":"0,00E+00","module":"B3","scenario":"Standard scenario"},{"value":"9,37E-01","module":"C1","scenario":"Standard scenario"},{"value":"1,92E-01","module":"C2","scenario":"Standard scenario"},{"value":"1,28E+00","module":"C3","scenario":"Standard scenario"},{"value":"5,51E-02","module":"C4","scenario":"Standard scenario"},{"value":"-1,98E+01","module":"D","scenario":"Standard scenario"},{"value":"6,82E+01","module":"A1A3","scenario":null}]},{"parameter":"WDP","unit":"m3 world-eq.","values":[{"value":"1,41E+00","module":"A1","scenario":"Standard scenario"},{"value":"3,56E-03","module":"A2","scenario":"Standard scenario"},{"value":"2,94E-01","module":"A3","scenario":"Standard scenario"},{"value":"5,75E-03","module":"A4","scenario":"Standard scenario"},{"value":"5,41E-02","module":"A5","scenario":"Standard scenario"},{"value":"0,00E+00","module":"B1","scenario":"Standard scenario"},{"value":"0,00E+00","module":"B2","scenario":"Standard scenario"},{"value":"0,00E+00","module":"B3","scenario":"Standard scenario"},{"value":"1,26E-03","module":"C1","scenario":"Standard scenario"},{"value":"6,87E-04","module":"C2","scenario":"Standard scenario"},{"value":"8,41E-02","module":"C3","scenario":"Standard scenario"},{"value":"2,36E-03","module":"C4","scenario":"Standard scenario"},{"value":"-1,45E-01","module":"D","scenario":"Standard scenario"},{"value":"1,71E+00","module":"A1A3","scenario":null}]},{"parameter":"EP-freshwater","unit":"kg P-eq.","values":[{"value":"2,99E-05","module":"A1","scenario":"Standard scenario"},{"value":"7,53E-07","module":"A2","scenario":"Standard scenario"},{"value":"9,29E-06","module":"A3","scenario":"Standard scenario"},{"value":"1,08E-06","module":"A4","scenario":"Standard scenario"},{"value":"1,39E-06","module":"A5","scenario":"Standard scenario"},{"value":"0,00E+00","module":"B1","scenario":"Standard scenario"},{"value":"0,00E+00","module":"B2","scenario":"Standard scenario"},{"value":"0,00E+00","module":"B3","scenario":"Standard scenario"},{"value":"2,48E-07","module":"C1","scenario":"Standard scenario"},{"value":"1,28E-07","module":"C2","scenario":"Standard scenario"},{"value":"4,97E-06","module":"C3","scenario":"Standard scenario"},{"value":"4,17E-08","module":"C4","scenario":"Standard scenario"},{"value":"-2,61E-06","module":"D","scenario":"Standard scenario"},{"value":"3,99E-05","module":"A1A3","scenario":null}]},{"parameter":"EP-marine","unit":"kg N-eq.","values":[{"value":"1,08E-03","module":"A1","scenario":"Standard scenario"},{"value":"6,76E-05","module":"A2","scenario":"Standard scenario"},{"value":"1,19E-04","module":"A3","scenario":"Standard scenario"},{"value":"2,18E-04","module":"A4","scenario":"Standard scenario"},{"value":"5,19E-05","module":"A5","scenario":"Standard scenario"},{"value":"0,00E+00","module":"B1","scenario":"Standard scenario"},{"value":"0,00E+00","module":"B2","scenario":"Standard scenario"},{"value":"0,00E+00","module":"B3","scenario":"Standard scenario"},{"value":"3,14E-04","module":"C1","scenario":"Standard scenario"},{"value":"2,60E-05","module":"C2","scenario":"Standard scenario"},{"value":"2,03E-04","module":"C3","scenario":"Standard scenario"},{"value":"1,23E-05","module":"C4","scenario":"Standard scenario"},{"value":"-3,00E-04","module":"D","scenario":"Standard scenario"},{"value":"1,27E-03","module":"A1A3","scenario":null}]},{"parameter":"EP-terrestrial","unit":"mol N-eq.","values":[{"value":"1,21E-02","module":"A1","scenario":"Standard scenario"},{"value":"7,59E-04","module":"A2","scenario":"Standard scenario"},{"value":"1,29E-03","module":"A3","scenario":"Standard scenario"},{"value":"2,40E-03","module":"A4","scenario":"Standard scenario"},{"value":"5,75E-04","module":"A5","scenario":"Standard scenario"},{"value":"0,00E+00","module":"B1","scenario":"Standard scenario"},{"value":"0,00E+00","module":"B2","scenario":"Standard scenario"},{"value":"0,00E+00","module":"B3","scenario":"Standard scenario"},{"value":"3,45E-03","module":"C1","scenario":"Standard scenario"},{"value":"2,87E-04","module":"C2","scenario":"Standard scenario"},{"value":"2,26E-03","module":"C3","scenario":"Standard scenario"},{"value":"7,47E-05","module":"C4","scenario":"Standard scenario"},{"value":"-3,30E-03","module":"D","scenario":"Standard scenario"},{"value":"1,41E-02","module":"A1A3","scenario":null}]}],"additional_environmental_impact":[{"parameter":"PM","unit":"disease incidence","values":[{"value":"5,24E-08","module":"A1","scenario":"Standard scenario"},{"value":"3,23E-09","module":"A2","scenario":"Standard scenario"},{"value":"4,59E-09","module":"A3","scenario":"Standard scenario"},{"value":"9,59E-09","module":"A4","scenario":"Standard scenario"},{"value":"2,32E-09","module":"A5","scenario":"Standard scenario"},{"value":"0,00E+00","module":"B1","scenario":"Standard scenario"},{"value":"0,00E+00","module":"B2","scenario":"Standard scenario"},{"value":"0,00E+00","module":"B3","scenario":"Standard scenario"},{"value":"1,89E-08","module":"C1","scenario":"Standard scenario"},{"value":"1,15E-09","module":"C2","scenario":"Standard scenario"},{"value":"6,02E-09","module":"C3","scenario":"Standard scenario"},{"value":"3,83E-10","module":"C4","scenario":"Standard scenario"},{"value":"-5,00E-09","module":"D","scenario":"Standard scenario"},{"value":"6,02E-08","module":"A1A3","scenario":null}]},{"parameter":"ETP-fw","unit":"CTUe","values":[{"value":"9,84E+00","module":"A1","scenario":"Standard scenario"},{"value":"9,23E-01","module":"A2","scenario":"Standard scenario"},{"value":"1,99E+00","module":"A3","scenario":"Standard scenario"},{"value":"1,43E+00","module":"A4","scenario":"Standard scenario"},{"value":"1,06E+00","module":"A5","scenario":"Standard scenario"},{"value":"0,00E+00","module":"B1","scenario":"Standard scenario"},{"value":"0,00E+00","module":"B2","scenario":"Standard scenario"},{"value":"0,00E+00","module":"B3","scenario":"Standard scenario"},{"value":"5,65E-01","module":"C1","scenario":"Standard scenario"},{"value":"1,71E-01","module":"C2","scenario":"Standard scenario"},{"value":"2,07E+01","module":"C3","scenario":"Standard scenario"},{"value":"5,86E-02","module":"C4","scenario":"Standard scenario"},{"value":"-1,47E+00","module":"D","scenario":"Standard scenario"},{"value":"1,28E+01","module":"A1A3","scenario":null}]},{"parameter":"HTP-c","unit":"CTUh","values":[{"value":"4,63E-10","module":"A1","scenario":"Standard scenario"},{"value":"3,39E-11","module":"A2","scenario":"Standard scenario"},{"value":"2,48E-10","module":"A3","scenario":"Standard scenario"},{"value":"4,65E-11","module":"A4","scenario":"Standard scenario"},{"value":"3,36E-11","module":"A5","scenario":"Standard scenario"},{"value":"0,00E+00","module":"B1","scenario":"Standard scenario"},{"value":"0,00E+00","module":"B2","scenario":"Standard scenario"},{"value":"0,00E+00","module":"B3","scenario":"Standard scenario"},{"value":"1,97E-11","module":"C1","scenario":"Standard scenario"},{"value":"5,56E-12","module":"C2","scenario":"Standard scenario"},{"value":"3,16E-10","module":"C3","scenario":"Standard scenario"},{"value":"1,54E-12","module":"C4","scenario":"Standard scenario"},{"value":"-8,64E-11","module":"D","scenario":"Standard scenario"},{"value":"7,45E-10","module":"A1A3","scenario":null}]},{"parameter":"HTP-nc","unit":"CTUh","values":[{"value":"1,08E-08","module":"A1","scenario":"Standard scenario"},{"value":"9,14E-10","module":"A2","scenario":"Standard scenario"},{"value":"2,96E-09","module":"A3","scenario":"Standard scenario"},{"value":"1,57E-09","module":"A4","scenario":"Standard scenario"},{"value":"6,92E-10","module":"A5","scenario":"Standard scenario"},{"value":"0,00E+00","module":"B1","scenario":"Standard scenario"},{"value":"0,00E+00","module":"B2","scenario":"Standard scenario"},{"value":"0,00E+00","module":"B3","scenario":"Standard scenario"},{"value":"4,85E-10","module":"C1","scenario":"Standard scenario"},{"value":"1,87E-10","module":"C2","scenario":"Standard scenario"},{"value":"6,55E-09","module":"C3","scenario":"Standard scenario"},{"value":"3,81E-11","module":"C4","scenario":"Standard scenario"},{"value":"-1,44E-09","module":"D","scenario":"Standard scenario"},{"value":"1,47E-08","module":"A1A3","scenario":null}]},{"parameter":"SQP","unit":"dimensionless","values":[{"value":"2,03E+00","module":"A1","scenario":"Standard scenario"},{"value":"4,84E-01","module":"A2","scenario":"Standard scenario"},{"value":"5,76E-01","module":"A3","scenario":"Standard scenario"},{"value":"1,39E+00","module":"A4","scenario":"Standard scenario"},{"value":"1,58E-01","module":"A5","scenario":"Standard scenario"},{"value":"0,00E+00","module":"B1","scenario":"Standard scenario"},{"value":"0,00E+00","module":"B2","scenario":"Standard scenario"},{"value":"0,00E+00","module":"B3","scenario":"Standard scenario"},{"value":"1,20E-01","module":"C1","scenario":"Standard scenario"},{"value":"1,67E-01","module":"C2","scenario":"Standard scenario"},{"value":"4,73E-01","module":"C3","scenario":"Standard scenario"},{"value":"1,30E-01","module":"C4","scenario":"Standard scenario"},{"value":"-3,43E-01","module":"D","scenario":"Standard scenario"},{"value":"3,09E+00","module":"A1A3","scenario":null}]},{"parameter":"IRP","unit":"kBq U235-eq.","values":[{"value":"4,14E-02","module":"A1","scenario":"Standard scenario"},{"value":"4,49E-03","module":"A2","scenario":"Standard scenario"},{"value":"3,69E-03","module":"A3","scenario":"Standard scenario"},{"value":"6,74E-03","module":"A4","scenario":"Standard scenario"},{"value":"1,88E-03","module":"A5","scenario":"Standard scenario"},{"value":"0,00E+00","module":"B1","scenario":"Standard scenario"},{"value":"0,00E+00","module":"B2","scenario":"Standard scenario"},{"value":"0,00E+00","module":"B3","scenario":"Standard scenario"},{"value":"4,02E-03","module":"C1","scenario":"Standard scenario"},{"value":"8,05E-04","module":"C2","scenario":"Standard scenario"},{"value":"5,26E-03","module":"C3","scenario":"Standard scenario"},{"value":"2,16E-04","module":"C4","scenario":"Standard scenario"},{"value":"-7,48E-03","module":"D","scenario":"Standard scenario"},{"value":"4,96E-02","module":"A1A3","scenario":null}]}],"resource_use":[{"parameter":"PERE","unit":"MJ","values":[{"value":"1,04E+00","module":"A1","scenario":"Standard scenario"},{"value":"2,11E-02","module":"A2","scenario":"Standard scenario"},{"value":"1,19E+01","module":"A3","scenario":"Standard scenario"},{"value":"2,01E-02","module":"A4","scenario":"Standard scenario"},{"value":"3,95E-01","module":"A5","scenario":"Standard scenario"},{"value":"0,00E+00","module":"B1","scenario":"Standard scenario"},{"value":"0,00E+00","module":"B2","scenario":"Standard scenario"},{"value":"0,00E+00","module":"B3","scenario":"Standard scenario"},{"value":"5,07E-03","module":"C1","scenario":"Standard scenario"},{"value":"2,41E-03","module":"C2","scenario":"Standard scenario"},{"value":"1,30E-01","module":"C3","scenario":"Standard scenario"},{"value":"9,75E-04","module":"C4","scenario":"Standard scenario"},{"value":"-8,90E-02","module":"D","scenario":"Standard scenario"},{"value":"1,30E+01","module":"A1A3","scenario":null}]},{"parameter":"PERM","unit":"MJ","values":[{"value":"0,00E+00","module":"A1","scenario":"Standard scenario"},{"value":"0,00E+00","module":"A2","scenario":"Standard scenario"},{"value":"0,00E+00","module":"A3","scenario":"Standard scenario"},{"value":"0,00E+00","module":"A4","scenario":"Standard scenario"},{"value":"0,00E+00","module":"A5","scenario":"Standard scenario"},{"value":"0,00E+00","module":"B1","scenario":"Standard scenario"},{"value":"0,00E+00","module":"B2","scenario":"Standard scenario"},{"value":"0,00E+00","module":"B3","scenario":"Standard scenario"},{"value":"0,00E+00","module":"C1","scenario":"Standard scenario"},{"value":"0,00E+00","module":"C2","scenario":"Standard scenario"},{"value":"0,00E+00","module":"C3","scenario":"Standard scenario"},{"value":"0,00E+00","module":"C4","scenario":"Standard scenario"},{"value":"0,00E+00","module":"D","scenario":"Standard scenario"},{"value":"0,00E+00","module":"A1A3","scenario":null}]},{"parameter":"PERT","unit":"MJ","values":[{"value":"1,04E+00","module":"A1","scenario":"Standard scenario"},{"value":"2,11E-02","module":"A2","scenario":"Standard scenario"},{"value":"1,19E+01","module":"A3","scenario":"Standard scenario"},{"value":"2,01E-02","module":"A4","scenario":"Standard scenario"},{"value":"3,95E-01","module":"A5","scenario":"Standard scenario"},{"value":"0,00E+00","module":"B1","scenario":"Standard scenario"},{"value":"0,00E+00","module":"B2","scenario":"Standard scenario"},{"value":"0,00E+00","module":"B3","scenario":"Standard scenario"},{"value":"5,07E-03","module":"C1","scenario":"Standard scenario"},{"value":"2,41E-03","module":"C2","scenario":"Standard scenario"},{"value":"1,30E-01","module":"C3","scenario":"Standard scenario"},{"value":"9,75E-04","module":"C4","scenario":"Standard scenario"},{"value":"-8,90E-02","module":"D","scenario":"Standard scenario"},{"value":"1,30E+01","module":"A1A3","scenario":null}]},{"parameter":"PENRE","unit":"MJ","values":[{"value":"3,37E+01","module":"A1","scenario":"Standard scenario"},{"value":"1,09E+00","module":"A2","scenario":"Standard scenario"},{"value":"5,13E+00","module":"A3","scenario":"Standard scenario"},{"value":"1,71E+00","module":"A4","scenario":"Standard scenario"},{"value":"1,30E+00","module":"A5","scenario":"Standard scenario"},{"value":"0,00E+00","module":"B1","scenario":"Standard scenario"},{"value":"0,00E+00","module":"B2","scenario":"Standard scenario"},{"value":"0,00E+00","module":"B3","scenario":"Standard scenario"},{"value":"9,95E-01","module":"C1","scenario":"Standard scenario"},{"value":"2,04E-01","module":"C2","scenario":"Standard scenario"},{"value":"1,37E+00","module":"C3","scenario":"Standard scenario"},{"value":"5,86E-02","module":"C4","scenario":"Standard scenario"},{"value":"-2,02E+01","module":"D","scenario":"Standard scenario"},{"value":"3,99E+01","module":"A1A3","scenario":null}]},{"parameter":"PENRM","unit":"MJ","values":[{"value":"3,30E+01","module":"A1","scenario":"Standard scenario"},{"value":"0,00E+00","module":"A2","scenario":"Standard scenario"},{"value":"3,15E-01","module":"A3","scenario":"Standard scenario"},{"value":"0,00E+00","module":"A4","scenario":"Standard scenario"},{"value":"1,00E+00","module":"A5","scenario":"Standard scenario"},{"value":"0,00E+00","module":"B1","scenario":"Standard scenario"},{"value":"0,00E+00","module":"B2","scenario":"Standard scenario"},{"value":"0,00E+00","module":"B3","scenario":"Standard scenario"},{"value":"0,00E+00","module":"C1","scenario":"Standard scenario"},{"value":"0,00E+00","module":"C2","scenario":"Standard scenario"},{"value":"0,00E+00","module":"C3","scenario":"Standard scenario"},{"value":"0,00E+00","module":"C4","scenario":"Standard scenario"},{"value":"-1,70E+00","module":"D","scenario":"Standard scenario"},{"value":"3,33E+01","module":"A1A3","scenario":null}]},{"parameter":"PENRT","unit":"MJ","values":[{"value":"6,67E+01","module":"A1","scenario":"Standard scenario"},{"value":"1,09E+00","module":"A2","scenario":"Standard scenario"},{"value":"5,44E+00","module":"A3","scenario":"Standard scenario"},{"value":"1,71E+00","module":"A4","scenario":"Standard scenario"},{"value":"2,30E+00","module":"A5","scenario":"Standard scenario"},{"value":"0,00E+00","module":"B1","scenario":"Standard scenario"},{"value":"0,00E+00","module":"B2","scenario":"Standard scenario"},{"value":"0,00E+00","module":"B3","scenario":"Standard scenario"},{"value":"9,95E-01","module":"C1","scenario":"Standard scenario"},{"value":"2,04E-01","module":"C2","scenario":"Standard scenario"},{"value":"1,37E+00","module":"C3","scenario":"Standard scenario"},{"value":"5,86E-02","module":"C4","scenario":"Standard scenario"},{"value":"-2,19E+01","module":"D","scenario":"Standard scenario"},{"value":"7,32E+01","module":"A1A3","scenario":null}]},{"parameter":"SM","unit":"kg","values":[{"value":"0,00E+00","module":"A1","scenario":"Standard scenario"},{"value":"0,00E+00","module":"A2","scenario":"Standard scenario"},{"value":"0,00E+00","module":"A3","scenario":"Standard scenario"},{"value":"0,00E+00","module":"A4","scenario":"Standard scenario"},{"value":"0,00E+00","module":"A5","scenario":"Standard scenario"},{"value":"0,00E+00","module":"B1","scenario":"Standard scenario"},{"value":"0,00E+00","module":"B2","scenario":"Standard scenario"},{"value":"0,00E+00","module":"B3","scenario":"Standard scenario"},{"value":"0,00E+00","module":"C1","scenario":"Standard scenario"},{"value":"0,00E+00","module":"C2","scenario":"Standard scenario"},{"value":"0,00E+00","module":"C3","scenario":"Standard scenario"},{"value":"0,00E+00","module":"C4","scenario":"Standard scenario"},{"value":"0,00E+00","module":"D","scenario":"Standard scenario"},{"value":"0,00E+00","module":"A1A3","scenario":null}]},{"parameter":"RSF","unit":"MJ","values":[{"value":"0,00E+00","module":"A1","scenario":"Standard scenario"},{"value":"0,00E+00","module":"A2","scenario":"Standard scenario"},{"value":"0,00E+00","module":"A3","scenario":"Standard scenario"},{"value":"0,00E+00","module":"A4","scenario":"Standard scenario"},{"value":"0,00E+00","module":"A5","scenario":"Standard scenario"},{"value":"0,00E+00","module":"B1","scenario":"Standard scenario"},{"value":"0,00E+00","module":"B2","scenario":"Standard scenario"},{"value":"0,00E+00","module":"B3","scenario":"Standard scenario"},{"value":"0,00E+00","module":"C1","scenario":"Standard scenario"},{"value":"0,00E+00","module":"C2","scenario":"Standard scenario"},{"value":"0,00E+00","module":"C3","scenario":"Standard scenario"},{"value":"0,00E+00","module":"C4","scenario":"Standard scenario"},{"value":"0,00E+00","module":"D","scenario":"Standard scenario"},{"value":"0,00E+00","module":"A1A3","scenario":null}]},{"parameter":"NRSF","unit":"MJ","values":[{"value":"0,00E+00","module":"A1","scenario":"Standard scenario"},{"value":"0,00E+00","module":"A2","scenario":"Standard scenario"},{"value":"0,00E+00","module":"A3","scenario":"Standard scenario"},{"value":"0,00E+00","module":"A4","scenario":"Standard scenario"},{"value":"0,00E+00","module":"A5","scenario":"Standard scenario"},{"value":"0,00E+00","module":"B1","scenario":"Standard scenario"},{"value":"0,00E+00","module":"B2","scenario":"Standard scenario"},{"value":"0,00E+00","module":"B3","scenario":"Standard scenario"},{"value":"0,00E+00","module":"C1","scenario":"Standard scenario"},{"value":"0,00E+00","module":"C2","scenario":"Standard scenario"},{"value":"0,00E+00","module":"C3","scenario":"Standard scenario"},{"value":"0,00E+00","module":"C4","scenario":"Standard scenario"},{"value":"0,00E+00","module":"D","scenario":"Standard scenario"},{"value":"0,00E+00","module":"A1A3","scenario":null}]},{"parameter":"FW","unit":"m3","values":[{"value":"2,13E-02","module":"A1","scenario":"Standard scenario"},{"value":"1,40E-04","module":"A2","scenario":"Standard scenario"},{"value":"6,87E-03","module":"A3","scenario":"Standard scenario"},{"value":"1,96E-04","module":"A4","scenario":"Standard scenario"},{"value":"9,33E-04","module":"A5","scenario":"Standard scenario"},{"value":"0,00E+00","module":"B1","scenario":"Standard scenario"},{"value":"0,00E+00","module":"B2","scenario":"Standard scenario"},{"value":"0,00E+00","module":"B3","scenario":"Standard scenario"},{"value":"4,83E-05","module":"C1","scenario":"Standard scenario"},{"value":"2,34E-05","module":"C2","scenario":"Standard scenario"},{"value":"2,47E-03","module":"C3","scenario":"Standard scenario"},{"value":"5,75E-05","module":"C4","scenario":"Standard scenario"},{"value":"-2,05E-03","module":"D","scenario":"Standard scenario"},{"value":"2,83E-02","module":"A1A3","scenario":null}]}],"end_of_life_waste":[{"parameter":"HWD","unit":"kg","values":[{"value":"7,53E-06","module":"A1","scenario":"Standard scenario"},{"value":"2,73E-06","module":"A2","scenario":"Standard scenario"},{"value":"8,79E-06","module":"A3","scenario":"Standard scenario"},{"value":"4,08E-06","module":"A4","scenario":"Standard scenario"},{"value":"7,91E-07","module":"A5","scenario":"Standard scenario"},{"value":"0,00E+00","module":"B1","scenario":"Standard scenario"},{"value":"0,00E+00","module":"B2","scenario":"Standard scenario"},{"value":"0,00E+00","module":"B3","scenario":"Standard scenario"},{"value":"2,55E-06","module":"C1","scenario":"Standard scenario"},{"value":"4,87E-07","module":"C2","scenario":"Standard scenario"},{"value":"2,45E-06","module":"C3","scenario":"Standard scenario"},{"value":"8,37E-08","module":"C4","scenario":"Standard scenario"},{"value":"-2,14E-05","module":"D","scenario":"Standard scenario"},{"value":"1,91E-05","module":"A1A3","scenario":null}]},{"parameter":"NHWD","unit":"kg","values":[{"value":"5,58E-02","module":"A1","scenario":"Standard scenario"},{"value":"2,94E-02","module":"A2","scenario":"Standard scenario"},{"value":"4,54E-02","module":"A3","scenario":"Standard scenario"},{"value":"1,02E-01","module":"A4","scenario":"Standard scenario"},{"value":"1,49E-02","module":"A5","scenario":"Standard scenario"},{"value":"0,00E+00","module":"B1","scenario":"Standard scenario"},{"value":"0,00E+00","module":"B2","scenario":"Standard scenario"},{"value":"0,00E+00","module":"B3","scenario":"Standard scenario"},{"value":"1,11E-03","module":"C1","scenario":"Standard scenario"},{"value":"1,22E-02","module":"C2","scenario":"Standard scenario"},{"value":"3,17E-02","module":"C3","scenario":"Standard scenario"},{"value":"2,20E-01","module":"C4","scenario":"Standard scenario"},{"value":"-9,55E-03","module":"D","scenario":"Standard scenario"},{"value":"1,31E-01","module":"A1A3","scenario":null}]},{"parameter":"RWD","unit":"kg","values":[{"value":"3,70E-05","module":"A1","scenario":"Standard scenario"},{"value":"6,84E-06","module":"A2","scenario":"Standard scenario"},{"value":"4,49E-06","module":"A3","scenario":"Standard scenario"},{"value":"1,06E-05","module":"A4","scenario":"Standard scenario"},{"value":"1,96E-06","module":"A5","scenario":"Standard scenario"},{"value":"0,00E+00","module":"B1","scenario":"Standard scenario"},{"value":"0,00E+00","module":"B2","scenario":"Standard scenario"},{"value":"0,00E+00","module":"B3","scenario":"Standard scenario"},{"value":"6,51E-06","module":"C1","scenario":"Standard scenario"},{"value":"1,26E-06","module":"C2","scenario":"Standard scenario"},{"value":"4,62E-06","module":"C3","scenario":"Standard scenario"},{"value":"3,27E-07","module":"C4","scenario":"Standard scenario"},{"value":"-9,84E-06","module":"D","scenario":"Standard scenario"},{"value":"4,83E-05","module":"A1A3","scenario":null}]}],"end_of_life_flow":[{"parameter":"CRU","unit":"kg","values":[{"value":"0,00E+00","module":"A1","scenario":"Standard scenario"},{"value":"0,00E+00","module":"A2","scenario":"Standard scenario"},{"value":"0,00E+00","module":"A3","scenario":"Standard scenario"},{"value":"0,00E+00","module":"A4","scenario":"Standard scenario"},{"value":"0,00E+00","module":"A5","scenario":"Standard scenario"},{"value":"0,00E+00","module":"B1","scenario":"Standard scenario"},{"value":"0,00E+00","module":"B2","scenario":"Standard scenario"},{"value":"0,00E+00","module":"B3","scenario":"Standard scenario"},{"value":"0,00E+00","module":"C1","scenario":"Standard scenario"},{"value":"0,00E+00","module":"C2","scenario":"Standard scenario"},{"value":"0,00E+00","module":"C3","scenario":"Standard scenario"},{"value":"0,00E+00","module":"C4","scenario":"Standard scenario"},{"value":"0,00E+00","module":"D","scenario":"Standard scenario"},{"value":"0,00E+00","module":"A1A3","scenario":null}]},{"parameter":"MFR","unit":"kg","values":[{"value":"0,00E+00","module":"A1","scenario":"Standard scenario"},{"value":"0,00E+00","module":"A2","scenario":"Standard scenario"},{"value":"4,39E-04","module":"A3","scenario":"Standard scenario"},{"value":"0,00E+00","module":"A4","scenario":"Standard scenario"},{"value":"1,33E-03","module":"A5","scenario":"Standard scenario"},{"value":"0,00E+00","module":"B1","scenario":"Standard scenario"},{"value":"0,00E+00","module":"B2","scenario":"Standard scenario"},{"value":"0,00E+00","module":"B3","scenario":"Standard scenario"},{"value":"0,00E+00","module":"C1","scenario":"Standard scenario"},{"value":"0,00E+00","module":"C2","scenario":"Standard scenario"},{"value":"4,39E-02","module":"C3","scenario":"Standard scenario"},{"value":"0,00E+00","module":"C4","scenario":"Standard scenario"},{"value":"0,00E+00","module":"D","scenario":"Standard scenario"},{"value":"4,39E-04","module":"A1A3","scenario":null}]},{"parameter":"MER","unit":"kg","values":[{"value":"0,00E+00","module":"A1","scenario":"Standard scenario"},{"value":"0,00E+00","module":"A2","scenario":"Standard scenario"},{"value":"0,00E+00","module":"A3","scenario":"Standard scenario"},{"value":"0,00E+00","module":"A4","scenario":"Standard scenario"},{"value":"0,00E+00","module":"A5","scenario":"Standard scenario"},{"value":"0,00E+00","module":"B1","scenario":"Standard scenario"},{"value":"0,00E+00","module":"B2","scenario":"Standard scenario"},{"value":"0,00E+00","module":"B3","scenario":"Standard scenario"},{"value":"0,00E+00","module":"C1","scenario":"Standard scenario"},{"value":"0,00E+00","module":"C2","scenario":"Standard scenario"},{"value":"0,00E+00","module":"C3","scenario":"Standard scenario"},{"value":"0,00E+00","module":"C4","scenario":"Standard scenario"},{"value":"0,00E+00","module":"D","scenario":"Standard scenario"},{"value":"0,00E+00","module":"A1A3","scenario":null}]},{"parameter":"EEE","unit":"MJ","values":[{"value":"0,00E+00","module":"A1","scenario":"Standard scenario"},{"value":"0,00E+00","module":"A2","scenario":"Standard scenario"},{"value":"4,16E-02","module":"A3","scenario":"Standard scenario"},{"value":"0,00E+00","module":"A4","scenario":"Standard scenario"},{"value":"0,00E+00","module":"A5","scenario":"Standard scenario"},{"value":"0,00E+00","module":"B1","scenario":"Standard scenario"},{"value":"0,00E+00","module":"B2","scenario":"Standard scenario"},{"value":"0,00E+00","module":"B3","scenario":"Standard scenario"},{"value":"0,00E+00","module":"C1","scenario":"Standard scenario"},{"value":"0,00E+00","module":"C2","scenario":"Standard scenario"},{"value":"0,00E+00","module":"C3","scenario":"Standard scenario"},{"value":"0,00E+00","module":"C4","scenario":"Standard scenario"},{"value":"4,29E+00","module":"D","scenario":"Standard scenario"},{"value":"4,16E-02","module":"A1A3","scenario":null}]},{"parameter":"EET","unit":"MJ","values":[{"value":"0,00E+00","module":"A1","scenario":"Standard scenario"},{"value":"0,00E+00","module":"A2","scenario":"Standard scenario"},{"value":"7,17E-02","module":"A3","scenario":"Standard scenario"},{"value":"0,00E+00","module":"A4","scenario":"Standard scenario"},{"value":"0,00E+00","module":"A5","scenario":"Standard scenario"},{"value":"0,00E+00","module":"B1","scenario":"Standard scenario"},{"value":"0,00E+00","module":"B2","scenario":"Standard scenario"},{"value":"0,00E+00","module":"B3","scenario":"Standard scenario"},{"value":"0,00E+00","module":"C1","scenario":"Standard scenario"},{"value":"0,00E+00","module":"C2","scenario":"Standard scenario"},{"value":"0,00E+00","module":"C3","scenario":"Standard scenario"},{"value":"0,00E+00","module":"C4","scenario":"Standard scenario"},{"value":"7,39E+00","module":"D","scenario":"Standard scenario"},{"value":"7,17E-02","module":"A1A3","scenario":null}]}]}