{"product_name":"MAGNA 3 40-120/150/180 (Gusseisen)","epd_id":"EPD-GRU-20230076-CBC1-EN","compliance":["DIN EN 15804+A2","ISO 14025"],"producer_name":"Grundfos Holding A/S","environmental_impact":[{"parameter":"GWP-total","unit":"kg CO2-eq","values":[{"value":"9,20E+01","module":"A1","scenario":null},{"value":"1,15E+00","module":"A2","scenario":null},{"value":"1,30E+00","module":"A3","scenario":null},{"value":"1,13E+00","module":"A4","scenario":null},{"value":"2,09E+00","module":"A5","scenario":null},{"value":"3,62E+02","module":"B6","scenario":null},{"value":"0,00E+00","module":"C1","scenario":null},{"value":"4,63E-01","module":"C2","scenario":null},{"value":"5,81E+00","module":"C3","scenario":null},{"value":"1,12E-01","module":"C4","scenario":null},{"value":"-4,09E-01","module":"D","scenario":null},{"value":"9,44E+01","module":"A1A3","scenario":null}]},{"parameter":"GWP-fossil","unit":"kg CO2-eq","values":[{"value":"9,15E+01","module":"A1","scenario":null},{"value":"1,15E+00","module":"A2","scenario":null},{"value":"3,59E+00","module":"A3","scenario":null},{"value":"1,12E+00","module":"A4","scenario":null},{"value":"1,32E-01","module":"A5","scenario":null},{"value":"3,60E+02","module":"B6","scenario":null},{"value":"0,00E+00","module":"C1","scenario":null},{"value":"4,60E-01","module":"C2","scenario":null},{"value":"5,80E+00","module":"C3","scenario":null},{"value":"1,15E-01","module":"C4","scenario":null},{"value":"-4,05E-01","module":"D","scenario":null},{"value":"9,63E+01","module":"A1A3","scenario":null}]},{"parameter":"GWP-biogenic","unit":"kg CO2-eq","values":[{"value":"2,89E-01","module":"A1","scenario":null},{"value":"-1,47E-03","module":"A2","scenario":null},{"value":"-2,32E+00","module":"A3","scenario":null},{"value":"-2,26E-03","module":"A4","scenario":null},{"value":"1,96E+00","module":"A5","scenario":null},{"value":"1,20E+00","module":"B6","scenario":null},{"value":"0,00E+00","module":"C1","scenario":null},{"value":"-7,76E-04","module":"C2","scenario":null},{"value":"4,96E-03","module":"C3","scenario":null},{"value":"-3,46E-03","module":"C4","scenario":null},{"value":"-1,93E-03","module":"D","scenario":null},{"value":"-2,03E+00","module":"A1A3","scenario":null}]},{"parameter":"GWP-luluc","unit":"kg CO2-eq","values":[{"value":"1,37E-01","module":"A1","scenario":null},{"value":"8,07E-03","module":"A2","scenario":null},{"value":"3,30E-02","module":"A3","scenario":null},{"value":"8,88E-03","module":"A4","scenario":null},{"value":"7,12E-05","module":"A5","scenario":null},{"value":"5,22E-01","module":"B6","scenario":null},{"value":"0,00E+00","module":"C1","scenario":null},{"value":"3,74E-03","module":"C2","scenario":null},{"value":"2,49E-03","module":"C3","scenario":null},{"value":"1,01E-04","module":"C4","scenario":null},{"value":"-2,48E-03","module":"D","scenario":null},{"value":"1,78E-01","module":"A1A3","scenario":null}]},{"parameter":"ODP","unit":"kg CFC11-eq","values":[{"value":"9,14E-08","module":"A1","scenario":null},{"value":"1,97E-16","module":"A2","scenario":null},{"value":"4,06E-09","module":"A3","scenario":null},{"value":"1,91E-11","module":"A4","scenario":null},{"value":"3,85E-16","module":"A5","scenario":null},{"value":"7,93E-12","module":"B6","scenario":null},{"value":"0,00E+00","module":"C1","scenario":null},{"value":"8,48E-17","module":"C2","scenario":null},{"value":"3,74E-14","module":"C3","scenario":null},{"value":"2,59E-16","module":"C4","scenario":null},{"value":"-7,53E-13","module":"D","scenario":null},{"value":"9,55E-08","module":"A1A3","scenario":null}]},{"parameter":"AP","unit":"mol H^(+)-eq","values":[{"value":"5,36E-01","module":"A1","scenario":null},{"value":"9,54E-03","module":"A2","scenario":null},{"value":"1,59E-02","module":"A3","scenario":null},{"value":"6,55E-03","module":"A4","scenario":null},{"value":"5,99E-04","module":"A5","scenario":null},{"value":"7,95E-01","module":"B6","scenario":null},{"value":"0,00E+00","module":"C1","scenario":null},{"value":"2,72E-03","module":"C2","scenario":null},{"value":"4,44E-03","module":"C3","scenario":null},{"value":"3,57E-04","module":"C4","scenario":null},{"value":"-1,24E-02","module":"D","scenario":null},{"value":"5,61E-01","module":"A1A3","scenario":null}]},{"parameter":"POCP","unit":"kg NMVOC-eq","values":[{"value":"2,04E-01","module":"A1","scenario":null},{"value":"7,48E-03","module":"A2","scenario":null},{"value":"8,27E-03","module":"A3","scenario":null},{"value":"5,94E-03","module":"A4","scenario":null},{"value":"5,70E-04","module":"A5","scenario":null},{"value":"4,84E-01","module":"B6","scenario":null},{"value":"0,00E+00","module":"C1","scenario":null},{"value":"2,49E-03","module":"C2","scenario":null},{"value":"2,99E-03","module":"C3","scenario":null},{"value":"2,65E-04","module":"C4","scenario":null},{"value":"-2,09E-03","module":"D","scenario":null},{"value":"2,20E-01","module":"A1A3","scenario":null}]},{"parameter":"ADPE","unit":"kg Sb-eq","values":[{"value":"5,57E-03","module":"A1","scenario":null},{"value":"8,45E-08","module":"A2","scenario":null},{"value":"5,94E-05","module":"A3","scenario":null},{"value":"1,22E-06","module":"A4","scenario":null},{"value":"6,41E-09","module":"A5","scenario":null},{"value":"1,04E-04","module":"B6","scenario":null},{"value":"0,00E+00","module":"C1","scenario":null},{"value":"3,74E-08","module":"C2","scenario":null},{"value":"4,93E-07","module":"C3","scenario":null},{"value":"7,77E-09","module":"C4","scenario":null},{"value":"-6,17E-04","module":"D","scenario":null},{"value":"5,63E-03","module":"A1A3","scenario":null}]},{"parameter":"ADPF","unit":"MJ","values":[{"value":"1,25E+03","module":"A1","scenario":null},{"value":"1,52E+01","module":"A2","scenario":null},{"value":"4,99E+01","module":"A3","scenario":null},{"value":"1,51E+01","module":"A4","scenario":null},{"value":"7,23E-01","module":"A5","scenario":null},{"value":"6,33E+03","module":"B6","scenario":null},{"value":"0,00E+00","module":"C1","scenario":null},{"value":"6,16E+00","module":"C2","scenario":null},{"value":"3,06E+01","module":"C3","scenario":null},{"value":"1,65E+00","module":"C4","scenario":null},{"value":"-1,72E+01","module":"D","scenario":null},{"value":"1,31E+03","module":"A1A3","scenario":null}]},{"parameter":"WDP","unit":"m^3 world-eq deprived","values":[{"value":"2,54E+01","module":"A1","scenario":null},{"value":"9,99E-03","module":"A2","scenario":null},{"value":"1,03E-01","module":"A3","scenario":null},{"value":"1,67E-02","module":"A4","scenario":null},{"value":"2,57E-01","module":"A5","scenario":null},{"value":"7,85E+01","module":"B6","scenario":null},{"value":"0,00E+00","module":"C1","scenario":null},{"value":"4,50E-03","module":"C2","scenario":null},{"value":"7,93E-01","module":"C3","scenario":null},{"value":"-1,27E-03","module":"C4","scenario":null},{"value":"-3,63E-01","module":"D","scenario":null},{"value":"2,55E+01","module":"A1A3","scenario":null}]},{"parameter":"EP-freshwater","unit":"kg P-eq","values":[{"value":"1,58E-03","module":"A1","scenario":null},{"value":"3,07E-06","module":"A2","scenario":null},{"value":"5,17E-05","module":"A3","scenario":null},{"value":"3,67E-06","module":"A4","scenario":null},{"value":"8,80E-08","module":"A5","scenario":null},{"value":"9,62E-04","module":"B6","scenario":null},{"value":"0,00E+00","module":"C1","scenario":null},{"value":"1,41E-06","module":"C2","scenario":null},{"value":"6,59E-06","module":"C3","scenario":null},{"value":"1,25E-05","module":"C4","scenario":null},{"value":"-3,96E-06","module":"D","scenario":null},{"value":"1,64E-03","module":"A1A3","scenario":null}]},{"parameter":"EP-marine","unit":"kg N-eq","values":[{"value":"6,59E-02","module":"A1","scenario":null},{"value":"3,16E-03","module":"A2","scenario":null},{"value":"2,81E-03","module":"A3","scenario":null},{"value":"3,12E-03","module":"A4","scenario":null},{"value":"2,18E-04","module":"A5","scenario":null},{"value":"1,77E-01","module":"B6","scenario":null},{"value":"0,00E+00","module":"C1","scenario":null},{"value":"1,31E-03","module":"C2","scenario":null},{"value":"1,10E-03","module":"C3","scenario":null},{"value":"8,24E-05","module":"C4","scenario":null},{"value":"-6,13E-04","module":"D","scenario":null},{"value":"7,19E-02","module":"A1A3","scenario":null}]},{"parameter":"EP-terrestrial","unit":"mol N-eq","values":[{"value":"6,92E-01","module":"A1","scenario":null},{"value":"3,49E-02","module":"A2","scenario":null},{"value":"2,84E-02","module":"A3","scenario":null},{"value":"3,45E-02","module":"A4","scenario":null},{"value":"2,72E-03","module":"A5","scenario":null},{"value":"1,86E+00","module":"B6","scenario":null},{"value":"0,00E+00","module":"C1","scenario":null},{"value":"1,45E-02","module":"C2","scenario":null},{"value":"1,24E-02","module":"C3","scenario":null},{"value":"9,04E-04","module":"C4","scenario":null},{"value":"-6,22E-03","module":"D","scenario":null},{"value":"7,55E-01","module":"A1A3","scenario":null}]}],"additional_environmental_impact":[{"parameter":"PM","unit":"Disease incidence","values":[{"value":"6,35E-06","module":"A1","scenario":null},{"value":"1,20E-07","module":"A2","scenario":null},{"value":"2,23E-07","module":"A3","scenario":null},{"value":"3,90E-08","module":"A4","scenario":null},{"value":"3,41E-09","module":"A5","scenario":null},{"value":"6,67E-06","module":"B6","scenario":null},{"value":"0,00E+00","module":"C1","scenario":null},{"value":"1,59E-08","module":"C2","scenario":null},{"value":"3,77E-08","module":"C3","scenario":null},{"value":"3,64E-09","module":"C4","scenario":null},{"value":"-2,99E-07","module":"D","scenario":null},{"value":"6,69E-06","module":"A1A3","scenario":null}]},{"parameter":"ETP-fw","unit":"CTUe","values":[{"value":"7,80E+02","module":"A1","scenario":null},{"value":"1,13E+01","module":"A2","scenario":null},{"value":"1,68E+01","module":"A3","scenario":null},{"value":"1,11E+01","module":"A4","scenario":null},{"value":"3,67E-01","module":"A5","scenario":null},{"value":"2,71E+03","module":"B6","scenario":null},{"value":"0,00E+00","module":"C1","scenario":null},{"value":"4,61E+00","module":"C2","scenario":null},{"value":"1,34E+01","module":"C3","scenario":null},{"value":"1,16E+00","module":"C4","scenario":null},{"value":"-5,83E+00","module":"D","scenario":null},{"value":"8,08E+02","module":"A1A3","scenario":null}]},{"parameter":"HTP-c","unit":"CTUh","values":[{"value":"1,63E-06","module":"A1","scenario":null},{"value":"2,31E-10","module":"A2","scenario":null},{"value":"6,46E-07","module":"A3","scenario":null},{"value":"6,85E-10","module":"A4","scenario":null},{"value":"1,80E-11","module":"A5","scenario":null},{"value":"7,48E-08","module":"B6","scenario":null},{"value":"0,00E+00","module":"C1","scenario":null},{"value":"9,55E-11","module":"C2","scenario":null},{"value":"4,13E-10","module":"C3","scenario":null},{"value":"6,66E-11","module":"C4","scenario":null},{"value":"-6,95E-08","module":"D","scenario":null},{"value":"2,28E-06","module":"A1A3","scenario":null}]},{"parameter":"HTP-nc","unit":"CTUh","values":[{"value":"2,34E-06","module":"A1","scenario":null},{"value":"1,25E-08","module":"A2","scenario":null},{"value":"5,15E-08","module":"A3","scenario":null},{"value":"1,35E-08","module":"A4","scenario":null},{"value":"8,68E-10","module":"A5","scenario":null},{"value":"2,76E-06","module":"B6","scenario":null},{"value":"0,00E+00","module":"C1","scenario":null},{"value":"5,47E-09","module":"C2","scenario":null},{"value":"1,68E-08","module":"C3","scenario":null},{"value":"5,81E-09","module":"C4","scenario":null},{"value":"-4,89E-09","module":"D","scenario":null},{"value":"2,40E-06","module":"A1A3","scenario":null}]},{"parameter":"SQP","unit":"SQP","values":[{"value":"3,49E+02","module":"A1","scenario":null},{"value":"4,67E+00","module":"A2","scenario":null},{"value":"7,08E+01","module":"A3","scenario":null},{"value":"5,22E+00","module":"A4","scenario":null},{"value":"1,96E-01","module":"A5","scenario":null},{"value":"2,02E+03","module":"B6","scenario":null},{"value":"0,00E+00","module":"C1","scenario":null},{"value":"2,16E+00","module":"C2","scenario":null},{"value":"9,64E+00","module":"C3","scenario":null},{"value":"1,19E-01","module":"C4","scenario":null},{"value":"-1,43E+01","module":"D","scenario":null},{"value":"4,25E+02","module":"A1A3","scenario":null}]}],"resource_use":[{"parameter":"PERE","unit":"MJ","values":[{"value":"3,27E+02","module":"A1","scenario":null},{"value":"7,75E-01","module":"A2","scenario":null},{"value":"3,90E+01","module":"A3","scenario":null},{"value":"9,47E-01","module":"A4","scenario":null},{"value":"1,25E-01","module":"A5","scenario":null},{"value":"2,81E+03","module":"B6","scenario":null},{"value":"0,00E+00","module":"C1","scenario":null},{"value":"3,56E-01","module":"C2","scenario":null},{"value":"1,32E+01","module":"C3","scenario":null},{"value":"1,16E-01","module":"C4","scenario":null},{"value":"6,16E+00","module":"D","scenario":null},{"value":"3,67E+02","module":"A1A3","scenario":null}]},{"parameter":"PERM","unit":"MJ","values":[{"value":"0,00E+00","module":"A1","scenario":null},{"value":"0,00E+00","module":"A2","scenario":null},{"value":"0,00E+00","module":"A3","scenario":null},{"value":"0,00E+00","module":"A4","scenario":null},{"value":"0,00E+00","module":"A5","scenario":null},{"value":"0,00E+00","module":"B6","scenario":null},{"value":"0,00E+00","module":"C1","scenario":null},{"value":"0,00E+00","module":"C2","scenario":null},{"value":"0,00E+00","module":"C3","scenario":null},{"value":"0,00E+00","module":"C4","scenario":null},{"value":"0,00E+00","module":"D","scenario":null},{"value":"0,00E+00","module":"A1A3","scenario":null}]},{"parameter":"PERT","unit":"MJ","values":[{"value":"3,27E+02","module":"A1","scenario":null},{"value":"7,75E-01","module":"A2","scenario":null},{"value":"3,90E+01","module":"A3","scenario":null},{"value":"9,47E-01","module":"A4","scenario":null},{"value":"1,25E-01","module":"A5","scenario":null},{"value":"2,81E+03","module":"B6","scenario":null},{"value":"0,00E+00","module":"C1","scenario":null},{"value":"3,56E-01","module":"C2","scenario":null},{"value":"1,32E+01","module":"C3","scenario":null},{"value":"1,16E-01","module":"C4","scenario":null},{"value":"6,16E+00","module":"D","scenario":null},{"value":"3,67E+02","module":"A1A3","scenario":null}]},{"parameter":"PENRE","unit":"MJ","values":[{"value":"1,25E+03","module":"A1","scenario":null},{"value":"1,25E+03","module":"A2","scenario":null},{"value":"4,99E+01","module":"A3","scenario":null},{"value":"1,52E+01","module":"A4","scenario":null},{"value":"7,23E-01","module":"A5","scenario":null},{"value":"6,33E+03","module":"B6","scenario":null},{"value":"0,00E+00","module":"C1","scenario":null},{"value":"6,19E+00","module":"C2","scenario":null},{"value":"3,06E+01","module":"C3","scenario":null},{"value":"1,65E+00","module":"C4","scenario":null},{"value":"-1,70E+01","module":"D","scenario":null},{"value":"2,55E+03","module":"A1A3","scenario":null}]},{"parameter":"PENRM","unit":"MJ","values":[{"value":"0,00E+00","module":"A1","scenario":null},{"value":"0,00E+00","module":"A2","scenario":null},{"value":"0,00E+00","module":"A3","scenario":null},{"value":"0,00E+00","module":"A4","scenario":null},{"value":"0,00E+00","module":"A5","scenario":null},{"value":"0,00E+00","module":"B6","scenario":null},{"value":"0,00E+00","module":"C1","scenario":null},{"value":"0,00E+00","module":"C2","scenario":null},{"value":"0,00E+00","module":"C3","scenario":null},{"value":"0,00E+00","module":"C4","scenario":null},{"value":"0,00E+00","module":"D","scenario":null},{"value":"0,00E+00","module":"A1A3","scenario":null}]},{"parameter":"PENRT","unit":"MJ","values":[{"value":"1,25E+03","module":"A1","scenario":null},{"value":"1,52E+01","module":"A2","scenario":null},{"value":"4,99E+01","module":"A3","scenario":null},{"value":"1,52E+01","module":"A4","scenario":null},{"value":"7,23E-01","module":"A5","scenario":null},{"value":"6,33E+03","module":"B6","scenario":null},{"value":"0,00E+00","module":"C1","scenario":null},{"value":"6,19E+00","module":"C2","scenario":null},{"value":"3,06E+01","module":"C3","scenario":null},{"value":"1,65E+00","module":"C4","scenario":null},{"value":"-1,70E+01","module":"D","scenario":null},{"value":"1,31E+03","module":"A1A3","scenario":null}]},{"parameter":"SM","unit":"kg","values":[{"value":"1,32E+01","module":"A1","scenario":null},{"value":"0,00E+00","module":"A2","scenario":null},{"value":"2,31E-01","module":"A3","scenario":null},{"value":"2,68E-03","module":"A4","scenario":null},{"value":"0,00E+00","module":"A5","scenario":null},{"value":"0,00E+00","module":"B6","scenario":null},{"value":"0,00E+00","module":"C1","scenario":null},{"value":"0,00E+00","module":"C2","scenario":null},{"value":"0,00E+00","module":"C3","scenario":null},{"value":"0,00E+00","module":"C4","scenario":null},{"value":"0,00E+00","module":"D","scenario":null},{"value":"1,34E+01","module":"A1A3","scenario":null}]},{"parameter":"RSF","unit":"MJ","values":[{"value":"1,46E-23","module":"A1","scenario":null},{"value":"0,00E+00","module":"A2","scenario":null},{"value":"0,00E+00","module":"A3","scenario":null},{"value":"2,91E-27","module":"A4","scenario":null},{"value":"0,00E+00","module":"A5","scenario":null},{"value":"0,00E+00","module":"B6","scenario":null},{"value":"0,00E+00","module":"C1","scenario":null},{"value":"0,00E+00","module":"C2","scenario":null},{"value":"0,00E+00","module":"C3","scenario":null},{"value":"0,00E+00","module":"C4","scenario":null},{"value":"0,00E+00","module":"D","scenario":null},{"value":"1,46E-23","module":"A1A3","scenario":null}]},{"parameter":"NRSF","unit":"MJ","values":[{"value":"1,71E-22","module":"A1","scenario":null},{"value":"0,00E+00","module":"A2","scenario":null},{"value":"0,00E+00","module":"A3","scenario":null},{"value":"3,42E-26","module":"A4","scenario":null},{"value":"0,00E+00","module":"A5","scenario":null},{"value":"0,00E+00","module":"B6","scenario":null},{"value":"0,00E+00","module":"C1","scenario":null},{"value":"0,00E+00","module":"C2","scenario":null},{"value":"0,00E+00","module":"C3","scenario":null},{"value":"0,00E+00","module":"C4","scenario":null},{"value":"0,00E+00","module":"D","scenario":null},{"value":"1,71E-22","module":"A1A3","scenario":null}]},{"parameter":"FW","unit":"m^3","values":[{"value":"7,64E-01","module":"A1","scenario":null},{"value":"9,07E-04","module":"A2","scenario":null},{"value":"1,92E-02","module":"A3","scenario":null},{"value":"1,18E-03","module":"A4","scenario":null},{"value":"6,06E-03","module":"A5","scenario":null},{"value":"3,25E+00","module":"B6","scenario":null},{"value":"0,00E+00","module":"C1","scenario":null},{"value":"4,15E-04","module":"C2","scenario":null},{"value":"2,51E-02","module":"C3","scenario":null},{"value":"2,10E-05","module":"C4","scenario":null},{"value":"2,65E-02","module":"D","scenario":null},{"value":"7,84E-01","module":"A1A3","scenario":null}]}],"end_of_life_waste":[{"parameter":"HWD","unit":"kg","values":[{"value":"2,16E-04","module":"A1","scenario":null},{"value":"6,17E-07","module":"A2","scenario":null},{"value":"1,22E-04","module":"A3","scenario":null},{"value":"7,44E-07","module":"A4","scenario":null},{"value":"3,75E-09","module":"A5","scenario":null},{"value":"2,62E-06","module":"B6","scenario":null},{"value":"0,00E+00","module":"C1","scenario":null},{"value":"2,86E-07","module":"C2","scenario":null},{"value":"1,59E-08","module":"C3","scenario":null},{"value":"6,61E-09","module":"C4","scenario":null},{"value":"-3,30E-04","module":"D","scenario":null},{"value":"3,38E-04","module":"A1A3","scenario":null}]},{"parameter":"NHWD","unit":"kg","values":[{"value":"3,97E+00","module":"A1","scenario":null},{"value":"2,31E-03","module":"A2","scenario":null},{"value":"2,75E-01","module":"A3","scenario":null},{"value":"3,35E-03","module":"A4","scenario":null},{"value":"7,04E-02","module":"A5","scenario":null},{"value":"4,49E+00","module":"B6","scenario":null},{"value":"0,00E+00","module":"C1","scenario":null},{"value":"9,81E-04","module":"C2","scenario":null},{"value":"5,41E-01","module":"C3","scenario":null},{"value":"1,89E+00","module":"C4","scenario":null},{"value":"1,45E+00","module":"D","scenario":null},{"value":"4,24E+00","module":"A1A3","scenario":null}]},{"parameter":"RWD","unit":"kg","values":[{"value":"5,09E-02","module":"A1","scenario":null},{"value":"2,67E-05","module":"A2","scenario":null},{"value":"1,38E-03","module":"A3","scenario":null},{"value":"4,15E-05","module":"A4","scenario":null},{"value":"3,47E-05","module":"A5","scenario":null},{"value":"9,61E-01","module":"B6","scenario":null},{"value":"0,00E+00","module":"C1","scenario":null},{"value":"1,14E-05","module":"C2","scenario":null},{"value":"4,51E-03","module":"C3","scenario":null},{"value":"1,97E-05","module":"C4","scenario":null},{"value":"-1,15E-03","module":"D","scenario":null},{"value":"5,23E-02","module":"A1A3","scenario":null}]}],"end_of_life_flow":[{"parameter":"CRU","unit":"kg","values":[{"value":"0,00E+00","module":"A1","scenario":null},{"value":"0,00E+00","module":"A2","scenario":null},{"value":"0,00E+00","module":"A3","scenario":null},{"value":"0,00E+00","module":"A4","scenario":null},{"value":"0,00E+00","module":"A5","scenario":null},{"value":"0,00E+00","module":"B6","scenario":null},{"value":"0,00E+00","module":"C1","scenario":null},{"value":"0,00E+00","module":"C2","scenario":null},{"value":"0,00E+00","module":"C3","scenario":null},{"value":"0,00E+00","module":"C4","scenario":null},{"value":"0,00E+00","module":"D","scenario":null},{"value":"0,00E+00","module":"A1A3","scenario":null}]},{"parameter":"MFR","unit":"kg","values":[{"value":"0,00E+00","module":"A1","scenario":null},{"value":"0,00E+00","module":"A2","scenario":null},{"value":"0,00E+00","module":"A3","scenario":null},{"value":"0,00E+00","module":"A4","scenario":null},{"value":"0,00E+00","module":"A5","scenario":null},{"value":"0,00E+00","module":"B6","scenario":null},{"value":"0,00E+00","module":"C1","scenario":null},{"value":"0,00E+00","module":"C2","scenario":null},{"value":"1,23E+01","module":"C3","scenario":null},{"value":"0,00E+00","module":"C4","scenario":null},{"value":"0,00E+00","module":"D","scenario":null},{"value":"0,00E+00","module":"A1A3","scenario":null}]},{"parameter":"MER","unit":"kg","values":[{"value":"0,00E+00","module":"A1","scenario":null},{"value":"0,00E+00","module":"A2","scenario":null},{"value":"0,00E+00","module":"A3","scenario":null},{"value":"0,00E+00","module":"A4","scenario":null},{"value":"0,00E+00","module":"A5","scenario":null},{"value":"0,00E+00","module":"B6","scenario":null},{"value":"0,00E+00","module":"C1","scenario":null},{"value":"0,00E+00","module":"C2","scenario":null},{"value":"0,00E+00","module":"C3","scenario":null},{"value":"0,00E+00","module":"C4","scenario":null},{"value":"0,00E+00","module":"D","scenario":null},{"value":"0,00E+00","module":"A1A3","scenario":null}]},{"parameter":"EEE","unit":"MJ","values":[{"value":"0,00E+00","module":"A1","scenario":null},{"value":"0,00E+00","module":"A2","scenario":null},{"value":"0,00E+00","module":"A3","scenario":null},{"value":"0,00E+00","module":"A4","scenario":null},{"value":"3,21E+00","module":"A5","scenario":null},{"value":"0,00E+00","module":"B6","scenario":null},{"value":"0,00E+00","module":"C1","scenario":null},{"value":"0,00E+00","module":"C2","scenario":null},{"value":"6,93E+00","module":"C3","scenario":null},{"value":"0,00E+00","module":"C4","scenario":null},{"value":"0,00E+00","module":"D","scenario":null},{"value":"0,00E+00","module":"A1A3","scenario":null}]},{"parameter":"EET","unit":"MJ","values":[{"value":"0,00E+00","module":"A1","scenario":null},{"value":"0,00E+00","module":"A2","scenario":null},{"value":"0,00E+00","module":"A3","scenario":null},{"value":"0,00E+00","module":"A4","scenario":null},{"value":"5,82E+00","module":"A5","scenario":null},{"value":"0,00E+00","module":"B6","scenario":null},{"value":"0,00E+00","module":"C1","scenario":null},{"value":"0,00E+00","module":"C2","scenario":null},{"value":"1,25E+01","module":"C3","scenario":null},{"value":"0,00E+00","module":"C4","scenario":null},{"value":"0,00E+00","module":"D","scenario":null},{"value":"0,00E+00","module":"A1A3","scenario":null}]}]}