{"product_name":"Tensar\u00ae TriAx\u00ae geogrid \u2013 TX130S-G; grammage: 0.18 kg/m^2 ","epd_id":"EPD-TENSAR-149-EN (Rev.1_20.05.2022)","compliance":["EN 15804+A2","ISO 14025"],"producer_name":"Tensar International Limited","environmental_impact":[{"parameter":"GWP-total","unit":"kg CO2-eq.","values":[{"value":"6,56E-01","module":"A1","scenario":"Standard scenario"},{"value":"1,39E-02","module":"A2","scenario":"Standard scenario"},{"value":"8,69E-02","module":"A3","scenario":"Standard scenario"},{"value":"3,55E-02","module":"A4","scenario":"Standard scenario"},{"value":"8,17E-02","module":"A5","scenario":"Standard scenario"},{"value":"0,00E+00","module":"B1","scenario":"Standard scenario"},{"value":"0,00E+00","module":"B2","scenario":"Standard scenario"},{"value":"0,00E+00","module":"B3","scenario":"Standard scenario"},{"value":"6,81E-02","module":"C1","scenario":"Standard scenario"},{"value":"4,12E-03","module":"C2","scenario":"Standard scenario"},{"value":"5,33E-01","module":"C3","scenario":"Standard scenario"},{"value":"1,05E-02","module":"C4","scenario":"Standard scenario"},{"value":"-3,43E-01","module":"D","scenario":"Standard scenario"},{"value":"7,57E-01","module":"A1A3","scenario":null}]},{"parameter":"GWP-fossil","unit":"kg CO2-eq.","values":[{"value":"6,55E-01","module":"A1","scenario":"Standard scenario"},{"value":"1,39E-02","module":"A2","scenario":"Standard scenario"},{"value":"9,19E-02","module":"A3","scenario":"Standard scenario"},{"value":"3,55E-02","module":"A4","scenario":"Standard scenario"},{"value":"7,54E-02","module":"A5","scenario":"Standard scenario"},{"value":"0,00E+00","module":"B1","scenario":"Standard scenario"},{"value":"0,00E+00","module":"B2","scenario":"Standard scenario"},{"value":"0,00E+00","module":"B3","scenario":"Standard scenario"},{"value":"6,81E-02","module":"C1","scenario":"Standard scenario"},{"value":"4,12E-03","module":"C2","scenario":"Standard scenario"},{"value":"5,33E-01","module":"C3","scenario":"Standard scenario"},{"value":"1,05E-02","module":"C4","scenario":"Standard scenario"},{"value":"-3,43E-01","module":"D","scenario":"Standard scenario"},{"value":"7,61E-01","module":"A1A3","scenario":null}]},{"parameter":"GWP-biogenic","unit":"kg CO2-eq.","values":[{"value":"3,06E-04","module":"A1","scenario":"Standard scenario"},{"value":"5,39E-06","module":"A2","scenario":"Standard scenario"},{"value":"-5,10E-03","module":"A3","scenario":"Standard scenario"},{"value":"1,64E-05","module":"A4","scenario":"Standard scenario"},{"value":"6,34E-03","module":"A5","scenario":"Standard scenario"},{"value":"0,00E+00","module":"B1","scenario":"Standard scenario"},{"value":"0,00E+00","module":"B2","scenario":"Standard scenario"},{"value":"0,00E+00","module":"B3","scenario":"Standard scenario"},{"value":"1,89E-05","module":"C1","scenario":"Standard scenario"},{"value":"1,90E-06","module":"C2","scenario":"Standard scenario"},{"value":"7,72E-05","module":"C3","scenario":"Standard scenario"},{"value":"8,11E-06","module":"C4","scenario":"Standard scenario"},{"value":"-7,41E-05","module":"D","scenario":"Standard scenario"},{"value":"-4,79E-03","module":"A1A3","scenario":null}]},{"parameter":"GWP-luluc","unit":"kg CO2-eq.","values":[{"value":"1,70E-04","module":"A1","scenario":"Standard scenario"},{"value":"8,03E-06","module":"A2","scenario":"Standard scenario"},{"value":"1,25E-04","module":"A3","scenario":"Standard scenario"},{"value":"1,30E-05","module":"A4","scenario":"Standard scenario"},{"value":"1,88E-05","module":"A5","scenario":"Standard scenario"},{"value":"0,00E+00","module":"B1","scenario":"Standard scenario"},{"value":"0,00E+00","module":"B2","scenario":"Standard scenario"},{"value":"0,00E+00","module":"B3","scenario":"Standard scenario"},{"value":"5,37E-06","module":"C1","scenario":"Standard scenario"},{"value":"1,51E-06","module":"C2","scenario":"Standard scenario"},{"value":"4,33E-05","module":"C3","scenario":"Standard scenario"},{"value":"3,72E-07","module":"C4","scenario":"Standard scenario"},{"value":"-1,93E-05","module":"D","scenario":"Standard scenario"},{"value":"3,03E-04","module":"A1A3","scenario":null}]},{"parameter":"ODP","unit":"kg CFC 11-equiv.","values":[{"value":"1,42E-08","module":"A1","scenario":"Standard scenario"},{"value":"2,96E-09","module":"A2","scenario":"Standard scenario"},{"value":"1,00E-08","module":"A3","scenario":"Standard scenario"},{"value":"7,83E-09","module":"A4","scenario":"Standard scenario"},{"value":"2,93E-09","module":"A5","scenario":"Standard scenario"},{"value":"0,00E+00","module":"B1","scenario":"Standard scenario"},{"value":"0,00E+00","module":"B2","scenario":"Standard scenario"},{"value":"0,00E+00","module":"B3","scenario":"Standard scenario"},{"value":"1,47E-08","module":"C1","scenario":"Standard scenario"},{"value":"9,09E-10","module":"C2","scenario":"Standard scenario"},{"value":"1,63E-08","module":"C3","scenario":"Standard scenario"},{"value":"2,33E-10","module":"C4","scenario":"Standard scenario"},{"value":"-4,12E-08","module":"D","scenario":"Standard scenario"},{"value":"2,72E-08","module":"A1A3","scenario":null}]},{"parameter":"AP","unit":"mol H+-eq.","values":[{"value":"2,32E-03","module":"A1","scenario":"Standard scenario"},{"value":"6,76E-05","module":"A2","scenario":"Standard scenario"},{"value":"2,00E-04","module":"A3","scenario":"Standard scenario"},{"value":"2,06E-04","module":"A4","scenario":"Standard scenario"},{"value":"1,59E-04","module":"A5","scenario":"Standard scenario"},{"value":"0,00E+00","module":"B1","scenario":"Standard scenario"},{"value":"0,00E+00","module":"B2","scenario":"Standard scenario"},{"value":"0,00E+00","module":"B3","scenario":"Standard scenario"},{"value":"7,12E-04","module":"C1","scenario":"Standard scenario"},{"value":"2,39E-05","module":"C2","scenario":"Standard scenario"},{"value":"2,40E-04","module":"C3","scenario":"Standard scenario"},{"value":"6,57E-06","module":"C4","scenario":"Standard scenario"},{"value":"-3,68E-04","module":"D","scenario":"Standard scenario"},{"value":"2,59E-03","module":"A1A3","scenario":null}]},{"parameter":"POCP","unit":"kg NMVOC-eq.","values":[{"value":"2,06E-03","module":"A1","scenario":"Standard scenario"},{"value":"4,91E-05","module":"A2","scenario":"Standard scenario"},{"value":"1,55E-04","module":"A3","scenario":"Standard scenario"},{"value":"2,28E-04","module":"A4","scenario":"Standard scenario"},{"value":"1,42E-04","module":"A5","scenario":"Standard scenario"},{"value":"0,00E+00","module":"B1","scenario":"Standard scenario"},{"value":"0,00E+00","module":"B2","scenario":"Standard scenario"},{"value":"0,00E+00","module":"B3","scenario":"Standard scenario"},{"value":"9,49E-04","module":"C1","scenario":"Standard scenario"},{"value":"2,65E-05","module":"C2","scenario":"Standard scenario"},{"value":"1,97E-04","module":"C3","scenario":"Standard scenario"},{"value":"9,24E-06","module":"C4","scenario":"Standard scenario"},{"value":"-3,77E-04","module":"D","scenario":"Standard scenario"},{"value":"2,26E-03","module":"A1A3","scenario":null}]},{"parameter":"ADPE","unit":"kg Sb-eq.","values":[{"value":"3,62E-06","module":"A1","scenario":"Standard scenario"},{"value":"6,41E-07","module":"A2","scenario":"Standard scenario"},{"value":"3,69E-07","module":"A3","scenario":"Standard scenario"},{"value":"8,99E-07","module":"A4","scenario":"Standard scenario"},{"value":"3,31E-07","module":"A5","scenario":"Standard scenario"},{"value":"0,00E+00","module":"B1","scenario":"Standard scenario"},{"value":"0,00E+00","module":"B2","scenario":"Standard scenario"},{"value":"0,00E+00","module":"B3","scenario":"Standard scenario"},{"value":"1,04E-07","module":"C1","scenario":"Standard scenario"},{"value":"1,04E-07","module":"C2","scenario":"Standard scenario"},{"value":"6,84E-07","module":"C3","scenario":"Standard scenario"},{"value":"8,06E-09","module":"C4","scenario":"Standard scenario"},{"value":"-3,44E-07","module":"D","scenario":"Standard scenario"},{"value":"4,63E-06","module":"A1A3","scenario":null}]},{"parameter":"ADPF","unit":"MJ","values":[{"value":"2,17E+01","module":"A1","scenario":"Standard scenario"},{"value":"2,04E-01","module":"A2","scenario":"Standard scenario"},{"value":"1,58E+00","module":"A3","scenario":"Standard scenario"},{"value":"5,35E-01","module":"A4","scenario":"Standard scenario"},{"value":"1,24E+00","module":"A5","scenario":"Standard scenario"},{"value":"0,00E+00","module":"B1","scenario":"Standard scenario"},{"value":"0,00E+00","module":"B2","scenario":"Standard scenario"},{"value":"0,00E+00","module":"B3","scenario":"Standard scenario"},{"value":"9,37E-01","module":"C1","scenario":"Standard scenario"},{"value":"6,21E-02","module":"C2","scenario":"Standard scenario"},{"value":"4,16E-01","module":"C3","scenario":"Standard scenario"},{"value":"1,78E-02","module":"C4","scenario":"Standard scenario"},{"value":"-6,31E+00","module":"D","scenario":"Standard scenario"},{"value":"2,35E+01","module":"A1A3","scenario":null}]},{"parameter":"WDP","unit":"m3 world-eq.","values":[{"value":"3,77E-01","module":"A1","scenario":"Standard scenario"},{"value":"7,05E-04","module":"A2","scenario":"Standard scenario"},{"value":"4,15E-02","module":"A3","scenario":"Standard scenario"},{"value":"1,92E-03","module":"A4","scenario":"Standard scenario"},{"value":"2,29E-02","module":"A5","scenario":"Standard scenario"},{"value":"0,00E+00","module":"B1","scenario":"Standard scenario"},{"value":"0,00E+00","module":"B2","scenario":"Standard scenario"},{"value":"0,00E+00","module":"B3","scenario":"Standard scenario"},{"value":"1,26E-03","module":"C1","scenario":"Standard scenario"},{"value":"2,22E-04","module":"C2","scenario":"Standard scenario"},{"value":"2,72E-02","module":"C3","scenario":"Standard scenario"},{"value":"7,63E-04","module":"C4","scenario":"Standard scenario"},{"value":"-4,39E-02","module":"D","scenario":"Standard scenario"},{"value":"4,19E-01","module":"A1A3","scenario":null}]},{"parameter":"EP-freshwater","unit":"kg P-eq.","values":[{"value":"1,48E-05","module":"A1","scenario":"Standard scenario"},{"value":"1,49E-07","module":"A2","scenario":"Standard scenario"},{"value":"2,75E-06","module":"A3","scenario":"Standard scenario"},{"value":"3,58E-07","module":"A4","scenario":"Standard scenario"},{"value":"1,01E-06","module":"A5","scenario":"Standard scenario"},{"value":"0,00E+00","module":"B1","scenario":"Standard scenario"},{"value":"0,00E+00","module":"B2","scenario":"Standard scenario"},{"value":"0,00E+00","module":"B3","scenario":"Standard scenario"},{"value":"2,48E-07","module":"C1","scenario":"Standard scenario"},{"value":"4,16E-08","module":"C2","scenario":"Standard scenario"},{"value":"1,61E-06","module":"C3","scenario":"Standard scenario"},{"value":"1,35E-08","module":"C4","scenario":"Standard scenario"},{"value":"-7,85E-07","module":"D","scenario":"Standard scenario"},{"value":"1,77E-05","module":"A1A3","scenario":null}]},{"parameter":"EP-marine","unit":"kg N-eq.","values":[{"value":"3,88E-04","module":"A1","scenario":"Standard scenario"},{"value":"1,35E-05","module":"A2","scenario":"Standard scenario"},{"value":"4,44E-05","module":"A3","scenario":"Standard scenario"},{"value":"7,25E-05","module":"A4","scenario":"Standard scenario"},{"value":"3,18E-05","module":"A5","scenario":"Standard scenario"},{"value":"0,00E+00","module":"B1","scenario":"Standard scenario"},{"value":"0,00E+00","module":"B2","scenario":"Standard scenario"},{"value":"0,00E+00","module":"B3","scenario":"Standard scenario"},{"value":"3,14E-04","module":"C1","scenario":"Standard scenario"},{"value":"8,42E-06","module":"C2","scenario":"Standard scenario"},{"value":"6,57E-05","module":"C3","scenario":"Standard scenario"},{"value":"3,98E-06","module":"C4","scenario":"Standard scenario"},{"value":"-9,66E-05","module":"D","scenario":"Standard scenario"},{"value":"4,46E-04","module":"A1A3","scenario":null}]},{"parameter":"EP-terrestrial","unit":"mol N-eq.","values":[{"value":"4,34E-03","module":"A1","scenario":"Standard scenario"},{"value":"1,51E-04","module":"A2","scenario":"Standard scenario"},{"value":"4,64E-04","module":"A3","scenario":"Standard scenario"},{"value":"8,00E-04","module":"A4","scenario":"Standard scenario"},{"value":"3,53E-04","module":"A5","scenario":"Standard scenario"},{"value":"0,00E+00","module":"B1","scenario":"Standard scenario"},{"value":"0,00E+00","module":"B2","scenario":"Standard scenario"},{"value":"0,00E+00","module":"B3","scenario":"Standard scenario"},{"value":"3,45E-03","module":"C1","scenario":"Standard scenario"},{"value":"9,28E-05","module":"C2","scenario":"Standard scenario"},{"value":"7,32E-04","module":"C3","scenario":"Standard scenario"},{"value":"2,42E-05","module":"C4","scenario":"Standard scenario"},{"value":"-1,08E-03","module":"D","scenario":"Standard scenario"},{"value":"4,96E-03","module":"A1A3","scenario":null}]}],"additional_environmental_impact":[{"parameter":"PM","unit":"disease incidence","values":[{"value":"2,11E-08","module":"A1","scenario":"Standard scenario"},{"value":"6,44E-10","module":"A2","scenario":"Standard scenario"},{"value":"1,52E-09","module":"A3","scenario":"Standard scenario"},{"value":"3,19E-09","module":"A4","scenario":"Standard scenario"},{"value":"1,50E-09","module":"A5","scenario":"Standard scenario"},{"value":"0,00E+00","module":"B1","scenario":"Standard scenario"},{"value":"0,00E+00","module":"B2","scenario":"Standard scenario"},{"value":"0,00E+00","module":"B3","scenario":"Standard scenario"},{"value":"1,89E-08","module":"C1","scenario":"Standard scenario"},{"value":"3,71E-10","module":"C2","scenario":"Standard scenario"},{"value":"1,95E-09","module":"C3","scenario":"Standard scenario"},{"value":"1,24E-10","module":"C4","scenario":"Standard scenario"},{"value":"-1,74E-09","module":"D","scenario":"Standard scenario"},{"value":"2,33E-08","module":"A1A3","scenario":null}]},{"parameter":"ETP-fw","unit":"CTUe","values":[{"value":"2,60E+00","module":"A1","scenario":"Standard scenario"},{"value":"1,83E-01","module":"A2","scenario":"Standard scenario"},{"value":"6,11E-01","module":"A3","scenario":"Standard scenario"},{"value":"4,77E-01","module":"A4","scenario":"Standard scenario"},{"value":"6,35E-01","module":"A5","scenario":"Standard scenario"},{"value":"0,00E+00","module":"B1","scenario":"Standard scenario"},{"value":"0,00E+00","module":"B2","scenario":"Standard scenario"},{"value":"0,00E+00","module":"B3","scenario":"Standard scenario"},{"value":"5,65E-01","module":"C1","scenario":"Standard scenario"},{"value":"5,54E-02","module":"C2","scenario":"Standard scenario"},{"value":"6,70E+00","module":"C3","scenario":"Standard scenario"},{"value":"1,90E-02","module":"C4","scenario":"Standard scenario"},{"value":"-5,27E-01","module":"D","scenario":"Standard scenario"},{"value":"3,39E+00","module":"A1A3","scenario":null}]},{"parameter":"HTP-c","unit":"CTUh","values":[{"value":"1,17E-10","module":"A1","scenario":"Standard scenario"},{"value":"6,72E-12","module":"A2","scenario":"Standard scenario"},{"value":"4,19E-11","module":"A3","scenario":"Standard scenario"},{"value":"1,55E-11","module":"A4","scenario":"Standard scenario"},{"value":"1,72E-11","module":"A5","scenario":"Standard scenario"},{"value":"0,00E+00","module":"B1","scenario":"Standard scenario"},{"value":"0,00E+00","module":"B2","scenario":"Standard scenario"},{"value":"0,00E+00","module":"B3","scenario":"Standard scenario"},{"value":"1,97E-11","module":"C1","scenario":"Standard scenario"},{"value":"1,80E-12","module":"C2","scenario":"Standard scenario"},{"value":"1,02E-10","module":"C3","scenario":"Standard scenario"},{"value":"4,97E-13","module":"C4","scenario":"Standard scenario"},{"value":"-2,66E-11","module":"D","scenario":"Standard scenario"},{"value":"1,66E-10","module":"A1A3","scenario":null}]},{"parameter":"HTP-nc","unit":"CTUh","values":[{"value":"3,73E-09","module":"A1","scenario":"Standard scenario"},{"value":"1,81E-10","module":"A2","scenario":"Standard scenario"},{"value":"6,19E-10","module":"A3","scenario":"Standard scenario"},{"value":"5,22E-10","module":"A4","scenario":"Standard scenario"},{"value":"4,00E-10","module":"A5","scenario":"Standard scenario"},{"value":"0,00E+00","module":"B1","scenario":"Standard scenario"},{"value":"0,00E+00","module":"B2","scenario":"Standard scenario"},{"value":"0,00E+00","module":"B3","scenario":"Standard scenario"},{"value":"4,85E-10","module":"C1","scenario":"Standard scenario"},{"value":"6,06E-11","module":"C2","scenario":"Standard scenario"},{"value":"2,12E-09","module":"C3","scenario":"Standard scenario"},{"value":"1,23E-11","module":"C4","scenario":"Standard scenario"},{"value":"-4,90E-10","module":"D","scenario":"Standard scenario"},{"value":"4,53E-09","module":"A1A3","scenario":null}]},{"parameter":"SQP","unit":"dimensionless","values":[{"value":"6,90E-01","module":"A1","scenario":"Standard scenario"},{"value":"9,65E-02","module":"A2","scenario":"Standard scenario"},{"value":"4,33E-01","module":"A3","scenario":"Standard scenario"},{"value":"4,64E-01","module":"A4","scenario":"Standard scenario"},{"value":"1,02E-01","module":"A5","scenario":"Standard scenario"},{"value":"0,00E+00","module":"B1","scenario":"Standard scenario"},{"value":"0,00E+00","module":"B2","scenario":"Standard scenario"},{"value":"0,00E+00","module":"B3","scenario":"Standard scenario"},{"value":"1,20E-01","module":"C1","scenario":"Standard scenario"},{"value":"5,39E-02","module":"C2","scenario":"Standard scenario"},{"value":"1,53E-01","module":"C3","scenario":"Standard scenario"},{"value":"4,21E-02","module":"C4","scenario":"Standard scenario"},{"value":"-4,43E-01","module":"D","scenario":"Standard scenario"},{"value":"1,22E+00","module":"A1A3","scenario":null}]},{"parameter":"IRP","unit":"kBq U235-eq.","values":[{"value":"1,03E-02","module":"A1","scenario":"Standard scenario"},{"value":"8,90E-04","module":"A2","scenario":"Standard scenario"},{"value":"1,43E-03","module":"A3","scenario":"Standard scenario"},{"value":"2,24E-03","module":"A4","scenario":"Standard scenario"},{"value":"8,83E-04","module":"A5","scenario":"Standard scenario"},{"value":"0,00E+00","module":"B1","scenario":"Standard scenario"},{"value":"0,00E+00","module":"B2","scenario":"Standard scenario"},{"value":"0,00E+00","module":"B3","scenario":"Standard scenario"},{"value":"4,02E-03","module":"C1","scenario":"Standard scenario"},{"value":"2,60E-04","module":"C2","scenario":"Standard scenario"},{"value":"1,70E-03","module":"C3","scenario":"Standard scenario"},{"value":"6,97E-05","module":"C4","scenario":"Standard scenario"},{"value":"-2,23E-03","module":"D","scenario":"Standard scenario"},{"value":"1,26E-02","module":"A1A3","scenario":null}]}],"resource_use":[{"parameter":"PERE","unit":"MJ","values":[{"value":"1,81E-01","module":"A1","scenario":"Standard scenario"},{"value":"4,18E-03","module":"A2","scenario":"Standard scenario"},{"value":"1,59E+00","module":"A3","scenario":"Standard scenario"},{"value":"6,70E-03","module":"A4","scenario":"Standard scenario"},{"value":"9,18E-02","module":"A5","scenario":"Standard scenario"},{"value":"0,00E+00","module":"B1","scenario":"Standard scenario"},{"value":"0,00E+00","module":"B2","scenario":"Standard scenario"},{"value":"0,00E+00","module":"B3","scenario":"Standard scenario"},{"value":"5,07E-03","module":"C1","scenario":"Standard scenario"},{"value":"7,78E-04","module":"C2","scenario":"Standard scenario"},{"value":"4,21E-02","module":"C3","scenario":"Standard scenario"},{"value":"3,15E-04","module":"C4","scenario":"Standard scenario"},{"value":"-9,23E-02","module":"D","scenario":"Standard scenario"},{"value":"1,78E+00","module":"A1A3","scenario":null}]},{"parameter":"PERM","unit":"MJ","values":[{"value":"0,00E+00","module":"A1","scenario":"Standard scenario"},{"value":"0,00E+00","module":"A2","scenario":"Standard scenario"},{"value":"7,00E-02","module":"A3","scenario":"Standard scenario"},{"value":"0,00E+00","module":"A4","scenario":"Standard scenario"},{"value":"3,50E-03","module":"A5","scenario":"Standard scenario"},{"value":"0,00E+00","module":"B1","scenario":"Standard scenario"},{"value":"0,00E+00","module":"B2","scenario":"Standard scenario"},{"value":"0,00E+00","module":"B3","scenario":"Standard scenario"},{"value":"0,00E+00","module":"C1","scenario":"Standard scenario"},{"value":"0,00E+00","module":"C2","scenario":"Standard scenario"},{"value":"0,00E+00","module":"C3","scenario":"Standard scenario"},{"value":"0,00E+00","module":"C4","scenario":"Standard scenario"},{"value":"-3,67E-03","module":"D","scenario":"Standard scenario"},{"value":"7,00E-02","module":"A1A3","scenario":null}]},{"parameter":"PERT","unit":"MJ","values":[{"value":"3,25E-01","module":"A1","scenario":"Standard scenario"},{"value":"4,18E-03","module":"A2","scenario":"Standard scenario"},{"value":"1,66E+00","module":"A3","scenario":"Standard scenario"},{"value":"6,70E-03","module":"A4","scenario":"Standard scenario"},{"value":"1,03E-01","module":"A5","scenario":"Standard scenario"},{"value":"0,00E+00","module":"B1","scenario":"Standard scenario"},{"value":"0,00E+00","module":"B2","scenario":"Standard scenario"},{"value":"0,00E+00","module":"B3","scenario":"Standard scenario"},{"value":"5,07E-03","module":"C1","scenario":"Standard scenario"},{"value":"7,78E-04","module":"C2","scenario":"Standard scenario"},{"value":"4,21E-02","module":"C3","scenario":"Standard scenario"},{"value":"3,15E-04","module":"C4","scenario":"Standard scenario"},{"value":"-9,60E-02","module":"D","scenario":"Standard scenario"},{"value":"1,99E+00","module":"A1A3","scenario":null}]},{"parameter":"PENRE","unit":"MJ","values":[{"value":"7,43E+00","module":"A1","scenario":"Standard scenario"},{"value":"2,16E-01","module":"A2","scenario":"Standard scenario"},{"value":"1,45E+00","module":"A3","scenario":"Standard scenario"},{"value":"5,68E-01","module":"A4","scenario":"Standard scenario"},{"value":"5,22E-01","module":"A5","scenario":"Standard scenario"},{"value":"0,00E+00","module":"B1","scenario":"Standard scenario"},{"value":"0,00E+00","module":"B2","scenario":"Standard scenario"},{"value":"0,00E+00","module":"B3","scenario":"Standard scenario"},{"value":"9,95E-01","module":"C1","scenario":"Standard scenario"},{"value":"6,60E-02","module":"C2","scenario":"Standard scenario"},{"value":"4,42E-01","module":"C3","scenario":"Standard scenario"},{"value":"1,89E-02","module":"C4","scenario":"Standard scenario"},{"value":"-6,39E+00","module":"D","scenario":"Standard scenario"},{"value":"9,10E+00","module":"A1A3","scenario":null}]},{"parameter":"PENRM","unit":"MJ","values":[{"value":"6,77E+00","module":"A1","scenario":"Standard scenario"},{"value":"0,00E+00","module":"A2","scenario":"Standard scenario"},{"value":"1,84E-01","module":"A3","scenario":"Standard scenario"},{"value":"0,00E+00","module":"A4","scenario":"Standard scenario"},{"value":"3,48E-01","module":"A5","scenario":"Standard scenario"},{"value":"0,00E+00","module":"B1","scenario":"Standard scenario"},{"value":"0,00E+00","module":"B2","scenario":"Standard scenario"},{"value":"0,00E+00","module":"B3","scenario":"Standard scenario"},{"value":"0,00E+00","module":"C1","scenario":"Standard scenario"},{"value":"0,00E+00","module":"C2","scenario":"Standard scenario"},{"value":"0,00E+00","module":"C3","scenario":"Standard scenario"},{"value":"0,00E+00","module":"C4","scenario":"Standard scenario"},{"value":"-5,66E-01","module":"D","scenario":"Standard scenario"},{"value":"6,95E+00","module":"A1A3","scenario":null}]},{"parameter":"PENRT","unit":"MJ","values":[{"value":"2,32E+01","module":"A1","scenario":"Standard scenario"},{"value":"2,16E-01","module":"A2","scenario":"Standard scenario"},{"value":"1,73E+00","module":"A3","scenario":"Standard scenario"},{"value":"5,68E-01","module":"A4","scenario":"Standard scenario"},{"value":"1,33E+00","module":"A5","scenario":"Standard scenario"},{"value":"0,00E+00","module":"B1","scenario":"Standard scenario"},{"value":"0,00E+00","module":"B2","scenario":"Standard scenario"},{"value":"0,00E+00","module":"B3","scenario":"Standard scenario"},{"value":"9,95E-01","module":"C1","scenario":"Standard scenario"},{"value":"6,60E-02","module":"C2","scenario":"Standard scenario"},{"value":"4,42E-01","module":"C3","scenario":"Standard scenario"},{"value":"1,89E-02","module":"C4","scenario":"Standard scenario"},{"value":"-6,96E+00","module":"D","scenario":"Standard scenario"},{"value":"2,51E+01","module":"A1A3","scenario":null}]},{"parameter":"SM","unit":"kg","values":[{"value":"0,00E+00","module":"A1","scenario":"Standard scenario"},{"value":"0,00E+00","module":"A2","scenario":"Standard scenario"},{"value":"0,00E+00","module":"A3","scenario":"Standard scenario"},{"value":"0,00E+00","module":"A4","scenario":"Standard scenario"},{"value":"0,00E+00","module":"A5","scenario":"Standard scenario"},{"value":"0,00E+00","module":"B1","scenario":"Standard scenario"},{"value":"0,00E+00","module":"B2","scenario":"Standard scenario"},{"value":"0,00E+00","module":"B3","scenario":"Standard scenario"},{"value":"0,00E+00","module":"C1","scenario":"Standard scenario"},{"value":"0,00E+00","module":"C2","scenario":"Standard scenario"},{"value":"0,00E+00","module":"C3","scenario":"Standard scenario"},{"value":"0,00E+00","module":"C4","scenario":"Standard scenario"},{"value":"0,00E+00","module":"D","scenario":"Standard scenario"},{"value":"0,00E+00","module":"A1A3","scenario":null}]},{"parameter":"RSF","unit":"MJ","values":[{"value":"0,00E+00","module":"A1","scenario":"Standard scenario"},{"value":"0,00E+00","module":"A2","scenario":"Standard scenario"},{"value":"0,00E+00","module":"A3","scenario":"Standard scenario"},{"value":"0,00E+00","module":"A4","scenario":"Standard scenario"},{"value":"0,00E+00","module":"A5","scenario":"Standard scenario"},{"value":"0,00E+00","module":"B1","scenario":"Standard scenario"},{"value":"0,00E+00","module":"B2","scenario":"Standard scenario"},{"value":"0,00E+00","module":"B3","scenario":"Standard scenario"},{"value":"0,00E+00","module":"C1","scenario":"Standard scenario"},{"value":"0,00E+00","module":"C2","scenario":"Standard scenario"},{"value":"0,00E+00","module":"C3","scenario":"Standard scenario"},{"value":"0,00E+00","module":"C4","scenario":"Standard scenario"},{"value":"0,00E+00","module":"D","scenario":"Standard scenario"},{"value":"0,00E+00","module":"A1A3","scenario":null}]},{"parameter":"NRSF","unit":"MJ","values":[{"value":"0,00E+00","module":"A1","scenario":"Standard scenario"},{"value":"0,00E+00","module":"A2","scenario":"Standard scenario"},{"value":"0,00E+00","module":"A3","scenario":"Standard scenario"},{"value":"0,00E+00","module":"A4","scenario":"Standard scenario"},{"value":"0,00E+00","module":"A5","scenario":"Standard scenario"},{"value":"0,00E+00","module":"B1","scenario":"Standard scenario"},{"value":"0,00E+00","module":"B2","scenario":"Standard scenario"},{"value":"0,00E+00","module":"B3","scenario":"Standard scenario"},{"value":"0,00E+00","module":"C1","scenario":"Standard scenario"},{"value":"0,00E+00","module":"C2","scenario":"Standard scenario"},{"value":"0,00E+00","module":"C3","scenario":"Standard scenario"},{"value":"0,00E+00","module":"C4","scenario":"Standard scenario"},{"value":"0,00E+00","module":"D","scenario":"Standard scenario"},{"value":"0,00E+00","module":"A1A3","scenario":null}]},{"parameter":"FW","unit":"m3","values":[{"value":"6,77E-03","module":"A1","scenario":"Standard scenario"},{"value":"2,78E-05","module":"A2","scenario":"Standard scenario"},{"value":"1,06E-03","module":"A3","scenario":"Standard scenario"},{"value":"6,52E-05","module":"A4","scenario":"Standard scenario"},{"value":"4,52E-04","module":"A5","scenario":"Standard scenario"},{"value":"0,00E+00","module":"B1","scenario":"Standard scenario"},{"value":"0,00E+00","module":"B2","scenario":"Standard scenario"},{"value":"0,00E+00","module":"B3","scenario":"Standard scenario"},{"value":"4,83E-05","module":"C1","scenario":"Standard scenario"},{"value":"7,57E-06","module":"C2","scenario":"Standard scenario"},{"value":"8,00E-04","module":"C3","scenario":"Standard scenario"},{"value":"1,86E-05","module":"C4","scenario":"Standard scenario"},{"value":"-6,14E-04","module":"D","scenario":"Standard scenario"},{"value":"7,86E-03","module":"A1A3","scenario":null}]}],"end_of_life_waste":[{"parameter":"HWD","unit":"kg","values":[{"value":"2,16E-06","module":"A1","scenario":"Standard scenario"},{"value":"5,42E-07","module":"A2","scenario":"Standard scenario"},{"value":"1,95E-06","module":"A3","scenario":"Standard scenario"},{"value":"1,36E-06","module":"A4","scenario":"Standard scenario"},{"value":"3,72E-07","module":"A5","scenario":"Standard scenario"},{"value":"0,00E+00","module":"B1","scenario":"Standard scenario"},{"value":"0,00E+00","module":"B2","scenario":"Standard scenario"},{"value":"0,00E+00","module":"B3","scenario":"Standard scenario"},{"value":"2,55E-06","module":"C1","scenario":"Standard scenario"},{"value":"1,57E-07","module":"C2","scenario":"Standard scenario"},{"value":"7,92E-07","module":"C3","scenario":"Standard scenario"},{"value":"2,71E-08","module":"C4","scenario":"Standard scenario"},{"value":"-6,72E-06","module":"D","scenario":"Standard scenario"},{"value":"4,65E-06","module":"A1A3","scenario":null}]},{"parameter":"NHWD","unit":"kg","values":[{"value":"2,06E-02","module":"A1","scenario":"Standard scenario"},{"value":"5,87E-03","module":"A2","scenario":"Standard scenario"},{"value":"8,20E-03","module":"A3","scenario":"Standard scenario"},{"value":"3,40E-02","module":"A4","scenario":"Standard scenario"},{"value":"8,90E-03","module":"A5","scenario":"Standard scenario"},{"value":"0,00E+00","module":"B1","scenario":"Standard scenario"},{"value":"0,00E+00","module":"B2","scenario":"Standard scenario"},{"value":"0,00E+00","module":"B3","scenario":"Standard scenario"},{"value":"1,11E-03","module":"C1","scenario":"Standard scenario"},{"value":"3,94E-03","module":"C2","scenario":"Standard scenario"},{"value":"1,02E-02","module":"C3","scenario":"Standard scenario"},{"value":"7,12E-02","module":"C4","scenario":"Standard scenario"},{"value":"-3,12E-03","module":"D","scenario":"Standard scenario"},{"value":"3,47E-02","module":"A1A3","scenario":null}]},{"parameter":"RWD","unit":"kg","values":[{"value":"9,95E-06","module":"A1","scenario":"Standard scenario"},{"value":"1,36E-06","module":"A2","scenario":"Standard scenario"},{"value":"1,57E-06","module":"A3","scenario":"Standard scenario"},{"value":"3,52E-06","module":"A4","scenario":"Standard scenario"},{"value":"9,62E-07","module":"A5","scenario":"Standard scenario"},{"value":"0,00E+00","module":"B1","scenario":"Standard scenario"},{"value":"0,00E+00","module":"B2","scenario":"Standard scenario"},{"value":"0,00E+00","module":"B3","scenario":"Standard scenario"},{"value":"6,51E-06","module":"C1","scenario":"Standard scenario"},{"value":"4,08E-07","module":"C2","scenario":"Standard scenario"},{"value":"1,49E-06","module":"C3","scenario":"Standard scenario"},{"value":"1,06E-07","module":"C4","scenario":"Standard scenario"},{"value":"-2,98E-06","module":"D","scenario":"Standard scenario"},{"value":"1,29E-05","module":"A1A3","scenario":null}]}],"end_of_life_flow":[{"parameter":"CRU","unit":"kg","values":[{"value":"0,00E+00","module":"A1","scenario":"Standard scenario"},{"value":"0,00E+00","module":"A2","scenario":"Standard scenario"},{"value":"0,00E+00","module":"A3","scenario":"Standard scenario"},{"value":"0,00E+00","module":"A4","scenario":"Standard scenario"},{"value":"0,00E+00","module":"A5","scenario":"Standard scenario"},{"value":"0,00E+00","module":"B1","scenario":"Standard scenario"},{"value":"0,00E+00","module":"B2","scenario":"Standard scenario"},{"value":"0,00E+00","module":"B3","scenario":"Standard scenario"},{"value":"0,00E+00","module":"C1","scenario":"Standard scenario"},{"value":"0,00E+00","module":"C2","scenario":"Standard scenario"},{"value":"0,00E+00","module":"C3","scenario":"Standard scenario"},{"value":"0,00E+00","module":"C4","scenario":"Standard scenario"},{"value":"0,00E+00","module":"D","scenario":"Standard scenario"},{"value":"0,00E+00","module":"A1A3","scenario":null}]},{"parameter":"MFR","unit":"kg","values":[{"value":"0,00E+00","module":"A1","scenario":"Standard scenario"},{"value":"0,00E+00","module":"A2","scenario":"Standard scenario"},{"value":"1,42E-04","module":"A3","scenario":"Standard scenario"},{"value":"0,00E+00","module":"A4","scenario":"Standard scenario"},{"value":"1,15E-03","module":"A5","scenario":"Standard scenario"},{"value":"0,00E+00","module":"B1","scenario":"Standard scenario"},{"value":"0,00E+00","module":"B2","scenario":"Standard scenario"},{"value":"0,00E+00","module":"B3","scenario":"Standard scenario"},{"value":"0,00E+00","module":"C1","scenario":"Standard scenario"},{"value":"0,00E+00","module":"C2","scenario":"Standard scenario"},{"value":"1,42E-02","module":"C3","scenario":"Standard scenario"},{"value":"0,00E+00","module":"C4","scenario":"Standard scenario"},{"value":"0,00E+00","module":"D","scenario":"Standard scenario"},{"value":"1,42E-04","module":"A1A3","scenario":null}]},{"parameter":"MER","unit":"kg","values":[{"value":"0,00E+00","module":"A1","scenario":"Standard scenario"},{"value":"0,00E+00","module":"A2","scenario":"Standard scenario"},{"value":"0,00E+00","module":"A3","scenario":"Standard scenario"},{"value":"0,00E+00","module":"A4","scenario":"Standard scenario"},{"value":"0,00E+00","module":"A5","scenario":"Standard scenario"},{"value":"0,00E+00","module":"B1","scenario":"Standard scenario"},{"value":"0,00E+00","module":"B2","scenario":"Standard scenario"},{"value":"0,00E+00","module":"B3","scenario":"Standard scenario"},{"value":"0,00E+00","module":"C1","scenario":"Standard scenario"},{"value":"0,00E+00","module":"C2","scenario":"Standard scenario"},{"value":"0,00E+00","module":"C3","scenario":"Standard scenario"},{"value":"0,00E+00","module":"C4","scenario":"Standard scenario"},{"value":"0,00E+00","module":"D","scenario":"Standard scenario"},{"value":"0,00E+00","module":"A1A3","scenario":null}]},{"parameter":"EEE","unit":"MJ","values":[{"value":"0,00E+00","module":"A1","scenario":"Standard scenario"},{"value":"0,00E+00","module":"A2","scenario":"Standard scenario"},{"value":"1,27E-02","module":"A3","scenario":"Standard scenario"},{"value":"0,00E+00","module":"A4","scenario":"Standard scenario"},{"value":"0,00E+00","module":"A5","scenario":"Standard scenario"},{"value":"0,00E+00","module":"B1","scenario":"Standard scenario"},{"value":"0,00E+00","module":"B2","scenario":"Standard scenario"},{"value":"0,00E+00","module":"B3","scenario":"Standard scenario"},{"value":"0,00E+00","module":"C1","scenario":"Standard scenario"},{"value":"0,00E+00","module":"C2","scenario":"Standard scenario"},{"value":"0,00E+00","module":"C3","scenario":"Standard scenario"},{"value":"0,00E+00","module":"C4","scenario":"Standard scenario"},{"value":"1,36E+00","module":"D","scenario":"Standard scenario"},{"value":"1,27E-02","module":"A1A3","scenario":null}]},{"parameter":"EET","unit":"MJ","values":[{"value":"0,00E+00","module":"A1","scenario":"Standard scenario"},{"value":"0,00E+00","module":"A2","scenario":"Standard scenario"},{"value":"2,18E-02","module":"A3","scenario":"Standard scenario"},{"value":"0,00E+00","module":"A4","scenario":"Standard scenario"},{"value":"0,00E+00","module":"A5","scenario":"Standard scenario"},{"value":"0,00E+00","module":"B1","scenario":"Standard scenario"},{"value":"0,00E+00","module":"B2","scenario":"Standard scenario"},{"value":"0,00E+00","module":"B3","scenario":"Standard scenario"},{"value":"0,00E+00","module":"C1","scenario":"Standard scenario"},{"value":"0,00E+00","module":"C2","scenario":"Standard scenario"},{"value":"0,00E+00","module":"C3","scenario":"Standard scenario"},{"value":"0,00E+00","module":"C4","scenario":"Standard scenario"},{"value":"2,34E+00","module":"D","scenario":"Standard scenario"},{"value":"2,18E-02","module":"A1A3","scenario":null}]}]}