{"product_name":"Erweiterung Modul 90 43","epd_id":"EPD-DOR-20210197-CBA2-EN","compliance":["DIN EN 15804+A2","ISO 14025"],"producer_name":"dormakaba International Holding GmbH","environmental_impact":[{"parameter":"GWP-total","unit":"kg CO2-eq","values":[{"value":"3,41E+00","module":"A1-A3","scenario":null},{"value":"1,00E-02","module":"A4","scenario":null},{"value":"7,60E-02","module":"A5","scenario":null},{"value":"9,59E+01","module":"B6","scenario":null},{"value":"0,00E+00","module":"C1","scenario":null},{"value":"4,64E-04","module":"C2","scenario":null},{"value":"1,06E-01","module":"C3","scenario":null},{"value":"1,90E-04","module":"C4","scenario":null},{"value":"-2,06E-01","module":"D","scenario":null}]},{"parameter":"GWP-fossil","unit":"kg CO2-eq","values":[{"value":"3,42E+00","module":"A1-A3","scenario":null},{"value":"9,00E-03","module":"A4","scenario":null},{"value":"2,00E-03","module":"A5","scenario":null},{"value":"9,54E+01","module":"B6","scenario":null},{"value":"0,00E+00","module":"C1","scenario":null},{"value":"4,43E-04","module":"C2","scenario":null},{"value":"1,06E-01","module":"C3","scenario":null},{"value":"1,89E-04","module":"C4","scenario":null},{"value":"-2,06E-01","module":"D","scenario":null}]},{"parameter":"GWP-biogenic","unit":"kg CO2-eq","values":[{"value":"-1,79E-02","module":"A1-A3","scenario":null},{"value":"4,23E-04","module":"A4","scenario":null},{"value":"7,40E-02","module":"A5","scenario":null},{"value":"3,18E-01","module":"B6","scenario":null},{"value":"0,00E+00","module":"C1","scenario":null},{"value":"2,05E-05","module":"C2","scenario":null},{"value":"2,47E-06","module":"C3","scenario":null},{"value":"6,45E-07","module":"C4","scenario":null},{"value":"1,92E-04","module":"D","scenario":null}]},{"parameter":"GWP-luluc","unit":"kg CO2-eq","values":[{"value":"5,09E-03","module":"A1-A3","scenario":null},{"value":"2,18E-07","module":"A4","scenario":null},{"value":"1,25E-06","module":"A5","scenario":null},{"value":"1,38E-01","module":"B6","scenario":null},{"value":"0,00E+00","module":"C1","scenario":null},{"value":"1,06E-08","module":"C2","scenario":null},{"value":"5,98E-06","module":"C3","scenario":null},{"value":"5,43E-07","module":"C4","scenario":null},{"value":"-2,81E-04","module":"D","scenario":null}]},{"parameter":"ODP","unit":"kg CFC11-eq","values":[{"value":"4,72E-10","module":"A1-A3","scenario":null},{"value":"9,66E-19","module":"A4","scenario":null},{"value":"1,37E-17","module":"A5","scenario":null},{"value":"2,10E-12","module":"B6","scenario":null},{"value":"0,00E+00","module":"C1","scenario":null},{"value":"4,68E-20","module":"C2","scenario":null},{"value":"5,34E-17","module":"C3","scenario":null},{"value":"7,00E-19","module":"C4","scenario":null},{"value":"-1,19E-15","module":"D","scenario":null}]},{"parameter":"AP","unit":"mol H^(+)-eq","values":[{"value":"1,91E-02","module":"A1-A3","scenario":null},{"value":"9,16E-06","module":"A4","scenario":null},{"value":"2,12E-05","module":"A5","scenario":null},{"value":"2,11E-01","module":"B6","scenario":null},{"value":"0,00E+00","module":"C1","scenario":null},{"value":"4,44E-07","module":"C2","scenario":null},{"value":"1,89E-05","module":"C3","scenario":null},{"value":"1,35E-06","module":"C4","scenario":null},{"value":"-3,00E-03","module":"D","scenario":null}]},{"parameter":"POCP","unit":"kg NMVOC-eq","values":[{"value":"1,01E-02","module":"A1-A3","scenario":null},{"value":"8,24E-06","module":"A4","scenario":null},{"value":"2,03E-05","module":"A5","scenario":null},{"value":"1,28E-01","module":"B6","scenario":null},{"value":"0,00E+00","module":"C1","scenario":null},{"value":"3,99E-07","module":"C2","scenario":null},{"value":"1,18E-05","module":"C3","scenario":null},{"value":"1,06E-06","module":"C4","scenario":null},{"value":"-6,59E-04","module":"D","scenario":null}]},{"parameter":"ADPE","unit":"kg Sb-eq","values":[{"value":"7,31E-04","module":"A1-A3","scenario":null},{"value":"2,74E-10","module":"A4","scenario":null},{"value":"2,16E-10","module":"A5","scenario":null},{"value":"2,76E-05","module":"B6","scenario":null},{"value":"0,00E+00","module":"C1","scenario":null},{"value":"1,33E-11","module":"C2","scenario":null},{"value":"7,32E-10","module":"C3","scenario":null},{"value":"1,70E-11","module":"C4","scenario":null},{"value":"-1,15E-04","module":"D","scenario":null}]},{"parameter":"ADPF","unit":"MJ","values":[{"value":"4,14E+01","module":"A1-A3","scenario":null},{"value":"1,30E-01","module":"A4","scenario":null},{"value":"2,40E-02","module":"A5","scenario":null},{"value":"1,68E+03","module":"B6","scenario":null},{"value":"0,00E+00","module":"C1","scenario":null},{"value":"6,00E-03","module":"C2","scenario":null},{"value":"4,90E-02","module":"C3","scenario":null},{"value":"2,00E-03","module":"C4","scenario":null},{"value":"-2,80E+00","module":"D","scenario":null}]},{"parameter":"WDP","unit":"m^3 world-eq deprived","values":[{"value":"8,53E-01","module":"A1-A3","scenario":null},{"value":"1,79E-05","module":"A4","scenario":null},{"value":"9,00E-03","module":"A5","scenario":null},{"value":"2,08E+01","module":"B6","scenario":null},{"value":"0,00E+00","module":"C1","scenario":null},{"value":"8,69E-07","module":"C2","scenario":null},{"value":"1,10E-02","module":"C3","scenario":null},{"value":"1,98E-05","module":"C4","scenario":null},{"value":"-7,40E-02","module":"D","scenario":null}]},{"parameter":"EP-freshwater","unit":"kg P-eq","values":[{"value":"2,57E-05","module":"A1-A3","scenario":null},{"value":"1,96E-09","module":"A4","scenario":null},{"value":"2,67E-09","module":"A5","scenario":null},{"value":"2,55E-04","module":"B6","scenario":null},{"value":"0,00E+00","module":"C1","scenario":null},{"value":"9,49E-11","module":"C2","scenario":null},{"value":"8,52E-09","module":"C3","scenario":null},{"value":"3,24E-10","module":"C4","scenario":null},{"value":"-1,83E-07","module":"D","scenario":null}]},{"parameter":"EP-marine","unit":"kg N-eq","values":[{"value":"3,05E-03","module":"A1-A3","scenario":null},{"value":"2,92E-06","module":"A4","scenario":null},{"value":"7,67E-06","module":"A5","scenario":null},{"value":"4,70E-02","module":"B6","scenario":null},{"value":"0,00E+00","module":"C1","scenario":null},{"value":"1,41E-07","module":"C2","scenario":null},{"value":"4,25E-06","module":"C3","scenario":null},{"value":"3,49E-07","module":"C4","scenario":null},{"value":"-1,98E-04","module":"D","scenario":null}]},{"parameter":"EP-terrestrial","unit":"mol N-eq","values":[{"value":"3,64E-02","module":"A1-A3","scenario":null},{"value":"3,24E-05","module":"A4","scenario":null},{"value":"9,56E-05","module":"A5","scenario":null},{"value":"4,92E-01","module":"B6","scenario":null},{"value":"0,00E+00","module":"C1","scenario":null},{"value":"1,57E-06","module":"C2","scenario":null},{"value":"8,58E-05","module":"C3","scenario":null},{"value":"3,83E-06","module":"C4","scenario":null},{"value":"-2,00E-03","module":"D","scenario":null}]}],"additional_environmental_impact":[{"parameter":"PM","unit":"Disease incidence","values":[{"value":"1,97E-07","module":"A1-A3","scenario":null},{"value":"4,82E-11","module":"A4","scenario":null},{"value":"1,18E-10","module":"A5","scenario":null},{"value":"1,77E-06","module":"B6","scenario":null},{"value":"0,00E+00","module":"C1","scenario":null},{"value":"2,33E-12","module":"C2","scenario":null},{"value":"2,40E-10","module":"C3","scenario":null},{"value":"1,68E-11","module":"C4","scenario":null},{"value":"-2,06E-08","module":"D","scenario":null}]},{"parameter":"ETP-fw","unit":"CTUe","values":[{"value":"1,99E+01","module":"A1-A3","scenario":null},{"value":"9,20E-02","module":"A4","scenario":null},{"value":"1,10E-02","module":"A5","scenario":null},{"value":"7,17E+02","module":"B6","scenario":null},{"value":"0,00E+00","module":"C1","scenario":null},{"value":"4,00E-03","module":"C2","scenario":null},{"value":"1,80E-02","module":"C3","scenario":null},{"value":"1,00E-03","module":"C4","scenario":null},{"value":"-1,32E+00","module":"D","scenario":null}]},{"parameter":"HTP-c","unit":"CTUh","values":[{"value":"1,20E-09","module":"A1-A3","scenario":null},{"value":"1,73E-12","module":"A4","scenario":null},{"value":"6,01E-13","module":"A5","scenario":null},{"value":"1,98E-08","module":"B6","scenario":null},{"value":"0,00E+00","module":"C1","scenario":null},{"value":"8,38E-14","module":"C2","scenario":null},{"value":"1,59E-12","module":"C3","scenario":null},{"value":"2,10E-13","module":"C4","scenario":null},{"value":"-8,92E-11","module":"D","scenario":null}]},{"parameter":"HTP-nc","unit":"CTUh","values":[{"value":"6,32E-08","module":"A1-A3","scenario":null},{"value":"7,40E-11","module":"A4","scenario":null},{"value":"2,60E-11","module":"A5","scenario":null},{"value":"7,30E-07","module":"B6","scenario":null},{"value":"0,00E+00","module":"C1","scenario":null},{"value":"3,59E-12","module":"C2","scenario":null},{"value":"1,61E-10","module":"C3","scenario":null},{"value":"2,31E-11","module":"C4","scenario":null},{"value":"-7,16E-09","module":"D","scenario":null}]},{"parameter":"SQP","unit":"SQP","values":[{"value":"1,82E+01","module":"A1-A3","scenario":null},{"value":"3,34E-04","module":"A4","scenario":null},{"value":"6,00E-03","module":"A5","scenario":null},{"value":"5,34E+02","module":"B6","scenario":null},{"value":"0,00E+00","module":"C1","scenario":null},{"value":"1,62E-05","module":"C2","scenario":null},{"value":"1,50E-02","module":"C3","scenario":null},{"value":"5,17E-04","module":"C4","scenario":null},{"value":"-1,22E+00","module":"D","scenario":null}]}],"resource_use":[{"parameter":"PERE","unit":"MJ","values":[{"value":"1,21E+01","module":"A1-A3","scenario":null},{"value":"4,09E-04","module":"A4","scenario":null},{"value":"6,46E-01","module":"A5","scenario":null},{"value":"7,43E+02","module":"B6","scenario":null},{"value":"0,00E+00","module":"C1","scenario":null},{"value":"1,98E-05","module":"C2","scenario":null},{"value":"1,62E-01","module":"C3","scenario":null},{"value":"3,25E-04","module":"C4","scenario":null},{"value":"-4,41E-01","module":"D","scenario":null}]},{"parameter":"PERM","unit":"MJ","values":[{"value":"7,91E-01","module":"A1-A3","scenario":null},{"value":"0,00E+00","module":"A4","scenario":null},{"value":"-6,42E-01","module":"A5","scenario":null},{"value":"0,00E+00","module":"B6","scenario":null},{"value":"0,00E+00","module":"C1","scenario":null},{"value":"0,00E+00","module":"C2","scenario":null},{"value":"-1,49E-01","module":"C3","scenario":null},{"value":"0,00E+00","module":"C4","scenario":null},{"value":"0,00E+00","module":"D","scenario":null}]},{"parameter":"PERT","unit":"MJ","values":[{"value":"1,29E+01","module":"A1-A3","scenario":null},{"value":"4,09E-04","module":"A4","scenario":null},{"value":"4,00E-03","module":"A5","scenario":null},{"value":"7,43E+02","module":"B6","scenario":null},{"value":"0,00E+00","module":"C1","scenario":null},{"value":"1,98E-05","module":"C2","scenario":null},{"value":"1,30E-02","module":"C3","scenario":null},{"value":"3,25E-04","module":"C4","scenario":null},{"value":"-4,41E-01","module":"D","scenario":null}]},{"parameter":"PENRE","unit":"MJ","values":[{"value":"3,95E+01","module":"A1-A3","scenario":null},{"value":"1,30E-01","module":"A4","scenario":null},{"value":"2,40E-02","module":"A5","scenario":null},{"value":"1,68E+03","module":"B6","scenario":null},{"value":"0,00E+00","module":"C1","scenario":null},{"value":"6,00E-03","module":"C2","scenario":null},{"value":"2,01E+00","module":"C3","scenario":null},{"value":"2,00E-03","module":"C4","scenario":null},{"value":"-2,81E+00","module":"D","scenario":null}]},{"parameter":"PENRM","unit":"MJ","values":[{"value":"1,96E+00","module":"A1-A3","scenario":null},{"value":"0,00E+00","module":"A4","scenario":null},{"value":"0,00E+00","module":"A5","scenario":null},{"value":"0,00E+00","module":"B6","scenario":null},{"value":"0,00E+00","module":"C1","scenario":null},{"value":"0,00E+00","module":"C2","scenario":null},{"value":"-1,96E+00","module":"C3","scenario":null},{"value":"0,00E+00","module":"C4","scenario":null},{"value":"0,00E+00","module":"D","scenario":null}]},{"parameter":"PENRT","unit":"MJ","values":[{"value":"4,14E+01","module":"A1-A3","scenario":null},{"value":"1,30E-01","module":"A4","scenario":null},{"value":"2,40E-02","module":"A5","scenario":null},{"value":"1,68E+03","module":"B6","scenario":null},{"value":"0,00E+00","module":"C1","scenario":null},{"value":"6,00E-03","module":"C2","scenario":null},{"value":"4,90E-02","module":"C3","scenario":null},{"value":"2,00E-03","module":"C4","scenario":null},{"value":"-2,81E+00","module":"D","scenario":null}]},{"parameter":"SM","unit":"kg","values":[{"value":"0,00E+00","module":"A1-A3","scenario":null},{"value":"0,00E+00","module":"A4","scenario":null},{"value":"0,00E+00","module":"A5","scenario":null},{"value":"0,00E+00","module":"B6","scenario":null},{"value":"0,00E+00","module":"C1","scenario":null},{"value":"0,00E+00","module":"C2","scenario":null},{"value":"0,00E+00","module":"C3","scenario":null},{"value":"0,00E+00","module":"C4","scenario":null},{"value":"0,00E+00","module":"D","scenario":null}]},{"parameter":"RSF","unit":"MJ","values":[{"value":"0,00E+00","module":"A1-A3","scenario":null},{"value":"0,00E+00","module":"A4","scenario":null},{"value":"0,00E+00","module":"A5","scenario":null},{"value":"0,00E+00","module":"B6","scenario":null},{"value":"0,00E+00","module":"C1","scenario":null},{"value":"0,00E+00","module":"C2","scenario":null},{"value":"0,00E+00","module":"C3","scenario":null},{"value":"0,00E+00","module":"C4","scenario":null},{"value":"0,00E+00","module":"D","scenario":null}]},{"parameter":"NRSF","unit":"MJ","values":[{"value":"0,00E+00","module":"A1-A3","scenario":null},{"value":"0,00E+00","module":"A4","scenario":null},{"value":"0,00E+00","module":"A5","scenario":null},{"value":"0,00E+00","module":"B6","scenario":null},{"value":"0,00E+00","module":"C1","scenario":null},{"value":"0,00E+00","module":"C2","scenario":null},{"value":"0,00E+00","module":"C3","scenario":null},{"value":"0,00E+00","module":"C4","scenario":null},{"value":"0,00E+00","module":"D","scenario":null}]},{"parameter":"FW","unit":"m^3","values":[{"value":"2,20E-02","module":"A1-A3","scenario":null},{"value":"7,34E-07","module":"A4","scenario":null},{"value":"2,21E-04","module":"A5","scenario":null},{"value":"8,60E-01","module":"B6","scenario":null},{"value":"0,00E+00","module":"C1","scenario":null},{"value":"3,56E-08","module":"C2","scenario":null},{"value":"2,59E-04","module":"C3","scenario":null},{"value":"6,25E-07","module":"C4","scenario":null},{"value":"-1,00E-03","module":"D","scenario":null}]}],"end_of_life_waste":[{"parameter":"HWD","unit":"kg","values":[{"value":"3,75E-06","module":"A1-A3","scenario":null},{"value":"1,26E-11","module":"A4","scenario":null},{"value":"3,53E-11","module":"A5","scenario":null},{"value":"6,94E-07","module":"B6","scenario":null},{"value":"0,00E+00","module":"C1","scenario":null},{"value":"6,10E-13","module":"C2","scenario":null},{"value":"1,87E-10","module":"C3","scenario":null},{"value":"3,78E-11","module":"C4","scenario":null},{"value":"-8,47E-09","module":"D","scenario":null}]},{"parameter":"NHWD","unit":"kg","values":[{"value":"1,19E-01","module":"A1-A3","scenario":null},{"value":"1,33E-05","module":"A4","scenario":null},{"value":"2,00E-03","module":"A5","scenario":null},{"value":"1,19E+00","module":"B6","scenario":null},{"value":"0,00E+00","module":"C1","scenario":null},{"value":"6,43E-07","module":"C2","scenario":null},{"value":"1,10E-02","module":"C3","scenario":null},{"value":"1,20E-02","module":"C4","scenario":null},{"value":"-3,20E-02","module":"D","scenario":null}]},{"parameter":"RWD","unit":"kg","values":[{"value":"9,43E-04","module":"A1-A3","scenario":null},{"value":"1,39E-07","module":"A4","scenario":null},{"value":"1,26E-06","module":"A5","scenario":null},{"value":"2,55E-01","module":"B6","scenario":null},{"value":"0,00E+00","module":"C1","scenario":null},{"value":"6,75E-09","module":"C2","scenario":null},{"value":"1,82E-06","module":"C3","scenario":null},{"value":"2,82E-08","module":"C4","scenario":null},{"value":"-9,23E-05","module":"D","scenario":null}]}],"end_of_life_flow":[{"parameter":"CRU","unit":"kg","values":[{"value":"0,00E+00","module":"A1-A3","scenario":null},{"value":"0,00E+00","module":"A4","scenario":null},{"value":"0,00E+00","module":"A5","scenario":null},{"value":"0,00E+00","module":"B6","scenario":null},{"value":"0,00E+00","module":"C1","scenario":null},{"value":"0,00E+00","module":"C2","scenario":null},{"value":"0,00E+00","module":"C3","scenario":null},{"value":"0,00E+00","module":"C4","scenario":null},{"value":"0,00E+00","module":"D","scenario":null}]},{"parameter":"MFR","unit":"kg","values":[{"value":"0,00E+00","module":"A1-A3","scenario":null},{"value":"0,00E+00","module":"A4","scenario":null},{"value":"0,00E+00","module":"A5","scenario":null},{"value":"0,00E+00","module":"B6","scenario":null},{"value":"0,00E+00","module":"C1","scenario":null},{"value":"0,00E+00","module":"C2","scenario":null},{"value":"5,20E-02","module":"C3","scenario":null},{"value":"0,00E+00","module":"C4","scenario":null},{"value":"0,00E+00","module":"D","scenario":null}]},{"parameter":"MER","unit":"kg","values":[{"value":"0,00E+00","module":"A1-A3","scenario":null},{"value":"0,00E+00","module":"A4","scenario":null},{"value":"0,00E+00","module":"A5","scenario":null},{"value":"0,00E+00","module":"B6","scenario":null},{"value":"0,00E+00","module":"C1","scenario":null},{"value":"0,00E+00","module":"C2","scenario":null},{"value":"0,00E+00","module":"C3","scenario":null},{"value":"0,00E+00","module":"C4","scenario":null},{"value":"0,00E+00","module":"D","scenario":null}]},{"parameter":"EEE","unit":"MJ","values":[{"value":"1,07E-01","module":"A1-A3","scenario":null},{"value":"0,00E+00","module":"A4","scenario":null},{"value":"1,15E-01","module":"A5","scenario":null},{"value":"0,00E+00","module":"B6","scenario":null},{"value":"0,00E+00","module":"C1","scenario":null},{"value":"0,00E+00","module":"C2","scenario":null},{"value":"0,00E+00","module":"C3","scenario":null},{"value":"0,00E+00","module":"C4","scenario":null},{"value":"0,00E+00","module":"D","scenario":null}]},{"parameter":"EET","unit":"MJ","values":[{"value":"1,95E-01","module":"A1-A3","scenario":null},{"value":"0,00E+00","module":"A4","scenario":null},{"value":"2,08E-01","module":"A5","scenario":null},{"value":"0,00E+00","module":"B6","scenario":null},{"value":"0,00E+00","module":"C1","scenario":null},{"value":"0,00E+00","module":"C2","scenario":null},{"value":"0,00E+00","module":"C3","scenario":null},{"value":"0,00E+00","module":"C4","scenario":null},{"value":"0,00E+00","module":"D","scenario":null}]}]}