{"product_name":"Tyvek\u00ae Monolayer 80 (1580B, 2480B)","epd_id":"EPD-DUP-20210184-IBC1-EN","compliance":["DIN EN 15804+A2","ISO 14025"],"producer_name":"DuPont de Nemours (Luxembourg) s.\u00e0 r.l.","environmental_impact":[{"parameter":"GWP-total","unit":"kg CO2-eq.","values":[{"value":"3,85E-01","module":"A1-A3","scenario":null},{"value":"8,29E-03","module":"A4","scenario":null},{"value":"1,85E-03","module":"A5","scenario":null},{"value":"2,54E-01","module":"C4","scenario":null},{"value":"-1,34E-01","module":"D","scenario":null}]},{"parameter":"GWP-fossil","unit":"kg CO2-eq.","values":[{"value":"3,85E-01","module":"A1-A3","scenario":null},{"value":"8,12E-03","module":"A4","scenario":null},{"value":"1,50E-04","module":"A5","scenario":null},{"value":"2,54E-01","module":"C4","scenario":null},{"value":"-1,34E-01","module":"D","scenario":null}]},{"parameter":"GWP-biogenic","unit":"kg CO2-eq.","values":[{"value":"5,60E-04","module":"A1-A3","scenario":null},{"value":"1,13E-04","module":"A4","scenario":null},{"value":"1,70E-03","module":"A5","scenario":null},{"value":"8,43E-06","module":"C4","scenario":null},{"value":"-6,28E-04","module":"D","scenario":null}]},{"parameter":"GWP-luluc","unit":"kg CO2-eq.","values":[{"value":"2,85E-04","module":"A1-A3","scenario":null},{"value":"5,51E-05","module":"A4","scenario":null},{"value":"4,91E-08","module":"A5","scenario":null},{"value":"1,36E-06","module":"C4","scenario":null},{"value":"-8,43E-05","module":"D","scenario":null}]},{"parameter":"ODP","unit":"kg CFC11-eq.","values":[{"value":"4,32E-12","module":"A1-A3","scenario":null},{"value":"6,55E-18","module":"A4","scenario":null},{"value":"2,39E-19","module":"A5","scenario":null},{"value":"1,90E-17","module":"C4","scenario":null},{"value":"-1,38E-15","module":"D","scenario":null}]},{"parameter":"AP","unit":"mol H^(+)-eq.","values":[{"value":"1,49E-03","module":"A1-A3","scenario":null},{"value":"9,05E-05","module":"A4","scenario":null},{"value":"3,89E-07","module":"A5","scenario":null},{"value":"2,53E-05","module":"C4","scenario":null},{"value":"-1,65E-04","module":"D","scenario":null}]},{"parameter":"POCP","unit":"kg NMVOC-eq.","values":[{"value":"8,44E-04","module":"A1-A3","scenario":null},{"value":"7,43E-05","module":"A4","scenario":null},{"value":"6,85E-07","module":"A5","scenario":null},{"value":"1,58E-05","module":"C4","scenario":null},{"value":"-1,36E-04","module":"D","scenario":null}]},{"parameter":"ADPE","unit":"kg Sb-eq.","values":[{"value":"5,88E-08","module":"A1-A3","scenario":null},{"value":"6,18E-10","module":"A4","scenario":null},{"value":"5,04E-12","module":"A5","scenario":null},{"value":"2,87E-10","module":"C4","scenario":null},{"value":"-2,07E-08","module":"D","scenario":null}]},{"parameter":"ADPF","unit":"MJ","values":[{"value":"9,67E+00","module":"A1-A3","scenario":null},{"value":"1,10E-01","module":"A4","scenario":null},{"value":"8,54E-04","module":"A5","scenario":null},{"value":"3,10E-02","module":"C4","scenario":null},{"value":"-2,31E+00","module":"D","scenario":null}]},{"parameter":"WDP","unit":"m^3 world-eq. deprived","values":[{"value":"3,44E-02","module":"A1-A3","scenario":null},{"value":"9,74E-05","module":"A4","scenario":null},{"value":"8,61E-05","module":"A5","scenario":null},{"value":"2,34E-02","module":"C4","scenario":null},{"value":"-9,15E-03","module":"D","scenario":null}]},{"parameter":"EP-freshwater","unit":"kg PO4-eq.","values":[{"value":"5,86E-07","module":"A1-A3","scenario":null},{"value":"2,08E-08","module":"A4","scenario":null},{"value":"3,68E-09","module":"A5","scenario":null},{"value":"2,54E-09","module":"C4","scenario":null},{"value":"-1,59E-07","module":"D","scenario":null}]},{"parameter":"EP-marine","unit":"kg N-eq.","values":[{"value":"2,38E-04","module":"A1-A3","scenario":null},{"value":"3,29E-05","module":"A4","scenario":null},{"value":"1,70E-07","module":"A5","scenario":null},{"value":"5,31E-06","module":"C4","scenario":null},{"value":"-4,81E-05","module":"D","scenario":null}]},{"parameter":"EP-terrestrial","unit":"mol N-eq.","values":[{"value":"2,56E-03","module":"A1-A3","scenario":null},{"value":"3,62E-04","module":"A4","scenario":null},{"value":"1,58E-06","module":"A5","scenario":null},{"value":"1,19E-04","module":"C4","scenario":null},{"value":"-5,17E-04","module":"D","scenario":null}]}],"additional_environmental_impact":[{"parameter":"PM","unit":"Disease incidence","values":[{"value":null,"module":"A1-A3","scenario":null},{"value":null,"module":"A4","scenario":null},{"value":null,"module":"A5","scenario":null},{"value":null,"module":"C4","scenario":null},{"value":null,"module":"D","scenario":null}]},{"parameter":"ETP-fw","unit":"CTUe","values":[{"value":null,"module":"A1-A3","scenario":null},{"value":null,"module":"A4","scenario":null},{"value":null,"module":"A5","scenario":null},{"value":null,"module":"C4","scenario":null},{"value":null,"module":"D","scenario":null}]},{"parameter":"HTP-c","unit":"CTUh","values":[{"value":null,"module":"A1-A3","scenario":null},{"value":null,"module":"A4","scenario":null},{"value":null,"module":"A5","scenario":null},{"value":null,"module":"C4","scenario":null},{"value":null,"module":"D","scenario":null}]},{"parameter":"HTP-nc","unit":"CTUh","values":[{"value":null,"module":"A1-A3","scenario":null},{"value":null,"module":"A4","scenario":null},{"value":null,"module":"A5","scenario":null},{"value":null,"module":"C4","scenario":null},{"value":null,"module":"D","scenario":null}]},{"parameter":"SQP","unit":"SQP","values":[{"value":null,"module":"A1-A3","scenario":null},{"value":null,"module":"A4","scenario":null},{"value":null,"module":"A5","scenario":null},{"value":null,"module":"C4","scenario":null},{"value":null,"module":"D","scenario":null}]}],"resource_use":[{"parameter":"PERE","unit":"MJ","values":[{"value":"8,57E-01","module":"A1-A3","scenario":null},{"value":"6,92E-03","module":"A4","scenario":null},{"value":"8,75E-05","module":"A5","scenario":null},{"value":"6,13E-03","module":"C4","scenario":null},{"value":"-4,74E-01","module":"D","scenario":null}]},{"parameter":"PERM","unit":"MJ","values":[{"value":"3,57E-04","module":"A1-A3","scenario":null},{"value":"-1,29E-14","module":"A4","scenario":null},{"value":"-1,22E-16","module":"A5","scenario":null},{"value":"2,55E-14","module":"C4","scenario":null},{"value":"-9,57E-13","module":"D","scenario":null}]},{"parameter":"PERT","unit":"MJ","values":[{"value":"8,58E-01","module":"A1-A3","scenario":null},{"value":"6,92E-03","module":"A4","scenario":null},{"value":"8,75E-05","module":"A5","scenario":null},{"value":"6,13E-03","module":"C4","scenario":null},{"value":"-4,74E-01","module":"D","scenario":null}]},{"parameter":"PENRE","unit":"MJ","values":[{"value":"9,67E+00","module":"A1-A3","scenario":null},{"value":"1,10E-01","module":"A4","scenario":null},{"value":"8,54E-04","module":"A5","scenario":null},{"value":"3,10E-02","module":"C4","scenario":null},{"value":"-2,31E+00","module":"D","scenario":null}]},{"parameter":"PENRM","unit":"MJ","values":[{"value":"2,12E-04","module":"A1-A3","scenario":null},{"value":"3,53E-06","module":"A4","scenario":null},{"value":"1,67E-08","module":"A5","scenario":null},{"value":"1,09E-06","module":"C4","scenario":null},{"value":"-7,49E-05","module":"D","scenario":null}]},{"parameter":"PENRT","unit":"MJ","values":[{"value":"9,67E+00","module":"A1-A3","scenario":null},{"value":"1,10E-01","module":"A4","scenario":null},{"value":"8,54E-04","module":"A5","scenario":null},{"value":"3,10E-02","module":"C4","scenario":null},{"value":"-2,31E+00","module":"D","scenario":null}]},{"parameter":"SM","unit":"kg","values":[{"value":"3,66E-03","module":"A1-A3","scenario":null},{"value":"0,00E+00","module":"A4","scenario":null},{"value":"0,00E+00","module":"A5","scenario":null},{"value":"0,00E+00","module":"C4","scenario":null},{"value":"0,00E+00","module":"D","scenario":null}]},{"parameter":"RSF","unit":"MJ","values":[{"value":"5,65E-08","module":"A1-A3","scenario":null},{"value":"0,00E+00","module":"A4","scenario":null},{"value":"0,00E+00","module":"A5","scenario":null},{"value":"0,00E+00","module":"C4","scenario":null},{"value":"0,00E+00","module":"D","scenario":null}]},{"parameter":"NRSF","unit":"MJ","values":[{"value":"6,23E-07","module":"A1-A3","scenario":null},{"value":"0,00E+00","module":"A4","scenario":null},{"value":"0,00E+00","module":"A5","scenario":null},{"value":"0,00E+00","module":"C4","scenario":null},{"value":"0,00E+00","module":"D","scenario":null}]},{"parameter":"FW","unit":"m^3","values":[{"value":"4,38E-03","module":"A1-A3","scenario":null},{"value":"7,63E-06","module":"A4","scenario":null},{"value":"2,05E-06","module":"A5","scenario":null},{"value":"5,48E-04","module":"C4","scenario":null},{"value":"-4,62E-04","module":"D","scenario":null}]}],"end_of_life_waste":[{"parameter":"HWD","unit":"kg","values":[{"value":"1,92E-09","module":"A1-A3","scenario":null},{"value":"5,71E-12","module":"A4","scenario":null},{"value":"1,54E-13","module":"A5","scenario":null},{"value":"5,53E-12","module":"C4","scenario":null},{"value":"-5,12E-10","module":"D","scenario":null}]},{"parameter":"NHWD","unit":"kg","values":[{"value":"3,63E-03","module":"A1-A3","scenario":null},{"value":"1,78E-05","module":"A4","scenario":null},{"value":"4,46E-04","module":"A5","scenario":null},{"value":"1,01E-03","module":"C4","scenario":null},{"value":"-1,01E-03","module":"D","scenario":null}]},{"parameter":"RWD","unit":"kg","values":[{"value":"1,66E-04","module":"A1-A3","scenario":null},{"value":"7,41E-07","module":"A4","scenario":null},{"value":"1,79E-08","module":"A5","scenario":null},{"value":"1,76E-06","module":"C4","scenario":null},{"value":"-1,52E-04","module":"D","scenario":null}]}],"end_of_life_flow":[{"parameter":"CRU","unit":"kg","values":[{"value":"0,00E+00","module":"A1-A3","scenario":null},{"value":"0,00E+00","module":"A4","scenario":null},{"value":"0,00E+00","module":"A5","scenario":null},{"value":"0,00E+00","module":"C4","scenario":null},{"value":"0,00E+00","module":"D","scenario":null}]},{"parameter":"MFR","unit":"kg","values":[{"value":"0,00E+00","module":"A1-A3","scenario":null},{"value":"0,00E+00","module":"A4","scenario":null},{"value":"0,00E+00","module":"A5","scenario":null},{"value":"0,00E+00","module":"C4","scenario":null},{"value":"0,00E+00","module":"D","scenario":null}]},{"parameter":"MER","unit":"kg","values":[{"value":"0,00E+00","module":"A1-A3","scenario":null},{"value":"0,00E+00","module":"A4","scenario":null},{"value":"0,00E+00","module":"A5","scenario":null},{"value":"0,00E+00","module":"C4","scenario":null},{"value":"0,00E+00","module":"D","scenario":null}]},{"parameter":"EEE","unit":"MJ","values":[{"value":"0,00E+00","module":"A1-A3","scenario":null},{"value":"0,00E+00","module":"A4","scenario":null},{"value":"1,45E-03","module":"A5","scenario":null},{"value":"5,41E-01","module":"C4","scenario":null},{"value":"0,00E+00","module":"D","scenario":null}]},{"parameter":"EET","unit":"MJ","values":[{"value":"0,00E+00","module":"A1-A3","scenario":null},{"value":"0,00E+00","module":"A4","scenario":null},{"value":"2,08E-03","module":"A5","scenario":null},{"value":"9,62E-01","module":"C4","scenario":null},{"value":"0,00E+00","module":"D","scenario":null}]}]}