{"product_name":"Sarnafil TG 66","epd_id":"EPD-SIK-20190169-IBA1-DE","compliance":["DIN EN 15804","ISO 14025"],"producer_name":"Sika Deutschland GmbH","environmental_impact":[{"parameter":"GWP-total","unit":"kg CO2-eq.","values":[{"value":"3,09E+00","module":"A1-A3","scenario":null},{"value":"8,81E-02","module":"A4","scenario":null},{"value":"4,47E-01","module":"A5","scenario":null},{"value":"0,00E+00","module":"C1","scenario":null},{"value":"3,68E-02","module":"C2","scenario":"S1"},{"value":"7,36E-03","module":"C2","scenario":"S2"},{"value":"2,31E-01","module":"C3","scenario":"S1"},{"value":"6,29E+00","module":"C3","scenario":"S2"},{"value":"0,00E+00","module":"C4","scenario":null},{"value":"-2,65E+00","module":"D","scenario":"S1"},{"value":"-2,25E+00","module":"D","scenario":"S2"}]},{"parameter":"ODP","unit":"kg CFC11-eq.","values":[{"value":"6,85E-09","module":"A1-A3","scenario":null},{"value":"3,00E-17","module":"A4","scenario":null},{"value":"5,48E-10","module":"A5","scenario":null},{"value":"0,00E+00","module":"C1","scenario":null},{"value":"6,07E-18","module":"C2","scenario":"S1"},{"value":"1,21E-18","module":"C2","scenario":"S2"},{"value":"4,41E-15","module":"C3","scenario":"S1"},{"value":"5,84E-16","module":"C3","scenario":"S2"},{"value":"0,00E+00","module":"C4","scenario":null},{"value":"-2,40E-09","module":"D","scenario":"S1"},{"value":"-2,40E-09","module":"D","scenario":"S2"}]},{"parameter":"AP","unit":"kg SO2-eq.","values":[{"value":"7,32E-03","module":"A1-A3","scenario":null},{"value":"1,95E-04","module":"A4","scenario":null},{"value":"6,35E-04","module":"A5","scenario":null},{"value":"0,00E+00","module":"C1","scenario":null},{"value":"8,57E-05","module":"C2","scenario":"S1"},{"value":"1,71E-05","module":"C2","scenario":"S2"},{"value":"2,13E-04","module":"C3","scenario":"S1"},{"value":"4,05E-04","module":"C3","scenario":"S2"},{"value":"0,00E+00","module":"C4","scenario":null},{"value":"-4,29E-03","module":"D","scenario":"S1"},{"value":"-3,24E-03","module":"D","scenario":"S2"}]},{"parameter":"EP","unit":"kg PO4^3-eq.","values":[{"value":"9,44E-04","module":"A1-A3","scenario":null},{"value":"4,87E-05","module":"A4","scenario":null},{"value":"8,57E-05","module":"A5","scenario":null},{"value":"0,00E+00","module":"C1","scenario":null},{"value":"2,14E-05","module":"C2","scenario":"S1"},{"value":"4,28E-06","module":"C2","scenario":"S2"},{"value":"3,56E-05","module":"C3","scenario":"S1"},{"value":"8,59E-05","module":"C3","scenario":"S2"},{"value":"0,00E+00","module":"C4","scenario":null},{"value":"-5,91E-04","module":"D","scenario":"S1"},{"value":"-3,59E-04","module":"D","scenario":"S2"}]},{"parameter":"POCP","unit":"kg Ethen-eq.","values":[{"value":"9,44E-04","module":"A1-A3","scenario":null},{"value":"-6,93E-05","module":"A4","scenario":null},{"value":"7,19E-05","module":"A5","scenario":null},{"value":"0,00E+00","module":"C1","scenario":null},{"value":"-2,86E-05","module":"C2","scenario":"S1"},{"value":"-5,72E-06","module":"C2","scenario":"S2"},{"value":"1,37E-05","module":"C3","scenario":"S1"},{"value":"4,15E-05","module":"C3","scenario":"S2"},{"value":"0,00E+00","module":"C4","scenario":null},{"value":"-7,77E-04","module":"D","scenario":"S1"},{"value":"-3,48E-04","module":"D","scenario":"S2"}]},{"parameter":"ADPE","unit":"kg Sb-eq.","values":[{"value":"7,64E-06","module":"A1-A3","scenario":null},{"value":"8,31E-09","module":"A4","scenario":null},{"value":"6,17E-07","module":"A5","scenario":null},{"value":"0,00E+00","module":"C1","scenario":null},{"value":"2,83E-09","module":"C2","scenario":"S1"},{"value":"5,66E-10","module":"C2","scenario":"S2"},{"value":"4,93E-08","module":"C3","scenario":"S1"},{"value":"3,44E-08","module":"C3","scenario":"S2"},{"value":"0,00E+00","module":"C4","scenario":null},{"value":"-6,99E-07","module":"D","scenario":"S1"},{"value":"-6,28E-07","module":"D","scenario":"S2"}]},{"parameter":"ADPF","unit":"MJ","values":[{"value":"1,16E+02","module":"A1-A3","scenario":null},{"value":"1,18E+00","module":"A4","scenario":null},{"value":"9,48E+00","module":"A5","scenario":null},{"value":"0,00E+00","module":"C1","scenario":null},{"value":"4,98E-01","module":"C2","scenario":"S1"},{"value":"9,96E-02","module":"C2","scenario":"S2"},{"value":"1,07E+00","module":"C3","scenario":"S1"},{"value":"6,61E-01","module":"C3","scenario":"S2"},{"value":"0,00E+00","module":"C4","scenario":null},{"value":"-1,09E+02","module":"D","scenario":"S1"},{"value":"-3,31E+01","module":"D","scenario":"S2"}]}],"additional_environmental_impact":[],"resource_use":[{"parameter":"PERE","unit":"MJ","values":[{"value":"7,07E+00","module":"A1-A3","scenario":null},{"value":"7,17E-02","module":"A4","scenario":null},{"value":"9,57E-01","module":"A5","scenario":null},{"value":"0,00E+00","module":"C1","scenario":null},{"value":"2,90E-02","module":"C2","scenario":"S1"},{"value":"5,80E-03","module":"C2","scenario":"S2"},{"value":"7,31E-01","module":"C3","scenario":"S1"},{"value":"1,40E-01","module":"C3","scenario":"S2"},{"value":"0,00E+00","module":"C4","scenario":null},{"value":"-5,72E+00","module":"D","scenario":"S1"},{"value":"-1,50E+01","module":"D","scenario":"S2"}]},{"parameter":"PERM","unit":"MJ","values":[{"value":"1,99E+00","module":"A1-A3","scenario":null},{"value":"0,00E+00","module":"A4","scenario":null},{"value":"-1,59E-01","module":"A5","scenario":null},{"value":"0,00E+00","module":"C1","scenario":null},{"value":"0,00E+00","module":"C2","scenario":"S1"},{"value":"0,00E+00","module":"C2","scenario":"S2"},{"value":"0,00E+00","module":"C3","scenario":"S1"},{"value":"0,00E+00","module":"C3","scenario":"S2"},{"value":"0,00E+00","module":"C4","scenario":null},{"value":"0,00E+00","module":"D","scenario":"S1"},{"value":"0,00E+00","module":"D","scenario":"S2"}]},{"parameter":"PERT","unit":"MJ","values":[{"value":"9,06E+00","module":"A1-A3","scenario":null},{"value":"7,17E-02","module":"A4","scenario":null},{"value":"7,98E-01","module":"A5","scenario":null},{"value":"0,00E+00","module":"C1","scenario":null},{"value":"2,90E-02","module":"C2","scenario":"S1"},{"value":"5,80E-03","module":"C2","scenario":"S2"},{"value":"7,31E-01","module":"C3","scenario":"S1"},{"value":"1,40E-01","module":"C3","scenario":"S2"},{"value":"0,00E+00","module":"C4","scenario":null},{"value":"-5,72E+00","module":"D","scenario":"S1"},{"value":"-1,50E+01","module":"D","scenario":"S2"}]},{"parameter":"PENRE","unit":"MJ","values":[{"value":"5,32E+01","module":"A1-A3","scenario":null},{"value":"1,18E+00","module":"A4","scenario":null},{"value":"4,53E+00","module":"A5","scenario":null},{"value":"0,00E+00","module":"C1","scenario":null},{"value":"5,00E-01","module":"C2","scenario":"S1"},{"value":"1,00E-01","module":"C2","scenario":"S2"},{"value":"7,24E+01","module":"C3","scenario":"S1"},{"value":"7,18E+01","module":"C3","scenario":"S2"},{"value":"0,00E+00","module":"C4","scenario":null},{"value":"-1,12E+02","module":"D","scenario":"S1"},{"value":"-4,73E+01","module":"D","scenario":"S2"}]},{"parameter":"PENRM","unit":"MJ","values":[{"value":"6,71E+01","module":"A1-A3","scenario":null},{"value":"0,00E+00","module":"A4","scenario":null},{"value":"5,35E+00","module":"A5","scenario":null},{"value":"0,00E+00","module":"C1","scenario":null},{"value":"0,00E+00","module":"C2","scenario":"S1"},{"value":"0,00E+00","module":"C2","scenario":"S2"},{"value":"-7,10E+01","module":"C3","scenario":"S1"},{"value":"-7,10E+01","module":"C3","scenario":"S2"},{"value":"0,00E+00","module":"C4","scenario":null},{"value":"0,00E+00","module":"D","scenario":"S1"},{"value":"0,00E+00","module":"D","scenario":"S2"}]},{"parameter":"PENRT","unit":"MJ","values":[{"value":"1,20E+02","module":"A1-A3","scenario":null},{"value":"1,18E+00","module":"A4","scenario":null},{"value":"9,88E+00","module":"A5","scenario":null},{"value":"0,00E+00","module":"C1","scenario":null},{"value":"5,00E-01","module":"C2","scenario":"S1"},{"value":"1,00E-01","module":"C2","scenario":"S2"},{"value":"1,40E+00","module":"C3","scenario":"S1"},{"value":"7,88E-01","module":"C3","scenario":"S2"},{"value":"0,00E+00","module":"C4","scenario":null},{"value":"-1,12E+02","module":"D","scenario":"S1"},{"value":"-4,73E+01","module":"D","scenario":"S2"}]},{"parameter":"SM","unit":"kg","values":[{"value":"7,28E-02","module":"A1-A3","scenario":null},{"value":"0,00E+00","module":"A4","scenario":null},{"value":"5,82E-03","module":"A5","scenario":null},{"value":"0,00E+00","module":"C1","scenario":null},{"value":"0,00E+00","module":"C2","scenario":"S1"},{"value":"0,00E+00","module":"C2","scenario":"S2"},{"value":"0,00E+00","module":"C3","scenario":"S1"},{"value":"0,00E+00","module":"C3","scenario":"S2"},{"value":"0,00E+00","module":"C4","scenario":null},{"value":"-1,91E+00","module":"D","scenario":"S1"},{"value":"0,00E+00","module":"D","scenario":"S2"}]},{"parameter":"RSF","unit":"MJ","values":[{"value":"2,11E-21","module":"A1-A3","scenario":null},{"value":"0,00E+00","module":"A4","scenario":null},{"value":"1,69E-22","module":"A5","scenario":null},{"value":"0,00E+00","module":"C1","scenario":null},{"value":"0,00E+00","module":"C2","scenario":"S1"},{"value":"0,00E+00","module":"C2","scenario":"S2"},{"value":"0,00E+00","module":"C3","scenario":"S1"},{"value":"0,00E+00","module":"C3","scenario":"S2"},{"value":"0,00E+00","module":"C4","scenario":null},{"value":"0,00E+00","module":"D","scenario":"S1"},{"value":"0,00E+00","module":"D","scenario":"S2"}]},{"parameter":"NRSF","unit":"MJ","values":[{"value":"2,48E-20","module":"A1-A3","scenario":null},{"value":"0,00E+00","module":"A4","scenario":null},{"value":"1,99E-21","module":"A5","scenario":null},{"value":"0,00E+00","module":"C1","scenario":null},{"value":"0,00E+00","module":"C2","scenario":"S1"},{"value":"0,00E+00","module":"C2","scenario":"S2"},{"value":"0,00E+00","module":"C3","scenario":"S1"},{"value":"0,00E+00","module":"C3","scenario":"S2"},{"value":"0,00E+00","module":"C4","scenario":null},{"value":"0,00E+00","module":"D","scenario":"S1"},{"value":"0,00E+00","module":"D","scenario":"S2"}]},{"parameter":"FW","unit":"m^3","values":[{"value":"1,71E-02","module":"A1-A3","scenario":null},{"value":"8,22E-05","module":"A4","scenario":null},{"value":"1,84E-03","module":"A5","scenario":null},{"value":"0,00E+00","module":"C1","scenario":null},{"value":"4,90E-05","module":"C2","scenario":"S1"},{"value":"9,80E-06","module":"C2","scenario":"S2"},{"value":"7,64E-04","module":"C3","scenario":"S1"},{"value":"1,36E-02","module":"C3","scenario":"S2"},{"value":"0,00E+00","module":"C4","scenario":null},{"value":"-1,29E-02","module":"D","scenario":"S1"},{"value":"-1,54E-02","module":"D","scenario":"S2"}]}],"end_of_life_waste":[{"parameter":"HWD","unit":"kg","values":[{"value":"2,40E-06","module":"A1-A3","scenario":null},{"value":"6,71E-08","module":"A4","scenario":null},{"value":"1,98E-07","module":"A5","scenario":null},{"value":"0,00E+00","module":"C1","scenario":null},{"value":"2,79E-08","module":"C2","scenario":"S1"},{"value":"5,58E-09","module":"C2","scenario":"S2"},{"value":"1,35E-09","module":"C3","scenario":"S1"},{"value":"6,27E-10","module":"C3","scenario":"S2"},{"value":"0,00E+00","module":"C4","scenario":null},{"value":"-2,78E-08","module":"D","scenario":"S1"},{"value":"-2,04E-08","module":"D","scenario":"S2"}]},{"parameter":"NHWD","unit":"kg","values":[{"value":"1,99E-01","module":"A1-A3","scenario":null},{"value":"7,91E-05","module":"A4","scenario":null},{"value":"1,79E-02","module":"A5","scenario":null},{"value":"0,00E+00","module":"C1","scenario":null},{"value":"4,06E-05","module":"C2","scenario":"S1"},{"value":"8,13E-06","module":"C2","scenario":"S2"},{"value":"1,87E-02","module":"C3","scenario":"S1"},{"value":"2,49E-02","module":"C3","scenario":"S2"},{"value":"0,00E+00","module":"C4","scenario":null},{"value":"-1,49E-02","module":"D","scenario":"S1"},{"value":"-3,25E-02","module":"D","scenario":"S2"}]},{"parameter":"RWD","unit":"kg","values":[{"value":"1,81E-03","module":"A1-A3","scenario":null},{"value":"1,40E-06","module":"A4","scenario":null},{"value":"1,58E-04","module":"A5","scenario":null},{"value":"0,00E+00","module":"C1","scenario":null},{"value":"6,78E-07","module":"C2","scenario":"S1"},{"value":"1,36E-07","module":"C2","scenario":"S2"},{"value":"1,29E-04","module":"C3","scenario":"S1"},{"value":"5,05E-05","module":"C3","scenario":"S2"},{"value":"0,00E+00","module":"C4","scenario":null},{"value":"-1,10E-03","module":"D","scenario":"S1"},{"value":"-5,49E-03","module":"D","scenario":"S2"}]}],"end_of_life_flow":[{"parameter":"CRU","unit":"kg","values":[{"value":"0,00E+00","module":"A1-A3","scenario":null},{"value":"0,00E+00","module":"A4","scenario":null},{"value":"0,00E+00","module":"A5","scenario":null},{"value":"0,00E+00","module":"C1","scenario":null},{"value":"0,00E+00","module":"C2","scenario":"S1"},{"value":"0,00E+00","module":"C2","scenario":"S2"},{"value":"0,00E+00","module":"C3","scenario":"S1"},{"value":"0,00E+00","module":"C3","scenario":"S2"},{"value":"0,00E+00","module":"C4","scenario":null},{"value":"0,00E+00","module":"D","scenario":"S1"},{"value":"0,00E+00","module":"D","scenario":"S2"}]},{"parameter":"MFR","unit":"kg","values":[{"value":"0,00E+00","module":"A1-A3","scenario":null},{"value":"0,00E+00","module":"A4","scenario":null},{"value":"0,00E+00","module":"A5","scenario":null},{"value":"0,00E+00","module":"C1","scenario":null},{"value":"0,00E+00","module":"C2","scenario":"S1"},{"value":"0,00E+00","module":"C2","scenario":"S2"},{"value":"1,91E+00","module":"C3","scenario":"S1"},{"value":"0,00E+00","module":"C3","scenario":"S2"},{"value":"0,00E+00","module":"C4","scenario":null},{"value":"0,00E+00","module":"D","scenario":"S1"},{"value":"0,00E+00","module":"D","scenario":"S2"}]},{"parameter":"MER","unit":"kg","values":[{"value":"0,00E+00","module":"A1-A3","scenario":null},{"value":"0,00E+00","module":"A4","scenario":null},{"value":"0,00E+00","module":"A5","scenario":null},{"value":"0,00E+00","module":"C1","scenario":null},{"value":"0,00E+00","module":"C2","scenario":"S1"},{"value":"0,00E+00","module":"C2","scenario":"S2"},{"value":"0,00E+00","module":"C3","scenario":"S1"},{"value":"0,00E+00","module":"C3","scenario":"S2"},{"value":"0,00E+00","module":"C4","scenario":null},{"value":"0,00E+00","module":"D","scenario":"S1"},{"value":"0,00E+00","module":"D","scenario":"S2"}]},{"parameter":"EEE","unit":"MJ","values":[{"value":"0,00E+00","module":"A1-A3","scenario":null},{"value":"0,00E+00","module":"A4","scenario":null},{"value":"3,57E-01","module":"A5","scenario":null},{"value":"0,00E+00","module":"C1","scenario":null},{"value":"0,00E+00","module":"C2","scenario":"S1"},{"value":"0,00E+00","module":"C2","scenario":"S2"},{"value":"4,98E-01","module":"C3","scenario":"S1"},{"value":"1,38E+01","module":"C3","scenario":"S2"},{"value":"0,00E+00","module":"C4","scenario":null},{"value":"0,00E+00","module":"D","scenario":"S1"},{"value":"0,00E+00","module":"D","scenario":"S2"}]},{"parameter":"EET","unit":"MJ","values":[{"value":"0,00E+00","module":"A1-A3","scenario":null},{"value":"0,00E+00","module":"A4","scenario":null},{"value":"6,37E-01","module":"A5","scenario":null},{"value":"0,00E+00","module":"C1","scenario":null},{"value":"0,00E+00","module":"C2","scenario":"S1"},{"value":"0,00E+00","module":"C2","scenario":"S2"},{"value":"9,02E-01","module":"C3","scenario":"S1"},{"value":"2,45E+01","module":"C3","scenario":"S2"},{"value":"0,00E+00","module":"C4","scenario":null},{"value":"0,00E+00","module":"D","scenario":"S1"},{"value":"0,00E+00","module":"D","scenario":"S2"}]}]}