{"product_name":"MASTERBOARD\u00ae","epd_id":"EPD-ETE-20230128-IBA2-EN","compliance":["DIN EN 15804+A2","ISO 14025"],"producer_name":"Etex Building Performance International","environmental_impact":[{"parameter":"GWP-total","unit":"kg CO2-eq","values":[{"value":"4,00E+00","module":"A1","scenario":null},{"value":"7,24E-01","module":"A2","scenario":null},{"value":"6,39E+00","module":"A3","scenario":null},{"value":"3,73E+00","module":"A4","scenario":null},{"value":"2,50E+00","module":"A5","scenario":null},{"value":"-2,36E+00","module":"B1","scenario":"S1"},{"value":"-1,26E+00","module":"B1","scenario":"S2"},{"value":"0,00E+00","module":"B2","scenario":null},{"value":"0,00E+00","module":"B6","scenario":null},{"value":"0,00E+00","module":"B7","scenario":null},{"value":"9,59E-03","module":"C1","scenario":null},{"value":"6,58E-01","module":"C2","scenario":"S1"},{"value":"1,40E-01","module":"C2","scenario":"S2"},{"value":"1,35E+00","module":"C3","scenario":"S1"},{"value":"1,98E-04","module":"C3","scenario":"S2"},{"value":"6,36E-05","module":"C4","scenario":"S1"},{"value":"1,39E+00","module":"C4","scenario":"S2"},{"value":"-7,29E-01","module":"D","scenario":"S1"},{"value":"-4,11E-01","module":"D","scenario":"S2"},{"value":"1,11E+01","module":"A1A3","scenario":null}]},{"parameter":"GWP-fossil","unit":"kg CO2-eq","values":[{"value":"5,42E+00","module":"A1","scenario":null},{"value":"7,23E-01","module":"A2","scenario":null},{"value":"6,98E+00","module":"A3","scenario":null},{"value":"3,72E+00","module":"A4","scenario":null},{"value":"1,91E+00","module":"A5","scenario":null},{"value":"-2,36E+00","module":"B1","scenario":"S1"},{"value":"-1,26E+00","module":"B1","scenario":"S2"},{"value":"0,00E+00","module":"B2","scenario":null},{"value":"0,00E+00","module":"B6","scenario":null},{"value":"0,00E+00","module":"B7","scenario":null},{"value":"9,51E-03","module":"C1","scenario":null},{"value":"6,57E-01","module":"C2","scenario":"S1"},{"value":"1,39E-01","module":"C2","scenario":"S2"},{"value":"5,23E-02","module":"C3","scenario":"S1"},{"value":"1,96E-04","module":"C3","scenario":"S2"},{"value":"6,31E-05","module":"C4","scenario":"S1"},{"value":"9,77E-02","module":"C4","scenario":"S2"},{"value":"-4,78E-01","module":"D","scenario":"S1"},{"value":"-1,61E-01","module":"D","scenario":"S2"},{"value":"1,31E+01","module":"A1A3","scenario":null}]},{"parameter":"GWP-biogenic","unit":"kg CO2-eq","values":[{"value":"-1,43E+00","module":"A1","scenario":null},{"value":"2,60E-04","module":"A2","scenario":null},{"value":"-5,94E-01","module":"A3","scenario":null},{"value":"1,07E-03","module":"A4","scenario":null},{"value":"5,91E-01","module":"A5","scenario":null},{"value":"0,00E+00","module":"B1","scenario":"S1"},{"value":"0,00E+00","module":"B1","scenario":"S2"},{"value":"0,00E+00","module":"B2","scenario":null},{"value":"0,00E+00","module":"B6","scenario":null},{"value":"0,00E+00","module":"B7","scenario":null},{"value":"5,28E-05","module":"C1","scenario":null},{"value":"2,35E-04","module":"C2","scenario":"S1"},{"value":"4,98E-05","module":"C2","scenario":"S2"},{"value":"1,29E+00","module":"C3","scenario":"S1"},{"value":"1,06E-06","module":"C3","scenario":"S2"},{"value":"1,39E-07","module":"C4","scenario":"S1"},{"value":"1,29E+00","module":"C4","scenario":"S2"},{"value":"-2,50E-01","module":"D","scenario":"S1"},{"value":"-2,49E-01","module":"D","scenario":"S2"},{"value":"-2,02E+00","module":"A1A3","scenario":null}]},{"parameter":"GWP-luluc","unit":"kg CO2-eq","values":[{"value":"2,67E-03","module":"A1","scenario":null},{"value":"5,17E-04","module":"A2","scenario":null},{"value":"2,12E-03","module":"A3","scenario":null},{"value":"2,64E-03","module":"A4","scenario":null},{"value":"1,46E-03","module":"A5","scenario":null},{"value":"0,00E+00","module":"B1","scenario":"S1"},{"value":"0,00E+00","module":"B1","scenario":"S2"},{"value":"0,00E+00","module":"B2","scenario":null},{"value":"0,00E+00","module":"B6","scenario":null},{"value":"0,00E+00","module":"B7","scenario":null},{"value":"2,25E-05","module":"C1","scenario":null},{"value":"2,63E-04","module":"C2","scenario":"S1"},{"value":"5,57E-05","module":"C2","scenario":"S2"},{"value":"8,36E-05","module":"C3","scenario":"S1"},{"value":"4,54E-07","module":"C3","scenario":"S2"},{"value":"6,77E-08","module":"C4","scenario":"S1"},{"value":"7,21E-05","module":"C4","scenario":"S2"},{"value":"-6,08E-04","module":"D","scenario":"S1"},{"value":"-2,88E-04","module":"D","scenario":"S2"},{"value":"5,31E-03","module":"A1A3","scenario":null}]},{"parameter":"ODP","unit":"kg CFC11-eq","values":[{"value":"2,55E-07","module":"A1","scenario":null},{"value":"1,51E-07","module":"A2","scenario":null},{"value":"3,15E-07","module":"A3","scenario":null},{"value":"7,48E-07","module":"A4","scenario":null},{"value":"1,40E-07","module":"A5","scenario":null},{"value":"0,00E+00","module":"B1","scenario":"S1"},{"value":"0,00E+00","module":"B1","scenario":"S2"},{"value":"0,00E+00","module":"B2","scenario":null},{"value":"0,00E+00","module":"B6","scenario":null},{"value":"0,00E+00","module":"B7","scenario":null},{"value":"4,79E-10","module":"C1","scenario":null},{"value":"1,52E-07","module":"C2","scenario":"S1"},{"value":"3,23E-08","module":"C2","scenario":"S2"},{"value":"8,14E-09","module":"C3","scenario":"S1"},{"value":"1,02E-11","module":"C3","scenario":"S2"},{"value":"1,56E-11","module":"C4","scenario":"S1"},{"value":"3,62E-08","module":"C4","scenario":"S2"},{"value":"-5,00E-08","module":"D","scenario":"S1"},{"value":"-1,42E-08","module":"D","scenario":"S2"},{"value":"7,22E-07","module":"A1A3","scenario":null}]},{"parameter":"AP","unit":"mol H^(+)-eq","values":[{"value":"1,35E-02","module":"A1","scenario":null},{"value":"7,78E-03","module":"A2","scenario":null},{"value":"3,20E-02","module":"A3","scenario":null},{"value":"1,02E-01","module":"A4","scenario":null},{"value":"1,35E-02","module":"A5","scenario":null},{"value":"0,00E+00","module":"B1","scenario":"S1"},{"value":"0,00E+00","module":"B1","scenario":"S2"},{"value":"0,00E+00","module":"B2","scenario":null},{"value":"0,00E+00","module":"B6","scenario":null},{"value":"0,00E+00","module":"B7","scenario":null},{"value":"5,41E-05","module":"C1","scenario":null},{"value":"1,87E-03","module":"C2","scenario":"S1"},{"value":"3,96E-04","module":"C2","scenario":"S2"},{"value":"5,51E-04","module":"C3","scenario":"S1"},{"value":"1,12E-06","module":"C3","scenario":"S2"},{"value":"4,42E-07","module":"C4","scenario":"S1"},{"value":"8,62E-04","module":"C4","scenario":"S2"},{"value":"-1,82E-03","module":"D","scenario":"S1"},{"value":"-6,81E-04","module":"D","scenario":"S2"},{"value":"5,34E-02","module":"A1A3","scenario":null}]},{"parameter":"POCP","unit":"kg NMVOC-eq","values":[{"value":"1,14E-02","module":"A1","scenario":null},{"value":"6,54E-03","module":"A2","scenario":null},{"value":"1,90E-02","module":"A3","scenario":null},{"value":"7,30E-02","module":"A4","scenario":null},{"value":"8,85E-03","module":"A5","scenario":null},{"value":"0,00E+00","module":"B1","scenario":"S1"},{"value":"0,00E+00","module":"B1","scenario":"S2"},{"value":"0,00E+00","module":"B2","scenario":null},{"value":"0,00E+00","module":"B6","scenario":null},{"value":"0,00E+00","module":"B7","scenario":null},{"value":"2,18E-05","module":"C1","scenario":null},{"value":"1,59E-03","module":"C2","scenario":"S1"},{"value":"3,37E-04","module":"C2","scenario":"S2"},{"value":"5,56E-04","module":"C3","scenario":"S1"},{"value":"4,81E-07","module":"C3","scenario":"S2"},{"value":"4,55E-07","module":"C4","scenario":"S1"},{"value":"9,25E-04","module":"C4","scenario":"S2"},{"value":"-1,59E-03","module":"D","scenario":"S1"},{"value":"-8,25E-04","module":"D","scenario":"S2"},{"value":"3,69E-02","module":"A1A3","scenario":null}]},{"parameter":"ADPE","unit":"kg Sb-eq","values":[{"value":"1,15E-05","module":"A1","scenario":null},{"value":"1,50E-06","module":"A2","scenario":null},{"value":"7,16E-06","module":"A3","scenario":null},{"value":"5,07E-06","module":"A4","scenario":null},{"value":"2,32E-05","module":"A5","scenario":null},{"value":"0,00E+00","module":"B1","scenario":"S1"},{"value":"0,00E+00","module":"B1","scenario":"S2"},{"value":"0,00E+00","module":"B2","scenario":null},{"value":"0,00E+00","module":"B6","scenario":null},{"value":"0,00E+00","module":"B7","scenario":null},{"value":"5,14E-08","module":"C1","scenario":null},{"value":"1,78E-06","module":"C2","scenario":"S1"},{"value":"3,77E-07","module":"C2","scenario":"S2"},{"value":"2,39E-07","module":"C3","scenario":"S1"},{"value":"1,11E-09","module":"C3","scenario":"S2"},{"value":"1,82E-10","module":"C4","scenario":"S1"},{"value":"2,32E-07","module":"C4","scenario":"S2"},{"value":"-1,33E-06","module":"D","scenario":"S1"},{"value":"-3,20E-07","module":"D","scenario":"S2"},{"value":"2,02E-05","module":"A1A3","scenario":null}]},{"parameter":"ADPF","unit":"MJ","values":[{"value":"2,54E+01","module":"A1","scenario":null},{"value":"1,02E+01","module":"A2","scenario":null},{"value":"7,52E+01","module":"A3","scenario":null},{"value":"4,90E+01","module":"A4","scenario":null},{"value":"2,08E+01","module":"A5","scenario":null},{"value":"0,00E+00","module":"B1","scenario":"S1"},{"value":"0,00E+00","module":"B1","scenario":"S2"},{"value":"0,00E+00","module":"B2","scenario":null},{"value":"0,00E+00","module":"B6","scenario":null},{"value":"0,00E+00","module":"B7","scenario":null},{"value":"2,02E-01","module":"C1","scenario":null},{"value":"9,96E+00","module":"C2","scenario":"S1"},{"value":"2,11E+00","module":"C2","scenario":"S2"},{"value":"8,58E-01","module":"C3","scenario":"S1"},{"value":"4,10E-03","module":"C3","scenario":"S2"},{"value":"1,35E-03","module":"C4","scenario":"S1"},{"value":"2,79E+00","module":"C4","scenario":"S2"},{"value":"-8,23E+00","module":"D","scenario":"S1"},{"value":"-2,31E+00","module":"D","scenario":"S2"},{"value":"1,11E+02","module":"A1A3","scenario":null}]},{"parameter":"WDP","unit":"m^3 world-eq deprived","values":[{"value":"1,33E+00","module":"A1","scenario":null},{"value":"3,45E-02","module":"A2","scenario":null},{"value":"6,66E-01","module":"A3","scenario":null},{"value":"1,05E-01","module":"A4","scenario":null},{"value":"4,40E-01","module":"A5","scenario":null},{"value":"0,00E+00","module":"B1","scenario":"S1"},{"value":"0,00E+00","module":"B1","scenario":"S2"},{"value":"0,00E+00","module":"B2","scenario":null},{"value":"0,00E+00","module":"B6","scenario":null},{"value":"0,00E+00","module":"B7","scenario":null},{"value":"2,36E-03","module":"C1","scenario":null},{"value":"3,03E-02","module":"C2","scenario":"S1"},{"value":"6,43E-03","module":"C2","scenario":"S2"},{"value":"1,73E-02","module":"C3","scenario":"S1"},{"value":"4,81E-05","module":"C3","scenario":"S2"},{"value":"-1,15E-05","module":"C4","scenario":"S1"},{"value":"1,30E-02","module":"C4","scenario":"S2"},{"value":"-1,31E-01","module":"D","scenario":"S1"},{"value":"-6,61E-02","module":"D","scenario":"S2"},{"value":"2,03E+00","module":"A1A3","scenario":null}]},{"parameter":"EP-freshwater","unit":"kg P-eq","values":[{"value":"6,94E-05","module":"A1","scenario":null},{"value":"5,59E-06","module":"A2","scenario":null},{"value":"1,35E-04","module":"A3","scenario":null},{"value":"1,73E-05","module":"A4","scenario":null},{"value":"5,47E-05","module":"A5","scenario":null},{"value":"0,00E+00","module":"B1","scenario":"S1"},{"value":"0,00E+00","module":"B1","scenario":"S2"},{"value":"0,00E+00","module":"B2","scenario":null},{"value":"0,00E+00","module":"B6","scenario":null},{"value":"0,00E+00","module":"B7","scenario":null},{"value":"1,02E-06","module":"C1","scenario":null},{"value":"4,69E-06","module":"C2","scenario":"S1"},{"value":"9,94E-07","module":"C2","scenario":"S2"},{"value":"3,58E-06","module":"C3","scenario":"S1"},{"value":"2,06E-08","module":"C3","scenario":"S2"},{"value":"1,91E-09","module":"C4","scenario":"S1"},{"value":"3,00E-06","module":"C4","scenario":"S2"},{"value":"-2,32E-05","module":"D","scenario":"S1"},{"value":"-9,16E-06","module":"D","scenario":"S2"},{"value":"2,10E-04","module":"A1A3","scenario":null}]},{"parameter":"EP-marine","unit":"kg N-eq","values":[{"value":"3,64E-03","module":"A1","scenario":null},{"value":"2,18E-03","module":"A2","scenario":null},{"value":"6,13E-03","module":"A3","scenario":null},{"value":"2,52E-02","module":"A4","scenario":null},{"value":"2,84E-03","module":"A5","scenario":null},{"value":"0,00E+00","module":"B1","scenario":"S1"},{"value":"0,00E+00","module":"B1","scenario":"S2"},{"value":"0,00E+00","module":"B2","scenario":null},{"value":"0,00E+00","module":"B6","scenario":null},{"value":"0,00E+00","module":"B7","scenario":null},{"value":"6,90E-06","module":"C1","scenario":null},{"value":"3,71E-04","module":"C2","scenario":"S1"},{"value":"7,86E-05","module":"C2","scenario":"S2"},{"value":"1,89E-04","module":"C3","scenario":"S1"},{"value":"1,50E-07","module":"C3","scenario":"S2"},{"value":"1,35E-07","module":"C4","scenario":"S1"},{"value":"2,94E-04","module":"C4","scenario":"S2"},{"value":"-4,01E-04","module":"D","scenario":"S1"},{"value":"-1,66E-04","module":"D","scenario":"S2"},{"value":"1,19E-02","module":"A1A3","scenario":null}]},{"parameter":"EP-terrestrial","unit":"mol N-eq","values":[{"value":"4,15E-02","module":"A1","scenario":null},{"value":"2,42E-02","module":"A2","scenario":null},{"value":"6,63E-02","module":"A3","scenario":null},{"value":"2,80E-01","module":"A4","scenario":null},{"value":"3,15E-02","module":"A5","scenario":null},{"value":"0,00E+00","module":"B1","scenario":"S1"},{"value":"0,00E+00","module":"B1","scenario":"S2"},{"value":"0,00E+00","module":"B2","scenario":null},{"value":"0,00E+00","module":"B6","scenario":null},{"value":"0,00E+00","module":"B7","scenario":null},{"value":"7,95E-05","module":"C1","scenario":null},{"value":"4,13E-03","module":"C2","scenario":"S1"},{"value":"8,77E-04","module":"C2","scenario":"S2"},{"value":"2,12E-03","module":"C3","scenario":"S1"},{"value":"1,72E-06","module":"C3","scenario":"S2"},{"value":"1,49E-06","module":"C4","scenario":"S1"},{"value":"3,25E-03","module":"C4","scenario":"S2"},{"value":"-4,60E-03","module":"D","scenario":"S1"},{"value":"-1,89E-03","module":"D","scenario":"S2"},{"value":"1,32E-01","module":"A1A3","scenario":null}]}],"additional_environmental_impact":[{"parameter":"PM","unit":"Disease incidence","values":[{"value":"1,43E-07","module":"A1","scenario":null},{"value":"4,71E-08","module":"A2","scenario":null},{"value":"4,39E-07","module":"A3","scenario":null},{"value":"1,49E-07","module":"A4","scenario":null},{"value":"1,14E-07","module":"A5","scenario":null},{"value":"0,00E+00","module":"B1","scenario":"S1"},{"value":"0,00E+00","module":"B1","scenario":"S2"},{"value":"0,00E+00","module":"B2","scenario":null},{"value":"0,00E+00","module":"B6","scenario":null},{"value":"0,00E+00","module":"B7","scenario":null},{"value":"1,49E-10","module":"C1","scenario":null},{"value":"5,28E-08","module":"C2","scenario":"S1"},{"value":"1,12E-08","module":"C2","scenario":"S2"},{"value":"4,44E-09","module":"C3","scenario":"S1"},{"value":"3,74E-12","module":"C3","scenario":"S2"},{"value":"1,23E-11","module":"C4","scenario":"S1"},{"value":"1,67E-08","module":"C4","scenario":"S2"},{"value":"-2,53E-08","module":"D","scenario":"S1"},{"value":"-1,57E-08","module":"D","scenario":"S2"},{"value":"6,29E-07","module":"A1A3","scenario":null}]},{"parameter":"ETP-fw","unit":"CTUe","values":[{"value":"6,82E+01","module":"A1","scenario":null},{"value":"8,33E+00","module":"A2","scenario":null},{"value":"1,56E+02","module":"A3","scenario":null},{"value":"3,20E+01","module":"A4","scenario":null},{"value":"4,42E+01","module":"A5","scenario":null},{"value":"0,00E+00","module":"B1","scenario":"S1"},{"value":"0,00E+00","module":"B1","scenario":"S2"},{"value":"0,00E+00","module":"B2","scenario":null},{"value":"0,00E+00","module":"B6","scenario":null},{"value":"0,00E+00","module":"B7","scenario":null},{"value":"1,28E-01","module":"C1","scenario":null},{"value":"7,82E+00","module":"C2","scenario":"S1"},{"value":"1,66E+00","module":"C2","scenario":"S2"},{"value":"2,42E+00","module":"C3","scenario":"S1"},{"value":"2,72E-03","module":"C3","scenario":"S2"},{"value":"2,03E-03","module":"C4","scenario":"S1"},{"value":"1,60E+00","module":"C4","scenario":"S2"},{"value":"-6,14E+00","module":"D","scenario":"S1"},{"value":"-3,75E+00","module":"D","scenario":"S2"},{"value":"2,32E+02","module":"A1A3","scenario":null}]},{"parameter":"HTP-c","unit":"CTUh","values":[{"value":"1,09E-09","module":"A1","scenario":null},{"value":"3,21E-10","module":"A2","scenario":null},{"value":"2,97E-09","module":"A3","scenario":null},{"value":"2,15E-09","module":"A4","scenario":null},{"value":"1,97E-08","module":"A5","scenario":null},{"value":"0,00E+00","module":"B1","scenario":"S1"},{"value":"0,00E+00","module":"B1","scenario":"S2"},{"value":"0,00E+00","module":"B2","scenario":null},{"value":"0,00E+00","module":"B6","scenario":null},{"value":"0,00E+00","module":"B7","scenario":null},{"value":"3,92E-12","module":"C1","scenario":null},{"value":"2,52E-10","module":"C2","scenario":"S1"},{"value":"5,33E-11","module":"C2","scenario":"S2"},{"value":"2,99E-10","module":"C3","scenario":"S1"},{"value":"1,37E-13","module":"C3","scenario":"S2"},{"value":"1,22E-13","module":"C4","scenario":"S1"},{"value":"4,66E-11","module":"C4","scenario":"S2"},{"value":"5,14E-11","module":"D","scenario":"S1"},{"value":"1,61E-10","module":"D","scenario":"S2"},{"value":"4,38E-09","module":"A1A3","scenario":null}]},{"parameter":"HTP-nc","unit":"CTUh","values":[{"value":"4,44E-08","module":"A1","scenario":null},{"value":"7,15E-09","module":"A2","scenario":null},{"value":"5,91E-08","module":"A3","scenario":null},{"value":"2,34E-08","module":"A4","scenario":null},{"value":"3,03E-08","module":"A5","scenario":null},{"value":"0,00E+00","module":"B1","scenario":"S1"},{"value":"0,00E+00","module":"B1","scenario":"S2"},{"value":"0,00E+00","module":"B2","scenario":null},{"value":"0,00E+00","module":"B6","scenario":null},{"value":"0,00E+00","module":"B7","scenario":null},{"value":"1,25E-10","module":"C1","scenario":null},{"value":"7,90E-09","module":"C2","scenario":"S1"},{"value":"1,68E-09","module":"C2","scenario":"S2"},{"value":"2,26E-09","module":"C3","scenario":"S1"},{"value":"2,68E-12","module":"C3","scenario":"S2"},{"value":"1,22E-12","module":"C4","scenario":"S1"},{"value":"9,42E-10","module":"C4","scenario":"S2"},{"value":"-2,94E-08","module":"D","scenario":"S1"},{"value":"-2,71E-08","module":"D","scenario":"S2"},{"value":"1,11E-07","module":"A1A3","scenario":null}]},{"parameter":"SQP","unit":"SQP","values":[{"value":"1,47E+02","module":"A1","scenario":null},{"value":"5,95E+00","module":"A2","scenario":null},{"value":"7,81E+01","module":"A3","scenario":null},{"value":"1,20E+01","module":"A4","scenario":null},{"value":"1,86E+01","module":"A5","scenario":null},{"value":"0,00E+00","module":"B1","scenario":"S1"},{"value":"0,00E+00","module":"B1","scenario":"S2"},{"value":"0,00E+00","module":"B2","scenario":null},{"value":"0,00E+00","module":"B6","scenario":null},{"value":"0,00E+00","module":"B7","scenario":null},{"value":"3,65E-02","module":"C1","scenario":null},{"value":"6,95E+00","module":"C2","scenario":"S1"},{"value":"1,47E+00","module":"C2","scenario":"S2"},{"value":"4,13E-01","module":"C3","scenario":"S1"},{"value":"2,69E-03","module":"C3","scenario":"S2"},{"value":"2,09E-03","module":"C4","scenario":"S1"},{"value":"5,26E+00","module":"C4","scenario":"S2"},{"value":"-2,87E+01","module":"D","scenario":"S1"},{"value":"-2,72E+01","module":"D","scenario":"S2"},{"value":"2,31E+02","module":"A1A3","scenario":null}]}],"resource_use":[{"parameter":"PERE","unit":"MJ","values":[{"value":"9,37E+00","module":"A1","scenario":null},{"value":"1,21E-01","module":"A2","scenario":null},{"value":"8,48E+00","module":"A3","scenario":null},{"value":"4,52E-01","module":"A4","scenario":null},{"value":"4,97E+00","module":"A5","scenario":null},{"value":"0,00E+00","module":"B1","scenario":"S1"},{"value":"0,00E+00","module":"B1","scenario":"S2"},{"value":"0,00E+00","module":"B2","scenario":null},{"value":"0,00E+00","module":"B6","scenario":null},{"value":"0,00E+00","module":"B7","scenario":null},{"value":"4,01E-02","module":"C1","scenario":null},{"value":"1,40E-01","module":"C2","scenario":"S1"},{"value":"2,97E-02","module":"C2","scenario":"S2"},{"value":"1,32E-01","module":"C3","scenario":"S1"},{"value":"8,07E-04","module":"C3","scenario":"S2"},{"value":"5,87E-05","module":"C4","scenario":"S1"},{"value":"1,44E-01","module":"C4","scenario":"S2"},{"value":"0,00E+00","module":"D","scenario":"S1"},{"value":"0,00E+00","module":"D","scenario":"S2"},{"value":"1,80E+01","module":"A1A3","scenario":null}]},{"parameter":"PERM","unit":"MJ","values":[{"value":"1,28E+01","module":"A1","scenario":null},{"value":"0,00E+00","module":"A2","scenario":null},{"value":"5,80E+00","module":"A3","scenario":null},{"value":"0,00E+00","module":"A4","scenario":null},{"value":"-3,59E+00","module":"A5","scenario":null},{"value":"0,00E+00","module":"B1","scenario":"S1"},{"value":"0,00E+00","module":"B1","scenario":"S2"},{"value":"0,00E+00","module":"B2","scenario":null},{"value":"0,00E+00","module":"B6","scenario":null},{"value":"0,00E+00","module":"B7","scenario":null},{"value":"0,00E+00","module":"C1","scenario":null},{"value":"0,00E+00","module":"C2","scenario":"S1"},{"value":"0,00E+00","module":"C2","scenario":"S2"},{"value":"-1,13E+01","module":"C3","scenario":"S1"},{"value":"0,00E+00","module":"C3","scenario":"S2"},{"value":"0,00E+00","module":"C4","scenario":"S1"},{"value":"0,00E+00","module":"C4","scenario":"S2"},{"value":"1,37E+01","module":"D","scenario":"S1"},{"value":"2,44E+00","module":"D","scenario":"S2"},{"value":"1,86E+01","module":"A1A3","scenario":null}]},{"parameter":"PERT","unit":"MJ","values":[{"value":"2,21E+01","module":"A1","scenario":null},{"value":"1,21E-01","module":"A2","scenario":null},{"value":"1,43E+01","module":"A3","scenario":null},{"value":"4,52E-01","module":"A4","scenario":null},{"value":"1,38E+00","module":"A5","scenario":null},{"value":"0,00E+00","module":"B1","scenario":"S1"},{"value":"0,00E+00","module":"B1","scenario":"S2"},{"value":"0,00E+00","module":"B2","scenario":null},{"value":"0,00E+00","module":"B6","scenario":null},{"value":"0,00E+00","module":"B7","scenario":null},{"value":"4,01E-02","module":"C1","scenario":null},{"value":"1,40E-01","module":"C2","scenario":"S1"},{"value":"2,97E-02","module":"C2","scenario":"S2"},{"value":"-1,12E+01","module":"C3","scenario":"S1"},{"value":"8,07E-04","module":"C3","scenario":"S2"},{"value":"5,87E-05","module":"C4","scenario":"S1"},{"value":"1,44E-01","module":"C4","scenario":"S2"},{"value":"1,37E+01","module":"D","scenario":"S1"},{"value":"2,44E+00","module":"D","scenario":"S2"},{"value":"3,66E+01","module":"A1A3","scenario":null}]},{"parameter":"PENRE","unit":"MJ","values":[{"value":"2,89E+01","module":"A1","scenario":null},{"value":"1,03E+01","module":"A2","scenario":null},{"value":"9,76E+01","module":"A3","scenario":null},{"value":"4,90E+01","module":"A4","scenario":null},{"value":"2,55E+01","module":"A5","scenario":null},{"value":"0,00E+00","module":"B1","scenario":"S1"},{"value":"0,00E+00","module":"B1","scenario":"S2"},{"value":"0,00E+00","module":"B2","scenario":null},{"value":"0,00E+00","module":"B6","scenario":null},{"value":"0,00E+00","module":"B7","scenario":null},{"value":"2,39E-01","module":"C1","scenario":null},{"value":"1,00E+01","module":"C2","scenario":"S1"},{"value":"2,12E+00","module":"C2","scenario":"S2"},{"value":"1,01E+00","module":"C3","scenario":"S1"},{"value":"4,88E-03","module":"C3","scenario":"S2"},{"value":"1,43E-03","module":"C4","scenario":"S1"},{"value":"2,86E+00","module":"C4","scenario":"S2"},{"value":"0,00E+00","module":"D","scenario":"S1"},{"value":"0,00E+00","module":"D","scenario":"S2"},{"value":"1,37E+02","module":"A1A3","scenario":null}]},{"parameter":"PENRM","unit":"MJ","values":[{"value":"8,54E-02","module":"A1","scenario":null},{"value":"0,00E+00","module":"A2","scenario":null},{"value":"3,29E-01","module":"A3","scenario":null},{"value":"0,00E+00","module":"A4","scenario":null},{"value":"-2,13E-01","module":"A5","scenario":null},{"value":"0,00E+00","module":"B1","scenario":"S1"},{"value":"0,00E+00","module":"B1","scenario":"S2"},{"value":"0,00E+00","module":"B2","scenario":null},{"value":"0,00E+00","module":"B6","scenario":null},{"value":"0,00E+00","module":"B7","scenario":null},{"value":"0,00E+00","module":"C1","scenario":null},{"value":"0,00E+00","module":"C2","scenario":"S1"},{"value":"0,00E+00","module":"C2","scenario":"S2"},{"value":"0,00E+00","module":"C3","scenario":"S1"},{"value":"0,00E+00","module":"C3","scenario":"S2"},{"value":"0,00E+00","module":"C4","scenario":"S1"},{"value":"0,00E+00","module":"C4","scenario":"S2"},{"value":"1,38E-01","module":"D","scenario":"S1"},{"value":"1,38E-01","module":"D","scenario":"S2"},{"value":"4,14E-01","module":"A1A3","scenario":null}]},{"parameter":"PENRT","unit":"MJ","values":[{"value":"2,90E+01","module":"A1","scenario":null},{"value":"1,03E+01","module":"A2","scenario":null},{"value":"9,80E+01","module":"A3","scenario":null},{"value":"4,90E+01","module":"A4","scenario":null},{"value":"2,52E+01","module":"A5","scenario":null},{"value":"0,00E+00","module":"B1","scenario":"S1"},{"value":"0,00E+00","module":"B1","scenario":"S2"},{"value":"0,00E+00","module":"B2","scenario":null},{"value":"0,00E+00","module":"B6","scenario":null},{"value":"0,00E+00","module":"B7","scenario":null},{"value":"2,39E-01","module":"C1","scenario":null},{"value":"1,00E+01","module":"C2","scenario":"S1"},{"value":"2,12E+00","module":"C2","scenario":"S2"},{"value":"1,01E+00","module":"C3","scenario":"S1"},{"value":"4,88E-03","module":"C3","scenario":"S2"},{"value":"1,43E-03","module":"C4","scenario":"S1"},{"value":"2,86E+00","module":"C4","scenario":"S2"},{"value":"1,38E-01","module":"D","scenario":"S1"},{"value":"1,38E-01","module":"D","scenario":"S2"},{"value":"1,37E+02","module":"A1A3","scenario":null}]},{"parameter":"SM","unit":"kg","values":[{"value":"0,00E+00","module":"A1","scenario":null},{"value":"0,00E+00","module":"A2","scenario":null},{"value":"0,00E+00","module":"A3","scenario":null},{"value":"0,00E+00","module":"A4","scenario":null},{"value":"0,00E+00","module":"A5","scenario":null},{"value":"0,00E+00","module":"B1","scenario":"S1"},{"value":"0,00E+00","module":"B1","scenario":"S2"},{"value":"0,00E+00","module":"B2","scenario":null},{"value":"0,00E+00","module":"B6","scenario":null},{"value":"0,00E+00","module":"B7","scenario":null},{"value":"0,00E+00","module":"C1","scenario":null},{"value":"0,00E+00","module":"C2","scenario":"S1"},{"value":"0,00E+00","module":"C2","scenario":"S2"},{"value":"0,00E+00","module":"C3","scenario":"S1"},{"value":"0,00E+00","module":"C3","scenario":"S2"},{"value":"0,00E+00","module":"C4","scenario":"S1"},{"value":"0,00E+00","module":"C4","scenario":"S2"},{"value":"0,00E+00","module":"D","scenario":"S1"},{"value":"0,00E+00","module":"D","scenario":"S2"},{"value":"0,00E+00","module":"A1A3","scenario":null}]},{"parameter":"RSF","unit":"MJ","values":[{"value":"0,00E+00","module":"A1","scenario":null},{"value":"0,00E+00","module":"A2","scenario":null},{"value":"0,00E+00","module":"A3","scenario":null},{"value":"0,00E+00","module":"A4","scenario":null},{"value":"0,00E+00","module":"A5","scenario":null},{"value":"0,00E+00","module":"B1","scenario":"S1"},{"value":"0,00E+00","module":"B1","scenario":"S2"},{"value":"0,00E+00","module":"B2","scenario":null},{"value":"0,00E+00","module":"B6","scenario":null},{"value":"0,00E+00","module":"B7","scenario":null},{"value":"0,00E+00","module":"C1","scenario":null},{"value":"0,00E+00","module":"C2","scenario":"S1"},{"value":"0,00E+00","module":"C2","scenario":"S2"},{"value":"0,00E+00","module":"C3","scenario":"S1"},{"value":"0,00E+00","module":"C3","scenario":"S2"},{"value":"0,00E+00","module":"C4","scenario":"S1"},{"value":"0,00E+00","module":"C4","scenario":"S2"},{"value":"0,00E+00","module":"D","scenario":"S1"},{"value":"0,00E+00","module":"D","scenario":"S2"},{"value":"0,00E+00","module":"A1A3","scenario":null}]},{"parameter":"NRSF","unit":"MJ","values":[{"value":"0,00E+00","module":"A1","scenario":null},{"value":"0,00E+00","module":"A2","scenario":null},{"value":"0,00E+00","module":"A3","scenario":null},{"value":"0,00E+00","module":"A4","scenario":null},{"value":"0,00E+00","module":"A5","scenario":null},{"value":"0,00E+00","module":"B1","scenario":"S1"},{"value":"0,00E+00","module":"B1","scenario":"S2"},{"value":"0,00E+00","module":"B2","scenario":null},{"value":"0,00E+00","module":"B6","scenario":null},{"value":"0,00E+00","module":"B7","scenario":null},{"value":"0,00E+00","module":"C1","scenario":null},{"value":"0,00E+00","module":"C2","scenario":"S1"},{"value":"0,00E+00","module":"C2","scenario":"S2"},{"value":"0,00E+00","module":"C3","scenario":"S1"},{"value":"0,00E+00","module":"C3","scenario":"S2"},{"value":"0,00E+00","module":"C4","scenario":"S1"},{"value":"0,00E+00","module":"C4","scenario":"S2"},{"value":"0,00E+00","module":"D","scenario":"S1"},{"value":"0,00E+00","module":"D","scenario":"S2"},{"value":"0,00E+00","module":"A1A3","scenario":null}]},{"parameter":"FW","unit":"m^3","values":[{"value":"2,63E-02","module":"A1","scenario":null},{"value":"5,80E-04","module":"A2","scenario":null},{"value":"1,10E-02","module":"A3","scenario":null},{"value":"2,10E-03","module":"A4","scenario":null},{"value":"9,58E-03","module":"A5","scenario":null},{"value":"0,00E+00","module":"B1","scenario":"S1"},{"value":"0,00E+00","module":"B1","scenario":"S2"},{"value":"0,00E+00","module":"B2","scenario":null},{"value":"0,00E+00","module":"B6","scenario":null},{"value":"0,00E+00","module":"B7","scenario":null},{"value":"1,52E-04","module":"C1","scenario":null},{"value":"7,33E-04","module":"C2","scenario":"S1"},{"value":"1,55E-04","module":"C2","scenario":"S2"},{"value":"1,01E-03","module":"C3","scenario":"S1"},{"value":"3,06E-06","module":"C3","scenario":"S2"},{"value":"-2,03E-07","module":"C4","scenario":"S1"},{"value":"3,00E-03","module":"C4","scenario":"S2"},{"value":"-2,57E-02","module":"D","scenario":"S1"},{"value":"-2,01E-03","module":"D","scenario":"S2"},{"value":"3,79E-02","module":"A1A3","scenario":null}]}],"end_of_life_waste":[{"parameter":"HWD","unit":"kg","values":[{"value":"2,59E-05","module":"A1","scenario":null},{"value":"2,33E-05","module":"A2","scenario":null},{"value":"8,60E-05","module":"A3","scenario":null},{"value":"6,21E-05","module":"A4","scenario":null},{"value":"2,26E-05","module":"A5","scenario":null},{"value":"0,00E+00","module":"B1","scenario":"S1"},{"value":"0,00E+00","module":"B1","scenario":"S2"},{"value":"0,00E+00","module":"B2","scenario":null},{"value":"0,00E+00","module":"B6","scenario":null},{"value":"0,00E+00","module":"B7","scenario":null},{"value":"1,53E-07","module":"C1","scenario":null},{"value":"2,60E-05","module":"C2","scenario":"S1"},{"value":"5,51E-06","module":"C2","scenario":"S2"},{"value":"1,09E-06","module":"C3","scenario":"S1"},{"value":"3,37E-09","module":"C3","scenario":"S2"},{"value":"2,34E-09","module":"C4","scenario":"S1"},{"value":"3,06E-06","module":"C4","scenario":"S2"},{"value":"-1,98E-05","module":"D","scenario":"S1"},{"value":"-1,28E-05","module":"D","scenario":"S2"},{"value":"1,35E-04","module":"A1A3","scenario":null}]},{"parameter":"NHWD","unit":"kg","values":[{"value":"1,78E-01","module":"A1","scenario":null},{"value":"3,66E-01","module":"A2","scenario":null},{"value":"4,76E-01","module":"A3","scenario":null},{"value":"5,67E-01","module":"A4","scenario":null},{"value":"1,16E+00","module":"A5","scenario":null},{"value":"0,00E+00","module":"B1","scenario":"S1"},{"value":"0,00E+00","module":"B1","scenario":"S2"},{"value":"0,00E+00","module":"B2","scenario":null},{"value":"0,00E+00","module":"B6","scenario":null},{"value":"0,00E+00","module":"B7","scenario":null},{"value":"7,38E-04","module":"C1","scenario":null},{"value":"5,22E-01","module":"C2","scenario":"S1"},{"value":"1,11E-01","module":"C2","scenario":"S2"},{"value":"1,73E-02","module":"C3","scenario":"S1"},{"value":"1,60E-05","module":"C3","scenario":"S2"},{"value":"5,49E-03","module":"C4","scenario":"S1"},{"value":"1,61E+01","module":"C4","scenario":"S2"},{"value":"-1,58E-02","module":"D","scenario":"S1"},{"value":"-3,54E-04","module":"D","scenario":"S2"},{"value":"1,02E+00","module":"A1A3","scenario":null}]},{"parameter":"RWD","unit":"kg","values":[{"value":"1,24E-04","module":"A1","scenario":null},{"value":"6,66E-05","module":"A2","scenario":null},{"value":"1,20E-04","module":"A3","scenario":null},{"value":"3,38E-04","module":"A4","scenario":null},{"value":"7,63E-05","module":"A5","scenario":null},{"value":"0,00E+00","module":"B1","scenario":"S1"},{"value":"0,00E+00","module":"B1","scenario":"S2"},{"value":"0,00E+00","module":"B2","scenario":null},{"value":"0,00E+00","module":"B6","scenario":null},{"value":"0,00E+00","module":"B7","scenario":null},{"value":"1,47E-06","module":"C1","scenario":null},{"value":"6,73E-05","module":"C2","scenario":"S1"},{"value":"1,43E-05","module":"C2","scenario":"S2"},{"value":"5,46E-06","module":"C3","scenario":"S1"},{"value":"2,98E-08","module":"C3","scenario":"S2"},{"value":"8,39E-09","module":"C4","scenario":"S1"},{"value":"1,91E-05","module":"C4","scenario":"S2"},{"value":"-3,10E-05","module":"D","scenario":"S1"},{"value":"-5,77E-06","module":"D","scenario":"S2"},{"value":"3,11E-04","module":"A1A3","scenario":null}]}],"end_of_life_flow":[{"parameter":"CRU","unit":"kg","values":[{"value":"0,00E+00","module":"A1","scenario":null},{"value":"0,00E+00","module":"A2","scenario":null},{"value":"0,00E+00","module":"A3","scenario":null},{"value":"0,00E+00","module":"A4","scenario":null},{"value":"0,00E+00","module":"A5","scenario":null},{"value":"0,00E+00","module":"B1","scenario":"S1"},{"value":"0,00E+00","module":"B1","scenario":"S2"},{"value":"0,00E+00","module":"B2","scenario":null},{"value":"0,00E+00","module":"B6","scenario":null},{"value":"0,00E+00","module":"B7","scenario":null},{"value":"0,00E+00","module":"C1","scenario":null},{"value":"0,00E+00","module":"C2","scenario":"S1"},{"value":"0,00E+00","module":"C2","scenario":"S2"},{"value":"0,00E+00","module":"C3","scenario":"S1"},{"value":"0,00E+00","module":"C3","scenario":"S2"},{"value":"0,00E+00","module":"C4","scenario":"S1"},{"value":"0,00E+00","module":"C4","scenario":"S2"},{"value":"0,00E+00","module":"D","scenario":"S1"},{"value":"0,00E+00","module":"D","scenario":"S2"},{"value":"0,00E+00","module":"A1A3","scenario":null}]},{"parameter":"MFR","unit":"kg","values":[{"value":"0,00E+00","module":"A1","scenario":null},{"value":"0,00E+00","module":"A2","scenario":null},{"value":"2,93E-03","module":"A3","scenario":null},{"value":"0,00E+00","module":"A4","scenario":null},{"value":"1,01E+00","module":"A5","scenario":null},{"value":"0,00E+00","module":"B1","scenario":"S1"},{"value":"0,00E+00","module":"B1","scenario":"S2"},{"value":"0,00E+00","module":"B2","scenario":null},{"value":"0,00E+00","module":"B6","scenario":null},{"value":"0,00E+00","module":"B7","scenario":null},{"value":"0,00E+00","module":"C1","scenario":null},{"value":"0,00E+00","module":"C2","scenario":"S1"},{"value":"0,00E+00","module":"C2","scenario":"S2"},{"value":"1,62E+01","module":"C3","scenario":"S1"},{"value":"1,30E-01","module":"C3","scenario":"S2"},{"value":"0,00E+00","module":"C4","scenario":"S1"},{"value":"0,00E+00","module":"C4","scenario":"S2"},{"value":"0,00E+00","module":"D","scenario":"S1"},{"value":"0,00E+00","module":"D","scenario":"S2"},{"value":"2,93E-03","module":"A1A3","scenario":null}]},{"parameter":"MER","unit":"kg","values":[{"value":"0,00E+00","module":"A1","scenario":null},{"value":"0,00E+00","module":"A2","scenario":null},{"value":"0,00E+00","module":"A3","scenario":null},{"value":"0,00E+00","module":"A4","scenario":null},{"value":"0,00E+00","module":"A5","scenario":null},{"value":"0,00E+00","module":"B1","scenario":"S1"},{"value":"0,00E+00","module":"B1","scenario":"S2"},{"value":"0,00E+00","module":"B2","scenario":null},{"value":"0,00E+00","module":"B6","scenario":null},{"value":"0,00E+00","module":"B7","scenario":null},{"value":"0,00E+00","module":"C1","scenario":null},{"value":"0,00E+00","module":"C2","scenario":"S1"},{"value":"0,00E+00","module":"C2","scenario":"S2"},{"value":"0,00E+00","module":"C3","scenario":"S1"},{"value":"0,00E+00","module":"C3","scenario":"S2"},{"value":"0,00E+00","module":"C4","scenario":"S1"},{"value":"0,00E+00","module":"C4","scenario":"S2"},{"value":"0,00E+00","module":"D","scenario":"S1"},{"value":"0,00E+00","module":"D","scenario":"S2"},{"value":"0,00E+00","module":"A1A3","scenario":null}]},{"parameter":"EEE","unit":"MJ","values":[{"value":"0,00E+00","module":"A1","scenario":null},{"value":"0,00E+00","module":"A2","scenario":null},{"value":"2,63E-03","module":"A3","scenario":null},{"value":"0,00E+00","module":"A4","scenario":null},{"value":"1,65E-01","module":"A5","scenario":null},{"value":"0,00E+00","module":"B1","scenario":"S1"},{"value":"0,00E+00","module":"B1","scenario":"S2"},{"value":"0,00E+00","module":"B2","scenario":null},{"value":"0,00E+00","module":"B6","scenario":null},{"value":"0,00E+00","module":"B7","scenario":null},{"value":"0,00E+00","module":"C1","scenario":null},{"value":"0,00E+00","module":"C2","scenario":"S1"},{"value":"0,00E+00","module":"C2","scenario":"S2"},{"value":"0,00E+00","module":"C3","scenario":"S1"},{"value":"0,00E+00","module":"C3","scenario":"S2"},{"value":"0,00E+00","module":"C4","scenario":"S1"},{"value":"0,00E+00","module":"C4","scenario":"S2"},{"value":"0,00E+00","module":"D","scenario":"S1"},{"value":"0,00E+00","module":"D","scenario":"S2"},{"value":"2,63E-03","module":"A1A3","scenario":null}]},{"parameter":"EET","unit":"MJ","values":[{"value":"0,00E+00","module":"A1","scenario":null},{"value":"0,00E+00","module":"A2","scenario":null},{"value":"5,26E-03","module":"A3","scenario":null},{"value":"0,00E+00","module":"A4","scenario":null},{"value":"3,29E-01","module":"A5","scenario":null},{"value":"0,00E+00","module":"B1","scenario":"S1"},{"value":"0,00E+00","module":"B1","scenario":"S2"},{"value":"0,00E+00","module":"B2","scenario":null},{"value":"0,00E+00","module":"B6","scenario":null},{"value":"0,00E+00","module":"B7","scenario":null},{"value":"0,00E+00","module":"C1","scenario":null},{"value":"0,00E+00","module":"C2","scenario":"S1"},{"value":"0,00E+00","module":"C2","scenario":"S2"},{"value":"0,00E+00","module":"C3","scenario":"S1"},{"value":"0,00E+00","module":"C3","scenario":"S2"},{"value":"0,00E+00","module":"C4","scenario":"S1"},{"value":"0,00E+00","module":"C4","scenario":"S2"},{"value":"0,00E+00","module":"D","scenario":"S1"},{"value":"0,00E+00","module":"D","scenario":"S2"},{"value":"5,26E-03","module":"A1A3","scenario":null}]}]}