{"product_name":"Tensar\u00ae InterAx\u00ae NX750 geogrid","epd_id":"EPD-TENSAR-252-EN","compliance":["EN 15804+A2","ISO 14025"],"producer_name":"Tensar International Limited","environmental_impact":[{"parameter":"GWP-total","unit":"kg CO2-eq.","values":[{"value":"6,25E-01","module":"A1","scenario":"Standard scenario"},{"value":"1,64E-02","module":"A2","scenario":"Standard scenario"},{"value":"1,93E-01","module":"A3","scenario":"Standard scenario"},{"value":"3,80E-02","module":"A4","scenario":"Standard scenario"},{"value":"5,61E-02","module":"A5","scenario":"Standard scenario"},{"value":"0,00E+00","module":"B1","scenario":"Standard scenario"},{"value":"0,00E+00","module":"B2","scenario":"Standard scenario"},{"value":"0,00E+00","module":"B3","scenario":"Standard scenario"},{"value":"6,81E-02","module":"C1","scenario":"Standard scenario"},{"value":"4,54E-03","module":"C2","scenario":"Standard scenario"},{"value":"5,87E-01","module":"C3","scenario":"Standard scenario"},{"value":"1,16E-02","module":"C4","scenario":"Standard scenario"},{"value":"-3,19E-01","module":"D","scenario":"Standard scenario"},{"value":"8,34E-01","module":"A1A3","scenario":null}]},{"parameter":"GWP-fossil","unit":"kg CO2-eq.","values":[{"value":"6,22E-01","module":"A1","scenario":"Standard scenario"},{"value":"1,64E-02","module":"A2","scenario":"Standard scenario"},{"value":"1,94E-01","module":"A3","scenario":"Standard scenario"},{"value":"3,80E-02","module":"A4","scenario":"Standard scenario"},{"value":"5,59E-02","module":"A5","scenario":"Standard scenario"},{"value":"0,00E+00","module":"B1","scenario":"Standard scenario"},{"value":"0,00E+00","module":"B2","scenario":"Standard scenario"},{"value":"0,00E+00","module":"B3","scenario":"Standard scenario"},{"value":"6,81E-02","module":"C1","scenario":"Standard scenario"},{"value":"4,54E-03","module":"C2","scenario":"Standard scenario"},{"value":"5,87E-01","module":"C3","scenario":"Standard scenario"},{"value":"1,16E-02","module":"C4","scenario":"Standard scenario"},{"value":"-3,19E-01","module":"D","scenario":"Standard scenario"},{"value":"8,32E-01","module":"A1A3","scenario":null}]},{"parameter":"GWP-biogenic","unit":"kg CO2-eq.","values":[{"value":"2,79E-03","module":"A1","scenario":"Standard scenario"},{"value":"4,12E-06","module":"A2","scenario":"Standard scenario"},{"value":"-2,98E-04","module":"A3","scenario":"Standard scenario"},{"value":"1,75E-05","module":"A4","scenario":"Standard scenario"},{"value":"1,36E-04","module":"A5","scenario":"Standard scenario"},{"value":"0,00E+00","module":"B1","scenario":"Standard scenario"},{"value":"0,00E+00","module":"B2","scenario":"Standard scenario"},{"value":"0,00E+00","module":"B3","scenario":"Standard scenario"},{"value":"1,89E-05","module":"C1","scenario":"Standard scenario"},{"value":"2,09E-06","module":"C2","scenario":"Standard scenario"},{"value":"8,50E-05","module":"C3","scenario":"Standard scenario"},{"value":"8,93E-06","module":"C4","scenario":"Standard scenario"},{"value":"-2,74E-04","module":"D","scenario":"Standard scenario"},{"value":"2,50E-03","module":"A1A3","scenario":null}]},{"parameter":"GWP-luluc","unit":"kg CO2-eq.","values":[{"value":"1,74E-04","module":"A1","scenario":"Standard scenario"},{"value":"7,80E-06","module":"A2","scenario":"Standard scenario"},{"value":"7,52E-05","module":"A3","scenario":"Standard scenario"},{"value":"1,39E-05","module":"A4","scenario":"Standard scenario"},{"value":"1,24E-05","module":"A5","scenario":"Standard scenario"},{"value":"0,00E+00","module":"B1","scenario":"Standard scenario"},{"value":"0,00E+00","module":"B2","scenario":"Standard scenario"},{"value":"0,00E+00","module":"B3","scenario":"Standard scenario"},{"value":"5,37E-06","module":"C1","scenario":"Standard scenario"},{"value":"1,66E-06","module":"C2","scenario":"Standard scenario"},{"value":"4,77E-05","module":"C3","scenario":"Standard scenario"},{"value":"4,10E-07","module":"C4","scenario":"Standard scenario"},{"value":"-1,87E-05","module":"D","scenario":"Standard scenario"},{"value":"2,57E-04","module":"A1A3","scenario":null}]},{"parameter":"ODP","unit":"kg CFC 11-equiv.","values":[{"value":"2,04E-08","module":"A1","scenario":"Standard scenario"},{"value":"3,55E-09","module":"A2","scenario":"Standard scenario"},{"value":"2,92E-08","module":"A3","scenario":"Standard scenario"},{"value":"8,38E-09","module":"A4","scenario":"Standard scenario"},{"value":"2,38E-09","module":"A5","scenario":"Standard scenario"},{"value":"0,00E+00","module":"B1","scenario":"Standard scenario"},{"value":"0,00E+00","module":"B2","scenario":"Standard scenario"},{"value":"0,00E+00","module":"B3","scenario":"Standard scenario"},{"value":"1,47E-08","module":"C1","scenario":"Standard scenario"},{"value":"1,00E-09","module":"C2","scenario":"Standard scenario"},{"value":"1,80E-08","module":"C3","scenario":"Standard scenario"},{"value":"2,56E-10","module":"C4","scenario":"Standard scenario"},{"value":"-3,64E-08","module":"D","scenario":"Standard scenario"},{"value":"5,31E-08","module":"A1A3","scenario":null}]},{"parameter":"AP","unit":"mol H+-eq.","values":[{"value":"2,20E-03","module":"A1","scenario":"Standard scenario"},{"value":"1,80E-04","module":"A2","scenario":"Standard scenario"},{"value":"5,15E-04","module":"A3","scenario":"Standard scenario"},{"value":"2,20E-04","module":"A4","scenario":"Standard scenario"},{"value":"1,40E-04","module":"A5","scenario":"Standard scenario"},{"value":"0,00E+00","module":"B1","scenario":"Standard scenario"},{"value":"0,00E+00","module":"B2","scenario":"Standard scenario"},{"value":"0,00E+00","module":"B3","scenario":"Standard scenario"},{"value":"7,12E-04","module":"C1","scenario":"Standard scenario"},{"value":"2,63E-05","module":"C2","scenario":"Standard scenario"},{"value":"2,65E-04","module":"C3","scenario":"Standard scenario"},{"value":"7,23E-06","module":"C4","scenario":"Standard scenario"},{"value":"-3,80E-04","module":"D","scenario":"Standard scenario"},{"value":"2,90E-03","module":"A1A3","scenario":null}]},{"parameter":"POCP","unit":"kg NMVOC-eq.","values":[{"value":"1,86E-03","module":"A1","scenario":"Standard scenario"},{"value":"1,52E-04","module":"A2","scenario":"Standard scenario"},{"value":"4,15E-04","module":"A3","scenario":"Standard scenario"},{"value":"2,44E-04","module":"A4","scenario":"Standard scenario"},{"value":"1,20E-04","module":"A5","scenario":"Standard scenario"},{"value":"0,00E+00","module":"B1","scenario":"Standard scenario"},{"value":"0,00E+00","module":"B2","scenario":"Standard scenario"},{"value":"0,00E+00","module":"B3","scenario":"Standard scenario"},{"value":"9,49E-04","module":"C1","scenario":"Standard scenario"},{"value":"2,92E-05","module":"C2","scenario":"Standard scenario"},{"value":"2,17E-04","module":"C3","scenario":"Standard scenario"},{"value":"1,02E-05","module":"C4","scenario":"Standard scenario"},{"value":"-3,82E-04","module":"D","scenario":"Standard scenario"},{"value":"2,43E-03","module":"A1A3","scenario":null}]},{"parameter":"ADPE","unit":"kg Sb-eq.","values":[{"value":"5,72E-06","module":"A1","scenario":"Standard scenario"},{"value":"3,58E-07","module":"A2","scenario":"Standard scenario"},{"value":"1,72E-06","module":"A3","scenario":"Standard scenario"},{"value":"9,62E-07","module":"A4","scenario":"Standard scenario"},{"value":"3,71E-07","module":"A5","scenario":"Standard scenario"},{"value":"0,00E+00","module":"B1","scenario":"Standard scenario"},{"value":"0,00E+00","module":"B2","scenario":"Standard scenario"},{"value":"0,00E+00","module":"B3","scenario":"Standard scenario"},{"value":"1,04E-07","module":"C1","scenario":"Standard scenario"},{"value":"1,15E-07","module":"C2","scenario":"Standard scenario"},{"value":"7,53E-07","module":"C3","scenario":"Standard scenario"},{"value":"8,87E-09","module":"C4","scenario":"Standard scenario"},{"value":"-4,58E-07","module":"D","scenario":"Standard scenario"},{"value":"7,80E-06","module":"A1A3","scenario":null}]},{"parameter":"ADPF","unit":"MJ","values":[{"value":"2,10E+01","module":"A1","scenario":"Standard scenario"},{"value":"2,39E-01","module":"A2","scenario":"Standard scenario"},{"value":"1,54E+00","module":"A3","scenario":"Standard scenario"},{"value":"5,73E-01","module":"A4","scenario":"Standard scenario"},{"value":"1,16E+00","module":"A5","scenario":"Standard scenario"},{"value":"0,00E+00","module":"B1","scenario":"Standard scenario"},{"value":"0,00E+00","module":"B2","scenario":"Standard scenario"},{"value":"0,00E+00","module":"B3","scenario":"Standard scenario"},{"value":"9,37E-01","module":"C1","scenario":"Standard scenario"},{"value":"6,84E-02","module":"C2","scenario":"Standard scenario"},{"value":"4,58E-01","module":"C3","scenario":"Standard scenario"},{"value":"1,96E-02","module":"C4","scenario":"Standard scenario"},{"value":"-6,21E+00","module":"D","scenario":"Standard scenario"},{"value":"2,28E+01","module":"A1A3","scenario":null}]},{"parameter":"WDP","unit":"m3 world-eq.","values":[{"value":"4,04E-01","module":"A1","scenario":"Standard scenario"},{"value":"7,73E-04","module":"A2","scenario":"Standard scenario"},{"value":"2,10E-02","module":"A3","scenario":"Standard scenario"},{"value":"2,05E-03","module":"A4","scenario":"Standard scenario"},{"value":"2,28E-02","module":"A5","scenario":"Standard scenario"},{"value":"0,00E+00","module":"B1","scenario":"Standard scenario"},{"value":"0,00E+00","module":"B2","scenario":"Standard scenario"},{"value":"0,00E+00","module":"B3","scenario":"Standard scenario"},{"value":"1,26E-03","module":"C1","scenario":"Standard scenario"},{"value":"2,45E-04","module":"C2","scenario":"Standard scenario"},{"value":"3,00E-02","module":"C3","scenario":"Standard scenario"},{"value":"8,40E-04","module":"C4","scenario":"Standard scenario"},{"value":"-5,16E-02","module":"D","scenario":"Standard scenario"},{"value":"4,26E-01","module":"A1A3","scenario":null}]},{"parameter":"EP-freshwater","unit":"kg P-eq.","values":[{"value":"1,00E-05","module":"A1","scenario":"Standard scenario"},{"value":"1,46E-07","module":"A2","scenario":"Standard scenario"},{"value":"4,00E-06","module":"A3","scenario":"Standard scenario"},{"value":"3,83E-07","module":"A4","scenario":"Standard scenario"},{"value":"6,60E-07","module":"A5","scenario":"Standard scenario"},{"value":"0,00E+00","module":"B1","scenario":"Standard scenario"},{"value":"0,00E+00","module":"B2","scenario":"Standard scenario"},{"value":"0,00E+00","module":"B3","scenario":"Standard scenario"},{"value":"2,48E-07","module":"C1","scenario":"Standard scenario"},{"value":"4,58E-08","module":"C2","scenario":"Standard scenario"},{"value":"1,77E-06","module":"C3","scenario":"Standard scenario"},{"value":"1,49E-08","module":"C4","scenario":"Standard scenario"},{"value":"-9,26E-07","module":"D","scenario":"Standard scenario"},{"value":"1,41E-05","module":"A1A3","scenario":null}]},{"parameter":"EP-marine","unit":"kg N-eq.","values":[{"value":"3,63E-04","module":"A1","scenario":"Standard scenario"},{"value":"5,00E-05","module":"A2","scenario":"Standard scenario"},{"value":"1,31E-04","module":"A3","scenario":"Standard scenario"},{"value":"7,76E-05","module":"A4","scenario":"Standard scenario"},{"value":"2,63E-05","module":"A5","scenario":"Standard scenario"},{"value":"0,00E+00","module":"B1","scenario":"Standard scenario"},{"value":"0,00E+00","module":"B2","scenario":"Standard scenario"},{"value":"0,00E+00","module":"B3","scenario":"Standard scenario"},{"value":"3,14E-04","module":"C1","scenario":"Standard scenario"},{"value":"9,27E-06","module":"C2","scenario":"Standard scenario"},{"value":"7,23E-05","module":"C3","scenario":"Standard scenario"},{"value":"4,38E-06","module":"C4","scenario":"Standard scenario"},{"value":"-9,33E-05","module":"D","scenario":"Standard scenario"},{"value":"5,44E-04","module":"A1A3","scenario":null}]},{"parameter":"EP-terrestrial","unit":"mol N-eq.","values":[{"value":"4,01E-03","module":"A1","scenario":"Standard scenario"},{"value":"5,54E-04","module":"A2","scenario":"Standard scenario"},{"value":"1,43E-03","module":"A3","scenario":"Standard scenario"},{"value":"8,56E-04","module":"A4","scenario":"Standard scenario"},{"value":"2,90E-04","module":"A5","scenario":"Standard scenario"},{"value":"0,00E+00","module":"B1","scenario":"Standard scenario"},{"value":"0,00E+00","module":"B2","scenario":"Standard scenario"},{"value":"0,00E+00","module":"B3","scenario":"Standard scenario"},{"value":"3,45E-03","module":"C1","scenario":"Standard scenario"},{"value":"1,02E-04","module":"C2","scenario":"Standard scenario"},{"value":"8,06E-04","module":"C3","scenario":"Standard scenario"},{"value":"2,66E-05","module":"C4","scenario":"Standard scenario"},{"value":"-1,03E-03","module":"D","scenario":"Standard scenario"},{"value":"5,99E-03","module":"A1A3","scenario":null}]}],"additional_environmental_impact":[{"parameter":"PM","unit":"disease incidence","values":[{"value":"1,95E-08","module":"A1","scenario":"Standard scenario"},{"value":"1,26E-09","module":"A2","scenario":"Standard scenario"},{"value":"6,24E-09","module":"A3","scenario":"Standard scenario"},{"value":"3,42E-09","module":"A4","scenario":"Standard scenario"},{"value":"1,28E-09","module":"A5","scenario":"Standard scenario"},{"value":"0,00E+00","module":"B1","scenario":"Standard scenario"},{"value":"0,00E+00","module":"B2","scenario":"Standard scenario"},{"value":"0,00E+00","module":"B3","scenario":"Standard scenario"},{"value":"1,89E-08","module":"C1","scenario":"Standard scenario"},{"value":"4,08E-10","module":"C2","scenario":"Standard scenario"},{"value":"2,15E-09","module":"C3","scenario":"Standard scenario"},{"value":"1,36E-10","module":"C4","scenario":"Standard scenario"},{"value":"-1,98E-09","module":"D","scenario":"Standard scenario"},{"value":"2,70E-08","module":"A1A3","scenario":null}]},{"parameter":"ETP-fw","unit":"CTUe","values":[{"value":"3,84E+00","module":"A1","scenario":"Standard scenario"},{"value":"2,03E-01","module":"A2","scenario":"Standard scenario"},{"value":"1,98E+00","module":"A3","scenario":"Standard scenario"},{"value":"5,11E-01","module":"A4","scenario":"Standard scenario"},{"value":"4,67E-01","module":"A5","scenario":"Standard scenario"},{"value":"0,00E+00","module":"B1","scenario":"Standard scenario"},{"value":"0,00E+00","module":"B2","scenario":"Standard scenario"},{"value":"0,00E+00","module":"B3","scenario":"Standard scenario"},{"value":"5,65E-01","module":"C1","scenario":"Standard scenario"},{"value":"6,10E-02","module":"C2","scenario":"Standard scenario"},{"value":"7,38E+00","module":"C3","scenario":"Standard scenario"},{"value":"2,09E-02","module":"C4","scenario":"Standard scenario"},{"value":"-4,77E-01","module":"D","scenario":"Standard scenario"},{"value":"6,02E+00","module":"A1A3","scenario":null}]},{"parameter":"HTP-c","unit":"CTUh","values":[{"value":"1,55E-10","module":"A1","scenario":"Standard scenario"},{"value":"7,98E-12","module":"A2","scenario":"Standard scenario"},{"value":"1,61E-10","module":"A3","scenario":"Standard scenario"},{"value":"1,66E-11","module":"A4","scenario":"Standard scenario"},{"value":"1,57E-11","module":"A5","scenario":"Standard scenario"},{"value":"0,00E+00","module":"B1","scenario":"Standard scenario"},{"value":"0,00E+00","module":"B2","scenario":"Standard scenario"},{"value":"0,00E+00","module":"B3","scenario":"Standard scenario"},{"value":"1,97E-11","module":"C1","scenario":"Standard scenario"},{"value":"1,98E-12","module":"C2","scenario":"Standard scenario"},{"value":"1,12E-10","module":"C3","scenario":"Standard scenario"},{"value":"5,47E-13","module":"C4","scenario":"Standard scenario"},{"value":"-2,61E-11","module":"D","scenario":"Standard scenario"},{"value":"3,24E-10","module":"A1A3","scenario":null}]},{"parameter":"HTP-nc","unit":"CTUh","values":[{"value":"5,32E-09","module":"A1","scenario":"Standard scenario"},{"value":"2,14E-10","module":"A2","scenario":"Standard scenario"},{"value":"3,01E-09","module":"A3","scenario":"Standard scenario"},{"value":"5,59E-10","module":"A4","scenario":"Standard scenario"},{"value":"4,05E-10","module":"A5","scenario":"Standard scenario"},{"value":"0,00E+00","module":"B1","scenario":"Standard scenario"},{"value":"0,00E+00","module":"B2","scenario":"Standard scenario"},{"value":"0,00E+00","module":"B3","scenario":"Standard scenario"},{"value":"4,85E-10","module":"C1","scenario":"Standard scenario"},{"value":"6,67E-11","module":"C2","scenario":"Standard scenario"},{"value":"2,33E-09","module":"C3","scenario":"Standard scenario"},{"value":"1,36E-11","module":"C4","scenario":"Standard scenario"},{"value":"-5,09E-10","module":"D","scenario":"Standard scenario"},{"value":"8,54E-09","module":"A1A3","scenario":null}]},{"parameter":"SQP","unit":"dimensionless","values":[{"value":"8,28E-01","module":"A1","scenario":"Standard scenario"},{"value":"1,74E-01","module":"A2","scenario":"Standard scenario"},{"value":"1,01E+00","module":"A3","scenario":"Standard scenario"},{"value":"4,97E-01","module":"A4","scenario":"Standard scenario"},{"value":"8,12E-02","module":"A5","scenario":"Standard scenario"},{"value":"0,00E+00","module":"B1","scenario":"Standard scenario"},{"value":"0,00E+00","module":"B2","scenario":"Standard scenario"},{"value":"0,00E+00","module":"B3","scenario":"Standard scenario"},{"value":"1,20E-01","module":"C1","scenario":"Standard scenario"},{"value":"5,93E-02","module":"C2","scenario":"Standard scenario"},{"value":"1,69E-01","module":"C3","scenario":"Standard scenario"},{"value":"4,64E-02","module":"C4","scenario":"Standard scenario"},{"value":"-1,09E-01","module":"D","scenario":"Standard scenario"},{"value":"2,01E+00","module":"A1A3","scenario":null}]},{"parameter":"IRP","unit":"kBq U235-eq.","values":[{"value":"1,45E-02","module":"A1","scenario":"Standard scenario"},{"value":"1,01E-03","module":"A2","scenario":"Standard scenario"},{"value":"6,35E-03","module":"A3","scenario":"Standard scenario"},{"value":"2,40E-03","module":"A4","scenario":"Standard scenario"},{"value":"9,52E-04","module":"A5","scenario":"Standard scenario"},{"value":"0,00E+00","module":"B1","scenario":"Standard scenario"},{"value":"0,00E+00","module":"B2","scenario":"Standard scenario"},{"value":"0,00E+00","module":"B3","scenario":"Standard scenario"},{"value":"4,02E-03","module":"C1","scenario":"Standard scenario"},{"value":"2,87E-04","module":"C2","scenario":"Standard scenario"},{"value":"1,87E-03","module":"C3","scenario":"Standard scenario"},{"value":"7,68E-05","module":"C4","scenario":"Standard scenario"},{"value":"-2,27E-03","module":"D","scenario":"Standard scenario"},{"value":"2,19E-02","module":"A1A3","scenario":null}]}],"resource_use":[{"parameter":"PERE","unit":"MJ","values":[{"value":"4,18E-01","module":"A1","scenario":"Standard scenario"},{"value":"2,28E-03","module":"A2","scenario":"Standard scenario"},{"value":"2,51E+00","module":"A3","scenario":"Standard scenario"},{"value":"7,17E-03","module":"A4","scenario":"Standard scenario"},{"value":"8,88E-02","module":"A5","scenario":"Standard scenario"},{"value":"0,00E+00","module":"B1","scenario":"Standard scenario"},{"value":"0,00E+00","module":"B2","scenario":"Standard scenario"},{"value":"0,00E+00","module":"B3","scenario":"Standard scenario"},{"value":"5,07E-03","module":"C1","scenario":"Standard scenario"},{"value":"8,56E-04","module":"C2","scenario":"Standard scenario"},{"value":"5,80E-03","module":"C3","scenario":"Standard scenario"},{"value":"3,45E-04","module":"C4","scenario":"Standard scenario"},{"value":"-2,66E-02","module":"D","scenario":"Standard scenario"},{"value":"2,93E+00","module":"A1A3","scenario":null}]},{"parameter":"PERM","unit":"MJ","values":[{"value":"0,00E+00","module":"A1","scenario":"Standard scenario"},{"value":"0,00E+00","module":"A2","scenario":"Standard scenario"},{"value":"0,00E+00","module":"A3","scenario":"Standard scenario"},{"value":"0,00E+00","module":"A4","scenario":"Standard scenario"},{"value":"0,00E+00","module":"A5","scenario":"Standard scenario"},{"value":"0,00E+00","module":"B1","scenario":"Standard scenario"},{"value":"0,00E+00","module":"B2","scenario":"Standard scenario"},{"value":"0,00E+00","module":"B3","scenario":"Standard scenario"},{"value":"0,00E+00","module":"C1","scenario":"Standard scenario"},{"value":"0,00E+00","module":"C2","scenario":"Standard scenario"},{"value":"0,00E+00","module":"C3","scenario":"Standard scenario"},{"value":"0,00E+00","module":"C4","scenario":"Standard scenario"},{"value":"0,00E+00","module":"D","scenario":"Standard scenario"},{"value":"0,00E+00","module":"A1A3","scenario":null}]},{"parameter":"PERT","unit":"MJ","values":[{"value":"4,18E-01","module":"A1","scenario":"Standard scenario"},{"value":"2,28E-03","module":"A2","scenario":"Standard scenario"},{"value":"2,54E+00","module":"A3","scenario":"Standard scenario"},{"value":"7,17E-03","module":"A4","scenario":"Standard scenario"},{"value":"9,08E-02","module":"A5","scenario":"Standard scenario"},{"value":"0,00E+00","module":"B1","scenario":"Standard scenario"},{"value":"0,00E+00","module":"B2","scenario":"Standard scenario"},{"value":"0,00E+00","module":"B3","scenario":"Standard scenario"},{"value":"5,07E-03","module":"C1","scenario":"Standard scenario"},{"value":"8,56E-04","module":"C2","scenario":"Standard scenario"},{"value":"4,63E-02","module":"C3","scenario":"Standard scenario"},{"value":"3,47E-04","module":"C4","scenario":"Standard scenario"},{"value":"-2,66E-02","module":"D","scenario":"Standard scenario"},{"value":"2,96E+00","module":"A1A3","scenario":null}]},{"parameter":"PENRE","unit":"MJ","values":[{"value":"1,45E+01","module":"A1","scenario":"Standard scenario"},{"value":"2,12E-01","module":"A2","scenario":"Standard scenario"},{"value":"8,05E+00","module":"A3","scenario":"Standard scenario"},{"value":"6,08E-01","module":"A4","scenario":"Standard scenario"},{"value":"8,09E-01","module":"A5","scenario":"Standard scenario"},{"value":"0,00E+00","module":"B1","scenario":"Standard scenario"},{"value":"0,00E+00","module":"B2","scenario":"Standard scenario"},{"value":"0,00E+00","module":"B3","scenario":"Standard scenario"},{"value":"9,95E-01","module":"C1","scenario":"Standard scenario"},{"value":"7,26E-02","module":"C2","scenario":"Standard scenario"},{"value":"8,04E-02","module":"C3","scenario":"Standard scenario"},{"value":"2,08E-02","module":"C4","scenario":"Standard scenario"},{"value":"-6,09E+00","module":"D","scenario":"Standard scenario"},{"value":"2,28E+01","module":"A1A3","scenario":null}]},{"parameter":"PENRM","unit":"MJ","values":[{"value":"9,43E+00","module":"A1","scenario":"Standard scenario"},{"value":"0,00E+00","module":"A2","scenario":"Standard scenario"},{"value":"6,14E+00","module":"A3","scenario":"Standard scenario"},{"value":"0,00E+00","module":"A4","scenario":"Standard scenario"},{"value":"4,78E-01","module":"A5","scenario":"Standard scenario"},{"value":"0,00E+00","module":"B1","scenario":"Standard scenario"},{"value":"0,00E+00","module":"B2","scenario":"Standard scenario"},{"value":"0,00E+00","module":"B3","scenario":"Standard scenario"},{"value":"0,00E+00","module":"C1","scenario":"Standard scenario"},{"value":"0,00E+00","module":"C2","scenario":"Standard scenario"},{"value":"0,00E+00","module":"C3","scenario":"Standard scenario"},{"value":"0,00E+00","module":"C4","scenario":"Standard scenario"},{"value":"-5,38E-01","module":"D","scenario":"Standard scenario"},{"value":"1,56E+01","module":"A1A3","scenario":null}]},{"parameter":"PENRT","unit":"MJ","values":[{"value":"2,40E+01","module":"A1","scenario":"Standard scenario"},{"value":"2,12E-01","module":"A2","scenario":"Standard scenario"},{"value":"1,45E+01","module":"A3","scenario":"Standard scenario"},{"value":"6,08E-01","module":"A4","scenario":"Standard scenario"},{"value":"1,31E+00","module":"A5","scenario":"Standard scenario"},{"value":"0,00E+00","module":"B1","scenario":"Standard scenario"},{"value":"0,00E+00","module":"B2","scenario":"Standard scenario"},{"value":"0,00E+00","module":"B3","scenario":"Standard scenario"},{"value":"9,95E-01","module":"C1","scenario":"Standard scenario"},{"value":"7,26E-02","module":"C2","scenario":"Standard scenario"},{"value":"4,86E-01","module":"C3","scenario":"Standard scenario"},{"value":"2,09E-02","module":"C4","scenario":"Standard scenario"},{"value":"-6,63E+00","module":"D","scenario":"Standard scenario"},{"value":"3,87E+01","module":"A1A3","scenario":null}]},{"parameter":"SM","unit":"kg","values":[{"value":"0,00E+00","module":"A1","scenario":"Standard scenario"},{"value":"0,00E+00","module":"A2","scenario":"Standard scenario"},{"value":"0,00E+00","module":"A3","scenario":"Standard scenario"},{"value":"0,00E+00","module":"A4","scenario":"Standard scenario"},{"value":"0,00E+00","module":"A5","scenario":"Standard scenario"},{"value":"0,00E+00","module":"B1","scenario":"Standard scenario"},{"value":"0,00E+00","module":"B2","scenario":"Standard scenario"},{"value":"0,00E+00","module":"B3","scenario":"Standard scenario"},{"value":"0,00E+00","module":"C1","scenario":"Standard scenario"},{"value":"0,00E+00","module":"C2","scenario":"Standard scenario"},{"value":"0,00E+00","module":"C3","scenario":"Standard scenario"},{"value":"0,00E+00","module":"C4","scenario":"Standard scenario"},{"value":"0,00E+00","module":"D","scenario":"Standard scenario"},{"value":"0,00E+00","module":"A1A3","scenario":null}]},{"parameter":"RSF","unit":"MJ","values":[{"value":"0,00E+00","module":"A1","scenario":"Standard scenario"},{"value":"0,00E+00","module":"A2","scenario":"Standard scenario"},{"value":"0,00E+00","module":"A3","scenario":"Standard scenario"},{"value":"0,00E+00","module":"A4","scenario":"Standard scenario"},{"value":"0,00E+00","module":"A5","scenario":"Standard scenario"},{"value":"0,00E+00","module":"B1","scenario":"Standard scenario"},{"value":"0,00E+00","module":"B2","scenario":"Standard scenario"},{"value":"0,00E+00","module":"B3","scenario":"Standard scenario"},{"value":"0,00E+00","module":"C1","scenario":"Standard scenario"},{"value":"0,00E+00","module":"C2","scenario":"Standard scenario"},{"value":"0,00E+00","module":"C3","scenario":"Standard scenario"},{"value":"0,00E+00","module":"C4","scenario":"Standard scenario"},{"value":"0,00E+00","module":"D","scenario":"Standard scenario"},{"value":"0,00E+00","module":"A1A3","scenario":null}]},{"parameter":"NRSF","unit":"MJ","values":[{"value":"0,00E+00","module":"A1","scenario":"Standard scenario"},{"value":"0,00E+00","module":"A2","scenario":"Standard scenario"},{"value":"0,00E+00","module":"A3","scenario":"Standard scenario"},{"value":"0,00E+00","module":"A4","scenario":"Standard scenario"},{"value":"0,00E+00","module":"A5","scenario":"Standard scenario"},{"value":"0,00E+00","module":"B1","scenario":"Standard scenario"},{"value":"0,00E+00","module":"B2","scenario":"Standard scenario"},{"value":"0,00E+00","module":"B3","scenario":"Standard scenario"},{"value":"0,00E+00","module":"C1","scenario":"Standard scenario"},{"value":"0,00E+00","module":"C2","scenario":"Standard scenario"},{"value":"0,00E+00","module":"C3","scenario":"Standard scenario"},{"value":"0,00E+00","module":"C4","scenario":"Standard scenario"},{"value":"0,00E+00","module":"D","scenario":"Standard scenario"},{"value":"0,00E+00","module":"A1A3","scenario":null}]},{"parameter":"FW","unit":"m3","values":[{"value":"7,11E-03","module":"A1","scenario":"Standard scenario"},{"value":"2,15E-05","module":"A2","scenario":"Standard scenario"},{"value":"5,83E-03","module":"A3","scenario":"Standard scenario"},{"value":"6,98E-05","module":"A4","scenario":"Standard scenario"},{"value":"4,29E-04","module":"A5","scenario":"Standard scenario"},{"value":"0,00E+00","module":"B1","scenario":"Standard scenario"},{"value":"0,00E+00","module":"B2","scenario":"Standard scenario"},{"value":"0,00E+00","module":"B3","scenario":"Standard scenario"},{"value":"4,83E-05","module":"C1","scenario":"Standard scenario"},{"value":"8,33E-06","module":"C2","scenario":"Standard scenario"},{"value":"8,80E-04","module":"C3","scenario":"Standard scenario"},{"value":"2,05E-05","module":"C4","scenario":"Standard scenario"},{"value":"-6,19E-04","module":"D","scenario":"Standard scenario"},{"value":"1,30E-02","module":"A1A3","scenario":null}]}],"end_of_life_waste":[{"parameter":"HWD","unit":"kg","values":[{"value":"2,97E-06","module":"A1","scenario":"Standard scenario"},{"value":"4,33E-07","module":"A2","scenario":"Standard scenario"},{"value":"1,63E-06","module":"A3","scenario":"Standard scenario"},{"value":"1,45E-06","module":"A4","scenario":"Standard scenario"},{"value":"3,06E-07","module":"A5","scenario":"Standard scenario"},{"value":"0,00E+00","module":"B1","scenario":"Standard scenario"},{"value":"0,00E+00","module":"B2","scenario":"Standard scenario"},{"value":"0,00E+00","module":"B3","scenario":"Standard scenario"},{"value":"2,55E-06","module":"C1","scenario":"Standard scenario"},{"value":"1,73E-07","module":"C2","scenario":"Standard scenario"},{"value":"8,72E-07","module":"C3","scenario":"Standard scenario"},{"value":"2,98E-08","module":"C4","scenario":"Standard scenario"},{"value":"-6,23E-06","module":"D","scenario":"Standard scenario"},{"value":"5,03E-06","module":"A1A3","scenario":null}]},{"parameter":"NHWD","unit":"kg","values":[{"value":"4,60E-02","module":"A1","scenario":"Standard scenario"},{"value":"9,84E-03","module":"A2","scenario":"Standard scenario"},{"value":"1,09E-01","module":"A3","scenario":"Standard scenario"},{"value":"3,63E-02","module":"A4","scenario":"Standard scenario"},{"value":"7,84E-03","module":"A5","scenario":"Standard scenario"},{"value":"0,00E+00","module":"B1","scenario":"Standard scenario"},{"value":"0,00E+00","module":"B2","scenario":"Standard scenario"},{"value":"0,00E+00","module":"B3","scenario":"Standard scenario"},{"value":"1,11E-03","module":"C1","scenario":"Standard scenario"},{"value":"4,34E-03","module":"C2","scenario":"Standard scenario"},{"value":"1,13E-02","module":"C3","scenario":"Standard scenario"},{"value":"7,84E-02","module":"C4","scenario":"Standard scenario"},{"value":"-2,92E-03","module":"D","scenario":"Standard scenario"},{"value":"1,65E-01","module":"A1A3","scenario":null}]},{"parameter":"RWD","unit":"kg","values":[{"value":"1,71E-05","module":"A1","scenario":"Standard scenario"},{"value":"1,33E-06","module":"A2","scenario":"Standard scenario"},{"value":"1,36E-05","module":"A3","scenario":"Standard scenario"},{"value":"3,76E-06","module":"A4","scenario":"Standard scenario"},{"value":"1,08E-06","module":"A5","scenario":"Standard scenario"},{"value":"0,00E+00","module":"B1","scenario":"Standard scenario"},{"value":"0,00E+00","module":"B2","scenario":"Standard scenario"},{"value":"0,00E+00","module":"B3","scenario":"Standard scenario"},{"value":"6,51E-06","module":"C1","scenario":"Standard scenario"},{"value":"4,49E-07","module":"C2","scenario":"Standard scenario"},{"value":"1,65E-06","module":"C3","scenario":"Standard scenario"},{"value":"1,17E-07","module":"C4","scenario":"Standard scenario"},{"value":"-2,81E-06","module":"D","scenario":"Standard scenario"},{"value":"3,20E-05","module":"A1A3","scenario":null}]}],"end_of_life_flow":[{"parameter":"CRU","unit":"kg","values":[{"value":"0,00E+00","module":"A1","scenario":"Standard scenario"},{"value":"0,00E+00","module":"A2","scenario":"Standard scenario"},{"value":"0,00E+00","module":"A3","scenario":"Standard scenario"},{"value":"0,00E+00","module":"A4","scenario":"Standard scenario"},{"value":"0,00E+00","module":"A5","scenario":"Standard scenario"},{"value":"0,00E+00","module":"B1","scenario":"Standard scenario"},{"value":"0,00E+00","module":"B2","scenario":"Standard scenario"},{"value":"0,00E+00","module":"B3","scenario":"Standard scenario"},{"value":"0,00E+00","module":"C1","scenario":"Standard scenario"},{"value":"0,00E+00","module":"C2","scenario":"Standard scenario"},{"value":"0,00E+00","module":"C3","scenario":"Standard scenario"},{"value":"0,00E+00","module":"C4","scenario":"Standard scenario"},{"value":"0,00E+00","module":"D","scenario":"Standard scenario"},{"value":"0,00E+00","module":"A1A3","scenario":null}]},{"parameter":"MFR","unit":"kg","values":[{"value":"0,00E+00","module":"A1","scenario":"Standard scenario"},{"value":"0,00E+00","module":"A2","scenario":"Standard scenario"},{"value":"1,08E-02","module":"A3","scenario":"Standard scenario"},{"value":"0,00E+00","module":"A4","scenario":"Standard scenario"},{"value":"7,93E-04","module":"A5","scenario":"Standard scenario"},{"value":"0,00E+00","module":"B1","scenario":"Standard scenario"},{"value":"0,00E+00","module":"B2","scenario":"Standard scenario"},{"value":"0,00E+00","module":"B3","scenario":"Standard scenario"},{"value":"0,00E+00","module":"C1","scenario":"Standard scenario"},{"value":"0,00E+00","module":"C2","scenario":"Standard scenario"},{"value":"1,56E-02","module":"C3","scenario":"Standard scenario"},{"value":"0,00E+00","module":"C4","scenario":"Standard scenario"},{"value":"0,00E+00","module":"D","scenario":"Standard scenario"},{"value":"1,08E-02","module":"A1A3","scenario":null}]},{"parameter":"MER","unit":"kg","values":[{"value":"0,00E+00","module":"A1","scenario":"Standard scenario"},{"value":"0,00E+00","module":"A2","scenario":"Standard scenario"},{"value":"0,00E+00","module":"A3","scenario":"Standard scenario"},{"value":"0,00E+00","module":"A4","scenario":"Standard scenario"},{"value":"0,00E+00","module":"A5","scenario":"Standard scenario"},{"value":"0,00E+00","module":"B1","scenario":"Standard scenario"},{"value":"0,00E+00","module":"B2","scenario":"Standard scenario"},{"value":"0,00E+00","module":"B3","scenario":"Standard scenario"},{"value":"0,00E+00","module":"C1","scenario":"Standard scenario"},{"value":"0,00E+00","module":"C2","scenario":"Standard scenario"},{"value":"0,00E+00","module":"C3","scenario":"Standard scenario"},{"value":"0,00E+00","module":"C4","scenario":"Standard scenario"},{"value":"0,00E+00","module":"D","scenario":"Standard scenario"},{"value":"0,00E+00","module":"A1A3","scenario":null}]},{"parameter":"EEE","unit":"MJ","values":[{"value":"0,00E+00","module":"A1","scenario":"Standard scenario"},{"value":"0,00E+00","module":"A2","scenario":"Standard scenario"},{"value":"8,18E-01","module":"A3","scenario":"Standard scenario"},{"value":"0,00E+00","module":"A4","scenario":"Standard scenario"},{"value":"0,00E+00","module":"A5","scenario":"Standard scenario"},{"value":"0,00E+00","module":"B1","scenario":"Standard scenario"},{"value":"0,00E+00","module":"B2","scenario":"Standard scenario"},{"value":"0,00E+00","module":"B3","scenario":"Standard scenario"},{"value":"0,00E+00","module":"C1","scenario":"Standard scenario"},{"value":"0,00E+00","module":"C2","scenario":"Standard scenario"},{"value":"0,00E+00","module":"C3","scenario":"Standard scenario"},{"value":"0,00E+00","module":"C4","scenario":"Standard scenario"},{"value":"1,25E+00","module":"D","scenario":"Standard scenario"},{"value":"8,18E-01","module":"A1A3","scenario":null}]},{"parameter":"EET","unit":"MJ","values":[{"value":"0,00E+00","module":"A1","scenario":"Standard scenario"},{"value":"0,00E+00","module":"A2","scenario":"Standard scenario"},{"value":"1,41E+00","module":"A3","scenario":"Standard scenario"},{"value":"0,00E+00","module":"A4","scenario":"Standard scenario"},{"value":"0,00E+00","module":"A5","scenario":"Standard scenario"},{"value":"0,00E+00","module":"B1","scenario":"Standard scenario"},{"value":"0,00E+00","module":"B2","scenario":"Standard scenario"},{"value":"0,00E+00","module":"B3","scenario":"Standard scenario"},{"value":"0,00E+00","module":"C1","scenario":"Standard scenario"},{"value":"0,00E+00","module":"C2","scenario":"Standard scenario"},{"value":"0,00E+00","module":"C3","scenario":"Standard scenario"},{"value":"0,00E+00","module":"C4","scenario":"Standard scenario"},{"value":"2,15E+00","module":"D","scenario":"Standard scenario"},{"value":"1,41E+00","module":"A1A3","scenario":null}]}]}