{"product_name":"Getuftete Teppichbahnenware mit PP Polmaterial und textilem R\u00fccken, LC5","epd_id":"EPD-GUT-20220351-CBG1-EN","compliance":["DIN EN 15804+A2","ISO 14025"],"producer_name":"Gemeinschaft umweltfreundlicher Teppichboden (GUT) e.V.","environmental_impact":[{"parameter":"GWP-total","unit":"kg CO2-eq.","values":[{"value":"8,68E+00","module":"A1-A3","scenario":null},{"value":"1,95E-01","module":"A4","scenario":null},{"value":"1,94E+00","module":"A5","scenario":null},{"value":"0,00E+00","module":"B1","scenario":null},{"value":"3,85E-01","module":"B2","scenario":null},{"value":"0,00E+00","module":"C1","scenario":null},{"value":"1,09E-02","module":"C2","scenario":null},{"value":"9,85E+00","module":"C3","scenario":"S2"},{"value":"9,90E+00","module":"C3","scenario":"S3"},{"value":"2,27E-01","module":"C4","scenario":null},{"value":"-4,90E-01","module":"D","scenario":"S0"},{"value":"0,00E+00","module":"D","scenario":"S1"},{"value":"-4,21E+00","module":"D","scenario":"S2"},{"value":"-5,01E-01","module":"D","scenario":"S3"}]},{"parameter":"GWP-fossil","unit":"kg CO2-eq.","values":[{"value":"8,65E+00","module":"A1-A3","scenario":null},{"value":"1,92E-01","module":"A4","scenario":null},{"value":"1,92E+00","module":"A5","scenario":null},{"value":"0,00E+00","module":"B1","scenario":null},{"value":"2,62E-01","module":"B2","scenario":null},{"value":"0,00E+00","module":"C1","scenario":null},{"value":"1,07E-02","module":"C2","scenario":null},{"value":"9,85E+00","module":"C3","scenario":"S2"},{"value":"9,90E+00","module":"C3","scenario":"S3"},{"value":"2,27E-01","module":"C4","scenario":null},{"value":"-4,87E-01","module":"D","scenario":"S0"},{"value":"0,00E+00","module":"D","scenario":"S1"},{"value":"-4,20E+00","module":"D","scenario":"S2"},{"value":"-5,01E-01","module":"D","scenario":"S3"}]},{"parameter":"GWP-biogenic","unit":"kg CO2-eq.","values":[{"value":"3,38E-02","module":"A1-A3","scenario":null},{"value":"2,48E-03","module":"A4","scenario":null},{"value":"2,13E-02","module":"A5","scenario":null},{"value":"0,00E+00","module":"B1","scenario":null},{"value":"2,99E-03","module":"B2","scenario":null},{"value":"0,00E+00","module":"C1","scenario":null},{"value":"1,38E-04","module":"C2","scenario":null},{"value":"7,62E-04","module":"C3","scenario":"S2"},{"value":"1,25E-03","module":"C3","scenario":"S3"},{"value":"2,71E-08","module":"C4","scenario":null},{"value":"-2,49E-03","module":"D","scenario":"S0"},{"value":"0,00E+00","module":"D","scenario":"S1"},{"value":"-2,14E-02","module":"D","scenario":"S2"},{"value":"-5,24E-04","module":"D","scenario":"S3"}]},{"parameter":"GWP-luluc","unit":"kg CO2-eq.","values":[{"value":"1,92E-03","module":"A1-A3","scenario":null},{"value":"1,08E-03","module":"A4","scenario":null},{"value":"2,86E-04","module":"A5","scenario":null},{"value":"0,00E+00","module":"B1","scenario":null},{"value":"1,20E-01","module":"B2","scenario":null},{"value":"0,00E+00","module":"C1","scenario":null},{"value":"6,05E-05","module":"C2","scenario":null},{"value":"1,22E-04","module":"C3","scenario":"S2"},{"value":"2,77E-04","module":"C3","scenario":"S3"},{"value":"1,10E-04","module":"C4","scenario":null},{"value":"-5,36E-05","module":"D","scenario":"S0"},{"value":"0,00E+00","module":"D","scenario":"S1"},{"value":"-4,62E-04","module":"D","scenario":"S2"},{"value":"-2,26E-04","module":"D","scenario":"S3"}]},{"parameter":"ODP","unit":"kg CFC11-eq.","values":[{"value":"4,11E-11","module":"A1-A3","scenario":null},{"value":"1,17E-14","module":"A4","scenario":null},{"value":"3,77E-12","module":"A5","scenario":null},{"value":"0,00E+00","module":"B1","scenario":null},{"value":"2,08E-08","module":"B2","scenario":null},{"value":"0,00E+00","module":"C1","scenario":null},{"value":"6,50E-16","module":"C2","scenario":null},{"value":"6,37E-13","module":"C3","scenario":"S2"},{"value":"8,78E-13","module":"C3","scenario":"S3"},{"value":"3,05E-13","module":"C4","scenario":null},{"value":"-3,30E-12","module":"D","scenario":"S0"},{"value":"0,00E+00","module":"D","scenario":"S1"},{"value":"-2,84E-11","module":"D","scenario":"S2"},{"value":"-8,67E-13","module":"D","scenario":"S3"}]},{"parameter":"AP","unit":"mol H^(+)-eq.","values":[{"value":"1,34E-02","module":"A1-A3","scenario":null},{"value":"1,16E-03","module":"A4","scenario":null},{"value":"1,95E-03","module":"A5","scenario":null},{"value":"0,00E+00","module":"B1","scenario":null},{"value":"6,17E-04","module":"B2","scenario":null},{"value":"0,00E+00","module":"C1","scenario":null},{"value":"6,43E-05","module":"C2","scenario":null},{"value":"6,77E-03","module":"C3","scenario":"S2"},{"value":"6,97E-03","module":"C3","scenario":"S3"},{"value":"6,72E-04","module":"C4","scenario":null},{"value":"-6,41E-04","module":"D","scenario":"S0"},{"value":"0,00E+00","module":"D","scenario":"S1"},{"value":"-5,52E-03","module":"D","scenario":"S2"},{"value":"-1,60E-03","module":"D","scenario":"S3"}]},{"parameter":"POCP","unit":"kg NMVOC-eq.","values":[{"value":"1,30E-02","module":"A1-A3","scenario":null},{"value":"1,07E-03","module":"A4","scenario":null},{"value":"2,04E-03","module":"A5","scenario":null},{"value":"4,18E-04","module":"B1","scenario":null},{"value":"6,66E-04","module":"B2","scenario":null},{"value":"0,00E+00","module":"C1","scenario":null},{"value":"5,98E-05","module":"C2","scenario":null},{"value":"8,41E-03","module":"C3","scenario":"S2"},{"value":"8,57E-03","module":"C3","scenario":"S3"},{"value":"4,77E-04","module":"C4","scenario":null},{"value":"-4,87E-04","module":"D","scenario":"S0"},{"value":"0,00E+00","module":"D","scenario":"S1"},{"value":"-4,19E-03","module":"D","scenario":"S2"},{"value":"-1,60E-03","module":"D","scenario":"S3"}]},{"parameter":"ADPE","unit":"kg Sb-eq.","values":[{"value":"1,60E-06","module":"A1-A3","scenario":null},{"value":"1,63E-08","module":"A4","scenario":null},{"value":"1,48E-07","module":"A5","scenario":null},{"value":"0,00E+00","module":"B1","scenario":null},{"value":"1,54E-07","module":"B2","scenario":null},{"value":"0,00E+00","module":"C1","scenario":null},{"value":"9,06E-10","module":"C2","scenario":null},{"value":"2,49E-08","module":"C3","scenario":"S2"},{"value":"3,16E-08","module":"C3","scenario":"S3"},{"value":"1,57E-08","module":"C4","scenario":null},{"value":"-7,36E-08","module":"D","scenario":"S0"},{"value":"0,00E+00","module":"D","scenario":"S1"},{"value":"-6,33E-07","module":"D","scenario":"S2"},{"value":"-4,65E-08","module":"D","scenario":"S3"}]},{"parameter":"ADPF","unit":"MJ","values":[{"value":"2,23E+02","module":"A1-A3","scenario":null},{"value":"2,60E+00","module":"A4","scenario":null},{"value":"2,06E+01","module":"A5","scenario":null},{"value":"0,00E+00","module":"B1","scenario":null},{"value":"4,50E+00","module":"B2","scenario":null},{"value":"0,00E+00","module":"C1","scenario":null},{"value":"1,45E-01","module":"C2","scenario":null},{"value":"3,10E+00","module":"C3","scenario":"S2"},{"value":"3,75E+00","module":"C3","scenario":"S3"},{"value":"3,23E+00","module":"C4","scenario":null},{"value":"-8,29E+00","module":"D","scenario":"S0"},{"value":"0,00E+00","module":"D","scenario":"S1"},{"value":"-7,13E+01","module":"D","scenario":"S2"},{"value":"-7,38E+01","module":"D","scenario":"S3"}]},{"parameter":"WDP","unit":"m^3 world-eq. deprived","values":[{"value":"1,09E+00","module":"A1-A3","scenario":null},{"value":"1,74E-03","module":"A4","scenario":null},{"value":"2,13E-01","module":"A5","scenario":null},{"value":"0,00E+00","module":"B1","scenario":null},{"value":"7,22E-02","module":"B2","scenario":null},{"value":"0,00E+00","module":"C1","scenario":null},{"value":"9,70E-05","module":"C2","scenario":null},{"value":"1,04E+00","module":"C3","scenario":"S2"},{"value":"1,05E+00","module":"C3","scenario":"S3"},{"value":"-2,41E-03","module":"C4","scenario":null},{"value":"-5,14E-02","module":"D","scenario":"S0"},{"value":"0,00E+00","module":"D","scenario":"S1"},{"value":"-4,43E-01","module":"D","scenario":"S2"},{"value":"-7,82E-02","module":"D","scenario":"S3"}]},{"parameter":"EP-freshwater","unit":"kg PO4-eq.","values":[{"value":"1,58E-05","module":"A1-A3","scenario":null},{"value":"5,82E-07","module":"A4","scenario":null},{"value":"1,52E-06","module":"A5","scenario":null},{"value":"0,00E+00","module":"B1","scenario":null},{"value":"3,31E-06","module":"B2","scenario":null},{"value":"0,00E+00","module":"C1","scenario":null},{"value":"3,23E-08","module":"C2","scenario":null},{"value":"5,15E-07","module":"C3","scenario":"S2"},{"value":"6,43E-07","module":"C3","scenario":"S3"},{"value":"4,22E-05","module":"C4","scenario":null},{"value":"-6,71E-07","module":"D","scenario":"S0"},{"value":"0,00E+00","module":"D","scenario":"S1"},{"value":"-5,78E-06","module":"D","scenario":"S2"},{"value":"-5,37E-07","module":"D","scenario":"S3"}]},{"parameter":"EP-marine","unit":"kg N-eq.","values":[{"value":"3,78E-03","module":"A1-A3","scenario":null},{"value":"5,69E-04","module":"A4","scenario":null},{"value":"6,92E-04","module":"A5","scenario":null},{"value":"0,00E+00","module":"B1","scenario":null},{"value":"1,45E-04","module":"B2","scenario":null},{"value":"0,00E+00","module":"C1","scenario":null},{"value":"3,17E-05","module":"C2","scenario":null},{"value":"3,27E-03","module":"C3","scenario":"S2"},{"value":"3,36E-03","module":"C3","scenario":"S3"},{"value":"1,49E-04","module":"C4","scenario":null},{"value":"-1,74E-04","module":"D","scenario":"S0"},{"value":"0,00E+00","module":"D","scenario":"S1"},{"value":"-1,50E-03","module":"D","scenario":"S2"},{"value":"-5,22E-04","module":"D","scenario":"S3"}]},{"parameter":"EP-terrestrial","unit":"mol N-eq.","values":[{"value":"4,06E-02","module":"A1-A3","scenario":null},{"value":"6,31E-03","module":"A4","scenario":null},{"value":"7,73E-03","module":"A5","scenario":null},{"value":"0,00E+00","module":"B1","scenario":null},{"value":"1,98E-03","module":"B2","scenario":null},{"value":"0,00E+00","module":"C1","scenario":null},{"value":"3,52E-04","module":"C2","scenario":null},{"value":"3,75E-02","module":"C3","scenario":"S2"},{"value":"3,85E-02","module":"C3","scenario":"S3"},{"value":"1,63E-03","module":"C4","scenario":null},{"value":"-1,86E-03","module":"D","scenario":"S0"},{"value":"0,00E+00","module":"D","scenario":"S1"},{"value":"-1,60E-02","module":"D","scenario":"S2"},{"value":"-5,73E-03","module":"D","scenario":"S3"}]}],"additional_environmental_impact":[{"parameter":"PM","unit":"Disease incidence","values":[{"value":"1,08E-07","module":"A1-A3","scenario":null},{"value":"6,70E-09","module":"A4","scenario":null},{"value":"1,26E-08","module":"A5","scenario":null},{"value":"0,00E+00","module":"B1","scenario":null},{"value":"4,27E-08","module":"B2","scenario":null},{"value":"0,00E+00","module":"C1","scenario":null},{"value":"3,73E-10","module":"C2","scenario":null},{"value":"2,31E-08","module":"C3","scenario":"S2"},{"value":"2,43E-08","module":"C3","scenario":"S3"},{"value":"6,46E-09","module":"C4","scenario":null},{"value":"-5,31E-09","module":"D","scenario":"S0"},{"value":"0,00E+00","module":"D","scenario":"S1"},{"value":"-4,57E-08","module":"D","scenario":"S2"},{"value":"-2,80E-08","module":"D","scenario":"S3"}]},{"parameter":"ETP-fw","unit":"CTUe","values":[{"value":"9,96E+01","module":"A1-A3","scenario":null},{"value":"1,81E+00","module":"A4","scenario":null},{"value":"9,26E+00","module":"A5","scenario":null},{"value":"3,60E-03","module":"B1","scenario":null},{"value":"2,03E+00","module":"B2","scenario":null},{"value":"0,00E+00","module":"C1","scenario":null},{"value":"1,01E-01","module":"C2","scenario":null},{"value":"1,27E+00","module":"C3","scenario":"S2"},{"value":"1,65E+00","module":"C3","scenario":"S3"},{"value":"3,15E+00","module":"C4","scenario":null},{"value":"-1,82E+00","module":"D","scenario":"S0"},{"value":"0,00E+00","module":"D","scenario":"S1"},{"value":"-1,57E+01","module":"D","scenario":"S2"},{"value":"-1,27E+01","module":"D","scenario":"S3"}]},{"parameter":"HTP-c","unit":"CTUh","values":[{"value":"3,24E-09","module":"A1-A3","scenario":null},{"value":"3,65E-11","module":"A4","scenario":null},{"value":"3,04E-10","module":"A5","scenario":null},{"value":"0,00E+00","module":"B1","scenario":null},{"value":"3,90E-10","module":"B2","scenario":null},{"value":"0,00E+00","module":"C1","scenario":null},{"value":"2,03E-12","module":"C2","scenario":null},{"value":"8,62E-11","module":"C3","scenario":"S2"},{"value":"9,50E-11","module":"C3","scenario":"S3"},{"value":"1,41E-10","module":"C4","scenario":null},{"value":"-8,36E-11","module":"D","scenario":"S0"},{"value":"0,00E+00","module":"D","scenario":"S1"},{"value":"-7,20E-10","module":"D","scenario":"S2"},{"value":"-1,25E-10","module":"D","scenario":"S3"}]},{"parameter":"HTP-nc","unit":"CTUh","values":[{"value":"1,66E-07","module":"A1-A3","scenario":null},{"value":"2,16E-09","module":"A4","scenario":null},{"value":"1,56E-08","module":"A5","scenario":null},{"value":"2,60E-11","module":"B1","scenario":null},{"value":"6,19E-09","module":"B2","scenario":null},{"value":"0,00E+00","module":"C1","scenario":null},{"value":"1,20E-10","module":"C2","scenario":null},{"value":"4,08E-09","module":"C3","scenario":"S2"},{"value":"4,52E-09","module":"C3","scenario":"S3"},{"value":"1,19E-08","module":"C4","scenario":null},{"value":"-3,21E-09","module":"D","scenario":"S0"},{"value":"0,00E+00","module":"D","scenario":"S1"},{"value":"-2,76E-08","module":"D","scenario":"S2"},{"value":"-6,85E-09","module":"D","scenario":"S3"}]},{"parameter":"SQP","unit":"SQP","values":[{"value":null,"module":"A1-A3","scenario":null},{"value":null,"module":"A4","scenario":null},{"value":null,"module":"A5","scenario":null},{"value":null,"module":"B1","scenario":null},{"value":null,"module":"B2","scenario":null},{"value":null,"module":"C1","scenario":null},{"value":null,"module":"C2","scenario":null},{"value":null,"module":"C3","scenario":"S2"},{"value":null,"module":"C3","scenario":"S3"},{"value":null,"module":"C4","scenario":null},{"value":null,"module":"D","scenario":"S0"},{"value":null,"module":"D","scenario":"S1"},{"value":null,"module":"D","scenario":"S2"},{"value":null,"module":"D","scenario":"S3"}]}],"resource_use":[{"parameter":"PERE","unit":"MJ","values":[{"value":"2,68E+01","module":"A1-A3","scenario":null},{"value":"1,48E-01","module":"A4","scenario":null},{"value":"2,50E+00","module":"A5","scenario":null},{"value":"0,00E+00","module":"B1","scenario":null},{"value":"2,75E+00","module":"B2","scenario":null},{"value":"0,00E+00","module":"C1","scenario":null},{"value":"8,22E-03","module":"C2","scenario":null},{"value":"5,11E-01","module":"C3","scenario":"S2"},{"value":"6,96E-01","module":"C3","scenario":"S3"},{"value":"2,65E-01","module":"C4","scenario":null},{"value":"-2,27E+00","module":"D","scenario":"S0"},{"value":"0,00E+00","module":"D","scenario":"S1"},{"value":"-1,96E+01","module":"D","scenario":"S2"},{"value":"-6,18E-01","module":"D","scenario":"S3"}]},{"parameter":"PERM","unit":"MJ","values":[{"value":"2,30E-02","module":"A1-A3","scenario":null},{"value":"0,00E+00","module":"A4","scenario":null},{"value":"-2,30E-02","module":"A5","scenario":null},{"value":"0,00E+00","module":"B1","scenario":null},{"value":"0,00E+00","module":"B2","scenario":null},{"value":"0,00E+00","module":"C1","scenario":null},{"value":"0,00E+00","module":"C2","scenario":null},{"value":"0,00E+00","module":"C3","scenario":"S2"},{"value":"0,00E+00","module":"C3","scenario":"S3"},{"value":"0,00E+00","module":"C4","scenario":null},{"value":"0,00E+00","module":"D","scenario":"S0"},{"value":"0,00E+00","module":"D","scenario":"S1"},{"value":"0,00E+00","module":"D","scenario":"S2"},{"value":"0,00E+00","module":"D","scenario":"S3"}]},{"parameter":"PERT","unit":"MJ","values":[{"value":"2,68E+01","module":"A1-A3","scenario":null},{"value":"1,48E-01","module":"A4","scenario":null},{"value":"2,48E+00","module":"A5","scenario":null},{"value":"0,00E+00","module":"B1","scenario":null},{"value":"2,75E+00","module":"B2","scenario":null},{"value":"0,00E+00","module":"C1","scenario":null},{"value":"8,22E-03","module":"C2","scenario":null},{"value":"5,11E-01","module":"C3","scenario":"S2"},{"value":"6,96E-01","module":"C3","scenario":"S3"},{"value":"2,65E-01","module":"C4","scenario":null},{"value":"-2,27E+00","module":"D","scenario":"S0"},{"value":"0,00E+00","module":"D","scenario":"S1"},{"value":"-1,96E+01","module":"D","scenario":"S2"},{"value":"-6,18E-01","module":"D","scenario":"S3"}]},{"parameter":"PENRE","unit":"MJ","values":[{"value":"1,40E+02","module":"A1-A3","scenario":null},{"value":"2,61E+00","module":"A4","scenario":null},{"value":"2,38E+01","module":"A5","scenario":null},{"value":"0,00E+00","module":"B1","scenario":null},{"value":"4,50E+00","module":"B2","scenario":null},{"value":"0,00E+00","module":"C1","scenario":null},{"value":"1,45E-01","module":"C2","scenario":null},{"value":"8,59E+01","module":"C3","scenario":"S2"},{"value":"8,66E+01","module":"C3","scenario":"S3"},{"value":"3,23E+00","module":"C4","scenario":null},{"value":"-8,29E+00","module":"D","scenario":"S0"},{"value":"0,00E+00","module":"D","scenario":"S1"},{"value":"-7,13E+01","module":"D","scenario":"S2"},{"value":"-7,38E+01","module":"D","scenario":"S3"}]},{"parameter":"PENRM","unit":"MJ","values":[{"value":"8,60E+01","module":"A1-A3","scenario":null},{"value":"0,00E+00","module":"A4","scenario":null},{"value":"-3,18E+00","module":"A5","scenario":null},{"value":"0,00E+00","module":"B1","scenario":null},{"value":"0,00E+00","module":"B2","scenario":null},{"value":"0,00E+00","module":"C1","scenario":null},{"value":"0,00E+00","module":"C2","scenario":null},{"value":"-8,28E+01","module":"C3","scenario":"S2"},{"value":"-8,28E+01","module":"C3","scenario":"S3"},{"value":"0,00E+00","module":"C4","scenario":null},{"value":"0,00E+00","module":"D","scenario":"S0"},{"value":"0,00E+00","module":"D","scenario":"S1"},{"value":"0,00E+00","module":"D","scenario":"S2"},{"value":"0,00E+00","module":"D","scenario":"S3"}]},{"parameter":"PENRT","unit":"MJ","values":[{"value":"2,23E+02","module":"A1-A3","scenario":null},{"value":"2,61E+00","module":"A4","scenario":null},{"value":"2,06E+01","module":"A5","scenario":null},{"value":"0,00E+00","module":"B1","scenario":null},{"value":"4,50E+00","module":"B2","scenario":null},{"value":"0,00E+00","module":"C1","scenario":null},{"value":"1,45E-01","module":"C2","scenario":null},{"value":"3,10E+00","module":"C3","scenario":"S2"},{"value":"3,76E+00","module":"C3","scenario":"S3"},{"value":"3,23E+00","module":"C4","scenario":null},{"value":"-8,29E+00","module":"D","scenario":"S0"},{"value":"0,00E+00","module":"D","scenario":"S1"},{"value":"-7,13E+01","module":"D","scenario":"S2"},{"value":"-7,38E+01","module":"D","scenario":"S3"}]},{"parameter":"SM","unit":"kg","values":[{"value":"1,04E-02","module":"A1-A3","scenario":null},{"value":"0,00E+00","module":"A4","scenario":null},{"value":"9,36E-04","module":"A5","scenario":null},{"value":"0,00E+00","module":"B1","scenario":null},{"value":"0,00E+00","module":"B2","scenario":null},{"value":"0,00E+00","module":"C1","scenario":null},{"value":"0,00E+00","module":"C2","scenario":null},{"value":"0,00E+00","module":"C3","scenario":"S2"},{"value":"0,00E+00","module":"C3","scenario":"S3"},{"value":"0,00E+00","module":"C4","scenario":null},{"value":"0,00E+00","module":"D","scenario":"S0"},{"value":"0,00E+00","module":"D","scenario":"S1"},{"value":"0,00E+00","module":"D","scenario":"S2"},{"value":"6,44E-01","module":"D","scenario":"S3"}]},{"parameter":"RSF","unit":"MJ","values":[{"value":"0,00E+00","module":"A1-A3","scenario":null},{"value":"0,00E+00","module":"A4","scenario":null},{"value":"0,00E+00","module":"A5","scenario":null},{"value":"0,00E+00","module":"B1","scenario":null},{"value":"0,00E+00","module":"B2","scenario":null},{"value":"0,00E+00","module":"C1","scenario":null},{"value":"0,00E+00","module":"C2","scenario":null},{"value":"0,00E+00","module":"C3","scenario":"S2"},{"value":"0,00E+00","module":"C3","scenario":"S3"},{"value":"0,00E+00","module":"C4","scenario":null},{"value":"0,00E+00","module":"D","scenario":"S0"},{"value":"0,00E+00","module":"D","scenario":"S1"},{"value":"0,00E+00","module":"D","scenario":"S2"},{"value":"0,00E+00","module":"D","scenario":"S3"}]},{"parameter":"NRSF","unit":"MJ","values":[{"value":"0,00E+00","module":"A1-A3","scenario":null},{"value":"0,00E+00","module":"A4","scenario":null},{"value":"0,00E+00","module":"A5","scenario":null},{"value":"0,00E+00","module":"B1","scenario":null},{"value":"0,00E+00","module":"B2","scenario":null},{"value":"0,00E+00","module":"C1","scenario":null},{"value":"0,00E+00","module":"C2","scenario":null},{"value":"0,00E+00","module":"C3","scenario":"S2"},{"value":"0,00E+00","module":"C3","scenario":"S3"},{"value":"0,00E+00","module":"C4","scenario":null},{"value":"0,00E+00","module":"D","scenario":"S0"},{"value":"0,00E+00","module":"D","scenario":"S1"},{"value":"0,00E+00","module":"D","scenario":"S2"},{"value":"0,00E+00","module":"D","scenario":"S3"}]},{"parameter":"FW","unit":"m^3","values":[{"value":"4,69E-02","module":"A1-A3","scenario":null},{"value":"1,67E-04","module":"A4","scenario":null},{"value":"6,94E-03","module":"A5","scenario":null},{"value":"0,00E+00","module":"B1","scenario":null},{"value":"2,52E-03","module":"B2","scenario":null},{"value":"0,00E+00","module":"C1","scenario":null},{"value":"9,31E-06","module":"C2","scenario":null},{"value":"2,45E-02","module":"C3","scenario":"S2"},{"value":"2,48E-02","module":"C3","scenario":"S3"},{"value":"3,77E-05","module":"C4","scenario":null},{"value":"-2,18E-03","module":"D","scenario":"S0"},{"value":"0,00E+00","module":"D","scenario":"S1"},{"value":"-1,88E-02","module":"D","scenario":"S2"},{"value":"-6,54E-03","module":"D","scenario":"S3"}]}],"end_of_life_waste":[{"parameter":"HWD","unit":"kg","values":[{"value":"2,37E-08","module":"A1-A3","scenario":null},{"value":"1,25E-11","module":"A4","scenario":null},{"value":"2,18E-09","module":"A5","scenario":null},{"value":"0,00E+00","module":"B1","scenario":null},{"value":"2,56E-05","module":"B2","scenario":null},{"value":"0,00E+00","module":"C1","scenario":null},{"value":"6,95E-13","module":"C2","scenario":null},{"value":"4,61E-10","module":"C3","scenario":"S2"},{"value":"4,89E-10","module":"C3","scenario":"S3"},{"value":"4,96E-10","module":"C4","scenario":null},{"value":"-1,12E-09","module":"D","scenario":"S0"},{"value":"0,00E+00","module":"D","scenario":"S1"},{"value":"-9,65E-09","module":"D","scenario":"S2"},{"value":"-2,19E-10","module":"D","scenario":"S3"}]},{"parameter":"NHWD","unit":"kg","values":[{"value":"2,12E-01","module":"A1-A3","scenario":null},{"value":"3,74E-04","module":"A4","scenario":null},{"value":"7,08E-02","module":"A5","scenario":null},{"value":"0,00E+00","module":"B1","scenario":null},{"value":"5,14E-03","module":"B2","scenario":null},{"value":"0,00E+00","module":"C1","scenario":null},{"value":"2,08E-05","module":"C2","scenario":null},{"value":"5,64E-01","module":"C3","scenario":"S2"},{"value":"5,65E-01","module":"C3","scenario":"S3"},{"value":"3,19E+00","module":"C4","scenario":null},{"value":"-4,18E-03","module":"D","scenario":"S0"},{"value":"0,00E+00","module":"D","scenario":"S1"},{"value":"-3,61E-02","module":"D","scenario":"S2"},{"value":"-7,30E-02","module":"D","scenario":"S3"}]},{"parameter":"RWD","unit":"kg","values":[{"value":"6,47E-03","module":"A1-A3","scenario":null},{"value":"3,21E-06","module":"A4","scenario":null},{"value":"5,95E-04","module":"A5","scenario":null},{"value":"0,00E+00","module":"B1","scenario":null},{"value":"3,74E-04","module":"B2","scenario":null},{"value":"0,00E+00","module":"C1","scenario":null},{"value":"1,79E-07","module":"C2","scenario":null},{"value":"1,15E-04","module":"C3","scenario":"S2"},{"value":"1,63E-04","module":"C3","scenario":"S3"},{"value":"3,96E-05","module":"C4","scenario":null},{"value":"-6,53E-04","module":"D","scenario":"S0"},{"value":"0,00E+00","module":"D","scenario":"S1"},{"value":"-5,63E-03","module":"D","scenario":"S2"},{"value":"-1,26E-04","module":"D","scenario":"S3"}]}],"end_of_life_flow":[{"parameter":"CRU","unit":"kg","values":[{"value":"0,00E+00","module":"A1-A3","scenario":null},{"value":"0,00E+00","module":"A4","scenario":null},{"value":"0,00E+00","module":"A5","scenario":null},{"value":"0,00E+00","module":"B1","scenario":null},{"value":"0,00E+00","module":"B2","scenario":null},{"value":"0,00E+00","module":"C1","scenario":null},{"value":"0,00E+00","module":"C2","scenario":null},{"value":"0,00E+00","module":"C3","scenario":"S2"},{"value":"0,00E+00","module":"C3","scenario":"S3"},{"value":"0,00E+00","module":"C4","scenario":null},{"value":"0,00E+00","module":"D","scenario":"S0"},{"value":"0,00E+00","module":"D","scenario":"S1"},{"value":"0,00E+00","module":"D","scenario":"S2"},{"value":"0,00E+00","module":"D","scenario":"S3"}]},{"parameter":"MFR","unit":"kg","values":[{"value":"2,93E-02","module":"A1-A3","scenario":null},{"value":"0,00E+00","module":"A4","scenario":null},{"value":"1,46E-02","module":"A5","scenario":null},{"value":"0,00E+00","module":"B1","scenario":null},{"value":"0,00E+00","module":"B2","scenario":null},{"value":"0,00E+00","module":"C1","scenario":null},{"value":"0,00E+00","module":"C2","scenario":null},{"value":"0,00E+00","module":"C3","scenario":"S2"},{"value":"6,44E-01","module":"C3","scenario":"S3"},{"value":"0,00E+00","module":"C4","scenario":null},{"value":"0,00E+00","module":"D","scenario":"S0"},{"value":"0,00E+00","module":"D","scenario":"S1"},{"value":"0,00E+00","module":"D","scenario":"S2"},{"value":"0,00E+00","module":"D","scenario":"S3"}]},{"parameter":"MER","unit":"kg","values":[{"value":"0,00E+00","module":"A1-A3","scenario":null},{"value":"0,00E+00","module":"A4","scenario":null},{"value":"0,00E+00","module":"A5","scenario":null},{"value":"0,00E+00","module":"B1","scenario":null},{"value":"0,00E+00","module":"B2","scenario":null},{"value":"0,00E+00","module":"C1","scenario":null},{"value":"0,00E+00","module":"C2","scenario":null},{"value":"0,00E+00","module":"C3","scenario":"S2"},{"value":"0,00E+00","module":"C3","scenario":"S3"},{"value":"0,00E+00","module":"C4","scenario":null},{"value":"0,00E+00","module":"D","scenario":"S0"},{"value":"0,00E+00","module":"D","scenario":"S1"},{"value":"0,00E+00","module":"D","scenario":"S2"},{"value":"0,00E+00","module":"D","scenario":"S3"}]},{"parameter":"EEE","unit":"MJ","values":[{"value":"0,00E+00","module":"A1-A3","scenario":null},{"value":"0,00E+00","module":"A4","scenario":null},{"value":"2,19E+00","module":"A5","scenario":null},{"value":"0,00E+00","module":"B1","scenario":null},{"value":"0,00E+00","module":"B2","scenario":null},{"value":"0,00E+00","module":"C1","scenario":null},{"value":"0,00E+00","module":"C2","scenario":null},{"value":"1,89E+01","module":"C3","scenario":"S2"},{"value":"0,00E+00","module":"C3","scenario":"S3"},{"value":"0,00E+00","module":"C4","scenario":null},{"value":"0,00E+00","module":"D","scenario":"S0"},{"value":"0,00E+00","module":"D","scenario":"S1"},{"value":"0,00E+00","module":"D","scenario":"S2"},{"value":"0,00E+00","module":"D","scenario":"S3"}]},{"parameter":"EET","unit":"MJ","values":[{"value":"0,00E+00","module":"A1-A3","scenario":null},{"value":"0,00E+00","module":"A4","scenario":null},{"value":"3,92E+00","module":"A5","scenario":null},{"value":"0,00E+00","module":"B1","scenario":null},{"value":"0,00E+00","module":"B2","scenario":null},{"value":"0,00E+00","module":"C1","scenario":null},{"value":"0,00E+00","module":"C2","scenario":null},{"value":"3,39E+01","module":"C3","scenario":"S2"},{"value":"8,28E+01","module":"C3","scenario":"S3"},{"value":"0,00E+00","module":"C4","scenario":null},{"value":"0,00E+00","module":"D","scenario":"S0"},{"value":"0,00E+00","module":"D","scenario":"S1"},{"value":"0,00E+00","module":"D","scenario":"S2"},{"value":"0,00E+00","module":"D","scenario":"S3"}]}]}