{"product_name":"RAUSILENTO RE","epd_id":"EPD-REH-20240256-IBA1-DE","compliance":["DIN EN 15804+A2","ISO 14025"],"producer_name":"REHAU Industries SE & Co. KG","environmental_impact":[{"parameter":"GWP-total","unit":"kg CO2-eq.","values":[{"value":"1,18E+00","module":"A1-A3","scenario":null},{"value":"2,74E-01","module":"A5","scenario":null},{"value":"6,40E-04","module":"C1","scenario":null},{"value":"3,87E-03","module":"C2","scenario":null},{"value":"0,00E+00","module":"C3","scenario":"S0"},{"value":"2,13E-01","module":"C3","scenario":"S1"},{"value":"2,10E+00","module":"C3","scenario":"S2"},{"value":"2,66E-02","module":"C4","scenario":"S0"},{"value":"0,00E+00","module":"C4","scenario":"S1"},{"value":"0,00E+00","module":"C4","scenario":"S2"},{"value":"0,00E+00","module":"D","scenario":"S0"},{"value":"-5,46E-01","module":"D","scenario":"S1"},{"value":"-1,06E+00","module":"D","scenario":"S2"}]},{"parameter":"GWP-fossil","unit":"kg CO2-eq.","values":[{"value":"1,26E+00","module":"A1-A3","scenario":null},{"value":"1,54E-02","module":"A5","scenario":null},{"value":"6,46E-04","module":"C1","scenario":null},{"value":"3,77E-03","module":"C2","scenario":null},{"value":"0,00E+00","module":"C3","scenario":"S0"},{"value":"2,10E-01","module":"C3","scenario":"S1"},{"value":"2,10E+00","module":"C3","scenario":"S2"},{"value":"2,45E-02","module":"C4","scenario":"S0"},{"value":"0,00E+00","module":"C4","scenario":"S1"},{"value":"0,00E+00","module":"C4","scenario":"S2"},{"value":"0,00E+00","module":"D","scenario":"S0"},{"value":"-5,44E-01","module":"D","scenario":"S1"},{"value":"-1,06E+00","module":"D","scenario":"S2"}]},{"parameter":"GWP-biogenic","unit":"kg CO2-eq.","values":[{"value":"-8,55E-02","module":"A1-A3","scenario":null},{"value":"2,59E-01","module":"A5","scenario":null},{"value":"0,00E+00","module":"C1","scenario":null},{"value":"2,16E-05","module":"C2","scenario":null},{"value":"0,00E+00","module":"C3","scenario":"S0"},{"value":"2,48E-03","module":"C3","scenario":"S1"},{"value":"2,05E-03","module":"C3","scenario":"S2"},{"value":"1,99E-03","module":"C4","scenario":"S0"},{"value":"0,00E+00","module":"C4","scenario":"S1"},{"value":"0,00E+00","module":"C4","scenario":"S2"},{"value":"0,00E+00","module":"D","scenario":"S0"},{"value":"-2,64E-03","module":"D","scenario":"S1"},{"value":"-3,80E-03","module":"D","scenario":"S2"}]},{"parameter":"GWP-luluc","unit":"kg CO2-eq.","values":[{"value":"3,29E-03","module":"A1-A3","scenario":null},{"value":"1,56E-05","module":"A5","scenario":null},{"value":"1,18E-05","module":"C1","scenario":null},{"value":"7,25E-05","module":"C2","scenario":null},{"value":"0,00E+00","module":"C3","scenario":"S0"},{"value":"1,22E-05","module":"C3","scenario":"S1"},{"value":"7,91E-05","module":"C3","scenario":"S2"},{"value":"1,02E-04","module":"C4","scenario":"S0"},{"value":"0,00E+00","module":"C4","scenario":"S1"},{"value":"0,00E+00","module":"C4","scenario":"S2"},{"value":"0,00E+00","module":"D","scenario":"S0"},{"value":"-1,16E-04","module":"D","scenario":"S1"},{"value":"-7,83E-05","module":"D","scenario":"S2"}]},{"parameter":"ODP","unit":"kg CFC11-eq.","values":[{"value":"2,98E-11","module":"A1-A3","scenario":null},{"value":"3,99E-14","module":"A5","scenario":null},{"value":"1,94E-16","module":"C1","scenario":null},{"value":"1,19E-15","module":"C2","scenario":null},{"value":"0,00E+00","module":"C3","scenario":"S0"},{"value":"1,22E-12","module":"C3","scenario":"S1"},{"value":"2,95E-13","module":"C3","scenario":"S2"},{"value":"7,81E-14","module":"C4","scenario":"S0"},{"value":"0,00E+00","module":"C4","scenario":"S1"},{"value":"0,00E+00","module":"C4","scenario":"S2"},{"value":"0,00E+00","module":"D","scenario":"S0"},{"value":"-2,14E-12","module":"D","scenario":"S1"},{"value":"-7,87E-12","module":"D","scenario":"S2"}]},{"parameter":"AP","unit":"mol H^(+)-eq.","values":[{"value":"2,59E-03","module":"A1-A3","scenario":null},{"value":"6,13E-05","module":"A5","scenario":null},{"value":"3,14E-06","module":"C1","scenario":null},{"value":"4,53E-06","module":"C2","scenario":null},{"value":"0,00E+00","module":"C3","scenario":"S0"},{"value":"1,19E-04","module":"C3","scenario":"S1"},{"value":"2,61E-04","module":"C3","scenario":"S2"},{"value":"1,53E-04","module":"C4","scenario":"S0"},{"value":"0,00E+00","module":"C4","scenario":"S1"},{"value":"0,00E+00","module":"C4","scenario":"S2"},{"value":"0,00E+00","module":"D","scenario":"S0"},{"value":"-8,07E-04","module":"D","scenario":"S1"},{"value":"-2,32E-03","module":"D","scenario":"S2"}]},{"parameter":"POCP","unit":"kg NMVOC-eq.","values":[{"value":"2,36E-03","module":"A1-A3","scenario":null},{"value":"5,31E-05","module":"A5","scenario":null},{"value":"4,21E-06","module":"C1","scenario":null},{"value":"4,55E-06","module":"C2","scenario":null},{"value":"0,00E+00","module":"C3","scenario":"S0"},{"value":"7,83E-05","module":"C3","scenario":"S1"},{"value":"1,98E-04","module":"C3","scenario":"S2"},{"value":"1,09E-04","module":"C4","scenario":"S0"},{"value":"0,00E+00","module":"C4","scenario":"S1"},{"value":"0,00E+00","module":"C4","scenario":"S2"},{"value":"0,00E+00","module":"D","scenario":"S0"},{"value":"-9,88E-04","module":"D","scenario":"S1"},{"value":"-2,40E-03","module":"D","scenario":"S2"}]},{"parameter":"ADPE","unit":"kg Sb-eq.","values":[{"value":"5,19E-07","module":"A1-A3","scenario":null},{"value":"4,86E-10","module":"A5","scenario":null},{"value":"1,05E-10","module":"C1","scenario":null},{"value":"6,42E-10","module":"C2","scenario":null},{"value":"0,00E+00","module":"C3","scenario":"S0"},{"value":"1,01E-08","module":"C3","scenario":"S1"},{"value":"3,17E-09","module":"C3","scenario":"S2"},{"value":"1,62E-09","module":"C4","scenario":"S0"},{"value":"0,00E+00","module":"C4","scenario":"S1"},{"value":"0,00E+00","module":"C4","scenario":"S2"},{"value":"0,00E+00","module":"D","scenario":"S0"},{"value":"-4,51E-08","module":"D","scenario":"S1"},{"value":"-8,15E-08","module":"D","scenario":"S2"}]},{"parameter":"ADPF","unit":"MJ","values":[{"value":"3,35E+01","module":"A1-A3","scenario":null},{"value":"7,90E-02","module":"A5","scenario":null},{"value":"8,09E-03","module":"C1","scenario":null},{"value":"4,95E-02","module":"C2","scenario":null},{"value":"0,00E+00","module":"C3","scenario":"S0"},{"value":"1,14E+00","module":"C3","scenario":"S1"},{"value":"4,54E-01","module":"C3","scenario":"S2"},{"value":"3,96E-01","module":"C4","scenario":"S0"},{"value":"0,00E+00","module":"C4","scenario":"S1"},{"value":"0,00E+00","module":"C4","scenario":"S2"},{"value":"0,00E+00","module":"D","scenario":"S0"},{"value":"-1,76E+01","module":"D","scenario":"S1"},{"value":"-1,65E+01","module":"D","scenario":"S2"}]},{"parameter":"WDP","unit":"m^3 Welt-eq. entzogen","values":[{"value":"-2,94E-02","module":"A1-A3","scenario":null},{"value":"3,05E-02","module":"A5","scenario":null},{"value":"4,41E-06","module":"C1","scenario":null},{"value":"2,70E-05","module":"C2","scenario":null},{"value":"0,00E+00","module":"C3","scenario":"S0"},{"value":"3,03E-02","module":"C3","scenario":"S1"},{"value":"2,31E-01","module":"C3","scenario":"S2"},{"value":"3,10E-03","module":"C4","scenario":"S0"},{"value":"0,00E+00","module":"C4","scenario":"S1"},{"value":"0,00E+00","module":"C4","scenario":"S2"},{"value":"0,00E+00","module":"D","scenario":"S0"},{"value":"-3,22E-02","module":"D","scenario":"S1"},{"value":"-9,58E-02","module":"D","scenario":"S2"}]},{"parameter":"EP-freshwater","unit":"kg P-eq.","values":[{"value":"8,54E-06","module":"A1-A3","scenario":null},{"value":"1,17E-08","module":"A5","scenario":null},{"value":"1,68E-09","module":"C1","scenario":null},{"value":"1,03E-08","module":"C2","scenario":null},{"value":"0,00E+00","module":"C3","scenario":"S0"},{"value":"2,36E-07","module":"C3","scenario":"S1"},{"value":"1,44E-07","module":"C3","scenario":"S2"},{"value":"1,12E-05","module":"C4","scenario":"S0"},{"value":"0,00E+00","module":"C4","scenario":"S1"},{"value":"0,00E+00","module":"C4","scenario":"S2"},{"value":"0,00E+00","module":"D","scenario":"S0"},{"value":"-7,56E-07","module":"D","scenario":"S1"},{"value":"-1,57E-06","module":"D","scenario":"S2"}]},{"parameter":"EP-marine","unit":"kg N-eq.","values":[{"value":"7,12E-04","module":"A1-A3","scenario":null},{"value":"2,01E-05","module":"A5","scenario":null},{"value":"1,48E-06","module":"C1","scenario":null},{"value":"1,63E-06","module":"C2","scenario":null},{"value":"0,00E+00","module":"C3","scenario":"S0"},{"value":"2,93E-05","module":"C3","scenario":"S1"},{"value":"6,93E-05","module":"C3","scenario":"S2"},{"value":"3,43E-05","module":"C4","scenario":"S0"},{"value":"0,00E+00","module":"C4","scenario":"S1"},{"value":"0,00E+00","module":"C4","scenario":"S2"},{"value":"0,00E+00","module":"D","scenario":"S0"},{"value":"-2,44E-04","module":"D","scenario":"S1"},{"value":"-8,32E-04","module":"D","scenario":"S2"}]},{"parameter":"EP-terrestrial","unit":"mol N-eq.","values":[{"value":"7,55E-03","module":"A1-A3","scenario":null},{"value":"2,87E-04","module":"A5","scenario":null},{"value":"1,65E-05","module":"C1","scenario":null},{"value":"1,94E-05","module":"C2","scenario":null},{"value":"0,00E+00","module":"C3","scenario":"S0"},{"value":"3,45E-04","module":"C3","scenario":"S1"},{"value":"1,25E-03","module":"C3","scenario":"S2"},{"value":"3,77E-04","module":"C4","scenario":"S0"},{"value":"0,00E+00","module":"C4","scenario":"S1"},{"value":"0,00E+00","module":"C4","scenario":"S2"},{"value":"0,00E+00","module":"D","scenario":"S0"},{"value":"-2,60E-03","module":"D","scenario":"S1"},{"value":"-9,04E-03","module":"D","scenario":"S2"}]}],"additional_environmental_impact":[{"parameter":"PM","unit":"Krankheitsf\u00e4lle","values":[{"value":"3,14E-08","module":"A1-A3","scenario":null},{"value":"3,36E-10","module":"A5","scenario":null},{"value":"3,74E-11","module":"C1","scenario":null},{"value":"4,34E-11","module":"C2","scenario":null},{"value":"0,00E+00","module":"C3","scenario":"S0"},{"value":"9,58E-10","module":"C3","scenario":"S1"},{"value":"3,37E-09","module":"C3","scenario":"S2"},{"value":"1,66E-09","module":"C4","scenario":"S0"},{"value":"0,00E+00","module":"C4","scenario":"S1"},{"value":"0,00E+00","module":"C4","scenario":"S2"},{"value":"0,00E+00","module":"D","scenario":"S0"},{"value":"-6,86E-09","module":"D","scenario":"S1"},{"value":"-1,51E-08","module":"D","scenario":"S2"}]},{"parameter":"ETP-fw","unit":"CTUe","values":[{"value":"2,06E+01","module":"A1-A3","scenario":null},{"value":"3,61E-02","module":"A5","scenario":null},{"value":"6,28E-03","module":"C1","scenario":null},{"value":"3,84E-02","module":"C2","scenario":null},{"value":"0,00E+00","module":"C3","scenario":"S0"},{"value":"3,37E-01","module":"C3","scenario":"S1"},{"value":"2,05E-01","module":"C3","scenario":"S2"},{"value":"7,53E-01","module":"C4","scenario":"S0"},{"value":"0,00E+00","module":"C4","scenario":"S1"},{"value":"0,00E+00","module":"C4","scenario":"S2"},{"value":"0,00E+00","module":"D","scenario":"S0"},{"value":"-9,14E+00","module":"D","scenario":"S1"},{"value":"-8,94E+00","module":"D","scenario":"S2"}]},{"parameter":"HTP-c","unit":"CTUh","values":[{"value":"6,72E-10","module":"A1-A3","scenario":null},{"value":"2,10E-12","module":"A5","scenario":null},{"value":"1,25E-13","module":"C1","scenario":null},{"value":"7,66E-13","module":"C2","scenario":null},{"value":"0,00E+00","module":"C3","scenario":"S0"},{"value":"1,93E-11","module":"C3","scenario":"S1"},{"value":"1,74E-11","module":"C3","scenario":"S2"},{"value":"1,15E-11","module":"C4","scenario":"S0"},{"value":"0,00E+00","module":"C4","scenario":"S1"},{"value":"0,00E+00","module":"C4","scenario":"S2"},{"value":"0,00E+00","module":"D","scenario":"S0"},{"value":"-2,18E-10","module":"D","scenario":"S1"},{"value":"-2,95E-10","module":"D","scenario":"S2"}]},{"parameter":"HTP-nc","unit":"CTUh","values":[{"value":"1,63E-08","module":"A1-A3","scenario":null},{"value":"3,87E-11","module":"A5","scenario":null},{"value":"5,28E-12","module":"C1","scenario":null},{"value":"3,23E-11","module":"C2","scenario":null},{"value":"0,00E+00","module":"C3","scenario":"S0"},{"value":"2,94E-10","module":"C3","scenario":"S1"},{"value":"2,28E-10","module":"C3","scenario":"S2"},{"value":"2,57E-10","module":"C4","scenario":"S0"},{"value":"0,00E+00","module":"C4","scenario":"S1"},{"value":"0,00E+00","module":"C4","scenario":"S2"},{"value":"0,00E+00","module":"D","scenario":"S0"},{"value":"-7,91E-09","module":"D","scenario":"S1"},{"value":"-5,74E-09","module":"D","scenario":"S2"}]},{"parameter":"SQP","unit":"SQP","values":[{"value":"5,15E+01","module":"A1-A3","scenario":null},{"value":"2,88E-02","module":"A5","scenario":null},{"value":"5,38E-03","module":"C1","scenario":null},{"value":"3,29E-02","module":"C2","scenario":null},{"value":"0,00E+00","module":"C3","scenario":"S0"},{"value":"4,81E-01","module":"C3","scenario":"S1"},{"value":"1,86E-01","module":"C3","scenario":"S2"},{"value":"7,49E-02","module":"C4","scenario":"S0"},{"value":"0,00E+00","module":"C4","scenario":"S1"},{"value":"0,00E+00","module":"C4","scenario":"S2"},{"value":"0,00E+00","module":"D","scenario":"S0"},{"value":"-7,85E-01","module":"D","scenario":"S1"},{"value":"-3,09E+00","module":"D","scenario":"S2"}]}],"resource_use":[{"parameter":"PERE","unit":"MJ","values":[{"value":"1,55E+01","module":"A1-A3","scenario":null},{"value":"2,79E+00","module":"A5","scenario":null},{"value":"8,95E-04","module":"C1","scenario":null},{"value":"5,48E-03","module":"C2","scenario":null},{"value":"0,00E+00","module":"C3","scenario":"S0"},{"value":"8,13E-01","module":"C3","scenario":"S1"},{"value":"1,81E-01","module":"C3","scenario":"S2"},{"value":"6,15E-02","module":"C4","scenario":"S0"},{"value":"0,00E+00","module":"C4","scenario":"S1"},{"value":"0,00E+00","module":"C4","scenario":"S2"},{"value":"0,00E+00","module":"D","scenario":"S0"},{"value":"-1,21E+00","module":"D","scenario":"S1"},{"value":"-5,26E+00","module":"D","scenario":"S2"}]},{"parameter":"PERM","unit":"MJ","values":[{"value":"2,78E+00","module":"A1-A3","scenario":null},{"value":"-2,76E+00","module":"A5","scenario":null},{"value":"0,00E+00","module":"C1","scenario":null},{"value":"0,00E+00","module":"C2","scenario":null},{"value":"0,00E+00","module":"C3","scenario":"S0"},{"value":"-1,78E-02","module":"C3","scenario":"S1"},{"value":"-1,78E-02","module":"C3","scenario":"S2"},{"value":"0,00E+00","module":"C4","scenario":"S0"},{"value":"0,00E+00","module":"C4","scenario":"S1"},{"value":"0,00E+00","module":"C4","scenario":"S2"},{"value":"0,00E+00","module":"D","scenario":"S0"},{"value":"0,00E+00","module":"D","scenario":"S1"},{"value":"0,00E+00","module":"D","scenario":"S2"}]},{"parameter":"PERT","unit":"MJ","values":[{"value":"1,83E+01","module":"A1-A3","scenario":null},{"value":"2,24E-02","module":"A5","scenario":null},{"value":"8,95E-04","module":"C1","scenario":null},{"value":"5,48E-03","module":"C2","scenario":null},{"value":"0,00E+00","module":"C3","scenario":"S0"},{"value":"7,95E-01","module":"C3","scenario":"S1"},{"value":"1,63E-01","module":"C3","scenario":"S2"},{"value":"6,15E-02","module":"C4","scenario":"S0"},{"value":"0,00E+00","module":"C4","scenario":"S1"},{"value":"0,00E+00","module":"C4","scenario":"S2"},{"value":"0,00E+00","module":"D","scenario":"S0"},{"value":"-1,21E+00","module":"D","scenario":"S1"},{"value":"-5,26E+00","module":"D","scenario":"S2"}]},{"parameter":"PENRE","unit":"MJ","values":[{"value":"3,36E+01","module":"A1-A3","scenario":null},{"value":"2,11E-01","module":"A5","scenario":null},{"value":"8,09E-03","module":"C1","scenario":null},{"value":"4,95E-02","module":"C2","scenario":null},{"value":"0,00E+00","module":"C3","scenario":"S0"},{"value":"3,29E+00","module":"C3","scenario":"S1"},{"value":"2,90E+01","module":"C3","scenario":"S2"},{"value":"3,96E-01","module":"C4","scenario":"S0"},{"value":"0,00E+00","module":"C4","scenario":"S1"},{"value":"0,00E+00","module":"C4","scenario":"S2"},{"value":"0,00E+00","module":"D","scenario":"S0"},{"value":"-1,76E+01","module":"D","scenario":"S1"},{"value":"-1,65E+01","module":"D","scenario":"S2"}]},{"parameter":"PENRM","unit":"MJ","values":[{"value":"1,58E+01","module":"A1-A3","scenario":null},{"value":"-1,32E-01","module":"A5","scenario":null},{"value":"0,00E+00","module":"C1","scenario":null},{"value":"0,00E+00","module":"C2","scenario":null},{"value":"0,00E+00","module":"C3","scenario":"S0"},{"value":"-1,57E+01","module":"C3","scenario":"S1"},{"value":"-1,57E+01","module":"C3","scenario":"S2"},{"value":"0,00E+00","module":"C4","scenario":"S0"},{"value":"0,00E+00","module":"C4","scenario":"S1"},{"value":"0,00E+00","module":"C4","scenario":"S2"},{"value":"0,00E+00","module":"D","scenario":"S0"},{"value":"0,00E+00","module":"D","scenario":"S1"},{"value":"0,00E+00","module":"D","scenario":"S2"}]},{"parameter":"PENRT","unit":"MJ","values":[{"value":"4,94E+01","module":"A1-A3","scenario":null},{"value":"7,90E-02","module":"A5","scenario":null},{"value":"8,09E-03","module":"C1","scenario":null},{"value":"4,95E-02","module":"C2","scenario":null},{"value":"0,00E+00","module":"C3","scenario":"S0"},{"value":"-1,24E+01","module":"C3","scenario":"S1"},{"value":"1,33E+01","module":"C3","scenario":"S2"},{"value":"3,96E-01","module":"C4","scenario":"S0"},{"value":"0,00E+00","module":"C4","scenario":"S1"},{"value":"0,00E+00","module":"C4","scenario":"S2"},{"value":"0,00E+00","module":"D","scenario":"S0"},{"value":"-1,76E+01","module":"D","scenario":"S1"},{"value":"-1,65E+01","module":"D","scenario":"S2"}]},{"parameter":"SM","unit":"kg","values":[{"value":"2,79E-01","module":"A1-A3","scenario":null},{"value":"0,00E+00","module":"A5","scenario":null},{"value":"0,00E+00","module":"C1","scenario":null},{"value":"0,00E+00","module":"C2","scenario":null},{"value":"0,00E+00","module":"C3","scenario":"S0"},{"value":"0,00E+00","module":"C3","scenario":"S1"},{"value":"0,00E+00","module":"C3","scenario":"S2"},{"value":"0,00E+00","module":"C4","scenario":"S0"},{"value":"0,00E+00","module":"C4","scenario":"S1"},{"value":"0,00E+00","module":"C4","scenario":"S2"},{"value":"0,00E+00","module":"D","scenario":"S0"},{"value":"6,71E-01","module":"D","scenario":"S1"},{"value":"0,00E+00","module":"D","scenario":"S2"}]},{"parameter":"RSF","unit":"MJ","values":[{"value":"0,00E+00","module":"A1-A3","scenario":null},{"value":"0,00E+00","module":"A5","scenario":null},{"value":"0,00E+00","module":"C1","scenario":null},{"value":"0,00E+00","module":"C2","scenario":null},{"value":"0,00E+00","module":"C3","scenario":"S0"},{"value":"0,00E+00","module":"C3","scenario":"S1"},{"value":"0,00E+00","module":"C3","scenario":"S2"},{"value":"0,00E+00","module":"C4","scenario":"S0"},{"value":"0,00E+00","module":"C4","scenario":"S1"},{"value":"0,00E+00","module":"C4","scenario":"S2"},{"value":"0,00E+00","module":"D","scenario":"S0"},{"value":"0,00E+00","module":"D","scenario":"S1"},{"value":"0,00E+00","module":"D","scenario":"S2"}]},{"parameter":"NRSF","unit":"MJ","values":[{"value":"0,00E+00","module":"A1-A3","scenario":null},{"value":"0,00E+00","module":"A5","scenario":null},{"value":"0,00E+00","module":"C1","scenario":null},{"value":"0,00E+00","module":"C2","scenario":null},{"value":"0,00E+00","module":"C3","scenario":"S0"},{"value":"0,00E+00","module":"C3","scenario":"S1"},{"value":"0,00E+00","module":"C3","scenario":"S2"},{"value":"0,00E+00","module":"C4","scenario":"S0"},{"value":"0,00E+00","module":"C4","scenario":"S1"},{"value":"0,00E+00","module":"C4","scenario":"S2"},{"value":"0,00E+00","module":"D","scenario":"S0"},{"value":"0,00E+00","module":"D","scenario":"S1"},{"value":"0,00E+00","module":"D","scenario":"S2"}]},{"parameter":"FW","unit":"m^3","values":[{"value":"3,19E-03","module":"A1-A3","scenario":null},{"value":"7,17E-04","module":"A5","scenario":null},{"value":"8,36E-07","module":"C1","scenario":null},{"value":"5,12E-06","module":"C2","scenario":null},{"value":"0,00E+00","module":"C3","scenario":"S0"},{"value":"1,95E-03","module":"C3","scenario":"S1"},{"value":"5,42E-03","module":"C3","scenario":"S2"},{"value":"9,29E-05","module":"C4","scenario":"S0"},{"value":"0,00E+00","module":"C4","scenario":"S1"},{"value":"0,00E+00","module":"C4","scenario":"S2"},{"value":"0,00E+00","module":"D","scenario":"S0"},{"value":"-2,06E-03","module":"D","scenario":"S1"},{"value":"-4,05E-03","module":"D","scenario":"S2"}]}],"end_of_life_waste":[{"parameter":"HWD","unit":"kg","values":[{"value":"3,56E-08","module":"A1-A3","scenario":null},{"value":"4,77E-11","module":"A5","scenario":null},{"value":"3,94E-13","module":"C1","scenario":null},{"value":"2,41E-12","module":"C2","scenario":null},{"value":"0,00E+00","module":"C3","scenario":"S0"},{"value":"1,62E-09","module":"C3","scenario":"S1"},{"value":"3,51E-10","module":"C3","scenario":"S2"},{"value":"9,81E-11","module":"C4","scenario":"S0"},{"value":"0,00E+00","module":"C4","scenario":"S1"},{"value":"0,00E+00","module":"C4","scenario":"S2"},{"value":"0,00E+00","module":"D","scenario":"S0"},{"value":"-2,80E-09","module":"D","scenario":"S1"},{"value":"-1,07E-08","module":"D","scenario":"S2"}]},{"parameter":"NHWD","unit":"kg","values":[{"value":"1,87E-02","module":"A1-A3","scenario":null},{"value":"4,77E-03","module":"A5","scenario":null},{"value":"1,37E-06","module":"C1","scenario":null},{"value":"8,37E-06","module":"C2","scenario":null},{"value":"0,00E+00","module":"C3","scenario":"S0"},{"value":"1,86E-03","module":"C3","scenario":"S1"},{"value":"5,50E-02","module":"C3","scenario":"S2"},{"value":"9,98E-01","module":"C4","scenario":"S0"},{"value":"0,00E+00","module":"C4","scenario":"S1"},{"value":"0,00E+00","module":"C4","scenario":"S2"},{"value":"0,00E+00","module":"D","scenario":"S0"},{"value":"-4,50E-03","module":"D","scenario":"S1"},{"value":"-7,90E-03","module":"D","scenario":"S2"}]},{"parameter":"RWD","unit":"kg","values":[{"value":"2,85E-04","module":"A1-A3","scenario":null},{"value":"2,91E-06","module":"A5","scenario":null},{"value":"1,29E-08","module":"C1","scenario":null},{"value":"7,88E-08","module":"C2","scenario":null},{"value":"0,00E+00","module":"C3","scenario":"S0"},{"value":"1,79E-04","module":"C3","scenario":"S1"},{"value":"2,18E-05","module":"C3","scenario":"S2"},{"value":"5,34E-06","module":"C4","scenario":"S0"},{"value":"0,00E+00","module":"C4","scenario":"S1"},{"value":"0,00E+00","module":"C4","scenario":"S2"},{"value":"0,00E+00","module":"D","scenario":"S0"},{"value":"-1,78E-04","module":"D","scenario":"S1"},{"value":"-1,16E-03","module":"D","scenario":"S2"}]}],"end_of_life_flow":[{"parameter":"CRU","unit":"kg","values":[{"value":"0,00E+00","module":"A1-A3","scenario":null},{"value":"0,00E+00","module":"A5","scenario":null},{"value":"0,00E+00","module":"C1","scenario":null},{"value":"0,00E+00","module":"C2","scenario":null},{"value":"0,00E+00","module":"C3","scenario":"S0"},{"value":"0,00E+00","module":"C3","scenario":"S1"},{"value":"0,00E+00","module":"C3","scenario":"S2"},{"value":"0,00E+00","module":"C4","scenario":"S0"},{"value":"0,00E+00","module":"C4","scenario":"S1"},{"value":"0,00E+00","module":"C4","scenario":"S2"},{"value":"0,00E+00","module":"D","scenario":"S0"},{"value":"0,00E+00","module":"D","scenario":"S1"},{"value":"0,00E+00","module":"D","scenario":"S2"}]},{"parameter":"MFR","unit":"kg","values":[{"value":"8,48E-04","module":"A1-A3","scenario":null},{"value":"0,00E+00","module":"A5","scenario":null},{"value":"0,00E+00","module":"C1","scenario":null},{"value":"0,00E+00","module":"C2","scenario":null},{"value":"0,00E+00","module":"C3","scenario":"S0"},{"value":"1,00E+00","module":"C3","scenario":"S1"},{"value":"0,00E+00","module":"C3","scenario":"S2"},{"value":"0,00E+00","module":"C4","scenario":"S0"},{"value":"0,00E+00","module":"C4","scenario":"S1"},{"value":"0,00E+00","module":"C4","scenario":"S2"},{"value":"0,00E+00","module":"D","scenario":"S0"},{"value":"0,00E+00","module":"D","scenario":"S1"},{"value":"0,00E+00","module":"D","scenario":"S2"}]},{"parameter":"MER","unit":"kg","values":[{"value":"0,00E+00","module":"A1-A3","scenario":null},{"value":"0,00E+00","module":"A5","scenario":null},{"value":"0,00E+00","module":"C1","scenario":null},{"value":"0,00E+00","module":"C2","scenario":null},{"value":"0,00E+00","module":"C3","scenario":"S0"},{"value":"0,00E+00","module":"C3","scenario":"S1"},{"value":"0,00E+00","module":"C3","scenario":"S2"},{"value":"0,00E+00","module":"C4","scenario":"S0"},{"value":"0,00E+00","module":"C4","scenario":"S1"},{"value":"0,00E+00","module":"C4","scenario":"S2"},{"value":"0,00E+00","module":"D","scenario":"S0"},{"value":"0,00E+00","module":"D","scenario":"S1"},{"value":"0,00E+00","module":"D","scenario":"S2"}]},{"parameter":"EEE","unit":"MJ","values":[{"value":"6,54E-02","module":"A1-A3","scenario":null},{"value":"3,76E-01","module":"A5","scenario":null},{"value":"0,00E+00","module":"C1","scenario":null},{"value":"0,00E+00","module":"C2","scenario":null},{"value":"0,00E+00","module":"C3","scenario":"S0"},{"value":"3,34E-01","module":"C3","scenario":"S1"},{"value":"4,44E+00","module":"C3","scenario":"S2"},{"value":"0,00E+00","module":"C4","scenario":"S0"},{"value":"0,00E+00","module":"C4","scenario":"S1"},{"value":"0,00E+00","module":"C4","scenario":"S2"},{"value":"0,00E+00","module":"D","scenario":"S0"},{"value":"0,00E+00","module":"D","scenario":"S1"},{"value":"0,00E+00","module":"D","scenario":"S2"}]},{"parameter":"EET","unit":"MJ","values":[{"value":"2,48E-01","module":"A1-A3","scenario":null},{"value":"7,74E-01","module":"A5","scenario":null},{"value":"0,00E+00","module":"C1","scenario":null},{"value":"0,00E+00","module":"C2","scenario":null},{"value":"0,00E+00","module":"C3","scenario":"S0"},{"value":"5,94E-01","module":"C3","scenario":"S1"},{"value":"7,89E+00","module":"C3","scenario":"S2"},{"value":"0,00E+00","module":"C4","scenario":"S0"},{"value":"0,00E+00","module":"C4","scenario":"S1"},{"value":"0,00E+00","module":"C4","scenario":"S2"},{"value":"0,00E+00","module":"D","scenario":"S0"},{"value":"0,00E+00","module":"D","scenario":"S1"},{"value":"0,00E+00","module":"D","scenario":"S2"}]}]}